{"processInformation": {"dataSetInformation": {"UUID": "036793bc-4027-4299-8f63-e2565bde9858", "name": {"baseName": [{"value": "Floatglas im Bauwesen: EUROFLOAT", "lang": "de"}, {"value": "Float glass in construction: EUROFLOAT", "lang": "en"}], "functionalUnitFlowProperties": [{"lang": "de"}]}, "classificationInformation": {"classification": [{"class": [{"value": "Komponenten von Fenstern und Vorhangfassaden", "level": 0, "classId": "7"}, {"value": "Fenster", "level": 1, "classId": "7.8"}, {"value": "Sonstige Fenster", "level": 2, "classId": "7.8.05"}], "name": "OEKOBAU.DAT"}, {"class": [{"value": "02 Bauprodukte", "level": 0}, {"value": "Flachglas, Profilglas und Glassteinerzeugnisse", "level": 1}, {"value": "Flachglas im Bauwesen", "level": 2}], "name": "IBUCategories"}]}, "generalComment": [{"value": "Das deklarierte Glas ist ein Natrium-Kalzium-Silikatglas (CAS-Nr. 65997-17-3, EINECS-Nr. 266-046-0), das im Float-Verfahren hergestellt wird.\n\nFloatglas ist heute das im Baubereich am hufigsten verwendete Glas.\nDas Herstellungsverfahren ermglicht die kosteneffiziente Produktion von transparentem Glas mit planparallelen Oberflchen.", "lang": "de"}], "other": {"anies": [{"scenario": [{"description": [{"value": "Recycling", "lang": "de"}], "name": "S1", "default": true}, {"description": [{"value": "Deponierung", "lang": "de"}], "name": "S2"}]}]}}, "quantitativeReference": {"referenceToReferenceFlow": [0]}, "time": {"referenceYear": 2024, "dataSetValidUntil": 2029, "other": {"anies": [{"name": "publicationDateOfEPD", "value": 1707091200000}]}}, "geography": {"locationOfOperationSupplyOrProduction": {"location": "RER"}}, "technology": {"technologyDescriptionAndIncludedProcesses": [{"value": "Floatglas wird in einem langen, stetigen Fluss hergestellt. Dabei entsteht ein kontinuierliches Glasband. Nur höchste Präzision über die ganze Produktionsstrecke von mehreren hundert Metern kann die hohe Qualität von Floatglas garantieren. Im Gemengehaus werden alle Rohstoffe gemischt und gelangen dann in den Schmelzofen. Dort werden sie bei einer Temperatur von ca. 1550°C geschmolzen und blasenarm geläutert. Das flüssige Glas wird dem Floatbad zugeleitet, das eine Zinnschmelze unter Schutzgasatmosphäre enthält. Auf dem geschmolzenen Zinn „floatet” die Glasmasse in Form eines endlosen Bandes. Durch die ebene Oberfläche des Zinnbades und das Heizen von oben ergibt sich ein planparalleles Glas. Mit sogenannten Toprollen wird das Glasband geformt und durch die Ziehgeschwindigkeit wird die Glasdicke eingestellt. Im Kühltunnel und im anschließenden offenen Rollengang wird das Glasband kontinuierlich von 600 auf 60°C abgekühlt, mittels Kameratechnik auf Fehler kontrolliert und anschließend zu Glastafeln von vorwiegend 3210 x 6000 mm zugeschnitten. Alle Standorte, an denen Floatglas hergestellt wird, sind nach EN ISO 9001 zertifiziert. \nDeklarierte Einheit: \nEs wird Flachglas in 4 mm Dicke als im Bauwesen meistverkauftes und somit reprsentatives Produkt deklariert.", "lang": "de"}, {"value": "Float glass is produced in a long, continuous flow. This results in a continuous glass ribbon. Only the highest precision over the entire production line of several hundred meters can guarantee the high quality of float glass. All the raw materials are mixed in the batch house and then enter the melting furnace. There they are melted at a temperature of approx. 1550°C and purified with few bubbles. The molten glass is fed into the float bath, which contains a tin melt in an inert gas atmosphere. The glass mass 'floats' on the molten tin in the form of an endless ribbon. The flat surface of the tin bath and heating from above results in a plane-parallel glass. The glass ribbon is formed with so-called top rollers and the glass thickness is adjusted by the drawing speed. In the cooling tunnel and the subsequent open roller conveyor, the glass ribbon is continuously cooled from 600 to 60°C, checked for defects using camera technology and then cut into glass sheets of predominantly 3210 x 6000 mm. All locations where float glass is produced are certified in accordance with EN ISO 9001.", "lang": "en"}], "technologicalApplicability": [{"value": "Floatglas wird weiterverarbeitet zu:\n\nWrmedmm-Isolierglas\nHochwrmedmmendem Glas fr den Passivhausbau\nSchalldmm-Isolierglas\nSonnenschutz-Isolierglas\nVerbund-Sicherheitsglas (VSG)\nEinscheibensicherheitsglas (ESG)\nTeilvorgespanntes Glas (TVG)\nBrandschutzglas\nBedrucktem und emailliertem Glas\nKombinationen von Glsern fr Multifunktionsanwendungenund dient als Basismaterial fr:\n\nGlser im konstruktiven Bau\nFassaden und Fenster\nAnwendungen im Innenbereich (z. B. Trennwnde, Kche, Nasszellen)\nIndustrielle Anwendungen", "lang": "de"}, {"value": "Float glass is further processed into: Thermally insulating glass Highly thermally insulating glass for passive house construction Sound-insulating glass Solar control insulating glass Laminated safety glass (VSG) Toughened safety glass (ESG) Partially toughened glass (TVG) Fire-resistant glass Printed and enameled glass Combinations of glass for multifunctional applications and serves as a base material for Glass in structural construction, Facades and windows Interior applications (e.g. partition walls, kitchens, wet rooms) Industrial applications", "lang": "en"}]}}, "modellingAndValidation": {"LCIMethodAndAllocation": {"typeOfDataSet": "EPD", "referenceToLCAMethodDetails": [{"shortDescription": [{"value": "Flachglas im Bauwesen.pdf", "lang": "de"}], "type": "source data set", "refObjectId": "f08b2c28-c62c-45b9-8ccf-fca7fd0a186b"}], "other": {"anies": [{"name": "subType", "value": "average dataset"}]}}, "dataSourcesTreatmentAndRepresentativeness": {"referenceToDataSource": [{"shortDescription": [{"value": "ecoinvent database (all versions)", "lang": "de"}], "type": "source data set", "refObjectId": "b497a91f-e14b-4b69-8f28-f50eb1576766"}, {"shortDescription": [{"value": "ecoinvent 3.8 database", "lang": "de"}], "type": "source data set", "refObjectId": "0f4c65c0-6210-450f-b886-82bf8dd5ace9"}], "useAdviceForDataSet": [{"value": "Gültigkeitsbereich: \nDie EPD deckt 100 % der Herstellung von Floatglas der Glas Trsch Holding AG in den Werken Hombourg (F), Osterweddingen (D), Haldensleben (D) und Ujazd (PL) ab. \nSystemgrenze: \nTyp der EPD: \"von der Wiege bis zum Werkstor mit den Modulen C1–C4 und Modul D (A1–A3, C und D)\".\n\nBei der Herstellung von Flachgas (Module A1–A3) werden die Rohstoffgemenge und Brennstoffe in den Ofen gegeben und geschmolzen, so dass geschmolzenes Glas entsteht, das ber einen Frderkanal auf die Oberflche eines geschlossenen Bades aus geschmolzenem Zinn unter einer inerten Atmosphre fliet. Das geschmolzene Glas schwimmt auf dem Zinn und durch die ebene Oberflche des Zinnbades und das Heizen von oben ergibt sich ein planparalleles Glas, daher der Name Floatglastechnologie. \nFlachglas wird in der Regel auf vielfach wiederverwendeten Metallstaffeleien verladen; entsprechend fallen – falls berhaupt – nur geringe Mengen an Verpackungsmaterial an, das entsorgt werden muss.\n\nIm Zusammenhang mit der Modellierung der Herstellung von Flachglas wurden folgende Systemgrenzen im Sinne des \"Endes der Abfalleigenschaften\" angenommen:\n\nScherben werden gem VERORDNUNG (EU) Nr. 1179/2012 vom 10 Dezember 2012 als \"Produkt\" betrachtet - Glasbruch hat den Status \"Abfallende\" erreicht, wenn er als sortierte Scherben zur Verfgung steht. Externes Scherbenmaterial gelangt als sortiertes Scherbenmaterial in das Produktsystem und ist somit ein \"Sekundrmaterial\" gem EN 15804.Es wird kein Sekundrbrennstoff als Input fr die Modellierung verwendet.\n\nModul A4 wird nicht deklariert, da die bilanzierten Glser erst zu Verarbeitern und dann weiter auf die Baustelle transportiert werden; entsprechend mssen die Transporte in EPDs zu den Produkten deklariert werden, in denen Flachglas verwendet wird.\n\nFr die eigentliche Installation werden keine Inputs und Outputs verrechnet, um Doppelzhlungen beim Verwender von Flachglas zu vermeiden. Flachglas wird in der Regel auf vielfach wiederverwendete Metallgestelle verladen; entsprechend fallen – falls berhaupt – nur geringe Mengen an Verpackungsmaterial an, das entsorgt werden muss; Modul A5 wird deshalb nicht deklariert.\n\nDer Unterhalt (Modul B2) des Flachglases, namentlich dessen Reinigung, wird nicht deklariert, da er stark vom Einsatzgebiet des Flachglases abhngt. Diese Aufwendungen mssen bei der Deklaration des Produktes bercksichtigt werden, in das das Flachglas verbaut wird.\nIm End-of-Life werden 2 Szenarien deklariert:\nSzenario 1, Recycling: Recycling zu Flachglas;\nSzenario 2, Entsorgung: Deponierung in einer Inertstoffdeponie\nDa der Rckbau auf Stufe Endprodukt geschieht, wird Modul C1 nicht deklariert.\n\nModul C2_1 umfasst den Transport des Floatglases (verbaut in einem Produkt) ber 50 km zu einer Sortieranlage fr Baustoffe.\n\nModul C2_2 umfasst den Transport des Floatglases (verbaut in einem Produkt) ber 50 km auf eine Inertstoffdeponie.\n\nModul C3_1 beschreibt fr Szenario 1 die Aufbereitung des Floatglases zu wiederverwertbaren Scherben als Rohstoffersatz fr die Herstellung von Floatglas.\n\nModul C4_2 beschreibt fr Szenario 2 die Deponierung des Floatglases.\n\nModul D_1 beschreibt fr Szenario 1 die Vermeidung des Einsatzes an primren Rohstoffen und die eingesparte Energie, die sich aus dem Recycling des rezyklierten Floatglases in der Herstellung von Floatglas ergeben (\"closed-loop recycling2) bzw. analog fr die Herstellung von Glaswolle, etc. Dabei wird eine Nettoflussberechnung im Bezug auf den Input und Output von Glasscherben vorgenommen.\n\nAus der Deponierung des Floatglases ergeben sich keine Vorteile auerhalb des Produktsystems.\n\nAuf die Deklaration von Vorteilen aus der Verwertung minimaler Abfallmengen aus der Produktion bzw. minimalen Verpackungsmengen aus Transportverpackungen wird in beiden D-Modulen verzichtet.\n\nEs werden die entsprechenden Residualmixe aus der Datenbank ecoinvent v3.9.1 verwendet, wobei das Werk Osterweddingen zertifizierten Strom aus erneuerbaren Quellen einkauft.", "lang": "de"}], "other": {"anies": [{"name": "referenceToOriginalEPD", "value": {"shortDescription": {"value": "Floatglas im Bauwesen: EUROFLOAT.pdf", "defaultValue": "Floatglas im Bauwesen: EUROFLOAT.pdf", "lstrings": [{"lang": "de", "value": "Floatglas im Bauwesen: EUROFLOAT.pdf"}]}, "type": "source data set", "uuid": {"uuid": "241e82b1-c3d1-4f84-946f-1198d4245dc0"}, "refObjectId": "241e82b1-c3d1-4f84-946f-1198d4245dc0", "resourceURLs": ["https://oekobaudat.de/OEKOBAU.DAT/resource/sources/241e82b1-c3d1-4f84-946f-1198d4245dc0/Floatglas_im_Bauwesen_EUROFLOAT_22198.pdf?version=00.03.000"]}}]}}, "validation": {"review": [{"referenceToNameOfReviewerAndInstitution": [{"shortDescription": [{"value": "Institut Bauen und Umwelt e. V.", "lang": "de"}], "type": "contact data set", "refObjectId": "d111dbec-b024-4be5-86c5-752d6eb2cf95", "uri": "../contacts/d111dbec-b024-4be5-86c5-752d6eb2cf95.xml"}], "type": "Accredited third party review"}]}, "complianceDeclarations": {"compliance": [{"referenceToComplianceSystem": {"shortDescription": [{"value": "DIN EN 15804+A2", "lang": "de"}], "type": "source data set", "refObjectId": "c0016b33-8cf7-415c-ac6e-deba0d21440d", "uri": "../sources/c0016b33-8cf7-415c-ac6e-deba0d21440d.xml"}}, {"referenceToComplianceSystem": {"shortDescription": [{"value": "ISO 14025", "lang": "de"}], "type": "source data set", "refObjectId": "4f2eb655-6e44-4874-a95a-e28f5442cd4d", "uri": "../sources/4f2eb655-6e44-4874-a95a-e28f5442cd4d.xml"}}]}}, "administrativeInformation": {"commissionerAndGoal": {"referenceToCommissioner": [{"shortDescription": [{"value": "Glas Trösch Holding AG", "lang": "de"}], "type": "contact data set", "refObjectId": "da34f235-1d94-45df-86c0-0d78d9138749", "uri": "../contacts/da34f235-1d94-45df-86c0-0d78d9138749.xml"}]}, "dataGenerator": {"referenceToPersonOrEntityGeneratingTheDataSet": [{"shortDescription": [{"value": "Glas Trösch Holding AG", "lang": "de"}], "type": "contact data set", "refObjectId": "da34f235-1d94-45df-86c0-0d78d9138749", "uri": "../contacts/da34f235-1d94-45df-86c0-0d78d9138749.xml"}]}, "dataEntryBy": {"timeStamp": 1707091200000, "referenceToDataSetFormat": [{"shortDescription": [{"value": "ILCD Format", "lang": "de"}], "type": "source data set", "refObjectId": "a97a0155-0234-4b87-b4ce-a45da52f2a40", "uri": "../sources/a97a0155-0234-4b87-b4ce-a45da52f2a40.xml"}, {"shortDescription": [{"value": "EPD-Datenformaterweiterungen v1.2", "lang": "de"}, {"value": "EPD Data Format Extensions v1.2", "lang": "en"}], "type": "source data set", "refObjectId": "a29449fd-aa2f-4de8-b5d7-4b06b43c6fde", "uri": "../sources/a29449fd-aa2f-4de8-b5d7-4b06b43c6fde.xml"}]}, "publicationAndOwnership": {"dataSetVersion": "00.04.000", "referenceToRegistrationAuthority": {"shortDescription": [{"value": "Institut Bauen und Umwelt e. V.", "lang": "de"}], "type": "contact data set", "refObjectId": "d111dbec-b024-4be5-86c5-752d6eb2cf95", "uri": "../contacts/d111dbec-b024-4be5-86c5-752d6eb2cf95.xml"}, "registrationNumber": "EPD-GLS-20230184-IBB2-DE", "referenceToOwnershipOfDataSet": {"shortDescription": [{"value": "Glas Trösch Holding AG", "lang": "de"}], "type": "contact data set", "refObjectId": "da34f235-1d94-45df-86c0-0d78d9138749", "uri": "../contacts/da34f235-1d94-45df-86c0-0d78d9138749.xml"}, "copyright": true, "licenseType": "Free of charge for all users and uses", "accessRestrictions": [{"value": "None", "lang": "en"}], "other": {"anies": [{"name": "referenceToPublisher", "value": {"shortDescription": [{"value": "Institut Bauen und Umwelt e. V.", "lang": "de"}], "type": "contact data set", "refObjectId": "d111dbec-b024-4be5-86c5-752d6eb2cf95", "uri": "../contacts/d111dbec-b024-4be5-86c5-752d6eb2cf95.xml"}}]}}}, "exchanges": {"exchange": [{"dataSetInternalID": 0, "referenceToFlowDataSet": {"shortDescription": [{"value": "Floatglas EUROFLOAT, 4 mm (Floatglas EUROFLOAT, 4 mm)", "lang": "de"}], "type": "flow data set", "refObjectId": "f28175d9-5bf9-a86b-97f6-5c3082bdfd2c", "uri": "../flows/f28175d9-5bf9-a86b-97f6-5c3082bdfd2c.xml"}, "meanAmount": 1.0, "referencesToDataSource": {}, "referenceFlow": true, "resolvedFlowVersion": "00.04.000", "resultingflowAmount": 1.0, "flowProperties": [{"name": [{"lang": "de", "value": "Fläche"}, {"lang": "en", "value": "Area"}], "uuid": "93a60a56-a3c8-19da-a746-0800200c9a66", "referenceFlowProperty": true, "meanValue": 1.0, "referenceUnit": "qm", "unitGroupUUID": "c20a03d7-bd90-4569-bc94-66cfd364dfc8"}], "materialProperties": [{"name": "layer thickness", "value": "0.004", "unit": "m", "unitDescription": "meters"}, {"name": "grammage", "value": "10.0", "unit": "kg/m^2", "unitDescription": "kilograms per square meter"}], "typeOfFlow": "Product flow", "classification": {"classHierarchy": "Komponenten von Fenstern und Vorhangfassaden / Fenster / Sonstige Fenster", "name": "OEKOBAU.DAT"}}, {"dataSetInternalID": 1, "referenceToFlowDataSet": {"shortDescription": [{"value": "Erneuerbare Primärenergie als Energieträger (PERE)", "lang": "de"}, {"value": "Renewable primary energy as energy carrier (PERE)", "lang": "en"}], "type": "flow data set", "refObjectId": "20f32be5-0398-4288-9b6d-accddd195317", "uri": "../flows/20f32be5-0398-4288-9b6d-accddd195317.xml"}, "exchange direction": "INPUT", "other": {"anies": [{"name": "referenceToUnitGroupDataSet", "value": {"shortDescription": [{"value": "MJ", "lang": "de"}], "type": "unit group data set", "refObjectId": "93a60a57-a3c8-11da-a746-0800200c9a66", "uri": "../unitgroups/93a60a57-a3c8-11da-a746-0800200c9a66.xml"}}, {"value": "6.33416025450995", "module": "A1-A3"}, {"module": "C1"}, {"value": "0.0109526544764214", "module": "C2", "scenario": "S1"}, {"value": "0.0109526544764214", "module": "C2", "scenario": "S2"}, {"value": "0.0800726986619498", "module": "C3"}, {"value": "0.0278127987875146", "module": "C4"}, {"value": "-1.85797001759622", "module": "D", "scenario": "S1"}, {"value": "0", "module": "D", "scenario": "S2"}]}, "resolvedFlowVersion": "38.00.000", "flowProperties": [], "typeOfFlow": "Other flow", "classification": {"classHierarchy": "Quantities", "name": "GaBiCategories"}}, {"dataSetInternalID": 2, "referenceToFlowDataSet": {"shortDescription": [{"value": "Erneuerbare Primärenergie zur stofflichen Nutzung (PERM)", "lang": "de"}, {"value": "Renewable primary energy resources as material utilization (PERM)", "lang": "en"}], "type": "flow data set", "refObjectId": "fb3ec0de-548d-4508-aea5-00b73bf6f702", "uri": "../flows/fb3ec0de-548d-4508-aea5-00b73bf6f702.xml"}, "exchange direction": "INPUT", "other": {"anies": [{"name": "referenceToUnitGroupDataSet", "value": {"shortDescription": [{"value": "MJ", "lang": "de"}], "type": "unit group data set", "refObjectId": "93a60a57-a3c8-11da-a746-0800200c9a66", "uri": "../unitgroups/93a60a57-a3c8-11da-a746-0800200c9a66.xml"}}, {"value": "0", "module": "A1-A3"}, {"module": "C1"}, {"value": "0", "module": "C2", "scenario": "S1"}, {"value": "0", "module": "C2", "scenario": "S2"}, {"value": "0", "module": "C3"}, {"value": "0", "module": "C4"}, {"value": "0", "module": "D", "scenario": "S1"}, {"value": "0", "module": "D", "scenario": "S2"}]}, "resolvedFlowVersion": "38.00.000", "flowProperties": [], "typeOfFlow": "Other flow", "classification": {"classHierarchy": "Quantities", "name": "GaBiCategories"}}, {"dataSetInternalID": 3, "referenceToFlowDataSet": {"shortDescription": [{"value": "Total erneuerbare Primärenergie (PERT)", "lang": "de"}, {"value": "Total use of renewable primary energy resources (PERT)", "lang": "en"}], "type": "flow data set", "refObjectId": "53f97275-fa8a-4cdd-9024-65936002acd0", "uri": "../flows/53f97275-fa8a-4cdd-9024-65936002acd0.xml"}, "exchange direction": "INPUT", "other": {"anies": [{"name": "referenceToUnitGroupDataSet", "value": {"shortDescription": [{"value": "MJ", "lang": "de"}], "type": "unit group data set", "refObjectId": "93a60a57-a3c8-11da-a746-0800200c9a66", "uri": "../unitgroups/93a60a57-a3c8-11da-a746-0800200c9a66.xml"}}, {"value": "6.33416025450995", "module": "A1-A3"}, {"module": "C1"}, {"value": "0.0109526544764214", "module": "C2", "scenario": "S1"}, {"value": "0.0109526544764214", "module": "C2", "scenario": "S2"}, {"value": "0.0800726986619498", "module": "C3"}, {"value": "0.0278127987875146", "module": "C4"}, {"value": "-1.85797001759622", "module": "D", "scenario": "S1"}, {"value": "0", "module": "D", "scenario": "S2"}]}, "resolvedFlowVersion": "38.00.000", "flowProperties": [], "typeOfFlow": "Other flow", "classification": {"classHierarchy": "Quantities / Environmental quantities / EPD EN 15804 / LCI indicators", "name": "GaBiCategories"}}, {"dataSetInternalID": 4, "referenceToFlowDataSet": {"shortDescription": [{"value": "Nicht-erneuerbare Primärenergie als Energieträger (PENRE)", "lang": "de"}, {"value": "Non renewable primary energy as energy carrier (PENRE)", "lang": "en"}], "type": "flow data set", "refObjectId": "ac857178-2b45-46ec-892a-a9a4332f0372", "uri": "../flows/ac857178-2b45-46ec-892a-a9a4332f0372.xml"}, "exchange direction": "INPUT", "other": {"anies": [{"name": "referenceToUnitGroupDataSet", "value": {"shortDescription": [{"value": "MJ", "lang": "de"}], "type": "unit group data set", "refObjectId": "93a60a57-a3c8-11da-a746-0800200c9a66", "uri": "../unitgroups/93a60a57-a3c8-11da-a746-0800200c9a66.xml"}}, {"value": "113.534825130813", "module": "A1-A3"}, {"module": "C1"}, {"value": "0.76023634002925", "module": "C2", "scenario": "S1"}, {"value": "0.76023634002925", "module": "C2", "scenario": "S2"}, {"value": "1.20339968071265", "module": "C3"}, {"value": "1.43740071749511", "module": "C4"}, {"value": "-27.1277891729801", "module": "D", "scenario": "S1"}, {"value": "0", "module": "D", "scenario": "S2"}]}, "resolvedFlowVersion": "38.00.000", "flowProperties": [], "typeOfFlow": "Other flow", "classification": {"classHierarchy": "Quantities", "name": "GaBiCategories"}}, {"dataSetInternalID": 5, "referenceToFlowDataSet": {"shortDescription": [{"value": "Nicht-erneuerbare Primärenergie zur stofflichen Nutzung (PENRM)", "lang": "de"}, {"value": "Non renewable primary energy as material utilization (PENRM)", "lang": "en"}], "type": "flow data set", "refObjectId": "1421caa0-679d-4bf4-b282-0eb850ccae27", "uri": "../flows/1421caa0-679d-4bf4-b282-0eb850ccae27.xml"}, "exchange direction": "INPUT", "other": {"anies": [{"name": "referenceToUnitGroupDataSet", "value": {"shortDescription": [{"value": "MJ", "lang": "de"}], "type": "unit group data set", "refObjectId": "93a60a57-a3c8-11da-a746-0800200c9a66", "uri": "../unitgroups/93a60a57-a3c8-11da-a746-0800200c9a66.xml"}}, {"value": "0", "module": "A1-A3"}, {"module": "C1"}, {"value": "0", "module": "C2", "scenario": "S1"}, {"value": "0", "module": "C2", "scenario": "S2"}, {"value": "0", "module": "C3"}, {"value": "0", "module": "C4"}, {"value": "0", "module": "D", "scenario": "S1"}, {"value": "0", "module": "D", "scenario": "S2"}]}, "resolvedFlowVersion": "38.00.000", "flowProperties": [], "typeOfFlow": "Other flow", "classification": {"classHierarchy": "Quantities", "name": "GaBiCategories"}}, {"dataSetInternalID": 6, "referenceToFlowDataSet": {"shortDescription": [{"value": "Total nicht erneuerbare Primärenergie (PENRT)", "lang": "de"}, {"value": "Total use of non renewable primary energy resources (PENRT)", "lang": "en"}], "type": "flow data set", "refObjectId": "06159210-646b-4c8d-8583-da9b3b95a6c1", "uri": "../flows/06159210-646b-4c8d-8583-da9b3b95a6c1.xml"}, "exchange direction": "INPUT", "other": {"anies": [{"name": "referenceToUnitGroupDataSet", "value": {"shortDescription": [{"value": "MJ", "lang": "de"}], "type": "unit group data set", "refObjectId": "93a60a57-a3c8-11da-a746-0800200c9a66", "uri": "../unitgroups/93a60a57-a3c8-11da-a746-0800200c9a66.xml"}}, {"value": "113.534825130813", "module": "A1-A3"}, {"module": "C1"}, {"value": "0.76023634002925", "module": "C2", "scenario": "S1"}, {"value": "0.76023634002925", "module": "C2", "scenario": "S2"}, {"value": "1.20339968071265", "module": "C3"}, {"value": "1.43740071749511", "module": "C4"}, {"value": "-27.1277891729801", "module": "D", "scenario": "S1"}, {"value": "0", "module": "D", "scenario": "S2"}]}, "resolvedFlowVersion": "38.00.000", "flowProperties": [], "typeOfFlow": "Other flow", "classification": {"classHierarchy": "Quantities / Environmental quantities / EPD EN 15804 / LCI indicators", "name": "GaBiCategories"}}, {"dataSetInternalID": 7, "referenceToFlowDataSet": {"shortDescription": [{"value": "Einsatz von Sekundärstoffen (SM)", "lang": "de"}, {"value": "Use of secondary material (SM)", "lang": "en"}], "type": "flow data set", "refObjectId": "c6a1f35f-2d09-4f54-8dfb-97e502e1ce92", "uri": "../flows/c6a1f35f-2d09-4f54-8dfb-97e502e1ce92.xml"}, "exchange direction": "INPUT", "other": {"anies": [{"name": "referenceToUnitGroupDataSet", "value": {"shortDescription": [{"value": "kg", "lang": "de"}], "type": "unit group data set", "refObjectId": "ad38d542-3fe9-439d-9b95-2f5f7752acaf", "uri": "../unitgroups/ad38d542-3fe9-439d-9b95-2f5f7752acaf.xml"}}, {"value": "1.96", "module": "A1-A3"}, {"module": "C1"}, {"value": "0", "module": "C2", "scenario": "S1"}, {"value": "0", "module": "C2", "scenario": "S2"}, {"value": "0", "module": "C3"}, {"value": "0", "module": "C4"}, {"value": "8.04", "module": "D", "scenario": "S1"}, {"value": "0", "module": "D", "scenario": "S2"}]}, "resolvedFlowVersion": "38.00.000", "flowProperties": [], "typeOfFlow": "Other flow", "classification": {"classHierarchy": "Quantities / Environmental quantities / EPD EN 15804 / LCI indicators", "name": "GaBiCategories"}}, {"dataSetInternalID": 8, "referenceToFlowDataSet": {"shortDescription": [{"value": "Erneuerbare Sekundärbrennstoffe (RSF)", "lang": "de"}, {"value": "Use of renewable secondary fuels (RSF)", "lang": "en"}], "type": "flow data set", "refObjectId": "64333088-a55f-4aa2-9a31-c10b07816787", "uri": "../flows/64333088-a55f-4aa2-9a31-c10b07816787.xml"}, "exchange direction": "INPUT", "other": {"anies": [{"name": "referenceToUnitGroupDataSet", "value": {"shortDescription": [{"value": "MJ", "lang": "de"}], "type": "unit group data set", "refObjectId": "93a60a57-a3c8-11da-a746-0800200c9a66", "uri": "../unitgroups/93a60a57-a3c8-11da-a746-0800200c9a66.xml"}}, {"value": "0", "module": "A1-A3"}, {"module": "C1"}, {"value": "0", "module": "C2", "scenario": "S1"}, {"value": "0", "module": "C2", "scenario": "S2"}, {"value": "0", "module": "C3"}, {"value": "0", "module": "C4"}, {"value": "0", "module": "D", "scenario": "S1"}, {"value": "0", "module": "D", "scenario": "S2"}]}, "resolvedFlowVersion": "38.00.000", "flowProperties": [], "typeOfFlow": "Other flow", "classification": {"classHierarchy": "Quantities / Environmental quantities / EPD EN 15804 / LCI indicators", "name": "GaBiCategories"}}, {"dataSetInternalID": 9, "referenceToFlowDataSet": {"shortDescription": [{"value": "Nicht erneuerbare Sekundärbrennstoffe (NRSF)", "lang": "de"}, {"value": "Use of non renewable secondary fuels (NRSF)", "lang": "en"}], "type": "flow data set", "refObjectId": "89def144-d39a-4287-b86f-efde453ddcb2", "uri": "../flows/89def144-d39a-4287-b86f-efde453ddcb2.xml"}, "exchange direction": "INPUT", "other": {"anies": [{"name": "referenceToUnitGroupDataSet", "value": {"shortDescription": [{"value": "MJ", "lang": "de"}], "type": "unit group data set", "refObjectId": "93a60a57-a3c8-11da-a746-0800200c9a66", "uri": "../unitgroups/93a60a57-a3c8-11da-a746-0800200c9a66.xml"}}, {"value": "0", "module": "A1-A3"}, {"module": "C1"}, {"value": "0", "module": "C2", "scenario": "S1"}, {"value": "0", "module": "C2", "scenario": "S2"}, {"value": "0", "module": "C3"}, {"value": "0", "module": "C4"}, {"value": "0", "module": "D", "scenario": "S1"}, {"value": "0", "module": "D", "scenario": "S2"}]}, "resolvedFlowVersion": "38.00.000", "flowProperties": [], "typeOfFlow": "Other flow", "classification": {"classHierarchy": "Quantities / Environmental quantities / EPD EN 15804 / LCI indicators", "name": "GaBiCategories"}}, {"dataSetInternalID": 10, "referenceToFlowDataSet": {"shortDescription": [{"value": "Einsatz von Süßwasserressourcen (FW)", "lang": "de"}, {"value": "Use of net fresh water (FW)", "lang": "en"}], "type": "flow data set", "refObjectId": "3cf952c8-f3a4-461d-8c96-96456ca62246", "uri": "../flows/3cf952c8-f3a4-461d-8c96-96456ca62246.xml"}, "exchange direction": "INPUT", "other": {"anies": [{"name": "referenceToUnitGroupDataSet", "value": {"shortDescription": [{"value": "m^3", "lang": "de"}], "type": "unit group data set", "refObjectId": "cd950537-0a98-4044-9ba7-9f9a68d0a504", "uri": "../unitgroups/cd950537-0a98-4044-9ba7-9f9a68d0a504.xml"}}, {"value": "0.171848355656241", "module": "A1-A3"}, {"module": "C1"}, {"value": "0.000224540874495834", "module": "C2", "scenario": "S1"}, {"value": "0.000224540874495834", "module": "C2", "scenario": "S2"}, {"value": "0.00200852726487958", "module": "C3"}, {"value": "0.000195212042164526", "module": "C4"}, {"value": "-0.0404557243521361", "module": "D", "scenario": "S1"}, {"value": "0", "module": "D", "scenario": "S2"}]}, "resolvedFlowVersion": "38.00.000", "flowProperties": [], "typeOfFlow": "Other flow", "classification": {"classHierarchy": "Quantities / Environmental quantities / EPD EN 15804 / LCI indicators", "name": "GaBiCategories"}}, {"dataSetInternalID": 11, "referenceToFlowDataSet": {"shortDescription": [{"value": "Gefährlicher Abfall zur Deponie (HWD)", "lang": "de"}, {"value": "Hazardous waste disposed (HWD)", "lang": "en"}], "type": "flow data set", "refObjectId": "430f9e0f-59b2-46a0-8e0d-55e0e84948fc", "uri": "../flows/430f9e0f-59b2-46a0-8e0d-55e0e84948fc.xml"}, "exchange direction": "OUTPUT", "other": {"anies": [{"name": "referenceToUnitGroupDataSet", "value": {"shortDescription": [{"value": "kg", "lang": "de"}], "type": "unit group data set", "refObjectId": "ad38d542-3fe9-439d-9b95-2f5f7752acaf", "uri": "../unitgroups/ad38d542-3fe9-439d-9b95-2f5f7752acaf.xml"}}, {"value": "0.000422980034250534", "module": "A1-A3"}, {"module": "C1"}, {"value": "4.72289186039353E-06", "module": "C2", "scenario": "S1"}, {"value": "4.72289186039353E-06", "module": "C2", "scenario": "S2"}, {"value": "5.9572737300845E-06", "module": "C3"}, {"value": "7.02200890074451E-06", "module": "C4"}, {"value": "-0.000106135164505351", "module": "D", "scenario": "S1"}, {"value": "0", "module": "D", "scenario": "S2"}]}, "resolvedFlowVersion": "38.00.000", "flowProperties": [], "typeOfFlow": "Other flow", "classification": {"classHierarchy": "Quantities / Environmental quantities / EPD EN 15804 / LCI indicators", "name": "GaBiCategories"}}, {"dataSetInternalID": 12, "referenceToFlowDataSet": {"shortDescription": [{"value": "Entsorgter nicht gefährlicher Abfall (NHWD)", "lang": "de"}, {"value": "Non hazardous waste disposed (NHWD)", "lang": "en"}], "type": "flow data set", "refObjectId": "b29ef66b-e286-4afa-949f-62f1a7b4d7fa", "uri": "../flows/b29ef66b-e286-4afa-949f-62f1a7b4d7fa.xml"}, "exchange direction": "OUTPUT", "other": {"anies": [{"name": "referenceToUnitGroupDataSet", "value": {"shortDescription": [{"value": "kg", "lang": "de"}], "type": "unit group data set", "refObjectId": "ad38d542-3fe9-439d-9b95-2f5f7752acaf", "uri": "../unitgroups/ad38d542-3fe9-439d-9b95-2f5f7752acaf.xml"}}, {"value": "1.68090458555874", "module": "A1-A3"}, {"module": "C1"}, {"value": "0.0668844855150245", "module": "C2", "scenario": "S1"}, {"value": "0.0668844855150245", "module": "C2", "scenario": "S2"}, {"value": "0.582885465945238", "module": "C3"}, {"value": "9.99466930926925", "module": "C4"}, {"value": "-0.33359915076646", "module": "D", "scenario": "S1"}, {"value": "0", "module": "D", "scenario": "S2"}]}, "resolvedFlowVersion": "38.00.000", "flowProperties": [], "typeOfFlow": "Other flow", "classification": {"classHierarchy": "Quantities / Environmental quantities / EPD EN 15804 / LCI indicators", "name": "GaBiCategories"}}, {"dataSetInternalID": 13, "referenceToFlowDataSet": {"shortDescription": [{"value": "Entsorgter radioaktiver Abfall (RWD)", "lang": "de"}, {"value": "Radioactive waste disposed (RWD)", "lang": "en"}], "type": "flow data set", "refObjectId": "3449546e-52ad-4b39-b809-9fb77cea8ff6", "uri": "../flows/3449546e-52ad-4b39-b809-9fb77cea8ff6.xml"}, "exchange direction": "OUTPUT", "other": {"anies": [{"name": "referenceToUnitGroupDataSet", "value": {"shortDescription": [{"value": "kg", "lang": "de"}], "type": "unit group data set", "refObjectId": "ad38d542-3fe9-439d-9b95-2f5f7752acaf", "uri": "../unitgroups/ad38d542-3fe9-439d-9b95-2f5f7752acaf.xml"}}, {"value": "0.000244102000741583", "module": "A1-A3"}, {"module": "C1"}, {"value": "4.0074231497641E-07", "module": "C2", "scenario": "S1"}, {"value": "4.0074231497641E-07", "module": "C2", "scenario": "S2"}, {"value": "4.45738818885157E-06", "module": "C3"}, {"value": "5.54634837663127E-07", "module": "C4"}, {"value": "-4.46547262830874E-05", "module": "D", "scenario": "S1"}, {"value": "0", "module": "D", "scenario": "S2"}]}, "resolvedFlowVersion": "38.00.000", "flowProperties": [], "typeOfFlow": "Other flow", "classification": {"classHierarchy": "Quantities / Environmental quantities / EPD EN 15804 / LCI indicators", "name": "GaBiCategories"}}, {"dataSetInternalID": 14, "referenceToFlowDataSet": {"shortDescription": [{"value": "Komponenten für die Wiederverwendung (CRU)", "lang": "de"}, {"value": "Components for re-use (CRU)", "lang": "en"}], "type": "flow data set", "refObjectId": "a2b32f97-3fc7-4af2-b209-525bc6426f33", "uri": "../flows/a2b32f97-3fc7-4af2-b209-525bc6426f33.xml"}, "exchange direction": "OUTPUT", "other": {"anies": [{"name": "referenceToUnitGroupDataSet", "value": {"shortDescription": [{"value": "kg", "lang": "de"}], "type": "unit group data set", "refObjectId": "ad38d542-3fe9-439d-9b95-2f5f7752acaf", "uri": "../unitgroups/ad38d542-3fe9-439d-9b95-2f5f7752acaf.xml"}}, {"value": "0", "module": "A1-A3"}, {"module": "C1"}, {"value": "0", "module": "C2", "scenario": "S1"}, {"value": "0", "module": "C2", "scenario": "S2"}, {"value": "0", "module": "C3"}, {"value": "0", "module": "C4"}, {"value": "0", "module": "D", "scenario": "S1"}, {"value": "0", "module": "D", "scenario": "S2"}]}, "resolvedFlowVersion": "38.00.000", "flowProperties": [], "typeOfFlow": "Other flow", "classification": {"classHierarchy": "Quantities / Environmental quantities / EPD EN 15804 / LCI indicators", "name": "GaBiCategories"}}, {"dataSetInternalID": 15, "referenceToFlowDataSet": {"shortDescription": [{"value": "Stoffe zum Recycling (MFR)", "lang": "de"}, {"value": "Materials for recycling (MFR)", "lang": "en"}], "type": "flow data set", "refObjectId": "d7fe48a5-4103-49c8-9aae-b0b5dfdbd6ae", "uri": "../flows/d7fe48a5-4103-49c8-9aae-b0b5dfdbd6ae.xml"}, "exchange direction": "OUTPUT", "other": {"anies": [{"name": "referenceToUnitGroupDataSet", "value": {"shortDescription": [{"value": "kg", "lang": "de"}], "type": "unit group data set", "refObjectId": "ad38d542-3fe9-439d-9b95-2f5f7752acaf", "uri": "../unitgroups/ad38d542-3fe9-439d-9b95-2f5f7752acaf.xml"}}, {"value": "0", "module": "A1-A3"}, {"module": "C1"}, {"value": "0", "module": "C2", "scenario": "S1"}, {"value": "0", "module": "C2", "scenario": "S2"}, {"value": "10", "module": "C3"}, {"value": "0", "module": "C4"}, {"value": "0", "module": "D", "scenario": "S1"}, {"value": "0", "module": "D", "scenario": "S2"}]}, "resolvedFlowVersion": "38.00.000", "flowProperties": [], "typeOfFlow": "Other flow", "classification": {"classHierarchy": "Quantities / Environmental quantities / EPD EN 15804 / LCI indicators", "name": "GaBiCategories"}}, {"dataSetInternalID": 16, "referenceToFlowDataSet": {"shortDescription": [{"value": "Stoffe für die Energierückgewinnung (MER)", "lang": "de"}, {"value": "Materials for energy recovery (MER)", "lang": "en"}], "type": "flow data set", "refObjectId": "59a9181c-3aaf-46ee-8b13-2b3723b6e447", "uri": "../flows/59a9181c-3aaf-46ee-8b13-2b3723b6e447.xml"}, "exchange direction": "OUTPUT", "other": {"anies": [{"name": "referenceToUnitGroupDataSet", "value": {"shortDescription": [{"value": "kg", "lang": "de"}], "type": "unit group data set", "refObjectId": "ad38d542-3fe9-439d-9b95-2f5f7752acaf", "uri": "../unitgroups/ad38d542-3fe9-439d-9b95-2f5f7752acaf.xml"}}, {"value": "0", "module": "A1-A3"}, {"module": "C1"}, {"value": "0", "module": "C2", "scenario": "S1"}, {"value": "0", "module": "C2", "scenario": "S2"}, {"value": "0", "module": "C3"}, {"value": "0", "module": "C4"}, {"value": "0", "module": "D", "scenario": "S1"}, {"value": "0", "module": "D", "scenario": "S2"}]}, "resolvedFlowVersion": "38.00.000", "flowProperties": [], "typeOfFlow": "Other flow", "classification": {"classHierarchy": "Quantities / Environmental quantities / EPD EN 15804 / LCI indicators", "name": "GaBiCategories"}}, {"dataSetInternalID": 17, "referenceToFlowDataSet": {"shortDescription": [{"value": "Exportierte elektrische Energie (EEE)", "lang": "de"}, {"value": "Exported electrical energy (EEE)", "lang": "en"}], "type": "flow data set", "refObjectId": "4da0c987-2b76-40d6-9e9e-82a017aaaf29", "uri": "../flows/4da0c987-2b76-40d6-9e9e-82a017aaaf29.xml"}, "exchange direction": "OUTPUT", "other": {"anies": [{"name": "referenceToUnitGroupDataSet", "value": {"shortDescription": [{"value": "MJ", "lang": "de"}], "type": "unit group data set", "refObjectId": "93a60a57-a3c8-11da-a746-0800200c9a66", "uri": "../unitgroups/93a60a57-a3c8-11da-a746-0800200c9a66.xml"}}, {"value": "0", "module": "A1-A3"}, {"module": "C1"}, {"value": "0", "module": "C2", "scenario": "S1"}, {"value": "0", "module": "C2", "scenario": "S2"}, {"value": "0", "module": "C3"}, {"value": "0", "module": "C4"}, {"value": "0", "module": "D", "scenario": "S1"}, {"value": "0", "module": "D", "scenario": "S2"}]}, "resolvedFlowVersion": "38.00.000", "flowProperties": [], "typeOfFlow": "Other flow", "classification": {"classHierarchy": "Quantities / Environmental quantities / EPD EN 15804 / LCI indicators", "name": "GaBiCategories"}}, {"dataSetInternalID": 18, "referenceToFlowDataSet": {"shortDescription": [{"value": "Exportierte thermische Energie (EET)", "lang": "de"}, {"value": "Exported thermal energy (EET)", "lang": "en"}], "type": "flow data set", "refObjectId": "98daf38a-7a79-46d3-9a37-2b7bd0955810", "uri": "../flows/98daf38a-7a79-46d3-9a37-2b7bd0955810.xml"}, "exchange direction": "OUTPUT", "other": {"anies": [{"name": "referenceToUnitGroupDataSet", "value": {"shortDescription": [{"value": "MJ", "lang": "de"}], "type": "unit group data set", "refObjectId": "93a60a57-a3c8-11da-a746-0800200c9a66", "uri": "../unitgroups/93a60a57-a3c8-11da-a746-0800200c9a66.xml"}}, {"value": "0", "module": "A1-A3"}, {"module": "C1"}, {"value": "0", "module": "C2", "scenario": "S1"}, {"value": "0", "module": "C2", "scenario": "S2"}, {"value": "0", "module": "C3"}, {"value": "0", "module": "C4"}, {"value": "0", "module": "D", "scenario": "S1"}, {"value": "0", "module": "D", "scenario": "S2"}]}, "resolvedFlowVersion": "38.00.000", "flowProperties": [], "typeOfFlow": "Other flow", "classification": {"classHierarchy": "Quantities / Environmental quantities / EPD EN 15804 / LCI indicators", "name": "GaBiCategories"}}]}, "LCIAResults": {"LCIAResult": [{"referenceToLCIAMethodDataSet": {"shortDescription": [{"value": "Globales Erwärmungspotenzial total (GWP-total)", "lang": "de"}, {"value": "Global Warming Potential total (GWP-total)", "lang": "en"}], "type": "LCIA method data set", "refObjectId": "6a37f984-a4b3-458a-a20a-64418c145fa2", "uri": "../lciamethods/6a37f984-a4b3-458a-a20a-64418c145fa2.xml"}, "other": {"anies": [{"name": "referenceToUnitGroupDataSet", "value": {"shortDescription": [{"value": "kg CO_(2)-Äq.", "lang": "de"}], "type": "unit group data set", "refObjectId": "1ebf3012-d0db-4de2-aefd-ef30cedb0be1", "uri": "../unitgroups/1ebf3012-d0db-4de2-aefd-ef30cedb0be1.xml"}}, {"value": "9.82525668975165", "module": "A1-A3"}, {"module": "C1"}, {"value": "0.0515032369499355", "module": "C2", "scenario": "S1"}, {"value": "0.0515032369499355", "module": "C2", "scenario": "S2"}, {"value": "0.216317463578157", "module": "C3"}, {"value": "0.0601768960994056", "module": "C4"}, {"value": "-2.56255485887749", "module": "D", "scenario": "S1"}, {"value": "0", "module": "D", "scenario": "S2"}]}}, {"referenceToLCIAMethodDataSet": {"shortDescription": [{"value": "Globales Erwärmungspotenzial fossil (GWP-fossil)", "lang": "de"}, {"value": "Global Warming Potential fossil fuels (GWP-fossil)", "lang": "en"}], "type": "LCIA method data set", "refObjectId": "5f635281-343e-44fb-83df-1971b155e6b6", "uri": "../lciamethods/5f635281-343e-44fb-83df-1971b155e6b6.xml"}, "other": {"anies": [{"name": "referenceToUnitGroupDataSet", "value": {"shortDescription": [{"value": "kg CO_(2)-Äq.", "lang": "de"}], "type": "unit group data set", "refObjectId": "1ebf3012-d0db-4de2-aefd-ef30cedb0be1", "uri": "../unitgroups/1ebf3012-d0db-4de2-aefd-ef30cedb0be1.xml"}}, {"value": "9.70301103412613", "module": "A1-A3"}, {"module": "C1"}, {"value": "0.0514336776680151", "module": "C2", "scenario": "S1"}, {"value": "0.0514336776680151", "module": "C2", "scenario": "S2"}, {"value": "0.13529633628243", "module": "C3"}, {"value": "0.059972283935399", "module": "C4"}, {"value": "-2.55115478523929", "module": "D", "scenario": "S1"}, {"value": "0", "module": "D", "scenario": "S2"}]}}, {"referenceToLCIAMethodDataSet": {"shortDescription": [{"value": "Globales Erwärmungspotenzial biogen (GWP-biogenic)", "lang": "de"}, {"value": "Global Warming Potential biogenic (GWP-biogenic)", "lang": "en"}], "type": "LCIA method data set", "refObjectId": "2356e1ab-0185-4db5-86e5-16de51c7485c", "uri": "../lciamethods/2356e1ab-0185-4db5-86e5-16de51c7485c.xml"}, "other": {"anies": [{"name": "referenceToUnitGroupDataSet", "value": {"shortDescription": [{"value": "kg CO_(2)-Äq.", "lang": "de"}], "type": "unit group data set", "refObjectId": "1ebf3012-d0db-4de2-aefd-ef30cedb0be1", "uri": "../unitgroups/1ebf3012-d0db-4de2-aefd-ef30cedb0be1.xml"}}, {"value": "0.119581296064261", "module": "A1-A3"}, {"module": "C1"}, {"value": "4.4938275687737E-05", "module": "C2", "scenario": "S1"}, {"value": "4.4938275687737E-05", "module": "C2", "scenario": "S2"}, {"value": "0.0808439797219458", "module": "C3"}, {"value": "0.000193395107991539", "module": "C4"}, {"value": "-0.0107836547554803", "module": "D", "scenario": "S1"}, {"value": "0", "module": "D", "scenario": "S2"}]}}, {"referenceToLCIAMethodDataSet": {"shortDescription": [{"value": "Globales Erwärmungspotenzial luluc (GWP-luluc)", "lang": "de"}, {"value": "Global Warming Potential luluc (GWP-luluc)", "lang": "en"}], "type": "LCIA method data set", "refObjectId": "4331bbdb-978a-490d-8707-eeb047f01a55", "uri": "../lciamethods/4331bbdb-978a-490d-8707-eeb047f01a55.xml"}, "other": {"anies": [{"name": "referenceToUnitGroupDataSet", "value": {"shortDescription": [{"value": "kg CO_(2)-Äq.", "lang": "de"}], "type": "unit group data set", "refObjectId": "1ebf3012-d0db-4de2-aefd-ef30cedb0be1", "uri": "../unitgroups/1ebf3012-d0db-4de2-aefd-ef30cedb0be1.xml"}}, {"value": "0.0026643595612579", "module": "A1-A3"}, {"module": "C1"}, {"value": "2.46210062326433E-05", "module": "C2", "scenario": "S1"}, {"value": "2.46210062326433E-05", "module": "C2", "scenario": "S2"}, {"value": "0.000177147573781586", "module": "C3"}, {"value": "1.12170560150617E-05", "module": "C4"}, {"value": "-0.000616418882720646", "module": "D", "scenario": "S1"}, {"value": "0", "module": "D", "scenario": "S2"}]}}, {"referenceToLCIAMethodDataSet": {"shortDescription": [{"value": "Abbau Potential der stratosphärischen Ozonschicht (ODP)", "lang": "de"}, {"value": "Depletion potential of the stratospheric ozone layer (ODP)", "lang": "en"}], "type": "LCIA method data set", "refObjectId": "b5c629d6-def3-11e6-bf01-fe55135034f3", "uri": "../lciamethods/b5c629d6-def3-11e6-bf01-fe55135034f3.xml"}, "other": {"anies": [{"name": "referenceToUnitGroupDataSet", "value": {"shortDescription": [{"value": "kg CFC11-Äq.", "lang": "de"}], "type": "unit group data set", "refObjectId": "d9e957c9-7309-4474-bf3a-7777df6c4e5b", "uri": "../unitgroups/d9e957c9-7309-4474-bf3a-7777df6c4e5b.xml"}}, {"value": "2.62882584154427E-07", "module": "A1-A3"}, {"module": "C1"}, {"value": "1.13635695399912E-09", "module": "C2", "scenario": "S1"}, {"value": "1.13635695399912E-09", "module": "C2", "scenario": "S2"}, {"value": "1.39434882157581E-09", "module": "C3"}, {"value": "1.96101843518072E-09", "module": "C4"}, {"value": "-5.04660609224385E-08", "module": "D", "scenario": "S1"}, {"value": "0", "module": "D", "scenario": "S2"}]}}, {"referenceToLCIAMethodDataSet": {"shortDescription": [{"value": "Versauerungspotenzial von Boden und Wasser (AP)", "lang": "de"}, {"value": "Acidification potential of land and water (AP)", "lang": "en"}], "type": "LCIA method data set", "refObjectId": "b5c611c6-def3-11e6-bf01-fe55135034f3", "uri": "../lciamethods/b5c611c6-def3-11e6-bf01-fe55135034f3.xml"}, "other": {"anies": [{"name": "referenceToUnitGroupDataSet", "value": {"shortDescription": [{"value": "mol H^(+)-Äq.", "lang": "de"}], "type": "unit group data set", "refObjectId": "42e089ac-92bf-4bf2-8ca1-5fc40d18f2ed", "uri": "../unitgroups/42e089ac-92bf-4bf2-8ca1-5fc40d18f2ed.xml"}}, {"value": "0.0583727661189993", "module": "A1-A3"}, {"module": "C1"}, {"value": "0.000123948416512677", "module": "C2", "scenario": "S1"}, {"value": "0.000123948416512677", "module": "C2", "scenario": "S2"}, {"value": "0.000448883718420615", "module": "C3"}, {"value": "0.000365293173434156", "module": "C4"}, {"value": "-0.0109631352139731", "module": "D", "scenario": "S1"}, {"value": "0", "module": "D", "scenario": "S2"}]}}, {"referenceToLCIAMethodDataSet": {"shortDescription": [{"value": "Eutrophierungspotenzial Süßwasser (EP-freshwater)", "lang": "de"}, {"value": "Eutrophication potential aquatic freshwater (EP-freshwater)", "lang": "en"}], "type": "LCIA method data set", "refObjectId": "b53ec18f-7377-4ad3-86eb-cc3f4f276b2b", "uri": "../lciamethods/b53ec18f-7377-4ad3-86eb-cc3f4f276b2b.xml"}, "other": {"anies": [{"name": "referenceToUnitGroupDataSet", "value": {"shortDescription": [{"value": "kg P-Äq.", "lang": "de"}], "type": "unit group data set", "refObjectId": "0429039d-a61d-4590-ba67-aa4a20a810a1", "uri": "../unitgroups/0429039d-a61d-4590-ba67-aa4a20a810a1.xml"}}, {"value": "0.000302400738443777", "module": "A1-A3"}, {"module": "C1"}, {"value": "4.19726089645943E-07", "module": "C2", "scenario": "S1"}, {"value": "4.19726089645943E-07", "module": "C2", "scenario": "S2"}, {"value": "2.28277062131427E-06", "module": "C3"}, {"value": "3.24008439114408E-07", "module": "C4"}, {"value": "-8.33967525924226E-05", "module": "D", "scenario": "S1"}, {"value": "0", "module": "D", "scenario": "S2"}]}}, {"referenceToLCIAMethodDataSet": {"shortDescription": [{"value": "Eutrophierungspotenzial Salzwasser (EP-marine)", "lang": "de"}, {"value": "Eutrophication potential aquatic marine (EP-marine)", "lang": "en"}], "type": "LCIA method data set", "refObjectId": "b5c619fa-def3-11e6-bf01-fe55135034f3", "uri": "../lciamethods/b5c619fa-def3-11e6-bf01-fe55135034f3.xml"}, "other": {"anies": [{"name": "referenceToUnitGroupDataSet", "value": {"shortDescription": [{"value": "kg N-Äq.", "lang": "de"}], "type": "unit group data set", "refObjectId": "d05bb823-ecdf-4686-8c40-bf1d9257859f", "uri": "../unitgroups/d05bb823-ecdf-4686-8c40-bf1d9257859f.xml"}}, {"value": "0.00889959857467353", "module": "A1-A3"}, {"module": "C1"}, {"value": "3.30718970296575E-05", "module": "C2", "scenario": "S1"}, {"value": "3.30718970296575E-05", "module": "C2", "scenario": "S2"}, {"value": "0.000177591888859842", "module": "C3"}, {"value": "0.000158790231699146", "module": "C4"}, {"value": "-0.00124769495758558", "module": "D", "scenario": "S1"}, {"value": "0", "module": "D", "scenario": "S2"}]}}, {"referenceToLCIAMethodDataSet": {"shortDescription": [{"value": "Eutrophierungspotenzial Land (EP-terrestrial)", "lang": "de"}, {"value": "Eutrophication potential terrestrial (EP-terrestrial)", "lang": "en"}], "type": "LCIA method data set", "refObjectId": "b5c614d2-def3-11e6-bf01-fe55135034f3", "uri": "../lciamethods/b5c614d2-def3-11e6-bf01-fe55135034f3.xml"}, "other": {"anies": [{"name": "referenceToUnitGroupDataSet", "value": {"shortDescription": [{"value": "mol N-Äq.", "lang": "de"}], "type": "unit group data set", "refObjectId": "71b4d617-0ec9-4d3f-b65e-e438940c2401", "uri": "../unitgroups/71b4d617-0ec9-4d3f-b65e-e438940c2401.xml"}}, {"value": "0.145946159994433", "module": "A1-A3"}, {"module": "C1"}, {"value": "0.000346680580560808", "module": "C2", "scenario": "S1"}, {"value": "0.000346680580560808", "module": "C2", "scenario": "S2"}, {"value": "0.00163809950134306", "module": "C3"}, {"value": "0.00170793427303627", "module": "C4"}, {"value": "-0.0306822132909458", "module": "D", "scenario": "S1"}, {"value": "0", "module": "D", "scenario": "S2"}]}}, {"referenceToLCIAMethodDataSet": {"shortDescription": [{"value": "Bildungspotential für troposphärisches Ozon (POCP)", "lang": "de"}, {"value": "Formation potential of tropospheric ozone photochemical oxidants (POCP)", "lang": "en"}], "type": "LCIA method data set", "refObjectId": "b5c610fe-def3-11e6-bf01-fe55135034f3", "uri": "../lciamethods/b5c610fe-def3-11e6-bf01-fe55135034f3.xml"}, "other": {"anies": [{"name": "referenceToUnitGroupDataSet", "value": {"shortDescription": [{"value": "kg NMVOC-Äq.", "lang": "de"}], "type": "unit group data set", "refObjectId": "d27c25f8-fbc1-44c6-b47b-4adbae4199c6", "uri": "../unitgroups/d27c25f8-fbc1-44c6-b47b-4adbae4199c6.xml"}}, {"value": "0.0308414256930916", "module": "A1-A3"}, {"module": "C1"}, {"value": "0.000202394946924985", "module": "C2", "scenario": "S1"}, {"value": "0.000202394946924985", "module": "C2", "scenario": "S2"}, {"value": "0.000543768195598621", "module": "C3"}, {"value": "0.000677538698927876", "module": "C4"}, {"value": "-0.00530653516048221", "module": "D", "scenario": "S1"}, {"value": "0", "module": "D", "scenario": "S2"}]}}, {"referenceToLCIAMethodDataSet": {"shortDescription": [{"value": "Potenzial für den abiotischen Abbau nicht fossiler Ressourcen (ADPE)", "lang": "de"}, {"value": "Abiotic depletion potential for non fossil resources (ADPE)", "lang": "en"}], "type": "LCIA method data set", "refObjectId": "b2ad6494-c78d-11e6-9d9d-cec0c932ce01", "uri": "../lciamethods/b2ad6494-c78d-11e6-9d9d-cec0c932ce01.xml"}, "other": {"anies": [{"name": "referenceToUnitGroupDataSet", "value": {"shortDescription": [{"value": "kg Sb-Äq.", "lang": "de"}], "type": "unit group data set", "refObjectId": "54ccd2d9-a32a-4fc2-923d-f2c8c93e89d4", "uri": "../unitgroups/54ccd2d9-a32a-4fc2-923d-f2c8c93e89d4.xml"}}, {"value": "6.51837472243855E-05", "module": "A1-A3"}, {"module": "C1"}, {"value": "1.4004869215012E-07", "module": "C2", "scenario": "S1"}, {"value": "1.4004869215012E-07", "module": "C2", "scenario": "S2"}, {"value": "3.41940853002688E-07", "module": "C3"}, {"value": "5.96007750063939E-08", "module": "C4"}, {"value": "-1.91241852221153E-05", "module": "D", "scenario": "S1"}, {"value": "0", "module": "D", "scenario": "S2"}]}}, {"referenceToLCIAMethodDataSet": {"shortDescription": [{"value": "Potenzial für den abiotischen Abbau fossiler Brennstoffe (ADPF)", "lang": "de"}, {"value": "Abiotic depletion potential for fossil resources (ADPF)", "lang": "en"}], "type": "LCIA method data set", "refObjectId": "b2ad6110-c78d-11e6-9d9d-cec0c932ce01", "uri": "../lciamethods/b2ad6110-c78d-11e6-9d9d-cec0c932ce01.xml"}, "other": {"anies": [{"name": "referenceToUnitGroupDataSet", "value": {"shortDescription": [{"value": "MJ", "lang": "de"}], "type": "unit group data set", "refObjectId": "93a60a57-a3c8-11da-a746-0800200c9a66", "uri": "../unitgroups/93a60a57-a3c8-11da-a746-0800200c9a66.xml"}}, {"value": "113.460023444951", "module": "A1-A3"}, {"module": "C1"}, {"value": "0.759991029321784", "module": "C2", "scenario": "S1"}, {"value": "0.759991029321784", "module": "C2", "scenario": "S2"}, {"value": "1.20008630858934", "module": "C3"}, {"value": "1.43725133225581", "module": "C4"}, {"value": "-27.1161594909345", "module": "D", "scenario": "S1"}, {"value": "0", "module": "D", "scenario": "S2"}]}}, {"referenceToLCIAMethodDataSet": {"shortDescription": [{"value": "Wassernutzung (WDP)", "lang": "de"}, {"value": "Water use (WDP)", "lang": "en"}], "type": "LCIA method data set", "refObjectId": "b2ad66ce-c78d-11e6-9d9d-cec0c932ce01", "uri": "../lciamethods/b2ad66ce-c78d-11e6-9d9d-cec0c932ce01.xml"}, "other": {"anies": [{"name": "referenceToUnitGroupDataSet", "value": {"shortDescription": [{"value": "m^(3) Welt-Äq. entzogen", "lang": "de"}], "type": "unit group data set", "refObjectId": "6ae2df01-888e-46c8-b17d-49fa3869b476", "uri": "../unitgroups/6ae2df01-888e-46c8-b17d-49fa3869b476.xml"}}, {"value": "4.44559852110824", "module": "A1-A3"}, {"module": "C1"}, {"value": "0.00367762703567843", "module": "C2", "scenario": "S1"}, {"value": "0.00367762703567843", "module": "C2", "scenario": "S2"}, {"value": "0.0537211324015545", "module": "C3"}, {"value": "0.00523655483602752", "module": "C4"}, {"value": "-1.46080295831853", "module": "D", "scenario": "S1"}, {"value": "0", "module": "D", "scenario": "S2"}]}}, {"referenceToLCIAMethodDataSet": {"shortDescription": [{"value": "Auftreten von Krankheiten aufgrund von Feinstaubemissionen (PM)", "lang": "de"}, {"value": "Incidence of disease due to PM emissions (PM)", "lang": "en"}], "type": "LCIA method data set", "refObjectId": "b5c602c6-def3-11e6-bf01-fe55135034f3", "uri": "../lciamethods/b5c602c6-def3-11e6-bf01-fe55135034f3.xml"}, "other": {"anies": [{"name": "referenceToUnitGroupDataSet", "value": {"shortDescription": [{"value": "Krankheitsfälle", "lang": "de"}], "type": "unit group data set", "refObjectId": "3883559b-648f-4afc-8ba2-0bd24f3affa3", "uri": "../unitgroups/3883559b-648f-4afc-8ba2-0bd24f3affa3.xml"}}, {"value": "0.00017873082387775", "module": "A1-A3"}, {"module": "C1"}, {"value": "4.94319178046762E-09", "module": "C2", "scenario": "S1"}, {"value": "4.94319178046762E-09", "module": "C2", "scenario": "S2"}, {"value": "9.0708569920363E-09", "module": "C3"}, {"value": "9.2068817143335E-09", "module": "C4"}, {"value": "-8.50254866152733E-08", "module": "D", "scenario": "S1"}, {"value": "0", "module": "D", "scenario": "S2"}]}}, {"referenceToLCIAMethodDataSet": {"shortDescription": [{"value": "Wirkung durch Exposition des Menschen mit U235 (IR)", "lang": "de"}, {"value": "Human exposure efficiency relative to U235 (IR)", "lang": "en"}], "type": "LCIA method data set", "refObjectId": "b5c632be-def3-11e6-bf01-fe55135034f3", "uri": "../lciamethods/b5c632be-def3-11e6-bf01-fe55135034f3.xml"}, "other": {"anies": [{"name": "referenceToUnitGroupDataSet", "value": {"shortDescription": [{"value": "kBq U235-Äq.", "lang": "de"}], "type": "unit group data set", "refObjectId": "456b05bf-1415-44a9-9993-02452f554c09", "uri": "../unitgroups/456b05bf-1415-44a9-9993-02452f554c09.xml"}}, {"value": "0.151816241733804", "module": "A1-A3"}, {"module": "C1"}, {"value": "0.000365561884074591", "module": "C2", "scenario": "S1"}, {"value": "0.000365561884074591", "module": "C2", "scenario": "S2"}, {"value": "0.00326935837861322", "module": "C3"}, {"value": "0.000562312171929986", "module": "C4"}, {"value": "-0.0299160822774233", "module": "D", "scenario": "S1"}, {"value": "0", "module": "D", "scenario": "S2"}]}}, {"referenceToLCIAMethodDataSet": {"shortDescription": [{"value": "Toxizitätsvergleichseinheit für Ökosysteme (ETP-fw)", "lang": "de"}, {"value": "Comparative toxic unit for ecosystems (ETP-fw)", "lang": "en"}], "type": "LCIA method data set", "refObjectId": "ee1082d1-b0f7-43ca-a1f0-21e2a4a74511", "uri": "../lciamethods/ee1082d1-b0f7-43ca-a1f0-21e2a4a74511.xml"}, "other": {"anies": [{"name": "referenceToUnitGroupDataSet", "value": {"shortDescription": [{"value": "CTUe", "lang": "de"}], "type": "unit group data set", "refObjectId": "aa959ded-f1eb-4efb-9c5c-2d60be36b3e6", "uri": "../unitgroups/aa959ded-f1eb-4efb-9c5c-2d60be36b3e6.xml"}}, {"value": "203.771583090442", "module": "A1-A3"}, {"module": "C1"}, {"value": "0.397729170828483", "module": "C2", "scenario": "S1"}, {"value": "0.397729170828483", "module": "C2", "scenario": "S2"}, {"value": "0.977757727926921", "module": "C3"}, {"value": "0.638328994576833", "module": "C4"}, {"value": "-69.5908629715385", "module": "D", "scenario": "S1"}, {"value": "0", "module": "D", "scenario": "S2"}]}}, {"referenceToLCIAMethodDataSet": {"shortDescription": [{"value": "Toxizitätsvergleichseinheit für Menschen (krebserregend) (HTP-c)", "lang": "de"}, {"value": "Comparative toxic unit for humans (carcinogenic) (HTP-c)", "lang": "en"}], "type": "LCIA method data set", "refObjectId": "2299222a-bbd8-474f-9d4f-4dd1f18aea7c", "uri": "../lciamethods/2299222a-bbd8-474f-9d4f-4dd1f18aea7c.xml"}, "other": {"anies": [{"name": "referenceToUnitGroupDataSet", "value": {"shortDescription": [{"value": "CTUh", "lang": "de"}], "type": "unit group data set", "refObjectId": "d4c9523e-2d7e-49fd-8469-998f547d3a70", "uri": "../unitgroups/d4c9523e-2d7e-49fd-8469-998f547d3a70.xml"}}, {"value": "2.69339624839111E-09", "module": "A1-A3"}, {"module": "C1"}, {"value": "2.22747386060777E-11", "module": "C2", "scenario": "S1"}, {"value": "2.22747386060777E-11", "module": "C2", "scenario": "S2"}, {"value": "1.84937170246367E-10", "module": "C3"}, {"value": "1.91943470485906E-11", "module": "C4"}, {"value": "-7.82576725586785E-10", "module": "D", "scenario": "S1"}, {"value": "0", "module": "D", "scenario": "S2"}]}}, {"referenceToLCIAMethodDataSet": {"shortDescription": [{"value": "Toxizitätsvergleichseinheit für Menschen (nicht krebserregend) (HTP-nc)", "lang": "de"}, {"value": "Comparative toxic unit for humans (noncarcinogenic) (HTP-nc)", "lang": "en"}], "type": "LCIA method data set", "refObjectId": "3af763a5-b7a1-48c9-9cee-1f223481fcef", "uri": "../lciamethods/3af763a5-b7a1-48c9-9cee-1f223481fcef.xml"}, "other": {"anies": [{"name": "referenceToUnitGroupDataSet", "value": {"shortDescription": [{"value": "CTUh", "lang": "de"}], "type": "unit group data set", "refObjectId": "d4c9523e-2d7e-49fd-8469-998f547d3a70", "uri": "../unitgroups/d4c9523e-2d7e-49fd-8469-998f547d3a70.xml"}}, {"value": "1.0910669131462E-07", "module": "A1-A3"}, {"module": "C1"}, {"value": "6.84403610110292E-10", "module": "C2", "scenario": "S1"}, {"value": "6.84403610110292E-10", "module": "C2", "scenario": "S2"}, {"value": "1.92656653848239E-09", "module": "C3"}, {"value": "4.73660909338342E-10", "module": "C4"}, {"value": "-3.24237362830986E-08", "module": "D", "scenario": "S1"}, {"value": "0", "module": "D", "scenario": "S2"}]}}, {"referenceToLCIAMethodDataSet": {"shortDescription": [{"value": "Bodenqualitätsindex (SQP)", "lang": "de"}, {"value": "Soil quality index (SQP)", "lang": "en"}], "type": "LCIA method data set", "refObjectId": "b2ad6890-c78d-11e6-9d9d-cec0c932ce01", "uri": "../lciamethods/b2ad6890-c78d-11e6-9d9d-cec0c932ce01.xml"}, "other": {"anies": [{"name": "referenceToUnitGroupDataSet", "value": {"shortDescription": [{"value": "SQP", "lang": "de"}], "type": "unit group data set", "refObjectId": "f130951c-e67f-4f7f-8dd4-665de3974e18", "uri": "../unitgroups/f130951c-e67f-4f7f-8dd4-665de3974e18.xml"}}, {"value": "30.1314116754007", "module": "A1-A3"}, {"module": "C1"}, {"value": "0.770852979789379", "module": "C2", "scenario": "S1"}, {"value": "0.770852979789379", "module": "C2", "scenario": "S2"}, {"value": "1.01673570159059", "module": "C3"}, {"value": "2.96867738166141", "module": "C4"}, {"value": "-11.4533063181633", "module": "D", "scenario": "S1"}, {"value": "0", "module": "D", "scenario": "S2"}]}}]}, "otherAttributes": {"{http://www.indata.network/EPD/2019}epd-version": "1.2"}, "version": "1.1", "locations": "../ILCDLocations.xml"}