{"processInformation": {"dataSetInformation": {"UUID": "04ca6da2-fdae-405b-9555-ac5e30eb0e09", "name": {"baseName": [{"value": "flexen® PE-Stabil", "lang": "en"}, {"value": "flexen® PE-Stabil", "lang": "de"}], "functionalUnitFlowProperties": [{"lang": "en"}]}, "classificationInformation": {"classification": [{"class": [{"value": "Dämmstoffe", "level": 0, "classId": "2"}, {"value": "Polyethylen", "level": 1, "classId": "2.18"}, {"value": "Schaum", "level": 2, "classId": "2.18.01"}], "name": "OEKOBAU.DAT"}, {"class": [{"value": "02 Building products", "level": 0}, {"value": "Thermal insulation products", "level": 1}, {"value": "Insulating materials made of foam plastics", "level": 2}], "name": "IBUCategories"}]}, "generalComment": [{"value": "flexen® PE-stabil is the Professional\nPolythene-based closed-cell foam pipe insulation with\na robust PE protective coating for continuous energy\nsaving and condensation control purposes.\nflexen® PE-stabil provides solutions that\nfollow all necessary guidelines for any type of\ninstallation cf. PCR.\nFor the placing on the market of the product in the\nEuropean Union/European Free Trade Association\n(EU/EFTA) (with the exception of Switzerland) -\nThermal Insulation products for building equipment and\nindustrial installations. Factory made polyethylene\nfoam (PEF) and the CE-marking. For the application\nand use, the respective national provisions apply.", "lang": "en"}, {"value": "\t\nflexen® PE-stabil ist ein Professioneller \nGeschlossenzellige Schaumrohrisolierung auf Polyethylenbasis mit\neine robuste PE-Schutzbeschichtung für kontinuierliche Energie\nSpeicher- und Kondensationskontrollzwecke.\nflexen® PE-stabil bietet Lösungen, die\nBefolgen Sie alle notwendigen Richtlinien für jede Art von Einbau vgl. PCR.\n", "lang": "de"}]}, "quantitativeReference": {"referenceToReferenceFlow": [0]}, "time": {"referenceYear": 2023, "dataSetValidUntil": 2027, "other": {"anies": [{"name": "publicationDateOfEPD", "value": 1694476800000}]}}, "geography": {"locationOfOperationSupplyOrProduction": {"location": "DE"}}, "technology": {"technologyDescriptionAndIncludedProcesses": [{"value": "The manufacturing process consists of a continuous extrusion. Solid pellets of thermoplastic resin are fed to a melting zone in which the resin is melted, to form a flowable thermoplastic mass. The thermoplastic mass is then metered to a mixing zone where the thermoplastic mass is thoroughly mixed with a blowing agent under pressure. The mixture of thermoplastic resin and blowing agent is then forced through a die, which imparts a shape to the thermoplastic mass, into a zone of lower pressure, such as atmospheric pressure. The blowing agent expands to form the cells of the foam and the thermoplastic foam is cooled through an inline water cooler. The protection coating \"skin\" is applied by co-extrusion. The \"skin\" is made with solid pellets of thermoplastic resin and some additives, which is, with the help of an extruder, applied around the foam. There is not a foaming agent used in this case. The die is positioned around the \"naked\" foam and deposes a small thickness (± 0.1mm) of PE film on the foam. At the end of this process the profiles are cut at dimension. Quality assurance : The manufacture is certified ISO 9001 for quality management. The product corresponds to the product standard EN 14313 and has a Declaration of Performance according to the DOP no. LE_0870609015_01_M_flexen_PE_Stabil (see www.wuerth.de) \nDeclared unit: \nThe declaration refers to 1 m of produced insulation product. For the LCA calculations, as the product is foam and has some tolerances, the density declared is the average between the product categories. The thermal conductivity coefficient (Lambda-value) and R-value per 25 mm thickness per product brand is provided below as additional information and support for installers", "lang": "en"}, {"value": "Der Herstellungsprozess besteht aus einer kontinuierlichen Extrusion. Feste Pellets aus thermoplastischem Harz werden einer Schmelzzone zugeführt, in der das Harz geschmolzen wird, um eine\nFließfähige thermoplastische Masse. Die thermoplastische Masse wird dann in eine Mischzone dosiert, in der die thermoplastische Masse unter Druck gründlich mit einem Treibmittel vermischt wird. Das Gemisch aus thermoplastischem Harz und Treibmittel wird dann durch eine Düse gepresst.\nDies verleiht der thermoplastischen Masse eine Form in einer Zone mit niedrigerem Druck, wie z. B. atmosphärischem Druck. Das Treibmittel dehnt sich aus, um die Zellen des Schaums zu bilden, und der thermoplastische Schaum wird durch einen Inline-Wasserkühler gekühlt. Die Schutzbeschichtung \"Skin\" wird durch Coextrusion aufgebracht. Die \"Haut\" besteht aus festen Pellets aus thermoplastischem Harz und einigen Additiven, die mit Hilfe eines Extruders um den Schaum herum aufgetragen werden. In diesem Fall wird kein Schaummittel verwendet. Die Matrize wird um die\n\"nackter\" Schaum und legt eine geringe Dicke (± 0,1 mm) PE-Folie auf den Schaumstoff. Am Ende dieses Prozesses werden die Profile auf Maß geschnitten.\nQualitätssicherung:\nDie Manufaktur ist nach ISO 9001 für Qualitätsmanagement zertifiziert. Das Produkt entspricht der Produktnorm EN 14313 und verfügt über eine Deklaration von Leistung gemäß DOP Nr. LE_0870609015_01_M_flexen_PE_Stabil\n(siehe www.wuerth.de)\n\n\n \nTechnische Daten: \nRaumgewicht: 26,7 kg/m3\nWärmeleitfähigkeit:  0,04 W/mK\nBrandverhalten nach EN 13501-1 in Abhängigkeit von der Dicke:  E\t\nTemperatureinsatzbereich min./max.: 0 bis 100 °C\nWasseraufnahme nach EN 13472: WS005 \nSpuren wasserlöslicher Ionen und pH-Wert nach EN 13468: Cl < 20 – F < 4 - pH 5,8 \n \nDeklarierte Einheit: \n1 m³", "lang": "de"}], "technologicalApplicability": [{"value": "flexen® PE-stabil is used to insulate\npipes for heating and plumbing. \nPolyethylene foam is a cost-efficient material\nwith good insulating properties. \nProducts made of PE foam yield an excellent\ncost/performance ratio. \nHeat loss control and noise reduction in fresh-and waste water and heating system", "lang": "en"}, {"value": "flexen® PE-stabil wird zur Dämmung verwendet Rohre für Heizung und Sanitär.\n\nPolyethylenschaum ist ein kostengünstiges Material mit guten Dämmeigenschaften.\n\nProdukte aus PE-Schaum erzielen eine hervorragende Preis-/Leistungsverhältnis.\n\nWärmeverlustkontrolle und Geräuschreduzierung in Frisch- und Abwasser- und Heizungsanlagen", "lang": "de"}]}}, "modellingAndValidation": {"LCIMethodAndAllocation": {"typeOfDataSet": "EPD", "referenceToLCAMethodDetails": [{"shortDescription": [{"value": "Insulating materials made of foam plastics.pdf", "lang": "en"}], "type": "source data set", "refObjectId": "36e8ed5d-525a-4a9b-8427-0bbe8e8cec88"}], "other": {"anies": [{"name": "subType", "value": "specific dataset"}]}}, "dataSourcesTreatmentAndRepresentativeness": {"referenceToDataSource": [{"shortDescription": [{"value": "GaBi Database (all versions)", "lang": "en"}], "type": "source data set", "refObjectId": "28d74cc0-db8b-4d7e-bc44-5f6d56ce0c4a"}, {"shortDescription": [{"value": "GaBi Database Edition 2022, CUP 2022.02", "lang": "en"}], "type": "source data set", "refObjectId": "94f442cb-662e-43ea-a792-4b0a35132e93"}], "useAdviceForDataSet": [{"value": "Scope: \nProduct line flexen® PE-stabil Thermal insulation products for building equipment and\nindustrial insulations made of Polythene-based, closed-cell foam pipe insulation with a robust protective coating (PEF) according to EN14313. This declaration is an Environmental Product Declaration according to ISO14025 describing the specific environmental performance of the product produced in Belgium at the site of Eynatten. \nSystem boundary: \nThe Data collection refers to the yearly production in 2021\nModule A1 to A3: \nThe LCA calculation covers the production of the raw materials, transport of these to the plant, the mixing of raw materials according to the respective recipes, manufacturing of the foam product and packaging for dispatch. All production takes place exclusively in Eynatten, Belgium. \nModule A4: \nTransport of the final product to the application site. The average transport distance has\nbeen calculated based on a weighted value for the main customers representing more than 91% of the sales volume in 2021. Capacity utilisation by volume is 100%. However, given the low density of the product, capacity utilisation by mass has been estimated as 10%. \nModule A5: \nThe products can be placed end to end and the remaining pieces can be reused on other\npipes. The calculations do not contain any installation waste. Cardboard as a packaging material is assumed to be recycled. As input material cardboard made of waste paper is considered. Thus, the environmental burden for packaging material is considered already in A1-A3. The value of the environmental impact for A5 is declared as 0. \nModule B1-B7:\nThe foam insulation products do not require maintenance, replacement or refurbishment\nwhile in use. The information modules B1 – B7 are not declared. Although the insulation flexen® PE-stabil contributes to a significant reduction of CO2 emissions from the heating or cooling equipment, this is not taken into account in this LCA. It should, however, be taken into account in the calculation of environmental impacts of the complete heating and cooling systems or of the complete building. \nModule C1: \nAs for the installation of the product, the disassembly is done manually and does not require any specific equipment. Disassembly is generally carried out at the same time as the replacement or removal of sanitary pipes. Consequently, there are no\nimpacts associated with C1. \nModule C2:Transport at the end-of-life stage is modelled as a Euro Cargo 0-6 mix truck with diesel fuel. The average distance to mechanical recycling is assumed to be 100 km. \nModule C3: \nThe legislation is pushing more in this direction and the overall pressure on plastic recycling is growing, the scenario with 100 % mechanical recycling is considered. The environmental burden is declared in module C3. \nModule C4: The environmental burden for 100% landfilling is 0 because 100 % mechanical recycling is considered.\nModule D: The end-of-life scenarios for packaging material and product do not deliver any benefits for the next system. Recycling cardboard is a closed cycle with the production process. The flexen® PE-stabil foam is fully recyclable and can be\nused as a direct one-for-one substitute for virgin PE-LD granulates, with only minor additive additions.", "lang": "en"}, {"value": "Gültigkeitsbereich: \nProduktlinie flexen® PE-stabil Wärmedämmstoffe für die Haustechnik und\nIndustrieisolierungen aus Polyethylen-basierter, geschlossenzelliger Schaumrohrisolierung mit einer robusten Schutzbeschichtung (PEF) nach EN14313. Bei dieser Deklaration handelt es sich um eine Umweltproduktdeklaration gemäß ISO14025, die die spezifische Umweltleistung des in Belgien am Standort Eynatten hergestellten Produkts beschreibt. \nSystemgrenze: \nDie Datenerhebung bezieht sich auf die Jahresproduktion im Jahr 2021\nModul A1 bis A3:\nDie Ökobilanzrechnung umfasst die Produktion der Rohstoffe, deren Transport zum Werk, das Mischen der Rohstoffe nach den jeweiligen Rezepturen, die Herstellung des Schaumstoffprodukts und die Verpackung für den Versand. Die gesamte Produktion findet ausschließlich in Eynatten, Belgien, statt.\nModul A4:\nTransport des Endprodukts zum Einsatzort. Die durchschnittliche Transportdistanz hat sich\nwurde auf der Grundlage eines gewichteten Wertes für die Hauptkunden berechnet, die mehr als 91 % des Umsatzvolumens im Jahr 2021 ausmachen. Die Kapazitätsauslastung nach Volumen beträgt 100 %. Aufgrund der geringen Dichte des Produkts wurde die Kapazitätsauslastung nach Masse jedoch auf 10 % geschätzt.\nModule A5:\nThe products can be placed end to end and the remaining pieces can be reused on other\npipes. The calculations do not contain any installation waste. Cardboard as a packaging material is assumed to be recycled. As input material cardboard made of waste paper is considered. Thus, the environmental burden for packaging material is considered already in A1-A3. The value of the environmental impact for A5 is declared as '0'.\nModul B1-B7:\nDie Schaumstoffdämmstoffe müssen nicht gewartet, ausgetauscht oder aufgearbeitet werden\nwährend des Gebrauchs. Die Informationsbausteine B1 – B7 sind nicht deklariert. Obwohl der Dämmflexen® PE-stabil zu einer deutlichen Reduzierung der CO2-Emissionen der Heiz- oder Kühlgeräte beiträgt, wird dies in dieser Ökobilanz nicht berücksichtigt. Sie sollte jedoch bei der Berechnung der Umweltauswirkungen des gesamten Heiz- und Kühlsystems oder des gesamten Gebäudes berücksichtigt werden.\nModul C1:\nWas die Installation des Produkts betrifft, so erfolgt die Demontage manuell und erfordert keine spezielle Ausrüstung. Die Demontage erfolgt in der Regel gleichzeitig mit dem Austausch oder der Demontage von Sanitärrohren. Folglich gibt es keine\nAuswirkungen im Zusammenhang mit C1.\nModul C2: \nDer Transport in der End-of-Life-Phase wird als Euro Cargo 0-6 Mix-LKW mit Dieselkraftstoff modelliert. Die durchschnittliche Entfernung zum mechanischen Recycling wird mit 100 km angenommen.\nModul C3:\nDie Gesetzgebung drängt mehr in diese Richtung und der allgemeine Druck auf das Kunststoffrecycling wächst, das Szenario mit 100 % mechanischem Recycling wird betrachtet. Die Umweltbelastung wird im Modul C3 deklariert.\nModul C4: \nDie Umweltbelastung für eine 100%ige Deponierung ist 0, da 100% mechanisches Recycling in Betracht gezogen wird.\nModul D: \nDie End-of-Life-Szenarien für Verpackungsmaterial und Produkt liefern keinen Nutzen für das nächste System. Das Recycling von Karton ist ein geschlossener Kreislauf mit dem Produktionsprozess. Der flexen® PE-stabil Schaumstoff ist vollständig recycelbar und kann\nwird als direkter Eins-zu-Eins-Ersatz für neue PE-LD-Granulate verwendet, mit nur geringfügigen Zusatzstoffen.\n\n\n\n", "lang": "de"}], "other": {"anies": [{"name": "referenceToOriginalEPD", "value": {"shortDescription": {"value": "flexen® PE-Stabil.pdf", "defaultValue": "flexen® PE-Stabil.pdf", "lstrings": [{"lang": "en", "value": "flexen® PE-Stabil.pdf"}]}, "type": "source data set", "uuid": {"uuid": "2c14fed3-60fc-47b3-97b7-8e9ba0a8cc2f"}, "refObjectId": "2c14fed3-60fc-47b3-97b7-8e9ba0a8cc2f", "resourceURLs": ["https://oekobaudat.de/OEKOBAU.DAT/resource/sources/2c14fed3-60fc-47b3-97b7-8e9ba0a8cc2f/flexen_PE-Stabil_23010.pdf?version=00.02.000"]}}]}}, "validation": {"review": [{"referenceToNameOfReviewerAndInstitution": [{"shortDescription": [{"value": "Institut Bauen und Umwelt e. V.", "lang": "en"}], "type": "contact data set", "refObjectId": "d111dbec-b024-4be5-86c5-752d6eb2cf95", "uri": "../contacts/d111dbec-b024-4be5-86c5-752d6eb2cf95.xml"}], "type": "Accredited third party review"}]}, "complianceDeclarations": {"compliance": [{"referenceToComplianceSystem": {"shortDescription": [{"value": "DIN EN 15804+A2", "lang": "en"}], "type": "source data set", "refObjectId": "c0016b33-8cf7-415c-ac6e-deba0d21440d", "uri": "../sources/c0016b33-8cf7-415c-ac6e-deba0d21440d.xml"}}, {"referenceToComplianceSystem": {"shortDescription": [{"value": "ISO 14025", "lang": "en"}], "type": "source data set", "refObjectId": "4f2eb655-6e44-4874-a95a-e28f5442cd4d", "uri": "../sources/4f2eb655-6e44-4874-a95a-e28f5442cd4d.xml"}}]}}, "administrativeInformation": {"commissionerAndGoal": {"referenceToCommissioner": [{"shortDescription": [{"value": "Adolf Würth GmbH & Co. KG", "lang": "en"}], "type": "contact data set", "refObjectId": "6bb621ed-1e26-4bc4-a425-d561086ab720", "uri": "../contacts/6bb621ed-1e26-4bc4-a425-d561086ab720.xml"}]}, "dataGenerator": {"referenceToPersonOrEntityGeneratingTheDataSet": [{"shortDescription": [{"value": "NMC S.A.", "lang": "en"}], "type": "contact data set", "refObjectId": "83cdb7b4-53fa-4d27-bb04-ed23fd033e2c", "uri": "../contacts/83cdb7b4-53fa-4d27-bb04-ed23fd033e2c.xml"}]}, "dataEntryBy": {"timeStamp": 1694476800000, "referenceToDataSetFormat": [{"shortDescription": [{"value": "ILCD Format", "lang": "en"}], "type": "source data set", "refObjectId": "a97a0155-0234-4b87-b4ce-a45da52f2a40", "uri": "../sources/a97a0155-0234-4b87-b4ce-a45da52f2a40.xml"}, {"shortDescription": [{"value": "EPD-Datenformaterweiterungen v1.2", "lang": "de"}, {"value": "EPD Data Format Extensions v1.2", "lang": "en"}], "type": "source data set", "refObjectId": "a29449fd-aa2f-4de8-b5d7-4b06b43c6fde", "uri": "../sources/a29449fd-aa2f-4de8-b5d7-4b06b43c6fde.xml"}]}, "publicationAndOwnership": {"dataSetVersion": "00.02.000", "referenceToRegistrationAuthority": {"shortDescription": [{"value": "Institut Bauen und Umwelt e. V.", "lang": "en"}], "type": "contact data set", "refObjectId": "d111dbec-b024-4be5-86c5-752d6eb2cf95", "uri": "../contacts/d111dbec-b024-4be5-86c5-752d6eb2cf95.xml"}, "registrationNumber": "EPD-AWU-20230268-IBD1", "referenceToOwnershipOfDataSet": {"shortDescription": [{"value": "Adolf Würth GmbH & Co. KG", "lang": "en"}], "type": "contact data set", "refObjectId": "6bb621ed-1e26-4bc4-a425-d561086ab720", "uri": "../contacts/6bb621ed-1e26-4bc4-a425-d561086ab720.xml"}, "copyright": true, "licenseType": "Free of charge for all users and uses", "accessRestrictions": [{"value": "None", "lang": "en"}], "other": {"anies": [{"name": "referenceToPublisher", "value": {"shortDescription": [{"value": "Institut Bauen und Umwelt e. V.", "lang": "en"}], "type": "contact data set", "refObjectId": "d111dbec-b024-4be5-86c5-752d6eb2cf95", "uri": "../contacts/d111dbec-b024-4be5-86c5-752d6eb2cf95.xml"}}]}}}, "exchanges": {"exchange": [{"dataSetInternalID": 0, "referenceToFlowDataSet": {"shortDescription": [{"value": "flexen® PE-stabil (flexen® PE-stabil)", "lang": "en"}], "type": "flow data set", "refObjectId": "d80f19e1-9193-358d-96a3-adfba1f39947", "uri": "../flows/d80f19e1-9193-358d-96a3-adfba1f39947.xml"}, "meanAmount": 1.0, "referencesToDataSource": {}, "referenceFlow": true, "resolvedFlowVersion": "00.02.000", "resultingflowAmount": 1.0, "flowProperties": [{"name": [{"lang": "en", "value": "Volume"}, {"lang": "de", "value": "Volumen"}], "uuid": "93a60a56-a3c8-22da-a746-0800200c9a66", "referenceFlowProperty": true, "meanValue": 1.0, "referenceUnit": "m3", "unitGroupUUID": "cd950537-0a98-4044-9ba7-9f9a68d0a504"}], "materialProperties": [{"name": "gross density", "value": "26.7", "unit": "kg/m^3", "unitDescription": "kilograms per cubic metre"}], "typeOfFlow": "Product flow", "classification": {"classHierarchy": "Dämmstoffe / Polyethylen / Schaum", "name": "OEKOBAU.DAT"}}, {"dataSetInternalID": 1, "referenceToFlowDataSet": {"shortDescription": [{"value": "Renewable primary energy as energy carrier (PERE)", "lang": "en"}, {"value": "Erneuerbare Primärenergie als Energieträger (PERE)", "lang": "de"}], "type": "flow data set", "refObjectId": "20f32be5-0398-4288-9b6d-accddd195317", "uri": "../flows/20f32be5-0398-4288-9b6d-accddd195317.xml"}, "exchange direction": "INPUT", "other": {"anies": [{"name": "referenceToUnitGroupDataSet", "value": {"shortDescription": [{"value": "MJ", "lang": "en"}], "type": "unit group data set", "refObjectId": "93a60a57-a3c8-11da-a746-0800200c9a66", "uri": "../unitgroups/93a60a57-a3c8-11da-a746-0800200c9a66.xml"}}, {"value": "448.825260808792", "module": "A1-A3"}, {"value": "2.34051900698047", "module": "A4"}, {"value": "0", "module": "A5"}, {"value": "0.207341149654397", "module": "C2"}, {"value": "53.4613082380961", "module": "C3"}, {"value": "0", "module": "C4"}, {"value": "-193.346066773827", "module": "D"}]}, "resolvedFlowVersion": "38.00.000", "flowProperties": [], "typeOfFlow": "Other flow", "classification": {"classHierarchy": "Quantities", "name": "GaBiCategories"}}, {"dataSetInternalID": 2, "referenceToFlowDataSet": {"shortDescription": [{"value": "Renewable primary energy resources as material utilization (PERM)", "lang": "en"}, {"value": "Erneuerbare Primärenergie zur stofflichen Nutzung (PERM)", "lang": "de"}], "type": "flow data set", "refObjectId": "fb3ec0de-548d-4508-aea5-00b73bf6f702", "uri": "../flows/fb3ec0de-548d-4508-aea5-00b73bf6f702.xml"}, "exchange direction": "INPUT", "other": {"anies": [{"name": "referenceToUnitGroupDataSet", "value": {"shortDescription": [{"value": "MJ", "lang": "en"}], "type": "unit group data set", "refObjectId": "93a60a57-a3c8-11da-a746-0800200c9a66", "uri": "../unitgroups/93a60a57-a3c8-11da-a746-0800200c9a66.xml"}}, {"value": "0", "module": "A1-A3"}, {"module": "A4"}, {"module": "A5"}, {"module": "C2"}, {"module": "C3"}, {"module": "C4"}, {"module": "D"}]}, "resolvedFlowVersion": "38.00.000", "flowProperties": [], "typeOfFlow": "Other flow", "classification": {"classHierarchy": "Quantities", "name": "GaBiCategories"}}, {"dataSetInternalID": 3, "referenceToFlowDataSet": {"shortDescription": [{"value": "Total use of renewable primary energy resources (PERT)", "lang": "en"}, {"value": "Total erneuerbare Primärenergie (PERT)", "lang": "de"}], "type": "flow data set", "refObjectId": "53f97275-fa8a-4cdd-9024-65936002acd0", "uri": "../flows/53f97275-fa8a-4cdd-9024-65936002acd0.xml"}, "exchange direction": "INPUT", "other": {"anies": [{"name": "referenceToUnitGroupDataSet", "value": {"shortDescription": [{"value": "MJ", "lang": "en"}], "type": "unit group data set", "refObjectId": "93a60a57-a3c8-11da-a746-0800200c9a66", "uri": "../unitgroups/93a60a57-a3c8-11da-a746-0800200c9a66.xml"}}, {"value": "448.825260808792", "module": "A1-A3"}, {"value": "2.34051900698047", "module": "A4"}, {"value": "0", "module": "A5"}, {"value": "0.207341149654397", "module": "C2"}, {"value": "53.4613082380961", "module": "C3"}, {"value": "0", "module": "C4"}, {"value": "-193.346066773827", "module": "D"}]}, "resolvedFlowVersion": "38.00.000", "flowProperties": [], "typeOfFlow": "Other flow", "classification": {"classHierarchy": "Quantities / Environmental quantities / EPD EN 15804 / LCI indicators", "name": "GaBiCategories"}}, {"dataSetInternalID": 4, "referenceToFlowDataSet": {"shortDescription": [{"value": "Non renewable primary energy as energy carrier (PENRE)", "lang": "en"}, {"value": "Nicht-erneuerbare Primärenergie als Energieträger (PENRE)", "lang": "de"}], "type": "flow data set", "refObjectId": "ac857178-2b45-46ec-892a-a9a4332f0372", "uri": "../flows/ac857178-2b45-46ec-892a-a9a4332f0372.xml"}, "exchange direction": "INPUT", "other": {"anies": [{"name": "referenceToUnitGroupDataSet", "value": {"shortDescription": [{"value": "MJ", "lang": "en"}], "type": "unit group data set", "refObjectId": "93a60a57-a3c8-11da-a746-0800200c9a66", "uri": "../unitgroups/93a60a57-a3c8-11da-a746-0800200c9a66.xml"}}, {"value": "1987.84257563675", "module": "A1-A3"}, {"value": "32.2828997623128", "module": "A4"}, {"value": "0", "module": "A5"}, {"value": "3.00337538346048", "module": "C2"}, {"value": "86.7838898876096", "module": "C3"}, {"value": "0", "module": "C4"}, {"value": "-2583.69119984594", "module": "D"}]}, "resolvedFlowVersion": "38.00.000", "flowProperties": [], "typeOfFlow": "Other flow", "classification": {"classHierarchy": "Quantities", "name": "GaBiCategories"}}, {"dataSetInternalID": 5, "referenceToFlowDataSet": {"shortDescription": [{"value": "Non renewable primary energy as material utilization (PENRM)", "lang": "en"}, {"value": "Nicht-erneuerbare Primärenergie zur stofflichen Nutzung (PENRM)", "lang": "de"}], "type": "flow data set", "refObjectId": "1421caa0-679d-4bf4-b282-0eb850ccae27", "uri": "../flows/1421caa0-679d-4bf4-b282-0eb850ccae27.xml"}, "exchange direction": "INPUT", "other": {"anies": [{"name": "referenceToUnitGroupDataSet", "value": {"shortDescription": [{"value": "MJ", "lang": "en"}], "type": "unit group data set", "refObjectId": "93a60a57-a3c8-11da-a746-0800200c9a66", "uri": "../unitgroups/93a60a57-a3c8-11da-a746-0800200c9a66.xml"}}, {"value": "1444.33057993795", "module": "A1-A3"}, {"module": "A4"}, {"module": "A5"}, {"module": "C2"}, {"module": "C3"}, {"module": "C4"}, {"module": "D"}]}, "resolvedFlowVersion": "38.00.000", "flowProperties": [], "typeOfFlow": "Other flow", "classification": {"classHierarchy": "Quantities", "name": "GaBiCategories"}}, {"dataSetInternalID": 6, "referenceToFlowDataSet": {"shortDescription": [{"value": "Total use of non renewable primary energy resources (PENRT)", "lang": "en"}, {"value": "Total nicht erneuerbare Primärenergie (PENRT)", "lang": "de"}], "type": "flow data set", "refObjectId": "06159210-646b-4c8d-8583-da9b3b95a6c1", "uri": "../flows/06159210-646b-4c8d-8583-da9b3b95a6c1.xml"}, "exchange direction": "INPUT", "other": {"anies": [{"name": "referenceToUnitGroupDataSet", "value": {"shortDescription": [{"value": "MJ", "lang": "en"}], "type": "unit group data set", "refObjectId": "93a60a57-a3c8-11da-a746-0800200c9a66", "uri": "../unitgroups/93a60a57-a3c8-11da-a746-0800200c9a66.xml"}}, {"value": "3432.17315557471", "module": "A1-A3"}, {"value": "32.2828997623128", "module": "A4"}, {"value": "0", "module": "A5"}, {"value": "3.00337538346048", "module": "C2"}, {"value": "86.7838898876096", "module": "C3"}, {"value": "0", "module": "C4"}, {"value": "-2583.69119984594", "module": "D"}]}, "resolvedFlowVersion": "38.00.000", "flowProperties": [], "typeOfFlow": "Other flow", "classification": {"classHierarchy": "Quantities / Environmental quantities / EPD EN 15804 / LCI indicators", "name": "GaBiCategories"}}, {"dataSetInternalID": 7, "referenceToFlowDataSet": {"shortDescription": [{"value": "Use of secondary material (SM)", "lang": "en"}, {"value": "Einsatz von Sekundärstoffen (SM)", "lang": "de"}], "type": "flow data set", "refObjectId": "c6a1f35f-2d09-4f54-8dfb-97e502e1ce92", "uri": "../flows/c6a1f35f-2d09-4f54-8dfb-97e502e1ce92.xml"}, "exchange direction": "INPUT", "other": {"anies": [{"name": "referenceToUnitGroupDataSet", "value": {"shortDescription": [{"value": "kg", "lang": "en"}], "type": "unit group data set", "refObjectId": "ad38d542-3fe9-439d-9b95-2f5f7752acaf", "uri": "../unitgroups/ad38d542-3fe9-439d-9b95-2f5f7752acaf.xml"}}, {"value": "13.7949628052832", "module": "A1-A3"}, {"module": "A4"}, {"module": "A5"}, {"module": "C2"}, {"module": "C3"}, {"module": "C4"}, {"module": "D"}]}, "resolvedFlowVersion": "38.00.000", "flowProperties": [], "typeOfFlow": "Other flow", "classification": {"classHierarchy": "Quantities / Environmental quantities / EPD EN 15804 / LCI indicators", "name": "GaBiCategories"}}, {"dataSetInternalID": 8, "referenceToFlowDataSet": {"shortDescription": [{"value": "Use of renewable secondary fuels (RSF)", "lang": "en"}, {"value": "Erneuerbare Sekundärbrennstoffe (RSF)", "lang": "de"}], "type": "flow data set", "refObjectId": "64333088-a55f-4aa2-9a31-c10b07816787", "uri": "../flows/64333088-a55f-4aa2-9a31-c10b07816787.xml"}, "exchange direction": "INPUT", "other": {"anies": [{"name": "referenceToUnitGroupDataSet", "value": {"shortDescription": [{"value": "MJ", "lang": "en"}], "type": "unit group data set", "refObjectId": "93a60a57-a3c8-11da-a746-0800200c9a66", "uri": "../unitgroups/93a60a57-a3c8-11da-a746-0800200c9a66.xml"}}, {"value": "0", "module": "A1-A3"}, {"module": "A4"}, {"module": "A5"}, {"module": "C2"}, {"module": "C3"}, {"module": "C4"}, {"module": "D"}]}, "resolvedFlowVersion": "38.00.000", "flowProperties": [], "typeOfFlow": "Other flow", "classification": {"classHierarchy": "Quantities / Environmental quantities / EPD EN 15804 / LCI indicators", "name": "GaBiCategories"}}, {"dataSetInternalID": 9, "referenceToFlowDataSet": {"shortDescription": [{"value": "Use of non renewable secondary fuels (NRSF)", "lang": "en"}, {"value": "Nicht erneuerbare Sekundärbrennstoffe (NRSF)", "lang": "de"}], "type": "flow data set", "refObjectId": "89def144-d39a-4287-b86f-efde453ddcb2", "uri": "../flows/89def144-d39a-4287-b86f-efde453ddcb2.xml"}, "exchange direction": "INPUT", "other": {"anies": [{"name": "referenceToUnitGroupDataSet", "value": {"shortDescription": [{"value": "MJ", "lang": "en"}], "type": "unit group data set", "refObjectId": "93a60a57-a3c8-11da-a746-0800200c9a66", "uri": "../unitgroups/93a60a57-a3c8-11da-a746-0800200c9a66.xml"}}, {"value": "0", "module": "A1-A3"}, {"module": "A4"}, {"module": "A5"}, {"module": "C2"}, {"module": "C3"}, {"module": "C4"}, {"module": "D"}]}, "resolvedFlowVersion": "38.00.000", "flowProperties": [], "typeOfFlow": "Other flow", "classification": {"classHierarchy": "Quantities / Environmental quantities / EPD EN 15804 / LCI indicators", "name": "GaBiCategories"}}, {"dataSetInternalID": 10, "referenceToFlowDataSet": {"shortDescription": [{"value": "Use of net fresh water (FW)", "lang": "en"}, {"value": "Einsatz von Süßwasserressourcen (FW)", "lang": "de"}], "type": "flow data set", "refObjectId": "3cf952c8-f3a4-461d-8c96-96456ca62246", "uri": "../flows/3cf952c8-f3a4-461d-8c96-96456ca62246.xml"}, "exchange direction": "INPUT", "other": {"anies": [{"name": "referenceToUnitGroupDataSet", "value": {"shortDescription": [{"value": "m^3", "lang": "en"}], "type": "unit group data set", "refObjectId": "cd950537-0a98-4044-9ba7-9f9a68d0a504", "uri": "../unitgroups/cd950537-0a98-4044-9ba7-9f9a68d0a504.xml"}}, {"value": "0.526468324055056", "module": "A1-A3"}, {"value": "0.00256349912268419", "module": "A4"}, {"value": "0", "module": "A5"}, {"value": "0.000239516099728328", "module": "C2"}, {"value": "0.0245473427706696", "module": "C3"}, {"value": "0", "module": "C4"}, {"value": "-0.305576731586338", "module": "D"}]}, "resolvedFlowVersion": "38.00.000", "flowProperties": [], "typeOfFlow": "Other flow", "classification": {"classHierarchy": "Quantities / Environmental quantities / EPD EN 15804 / LCI indicators", "name": "GaBiCategories"}}, {"dataSetInternalID": 11, "referenceToFlowDataSet": {"shortDescription": [{"value": "Hazardous waste disposed (HWD)", "lang": "en"}, {"value": "Gefährlicher Abfall zur Deponie (HWD)", "lang": "de"}], "type": "flow data set", "refObjectId": "430f9e0f-59b2-46a0-8e0d-55e0e84948fc", "uri": "../flows/430f9e0f-59b2-46a0-8e0d-55e0e84948fc.xml"}, "exchange direction": "OUTPUT", "other": {"anies": [{"name": "referenceToUnitGroupDataSet", "value": {"shortDescription": [{"value": "kg", "lang": "en"}], "type": "unit group data set", "refObjectId": "ad38d542-3fe9-439d-9b95-2f5f7752acaf", "uri": "../unitgroups/ad38d542-3fe9-439d-9b95-2f5f7752acaf.xml"}}, {"value": "0.000407282678865103", "module": "A1-A3"}, {"value": "9.9958102665594E-11", "module": "A4"}, {"value": "0", "module": "A5"}, {"value": "1.58914656280363E-11", "module": "C2"}, {"value": "9.17415828733556E-09", "module": "C3"}, {"value": "0", "module": "C4"}, {"value": "-2.41440300996109E-07", "module": "D"}]}, "resolvedFlowVersion": "38.00.000", "flowProperties": [], "typeOfFlow": "Other flow", "classification": {"classHierarchy": "Quantities / Environmental quantities / EPD EN 15804 / LCI indicators", "name": "GaBiCategories"}}, {"dataSetInternalID": 12, "referenceToFlowDataSet": {"shortDescription": [{"value": "Non hazardous waste disposed (NHWD)", "lang": "en"}, {"value": "Entsorgter nicht gefährlicher Abfall (NHWD)", "lang": "de"}], "type": "flow data set", "refObjectId": "b29ef66b-e286-4afa-949f-62f1a7b4d7fa", "uri": "../flows/b29ef66b-e286-4afa-949f-62f1a7b4d7fa.xml"}, "exchange direction": "OUTPUT", "other": {"anies": [{"name": "referenceToUnitGroupDataSet", "value": {"shortDescription": [{"value": "kg", "lang": "en"}], "type": "unit group data set", "refObjectId": "ad38d542-3fe9-439d-9b95-2f5f7752acaf", "uri": "../unitgroups/ad38d542-3fe9-439d-9b95-2f5f7752acaf.xml"}}, {"value": "2.74832872057892", "module": "A1-A3"}, {"value": "0.0049211777422629", "module": "A4"}, {"value": "0", "module": "A5"}, {"value": "0.000489324588800235", "module": "C2"}, {"value": "0.114838636941613", "module": "C3"}, {"value": "0", "module": "C4"}, {"value": "-0.713485484454143", "module": "D"}]}, "resolvedFlowVersion": "38.00.000", "flowProperties": [], "typeOfFlow": "Other flow", "classification": {"classHierarchy": "Quantities / Environmental quantities / EPD EN 15804 / LCI indicators", "name": "GaBiCategories"}}, {"dataSetInternalID": 13, "referenceToFlowDataSet": {"shortDescription": [{"value": "Radioactive waste disposed (RWD)", "lang": "en"}, {"value": "Entsorgter radioaktiver Abfall (RWD)", "lang": "de"}], "type": "flow data set", "refObjectId": "3449546e-52ad-4b39-b809-9fb77cea8ff6", "uri": "../flows/3449546e-52ad-4b39-b809-9fb77cea8ff6.xml"}, "exchange direction": "OUTPUT", "other": {"anies": [{"name": "referenceToUnitGroupDataSet", "value": {"shortDescription": [{"value": "kg", "lang": "en"}], "type": "unit group data set", "refObjectId": "ad38d542-3fe9-439d-9b95-2f5f7752acaf", "uri": "../unitgroups/ad38d542-3fe9-439d-9b95-2f5f7752acaf.xml"}}, {"value": "0.109810793423706", "module": "A1-A3"}, {"value": "6.04155267735049E-05", "module": "A4"}, {"value": "0", "module": "A5"}, {"value": "5.57513036542582E-06", "module": "C2"}, {"value": "0.0201771134868092", "module": "C3"}, {"value": "0", "module": "C4"}, {"value": "-0.0216011056333817", "module": "D"}]}, "resolvedFlowVersion": "38.00.000", "flowProperties": [], "typeOfFlow": "Other flow", "classification": {"classHierarchy": "Quantities / Environmental quantities / EPD EN 15804 / LCI indicators", "name": "GaBiCategories"}}, {"dataSetInternalID": 14, "referenceToFlowDataSet": {"shortDescription": [{"value": "Components for re-use (CRU)", "lang": "en"}, {"value": "Komponenten für die Wiederverwendung (CRU)", "lang": "de"}], "type": "flow data set", "refObjectId": "a2b32f97-3fc7-4af2-b209-525bc6426f33", "uri": "../flows/a2b32f97-3fc7-4af2-b209-525bc6426f33.xml"}, "exchange direction": "OUTPUT", "other": {"anies": [{"name": "referenceToUnitGroupDataSet", "value": {"shortDescription": [{"value": "kg", "lang": "en"}], "type": "unit group data set", "refObjectId": "ad38d542-3fe9-439d-9b95-2f5f7752acaf", "uri": "../unitgroups/ad38d542-3fe9-439d-9b95-2f5f7752acaf.xml"}}, {"value": "0", "module": "A1-A3"}, {"module": "A4"}, {"module": "A5"}, {"module": "C2"}, {"module": "C3"}, {"module": "C4"}, {"module": "D"}]}, "resolvedFlowVersion": "38.00.000", "flowProperties": [], "typeOfFlow": "Other flow", "classification": {"classHierarchy": "Quantities / Environmental quantities / EPD EN 15804 / LCI indicators", "name": "GaBiCategories"}}, {"dataSetInternalID": 15, "referenceToFlowDataSet": {"shortDescription": [{"value": "Materials for recycling (MFR)", "lang": "en"}, {"value": "Stoffe zum Recycling (MFR)", "lang": "de"}], "type": "flow data set", "refObjectId": "d7fe48a5-4103-49c8-9aae-b0b5dfdbd6ae", "uri": "../flows/d7fe48a5-4103-49c8-9aae-b0b5dfdbd6ae.xml"}, "exchange direction": "OUTPUT", "other": {"anies": [{"name": "referenceToUnitGroupDataSet", "value": {"shortDescription": [{"value": "kg", "lang": "en"}], "type": "unit group data set", "refObjectId": "ad38d542-3fe9-439d-9b95-2f5f7752acaf", "uri": "../unitgroups/ad38d542-3fe9-439d-9b95-2f5f7752acaf.xml"}}, {"value": "0", "module": "A1-A3"}, {"module": "A4"}, {"value": "13.7949628052832", "module": "A5"}, {"module": "C2"}, {"value": "37.5", "module": "C3"}, {"module": "C4"}, {"module": "D"}]}, "resolvedFlowVersion": "38.00.000", "flowProperties": [], "typeOfFlow": "Other flow", "classification": {"classHierarchy": "Quantities / Environmental quantities / EPD EN 15804 / LCI indicators", "name": "GaBiCategories"}}, {"dataSetInternalID": 16, "referenceToFlowDataSet": {"shortDescription": [{"value": "Materials for energy recovery (MER)", "lang": "en"}, {"value": "Stoffe für die Energierückgewinnung (MER)", "lang": "de"}], "type": "flow data set", "refObjectId": "59a9181c-3aaf-46ee-8b13-2b3723b6e447", "uri": "../flows/59a9181c-3aaf-46ee-8b13-2b3723b6e447.xml"}, "exchange direction": "OUTPUT", "other": {"anies": [{"name": "referenceToUnitGroupDataSet", "value": {"shortDescription": [{"value": "kg", "lang": "en"}], "type": "unit group data set", "refObjectId": "ad38d542-3fe9-439d-9b95-2f5f7752acaf", "uri": "../unitgroups/ad38d542-3fe9-439d-9b95-2f5f7752acaf.xml"}}, {"value": "0", "module": "A1-A3"}, {"module": "A4"}, {"module": "A5"}, {"module": "C2"}, {"module": "C3"}, {"module": "C4"}, {"module": "D"}]}, "resolvedFlowVersion": "38.00.000", "flowProperties": [], "typeOfFlow": "Other flow", "classification": {"classHierarchy": "Quantities / Environmental quantities / EPD EN 15804 / LCI indicators", "name": "GaBiCategories"}}, {"dataSetInternalID": 17, "referenceToFlowDataSet": {"shortDescription": [{"value": "Exported electrical energy (EEE)", "lang": "en"}, {"value": "Exportierte elektrische Energie (EEE)", "lang": "de"}], "type": "flow data set", "refObjectId": "4da0c987-2b76-40d6-9e9e-82a017aaaf29", "uri": "../flows/4da0c987-2b76-40d6-9e9e-82a017aaaf29.xml"}, "exchange direction": "OUTPUT", "other": {"anies": [{"name": "referenceToUnitGroupDataSet", "value": {"shortDescription": [{"value": "MJ", "lang": "en"}], "type": "unit group data set", "refObjectId": "93a60a57-a3c8-11da-a746-0800200c9a66", "uri": "../unitgroups/93a60a57-a3c8-11da-a746-0800200c9a66.xml"}}, {"value": "0", "module": "A1-A3"}, {"module": "A4"}, {"module": "A5"}, {"module": "C2"}, {"module": "C3"}, {"module": "C4"}, {"module": "D"}]}, "resolvedFlowVersion": "38.00.000", "flowProperties": [], "typeOfFlow": "Other flow", "classification": {"classHierarchy": "Quantities / Environmental quantities / EPD EN 15804 / LCI indicators", "name": "GaBiCategories"}}, {"dataSetInternalID": 18, "referenceToFlowDataSet": {"shortDescription": [{"value": "Exported thermal energy (EET)", "lang": "en"}, {"value": "Exportierte thermische Energie (EET)", "lang": "de"}], "type": "flow data set", "refObjectId": "98daf38a-7a79-46d3-9a37-2b7bd0955810", "uri": "../flows/98daf38a-7a79-46d3-9a37-2b7bd0955810.xml"}, "exchange direction": "OUTPUT", "other": {"anies": [{"name": "referenceToUnitGroupDataSet", "value": {"shortDescription": [{"value": "MJ", "lang": "en"}], "type": "unit group data set", "refObjectId": "93a60a57-a3c8-11da-a746-0800200c9a66", "uri": "../unitgroups/93a60a57-a3c8-11da-a746-0800200c9a66.xml"}}, {"value": "0", "module": "A1-A3"}, {"module": "A4"}, {"module": "A5"}, {"module": "C2"}, {"module": "C3"}, {"module": "C4"}, {"module": "D"}]}, "resolvedFlowVersion": "38.00.000", "flowProperties": [], "typeOfFlow": "Other flow", "classification": {"classHierarchy": "Quantities / Environmental quantities / EPD EN 15804 / LCI indicators", "name": "GaBiCategories"}}]}, "LCIAResults": {"LCIAResult": [{"referenceToLCIAMethodDataSet": {"shortDescription": [{"value": "Global Warming Potential total (GWP-total)", "lang": "en"}, {"value": "Globales Erwärmungspotenzial total (GWP-total)", "lang": "de"}], "type": "LCIA method data set", "refObjectId": "6a37f984-a4b3-458a-a20a-64418c145fa2", "uri": "../lciamethods/6a37f984-a4b3-458a-a20a-64418c145fa2.xml"}, "other": {"anies": [{"name": "referenceToUnitGroupDataSet", "value": {"shortDescription": [{"value": "kg CO_(2) eq", "lang": "en"}], "type": "unit group data set", "refObjectId": "1ebf3012-d0db-4de2-aefd-ef30cedb0be1", "uri": "../unitgroups/1ebf3012-d0db-4de2-aefd-ef30cedb0be1.xml"}}, {"value": "102.113024247249", "module": "A1-A3"}, {"value": "2.43854646776946", "module": "A4"}, {"value": "0", "module": "A5"}, {"value": "0.226932713608344", "module": "C2"}, {"value": "2.92992931167457", "module": "C3"}, {"value": "0", "module": "C4"}, {"value": "-67.5422406495964", "module": "D"}]}}, {"referenceToLCIAMethodDataSet": {"shortDescription": [{"value": "Global Warming Potential fossil fuels (GWP-fossil)", "lang": "en"}, {"value": "Globales Erwärmungspotenzial fossil (GWP-fossil)", "lang": "de"}], "type": "LCIA method data set", "refObjectId": "5f635281-343e-44fb-83df-1971b155e6b6", "uri": "../lciamethods/5f635281-343e-44fb-83df-1971b155e6b6.xml"}, "other": {"anies": [{"name": "referenceToUnitGroupDataSet", "value": {"shortDescription": [{"value": "kg CO_(2) eq", "lang": "en"}], "type": "unit group data set", "refObjectId": "1ebf3012-d0db-4de2-aefd-ef30cedb0be1", "uri": "../unitgroups/1ebf3012-d0db-4de2-aefd-ef30cedb0be1.xml"}}, {"value": "102.266093172781", "module": "A1-A3"}, {"value": "2.44757243568241", "module": "A4"}, {"value": "0", "module": "A5"}, {"value": "0.227625249355567", "module": "C2"}, {"value": "2.88849491824633", "module": "C3"}, {"value": "0", "module": "C4"}, {"value": "-66.9611792336531", "module": "D"}]}}, {"referenceToLCIAMethodDataSet": {"shortDescription": [{"value": "Global Warming Potential biogenic (GWP-biogenic)", "lang": "en"}, {"value": "Globales Erwärmungspotenzial biogen (GWP-biogenic)", "lang": "de"}], "type": "LCIA method data set", "refObjectId": "2356e1ab-0185-4db5-86e5-16de51c7485c", "uri": "../lciamethods/2356e1ab-0185-4db5-86e5-16de51c7485c.xml"}, "other": {"anies": [{"name": "referenceToUnitGroupDataSet", "value": {"shortDescription": [{"value": "kg CO_(2) eq", "lang": "en"}], "type": "unit group data set", "refObjectId": "1ebf3012-d0db-4de2-aefd-ef30cedb0be1", "uri": "../unitgroups/1ebf3012-d0db-4de2-aefd-ef30cedb0be1.xml"}}, {"value": "-0.293596429045491", "module": "A1-A3"}, {"value": "-0.0308912177859699", "module": "A4"}, {"value": "0", "module": "A5"}, {"value": "-0.00222816596522658", "module": "C2"}, {"value": "0.0403145826744315", "module": "C3"}, {"value": "0", "module": "C4"}, {"value": "-0.571771070304094", "module": "D"}]}}, {"referenceToLCIAMethodDataSet": {"shortDescription": [{"value": "Global Warming Potential luluc (GWP-luluc)", "lang": "en"}, {"value": "Globales Erwärmungspotenzial luluc (GWP-luluc)", "lang": "de"}], "type": "LCIA method data set", "refObjectId": "4331bbdb-978a-490d-8707-eeb047f01a55", "uri": "../lciamethods/4331bbdb-978a-490d-8707-eeb047f01a55.xml"}, "other": {"anies": [{"name": "referenceToUnitGroupDataSet", "value": {"shortDescription": [{"value": "kg CO_(2) eq", "lang": "en"}], "type": "unit group data set", "refObjectId": "1ebf3012-d0db-4de2-aefd-ef30cedb0be1", "uri": "../unitgroups/1ebf3012-d0db-4de2-aefd-ef30cedb0be1.xml"}}, {"value": "0.140527503513534", "module": "A1-A3"}, {"value": "0.0218652498730125", "module": "A4"}, {"value": "0", "module": "A5"}, {"value": "0.00153563021800381", "module": "C2"}, {"value": "0.00111981075381084", "module": "C3"}, {"value": "0", "module": "C4"}, {"value": "-0.00929034563943334", "module": "D"}]}}, {"referenceToLCIAMethodDataSet": {"shortDescription": [{"value": "Depletion potential of the stratospheric ozone layer (ODP)", "lang": "en"}, {"value": "Abbau Potential der stratosphärischen Ozonschicht (ODP)", "lang": "de"}], "type": "LCIA method data set", "refObjectId": "b5c629d6-def3-11e6-bf01-fe55135034f3", "uri": "../lciamethods/b5c629d6-def3-11e6-bf01-fe55135034f3.xml"}, "other": {"anies": [{"name": "referenceToUnitGroupDataSet", "value": {"shortDescription": [{"value": "kg CFC11 eq", "lang": "en"}], "type": "unit group data set", "refObjectId": "d9e957c9-7309-4474-bf3a-7777df6c4e5b", "uri": "../unitgroups/d9e957c9-7309-4474-bf3a-7777df6c4e5b.xml"}}, {"value": "3.52090636909035E-08", "module": "A1-A3"}, {"value": "3.07192125825689E-13", "module": "A4"}, {"value": "0", "module": "A5"}, {"value": "2.23787000258664E-14", "module": "C2"}, {"value": "1.1946539026554E-10", "module": "C3"}, {"value": "0", "module": "C4"}, {"value": "-4.1016190499919E-10", "module": "D"}]}}, {"referenceToLCIAMethodDataSet": {"shortDescription": [{"value": "Acidification potential of land and water (AP)", "lang": "en"}, {"value": "Versauerungspotenzial von Boden und Wasser (AP)", "lang": "de"}], "type": "LCIA method data set", "refObjectId": "b5c611c6-def3-11e6-bf01-fe55135034f3", "uri": "../lciamethods/b5c611c6-def3-11e6-bf01-fe55135034f3.xml"}, "other": {"anies": [{"name": "referenceToUnitGroupDataSet", "value": {"shortDescription": [{"value": "mol H^(+) eq", "lang": "en"}], "type": "unit group data set", "refObjectId": "42e089ac-92bf-4bf2-8ca1-5fc40d18f2ed", "uri": "../unitgroups/42e089ac-92bf-4bf2-8ca1-5fc40d18f2ed.xml"}}, {"value": "0.234497297966018", "module": "A1-A3"}, {"value": "0.00287536756134087", "module": "A4"}, {"value": "0", "module": "A5"}, {"value": "0.000269813850089611", "module": "C2"}, {"value": "0.0041407563679464", "module": "C3"}, {"value": "0", "module": "C4"}, {"value": "-0.0930460296027787", "module": "D"}]}}, {"referenceToLCIAMethodDataSet": {"shortDescription": [{"value": "Eutrophication potential aquatic freshwater (EP-freshwater)", "lang": "en"}, {"value": "Eutrophierungspotenzial Süßwasser (EP-freshwater)", "lang": "de"}], "type": "LCIA method data set", "refObjectId": "b53ec18f-7377-4ad3-86eb-cc3f4f276b2b", "uri": "../lciamethods/b53ec18f-7377-4ad3-86eb-cc3f4f276b2b.xml"}, "other": {"anies": [{"name": "referenceToUnitGroupDataSet", "value": {"shortDescription": [{"value": "kg P eq", "lang": "en"}], "type": "unit group data set", "refObjectId": "0429039d-a61d-4590-ba67-aa4a20a810a1", "uri": "../unitgroups/0429039d-a61d-4590-ba67-aa4a20a810a1.xml"}}, {"value": "0.000434530528665994", "module": "A1-A3"}, {"value": "8.63167475445596E-06", "module": "A4"}, {"value": "0", "module": "A5"}, {"value": "8.14078220001375E-07", "module": "C2"}, {"value": "1.93344482704768E-05", "module": "C3"}, {"value": "0", "module": "C4"}, {"value": "-0.000125526289688053", "module": "D"}]}}, {"referenceToLCIAMethodDataSet": {"shortDescription": [{"value": "Eutrophication potential aquatic marine (EP-marine)", "lang": "en"}, {"value": "Eutrophierungspotenzial Salzwasser (EP-marine)", "lang": "de"}], "type": "LCIA method data set", "refObjectId": "b5c619fa-def3-11e6-bf01-fe55135034f3", "uri": "../lciamethods/b5c619fa-def3-11e6-bf01-fe55135034f3.xml"}, "other": {"anies": [{"name": "referenceToUnitGroupDataSet", "value": {"shortDescription": [{"value": "kg N eq", "lang": "en"}], "type": "unit group data set", "refObjectId": "d05bb823-ecdf-4686-8c40-bf1d9257859f", "uri": "../unitgroups/d05bb823-ecdf-4686-8c40-bf1d9257859f.xml"}}, {"value": "0.0515687597093051", "module": "A1-A3"}, {"value": "0.000977943066849578", "module": "A4"}, {"value": "0", "module": "A5"}, {"value": "8.99657469681611E-05", "module": "C2"}, {"value": "0.00164858979486968", "module": "C3"}, {"value": "0", "module": "C4"}, {"value": "-0.0272485478352715", "module": "D"}]}}, {"referenceToLCIAMethodDataSet": {"shortDescription": [{"value": "Eutrophication potential terrestrial (EP-terrestrial)", "lang": "en"}, {"value": "Eutrophierungspotenzial Land (EP-terrestrial)", "lang": "de"}], "type": "LCIA method data set", "refObjectId": "b5c614d2-def3-11e6-bf01-fe55135034f3", "uri": "../lciamethods/b5c614d2-def3-11e6-bf01-fe55135034f3.xml"}, "other": {"anies": [{"name": "referenceToUnitGroupDataSet", "value": {"shortDescription": [{"value": "mol N eq", "lang": "en"}], "type": "unit group data set", "refObjectId": "71b4d617-0ec9-4d3f-b65e-e438940c2401", "uri": "../unitgroups/71b4d617-0ec9-4d3f-b65e-e438940c2401.xml"}}, {"value": "0.539723140543177", "module": "A1-A3"}, {"value": "0.0115499720208779", "module": "A4"}, {"value": "0", "module": "A5"}, {"value": "0.00106920749400156", "module": "C2"}, {"value": "0.0167361456323533", "module": "C3"}, {"value": "0", "module": "C4"}, {"value": "-0.283525997760735", "module": "D"}]}}, {"referenceToLCIAMethodDataSet": {"shortDescription": [{"value": "Formation potential of tropospheric ozone photochemical oxidants (POCP)", "lang": "en"}, {"value": "Bildungspotential für troposphärisches Ozon (POCP)", "lang": "de"}], "type": "LCIA method data set", "refObjectId": "b5c610fe-def3-11e6-bf01-fe55135034f3", "uri": "../lciamethods/b5c610fe-def3-11e6-bf01-fe55135034f3.xml"}, "other": {"anies": [{"name": "referenceToUnitGroupDataSet", "value": {"shortDescription": [{"value": "kg NMVOC eq", "lang": "en"}], "type": "unit group data set", "refObjectId": "d27c25f8-fbc1-44c6-b47b-4adbae4199c6", "uri": "../unitgroups/d27c25f8-fbc1-44c6-b47b-4adbae4199c6.xml"}}, {"value": "0.189744766483843", "module": "A1-A3"}, {"value": "0.00294313576442461", "module": "A4"}, {"value": "0", "module": "A5"}, {"value": "0.000271902601851953", "module": "C2"}, {"value": "0.00400001507737935", "module": "C3"}, {"value": "0", "module": "C4"}, {"value": "-0.088836094253907", "module": "D"}]}}, {"referenceToLCIAMethodDataSet": {"shortDescription": [{"value": "Abiotic depletion potential for non fossil resources (ADPE)", "lang": "en"}, {"value": "Potenzial für den abiotischen Abbau nicht fossiler Ressourcen (ADPE)", "lang": "de"}], "type": "LCIA method data set", "refObjectId": "b2ad6494-c78d-11e6-9d9d-cec0c932ce01", "uri": "../lciamethods/b2ad6494-c78d-11e6-9d9d-cec0c932ce01.xml"}, "other": {"anies": [{"name": "referenceToUnitGroupDataSet", "value": {"shortDescription": [{"value": "kg Sb eq", "lang": "en"}], "type": "unit group data set", "refObjectId": "54ccd2d9-a32a-4fc2-923d-f2c8c93e89d4", "uri": "../unitgroups/54ccd2d9-a32a-4fc2-923d-f2c8c93e89d4.xml"}}, {"value": "0.104091494429581", "module": "A1-A3"}, {"value": "1.55482587390953E-07", "module": "A4"}, {"value": "0", "module": "A5"}, {"value": "2.29688848524167E-08", "module": "C2"}, {"value": "1.68307642418165E-06", "module": "C3"}, {"value": "0", "module": "C4"}, {"value": "-1.70208370811937E-05", "module": "D"}]}}, {"referenceToLCIAMethodDataSet": {"shortDescription": [{"value": "Abiotic depletion potential for fossil resources (ADPF)", "lang": "en"}, {"value": "Potenzial für den abiotischen Abbau fossiler Brennstoffe (ADPF)", "lang": "de"}], "type": "LCIA method data set", "refObjectId": "b2ad6110-c78d-11e6-9d9d-cec0c932ce01", "uri": "../lciamethods/b2ad6110-c78d-11e6-9d9d-cec0c932ce01.xml"}, "other": {"anies": [{"name": "referenceToUnitGroupDataSet", "value": {"shortDescription": [{"value": "MJ", "lang": "en"}], "type": "unit group data set", "refObjectId": "93a60a57-a3c8-11da-a746-0800200c9a66", "uri": "../unitgroups/93a60a57-a3c8-11da-a746-0800200c9a66.xml"}}, {"value": "3412.8357215605", "module": "A1-A3"}, {"value": "32.1612234812224", "module": "A4"}, {"value": "0", "module": "A5"}, {"value": "2.99152962449602", "module": "C2"}, {"value": "86.7688604094907", "module": "C3"}, {"value": "0", "module": "C4"}, {"value": "-2582.16314192893", "module": "D"}]}}, {"referenceToLCIAMethodDataSet": {"shortDescription": [{"value": "Water use (WDP)", "lang": "en"}, {"value": "Wassernutzung (WDP)", "lang": "de"}], "type": "LCIA method data set", "refObjectId": "b2ad66ce-c78d-11e6-9d9d-cec0c932ce01", "uri": "../lciamethods/b2ad66ce-c78d-11e6-9d9d-cec0c932ce01.xml"}, "other": {"anies": [{"name": "referenceToUnitGroupDataSet", "value": {"shortDescription": [{"value": "m^(3) world eq deprived", "lang": "en"}], "type": "unit group data set", "refObjectId": "6ae2df01-888e-46c8-b17d-49fa3869b476", "uri": "../unitgroups/6ae2df01-888e-46c8-b17d-49fa3869b476.xml"}}, {"value": "5.77757284531805", "module": "A1-A3"}, {"value": "0.0285284338757088", "module": "A4"}, {"value": "0", "module": "A5"}, {"value": "0.00254967787309417", "module": "C2"}, {"value": "0.208805090550975", "module": "C3"}, {"value": "0", "module": "C4"}, {"value": "-1.142157008751", "module": "D"}]}}, {"referenceToLCIAMethodDataSet": {"shortDescription": [{"value": "Incidence of disease due to PM emissions (PM)", "lang": "en"}, {"value": "Auftreten von Krankheiten aufgrund von Feinstaubemissionen (PM)", "lang": "de"}], "type": "LCIA method data set", "refObjectId": "b5c602c6-def3-11e6-bf01-fe55135034f3", "uri": "../lciamethods/b5c602c6-def3-11e6-bf01-fe55135034f3.xml"}, "other": {"anies": [{"name": "referenceToUnitGroupDataSet", "value": {"shortDescription": [{"value": "Disease incidence", "lang": "en"}], "type": "unit group data set", "refObjectId": "3883559b-648f-4afc-8ba2-0bd24f3affa3", "uri": "../unitgroups/3883559b-648f-4afc-8ba2-0bd24f3affa3.xml"}}, {"value": "7.43473995274725E-06", "module": "A1-A3"}, {"value": "2.16751640681932E-08", "module": "A4"}, {"value": "0", "module": "A5"}, {"value": "2.06414761020807E-09", "module": "C2"}, {"value": "3.3018505510314E-08", "module": "C3"}, {"value": "0", "module": "C4"}, {"value": "-6.99423422690479E-07", "module": "D"}]}}, {"referenceToLCIAMethodDataSet": {"shortDescription": [{"value": "Human exposure efficiency relative to U235 (IR)", "lang": "en"}, {"value": "Wirkung durch Exposition des Menschen mit U235 (IR)", "lang": "de"}], "type": "LCIA method data set", "refObjectId": "b5c632be-def3-11e6-bf01-fe55135034f3", "uri": "../lciamethods/b5c632be-def3-11e6-bf01-fe55135034f3.xml"}, "other": {"anies": [{"name": "referenceToUnitGroupDataSet", "value": {"shortDescription": [{"value": "kBq U235 eq", "lang": "en"}], "type": "unit group data set", "refObjectId": "456b05bf-1415-44a9-9993-02452f554c09", "uri": "../unitgroups/456b05bf-1415-44a9-9993-02452f554c09.xml"}}, {"value": "9.19979001566725", "module": "A1-A3"}, {"value": "0.00900952533246716", "module": "A4"}, {"value": "0", "module": "A5"}, {"value": "0.00084181631112369", "module": "C2"}, {"value": "1.40445256277707", "module": "C3"}, {"value": "0", "module": "C4"}, {"value": "-2.13548769627138", "module": "D"}]}}, {"referenceToLCIAMethodDataSet": {"shortDescription": [{"value": "Comparative toxic unit for ecosystems (ETP-fw)", "lang": "en"}, {"value": "Toxizitätsvergleichseinheit für Ökosysteme (ETP-fw)", "lang": "de"}], "type": "LCIA method data set", "refObjectId": "ee1082d1-b0f7-43ca-a1f0-21e2a4a74511", "uri": "../lciamethods/ee1082d1-b0f7-43ca-a1f0-21e2a4a74511.xml"}, "other": {"anies": [{"name": "referenceToUnitGroupDataSet", "value": {"shortDescription": [{"value": "CTUe", "lang": "en"}], "type": "unit group data set", "refObjectId": "aa959ded-f1eb-4efb-9c5c-2d60be36b3e6", "uri": "../unitgroups/aa959ded-f1eb-4efb-9c5c-2d60be36b3e6.xml"}}, {"value": "1738.48158809938", "module": "A1-A3"}, {"value": "22.8399956758488", "module": "A4"}, {"value": "0", "module": "A5"}, {"value": "2.11992916071876", "module": "C2"}, {"value": "33.7038901348023", "module": "C3"}, {"value": "0", "module": "C4"}, {"value": "-1228.70258909012", "module": "D"}]}}, {"referenceToLCIAMethodDataSet": {"shortDescription": [{"value": "Comparative toxic unit for humans (carcinogenic) (HTP-c)", "lang": "en"}, {"value": "Toxizitätsvergleichseinheit für Menschen (krebserregend) (HTP-c)", "lang": "de"}], "type": "LCIA method data set", "refObjectId": "2299222a-bbd8-474f-9d4f-4dd1f18aea7c", "uri": "../lciamethods/2299222a-bbd8-474f-9d4f-4dd1f18aea7c.xml"}, "other": {"anies": [{"name": "referenceToUnitGroupDataSet", "value": {"shortDescription": [{"value": "CTUh", "lang": "en"}], "type": "unit group data set", "refObjectId": "d4c9523e-2d7e-49fd-8469-998f547d3a70", "uri": "../unitgroups/d4c9523e-2d7e-49fd-8469-998f547d3a70.xml"}}, {"value": "4.27162087586109E-08", "module": "A1-A3"}, {"value": "4.67497693981031E-10", "module": "A4"}, {"value": "0", "module": "A5"}, {"value": "4.37001436286775E-11", "module": "C2"}, {"value": "8.31739465677202E-10", "module": "C3"}, {"value": "0", "module": "C4"}, {"value": "-3.02452174384841E-08", "module": "D"}]}}, {"referenceToLCIAMethodDataSet": {"shortDescription": [{"value": "Comparative toxic unit for humans (noncarcinogenic) (HTP-nc)", "lang": "en"}, {"value": "Toxizitätsvergleichseinheit für Menschen (nicht krebserregend) (HTP-nc)", "lang": "de"}], "type": "LCIA method data set", "refObjectId": "3af763a5-b7a1-48c9-9cee-1f223481fcef", "uri": "../lciamethods/3af763a5-b7a1-48c9-9cee-1f223481fcef.xml"}, "other": {"anies": [{"name": "referenceToUnitGroupDataSet", "value": {"shortDescription": [{"value": "CTUh", "lang": "en"}], "type": "unit group data set", "refObjectId": "d4c9523e-2d7e-49fd-8469-998f547d3a70", "uri": "../unitgroups/d4c9523e-2d7e-49fd-8469-998f547d3a70.xml"}}, {"value": "2.47691963966333E-06", "module": "A1-A3"}, {"value": "2.51092715849175E-08", "module": "A4"}, {"value": "0", "module": "A5"}, {"value": "2.39912259583181E-09", "module": "C2"}, {"value": "2.57727134176972E-08", "module": "C3"}, {"value": "0", "module": "C4"}, {"value": "-1.40788801347721E-06", "module": "D"}]}}, {"referenceToLCIAMethodDataSet": {"shortDescription": [{"value": "Soil quality index (SQP)", "lang": "en"}, {"value": "Bodenqualitätsindex (SQP)", "lang": "de"}], "type": "LCIA method data set", "refObjectId": "b2ad6890-c78d-11e6-9d9d-cec0c932ce01", "uri": "../lciamethods/b2ad6890-c78d-11e6-9d9d-cec0c932ce01.xml"}, "other": {"anies": [{"name": "referenceToUnitGroupDataSet", "value": {"shortDescription": [{"value": "SQP", "lang": "en"}], "type": "unit group data set", "refObjectId": "f130951c-e67f-4f7f-8dd4-665de3974e18", "uri": "../unitgroups/f130951c-e67f-4f7f-8dd4-665de3974e18.xml"}}, {"value": "291.517541327793", "module": "A1-A3"}, {"value": "13.4382540155039", "module": "A4"}, {"value": "0", "module": "A5"}, {"value": "1.26632208396569", "module": "C2"}, {"value": "54.4722136582515", "module": "C3"}, {"value": "0", "module": "C4"}, {"value": "-131.779557308611", "module": "D"}]}}]}, "otherAttributes": {"{http://www.indata.network/EPD/2019}epd-version": "1.2"}, "version": "1.1", "locations": "../ILCDLocations.xml"}