{"processInformation": {"dataSetInformation": {"UUID": "06b0ec9a-48e9-447e-abf5-79cd2c57ad0f", "name": {"baseName": [{"value": "Preweathered rolled zinc - QUARTZ ZINC® AND ANTHRA ZINC® - VMZINC®", "lang": "en"}, {"value": "Vorverwittertes gewalztes Zink - QUARTZ ZINC® UND ANTHRA ZINC® - VMZINC®", "lang": "de"}], "functionalUnitFlowProperties": [{"lang": "en"}]}, "classificationInformation": {"classification": [{"class": [{"value": "Metalle", "level": 0, "classId": "4"}, {"value": "Zink", "level": 1, "classId": "4.5"}, {"value": "Zinkbleche", "level": 2, "classId": "4.5.01"}], "name": "OEKOBAU.DAT"}, {"class": [{"value": "02 Building products", "level": 0}, {"value": "Metallic products and ancillaries", "level": 1}, {"value": "Building metals", "level": 2}], "name": "IBUCategories"}]}, "generalComment": [{"value": "The product covered by this EPD is 1 kg of preweathered rolled zinc QUARTZ ZINC® and ANTHRA ZINC® in sheets or coils from VMZINC used for building envelope applications (roof, faade or rainwater systems). The preweathered rolled zinc from VMZINC is a copper and titanium zinc alloy in accordance with the EN 988, which has received a surface treatment. This alloy contains mainly very high purity zinc in accordance with EN 1179 (Grade Z1: 99,995% of purity) with very few alloy components (copper, titanium and aluminium). It has optimal mechanical and physical properties for applications in construction, in particular regarding mechanical resistance and resistance against creep deformation. From an aesthetical point of view, preweathered rolled zinc is less bright and darker than natural rolled zinc.", "lang": "en"}, {"value": "Das Produkt, das von dieser EPD abgedeckt wird, ist 1 kg vorverwittertes gewalztes Zink QUARTZ ZINC® und ANTHRA ZINC® in Blechen oder Coils von VMZINC, das für Anwendungen im Bereich der Gebäudehülle (Dach, Fassade oder Regenwassersysteme) verwendet wird. Das vorverwitterte gewalzte Zink von VMZINC ist eine Kupfer- und Titan-Zinklegierung gemäß /DIN EN 988/, die einer Oberflächenbehandlung unterzogen wurde. Diese Legierung enthält hauptsächlich sehr hochreines Zink gemäß /DIN EN 1179/ (Grad Z1: 99,995% Reinheit) mit sehr wenigen Legierungskomponenten (Kupfer, Titan und Aluminium). Sie hat optimale mechanische und physikalische Eigenschaften für Anwendungen im Bauwesen, insbesondere hinsichtlich mechanischer Festigkeit und Widerstandsfähigkeit gegen Kriechverformung. Aus ästhetischer Sicht ist vorverwittertes gewalztes Zink weniger glänzend und dunkler als naturgewalztes Zink.", "lang": "de"}]}, "quantitativeReference": {"referenceToReferenceFlow": [0]}, "time": {"referenceYear": 2025, "dataSetValidUntil": 2030, "other": {"anies": [{"name": "publicationDateOfEPD", "value": 1738195200000}]}}, "geography": {"locationOfOperationSupplyOrProduction": {"location": "FR"}}, "technology": {"technologyDescriptionAndIncludedProcesses": [{"value": "The manufacturing of rolled VMZINC takes place in 6 stages: 1.     Pre-alloying: An alloy comprising copper, titanium and aluminium is prepared at 650°C in an alloy furnace. This master alloy is put in a second smelting furnace with the refined zinc.   2.     Smelting: Refined zinc cathodes and ingots are smelted in the first induction furnace at 500°C and then are put in a second smelting furnace with the master alloy. The finished alloy is fed into the casting furnace. This loads the continuous casting machine at 500°C.   3.     Casting and cooling: The molten metal is transferred into a continuous casting machine to harden there into the form of an approx. 12-millimetre-thick and one-metre wide continuous cast strand. The controlled cooling process in the system guarantees a fine, homogenous grain size.   4.     Rolling: The cast strand is rolled into the desired thickness in three to five rolling operations. In the course of this process the temperature, rolling speed and degree of reduction are constantly monitored and adapted to achieve the desired mechanical properties and dimensions.   5.     Preweathering: Preweathered QUARTZ-ZINC® and ANTHRA-ZINC® are produced from natural rolled VMZINC® through surface treatment. Preweathering is a continuous, multi-stage surface treatment process consisting of etching, phosphating, rinsing and drying. QUARTZ-ZINC® surface protection is achieved by a film of oil, ANTHRA-ZINC® surface protection is achieved by applying a thin organic coating (transparent).   6.     Stretching and cutting: The final stages include stretching and cutting the rolled zinc into sheets and coils into the desired dimensions and weights.     The production plant of Viviez is certified /ISO 9001/ (Quality management). \nTechnical data: \nThe main constructional data are presented in the following table: \nDeclared unit: \nThis declaration refers to one kilogramme of preweathered rolled zinc from VMZINC under the trademark QUARTZ-ZINC® and ANTHRA ZINC®.", "lang": "en"}, {"value": "Die Herstellung von gewalztem VMZINC erfolgt in 6 Stadien:\n\nVorlegierung: Eine Legierung aus Kupfer, Titan und Aluminium wird bei 650 °C in einem Legierungsofen hergestellt. Diese Masterlegierung wird in einem zweiten Schmelzofen mit dem gereinigten Zink verarbeitet.\n\nSchmelzen: Raffinierte Zinkkathoden und Barren werden im ersten Induktionsofen bei 500 °C geschmolzen und dann in einem zweiten Schmelzofen mit der Masterlegierung verarbeitet. Die fertige Legierung wird in den Gießofen eingespeist. Dies belädt die Stranggussmaschine bei 500 °C.\n\nGießen und Abkühlen: Das geschmolzene Metall wird in eine Stranggussmaschine übertragen, um dort zu einem etwa 12 Millimeter dicken und einen Meter breiten kontinuierlichen Gussstrang zu erstarren. Der kontrollierte Kühlprozess im System garantiert eine feine, homogene Korngröße.\n\nWalzen: Der gegossene Strang wird in drei bis fünf Walzvorgängen auf die gewünschte Dicke gewalzt. Im Verlauf dieses Prozesses werden Temperatur, Walzgeschwindigkeit und Verformungsgrad ständig überwacht und angepasst, um die gewünschten mechanischen Eigenschaften und Abmessungen zu erreichen.\n\nVorverwitterung: Vorverwittertes QUARTZ-ZINC® und ANTHRA-ZINC® werden aus naturgewalztem VMZINC® durch Oberflächenbehandlung hergestellt. Die Vorverwitterung ist ein kontinuierlicher, mehrstufiger Oberflächenbehandlungsprozess, der Ätzen, Phosphatieren, Spülen und Trocknen umfasst. Der Oberflächenschutz von QUARTZ-ZINC® erfolgt durch einen Ölfilm, der Oberflächenschutz von ANTHRA-ZINC® erfolgt durch das Aufbringen einer dünnen organischen Beschichtung (transparent).\n\nStrecken und Schneiden: Die letzten Stadien umfassen das Strecken und Schneiden des gewalzten Zinks in Bleche und Coils in die gewünschten Abmessungen und Gewichte.\n\nDie Produktionsstätte in Viviez ist nach /ISO 9001/ (Qualitätsmanagement) zertifiziert. \nTechnische Daten: \nWärmeausdehnungskoeffizient 22 · 10-6 K-1\nZugfestigkeit 152 N/mm2\nDruckfestigkeit - N/mm2\nElastizitätsmodul 9000 N/mm2\nSchmelzpunkt 420 °C\nWärmeleitfähigkeit 110 W/(mK)\nElektrische Leitfähigkeit bei 20 °C 17 Ω-1m-1\nDichte 7200 kg/m3 \nDeklarierte Einheit: \n1 kg vorverwittertes gewalztes Zink – QUARTZ ZINC® und ANTHRA ZINC® von VMZINC", "lang": "de"}], "technologicalApplicability": [{"value": "The preweathered rolled zinc in sheets and coils is used in numerous building applications:\n- roof and faade cladding (CE-marked based on EN14782:2006, Self-supporting metal sheetfor roofing, external cladding and internal liningor EN14783:2013, Fully supported metal sheet andstrip for roofing, external cladding and internal lining)\n- interior use\n- roof drainage systems (gutters, downpipes andaccessories according to EN612)\n- Flashings, coverings,\n- roof drainage systems (gutters, downpipes andaccessories according to EN612)\n- Ornaments under the brand name of \"Ateliers dArtFranais.", "lang": "en"}, {"value": "Das vorverwitterte gewalzte Zink in Blechen und Coils wird in zahlreichen Bauprojekten verwendet:\n\nDachdeckungen,\n\nFassadenanwendungen,\n\nAbdeckungen und Verkleidungen,\n\nDachentwässerungssysteme,\n\nVerzierungen unter der Marke \"Ateliers d'Art Français\".", "lang": "de"}]}}, "modellingAndValidation": {"LCIMethodAndAllocation": {"typeOfDataSet": "EPD", "referenceToLCAMethodDetails": [{"shortDescription": [{"value": "Building metals.pdf", "lang": "en"}], "type": "source data set", "refObjectId": "65b1e9a2-72c8-41e4-8489-6953791ef5a7"}], "other": {"anies": [{"name": "subType", "value": "specific dataset"}]}}, "dataSourcesTreatmentAndRepresentativeness": {"referenceToDataSource": [{"shortDescription": [{"value": "GaBi Database (all versions)", "lang": "en"}], "type": "source data set", "refObjectId": "28d74cc0-db8b-4d7e-bc44-5f6d56ce0c4a"}, {"shortDescription": [{"value": "Sphera MLC (fka GaBi) CUP 2023.01", "lang": "en"}], "type": "source data set", "refObjectId": "6bcd5bfa-3623-48ab-a52b-6d5be8db82ed"}], "useAdviceForDataSet": [{"value": "Scope: \nThis Environmental Product Declaration in accordance with the EN 15804 covers the life cycle of 1 kg of preweathered rolled zinc – QUARTZ ZINC® and ANTHRA ZINC® manufactured in the French production plant located in Viviez of the company VM BUILDING SOLUTIONS. The preweathered rolled zinc from VMZINC covered by this EPD can be used in buildings as roof, faade or rainwater systems. \nSystem boundary: \nThis declaration is a Cradle to Gate with options. It covers modules A1 to A3, modules C1, C2, C3, C4 and D.\n\nThe aggregated modules A1-A3 includes:\n\n•The manufacturing and transport of raw materials (Ti, Cu, Zn etc.),\n\n• The manufacturing of the preweathered rolled zinc (QUARTZ ZINC® and ANTHRA ZINC®),\n\n•The manufacturing of the energy resources (electricity, thermal energy, auxiliaries),\n\n• The manufacturing, the transport and the end of life of the packaging (including loads and benefits for electricity and thermal energy),\n\n• The end of life of the process wastes.\n\nModule C1 corresponds to the De-construction. The dismantling of zinc laminated roofing and facade systems is done manually. \n\nModule C2 corresponds to the transport to module C4.\n\nModule C3 includes pre-treatment before recycling.\n\nModule C4 corresponds to landfill.\n\nModule D includes re-melting and avoided impacts due to recycling of old rolled zinc.", "lang": "en"}, {"value": "Gültigkeitsbereich: \nDiese Umweltproduktdeklaration gemäß /EN 15804/ deckt den Lebenszyklus von 1 kg vorverwittertem gewalztem Zink - QUARTZ ZINC® und ANTHRA ZINC® ab, hergestellt in der französischen Produktionsstätte in Viviez des Unternehmens VM BUILDING SOLUTIONS. Das vorverwitterte gewalzte Zink von VMZINC, das von dieser EPD abgedeckt wird, kann in Gebäuden als Dach, Fassade oder Regenwassersysteme verwendet werden. \nSystemgrenze: \nDiese Erklärung ist von der \"Wiege bis zum Werkstor\" mit Optionen. Sie umfasst die Module A1 bis A3, Module C3, C4 und D.\n\nDas aggregierte Modul A1-A3 umfasst:\n\nDie Herstellung und den Transport von Rohstoffen (Ti, Cu, Zn usw.),\nDie Herstellung des vorverwitterten gewalzten Zinks (QUARTZ ZINC® und ANTHRA ZINC®),\nDie Herstellung der Energieressourcen (Strom, thermische Energie, Hilfsstoffe),\nDie Herstellung, den Transport und das Ende des Lebens der Verpackung (einschließlich Lasten und Nutzen für Strom und thermische Energie),\nDas Ende des Lebens der Prozessabfälle.\nModul C3 umfasst die Vorbehandlung vor dem Recycling.\n", "lang": "de"}], "other": {"anies": [{"name": "referenceToOriginalEPD", "value": {"shortDescription": {"value": "Preweathered rolled zinc - QUARTZ ZINC® AND ANTHRA ZINC® - VMZINC®.pdf", "defaultValue": "Preweathered rolled zinc - QUARTZ ZINC® AND ANTHRA ZINC® - VMZINC®.pdf", "lstrings": [{"lang": "en", "value": "Preweathered rolled zinc - QUARTZ ZINC® AND ANTHRA ZINC® - VMZINC®.pdf"}]}, "type": "source data set", "uuid": {"uuid": "6cb4df05-7617-48e7-96a2-4b64f8b5cacb"}, "refObjectId": "6cb4df05-7617-48e7-96a2-4b64f8b5cacb", "resourceURLs": ["https://oekobaudat.de/OEKOBAU.DAT/resource/sources/6cb4df05-7617-48e7-96a2-4b64f8b5cacb/Preweathered_rolled_zinc_-_QUARTZ_ZINC_AND_ANTHRA_ZINC_-_VMZINC_19146.pdf?version=00.01.000"]}}]}}, "validation": {"review": [{"referenceToNameOfReviewerAndInstitution": [{"shortDescription": [{"value": "Institut Bauen und Umwelt e. V.", "lang": "en"}], "type": "contact data set", "refObjectId": "d111dbec-b024-4be5-86c5-752d6eb2cf95", "uri": "../contacts/d111dbec-b024-4be5-86c5-752d6eb2cf95.xml"}], "type": "Accredited third party review"}]}, "complianceDeclarations": {"compliance": [{"referenceToComplianceSystem": {"shortDescription": [{"value": "DIN EN 15804+A2", "lang": "en"}], "type": "source data set", "refObjectId": "c0016b33-8cf7-415c-ac6e-deba0d21440d", "uri": "../sources/c0016b33-8cf7-415c-ac6e-deba0d21440d.xml"}}, {"referenceToComplianceSystem": {"shortDescription": [{"value": "ISO 14025", "lang": "en"}], "type": "source data set", "refObjectId": "4f2eb655-6e44-4874-a95a-e28f5442cd4d", "uri": "../sources/4f2eb655-6e44-4874-a95a-e28f5442cd4d.xml"}}]}}, "administrativeInformation": {"commissionerAndGoal": {"referenceToCommissioner": [{"shortDescription": [{"value": "VM Building Solutions", "lang": "en"}], "type": "contact data set", "refObjectId": "77ba77bb-14b4-4090-b152-306890986e29", "uri": "../contacts/77ba77bb-14b4-4090-b152-306890986e29.xml"}]}, "dataGenerator": {"referenceToPersonOrEntityGeneratingTheDataSet": [{"shortDescription": [{"value": "VM Building Solutions", "lang": "en"}], "type": "contact data set", "refObjectId": "77ba77bb-14b4-4090-b152-306890986e29", "uri": "../contacts/77ba77bb-14b4-4090-b152-306890986e29.xml"}]}, "dataEntryBy": {"timeStamp": 1738195200000, "referenceToDataSetFormat": [{"shortDescription": [{"value": "ILCD Format", "lang": "en"}], "type": "source data set", "refObjectId": "a97a0155-0234-4b87-b4ce-a45da52f2a40", "uri": "../sources/a97a0155-0234-4b87-b4ce-a45da52f2a40.xml"}, {"shortDescription": [{"value": "EPD-Datenformaterweiterungen v1.2", "lang": "de"}, {"value": "EPD Data Format Extensions v1.2", "lang": "en"}], "type": "source data set", "refObjectId": "a29449fd-aa2f-4de8-b5d7-4b06b43c6fde", "uri": "../sources/a29449fd-aa2f-4de8-b5d7-4b06b43c6fde.xml"}]}, "publicationAndOwnership": {"dataSetVersion": "00.01.000", "referenceToRegistrationAuthority": {"shortDescription": [{"value": "Institut Bauen und Umwelt e. V.", "lang": "en"}], "type": "contact data set", "refObjectId": "d111dbec-b024-4be5-86c5-752d6eb2cf95", "uri": "../contacts/d111dbec-b024-4be5-86c5-752d6eb2cf95.xml"}, "registrationNumber": "EPD-VMZ-20240066-IBD1-EN", "referenceToOwnershipOfDataSet": {"shortDescription": [{"value": "VM Building Solutions", "lang": "en"}], "type": "contact data set", "refObjectId": "77ba77bb-14b4-4090-b152-306890986e29", "uri": "../contacts/77ba77bb-14b4-4090-b152-306890986e29.xml"}, "copyright": true, "licenseType": "Free of charge for all users and uses", "accessRestrictions": [{"value": "None", "lang": "en"}], "other": {"anies": [{"name": "referenceToPublisher", "value": {"shortDescription": [{"value": "Institut Bauen und Umwelt e. V.", "lang": "en"}], "type": "contact data set", "refObjectId": "d111dbec-b024-4be5-86c5-752d6eb2cf95", "uri": "../contacts/d111dbec-b024-4be5-86c5-752d6eb2cf95.xml"}}]}}}, "exchanges": {"exchange": [{"dataSetInternalID": 0, "referenceToFlowDataSet": {"shortDescription": [{"value": "Preweathered rolled zinc ()", "lang": "en"}], "type": "flow data set", "refObjectId": "43a00bb6-ed17-bfc5-f493-ad317a84ebd8", "uri": "../flows/43a00bb6-ed17-bfc5-f493-ad317a84ebd8.xml"}, "meanAmount": 1.0, "referencesToDataSource": {}, "referenceFlow": true, "resolvedFlowVersion": "00.01.000", "resultingflowAmount": 1.0, "flowProperties": [{"name": [{"lang": "en", "value": "Mass"}, {"lang": "de", "value": "Masse"}], "uuid": "93a60a56-a3c8-11da-a746-0800200b9a66", "referenceFlowProperty": true, "meanValue": 1.0, "referenceUnit": "kg", "unitGroupUUID": "ad38d542-3fe9-439d-9b95-2f5f7752acaf"}], "materialProperties": [{"name": "gross density", "value": "7200.0", "unit": "kg/m^3", "unitDescription": "kilograms per cubic metre"}], "typeOfFlow": "Product flow", "classification": {"classHierarchy": "Metalle / Zink / Zinkbleche", "name": "OEKOBAU.DAT"}}, {"dataSetInternalID": 1, "referenceToFlowDataSet": {"shortDescription": [{"value": "Renewable primary energy as energy carrier (PERE)", "lang": "en"}, {"value": "Erneuerbare Primärenergie als Energieträger (PERE)", "lang": "de"}], "type": "flow data set", "refObjectId": "20f32be5-0398-4288-9b6d-accddd195317", "uri": "../flows/20f32be5-0398-4288-9b6d-accddd195317.xml"}, "exchange direction": "INPUT", "other": {"anies": [{"name": "referenceToUnitGroupDataSet", "value": {"shortDescription": [{"value": "MJ", "lang": "en"}], "type": "unit group data set", "refObjectId": "93a60a57-a3c8-11da-a746-0800200c9a66", "uri": "../unitgroups/93a60a57-a3c8-11da-a746-0800200c9a66.xml"}}, {"value": "17.4453809339773", "module": "A1-A3"}, {"value": "0", "module": "C1"}, {"value": "0.037756608118493", "module": "C2"}, {"value": "0.333004950782996", "module": "C3"}, {"value": "0.00313857402867436", "module": "C4"}, {"value": "-14.1085235416224", "module": "D"}]}, "resolvedFlowVersion": "38.00.000", "flowProperties": [], "typeOfFlow": "Other flow", "classification": {"classHierarchy": "Quantities", "name": "GaBiCategories"}}, {"dataSetInternalID": 2, "referenceToFlowDataSet": {"shortDescription": [{"value": "Renewable primary energy resources as material utilization (PERM)", "lang": "en"}, {"value": "Erneuerbare Primärenergie zur stofflichen Nutzung (PERM)", "lang": "de"}], "type": "flow data set", "refObjectId": "fb3ec0de-548d-4508-aea5-00b73bf6f702", "uri": "../flows/fb3ec0de-548d-4508-aea5-00b73bf6f702.xml"}, "exchange direction": "INPUT", "other": {"anies": [{"name": "referenceToUnitGroupDataSet", "value": {"shortDescription": [{"value": "MJ", "lang": "en"}], "type": "unit group data set", "refObjectId": "93a60a57-a3c8-11da-a746-0800200c9a66", "uri": "../unitgroups/93a60a57-a3c8-11da-a746-0800200c9a66.xml"}}, {"value": "0", "module": "A1-A3"}, {"value": "0", "module": "C1"}, {"value": "0", "module": "C2"}, {"value": "0", "module": "C3"}, {"value": "0", "module": "C4"}, {"value": "0", "module": "D"}]}, "resolvedFlowVersion": "38.00.000", "flowProperties": [], "typeOfFlow": "Other flow", "classification": {"classHierarchy": "Quantities", "name": "GaBiCategories"}}, {"dataSetInternalID": 3, "referenceToFlowDataSet": {"shortDescription": [{"value": "Total use of renewable primary energy resources (PERT)", "lang": "en"}, {"value": "Total erneuerbare Primärenergie (PERT)", "lang": "de"}], "type": "flow data set", "refObjectId": "53f97275-fa8a-4cdd-9024-65936002acd0", "uri": "../flows/53f97275-fa8a-4cdd-9024-65936002acd0.xml"}, "exchange direction": "INPUT", "other": {"anies": [{"name": "referenceToUnitGroupDataSet", "value": {"shortDescription": [{"value": "MJ", "lang": "en"}], "type": "unit group data set", "refObjectId": "93a60a57-a3c8-11da-a746-0800200c9a66", "uri": "../unitgroups/93a60a57-a3c8-11da-a746-0800200c9a66.xml"}}, {"value": "17.4453809339773", "module": "A1-A3"}, {"value": "0", "module": "C1"}, {"value": "0.037756608118493", "module": "C2"}, {"value": "0.333004950782996", "module": "C3"}, {"value": "0.00313857402867436", "module": "C4"}, {"value": "-14.1085235416224", "module": "D"}]}, "resolvedFlowVersion": "38.00.000", "flowProperties": [], "typeOfFlow": "Other flow", "classification": {"classHierarchy": "Quantities / Environmental quantities / EPD EN 15804 / LCI indicators", "name": "GaBiCategories"}}, {"dataSetInternalID": 4, "referenceToFlowDataSet": {"shortDescription": [{"value": "Non renewable primary energy as energy carrier (PENRE)", "lang": "en"}, {"value": "Nicht-erneuerbare Primärenergie als Energieträger (PENRE)", "lang": "de"}], "type": "flow data set", "refObjectId": "ac857178-2b45-46ec-892a-a9a4332f0372", "uri": "../flows/ac857178-2b45-46ec-892a-a9a4332f0372.xml"}, "exchange direction": "INPUT", "other": {"anies": [{"name": "referenceToUnitGroupDataSet", "value": {"shortDescription": [{"value": "MJ", "lang": "en"}], "type": "unit group data set", "refObjectId": "93a60a57-a3c8-11da-a746-0800200c9a66", "uri": "../unitgroups/93a60a57-a3c8-11da-a746-0800200c9a66.xml"}}, {"value": "52.6557632001713", "module": "A1-A3"}, {"value": "0", "module": "C1"}, {"value": "0.534859417221496", "module": "C2"}, {"value": "4.17057507119304", "module": "C3"}, {"value": "0.0349584725235", "module": "C4"}, {"value": "-39.2259834718766", "module": "D"}]}, "resolvedFlowVersion": "38.00.000", "flowProperties": [], "typeOfFlow": "Other flow", "classification": {"classHierarchy": "Quantities", "name": "GaBiCategories"}}, {"dataSetInternalID": 5, "referenceToFlowDataSet": {"shortDescription": [{"value": "Non renewable primary energy as material utilization (PENRM)", "lang": "en"}, {"value": "Nicht-erneuerbare Primärenergie zur stofflichen Nutzung (PENRM)", "lang": "de"}], "type": "flow data set", "refObjectId": "1421caa0-679d-4bf4-b282-0eb850ccae27", "uri": "../flows/1421caa0-679d-4bf4-b282-0eb850ccae27.xml"}, "exchange direction": "INPUT", "other": {"anies": [{"name": "referenceToUnitGroupDataSet", "value": {"shortDescription": [{"value": "MJ", "lang": "en"}], "type": "unit group data set", "refObjectId": "93a60a57-a3c8-11da-a746-0800200c9a66", "uri": "../unitgroups/93a60a57-a3c8-11da-a746-0800200c9a66.xml"}}, {"value": "0", "module": "A1-A3"}, {"value": "0", "module": "C1"}, {"value": "0", "module": "C2"}, {"value": "0", "module": "C3"}, {"value": "0", "module": "C4"}, {"value": "0", "module": "D"}]}, "resolvedFlowVersion": "38.00.000", "flowProperties": [], "typeOfFlow": "Other flow", "classification": {"classHierarchy": "Quantities", "name": "GaBiCategories"}}, {"dataSetInternalID": 6, "referenceToFlowDataSet": {"shortDescription": [{"value": "Total use of non renewable primary energy resources (PENRT)", "lang": "en"}, {"value": "Total nicht erneuerbare Primärenergie (PENRT)", "lang": "de"}], "type": "flow data set", "refObjectId": "06159210-646b-4c8d-8583-da9b3b95a6c1", "uri": "../flows/06159210-646b-4c8d-8583-da9b3b95a6c1.xml"}, "exchange direction": "INPUT", "other": {"anies": [{"name": "referenceToUnitGroupDataSet", "value": {"shortDescription": [{"value": "MJ", "lang": "en"}], "type": "unit group data set", "refObjectId": "93a60a57-a3c8-11da-a746-0800200c9a66", "uri": "../unitgroups/93a60a57-a3c8-11da-a746-0800200c9a66.xml"}}, {"value": "52.6557632001742", "module": "A1-A3"}, {"value": "0", "module": "C1"}, {"value": "0.534859417221496", "module": "C2"}, {"value": "4.17057507119304", "module": "C3"}, {"value": "0.0349584725235", "module": "C4"}, {"value": "-39.2259834718766", "module": "D"}]}, "resolvedFlowVersion": "38.00.000", "flowProperties": [], "typeOfFlow": "Other flow", "classification": {"classHierarchy": "Quantities / Environmental quantities / EPD EN 15804 / LCI indicators", "name": "GaBiCategories"}}, {"dataSetInternalID": 7, "referenceToFlowDataSet": {"shortDescription": [{"value": "Use of secondary material (SM)", "lang": "en"}, {"value": "Einsatz von Sekundärstoffen (SM)", "lang": "de"}], "type": "flow data set", "refObjectId": "c6a1f35f-2d09-4f54-8dfb-97e502e1ce92", "uri": "../flows/c6a1f35f-2d09-4f54-8dfb-97e502e1ce92.xml"}, "exchange direction": "INPUT", "other": {"anies": [{"name": "referenceToUnitGroupDataSet", "value": {"shortDescription": [{"value": "kg", "lang": "en"}], "type": "unit group data set", "refObjectId": "ad38d542-3fe9-439d-9b95-2f5f7752acaf", "uri": "../unitgroups/ad38d542-3fe9-439d-9b95-2f5f7752acaf.xml"}}, {"value": "0.00256767776107995", "module": "A1-A3"}, {"value": "0", "module": "C1"}, {"value": "0", "module": "C2"}, {"value": "0", "module": "C3"}, {"value": "0", "module": "C4"}, {"value": "0", "module": "D"}]}, "resolvedFlowVersion": "38.00.000", "flowProperties": [], "typeOfFlow": "Other flow", "classification": {"classHierarchy": "Quantities / Environmental quantities / EPD EN 15804 / LCI indicators", "name": "GaBiCategories"}}, {"dataSetInternalID": 8, "referenceToFlowDataSet": {"shortDescription": [{"value": "Use of renewable secondary fuels (RSF)", "lang": "en"}, {"value": "Erneuerbare Sekundärbrennstoffe (RSF)", "lang": "de"}], "type": "flow data set", "refObjectId": "64333088-a55f-4aa2-9a31-c10b07816787", "uri": "../flows/64333088-a55f-4aa2-9a31-c10b07816787.xml"}, "exchange direction": "INPUT", "other": {"anies": [{"name": "referenceToUnitGroupDataSet", "value": {"shortDescription": [{"value": "MJ", "lang": "en"}], "type": "unit group data set", "refObjectId": "93a60a57-a3c8-11da-a746-0800200c9a66", "uri": "../unitgroups/93a60a57-a3c8-11da-a746-0800200c9a66.xml"}}, {"value": "1.53745845737815E-24", "module": "A1-A3"}, {"value": "0", "module": "C1"}, {"value": "0", "module": "C2"}, {"value": "0", "module": "C3"}, {"value": "0", "module": "C4"}, {"value": "0", "module": "D"}]}, "resolvedFlowVersion": "38.00.000", "flowProperties": [], "typeOfFlow": "Other flow", "classification": {"classHierarchy": "Quantities / Environmental quantities / EPD EN 15804 / LCI indicators", "name": "GaBiCategories"}}, {"dataSetInternalID": 9, "referenceToFlowDataSet": {"shortDescription": [{"value": "Use of non renewable secondary fuels (NRSF)", "lang": "en"}, {"value": "Nicht erneuerbare Sekundärbrennstoffe (NRSF)", "lang": "de"}], "type": "flow data set", "refObjectId": "89def144-d39a-4287-b86f-efde453ddcb2", "uri": "../flows/89def144-d39a-4287-b86f-efde453ddcb2.xml"}, "exchange direction": "INPUT", "other": {"anies": [{"name": "referenceToUnitGroupDataSet", "value": {"shortDescription": [{"value": "MJ", "lang": "en"}], "type": "unit group data set", "refObjectId": "93a60a57-a3c8-11da-a746-0800200c9a66", "uri": "../unitgroups/93a60a57-a3c8-11da-a746-0800200c9a66.xml"}}, {"value": "1.80593167578252E-23", "module": "A1-A3"}, {"value": "0", "module": "C1"}, {"value": "0", "module": "C2"}, {"value": "0", "module": "C3"}, {"value": "0", "module": "C4"}, {"value": "0", "module": "D"}]}, "resolvedFlowVersion": "38.00.000", "flowProperties": [], "typeOfFlow": "Other flow", "classification": {"classHierarchy": "Quantities / Environmental quantities / EPD EN 15804 / LCI indicators", "name": "GaBiCategories"}}, {"dataSetInternalID": 10, "referenceToFlowDataSet": {"shortDescription": [{"value": "Use of net fresh water (FW)", "lang": "en"}, {"value": "Einsatz von Süßwasserressourcen (FW)", "lang": "de"}], "type": "flow data set", "refObjectId": "3cf952c8-f3a4-461d-8c96-96456ca62246", "uri": "../flows/3cf952c8-f3a4-461d-8c96-96456ca62246.xml"}, "exchange direction": "INPUT", "other": {"anies": [{"name": "referenceToUnitGroupDataSet", "value": {"shortDescription": [{"value": "m^3", "lang": "en"}], "type": "unit group data set", "refObjectId": "cd950537-0a98-4044-9ba7-9f9a68d0a504", "uri": "../unitgroups/cd950537-0a98-4044-9ba7-9f9a68d0a504.xml"}}, {"value": "0.0465236727541098", "module": "A1-A3"}, {"value": "0", "module": "C1"}, {"value": "4.16065569590282E-05", "module": "C2"}, {"value": "0.000849371124368614", "module": "C3"}, {"value": "3.93540332815608E-07", "module": "C4"}, {"value": "-0.0304922899322486", "module": "D"}]}, "resolvedFlowVersion": "38.00.000", "flowProperties": [], "typeOfFlow": "Other flow", "classification": {"classHierarchy": "Quantities / Environmental quantities / EPD EN 15804 / LCI indicators", "name": "GaBiCategories"}}, {"dataSetInternalID": 11, "referenceToFlowDataSet": {"shortDescription": [{"value": "Hazardous waste disposed (HWD)", "lang": "en"}, {"value": "Gefährlicher Abfall zur Deponie (HWD)", "lang": "de"}], "type": "flow data set", "refObjectId": "430f9e0f-59b2-46a0-8e0d-55e0e84948fc", "uri": "../flows/430f9e0f-59b2-46a0-8e0d-55e0e84948fc.xml"}, "exchange direction": "OUTPUT", "other": {"anies": [{"name": "referenceToUnitGroupDataSet", "value": {"shortDescription": [{"value": "kg", "lang": "en"}], "type": "unit group data set", "refObjectId": "ad38d542-3fe9-439d-9b95-2f5f7752acaf", "uri": "../unitgroups/ad38d542-3fe9-439d-9b95-2f5f7752acaf.xml"}}, {"value": "0.000208975346199397", "module": "A1-A3"}, {"value": "0", "module": "C1"}, {"value": "1.97904257623622E-12", "module": "C2"}, {"value": "0.00962260909959937", "module": "C3"}, {"value": "2.88569382342026E-12", "module": "C4"}, {"value": "0.000133350833833665", "module": "D"}]}, "resolvedFlowVersion": "38.00.000", "flowProperties": [], "typeOfFlow": "Other flow", "classification": {"classHierarchy": "Quantities / Environmental quantities / EPD EN 15804 / LCI indicators", "name": "GaBiCategories"}}, {"dataSetInternalID": 12, "referenceToFlowDataSet": {"shortDescription": [{"value": "Non hazardous waste disposed (NHWD)", "lang": "en"}, {"value": "Entsorgter nicht gefährlicher Abfall (NHWD)", "lang": "de"}], "type": "flow data set", "refObjectId": "b29ef66b-e286-4afa-949f-62f1a7b4d7fa", "uri": "../flows/b29ef66b-e286-4afa-949f-62f1a7b4d7fa.xml"}, "exchange direction": "OUTPUT", "other": {"anies": [{"name": "referenceToUnitGroupDataSet", "value": {"shortDescription": [{"value": "kg", "lang": "en"}], "type": "unit group data set", "refObjectId": "ad38d542-3fe9-439d-9b95-2f5f7752acaf", "uri": "../unitgroups/ad38d542-3fe9-439d-9b95-2f5f7752acaf.xml"}}, {"value": "1.88905421494899", "module": "A1-A3"}, {"value": "0", "module": "C1"}, {"value": "7.70867327225684E-05", "module": "C2"}, {"value": "0.113372847073134", "module": "C3"}, {"value": "0.0500690433330995", "module": "C4"}, {"value": "-1.61885015191282", "module": "D"}]}, "resolvedFlowVersion": "38.00.000", "flowProperties": [], "typeOfFlow": "Other flow", "classification": {"classHierarchy": "Quantities / Environmental quantities / EPD EN 15804 / LCI indicators", "name": "GaBiCategories"}}, {"dataSetInternalID": 13, "referenceToFlowDataSet": {"shortDescription": [{"value": "Radioactive waste disposed (RWD)", "lang": "en"}, {"value": "Entsorgter radioaktiver Abfall (RWD)", "lang": "de"}], "type": "flow data set", "refObjectId": "3449546e-52ad-4b39-b809-9fb77cea8ff6", "uri": "../flows/3449546e-52ad-4b39-b809-9fb77cea8ff6.xml"}, "exchange direction": "OUTPUT", "other": {"anies": [{"name": "referenceToUnitGroupDataSet", "value": {"shortDescription": [{"value": "kg", "lang": "en"}], "type": "unit group data set", "refObjectId": "ad38d542-3fe9-439d-9b95-2f5f7752acaf", "uri": "../unitgroups/ad38d542-3fe9-439d-9b95-2f5f7752acaf.xml"}}, {"value": "0.00440422144552318", "module": "A1-A3"}, {"value": "0", "module": "C1"}, {"value": "6.91544872998164E-07", "module": "C2"}, {"value": "0.000248730316086258", "module": "C3"}, {"value": "4.06273543950285E-07", "module": "C4"}, {"value": "-0.00216267859891234", "module": "D"}]}, "resolvedFlowVersion": "38.00.000", "flowProperties": [], "typeOfFlow": "Other flow", "classification": {"classHierarchy": "Quantities / Environmental quantities / EPD EN 15804 / LCI indicators", "name": "GaBiCategories"}}, {"dataSetInternalID": 14, "referenceToFlowDataSet": {"shortDescription": [{"value": "Components for re-use (CRU)", "lang": "en"}, {"value": "Komponenten für die Wiederverwendung (CRU)", "lang": "de"}], "type": "flow data set", "refObjectId": "a2b32f97-3fc7-4af2-b209-525bc6426f33", "uri": "../flows/a2b32f97-3fc7-4af2-b209-525bc6426f33.xml"}, "exchange direction": "OUTPUT", "other": {"anies": [{"name": "referenceToUnitGroupDataSet", "value": {"shortDescription": [{"value": "kg", "lang": "en"}], "type": "unit group data set", "refObjectId": "ad38d542-3fe9-439d-9b95-2f5f7752acaf", "uri": "../unitgroups/ad38d542-3fe9-439d-9b95-2f5f7752acaf.xml"}}, {"value": "0", "module": "A1-A3"}, {"value": "0", "module": "C1"}, {"value": "0", "module": "C2"}, {"value": "0", "module": "C3"}, {"value": "0", "module": "C4"}, {"value": "0.964632439542641", "module": "D"}]}, "resolvedFlowVersion": "38.00.000", "flowProperties": [], "typeOfFlow": "Other flow", "classification": {"classHierarchy": "Quantities / Environmental quantities / EPD EN 15804 / LCI indicators", "name": "GaBiCategories"}}, {"dataSetInternalID": 15, "referenceToFlowDataSet": {"shortDescription": [{"value": "Materials for recycling (MFR)", "lang": "en"}, {"value": "Stoffe zum Recycling (MFR)", "lang": "de"}], "type": "flow data set", "refObjectId": "d7fe48a5-4103-49c8-9aae-b0b5dfdbd6ae", "uri": "../flows/d7fe48a5-4103-49c8-9aae-b0b5dfdbd6ae.xml"}, "exchange direction": "OUTPUT", "other": {"anies": [{"name": "referenceToUnitGroupDataSet", "value": {"shortDescription": [{"value": "kg", "lang": "en"}], "type": "unit group data set", "refObjectId": "ad38d542-3fe9-439d-9b95-2f5f7752acaf", "uri": "../unitgroups/ad38d542-3fe9-439d-9b95-2f5f7752acaf.xml"}}, {"value": "0", "module": "A1-A3"}, {"value": "0", "module": "C1"}, {"value": "0", "module": "C2"}, {"value": "0", "module": "C3"}, {"value": "0", "module": "C4"}, {"value": "0", "module": "D"}]}, "resolvedFlowVersion": "38.00.000", "flowProperties": [], "typeOfFlow": "Other flow", "classification": {"classHierarchy": "Quantities / Environmental quantities / EPD EN 15804 / LCI indicators", "name": "GaBiCategories"}}, {"dataSetInternalID": 16, "referenceToFlowDataSet": {"shortDescription": [{"value": "Materials for energy recovery (MER)", "lang": "en"}, {"value": "Stoffe für die Energierückgewinnung (MER)", "lang": "de"}], "type": "flow data set", "refObjectId": "59a9181c-3aaf-46ee-8b13-2b3723b6e447", "uri": "../flows/59a9181c-3aaf-46ee-8b13-2b3723b6e447.xml"}, "exchange direction": "OUTPUT", "other": {"anies": [{"name": "referenceToUnitGroupDataSet", "value": {"shortDescription": [{"value": "kg", "lang": "en"}], "type": "unit group data set", "refObjectId": "ad38d542-3fe9-439d-9b95-2f5f7752acaf", "uri": "../unitgroups/ad38d542-3fe9-439d-9b95-2f5f7752acaf.xml"}}, {"value": "0", "module": "A1-A3"}, {"value": "0", "module": "C1"}, {"value": "0", "module": "C2"}, {"value": "0", "module": "C3"}, {"value": "0", "module": "C4"}, {"value": "0", "module": "D"}]}, "resolvedFlowVersion": "38.00.000", "flowProperties": [], "typeOfFlow": "Other flow", "classification": {"classHierarchy": "Quantities / Environmental quantities / EPD EN 15804 / LCI indicators", "name": "GaBiCategories"}}, {"dataSetInternalID": 17, "referenceToFlowDataSet": {"shortDescription": [{"value": "Exported electrical energy (EEE)", "lang": "en"}, {"value": "Exportierte elektrische Energie (EEE)", "lang": "de"}], "type": "flow data set", "refObjectId": "4da0c987-2b76-40d6-9e9e-82a017aaaf29", "uri": "../flows/4da0c987-2b76-40d6-9e9e-82a017aaaf29.xml"}, "exchange direction": "OUTPUT", "other": {"anies": [{"name": "referenceToUnitGroupDataSet", "value": {"shortDescription": [{"value": "MJ", "lang": "en"}], "type": "unit group data set", "refObjectId": "93a60a57-a3c8-11da-a746-0800200c9a66", "uri": "../unitgroups/93a60a57-a3c8-11da-a746-0800200c9a66.xml"}}, {"value": "0", "module": "A1-A3"}, {"value": "0", "module": "C1"}, {"value": "0", "module": "C2"}, {"value": "0", "module": "C3"}, {"value": "0", "module": "C4"}, {"value": "0", "module": "D"}]}, "resolvedFlowVersion": "38.00.000", "flowProperties": [], "typeOfFlow": "Other flow", "classification": {"classHierarchy": "Quantities / Environmental quantities / EPD EN 15804 / LCI indicators", "name": "GaBiCategories"}}, {"dataSetInternalID": 18, "referenceToFlowDataSet": {"shortDescription": [{"value": "Exported thermal energy (EET)", "lang": "en"}, {"value": "Exportierte thermische Energie (EET)", "lang": "de"}], "type": "flow data set", "refObjectId": "98daf38a-7a79-46d3-9a37-2b7bd0955810", "uri": "../flows/98daf38a-7a79-46d3-9a37-2b7bd0955810.xml"}, "exchange direction": "OUTPUT", "other": {"anies": [{"name": "referenceToUnitGroupDataSet", "value": {"shortDescription": [{"value": "MJ", "lang": "en"}], "type": "unit group data set", "refObjectId": "93a60a57-a3c8-11da-a746-0800200c9a66", "uri": "../unitgroups/93a60a57-a3c8-11da-a746-0800200c9a66.xml"}}, {"value": "0", "module": "A1-A3"}, {"value": "0", "module": "C1"}, {"value": "0", "module": "C2"}, {"value": "0", "module": "C3"}, {"value": "0", "module": "C4"}, {"value": "0", "module": "D"}]}, "resolvedFlowVersion": "38.00.000", "flowProperties": [], "typeOfFlow": "Other flow", "classification": {"classHierarchy": "Quantities / Environmental quantities / EPD EN 15804 / LCI indicators", "name": "GaBiCategories"}}]}, "LCIAResults": {"LCIAResult": [{"referenceToLCIAMethodDataSet": {"shortDescription": [{"value": "Global Warming Potential total (GWP-total)", "lang": "en"}, {"value": "Globales Erwärmungspotenzial total (GWP-total)", "lang": "de"}], "type": "LCIA method data set", "refObjectId": "6a37f984-a4b3-458a-a20a-64418c145fa2", "uri": "../lciamethods/6a37f984-a4b3-458a-a20a-64418c145fa2.xml"}, "other": {"anies": [{"name": "referenceToUnitGroupDataSet", "value": {"shortDescription": [{"value": "kg CO_(2) eq", "lang": "en"}], "type": "unit group data set", "refObjectId": "1ebf3012-d0db-4de2-aefd-ef30cedb0be1", "uri": "../unitgroups/1ebf3012-d0db-4de2-aefd-ef30cedb0be1.xml"}}, {"value": "3.83356225781031", "module": "A1-A3"}, {"value": "0", "module": "C1"}, {"value": "0.0386330972932215", "module": "C2"}, {"value": "0.281749401334603", "module": "C3"}, {"value": "0.00231105803302137", "module": "C4"}, {"value": "-3.29730389199575", "module": "D"}]}}, {"referenceToLCIAMethodDataSet": {"shortDescription": [{"value": "Global Warming Potential fossil fuels (GWP-fossil)", "lang": "en"}, {"value": "Globales Erwärmungspotenzial fossil (GWP-fossil)", "lang": "de"}], "type": "LCIA method data set", "refObjectId": "5f635281-343e-44fb-83df-1971b155e6b6", "uri": "../lciamethods/5f635281-343e-44fb-83df-1971b155e6b6.xml"}, "other": {"anies": [{"name": "referenceToUnitGroupDataSet", "value": {"shortDescription": [{"value": "kg CO_(2) eq", "lang": "en"}], "type": "unit group data set", "refObjectId": "1ebf3012-d0db-4de2-aefd-ef30cedb0be1", "uri": "../unitgroups/1ebf3012-d0db-4de2-aefd-ef30cedb0be1.xml"}}, {"value": "3.86977070348346", "module": "A1-A3"}, {"value": "0", "module": "C1"}, {"value": "0.0388505210868342", "module": "C2"}, {"value": "0.282623549318038", "module": "C3"}, {"value": "0.00233761001643128", "module": "C4"}, {"value": "-3.2961872177051", "module": "D"}]}}, {"referenceToLCIAMethodDataSet": {"shortDescription": [{"value": "Global Warming Potential biogenic (GWP-biogenic)", "lang": "en"}, {"value": "Globales Erwärmungspotenzial biogen (GWP-biogenic)", "lang": "de"}], "type": "LCIA method data set", "refObjectId": "2356e1ab-0185-4db5-86e5-16de51c7485c", "uri": "../lciamethods/2356e1ab-0185-4db5-86e5-16de51c7485c.xml"}, "other": {"anies": [{"name": "referenceToUnitGroupDataSet", "value": {"shortDescription": [{"value": "kg CO_(2) eq", "lang": "en"}], "type": "unit group data set", "refObjectId": "1ebf3012-d0db-4de2-aefd-ef30cedb0be1", "uri": "../unitgroups/1ebf3012-d0db-4de2-aefd-ef30cedb0be1.xml"}}, {"value": "-0.0362084456731522", "module": "A1-A3"}, {"value": "0", "module": "C1"}, {"value": "-0.000580786246822684", "module": "C2"}, {"value": "-0.000916972559554956", "module": "C3"}, {"value": "-2.89273478688076E-05", "module": "C4"}, {"value": "-0.00111667429064968", "module": "D"}]}}, {"referenceToLCIAMethodDataSet": {"shortDescription": [{"value": "Global Warming Potential luluc (GWP-luluc)", "lang": "en"}, {"value": "Globales Erwärmungspotenzial luluc (GWP-luluc)", "lang": "de"}], "type": "LCIA method data set", "refObjectId": "4331bbdb-978a-490d-8707-eeb047f01a55", "uri": "../lciamethods/4331bbdb-978a-490d-8707-eeb047f01a55.xml"}, "other": {"anies": [{"name": "referenceToUnitGroupDataSet", "value": {"shortDescription": [{"value": "kg CO_(2) eq", "lang": "en"}], "type": "unit group data set", "refObjectId": "1ebf3012-d0db-4de2-aefd-ef30cedb0be1", "uri": "../unitgroups/1ebf3012-d0db-4de2-aefd-ef30cedb0be1.xml"}}, {"value": "0.00248937583006157", "module": "A1-A3"}, {"value": "0", "module": "C1"}, {"value": "0.000363362453209905", "module": "C2"}, {"value": "4.28245761196419E-05", "module": "C3"}, {"value": "2.37536445889834E-06", "module": "C4"}, {"value": "-0.0012271102011981", "module": "D"}]}}, {"referenceToLCIAMethodDataSet": {"shortDescription": [{"value": "Depletion potential of the stratospheric ozone layer (ODP)", "lang": "en"}, {"value": "Abbau Potential der stratosphärischen Ozonschicht (ODP)", "lang": "de"}], "type": "LCIA method data set", "refObjectId": "b5c629d6-def3-11e6-bf01-fe55135034f3", "uri": "../lciamethods/b5c629d6-def3-11e6-bf01-fe55135034f3.xml"}, "other": {"anies": [{"name": "referenceToUnitGroupDataSet", "value": {"shortDescription": [{"value": "kg CFC11 eq", "lang": "en"}], "type": "unit group data set", "refObjectId": "d9e957c9-7309-4474-bf3a-7777df6c4e5b", "uri": "../unitgroups/d9e957c9-7309-4474-bf3a-7777df6c4e5b.xml"}}, {"value": "9.75876741467247E-11", "module": "A1-A3"}, {"value": "0", "module": "C1"}, {"value": "3.43492095280351E-15", "module": "C2"}, {"value": "5.37115065740596E-11", "module": "C3"}, {"value": "3.8569092712029E-15", "module": "C4"}, {"value": "-1.22311263386886E-11", "module": "D"}]}}, {"referenceToLCIAMethodDataSet": {"shortDescription": [{"value": "Acidification potential of land and water (AP)", "lang": "en"}, {"value": "Versauerungspotenzial von Boden und Wasser (AP)", "lang": "de"}], "type": "LCIA method data set", "refObjectId": "b5c611c6-def3-11e6-bf01-fe55135034f3", "uri": "../lciamethods/b5c611c6-def3-11e6-bf01-fe55135034f3.xml"}, "other": {"anies": [{"name": "referenceToUnitGroupDataSet", "value": {"shortDescription": [{"value": "mol H^(+) eq", "lang": "en"}], "type": "unit group data set", "refObjectId": "42e089ac-92bf-4bf2-8ca1-5fc40d18f2ed", "uri": "../unitgroups/42e089ac-92bf-4bf2-8ca1-5fc40d18f2ed.xml"}}, {"value": "0.0248531012017437", "module": "A1-A3"}, {"value": "0", "module": "C1"}, {"value": "0.000326889038117774", "module": "C2"}, {"value": "0.00122710521983982", "module": "C3"}, {"value": "7.49751168742712E-06", "module": "C4"}, {"value": "-0.0217206749447424", "module": "D"}]}}, {"referenceToLCIAMethodDataSet": {"shortDescription": [{"value": "Eutrophication potential aquatic freshwater (EP-freshwater)", "lang": "en"}, {"value": "Eutrophierungspotenzial Süßwasser (EP-freshwater)", "lang": "de"}], "type": "LCIA method data set", "refObjectId": "b53ec18f-7377-4ad3-86eb-cc3f4f276b2b", "uri": "../lciamethods/b53ec18f-7377-4ad3-86eb-cc3f4f276b2b.xml"}, "other": {"anies": [{"name": "referenceToUnitGroupDataSet", "value": {"shortDescription": [{"value": "kg P eq", "lang": "en"}], "type": "unit group data set", "refObjectId": "0429039d-a61d-4590-ba67-aa4a20a810a1", "uri": "../unitgroups/0429039d-a61d-4590-ba67-aa4a20a810a1.xml"}}, {"value": "5.21097805793619E-06", "module": "A1-A3"}, {"value": "0", "module": "C1"}, {"value": "1.43055070953395E-07", "module": "C2"}, {"value": "3.40224778574407E-07", "module": "C3"}, {"value": "2.11623810648941E-09", "module": "C4"}, {"value": "-3.83759685564741E-06", "module": "D"}]}}, {"referenceToLCIAMethodDataSet": {"shortDescription": [{"value": "Eutrophication potential aquatic marine (EP-marine)", "lang": "en"}, {"value": "Eutrophierungspotenzial Salzwasser (EP-marine)", "lang": "de"}], "type": "LCIA method data set", "refObjectId": "b5c619fa-def3-11e6-bf01-fe55135034f3", "uri": "../lciamethods/b5c619fa-def3-11e6-bf01-fe55135034f3.xml"}, "other": {"anies": [{"name": "referenceToUnitGroupDataSet", "value": {"shortDescription": [{"value": "kg N eq", "lang": "en"}], "type": "unit group data set", "refObjectId": "d05bb823-ecdf-4686-8c40-bf1d9257859f", "uri": "../unitgroups/d05bb823-ecdf-4686-8c40-bf1d9257859f.xml"}}, {"value": "0.00480877246974014", "module": "A1-A3"}, {"value": "0", "module": "C1"}, {"value": "0.00016347966342005", "module": "C2"}, {"value": "0.000397558861243117", "module": "C3"}, {"value": "1.88373324582668E-06", "module": "C4"}, {"value": "-0.00400107405183734", "module": "D"}]}}, {"referenceToLCIAMethodDataSet": {"shortDescription": [{"value": "Eutrophication potential terrestrial (EP-terrestrial)", "lang": "en"}, {"value": "Eutrophierungspotenzial Land (EP-terrestrial)", "lang": "de"}], "type": "LCIA method data set", "refObjectId": "b5c614d2-def3-11e6-bf01-fe55135034f3", "uri": "../lciamethods/b5c614d2-def3-11e6-bf01-fe55135034f3.xml"}, "other": {"anies": [{"name": "referenceToUnitGroupDataSet", "value": {"shortDescription": [{"value": "mol N eq", "lang": "en"}], "type": "unit group data set", "refObjectId": "71b4d617-0ec9-4d3f-b65e-e438940c2401", "uri": "../unitgroups/71b4d617-0ec9-4d3f-b65e-e438940c2401.xml"}}, {"value": "0.0521985254124735", "module": "A1-A3"}, {"value": "0", "module": "C1"}, {"value": "0.001805197194103", "module": "C2"}, {"value": "0.00430397803758848", "module": "C3"}, {"value": "2.06915956402688E-05", "module": "C4"}, {"value": "-0.0431516563247844", "module": "D"}]}}, {"referenceToLCIAMethodDataSet": {"shortDescription": [{"value": "Formation potential of tropospheric ozone photochemical oxidants (POCP)", "lang": "en"}, {"value": "Bildungspotential für troposphärisches Ozon (POCP)", "lang": "de"}], "type": "LCIA method data set", "refObjectId": "b5c610fe-def3-11e6-bf01-fe55135034f3", "uri": "../lciamethods/b5c610fe-def3-11e6-bf01-fe55135034f3.xml"}, "other": {"anies": [{"name": "referenceToUnitGroupDataSet", "value": {"shortDescription": [{"value": "kg NMVOC eq", "lang": "en"}], "type": "unit group data set", "refObjectId": "d27c25f8-fbc1-44c6-b47b-4adbae4199c6", "uri": "../unitgroups/d27c25f8-fbc1-44c6-b47b-4adbae4199c6.xml"}}, {"value": "0.0130599821001451", "module": "A1-A3"}, {"value": "0", "module": "C1"}, {"value": "0.000305761256915829", "module": "C2"}, {"value": "0.00120012374769252", "module": "C3"}, {"value": "5.89663946882784E-06", "module": "C4"}, {"value": "-0.0109613935363701", "module": "D"}]}}, {"referenceToLCIAMethodDataSet": {"shortDescription": [{"value": "Abiotic depletion potential for non fossil resources (ADPE)", "lang": "en"}, {"value": "Potenzial für den abiotischen Abbau nicht fossiler Ressourcen (ADPE)", "lang": "de"}], "type": "LCIA method data set", "refObjectId": "b2ad6494-c78d-11e6-9d9d-cec0c932ce01", "uri": "../lciamethods/b2ad6494-c78d-11e6-9d9d-cec0c932ce01.xml"}, "other": {"anies": [{"name": "referenceToUnitGroupDataSet", "value": {"shortDescription": [{"value": "kg Sb eq", "lang": "en"}], "type": "unit group data set", "refObjectId": "54ccd2d9-a32a-4fc2-923d-f2c8c93e89d4", "uri": "../unitgroups/54ccd2d9-a32a-4fc2-923d-f2c8c93e89d4.xml"}}, {"value": "0.00133172994560565", "module": "A1-A3"}, {"value": "0", "module": "C1"}, {"value": "2.54811763276822E-09", "module": "C2"}, {"value": "1.99723298517793E-08", "module": "C3"}, {"value": "6.40459852807644E-11", "module": "C4"}, {"value": "-0.00122931722638253", "module": "D"}]}}, {"referenceToLCIAMethodDataSet": {"shortDescription": [{"value": "Abiotic depletion potential for fossil resources (ADPF)", "lang": "en"}, {"value": "Potenzial für den abiotischen Abbau fossiler Brennstoffe (ADPF)", "lang": "de"}], "type": "LCIA method data set", "refObjectId": "b2ad6110-c78d-11e6-9d9d-cec0c932ce01", "uri": "../lciamethods/b2ad6110-c78d-11e6-9d9d-cec0c932ce01.xml"}, "other": {"anies": [{"name": "referenceToUnitGroupDataSet", "value": {"shortDescription": [{"value": "MJ", "lang": "en"}], "type": "unit group data set", "refObjectId": "93a60a57-a3c8-11da-a746-0800200c9a66", "uri": "../unitgroups/93a60a57-a3c8-11da-a746-0800200c9a66.xml"}}, {"value": "52.4296801939828", "module": "A1-A3"}, {"value": "0", "module": "C1"}, {"value": "0.533487020930881", "module": "C2"}, {"value": "4.16958258393597", "module": "C3"}, {"value": "0.0349356693896865", "module": "C4"}, {"value": "-39.0238046033412", "module": "D"}]}}, {"referenceToLCIAMethodDataSet": {"shortDescription": [{"value": "Water use (WDP)", "lang": "en"}, {"value": "Wassernutzung (WDP)", "lang": "de"}], "type": "LCIA method data set", "refObjectId": "b2ad66ce-c78d-11e6-9d9d-cec0c932ce01", "uri": "../lciamethods/b2ad66ce-c78d-11e6-9d9d-cec0c932ce01.xml"}, "other": {"anies": [{"name": "referenceToUnitGroupDataSet", "value": {"shortDescription": [{"value": "m^(3) world eq deprived", "lang": "en"}], "type": "unit group data set", "refObjectId": "6ae2df01-888e-46c8-b17d-49fa3869b476", "uri": "../unitgroups/6ae2df01-888e-46c8-b17d-49fa3869b476.xml"}}, {"value": "1.55398677247127", "module": "A1-A3"}, {"value": "0", "module": "C1"}, {"value": "0.000452187176824898", "module": "C2"}, {"value": "0.0314840553976374", "module": "C3"}, {"value": "-3.17522074127306E-05", "module": "C4"}, {"value": "-1.04612312043062", "module": "D"}]}}, {"referenceToLCIAMethodDataSet": {"shortDescription": [{"value": "Incidence of disease due to PM emissions (PM)", "lang": "en"}, {"value": "Auftreten von Krankheiten aufgrund von Feinstaubemissionen (PM)", "lang": "de"}], "type": "LCIA method data set", "refObjectId": "b5c602c6-def3-11e6-bf01-fe55135034f3", "uri": "../lciamethods/b5c602c6-def3-11e6-bf01-fe55135034f3.xml"}, "other": {"anies": [{"name": "referenceToUnitGroupDataSet", "value": {"shortDescription": [{"value": "Disease incidence", "lang": "en"}], "type": "unit group data set", "refObjectId": "3883559b-648f-4afc-8ba2-0bd24f3affa3", "uri": "../unitgroups/3883559b-648f-4afc-8ba2-0bd24f3affa3.xml"}}, {"value": "3.05095407240298E-07", "module": "A1-A3"}, {"value": "0", "module": "C1"}, {"value": "2.14337328486668E-09", "module": "C2"}, {"value": "3.81267501364973E-08", "module": "C3"}, {"value": "8.08854446323586E-11", "module": "C4"}, {"value": "-2.56668710181181E-07", "module": "D"}]}}, {"referenceToLCIAMethodDataSet": {"shortDescription": [{"value": "Human exposure efficiency relative to U235 (IR)", "lang": "en"}, {"value": "Wirkung durch Exposition des Menschen mit U235 (IR)", "lang": "de"}], "type": "LCIA method data set", "refObjectId": "b5c632be-def3-11e6-bf01-fe55135034f3", "uri": "../lciamethods/b5c632be-def3-11e6-bf01-fe55135034f3.xml"}, "other": {"anies": [{"name": "referenceToUnitGroupDataSet", "value": {"shortDescription": [{"value": "kBq U235 eq", "lang": "en"}], "type": "unit group data set", "refObjectId": "456b05bf-1415-44a9-9993-02452f554c09", "uri": "../unitgroups/456b05bf-1415-44a9-9993-02452f554c09.xml"}}, {"value": "0.759919698333617", "module": "A1-A3"}, {"value": "0", "module": "C1"}, {"value": "9.9811087260768E-05", "module": "C2"}, {"value": "0.166785874959861", "module": "C3"}, {"value": "6.00729594755746E-05", "module": "C4"}, {"value": "-0.210721979980044", "module": "D"}]}}, {"referenceToLCIAMethodDataSet": {"shortDescription": [{"value": "Comparative toxic unit for ecosystems (ETP-fw)", "lang": "en"}, {"value": "Toxizitätsvergleichseinheit für Ökosysteme (ETP-fw)", "lang": "de"}], "type": "LCIA method data set", "refObjectId": "ee1082d1-b0f7-43ca-a1f0-21e2a4a74511", "uri": "../lciamethods/ee1082d1-b0f7-43ca-a1f0-21e2a4a74511.xml"}, "other": {"anies": [{"name": "referenceToUnitGroupDataSet", "value": {"shortDescription": [{"value": "CTUe", "lang": "en"}], "type": "unit group data set", "refObjectId": "aa959ded-f1eb-4efb-9c5c-2d60be36b3e6", "uri": "../unitgroups/aa959ded-f1eb-4efb-9c5c-2d60be36b3e6.xml"}}, {"value": "7.27432995065003", "module": "A1-A3"}, {"value": "0", "module": "C1"}, {"value": "0.375773570731402", "module": "C2"}, {"value": "1.13303390585426", "module": "C3"}, {"value": "0.0103841100447372", "module": "C4"}, {"value": "-4.63561692925938", "module": "D"}]}}, {"referenceToLCIAMethodDataSet": {"shortDescription": [{"value": "Comparative toxic unit for humans (carcinogenic) (HTP-c)", "lang": "en"}, {"value": "Toxizitätsvergleichseinheit für Menschen (krebserregend) (HTP-c)", "lang": "de"}], "type": "LCIA method data set", "refObjectId": "2299222a-bbd8-474f-9d4f-4dd1f18aea7c", "uri": "../lciamethods/2299222a-bbd8-474f-9d4f-4dd1f18aea7c.xml"}, "other": {"anies": [{"name": "referenceToUnitGroupDataSet", "value": {"shortDescription": [{"value": "CTUh", "lang": "en"}], "type": "unit group data set", "refObjectId": "d4c9523e-2d7e-49fd-8469-998f547d3a70", "uri": "../unitgroups/d4c9523e-2d7e-49fd-8469-998f547d3a70.xml"}}, {"value": "2.0343649296382E-09", "module": "A1-A3"}, {"value": "0", "module": "C1"}, {"value": "7.62103683030694E-12", "module": "C2"}, {"value": "1.37509781351638E-08", "module": "C3"}, {"value": "1.23023957701685E-12", "module": "C4"}, {"value": "-1.50394749022209E-09", "module": "D"}]}}, {"referenceToLCIAMethodDataSet": {"shortDescription": [{"value": "Comparative toxic unit for humans (noncarcinogenic) (HTP-nc)", "lang": "en"}, {"value": "Toxizitätsvergleichseinheit für Menschen (nicht krebserregend) (HTP-nc)", "lang": "de"}], "type": "LCIA method data set", "refObjectId": "3af763a5-b7a1-48c9-9cee-1f223481fcef", "uri": "../lciamethods/3af763a5-b7a1-48c9-9cee-1f223481fcef.xml"}, "other": {"anies": [{"name": "referenceToUnitGroupDataSet", "value": {"shortDescription": [{"value": "CTUh", "lang": "en"}], "type": "unit group data set", "refObjectId": "d4c9523e-2d7e-49fd-8469-998f547d3a70", "uri": "../unitgroups/d4c9523e-2d7e-49fd-8469-998f547d3a70.xml"}}, {"value": "1.60004526281563E-07", "module": "A1-A3"}, {"value": "0", "module": "C1"}, {"value": "3.35158889379536E-10", "module": "C2"}, {"value": "1.63124405140647E-06", "module": "C3"}, {"value": "1.17465866700671E-10", "module": "C4"}, {"value": "-1.14091219437582E-07", "module": "D"}]}}, {"referenceToLCIAMethodDataSet": {"shortDescription": [{"value": "Soil quality index (SQP)", "lang": "en"}, {"value": "Bodenqualitätsindex (SQP)", "lang": "de"}], "type": "LCIA method data set", "refObjectId": "b2ad6890-c78d-11e6-9d9d-cec0c932ce01", "uri": "../lciamethods/b2ad6890-c78d-11e6-9d9d-cec0c932ce01.xml"}, "other": {"anies": [{"name": "referenceToUnitGroupDataSet", "value": {"shortDescription": [{"value": "SQP", "lang": "en"}], "type": "unit group data set", "refObjectId": "f130951c-e67f-4f7f-8dd4-665de3974e18", "uri": "../unitgroups/f130951c-e67f-4f7f-8dd4-665de3974e18.xml"}}, {"value": "15.26028643249", "module": "A1-A3"}, {"value": "0", "module": "C1"}, {"value": "0.222597996192522", "module": "C2"}, {"value": "0.163162457478154", "module": "C3"}, {"value": "0.00326299538558679", "module": "C4"}, {"value": "-12.244978173188", "module": "D"}]}}]}, "otherAttributes": {"{http://www.indata.network/EPD/2019}epd-version": "1.2"}, "version": "1.1", "locations": "../ILCDLocations.xml"}