{"processInformation": {"dataSetInformation": {"UUID": "0acfd20e-f1ec-490b-a1cc-86bfffe85ac2", "name": {"baseName": [{"value": "Raffstore", "lang": "de"}, {"value": "Ventetain Blinds", "lang": "en"}], "functionalUnitFlowProperties": [{"lang": "de"}]}, "classificationInformation": {"classification": [{"class": [{"value": "Komponenten von Fenstern und Vorhangfassaden", "level": 0, "classId": "7"}, {"value": "Zubehör für Fenster, Fassaden, Türen und Tore", "level": 1, "classId": "7.11"}, {"value": "Sonnenschutzsysteme", "level": 2, "classId": "7.11.01"}], "name": "OEKOBAU.DAT"}, {"class": [{"value": "02 Bauprodukte", "level": 0}, {"value": "Fassaden", "level": 1}, {"value": "Sonnenschutzsysteme", "level": 2}], "name": "IBUCategories"}]}, "generalComment": [{"value": "Raffstore sind auenliegende Sonnenschutzprodukte. Der Behang besteht aus horizontal verlaufenden rollgeformten Lamellen. Die Lamellen sind seitlich in Fhrungsschienen oder seilgefhrt gelagert und knnen vom Nutzer je nach Sonnenstand ausgerichtet werden.\nDer Raffstorebehang wird im zusammen gefahrenen Zustand in einem Kasten aus Aluminium verstaut.\n\nRaffstoren von Roma knnen aus den Lamellentypen \"flach\", \"gebrdelt\", \"dreibogen\", \"Z\" und \"Comfort- und Design\" hergestellt werden. Die Lamellen werden in 16 Standard-Farben geliefert und sind mit Kurbel- und Motorantrieb gebruchlich.\n\nPhysikalische Eigenschaften sind abhngig vom Einbauzustand in Abhngigkeit vom Montagezeitpunkt und der Randausbildung. Je nach Einbauzustand, Einbauort und Position sind die technischen Mglichkeiten und Eigenschaften unterschiedlich zu bewerten.\n\nZum Schutz des Systems vor Schden durch Wind wird bei Motorsteuerung eine Kombination mit Windwchter empfohlen.\n\nEin Vorteil bei auen liegenden Raffstoren ist, dass ein sommerlicher Wrmeschutz erreicht werden kann. Die aus der Sonneneinstrahlung resultierende Absorptionswrme wird bei diesem System bereits auen vor dem zu verschattenden Fensterbauteil abgefhrt. Das unerwnschte Eindringen von solaren Wrmeeintrgen in das Gebudeinnere wird minimiert.\n\nAbhngig von der Lamellenform kann der jeweilige Behang nahezu komplett abdunkeln. Durch die Einstelloptionen kann je nach Sonnenstand Durchsicht, Tageslichtnutzung und Verschattung gegeneinander abgewogen werden. Dies reduziert die berhitzung von Gebuden und minimiert bentigte Khlenergie sowie Energie zur knstlichen Beleuchtung.", "lang": "de"}]}, "quantitativeReference": {"referenceToReferenceFlow": [0]}, "time": {"referenceYear": 2024, "dataSetValidUntil": 2029, "other": {"anies": [{"name": "publicationDateOfEPD", "value": 1716854400000}]}}, "geography": {"locationOfOperationSupplyOrProduction": {"location": "DE"}}, "technology": {"technologyDescriptionAndIncludedProcesses": [{"value": "Raffstore-Systeme sind aus mehreren Komponenten zusammengesetzt. Prozessschritte können das Zuschneiden, Biegen, Stanzen und Bohren von Blech, sowie Schäum- und Beschichtungsprozesse, Kunststoffspritzguß, Kunststoffextrusion und Endmontage umfassen. 1 m² des deklarierten Raffstore-Systems hat ein Flächengewicht von 6,49 kg/m² und besteht prozentual gesehen aus folgenden Materialien: Aluminium: 89%. Stahl: 1%. Motor + Elektronik: 1% Kunststoffe: 9% \nTechnische Daten: \nEs gelten die Daten auf Grund der Leistungserklrung nach der CPR und der harmonisierten Normen auf Grund der Maschinenrichtlinie sowie folgende Daten. \nDeklarierte Einheit: \nDas Flchengewicht eines reprsentativen ROMA Raffstoren betrgt 6,49 kg (ohne Verpackungsmaterialien).\nDabei wurde ein Breiten-/Lngenverhltnis von 2,0 m (Breite) x 2,5 m (Behanglnge) als reprsentativ angenommen. Insgesamt ergibt sich somit eine Gesamtflche von 5 m.\nAlle in diesem reprsentativen Sonnenschutzsystem verwendeten Material- und Energiestrme wurden fr die Berechnung der LCA-Ergebnisse auf die nach PCR definierte deklarierte Einheit von 1 m skaliert", "lang": "de"}, {"value": "The weight per unit area of a representative ROMA external venetial blind is 6.49 kg (excluding packaging materials). A width/length ratio of 2.0 m (width) x 2.5 m (hanging length) is assumed to be representative. This results in a total area of 5 m². All material and energy flows used in this representative sun shading system are scaled to the defined declared unit of 1 m² for the calculation of the LCA results according PCR.", "lang": "en"}], "technologicalApplicability": [{"value": "Aufgabe eines Raffstores ist der Sonnenschutz, somit die Verschattung einer Gebudeffnung und damit die Verhinderung von bermiger Aufheizung des geschlossenen Innenraums in Abwgung optimaler Tageslichtnutzung.\nFr die Verwendung der Produkte gelten die jeweiligen nationalen Bestimmungen.", "lang": "de"}, {"value": "The purpose of ROMA external venetian blinds is to provide solar shading. It ensures the shading of a building opening and thus the prevention of excessive heating of the closed interior while optimising the use of daylight. The respective national regulations apply to the use of the products.", "lang": "en"}]}}, "modellingAndValidation": {"LCIMethodAndAllocation": {"typeOfDataSet": "EPD", "referenceToLCAMethodDetails": [{"shortDescription": [{"value": "Sonnenschutzsysteme.pdf", "lang": "de"}], "type": "source data set", "refObjectId": "6ab0f760-2dc8-45b2-99de-e1bb921d9087"}], "other": {"anies": [{"name": "subType", "value": "specific dataset"}]}}, "dataSourcesTreatmentAndRepresentativeness": {"referenceToDataSource": [{"shortDescription": [{"value": "GaBi Database (all versions)", "lang": "de"}], "type": "source data set", "refObjectId": "28d74cc0-db8b-4d7e-bc44-5f6d56ce0c4a"}, {"shortDescription": [{"value": "Sphera MLC (fka GaBi) CUP 2023.01", "lang": "de"}], "type": "source data set", "refObjectId": "6bcd5bfa-3623-48ab-a52b-6d5be8db82ed"}], "useAdviceForDataSet": [{"value": "Gültigkeitsbereich: \nDie Ergebnisse der EPD sind reprsentativ fr Raffstore-Systeme der Firma ROMA KG (Handelsname: ROMA Raffstore), hergestellt an den Standorten Burgau, Rostock, Oschatz und Ludwigshafen (Deutschland). Hier werden jeweils einzelne Komponenten der Sonnenschutzsysteme gefertigt. Die konkrete Konfiguration der Raffstore-Komponenten wurde auf Basis des Bestsellers ausgewhlt. Fr jede einzelne Komponente wurde die Variante mit der hchsten Umweltlast betrachtet.\nBasis der EPD sind Produktionsdaten aus dem Jahr 2022. \nSystemgrenze: \nTyp der EPD: Wiege bis Werkstor mit Optionen.\n\nA1-A3 Das Produktionsstadium enthlt die Rohstoffbereitstellung und Herstellung von Vorprodukten und extern produzierten Komponenten sowie deren Transport zu den ROMA-Werken. Alle Aufwendungen fr Fertigungsprozesse bei ROMA wurden bercksichtigt (inkl. Energie-, Wasserbereitstellung, Bereitstellung von Hilfsstoffen, Entsorgung von Abfllen). Die Transportaufwendungen (A2) sowie die Herstellungsprozesse (A3) basieren auf produktspezifischen Daten. Die Herstellungsprozesse der Rohstoffe, Vorprodukte und extern produzierten Komponenten (A1) basieren auf Hintergrunddaten aus Spheras MLC-Datenbanken.\n\nA4 Transport zum Ort der Installation (LKW, Diesel, 100 km).\n\nA5 Installation der Produkte: Thermische Verwertung von Verpackungsabfllen.\n\nB6 Energiebedarf in der Nutzungsphase. Der Energiebedarf wird ber die Leistungsaufnahme des verwendeten Motors und die Einsatzdauer whrend der definierten Bedienzyklen (20.000 Zyklen) berechnet.\n\nC1 Deinstallation der Produkte: Manueller Ausbau (lastenfrei).\n\nC2 Transport zum Ort der Entsorgung (LKW, Diesel, 50 km).\n\nC3 Entsorgungsstadium: Abfallbehandlung (thermische Verwertung von Kunststoffen, Schreddern von Elektronik-Schrott).\n\nC4 Deponie von Inertmaterialien.\n\nD Recyclingpotential (inkl. Einschmelzprozess und Gutschrift des wiedergewonnenen Metalls) sowie Potentiale aus der Energiesubstitution der thermischen Verwertung in den Modulen A3, A5 und C3. Fr die thermische und elektrische Energie, die in den Modulen A5 und C3 durch die thermische Behandlung der Produktions-, Verpackungs- und Produktabfllen entstehen, wurden die Potentiale aus der Energiesubstitution durch die Energieerzeugung des Netzstrom-Mixes und der thermischen Energie aus Erdgas unter Verwendung europischer Datenstze berechnet.\n\nBetrachtungszeitraum:\nDer untersuchte Zeitraum fr die Erhebung der Produktionsdaten bezieht sich auf das Jahr 2022.", "lang": "de"}], "other": {"anies": [{"name": "referenceToOriginalEPD", "value": {"shortDescription": {"value": "Raffstore.pdf", "defaultValue": "Raffstore.pdf", "lstrings": [{"lang": "de", "value": "Raffstore.pdf"}]}, "type": "source data set", "uuid": {"uuid": "98809ef1-eae8-4fa9-b07f-a6370982a35d"}, "refObjectId": "98809ef1-eae8-4fa9-b07f-a6370982a35d", "resourceURLs": ["https://oekobaudat.de/OEKOBAU.DAT/resource/sources/98809ef1-eae8-4fa9-b07f-a6370982a35d/Raffstore_18112.pdf?version=00.01.000"]}}]}}, "validation": {"review": [{"referenceToNameOfReviewerAndInstitution": [{"shortDescription": [{"value": "Institut Bauen und Umwelt e. V.", "lang": "de"}], "type": "contact data set", "refObjectId": "d111dbec-b024-4be5-86c5-752d6eb2cf95", "uri": "../contacts/d111dbec-b024-4be5-86c5-752d6eb2cf95.xml"}], "type": "Accredited third party review"}]}, "complianceDeclarations": {"compliance": [{"referenceToComplianceSystem": {"shortDescription": [{"value": "DIN EN 15804+A2", "lang": "de"}], "type": "source data set", "refObjectId": "c0016b33-8cf7-415c-ac6e-deba0d21440d", "uri": "../sources/c0016b33-8cf7-415c-ac6e-deba0d21440d.xml"}}, {"referenceToComplianceSystem": {"shortDescription": [{"value": "ISO 14025", "lang": "de"}], "type": "source data set", "refObjectId": "4f2eb655-6e44-4874-a95a-e28f5442cd4d", "uri": "../sources/4f2eb655-6e44-4874-a95a-e28f5442cd4d.xml"}}]}}, "administrativeInformation": {"commissionerAndGoal": {"referenceToCommissioner": [{"shortDescription": [{"value": "ROMA KG", "lang": "de"}], "type": "contact data set", "refObjectId": "fa267bd1-396a-437a-bd87-79cc7e93a05a", "uri": "../contacts/fa267bd1-396a-437a-bd87-79cc7e93a05a.xml"}]}, "dataGenerator": {"referenceToPersonOrEntityGeneratingTheDataSet": [{"shortDescription": [{"value": "Sphera Solutions GmbH", "lang": "de"}], "type": "contact data set", "refObjectId": "6e882050-12ae-4797-a5df-69674aa5b701", "uri": "../contacts/6e882050-12ae-4797-a5df-69674aa5b701.xml"}]}, "dataEntryBy": {"timeStamp": 1716854400000, "referenceToDataSetFormat": [{"shortDescription": [{"value": "ILCD Format", "lang": "de"}], "type": "source data set", "refObjectId": "a97a0155-0234-4b87-b4ce-a45da52f2a40", "uri": "../sources/a97a0155-0234-4b87-b4ce-a45da52f2a40.xml"}, {"shortDescription": [{"value": "EPD-Datenformaterweiterungen v1.2", "lang": "de"}, {"value": "EPD Data Format Extensions v1.2", "lang": "en"}], "type": "source data set", "refObjectId": "a29449fd-aa2f-4de8-b5d7-4b06b43c6fde", "uri": "../sources/a29449fd-aa2f-4de8-b5d7-4b06b43c6fde.xml"}]}, "publicationAndOwnership": {"dataSetVersion": "00.02.000", "referenceToRegistrationAuthority": {"shortDescription": [{"value": "Institut Bauen und Umwelt e. V.", "lang": "de"}], "type": "contact data set", "refObjectId": "d111dbec-b024-4be5-86c5-752d6eb2cf95", "uri": "../contacts/d111dbec-b024-4be5-86c5-752d6eb2cf95.xml"}, "registrationNumber": "EPD-ROM-20240062-CBJ1-DE", "referenceToOwnershipOfDataSet": {"shortDescription": [{"value": "ROMA KG", "lang": "de"}], "type": "contact data set", "refObjectId": "fa267bd1-396a-437a-bd87-79cc7e93a05a", "uri": "../contacts/fa267bd1-396a-437a-bd87-79cc7e93a05a.xml"}, "copyright": true, "licenseType": "Free of charge for all users and uses", "accessRestrictions": [{"value": "None", "lang": "en"}], "other": {"anies": [{"name": "referenceToPublisher", "value": {"shortDescription": [{"value": "Institut Bauen und Umwelt e. V.", "lang": "de"}], "type": "contact data set", "refObjectId": "d111dbec-b024-4be5-86c5-752d6eb2cf95", "uri": "../contacts/d111dbec-b024-4be5-86c5-752d6eb2cf95.xml"}}]}}}, "exchanges": {"exchange": [{"dataSetInternalID": 0, "referenceToFlowDataSet": {"shortDescription": [{"value": "ROMA Raffstore (1 m² ROMA Raffstore)", "lang": "de"}], "type": "flow data set", "refObjectId": "cbf1b2d4-e8b8-7fc8-a444-a6a47d4ada0a", "uri": "../flows/cbf1b2d4-e8b8-7fc8-a444-a6a47d4ada0a.xml"}, "meanAmount": 1.0, "referencesToDataSource": {}, "referenceFlow": true, "resolvedFlowVersion": "00.02.000", "resultingflowAmount": 1.0, "flowProperties": [{"name": [{"lang": "en", "value": "Area"}, {"lang": "de", "value": "Fläche"}], "uuid": "93a60a56-a3c8-19da-a746-0800200c9a66", "referenceFlowProperty": true, "meanValue": 1.0, "referenceUnit": "qm", "unitGroupUUID": "c20a03d7-bd90-4569-bc94-66cfd364dfc8"}], "materialProperties": [{"name": "conversion factor to 1 kg", "value": "0.154", "unit": "-", "unitDescription": "Without unit"}, {"name": "grammage", "value": "6.49", "unit": "kg/m^2", "unitDescription": "kilograms per square meter"}], "typeOfFlow": "Product flow", "classification": {"classHierarchy": "Komponenten von Fenstern und Vorhangfassaden / Zubehör für Fenster, Fassaden, Türen und Tore / Sonnenschutzsysteme", "name": "OEKOBAU.DAT"}}, {"dataSetInternalID": 1, "referenceToFlowDataSet": {"shortDescription": [{"value": "Erneuerbare Primärenergie als Energieträger (PERE)", "lang": "de"}, {"value": "Renewable primary energy as energy carrier (PERE)", "lang": "en"}], "type": "flow data set", "refObjectId": "20f32be5-0398-4288-9b6d-accddd195317", "uri": "../flows/20f32be5-0398-4288-9b6d-accddd195317.xml"}, "exchange direction": "INPUT", "other": {"anies": [{"name": "referenceToUnitGroupDataSet", "value": {"shortDescription": [{"value": "MJ", "lang": "de"}], "type": "unit group data set", "refObjectId": "93a60a57-a3c8-11da-a746-0800200c9a66", "uri": "../unitgroups/93a60a57-a3c8-11da-a746-0800200c9a66.xml"}}, {"value": "298.677992347782", "module": "A1-A3"}, {"value": "0.060105539464205", "module": "A4"}, {"value": "32.4280108778457", "module": "A5"}, {"value": "37.3259727406887", "module": "B6"}, {"value": "0", "module": "C1"}, {"value": "0.0229075662441193", "module": "C2"}, {"value": "0.0742154277525614", "module": "C3"}, {"value": "0", "module": "C4"}, {"value": "-224.875446788257", "module": "D"}]}, "resolvedFlowVersion": "38.00.000", "flowProperties": [], "typeOfFlow": "Other flow", "classification": {"classHierarchy": "Quantities", "name": "GaBiCategories"}}, {"dataSetInternalID": 2, "referenceToFlowDataSet": {"shortDescription": [{"value": "Erneuerbare Primärenergie zur stofflichen Nutzung (PERM)", "lang": "de"}, {"value": "Renewable primary energy resources as material utilization (PERM)", "lang": "en"}], "type": "flow data set", "refObjectId": "fb3ec0de-548d-4508-aea5-00b73bf6f702", "uri": "../flows/fb3ec0de-548d-4508-aea5-00b73bf6f702.xml"}, "exchange direction": "INPUT", "other": {"anies": [{"name": "referenceToUnitGroupDataSet", "value": {"shortDescription": [{"value": "MJ", "lang": "de"}], "type": "unit group data set", "refObjectId": "93a60a57-a3c8-11da-a746-0800200c9a66", "uri": "../unitgroups/93a60a57-a3c8-11da-a746-0800200c9a66.xml"}}, {"value": "32.4", "module": "A1-A3"}, {"value": "0", "module": "A4"}, {"value": "-32.4", "module": "A5"}, {"value": "0", "module": "B6"}, {"value": "0", "module": "C1"}, {"value": "0", "module": "C2"}, {"value": "0", "module": "C3"}, {"value": "0", "module": "C4"}, {"value": "0", "module": "D"}]}, "resolvedFlowVersion": "38.00.000", "flowProperties": [], "typeOfFlow": "Other flow", "classification": {"classHierarchy": "Quantities", "name": "GaBiCategories"}}, {"dataSetInternalID": 3, "referenceToFlowDataSet": {"shortDescription": [{"value": "Total erneuerbare Primärenergie (PERT)", "lang": "de"}, {"value": "Total use of renewable primary energy resources (PERT)", "lang": "en"}], "type": "flow data set", "refObjectId": "53f97275-fa8a-4cdd-9024-65936002acd0", "uri": "../flows/53f97275-fa8a-4cdd-9024-65936002acd0.xml"}, "exchange direction": "INPUT", "other": {"anies": [{"name": "referenceToUnitGroupDataSet", "value": {"shortDescription": [{"value": "MJ", "lang": "de"}], "type": "unit group data set", "refObjectId": "93a60a57-a3c8-11da-a746-0800200c9a66", "uri": "../unitgroups/93a60a57-a3c8-11da-a746-0800200c9a66.xml"}}, {"value": "331.077992347782", "module": "A1-A3"}, {"value": "0.060105539464205", "module": "A4"}, {"value": "0.0280108778456844", "module": "A5"}, {"value": "37.3259727406887", "module": "B6"}, {"value": "0", "module": "C1"}, {"value": "0.0229075662441193", "module": "C2"}, {"value": "0.0742154277525614", "module": "C3"}, {"value": "0", "module": "C4"}, {"value": "-224.875446788257", "module": "D"}]}, "resolvedFlowVersion": "38.00.000", "flowProperties": [], "typeOfFlow": "Other flow", "classification": {"classHierarchy": "Quantities / Environmental quantities / EPD EN 15804 / LCI indicators", "name": "GaBiCategories"}}, {"dataSetInternalID": 4, "referenceToFlowDataSet": {"shortDescription": [{"value": "Nicht-erneuerbare Primärenergie als Energieträger (PENRE)", "lang": "de"}, {"value": "Non renewable primary energy as energy carrier (PENRE)", "lang": "en"}], "type": "flow data set", "refObjectId": "ac857178-2b45-46ec-892a-a9a4332f0372", "uri": "../flows/ac857178-2b45-46ec-892a-a9a4332f0372.xml"}, "exchange direction": "INPUT", "other": {"anies": [{"name": "referenceToUnitGroupDataSet", "value": {"shortDescription": [{"value": "MJ", "lang": "de"}], "type": "unit group data set", "refObjectId": "93a60a57-a3c8-11da-a746-0800200c9a66", "uri": "../unitgroups/93a60a57-a3c8-11da-a746-0800200c9a66.xml"}}, {"value": "881.664104184599", "module": "A1-A3"}, {"value": "0.898179935006776", "module": "A4"}, {"value": "9.64870290588636", "module": "A5"}, {"value": "272.48989797084", "module": "B6"}, {"value": "0", "module": "C1"}, {"value": "0.342316474383525", "module": "C2"}, {"value": "5.67942184506844", "module": "C3"}, {"value": "0", "module": "C4"}, {"value": "-585.373286774529", "module": "D"}]}, "resolvedFlowVersion": "38.00.000", "flowProperties": [], "typeOfFlow": "Other flow", "classification": {"classHierarchy": "Quantities", "name": "GaBiCategories"}}, {"dataSetInternalID": 5, "referenceToFlowDataSet": {"shortDescription": [{"value": "Nicht-erneuerbare Primärenergie zur stofflichen Nutzung (PENRM)", "lang": "de"}, {"value": "Non renewable primary energy as material utilization (PENRM)", "lang": "en"}], "type": "flow data set", "refObjectId": "1421caa0-679d-4bf4-b282-0eb850ccae27", "uri": "../flows/1421caa0-679d-4bf4-b282-0eb850ccae27.xml"}, "exchange direction": "INPUT", "other": {"anies": [{"name": "referenceToUnitGroupDataSet", "value": {"shortDescription": [{"value": "MJ", "lang": "de"}], "type": "unit group data set", "refObjectId": "93a60a57-a3c8-11da-a746-0800200c9a66", "uri": "../unitgroups/93a60a57-a3c8-11da-a746-0800200c9a66.xml"}}, {"value": "14.814", "module": "A1-A3"}, {"value": "0", "module": "A4"}, {"value": "-9.46", "module": "A5"}, {"value": "0", "module": "B6"}, {"value": "0", "module": "C1"}, {"value": "0", "module": "C2"}, {"value": "-5.354", "module": "C3"}, {"value": "0", "module": "C4"}, {"value": "0", "module": "D"}]}, "resolvedFlowVersion": "38.00.000", "flowProperties": [], "typeOfFlow": "Other flow", "classification": {"classHierarchy": "Quantities", "name": "GaBiCategories"}}, {"dataSetInternalID": 6, "referenceToFlowDataSet": {"shortDescription": [{"value": "Total nicht erneuerbare Primärenergie (PENRT)", "lang": "de"}, {"value": "Total use of non renewable primary energy resources (PENRT)", "lang": "en"}], "type": "flow data set", "refObjectId": "06159210-646b-4c8d-8583-da9b3b95a6c1", "uri": "../flows/06159210-646b-4c8d-8583-da9b3b95a6c1.xml"}, "exchange direction": "INPUT", "other": {"anies": [{"name": "referenceToUnitGroupDataSet", "value": {"shortDescription": [{"value": "MJ", "lang": "de"}], "type": "unit group data set", "refObjectId": "93a60a57-a3c8-11da-a746-0800200c9a66", "uri": "../unitgroups/93a60a57-a3c8-11da-a746-0800200c9a66.xml"}}, {"value": "896.478104184601", "module": "A1-A3"}, {"value": "0.898179935006775", "module": "A4"}, {"value": "0.188702905886356", "module": "A5"}, {"value": "272.48989797084", "module": "B6"}, {"value": "0", "module": "C1"}, {"value": "0.342316474383525", "module": "C2"}, {"value": "0.325421845068436", "module": "C3"}, {"value": "0", "module": "C4"}, {"value": "-585.373286774529", "module": "D"}]}, "resolvedFlowVersion": "38.00.000", "flowProperties": [], "typeOfFlow": "Other flow", "classification": {"classHierarchy": "Quantities / Environmental quantities / EPD EN 15804 / LCI indicators", "name": "GaBiCategories"}}, {"dataSetInternalID": 7, "referenceToFlowDataSet": {"shortDescription": [{"value": "Einsatz von Sekundärstoffen (SM)", "lang": "de"}, {"value": "Use of secondary material (SM)", "lang": "en"}], "type": "flow data set", "refObjectId": "c6a1f35f-2d09-4f54-8dfb-97e502e1ce92", "uri": "../flows/c6a1f35f-2d09-4f54-8dfb-97e502e1ce92.xml"}, "exchange direction": "INPUT", "other": {"anies": [{"name": "referenceToUnitGroupDataSet", "value": {"shortDescription": [{"value": "kg", "lang": "de"}], "type": "unit group data set", "refObjectId": "ad38d542-3fe9-439d-9b95-2f5f7752acaf", "uri": "../unitgroups/ad38d542-3fe9-439d-9b95-2f5f7752acaf.xml"}}, {"value": "1.16696814855291", "module": "A1-A3"}, {"value": "0", "module": "A4"}, {"value": "0", "module": "A5"}, {"value": "0", "module": "B6"}, {"value": "0", "module": "C1"}, {"value": "0", "module": "C2"}, {"value": "0", "module": "C3"}, {"value": "0", "module": "C4"}, {"value": "5.11835079352476", "module": "D"}]}, "resolvedFlowVersion": "38.00.000", "flowProperties": [], "typeOfFlow": "Other flow", "classification": {"classHierarchy": "Quantities / Environmental quantities / EPD EN 15804 / LCI indicators", "name": "GaBiCategories"}}, {"dataSetInternalID": 8, "referenceToFlowDataSet": {"shortDescription": [{"value": "Erneuerbare Sekundärbrennstoffe (RSF)", "lang": "de"}, {"value": "Use of renewable secondary fuels (RSF)", "lang": "en"}], "type": "flow data set", "refObjectId": "64333088-a55f-4aa2-9a31-c10b07816787", "uri": "../flows/64333088-a55f-4aa2-9a31-c10b07816787.xml"}, "exchange direction": "INPUT", "other": {"anies": [{"name": "referenceToUnitGroupDataSet", "value": {"shortDescription": [{"value": "MJ", "lang": "de"}], "type": "unit group data set", "refObjectId": "93a60a57-a3c8-11da-a746-0800200c9a66", "uri": "../unitgroups/93a60a57-a3c8-11da-a746-0800200c9a66.xml"}}, {"value": "0", "module": "A1-A3"}, {"value": "0", "module": "A4"}, {"value": "0", "module": "A5"}, {"value": "0", "module": "B6"}, {"value": "0", "module": "C1"}, {"value": "0", "module": "C2"}, {"value": "0", "module": "C3"}, {"value": "0", "module": "C4"}, {"value": "0", "module": "D"}]}, "resolvedFlowVersion": "38.00.000", "flowProperties": [], "typeOfFlow": "Other flow", "classification": {"classHierarchy": "Quantities / Environmental quantities / EPD EN 15804 / LCI indicators", "name": "GaBiCategories"}}, {"dataSetInternalID": 9, "referenceToFlowDataSet": {"shortDescription": [{"value": "Nicht erneuerbare Sekundärbrennstoffe (NRSF)", "lang": "de"}, {"value": "Use of non renewable secondary fuels (NRSF)", "lang": "en"}], "type": "flow data set", "refObjectId": "89def144-d39a-4287-b86f-efde453ddcb2", "uri": "../flows/89def144-d39a-4287-b86f-efde453ddcb2.xml"}, "exchange direction": "INPUT", "other": {"anies": [{"name": "referenceToUnitGroupDataSet", "value": {"shortDescription": [{"value": "MJ", "lang": "de"}], "type": "unit group data set", "refObjectId": "93a60a57-a3c8-11da-a746-0800200c9a66", "uri": "../unitgroups/93a60a57-a3c8-11da-a746-0800200c9a66.xml"}}, {"value": "0", "module": "A1-A3"}, {"value": "0", "module": "A4"}, {"value": "0", "module": "A5"}, {"value": "0", "module": "B6"}, {"value": "0", "module": "C1"}, {"value": "0", "module": "C2"}, {"value": "0", "module": "C3"}, {"value": "0", "module": "C4"}, {"value": "0", "module": "D"}]}, "resolvedFlowVersion": "38.00.000", "flowProperties": [], "typeOfFlow": "Other flow", "classification": {"classHierarchy": "Quantities / Environmental quantities / EPD EN 15804 / LCI indicators", "name": "GaBiCategories"}}, {"dataSetInternalID": 10, "referenceToFlowDataSet": {"shortDescription": [{"value": "Einsatz von Süßwasserressourcen (FW)", "lang": "de"}, {"value": "Use of net fresh water (FW)", "lang": "en"}], "type": "flow data set", "refObjectId": "3cf952c8-f3a4-461d-8c96-96456ca62246", "uri": "../flows/3cf952c8-f3a4-461d-8c96-96456ca62246.xml"}, "exchange direction": "INPUT", "other": {"anies": [{"name": "referenceToUnitGroupDataSet", "value": {"shortDescription": [{"value": "m^3", "lang": "de"}], "type": "unit group data set", "refObjectId": "cd950537-0a98-4044-9ba7-9f9a68d0a504", "uri": "../unitgroups/cd950537-0a98-4044-9ba7-9f9a68d0a504.xml"}}, {"value": "0.496638362537371", "module": "A1-A3"}, {"value": "5.34807537112985E-05", "module": "A4"}, {"value": "0.00149406432135386", "module": "A5"}, {"value": "0.0624642386936518", "module": "B6"}, {"value": "0", "module": "C1"}, {"value": "2.03827121318268E-05", "module": "C2"}, {"value": "0.00111173649155913", "module": "C3"}, {"value": "0", "module": "C4"}, {"value": "-0.407386897094852", "module": "D"}]}, "resolvedFlowVersion": "38.00.000", "flowProperties": [], "typeOfFlow": "Other flow", "classification": {"classHierarchy": "Quantities / Environmental quantities / EPD EN 15804 / LCI indicators", "name": "GaBiCategories"}}, {"dataSetInternalID": 11, "referenceToFlowDataSet": {"shortDescription": [{"value": "Gefährlicher Abfall zur Deponie (HWD)", "lang": "de"}, {"value": "Hazardous waste disposed (HWD)", "lang": "en"}], "type": "flow data set", "refObjectId": "430f9e0f-59b2-46a0-8e0d-55e0e84948fc", "uri": "../flows/430f9e0f-59b2-46a0-8e0d-55e0e84948fc.xml"}, "exchange direction": "OUTPUT", "other": {"anies": [{"name": "referenceToUnitGroupDataSet", "value": {"shortDescription": [{"value": "kg", "lang": "de"}], "type": "unit group data set", "refObjectId": "ad38d542-3fe9-439d-9b95-2f5f7752acaf", "uri": "../unitgroups/ad38d542-3fe9-439d-9b95-2f5f7752acaf.xml"}}, {"value": "1.4021780561154E-06", "module": "A1-A3"}, {"value": "1.51376555275377E-12", "module": "A4"}, {"value": "2.02246860570126E-12", "module": "A5"}, {"value": "1.57939958447055E-08", "module": "B6"}, {"value": "0", "module": "C1"}, {"value": "5.76929930034552E-13", "module": "C2"}, {"value": "7.381932184096E-12", "module": "C3"}, {"value": "0", "module": "C4"}, {"value": "6.46909583065854E-09", "module": "D"}]}, "resolvedFlowVersion": "38.00.000", "flowProperties": [], "typeOfFlow": "Other flow", "classification": {"classHierarchy": "Quantities / Environmental quantities / EPD EN 15804 / LCI indicators", "name": "GaBiCategories"}}, {"dataSetInternalID": 12, "referenceToFlowDataSet": {"shortDescription": [{"value": "Entsorgter nicht gefährlicher Abfall (NHWD)", "lang": "de"}, {"value": "Non hazardous waste disposed (NHWD)", "lang": "en"}], "type": "flow data set", "refObjectId": "b29ef66b-e286-4afa-949f-62f1a7b4d7fa", "uri": "../flows/b29ef66b-e286-4afa-949f-62f1a7b4d7fa.xml"}, "exchange direction": "OUTPUT", "other": {"anies": [{"name": "referenceToUnitGroupDataSet", "value": {"shortDescription": [{"value": "kg", "lang": "de"}], "type": "unit group data set", "refObjectId": "ad38d542-3fe9-439d-9b95-2f5f7752acaf", "uri": "../unitgroups/ad38d542-3fe9-439d-9b95-2f5f7752acaf.xml"}}, {"value": "12.2936491523966", "module": "A1-A3"}, {"value": "0.000134404603256316", "module": "A4"}, {"value": "0.00274686159120524", "module": "A5"}, {"value": "0.0600654151478428", "module": "B6"}, {"value": "0", "module": "C1"}, {"value": "5.12246022588685E-05", "module": "C2"}, {"value": "0.0653066141291838", "module": "C3"}, {"value": "0", "module": "C4"}, {"value": "-10.040629654587", "module": "D"}]}, "resolvedFlowVersion": "38.00.000", "flowProperties": [], "typeOfFlow": "Other flow", "classification": {"classHierarchy": "Quantities / Environmental quantities / EPD EN 15804 / LCI indicators", "name": "GaBiCategories"}}, {"dataSetInternalID": 13, "referenceToFlowDataSet": {"shortDescription": [{"value": "Entsorgter radioaktiver Abfall (RWD)", "lang": "de"}, {"value": "Radioactive waste disposed (RWD)", "lang": "en"}], "type": "flow data set", "refObjectId": "3449546e-52ad-4b39-b809-9fb77cea8ff6", "uri": "../flows/3449546e-52ad-4b39-b809-9fb77cea8ff6.xml"}, "exchange direction": "OUTPUT", "other": {"anies": [{"name": "referenceToUnitGroupDataSet", "value": {"shortDescription": [{"value": "kg", "lang": "de"}], "type": "unit group data set", "refObjectId": "ad38d542-3fe9-439d-9b95-2f5f7752acaf", "uri": "../unitgroups/ad38d542-3fe9-439d-9b95-2f5f7752acaf.xml"}}, {"value": "0.0543282256754358", "module": "A1-A3"}, {"value": "1.18208587329468E-06", "module": "A4"}, {"value": "5.07055174311836E-06", "module": "A5"}, {"value": "0.0424479140870912", "module": "B6"}, {"value": "0", "module": "C1"}, {"value": "4.50519381243751E-07", "module": "C2"}, {"value": "1.08616483001437E-05", "module": "C3"}, {"value": "0", "module": "C4"}, {"value": "-0.0434857486991825", "module": "D"}]}, "resolvedFlowVersion": "38.00.000", "flowProperties": [], "typeOfFlow": "Other flow", "classification": {"classHierarchy": "Quantities / Environmental quantities / EPD EN 15804 / LCI indicators", "name": "GaBiCategories"}}, {"dataSetInternalID": 14, "referenceToFlowDataSet": {"shortDescription": [{"value": "Komponenten für die Wiederverwendung (CRU)", "lang": "de"}, {"value": "Components for re-use (CRU)", "lang": "en"}], "type": "flow data set", "refObjectId": "a2b32f97-3fc7-4af2-b209-525bc6426f33", "uri": "../flows/a2b32f97-3fc7-4af2-b209-525bc6426f33.xml"}, "exchange direction": "OUTPUT", "other": {"anies": [{"name": "referenceToUnitGroupDataSet", "value": {"shortDescription": [{"value": "kg", "lang": "de"}], "type": "unit group data set", "refObjectId": "ad38d542-3fe9-439d-9b95-2f5f7752acaf", "uri": "../unitgroups/ad38d542-3fe9-439d-9b95-2f5f7752acaf.xml"}}, {"value": "0", "module": "A1-A3"}, {"value": "0", "module": "A4"}, {"value": "0", "module": "A5"}, {"value": "0", "module": "B6"}, {"value": "0", "module": "C1"}, {"value": "0", "module": "C2"}, {"value": "0", "module": "C3"}, {"value": "0", "module": "C4"}, {"value": "0", "module": "D"}]}, "resolvedFlowVersion": "38.00.000", "flowProperties": [], "typeOfFlow": "Other flow", "classification": {"classHierarchy": "Quantities / Environmental quantities / EPD EN 15804 / LCI indicators", "name": "GaBiCategories"}}, {"dataSetInternalID": 15, "referenceToFlowDataSet": {"shortDescription": [{"value": "Stoffe zum Recycling (MFR)", "lang": "de"}, {"value": "Materials for recycling (MFR)", "lang": "en"}], "type": "flow data set", "refObjectId": "d7fe48a5-4103-49c8-9aae-b0b5dfdbd6ae", "uri": "../flows/d7fe48a5-4103-49c8-9aae-b0b5dfdbd6ae.xml"}, "exchange direction": "OUTPUT", "other": {"anies": [{"name": "referenceToUnitGroupDataSet", "value": {"shortDescription": [{"value": "kg", "lang": "de"}], "type": "unit group data set", "refObjectId": "ad38d542-3fe9-439d-9b95-2f5f7752acaf", "uri": "../unitgroups/ad38d542-3fe9-439d-9b95-2f5f7752acaf.xml"}}, {"value": "0", "module": "A1-A3"}, {"value": "0", "module": "A4"}, {"value": "1.8", "module": "A5"}, {"value": "0", "module": "B6"}, {"value": "0", "module": "C1"}, {"value": "0", "module": "C2"}, {"value": "5.8950988466188", "module": "C3"}, {"value": "0", "module": "C4"}, {"value": "0", "module": "D"}]}, "resolvedFlowVersion": "38.00.000", "flowProperties": [], "typeOfFlow": "Other flow", "classification": {"classHierarchy": "Quantities / Environmental quantities / EPD EN 15804 / LCI indicators", "name": "GaBiCategories"}}, {"dataSetInternalID": 16, "referenceToFlowDataSet": {"shortDescription": [{"value": "Stoffe für die Energierückgewinnung (MER)", "lang": "de"}, {"value": "Materials for energy recovery (MER)", "lang": "en"}], "type": "flow data set", "refObjectId": "59a9181c-3aaf-46ee-8b13-2b3723b6e447", "uri": "../flows/59a9181c-3aaf-46ee-8b13-2b3723b6e447.xml"}, "exchange direction": "OUTPUT", "other": {"anies": [{"name": "referenceToUnitGroupDataSet", "value": {"shortDescription": [{"value": "kg", "lang": "de"}], "type": "unit group data set", "refObjectId": "ad38d542-3fe9-439d-9b95-2f5f7752acaf", "uri": "../unitgroups/ad38d542-3fe9-439d-9b95-2f5f7752acaf.xml"}}, {"value": "0", "module": "A1-A3"}, {"value": "0", "module": "A4"}, {"value": "0", "module": "A5"}, {"value": "0", "module": "B6"}, {"value": "0", "module": "C1"}, {"value": "0", "module": "C2"}, {"value": "0", "module": "C3"}, {"value": "0", "module": "C4"}, {"value": "0", "module": "D"}]}, "resolvedFlowVersion": "38.00.000", "flowProperties": [], "typeOfFlow": "Other flow", "classification": {"classHierarchy": "Quantities / Environmental quantities / EPD EN 15804 / LCI indicators", "name": "GaBiCategories"}}, {"dataSetInternalID": 17, "referenceToFlowDataSet": {"shortDescription": [{"value": "Exportierte elektrische Energie (EEE)", "lang": "de"}, {"value": "Exported electrical energy (EEE)", "lang": "en"}], "type": "flow data set", "refObjectId": "4da0c987-2b76-40d6-9e9e-82a017aaaf29", "uri": "../flows/4da0c987-2b76-40d6-9e9e-82a017aaaf29.xml"}, "exchange direction": "OUTPUT", "other": {"anies": [{"name": "referenceToUnitGroupDataSet", "value": {"shortDescription": [{"value": "MJ", "lang": "de"}], "type": "unit group data set", "refObjectId": "93a60a57-a3c8-11da-a746-0800200c9a66", "uri": "../unitgroups/93a60a57-a3c8-11da-a746-0800200c9a66.xml"}}, {"value": "0", "module": "A1-A3"}, {"value": "0", "module": "A4"}, {"value": "1.46985079965524", "module": "A5"}, {"value": "0", "module": "B6"}, {"value": "0", "module": "C1"}, {"value": "0", "module": "C2"}, {"value": "0.663091893386776", "module": "C3"}, {"value": "0", "module": "C4"}, {"value": "0", "module": "D"}]}, "resolvedFlowVersion": "38.00.000", "flowProperties": [], "typeOfFlow": "Other flow", "classification": {"classHierarchy": "Quantities / Environmental quantities / EPD EN 15804 / LCI indicators", "name": "GaBiCategories"}}, {"dataSetInternalID": 18, "referenceToFlowDataSet": {"shortDescription": [{"value": "Exportierte thermische Energie (EET)", "lang": "de"}, {"value": "Exported thermal energy (EET)", "lang": "en"}], "type": "flow data set", "refObjectId": "98daf38a-7a79-46d3-9a37-2b7bd0955810", "uri": "../flows/98daf38a-7a79-46d3-9a37-2b7bd0955810.xml"}, "exchange direction": "OUTPUT", "other": {"anies": [{"name": "referenceToUnitGroupDataSet", "value": {"shortDescription": [{"value": "MJ", "lang": "de"}], "type": "unit group data set", "refObjectId": "93a60a57-a3c8-11da-a746-0800200c9a66", "uri": "../unitgroups/93a60a57-a3c8-11da-a746-0800200c9a66.xml"}}, {"value": "0", "module": "A1-A3"}, {"value": "0", "module": "A4"}, {"value": "2.61359666096104", "module": "A5"}, {"value": "0", "module": "B6"}, {"value": "0", "module": "C1"}, {"value": "0", "module": "C2"}, {"value": "1.19369517651865", "module": "C3"}, {"value": "0", "module": "C4"}, {"value": "0", "module": "D"}]}, "resolvedFlowVersion": "38.00.000", "flowProperties": [], "typeOfFlow": "Other flow", "classification": {"classHierarchy": "Quantities / Environmental quantities / EPD EN 15804 / LCI indicators", "name": "GaBiCategories"}}]}, "LCIAResults": {"LCIAResult": [{"referenceToLCIAMethodDataSet": {"shortDescription": [{"value": "Globales Erwärmungspotenzial total (GWP-total)", "lang": "de"}, {"value": "Global Warming Potential total (GWP-total)", "lang": "en"}], "type": "LCIA method data set", "refObjectId": "6a37f984-a4b3-458a-a20a-64418c145fa2", "uri": "../lciamethods/6a37f984-a4b3-458a-a20a-64418c145fa2.xml"}, "other": {"anies": [{"name": "referenceToUnitGroupDataSet", "value": {"shortDescription": [{"value": "kg CO_(2)-Äq.", "lang": "de"}], "type": "unit group data set", "refObjectId": "1ebf3012-d0db-4de2-aefd-ef30cedb0be1", "uri": "../unitgroups/1ebf3012-d0db-4de2-aefd-ef30cedb0be1.xml"}}, {"value": "59.490480821584", "module": "A1-A3"}, {"value": "0.0666350265999467", "module": "A4"}, {"value": "3.52273854646009", "module": "A5"}, {"value": "12.4109436512209", "module": "B6"}, {"value": "0", "module": "C1"}, {"value": "0.0253960999206402", "module": "C2"}, {"value": "0.440971165576386", "module": "C3"}, {"value": "0", "module": "C4"}, {"value": "-43.8941191927515", "module": "D"}]}}, {"referenceToLCIAMethodDataSet": {"shortDescription": [{"value": "Globales Erwärmungspotenzial fossil (GWP-fossil)", "lang": "de"}, {"value": "Global Warming Potential fossil fuels (GWP-fossil)", "lang": "en"}], "type": "LCIA method data set", "refObjectId": "5f635281-343e-44fb-83df-1971b155e6b6", "uri": "../lciamethods/5f635281-343e-44fb-83df-1971b155e6b6.xml"}, "other": {"anies": [{"name": "referenceToUnitGroupDataSet", "value": {"shortDescription": [{"value": "kg CO_(2)-Äq.", "lang": "de"}], "type": "unit group data set", "refObjectId": "1ebf3012-d0db-4de2-aefd-ef30cedb0be1", "uri": "../unitgroups/1ebf3012-d0db-4de2-aefd-ef30cedb0be1.xml"}}, {"value": "62.131214104696", "module": "A1-A3"}, {"value": "0.066000980236854", "module": "A4"}, {"value": "0.696639035079916", "module": "A5"}, {"value": "12.4036348512098", "module": "B6"}, {"value": "0", "module": "C1"}, {"value": "0.0251544506617887", "module": "C2"}, {"value": "0.44090855114606", "module": "C3"}, {"value": "0", "module": "C4"}, {"value": "-43.6968523792179", "module": "D"}]}}, {"referenceToLCIAMethodDataSet": {"shortDescription": [{"value": "Globales Erwärmungspotenzial biogen (GWP-biogenic)", "lang": "de"}, {"value": "Global Warming Potential biogenic (GWP-biogenic)", "lang": "en"}], "type": "LCIA method data set", "refObjectId": "2356e1ab-0185-4db5-86e5-16de51c7485c", "uri": "../lciamethods/2356e1ab-0185-4db5-86e5-16de51c7485c.xml"}, "other": {"anies": [{"name": "referenceToUnitGroupDataSet", "value": {"shortDescription": [{"value": "kg CO_(2)-Äq.", "lang": "de"}], "type": "unit group data set", "refObjectId": "1ebf3012-d0db-4de2-aefd-ef30cedb0be1", "uri": "../unitgroups/1ebf3012-d0db-4de2-aefd-ef30cedb0be1.xml"}}, {"value": "-2.66721534344633", "module": "A1-A3"}, {"value": "0.000239650922794005", "module": "A4"}, {"value": "2.82605194654398", "module": "A5"}, {"value": "0.00617430467883384", "module": "B6"}, {"value": "0", "module": "C1"}, {"value": "9.13363300338965E-05", "module": "C2"}, {"value": "5.0671044332983E-05", "module": "C3"}, {"value": "0", "module": "C4"}, {"value": "-0.187466176423883", "module": "D"}]}}, {"referenceToLCIAMethodDataSet": {"shortDescription": [{"value": "Globales Erwärmungspotenzial luluc (GWP-luluc)", "lang": "de"}, {"value": "Global Warming Potential luluc (GWP-luluc)", "lang": "en"}], "type": "LCIA method data set", "refObjectId": "4331bbdb-978a-490d-8707-eeb047f01a55", "uri": "../lciamethods/4331bbdb-978a-490d-8707-eeb047f01a55.xml"}, "other": {"anies": [{"name": "referenceToUnitGroupDataSet", "value": {"shortDescription": [{"value": "kg CO_(2)-Äq.", "lang": "de"}], "type": "unit group data set", "refObjectId": "1ebf3012-d0db-4de2-aefd-ef30cedb0be1", "uri": "../unitgroups/1ebf3012-d0db-4de2-aefd-ef30cedb0be1.xml"}}, {"value": "0.0264820603343037", "module": "A1-A3"}, {"value": "0.000394395440298707", "module": "A4"}, {"value": "4.75648361932359E-05", "module": "A5"}, {"value": "0.00113449533224891", "module": "B6"}, {"value": "0", "module": "C1"}, {"value": "0.000150312928817513", "module": "C2"}, {"value": "1.1943385993419E-05", "module": "C3"}, {"value": "0", "module": "C4"}, {"value": "-0.0098006371097438", "module": "D"}]}}, {"referenceToLCIAMethodDataSet": {"shortDescription": [{"value": "Abbau Potential der stratosphärischen Ozonschicht (ODP)", "lang": "de"}, {"value": "Depletion potential of the stratospheric ozone layer (ODP)", "lang": "en"}], "type": "LCIA method data set", "refObjectId": "b5c629d6-def3-11e6-bf01-fe55135034f3", "uri": "../lciamethods/b5c629d6-def3-11e6-bf01-fe55135034f3.xml"}, "other": {"anies": [{"name": "referenceToUnitGroupDataSet", "value": {"shortDescription": [{"value": "kg CFC11-Äq.", "lang": "de"}], "type": "unit group data set", "refObjectId": "d9e957c9-7309-4474-bf3a-7777df6c4e5b", "uri": "../unitgroups/d9e957c9-7309-4474-bf3a-7777df6c4e5b.xml"}}, {"value": "1.36211821939169E-10", "module": "A1-A3"}, {"value": "1.62669053330193E-14", "module": "A4"}, {"value": "3.45306768129882E-14", "module": "A5"}, {"value": "1.21974692366214E-10", "module": "B6"}, {"value": "0", "module": "C1"}, {"value": "6.19968167368127E-15", "module": "C2"}, {"value": "1.36116163242175E-13", "module": "C3"}, {"value": "0", "module": "C4"}, {"value": "-5.29125230869807E-11", "module": "D"}]}}, {"referenceToLCIAMethodDataSet": {"shortDescription": [{"value": "Versauerungspotenzial von Boden und Wasser (AP)", "lang": "de"}, {"value": "Acidification potential of land and water (AP)", "lang": "en"}], "type": "LCIA method data set", "refObjectId": "b5c611c6-def3-11e6-bf01-fe55135034f3", "uri": "../lciamethods/b5c611c6-def3-11e6-bf01-fe55135034f3.xml"}, "other": {"anies": [{"name": "referenceToUnitGroupDataSet", "value": {"shortDescription": [{"value": "mol H^(+)-Äq.", "lang": "de"}], "type": "unit group data set", "refObjectId": "42e089ac-92bf-4bf2-8ca1-5fc40d18f2ed", "uri": "../unitgroups/42e089ac-92bf-4bf2-8ca1-5fc40d18f2ed.xml"}}, {"value": "0.196972575260729", "module": "A1-A3"}, {"value": "0.000238398403366644", "module": "A4"}, {"value": "9.62644821360275E-05", "module": "A5"}, {"value": "0.0188903704464165", "module": "B6"}, {"value": "0", "module": "C1"}, {"value": "9.08589668489038E-05", "module": "C2"}, {"value": "0.000203187181961508", "module": "C3"}, {"value": "0", "module": "C4"}, {"value": "-0.153443405771074", "module": "D"}]}}, {"referenceToLCIAMethodDataSet": {"shortDescription": [{"value": "Eutrophierungspotenzial Süßwasser (EP-freshwater)", "lang": "de"}, {"value": "Eutrophication potential aquatic freshwater (EP-freshwater)", "lang": "en"}], "type": "LCIA method data set", "refObjectId": "b53ec18f-7377-4ad3-86eb-cc3f4f276b2b", "uri": "../lciamethods/b53ec18f-7377-4ad3-86eb-cc3f4f276b2b.xml"}, "other": {"anies": [{"name": "referenceToUnitGroupDataSet", "value": {"shortDescription": [{"value": "kg P-Äq.", "lang": "de"}], "type": "unit group data set", "refObjectId": "0429039d-a61d-4590-ba67-aa4a20a810a1", "uri": "../unitgroups/0429039d-a61d-4590-ba67-aa4a20a810a1.xml"}}, {"value": "9.78252515802505E-05", "module": "A1-A3"}, {"value": "1.55411363526805E-07", "module": "A4"}, {"value": "2.62061078164855E-08", "module": "A5"}, {"value": "1.22613948436251E-05", "module": "B6"}, {"value": "0", "module": "C1"}, {"value": "5.92307487265686E-08", "module": "C2"}, {"value": "3.90868308230106E-08", "module": "C3"}, {"value": "0", "module": "C4"}, {"value": "-1.89190901331106E-05", "module": "D"}]}}, {"referenceToLCIAMethodDataSet": {"shortDescription": [{"value": "Eutrophierungspotenzial Salzwasser (EP-marine)", "lang": "de"}, {"value": "Eutrophication potential aquatic marine (EP-marine)", "lang": "en"}], "type": "LCIA method data set", "refObjectId": "b5c619fa-def3-11e6-bf01-fe55135034f3", "uri": "../lciamethods/b5c619fa-def3-11e6-bf01-fe55135034f3.xml"}, "other": {"anies": [{"name": "referenceToUnitGroupDataSet", "value": {"shortDescription": [{"value": "kg N-Äq.", "lang": "de"}], "type": "unit group data set", "refObjectId": "d05bb823-ecdf-4686-8c40-bf1d9257859f", "uri": "../unitgroups/d05bb823-ecdf-4686-8c40-bf1d9257859f.xml"}}, {"value": "0.0416252577070349", "module": "A1-A3"}, {"value": "0.00011221160206101", "module": "A4"}, {"value": "2.75698055436165E-05", "module": "A5"}, {"value": "0.00532609309905152", "module": "B6"}, {"value": "0", "module": "C1"}, {"value": "4.27663528268E-05", "module": "C2"}, {"value": "9.31917719698611E-05", "module": "C3"}, {"value": "0", "module": "C4"}, {"value": "-0.0264487581594014", "module": "D"}]}}, {"referenceToLCIAMethodDataSet": {"shortDescription": [{"value": "Eutrophierungspotenzial Land (EP-terrestrial)", "lang": "de"}, {"value": "Eutrophication potential terrestrial (EP-terrestrial)", "lang": "en"}], "type": "LCIA method data set", "refObjectId": "b5c614d2-def3-11e6-bf01-fe55135034f3", "uri": "../lciamethods/b5c614d2-def3-11e6-bf01-fe55135034f3.xml"}, "other": {"anies": [{"name": "referenceToUnitGroupDataSet", "value": {"shortDescription": [{"value": "mol N-Äq.", "lang": "de"}], "type": "unit group data set", "refObjectId": "71b4d617-0ec9-4d3f-b65e-e438940c2401", "uri": "../unitgroups/71b4d617-0ec9-4d3f-b65e-e438940c2401.xml"}}, {"value": "0.447715099004649", "module": "A1-A3"}, {"value": "0.00125603319056684", "module": "A4"}, {"value": "0.000469395479104982", "module": "A5"}, {"value": "0.0562611058317653", "module": "B6"}, {"value": "0", "module": "C1"}, {"value": "0.000478702358787704", "module": "C2"}, {"value": "0.00108847577891402", "module": "C3"}, {"value": "0", "module": "C4"}, {"value": "-0.287085400440275", "module": "D"}]}}, {"referenceToLCIAMethodDataSet": {"shortDescription": [{"value": "Bildungspotential für troposphärisches Ozon (POCP)", "lang": "de"}, {"value": "Formation potential of tropospheric ozone photochemical oxidants (POCP)", "lang": "en"}], "type": "LCIA method data set", "refObjectId": "b5c610fe-def3-11e6-bf01-fe55135034f3", "uri": "../lciamethods/b5c610fe-def3-11e6-bf01-fe55135034f3.xml"}, "other": {"anies": [{"name": "referenceToUnitGroupDataSet", "value": {"shortDescription": [{"value": "kg NMVOC-Äq.", "lang": "de"}], "type": "unit group data set", "refObjectId": "d27c25f8-fbc1-44c6-b47b-4adbae4199c6", "uri": "../unitgroups/d27c25f8-fbc1-44c6-b47b-4adbae4199c6.xml"}}, {"value": "0.125848168879233", "module": "A1-A3"}, {"value": "0.000216288021377712", "module": "A4"}, {"value": "6.80504322975666E-05", "module": "A5"}, {"value": "0.0147203267727631", "module": "B6"}, {"value": "0", "module": "C1"}, {"value": "8.24322054453913E-05", "module": "C2"}, {"value": "0.000242299599686994", "module": "C3"}, {"value": "0", "module": "C4"}, {"value": "-0.082239049331812", "module": "D"}]}}, {"referenceToLCIAMethodDataSet": {"shortDescription": [{"value": "Potenzial für den abiotischen Abbau nicht fossiler Ressourcen (ADPE)", "lang": "de"}, {"value": "Abiotic depletion potential for non fossil resources (ADPE)", "lang": "en"}], "type": "LCIA method data set", "refObjectId": "b2ad6494-c78d-11e6-9d9d-cec0c932ce01", "uri": "../lciamethods/b2ad6494-c78d-11e6-9d9d-cec0c932ce01.xml"}, "other": {"anies": [{"name": "referenceToUnitGroupDataSet", "value": {"shortDescription": [{"value": "kg Sb-Äq.", "lang": "de"}], "type": "unit group data set", "refObjectId": "54ccd2d9-a32a-4fc2-923d-f2c8c93e89d4", "uri": "../unitgroups/54ccd2d9-a32a-4fc2-923d-f2c8c93e89d4.xml"}}, {"value": "4.49788700428311E-05", "module": "A1-A3"}, {"value": "4.7501999245931E-09", "module": "A4"}, {"value": "8.68418801693007E-10", "module": "A5"}, {"value": "6.00711895217985E-07", "module": "B6"}, {"value": "0", "module": "C1"}, {"value": "1.81040750013117E-09", "module": "C2"}, {"value": "1.21607581328007E-09", "module": "C3"}, {"value": "0", "module": "C4"}, {"value": "-3.23747755198756E-05", "module": "D"}]}}, {"referenceToLCIAMethodDataSet": {"shortDescription": [{"value": "Potenzial für den abiotischen Abbau fossiler Brennstoffe (ADPF)", "lang": "de"}, {"value": "Abiotic depletion potential for fossil resources (ADPF)", "lang": "en"}], "type": "LCIA method data set", "refObjectId": "b2ad6110-c78d-11e6-9d9d-cec0c932ce01", "uri": "../lciamethods/b2ad6110-c78d-11e6-9d9d-cec0c932ce01.xml"}, "other": {"anies": [{"name": "referenceToUnitGroupDataSet", "value": {"shortDescription": [{"value": "MJ", "lang": "de"}], "type": "unit group data set", "refObjectId": "93a60a57-a3c8-11da-a746-0800200c9a66", "uri": "../unitgroups/93a60a57-a3c8-11da-a746-0800200c9a66.xml"}}, {"value": "895.366812196125", "module": "A1-A3"}, {"value": "0.896345358855297", "module": "A4"}, {"value": "0.188415944476176", "module": "A5"}, {"value": "272.441674656959", "module": "B6"}, {"value": "0", "module": "C1"}, {"value": "0.341617276354616", "module": "C2"}, {"value": "0.325289802090363", "module": "C3"}, {"value": "0", "module": "C4"}, {"value": "-584.430830647954", "module": "D"}]}}, {"referenceToLCIAMethodDataSet": {"shortDescription": [{"value": "Wassernutzung (WDP)", "lang": "de"}, {"value": "Water use (WDP)", "lang": "en"}], "type": "LCIA method data set", "refObjectId": "b2ad66ce-c78d-11e6-9d9d-cec0c932ce01", "uri": "../lciamethods/b2ad66ce-c78d-11e6-9d9d-cec0c932ce01.xml"}, "other": {"anies": [{"name": "referenceToUnitGroupDataSet", "value": {"shortDescription": [{"value": "m^(3) Welt-Äq. entzogen", "lang": "de"}], "type": "unit group data set", "refObjectId": "6ae2df01-888e-46c8-b17d-49fa3869b476", "uri": "../unitgroups/6ae2df01-888e-46c8-b17d-49fa3869b476.xml"}}, {"value": "4.08697732333223", "module": "A1-A3"}, {"value": "0.000346150506917081", "module": "A4"}, {"value": "0.0635595301763738", "module": "A5"}, {"value": "1.04234460615359", "module": "B6"}, {"value": "0", "module": "C1"}, {"value": "0.000131925704990312", "module": "C2"}, {"value": "0.0462356862069195", "module": "C3"}, {"value": "0", "module": "C4"}, {"value": "-3.51833030253238", "module": "D"}]}}, {"referenceToLCIAMethodDataSet": {"shortDescription": [{"value": "Auftreten von Krankheiten aufgrund von Feinstaubemissionen (PM)", "lang": "de"}, {"value": "Incidence of disease due to PM emissions (PM)", "lang": "en"}], "type": "LCIA method data set", "refObjectId": "b5c602c6-def3-11e6-bf01-fe55135034f3", "uri": "../lciamethods/b5c602c6-def3-11e6-bf01-fe55135034f3.xml"}, "other": {"anies": [{"name": "referenceToUnitGroupDataSet", "value": {"shortDescription": [{"value": "Krankheitsfälle", "lang": "de"}], "type": "unit group data set", "refObjectId": "3883559b-648f-4afc-8ba2-0bd24f3affa3", "uri": "../unitgroups/3883559b-648f-4afc-8ba2-0bd24f3affa3.xml"}}, {"value": "2.10667182968596E-06", "module": "A1-A3"}, {"value": "1.33938293151134E-09", "module": "A4"}, {"value": "5.57327685126662E-10", "module": "A5"}, {"value": "1.70786868491901E-07", "module": "B6"}, {"value": "0", "module": "C1"}, {"value": "5.10468810418232E-10", "module": "C2"}, {"value": "1.25356590257588E-09", "module": "C3"}, {"value": "0", "module": "C4"}, {"value": "-1.67286597871707E-06", "module": "D"}]}}, {"referenceToLCIAMethodDataSet": {"shortDescription": [{"value": "Wirkung durch Exposition des Menschen mit U235 (IR)", "lang": "de"}, {"value": "Human exposure efficiency relative to U235 (IR)", "lang": "en"}], "type": "LCIA method data set", "refObjectId": "b5c632be-def3-11e6-bf01-fe55135034f3", "uri": "../lciamethods/b5c632be-def3-11e6-bf01-fe55135034f3.xml"}, "other": {"anies": [{"name": "referenceToUnitGroupDataSet", "value": {"shortDescription": [{"value": "kBq U235-Äq.", "lang": "de"}], "type": "unit group data set", "refObjectId": "456b05bf-1415-44a9-9993-02452f554c09", "uri": "../unitgroups/456b05bf-1415-44a9-9993-02452f554c09.xml"}}, {"value": "10.9710414376036", "module": "A1-A3"}, {"value": "0.000126625003961361", "module": "A4"}, {"value": "0.000811367614543584", "module": "A5"}, {"value": "6.37357505935868", "module": "B6"}, {"value": "0", "module": "C1"}, {"value": "4.82596228611207E-05", "module": "C2"}, {"value": "0.00148180398916864", "module": "C3"}, {"value": "0", "module": "C4"}, {"value": "-9.4273144377957", "module": "D"}]}}, {"referenceToLCIAMethodDataSet": {"shortDescription": [{"value": "Toxizitätsvergleichseinheit für Ökosysteme (ETP-fw)", "lang": "de"}, {"value": "Comparative toxic unit for ecosystems (ETP-fw)", "lang": "en"}], "type": "LCIA method data set", "refObjectId": "ee1082d1-b0f7-43ca-a1f0-21e2a4a74511", "uri": "../lciamethods/ee1082d1-b0f7-43ca-a1f0-21e2a4a74511.xml"}, "other": {"anies": [{"name": "referenceToUnitGroupDataSet", "value": {"shortDescription": [{"value": "CTUe", "lang": "de"}], "type": "unit group data set", "refObjectId": "aa959ded-f1eb-4efb-9c5c-2d60be36b3e6", "uri": "../unitgroups/aa959ded-f1eb-4efb-9c5c-2d60be36b3e6.xml"}}, {"value": "316.348865304888", "module": "A1-A3"}, {"value": "0.647794580264637", "module": "A4"}, {"value": "0.114672137591682", "module": "A5"}, {"value": "78.0329615905163", "module": "B6"}, {"value": "0", "module": "C1"}, {"value": "0.246889012098977", "module": "C2"}, {"value": "0.186830820680227", "module": "C3"}, {"value": "0", "module": "C4"}, {"value": "-207.822750087674", "module": "D"}]}}, {"referenceToLCIAMethodDataSet": {"shortDescription": [{"value": "Toxizitätsvergleichseinheit für Menschen (krebserregend) (HTP-c)", "lang": "de"}, {"value": "Comparative toxic unit for humans (carcinogenic) (HTP-c)", "lang": "en"}], "type": "LCIA method data set", "refObjectId": "2299222a-bbd8-474f-9d4f-4dd1f18aea7c", "uri": "../lciamethods/2299222a-bbd8-474f-9d4f-4dd1f18aea7c.xml"}, "other": {"anies": [{"name": "referenceToUnitGroupDataSet", "value": {"shortDescription": [{"value": "CTUh", "lang": "de"}], "type": "unit group data set", "refObjectId": "d4c9523e-2d7e-49fd-8469-998f547d3a70", "uri": "../unitgroups/d4c9523e-2d7e-49fd-8469-998f547d3a70.xml"}}, {"value": "2.27569943485532E-08", "module": "A1-A3"}, {"value": "1.3048166454074E-11", "module": "A4"}, {"value": "6.02731444351291E-12", "module": "A5"}, {"value": "1.40786075391659E-09", "module": "B6"}, {"value": "0", "module": "C1"}, {"value": "4.97294825194942E-12", "module": "C2"}, {"value": "8.58171327671707E-12", "module": "C3"}, {"value": "0", "module": "C4"}, {"value": "-1.78238356987614E-08", "module": "D"}]}}, {"referenceToLCIAMethodDataSet": {"shortDescription": [{"value": "Toxizitätsvergleichseinheit für Menschen (nicht krebserregend) (HTP-nc)", "lang": "de"}, {"value": "Comparative toxic unit for humans (noncarcinogenic) (HTP-nc)", "lang": "en"}], "type": "LCIA method data set", "refObjectId": "3af763a5-b7a1-48c9-9cee-1f223481fcef", "uri": "../lciamethods/3af763a5-b7a1-48c9-9cee-1f223481fcef.xml"}, "other": {"anies": [{"name": "referenceToUnitGroupDataSet", "value": {"shortDescription": [{"value": "CTUh", "lang": "de"}], "type": "unit group data set", "refObjectId": "d4c9523e-2d7e-49fd-8469-998f547d3a70", "uri": "../unitgroups/d4c9523e-2d7e-49fd-8469-998f547d3a70.xml"}}, {"value": "6.99617092908563E-07", "module": "A1-A3"}, {"value": "7.69398900554601E-10", "module": "A4"}, {"value": "2.24899609422414E-10", "module": "A5"}, {"value": "7.20655086159746E-08", "module": "B6"}, {"value": "0", "module": "C1"}, {"value": "2.93235140050668E-10", "module": "C2"}, {"value": "6.83477035641004E-10", "module": "C3"}, {"value": "0", "module": "C4"}, {"value": "-4.60904688020936E-07", "module": "D"}]}}, {"referenceToLCIAMethodDataSet": {"shortDescription": [{"value": "Bodenqualitätsindex (SQP)", "lang": "de"}, {"value": "Soil quality index (SQP)", "lang": "en"}], "type": "LCIA method data set", "refObjectId": "b2ad6890-c78d-11e6-9d9d-cec0c932ce01", "uri": "../lciamethods/b2ad6890-c78d-11e6-9d9d-cec0c932ce01.xml"}, "other": {"anies": [{"name": "referenceToUnitGroupDataSet", "value": {"shortDescription": [{"value": "SQP", "lang": "de"}], "type": "unit group data set", "refObjectId": "f130951c-e67f-4f7f-8dd4-665de3974e18", "uri": "../unitgroups/f130951c-e67f-4f7f-8dd4-665de3974e18.xml"}}, {"value": "482.280925394773", "module": "A1-A3"}, {"value": "0.319074311428002", "module": "A4"}, {"value": "0.0637358333531942", "module": "A5"}, {"value": "36.8635537550504", "module": "B6"}, {"value": "0", "module": "C1"}, {"value": "0.121606360927623", "module": "C2"}, {"value": "0.0719289890915843", "module": "C3"}, {"value": "0", "module": "C4"}, {"value": "-269.78161057205", "module": "D"}]}}]}, "otherAttributes": {"{http://www.indata.network/EPD/2019}epd-version": "1.2"}, "version": "1.1", "locations": "../ILCDLocations.xml"}