{"processInformation": {"dataSetInformation": {"UUID": "0b13c34f-1b15-498d-9133-091535333231", "name": {"baseName": [{"value": "Carpet Tile Sticker", "lang": "en"}, {"value": "Carpet Tile Sticker", "lang": "de"}], "functionalUnitFlowProperties": [{"lang": "en"}]}, "classificationInformation": {"classification": [{"class": [{"value": "Beschichtungen", "level": 0, "classId": "5"}, {"value": "Innenbeschichtungen", "level": 1, "classId": "5.5"}, {"value": "Dispersionsklebstoffe", "level": 2, "classId": "5.5.03"}], "name": "OEKOBAU.DAT"}, {"class": [{"value": "02 Building products", "level": 0}, {"value": "Construction adhesives and coatings", "level": 1}, {"value": "Dispersion adhesives and primers for floor coverings", "level": 2}], "name": "IBUCategories"}]}, "generalComment": [{"value": "Carpet Tile Sticker are self-adhesive labels featuring a double-sided adhesive system with varying adhesive strengths on each side.", "lang": "en"}, {"value": "Carpet Tile Sticker sind selbstklebende Etiketten, die auf einem doppelseitigen Klebesystem mit unterschiedlicher Klebkraft auf beiden Seiten basieren.", "lang": "de"}]}, "quantitativeReference": {"referenceToReferenceFlow": [0]}, "time": {"referenceYear": 2025, "dataSetValidUntil": 2030, "other": {"anies": [{"name": "publicationDateOfEPD", "value": 1738022400000}]}}, "geography": {"locationOfOperationSupplyOrProduction": {"location": "RER"}}, "technology": {"technologyDescriptionAndIncludedProcesses": [{"value": "The data set is representative for the production, use and disposal of dry adhesives of Carpet Tile Sticker. Within the manufacturing process, the components of the adhesive component are first added together according to the corresponding formula and mixed under continuous stirring. In two steps, the adhesive component is then first applied to the carrier material on one side and dried in the drying unit. The process is then repeated for the other side. Some substrates are such that the adhesive component penetrates the substrate. In this case, one coating cycle is sufficient and the second adhesive coating step is omitted. To prevent the dry adhesive from sticking to each other when rolled up, a protective paper (liner) is applied to one of the adhesive sides. Thermal utilisation was assumed for the end-of-life cycle. Factory-specific data from 2023 was used for the production processes. For all other life cycle phases, data sets from Sphera Managed LCA Content (Content Version 2024.1) were used. The LCA model was created with the software LCA for Experts (version 10). \nDeclared unit: \nThis EPD refers to 1 m of Carpet Tile Sticker. The declared unit of 1 m was chosen as the operating data is recorded either per metre [m] or per square metre [m] and the sales unit is also given in m2. Using the conversion factor of the average mass per square metre, the data given can be related to 1 kg.", "lang": "en"}, {"value": "Der Datensatz ist repräsentativ für die Herstellung, Verwendung und Entsorgung von Trockenklebstoffen von Carpet Tile Sticker.\nIm Rahmen des Herstellungsprozesses werden die Komponenten der Klebstoffkomponente zunächst nach der entsprechenden Rezeptur zusammengefügt und unter ständigem Rühren vermischt. In zwei Schritten wird die Klebstoffkomponente dann zunächst auf der einen Seite auf das Trägermaterial aufgetragen und in der Trocknungseinheit getrocknet. Der Vorgang wird dann für die andere Seite wiederholt. Manche Substrate sind so beschaffen, dass die Klebstoffkomponente das Substrat durchdringt. In diesem Fall ist ein Beschichtungszyklus ausreichend und der zweite Schritt der Klebstoffbeschichtung entfällt. Um zu verhindern, dass der trockene Klebstoff beim Aufrollen aneinander klebt, wird auf eine der Klebeseiten ein Schutzpapier (Liner) aufgebracht.\nFür den End-of-Life-Zyklus wurde eine thermische Verwertung angenommen.\nFür die Produktionsprozesse wurden fabrikspezifische Daten aus dem Jahr 2023 verwendet. Für alle anderen Lebenszyklusphasen wurden Datensätze aus Sphera Managed LCA Content (Content Version 2024.1) verwendet. Das LCA-Modell wurde mit der Software LCA for Experts (Version 10) erstellt. \nTechnische Daten: \nTechnische Date können dem Produktdatenblatt entnommen werden. \nDeklarierte Einheit: \nDiese EPD bezieht sich auf 1 m² Teppichfliesenaufkleber. Die angegebene Einheit von 1 m² wurde gewählt, da die Betriebsdaten entweder pro Laufmeter [m] oder pro Quadratmeter [m²] aufgezeichnet werden und die Verkaufseinheit ebenfalls in m2 angegeben wird. Unter Verwendung des Umrechnungsfaktors der durchschnittlichen Masse pro Quadratmeter können die angegebenen Daten auf 1 kg bezogen werden.", "lang": "de"}], "technologicalApplicability": [{"value": "The adhesive films of the pressure sensitive adhesive are specially adapted to different substrates and floor coverings. Carpet Tile Sticker are suitable for the installation of self-laying carpet tiles, making spot fixation particularly resource-efficient. The product can be applied to new substrates as well as existing floor coverings.", "lang": "en"}, {"value": "Die Klebefilme der Trockenkleber sind speziell auf verschiedene Untergründe und Bodenbeläge abgestimmt. Carpet Tile Sticker eignen sich für die Verlegung von selbstverlegenden Teppichfliesen. Dabei ist die punktuelle Fixierung besonders ressourceneffizient. Das Produkt kann sowohl auf neuen Untergründen als auch auf bestehenden Bodenbelägen angebracht werden.", "lang": "de"}]}}, "modellingAndValidation": {"LCIMethodAndAllocation": {"typeOfDataSet": "EPD", "referenceToLCAMethodDetails": [{"shortDescription": [{"value": "Dispersion adhesives and primers for floor coverings.pdf", "lang": "en"}], "type": "source data set", "refObjectId": "034f24f3-9e9e-486a-b999-2f94e030c11f"}], "other": {"anies": [{"name": "subType", "value": "specific dataset"}]}}, "dataSourcesTreatmentAndRepresentativeness": {"referenceToDataSource": [{"shortDescription": [{"value": "GaBi Database (all versions)", "lang": "en"}], "type": "source data set", "refObjectId": "28d74cc0-db8b-4d7e-bc44-5f6d56ce0c4a"}, {"shortDescription": [{"value": "Sphera MLC (fka GaBi) CUP 2023.02", "lang": "en"}], "type": "source data set", "refObjectId": "cb600d3b-e85a-42b3-b059-5591e2757fbb"}], "useAdviceForDataSet": [{"value": "Scope: \nThis Environmental Product Declaration is a specific EPD for Carpet Tile Sticker, which is manufactured at the Sifloor AG plant in Sursee, Switzerland. The primary data for the LCA were collected at the manufacturers site, while the secondary data originate from the LCA Managed Content Database. \nSystem boundary: \nType of EPD: Cradle to gate with options, modules C1–C4, and module D (A1–A3 + C + D and additional modules). The additional modules are A4 and A5. The underlying LCA addresses all life cycle stages of the average product. The other life cycle stages are not relevant for the product class and no environmental impacts occur in these. The following activities are covered by the relevant modules:\n\nA1: Production of raw and auxiliary materials\nA2: Transport of raw and auxiliary materials to the plant\nA3: Production in the plant (incl. provision of energy and waste treatment) and the manufacture of the packaging\nA4: Transport of the packed product to the construction site\nA5: Installation of the product and disposal of the packaging and waste produced during installation (including the protective paper)\nC1: Manual removal of the product\nC2: Transport for disposal\nC3: As a worst-case scenario thermal treatment of the product in an incineration plant is modelled as end-of-life scenario\nC4: Not relevant because the product is incinerated (respective impacts declared in C3)\nD: Credits resulting from thermal utilisation of the product and packaging waste\n\nFor the environmental impact, the use of green electricity was calculated taking into account the residual electricity mix for the remaining electricity. The proportion of the on-site electricity demand covered by green electricity in the total on-site electricity demand is 100 %.", "lang": "en"}, {"value": "Gültigkeitsbereich: \nDiese Umweltproduktdeklaration ist eine spezifische EPD für Teppichfliesenaufkleber, die im Werk der Sifloor AG in Sursee, Schweiz, hergestellt werden. Die Primärdaten für die Ökobilanz wurden am Standort des Herstellers gesammelt, während die Sekundärdaten aus der LCA Managed Content Database stammen. \nSystemgrenze: \nArt der EPD: Cradle to Gate mit Optionen, Modulen C1-C4 und Modul D (A1-A3 + C + D und Zusatzmodule). Die zusätzlichen Module sind A4 und A5. Die zugrunde liegende Ökobilanz berücksichtigt alle Lebenszyklusphasen des durchschnittlichen Produkts. Die anderen Lebenszyklusstadien sind für die Produktklasse nicht relevant und es treten in diesen keine Umweltauswirkungen auf. Die folgenden Aktivitäten werden von den relevanten Modulen abgedeckt: A1: Produktion von Roh- und Hilfsstoffen A2: Transport von Roh- und Hilfsstoffen zum Werk A3: Produktion im Werk (inkl. Energiebereitstellung und Abfallbehandlung) und die Herstellung der Verpackung A4: Transport des verpackten Produkts zur Baustelle A5: Einbau des Produkts und Entsorgung der Verpackung und des beim Einbau anfallenden Abfalls (einschließlich des Schutzpapiers) C1: Manueller Ausbau des Produkts C2: Transport zur Entsorgung C3: Als Worst-Case-Szenario wird die thermische Behandlung des Produkts in einer Verbrennungsanlage als End-of-Life-Szenario modelliert C4: Nicht relevant, da das Produkt verbrannt wird (die entsprechenden Auswirkungen werden unter C3 angegeben) D: Gutschriften aus der thermischen Verwertung des Produkts und des Verpackungsabfalls Für die Umweltauswirkungen wurde der Einsatz von Ökostrom unter Berücksichtigung des Reststrommixes für den übrigen Strom berechnet. Der Anteil des durch Ökostrom gedeckten Strombedarfs am gesamten Strombedarf am Standort beträgt 100 %.", "lang": "de"}], "other": {"anies": [{"name": "referenceToOriginalEPD", "value": {"shortDescription": {"value": "Carpet Tile Sticker.pdf", "defaultValue": "Carpet Tile Sticker.pdf", "lstrings": [{"lang": "en", "value": "Carpet Tile Sticker.pdf"}]}, "type": "source data set", "uuid": {"uuid": "d261e298-4534-476e-b031-95b8da166fdb"}, "refObjectId": "d261e298-4534-476e-b031-95b8da166fdb", "resourceURLs": ["https://oekobaudat.de/OEKOBAU.DAT/resource/sources/d261e298-4534-476e-b031-95b8da166fdb/Carpet_Tile_Sticker_20611.pdf?version=00.01.000"]}}]}}, "validation": {"review": [{"referenceToNameOfReviewerAndInstitution": [{"shortDescription": [{"value": "Institut Bauen und Umwelt e. V.", "lang": "en"}], "type": "contact data set", "refObjectId": "d111dbec-b024-4be5-86c5-752d6eb2cf95", "uri": "../contacts/d111dbec-b024-4be5-86c5-752d6eb2cf95.xml"}], "type": "Accredited third party review"}]}, "complianceDeclarations": {"compliance": [{"referenceToComplianceSystem": {"shortDescription": [{"value": "DIN EN 15804+A2", "lang": "en"}], "type": "source data set", "refObjectId": "c0016b33-8cf7-415c-ac6e-deba0d21440d", "uri": "../sources/c0016b33-8cf7-415c-ac6e-deba0d21440d.xml"}}, {"referenceToComplianceSystem": {"shortDescription": [{"value": "ISO 14025", "lang": "en"}], "type": "source data set", "refObjectId": "4f2eb655-6e44-4874-a95a-e28f5442cd4d", "uri": "../sources/4f2eb655-6e44-4874-a95a-e28f5442cd4d.xml"}}]}}, "administrativeInformation": {"commissionerAndGoal": {"referenceToCommissioner": [{"shortDescription": [{"value": "Uzin Utz SE", "lang": "en"}], "type": "contact data set", "refObjectId": "01777268-14f1-4de7-9938-64af3cf7e485", "uri": "../contacts/01777268-14f1-4de7-9938-64af3cf7e485.xml"}]}, "dataGenerator": {"referenceToPersonOrEntityGeneratingTheDataSet": [{"shortDescription": [{"value": "Uzin Utz SE", "lang": "en"}], "type": "contact data set", "refObjectId": "01777268-14f1-4de7-9938-64af3cf7e485", "uri": "../contacts/01777268-14f1-4de7-9938-64af3cf7e485.xml"}]}, "dataEntryBy": {"timeStamp": 1738022400000, "referenceToDataSetFormat": [{"shortDescription": [{"value": "ILCD Format", "lang": "en"}], "type": "source data set", "refObjectId": "a97a0155-0234-4b87-b4ce-a45da52f2a40", "uri": "../sources/a97a0155-0234-4b87-b4ce-a45da52f2a40.xml"}, {"shortDescription": [{"value": "EPD-Datenformaterweiterungen v1.2", "lang": "de"}, {"value": "EPD Data Format Extensions v1.2", "lang": "en"}], "type": "source data set", "refObjectId": "a29449fd-aa2f-4de8-b5d7-4b06b43c6fde", "uri": "../sources/a29449fd-aa2f-4de8-b5d7-4b06b43c6fde.xml"}]}, "publicationAndOwnership": {"dataSetVersion": "00.01.000", "referenceToRegistrationAuthority": {"shortDescription": [{"value": "Institut Bauen und Umwelt e. V.", "lang": "en"}], "type": "contact data set", "refObjectId": "d111dbec-b024-4be5-86c5-752d6eb2cf95", "uri": "../contacts/d111dbec-b024-4be5-86c5-752d6eb2cf95.xml"}, "registrationNumber": "EPD-UZI-20240473-IBC1-EN", "referenceToOwnershipOfDataSet": {"shortDescription": [{"value": "Uzin Utz SE", "lang": "en"}], "type": "contact data set", "refObjectId": "01777268-14f1-4de7-9938-64af3cf7e485", "uri": "../contacts/01777268-14f1-4de7-9938-64af3cf7e485.xml"}, "copyright": true, "licenseType": "Free of charge for all users and uses", "accessRestrictions": [{"value": "None", "lang": "en"}], "other": {"anies": [{"name": "referenceToPublisher", "value": {"shortDescription": [{"value": "Institut Bauen und Umwelt e. V.", "lang": "en"}], "type": "contact data set", "refObjectId": "d111dbec-b024-4be5-86c5-752d6eb2cf95", "uri": "../contacts/d111dbec-b024-4be5-86c5-752d6eb2cf95.xml"}}]}}}, "exchanges": {"exchange": [{"dataSetInternalID": 0, "referenceToFlowDataSet": {"shortDescription": [{"value": "Carpet Tile Sticker ()", "lang": "en"}], "type": "flow data set", "refObjectId": "69577824-2dff-39cc-9a00-219e7f0f4202", "uri": "../flows/69577824-2dff-39cc-9a00-219e7f0f4202.xml"}, "meanAmount": 1.0, "referencesToDataSource": {}, "referenceFlow": true, "resolvedFlowVersion": "00.01.000", "resultingflowAmount": 1.0, "flowProperties": [{"name": [{"lang": "de", "value": "Fläche"}, {"lang": "en", "value": "Area"}], "uuid": "93a60a56-a3c8-19da-a746-0800200c9a66", "referenceFlowProperty": true, "meanValue": 1.0, "referenceUnit": "qm", "unitGroupUUID": "c20a03d7-bd90-4569-bc94-66cfd364dfc8"}], "materialProperties": [{"name": "layer thickness", "value": "2.0E-4", "unit": "m", "unitDescription": "meters"}, {"name": "grammage", "value": "0.42", "unit": "kg/m^2", "unitDescription": "kilograms per square meter"}], "typeOfFlow": "Product flow", "classification": {"classHierarchy": "Beschichtungen / Innenbeschichtungen / Dispersionsklebstoffe", "name": "OEKOBAU.DAT"}}, {"dataSetInternalID": 1, "referenceToFlowDataSet": {"shortDescription": [{"value": "Renewable primary energy as energy carrier (PERE)", "lang": "en"}, {"value": "Erneuerbare Primärenergie als Energieträger (PERE)", "lang": "de"}], "type": "flow data set", "refObjectId": "20f32be5-0398-4288-9b6d-accddd195317", "uri": "../flows/20f32be5-0398-4288-9b6d-accddd195317.xml"}, "exchange direction": "INPUT", "other": {"anies": [{"name": "referenceToUnitGroupDataSet", "value": {"shortDescription": [{"value": "MJ", "lang": "en"}], "type": "unit group data set", "refObjectId": "93a60a57-a3c8-11da-a746-0800200c9a66", "uri": "../unitgroups/93a60a57-a3c8-11da-a746-0800200c9a66.xml"}}, {"value": "7.681031", "module": "A1-A3"}, {"value": "0.0228", "module": "A4"}, {"value": "-2.792525", "module": "A5"}, {"value": "0", "module": "C1"}, {"value": "0.00062963", "module": "C2"}, {"value": "0.038563", "module": "C3"}, {"value": "0", "module": "C4"}, {"value": "-0.86922", "module": "D"}]}, "resolvedFlowVersion": "38.00.000", "flowProperties": [], "typeOfFlow": "Other flow", "classification": {"classHierarchy": "Quantities", "name": "GaBiCategories"}}, {"dataSetInternalID": 2, "referenceToFlowDataSet": {"shortDescription": [{"value": "Renewable primary energy resources as material utilization (PERM)", "lang": "en"}, {"value": "Erneuerbare Primärenergie zur stofflichen Nutzung (PERM)", "lang": "de"}], "type": "flow data set", "refObjectId": "fb3ec0de-548d-4508-aea5-00b73bf6f702", "uri": "../flows/fb3ec0de-548d-4508-aea5-00b73bf6f702.xml"}, "exchange direction": "INPUT", "other": {"anies": [{"name": "referenceToUnitGroupDataSet", "value": {"shortDescription": [{"value": "MJ", "lang": "en"}], "type": "unit group data set", "refObjectId": "93a60a57-a3c8-11da-a746-0800200c9a66", "uri": "../unitgroups/93a60a57-a3c8-11da-a746-0800200c9a66.xml"}}, {"value": "2.82459", "module": "A1-A3"}, {"value": "0", "module": "A4"}, {"value": "2.82459", "module": "A5"}, {"value": "0", "module": "C1"}, {"value": "0", "module": "C2"}, {"value": "0", "module": "C3"}, {"value": "0", "module": "C4"}, {"value": "0", "module": "D"}]}, "resolvedFlowVersion": "38.00.000", "flowProperties": [], "typeOfFlow": "Other flow", "classification": {"classHierarchy": "Quantities", "name": "GaBiCategories"}}, {"dataSetInternalID": 3, "referenceToFlowDataSet": {"shortDescription": [{"value": "Total use of renewable primary energy resources (PERT)", "lang": "en"}, {"value": "Total erneuerbare Primärenergie (PERT)", "lang": "de"}], "type": "flow data set", "refObjectId": "53f97275-fa8a-4cdd-9024-65936002acd0", "uri": "../flows/53f97275-fa8a-4cdd-9024-65936002acd0.xml"}, "exchange direction": "INPUT", "other": {"anies": [{"name": "referenceToUnitGroupDataSet", "value": {"shortDescription": [{"value": "MJ", "lang": "en"}], "type": "unit group data set", "refObjectId": "93a60a57-a3c8-11da-a746-0800200c9a66", "uri": "../unitgroups/93a60a57-a3c8-11da-a746-0800200c9a66.xml"}}, {"value": "10.505631", "module": "A1-A3"}, {"value": "0.0228", "module": "A4"}, {"value": "0.032065", "module": "A5"}, {"value": "0", "module": "C1"}, {"value": "0.00062963", "module": "C2"}, {"value": "0.038563", "module": "C3"}, {"value": "0", "module": "C4"}, {"value": "-0.86922", "module": "D"}]}, "resolvedFlowVersion": "38.00.000", "flowProperties": [], "typeOfFlow": "Other flow", "classification": {"classHierarchy": "Quantities / Environmental quantities / EPD EN 15804 / LCI indicators", "name": "GaBiCategories"}}, {"dataSetInternalID": 4, "referenceToFlowDataSet": {"shortDescription": [{"value": "Non renewable primary energy as energy carrier (PENRE)", "lang": "en"}, {"value": "Nicht-erneuerbare Primärenergie als Energieträger (PENRE)", "lang": "de"}], "type": "flow data set", "refObjectId": "ac857178-2b45-46ec-892a-a9a4332f0372", "uri": "../flows/ac857178-2b45-46ec-892a-a9a4332f0372.xml"}, "exchange direction": "INPUT", "other": {"anies": [{"name": "referenceToUnitGroupDataSet", "value": {"shortDescription": [{"value": "MJ", "lang": "en"}], "type": "unit group data set", "refObjectId": "93a60a57-a3c8-11da-a746-0800200c9a66", "uri": "../unitgroups/93a60a57-a3c8-11da-a746-0800200c9a66.xml"}}, {"value": "25.62738", "module": "A1-A3"}, {"value": "0.26969", "module": "A4"}, {"value": "0.73066", "module": "A5"}, {"value": "0", "module": "C1"}, {"value": "0.0074477", "module": "C2"}, {"value": "6.38027", "module": "C3"}, {"value": "0", "module": "C4"}, {"value": "-2.6224", "module": "D"}]}, "resolvedFlowVersion": "38.00.000", "flowProperties": [], "typeOfFlow": "Other flow", "classification": {"classHierarchy": "Quantities", "name": "GaBiCategories"}}, {"dataSetInternalID": 5, "referenceToFlowDataSet": {"shortDescription": [{"value": "Non renewable primary energy as material utilization (PENRM)", "lang": "en"}, {"value": "Nicht-erneuerbare Primärenergie zur stofflichen Nutzung (PENRM)", "lang": "de"}], "type": "flow data set", "refObjectId": "1421caa0-679d-4bf4-b282-0eb850ccae27", "uri": "../flows/1421caa0-679d-4bf4-b282-0eb850ccae27.xml"}, "exchange direction": "INPUT", "other": {"anies": [{"name": "referenceToUnitGroupDataSet", "value": {"shortDescription": [{"value": "MJ", "lang": "en"}], "type": "unit group data set", "refObjectId": "93a60a57-a3c8-11da-a746-0800200c9a66", "uri": "../unitgroups/93a60a57-a3c8-11da-a746-0800200c9a66.xml"}}, {"value": "6.83068", "module": "A1-A3"}, {"value": "0", "module": "A4"}, {"value": "-0.6048", "module": "A5"}, {"value": "0", "module": "C1"}, {"value": "0", "module": "C2"}, {"value": "-6.2283", "module": "C3"}, {"value": "0", "module": "C4"}, {"value": "0", "module": "D"}]}, "resolvedFlowVersion": "38.00.000", "flowProperties": [], "typeOfFlow": "Other flow", "classification": {"classHierarchy": "Quantities", "name": "GaBiCategories"}}, {"dataSetInternalID": 6, "referenceToFlowDataSet": {"shortDescription": [{"value": "Total use of non renewable primary energy resources (PENRT)", "lang": "en"}, {"value": "Total nicht erneuerbare Primärenergie (PENRT)", "lang": "de"}], "type": "flow data set", "refObjectId": "06159210-646b-4c8d-8583-da9b3b95a6c1", "uri": "../flows/06159210-646b-4c8d-8583-da9b3b95a6c1.xml"}, "exchange direction": "INPUT", "other": {"anies": [{"name": "referenceToUnitGroupDataSet", "value": {"shortDescription": [{"value": "MJ", "lang": "en"}], "type": "unit group data set", "refObjectId": "93a60a57-a3c8-11da-a746-0800200c9a66", "uri": "../unitgroups/93a60a57-a3c8-11da-a746-0800200c9a66.xml"}}, {"value": "32.45788", "module": "A1-A3"}, {"value": "0.26969", "module": "A4"}, {"value": "0.12586", "module": "A5"}, {"value": "0", "module": "C1"}, {"value": "0.0074477", "module": "C2"}, {"value": "0.15197", "module": "C3"}, {"value": "0", "module": "C4"}, {"value": "-2.6224", "module": "D"}]}, "resolvedFlowVersion": "38.00.000", "flowProperties": [], "typeOfFlow": "Other flow", "classification": {"classHierarchy": "Quantities / Environmental quantities / EPD EN 15804 / LCI indicators", "name": "GaBiCategories"}}, {"dataSetInternalID": 7, "referenceToFlowDataSet": {"shortDescription": [{"value": "Use of secondary material (SM)", "lang": "en"}, {"value": "Einsatz von Sekundärstoffen (SM)", "lang": "de"}], "type": "flow data set", "refObjectId": "c6a1f35f-2d09-4f54-8dfb-97e502e1ce92", "uri": "../flows/c6a1f35f-2d09-4f54-8dfb-97e502e1ce92.xml"}, "exchange direction": "INPUT", "other": {"anies": [{"name": "referenceToUnitGroupDataSet", "value": {"shortDescription": [{"value": "kg", "lang": "en"}], "type": "unit group data set", "refObjectId": "ad38d542-3fe9-439d-9b95-2f5f7752acaf", "uri": "../unitgroups/ad38d542-3fe9-439d-9b95-2f5f7752acaf.xml"}}, {"value": "0", "module": "A1-A3"}, {"value": "0", "module": "A4"}, {"value": "0", "module": "A5"}, {"value": "0", "module": "C1"}, {"value": "0", "module": "C2"}, {"value": "0", "module": "C3"}, {"value": "0", "module": "C4"}, {"value": "0", "module": "D"}]}, "resolvedFlowVersion": "38.00.000", "flowProperties": [], "typeOfFlow": "Other flow", "classification": {"classHierarchy": "Quantities / Environmental quantities / EPD EN 15804 / LCI indicators", "name": "GaBiCategories"}}, {"dataSetInternalID": 8, "referenceToFlowDataSet": {"shortDescription": [{"value": "Use of renewable secondary fuels (RSF)", "lang": "en"}, {"value": "Erneuerbare Sekundärbrennstoffe (RSF)", "lang": "de"}], "type": "flow data set", "refObjectId": "64333088-a55f-4aa2-9a31-c10b07816787", "uri": "../flows/64333088-a55f-4aa2-9a31-c10b07816787.xml"}, "exchange direction": "INPUT", "other": {"anies": [{"name": "referenceToUnitGroupDataSet", "value": {"shortDescription": [{"value": "MJ", "lang": "en"}], "type": "unit group data set", "refObjectId": "93a60a57-a3c8-11da-a746-0800200c9a66", "uri": "../unitgroups/93a60a57-a3c8-11da-a746-0800200c9a66.xml"}}, {"value": "0", "module": "A1-A3"}, {"value": "0", "module": "A4"}, {"value": "0", "module": "A5"}, {"value": "0", "module": "C1"}, {"value": "0", "module": "C2"}, {"value": "0", "module": "C3"}, {"value": "0", "module": "C4"}, {"value": "0", "module": "D"}]}, "resolvedFlowVersion": "38.00.000", "flowProperties": [], "typeOfFlow": "Other flow", "classification": {"classHierarchy": "Quantities / Environmental quantities / EPD EN 15804 / LCI indicators", "name": "GaBiCategories"}}, {"dataSetInternalID": 9, "referenceToFlowDataSet": {"shortDescription": [{"value": "Use of non renewable secondary fuels (NRSF)", "lang": "en"}, {"value": "Nicht erneuerbare Sekundärbrennstoffe (NRSF)", "lang": "de"}], "type": "flow data set", "refObjectId": "89def144-d39a-4287-b86f-efde453ddcb2", "uri": "../flows/89def144-d39a-4287-b86f-efde453ddcb2.xml"}, "exchange direction": "INPUT", "other": {"anies": [{"name": "referenceToUnitGroupDataSet", "value": {"shortDescription": [{"value": "MJ", "lang": "en"}], "type": "unit group data set", "refObjectId": "93a60a57-a3c8-11da-a746-0800200c9a66", "uri": "../unitgroups/93a60a57-a3c8-11da-a746-0800200c9a66.xml"}}, {"value": "0", "module": "A1-A3"}, {"value": "0", "module": "A4"}, {"value": "0", "module": "A5"}, {"value": "0", "module": "C1"}, {"value": "0", "module": "C2"}, {"value": "0", "module": "C3"}, {"value": "0", "module": "C4"}, {"value": "0", "module": "D"}]}, "resolvedFlowVersion": "38.00.000", "flowProperties": [], "typeOfFlow": "Other flow", "classification": {"classHierarchy": "Quantities / Environmental quantities / EPD EN 15804 / LCI indicators", "name": "GaBiCategories"}}, {"dataSetInternalID": 10, "referenceToFlowDataSet": {"shortDescription": [{"value": "Use of net fresh water (FW)", "lang": "en"}, {"value": "Einsatz von Süßwasserressourcen (FW)", "lang": "de"}], "type": "flow data set", "refObjectId": "3cf952c8-f3a4-461d-8c96-96456ca62246", "uri": "../flows/3cf952c8-f3a4-461d-8c96-96456ca62246.xml"}, "exchange direction": "INPUT", "other": {"anies": [{"name": "referenceToUnitGroupDataSet", "value": {"shortDescription": [{"value": "m^3", "lang": "en"}], "type": "unit group data set", "refObjectId": "cd950537-0a98-4044-9ba7-9f9a68d0a504", "uri": "../unitgroups/cd950537-0a98-4044-9ba7-9f9a68d0a504.xml"}}, {"value": "0.007972875", "module": "A1-A3"}, {"value": "2.5604E-05", "module": "A4"}, {"value": "0.00082816", "module": "A5"}, {"value": "0", "module": "C1"}, {"value": "7.0707E-07", "module": "C2"}, {"value": "0.00094296", "module": "C3"}, {"value": "0", "module": "C4"}, {"value": "-0.00066751", "module": "D"}]}, "resolvedFlowVersion": "38.00.000", "flowProperties": [], "typeOfFlow": "Other flow", "classification": {"classHierarchy": "Quantities / Environmental quantities / EPD EN 15804 / LCI indicators", "name": "GaBiCategories"}}, {"dataSetInternalID": 11, "referenceToFlowDataSet": {"shortDescription": [{"value": "Hazardous waste disposed (HWD)", "lang": "en"}, {"value": "Gefährlicher Abfall zur Deponie (HWD)", "lang": "de"}], "type": "flow data set", "refObjectId": "430f9e0f-59b2-46a0-8e0d-55e0e84948fc", "uri": "../flows/430f9e0f-59b2-46a0-8e0d-55e0e84948fc.xml"}, "exchange direction": "OUTPUT", "other": {"anies": [{"name": "referenceToUnitGroupDataSet", "value": {"shortDescription": [{"value": "kg", "lang": "en"}], "type": "unit group data set", "refObjectId": "ad38d542-3fe9-439d-9b95-2f5f7752acaf", "uri": "../unitgroups/ad38d542-3fe9-439d-9b95-2f5f7752acaf.xml"}}, {"value": "4.4456927E-08", "module": "A1-A3"}, {"value": "8.725E-12", "module": "A4"}, {"value": "6.6533E-11", "module": "A5"}, {"value": "0", "module": "C1"}, {"value": "2.4095E-13", "module": "C2"}, {"value": "0.015160975280157", "module": "C3"}, {"value": "0", "module": "C4"}, {"value": "-1.7591E-09", "module": "D"}]}, "resolvedFlowVersion": "38.00.000", "flowProperties": [], "typeOfFlow": "Other flow", "classification": {"classHierarchy": "Quantities / Environmental quantities / EPD EN 15804 / LCI indicators", "name": "GaBiCategories"}}, {"dataSetInternalID": 12, "referenceToFlowDataSet": {"shortDescription": [{"value": "Non hazardous waste disposed (NHWD)", "lang": "en"}, {"value": "Entsorgter nicht gefährlicher Abfall (NHWD)", "lang": "de"}], "type": "flow data set", "refObjectId": "b29ef66b-e286-4afa-949f-62f1a7b4d7fa", "uri": "../flows/b29ef66b-e286-4afa-949f-62f1a7b4d7fa.xml"}, "exchange direction": "OUTPUT", "other": {"anies": [{"name": "referenceToUnitGroupDataSet", "value": {"shortDescription": [{"value": "kg", "lang": "en"}], "type": "unit group data set", "refObjectId": "ad38d542-3fe9-439d-9b95-2f5f7752acaf", "uri": "../unitgroups/ad38d542-3fe9-439d-9b95-2f5f7752acaf.xml"}}, {"value": "0.079904471", "module": "A1-A3"}, {"value": "4.1945E-05", "module": "A4"}, {"value": "0.032756", "module": "A5"}, {"value": "0", "module": "C1"}, {"value": "1.1583E-06", "module": "C2"}, {"value": "0.04362", "module": "C3"}, {"value": "0", "module": "C4"}, {"value": "-0.0013595", "module": "D"}]}, "resolvedFlowVersion": "38.00.000", "flowProperties": [], "typeOfFlow": "Other flow", "classification": {"classHierarchy": "Quantities / Environmental quantities / EPD EN 15804 / LCI indicators", "name": "GaBiCategories"}}, {"dataSetInternalID": 13, "referenceToFlowDataSet": {"shortDescription": [{"value": "Radioactive waste disposed (RWD)", "lang": "en"}, {"value": "Entsorgter radioaktiver Abfall (RWD)", "lang": "de"}], "type": "flow data set", "refObjectId": "3449546e-52ad-4b39-b809-9fb77cea8ff6", "uri": "../flows/3449546e-52ad-4b39-b809-9fb77cea8ff6.xml"}, "exchange direction": "OUTPUT", "other": {"anies": [{"name": "referenceToUnitGroupDataSet", "value": {"shortDescription": [{"value": "kg", "lang": "en"}], "type": "unit group data set", "refObjectId": "ad38d542-3fe9-439d-9b95-2f5f7752acaf", "uri": "../unitgroups/ad38d542-3fe9-439d-9b95-2f5f7752acaf.xml"}}, {"value": "0.00045970639", "module": "A1-A3"}, {"value": "3.4857E-07", "module": "A4"}, {"value": "5.2649E-06", "module": "A5"}, {"value": "0", "module": "C1"}, {"value": "9.6261E-09", "module": "C2"}, {"value": "6.2233E-06", "module": "C3"}, {"value": "0", "module": "C4"}, {"value": "-0.0001921", "module": "D"}]}, "resolvedFlowVersion": "38.00.000", "flowProperties": [], "typeOfFlow": "Other flow", "classification": {"classHierarchy": "Quantities / Environmental quantities / EPD EN 15804 / LCI indicators", "name": "GaBiCategories"}}, {"dataSetInternalID": 14, "referenceToFlowDataSet": {"shortDescription": [{"value": "Components for re-use (CRU)", "lang": "en"}, {"value": "Komponenten für die Wiederverwendung (CRU)", "lang": "de"}], "type": "flow data set", "refObjectId": "a2b32f97-3fc7-4af2-b209-525bc6426f33", "uri": "../flows/a2b32f97-3fc7-4af2-b209-525bc6426f33.xml"}, "exchange direction": "OUTPUT", "other": {"anies": [{"name": "referenceToUnitGroupDataSet", "value": {"shortDescription": [{"value": "kg", "lang": "en"}], "type": "unit group data set", "refObjectId": "ad38d542-3fe9-439d-9b95-2f5f7752acaf", "uri": "../unitgroups/ad38d542-3fe9-439d-9b95-2f5f7752acaf.xml"}}, {"value": "0", "module": "A1-A3"}, {"value": "0", "module": "A4"}, {"value": "0", "module": "A5"}, {"value": "0", "module": "C1"}, {"value": "0", "module": "C2"}, {"value": "0", "module": "C3"}, {"value": "0", "module": "C4"}, {"value": "0", "module": "D"}]}, "resolvedFlowVersion": "38.00.000", "flowProperties": [], "typeOfFlow": "Other flow", "classification": {"classHierarchy": "Quantities / Environmental quantities / EPD EN 15804 / LCI indicators", "name": "GaBiCategories"}}, {"dataSetInternalID": 15, "referenceToFlowDataSet": {"shortDescription": [{"value": "Materials for recycling (MFR)", "lang": "en"}, {"value": "Stoffe zum Recycling (MFR)", "lang": "de"}], "type": "flow data set", "refObjectId": "d7fe48a5-4103-49c8-9aae-b0b5dfdbd6ae", "uri": "../flows/d7fe48a5-4103-49c8-9aae-b0b5dfdbd6ae.xml"}, "exchange direction": "OUTPUT", "other": {"anies": [{"name": "referenceToUnitGroupDataSet", "value": {"shortDescription": [{"value": "kg", "lang": "en"}], "type": "unit group data set", "refObjectId": "ad38d542-3fe9-439d-9b95-2f5f7752acaf", "uri": "../unitgroups/ad38d542-3fe9-439d-9b95-2f5f7752acaf.xml"}}, {"value": "0", "module": "A1-A3"}, {"value": "0", "module": "A4"}, {"value": "0", "module": "A5"}, {"value": "0", "module": "C1"}, {"value": "0", "module": "C2"}, {"value": "0", "module": "C3"}, {"value": "0", "module": "C4"}, {"value": "0", "module": "D"}]}, "resolvedFlowVersion": "38.00.000", "flowProperties": [], "typeOfFlow": "Other flow", "classification": {"classHierarchy": "Quantities / Environmental quantities / EPD EN 15804 / LCI indicators", "name": "GaBiCategories"}}, {"dataSetInternalID": 16, "referenceToFlowDataSet": {"shortDescription": [{"value": "Materials for energy recovery (MER)", "lang": "en"}, {"value": "Stoffe für die Energierückgewinnung (MER)", "lang": "de"}], "type": "flow data set", "refObjectId": "59a9181c-3aaf-46ee-8b13-2b3723b6e447", "uri": "../flows/59a9181c-3aaf-46ee-8b13-2b3723b6e447.xml"}, "exchange direction": "OUTPUT", "other": {"anies": [{"name": "referenceToUnitGroupDataSet", "value": {"shortDescription": [{"value": "kg", "lang": "en"}], "type": "unit group data set", "refObjectId": "ad38d542-3fe9-439d-9b95-2f5f7752acaf", "uri": "../unitgroups/ad38d542-3fe9-439d-9b95-2f5f7752acaf.xml"}}, {"value": "0", "module": "A1-A3"}, {"value": "0", "module": "A4"}, {"value": "0", "module": "A5"}, {"value": "0", "module": "C1"}, {"value": "0", "module": "C2"}, {"value": "0", "module": "C3"}, {"value": "0", "module": "C4"}, {"value": "0", "module": "D"}]}, "resolvedFlowVersion": "38.00.000", "flowProperties": [], "typeOfFlow": "Other flow", "classification": {"classHierarchy": "Quantities / Environmental quantities / EPD EN 15804 / LCI indicators", "name": "GaBiCategories"}}, {"dataSetInternalID": 17, "referenceToFlowDataSet": {"shortDescription": [{"value": "Exported electrical energy (EEE)", "lang": "en"}, {"value": "Exportierte elektrische Energie (EEE)", "lang": "de"}], "type": "flow data set", "refObjectId": "4da0c987-2b76-40d6-9e9e-82a017aaaf29", "uri": "../flows/4da0c987-2b76-40d6-9e9e-82a017aaaf29.xml"}, "exchange direction": "OUTPUT", "other": {"anies": [{"name": "referenceToUnitGroupDataSet", "value": {"shortDescription": [{"value": "MJ", "lang": "en"}], "type": "unit group data set", "refObjectId": "93a60a57-a3c8-11da-a746-0800200c9a66", "uri": "../unitgroups/93a60a57-a3c8-11da-a746-0800200c9a66.xml"}}, {"value": "0", "module": "A1-A3"}, {"value": "0", "module": "A4"}, {"value": "0.33384", "module": "A5"}, {"value": "0", "module": "C1"}, {"value": "0", "module": "C2"}, {"value": "0.35482", "module": "C3"}, {"value": "0", "module": "C4"}, {"value": "0", "module": "D"}]}, "resolvedFlowVersion": "38.00.000", "flowProperties": [], "typeOfFlow": "Other flow", "classification": {"classHierarchy": "Quantities / Environmental quantities / EPD EN 15804 / LCI indicators", "name": "GaBiCategories"}}, {"dataSetInternalID": 18, "referenceToFlowDataSet": {"shortDescription": [{"value": "Exported thermal energy (EET)", "lang": "en"}, {"value": "Exportierte thermische Energie (EET)", "lang": "de"}], "type": "flow data set", "refObjectId": "98daf38a-7a79-46d3-9a37-2b7bd0955810", "uri": "../flows/98daf38a-7a79-46d3-9a37-2b7bd0955810.xml"}, "exchange direction": "OUTPUT", "other": {"anies": [{"name": "referenceToUnitGroupDataSet", "value": {"shortDescription": [{"value": "MJ", "lang": "en"}], "type": "unit group data set", "refObjectId": "93a60a57-a3c8-11da-a746-0800200c9a66", "uri": "../unitgroups/93a60a57-a3c8-11da-a746-0800200c9a66.xml"}}, {"value": "0", "module": "A1-A3"}, {"value": "0", "module": "A4"}, {"value": "0.6212", "module": "A5"}, {"value": "0", "module": "C1"}, {"value": "0", "module": "C2"}, {"value": "0.66561", "module": "C3"}, {"value": "0", "module": "C4"}, {"value": "0", "module": "D"}]}, "resolvedFlowVersion": "38.00.000", "flowProperties": [], "typeOfFlow": "Other flow", "classification": {"classHierarchy": "Quantities / Environmental quantities / EPD EN 15804 / LCI indicators", "name": "GaBiCategories"}}]}, "LCIAResults": {"LCIAResult": [{"referenceToLCIAMethodDataSet": {"shortDescription": [{"value": "Global Warming Potential total (GWP-total)", "lang": "en"}, {"value": "Globales Erwärmungspotenzial total (GWP-total)", "lang": "de"}], "type": "LCIA method data set", "refObjectId": "6a37f984-a4b3-458a-a20a-64418c145fa2", "uri": "../lciamethods/6a37f984-a4b3-458a-a20a-64418c145fa2.xml"}, "other": {"anies": [{"name": "referenceToUnitGroupDataSet", "value": {"shortDescription": [{"value": "kg CO_(2) eq", "lang": "en"}], "type": "unit group data set", "refObjectId": "1ebf3012-d0db-4de2-aefd-ef30cedb0be1", "uri": "../unitgroups/1ebf3012-d0db-4de2-aefd-ef30cedb0be1.xml"}}, {"value": "1.457645", "module": "A1-A3"}, {"value": "0.020796", "module": "A4"}, {"value": "0.30918", "module": "A5"}, {"value": "0", "module": "C1"}, {"value": "0.00057497", "module": "C2"}, {"value": "0.31914", "module": "C3"}, {"value": "0", "module": "C4"}, {"value": "-0.14769", "module": "D"}]}}, {"referenceToLCIAMethodDataSet": {"shortDescription": [{"value": "Global Warming Potential fossil fuels (GWP-fossil)", "lang": "en"}, {"value": "Globales Erwärmungspotenzial fossil (GWP-fossil)", "lang": "de"}], "type": "LCIA method data set", "refObjectId": "5f635281-343e-44fb-83df-1971b155e6b6", "uri": "../lciamethods/5f635281-343e-44fb-83df-1971b155e6b6.xml"}, "other": {"anies": [{"name": "referenceToUnitGroupDataSet", "value": {"shortDescription": [{"value": "kg CO_(2) eq", "lang": "en"}], "type": "unit group data set", "refObjectId": "1ebf3012-d0db-4de2-aefd-ef30cedb0be1", "uri": "../unitgroups/1ebf3012-d0db-4de2-aefd-ef30cedb0be1.xml"}}, {"value": "1.747333", "module": "A1-A3"}, {"value": "0.020397", "module": "A4"}, {"value": "0.022919", "module": "A5"}, {"value": "0", "module": "C1"}, {"value": "0.00056396", "module": "C2"}, {"value": "0.319111565", "module": "C3"}, {"value": "0", "module": "C4"}, {"value": "-0.14705", "module": "D"}]}}, {"referenceToLCIAMethodDataSet": {"shortDescription": [{"value": "Global Warming Potential biogenic (GWP-biogenic)", "lang": "en"}, {"value": "Globales Erwärmungspotenzial biogen (GWP-biogenic)", "lang": "de"}], "type": "LCIA method data set", "refObjectId": "2356e1ab-0185-4db5-86e5-16de51c7485c", "uri": "../lciamethods/2356e1ab-0185-4db5-86e5-16de51c7485c.xml"}, "other": {"anies": [{"name": "referenceToUnitGroupDataSet", "value": {"shortDescription": [{"value": "kg CO_(2) eq", "lang": "en"}], "type": "unit group data set", "refObjectId": "1ebf3012-d0db-4de2-aefd-ef30cedb0be1", "uri": "../unitgroups/1ebf3012-d0db-4de2-aefd-ef30cedb0be1.xml"}}, {"value": "-0.291588267", "module": "A1-A3"}, {"value": "5.1575E-05", "module": "A4"}, {"value": "0.28624", "module": "A5"}, {"value": "0", "module": "C1"}, {"value": "1.4243E-06", "module": "C2"}, {"value": "0", "module": "C3"}, {"value": "0", "module": "C4"}, {"value": "-0.00063224", "module": "D"}]}}, {"referenceToLCIAMethodDataSet": {"shortDescription": [{"value": "Global Warming Potential luluc (GWP-luluc)", "lang": "en"}, {"value": "Globales Erwärmungspotenzial luluc (GWP-luluc)", "lang": "de"}], "type": "LCIA method data set", "refObjectId": "4331bbdb-978a-490d-8707-eeb047f01a55", "uri": "../lciamethods/4331bbdb-978a-490d-8707-eeb047f01a55.xml"}, "other": {"anies": [{"name": "referenceToUnitGroupDataSet", "value": {"shortDescription": [{"value": "kg CO_(2) eq", "lang": "en"}], "type": "unit group data set", "refObjectId": "1ebf3012-d0db-4de2-aefd-ef30cedb0be1", "uri": "../unitgroups/1ebf3012-d0db-4de2-aefd-ef30cedb0be1.xml"}}, {"value": "0.00193616", "module": "A1-A3"}, {"value": "0.00034718", "module": "A4"}, {"value": "1.7289E-05", "module": "A5"}, {"value": "0", "module": "C1"}, {"value": "9.5879E-06", "module": "C2"}, {"value": "2.1094E-05", "module": "C3"}, {"value": "0", "module": "C4"}, {"value": "-1.3298E-05", "module": "D"}]}}, {"referenceToLCIAMethodDataSet": {"shortDescription": [{"value": "Depletion potential of the stratospheric ozone layer (ODP)", "lang": "en"}, {"value": "Abbau Potential der stratosphärischen Ozonschicht (ODP)", "lang": "de"}], "type": "LCIA method data set", "refObjectId": "b5c629d6-def3-11e6-bf01-fe55135034f3", "uri": "../lciamethods/b5c629d6-def3-11e6-bf01-fe55135034f3.xml"}, "other": {"anies": [{"name": "referenceToUnitGroupDataSet", "value": {"shortDescription": [{"value": "kg CFC11 eq", "lang": "en"}], "type": "unit group data set", "refObjectId": "d9e957c9-7309-4474-bf3a-7777df6c4e5b", "uri": "../unitgroups/d9e957c9-7309-4474-bf3a-7777df6c4e5b.xml"}}, {"value": "5.6945390685E-09", "module": "A1-A3"}, {"value": "2.0814E-15", "module": "A4"}, {"value": "5.2996E-14", "module": "A5"}, {"value": "0", "module": "C1"}, {"value": "5.748E-17", "module": "C2"}, {"value": "6.413E-14", "module": "C3"}, {"value": "0", "module": "C4"}, {"value": "-1.2984E-12", "module": "D"}]}}, {"referenceToLCIAMethodDataSet": {"shortDescription": [{"value": "Acidification potential of land and water (AP)", "lang": "en"}, {"value": "Versauerungspotenzial von Boden und Wasser (AP)", "lang": "de"}], "type": "LCIA method data set", "refObjectId": "b5c611c6-def3-11e6-bf01-fe55135034f3", "uri": "../lciamethods/b5c611c6-def3-11e6-bf01-fe55135034f3.xml"}, "other": {"anies": [{"name": "referenceToUnitGroupDataSet", "value": {"shortDescription": [{"value": "mol H^(+) eq", "lang": "en"}], "type": "unit group data set", "refObjectId": "42e089ac-92bf-4bf2-8ca1-5fc40d18f2ed", "uri": "../unitgroups/42e089ac-92bf-4bf2-8ca1-5fc40d18f2ed.xml"}}, {"value": "0.00387783", "module": "A1-A3"}, {"value": "7.0016E-05", "module": "A4"}, {"value": "0.00013548", "module": "A5"}, {"value": "0", "module": "C1"}, {"value": "1.9152E-06", "module": "C2"}, {"value": "0.00016885", "module": "C3"}, {"value": "0", "module": "C4"}, {"value": "-0.00015359", "module": "D"}]}}, {"referenceToLCIAMethodDataSet": {"shortDescription": [{"value": "Eutrophication potential aquatic freshwater (EP-freshwater)", "lang": "en"}, {"value": "Eutrophierungspotenzial Süßwasser (EP-freshwater)", "lang": "de"}], "type": "LCIA method data set", "refObjectId": "b53ec18f-7377-4ad3-86eb-cc3f4f276b2b", "uri": "../lciamethods/b53ec18f-7377-4ad3-86eb-cc3f4f276b2b.xml"}, "other": {"anies": [{"name": "referenceToUnitGroupDataSet", "value": {"shortDescription": [{"value": "kg P eq", "lang": "en"}], "type": "unit group data set", "refObjectId": "0429039d-a61d-4590-ba67-aa4a20a810a1", "uri": "../unitgroups/0429039d-a61d-4590-ba67-aa4a20a810a1.xml"}}, {"value": "5.35415E-06", "module": "A1-A3"}, {"value": "8.8189E-08", "module": "A4"}, {"value": "2.5835E-08", "module": "A5"}, {"value": "0", "module": "C1"}, {"value": "2.4354E-09", "module": "C2"}, {"value": "3.2829E-08", "module": "C3"}, {"value": "0", "module": "C4"}, {"value": "-2.4233E-07", "module": "D"}]}}, {"referenceToLCIAMethodDataSet": {"shortDescription": [{"value": "Eutrophication potential aquatic marine (EP-marine)", "lang": "en"}, {"value": "Eutrophierungspotenzial Salzwasser (EP-marine)", "lang": "de"}], "type": "LCIA method data set", "refObjectId": "b5c619fa-def3-11e6-bf01-fe55135034f3", "uri": "../lciamethods/b5c619fa-def3-11e6-bf01-fe55135034f3.xml"}, "other": {"anies": [{"name": "referenceToUnitGroupDataSet", "value": {"shortDescription": [{"value": "kg N eq", "lang": "en"}], "type": "unit group data set", "refObjectId": "d05bb823-ecdf-4686-8c40-bf1d9257859f", "uri": "../unitgroups/d05bb823-ecdf-4686-8c40-bf1d9257859f.xml"}}, {"value": "0.001330886", "module": "A1-A3"}, {"value": "3.2237E-05", "module": "A4"}, {"value": "5.2615E-05", "module": "A5"}, {"value": "0", "module": "C1"}, {"value": "8.824E-07", "module": "C2"}, {"value": "6.5978E-05", "module": "C3"}, {"value": "0", "module": "C4"}, {"value": "-4.6961E-05", "module": "D"}]}}, {"referenceToLCIAMethodDataSet": {"shortDescription": [{"value": "Eutrophication potential terrestrial (EP-terrestrial)", "lang": "en"}, {"value": "Eutrophierungspotenzial Land (EP-terrestrial)", "lang": "de"}], "type": "LCIA method data set", "refObjectId": "b5c614d2-def3-11e6-bf01-fe55135034f3", "uri": "../lciamethods/b5c614d2-def3-11e6-bf01-fe55135034f3.xml"}, "other": {"anies": [{"name": "referenceToUnitGroupDataSet", "value": {"shortDescription": [{"value": "mol N eq", "lang": "en"}], "type": "unit group data set", "refObjectId": "71b4d617-0ec9-4d3f-b65e-e438940c2401", "uri": "../unitgroups/71b4d617-0ec9-4d3f-b65e-e438940c2401.xml"}}, {"value": "0.01448588", "module": "A1-A3"}, {"value": "0.00036282", "module": "A4"}, {"value": "0.00060563", "module": "A5"}, {"value": "0", "module": "C1"}, {"value": "9.9187E-06", "module": "C2"}, {"value": "0.00075227", "module": "C3"}, {"value": "0", "module": "C4"}, {"value": "-0.00050413", "module": "D"}]}}, {"referenceToLCIAMethodDataSet": {"shortDescription": [{"value": "Formation potential of tropospheric ozone photochemical oxidants (POCP)", "lang": "en"}, {"value": "Bildungspotential für troposphärisches Ozon (POCP)", "lang": "de"}], "type": "LCIA method data set", "refObjectId": "b5c610fe-def3-11e6-bf01-fe55135034f3", "uri": "../lciamethods/b5c610fe-def3-11e6-bf01-fe55135034f3.xml"}, "other": {"anies": [{"name": "referenceToUnitGroupDataSet", "value": {"shortDescription": [{"value": "kg NMVOC eq", "lang": "en"}], "type": "unit group data set", "refObjectId": "d27c25f8-fbc1-44c6-b47b-4adbae4199c6", "uri": "../unitgroups/d27c25f8-fbc1-44c6-b47b-4adbae4199c6.xml"}}, {"value": "0.0041249", "module": "A1-A3"}, {"value": "6.5223E-05", "module": "A4"}, {"value": "0.00013782", "module": "A5"}, {"value": "0", "module": "C1"}, {"value": "1.7879E-06", "module": "C2"}, {"value": "0.00017268", "module": "C3"}, {"value": "0", "module": "C4"}, {"value": "-0.00013308", "module": "D"}]}}, {"referenceToLCIAMethodDataSet": {"shortDescription": [{"value": "Abiotic depletion potential for non fossil resources (ADPE)", "lang": "en"}, {"value": "Potenzial für den abiotischen Abbau nicht fossiler Ressourcen (ADPE)", "lang": "de"}], "type": "LCIA method data set", "refObjectId": "b2ad6494-c78d-11e6-9d9d-cec0c932ce01", "uri": "../lciamethods/b2ad6494-c78d-11e6-9d9d-cec0c932ce01.xml"}, "other": {"anies": [{"name": "referenceToUnitGroupDataSet", "value": {"shortDescription": [{"value": "kg Sb eq", "lang": "en"}], "type": "unit group data set", "refObjectId": "54ccd2d9-a32a-4fc2-923d-f2c8c93e89d4", "uri": "../unitgroups/54ccd2d9-a32a-4fc2-923d-f2c8c93e89d4.xml"}}, {"value": "5.6534621E-06", "module": "A1-A3"}, {"value": "1.7587E-09", "module": "A4"}, {"value": "5.9206E-10", "module": "A5"}, {"value": "0", "module": "C1"}, {"value": "4.857E-11", "module": "C2"}, {"value": "7.125E-10", "module": "C3"}, {"value": "0", "module": "C4"}, {"value": "-1.2676E-08", "module": "D"}]}}, {"referenceToLCIAMethodDataSet": {"shortDescription": [{"value": "Abiotic depletion potential for fossil resources (ADPF)", "lang": "en"}, {"value": "Potenzial für den abiotischen Abbau fossiler Brennstoffe (ADPF)", "lang": "de"}], "type": "LCIA method data set", "refObjectId": "b2ad6110-c78d-11e6-9d9d-cec0c932ce01", "uri": "../lciamethods/b2ad6110-c78d-11e6-9d9d-cec0c932ce01.xml"}, "other": {"anies": [{"name": "referenceToUnitGroupDataSet", "value": {"shortDescription": [{"value": "MJ", "lang": "en"}], "type": "unit group data set", "refObjectId": "93a60a57-a3c8-11da-a746-0800200c9a66", "uri": "../unitgroups/93a60a57-a3c8-11da-a746-0800200c9a66.xml"}}, {"value": "32.45788", "module": "A1-A3"}, {"value": "0.26969", "module": "A4"}, {"value": "0.12586", "module": "A5"}, {"value": "0", "module": "C1"}, {"value": "0.0074477", "module": "C2"}, {"value": "0.15197", "module": "C3"}, {"value": "0", "module": "C4"}, {"value": "-2.6224", "module": "D"}]}}, {"referenceToLCIAMethodDataSet": {"shortDescription": [{"value": "Water use (WDP)", "lang": "en"}, {"value": "Wassernutzung (WDP)", "lang": "de"}], "type": "LCIA method data set", "refObjectId": "b2ad66ce-c78d-11e6-9d9d-cec0c932ce01", "uri": "../lciamethods/b2ad66ce-c78d-11e6-9d9d-cec0c932ce01.xml"}, "other": {"anies": [{"name": "referenceToUnitGroupDataSet", "value": {"shortDescription": [{"value": "m^(3) world eq deprived", "lang": "en"}], "type": "unit group data set", "refObjectId": "6ae2df01-888e-46c8-b17d-49fa3869b476", "uri": "../unitgroups/6ae2df01-888e-46c8-b17d-49fa3869b476.xml"}}, {"value": "0.19262363", "module": "A1-A3"}, {"value": "0.0003077", "module": "A4"}, {"value": "0.035068", "module": "A5"}, {"value": "0", "module": "C1"}, {"value": "8.4976E-06", "module": "C2"}, {"value": "0.039901", "module": "C3"}, {"value": "0", "module": "C4"}, {"value": "-0.015906", "module": "D"}]}}, {"referenceToLCIAMethodDataSet": {"shortDescription": [{"value": "Incidence of disease due to PM emissions (PM)", "lang": "en"}, {"value": "Auftreten von Krankheiten aufgrund von Feinstaubemissionen (PM)", "lang": "de"}], "type": "LCIA method data set", "refObjectId": "b5c602c6-def3-11e6-bf01-fe55135034f3", "uri": "../lciamethods/b5c602c6-def3-11e6-bf01-fe55135034f3.xml"}, "other": {"anies": [{"name": "referenceToUnitGroupDataSet", "value": {"shortDescription": [{"value": "Disease incidence", "lang": "en"}], "type": "unit group data set", "refObjectId": "3883559b-648f-4afc-8ba2-0bd24f3affa3", "uri": "../unitgroups/3883559b-648f-4afc-8ba2-0bd24f3affa3.xml"}}, {"module": "A1-A3"}, {"module": "A4"}, {"module": "A5"}, {"module": "C1"}, {"module": "C2"}, {"module": "C3"}, {"module": "C4"}, {"module": "D"}]}}, {"referenceToLCIAMethodDataSet": {"shortDescription": [{"value": "Human exposure efficiency relative to U235 (IR)", "lang": "en"}, {"value": "Wirkung durch Exposition des Menschen mit U235 (IR)", "lang": "de"}], "type": "LCIA method data set", "refObjectId": "b5c632be-def3-11e6-bf01-fe55135034f3", "uri": "../lciamethods/b5c632be-def3-11e6-bf01-fe55135034f3.xml"}, "other": {"anies": [{"name": "referenceToUnitGroupDataSet", "value": {"shortDescription": [{"value": "kBq U235 eq", "lang": "en"}], "type": "unit group data set", "refObjectId": "456b05bf-1415-44a9-9993-02452f554c09", "uri": "../unitgroups/456b05bf-1415-44a9-9993-02452f554c09.xml"}}, {"module": "A1-A3"}, {"module": "A4"}, {"module": "A5"}, {"module": "C1"}, {"module": "C2"}, {"module": "C3"}, {"module": "C4"}, {"module": "D"}]}}, {"referenceToLCIAMethodDataSet": {"shortDescription": [{"value": "Comparative toxic unit for ecosystems (ETP-fw)", "lang": "en"}, {"value": "Toxizitätsvergleichseinheit für Ökosysteme (ETP-fw)", "lang": "de"}], "type": "LCIA method data set", "refObjectId": "ee1082d1-b0f7-43ca-a1f0-21e2a4a74511", "uri": "../lciamethods/ee1082d1-b0f7-43ca-a1f0-21e2a4a74511.xml"}, "other": {"anies": [{"name": "referenceToUnitGroupDataSet", "value": {"shortDescription": [{"value": "CTUe", "lang": "en"}], "type": "unit group data set", "refObjectId": "aa959ded-f1eb-4efb-9c5c-2d60be36b3e6", "uri": "../unitgroups/aa959ded-f1eb-4efb-9c5c-2d60be36b3e6.xml"}}, {"module": "A1-A3"}, {"module": "A4"}, {"module": "A5"}, {"module": "C1"}, {"module": "C2"}, {"module": "C3"}, {"module": "C4"}, {"module": "D"}]}}, {"referenceToLCIAMethodDataSet": {"shortDescription": [{"value": "Comparative toxic unit for humans (carcinogenic) (HTP-c)", "lang": "en"}, {"value": "Toxizitätsvergleichseinheit für Menschen (krebserregend) (HTP-c)", "lang": "de"}], "type": "LCIA method data set", "refObjectId": "2299222a-bbd8-474f-9d4f-4dd1f18aea7c", "uri": "../lciamethods/2299222a-bbd8-474f-9d4f-4dd1f18aea7c.xml"}, "other": {"anies": [{"name": "referenceToUnitGroupDataSet", "value": {"shortDescription": [{"value": "CTUh", "lang": "en"}], "type": "unit group data set", "refObjectId": "d4c9523e-2d7e-49fd-8469-998f547d3a70", "uri": "../unitgroups/d4c9523e-2d7e-49fd-8469-998f547d3a70.xml"}}, {"module": "A1-A3"}, {"module": "A4"}, {"module": "A5"}, {"module": "C1"}, {"module": "C2"}, {"module": "C3"}, {"module": "C4"}, {"module": "D"}]}}, {"referenceToLCIAMethodDataSet": {"shortDescription": [{"value": "Comparative toxic unit for humans (noncarcinogenic) (HTP-nc)", "lang": "en"}, {"value": "Toxizitätsvergleichseinheit für Menschen (nicht krebserregend) (HTP-nc)", "lang": "de"}], "type": "LCIA method data set", "refObjectId": "3af763a5-b7a1-48c9-9cee-1f223481fcef", "uri": "../lciamethods/3af763a5-b7a1-48c9-9cee-1f223481fcef.xml"}, "other": {"anies": [{"name": "referenceToUnitGroupDataSet", "value": {"shortDescription": [{"value": "CTUh", "lang": "en"}], "type": "unit group data set", "refObjectId": "d4c9523e-2d7e-49fd-8469-998f547d3a70", "uri": "../unitgroups/d4c9523e-2d7e-49fd-8469-998f547d3a70.xml"}}, {"module": "A1-A3"}, {"module": "A4"}, {"module": "A5"}, {"module": "C1"}, {"module": "C2"}, {"module": "C3"}, {"module": "C4"}, {"module": "D"}]}}, {"referenceToLCIAMethodDataSet": {"shortDescription": [{"value": "Soil quality index (SQP)", "lang": "en"}, {"value": "Bodenqualitätsindex (SQP)", "lang": "de"}], "type": "LCIA method data set", "refObjectId": "b2ad6890-c78d-11e6-9d9d-cec0c932ce01", "uri": "../lciamethods/b2ad6890-c78d-11e6-9d9d-cec0c932ce01.xml"}, "other": {"anies": [{"name": "referenceToUnitGroupDataSet", "value": {"shortDescription": [{"value": "SQP", "lang": "en"}], "type": "unit group data set", "refObjectId": "f130951c-e67f-4f7f-8dd4-665de3974e18", "uri": "../unitgroups/f130951c-e67f-4f7f-8dd4-665de3974e18.xml"}}, {"module": "A1-A3"}, {"module": "A4"}, {"module": "A5"}, {"module": "C1"}, {"module": "C2"}, {"module": "C3"}, {"module": "C4"}, {"module": "D"}]}}]}, "otherAttributes": {"{http://www.indata.network/EPD/2019}epd-version": "1.2"}, "version": "1.1", "locations": "../ILCDLocations.xml"}