{"processInformation": {"dataSetInformation": {"UUID": "0c5b9283-7cd1-4bb5-9028-05bd9f3704de", "name": {"baseName": [{"value": "GLAPOR cellular glass boards", "lang": "en"}, {"value": "GLAPOR Schaumglasplatten", "lang": "de"}], "functionalUnitFlowProperties": [{"lang": "en"}]}, "classificationInformation": {"classification": [{"class": [{"value": "Dämmstoffe", "level": 0, "classId": "2"}, {"value": "Schaumglas", "level": 1, "classId": "2.6"}, {"value": "Platten", "level": 2, "classId": "2.6.01"}], "name": "OEKOBAU.DAT"}, {"class": [{"value": "02 Building products", "level": 0}, {"value": "Thermal insulation products", "level": 1}, {"value": "Mineral insulating materials", "level": 2}], "name": "IBUCategories"}]}, "generalComment": [{"value": "GLAPOR cellular glass boards are vapour-tight, lightweight insulation materials for the construction industry made of 100 % recycled glass. By combining the physical properties of glass with the insulating properties of a closed-cell structure, GLAPOR cellular glass products provide high compressive strength, are lightweight, fire resistant and resistant to rodents. The permanent, continuous production process guarantees consistent high quality.\n\nThis EPD is valid for the GLAPOR cellular glass boards:\n\nGLAPOR cellular glass boards PG600.3 (120 kg/m The LCA-related information can be extrapolated to other products via their specific densities, notably to:\n\nGLAPOR cellular glass boards PG900.3 (130 kg/m 0.052 W/(m x K)\nGLAPOR cellular glass boards PG1600 (155 kg/m 0.058 W/(m x K)", "lang": "en"}, {"value": "GLAPOR Schaumglasplatten sind dampfdichte, leichte Dämmstoffe für die Bauindustrie, die zu 100 % aus recyceltem Glas bestehen. Durch die Kombination der physikalischen Eigenschaften von Glas mit den isolierenden Eigenschaften einer geschlossenen Zellstruktur bieten GLAPOR Schaumglasprodukte eine hohe Druckfestigkeit, sind leicht, feuerfest und resistent gegen Nagetiere. Der permanente, kontinuierliche Produktionsprozess garantiert eine gleichbleibend hohe Qualität.", "lang": "de"}], "other": {"anies": [{"scenario": [{"description": [{"value": "100% Recycling", "lang": "en"}, {"value": "100% Recycling", "lang": "de"}], "name": "S1", "default": true}, {"description": [{"value": "100% Landfill", "lang": "en"}, {"value": "100% Deponierung", "lang": "de"}], "name": "S2"}]}]}}, "quantitativeReference": {"referenceToReferenceFlow": [0]}, "time": {"referenceYear": 2023, "dataSetValidUntil": 2028, "other": {"anies": [{"name": "publicationDateOfEPD", "value": 1696809600000}]}}, "geography": {"locationOfOperationSupplyOrProduction": {"location": "DE"}}, "technology": {"technologyDescriptionAndIncludedProcesses": [{"value": "GLAPOR cellular glass is composed of: 87% of recycled glass 12% of sodium silicate (\"water glass\") 1% of glycerineIn addition, minor quantities of kaolin are used. This cellular glass is directly foamed from recycled waste glass. The recycled waste glass cannot be used for the bottle or float glass industry due to unwanted colour effects. This newly developed process uses glycerine as foaming agent and water glass as protection against spontaneous combustion of the glycerine before sintering. As a consequence, GLAPOR cellular glass is foamed in a neutral atmosphere with a much better combustion efficiency. This implies also that no melting furnace is required. The glycerine / water glass process develops a much finer cell structure for a certain fineness of the glass because the water glass (sodium silicate) acts as a sintering aid. As a consequence, the energy rich grinding process with a ball mill can be limited to a minimum for the glycerine process. The majority of cellular glass producers is using the mould process, where the cellular glass is produced as a cake. Shaping the 'cake” to strictly rectangular dimensions involves a lot of waste up to at least 50%. GLAPOR cellular glass is foamed as wide ribbon (continuous foaming) with an almost rectangular shape. As a consequence, the shaping of the ribbon to strict rectangular blocks involves less than 30% waste. Because the continuous process does not involve stripping of the foam from a mould, it is possible to connect annealing and foaming furnace. At GLAPOR, the annealing furnace is almost 100% heated with the flue gases of the foaming furnace. \nDeclared unit: \nThe declaration is valid for 1 m3 of GLAPOR cellular glass with a density of 120 kg/m3, with a typical thickness of 160 mm and with a thermal conductivity of 0.054 W/(mK) (Source: Fraunhofer 2017).", "lang": "en"}, {"value": "Dieses Schaumglas wird direkt aus recyceltem Altglas geschäumt.\nDas Glyzerin/Wasserglas-Verfahren entwickelt eine viel feinere Zellstruktur für eine bestimmte Feinheit des Glases, da das Wasserglas (Natriumsilikat) als Sinterhilfsmittel wirkt. Infolgedessen kann der energiereiche Mahlprozess mit einer Kugelmühle beim Glyzerinverfahren auf ein Minimum beschränkt werden.\nGLAPOR Schaumglas wird als breites Band (kontinuierliches Schäumen) mit einer nahezu rechteckigen Form geschäumt. Bei der Formung des Bandes zu streng rechteckigen Blöcken fällt daher weniger als 30 % Abfall an. Da bei dem kontinuierlichen Verfahren der Schaum nicht aus einer Form entnommen werden muss, ist es möglich, Kühlofen und Schäumofen miteinander zu verbinden. Bei GLAPOR wird der Glühofen fast zu 100 % mit den Abgasen des Schäumofens beheizt. \nTechnische Daten: \ns. EPD \nDeklarierte Einheit: \nDie Deklaration gilt für 1 m3 GLAPOR Schaumglas mit einer Dichte von 120 kg/m3, mit einer typischen Dicke von 160 mm und mit einer Wärmeleitfähigkeit von 0,054 W/(mK) (Quelle: Fraunhofer 2017).", "lang": "de"}], "technologicalApplicability": [{"value": "GLAPOR cellular glass boards are used in a wide range of applications. The cellular glass is always a great option, be it for lightweight wheelchair ramps through to high-strength helicopter landing pads. \nThe applications for its use in structural engineering projects are defined in the application norm DIN 4108-10. The cellular glass boards are also used in civil engineering projects, lightweight constructions and technical insulation.\n\nSuch applications include:\n\nFor structural engineering projects: \n\nunused, used roof surfaces that can be accessed on foot or with vehicles \ninside thermal insulation of ceilings and walls\nload-bearing thermal insulation for under screed and other floor constructions\nfaade insulation systems under panels, wall bridge elements and base insulation and fire barriers\nperimeter insulation for walls and below floor slabsIndustrial buildings: technical insulation\n\nfresh water tank\nventilation ducts and ventilation systemsPublic buildings: special applications\n\naccessible building\nradon security thanks to cellular glass constructions\nlightweight constructionsMore details on the application of GLAPOR cellular glass can be found at www.glapor.de.", "lang": "en"}, {"value": "GLAPOR Schaumglasplatten werden in einer breiten Palette von Anwendungen eingesetzt. Von leichten Rollstuhlrampen bis hin zu hochfesten Hubschrauberlandeplätzen ist das Schaumglas immer eine gute Wahl.  \nDie Anwendungen für den Einsatz im Hochbau sind in der Anwendungsnorm DIN 4108-10 definiert. Aber auch im Hochbau, im Leichtbau und in der technischen Isolierung werden die Schaumglasplatten eingesetzt.\n\nSolche Anwendungen sind:\n\nIm Hochbau: \nungenutzte, begehbare und befahrbare Dachflächen \nInnere Wärmedämmung von Decken und Wänden\ntragende Wärmedämmung für Estriche und andere Bodenkonstruktionen\nFassadendämmsysteme unter Paneelen, Wandüberbrückungselementen und Sockeldämmungen sowie Brandsperren\nPerimeterdämmung für Wände und unter Bodenplatten\n\nIndustriegebäude: technische Isolierung\nFrischwassertank\nLüftungskanäle und Lüftungsanlagen\nÖffentliche Gebäude: spezielle Anwendungen\nBarrierefreies Bauen\nRadonschutz dank Schaumglaskonstruktionen\nLeichtbaukonstruktionen\nWeitere Details zur ", "lang": "de"}]}}, "modellingAndValidation": {"LCIMethodAndAllocation": {"typeOfDataSet": "EPD", "referenceToLCAMethodDetails": [{"shortDescription": [{"value": "Mineral insulating materials.pdf", "lang": "en"}], "type": "source data set", "refObjectId": "be0948aa-ae24-4faf-b072-68b7889a5e75"}], "other": {"anies": [{"name": "subType", "value": "specific dataset"}]}}, "dataSourcesTreatmentAndRepresentativeness": {"referenceToDataSource": [{"shortDescription": [{"value": "ecoinvent database (all versions)", "lang": "en"}], "type": "source data set", "refObjectId": "b497a91f-e14b-4b69-8f28-f50eb1576766"}, {"shortDescription": [{"value": "ecoinvent 3.9.1 database", "lang": "en"}], "type": "source data set", "refObjectId": "e2034c8f-9d74-46f2-8fce-1f0c5c5cebeb"}], "useAdviceForDataSet": [{"value": "Scope: \nThe EPD represents cellular glass produced at the GLAPOR production site at Mitterteich/GER. \nSystem boundary: \nType of EPD: \"cradle to gate with options, modules C1-C3, and module D (A1–A3, C, D and additional modules. The additional modules may be A4 and/or A5 and/or B1–B7)\".\n\nThe system boundary of module A1–A3 encompasses all processes related to the production of cellular glass. The system boundary for the recycled glass is assumed to be after the sorting of the glass cullets that are to be recycled. Within the system boundary of A1–A3 are considered:\n\ngrinding of recycled glass cullets\nproduction of all ancillary materials\nelectricity production\nheat generation for the production process\nproduction of packaging material\nall transport, including transport of glass cullets to the external grinding and transport of inputs to the production site.The process does not generate waste water. \n\nThe process generates about 30 % of production waste that is used for the production of cellular glass gravel. For this product an economic allocation is applied.\n\nNo other waste is generated in significant quantities.\n\nModule A4 contains the average transport scenario from the production site to the construction site.\n\nModule A5 contains the disposal of the PE packaging in a municipal waste incineration plant, from which energy is exported from the product system; the benefits of this exported energy are reported in Module D.\nModule C1 does not contain any impacts as manual de-construction is assumed.\n\nAfter de-construction, 2 scenarios are declared\n\nScenario 1: recycling into cellular glass gravel\n\nModule C2/1 contains a default transport scenario (350 km by lorry) of the cellular glass from the deconstruction site to the GLAPOR production site (see also module A4).\n\nModule C3/1 contains the electricity consumption used to crush the deconstructed cellular foam board into gravel smaller than 60 mm.\n\nModule D/1 contains the benefits of replacing natural crushed gravel, calculated for the net flow calculated as the difference between the output of recycled cellular glass and the input of glass cullet. It also includes the exported energy from the energy recovery from the treatment of PE in a municipal waste incineration plant.\n\nScenario 2: landfilling:\n\nModule C2/2 contains a default transport scenario (50 km by lorry) of the cellular glass from the deconstruction site to the inert material landfill.\n\nModule C4/2 contains the landfilling of the cellular glass.\n\nModule D/2 contains the benefits of the exported energy from the energy recovery from the treatment of PE in a municipal waste incineration plant.", "lang": "en"}, {"value": "Gültigkeitsbereich: \nDie EPD steht für Schaumglas, das in der GLAPOR-Produktionsstätte in Mitterteich/GER hergestellt wird. \nSystemgrenze: \nTyp der EPD: Wiege\nmit Optionen, Modulen C1-C3, und Modul D (A1-A3, C, D und zusätzliche Module).\nDie Systemgrenze von Modul A1-A3 umfasst alle Prozesse im Zusammenhang mit der Herstellung von Schaumglas. Die Systemgrenze für das recycelte Glas wird nach der Sortierung der zu recycelnden Glasscherben angenommen. Innerhalb der Systemgrenze von A1-A3 werden betrachtet:\nZerkleinerung der recycelten Glasscherben\nProduktion aller Hilfsstoffe\nStromerzeugung\nWärmeerzeugung für den Produktionsprozess\nHerstellung von Verpackungsmaterial\nalle Transporte, einschließlich des Transports der Glasscherben zur externen Zerkleinerung und des Transports der Rohstoffe zur Produktionsstätte.\nBei dem Prozess fallen keine Abwässer an. \n\nBei dem Verfahren fallen etwa 30 % der Produktionsabfälle an, die für die Herstellung von Schaumglasschotter verwendet werden. Für dieses Produkt wird eine wirtschaftliche Zuordnung vorgenommen.\n\nAndere Abfälle fallen nicht in nennenswerten Mengen an.\n\nModul A4 enthält das d", "lang": "de"}], "other": {"anies": [{"name": "referenceToOriginalEPD", "value": {"shortDescription": {"value": "GLAPOR cellular glass boards.pdf", "defaultValue": "GLAPOR cellular glass boards.pdf", "lstrings": [{"lang": "en", "value": "GLAPOR cellular glass boards.pdf"}]}, "type": "source data set", "uuid": {"uuid": "373b448a-0c73-4ba8-a358-eadbb38d8fc6"}, "refObjectId": "373b448a-0c73-4ba8-a358-eadbb38d8fc6", "resourceURLs": ["https://oekobaudat.de/OEKOBAU.DAT/resource/sources/373b448a-0c73-4ba8-a358-eadbb38d8fc6/GLAPOR_cellular_glass_boards_19086.pdf?version=00.02.000"]}}]}}, "validation": {"review": [{"referenceToNameOfReviewerAndInstitution": [{"shortDescription": [{"value": "Institut Bauen und Umwelt e. V.", "lang": "en"}], "type": "contact data set", "refObjectId": "d111dbec-b024-4be5-86c5-752d6eb2cf95", "uri": "../contacts/d111dbec-b024-4be5-86c5-752d6eb2cf95.xml"}], "type": "Accredited third party review"}]}, "complianceDeclarations": {"compliance": [{"referenceToComplianceSystem": {"shortDescription": [{"value": "DIN EN 15804+A2", "lang": "en"}], "type": "source data set", "refObjectId": "c0016b33-8cf7-415c-ac6e-deba0d21440d", "uri": "../sources/c0016b33-8cf7-415c-ac6e-deba0d21440d.xml"}}, {"referenceToComplianceSystem": {"shortDescription": [{"value": "ISO 14025", "lang": "en"}], "type": "source data set", "refObjectId": "4f2eb655-6e44-4874-a95a-e28f5442cd4d", "uri": "../sources/4f2eb655-6e44-4874-a95a-e28f5442cd4d.xml"}}]}}, "administrativeInformation": {"commissionerAndGoal": {"referenceToCommissioner": [{"shortDescription": [{"value": "GLAPOR Werk Mitterteich GmbH", "lang": "en"}], "type": "contact data set", "refObjectId": "8f9c49e7-42d2-435d-a2c3-788e8c9362c1", "uri": "../contacts/8f9c49e7-42d2-435d-a2c3-788e8c9362c1.xml"}]}, "dataGenerator": {"referenceToPersonOrEntityGeneratingTheDataSet": [{"shortDescription": [{"value": "Dr. Frank Werner - Umwelt & Entwicklung", "lang": "en"}], "type": "contact data set", "refObjectId": "62792478-795c-4ae2-ac9a-1012d9515424", "uri": "../contacts/62792478-795c-4ae2-ac9a-1012d9515424.xml"}]}, "dataEntryBy": {"timeStamp": 1696809600000, "referenceToDataSetFormat": [{"shortDescription": [{"value": "ILCD Format", "lang": "en"}], "type": "source data set", "refObjectId": "a97a0155-0234-4b87-b4ce-a45da52f2a40", "uri": "../sources/a97a0155-0234-4b87-b4ce-a45da52f2a40.xml"}, {"shortDescription": [{"value": "EPD-Datenformaterweiterungen v1.2", "lang": "de"}, {"value": "EPD Data Format Extensions v1.2", "lang": "en"}], "type": "source data set", "refObjectId": "a29449fd-aa2f-4de8-b5d7-4b06b43c6fde", "uri": "../sources/a29449fd-aa2f-4de8-b5d7-4b06b43c6fde.xml"}]}, "publicationAndOwnership": {"dataSetVersion": "00.05.000", "referenceToRegistrationAuthority": {"shortDescription": [{"value": "Institut Bauen und Umwelt e. V.", "lang": "en"}], "type": "contact data set", "refObjectId": "d111dbec-b024-4be5-86c5-752d6eb2cf95", "uri": "../contacts/d111dbec-b024-4be5-86c5-752d6eb2cf95.xml"}, "registrationNumber": "EPD-GLP-20230179-CBA2-EN", "referenceToOwnershipOfDataSet": {"shortDescription": [{"value": "GLAPOR Werk Mitterteich GmbH", "lang": "en"}], "type": "contact data set", "refObjectId": "8f9c49e7-42d2-435d-a2c3-788e8c9362c1", "uri": "../contacts/8f9c49e7-42d2-435d-a2c3-788e8c9362c1.xml"}, "copyright": true, "licenseType": "Free of charge for all users and uses", "accessRestrictions": [{"value": "None", "lang": "en"}], "other": {"anies": [{"name": "referenceToPublisher", "value": {"shortDescription": [{"value": "Institut Bauen und Umwelt e. V.", "lang": "en"}], "type": "contact data set", "refObjectId": "d111dbec-b024-4be5-86c5-752d6eb2cf95", "uri": "../contacts/d111dbec-b024-4be5-86c5-752d6eb2cf95.xml"}}]}}}, "exchanges": {"exchange": [{"dataSetInternalID": 0, "referenceToFlowDataSet": {"shortDescription": [{"value": "GLAPOR Schaumglasplatten (GLAPOR Schaumglasplatten)", "lang": "en"}], "type": "flow data set", "refObjectId": "1025d8b1-4e0f-504a-0535-7b9715a2ef19", "uri": "../flows/1025d8b1-4e0f-504a-0535-7b9715a2ef19.xml"}, "meanAmount": 1.0, "referencesToDataSource": {}, "referenceFlow": true, "resolvedFlowVersion": "00.01.000", "resultingflowAmount": 1.0, "flowProperties": [{"name": [{"lang": "en", "value": "Volume"}, {"lang": "de", "value": "Volumen"}], "uuid": "93a60a56-a3c8-22da-a746-0800200c9a66", "referenceFlowProperty": true, "meanValue": 1.0, "referenceUnit": "m3", "unitGroupUUID": "cd950537-0a98-4044-9ba7-9f9a68d0a504"}], "materialProperties": [{"name": "gross density", "value": "120.0", "unit": "kg/m^3", "unitDescription": "kilograms per cubic metre"}], "typeOfFlow": "Product flow", "classification": {"classHierarchy": "Dämmstoffe / Schaumglas / Platten", "name": "OEKOBAU.DAT"}}, {"dataSetInternalID": 1, "referenceToFlowDataSet": {"shortDescription": [{"value": "Renewable primary energy as energy carrier (PERE)", "lang": "en"}, {"value": "Erneuerbare Primärenergie als Energieträger (PERE)", "lang": "de"}], "type": "flow data set", "refObjectId": "20f32be5-0398-4288-9b6d-accddd195317", "uri": "../flows/20f32be5-0398-4288-9b6d-accddd195317.xml"}, "exchange direction": "INPUT", "other": {"anies": [{"name": "referenceToUnitGroupDataSet", "value": {"shortDescription": [{"value": "MJ", "lang": "en"}], "type": "unit group data set", "refObjectId": "93a60a57-a3c8-11da-a746-0800200c9a66", "uri": "../unitgroups/93a60a57-a3c8-11da-a746-0800200c9a66.xml"}}, {"value": "106.9297807609", "module": "A1-A3"}, {"value": "1.34431191672549", "module": "A4"}, {"value": "0.00514346507950421", "module": "A5"}, {"value": "0", "module": "C1"}, {"value": "1.34431191672549", "module": "C2", "scenario": "S1"}, {"value": "0.192044559532212", "module": "C2", "scenario": "S2"}, {"value": "0.0688262162711996", "module": "C3"}, {"value": "0.333753585450175", "module": "C4"}, {"value": "0.367486523098802", "module": "D", "scenario": "S1"}, {"value": "-0.0974506380427302", "module": "D", "scenario": "S2"}]}, "resolvedFlowVersion": "38.00.000", "flowProperties": [], "typeOfFlow": "Other flow", "classification": {"classHierarchy": "Quantities", "name": "GaBiCategories"}}, {"dataSetInternalID": 2, "referenceToFlowDataSet": {"shortDescription": [{"value": "Renewable primary energy resources as material utilization (PERM)", "lang": "en"}, {"value": "Erneuerbare Primärenergie zur stofflichen Nutzung (PERM)", "lang": "de"}], "type": "flow data set", "refObjectId": "fb3ec0de-548d-4508-aea5-00b73bf6f702", "uri": "../flows/fb3ec0de-548d-4508-aea5-00b73bf6f702.xml"}, "exchange direction": "INPUT", "other": {"anies": [{"name": "referenceToUnitGroupDataSet", "value": {"shortDescription": [{"value": "MJ", "lang": "en"}], "type": "unit group data set", "refObjectId": "93a60a57-a3c8-11da-a746-0800200c9a66", "uri": "../unitgroups/93a60a57-a3c8-11da-a746-0800200c9a66.xml"}}, {"value": "0", "module": "A1-A3"}, {"value": "0", "module": "A4"}, {"value": "0", "module": "A5"}, {"value": "0", "module": "C1"}, {"value": "0", "module": "C2", "scenario": "S1"}, {"value": "0", "module": "C2", "scenario": "S2"}, {"value": "0", "module": "C3"}, {"value": "0", "module": "C4"}, {"value": "0", "module": "D", "scenario": "S1"}, {"value": "0", "module": "D", "scenario": "S2"}]}, "resolvedFlowVersion": "38.00.000", "flowProperties": [], "typeOfFlow": "Other flow", "classification": {"classHierarchy": "Quantities", "name": "GaBiCategories"}}, {"dataSetInternalID": 3, "referenceToFlowDataSet": {"shortDescription": [{"value": "Total use of renewable primary energy resources (PERT)", "lang": "en"}, {"value": "Total erneuerbare Primärenergie (PERT)", "lang": "de"}], "type": "flow data set", "refObjectId": "53f97275-fa8a-4cdd-9024-65936002acd0", "uri": "../flows/53f97275-fa8a-4cdd-9024-65936002acd0.xml"}, "exchange direction": "INPUT", "other": {"anies": [{"name": "referenceToUnitGroupDataSet", "value": {"shortDescription": [{"value": "MJ", "lang": "en"}], "type": "unit group data set", "refObjectId": "93a60a57-a3c8-11da-a746-0800200c9a66", "uri": "../unitgroups/93a60a57-a3c8-11da-a746-0800200c9a66.xml"}}, {"value": "106.9297807609", "module": "A1-A3"}, {"value": "1.34431191672549", "module": "A4"}, {"value": "0.00514346507950421", "module": "A5"}, {"value": "0", "module": "C1"}, {"value": "1.34431191672549", "module": "C2", "scenario": "S1"}, {"value": "0.192044559532212", "module": "C2", "scenario": "S2"}, {"value": "0.0688262162711996", "module": "C3"}, {"value": "0.333753585450175", "module": "C4"}, {"value": "0.367486523098802", "module": "D", "scenario": "S1"}, {"value": "-0.0974506380427302", "module": "D", "scenario": "S2"}]}, "resolvedFlowVersion": "38.00.000", "flowProperties": [], "typeOfFlow": "Other flow", "classification": {"classHierarchy": "Quantities / Environmental quantities / EPD EN 15804 / LCI indicators", "name": "GaBiCategories"}}, {"dataSetInternalID": 4, "referenceToFlowDataSet": {"shortDescription": [{"value": "Non renewable primary energy as energy carrier (PENRE)", "lang": "en"}, {"value": "Nicht-erneuerbare Primärenergie als Energieträger (PENRE)", "lang": "de"}], "type": "flow data set", "refObjectId": "ac857178-2b45-46ec-892a-a9a4332f0372", "uri": "../flows/ac857178-2b45-46ec-892a-a9a4332f0372.xml"}, "exchange direction": "INPUT", "other": {"anies": [{"name": "referenceToUnitGroupDataSet", "value": {"shortDescription": [{"value": "MJ", "lang": "en"}], "type": "unit group data set", "refObjectId": "93a60a57-a3c8-11da-a746-0800200c9a66", "uri": "../unitgroups/93a60a57-a3c8-11da-a746-0800200c9a66.xml"}}, {"value": "1322.00985771027", "module": "A1-A3"}, {"value": "86.8470768786498", "module": "A4"}, {"value": "29.2874014958041", "module": "A5"}, {"value": "0", "module": "C1"}, {"value": "86.8470768786498", "module": "C2", "scenario": "S1"}, {"value": "12.4067252683786", "module": "C2", "scenario": "S2"}, {"value": "10.5602969489871", "module": "C3"}, {"value": "17.2488086099413", "module": "C4"}, {"value": "-15.7285776383646", "module": "D", "scenario": "S1"}, {"value": "-17.2004163838662", "module": "D", "scenario": "S2"}]}, "resolvedFlowVersion": "38.00.000", "flowProperties": [], "typeOfFlow": "Other flow", "classification": {"classHierarchy": "Quantities", "name": "GaBiCategories"}}, {"dataSetInternalID": 5, "referenceToFlowDataSet": {"shortDescription": [{"value": "Non renewable primary energy as material utilization (PENRM)", "lang": "en"}, {"value": "Nicht-erneuerbare Primärenergie zur stofflichen Nutzung (PENRM)", "lang": "de"}], "type": "flow data set", "refObjectId": "1421caa0-679d-4bf4-b282-0eb850ccae27", "uri": "../flows/1421caa0-679d-4bf4-b282-0eb850ccae27.xml"}, "exchange direction": "INPUT", "other": {"anies": [{"name": "referenceToUnitGroupDataSet", "value": {"shortDescription": [{"value": "MJ", "lang": "en"}], "type": "unit group data set", "refObjectId": "93a60a57-a3c8-11da-a746-0800200c9a66", "uri": "../unitgroups/93a60a57-a3c8-11da-a746-0800200c9a66.xml"}}, {"value": "29.2", "module": "A1-A3"}, {"value": "0", "module": "A4"}, {"value": "-29.2", "module": "A5"}, {"value": "0", "module": "C1"}, {"value": "0", "module": "C2", "scenario": "S1"}, {"value": "0", "module": "C2", "scenario": "S2"}, {"value": "0", "module": "C3"}, {"value": "0", "module": "C4"}, {"value": "0", "module": "D", "scenario": "S1"}, {"value": "0", "module": "D", "scenario": "S2"}]}, "resolvedFlowVersion": "38.00.000", "flowProperties": [], "typeOfFlow": "Other flow", "classification": {"classHierarchy": "Quantities", "name": "GaBiCategories"}}, {"dataSetInternalID": 6, "referenceToFlowDataSet": {"shortDescription": [{"value": "Total use of non renewable primary energy resources (PENRT)", "lang": "en"}, {"value": "Total nicht erneuerbare Primärenergie (PENRT)", "lang": "de"}], "type": "flow data set", "refObjectId": "06159210-646b-4c8d-8583-da9b3b95a6c1", "uri": "../flows/06159210-646b-4c8d-8583-da9b3b95a6c1.xml"}, "exchange direction": "INPUT", "other": {"anies": [{"name": "referenceToUnitGroupDataSet", "value": {"shortDescription": [{"value": "MJ", "lang": "en"}], "type": "unit group data set", "refObjectId": "93a60a57-a3c8-11da-a746-0800200c9a66", "uri": "../unitgroups/93a60a57-a3c8-11da-a746-0800200c9a66.xml"}}, {"value": "1351.20985771027", "module": "A1-A3"}, {"value": "86.8470768786498", "module": "A4"}, {"value": "0.0874014958041224", "module": "A5"}, {"value": "0", "module": "C1"}, {"value": "86.8470768786498", "module": "C2", "scenario": "S1"}, {"value": "12.4067252683786", "module": "C2", "scenario": "S2"}, {"value": "10.5602969489871", "module": "C3"}, {"value": "17.2488086099413", "module": "C4"}, {"value": "-15.7285776383646", "module": "D", "scenario": "S1"}, {"value": "-17.2004163838662", "module": "D", "scenario": "S2"}]}, "resolvedFlowVersion": "38.00.000", "flowProperties": [], "typeOfFlow": "Other flow", "classification": {"classHierarchy": "Quantities / Environmental quantities / EPD EN 15804 / LCI indicators", "name": "GaBiCategories"}}, {"dataSetInternalID": 7, "referenceToFlowDataSet": {"shortDescription": [{"value": "Use of secondary material (SM)", "lang": "en"}, {"value": "Einsatz von Sekundärstoffen (SM)", "lang": "de"}], "type": "flow data set", "refObjectId": "c6a1f35f-2d09-4f54-8dfb-97e502e1ce92", "uri": "../flows/c6a1f35f-2d09-4f54-8dfb-97e502e1ce92.xml"}, "exchange direction": "INPUT", "other": {"anies": [{"name": "referenceToUnitGroupDataSet", "value": {"shortDescription": [{"value": "kg", "lang": "en"}], "type": "unit group data set", "refObjectId": "ad38d542-3fe9-439d-9b95-2f5f7752acaf", "uri": "../unitgroups/ad38d542-3fe9-439d-9b95-2f5f7752acaf.xml"}}, {"value": "153.00106", "module": "A1-A3"}, {"value": "0", "module": "A4"}, {"value": "0", "module": "A5"}, {"value": "0", "module": "C1"}, {"value": "0", "module": "C2", "scenario": "S1"}, {"value": "0", "module": "C2", "scenario": "S2"}, {"value": "0", "module": "C3"}, {"value": "0", "module": "C4"}, {"value": "-28", "module": "D", "scenario": "S1"}, {"value": "0", "module": "D", "scenario": "S2"}]}, "resolvedFlowVersion": "38.00.000", "flowProperties": [], "typeOfFlow": "Other flow", "classification": {"classHierarchy": "Quantities / Environmental quantities / EPD EN 15804 / LCI indicators", "name": "GaBiCategories"}}, {"dataSetInternalID": 8, "referenceToFlowDataSet": {"shortDescription": [{"value": "Use of renewable secondary fuels (RSF)", "lang": "en"}, {"value": "Erneuerbare Sekundärbrennstoffe (RSF)", "lang": "de"}], "type": "flow data set", "refObjectId": "64333088-a55f-4aa2-9a31-c10b07816787", "uri": "../flows/64333088-a55f-4aa2-9a31-c10b07816787.xml"}, "exchange direction": "INPUT", "other": {"anies": [{"name": "referenceToUnitGroupDataSet", "value": {"shortDescription": [{"value": "MJ", "lang": "en"}], "type": "unit group data set", "refObjectId": "93a60a57-a3c8-11da-a746-0800200c9a66", "uri": "../unitgroups/93a60a57-a3c8-11da-a746-0800200c9a66.xml"}}, {"value": "0", "module": "A1-A3"}, {"value": "0", "module": "A4"}, {"value": "0", "module": "A5"}, {"value": "0", "module": "C1"}, {"value": "0", "module": "C2", "scenario": "S1"}, {"value": "0", "module": "C2", "scenario": "S2"}, {"value": "0", "module": "C3"}, {"value": "0", "module": "C4"}, {"value": "0", "module": "D", "scenario": "S1"}, {"value": "0", "module": "D", "scenario": "S2"}]}, "resolvedFlowVersion": "38.00.000", "flowProperties": [], "typeOfFlow": "Other flow", "classification": {"classHierarchy": "Quantities / Environmental quantities / EPD EN 15804 / LCI indicators", "name": "GaBiCategories"}}, {"dataSetInternalID": 9, "referenceToFlowDataSet": {"shortDescription": [{"value": "Use of non renewable secondary fuels (NRSF)", "lang": "en"}, {"value": "Nicht erneuerbare Sekundärbrennstoffe (NRSF)", "lang": "de"}], "type": "flow data set", "refObjectId": "89def144-d39a-4287-b86f-efde453ddcb2", "uri": "../flows/89def144-d39a-4287-b86f-efde453ddcb2.xml"}, "exchange direction": "INPUT", "other": {"anies": [{"name": "referenceToUnitGroupDataSet", "value": {"shortDescription": [{"value": "MJ", "lang": "en"}], "type": "unit group data set", "refObjectId": "93a60a57-a3c8-11da-a746-0800200c9a66", "uri": "../unitgroups/93a60a57-a3c8-11da-a746-0800200c9a66.xml"}}, {"value": "0", "module": "A1-A3"}, {"value": "0", "module": "A4"}, {"value": "0", "module": "A5"}, {"value": "0", "module": "C1"}, {"value": "0", "module": "C2", "scenario": "S1"}, {"value": "0", "module": "C2", "scenario": "S2"}, {"value": "0", "module": "C3"}, {"value": "0", "module": "C4"}, {"value": "0", "module": "D", "scenario": "S1"}, {"value": "0", "module": "D", "scenario": "S2"}]}, "resolvedFlowVersion": "38.00.000", "flowProperties": [], "typeOfFlow": "Other flow", "classification": {"classHierarchy": "Quantities / Environmental quantities / EPD EN 15804 / LCI indicators", "name": "GaBiCategories"}}, {"dataSetInternalID": 10, "referenceToFlowDataSet": {"shortDescription": [{"value": "Use of net fresh water (FW)", "lang": "en"}, {"value": "Einsatz von Süßwasserressourcen (FW)", "lang": "de"}], "type": "flow data set", "refObjectId": "3cf952c8-f3a4-461d-8c96-96456ca62246", "uri": "../flows/3cf952c8-f3a4-461d-8c96-96456ca62246.xml"}, "exchange direction": "INPUT", "other": {"anies": [{"name": "referenceToUnitGroupDataSet", "value": {"shortDescription": [{"value": "m^3", "lang": "en"}], "type": "unit group data set", "refObjectId": "cd950537-0a98-4044-9ba7-9f9a68d0a504", "uri": "../unitgroups/cd950537-0a98-4044-9ba7-9f9a68d0a504.xml"}}, {"value": "0.571097591759991", "module": "A1-A3"}, {"value": "0.0237430991739155", "module": "A4"}, {"value": "0.000406335890591987", "module": "A5"}, {"value": "0", "module": "C1"}, {"value": "0.0237430991739155", "module": "C2", "scenario": "S1"}, {"value": "0.00339187131055936", "module": "C2", "scenario": "S2"}, {"value": "0.00230175408747633", "module": "C3"}, {"value": "0.0023425445059743", "module": "C4"}, {"value": "0.00802697326319416", "module": "D", "scenario": "S1"}, {"value": "-0.00257880652298982", "module": "D", "scenario": "S2"}]}, "resolvedFlowVersion": "38.00.000", "flowProperties": [], "typeOfFlow": "Other flow", "classification": {"classHierarchy": "Quantities / Environmental quantities / EPD EN 15804 / LCI indicators", "name": "GaBiCategories"}}, {"dataSetInternalID": 11, "referenceToFlowDataSet": {"shortDescription": [{"value": "Hazardous waste disposed (HWD)", "lang": "en"}, {"value": "Gefährlicher Abfall zur Deponie (HWD)", "lang": "de"}], "type": "flow data set", "refObjectId": "430f9e0f-59b2-46a0-8e0d-55e0e84948fc", "uri": "../flows/430f9e0f-59b2-46a0-8e0d-55e0e84948fc.xml"}, "exchange direction": "OUTPUT", "other": {"anies": [{"name": "referenceToUnitGroupDataSet", "value": {"shortDescription": [{"value": "kg", "lang": "en"}], "type": "unit group data set", "refObjectId": "ad38d542-3fe9-439d-9b95-2f5f7752acaf", "uri": "../unitgroups/ad38d542-3fe9-439d-9b95-2f5f7752acaf.xml"}}, {"value": "0.00487104120317919", "module": "A1-A3"}, {"value": "0.000546333165759791", "module": "A4"}, {"value": "7.254704103334E-07", "module": "A5"}, {"value": "0", "module": "C1"}, {"value": "0.000546333165759791", "module": "C2", "scenario": "S1"}, {"value": "7.80475951085416E-05", "module": "C2", "scenario": "S2"}, {"value": "1.30547301079255E-05", "module": "C3"}, {"value": "8.42641068089341E-05", "module": "C4"}, {"value": "-3.51851251484021E-05", "module": "D", "scenario": "S1"}, {"value": "-4.48871793364744E-05", "module": "D", "scenario": "S2"}]}, "resolvedFlowVersion": "38.00.000", "flowProperties": [], "typeOfFlow": "Other flow", "classification": {"classHierarchy": "Quantities / Environmental quantities / EPD EN 15804 / LCI indicators", "name": "GaBiCategories"}}, {"dataSetInternalID": 12, "referenceToFlowDataSet": {"shortDescription": [{"value": "Non hazardous waste disposed (NHWD)", "lang": "en"}, {"value": "Entsorgter nicht gefährlicher Abfall (NHWD)", "lang": "de"}], "type": "flow data set", "refObjectId": "b29ef66b-e286-4afa-949f-62f1a7b4d7fa", "uri": "../flows/b29ef66b-e286-4afa-949f-62f1a7b4d7fa.xml"}, "exchange direction": "OUTPUT", "other": {"anies": [{"name": "referenceToUnitGroupDataSet", "value": {"shortDescription": [{"value": "kg", "lang": "en"}], "type": "unit group data set", "refObjectId": "ad38d542-3fe9-439d-9b95-2f5f7752acaf", "uri": "../unitgroups/ad38d542-3fe9-439d-9b95-2f5f7752acaf.xml"}}, {"value": "19.7740493597935", "module": "A1-A3"}, {"value": "5.70453744247526", "module": "A4"}, {"value": "0.0227720555782682", "module": "A5"}, {"value": "0", "module": "C1"}, {"value": "5.70453744247526", "module": "C2", "scenario": "S1"}, {"value": "0.814933920353609", "module": "C2", "scenario": "S2"}, {"value": "0.0232053999483972", "module": "C3"}, {"value": "119.936031711231", "module": "C4"}, {"value": "-0.0050954039444648", "module": "D", "scenario": "S1"}, {"value": "-0.0324727089402191", "module": "D", "scenario": "S2"}]}, "resolvedFlowVersion": "38.00.000", "flowProperties": [], "typeOfFlow": "Other flow", "classification": {"classHierarchy": "Quantities / Environmental quantities / EPD EN 15804 / LCI indicators", "name": "GaBiCategories"}}, {"dataSetInternalID": 13, "referenceToFlowDataSet": {"shortDescription": [{"value": "Radioactive waste disposed (RWD)", "lang": "en"}, {"value": "Entsorgter radioaktiver Abfall (RWD)", "lang": "de"}], "type": "flow data set", "refObjectId": "3449546e-52ad-4b39-b809-9fb77cea8ff6", "uri": "../flows/3449546e-52ad-4b39-b809-9fb77cea8ff6.xml"}, "exchange direction": "OUTPUT", "other": {"anies": [{"name": "referenceToUnitGroupDataSet", "value": {"shortDescription": [{"value": "kg", "lang": "en"}], "type": "unit group data set", "refObjectId": "ad38d542-3fe9-439d-9b95-2f5f7752acaf", "uri": "../unitgroups/ad38d542-3fe9-439d-9b95-2f5f7752acaf.xml"}}, {"value": "0.0029716411953049", "module": "A1-A3"}, {"value": "5.0422473975863E-05", "module": "A4"}, {"value": "1.54722566953733E-07", "module": "A5"}, {"value": "0", "module": "C1"}, {"value": "5.0422473975863E-05", "module": "C2", "scenario": "S1"}, {"value": "7.20321056798043E-06", "module": "C2", "scenario": "S2"}, {"value": "7.37671906542572E-05", "module": "C3"}, {"value": "6.65561805195753E-06", "module": "C4"}, {"value": "-5.96300360252163E-05", "module": "D", "scenario": "S1"}, {"value": "-6.96583969367767E-05", "module": "D", "scenario": "S2"}]}, "resolvedFlowVersion": "38.00.000", "flowProperties": [], "typeOfFlow": "Other flow", "classification": {"classHierarchy": "Quantities / Environmental quantities / EPD EN 15804 / LCI indicators", "name": "GaBiCategories"}}, {"dataSetInternalID": 14, "referenceToFlowDataSet": {"shortDescription": [{"value": "Components for re-use (CRU)", "lang": "en"}, {"value": "Komponenten für die Wiederverwendung (CRU)", "lang": "de"}], "type": "flow data set", "refObjectId": "a2b32f97-3fc7-4af2-b209-525bc6426f33", "uri": "../flows/a2b32f97-3fc7-4af2-b209-525bc6426f33.xml"}, "exchange direction": "OUTPUT", "other": {"anies": [{"name": "referenceToUnitGroupDataSet", "value": {"shortDescription": [{"value": "kg", "lang": "en"}], "type": "unit group data set", "refObjectId": "ad38d542-3fe9-439d-9b95-2f5f7752acaf", "uri": "../unitgroups/ad38d542-3fe9-439d-9b95-2f5f7752acaf.xml"}}, {"value": "0", "module": "A1-A3"}, {"value": "0", "module": "A4"}, {"value": "0", "module": "A5"}, {"value": "0", "module": "C1"}, {"value": "0", "module": "C2", "scenario": "S1"}, {"value": "0", "module": "C2", "scenario": "S2"}, {"value": "0", "module": "C3"}, {"value": "0", "module": "C4"}, {"value": "0", "module": "D", "scenario": "S1"}, {"value": "0", "module": "D", "scenario": "S2"}]}, "resolvedFlowVersion": "38.00.000", "flowProperties": [], "typeOfFlow": "Other flow", "classification": {"classHierarchy": "Quantities / Environmental quantities / EPD EN 15804 / LCI indicators", "name": "GaBiCategories"}}, {"dataSetInternalID": 15, "referenceToFlowDataSet": {"shortDescription": [{"value": "Materials for recycling (MFR)", "lang": "en"}, {"value": "Stoffe zum Recycling (MFR)", "lang": "de"}], "type": "flow data set", "refObjectId": "d7fe48a5-4103-49c8-9aae-b0b5dfdbd6ae", "uri": "../flows/d7fe48a5-4103-49c8-9aae-b0b5dfdbd6ae.xml"}, "exchange direction": "OUTPUT", "other": {"anies": [{"name": "referenceToUnitGroupDataSet", "value": {"shortDescription": [{"value": "kg", "lang": "en"}], "type": "unit group data set", "refObjectId": "ad38d542-3fe9-439d-9b95-2f5f7752acaf", "uri": "../unitgroups/ad38d542-3fe9-439d-9b95-2f5f7752acaf.xml"}}, {"value": "0.00629", "module": "A1-A3"}, {"value": "0", "module": "A4"}, {"value": "0", "module": "A5"}, {"value": "0", "module": "C1"}, {"value": "0", "module": "C2", "scenario": "S1"}, {"value": "0", "module": "C2", "scenario": "S2"}, {"value": "120", "module": "C3"}, {"value": "0", "module": "C4"}, {"value": "0", "module": "D", "scenario": "S1"}, {"value": "0", "module": "D", "scenario": "S2"}]}, "resolvedFlowVersion": "38.00.000", "flowProperties": [], "typeOfFlow": "Other flow", "classification": {"classHierarchy": "Quantities / Environmental quantities / EPD EN 15804 / LCI indicators", "name": "GaBiCategories"}}, {"dataSetInternalID": 16, "referenceToFlowDataSet": {"shortDescription": [{"value": "Materials for energy recovery (MER)", "lang": "en"}, {"value": "Stoffe für die Energierückgewinnung (MER)", "lang": "de"}], "type": "flow data set", "refObjectId": "59a9181c-3aaf-46ee-8b13-2b3723b6e447", "uri": "../flows/59a9181c-3aaf-46ee-8b13-2b3723b6e447.xml"}, "exchange direction": "OUTPUT", "other": {"anies": [{"name": "referenceToUnitGroupDataSet", "value": {"shortDescription": [{"value": "kg", "lang": "en"}], "type": "unit group data set", "refObjectId": "ad38d542-3fe9-439d-9b95-2f5f7752acaf", "uri": "../unitgroups/ad38d542-3fe9-439d-9b95-2f5f7752acaf.xml"}}, {"value": "0", "module": "A1-A3"}, {"value": "0", "module": "A4"}, {"value": "0", "module": "A5"}, {"value": "0", "module": "C1"}, {"value": "0", "module": "C2", "scenario": "S1"}, {"value": "0", "module": "C2", "scenario": "S2"}, {"value": "0", "module": "C3"}, {"value": "0", "module": "C4"}, {"value": "0", "module": "D", "scenario": "S1"}, {"value": "0", "module": "D", "scenario": "S2"}]}, "resolvedFlowVersion": "38.00.000", "flowProperties": [], "typeOfFlow": "Other flow", "classification": {"classHierarchy": "Quantities / Environmental quantities / EPD EN 15804 / LCI indicators", "name": "GaBiCategories"}}, {"dataSetInternalID": 17, "referenceToFlowDataSet": {"shortDescription": [{"value": "Exported electrical energy (EEE)", "lang": "en"}, {"value": "Exportierte elektrische Energie (EEE)", "lang": "de"}], "type": "flow data set", "refObjectId": "4da0c987-2b76-40d6-9e9e-82a017aaaf29", "uri": "../flows/4da0c987-2b76-40d6-9e9e-82a017aaaf29.xml"}, "exchange direction": "OUTPUT", "other": {"anies": [{"name": "referenceToUnitGroupDataSet", "value": {"shortDescription": [{"value": "MJ", "lang": "en"}], "type": "unit group data set", "refObjectId": "93a60a57-a3c8-11da-a746-0800200c9a66", "uri": "../unitgroups/93a60a57-a3c8-11da-a746-0800200c9a66.xml"}}, {"value": "0", "module": "A1-A3"}, {"value": "0", "module": "A4"}, {"value": "3.33", "module": "A5"}, {"value": "0", "module": "C1"}, {"value": "0", "module": "C2", "scenario": "S1"}, {"value": "0", "module": "C2", "scenario": "S2"}, {"value": "0", "module": "C3"}, {"value": "0", "module": "C4"}, {"value": "0", "module": "D", "scenario": "S1"}, {"value": "0", "module": "D", "scenario": "S2"}]}, "resolvedFlowVersion": "38.00.000", "flowProperties": [], "typeOfFlow": "Other flow", "classification": {"classHierarchy": "Quantities / Environmental quantities / EPD EN 15804 / LCI indicators", "name": "GaBiCategories"}}, {"dataSetInternalID": 18, "referenceToFlowDataSet": {"shortDescription": [{"value": "Exported thermal energy (EET)", "lang": "en"}, {"value": "Exportierte thermische Energie (EET)", "lang": "de"}], "type": "flow data set", "refObjectId": "98daf38a-7a79-46d3-9a37-2b7bd0955810", "uri": "../flows/98daf38a-7a79-46d3-9a37-2b7bd0955810.xml"}, "exchange direction": "OUTPUT", "other": {"anies": [{"name": "referenceToUnitGroupDataSet", "value": {"shortDescription": [{"value": "MJ", "lang": "en"}], "type": "unit group data set", "refObjectId": "93a60a57-a3c8-11da-a746-0800200c9a66", "uri": "../unitgroups/93a60a57-a3c8-11da-a746-0800200c9a66.xml"}}, {"value": "0", "module": "A1-A3"}, {"value": "0", "module": "A4"}, {"value": "6.79", "module": "A5"}, {"value": "0", "module": "C1"}, {"value": "0", "module": "C2", "scenario": "S1"}, {"value": "0", "module": "C2", "scenario": "S2"}, {"value": "0", "module": "C3"}, {"value": "0", "module": "C4"}, {"value": "0", "module": "D", "scenario": "S1"}, {"value": "0", "module": "D", "scenario": "S2"}]}, "resolvedFlowVersion": "38.00.000", "flowProperties": [], "typeOfFlow": "Other flow", "classification": {"classHierarchy": "Quantities / Environmental quantities / EPD EN 15804 / LCI indicators", "name": "GaBiCategories"}}]}, "LCIAResults": {"LCIAResult": [{"referenceToLCIAMethodDataSet": {"shortDescription": [{"value": "Global Warming Potential total (GWP-total)", "lang": "en"}, {"value": "Globales Erwärmungspotenzial total (GWP-total)", "lang": "de"}], "type": "LCIA method data set", "refObjectId": "6a37f984-a4b3-458a-a20a-64418c145fa2", "uri": "../lciamethods/6a37f984-a4b3-458a-a20a-64418c145fa2.xml"}, "other": {"anies": [{"name": "referenceToUnitGroupDataSet", "value": {"shortDescription": [{"value": "kg CO_(2) eq", "lang": "en"}], "type": "unit group data set", "refObjectId": "1ebf3012-d0db-4de2-aefd-ef30cedb0be1", "uri": "../unitgroups/1ebf3012-d0db-4de2-aefd-ef30cedb0be1.xml"}}, {"value": "97.3461192411051", "module": "A1-A3"}, {"value": "6.21223908715312", "module": "A4"}, {"value": "1.99414847191024", "module": "A5"}, {"value": "0", "module": "C1"}, {"value": "6.21223908715312", "module": "C2", "scenario": "S1"}, {"value": "0.887462726736165", "module": "C2", "scenario": "S2"}, {"value": "0.705223969237874", "module": "C3"}, {"value": "0.722122753192864", "module": "C4"}, {"value": "-1.07292059488221", "module": "D", "scenario": "S1"}, {"value": "-1.17834653826046", "module": "D", "scenario": "S2"}]}}, {"referenceToLCIAMethodDataSet": {"shortDescription": [{"value": "Global Warming Potential fossil fuels (GWP-fossil)", "lang": "en"}, {"value": "Globales Erwärmungspotenzial fossil (GWP-fossil)", "lang": "de"}], "type": "LCIA method data set", "refObjectId": "5f635281-343e-44fb-83df-1971b155e6b6", "uri": "../lciamethods/5f635281-343e-44fb-83df-1971b155e6b6.xml"}, "other": {"anies": [{"name": "referenceToUnitGroupDataSet", "value": {"shortDescription": [{"value": "kg CO_(2) eq", "lang": "en"}], "type": "unit group data set", "refObjectId": "1ebf3012-d0db-4de2-aefd-ef30cedb0be1", "uri": "../unitgroups/1ebf3012-d0db-4de2-aefd-ef30cedb0be1.xml"}}, {"value": "97.2372601309018", "module": "A1-A3"}, {"value": "6.20364840725634", "module": "A4"}, {"value": "1.99404775872799", "module": "A5"}, {"value": "0", "module": "C1"}, {"value": "6.20364840725634", "module": "C2", "scenario": "S1"}, {"value": "0.886235486750911", "module": "C2", "scenario": "S2"}, {"value": "0.706300667798133", "module": "C3"}, {"value": "0.719667407224785", "module": "C4"}, {"value": "-1.07779594954891", "module": "D", "scenario": "S1"}, {"value": "-1.17912087994751", "module": "D", "scenario": "S2"}]}}, {"referenceToLCIAMethodDataSet": {"shortDescription": [{"value": "Global Warming Potential biogenic (GWP-biogenic)", "lang": "en"}, {"value": "Globales Erwärmungspotenzial biogen (GWP-biogenic)", "lang": "de"}], "type": "LCIA method data set", "refObjectId": "2356e1ab-0185-4db5-86e5-16de51c7485c", "uri": "../lciamethods/2356e1ab-0185-4db5-86e5-16de51c7485c.xml"}, "other": {"anies": [{"name": "referenceToUnitGroupDataSet", "value": {"shortDescription": [{"value": "kg CO_(2) eq", "lang": "en"}], "type": "unit group data set", "refObjectId": "1ebf3012-d0db-4de2-aefd-ef30cedb0be1", "uri": "../unitgroups/1ebf3012-d0db-4de2-aefd-ef30cedb0be1.xml"}}, {"value": "0.0836823641961102", "module": "A1-A3"}, {"value": "0.00563194299667991", "module": "A4"}, {"value": "9.63743552187276E-05", "module": "A5"}, {"value": "0", "module": "C1"}, {"value": "0.00563194299667991", "module": "C2", "scenario": "S1"}, {"value": "0.000804563285239974", "module": "C2", "scenario": "S2"}, {"value": "-0.00115560581897328", "module": "C3"}, {"value": "0.00232074129589847", "module": "C4"}, {"value": "0.00492006855612138", "module": "D", "scenario": "S1"}, {"value": "0.000892194028258623", "module": "D", "scenario": "S2"}]}}, {"referenceToLCIAMethodDataSet": {"shortDescription": [{"value": "Global Warming Potential luluc (GWP-luluc)", "lang": "en"}, {"value": "Globales Erwärmungspotenzial luluc (GWP-luluc)", "lang": "de"}], "type": "LCIA method data set", "refObjectId": "4331bbdb-978a-490d-8707-eeb047f01a55", "uri": "../lciamethods/4331bbdb-978a-490d-8707-eeb047f01a55.xml"}, "other": {"anies": [{"name": "referenceToUnitGroupDataSet", "value": {"shortDescription": [{"value": "kg CO_(2) eq", "lang": "en"}], "type": "unit group data set", "refObjectId": "1ebf3012-d0db-4de2-aefd-ef30cedb0be1", "uri": "../unitgroups/1ebf3012-d0db-4de2-aefd-ef30cedb0be1.xml"}}, {"value": "0.0251767460072089", "module": "A1-A3"}, {"value": "0.00295873690009827", "module": "A4"}, {"value": "4.33882702841192E-06", "module": "A5"}, {"value": "0", "module": "C1"}, {"value": "0.00295873690009827", "module": "C2", "scenario": "S1"}, {"value": "0.000422676700014039", "module": "C2", "scenario": "S2"}, {"value": "7.89072587136998E-05", "module": "C3"}, {"value": "0.00013460467218074", "module": "C4"}, {"value": "-4.47138894228706E-05", "module": "D", "scenario": "S1"}, {"value": "-0.000117852341208513", "module": "D", "scenario": "S2"}]}}, {"referenceToLCIAMethodDataSet": {"shortDescription": [{"value": "Depletion potential of the stratospheric ozone layer (ODP)", "lang": "en"}, {"value": "Abbau Potential der stratosphärischen Ozonschicht (ODP)", "lang": "de"}], "type": "LCIA method data set", "refObjectId": "b5c629d6-def3-11e6-bf01-fe55135034f3", "uri": "../lciamethods/b5c629d6-def3-11e6-bf01-fe55135034f3.xml"}, "other": {"anies": [{"name": "referenceToUnitGroupDataSet", "value": {"shortDescription": [{"value": "kg CFC11 eq", "lang": "en"}], "type": "unit group data set", "refObjectId": "d9e957c9-7309-4474-bf3a-7777df6c4e5b", "uri": "../unitgroups/d9e957c9-7309-4474-bf3a-7777df6c4e5b.xml"}}, {"value": "2.82001257951423E-06", "module": "A1-A3"}, {"value": "1.31749619529099E-07", "module": "A4"}, {"value": "9.27812743807554E-10", "module": "A5"}, {"value": "0", "module": "C1"}, {"value": "1.31749619529099E-07", "module": "C2", "scenario": "S1"}, {"value": "1.88213742184428E-08", "module": "C2", "scenario": "S2"}, {"value": "7.69869756300731E-09", "module": "C3"}, {"value": "2.35322212221687E-08", "module": "C4"}, {"value": "-2.88432016054691E-08", "module": "D", "scenario": "S1"}, {"value": "-3.04683031830672E-08", "module": "D", "scenario": "S2"}]}}, {"referenceToLCIAMethodDataSet": {"shortDescription": [{"value": "Acidification potential of land and water (AP)", "lang": "en"}, {"value": "Versauerungspotenzial von Boden und Wasser (AP)", "lang": "de"}], "type": "LCIA method data set", "refObjectId": "b5c611c6-def3-11e6-bf01-fe55135034f3", "uri": "../lciamethods/b5c611c6-def3-11e6-bf01-fe55135034f3.xml"}, "other": {"anies": [{"name": "referenceToUnitGroupDataSet", "value": {"shortDescription": [{"value": "mol H^(+) eq", "lang": "en"}], "type": "unit group data set", "refObjectId": "42e089ac-92bf-4bf2-8ca1-5fc40d18f2ed", "uri": "../unitgroups/42e089ac-92bf-4bf2-8ca1-5fc40d18f2ed.xml"}}, {"value": "0.290208908766343", "module": "A1-A3"}, {"value": "0.0198465043546351", "module": "A4"}, {"value": "0.000220821968183469", "module": "A5"}, {"value": "0", "module": "C1"}, {"value": "0.0198465043546351", "module": "C2", "scenario": "S1"}, {"value": "0.00283521490780501", "module": "C2", "scenario": "S2"}, {"value": "0.00163227927951525", "module": "C3"}, {"value": "0.00438351808120988", "module": "C4"}, {"value": "-0.00106103966938174", "module": "D", "scenario": "S1"}, {"value": "-0.00187776342409061", "module": "D", "scenario": "S2"}]}}, {"referenceToLCIAMethodDataSet": {"shortDescription": [{"value": "Eutrophication potential aquatic freshwater (EP-freshwater)", "lang": "en"}, {"value": "Eutrophierungspotenzial Süßwasser (EP-freshwater)", "lang": "de"}], "type": "LCIA method data set", "refObjectId": "b53ec18f-7377-4ad3-86eb-cc3f4f276b2b", "uri": "../lciamethods/b53ec18f-7377-4ad3-86eb-cc3f4f276b2b.xml"}, "other": {"anies": [{"name": "referenceToUnitGroupDataSet", "value": {"shortDescription": [{"value": "kg P eq", "lang": "en"}], "type": "unit group data set", "refObjectId": "0429039d-a61d-4590-ba67-aa4a20a810a1", "uri": "../unitgroups/0429039d-a61d-4590-ba67-aa4a20a810a1.xml"}}, {"value": "0.00246369980886911", "module": "A1-A3"}, {"value": "4.93762941356464E-05", "module": "A4"}, {"value": "1.90539303279681E-07", "module": "A5"}, {"value": "0", "module": "C1"}, {"value": "4.93762941356464E-05", "module": "C2", "scenario": "S1"}, {"value": "7.05375630509234E-06", "module": "C2", "scenario": "S2"}, {"value": "3.3567456786156E-05", "module": "C3"}, {"value": "3.8881012693729E-06", "module": "C4"}, {"value": "-2.9770080752689E-05", "module": "D", "scenario": "S1"}, {"value": "-3.22473352477636E-05", "module": "D", "scenario": "S2"}]}}, {"referenceToLCIAMethodDataSet": {"shortDescription": [{"value": "Eutrophication potential aquatic marine (EP-marine)", "lang": "en"}, {"value": "Eutrophierungspotenzial Salzwasser (EP-marine)", "lang": "de"}], "type": "LCIA method data set", "refObjectId": "b5c619fa-def3-11e6-bf01-fe55135034f3", "uri": "../lciamethods/b5c619fa-def3-11e6-bf01-fe55135034f3.xml"}, "other": {"anies": [{"name": "referenceToUnitGroupDataSet", "value": {"shortDescription": [{"value": "kg N eq", "lang": "en"}], "type": "unit group data set", "refObjectId": "d05bb823-ecdf-4686-8c40-bf1d9257859f", "uri": "../unitgroups/d05bb823-ecdf-4686-8c40-bf1d9257859f.xml"}}, {"value": "0.124470874875325", "module": "A1-A3"}, {"value": "0.00672844544200417", "module": "A4"}, {"value": "0.000101918849415632", "module": "A5"}, {"value": "0", "module": "C1"}, {"value": "0.00672844544200417", "module": "C2", "scenario": "S1"}, {"value": "0.00096120649171488", "module": "C2", "scenario": "S2"}, {"value": "0.000351119660311776", "module": "C3"}, {"value": "0.00190548278038975", "module": "C4"}, {"value": "-0.000213387004998397", "module": "D", "scenario": "S1"}, {"value": "-0.000451376010629968", "module": "D", "scenario": "S2"}]}}, {"referenceToLCIAMethodDataSet": {"shortDescription": [{"value": "Eutrophication potential terrestrial (EP-terrestrial)", "lang": "en"}, {"value": "Eutrophierungspotenzial Land (EP-terrestrial)", "lang": "de"}], "type": "LCIA method data set", "refObjectId": "b5c614d2-def3-11e6-bf01-fe55135034f3", "uri": "../lciamethods/b5c614d2-def3-11e6-bf01-fe55135034f3.xml"}, "other": {"anies": [{"name": "referenceToUnitGroupDataSet", "value": {"shortDescription": [{"value": "mol N eq", "lang": "en"}], "type": "unit group data set", "refObjectId": "71b4d617-0ec9-4d3f-b65e-e438940c2401", "uri": "../unitgroups/71b4d617-0ec9-4d3f-b65e-e438940c2401.xml"}}, {"value": "0.914329966412106", "module": "A1-A3"}, {"value": "0.0719361798791126", "module": "A4"}, {"value": "0.00116185087505014", "module": "A5"}, {"value": "0", "module": "C1"}, {"value": "0.0719361798791126", "module": "C2", "scenario": "S1"}, {"value": "0.0102765971255875", "module": "C2", "scenario": "S2"}, {"value": "0.00404244851787917", "module": "C3"}, {"value": "0.0204952112764352", "module": "C4"}, {"value": "-0.00189809580473689", "module": "D", "scenario": "S1"}, {"value": "-0.00513087488793539", "module": "D", "scenario": "S2"}]}}, {"referenceToLCIAMethodDataSet": {"shortDescription": [{"value": "Formation potential of tropospheric ozone photochemical oxidants (POCP)", "lang": "en"}, {"value": "Bildungspotential für troposphärisches Ozon (POCP)", "lang": "de"}], "type": "LCIA method data set", "refObjectId": "b5c610fe-def3-11e6-bf01-fe55135034f3", "uri": "../lciamethods/b5c610fe-def3-11e6-bf01-fe55135034f3.xml"}, "other": {"anies": [{"name": "referenceToUnitGroupDataSet", "value": {"shortDescription": [{"value": "kg NMVOC eq", "lang": "en"}], "type": "unit group data set", "refObjectId": "d27c25f8-fbc1-44c6-b47b-4adbae4199c6", "uri": "../unitgroups/d27c25f8-fbc1-44c6-b47b-4adbae4199c6.xml"}}, {"value": "0.237134088019575", "module": "A1-A3"}, {"value": "0.0301705584306794", "module": "A4"}, {"value": "0.000314334372721971", "module": "A5"}, {"value": "0", "module": "C1"}, {"value": "0.0301705584306794", "module": "C2", "scenario": "S1"}, {"value": "0.00431007977581133", "module": "C2", "scenario": "S2"}, {"value": "0.00123095280978115", "module": "C3"}, {"value": "0.00813046438713452", "module": "C4"}, {"value": "-0.00120327777264703", "module": "D", "scenario": "S1"}, {"value": "-0.00202743277791173", "module": "D", "scenario": "S2"}]}}, {"referenceToLCIAMethodDataSet": {"shortDescription": [{"value": "Abiotic depletion potential for non fossil resources (ADPE)", "lang": "en"}, {"value": "Potenzial für den abiotischen Abbau nicht fossiler Ressourcen (ADPE)", "lang": "de"}], "type": "LCIA method data set", "refObjectId": "b2ad6494-c78d-11e6-9d9d-cec0c932ce01", "uri": "../lciamethods/b2ad6494-c78d-11e6-9d9d-cec0c932ce01.xml"}, "other": {"anies": [{"name": "referenceToUnitGroupDataSet", "value": {"shortDescription": [{"value": "kg Sb eq", "lang": "en"}], "type": "unit group data set", "refObjectId": "54ccd2d9-a32a-4fc2-923d-f2c8c93e89d4", "uri": "../unitgroups/54ccd2d9-a32a-4fc2-923d-f2c8c93e89d4.xml"}}, {"value": "0.00030567446468285", "module": "A1-A3"}, {"value": "1.8560568340796E-05", "module": "A4"}, {"value": "2.68525293650915E-08", "module": "A5"}, {"value": "0", "module": "C1"}, {"value": "1.8560568340796E-05", "module": "C2", "scenario": "S1"}, {"value": "2.65150976297086E-06", "module": "C2", "scenario": "S2"}, {"value": "5.98234310053571E-07", "module": "C3"}, {"value": "7.15209300076725E-07", "module": "C4"}, {"value": "6.79191042403711E-07", "module": "D", "scenario": "S1"}, {"value": "-6.896776927967E-07", "module": "D", "scenario": "S2"}]}}, {"referenceToLCIAMethodDataSet": {"shortDescription": [{"value": "Abiotic depletion potential for fossil resources (ADPF)", "lang": "en"}, {"value": "Potenzial für den abiotischen Abbau fossiler Brennstoffe (ADPF)", "lang": "de"}], "type": "LCIA method data set", "refObjectId": "b2ad6110-c78d-11e6-9d9d-cec0c932ce01", "uri": "../lciamethods/b2ad6110-c78d-11e6-9d9d-cec0c932ce01.xml"}, "other": {"anies": [{"name": "referenceToUnitGroupDataSet", "value": {"shortDescription": [{"value": "MJ", "lang": "en"}], "type": "unit group data set", "refObjectId": "93a60a57-a3c8-11da-a746-0800200c9a66", "uri": "../unitgroups/93a60a57-a3c8-11da-a746-0800200c9a66.xml"}}, {"value": "1351.36901058481", "module": "A1-A3"}, {"value": "86.8181934513196", "module": "A4"}, {"value": "0.0873187735559893", "module": "A5"}, {"value": "0", "module": "C1"}, {"value": "86.8181934513196", "module": "C2", "scenario": "S1"}, {"value": "12.4025990644742", "module": "C2", "scenario": "S2"}, {"value": "10.5732326556631", "module": "C3"}, {"value": "17.2470159870697", "module": "C4"}, {"value": "-15.7403123973548", "module": "D", "scenario": "S1"}, {"value": "-17.2115613677548", "module": "D", "scenario": "S2"}]}}, {"referenceToLCIAMethodDataSet": {"shortDescription": [{"value": "Water use (WDP)", "lang": "en"}, {"value": "Wassernutzung (WDP)", "lang": "de"}], "type": "LCIA method data set", "refObjectId": "b2ad66ce-c78d-11e6-9d9d-cec0c932ce01", "uri": "../lciamethods/b2ad66ce-c78d-11e6-9d9d-cec0c932ce01.xml"}, "other": {"anies": [{"name": "referenceToUnitGroupDataSet", "value": {"shortDescription": [{"value": "m^(3) world eq deprived", "lang": "en"}], "type": "unit group data set", "refObjectId": "6ae2df01-888e-46c8-b17d-49fa3869b476", "uri": "../unitgroups/6ae2df01-888e-46c8-b17d-49fa3869b476.xml"}}, {"value": "10.2612496774123", "module": "A1-A3"}, {"value": "0.386939594084342", "module": "A4"}, {"value": "0.00290615963447802", "module": "A5"}, {"value": "0", "module": "C1"}, {"value": "0.386939594084342", "module": "C2", "scenario": "S1"}, {"value": "0.0552770848691914", "module": "C2", "scenario": "S2"}, {"value": "0.0150838785986459", "module": "C3"}, {"value": "0.0628386580323303", "module": "C4"}, {"value": "0.00209086021848917", "module": "D", "scenario": "S1"}, {"value": "-0.0227503107202773", "module": "D", "scenario": "S2"}]}}, {"referenceToLCIAMethodDataSet": {"shortDescription": [{"value": "Incidence of disease due to PM emissions (PM)", "lang": "en"}, {"value": "Auftreten von Krankheiten aufgrund von Feinstaubemissionen (PM)", "lang": "de"}], "type": "LCIA method data set", "refObjectId": "b5c602c6-def3-11e6-bf01-fe55135034f3", "uri": "../lciamethods/b5c602c6-def3-11e6-bf01-fe55135034f3.xml"}, "other": {"anies": [{"name": "referenceToUnitGroupDataSet", "value": {"shortDescription": [{"value": "Disease incidence", "lang": "en"}], "type": "unit group data set", "refObjectId": "3883559b-648f-4afc-8ba2-0bd24f3affa3", "uri": "../unitgroups/3883559b-648f-4afc-8ba2-0bd24f3affa3.xml"}}, {"value": "3.03301197520736E-06", "module": "A1-A3"}, {"value": "5.24365219604425E-07", "module": "A4"}, {"value": "1.77336331105767E-09", "module": "A5"}, {"value": "0", "module": "C1"}, {"value": "5.24365219604425E-07", "module": "C2", "scenario": "S1"}, {"value": "7.49093170863456E-08", "module": "C2", "scenario": "S2"}, {"value": "5.35426018750086E-09", "module": "C3"}, {"value": "1.10482580572002E-07", "module": "C4"}, {"value": "1.0725672542548E-08", "module": "D", "scenario": "S1"}, {"value": "-7.10110814510241E-09", "module": "D", "scenario": "S2"}]}}, {"referenceToLCIAMethodDataSet": {"shortDescription": [{"value": "Human exposure efficiency relative to U235 (IR)", "lang": "en"}, {"value": "Wirkung durch Exposition des Menschen mit U235 (IR)", "lang": "de"}], "type": "LCIA method data set", "refObjectId": "b5c632be-def3-11e6-bf01-fe55135034f3", "uri": "../lciamethods/b5c632be-def3-11e6-bf01-fe55135034f3.xml"}, "other": {"anies": [{"name": "referenceToUnitGroupDataSet", "value": {"shortDescription": [{"value": "kBq U235 eq", "lang": "en"}], "type": "unit group data set", "refObjectId": "456b05bf-1415-44a9-9993-02452f554c09", "uri": "../unitgroups/456b05bf-1415-44a9-9993-02452f554c09.xml"}}, {"value": "1.44824591177501", "module": "A1-A3"}, {"value": "0.0446478562179819", "module": "A4"}, {"value": "0.000135143589390264", "module": "A5"}, {"value": "0", "module": "C1"}, {"value": "0.0446478562179819", "module": "C2", "scenario": "S1"}, {"value": "0.00637826517399742", "module": "C2", "scenario": "S2"}, {"value": "0.0304002546145754", "module": "C3"}, {"value": "0.00674774606315983", "module": "C4"}, {"value": "-0.0191279041745419", "module": "D", "scenario": "S1"}, {"value": "-0.0292381836294893", "module": "D", "scenario": "S2"}]}}, {"referenceToLCIAMethodDataSet": {"shortDescription": [{"value": "Comparative toxic unit for ecosystems (ETP-fw)", "lang": "en"}, {"value": "Toxizitätsvergleichseinheit für Ökosysteme (ETP-fw)", "lang": "de"}], "type": "LCIA method data set", "refObjectId": "ee1082d1-b0f7-43ca-a1f0-21e2a4a74511", "uri": "../lciamethods/ee1082d1-b0f7-43ca-a1f0-21e2a4a74511.xml"}, "other": {"anies": [{"name": "referenceToUnitGroupDataSet", "value": {"shortDescription": [{"value": "CTUe", "lang": "en"}], "type": "unit group data set", "refObjectId": "aa959ded-f1eb-4efb-9c5c-2d60be36b3e6", "uri": "../unitgroups/aa959ded-f1eb-4efb-9c5c-2d60be36b3e6.xml"}}, {"value": "478.185278201524", "module": "A1-A3"}, {"value": "45.8765507135761", "module": "A4"}, {"value": "0.341272002207684", "module": "A5"}, {"value": "0", "module": "C1"}, {"value": "45.8765507135761", "module": "C2", "scenario": "S1"}, {"value": "6.55379295908232", "module": "C2", "scenario": "S2"}, {"value": "1.11592024683775", "module": "C3"}, {"value": "7.65994793492201", "module": "C4"}, {"value": "-0.621250989489958", "module": "D", "scenario": "S1"}, {"value": "-1.42393071458747", "module": "D", "scenario": "S2"}]}}, {"referenceToLCIAMethodDataSet": {"shortDescription": [{"value": "Comparative toxic unit for humans (carcinogenic) (HTP-c)", "lang": "en"}, {"value": "Toxizitätsvergleichseinheit für Menschen (krebserregend) (HTP-c)", "lang": "de"}], "type": "LCIA method data set", "refObjectId": "2299222a-bbd8-474f-9d4f-4dd1f18aea7c", "uri": "../lciamethods/2299222a-bbd8-474f-9d4f-4dd1f18aea7c.xml"}, "other": {"anies": [{"name": "referenceToUnitGroupDataSet", "value": {"shortDescription": [{"value": "CTUh", "lang": "en"}], "type": "unit group data set", "refObjectId": "d4c9523e-2d7e-49fd-8469-998f547d3a70", "uri": "../unitgroups/d4c9523e-2d7e-49fd-8469-998f547d3a70.xml"}}, {"value": "2.79888714178465E-08", "module": "A1-A3"}, {"value": "2.70391136600289E-09", "module": "A4"}, {"value": "2.37745258256407E-10", "module": "A5"}, {"value": "0", "module": "C1"}, {"value": "2.70391136600289E-09", "module": "C2", "scenario": "S1"}, {"value": "3.86273052286128E-10", "module": "C2", "scenario": "S2"}, {"value": "1.21402345297927E-10", "module": "C3"}, {"value": "2.30332164583086E-10", "module": "C4"}, {"value": "4.3766164790299E-12", "module": "D", "scenario": "S1"}, {"value": "-1.87801896191978E-10", "module": "D", "scenario": "S2"}]}}, {"referenceToLCIAMethodDataSet": {"shortDescription": [{"value": "Comparative toxic unit for humans (noncarcinogenic) (HTP-nc)", "lang": "en"}, {"value": "Toxizitätsvergleichseinheit für Menschen (nicht krebserregend) (HTP-nc)", "lang": "de"}], "type": "LCIA method data set", "refObjectId": "3af763a5-b7a1-48c9-9cee-1f223481fcef", "uri": "../lciamethods/3af763a5-b7a1-48c9-9cee-1f223481fcef.xml"}, "other": {"anies": [{"name": "referenceToUnitGroupDataSet", "value": {"shortDescription": [{"value": "CTUh", "lang": "en"}], "type": "unit group data set", "refObjectId": "d4c9523e-2d7e-49fd-8469-998f547d3a70", "uri": "../unitgroups/d4c9523e-2d7e-49fd-8469-998f547d3a70.xml"}}, {"value": "1.04912349013908E-06", "module": "A1-A3"}, {"value": "8.03621488151781E-08", "module": "A4"}, {"value": "1.83937547099941E-09", "module": "A5"}, {"value": "0", "module": "C1"}, {"value": "8.03621488151781E-08", "module": "C2", "scenario": "S1"}, {"value": "1.14803069735969E-08", "module": "C2", "scenario": "S2"}, {"value": "5.83065830374625E-09", "module": "C3"}, {"value": "5.6839309120601E-09", "module": "C4"}, {"value": "-3.81059207344376E-09", "module": "D", "scenario": "S1"}, {"value": "-6.18867752146196E-09", "module": "D", "scenario": "S2"}]}}, {"referenceToLCIAMethodDataSet": {"shortDescription": [{"value": "Soil quality index (SQP)", "lang": "en"}, {"value": "Bodenqualitätsindex (SQP)", "lang": "de"}], "type": "LCIA method data set", "refObjectId": "b2ad6890-c78d-11e6-9d9d-cec0c932ce01", "uri": "../lciamethods/b2ad6890-c78d-11e6-9d9d-cec0c932ce01.xml"}, "other": {"anies": [{"name": "referenceToUnitGroupDataSet", "value": {"shortDescription": [{"value": "SQP", "lang": "en"}], "type": "unit group data set", "refObjectId": "f130951c-e67f-4f7f-8dd4-665de3974e18", "uri": "../unitgroups/f130951c-e67f-4f7f-8dd4-665de3974e18.xml"}}, {"value": "638.947238983887", "module": "A1-A3"}, {"value": "67.1363760126265", "module": "A4"}, {"value": "0.0309923316155467", "module": "A5"}, {"value": "0", "module": "C1"}, {"value": "67.1363760126265", "module": "C2", "scenario": "S1"}, {"value": "9.59091085894664", "module": "C2", "scenario": "S2"}, {"value": "0.813889128324933", "module": "C3"}, {"value": "35.6241285799369", "module": "C4"}, {"value": "2.05268973590226", "module": "D", "scenario": "S1"}, {"value": "-0.852355069524784", "module": "D", "scenario": "S2"}]}}]}, "otherAttributes": {"{http://www.indata.network/EPD/2019}epd-version": "1.2"}, "version": "1.1", "locations": "../ILCDLocations.xml"}