{"processInformation": {"dataSetInformation": {"UUID": "0c8e7f9b-a219-4066-8621-ac571a6f1c8a", "name": {"baseName": [{"value": "HUMID Rohrmodul", "lang": "de"}, {"value": "HUMID Module", "lang": "en"}], "functionalUnitFlowProperties": [{"value": "Lehmplatte TypS nach DIN 18948", "lang": "de"}]}, "classificationInformation": {"classification": [{"class": [{"value": "Mineralische Baustoffe", "level": 0, "classId": "1"}, {"value": "Steine und Elemente", "level": 1, "classId": "1.3"}, {"value": "Deckenplatten", "level": 2, "classId": "1.3.15"}], "name": "OEKOBAU.DAT"}]}, "generalComment": [{"value": "Der Datensatz entspricht der Produktkategorieregeln für Lehmplatten (PKR LP Ü5, 2022:04) des Programmbetreibers (Dachverband Lehm e.V.). Die Europäische Norm EN 15804:2022-03 dient als Kern-PKR.", "lang": "de"}], "other": {"anies": [{"margins": 0.0, "description": [{"value": "spezifischer Datensatz", "lang": "de"}]}, {"scenario": [{"description": [{"value": "Nach Modul C1 trocken rückgewonnene Lehmputzmörtel werden nach Modul C3 mechanisch zerkleinert und als sekundäre Ausgangsstoffe für Lehmprodukte, die im Trockendosierverfahren hergestellt werden wiederverwertet. Bei diesem Verwertungsszenario ersetzen die Bestandteile des Abbruchmaterials  ansonsten technisch getrockneten Baulehm und getrockneten Sand (IM D3). Es werden Durchschnittswerte für die Massenanteile von Baulehm (42 M.-%) und Gesteinskörnungen (58 M.-%) in rückgewonnenen Lehmputzmörteln angenommen und ein Masseverlust von 5M.- % unterstellt."}, {"value": "Das HUMID Rohrmodul aus Lehm wird am EoL zurückgenommen und wiederverwendet. In MOdul D wir ein Masseverlust (z.B. Bruch) von 10% angenommen.", "lang": "de"}], "name": "Wiederverwendung", "default": true}]}, "<ns11:modules xmlns:ns11=\"http://openlca.org/epd_ilcd\" xmlns=\"http://lca.jrc.it/ILCD/Process\" xmlns:c=\"http://lca.jrc.it/ILCD/Contact\" xmlns:common=\"http://lca.jrc.it/ILCD/Common\" xmlns:epd=\"http://www.iai.kit.edu/EPD/2013\" xmlns:epd2=\"http://www.indata.network/EPD/2019\" xmlns:f=\"http://lca.jrc.it/ILCD/Flow\" xmlns:fp=\"http://lca.jrc.it/ILCD/FlowProperty\" xmlns:m=\"http://lca.jrc.it/ILCD/LCIAMethod\" xmlns:ns10=\"http://www.okworx.com/ILCD/Extensions/2018/Profile\" xmlns:s=\"http://lca.jrc.it/ILCD/Source\" xmlns:u=\"http://lca.jrc.it/ILCD/UnitGroup\" name=\"A1\"/>", "<ns11:modules xmlns:ns11=\"http://openlca.org/epd_ilcd\" xmlns=\"http://lca.jrc.it/ILCD/Process\" xmlns:c=\"http://lca.jrc.it/ILCD/Contact\" xmlns:common=\"http://lca.jrc.it/ILCD/Common\" xmlns:epd=\"http://www.iai.kit.edu/EPD/2013\" xmlns:epd2=\"http://www.indata.network/EPD/2019\" xmlns:f=\"http://lca.jrc.it/ILCD/Flow\" xmlns:fp=\"http://lca.jrc.it/ILCD/FlowProperty\" xmlns:m=\"http://lca.jrc.it/ILCD/LCIAMethod\" xmlns:ns10=\"http://www.okworx.com/ILCD/Extensions/2018/Profile\" xmlns:s=\"http://lca.jrc.it/ILCD/Source\" xmlns:u=\"http://lca.jrc.it/ILCD/UnitGroup\" name=\"A1-A3\"/>", "<ns11:modules xmlns:ns11=\"http://openlca.org/epd_ilcd\" xmlns=\"http://lca.jrc.it/ILCD/Process\" xmlns:c=\"http://lca.jrc.it/ILCD/Contact\" xmlns:common=\"http://lca.jrc.it/ILCD/Common\" xmlns:epd=\"http://www.iai.kit.edu/EPD/2013\" xmlns:epd2=\"http://www.indata.network/EPD/2019\" xmlns:f=\"http://lca.jrc.it/ILCD/Flow\" xmlns:fp=\"http://lca.jrc.it/ILCD/FlowProperty\" xmlns:m=\"http://lca.jrc.it/ILCD/LCIAMethod\" xmlns:ns10=\"http://www.okworx.com/ILCD/Extensions/2018/Profile\" xmlns:s=\"http://lca.jrc.it/ILCD/Source\" xmlns:u=\"http://lca.jrc.it/ILCD/UnitGroup\" name=\"A2\"/>", "<ns11:modules xmlns:ns11=\"http://openlca.org/epd_ilcd\" xmlns=\"http://lca.jrc.it/ILCD/Process\" xmlns:c=\"http://lca.jrc.it/ILCD/Contact\" xmlns:common=\"http://lca.jrc.it/ILCD/Common\" xmlns:epd=\"http://www.iai.kit.edu/EPD/2013\" xmlns:epd2=\"http://www.indata.network/EPD/2019\" xmlns:f=\"http://lca.jrc.it/ILCD/Flow\" xmlns:fp=\"http://lca.jrc.it/ILCD/FlowProperty\" xmlns:m=\"http://lca.jrc.it/ILCD/LCIAMethod\" xmlns:ns10=\"http://www.okworx.com/ILCD/Extensions/2018/Profile\" xmlns:s=\"http://lca.jrc.it/ILCD/Source\" xmlns:u=\"http://lca.jrc.it/ILCD/UnitGroup\" name=\"A3\"/>", "<ns11:modules xmlns:ns11=\"http://openlca.org/epd_ilcd\" xmlns=\"http://lca.jrc.it/ILCD/Process\" xmlns:c=\"http://lca.jrc.it/ILCD/Contact\" xmlns:common=\"http://lca.jrc.it/ILCD/Common\" xmlns:epd=\"http://www.iai.kit.edu/EPD/2013\" xmlns:epd2=\"http://www.indata.network/EPD/2019\" xmlns:f=\"http://lca.jrc.it/ILCD/Flow\" xmlns:fp=\"http://lca.jrc.it/ILCD/FlowProperty\" xmlns:m=\"http://lca.jrc.it/ILCD/LCIAMethod\" xmlns:ns10=\"http://www.okworx.com/ILCD/Extensions/2018/Profile\" xmlns:s=\"http://lca.jrc.it/ILCD/Source\" xmlns:u=\"http://lca.jrc.it/ILCD/UnitGroup\" name=\"C1\"/>", "<ns11:modules xmlns:ns11=\"http://openlca.org/epd_ilcd\" xmlns=\"http://lca.jrc.it/ILCD/Process\" xmlns:c=\"http://lca.jrc.it/ILCD/Contact\" xmlns:common=\"http://lca.jrc.it/ILCD/Common\" xmlns:epd=\"http://www.iai.kit.edu/EPD/2013\" xmlns:epd2=\"http://www.indata.network/EPD/2019\" xmlns:f=\"http://lca.jrc.it/ILCD/Flow\" xmlns:fp=\"http://lca.jrc.it/ILCD/FlowProperty\" xmlns:m=\"http://lca.jrc.it/ILCD/LCIAMethod\" xmlns:ns10=\"http://www.okworx.com/ILCD/Extensions/2018/Profile\" xmlns:s=\"http://lca.jrc.it/ILCD/Source\" xmlns:u=\"http://lca.jrc.it/ILCD/UnitGroup\" name=\"C3\"/>", "<ns11:modules xmlns:ns11=\"http://openlca.org/epd_ilcd\" xmlns=\"http://lca.jrc.it/ILCD/Process\" xmlns:c=\"http://lca.jrc.it/ILCD/Contact\" xmlns:common=\"http://lca.jrc.it/ILCD/Common\" xmlns:epd=\"http://www.iai.kit.edu/EPD/2013\" xmlns:epd2=\"http://www.indata.network/EPD/2019\" xmlns:f=\"http://lca.jrc.it/ILCD/Flow\" xmlns:fp=\"http://lca.jrc.it/ILCD/FlowProperty\" xmlns:m=\"http://lca.jrc.it/ILCD/LCIAMethod\" xmlns:ns10=\"http://www.okworx.com/ILCD/Extensions/2018/Profile\" xmlns:s=\"http://lca.jrc.it/ILCD/Source\" xmlns:u=\"http://lca.jrc.it/ILCD/UnitGroup\" name=\"C4\"/>", "<ns11:modules xmlns:ns11=\"http://openlca.org/epd_ilcd\" xmlns=\"http://lca.jrc.it/ILCD/Process\" xmlns:c=\"http://lca.jrc.it/ILCD/Contact\" xmlns:common=\"http://lca.jrc.it/ILCD/Common\" xmlns:epd=\"http://www.iai.kit.edu/EPD/2013\" xmlns:epd2=\"http://www.indata.network/EPD/2019\" xmlns:f=\"http://lca.jrc.it/ILCD/Flow\" xmlns:fp=\"http://lca.jrc.it/ILCD/FlowProperty\" xmlns:m=\"http://lca.jrc.it/ILCD/LCIAMethod\" xmlns:ns10=\"http://www.okworx.com/ILCD/Extensions/2018/Profile\" xmlns:s=\"http://lca.jrc.it/ILCD/Source\" xmlns:u=\"http://lca.jrc.it/ILCD/UnitGroup\" name=\"D\" scenario=\"Wiederverwendung\">Das HUMID Rohrmodul aus Lehm wird am EoL zurückgenommen und wiederverwendet. In MOdul D wir ein Masseverlust (z.B. Bruch) von 10% angenommen.</ns11:modules>"]}}, "quantitativeReference": {"referenceToReferenceFlow": [1], "type": "Reference flow(s)"}, "time": {"referenceYear": 2021, "dataSetValidUntil": 2027, "timeRepresentativenessDescription": [{"value": "Die vorliegende EPD bildet die Ökobilanz der Herstellung von HUMID Rohrmodulen ab. Bezugsjahr ist das Jahr 2021.", "lang": "de"}], "other": {"anies": [{"name": "publicationDateOfEPD", "value": 1670198400000}]}}, "geography": {"locationOfOperationSupplyOrProduction": {"descriptionOfRestrictions": [{"value": "Die Ökobilanz beruht auf Daten zu Energie- und Stoffströmen im Werk Einbeck.", "lang": "de"}], "location": "DE"}}, "technology": {"technologyDescriptionAndIncludedProcesses": [{"value": "Das HUMID Rohrmodul ist eine ungebrannte Platte aus Baulehm (Primär- und Sekundärlehmaushub) mit mineralischen und pflanzlichen Zusatzstoffen zur Temperierung  im Innenbereich für Decken und Wände. Die Tonmineralien des Baulehms bilden das alleinige Bindemittel im Stoffgemisch. Die mineralischen Zusatzstoffe sind Abfälle aus der Ziegelherstellung. Das hydraulisch formgepresste HUMID Rohrmodul wird in holzbefeuerten Trockenkammern getrocknet. ", "lang": "de"}], "technologicalApplicability": [{"value": "Das HUMID Rohrmodul ist eine Lehmplatte als Sonderprodukt nach DIN 18948 mit eingeprägter Rillenstruktur zur Verlegung von Heiz- oder Kühlrohren. Das HUMID Rohrmodul ermöglicht die bauseitige, kupplungsfreien Verlegung von wasserführenden Heiz- oder Kühlrohren zur Temperierung von Innenräumen. Die hygrothermischen Materialeigenschaften des Lehm-Rohrmoduls nehmen Wasserdampf aus der Raumluft oder aus dem Mauerwerk auf und bei trocken werdender Luft wieder in den Raum ab.", "lang": "de"}, {"value": "HUMID modules are special clay boards according to DIN 18948 with eembossed groove structure for laying heating or cooling pipes. The HUMID pipe module enables the on-site, coupling-free installation of water-bearing heating or cooling pipes for indoor temperature control. The hygrothermal material properties of the clay pipe module absorb water vapour from the room air or masonry and release it back into the room when the air becomes dry.", "lang": "en"}]}}, "modellingAndValidation": {"LCIMethodAndAllocation": {"typeOfDataSet": "EPD", "referenceToLCAMethodDetails": [{"shortDescription": [{"value": "PCR Ökobilanzierung Lehmplatten nach DIN 18948", "lang": "de"}], "type": "source data set", "refObjectId": "5fc0377a-62f9-4231-b0bf-3d186d97d24c", "version": "00.00.003"}], "other": {"anies": [{"name": "subType", "value": "specific dataset"}]}}, "dataSourcesTreatmentAndRepresentativeness": {"referenceToDataSource": [{"shortDescription": [{"value": "GaBi database (general)", "lang": "en"}], "type": "source data set", "refObjectId": "28d74cc0-db8b-4d7e-bc44-5f6d56ce0c4a", "version": "00.03.002"}], "useAdviceForDataSet": [{"value": "Typ der EPD: Wiege bis zum Werkstor - ­mit Optionen. Die Ökobilanz berücksichtigt die Rohstoffgewinnung, die Rohstofftransporte und die Produktherstellung inklusive der Verpackungsmaterialien (Module A1 – A3). Nach Ablauf der Nutzungsdauer wird das Produkt manuell demontiert. In Modul C1 entstehen keine quantifizierbaren Stoff- und Energieströme. Die Aufbereitung (Modul C3) erfolgt  durch trockene Zerkleinerung (Trockenverfahren). In der EPD sind drei Szenarien der Rückgewinnung bilanziert. In Modul D wird die Rücknahme und Wiederverwendung des HUMID Rohrmoduls mit einem Masseverlust von 10% unterstellt. Eine Deponie in Modul C4 entfällt. ", "lang": "de"}], "other": {"anies": [{"name": "referenceToOriginalEPD", "value": {"shortDescription": {"value": "Argillatherm HUMID Rohrmodul", "defaultValue": "Argillatherm HUMID Rohrmodul", "lstrings": [{"lang": "de", "value": "Argillatherm HUMID Rohrmodul"}]}, "version": {"version": 3, "majorVersion": 0, "minorVersion": 0, "subMinorVersion": 3, "zero": false, "versionString": "00.00.003"}, "type": "source data set", "uuid": {"uuid": "98270839-5eef-48e1-b007-5e75fd2bc4b9"}, "refObjectId": "98270839-5eef-48e1-b007-5e75fd2bc4b9", "versionAsString": "00.00.003", "resourceURLs": ["https://oekobaudat.de/OEKOBAU.DAT/resource/sources/98270839-5eef-48e1-b007-5e75fd2bc4b9/UPD-Argillatherm-HLL-Module_2022-12.pdf?version=00.00.003"]}}]}}, "validation": {"review": [{"reviewDetails": [{"value": "Die Europäische Norm EN 15804 dient als Kern-PKR. Unabhängige Verifizierung der Deklaration nach DIN EN ISO 14025:2010 in Verbindung mit CEN ISO/TS 14071:2016", "lang": "de"}], "referenceToNameOfReviewerAndInstitution": [{"shortDescription": [{"value": "Dr-Ing. Horst Schroeder", "lang": "de"}], "type": "contact data set", "refObjectId": "28629628-1104-4b50-ad8d-b1db01b1d715", "version": "00.00.002"}], "type": "Independent external review"}]}, "complianceDeclarations": {"compliance": [{"referenceToComplianceSystem": {"shortDescription": [{"value": "EN 15804+A2 (EF 3.0)", "lang": "de"}, {"value": "EN 15804+A2 (EF 3.0)", "lang": "en"}], "type": "source data set", "refObjectId": "c0016b33-8cf7-415c-ac6e-deba0d21440d", "version": "00.02.000"}}]}}, "administrativeInformation": {"dataGenerator": {"referenceToPersonOrEntityGeneratingTheDataSet": [{"shortDescription": [{"value": "Dipl.-Ök. Manfred Lemke", "lang": "de"}], "type": "contact data set", "refObjectId": "ae941cd3-6f90-42b6-8752-17b197c47e5a", "version": "00.00.003"}]}, "dataEntryBy": {"timeStamp": 1740997164890, "referenceToDataSetFormat": [{"shortDescription": [{"value": "EPD Data Format Extensions v1.2", "lang": "en"}, {"value": "EPD-Datenformaterweiterungen v1.2", "lang": "de"}], "type": "source data set", "refObjectId": "a29449fd-aa2f-4de8-b5d7-4b06b43c6fde", "version": "00.01.000"}, {"shortDescription": [{"value": "ILCD format", "lang": "en"}], "type": "source data set", "refObjectId": "a97a0155-0234-4b87-b4ce-a45da52f2a40", "version": "01.00.001", "uri": "http://lca.jrc.ec.europa.eu/lcainfohub/sample_data/ilcd/sources/ILCD_Format_a97a0155-0234-4b87-b4ce-a45da52f2a40_01.00.000.xml"}]}, "publicationAndOwnership": {"dataSetVersion": "00.00.053", "referenceToPrecedingDataSetVersion": [{"shortDescription": [{"value": "HUMID Rohrmodul", "lang": "de"}, {"value": "HUMID Module", "lang": "en"}], "otherAttributes": {"{http://greendelta.com/epd-editor}referenceYear": "2021", "{http://greendelta.com/epd-editor}database": "GaBi"}, "type": "process data set", "refObjectId": "0c8e7f9b-a219-4066-8621-ac571a6f1c8a", "version": "00.00.053"}], "referenceToRegistrationAuthority": {"shortDescription": [{"value": "Dachverband Lehm e.V.", "lang": "de"}], "type": "contact data set", "refObjectId": "04139674-a3dc-4670-a7e1-c3ca48dd13d9", "version": "00.00.002"}, "registrationNumber": "UPD_LP S_ARGIL2022001_PKR05-DE", "referenceToOwnershipOfDataSet": {"shortDescription": [{"value": "Argillatherm GmbH", "lang": "de"}], "type": "contact data set", "refObjectId": "6909b449-2e93-4d46-bd89-92d092596878", "version": "00.00.002"}, "copyright": true, "licenseType": "Free of charge for all users and uses", "accessRestrictions": [{"value": "Keine", "lang": "de"}], "other": {"anies": [{"name": "referenceToPublisher", "value": {"shortDescription": [{"value": "Dachverband Lehm e.V.", "lang": "de"}], "type": "contact data set", "refObjectId": "04139674-a3dc-4670-a7e1-c3ca48dd13d9", "version": "00.00.002"}}]}}}, "exchanges": {"exchange": [{"dataSetInternalID": 1, "referenceToFlowDataSet": {"shortDescription": [{"value": "Lehmplatte HUMID (m³)", "lang": "de"}], "type": "flow data set", "refObjectId": "990b420a-de23-4090-8ba2-9fa4727a09d2", "version": "00.00.002"}, "meanAmount": 1.0, "resultingAmount": 1.0, "referenceFlow": true, "resultingflowAmount": 1.0, "flowProperties": [{"name": [{"lang": "en", "value": "Volume"}, {"lang": "de", "value": "Volumen"}], "uuid": "93a60a56-a3c8-22da-a746-0800200c9a66", "referenceFlowProperty": true, "meanValue": 1.0, "referenceUnit": "m3", "unitGroupUUID": "cd950537-0a98-4044-9ba7-9f9a68d0a504"}, {"name": [{"lang": "de", "value": "Masse"}, {"lang": "en", "value": "Mass"}], "uuid": "93a60a56-a3c8-11da-a746-0800200b9a66", "meanValue": 1700.0}], "materialProperties": [{"name": "gross density", "value": "1700.0", "unit": "kg/m^3", "unitDescription": "kilograms per cubic metre"}], "typeOfFlow": "Product flow", "classification": {"classHierarchy": "Materials production / Other mineralic materials", "name": "ILCD"}}, {"dataSetInternalID": 2, "referenceToFlowDataSet": {"shortDescription": [{"value": "Components for re-use (CRU)", "lang": "en"}, {"value": "Komponenten für die Wiederverwendung (CRU)", "lang": "de"}, {"value": "Componentes para su reutilización (CRU)", "lang": "es"}], "type": "flow data set", "refObjectId": "a2b32f97-3fc7-4af2-b209-525bc6426f33", "version": "30.00.000", "uri": "../flows/a2b32f97-3fc7-4af2-b209-525bc6426f33.xml"}, "exchange direction": "OUTPUT", "meanAmount": 0.0, "other": {"anies": [{"value": "1211.25", "module": "A1"}, {"value": "0.0", "module": "A2"}, {"value": "0.0", "module": "A3"}, {"value": "1211.25", "module": "A1-A3"}, {"value": "0.0", "module": "C1"}, {"value": "0.0", "module": "C3"}, {"value": "0.0", "module": "D", "scenario": "Wiederverwendung"}, {"name": "referenceToUnitGroupDataSet", "value": {"shortDescription": [{"value": "kg", "lang": "en"}], "type": "unit group data set", "refObjectId": "ad38d542-3fe9-439d-9b95-2f5f7752acaf", "version": "30.00.000", "uri": "../unitgroups/ad38d542-3fe9-439d-9b95-2f5f7752acaf.xml"}}]}, "flowProperties": [], "typeOfFlow": "Other flow", "classification": {"classHierarchy": "Größen / Umweltliche Größen / EPD EN 15804 / LCI Indikatoren", "name": "GaBiCategories"}}, {"dataSetInternalID": 3, "referenceToFlowDataSet": {"shortDescription": [{"value": "Exported electrical energy (EEE)", "lang": "en"}, {"value": "Exportierte elektrische Energie (EEE)", "lang": "de"}, {"value": "Energía exportada electrica (EEE)", "lang": "es"}], "type": "flow data set", "refObjectId": "4da0c987-2b76-40d6-9e9e-82a017aaaf29", "version": "30.00.000", "uri": "../flows/4da0c987-2b76-40d6-9e9e-82a017aaaf29.xml"}, "exchange direction": "OUTPUT", "meanAmount": 0.0, "other": {"anies": [{"value": "0.0", "module": "A1"}, {"value": "0.0", "module": "A2"}, {"value": "0.0", "module": "A3"}, {"value": "0.0", "module": "A1-A3"}, {"value": "0.0", "module": "C1"}, {"value": "0.0", "module": "C3"}, {"value": "0.0", "module": "D", "scenario": "Wiederverwendung"}, {"name": "referenceToUnitGroupDataSet", "value": {"shortDescription": [{"value": "MJ", "lang": "en"}], "type": "unit group data set", "refObjectId": "93a60a57-a3c8-11da-a746-0800200c9a66", "version": "03.00.000", "uri": "../unitgroups/93a60a57-a3c8-11da-a746-0800200c9a66.xml"}}]}, "flowProperties": [], "typeOfFlow": "Other flow", "classification": {"classHierarchy": "Größen / Umweltliche Größen / EPD EN 15804 / LCI Indikatoren", "name": "GaBiCategories"}}, {"dataSetInternalID": 4, "referenceToFlowDataSet": {"shortDescription": [{"value": "Exported thermal energy (EET)", "lang": "en"}, {"value": "Exportierte thermische Energie (EET)", "lang": "de"}, {"value": "Energía exportada termal (EET)", "lang": "es"}], "type": "flow data set", "refObjectId": "98daf38a-7a79-46d3-9a37-2b7bd0955810", "version": "30.00.000", "uri": "../flows/98daf38a-7a79-46d3-9a37-2b7bd0955810.xml"}, "exchange direction": "OUTPUT", "meanAmount": 0.0, "other": {"anies": [{"value": "0.0", "module": "A1"}, {"value": "0.0", "module": "A3"}, {"value": "0.0", "module": "A1-A3"}, {"value": "0.0", "module": "C1"}, {"value": "0.0", "module": "C3"}, {"value": "0.0", "module": "D", "scenario": "Wiederverwendung"}, {"name": "referenceToUnitGroupDataSet", "value": {"shortDescription": [{"value": "MJ", "lang": "en"}], "type": "unit group data set", "refObjectId": "93a60a57-a3c8-11da-a746-0800200c9a66", "version": "03.00.000", "uri": "../unitgroups/93a60a57-a3c8-11da-a746-0800200c9a66.xml"}}]}, "flowProperties": [], "typeOfFlow": "Other flow", "classification": {"classHierarchy": "Größen / Umweltliche Größen / EPD EN 15804 / LCI Indikatoren", "name": "GaBiCategories"}}, {"dataSetInternalID": 5, "referenceToFlowDataSet": {"shortDescription": [{"value": "Use of net fresh water (FW)", "lang": "en"}, {"value": "Einsatz von Süßwasserressourcen (FW)", "lang": "de"}, {"value": "Uso neto de recursos de agua dulce (FW)", "lang": "es"}], "type": "flow data set", "refObjectId": "3cf952c8-f3a4-461d-8c96-96456ca62246", "version": "30.00.000", "uri": "../flows/3cf952c8-f3a4-461d-8c96-96456ca62246.xml"}, "exchange direction": "INPUT", "meanAmount": 0.0, "other": {"anies": [{"value": "0.009973608195", "module": "A1"}, {"value": "0.0010160132903030306", "module": "A2"}, {"value": "0.3358712481818181", "module": "A3"}, {"value": "0.34686086966712115", "module": "A1-A3"}, {"value": "0.0", "module": "C1"}, {"value": "7.99933725E-8", "module": "C3"}, {"value": "-0.31217478270040905", "module": "D", "scenario": "Wiederverwendung"}, {"name": "referenceToUnitGroupDataSet", "value": {"shortDescription": [{"value": "m3", "lang": "en"}], "type": "unit group data set", "refObjectId": "cd950537-0a98-4044-9ba7-9f9a68d0a504", "version": "30.00.000", "uri": "../unitgroups/cd950537-0a98-4044-9ba7-9f9a68d0a504.xml"}}]}, "flowProperties": [], "typeOfFlow": "Other flow", "classification": {"classHierarchy": "Größen / Umweltliche Größen / EPD EN 15804 / LCI Indikatoren", "name": "GaBiCategories"}}, {"dataSetInternalID": 6, "referenceToFlowDataSet": {"shortDescription": [{"value": "Hazardous waste disposed (HWD)", "lang": "en"}, {"value": "Gefährlicher Abfall zur Deponie (HWD)", "lang": "de"}, {"value": "Residuos peligrosos eliminados (HWD)", "lang": "es"}], "type": "flow data set", "refObjectId": "430f9e0f-59b2-46a0-8e0d-55e0e84948fc", "version": "30.00.000", "uri": "../flows/430f9e0f-59b2-46a0-8e0d-55e0e84948fc.xml"}, "exchange direction": "OUTPUT", "meanAmount": 0.0, "other": {"anies": [{"value": "0.03408982035", "module": "A1"}, {"value": "8.207207375757577E-4", "module": "A2"}, {"value": "0.9015941172545455", "module": "A3"}, {"value": "0.9365046583421213", "module": "A1-A3"}, {"value": "0.0", "module": "C1"}, {"value": "1.4301349875000002E-7", "module": "C3"}, {"value": "-0.8428541925079092", "module": "D", "scenario": "Wiederverwendung"}, {"name": "referenceToUnitGroupDataSet", "value": {"shortDescription": [{"value": "kg", "lang": "en"}], "type": "unit group data set", "refObjectId": "ad38d542-3fe9-439d-9b95-2f5f7752acaf", "version": "30.00.000", "uri": "../unitgroups/ad38d542-3fe9-439d-9b95-2f5f7752acaf.xml"}}]}, "flowProperties": [], "typeOfFlow": "Other flow", "classification": {"classHierarchy": "Größen / Umweltliche Größen / EPD EN 15804 / LCI Indikatoren", "name": "GaBiCategories"}}, {"dataSetInternalID": 7, "referenceToFlowDataSet": {"shortDescription": [{"value": "Materials for energy recovery (MER)", "lang": "en"}, {"value": "Stoffe für die Energierückgewinnung (MER)", "lang": "de"}, {"value": "Materiales para valorización energética (recuperación de energía) (MER)", "lang": "es"}], "type": "flow data set", "refObjectId": "59a9181c-3aaf-46ee-8b13-2b3723b6e447", "version": "30.00.000", "uri": "../flows/59a9181c-3aaf-46ee-8b13-2b3723b6e447.xml"}, "exchange direction": "OUTPUT", "meanAmount": 0.0, "other": {"anies": [{"value": "0.0", "module": "A1"}, {"value": "0.0", "module": "A2"}, {"value": "0.0", "module": "A3"}, {"value": "0.0", "module": "A1-A3"}, {"value": "0.0", "module": "C1"}, {"value": "0.0", "module": "C3"}, {"value": "0.0", "module": "D", "scenario": "Wiederverwendung"}, {"name": "referenceToUnitGroupDataSet", "value": {"shortDescription": [{"value": "kg", "lang": "en"}], "type": "unit group data set", "refObjectId": "ad38d542-3fe9-439d-9b95-2f5f7752acaf", "version": "30.00.000", "uri": "../unitgroups/ad38d542-3fe9-439d-9b95-2f5f7752acaf.xml"}}]}, "flowProperties": [], "typeOfFlow": "Other flow", "classification": {"classHierarchy": "Größen / Umweltliche Größen / EPD EN 15804 / LCI Indikatoren", "name": "GaBiCategories"}}, {"dataSetInternalID": 8, "referenceToFlowDataSet": {"shortDescription": [{"value": "Materials for recycling (MFR)", "lang": "en"}, {"value": "Stoffe zum Recycling (MFR)", "lang": "de"}, {"value": "Materiales para el reciclaje (MFR)", "lang": "es"}], "type": "flow data set", "refObjectId": "d7fe48a5-4103-49c8-9aae-b0b5dfdbd6ae", "version": "30.00.000", "uri": "../flows/d7fe48a5-4103-49c8-9aae-b0b5dfdbd6ae.xml"}, "exchange direction": "OUTPUT", "meanAmount": 0.0, "other": {"anies": [{"value": "0.0", "module": "A1"}, {"value": "0.0", "module": "A2"}, {"value": "0.0", "module": "A3"}, {"value": "0.0", "module": "A1-A3"}, {"value": "0.0", "module": "C1"}, {"value": "0.0", "module": "C3"}, {"value": "0.0", "module": "D", "scenario": "Wiederverwendung"}, {"name": "referenceToUnitGroupDataSet", "value": {"shortDescription": [{"value": "kg", "lang": "en"}], "type": "unit group data set", "refObjectId": "ad38d542-3fe9-439d-9b95-2f5f7752acaf", "version": "30.00.000", "uri": "../unitgroups/ad38d542-3fe9-439d-9b95-2f5f7752acaf.xml"}}]}, "flowProperties": [], "typeOfFlow": "Other flow", "classification": {"classHierarchy": "Größen / Umweltliche Größen / EPD EN 15804 / LCI Indikatoren", "name": "GaBiCategories"}}, {"dataSetInternalID": 9, "referenceToFlowDataSet": {"shortDescription": [{"value": "Non-hazardous waste disposed (NHWD)", "lang": "en"}, {"value": "Entsorgter nicht gefährlicher Abfall (NHWD)", "lang": "de"}, {"value": "Residuos no peligrosos eliminados (NHWD)", "lang": "es"}], "type": "flow data set", "refObjectId": "b29ef66b-e286-4afa-949f-62f1a7b4d7fa", "version": "30.00.000", "uri": "../flows/b29ef66b-e286-4afa-949f-62f1a7b4d7fa.xml"}, "exchange direction": "OUTPUT", "meanAmount": 0.0, "other": {"anies": [{"value": "0.19060692187500003", "module": "A1"}, {"value": "0.0010042805981818183", "module": "A2"}, {"value": "1.013740909090909E-4", "module": "A3"}, {"value": "0.19171257656409094", "module": "A1-A3"}, {"value": "0.0", "module": "C1"}, {"value": "1.4680713375000002E-8", "module": "C3"}, {"value": "-0.17254131890768185", "module": "D", "scenario": "Wiederverwendung"}, {"name": "referenceToUnitGroupDataSet", "value": {"shortDescription": [{"value": "kg", "lang": "en"}], "type": "unit group data set", "refObjectId": "ad38d542-3fe9-439d-9b95-2f5f7752acaf", "version": "30.00.000", "uri": "../unitgroups/ad38d542-3fe9-439d-9b95-2f5f7752acaf.xml"}}]}, "flowProperties": [], "typeOfFlow": "Other flow", "classification": {"classHierarchy": "Größen / Umweltliche Größen / EPD EN 15804 / LCI Indikatoren", "name": "GaBiCategories"}}, {"dataSetInternalID": 10, "referenceToFlowDataSet": {"shortDescription": [{"value": "Use of non renewable secondary fuels (NRSF)", "lang": "en"}, {"value": "Nicht erneuerbare Sekundärbrennstoffe (NRSF)", "lang": "de"}, {"value": "Uso de combustibles secundarios no renovables (NRSF)", "lang": "es"}], "type": "flow data set", "refObjectId": "89def144-d39a-4287-b86f-efde453ddcb2", "version": "30.00.000", "uri": "../flows/89def144-d39a-4287-b86f-efde453ddcb2.xml"}, "exchange direction": "INPUT", "meanAmount": 0.0, "other": {"anies": [{"value": "0.0", "module": "A1"}, {"value": "0.0", "module": "A2"}, {"value": "0.0", "module": "A3"}, {"value": "0.0", "module": "A1-A3"}, {"value": "0.0", "module": "C1"}, {"value": "0.0", "module": "C3"}, {"value": "0.0", "module": "D", "scenario": "Wiederverwendung"}, {"name": "referenceToUnitGroupDataSet", "value": {"shortDescription": [{"value": "MJ", "lang": "en"}], "type": "unit group data set", "refObjectId": "93a60a57-a3c8-11da-a746-0800200c9a66", "version": "03.00.000", "uri": "../unitgroups/93a60a57-a3c8-11da-a746-0800200c9a66.xml"}}]}, "flowProperties": [], "typeOfFlow": "Other flow", "classification": {"classHierarchy": "Größen / Umweltliche Größen / EPD EN 15804 / LCI Indikatoren", "name": "GaBiCategories"}}, {"dataSetInternalID": 11, "referenceToFlowDataSet": {"shortDescription": [{"value": "Use of non renewable primary energy (PENRE)", "lang": "en"}, {"value": "Nicht-erneuerbare Primärenergie als Energieträger (PENRE)", "lang": "de"}, {"value": "Uso de energía primaria no renovable, excluyendo los recursos de energía primaria no renovable utilizada como materia prima (PENRE)", "lang": "es"}], "type": "flow data set", "refObjectId": "ac857178-2b45-46ec-892a-a9a4332f0372", "version": "38.00.000", "uri": "../flows/ac857178-2b45-46ec-892a-a9a4332f0372.xml"}, "exchange direction": "INPUT", "meanAmount": 0.0, "other": {"anies": [{"value": "61.97586045", "module": "A1"}, {"value": "13.095198303030303", "module": "A2"}, {"value": "1158.0889396044606", "module": "A3"}, {"value": "1233.1599983574908", "module": "A1-A3"}, {"value": "0.0", "module": "C1"}, {"value": "0.016463067750000004", "module": "C3"}, {"value": "-1109.8439985217417", "module": "D", "scenario": "Wiederverwendung"}, {"name": "referenceToUnitGroupDataSet", "value": {"shortDescription": [{"value": "MJ", "lang": "en"}], "type": "unit group data set", "refObjectId": "93a60a57-a3c8-11da-a746-0800200c9a66", "version": "03.00.000", "uri": "../unitgroups/93a60a57-a3c8-11da-a746-0800200c9a66.xml"}}]}, "flowProperties": [], "typeOfFlow": "Other flow", "classification": {"classHierarchy": "Quantities", "name": "GaBiCategories"}}, {"dataSetInternalID": 12, "referenceToFlowDataSet": {"shortDescription": [{"value": "Use of non renewable primary energy resources used as raw materials (PENRM)", "lang": "en"}, {"value": "Nicht-erneuerbare Primärenergie zur stofflichen Nutzung (PENRM)", "lang": "de"}, {"value": "Uso de la energía primaria no renovable utilizada como materia prima (PENRM)", "lang": "es"}], "type": "flow data set", "refObjectId": "1421caa0-679d-4bf4-b282-0eb850ccae27", "version": "38.00.000", "uri": "../flows/1421caa0-679d-4bf4-b282-0eb850ccae27.xml"}, "exchange direction": "INPUT", "meanAmount": 0.0, "other": {"anies": [{"value": "0.5783400000000001", "module": "A1"}, {"value": "0.0", "module": "A2"}, {"value": "0.0", "module": "A3"}, {"value": "0.5783400000000001", "module": "A1-A3"}, {"value": "0.0", "module": "C1"}, {"value": "0.0", "module": "C3"}, {"value": "-0.5205060000000001", "module": "D", "scenario": "Wiederverwendung"}, {"name": "referenceToUnitGroupDataSet", "value": {"shortDescription": [{"value": "MJ", "lang": "en"}], "type": "unit group data set", "refObjectId": "93a60a57-a3c8-11da-a746-0800200c9a66", "version": "03.00.000", "uri": "../unitgroups/93a60a57-a3c8-11da-a746-0800200c9a66.xml"}}]}, "flowProperties": [], "typeOfFlow": "Other flow", "classification": {"classHierarchy": "Quantities", "name": "GaBiCategories"}}, {"dataSetInternalID": 13, "referenceToFlowDataSet": {"shortDescription": [{"value": "Total use of non-renewable primary energy resources (PENRT)", "lang": "en"}, {"value": "Total nicht erneuerbare Primärenergie (PENRT)", "lang": "de"}, {"value": "Uso total de la energía primaria no renovable (energía primaria y recursos de energía primaria renovable utilizada como materia prima) (PENRT)", "lang": "es"}], "type": "flow data set", "refObjectId": "06159210-646b-4c8d-8583-da9b3b95a6c1", "version": "30.00.000", "uri": "../flows/06159210-646b-4c8d-8583-da9b3b95a6c1.xml"}, "exchange direction": "INPUT", "meanAmount": 0.0, "other": {"anies": [{"value": "62.55420045", "module": "A1"}, {"value": "13.095198303030303", "module": "A2"}, {"value": "1158.0889396044606", "module": "A3"}, {"value": "1233.7383383574909", "module": "A1-A3"}, {"value": "0.0", "module": "C1"}, {"value": "0.016463067750000004", "module": "C3"}, {"value": "-1110.3645045217418", "module": "D", "scenario": "Wiederverwendung"}, {"name": "referenceToUnitGroupDataSet", "value": {"shortDescription": [{"value": "MJ", "lang": "en"}], "type": "unit group data set", "refObjectId": "93a60a57-a3c8-11da-a746-0800200c9a66", "version": "03.00.000", "uri": "../unitgroups/93a60a57-a3c8-11da-a746-0800200c9a66.xml"}}]}, "flowProperties": [], "typeOfFlow": "Other flow", "classification": {"classHierarchy": "Größen / Umweltliche Größen / EPD EN 15804 / LCI Indikatoren", "name": "GaBiCategories"}}, {"dataSetInternalID": 14, "referenceToFlowDataSet": {"shortDescription": [{"value": "Use of renewable primary energy (PERE)", "lang": "en"}, {"value": "Erneuerbare Primärenergie als Energieträger (PERE)", "lang": "de"}, {"value": "Uso de energía primaria renovable excluyendo los recursos de energía primaria renovable utilizada como materia prima (PERE)", "lang": "es"}], "type": "flow data set", "refObjectId": "20f32be5-0398-4288-9b6d-accddd195317", "version": "38.00.000", "uri": "../flows/20f32be5-0398-4288-9b6d-accddd195317.xml"}, "exchange direction": "INPUT", "meanAmount": 0.0, "other": {"anies": [{"value": "0.8629877789999999", "module": "A1"}, {"value": "0.8790057242424241", "module": "A2"}, {"value": "1272.6506404779248", "module": "A3"}, {"value": "1274.3926339811671", "module": "A1-A3"}, {"value": "0.0", "module": "C1"}, {"value": "6.0338418750000005E-5", "module": "C3"}, {"value": "-1146.9533705830504", "module": "D", "scenario": "Wiederverwendung"}, {"name": "referenceToUnitGroupDataSet", "value": {"shortDescription": [{"value": "MJ", "lang": "en"}], "type": "unit group data set", "refObjectId": "93a60a57-a3c8-11da-a746-0800200c9a66", "version": "03.00.000", "uri": "../unitgroups/93a60a57-a3c8-11da-a746-0800200c9a66.xml"}}]}, "flowProperties": [], "typeOfFlow": "Other flow", "classification": {"classHierarchy": "Quantities", "name": "GaBiCategories"}}, {"dataSetInternalID": 15, "referenceToFlowDataSet": {"shortDescription": [{"value": "Use of renewable primary energy resources used as raw materials (PERM)", "lang": "en"}, {"value": "Erneuerbare Primärenergie zur stofflichen Nutzung (PERM)", "lang": "de"}, {"value": "Uso de energía primaria renovable utilizada como materia prima (PERM)", "lang": "es"}], "type": "flow data set", "refObjectId": "fb3ec0de-548d-4508-aea5-00b73bf6f702", "version": "38.00.000", "uri": "../flows/fb3ec0de-548d-4508-aea5-00b73bf6f702.xml"}, "exchange direction": "INPUT", "meanAmount": 0.0, "other": {"anies": [{"value": "0.0", "module": "A1"}, {"value": "0.0", "module": "A2"}, {"value": "0.0", "module": "A3"}, {"value": "0.0", "module": "A1-A3"}, {"value": "0.0", "module": "C1"}, {"value": "0.0", "module": "C3"}, {"value": "0.0", "module": "D", "scenario": "Wiederverwendung"}, {"name": "referenceToUnitGroupDataSet", "value": {"shortDescription": [{"value": "MJ", "lang": "en"}], "type": "unit group data set", "refObjectId": "93a60a57-a3c8-11da-a746-0800200c9a66", "version": "03.00.000", "uri": "../unitgroups/93a60a57-a3c8-11da-a746-0800200c9a66.xml"}}]}, "flowProperties": [], "typeOfFlow": "Other flow", "classification": {"classHierarchy": "Quantities", "name": "GaBiCategories"}}, {"dataSetInternalID": 16, "referenceToFlowDataSet": {"shortDescription": [{"value": "Total use of renewable primary energy resources (PERT)", "lang": "en"}, {"value": "Total erneuerbare Primärenergie (PERT)", "lang": "de"}, {"value": "Uso total de la energía primaria renovable (energía primaria y recursos de energía primaria renovable utilizada como materia prima) (PERT)", "lang": "es"}], "type": "flow data set", "refObjectId": "53f97275-fa8a-4cdd-9024-65936002acd0", "version": "30.00.000", "uri": "../flows/53f97275-fa8a-4cdd-9024-65936002acd0.xml"}, "exchange direction": "INPUT", "meanAmount": 0.0, "other": {"anies": [{"value": "0.8629877789999999", "module": "A1"}, {"value": "0.8790057242424241", "module": "A2"}, {"value": "1272.6506404779248", "module": "A3"}, {"value": "1274.3926339811671", "module": "A1-A3"}, {"value": "0.0", "module": "C1"}, {"value": "6.0338418750000005E-5", "module": "C3"}, {"value": "-1146.9533705830504", "module": "D", "scenario": "Wiederverwendung"}, {"name": "referenceToUnitGroupDataSet", "value": {"shortDescription": [{"value": "MJ", "lang": "en"}], "type": "unit group data set", "refObjectId": "93a60a57-a3c8-11da-a746-0800200c9a66", "version": "03.00.000", "uri": "../unitgroups/93a60a57-a3c8-11da-a746-0800200c9a66.xml"}}]}, "flowProperties": [], "typeOfFlow": "Other flow", "classification": {"classHierarchy": "Größen / Umweltliche Größen / EPD EN 15804 / LCI Indikatoren", "name": "GaBiCategories"}}, {"dataSetInternalID": 17, "referenceToFlowDataSet": {"shortDescription": [{"value": "Use of renewable secondary fuels (RSF)", "lang": "en"}, {"value": "Erneuerbare Sekundärbrennstoffe (RSF)", "lang": "de"}, {"value": "Uso de combustibles secundarios renovables (RSF)", "lang": "es"}], "type": "flow data set", "refObjectId": "64333088-a55f-4aa2-9a31-c10b07816787", "version": "30.00.000", "uri": "../flows/64333088-a55f-4aa2-9a31-c10b07816787.xml"}, "exchange direction": "INPUT", "meanAmount": 0.0, "other": {"anies": [{"value": "0.0", "module": "A1"}, {"value": "0.0", "module": "A2"}, {"value": "0.0", "module": "A3"}, {"value": "0.0", "module": "A1-A3"}, {"value": "0.0", "module": "C1"}, {"value": "0.0", "module": "C3"}, {"value": "0.0", "module": "D", "scenario": "Wiederverwendung"}, {"name": "referenceToUnitGroupDataSet", "value": {"shortDescription": [{"value": "MJ", "lang": "en"}], "type": "unit group data set", "refObjectId": "93a60a57-a3c8-11da-a746-0800200c9a66", "version": "03.00.000", "uri": "../unitgroups/93a60a57-a3c8-11da-a746-0800200c9a66.xml"}}]}, "flowProperties": [], "typeOfFlow": "Other flow", "classification": {"classHierarchy": "Größen / Umweltliche Größen / EPD EN 15804 / LCI Indikatoren", "name": "GaBiCategories"}}, {"dataSetInternalID": 18, "referenceToFlowDataSet": {"shortDescription": [{"value": "Radioactive waste disposed (RWD)", "lang": "en"}, {"value": "Entsorgter radioaktiver Abfall (RWD)", "lang": "de"}, {"value": "Residuos radiactivos eliminados (RWD)", "lang": "es"}], "type": "flow data set", "refObjectId": "3449546e-52ad-4b39-b809-9fb77cea8ff6", "version": "30.00.000", "uri": "../flows/3449546e-52ad-4b39-b809-9fb77cea8ff6.xml"}, "exchange direction": "OUTPUT", "meanAmount": 0.0, "other": {"anies": [{"value": "4.0696598775E-4", "module": "A1"}, {"value": "1.981311072727273E-5", "module": "A2"}, {"value": "0.056199315409090914", "module": "A3"}, {"value": "0.056626094507568184", "module": "A1-A3"}, {"value": "0.0", "module": "C1"}, {"value": "0.0", "module": "C3"}, {"value": "-0.050963485056811364", "module": "D", "scenario": "Wiederverwendung"}, {"name": "referenceToUnitGroupDataSet", "value": {"shortDescription": [{"value": "kg", "lang": "en"}], "type": "unit group data set", "refObjectId": "ad38d542-3fe9-439d-9b95-2f5f7752acaf", "version": "30.00.000", "uri": "../unitgroups/ad38d542-3fe9-439d-9b95-2f5f7752acaf.xml"}}]}, "flowProperties": [], "typeOfFlow": "Other flow", "classification": {"classHierarchy": "Größen / Umweltliche Größen / EPD EN 15804 / LCI Indikatoren", "name": "GaBiCategories"}}, {"dataSetInternalID": 19, "referenceToFlowDataSet": {"shortDescription": [{"value": "Use of secondary material (SM)", "lang": "en"}, {"value": "Einsatz von Sekundärstoffen (SM)", "lang": "de"}, {"value": "Uso de materiales secundarios (SM)", "lang": "es"}], "type": "flow data set", "refObjectId": "c6a1f35f-2d09-4f54-8dfb-97e502e1ce92", "version": "30.00.000", "uri": "../flows/c6a1f35f-2d09-4f54-8dfb-97e502e1ce92.xml"}, "exchange direction": "INPUT", "meanAmount": 0.0, "other": {"anies": [{"value": "423.30000000000007", "module": "A1"}, {"value": "0.0", "module": "A2"}, {"value": "0.0", "module": "A3"}, {"value": "423.30000000000007", "module": "A1-A3"}, {"value": "0.0", "module": "C1"}, {"value": "0.0", "module": "C3"}, {"value": "-380.9700000000001", "module": "D", "scenario": "Wiederverwendung"}, {"name": "referenceToUnitGroupDataSet", "value": {"shortDescription": [{"value": "kg", "lang": "en"}], "type": "unit group data set", "refObjectId": "ad38d542-3fe9-439d-9b95-2f5f7752acaf", "version": "30.00.000", "uri": "../unitgroups/ad38d542-3fe9-439d-9b95-2f5f7752acaf.xml"}}]}, "flowProperties": [], "typeOfFlow": "Other flow", "classification": {"classHierarchy": "Größen / Umweltliche Größen / EPD EN 15804 / LCI Indikatoren", "name": "GaBiCategories"}}]}, "LCIAResults": {"LCIAResult": [{"referenceToLCIAMethodDataSet": {"shortDescription": [{"value": "Abiotic depletion potential - non-fossil resources (ADPE)", "lang": "en"}, {"value": "Potenzial für die Verknappung abiotischer Ressourcen – nicht fossile Ressourcen (ADPE)", "lang": "de"}], "type": "LCIA method data set", "refObjectId": "b2ad6494-c78d-11e6-9d9d-cec0c932ce01", "version": "01.00.011", "uri": "../lciamethods/b2ad6494-c78d-11e6-9d9d-cec0c932ce01.xml"}, "meanAmount": 0.0, "other": {"anies": [{"value": "3.4233325425000006E-6", "module": "A1"}, {"value": "9.980166884242426E-5", "module": "A2"}, {"value": "4.164287878787879E-5", "module": "A3"}, {"value": "1.4486788017280304E-4", "module": "A1-A3"}, {"value": "0.0", "module": "C1"}, {"value": "4.110861375E-8", "module": "C3"}, {"value": "-1.3038109215552274E-4", "module": "D", "scenario": "Wiederverwendung"}, {"name": "referenceToUnitGroupDataSet", "value": {"shortDescription": [{"value": "kg Sb-eq.", "lang": "en"}], "type": "unit group data set", "refObjectId": "54ccd2d9-a32a-4fc2-923d-f2c8c93e89d4", "version": "30.00.000", "uri": "../unitgroups/54ccd2d9-a32a-4fc2-923d-f2c8c93e89d4.xml"}}]}}, {"referenceToLCIAMethodDataSet": {"shortDescription": [{"value": "Abiotic depletion potential - fossil resources (ADPF)", "lang": "en"}, {"value": "Potenzial für die Verknappung abiotischer Ressourcen – fossile Brennstoffe (ADPF)", "lang": "de"}], "type": "LCIA method data set", "refObjectId": "b2ad6110-c78d-11e6-9d9d-cec0c932ce01", "version": "01.00.011", "uri": "../lciamethods/b2ad6110-c78d-11e6-9d9d-cec0c932ce01.xml"}, "meanAmount": 0.0, "other": {"anies": [{"value": "62.8129209", "module": "A1"}, {"value": "12.666781501212123", "module": "A2"}, {"value": "282.00180303030305", "module": "A3"}, {"value": "357.4815054315152", "module": "A1-A3"}, {"value": "0.0", "module": "C1"}, {"value": "0.016427093625", "module": "C3"}, {"value": "-321.7333548883637", "module": "D", "scenario": "Wiederverwendung"}, {"name": "referenceToUnitGroupDataSet", "value": {"shortDescription": [{"value": "MJ", "lang": "en"}], "type": "unit group data set", "refObjectId": "93a60a57-a3c8-11da-a746-0800200c9a66", "version": "03.00.000", "uri": "../unitgroups/93a60a57-a3c8-11da-a746-0800200c9a66.xml"}}]}}, {"referenceToLCIAMethodDataSet": {"shortDescription": [{"value": "Acidification potential, Accumulated Exceedance (AP)", "lang": "en"}, {"value": "Versauerungspotenzial, kumulierte Überschreitung (AP)", "lang": "de"}], "type": "LCIA method data set", "refObjectId": "b5c611c6-def3-11e6-bf01-fe55135034f3", "version": "01.03.010", "uri": "../lciamethods/b5c611c6-def3-11e6-bf01-fe55135034f3.xml"}, "meanAmount": 0.0, "other": {"anies": [{"value": "0.04433980035", "module": "A1"}, {"value": "0.005005703294545456", "module": "A2"}, {"value": "0.06142354731497697", "module": "A3"}, {"value": "0.11076905095952243", "module": "A1-A3"}, {"value": "0.0", "module": "C1"}, {"value": "5.4288225E-7", "module": "C3"}, {"value": "-0.09969214586357018", "module": "D", "scenario": "Wiederverwendung"}, {"name": "referenceToUnitGroupDataSet", "value": {"shortDescription": [{"value": "mol H+-eq.", "lang": "en"}], "type": "unit group data set", "refObjectId": "42e089ac-92bf-4bf2-8ca1-5fc40d18f2ed", "version": "00.01.000", "uri": "../unitgroups/42e089ac-92bf-4bf2-8ca1-5fc40d18f2ed.xml"}}]}}, {"referenceToLCIAMethodDataSet": {"shortDescription": [{"value": "Eutrophication potential - freshwater (EP-freshwater)", "lang": "en"}, {"value": "Eutrophierungspotenzial - Süßwasser (EP-freshwater)", "lang": "de"}], "type": "LCIA method data set", "refObjectId": "b53ec18f-7377-4ad3-86eb-cc3f4f276b2b", "version": "01.00.011", "uri": "../lciamethods/b53ec18f-7377-4ad3-86eb-cc3f4f276b2b.xml"}, "meanAmount": 0.0, "other": {"anies": [{"value": "0.0075856980525", "module": "A1"}, {"value": "0.0034749577569696973", "module": "A2"}, {"value": "0.005012090151515151", "module": "A3"}, {"value": "0.016072745960984847", "module": "A1-A3"}, {"value": "0.0", "module": "C1"}, {"value": "3.639927375E-8", "module": "C3"}, {"value": "-0.014465471364886363", "module": "D", "scenario": "Wiederverwendung"}, {"name": "referenceToUnitGroupDataSet", "value": {"shortDescription": [{"value": "kg P-eq.", "lang": "en"}], "type": "unit group data set", "refObjectId": "0429039d-a61d-4590-ba67-aa4a20a810a1", "version": "30.00.000", "uri": "../unitgroups/0429039d-a61d-4590-ba67-aa4a20a810a1.xml"}}]}}, {"referenceToLCIAMethodDataSet": {"shortDescription": [{"value": "Eutrophication potential - marine (EP-marine)", "lang": "en"}, {"value": "Eutrophierungspotenzial - Salzwasser (EP-marine)", "lang": "de"}], "type": "LCIA method data set", "refObjectId": "b5c619fa-def3-11e6-bf01-fe55135034f3", "version": "02.00.011", "uri": "../lciamethods/b5c619fa-def3-11e6-bf01-fe55135034f3.xml"}, "meanAmount": 0.0, "other": {"anies": [{"value": "0.0", "module": "A1"}, {"value": "0.002337464974545455", "module": "A2"}, {"value": "0.007912794696969698", "module": "A3"}, {"value": "0.010250259671515154", "module": "A1-A3"}, {"value": "0.0", "module": "C1"}, {"value": "9.803494125E-9", "module": "C3"}, {"value": "-0.009225233704363638", "module": "D", "scenario": "Wiederverwendung"}, {"name": "referenceToUnitGroupDataSet", "value": {"shortDescription": [{"value": "kg N-eq.", "lang": "en"}], "type": "unit group data set", "refObjectId": "d05bb823-ecdf-4686-8c40-bf1d9257859f", "version": "00.00.003", "uri": "../unitgroups/d05bb823-ecdf-4686-8c40-bf1d9257859f.xml"}}]}}, {"referenceToLCIAMethodDataSet": {"shortDescription": [{"value": "Eutrophication potential - terrestrial (EP-terrestrial)", "lang": "en"}, {"value": "Eutrophierungspotenzial - Land (EP-terrestrial)", "lang": "de"}], "type": "LCIA method data set", "refObjectId": "b5c614d2-def3-11e6-bf01-fe55135034f3", "version": "01.02.010", "uri": "../lciamethods/b5c614d2-def3-11e6-bf01-fe55135034f3.xml"}, "meanAmount": 0.0, "other": {"anies": [{"value": "0.0", "module": "A1"}, {"value": "0.02620459947878788", "module": "A2"}, {"value": "0.09012821818181818", "module": "A3"}, {"value": "0.11633281766060606", "module": "A1-A3"}, {"value": "0.0", "module": "C1"}, {"value": "1.0732246200000002E-7", "module": "C3"}, {"value": "-0.10469953589454546", "module": "D", "scenario": "Wiederverwendung"}, {"name": "referenceToUnitGroupDataSet", "value": {"shortDescription": [{"value": "mol N-eq.", "lang": "en"}], "type": "unit group data set", "refObjectId": "71b4d617-0ec9-4d3f-b65e-e438940c2401", "version": "00.00.003", "uri": "../unitgroups/71b4d617-0ec9-4d3f-b65e-e438940c2401.xml"}}]}}, {"referenceToLCIAMethodDataSet": {"shortDescription": [{"value": "Global Warming Potential - biogenic (GWP-biogenic)", "lang": "en"}, {"value": "Globales Erwärmungspotenzial - biogen (GWP-biogenic)", "lang": "de"}], "type": "LCIA method data set", "refObjectId": "2356e1ab-0185-4db5-86e5-16de51c7485c", "version": "01.00.006", "uri": "../lciamethods/2356e1ab-0185-4db5-86e5-16de51c7485c.xml"}, "meanAmount": 0.0, "other": {"anies": [{"value": "-19.431", "module": "A1"}, {"value": "0.0", "module": "A2"}, {"value": "0.049797272727272725", "module": "A3"}, {"value": "-19.38120272727273", "module": "A1-A3"}, {"value": "0.0", "module": "C1"}, {"value": "19.4", "module": "C3"}, {"value": "-0.04481754545454545", "module": "D", "scenario": "Wiederverwendung"}, {"name": "referenceToUnitGroupDataSet", "value": {"shortDescription": [{"value": "kg CO2-eq.", "lang": "en"}], "type": "unit group data set", "refObjectId": "1ebf3012-d0db-4de2-aefd-ef30cedb0be1", "version": "30.00.000", "uri": "../unitgroups/1ebf3012-d0db-4de2-aefd-ef30cedb0be1.xml"}}]}}, {"referenceToLCIAMethodDataSet": {"shortDescription": [{"value": "Global Warming Potential - fossil fuels (GWP-fossil)", "lang": "en"}, {"value": "Globales Erwärmungspotenzial - fossil (GWP-fossil)", "lang": "de"}], "type": "LCIA method data set", "refObjectId": "5f635281-343e-44fb-83df-1971b155e6b6", "version": "01.00.009", "uri": "../lciamethods/5f635281-343e-44fb-83df-1971b155e6b6.xml"}, "meanAmount": 0.0, "other": {"anies": [{"value": "3.736155195", "module": "A1"}, {"value": "0.16884456993939395", "module": "A2"}, {"value": "30.996975454545456", "module": "A3"}, {"value": "34.901975219484854", "module": "A1-A3"}, {"value": "0.0", "module": "C1"}, {"value": "1.4726E-4", "module": "C3"}, {"value": "-31.385152590597034", "module": "D", "scenario": "Wiederverwendung"}, {"name": "referenceToUnitGroupDataSet", "value": {"shortDescription": [{"value": "kg CO2-eq.", "lang": "en"}], "type": "unit group data set", "refObjectId": "1ebf3012-d0db-4de2-aefd-ef30cedb0be1", "version": "30.00.000", "uri": "../unitgroups/1ebf3012-d0db-4de2-aefd-ef30cedb0be1.xml"}}]}}, {"referenceToLCIAMethodDataSet": {"shortDescription": [{"value": "Global warming potential except emissions and uptake of biogenic carbon", "lang": "en"}], "type": "LCIA method data set", "refObjectId": "fb774615-0575-45de-9a89-1ded92f19770", "version": "01.00.000", "uri": "../lciamethods/fb774615-0575-45de-9a89-1ded92f19770.xml"}, "meanAmount": 0.0, "other": {"anies": [{"value": "0.0", "module": "A1"}, {"value": "0.0", "module": "A2"}, {"value": "0.0", "module": "A3"}, {"value": "0.0", "module": "A1-A3"}, {"value": "0.0", "module": "C1"}, {"value": "0.0", "module": "C3"}, {"value": "0.0", "module": "D", "scenario": "Wiederverwendung"}, {"name": "referenceToUnitGroupDataSet", "value": {"shortDescription": [{"value": "kg CO2-eq.", "lang": "en"}], "type": "unit group data set", "refObjectId": "1ebf3012-d0db-4de2-aefd-ef30cedb0be1", "version": "30.00.000", "uri": "../unitgroups/1ebf3012-d0db-4de2-aefd-ef30cedb0be1.xml"}}]}}, {"referenceToLCIAMethodDataSet": {"shortDescription": [{"value": "Global Warming Potential - land use and land use change (GWP-luluc)", "lang": "en"}, {"value": "Globales Erwärmungspotenzial - luluc (GWP-luluc)", "lang": "de"}], "type": "LCIA method data set", "refObjectId": "4331bbdb-978a-490d-8707-eeb047f01a55", "version": "01.00.006", "uri": "../lciamethods/4331bbdb-978a-490d-8707-eeb047f01a55.xml"}, "meanAmount": 0.0, "other": {"anies": [{"value": "0.0", "module": "A1"}, {"value": "0.0", "module": "A2"}, {"value": "0.0027665151515151518", "module": "A3"}, {"value": "0.0027665151515151518", "module": "A1-A3"}, {"value": "0.0", "module": "C1"}, {"value": "0.0", "module": "C3"}, {"value": "-0.002489863636363637", "module": "D", "scenario": "Wiederverwendung"}, {"name": "referenceToUnitGroupDataSet", "value": {"shortDescription": [{"value": "kg CO2-eq.", "lang": "en"}], "type": "unit group data set", "refObjectId": "1ebf3012-d0db-4de2-aefd-ef30cedb0be1", "version": "30.00.000", "uri": "../unitgroups/1ebf3012-d0db-4de2-aefd-ef30cedb0be1.xml"}}]}}, {"referenceToLCIAMethodDataSet": {"shortDescription": [{"value": "Global Warming Potential - total (GWP-total)", "lang": "en"}, {"value": "Globales Erwärmungspotenzial - total (GWP-total)", "lang": "de"}], "type": "LCIA method data set", "refObjectId": "6a37f984-a4b3-458a-a20a-64418c145fa2", "version": "04.00.017", "uri": "../lciamethods/6a37f984-a4b3-458a-a20a-64418c145fa2.xml"}, "meanAmount": 0.0, "other": {"anies": [{"value": "-15.694844805", "module": "A1"}, {"value": "0.16884456993939395", "module": "A2"}, {"value": "31.05095579026943", "module": "A3"}, {"value": "15.524955555208823", "module": "A1-A3"}, {"value": "0.0", "module": "C1"}, {"value": "19.40014726498625", "module": "C3"}, {"value": "-31.432459999687943", "module": "D", "scenario": "Wiederverwendung"}, {"name": "referenceToUnitGroupDataSet", "value": {"shortDescription": [{"value": "kg CO2-eq.", "lang": "en"}], "type": "unit group data set", "refObjectId": "1ebf3012-d0db-4de2-aefd-ef30cedb0be1", "version": "30.00.000", "uri": "../unitgroups/1ebf3012-d0db-4de2-aefd-ef30cedb0be1.xml"}}]}}, {"referenceToLCIAMethodDataSet": {"shortDescription": [{"value": "Depletion potential of the stratospheric ozone layer (ODP)", "lang": "en"}, {"value": "Abbaupotenzial der stratosphärischen Ozonschicht (ODP)", "lang": "de"}], "type": "LCIA method data set", "refObjectId": "b5c629d6-def3-11e6-bf01-fe55135034f3", "version": "02.00.013", "uri": "../lciamethods/b5c629d6-def3-11e6-bf01-fe55135034f3.xml"}, "meanAmount": 0.0, "other": {"anies": [{"value": "7.6495673925E-7", "module": "A1"}, {"value": "1.8486554751515154E-10", "module": "A2"}, {"value": "0.2531957213341044", "module": "A3"}, {"value": "0.2531964864757092", "module": "A1-A3"}, {"value": "0.0", "module": "C1"}, {"value": "6.80892075E-14", "module": "C3"}, {"value": "-0.22787683782813828", "module": "D", "scenario": "Wiederverwendung"}, {"name": "referenceToUnitGroupDataSet", "value": {"shortDescription": [{"value": "kg CFC-11-eq.", "lang": "en"}], "type": "unit group data set", "refObjectId": "d9e957c9-7309-4474-bf3a-7777df6c4e5b", "version": "25.00.000", "uri": "../unitgroups/d9e957c9-7309-4474-bf3a-7777df6c4e5b.xml"}}]}}, {"referenceToLCIAMethodDataSet": {"shortDescription": [{"value": "Photochemical Ozone Creation Potential (POCP)", "lang": "en"}, {"value": "Bildungspotenzial für troposphärisches Ozon (POCP)", "lang": "de"}], "type": "LCIA method data set", "refObjectId": "b5c610fe-def3-11e6-bf01-fe55135034f3", "version": "02.00.015", "uri": "../lciamethods/b5c610fe-def3-11e6-bf01-fe55135034f3.xml"}, "meanAmount": 0.0, "other": {"anies": [{"value": "0.019617092880000003", "module": "A1"}, {"value": "6.176273411515152E-4", "module": "A2"}, {"value": "0.1826295296770909", "module": "A3"}, {"value": "0.20286424989824242", "module": "A1-A3"}, {"value": "0.0", "module": "C1"}, {"value": "9.245350125000002E-8", "module": "C3"}, {"value": "-0.18257782490841817", "module": "D", "scenario": "Wiederverwendung"}, {"name": "referenceToUnitGroupDataSet", "value": {"shortDescription": [{"value": "kg NMVOC-eq.", "lang": "en"}], "type": "unit group data set", "refObjectId": "d27c25f8-fbc1-44c6-b47b-4adbae4199c6", "version": "00.00.003", "uri": "../unitgroups/d27c25f8-fbc1-44c6-b47b-4adbae4199c6.xml"}}]}}, {"referenceToLCIAMethodDataSet": {"shortDescription": [{"value": "Water (user) deprivation potential (WDP)", "lang": "en"}, {"value": "Wasser-Entzugspotenzial (Benutzer) (WDP)", "lang": "de"}], "type": "LCIA method data set", "refObjectId": "b2ad66ce-c78d-11e6-9d9d-cec0c932ce01", "version": "03.00.015", "uri": "../lciamethods/b2ad66ce-c78d-11e6-9d9d-cec0c932ce01.xml"}, "meanAmount": 0.0, "other": {"anies": [{"value": "0.0", "module": "A1"}, {"value": "0.007741933913333334", "module": "A2"}, {"value": "1.367237043939394", "module": "A3"}, {"value": "1.3749789778527273", "module": "A1-A3"}, {"value": "0.0", "module": "C1"}, {"value": "1.4649821825000002E-7", "module": "C3"}, {"value": "-1.2305133395454546", "module": "D", "scenario": "Wiederverwendung"}, {"name": "referenceToUnitGroupDataSet", "value": {"shortDescription": [{"value": "m3 world eq. deprived", "lang": "en"}], "type": "unit group data set", "refObjectId": "6ae2df01-888e-46c8-b17d-49fa3869b476", "version": "00.00.003", "uri": "../unitgroups/6ae2df01-888e-46c8-b17d-49fa3869b476.xml"}}]}}]}, "otherAttributes": {"{http://www.indata.network/EPD/2019}epd-version": "1.2", "{http://www.okworx.com/ILCD/Extensions/2018/Profile}profile": "EN_15804_A2"}, "version": "1.1"}