{"processInformation": {"dataSetInformation": {"UUID": "12bc74ba-14b6-4382-8610-b706ce6898e7", "name": {"baseName": [{"value": "Wienerberger-02-Protected bricks and ceiling tiles", "lang": "en"}, {"value": "Wienerberger-02-Geschützte Mauer- und Deckenziegel", "lang": "de"}], "functionalUnitFlowProperties": [{"value": "1 Tonne Produkt mit Rohdichte gemäß Flusseigenschaft", "lang": "de"}, {"value": "1 tonne of product with bulk density according to flow property", "lang": "en"}]}, "synonyms": [{"value": "Ziegel, Backsteine, gebranntes Mauerwerk", "lang": "de"}, {"value": "Bricks, bricks, masonry, construction clay products", "lang": "en"}], "classificationInformation": {"classification": [{"class": [{"value": "Mineralische Baustoffe", "level": 0, "classId": "1"}, {"value": "Steine und Elemente", "level": 1, "classId": "1.3"}, {"value": "Ziegel", "level": 2, "classId": "1.3.02"}], "name": "OEKOBAU.DAT"}]}, "generalComment": [{"value": "From the cradle to the grave \nLCA method: Allocation, cut-off, EN15804", "lang": "en"}, {"value": "Von der Wiege bis zur Bahre \nLCA-Methode: Allocation, cut-off, EN15804", "lang": "de"}], "other": {"anies": [{"margins": 0.0, "description": [{"value": "keine", "lang": "de"}]}, {"scenario": [{"description": [{"value": "100% Deponierung", "lang": "en"}, {"value": "100% Deponie", "lang": "de"}], "name": "Deponierung", "default": true}, {"description": [{"value": "100% Recycling", "lang": "en"}], "name": "Recycling", "default": false}]}, "<ns11:modules xmlns:ns11=\"http://openlca.org/epd_ilcd\" xmlns=\"http://lca.jrc.it/ILCD/Process\" xmlns:c=\"http://lca.jrc.it/ILCD/Contact\" xmlns:common=\"http://lca.jrc.it/ILCD/Common\" xmlns:epd=\"http://www.iai.kit.edu/EPD/2013\" xmlns:epd2=\"http://www.indata.network/EPD/2019\" xmlns:f=\"http://lca.jrc.it/ILCD/Flow\" xmlns:fp=\"http://lca.jrc.it/ILCD/FlowProperty\" xmlns:m=\"http://lca.jrc.it/ILCD/LCIAMethod\" xmlns:ns9=\"http://www.okworx.com/ILCD/Extensions/2018/Profile\" xmlns:s=\"http://lca.jrc.it/ILCD/Source\" xmlns:u=\"http://lca.jrc.it/ILCD/UnitGroup\" name=\"A1-A3\" scenario=\"\"/>", "<ns11:modules xmlns:ns11=\"http://openlca.org/epd_ilcd\" xmlns=\"http://lca.jrc.it/ILCD/Process\" xmlns:c=\"http://lca.jrc.it/ILCD/Contact\" xmlns:common=\"http://lca.jrc.it/ILCD/Common\" xmlns:epd=\"http://www.iai.kit.edu/EPD/2013\" xmlns:epd2=\"http://www.indata.network/EPD/2019\" xmlns:f=\"http://lca.jrc.it/ILCD/Flow\" xmlns:fp=\"http://lca.jrc.it/ILCD/FlowProperty\" xmlns:m=\"http://lca.jrc.it/ILCD/LCIAMethod\" xmlns:ns9=\"http://www.okworx.com/ILCD/Extensions/2018/Profile\" xmlns:s=\"http://lca.jrc.it/ILCD/Source\" xmlns:u=\"http://lca.jrc.it/ILCD/UnitGroup\" name=\"A4\" scenario=\"\"/>", "<ns11:modules xmlns:ns11=\"http://openlca.org/epd_ilcd\" xmlns=\"http://lca.jrc.it/ILCD/Process\" xmlns:c=\"http://lca.jrc.it/ILCD/Contact\" xmlns:common=\"http://lca.jrc.it/ILCD/Common\" xmlns:epd=\"http://www.iai.kit.edu/EPD/2013\" xmlns:epd2=\"http://www.indata.network/EPD/2019\" xmlns:f=\"http://lca.jrc.it/ILCD/Flow\" xmlns:fp=\"http://lca.jrc.it/ILCD/FlowProperty\" xmlns:m=\"http://lca.jrc.it/ILCD/LCIAMethod\" xmlns:ns9=\"http://www.okworx.com/ILCD/Extensions/2018/Profile\" xmlns:s=\"http://lca.jrc.it/ILCD/Source\" xmlns:u=\"http://lca.jrc.it/ILCD/UnitGroup\" name=\"A5\" scenario=\"\"/>", "<ns11:modules xmlns:ns11=\"http://openlca.org/epd_ilcd\" xmlns=\"http://lca.jrc.it/ILCD/Process\" xmlns:c=\"http://lca.jrc.it/ILCD/Contact\" xmlns:common=\"http://lca.jrc.it/ILCD/Common\" xmlns:epd=\"http://www.iai.kit.edu/EPD/2013\" xmlns:epd2=\"http://www.indata.network/EPD/2019\" xmlns:f=\"http://lca.jrc.it/ILCD/Flow\" xmlns:fp=\"http://lca.jrc.it/ILCD/FlowProperty\" xmlns:m=\"http://lca.jrc.it/ILCD/LCIAMethod\" xmlns:ns9=\"http://www.okworx.com/ILCD/Extensions/2018/Profile\" xmlns:s=\"http://lca.jrc.it/ILCD/Source\" xmlns:u=\"http://lca.jrc.it/ILCD/UnitGroup\" name=\"B1\" scenario=\"\"/>", "<ns11:modules xmlns:ns11=\"http://openlca.org/epd_ilcd\" xmlns=\"http://lca.jrc.it/ILCD/Process\" xmlns:c=\"http://lca.jrc.it/ILCD/Contact\" xmlns:common=\"http://lca.jrc.it/ILCD/Common\" xmlns:epd=\"http://www.iai.kit.edu/EPD/2013\" xmlns:epd2=\"http://www.indata.network/EPD/2019\" xmlns:f=\"http://lca.jrc.it/ILCD/Flow\" xmlns:fp=\"http://lca.jrc.it/ILCD/FlowProperty\" xmlns:m=\"http://lca.jrc.it/ILCD/LCIAMethod\" xmlns:ns9=\"http://www.okworx.com/ILCD/Extensions/2018/Profile\" xmlns:s=\"http://lca.jrc.it/ILCD/Source\" xmlns:u=\"http://lca.jrc.it/ILCD/UnitGroup\" name=\"B2\" scenario=\"\"/>", "<ns11:modules xmlns:ns11=\"http://openlca.org/epd_ilcd\" xmlns=\"http://lca.jrc.it/ILCD/Process\" xmlns:c=\"http://lca.jrc.it/ILCD/Contact\" xmlns:common=\"http://lca.jrc.it/ILCD/Common\" xmlns:epd=\"http://www.iai.kit.edu/EPD/2013\" xmlns:epd2=\"http://www.indata.network/EPD/2019\" xmlns:f=\"http://lca.jrc.it/ILCD/Flow\" xmlns:fp=\"http://lca.jrc.it/ILCD/FlowProperty\" xmlns:m=\"http://lca.jrc.it/ILCD/LCIAMethod\" xmlns:ns9=\"http://www.okworx.com/ILCD/Extensions/2018/Profile\" xmlns:s=\"http://lca.jrc.it/ILCD/Source\" xmlns:u=\"http://lca.jrc.it/ILCD/UnitGroup\" name=\"B3\" scenario=\"\"/>", "<ns11:modules xmlns:ns11=\"http://openlca.org/epd_ilcd\" xmlns=\"http://lca.jrc.it/ILCD/Process\" xmlns:c=\"http://lca.jrc.it/ILCD/Contact\" xmlns:common=\"http://lca.jrc.it/ILCD/Common\" xmlns:epd=\"http://www.iai.kit.edu/EPD/2013\" xmlns:epd2=\"http://www.indata.network/EPD/2019\" xmlns:f=\"http://lca.jrc.it/ILCD/Flow\" xmlns:fp=\"http://lca.jrc.it/ILCD/FlowProperty\" xmlns:m=\"http://lca.jrc.it/ILCD/LCIAMethod\" xmlns:ns9=\"http://www.okworx.com/ILCD/Extensions/2018/Profile\" xmlns:s=\"http://lca.jrc.it/ILCD/Source\" xmlns:u=\"http://lca.jrc.it/ILCD/UnitGroup\" name=\"B4\" scenario=\"\"/>", "<ns11:modules xmlns:ns11=\"http://openlca.org/epd_ilcd\" xmlns=\"http://lca.jrc.it/ILCD/Process\" xmlns:c=\"http://lca.jrc.it/ILCD/Contact\" xmlns:common=\"http://lca.jrc.it/ILCD/Common\" xmlns:epd=\"http://www.iai.kit.edu/EPD/2013\" xmlns:epd2=\"http://www.indata.network/EPD/2019\" xmlns:f=\"http://lca.jrc.it/ILCD/Flow\" xmlns:fp=\"http://lca.jrc.it/ILCD/FlowProperty\" xmlns:m=\"http://lca.jrc.it/ILCD/LCIAMethod\" xmlns:ns9=\"http://www.okworx.com/ILCD/Extensions/2018/Profile\" xmlns:s=\"http://lca.jrc.it/ILCD/Source\" xmlns:u=\"http://lca.jrc.it/ILCD/UnitGroup\" name=\"B5\" scenario=\"\"/>", "<ns11:modules xmlns:ns11=\"http://openlca.org/epd_ilcd\" xmlns=\"http://lca.jrc.it/ILCD/Process\" xmlns:c=\"http://lca.jrc.it/ILCD/Contact\" xmlns:common=\"http://lca.jrc.it/ILCD/Common\" xmlns:epd=\"http://www.iai.kit.edu/EPD/2013\" xmlns:epd2=\"http://www.indata.network/EPD/2019\" xmlns:f=\"http://lca.jrc.it/ILCD/Flow\" xmlns:fp=\"http://lca.jrc.it/ILCD/FlowProperty\" xmlns:m=\"http://lca.jrc.it/ILCD/LCIAMethod\" xmlns:ns9=\"http://www.okworx.com/ILCD/Extensions/2018/Profile\" xmlns:s=\"http://lca.jrc.it/ILCD/Source\" xmlns:u=\"http://lca.jrc.it/ILCD/UnitGroup\" name=\"B6\" scenario=\"\"/>", "<ns11:modules xmlns:ns11=\"http://openlca.org/epd_ilcd\" xmlns=\"http://lca.jrc.it/ILCD/Process\" xmlns:c=\"http://lca.jrc.it/ILCD/Contact\" xmlns:common=\"http://lca.jrc.it/ILCD/Common\" xmlns:epd=\"http://www.iai.kit.edu/EPD/2013\" xmlns:epd2=\"http://www.indata.network/EPD/2019\" xmlns:f=\"http://lca.jrc.it/ILCD/Flow\" xmlns:fp=\"http://lca.jrc.it/ILCD/FlowProperty\" xmlns:m=\"http://lca.jrc.it/ILCD/LCIAMethod\" xmlns:ns9=\"http://www.okworx.com/ILCD/Extensions/2018/Profile\" xmlns:s=\"http://lca.jrc.it/ILCD/Source\" xmlns:u=\"http://lca.jrc.it/ILCD/UnitGroup\" name=\"B7\" scenario=\"\"/>", "<ns11:modules xmlns:ns11=\"http://openlca.org/epd_ilcd\" xmlns=\"http://lca.jrc.it/ILCD/Process\" xmlns:c=\"http://lca.jrc.it/ILCD/Contact\" xmlns:common=\"http://lca.jrc.it/ILCD/Common\" xmlns:epd=\"http://www.iai.kit.edu/EPD/2013\" xmlns:epd2=\"http://www.indata.network/EPD/2019\" xmlns:f=\"http://lca.jrc.it/ILCD/Flow\" xmlns:fp=\"http://lca.jrc.it/ILCD/FlowProperty\" xmlns:m=\"http://lca.jrc.it/ILCD/LCIAMethod\" xmlns:ns9=\"http://www.okworx.com/ILCD/Extensions/2018/Profile\" xmlns:s=\"http://lca.jrc.it/ILCD/Source\" xmlns:u=\"http://lca.jrc.it/ILCD/UnitGroup\" name=\"C1\" scenario=\"Deponierung\"/>", "<ns11:modules xmlns:ns11=\"http://openlca.org/epd_ilcd\" xmlns=\"http://lca.jrc.it/ILCD/Process\" xmlns:c=\"http://lca.jrc.it/ILCD/Contact\" xmlns:common=\"http://lca.jrc.it/ILCD/Common\" xmlns:epd=\"http://www.iai.kit.edu/EPD/2013\" xmlns:epd2=\"http://www.indata.network/EPD/2019\" xmlns:f=\"http://lca.jrc.it/ILCD/Flow\" xmlns:fp=\"http://lca.jrc.it/ILCD/FlowProperty\" xmlns:m=\"http://lca.jrc.it/ILCD/LCIAMethod\" xmlns:ns9=\"http://www.okworx.com/ILCD/Extensions/2018/Profile\" xmlns:s=\"http://lca.jrc.it/ILCD/Source\" xmlns:u=\"http://lca.jrc.it/ILCD/UnitGroup\" name=\"C1\" scenario=\"Recycling\"/>", "<ns11:modules xmlns:ns11=\"http://openlca.org/epd_ilcd\" xmlns=\"http://lca.jrc.it/ILCD/Process\" xmlns:c=\"http://lca.jrc.it/ILCD/Contact\" xmlns:common=\"http://lca.jrc.it/ILCD/Common\" xmlns:epd=\"http://www.iai.kit.edu/EPD/2013\" xmlns:epd2=\"http://www.indata.network/EPD/2019\" xmlns:f=\"http://lca.jrc.it/ILCD/Flow\" xmlns:fp=\"http://lca.jrc.it/ILCD/FlowProperty\" xmlns:m=\"http://lca.jrc.it/ILCD/LCIAMethod\" xmlns:ns9=\"http://www.okworx.com/ILCD/Extensions/2018/Profile\" xmlns:s=\"http://lca.jrc.it/ILCD/Source\" xmlns:u=\"http://lca.jrc.it/ILCD/UnitGroup\" name=\"C2\" scenario=\"Deponierung\"/>", "<ns11:modules xmlns:ns11=\"http://openlca.org/epd_ilcd\" xmlns=\"http://lca.jrc.it/ILCD/Process\" xmlns:c=\"http://lca.jrc.it/ILCD/Contact\" xmlns:common=\"http://lca.jrc.it/ILCD/Common\" xmlns:epd=\"http://www.iai.kit.edu/EPD/2013\" xmlns:epd2=\"http://www.indata.network/EPD/2019\" xmlns:f=\"http://lca.jrc.it/ILCD/Flow\" xmlns:fp=\"http://lca.jrc.it/ILCD/FlowProperty\" xmlns:m=\"http://lca.jrc.it/ILCD/LCIAMethod\" xmlns:ns9=\"http://www.okworx.com/ILCD/Extensions/2018/Profile\" xmlns:s=\"http://lca.jrc.it/ILCD/Source\" xmlns:u=\"http://lca.jrc.it/ILCD/UnitGroup\" name=\"C2\" scenario=\"Recycling\"/>", "<ns11:modules xmlns:ns11=\"http://openlca.org/epd_ilcd\" xmlns=\"http://lca.jrc.it/ILCD/Process\" xmlns:c=\"http://lca.jrc.it/ILCD/Contact\" xmlns:common=\"http://lca.jrc.it/ILCD/Common\" xmlns:epd=\"http://www.iai.kit.edu/EPD/2013\" xmlns:epd2=\"http://www.indata.network/EPD/2019\" xmlns:f=\"http://lca.jrc.it/ILCD/Flow\" xmlns:fp=\"http://lca.jrc.it/ILCD/FlowProperty\" xmlns:m=\"http://lca.jrc.it/ILCD/LCIAMethod\" xmlns:ns9=\"http://www.okworx.com/ILCD/Extensions/2018/Profile\" xmlns:s=\"http://lca.jrc.it/ILCD/Source\" xmlns:u=\"http://lca.jrc.it/ILCD/UnitGroup\" name=\"C3\" scenario=\"Deponierung\"/>", "<ns11:modules xmlns:ns11=\"http://openlca.org/epd_ilcd\" xmlns=\"http://lca.jrc.it/ILCD/Process\" xmlns:c=\"http://lca.jrc.it/ILCD/Contact\" xmlns:common=\"http://lca.jrc.it/ILCD/Common\" xmlns:epd=\"http://www.iai.kit.edu/EPD/2013\" xmlns:epd2=\"http://www.indata.network/EPD/2019\" xmlns:f=\"http://lca.jrc.it/ILCD/Flow\" xmlns:fp=\"http://lca.jrc.it/ILCD/FlowProperty\" xmlns:m=\"http://lca.jrc.it/ILCD/LCIAMethod\" xmlns:ns9=\"http://www.okworx.com/ILCD/Extensions/2018/Profile\" xmlns:s=\"http://lca.jrc.it/ILCD/Source\" xmlns:u=\"http://lca.jrc.it/ILCD/UnitGroup\" name=\"C3\" scenario=\"Recycling\"/>", "<ns11:modules xmlns:ns11=\"http://openlca.org/epd_ilcd\" xmlns=\"http://lca.jrc.it/ILCD/Process\" xmlns:c=\"http://lca.jrc.it/ILCD/Contact\" xmlns:common=\"http://lca.jrc.it/ILCD/Common\" xmlns:epd=\"http://www.iai.kit.edu/EPD/2013\" xmlns:epd2=\"http://www.indata.network/EPD/2019\" xmlns:f=\"http://lca.jrc.it/ILCD/Flow\" xmlns:fp=\"http://lca.jrc.it/ILCD/FlowProperty\" xmlns:m=\"http://lca.jrc.it/ILCD/LCIAMethod\" xmlns:ns9=\"http://www.okworx.com/ILCD/Extensions/2018/Profile\" xmlns:s=\"http://lca.jrc.it/ILCD/Source\" xmlns:u=\"http://lca.jrc.it/ILCD/UnitGroup\" name=\"C4\" scenario=\"Deponierung\"/>", "<ns11:modules xmlns:ns11=\"http://openlca.org/epd_ilcd\" xmlns=\"http://lca.jrc.it/ILCD/Process\" xmlns:c=\"http://lca.jrc.it/ILCD/Contact\" xmlns:common=\"http://lca.jrc.it/ILCD/Common\" xmlns:epd=\"http://www.iai.kit.edu/EPD/2013\" xmlns:epd2=\"http://www.indata.network/EPD/2019\" xmlns:f=\"http://lca.jrc.it/ILCD/Flow\" xmlns:fp=\"http://lca.jrc.it/ILCD/FlowProperty\" xmlns:m=\"http://lca.jrc.it/ILCD/LCIAMethod\" xmlns:ns9=\"http://www.okworx.com/ILCD/Extensions/2018/Profile\" xmlns:s=\"http://lca.jrc.it/ILCD/Source\" xmlns:u=\"http://lca.jrc.it/ILCD/UnitGroup\" name=\"C4\" scenario=\"Recycling\"/>", "<ns11:modules xmlns:ns11=\"http://openlca.org/epd_ilcd\" xmlns=\"http://lca.jrc.it/ILCD/Process\" xmlns:c=\"http://lca.jrc.it/ILCD/Contact\" xmlns:common=\"http://lca.jrc.it/ILCD/Common\" xmlns:epd=\"http://www.iai.kit.edu/EPD/2013\" xmlns:epd2=\"http://www.indata.network/EPD/2019\" xmlns:f=\"http://lca.jrc.it/ILCD/Flow\" xmlns:fp=\"http://lca.jrc.it/ILCD/FlowProperty\" xmlns:m=\"http://lca.jrc.it/ILCD/LCIAMethod\" xmlns:ns9=\"http://www.okworx.com/ILCD/Extensions/2018/Profile\" xmlns:s=\"http://lca.jrc.it/ILCD/Source\" xmlns:u=\"http://lca.jrc.it/ILCD/UnitGroup\" name=\"D\" scenario=\"Deponierung\"/>", "<ns11:modules xmlns:ns11=\"http://openlca.org/epd_ilcd\" xmlns=\"http://lca.jrc.it/ILCD/Process\" xmlns:c=\"http://lca.jrc.it/ILCD/Contact\" xmlns:common=\"http://lca.jrc.it/ILCD/Common\" xmlns:epd=\"http://www.iai.kit.edu/EPD/2013\" xmlns:epd2=\"http://www.indata.network/EPD/2019\" xmlns:f=\"http://lca.jrc.it/ILCD/Flow\" xmlns:fp=\"http://lca.jrc.it/ILCD/FlowProperty\" xmlns:m=\"http://lca.jrc.it/ILCD/LCIAMethod\" xmlns:ns9=\"http://www.okworx.com/ILCD/Extensions/2018/Profile\" xmlns:s=\"http://lca.jrc.it/ILCD/Source\" xmlns:u=\"http://lca.jrc.it/ILCD/UnitGroup\" name=\"D\" scenario=\"Recycling\"/>", {}]}}, "quantitativeReference": {"referenceToReferenceFlow": [1], "type": "Reference flow(s)"}, "time": {"referenceYear": 2024, "dataSetValidUntil": 2029, "timeRepresentativenessDescription": [{"value": "Die verwendeten Vordergrunddaten beziehen sich auf das Jahr 2022. Auch die Durchschnittsbildung ist daher für das Jahr 2022 repräsentativ.", "lang": "de"}, {"value": "The foreground data used refer to the year 2022, which means that the averages are also representative for 2022.", "lang": "en"}], "other": {"anies": [{"name": "publicationDateOfEPD", "value": 1713830400000}]}}, "geography": {"locationOfOperationSupplyOrProduction": {"descriptionOfRestrictions": [{"value": "Ungefüllte Hintermauer- und Deckenziegel werden in sechs Werken von Wienerberger Österreich produziert (Uttendorf, St. Andrä, Gleinstätten Werk I, Göllersdorf, Hennersdorf und Haiding) und hier als gewichtetes Durchschnittsprodukt angegeben (Hersteller-Deklaration). Mit Mineralwolle gefüllte Hintermauerziegel werden im Wienerberger Werk Haiding in Österreich produziert. Die Ziegel werden in Österreich vermarktet und dem EoL zugeführt.", "lang": "de"}, {"value": "Unfilled clay blocks and ceiling tiles are produced in six Wienerberger Austria plants (Uttendorf, St. Andrä, Gleinstätten Plant I, Göllersdorf, Hennersdorf and Haiding) and are shown here as a weighted average product (manufacturer's declaration). Backing bricks filled with mineral wool are produced at the Wienerberger plant in Haiding, Austria. The bricks are marketed in Austria and fed into the EoL.", "lang": "en"}], "location": "AT"}}, "technology": {"technologyDescriptionAndIncludedProcesses": [{"value": "Der Mauerziegel ist ein Bauprodukt, das aus Ton oder anderen tonhaltigen Stoffen mit oder ohne Sand, Brennstoffen oder anderen Zusätzen hergestellt wird und bei einer ausreichend hohen Temperatur gebrannt wird, um einen keramischen Verbund zu erzielen.", "lang": "de"}, {"value": "The masonry brick is a building product made of clay or other clay-containing materials with or without sand, fuels or other additives and fired at a sufficiently high temperature to achieve a ceramic bond.", "lang": "en"}], "technologicalApplicability": [{"value": "Die in den Wienerberger Werken hergestellten Mauerziegel sind zur Verwendung im geschützten Mauerwerk bestimmt. Der vorgesehene Verwendungszweck des Produkts sieht den vollständigen Schutz gegen das Eindringen von Wasser vor. Beim Verwendungszweck kann es sich entweder um das Mauerwerk in Außenwänden, das geschützt ist (z.B. durch eine geeignete Putzschicht oder eine Verkleidung), oder um die innere Wandschale einer zweischaligen Wand oder um eine Innenwand handeln. Dabei können die Außenwände oder Innenwände tragend oder nichttragend sein. Darüber hinaus werden in den betrachteten Werken auch Deckenziegel und gefüllte Hintermauerziegel produziert.", "lang": "de"}, {"value": "The masonry bricks produced in the Wienerberger plants are intended for use in protected masonry. The intended use of the product is to provide complete protection against water penetration. The intended use can be either the masonry in external walls, which is protected (e.g. by a suitable render layer or cladding), or the inner wall shell of a double-skin wall or an internal wall. The outer walls or inner walls can be load-bearing or non-load-bearing. In addition, ceiling bricks and filled backing bricks are also produced in the factories in question.", "lang": "en"}]}}, "modellingAndValidation": {"LCIMethodAndAllocation": {"typeOfDataSet": "EPD", "referenceToLCAMethodDetails": [{"shortDescription": [{"value": "PKR Bau EPD GmbH PKR-Code: 2.3, Version: 14.0 vom 20.09.2023 \"Bauprodukte aus gebranntem Ton\"", "lang": "de"}], "type": "source data set", "refObjectId": "c45900a6-e36b-4efa-9642-af02b32dc444", "version": "00.00.004"}], "other": {"anies": [{"name": "subType", "value": "specific dataset"}]}}, "dataSourcesTreatmentAndRepresentativeness": {"referenceToDataSource": [{"shortDescription": [{"value": "ecoinvent database (general)", "lang": "en"}], "type": "source data set", "refObjectId": "b497a91f-e14b-4b69-8f28-f50eb1576766", "version": "00.03.002"}, {"shortDescription": [{"value": "ecoinvent 3.9.1 database", "lang": "en"}], "type": "source data set", "refObjectId": "e2034c8f-9d74-46f2-8fce-1f0c5c5cebeb", "version": "00.00.001"}], "useAdviceForDataSet": [{"value": "Anmerkung zur Vergleichbarkeit: Ein Vergleich mit anderen Produkten ist nur mit einer vergleichbaren Anwendung im Gebäude sinnvoll. Grundsätzlich ist eine Gegenüberstellung oder die Bewertung von EPD Daten nur möglich, wenn alle zu vergleichenden Datensätze nach EN 15804 erstellt wurden und die produktspezifischen Leistungsmerkmale berücksichtigt werden.", "lang": "de"}, {"value": "Note on comparability: A comparison with other products is only meaningful with a comparable application in the building. In principle, a comparison or evaluation of EPD data is only possible if all data sets to be compared were created in accordance with EN 15804 and the product-specific performance characteristics are taken into account.", "lang": "en"}], "other": {"anies": [{"name": "referenceToOriginalEPD", "value": {"shortDescription": {"value": "Bau EPD GmbH EPD ecoinvent Wienerberger 2024-1 Ziegelprodukte", "defaultValue": "Bau EPD GmbH EPD ecoinvent Wienerberger 2024-1 Ziegelprodukte", "lstrings": [{"lang": "de", "value": "Bau EPD GmbH EPD ecoinvent Wienerberger 2024-1 Ziegelprodukte"}]}, "version": {"version": 4, "majorVersion": 0, "minorVersion": 0, "subMinorVersion": 4, "zero": false, "versionString": "00.00.004"}, "type": "source data set", "uuid": {"uuid": "ae4d08a8-6986-430b-9029-15c3482ee9c2"}, "refObjectId": "ae4d08a8-6986-430b-9029-15c3482ee9c2", "versionAsString": "00.00.004", "resourceURLs": ["https://oekobaudat.de/OEKOBAU.DAT/resource/sources/ae4d08a8-6986-430b-9029-15c3482ee9c2/BAU-EPD-Wienerberger-2024-01-Ecoinvent-Ziegelprodukte-20240423-Webseite.pdf?version=00.00.004"]}}]}}, "validation": {"review": [{"referenceToNameOfReviewerAndInstitution": [{"shortDescription": [{"value": "Bau EPD GmbH", "lang": "de"}, {"value": "Bau EPD GmbH", "lang": "en"}], "type": "contact data set", "refObjectId": "42398bec-0af8-444e-9221-d40be4c4f553", "version": "00.00.007", "uri": "http://openlca.org/ilcd/resource/contacts/42398bec-0af8-444e-9221-d40be4c4f553"}, {"shortDescription": [{"value": "Verifier Schreiber, Hanna", "lang": "de"}], "type": "contact data set", "refObjectId": "d5c5f771-9de1-49f7-9751-79d9da3dded0", "version": "00.00.003"}, {"shortDescription": [{"value": "Verifier Gschösser, Florian", "lang": "de"}], "type": "contact data set", "refObjectId": "da875289-3cae-4746-91a3-e7b476932b81", "version": "00.00.005"}], "type": "Accredited third party review"}]}, "complianceDeclarations": {"compliance": [{"referenceToComplianceSystem": {"shortDescription": [{"value": "EN 15804+A2 (EF 3.0)", "lang": "de"}, {"value": "EN 15804+A2 (EF 3.0)", "lang": "en"}], "type": "source data set", "refObjectId": "c0016b33-8cf7-415c-ac6e-deba0d21440d", "version": "00.02.000"}}, {"referenceToComplianceSystem": {"shortDescription": [{"value": "ISO 14025", "lang": "en"}], "type": "source data set", "refObjectId": "4f2eb655-6e44-4874-a95a-e28f5442cd4d", "version": "00.00.001"}}]}}, "administrativeInformation": {"commissionerAndGoal": {"referenceToCommissioner": [{"shortDescription": [{"value": "Wienerberger Österreich GmbH", "lang": "de"}], "type": "contact data set", "refObjectId": "29b88d34-ac3b-4bc4-90ae-14c3aee55a04", "version": "00.00.001"}]}, "dataGenerator": {"referenceToPersonOrEntityGeneratingTheDataSet": [{"shortDescription": [{"value": "Technische Universität Graz", "lang": "de"}], "type": "contact data set", "refObjectId": "3aca000d-b5d5-4689-9a1c-782b46dae38e", "version": "00.00.001"}]}, "dataEntryBy": {"timeStamp": 1742456603196, "referenceToDataSetFormat": [{"shortDescription": [{"value": "EPD Data Format Extensions v1.2", "lang": "en"}, {"value": "EPD-Datenformaterweiterungen v1.2", "lang": "de"}], "type": "source data set", "refObjectId": "a29449fd-aa2f-4de8-b5d7-4b06b43c6fde", "version": "00.01.003"}, {"shortDescription": [{"value": "ILCD format", "lang": "en"}], "type": "source data set", "refObjectId": "a97a0155-0234-4b87-b4ce-a45da52f2a40", "version": "03.01.004", "uri": "http://lca.jrc.ec.europa.eu/lcainfohub/datasets/ilcd/sources/a97a0155-0234-4b87-b4ce-a45da52f2a40.xml"}], "referenceToPersonOrEntityEnteringTheData": {"shortDescription": [{"value": "Bau EPD GmbH", "lang": "de"}, {"value": "Bau EPD GmbH", "lang": "en"}], "type": "contact data set", "refObjectId": "42398bec-0af8-444e-9221-d40be4c4f553", "version": "00.00.007", "uri": "http://openlca.org/ilcd/resource/contacts/42398bec-0af8-444e-9221-d40be4c4f553"}}, "publicationAndOwnership": {"dataSetVersion": "00.00.038", "referenceToRegistrationAuthority": {"shortDescription": [{"value": "Bau EPD GmbH", "lang": "de"}, {"value": "Bau EPD GmbH", "lang": "en"}], "type": "contact data set", "refObjectId": "42398bec-0af8-444e-9221-d40be4c4f553", "version": "00.00.007", "uri": "http://openlca.org/ilcd/resource/contacts/42398bec-0af8-444e-9221-d40be4c4f553"}, "registrationNumber": "BAU-EPD-WienerbergerÖ-2024-01-Ecoinvent-Ziegelprodukte", "referenceToOwnershipOfDataSet": {"shortDescription": [{"value": "Bau EPD GmbH", "lang": "de"}, {"value": "Bau EPD GmbH", "lang": "en"}], "type": "contact data set", "refObjectId": "42398bec-0af8-444e-9221-d40be4c4f553", "version": "00.00.007", "uri": "http://openlca.org/ilcd/resource/contacts/42398bec-0af8-444e-9221-d40be4c4f553"}, "copyright": true, "licenseType": "Free of charge for all users and uses", "accessRestrictions": [{"value": "keine", "lang": "de"}, {"value": "none", "lang": "en"}], "other": {"anies": [{"name": "referenceToPublisher", "value": {"shortDescription": [{"value": "Bau EPD GmbH", "lang": "de"}, {"value": "Bau EPD GmbH", "lang": "en"}], "type": "contact data set", "refObjectId": "42398bec-0af8-444e-9221-d40be4c4f553", "version": "00.00.007", "uri": "http://openlca.org/ilcd/resource/contacts/42398bec-0af8-444e-9221-d40be4c4f553"}}]}}}, "exchanges": {"exchange": [{"dataSetInternalID": 1, "referenceToFlowDataSet": {"shortDescription": [{"value": "Wienerberger, Geschützte Mauer- und Deckenziegel", "lang": "de"}], "type": "flow data set", "refObjectId": "fc387407-b71c-4b93-bac0-fd7c545010d6", "version": "00.00.011", "uri": "http://openlca.org/ilcd/resource/flows/d15d21d0-aeae-41aa-a037-8de02609e0d1"}, "meanAmount": 1000.0, "resultingAmount": 1000.0, "referenceFlow": true, "resultingflowAmount": 1000.0, "flowProperties": [{"name": [{"lang": "en", "value": "Mass"}, {"lang": "de", "value": "Masse"}], "uuid": "93a60a56-a3c8-11da-a746-0800200b9a66", "referenceFlowProperty": true, "meanValue": 1.0, "referenceUnit": "kg", "unitGroupUUID": "ad38d542-3fe9-439d-9b95-2f5f7752acaf"}], "materialProperties": [{"name": "gross density", "value": "1600.0", "unit": "kg/m^3", "unitDescription": "kilograms per cubic metre"}], "typeOfFlow": "Product flow", "classification": {"classHierarchy": "Mineralische Baustoffe / Steine und Elemente / Ziegel / Geschütztes Mauerwerk", "name": "ilcd"}}, {"dataSetInternalID": 2, "referenceToFlowDataSet": {"shortDescription": [{"value": "Use of renewable primary energy (PERE)", "lang": "en"}, {"value": "Erneuerbare Primärenergie als Energieträger (PERE)", "lang": "de"}, {"value": "Uso de energía primaria renovable excluyendo los recursos de energía primaria renovable utilizada como materia prima (PERE)", "lang": "es"}], "type": "flow data set", "refObjectId": "20f32be5-0398-4288-9b6d-accddd195317", "version": "38.00.000", "uri": "../flows/20f32be5-0398-4288-9b6d-accddd195317.xml"}, "exchange direction": "INPUT", "meanAmount": 0.0, "other": {"anies": [{"value": "415.22600884265967", "module": "A1-A3"}, {"value": "2.510648920771636", "module": "A4"}, {"value": "12.5365791390333", "module": "A5"}, {"value": "0.0", "module": "B1"}, {"value": "0.0", "module": "B2"}, {"value": "0.0", "module": "B3"}, {"value": "0.0", "module": "B4"}, {"value": "0.0", "module": "B5"}, {"value": "0.0", "module": "B6"}, {"value": "0.0", "module": "B7"}, {"value": "0.13955484203698534", "module": "C1", "scenario": "Deponierung"}, {"value": "0.22218132042226865", "module": "C2", "scenario": "Deponierung"}, {"value": "0.0", "module": "C3", "scenario": "Deponierung"}, {"value": "1.2805086945478181", "module": "C4", "scenario": "Deponierung"}, {"value": "0.0", "module": "D", "scenario": "Deponierung"}, {"value": "0.13955484203698534", "module": "C1", "scenario": "Recycling"}, {"value": "0.22218132042226865", "module": "C2", "scenario": "Recycling"}, {"value": "4.7011155373009235", "module": "C3", "scenario": "Recycling"}, {"value": "0.0", "module": "C4", "scenario": "Recycling"}, {"value": "-4.432063944686846", "module": "D", "scenario": "Recycling"}, {"name": "referenceToUnitGroupDataSet", "value": {"shortDescription": [{"value": "MJ", "lang": "en"}], "type": "unit group data set", "refObjectId": "93a60a57-a3c8-11da-a746-0800200c9a66", "version": "03.00.000", "uri": "../unitgroups/93a60a57-a3c8-11da-a746-0800200c9a66.xml"}}]}, "flowProperties": [], "typeOfFlow": "Other flow", "classification": {"classHierarchy": "Quantities", "name": "GaBiCategories"}}, {"dataSetInternalID": 3, "referenceToFlowDataSet": {"shortDescription": [{"value": "Use of renewable primary energy resources used as raw materials (PERM)", "lang": "en"}, {"value": "Erneuerbare Primärenergie zur stofflichen Nutzung (PERM)", "lang": "de"}, {"value": "Uso de energía primaria renovable utilizada como materia prima (PERM)", "lang": "es"}], "type": "flow data set", "refObjectId": "fb3ec0de-548d-4508-aea5-00b73bf6f702", "version": "38.00.000", "uri": "../flows/fb3ec0de-548d-4508-aea5-00b73bf6f702.xml"}, "exchange direction": "INPUT", "meanAmount": 0.0, "other": {"anies": [{"value": "0.0", "module": "A1-A3"}, {"value": "0.0", "module": "A4"}, {"value": "0.0", "module": "A5"}, {"value": "0.0", "module": "B1"}, {"value": "0.0", "module": "B2"}, {"value": "0.0", "module": "B3"}, {"value": "0.0", "module": "B4"}, {"value": "0.0", "module": "B5"}, {"value": "0.0", "module": "B6"}, {"value": "0.0", "module": "B7"}, {"value": "0.0", "module": "C1", "scenario": "Deponierung"}, {"value": "0.0", "module": "C2", "scenario": "Deponierung"}, {"value": "0.0", "module": "C3", "scenario": "Deponierung"}, {"value": "0.0", "module": "C4", "scenario": "Deponierung"}, {"value": "0.0", "module": "D", "scenario": "Deponierung"}, {"value": "0.0", "module": "C1", "scenario": "Recycling"}, {"value": "0.0", "module": "C2", "scenario": "Recycling"}, {"value": "0.0", "module": "C3", "scenario": "Recycling"}, {"value": "0.0", "module": "C4", "scenario": "Recycling"}, {"value": "0.0", "module": "D", "scenario": "Recycling"}, {"name": "referenceToUnitGroupDataSet", "value": {"shortDescription": [{"value": "MJ", "lang": "en"}], "type": "unit group data set", "refObjectId": "93a60a57-a3c8-11da-a746-0800200c9a66", "version": "03.00.000", "uri": "../unitgroups/93a60a57-a3c8-11da-a746-0800200c9a66.xml"}}]}, "flowProperties": [], "typeOfFlow": "Other flow", "classification": {"classHierarchy": "Quantities", "name": "GaBiCategories"}}, {"dataSetInternalID": 4, "referenceToFlowDataSet": {"shortDescription": [{"value": "Total use of renewable primary energy resources (PERT)", "lang": "en"}, {"value": "Total erneuerbare Primärenergie (PERT)", "lang": "de"}, {"value": "Uso total de la energía primaria renovable (energía primaria y recursos de energía primaria renovable utilizada como materia prima) (PERT)", "lang": "es"}], "type": "flow data set", "refObjectId": "53f97275-fa8a-4cdd-9024-65936002acd0", "version": "30.00.000", "uri": "../flows/53f97275-fa8a-4cdd-9024-65936002acd0.xml"}, "exchange direction": "INPUT", "meanAmount": 0.0, "other": {"anies": [{"value": "415.22600884265967", "module": "A1-A3"}, {"value": "2.510648920771636", "module": "A4"}, {"value": "12.5365791390333", "module": "A5"}, {"value": "0.0", "module": "B1"}, {"value": "0.0", "module": "B2"}, {"value": "0.0", "module": "B3"}, {"value": "0.0", "module": "B4"}, {"value": "0.0", "module": "B5"}, {"value": "0.0", "module": "B6"}, {"value": "0.0", "module": "B7"}, {"value": "0.13955484203698534", "module": "C1", "scenario": "Deponierung"}, {"value": "0.22218132042226865", "module": "C2", "scenario": "Deponierung"}, {"value": "0.0", "module": "C3", "scenario": "Deponierung"}, {"value": "1.2805086945478181", "module": "C4", "scenario": "Deponierung"}, {"value": "0.0", "module": "D", "scenario": "Deponierung"}, {"value": "0.13955484203698534", "module": "C1", "scenario": "Recycling"}, {"value": "0.22218132042226865", "module": "C2", "scenario": "Recycling"}, {"value": "4.7011155373009235", "module": "C3", "scenario": "Recycling"}, {"value": "0.0", "module": "C4", "scenario": "Recycling"}, {"value": "-4.432063944686846", "module": "D", "scenario": "Recycling"}, {"name": "referenceToUnitGroupDataSet", "value": {"shortDescription": [{"value": "MJ", "lang": "en"}], "type": "unit group data set", "refObjectId": "93a60a57-a3c8-11da-a746-0800200c9a66", "version": "03.00.000", "uri": "../unitgroups/93a60a57-a3c8-11da-a746-0800200c9a66.xml"}}]}, "flowProperties": [], "typeOfFlow": "Other flow", "classification": {"classHierarchy": "Größen / Umweltliche Größen / EPD EN 15804 / LCI Indikatoren", "name": "GaBiCategories"}}, {"dataSetInternalID": 5, "referenceToFlowDataSet": {"shortDescription": [{"value": "Use of non renewable primary energy (PENRE)", "lang": "en"}, {"value": "Nicht-erneuerbare Primärenergie als Energieträger (PENRE)", "lang": "de"}, {"value": "Uso de energía primaria no renovable, excluyendo los recursos de energía primaria no renovable utilizada como materia prima (PENRE)", "lang": "es"}], "type": "flow data set", "refObjectId": "ac857178-2b45-46ec-892a-a9a4332f0372", "version": "38.00.000", "uri": "../flows/ac857178-2b45-46ec-892a-a9a4332f0372.xml"}, "exchange direction": "INPUT", "meanAmount": 0.0, "other": {"anies": [{"value": "1962.2422134277053", "module": "A1-A3"}, {"value": "182.60117500126665", "module": "A4"}, {"value": "59.97903393180234", "module": "A5"}, {"value": "0.0", "module": "B1"}, {"value": "0.0", "module": "B2"}, {"value": "0.0", "module": "B3"}, {"value": "0.0", "module": "B4"}, {"value": "0.0", "module": "B5"}, {"value": "0.0", "module": "B6"}, {"value": "0.0", "module": "B7"}, {"value": "16.47048493269302", "module": "C1", "scenario": "Deponierung"}, {"value": "16.159396017811208", "module": "C2", "scenario": "Deponierung"}, {"value": "0.0", "module": "C3", "scenario": "Deponierung"}, {"value": "161.02345886571436", "module": "C4", "scenario": "Deponierung"}, {"value": "0.0", "module": "D", "scenario": "Deponierung"}, {"value": "16.47048493269302", "module": "C1", "scenario": "Recycling"}, {"value": "16.159396017811208", "module": "C2", "scenario": "Recycling"}, {"value": "98.05231265407288", "module": "C3", "scenario": "Recycling"}, {"value": "0.0", "module": "C4", "scenario": "Recycling"}, {"value": "-373.8669938546632", "module": "D", "scenario": "Recycling"}, {"name": "referenceToUnitGroupDataSet", "value": {"shortDescription": [{"value": "MJ", "lang": "en"}], "type": "unit group data set", "refObjectId": "93a60a57-a3c8-11da-a746-0800200c9a66", "version": "03.00.000", "uri": "../unitgroups/93a60a57-a3c8-11da-a746-0800200c9a66.xml"}}]}, "flowProperties": [], "typeOfFlow": "Other flow", "classification": {"classHierarchy": "Quantities", "name": "GaBiCategories"}}, {"dataSetInternalID": 6, "referenceToFlowDataSet": {"shortDescription": [{"value": "Use of non renewable primary energy resources used as raw materials (PENRM)", "lang": "en"}, {"value": "Nicht-erneuerbare Primärenergie zur stofflichen Nutzung (PENRM)", "lang": "de"}, {"value": "Uso de la energía primaria no renovable utilizada como materia prima (PENRM)", "lang": "es"}], "type": "flow data set", "refObjectId": "1421caa0-679d-4bf4-b282-0eb850ccae27", "version": "38.00.000", "uri": "../flows/1421caa0-679d-4bf4-b282-0eb850ccae27.xml"}, "exchange direction": "INPUT", "meanAmount": 0.0, "other": {"anies": [{"value": "0.0", "module": "A1-A3"}, {"value": "0.0", "module": "A4"}, {"value": "0.0", "module": "A5"}, {"value": "0.0", "module": "B1"}, {"value": "0.0", "module": "B2"}, {"value": "0.0", "module": "B3"}, {"value": "0.0", "module": "B4"}, {"value": "0.0", "module": "B5"}, {"value": "0.0", "module": "B6"}, {"value": "0.0", "module": "B7"}, {"value": "0.0", "module": "C1", "scenario": "Deponierung"}, {"value": "0.0", "module": "C2", "scenario": "Deponierung"}, {"value": "0.0", "module": "C3", "scenario": "Deponierung"}, {"value": "0.0", "module": "C4", "scenario": "Deponierung"}, {"value": "0.0", "module": "D", "scenario": "Deponierung"}, {"value": "0.0", "module": "C1", "scenario": "Recycling"}, {"value": "0.0", "module": "C2", "scenario": "Recycling"}, {"value": "0.0", "module": "C3", "scenario": "Recycling"}, {"value": "0.0", "module": "C4", "scenario": "Recycling"}, {"value": "0.0", "module": "D", "scenario": "Recycling"}, {"name": "referenceToUnitGroupDataSet", "value": {"shortDescription": [{"value": "MJ", "lang": "en"}], "type": "unit group data set", "refObjectId": "93a60a57-a3c8-11da-a746-0800200c9a66", "version": "03.00.000", "uri": "../unitgroups/93a60a57-a3c8-11da-a746-0800200c9a66.xml"}}]}, "flowProperties": [], "typeOfFlow": "Other flow", "classification": {"classHierarchy": "Quantities", "name": "GaBiCategories"}}, {"dataSetInternalID": 7, "referenceToFlowDataSet": {"shortDescription": [{"value": "Total use of non-renewable primary energy resources (PENRT)", "lang": "en"}, {"value": "Total nicht erneuerbare Primärenergie (PENRT)", "lang": "de"}, {"value": "Uso total de la energía primaria no renovable (energía primaria y recursos de energía primaria renovable utilizada como materia prima) (PENRT)", "lang": "es"}], "type": "flow data set", "refObjectId": "06159210-646b-4c8d-8583-da9b3b95a6c1", "version": "30.00.000", "uri": "../flows/06159210-646b-4c8d-8583-da9b3b95a6c1.xml"}, "exchange direction": "INPUT", "meanAmount": 0.0, "other": {"anies": [{"value": "1962.2422134277053", "module": "A1-A3"}, {"value": "182.60117500126665", "module": "A4"}, {"value": "59.97903393180234", "module": "A5"}, {"value": "0.0", "module": "B1"}, {"value": "0.0", "module": "B2"}, {"value": "0.0", "module": "B3"}, {"value": "0.0", "module": "B4"}, {"value": "0.0", "module": "B5"}, {"value": "0.0", "module": "B6"}, {"value": "0.0", "module": "B7"}, {"value": "16.47048493269302", "module": "C1", "scenario": "Deponierung"}, {"value": "16.159396017811208", "module": "C2", "scenario": "Deponierung"}, {"value": "0.0", "module": "C3", "scenario": "Deponierung"}, {"value": "161.02345886571436", "module": "C4", "scenario": "Deponierung"}, {"value": "0.0", "module": "D", "scenario": "Deponierung"}, {"value": "16.47048493269302", "module": "C1", "scenario": "Recycling"}, {"value": "16.159396017811208", "module": "C2", "scenario": "Recycling"}, {"value": "98.05231265407288", "module": "C3", "scenario": "Recycling"}, {"value": "0.0", "module": "C4", "scenario": "Recycling"}, {"value": "-373.8669938546632", "module": "D", "scenario": "Recycling"}, {"name": "referenceToUnitGroupDataSet", "value": {"shortDescription": [{"value": "MJ", "lang": "en"}], "type": "unit group data set", "refObjectId": "93a60a57-a3c8-11da-a746-0800200c9a66", "version": "03.00.000", "uri": "../unitgroups/93a60a57-a3c8-11da-a746-0800200c9a66.xml"}}]}, "flowProperties": [], "typeOfFlow": "Other flow", "classification": {"classHierarchy": "Größen / Umweltliche Größen / EPD EN 15804 / LCI Indikatoren", "name": "GaBiCategories"}}, {"dataSetInternalID": 8, "referenceToFlowDataSet": {"shortDescription": [{"value": "Use of secondary material (SM)", "lang": "en"}, {"value": "Einsatz von Sekundärstoffen (SM)", "lang": "de"}, {"value": "Uso de materiales secundarios (SM)", "lang": "es"}], "type": "flow data set", "refObjectId": "c6a1f35f-2d09-4f54-8dfb-97e502e1ce92", "version": "30.00.000", "uri": "../flows/c6a1f35f-2d09-4f54-8dfb-97e502e1ce92.xml"}, "exchange direction": "INPUT", "meanAmount": 0.0, "other": {"anies": [{"value": "0.0", "module": "A1-A3"}, {"value": "0.0", "module": "A4"}, {"value": "0.0", "module": "A5"}, {"value": "0.0", "module": "B1"}, {"value": "0.0", "module": "B2"}, {"value": "0.0", "module": "B3"}, {"value": "0.0", "module": "B4"}, {"value": "0.0", "module": "B5"}, {"value": "0.0", "module": "B6"}, {"value": "0.0", "module": "B7"}, {"value": "0.0", "module": "C1", "scenario": "Deponierung"}, {"value": "0.0", "module": "C2", "scenario": "Deponierung"}, {"value": "0.0", "module": "C3", "scenario": "Deponierung"}, {"value": "0.0", "module": "C4", "scenario": "Deponierung"}, {"value": "0.0", "module": "D", "scenario": "Deponierung"}, {"value": "0.0", "module": "C1", "scenario": "Recycling"}, {"value": "0.0", "module": "C2", "scenario": "Recycling"}, {"value": "0.0", "module": "C3", "scenario": "Recycling"}, {"value": "0.0", "module": "C4", "scenario": "Recycling"}, {"value": "0.0", "module": "D", "scenario": "Recycling"}, {"name": "referenceToUnitGroupDataSet", "value": {"shortDescription": [{"value": "kg", "lang": "en"}], "type": "unit group data set", "refObjectId": "ad38d542-3fe9-439d-9b95-2f5f7752acaf", "version": "30.00.000", "uri": "../unitgroups/ad38d542-3fe9-439d-9b95-2f5f7752acaf.xml"}}]}, "flowProperties": [], "typeOfFlow": "Other flow", "classification": {"classHierarchy": "Größen / Umweltliche Größen / EPD EN 15804 / LCI Indikatoren", "name": "GaBiCategories"}}, {"dataSetInternalID": 9, "referenceToFlowDataSet": {"shortDescription": [{"value": "Use of renewable secondary fuels (RSF)", "lang": "en"}, {"value": "Erneuerbare Sekundärbrennstoffe (RSF)", "lang": "de"}, {"value": "Uso de combustibles secundarios renovables (RSF)", "lang": "es"}], "type": "flow data set", "refObjectId": "64333088-a55f-4aa2-9a31-c10b07816787", "version": "30.00.000", "uri": "../flows/64333088-a55f-4aa2-9a31-c10b07816787.xml"}, "exchange direction": "INPUT", "meanAmount": 0.0, "other": {"anies": [{"value": "698.2306053673829", "module": "A1-A3"}, {"value": "0.0", "module": "A4"}, {"value": "0.0", "module": "A5"}, {"value": "0.0", "module": "B1"}, {"value": "0.0", "module": "B2"}, {"value": "0.0", "module": "B3"}, {"value": "0.0", "module": "B4"}, {"value": "0.0", "module": "B5"}, {"value": "0.0", "module": "B6"}, {"value": "0.0", "module": "B7"}, {"value": "0.0", "module": "C1", "scenario": "Deponierung"}, {"value": "0.0", "module": "C2", "scenario": "Deponierung"}, {"value": "0.0", "module": "C3", "scenario": "Deponierung"}, {"value": "0.0", "module": "C4", "scenario": "Deponierung"}, {"value": "0.0", "module": "D", "scenario": "Deponierung"}, {"value": "0.0", "module": "C1", "scenario": "Recycling"}, {"value": "0.0", "module": "C2", "scenario": "Recycling"}, {"value": "0.0", "module": "C3", "scenario": "Recycling"}, {"value": "0.0", "module": "C4", "scenario": "Recycling"}, {"value": "0.0", "module": "D", "scenario": "Recycling"}, {"name": "referenceToUnitGroupDataSet", "value": {"shortDescription": [{"value": "MJ", "lang": "en"}], "type": "unit group data set", "refObjectId": "93a60a57-a3c8-11da-a746-0800200c9a66", "version": "03.00.000", "uri": "../unitgroups/93a60a57-a3c8-11da-a746-0800200c9a66.xml"}}]}, "flowProperties": [], "typeOfFlow": "Other flow", "classification": {"classHierarchy": "Größen / Umweltliche Größen / EPD EN 15804 / LCI Indikatoren", "name": "GaBiCategories"}}, {"dataSetInternalID": 10, "referenceToFlowDataSet": {"shortDescription": [{"value": "Use of non renewable secondary fuels (NRSF)", "lang": "en"}, {"value": "Nicht erneuerbare Sekundärbrennstoffe (NRSF)", "lang": "de"}, {"value": "Uso de combustibles secundarios no renovables (NRSF)", "lang": "es"}], "type": "flow data set", "refObjectId": "89def144-d39a-4287-b86f-efde453ddcb2", "version": "30.00.000", "uri": "../flows/89def144-d39a-4287-b86f-efde453ddcb2.xml"}, "exchange direction": "INPUT", "meanAmount": 0.0, "other": {"anies": [{"value": "0.0", "module": "A1-A3"}, {"value": "0.0", "module": "A4"}, {"value": "0.0", "module": "A5"}, {"value": "0.0", "module": "B1"}, {"value": "0.0", "module": "B2"}, {"value": "0.0", "module": "B3"}, {"value": "0.0", "module": "B4"}, {"value": "0.0", "module": "B5"}, {"value": "0.0", "module": "B6"}, {"value": "0.0", "module": "B7"}, {"value": "0.0", "module": "C1", "scenario": "Deponierung"}, {"value": "0.0", "module": "C2", "scenario": "Deponierung"}, {"value": "0.0", "module": "C3", "scenario": "Deponierung"}, {"value": "0.0", "module": "C4", "scenario": "Deponierung"}, {"value": "0.0", "module": "D", "scenario": "Deponierung"}, {"value": "0.0", "module": "C1", "scenario": "Recycling"}, {"value": "0.0", "module": "C2", "scenario": "Recycling"}, {"value": "0.0", "module": "C3", "scenario": "Recycling"}, {"value": "0.0", "module": "C4", "scenario": "Recycling"}, {"value": "0.0", "module": "D", "scenario": "Recycling"}, {"name": "referenceToUnitGroupDataSet", "value": {"shortDescription": [{"value": "MJ", "lang": "en"}], "type": "unit group data set", "refObjectId": "93a60a57-a3c8-11da-a746-0800200c9a66", "version": "03.00.000", "uri": "../unitgroups/93a60a57-a3c8-11da-a746-0800200c9a66.xml"}}]}, "flowProperties": [], "typeOfFlow": "Other flow", "classification": {"classHierarchy": "Größen / Umweltliche Größen / EPD EN 15804 / LCI Indikatoren", "name": "GaBiCategories"}}, {"dataSetInternalID": 11, "referenceToFlowDataSet": {"shortDescription": [{"value": "Use of net fresh water (FW)", "lang": "en"}, {"value": "Einsatz von Süßwasserressourcen (FW)", "lang": "de"}, {"value": "Uso neto de recursos de agua dulce (FW)", "lang": "es"}], "type": "flow data set", "refObjectId": "3cf952c8-f3a4-461d-8c96-96456ca62246", "version": "30.00.000", "uri": "../flows/3cf952c8-f3a4-461d-8c96-96456ca62246.xml"}, "exchange direction": "INPUT", "meanAmount": 0.0, "other": {"anies": [{"value": "1634.2693816726905", "module": "A1-A3"}, {"value": "21.210755121898075", "module": "A4"}, {"value": "49.708787896091174", "module": "A5"}, {"value": "0.0", "module": "B1"}, {"value": "0.0", "module": "B2"}, {"value": "0.0", "module": "B3"}, {"value": "0.0", "module": "B4"}, {"value": "0.0", "module": "B5"}, {"value": "0.0", "module": "B6"}, {"value": "0.0", "module": "B7"}, {"value": "1.2807308966714075", "module": "C1", "scenario": "Deponierung"}, {"value": "1.87705797538921", "module": "C2", "scenario": "Deponierung"}, {"value": "0.0", "module": "C3", "scenario": "Deponierung"}, {"value": "10.637456602954", "module": "C4", "scenario": "Deponierung"}, {"value": "0.0", "module": "D", "scenario": "Deponierung"}, {"value": "1.2807308966714075", "module": "C1", "scenario": "Recycling"}, {"value": "1.87705797538921", "module": "C2", "scenario": "Recycling"}, {"value": "57.16858526049373", "module": "C3", "scenario": "Recycling"}, {"value": "0.0", "module": "C4", "scenario": "Recycling"}, {"value": "-43.70267119326022", "module": "D", "scenario": "Recycling"}, {"name": "referenceToUnitGroupDataSet", "value": {"shortDescription": [{"value": "m3", "lang": "en"}], "type": "unit group data set", "refObjectId": "cd950537-0a98-4044-9ba7-9f9a68d0a504", "version": "30.00.000", "uri": "../unitgroups/cd950537-0a98-4044-9ba7-9f9a68d0a504.xml"}}]}, "flowProperties": [], "typeOfFlow": "Other flow", "classification": {"classHierarchy": "Größen / Umweltliche Größen / EPD EN 15804 / LCI Indikatoren", "name": "GaBiCategories"}}, {"dataSetInternalID": 12, "referenceToFlowDataSet": {"shortDescription": [{"value": "Hazardous waste disposed (HWD)", "lang": "en"}, {"value": "Gefährlicher Abfall zur Deponie (HWD)", "lang": "de"}, {"value": "Residuos peligrosos eliminados (HWD)", "lang": "es"}], "type": "flow data set", "refObjectId": "430f9e0f-59b2-46a0-8e0d-55e0e84948fc", "version": "30.00.000", "uri": "../flows/430f9e0f-59b2-46a0-8e0d-55e0e84948fc.xml"}, "exchange direction": "OUTPUT", "meanAmount": 0.0, "other": {"anies": [{"value": "1.1757528144541667", "module": "A1-A3"}, {"value": "0.11536704381951775", "module": "A4"}, {"value": "0.0683041818388512", "module": "A5"}, {"value": "0.0", "module": "B1"}, {"value": "0.0", "module": "B2"}, {"value": "0.0", "module": "B3"}, {"value": "0.0", "module": "B4"}, {"value": "0.0", "module": "B5"}, {"value": "0.0", "module": "B6"}, {"value": "0.0", "module": "B7"}, {"value": "0.011062348930654163", "module": "C1", "scenario": "Deponierung"}, {"value": "0.0102094729043821", "module": "C2", "scenario": "Deponierung"}, {"value": "0.0", "module": "C3", "scenario": "Deponierung"}, {"value": "0.073224688371446", "module": "C4", "scenario": "Deponierung"}, {"value": "0.0", "module": "D", "scenario": "Deponierung"}, {"value": "0.011062348930654163", "module": "C1", "scenario": "Recycling"}, {"value": "0.0102094729043821", "module": "C2", "scenario": "Recycling"}, {"value": "0.055148948285703416", "module": "C3", "scenario": "Recycling"}, {"value": "0.0", "module": "C4", "scenario": "Recycling"}, {"value": "-0.2178774399535497", "module": "D", "scenario": "Recycling"}, {"name": "referenceToUnitGroupDataSet", "value": {"shortDescription": [{"value": "kg", "lang": "en"}], "type": "unit group data set", "refObjectId": "ad38d542-3fe9-439d-9b95-2f5f7752acaf", "version": "30.00.000", "uri": "../unitgroups/ad38d542-3fe9-439d-9b95-2f5f7752acaf.xml"}}]}, "flowProperties": [], "typeOfFlow": "Other flow", "classification": {"classHierarchy": "Größen / Umweltliche Größen / EPD EN 15804 / LCI Indikatoren", "name": "GaBiCategories"}}, {"dataSetInternalID": 13, "referenceToFlowDataSet": {"shortDescription": [{"value": "Non-hazardous waste disposed (NHWD)", "lang": "en"}, {"value": "Entsorgter nicht gefährlicher Abfall (NHWD)", "lang": "de"}, {"value": "Residuos no peligrosos eliminados (NHWD)", "lang": "es"}], "type": "flow data set", "refObjectId": "b29ef66b-e286-4afa-949f-62f1a7b4d7fa", "version": "30.00.000", "uri": "../flows/b29ef66b-e286-4afa-949f-62f1a7b4d7fa.xml"}, "exchange direction": "OUTPUT", "meanAmount": 0.0, "other": {"anies": [{"value": "134.77313360911833", "module": "A1-A3"}, {"value": "3.500614546442314", "module": "A4"}, {"value": "10.540838114018161", "module": "A5"}, {"value": "0.0", "module": "B1"}, {"value": "0.0", "module": "B2"}, {"value": "0.0", "module": "B3"}, {"value": "0.0", "module": "B4"}, {"value": "0.0", "module": "B5"}, {"value": "0.0", "module": "B6"}, {"value": "0.0", "module": "B7"}, {"value": "0.22014342887729163", "module": "C1", "scenario": "Deponierung"}, {"value": "0.309788897915249", "module": "C2", "scenario": "Deponierung"}, {"value": "0.0", "module": "C3", "scenario": "Deponierung"}, {"value": "2.19022316027932", "module": "C4", "scenario": "Deponierung"}, {"value": "0.0", "module": "D", "scenario": "Deponierung"}, {"value": "0.22014342887729163", "module": "C1", "scenario": "Recycling"}, {"value": "0.309788897915249", "module": "C2", "scenario": "Recycling"}, {"value": "2.8542749976350756", "module": "C3", "scenario": "Recycling"}, {"value": "0.0", "module": "C4", "scenario": "Recycling"}, {"value": "-6.875811288231228", "module": "D", "scenario": "Recycling"}, {"name": "referenceToUnitGroupDataSet", "value": {"shortDescription": [{"value": "kg", "lang": "en"}], "type": "unit group data set", "refObjectId": "ad38d542-3fe9-439d-9b95-2f5f7752acaf", "version": "30.00.000", "uri": "../unitgroups/ad38d542-3fe9-439d-9b95-2f5f7752acaf.xml"}}]}, "flowProperties": [], "typeOfFlow": "Other flow", "classification": {"classHierarchy": "Größen / Umweltliche Größen / EPD EN 15804 / LCI Indikatoren", "name": "GaBiCategories"}}, {"dataSetInternalID": 14, "referenceToFlowDataSet": {"shortDescription": [{"value": "Radioactive waste disposed (RWD)", "lang": "en"}, {"value": "Entsorgter radioaktiver Abfall (RWD)", "lang": "de"}, {"value": "Residuos radiactivos eliminados (RWD)", "lang": "es"}], "type": "flow data set", "refObjectId": "3449546e-52ad-4b39-b809-9fb77cea8ff6", "version": "30.00.000", "uri": "../flows/3449546e-52ad-4b39-b809-9fb77cea8ff6.xml"}, "exchange direction": "OUTPUT", "meanAmount": 0.0, "other": {"anies": [{"value": "4.539388245492799E-4", "module": "A1-A3"}, {"value": "8.128013899214056E-5", "module": "A4"}, {"value": "1.5862854727890077E-5", "module": "A5"}, {"value": "0.0", "module": "B1"}, {"value": "0.0", "module": "B2"}, {"value": "0.0", "module": "B3"}, {"value": "0.0", "module": "B4"}, {"value": "0.0", "module": "B5"}, {"value": "0.0", "module": "B6"}, {"value": "0.0", "module": "B7"}, {"value": "4.763503160580499E-6", "module": "C1", "scenario": "Deponierung"}, {"value": "7.19293265417173E-6", "module": "C2", "scenario": "Deponierung"}, {"value": "0.0", "module": "C3", "scenario": "Deponierung"}, {"value": "3.44697719085755E-5", "module": "C4", "scenario": "Deponierung"}, {"value": "0.0", "module": "D", "scenario": "Deponierung"}, {"value": "4.763503160580499E-6", "module": "C1", "scenario": "Recycling"}, {"value": "7.19293265417173E-6", "module": "C2", "scenario": "Recycling"}, {"value": "5.650090494861723E-5", "module": "C3", "scenario": "Recycling"}, {"value": "0.0", "module": "C4", "scenario": "Recycling"}, {"value": "-1.3966185989988642E-4", "module": "D", "scenario": "Recycling"}, {"name": "referenceToUnitGroupDataSet", "value": {"shortDescription": [{"value": "kg", "lang": "en"}], "type": "unit group data set", "refObjectId": "ad38d542-3fe9-439d-9b95-2f5f7752acaf", "version": "30.00.000", "uri": "../unitgroups/ad38d542-3fe9-439d-9b95-2f5f7752acaf.xml"}}]}, "flowProperties": [], "typeOfFlow": "Other flow", "classification": {"classHierarchy": "Größen / Umweltliche Größen / EPD EN 15804 / LCI Indikatoren", "name": "GaBiCategories"}}, {"dataSetInternalID": 15, "referenceToFlowDataSet": {"shortDescription": [{"value": "Components for re-use (CRU)", "lang": "en"}, {"value": "Komponenten für die Wiederverwendung (CRU)", "lang": "de"}, {"value": "Componentes para su reutilización (CRU)", "lang": "es"}], "type": "flow data set", "refObjectId": "a2b32f97-3fc7-4af2-b209-525bc6426f33", "version": "30.00.000", "uri": "../flows/a2b32f97-3fc7-4af2-b209-525bc6426f33.xml"}, "exchange direction": "OUTPUT", "meanAmount": 0.0, "other": {"anies": [{"value": "0.0", "module": "A1-A3"}, {"value": "0.0", "module": "A4"}, {"value": "0.0", "module": "A5"}, {"value": "0.0", "module": "B1"}, {"value": "0.0", "module": "B2"}, {"value": "0.0", "module": "B3"}, {"value": "0.0", "module": "B4"}, {"value": "0.0", "module": "B5"}, {"value": "0.0", "module": "B6"}, {"value": "0.0", "module": "B7"}, {"value": "0.0", "module": "C1", "scenario": "Deponierung"}, {"value": "0.0", "module": "C2", "scenario": "Deponierung"}, {"value": "0.0", "module": "C3", "scenario": "Deponierung"}, {"value": "0.0", "module": "C4", "scenario": "Deponierung"}, {"value": "0.0", "module": "D", "scenario": "Deponierung"}, {"value": "0.0", "module": "C1", "scenario": "Recycling"}, {"value": "0.0", "module": "C2", "scenario": "Recycling"}, {"value": "0.0", "module": "C3", "scenario": "Recycling"}, {"value": "0.0", "module": "C4", "scenario": "Recycling"}, {"value": "0.0", "module": "D", "scenario": "Recycling"}, {"name": "referenceToUnitGroupDataSet", "value": {"shortDescription": [{"value": "kg", "lang": "en"}], "type": "unit group data set", "refObjectId": "ad38d542-3fe9-439d-9b95-2f5f7752acaf", "version": "30.00.000", "uri": "../unitgroups/ad38d542-3fe9-439d-9b95-2f5f7752acaf.xml"}}]}, "flowProperties": [], "typeOfFlow": "Other flow", "classification": {"classHierarchy": "Größen / Umweltliche Größen / EPD EN 15804 / LCI Indikatoren", "name": "GaBiCategories"}}, {"dataSetInternalID": 16, "referenceToFlowDataSet": {"shortDescription": [{"value": "Materials for recycling (MFR)", "lang": "en"}, {"value": "Stoffe zum Recycling (MFR)", "lang": "de"}, {"value": "Materiales para el reciclaje (MFR)", "lang": "es"}], "type": "flow data set", "refObjectId": "d7fe48a5-4103-49c8-9aae-b0b5dfdbd6ae", "version": "30.00.000", "uri": "../flows/d7fe48a5-4103-49c8-9aae-b0b5dfdbd6ae.xml"}, "exchange direction": "OUTPUT", "meanAmount": 0.0, "other": {"anies": [{"value": "0.06181836206139427", "module": "A1-A3"}, {"value": "0.0", "module": "A4"}, {"value": "0.8987584856055505", "module": "A5"}, {"value": "0.0", "module": "B1"}, {"value": "0.0", "module": "B2"}, {"value": "0.0", "module": "B3"}, {"value": "0.0", "module": "B4"}, {"value": "0.0", "module": "B5"}, {"value": "0.0", "module": "B6"}, {"value": "0.0", "module": "B7"}, {"value": "0.0", "module": "C1", "scenario": "Deponierung"}, {"value": "0.0", "module": "C2", "scenario": "Deponierung"}, {"value": "0.0", "module": "C3", "scenario": "Deponierung"}, {"value": "0.0", "module": "C4", "scenario": "Deponierung"}, {"value": "0.0", "module": "D", "scenario": "Deponierung"}, {"value": "0.0", "module": "C1", "scenario": "Recycling"}, {"value": "0.0", "module": "C2", "scenario": "Recycling"}, {"value": "1000.0", "module": "C3", "scenario": "Recycling"}, {"value": "0.0", "module": "C4", "scenario": "Recycling"}, {"value": "0.0", "module": "D", "scenario": "Recycling"}, {"name": "referenceToUnitGroupDataSet", "value": {"shortDescription": [{"value": "kg", "lang": "en"}], "type": "unit group data set", "refObjectId": "ad38d542-3fe9-439d-9b95-2f5f7752acaf", "version": "30.00.000", "uri": "../unitgroups/ad38d542-3fe9-439d-9b95-2f5f7752acaf.xml"}}]}, "flowProperties": [], "typeOfFlow": "Other flow", "classification": {"classHierarchy": "Größen / Umweltliche Größen / EPD EN 15804 / LCI Indikatoren", "name": "GaBiCategories"}}, {"dataSetInternalID": 17, "referenceToFlowDataSet": {"shortDescription": [{"value": "Materials for energy recovery (MER)", "lang": "en"}, {"value": "Stoffe für die Energierückgewinnung (MER)", "lang": "de"}, {"value": "Materiales para valorización energética (recuperación de energía) (MER)", "lang": "es"}], "type": "flow data set", "refObjectId": "59a9181c-3aaf-46ee-8b13-2b3723b6e447", "version": "30.00.000", "uri": "../flows/59a9181c-3aaf-46ee-8b13-2b3723b6e447.xml"}, "exchange direction": "OUTPUT", "meanAmount": 0.0, "other": {"anies": [{"value": "0.0522168559606869", "module": "A1-A3"}, {"value": "0.0", "module": "A4"}, {"value": "6.368373931711446", "module": "A5"}, {"value": "0.0", "module": "B1"}, {"value": "0.0", "module": "B2"}, {"value": "0.0", "module": "B3"}, {"value": "0.0", "module": "B4"}, {"value": "0.0", "module": "B5"}, {"value": "0.0", "module": "B6"}, {"value": "0.0", "module": "B7"}, {"value": "0.0", "module": "C1", "scenario": "Deponierung"}, {"value": "0.0", "module": "C2", "scenario": "Deponierung"}, {"value": "0.0", "module": "C3", "scenario": "Deponierung"}, {"value": "0.0", "module": "C4", "scenario": "Deponierung"}, {"value": "0.0", "module": "D", "scenario": "Deponierung"}, {"value": "0.0", "module": "C1", "scenario": "Recycling"}, {"value": "0.0", "module": "C2", "scenario": "Recycling"}, {"value": "0.0", "module": "C3", "scenario": "Recycling"}, {"value": "0.0", "module": "C4", "scenario": "Recycling"}, {"value": "0.0", "module": "D", "scenario": "Recycling"}, {"name": "referenceToUnitGroupDataSet", "value": {"shortDescription": [{"value": "kg", "lang": "en"}], "type": "unit group data set", "refObjectId": "ad38d542-3fe9-439d-9b95-2f5f7752acaf", "version": "30.00.000", "uri": "../unitgroups/ad38d542-3fe9-439d-9b95-2f5f7752acaf.xml"}}]}, "flowProperties": [], "typeOfFlow": "Other flow", "classification": {"classHierarchy": "Größen / Umweltliche Größen / EPD EN 15804 / LCI Indikatoren", "name": "GaBiCategories"}}, {"dataSetInternalID": 18, "referenceToFlowDataSet": {"shortDescription": [{"value": "Exported electrical energy (EEE)", "lang": "en"}, {"value": "Exportierte elektrische Energie (EEE)", "lang": "de"}, {"value": "Energía exportada electrica (EEE)", "lang": "es"}], "type": "flow data set", "refObjectId": "4da0c987-2b76-40d6-9e9e-82a017aaaf29", "version": "30.00.000", "uri": "../flows/4da0c987-2b76-40d6-9e9e-82a017aaaf29.xml"}, "exchange direction": "OUTPUT", "meanAmount": 0.0, "other": {"anies": [{"value": "0.0", "module": "A1-A3"}, {"value": "0.0", "module": "A4"}, {"value": "0.0", "module": "A5"}, {"value": "0.0", "module": "B1"}, {"value": "0.0", "module": "B2"}, {"value": "0.0", "module": "B3"}, {"value": "0.0", "module": "B4"}, {"value": "0.0", "module": "B5"}, {"value": "0.0", "module": "B6"}, {"value": "0.0", "module": "B7"}, {"value": "0.0", "module": "C1", "scenario": "Deponierung"}, {"value": "0.0", "module": "C2", "scenario": "Deponierung"}, {"value": "0.0", "module": "C3", "scenario": "Deponierung"}, {"value": "0.0", "module": "C4", "scenario": "Deponierung"}, {"value": "0.0", "module": "D", "scenario": "Deponierung"}, {"value": "0.0", "module": "C1", "scenario": "Recycling"}, {"value": "0.0", "module": "C2", "scenario": "Recycling"}, {"value": "0.0", "module": "C3", "scenario": "Recycling"}, {"value": "0.0", "module": "C4", "scenario": "Recycling"}, {"value": "0.0", "module": "D", "scenario": "Recycling"}, {"name": "referenceToUnitGroupDataSet", "value": {"shortDescription": [{"value": "MJ", "lang": "en"}], "type": "unit group data set", "refObjectId": "93a60a57-a3c8-11da-a746-0800200c9a66", "version": "03.00.000", "uri": "../unitgroups/93a60a57-a3c8-11da-a746-0800200c9a66.xml"}}]}, "flowProperties": [], "typeOfFlow": "Other flow", "classification": {"classHierarchy": "Größen / Umweltliche Größen / EPD EN 15804 / LCI Indikatoren", "name": "GaBiCategories"}}, {"dataSetInternalID": 19, "referenceToFlowDataSet": {"shortDescription": [{"value": "Exported thermal energy (EET)", "lang": "en"}, {"value": "Exportierte thermische Energie (EET)", "lang": "de"}, {"value": "Energía exportada termal (EET)", "lang": "es"}], "type": "flow data set", "refObjectId": "98daf38a-7a79-46d3-9a37-2b7bd0955810", "version": "30.00.000", "uri": "../flows/98daf38a-7a79-46d3-9a37-2b7bd0955810.xml"}, "exchange direction": "OUTPUT", "meanAmount": 0.0, "other": {"anies": [{"value": "0.0", "module": "A1-A3"}, {"value": "0.0", "module": "A4"}, {"value": "0.0", "module": "A5"}, {"value": "0.0", "module": "B1"}, {"value": "0.0", "module": "B2"}, {"value": "0.0", "module": "B3"}, {"value": "0.0", "module": "B4"}, {"value": "0.0", "module": "B5"}, {"value": "0.0", "module": "B6"}, {"value": "0.0", "module": "B7"}, {"value": "0.0", "module": "C1", "scenario": "Deponierung"}, {"value": "0.0", "module": "C2", "scenario": "Deponierung"}, {"value": "0.0", "module": "C3", "scenario": "Deponierung"}, {"value": "0.0", "module": "C4", "scenario": "Deponierung"}, {"value": "0.0", "module": "D", "scenario": "Deponierung"}, {"value": "0.0", "module": "C1", "scenario": "Recycling"}, {"value": "0.0", "module": "C2", "scenario": "Recycling"}, {"value": "0.0", "module": "C3", "scenario": "Recycling"}, {"value": "0.0", "module": "C4", "scenario": "Recycling"}, {"value": "0.0", "module": "D", "scenario": "Recycling"}, {"name": "referenceToUnitGroupDataSet", "value": {"shortDescription": [{"value": "MJ", "lang": "en"}], "type": "unit group data set", "refObjectId": "93a60a57-a3c8-11da-a746-0800200c9a66", "version": "03.00.000", "uri": "../unitgroups/93a60a57-a3c8-11da-a746-0800200c9a66.xml"}}]}, "flowProperties": [], "typeOfFlow": "Other flow", "classification": {"classHierarchy": "Größen / Umweltliche Größen / EPD EN 15804 / LCI Indikatoren", "name": "GaBiCategories"}}]}, "LCIAResults": {"LCIAResult": [{"referenceToLCIAMethodDataSet": {"shortDescription": [{"value": "Global Warming Potential - total (GWP-total)", "lang": "en"}, {"value": "Globales Erwärmungspotenzial - total (GWP-total)", "lang": "de"}], "type": "LCIA method data set", "refObjectId": "6a37f984-a4b3-458a-a20a-64418c145fa2", "version": "04.00.017", "uri": "../lciamethods/6a37f984-a4b3-458a-a20a-64418c145fa2.xml"}, "meanAmount": 0.0, "other": {"anies": [{"value": "192.9471591013594", "module": "A1-A3"}, {"value": "11.639008195227596", "module": "A4"}, {"value": "15.375811359139673", "module": "A5"}, {"value": "0.0", "module": "B1"}, {"value": "0.0", "module": "B2"}, {"value": "0.0", "module": "B3"}, {"value": "0.0", "module": "B4"}, {"value": "0.0", "module": "B5"}, {"value": "0.0", "module": "B6"}, {"value": "0.0", "module": "B7"}, {"value": "1.2040653943756443", "module": "C1", "scenario": "Deponierung"}, {"value": "1.03000072524138", "module": "C2", "scenario": "Deponierung"}, {"value": "0.0", "module": "C3", "scenario": "Deponierung"}, {"value": "-13.65454782035917", "module": "C4", "scenario": "Deponierung"}, {"value": "0.0", "module": "D", "scenario": "Deponierung"}, {"value": "1.2040653943756443", "module": "C1", "scenario": "Recycling"}, {"value": "1.03000072524138", "module": "C2", "scenario": "Recycling"}, {"value": "-12.979793296834494", "module": "C3", "scenario": "Recycling"}, {"value": "0.0", "module": "C4", "scenario": "Recycling"}, {"value": "-33.26106274142882", "module": "D", "scenario": "Recycling"}, {"name": "referenceToUnitGroupDataSet", "value": {"shortDescription": [{"value": "kg CO2-eq.", "lang": "en"}], "type": "unit group data set", "refObjectId": "1ebf3012-d0db-4de2-aefd-ef30cedb0be1", "version": "30.00.000", "uri": "../unitgroups/1ebf3012-d0db-4de2-aefd-ef30cedb0be1.xml"}}]}}, {"referenceToLCIAMethodDataSet": {"shortDescription": [{"value": "Global Warming Potential - fossil fuels (GWP-fossil)", "lang": "en"}, {"value": "Globales Erwärmungspotenzial - fossil (GWP-fossil)", "lang": "de"}], "type": "LCIA method data set", "refObjectId": "5f635281-343e-44fb-83df-1971b155e6b6", "version": "01.00.009", "uri": "../lciamethods/5f635281-343e-44fb-83df-1971b155e6b6.xml"}, "meanAmount": 0.0, "other": {"anies": [{"value": "201.0294412640702", "module": "A1-A3"}, {"value": "11.623448124525444", "module": "A4"}, {"value": "6.316129278675872", "module": "A5"}, {"value": "0.0", "module": "B1"}, {"value": "0.0", "module": "B2"}, {"value": "0.0", "module": "B3"}, {"value": "0.0", "module": "B4"}, {"value": "0.0", "module": "B5"}, {"value": "0.0", "module": "B6"}, {"value": "0.0", "module": "B7"}, {"value": "1.203315847246791", "module": "C1", "scenario": "Deponierung"}, {"value": "1.02862372783411", "module": "C2", "scenario": "Deponierung"}, {"value": "0.0", "module": "C3", "scenario": "Deponierung"}, {"value": "-13.662548507048522", "module": "C4", "scenario": "Deponierung"}, {"value": "0.0", "module": "D", "scenario": "Deponierung"}, {"value": "1.203315847246791", "module": "C1", "scenario": "Recycling"}, {"value": "1.02862372783411", "module": "C2", "scenario": "Recycling"}, {"value": "-13.006795872418673", "module": "C3", "scenario": "Recycling"}, {"value": "0.0", "module": "C4", "scenario": "Recycling"}, {"value": "-33.2457013427895", "module": "D", "scenario": "Recycling"}, {"name": "referenceToUnitGroupDataSet", "value": {"shortDescription": [{"value": "kg CO2-eq.", "lang": "en"}], "type": "unit group data set", "refObjectId": "1ebf3012-d0db-4de2-aefd-ef30cedb0be1", "version": "30.00.000", "uri": "../unitgroups/1ebf3012-d0db-4de2-aefd-ef30cedb0be1.xml"}}]}}, {"referenceToLCIAMethodDataSet": {"shortDescription": [{"value": "Global Warming Potential - biogenic (GWP-biogenic)", "lang": "en"}, {"value": "Globales Erwärmungspotenzial - biogen (GWP-biogenic)", "lang": "de"}], "type": "LCIA method data set", "refObjectId": "2356e1ab-0185-4db5-86e5-16de51c7485c", "version": "01.00.006", "uri": "../lciamethods/2356e1ab-0185-4db5-86e5-16de51c7485c.xml"}, "meanAmount": 0.0, "other": {"anies": [{"value": "-8.119053765905846", "module": "A1-A3"}, {"value": "0.00999587798524614", "module": "A4"}, {"value": "9.05847140533471", "module": "A5"}, {"value": "0.0", "module": "B1"}, {"value": "0.0", "module": "B2"}, {"value": "0.0", "module": "B3"}, {"value": "0.0", "module": "B4"}, {"value": "0.0", "module": "B5"}, {"value": "0.0", "module": "B6"}, {"value": "0.0", "module": "B7"}, {"value": "5.985686073032322E-4", "module": "C1", "scenario": "Deponierung"}, {"value": "8.84590972145676E-4", "module": "C2", "scenario": "Deponierung"}, {"value": "0.0", "module": "C3", "scenario": "Deponierung"}, {"value": "0.00427398777469486", "module": "C4", "scenario": "Deponierung"}, {"value": "0.0", "module": "D", "scenario": "Deponierung"}, {"value": "5.985686073032322E-4", "module": "C1", "scenario": "Recycling"}, {"value": "8.84590972145676E-4", "module": "C2", "scenario": "Recycling"}, {"value": "0.025313373192166224", "module": "C3", "scenario": "Recycling"}, {"value": "0.0", "module": "C4", "scenario": "Recycling"}, {"value": "-0.008179735466305783", "module": "D", "scenario": "Recycling"}, {"name": "referenceToUnitGroupDataSet", "value": {"shortDescription": [{"value": "kg CO2-eq.", "lang": "en"}], "type": "unit group data set", "refObjectId": "1ebf3012-d0db-4de2-aefd-ef30cedb0be1", "version": "30.00.000", "uri": "../unitgroups/1ebf3012-d0db-4de2-aefd-ef30cedb0be1.xml"}}]}}, {"referenceToLCIAMethodDataSet": {"shortDescription": [{"value": "Global Warming Potential - land use and land use change (GWP-luluc)", "lang": "en"}, {"value": "Globales Erwärmungspotenzial - luluc (GWP-luluc)", "lang": "de"}], "type": "LCIA method data set", "refObjectId": "4331bbdb-978a-490d-8707-eeb047f01a55", "version": "01.00.006", "uri": "../lciamethods/4331bbdb-978a-490d-8707-eeb047f01a55.xml"}, "meanAmount": 0.0, "other": {"anies": [{"value": "0.036771603195091304", "module": "A1-A3"}, {"value": "0.0055641927168827475", "module": "A4"}, {"value": "0.0012106751290465198", "module": "A5"}, {"value": "0.0", "module": "B1"}, {"value": "0.0", "module": "B2"}, {"value": "0.0", "module": "B3"}, {"value": "0.0", "module": "B4"}, {"value": "0.0", "module": "B5"}, {"value": "0.0", "module": "B6"}, {"value": "0.0", "module": "B7"}, {"value": "1.5097852155025404E-4", "module": "C1", "scenario": "Deponierung"}, {"value": "4.92406435122367E-4", "module": "C2", "scenario": "Deponierung"}, {"value": "0.0", "module": "C3", "scenario": "Deponierung"}, {"value": "0.0037266989146547097", "module": "C4", "scenario": "Deponierung"}, {"value": "0.0", "module": "D", "scenario": "Deponierung"}, {"value": "1.5097852155025404E-4", "module": "C1", "scenario": "Recycling"}, {"value": "4.92406435122367E-4", "module": "C2", "scenario": "Recycling"}, {"value": "0.0016892023919840152", "module": "C3", "scenario": "Recycling"}, {"value": "0.0", "module": "C4", "scenario": "Recycling"}, {"value": "-0.00718166317308603", "module": "D", "scenario": "Recycling"}, {"name": "referenceToUnitGroupDataSet", "value": {"shortDescription": [{"value": "kg CO2-eq.", "lang": "en"}], "type": "unit group data set", "refObjectId": "1ebf3012-d0db-4de2-aefd-ef30cedb0be1", "version": "30.00.000", "uri": "../unitgroups/1ebf3012-d0db-4de2-aefd-ef30cedb0be1.xml"}}]}}, {"referenceToLCIAMethodDataSet": {"shortDescription": [{"value": "Depletion potential of the stratospheric ozone layer (ODP)", "lang": "en"}, {"value": "Abbaupotenzial der stratosphärischen Ozonschicht (ODP)", "lang": "de"}], "type": "LCIA method data set", "refObjectId": "b5c629d6-def3-11e6-bf01-fe55135034f3", "version": "02.00.013", "uri": "../lciamethods/b5c629d6-def3-11e6-bf01-fe55135034f3.xml"}, "meanAmount": 0.0, "other": {"anies": [{"value": "6.661411130875076E-6", "module": "A1-A3"}, {"value": "2.568530652158879E-7", "module": "A4"}, {"value": "2.0345428068014493E-7", "module": "A5"}, {"value": "0.0", "module": "B1"}, {"value": "0.0", "module": "B2"}, {"value": "0.0", "module": "B3"}, {"value": "0.0", "module": "B4"}, {"value": "0.0", "module": "B5"}, {"value": "0.0", "module": "B6"}, {"value": "0.0", "module": "B7"}, {"value": "2.4947810250903297E-8", "module": "C1", "scenario": "Deponierung"}, {"value": "2.27303597536184E-8", "module": "C2", "scenario": "Deponierung"}, {"value": "0.0", "module": "C3", "scenario": "Deponierung"}, {"value": "1.75945377932512E-7", "module": "C4", "scenario": "Deponierung"}, {"value": "0.0", "module": "D", "scenario": "Deponierung"}, {"value": "2.4947810250903297E-8", "module": "C1", "scenario": "Recycling"}, {"value": "2.27303597536184E-8", "module": "C2", "scenario": "Recycling"}, {"value": "1.204566312270948E-7", "module": "C3", "scenario": "Recycling"}, {"value": "0.0", "module": "C4", "scenario": "Recycling"}, {"value": "-3.89597447237862E-7", "module": "D", "scenario": "Recycling"}, {"name": "referenceToUnitGroupDataSet", "value": {"shortDescription": [{"value": "kg CFC-11-eq.", "lang": "en"}], "type": "unit group data set", "refObjectId": "d9e957c9-7309-4474-bf3a-7777df6c4e5b", "version": "25.00.000", "uri": "../unitgroups/d9e957c9-7309-4474-bf3a-7777df6c4e5b.xml"}}]}}, {"referenceToLCIAMethodDataSet": {"shortDescription": [{"value": "Acidification potential, Accumulated Exceedance (AP)", "lang": "en"}, {"value": "Versauerungspotenzial, kumulierte Überschreitung (AP)", "lang": "de"}], "type": "LCIA method data set", "refObjectId": "b5c611c6-def3-11e6-bf01-fe55135034f3", "version": "01.03.010", "uri": "../lciamethods/b5c611c6-def3-11e6-bf01-fe55135034f3.xml"}, "meanAmount": 0.0, "other": {"anies": [{"value": "0.3768874329901612", "module": "A1-A3"}, {"value": "0.028005691395938847", "module": "A4"}, {"value": "0.013512326928068882", "module": "A5"}, {"value": "0.0", "module": "B1"}, {"value": "0.0", "module": "B2"}, {"value": "0.0", "module": "B3"}, {"value": "0.0", "module": "B4"}, {"value": "0.0", "module": "B5"}, {"value": "0.0", "module": "B6"}, {"value": "0.0", "module": "B7"}, {"value": "0.010555339995079576", "module": "C1", "scenario": "Deponierung"}, {"value": "0.00247837976955211", "module": "C2", "scenario": "Deponierung"}, {"value": "0.0", "module": "C3", "scenario": "Deponierung"}, {"value": "0.045782341414732204", "module": "C4", "scenario": "Deponierung"}, {"value": "0.0", "module": "D", "scenario": "Deponierung"}, {"value": "0.010555339995079576", "module": "C1", "scenario": "Recycling"}, {"value": "0.00247837976955211", "module": "C2", "scenario": "Recycling"}, {"value": "0.05398958874160752", "module": "C3", "scenario": "Recycling"}, {"value": "0.0", "module": "C4", "scenario": "Recycling"}, {"value": "-0.09353560882148276", "module": "D", "scenario": "Recycling"}, {"name": "referenceToUnitGroupDataSet", "value": {"shortDescription": [{"value": "mol H+-eq.", "lang": "en"}], "type": "unit group data set", "refObjectId": "42e089ac-92bf-4bf2-8ca1-5fc40d18f2ed", "version": "00.01.000", "uri": "../unitgroups/42e089ac-92bf-4bf2-8ca1-5fc40d18f2ed.xml"}}]}}, {"referenceToLCIAMethodDataSet": {"shortDescription": [{"value": "Eutrophication potential - freshwater (EP-freshwater)", "lang": "en"}, {"value": "Eutrophierungspotenzial - Süßwasser (EP-freshwater)", "lang": "de"}], "type": "LCIA method data set", "refObjectId": "b53ec18f-7377-4ad3-86eb-cc3f4f276b2b", "version": "01.00.011", "uri": "../lciamethods/b53ec18f-7377-4ad3-86eb-cc3f4f276b2b.xml"}, "meanAmount": 0.0, "other": {"anies": [{"value": "0.02950543927472594", "module": "A1-A3"}, {"value": "8.348165178039918E-4", "module": "A4"}, {"value": "9.395294358571754E-4", "module": "A5"}, {"value": "0.0", "module": "B1"}, {"value": "0.0", "module": "B2"}, {"value": "0.0", "module": "B3"}, {"value": "0.0", "module": "B4"}, {"value": "0.0", "module": "B5"}, {"value": "0.0", "module": "B6"}, {"value": "0.0", "module": "B7"}, {"value": "5.4271894477204886E-5", "module": "C1", "scenario": "Deponierung"}, {"value": "7.38775679472559E-5", "module": "C2", "scenario": "Deponierung"}, {"value": "0.0", "module": "C3", "scenario": "Deponierung"}, {"value": "5.05614737235197E-4", "module": "C4", "scenario": "Deponierung"}, {"value": "0.0", "module": "D", "scenario": "Deponierung"}, {"value": "5.4271894477204886E-5", "module": "C1", "scenario": "Recycling"}, {"value": "7.38775679472559E-5", "module": "C2", "scenario": "Recycling"}, {"value": "6.348133425103035E-4", "module": "C3", "scenario": "Recycling"}, {"value": "0.0", "module": "C4", "scenario": "Recycling"}, {"value": "-0.001597941341537187", "module": "D", "scenario": "Recycling"}, {"name": "referenceToUnitGroupDataSet", "value": {"shortDescription": [{"value": "kg P-eq.", "lang": "en"}], "type": "unit group data set", "refObjectId": "0429039d-a61d-4590-ba67-aa4a20a810a1", "version": "30.00.000", "uri": "../unitgroups/0429039d-a61d-4590-ba67-aa4a20a810a1.xml"}}]}}, {"referenceToLCIAMethodDataSet": {"shortDescription": [{"value": "Eutrophication potential - marine (EP-marine)", "lang": "en"}, {"value": "Eutrophierungspotenzial - Salzwasser (EP-marine)", "lang": "de"}], "type": "LCIA method data set", "refObjectId": "b5c619fa-def3-11e6-bf01-fe55135034f3", "version": "02.00.011", "uri": "../lciamethods/b5c619fa-def3-11e6-bf01-fe55135034f3.xml"}, "meanAmount": 0.0, "other": {"anies": [{"value": "0.15663612003177493", "module": "A1-A3"}, {"value": "0.00766841437585275", "module": "A4"}, {"value": "0.005844827890474186", "module": "A5"}, {"value": "0.0", "module": "B1"}, {"value": "0.0", "module": "B2"}, {"value": "0.0", "module": "B3"}, {"value": "0.0", "module": "B4"}, {"value": "0.0", "module": "B5"}, {"value": "0.0", "module": "B6"}, {"value": "0.0", "module": "B7"}, {"value": "0.004910920742658983", "module": "C1", "scenario": "Deponierung"}, {"value": "6.786207412259069E-4", "module": "C2", "scenario": "Deponierung"}, {"value": "0.0", "module": "C3", "scenario": "Deponierung"}, {"value": "0.0176061839292711", "module": "C4", "scenario": "Deponierung"}, {"value": "0.0", "module": "D", "scenario": "Deponierung"}, {"value": "0.004910920742658983", "module": "C1", "scenario": "Recycling"}, {"value": "6.786207412259069E-4", "module": "C2", "scenario": "Recycling"}, {"value": "0.02437910042687964", "module": "C3", "scenario": "Recycling"}, {"value": "0.0", "module": "C4", "scenario": "Recycling"}, {"value": "-0.033042128711498045", "module": "D", "scenario": "Recycling"}, {"name": "referenceToUnitGroupDataSet", "value": {"shortDescription": [{"value": "kg N-eq.", "lang": "en"}], "type": "unit group data set", "refObjectId": "d05bb823-ecdf-4686-8c40-bf1d9257859f", "version": "00.00.003", "uri": "../unitgroups/d05bb823-ecdf-4686-8c40-bf1d9257859f.xml"}}]}}, {"referenceToLCIAMethodDataSet": {"shortDescription": [{"value": "Eutrophication potential - terrestrial (EP-terrestrial)", "lang": "en"}, {"value": "Eutrophierungspotenzial - Land (EP-terrestrial)", "lang": "de"}], "type": "LCIA method data set", "refObjectId": "b5c614d2-def3-11e6-bf01-fe55135034f3", "version": "01.02.010", "uri": "../lciamethods/b5c614d2-def3-11e6-bf01-fe55135034f3.xml"}, "meanAmount": 0.0, "other": {"anies": [{"value": "1.1671360743546852", "module": "A1-A3"}, {"value": "0.07831945956811148", "module": "A4"}, {"value": "0.046418617137973614", "module": "A5"}, {"value": "0.0", "module": "B1"}, {"value": "0.0", "module": "B2"}, {"value": "0.0", "module": "B3"}, {"value": "0.0", "module": "B4"}, {"value": "0.0", "module": "B5"}, {"value": "0.0", "module": "B6"}, {"value": "0.0", "module": "B7"}, {"value": "0.05321404034755803", "module": "C1", "scenario": "Deponierung"}, {"value": "0.0069309256254965895", "module": "C2", "scenario": "Deponierung"}, {"value": "0.0", "module": "C3", "scenario": "Deponierung"}, {"value": "0.188357770679751", "module": "C4", "scenario": "Deponierung"}, {"value": "0.0", "module": "D", "scenario": "Deponierung"}, {"value": "0.05321404034755803", "module": "C1", "scenario": "Recycling"}, {"value": "0.0069309256254965895", "module": "C2", "scenario": "Recycling"}, {"value": "0.2637250568033366", "module": "C3", "scenario": "Recycling"}, {"value": "0.0", "module": "C4", "scenario": "Recycling"}, {"value": "-0.3540755644957048", "module": "D", "scenario": "Recycling"}, {"name": "referenceToUnitGroupDataSet", "value": {"shortDescription": [{"value": "mol N-eq.", "lang": "en"}], "type": "unit group data set", "refObjectId": "71b4d617-0ec9-4d3f-b65e-e438940c2401", "version": "00.00.003", "uri": "../unitgroups/71b4d617-0ec9-4d3f-b65e-e438940c2401.xml"}}]}}, {"referenceToLCIAMethodDataSet": {"shortDescription": [{"value": "Photochemical Ozone Creation Potential (POCP)", "lang": "en"}, {"value": "Bildungspotenzial für troposphärisches Ozon (POCP)", "lang": "de"}], "type": "LCIA method data set", "refObjectId": "b5c610fe-def3-11e6-bf01-fe55135034f3", "version": "02.00.015", "uri": "../lciamethods/b5c610fe-def3-11e6-bf01-fe55135034f3.xml"}, "meanAmount": 0.0, "other": {"anies": [{"value": "0.6578949785452902", "module": "A1-A3"}, {"value": "0.045732988138860196", "module": "A4"}, {"value": "0.02279915542676719", "module": "A5"}, {"value": "0.0", "module": "B1"}, {"value": "0.0", "module": "B2"}, {"value": "0.0", "module": "B3"}, {"value": "0.0", "module": "B4"}, {"value": "0.0", "module": "B5"}, {"value": "0.0", "module": "B6"}, {"value": "0.0", "module": "B7"}, {"value": "0.016037486295542268", "module": "C1", "scenario": "Deponierung"}, {"value": "0.00404716709193453", "module": "C2", "scenario": "Deponierung"}, {"value": "0.0", "module": "C3", "scenario": "Deponierung"}, {"value": "0.0655724720839868", "module": "C4", "scenario": "Deponierung"}, {"value": "0.0", "module": "D", "scenario": "Deponierung"}, {"value": "0.016037486295542268", "module": "C1", "scenario": "Recycling"}, {"value": "0.00404716709193453", "module": "C2", "scenario": "Recycling"}, {"value": "0.07975964874711626", "module": "C3", "scenario": "Recycling"}, {"value": "0.0", "module": "C4", "scenario": "Recycling"}, {"value": "-0.12723852958206266", "module": "D", "scenario": "Recycling"}, {"name": "referenceToUnitGroupDataSet", "value": {"shortDescription": [{"value": "kg NMVOC-eq.", "lang": "en"}], "type": "unit group data set", "refObjectId": "d27c25f8-fbc1-44c6-b47b-4adbae4199c6", "version": "00.00.003", "uri": "../unitgroups/d27c25f8-fbc1-44c6-b47b-4adbae4199c6.xml"}}]}}, {"referenceToLCIAMethodDataSet": {"shortDescription": [{"value": "Abiotic depletion potential - non-fossil resources (ADPE)", "lang": "en"}, {"value": "Potenzial für die Verknappung abiotischer Ressourcen – nicht fossile Ressourcen (ADPE)", "lang": "de"}], "type": "LCIA method data set", "refObjectId": "b2ad6494-c78d-11e6-9d9d-cec0c932ce01", "version": "01.00.011", "uri": "../lciamethods/b2ad6494-c78d-11e6-9d9d-cec0c932ce01.xml"}, "meanAmount": 0.0, "other": {"anies": [{"value": "3.9379720191061137E-4", "module": "A1-A3"}, {"value": "3.2344676870148574E-5", "module": "A4"}, {"value": "1.251085485459875E-5", "module": "A5"}, {"value": "0.0", "module": "B1"}, {"value": "0.0", "module": "B2"}, {"value": "0.0", "module": "B3"}, {"value": "0.0", "module": "B4"}, {"value": "0.0", "module": "B5"}, {"value": "0.0", "module": "B6"}, {"value": "0.0", "module": "B7"}, {"value": "5.256411378049498E-7", "module": "C1", "scenario": "Deponierung"}, {"value": "2.8623607849688998E-6", "module": "C2", "scenario": "Deponierung"}, {"value": "0.0", "module": "C3", "scenario": "Deponierung"}, {"value": "8.55910785537512E-6", "module": "C4", "scenario": "Deponierung"}, {"value": "0.0", "module": "D", "scenario": "Deponierung"}, {"value": "5.256411378049498E-7", "module": "C1", "scenario": "Recycling"}, {"value": "2.8623607849688998E-6", "module": "C2", "scenario": "Recycling"}, {"value": "7.433525744495346E-6", "module": "C3", "scenario": "Recycling"}, {"value": "0.0", "module": "C4", "scenario": "Recycling"}, {"value": "-4.140252943055749E-5", "module": "D", "scenario": "Recycling"}, {"name": "referenceToUnitGroupDataSet", "value": {"shortDescription": [{"value": "kg Sb-eq.", "lang": "en"}], "type": "unit group data set", "refObjectId": "54ccd2d9-a32a-4fc2-923d-f2c8c93e89d4", "version": "30.00.000", "uri": "../unitgroups/54ccd2d9-a32a-4fc2-923d-f2c8c93e89d4.xml"}}]}}, {"referenceToLCIAMethodDataSet": {"shortDescription": [{"value": "Abiotic depletion potential - fossil resources (ADPF)", "lang": "en"}, {"value": "Potenzial für die Verknappung abiotischer Ressourcen – fossile Brennstoffe (ADPF)", "lang": "de"}], "type": "LCIA method data set", "refObjectId": "b2ad6110-c78d-11e6-9d9d-cec0c932ce01", "version": "01.00.011", "uri": "../lciamethods/b2ad6110-c78d-11e6-9d9d-cec0c932ce01.xml"}, "meanAmount": 0.0, "other": {"anies": [{"value": "1782.5946813290675", "module": "A1-A3"}, {"value": "168.76084549684694", "module": "A4"}, {"value": "54.50828247016597", "module": "A5"}, {"value": "0.0", "module": "B1"}, {"value": "0.0", "module": "B2"}, {"value": "0.0", "module": "B3"}, {"value": "0.0", "module": "B4"}, {"value": "0.0", "module": "B5"}, {"value": "0.0", "module": "B6"}, {"value": "0.0", "module": "B7"}, {"value": "15.209465265040775", "module": "C1", "scenario": "Deponierung"}, {"value": "14.9345880970661", "module": "C2", "scenario": "Deponierung"}, {"value": "0.0", "module": "C3", "scenario": "Deponierung"}, {"value": "148.67745327447298", "module": "C4", "scenario": "Deponierung"}, {"value": "0.0", "module": "D", "scenario": "Deponierung"}, {"value": "15.209465265040775", "module": "C1", "scenario": "Recycling"}, {"value": "14.9345880970661", "module": "C2", "scenario": "Recycling"}, {"value": "90.66004206973135", "module": "C3", "scenario": "Recycling"}, {"value": "0.0", "module": "C4", "scenario": "Recycling"}, {"value": "-345.4748835068152", "module": "D", "scenario": "Recycling"}, {"name": "referenceToUnitGroupDataSet", "value": {"shortDescription": [{"value": "MJ", "lang": "en"}], "type": "unit group data set", "refObjectId": "93a60a57-a3c8-11da-a746-0800200c9a66", "version": "03.00.000", "uri": "../unitgroups/93a60a57-a3c8-11da-a746-0800200c9a66.xml"}}]}}, {"referenceToLCIAMethodDataSet": {"shortDescription": [{"value": "Water (user) deprivation potential (WDP)", "lang": "en"}, {"value": "Wasser-Entzugspotenzial (Benutzer) (WDP)", "lang": "de"}], "type": "LCIA method data set", "refObjectId": "b2ad66ce-c78d-11e6-9d9d-cec0c932ce01", "version": "03.00.015", "uri": "../lciamethods/b2ad66ce-c78d-11e6-9d9d-cec0c932ce01.xml"}, "meanAmount": 0.0, "other": {"anies": [{"value": "42.18465357786624", "module": "A1-A3"}, {"value": "0.8888966327964982", "module": "A4"}, {"value": "1.4135658415080163", "module": "A5"}, {"value": "0.0", "module": "B1"}, {"value": "0.0", "module": "B2"}, {"value": "0.0", "module": "B3"}, {"value": "0.0", "module": "B4"}, {"value": "0.0", "module": "B5"}, {"value": "0.0", "module": "B6"}, {"value": "0.0", "module": "B7"}, {"value": "0.055250722940868434", "module": "C1", "scenario": "Deponierung"}, {"value": "0.07866341883154851", "module": "C2", "scenario": "Deponierung"}, {"value": "0.0", "module": "C3", "scenario": "Deponierung"}, {"value": "0.47405938268402503", "module": "C4", "scenario": "Deponierung"}, {"value": "0.0", "module": "D", "scenario": "Deponierung"}, {"value": "0.055250722940868434", "module": "C1", "scenario": "Recycling"}, {"value": "0.07866341883154851", "module": "C2", "scenario": "Recycling"}, {"value": "0.5708129940602023", "module": "C3", "scenario": "Recycling"}, {"value": "0.0", "module": "C4", "scenario": "Recycling"}, {"value": "-2.465576935869251", "module": "D", "scenario": "Recycling"}, {"name": "referenceToUnitGroupDataSet", "value": {"shortDescription": [{"value": "m3 world eq. deprived", "lang": "en"}], "type": "unit group data set", "refObjectId": "6ae2df01-888e-46c8-b17d-49fa3869b476", "version": "00.00.003", "uri": "../unitgroups/6ae2df01-888e-46c8-b17d-49fa3869b476.xml"}}]}}, {"referenceToLCIAMethodDataSet": {"shortDescription": [{"value": "Potential incidence of disease due to PM emissions (PM)", "lang": "en"}, {"value": "Potenzielles Auftreten von Krankheiten aufgrund von Feinstaubemissionen (PM)", "lang": "de"}], "type": "LCIA method data set", "refObjectId": "b5c602c6-def3-11e6-bf01-fe55135034f3", "version": "02.00.012", "uri": "../lciamethods/b5c602c6-def3-11e6-bf01-fe55135034f3.xml"}, "meanAmount": 0.0, "other": {"anies": [{"value": "4.555987953547288E-6", "module": "A1-A3"}, {"value": "1.1202419538199064E-6", "module": "A4"}, {"value": "1.5916025902224347E-7", "module": "A5"}, {"value": "0.0", "module": "B1"}, {"value": "0.0", "module": "B2"}, {"value": "0.0", "module": "B3"}, {"value": "0.0", "module": "B4"}, {"value": "0.0", "module": "B5"}, {"value": "0.0", "module": "B6"}, {"value": "0.0", "module": "B7"}, {"value": "2.968933468404126E-7", "module": "C1", "scenario": "Deponierung"}, {"value": "9.913645609025719E-8", "module": "C2", "scenario": "Deponierung"}, {"value": "0.0", "module": "C3", "scenario": "Deponierung"}, {"value": "1.00242940676465E-6", "module": "C4", "scenario": "Deponierung"}, {"value": "0.0", "module": "D", "scenario": "Deponierung"}, {"value": "2.968933468404126E-7", "module": "C1", "scenario": "Recycling"}, {"value": "9.913645609025719E-8", "module": "C2", "scenario": "Recycling"}, {"value": "1.4340882763930813E-6", "module": "C3", "scenario": "Recycling"}, {"value": "0.0", "module": "C4", "scenario": "Recycling"}, {"value": "-1.9054730787499697E-6", "module": "D", "scenario": "Recycling"}, {"name": "referenceToUnitGroupDataSet", "value": {"shortDescription": [{"value": "Disease incidence", "lang": "en"}], "type": "unit group data set", "refObjectId": "3883559b-648f-4afc-8ba2-0bd24f3affa3", "version": "00.00.003", "uri": "../unitgroups/3883559b-648f-4afc-8ba2-0bd24f3affa3.xml"}}]}}, {"referenceToLCIAMethodDataSet": {"shortDescription": [{"value": "Potential Human exposure efficiency relative to U235 (IRP)", "lang": "en"}, {"value": "Potenzielle Wirkung durch Exposition des Menschen mit U235 (IRP)", "lang": "de"}], "type": "LCIA method data set", "refObjectId": "b5c632be-def3-11e6-bf01-fe55135034f3", "version": "01.00.012", "uri": "../lciamethods/b5c632be-def3-11e6-bf01-fe55135034f3.xml"}, "meanAmount": 0.0, "other": {"anies": [{"value": "1.1786548314701413", "module": "A1-A3"}, {"value": "0.21663321422637347", "module": "A4"}, {"value": "0.04107717897768006", "module": "A5"}, {"value": "0.0", "module": "B1"}, {"value": "0.0", "module": "B2"}, {"value": "0.0", "module": "B3"}, {"value": "0.0", "module": "B4"}, {"value": "0.0", "module": "B5"}, {"value": "0.0", "module": "B6"}, {"value": "0.0", "module": "B7"}, {"value": "0.012770325992119783", "module": "C1", "scenario": "Deponierung"}, {"value": "0.0191710809049888", "module": "C2", "scenario": "Deponierung"}, {"value": "0.0", "module": "C3", "scenario": "Deponierung"}, {"value": "0.0958689749078409", "module": "C4", "scenario": "Deponierung"}, {"value": "0.0", "module": "D", "scenario": "Deponierung"}, {"value": "0.012770325992119783", "module": "C1", "scenario": "Recycling"}, {"value": "0.0191710809049888", "module": "C2", "scenario": "Recycling"}, {"value": "0.14487964041569176", "module": "C3", "scenario": "Recycling"}, {"value": "0.0", "module": "C4", "scenario": "Recycling"}, {"value": "-0.3814709129290137", "module": "D", "scenario": "Recycling"}, {"name": "referenceToUnitGroupDataSet", "value": {"shortDescription": [{"value": "kgBq U235-eq.", "lang": "en"}], "type": "unit group data set", "refObjectId": "456b05bf-1415-44a9-9993-02452f554c09", "version": "00.00.003", "uri": "../unitgroups/456b05bf-1415-44a9-9993-02452f554c09.xml"}}]}}, {"referenceToLCIAMethodDataSet": {"shortDescription": [{"value": "Potential Comparative Toxic Unit for ecosystems (ETP-fw)", "lang": "en"}, {"value": "Potenzielle Toxizitätsvergleichseinheit für Ökosysteme (ETP-fw)", "lang": "de"}], "type": "LCIA method data set", "refObjectId": "ee1082d1-b0f7-43ca-a1f0-21e2a4a74511", "version": "01.00.003", "uri": "../lciamethods/ee1082d1-b0f7-43ca-a1f0-21e2a4a74511.xml"}, "meanAmount": 0.0, "other": {"anies": [{"value": "1299.441544870151", "module": "A1-A3"}, {"value": "176.02068221954798", "module": "A4"}, {"value": "41.96888665812263", "module": "A5"}, {"value": "0.0", "module": "B1"}, {"value": "0.0", "module": "B2"}, {"value": "0.0", "module": "B3"}, {"value": "0.0", "module": "B4"}, {"value": "0.0", "module": "B5"}, {"value": "0.0", "module": "B6"}, {"value": "0.0", "module": "B7"}, {"value": "13.27879125627506", "module": "C1", "scenario": "Deponierung"}, {"value": "15.5770515238538", "module": "C2", "scenario": "Deponierung"}, {"value": "0.0", "module": "C3", "scenario": "Deponierung"}, {"value": "135.301195616075", "module": "C4", "scenario": "Deponierung"}, {"value": "0.0", "module": "D", "scenario": "Deponierung"}, {"value": "13.27879125627506", "module": "C1", "scenario": "Recycling"}, {"value": "15.5770515238538", "module": "C2", "scenario": "Recycling"}, {"value": "82.11144134876434", "module": "C3", "scenario": "Recycling"}, {"value": "0.0", "module": "C4", "scenario": "Recycling"}, {"value": "-335.89838431773546", "module": "D", "scenario": "Recycling"}, {"name": "referenceToUnitGroupDataSet", "value": {"shortDescription": [{"value": "CTUe", "lang": "en"}], "type": "unit group data set", "refObjectId": "aa959ded-f1eb-4efb-9c5c-2d60be36b3e6", "version": "00.00.003", "uri": "../unitgroups/aa959ded-f1eb-4efb-9c5c-2d60be36b3e6.xml"}}]}}, {"referenceToLCIAMethodDataSet": {"shortDescription": [{"value": "Potential Comparative Toxic Unit for humans - cancer effects (HTP-c)", "lang": "en"}, {"value": "Potenzielle Toxizitätsvergleichseinheit für den Menschen - kanzerogene Wirkung (HTP-c)", "lang": "de"}], "type": "LCIA method data set", "refObjectId": "2299222a-bbd8-474f-9d4f-4dd1f18aea7c", "version": "01.00.004", "uri": "../lciamethods/2299222a-bbd8-474f-9d4f-4dd1f18aea7c.xml"}, "meanAmount": 0.0, "other": {"anies": [{"value": "9.387014528181765E-6", "module": "A1-A3"}, {"value": "5.271984199003587E-9", "module": "A4"}, {"value": "2.8370053919514906E-7", "module": "A5"}, {"value": "0.0", "module": "B1"}, {"value": "0.0", "module": "B2"}, {"value": "0.0", "module": "B3"}, {"value": "0.0", "module": "B4"}, {"value": "0.0", "module": "B5"}, {"value": "0.0", "module": "B6"}, {"value": "0.0", "module": "B7"}, {"value": "1.882944455058822E-9", "module": "C1", "scenario": "Deponierung"}, {"value": "4.66547274248105E-10", "module": "C2", "scenario": "Deponierung"}, {"value": "0.0", "module": "C3", "scenario": "Deponierung"}, {"value": "2.73049117727921E-9", "module": "C4", "scenario": "Deponierung"}, {"value": "0.0", "module": "D", "scenario": "Deponierung"}, {"value": "1.882944455058822E-9", "module": "C1", "scenario": "Recycling"}, {"value": "4.66547274248105E-10", "module": "C2", "scenario": "Recycling"}, {"value": "2.548112699729682E-9", "module": "C3", "scenario": "Recycling"}, {"value": "0.0", "module": "C4", "scenario": "Recycling"}, {"value": "-7.300711186866107E-9", "module": "D", "scenario": "Recycling"}, {"name": "referenceToUnitGroupDataSet", "value": {"shortDescription": [{"value": "CTUh", "lang": "en"}], "type": "unit group data set", "refObjectId": "d4c9523e-2d7e-49fd-8469-998f547d3a70", "version": "00.00.003", "uri": "../unitgroups/d4c9523e-2d7e-49fd-8469-998f547d3a70.xml"}}]}}, {"referenceToLCIAMethodDataSet": {"shortDescription": [{"value": "Potential Comparative Toxic Unit for humans - non-cancer effects (HTP-nc)", "lang": "en"}, {"value": "Potenzielle Toxizitätsvergleichseinheit für den Menschen - nicht kanzerogene Wirkung (HTP-nc)", "lang": "de"}], "type": "LCIA method data set", "refObjectId": "3af763a5-b7a1-48c9-9cee-1f223481fcef", "version": "01.00.003", "uri": "../lciamethods/3af763a5-b7a1-48c9-9cee-1f223481fcef.xml"}, "meanAmount": 0.0, "other": {"anies": [{"value": "2.8073345780558293E-6", "module": "A1-A3"}, {"value": "1.559981338595635E-7", "module": "A4"}, {"value": "9.184743345459164E-8", "module": "A5"}, {"value": "0.0", "module": "B1"}, {"value": "0.0", "module": "B2"}, {"value": "0.0", "module": "B3"}, {"value": "0.0", "module": "B4"}, {"value": "0.0", "module": "B5"}, {"value": "0.0", "module": "B6"}, {"value": "0.0", "module": "B7"}, {"value": "2.31159402170866E-8", "module": "C1", "scenario": "Deponierung"}, {"value": "1.3805144589341902E-8", "module": "C2", "scenario": "Deponierung"}, {"value": "0.0", "module": "C3", "scenario": "Deponierung"}, {"value": "7.376669301848E-8", "module": "C4", "scenario": "Deponierung"}, {"value": "0.0", "module": "D", "scenario": "Deponierung"}, {"value": "2.31159402170866E-8", "module": "C1", "scenario": "Recycling"}, {"value": "1.3805144589341902E-8", "module": "C2", "scenario": "Recycling"}, {"value": "5.8567831303885485E-8", "module": "C3", "scenario": "Recycling"}, {"value": "0.0", "module": "C4", "scenario": "Recycling"}, {"value": "-1.5285939640527674E-7", "module": "D", "scenario": "Recycling"}, {"name": "referenceToUnitGroupDataSet", "value": {"shortDescription": [{"value": "CTUh", "lang": "en"}], "type": "unit group data set", "refObjectId": "d4c9523e-2d7e-49fd-8469-998f547d3a70", "version": "00.00.003", "uri": "../unitgroups/d4c9523e-2d7e-49fd-8469-998f547d3a70.xml"}}]}}, {"referenceToLCIAMethodDataSet": {"shortDescription": [{"value": "Potential Soil quality index (SQP)", "lang": "en"}, {"value": "Potenzieller Bodenqualitätsindex (SQP)", "lang": "de"}], "type": "LCIA method data set", "refObjectId": "b2ad6890-c78d-11e6-9d9d-cec0c932ce01", "version": "01.00.011", "uri": "../lciamethods/b2ad6890-c78d-11e6-9d9d-cec0c932ce01.xml"}, "meanAmount": 0.0, "other": {"anies": [{"value": "1752.382939804996", "module": "A1-A3"}, {"value": "174.28765907878767", "module": "A4"}, {"value": "53.558122580404536", "module": "A5"}, {"value": "0.0", "module": "B1"}, {"value": "0.0", "module": "B2"}, {"value": "0.0", "module": "B3"}, {"value": "0.0", "module": "B4"}, {"value": "0.0", "module": "B5"}, {"value": "0.0", "module": "B6"}, {"value": "0.0", "module": "B7"}, {"value": "1.057931150000943", "module": "C1", "scenario": "Deponierung"}, {"value": "15.423686644140501", "module": "C2", "scenario": "Deponierung"}, {"value": "0.0", "module": "C3", "scenario": "Deponierung"}, {"value": "300.638702119892", "module": "C4", "scenario": "Deponierung"}, {"value": "0.0", "module": "D", "scenario": "Deponierung"}, {"value": "1.057931150000943", "module": "C1", "scenario": "Recycling"}, {"value": "15.423686644140501", "module": "C2", "scenario": "Recycling"}, {"value": "22.151181243604462", "module": "C3", "scenario": "Recycling"}, {"value": "0.0", "module": "C4", "scenario": "Recycling"}, {"value": "-37.54519438059845", "module": "D", "scenario": "Recycling"}, {"name": "referenceToUnitGroupDataSet", "value": {"shortDescription": [{"value": "dimensionless", "lang": "en"}], "type": "unit group data set", "refObjectId": "f130951c-e67f-4f7f-8dd4-665de3974e18", "version": "00.00.004", "uri": "../unitgroups/f130951c-e67f-4f7f-8dd4-665de3974e18.xml"}}]}}]}, "otherAttributes": {"{http://www.indata.network/EPD/2019}epd-version": "1.2", "{http://www.okworx.com/ILCD/Extensions/2018/Profile}profile": "EN_15804_A2"}, "version": "1.1"}