{"processInformation": {"dataSetInformation": {"UUID": "13978268-4511-4775-a066-575a33d5faa9", "name": {"baseName": [{"value": "Schächte und Rohre, unbewehrt, Druckfestigkeitsklasse C40/50 ", "lang": "de"}, {"value": "Shafts and pipes, unreinforced, compressive strength class C40/50", "lang": "en"}]}, "classificationInformation": {"classification": [{"class": [{"value": "Mineralische Baustoffe", "level": 0, "classId": "1"}, {"value": "Steine und Elemente", "level": 1, "classId": "1.3"}, {"value": "Betonfertigteile und Betonwaren", "level": 2, "classId": "1.3.05"}], "name": "OEKOBAU.DAT"}]}, "generalComment": [{"value": "Die Umweltproduktdeklaration (kurz: EPD) bezieht sich auf durchschnittliches Betonfertigteilprodukt aus dem Sortiment Schachtteile und Rohre, welches an neun Produktionsstandorten in Deutschland hergestellt wird. EPD-Typ: „von der Wiege bis zum Werktor mit Optionen, den Modulen C1-C4 und Modul D“. Kiwa-Ecobility Experts übernimmt keine Haftung für Herstellerangaben, Ökobilanzdaten und Nachweise.", "lang": "de"}], "other": {"anies": [{"scenario": [{"description": [{"value": "Das Werk Sömmerda bezieht den Beton aus dem benachbarten Betonwerk von Heidelberger Zement. Wegen fehlenden Daten zur Betonproduktion, wurden für die Modellierung konservative Annahmen bzgl. Rohstofftransportwege getroffen. Bei der Analyse Energieverbräuche der weiteren Werke wurde festgestellt, dass der Energiebedarf der Betonproduktion vergleichsweise gering ist und somit in der Bilanzierung vernachlässigt werden kann. Für jedes Werk wurde ein Abfallquotient (∑Abfall / ∑Produktionsmenge) ermittelt und bei LCA-Kalkulation berücksichtigt. Hierbei wurde nicht nach Stoffströmen (bspw. Beton, Stahl, usw.) differenziert. Der Strombedarf basiert auf dem Jahresbedarf von 2020 der einzelnen Werke Zur Vereinfachung wurde bei Kunststoffschachtböden nicht nach Kunststoffart differenziert und es wurde einheitlich ein Polyurethane-Profil verwendet. Dies ist eine konservative Annahme, da Polyurethane höhere Umweltwirkungen als die Alternativen aus Polypropylen und Acrylnitril-Butadien-Styrol (ABS) aufweisen. Für alle Betonzusatzmittel wurde das Profil „Fließmittel für Beton, auf Basis von sulfoniertem Melaminformaldehyd“ verwendet. Grund dafür ist, dass die verwendete Umweltdatenbank Ecoinvent keine Profile von anderen Beton-Zusatzmitteltypen enthält. Gleiches gilt für die Betriebsmittel Schalöl, Gleitmittel und Schalwachs. Hier wurde ein Umweltprofil für Polydimethylsiloxane verwendet. Für den Rückbau in der Nachnutzungsphase (Modul C1) wurde auf Basis von Literaturwerte ein Dieselkraftstoffverbrauch von 4,0 l pro Kilogramm Betonprodukt berechnet. Die weiteren Szenarien für die Module C2-C4+D beruhen auf „Nationale Milieu Database“ (NMD 2022): Für alle Abfalltransportwege (C2): 150 km bei thermischer Verwertung, 100 km Deponierung, 50 km Recycling, Transportfahrzeug LKW. Beton wird zu 99% zu sekundärem Gesteinskörnung für den Einsatz im Straßenbau recycelt wird. Eine Substitution von Gesteinskörnung wird außerhalb des Systemgrenze berücksichtigt (Modul D). Weitere Sortierungs- und Aufbereitungsprozesse sind berücksichtigt (C3). 1% Prozent des Betons wird deponiert (C4). Für die Nichtbetonteile (Kunststoffe, Metalle) werden ebenfalls produktspezifische Abfallszenarien verwendet."}], "name": "Standard scenario", "default": true}]}]}}, "quantitativeReference": {"referenceToReferenceFlow": [1], "type": "Reference flow(s)"}, "time": {"referenceYear": 2020, "dataSetValidUntil": 2028, "timeRepresentativenessDescription": [{"value": "Die produkt- und prozessspezifischen Daten wurden für das Betriebsjahr 2020 erfasst.", "lang": "de"}], "other": {"anies": [{"name": "publicationDateOfEPD", "value": 1677542400000}]}}, "geography": {"locationOfOperationSupplyOrProduction": {"location": "DE"}}, "technology": {"technologyDescriptionAndIncludedProcesses": [{"value": "Das Durchschnittsprodukt wurde aus der Gesamtproduktion von ca. 105.000 Tonnen unbewehrter Betonfertigteile im Jahr 2020 gebildet. Das angegebene Durchschnittsprodukt beinhaltet folgende Betonfertigteile und Systeme. • Schachtsysteme nach DIN EN 1917 und DIN 4034-1 o Schachtunterteile o Schachtaufbau o Pumpenschächte • Rohre nach DIN EN 1916 und nationale Ergänzungsnorm DIN V 1201 Die Ausführung der Schachtsysteme ist unterschiedlich. Diese werden nach Kundenanforderung hergestellt, wobei dem Kunden durchmesserbezogene Dimensionsstufen angeboten werden. Die größte Varianz liegt im Ausbau und der Ausführung der Gerinne und Anschlüsse. Im Folgenden sind Produktkomponenten aufgelistet, die besonders häufig in Anzahl, Dimension und Ausführung variieren: • Bei Schachtunterteilen: Handwerklicher Einbau eines Schachtbodens aus Estrich, Kanalschachtklinker, monolithischer Boden (UnoLith®) oder vorgefertigte Kunststoff-Einlegeböden von PRECO®. • Bei Schächten: Steigbügel aus Stahl, Edelstahl, Aluminium • Bei Schächten: Dichtungen und Schachtfutter • Bei Rohren: Dichtungen • Bei Rohren und Schächten: Transportanker • Bei Schachtunterteilen: Gleitmittel (Beistellung). Die Ausgangsstoffe Zement, Bindemittel, Kies und Sand, Zusatzstoffe und -mittel sowie Wasser (Grundwasser, Stadtwasser) werden in der Betonmischanlage zu Beton verarbeitet. Anschließend wird per Kübelbahn oder Stapler der Frischbeton in die vorbereiteten Schalungen bzw. Formen abgefüllt. Das Produkt härtet anschließend aus. Die maschinelle Fertigung von Rohren wird durch Sofortentschalung realisiert. In der P.V.-Gruppe werden jedoch auch Rohre angeboten, die in der Schalung erhärten. Schachtunterteile und Aufbauteile werden in der Regel in der Schalung erhärtet. Die Rohre und Schächte werden mit Dichtungen und Schachtfutter versehen, diese sind meist integriert. Je nach Kundenwunsch wird bei Schachtböden ein Gerinne durch Estrich, Klinker oder monolithischem Material handwerklich eingebaut oder eine fertige Kunststoffauskleidung eingesetzt. Die Produkte werden bis zum Versand eingelagert.", "lang": "de"}], "technologicalApplicability": [{"value": "Der Anwendungsbereich ist der Bau oder Erhalt einer Kanalinfrastruktur für den Transport von Abwasser, Regenwasser und Oberflächenwasser. Die Produkte werden bspw. beim Bau oder Umbau eines Autobahnabschnittes oder Autobahnkreuzes meist im System geliefert. Der Kunde erhält Rohre als auch Schächte. Dies ist regional nicht immer ausschließlich von P.V. sondern kann auch Mischanteile von Mitbewerbern beinhalten, die dann vom Kunden gesondert geordert werden.", "lang": "de"}, {"value": "The area of application is the construction or maintenance of a sewer infrastructure for the transportation of wastewater, rainwater and surface water. The products are usually supplied as a system, for example when building or converting a section of highway or highway junction. The customer receives pipes as well as shafts. Regionally, this is not always exclusively from P.V. but can also include mixed components from competitors, which are then ordered separately by the customer.", "lang": "en"}], "referenceToTechnologyFlowDiagrammOrPicture": [{"shortDescription": [{"value": "Fliessbild Schächte und Rohre (P.V. Betonfertigteilwerke GmbH)", "lang": "de"}], "type": "source data set", "refObjectId": "0f5f528d-a008-42b3-9f33-4813b9f166f4", "version": "00.00.001"}]}}, "modellingAndValidation": {"LCIMethodAndAllocation": {"typeOfDataSet": "EPD", "other": {"anies": [{"name": "subType", "value": "average dataset"}]}}, "dataSourcesTreatmentAndRepresentativeness": {"referenceToDataSource": [{"shortDescription": [{"value": "ecoinvent 3.6 database", "lang": "en"}], "type": "source data set", "refObjectId": "766b9973-5ee8-48a2-8098-72c8e20b369f", "version": "00.00.001"}, {"shortDescription": [{"value": "ecoinvent database (general)", "lang": "en"}], "type": "source data set", "refObjectId": "b497a91f-e14b-4b69-8f28-f50eb1576766", "version": "00.03.002"}], "useAdviceForDataSet": [{"value": "Der Anwendungsbereich ist der Bau oder Erhalt einer Kanalinfrastruktur für den Transport von Abwasser, Regenwasser und Oberflächenwasser. Die Produkte werden bspw. beim Bau oder Umbau eines Autobahnabschnittes oder Autobahnkreuzes meist im System geliefert. Der Kunde erhält Rohre als auch Schächte. Dies ist regional nicht immer ausschließlich von P.V. sondern kann auch Mischanteile von Mitbewerbern beinhalten, die dann vom Kunden gesondert geordert werden.", "lang": "de"}], "other": {"anies": [{"name": "referenceToOriginalEPD", "value": {"shortDescription": {"value": "Schächte und Rohre (P.V. Betonfertigteilwerke GmbH) EPD", "defaultValue": "Schächte und Rohre (P.V. Betonfertigteilwerke GmbH) EPD", "lstrings": [{"lang": "de", "value": "Schächte und Rohre (P.V. Betonfertigteilwerke GmbH) EPD"}]}, "version": {"version": 1, "majorVersion": 0, "minorVersion": 0, "subMinorVersion": 1, "zero": false, "versionString": "00.00.001"}, "type": "source data set", "uuid": {"uuid": "f8eae161-92d5-437b-9f78-c4bd01478667"}, "refObjectId": "f8eae161-92d5-437b-9f78-c4bd01478667", "versionAsString": "00.00.001", "resourceURLs": ["https://oekobaudat.de/OEKOBAU.DAT/resource/sources/f8eae161-92d5-437b-9f78-c4bd01478667/EPD-PV Betonfertigteilwerke-292-DE.pdf?version=00.00.001"]}}]}}, "validation": {"review": [{"reviewDetails": [{"value": "Unabhängige Verifizierung der EPD durch eine/n unabhängige/n Dritte/n gemäß ISO 14025:2011-10.", "lang": "de"}], "referenceToNameOfReviewerAndInstitution": [{"shortDescription": [{"value": "Julian Rickert (Extern verifier of GreenDelta GmbH)", "lang": "en"}], "type": "contact data set", "refObjectId": "381bcae2-49bb-4acb-b561-c8174fac13a3", "version": "00.00.002"}], "type": "Independent external review"}]}, "complianceDeclarations": {"compliance": [{"referenceToComplianceSystem": {"shortDescription": [{"value": "ISO 14025", "lang": "en"}], "type": "source data set", "refObjectId": "4f2eb655-6e44-4874-a95a-e28f5442cd4d", "version": "00.00.001"}}, {"referenceToComplianceSystem": {"shortDescription": [{"value": "EN 15804+A2", "lang": "de"}, {"value": "EN 15804+A2", "lang": "en"}], "type": "source data set", "refObjectId": "c0016b33-8cf7-415c-ac6e-deba0d21440d", "version": "00.01.000"}}]}}, "administrativeInformation": {"commissionerAndGoal": {"referenceToCommissioner": [{"shortDescription": [{"value": "P.V. Betonfertigteilwerke GmbH", "lang": "de"}], "type": "contact data set", "refObjectId": "59251ed6-7b44-4c89-b40b-ae2fe0e5573d", "version": "00.00.001"}]}, "dataGenerator": {"referenceToPersonOrEntityGeneratingTheDataSet": [{"shortDescription": [{"value": "Kiwa GmbH (Berlin)", "lang": "en"}], "type": "contact data set", "refObjectId": "3ea4a87a-3f88-4633-b7e7-1bbdd272be43", "version": "00.00.002"}]}, "dataEntryBy": {"timeStamp": 1727438381309, "referenceToDataSetFormat": [{"shortDescription": [{"value": "EPD Data Format Extensions v1.2", "lang": "en"}, {"value": "EPD-Datenformaterweiterungen v1.2", "lang": "de"}], "type": "source data set", "refObjectId": "a29449fd-aa2f-4de8-b5d7-4b06b43c6fde", "version": "00.01.000"}, {"shortDescription": [{"value": "ILCD format", "lang": "en"}], "type": "source data set", "refObjectId": "a97a0155-0234-4b87-b4ce-a45da52f2a40", "version": "01.00.001", "uri": "http://lca.jrc.ec.europa.eu/lcainfohub/sample_data/ilcd/sources/ILCD_Format_a97a0155-0234-4b87-b4ce-a45da52f2a40_01.00.000.xml"}], "referenceToPersonOrEntityEnteringTheData": {"shortDescription": [{"value": "Kiwa GmbH (Berlin)", "lang": "en"}], "type": "contact data set", "refObjectId": "3ea4a87a-3f88-4633-b7e7-1bbdd272be43", "version": "00.00.002"}}, "publicationAndOwnership": {"dataSetVersion": "00.00.009", "referenceToRegistrationAuthority": {"shortDescription": [{"value": "Kiwa-Ecobility Experts, Kiwa GmbH (Berlin)", "lang": "en"}], "type": "contact data set", "refObjectId": "eb52a9a8-9d0f-40ce-a5c9-7b78f5615e5a", "version": "00.00.002"}, "registrationNumber": "EPD-PV Betonfertigteilwerke-292-DE", "referenceToOwnershipOfDataSet": {"shortDescription": [{"value": "P.V. Betonfertigteilwerke GmbH", "lang": "de"}], "type": "contact data set", "refObjectId": "59251ed6-7b44-4c89-b40b-ae2fe0e5573d", "version": "00.00.001"}, "copyright": true, "licenseType": "Free of charge for all users and uses", "accessRestrictions": [{"value": "Keine.", "lang": "de"}], "other": {"anies": [{"name": "referenceToPublisher", "value": {"shortDescription": [{"value": "Kiwa-Ecobility Experts, Kiwa GmbH (Berlin)", "lang": "en"}], "type": "contact data set", "refObjectId": "eb52a9a8-9d0f-40ce-a5c9-7b78f5615e5a", "version": "00.00.002"}}]}}}, "exchanges": {"exchange": [{"dataSetInternalID": 1, "referenceToFlowDataSet": {"shortDescription": [{"value": "Schächte und Rohre (P.V. Betonfertigteilwerke GmbH)", "lang": "de"}], "type": "flow data set", "refObjectId": "99a6ffa6-acbb-4bfa-9a2d-1153363a215f", "version": "00.00.001"}, "meanAmount": 1.0, "resultingAmount": 1.0, "referenceFlow": true, "resultingflowAmount": 1.0, "flowProperties": [{"name": [{"lang": "en", "value": "Mass"}, {"lang": "de", "value": "Masse"}], "uuid": "93a60a56-a3c8-11da-a746-0800200b9a66", "referenceFlowProperty": true, "meanValue": 1.0, "referenceUnit": "kg", "unitGroupUUID": "ad38d542-3fe9-439d-9b95-2f5f7752acaf"}], "materialProperties": [{"name": "gross density", "value": "2431.0", "unit": "kg/m^3", "unitDescription": "kilograms per cubic metre"}], "typeOfFlow": "Product flow", "classification": {"classHierarchy": "Mineralische Baustoffe / Steine und Elemente / Betonfertigteile und Betonwaren", "name": "OEKOBAU.DAT"}}, {"dataSetInternalID": 2, "referenceToFlowDataSet": {"shortDescription": [{"value": "Komponenten für die Wiederverwendung (CRU)", "lang": "de"}, {"value": "Components for re-use (CRU)", "lang": "en"}, {"value": "Componentes para su reutilización (CRU)", "lang": "es"}, {"value": "Komponenter för återanvändning (CRU)", "lang": "sv"}], "type": "flow data set", "refObjectId": "a2b32f97-3fc7-4af2-b209-525bc6426f33", "version": "30.00.002"}, "exchange direction": "OUTPUT", "meanAmount": 0.0, "other": {"anies": [{"value": "0.0", "module": "A1", "scenario": "Standard scenario"}, {"value": "0.0", "module": "A2", "scenario": "Standard scenario"}, {"value": "7.31E-8", "module": "A3", "scenario": "Standard scenario"}, {"value": "7.31E-8", "module": "A1-A3", "scenario": "Standard scenario"}, {"value": "0.0", "module": "C1", "scenario": "Standard scenario"}, {"value": "0.0", "module": "C2", "scenario": "Standard scenario"}, {"value": "2.44E-6", "module": "C3", "scenario": "Standard scenario"}, {"value": "0.0", "module": "C4", "scenario": "Standard scenario"}, {"value": "0.0", "module": "D", "scenario": "Standard scenario"}, {"name": "referenceToUnitGroupDataSet", "value": {"shortDescription": [{"value": "kg"}], "type": "unit group data set", "refObjectId": "ad38d542-3fe9-439d-9b95-2f5f7752acaf", "uri": "../unitgroups/ad38d542-3fe9-439d-9b95-2f5f7752acaf"}}]}, "resolvedFlowVersion": "38.00.000", "flowProperties": [], "typeOfFlow": "Other flow", "classification": {"classHierarchy": "Quantities / Environmental quantities / EPD EN 15804 / LCI indicators", "name": "GaBiCategories"}}, {"dataSetInternalID": 3, "referenceToFlowDataSet": {"shortDescription": [{"value": "Exportierte elektrische Energie (EEE)", "lang": "de"}, {"value": "Exported electrical energy (EEE)", "lang": "en"}, {"value": "Energía exportada electrica (EEE)", "lang": "es"}, {"value": "Exporterad energi – elektrisk (EEE)", "lang": "sv"}], "type": "flow data set", "refObjectId": "4da0c987-2b76-40d6-9e9e-82a017aaaf29", "version": "30.00.002"}, "exchange direction": "OUTPUT", "meanAmount": 0.0, "other": {"anies": [{"value": "0.0", "module": "A1", "scenario": "Standard scenario"}, {"value": "0.0", "module": "A2", "scenario": "Standard scenario"}, {"value": "2.1E-4", "module": "A3", "scenario": "Standard scenario"}, {"value": "2.1E-4", "module": "A1-A3", "scenario": "Standard scenario"}, {"value": "0.0", "module": "C1", "scenario": "Standard scenario"}, {"value": "0.0", "module": "C2", "scenario": "Standard scenario"}, {"value": "0.011", "module": "C3", "scenario": "Standard scenario"}, {"value": "0.0", "module": "C4", "scenario": "Standard scenario"}, {"value": "0.00492", "module": "D", "scenario": "Standard scenario"}, {"name": "referenceToUnitGroupDataSet", "value": {"shortDescription": [{"value": "MJ"}], "type": "unit group data set", "refObjectId": "93a60a57-a3c8-11da-a746-0800200c9a66", "uri": "../unitgroups/93a60a57-a3c8-11da-a746-0800200c9a66"}}]}, "resolvedFlowVersion": "38.00.000", "flowProperties": [], "typeOfFlow": "Other flow", "classification": {"classHierarchy": "Quantities / Environmental quantities / EPD EN 15804 / LCI indicators", "name": "GaBiCategories"}}, {"dataSetInternalID": 4, "referenceToFlowDataSet": {"shortDescription": [{"value": "Exportierte thermische Energie (EET)", "lang": "de"}, {"value": "Exported thermal energy (EET)", "lang": "en"}, {"value": "Energía exportada termal (EET)", "lang": "es"}, {"value": "Exporterad energi – termisk (EET)", "lang": "sv"}], "type": "flow data set", "refObjectId": "98daf38a-7a79-46d3-9a37-2b7bd0955810", "version": "30.00.002"}, "exchange direction": "OUTPUT", "meanAmount": 0.0, "other": {"anies": [{"value": "0.0", "module": "A1", "scenario": "Standard scenario"}, {"value": "0.0", "module": "A2", "scenario": "Standard scenario"}, {"value": "3.61E-4", "module": "A3", "scenario": "Standard scenario"}, {"value": "3.61E-4", "module": "A1-A3", "scenario": "Standard scenario"}, {"value": "0.0", "module": "C1", "scenario": "Standard scenario"}, {"value": "0.0", "module": "C2", "scenario": "Standard scenario"}, {"value": "0.0189", "module": "C3", "scenario": "Standard scenario"}, {"value": "0.0", "module": "C4", "scenario": "Standard scenario"}, {"value": "0.00848", "module": "D", "scenario": "Standard scenario"}, {"name": "referenceToUnitGroupDataSet", "value": {"shortDescription": [{"value": "MJ"}], "type": "unit group data set", "refObjectId": "93a60a57-a3c8-11da-a746-0800200c9a66", "uri": "../unitgroups/93a60a57-a3c8-11da-a746-0800200c9a66"}}]}, "resolvedFlowVersion": "38.00.000", "flowProperties": [], "typeOfFlow": "Other flow", "classification": {"classHierarchy": "Quantities / Environmental quantities / EPD EN 15804 / LCI indicators", "name": "GaBiCategories"}}, {"dataSetInternalID": 5, "referenceToFlowDataSet": {"shortDescription": [{"value": "Gefährlicher Abfall zur Deponie (HWD)", "lang": "de"}, {"value": "Hazardous waste disposed (HWD)", "lang": "en"}, {"value": "Residuos peligrosos eliminados (HWD)", "lang": "es"}, {"value": "Farligt avfall (HWD)", "lang": "sv"}], "type": "flow data set", "refObjectId": "430f9e0f-59b2-46a0-8e0d-55e0e84948fc", "version": "30.00.002"}, "exchange direction": "OUTPUT", "meanAmount": 0.0, "other": {"anies": [{"value": "9.52E-7", "module": "A1", "scenario": "Standard scenario"}, {"value": "4.14E-7", "module": "A2", "scenario": "Standard scenario"}, {"value": "3.25E-7", "module": "A3", "scenario": "Standard scenario"}, {"value": "1.69E-6", "module": "A1-A3", "scenario": "Standard scenario"}, {"value": "1.24E-7", "module": "C1", "scenario": "Standard scenario"}, {"value": "2.53E-7", "module": "C2", "scenario": "Standard scenario"}, {"value": "5.36E-8", "module": "C3", "scenario": "Standard scenario"}, {"value": "2.39E-9", "module": "C4", "scenario": "Standard scenario"}, {"value": "-2.73E-7", "module": "D", "scenario": "Standard scenario"}, {"name": "referenceToUnitGroupDataSet", "value": {"shortDescription": [{"value": "kg"}], "type": "unit group data set", "refObjectId": "ad38d542-3fe9-439d-9b95-2f5f7752acaf", "uri": "../unitgroups/ad38d542-3fe9-439d-9b95-2f5f7752acaf"}}]}, "resolvedFlowVersion": "38.00.000", "flowProperties": [], "typeOfFlow": "Other flow", "classification": {"classHierarchy": "Quantities / Environmental quantities / EPD EN 15804 / LCI indicators", "name": "GaBiCategories"}}, {"dataSetInternalID": 6, "referenceToFlowDataSet": {"shortDescription": [{"value": "Stoffe für die Energierückgewinnung (MER)", "lang": "de"}, {"value": "Materials for energy recovery (MER)", "lang": "en"}, {"value": "Materiales para valorización energética (recuperación de energía) (MER)", "lang": "es"}, {"value": "Material till energiåtervinning (MER)", "lang": "sv"}], "type": "flow data set", "refObjectId": "59a9181c-3aaf-46ee-8b13-2b3723b6e447", "version": "30.00.002"}, "exchange direction": "OUTPUT", "meanAmount": 0.0, "other": {"anies": [{"value": "0.0", "module": "A1", "scenario": "Standard scenario"}, {"value": "0.0", "module": "A2", "scenario": "Standard scenario"}, {"value": "6.09E-5", "module": "A3", "scenario": "Standard scenario"}, {"value": "6.09E-5", "module": "A1-A3", "scenario": "Standard scenario"}, {"value": "0.0", "module": "C1", "scenario": "Standard scenario"}, {"value": "0.0", "module": "C2", "scenario": "Standard scenario"}, {"value": "0.00221", "module": "C3", "scenario": "Standard scenario"}, {"value": "0.0", "module": "C4", "scenario": "Standard scenario"}, {"value": "0.0", "module": "D", "scenario": "Standard scenario"}, {"name": "referenceToUnitGroupDataSet", "value": {"shortDescription": [{"value": "kg"}], "type": "unit group data set", "refObjectId": "ad38d542-3fe9-439d-9b95-2f5f7752acaf", "uri": "../unitgroups/ad38d542-3fe9-439d-9b95-2f5f7752acaf"}}]}, "resolvedFlowVersion": "38.00.000", "flowProperties": [], "typeOfFlow": "Other flow", "classification": {"classHierarchy": "Quantities / Environmental quantities / EPD EN 15804 / LCI indicators", "name": "GaBiCategories"}}, {"dataSetInternalID": 7, "referenceToFlowDataSet": {"shortDescription": [{"value": "Stoffe zum Recycling (MFR)", "lang": "de"}, {"value": "Materials for recycling (MFR)", "lang": "en"}, {"value": "Materiales para el reciclaje (MFR)", "lang": "es"}, {"value": "Material till återvinning (MFR)", "lang": "sv"}], "type": "flow data set", "refObjectId": "d7fe48a5-4103-49c8-9aae-b0b5dfdbd6ae", "version": "30.00.002"}, "exchange direction": "OUTPUT", "meanAmount": 0.0, "other": {"anies": [{"value": "0.0", "module": "A1", "scenario": "Standard scenario"}, {"value": "0.0", "module": "A2", "scenario": "Standard scenario"}, {"value": "0.0285", "module": "A3", "scenario": "Standard scenario"}, {"value": "0.0285", "module": "A1-A3", "scenario": "Standard scenario"}, {"value": "0.0", "module": "C1", "scenario": "Standard scenario"}, {"value": "0.0", "module": "C2", "scenario": "Standard scenario"}, {"value": "0.954", "module": "C3", "scenario": "Standard scenario"}, {"value": "0.0", "module": "C4", "scenario": "Standard scenario"}, {"value": "0.0", "module": "D", "scenario": "Standard scenario"}, {"name": "referenceToUnitGroupDataSet", "value": {"shortDescription": [{"value": "kg"}], "type": "unit group data set", "refObjectId": "ad38d542-3fe9-439d-9b95-2f5f7752acaf", "uri": "../unitgroups/ad38d542-3fe9-439d-9b95-2f5f7752acaf"}}]}, "resolvedFlowVersion": "38.00.000", "flowProperties": [], "typeOfFlow": "Other flow", "classification": {"classHierarchy": "Quantities / Environmental quantities / EPD EN 15804 / LCI indicators", "name": "GaBiCategories"}}, {"dataSetInternalID": 8, "referenceToFlowDataSet": {"shortDescription": [{"value": "Einsatz von Süßwasserressourcen (FW)", "lang": "de"}, {"value": "Use of net fresh water (FW)", "lang": "en"}, {"value": "Uso neto de recursos de agua dulce (FW)", "lang": "es"}, {"value": "Användning av sötvatten (FW)", "lang": "sv"}], "type": "flow data set", "refObjectId": "3cf952c8-f3a4-461d-8c96-96456ca62246", "version": "30.00.003"}, "exchange direction": "INPUT", "meanAmount": 0.0, "other": {"anies": [{"value": "0.00166", "module": "A1", "scenario": "Standard scenario"}, {"value": "1.99E-5", "module": "A2", "scenario": "Standard scenario"}, {"value": "7.92E-5", "module": "A3", "scenario": "Standard scenario"}, {"value": "0.00176", "module": "A1-A3", "scenario": "Standard scenario"}, {"value": "2.34E-6", "module": "C1", "scenario": "Standard scenario"}, {"value": "1.22E-5", "module": "C2", "scenario": "Standard scenario"}, {"value": "1.84E-5", "module": "C3", "scenario": "Standard scenario"}, {"value": "1.7E-6", "module": "C4", "scenario": "Standard scenario"}, {"value": "-0.00136", "module": "D", "scenario": "Standard scenario"}, {"name": "referenceToUnitGroupDataSet", "value": {"shortDescription": [{"value": "m3"}], "type": "unit group data set", "refObjectId": "cd950537-0a98-4044-9ba7-9f9a68d0a504", "uri": "../unitgroups/cd950537-0a98-4044-9ba7-9f9a68d0a504"}}]}, "resolvedFlowVersion": "38.00.000", "flowProperties": [], "typeOfFlow": "Other flow", "classification": {"classHierarchy": "Quantities / Environmental quantities / EPD EN 15804 / LCI indicators", "name": "GaBiCategories"}}, {"dataSetInternalID": 9, "referenceToFlowDataSet": {"shortDescription": [{"value": "Entsorgter nicht gefährlicher Abfall (NHWD)", "lang": "de"}, {"value": "Non hazardous waste dispose (NHWD)", "lang": "en"}, {"value": "Residuos no peligrosos eliminados (NHWD)", "lang": "es"}, {"value": "Icke-farligt avfall (NHWD)", "lang": "sv"}], "type": "flow data set", "refObjectId": "b29ef66b-e286-4afa-949f-62f1a7b4d7fa", "version": "30.00.002"}, "exchange direction": "OUTPUT", "meanAmount": 0.0, "other": {"anies": [{"value": "0.00712", "module": "A1", "scenario": "Standard scenario"}, {"value": "0.0104", "module": "A2", "scenario": "Standard scenario"}, {"value": "0.0048", "module": "A3", "scenario": "Standard scenario"}, {"value": "0.0223", "module": "A1-A3", "scenario": "Standard scenario"}, {"value": "5.39E-5", "module": "C1", "scenario": "Standard scenario"}, {"value": "0.00633", "module": "C2", "scenario": "Standard scenario"}, {"value": "0.00316", "module": "C3", "scenario": "Standard scenario"}, {"value": "0.0106", "module": "C4", "scenario": "Standard scenario"}, {"value": "-7.39E-4", "module": "D", "scenario": "Standard scenario"}, {"name": "referenceToUnitGroupDataSet", "value": {"shortDescription": [{"value": "kg"}], "type": "unit group data set", "refObjectId": "ad38d542-3fe9-439d-9b95-2f5f7752acaf", "uri": "../unitgroups/ad38d542-3fe9-439d-9b95-2f5f7752acaf"}}]}, "resolvedFlowVersion": "38.00.000", "flowProperties": [], "typeOfFlow": "Other flow", "classification": {"classHierarchy": "Quantities / Environmental quantities / EPD EN 15804 / LCI indicators", "name": "GaBiCategories"}}, {"dataSetInternalID": 10, "referenceToFlowDataSet": {"shortDescription": [{"value": "Nicht-erneuerbare Primärenergie als Energieträger (PENRE)", "lang": "de"}, {"value": "Use of non renewable primary energy (PENRE)", "lang": "en"}, {"value": "Uso de energía primaria no renovable, excluyendo los recursos de energía primaria no renovable utilizada como materia prima (PENRE)", "lang": "es"}, {"value": "Icke förnybar primärenergi - använd som energibärare (PENRE)", "lang": "sv"}], "type": "flow data set", "refObjectId": "ac857178-2b45-46ec-892a-a9a4332f0372", "version": "30.00.002"}, "exchange direction": "INPUT", "meanAmount": 0.0, "other": {"anies": [{"value": "0.803", "module": "A1", "scenario": "Standard scenario"}, {"value": "0.173", "module": "A2", "scenario": "Standard scenario"}, {"value": "0.239", "module": "A3", "scenario": "Standard scenario"}, {"value": "1.22", "module": "A1-A3", "scenario": "Standard scenario"}, {"value": "0.0483", "module": "C1", "scenario": "Standard scenario"}, {"value": "0.106", "module": "C2", "scenario": "Standard scenario"}, {"value": "0.0262", "module": "C3", "scenario": "Standard scenario"}, {"value": "0.0017", "module": "C4", "scenario": "Standard scenario"}, {"value": "-0.121", "module": "D", "scenario": "Standard scenario"}, {"name": "referenceToUnitGroupDataSet", "value": {"shortDescription": [{"value": "MJ"}], "type": "unit group data set", "refObjectId": "93a60a57-a3c8-11da-a746-0800200c9a66", "uri": "../unitgroups/93a60a57-a3c8-11da-a746-0800200c9a66"}}]}, "resolvedFlowVersion": "38.00.000", "flowProperties": [], "typeOfFlow": "Other flow", "classification": {"classHierarchy": "Quantities", "name": "GaBiCategories"}}, {"dataSetInternalID": 11, "referenceToFlowDataSet": {"shortDescription": [{"value": "Nicht-erneuerbare Primärenergie zur stofflichen Nutzung (PENRM)", "lang": "de"}, {"value": "Use of non renewable primary energy resources used as raw materials (PENRM)", "lang": "en"}, {"value": "Uso de la energía primaria no renovable utilizada como materia prima (PENRM)", "lang": "es"}, {"value": "Icke förnybar primärenergi - använd som råmaterial (PENRM)", "lang": "sv"}], "type": "flow data set", "refObjectId": "1421caa0-679d-4bf4-b282-0eb850ccae27", "version": "30.00.001"}, "exchange direction": "INPUT", "meanAmount": 0.0, "other": {"anies": [{"value": "0.0821", "module": "A1", "scenario": "Standard scenario"}, {"value": "0.0", "module": "A2", "scenario": "Standard scenario"}, {"value": "0.00333", "module": "A3", "scenario": "Standard scenario"}, {"value": "0.0854", "module": "A1-A3", "scenario": "Standard scenario"}, {"value": "0.0", "module": "C1", "scenario": "Standard scenario"}, {"value": "0.0", "module": "C2", "scenario": "Standard scenario"}, {"value": "0.0", "module": "C3", "scenario": "Standard scenario"}, {"value": "0.0", "module": "C4", "scenario": "Standard scenario"}, {"value": "-0.00917", "module": "D", "scenario": "Standard scenario"}, {"name": "referenceToUnitGroupDataSet", "value": {"shortDescription": [{"value": "MJ"}], "type": "unit group data set", "refObjectId": "93a60a57-a3c8-11da-a746-0800200c9a66", "uri": "../unitgroups/93a60a57-a3c8-11da-a746-0800200c9a66"}}]}, "resolvedFlowVersion": "38.00.000", "flowProperties": [], "typeOfFlow": "Other flow", "classification": {"classHierarchy": "Quantities", "name": "GaBiCategories"}}, {"dataSetInternalID": 12, "referenceToFlowDataSet": {"shortDescription": [{"value": "Nicht erneuerbare Sekundärbrennstoffe (NRSF)", "lang": "de"}, {"value": "Use of non renewable secondary fuels (NRSF)", "lang": "en"}, {"value": "Uso de combustibles secundarios no renovables (NRSF)", "lang": "es"}, {"value": "Användning av ickeförnybara sekundära bränslen (NRSF)", "lang": "sv"}], "type": "flow data set", "refObjectId": "89def144-d39a-4287-b86f-efde453ddcb2", "version": "30.00.001"}, "exchange direction": "INPUT", "meanAmount": 0.0, "other": {"anies": [{"value": "0.0", "module": "A1", "scenario": "Standard scenario"}, {"value": "0.0", "module": "A2", "scenario": "Standard scenario"}, {"value": "0.0", "module": "A3", "scenario": "Standard scenario"}, {"value": "0.0", "module": "A1-A3", "scenario": "Standard scenario"}, {"value": "0.0", "module": "C1", "scenario": "Standard scenario"}, {"value": "0.0", "module": "C2", "scenario": "Standard scenario"}, {"value": "0.0", "module": "C3", "scenario": "Standard scenario"}, {"value": "0.0", "module": "C4", "scenario": "Standard scenario"}, {"value": "0.0", "module": "D", "scenario": "Standard scenario"}, {"name": "referenceToUnitGroupDataSet", "value": {"shortDescription": [{"value": "MJ"}], "type": "unit group data set", "refObjectId": "93a60a57-a3c8-11da-a746-0800200c9a66", "uri": "../unitgroups/93a60a57-a3c8-11da-a746-0800200c9a66"}}]}, "resolvedFlowVersion": "38.00.000", "flowProperties": [], "typeOfFlow": "Other flow", "classification": {"classHierarchy": "Quantities / Environmental quantities / EPD EN 15804 / LCI indicators", "name": "GaBiCategories"}}, {"dataSetInternalID": 13, "referenceToFlowDataSet": {"shortDescription": [{"value": "Entsorgter radioaktiver Abfall (RWD)", "lang": "de"}, {"value": "Radioactive waste disposed (RWD)", "lang": "en"}, {"value": "Residuos radiactivos eliminados (RWD)", "lang": "es"}, {"value": "Radioaktivt avfall (RWD) ", "lang": "sv"}], "type": "flow data set", "refObjectId": "3449546e-52ad-4b39-b809-9fb77cea8ff6", "version": "30.00.001"}, "exchange direction": "OUTPUT", "meanAmount": 0.0, "other": {"anies": [{"value": "3.41E-6", "module": "A1", "scenario": "Standard scenario"}, {"value": "1.07E-6", "module": "A2", "scenario": "Standard scenario"}, {"value": "7.49E-7", "module": "A3", "scenario": "Standard scenario"}, {"value": "5.24E-6", "module": "A1-A3", "scenario": "Standard scenario"}, {"value": "3.16E-7", "module": "C1", "scenario": "Standard scenario"}, {"value": "6.56E-7", "module": "C2", "scenario": "Standard scenario"}, {"value": "1.07E-7", "module": "C3", "scenario": "Standard scenario"}, {"value": "1.04E-8", "module": "C4", "scenario": "Standard scenario"}, {"value": "-2.9E-7", "module": "D", "scenario": "Standard scenario"}, {"name": "referenceToUnitGroupDataSet", "value": {"shortDescription": [{"value": "kg"}], "type": "unit group data set", "refObjectId": "ad38d542-3fe9-439d-9b95-2f5f7752acaf", "uri": "../unitgroups/ad38d542-3fe9-439d-9b95-2f5f7752acaf"}}]}, "resolvedFlowVersion": "38.00.000", "flowProperties": [], "typeOfFlow": "Other flow", "classification": {"classHierarchy": "Quantities / Environmental quantities / EPD EN 15804 / LCI indicators", "name": "GaBiCategories"}}, {"dataSetInternalID": 14, "referenceToFlowDataSet": {"shortDescription": [{"value": "Erneuerbare Primärenergie als Energieträger (PERE)", "lang": "de"}, {"value": "Use of renewable primary energy (PERE)", "lang": "en"}, {"value": "Uso de energía primaria renovable excluyendo los recursos de energía primaria renovable utilizada como materia prima (PERE)", "lang": "es"}, {"value": "Förnybar energi - använd som energibärare (PERE)", "lang": "sv"}], "type": "flow data set", "refObjectId": "20f32be5-0398-4288-9b6d-accddd195317", "version": "30.00.001"}, "exchange direction": "INPUT", "meanAmount": 0.0, "other": {"anies": [{"value": "0.0613", "module": "A1", "scenario": "Standard scenario"}, {"value": "0.00204", "module": "A2", "scenario": "Standard scenario"}, {"value": "0.0297", "module": "A3", "scenario": "Standard scenario"}, {"value": "0.0931", "module": "A1-A3", "scenario": "Standard scenario"}, {"value": "2.46E-4", "module": "C1", "scenario": "Standard scenario"}, {"value": "0.00125", "module": "C2", "scenario": "Standard scenario"}, {"value": "0.00143", "module": "C3", "scenario": "Standard scenario"}, {"value": "1.36E-5", "module": "C4", "scenario": "Standard scenario"}, {"value": "-0.00502", "module": "D", "scenario": "Standard scenario"}, {"name": "referenceToUnitGroupDataSet", "value": {"shortDescription": [{"value": "MJ"}], "type": "unit group data set", "refObjectId": "93a60a57-a3c8-11da-a746-0800200c9a66", "uri": "../unitgroups/93a60a57-a3c8-11da-a746-0800200c9a66"}}]}, "resolvedFlowVersion": "38.00.000", "flowProperties": [], "typeOfFlow": "Other flow", "classification": {"classHierarchy": "Quantities", "name": "GaBiCategories"}}, {"dataSetInternalID": 15, "referenceToFlowDataSet": {"shortDescription": [{"value": "Erneuerbare Primärenergie zur stofflichen Nutzung (PERM)", "lang": "de"}, {"value": "Use of renewable primary energy resources used as raw materials (PERM)", "lang": "en"}, {"value": "Uso de energía primaria renovable utilizada como materia prima (PERM)", "lang": "es"}, {"value": "Förnybar energi - använd som råmaterial (PERM)", "lang": "sv"}], "type": "flow data set", "refObjectId": "fb3ec0de-548d-4508-aea5-00b73bf6f702", "version": "30.00.001"}, "exchange direction": "INPUT", "meanAmount": 0.0, "other": {"anies": [{"value": "0.0", "module": "A1", "scenario": "Standard scenario"}, {"value": "0.0", "module": "A2", "scenario": "Standard scenario"}, {"value": "0.0", "module": "A3", "scenario": "Standard scenario"}, {"value": "0.0", "module": "A1-A3", "scenario": "Standard scenario"}, {"value": "0.0", "module": "C1", "scenario": "Standard scenario"}, {"value": "0.0", "module": "C2", "scenario": "Standard scenario"}, {"value": "0.0", "module": "C3", "scenario": "Standard scenario"}, {"value": "0.0", "module": "C4", "scenario": "Standard scenario"}, {"value": "0.0", "module": "D", "scenario": "Standard scenario"}, {"name": "referenceToUnitGroupDataSet", "value": {"shortDescription": [{"value": "MJ"}], "type": "unit group data set", "refObjectId": "93a60a57-a3c8-11da-a746-0800200c9a66", "uri": "../unitgroups/93a60a57-a3c8-11da-a746-0800200c9a66"}}]}, "resolvedFlowVersion": "38.00.000", "flowProperties": [], "typeOfFlow": "Other flow", "classification": {"classHierarchy": "Quantities", "name": "GaBiCategories"}}, {"dataSetInternalID": 16, "referenceToFlowDataSet": {"shortDescription": [{"value": "Erneuerbare Sekundärbrennstoffe (RSF)", "lang": "de"}, {"value": "Use of renewable secondary fuels (RSF)", "lang": "en"}, {"value": "Uso de combustibles secundarios renovables (RSF)", "lang": "es"}, {"value": "Användning av förnybara sekundära bränslen (RSF)", "lang": "sv"}], "type": "flow data set", "refObjectId": "64333088-a55f-4aa2-9a31-c10b07816787", "version": "30.00.001"}, "exchange direction": "INPUT", "meanAmount": 0.0, "other": {"anies": [{"value": "0.0", "module": "A1", "scenario": "Standard scenario"}, {"value": "0.0", "module": "A2", "scenario": "Standard scenario"}, {"value": "0.0", "module": "A3", "scenario": "Standard scenario"}, {"value": "0.0", "module": "A1-A3", "scenario": "Standard scenario"}, {"value": "0.0", "module": "C1", "scenario": "Standard scenario"}, {"value": "0.0", "module": "C2", "scenario": "Standard scenario"}, {"value": "0.0", "module": "C3", "scenario": "Standard scenario"}, {"value": "0.0", "module": "C4", "scenario": "Standard scenario"}, {"value": "0.0", "module": "D", "scenario": "Standard scenario"}, {"name": "referenceToUnitGroupDataSet", "value": {"shortDescription": [{"value": "MJ"}], "type": "unit group data set", "refObjectId": "93a60a57-a3c8-11da-a746-0800200c9a66", "uri": "../unitgroups/93a60a57-a3c8-11da-a746-0800200c9a66"}}]}, "resolvedFlowVersion": "38.00.000", "flowProperties": [], "typeOfFlow": "Other flow", "classification": {"classHierarchy": "Quantities / Environmental quantities / EPD EN 15804 / LCI indicators", "name": "GaBiCategories"}}, {"dataSetInternalID": 17, "referenceToFlowDataSet": {"shortDescription": [{"value": "Einsatz von Sekundärstoffen (SM)", "lang": "de"}, {"value": "Use of secondary material (SM)", "lang": "en"}, {"value": "Uso de materiales secundarios (SM)", "lang": "es"}, {"value": "Användning av sekundära material (SM)", "lang": "sv"}], "type": "flow data set", "refObjectId": "c6a1f35f-2d09-4f54-8dfb-97e502e1ce92", "version": "30.00.001"}, "exchange direction": "INPUT", "meanAmount": 0.0, "other": {"anies": [{"value": "8.44E-4", "module": "A1", "scenario": "Standard scenario"}, {"value": "0.0", "module": "A2", "scenario": "Standard scenario"}, {"value": "2.89E-5", "module": "A3", "scenario": "Standard scenario"}, {"value": "8.73E-4", "module": "A1-A3", "scenario": "Standard scenario"}, {"value": "0.0", "module": "C1", "scenario": "Standard scenario"}, {"value": "0.0", "module": "C2", "scenario": "Standard scenario"}, {"value": "0.0", "module": "C3", "scenario": "Standard scenario"}, {"value": "0.0", "module": "C4", "scenario": "Standard scenario"}, {"value": "0.0", "module": "D", "scenario": "Standard scenario"}, {"name": "referenceToUnitGroupDataSet", "value": {"shortDescription": [{"value": "kg"}], "type": "unit group data set", "refObjectId": "ad38d542-3fe9-439d-9b95-2f5f7752acaf", "uri": "../unitgroups/ad38d542-3fe9-439d-9b95-2f5f7752acaf"}}]}, "resolvedFlowVersion": "38.00.000", "flowProperties": [], "typeOfFlow": "Other flow", "classification": {"classHierarchy": "Quantities / Environmental quantities / EPD EN 15804 / LCI indicators", "name": "GaBiCategories"}}, {"dataSetInternalID": 18, "referenceToFlowDataSet": {"shortDescription": [{"value": "Total nicht erneuerbare Primärenergie (PENRT)", "lang": "de"}, {"value": "Total use of non renewable primary energy resource (PENRT)", "lang": "en"}, {"value": "Uso total de la energía primaria no renovable (energía primaria y recursos de energía primaria renovable utilizada como materia prima) (PENRT)", "lang": "es"}, {"value": "Icke förnybar primärenergi – total (PENRT)", "lang": "sv"}], "type": "flow data set", "refObjectId": "06159210-646b-4c8d-8583-da9b3b95a6c1", "version": "30.00.001"}, "exchange direction": "INPUT", "meanAmount": 0.0, "other": {"anies": [{"value": "0.885", "module": "A1", "scenario": "Standard scenario"}, {"value": "0.173", "module": "A2", "scenario": "Standard scenario"}, {"value": "0.242", "module": "A3", "scenario": "Standard scenario"}, {"value": "1.3", "module": "A1-A3", "scenario": "Standard scenario"}, {"value": "0.0483", "module": "C1", "scenario": "Standard scenario"}, {"value": "0.106", "module": "C2", "scenario": "Standard scenario"}, {"value": "0.0262", "module": "C3", "scenario": "Standard scenario"}, {"value": "0.0017", "module": "C4", "scenario": "Standard scenario"}, {"value": "-0.13", "module": "D", "scenario": "Standard scenario"}, {"name": "referenceToUnitGroupDataSet", "value": {"shortDescription": [{"value": "MJ"}], "type": "unit group data set", "refObjectId": "93a60a57-a3c8-11da-a746-0800200c9a66", "uri": "../unitgroups/93a60a57-a3c8-11da-a746-0800200c9a66"}}]}, "resolvedFlowVersion": "38.00.000", "flowProperties": [], "typeOfFlow": "Other flow", "classification": {"classHierarchy": "Quantities / Environmental quantities / EPD EN 15804 / LCI indicators", "name": "GaBiCategories"}}, {"dataSetInternalID": 19, "referenceToFlowDataSet": {"shortDescription": [{"value": "Total erneuerbare Primärenergie (PERT)", "lang": "de"}, {"value": "Total use of renewable primary energy resources (PERT)", "lang": "en"}, {"value": "Uso total de la energía primaria renovable (energía primaria y recursos de energía primaria renovable utilizada como materia prima) (PERT)", "lang": "es"}, {"value": "Förnybar energi – total (PERT)", "lang": "sv"}], "type": "flow data set", "refObjectId": "53f97275-fa8a-4cdd-9024-65936002acd0", "version": "30.00.001"}, "exchange direction": "INPUT", "meanAmount": 0.0, "other": {"anies": [{"value": "0.0613", "module": "A1", "scenario": "Standard scenario"}, {"value": "0.00204", "module": "A2", "scenario": "Standard scenario"}, {"value": "0.0297", "module": "A3", "scenario": "Standard scenario"}, {"value": "0.0931", "module": "A1-A3", "scenario": "Standard scenario"}, {"value": "2.46E-4", "module": "C1", "scenario": "Standard scenario"}, {"value": "0.00125", "module": "C2", "scenario": "Standard scenario"}, {"value": "0.00143", "module": "C3", "scenario": "Standard scenario"}, {"value": "1.36E-5", "module": "C4", "scenario": "Standard scenario"}, {"value": "-0.00502", "module": "D", "scenario": "Standard scenario"}, {"name": "referenceToUnitGroupDataSet", "value": {"shortDescription": [{"value": "MJ"}], "type": "unit group data set", "refObjectId": "93a60a57-a3c8-11da-a746-0800200c9a66", "uri": "../unitgroups/93a60a57-a3c8-11da-a746-0800200c9a66"}}]}, "resolvedFlowVersion": "38.00.000", "flowProperties": [], "typeOfFlow": "Other flow", "classification": {"classHierarchy": "Quantities / Environmental quantities / EPD EN 15804 / LCI indicators", "name": "GaBiCategories"}}]}, "LCIAResults": {"LCIAResult": [{"referenceToLCIAMethodDataSet": {"shortDescription": [{"value": "Potenzial für die Verknappung abiotischer Ressourcen – nicht fossile Ressourcen (ADPE)", "lang": "de"}, {"value": "Abiotic depletion potential - non-fossil resources (ADPE)", "lang": "en"}, {"value": "Abiotisk utarmningspotential icke fossila resurser (ADP-mm)", "lang": "sv"}], "type": "LCIA method data set", "refObjectId": "b2ad6494-c78d-11e6-9d9d-cec0c932ce01", "version": "01.00.013"}, "meanAmount": 0.0, "other": {"anies": [{"value": "2.94E-6", "module": "A1", "scenario": "Standard scenario"}, {"value": "2.74E-7", "module": "A2", "scenario": "Standard scenario"}, {"value": "1.91E-7", "module": "A3", "scenario": "Standard scenario"}, {"value": "3.4E-6", "module": "A1-A3", "scenario": "Standard scenario"}, {"value": "5.07E-9", "module": "C1", "scenario": "Standard scenario"}, {"value": "1.68E-7", "module": "C2", "scenario": "Standard scenario"}, {"value": "9.35E-9", "module": "C3", "scenario": "Standard scenario"}, {"value": "5.32E-10", "module": "C4", "scenario": "Standard scenario"}, {"value": "-2.12E-7", "module": "D", "scenario": "Standard scenario"}, {"name": "referenceToUnitGroupDataSet", "value": {"shortDescription": [{"value": "kg Sb-Äqv."}], "type": "unit group data set", "refObjectId": "54ccd2d9-a32a-4fc2-923d-f2c8c93e89d4", "uri": "../unitgroups/54ccd2d9-a32a-4fc2-923d-f2c8c93e89d4"}}]}}, {"referenceToLCIAMethodDataSet": {"shortDescription": [{"value": "Potenzial für die Verknappung abiotischer Ressourcen – fossile Brennstoffe (ADPF)", "lang": "de"}, {"value": "Abiotic depletion potential - fossil resources (ADPF)", "lang": "en"}, {"value": "Abiotisk utarmningspotential av fossila resurser (ADP-F)", "lang": "sv"}], "type": "LCIA method data set", "refObjectId": "b2ad6110-c78d-11e6-9d9d-cec0c932ce01", "version": "01.00.012"}, "meanAmount": 0.0, "other": {"anies": [{"value": "0.832", "module": "A1", "scenario": "Standard scenario"}, {"value": "0.163", "module": "A2", "scenario": "Standard scenario"}, {"value": "0.227", "module": "A3", "scenario": "Standard scenario"}, {"value": "1.22", "module": "A1-A3", "scenario": "Standard scenario"}, {"value": "0.0455", "module": "C1", "scenario": "Standard scenario"}, {"value": "0.0998", "module": "C2", "scenario": "Standard scenario"}, {"value": "0.0245", "module": "C3", "scenario": "Standard scenario"}, {"value": "0.0016", "module": "C4", "scenario": "Standard scenario"}, {"value": "-0.121", "module": "D", "scenario": "Standard scenario"}, {"name": "referenceToUnitGroupDataSet", "value": {"shortDescription": [{"value": "MJ"}], "type": "unit group data set", "refObjectId": "93a60a57-a3c8-11da-a746-0800200c9a66", "uri": "../unitgroups/93a60a57-a3c8-11da-a746-0800200c9a66"}}]}}, {"referenceToLCIAMethodDataSet": {"shortDescription": [{"value": "Versauerungspotenzial, kumulierte Überschreitung (AP)", "lang": "de"}, {"value": "Acidification potential, Accumulated Exceedance (AP)", "lang": "en"}, {"value": "Försurningspotential på land och vatten (AP)", "lang": "sv"}], "type": "LCIA method data set", "refObjectId": "b5c611c6-def3-11e6-bf01-fe55135034f3", "version": "01.03.012", "uri": "http://lca.jrc.ec.europa.eu/lcainfohub/datasets/elcd/lciamethods/f6cbd466-253f-4145-a4bb-8dae7d266e89.xml"}, "meanAmount": 0.0, "other": {"anies": [{"value": "3.51E-4", "module": "A1", "scenario": "Standard scenario"}, {"value": "6.28E-5", "module": "A2", "scenario": "Standard scenario"}, {"value": "1.07E-4", "module": "A3", "scenario": "Standard scenario"}, {"value": "5.22E-4", "module": "A1-A3", "scenario": "Standard scenario"}, {"value": "3.46E-5", "module": "C1", "scenario": "Standard scenario"}, {"value": "3.84E-5", "module": "C2", "scenario": "Standard scenario"}, {"value": "1.17E-5", "module": "C3", "scenario": "Standard scenario"}, {"value": "5.44E-7", "module": "C4", "scenario": "Standard scenario"}, {"value": "-3.91E-5", "module": "D", "scenario": "Standard scenario"}, {"name": "referenceToUnitGroupDataSet", "value": {"shortDescription": [{"value": "mol H+ eqv."}], "type": "unit group data set", "refObjectId": "42e089ac-92bf-4bf2-8ca1-5fc40d18f2ed", "uri": "../unitgroups/42e089ac-92bf-4bf2-8ca1-5fc40d18f2ed"}}]}}, {"referenceToLCIAMethodDataSet": {"shortDescription": [{"value": "Eutrophierungspotenzial - Süßwasser (EP-freshwater)", "lang": "de"}, {"value": "Eutrophication potential - freshwater (EP-freshwater)", "lang": "en"}, {"value": "Övergödningspotential sötvatten (EP-fw)", "lang": "sv"}], "type": "LCIA method data set", "refObjectId": "b53ec18f-7377-4ad3-86eb-cc3f4f276b2b", "version": "01.00.012", "uri": "http://lca.jrc.ec.europa.eu/lcainfohub/datasets/elcd/lciamethods/a4630d5b-df2f-48ae-b3f2-5e5257606d68.xml"}, "meanAmount": 0.0, "other": {"anies": [{"value": "2.27E-6", "module": "A1", "scenario": "Standard scenario"}, {"value": "1.09E-7", "module": "A2", "scenario": "Standard scenario"}, {"value": "4.58E-7", "module": "A3", "scenario": "Standard scenario"}, {"value": "2.84E-6", "module": "A1-A3", "scenario": "Standard scenario"}, {"value": "1.2E-8", "module": "C1", "scenario": "Standard scenario"}, {"value": "6.68E-8", "module": "C2", "scenario": "Standard scenario"}, {"value": "5.68E-8", "module": "C3", "scenario": "Standard scenario"}, {"value": "6.67E-10", "module": "C4", "scenario": "Standard scenario"}, {"value": "-2.95E-7", "module": "D", "scenario": "Standard scenario"}, {"name": "referenceToUnitGroupDataSet", "value": {"shortDescription": [{"value": "kg P eqv."}], "type": "unit group data set", "refObjectId": "0429039d-a61d-4590-ba67-aa4a20a810a1", "uri": "../unitgroups/0429039d-a61d-4590-ba67-aa4a20a810a1"}}]}}, {"referenceToLCIAMethodDataSet": {"shortDescription": [{"value": "Eutrophierungspotenzial - Salzwasser (EP-marine)", "lang": "de"}, {"value": "Eutrophication potential - marine (EP-marine)", "lang": "en"}, {"value": "Övergödningspotential marin (EP-m)", "lang": "sv"}], "type": "LCIA method data set", "refObjectId": "b5c619fa-def3-11e6-bf01-fe55135034f3", "version": "02.00.012", "uri": "http://lca.jrc.ec.europa.eu/lcainfohub/datasets/elcd/lciamethods/5296e2be-060b-4e50-b033-d45f85f6ac92.xml"}, "meanAmount": 0.0, "other": {"anies": [{"value": "7.29E-5", "module": "A1", "scenario": "Standard scenario"}, {"value": "2.21E-5", "module": "A2", "scenario": "Standard scenario"}, {"value": "2.88E-5", "module": "A3", "scenario": "Standard scenario"}, {"value": "1.24E-4", "module": "A1-A3", "scenario": "Standard scenario"}, {"value": "1.53E-5", "module": "C1", "scenario": "Standard scenario"}, {"value": "1.35E-5", "module": "C2", "scenario": "Standard scenario"}, {"value": "4.48E-6", "module": "C3", "scenario": "Standard scenario"}, {"value": "1.94E-7", "module": "C4", "scenario": "Standard scenario"}, {"value": "-1.03E-5", "module": "D", "scenario": "Standard scenario"}, {"name": "referenceToUnitGroupDataSet", "value": {"shortDescription": [{"value": "kg N eqv."}], "type": "unit group data set", "refObjectId": "d05bb823-ecdf-4686-8c40-bf1d9257859f", "uri": "../unitgroups/d05bb823-ecdf-4686-8c40-bf1d9257859f"}}]}}, {"referenceToLCIAMethodDataSet": {"shortDescription": [{"value": "Eutrophierungspotenzial - Land (EP-terrestrial)", "lang": "de"}, {"value": "Eutrophication potential - terrestrial (EP-terrestrial)", "lang": "en"}, {"value": "Övergödningspotential total (EP-T)", "lang": "sv"}], "type": "LCIA method data set", "refObjectId": "b5c614d2-def3-11e6-bf01-fe55135034f3", "version": "01.02.011", "uri": "http://lca.jrc.ec.europa.eu/lcainfohub/datasets/elcd/lciamethods/40054970-5936-477c-9bec-29fa23b1cb77.xml"}, "meanAmount": 0.0, "other": {"anies": [{"value": "8.31E-4", "module": "A1", "scenario": "Standard scenario"}, {"value": "2.44E-4", "module": "A2", "scenario": "Standard scenario"}, {"value": "3.38E-4", "module": "A3", "scenario": "Standard scenario"}, {"value": "0.00141", "module": "A1-A3", "scenario": "Standard scenario"}, {"value": "1.68E-4", "module": "C1", "scenario": "Standard scenario"}, {"value": "1.49E-4", "module": "C2", "scenario": "Standard scenario"}, {"value": "4.97E-5", "module": "C3", "scenario": "Standard scenario"}, {"value": "2.06E-6", "module": "C4", "scenario": "Standard scenario"}, {"value": "-1.19E-4", "module": "D", "scenario": "Standard scenario"}, {"name": "referenceToUnitGroupDataSet", "value": {"shortDescription": [{"value": "mol N eqv."}], "type": "unit group data set", "refObjectId": "71b4d617-0ec9-4d3f-b65e-e438940c2401", "uri": "../unitgroups/71b4d617-0ec9-4d3f-b65e-e438940c2401"}}]}}, {"referenceToLCIAMethodDataSet": {"shortDescription": [{"value": "Globales Erwärmungspotenzial - total (GWP-total)", "lang": "de"}, {"value": "Global Warming Potential - total (GWP-total)", "lang": "en"}, {"value": "Global uppvärmningspotential – Totalt (GWP-T)", "lang": "sv"}], "type": "LCIA method data set", "refObjectId": "6a37f984-a4b3-458a-a20a-64418c145fa2", "version": "04.00.018"}, "meanAmount": 0.0, "other": {"anies": [{"value": "0.0959", "module": "A1", "scenario": "Standard scenario"}, {"value": "0.0108", "module": "A2", "scenario": "Standard scenario"}, {"value": "0.0199", "module": "A3", "scenario": "Standard scenario"}, {"value": "0.127", "module": "A1-A3", "scenario": "Standard scenario"}, {"value": "0.00331", "module": "C1", "scenario": "Standard scenario"}, {"value": "0.00662", "module": "C2", "scenario": "Standard scenario"}, {"value": "0.0087", "module": "C3", "scenario": "Standard scenario"}, {"value": "9.62E-5", "module": "C4", "scenario": "Standard scenario"}, {"value": "-0.00855", "module": "D", "scenario": "Standard scenario"}, {"name": "referenceToUnitGroupDataSet", "value": {"shortDescription": [{"value": "kg CO2-Äqv."}], "type": "unit group data set", "refObjectId": "1ebf3012-d0db-4de2-aefd-ef30cedb0be1", "uri": "../unitgroups/1ebf3012-d0db-4de2-aefd-ef30cedb0be1"}}]}}, {"referenceToLCIAMethodDataSet": {"shortDescription": [{"value": "Globales Erwärmungspotenzial - fossil (GWP-fossil)", "lang": "de"}, {"value": "Global Warming Potential - fossil fuels (GWP-fossil)", "lang": "en"}, {"value": "Global uppvärmningspotential– fossil (GWP-f)", "lang": "sv"}], "type": "LCIA method data set", "refObjectId": "5f635281-343e-44fb-83df-1971b155e6b6", "version": "01.00.011"}, "meanAmount": 0.0, "other": {"anies": [{"value": "0.0947", "module": "A1", "scenario": "Standard scenario"}, {"value": "0.0108", "module": "A2", "scenario": "Standard scenario"}, {"value": "0.019", "module": "A3", "scenario": "Standard scenario"}, {"value": "0.125", "module": "A1-A3", "scenario": "Standard scenario"}, {"value": "0.00331", "module": "C1", "scenario": "Standard scenario"}, {"value": "0.00662", "module": "C2", "scenario": "Standard scenario"}, {"value": "0.00869", "module": "C3", "scenario": "Standard scenario"}, {"value": "9.61E-5", "module": "C4", "scenario": "Standard scenario"}, {"value": "-0.00849", "module": "D", "scenario": "Standard scenario"}, {"name": "referenceToUnitGroupDataSet", "value": {"shortDescription": [{"value": "kg CO2-Äqv."}], "type": "unit group data set", "refObjectId": "1ebf3012-d0db-4de2-aefd-ef30cedb0be1", "uri": "../unitgroups/1ebf3012-d0db-4de2-aefd-ef30cedb0be1"}}]}}, {"referenceToLCIAMethodDataSet": {"shortDescription": [{"value": "Globales Erwärmungspotenzial - biogen (GWP-biogenic)", "lang": "de"}, {"value": "Global Warming Potential - biogenic (GWP-biogenic)", "lang": "en"}, {"value": "Global uppvärmningspotential – biogen (GWP-b)", "lang": "sv"}], "type": "LCIA method data set", "refObjectId": "2356e1ab-0185-4db5-86e5-16de51c7485c", "version": "01.00.007"}, "meanAmount": 0.0, "other": {"anies": [{"value": "0.00113", "module": "A1", "scenario": "Standard scenario"}, {"value": "5.0E-6", "module": "A2", "scenario": "Standard scenario"}, {"value": "9.62E-4", "module": "A3", "scenario": "Standard scenario"}, {"value": "0.0021", "module": "A1-A3", "scenario": "Standard scenario"}, {"value": "9.2E-7", "module": "C1", "scenario": "Standard scenario"}, {"value": "3.06E-6", "module": "C2", "scenario": "Standard scenario"}, {"value": "8.93E-6", "module": "C3", "scenario": "Standard scenario"}, {"value": "1.43E-7", "module": "C4", "scenario": "Standard scenario"}, {"value": "-5.84E-5", "module": "D", "scenario": "Standard scenario"}, {"name": "referenceToUnitGroupDataSet", "value": {"shortDescription": [{"value": "kg CO2-Äqv."}], "type": "unit group data set", "refObjectId": "1ebf3012-d0db-4de2-aefd-ef30cedb0be1", "uri": "../unitgroups/1ebf3012-d0db-4de2-aefd-ef30cedb0be1"}}]}}, {"referenceToLCIAMethodDataSet": {"shortDescription": [{"value": "Globales Erwärmungspotenzial - luluc (GWP-luluc)", "lang": "de"}, {"value": "Global Warming Potential - land use and land use change (GWP-luluc)", "lang": "en"}, {"value": "Global uppvärmningspotential - markanvändning och förändringar i markanvändning (GWP-luluc)", "lang": "sv"}], "type": "LCIA method data set", "refObjectId": "4331bbdb-978a-490d-8707-eeb047f01a55", "version": "01.00.007"}, "meanAmount": 0.0, "other": {"anies": [{"value": "4.92E-5", "module": "A1", "scenario": "Standard scenario"}, {"value": "3.97E-6", "module": "A2", "scenario": "Standard scenario"}, {"value": "7.87E-6", "module": "A3", "scenario": "Standard scenario"}, {"value": "6.1E-5", "module": "A1-A3", "scenario": "Standard scenario"}, {"value": "2.61E-7", "module": "C1", "scenario": "Standard scenario"}, {"value": "2.43E-6", "module": "C2", "scenario": "Standard scenario"}, {"value": "5.4E-7", "module": "C3", "scenario": "Standard scenario"}, {"value": "1.67E-8", "module": "C4", "scenario": "Standard scenario"}, {"value": "-4.8E-6", "module": "D", "scenario": "Standard scenario"}, {"name": "referenceToUnitGroupDataSet", "value": {"shortDescription": [{"value": "kg CO2-Äqv."}], "type": "unit group data set", "refObjectId": "1ebf3012-d0db-4de2-aefd-ef30cedb0be1", "uri": "../unitgroups/1ebf3012-d0db-4de2-aefd-ef30cedb0be1"}}]}}, {"referenceToLCIAMethodDataSet": {"shortDescription": [{"value": "Abbaupotenzial der stratosphärischen Ozonschicht (ODP)", "lang": "de"}, {"value": "Depletion potential of the stratospheric ozone layer (ODP)", "lang": "en"}, {"value": "Utarmningspotential för stratosfäriska ozonskiktet - ozonnedbrytning (ODP)", "lang": "sv"}], "type": "LCIA method data set", "refObjectId": "b5c629d6-def3-11e6-bf01-fe55135034f3", "version": "02.00.014", "uri": "http://lca.jrc.ec.europa.eu/lcainfohub/datasets/elcd/lciamethods/8b723200-3d8f-4eec-9e10-444edb029476.xml"}, "meanAmount": 0.0, "other": {"anies": [{"value": "6.86E-9", "module": "A1", "scenario": "Standard scenario"}, {"value": "2.39E-9", "module": "A2", "scenario": "Standard scenario"}, {"value": "5.4E-7", "module": "A3", "scenario": "Standard scenario"}, {"value": "5.49E-7", "module": "A1-A3", "scenario": "Standard scenario"}, {"value": "7.14E-10", "module": "C1", "scenario": "Standard scenario"}, {"value": "1.46E-9", "module": "C2", "scenario": "Standard scenario"}, {"value": "2.71E-10", "module": "C3", "scenario": "Standard scenario"}, {"value": "2.34E-11", "module": "C4", "scenario": "Standard scenario"}, {"value": "-1.05E-9", "module": "D", "scenario": "Standard scenario"}, {"name": "referenceToUnitGroupDataSet", "value": {"shortDescription": [{"value": "kg CFC 11-Äquiv."}], "type": "unit group data set", "refObjectId": "d9e957c9-7309-4474-bf3a-7777df6c4e5b", "uri": "../unitgroups/d9e957c9-7309-4474-bf3a-7777df6c4e5b"}}]}}, {"referenceToLCIAMethodDataSet": {"shortDescription": [{"value": "Bildungspotenzial für troposphärisches Ozon (POCP)", "lang": "de"}, {"value": "Photochemical Ozone Creation Potential (POCP)", "lang": "en"}, {"value": "Potential till fotokemisk oxidantbildning – marknära ozon (POCP)", "lang": "sv"}], "type": "LCIA method data set", "refObjectId": "b5c610fe-def3-11e6-bf01-fe55135034f3", "version": "02.00.018", "uri": "http://lca.jrc.ec.europa.eu/lcainfohub/datasets/elcd/lciamethods/ec7836be-83eb-41da-bcda-1a6a3fe2d149.xml"}, "meanAmount": 0.0, "other": {"anies": [{"value": "2.44E-4", "module": "A1", "scenario": "Standard scenario"}, {"value": "6.97E-5", "module": "A2", "scenario": "Standard scenario"}, {"value": "9.06E-5", "module": "A3", "scenario": "Standard scenario"}, {"value": "4.05E-4", "module": "A1-A3", "scenario": "Standard scenario"}, {"value": "4.61E-5", "module": "C1", "scenario": "Standard scenario"}, {"value": "4.26E-5", "module": "C2", "scenario": "Standard scenario"}, {"value": "1.35E-5", "module": "C3", "scenario": "Standard scenario"}, {"value": "6.07E-7", "module": "C4", "scenario": "Standard scenario"}, {"value": "-3.69E-5", "module": "D", "scenario": "Standard scenario"}, {"name": "referenceToUnitGroupDataSet", "value": {"shortDescription": [{"value": "kg NMVOC eqv."}], "type": "unit group data set", "refObjectId": "d27c25f8-fbc1-44c6-b47b-4adbae4199c6", "uri": "../unitgroups/d27c25f8-fbc1-44c6-b47b-4adbae4199c6"}}]}}, {"referenceToLCIAMethodDataSet": {"shortDescription": [{"value": "Wasser-Entzugspotenzial (Benutzer) (WDP)", "lang": "de"}, {"value": "Water (user) deprivation potential (WDP)", "lang": "en"}, {"value": "Vattenfotavtryck (WDP)", "lang": "sv"}], "type": "LCIA method data set", "refObjectId": "b2ad66ce-c78d-11e6-9d9d-cec0c932ce01", "version": "03.00.016"}, "meanAmount": 0.0, "other": {"anies": [{"value": "0.0647", "module": "A1", "scenario": "Standard scenario"}, {"value": "5.84E-4", "module": "A2", "scenario": "Standard scenario"}, {"value": "0.00166", "module": "A3", "scenario": "Standard scenario"}, {"value": "0.067", "module": "A1-A3", "scenario": "Standard scenario"}, {"value": "6.1E-5", "module": "C1", "scenario": "Standard scenario"}, {"value": "3.57E-4", "module": "C2", "scenario": "Standard scenario"}, {"value": "2.78E-4", "module": "C3", "scenario": "Standard scenario"}, {"value": "7.14E-5", "module": "C4", "scenario": "Standard scenario"}, {"value": "-0.0587", "module": "D", "scenario": "Standard scenario"}, {"name": "referenceToUnitGroupDataSet", "value": {"shortDescription": [{"value": "m3 world eqv."}], "type": "unit group data set", "refObjectId": "6ae2df01-888e-46c8-b17d-49fa3869b476", "uri": "../unitgroups/6ae2df01-888e-46c8-b17d-49fa3869b476"}}]}}, {"referenceToLCIAMethodDataSet": {"shortDescription": [{"value": "Potenzielles Auftreten von Krankheiten aufgrund von Feinstaubemissionen (PM)", "lang": "de"}, {"value": "Potential incidence of disease due to PM emissions (PM)", "lang": "en"}, {"value": "Potential till utsläpp av partiklar (PM)", "lang": "sv"}], "type": "LCIA method data set", "refObjectId": "b5c602c6-def3-11e6-bf01-fe55135034f3", "version": "02.00.013", "uri": "http://lca.jrc.ec.europa.eu/lcainfohub/datasets/elcd/lciamethods/72ce3013-f678-4c6a-935b-f4752ff8901b.xml"}, "meanAmount": 0.0, "other": {"anies": [{"value": "2.94E-9", "module": "A1", "scenario": "Standard scenario"}, {"value": "9.74E-10", "module": "A2", "scenario": "Standard scenario"}, {"value": "1.61E-9", "module": "A3", "scenario": "Standard scenario"}, {"value": "5.53E-9", "module": "A1-A3", "scenario": "Standard scenario"}, {"value": "9.17E-10", "module": "C1", "scenario": "Standard scenario"}, {"value": "5.95E-10", "module": "C2", "scenario": "Standard scenario"}, {"value": "2.32E-10", "module": "C3", "scenario": "Standard scenario"}, {"value": "1.06E-11", "module": "C4", "scenario": "Standard scenario"}, {"value": "-5.87E-10", "module": "D", "scenario": "Standard scenario"}, {"name": "referenceToUnitGroupDataSet", "value": {"shortDescription": [{"value": "disease incidence"}], "type": "unit group data set", "refObjectId": "3883559b-648f-4afc-8ba2-0bd24f3affa3", "uri": "../unitgroups/3883559b-648f-4afc-8ba2-0bd24f3affa3"}}]}}, {"referenceToLCIAMethodDataSet": {"shortDescription": [{"value": "Potenzielle Wirkung durch Exposition des Menschen mit U235 (IRP)", "lang": "de"}, {"value": "Potential Human exposure efficiency relative to U235 (IRP)", "lang": "en"}, {"value": "Exponeringseffektivitet relaterad till U235 (IR)", "lang": "sv"}], "type": "LCIA method data set", "refObjectId": "b5c632be-def3-11e6-bf01-fe55135034f3", "version": "01.00.013", "uri": "http://lca.jrc.ec.europa.eu/lcainfohub/datasets/elcd/lciamethods/a6f4cbc8-5388-44d6-9a67-53d05684f93e.xml"}, "meanAmount": 0.0, "other": {"anies": [{"value": "0.00313", "module": "A1", "scenario": "Standard scenario"}, {"value": "6.84E-4", "module": "A2", "scenario": "Standard scenario"}, {"value": "6.06E-4", "module": "A3", "scenario": "Standard scenario"}, {"value": "0.00442", "module": "A1-A3", "scenario": "Standard scenario"}, {"value": "1.95E-4", "module": "C1", "scenario": "Standard scenario"}, {"value": "4.18E-4", "module": "C2", "scenario": "Standard scenario"}, {"value": "7.81E-5", "module": "C3", "scenario": "Standard scenario"}, {"value": "6.53E-6", "module": "C4", "scenario": "Standard scenario"}, {"value": "-2.53E-4", "module": "D", "scenario": "Standard scenario"}, {"name": "referenceToUnitGroupDataSet", "value": {"shortDescription": [{"value": "kBq U235 eqv."}], "type": "unit group data set", "refObjectId": "456b05bf-1415-44a9-9993-02452f554c09", "uri": "../unitgroups/456b05bf-1415-44a9-9993-02452f554c09"}}]}}, {"referenceToLCIAMethodDataSet": {"shortDescription": [{"value": "Potenzielle Toxizitätsvergleichseinheit für Ökosysteme (ETP-fw)", "lang": "de"}, {"value": "Potential Comparative Toxic Unit for ecosystems (ETP-fw)", "lang": "en"}, {"value": "Ecotoxicitet (ETP-fw) ", "lang": "sv"}], "type": "LCIA method data set", "refObjectId": "ee1082d1-b0f7-43ca-a1f0-21e2a4a74511", "version": "01.00.004", "uri": "http://lca.jrc.ec.europa.eu/lcainfohub/datasets/elcd/lciamethods/ee1082d1-b0f7-43ca-a1f0-21e2a4a74511.xml"}, "meanAmount": 0.0, "other": {"anies": [{"value": "1.53", "module": "A1", "scenario": "Standard scenario"}, {"value": "0.146", "module": "A2", "scenario": "Standard scenario"}, {"value": "1.59", "module": "A3", "scenario": "Standard scenario"}, {"value": "3.27", "module": "A1-A3", "scenario": "Standard scenario"}, {"value": "0.0274", "module": "C1", "scenario": "Standard scenario"}, {"value": "0.089", "module": "C2", "scenario": "Standard scenario"}, {"value": "0.0474", "module": "C3", "scenario": "Standard scenario"}, {"value": "0.00129", "module": "C4", "scenario": "Standard scenario"}, {"value": "-0.131", "module": "D", "scenario": "Standard scenario"}, {"name": "referenceToUnitGroupDataSet", "value": {"shortDescription": [{"value": "CTUe"}], "type": "unit group data set", "refObjectId": "aa959ded-f1eb-4efb-9c5c-2d60be36b3e6", "uri": "../unitgroups/aa959ded-f1eb-4efb-9c5c-2d60be36b3e6"}}]}}, {"referenceToLCIAMethodDataSet": {"shortDescription": [{"value": "Potenzielle Toxizitätsvergleichseinheit für den Menschen - kanzerogene Wirkung (HTP-c)", "lang": "de"}, {"value": "Potential Comparative Toxic Unit for humans - cancer effects (HTP-c)", "lang": "en"}, {"value": "Humantoxicitet – cancer (HTP-c)", "lang": "sv"}], "type": "LCIA method data set", "refObjectId": "2299222a-bbd8-474f-9d4f-4dd1f18aea7c", "version": "01.00.005", "uri": "http://lca.jrc.ec.europa.eu/lcainfohub/datasets/elcd/lciamethods/2299222a-bbd8-474f-9d4f-4dd1f18aea7c.xml"}, "meanAmount": 0.0, "other": {"anies": [{"value": "1.07E-10", "module": "A1", "scenario": "Standard scenario"}, {"value": "4.72E-12", "module": "A2", "scenario": "Standard scenario"}, {"value": "1.15E-11", "module": "A3", "scenario": "Standard scenario"}, {"value": "1.23E-10", "module": "A1-A3", "scenario": "Standard scenario"}, {"value": "9.59E-13", "module": "C1", "scenario": "Standard scenario"}, {"value": "2.89E-12", "module": "C2", "scenario": "Standard scenario"}, {"value": "7.6E-13", "module": "C3", "scenario": "Standard scenario"}, {"value": "2.49E-14", "module": "C4", "scenario": "Standard scenario"}, {"value": "-3.73E-12", "module": "D", "scenario": "Standard scenario"}, {"name": "referenceToUnitGroupDataSet", "value": {"shortDescription": [{"value": "CTUh"}], "type": "unit group data set", "refObjectId": "d4c9523e-2d7e-49fd-8469-998f547d3a70", "uri": "../unitgroups/d4c9523e-2d7e-49fd-8469-998f547d3a70"}}]}}, {"referenceToLCIAMethodDataSet": {"shortDescription": [{"value": "Potenzielle Toxizitätsvergleichseinheit für den Menschen - nicht kanzerogene Wirkung (HTP-nc)", "lang": "de"}, {"value": "Potential Comparative Toxic Unit for humans - non-cancer effects (HTP-nc)", "lang": "en"}, {"value": "Humantoxicitet – icke cancer (HTP-nc)", "lang": "sv"}], "type": "LCIA method data set", "refObjectId": "3af763a5-b7a1-48c9-9cee-1f223481fcef", "version": "01.00.004", "uri": "http://lca.jrc.ec.europa.eu/lcainfohub/datasets/elcd/lciamethods/3af763a5-b7a1-48c9-9cee-1f223481fcef.xml"}, "meanAmount": 0.0, "other": {"anies": [{"value": "1.8E-9", "module": "A1", "scenario": "Standard scenario"}, {"value": "1.59E-10", "module": "A2", "scenario": "Standard scenario"}, {"value": "2.9E-10", "module": "A3", "scenario": "Standard scenario"}, {"value": "2.25E-9", "module": "A1-A3", "scenario": "Standard scenario"}, {"value": "2.36E-11", "module": "C1", "scenario": "Standard scenario"}, {"value": "9.74E-11", "module": "C2", "scenario": "Standard scenario"}, {"value": "2.3E-11", "module": "C3", "scenario": "Standard scenario"}, {"value": "7.87E-13", "module": "C4", "scenario": "Standard scenario"}, {"value": "9.23E-11", "module": "D", "scenario": "Standard scenario"}, {"name": "referenceToUnitGroupDataSet", "value": {"shortDescription": [{"value": "CTUh"}], "type": "unit group data set", "refObjectId": "d4c9523e-2d7e-49fd-8469-998f547d3a70", "uri": "../unitgroups/d4c9523e-2d7e-49fd-8469-998f547d3a70"}}]}}, {"referenceToLCIAMethodDataSet": {"shortDescription": [{"value": "Potenzieller Bodenqualitätsindex (SQP)", "lang": "de"}, {"value": "Potential Soil quality index (SQP)", "lang": "en"}, {"value": "Potentiell jordkvalitet index (SQP)", "lang": "sv"}], "type": "LCIA method data set", "refObjectId": "b2ad6890-c78d-11e6-9d9d-cec0c932ce01", "version": "01.00.014"}, "meanAmount": 0.0, "other": {"anies": [{"value": "0.275", "module": "A1", "scenario": "Standard scenario"}, {"value": "0.142", "module": "A2", "scenario": "Standard scenario"}, {"value": "0.0736", "module": "A3", "scenario": "Standard scenario"}, {"value": "0.49", "module": "A1-A3", "scenario": "Standard scenario"}, {"value": "0.00581", "module": "C1", "scenario": "Standard scenario"}, {"value": "0.0866", "module": "C2", "scenario": "Standard scenario"}, {"value": "0.00562", "module": "C3", "scenario": "Standard scenario"}, {"value": "0.00337", "module": "C4", "scenario": "Standard scenario"}, {"value": "-0.0695", "module": "D", "scenario": "Standard scenario"}, {"name": "referenceToUnitGroupDataSet", "value": {"shortDescription": [{"value": "dimensionless"}], "type": "unit group data set", "refObjectId": "f130951c-e67f-4f7f-8dd4-665de3974e18", "uri": "../unitgroups/f130951c-e67f-4f7f-8dd4-665de3974e18"}}]}}]}, "otherAttributes": {"{http://www.okworx.com/ILCD/Extensions/2018/Profile}profile": "EN_15804_A2", "{http://www.indata.network/EPD/2019}epd-version": "1.2"}, "version": "1.1"}