{"processInformation": {"dataSetInformation": {"UUID": "16f119d5-b1de-431f-bcef-177a4117e82c", "name": {"baseName": [{"value": "Rollladen", "lang": "de"}, {"value": "Roller Shutters", "lang": "en"}], "functionalUnitFlowProperties": [{"lang": "de"}]}, "classificationInformation": {"classification": [{"class": [{"value": "Komponenten von Fenstern und Vorhangfassaden", "level": 0, "classId": "7"}, {"value": "Zubehör für Fenster, Fassaden, Türen und Tore", "level": 1, "classId": "7.11"}, {"value": "Sonnenschutzsysteme", "level": 2, "classId": "7.11.01"}], "name": "OEKOBAU.DAT"}, {"class": [{"value": "02 Bauprodukte", "level": 0}, {"value": "Fassaden", "level": 1}, {"value": "Sonnenschutzsysteme", "level": 2}], "name": "IBUCategories"}]}, "generalComment": [{"value": "Das deklarierte Produkt ist ein Rollladenbehang mit Aufsatzkasten. Der Behang besteht aus gelenkig miteinander verbundenen Rollladenstben (auch Rollladenprofile genannt). Das Produkt dient zur auenliegenden Verdunklung und Beschattung von Fenstern. Die Behangprofile bestehen aus einem dnnen Aluminiummantel (Al) mit einer Polyurethanfllung (PUR). Beschreibungen des Produktes sind immer aus der Perspektive Innen formuliert. Der Behang wird auf einer Welle aufgerollt und ist im eingefahrenen Zustand im Aufsatzkasten ber dem Fenster untergebracht. Im unteren Teil des Panzers werden Profile mit Lichtschlitzen versehen. Durch die Lichtschlitze knnen der Lichteinfall und die Lftung reguliert werden. \nDas Produkt gibt es mit Motor-, Kurbel- und Gurtbedienung. Die\nphysikalischen Eigenschaften sind abhngig vom Einbauzustand in Abhngigkeit vom Montagezeitpunkt und Verlauf der wasserfhrenden Schicht. Je nach Einbauzustand, Einbauort und Position sind die technischen Mglichkeiten und Eigenschaften unterschiedlich zu bewerten.\n\nGrundlegend dient der Rollladen zur Abdunklung von Wohnrumen vor dem Fenster.\n\nBei Verwendung als Sonnenschutz mssen die Lichtschlitze zur Verhinderung eines Hitzestaus zwischen Fenster und Behang geffnet sein.\n\nEin Vorteil bei auen liegenden Rolllden ist, dass ein hoher sommerlicher Wrmeschutz erreicht werden kann. Die aus der Sonneneinstrahlung resultierende Absorptionswrme wird bei diesem System bereits auen vor dem zu verschattenden Fensterbauteil abgefhrt. Das unerwnschte Eindringen von solaren Wrmeeintrgen in das Gebudeinnere wird minimiert.", "lang": "de"}]}, "quantitativeReference": {"referenceToReferenceFlow": [0]}, "time": {"referenceYear": 2024, "dataSetValidUntil": 2029, "other": {"anies": [{"name": "publicationDateOfEPD", "value": 1716854400000}]}}, "geography": {"locationOfOperationSupplyOrProduction": {"location": "DE"}}, "technology": {"technologyDescriptionAndIncludedProcesses": [{"value": "Rollladensysteme sind aus mehreren Komponenten zusammengesetzt. Prozessschritte können das Zuschneiden, Biegen, Stanzen und Bohren von Blech, sowie Schäum- und Beschichtungsprozesse, Kunststoffspritzguß, Kunststoffextrusion und Endmontage umfassen. 1 m² des deklarierten Rollladensystems hat ein Flächengewicht von 6,69 kg/m² und besteht prozentual gesehen aus folgenden Materialien: Aluminium: 74%. Stahl: 3%. Motor + Elektronik: 1% Kunststoffe: 22% \nTechnische Daten: \nEs gelten die Daten auf Grund der Leistungserklrung nach der CPR und der harmonisierten Normen auf Grund der Maschinenrichtlinie sowie folgende technische Daten. \nDeklarierte Einheit: \nDas Flchengewicht eines reprsentativen ROMA Rollladens betrgt 6,69 kg (ohne Verpackungsmaterialien).\nDabei wurde ein Breiten-/Lngenverhltnis von 2,0 m (Breite) x 2,5 m (Behanglnge) als reprsentativ angenommen. Insgesamt ergibt sich somit eine Gesamtflche von 5 m.\nAlle in diesem reprsentativen Sonnenschutzsystem verwendeten Material- und Energiestrme wurden fr die Berechnung der LCA-Ergebnisse auf die nach PCR definierte deklarierte Einheit von 1 m skaliert", "lang": "de"}, {"value": "The weight per unit area of a representative ROMA roller shutter is 6.69 kg (excluding packaging materials). A width/length ratio of 2.0 m (width) x 2.5 m (hanging length) is assumed to be representative. This results in a total area of 5 m². All material and energy flows used in this representative sun shading system are scaled to the defined declared unit of 1 m² for the calculation of the LCA results according PCR.", "lang": "en"}], "technologicalApplicability": [{"value": "ROMA Rollladen werden sowohl als Verschattungslsungen vor Fensterflchen zum sommerlichen und winterlichen Wrmeschutz, sowie als Sicht- und Witterungsschutz eingesetzt. Der Behang dmmt Lrm, wirkt Einbruch hemmend und trgt zur Verbesserung der Sicherheit und dem Schutz der Privatsphre bei. Fr die Verwendung der Produkte gelten die jeweiligen nationalen Bestimmungen.", "lang": "de"}, {"value": "ROMA roller shutters are used both as shading solutions in front of window areas for summer and winter thermal insulation and as privacy and weather protection. The curtain favors sound insulation and prevents break-ins, as well as improving security and protecting privacy. The respective national regulations apply to the use of the products.", "lang": "en"}]}}, "modellingAndValidation": {"LCIMethodAndAllocation": {"typeOfDataSet": "EPD", "referenceToLCAMethodDetails": [{"shortDescription": [{"value": "Sonnenschutzsysteme.pdf", "lang": "de"}], "type": "source data set", "refObjectId": "7ff83e20-9bda-4ca2-a344-f07163fbe85f"}], "other": {"anies": [{"name": "subType", "value": "representative dataset"}]}}, "dataSourcesTreatmentAndRepresentativeness": {"referenceToDataSource": [{"shortDescription": [{"value": "GaBi Database (all versions)", "lang": "de"}], "type": "source data set", "refObjectId": "28d74cc0-db8b-4d7e-bc44-5f6d56ce0c4a"}, {"shortDescription": [{"value": "Sphera MLC (fka GaBi) CUP 2023.01", "lang": "de"}], "type": "source data set", "refObjectId": "6bcd5bfa-3623-48ab-a52b-6d5be8db82ed"}], "useAdviceForDataSet": [{"value": "Gültigkeitsbereich: \nDie Ergebnisse der EPD sind reprsentativ fr Rollladen-Systeme der Firma ROMA KG (Handelsname: ROMA Rollladen), hergestellt an den Standorten Burgau, Rostock, Oschatz und Ludwigshafen (Deutschland). Hier werden jeweils einzelne Komponenten der Sonnenschutzsysteme gefertigt. Die konkrete Konfiguration der Rollladen-Komponenten wurde auf Basis des Bestsellers ausgewhlt. Fr jede einzelne Komponente wurde die Variante mit der hchsten Umweltlast betrachtet.\nBasis der EPD sind Produktionsdaten aus dem Jahr 2022. \nSystemgrenze: \nTyp der EPD: Wiege bis Werkstor mit Optionen.\n\nA1-A3 Das Produktionsstadium enthlt die Rohstoffbereitstellung und Herstellung von Vorprodukten und extern produzierten Komponenten sowie deren Transport zu den ROMA-Werken. Alle Aufwendungen fr Fertigungsprozesse bei ROMA wurden bercksichtigt (inkl. Energie-, Wasserbereitstellung, Bereitstellung von Hilfsstoffen, Entsorgung von Abfllen). Die Transportaufwendungen (A2) sowie die Herstellungsprozesse (A3) basieren auf produktspezifischen Daten. Die Herstellungsprozesse der Rohstoffe, Vorprodukte und extern produzierten Komponenten (A1) basieren auf Hintergrunddaten aus Spheras MLC-Datenbanken.\n\nA4 Transport zum Ort der Installation (LKW, Diesel, 100 km).\n\nA5 Installation der Produkte: Thermische Verwertung von Verpackungsabfllen.\n\nB6 Energiebedarf in der Nutzungsphase. Der Energiebedarf wird ber die Leistungsaufnahme des verwendeten Motors und die Einsatzdauer whrend der definierten Bedienzyklen (10.000 Zyklen) berechnet.\n\nC1 Deinstallation der Produkte: Manueller Ausbau (lastenfrei).\n\nC2 Transport zum Ort der Entsorgung (LKW, Diesel, 50 km).\n\nC3 Entsorgungsstadium: Abfallbehandlung (thermische Verwertung von Kunststoffen, Schreddern von Elektronik-Schrott).\n\nC4 Deponie von Inertmaterialien.\n\nD Recyclingpotential (inkl. Einschmelzprozess und Gutschrift des wiedergewonnenen Metalls) sowie Potentiale aus der Energiesubstitution der thermischen Verwertung in den Modulen A3, A5 und C3. Fr die thermische und elektrische Energie, die in den Modulen A5 und C3 durch die thermische Behandlung der Verpackungs- und Produktabfllen entstehen, wurden die Potentiale aus der Energiesubstitution durch die Energieerzeugung des Netzstrom-Mixes und der thermischen Energie aus Erdgas unter Verwendung europischer Datenstze berechnet.\n\nBetrachtungszeitraum:\nDer untersuchte Zeitraum fr die Erhebung der Produktionsdaten bezieht sich auf das Jahr 2022.", "lang": "de"}], "other": {"anies": [{"name": "referenceToOriginalEPD", "value": {"shortDescription": {"value": "Rollladen.pdf", "defaultValue": "Rollladen.pdf", "lstrings": [{"lang": "de", "value": "Rollladen.pdf"}]}, "type": "source data set", "uuid": {"uuid": "1c634f6b-f830-4f92-9d79-d89ac63260b9"}, "refObjectId": "1c634f6b-f830-4f92-9d79-d89ac63260b9", "resourceURLs": ["https://oekobaudat.de/OEKOBAU.DAT/resource/sources/1c634f6b-f830-4f92-9d79-d89ac63260b9/Rollladen_18113.pdf?version=00.01.000"]}}]}}, "validation": {"review": [{"referenceToNameOfReviewerAndInstitution": [{"shortDescription": [{"value": "Institut Bauen und Umwelt e. V.", "lang": "de"}], "type": "contact data set", "refObjectId": "d111dbec-b024-4be5-86c5-752d6eb2cf95", "uri": "../contacts/d111dbec-b024-4be5-86c5-752d6eb2cf95.xml"}], "type": "Accredited third party review"}]}, "complianceDeclarations": {"compliance": [{"referenceToComplianceSystem": {"shortDescription": [{"value": "DIN EN 15804+A2", "lang": "de"}], "type": "source data set", "refObjectId": "c0016b33-8cf7-415c-ac6e-deba0d21440d", "uri": "../sources/c0016b33-8cf7-415c-ac6e-deba0d21440d.xml"}}, {"referenceToComplianceSystem": {"shortDescription": [{"value": "ISO 14025", "lang": "de"}], "type": "source data set", "refObjectId": "4f2eb655-6e44-4874-a95a-e28f5442cd4d", "uri": "../sources/4f2eb655-6e44-4874-a95a-e28f5442cd4d.xml"}}]}}, "administrativeInformation": {"commissionerAndGoal": {"referenceToCommissioner": [{"shortDescription": [{"value": "ROMA KG", "lang": "de"}], "type": "contact data set", "refObjectId": "fa267bd1-396a-437a-bd87-79cc7e93a05a", "uri": "../contacts/fa267bd1-396a-437a-bd87-79cc7e93a05a.xml"}]}, "dataGenerator": {"referenceToPersonOrEntityGeneratingTheDataSet": [{"shortDescription": [{"value": "Sphera Solutions GmbH", "lang": "de"}], "type": "contact data set", "refObjectId": "6e882050-12ae-4797-a5df-69674aa5b701", "uri": "../contacts/6e882050-12ae-4797-a5df-69674aa5b701.xml"}]}, "dataEntryBy": {"timeStamp": 1716854400000, "referenceToDataSetFormat": [{"shortDescription": [{"value": "ILCD Format", "lang": "de"}], "type": "source data set", "refObjectId": "a97a0155-0234-4b87-b4ce-a45da52f2a40", "uri": "../sources/a97a0155-0234-4b87-b4ce-a45da52f2a40.xml"}, {"shortDescription": [{"value": "EPD-Datenformaterweiterungen v1.2", "lang": "de"}, {"value": "EPD Data Format Extensions v1.2", "lang": "en"}], "type": "source data set", "refObjectId": "a29449fd-aa2f-4de8-b5d7-4b06b43c6fde", "uri": "../sources/a29449fd-aa2f-4de8-b5d7-4b06b43c6fde.xml"}]}, "publicationAndOwnership": {"dataSetVersion": "00.02.000", "referenceToRegistrationAuthority": {"shortDescription": [{"value": "Institut Bauen und Umwelt e. V.", "lang": "de"}], "type": "contact data set", "refObjectId": "d111dbec-b024-4be5-86c5-752d6eb2cf95", "uri": "../contacts/d111dbec-b024-4be5-86c5-752d6eb2cf95.xml"}, "registrationNumber": "EPD-ROM-20240061-CBJ1-DE", "referenceToOwnershipOfDataSet": {"shortDescription": [{"value": "ROMA KG", "lang": "de"}], "type": "contact data set", "refObjectId": "fa267bd1-396a-437a-bd87-79cc7e93a05a", "uri": "../contacts/fa267bd1-396a-437a-bd87-79cc7e93a05a.xml"}, "copyright": true, "licenseType": "Free of charge for all users and uses", "accessRestrictions": [{"value": "None", "lang": "en"}], "other": {"anies": [{"name": "referenceToPublisher", "value": {"shortDescription": [{"value": "Institut Bauen und Umwelt e. V.", "lang": "de"}], "type": "contact data set", "refObjectId": "d111dbec-b024-4be5-86c5-752d6eb2cf95", "uri": "../contacts/d111dbec-b024-4be5-86c5-752d6eb2cf95.xml"}}]}}}, "exchanges": {"exchange": [{"dataSetInternalID": 0, "referenceToFlowDataSet": {"shortDescription": [{"value": "ROMA Rollladen (1 m² ROMA Rollladen)", "lang": "de"}], "type": "flow data set", "refObjectId": "03568b7c-0042-9e5c-86b6-0ad177512734", "uri": "../flows/03568b7c-0042-9e5c-86b6-0ad177512734.xml"}, "meanAmount": 1.0, "referencesToDataSource": {}, "referenceFlow": true, "resolvedFlowVersion": "00.02.000", "resultingflowAmount": 1.0, "flowProperties": [{"name": [{"lang": "en", "value": "Area"}, {"lang": "de", "value": "Fläche"}], "uuid": "93a60a56-a3c8-19da-a746-0800200c9a66", "referenceFlowProperty": true, "meanValue": 1.0, "referenceUnit": "qm", "unitGroupUUID": "c20a03d7-bd90-4569-bc94-66cfd364dfc8"}], "materialProperties": [{"name": "grammage", "value": "6.69", "unit": "kg/m^2", "unitDescription": "kilograms per square meter"}, {"name": "conversion factor to 1 kg", "value": "0.149", "unit": "-", "unitDescription": "Without unit"}], "typeOfFlow": "Product flow", "classification": {"classHierarchy": "Komponenten von Fenstern und Vorhangfassaden / Zubehör für Fenster, Fassaden, Türen und Tore / Sonnenschutzsysteme", "name": "OEKOBAU.DAT"}}, {"dataSetInternalID": 1, "referenceToFlowDataSet": {"shortDescription": [{"value": "Erneuerbare Primärenergie als Energieträger (PERE)", "lang": "de"}, {"value": "Renewable primary energy as energy carrier (PERE)", "lang": "en"}], "type": "flow data set", "refObjectId": "20f32be5-0398-4288-9b6d-accddd195317", "uri": "../flows/20f32be5-0398-4288-9b6d-accddd195317.xml"}, "exchange direction": "INPUT", "other": {"anies": [{"name": "referenceToUnitGroupDataSet", "value": {"shortDescription": [{"value": "MJ", "lang": "de"}], "type": "unit group data set", "refObjectId": "93a60a57-a3c8-11da-a746-0800200c9a66", "uri": "../unitgroups/93a60a57-a3c8-11da-a746-0800200c9a66.xml"}}, {"value": "262.421892600901", "module": "A1-A3"}, {"value": "0.061489586603204", "module": "A4"}, {"value": "32.4280108778457", "module": "A5"}, {"value": "8.37930000301174", "module": "B6"}, {"value": "0", "module": "C1"}, {"value": "0.0235995898136188", "module": "C2"}, {"value": "0.443914140151801", "module": "C3"}, {"value": "0", "module": "C4"}, {"value": "-190.698187993605", "module": "D"}]}, "resolvedFlowVersion": "38.00.000", "flowProperties": [], "typeOfFlow": "Other flow", "classification": {"classHierarchy": "Quantities", "name": "GaBiCategories"}}, {"dataSetInternalID": 2, "referenceToFlowDataSet": {"shortDescription": [{"value": "Erneuerbare Primärenergie zur stofflichen Nutzung (PERM)", "lang": "de"}, {"value": "Renewable primary energy resources as material utilization (PERM)", "lang": "en"}], "type": "flow data set", "refObjectId": "fb3ec0de-548d-4508-aea5-00b73bf6f702", "uri": "../flows/fb3ec0de-548d-4508-aea5-00b73bf6f702.xml"}, "exchange direction": "INPUT", "other": {"anies": [{"name": "referenceToUnitGroupDataSet", "value": {"shortDescription": [{"value": "MJ", "lang": "de"}], "type": "unit group data set", "refObjectId": "93a60a57-a3c8-11da-a746-0800200c9a66", "uri": "../unitgroups/93a60a57-a3c8-11da-a746-0800200c9a66.xml"}}, {"value": "32.4", "module": "A1-A3"}, {"value": "0", "module": "A4"}, {"value": "-32.4", "module": "A5"}, {"value": "0", "module": "B6"}, {"value": "0", "module": "C1"}, {"value": "0", "module": "C2"}, {"value": "0", "module": "C3"}, {"value": "0", "module": "C4"}, {"value": "0", "module": "D"}]}, "resolvedFlowVersion": "38.00.000", "flowProperties": [], "typeOfFlow": "Other flow", "classification": {"classHierarchy": "Quantities", "name": "GaBiCategories"}}, {"dataSetInternalID": 3, "referenceToFlowDataSet": {"shortDescription": [{"value": "Total erneuerbare Primärenergie (PERT)", "lang": "de"}, {"value": "Total use of renewable primary energy resources (PERT)", "lang": "en"}], "type": "flow data set", "refObjectId": "53f97275-fa8a-4cdd-9024-65936002acd0", "uri": "../flows/53f97275-fa8a-4cdd-9024-65936002acd0.xml"}, "exchange direction": "INPUT", "other": {"anies": [{"name": "referenceToUnitGroupDataSet", "value": {"shortDescription": [{"value": "MJ", "lang": "de"}], "type": "unit group data set", "refObjectId": "93a60a57-a3c8-11da-a746-0800200c9a66", "uri": "../unitgroups/93a60a57-a3c8-11da-a746-0800200c9a66.xml"}}, {"value": "294.821892600901", "module": "A1-A3"}, {"value": "0.061489586603204", "module": "A4"}, {"value": "0.0280108778456844", "module": "A5"}, {"value": "8.37930000301174", "module": "B6"}, {"value": "0", "module": "C1"}, {"value": "0.0235995898136188", "module": "C2"}, {"value": "0.443914140151801", "module": "C3"}, {"value": "0", "module": "C4"}, {"value": "-190.698187993605", "module": "D"}]}, "resolvedFlowVersion": "38.00.000", "flowProperties": [], "typeOfFlow": "Other flow", "classification": {"classHierarchy": "Quantities / Environmental quantities / EPD EN 15804 / LCI indicators", "name": "GaBiCategories"}}, {"dataSetInternalID": 4, "referenceToFlowDataSet": {"shortDescription": [{"value": "Nicht-erneuerbare Primärenergie als Energieträger (PENRE)", "lang": "de"}, {"value": "Non renewable primary energy as energy carrier (PENRE)", "lang": "en"}], "type": "flow data set", "refObjectId": "ac857178-2b45-46ec-892a-a9a4332f0372", "uri": "../flows/ac857178-2b45-46ec-892a-a9a4332f0372.xml"}, "exchange direction": "INPUT", "other": {"anies": [{"name": "referenceToUnitGroupDataSet", "value": {"shortDescription": [{"value": "MJ", "lang": "de"}], "type": "unit group data set", "refObjectId": "93a60a57-a3c8-11da-a746-0800200c9a66", "uri": "../unitgroups/93a60a57-a3c8-11da-a746-0800200c9a66.xml"}}, {"value": "803.563243545849", "module": "A1-A3"}, {"value": "0.918862277773082", "module": "A4"}, {"value": "9.64870290588636", "module": "A5"}, {"value": "61.1712015852906", "module": "B6"}, {"value": "0", "module": "C1"}, {"value": "0.352657645766678", "module": "C2"}, {"value": "37.7502616417269", "module": "C3"}, {"value": "0", "module": "C4"}, {"value": "-501.803954599542", "module": "D"}]}, "resolvedFlowVersion": "38.00.000", "flowProperties": [], "typeOfFlow": "Other flow", "classification": {"classHierarchy": "Quantities", "name": "GaBiCategories"}}, {"dataSetInternalID": 5, "referenceToFlowDataSet": {"shortDescription": [{"value": "Nicht-erneuerbare Primärenergie zur stofflichen Nutzung (PENRM)", "lang": "de"}, {"value": "Non renewable primary energy as material utilization (PENRM)", "lang": "en"}], "type": "flow data set", "refObjectId": "1421caa0-679d-4bf4-b282-0eb850ccae27", "uri": "../flows/1421caa0-679d-4bf4-b282-0eb850ccae27.xml"}, "exchange direction": "INPUT", "other": {"anies": [{"name": "referenceToUnitGroupDataSet", "value": {"shortDescription": [{"value": "MJ", "lang": "de"}], "type": "unit group data set", "refObjectId": "93a60a57-a3c8-11da-a746-0800200c9a66", "uri": "../unitgroups/93a60a57-a3c8-11da-a746-0800200c9a66.xml"}}, {"value": "45.20788", "module": "A1-A3"}, {"value": "0", "module": "A4"}, {"value": "-9.46", "module": "A5"}, {"value": "0", "module": "B6"}, {"value": "0", "module": "C1"}, {"value": "0", "module": "C2"}, {"value": "-35.74788", "module": "C3"}, {"value": "0", "module": "C4"}, {"value": "0", "module": "D"}]}, "resolvedFlowVersion": "38.00.000", "flowProperties": [], "typeOfFlow": "Other flow", "classification": {"classHierarchy": "Quantities", "name": "GaBiCategories"}}, {"dataSetInternalID": 6, "referenceToFlowDataSet": {"shortDescription": [{"value": "Total nicht erneuerbare Primärenergie (PENRT)", "lang": "de"}, {"value": "Total use of non renewable primary energy resources (PENRT)", "lang": "en"}], "type": "flow data set", "refObjectId": "06159210-646b-4c8d-8583-da9b3b95a6c1", "uri": "../flows/06159210-646b-4c8d-8583-da9b3b95a6c1.xml"}, "exchange direction": "INPUT", "other": {"anies": [{"name": "referenceToUnitGroupDataSet", "value": {"shortDescription": [{"value": "MJ", "lang": "de"}], "type": "unit group data set", "refObjectId": "93a60a57-a3c8-11da-a746-0800200c9a66", "uri": "../unitgroups/93a60a57-a3c8-11da-a746-0800200c9a66.xml"}}, {"value": "848.771123545852", "module": "A1-A3"}, {"value": "0.918862277773082", "module": "A4"}, {"value": "0.188702905886356", "module": "A5"}, {"value": "61.1712015852907", "module": "B6"}, {"value": "0", "module": "C1"}, {"value": "0.352657645766678", "module": "C2"}, {"value": "2.00238164172687", "module": "C3"}, {"value": "0", "module": "C4"}, {"value": "-501.803954599542", "module": "D"}]}, "resolvedFlowVersion": "38.00.000", "flowProperties": [], "typeOfFlow": "Other flow", "classification": {"classHierarchy": "Quantities / Environmental quantities / EPD EN 15804 / LCI indicators", "name": "GaBiCategories"}}, {"dataSetInternalID": 7, "referenceToFlowDataSet": {"shortDescription": [{"value": "Einsatz von Sekundärstoffen (SM)", "lang": "de"}, {"value": "Use of secondary material (SM)", "lang": "en"}], "type": "flow data set", "refObjectId": "c6a1f35f-2d09-4f54-8dfb-97e502e1ce92", "uri": "../flows/c6a1f35f-2d09-4f54-8dfb-97e502e1ce92.xml"}, "exchange direction": "INPUT", "other": {"anies": [{"name": "referenceToUnitGroupDataSet", "value": {"shortDescription": [{"value": "kg", "lang": "de"}], "type": "unit group data set", "refObjectId": "ad38d542-3fe9-439d-9b95-2f5f7752acaf", "uri": "../unitgroups/ad38d542-3fe9-439d-9b95-2f5f7752acaf.xml"}}, {"value": "1.02632424179733", "module": "A1-A3"}, {"value": "0", "module": "A4"}, {"value": "0", "module": "A5"}, {"value": "0", "module": "B6"}, {"value": "0", "module": "C1"}, {"value": "0", "module": "C2"}, {"value": "0", "module": "C3"}, {"value": "0", "module": "C4"}, {"value": "4.37796878251649", "module": "D"}]}, "resolvedFlowVersion": "38.00.000", "flowProperties": [], "typeOfFlow": "Other flow", "classification": {"classHierarchy": "Quantities / Environmental quantities / EPD EN 15804 / LCI indicators", "name": "GaBiCategories"}}, {"dataSetInternalID": 8, "referenceToFlowDataSet": {"shortDescription": [{"value": "Erneuerbare Sekundärbrennstoffe (RSF)", "lang": "de"}, {"value": "Use of renewable secondary fuels (RSF)", "lang": "en"}], "type": "flow data set", "refObjectId": "64333088-a55f-4aa2-9a31-c10b07816787", "uri": "../flows/64333088-a55f-4aa2-9a31-c10b07816787.xml"}, "exchange direction": "INPUT", "other": {"anies": [{"name": "referenceToUnitGroupDataSet", "value": {"shortDescription": [{"value": "MJ", "lang": "de"}], "type": "unit group data set", "refObjectId": "93a60a57-a3c8-11da-a746-0800200c9a66", "uri": "../unitgroups/93a60a57-a3c8-11da-a746-0800200c9a66.xml"}}, {"value": "0", "module": "A1-A3"}, {"value": "0", "module": "A4"}, {"value": "0", "module": "A5"}, {"value": "0", "module": "B6"}, {"value": "0", "module": "C1"}, {"value": "0", "module": "C2"}, {"value": "0", "module": "C3"}, {"value": "0", "module": "C4"}, {"value": "0", "module": "D"}]}, "resolvedFlowVersion": "38.00.000", "flowProperties": [], "typeOfFlow": "Other flow", "classification": {"classHierarchy": "Quantities / Environmental quantities / EPD EN 15804 / LCI indicators", "name": "GaBiCategories"}}, {"dataSetInternalID": 9, "referenceToFlowDataSet": {"shortDescription": [{"value": "Nicht erneuerbare Sekundärbrennstoffe (NRSF)", "lang": "de"}, {"value": "Use of non renewable secondary fuels (NRSF)", "lang": "en"}], "type": "flow data set", "refObjectId": "89def144-d39a-4287-b86f-efde453ddcb2", "uri": "../flows/89def144-d39a-4287-b86f-efde453ddcb2.xml"}, "exchange direction": "INPUT", "other": {"anies": [{"name": "referenceToUnitGroupDataSet", "value": {"shortDescription": [{"value": "MJ", "lang": "de"}], "type": "unit group data set", "refObjectId": "93a60a57-a3c8-11da-a746-0800200c9a66", "uri": "../unitgroups/93a60a57-a3c8-11da-a746-0800200c9a66.xml"}}, {"value": "0", "module": "A1-A3"}, {"value": "0", "module": "A4"}, {"value": "0", "module": "A5"}, {"value": "0", "module": "B6"}, {"value": "0", "module": "C1"}, {"value": "0", "module": "C2"}, {"value": "0", "module": "C3"}, {"value": "0", "module": "C4"}, {"value": "0", "module": "D"}]}, "resolvedFlowVersion": "38.00.000", "flowProperties": [], "typeOfFlow": "Other flow", "classification": {"classHierarchy": "Quantities / Environmental quantities / EPD EN 15804 / LCI indicators", "name": "GaBiCategories"}}, {"dataSetInternalID": 10, "referenceToFlowDataSet": {"shortDescription": [{"value": "Einsatz von Süßwasserressourcen (FW)", "lang": "de"}, {"value": "Use of net fresh water (FW)", "lang": "en"}], "type": "flow data set", "refObjectId": "3cf952c8-f3a4-461d-8c96-96456ca62246", "uri": "../flows/3cf952c8-f3a4-461d-8c96-96456ca62246.xml"}, "exchange direction": "INPUT", "other": {"anies": [{"name": "referenceToUnitGroupDataSet", "value": {"shortDescription": [{"value": "m^3", "lang": "de"}], "type": "unit group data set", "refObjectId": "cd950537-0a98-4044-9ba7-9f9a68d0a504", "uri": "../unitgroups/cd950537-0a98-4044-9ba7-9f9a68d0a504.xml"}}, {"value": "0.434694421133669", "module": "A1-A3"}, {"value": "5.47122522524565E-05", "module": "A4"}, {"value": "0.00149406432135386", "module": "A5"}, {"value": "0.0140225841965345", "module": "B6"}, {"value": "0", "module": "C1"}, {"value": "2.0998461402406E-05", "module": "C2"}, {"value": "0.00750294789027486", "module": "C3"}, {"value": "0", "module": "C4"}, {"value": "-0.339098613969213", "module": "D"}]}, "resolvedFlowVersion": "38.00.000", "flowProperties": [], "typeOfFlow": "Other flow", "classification": {"classHierarchy": "Quantities / Environmental quantities / EPD EN 15804 / LCI indicators", "name": "GaBiCategories"}}, {"dataSetInternalID": 11, "referenceToFlowDataSet": {"shortDescription": [{"value": "Gefährlicher Abfall zur Deponie (HWD)", "lang": "de"}, {"value": "Hazardous waste disposed (HWD)", "lang": "en"}], "type": "flow data set", "refObjectId": "430f9e0f-59b2-46a0-8e0d-55e0e84948fc", "uri": "../flows/430f9e0f-59b2-46a0-8e0d-55e0e84948fc.xml"}, "exchange direction": "OUTPUT", "other": {"anies": [{"name": "referenceToUnitGroupDataSet", "value": {"shortDescription": [{"value": "kg", "lang": "de"}], "type": "unit group data set", "refObjectId": "ad38d542-3fe9-439d-9b95-2f5f7752acaf", "uri": "../unitgroups/ad38d542-3fe9-439d-9b95-2f5f7752acaf.xml"}}, {"value": "7.90213719747913E-06", "module": "A1-A3"}, {"value": "1.54862295360368E-12", "module": "A4"}, {"value": "2.02246860570126E-12", "module": "A5"}, {"value": "3.54559090391347E-09", "module": "B6"}, {"value": "0", "module": "C1"}, {"value": "5.9435863045951E-13", "module": "C2"}, {"value": "5.77684103226507E-11", "module": "C3"}, {"value": "0", "module": "C4"}, {"value": "6.08438309183614E-09", "module": "D"}]}, "resolvedFlowVersion": "38.00.000", "flowProperties": [], "typeOfFlow": "Other flow", "classification": {"classHierarchy": "Quantities / Environmental quantities / EPD EN 15804 / LCI indicators", "name": "GaBiCategories"}}, {"dataSetInternalID": 12, "referenceToFlowDataSet": {"shortDescription": [{"value": "Entsorgter nicht gefährlicher Abfall (NHWD)", "lang": "de"}, {"value": "Non hazardous waste disposed (NHWD)", "lang": "en"}], "type": "flow data set", "refObjectId": "b29ef66b-e286-4afa-949f-62f1a7b4d7fa", "uri": "../flows/b29ef66b-e286-4afa-949f-62f1a7b4d7fa.xml"}, "exchange direction": "OUTPUT", "other": {"anies": [{"name": "referenceToUnitGroupDataSet", "value": {"shortDescription": [{"value": "kg", "lang": "de"}], "type": "unit group data set", "refObjectId": "ad38d542-3fe9-439d-9b95-2f5f7752acaf", "uri": "../unitgroups/ad38d542-3fe9-439d-9b95-2f5f7752acaf.xml"}}, {"value": "10.1612972636071", "module": "A1-A3"}, {"value": "0.00013749953108266", "module": "A4"}, {"value": "0.00274686159120524", "module": "A5"}, {"value": "0.0134840727882912", "module": "B6"}, {"value": "0", "module": "C1"}, {"value": "5.27720661720407E-05", "module": "C2"}, {"value": "0.397832870669886", "module": "C3"}, {"value": "0", "module": "C4"}, {"value": "-8.25203969902468", "module": "D"}]}, "resolvedFlowVersion": "38.00.000", "flowProperties": [], "typeOfFlow": "Other flow", "classification": {"classHierarchy": "Quantities / Environmental quantities / EPD EN 15804 / LCI indicators", "name": "GaBiCategories"}}, {"dataSetInternalID": 13, "referenceToFlowDataSet": {"shortDescription": [{"value": "Entsorgter radioaktiver Abfall (RWD)", "lang": "de"}, {"value": "Radioactive waste disposed (RWD)", "lang": "en"}], "type": "flow data set", "refObjectId": "3449546e-52ad-4b39-b809-9fb77cea8ff6", "uri": "../flows/3449546e-52ad-4b39-b809-9fb77cea8ff6.xml"}, "exchange direction": "OUTPUT", "other": {"anies": [{"name": "referenceToUnitGroupDataSet", "value": {"shortDescription": [{"value": "kg", "lang": "de"}], "type": "unit group data set", "refObjectId": "ad38d542-3fe9-439d-9b95-2f5f7752acaf", "uri": "../unitgroups/ad38d542-3fe9-439d-9b95-2f5f7752acaf.xml"}}, {"value": "0.0463224604832476", "module": "A1-A3"}, {"value": "1.20930570337305E-06", "module": "A4"}, {"value": "5.07055174311836E-06", "module": "A5"}, {"value": "0.00952912357057149", "module": "B6"}, {"value": "0", "module": "C1"}, {"value": "4.64129296282938E-07", "module": "C2"}, {"value": "6.38120183696756E-05", "module": "C3"}, {"value": "0", "module": "C4"}, {"value": "-0.0370962422522654", "module": "D"}]}, "resolvedFlowVersion": "38.00.000", "flowProperties": [], "typeOfFlow": "Other flow", "classification": {"classHierarchy": "Quantities / Environmental quantities / EPD EN 15804 / LCI indicators", "name": "GaBiCategories"}}, {"dataSetInternalID": 14, "referenceToFlowDataSet": {"shortDescription": [{"value": "Komponenten für die Wiederverwendung (CRU)", "lang": "de"}, {"value": "Components for re-use (CRU)", "lang": "en"}], "type": "flow data set", "refObjectId": "a2b32f97-3fc7-4af2-b209-525bc6426f33", "uri": "../flows/a2b32f97-3fc7-4af2-b209-525bc6426f33.xml"}, "exchange direction": "OUTPUT", "other": {"anies": [{"name": "referenceToUnitGroupDataSet", "value": {"shortDescription": [{"value": "kg", "lang": "de"}], "type": "unit group data set", "refObjectId": "ad38d542-3fe9-439d-9b95-2f5f7752acaf", "uri": "../unitgroups/ad38d542-3fe9-439d-9b95-2f5f7752acaf.xml"}}, {"value": "0", "module": "A1-A3"}, {"value": "0", "module": "A4"}, {"value": "0", "module": "A5"}, {"value": "0", "module": "B6"}, {"value": "0", "module": "C1"}, {"value": "0", "module": "C2"}, {"value": "0", "module": "C3"}, {"value": "0", "module": "C4"}, {"value": "0", "module": "D"}]}, "resolvedFlowVersion": "38.00.000", "flowProperties": [], "typeOfFlow": "Other flow", "classification": {"classHierarchy": "Quantities / Environmental quantities / EPD EN 15804 / LCI indicators", "name": "GaBiCategories"}}, {"dataSetInternalID": 15, "referenceToFlowDataSet": {"shortDescription": [{"value": "Stoffe zum Recycling (MFR)", "lang": "de"}, {"value": "Materials for recycling (MFR)", "lang": "en"}], "type": "flow data set", "refObjectId": "d7fe48a5-4103-49c8-9aae-b0b5dfdbd6ae", "uri": "../flows/d7fe48a5-4103-49c8-9aae-b0b5dfdbd6ae.xml"}, "exchange direction": "OUTPUT", "other": {"anies": [{"name": "referenceToUnitGroupDataSet", "value": {"shortDescription": [{"value": "kg", "lang": "de"}], "type": "unit group data set", "refObjectId": "ad38d542-3fe9-439d-9b95-2f5f7752acaf", "uri": "../unitgroups/ad38d542-3fe9-439d-9b95-2f5f7752acaf.xml"}}, {"value": "0", "module": "A1-A3"}, {"value": "0", "module": "A4"}, {"value": "1.8", "module": "A5"}, {"value": "0", "module": "B6"}, {"value": "0", "module": "C1"}, {"value": "0", "module": "C2"}, {"value": "5.2182988466188", "module": "C3"}, {"value": "0", "module": "C4"}, {"value": "0", "module": "D"}]}, "resolvedFlowVersion": "38.00.000", "flowProperties": [], "typeOfFlow": "Other flow", "classification": {"classHierarchy": "Quantities / Environmental quantities / EPD EN 15804 / LCI indicators", "name": "GaBiCategories"}}, {"dataSetInternalID": 16, "referenceToFlowDataSet": {"shortDescription": [{"value": "Stoffe für die Energierückgewinnung (MER)", "lang": "de"}, {"value": "Materials for energy recovery (MER)", "lang": "en"}], "type": "flow data set", "refObjectId": "59a9181c-3aaf-46ee-8b13-2b3723b6e447", "uri": "../flows/59a9181c-3aaf-46ee-8b13-2b3723b6e447.xml"}, "exchange direction": "OUTPUT", "other": {"anies": [{"name": "referenceToUnitGroupDataSet", "value": {"shortDescription": [{"value": "kg", "lang": "de"}], "type": "unit group data set", "refObjectId": "ad38d542-3fe9-439d-9b95-2f5f7752acaf", "uri": "../unitgroups/ad38d542-3fe9-439d-9b95-2f5f7752acaf.xml"}}, {"value": "0", "module": "A1-A3"}, {"value": "0", "module": "A4"}, {"value": "0", "module": "A5"}, {"value": "0", "module": "B6"}, {"value": "0", "module": "C1"}, {"value": "0", "module": "C2"}, {"value": "0", "module": "C3"}, {"value": "0", "module": "C4"}, {"value": "0", "module": "D"}]}, "resolvedFlowVersion": "38.00.000", "flowProperties": [], "typeOfFlow": "Other flow", "classification": {"classHierarchy": "Quantities / Environmental quantities / EPD EN 15804 / LCI indicators", "name": "GaBiCategories"}}, {"dataSetInternalID": 17, "referenceToFlowDataSet": {"shortDescription": [{"value": "Exportierte elektrische Energie (EEE)", "lang": "de"}, {"value": "Exported electrical energy (EEE)", "lang": "en"}], "type": "flow data set", "refObjectId": "4da0c987-2b76-40d6-9e9e-82a017aaaf29", "uri": "../flows/4da0c987-2b76-40d6-9e9e-82a017aaaf29.xml"}, "exchange direction": "OUTPUT", "other": {"anies": [{"name": "referenceToUnitGroupDataSet", "value": {"shortDescription": [{"value": "MJ", "lang": "de"}], "type": "unit group data set", "refObjectId": "93a60a57-a3c8-11da-a746-0800200c9a66", "uri": "../unitgroups/93a60a57-a3c8-11da-a746-0800200c9a66.xml"}}, {"value": "0", "module": "A1-A3"}, {"value": "0", "module": "A4"}, {"value": "1.46985079965524", "module": "A5"}, {"value": "0", "module": "B6"}, {"value": "0", "module": "C1"}, {"value": "0", "module": "C2"}, {"value": "5.36214983684103", "module": "C3"}, {"value": "0", "module": "C4"}, {"value": "0", "module": "D"}]}, "resolvedFlowVersion": "38.00.000", "flowProperties": [], "typeOfFlow": "Other flow", "classification": {"classHierarchy": "Quantities / Environmental quantities / EPD EN 15804 / LCI indicators", "name": "GaBiCategories"}}, {"dataSetInternalID": 18, "referenceToFlowDataSet": {"shortDescription": [{"value": "Exportierte thermische Energie (EET)", "lang": "de"}, {"value": "Exported thermal energy (EET)", "lang": "en"}], "type": "flow data set", "refObjectId": "98daf38a-7a79-46d3-9a37-2b7bd0955810", "uri": "../flows/98daf38a-7a79-46d3-9a37-2b7bd0955810.xml"}, "exchange direction": "OUTPUT", "other": {"anies": [{"name": "referenceToUnitGroupDataSet", "value": {"shortDescription": [{"value": "MJ", "lang": "de"}], "type": "unit group data set", "refObjectId": "93a60a57-a3c8-11da-a746-0800200c9a66", "uri": "../unitgroups/93a60a57-a3c8-11da-a746-0800200c9a66.xml"}}, {"value": "0", "module": "A1-A3"}, {"value": "0", "module": "A4"}, {"value": "2.61359666096104", "module": "A5"}, {"value": "0", "module": "B6"}, {"value": "0", "module": "C1"}, {"value": "0", "module": "C2"}, {"value": "9.67640170283453", "module": "C3"}, {"value": "0", "module": "C4"}, {"value": "0", "module": "D"}]}, "resolvedFlowVersion": "38.00.000", "flowProperties": [], "typeOfFlow": "Other flow", "classification": {"classHierarchy": "Quantities / Environmental quantities / EPD EN 15804 / LCI indicators", "name": "GaBiCategories"}}]}, "LCIAResults": {"LCIAResult": [{"referenceToLCIAMethodDataSet": {"shortDescription": [{"value": "Globales Erwärmungspotenzial total (GWP-total)", "lang": "de"}, {"value": "Global Warming Potential total (GWP-total)", "lang": "en"}], "type": "LCIA method data set", "refObjectId": "6a37f984-a4b3-458a-a20a-64418c145fa2", "uri": "../lciamethods/6a37f984-a4b3-458a-a20a-64418c145fa2.xml"}, "other": {"anies": [{"name": "referenceToUnitGroupDataSet", "value": {"shortDescription": [{"value": "kg CO_(2)-Äq.", "lang": "de"}], "type": "unit group data set", "refObjectId": "1ebf3012-d0db-4de2-aefd-ef30cedb0be1", "uri": "../unitgroups/1ebf3012-d0db-4de2-aefd-ef30cedb0be1.xml"}}, {"value": "54.0772654061088", "module": "A1-A3"}, {"value": "0.0681694279004742", "module": "A4"}, {"value": "3.52273854646009", "module": "A5"}, {"value": "2.78613020741693", "module": "B6"}, {"value": "0", "module": "C1"}, {"value": "0.0261633005709039", "module": "C2"}, {"value": "2.96130231575598", "module": "C3"}, {"value": "0", "module": "C4"}, {"value": "-37.3723570996757", "module": "D"}]}}, {"referenceToLCIAMethodDataSet": {"shortDescription": [{"value": "Globales Erwärmungspotenzial fossil (GWP-fossil)", "lang": "de"}, {"value": "Global Warming Potential fossil fuels (GWP-fossil)", "lang": "en"}], "type": "LCIA method data set", "refObjectId": "5f635281-343e-44fb-83df-1971b155e6b6", "uri": "../lciamethods/5f635281-343e-44fb-83df-1971b155e6b6.xml"}, "other": {"anies": [{"name": "referenceToUnitGroupDataSet", "value": {"shortDescription": [{"value": "kg CO_(2)-Äq.", "lang": "de"}], "type": "unit group data set", "refObjectId": "1ebf3012-d0db-4de2-aefd-ef30cedb0be1", "uri": "../unitgroups/1ebf3012-d0db-4de2-aefd-ef30cedb0be1.xml"}}, {"value": "56.7361952776106", "module": "A1-A3"}, {"value": "0.0675207813846725", "module": "A4"}, {"value": "0.696639035079916", "module": "A5"}, {"value": "2.78448945639404", "module": "B6"}, {"value": "0", "module": "C1"}, {"value": "0.025914351235698", "module": "C2"}, {"value": "2.96091739746377", "module": "C3"}, {"value": "0", "module": "C4"}, {"value": "-37.2017612725629", "module": "D"}]}}, {"referenceToLCIAMethodDataSet": {"shortDescription": [{"value": "Globales Erwärmungspotenzial biogen (GWP-biogenic)", "lang": "de"}, {"value": "Global Warming Potential biogenic (GWP-biogenic)", "lang": "en"}], "type": "LCIA method data set", "refObjectId": "2356e1ab-0185-4db5-86e5-16de51c7485c", "uri": "../lciamethods/2356e1ab-0185-4db5-86e5-16de51c7485c.xml"}, "other": {"anies": [{"name": "referenceToUnitGroupDataSet", "value": {"shortDescription": [{"value": "kg CO_(2)-Äq.", "lang": "de"}], "type": "unit group data set", "refObjectId": "1ebf3012-d0db-4de2-aefd-ef30cedb0be1", "uri": "../unitgroups/1ebf3012-d0db-4de2-aefd-ef30cedb0be1.xml"}}, {"value": "-2.68820724244173", "module": "A1-A3"}, {"value": "0.000245169352160223", "module": "A4"}, {"value": "2.82605194654398", "module": "A5"}, {"value": "0.00138606839728925", "module": "B6"}, {"value": "0", "module": "C1"}, {"value": "9.40955447170048E-05", "module": "C2"}, {"value": "0.000312479535065", "module": "C3"}, {"value": "0", "module": "C4"}, {"value": "-0.162195766711849", "module": "D"}]}}, {"referenceToLCIAMethodDataSet": {"shortDescription": [{"value": "Globales Erwärmungspotenzial luluc (GWP-luluc)", "lang": "de"}, {"value": "Global Warming Potential luluc (GWP-luluc)", "lang": "en"}], "type": "LCIA method data set", "refObjectId": "4331bbdb-978a-490d-8707-eeb047f01a55", "uri": "../lciamethods/4331bbdb-978a-490d-8707-eeb047f01a55.xml"}, "other": {"anies": [{"name": "referenceToUnitGroupDataSet", "value": {"shortDescription": [{"value": "kg CO_(2)-Äq.", "lang": "de"}], "type": "unit group data set", "refObjectId": "1ebf3012-d0db-4de2-aefd-ef30cedb0be1", "uri": "../unitgroups/1ebf3012-d0db-4de2-aefd-ef30cedb0be1.xml"}}, {"value": "0.0292773709400722", "module": "A1-A3"}, {"value": "0.000403477163641441", "module": "A4"}, {"value": "4.75648361932359E-05", "module": "A5"}, {"value": "0.000254682625606899", "module": "B6"}, {"value": "0", "module": "C1"}, {"value": "0.00015485379048888", "module": "C2"}, {"value": "7.2438757140775E-05", "module": "C3"}, {"value": "0", "module": "C4"}, {"value": "-0.0084000604009293", "module": "D"}]}}, {"referenceToLCIAMethodDataSet": {"shortDescription": [{"value": "Abbau Potential der stratosphärischen Ozonschicht (ODP)", "lang": "de"}, {"value": "Depletion potential of the stratospheric ozone layer (ODP)", "lang": "en"}], "type": "LCIA method data set", "refObjectId": "b5c629d6-def3-11e6-bf01-fe55135034f3", "uri": "../lciamethods/b5c629d6-def3-11e6-bf01-fe55135034f3.xml"}, "other": {"anies": [{"name": "referenceToUnitGroupDataSet", "value": {"shortDescription": [{"value": "kg CFC11-Äq.", "lang": "de"}], "type": "unit group data set", "refObjectId": "d9e957c9-7309-4474-bf3a-7777df6c4e5b", "uri": "../unitgroups/d9e957c9-7309-4474-bf3a-7777df6c4e5b.xml"}}, {"value": "1.36920729565104E-10", "module": "A1-A3"}, {"value": "1.66414825182044E-14", "module": "A4"}, {"value": "3.45306768129882E-14", "module": "A5"}, {"value": "2.7382073796497E-11", "module": "B6"}, {"value": "0", "module": "C1"}, {"value": "6.38697026627381E-15", "module": "C2"}, {"value": "8.17729068527822E-13", "module": "C3"}, {"value": "0", "module": "C4"}, {"value": "-5.13586156517206E-11", "module": "D"}]}}, {"referenceToLCIAMethodDataSet": {"shortDescription": [{"value": "Versauerungspotenzial von Boden und Wasser (AP)", "lang": "de"}, {"value": "Acidification potential of land and water (AP)", "lang": "en"}], "type": "LCIA method data set", "refObjectId": "b5c611c6-def3-11e6-bf01-fe55135034f3", "uri": "../lciamethods/b5c611c6-def3-11e6-bf01-fe55135034f3.xml"}, "other": {"anies": [{"name": "referenceToUnitGroupDataSet", "value": {"shortDescription": [{"value": "mol H^(+)-Äq.", "lang": "de"}], "type": "unit group data set", "refObjectId": "42e089ac-92bf-4bf2-8ca1-5fc40d18f2ed", "uri": "../unitgroups/42e089ac-92bf-4bf2-8ca1-5fc40d18f2ed.xml"}}, {"value": "0.172331803964294", "module": "A1-A3"}, {"value": "0.000243887991032986", "module": "A4"}, {"value": "9.62644821360275E-05", "module": "A5"}, {"value": "0.00424069540633841", "module": "B6"}, {"value": "0", "module": "C1"}, {"value": "9.36037606820749E-05", "module": "C2"}, {"value": "0.00155750369183482", "module": "C3"}, {"value": "0", "module": "C4"}, {"value": "-0.127894900218675", "module": "D"}]}}, {"referenceToLCIAMethodDataSet": {"shortDescription": [{"value": "Eutrophierungspotenzial Süßwasser (EP-freshwater)", "lang": "de"}, {"value": "Eutrophication potential aquatic freshwater (EP-freshwater)", "lang": "en"}], "type": "LCIA method data set", "refObjectId": "b53ec18f-7377-4ad3-86eb-cc3f4f276b2b", "uri": "../lciamethods/b53ec18f-7377-4ad3-86eb-cc3f4f276b2b.xml"}, "other": {"anies": [{"name": "referenceToUnitGroupDataSet", "value": {"shortDescription": [{"value": "kg P-Äq.", "lang": "de"}], "type": "unit group data set", "refObjectId": "0429039d-a61d-4590-ba67-aa4a20a810a1", "uri": "../unitgroups/0429039d-a61d-4590-ba67-aa4a20a810a1.xml"}}, {"value": "0.000104487824811594", "module": "A1-A3"}, {"value": "1.58990012932078E-07", "module": "A4"}, {"value": "2.62061078164855E-08", "module": "A5"}, {"value": "2.75255802611992E-06", "module": "B6"}, {"value": "0", "module": "C1"}, {"value": "6.10200734292053E-08", "module": "C2"}, {"value": "2.38265767282904E-07", "module": "C3"}, {"value": "0", "module": "C4"}, {"value": "-1.73936211386548E-05", "module": "D"}]}}, {"referenceToLCIAMethodDataSet": {"shortDescription": [{"value": "Eutrophierungspotenzial Salzwasser (EP-marine)", "lang": "de"}, {"value": "Eutrophication potential aquatic marine (EP-marine)", "lang": "en"}], "type": "LCIA method data set", "refObjectId": "b5c619fa-def3-11e6-bf01-fe55135034f3", "uri": "../lciamethods/b5c619fa-def3-11e6-bf01-fe55135034f3.xml"}, "other": {"anies": [{"name": "referenceToUnitGroupDataSet", "value": {"shortDescription": [{"value": "kg N-Äq.", "lang": "de"}], "type": "unit group data set", "refObjectId": "d05bb823-ecdf-4686-8c40-bf1d9257859f", "uri": "../unitgroups/d05bb823-ecdf-4686-8c40-bf1d9257859f.xml"}}, {"value": "0.0374165964952609", "module": "A1-A3"}, {"value": "0.000114795492800191", "module": "A4"}, {"value": "2.75698055436165E-05", "module": "A5"}, {"value": "0.0011956535528483", "module": "B6"}, {"value": "0", "module": "C1"}, {"value": "4.40582981963905E-05", "module": "C2"}, {"value": "0.000729854781915234", "module": "C3"}, {"value": "0", "module": "C4"}, {"value": "-0.022254068686882", "module": "D"}]}}, {"referenceToLCIAMethodDataSet": {"shortDescription": [{"value": "Eutrophierungspotenzial Land (EP-terrestrial)", "lang": "de"}, {"value": "Eutrophication potential terrestrial (EP-terrestrial)", "lang": "en"}], "type": "LCIA method data set", "refObjectId": "b5c614d2-def3-11e6-bf01-fe55135034f3", "uri": "../lciamethods/b5c614d2-def3-11e6-bf01-fe55135034f3.xml"}, "other": {"anies": [{"name": "referenceToUnitGroupDataSet", "value": {"shortDescription": [{"value": "mol N-Äq.", "lang": "de"}], "type": "unit group data set", "refObjectId": "71b4d617-0ec9-4d3f-b65e-e438940c2401", "uri": "../unitgroups/71b4d617-0ec9-4d3f-b65e-e438940c2401.xml"}}, {"value": "0.40166706312577", "module": "A1-A3"}, {"value": "0.00128495580168369", "module": "A4"}, {"value": "0.000469395479104982", "module": "A5"}, {"value": "0.0126300441663147", "module": "B6"}, {"value": "0", "module": "C1"}, {"value": "0.00049316366434613", "module": "C2"}, {"value": "0.00845388714521955", "module": "C3"}, {"value": "0", "module": "C4"}, {"value": "-0.241464113669522", "module": "D"}]}}, {"referenceToLCIAMethodDataSet": {"shortDescription": [{"value": "Bildungspotential für troposphärisches Ozon (POCP)", "lang": "de"}, {"value": "Formation potential of tropospheric ozone photochemical oxidants (POCP)", "lang": "en"}], "type": "LCIA method data set", "refObjectId": "b5c610fe-def3-11e6-bf01-fe55135034f3", "uri": "../lciamethods/b5c610fe-def3-11e6-bf01-fe55135034f3.xml"}, "other": {"anies": [{"name": "referenceToUnitGroupDataSet", "value": {"shortDescription": [{"value": "kg NMVOC-Äq.", "lang": "de"}], "type": "unit group data set", "refObjectId": "d27c25f8-fbc1-44c6-b47b-4adbae4199c6", "uri": "../unitgroups/d27c25f8-fbc1-44c6-b47b-4adbae4199c6.xml"}}, {"value": "0.1169921110265", "module": "A1-A3"}, {"value": "0.00022126847442507", "module": "A4"}, {"value": "6.80504322975666E-05", "module": "A5"}, {"value": "0.00330456315306927", "module": "B6"}, {"value": "0", "module": "C1"}, {"value": "8.49224319690702E-05", "module": "C2"}, {"value": "0.00188995171333705", "module": "C3"}, {"value": "0", "module": "C4"}, {"value": "-0.0692075548071889", "module": "D"}]}}, {"referenceToLCIAMethodDataSet": {"shortDescription": [{"value": "Potenzial für den abiotischen Abbau nicht fossiler Ressourcen (ADPE)", "lang": "de"}, {"value": "Abiotic depletion potential for non fossil resources (ADPE)", "lang": "en"}], "type": "LCIA method data set", "refObjectId": "b2ad6494-c78d-11e6-9d9d-cec0c932ce01", "uri": "../lciamethods/b2ad6494-c78d-11e6-9d9d-cec0c932ce01.xml"}, "other": {"anies": [{"name": "referenceToUnitGroupDataSet", "value": {"shortDescription": [{"value": "kg Sb-Äq.", "lang": "de"}], "type": "unit group data set", "refObjectId": "54ccd2d9-a32a-4fc2-923d-f2c8c93e89d4", "uri": "../unitgroups/54ccd2d9-a32a-4fc2-923d-f2c8c93e89d4.xml"}}, {"value": "4.71274719655721E-05", "module": "A1-A3"}, {"value": "4.85958253181887E-09", "module": "A4"}, {"value": "8.68418801693007E-10", "module": "A5"}, {"value": "1.34853690763221E-07", "module": "B6"}, {"value": "0", "module": "C1"}, {"value": "1.86509880374406E-09", "module": "C2"}, {"value": "7.32547285184229E-09", "module": "C3"}, {"value": "0", "module": "C4"}, {"value": "-2.93038461235406E-05", "module": "D"}]}}, {"referenceToLCIAMethodDataSet": {"shortDescription": [{"value": "Potenzial für den abiotischen Abbau fossiler Brennstoffe (ADPF)", "lang": "de"}, {"value": "Abiotic depletion potential for fossil resources (ADPF)", "lang": "en"}], "type": "LCIA method data set", "refObjectId": "b2ad6110-c78d-11e6-9d9d-cec0c932ce01", "uri": "../lciamethods/b2ad6110-c78d-11e6-9d9d-cec0c932ce01.xml"}, "other": {"anies": [{"name": "referenceToUnitGroupDataSet", "value": {"shortDescription": [{"value": "MJ", "lang": "de"}], "type": "unit group data set", "refObjectId": "93a60a57-a3c8-11da-a746-0800200c9a66", "uri": "../unitgroups/93a60a57-a3c8-11da-a746-0800200c9a66.xml"}}, {"value": "847.762808063978", "module": "A1-A3"}, {"value": "0.91698545693174", "module": "A4"}, {"value": "0.188415944476176", "module": "A5"}, {"value": "61.160375943399", "module": "B6"}, {"value": "0", "module": "C1"}, {"value": "0.351937325392838", "module": "C2"}, {"value": "2.00158205187776", "module": "C3"}, {"value": "0", "module": "C4"}, {"value": "-501.004920622192", "module": "D"}]}}, {"referenceToLCIAMethodDataSet": {"shortDescription": [{"value": "Wassernutzung (WDP)", "lang": "de"}, {"value": "Water use (WDP)", "lang": "en"}], "type": "LCIA method data set", "refObjectId": "b2ad66ce-c78d-11e6-9d9d-cec0c932ce01", "uri": "../lciamethods/b2ad66ce-c78d-11e6-9d9d-cec0c932ce01.xml"}, "other": {"anies": [{"name": "referenceToUnitGroupDataSet", "value": {"shortDescription": [{"value": "m^(3) Welt-Äq. entzogen", "lang": "de"}], "type": "unit group data set", "refObjectId": "6ae2df01-888e-46c8-b17d-49fa3869b476", "uri": "../unitgroups/6ae2df01-888e-46c8-b17d-49fa3869b476.xml"}}, {"value": "3.67775286854902", "module": "A1-A3"}, {"value": "0.000354121296681744", "module": "A4"}, {"value": "0.0635595301763738", "module": "A5"}, {"value": "0.233995727912017", "module": "B6"}, {"value": "0", "module": "C1"}, {"value": "0.000135911099872656", "module": "C2"}, {"value": "0.313178252668243", "module": "C3"}, {"value": "0", "module": "C4"}, {"value": "-3.01174819369362", "module": "D"}]}}, {"referenceToLCIAMethodDataSet": {"shortDescription": [{"value": "Auftreten von Krankheiten aufgrund von Feinstaubemissionen (PM)", "lang": "de"}, {"value": "Incidence of disease due to PM emissions (PM)", "lang": "en"}], "type": "LCIA method data set", "refObjectId": "b5c602c6-def3-11e6-bf01-fe55135034f3", "uri": "../lciamethods/b5c602c6-def3-11e6-bf01-fe55135034f3.xml"}, "other": {"anies": [{"name": "referenceToUnitGroupDataSet", "value": {"shortDescription": [{"value": "Krankheitsfälle", "lang": "de"}], "type": "unit group data set", "refObjectId": "3883559b-648f-4afc-8ba2-0bd24f3affa3", "uri": "../unitgroups/3883559b-648f-4afc-8ba2-0bd24f3affa3.xml"}}, {"value": "1.82439904328171E-06", "module": "A1-A3"}, {"value": "1.37022483278879E-09", "module": "A4"}, {"value": "5.57327685126662E-10", "module": "A5"}, {"value": "3.83399092532839E-08", "module": "B6"}, {"value": "0", "module": "C1"}, {"value": "5.25889761056953E-10", "module": "C2"}, {"value": "8.57351442752315E-09", "module": "C3"}, {"value": "0", "module": "C4"}, {"value": "-1.3938645802334E-06", "module": "D"}]}}, {"referenceToLCIAMethodDataSet": {"shortDescription": [{"value": "Wirkung durch Exposition des Menschen mit U235 (IR)", "lang": "de"}, {"value": "Human exposure efficiency relative to U235 (IR)", "lang": "en"}], "type": "LCIA method data set", "refObjectId": "b5c632be-def3-11e6-bf01-fe55135034f3", "uri": "../lciamethods/b5c632be-def3-11e6-bf01-fe55135034f3.xml"}, "other": {"anies": [{"name": "referenceToUnitGroupDataSet", "value": {"shortDescription": [{"value": "kBq U235-Äq.", "lang": "de"}], "type": "unit group data set", "refObjectId": "456b05bf-1415-44a9-9993-02452f554c09", "uri": "../unitgroups/456b05bf-1415-44a9-9993-02452f554c09.xml"}}, {"value": "9.17028516645469", "module": "A1-A3"}, {"value": "0.000129540791358342", "module": "A4"}, {"value": "0.000811367614543584", "module": "A5"}, {"value": "1.43080256434583", "module": "B6"}, {"value": "0", "module": "C1"}, {"value": "4.97175165596111E-05", "module": "C2"}, {"value": "0.00862876363805959", "module": "C3"}, {"value": "0", "module": "C4"}, {"value": "-7.96372119903732", "module": "D"}]}}, {"referenceToLCIAMethodDataSet": {"shortDescription": [{"value": "Toxizitätsvergleichseinheit für Ökosysteme (ETP-fw)", "lang": "de"}, {"value": "Comparative toxic unit for ecosystems (ETP-fw)", "lang": "en"}], "type": "LCIA method data set", "refObjectId": "ee1082d1-b0f7-43ca-a1f0-21e2a4a74511", "uri": "../lciamethods/ee1082d1-b0f7-43ca-a1f0-21e2a4a74511.xml"}, "other": {"anies": [{"name": "referenceToUnitGroupDataSet", "value": {"shortDescription": [{"value": "CTUe", "lang": "de"}], "type": "unit group data set", "refObjectId": "aa959ded-f1eb-4efb-9c5c-2d60be36b3e6", "uri": "../unitgroups/aa959ded-f1eb-4efb-9c5c-2d60be36b3e6.xml"}}, {"value": "303.267280071316", "module": "A1-A3"}, {"value": "0.662711312457155", "module": "A4"}, {"value": "0.114672137591682", "module": "A5"}, {"value": "17.5176036223608", "module": "B6"}, {"value": "0", "module": "C1"}, {"value": "0.254347378195236", "module": "C2"}, {"value": "1.13666760248898", "module": "C3"}, {"value": "0", "module": "C4"}, {"value": "-174.987005126437", "module": "D"}]}}, {"referenceToLCIAMethodDataSet": {"shortDescription": [{"value": "Toxizitätsvergleichseinheit für Menschen (krebserregend) (HTP-c)", "lang": "de"}, {"value": "Comparative toxic unit for humans (carcinogenic) (HTP-c)", "lang": "en"}], "type": "LCIA method data set", "refObjectId": "2299222a-bbd8-474f-9d4f-4dd1f18aea7c", "uri": "../lciamethods/2299222a-bbd8-474f-9d4f-4dd1f18aea7c.xml"}, "other": {"anies": [{"name": "referenceToUnitGroupDataSet", "value": {"shortDescription": [{"value": "CTUh", "lang": "de"}], "type": "unit group data set", "refObjectId": "d4c9523e-2d7e-49fd-8469-998f547d3a70", "uri": "../unitgroups/d4c9523e-2d7e-49fd-8469-998f547d3a70.xml"}}, {"value": "2.09318488111892E-08", "module": "A1-A3"}, {"value": "1.33486259060801E-11", "module": "A4"}, {"value": "6.02731444351291E-12", "module": "A5"}, {"value": "3.16050373328213E-10", "module": "B6"}, {"value": "0", "module": "C1"}, {"value": "5.12317797795246E-12", "module": "C2"}, {"value": "5.30547570817962E-11", "module": "C3"}, {"value": "0", "module": "C4"}, {"value": "-1.52860033973369E-08", "module": "D"}]}}, {"referenceToLCIAMethodDataSet": {"shortDescription": [{"value": "Toxizitätsvergleichseinheit für Menschen (nicht krebserregend) (HTP-nc)", "lang": "de"}, {"value": "Comparative toxic unit for humans (noncarcinogenic) (HTP-nc)", "lang": "en"}], "type": "LCIA method data set", "refObjectId": "3af763a5-b7a1-48c9-9cee-1f223481fcef", "uri": "../lciamethods/3af763a5-b7a1-48c9-9cee-1f223481fcef.xml"}, "other": {"anies": [{"name": "referenceToUnitGroupDataSet", "value": {"shortDescription": [{"value": "CTUh", "lang": "de"}], "type": "unit group data set", "refObjectId": "d4c9523e-2d7e-49fd-8469-998f547d3a70", "uri": "../unitgroups/d4c9523e-2d7e-49fd-8469-998f547d3a70.xml"}}, {"value": "6.03968600933397E-07", "module": "A1-A3"}, {"value": "7.87115809121669E-10", "module": "A4"}, {"value": "2.24899609422414E-10", "module": "A5"}, {"value": "1.61779713219535E-08", "module": "B6"}, {"value": "0", "module": "C1"}, {"value": "3.02093594334202E-10", "module": "C2"}, {"value": "4.42860967663135E-09", "module": "C3"}, {"value": "0", "module": "C4"}, {"value": "-3.87520551708998E-07", "module": "D"}]}}, {"referenceToLCIAMethodDataSet": {"shortDescription": [{"value": "Bodenqualitätsindex (SQP)", "lang": "de"}, {"value": "Soil quality index (SQP)", "lang": "en"}], "type": "LCIA method data set", "refObjectId": "b2ad6890-c78d-11e6-9d9d-cec0c932ce01", "uri": "../lciamethods/b2ad6890-c78d-11e6-9d9d-cec0c932ce01.xml"}, "other": {"anies": [{"name": "referenceToUnitGroupDataSet", "value": {"shortDescription": [{"value": "SQP", "lang": "de"}], "type": "unit group data set", "refObjectId": "f130951c-e67f-4f7f-8dd4-665de3974e18", "uri": "../unitgroups/f130951c-e67f-4f7f-8dd4-665de3974e18.xml"}}, {"value": "443.654956414988", "module": "A1-A3"}, {"value": "0.326421619043848", "module": "A4"}, {"value": "0.0637358333531942", "module": "A5"}, {"value": "8.27549165929713", "module": "B6"}, {"value": "0", "module": "C1"}, {"value": "0.125280014735547", "module": "C2"}, {"value": "0.432205161830888", "module": "C3"}, {"value": "0", "module": "C4"}, {"value": "-232.102007280738", "module": "D"}]}}]}, "otherAttributes": {"{http://www.indata.network/EPD/2019}epd-version": "1.2"}, "version": "1.1", "locations": "../ILCDLocations.xml"}