{"processInformation": {"dataSetInformation": {"UUID": "17563d7b-443c-4c1b-84f9-27026241c0b9", "name": {"baseName": [{"value": "ArmaPET® Eco50", "lang": "en"}, {"value": "ArmaPET Eco50", "lang": "de"}], "functionalUnitFlowProperties": [{"lang": "en"}]}, "classificationInformation": {"classification": [{"class": [{"value": "Dämmstoffe", "level": 0, "classId": "2"}, {"value": "Polyethylen", "level": 1, "classId": "2.18"}, {"value": "Schaum", "level": 2, "classId": "2.18.01"}], "name": "OEKOBAU.DAT"}, {"class": [{"value": "02 Building products", "level": 0}, {"value": "Thermal insulation products", "level": 1}, {"value": "Insulating materials made of foam plastics", "level": 2}], "name": "IBUCategories"}]}, "generalComment": [{"value": "ArmaPET® Eco50 is a low-density polyethylene terephthalate (PET) foam, based on 100% recycled plastic bottles. Its long-term stability of the insulation properties and the low thermal conductivity secure lifetime insulation performance. The water resistance and the closed-cell structure of the material ensure stable thermal conductivity even after many years of operation. These features also prevent moisture penetration, mildew and rot and therefore offer long-term corrosion protection and minimal maintenance requirements.\nAdditionally, the material can be thermoformed into curved shapes, welded in pre-fabrication or on site, and is versatile for use in almost any type of finishing options. Its thermoplastic nature also allows for full recyclability of the material after the use phase.\nThanks to Armacells patented rPET technology, ArmaPET® Eco50 is based on 100% recycled PET and is manufactured according to an energy and resource optimised production process: with the re-use of waste material and no use of ozone-depleting hydrofluorocarbons (HFC) or chlorofluorcocarbons (CFC) blowing agents.", "lang": "en"}, {"value": "2 Umwelt-Produktdeklaration Armacell – ArmaPET® Eco50\n1. Allgemeine Angaben\nArmacell Benelux SCS ArmaPET® Eco50\nProgrammhalter\nIBU – Institut Bauen und Umwelt e.V.\nHegelplatz 1\n10117 Berlin\nDeutschland\nInhaber der Deklaration\nArmacell International S.A.\nWestside Village\n89B rue Pafebruch\nL-8308 Capellen\nGD of Luxembourg\nDeklarationsnummer\nEPD-ARM-20210263-IAA1-DE\nDeklariertes Produkt/deklarierte Einheit\nDas angegebene Produkt ist ArmaPET® Eco50 . Die\nangegebene Einheit bezieht sich auf 1 m³ Produkt mit\neiner durchschnittlichen Dichte von 50 kg/m³. Die\nVerpackung wird ebenfalls in die Berechnung\neinbezogen. Die angegebene Einheit wird in [m³]\nangegeben.\nDiese Deklaration basiert auf den Produktkategorien-\nRegeln:\nDämmstoffe aus Schaumkunststoffen, 01.2019\n(PCR geprüft und zugelassen durch den unabhängigen\nSachverständigenrat (SVR))\nAusstellungsdatum\n27.01.2022\nGültig bis\n26.01.2027\nGültigkeitsbereich:\nDieses Dokument gilt für ArmaPET® Eco50. Für die\nErstellung der Ökobilanz wurden spezifische Daten\naus dem Produktionswerk in Thimister- Clermont in\nBelgien der Armacell Gruppe erhoben, die dem\nJahresdurchschnitt entsprechen und auf Daten aus\ndem Jahr 2020 basieren (siehe Zuordnung 3.8). Der\nErklärungsinhaber haftet für die Informationen und\nNachweise, auf denen sie basiert; die IBU übernimmt\nkeine Haftung für Herstellerinformationen,\nLebenszyklusbewertungsdaten und Nachweise.\nDer Inhaber der Deklaration haftet für die\nzugrundeliegenden Angaben und Nachweise; eine\nHaftung des IBU in Bezug auf Herstellerinformationen,\nÖkobilanzdaten und Nachweise ist ausgeschlossen.\nDie EPD wurde nach den Vorgaben der EN 15804+A1\nerstellt. Im Folgenden wird die Norm vereinfacht als EN 15804\nbezeichnet.\nVerifizierung\nDie Europäische Norm EN 15804 dient als Kern-PCR\nUnabhängige Verifizierung der Deklaration und\nAngaben gemäß ISO 14025:2011\nDipl. Ing. Hans Peters\n(Vorstandsvorsitzender des Instituts Bauen und Umwelt e.V.) intern x extern\nDr. Alexander Röder\n(Geschäftsführer Instituts Bauen und Umwelt e.V.)\nMatthias Schulz,\nUnabhängige/-r Verifizierer/-in\n2. Produkt\n2.1 Produktbeschreibung/Produktdefinition\nArmaPET® Eco50 ist ein Polyethylenterephthalat-\nschaum niedriger Dichte (PET) auf Basis von 100 %\nrecycelten Kunststoffflaschen.", "lang": "de"}]}, "quantitativeReference": {"referenceToReferenceFlow": [0]}, "time": {"referenceYear": 2024, "dataSetValidUntil": 2029, "other": {"anies": [{"name": "publicationDateOfEPD", "value": 1705017600000}]}}, "geography": {"locationOfOperationSupplyOrProduction": {"location": "RER"}}, "technology": {"technologyDescriptionAndIncludedProcesses": [{"value": "ArmaPET Eco50 foam boards are manufactured based on mechanically recycled PET, applying the patented technology of Armacell. This method is based on reprocessing post- consumer PET waste to produce recycled flakes, after separation of the polymer from contaminants. It includes sorting and separating of waste, washing it to remove any dirt and contaminants, and further grinding, crushing and sorting carried out by Armacell's suppliers. The recycled product is compliant with the predefined specification of Armacell and is supplied in the form of flakes and granules. At Armacell, the flakes are processed into granules by melt- extrusion. The granulation process includes pre-drying the flakes to avoid hydrolysis in the extrusion process. The pre- dryed flakes are fed into an extruder where the material is molten and homogenized. A vacuum extraction section is used to remove volatile contaminants from the melt. After final filtration the material is granulated by underwater cutting followed by crystallization of the obtained rPET granules. Obtained recycled PET granules are further processed into foam through foaming extrusion, in the presence of halogen- free supercritical fluid used as a physical blowing agent. Further components of the foam include additives for foam nucleation, cell stabilization and melt modification. The patented method of rPET treatment and modification during melt processing allows Armacell to overcome the main disadvantage of mechanical recycling – a decline in the product quality – and to upgrade the quality despite the thermal degradation, photo-oxidation and mechanical stresses. Another component of the formulation is 'PET Agglomerate', which is obtained from reclaimed PET foam. The primary source of agglomerate is the PET dust generated by the lateral and surface grinding operations in the downstream of the foam extrusion process (Eco50 internal loop). Another source of agglomerate, is PET foam which is diverted from the waste stream of other PET foam products at Armacell. All reclaimed foam cut-offs are crushed and compacted in a first step. In the second step, the pre- compacted particles are mixed with reclaimed PET dust and partially molten by shear forces and formed into agglomerate through a template. The extruded foamed PET boards with homogeneous and closed-cell structure are calibrated, edge cut and surface grinded to obtain the final product with the required dimensions and surface planarity. \nTechnical data: \nFor further technical data consult the product datasheet available on\nthe website. Acoustic properties are not relevant for ArmaPET® Eco50. \nDeclared unit: \nThe declared product is an ArmaPET Eco50. The declared unit relates to 1 m of product. The packaging with 3,039 kg is also included in the calculation. The following table shows the data of the declared unit.", "lang": "en"}, {"value": "ArmaPET Eco50 Schaumstoffplatten werden auf der Basis von\nPET hergestellt, wobei die patentierte Technologie von Armacell\nvon Armacell. Diese Methode basiert auf der Wiederaufbereitung von Post-\nWiederaufbereitung von PET-Abfällen zu recycelten Flocken, nachdem\nTrennung des Polymers von Verunreinigungen. Es umfasst das Sortieren\nund Trennen der Abfälle, Waschen zur Entfernung von Schmutz und\nund Verunreinigungen zu entfernen, sowie das weitere Mahlen, Zerkleinern und Sortieren\ndie von Armacells Lieferanten durchgeführt werden. Das recycelte Produkt ist konform\nder von Armacell vorgegebenen Spezifikation und wird in Form von\nForm von Flocken und Granulat geliefert.\nBei Armacell werden die Flocken durch Schmelzextrusion zu Granulat verarbeitet.\nExtrusion verarbeitet. Der Granulationsprozess umfasst die Vortrocknung der\nVortrocknung der Flocken, um eine Hydrolyse während des Extrusionsprozesses zu vermeiden. Die vor\ngetrockneten Flocken werden in einen Extruder eingespeist, wo das Material\ngeschmolzen und homogenisiert wird. Eine Vakuumextraktionssektion wird verwendet\num flüchtige Verunreinigungen aus der Schmelze zu entfernen. Nach der abschließenden\nFiltration wird das Material durch Unterwasserschneiden granuliert\ngefolgt von der Kristallisation des erhaltenen rPET-Granulats.\nDas gewonnene rezyklierte PET-Granulat wird durch Schaumextrusion zu\nSchaum weiterverarbeitet, und zwar durch Schäumungsextrusion in Gegenwart einer halogen\nfreien überkritischen Flüssigkeit, die als physikalisches Treibmittel verwendet wird. Weitere\nWeitere Bestandteile des Schaums sind Additive zur Schaumkeimbildung,\nZellstabilisierung und Schmelzmodifikation. Die patentierte Methode der\nrPET-Behandlung und -Modifikation während der Schmelzverarbeitung ermöglicht\nArmacell, den Hauptnachteil des mechanischen Recyclings - die\nRecycling - eine Verschlechterung der Produktqualität - zu überwinden und die\nQualität trotz thermischer Degradation, Photooxidation und mechanischer\nmechanischen Beanspruchungen.\nEin weiterer Bestandteil der Formulierung ist PET-Agglomerat\",\ndas aus recyceltem PET-Schaum gewonnen wird.\nDie Hauptquelle für das Agglomerat ist der PET-Staub, der\ndurch die seitlichen und oberflächlichen Schleifvorgänge in der\nnach dem Schaumextrusionsverfahren (Eco50 interner\nKreislauf). Eine weitere Quelle für Agglomerate ist PET-Schaum, der\naus dem Abfallstrom anderer PET-Schaumprodukte bei Armacell\nArmacell. Alle zurückgewonnenen Schaumstoffabschnitte werden\nSchritt zerkleinert und kompaktiert. In einem zweiten Schritt werden die vor\nverdichteten Partikel mit recyceltem PET-Staub vermischt und\nteilweise durch Scherkräfte geschmolzen und durch eine Schablone zu einem Agglomerat\ndurch eine Schablone geformt. Die extrudierten geschäumten PET-Platten mit\nhomogener und geschlossenzelliger Struktur werden kalibriert, kantengeschnitten\nund oberflächengeschliffen, um das Endprodukt mit den erforderlichen\nAbmessungen und Oberflächenebenheit zu erhalten. \nTechnische Daten: \nRohdichte nach EN 1602 50 kg/m3\nBrandverhalten - EN 13501-1 E -\nDruckfestigkeit nach EN\n826 CS(10\\Y)150 N/mm2\nBerechnungswert für die Wärme\nWärmeleitfähigkeit nach EN 12667\nund EN 13164 Anhang C\n<0,035 W/mK\nWasserdampfdiffusionswiderstand\nFaktor nach EN 12086 >1000 -\nWärmeleitfähigkeit nach EN\n12667 <0,030 W/mK\nDimensionsstabilität bei 23°C;\nrelative Änderung der Länge/Breite\nEN1603\nΔƐ ≤ ± 1 %\nDimensionsstabilität bei 70°C und\n90% RH; relative Änderung in\nLänge/Breite/Dicke EN1604\nΔƐ ≤ 6 für Dicke\n20-40mm; ΔƐ ≤ 5 für\nDicke 41-200mm\n%\nAbmessungen: Dicke gem.\nEN823 T3\nAbmessung: Breite nach EN822\n± 8mm für Platten ≤\n1500mm; ±10mm für\nBretter > 1500mm\nAbmessung: Länge nach EN822\n± 8mm für Bretter ≤\n1500mm; ±10mm für\nBretter > 1500mm\nRechtwinkligkeit nach EN824 <5 mm/m\nEbenheit nach EN825 <6 mm\nLangfristige Wasseraufnahme durch\nEintauchen gemäß EN12087,\nMethode 2A\nWL(T)3\nVerformung unter spezifizierter\nDruckbelastung und\nTemperaturbedingungen gemäß\nEN1605\nDLT(2)5 \nDeklarierte Einheit: \n1m³", "lang": "de"}], "technologicalApplicability": [{"value": "ArmaPET® Eco50 offers a solution for the (semi-) structural insulation of building envelopes, roofs, floors and internal partitions, in new building construction and the renovation of older buildings.\nIntended use, as specified in ETA No. 21/0623, is thermal insulation in walls (including cellar walls), ceilings, floors, roofs, between rafters and timber work. The provisions made in the ETA are based on an assumed intended working life of 50 years for the insulation product. The indications given on the working life cannot be interpreted as a guarantee given by the producer, but are to be regarded only as a means for choosing the right product in relation to the expected reasonable working life of the works.", "lang": "en"}, {"value": "ArmaPET® Eco50 bietet eine Lösung für die (halb-\n)strukturelle Dämmung von Gebäudehüllen, Dächern,\nBöden und Innenwänden, im Neubau und bei der\nRenovierung älterer Gebäude. Die\nbestimmungsgemäße Verwendung, wie in EAD\n(040179-00-1201) angegeben, ist die Wärme-\ndämmung, unabhängig davon, ob sie Druckbe-\nlastungen ausgesetzt ist oder nicht, für Wände\n(einschließlich Kellerwände), Decken (Böden), Dächer,\nzwischen Sparren und Holzarbeiten.", "lang": "de"}]}}, "modellingAndValidation": {"LCIMethodAndAllocation": {"typeOfDataSet": "EPD", "referenceToLCAMethodDetails": [{"shortDescription": [{"value": "Insulating materials made of foam plastics.pdf", "lang": "en"}], "type": "source data set", "refObjectId": "9050bf28-43e3-4b19-9a11-89af3a3c4f32"}], "other": {"anies": [{"name": "subType", "value": "specific dataset"}]}}, "dataSourcesTreatmentAndRepresentativeness": {"referenceToDataSource": [{"shortDescription": [{"value": "ecoinvent database (all versions)", "lang": "en"}], "type": "source data set", "refObjectId": "b497a91f-e14b-4b69-8f28-f50eb1576766"}, {"shortDescription": [{"value": "ecoinvent 3.9.1 database", "lang": "en"}], "type": "source data set", "refObjectId": "e2034c8f-9d74-46f2-8fce-1f0c5c5cebeb"}], "useAdviceForDataSet": [{"value": "Scope: \nThis document relates to ArmaPET® Eco50. For the creation of the life cycle assessment, specific data was collected from the manufacturing plant in Thimister-Clermont in Belgium of the Armacell Group, which corresponds to the annual average and is based on data from 2022 (see 3.8 allocation). The owner of the declaration is liable for the information and evidence on which it is based; the IBU accepts no liability for manufacturer information, life cycle assessment data and evidence. \nSystem boundary: \nThe type of the EPD is from the cradle to the factory gate with options, modules C1-C4 and module D. The following information modules are defined as system limits in this study: \n\nA1–A5 Product development: \nA1 – Production of raw materials\nA2 – Transport to the manufacturer\nA3 – Production\nA4 – Transport from the factory gate to the construction site\nA5 – Installation of the products in the building \n\nEnd of life stage (C1- C4): \nC1, deconstruction/demolition,\nC2, transport,\nC3, waste treatment ,\nC4, disposal. \n\nReuse, recovery and recycling potential (D) \n\nIn order to precisely record the indicators and environmental impacts of the declared unit, a total of 8 information modules are considered. The information modules A1 to A3 describe the provision of materials, the transport to the production site, as well as the production processes of the product itself.", "lang": "en"}, {"value": "Gültigkeitsbereich: \nDieses Dokument gilt für ArmaPET® Eco50. Für die Erstellung der Ökobilanz wurden spezifische Daten aus dem Produktionswerk in Thimister- Clermont in Belgien der Armacell Gruppe erhoben, die dem Jahresdurchschnitt entsprechen und auf Daten aus dem Jahr 2022 basieren (siehe Zuordnung 3.8). Der Erklärungsinhaber haftet für die Informationen und Nachweise, auf denen sie basiert; die IBU übernimmt keine Haftung für Herstellerinformationen,\nLebenszyklusbewertungsdaten und Nachweise \nSystemgrenze: \nDer Typ der EPD ist Cradle-to-Grave. Die folgenden\nInformationsmodule sind in dieser Studie als\nSystemgrenzen definiert\nA1–A3 Produktentwicklung:\nA1 – Herstellung von Rohstoffen\nA2 – Transport zum Hersteller\nA3 – Herstellung\nEnd of life stage (C1- C4):\nC1, Rückbau/Abriss,\nC2, Transport,\nC3, Abfalverwertung\nC4, Entsorgung", "lang": "de"}], "other": {"anies": [{"name": "referenceToOriginalEPD", "value": {"shortDescription": {"value": "ArmaPET® Eco50.pdf", "defaultValue": "ArmaPET® Eco50.pdf", "lstrings": [{"lang": "en", "value": "ArmaPET® Eco50.pdf"}]}, "type": "source data set", "uuid": {"uuid": "02ae00a4-3a29-4597-a650-7205584fd3aa"}, "refObjectId": "02ae00a4-3a29-4597-a650-7205584fd3aa", "resourceURLs": ["https://oekobaudat.de/OEKOBAU.DAT/resource/sources/02ae00a4-3a29-4597-a650-7205584fd3aa/ArmaPET_Eco50_16949.pdf?version=00.01.000"]}}]}}, "validation": {"review": [{"referenceToNameOfReviewerAndInstitution": [{"shortDescription": [{"value": "Institut Bauen und Umwelt e. V.", "lang": "en"}], "type": "contact data set", "refObjectId": "d111dbec-b024-4be5-86c5-752d6eb2cf95", "uri": "../contacts/d111dbec-b024-4be5-86c5-752d6eb2cf95.xml"}], "type": "Accredited third party review"}]}, "complianceDeclarations": {"compliance": [{"referenceToComplianceSystem": {"shortDescription": [{"value": "DIN EN 15804+A2", "lang": "en"}], "type": "source data set", "refObjectId": "c0016b33-8cf7-415c-ac6e-deba0d21440d", "uri": "../sources/c0016b33-8cf7-415c-ac6e-deba0d21440d.xml"}}, {"referenceToComplianceSystem": {"shortDescription": [{"value": "ISO 14025", "lang": "en"}], "type": "source data set", "refObjectId": "4f2eb655-6e44-4874-a95a-e28f5442cd4d", "uri": "../sources/4f2eb655-6e44-4874-a95a-e28f5442cd4d.xml"}}]}}, "administrativeInformation": {"commissionerAndGoal": {"referenceToCommissioner": [{"shortDescription": [{"value": "Armacell International S.A.", "lang": "en"}], "type": "contact data set", "refObjectId": "c1174014-222e-4fa2-90c0-2764dea55937", "uri": "../contacts/c1174014-222e-4fa2-90c0-2764dea55937.xml"}]}, "dataGenerator": {"referenceToPersonOrEntityGeneratingTheDataSet": [{"shortDescription": [{"value": "FIT-Umwelttechnik GmbH", "lang": "en"}], "type": "contact data set", "refObjectId": "702c9be1-2efc-4216-a011-35e36d30f038", "uri": "../contacts/702c9be1-2efc-4216-a011-35e36d30f038.xml"}]}, "dataEntryBy": {"timeStamp": 1705017600000, "referenceToDataSetFormat": [{"shortDescription": [{"value": "ILCD Format", "lang": "en"}], "type": "source data set", "refObjectId": "a97a0155-0234-4b87-b4ce-a45da52f2a40", "uri": "../sources/a97a0155-0234-4b87-b4ce-a45da52f2a40.xml"}, {"shortDescription": [{"value": "EPD-Datenformaterweiterungen v1.2", "lang": "de"}, {"value": "EPD Data Format Extensions v1.2", "lang": "en"}], "type": "source data set", "refObjectId": "a29449fd-aa2f-4de8-b5d7-4b06b43c6fde", "uri": "../sources/a29449fd-aa2f-4de8-b5d7-4b06b43c6fde.xml"}]}, "publicationAndOwnership": {"dataSetVersion": "00.01.000", "referenceToRegistrationAuthority": {"shortDescription": [{"value": "Institut Bauen und Umwelt e. V.", "lang": "en"}], "type": "contact data set", "refObjectId": "d111dbec-b024-4be5-86c5-752d6eb2cf95", "uri": "../contacts/d111dbec-b024-4be5-86c5-752d6eb2cf95.xml"}, "registrationNumber": "EPD-ARM-20220389-IBA1-EN", "referenceToOwnershipOfDataSet": {"shortDescription": [{"value": "Armacell International S.A.", "lang": "en"}], "type": "contact data set", "refObjectId": "c1174014-222e-4fa2-90c0-2764dea55937", "uri": "../contacts/c1174014-222e-4fa2-90c0-2764dea55937.xml"}, "copyright": true, "licenseType": "Free of charge for all users and uses", "accessRestrictions": [{"value": "None", "lang": "en"}], "other": {"anies": [{"name": "referenceToPublisher", "value": {"shortDescription": [{"value": "Institut Bauen und Umwelt e. V.", "lang": "en"}], "type": "contact data set", "refObjectId": "d111dbec-b024-4be5-86c5-752d6eb2cf95", "uri": "../contacts/d111dbec-b024-4be5-86c5-752d6eb2cf95.xml"}}]}}}, "exchanges": {"exchange": [{"dataSetInternalID": 0, "referenceToFlowDataSet": {"shortDescription": [{"value": "ArmaPET Eco50 ()", "lang": "en"}], "type": "flow data set", "refObjectId": "c6f23370-10c0-1d70-721a-b52b278f137a", "uri": "../flows/c6f23370-10c0-1d70-721a-b52b278f137a.xml"}, "meanAmount": 1.0, "referencesToDataSource": {}, "referenceFlow": true, "resolvedFlowVersion": "00.01.000", "resultingflowAmount": 1.0, "flowProperties": [{"name": [{"lang": "en", "value": "Volume"}, {"lang": "de", "value": "Volumen"}], "uuid": "93a60a56-a3c8-22da-a746-0800200c9a66", "referenceFlowProperty": true, "meanValue": 1.0, "referenceUnit": "m3", "unitGroupUUID": "cd950537-0a98-4044-9ba7-9f9a68d0a504"}], "materialProperties": [{"name": "gross density", "value": "50.0", "unit": "kg/m^3", "unitDescription": "kilograms per cubic metre"}], "typeOfFlow": "Product flow", "classification": {"classHierarchy": "Dämmstoffe / Polyethylen / Schaum", "name": "OEKOBAU.DAT"}}, {"dataSetInternalID": 1, "referenceToFlowDataSet": {"shortDescription": [{"value": "Renewable primary energy as energy carrier (PERE)", "lang": "en"}, {"value": "Erneuerbare Primärenergie als Energieträger (PERE)", "lang": "de"}], "type": "flow data set", "refObjectId": "20f32be5-0398-4288-9b6d-accddd195317", "uri": "../flows/20f32be5-0398-4288-9b6d-accddd195317.xml"}, "exchange direction": "INPUT", "other": {"anies": [{"name": "referenceToUnitGroupDataSet", "value": {"shortDescription": [{"value": "MJ", "lang": "en"}], "type": "unit group data set", "refObjectId": "93a60a57-a3c8-11da-a746-0800200c9a66", "uri": "../unitgroups/93a60a57-a3c8-11da-a746-0800200c9a66.xml"}}, {"value": "375.47", "module": "A1-A3"}, {"value": "1.87", "module": "A4"}, {"value": "-3.85", "module": "A5"}, {"value": "0.676", "module": "C1"}, {"value": "0.176", "module": "C2"}, {"value": "18.9", "module": "C3"}, {"value": "0.245", "module": "C4"}, {"value": "-58.6", "module": "D"}]}, "resolvedFlowVersion": "38.00.000", "flowProperties": [], "typeOfFlow": "Other flow", "classification": {"classHierarchy": "Quantities", "name": "GaBiCategories"}}, {"dataSetInternalID": 2, "referenceToFlowDataSet": {"shortDescription": [{"value": "Renewable primary energy resources as material utilization (PERM)", "lang": "en"}, {"value": "Erneuerbare Primärenergie zur stofflichen Nutzung (PERM)", "lang": "de"}], "type": "flow data set", "refObjectId": "fb3ec0de-548d-4508-aea5-00b73bf6f702", "uri": "../flows/fb3ec0de-548d-4508-aea5-00b73bf6f702.xml"}, "exchange direction": "INPUT", "other": {"anies": [{"name": "referenceToUnitGroupDataSet", "value": {"shortDescription": [{"value": "MJ", "lang": "en"}], "type": "unit group data set", "refObjectId": "93a60a57-a3c8-11da-a746-0800200c9a66", "uri": "../unitgroups/93a60a57-a3c8-11da-a746-0800200c9a66.xml"}}, {"value": "7.6429046048634", "module": "A1-A3"}, {"value": "0", "module": "A4"}, {"value": "0", "module": "A5"}, {"value": "0", "module": "C1"}, {"value": "0", "module": "C2"}, {"value": "0", "module": "C3"}, {"value": "0", "module": "C4"}, {"value": "0", "module": "D"}]}, "resolvedFlowVersion": "38.00.000", "flowProperties": [], "typeOfFlow": "Other flow", "classification": {"classHierarchy": "Quantities", "name": "GaBiCategories"}}, {"dataSetInternalID": 3, "referenceToFlowDataSet": {"shortDescription": [{"value": "Total use of renewable primary energy resources (PERT)", "lang": "en"}, {"value": "Total erneuerbare Primärenergie (PERT)", "lang": "de"}], "type": "flow data set", "refObjectId": "53f97275-fa8a-4cdd-9024-65936002acd0", "uri": "../flows/53f97275-fa8a-4cdd-9024-65936002acd0.xml"}, "exchange direction": "INPUT", "other": {"anies": [{"name": "referenceToUnitGroupDataSet", "value": {"shortDescription": [{"value": "MJ", "lang": "en"}], "type": "unit group data set", "refObjectId": "93a60a57-a3c8-11da-a746-0800200c9a66", "uri": "../unitgroups/93a60a57-a3c8-11da-a746-0800200c9a66.xml"}}, {"value": "375.47", "module": "A1-A3"}, {"value": "1.87", "module": "A4"}, {"value": "-3.85", "module": "A5"}, {"value": "0.676", "module": "C1"}, {"value": "0.176", "module": "C2"}, {"value": "18.9", "module": "C3"}, {"value": "0.245", "module": "C4"}, {"value": "-58.6", "module": "D"}]}, "resolvedFlowVersion": "38.00.000", "flowProperties": [], "typeOfFlow": "Other flow", "classification": {"classHierarchy": "Quantities / Environmental quantities / EPD EN 15804 / LCI indicators", "name": "GaBiCategories"}}, {"dataSetInternalID": 4, "referenceToFlowDataSet": {"shortDescription": [{"value": "Non renewable primary energy as energy carrier (PENRE)", "lang": "en"}, {"value": "Nicht-erneuerbare Primärenergie als Energieträger (PENRE)", "lang": "de"}], "type": "flow data set", "refObjectId": "ac857178-2b45-46ec-892a-a9a4332f0372", "uri": "../flows/ac857178-2b45-46ec-892a-a9a4332f0372.xml"}, "exchange direction": "INPUT", "other": {"anies": [{"name": "referenceToUnitGroupDataSet", "value": {"shortDescription": [{"value": "MJ", "lang": "en"}], "type": "unit group data set", "refObjectId": "93a60a57-a3c8-11da-a746-0800200c9a66", "uri": "../unitgroups/93a60a57-a3c8-11da-a746-0800200c9a66.xml"}}, {"value": "1028.9", "module": "A1-A3"}, {"value": "26.4", "module": "A4"}, {"value": "-53.8", "module": "A5"}, {"value": "1.13", "module": "C1"}, {"value": "2.5", "module": "C2"}, {"value": "33.7", "module": "C3"}, {"value": "0.964", "module": "C4"}, {"value": "-473", "module": "D"}]}, "resolvedFlowVersion": "38.00.000", "flowProperties": [], "typeOfFlow": "Other flow", "classification": {"classHierarchy": "Quantities", "name": "GaBiCategories"}}, {"dataSetInternalID": 5, "referenceToFlowDataSet": {"shortDescription": [{"value": "Non renewable primary energy as material utilization (PENRM)", "lang": "en"}, {"value": "Nicht-erneuerbare Primärenergie zur stofflichen Nutzung (PENRM)", "lang": "de"}], "type": "flow data set", "refObjectId": "1421caa0-679d-4bf4-b282-0eb850ccae27", "uri": "../flows/1421caa0-679d-4bf4-b282-0eb850ccae27.xml"}, "exchange direction": "INPUT", "other": {"anies": [{"name": "referenceToUnitGroupDataSet", "value": {"shortDescription": [{"value": "MJ", "lang": "en"}], "type": "unit group data set", "refObjectId": "93a60a57-a3c8-11da-a746-0800200c9a66", "uri": "../unitgroups/93a60a57-a3c8-11da-a746-0800200c9a66.xml"}}, {"value": "4.395", "module": "A1-A3"}, {"value": "0", "module": "A4"}, {"value": "0", "module": "A5"}, {"value": "0", "module": "C1"}, {"value": "0", "module": "C2"}, {"value": "0", "module": "C3"}, {"value": "0", "module": "C4"}, {"value": "0", "module": "D"}]}, "resolvedFlowVersion": "38.00.000", "flowProperties": [], "typeOfFlow": "Other flow", "classification": {"classHierarchy": "Quantities", "name": "GaBiCategories"}}, {"dataSetInternalID": 6, "referenceToFlowDataSet": {"shortDescription": [{"value": "Total use of non renewable primary energy resources (PENRT)", "lang": "en"}, {"value": "Total nicht erneuerbare Primärenergie (PENRT)", "lang": "de"}], "type": "flow data set", "refObjectId": "06159210-646b-4c8d-8583-da9b3b95a6c1", "uri": "../flows/06159210-646b-4c8d-8583-da9b3b95a6c1.xml"}, "exchange direction": "INPUT", "other": {"anies": [{"name": "referenceToUnitGroupDataSet", "value": {"shortDescription": [{"value": "MJ", "lang": "en"}], "type": "unit group data set", "refObjectId": "93a60a57-a3c8-11da-a746-0800200c9a66", "uri": "../unitgroups/93a60a57-a3c8-11da-a746-0800200c9a66.xml"}}, {"value": "1028.9", "module": "A1-A3"}, {"value": "26.4", "module": "A4"}, {"value": "-53.8", "module": "A5"}, {"value": "1.13", "module": "C1"}, {"value": "2.5", "module": "C2"}, {"value": "33.7", "module": "C3"}, {"value": "0.964", "module": "C4"}, {"value": "-473", "module": "D"}]}, "resolvedFlowVersion": "38.00.000", "flowProperties": [], "typeOfFlow": "Other flow", "classification": {"classHierarchy": "Quantities / Environmental quantities / EPD EN 15804 / LCI indicators", "name": "GaBiCategories"}}, {"dataSetInternalID": 7, "referenceToFlowDataSet": {"shortDescription": [{"value": "Use of secondary material (SM)", "lang": "en"}, {"value": "Einsatz von Sekundärstoffen (SM)", "lang": "de"}], "type": "flow data set", "refObjectId": "c6a1f35f-2d09-4f54-8dfb-97e502e1ce92", "uri": "../flows/c6a1f35f-2d09-4f54-8dfb-97e502e1ce92.xml"}, "exchange direction": "INPUT", "other": {"anies": [{"name": "referenceToUnitGroupDataSet", "value": {"shortDescription": [{"value": "kg", "lang": "en"}], "type": "unit group data set", "refObjectId": "ad38d542-3fe9-439d-9b95-2f5f7752acaf", "uri": "../unitgroups/ad38d542-3fe9-439d-9b95-2f5f7752acaf.xml"}}, {"value": "23.067", "module": "A1-A3"}, {"value": "0", "module": "A4"}, {"value": "0", "module": "A5"}, {"value": "0", "module": "C1"}, {"value": "0", "module": "C2"}, {"value": "0", "module": "C3"}, {"value": "0", "module": "C4"}, {"value": "0", "module": "D"}]}, "resolvedFlowVersion": "38.00.000", "flowProperties": [], "typeOfFlow": "Other flow", "classification": {"classHierarchy": "Quantities / Environmental quantities / EPD EN 15804 / LCI indicators", "name": "GaBiCategories"}}, {"dataSetInternalID": 8, "referenceToFlowDataSet": {"shortDescription": [{"value": "Use of renewable secondary fuels (RSF)", "lang": "en"}, {"value": "Erneuerbare Sekundärbrennstoffe (RSF)", "lang": "de"}], "type": "flow data set", "refObjectId": "64333088-a55f-4aa2-9a31-c10b07816787", "uri": "../flows/64333088-a55f-4aa2-9a31-c10b07816787.xml"}, "exchange direction": "INPUT", "other": {"anies": [{"name": "referenceToUnitGroupDataSet", "value": {"shortDescription": [{"value": "MJ", "lang": "en"}], "type": "unit group data set", "refObjectId": "93a60a57-a3c8-11da-a746-0800200c9a66", "uri": "../unitgroups/93a60a57-a3c8-11da-a746-0800200c9a66.xml"}}, {"value": "0", "module": "A1-A3"}, {"value": "0", "module": "A4"}, {"value": "0", "module": "A5"}, {"value": "0", "module": "C1"}, {"value": "0", "module": "C2"}, {"value": "0", "module": "C3"}, {"value": "0", "module": "C4"}, {"value": "0", "module": "D"}]}, "resolvedFlowVersion": "38.00.000", "flowProperties": [], "typeOfFlow": "Other flow", "classification": {"classHierarchy": "Quantities / Environmental quantities / EPD EN 15804 / LCI indicators", "name": "GaBiCategories"}}, {"dataSetInternalID": 9, "referenceToFlowDataSet": {"shortDescription": [{"value": "Use of non renewable secondary fuels (NRSF)", "lang": "en"}, {"value": "Nicht erneuerbare Sekundärbrennstoffe (NRSF)", "lang": "de"}], "type": "flow data set", "refObjectId": "89def144-d39a-4287-b86f-efde453ddcb2", "uri": "../flows/89def144-d39a-4287-b86f-efde453ddcb2.xml"}, "exchange direction": "INPUT", "other": {"anies": [{"name": "referenceToUnitGroupDataSet", "value": {"shortDescription": [{"value": "MJ", "lang": "en"}], "type": "unit group data set", "refObjectId": "93a60a57-a3c8-11da-a746-0800200c9a66", "uri": "../unitgroups/93a60a57-a3c8-11da-a746-0800200c9a66.xml"}}, {"value": "0", "module": "A1-A3"}, {"value": "0", "module": "A4"}, {"value": "0", "module": "A5"}, {"value": "0", "module": "C1"}, {"value": "0", "module": "C2"}, {"value": "0", "module": "C3"}, {"value": "0", "module": "C4"}, {"value": "0", "module": "D"}]}, "resolvedFlowVersion": "38.00.000", "flowProperties": [], "typeOfFlow": "Other flow", "classification": {"classHierarchy": "Quantities / Environmental quantities / EPD EN 15804 / LCI indicators", "name": "GaBiCategories"}}, {"dataSetInternalID": 10, "referenceToFlowDataSet": {"shortDescription": [{"value": "Use of net fresh water (FW)", "lang": "en"}, {"value": "Einsatz von Süßwasserressourcen (FW)", "lang": "de"}], "type": "flow data set", "refObjectId": "3cf952c8-f3a4-461d-8c96-96456ca62246", "uri": "../flows/3cf952c8-f3a4-461d-8c96-96456ca62246.xml"}, "exchange direction": "INPUT", "other": {"anies": [{"name": "referenceToUnitGroupDataSet", "value": {"shortDescription": [{"value": "m^3", "lang": "en"}], "type": "unit group data set", "refObjectId": "cd950537-0a98-4044-9ba7-9f9a68d0a504", "uri": "../unitgroups/cd950537-0a98-4044-9ba7-9f9a68d0a504.xml"}}, {"value": "0.31152", "module": "A1-A3"}, {"value": "0.00206", "module": "A4"}, {"value": "0.0128", "module": "A5"}, {"value": "0.000546", "module": "C1"}, {"value": "0.000194", "module": "C2"}, {"value": "0.0158", "module": "C3"}, {"value": "0.0125", "module": "C4"}, {"value": "-0.229", "module": "D"}]}, "resolvedFlowVersion": "38.00.000", "flowProperties": [], "typeOfFlow": "Other flow", "classification": {"classHierarchy": "Quantities / Environmental quantities / EPD EN 15804 / LCI indicators", "name": "GaBiCategories"}}, {"dataSetInternalID": 11, "referenceToFlowDataSet": {"shortDescription": [{"value": "Hazardous waste disposed (HWD)", "lang": "en"}, {"value": "Gefährlicher Abfall zur Deponie (HWD)", "lang": "de"}], "type": "flow data set", "refObjectId": "430f9e0f-59b2-46a0-8e0d-55e0e84948fc", "uri": "../flows/430f9e0f-59b2-46a0-8e0d-55e0e84948fc.xml"}, "exchange direction": "OUTPUT", "other": {"anies": [{"name": "referenceToUnitGroupDataSet", "value": {"shortDescription": [{"value": "kg", "lang": "en"}], "type": "unit group data set", "refObjectId": "ad38d542-3fe9-439d-9b95-2f5f7752acaf", "uri": "../unitgroups/ad38d542-3fe9-439d-9b95-2f5f7752acaf.xml"}}, {"value": "1.0080772E-06", "module": "A1-A3"}, {"value": "9.78E-11", "module": "A4"}, {"value": "-6.12E-09", "module": "A5"}, {"value": "-8.86E-11", "module": "C1"}, {"value": "9.24E-12", "module": "C2"}, {"value": "-2.44E-09", "module": "C3"}, {"value": "2.21E-11", "module": "C4"}, {"value": "-1.75E-09", "module": "D"}]}, "resolvedFlowVersion": "38.00.000", "flowProperties": [], "typeOfFlow": "Other flow", "classification": {"classHierarchy": "Quantities / Environmental quantities / EPD EN 15804 / LCI indicators", "name": "GaBiCategories"}}, {"dataSetInternalID": 12, "referenceToFlowDataSet": {"shortDescription": [{"value": "Non hazardous waste disposed (NHWD)", "lang": "en"}, {"value": "Entsorgter nicht gefährlicher Abfall (NHWD)", "lang": "de"}], "type": "flow data set", "refObjectId": "b29ef66b-e286-4afa-949f-62f1a7b4d7fa", "uri": "../flows/b29ef66b-e286-4afa-949f-62f1a7b4d7fa.xml"}, "exchange direction": "OUTPUT", "other": {"anies": [{"name": "referenceToUnitGroupDataSet", "value": {"shortDescription": [{"value": "kg", "lang": "en"}], "type": "unit group data set", "refObjectId": "ad38d542-3fe9-439d-9b95-2f5f7752acaf", "uri": "../unitgroups/ad38d542-3fe9-439d-9b95-2f5f7752acaf.xml"}}, {"value": "0.25081", "module": "A1-A3"}, {"value": "0.00381", "module": "A4"}, {"value": "0.104", "module": "A5"}, {"value": "0.000829", "module": "C1"}, {"value": "0.00036", "module": "C2"}, {"value": "0.0235", "module": "C3"}, {"value": "0.0282", "module": "C4"}, {"value": "-0.0164", "module": "D"}]}, "resolvedFlowVersion": "38.00.000", "flowProperties": [], "typeOfFlow": "Other flow", "classification": {"classHierarchy": "Quantities / Environmental quantities / EPD EN 15804 / LCI indicators", "name": "GaBiCategories"}}, {"dataSetInternalID": 13, "referenceToFlowDataSet": {"shortDescription": [{"value": "Radioactive waste disposed (RWD)", "lang": "en"}, {"value": "Entsorgter radioaktiver Abfall (RWD)", "lang": "de"}], "type": "flow data set", "refObjectId": "3449546e-52ad-4b39-b809-9fb77cea8ff6", "uri": "../flows/3449546e-52ad-4b39-b809-9fb77cea8ff6.xml"}, "exchange direction": "OUTPUT", "other": {"anies": [{"name": "referenceToUnitGroupDataSet", "value": {"shortDescription": [{"value": "kg", "lang": "en"}], "type": "unit group data set", "refObjectId": "ad38d542-3fe9-439d-9b95-2f5f7752acaf", "uri": "../unitgroups/ad38d542-3fe9-439d-9b95-2f5f7752acaf.xml"}}, {"value": "0.093947", "module": "A1-A3"}, {"value": "3.42E-05", "module": "A4"}, {"value": "-0.00472", "module": "A5"}, {"value": "0.00018", "module": "C1"}, {"value": "3.23E-06", "module": "C2"}, {"value": "0.00499", "module": "C3"}, {"value": "5.81E-05", "module": "C4"}, {"value": "-0.00257", "module": "D"}]}, "resolvedFlowVersion": "38.00.000", "flowProperties": [], "typeOfFlow": "Other flow", "classification": {"classHierarchy": "Quantities / Environmental quantities / EPD EN 15804 / LCI indicators", "name": "GaBiCategories"}}, {"dataSetInternalID": 14, "referenceToFlowDataSet": {"shortDescription": [{"value": "Components for re-use (CRU)", "lang": "en"}, {"value": "Komponenten für die Wiederverwendung (CRU)", "lang": "de"}], "type": "flow data set", "refObjectId": "a2b32f97-3fc7-4af2-b209-525bc6426f33", "uri": "../flows/a2b32f97-3fc7-4af2-b209-525bc6426f33.xml"}, "exchange direction": "OUTPUT", "other": {"anies": [{"name": "referenceToUnitGroupDataSet", "value": {"shortDescription": [{"value": "kg", "lang": "en"}], "type": "unit group data set", "refObjectId": "ad38d542-3fe9-439d-9b95-2f5f7752acaf", "uri": "../unitgroups/ad38d542-3fe9-439d-9b95-2f5f7752acaf.xml"}}, {"value": "0", "module": "A1-A3"}, {"value": "0", "module": "A4"}, {"value": "0", "module": "A5"}, {"value": "0", "module": "C1"}, {"value": "0", "module": "C2"}, {"value": "0", "module": "C3"}, {"value": "0", "module": "C4"}, {"value": "0", "module": "D"}]}, "resolvedFlowVersion": "38.00.000", "flowProperties": [], "typeOfFlow": "Other flow", "classification": {"classHierarchy": "Quantities / Environmental quantities / EPD EN 15804 / LCI indicators", "name": "GaBiCategories"}}, {"dataSetInternalID": 15, "referenceToFlowDataSet": {"shortDescription": [{"value": "Materials for recycling (MFR)", "lang": "en"}, {"value": "Stoffe zum Recycling (MFR)", "lang": "de"}], "type": "flow data set", "refObjectId": "d7fe48a5-4103-49c8-9aae-b0b5dfdbd6ae", "uri": "../flows/d7fe48a5-4103-49c8-9aae-b0b5dfdbd6ae.xml"}, "exchange direction": "OUTPUT", "other": {"anies": [{"name": "referenceToUnitGroupDataSet", "value": {"shortDescription": [{"value": "kg", "lang": "en"}], "type": "unit group data set", "refObjectId": "ad38d542-3fe9-439d-9b95-2f5f7752acaf", "uri": "../unitgroups/ad38d542-3fe9-439d-9b95-2f5f7752acaf.xml"}}, {"value": "0", "module": "A1-A3"}, {"value": "0", "module": "A4"}, {"value": "0", "module": "A5"}, {"value": "0", "module": "C1"}, {"value": "0", "module": "C2"}, {"value": "0", "module": "C3"}, {"value": "0", "module": "C4"}, {"value": "0", "module": "D"}]}, "resolvedFlowVersion": "38.00.000", "flowProperties": [], "typeOfFlow": "Other flow", "classification": {"classHierarchy": "Quantities / Environmental quantities / EPD EN 15804 / LCI indicators", "name": "GaBiCategories"}}, {"dataSetInternalID": 16, "referenceToFlowDataSet": {"shortDescription": [{"value": "Materials for energy recovery (MER)", "lang": "en"}, {"value": "Stoffe für die Energierückgewinnung (MER)", "lang": "de"}], "type": "flow data set", "refObjectId": "59a9181c-3aaf-46ee-8b13-2b3723b6e447", "uri": "../flows/59a9181c-3aaf-46ee-8b13-2b3723b6e447.xml"}, "exchange direction": "OUTPUT", "other": {"anies": [{"name": "referenceToUnitGroupDataSet", "value": {"shortDescription": [{"value": "kg", "lang": "en"}], "type": "unit group data set", "refObjectId": "ad38d542-3fe9-439d-9b95-2f5f7752acaf", "uri": "../unitgroups/ad38d542-3fe9-439d-9b95-2f5f7752acaf.xml"}}, {"value": "0", "module": "A1-A3"}, {"value": "0", "module": "A4"}, {"value": "0", "module": "A5"}, {"value": "0", "module": "C1"}, {"value": "0", "module": "C2"}, {"value": "0", "module": "C3"}, {"value": "0", "module": "C4"}, {"value": "0", "module": "D"}]}, "resolvedFlowVersion": "38.00.000", "flowProperties": [], "typeOfFlow": "Other flow", "classification": {"classHierarchy": "Quantities / Environmental quantities / EPD EN 15804 / LCI indicators", "name": "GaBiCategories"}}, {"dataSetInternalID": 17, "referenceToFlowDataSet": {"shortDescription": [{"value": "Exported electrical energy (EEE)", "lang": "en"}, {"value": "Exportierte elektrische Energie (EEE)", "lang": "de"}], "type": "flow data set", "refObjectId": "4da0c987-2b76-40d6-9e9e-82a017aaaf29", "uri": "../flows/4da0c987-2b76-40d6-9e9e-82a017aaaf29.xml"}, "exchange direction": "OUTPUT", "other": {"anies": [{"name": "referenceToUnitGroupDataSet", "value": {"shortDescription": [{"value": "MJ", "lang": "en"}], "type": "unit group data set", "refObjectId": "93a60a57-a3c8-11da-a746-0800200c9a66", "uri": "../unitgroups/93a60a57-a3c8-11da-a746-0800200c9a66.xml"}}, {"value": "0", "module": "A1-A3"}, {"value": "0", "module": "A4"}, {"value": "0", "module": "A5"}, {"value": "0", "module": "C1"}, {"value": "0", "module": "C2"}, {"value": "0", "module": "C3"}, {"value": "0", "module": "C4"}, {"value": "0", "module": "D"}]}, "resolvedFlowVersion": "38.00.000", "flowProperties": [], "typeOfFlow": "Other flow", "classification": {"classHierarchy": "Quantities / Environmental quantities / EPD EN 15804 / LCI indicators", "name": "GaBiCategories"}}, {"dataSetInternalID": 18, "referenceToFlowDataSet": {"shortDescription": [{"value": "Exported thermal energy (EET)", "lang": "en"}, {"value": "Exportierte thermische Energie (EET)", "lang": "de"}], "type": "flow data set", "refObjectId": "98daf38a-7a79-46d3-9a37-2b7bd0955810", "uri": "../flows/98daf38a-7a79-46d3-9a37-2b7bd0955810.xml"}, "exchange direction": "OUTPUT", "other": {"anies": [{"name": "referenceToUnitGroupDataSet", "value": {"shortDescription": [{"value": "MJ", "lang": "en"}], "type": "unit group data set", "refObjectId": "93a60a57-a3c8-11da-a746-0800200c9a66", "uri": "../unitgroups/93a60a57-a3c8-11da-a746-0800200c9a66.xml"}}, {"value": "0", "module": "A1-A3"}, {"value": "0", "module": "A4"}, {"value": "0", "module": "A5"}, {"value": "0", "module": "C1"}, {"value": "0", "module": "C2"}, {"value": "0", "module": "C3"}, {"value": "0", "module": "C4"}, {"value": "0", "module": "D"}]}, "resolvedFlowVersion": "38.00.000", "flowProperties": [], "typeOfFlow": "Other flow", "classification": {"classHierarchy": "Quantities / Environmental quantities / EPD EN 15804 / LCI indicators", "name": "GaBiCategories"}}]}, "LCIAResults": {"LCIAResult": [{"referenceToLCIAMethodDataSet": {"shortDescription": [{"value": "Global Warming Potential total (GWP-total)", "lang": "en"}, {"value": "Globales Erwärmungspotenzial total (GWP-total)", "lang": "de"}], "type": "LCIA method data set", "refObjectId": "6a37f984-a4b3-458a-a20a-64418c145fa2", "uri": "../lciamethods/6a37f984-a4b3-458a-a20a-64418c145fa2.xml"}, "other": {"anies": [{"name": "referenceToUnitGroupDataSet", "value": {"shortDescription": [{"value": "kg CO_(2) eq", "lang": "en"}], "type": "unit group data set", "refObjectId": "1ebf3012-d0db-4de2-aefd-ef30cedb0be1", "uri": "../unitgroups/1ebf3012-d0db-4de2-aefd-ef30cedb0be1.xml"}}, {"value": "34.7902", "module": "A1-A3"}, {"value": "1.978", "module": "A4"}, {"value": "6.220846", "module": "A5"}, {"value": "0.05440584", "module": "C1"}, {"value": "0.1877", "module": "C2"}, {"value": "1.63115", "module": "C3"}, {"value": "5.96000748", "module": "C4"}, {"value": "-27.632", "module": "D"}]}}, {"referenceToLCIAMethodDataSet": {"shortDescription": [{"value": "Global Warming Potential fossil fuels (GWP-fossil)", "lang": "en"}, {"value": "Globales Erwärmungspotenzial fossil (GWP-fossil)", "lang": "de"}], "type": "LCIA method data set", "refObjectId": "5f635281-343e-44fb-83df-1971b155e6b6", "uri": "../lciamethods/5f635281-343e-44fb-83df-1971b155e6b6.xml"}, "other": {"anies": [{"name": "referenceToUnitGroupDataSet", "value": {"shortDescription": [{"value": "kg CO_(2) eq", "lang": "en"}], "type": "unit group data set", "refObjectId": "1ebf3012-d0db-4de2-aefd-ef30cedb0be1", "uri": "../unitgroups/1ebf3012-d0db-4de2-aefd-ef30cedb0be1.xml"}}, {"value": "39.65", "module": "A1-A3"}, {"value": "1.96", "module": "A4"}, {"value": "0.841", "module": "A5"}, {"value": "0.0544", "module": "C1"}, {"value": "0.186", "module": "C2"}, {"value": "1.63", "module": "C3"}, {"value": "5.96", "module": "C4"}, {"value": "-27.6", "module": "D"}]}}, {"referenceToLCIAMethodDataSet": {"shortDescription": [{"value": "Global Warming Potential biogenic (GWP-biogenic)", "lang": "en"}, {"value": "Globales Erwärmungspotenzial biogen (GWP-biogenic)", "lang": "de"}], "type": "LCIA method data set", "refObjectId": "2356e1ab-0185-4db5-86e5-16de51c7485c", "uri": "../lciamethods/2356e1ab-0185-4db5-86e5-16de51c7485c.xml"}, "other": {"anies": [{"name": "referenceToUnitGroupDataSet", "value": {"shortDescription": [{"value": "kg CO_(2) eq", "lang": "en"}], "type": "unit group data set", "refObjectId": "1ebf3012-d0db-4de2-aefd-ef30cedb0be1", "uri": "../unitgroups/1ebf3012-d0db-4de2-aefd-ef30cedb0be1.xml"}}, {"value": "-5.38", "module": "A1-A3"}, {"value": "0", "module": "A4"}, {"value": "5.38", "module": "A5"}, {"value": "0", "module": "C1"}, {"value": "0", "module": "C2"}, {"value": "0", "module": "C3"}, {"value": "0", "module": "C4"}, {"value": "0", "module": "D"}]}}, {"referenceToLCIAMethodDataSet": {"shortDescription": [{"value": "Global Warming Potential luluc (GWP-luluc)", "lang": "en"}, {"value": "Globales Erwärmungspotenzial luluc (GWP-luluc)", "lang": "de"}], "type": "LCIA method data set", "refObjectId": "4331bbdb-978a-490d-8707-eeb047f01a55", "uri": "../lciamethods/4331bbdb-978a-490d-8707-eeb047f01a55.xml"}, "other": {"anies": [{"name": "referenceToUnitGroupDataSet", "value": {"shortDescription": [{"value": "kg CO_(2) eq", "lang": "en"}], "type": "unit group data set", "refObjectId": "1ebf3012-d0db-4de2-aefd-ef30cedb0be1", "uri": "../unitgroups/1ebf3012-d0db-4de2-aefd-ef30cedb0be1.xml"}}, {"value": "0.5202", "module": "A1-A3"}, {"value": "0.018", "module": "A4"}, {"value": "-0.000154", "module": "A5"}, {"value": "5.84E-06", "module": "C1"}, {"value": "0.0017", "module": "C2"}, {"value": "0.00115", "module": "C3"}, {"value": "7.48E-06", "module": "C4"}, {"value": "-0.032", "module": "D"}]}}, {"referenceToLCIAMethodDataSet": {"shortDescription": [{"value": "Depletion potential of the stratospheric ozone layer (ODP)", "lang": "en"}, {"value": "Abbau Potential der stratosphärischen Ozonschicht (ODP)", "lang": "de"}], "type": "LCIA method data set", "refObjectId": "b5c629d6-def3-11e6-bf01-fe55135034f3", "uri": "../lciamethods/b5c629d6-def3-11e6-bf01-fe55135034f3.xml"}, "other": {"anies": [{"name": "referenceToUnitGroupDataSet", "value": {"shortDescription": [{"value": "kg CFC11 eq", "lang": "en"}], "type": "unit group data set", "refObjectId": "d9e957c9-7309-4474-bf3a-7777df6c4e5b", "uri": "../unitgroups/d9e957c9-7309-4474-bf3a-7777df6c4e5b.xml"}}, {"value": "1.061600134E-06", "module": "A1-A3"}, {"value": "1.7E-13", "module": "A4"}, {"value": "-1.32E-11", "module": "A5"}, {"value": "9.92E-13", "module": "C1"}, {"value": "1.6E-14", "module": "C2"}, {"value": "2.75E-11", "module": "C3"}, {"value": "3.81E-13", "module": "C4"}, {"value": "-9.3E-07", "module": "D"}]}}, {"referenceToLCIAMethodDataSet": {"shortDescription": [{"value": "Acidification potential of land and water (AP)", "lang": "en"}, {"value": "Versauerungspotenzial von Boden und Wasser (AP)", "lang": "de"}], "type": "LCIA method data set", "refObjectId": "b5c611c6-def3-11e6-bf01-fe55135034f3", "uri": "../lciamethods/b5c611c6-def3-11e6-bf01-fe55135034f3.xml"}, "other": {"anies": [{"name": "referenceToUnitGroupDataSet", "value": {"shortDescription": [{"value": "mol H^(+) eq", "lang": "en"}], "type": "unit group data set", "refObjectId": "42e089ac-92bf-4bf2-8ca1-5fc40d18f2ed", "uri": "../unitgroups/42e089ac-92bf-4bf2-8ca1-5fc40d18f2ed.xml"}}, {"value": "0.1277", "module": "A1-A3"}, {"value": "0.00213", "module": "A4"}, {"value": "-0.00184", "module": "A5"}, {"value": "0.000115", "module": "C1"}, {"value": "0.00022", "module": "C2"}, {"value": "0.00385", "module": "C3"}, {"value": "0.000569", "module": "C4"}, {"value": "-0.103", "module": "D"}]}}, {"referenceToLCIAMethodDataSet": {"shortDescription": [{"value": "Eutrophication potential aquatic freshwater (EP-freshwater)", "lang": "en"}, {"value": "Eutrophierungspotenzial Süßwasser (EP-freshwater)", "lang": "de"}], "type": "LCIA method data set", "refObjectId": "b53ec18f-7377-4ad3-86eb-cc3f4f276b2b", "uri": "../lciamethods/b53ec18f-7377-4ad3-86eb-cc3f4f276b2b.xml"}, "other": {"anies": [{"name": "referenceToUnitGroupDataSet", "value": {"shortDescription": [{"value": "kg P eq", "lang": "en"}], "type": "unit group data set", "refObjectId": "0429039d-a61d-4590-ba67-aa4a20a810a1", "uri": "../unitgroups/0429039d-a61d-4590-ba67-aa4a20a810a1.xml"}}, {"value": "0.01169958", "module": "A1-A3"}, {"value": "7.07E-06", "module": "A4"}, {"value": "-1.29E-06", "module": "A5"}, {"value": "2.01E-07", "module": "C1"}, {"value": "6.68E-07", "module": "C2"}, {"value": "5.97E-06", "module": "C3"}, {"value": "9.02E-08", "module": "C4"}, {"value": "-0.0104", "module": "D"}]}}, {"referenceToLCIAMethodDataSet": {"shortDescription": [{"value": "Eutrophication potential aquatic marine (EP-marine)", "lang": "en"}, {"value": "Eutrophierungspotenzial Salzwasser (EP-marine)", "lang": "de"}], "type": "LCIA method data set", "refObjectId": "b5c619fa-def3-11e6-bf01-fe55135034f3", "uri": "../lciamethods/b5c619fa-def3-11e6-bf01-fe55135034f3.xml"}, "other": {"anies": [{"name": "referenceToUnitGroupDataSet", "value": {"shortDescription": [{"value": "kg N eq", "lang": "en"}], "type": "unit group data set", "refObjectId": "d05bb823-ecdf-4686-8c40-bf1d9257859f", "uri": "../unitgroups/d05bb823-ecdf-4686-8c40-bf1d9257859f.xml"}}, {"value": "0.049404", "module": "A1-A3"}, {"value": "0.000719", "module": "A4"}, {"value": "-0.000634", "module": "A5"}, {"value": "2.75E-05", "module": "C1"}, {"value": "7.48E-05", "module": "C2"}, {"value": "0.00107", "module": "C3"}, {"value": "0.000161", "module": "C4"}, {"value": "-0.0313", "module": "D"}]}}, {"referenceToLCIAMethodDataSet": {"shortDescription": [{"value": "Eutrophication potential terrestrial (EP-terrestrial)", "lang": "en"}, {"value": "Eutrophierungspotenzial Land (EP-terrestrial)", "lang": "de"}], "type": "LCIA method data set", "refObjectId": "b5c614d2-def3-11e6-bf01-fe55135034f3", "uri": "../lciamethods/b5c614d2-def3-11e6-bf01-fe55135034f3.xml"}, "other": {"anies": [{"name": "referenceToUnitGroupDataSet", "value": {"shortDescription": [{"value": "mol N eq", "lang": "en"}], "type": "unit group data set", "refObjectId": "71b4d617-0ec9-4d3f-b65e-e438940c2401", "uri": "../unitgroups/71b4d617-0ec9-4d3f-b65e-e438940c2401.xml"}}, {"value": "0.35803", "module": "A1-A3"}, {"value": "0.00851", "module": "A4"}, {"value": "-0.00539", "module": "A5"}, {"value": "0.000287", "module": "C1"}, {"value": "0.000904", "module": "C2"}, {"value": "0.0114", "module": "C3"}, {"value": "0.00274", "module": "C4"}, {"value": "-0.253", "module": "D"}]}}, {"referenceToLCIAMethodDataSet": {"shortDescription": [{"value": "Formation potential of tropospheric ozone photochemical oxidants (POCP)", "lang": "en"}, {"value": "Bildungspotential für troposphärisches Ozon (POCP)", "lang": "de"}], "type": "LCIA method data set", "refObjectId": "b5c610fe-def3-11e6-bf01-fe55135034f3", "uri": "../lciamethods/b5c610fe-def3-11e6-bf01-fe55135034f3.xml"}, "other": {"anies": [{"name": "referenceToUnitGroupDataSet", "value": {"shortDescription": [{"value": "kg NMVOC eq", "lang": "en"}], "type": "unit group data set", "refObjectId": "d27c25f8-fbc1-44c6-b47b-4adbae4199c6", "uri": "../unitgroups/d27c25f8-fbc1-44c6-b47b-4adbae4199c6.xml"}}, {"value": "0.73154", "module": "A1-A3"}, {"value": "0.00186", "module": "A4"}, {"value": "-0.00184", "module": "A5"}, {"value": "7.33E-05", "module": "C1"}, {"value": "0.000189", "module": "C2"}, {"value": "0.00287", "module": "C3"}, {"value": "0.00045", "module": "C4"}, {"value": "-0.092", "module": "D"}]}}, {"referenceToLCIAMethodDataSet": {"shortDescription": [{"value": "Abiotic depletion potential for non fossil resources (ADPE)", "lang": "en"}, {"value": "Potenzial für den abiotischen Abbau nicht fossiler Ressourcen (ADPE)", "lang": "de"}], "type": "LCIA method data set", "refObjectId": "b2ad6494-c78d-11e6-9d9d-cec0c932ce01", "uri": "../lciamethods/b2ad6494-c78d-11e6-9d9d-cec0c932ce01.xml"}, "other": {"anies": [{"name": "referenceToUnitGroupDataSet", "value": {"shortDescription": [{"value": "kg Sb eq", "lang": "en"}], "type": "unit group data set", "refObjectId": "54ccd2d9-a32a-4fc2-923d-f2c8c93e89d4", "uri": "../unitgroups/54ccd2d9-a32a-4fc2-923d-f2c8c93e89d4.xml"}}, {"value": "0.0001925987", "module": "A1-A3"}, {"value": "1.25E-07", "module": "A4"}, {"value": "-7.74E-08", "module": "A5"}, {"value": "8.34E-09", "module": "C1"}, {"value": "1.18E-08", "module": "C2"}, {"value": "3.71E-07", "module": "C3"}, {"value": "3.56E-09", "module": "C4"}, {"value": "-0.000164", "module": "D"}]}}, {"referenceToLCIAMethodDataSet": {"shortDescription": [{"value": "Abiotic depletion potential for fossil resources (ADPF)", "lang": "en"}, {"value": "Potenzial für den abiotischen Abbau fossiler Brennstoffe (ADPF)", "lang": "de"}], "type": "LCIA method data set", "refObjectId": "b2ad6110-c78d-11e6-9d9d-cec0c932ce01", "uri": "../lciamethods/b2ad6110-c78d-11e6-9d9d-cec0c932ce01.xml"}, "other": {"anies": [{"name": "referenceToUnitGroupDataSet", "value": {"shortDescription": [{"value": "MJ", "lang": "en"}], "type": "unit group data set", "refObjectId": "93a60a57-a3c8-11da-a746-0800200c9a66", "uri": "../unitgroups/93a60a57-a3c8-11da-a746-0800200c9a66.xml"}}, {"value": "1028.8", "module": "A1-A3"}, {"value": "26.4", "module": "A4"}, {"value": "-53.8", "module": "A5"}, {"value": "1.13", "module": "C1"}, {"value": "2.49", "module": "C2"}, {"value": "33.7", "module": "C3"}, {"value": "0.964", "module": "C4"}, {"value": "-473", "module": "D"}]}}, {"referenceToLCIAMethodDataSet": {"shortDescription": [{"value": "Water use (WDP)", "lang": "en"}, {"value": "Wassernutzung (WDP)", "lang": "de"}], "type": "LCIA method data set", "refObjectId": "b2ad66ce-c78d-11e6-9d9d-cec0c932ce01", "uri": "../lciamethods/b2ad66ce-c78d-11e6-9d9d-cec0c932ce01.xml"}, "other": {"anies": [{"name": "referenceToUnitGroupDataSet", "value": {"shortDescription": [{"value": "m^(3) world eq deprived", "lang": "en"}], "type": "unit group data set", "refObjectId": "6ae2df01-888e-46c8-b17d-49fa3869b476", "uri": "../unitgroups/6ae2df01-888e-46c8-b17d-49fa3869b476.xml"}}, {"value": "8.9896", "module": "A1-A3"}, {"value": "0.0223", "module": "A4"}, {"value": "0.73", "module": "A5"}, {"value": "0.012", "module": "C1"}, {"value": "0.00211", "module": "C2"}, {"value": "0.355", "module": "C3"}, {"value": "0.53", "module": "C4"}, {"value": "-9.66", "module": "D"}]}}, {"referenceToLCIAMethodDataSet": {"shortDescription": [{"value": "Incidence of disease due to PM emissions (PM)", "lang": "en"}, {"value": "Auftreten von Krankheiten aufgrund von Feinstaubemissionen (PM)", "lang": "de"}], "type": "LCIA method data set", "refObjectId": "b5c602c6-def3-11e6-bf01-fe55135034f3", "uri": "../lciamethods/b5c602c6-def3-11e6-bf01-fe55135034f3.xml"}, "other": {"anies": [{"name": "referenceToUnitGroupDataSet", "value": {"shortDescription": [{"value": "Disease incidence", "lang": "en"}], "type": "unit group data set", "refObjectId": "3883559b-648f-4afc-8ba2-0bd24f3affa3", "uri": "../unitgroups/3883559b-648f-4afc-8ba2-0bd24f3affa3.xml"}}, {"module": "A1-A3"}, {"module": "A4"}, {"module": "A5"}, {"module": "C1"}, {"module": "C2"}, {"module": "C3"}, {"module": "C4"}, {"module": "D"}]}}, {"referenceToLCIAMethodDataSet": {"shortDescription": [{"value": "Human exposure efficiency relative to U235 (IR)", "lang": "en"}, {"value": "Wirkung durch Exposition des Menschen mit U235 (IR)", "lang": "de"}], "type": "LCIA method data set", "refObjectId": "b5c632be-def3-11e6-bf01-fe55135034f3", "uri": "../lciamethods/b5c632be-def3-11e6-bf01-fe55135034f3.xml"}, "other": {"anies": [{"name": "referenceToUnitGroupDataSet", "value": {"shortDescription": [{"value": "kBq U235 eq", "lang": "en"}], "type": "unit group data set", "refObjectId": "456b05bf-1415-44a9-9993-02452f554c09", "uri": "../unitgroups/456b05bf-1415-44a9-9993-02452f554c09.xml"}}, {"module": "A1-A3"}, {"module": "A4"}, {"module": "A5"}, {"module": "C1"}, {"module": "C2"}, {"module": "C3"}, {"module": "C4"}, {"module": "D"}]}}, {"referenceToLCIAMethodDataSet": {"shortDescription": [{"value": "Comparative toxic unit for ecosystems (ETP-fw)", "lang": "en"}, {"value": "Toxizitätsvergleichseinheit für Ökosysteme (ETP-fw)", "lang": "de"}], "type": "LCIA method data set", "refObjectId": "ee1082d1-b0f7-43ca-a1f0-21e2a4a74511", "uri": "../lciamethods/ee1082d1-b0f7-43ca-a1f0-21e2a4a74511.xml"}, "other": {"anies": [{"name": "referenceToUnitGroupDataSet", "value": {"shortDescription": [{"value": "CTUe", "lang": "en"}], "type": "unit group data set", "refObjectId": "aa959ded-f1eb-4efb-9c5c-2d60be36b3e6", "uri": "../unitgroups/aa959ded-f1eb-4efb-9c5c-2d60be36b3e6.xml"}}, {"module": "A1-A3"}, {"module": "A4"}, {"module": "A5"}, {"module": "C1"}, {"module": "C2"}, {"module": "C3"}, {"module": "C4"}, {"module": "D"}]}}, {"referenceToLCIAMethodDataSet": {"shortDescription": [{"value": "Comparative toxic unit for humans (carcinogenic) (HTP-c)", "lang": "en"}, {"value": "Toxizitätsvergleichseinheit für Menschen (krebserregend) (HTP-c)", "lang": "de"}], "type": "LCIA method data set", "refObjectId": "2299222a-bbd8-474f-9d4f-4dd1f18aea7c", "uri": "../lciamethods/2299222a-bbd8-474f-9d4f-4dd1f18aea7c.xml"}, "other": {"anies": [{"name": "referenceToUnitGroupDataSet", "value": {"shortDescription": [{"value": "CTUh", "lang": "en"}], "type": "unit group data set", "refObjectId": "d4c9523e-2d7e-49fd-8469-998f547d3a70", "uri": "../unitgroups/d4c9523e-2d7e-49fd-8469-998f547d3a70.xml"}}, {"module": "A1-A3"}, {"module": "A4"}, {"module": "A5"}, {"module": "C1"}, {"module": "C2"}, {"module": "C3"}, {"module": "C4"}, {"module": "D"}]}}, {"referenceToLCIAMethodDataSet": {"shortDescription": [{"value": "Comparative toxic unit for humans (noncarcinogenic) (HTP-nc)", "lang": "en"}, {"value": "Toxizitätsvergleichseinheit für Menschen (nicht krebserregend) (HTP-nc)", "lang": "de"}], "type": "LCIA method data set", "refObjectId": "3af763a5-b7a1-48c9-9cee-1f223481fcef", "uri": "../lciamethods/3af763a5-b7a1-48c9-9cee-1f223481fcef.xml"}, "other": {"anies": [{"name": "referenceToUnitGroupDataSet", "value": {"shortDescription": [{"value": "CTUh", "lang": "en"}], "type": "unit group data set", "refObjectId": "d4c9523e-2d7e-49fd-8469-998f547d3a70", "uri": "../unitgroups/d4c9523e-2d7e-49fd-8469-998f547d3a70.xml"}}, {"module": "A1-A3"}, {"module": "A4"}, {"module": "A5"}, {"module": "C1"}, {"module": "C2"}, {"module": "C3"}, {"module": "C4"}, {"module": "D"}]}}, {"referenceToLCIAMethodDataSet": {"shortDescription": [{"value": "Soil quality index (SQP)", "lang": "en"}, {"value": "Bodenqualitätsindex (SQP)", "lang": "de"}], "type": "LCIA method data set", "refObjectId": "b2ad6890-c78d-11e6-9d9d-cec0c932ce01", "uri": "../lciamethods/b2ad6890-c78d-11e6-9d9d-cec0c932ce01.xml"}, "other": {"anies": [{"name": "referenceToUnitGroupDataSet", "value": {"shortDescription": [{"value": "SQP", "lang": "en"}], "type": "unit group data set", "refObjectId": "f130951c-e67f-4f7f-8dd4-665de3974e18", "uri": "../unitgroups/f130951c-e67f-4f7f-8dd4-665de3974e18.xml"}}, {"module": "A1-A3"}, {"module": "A4"}, {"module": "A5"}, {"module": "C1"}, {"module": "C2"}, {"module": "C3"}, {"module": "C4"}, {"module": "D"}]}}]}, "otherAttributes": {"{http://www.indata.network/EPD/2019}epd-version": "1.2"}, "version": "1.1", "locations": "../ILCDLocations.xml"}