{"processInformation": {"dataSetInformation": {"UUID": "215cd9f5-391f-4d3b-8d83-277253a49038", "name": {"baseName": [{"value": "Multi-layer parquet flooring", "lang": "en"}, {"value": "Mehrschichtparkett", "lang": "de"}], "functionalUnitFlowProperties": [{"lang": "en"}]}, "classificationInformation": {"classification": [{"class": [{"value": "Holz", "level": 0, "classId": "3"}, {"value": "Holzböden", "level": 1, "classId": "3.3"}, {"value": "Parkett", "level": 2, "classId": "3.3.02"}], "name": "OEKOBAU.DAT"}, {"class": [{"value": "02 Building products", "level": 0}, {"value": "Floor coverings", "level": 1}, {"value": "Floor coverings", "level": 2}], "name": "IBUCategories"}]}, "generalComment": [{"value": "This environmental product declaration refers to the production of 1m multi-layer parquet flooring (MLP).\n\nThe multilayer parquet is produced in the Unilin production facilities in Malaysia and meets the\nrequirements of EN 14342 and EN 13489. The panels have a mechanical and patented connection (uniclic and multifit).\nThe surface layer of the product consists of layers UV-curing acrylic layer or layers of UV-curing oil.\nThe multi-layer parquet contains at least 70% PEFC certified wood.", "lang": "en"}, {"value": "Diese Umweltproduktdeklaration bezieht sich auf die Herstellung von 1m² Mehrschichtparkett (MLP). Das Mehrschichtparkett wird in den Produktionsstätten von Unilin in Malaysia hergestellt und erfüllt die Anforderungen von /EN 14342/ und /EN 13489/. Die Paneele haben eine mechanische und patentierte Verbindung (uniclic und multifit). Die Oberflächenschicht des Produkts besteht aus Schichten von UV-härtendem Acryl oder Schichten von UV-härtendem Öl. Das Mehrschichtparkett enthält mindestens 70% PEFC-zertifiziertes Holz.", "lang": "de"}]}, "quantitativeReference": {"referenceToReferenceFlow": [0]}, "time": {"referenceYear": 2024, "dataSetValidUntil": 2029, "other": {"anies": [{"name": "publicationDateOfEPD", "value": 1705276800000}]}}, "geography": {"locationOfOperationSupplyOrProduction": {"location": "GLO"}}, "technology": {"technologyDescriptionAndIncludedProcesses": [{"value": "This environmental product declaration refers to the production of 1m² multi-layer parquet flooring (MLP). The multilayer parquet is produced in the Unilin production facilities in Malaysia and meets the requirements of EN 14342 and EN 13489. The panels have a mechanical and patented connection (uniclic and multifit). The surface layer of the product consists of layers UV-curing acrylic layer or layers of UV-curing oil. The multi-layer parquet contains at least 70% PEFC certified wood. For the placing on the market of the product in the European Union/European Free Trade Association (EU/EFTA) (with the exception of Switzerland) Regulation (EU) No. 305/2011 (CPR) applies. The product needs a declaration of performance taking into consideration EN 14342:2013, Wood flooring - Characteristics, evaluation of conformity and marking and the CE-marking. For the application and use the respective national provisions apply \nDeclared unit: \nThe declared unit is 1 m of parquet floor covering representing sales average for both HDF or Hevea core products (average mass of 9,55 kg/m and average thickness of 13,25\nmm).", "lang": "en"}, {"value": "At the production site in Malaysia core, surface and backing layers are glued together in a hot press. The next step is sawing the planks to lamellas. Then panels are sanded, profiled (applying the tongue and groove), finished with lacquer or oil, and packed. \nTechnische Daten: \nSiehe dazu die Produktbeschreibung. \nDeklarierte Einheit: \nDie angegebene Einheit ist 1 m² Parkett, was einem Durchschnitt für Produkte mit HDF- oder Hevea-Kern entspricht (durchschnittliche Masse von 9,55 kg/m² und durchschnittliche Dicke von 13,25 mm).", "lang": "de"}], "technologicalApplicability": [{"value": "The multi-layer parquet floorings are intended to be used indoors, in new buildings as well for renovation purposes. The parquet meets the requirements of EN 13489 and EN 14342.\nThe flooring can be used in residential applications. For commercial areas conditional use is possible according to the manufacturer's instructions.", "lang": "en"}, {"value": "Das Mehrschichtparkett ist für die Verwendung in Innenräumen vorgesehen, sowohl in Neubauten als auch für Renovierungszwecke. Das Parkett erfüllt die Anforderungen von /EN 13489/ und /EN 14342/. Der Bodenbelag kann im Wohnbereich verwendet werden. Für gewerbliche Bereiche ist eine bedingte Verwendung gemäß den Anweisungen des Herstellers möglich. Ausführliche Verlegeanleitungen des Herstellers sind auf Anfrage und auf der Website https://www.unilin.com/en/flooring erhältlich. \nAuf dieser Website sind auch zusätzliche technische Informationen (technische Datenblätter) verfügbar.", "lang": "de"}]}}, "modellingAndValidation": {"LCIMethodAndAllocation": {"typeOfDataSet": "EPD", "referenceToLCAMethodDetails": [{"shortDescription": [{"value": "Floor coverings.pdf", "lang": "en"}], "type": "source data set", "refObjectId": "050a44a7-649a-4e1d-8cd2-9400557a16e5"}], "other": {"anies": [{"name": "subType", "value": "average dataset"}]}}, "dataSourcesTreatmentAndRepresentativeness": {"referenceToDataSource": [{"shortDescription": [{"value": "ecoinvent database (all versions)", "lang": "en"}], "type": "source data set", "refObjectId": "b497a91f-e14b-4b69-8f28-f50eb1576766"}, {"shortDescription": [{"value": "ecoinvent 3.8 database", "lang": "en"}], "type": "source data set", "refObjectId": "0f4c65c0-6210-450f-b886-82bf8dd5ace9"}], "useAdviceForDataSet": [{"value": "Scope: \nThis declaration is an environmental product declaration according to ISO 14025 - Type III and EN 15804+A2 describing the environmental performances of 1m of a 3-layer parquet flooring produced by Unilin BV, division Flooring in the production plant in Malaysia - Syarikat Malaysia Wood Industries Sdn. Bhd, 864 - V Syarikat.\n\nThe product is available with 3 brand names:\nQuickstep\nPergo\nUnilinIn this EPD the LCA results for HDF or Hevea core products average sales are declared (average mass of 9,55 kg/m and average thickness of 13,25 mm). \nSystem boundary: \nType of EPD according to EN 15804: cradle to grave.\n\nThe production stage includes all relevant processes from \"cradle to factory gate\" within the cut-off rules. This includes for example the extraction and manufacture of all raw materials and their delivery to the production site. The top layer and back layer material is dried in Europe and then transported to Malaysia. the manufacturing of the floorcovering panels from raw material to storage and transport. Packaging is included.\n\nThe constructional process stage includes the delivery of the parquet floor covering to the point of installation (A4). The transport distance from the plant in Malaysia to the European market via the plant of UNILIN in Wielsbeke and more generally the weighted average distance to worldwide market is considered in this EPD A significant volume is transported directly to Australia from Malaysia without going through Europe. Installation stage (A5) is declared, accounting for electricity consumption, product installation losses, and packaging waste.\n\nThe use stage (B2) includes the cleaning of the parquet for 1 year. The cleaning\nfrequencies are described in chapter 4. Provision of water, cleaning agent and electricity for the cleaning of the floor covering is considered, incl. wastewater treatment.\n\nProduct end-of-life (C1-C3) comprises the product dismantling, transportation, and energy recovery in combined heat and power (CHP) plant. In module C3 the release of biogenic CO2 is declared according to EN 16485.\n\nModule D includes benefits from all net flows in the end-of-life stage that leave the product boundary system after having passed the end-of-waste state. It is assumed that post-consumer flooring waste is incinerated as waste in a combined heat and power (CHP) plant. Loads from material incineration and resulted benefits from recovered energy are declared within module D.", "lang": "en"}, {"value": "Gültigkeitsbereich: \nDiese Erklärung ist eine Umweltproduktdeklaration gemäß ISO 14025 - Typ III und EN 15804+A2, die die Umweltleistung von 1m² Dreischichtparkett beschreibt, das von Unilin BV, Division Flooring in seiner Produktionsstätte in Malaysia - Syarikat Malaysia Wood Industries Sdn. Bhd, 864 - V Syarikat. Das Produkt ist unter 3 Markennamen erhältlich: Quickstep Pergo Unilin. In dieser EPD werden die LCA-Ergebnisse für HDF- oder Hevea-Kernprodukte mit Durchschnittswerten angegeben (durchschnittliche Masse 9,55 kg/m² und durchschnittliche Dicke 13,25 mm). \nSystemgrenze: \nDies ist eine EPD des Typs 1a) Deklaration eines bestimmten Produkts aus dem Werk eines Herstellers. Die Produktionsstufe umfasst alle relevanten Prozesse von der \"Wiege bis zum Werkstor\" innerhalb der Abschneideregeln. Dazu gehören z.B. die Gewinnung und Herstellung aller Rohstoffe und deren Lieferung an die Produktionsstätte. Das Ober- und Unterschichtmaterial wird in Europa getrocknet und dann nach Malaysia transportiert. die Herstellung der Bodenbelagspaneele vom Rohmaterial bis zur Lagerung und zum Transport. Die Verpackung ist inbegriffen. Die Stufe des Bauprozesses umfasst die Lieferung des Parkettbodens an den Verlegeort (A4). Die Transportentfernung vom Werk in Malaysia zum europäischen Markt über das Werk von UNILIN in Wielsbeke und allgemeiner die gewichtete durchschnittliche Entfernung zum weltweiten Markt wird in dieser EPD berücksichtigt. Eine erhebliche Menge wird direkt von Malaysia nach Australien transportiert, ohne durch Europa zu gehen. A5 ist nicht deklariert, Unterlage und Kleber im Falle einer verklebten Verlegung sind nicht enthalten. Die Nutzungsphase (B2) beinhaltet die Reinigung des Parketts für 1 Jahr. Die Reinigungsintervalle sind in Kapitel 4 beschrieben. Die Bereitstellung von Wasser, Reinigungsmitteln und Strom für die Reinigung des Bodenbelags wird berücksichtigt, einschließlich der Abwasseraufbereitung. In Modul C3 wird nur die Freisetzung von biogenem CO2 gemäß /EN 16485/ deklariert. Modul D umfasst den Nutzen aus allen Nettoströmen in der End-of-Life-Phase, die das Produktgrenzsystem verlassen, nachdem sie den End-of-Waste-Status überschritten haben. Es wird davon ausgegangen, dass Post-Consumer-Bodenbelagsabfälle nach der Demontage aus dem Gebäude das Abfallende erreichen und zu 100% in einem europäischen Biomassekraftwerk verbrannt werden. Die Lasten aus der Materialverbrennung und die daraus resultierenden Energiegutschriften werden in Modul D angegeben.", "lang": "de"}], "other": {"anies": [{"name": "referenceToOriginalEPD", "value": {"shortDescription": {"value": "Multi-layer parquet flooring.pdf", "defaultValue": "Multi-layer parquet flooring.pdf", "lstrings": [{"lang": "en", "value": "Multi-layer parquet flooring.pdf"}]}, "type": "source data set", "uuid": {"uuid": "fc392375-2f1b-4db9-a5a8-c6f7ddd6315c"}, "refObjectId": "fc392375-2f1b-4db9-a5a8-c6f7ddd6315c", "resourceURLs": ["https://oekobaudat.de/OEKOBAU.DAT/resource/sources/fc392375-2f1b-4db9-a5a8-c6f7ddd6315c/Multi-layer_parquet_flooring_18157.pdf?version=00.01.000"]}}]}}, "validation": {"review": [{"referenceToNameOfReviewerAndInstitution": [{"shortDescription": [{"value": "Institut Bauen und Umwelt e. V.", "lang": "en"}], "type": "contact data set", "refObjectId": "d111dbec-b024-4be5-86c5-752d6eb2cf95", "uri": "../contacts/d111dbec-b024-4be5-86c5-752d6eb2cf95.xml"}], "type": "Accredited third party review"}]}, "complianceDeclarations": {"compliance": [{"referenceToComplianceSystem": {"shortDescription": [{"value": "DIN EN 15804+A2", "lang": "en"}], "type": "source data set", "refObjectId": "c0016b33-8cf7-415c-ac6e-deba0d21440d", "uri": "../sources/c0016b33-8cf7-415c-ac6e-deba0d21440d.xml"}}, {"referenceToComplianceSystem": {"shortDescription": [{"value": "ISO 14025", "lang": "en"}], "type": "source data set", "refObjectId": "4f2eb655-6e44-4874-a95a-e28f5442cd4d", "uri": "../sources/4f2eb655-6e44-4874-a95a-e28f5442cd4d.xml"}}]}}, "administrativeInformation": {"commissionerAndGoal": {"referenceToCommissioner": [{"shortDescription": [{"value": "Unilin BV, division flooring", "lang": "en"}], "type": "contact data set", "refObjectId": "a87af623-2417-4e72-aab3-5857559759ce", "uri": "../contacts/a87af623-2417-4e72-aab3-5857559759ce.xml"}]}, "dataGenerator": {"referenceToPersonOrEntityGeneratingTheDataSet": [{"shortDescription": [{"value": "EVEA", "lang": "en"}], "type": "contact data set", "refObjectId": "86bdb286-f67c-4829-9faa-137cefe4359e", "uri": "../contacts/86bdb286-f67c-4829-9faa-137cefe4359e.xml"}]}, "dataEntryBy": {"timeStamp": 1705276800000, "referenceToDataSetFormat": [{"shortDescription": [{"value": "ILCD Format", "lang": "en"}], "type": "source data set", "refObjectId": "a97a0155-0234-4b87-b4ce-a45da52f2a40", "uri": "../sources/a97a0155-0234-4b87-b4ce-a45da52f2a40.xml"}, {"shortDescription": [{"value": "EPD-Datenformaterweiterungen v1.2", "lang": "de"}, {"value": "EPD Data Format Extensions v1.2", "lang": "en"}], "type": "source data set", "refObjectId": "a29449fd-aa2f-4de8-b5d7-4b06b43c6fde", "uri": "../sources/a29449fd-aa2f-4de8-b5d7-4b06b43c6fde.xml"}]}, "publicationAndOwnership": {"dataSetVersion": "00.02.001", "referenceToPrecedingDataSetVersion": [{"shortDescription": [{"value": "Multi-layer parquet flooring", "lang": "en"}], "type": "process data set", "refObjectId": "c0dd16f8-4c1c-4e82-9385-cffc8dc9f1c7", "uri": "../processes/c0dd16f8-4c1c-4e82-9385-cffc8dc9f1c7.xml"}], "referenceToRegistrationAuthority": {"shortDescription": [{"value": "Institut Bauen und Umwelt e. V.", "lang": "en"}], "type": "contact data set", "refObjectId": "d111dbec-b024-4be5-86c5-752d6eb2cf95", "uri": "../contacts/d111dbec-b024-4be5-86c5-752d6eb2cf95.xml"}, "registrationNumber": "EPD-UNI-20230478-IBC1-EN", "referenceToOwnershipOfDataSet": {"shortDescription": [{"value": "Unilin BV, division flooring", "lang": "en"}], "type": "contact data set", "refObjectId": "a87af623-2417-4e72-aab3-5857559759ce", "uri": "../contacts/a87af623-2417-4e72-aab3-5857559759ce.xml"}, "copyright": true, "licenseType": "Free of charge for all users and uses", "accessRestrictions": [{"value": "None", "lang": "en"}], "other": {"anies": [{"name": "referenceToPublisher", "value": {"shortDescription": [{"value": "Institut Bauen und Umwelt e. V.", "lang": "en"}], "type": "contact data set", "refObjectId": "d111dbec-b024-4be5-86c5-752d6eb2cf95", "uri": "../contacts/d111dbec-b024-4be5-86c5-752d6eb2cf95.xml"}}]}}}, "exchanges": {"exchange": [{"dataSetInternalID": 0, "referenceToFlowDataSet": {"shortDescription": [{"value": "1m² Multi-layer parquet flooring (Die angegebene Einheit ist 1 m² Parkettbodenbelag, der einem durchschnittlichen Verkaufsprodukt entspricht (Masse von 9,55 kg/m² und Dicke von 13,25 mm).)", "lang": "en"}], "type": "flow data set", "refObjectId": "aae7d077-8d03-fa56-fd29-ed5c372d6035", "uri": "../flows/aae7d077-8d03-fa56-fd29-ed5c372d6035.xml"}, "meanAmount": 1.0, "referencesToDataSource": {}, "referenceFlow": true, "resolvedFlowVersion": "00.02.000", "resultingflowAmount": 1.0, "flowProperties": [{"name": [{"lang": "de", "value": "Fläche"}, {"lang": "en", "value": "Area"}], "uuid": "93a60a56-a3c8-19da-a746-0800200c9a66", "referenceFlowProperty": true, "meanValue": 1.0, "referenceUnit": "qm", "unitGroupUUID": "c20a03d7-bd90-4569-bc94-66cfd364dfc8"}], "materialProperties": [{"name": "layer thickness", "value": "0.01325", "unit": "m", "unitDescription": "meters"}, {"name": "grammage", "value": "9.55", "unit": "kg/m^2", "unitDescription": "kilograms per square meter"}], "typeOfFlow": "Product flow", "classification": {"classHierarchy": "Holz / Holzböden / Parkett", "name": "OEKOBAU.DAT"}}, {"dataSetInternalID": 1, "referenceToFlowDataSet": {"shortDescription": [{"value": "Renewable primary energy as energy carrier (PERE)", "lang": "en"}, {"value": "Erneuerbare Primärenergie als Energieträger (PERE)", "lang": "de"}], "type": "flow data set", "refObjectId": "20f32be5-0398-4288-9b6d-accddd195317", "uri": "../flows/20f32be5-0398-4288-9b6d-accddd195317.xml"}, "exchange direction": "INPUT", "other": {"anies": [{"name": "referenceToUnitGroupDataSet", "value": {"shortDescription": [{"value": "MJ", "lang": "en"}], "type": "unit group data set", "refObjectId": "93a60a57-a3c8-11da-a746-0800200c9a66", "uri": "../unitgroups/93a60a57-a3c8-11da-a746-0800200c9a66.xml"}}, {"value": "55.012798", "module": "A1"}, {"value": "0.14229254", "module": "A2"}, {"value": "12.546271", "module": "A3"}, {"value": "0.41618462", "module": "A4"}, {"value": "15.671757", "module": "A5"}, {"value": "1.0162094", "module": "B2"}, {"value": "0", "module": "C1"}, {"value": "0.013760366", "module": "C2"}, {"value": "156.38375", "module": "C3"}, {"value": "0", "module": "C4"}, {"value": "-7.2562088", "module": "D"}]}, "resolvedFlowVersion": "38.00.000", "flowProperties": [], "typeOfFlow": "Other flow", "classification": {"classHierarchy": "Quantities", "name": "GaBiCategories"}}, {"dataSetInternalID": 2, "referenceToFlowDataSet": {"shortDescription": [{"value": "Renewable primary energy resources as material utilization (PERM)", "lang": "en"}, {"value": "Erneuerbare Primärenergie zur stofflichen Nutzung (PERM)", "lang": "de"}], "type": "flow data set", "refObjectId": "fb3ec0de-548d-4508-aea5-00b73bf6f702", "uri": "../flows/fb3ec0de-548d-4508-aea5-00b73bf6f702.xml"}, "exchange direction": "INPUT", "other": {"anies": [{"name": "referenceToUnitGroupDataSet", "value": {"shortDescription": [{"value": "MJ", "lang": "en"}], "type": "unit group data set", "refObjectId": "93a60a57-a3c8-11da-a746-0800200c9a66", "uri": "../unitgroups/93a60a57-a3c8-11da-a746-0800200c9a66.xml"}}, {"value": "155.86222", "module": "A1"}, {"value": "0", "module": "A2"}, {"value": "6.5075921", "module": "A3"}, {"value": "0", "module": "A4"}, {"value": "-6.3784202", "module": "A5"}, {"value": "0.0015353333", "module": "B2"}, {"value": "0", "module": "C1"}, {"value": "0", "module": "C2"}, {"value": "-153.91953", "module": "C3"}, {"value": "0", "module": "C4"}, {"value": "0", "module": "D"}]}, "resolvedFlowVersion": "38.00.000", "flowProperties": [], "typeOfFlow": "Other flow", "classification": {"classHierarchy": "Quantities", "name": "GaBiCategories"}}, {"dataSetInternalID": 3, "referenceToFlowDataSet": {"shortDescription": [{"value": "Total use of renewable primary energy resources (PERT)", "lang": "en"}, {"value": "Total erneuerbare Primärenergie (PERT)", "lang": "de"}], "type": "flow data set", "refObjectId": "53f97275-fa8a-4cdd-9024-65936002acd0", "uri": "../flows/53f97275-fa8a-4cdd-9024-65936002acd0.xml"}, "exchange direction": "INPUT", "other": {"anies": [{"name": "referenceToUnitGroupDataSet", "value": {"shortDescription": [{"value": "MJ", "lang": "en"}], "type": "unit group data set", "refObjectId": "93a60a57-a3c8-11da-a746-0800200c9a66", "uri": "../unitgroups/93a60a57-a3c8-11da-a746-0800200c9a66.xml"}}, {"value": "210.87502", "module": "A1"}, {"value": "0.14229254", "module": "A2"}, {"value": "19.053863", "module": "A3"}, {"value": "0.41618462", "module": "A4"}, {"value": "9.2933369", "module": "A5"}, {"value": "1.0177447", "module": "B2"}, {"value": "0", "module": "C1"}, {"value": "0.013760366", "module": "C2"}, {"value": "2.4642201", "module": "C3"}, {"value": "0", "module": "C4"}, {"value": "-7.2562088", "module": "D"}]}, "resolvedFlowVersion": "38.00.000", "flowProperties": [], "typeOfFlow": "Other flow", "classification": {"classHierarchy": "Quantities / Environmental quantities / EPD EN 15804 / LCI indicators", "name": "GaBiCategories"}}, {"dataSetInternalID": 4, "referenceToFlowDataSet": {"shortDescription": [{"value": "Non renewable primary energy as energy carrier (PENRE)", "lang": "en"}, {"value": "Nicht-erneuerbare Primärenergie als Energieträger (PENRE)", "lang": "de"}], "type": "flow data set", "refObjectId": "ac857178-2b45-46ec-892a-a9a4332f0372", "uri": "../flows/ac857178-2b45-46ec-892a-a9a4332f0372.xml"}, "exchange direction": "INPUT", "other": {"anies": [{"name": "referenceToUnitGroupDataSet", "value": {"shortDescription": [{"value": "MJ", "lang": "en"}], "type": "unit group data set", "refObjectId": "93a60a57-a3c8-11da-a746-0800200c9a66", "uri": "../unitgroups/93a60a57-a3c8-11da-a746-0800200c9a66.xml"}}, {"value": "52.703098", "module": "A1"}, {"value": "15.785487", "module": "A2"}, {"value": "86.035595", "module": "A3"}, {"value": "37.120611", "module": "A4"}, {"value": "12.027244", "module": "A5"}, {"value": "4.333673", "module": "B2"}, {"value": "0", "module": "C1"}, {"value": "1.0818324", "module": "C2"}, {"value": "23.974608", "module": "C3"}, {"value": "0", "module": "C4"}, {"value": "-199.82863", "module": "D"}]}, "resolvedFlowVersion": "38.00.000", "flowProperties": [], "typeOfFlow": "Other flow", "classification": {"classHierarchy": "Quantities", "name": "GaBiCategories"}}, {"dataSetInternalID": 5, "referenceToFlowDataSet": {"shortDescription": [{"value": "Non renewable primary energy as material utilization (PENRM)", "lang": "en"}, {"value": "Nicht-erneuerbare Primärenergie zur stofflichen Nutzung (PENRM)", "lang": "de"}], "type": "flow data set", "refObjectId": "1421caa0-679d-4bf4-b282-0eb850ccae27", "uri": "../flows/1421caa0-679d-4bf4-b282-0eb850ccae27.xml"}, "exchange direction": "INPUT", "other": {"anies": [{"name": "referenceToUnitGroupDataSet", "value": {"shortDescription": [{"value": "MJ", "lang": "en"}], "type": "unit group data set", "refObjectId": "93a60a57-a3c8-11da-a746-0800200c9a66", "uri": "../unitgroups/93a60a57-a3c8-11da-a746-0800200c9a66.xml"}}, {"value": "21.343713", "module": "A1"}, {"value": "0", "module": "A2"}, {"value": "2.6213281", "module": "A3"}, {"value": "0", "module": "A4"}, {"value": "-2.8143731", "module": "A5"}, {"value": "0.63665292", "module": "B2"}, {"value": "0", "module": "C1"}, {"value": "0", "module": "C2"}, {"value": "-20.558496", "module": "C3"}, {"value": "0", "module": "C4"}, {"value": "0", "module": "D"}]}, "resolvedFlowVersion": "38.00.000", "flowProperties": [], "typeOfFlow": "Other flow", "classification": {"classHierarchy": "Quantities", "name": "GaBiCategories"}}, {"dataSetInternalID": 6, "referenceToFlowDataSet": {"shortDescription": [{"value": "Total use of non renewable primary energy resources (PENRT)", "lang": "en"}, {"value": "Total nicht erneuerbare Primärenergie (PENRT)", "lang": "de"}], "type": "flow data set", "refObjectId": "06159210-646b-4c8d-8583-da9b3b95a6c1", "uri": "../flows/06159210-646b-4c8d-8583-da9b3b95a6c1.xml"}, "exchange direction": "INPUT", "other": {"anies": [{"name": "referenceToUnitGroupDataSet", "value": {"shortDescription": [{"value": "MJ", "lang": "en"}], "type": "unit group data set", "refObjectId": "93a60a57-a3c8-11da-a746-0800200c9a66", "uri": "../unitgroups/93a60a57-a3c8-11da-a746-0800200c9a66.xml"}}, {"value": "74.046812", "module": "A1"}, {"value": "15.785487", "module": "A2"}, {"value": "88.656923", "module": "A3"}, {"value": "37.120611", "module": "A4"}, {"value": "9.2128706", "module": "A5"}, {"value": "4.9703259", "module": "B2"}, {"value": "0", "module": "C1"}, {"value": "1.0818324", "module": "C2"}, {"value": "3.4161112", "module": "C3"}, {"value": "0", "module": "C4"}, {"value": "-199.82863", "module": "D"}]}, "resolvedFlowVersion": "38.00.000", "flowProperties": [], "typeOfFlow": "Other flow", "classification": {"classHierarchy": "Quantities / Environmental quantities / EPD EN 15804 / LCI indicators", "name": "GaBiCategories"}}, {"dataSetInternalID": 7, "referenceToFlowDataSet": {"shortDescription": [{"value": "Use of secondary material (SM)", "lang": "en"}, {"value": "Einsatz von Sekundärstoffen (SM)", "lang": "de"}], "type": "flow data set", "refObjectId": "c6a1f35f-2d09-4f54-8dfb-97e502e1ce92", "uri": "../flows/c6a1f35f-2d09-4f54-8dfb-97e502e1ce92.xml"}, "exchange direction": "INPUT", "other": {"anies": [{"name": "referenceToUnitGroupDataSet", "value": {"shortDescription": [{"value": "kg", "lang": "en"}], "type": "unit group data set", "refObjectId": "ad38d542-3fe9-439d-9b95-2f5f7752acaf", "uri": "../unitgroups/ad38d542-3fe9-439d-9b95-2f5f7752acaf.xml"}}, {"value": "0.00026070187", "module": "A1"}, {"value": "0", "module": "A2"}, {"value": "0.071743464", "module": "A3"}, {"value": "0", "module": "A4"}, {"value": "0.0028801666", "module": "A5"}, {"value": "0.00057383667", "module": "B2"}, {"value": "0", "module": "C1"}, {"value": "0", "module": "C2"}, {"value": "0", "module": "C3"}, {"value": "0", "module": "C4"}, {"value": "0", "module": "D"}]}, "resolvedFlowVersion": "38.00.000", "flowProperties": [], "typeOfFlow": "Other flow", "classification": {"classHierarchy": "Quantities / Environmental quantities / EPD EN 15804 / LCI indicators", "name": "GaBiCategories"}}, {"dataSetInternalID": 8, "referenceToFlowDataSet": {"shortDescription": [{"value": "Use of renewable secondary fuels (RSF)", "lang": "en"}, {"value": "Erneuerbare Sekundärbrennstoffe (RSF)", "lang": "de"}], "type": "flow data set", "refObjectId": "64333088-a55f-4aa2-9a31-c10b07816787", "uri": "../flows/64333088-a55f-4aa2-9a31-c10b07816787.xml"}, "exchange direction": "INPUT", "other": {"anies": [{"name": "referenceToUnitGroupDataSet", "value": {"shortDescription": [{"value": "MJ", "lang": "en"}], "type": "unit group data set", "refObjectId": "93a60a57-a3c8-11da-a746-0800200c9a66", "uri": "../unitgroups/93a60a57-a3c8-11da-a746-0800200c9a66.xml"}}, {"value": "0", "module": "A1"}, {"value": "0", "module": "A2"}, {"value": "0", "module": "A3"}, {"value": "0", "module": "A4"}, {"value": "0", "module": "A5"}, {"value": "0", "module": "B2"}, {"value": "0", "module": "C1"}, {"value": "0", "module": "C2"}, {"value": "0", "module": "C3"}, {"value": "0", "module": "C4"}, {"value": "0", "module": "D"}]}, "resolvedFlowVersion": "38.00.000", "flowProperties": [], "typeOfFlow": "Other flow", "classification": {"classHierarchy": "Quantities / Environmental quantities / EPD EN 15804 / LCI indicators", "name": "GaBiCategories"}}, {"dataSetInternalID": 9, "referenceToFlowDataSet": {"shortDescription": [{"value": "Use of non renewable secondary fuels (NRSF)", "lang": "en"}, {"value": "Nicht erneuerbare Sekundärbrennstoffe (NRSF)", "lang": "de"}], "type": "flow data set", "refObjectId": "89def144-d39a-4287-b86f-efde453ddcb2", "uri": "../flows/89def144-d39a-4287-b86f-efde453ddcb2.xml"}, "exchange direction": "INPUT", "other": {"anies": [{"name": "referenceToUnitGroupDataSet", "value": {"shortDescription": [{"value": "MJ", "lang": "en"}], "type": "unit group data set", "refObjectId": "93a60a57-a3c8-11da-a746-0800200c9a66", "uri": "../unitgroups/93a60a57-a3c8-11da-a746-0800200c9a66.xml"}}, {"value": "0", "module": "A1"}, {"value": "0", "module": "A2"}, {"value": "0", "module": "A3"}, {"value": "0", "module": "A4"}, {"value": "0", "module": "A5"}, {"value": "0", "module": "B2"}, {"value": "0", "module": "C1"}, {"value": "0", "module": "C2"}, {"value": "0", "module": "C3"}, {"value": "0", "module": "C4"}, {"value": "0", "module": "D"}]}, "resolvedFlowVersion": "38.00.000", "flowProperties": [], "typeOfFlow": "Other flow", "classification": {"classHierarchy": "Quantities / Environmental quantities / EPD EN 15804 / LCI indicators", "name": "GaBiCategories"}}, {"dataSetInternalID": 10, "referenceToFlowDataSet": {"shortDescription": [{"value": "Use of net fresh water (FW)", "lang": "en"}, {"value": "Einsatz von Süßwasserressourcen (FW)", "lang": "de"}], "type": "flow data set", "refObjectId": "3cf952c8-f3a4-461d-8c96-96456ca62246", "uri": "../flows/3cf952c8-f3a4-461d-8c96-96456ca62246.xml"}, "exchange direction": "INPUT", "other": {"anies": [{"name": "referenceToUnitGroupDataSet", "value": {"shortDescription": [{"value": "m^3", "lang": "en"}], "type": "unit group data set", "refObjectId": "cd950537-0a98-4044-9ba7-9f9a68d0a504", "uri": "../unitgroups/cd950537-0a98-4044-9ba7-9f9a68d0a504.xml"}}, {"value": "0.10860017", "module": "A1"}, {"value": "0.0011968903", "module": "A2"}, {"value": "0.072578279", "module": "A3"}, {"value": "0.0032289032", "module": "A4"}, {"value": "0.0081304413", "module": "A5"}, {"value": "0.0043070506", "module": "B2"}, {"value": "0", "module": "C1"}, {"value": "0.00012599242", "module": "C2"}, {"value": "0.0090608256", "module": "C3"}, {"value": "0", "module": "C4"}, {"value": "-0.031891263", "module": "D"}]}, "resolvedFlowVersion": "38.00.000", "flowProperties": [], "typeOfFlow": "Other flow", "classification": {"classHierarchy": "Quantities / Environmental quantities / EPD EN 15804 / LCI indicators", "name": "GaBiCategories"}}, {"dataSetInternalID": 11, "referenceToFlowDataSet": {"shortDescription": [{"value": "Hazardous waste disposed (HWD)", "lang": "en"}, {"value": "Gefährlicher Abfall zur Deponie (HWD)", "lang": "de"}], "type": "flow data set", "refObjectId": "430f9e0f-59b2-46a0-8e0d-55e0e84948fc", "uri": "../flows/430f9e0f-59b2-46a0-8e0d-55e0e84948fc.xml"}, "exchange direction": "OUTPUT", "other": {"anies": [{"name": "referenceToUnitGroupDataSet", "value": {"shortDescription": [{"value": "kg", "lang": "en"}], "type": "unit group data set", "refObjectId": "ad38d542-3fe9-439d-9b95-2f5f7752acaf", "uri": "../unitgroups/ad38d542-3fe9-439d-9b95-2f5f7752acaf.xml"}}, {"value": "0.13294718", "module": "A1"}, {"value": "0.016585273", "module": "A2"}, {"value": "0.41037651", "module": "A3"}, {"value": "0.030889891", "module": "A4"}, {"value": "0.035895661", "module": "A5"}, {"value": "0.0062302564", "module": "B2"}, {"value": "0", "module": "C1"}, {"value": "0.00074848132", "module": "C2"}, {"value": "0.066780399", "module": "C3"}, {"value": "0", "module": "C4"}, {"value": "-0.051205813", "module": "D"}]}, "resolvedFlowVersion": "38.00.000", "flowProperties": [], "typeOfFlow": "Other flow", "classification": {"classHierarchy": "Quantities / Environmental quantities / EPD EN 15804 / LCI indicators", "name": "GaBiCategories"}}, {"dataSetInternalID": 12, "referenceToFlowDataSet": {"shortDescription": [{"value": "Non hazardous waste disposed (NHWD)", "lang": "en"}, {"value": "Entsorgter nicht gefährlicher Abfall (NHWD)", "lang": "de"}], "type": "flow data set", "refObjectId": "b29ef66b-e286-4afa-949f-62f1a7b4d7fa", "uri": "../flows/b29ef66b-e286-4afa-949f-62f1a7b4d7fa.xml"}, "exchange direction": "OUTPUT", "other": {"anies": [{"name": "referenceToUnitGroupDataSet", "value": {"shortDescription": [{"value": "kg", "lang": "en"}], "type": "unit group data set", "refObjectId": "ad38d542-3fe9-439d-9b95-2f5f7752acaf", "uri": "../unitgroups/ad38d542-3fe9-439d-9b95-2f5f7752acaf.xml"}}, {"value": "2.4037373", "module": "A1"}, {"value": "0.47896322", "module": "A2"}, {"value": "5.7425979", "module": "A3"}, {"value": "1.3776772", "module": "A4"}, {"value": "0.42362991", "module": "A5"}, {"value": "0.093610624", "module": "B2"}, {"value": "0", "module": "C1"}, {"value": "0.10664244", "module": "C2"}, {"value": "0.16586156", "module": "C3"}, {"value": "0", "module": "C4"}, {"value": "-0.585479", "module": "D"}]}, "resolvedFlowVersion": "38.00.000", "flowProperties": [], "typeOfFlow": "Other flow", "classification": {"classHierarchy": "Quantities / Environmental quantities / EPD EN 15804 / LCI indicators", "name": "GaBiCategories"}}, {"dataSetInternalID": 13, "referenceToFlowDataSet": {"shortDescription": [{"value": "Radioactive waste disposed (RWD)", "lang": "en"}, {"value": "Entsorgter radioaktiver Abfall (RWD)", "lang": "de"}], "type": "flow data set", "refObjectId": "3449546e-52ad-4b39-b809-9fb77cea8ff6", "uri": "../flows/3449546e-52ad-4b39-b809-9fb77cea8ff6.xml"}, "exchange direction": "OUTPUT", "other": {"anies": [{"name": "referenceToUnitGroupDataSet", "value": {"shortDescription": [{"value": "kg", "lang": "en"}], "type": "unit group data set", "refObjectId": "ad38d542-3fe9-439d-9b95-2f5f7752acaf", "uri": "../unitgroups/ad38d542-3fe9-439d-9b95-2f5f7752acaf.xml"}}, {"value": "0.00028360516", "module": "A1"}, {"value": "0.00010835148", "module": "A2"}, {"value": "6.3962738E-05", "module": "A3"}, {"value": "0.00025366723", "module": "A4"}, {"value": "3.1150236E-05", "module": "A5"}, {"value": "3.4423605E-05", "module": "B2"}, {"value": "0", "module": "C1"}, {"value": "7.3250295E-06", "module": "C2"}, {"value": "3.612409E-05", "module": "C3"}, {"value": "0", "module": "C4"}, {"value": "-0.00036080409", "module": "D"}]}, "resolvedFlowVersion": "38.00.000", "flowProperties": [], "typeOfFlow": "Other flow", "classification": {"classHierarchy": "Quantities / Environmental quantities / EPD EN 15804 / LCI indicators", "name": "GaBiCategories"}}, {"dataSetInternalID": 14, "referenceToFlowDataSet": {"shortDescription": [{"value": "Components for re-use (CRU)", "lang": "en"}, {"value": "Komponenten für die Wiederverwendung (CRU)", "lang": "de"}], "type": "flow data set", "refObjectId": "a2b32f97-3fc7-4af2-b209-525bc6426f33", "uri": "../flows/a2b32f97-3fc7-4af2-b209-525bc6426f33.xml"}, "exchange direction": "OUTPUT", "other": {"anies": [{"name": "referenceToUnitGroupDataSet", "value": {"shortDescription": [{"value": "kg", "lang": "en"}], "type": "unit group data set", "refObjectId": "ad38d542-3fe9-439d-9b95-2f5f7752acaf", "uri": "../unitgroups/ad38d542-3fe9-439d-9b95-2f5f7752acaf.xml"}}, {"value": "0", "module": "A1"}, {"value": "0", "module": "A2"}, {"value": "0", "module": "A3"}, {"value": "0", "module": "A4"}, {"value": "0", "module": "A5"}, {"value": "0", "module": "B2"}, {"value": "0", "module": "C1"}, {"value": "0", "module": "C2"}, {"value": "0", "module": "C3"}, {"value": "0", "module": "C4"}, {"value": "0", "module": "D"}]}, "resolvedFlowVersion": "38.00.000", "flowProperties": [], "typeOfFlow": "Other flow", "classification": {"classHierarchy": "Quantities / Environmental quantities / EPD EN 15804 / LCI indicators", "name": "GaBiCategories"}}, {"dataSetInternalID": 15, "referenceToFlowDataSet": {"shortDescription": [{"value": "Materials for recycling (MFR)", "lang": "en"}, {"value": "Stoffe zum Recycling (MFR)", "lang": "de"}], "type": "flow data set", "refObjectId": "d7fe48a5-4103-49c8-9aae-b0b5dfdbd6ae", "uri": "../flows/d7fe48a5-4103-49c8-9aae-b0b5dfdbd6ae.xml"}, "exchange direction": "OUTPUT", "other": {"anies": [{"name": "referenceToUnitGroupDataSet", "value": {"shortDescription": [{"value": "kg", "lang": "en"}], "type": "unit group data set", "refObjectId": "ad38d542-3fe9-439d-9b95-2f5f7752acaf", "uri": "../unitgroups/ad38d542-3fe9-439d-9b95-2f5f7752acaf.xml"}}, {"value": "0.00094166939", "module": "A1"}, {"value": "0", "module": "A2"}, {"value": "0.00079327124", "module": "A3"}, {"value": "0", "module": "A4"}, {"value": "6.9397625E-05", "module": "A5"}, {"value": "0.00074375", "module": "B2"}, {"value": "0", "module": "C1"}, {"value": "0", "module": "C2"}, {"value": "0", "module": "C3"}, {"value": "0", "module": "C4"}, {"value": "0", "module": "D"}]}, "resolvedFlowVersion": "38.00.000", "flowProperties": [], "typeOfFlow": "Other flow", "classification": {"classHierarchy": "Quantities / Environmental quantities / EPD EN 15804 / LCI indicators", "name": "GaBiCategories"}}, {"dataSetInternalID": 16, "referenceToFlowDataSet": {"shortDescription": [{"value": "Materials for energy recovery (MER)", "lang": "en"}, {"value": "Stoffe für die Energierückgewinnung (MER)", "lang": "de"}], "type": "flow data set", "refObjectId": "59a9181c-3aaf-46ee-8b13-2b3723b6e447", "uri": "../flows/59a9181c-3aaf-46ee-8b13-2b3723b6e447.xml"}, "exchange direction": "OUTPUT", "other": {"anies": [{"name": "referenceToUnitGroupDataSet", "value": {"shortDescription": [{"value": "kg", "lang": "en"}], "type": "unit group data set", "refObjectId": "ad38d542-3fe9-439d-9b95-2f5f7752acaf", "uri": "../unitgroups/ad38d542-3fe9-439d-9b95-2f5f7752acaf.xml"}}, {"value": "0", "module": "A1"}, {"value": "0", "module": "A2"}, {"value": "0", "module": "A3"}, {"value": "0", "module": "A4"}, {"value": "0", "module": "A5"}, {"value": "0", "module": "B2"}, {"value": "0", "module": "C1"}, {"value": "0", "module": "C2"}, {"value": "0", "module": "C3"}, {"value": "0", "module": "C4"}, {"value": "0", "module": "D"}]}, "resolvedFlowVersion": "38.00.000", "flowProperties": [], "typeOfFlow": "Other flow", "classification": {"classHierarchy": "Quantities / Environmental quantities / EPD EN 15804 / LCI indicators", "name": "GaBiCategories"}}, {"dataSetInternalID": 17, "referenceToFlowDataSet": {"shortDescription": [{"value": "Exported electrical energy (EEE)", "lang": "en"}, {"value": "Exportierte elektrische Energie (EEE)", "lang": "de"}], "type": "flow data set", "refObjectId": "4da0c987-2b76-40d6-9e9e-82a017aaaf29", "uri": "../flows/4da0c987-2b76-40d6-9e9e-82a017aaaf29.xml"}, "exchange direction": "OUTPUT", "other": {"anies": [{"name": "referenceToUnitGroupDataSet", "value": {"shortDescription": [{"value": "MJ", "lang": "en"}], "type": "unit group data set", "refObjectId": "93a60a57-a3c8-11da-a746-0800200c9a66", "uri": "../unitgroups/93a60a57-a3c8-11da-a746-0800200c9a66.xml"}}, {"value": "0.23098288", "module": "A1"}, {"value": "0", "module": "A2"}, {"value": "0.18818183", "module": "A3"}, {"value": "0", "module": "A4"}, {"value": "2.0371971", "module": "A5"}, {"value": "0.0025931409", "module": "B2"}, {"value": "0", "module": "C1"}, {"value": "0", "module": "C2"}, {"value": "14.03763", "module": "C3"}, {"value": "0", "module": "C4"}, {"value": "0", "module": "D"}]}, "resolvedFlowVersion": "38.00.000", "flowProperties": [], "typeOfFlow": "Other flow", "classification": {"classHierarchy": "Quantities / Environmental quantities / EPD EN 15804 / LCI indicators", "name": "GaBiCategories"}}, {"dataSetInternalID": 18, "referenceToFlowDataSet": {"shortDescription": [{"value": "Exported thermal energy (EET)", "lang": "en"}, {"value": "Exportierte thermische Energie (EET)", "lang": "de"}], "type": "flow data set", "refObjectId": "98daf38a-7a79-46d3-9a37-2b7bd0955810", "uri": "../flows/98daf38a-7a79-46d3-9a37-2b7bd0955810.xml"}, "exchange direction": "OUTPUT", "other": {"anies": [{"name": "referenceToUnitGroupDataSet", "value": {"shortDescription": [{"value": "MJ", "lang": "en"}], "type": "unit group data set", "refObjectId": "93a60a57-a3c8-11da-a746-0800200c9a66", "uri": "../unitgroups/93a60a57-a3c8-11da-a746-0800200c9a66.xml"}}, {"value": "0.44575643", "module": "A1"}, {"value": "0", "module": "A2"}, {"value": "0.36315792", "module": "A3"}, {"value": "0", "module": "A4"}, {"value": "3.931433", "module": "A5"}, {"value": "0.005004307", "module": "B2"}, {"value": "0", "module": "C1"}, {"value": "0", "module": "C2"}, {"value": "134.58578", "module": "C3"}, {"value": "0", "module": "C4"}, {"value": "0", "module": "D"}]}, "resolvedFlowVersion": "38.00.000", "flowProperties": [], "typeOfFlow": "Other flow", "classification": {"classHierarchy": "Quantities / Environmental quantities / EPD EN 15804 / LCI indicators", "name": "GaBiCategories"}}]}, "LCIAResults": {"LCIAResult": [{"referenceToLCIAMethodDataSet": {"shortDescription": [{"value": "Global Warming Potential total (GWP-total)", "lang": "en"}, {"value": "Globales Erwärmungspotenzial total (GWP-total)", "lang": "de"}], "type": "LCIA method data set", "refObjectId": "6a37f984-a4b3-458a-a20a-64418c145fa2", "uri": "../lciamethods/6a37f984-a4b3-458a-a20a-64418c145fa2.xml"}, "other": {"anies": [{"name": "referenceToUnitGroupDataSet", "value": {"shortDescription": [{"value": "kg CO_(2) eq", "lang": "en"}], "type": "unit group data set", "refObjectId": "1ebf3012-d0db-4de2-aefd-ef30cedb0be1", "uri": "../unitgroups/1ebf3012-d0db-4de2-aefd-ef30cedb0be1.xml"}}, {"value": "-11.822299", "module": "A1"}, {"value": "1.1637846", "module": "A2"}, {"value": "6.9050295", "module": "A3"}, {"value": "2.6162273", "module": "A4"}, {"value": "1.7251006", "module": "A5"}, {"value": "0.2387109", "module": "B2"}, {"value": "0", "module": "C1"}, {"value": "0.065959237", "module": "C2"}, {"value": "15.203643", "module": "C3"}, {"value": "0", "module": "C4"}, {"value": "-11.098139", "module": "D"}]}}, {"referenceToLCIAMethodDataSet": {"shortDescription": [{"value": "Global Warming Potential fossil fuels (GWP-fossil)", "lang": "en"}, {"value": "Globales Erwärmungspotenzial fossil (GWP-fossil)", "lang": "de"}], "type": "LCIA method data set", "refObjectId": "5f635281-343e-44fb-83df-1971b155e6b6", "uri": "../lciamethods/5f635281-343e-44fb-83df-1971b155e6b6.xml"}, "other": {"anies": [{"name": "referenceToUnitGroupDataSet", "value": {"shortDescription": [{"value": "kg CO_(2) eq", "lang": "en"}], "type": "unit group data set", "refObjectId": "1ebf3012-d0db-4de2-aefd-ef30cedb0be1", "uri": "../unitgroups/1ebf3012-d0db-4de2-aefd-ef30cedb0be1.xml"}}, {"value": "3.312752", "module": "A1"}, {"value": "1.162563", "module": "A2"}, {"value": "7.6010178", "module": "A3"}, {"value": "2.6140857", "module": "A4"}, {"value": "0.8368002", "module": "A5"}, {"value": "0.23381021", "module": "B2"}, {"value": "0", "module": "C1"}, {"value": "0.065912384", "module": "C2"}, {"value": "0.21378167", "module": "C3"}, {"value": "0", "module": "C4"}, {"value": "-11.085078", "module": "D"}]}}, {"referenceToLCIAMethodDataSet": {"shortDescription": [{"value": "Global Warming Potential biogenic (GWP-biogenic)", "lang": "en"}, {"value": "Globales Erwärmungspotenzial biogen (GWP-biogenic)", "lang": "de"}], "type": "LCIA method data set", "refObjectId": "2356e1ab-0185-4db5-86e5-16de51c7485c", "uri": "../lciamethods/2356e1ab-0185-4db5-86e5-16de51c7485c.xml"}, "other": {"anies": [{"name": "referenceToUnitGroupDataSet", "value": {"shortDescription": [{"value": "kg CO_(2) eq", "lang": "en"}], "type": "unit group data set", "refObjectId": "1ebf3012-d0db-4de2-aefd-ef30cedb0be1", "uri": "../unitgroups/1ebf3012-d0db-4de2-aefd-ef30cedb0be1.xml"}}, {"value": "-15.15003", "module": "A1"}, {"value": "0.00029241585", "module": "A2"}, {"value": "-0.73886869", "module": "A3"}, {"value": "0.0006917747", "module": "A4"}, {"value": "0.88585327", "module": "A5"}, {"value": "0.0012931089", "module": "B2"}, {"value": "0", "module": "C1"}, {"value": "2.139302E-05", "module": "C2"}, {"value": "14.98976", "module": "C3"}, {"value": "0", "module": "C4"}, {"value": "-0.0088717501", "module": "D"}]}}, {"referenceToLCIAMethodDataSet": {"shortDescription": [{"value": "Global Warming Potential luluc (GWP-luluc)", "lang": "en"}, {"value": "Globales Erwärmungspotenzial luluc (GWP-luluc)", "lang": "de"}], "type": "LCIA method data set", "refObjectId": "4331bbdb-978a-490d-8707-eeb047f01a55", "uri": "../lciamethods/4331bbdb-978a-490d-8707-eeb047f01a55.xml"}, "other": {"anies": [{"name": "referenceToUnitGroupDataSet", "value": {"shortDescription": [{"value": "kg CO_(2) eq", "lang": "en"}], "type": "unit group data set", "refObjectId": "1ebf3012-d0db-4de2-aefd-ef30cedb0be1", "uri": "../unitgroups/1ebf3012-d0db-4de2-aefd-ef30cedb0be1.xml"}}, {"value": "0.014979051", "module": "A1"}, {"value": "0.00092919724", "module": "A2"}, {"value": "0.042880419", "module": "A3"}, {"value": "0.0014498056", "module": "A4"}, {"value": "0.0024470917", "module": "A5"}, {"value": "0.003607578", "module": "B2"}, {"value": "0", "module": "C1"}, {"value": "2.5459564E-05", "module": "C2"}, {"value": "0.00010197141", "module": "C3"}, {"value": "0", "module": "C4"}, {"value": "-0.004188857", "module": "D"}]}}, {"referenceToLCIAMethodDataSet": {"shortDescription": [{"value": "Depletion potential of the stratospheric ozone layer (ODP)", "lang": "en"}, {"value": "Abbau Potential der stratosphärischen Ozonschicht (ODP)", "lang": "de"}], "type": "LCIA method data set", "refObjectId": "b5c629d6-def3-11e6-bf01-fe55135034f3", "uri": "../lciamethods/b5c629d6-def3-11e6-bf01-fe55135034f3.xml"}, "other": {"anies": [{"name": "referenceToUnitGroupDataSet", "value": {"shortDescription": [{"value": "kg CFC11 eq", "lang": "en"}], "type": "unit group data set", "refObjectId": "d9e957c9-7309-4474-bf3a-7777df6c4e5b", "uri": "../unitgroups/d9e957c9-7309-4474-bf3a-7777df6c4e5b.xml"}}, {"value": "6.293629E-06", "module": "A1"}, {"value": "2.4267035E-07", "module": "A2"}, {"value": "4.7438521E-07", "module": "A3"}, {"value": "5.7074793E-07", "module": "A4"}, {"value": "3.0814103E-07", "module": "A5"}, {"value": "1.7674262E-08", "module": "B2"}, {"value": "0", "module": "C1"}, {"value": "1.6578127E-08", "module": "C2"}, {"value": "7.300478E-09", "module": "C3"}, {"value": "0", "module": "C4"}, {"value": "-1.5205952E-06", "module": "D"}]}}, {"referenceToLCIAMethodDataSet": {"shortDescription": [{"value": "Acidification potential of land and water (AP)", "lang": "en"}, {"value": "Versauerungspotenzial von Boden und Wasser (AP)", "lang": "de"}], "type": "LCIA method data set", "refObjectId": "b5c611c6-def3-11e6-bf01-fe55135034f3", "uri": "../lciamethods/b5c611c6-def3-11e6-bf01-fe55135034f3.xml"}, "other": {"anies": [{"name": "referenceToUnitGroupDataSet", "value": {"shortDescription": [{"value": "mol H^(+) eq", "lang": "en"}], "type": "unit group data set", "refObjectId": "42e089ac-92bf-4bf2-8ca1-5fc40d18f2ed", "uri": "../unitgroups/42e089ac-92bf-4bf2-8ca1-5fc40d18f2ed.xml"}}, {"value": "0.024594127", "module": "A1"}, {"value": "0.027817367", "module": "A2"}, {"value": "0.036658261", "module": "A3"}, {"value": "0.042637779", "module": "A4"}, {"value": "0.0056777274", "module": "A5"}, {"value": "0.0013254266", "module": "B2"}, {"value": "0", "module": "C1"}, {"value": "0.00021176267", "module": "C2"}, {"value": "0.013018982", "module": "C3"}, {"value": "0", "module": "C4"}, {"value": "-0.01683959", "module": "D"}]}}, {"referenceToLCIAMethodDataSet": {"shortDescription": [{"value": "Eutrophication potential aquatic freshwater (EP-freshwater)", "lang": "en"}, {"value": "Eutrophierungspotenzial Süßwasser (EP-freshwater)", "lang": "de"}], "type": "LCIA method data set", "refObjectId": "b53ec18f-7377-4ad3-86eb-cc3f4f276b2b", "uri": "../lciamethods/b53ec18f-7377-4ad3-86eb-cc3f4f276b2b.xml"}, "other": {"anies": [{"name": "referenceToUnitGroupDataSet", "value": {"shortDescription": [{"value": "kg P eq", "lang": "en"}], "type": "unit group data set", "refObjectId": "0429039d-a61d-4590-ba67-aa4a20a810a1", "uri": "../unitgroups/0429039d-a61d-4590-ba67-aa4a20a810a1.xml"}}, {"value": "0.00017588229", "module": "A1"}, {"value": "5.5602577E-06", "module": "A2"}, {"value": "0.00039854366", "module": "A3"}, {"value": "1.4552635E-05", "module": "A4"}, {"value": "2.7294842E-05", "module": "A5"}, {"value": "2.5096753E-05", "module": "B2"}, {"value": "0", "module": "C1"}, {"value": "4.7428736E-07", "module": "C2"}, {"value": "2.6788141E-05", "module": "C3"}, {"value": "0", "module": "C4"}, {"value": "-0.00018267214", "module": "D"}]}}, {"referenceToLCIAMethodDataSet": {"shortDescription": [{"value": "Eutrophication potential aquatic marine (EP-marine)", "lang": "en"}, {"value": "Eutrophierungspotenzial Salzwasser (EP-marine)", "lang": "de"}], "type": "LCIA method data set", "refObjectId": "b5c619fa-def3-11e6-bf01-fe55135034f3", "uri": "../lciamethods/b5c619fa-def3-11e6-bf01-fe55135034f3.xml"}, "other": {"anies": [{"name": "referenceToUnitGroupDataSet", "value": {"shortDescription": [{"value": "kg N eq", "lang": "en"}], "type": "unit group data set", "refObjectId": "d05bb823-ecdf-4686-8c40-bf1d9257859f", "uri": "../unitgroups/d05bb823-ecdf-4686-8c40-bf1d9257859f.xml"}}, {"value": "0.0062288448", "module": "A1"}, {"value": "0.0062606072", "module": "A2"}, {"value": "0.0051680752", "module": "A3"}, {"value": "0.010291207", "module": "A4"}, {"value": "0.0012842287", "module": "A5"}, {"value": "0.00021969427", "module": "B2"}, {"value": "0", "module": "C1"}, {"value": "4.6581019E-05", "module": "C2"}, {"value": "0.0057491344", "module": "C3"}, {"value": "0", "module": "C4"}, {"value": "-0.0033886297", "module": "D"}]}}, {"referenceToLCIAMethodDataSet": {"shortDescription": [{"value": "Eutrophication potential terrestrial (EP-terrestrial)", "lang": "en"}, {"value": "Eutrophierungspotenzial Land (EP-terrestrial)", "lang": "de"}], "type": "LCIA method data set", "refObjectId": "b5c614d2-def3-11e6-bf01-fe55135034f3", "uri": "../lciamethods/b5c614d2-def3-11e6-bf01-fe55135034f3.xml"}, "other": {"anies": [{"name": "referenceToUnitGroupDataSet", "value": {"shortDescription": [{"value": "mol N eq", "lang": "en"}], "type": "unit group data set", "refObjectId": "71b4d617-0ec9-4d3f-b65e-e438940c2401", "uri": "../unitgroups/71b4d617-0ec9-4d3f-b65e-e438940c2401.xml"}}, {"value": "0.074214275", "module": "A1"}, {"value": "0.069808175", "module": "A2"}, {"value": "0.056448043", "module": "A3"}, {"value": "0.11443925", "module": "A4"}, {"value": "0.014492463", "module": "A5"}, {"value": "0.0020287649", "module": "B2"}, {"value": "0", "module": "C1"}, {"value": "0.00051790507", "module": "C2"}, {"value": "0.067592192", "module": "C3"}, {"value": "0", "module": "C4"}, {"value": "-0.037757281", "module": "D"}]}}, {"referenceToLCIAMethodDataSet": {"shortDescription": [{"value": "Formation potential of tropospheric ozone photochemical oxidants (POCP)", "lang": "en"}, {"value": "Bildungspotential für troposphärisches Ozon (POCP)", "lang": "de"}], "type": "LCIA method data set", "refObjectId": "b5c610fe-def3-11e6-bf01-fe55135034f3", "uri": "../lciamethods/b5c610fe-def3-11e6-bf01-fe55135034f3.xml"}, "other": {"anies": [{"name": "referenceToUnitGroupDataSet", "value": {"shortDescription": [{"value": "kg NMVOC eq", "lang": "en"}], "type": "unit group data set", "refObjectId": "d27c25f8-fbc1-44c6-b47b-4adbae4199c6", "uri": "../unitgroups/d27c25f8-fbc1-44c6-b47b-4adbae4199c6.xml"}}, {"value": "0.023119643", "module": "A1"}, {"value": "0.018639847", "module": "A2"}, {"value": "0.016680668", "module": "A3"}, {"value": "0.030776539", "module": "A4"}, {"value": "0.0040703436", "module": "A5"}, {"value": "0.00055903887", "module": "B2"}, {"value": "0", "module": "C1"}, {"value": "0.00020402818", "module": "C2"}, {"value": "0.01555888", "module": "C3"}, {"value": "0", "module": "C4"}, {"value": "-0.012213581", "module": "D"}]}}, {"referenceToLCIAMethodDataSet": {"shortDescription": [{"value": "Abiotic depletion potential for non fossil resources (ADPE)", "lang": "en"}, {"value": "Potenzial für den abiotischen Abbau nicht fossiler Ressourcen (ADPE)", "lang": "de"}], "type": "LCIA method data set", "refObjectId": "b2ad6494-c78d-11e6-9d9d-cec0c932ce01", "uri": "../lciamethods/b2ad6494-c78d-11e6-9d9d-cec0c932ce01.xml"}, "other": {"anies": [{"name": "referenceToUnitGroupDataSet", "value": {"shortDescription": [{"value": "kg Sb eq", "lang": "en"}], "type": "unit group data set", "refObjectId": "54ccd2d9-a32a-4fc2-923d-f2c8c93e89d4", "uri": "../unitgroups/54ccd2d9-a32a-4fc2-923d-f2c8c93e89d4.xml"}}, {"value": "4.4614983E-05", "module": "A1"}, {"value": "2.1839701E-06", "module": "A2"}, {"value": "1.1981382E-05", "module": "A3"}, {"value": "6.9137406E-06", "module": "A4"}, {"value": "2.9064024E-06", "module": "A5"}, {"value": "2.4050077E-06", "module": "B2"}, {"value": "0", "module": "C1"}, {"value": "1.6412451E-07", "module": "C2"}, {"value": "3.4961064E-06", "module": "C3"}, {"value": "0", "module": "C4"}, {"value": "-5.5373563E-06", "module": "D"}]}}, {"referenceToLCIAMethodDataSet": {"shortDescription": [{"value": "Abiotic depletion potential for fossil resources (ADPF)", "lang": "en"}, {"value": "Potenzial für den abiotischen Abbau fossiler Brennstoffe (ADPF)", "lang": "de"}], "type": "LCIA method data set", "refObjectId": "b2ad6110-c78d-11e6-9d9d-cec0c932ce01", "uri": "../lciamethods/b2ad6110-c78d-11e6-9d9d-cec0c932ce01.xml"}, "other": {"anies": [{"name": "referenceToUnitGroupDataSet", "value": {"shortDescription": [{"value": "MJ", "lang": "en"}], "type": "unit group data set", "refObjectId": "93a60a57-a3c8-11da-a746-0800200c9a66", "uri": "../unitgroups/93a60a57-a3c8-11da-a746-0800200c9a66.xml"}}, {"value": "74.03674", "module": "A1"}, {"value": "15.784248", "module": "A2"}, {"value": "88.654709", "module": "A3"}, {"value": "37.118594", "module": "A4"}, {"value": "9.2122286", "module": "A5"}, {"value": "4.9786081", "module": "B2"}, {"value": "0", "module": "C1"}, {"value": "1.0817812", "module": "C2"}, {"value": "3.415986", "module": "C3"}, {"value": "0", "module": "C4"}, {"value": "-199.82788", "module": "D"}]}}, {"referenceToLCIAMethodDataSet": {"shortDescription": [{"value": "Water use (WDP)", "lang": "en"}, {"value": "Wassernutzung (WDP)", "lang": "de"}], "type": "LCIA method data set", "refObjectId": "b2ad66ce-c78d-11e6-9d9d-cec0c932ce01", "uri": "../lciamethods/b2ad66ce-c78d-11e6-9d9d-cec0c932ce01.xml"}, "other": {"anies": [{"name": "referenceToUnitGroupDataSet", "value": {"shortDescription": [{"value": "m^(3) world eq deprived", "lang": "en"}], "type": "unit group data set", "refObjectId": "6ae2df01-888e-46c8-b17d-49fa3869b476", "uri": "../unitgroups/6ae2df01-888e-46c8-b17d-49fa3869b476.xml"}}, {"value": "4.0618424", "module": "A1"}, {"value": "0.038334608", "module": "A2"}, {"value": "1.5339811", "module": "A3"}, {"value": "0.092938747", "module": "A4"}, {"value": "0.23794923", "module": "A5"}, {"value": "0.068258484", "module": "B2"}, {"value": "0", "module": "C1"}, {"value": "0.0037193026", "module": "C2"}, {"value": "0.054814186", "module": "C3"}, {"value": "0", "module": "C4"}, {"value": "-0.45275326", "module": "D"}]}}, {"referenceToLCIAMethodDataSet": {"shortDescription": [{"value": "Incidence of disease due to PM emissions (PM)", "lang": "en"}, {"value": "Auftreten von Krankheiten aufgrund von Feinstaubemissionen (PM)", "lang": "de"}], "type": "LCIA method data set", "refObjectId": "b5c602c6-def3-11e6-bf01-fe55135034f3", "uri": "../lciamethods/b5c602c6-def3-11e6-bf01-fe55135034f3.xml"}, "other": {"anies": [{"name": "referenceToUnitGroupDataSet", "value": {"shortDescription": [{"value": "Disease incidence", "lang": "en"}], "type": "unit group data set", "refObjectId": "3883559b-648f-4afc-8ba2-0bd24f3affa3", "uri": "../unitgroups/3883559b-648f-4afc-8ba2-0bd24f3affa3.xml"}}, {"value": "6.6745359E-07", "module": "A1"}, {"value": "5.651799E-08", "module": "A2"}, {"value": "1.2896312E-07", "module": "A3"}, {"value": "1.5310151E-07", "module": "A4"}, {"value": "4.4006448E-08", "module": "A5"}, {"value": "4.5718955E-09", "module": "B2"}, {"value": "0", "module": "C1"}, {"value": "7.7019437E-09", "module": "C2"}, {"value": "2.5399275E-07", "module": "C3"}, {"value": "0", "module": "C4"}, {"value": "-5.2077348E-08", "module": "D"}]}}, {"referenceToLCIAMethodDataSet": {"shortDescription": [{"value": "Human exposure efficiency relative to U235 (IR)", "lang": "en"}, {"value": "Wirkung durch Exposition des Menschen mit U235 (IR)", "lang": "de"}], "type": "LCIA method data set", "refObjectId": "b5c632be-def3-11e6-bf01-fe55135034f3", "uri": "../lciamethods/b5c632be-def3-11e6-bf01-fe55135034f3.xml"}, "other": {"anies": [{"name": "referenceToUnitGroupDataSet", "value": {"shortDescription": [{"value": "kBq U235 eq", "lang": "en"}], "type": "unit group data set", "refObjectId": "456b05bf-1415-44a9-9993-02452f554c09", "uri": "../unitgroups/456b05bf-1415-44a9-9993-02452f554c09.xml"}}, {"value": "0.22162097", "module": "A1"}, {"value": "0.067589313", "module": "A2"}, {"value": "0.051643229", "module": "A3"}, {"value": "0.16026608", "module": "A4"}, {"value": "0.022055365", "module": "A5"}, {"value": "0.041476226", "module": "B2"}, {"value": "0", "module": "C1"}, {"value": "0.0046918656", "module": "C2"}, {"value": "0.067516347", "module": "C3"}, {"value": "0", "module": "C4"}, {"value": "-0.37799517", "module": "D"}]}}, {"referenceToLCIAMethodDataSet": {"shortDescription": [{"value": "Comparative toxic unit for ecosystems (ETP-fw)", "lang": "en"}, {"value": "Toxizitätsvergleichseinheit für Ökosysteme (ETP-fw)", "lang": "de"}], "type": "LCIA method data set", "refObjectId": "ee1082d1-b0f7-43ca-a1f0-21e2a4a74511", "uri": "../lciamethods/ee1082d1-b0f7-43ca-a1f0-21e2a4a74511.xml"}, "other": {"anies": [{"name": "referenceToUnitGroupDataSet", "value": {"shortDescription": [{"value": "CTUe", "lang": "en"}], "type": "unit group data set", "refObjectId": "aa959ded-f1eb-4efb-9c5c-2d60be36b3e6", "uri": "../unitgroups/aa959ded-f1eb-4efb-9c5c-2d60be36b3e6.xml"}}, {"value": "20.929619", "module": "A1"}, {"value": "4.81576", "module": "A2"}, {"value": "32.98447", "module": "A3"}, {"value": "12.092275", "module": "A4"}, {"value": "3.2515372", "module": "A5"}, {"value": "0.8558998", "module": "B2"}, {"value": "0", "module": "C1"}, {"value": "0.35805148", "module": "C2"}, {"value": "5.0631295", "module": "C3"}, {"value": "0", "module": "C4"}, {"value": "-7.4232096", "module": "D"}]}}, {"referenceToLCIAMethodDataSet": {"shortDescription": [{"value": "Comparative toxic unit for humans (carcinogenic) (HTP-c)", "lang": "en"}, {"value": "Toxizitätsvergleichseinheit für Menschen (krebserregend) (HTP-c)", "lang": "de"}], "type": "LCIA method data set", "refObjectId": "2299222a-bbd8-474f-9d4f-4dd1f18aea7c", "uri": "../lciamethods/2299222a-bbd8-474f-9d4f-4dd1f18aea7c.xml"}, "other": {"anies": [{"name": "referenceToUnitGroupDataSet", "value": {"shortDescription": [{"value": "CTUh", "lang": "en"}], "type": "unit group data set", "refObjectId": "d4c9523e-2d7e-49fd-8469-998f547d3a70", "uri": "../unitgroups/d4c9523e-2d7e-49fd-8469-998f547d3a70.xml"}}, {"value": "2.0411359E-08", "module": "A1"}, {"value": "7.3679472E-10", "module": "A2"}, {"value": "2.8432295E-09", "module": "A3"}, {"value": "1.2678952E-09", "module": "A4"}, {"value": "1.3025588E-09", "module": "A5"}, {"value": "1.1713708E-10", "module": "B2"}, {"value": "0", "module": "C1"}, {"value": "2.3037656E-11", "module": "C2"}, {"value": "2.4998685E-09", "module": "C3"}, {"value": "0", "module": "C4"}, {"value": "-1.3288098E-09", "module": "D"}]}}, {"referenceToLCIAMethodDataSet": {"shortDescription": [{"value": "Comparative toxic unit for humans (noncarcinogenic) (HTP-nc)", "lang": "en"}, {"value": "Toxizitätsvergleichseinheit für Menschen (nicht krebserregend) (HTP-nc)", "lang": "de"}], "type": "LCIA method data set", "refObjectId": "3af763a5-b7a1-48c9-9cee-1f223481fcef", "uri": "../lciamethods/3af763a5-b7a1-48c9-9cee-1f223481fcef.xml"}, "other": {"anies": [{"name": "referenceToUnitGroupDataSet", "value": {"shortDescription": [{"value": "CTUh", "lang": "en"}], "type": "unit group data set", "refObjectId": "d4c9523e-2d7e-49fd-8469-998f547d3a70", "uri": "../unitgroups/d4c9523e-2d7e-49fd-8469-998f547d3a70.xml"}}, {"value": "5.8110249E-08", "module": "A1"}, {"value": "5.9457657E-09", "module": "A2"}, {"value": "5.9273159E-08", "module": "A3"}, {"value": "1.8055454E-08", "module": "A4"}, {"value": "6.9020885E-09", "module": "A5"}, {"value": "3.112273E-09", "module": "B2"}, {"value": "0", "module": "C1"}, {"value": "7.3665057E-10", "module": "C2"}, {"value": "7.0968234E-08", "module": "C3"}, {"value": "0", "module": "C4"}, {"value": "-1.9110791E-08", "module": "D"}]}}, {"referenceToLCIAMethodDataSet": {"shortDescription": [{"value": "Soil quality index (SQP)", "lang": "en"}, {"value": "Bodenqualitätsindex (SQP)", "lang": "de"}], "type": "LCIA method data set", "refObjectId": "b2ad6890-c78d-11e6-9d9d-cec0c932ce01", "uri": "../lciamethods/b2ad6890-c78d-11e6-9d9d-cec0c932ce01.xml"}, "other": {"anies": [{"name": "referenceToUnitGroupDataSet", "value": {"shortDescription": [{"value": "SQP", "lang": "en"}], "type": "unit group data set", "refObjectId": "f130951c-e67f-4f7f-8dd4-665de3974e18", "uri": "../unitgroups/f130951c-e67f-4f7f-8dd4-665de3974e18.xml"}}, {"value": "998.53224", "module": "A1"}, {"value": "6.1031157", "module": "A2"}, {"value": "79.000539", "module": "A3"}, {"value": "17.337723", "module": "A4"}, {"value": "44.270193", "module": "A5"}, {"value": "1.140033", "module": "B2"}, {"value": "0", "module": "C1"}, {"value": "1.2369283", "module": "C2"}, {"value": "1.0056761", "module": "C3"}, {"value": "0", "module": "C4"}, {"value": "-11.944621", "module": "D"}]}}]}, "otherAttributes": {"{http://www.indata.network/EPD/2019}epd-version": "1.2"}, "version": "1.1", "locations": "../ILCDLocations.xml"}