{"processInformation": {"dataSetInformation": {"UUID": "22527f3b-5985-41a7-8028-655142979cfd", "name": {"baseName": [{"value": "Oriented Strand Board (OSB)", "lang": "en"}, {"value": "Kronospan OSB panel", "lang": "de"}], "functionalUnitFlowProperties": [{"lang": "en"}]}, "classificationInformation": {"classification": [{"class": [{"value": "Holz", "level": 0, "classId": "3"}, {"value": "Holzwerkstoffe", "level": 1, "classId": "3.2"}, {"value": "OSB-Platte", "level": 2, "classId": "3.2.04"}], "name": "OEKOBAU.DAT"}, {"class": [{"value": "02 Building products", "level": 0}, {"value": "Wood based panels", "level": 1}, {"value": "Wood-based panels", "level": 2}], "name": "IBUCategories"}]}, "generalComment": [{"value": "Oriented Strand Board (OSB) are wooden panels made from oriented wood strands connected by resin, in range of thickness 6-38 mm. OSB is developed and manufactured entirely in compliance with the current demand of ecological living focused on organic materials. Selecting suitable wood and binder, OSB meets high standards of not only environmental buildings.\n\nProduct characteristics:\nHigh durability and resistanceHigh load-bearing capacityHigh performance materialHigh stability", "lang": "en"}, {"value": "Oriented Strand Board (OSB) sind Holzplatten, die aus orientierten, harzgebundenen Holzsträngen in einer Stärke von 6-38 mm bestehen. OSB wurde ganz im Sinne der aktuellen Nachfrage nach ökologischem Wohnen mit Schwerpunkt auf organischen Materialien entwickelt und hergestellt. Durch die Auswahl geeigneter Hölzer und Bindemittel erfüllt OSB die hohen Anforderungen nicht nur an ökologische Gebäude. Produkteigenschaften: Hohe Haltbarkeit und WiderstandsfähigkeitHohe BelastbarkeitHochleistungsmaterialHohe Stabilität", "lang": "de"}]}, "quantitativeReference": {"referenceToReferenceFlow": [0]}, "time": {"referenceYear": 2023, "dataSetValidUntil": 2028, "other": {"anies": [{"name": "publicationDateOfEPD", "value": 1689033600000}]}}, "geography": {"locationOfOperationSupplyOrProduction": {"location": "LU"}}, "technology": {"technologyDescriptionAndIncludedProcesses": [{"value": "The manufacturing of OSB includes several processes. First, the wood logs and recycled timber go through a flaker to obtain the strands, that are further dried and screened. The materials are then blended with the resin and pressed to obtain panels. A finishing process is finally done to cut and pack the products. \nTechnical data: \nPerformance data of the product are in accordance with its Declaration of performance (DoP) and with respect to the Essential characteristics according to : \nEN 13986 + A1:2015 Wood-based panels for use in construction - Characteristics, evaluation of conformity and marking.EN 300 - Oriented Strand Boards (OSB) - Definitions, Classification and Specifications.For more details on technical information, please see technical brochure Kronobuild.\n\nQuality assurance according to EN 300 and EN 13986:2004+A1:2015 - type OSB 3. Reaction to fire classification acc. EN 13501-1: class D-s2,d0 for thicknesses 8-38 mm. \nDeclared unit: \nThis declaration applies to 1 m3 of Oriented Strand Board (OSB), with a declared unit weight of 630 kg/m3.", "lang": "en"}, {"value": "Die Herstellung von OSB umfasst mehrere Prozesse. Zunächst durchlaufen die Holzstämme und das recycelte Holz einen Zerkleinerer, um die Strands zu gewinnen, die dann weiter getrocknet und gesiebt werden. Anschließend werden die Materialien mit dem Harz vermischt und zu Platten gepresst. Schließlich werden die Produkte in einem weiteren Prozess zugeschnitten und verpackt. \nTechnische Daten: \nDie Leistungsdaten des Produkts entsprechen seiner Leistungserklärung (DoP) und in Bezug auf die wesentlichen Merkmale gemäß : EN 13986 + A1:2015 Holzwerkstoffe zur Verwendung im Bauwesen - Eigenschaften, Bewertung der Konformität und Kennzeichnung.EN 300 - Oriented Strand Boards (OSB) - Definitionen, Klassifizierung und Spezifikationen. Weitere Einzelheiten zu den technischen Informationen finden Sie in der technischen Broschüre Kronobuild. Qualitätssicherung nach EN 300 und EN 13986:2004+A1:2015 - Typ OSB 3. Brandverhaltensklasse nach EN 13501-1: Klasse D-s2,d0 für Dicken von 8-38 mm. \nDeklarierte Einheit: \nDiese Erklärung gilt für 1 m3 OSB-Platten (Oriented Strand Board) mit einem angegebenen Stückgewicht von 630 kg/m3.", "lang": "de"}], "technologicalApplicability": [{"value": "- Load-bearing cladding of exterior walls or roofs\n- Structural floor decking\n- Sub- floors and base boards for flooring systems\n- Internal non load-bearing cladding of walls and ceilings, partitions\n- Attic conversions or extensions\n- Framework for upholstered furniture\n- Packaging\n- Warehouse management (racks, fences, etc.)", "lang": "en"}, {"value": "Tragende Verkleidungen von Außenwänden oder Dächern - Strukturelle Bodenbeläge - Unterböden und Unterlagsplatten für Fußbodensysteme - Nicht tragende Innenverkleidungen von Wänden und Decken, Trennwände - Dachgeschossausbauten - Rahmen für Polstermöbel - Verpackungen - Lagerverwaltung (Regale, Zäune usw.)", "lang": "de"}]}}, "modellingAndValidation": {"LCIMethodAndAllocation": {"typeOfDataSet": "EPD", "referenceToLCAMethodDetails": [{"shortDescription": [{"value": "Wood-based panels.pdf", "lang": "en"}], "type": "source data set", "refObjectId": "5fc0d731-975f-48ad-8a49-563b0f991ac8"}], "other": {"anies": [{"name": "subType", "value": "specific dataset"}]}}, "dataSourcesTreatmentAndRepresentativeness": {"referenceToDataSource": [{"shortDescription": [{"value": "ecoinvent database (all versions)", "lang": "en"}], "type": "source data set", "refObjectId": "b497a91f-e14b-4b69-8f28-f50eb1576766"}, {"shortDescription": [{"value": "ecoinvent 3.8 database", "lang": "en"}], "type": "source data set", "refObjectId": "0f4c65c0-6210-450f-b886-82bf8dd5ace9"}], "useAdviceForDataSet": [{"value": "Scope: \nThis document applies to Oriented Strand Board (OSB), which is a structural-use panel based on layered wood strands bonded with water-resistant resin. The declared unit weight is 630 kg/m3. LCA data were compiled using foreground data collected based on billing documents and material balances for the period between October 2020 and March 2022.\nThe declaration holder is responsible for the underlying data and its verification. \nSystem boundary: \nType of EPD: Cradle-to-grave (with options) The system boundaries of the EPD follow the modular construction system as described by EN 15804.\n\nThe LCA considers the following modules:\n- A1-A3: Manufacturing of pre-products, packaging, ancillary materials, transport to the factory and production, with the associated energy supply and waste handling \n- A4: Transport to the construction site \n- A5: Installation into the building including disposal of packaging \n- C1: Deconstruction (screws disposal and electricity from the screwdriver)· \n- C2: Transport to disposal sites \n- C3: Final product waste disposal for reuse, recycling and energy recovery \n- C4: Waste disposal, namely incineration and landfill \n- D: Potential for reuse, recovery and/or recycling including benefits for product incineration from module C4", "lang": "en"}, {"value": "Gültigkeitsbereich: \nDieses Dokument gilt für Oriented Strand Board (OSB), eine Platte für den strukturellen Gebrauch, die auf geschichteten Holzsträngen basiert, die mit wasserfestem Harz gebunden sind. Das angegebene Stückgewicht beträgt 630 kg/m3. Die Ökobilanzdaten wurden anhand von Vordergrunddaten zusammengestellt, die auf der Grundlage von Rechnungsunterlagen und Materialbilanzen für den Zeitraum zwischen Oktober 2020 und März 2022 erhoben wurden. Der Inhaber der Erklärung ist für die zugrunde liegenden Daten und deren Überprüfung verantwortlich. \nSystemgrenze: \nArt der EPD: Cradle-to-Grave (mit Optionen) Die Systemgrenzen der EPD folgen dem modularen Bausystem, wie es in EN 15804 beschrieben ist.\n\nDie Ökobilanz berücksichtigt die folgenden Module: - A1-A3: Herstellung von Vorprodukten, Verpackungen, Hilfsstoffen, Transport zum Werk und zur Produktion, mit der damit verbundenen Energieversorgung und Abfallbehandlung - A4: Transport zur Baustelle - A5: Einbau in das Gebäude einschließlich der Entsorgung der Verpackung - C1: Rückbau (Entsorgung der Schrauben und des Stroms aus dem Schraubenzieher)- - C2: Transport zu den Deponien - C3: Entsorgung des Endprodukts zur Wiederverwendung, zum Recycling und zur Energierückgewinnung - C4: Abfallentsorgung, nämlich Verbrennung und Deponie - D: Potenzial für Wiederverwendung, Rückgewinnung und/oder Recycling einschließlich der Vorteile der Produktverbrennung aus Modul C4", "lang": "de"}], "other": {"anies": [{"name": "referenceToOriginalEPD", "value": {"shortDescription": {"value": "Oriented Strand Board (OSB).pdf", "defaultValue": "Oriented Strand Board (OSB).pdf", "lstrings": [{"lang": "en", "value": "Oriented Strand Board (OSB).pdf"}]}, "type": "source data set", "uuid": {"uuid": "c19a4352-5780-49b9-afbe-48894cdbc660"}, "refObjectId": "c19a4352-5780-49b9-afbe-48894cdbc660", "resourceURLs": ["https://oekobaudat.de/OEKOBAU.DAT/resource/sources/c19a4352-5780-49b9-afbe-48894cdbc660/Oriented_Strand_Board_OSB__17084.pdf?version=00.01.000"]}}]}}, "validation": {"review": [{"referenceToNameOfReviewerAndInstitution": [{"shortDescription": [{"value": "Institut Bauen und Umwelt e. V.", "lang": "en"}], "type": "contact data set", "refObjectId": "d111dbec-b024-4be5-86c5-752d6eb2cf95", "uri": "../contacts/d111dbec-b024-4be5-86c5-752d6eb2cf95.xml"}], "type": "Accredited third party review"}]}, "complianceDeclarations": {"compliance": [{"referenceToComplianceSystem": {"shortDescription": [{"value": "DIN EN 15804+A2", "lang": "en"}], "type": "source data set", "refObjectId": "c0016b33-8cf7-415c-ac6e-deba0d21440d", "uri": "../sources/c0016b33-8cf7-415c-ac6e-deba0d21440d.xml"}}, {"referenceToComplianceSystem": {"shortDescription": [{"value": "ISO 14025", "lang": "en"}], "type": "source data set", "refObjectId": "4f2eb655-6e44-4874-a95a-e28f5442cd4d", "uri": "../sources/4f2eb655-6e44-4874-a95a-e28f5442cd4d.xml"}}]}}, "administrativeInformation": {"commissionerAndGoal": {"referenceToCommissioner": [{"shortDescription": [{"value": "Kronospan Luxembourg S.A.", "lang": "en"}], "type": "contact data set", "refObjectId": "b0fc2464-4d12-49c7-a343-f7fdb7963fcd", "uri": "../contacts/b0fc2464-4d12-49c7-a343-f7fdb7963fcd.xml"}]}, "dataGenerator": {"referenceToPersonOrEntityGeneratingTheDataSet": [{"shortDescription": [{"value": "Luxembourg Institute of Science and Technology (LIST)", "lang": "en"}], "type": "contact data set", "refObjectId": "3dc32f52-ebeb-41a9-9c79-c39364b358a5", "uri": "../contacts/3dc32f52-ebeb-41a9-9c79-c39364b358a5.xml"}]}, "dataEntryBy": {"timeStamp": 1689033600000, "referenceToDataSetFormat": [{"shortDescription": [{"value": "ILCD Format", "lang": "en"}], "type": "source data set", "refObjectId": "a97a0155-0234-4b87-b4ce-a45da52f2a40", "uri": "../sources/a97a0155-0234-4b87-b4ce-a45da52f2a40.xml"}, {"shortDescription": [{"value": "EPD-Datenformaterweiterungen v1.2", "lang": "de"}, {"value": "EPD Data Format Extensions v1.2", "lang": "en"}], "type": "source data set", "refObjectId": "a29449fd-aa2f-4de8-b5d7-4b06b43c6fde", "uri": "../sources/a29449fd-aa2f-4de8-b5d7-4b06b43c6fde.xml"}]}, "publicationAndOwnership": {"dataSetVersion": "00.04.000", "referenceToRegistrationAuthority": {"shortDescription": [{"value": "Institut Bauen und Umwelt e. V.", "lang": "en"}], "type": "contact data set", "refObjectId": "d111dbec-b024-4be5-86c5-752d6eb2cf95", "uri": "../contacts/d111dbec-b024-4be5-86c5-752d6eb2cf95.xml"}, "registrationNumber": "EPD-KRO-20230157-CBA1-EN", "referenceToOwnershipOfDataSet": {"shortDescription": [{"value": "Kronospan Luxembourg S.A.", "lang": "en"}], "type": "contact data set", "refObjectId": "b0fc2464-4d12-49c7-a343-f7fdb7963fcd", "uri": "../contacts/b0fc2464-4d12-49c7-a343-f7fdb7963fcd.xml"}, "copyright": true, "licenseType": "Free of charge for all users and uses", "accessRestrictions": [{"value": "None", "lang": "en"}], "other": {"anies": [{"name": "referenceToPublisher", "value": {"shortDescription": [{"value": "Institut Bauen und Umwelt e. V.", "lang": "en"}], "type": "contact data set", "refObjectId": "d111dbec-b024-4be5-86c5-752d6eb2cf95", "uri": "../contacts/d111dbec-b024-4be5-86c5-752d6eb2cf95.xml"}}]}}}, "exchanges": {"exchange": [{"dataSetInternalID": 0, "referenceToFlowDataSet": {"shortDescription": [{"value": "Kronospan OSB3 panel (Kronospan OSB3 panel)", "lang": "en"}], "type": "flow data set", "refObjectId": "57751c79-af9f-66f6-bbb8-3442a9f5440a", "uri": "../flows/57751c79-af9f-66f6-bbb8-3442a9f5440a.xml"}, "meanAmount": 1.0, "referencesToDataSource": {}, "referenceFlow": true, "resolvedFlowVersion": "00.04.000", "resultingflowAmount": 1.0, "flowProperties": [{"name": [{"lang": "en", "value": "Volume"}, {"lang": "de", "value": "Volumen"}], "uuid": "93a60a56-a3c8-22da-a746-0800200c9a66", "referenceFlowProperty": true, "meanValue": 1.0, "referenceUnit": "m3", "unitGroupUUID": "cd950537-0a98-4044-9ba7-9f9a68d0a504"}], "materialProperties": [{"name": "gross density", "value": "630.0", "unit": "kg/m^3", "unitDescription": "kilograms per cubic metre"}, {"name": "layer thickness", "value": "0.016", "unit": "m", "unitDescription": "meters"}], "typeOfFlow": "Product flow", "classification": {"classHierarchy": "Holz / Holzwerkstoffe / OSB-Platte", "name": "OEKOBAU.DAT"}}, {"dataSetInternalID": 1, "referenceToFlowDataSet": {"shortDescription": [{"value": "Renewable primary energy as energy carrier (PERE)", "lang": "en"}, {"value": "Erneuerbare Primärenergie als Energieträger (PERE)", "lang": "de"}], "type": "flow data set", "refObjectId": "20f32be5-0398-4288-9b6d-accddd195317", "uri": "../flows/20f32be5-0398-4288-9b6d-accddd195317.xml"}, "exchange direction": "INPUT", "other": {"anies": [{"name": "referenceToUnitGroupDataSet", "value": {"shortDescription": [{"value": "MJ", "lang": "en"}], "type": "unit group data set", "refObjectId": "93a60a57-a3c8-11da-a746-0800200c9a66", "uri": "../unitgroups/93a60a57-a3c8-11da-a746-0800200c9a66.xml"}}, {"value": "240.10251718938", "module": "A1-A3"}, {"value": "6.26346086161111", "module": "A4"}, {"value": "3.24138886945592", "module": "A5"}, {"value": "0.104008522545463", "module": "C1"}, {"value": "1.11613053077415", "module": "C2"}, {"value": "882", "module": "C3"}, {"value": "1367", "module": "C4"}, {"value": "0", "module": "D"}]}, "resolvedFlowVersion": "38.00.000", "flowProperties": [], "typeOfFlow": "Other flow", "classification": {"classHierarchy": "Quantities", "name": "GaBiCategories"}}, {"dataSetInternalID": 2, "referenceToFlowDataSet": {"shortDescription": [{"value": "Renewable primary energy resources as material utilization (PERM)", "lang": "en"}, {"value": "Erneuerbare Primärenergie zur stofflichen Nutzung (PERM)", "lang": "de"}], "type": "flow data set", "refObjectId": "fb3ec0de-548d-4508-aea5-00b73bf6f702", "uri": "../flows/fb3ec0de-548d-4508-aea5-00b73bf6f702.xml"}, "exchange direction": "INPUT", "other": {"anies": [{"name": "referenceToUnitGroupDataSet", "value": {"shortDescription": [{"value": "MJ", "lang": "en"}], "type": "unit group data set", "refObjectId": "93a60a57-a3c8-11da-a746-0800200c9a66", "uri": "../unitgroups/93a60a57-a3c8-11da-a746-0800200c9a66.xml"}}, {"value": "15344.3002086662", "module": "A1-A3"}, {"value": "0", "module": "A4"}, {"value": "0", "module": "A5"}, {"value": "0", "module": "C1"}, {"value": "0", "module": "C2"}, {"value": "-5950", "module": "C3"}, {"value": "-1367", "module": "C4"}, {"value": "0", "module": "D"}]}, "resolvedFlowVersion": "38.00.000", "flowProperties": [], "typeOfFlow": "Other flow", "classification": {"classHierarchy": "Quantities", "name": "GaBiCategories"}}, {"dataSetInternalID": 3, "referenceToFlowDataSet": {"shortDescription": [{"value": "Total use of renewable primary energy resources (PERT)", "lang": "en"}, {"value": "Total erneuerbare Primärenergie (PERT)", "lang": "de"}], "type": "flow data set", "refObjectId": "53f97275-fa8a-4cdd-9024-65936002acd0", "uri": "../flows/53f97275-fa8a-4cdd-9024-65936002acd0.xml"}, "exchange direction": "INPUT", "other": {"anies": [{"name": "referenceToUnitGroupDataSet", "value": {"shortDescription": [{"value": "MJ", "lang": "en"}], "type": "unit group data set", "refObjectId": "93a60a57-a3c8-11da-a746-0800200c9a66", "uri": "../unitgroups/93a60a57-a3c8-11da-a746-0800200c9a66.xml"}}, {"value": "15584.4027258556", "module": "A1-A3"}, {"value": "6.26346086161111", "module": "A4"}, {"value": "3.24138886945592", "module": "A5"}, {"value": "0.104008522545463", "module": "C1"}, {"value": "1.11613053077415", "module": "C2"}, {"value": "-5070", "module": "C3"}, {"value": "0", "module": "C4"}, {"value": "0", "module": "D"}]}, "resolvedFlowVersion": "38.00.000", "flowProperties": [], "typeOfFlow": "Other flow", "classification": {"classHierarchy": "Quantities / Environmental quantities / EPD EN 15804 / LCI indicators", "name": "GaBiCategories"}}, {"dataSetInternalID": 4, "referenceToFlowDataSet": {"shortDescription": [{"value": "Non renewable primary energy as energy carrier (PENRE)", "lang": "en"}, {"value": "Nicht-erneuerbare Primärenergie als Energieträger (PENRE)", "lang": "de"}], "type": "flow data set", "refObjectId": "ac857178-2b45-46ec-892a-a9a4332f0372", "uri": "../flows/ac857178-2b45-46ec-892a-a9a4332f0372.xml"}, "exchange direction": "INPUT", "other": {"anies": [{"name": "referenceToUnitGroupDataSet", "value": {"shortDescription": [{"value": "MJ", "lang": "en"}], "type": "unit group data set", "refObjectId": "93a60a57-a3c8-11da-a746-0800200c9a66", "uri": "../unitgroups/93a60a57-a3c8-11da-a746-0800200c9a66.xml"}}, {"value": "4775.98801333822", "module": "A1-A3"}, {"value": "522.531788075258", "module": "A4"}, {"value": "45.9473551323975", "module": "A5"}, {"value": "0.544031642421265", "module": "C1"}, {"value": "84.0730074943569", "module": "C2"}, {"value": "153.467852285509", "module": "C3"}, {"value": "35.4051809403339", "module": "C4"}, {"value": "-1594.37277273339", "module": "D"}]}, "resolvedFlowVersion": "38.00.000", "flowProperties": [], "typeOfFlow": "Other flow", "classification": {"classHierarchy": "Quantities", "name": "GaBiCategories"}}, {"dataSetInternalID": 5, "referenceToFlowDataSet": {"shortDescription": [{"value": "Non renewable primary energy as material utilization (PENRM)", "lang": "en"}, {"value": "Nicht-erneuerbare Primärenergie zur stofflichen Nutzung (PENRM)", "lang": "de"}], "type": "flow data set", "refObjectId": "1421caa0-679d-4bf4-b282-0eb850ccae27", "uri": "../flows/1421caa0-679d-4bf4-b282-0eb850ccae27.xml"}, "exchange direction": "INPUT", "other": {"anies": [{"name": "referenceToUnitGroupDataSet", "value": {"shortDescription": [{"value": "MJ", "lang": "en"}], "type": "unit group data set", "refObjectId": "93a60a57-a3c8-11da-a746-0800200c9a66", "uri": "../unitgroups/93a60a57-a3c8-11da-a746-0800200c9a66.xml"}}, {"value": "0", "module": "A1-A3"}, {"value": "0", "module": "A4"}, {"value": "0", "module": "A5"}, {"value": "0", "module": "C1"}, {"value": "0", "module": "C2"}, {"value": "0", "module": "C3"}, {"value": "0", "module": "C4"}, {"value": "0", "module": "D"}]}, "resolvedFlowVersion": "38.00.000", "flowProperties": [], "typeOfFlow": "Other flow", "classification": {"classHierarchy": "Quantities", "name": "GaBiCategories"}}, {"dataSetInternalID": 6, "referenceToFlowDataSet": {"shortDescription": [{"value": "Total use of non renewable primary energy resources (PENRT)", "lang": "en"}, {"value": "Total nicht erneuerbare Primärenergie (PENRT)", "lang": "de"}], "type": "flow data set", "refObjectId": "06159210-646b-4c8d-8583-da9b3b95a6c1", "uri": "../flows/06159210-646b-4c8d-8583-da9b3b95a6c1.xml"}, "exchange direction": "INPUT", "other": {"anies": [{"name": "referenceToUnitGroupDataSet", "value": {"shortDescription": [{"value": "MJ", "lang": "en"}], "type": "unit group data set", "refObjectId": "93a60a57-a3c8-11da-a746-0800200c9a66", "uri": "../unitgroups/93a60a57-a3c8-11da-a746-0800200c9a66.xml"}}, {"value": "4775.98801333822", "module": "A1-A3"}, {"value": "522.531788075258", "module": "A4"}, {"value": "45.9473551323975", "module": "A5"}, {"value": "0.544031642421265", "module": "C1"}, {"value": "84.0730074943569", "module": "C2"}, {"value": "153.467852285509", "module": "C3"}, {"value": "35.4051809403339", "module": "C4"}, {"value": "-1594.37277273339", "module": "D"}]}, "resolvedFlowVersion": "38.00.000", "flowProperties": [], "typeOfFlow": "Other flow", "classification": {"classHierarchy": "Quantities / Environmental quantities / EPD EN 15804 / LCI indicators", "name": "GaBiCategories"}}, {"dataSetInternalID": 7, "referenceToFlowDataSet": {"shortDescription": [{"value": "Use of secondary material (SM)", "lang": "en"}, {"value": "Einsatz von Sekundärstoffen (SM)", "lang": "de"}], "type": "flow data set", "refObjectId": "c6a1f35f-2d09-4f54-8dfb-97e502e1ce92", "uri": "../flows/c6a1f35f-2d09-4f54-8dfb-97e502e1ce92.xml"}, "exchange direction": "INPUT", "other": {"anies": [{"name": "referenceToUnitGroupDataSet", "value": {"shortDescription": [{"value": "kg", "lang": "en"}], "type": "unit group data set", "refObjectId": "ad38d542-3fe9-439d-9b95-2f5f7752acaf", "uri": "../unitgroups/ad38d542-3fe9-439d-9b95-2f5f7752acaf.xml"}}, {"value": "80.7931385832137", "module": "A1-A3"}, {"value": "0", "module": "A4"}, {"value": "0", "module": "A5"}, {"value": "0", "module": "C1"}, {"value": "0", "module": "C2"}, {"value": "0", "module": "C3"}, {"value": "0", "module": "C4"}, {"value": "362", "module": "D"}]}, "resolvedFlowVersion": "38.00.000", "flowProperties": [], "typeOfFlow": "Other flow", "classification": {"classHierarchy": "Quantities / Environmental quantities / EPD EN 15804 / LCI indicators", "name": "GaBiCategories"}}, {"dataSetInternalID": 8, "referenceToFlowDataSet": {"shortDescription": [{"value": "Use of renewable secondary fuels (RSF)", "lang": "en"}, {"value": "Erneuerbare Sekundärbrennstoffe (RSF)", "lang": "de"}], "type": "flow data set", "refObjectId": "64333088-a55f-4aa2-9a31-c10b07816787", "uri": "../flows/64333088-a55f-4aa2-9a31-c10b07816787.xml"}, "exchange direction": "INPUT", "other": {"anies": [{"name": "referenceToUnitGroupDataSet", "value": {"shortDescription": [{"value": "MJ", "lang": "en"}], "type": "unit group data set", "refObjectId": "93a60a57-a3c8-11da-a746-0800200c9a66", "uri": "../unitgroups/93a60a57-a3c8-11da-a746-0800200c9a66.xml"}}, {"value": "9761.9256", "module": "A1-A3"}, {"value": "0", "module": "A4"}, {"value": "0", "module": "A5"}, {"value": "0", "module": "C1"}, {"value": "0", "module": "C2"}, {"value": "0", "module": "C3"}, {"value": "0", "module": "C4"}, {"value": "2250", "module": "D"}]}, "resolvedFlowVersion": "38.00.000", "flowProperties": [], "typeOfFlow": "Other flow", "classification": {"classHierarchy": "Quantities / Environmental quantities / EPD EN 15804 / LCI indicators", "name": "GaBiCategories"}}, {"dataSetInternalID": 9, "referenceToFlowDataSet": {"shortDescription": [{"value": "Use of non renewable secondary fuels (NRSF)", "lang": "en"}, {"value": "Nicht erneuerbare Sekundärbrennstoffe (NRSF)", "lang": "de"}], "type": "flow data set", "refObjectId": "89def144-d39a-4287-b86f-efde453ddcb2", "uri": "../flows/89def144-d39a-4287-b86f-efde453ddcb2.xml"}, "exchange direction": "INPUT", "other": {"anies": [{"name": "referenceToUnitGroupDataSet", "value": {"shortDescription": [{"value": "MJ", "lang": "en"}], "type": "unit group data set", "refObjectId": "93a60a57-a3c8-11da-a746-0800200c9a66", "uri": "../unitgroups/93a60a57-a3c8-11da-a746-0800200c9a66.xml"}}, {"value": "0", "module": "A1-A3"}, {"value": "0", "module": "A4"}, {"value": "0", "module": "A5"}, {"value": "0", "module": "C1"}, {"value": "0", "module": "C2"}, {"value": "0", "module": "C3"}, {"value": "0", "module": "C4"}, {"value": "0", "module": "D"}]}, "resolvedFlowVersion": "38.00.000", "flowProperties": [], "typeOfFlow": "Other flow", "classification": {"classHierarchy": "Quantities / Environmental quantities / EPD EN 15804 / LCI indicators", "name": "GaBiCategories"}}, {"dataSetInternalID": 10, "referenceToFlowDataSet": {"shortDescription": [{"value": "Use of net fresh water (FW)", "lang": "en"}, {"value": "Einsatz von Süßwasserressourcen (FW)", "lang": "de"}], "type": "flow data set", "refObjectId": "3cf952c8-f3a4-461d-8c96-96456ca62246", "uri": "../flows/3cf952c8-f3a4-461d-8c96-96456ca62246.xml"}, "exchange direction": "INPUT", "other": {"anies": [{"name": "referenceToUnitGroupDataSet", "value": {"shortDescription": [{"value": "m^3", "lang": "en"}], "type": "unit group data set", "refObjectId": "cd950537-0a98-4044-9ba7-9f9a68d0a504", "uri": "../unitgroups/cd950537-0a98-4044-9ba7-9f9a68d0a504.xml"}}, {"value": "14.9570295832481", "module": "A1-A3"}, {"value": "0.244381313187447", "module": "A4"}, {"value": "0.0754361945724639", "module": "A5"}, {"value": "0.0086673009473333", "module": "C1"}, {"value": "0.0488571279575228", "module": "C2"}, {"value": "2.33978052919559", "module": "C3"}, {"value": "0.0890186912962412", "module": "C4"}, {"value": "-0.280535140035354", "module": "D"}]}, "resolvedFlowVersion": "38.00.000", "flowProperties": [], "typeOfFlow": "Other flow", "classification": {"classHierarchy": "Quantities / Environmental quantities / EPD EN 15804 / LCI indicators", "name": "GaBiCategories"}}, {"dataSetInternalID": 11, "referenceToFlowDataSet": {"shortDescription": [{"value": "Hazardous waste disposed (HWD)", "lang": "en"}, {"value": "Gefährlicher Abfall zur Deponie (HWD)", "lang": "de"}], "type": "flow data set", "refObjectId": "430f9e0f-59b2-46a0-8e0d-55e0e84948fc", "uri": "../flows/430f9e0f-59b2-46a0-8e0d-55e0e84948fc.xml"}, "exchange direction": "OUTPUT", "other": {"anies": [{"name": "referenceToUnitGroupDataSet", "value": {"shortDescription": [{"value": "kg", "lang": "en"}], "type": "unit group data set", "refObjectId": "ad38d542-3fe9-439d-9b95-2f5f7752acaf", "uri": "../unitgroups/ad38d542-3fe9-439d-9b95-2f5f7752acaf.xml"}}, {"value": "0.00710766556456056", "module": "A1-A3"}, {"value": "0.0011909719373696", "module": "A4"}, {"value": "0.0002098179032226", "module": "A5"}, {"value": "3.94229462018905E-07", "module": "C1"}, {"value": "0.000206831001495139", "module": "C2"}, {"value": "0.000126799610996195", "module": "C3"}, {"value": "5.5826766506688E-05", "module": "C4"}, {"value": "-0.00326454417267183", "module": "D"}]}, "resolvedFlowVersion": "38.00.000", "flowProperties": [], "typeOfFlow": "Other flow", "classification": {"classHierarchy": "Quantities / Environmental quantities / EPD EN 15804 / LCI indicators", "name": "GaBiCategories"}}, {"dataSetInternalID": 12, "referenceToFlowDataSet": {"shortDescription": [{"value": "Non hazardous waste disposed (NHWD)", "lang": "en"}, {"value": "Entsorgter nicht gefährlicher Abfall (NHWD)", "lang": "de"}], "type": "flow data set", "refObjectId": "b29ef66b-e286-4afa-949f-62f1a7b4d7fa", "uri": "../flows/b29ef66b-e286-4afa-949f-62f1a7b4d7fa.xml"}, "exchange direction": "OUTPUT", "other": {"anies": [{"name": "referenceToUnitGroupDataSet", "value": {"shortDescription": [{"value": "kg", "lang": "en"}], "type": "unit group data set", "refObjectId": "ad38d542-3fe9-439d-9b95-2f5f7752acaf", "uri": "../unitgroups/ad38d542-3fe9-439d-9b95-2f5f7752acaf.xml"}}, {"value": "67.0494316021132", "module": "A1-A3"}, {"value": "46.0450990324422", "module": "A4"}, {"value": "14.5435290236763", "module": "A5"}, {"value": "0.00181090937536303", "module": "C1"}, {"value": "4.07268239469686", "module": "C2"}, {"value": "0.904762304197681", "module": "C3"}, {"value": "107.91884622778", "module": "C4"}, {"value": "-5.49376576462725", "module": "D"}]}, "resolvedFlowVersion": "38.00.000", "flowProperties": [], "typeOfFlow": "Other flow", "classification": {"classHierarchy": "Quantities / Environmental quantities / EPD EN 15804 / LCI indicators", "name": "GaBiCategories"}}, {"dataSetInternalID": 13, "referenceToFlowDataSet": {"shortDescription": [{"value": "Radioactive waste disposed (RWD)", "lang": "en"}, {"value": "Entsorgter radioaktiver Abfall (RWD)", "lang": "de"}], "type": "flow data set", "refObjectId": "3449546e-52ad-4b39-b809-9fb77cea8ff6", "uri": "../flows/3449546e-52ad-4b39-b809-9fb77cea8ff6.xml"}, "exchange direction": "OUTPUT", "other": {"anies": [{"name": "referenceToUnitGroupDataSet", "value": {"shortDescription": [{"value": "kg", "lang": "en"}], "type": "unit group data set", "refObjectId": "ad38d542-3fe9-439d-9b95-2f5f7752acaf", "uri": "../unitgroups/ad38d542-3fe9-439d-9b95-2f5f7752acaf.xml"}}, {"value": "0.0145484401898246", "module": "A1-A3"}, {"value": "0.00333186940155862", "module": "A4"}, {"value": "0.000141469225752622", "module": "A5"}, {"value": "3.79120658237484E-06", "module": "C1"}, {"value": "0.000535543742773369", "module": "C2"}, {"value": "0.00104409571111431", "module": "C3"}, {"value": "0.000176656681832403", "module": "C4"}, {"value": "-0.00156016107582937", "module": "D"}]}, "resolvedFlowVersion": "38.00.000", "flowProperties": [], "typeOfFlow": "Other flow", "classification": {"classHierarchy": "Quantities / Environmental quantities / EPD EN 15804 / LCI indicators", "name": "GaBiCategories"}}, {"dataSetInternalID": 14, "referenceToFlowDataSet": {"shortDescription": [{"value": "Components for re-use (CRU)", "lang": "en"}, {"value": "Komponenten für die Wiederverwendung (CRU)", "lang": "de"}], "type": "flow data set", "refObjectId": "a2b32f97-3fc7-4af2-b209-525bc6426f33", "uri": "../flows/a2b32f97-3fc7-4af2-b209-525bc6426f33.xml"}, "exchange direction": "OUTPUT", "other": {"anies": [{"name": "referenceToUnitGroupDataSet", "value": {"shortDescription": [{"value": "kg", "lang": "en"}], "type": "unit group data set", "refObjectId": "ad38d542-3fe9-439d-9b95-2f5f7752acaf", "uri": "../unitgroups/ad38d542-3fe9-439d-9b95-2f5f7752acaf.xml"}}, {"value": "0", "module": "A1-A3"}, {"value": "0", "module": "A4"}, {"value": "0", "module": "A5"}, {"value": "0", "module": "C1"}, {"value": "0", "module": "C2"}, {"value": "0", "module": "C3"}, {"value": "0", "module": "C4"}, {"value": "0", "module": "D"}]}, "resolvedFlowVersion": "38.00.000", "flowProperties": [], "typeOfFlow": "Other flow", "classification": {"classHierarchy": "Quantities / Environmental quantities / EPD EN 15804 / LCI indicators", "name": "GaBiCategories"}}, {"dataSetInternalID": 15, "referenceToFlowDataSet": {"shortDescription": [{"value": "Materials for recycling (MFR)", "lang": "en"}, {"value": "Stoffe zum Recycling (MFR)", "lang": "de"}], "type": "flow data set", "refObjectId": "d7fe48a5-4103-49c8-9aae-b0b5dfdbd6ae", "uri": "../flows/d7fe48a5-4103-49c8-9aae-b0b5dfdbd6ae.xml"}, "exchange direction": "OUTPUT", "other": {"anies": [{"name": "referenceToUnitGroupDataSet", "value": {"shortDescription": [{"value": "kg", "lang": "en"}], "type": "unit group data set", "refObjectId": "ad38d542-3fe9-439d-9b95-2f5f7752acaf", "uri": "../unitgroups/ad38d542-3fe9-439d-9b95-2f5f7752acaf.xml"}}, {"value": "0", "module": "A1-A3"}, {"value": "0", "module": "A4"}, {"value": "0", "module": "A5"}, {"value": "0", "module": "C1"}, {"value": "0", "module": "C2"}, {"value": "362.4225", "module": "C3"}, {"value": "0", "module": "C4"}, {"value": "0", "module": "D"}]}, "resolvedFlowVersion": "38.00.000", "flowProperties": [], "typeOfFlow": "Other flow", "classification": {"classHierarchy": "Quantities / Environmental quantities / EPD EN 15804 / LCI indicators", "name": "GaBiCategories"}}, {"dataSetInternalID": 16, "referenceToFlowDataSet": {"shortDescription": [{"value": "Materials for energy recovery (MER)", "lang": "en"}, {"value": "Stoffe für die Energierückgewinnung (MER)", "lang": "de"}], "type": "flow data set", "refObjectId": "59a9181c-3aaf-46ee-8b13-2b3723b6e447", "uri": "../flows/59a9181c-3aaf-46ee-8b13-2b3723b6e447.xml"}, "exchange direction": "OUTPUT", "other": {"anies": [{"name": "referenceToUnitGroupDataSet", "value": {"shortDescription": [{"value": "kg", "lang": "en"}], "type": "unit group data set", "refObjectId": "ad38d542-3fe9-439d-9b95-2f5f7752acaf", "uri": "../unitgroups/ad38d542-3fe9-439d-9b95-2f5f7752acaf.xml"}}, {"value": "0", "module": "A1-A3"}, {"value": "0", "module": "A4"}, {"value": "0", "module": "A5"}, {"value": "0", "module": "C1"}, {"value": "0", "module": "C2"}, {"value": "0", "module": "C3"}, {"value": "0", "module": "C4"}, {"value": "0", "module": "D"}]}, "resolvedFlowVersion": "38.00.000", "flowProperties": [], "typeOfFlow": "Other flow", "classification": {"classHierarchy": "Quantities / Environmental quantities / EPD EN 15804 / LCI indicators", "name": "GaBiCategories"}}, {"dataSetInternalID": 17, "referenceToFlowDataSet": {"shortDescription": [{"value": "Exported electrical energy (EEE)", "lang": "en"}, {"value": "Exportierte elektrische Energie (EEE)", "lang": "de"}], "type": "flow data set", "refObjectId": "4da0c987-2b76-40d6-9e9e-82a017aaaf29", "uri": "../flows/4da0c987-2b76-40d6-9e9e-82a017aaaf29.xml"}, "exchange direction": "OUTPUT", "other": {"anies": [{"name": "referenceToUnitGroupDataSet", "value": {"shortDescription": [{"value": "MJ", "lang": "en"}], "type": "unit group data set", "refObjectId": "93a60a57-a3c8-11da-a746-0800200c9a66", "uri": "../unitgroups/93a60a57-a3c8-11da-a746-0800200c9a66.xml"}}, {"value": "0", "module": "A1-A3"}, {"value": "0", "module": "A4"}, {"value": "0", "module": "A5"}, {"value": "0", "module": "C1"}, {"value": "0", "module": "C2"}, {"value": "0", "module": "C3"}, {"value": "0", "module": "C4"}, {"value": "0", "module": "D"}]}, "resolvedFlowVersion": "38.00.000", "flowProperties": [], "typeOfFlow": "Other flow", "classification": {"classHierarchy": "Quantities / Environmental quantities / EPD EN 15804 / LCI indicators", "name": "GaBiCategories"}}, {"dataSetInternalID": 18, "referenceToFlowDataSet": {"shortDescription": [{"value": "Exported thermal energy (EET)", "lang": "en"}, {"value": "Exportierte thermische Energie (EET)", "lang": "de"}], "type": "flow data set", "refObjectId": "98daf38a-7a79-46d3-9a37-2b7bd0955810", "uri": "../flows/98daf38a-7a79-46d3-9a37-2b7bd0955810.xml"}, "exchange direction": "OUTPUT", "other": {"anies": [{"name": "referenceToUnitGroupDataSet", "value": {"shortDescription": [{"value": "MJ", "lang": "en"}], "type": "unit group data set", "refObjectId": "93a60a57-a3c8-11da-a746-0800200c9a66", "uri": "../unitgroups/93a60a57-a3c8-11da-a746-0800200c9a66.xml"}}, {"value": "0", "module": "A1-A3"}, {"value": "0", "module": "A4"}, {"value": "844.061188357401", "module": "A5"}, {"value": "0", "module": "C1"}, {"value": "0", "module": "C2"}, {"value": "881.7897", "module": "C3"}, {"value": "1366.774035", "module": "C4"}, {"value": "0", "module": "D"}]}, "resolvedFlowVersion": "38.00.000", "flowProperties": [], "typeOfFlow": "Other flow", "classification": {"classHierarchy": "Quantities / Environmental quantities / EPD EN 15804 / LCI indicators", "name": "GaBiCategories"}}]}, "LCIAResults": {"LCIAResult": [{"referenceToLCIAMethodDataSet": {"shortDescription": [{"value": "Global Warming Potential total (GWP-total)", "lang": "en"}, {"value": "Globales Erwärmungspotenzial total (GWP-total)", "lang": "de"}], "type": "LCIA method data set", "refObjectId": "6a37f984-a4b3-458a-a20a-64418c145fa2", "uri": "../lciamethods/6a37f984-a4b3-458a-a20a-64418c145fa2.xml"}, "other": {"anies": [{"name": "referenceToUnitGroupDataSet", "value": {"shortDescription": [{"value": "kg CO_(2) eq", "lang": "en"}], "type": "unit group data set", "refObjectId": "1ebf3012-d0db-4de2-aefd-ef30cedb0be1", "uri": "../unitgroups/1ebf3012-d0db-4de2-aefd-ef30cedb0be1.xml"}}, {"value": "-1219.69133286723", "module": "A1-A3"}, {"value": "31.6155477611832", "module": "A4"}, {"value": "115", "module": "A5"}, {"value": "0.0252898306293533", "module": "C1"}, {"value": "5.24405088879022", "module": "C2"}, {"value": "901", "module": "C3"}, {"value": "443", "module": "C4"}, {"value": "662.387045346134", "module": "D"}]}}, {"referenceToLCIAMethodDataSet": {"shortDescription": [{"value": "Global Warming Potential fossil fuels (GWP-fossil)", "lang": "en"}, {"value": "Globales Erwärmungspotenzial fossil (GWP-fossil)", "lang": "de"}], "type": "LCIA method data set", "refObjectId": "5f635281-343e-44fb-83df-1971b155e6b6", "uri": "../lciamethods/5f635281-343e-44fb-83df-1971b155e6b6.xml"}, "other": {"anies": [{"name": "referenceToUnitGroupDataSet", "value": {"shortDescription": [{"value": "kg CO_(2) eq", "lang": "en"}], "type": "unit group data set", "refObjectId": "1ebf3012-d0db-4de2-aefd-ef30cedb0be1", "uri": "../unitgroups/1ebf3012-d0db-4de2-aefd-ef30cedb0be1.xml"}}, {"value": "217.60065735196", "module": "A1-A3"}, {"value": "31.5720487475615", "module": "A4"}, {"value": "3.89760750637114", "module": "A5"}, {"value": "0.0244630736015013", "module": "C1"}, {"value": "5.23728170346571", "module": "C2"}, {"value": "7.19939855961772", "module": "C3"}, {"value": "1.76984440244358", "module": "C4"}, {"value": "-99.5219044834724", "module": "D"}]}}, {"referenceToLCIAMethodDataSet": {"shortDescription": [{"value": "Global Warming Potential biogenic (GWP-biogenic)", "lang": "en"}, {"value": "Globales Erwärmungspotenzial biogen (GWP-biogenic)", "lang": "de"}], "type": "LCIA method data set", "refObjectId": "2356e1ab-0185-4db5-86e5-16de51c7485c", "uri": "../lciamethods/2356e1ab-0185-4db5-86e5-16de51c7485c.xml"}, "other": {"anies": [{"name": "referenceToUnitGroupDataSet", "value": {"shortDescription": [{"value": "kg CO_(2) eq", "lang": "en"}], "type": "unit group data set", "refObjectId": "1ebf3012-d0db-4de2-aefd-ef30cedb0be1", "uri": "../unitgroups/1ebf3012-d0db-4de2-aefd-ef30cedb0be1.xml"}}, {"value": "-1439.20888589527", "module": "A1-A3"}, {"value": "0.0321467599158421", "module": "A4"}, {"value": "112", "module": "A5"}, {"value": "0.000768906979194488", "module": "C1"}, {"value": "0.00471241731844374", "module": "C2"}, {"value": "894", "module": "C3"}, {"value": "441", "module": "C4"}, {"value": "762.913240236606", "module": "D"}]}}, {"referenceToLCIAMethodDataSet": {"shortDescription": [{"value": "Global Warming Potential luluc (GWP-luluc)", "lang": "en"}, {"value": "Globales Erwärmungspotenzial luluc (GWP-luluc)", "lang": "de"}], "type": "LCIA method data set", "refObjectId": "4331bbdb-978a-490d-8707-eeb047f01a55", "uri": "../lciamethods/4331bbdb-978a-490d-8707-eeb047f01a55.xml"}, "other": {"anies": [{"name": "referenceToUnitGroupDataSet", "value": {"shortDescription": [{"value": "kg CO_(2) eq", "lang": "en"}], "type": "unit group data set", "refObjectId": "1ebf3012-d0db-4de2-aefd-ef30cedb0be1", "uri": "../unitgroups/1ebf3012-d0db-4de2-aefd-ef30cedb0be1.xml"}}, {"value": "1.91688015555704", "module": "A1-A3"}, {"value": "0.0113518023123459", "module": "A4"}, {"value": "0.00266099179133667", "module": "A5"}, {"value": "5.78474828768643E-05", "module": "C1"}, {"value": "0.00205667779303568", "module": "C2"}, {"value": "0.0155848209538574", "module": "C3"}, {"value": "0.000542804288022673", "module": "C4"}, {"value": "-1.00428939150633", "module": "D"}]}}, {"referenceToLCIAMethodDataSet": {"shortDescription": [{"value": "Depletion potential of the stratospheric ozone layer (ODP)", "lang": "en"}, {"value": "Abbau Potential der stratosphärischen Ozonschicht (ODP)", "lang": "de"}], "type": "LCIA method data set", "refObjectId": "b5c629d6-def3-11e6-bf01-fe55135034f3", "uri": "../lciamethods/b5c629d6-def3-11e6-bf01-fe55135034f3.xml"}, "other": {"anies": [{"name": "referenceToUnitGroupDataSet", "value": {"shortDescription": [{"value": "kg CFC11 eq", "lang": "en"}], "type": "unit group data set", "refObjectId": "d9e957c9-7309-4474-bf3a-7777df6c4e5b", "uri": "../unitgroups/d9e957c9-7309-4474-bf3a-7777df6c4e5b.xml"}}, {"value": "4.9832100216718E-05", "module": "A1-A3"}, {"value": "7.5402480173146E-06", "module": "A4"}, {"value": "3.20131996535527E-07", "module": "A5"}, {"value": "1.23141601623821E-09", "module": "C1"}, {"value": "1.21210399330122E-06", "module": "C2"}, {"value": "4.19688870730348E-07", "module": "C3"}, {"value": "4.36256912037834E-07", "module": "C4"}, {"value": "-1.52309369158391E-05", "module": "D"}]}}, {"referenceToLCIAMethodDataSet": {"shortDescription": [{"value": "Acidification potential of land and water (AP)", "lang": "en"}, {"value": "Versauerungspotenzial von Boden und Wasser (AP)", "lang": "de"}], "type": "LCIA method data set", "refObjectId": "b5c611c6-def3-11e6-bf01-fe55135034f3", "uri": "../lciamethods/b5c611c6-def3-11e6-bf01-fe55135034f3.xml"}, "other": {"anies": [{"name": "referenceToUnitGroupDataSet", "value": {"shortDescription": [{"value": "mol H^(+) eq", "lang": "en"}], "type": "unit group data set", "refObjectId": "42e089ac-92bf-4bf2-8ca1-5fc40d18f2ed", "uri": "../unitgroups/42e089ac-92bf-4bf2-8ca1-5fc40d18f2ed.xml"}}, {"value": "1.52652224059567", "module": "A1-A3"}, {"value": "0.131751927829271", "module": "A4"}, {"value": "0.021437905471648", "module": "A5"}, {"value": "0.000139098966684015", "module": "C1"}, {"value": "0.0212537672564819", "module": "C2"}, {"value": "0.0577033001611175", "module": "C3"}, {"value": "0.0380328179884454", "module": "C4"}, {"value": "-0.163848174464417", "module": "D"}]}}, {"referenceToLCIAMethodDataSet": {"shortDescription": [{"value": "Eutrophication potential aquatic freshwater (EP-freshwater)", "lang": "en"}, {"value": "Eutrophierungspotenzial Süßwasser (EP-freshwater)", "lang": "de"}], "type": "LCIA method data set", "refObjectId": "b53ec18f-7377-4ad3-86eb-cc3f4f276b2b", "uri": "../lciamethods/b53ec18f-7377-4ad3-86eb-cc3f4f276b2b.xml"}, "other": {"anies": [{"name": "referenceToUnitGroupDataSet", "value": {"shortDescription": [{"value": "kg P eq", "lang": "en"}], "type": "unit group data set", "refObjectId": "0429039d-a61d-4590-ba67-aa4a20a810a1", "uri": "../unitgroups/0429039d-a61d-4590-ba67-aa4a20a810a1.xml"}}, {"value": "0.0189324126354718", "module": "A1-A3"}, {"value": "0.000215890187312169", "module": "A4"}, {"value": "0.000152905182419993", "module": "A5"}, {"value": "2.61468858545462E-06", "module": "C1"}, {"value": "3.67174207437717E-05", "module": "C2"}, {"value": "0.000705314465235189", "module": "C3"}, {"value": "2.7151487257154E-05", "module": "C4"}, {"value": "-0.00696938712677987", "module": "D"}]}}, {"referenceToLCIAMethodDataSet": {"shortDescription": [{"value": "Eutrophication potential aquatic marine (EP-marine)", "lang": "en"}, {"value": "Eutrophierungspotenzial Salzwasser (EP-marine)", "lang": "de"}], "type": "LCIA method data set", "refObjectId": "b5c619fa-def3-11e6-bf01-fe55135034f3", "uri": "../lciamethods/b5c619fa-def3-11e6-bf01-fe55135034f3.xml"}, "other": {"anies": [{"name": "referenceToUnitGroupDataSet", "value": {"shortDescription": [{"value": "kg N eq", "lang": "en"}], "type": "unit group data set", "refObjectId": "d05bb823-ecdf-4686-8c40-bf1d9257859f", "uri": "../unitgroups/d05bb823-ecdf-4686-8c40-bf1d9257859f.xml"}}, {"value": "0.359314431973401", "module": "A1-A3"}, {"value": "0.0398073253227096", "module": "A4"}, {"value": "0.00669348523865049", "module": "A5"}, {"value": "1.7741699490699E-05", "module": "C1"}, {"value": "0.0063374515350971", "module": "C2"}, {"value": "0.0144007446585409", "module": "C3"}, {"value": "0.0201857441010283", "module": "C4"}, {"value": "-0.0598967548161291", "module": "D"}]}}, {"referenceToLCIAMethodDataSet": {"shortDescription": [{"value": "Eutrophication potential terrestrial (EP-terrestrial)", "lang": "en"}, {"value": "Eutrophierungspotenzial Land (EP-terrestrial)", "lang": "de"}], "type": "LCIA method data set", "refObjectId": "b5c614d2-def3-11e6-bf01-fe55135034f3", "uri": "../lciamethods/b5c614d2-def3-11e6-bf01-fe55135034f3.xml"}, "other": {"anies": [{"name": "referenceToUnitGroupDataSet", "value": {"shortDescription": [{"value": "mol N eq", "lang": "en"}], "type": "unit group data set", "refObjectId": "71b4d617-0ec9-4d3f-b65e-e438940c2401", "uri": "../unitgroups/71b4d617-0ec9-4d3f-b65e-e438940c2401.xml"}}, {"value": "3.46105992975557", "module": "A1-A3"}, {"value": "0.439481673786739", "module": "A4"}, {"value": "0.0680769237484851", "module": "A5"}, {"value": "0.000204372036687502", "module": "C1"}, {"value": "0.0699700668244852", "module": "C2"}, {"value": "0.165114540213236", "module": "C3"}, {"value": "0.19478080621956", "module": "C4"}, {"value": "-0.604931513594689", "module": "D"}]}}, {"referenceToLCIAMethodDataSet": {"shortDescription": [{"value": "Formation potential of tropospheric ozone photochemical oxidants (POCP)", "lang": "en"}, {"value": "Bildungspotential für troposphärisches Ozon (POCP)", "lang": "de"}], "type": "LCIA method data set", "refObjectId": "b5c610fe-def3-11e6-bf01-fe55135034f3", "uri": "../lciamethods/b5c610fe-def3-11e6-bf01-fe55135034f3.xml"}, "other": {"anies": [{"name": "referenceToUnitGroupDataSet", "value": {"shortDescription": [{"value": "kg NMVOC eq", "lang": "en"}], "type": "unit group data set", "refObjectId": "d27c25f8-fbc1-44c6-b47b-4adbae4199c6", "uri": "../unitgroups/d27c25f8-fbc1-44c6-b47b-4adbae4199c6.xml"}}, {"value": "1.55160377959218", "module": "A1-A3"}, {"value": "0.141427776944546", "module": "A4"}, {"value": "0.0237237219435369", "module": "A5"}, {"value": "5.61751483766718E-05", "module": "C1"}, {"value": "0.0214285458903455", "module": "C2"}, {"value": "0.0439706424472626", "module": "C3"}, {"value": "0.0542096937015806", "module": "C4"}, {"value": "-0.457069557378791", "module": "D"}]}}, {"referenceToLCIAMethodDataSet": {"shortDescription": [{"value": "Abiotic depletion potential for non fossil resources (ADPE)", "lang": "en"}, {"value": "Potenzial für den abiotischen Abbau nicht fossiler Ressourcen (ADPE)", "lang": "de"}], "type": "LCIA method data set", "refObjectId": "b2ad6494-c78d-11e6-9d9d-cec0c932ce01", "uri": "../lciamethods/b2ad6494-c78d-11e6-9d9d-cec0c932ce01.xml"}, "other": {"anies": [{"name": "referenceToUnitGroupDataSet", "value": {"shortDescription": [{"value": "kg Sb eq", "lang": "en"}], "type": "unit group data set", "refObjectId": "54ccd2d9-a32a-4fc2-923d-f2c8c93e89d4", "uri": "../unitgroups/54ccd2d9-a32a-4fc2-923d-f2c8c93e89d4.xml"}}, {"value": "0.00257394960247167", "module": "A1-A3"}, {"value": "7.23994337419565E-05", "module": "A4"}, {"value": "4.05946727275135E-05", "module": "A5"}, {"value": "2.26609177425403E-07", "module": "C1"}, {"value": "1.821266987346E-05", "module": "C2"}, {"value": "6.32684807682015E-05", "module": "C3"}, {"value": "6.28443973576169E-06", "module": "C4"}, {"value": "-8.97089866420657E-05", "module": "D"}]}}, {"referenceToLCIAMethodDataSet": {"shortDescription": [{"value": "Abiotic depletion potential for fossil resources (ADPF)", "lang": "en"}, {"value": "Potenzial für den abiotischen Abbau fossiler Brennstoffe (ADPF)", "lang": "de"}], "type": "LCIA method data set", "refObjectId": "b2ad6110-c78d-11e6-9d9d-cec0c932ce01", "uri": "../lciamethods/b2ad6110-c78d-11e6-9d9d-cec0c932ce01.xml"}, "other": {"anies": [{"name": "referenceToUnitGroupDataSet", "value": {"shortDescription": [{"value": "MJ", "lang": "en"}], "type": "unit group data set", "refObjectId": "93a60a57-a3c8-11da-a746-0800200c9a66", "uri": "../unitgroups/93a60a57-a3c8-11da-a746-0800200c9a66.xml"}}, {"value": "4453.1273857334", "module": "A1-A3"}, {"value": "492.125360218563", "module": "A4"}, {"value": "43.3546096576295", "module": "A5"}, {"value": "0.518438119734244", "module": "C1"}, {"value": "79.1878408536347", "module": "C2"}, {"value": "146.078869780693", "module": "C3"}, {"value": "33.1814849798815", "module": "C4"}, {"value": "-1444.54680487024", "module": "D"}]}}, {"referenceToLCIAMethodDataSet": {"shortDescription": [{"value": "Water use (WDP)", "lang": "en"}, {"value": "Wassernutzung (WDP)", "lang": "de"}], "type": "LCIA method data set", "refObjectId": "b2ad66ce-c78d-11e6-9d9d-cec0c932ce01", "uri": "../lciamethods/b2ad66ce-c78d-11e6-9d9d-cec0c932ce01.xml"}, "other": {"anies": [{"name": "referenceToUnitGroupDataSet", "value": {"shortDescription": [{"value": "m^(3) world eq deprived", "lang": "en"}], "type": "unit group data set", "refObjectId": "6ae2df01-888e-46c8-b17d-49fa3869b476", "uri": "../unitgroups/6ae2df01-888e-46c8-b17d-49fa3869b476.xml"}}, {"value": "133.665404636682", "module": "A1-A3"}, {"value": "1.69318559175266", "module": "A4"}, {"value": "0.820945164761546", "module": "A5"}, {"value": "0.00606994051929362", "module": "C1"}, {"value": "0.237135624070024", "module": "C2"}, {"value": "1.80537463153279", "module": "C3"}, {"value": "0.399820062497098", "module": "C4"}, {"value": "-4.84104112635364", "module": "D"}]}}, {"referenceToLCIAMethodDataSet": {"shortDescription": [{"value": "Incidence of disease due to PM emissions (PM)", "lang": "en"}, {"value": "Auftreten von Krankheiten aufgrund von Feinstaubemissionen (PM)", "lang": "de"}], "type": "LCIA method data set", "refObjectId": "b5c602c6-def3-11e6-bf01-fe55135034f3", "uri": "../lciamethods/b5c602c6-def3-11e6-bf01-fe55135034f3.xml"}, "other": {"anies": [{"name": "referenceToUnitGroupDataSet", "value": {"shortDescription": [{"value": "Disease incidence", "lang": "en"}], "type": "unit group data set", "refObjectId": "3883559b-648f-4afc-8ba2-0bd24f3affa3", "uri": "../unitgroups/3883559b-648f-4afc-8ba2-0bd24f3affa3.xml"}}, {"value": "7.8442403385654E-05", "module": "A1-A3"}, {"value": "3.70735910865157E-06", "module": "A4"}, {"value": "3.53538591778718E-07", "module": "A5"}, {"value": "3.83545599349974E-10", "module": "C1"}, {"value": "4.50685944681734E-07", "module": "C2"}, {"value": "2.912387246795E-07", "module": "C3"}, {"value": "4.15980793863025E-07", "module": "C4"}, {"value": "-9.60823815649166E-07", "module": "D"}]}}, {"referenceToLCIAMethodDataSet": {"shortDescription": [{"value": "Human exposure efficiency relative to U235 (IR)", "lang": "en"}, {"value": "Wirkung durch Exposition des Menschen mit U235 (IR)", "lang": "de"}], "type": "LCIA method data set", "refObjectId": "b5c632be-def3-11e6-bf01-fe55135034f3", "uri": "../lciamethods/b5c632be-def3-11e6-bf01-fe55135034f3.xml"}, "other": {"anies": [{"name": "referenceToUnitGroupDataSet", "value": {"shortDescription": [{"value": "kBq U235 eq", "lang": "en"}], "type": "unit group data set", "refObjectId": "456b05bf-1415-44a9-9993-02452f554c09", "uri": "../unitgroups/456b05bf-1415-44a9-9993-02452f554c09.xml"}}, {"value": "12.6285224199863", "module": "A1-A3"}, {"value": "2.13423462701192", "module": "A4"}, {"value": "0.118094303736813", "module": "A5"}, {"value": "0.00459688684131212", "module": "C1"}, {"value": "0.343795958834948", "module": "C2"}, {"value": "1.26439634045158", "module": "C3"}, {"value": "0.129915823806624", "module": "C4"}, {"value": "-1.03040290232762", "module": "D"}]}}, {"referenceToLCIAMethodDataSet": {"shortDescription": [{"value": "Comparative toxic unit for ecosystems (ETP-fw)", "lang": "en"}, {"value": "Toxizitätsvergleichseinheit für Ökosysteme (ETP-fw)", "lang": "de"}], "type": "LCIA method data set", "refObjectId": "ee1082d1-b0f7-43ca-a1f0-21e2a4a74511", "uri": "../lciamethods/ee1082d1-b0f7-43ca-a1f0-21e2a4a74511.xml"}, "other": {"anies": [{"name": "referenceToUnitGroupDataSet", "value": {"shortDescription": [{"value": "CTUe", "lang": "en"}], "type": "unit group data set", "refObjectId": "aa959ded-f1eb-4efb-9c5c-2d60be36b3e6", "uri": "../unitgroups/aa959ded-f1eb-4efb-9c5c-2d60be36b3e6.xml"}}, {"value": "11534.9393989585", "module": "A1-A3"}, {"value": "384.41550428688", "module": "A4"}, {"value": "108.039946887295", "module": "A5"}, {"value": "0.328099130255527", "module": "C1"}, {"value": "61.803069056089", "module": "C2"}, {"value": "102.053257775999", "module": "C3"}, {"value": "40.3213716491235", "module": "C4"}, {"value": "-311.875715727778", "module": "D"}]}}, {"referenceToLCIAMethodDataSet": {"shortDescription": [{"value": "Comparative toxic unit for humans (carcinogenic) (HTP-c)", "lang": "en"}, {"value": "Toxizitätsvergleichseinheit für Menschen (krebserregend) (HTP-c)", "lang": "de"}], "type": "LCIA method data set", "refObjectId": "2299222a-bbd8-474f-9d4f-4dd1f18aea7c", "uri": "../lciamethods/2299222a-bbd8-474f-9d4f-4dd1f18aea7c.xml"}, "other": {"anies": [{"name": "referenceToUnitGroupDataSet", "value": {"shortDescription": [{"value": "CTUh", "lang": "en"}], "type": "unit group data set", "refObjectId": "d4c9523e-2d7e-49fd-8469-998f547d3a70", "uri": "../unitgroups/d4c9523e-2d7e-49fd-8469-998f547d3a70.xml"}}, {"value": "2.87539971684264E-06", "module": "A1-A3"}, {"value": "1.06335927734055E-08", "module": "A4"}, {"value": "2.90835808056186E-08", "module": "A5"}, {"value": "1.00804131490559E-11", "module": "C1"}, {"value": "2.00154556056025E-09", "module": "C2"}, {"value": "2.14651011336786E-08", "module": "C3"}, {"value": "2.97248498305248E-08", "module": "C4"}, {"value": "-3.9345935743509E-08", "module": "D"}]}}, {"referenceToLCIAMethodDataSet": {"shortDescription": [{"value": "Comparative toxic unit for humans (noncarcinogenic) (HTP-nc)", "lang": "en"}, {"value": "Toxizitätsvergleichseinheit für Menschen (nicht krebserregend) (HTP-nc)", "lang": "de"}], "type": "LCIA method data set", "refObjectId": "3af763a5-b7a1-48c9-9cee-1f223481fcef", "uri": "../lciamethods/3af763a5-b7a1-48c9-9cee-1f223481fcef.xml"}, "other": {"anies": [{"name": "referenceToUnitGroupDataSet", "value": {"shortDescription": [{"value": "CTUh", "lang": "en"}], "type": "unit group data set", "refObjectId": "d4c9523e-2d7e-49fd-8469-998f547d3a70", "uri": "../unitgroups/d4c9523e-2d7e-49fd-8469-998f547d3a70.xml"}}, {"value": "3.14978260020348E-05", "module": "A1-A3"}, {"value": "4.2067273896075E-07", "module": "A4"}, {"value": "1.25147359940723E-07", "module": "A5"}, {"value": "3.21952498350653E-10", "module": "C1"}, {"value": "6.48018505629177E-08", "module": "C2"}, {"value": "1.41412144563686E-07", "module": "C3"}, {"value": "1.06858314944321E-07", "module": "C4"}, {"value": "-9.94229356322567E-07", "module": "D"}]}}, {"referenceToLCIAMethodDataSet": {"shortDescription": [{"value": "Soil quality index (SQP)", "lang": "en"}, {"value": "Bodenqualitätsindex (SQP)", "lang": "de"}], "type": "LCIA method data set", "refObjectId": "b2ad6890-c78d-11e6-9d9d-cec0c932ce01", "uri": "../lciamethods/b2ad6890-c78d-11e6-9d9d-cec0c932ce01.xml"}, "other": {"anies": [{"name": "referenceToUnitGroupDataSet", "value": {"shortDescription": [{"value": "SQP", "lang": "en"}], "type": "unit group data set", "refObjectId": "f130951c-e67f-4f7f-8dd4-665de3974e18", "uri": "../unitgroups/f130951c-e67f-4f7f-8dd4-665de3974e18.xml"}}, {"value": "33360.6358248088", "module": "A1-A3"}, {"value": "563.079950268674", "module": "A4"}, {"value": "24.0366068863875", "module": "A5"}, {"value": "0.093982523910093", "module": "C1"}, {"value": "54.4058707347744", "module": "C2"}, {"value": "27.0303232033843", "module": "C3"}, {"value": "65.2199175984896", "module": "C4"}, {"value": "-17877.3202856932", "module": "D"}]}}]}, "otherAttributes": {"{http://www.indata.network/EPD/2019}epd-version": "1.2"}, "version": "1.1", "locations": "../ILCDLocations.xml"}