{"processInformation": {"dataSetInformation": {"UUID": "29e0729d-13dd-496c-9f91-99d60b45c4e4", "name": {"baseName": [{"value": "1m² of Type II technical textile", "lang": "en"}, {"value": "1m² Type II Technisches Textil", "lang": "de"}], "functionalUnitFlowProperties": [{"lang": "en"}]}, "classificationInformation": {"classification": [{"class": [{"value": "Kunststoffe", "level": 0, "classId": "6"}, {"value": "Folien und Vliese", "level": 1, "classId": "6.6"}, {"value": "Technische Textilien", "level": 2, "classId": "6.6.07"}], "name": "OEKOBAU.DAT"}, {"class": [{"value": "02 Building products", "level": 0}, {"value": "Membranes, including Liquid applied and kits", "level": 1}, {"value": "Plastic and elastomer roofing and sealing sheet systems", "level": 2}], "name": "IBUCategories"}]}, "generalComment": [{"value": "The product is a technical textile made from a polyester (PET) fabric, coated with PVC and a finishing lacquer.\nThe base fabric is a woven textile based on high-tenacity multifilament polyester (PET) yarns. Each side of the fabric is coated with a well-impregnated adhesion layer, a main layer consisting largely of PVC, UV stabilizers, flexing additives and other additives, and a thin acrylic and PVDF lacquer top coat which allows for a better cleaning ability, improved UV resistance and perfect weldability. The declared product has an average weight of 900 g/m.", "lang": "en"}, {"value": "Bei dem Produkt handelt es sich um ein technisches Textil aus einem Polyester (PET)-Gewebe, das mit PVC und einem Decklack beschichtet ist. Das Grundgewebe ist ein gewebtes Textil auf Basis von hochfesten Multifilamentgarnen aus Polyester (PET). Jede Seite des Gewebes ist mit einer gut imprägnierten Haftschicht, einer Hauptschicht, die größtenteils aus PVC, UV-Stabilisatoren, Biegeadditiven und anderen Zusätzen besteht, und einer dünnen Acryl- und PVDF-Lackdeckschicht beschichtet, die eine bessere Reinigungsfähigkeit, verbesserte UV-Beständigkeit und perfekte Schweißbarkeit ermöglicht. Das angegebene Produkt hat ein Durchschnittsgewicht von 900 g/m².", "lang": "de"}]}, "quantitativeReference": {"referenceToReferenceFlow": [0]}, "time": {"referenceYear": 2023, "dataSetValidUntil": 2028, "other": {"anies": [{"name": "publicationDateOfEPD", "value": 1681776000000}]}}, "geography": {"locationOfOperationSupplyOrProduction": {"location": "RER"}}, "technology": {"technologyDescriptionAndIncludedProcesses": [{"value": "The production of the PVC coated fabric starts with the production of a woven fabric made from polyester (polyethylene terephthalate, PET) yarn. This is done by beaming, followed by weaving to the desired width in the weaving plant in Mouscron, Belgium. After quality control, the woven fabrics are transported to the coating site in Flixecourt, France. At Flixecourt the PVC plastisol is made from PVC powder, DINP, pigments and additives. The plastisol is knife-coated onto the fabric in several steps with gelation occurring by intermediate (and a final) heating step(s). The first coated layer differs in composition to achieve optimal adhesion. After complete coating and gelation, the lacquer layers (based on acrylics and PVDF) are applied. The consumed solvents are quantitatively evaporated from the material. The resulting vapours are treated at post-combustion to harmless gasses and water. The produced material is inspected and tested according to ISO 9001:2015 \nTechnical data: \nThe technical specifications of the declared product is given in the table below. \nDeclared unit: \nIn this study, only the production, transport to the construction and the EoL of the PVC-coated textile is included. Therefore the reference unit is a declared unit: 1 m PVC coated polyester textile Type II (T2121E) with a mass of 0,9 kg", "lang": "en"}, {"value": "Die Produktion des PVC-beschichteten Gewebes beginnt mit der Herstellung eines Gewebes aus Polyestergarn (Polyethylenterephthalat, PET). Dies geschieht durch Beamen, gefolgt vom Weben auf die gewünschte Breite in der Weberei in Mouscron, Belgien. Nach der Qualitätskontrolle werden die gewebten Stoffe zum Beschichtungsstandort in Flixecourt, Frankreich, transportiert.\n\nIn Flixecourt wird das PVC-Plastisol aus PVC-Pulver, DINP, Pigmenten und Additiven hergestellt. Das Plastisol wird in mehreren Schritten mit dem Messer auf das Gewebe aufgetragen, wobei die Gelierung durch einen oder mehrere Zwischenschritte (und einen abschließenden) Erhitzungsschritt(e) erfolgt. Die erste beschichtete Schicht unterscheidet sich in ihrer Zusammensetzung, um eine optimale Haftung zu erreichen. Nach der vollständigen Beschichtung und Gelierung werden die Lackschichten (auf Basis von Acryl und PVDF) aufgetragen.\n\nDie verbrauchten Lösungsmittel werden quantitativ aus dem Material verdampft. Die entstehenden Dämpfe werden bei der Nachverbrennung zu unschädlichen Gasen und Wasser aufbereitet.\n\nDas produzierte Material wird gemäß ISO 9001:2015 geprüft und getestet. \nTechnische Daten: \nDie technischen Daten des angegebenen Produkts finden Sie in der nachstehenden Tabelle. \nDeklarierte Einheit: \nIn dieser Studie werden nur die Produktion, der Transport zum Bau und der Lebenszyklus des PVC-beschichteten Textils berücksichtigt. Daher ist die Referenzeinheit eine deklarierte Einheit: 1 m² PVC-beschichtetes Polyestertextil Typ II (T2121E) mit einer Masse von 0,9 kg", "lang": "de"}], "technologicalApplicability": [{"value": "These products are (mainly) applied in tensile architecture. Tensile structures typically consist of 3 main components: a primary structure, connectors, and tensioned fabric, such as the Type II technical textile. \n\nThese structures may be stand-alone or integrated with (existing) regular buildings. Many different construction forms are possible, such as faade coverings, sun-shading elements, roof coverings,... either for permanent or temporary use. \n\nThe standard lifetime of the fabrics used in tensile architecture ranges from 15 to over 30 years. For lightweight Type II fabrics, the lifetime is typically 15 years.\nThis EPD (and the underlying LCA) has been made to allow customers to quantify the ecological impact of their constructions, as well as to allow comparison with other material types.", "lang": "en"}, {"value": "Diese Produkte werden (hauptsächlich) in der Zugarchitektur eingesetzt. Gespannte Strukturen bestehen in der Regel aus 3 Hauptkomponenten: einer Primärstruktur, Verbindungselementen und gespanntem Gewebe, wie dem technischen Textil Typ II. \n\nDiese Strukturen können freistehend sein oder in (bestehende) reguläre Gebäude integriert werden. Es sind viele verschiedene Konstruktionsformen möglich, wie z.B. Fassadenverkleidungen, Sonnenschutzelemente, Dachabdeckungen,... entweder für eine dauerhafte oder vorübergehende Nutzung.  \n\nDie Standardlebensdauer der in der Tension-Architektur verwendeten Gewebe reicht von 15 bis über 30 Jahre. Bei leichten Geweben vom Typ II beträgt die Lebensdauer in der Regel 15 Jahre. Diese EPD (und die zugrunde liegende Ökobilanz) wurde erstellt, um Kunden die Möglichkeit zu geben, die ökologischen Auswirkungen ihrer Konstruktionen zu quantifizieren und einen Vergleich mit anderen Materialtypen zu ermöglichen.", "lang": "de"}]}}, "modellingAndValidation": {"LCIMethodAndAllocation": {"typeOfDataSet": "EPD", "referenceToLCAMethodDetails": [{"shortDescription": [{"value": "Plastic and elastomer roofing and sealing sheet systems.pdf", "lang": "en"}], "type": "source data set", "refObjectId": "1e68facd-98f0-46bd-b5a2-f3b95d1b3caa"}], "other": {"anies": [{"name": "subType", "value": "representative dataset"}]}}, "dataSourcesTreatmentAndRepresentativeness": {"referenceToDataSource": [{"shortDescription": [{"value": "ecoinvent database (all versions)", "lang": "en"}], "type": "source data set", "refObjectId": "b497a91f-e14b-4b69-8f28-f50eb1576766"}, {"shortDescription": [{"value": "ecoinvent 3.6 database", "lang": "en"}], "type": "source data set", "refObjectId": "766b9973-5ee8-48a2-8098-72c8e20b369f"}], "useAdviceForDataSet": [{"value": "Scope: \nThis EPD covers the product Type II Technical Textile, more specifically the T2121E as representative product. This product is a technical textile made out of a combination of a polyester (PET) fabric and polyvinylchloride (PVC) coating with a polyvinyl fluoride (PVDF) and acrylic lacquer finish. The fully coated fabric weight is 900 g/m. The calculations are based on average yearly production data for 2019.\nThe producing company is Sioen Industries NV. The above named products are produced at the production sites of Mouscron (BE) and Flixecourt (FR). \nSystem boundary: \nThis EPD is cradle to gate with options, modules C1-C4, and module D:\nThe analysis of the product life cycle includes production of the basic materials, transport of the basic materials and manufacture of the product, which are declared in modules A1- A3.\nIn module A4, the burden of transporting the manufactured product to the customer is declared.\nThe deconstruction and demolition stage C1 has not been included, since this is largely dependent on the specific project. Also, the C1 stage has been assumed immaterial.\nOne scenario of the end-of-life (EoL) stage is considered. It is the incineration of the technical textiles in the incineration plant. This is taken into account in module C4.\nThe transport of the used product to the final disposal was also modelled (module C2).\nPotential credits for electricity and thermal energy resulting from the waste incineration plant are declared in module D.", "lang": "en"}, {"value": "Gültigkeitsbereich: \nDiese EPD bezieht sich auf das Produkt Typ II Technische Textilien, genauer gesagt auf das Produkt T2121E als repräsentatives Produkt. Bei diesem Produkt handelt es sich um ein technisches Textil, das aus einer Kombination aus einem Polyestergewebe (PET) und einer Polyvinylchlorid (PVC)-Beschichtung mit einer Polyvinylfluorid (PVDF)- und Acryllackierung besteht. Das Gewicht des vollständig beschichteten Gewebes beträgt 900 g/m². Die Berechnungen beruhen auf den durchschnittlichen jährlichen Produktionsdaten für 2019. Das produzierende Unternehmen ist Sioen Industries NV. Die oben genannten Produkte werden in den Produktionsstätten in Mouscron (BE) und Flixecourt (FR) hergestellt. \nSystemgrenze: \nDiese EPD ist Cradle to Gate mit Optionen, Modulen C1-C4 und Modul D: Die Analyse des Produktlebenszyklus umfasst die Produktion der Grundstoffe, den Transport der Grundstoffe und die Herstellung des Produkts, die in den Modulen A1- A3 angegeben werden. In Modul A4 wird die Belastung durch den Transport des hergestellten Produkts zum Kunden angegeben. Die Rückbau- und Abbruchphase C1 wurde nicht berücksichtigt, da diese weitgehend vom spezifischen Projekt abhängt. Außerdem wurde angenommen, dass die C1-Phase unwesentlich ist. Es wird ein Szenario für die End-of-Life-Phase (EoL) berücksichtigt. Es handelt sich um die Verbrennung der technischen Textilien in der Verbrennungsanlage. Dies wird in Modul C4 berücksichtigt. Der Transport des gebrauchten Produkts zur endgültigen Entsorgung wurde ebenfalls modelliert (Modul C2). Potenzielle Gutschriften für Strom und Wärmeenergie aus der Müllverbrennungsanlage werden in Modul D angegeben.", "lang": "de"}], "other": {"anies": [{"name": "referenceToOriginalEPD", "value": {"shortDescription": {"value": "1m² of Type II technical textile .pdf", "defaultValue": "1m² of Type II technical textile .pdf", "lstrings": [{"lang": "en", "value": "1m² of Type II technical textile .pdf"}]}, "type": "source data set", "uuid": {"uuid": "be583b9d-df2d-43c3-91a6-edde63374dda"}, "refObjectId": "be583b9d-df2d-43c3-91a6-edde63374dda", "resourceURLs": ["https://oekobaudat.de/OEKOBAU.DAT/resource/sources/be583b9d-df2d-43c3-91a6-edde63374dda/1m_of_Type_II_technical_textile_18770.pdf?version=00.03.000"]}}]}}, "validation": {"review": [{"referenceToNameOfReviewerAndInstitution": [{"shortDescription": [{"value": "Institut Bauen und Umwelt e. V.", "lang": "en"}], "type": "contact data set", "refObjectId": "d111dbec-b024-4be5-86c5-752d6eb2cf95", "uri": "../contacts/d111dbec-b024-4be5-86c5-752d6eb2cf95.xml"}], "type": "Accredited third party review"}]}, "complianceDeclarations": {"compliance": [{"referenceToComplianceSystem": {"shortDescription": [{"value": "DIN EN 15804+A2", "lang": "en"}], "type": "source data set", "refObjectId": "c0016b33-8cf7-415c-ac6e-deba0d21440d", "uri": "../sources/c0016b33-8cf7-415c-ac6e-deba0d21440d.xml"}}, {"referenceToComplianceSystem": {"shortDescription": [{"value": "ISO 14025", "lang": "en"}], "type": "source data set", "refObjectId": "4f2eb655-6e44-4874-a95a-e28f5442cd4d", "uri": "../sources/4f2eb655-6e44-4874-a95a-e28f5442cd4d.xml"}}]}}, "administrativeInformation": {"commissionerAndGoal": {"referenceToCommissioner": [{"shortDescription": [{"value": "Sioen Industries NV", "lang": "en"}], "type": "contact data set", "refObjectId": "57ceedec-c2d8-4777-a927-fcce9ecceb8f", "uri": "../contacts/57ceedec-c2d8-4777-a927-fcce9ecceb8f.xml"}]}, "dataGenerator": {"referenceToPersonOrEntityGeneratingTheDataSet": [{"shortDescription": [{"value": "SGS INTRON", "lang": "en"}], "type": "contact data set", "refObjectId": "74806750-2b85-4e22-9abd-56fe6f692216", "uri": "../contacts/74806750-2b85-4e22-9abd-56fe6f692216.xml"}]}, "dataEntryBy": {"timeStamp": 1681776000000, "referenceToDataSetFormat": [{"shortDescription": [{"value": "ILCD Format", "lang": "en"}], "type": "source data set", "refObjectId": "a97a0155-0234-4b87-b4ce-a45da52f2a40", "uri": "../sources/a97a0155-0234-4b87-b4ce-a45da52f2a40.xml"}, {"shortDescription": [{"value": "EPD-Datenformaterweiterungen v1.2", "lang": "de"}, {"value": "EPD Data Format Extensions v1.2", "lang": "en"}], "type": "source data set", "refObjectId": "a29449fd-aa2f-4de8-b5d7-4b06b43c6fde", "uri": "../sources/a29449fd-aa2f-4de8-b5d7-4b06b43c6fde.xml"}]}, "publicationAndOwnership": {"dataSetVersion": "00.07.000", "referenceToRegistrationAuthority": {"shortDescription": [{"value": "Institut Bauen und Umwelt e. V.", "lang": "en"}], "type": "contact data set", "refObjectId": "d111dbec-b024-4be5-86c5-752d6eb2cf95", "uri": "../contacts/d111dbec-b024-4be5-86c5-752d6eb2cf95.xml"}, "registrationNumber": "EPD-SIO-20220324-IBJ1-EN", "referenceToOwnershipOfDataSet": {"shortDescription": [{"value": "Sioen Industries NV", "lang": "en"}], "type": "contact data set", "refObjectId": "57ceedec-c2d8-4777-a927-fcce9ecceb8f", "uri": "../contacts/57ceedec-c2d8-4777-a927-fcce9ecceb8f.xml"}, "copyright": true, "licenseType": "Free of charge for all users and uses", "accessRestrictions": [{"value": "None", "lang": "en"}], "other": {"anies": [{"name": "referenceToPublisher", "value": {"shortDescription": [{"value": "Institut Bauen und Umwelt e. V.", "lang": "en"}], "type": "contact data set", "refObjectId": "d111dbec-b024-4be5-86c5-752d6eb2cf95", "uri": "../contacts/d111dbec-b024-4be5-86c5-752d6eb2cf95.xml"}}]}}}, "exchanges": {"exchange": [{"dataSetInternalID": 0, "referenceToFlowDataSet": {"shortDescription": [{"value": "Type II technical textile (T2121E) (Type II technical textile (T2121E))", "lang": "en"}], "type": "flow data set", "refObjectId": "6a6b97b2-d915-9b30-6357-b9cadb2caeee", "uri": "../flows/6a6b97b2-d915-9b30-6357-b9cadb2caeee.xml"}, "meanAmount": 1.0, "referencesToDataSource": {}, "referenceFlow": true, "resolvedFlowVersion": "00.01.000", "resultingflowAmount": 1.0, "flowProperties": [{"name": [{"lang": "en", "value": "Area"}, {"lang": "de", "value": "Fläche"}], "uuid": "93a60a56-a3c8-19da-a746-0800200c9a66", "referenceFlowProperty": true, "meanValue": 1.0, "referenceUnit": "qm", "unitGroupUUID": "c20a03d7-bd90-4569-bc94-66cfd364dfc8"}], "materialProperties": [{"name": "grammage", "value": "0.9", "unit": "kg/m^2", "unitDescription": "kilograms per square meter"}, {"name": "layer thickness", "value": "7.5E-4", "unit": "m", "unitDescription": "meters"}], "typeOfFlow": "Product flow", "classification": {"classHierarchy": "Kunststoffe / Folien und Vliese / Technische Textilien", "name": "OEKOBAU.DAT"}}, {"dataSetInternalID": 1, "referenceToFlowDataSet": {"shortDescription": [{"value": "Renewable primary energy as energy carrier (PERE)", "lang": "en"}, {"value": "Erneuerbare Primärenergie als Energieträger (PERE)", "lang": "de"}], "type": "flow data set", "refObjectId": "20f32be5-0398-4288-9b6d-accddd195317", "uri": "../flows/20f32be5-0398-4288-9b6d-accddd195317.xml"}, "exchange direction": "INPUT", "other": {"anies": [{"name": "referenceToUnitGroupDataSet", "value": {"shortDescription": [{"value": "MJ", "lang": "en"}], "type": "unit group data set", "refObjectId": "93a60a57-a3c8-11da-a746-0800200c9a66", "uri": "../unitgroups/93a60a57-a3c8-11da-a746-0800200c9a66.xml"}}, {"value": "8.0913346", "module": "A1"}, {"value": "0.017524379", "module": "A2"}, {"value": "0.00022525087", "module": "A3"}, {"value": "0.039128724", "module": "A4"}, {"value": "0.0026085816", "module": "C2"}, {"value": "0.18613662", "module": "C4"}, {"value": "-0.029247252", "module": "D"}]}, "resolvedFlowVersion": "38.00.000", "flowProperties": [], "typeOfFlow": "Other flow", "classification": {"classHierarchy": "Quantities", "name": "GaBiCategories"}}, {"dataSetInternalID": 2, "referenceToFlowDataSet": {"shortDescription": [{"value": "Renewable primary energy resources as material utilization (PERM)", "lang": "en"}, {"value": "Erneuerbare Primärenergie zur stofflichen Nutzung (PERM)", "lang": "de"}], "type": "flow data set", "refObjectId": "fb3ec0de-548d-4508-aea5-00b73bf6f702", "uri": "../flows/fb3ec0de-548d-4508-aea5-00b73bf6f702.xml"}, "exchange direction": "INPUT", "other": {"anies": [{"name": "referenceToUnitGroupDataSet", "value": {"shortDescription": [{"value": "MJ", "lang": "en"}], "type": "unit group data set", "refObjectId": "93a60a57-a3c8-11da-a746-0800200c9a66", "uri": "../unitgroups/93a60a57-a3c8-11da-a746-0800200c9a66.xml"}}, {"value": "0", "module": "A1"}, {"value": "0", "module": "A2"}, {"value": "0", "module": "A3"}, {"value": "0", "module": "A4"}, {"value": "0", "module": "C2"}, {"value": "0", "module": "C4"}, {"value": "0", "module": "D"}]}, "resolvedFlowVersion": "38.00.000", "flowProperties": [], "typeOfFlow": "Other flow", "classification": {"classHierarchy": "Quantities", "name": "GaBiCategories"}}, {"dataSetInternalID": 3, "referenceToFlowDataSet": {"shortDescription": [{"value": "Total use of renewable primary energy resources (PERT)", "lang": "en"}, {"value": "Total erneuerbare Primärenergie (PERT)", "lang": "de"}], "type": "flow data set", "refObjectId": "53f97275-fa8a-4cdd-9024-65936002acd0", "uri": "../flows/53f97275-fa8a-4cdd-9024-65936002acd0.xml"}, "exchange direction": "INPUT", "other": {"anies": [{"name": "referenceToUnitGroupDataSet", "value": {"shortDescription": [{"value": "MJ", "lang": "en"}], "type": "unit group data set", "refObjectId": "93a60a57-a3c8-11da-a746-0800200c9a66", "uri": "../unitgroups/93a60a57-a3c8-11da-a746-0800200c9a66.xml"}}, {"value": "8.0913346", "module": "A1"}, {"value": "0.017524379", "module": "A2"}, {"value": "0.00022525087", "module": "A3"}, {"value": "0.039128724", "module": "A4"}, {"value": "0.0026085816", "module": "C2"}, {"value": "0.18613662", "module": "C4"}, {"value": "-0.029247252", "module": "D"}]}, "resolvedFlowVersion": "38.00.000", "flowProperties": [], "typeOfFlow": "Other flow", "classification": {"classHierarchy": "Quantities / Environmental quantities / EPD EN 15804 / LCI indicators", "name": "GaBiCategories"}}, {"dataSetInternalID": 4, "referenceToFlowDataSet": {"shortDescription": [{"value": "Non renewable primary energy as energy carrier (PENRE)", "lang": "en"}, {"value": "Nicht-erneuerbare Primärenergie als Energieträger (PENRE)", "lang": "de"}], "type": "flow data set", "refObjectId": "ac857178-2b45-46ec-892a-a9a4332f0372", "uri": "../flows/ac857178-2b45-46ec-892a-a9a4332f0372.xml"}, "exchange direction": "INPUT", "other": {"anies": [{"name": "referenceToUnitGroupDataSet", "value": {"shortDescription": [{"value": "MJ", "lang": "en"}], "type": "unit group data set", "refObjectId": "93a60a57-a3c8-11da-a746-0800200c9a66", "uri": "../unitgroups/93a60a57-a3c8-11da-a746-0800200c9a66.xml"}}, {"value": "104.45248", "module": "A1"}, {"value": "1.7504071", "module": "A2"}, {"value": "0.039087633", "module": "A3"}, {"value": "2.8955907", "module": "A4"}, {"value": "0.19303938", "module": "C2"}, {"value": "2.2570169", "module": "C4"}, {"value": "-15.277799", "module": "D"}]}, "resolvedFlowVersion": "38.00.000", "flowProperties": [], "typeOfFlow": "Other flow", "classification": {"classHierarchy": "Quantities", "name": "GaBiCategories"}}, {"dataSetInternalID": 5, "referenceToFlowDataSet": {"shortDescription": [{"value": "Non renewable primary energy as material utilization (PENRM)", "lang": "en"}, {"value": "Nicht-erneuerbare Primärenergie zur stofflichen Nutzung (PENRM)", "lang": "de"}], "type": "flow data set", "refObjectId": "1421caa0-679d-4bf4-b282-0eb850ccae27", "uri": "../flows/1421caa0-679d-4bf4-b282-0eb850ccae27.xml"}, "exchange direction": "INPUT", "other": {"anies": [{"name": "referenceToUnitGroupDataSet", "value": {"shortDescription": [{"value": "MJ", "lang": "en"}], "type": "unit group data set", "refObjectId": "93a60a57-a3c8-11da-a746-0800200c9a66", "uri": "../unitgroups/93a60a57-a3c8-11da-a746-0800200c9a66.xml"}}, {"value": "0", "module": "A1"}, {"value": "0", "module": "A2"}, {"value": "0", "module": "A3"}, {"value": "0", "module": "A4"}, {"value": "0", "module": "C2"}, {"value": "0", "module": "C4"}, {"value": "0", "module": "D"}]}, "resolvedFlowVersion": "38.00.000", "flowProperties": [], "typeOfFlow": "Other flow", "classification": {"classHierarchy": "Quantities", "name": "GaBiCategories"}}, {"dataSetInternalID": 6, "referenceToFlowDataSet": {"shortDescription": [{"value": "Total use of non renewable primary energy resources (PENRT)", "lang": "en"}, {"value": "Total nicht erneuerbare Primärenergie (PENRT)", "lang": "de"}], "type": "flow data set", "refObjectId": "06159210-646b-4c8d-8583-da9b3b95a6c1", "uri": "../flows/06159210-646b-4c8d-8583-da9b3b95a6c1.xml"}, "exchange direction": "INPUT", "other": {"anies": [{"name": "referenceToUnitGroupDataSet", "value": {"shortDescription": [{"value": "MJ", "lang": "en"}], "type": "unit group data set", "refObjectId": "93a60a57-a3c8-11da-a746-0800200c9a66", "uri": "../unitgroups/93a60a57-a3c8-11da-a746-0800200c9a66.xml"}}, {"value": "104.45248", "module": "A1"}, {"value": "1.7504071", "module": "A2"}, {"value": "0.039087633", "module": "A3"}, {"value": "2.8955907", "module": "A4"}, {"value": "0.19303938", "module": "C2"}, {"value": "2.2570169", "module": "C4"}, {"value": "-15.277799", "module": "D"}]}, "resolvedFlowVersion": "38.00.000", "flowProperties": [], "typeOfFlow": "Other flow", "classification": {"classHierarchy": "Quantities / Environmental quantities / EPD EN 15804 / LCI indicators", "name": "GaBiCategories"}}, {"dataSetInternalID": 7, "referenceToFlowDataSet": {"shortDescription": [{"value": "Use of secondary material (SM)", "lang": "en"}, {"value": "Einsatz von Sekundärstoffen (SM)", "lang": "de"}], "type": "flow data set", "refObjectId": "c6a1f35f-2d09-4f54-8dfb-97e502e1ce92", "uri": "../flows/c6a1f35f-2d09-4f54-8dfb-97e502e1ce92.xml"}, "exchange direction": "INPUT", "other": {"anies": [{"name": "referenceToUnitGroupDataSet", "value": {"shortDescription": [{"value": "kg", "lang": "en"}], "type": "unit group data set", "refObjectId": "ad38d542-3fe9-439d-9b95-2f5f7752acaf", "uri": "../unitgroups/ad38d542-3fe9-439d-9b95-2f5f7752acaf.xml"}}, {"value": "0", "module": "A1"}, {"value": "0", "module": "A2"}, {"value": "0", "module": "A3"}, {"value": "0", "module": "A4"}, {"value": "0", "module": "C2"}, {"value": "0", "module": "C4"}, {"value": "0", "module": "D"}]}, "resolvedFlowVersion": "38.00.000", "flowProperties": [], "typeOfFlow": "Other flow", "classification": {"classHierarchy": "Quantities / Environmental quantities / EPD EN 15804 / LCI indicators", "name": "GaBiCategories"}}, {"dataSetInternalID": 8, "referenceToFlowDataSet": {"shortDescription": [{"value": "Use of renewable secondary fuels (RSF)", "lang": "en"}, {"value": "Erneuerbare Sekundärbrennstoffe (RSF)", "lang": "de"}], "type": "flow data set", "refObjectId": "64333088-a55f-4aa2-9a31-c10b07816787", "uri": "../flows/64333088-a55f-4aa2-9a31-c10b07816787.xml"}, "exchange direction": "INPUT", "other": {"anies": [{"name": "referenceToUnitGroupDataSet", "value": {"shortDescription": [{"value": "MJ", "lang": "en"}], "type": "unit group data set", "refObjectId": "93a60a57-a3c8-11da-a746-0800200c9a66", "uri": "../unitgroups/93a60a57-a3c8-11da-a746-0800200c9a66.xml"}}, {"value": "0", "module": "A1"}, {"value": "0", "module": "A2"}, {"value": "0", "module": "A3"}, {"value": "0", "module": "A4"}, {"value": "0", "module": "C2"}, {"value": "0", "module": "C4"}, {"value": "0", "module": "D"}]}, "resolvedFlowVersion": "38.00.000", "flowProperties": [], "typeOfFlow": "Other flow", "classification": {"classHierarchy": "Quantities / Environmental quantities / EPD EN 15804 / LCI indicators", "name": "GaBiCategories"}}, {"dataSetInternalID": 9, "referenceToFlowDataSet": {"shortDescription": [{"value": "Use of non renewable secondary fuels (NRSF)", "lang": "en"}, {"value": "Nicht erneuerbare Sekundärbrennstoffe (NRSF)", "lang": "de"}], "type": "flow data set", "refObjectId": "89def144-d39a-4287-b86f-efde453ddcb2", "uri": "../flows/89def144-d39a-4287-b86f-efde453ddcb2.xml"}, "exchange direction": "INPUT", "other": {"anies": [{"name": "referenceToUnitGroupDataSet", "value": {"shortDescription": [{"value": "MJ", "lang": "en"}], "type": "unit group data set", "refObjectId": "93a60a57-a3c8-11da-a746-0800200c9a66", "uri": "../unitgroups/93a60a57-a3c8-11da-a746-0800200c9a66.xml"}}, {"value": "0", "module": "A1"}, {"value": "0", "module": "A2"}, {"value": "0", "module": "A3"}, {"value": "0", "module": "A4"}, {"value": "0", "module": "C2"}, {"value": "0", "module": "C4"}, {"value": "0", "module": "D"}]}, "resolvedFlowVersion": "38.00.000", "flowProperties": [], "typeOfFlow": "Other flow", "classification": {"classHierarchy": "Quantities / Environmental quantities / EPD EN 15804 / LCI indicators", "name": "GaBiCategories"}}, {"dataSetInternalID": 10, "referenceToFlowDataSet": {"shortDescription": [{"value": "Use of net fresh water (FW)", "lang": "en"}, {"value": "Einsatz von Süßwasserressourcen (FW)", "lang": "de"}], "type": "flow data set", "refObjectId": "3cf952c8-f3a4-461d-8c96-96456ca62246", "uri": "../flows/3cf952c8-f3a4-461d-8c96-96456ca62246.xml"}, "exchange direction": "INPUT", "other": {"anies": [{"name": "referenceToUnitGroupDataSet", "value": {"shortDescription": [{"value": "m^3", "lang": "en"}], "type": "unit group data set", "refObjectId": "cd950537-0a98-4044-9ba7-9f9a68d0a504", "uri": "../unitgroups/cd950537-0a98-4044-9ba7-9f9a68d0a504.xml"}}, {"value": "0.088552112", "module": "A1"}, {"value": "0.00013738096", "module": "A2"}, {"value": "2.3393735E-06", "module": "A3"}, {"value": "0.00030868987", "module": "A4"}, {"value": "2.0579325E-05", "module": "C2"}, {"value": "0.057513081", "module": "C4"}, {"value": "-0.0007939513", "module": "D"}]}, "resolvedFlowVersion": "38.00.000", "flowProperties": [], "typeOfFlow": "Other flow", "classification": {"classHierarchy": "Quantities / Environmental quantities / EPD EN 15804 / LCI indicators", "name": "GaBiCategories"}}, {"dataSetInternalID": 11, "referenceToFlowDataSet": {"shortDescription": [{"value": "Hazardous waste disposed (HWD)", "lang": "en"}, {"value": "Gefährlicher Abfall zur Deponie (HWD)", "lang": "de"}], "type": "flow data set", "refObjectId": "430f9e0f-59b2-46a0-8e0d-55e0e84948fc", "uri": "../flows/430f9e0f-59b2-46a0-8e0d-55e0e84948fc.xml"}, "exchange direction": "OUTPUT", "other": {"anies": [{"name": "referenceToUnitGroupDataSet", "value": {"shortDescription": [{"value": "kg", "lang": "en"}], "type": "unit group data set", "refObjectId": "ad38d542-3fe9-439d-9b95-2f5f7752acaf", "uri": "../unitgroups/ad38d542-3fe9-439d-9b95-2f5f7752acaf.xml"}}, {"value": "0.0019053418", "module": "A1"}, {"value": "2.892229E-06", "module": "A2"}, {"value": "7.7549434E-08", "module": "A3"}, {"value": "6.974943E-06", "module": "A4"}, {"value": "4.649962E-07", "module": "C2"}, {"value": "3.8976148E-06", "module": "C4"}, {"value": "-1.7430631E-05", "module": "D"}]}, "resolvedFlowVersion": "38.00.000", "flowProperties": [], "typeOfFlow": "Other flow", "classification": {"classHierarchy": "Quantities / Environmental quantities / EPD EN 15804 / LCI indicators", "name": "GaBiCategories"}}, {"dataSetInternalID": 12, "referenceToFlowDataSet": {"shortDescription": [{"value": "Non hazardous waste disposed (NHWD)", "lang": "en"}, {"value": "Entsorgter nicht gefährlicher Abfall (NHWD)", "lang": "de"}], "type": "flow data set", "refObjectId": "b29ef66b-e286-4afa-949f-62f1a7b4d7fa", "uri": "../flows/b29ef66b-e286-4afa-949f-62f1a7b4d7fa.xml"}, "exchange direction": "OUTPUT", "other": {"anies": [{"name": "referenceToUnitGroupDataSet", "value": {"shortDescription": [{"value": "kg", "lang": "en"}], "type": "unit group data set", "refObjectId": "ad38d542-3fe9-439d-9b95-2f5f7752acaf", "uri": "../unitgroups/ad38d542-3fe9-439d-9b95-2f5f7752acaf.xml"}}, {"value": "0.66134092", "module": "A1"}, {"value": "0.054135915", "module": "A2"}, {"value": "6.3677669E-05", "module": "A3"}, {"value": "0.16904317", "module": "A4"}, {"value": "0.011269545", "module": "C2"}, {"value": "0.36048607", "module": "C4"}, {"value": "-0.0055333105", "module": "D"}]}, "resolvedFlowVersion": "38.00.000", "flowProperties": [], "typeOfFlow": "Other flow", "classification": {"classHierarchy": "Quantities / Environmental quantities / EPD EN 15804 / LCI indicators", "name": "GaBiCategories"}}, {"dataSetInternalID": 13, "referenceToFlowDataSet": {"shortDescription": [{"value": "Radioactive waste disposed (RWD)", "lang": "en"}, {"value": "Entsorgter radioaktiver Abfall (RWD)", "lang": "de"}], "type": "flow data set", "refObjectId": "3449546e-52ad-4b39-b809-9fb77cea8ff6", "uri": "../flows/3449546e-52ad-4b39-b809-9fb77cea8ff6.xml"}, "exchange direction": "OUTPUT", "other": {"anies": [{"name": "referenceToUnitGroupDataSet", "value": {"shortDescription": [{"value": "kg", "lang": "en"}], "type": "unit group data set", "refObjectId": "ad38d542-3fe9-439d-9b95-2f5f7752acaf", "uri": "../unitgroups/ad38d542-3fe9-439d-9b95-2f5f7752acaf.xml"}}, {"value": "0.00023166371", "module": "A1"}, {"value": "1.1337439E-05", "module": "A2"}, {"value": "2.4594395E-07", "module": "A3"}, {"value": "1.8547944E-05", "module": "A4"}, {"value": "1.2365296E-06", "module": "C2"}, {"value": "9.99116E-06", "module": "C4"}, {"value": "-6.5838427E-06", "module": "D"}]}, "resolvedFlowVersion": "38.00.000", "flowProperties": [], "typeOfFlow": "Other flow", "classification": {"classHierarchy": "Quantities / Environmental quantities / EPD EN 15804 / LCI indicators", "name": "GaBiCategories"}}, {"dataSetInternalID": 14, "referenceToFlowDataSet": {"shortDescription": [{"value": "Components for re-use (CRU)", "lang": "en"}, {"value": "Komponenten für die Wiederverwendung (CRU)", "lang": "de"}], "type": "flow data set", "refObjectId": "a2b32f97-3fc7-4af2-b209-525bc6426f33", "uri": "../flows/a2b32f97-3fc7-4af2-b209-525bc6426f33.xml"}, "exchange direction": "OUTPUT", "other": {"anies": [{"name": "referenceToUnitGroupDataSet", "value": {"shortDescription": [{"value": "kg", "lang": "en"}], "type": "unit group data set", "refObjectId": "ad38d542-3fe9-439d-9b95-2f5f7752acaf", "uri": "../unitgroups/ad38d542-3fe9-439d-9b95-2f5f7752acaf.xml"}}, {"value": "0", "module": "A1"}, {"value": "0", "module": "A2"}, {"value": "0", "module": "A3"}, {"value": "0", "module": "A4"}, {"value": "0", "module": "C2"}, {"value": "0", "module": "C4"}, {"value": "0", "module": "D"}]}, "resolvedFlowVersion": "38.00.000", "flowProperties": [], "typeOfFlow": "Other flow", "classification": {"classHierarchy": "Quantities / Environmental quantities / EPD EN 15804 / LCI indicators", "name": "GaBiCategories"}}, {"dataSetInternalID": 15, "referenceToFlowDataSet": {"shortDescription": [{"value": "Materials for recycling (MFR)", "lang": "en"}, {"value": "Stoffe zum Recycling (MFR)", "lang": "de"}], "type": "flow data set", "refObjectId": "d7fe48a5-4103-49c8-9aae-b0b5dfdbd6ae", "uri": "../flows/d7fe48a5-4103-49c8-9aae-b0b5dfdbd6ae.xml"}, "exchange direction": "OUTPUT", "other": {"anies": [{"name": "referenceToUnitGroupDataSet", "value": {"shortDescription": [{"value": "kg", "lang": "en"}], "type": "unit group data set", "refObjectId": "ad38d542-3fe9-439d-9b95-2f5f7752acaf", "uri": "../unitgroups/ad38d542-3fe9-439d-9b95-2f5f7752acaf.xml"}}, {"value": "0", "module": "A1"}, {"value": "0", "module": "A2"}, {"value": "0.208870733090569", "module": "A3"}, {"value": "0", "module": "A4"}, {"value": "0", "module": "C2"}, {"value": "0", "module": "C4"}, {"value": "0", "module": "D"}]}, "resolvedFlowVersion": "38.00.000", "flowProperties": [], "typeOfFlow": "Other flow", "classification": {"classHierarchy": "Quantities / Environmental quantities / EPD EN 15804 / LCI indicators", "name": "GaBiCategories"}}, {"dataSetInternalID": 16, "referenceToFlowDataSet": {"shortDescription": [{"value": "Materials for energy recovery (MER)", "lang": "en"}, {"value": "Stoffe für die Energierückgewinnung (MER)", "lang": "de"}], "type": "flow data set", "refObjectId": "59a9181c-3aaf-46ee-8b13-2b3723b6e447", "uri": "../flows/59a9181c-3aaf-46ee-8b13-2b3723b6e447.xml"}, "exchange direction": "OUTPUT", "other": {"anies": [{"name": "referenceToUnitGroupDataSet", "value": {"shortDescription": [{"value": "kg", "lang": "en"}], "type": "unit group data set", "refObjectId": "ad38d542-3fe9-439d-9b95-2f5f7752acaf", "uri": "../unitgroups/ad38d542-3fe9-439d-9b95-2f5f7752acaf.xml"}}, {"value": "0", "module": "A1"}, {"value": "0", "module": "A2"}, {"value": "0", "module": "A3"}, {"value": "0", "module": "A4"}, {"value": "0", "module": "C2"}, {"value": "0", "module": "C4"}, {"value": "0", "module": "D"}]}, "resolvedFlowVersion": "38.00.000", "flowProperties": [], "typeOfFlow": "Other flow", "classification": {"classHierarchy": "Quantities / Environmental quantities / EPD EN 15804 / LCI indicators", "name": "GaBiCategories"}}, {"dataSetInternalID": 17, "referenceToFlowDataSet": {"shortDescription": [{"value": "Exported electrical energy (EEE)", "lang": "en"}, {"value": "Exportierte elektrische Energie (EEE)", "lang": "de"}], "type": "flow data set", "refObjectId": "4da0c987-2b76-40d6-9e9e-82a017aaaf29", "uri": "../flows/4da0c987-2b76-40d6-9e9e-82a017aaaf29.xml"}, "exchange direction": "OUTPUT", "other": {"anies": [{"name": "referenceToUnitGroupDataSet", "value": {"shortDescription": [{"value": "MJ", "lang": "en"}], "type": "unit group data set", "refObjectId": "93a60a57-a3c8-11da-a746-0800200c9a66", "uri": "../unitgroups/93a60a57-a3c8-11da-a746-0800200c9a66.xml"}}, {"value": "0", "module": "A1"}, {"value": "0", "module": "A2"}, {"value": "0", "module": "A3"}, {"value": "0", "module": "A4"}, {"value": "0", "module": "C2"}, {"value": "3.5574552", "module": "C4"}, {"value": "0", "module": "D"}]}, "resolvedFlowVersion": "38.00.000", "flowProperties": [], "typeOfFlow": "Other flow", "classification": {"classHierarchy": "Quantities / Environmental quantities / EPD EN 15804 / LCI indicators", "name": "GaBiCategories"}}, {"dataSetInternalID": 18, "referenceToFlowDataSet": {"shortDescription": [{"value": "Exported thermal energy (EET)", "lang": "en"}, {"value": "Exportierte thermische Energie (EET)", "lang": "de"}], "type": "flow data set", "refObjectId": "98daf38a-7a79-46d3-9a37-2b7bd0955810", "uri": "../flows/98daf38a-7a79-46d3-9a37-2b7bd0955810.xml"}, "exchange direction": "OUTPUT", "other": {"anies": [{"name": "referenceToUnitGroupDataSet", "value": {"shortDescription": [{"value": "MJ", "lang": "en"}], "type": "unit group data set", "refObjectId": "93a60a57-a3c8-11da-a746-0800200c9a66", "uri": "../unitgroups/93a60a57-a3c8-11da-a746-0800200c9a66.xml"}}, {"value": "0", "module": "A1"}, {"value": "0", "module": "A2"}, {"value": "0", "module": "A3"}, {"value": "0", "module": "A4"}, {"value": "0", "module": "C2"}, {"value": "6.1267284", "module": "C4"}, {"value": "0", "module": "D"}]}, "resolvedFlowVersion": "38.00.000", "flowProperties": [], "typeOfFlow": "Other flow", "classification": {"classHierarchy": "Quantities / Environmental quantities / EPD EN 15804 / LCI indicators", "name": "GaBiCategories"}}]}, "LCIAResults": {"LCIAResult": [{"referenceToLCIAMethodDataSet": {"shortDescription": [{"value": "Global Warming Potential total (GWP-total)", "lang": "en"}, {"value": "Globales Erwärmungspotenzial total (GWP-total)", "lang": "de"}], "type": "LCIA method data set", "refObjectId": "6a37f984-a4b3-458a-a20a-64418c145fa2", "uri": "../lciamethods/6a37f984-a4b3-458a-a20a-64418c145fa2.xml"}, "other": {"anies": [{"name": "referenceToUnitGroupDataSet", "value": {"shortDescription": [{"value": "kg CO_(2) eq", "lang": "en"}], "type": "unit group data set", "refObjectId": "1ebf3012-d0db-4de2-aefd-ef30cedb0be1", "uri": "../unitgroups/1ebf3012-d0db-4de2-aefd-ef30cedb0be1.xml"}}, {"value": "4.1347022", "module": "A1"}, {"value": "0.118021358389", "module": "A2"}, {"value": "0.40368482531687", "module": "A3"}, {"value": "0.177829176624", "module": "A4"}, {"value": "0.0118552781082", "module": "C2"}, {"value": "2.1316253643", "module": "C4"}, {"value": "-0.824235971706", "module": "D"}]}}, {"referenceToLCIAMethodDataSet": {"shortDescription": [{"value": "Global Warming Potential fossil fuels (GWP-fossil)", "lang": "en"}, {"value": "Globales Erwärmungspotenzial fossil (GWP-fossil)", "lang": "de"}], "type": "LCIA method data set", "refObjectId": "5f635281-343e-44fb-83df-1971b155e6b6", "uri": "../lciamethods/5f635281-343e-44fb-83df-1971b155e6b6.xml"}, "other": {"anies": [{"name": "referenceToUnitGroupDataSet", "value": {"shortDescription": [{"value": "kg CO_(2) eq", "lang": "en"}], "type": "unit group data set", "refObjectId": "1ebf3012-d0db-4de2-aefd-ef30cedb0be1", "uri": "../unitgroups/1ebf3012-d0db-4de2-aefd-ef30cedb0be1.xml"}}, {"value": "4.2488695", "module": "A1"}, {"value": "0.11794408", "module": "A2"}, {"value": "0.40368396", "module": "A3"}, {"value": "0.1776584", "module": "A4"}, {"value": "0.011843893", "module": "C2"}, {"value": "1.8872646", "module": "C4"}, {"value": "-0.82399725", "module": "D"}]}}, {"referenceToLCIAMethodDataSet": {"shortDescription": [{"value": "Global Warming Potential biogenic (GWP-biogenic)", "lang": "en"}, {"value": "Globales Erwärmungspotenzial biogen (GWP-biogenic)", "lang": "de"}], "type": "LCIA method data set", "refObjectId": "2356e1ab-0185-4db5-86e5-16de51c7485c", "uri": "../lciamethods/2356e1ab-0185-4db5-86e5-16de51c7485c.xml"}, "other": {"anies": [{"name": "referenceToUnitGroupDataSet", "value": {"shortDescription": [{"value": "kg CO_(2) eq", "lang": "en"}], "type": "unit group data set", "refObjectId": "1ebf3012-d0db-4de2-aefd-ef30cedb0be1", "uri": "../unitgroups/1ebf3012-d0db-4de2-aefd-ef30cedb0be1.xml"}}, {"value": "-0.24412791", "module": "A1"}, {"value": "1.4276502E-05", "module": "A2"}, {"value": "6.2282705E-07", "module": "A3"}, {"value": "0.00010789206", "module": "A4"}, {"value": "7.192804E-06", "module": "C2"}, {"value": "0.2442286955", "module": "C4"}, {"value": "-0.00021531262", "module": "D"}]}}, {"referenceToLCIAMethodDataSet": {"shortDescription": [{"value": "Global Warming Potential luluc (GWP-luluc)", "lang": "en"}, {"value": "Globales Erwärmungspotenzial luluc (GWP-luluc)", "lang": "de"}], "type": "LCIA method data set", "refObjectId": "4331bbdb-978a-490d-8707-eeb047f01a55", "uri": "../lciamethods/4331bbdb-978a-490d-8707-eeb047f01a55.xml"}, "other": {"anies": [{"name": "referenceToUnitGroupDataSet", "value": {"shortDescription": [{"value": "kg CO_(2) eq", "lang": "en"}], "type": "unit group data set", "refObjectId": "1ebf3012-d0db-4de2-aefd-ef30cedb0be1", "uri": "../unitgroups/1ebf3012-d0db-4de2-aefd-ef30cedb0be1.xml"}}, {"value": "0.12996061", "module": "A1"}, {"value": "6.3001887E-05", "module": "A2"}, {"value": "2.4248982E-07", "module": "A3"}, {"value": "6.2884564E-05", "module": "A4"}, {"value": "4.1923042E-06", "module": "C2"}, {"value": "0.0001320688", "module": "C4"}, {"value": "-2.3409086E-05", "module": "D"}]}}, {"referenceToLCIAMethodDataSet": {"shortDescription": [{"value": "Depletion potential of the stratospheric ozone layer (ODP)", "lang": "en"}, {"value": "Abbau Potential der stratosphärischen Ozonschicht (ODP)", "lang": "de"}], "type": "LCIA method data set", "refObjectId": "b5c629d6-def3-11e6-bf01-fe55135034f3", "uri": "../lciamethods/b5c629d6-def3-11e6-bf01-fe55135034f3.xml"}, "other": {"anies": [{"name": "referenceToUnitGroupDataSet", "value": {"shortDescription": [{"value": "kg CFC11 eq", "lang": "en"}], "type": "unit group data set", "refObjectId": "d9e957c9-7309-4474-bf3a-7777df6c4e5b", "uri": "../unitgroups/d9e957c9-7309-4474-bf3a-7777df6c4e5b.xml"}}, {"value": "7.4205718E-07", "module": "A1"}, {"value": "2.5306134E-08", "module": "A2"}, {"value": "5.6186669E-10", "module": "A3"}, {"value": "4.0945365E-08", "module": "A4"}, {"value": "2.729691E-09", "module": "C2"}, {"value": "4.4088893E-08", "module": "C4"}, {"value": "-1.0714124E-07", "module": "D"}]}}, {"referenceToLCIAMethodDataSet": {"shortDescription": [{"value": "Acidification potential of land and water (AP)", "lang": "en"}, {"value": "Versauerungspotenzial von Boden und Wasser (AP)", "lang": "de"}], "type": "LCIA method data set", "refObjectId": "b5c611c6-def3-11e6-bf01-fe55135034f3", "uri": "../lciamethods/b5c611c6-def3-11e6-bf01-fe55135034f3.xml"}, "other": {"anies": [{"name": "referenceToUnitGroupDataSet", "value": {"shortDescription": [{"value": "mol H^(+) eq", "lang": "en"}], "type": "unit group data set", "refObjectId": "42e089ac-92bf-4bf2-8ca1-5fc40d18f2ed", "uri": "../unitgroups/42e089ac-92bf-4bf2-8ca1-5fc40d18f2ed.xml"}}, {"value": "0.03312594", "module": "A1"}, {"value": "0.0023629223", "module": "A2"}, {"value": "0.0033591484", "module": "A3"}, {"value": "0.0010121185", "module": "A4"}, {"value": "6.7474567E-05", "module": "C2"}, {"value": "0.0011103507", "module": "C4"}, {"value": "-0.00067398168", "module": "D"}]}}, {"referenceToLCIAMethodDataSet": {"shortDescription": [{"value": "Eutrophication potential aquatic freshwater (EP-freshwater)", "lang": "en"}, {"value": "Eutrophierungspotenzial Süßwasser (EP-freshwater)", "lang": "de"}], "type": "LCIA method data set", "refObjectId": "b53ec18f-7377-4ad3-86eb-cc3f4f276b2b", "uri": "../lciamethods/b53ec18f-7377-4ad3-86eb-cc3f4f276b2b.xml"}, "other": {"anies": [{"name": "referenceToUnitGroupDataSet", "value": {"shortDescription": [{"value": "kg P eq", "lang": "en"}], "type": "unit group data set", "refObjectId": "0429039d-a61d-4590-ba67-aa4a20a810a1", "uri": "../unitgroups/0429039d-a61d-4590-ba67-aa4a20a810a1.xml"}}, {"value": "0.0006243291", "module": "A1"}, {"value": "7.1028152E-07", "module": "A2"}, {"value": "1.1964451E-08", "module": "A3"}, {"value": "1.4620716E-06", "module": "A4"}, {"value": "9.7471439E-08", "module": "C2"}, {"value": "4.8965389E-06", "module": "C4"}, {"value": "-8.8769293E-07", "module": "D"}]}}, {"referenceToLCIAMethodDataSet": {"shortDescription": [{"value": "Eutrophication potential aquatic marine (EP-marine)", "lang": "en"}, {"value": "Eutrophierungspotenzial Salzwasser (EP-marine)", "lang": "de"}], "type": "LCIA method data set", "refObjectId": "b5c619fa-def3-11e6-bf01-fe55135034f3", "uri": "../lciamethods/b5c619fa-def3-11e6-bf01-fe55135034f3.xml"}, "other": {"anies": [{"name": "referenceToUnitGroupDataSet", "value": {"shortDescription": [{"value": "kg N eq", "lang": "en"}], "type": "unit group data set", "refObjectId": "d05bb823-ecdf-4686-8c40-bf1d9257859f", "uri": "../unitgroups/d05bb823-ecdf-4686-8c40-bf1d9257859f.xml"}}, {"value": "0.0074706222", "module": "A1"}, {"value": "0.00061555435", "module": "A2"}, {"value": "0.0017608864", "module": "A3"}, {"value": "0.00036214171", "module": "A4"}, {"value": "2.414278E-05", "module": "C2"}, {"value": "0.00030081703", "module": "C4"}, {"value": "-0.00020249562", "module": "D"}]}}, {"referenceToLCIAMethodDataSet": {"shortDescription": [{"value": "Eutrophication potential terrestrial (EP-terrestrial)", "lang": "en"}, {"value": "Eutrophierungspotenzial Land (EP-terrestrial)", "lang": "de"}], "type": "LCIA method data set", "refObjectId": "b5c614d2-def3-11e6-bf01-fe55135034f3", "uri": "../lciamethods/b5c614d2-def3-11e6-bf01-fe55135034f3.xml"}, "other": {"anies": [{"name": "referenceToUnitGroupDataSet", "value": {"shortDescription": [{"value": "mol N eq", "lang": "en"}], "type": "unit group data set", "refObjectId": "71b4d617-0ec9-4d3f-b65e-e438940c2401", "uri": "../unitgroups/71b4d617-0ec9-4d3f-b65e-e438940c2401.xml"}}, {"value": "0.077286297", "module": "A1"}, {"value": "0.0068333216", "module": "A2"}, {"value": "0.019283873", "module": "A3"}, {"value": "0.0039907772", "module": "A4"}, {"value": "0.00026605182", "module": "C2"}, {"value": "0.0032511124", "module": "C4"}, {"value": "-0.0022215027", "module": "D"}]}}, {"referenceToLCIAMethodDataSet": {"shortDescription": [{"value": "Formation potential of tropospheric ozone photochemical oxidants (POCP)", "lang": "en"}, {"value": "Bildungspotential für troposphärisches Ozon (POCP)", "lang": "de"}], "type": "LCIA method data set", "refObjectId": "b5c610fe-def3-11e6-bf01-fe55135034f3", "uri": "../lciamethods/b5c610fe-def3-11e6-bf01-fe55135034f3.xml"}, "other": {"anies": [{"name": "referenceToUnitGroupDataSet", "value": {"shortDescription": [{"value": "kg NMVOC eq", "lang": "en"}], "type": "unit group data set", "refObjectId": "d27c25f8-fbc1-44c6-b47b-4adbae4199c6", "uri": "../unitgroups/d27c25f8-fbc1-44c6-b47b-4adbae4199c6.xml"}}, {"value": "0.022447261", "module": "A1"}, {"value": "0.0018032876", "module": "A2"}, {"value": "0.0049498464", "module": "A3"}, {"value": "0.001140864", "module": "A4"}, {"value": "7.60576E-05", "module": "C2"}, {"value": "0.00087664594", "module": "C4"}, {"value": "-0.00073447565", "module": "D"}]}}, {"referenceToLCIAMethodDataSet": {"shortDescription": [{"value": "Abiotic depletion potential for non fossil resources (ADPE)", "lang": "en"}, {"value": "Potenzial für den abiotischen Abbau nicht fossiler Ressourcen (ADPE)", "lang": "de"}], "type": "LCIA method data set", "refObjectId": "b2ad6494-c78d-11e6-9d9d-cec0c932ce01", "uri": "../lciamethods/b2ad6494-c78d-11e6-9d9d-cec0c932ce01.xml"}, "other": {"anies": [{"name": "referenceToUnitGroupDataSet", "value": {"shortDescription": [{"value": "kg Sb eq", "lang": "en"}], "type": "unit group data set", "refObjectId": "54ccd2d9-a32a-4fc2-923d-f2c8c93e89d4", "uri": "../unitgroups/54ccd2d9-a32a-4fc2-923d-f2c8c93e89d4.xml"}}, {"value": "0.064235447", "module": "A1"}, {"value": "1.8898812E-06", "module": "A2"}, {"value": "4.7659033E-09", "module": "A3"}, {"value": "4.5965312E-06", "module": "A4"}, {"value": "3.0643541E-07", "module": "C2"}, {"value": "7.0509752E-06", "module": "C4"}, {"value": "-2.1796413E-07", "module": "D"}]}}, {"referenceToLCIAMethodDataSet": {"shortDescription": [{"value": "Abiotic depletion potential for fossil resources (ADPF)", "lang": "en"}, {"value": "Potenzial für den abiotischen Abbau fossiler Brennstoffe (ADPF)", "lang": "de"}], "type": "LCIA method data set", "refObjectId": "b2ad6110-c78d-11e6-9d9d-cec0c932ce01", "uri": "../lciamethods/b2ad6110-c78d-11e6-9d9d-cec0c932ce01.xml"}, "other": {"anies": [{"name": "referenceToUnitGroupDataSet", "value": {"shortDescription": [{"value": "MJ", "lang": "en"}], "type": "unit group data set", "refObjectId": "93a60a57-a3c8-11da-a746-0800200c9a66", "uri": "../unitgroups/93a60a57-a3c8-11da-a746-0800200c9a66.xml"}}, {"value": "97.458401", "module": "A1"}, {"value": "1.6487504", "module": "A2"}, {"value": "0.0367676", "module": "A3"}, {"value": "2.7274472", "module": "A4"}, {"value": "0.18182982", "module": "C2"}, {"value": "2.1188364", "module": "C4"}, {"value": "-13.772683", "module": "D"}]}}, {"referenceToLCIAMethodDataSet": {"shortDescription": [{"value": "Water use (WDP)", "lang": "en"}, {"value": "Wassernutzung (WDP)", "lang": "de"}], "type": "LCIA method data set", "refObjectId": "b2ad66ce-c78d-11e6-9d9d-cec0c932ce01", "uri": "../lciamethods/b2ad66ce-c78d-11e6-9d9d-cec0c932ce01.xml"}, "other": {"anies": [{"name": "referenceToUnitGroupDataSet", "value": {"shortDescription": [{"value": "m^(3) world eq deprived", "lang": "en"}], "type": "unit group data set", "refObjectId": "6ae2df01-888e-46c8-b17d-49fa3869b476", "uri": "../unitgroups/6ae2df01-888e-46c8-b17d-49fa3869b476.xml"}}, {"value": "3.5986625", "module": "A1"}, {"value": "0.0037645378", "module": "A2"}, {"value": "6.3830873E-05", "module": "A3"}, {"value": "0.0083713935", "module": "A4"}, {"value": "0.0005580929", "module": "C2"}, {"value": "1.8975455", "module": "C4"}, {"value": "-0.059928452", "module": "D"}]}}, {"referenceToLCIAMethodDataSet": {"shortDescription": [{"value": "Incidence of disease due to PM emissions (PM)", "lang": "en"}, {"value": "Auftreten von Krankheiten aufgrund von Feinstaubemissionen (PM)", "lang": "de"}], "type": "LCIA method data set", "refObjectId": "b5c602c6-def3-11e6-bf01-fe55135034f3", "uri": "../lciamethods/b5c602c6-def3-11e6-bf01-fe55135034f3.xml"}, "other": {"anies": [{"name": "referenceToUnitGroupDataSet", "value": {"shortDescription": [{"value": "Disease incidence", "lang": "en"}], "type": "unit group data set", "refObjectId": "3883559b-648f-4afc-8ba2-0bd24f3affa3", "uri": "../unitgroups/3883559b-648f-4afc-8ba2-0bd24f3affa3.xml"}}, {"value": "2.5281701E-07", "module": "A1"}, {"value": "6.8952915E-09", "module": "A2"}, {"value": "7.7805101E-09", "module": "A3"}, {"value": "1.6038659E-08", "module": "A4"}, {"value": "1.069244E-09", "module": "C2"}, {"value": "7.7563193E-09", "module": "C4"}, {"value": "-1.9051028E-09", "module": "D"}]}}, {"referenceToLCIAMethodDataSet": {"shortDescription": [{"value": "Human exposure efficiency relative to U235 (IR)", "lang": "en"}, {"value": "Wirkung durch Exposition des Menschen mit U235 (IR)", "lang": "de"}], "type": "LCIA method data set", "refObjectId": "b5c632be-def3-11e6-bf01-fe55135034f3", "uri": "../lciamethods/b5c632be-def3-11e6-bf01-fe55135034f3.xml"}, "other": {"anies": [{"name": "referenceToUnitGroupDataSet", "value": {"shortDescription": [{"value": "kBq U235 eq", "lang": "en"}], "type": "unit group data set", "refObjectId": "456b05bf-1415-44a9-9993-02452f554c09", "uri": "../unitgroups/456b05bf-1415-44a9-9993-02452f554c09.xml"}}, {"value": "0.22858992", "module": "A1"}, {"value": "0.0071416013", "module": "A2"}, {"value": "0.00015229844", "module": "A3"}, {"value": "0.011921157", "module": "A4"}, {"value": "0.00079474378", "module": "C2"}, {"value": "0.0082154419", "module": "C4"}, {"value": "-0.004430077", "module": "D"}]}}, {"referenceToLCIAMethodDataSet": {"shortDescription": [{"value": "Comparative toxic unit for ecosystems (ETP-fw)", "lang": "en"}, {"value": "Toxizitätsvergleichseinheit für Ökosysteme (ETP-fw)", "lang": "de"}], "type": "LCIA method data set", "refObjectId": "ee1082d1-b0f7-43ca-a1f0-21e2a4a74511", "uri": "../lciamethods/ee1082d1-b0f7-43ca-a1f0-21e2a4a74511.xml"}, "other": {"anies": [{"name": "referenceToUnitGroupDataSet", "value": {"shortDescription": [{"value": "CTUe", "lang": "en"}], "type": "unit group data set", "refObjectId": "aa959ded-f1eb-4efb-9c5c-2d60be36b3e6", "uri": "../unitgroups/aa959ded-f1eb-4efb-9c5c-2d60be36b3e6.xml"}}, {"value": "596.89405", "module": "A1"}, {"value": "1.2034099", "module": "A2"}, {"value": "0.026926355", "module": "A3"}, {"value": "2.2147339", "module": "A4"}, {"value": "0.14764893", "module": "C2"}, {"value": "73.043602", "module": "C4"}, {"value": "-0.79814408", "module": "D"}]}}, {"referenceToLCIAMethodDataSet": {"shortDescription": [{"value": "Comparative toxic unit for humans (carcinogenic) (HTP-c)", "lang": "en"}, {"value": "Toxizitätsvergleichseinheit für Menschen (krebserregend) (HTP-c)", "lang": "de"}], "type": "LCIA method data set", "refObjectId": "2299222a-bbd8-474f-9d4f-4dd1f18aea7c", "uri": "../lciamethods/2299222a-bbd8-474f-9d4f-4dd1f18aea7c.xml"}, "other": {"anies": [{"name": "referenceToUnitGroupDataSet", "value": {"shortDescription": [{"value": "CTUh", "lang": "en"}], "type": "unit group data set", "refObjectId": "d4c9523e-2d7e-49fd-8469-998f547d3a70", "uri": "../unitgroups/d4c9523e-2d7e-49fd-8469-998f547d3a70.xml"}}, {"value": "5.7860141E-09", "module": "A1"}, {"value": "6.008502E-11", "module": "A2"}, {"value": "2.0025239E-11", "module": "A3"}, {"value": "7.8840312E-11", "module": "A4"}, {"value": "5.2560208E-12", "module": "C2"}, {"value": "2.7493083E-10", "module": "C4"}, {"value": "-5.1931515E-11", "module": "D"}]}}, {"referenceToLCIAMethodDataSet": {"shortDescription": [{"value": "Comparative toxic unit for humans (noncarcinogenic) (HTP-nc)", "lang": "en"}, {"value": "Toxizitätsvergleichseinheit für Menschen (nicht krebserregend) (HTP-nc)", "lang": "de"}], "type": "LCIA method data set", "refObjectId": "3af763a5-b7a1-48c9-9cee-1f223481fcef", "uri": "../lciamethods/3af763a5-b7a1-48c9-9cee-1f223481fcef.xml"}, "other": {"anies": [{"name": "referenceToUnitGroupDataSet", "value": {"shortDescription": [{"value": "CTUh", "lang": "en"}], "type": "unit group data set", "refObjectId": "d4c9523e-2d7e-49fd-8469-998f547d3a70", "uri": "../unitgroups/d4c9523e-2d7e-49fd-8469-998f547d3a70.xml"}}, {"value": "2.2167799E-07", "module": "A1"}, {"value": "1.2303601E-09", "module": "A2"}, {"value": "1.4484663E-10", "module": "A3"}, {"value": "2.639795E-09", "module": "A4"}, {"value": "1.7598634E-10", "module": "C2"}, {"value": "2.1958534E-08", "module": "C4"}, {"value": "-7.3469567E-10", "module": "D"}]}}, {"referenceToLCIAMethodDataSet": {"shortDescription": [{"value": "Soil quality index (SQP)", "lang": "en"}, {"value": "Bodenqualitätsindex (SQP)", "lang": "de"}], "type": "LCIA method data set", "refObjectId": "b2ad6890-c78d-11e6-9d9d-cec0c932ce01", "uri": "../lciamethods/b2ad6890-c78d-11e6-9d9d-cec0c932ce01.xml"}, "other": {"anies": [{"name": "referenceToUnitGroupDataSet", "value": {"shortDescription": [{"value": "SQP", "lang": "en"}], "type": "unit group data set", "refObjectId": "f130951c-e67f-4f7f-8dd4-665de3974e18", "uri": "../unitgroups/f130951c-e67f-4f7f-8dd4-665de3974e18.xml"}}, {"value": "32.647578", "module": "A1"}, {"value": "0.82990468", "module": "A2"}, {"value": "0.0048988808", "module": "A3"}, {"value": "2.3325396", "module": "A4"}, {"value": "0.15550264", "module": "C2"}, {"value": "1.1829277", "module": "C4"}, {"value": "-0.19813769", "module": "D"}]}}]}, "otherAttributes": {"{http://www.indata.network/EPD/2019}epd-version": "1.2"}, "version": "1.1", "locations": "../ILCDLocations.xml"}