{"processInformation": {"dataSetInformation": {"UUID": "328f05f0-0791-453d-9111-d95cb32bd1d3", "name": {"baseName": [{"value": "Showersave QB1-10 (copper heat exchanger, Q-Blue)", "lang": "en"}, {"value": "Showersave QB1-10 (Kupfer Wärmetauscher, Q-Blue)", "lang": "de"}]}, "classificationInformation": {"classification": [{"class": [{"value": "Metalle", "level": 0, "classId": "4"}, {"value": "Kupfer", "level": 1, "classId": "4.4"}, {"value": "Kupferrohre", "level": 2, "classId": "4.4.02"}], "name": "OEKOBAU.DAT"}]}, "generalComment": [{"value": "The owner of this EPD shall be liable for the underlying information and evidence. The programme operator Kiwa-Ecobility Experts shall not be liable with respect to manufacturer data, life cycle assessment data and evidence. This is a Cradle to gate with options, modules C1-C4 and module D EPD.", "lang": "en"}], "other": {"anies": [{"scenario": [{"description": [{"value": "Scenarios and additional technical information can be seen in the EPD document.", "lang": "en"}], "name": "Standard scenario", "default": true}]}, "<ns11:modules xmlns:ns11=\"http://openlca.org/epd_ilcd\" xmlns=\"http://lca.jrc.it/ILCD/Process\" xmlns:c=\"http://lca.jrc.it/ILCD/Contact\" xmlns:common=\"http://lca.jrc.it/ILCD/Common\" xmlns:epd=\"http://www.iai.kit.edu/EPD/2013\" xmlns:epd2=\"http://www.indata.network/EPD/2019\" xmlns:f=\"http://lca.jrc.it/ILCD/Flow\" xmlns:fp=\"http://lca.jrc.it/ILCD/FlowProperty\" xmlns:m=\"http://lca.jrc.it/ILCD/LCIAMethod\" xmlns:s=\"http://lca.jrc.it/ILCD/Source\" xmlns:u=\"http://lca.jrc.it/ILCD/UnitGroup\" name=\"A1\" scenario=\"Standard scenario\"/>", "<ns11:modules xmlns:ns11=\"http://openlca.org/epd_ilcd\" xmlns=\"http://lca.jrc.it/ILCD/Process\" xmlns:c=\"http://lca.jrc.it/ILCD/Contact\" xmlns:common=\"http://lca.jrc.it/ILCD/Common\" xmlns:epd=\"http://www.iai.kit.edu/EPD/2013\" xmlns:epd2=\"http://www.indata.network/EPD/2019\" xmlns:f=\"http://lca.jrc.it/ILCD/Flow\" xmlns:fp=\"http://lca.jrc.it/ILCD/FlowProperty\" xmlns:m=\"http://lca.jrc.it/ILCD/LCIAMethod\" xmlns:s=\"http://lca.jrc.it/ILCD/Source\" xmlns:u=\"http://lca.jrc.it/ILCD/UnitGroup\" name=\"A2\" scenario=\"Standard scenario\"/>", "<ns11:modules xmlns:ns11=\"http://openlca.org/epd_ilcd\" xmlns=\"http://lca.jrc.it/ILCD/Process\" xmlns:c=\"http://lca.jrc.it/ILCD/Contact\" xmlns:common=\"http://lca.jrc.it/ILCD/Common\" xmlns:epd=\"http://www.iai.kit.edu/EPD/2013\" xmlns:epd2=\"http://www.indata.network/EPD/2019\" xmlns:f=\"http://lca.jrc.it/ILCD/Flow\" xmlns:fp=\"http://lca.jrc.it/ILCD/FlowProperty\" xmlns:m=\"http://lca.jrc.it/ILCD/LCIAMethod\" xmlns:s=\"http://lca.jrc.it/ILCD/Source\" xmlns:u=\"http://lca.jrc.it/ILCD/UnitGroup\" name=\"A3\" scenario=\"Standard scenario\"/>", "<ns11:modules xmlns:ns11=\"http://openlca.org/epd_ilcd\" xmlns=\"http://lca.jrc.it/ILCD/Process\" xmlns:c=\"http://lca.jrc.it/ILCD/Contact\" xmlns:common=\"http://lca.jrc.it/ILCD/Common\" xmlns:epd=\"http://www.iai.kit.edu/EPD/2013\" xmlns:epd2=\"http://www.indata.network/EPD/2019\" xmlns:f=\"http://lca.jrc.it/ILCD/Flow\" xmlns:fp=\"http://lca.jrc.it/ILCD/FlowProperty\" xmlns:m=\"http://lca.jrc.it/ILCD/LCIAMethod\" xmlns:s=\"http://lca.jrc.it/ILCD/Source\" xmlns:u=\"http://lca.jrc.it/ILCD/UnitGroup\" name=\"A4\" scenario=\"Standard scenario\"/>", "<ns11:modules xmlns:ns11=\"http://openlca.org/epd_ilcd\" xmlns=\"http://lca.jrc.it/ILCD/Process\" xmlns:c=\"http://lca.jrc.it/ILCD/Contact\" xmlns:common=\"http://lca.jrc.it/ILCD/Common\" xmlns:epd=\"http://www.iai.kit.edu/EPD/2013\" xmlns:epd2=\"http://www.indata.network/EPD/2019\" xmlns:f=\"http://lca.jrc.it/ILCD/Flow\" xmlns:fp=\"http://lca.jrc.it/ILCD/FlowProperty\" xmlns:m=\"http://lca.jrc.it/ILCD/LCIAMethod\" xmlns:s=\"http://lca.jrc.it/ILCD/Source\" xmlns:u=\"http://lca.jrc.it/ILCD/UnitGroup\" name=\"A5\" scenario=\"Standard scenario\"/>", "<ns11:modules xmlns:ns11=\"http://openlca.org/epd_ilcd\" xmlns=\"http://lca.jrc.it/ILCD/Process\" xmlns:c=\"http://lca.jrc.it/ILCD/Contact\" xmlns:common=\"http://lca.jrc.it/ILCD/Common\" xmlns:epd=\"http://www.iai.kit.edu/EPD/2013\" xmlns:epd2=\"http://www.indata.network/EPD/2019\" xmlns:f=\"http://lca.jrc.it/ILCD/Flow\" xmlns:fp=\"http://lca.jrc.it/ILCD/FlowProperty\" xmlns:m=\"http://lca.jrc.it/ILCD/LCIAMethod\" xmlns:s=\"http://lca.jrc.it/ILCD/Source\" xmlns:u=\"http://lca.jrc.it/ILCD/UnitGroup\" name=\"B1\" scenario=\"Standard scenario\"/>", "<ns11:modules xmlns:ns11=\"http://openlca.org/epd_ilcd\" xmlns=\"http://lca.jrc.it/ILCD/Process\" xmlns:c=\"http://lca.jrc.it/ILCD/Contact\" xmlns:common=\"http://lca.jrc.it/ILCD/Common\" xmlns:epd=\"http://www.iai.kit.edu/EPD/2013\" xmlns:epd2=\"http://www.indata.network/EPD/2019\" xmlns:f=\"http://lca.jrc.it/ILCD/Flow\" xmlns:fp=\"http://lca.jrc.it/ILCD/FlowProperty\" xmlns:m=\"http://lca.jrc.it/ILCD/LCIAMethod\" xmlns:s=\"http://lca.jrc.it/ILCD/Source\" xmlns:u=\"http://lca.jrc.it/ILCD/UnitGroup\" name=\"B2\" scenario=\"Standard scenario\"/>", "<ns11:modules xmlns:ns11=\"http://openlca.org/epd_ilcd\" xmlns=\"http://lca.jrc.it/ILCD/Process\" xmlns:c=\"http://lca.jrc.it/ILCD/Contact\" xmlns:common=\"http://lca.jrc.it/ILCD/Common\" xmlns:epd=\"http://www.iai.kit.edu/EPD/2013\" xmlns:epd2=\"http://www.indata.network/EPD/2019\" xmlns:f=\"http://lca.jrc.it/ILCD/Flow\" xmlns:fp=\"http://lca.jrc.it/ILCD/FlowProperty\" xmlns:m=\"http://lca.jrc.it/ILCD/LCIAMethod\" xmlns:s=\"http://lca.jrc.it/ILCD/Source\" xmlns:u=\"http://lca.jrc.it/ILCD/UnitGroup\" name=\"B3\" scenario=\"Standard scenario\"/>", "<ns11:modules xmlns:ns11=\"http://openlca.org/epd_ilcd\" xmlns=\"http://lca.jrc.it/ILCD/Process\" xmlns:c=\"http://lca.jrc.it/ILCD/Contact\" xmlns:common=\"http://lca.jrc.it/ILCD/Common\" xmlns:epd=\"http://www.iai.kit.edu/EPD/2013\" xmlns:epd2=\"http://www.indata.network/EPD/2019\" xmlns:f=\"http://lca.jrc.it/ILCD/Flow\" xmlns:fp=\"http://lca.jrc.it/ILCD/FlowProperty\" xmlns:m=\"http://lca.jrc.it/ILCD/LCIAMethod\" xmlns:s=\"http://lca.jrc.it/ILCD/Source\" xmlns:u=\"http://lca.jrc.it/ILCD/UnitGroup\" name=\"B6\" scenario=\"Standard scenario\"/>", "<ns11:modules xmlns:ns11=\"http://openlca.org/epd_ilcd\" xmlns=\"http://lca.jrc.it/ILCD/Process\" xmlns:c=\"http://lca.jrc.it/ILCD/Contact\" xmlns:common=\"http://lca.jrc.it/ILCD/Common\" xmlns:epd=\"http://www.iai.kit.edu/EPD/2013\" xmlns:epd2=\"http://www.indata.network/EPD/2019\" xmlns:f=\"http://lca.jrc.it/ILCD/Flow\" xmlns:fp=\"http://lca.jrc.it/ILCD/FlowProperty\" xmlns:m=\"http://lca.jrc.it/ILCD/LCIAMethod\" xmlns:s=\"http://lca.jrc.it/ILCD/Source\" xmlns:u=\"http://lca.jrc.it/ILCD/UnitGroup\" name=\"B7\" scenario=\"Standard scenario\"/>", "<ns11:modules xmlns:ns11=\"http://openlca.org/epd_ilcd\" xmlns=\"http://lca.jrc.it/ILCD/Process\" xmlns:c=\"http://lca.jrc.it/ILCD/Contact\" xmlns:common=\"http://lca.jrc.it/ILCD/Common\" xmlns:epd=\"http://www.iai.kit.edu/EPD/2013\" xmlns:epd2=\"http://www.indata.network/EPD/2019\" xmlns:f=\"http://lca.jrc.it/ILCD/Flow\" xmlns:fp=\"http://lca.jrc.it/ILCD/FlowProperty\" xmlns:m=\"http://lca.jrc.it/ILCD/LCIAMethod\" xmlns:s=\"http://lca.jrc.it/ILCD/Source\" xmlns:u=\"http://lca.jrc.it/ILCD/UnitGroup\" name=\"C1\" scenario=\"Standard scenario\"/>", "<ns11:modules xmlns:ns11=\"http://openlca.org/epd_ilcd\" xmlns=\"http://lca.jrc.it/ILCD/Process\" xmlns:c=\"http://lca.jrc.it/ILCD/Contact\" xmlns:common=\"http://lca.jrc.it/ILCD/Common\" xmlns:epd=\"http://www.iai.kit.edu/EPD/2013\" xmlns:epd2=\"http://www.indata.network/EPD/2019\" xmlns:f=\"http://lca.jrc.it/ILCD/Flow\" xmlns:fp=\"http://lca.jrc.it/ILCD/FlowProperty\" xmlns:m=\"http://lca.jrc.it/ILCD/LCIAMethod\" xmlns:s=\"http://lca.jrc.it/ILCD/Source\" xmlns:u=\"http://lca.jrc.it/ILCD/UnitGroup\" name=\"C2\" scenario=\"Standard scenario\"/>", "<ns11:modules xmlns:ns11=\"http://openlca.org/epd_ilcd\" xmlns=\"http://lca.jrc.it/ILCD/Process\" xmlns:c=\"http://lca.jrc.it/ILCD/Contact\" xmlns:common=\"http://lca.jrc.it/ILCD/Common\" xmlns:epd=\"http://www.iai.kit.edu/EPD/2013\" xmlns:epd2=\"http://www.indata.network/EPD/2019\" xmlns:f=\"http://lca.jrc.it/ILCD/Flow\" xmlns:fp=\"http://lca.jrc.it/ILCD/FlowProperty\" xmlns:m=\"http://lca.jrc.it/ILCD/LCIAMethod\" xmlns:s=\"http://lca.jrc.it/ILCD/Source\" xmlns:u=\"http://lca.jrc.it/ILCD/UnitGroup\" name=\"C3\" scenario=\"Standard scenario\"/>", "<ns11:modules xmlns:ns11=\"http://openlca.org/epd_ilcd\" xmlns=\"http://lca.jrc.it/ILCD/Process\" xmlns:c=\"http://lca.jrc.it/ILCD/Contact\" xmlns:common=\"http://lca.jrc.it/ILCD/Common\" xmlns:epd=\"http://www.iai.kit.edu/EPD/2013\" xmlns:epd2=\"http://www.indata.network/EPD/2019\" xmlns:f=\"http://lca.jrc.it/ILCD/Flow\" xmlns:fp=\"http://lca.jrc.it/ILCD/FlowProperty\" xmlns:m=\"http://lca.jrc.it/ILCD/LCIAMethod\" xmlns:s=\"http://lca.jrc.it/ILCD/Source\" xmlns:u=\"http://lca.jrc.it/ILCD/UnitGroup\" name=\"C4\" scenario=\"Standard scenario\"/>", "<ns11:modules xmlns:ns11=\"http://openlca.org/epd_ilcd\" xmlns=\"http://lca.jrc.it/ILCD/Process\" xmlns:c=\"http://lca.jrc.it/ILCD/Contact\" xmlns:common=\"http://lca.jrc.it/ILCD/Common\" xmlns:epd=\"http://www.iai.kit.edu/EPD/2013\" xmlns:epd2=\"http://www.indata.network/EPD/2019\" xmlns:f=\"http://lca.jrc.it/ILCD/Flow\" xmlns:fp=\"http://lca.jrc.it/ILCD/FlowProperty\" xmlns:m=\"http://lca.jrc.it/ILCD/LCIAMethod\" xmlns:s=\"http://lca.jrc.it/ILCD/Source\" xmlns:u=\"http://lca.jrc.it/ILCD/UnitGroup\" name=\"D\" scenario=\"Standard scenario\"/>"]}}, "quantitativeReference": {"referenceToReferenceFlow": [1], "type": "Reference flow(s)"}, "time": {"referenceYear": 2023, "dataSetValidUntil": 2030, "timeRepresentativenessDescription": [{"value": "Raw materials composition: 2023 \r\nRecycled content percentages: 2020 \r\nSuppliers: 2023 \r\nEnergy Consumption: 2023 \r\nProduction waste: estimate made in 2024 based on previous production \r\nEmissions: n.a. \r\n", "lang": "en"}], "other": {"anies": [{"name": "publicationDateOfEPD", "value": 1744761600000}]}}, "geography": {"locationOfOperationSupplyOrProduction": {"descriptionOfRestrictions": [{"value": "The results of this EPD are representative for Netherlands. \r", "lang": "en"}], "location": "NL"}}, "technology": {"technologyDescriptionAndIncludedProcesses": [{"value": "The Showersave QB1-10 XE is a waste water heat recovery system made primarily out of copper.\r\nThe Showersave QB1 series are heat exchangers that reuse the heat from the hot waste water of a shower to heat the water that runs to the heating system to be heated for that same shower. The device works according to the countercurrent exchange principle. Warm waste water from the shower runs down through a drain pipe to the sewer. There is a second pipe around this drain pipe. The water flows between these two pipes and rises to the heating device. The drain water therefore heats the separating tube and this separating tube heats the supply water on the other side. The heating device receives maximum preheated water and needs to heat up less. In this way, 65% of the normal energy consumption can be saved.\r\nThe Showersave QB1-10 XE has a weight of 4.1675kg and a length of 1m. The product meet the following performance requirements: BRL-K656, NEN7120, NEN1006, NTA 8800, Kiwa Watermark and Kiwa Product Certification (K95352/04) which includes certificate Hygienic aspects conform demands 4ms.   \r\nThe Showersave exists out of 3 co-centrical copper pipes, two brass connections and an inflow piece. In the outer tube two holes are stamped for the brass connections. After this the brass connections are soldered in the holes. Next around the middle tubes copper wire is winded which is soldered at their ends. After this the middle tube is shoved into the outer tube. The ends of the tubes are then inflated so that they come up against the outer tube. These tubes are then at the point where they are inflated soldered together with each other. Now a compartment is created. Finally the inner tube is put under tension on a CNC machine which with the help of small wheels will makes small indentations every 25mm. The inner tube is then shoved into the soldered outer and middle tube. With the help of water the earlier formed compartment is then filled with water and put under high tension. The middle tube which is the softest of all will then form itself around the inner tube (hydroforming).  After flushing the compartment is blown dry. The final product is then packaged in a cardboard box. Besides the showersave also the inlet piece (cyclone) and the mounting brackets are added. The box is then closed with recycled paper tape and is ready for shipment to the customer.\r\n", "lang": "en"}, {"value": "Der Showersave QB1-10 XE ist ein Abwasser-Wärmerückgewinnungssystem, das hauptsächlich aus Kupfer besteht.\nDie Showersave QB1-Serie sind Wärmetauscher, die die Wärme aus dem heißen Abwasser einer Dusche wiederverwenden, um das Wasser zu erwärmen, das zum Heizsystem fließt, um für dieselbe Dusche erwärmt zu werden. Das Gerät arbeitet nach dem Gegenstromprinzip. Warmes Abwasser aus der Dusche fließt durch ein Abflussrohr in die Kanalisation. Um dieses Abflussrohr herum befindet sich ein zweites Rohr. Das Wasser fließt zwischen diesen beiden Rohren und steigt zum Heizgerät auf. Das Abflusswasser erwärmt somit das Trennrohr, und dieses Trennrohr erwärmt das Versorgungswasser auf der anderen Seite. Das Heizgerät erhält maximal vorgewärmtes Wasser und muss weniger aufheizen. Auf diese Weise können 65 % des normalen Energieverbrauchs eingespart werden.\nDer Showersave QB1-10 XE hat ein Gewicht von 4,1675 kg und eine Länge von 1 m. Das Produkt erfüllt die folgenden Leistungsanforderungen: BRL-K656, NEN7120, NEN1006, NTA 8800, Kiwa-Wasserzeichen und Kiwa-Produktzertifizierung (K95352/04), einschließlich Zertifikat „Hygienische Aspekte entsprechen den Anforderungen 4ms“. \nDer Showersave besteht aus 3 konzentrischen Kupferrohren, zwei Messinganschlüssen und einem Einlaufstück. In das Außenrohr sind zwei Löcher für die Messinganschlüsse gestanzt. Anschließend werden die Messinganschlüsse in die Löcher eingelötet. Als nächstes wird um die mittleren Rohre Kupferdraht gewickelt, der an seinen Enden verlötet wird. Danach wird das mittlere Rohr in das Außenrohr geschoben. Die Enden der Rohre werden dann aufgeblasen, sodass sie an das Außenrohr stoßen. Diese Rohre werden dann an der Stelle, an der sie aufgeblasen sind, miteinander verlötet. Nun entsteht ein Fach. Zuletzt wird das Innenrohr auf einer CNC-Maschine unter Spannung gesetzt, die mit Hilfe kleiner Räder alle 25 mm kleine Vertiefungen macht. Das Innenrohr wird dann in das verlötete Außen- und Mittelrohr geschoben. Mit Hilfe von Wasser wird die zuvor gebildete Kammer mit Wasser gefüllt und unter hohen Druck gesetzt. Das mittlere Rohr, das am weichsten ist, formt sich dann um das Innenrohr (Hydroforming). Nach dem Spülen wird die Kammer trockengeblasen. Das Endprodukt wird dann in einen Karton verpackt. Neben dem Showersave werden auch das Einlassstück (Zyklon) und die Befestigungswinkel beigelegt. Der Karton wird dann mit Recycling-Papierband verschlossen und ist versandfertig an den Kunden.", "lang": "de"}], "technologicalApplicability": [{"value": "The showersave is used to retrieve energy (heat) from waste water which is flushed down the drain. The energy that is retrieved in this way is however not declared in this LCA study. This because operational energy that is declared in stage B6 only accounts for energy used for the operation of the product and not for energy that is recovered during the operational stage of the product. It is however possible to calculate an approximation of the amount of energy that is recovered. ", "lang": "en"}, {"value": "Der Showersave dient zur Rückgewinnung von Energie (Wärme) aus dem Abwasser, das in den Abfluss gespült wird. Die Energie, die auf diese Weise zurückgewonnen wird, wird in dieser Ökobilanzstudie jedoch nicht angegeben. Dies liegt daran, dass die in Stufe B6 angegebene Betriebsenergie nur die für den Betrieb des Produkts verbrauchte Energie berücksichtigt, nicht aber die Energie, die während der Betriebsphase des Produkts zurückgewonnen wird. Es ist jedoch möglich, einen Näherungswert für die zurückgewonnene Energie zu berechnen.", "lang": "de"}], "referenceToTechnologyFlowDiagrammOrPicture": [{"shortDescription": [{"value": "Flow chart Showersave QB1-10 (Q-Blue)", "lang": "en"}], "type": "source data set", "refObjectId": "24756899-d19d-47fc-9acc-5170186feb43", "version": "00.00.001"}]}}, "modellingAndValidation": {"LCIMethodAndAllocation": {"typeOfDataSet": "EPD", "other": {"anies": [{"name": "subType", "value": "specific dataset"}]}}, "dataSourcesTreatmentAndRepresentativeness": {"referenceToDataSource": [{"shortDescription": [{"value": "ecoinvent database (general)", "lang": "en"}], "type": "source data set", "refObjectId": "b497a91f-e14b-4b69-8f28-f50eb1576766", "version": "00.03.002"}, {"shortDescription": [{"value": "ecoinvent 3.6 database", "lang": "en"}], "type": "source data set", "refObjectId": "766b9973-5ee8-48a2-8098-72c8e20b369f", "version": "00.00.001"}], "useAdviceForDataSet": [{"value": "The showersave is used to retrieve energy (heat) from waste water which is flushed down the drain. The energy that is retrieved in this way is however not declared in this LCA study. This because operational energy that is declared in stage B6 only accounts for energy used for the operation of the product and not for energy that is recovered during the operational stage of the product. It is however possible to calculate an approximation of the amount of energy that is recovered. Below a sequence of formulas is given for a potential way which could be used to calculate an approximation of the energy recovery in case it is desired to know this.  ", "lang": "en"}], "other": {"anies": [{"name": "referenceToOriginalEPD", "value": {"shortDescription": {"value": "Showersave QB1-10 (Q-Blue) EPD", "defaultValue": "Showersave QB1-10 (Q-Blue) EPD", "lstrings": [{"lang": "en", "value": "Showersave QB1-10 (Q-Blue) EPD"}]}, "version": {"version": 1, "majorVersion": 0, "minorVersion": 0, "subMinorVersion": 1, "zero": false, "versionString": "00.00.001"}, "type": "source data set", "uuid": {"uuid": "d278ed1d-c4b3-4c65-8208-b4ca516e0b19"}, "refObjectId": "d278ed1d-c4b3-4c65-8208-b4ca516e0b19", "versionAsString": "00.00.001", "resourceURLs": ["https://oekobaudat.de/OEKOBAU.DAT/resource/sources/d278ed1d-c4b3-4c65-8208-b4ca516e0b19/EPD-Kiwa-EE-190328-EN.pdf?version=00.00.001"]}}]}}, "validation": {"review": [{"reviewDetails": [{"value": "The independent verification is in accordance with the ISO 14025:2011.", "lang": "en"}], "referenceToNameOfReviewerAndInstitution": [{"shortDescription": [{"value": "Anne Kees Jeeninga - Advieslab V.o.f. (third party verifier)", "lang": "en"}], "type": "contact data set", "refObjectId": "e4b09f1d-dca8-4c4e-9c18-8b4d4e5280b0", "version": "00.00.001"}], "type": "Independent external review"}]}, "complianceDeclarations": {"compliance": [{"referenceToComplianceSystem": {"shortDescription": [{"value": "ISO 14025", "lang": "en"}], "type": "source data set", "refObjectId": "4f2eb655-6e44-4874-a95a-e28f5442cd4d", "version": "00.00.001"}}, {"referenceToComplianceSystem": {"shortDescription": [{"value": "EN 15804+A2 (EF 3.1)", "lang": "de"}, {"value": "EN 15804+A2 (EF 3.1)", "lang": "en"}], "type": "source data set", "refObjectId": "d4aa3ec7-b1d7-4a4a-a6cb-37af88dcc902", "version": "00.01.000"}}]}}, "administrativeInformation": {"commissionerAndGoal": {"referenceToCommissioner": [{"shortDescription": [{"value": "Q-Blue", "lang": "en"}], "type": "contact data set", "refObjectId": "f41cd9d3-6814-4981-b65b-a2f339ab0bb1", "version": "00.00.001"}]}, "dataGenerator": {"referenceToPersonOrEntityGeneratingTheDataSet": [{"shortDescription": [{"value": "NIBE", "lang": "en"}], "type": "contact data set", "refObjectId": "e9fd620f-7c7a-4d1e-b2ce-d97ebaa5c742", "version": "00.00.001"}]}, "dataEntryBy": {"timeStamp": 1746532579698, "referenceToDataSetFormat": [{"shortDescription": [{"value": "EPD Data Format Extensions v1.2", "lang": "en"}, {"value": "EPD-Datenformaterweiterungen v1.2", "lang": "de"}], "type": "source data set", "refObjectId": "a29449fd-aa2f-4de8-b5d7-4b06b43c6fde", "version": "00.01.000"}, {"shortDescription": [{"value": "ILCD format", "lang": "en"}], "type": "source data set", "refObjectId": "a97a0155-0234-4b87-b4ce-a45da52f2a40", "version": "01.00.000", "uri": "http://lca.jrc.ec.europa.eu/lcainfohub/sample_data/ilcd/sources/ILCD_Format_a97a0155-0234-4b87-b4ce-a45da52f2a40_01.00.000.xml"}], "referenceToPersonOrEntityEnteringTheData": {"shortDescription": [{"value": "Kiwa-Ecobility Experts, Kiwa GmbH (Berlin)", "lang": "en"}], "type": "contact data set", "refObjectId": "eb52a9a8-9d0f-40ce-a5c9-7b78f5615e5a", "version": "00.00.002"}}, "publicationAndOwnership": {"dataSetVersion": "00.00.006", "referenceToRegistrationAuthority": {"shortDescription": [{"value": "Kiwa-Ecobility Experts, Kiwa GmbH (Berlin)", "lang": "en"}], "type": "contact data set", "refObjectId": "eb52a9a8-9d0f-40ce-a5c9-7b78f5615e5a", "version": "00.00.002"}, "registrationNumber": "EPD-Kiwa-EE-190328-EN", "referenceToOwnershipOfDataSet": {"shortDescription": [{"value": "Q-Blue", "lang": "en"}], "type": "contact data set", "refObjectId": "f41cd9d3-6814-4981-b65b-a2f339ab0bb1", "version": "00.00.001"}, "copyright": true, "licenseType": "Free of charge for all users and uses", "accessRestrictions": [{"value": "None.", "lang": "en"}], "other": {"anies": [{"name": "referenceToPublisher", "value": {"shortDescription": [{"value": "Kiwa-Ecobility Experts, Kiwa GmbH (Berlin)", "lang": "en"}], "type": "contact data set", "refObjectId": "eb52a9a8-9d0f-40ce-a5c9-7b78f5615e5a", "version": "00.00.002"}}]}}}, "exchanges": {"exchange": [{"dataSetInternalID": 1, "referenceToFlowDataSet": {"shortDescription": [{"value": "Showersave QB1-10 (copper heat exchanger, Q-Blue)", "lang": "en"}], "type": "flow data set", "refObjectId": "9d86ebc4-9529-4b3f-8a77-2b6eec37c121", "version": "00.00.001"}, "meanAmount": 1.0, "resultingAmount": 1.0, "referenceFlow": true, "resultingflowAmount": 1.0, "flowProperties": [{"name": [{"lang": "de", "value": "Anzahl"}, {"lang": "en", "value": "Number of pieces"}], "uuid": "01846770-4cfe-4a25-8ad9-919d8d378345", "referenceFlowProperty": true, "meanValue": 1.0, "referenceUnit": "pcs.", "unitGroupUUID": "934110e3-baf4-49e9-992c-3d8109a6aafb"}], "materialProperties": [{"name": "weight per piece", "value": "4.168", "unit": "kg"}], "typeOfFlow": "Product flow", "classification": {"classHierarchy": "Metalle / Kupfer / Kupferrohre", "name": "OEKOBAU.DAT"}}, {"dataSetInternalID": 2, "referenceToFlowDataSet": {"shortDescription": [{"value": "Components for re-use (CRU)", "lang": "en"}, {"value": "Komponenten für die Wiederverwendung (CRU)", "lang": "de"}, {"value": "Componentes para su reutilización (CRU)", "lang": "es"}], "type": "flow data set", "refObjectId": "a2b32f97-3fc7-4af2-b209-525bc6426f33", "version": "30.00.000", "uri": "../flows/a2b32f97-3fc7-4af2-b209-525bc6426f33.xml"}, "exchange direction": "OUTPUT", "meanAmount": 0.0, "other": {"anies": [{"value": "0.0", "module": "A1", "scenario": "Standard scenario"}, {"value": "0.0", "module": "A2", "scenario": "Standard scenario"}, {"value": "4.75E-5", "module": "A3", "scenario": "Standard scenario"}, {"value": "0.0", "module": "A4", "scenario": "Standard scenario"}, {"value": "9.5475E-5", "module": "A5", "scenario": "Standard scenario"}, {"value": "0.0", "module": "B1", "scenario": "Standard scenario"}, {"value": "0.0", "module": "B2", "scenario": "Standard scenario"}, {"value": "0.0", "module": "B3", "scenario": "Standard scenario"}, {"value": "0.0", "module": "B6", "scenario": "Standard scenario"}, {"value": "0.0", "module": "B7", "scenario": "Standard scenario"}, {"value": "0.0", "module": "C1", "scenario": "Standard scenario"}, {"value": "0.0", "module": "C2", "scenario": "Standard scenario"}, {"value": "0.0095", "module": "C3", "scenario": "Standard scenario"}, {"value": "0.0", "module": "C4", "scenario": "Standard scenario"}, {"value": "0.0", "module": "D", "scenario": "Standard scenario"}, {"name": "referenceToUnitGroupDataSet", "value": {"shortDescription": [{"value": "kg", "lang": "en"}], "type": "unit group data set", "refObjectId": "ad38d542-3fe9-439d-9b95-2f5f7752acaf", "version": "30.00.000", "uri": "../unitgroups/ad38d542-3fe9-439d-9b95-2f5f7752acaf.xml"}}]}, "flowProperties": [], "typeOfFlow": "Other flow", "classification": {"classHierarchy": "Größen / Umweltliche Größen / EPD EN 15804 / LCI Indikatoren", "name": "GaBiCategories"}}, {"dataSetInternalID": 3, "referenceToFlowDataSet": {"shortDescription": [{"value": "Exported electrical energy (EEE)", "lang": "en"}, {"value": "Exportierte elektrische Energie (EEE)", "lang": "de"}, {"value": "Energía exportada electrica (EEE)", "lang": "es"}], "type": "flow data set", "refObjectId": "4da0c987-2b76-40d6-9e9e-82a017aaaf29", "version": "30.00.000", "uri": "../flows/4da0c987-2b76-40d6-9e9e-82a017aaaf29.xml"}, "exchange direction": "OUTPUT", "meanAmount": 0.0, "other": {"anies": [{"value": "0.0", "module": "A1", "scenario": "Standard scenario"}, {"value": "0.0", "module": "A2", "scenario": "Standard scenario"}, {"value": "0.001379826675", "module": "A3", "scenario": "Standard scenario"}, {"value": "0.0", "module": "A4", "scenario": "Standard scenario"}, {"value": "0.0", "module": "A5", "scenario": "Standard scenario"}, {"value": "0.0", "module": "B1", "scenario": "Standard scenario"}, {"value": "0.0", "module": "B2", "scenario": "Standard scenario"}, {"value": "0.0", "module": "B3", "scenario": "Standard scenario"}, {"value": "0.0", "module": "B6", "scenario": "Standard scenario"}, {"value": "0.0", "module": "B7", "scenario": "Standard scenario"}, {"value": "0.0", "module": "C1", "scenario": "Standard scenario"}, {"value": "0.0", "module": "C2", "scenario": "Standard scenario"}, {"value": "0.0", "module": "C3", "scenario": "Standard scenario"}, {"value": "0.0", "module": "C4", "scenario": "Standard scenario"}, {"value": "0.28199482461675", "module": "D", "scenario": "Standard scenario"}, {"name": "referenceToUnitGroupDataSet", "value": {"shortDescription": [{"value": "MJ", "lang": "en"}], "type": "unit group data set", "refObjectId": "93a60a57-a3c8-11da-a746-0800200c9a66", "version": "03.00.000", "uri": "../unitgroups/93a60a57-a3c8-11da-a746-0800200c9a66.xml"}}]}, "flowProperties": [], "typeOfFlow": "Other flow", "classification": {"classHierarchy": "Größen / Umweltliche Größen / EPD EN 15804 / LCI Indikatoren", "name": "GaBiCategories"}}, {"dataSetInternalID": 4, "referenceToFlowDataSet": {"shortDescription": [{"value": "Exported thermal energy (EET)", "lang": "en"}, {"value": "Exportierte thermische Energie (EET)", "lang": "de"}, {"value": "Energía exportada termal (EET)", "lang": "es"}], "type": "flow data set", "refObjectId": "98daf38a-7a79-46d3-9a37-2b7bd0955810", "version": "30.00.000", "uri": "../flows/98daf38a-7a79-46d3-9a37-2b7bd0955810.xml"}, "exchange direction": "OUTPUT", "meanAmount": 0.0, "other": {"anies": [{"value": "0.0", "module": "A1", "scenario": "Standard scenario"}, {"value": "0.0", "module": "A2", "scenario": "Standard scenario"}, {"value": "0.0023763681625", "module": "A3", "scenario": "Standard scenario"}, {"value": "0.0", "module": "A4", "scenario": "Standard scenario"}, {"value": "0.0", "module": "A5", "scenario": "Standard scenario"}, {"value": "0.0", "module": "B1", "scenario": "Standard scenario"}, {"value": "0.0", "module": "B2", "scenario": "Standard scenario"}, {"value": "0.0", "module": "B3", "scenario": "Standard scenario"}, {"value": "0.0", "module": "B6", "scenario": "Standard scenario"}, {"value": "0.0", "module": "B7", "scenario": "Standard scenario"}, {"value": "0.0", "module": "C1", "scenario": "Standard scenario"}, {"value": "0.0", "module": "C2", "scenario": "Standard scenario"}, {"value": "0.0", "module": "C3", "scenario": "Standard scenario"}, {"value": "0.0", "module": "C4", "scenario": "Standard scenario"}, {"value": "0.48565775350663", "module": "D", "scenario": "Standard scenario"}, {"name": "referenceToUnitGroupDataSet", "value": {"shortDescription": [{"value": "MJ", "lang": "en"}], "type": "unit group data set", "refObjectId": "93a60a57-a3c8-11da-a746-0800200c9a66", "version": "03.00.000", "uri": "../unitgroups/93a60a57-a3c8-11da-a746-0800200c9a66.xml"}}]}, "flowProperties": [], "typeOfFlow": "Other flow", "classification": {"classHierarchy": "Größen / Umweltliche Größen / EPD EN 15804 / LCI Indikatoren", "name": "GaBiCategories"}}, {"dataSetInternalID": 5, "referenceToFlowDataSet": {"shortDescription": [{"value": "Use of net fresh water (FW)", "lang": "en"}, {"value": "Einsatz von Süßwasserressourcen (FW)", "lang": "de"}, {"value": "Uso neto de recursos de agua dulce (FW)", "lang": "es"}], "type": "flow data set", "refObjectId": "3cf952c8-f3a4-461d-8c96-96456ca62246", "version": "30.00.000", "uri": "../flows/3cf952c8-f3a4-461d-8c96-96456ca62246.xml"}, "exchange direction": "INPUT", "meanAmount": 0.0, "other": {"anies": [{"value": "0.21510096979742", "module": "A1", "scenario": "Standard scenario"}, {"value": "4.12589416E-4", "module": "A2", "scenario": "Standard scenario"}, {"value": "0.06619830749402", "module": "A3", "scenario": "Standard scenario"}, {"value": "1.034656E-6", "module": "A4", "scenario": "Standard scenario"}, {"value": "0.00283318604903", "module": "A5", "scenario": "Standard scenario"}, {"value": "0.0", "module": "B1", "scenario": "Standard scenario"}, {"value": "0.0", "module": "B2", "scenario": "Standard scenario"}, {"value": "0.0", "module": "B3", "scenario": "Standard scenario"}, {"value": "0.0", "module": "B6", "scenario": "Standard scenario"}, {"value": "0.0", "module": "B7", "scenario": "Standard scenario"}, {"value": "0.0", "module": "C1", "scenario": "Standard scenario"}, {"value": "5.579566E-5", "module": "C2", "scenario": "Standard scenario"}, {"value": "8.7262225335E-4", "module": "C3", "scenario": "Standard scenario"}, {"value": "6.086111961E-5", "module": "C4", "scenario": "Standard scenario"}, {"value": "-0.07698912026604", "module": "D", "scenario": "Standard scenario"}, {"name": "referenceToUnitGroupDataSet", "value": {"shortDescription": [{"value": "m3", "lang": "en"}], "type": "unit group data set", "refObjectId": "cd950537-0a98-4044-9ba7-9f9a68d0a504", "version": "30.00.000", "uri": "../unitgroups/cd950537-0a98-4044-9ba7-9f9a68d0a504.xml"}}]}, "flowProperties": [], "typeOfFlow": "Other flow", "classification": {"classHierarchy": "Größen / Umweltliche Größen / EPD EN 15804 / LCI Indikatoren", "name": "GaBiCategories"}}, {"dataSetInternalID": 6, "referenceToFlowDataSet": {"shortDescription": [{"value": "Hazardous waste disposed (HWD)", "lang": "en"}, {"value": "Gefährlicher Abfall zur Deponie (HWD)", "lang": "de"}, {"value": "Residuos peligrosos eliminados (HWD)", "lang": "es"}], "type": "flow data set", "refObjectId": "430f9e0f-59b2-46a0-8e0d-55e0e84948fc", "version": "30.00.000", "uri": "../flows/430f9e0f-59b2-46a0-8e0d-55e0e84948fc.xml"}, "exchange direction": "OUTPUT", "meanAmount": 0.0, "other": {"anies": [{"value": "0.00118914805499", "module": "A1", "scenario": "Standard scenario"}, {"value": "8.58452172E-6", "module": "A2", "scenario": "Standard scenario"}, {"value": "6.66174222E-5", "module": "A3", "scenario": "Standard scenario"}, {"value": "2.152752E-8", "module": "A4", "scenario": "Standard scenario"}, {"value": "1.27143874E-5", "module": "A5", "scenario": "Standard scenario"}, {"value": "0.0", "module": "B1", "scenario": "Standard scenario"}, {"value": "0.0", "module": "B2", "scenario": "Standard scenario"}, {"value": "0.0", "module": "B3", "scenario": "Standard scenario"}, {"value": "0.0", "module": "B6", "scenario": "Standard scenario"}, {"value": "0.0", "module": "B7", "scenario": "Standard scenario"}, {"value": "0.0", "module": "C1", "scenario": "Standard scenario"}, {"value": "1.1609097E-6", "module": "C2", "scenario": "Standard scenario"}, {"value": "4.07616197E-6", "module": "C3", "scenario": "Standard scenario"}, {"value": "6.110555E-8", "module": "C4", "scenario": "Standard scenario"}, {"value": "-1.6814336488E-4", "module": "D", "scenario": "Standard scenario"}, {"name": "referenceToUnitGroupDataSet", "value": {"shortDescription": [{"value": "kg", "lang": "en"}], "type": "unit group data set", "refObjectId": "ad38d542-3fe9-439d-9b95-2f5f7752acaf", "version": "30.00.000", "uri": "../unitgroups/ad38d542-3fe9-439d-9b95-2f5f7752acaf.xml"}}]}, "flowProperties": [], "typeOfFlow": "Other flow", "classification": {"classHierarchy": "Größen / Umweltliche Größen / EPD EN 15804 / LCI Indikatoren", "name": "GaBiCategories"}}, {"dataSetInternalID": 7, "referenceToFlowDataSet": {"shortDescription": [{"value": "Materials for energy recovery (MER)", "lang": "en"}, {"value": "Stoffe für die Energierückgewinnung (MER)", "lang": "de"}, {"value": "Materiales para valorización energética (recuperación de energía) (MER)", "lang": "es"}], "type": "flow data set", "refObjectId": "59a9181c-3aaf-46ee-8b13-2b3723b6e447", "version": "30.00.000", "uri": "../flows/59a9181c-3aaf-46ee-8b13-2b3723b6e447.xml"}, "exchange direction": "OUTPUT", "meanAmount": 0.0, "other": {"anies": [{"value": "0.0", "module": "A1", "scenario": "Standard scenario"}, {"value": "0.0", "module": "A2", "scenario": "Standard scenario"}, {"value": "0.0", "module": "A3", "scenario": "Standard scenario"}, {"value": "0.0", "module": "A4", "scenario": "Standard scenario"}, {"value": "0.0", "module": "A5", "scenario": "Standard scenario"}, {"value": "0.0", "module": "B1", "scenario": "Standard scenario"}, {"value": "0.0", "module": "B2", "scenario": "Standard scenario"}, {"value": "0.0", "module": "B3", "scenario": "Standard scenario"}, {"value": "0.0", "module": "B6", "scenario": "Standard scenario"}, {"value": "0.0", "module": "B7", "scenario": "Standard scenario"}, {"value": "0.0", "module": "C1", "scenario": "Standard scenario"}, {"value": "0.0", "module": "C2", "scenario": "Standard scenario"}, {"value": "0.0", "module": "C3", "scenario": "Standard scenario"}, {"value": "0.0", "module": "C4", "scenario": "Standard scenario"}, {"value": "0.0", "module": "D", "scenario": "Standard scenario"}, {"name": "referenceToUnitGroupDataSet", "value": {"shortDescription": [{"value": "kg", "lang": "en"}], "type": "unit group data set", "refObjectId": "ad38d542-3fe9-439d-9b95-2f5f7752acaf", "version": "30.00.000", "uri": "../unitgroups/ad38d542-3fe9-439d-9b95-2f5f7752acaf.xml"}}]}, "flowProperties": [], "typeOfFlow": "Other flow", "classification": {"classHierarchy": "Größen / Umweltliche Größen / EPD EN 15804 / LCI Indikatoren", "name": "GaBiCategories"}}, {"dataSetInternalID": 8, "referenceToFlowDataSet": {"shortDescription": [{"value": "Materials for recycling (MFR)", "lang": "en"}, {"value": "Stoffe zum Recycling (MFR)", "lang": "de"}, {"value": "Materiales para el reciclaje (MFR)", "lang": "es"}], "type": "flow data set", "refObjectId": "d7fe48a5-4103-49c8-9aae-b0b5dfdbd6ae", "version": "30.00.000", "uri": "../flows/d7fe48a5-4103-49c8-9aae-b0b5dfdbd6ae.xml"}, "exchange direction": "OUTPUT", "meanAmount": 0.0, "other": {"anies": [{"value": "0.0", "module": "A1", "scenario": "Standard scenario"}, {"value": "0.0", "module": "A2", "scenario": "Standard scenario"}, {"value": "0.023793375", "module": "A3", "scenario": "Standard scenario"}, {"value": "0.0", "module": "A4", "scenario": "Standard scenario"}, {"value": "0.04249343375", "module": "A5", "scenario": "Standard scenario"}, {"value": "0.0", "module": "B1", "scenario": "Standard scenario"}, {"value": "0.0", "module": "B2", "scenario": "Standard scenario"}, {"value": "0.0", "module": "B3", "scenario": "Standard scenario"}, {"value": "0.0", "module": "B6", "scenario": "Standard scenario"}, {"value": "0.0", "module": "B7", "scenario": "Standard scenario"}, {"value": "0.0", "module": "C1", "scenario": "Standard scenario"}, {"value": "0.0", "module": "C2", "scenario": "Standard scenario"}, {"value": "3.884675", "module": "C3", "scenario": "Standard scenario"}, {"value": "0.0", "module": "C4", "scenario": "Standard scenario"}, {"value": "0.0", "module": "D", "scenario": "Standard scenario"}, {"name": "referenceToUnitGroupDataSet", "value": {"shortDescription": [{"value": "kg", "lang": "en"}], "type": "unit group data set", "refObjectId": "ad38d542-3fe9-439d-9b95-2f5f7752acaf", "version": "30.00.000", "uri": "../unitgroups/ad38d542-3fe9-439d-9b95-2f5f7752acaf.xml"}}]}, "flowProperties": [], "typeOfFlow": "Other flow", "classification": {"classHierarchy": "Größen / Umweltliche Größen / EPD EN 15804 / LCI Indikatoren", "name": "GaBiCategories"}}, {"dataSetInternalID": 9, "referenceToFlowDataSet": {"shortDescription": [{"value": "Non-hazardous waste disposed (NHWD)", "lang": "en"}, {"value": "Entsorgter nicht gefährlicher Abfall (NHWD)", "lang": "de"}, {"value": "Residuos no peligrosos eliminados (NHWD)", "lang": "es"}], "type": "flow data set", "refObjectId": "b29ef66b-e286-4afa-949f-62f1a7b4d7fa", "version": "30.00.000", "uri": "../flows/b29ef66b-e286-4afa-949f-62f1a7b4d7fa.xml"}, "exchange direction": "OUTPUT", "meanAmount": 0.0, "other": {"anies": [{"value": "4.15893943562894", "module": "A1", "scenario": "Standard scenario"}, {"value": "0.21479604637", "module": "A2", "scenario": "Standard scenario"}, {"value": "0.17067079051948", "module": "A3", "scenario": "Standard scenario"}, {"value": "5.3864692E-4", "module": "A4", "scenario": "Standard scenario"}, {"value": "0.05028844341315", "module": "A5", "scenario": "Standard scenario"}, {"value": "0.0", "module": "B1", "scenario": "Standard scenario"}, {"value": "0.0", "module": "B2", "scenario": "Standard scenario"}, {"value": "0.0", "module": "B3", "scenario": "Standard scenario"}, {"value": "0.0", "module": "B6", "scenario": "Standard scenario"}, {"value": "0.0", "module": "B7", "scenario": "Standard scenario"}, {"value": "0.0", "module": "C1", "scenario": "Standard scenario"}, {"value": "0.029047490575", "module": "C2", "scenario": "Standard scenario"}, {"value": "0.10860574514734", "module": "C3", "scenario": "Standard scenario"}, {"value": "0.20543116141705", "module": "C4", "scenario": "Standard scenario"}, {"value": "-2.68076290008359", "module": "D", "scenario": "Standard scenario"}, {"name": "referenceToUnitGroupDataSet", "value": {"shortDescription": [{"value": "kg", "lang": "en"}], "type": "unit group data set", "refObjectId": "ad38d542-3fe9-439d-9b95-2f5f7752acaf", "version": "30.00.000", "uri": "../unitgroups/ad38d542-3fe9-439d-9b95-2f5f7752acaf.xml"}}]}, "flowProperties": [], "typeOfFlow": "Other flow", "classification": {"classHierarchy": "Größen / Umweltliche Größen / EPD EN 15804 / LCI Indikatoren", "name": "GaBiCategories"}}, {"dataSetInternalID": 10, "referenceToFlowDataSet": {"shortDescription": [{"value": "Use of non renewable secondary fuels (NRSF)", "lang": "en"}, {"value": "Nicht erneuerbare Sekundärbrennstoffe (NRSF)", "lang": "de"}, {"value": "Uso de combustibles secundarios no renovables (NRSF)", "lang": "es"}], "type": "flow data set", "refObjectId": "89def144-d39a-4287-b86f-efde453ddcb2", "version": "30.00.000", "uri": "../flows/89def144-d39a-4287-b86f-efde453ddcb2.xml"}, "exchange direction": "INPUT", "meanAmount": 0.0, "other": {"anies": [{"value": "0.0", "module": "A1", "scenario": "Standard scenario"}, {"value": "0.0", "module": "A2", "scenario": "Standard scenario"}, {"value": "0.0", "module": "A3", "scenario": "Standard scenario"}, {"value": "0.0", "module": "A4", "scenario": "Standard scenario"}, {"value": "0.0", "module": "A5", "scenario": "Standard scenario"}, {"value": "0.0", "module": "B1", "scenario": "Standard scenario"}, {"value": "0.0", "module": "B2", "scenario": "Standard scenario"}, {"value": "0.0", "module": "B3", "scenario": "Standard scenario"}, {"value": "0.0", "module": "B6", "scenario": "Standard scenario"}, {"value": "0.0", "module": "B7", "scenario": "Standard scenario"}, {"value": "0.0", "module": "C1", "scenario": "Standard scenario"}, {"value": "0.0", "module": "C2", "scenario": "Standard scenario"}, {"value": "0.0", "module": "C3", "scenario": "Standard scenario"}, {"value": "0.0", "module": "C4", "scenario": "Standard scenario"}, {"value": "0.0", "module": "D", "scenario": "Standard scenario"}, {"name": "referenceToUnitGroupDataSet", "value": {"shortDescription": [{"value": "MJ", "lang": "en"}], "type": "unit group data set", "refObjectId": "93a60a57-a3c8-11da-a746-0800200c9a66", "version": "03.00.000", "uri": "../unitgroups/93a60a57-a3c8-11da-a746-0800200c9a66.xml"}}]}, "flowProperties": [], "typeOfFlow": "Other flow", "classification": {"classHierarchy": "Größen / Umweltliche Größen / EPD EN 15804 / LCI Indikatoren", "name": "GaBiCategories"}}, {"dataSetInternalID": 11, "referenceToFlowDataSet": {"shortDescription": [{"value": "Use of non renewable primary energy (PENRE)", "lang": "en"}, {"value": "Nicht-erneuerbare Primärenergie als Energieträger (PENRE)", "lang": "de"}, {"value": "Uso de energía primaria no renovable, excluyendo los recursos de energía primaria no renovable utilizada como materia prima (PENRE)", "lang": "es"}], "type": "flow data set", "refObjectId": "ac857178-2b45-46ec-892a-a9a4332f0372", "version": "38.00.000", "uri": "../flows/ac857178-2b45-46ec-892a-a9a4332f0372.xml"}, "exchange direction": "INPUT", "meanAmount": 0.0, "other": {"anies": [{"value": "131.395279277453", "module": "A1", "scenario": "Standard scenario"}, {"value": "3.595192705335", "module": "A2", "scenario": "Standard scenario"}, {"value": "37.5364376314897", "module": "A3", "scenario": "Standard scenario"}, {"value": "0.00901571286", "module": "A4", "scenario": "Standard scenario"}, {"value": "1.75195811254026", "module": "A5", "scenario": "Standard scenario"}, {"value": "0.0", "module": "B1", "scenario": "Standard scenario"}, {"value": "0.0", "module": "B2", "scenario": "Standard scenario"}, {"value": "0.0", "module": "B3", "scenario": "Standard scenario"}, {"value": "0.0", "module": "B6", "scenario": "Standard scenario"}, {"value": "0.0", "module": "B7", "scenario": "Standard scenario"}, {"value": "0.0", "module": "C1", "scenario": "Standard scenario"}, {"value": "0.4861883074125", "module": "C2", "scenario": "Standard scenario"}, {"value": "1.48603508004587", "module": "C3", "scenario": "Standard scenario"}, {"value": "0.05217074493567", "module": "C4", "scenario": "Standard scenario"}, {"value": "-49.821550446303", "module": "D", "scenario": "Standard scenario"}, {"name": "referenceToUnitGroupDataSet", "value": {"shortDescription": [{"value": "MJ", "lang": "en"}], "type": "unit group data set", "refObjectId": "93a60a57-a3c8-11da-a746-0800200c9a66", "version": "03.00.000", "uri": "../unitgroups/93a60a57-a3c8-11da-a746-0800200c9a66.xml"}}]}, "flowProperties": [], "typeOfFlow": "Other flow", "classification": {"classHierarchy": "Quantities", "name": "GaBiCategories"}}, {"dataSetInternalID": 12, "referenceToFlowDataSet": {"shortDescription": [{"value": "Use of non renewable primary energy resources used as raw materials (PENRM)", "lang": "en"}, {"value": "Nicht-erneuerbare Primärenergie zur stofflichen Nutzung (PENRM)", "lang": "de"}, {"value": "Uso de la energía primaria no renovable utilizada como materia prima (PENRM)", "lang": "es"}], "type": "flow data set", "refObjectId": "1421caa0-679d-4bf4-b282-0eb850ccae27", "version": "38.00.000", "uri": "../flows/1421caa0-679d-4bf4-b282-0eb850ccae27.xml"}, "exchange direction": "INPUT", "meanAmount": 0.0, "other": {"anies": [{"value": "1.803695", "module": "A1", "scenario": "Standard scenario"}, {"value": "0.0", "module": "A2", "scenario": "Standard scenario"}, {"value": "0.0084600475875", "module": "A3", "scenario": "Standard scenario"}, {"value": "0.0", "module": "A4", "scenario": "Standard scenario"}, {"value": "0.01812713475", "module": "A5", "scenario": "Standard scenario"}, {"value": "0.0", "module": "B1", "scenario": "Standard scenario"}, {"value": "0.0", "module": "B2", "scenario": "Standard scenario"}, {"value": "0.0", "module": "B3", "scenario": "Standard scenario"}, {"value": "0.0", "module": "B6", "scenario": "Standard scenario"}, {"value": "0.0", "module": "B7", "scenario": "Standard scenario"}, {"value": "0.0", "module": "C1", "scenario": "Standard scenario"}, {"value": "0.0", "module": "C2", "scenario": "Standard scenario"}, {"value": "0.0", "module": "C3", "scenario": "Standard scenario"}, {"value": "0.0", "module": "C4", "scenario": "Standard scenario"}, {"value": "-0.11280792159913", "module": "D", "scenario": "Standard scenario"}, {"name": "referenceToUnitGroupDataSet", "value": {"shortDescription": [{"value": "MJ", "lang": "en"}], "type": "unit group data set", "refObjectId": "93a60a57-a3c8-11da-a746-0800200c9a66", "version": "03.00.000", "uri": "../unitgroups/93a60a57-a3c8-11da-a746-0800200c9a66.xml"}}]}, "flowProperties": [], "typeOfFlow": "Other flow", "classification": {"classHierarchy": "Quantities", "name": "GaBiCategories"}}, {"dataSetInternalID": 13, "referenceToFlowDataSet": {"shortDescription": [{"value": "Total use of non-renewable primary energy resources (PENRT)", "lang": "en"}, {"value": "Total nicht erneuerbare Primärenergie (PENRT)", "lang": "de"}, {"value": "Uso total de la energía primaria no renovable (energía primaria y recursos de energía primaria renovable utilizada como materia prima) (PENRT)", "lang": "es"}], "type": "flow data set", "refObjectId": "06159210-646b-4c8d-8583-da9b3b95a6c1", "version": "30.00.000", "uri": "../flows/06159210-646b-4c8d-8583-da9b3b95a6c1.xml"}, "exchange direction": "INPUT", "meanAmount": 0.0, "other": {"anies": [{"value": "133.198974277453", "module": "A1", "scenario": "Standard scenario"}, {"value": "3.595192705335", "module": "A2", "scenario": "Standard scenario"}, {"value": "37.5448976790772", "module": "A3", "scenario": "Standard scenario"}, {"value": "0.00901571286", "module": "A4", "scenario": "Standard scenario"}, {"value": "1.77008524729026", "module": "A5", "scenario": "Standard scenario"}, {"value": "0.0", "module": "B1", "scenario": "Standard scenario"}, {"value": "0.0", "module": "B2", "scenario": "Standard scenario"}, {"value": "0.0", "module": "B3", "scenario": "Standard scenario"}, {"value": "0.0", "module": "B6", "scenario": "Standard scenario"}, {"value": "0.0", "module": "B7", "scenario": "Standard scenario"}, {"value": "0.0", "module": "C1", "scenario": "Standard scenario"}, {"value": "0.4861883074125", "module": "C2", "scenario": "Standard scenario"}, {"value": "1.48603508004587", "module": "C3", "scenario": "Standard scenario"}, {"value": "0.05217074493567", "module": "C4", "scenario": "Standard scenario"}, {"value": "-49.9343583679022", "module": "D", "scenario": "Standard scenario"}, {"name": "referenceToUnitGroupDataSet", "value": {"shortDescription": [{"value": "MJ", "lang": "en"}], "type": "unit group data set", "refObjectId": "93a60a57-a3c8-11da-a746-0800200c9a66", "version": "03.00.000", "uri": "../unitgroups/93a60a57-a3c8-11da-a746-0800200c9a66.xml"}}]}, "flowProperties": [], "typeOfFlow": "Other flow", "classification": {"classHierarchy": "Größen / Umweltliche Größen / EPD EN 15804 / LCI Indikatoren", "name": "GaBiCategories"}}, {"dataSetInternalID": 14, "referenceToFlowDataSet": {"shortDescription": [{"value": "Use of renewable primary energy (PERE)", "lang": "en"}, {"value": "Erneuerbare Primärenergie als Energieträger (PERE)", "lang": "de"}, {"value": "Uso de energía primaria renovable excluyendo los recursos de energía primaria renovable utilizada como materia prima (PERE)", "lang": "es"}], "type": "flow data set", "refObjectId": "20f32be5-0398-4288-9b6d-accddd195317", "version": "38.00.000", "uri": "../flows/20f32be5-0398-4288-9b6d-accddd195317.xml"}, "exchange direction": "INPUT", "meanAmount": 0.0, "other": {"anies": [{"value": "26.49895451647", "module": "A1", "scenario": "Standard scenario"}, {"value": "0.042391898827", "module": "A2", "scenario": "Standard scenario"}, {"value": "5.42041755138453", "module": "A3", "scenario": "Standard scenario"}, {"value": "1.06306732E-4", "module": "A4", "scenario": "Standard scenario"}, {"value": "0.32281020735988", "module": "A5", "scenario": "Standard scenario"}, {"value": "0.0", "module": "B1", "scenario": "Standard scenario"}, {"value": "0.0", "module": "B2", "scenario": "Standard scenario"}, {"value": "0.0", "module": "B3", "scenario": "Standard scenario"}, {"value": "0.0", "module": "B6", "scenario": "Standard scenario"}, {"value": "0.0", "module": "B7", "scenario": "Standard scenario"}, {"value": "0.0", "module": "C1", "scenario": "Standard scenario"}, {"value": "0.0057327790825", "module": "C2", "scenario": "Standard scenario"}, {"value": "0.21234819118525", "module": "C3", "scenario": "Standard scenario"}, {"value": "0.002678132728", "module": "C4", "scenario": "Standard scenario"}, {"value": "-14.3326729541554", "module": "D", "scenario": "Standard scenario"}, {"name": "referenceToUnitGroupDataSet", "value": {"shortDescription": [{"value": "MJ", "lang": "en"}], "type": "unit group data set", "refObjectId": "93a60a57-a3c8-11da-a746-0800200c9a66", "version": "03.00.000", "uri": "../unitgroups/93a60a57-a3c8-11da-a746-0800200c9a66.xml"}}]}, "flowProperties": [], "typeOfFlow": "Other flow", "classification": {"classHierarchy": "Quantities", "name": "GaBiCategories"}}, {"dataSetInternalID": 15, "referenceToFlowDataSet": {"shortDescription": [{"value": "Use of renewable primary energy resources used as raw materials (PERM)", "lang": "en"}, {"value": "Erneuerbare Primärenergie zur stofflichen Nutzung (PERM)", "lang": "de"}, {"value": "Uso de energía primaria renovable utilizada como materia prima (PERM)", "lang": "es"}], "type": "flow data set", "refObjectId": "fb3ec0de-548d-4508-aea5-00b73bf6f702", "version": "38.00.000", "uri": "../flows/fb3ec0de-548d-4508-aea5-00b73bf6f702.xml"}, "exchange direction": "INPUT", "meanAmount": 0.0, "other": {"anies": [{"value": "0.0", "module": "A1", "scenario": "Standard scenario"}, {"value": "0.0", "module": "A2", "scenario": "Standard scenario"}, {"value": "0.07164", "module": "A3", "scenario": "Standard scenario"}, {"value": "0.0", "module": "A4", "scenario": "Standard scenario"}, {"value": "7.164E-4", "module": "A5", "scenario": "Standard scenario"}, {"value": "0.0", "module": "B1", "scenario": "Standard scenario"}, {"value": "0.0", "module": "B2", "scenario": "Standard scenario"}, {"value": "0.0", "module": "B3", "scenario": "Standard scenario"}, {"value": "0.0", "module": "B6", "scenario": "Standard scenario"}, {"value": "0.0", "module": "B7", "scenario": "Standard scenario"}, {"value": "0.0", "module": "C1", "scenario": "Standard scenario"}, {"value": "0.0", "module": "C2", "scenario": "Standard scenario"}, {"value": "0.0", "module": "C3", "scenario": "Standard scenario"}, {"value": "0.0", "module": "C4", "scenario": "Standard scenario"}, {"value": "0.0", "module": "D", "scenario": "Standard scenario"}, {"name": "referenceToUnitGroupDataSet", "value": {"shortDescription": [{"value": "MJ", "lang": "en"}], "type": "unit group data set", "refObjectId": "93a60a57-a3c8-11da-a746-0800200c9a66", "version": "03.00.000", "uri": "../unitgroups/93a60a57-a3c8-11da-a746-0800200c9a66.xml"}}]}, "flowProperties": [], "typeOfFlow": "Other flow", "classification": {"classHierarchy": "Quantities", "name": "GaBiCategories"}}, {"dataSetInternalID": 16, "referenceToFlowDataSet": {"shortDescription": [{"value": "Total use of renewable primary energy resources (PERT)", "lang": "en"}, {"value": "Total erneuerbare Primärenergie (PERT)", "lang": "de"}, {"value": "Uso total de la energía primaria renovable (energía primaria y recursos de energía primaria renovable utilizada como materia prima) (PERT)", "lang": "es"}], "type": "flow data set", "refObjectId": "53f97275-fa8a-4cdd-9024-65936002acd0", "version": "30.00.000", "uri": "../flows/53f97275-fa8a-4cdd-9024-65936002acd0.xml"}, "exchange direction": "INPUT", "meanAmount": 0.0, "other": {"anies": [{"value": "26.49895451647", "module": "A1", "scenario": "Standard scenario"}, {"value": "0.042391898827", "module": "A2", "scenario": "Standard scenario"}, {"value": "5.49205755138452", "module": "A3", "scenario": "Standard scenario"}, {"value": "1.06306732E-4", "module": "A4", "scenario": "Standard scenario"}, {"value": "0.32352660735988", "module": "A5", "scenario": "Standard scenario"}, {"value": "0.0", "module": "B1", "scenario": "Standard scenario"}, {"value": "0.0", "module": "B2", "scenario": "Standard scenario"}, {"value": "0.0", "module": "B3", "scenario": "Standard scenario"}, {"value": "0.0", "module": "B6", "scenario": "Standard scenario"}, {"value": "0.0", "module": "B7", "scenario": "Standard scenario"}, {"value": "0.0", "module": "C1", "scenario": "Standard scenario"}, {"value": "0.0057327790825", "module": "C2", "scenario": "Standard scenario"}, {"value": "0.21234819118525", "module": "C3", "scenario": "Standard scenario"}, {"value": "0.002678132728", "module": "C4", "scenario": "Standard scenario"}, {"value": "-14.3326729541554", "module": "D", "scenario": "Standard scenario"}, {"name": "referenceToUnitGroupDataSet", "value": {"shortDescription": [{"value": "MJ", "lang": "en"}], "type": "unit group data set", "refObjectId": "93a60a57-a3c8-11da-a746-0800200c9a66", "version": "03.00.000", "uri": "../unitgroups/93a60a57-a3c8-11da-a746-0800200c9a66.xml"}}]}, "flowProperties": [], "typeOfFlow": "Other flow", "classification": {"classHierarchy": "Größen / Umweltliche Größen / EPD EN 15804 / LCI Indikatoren", "name": "GaBiCategories"}}, {"dataSetInternalID": 17, "referenceToFlowDataSet": {"shortDescription": [{"value": "Use of renewable secondary fuels (RSF)", "lang": "en"}, {"value": "Erneuerbare Sekundärbrennstoffe (RSF)", "lang": "de"}, {"value": "Uso de combustibles secundarios renovables (RSF)", "lang": "es"}], "type": "flow data set", "refObjectId": "64333088-a55f-4aa2-9a31-c10b07816787", "version": "30.00.000", "uri": "../flows/64333088-a55f-4aa2-9a31-c10b07816787.xml"}, "exchange direction": "INPUT", "meanAmount": 0.0, "other": {"anies": [{"value": "0.0", "module": "A1", "scenario": "Standard scenario"}, {"value": "0.0", "module": "A2", "scenario": "Standard scenario"}, {"value": "0.0", "module": "A3", "scenario": "Standard scenario"}, {"value": "0.0", "module": "A4", "scenario": "Standard scenario"}, {"value": "0.0", "module": "A5", "scenario": "Standard scenario"}, {"value": "0.0", "module": "B1", "scenario": "Standard scenario"}, {"value": "0.0", "module": "B2", "scenario": "Standard scenario"}, {"value": "0.0", "module": "B3", "scenario": "Standard scenario"}, {"value": "0.0", "module": "B6", "scenario": "Standard scenario"}, {"value": "0.0", "module": "B7", "scenario": "Standard scenario"}, {"value": "0.0", "module": "C1", "scenario": "Standard scenario"}, {"value": "0.0", "module": "C2", "scenario": "Standard scenario"}, {"value": "0.0", "module": "C3", "scenario": "Standard scenario"}, {"value": "0.0", "module": "C4", "scenario": "Standard scenario"}, {"value": "0.0", "module": "D", "scenario": "Standard scenario"}, {"name": "referenceToUnitGroupDataSet", "value": {"shortDescription": [{"value": "MJ", "lang": "en"}], "type": "unit group data set", "refObjectId": "93a60a57-a3c8-11da-a746-0800200c9a66", "version": "03.00.000", "uri": "../unitgroups/93a60a57-a3c8-11da-a746-0800200c9a66.xml"}}]}, "flowProperties": [], "typeOfFlow": "Other flow", "classification": {"classHierarchy": "Größen / Umweltliche Größen / EPD EN 15804 / LCI Indikatoren", "name": "GaBiCategories"}}, {"dataSetInternalID": 18, "referenceToFlowDataSet": {"shortDescription": [{"value": "Radioactive waste disposed (RWD)", "lang": "en"}, {"value": "Entsorgter radioaktiver Abfall (RWD)", "lang": "de"}, {"value": "Residuos radiactivos eliminados (RWD)", "lang": "es"}], "type": "flow data set", "refObjectId": "3449546e-52ad-4b39-b809-9fb77cea8ff6", "version": "30.00.000", "uri": "../flows/3449546e-52ad-4b39-b809-9fb77cea8ff6.xml"}, "exchange direction": "OUTPUT", "meanAmount": 0.0, "other": {"anies": [{"value": "5.1909006374E-4", "module": "A1", "scenario": "Standard scenario"}, {"value": "2.22931378E-5", "module": "A2", "scenario": "Standard scenario"}, {"value": "5.285350799E-5", "module": "A3", "scenario": "Standard scenario"}, {"value": "5.59048E-8", "module": "A4", "scenario": "Standard scenario"}, {"value": "6.08764099E-6", "module": "A5", "scenario": "Standard scenario"}, {"value": "0.0", "module": "B1", "scenario": "Standard scenario"}, {"value": "0.0", "module": "B2", "scenario": "Standard scenario"}, {"value": "0.0", "module": "B3", "scenario": "Standard scenario"}, {"value": "0.0", "module": "B6", "scenario": "Standard scenario"}, {"value": "0.0", "module": "B7", "scenario": "Standard scenario"}, {"value": "0.0", "module": "C1", "scenario": "Standard scenario"}, {"value": "3.0147655E-6", "module": "C2", "scenario": "Standard scenario"}, {"value": "7.98034359E-6", "module": "C3", "scenario": "Standard scenario"}, {"value": "3.2334584E-7", "module": "C4", "scenario": "Standard scenario"}, {"value": "-1.9456532871E-4", "module": "D", "scenario": "Standard scenario"}, {"name": "referenceToUnitGroupDataSet", "value": {"shortDescription": [{"value": "kg", "lang": "en"}], "type": "unit group data set", "refObjectId": "ad38d542-3fe9-439d-9b95-2f5f7752acaf", "version": "30.00.000", "uri": "../unitgroups/ad38d542-3fe9-439d-9b95-2f5f7752acaf.xml"}}]}, "flowProperties": [], "typeOfFlow": "Other flow", "classification": {"classHierarchy": "Größen / Umweltliche Größen / EPD EN 15804 / LCI Indikatoren", "name": "GaBiCategories"}}, {"dataSetInternalID": 19, "referenceToFlowDataSet": {"shortDescription": [{"value": "Use of secondary material (SM)", "lang": "en"}, {"value": "Einsatz von Sekundärstoffen (SM)", "lang": "de"}, {"value": "Uso de materiales secundarios (SM)", "lang": "es"}], "type": "flow data set", "refObjectId": "c6a1f35f-2d09-4f54-8dfb-97e502e1ce92", "version": "30.00.000", "uri": "../flows/c6a1f35f-2d09-4f54-8dfb-97e502e1ce92.xml"}, "exchange direction": "INPUT", "meanAmount": 0.0, "other": {"anies": [{"value": "1.70847933220626", "module": "A1", "scenario": "Standard scenario"}, {"value": "0.0", "module": "A2", "scenario": "Standard scenario"}, {"value": "0.01054569666103", "module": "A3", "scenario": "Standard scenario"}, {"value": "0.0", "module": "A4", "scenario": "Standard scenario"}, {"value": "0.01719025028867", "module": "A5", "scenario": "Standard scenario"}, {"value": "0.0", "module": "B1", "scenario": "Standard scenario"}, {"value": "0.0", "module": "B2", "scenario": "Standard scenario"}, {"value": "0.0", "module": "B3", "scenario": "Standard scenario"}, {"value": "0.0", "module": "B6", "scenario": "Standard scenario"}, {"value": "0.0", "module": "B7", "scenario": "Standard scenario"}, {"value": "0.0", "module": "C1", "scenario": "Standard scenario"}, {"value": "0.0", "module": "C2", "scenario": "Standard scenario"}, {"value": "0.0", "module": "C3", "scenario": "Standard scenario"}, {"value": "0.0", "module": "C4", "scenario": "Standard scenario"}, {"value": "0.0", "module": "D", "scenario": "Standard scenario"}, {"name": "referenceToUnitGroupDataSet", "value": {"shortDescription": [{"value": "kg", "lang": "en"}], "type": "unit group data set", "refObjectId": "ad38d542-3fe9-439d-9b95-2f5f7752acaf", "version": "30.00.000", "uri": "../unitgroups/ad38d542-3fe9-439d-9b95-2f5f7752acaf.xml"}}]}, "flowProperties": [], "typeOfFlow": "Other flow", "classification": {"classHierarchy": "Größen / Umweltliche Größen / EPD EN 15804 / LCI Indikatoren", "name": "GaBiCategories"}}]}, "LCIAResults": {"LCIAResult": [{"referenceToLCIAMethodDataSet": {"shortDescription": [{"value": "Abiotic depletion potential - non-fossil resources (ADPE)", "lang": "en"}, {"value": "Potenzial für die Verknappung abiotischer Ressourcen – nicht fossile Ressourcen (ADPE)", "lang": "de"}], "type": "LCIA method data set", "refObjectId": "b2ad6494-c78d-11e6-9d9d-cec0c932ce01", "version": "01.00.011", "uri": "../lciamethods/b2ad6494-c78d-11e6-9d9d-cec0c932ce01.xml"}, "meanAmount": 0.0, "other": {"anies": [{"value": "0.00846836427696", "module": "A1", "scenario": "Standard scenario"}, {"value": "5.68974114E-6", "module": "A2", "scenario": "Standard scenario"}, {"value": "4.308171029E-5", "module": "A3", "scenario": "Standard scenario"}, {"value": "1.426824E-8", "module": "A4", "scenario": "Standard scenario"}, {"value": "8.542516724E-5", "module": "A5", "scenario": "Standard scenario"}, {"value": "0.0", "module": "B1", "scenario": "Standard scenario"}, {"value": "0.0", "module": "B2", "scenario": "Standard scenario"}, {"value": "0.0", "module": "B3", "scenario": "Standard scenario"}, {"value": "0.0", "module": "B6", "scenario": "Standard scenario"}, {"value": "0.0", "module": "B7", "scenario": "Standard scenario"}, {"value": "0.0", "module": "C1", "scenario": "Standard scenario"}, {"value": "7.6944015E-7", "module": "C2", "scenario": "Standard scenario"}, {"value": "5.28689162E-6", "module": "C3", "scenario": "Standard scenario"}, {"value": "1.63784E-8", "module": "C4", "scenario": "Standard scenario"}, {"value": "-0.00315255418823", "module": "D", "scenario": "Standard scenario"}, {"name": "referenceToUnitGroupDataSet", "value": {"shortDescription": [{"value": "kg Sb-eq.", "lang": "en"}], "type": "unit group data set", "refObjectId": "54ccd2d9-a32a-4fc2-923d-f2c8c93e89d4", "version": "30.00.000", "uri": "../unitgroups/54ccd2d9-a32a-4fc2-923d-f2c8c93e89d4.xml"}}]}}, {"referenceToLCIAMethodDataSet": {"shortDescription": [{"value": "Abiotic depletion potential - fossil resources (ADPF)", "lang": "en"}, {"value": "Potenzial für die Verknappung abiotischer Ressourcen – fossile Brennstoffe (ADPF)", "lang": "de"}], "type": "LCIA method data set", "refObjectId": "b2ad6110-c78d-11e6-9d9d-cec0c932ce01", "version": "01.00.011", "uri": "../lciamethods/b2ad6110-c78d-11e6-9d9d-cec0c932ce01.xml"}, "meanAmount": 0.0, "other": {"anies": [{"value": "125.363362918362", "module": "A1", "scenario": "Standard scenario"}, {"value": "3.386182892791", "module": "A2", "scenario": "Standard scenario"}, {"value": "35.4868468764261", "module": "A3", "scenario": "Standard scenario"}, {"value": "0.008491576156", "module": "A4", "scenario": "Standard scenario"}, {"value": "1.66752357360962", "module": "A5", "scenario": "Standard scenario"}, {"value": "0.0", "module": "B1", "scenario": "Standard scenario"}, {"value": "0.0", "module": "B2", "scenario": "Standard scenario"}, {"value": "0.0", "module": "B3", "scenario": "Standard scenario"}, {"value": "0.0", "module": "B6", "scenario": "Standard scenario"}, {"value": "0.0", "module": "B7", "scenario": "Standard scenario"}, {"value": "0.0", "module": "C1", "scenario": "Standard scenario"}, {"value": "0.4579233059725", "module": "C2", "scenario": "Standard scenario"}, {"value": "1.40185339912542", "module": "C3", "scenario": "Standard scenario"}, {"value": "0.04919221017608", "module": "C4", "scenario": "Standard scenario"}, {"value": "-46.9138667857322", "module": "D", "scenario": "Standard scenario"}, {"name": "referenceToUnitGroupDataSet", "value": {"shortDescription": [{"value": "MJ", "lang": "en"}], "type": "unit group data set", "refObjectId": "93a60a57-a3c8-11da-a746-0800200c9a66", "version": "03.00.000", "uri": "../unitgroups/93a60a57-a3c8-11da-a746-0800200c9a66.xml"}}]}}, {"referenceToLCIAMethodDataSet": {"shortDescription": [{"value": "Acidification potential, Accumulated Exceedance (AP)", "lang": "en"}, {"value": "Versauerungspotenzial, kumulierte Überschreitung (AP)", "lang": "de"}], "type": "LCIA method data set", "refObjectId": "b5c611c6-def3-11e6-bf01-fe55135034f3", "version": "01.03.010", "uri": "../lciamethods/b5c611c6-def3-11e6-bf01-fe55135034f3.xml"}, "meanAmount": 0.0, "other": {"anies": [{"value": "0.27725440841545", "module": "A1", "scenario": "Standard scenario"}, {"value": "0.001302651261", "module": "A2", "scenario": "Standard scenario"}, {"value": "0.01075659065137", "module": "A3", "scenario": "Standard scenario"}, {"value": "3.266676E-6", "module": "A4", "scenario": "Standard scenario"}, {"value": "0.00291791330901", "module": "A5", "scenario": "Standard scenario"}, {"value": "0.0", "module": "B1", "scenario": "Standard scenario"}, {"value": "0.0", "module": "B2", "scenario": "Standard scenario"}, {"value": "0.0", "module": "B3", "scenario": "Standard scenario"}, {"value": "0.0", "module": "B6", "scenario": "Standard scenario"}, {"value": "0.0", "module": "B7", "scenario": "Standard scenario"}, {"value": "0.0", "module": "C1", "scenario": "Standard scenario"}, {"value": "1.761612975E-4", "module": "C2", "scenario": "Standard scenario"}, {"value": "0.00118631582284", "module": "C3", "scenario": "Standard scenario"}, {"value": "1.609325124E-5", "module": "C4", "scenario": "Standard scenario"}, {"value": "-0.14959876824004", "module": "D", "scenario": "Standard scenario"}, {"name": "referenceToUnitGroupDataSet", "value": {"shortDescription": [{"value": "mol H+-eq.", "lang": "en"}], "type": "unit group data set", "refObjectId": "42e089ac-92bf-4bf2-8ca1-5fc40d18f2ed", "version": "00.01.000", "uri": "../unitgroups/42e089ac-92bf-4bf2-8ca1-5fc40d18f2ed.xml"}}]}}, {"referenceToLCIAMethodDataSet": {"shortDescription": [{"value": "Eutrophication potential - freshwater (EP-freshwater)", "lang": "en"}, {"value": "Eutrophierungspotenzial - Süßwasser (EP-freshwater)", "lang": "de"}], "type": "LCIA method data set", "refObjectId": "b53ec18f-7377-4ad3-86eb-cc3f4f276b2b", "version": "01.00.011", "uri": "../lciamethods/b53ec18f-7377-4ad3-86eb-cc3f4f276b2b.xml"}, "meanAmount": 0.0, "other": {"anies": [{"value": "0.00355058445299", "module": "A1", "scenario": "Standard scenario"}, {"value": "2.26258712E-6", "module": "A2", "scenario": "Standard scenario"}, {"value": "1.1597258259E-4", "module": "A3", "scenario": "Standard scenario"}, {"value": "5.67392E-9", "module": "A4", "scenario": "Standard scenario"}, {"value": "3.683655379E-5", "module": "A5", "scenario": "Standard scenario"}, {"value": "0.0", "module": "B1", "scenario": "Standard scenario"}, {"value": "0.0", "module": "B2", "scenario": "Standard scenario"}, {"value": "0.0", "module": "B3", "scenario": "Standard scenario"}, {"value": "0.0", "module": "B6", "scenario": "Standard scenario"}, {"value": "0.0", "module": "B7", "scenario": "Standard scenario"}, {"value": "0.0", "module": "C1", "scenario": "Standard scenario"}, {"value": "3.059762E-7", "module": "C2", "scenario": "Standard scenario"}, {"value": "6.75252302E-6", "module": "C3", "scenario": "Standard scenario"}, {"value": "2.420036E-8", "module": "C4", "scenario": "Standard scenario"}, {"value": "-0.00119595148268", "module": "D", "scenario": "Standard scenario"}, {"name": "referenceToUnitGroupDataSet", "value": {"shortDescription": [{"value": "kg P-eq.", "lang": "en"}], "type": "unit group data set", "refObjectId": "0429039d-a61d-4590-ba67-aa4a20a810a1", "version": "30.00.000", "uri": "../unitgroups/0429039d-a61d-4590-ba67-aa4a20a810a1.xml"}}]}}, {"referenceToLCIAMethodDataSet": {"shortDescription": [{"value": "Eutrophication potential - marine (EP-marine)", "lang": "en"}, {"value": "Eutrophierungspotenzial - Salzwasser (EP-marine)", "lang": "de"}], "type": "LCIA method data set", "refObjectId": "b5c619fa-def3-11e6-bf01-fe55135034f3", "version": "02.00.011", "uri": "../lciamethods/b5c619fa-def3-11e6-bf01-fe55135034f3.xml"}, "meanAmount": 0.0, "other": {"anies": [{"value": "0.02794381129811", "module": "A1", "scenario": "Standard scenario"}, {"value": "4.59172092E-4", "module": "A2", "scenario": "Standard scenario"}, {"value": "0.00199359970451", "module": "A3", "scenario": "Standard scenario"}, {"value": "1.151472E-6", "module": "A4", "scenario": "Standard scenario"}, {"value": "3.0885815642E-4", "module": "A5", "scenario": "Standard scenario"}, {"value": "0.0", "module": "B1", "scenario": "Standard scenario"}, {"value": "0.0", "module": "B2", "scenario": "Standard scenario"}, {"value": "0.0", "module": "B3", "scenario": "Standard scenario"}, {"value": "0.0", "module": "B6", "scenario": "Standard scenario"}, {"value": "0.0", "module": "B7", "scenario": "Standard scenario"}, {"value": "0.0", "module": "C1", "scenario": "Standard scenario"}, {"value": "6.209517E-5", "module": "C2", "scenario": "Standard scenario"}, {"value": "2.6582244056E-4", "module": "C3", "scenario": "Standard scenario"}, {"value": "6.12724613E-6", "module": "C4", "scenario": "Standard scenario"}, {"value": "-0.0140651891495", "module": "D", "scenario": "Standard scenario"}, {"name": "referenceToUnitGroupDataSet", "value": {"shortDescription": [{"value": "kg N-eq.", "lang": "en"}], "type": "unit group data set", "refObjectId": "d05bb823-ecdf-4686-8c40-bf1d9257859f", "version": "00.00.003", "uri": "../unitgroups/d05bb823-ecdf-4686-8c40-bf1d9257859f.xml"}}]}}, {"referenceToLCIAMethodDataSet": {"shortDescription": [{"value": "Eutrophication potential - terrestrial (EP-terrestrial)", "lang": "en"}, {"value": "Eutrophierungspotenzial - Land (EP-terrestrial)", "lang": "de"}], "type": "LCIA method data set", "refObjectId": "b5c614d2-def3-11e6-bf01-fe55135034f3", "version": "01.02.010", "uri": "../lciamethods/b5c614d2-def3-11e6-bf01-fe55135034f3.xml"}, "meanAmount": 0.0, "other": {"anies": [{"value": "0.41850377546496", "module": "A1", "scenario": "Standard scenario"}, {"value": "0.005059211347", "module": "A2", "scenario": "Standard scenario"}, {"value": "0.02331302383335", "module": "A3", "scenario": "Standard scenario"}, {"value": "1.2687052E-5", "module": "A4", "scenario": "Standard scenario"}, {"value": "0.00452771351602", "module": "A5", "scenario": "Standard scenario"}, {"value": "0.0", "module": "B1", "scenario": "Standard scenario"}, {"value": "0.0", "module": "B2", "scenario": "Standard scenario"}, {"value": "0.0", "module": "B3", "scenario": "Standard scenario"}, {"value": "0.0", "module": "B6", "scenario": "Standard scenario"}, {"value": "0.0", "module": "B7", "scenario": "Standard scenario"}, {"value": "0.0", "module": "C1", "scenario": "Standard scenario"}, {"value": "6.841717825E-4", "module": "C2", "scenario": "Standard scenario"}, {"value": "0.00307526278171", "module": "C3", "scenario": "Standard scenario"}, {"value": "6.547619558E-5", "module": "C4", "scenario": "Standard scenario"}, {"value": "-0.21641808382446", "module": "D", "scenario": "Standard scenario"}, {"name": "referenceToUnitGroupDataSet", "value": {"shortDescription": [{"value": "mol N-eq.", "lang": "en"}], "type": "unit group data set", "refObjectId": "71b4d617-0ec9-4d3f-b65e-e438940c2401", "version": "00.00.003", "uri": "../unitgroups/71b4d617-0ec9-4d3f-b65e-e438940c2401.xml"}}]}}, {"referenceToLCIAMethodDataSet": {"shortDescription": [{"value": "Potential Comparative Toxic Unit for ecosystems (ETP-fw)", "lang": "en"}, {"value": "Potenzielle Toxizitätsvergleichseinheit für Ökosysteme (ETP-fw)", "lang": "de"}], "type": "LCIA method data set", "refObjectId": "05316e7a-b254-4bea-9cf0-6bf33eb5c630", "version": "01.00.003", "uri": "../lciamethods/05316e7a-b254-4bea-9cf0-6bf33eb5c630.xml"}, "meanAmount": 0.0, "other": {"anies": [{"value": "4487.13644309867", "module": "A1", "scenario": "Standard scenario"}, {"value": "3.019530649995", "module": "A2", "scenario": "Standard scenario"}, {"value": "42.0076706651137", "module": "A3", "scenario": "Standard scenario"}, {"value": "0.00757211742", "module": "A4", "scenario": "Standard scenario"}, {"value": "45.5759120309509", "module": "A5", "scenario": "Standard scenario"}, {"value": "0.0", "module": "B1", "scenario": "Standard scenario"}, {"value": "0.0", "module": "B2", "scenario": "Standard scenario"}, {"value": "0.0", "module": "B3", "scenario": "Standard scenario"}, {"value": "0.0", "module": "B6", "scenario": "Standard scenario"}, {"value": "0.0", "module": "B7", "scenario": "Standard scenario"}, {"value": "0.0", "module": "C1", "scenario": "Standard scenario"}, {"value": "0.4083398627625", "module": "C2", "scenario": "Standard scenario"}, {"value": "7.7187286518128", "module": "C3", "scenario": "Standard scenario"}, {"value": "0.22861324649912", "module": "C4", "scenario": "Standard scenario"}, {"value": "-2672.68094350607", "module": "D", "scenario": "Standard scenario"}, {"name": "referenceToUnitGroupDataSet", "value": {"shortDescription": [{"value": "CTUe", "lang": "en"}], "type": "unit group data set", "refObjectId": "aa959ded-f1eb-4efb-9c5c-2d60be36b3e6", "version": "00.00.003", "uri": "../unitgroups/aa959ded-f1eb-4efb-9c5c-2d60be36b3e6.xml"}}]}}, {"referenceToLCIAMethodDataSet": {"shortDescription": [{"value": "Global Warming Potential - biogenic (GWP-biogenic)", "lang": "en"}, {"value": "Globales Erwärmungspotenzial - biogen (GWP-biogenic)", "lang": "de"}], "type": "LCIA method data set", "refObjectId": "a7ea186c-9749-11ed-a8fc-0242ac120002", "version": "01.00.006", "uri": "../lciamethods/a7ea186c-9749-11ed-a8fc-0242ac120002.xml"}, "meanAmount": 0.0, "other": {"anies": [{"value": "0.03591105249836", "module": "A1", "scenario": "Standard scenario"}, {"value": "9.05034848E-5", "module": "A2", "scenario": "Standard scenario"}, {"value": "-0.00476121891533", "module": "A3", "scenario": "Standard scenario"}, {"value": "2.269568E-7", "module": "A4", "scenario": "Standard scenario"}, {"value": "0.00778189755972", "module": "A5", "scenario": "Standard scenario"}, {"value": "0.0", "module": "B1", "scenario": "Standard scenario"}, {"value": "0.0", "module": "B2", "scenario": "Standard scenario"}, {"value": "0.0", "module": "B3", "scenario": "Standard scenario"}, {"value": "0.0", "module": "B6", "scenario": "Standard scenario"}, {"value": "0.0", "module": "B7", "scenario": "Standard scenario"}, {"value": "0.0", "module": "C1", "scenario": "Standard scenario"}, {"value": "1.2239048E-5", "module": "C2", "scenario": "Standard scenario"}, {"value": "4.0087528809E-4", "module": "C3", "scenario": "Standard scenario"}, {"value": "3.16945783E-6", "module": "C4", "scenario": "Standard scenario"}, {"value": "-0.02024434798299", "module": "D", "scenario": "Standard scenario"}, {"name": "referenceToUnitGroupDataSet", "value": {"shortDescription": [{"value": "kg CO2-eq.", "lang": "en"}], "type": "unit group data set", "refObjectId": "1ebf3012-d0db-4de2-aefd-ef30cedb0be1", "version": "30.00.000", "uri": "../unitgroups/1ebf3012-d0db-4de2-aefd-ef30cedb0be1.xml"}}]}}, {"referenceToLCIAMethodDataSet": {"shortDescription": [{"value": "Global Warming Potential - fossil fuels (GWP-fossil)", "lang": "en"}, {"value": "Globales Erwärmungspotenzial - fossil (GWP-fossil)", "lang": "de"}], "type": "LCIA method data set", "refObjectId": "a7ea19c0-9749-11ed-a8fc-0242ac120002", "version": "01.00.009", "uri": "../lciamethods/a7ea19c0-9749-11ed-a8fc-0242ac120002.xml"}, "meanAmount": 0.0, "other": {"anies": [{"value": "9.78399080243885", "module": "A1", "scenario": "Standard scenario"}, {"value": "0.224518516318", "module": "A2", "scenario": "Standard scenario"}, {"value": "2.71881897404009", "module": "A3", "scenario": "Standard scenario"}, {"value": "5.63028088E-4", "module": "A4", "scenario": "Standard scenario"}, {"value": "0.13085921244509", "module": "A5", "scenario": "Standard scenario"}, {"value": "0.0", "module": "B1", "scenario": "Standard scenario"}, {"value": "0.0", "module": "B2", "scenario": "Standard scenario"}, {"value": "0.0", "module": "B3", "scenario": "Standard scenario"}, {"value": "0.0", "module": "B6", "scenario": "Standard scenario"}, {"value": "0.0", "module": "B7", "scenario": "Standard scenario"}, {"value": "0.0", "module": "C1", "scenario": "Standard scenario"}, {"value": "0.030362288305", "module": "C2", "scenario": "Standard scenario"}, {"value": "0.27423721468587", "module": "C3", "scenario": "Standard scenario"}, {"value": "0.00297300592674", "module": "C4", "scenario": "Standard scenario"}, {"value": "-3.72938431509414", "module": "D", "scenario": "Standard scenario"}, {"name": "referenceToUnitGroupDataSet", "value": {"shortDescription": [{"value": "kg CO2-eq.", "lang": "en"}], "type": "unit group data set", "refObjectId": "1ebf3012-d0db-4de2-aefd-ef30cedb0be1", "version": "30.00.000", "uri": "../unitgroups/1ebf3012-d0db-4de2-aefd-ef30cedb0be1.xml"}}]}}, {"referenceToLCIAMethodDataSet": {"shortDescription": [{"value": "Global Warming Potential - land use and land use change (GWP-luluc)", "lang": "en"}, {"value": "Globales Erwärmungspotenzial - luluc (GWP-luluc)", "lang": "de"}], "type": "LCIA method data set", "refObjectId": "a7ea1ae2-9749-11ed-a8fc-0242ac120002", "version": "01.00.006", "uri": "../lciamethods/a7ea1ae2-9749-11ed-a8fc-0242ac120002.xml"}, "meanAmount": 0.0, "other": {"anies": [{"value": "0.04241607011928", "module": "A1", "scenario": "Standard scenario"}, {"value": "8.23515165E-5", "module": "A2", "scenario": "Standard scenario"}, {"value": "0.00285892310512", "module": "A3", "scenario": "Standard scenario"}, {"value": "2.06514E-7", "module": "A4", "scenario": "Standard scenario"}, {"value": "4.5515764856E-4", "module": "A5", "scenario": "Standard scenario"}, {"value": "0.0", "module": "B1", "scenario": "Standard scenario"}, {"value": "0.0", "module": "B2", "scenario": "Standard scenario"}, {"value": "0.0", "module": "B3", "scenario": "Standard scenario"}, {"value": "0.0", "module": "B6", "scenario": "Standard scenario"}, {"value": "0.0", "module": "B7", "scenario": "Standard scenario"}, {"value": "0.0", "module": "C1", "scenario": "Standard scenario"}, {"value": "1.113663375E-5", "module": "C2", "scenario": "Standard scenario"}, {"value": "1.1661871678E-4", "module": "C3", "scenario": "Standard scenario"}, {"value": "5.3744582E-7", "module": "C4", "scenario": "Standard scenario"}, {"value": "-0.00328896462544", "module": "D", "scenario": "Standard scenario"}, {"name": "referenceToUnitGroupDataSet", "value": {"shortDescription": [{"value": "kg CO2-eq.", "lang": "en"}], "type": "unit group data set", "refObjectId": "1ebf3012-d0db-4de2-aefd-ef30cedb0be1", "version": "30.00.000", "uri": "../unitgroups/1ebf3012-d0db-4de2-aefd-ef30cedb0be1.xml"}}]}}, {"referenceToLCIAMethodDataSet": {"shortDescription": [{"value": "Global Warming Potential - total (GWP-total)", "lang": "en"}, {"value": "Globales Erwärmungspotenzial - total (GWP-total)", "lang": "de"}], "type": "LCIA method data set", "refObjectId": "a7ea142a-9749-11ed-a8fc-0242ac120002", "version": "04.00.017", "uri": "../lciamethods/a7ea142a-9749-11ed-a8fc-0242ac120002.xml"}, "meanAmount": 0.0, "other": {"anies": [{"value": "9.86231792505642", "module": "A1", "scenario": "Standard scenario"}, {"value": "0.224691537686", "module": "A2", "scenario": "Standard scenario"}, {"value": "2.71691670799792", "module": "A3", "scenario": "Standard scenario"}, {"value": "5.63461976E-4", "module": "A4", "scenario": "Standard scenario"}, {"value": "0.13909626988179", "module": "A5", "scenario": "Standard scenario"}, {"value": "0.0", "module": "B1", "scenario": "Standard scenario"}, {"value": "0.0", "module": "B2", "scenario": "Standard scenario"}, {"value": "0.0", "module": "B3", "scenario": "Standard scenario"}, {"value": "0.0", "module": "B6", "scenario": "Standard scenario"}, {"value": "0.0", "module": "B7", "scenario": "Standard scenario"}, {"value": "0.0", "module": "C1", "scenario": "Standard scenario"}, {"value": "0.030385686485", "module": "C2", "scenario": "Standard scenario"}, {"value": "0.27475470869074", "module": "C3", "scenario": "Standard scenario"}, {"value": "0.0029767128304", "module": "C4", "scenario": "Standard scenario"}, {"value": "-3.75291769789441", "module": "D", "scenario": "Standard scenario"}, {"name": "referenceToUnitGroupDataSet", "value": {"shortDescription": [{"value": "kg CO2-eq.", "lang": "en"}], "type": "unit group data set", "refObjectId": "1ebf3012-d0db-4de2-aefd-ef30cedb0be1", "version": "30.00.000", "uri": "../unitgroups/1ebf3012-d0db-4de2-aefd-ef30cedb0be1.xml"}}]}}, {"referenceToLCIAMethodDataSet": {"shortDescription": [{"value": "Potential Comparative Toxic Unit for humans - cancer effects (HTP-c)", "lang": "en"}, {"value": "Potenzielle Toxizitätsvergleichseinheit für den Menschen - kanzerogene Wirkung (HTP-c)", "lang": "de"}], "type": "LCIA method data set", "refObjectId": "2299222a-bbd8-474f-9d4f-4dd1f18aea7c", "version": "01.00.004", "uri": "../lciamethods/2299222a-bbd8-474f-9d4f-4dd1f18aea7c.xml"}, "meanAmount": 0.0, "other": {"anies": [{"value": "8.725651E-8", "module": "A1", "scenario": "Standard scenario"}, {"value": "9.799E-11", "module": "A2", "scenario": "Standard scenario"}, {"value": "8.7589E-10", "module": "A3", "scenario": "Standard scenario"}, {"value": "2.5E-13", "module": "A4", "scenario": "Standard scenario"}, {"value": "8.8828E-10", "module": "A5", "scenario": "Standard scenario"}, {"value": "0.0", "module": "B1", "scenario": "Standard scenario"}, {"value": "0.0", "module": "B2", "scenario": "Standard scenario"}, {"value": "0.0", "module": "B3", "scenario": "Standard scenario"}, {"value": "0.0", "module": "B6", "scenario": "Standard scenario"}, {"value": "0.0", "module": "B7", "scenario": "Standard scenario"}, {"value": "0.0", "module": "C1", "scenario": "Standard scenario"}, {"value": "1.325E-11", "module": "C2", "scenario": "Standard scenario"}, {"value": "1.6689E-10", "module": "C3", "scenario": "Standard scenario"}, {"value": "2.23E-12", "module": "C4", "scenario": "Standard scenario"}, {"value": "-5.849215E-8", "module": "D", "scenario": "Standard scenario"}, {"name": "referenceToUnitGroupDataSet", "value": {"shortDescription": [{"value": "CTUh", "lang": "en"}], "type": "unit group data set", "refObjectId": "d4c9523e-2d7e-49fd-8469-998f547d3a70", "version": "00.00.003", "uri": "../unitgroups/d4c9523e-2d7e-49fd-8469-998f547d3a70.xml"}}]}}, {"referenceToLCIAMethodDataSet": {"shortDescription": [{"value": "Potential Comparative Toxic Unit for humans - non-cancer effects (HTP-nc)", "lang": "en"}, {"value": "Potenzielle Toxizitätsvergleichseinheit für den Menschen - nicht kanzerogene Wirkung (HTP-nc)", "lang": "de"}], "type": "LCIA method data set", "refObjectId": "7cfdcfcf-b222-4b26-888a-a55f9fbf7ac8", "version": "01.00.003", "uri": "../lciamethods/7cfdcfcf-b222-4b26-888a-a55f9fbf7ac8.xml"}, "meanAmount": 0.0, "other": {"anies": [{"value": "5.90254999E-6", "module": "A1", "scenario": "Standard scenario"}, {"value": "3.3107E-9", "module": "A2", "scenario": "Standard scenario"}, {"value": "3.652363E-8", "module": "A3", "scenario": "Standard scenario"}, {"value": "8.3E-12", "module": "A4", "scenario": "Standard scenario"}, {"value": "5.976336E-8", "module": "A5", "scenario": "Standard scenario"}, {"value": "0.0", "module": "B1", "scenario": "Standard scenario"}, {"value": "0.0", "module": "B2", "scenario": "Standard scenario"}, {"value": "0.0", "module": "B3", "scenario": "Standard scenario"}, {"value": "0.0", "module": "B6", "scenario": "Standard scenario"}, {"value": "0.0", "module": "B7", "scenario": "Standard scenario"}, {"value": "0.0", "module": "C1", "scenario": "Standard scenario"}, {"value": "4.4772E-10", "module": "C2", "scenario": "Standard scenario"}, {"value": "7.01088E-9", "module": "C3", "scenario": "Standard scenario"}, {"value": "1.7859E-10", "module": "C4", "scenario": "Standard scenario"}, {"value": "-4.19700562E-6", "module": "D", "scenario": "Standard scenario"}, {"name": "referenceToUnitGroupDataSet", "value": {"shortDescription": [{"value": "CTUh", "lang": "en"}], "type": "unit group data set", "refObjectId": "d4c9523e-2d7e-49fd-8469-998f547d3a70", "version": "00.00.003", "uri": "../unitgroups/d4c9523e-2d7e-49fd-8469-998f547d3a70.xml"}}]}}, {"referenceToLCIAMethodDataSet": {"shortDescription": [{"value": "Potential Human exposure efficiency relative to U235 (IRP)", "lang": "en"}, {"value": "Potenzielle Wirkung durch Exposition des Menschen mit U235 (IRP)", "lang": "de"}], "type": "LCIA method data set", "refObjectId": "b5c632be-def3-11e6-bf01-fe55135034f3", "version": "01.00.012", "uri": "../lciamethods/b5c632be-def3-11e6-bf01-fe55135034f3.xml"}, "meanAmount": 0.0, "other": {"anies": [{"value": "0.55942708066089", "module": "A1", "scenario": "Standard scenario"}, {"value": "0.014187752176", "module": "A2", "scenario": "Standard scenario"}, {"value": "0.07134016268754", "module": "A3", "scenario": "Standard scenario"}, {"value": "3.5578816E-5", "module": "A4", "scenario": "Standard scenario"}, {"value": "0.00656692118309", "module": "A5", "scenario": "Standard scenario"}, {"value": "0.0", "module": "B1", "scenario": "Standard scenario"}, {"value": "0.0", "module": "B2", "scenario": "Standard scenario"}, {"value": "0.0", "module": "B3", "scenario": "Standard scenario"}, {"value": "0.0", "module": "B6", "scenario": "Standard scenario"}, {"value": "0.0", "module": "B7", "scenario": "Standard scenario"}, {"value": "0.0", "module": "C1", "scenario": "Standard scenario"}, {"value": "0.00191865076", "module": "C2", "scenario": "Standard scenario"}, {"value": "0.00686314183907", "module": "C3", "scenario": "Standard scenario"}, {"value": "2.4278907803E-4", "module": "C4", "scenario": "Standard scenario"}, {"value": "-0.20996031412733", "module": "D", "scenario": "Standard scenario"}, {"name": "referenceToUnitGroupDataSet", "value": {"shortDescription": [{"value": "kgBq U235-eq.", "lang": "en"}], "type": "unit group data set", "refObjectId": "456b05bf-1415-44a9-9993-02452f554c09", "version": "00.00.003", "uri": "../unitgroups/456b05bf-1415-44a9-9993-02452f554c09.xml"}}]}}, {"referenceToLCIAMethodDataSet": {"shortDescription": [{"value": "Depletion potential of the stratospheric ozone layer (ODP)", "lang": "en"}, {"value": "Abbaupotenzial der stratosphärischen Ozonschicht (ODP)", "lang": "de"}], "type": "LCIA method data set", "refObjectId": "b5c629d6-def3-11e6-bf01-fe55135034f3", "version": "02.00.013", "uri": "../lciamethods/b5c629d6-def3-11e6-bf01-fe55135034f3.xml"}, "meanAmount": 0.0, "other": {"anies": [{"value": "7.4408817E-7", "module": "A1", "scenario": "Standard scenario"}, {"value": "4.957728E-8", "module": "A2", "scenario": "Standard scenario"}, {"value": "1.5204948E-7", "module": "A3", "scenario": "Standard scenario"}, {"value": "1.2433E-10", "module": "A4", "scenario": "Standard scenario"}, {"value": "9.78282E-9", "module": "A5", "scenario": "Standard scenario"}, {"value": "0.0", "module": "B1", "scenario": "Standard scenario"}, {"value": "0.0", "module": "B2", "scenario": "Standard scenario"}, {"value": "0.0", "module": "B3", "scenario": "Standard scenario"}, {"value": "0.0", "module": "B6", "scenario": "Standard scenario"}, {"value": "0.0", "module": "B7", "scenario": "Standard scenario"}, {"value": "0.0", "module": "C1", "scenario": "Standard scenario"}, {"value": "6.70448E-9", "module": "C2", "scenario": "Standard scenario"}, {"value": "1.863375E-8", "module": "C3", "scenario": "Standard scenario"}, {"value": "6.6037E-10", "module": "C4", "scenario": "Standard scenario"}, {"value": "-2.85434E-7", "module": "D", "scenario": "Standard scenario"}, {"name": "referenceToUnitGroupDataSet", "value": {"shortDescription": [{"value": "kg CFC-11-eq.", "lang": "en"}], "type": "unit group data set", "refObjectId": "d9e957c9-7309-4474-bf3a-7777df6c4e5b", "version": "25.00.000", "uri": "../unitgroups/d9e957c9-7309-4474-bf3a-7777df6c4e5b.xml"}}]}}, {"referenceToLCIAMethodDataSet": {"shortDescription": [{"value": "Potential incidence of disease due to PM emissions (PM)", "lang": "en"}, {"value": "Potenzielles Auftreten von Krankheiten aufgrund von Feinstaubemissionen (PM)", "lang": "de"}], "type": "LCIA method data set", "refObjectId": "b5c602c6-def3-11e6-bf01-fe55135034f3", "version": "02.00.012", "uri": "../lciamethods/b5c602c6-def3-11e6-bf01-fe55135034f3.xml"}, "meanAmount": 0.0, "other": {"anies": [{"value": "1.08176629E-6", "module": "A1", "scenario": "Standard scenario"}, {"value": "2.013037E-8", "module": "A2", "scenario": "Standard scenario"}, {"value": "7.750042E-8", "module": "A3", "scenario": "Standard scenario"}, {"value": "5.048E-11", "module": "A4", "scenario": "Standard scenario"}, {"value": "1.203131E-8", "module": "A5", "scenario": "Standard scenario"}, {"value": "0.0", "module": "B1", "scenario": "Standard scenario"}, {"value": "0.0", "module": "B2", "scenario": "Standard scenario"}, {"value": "0.0", "module": "B3", "scenario": "Standard scenario"}, {"value": "0.0", "module": "B6", "scenario": "Standard scenario"}, {"value": "0.0", "module": "B7", "scenario": "Standard scenario"}, {"value": "0.0", "module": "C1", "scenario": "Standard scenario"}, {"value": "2.72229E-9", "module": "C2", "scenario": "Standard scenario"}, {"value": "1.454453E-8", "module": "C3", "scenario": "Standard scenario"}, {"value": "3.2999E-10", "module": "C4", "scenario": "Standard scenario"}, {"value": "-5.442776E-7", "module": "D", "scenario": "Standard scenario"}, {"name": "referenceToUnitGroupDataSet", "value": {"shortDescription": [{"value": "Disease incidence", "lang": "en"}], "type": "unit group data set", "refObjectId": "3883559b-648f-4afc-8ba2-0bd24f3affa3", "version": "00.00.003", "uri": "../unitgroups/3883559b-648f-4afc-8ba2-0bd24f3affa3.xml"}}]}}, {"referenceToLCIAMethodDataSet": {"shortDescription": [{"value": "Photochemical Ozone Creation Potential (POCP)", "lang": "en"}, {"value": "Bildungspotenzial für troposphärisches Ozon (POCP)", "lang": "de"}], "type": "LCIA method data set", "refObjectId": "b5c610fe-def3-11e6-bf01-fe55135034f3", "version": "02.00.015", "uri": "../lciamethods/b5c610fe-def3-11e6-bf01-fe55135034f3.xml"}, "meanAmount": 0.0, "other": {"anies": [{"value": "0.09392468791734", "module": "A1", "scenario": "Standard scenario"}, {"value": "0.001444062956", "module": "A2", "scenario": "Standard scenario"}, {"value": "0.00664827150906", "module": "A3", "scenario": "Standard scenario"}, {"value": "3.621296E-6", "module": "A4", "scenario": "Standard scenario"}, {"value": "0.00103595329151", "module": "A5", "scenario": "Standard scenario"}, {"value": "0.0", "module": "B1", "scenario": "Standard scenario"}, {"value": "0.0", "module": "B2", "scenario": "Standard scenario"}, {"value": "0.0", "module": "B3", "scenario": "Standard scenario"}, {"value": "0.0", "module": "B6", "scenario": "Standard scenario"}, {"value": "0.0", "module": "B7", "scenario": "Standard scenario"}, {"value": "0.0", "module": "C1", "scenario": "Standard scenario"}, {"value": "1.9528481E-4", "module": "C2", "scenario": "Standard scenario"}, {"value": "8.3883294876E-4", "module": "C3", "scenario": "Standard scenario"}, {"value": "1.89792298E-5", "module": "C4", "scenario": "Standard scenario"}, {"value": "-0.04851921529125", "module": "D", "scenario": "Standard scenario"}, {"name": "referenceToUnitGroupDataSet", "value": {"shortDescription": [{"value": "kg NMVOC-eq.", "lang": "en"}], "type": "unit group data set", "refObjectId": "d27c25f8-fbc1-44c6-b47b-4adbae4199c6", "version": "00.00.003", "uri": "../unitgroups/d27c25f8-fbc1-44c6-b47b-4adbae4199c6.xml"}}]}}, {"referenceToLCIAMethodDataSet": {"shortDescription": [{"value": "Potential Soil quality index (SQP)", "lang": "en"}, {"value": "Potenzieller Bodenqualitätsindex (SQP)", "lang": "de"}], "type": "LCIA method data set", "refObjectId": "b2ad6890-c78d-11e6-9d9d-cec0c932ce01", "version": "01.00.011", "uri": "../lciamethods/b2ad6890-c78d-11e6-9d9d-cec0c932ce01.xml"}, "meanAmount": 0.0, "other": {"anies": [{"value": "105.776985390149", "module": "A1", "scenario": "Standard scenario"}, {"value": "2.936641769054", "module": "A2", "scenario": "Standard scenario"}, {"value": "12.95904749051", "module": "A3", "scenario": "Standard scenario"}, {"value": "0.007364255864", "module": "A4", "scenario": "Standard scenario"}, {"value": "1.25210702244848", "module": "A5", "scenario": "Standard scenario"}, {"value": "0.0", "module": "B1", "scenario": "Standard scenario"}, {"value": "0.0", "module": "B2", "scenario": "Standard scenario"}, {"value": "0.0", "module": "B3", "scenario": "Standard scenario"}, {"value": "0.0", "module": "B6", "scenario": "Standard scenario"}, {"value": "0.0", "module": "B7", "scenario": "Standard scenario"}, {"value": "0.0", "module": "C1", "scenario": "Standard scenario"}, {"value": "0.397130559665", "module": "C2", "scenario": "Standard scenario"}, {"value": "2.5914904637676", "module": "C3", "scenario": "Standard scenario"}, {"value": "0.12019675333014", "module": "C4", "scenario": "Standard scenario"}, {"value": "-46.3829204654431", "module": "D", "scenario": "Standard scenario"}, {"name": "referenceToUnitGroupDataSet", "value": {"shortDescription": [{"value": "dimensionless", "lang": "en"}], "type": "unit group data set", "refObjectId": "f130951c-e67f-4f7f-8dd4-665de3974e18", "version": "00.00.004", "uri": "../unitgroups/f130951c-e67f-4f7f-8dd4-665de3974e18.xml"}}]}}, {"referenceToLCIAMethodDataSet": {"shortDescription": [{"value": "Water (user) deprivation potential (WDP)", "lang": "en"}, {"value": "Wasser-Entzugspotenzial (Benutzer) (WDP)", "lang": "de"}], "type": "LCIA method data set", "refObjectId": "b2ad66ce-c78d-11e6-9d9d-cec0c932ce01", "version": "03.00.015", "uri": "../lciamethods/b2ad66ce-c78d-11e6-9d9d-cec0c932ce01.xml"}, "meanAmount": 0.0, "other": {"anies": [{"value": "8.05148770642572", "module": "A1", "scenario": "Standard scenario"}, {"value": "0.012114823094", "module": "A2", "scenario": "Standard scenario"}, {"value": "2.50685547636974", "module": "A3", "scenario": "Standard scenario"}, {"value": "3.0380504E-5", "module": "A4", "scenario": "Standard scenario"}, {"value": "0.10616029979364", "module": "A5", "scenario": "Standard scenario"}, {"value": "0.0", "module": "B1", "scenario": "Standard scenario"}, {"value": "0.0", "module": "B2", "scenario": "Standard scenario"}, {"value": "0.0", "module": "B3", "scenario": "Standard scenario"}, {"value": "0.0", "module": "B6", "scenario": "Standard scenario"}, {"value": "0.0", "module": "B7", "scenario": "Standard scenario"}, {"value": "0.0", "module": "C1", "scenario": "Standard scenario"}, {"value": "0.001638322565", "module": "C2", "scenario": "Standard scenario"}, {"value": "0.02196785186336", "module": "C3", "scenario": "Standard scenario"}, {"value": "3.2199538301E-4", "module": "C4", "scenario": "Standard scenario"}, {"value": "-3.05824771807323", "module": "D", "scenario": "Standard scenario"}, {"name": "referenceToUnitGroupDataSet", "value": {"shortDescription": [{"value": "m3 world eq. deprived", "lang": "en"}], "type": "unit group data set", "refObjectId": "6ae2df01-888e-46c8-b17d-49fa3869b476", "version": "00.00.003", "uri": "../unitgroups/6ae2df01-888e-46c8-b17d-49fa3869b476.xml"}}]}}]}, "otherAttributes": {"{http://www.indata.network/EPD/2019}epd-version": "1.2"}, "version": "1.1"}