{"processInformation": {"dataSetInformation": {"UUID": "38444b37-76cb-4ae3-80af-9de49c2b0ea5", "name": {"baseName": [{"value": "ARGUS AIR sensor barriers", "lang": "en"}, {"value": "ARGUS halbhohe Sensorbarrieren", "lang": "de"}], "functionalUnitFlowProperties": [{"lang": "en"}]}, "classificationInformation": {"classification": [{"class": [{"value": "Komponenten von Fenstern und Vorhangfassaden", "level": 0, "classId": "7"}, {"value": "Türen und Tore", "level": 1, "classId": "7.6"}, {"value": "Aluminium", "level": 2, "classId": "7.6.02"}], "name": "OEKOBAU.DAT"}, {"class": [{"value": "02 Building products", "level": 0}, {"value": "Doors, windows, shutters, and related products", "level": 1}, {"value": "Electronic and physical Access Control Systems", "level": 2}], "name": "IBUCategories"}]}, "generalComment": [{"value": "Argus Air\neGates Argus Air for fast, safe passenger flow at airports. Argus Air supports passengers and staff during the entire process, from entering the airport to the aircraft. The sensor barriers with their narrow and short design ensure a fast flow of passengers at the airports and smooth, comfortable processes.\nThe Argus Air series includes the gates for boarding pass control Argus Air Security, lounge access Argus Air Lounge and for self-boarding Argus Air Boarding.\n\nArgus Air Boarding\nThe Argus Air Boarding ensures effective, comfortable boarding for passengers.\n\nArgus Air Security\nArgus Air Security with its biometric face recognition, combines a high level of security with a smooth and effective passenger flow.\n\nArgus Air Lounge\nThe Argus Air Lounge with its intuitive, contactless operation guarantees easy access to lounges, even with luggage, children or wheelchairs.", "lang": "en"}, {"value": "Argus Air eGates Argus Air für einen schnellen und sicheren Passagierfluss an Flughäfen. Argus Air unterstützt Passagiere und Personal während des gesamten Prozesses, vom Betreten des Flughafens bis zum Flugzeug. Die Sensorschleusen mit ihrem schmalen und kurzen Design sorgen für einen schnellen Passagierfluss an den Flughäfen und reibungslose, komfortable Abläufe. Die Argus Air Serie umfasst die Gates für die Bordkartenkontrolle Argus Air Security, den Loungezugang Argus Air Lounge und für das Self-Boarding Argus Air Boarding. Argus Air Boarding Das Argus Air Boarding sorgt für ein effektives, komfortables Boarding der Passagiere.\n\nArgus Air Security Argus Air Security mit seiner biometrischen Gesichtserkennung verbindet ein hohes Maß an Sicherheit mit einem reibungslosen und effektiven Passagierfluss. Argus Air Lounge Die Argus Air Lounge mit ihrer intuitiven, berührungslosen Bedienung garantiert einen einfachen Zugang zu den Lounges, auch mit Gepäck, Kindern oder Rollstühlen.", "lang": "de"}]}, "quantitativeReference": {"referenceToReferenceFlow": [0]}, "time": {"referenceYear": 2022, "dataSetValidUntil": 2027, "other": {"anies": [{"name": "publicationDateOfEPD", "value": 1645747200000}]}}, "geography": {"locationOfOperationSupplyOrProduction": {"location": "DE"}}, "technology": {"technologyDescriptionAndIncludedProcesses": [{"value": "Argus Air eGates Argus Air for a fast and secure passenger flow at airports. Argus Air supports passengers and staff throughout the entire process, from entering the airport to boarding the aircraft. \nTechnical data: \nThe sensor barriers Argus Air Security, Boarding and Lounge have the following technical properties:\n\n\nControl system and power supply integrated into the unit. \nDeclared unit: \nThe declared unit is 1 piece of product: 256.05 kg", "lang": "en"}, {"value": "Argus Air eGates Argus Air für einen schnellen und sicheren Passagierfluss an Flughäfen. Argus Air unterstützt Passagiere und Personal während des gesamten Prozesses, vom Betreten des Flughafens bis zum Flugzeug. \nTechnische Daten: \nDie Sensorschleusen Argus Air Security, Boarding und Lounge haben die folgenden technischen Eigenschaften: Steuerung und Stromversorgung sind in das Gerät integriert. \nDeklarierte Einheit: \nDie angegebene Einheit ist 1 Stück des Produkts: 256.05 kg", "lang": "de"}], "technologicalApplicability": [{"value": "Argus Air sensor gates can be used for convenient entry into:\n\nAirportsThe different sensor gates ensure a reliable boarding, control when entering the business lounge or access control at the passenger entrance to the security area.", "lang": "en"}, {"value": "Argus Air Sensorschleusen können für den bequemen Zugang zu folgenden Bereichen eingesetzt werden: FlughäfenDie verschiedenen Sensorschleusen gewährleisten ein zuverlässiges Boarding, die Kontrolle beim Betreten der Business Lounge oder die Zugangskontrolle am Passagiereingang zum Sicherheitsbereich.", "lang": "de"}], "referenceToTechnologyFlowDiagrammOrPicture": [{"shortDescription": [{"value": "2021-11-10 Tabelle für EPD Dokument.png", "lang": "en"}], "type": "source data set", "refObjectId": "ae185812-5a0f-46f8-877e-c46e1cb77363", "uri": "../sources/ae185812-5a0f-46f8-877e-c46e1cb77363.xml"}]}}, "modellingAndValidation": {"LCIMethodAndAllocation": {"typeOfDataSet": "EPD", "referenceToLCAMethodDetails": [{"shortDescription": [{"value": "Electronic and physical Access Control Systems.pdf", "lang": "en"}], "type": "source data set", "refObjectId": "4971acd2-f0e2-4390-84b0-3af66c8289b1"}], "other": {"anies": [{"name": "subType", "value": "specific dataset"}]}}, "dataSourcesTreatmentAndRepresentativeness": {"referenceToDataSource": [{"shortDescription": [{"value": "GaBi Database (all versions)", "lang": "en"}], "type": "source data set", "refObjectId": "28d74cc0-db8b-4d7e-bc44-5f6d56ce0c4a"}, {"shortDescription": [{"value": "GaBi Database Edition 2020, CUP 2020.02", "lang": "en"}], "type": "source data set", "refObjectId": "4b368ada-d799-4afc-9d41-f371f2b23781"}], "useAdviceForDataSet": [{"value": "Scope: \nThis EPD is a specific product decalaration for the ARGUS AIR Lounge sensor barriers. It is also representative for the ARGUS AIR Security and ARGUS AIR Boarding sensor barriers. The underlying life cycle assessment is based on the entire life cycle of this specific ARGUS Air Lounge sensor barrier. The products are manufactured at the dormakaba production facility in Bhl (Germany). Green electricity is being used at this production site.\nData represents the year 2021. \nSystem boundary: \nType of EPD:\ncradle to gate with options, modules C1–C4, and module D (A1–A3 + C + D and additional modules: A4 + A5 + B6)\n\nProduction - Module A1-A3 \nThe product stage includes: \n— A1, raw material extraction, processing and mechanical treatments, processing of secondary material input (e.g. recycling processes), \n— A2, transport to the manufacturer, \n— A3, manufacturing and assembly including provision of all materials, products and energy, as well as waste processing up to the endof waste state. \n\nConstruction stage - Modules A4-A5 \nThe construction process stage includes: \n— A4, transport to the building site; \n— A5, installation into the building; including provision of all materials, products and energy, as well as waste processing up to the end of waste state or disposal of final residues during the construction process stage. \n\nUse stage - Module B6 \nThe use stage related to the operation of the building includes: \n— B6, operational energy use \n\nEnd-of-life stage– Modules C1-C4 and D \nThe endoflife stage includes: \n— C1, deconstruction, demolition;\n— C2, transport to waste processing; \n— C3, waste processing for reuse, recovery and/or recycling; \n— C4, disposal; including provision and all transport, provision of all materials, products and related energy and water use. \n— D, (Benefits and loads beyond the system boundary) includes: recycling potentials, expressed as net impacts and benefits.", "lang": "en"}, {"value": "Gültigkeitsbereich: \nDiese EPD ist eine spezifische Produktdeklaration für die ARGUS AIR Lounge Sensorschranken. Sie ist auch repräsentativ für die Sensorbarrieren ARGUS AIR Security und ARGUS AIR Boarding. Die zugrunde liegende Ökobilanz basiert auf dem gesamten Lebenszyklus dieser speziellen ARGUS Air Lounge Sensorbarriere. Die Produkte werden in der dormakaba Produktionsstätte in Bühl (Deutschland) hergestellt. An diesem Produktionsstandort wird Ökostrom verwendet. Die Daten beziehen sich auf das Jahr 2021. \nSystemgrenze: \nArt der EPD: Cradle to Gate mit Optionen, Modulen C1-C4 und Modul D (A1-A3 + C + D und zusätzliche Module: A4 + A5 + B6) Produktion - Modul A1-A3 Die Produktphase umfasst: \n- A1, Rohstoffgewinnung, Verarbeitung und mechanische Bearbeitung, Verarbeitung von Sekundärmaterial (z.B. Recyclingprozesse), - A2, Transport zum Hersteller, - A3, Fertigung und Montage einschließlich der Bereitstellung aller Materialien, Produkte und Energie, sowie die Abfallverarbeitung bis zum Ende des Abfallstatus. \n\nBauphase - Module A4-A5 Die Bauprozessphase umfasst: \n- A4, Transport zur Baustelle; - A5, Einbau in das Gebäude; einschließlich der Bereitstellung aller Materialien, Produkte und Energie sowie der Abfallverarbeitung bis zum Ende des Abfallzustands oder der Entsorgung der letzten Rückstände während der Bauprozessphase. \n\nNutzungsphase - Modul B6 Die Nutzungsphase im Zusammenhang mit dem Betrieb des Gebäudes umfasst: \n- B6, betrieblicher Energieverbrauch End-of-Life-Stadium - Module C1-C4 und D Das Endoflife-Stadium umfasst: \n- C1, Rückbau, Abriss; - C2, Transport zur Abfallverarbeitung; - C3, Abfallverarbeitung zur Wiederverwendung, Rückgewinnung und/oder Recycling; - C4, Entsorgung; einschließlich Bereitstellung und sämtlicher Transporte, Bereitstellung aller Materialien, Produkte und des damit verbundenen Energie- und Wasserverbrauchs. \n- D, (Nutzen und Belastungen jenseits der Systemgrenze) umfasst: Recyclingpotenziale, ausgedrückt als Nettoauswirkungen und Nutzen.", "lang": "de"}], "other": {"anies": [{"name": "referenceToOriginalEPD", "value": {"shortDescription": {"value": "ARGUS AIR sensor barriers.pdf", "defaultValue": "ARGUS AIR sensor barriers.pdf", "lstrings": [{"lang": "en", "value": "ARGUS AIR sensor barriers.pdf"}]}, "type": "source data set", "uuid": {"uuid": "2ec72118-f61f-4565-b832-1d0c6b2e6f50"}, "refObjectId": "2ec72118-f61f-4565-b832-1d0c6b2e6f50", "resourceURLs": ["https://oekobaudat.de/OEKOBAU.DAT/resource/sources/2ec72118-f61f-4565-b832-1d0c6b2e6f50/ARGUS_AIR_sensor_barriers_19911.pdf?version=00.09.000"]}}]}}, "validation": {"review": [{"referenceToNameOfReviewerAndInstitution": [{"shortDescription": [{"value": "Institut Bauen und Umwelt e. V.", "lang": "en"}], "type": "contact data set", "refObjectId": "d111dbec-b024-4be5-86c5-752d6eb2cf95", "uri": "../contacts/d111dbec-b024-4be5-86c5-752d6eb2cf95.xml"}], "type": "Accredited third party review"}]}, "complianceDeclarations": {"compliance": [{"referenceToComplianceSystem": {"shortDescription": [{"value": "DIN EN 15804+A2", "lang": "en"}], "type": "source data set", "refObjectId": "c0016b33-8cf7-415c-ac6e-deba0d21440d", "uri": "../sources/c0016b33-8cf7-415c-ac6e-deba0d21440d.xml"}}, {"referenceToComplianceSystem": {"shortDescription": [{"value": "ISO 14025", "lang": "en"}], "type": "source data set", "refObjectId": "4f2eb655-6e44-4874-a95a-e28f5442cd4d", "uri": "../sources/4f2eb655-6e44-4874-a95a-e28f5442cd4d.xml"}}]}}, "administrativeInformation": {"commissionerAndGoal": {"referenceToCommissioner": [{"shortDescription": [{"value": "dormakaba International Holding GmbH", "lang": "en"}], "type": "contact data set", "refObjectId": "6ccc4314-c859-450c-9d21-f6ab7f69cee1", "uri": "../contacts/6ccc4314-c859-450c-9d21-f6ab7f69cee1.xml"}]}, "dataGenerator": {"referenceToPersonOrEntityGeneratingTheDataSet": [{"shortDescription": [{"value": "Sphera Solutions GmbH", "lang": "en"}], "type": "contact data set", "refObjectId": "623edf96-39d1-4e6f-9892-674c7228546b", "uri": "../contacts/623edf96-39d1-4e6f-9892-674c7228546b.xml"}]}, "dataEntryBy": {"timeStamp": 1645747200000, "referenceToDataSetFormat": [{"shortDescription": [{"value": "ILCD Format", "lang": "en"}], "type": "source data set", "refObjectId": "a97a0155-0234-4b87-b4ce-a45da52f2a40", "uri": "../sources/a97a0155-0234-4b87-b4ce-a45da52f2a40.xml"}, {"shortDescription": [{"value": "EPD-Datenformaterweiterungen v1.2", "lang": "de"}, {"value": "EPD Data Format Extensions v1.2", "lang": "en"}], "type": "source data set", "refObjectId": "a29449fd-aa2f-4de8-b5d7-4b06b43c6fde", "uri": "../sources/a29449fd-aa2f-4de8-b5d7-4b06b43c6fde.xml"}]}, "publicationAndOwnership": {"dataSetVersion": "00.13.000", "referenceToRegistrationAuthority": {"shortDescription": [{"value": "Institut Bauen und Umwelt e. V.", "lang": "en"}], "type": "contact data set", "refObjectId": "d111dbec-b024-4be5-86c5-752d6eb2cf95", "uri": "../contacts/d111dbec-b024-4be5-86c5-752d6eb2cf95.xml"}, "registrationNumber": "EPD-DOR-20210315-CBA8-EN", "referenceToOwnershipOfDataSet": {"shortDescription": [{"value": "dormakaba International Holding GmbH", "lang": "en"}], "type": "contact data set", "refObjectId": "6ccc4314-c859-450c-9d21-f6ab7f69cee1", "uri": "../contacts/6ccc4314-c859-450c-9d21-f6ab7f69cee1.xml"}, "copyright": true, "licenseType": "Free of charge for all users and uses", "accessRestrictions": [{"value": "None", "lang": "en"}], "other": {"anies": [{"name": "referenceToPublisher", "value": {"shortDescription": [{"value": "Institut Bauen und Umwelt e. V.", "lang": "en"}], "type": "contact data set", "refObjectId": "d111dbec-b024-4be5-86c5-752d6eb2cf95", "uri": "../contacts/d111dbec-b024-4be5-86c5-752d6eb2cf95.xml"}}]}}}, "exchanges": {"exchange": [{"dataSetInternalID": 0, "referenceToFlowDataSet": {"shortDescription": [{"value": "ARGUS AIR sensor barriers (ARGUS halbhohe Sensorbarrieren)", "lang": "en"}], "type": "flow data set", "refObjectId": "983ee323-bc17-9404-d5d4-84a430c3fe04", "uri": "../flows/983ee323-bc17-9404-d5d4-84a430c3fe04.xml"}, "meanAmount": 1.0, "referencesToDataSource": {}, "referenceFlow": true, "resolvedFlowVersion": "00.03.000", "resultingflowAmount": 1.0, "flowProperties": [{"name": [{"lang": "de", "value": "Anzahl"}, {"lang": "en", "value": "Number of pieces"}], "uuid": "01846770-4cfe-4a25-8ad9-919d8d378345", "referenceFlowProperty": true, "meanValue": 1.0, "referenceUnit": "pcs.", "unitGroupUUID": "934110e3-baf4-49e9-992c-3d8109a6aafb"}, {"name": [{"lang": "en", "value": "Weight"}], "uuid": "93a60a56-a3c8-11da-a746-0800200b9a66", "meanValue": 256.0}], "materialProperties": [{"name": "weight per piece", "value": "256.0", "unit": "kg"}], "typeOfFlow": "Product flow", "classification": {"classHierarchy": "Komponenten von Fenstern und Vorhangfassaden / Türen und Tore / Aluminium", "name": "OEKOBAU.DAT"}}, {"dataSetInternalID": 1, "referenceToFlowDataSet": {"shortDescription": [{"value": "Renewable primary energy as energy carrier (PERE)", "lang": "en"}, {"value": "Erneuerbare Primärenergie als Energieträger (PERE)", "lang": "de"}], "type": "flow data set", "refObjectId": "20f32be5-0398-4288-9b6d-accddd195317", "uri": "../flows/20f32be5-0398-4288-9b6d-accddd195317.xml"}, "exchange direction": "INPUT", "other": {"anies": [{"name": "referenceToUnitGroupDataSet", "value": {"shortDescription": [{"value": "MJ", "lang": "en"}], "type": "unit group data set", "refObjectId": "93a60a57-a3c8-11da-a746-0800200c9a66", "uri": "../unitgroups/93a60a57-a3c8-11da-a746-0800200c9a66.xml"}}, {"value": "8168.05378212808", "module": "A1-A3"}, {"value": "0.110247243082503", "module": "A4"}, {"value": "457.721442393589", "module": "A5"}, {"value": "17905.9482012033", "module": "B6"}, {"value": "0", "module": "C1"}, {"value": "0.0479178664649059", "module": "C2"}, {"value": "56.9009060346025", "module": "C3"}, {"value": "2.28648748965185", "module": "C4"}, {"value": "-5967.31238311691", "module": "D"}]}, "resolvedFlowVersion": "38.00.000", "flowProperties": [], "typeOfFlow": "Other flow", "classification": {"classHierarchy": "Quantities", "name": "GaBiCategories"}}, {"dataSetInternalID": 2, "referenceToFlowDataSet": {"shortDescription": [{"value": "Renewable primary energy resources as material utilization (PERM)", "lang": "en"}, {"value": "Erneuerbare Primärenergie zur stofflichen Nutzung (PERM)", "lang": "de"}], "type": "flow data set", "refObjectId": "fb3ec0de-548d-4508-aea5-00b73bf6f702", "uri": "../flows/fb3ec0de-548d-4508-aea5-00b73bf6f702.xml"}, "exchange direction": "INPUT", "other": {"anies": [{"name": "referenceToUnitGroupDataSet", "value": {"shortDescription": [{"value": "MJ", "lang": "en"}], "type": "unit group data set", "refObjectId": "93a60a57-a3c8-11da-a746-0800200c9a66", "uri": "../unitgroups/93a60a57-a3c8-11da-a746-0800200c9a66.xml"}}, {"value": "509.2", "module": "A1-A3"}, {"value": "0", "module": "A4"}, {"value": "-454", "module": "A5"}, {"value": "0", "module": "B6"}, {"value": "0", "module": "C1"}, {"value": "0", "module": "C2"}, {"value": "-55.2", "module": "C3"}, {"value": "0", "module": "C4"}, {"value": "0", "module": "D"}]}, "resolvedFlowVersion": "38.00.000", "flowProperties": [], "typeOfFlow": "Other flow", "classification": {"classHierarchy": "Quantities", "name": "GaBiCategories"}}, {"dataSetInternalID": 3, "referenceToFlowDataSet": {"shortDescription": [{"value": "Total use of renewable primary energy resources (PERT)", "lang": "en"}, {"value": "Total erneuerbare Primärenergie (PERT)", "lang": "de"}], "type": "flow data set", "refObjectId": "53f97275-fa8a-4cdd-9024-65936002acd0", "uri": "../flows/53f97275-fa8a-4cdd-9024-65936002acd0.xml"}, "exchange direction": "INPUT", "other": {"anies": [{"name": "referenceToUnitGroupDataSet", "value": {"shortDescription": [{"value": "MJ", "lang": "en"}], "type": "unit group data set", "refObjectId": "93a60a57-a3c8-11da-a746-0800200c9a66", "uri": "../unitgroups/93a60a57-a3c8-11da-a746-0800200c9a66.xml"}}, {"value": "8677.25378212807", "module": "A1-A3"}, {"value": "0.110247243082503", "module": "A4"}, {"value": "3.72144239358883", "module": "A5"}, {"value": "17905.9482012033", "module": "B6"}, {"value": "0", "module": "C1"}, {"value": "0.0479178664649059", "module": "C2"}, {"value": "1.70090603460246", "module": "C3"}, {"value": "2.28648748965185", "module": "C4"}, {"value": "-5967.31238311691", "module": "D"}]}, "resolvedFlowVersion": "38.00.000", "flowProperties": [], "typeOfFlow": "Other flow", "classification": {"classHierarchy": "Quantities / Environmental quantities / EPD EN 15804 / LCI indicators", "name": "GaBiCategories"}}, {"dataSetInternalID": 4, "referenceToFlowDataSet": {"shortDescription": [{"value": "Non renewable primary energy as energy carrier (PENRE)", "lang": "en"}, {"value": "Nicht-erneuerbare Primärenergie als Energieträger (PENRE)", "lang": "de"}], "type": "flow data set", "refObjectId": "ac857178-2b45-46ec-892a-a9a4332f0372", "uri": "../flows/ac857178-2b45-46ec-892a-a9a4332f0372.xml"}, "exchange direction": "INPUT", "other": {"anies": [{"name": "referenceToUnitGroupDataSet", "value": {"shortDescription": [{"value": "MJ", "lang": "en"}], "type": "unit group data set", "refObjectId": "93a60a57-a3c8-11da-a746-0800200c9a66", "uri": "../unitgroups/93a60a57-a3c8-11da-a746-0800200c9a66.xml"}}, {"value": "20713.5655667897", "module": "A1-A3"}, {"value": "34.9983747963753", "module": "A4"}, {"value": "143.424082438614", "module": "A5"}, {"value": "40406.1213964112", "module": "B6"}, {"value": "0", "module": "C1"}, {"value": "15.2116951235363", "module": "C2"}, {"value": "164.953062913438", "module": "C3"}, {"value": "17.4638550769884", "module": "C4"}, {"value": "-13058.986618489", "module": "D"}]}, "resolvedFlowVersion": "38.00.000", "flowProperties": [], "typeOfFlow": "Other flow", "classification": {"classHierarchy": "Quantities", "name": "GaBiCategories"}}, {"dataSetInternalID": 5, "referenceToFlowDataSet": {"shortDescription": [{"value": "Non renewable primary energy as material utilization (PENRM)", "lang": "en"}, {"value": "Nicht-erneuerbare Primärenergie zur stofflichen Nutzung (PENRM)", "lang": "de"}], "type": "flow data set", "refObjectId": "1421caa0-679d-4bf4-b282-0eb850ccae27", "uri": "../flows/1421caa0-679d-4bf4-b282-0eb850ccae27.xml"}, "exchange direction": "INPUT", "other": {"anies": [{"name": "referenceToUnitGroupDataSet", "value": {"shortDescription": [{"value": "MJ", "lang": "en"}], "type": "unit group data set", "refObjectId": "93a60a57-a3c8-11da-a746-0800200c9a66", "uri": "../unitgroups/93a60a57-a3c8-11da-a746-0800200c9a66.xml"}}, {"value": "282.60114741908", "module": "A1-A3"}, {"value": "0", "module": "A4"}, {"value": "-124.7", "module": "A5"}, {"value": "0", "module": "B6"}, {"value": "0", "module": "C1"}, {"value": "0", "module": "C2"}, {"value": "-157.90114741908", "module": "C3"}, {"value": "0", "module": "C4"}, {"value": "0", "module": "D"}]}, "resolvedFlowVersion": "38.00.000", "flowProperties": [], "typeOfFlow": "Other flow", "classification": {"classHierarchy": "Quantities", "name": "GaBiCategories"}}, {"dataSetInternalID": 6, "referenceToFlowDataSet": {"shortDescription": [{"value": "Total use of non renewable primary energy resources (PENRT)", "lang": "en"}, {"value": "Total nicht erneuerbare Primärenergie (PENRT)", "lang": "de"}], "type": "flow data set", "refObjectId": "06159210-646b-4c8d-8583-da9b3b95a6c1", "uri": "../flows/06159210-646b-4c8d-8583-da9b3b95a6c1.xml"}, "exchange direction": "INPUT", "other": {"anies": [{"name": "referenceToUnitGroupDataSet", "value": {"shortDescription": [{"value": "MJ", "lang": "en"}], "type": "unit group data set", "refObjectId": "93a60a57-a3c8-11da-a746-0800200c9a66", "uri": "../unitgroups/93a60a57-a3c8-11da-a746-0800200c9a66.xml"}}, {"value": "20996.1667142192", "module": "A1-A3"}, {"value": "34.9983747963782", "module": "A4"}, {"value": "18.7240824386291", "module": "A5"}, {"value": "40406.12139646", "module": "B6"}, {"value": "0", "module": "C1"}, {"value": "15.2116951235376", "module": "C2"}, {"value": "7.05191549436525", "module": "C3"}, {"value": "17.4638550770039", "module": "C4"}, {"value": "-13058.9866184912", "module": "D"}]}, "resolvedFlowVersion": "38.00.000", "flowProperties": [], "typeOfFlow": "Other flow", "classification": {"classHierarchy": "Quantities / Environmental quantities / EPD EN 15804 / LCI indicators", "name": "GaBiCategories"}}, {"dataSetInternalID": 7, "referenceToFlowDataSet": {"shortDescription": [{"value": "Use of secondary material (SM)", "lang": "en"}, {"value": "Einsatz von Sekundärstoffen (SM)", "lang": "de"}], "type": "flow data set", "refObjectId": "c6a1f35f-2d09-4f54-8dfb-97e502e1ce92", "uri": "../flows/c6a1f35f-2d09-4f54-8dfb-97e502e1ce92.xml"}, "exchange direction": "INPUT", "other": {"anies": [{"name": "referenceToUnitGroupDataSet", "value": {"shortDescription": [{"value": "kg", "lang": "en"}], "type": "unit group data set", "refObjectId": "ad38d542-3fe9-439d-9b95-2f5f7752acaf", "uri": "../unitgroups/ad38d542-3fe9-439d-9b95-2f5f7752acaf.xml"}}, {"value": "13.2267749618288", "module": "A1-A3"}, {"value": "0", "module": "A4"}, {"value": "0", "module": "A5"}, {"value": "0", "module": "B6"}, {"value": "0", "module": "C1"}, {"value": "0", "module": "C2"}, {"value": "0", "module": "C3"}, {"value": "0", "module": "C4"}, {"value": "0", "module": "D"}]}, "resolvedFlowVersion": "38.00.000", "flowProperties": [], "typeOfFlow": "Other flow", "classification": {"classHierarchy": "Quantities / Environmental quantities / EPD EN 15804 / LCI indicators", "name": "GaBiCategories"}}, {"dataSetInternalID": 8, "referenceToFlowDataSet": {"shortDescription": [{"value": "Use of renewable secondary fuels (RSF)", "lang": "en"}, {"value": "Erneuerbare Sekundärbrennstoffe (RSF)", "lang": "de"}], "type": "flow data set", "refObjectId": "64333088-a55f-4aa2-9a31-c10b07816787", "uri": "../flows/64333088-a55f-4aa2-9a31-c10b07816787.xml"}, "exchange direction": "INPUT", "other": {"anies": [{"name": "referenceToUnitGroupDataSet", "value": {"shortDescription": [{"value": "MJ", "lang": "en"}], "type": "unit group data set", "refObjectId": "93a60a57-a3c8-11da-a746-0800200c9a66", "uri": "../unitgroups/93a60a57-a3c8-11da-a746-0800200c9a66.xml"}}, {"value": "0", "module": "A1-A3"}, {"value": "0", "module": "A4"}, {"value": "0", "module": "A5"}, {"value": "0", "module": "B6"}, {"value": "0", "module": "C1"}, {"value": "0", "module": "C2"}, {"value": "0", "module": "C3"}, {"value": "0", "module": "C4"}, {"value": "0", "module": "D"}]}, "resolvedFlowVersion": "38.00.000", "flowProperties": [], "typeOfFlow": "Other flow", "classification": {"classHierarchy": "Quantities / Environmental quantities / EPD EN 15804 / LCI indicators", "name": "GaBiCategories"}}, {"dataSetInternalID": 9, "referenceToFlowDataSet": {"shortDescription": [{"value": "Use of non renewable secondary fuels (NRSF)", "lang": "en"}, {"value": "Nicht erneuerbare Sekundärbrennstoffe (NRSF)", "lang": "de"}], "type": "flow data set", "refObjectId": "89def144-d39a-4287-b86f-efde453ddcb2", "uri": "../flows/89def144-d39a-4287-b86f-efde453ddcb2.xml"}, "exchange direction": "INPUT", "other": {"anies": [{"name": "referenceToUnitGroupDataSet", "value": {"shortDescription": [{"value": "MJ", "lang": "en"}], "type": "unit group data set", "refObjectId": "93a60a57-a3c8-11da-a746-0800200c9a66", "uri": "../unitgroups/93a60a57-a3c8-11da-a746-0800200c9a66.xml"}}, {"value": "0", "module": "A1-A3"}, {"value": "0", "module": "A4"}, {"value": "0", "module": "A5"}, {"value": "0", "module": "B6"}, {"value": "0", "module": "C1"}, {"value": "0", "module": "C2"}, {"value": "0", "module": "C3"}, {"value": "0", "module": "C4"}, {"value": "0", "module": "D"}]}, "resolvedFlowVersion": "38.00.000", "flowProperties": [], "typeOfFlow": "Other flow", "classification": {"classHierarchy": "Quantities / Environmental quantities / EPD EN 15804 / LCI indicators", "name": "GaBiCategories"}}, {"dataSetInternalID": 10, "referenceToFlowDataSet": {"shortDescription": [{"value": "Use of net fresh water (FW)", "lang": "en"}, {"value": "Einsatz von Süßwasserressourcen (FW)", "lang": "de"}], "type": "flow data set", "refObjectId": "3cf952c8-f3a4-461d-8c96-96456ca62246", "uri": "../flows/3cf952c8-f3a4-461d-8c96-96456ca62246.xml"}, "exchange direction": "INPUT", "other": {"anies": [{"name": "referenceToUnitGroupDataSet", "value": {"shortDescription": [{"value": "m^3", "lang": "en"}], "type": "unit group data set", "refObjectId": "cd950537-0a98-4044-9ba7-9f9a68d0a504", "uri": "../unitgroups/cd950537-0a98-4044-9ba7-9f9a68d0a504.xml"}}, {"value": "19.2834432686801", "module": "A1-A3"}, {"value": "0.000197765176970127", "module": "A4"}, {"value": "0.168573691974631", "module": "A5"}, {"value": "20.7037820113183", "module": "B6"}, {"value": "0", "module": "C1"}, {"value": "8.59566650058662E-05", "module": "C2"}, {"value": "0.0480099903072405", "module": "C3"}, {"value": "0.00440259008388044", "module": "C4"}, {"value": "-11.02323886621", "module": "D"}]}, "resolvedFlowVersion": "38.00.000", "flowProperties": [], "typeOfFlow": "Other flow", "classification": {"classHierarchy": "Quantities / Environmental quantities / EPD EN 15804 / LCI indicators", "name": "GaBiCategories"}}, {"dataSetInternalID": 11, "referenceToFlowDataSet": {"shortDescription": [{"value": "Hazardous waste disposed (HWD)", "lang": "en"}, {"value": "Gefährlicher Abfall zur Deponie (HWD)", "lang": "de"}], "type": "flow data set", "refObjectId": "430f9e0f-59b2-46a0-8e0d-55e0e84948fc", "uri": "../flows/430f9e0f-59b2-46a0-8e0d-55e0e84948fc.xml"}, "exchange direction": "OUTPUT", "other": {"anies": [{"name": "referenceToUnitGroupDataSet", "value": {"shortDescription": [{"value": "kg", "lang": "en"}], "type": "unit group data set", "refObjectId": "ad38d542-3fe9-439d-9b95-2f5f7752acaf", "uri": "../unitgroups/ad38d542-3fe9-439d-9b95-2f5f7752acaf.xml"}}, {"value": "7.46939166424891E-05", "module": "A1-A3"}, {"value": "3.39465578709674E-09", "module": "A4"}, {"value": "3.31621086551015E-08", "module": "A5"}, {"value": "1.67245426472466E-05", "module": "B6"}, {"value": "0", "module": "C1"}, {"value": "1.47545333699357E-09", "module": "C2"}, {"value": "2.1276065048464E-08", "module": "C3"}, {"value": "2.66162650473401E-07", "module": "C4"}, {"value": "-1.19076854852513E-05", "module": "D"}]}, "resolvedFlowVersion": "38.00.000", "flowProperties": [], "typeOfFlow": "Other flow", "classification": {"classHierarchy": "Quantities / Environmental quantities / EPD EN 15804 / LCI indicators", "name": "GaBiCategories"}}, {"dataSetInternalID": 12, "referenceToFlowDataSet": {"shortDescription": [{"value": "Non hazardous waste disposed (NHWD)", "lang": "en"}, {"value": "Entsorgter nicht gefährlicher Abfall (NHWD)", "lang": "de"}], "type": "flow data set", "refObjectId": "b29ef66b-e286-4afa-949f-62f1a7b4d7fa", "uri": "../flows/b29ef66b-e286-4afa-949f-62f1a7b4d7fa.xml"}, "exchange direction": "OUTPUT", "other": {"anies": [{"name": "referenceToUnitGroupDataSet", "value": {"shortDescription": [{"value": "kg", "lang": "en"}], "type": "unit group data set", "refObjectId": "ad38d542-3fe9-439d-9b95-2f5f7752acaf", "uri": "../unitgroups/ad38d542-3fe9-439d-9b95-2f5f7752acaf.xml"}}, {"value": "372.42246202954", "module": "A1-A3"}, {"value": "0.00357835579323614", "module": "A4"}, {"value": "2.08959991540101", "module": "A5"}, {"value": "28.6648914176196", "module": "B6"}, {"value": "0", "module": "C1"}, {"value": "0.00155529671554593", "module": "C2"}, {"value": "1.23677351043761", "module": "C3"}, {"value": "87.7938798069212", "module": "C4"}, {"value": "-228.802939325267", "module": "D"}]}, "resolvedFlowVersion": "38.00.000", "flowProperties": [], "typeOfFlow": "Other flow", "classification": {"classHierarchy": "Quantities / Environmental quantities / EPD EN 15804 / LCI indicators", "name": "GaBiCategories"}}, {"dataSetInternalID": 13, "referenceToFlowDataSet": {"shortDescription": [{"value": "Radioactive waste disposed (RWD)", "lang": "en"}, {"value": "Entsorgter radioaktiver Abfall (RWD)", "lang": "de"}], "type": "flow data set", "refObjectId": "3449546e-52ad-4b39-b809-9fb77cea8ff6", "uri": "../flows/3449546e-52ad-4b39-b809-9fb77cea8ff6.xml"}, "exchange direction": "OUTPUT", "other": {"anies": [{"name": "referenceToUnitGroupDataSet", "value": {"shortDescription": [{"value": "kg", "lang": "en"}], "type": "unit group data set", "refObjectId": "ad38d542-3fe9-439d-9b95-2f5f7752acaf", "uri": "../unitgroups/ad38d542-3fe9-439d-9b95-2f5f7752acaf.xml"}}, {"value": "1.1434590367558", "module": "A1-A3"}, {"value": "3.75648622990593E-05", "module": "A4"}, {"value": "0.000960435317966883", "module": "A5"}, {"value": "6.13110847899699", "module": "B6"}, {"value": "0", "module": "C1"}, {"value": "1.63271933618499E-05", "module": "C2"}, {"value": "0.000297794096276552", "module": "C3"}, {"value": "0.000198737759215043", "module": "C4"}, {"value": "-1.38779867536931", "module": "D"}]}, "resolvedFlowVersion": "38.00.000", "flowProperties": [], "typeOfFlow": "Other flow", "classification": {"classHierarchy": "Quantities / Environmental quantities / EPD EN 15804 / LCI indicators", "name": "GaBiCategories"}}, {"dataSetInternalID": 14, "referenceToFlowDataSet": {"shortDescription": [{"value": "Components for re-use (CRU)", "lang": "en"}, {"value": "Komponenten für die Wiederverwendung (CRU)", "lang": "de"}], "type": "flow data set", "refObjectId": "a2b32f97-3fc7-4af2-b209-525bc6426f33", "uri": "../flows/a2b32f97-3fc7-4af2-b209-525bc6426f33.xml"}, "exchange direction": "OUTPUT", "other": {"anies": [{"name": "referenceToUnitGroupDataSet", "value": {"shortDescription": [{"value": "kg", "lang": "en"}], "type": "unit group data set", "refObjectId": "ad38d542-3fe9-439d-9b95-2f5f7752acaf", "uri": "../unitgroups/ad38d542-3fe9-439d-9b95-2f5f7752acaf.xml"}}, {"value": "0", "module": "A1-A3"}, {"value": "0", "module": "A4"}, {"value": "0", "module": "A5"}, {"value": "0", "module": "B6"}, {"value": "0", "module": "C1"}, {"value": "0", "module": "C2"}, {"value": "0", "module": "C3"}, {"value": "0", "module": "C4"}, {"value": "0", "module": "D"}]}, "resolvedFlowVersion": "38.00.000", "flowProperties": [], "typeOfFlow": "Other flow", "classification": {"classHierarchy": "Quantities / Environmental quantities / EPD EN 15804 / LCI indicators", "name": "GaBiCategories"}}, {"dataSetInternalID": 15, "referenceToFlowDataSet": {"shortDescription": [{"value": "Materials for recycling (MFR)", "lang": "en"}, {"value": "Stoffe zum Recycling (MFR)", "lang": "de"}], "type": "flow data set", "refObjectId": "d7fe48a5-4103-49c8-9aae-b0b5dfdbd6ae", "uri": "../flows/d7fe48a5-4103-49c8-9aae-b0b5dfdbd6ae.xml"}, "exchange direction": "OUTPUT", "other": {"anies": [{"name": "referenceToUnitGroupDataSet", "value": {"shortDescription": [{"value": "kg", "lang": "en"}], "type": "unit group data set", "refObjectId": "ad38d542-3fe9-439d-9b95-2f5f7752acaf", "uri": "../unitgroups/ad38d542-3fe9-439d-9b95-2f5f7752acaf.xml"}}, {"value": "0", "module": "A1-A3"}, {"value": "0", "module": "A4"}, {"value": "0", "module": "A5"}, {"value": "0", "module": "B6"}, {"value": "0", "module": "C1"}, {"value": "0", "module": "C2"}, {"value": "159.642105824591", "module": "C3"}, {"value": "0", "module": "C4"}, {"value": "0", "module": "D"}]}, "resolvedFlowVersion": "38.00.000", "flowProperties": [], "typeOfFlow": "Other flow", "classification": {"classHierarchy": "Quantities / Environmental quantities / EPD EN 15804 / LCI indicators", "name": "GaBiCategories"}}, {"dataSetInternalID": 16, "referenceToFlowDataSet": {"shortDescription": [{"value": "Materials for energy recovery (MER)", "lang": "en"}, {"value": "Stoffe für die Energierückgewinnung (MER)", "lang": "de"}], "type": "flow data set", "refObjectId": "59a9181c-3aaf-46ee-8b13-2b3723b6e447", "uri": "../flows/59a9181c-3aaf-46ee-8b13-2b3723b6e447.xml"}, "exchange direction": "OUTPUT", "other": {"anies": [{"name": "referenceToUnitGroupDataSet", "value": {"shortDescription": [{"value": "kg", "lang": "en"}], "type": "unit group data set", "refObjectId": "ad38d542-3fe9-439d-9b95-2f5f7752acaf", "uri": "../unitgroups/ad38d542-3fe9-439d-9b95-2f5f7752acaf.xml"}}, {"value": "0", "module": "A1-A3"}, {"value": "0", "module": "A4"}, {"value": "0", "module": "A5"}, {"value": "0", "module": "B6"}, {"value": "0", "module": "C1"}, {"value": "0", "module": "C2"}, {"value": "0", "module": "C3"}, {"value": "0", "module": "C4"}, {"value": "0", "module": "D"}]}, "resolvedFlowVersion": "38.00.000", "flowProperties": [], "typeOfFlow": "Other flow", "classification": {"classHierarchy": "Quantities / Environmental quantities / EPD EN 15804 / LCI indicators", "name": "GaBiCategories"}}, {"dataSetInternalID": 17, "referenceToFlowDataSet": {"shortDescription": [{"value": "Exported electrical energy (EEE)", "lang": "en"}, {"value": "Exportierte elektrische Energie (EEE)", "lang": "de"}], "type": "flow data set", "refObjectId": "4da0c987-2b76-40d6-9e9e-82a017aaaf29", "uri": "../flows/4da0c987-2b76-40d6-9e9e-82a017aaaf29.xml"}, "exchange direction": "OUTPUT", "other": {"anies": [{"name": "referenceToUnitGroupDataSet", "value": {"shortDescription": [{"value": "MJ", "lang": "en"}], "type": "unit group data set", "refObjectId": "93a60a57-a3c8-11da-a746-0800200c9a66", "uri": "../unitgroups/93a60a57-a3c8-11da-a746-0800200c9a66.xml"}}, {"value": "0", "module": "A1-A3"}, {"value": "0", "module": "A4"}, {"value": "93.4694922068991", "module": "A5"}, {"value": "0", "module": "B6"}, {"value": "0", "module": "C1"}, {"value": "0", "module": "C2"}, {"value": "0", "module": "C3"}, {"value": "0", "module": "C4"}, {"value": "0", "module": "D"}]}, "resolvedFlowVersion": "38.00.000", "flowProperties": [], "typeOfFlow": "Other flow", "classification": {"classHierarchy": "Quantities / Environmental quantities / EPD EN 15804 / LCI indicators", "name": "GaBiCategories"}}, {"dataSetInternalID": 18, "referenceToFlowDataSet": {"shortDescription": [{"value": "Exported thermal energy (EET)", "lang": "en"}, {"value": "Exportierte thermische Energie (EET)", "lang": "de"}], "type": "flow data set", "refObjectId": "98daf38a-7a79-46d3-9a37-2b7bd0955810", "uri": "../flows/98daf38a-7a79-46d3-9a37-2b7bd0955810.xml"}, "exchange direction": "OUTPUT", "other": {"anies": [{"name": "referenceToUnitGroupDataSet", "value": {"shortDescription": [{"value": "MJ", "lang": "en"}], "type": "unit group data set", "refObjectId": "93a60a57-a3c8-11da-a746-0800200c9a66", "uri": "../unitgroups/93a60a57-a3c8-11da-a746-0800200c9a66.xml"}}, {"value": "0", "module": "A1-A3"}, {"value": "0", "module": "A4"}, {"value": "175.532664796978", "module": "A5"}, {"value": "0", "module": "B6"}, {"value": "0", "module": "C1"}, {"value": "0", "module": "C2"}, {"value": "0", "module": "C3"}, {"value": "0", "module": "C4"}, {"value": "0", "module": "D"}]}, "resolvedFlowVersion": "38.00.000", "flowProperties": [], "typeOfFlow": "Other flow", "classification": {"classHierarchy": "Quantities / Environmental quantities / EPD EN 15804 / LCI indicators", "name": "GaBiCategories"}}]}, "LCIAResults": {"LCIAResult": [{"referenceToLCIAMethodDataSet": {"shortDescription": [{"value": "Global Warming Potential total (GWP-total)", "lang": "en"}, {"value": "Globales Erwärmungspotenzial total (GWP-total)", "lang": "de"}], "type": "LCIA method data set", "refObjectId": "6a37f984-a4b3-458a-a20a-64418c145fa2", "uri": "../lciamethods/6a37f984-a4b3-458a-a20a-64418c145fa2.xml"}, "other": {"anies": [{"name": "referenceToUnitGroupDataSet", "value": {"shortDescription": [{"value": "kg CO_(2) eq", "lang": "en"}], "type": "unit group data set", "refObjectId": "1ebf3012-d0db-4de2-aefd-ef30cedb0be1", "uri": "../unitgroups/1ebf3012-d0db-4de2-aefd-ef30cedb0be1.xml"}}, {"value": "1535.17775275973", "module": "A1-A3"}, {"value": "2.57965203199009", "module": "A4"}, {"value": "63.0112021043252", "module": "A5"}, {"value": "2309.02189208394", "module": "B6"}, {"value": "0", "module": "C1"}, {"value": "1.12122006989617", "module": "C2"}, {"value": "19.7031937363338", "module": "C3"}, {"value": "1.33880650899278", "module": "C4"}, {"value": "-917.643854133301", "module": "D"}]}}, {"referenceToLCIAMethodDataSet": {"shortDescription": [{"value": "Global Warming Potential fossil fuels (GWP-fossil)", "lang": "en"}, {"value": "Globales Erwärmungspotenzial fossil (GWP-fossil)", "lang": "de"}], "type": "LCIA method data set", "refObjectId": "5f635281-343e-44fb-83df-1971b155e6b6", "uri": "../lciamethods/5f635281-343e-44fb-83df-1971b155e6b6.xml"}, "other": {"anies": [{"name": "referenceToUnitGroupDataSet", "value": {"shortDescription": [{"value": "kg CO_(2) eq", "lang": "en"}], "type": "unit group data set", "refObjectId": "1ebf3012-d0db-4de2-aefd-ef30cedb0be1", "uri": "../unitgroups/1ebf3012-d0db-4de2-aefd-ef30cedb0be1.xml"}}, {"value": "1591.88580206265", "module": "A1-A3"}, {"value": "2.4656245955903", "module": "A4"}, {"value": "8.53102714025002", "module": "A5"}, {"value": "2298.03121940151", "module": "B6"}, {"value": "0", "module": "C1"}, {"value": "1.0716591800456", "module": "C2"}, {"value": "11.4578886314801", "module": "C3"}, {"value": "1.33043108792734", "module": "C4"}, {"value": "-914.910040860882", "module": "D"}]}}, {"referenceToLCIAMethodDataSet": {"shortDescription": [{"value": "Global Warming Potential biogenic (GWP-biogenic)", "lang": "en"}, {"value": "Globales Erwärmungspotenzial biogen (GWP-biogenic)", "lang": "de"}], "type": "LCIA method data set", "refObjectId": "2356e1ab-0185-4db5-86e5-16de51c7485c", "uri": "../lciamethods/2356e1ab-0185-4db5-86e5-16de51c7485c.xml"}, "other": {"anies": [{"name": "referenceToUnitGroupDataSet", "value": {"shortDescription": [{"value": "kg CO_(2) eq", "lang": "en"}], "type": "unit group data set", "refObjectId": "1ebf3012-d0db-4de2-aefd-ef30cedb0be1", "uri": "../unitgroups/1ebf3012-d0db-4de2-aefd-ef30cedb0be1.xml"}}, {"value": "-57.5912085589509", "module": "A1-A3"}, {"value": "0.113968755943217", "module": "A4"}, {"value": "54.4789725269385", "module": "A5"}, {"value": "7.66039505886573", "module": "B6"}, {"value": "0", "module": "C1"}, {"value": "0.0495353849744041", "module": "C2"}, {"value": "8.24458411586122", "module": "C3"}, {"value": "0.00454634843264085", "module": "C4"}, {"value": "-2.46936854357913", "module": "D"}]}}, {"referenceToLCIAMethodDataSet": {"shortDescription": [{"value": "Global Warming Potential luluc (GWP-luluc)", "lang": "en"}, {"value": "Globales Erwärmungspotenzial luluc (GWP-luluc)", "lang": "de"}], "type": "LCIA method data set", "refObjectId": "4331bbdb-978a-490d-8707-eeb047f01a55", "uri": "../lciamethods/4331bbdb-978a-490d-8707-eeb047f01a55.xml"}, "other": {"anies": [{"name": "referenceToUnitGroupDataSet", "value": {"shortDescription": [{"value": "kg CO_(2) eq", "lang": "en"}], "type": "unit group data set", "refObjectId": "1ebf3012-d0db-4de2-aefd-ef30cedb0be1", "uri": "../unitgroups/1ebf3012-d0db-4de2-aefd-ef30cedb0be1.xml"}}, {"value": "0.883159256029002", "module": "A1-A3"}, {"value": "5.86804565793587E-05", "module": "A4"}, {"value": "0.00120243713655691", "module": "A5"}, {"value": "3.33027762356163", "module": "B6"}, {"value": "0", "module": "C1"}, {"value": "2.55048761660659E-05", "module": "C2"}, {"value": "0.000720988992438973", "module": "C3"}, {"value": "0.00382907263279121", "module": "C4"}, {"value": "-0.264444728839727", "module": "D"}]}}, {"referenceToLCIAMethodDataSet": {"shortDescription": [{"value": "Depletion potential of the stratospheric ozone layer (ODP)", "lang": "en"}, {"value": "Abbau Potential der stratosphärischen Ozonschicht (ODP)", "lang": "de"}], "type": "LCIA method data set", "refObjectId": "b5c629d6-def3-11e6-bf01-fe55135034f3", "uri": "../lciamethods/b5c629d6-def3-11e6-bf01-fe55135034f3.xml"}, "other": {"anies": [{"name": "referenceToUnitGroupDataSet", "value": {"shortDescription": [{"value": "kg CFC11 eq", "lang": "en"}], "type": "unit group data set", "refObjectId": "d9e957c9-7309-4474-bf3a-7777df6c4e5b", "uri": "../unitgroups/d9e957c9-7309-4474-bf3a-7777df6c4e5b.xml"}}, {"value": "7.25433083201893E-09", "module": "A1-A3"}, {"value": "2.60288372191204E-16", "module": "A4"}, {"value": "1.25224435908729E-14", "module": "A5"}, {"value": "5.05499914009818E-11", "module": "B6"}, {"value": "0", "module": "C1"}, {"value": "1.13131749260089E-16", "module": "C2"}, {"value": "6.73452779640487E-15", "module": "C3"}, {"value": "4.93313015451418E-15", "module": "C4"}, {"value": "-6.69430527549047E-09", "module": "D"}]}}, {"referenceToLCIAMethodDataSet": {"shortDescription": [{"value": "Acidification potential of land and water (AP)", "lang": "en"}, {"value": "Versauerungspotenzial von Boden und Wasser (AP)", "lang": "de"}], "type": "LCIA method data set", "refObjectId": "b5c611c6-def3-11e6-bf01-fe55135034f3", "uri": "../lciamethods/b5c611c6-def3-11e6-bf01-fe55135034f3.xml"}, "other": {"anies": [{"name": "referenceToUnitGroupDataSet", "value": {"shortDescription": [{"value": "mol H^(+) eq", "lang": "en"}], "type": "unit group data set", "refObjectId": "42e089ac-92bf-4bf2-8ca1-5fc40d18f2ed", "uri": "../unitgroups/42e089ac-92bf-4bf2-8ca1-5fc40d18f2ed.xml"}}, {"value": "8.19358895838627", "module": "A1-A3"}, {"value": "0.0024675120687785", "module": "A4"}, {"value": "0.0128797973266619", "module": "A5"}, {"value": "5.07297834626984", "module": "B6"}, {"value": "0", "module": "C1"}, {"value": "0.00107247955147312", "module": "C2"}, {"value": "0.00321553816976616", "module": "C3"}, {"value": "0.00954438822835865", "module": "C4"}, {"value": "-3.64339570192017", "module": "D"}]}}, {"referenceToLCIAMethodDataSet": {"shortDescription": [{"value": "Eutrophication potential aquatic freshwater (EP-freshwater)", "lang": "en"}, {"value": "Eutrophierungspotenzial Süßwasser (EP-freshwater)", "lang": "de"}], "type": "LCIA method data set", "refObjectId": "b53ec18f-7377-4ad3-86eb-cc3f4f276b2b", "uri": "../lciamethods/b53ec18f-7377-4ad3-86eb-cc3f4f276b2b.xml"}, "other": {"anies": [{"name": "referenceToUnitGroupDataSet", "value": {"shortDescription": [{"value": "kg P eq", "lang": "en"}], "type": "unit group data set", "refObjectId": "0429039d-a61d-4590-ba67-aa4a20a810a1", "uri": "../unitgroups/0429039d-a61d-4590-ba67-aa4a20a810a1.xml"}}, {"value": "0.00185157915492281", "module": "A1-A3"}, {"value": "5.27696573704622E-07", "module": "A4"}, {"value": "2.20817305848458E-06", "module": "A5"}, {"value": "0.0061380104906231", "module": "B6"}, {"value": "0", "module": "C1"}, {"value": "2.29358061442349E-07", "module": "C2"}, {"value": "1.06299101064826E-06", "module": "C3"}, {"value": "2.28509154600314E-06", "module": "C4"}, {"value": "-0.000529200009943858", "module": "D"}]}}, {"referenceToLCIAMethodDataSet": {"shortDescription": [{"value": "Eutrophication potential aquatic marine (EP-marine)", "lang": "en"}, {"value": "Eutrophierungspotenzial Salzwasser (EP-marine)", "lang": "de"}], "type": "LCIA method data set", "refObjectId": "b5c619fa-def3-11e6-bf01-fe55135034f3", "uri": "../lciamethods/b5c619fa-def3-11e6-bf01-fe55135034f3.xml"}, "other": {"anies": [{"name": "referenceToUnitGroupDataSet", "value": {"shortDescription": [{"value": "kg N eq", "lang": "en"}], "type": "unit group data set", "refObjectId": "d05bb823-ecdf-4686-8c40-bf1d9257859f", "uri": "../unitgroups/d05bb823-ecdf-4686-8c40-bf1d9257859f.xml"}}, {"value": "1.21870739730347", "module": "A1-A3"}, {"value": "0.000785260396985642", "module": "A4"}, {"value": "0.00400951870415931", "module": "A5"}, {"value": "1.12685850068013", "module": "B6"}, {"value": "0", "module": "C1"}, {"value": "0.000341305612647185", "module": "C2"}, {"value": "0.000844605589695984", "module": "C3"}, {"value": "0.00245650433928001", "module": "C4"}, {"value": "-0.485976888587189", "module": "D"}]}}, {"referenceToLCIAMethodDataSet": {"shortDescription": [{"value": "Eutrophication potential terrestrial (EP-terrestrial)", "lang": "en"}, {"value": "Eutrophierungspotenzial Land (EP-terrestrial)", "lang": "de"}], "type": "LCIA method data set", "refObjectId": "b5c614d2-def3-11e6-bf01-fe55135034f3", "uri": "../lciamethods/b5c614d2-def3-11e6-bf01-fe55135034f3.xml"}, "other": {"anies": [{"name": "referenceToUnitGroupDataSet", "value": {"shortDescription": [{"value": "mol N eq", "lang": "en"}], "type": "unit group data set", "refObjectId": "71b4d617-0ec9-4d3f-b65e-e438940c2401", "uri": "../unitgroups/71b4d617-0ec9-4d3f-b65e-e438940c2401.xml"}}, {"value": "13.3759221831546", "module": "A1-A3"}, {"value": "0.00872870348632619", "module": "A4"}, {"value": "0.0555344993991405", "module": "A5"}, {"value": "11.8388459833763", "module": "B6"}, {"value": "0", "module": "C1"}, {"value": "0.0037938440579102", "module": "C2"}, {"value": "0.0148406761885534", "module": "C3"}, {"value": "0.0269927660243643", "module": "C4"}, {"value": "-5.27932922416975", "module": "D"}]}}, {"referenceToLCIAMethodDataSet": {"shortDescription": [{"value": "Formation potential of tropospheric ozone photochemical oxidants (POCP)", "lang": "en"}, {"value": "Bildungspotential für troposphärisches Ozon (POCP)", "lang": "de"}], "type": "LCIA method data set", "refObjectId": "b5c610fe-def3-11e6-bf01-fe55135034f3", "uri": "../lciamethods/b5c610fe-def3-11e6-bf01-fe55135034f3.xml"}, "other": {"anies": [{"name": "referenceToUnitGroupDataSet", "value": {"shortDescription": [{"value": "kg NMVOC eq", "lang": "en"}], "type": "unit group data set", "refObjectId": "d27c25f8-fbc1-44c6-b47b-4adbae4199c6", "uri": "../unitgroups/d27c25f8-fbc1-44c6-b47b-4adbae4199c6.xml"}}, {"value": "3.50307648634646", "module": "A1-A3"}, {"value": "0.00222027160396271", "module": "A4"}, {"value": "0.0108359684614939", "module": "A5"}, {"value": "3.08747913882795", "module": "B6"}, {"value": "0", "module": "C1"}, {"value": "0.000965018945234669", "module": "C2"}, {"value": "0.00231825907284226", "module": "C3"}, {"value": "0.00743892913547644", "module": "C4"}, {"value": "-1.52018941507846", "module": "D"}]}}, {"referenceToLCIAMethodDataSet": {"shortDescription": [{"value": "Abiotic depletion potential for non fossil resources (ADPE)", "lang": "en"}, {"value": "Potenzial für den abiotischen Abbau nicht fossiler Ressourcen (ADPE)", "lang": "de"}], "type": "LCIA method data set", "refObjectId": "b2ad6494-c78d-11e6-9d9d-cec0c932ce01", "uri": "../lciamethods/b2ad6494-c78d-11e6-9d9d-cec0c932ce01.xml"}, "other": {"anies": [{"name": "referenceToUnitGroupDataSet", "value": {"shortDescription": [{"value": "kg Sb eq", "lang": "en"}], "type": "unit group data set", "refObjectId": "54ccd2d9-a32a-4fc2-923d-f2c8c93e89d4", "uri": "../unitgroups/54ccd2d9-a32a-4fc2-923d-f2c8c93e89d4.xml"}}, {"value": "0.0382828593966047", "module": "A1-A3"}, {"value": "7.39474929816456E-08", "module": "A4"}, {"value": "1.90203356794856E-07", "module": "A5"}, {"value": "0.000665141349989078", "module": "B6"}, {"value": "0", "module": "C1"}, {"value": "3.21405415231776E-08", "module": "C2"}, {"value": "9.45881828302217E-08", "module": "C3"}, {"value": "1.19496077449622E-07", "module": "C4"}, {"value": "-0.0207325528830333", "module": "D"}]}}, {"referenceToLCIAMethodDataSet": {"shortDescription": [{"value": "Abiotic depletion potential for fossil resources (ADPF)", "lang": "en"}, {"value": "Potenzial für den abiotischen Abbau fossiler Brennstoffe (ADPF)", "lang": "de"}], "type": "LCIA method data set", "refObjectId": "b2ad6110-c78d-11e6-9d9d-cec0c932ce01", "uri": "../lciamethods/b2ad6110-c78d-11e6-9d9d-cec0c932ce01.xml"}, "other": {"anies": [{"name": "referenceToUnitGroupDataSet", "value": {"shortDescription": [{"value": "MJ", "lang": "en"}], "type": "unit group data set", "refObjectId": "93a60a57-a3c8-11da-a746-0800200c9a66", "uri": "../unitgroups/93a60a57-a3c8-11da-a746-0800200c9a66.xml"}}, {"value": "20986.8322717452", "module": "A1-A3"}, {"value": "34.9641518958254", "module": "A4"}, {"value": "18.717991488484", "module": "A5"}, {"value": "40397.9555821106", "module": "B6"}, {"value": "0", "module": "C1"}, {"value": "15.1968204805725", "module": "C2"}, {"value": "7.0498947166068", "module": "C3"}, {"value": "17.4556419002926", "module": "C4"}, {"value": "-13053.563732662", "module": "D"}]}}, {"referenceToLCIAMethodDataSet": {"shortDescription": [{"value": "Water use (WDP)", "lang": "en"}, {"value": "Wassernutzung (WDP)", "lang": "de"}], "type": "LCIA method data set", "refObjectId": "b2ad66ce-c78d-11e6-9d9d-cec0c932ce01", "uri": "../lciamethods/b2ad66ce-c78d-11e6-9d9d-cec0c932ce01.xml"}, "other": {"anies": [{"name": "referenceToUnitGroupDataSet", "value": {"shortDescription": [{"value": "m^(3) world eq deprived", "lang": "en"}], "type": "unit group data set", "refObjectId": "6ae2df01-888e-46c8-b17d-49fa3869b476", "uri": "../unitgroups/6ae2df01-888e-46c8-b17d-49fa3869b476.xml"}}, {"value": "253.423288096727", "module": "A1-A3"}, {"value": "0.00483131964287117", "module": "A4"}, {"value": "7.15099105850583", "module": "A5"}, {"value": "500.889879753871", "module": "B6"}, {"value": "0", "module": "C1"}, {"value": "0.00209988497692527", "module": "C2"}, {"value": "2.0221525511752", "module": "C3"}, {"value": "0.139463633240554", "module": "C4"}, {"value": "-65.9228249145383", "module": "D"}]}}, {"referenceToLCIAMethodDataSet": {"shortDescription": [{"value": "Incidence of disease due to PM emissions (PM)", "lang": "en"}, {"value": "Auftreten von Krankheiten aufgrund von Feinstaubemissionen (PM)", "lang": "de"}], "type": "LCIA method data set", "refObjectId": "b5c602c6-def3-11e6-bf01-fe55135034f3", "uri": "../lciamethods/b5c602c6-def3-11e6-bf01-fe55135034f3.xml"}, "other": {"anies": [{"name": "referenceToUnitGroupDataSet", "value": {"shortDescription": [{"value": "Disease incidence", "lang": "en"}], "type": "unit group data set", "refObjectId": "3883559b-648f-4afc-8ba2-0bd24f3affa3", "uri": "../unitgroups/3883559b-648f-4afc-8ba2-0bd24f3affa3.xml"}}, {"value": "8.643803005744E-05", "module": "A1-A3"}, {"value": "1.29723604665735E-08", "module": "A4"}, {"value": "8.82520246949562E-08", "module": "A5"}, {"value": "4.25524490939372E-05", "module": "B6"}, {"value": "0", "module": "C1"}, {"value": "5.63830730993169E-09", "module": "C2"}, {"value": "3.17818648649102E-08", "module": "C3"}, {"value": "1.181509202346E-07", "module": "C4"}, {"value": "-5.81902962575498E-05", "module": "D"}]}}, {"referenceToLCIAMethodDataSet": {"shortDescription": [{"value": "Human exposure efficiency relative to U235 (IR)", "lang": "en"}, {"value": "Wirkung durch Exposition des Menschen mit U235 (IR)", "lang": "de"}], "type": "LCIA method data set", "refObjectId": "b5c632be-def3-11e6-bf01-fe55135034f3", "uri": "../lciamethods/b5c632be-def3-11e6-bf01-fe55135034f3.xml"}, "other": {"anies": [{"name": "referenceToUnitGroupDataSet", "value": {"shortDescription": [{"value": "kBq U235 eq", "lang": "en"}], "type": "unit group data set", "refObjectId": "456b05bf-1415-44a9-9993-02452f554c09", "uri": "../unitgroups/456b05bf-1415-44a9-9993-02452f554c09.xml"}}, {"value": "218.704243077477", "module": "A1-A3"}, {"value": "0.00536808310520517", "module": "A4"}, {"value": "0.141247514687632", "module": "A5"}, {"value": "1005.90786956795", "module": "B6"}, {"value": "0", "module": "C1"}, {"value": "0.00233318387123062", "module": "C2"}, {"value": "0.0338098771328582", "module": "C3"}, {"value": "0.0204479789359415", "module": "C4"}, {"value": "-278.936036286282", "module": "D"}]}}, {"referenceToLCIAMethodDataSet": {"shortDescription": [{"value": "Comparative toxic unit for ecosystems (ETP-fw)", "lang": "en"}, {"value": "Toxizitätsvergleichseinheit für Ökosysteme (ETP-fw)", "lang": "de"}], "type": "LCIA method data set", "refObjectId": "ee1082d1-b0f7-43ca-a1f0-21e2a4a74511", "uri": "../lciamethods/ee1082d1-b0f7-43ca-a1f0-21e2a4a74511.xml"}, "other": {"anies": [{"name": "referenceToUnitGroupDataSet", "value": {"shortDescription": [{"value": "CTUe", "lang": "en"}], "type": "unit group data set", "refObjectId": "aa959ded-f1eb-4efb-9c5c-2d60be36b3e6", "uri": "../unitgroups/aa959ded-f1eb-4efb-9c5c-2d60be36b3e6.xml"}}, {"value": "9756.71892746796", "module": "A1-A3"}, {"value": "24.7851043755921", "module": "A4"}, {"value": "8.53678470703758", "module": "A5"}, {"value": "17281.3822472481", "module": "B6"}, {"value": "0", "module": "C1"}, {"value": "10.7725988295199", "module": "C2"}, {"value": "2.75562850757502", "module": "C3"}, {"value": "9.97357139585303", "module": "C4"}, {"value": "-5029.3509182999", "module": "D"}]}}, {"referenceToLCIAMethodDataSet": {"shortDescription": [{"value": "Comparative toxic unit for humans (carcinogenic) (HTP-c)", "lang": "en"}, {"value": "Toxizitätsvergleichseinheit für Menschen (krebserregend) (HTP-c)", "lang": "de"}], "type": "LCIA method data set", "refObjectId": "2299222a-bbd8-474f-9d4f-4dd1f18aea7c", "uri": "../lciamethods/2299222a-bbd8-474f-9d4f-4dd1f18aea7c.xml"}, "other": {"anies": [{"name": "referenceToUnitGroupDataSet", "value": {"shortDescription": [{"value": "CTUh", "lang": "en"}], "type": "unit group data set", "refObjectId": "d4c9523e-2d7e-49fd-8469-998f547d3a70", "uri": "../unitgroups/d4c9523e-2d7e-49fd-8469-998f547d3a70.xml"}}, {"value": "2.12601402367663E-05", "module": "A1-A3"}, {"value": "4.66187663299783E-10", "module": "A4"}, {"value": "5.96340588021078E-10", "module": "A5"}, {"value": "4.77368595293102E-07", "module": "B6"}, {"value": "0", "module": "C1"}, {"value": "2.02623825984187E-10", "module": "C2"}, {"value": "2.22628445048923E-10", "module": "C3"}, {"value": "1.4778777063032E-09", "module": "C4"}, {"value": "-2.7050871549296E-07", "module": "D"}]}}, {"referenceToLCIAMethodDataSet": {"shortDescription": [{"value": "Comparative toxic unit for humans (noncarcinogenic) (HTP-nc)", "lang": "en"}, {"value": "Toxizitätsvergleichseinheit für Menschen (nicht krebserregend) (HTP-nc)", "lang": "de"}], "type": "LCIA method data set", "refObjectId": "3af763a5-b7a1-48c9-9cee-1f223481fcef", "uri": "../lciamethods/3af763a5-b7a1-48c9-9cee-1f223481fcef.xml"}, "other": {"anies": [{"name": "referenceToUnitGroupDataSet", "value": {"shortDescription": [{"value": "CTUh", "lang": "en"}], "type": "unit group data set", "refObjectId": "d4c9523e-2d7e-49fd-8469-998f547d3a70", "uri": "../unitgroups/d4c9523e-2d7e-49fd-8469-998f547d3a70.xml"}}, {"value": "2.2303331319304E-05", "module": "A1-A3"}, {"value": "1.99377849623209E-08", "module": "A4"}, {"value": "3.85797326021002E-08", "module": "A5"}, {"value": "1.75855093501628E-05", "module": "B6"}, {"value": "0", "module": "C1"}, {"value": "8.66575971170135E-09", "module": "C2"}, {"value": "1.90928972737176E-08", "module": "C3"}, {"value": "1.62890694339648E-07", "module": "C4"}, {"value": "1.93989230179363E-06", "module": "D"}]}}, {"referenceToLCIAMethodDataSet": {"shortDescription": [{"value": "Soil quality index (SQP)", "lang": "en"}, {"value": "Bodenqualitätsindex (SQP)", "lang": "de"}], "type": "LCIA method data set", "refObjectId": "b2ad6890-c78d-11e6-9d9d-cec0c932ce01", "uri": "../lciamethods/b2ad6890-c78d-11e6-9d9d-cec0c932ce01.xml"}, "other": {"anies": [{"name": "referenceToUnitGroupDataSet", "value": {"shortDescription": [{"value": "SQP", "lang": "en"}], "type": "unit group data set", "refObjectId": "f130951c-e67f-4f7f-8dd4-665de3974e18", "uri": "../unitgroups/f130951c-e67f-4f7f-8dd4-665de3974e18.xml"}}, {"value": "8970.28309471657", "module": "A1-A3"}, {"value": "0.0898615927025056", "module": "A4"}, {"value": "5.19118467589732", "module": "A5"}, {"value": "12866.5332721219", "module": "B6"}, {"value": "0", "module": "C1"}, {"value": "0.0390574465088442", "module": "C2"}, {"value": "2.07305788014519", "module": "C3"}, {"value": "3.63923792873448", "module": "C4"}, {"value": "-511.620526961221", "module": "D"}]}}]}, "otherAttributes": {"{http://www.indata.network/EPD/2019}epd-version": "1.2"}, "version": "1.1", "locations": "../ILCDLocations.xml"}