{"processInformation": {"dataSetInformation": {"UUID": "3c24fbd0-b2b1-42e4-9824-c25847349877", "name": {"baseName": [{"value": "Door rail system DRS", "lang": "en"}, {"value": "Türschienensystem DRS", "lang": "de"}], "functionalUnitFlowProperties": [{"lang": "en"}]}, "classificationInformation": {"classification": [{"class": [{"value": "Komponenten von Fenstern und Vorhangfassaden", "level": 0, "classId": "7"}, {"value": "Antriebssysteme", "level": 1, "classId": "7.7"}, {"value": "mechanisch", "level": 2, "classId": "7.7.01"}], "name": "OEKOBAU.DAT"}, {"class": [{"value": "02 Building products", "level": 0}, {"value": "Doors, windows, shutters, and related products", "level": 1}, {"value": "Building Hardware products", "level": 2}], "name": "IBUCategories"}]}, "generalComment": [{"value": "The door rail system DRS, the original clamp-on rail system, allows for the easiest and quickest door assembly of any rail system. Clamp the rails onto a piece of tempered glass or clamp and glue onto tempered laminated glass and the system is ready for installation. The system allows for job-site door height adjustment to compensate for irregularities in the door opening. Additionally, the snap-on rail covers need not be installed until job inspection, reducing the possibility of job site construction damage.", "lang": "en"}, {"value": "Das DRS-Schienensystem, das ursprüngliche Klemmschienensystem, ermöglicht die einfachste und schnellste Türmontage aller Schienensysteme. Klemmen Sie die Schienen auf ein Stück gehärtetes Glas oder klemmen und kleben Sie sie auf gehärtetes Verbundglas, und schon ist das System einbaufertig. Das System ermöglicht eine Höhenanpassung der Tür auf der Baustelle, um Unregelmäßigkeiten in der Türöffnung auszugleichen. Außerdem müssen die aufschnappbaren Schienenabdeckungen erst bei der Inspektion der Baustelle angebracht werden, wodurch die Möglichkeit von Bauschäden auf der Baustelle verringert wird.\n\n\nFür den Einsatz und die Anwendung der Türschiene DRS Rail Systems gelten die jeweiligen nationalen Bestimmungen am Einsatzort:\n- Schallübertragungsklasse (STC)\n- Amerikanisches Gesetz für Menschen mit Behinderungen (ADA)", "lang": "de"}]}, "quantitativeReference": {"referenceToReferenceFlow": [0]}, "time": {"referenceYear": 2025, "dataSetValidUntil": 2030, "other": {"anies": [{"name": "publicationDateOfEPD", "value": 1739318400000}]}}, "geography": {"locationOfOperationSupplyOrProduction": {"location": "GLO"}}, "technology": {"technologyDescriptionAndIncludedProcesses": [{"value": "The DRS rail system, the original clamp rail system, enables the simplest and quickest door installation of all rail systems. Clamp the rails onto a piece of toughened glass or clamp and glue them onto toughened laminated glass and the system is ready for installation. \nTechnical data: \nThe door rail system DRS has following technical properties:\n\n1 2-1/2\", 3-5/8\", 6\" and 4\" tapered rails and 10\" square rails are ADA compliant, Square (SQ) and tapered (TP) profiles.", "lang": "en"}, {"value": "Das DRS-Schienensystem, das ursprüngliche Klemmschienensystem, ermöglicht die einfachste und schnellste Türmontage aller Schienensysteme. Klemmen Sie die Schienen auf ein Stück gehärtetes Glas oder klemmen und kleben Sie sie auf gehärtetes Verbundglas, und schon ist das System einbaufertig. \nTechnische Daten: \nDas Produkt entspricht in seinen Eigenschaften den einschlägigen technischen Vorschriften (keine CE-Kennzeichnung):\nAmerikanisches Gesetz für Menschen mit Behinderungen (ADA) \nDeklarierte Einheit: \nDie angegebene Einheit ist 1 Stück des Produkts einschließlich Verpackung: Door rail DRS Rail Systems", "lang": "de"}], "technologicalApplicability": [{"value": "The door rail system DRS are ideal for following applications:\n\nCommercial\nRetail \nHospitality \nEntertainment \nEducation", "lang": "en"}, {"value": "Türschienen DRS-Schienensysteme sind ideal für:\nKommerziell\nEinzelhandel\nGastgewerbe\nUnterhaltung\nBildung", "lang": "de"}], "referenceToTechnologyFlowDiagrammOrPicture": [{"shortDescription": [{"value": "Technical data 1.JPG", "lang": "en"}], "type": "source data set", "refObjectId": "32910251-7df6-4f7a-810b-cb76bf8c50c5", "uri": "../sources/32910251-7df6-4f7a-810b-cb76bf8c50c5.xml"}, {"shortDescription": [{"value": "Technical data 2.JPG", "lang": "en"}], "type": "source data set", "refObjectId": "43b19b34-5e07-4912-80bf-5c105d617941", "uri": "../sources/43b19b34-5e07-4912-80bf-5c105d617941.xml"}]}}, "modellingAndValidation": {"LCIMethodAndAllocation": {"typeOfDataSet": "EPD", "referenceToLCAMethodDetails": [{"shortDescription": [{"value": "Building Hardware products.pdf", "lang": "en"}], "type": "source data set", "refObjectId": "3e05d0da-787b-4d2c-bc10-372b1247cac7"}], "other": {"anies": [{"name": "subType", "value": "specific dataset"}]}}, "dataSourcesTreatmentAndRepresentativeness": {"referenceToDataSource": [{"shortDescription": [{"value": "GaBi Database (all versions)", "lang": "en"}], "type": "source data set", "refObjectId": "28d74cc0-db8b-4d7e-bc44-5f6d56ce0c4a"}, {"shortDescription": [{"value": "GaBi database SP40 2020", "lang": "en"}], "type": "source data set", "refObjectId": "0115289e-52f0-4920-bc7e-57b1c96aec8d"}], "useAdviceForDataSet": [{"value": "Scope: \nThis Environmental Product Declaration refers to a specific door rail systems manufactured by dormakaba. The production site is located in Reamstown (USA).\n\nThe data represents the year 2023. \nSystem boundary: \nThe type of EPD is: cradle to gate with options, modules C1–C4, and module D (A1–A3 + C + D and additional modules: A4+ A5)\n\nProduction - Module A1-A3\nThe product stage includes: — A1, raw material extraction, processing and mechanical treatments, processing of secondary material input (e.g. recycling processes), — A2, transport to the manufacturer, — A3, manufacturing and\nassembly including provision of all materials, products and energy, as well as waste processing up to the end-of-waste state.\n\nConstruction stage - Modules A4-A5\nThe construction process stage includes:\n— A4, transport to the building site; — A5, installation into the building; including provision of all materials, products and energy, as well as waste processing up to the end-of-waste state or disposal of final residues during the construction process stage.\n\nEnd-of-life stage– Modules C1-C4 and D\nThe end-of-life stage includes: — C1, de-construction, demolition: — C2, transport to waste processing; — C3, waste processing for reuse, recovery and/or recycling; — C4, disposal; including provision and all transport, provision of all\nmaterials, products and related energy and water use. Module D (Benefits and loads beyond the system boundary) includes: — D, recycling potentials, expressed as net impacts and benefits.", "lang": "en"}, {"value": "Gültigkeitsbereich: \nDiese Umweltproduktdeklaration bezieht sich auf eine bestimmte Türschiene DRS Rail Systems, die von dormakaba hergestellt wird. Der Produktionsstandort befindet sich in Reamstone (USA).\n\nDie Daten beziehen sich auf das Jahr 2023.\nFür die zugrundeliegenden Informationen und Nachweise haftet der Inhaber der Erklärung; das IBU haftet nicht für Herstellerinformationen, Ökobilanzdaten und Nachweise.\n\nDie EPD wurde nach den Vorgaben der EN 15804+A2 erstellt. Im Folgenden wird die Norm vereinfacht als EN 15804 bezeichnet. \nSystemgrenze: \nSystemgrenze\nDie Art der EPD ist: Cradle to Gate mit Optionen, Modulen C1-C4 und Modul D (A1-A3 + C + D und zusätzliche Module: A4+ A5)\n\nProduktion - Modul A1-A3\nDie Produktstufe umfasst: - A1, Rohstoffgewinnung, Verarbeitung und mechanische Bearbeitung, Verarbeitung von Sekundärmaterial (z.B. Recyclingprozesse), - A2, Transport zum Hersteller, - A3, Fertigung und\nA3, Fertigung und Montage einschließlich der Bereitstellung aller Materialien, Produkte und Energie (Ökostrom mit Herkunftsnachweis (GoO)), sowie die Abfallbehandlung bis zum End-of-Waste-Zustand.\n\nBauphase - Module A4-A5\nDie Bauprozessphase umfasst:\n- A4, Transport zur Baustelle; - A5, Einbau in das Gebäude; einschließlich der Bereitstellung aller Materialien, Produkte und Energie sowie der Abfallverarbeitung bis zum End-of-Waste-Zustand oder der Entsorgung der letzten Rückstände während der Bauphase.\n\n\nEnd-of-Life-Phase - Module C1-C4 und D\nDie End-of-Life-Phase umfasst: - C1, Rückbau, Abriss; - C2, Transport zur Abfallbehandlung; - C3, Abfallbehandlung zur Wiederverwendung, Verwertung und/oder zum Recycling; - C4, Beseitigung; einschließlich Bereitstellung und aller Transporte, Bereitstellung aller\nMaterialien, Produkte und den damit verbundenen Energie- und Wasserverbrauch. Modul D (Nutzen und Belastungen jenseits der Systemgrenze) umfasst: - D, Recyclingpotenziale, ausgedrückt als Nettoauswirkungen und Nutzen.", "lang": "de"}], "other": {"anies": [{"name": "referenceToOriginalEPD", "value": {"shortDescription": {"value": "Door rail system DRS.pdf", "defaultValue": "Door rail system DRS.pdf", "lstrings": [{"lang": "en", "value": "Door rail system DRS.pdf"}]}, "type": "source data set", "uuid": {"uuid": "0fdacdef-f4a3-49fa-986c-6901ed793812"}, "refObjectId": "0fdacdef-f4a3-49fa-986c-6901ed793812", "resourceURLs": ["https://oekobaudat.de/OEKOBAU.DAT/resource/sources/0fdacdef-f4a3-49fa-986c-6901ed793812/Door_rail_system_DRS_22080.pdf?version=00.01.000"]}}]}}, "validation": {"review": [{"referenceToNameOfReviewerAndInstitution": [{"shortDescription": [{"value": "Institut Bauen und Umwelt e. V.", "lang": "en"}], "type": "contact data set", "refObjectId": "d111dbec-b024-4be5-86c5-752d6eb2cf95", "uri": "../contacts/d111dbec-b024-4be5-86c5-752d6eb2cf95.xml"}], "type": "Accredited third party review"}]}, "complianceDeclarations": {"compliance": [{"referenceToComplianceSystem": {"shortDescription": [{"value": "DIN EN 15804+A2", "lang": "en"}], "type": "source data set", "refObjectId": "c0016b33-8cf7-415c-ac6e-deba0d21440d", "uri": "../sources/c0016b33-8cf7-415c-ac6e-deba0d21440d.xml"}}, {"referenceToComplianceSystem": {"shortDescription": [{"value": "ISO 14025", "lang": "en"}], "type": "source data set", "refObjectId": "4f2eb655-6e44-4874-a95a-e28f5442cd4d", "uri": "../sources/4f2eb655-6e44-4874-a95a-e28f5442cd4d.xml"}}]}}, "administrativeInformation": {"commissionerAndGoal": {"referenceToCommissioner": [{"shortDescription": [{"value": "dormakaba International Holding GmbH", "lang": "en"}], "type": "contact data set", "refObjectId": "33313944-7b37-498a-b458-25a295c1017d", "uri": "../contacts/33313944-7b37-498a-b458-25a295c1017d.xml"}]}, "dataGenerator": {"referenceToPersonOrEntityGeneratingTheDataSet": [{"shortDescription": [{"value": "dormakaba International Holding GmbH", "lang": "en"}], "type": "contact data set", "refObjectId": "33313944-7b37-498a-b458-25a295c1017d", "uri": "../contacts/33313944-7b37-498a-b458-25a295c1017d.xml"}]}, "dataEntryBy": {"timeStamp": 1739318400000, "referenceToDataSetFormat": [{"shortDescription": [{"value": "ILCD Format", "lang": "en"}], "type": "source data set", "refObjectId": "a97a0155-0234-4b87-b4ce-a45da52f2a40", "uri": "../sources/a97a0155-0234-4b87-b4ce-a45da52f2a40.xml"}, {"shortDescription": [{"value": "EPD-Datenformaterweiterungen v1.2", "lang": "de"}, {"value": "EPD Data Format Extensions v1.2", "lang": "en"}], "type": "source data set", "refObjectId": "a29449fd-aa2f-4de8-b5d7-4b06b43c6fde", "uri": "../sources/a29449fd-aa2f-4de8-b5d7-4b06b43c6fde.xml"}]}, "publicationAndOwnership": {"dataSetVersion": "00.01.000", "referenceToRegistrationAuthority": {"shortDescription": [{"value": "Institut Bauen und Umwelt e. V.", "lang": "en"}], "type": "contact data set", "refObjectId": "d111dbec-b024-4be5-86c5-752d6eb2cf95", "uri": "../contacts/d111dbec-b024-4be5-86c5-752d6eb2cf95.xml"}, "registrationNumber": "EPD-DOR-20250028-CBA1-EN", "referenceToOwnershipOfDataSet": {"shortDescription": [{"value": "dormakaba International Holding GmbH", "lang": "en"}], "type": "contact data set", "refObjectId": "33313944-7b37-498a-b458-25a295c1017d", "uri": "../contacts/33313944-7b37-498a-b458-25a295c1017d.xml"}, "copyright": true, "licenseType": "Free of charge for all users and uses", "accessRestrictions": [{"value": "None", "lang": "en"}], "other": {"anies": [{"name": "referenceToPublisher", "value": {"shortDescription": [{"value": "Institut Bauen und Umwelt e. V.", "lang": "en"}], "type": "contact data set", "refObjectId": "d111dbec-b024-4be5-86c5-752d6eb2cf95", "uri": "../contacts/d111dbec-b024-4be5-86c5-752d6eb2cf95.xml"}}]}}}, "exchanges": {"exchange": [{"dataSetInternalID": 0, "referenceToFlowDataSet": {"shortDescription": [{"value": "Door rail system DRS (Door rail DRS Rail Systems)", "lang": "en"}], "type": "flow data set", "refObjectId": "207c7faf-e993-40e3-3c3f-a0898cf20311", "uri": "../flows/207c7faf-e993-40e3-3c3f-a0898cf20311.xml"}, "meanAmount": 1.0, "referencesToDataSource": {}, "referenceFlow": true, "resolvedFlowVersion": "00.01.000", "resultingflowAmount": 1.0, "flowProperties": [{"name": [{"lang": "de", "value": "Anzahl"}, {"lang": "en", "value": "Number of pieces"}], "uuid": "01846770-4cfe-4a25-8ad9-919d8d378345", "referenceFlowProperty": true, "meanValue": 1.0, "referenceUnit": "pcs.", "unitGroupUUID": "934110e3-baf4-49e9-992c-3d8109a6aafb"}], "materialProperties": [{"name": "weight per piece", "value": "3.3", "unit": "kg"}], "typeOfFlow": "Product flow", "classification": {"classHierarchy": "Komponenten von Fenstern und Vorhangfassaden / Antriebssysteme / mechanisch", "name": "OEKOBAU.DAT"}}, {"dataSetInternalID": 1, "referenceToFlowDataSet": {"shortDescription": [{"value": "Renewable primary energy as energy carrier (PERE)", "lang": "en"}, {"value": "Erneuerbare Primärenergie als Energieträger (PERE)", "lang": "de"}], "type": "flow data set", "refObjectId": "20f32be5-0398-4288-9b6d-accddd195317", "uri": "../flows/20f32be5-0398-4288-9b6d-accddd195317.xml"}, "exchange direction": "INPUT", "other": {"anies": [{"name": "referenceToUnitGroupDataSet", "value": {"shortDescription": [{"value": "MJ", "lang": "en"}], "type": "unit group data set", "refObjectId": "93a60a57-a3c8-11da-a746-0800200c9a66", "uri": "../unitgroups/93a60a57-a3c8-11da-a746-0800200c9a66.xml"}}, {"value": "133.103201972486", "module": "A1-A3"}, {"value": "0.00123913206353326", "module": "A4"}, {"value": "4.83253510498019", "module": "A5"}, {"value": "0", "module": "C1"}, {"value": "0.000544806932910927", "module": "C2"}, {"value": "0.00612846649860106", "module": "C3"}, {"value": "0", "module": "C4"}, {"value": "-99.0859100064551", "module": "D"}]}, "resolvedFlowVersion": "38.00.000", "flowProperties": [], "typeOfFlow": "Other flow", "classification": {"classHierarchy": "Quantities", "name": "GaBiCategories"}}, {"dataSetInternalID": 2, "referenceToFlowDataSet": {"shortDescription": [{"value": "Renewable primary energy resources as material utilization (PERM)", "lang": "en"}, {"value": "Erneuerbare Primärenergie zur stofflichen Nutzung (PERM)", "lang": "de"}], "type": "flow data set", "refObjectId": "fb3ec0de-548d-4508-aea5-00b73bf6f702", "uri": "../flows/fb3ec0de-548d-4508-aea5-00b73bf6f702.xml"}, "exchange direction": "INPUT", "other": {"anies": [{"name": "referenceToUnitGroupDataSet", "value": {"shortDescription": [{"value": "MJ", "lang": "en"}], "type": "unit group data set", "refObjectId": "93a60a57-a3c8-11da-a746-0800200c9a66", "uri": "../unitgroups/93a60a57-a3c8-11da-a746-0800200c9a66.xml"}}, {"value": "4.8", "module": "A1-A3"}, {"value": "0", "module": "A4"}, {"value": "-4.8", "module": "A5"}, {"value": "0", "module": "C1"}, {"value": "0", "module": "C2"}, {"value": "0", "module": "C3"}, {"value": "0", "module": "C4"}, {"value": "0", "module": "D"}]}, "resolvedFlowVersion": "38.00.000", "flowProperties": [], "typeOfFlow": "Other flow", "classification": {"classHierarchy": "Quantities", "name": "GaBiCategories"}}, {"dataSetInternalID": 3, "referenceToFlowDataSet": {"shortDescription": [{"value": "Total use of renewable primary energy resources (PERT)", "lang": "en"}, {"value": "Total erneuerbare Primärenergie (PERT)", "lang": "de"}], "type": "flow data set", "refObjectId": "53f97275-fa8a-4cdd-9024-65936002acd0", "uri": "../flows/53f97275-fa8a-4cdd-9024-65936002acd0.xml"}, "exchange direction": "INPUT", "other": {"anies": [{"name": "referenceToUnitGroupDataSet", "value": {"shortDescription": [{"value": "MJ", "lang": "en"}], "type": "unit group data set", "refObjectId": "93a60a57-a3c8-11da-a746-0800200c9a66", "uri": "../unitgroups/93a60a57-a3c8-11da-a746-0800200c9a66.xml"}}, {"value": "137.903201972486", "module": "A1-A3"}, {"value": "0.00123913206353326", "module": "A4"}, {"value": "0.0325351049801909", "module": "A5"}, {"value": "0", "module": "C1"}, {"value": "0.000544806932910927", "module": "C2"}, {"value": "0.00612846649860106", "module": "C3"}, {"value": "0", "module": "C4"}, {"value": "-99.0859100064551", "module": "D"}]}, "resolvedFlowVersion": "38.00.000", "flowProperties": [], "typeOfFlow": "Other flow", "classification": {"classHierarchy": "Quantities / Environmental quantities / EPD EN 15804 / LCI indicators", "name": "GaBiCategories"}}, {"dataSetInternalID": 4, "referenceToFlowDataSet": {"shortDescription": [{"value": "Non renewable primary energy as energy carrier (PENRE)", "lang": "en"}, {"value": "Nicht-erneuerbare Primärenergie als Energieträger (PENRE)", "lang": "de"}], "type": "flow data set", "refObjectId": "ac857178-2b45-46ec-892a-a9a4332f0372", "uri": "../flows/ac857178-2b45-46ec-892a-a9a4332f0372.xml"}, "exchange direction": "INPUT", "other": {"anies": [{"name": "referenceToUnitGroupDataSet", "value": {"shortDescription": [{"value": "MJ", "lang": "en"}], "type": "unit group data set", "refObjectId": "93a60a57-a3c8-11da-a746-0800200c9a66", "uri": "../unitgroups/93a60a57-a3c8-11da-a746-0800200c9a66.xml"}}, {"value": "332.297462196559", "module": "A1-A3"}, {"value": "0.393366828676965", "module": "A4"}, {"value": "0.179085930401503", "module": "A5"}, {"value": "0", "module": "C1"}, {"value": "0.172950875655106", "module": "C2"}, {"value": "0.663570953193482", "module": "C3"}, {"value": "0", "module": "C4"}, {"value": "-224.805434965494", "module": "D"}]}, "resolvedFlowVersion": "38.00.000", "flowProperties": [], "typeOfFlow": "Other flow", "classification": {"classHierarchy": "Quantities", "name": "GaBiCategories"}}, {"dataSetInternalID": 5, "referenceToFlowDataSet": {"shortDescription": [{"value": "Non renewable primary energy as material utilization (PENRM)", "lang": "en"}, {"value": "Nicht-erneuerbare Primärenergie zur stofflichen Nutzung (PENRM)", "lang": "de"}], "type": "flow data set", "refObjectId": "1421caa0-679d-4bf4-b282-0eb850ccae27", "uri": "../flows/1421caa0-679d-4bf4-b282-0eb850ccae27.xml"}, "exchange direction": "INPUT", "other": {"anies": [{"name": "referenceToUnitGroupDataSet", "value": {"shortDescription": [{"value": "MJ", "lang": "en"}], "type": "unit group data set", "refObjectId": "93a60a57-a3c8-11da-a746-0800200c9a66", "uri": "../unitgroups/93a60a57-a3c8-11da-a746-0800200c9a66.xml"}}, {"value": "0.64", "module": "A1-A3"}, {"value": "0", "module": "A4"}, {"value": "0", "module": "A5"}, {"value": "0", "module": "C1"}, {"value": "0", "module": "C2"}, {"value": "-0.64", "module": "C3"}, {"value": "0", "module": "C4"}, {"value": "0", "module": "D"}]}, "resolvedFlowVersion": "38.00.000", "flowProperties": [], "typeOfFlow": "Other flow", "classification": {"classHierarchy": "Quantities", "name": "GaBiCategories"}}, {"dataSetInternalID": 6, "referenceToFlowDataSet": {"shortDescription": [{"value": "Total use of non renewable primary energy resources (PENRT)", "lang": "en"}, {"value": "Total nicht erneuerbare Primärenergie (PENRT)", "lang": "de"}], "type": "flow data set", "refObjectId": "06159210-646b-4c8d-8583-da9b3b95a6c1", "uri": "../flows/06159210-646b-4c8d-8583-da9b3b95a6c1.xml"}, "exchange direction": "INPUT", "other": {"anies": [{"name": "referenceToUnitGroupDataSet", "value": {"shortDescription": [{"value": "MJ", "lang": "en"}], "type": "unit group data set", "refObjectId": "93a60a57-a3c8-11da-a746-0800200c9a66", "uri": "../unitgroups/93a60a57-a3c8-11da-a746-0800200c9a66.xml"}}, {"value": "332.93746219673", "module": "A1-A3"}, {"value": "0.393366828676998", "module": "A4"}, {"value": "0.179085930401636", "module": "A5"}, {"value": "0", "module": "C1"}, {"value": "0.172950875655121", "module": "C2"}, {"value": "0.023570953193508", "module": "C3"}, {"value": "0", "module": "C4"}, {"value": "-224.805434965585", "module": "D"}]}, "resolvedFlowVersion": "38.00.000", "flowProperties": [], "typeOfFlow": "Other flow", "classification": {"classHierarchy": "Quantities / Environmental quantities / EPD EN 15804 / LCI indicators", "name": "GaBiCategories"}}, {"dataSetInternalID": 7, "referenceToFlowDataSet": {"shortDescription": [{"value": "Use of secondary material (SM)", "lang": "en"}, {"value": "Einsatz von Sekundärstoffen (SM)", "lang": "de"}], "type": "flow data set", "refObjectId": "c6a1f35f-2d09-4f54-8dfb-97e502e1ce92", "uri": "../flows/c6a1f35f-2d09-4f54-8dfb-97e502e1ce92.xml"}, "exchange direction": "INPUT", "other": {"anies": [{"name": "referenceToUnitGroupDataSet", "value": {"shortDescription": [{"value": "kg", "lang": "en"}], "type": "unit group data set", "refObjectId": "ad38d542-3fe9-439d-9b95-2f5f7752acaf", "uri": "../unitgroups/ad38d542-3fe9-439d-9b95-2f5f7752acaf.xml"}}, {"value": "0.349723573483872", "module": "A1-A3"}, {"value": "0", "module": "A4"}, {"value": "0", "module": "A5"}, {"value": "0", "module": "C1"}, {"value": "0", "module": "C2"}, {"value": "0", "module": "C3"}, {"value": "0", "module": "C4"}, {"value": "0", "module": "D"}]}, "resolvedFlowVersion": "38.00.000", "flowProperties": [], "typeOfFlow": "Other flow", "classification": {"classHierarchy": "Quantities / Environmental quantities / EPD EN 15804 / LCI indicators", "name": "GaBiCategories"}}, {"dataSetInternalID": 8, "referenceToFlowDataSet": {"shortDescription": [{"value": "Use of renewable secondary fuels (RSF)", "lang": "en"}, {"value": "Erneuerbare Sekundärbrennstoffe (RSF)", "lang": "de"}], "type": "flow data set", "refObjectId": "64333088-a55f-4aa2-9a31-c10b07816787", "uri": "../flows/64333088-a55f-4aa2-9a31-c10b07816787.xml"}, "exchange direction": "INPUT", "other": {"anies": [{"name": "referenceToUnitGroupDataSet", "value": {"shortDescription": [{"value": "MJ", "lang": "en"}], "type": "unit group data set", "refObjectId": "93a60a57-a3c8-11da-a746-0800200c9a66", "uri": "../unitgroups/93a60a57-a3c8-11da-a746-0800200c9a66.xml"}}, {"value": "0", "module": "A1-A3"}, {"value": "0", "module": "A4"}, {"value": "0", "module": "A5"}, {"value": "0", "module": "C1"}, {"value": "0", "module": "C2"}, {"value": "0", "module": "C3"}, {"value": "0", "module": "C4"}, {"value": "0", "module": "D"}]}, "resolvedFlowVersion": "38.00.000", "flowProperties": [], "typeOfFlow": "Other flow", "classification": {"classHierarchy": "Quantities / Environmental quantities / EPD EN 15804 / LCI indicators", "name": "GaBiCategories"}}, {"dataSetInternalID": 9, "referenceToFlowDataSet": {"shortDescription": [{"value": "Use of non renewable secondary fuels (NRSF)", "lang": "en"}, {"value": "Nicht erneuerbare Sekundärbrennstoffe (NRSF)", "lang": "de"}], "type": "flow data set", "refObjectId": "89def144-d39a-4287-b86f-efde453ddcb2", "uri": "../flows/89def144-d39a-4287-b86f-efde453ddcb2.xml"}, "exchange direction": "INPUT", "other": {"anies": [{"name": "referenceToUnitGroupDataSet", "value": {"shortDescription": [{"value": "MJ", "lang": "en"}], "type": "unit group data set", "refObjectId": "93a60a57-a3c8-11da-a746-0800200c9a66", "uri": "../unitgroups/93a60a57-a3c8-11da-a746-0800200c9a66.xml"}}, {"value": "0", "module": "A1-A3"}, {"value": "0", "module": "A4"}, {"value": "0", "module": "A5"}, {"value": "0", "module": "C1"}, {"value": "0", "module": "C2"}, {"value": "0", "module": "C3"}, {"value": "0", "module": "C4"}, {"value": "0", "module": "D"}]}, "resolvedFlowVersion": "38.00.000", "flowProperties": [], "typeOfFlow": "Other flow", "classification": {"classHierarchy": "Quantities / Environmental quantities / EPD EN 15804 / LCI indicators", "name": "GaBiCategories"}}, {"dataSetInternalID": 10, "referenceToFlowDataSet": {"shortDescription": [{"value": "Use of net fresh water (FW)", "lang": "en"}, {"value": "Einsatz von Süßwasserressourcen (FW)", "lang": "de"}], "type": "flow data set", "refObjectId": "3cf952c8-f3a4-461d-8c96-96456ca62246", "uri": "../flows/3cf952c8-f3a4-461d-8c96-96456ca62246.xml"}, "exchange direction": "INPUT", "other": {"anies": [{"name": "referenceToUnitGroupDataSet", "value": {"shortDescription": [{"value": "m^3", "lang": "en"}], "type": "unit group data set", "refObjectId": "cd950537-0a98-4044-9ba7-9f9a68d0a504", "uri": "../unitgroups/cd950537-0a98-4044-9ba7-9f9a68d0a504.xml"}}, {"value": "0.348036458208232", "module": "A1-A3"}, {"value": "2.22279637097705E-06", "module": "A4"}, {"value": "0.00165542909087281", "module": "A5"}, {"value": "0", "module": "C1"}, {"value": "9.77292823740288E-07", "module": "C2"}, {"value": "0.000124359374519927", "module": "C3"}, {"value": "0", "module": "C4"}, {"value": "-0.207845755178569", "module": "D"}]}, "resolvedFlowVersion": "38.00.000", "flowProperties": [], "typeOfFlow": "Other flow", "classification": {"classHierarchy": "Quantities / Environmental quantities / EPD EN 15804 / LCI indicators", "name": "GaBiCategories"}}, {"dataSetInternalID": 11, "referenceToFlowDataSet": {"shortDescription": [{"value": "Hazardous waste disposed (HWD)", "lang": "en"}, {"value": "Gefährlicher Abfall zur Deponie (HWD)", "lang": "de"}], "type": "flow data set", "refObjectId": "430f9e0f-59b2-46a0-8e0d-55e0e84948fc", "uri": "../flows/430f9e0f-59b2-46a0-8e0d-55e0e84948fc.xml"}, "exchange direction": "OUTPUT", "other": {"anies": [{"name": "referenceToUnitGroupDataSet", "value": {"shortDescription": [{"value": "kg", "lang": "en"}], "type": "unit group data set", "refObjectId": "ad38d542-3fe9-439d-9b95-2f5f7752acaf", "uri": "../unitgroups/ad38d542-3fe9-439d-9b95-2f5f7752acaf.xml"}}, {"value": "6.16088481102061E-07", "module": "A1-A3"}, {"value": "3.81544854350908E-11", "module": "A4"}, {"value": "2.63885283945087E-10", "module": "A5"}, {"value": "0", "module": "C1"}, {"value": "1.67753129778717E-11", "module": "C2"}, {"value": "8.98172727399648E-11", "module": "C3"}, {"value": "0", "module": "C4"}, {"value": "-7.70006451938213E-08", "module": "D"}]}, "resolvedFlowVersion": "38.00.000", "flowProperties": [], "typeOfFlow": "Other flow", "classification": {"classHierarchy": "Quantities / Environmental quantities / EPD EN 15804 / LCI indicators", "name": "GaBiCategories"}}, {"dataSetInternalID": 12, "referenceToFlowDataSet": {"shortDescription": [{"value": "Non hazardous waste disposed (NHWD)", "lang": "en"}, {"value": "Entsorgter nicht gefährlicher Abfall (NHWD)", "lang": "de"}], "type": "flow data set", "refObjectId": "b29ef66b-e286-4afa-949f-62f1a7b4d7fa", "uri": "../flows/b29ef66b-e286-4afa-949f-62f1a7b4d7fa.xml"}, "exchange direction": "OUTPUT", "other": {"anies": [{"name": "referenceToUnitGroupDataSet", "value": {"shortDescription": [{"value": "kg", "lang": "en"}], "type": "unit group data set", "refObjectId": "ad38d542-3fe9-439d-9b95-2f5f7752acaf", "uri": "../unitgroups/ad38d542-3fe9-439d-9b95-2f5f7752acaf.xml"}}, {"value": "6.18431848232974", "module": "A1-A3"}, {"value": "4.0219195275574E-05", "module": "A4"}, {"value": "0.0177654593233705", "module": "A5"}, {"value": "0", "module": "C1"}, {"value": "1.76831001852637E-05", "module": "C2"}, {"value": "0.00527948732895022", "module": "C3"}, {"value": "0", "module": "C4"}, {"value": "-3.87390827179949", "module": "D"}]}, "resolvedFlowVersion": "38.00.000", "flowProperties": [], "typeOfFlow": "Other flow", "classification": {"classHierarchy": "Quantities / Environmental quantities / EPD EN 15804 / LCI indicators", "name": "GaBiCategories"}}, {"dataSetInternalID": 13, "referenceToFlowDataSet": {"shortDescription": [{"value": "Radioactive waste disposed (RWD)", "lang": "en"}, {"value": "Entsorgter radioaktiver Abfall (RWD)", "lang": "de"}], "type": "flow data set", "refObjectId": "3449546e-52ad-4b39-b809-9fb77cea8ff6", "uri": "../flows/3449546e-52ad-4b39-b809-9fb77cea8ff6.xml"}, "exchange direction": "OUTPUT", "other": {"anies": [{"name": "referenceToUnitGroupDataSet", "value": {"shortDescription": [{"value": "kg", "lang": "en"}], "type": "unit group data set", "refObjectId": "ad38d542-3fe9-439d-9b95-2f5f7752acaf", "uri": "../unitgroups/ad38d542-3fe9-439d-9b95-2f5f7752acaf.xml"}}, {"value": "0.0178614925850572", "module": "A1-A3"}, {"value": "4.22213055270161E-07", "module": "A4"}, {"value": "9.410981918101E-06", "module": "A5"}, {"value": "0", "module": "C1"}, {"value": "1.85633643455885E-07", "module": "C2"}, {"value": "8.74578248737656E-07", "module": "C3"}, {"value": "0", "module": "C4"}, {"value": "-0.0217339749615097", "module": "D"}]}, "resolvedFlowVersion": "38.00.000", "flowProperties": [], "typeOfFlow": "Other flow", "classification": {"classHierarchy": "Quantities / Environmental quantities / EPD EN 15804 / LCI indicators", "name": "GaBiCategories"}}, {"dataSetInternalID": 14, "referenceToFlowDataSet": {"shortDescription": [{"value": "Components for re-use (CRU)", "lang": "en"}, {"value": "Komponenten für die Wiederverwendung (CRU)", "lang": "de"}], "type": "flow data set", "refObjectId": "a2b32f97-3fc7-4af2-b209-525bc6426f33", "uri": "../flows/a2b32f97-3fc7-4af2-b209-525bc6426f33.xml"}, "exchange direction": "OUTPUT", "other": {"anies": [{"name": "referenceToUnitGroupDataSet", "value": {"shortDescription": [{"value": "kg", "lang": "en"}], "type": "unit group data set", "refObjectId": "ad38d542-3fe9-439d-9b95-2f5f7752acaf", "uri": "../unitgroups/ad38d542-3fe9-439d-9b95-2f5f7752acaf.xml"}}, {"value": "0", "module": "A1-A3"}, {"value": "0", "module": "A4"}, {"value": "0", "module": "A5"}, {"value": "0", "module": "C1"}, {"value": "0", "module": "C2"}, {"value": "0", "module": "C3"}, {"value": "0", "module": "C4"}, {"value": "0", "module": "D"}]}, "resolvedFlowVersion": "38.00.000", "flowProperties": [], "typeOfFlow": "Other flow", "classification": {"classHierarchy": "Quantities / Environmental quantities / EPD EN 15804 / LCI indicators", "name": "GaBiCategories"}}, {"dataSetInternalID": 15, "referenceToFlowDataSet": {"shortDescription": [{"value": "Materials for recycling (MFR)", "lang": "en"}, {"value": "Stoffe zum Recycling (MFR)", "lang": "de"}], "type": "flow data set", "refObjectId": "d7fe48a5-4103-49c8-9aae-b0b5dfdbd6ae", "uri": "../flows/d7fe48a5-4103-49c8-9aae-b0b5dfdbd6ae.xml"}, "exchange direction": "OUTPUT", "other": {"anies": [{"name": "referenceToUnitGroupDataSet", "value": {"shortDescription": [{"value": "kg", "lang": "en"}], "type": "unit group data set", "refObjectId": "ad38d542-3fe9-439d-9b95-2f5f7752acaf", "uri": "../unitgroups/ad38d542-3fe9-439d-9b95-2f5f7752acaf.xml"}}, {"value": "0", "module": "A1-A3"}, {"value": "0", "module": "A4"}, {"value": "0", "module": "A5"}, {"value": "0", "module": "C1"}, {"value": "0", "module": "C2"}, {"value": "2.895", "module": "C3"}, {"value": "0", "module": "C4"}, {"value": "0", "module": "D"}]}, "resolvedFlowVersion": "38.00.000", "flowProperties": [], "typeOfFlow": "Other flow", "classification": {"classHierarchy": "Quantities / Environmental quantities / EPD EN 15804 / LCI indicators", "name": "GaBiCategories"}}, {"dataSetInternalID": 16, "referenceToFlowDataSet": {"shortDescription": [{"value": "Materials for energy recovery (MER)", "lang": "en"}, {"value": "Stoffe für die Energierückgewinnung (MER)", "lang": "de"}], "type": "flow data set", "refObjectId": "59a9181c-3aaf-46ee-8b13-2b3723b6e447", "uri": "../flows/59a9181c-3aaf-46ee-8b13-2b3723b6e447.xml"}, "exchange direction": "OUTPUT", "other": {"anies": [{"name": "referenceToUnitGroupDataSet", "value": {"shortDescription": [{"value": "kg", "lang": "en"}], "type": "unit group data set", "refObjectId": "ad38d542-3fe9-439d-9b95-2f5f7752acaf", "uri": "../unitgroups/ad38d542-3fe9-439d-9b95-2f5f7752acaf.xml"}}, {"value": "0", "module": "A1-A3"}, {"value": "0", "module": "A4"}, {"value": "0", "module": "A5"}, {"value": "0", "module": "C1"}, {"value": "0", "module": "C2"}, {"value": "0", "module": "C3"}, {"value": "0", "module": "C4"}, {"value": "0", "module": "D"}]}, "resolvedFlowVersion": "38.00.000", "flowProperties": [], "typeOfFlow": "Other flow", "classification": {"classHierarchy": "Quantities / Environmental quantities / EPD EN 15804 / LCI indicators", "name": "GaBiCategories"}}, {"dataSetInternalID": 17, "referenceToFlowDataSet": {"shortDescription": [{"value": "Exported electrical energy (EEE)", "lang": "en"}, {"value": "Exportierte elektrische Energie (EEE)", "lang": "de"}], "type": "flow data set", "refObjectId": "4da0c987-2b76-40d6-9e9e-82a017aaaf29", "uri": "../flows/4da0c987-2b76-40d6-9e9e-82a017aaaf29.xml"}, "exchange direction": "OUTPUT", "other": {"anies": [{"name": "referenceToUnitGroupDataSet", "value": {"shortDescription": [{"value": "MJ", "lang": "en"}], "type": "unit group data set", "refObjectId": "93a60a57-a3c8-11da-a746-0800200c9a66", "uri": "../unitgroups/93a60a57-a3c8-11da-a746-0800200c9a66.xml"}}, {"value": "0", "module": "A1-A3"}, {"value": "0", "module": "A4"}, {"value": "0.857994197827664", "module": "A5"}, {"value": "0", "module": "C1"}, {"value": "0", "module": "C2"}, {"value": "0.0941467407690716", "module": "C3"}, {"value": "0", "module": "C4"}, {"value": "0", "module": "D"}]}, "resolvedFlowVersion": "38.00.000", "flowProperties": [], "typeOfFlow": "Other flow", "classification": {"classHierarchy": "Quantities / Environmental quantities / EPD EN 15804 / LCI indicators", "name": "GaBiCategories"}}, {"dataSetInternalID": 18, "referenceToFlowDataSet": {"shortDescription": [{"value": "Exported thermal energy (EET)", "lang": "en"}, {"value": "Exportierte thermische Energie (EET)", "lang": "de"}], "type": "flow data set", "refObjectId": "98daf38a-7a79-46d3-9a37-2b7bd0955810", "uri": "../flows/98daf38a-7a79-46d3-9a37-2b7bd0955810.xml"}, "exchange direction": "OUTPUT", "other": {"anies": [{"name": "referenceToUnitGroupDataSet", "value": {"shortDescription": [{"value": "MJ", "lang": "en"}], "type": "unit group data set", "refObjectId": "93a60a57-a3c8-11da-a746-0800200c9a66", "uri": "../unitgroups/93a60a57-a3c8-11da-a746-0800200c9a66.xml"}}, {"value": "0", "module": "A1-A3"}, {"value": "0", "module": "A4"}, {"value": "1.5560789396048", "module": "A5"}, {"value": "0", "module": "C1"}, {"value": "0", "module": "C2"}, {"value": "0.216153669604734", "module": "C3"}, {"value": "0", "module": "C4"}, {"value": "0", "module": "D"}]}, "resolvedFlowVersion": "38.00.000", "flowProperties": [], "typeOfFlow": "Other flow", "classification": {"classHierarchy": "Quantities / Environmental quantities / EPD EN 15804 / LCI indicators", "name": "GaBiCategories"}}]}, "LCIAResults": {"LCIAResult": [{"referenceToLCIAMethodDataSet": {"shortDescription": [{"value": "Global Warming Potential total (GWP-total)", "lang": "en"}, {"value": "Globales Erwärmungspotenzial total (GWP-total)", "lang": "de"}], "type": "LCIA method data set", "refObjectId": "6a37f984-a4b3-458a-a20a-64418c145fa2", "uri": "../lciamethods/6a37f984-a4b3-458a-a20a-64418c145fa2.xml"}, "other": {"anies": [{"name": "referenceToUnitGroupDataSet", "value": {"shortDescription": [{"value": "kg CO_(2) eq", "lang": "en"}], "type": "unit group data set", "refObjectId": "1ebf3012-d0db-4de2-aefd-ef30cedb0be1", "uri": "../unitgroups/1ebf3012-d0db-4de2-aefd-ef30cedb0be1.xml"}}, {"value": "26.3756125033665", "module": "A1-A3"}, {"value": "0.0289941902964913", "module": "A4"}, {"value": "0.567121964665052", "module": "A5"}, {"value": "0", "module": "C1"}, {"value": "0.0127478227321678", "module": "C2"}, {"value": "0.0508396025036766", "module": "C3"}, {"value": "0", "module": "C4"}, {"value": "-16.0709029661892", "module": "D"}]}}, {"referenceToLCIAMethodDataSet": {"shortDescription": [{"value": "Global Warming Potential fossil fuels (GWP-fossil)", "lang": "en"}, {"value": "Globales Erwärmungspotenzial fossil (GWP-fossil)", "lang": "de"}], "type": "LCIA method data set", "refObjectId": "5f635281-343e-44fb-83df-1971b155e6b6", "uri": "../lciamethods/5f635281-343e-44fb-83df-1971b155e6b6.xml"}, "other": {"anies": [{"name": "referenceToUnitGroupDataSet", "value": {"shortDescription": [{"value": "kg CO_(2) eq", "lang": "en"}], "type": "unit group data set", "refObjectId": "1ebf3012-d0db-4de2-aefd-ef30cedb0be1", "uri": "../unitgroups/1ebf3012-d0db-4de2-aefd-ef30cedb0be1.xml"}}, {"value": "25.6064088796451", "module": "A1-A3"}, {"value": "0.0277125704698645", "module": "A4"}, {"value": "0.014205112165942", "module": "A5"}, {"value": "0", "module": "C1"}, {"value": "0.0121843352819992", "module": "C2"}, {"value": "0.0508355444711762", "module": "C3"}, {"value": "0", "module": "C4"}, {"value": "-16.0364440051845", "module": "D"}]}}, {"referenceToLCIAMethodDataSet": {"shortDescription": [{"value": "Global Warming Potential biogenic (GWP-biogenic)", "lang": "en"}, {"value": "Globales Erwärmungspotenzial biogen (GWP-biogenic)", "lang": "de"}], "type": "LCIA method data set", "refObjectId": "2356e1ab-0185-4db5-86e5-16de51c7485c", "uri": "../lciamethods/2356e1ab-0185-4db5-86e5-16de51c7485c.xml"}, "other": {"anies": [{"name": "referenceToUnitGroupDataSet", "value": {"shortDescription": [{"value": "kg CO_(2) eq", "lang": "en"}], "type": "unit group data set", "refObjectId": "1ebf3012-d0db-4de2-aefd-ef30cedb0be1", "uri": "../unitgroups/1ebf3012-d0db-4de2-aefd-ef30cedb0be1.xml"}}, {"value": "0.751233526281165", "module": "A1-A3"}, {"value": "0.00128096028328394", "module": "A4"}, {"value": "0.552907521819036", "module": "A5"}, {"value": "0", "module": "C1"}, {"value": "0.000563197469950629", "module": "C2"}, {"value": "1.18437357891479E-06", "module": "C3"}, {"value": "0", "module": "C4"}, {"value": "-0.0263047347653211", "module": "D"}]}}, {"referenceToLCIAMethodDataSet": {"shortDescription": [{"value": "Global Warming Potential luluc (GWP-luluc)", "lang": "en"}, {"value": "Globales Erwärmungspotenzial luluc (GWP-luluc)", "lang": "de"}], "type": "LCIA method data set", "refObjectId": "4331bbdb-978a-490d-8707-eeb047f01a55", "uri": "../lciamethods/4331bbdb-978a-490d-8707-eeb047f01a55.xml"}, "other": {"anies": [{"name": "referenceToUnitGroupDataSet", "value": {"shortDescription": [{"value": "kg CO_(2) eq", "lang": "en"}], "type": "unit group data set", "refObjectId": "1ebf3012-d0db-4de2-aefd-ef30cedb0be1", "uri": "../unitgroups/1ebf3012-d0db-4de2-aefd-ef30cedb0be1.xml"}}, {"value": "0.0179700974401697", "module": "A1-A3"}, {"value": "6.5954334291915E-07", "module": "A4"}, {"value": "9.33068007237108E-06", "module": "A5"}, {"value": "0", "module": "C1"}, {"value": "2.89980217889792E-07", "module": "C2"}, {"value": "2.87365892133416E-06", "module": "C3"}, {"value": "0", "module": "C4"}, {"value": "-0.00815422623940527", "module": "D"}]}}, {"referenceToLCIAMethodDataSet": {"shortDescription": [{"value": "Depletion potential of the stratospheric ozone layer (ODP)", "lang": "en"}, {"value": "Abbau Potential der stratosphärischen Ozonschicht (ODP)", "lang": "de"}], "type": "LCIA method data set", "refObjectId": "b5c629d6-def3-11e6-bf01-fe55135034f3", "uri": "../lciamethods/b5c629d6-def3-11e6-bf01-fe55135034f3.xml"}, "other": {"anies": [{"name": "referenceToUnitGroupDataSet", "value": {"shortDescription": [{"value": "kg CFC11 eq", "lang": "en"}], "type": "unit group data set", "refObjectId": "d9e957c9-7309-4474-bf3a-7777df6c4e5b", "uri": "../unitgroups/d9e957c9-7309-4474-bf3a-7777df6c4e5b.xml"}}, {"value": "1.03059223473982E-11", "module": "A1-A3"}, {"value": "2.92553045980145E-18", "module": "A4"}, {"value": "1.02214844757831E-16", "module": "A5"}, {"value": "0", "module": "C1"}, {"value": "1.2862626380575E-18", "module": "C2"}, {"value": "2.5636784000975E-17", "module": "C3"}, {"value": "0", "module": "C4"}, {"value": "-1.06932026105282E-10", "module": "D"}]}}, {"referenceToLCIAMethodDataSet": {"shortDescription": [{"value": "Acidification potential of land and water (AP)", "lang": "en"}, {"value": "Versauerungspotenzial von Boden und Wasser (AP)", "lang": "de"}], "type": "LCIA method data set", "refObjectId": "b5c611c6-def3-11e6-bf01-fe55135034f3", "uri": "../lciamethods/b5c611c6-def3-11e6-bf01-fe55135034f3.xml"}, "other": {"anies": [{"name": "referenceToUnitGroupDataSet", "value": {"shortDescription": [{"value": "mol H^(+) eq", "lang": "en"}], "type": "unit group data set", "refObjectId": "42e089ac-92bf-4bf2-8ca1-5fc40d18f2ed", "uri": "../unitgroups/42e089ac-92bf-4bf2-8ca1-5fc40d18f2ed.xml"}}, {"value": "0.12366091120076", "module": "A1-A3"}, {"value": "2.77337848647207E-05", "module": "A4"}, {"value": "0.000158832974115553", "module": "A5"}, {"value": "0", "module": "C1"}, {"value": "1.21936625762686E-05", "module": "C2"}, {"value": "9.04976548134098E-06", "module": "C3"}, {"value": "0", "module": "C4"}, {"value": "-0.063511101295061", "module": "D"}]}}, {"referenceToLCIAMethodDataSet": {"shortDescription": [{"value": "Eutrophication potential aquatic freshwater (EP-freshwater)", "lang": "en"}, {"value": "Eutrophierungspotenzial Süßwasser (EP-freshwater)", "lang": "de"}], "type": "LCIA method data set", "refObjectId": "b53ec18f-7377-4ad3-86eb-cc3f4f276b2b", "uri": "../lciamethods/b53ec18f-7377-4ad3-86eb-cc3f4f276b2b.xml"}, "other": {"anies": [{"name": "referenceToUnitGroupDataSet", "value": {"shortDescription": [{"value": "kg P eq", "lang": "en"}], "type": "unit group data set", "refObjectId": "0429039d-a61d-4590-ba67-aa4a20a810a1", "uri": "../unitgroups/0429039d-a61d-4590-ba67-aa4a20a810a1.xml"}}, {"value": "2.69616153818187E-05", "module": "A1-A3"}, {"value": "5.93108476921008E-09", "module": "A4"}, {"value": "1.99923795655999E-08", "module": "A5"}, {"value": "0", "module": "C1"}, {"value": "2.60770921602525E-09", "module": "C2"}, {"value": "4.08906828662572E-09", "module": "C3"}, {"value": "0", "module": "C4"}, {"value": "-9.17313110999052E-06", "module": "D"}]}}, {"referenceToLCIAMethodDataSet": {"shortDescription": [{"value": "Eutrophication potential aquatic marine (EP-marine)", "lang": "en"}, {"value": "Eutrophierungspotenzial Salzwasser (EP-marine)", "lang": "de"}], "type": "LCIA method data set", "refObjectId": "b5c619fa-def3-11e6-bf01-fe55135034f3", "uri": "../lciamethods/b5c619fa-def3-11e6-bf01-fe55135034f3.xml"}, "other": {"anies": [{"name": "referenceToUnitGroupDataSet", "value": {"shortDescription": [{"value": "kg N eq", "lang": "en"}], "type": "unit group data set", "refObjectId": "d05bb823-ecdf-4686-8c40-bf1d9257859f", "uri": "../unitgroups/d05bb823-ecdf-4686-8c40-bf1d9257859f.xml"}}, {"value": "0.0172222085389714", "module": "A1-A3"}, {"value": "8.82599245950839E-06", "module": "A4"}, {"value": "5.73474725146484E-05", "module": "A5"}, {"value": "0", "module": "C1"}, {"value": "3.88050799690301E-06", "module": "C2"}, {"value": "2.04075642278264E-06", "module": "C3"}, {"value": "0", "module": "C4"}, {"value": "-0.00861188270720877", "module": "D"}]}}, {"referenceToLCIAMethodDataSet": {"shortDescription": [{"value": "Eutrophication potential terrestrial (EP-terrestrial)", "lang": "en"}, {"value": "Eutrophierungspotenzial Land (EP-terrestrial)", "lang": "de"}], "type": "LCIA method data set", "refObjectId": "b5c614d2-def3-11e6-bf01-fe55135034f3", "uri": "../lciamethods/b5c614d2-def3-11e6-bf01-fe55135034f3.xml"}, "other": {"anies": [{"name": "referenceToUnitGroupDataSet", "value": {"shortDescription": [{"value": "mol N eq", "lang": "en"}], "type": "unit group data set", "refObjectId": "71b4d617-0ec9-4d3f-b65e-e438940c2401", "uri": "../unitgroups/71b4d617-0ec9-4d3f-b65e-e438940c2401.xml"}}, {"value": "0.187396014313976", "module": "A1-A3"}, {"value": "9.81069100738161E-05", "module": "A4"}, {"value": "0.000714923409207212", "module": "A5"}, {"value": "0", "module": "C1"}, {"value": "4.31344861033445E-05", "module": "C2"}, {"value": "4.12194677007182E-05", "module": "C3"}, {"value": "0", "module": "C4"}, {"value": "-0.0935854916289564", "module": "D"}]}}, {"referenceToLCIAMethodDataSet": {"shortDescription": [{"value": "Formation potential of tropospheric ozone photochemical oxidants (POCP)", "lang": "en"}, {"value": "Bildungspotential für troposphärisches Ozon (POCP)", "lang": "de"}], "type": "LCIA method data set", "refObjectId": "b5c610fe-def3-11e6-bf01-fe55135034f3", "uri": "../lciamethods/b5c610fe-def3-11e6-bf01-fe55135034f3.xml"}, "other": {"anies": [{"name": "referenceToUnitGroupDataSet", "value": {"shortDescription": [{"value": "kg NMVOC eq", "lang": "en"}], "type": "unit group data set", "refObjectId": "d27c25f8-fbc1-44c6-b47b-4adbae4199c6", "uri": "../unitgroups/d27c25f8-fbc1-44c6-b47b-4adbae4199c6.xml"}}, {"value": "0.0527140669766947", "module": "A1-A3"}, {"value": "2.49549073273764E-05", "module": "A4"}, {"value": "0.000152015111769424", "module": "A5"}, {"value": "0", "module": "C1"}, {"value": "1.09718785609807E-05", "module": "C2"}, {"value": "5.6469994506432E-06", "module": "C3"}, {"value": "0", "module": "C4"}, {"value": "-0.0266676649277662", "module": "D"}]}}, {"referenceToLCIAMethodDataSet": {"shortDescription": [{"value": "Abiotic depletion potential for non fossil resources (ADPE)", "lang": "en"}, {"value": "Potenzial für den abiotischen Abbau nicht fossiler Ressourcen (ADPE)", "lang": "de"}], "type": "LCIA method data set", "refObjectId": "b2ad6494-c78d-11e6-9d9d-cec0c932ce01", "uri": "../lciamethods/b2ad6494-c78d-11e6-9d9d-cec0c932ce01.xml"}, "other": {"anies": [{"name": "referenceToUnitGroupDataSet", "value": {"shortDescription": [{"value": "kg Sb eq", "lang": "en"}], "type": "unit group data set", "refObjectId": "54ccd2d9-a32a-4fc2-923d-f2c8c93e89d4", "uri": "../unitgroups/54ccd2d9-a32a-4fc2-923d-f2c8c93e89d4.xml"}}, {"value": "0.000169765972121675", "module": "A1-A3"}, {"value": "8.31138330623704E-10", "module": "A4"}, {"value": "1.61447031611445E-09", "module": "A5"}, {"value": "0", "module": "C1"}, {"value": "3.6542507296653E-10", "module": "C2"}, {"value": "3.51607034972016E-10", "module": "C3"}, {"value": "0", "module": "C4"}, {"value": "-9.92811744732117E-05", "module": "D"}]}}, {"referenceToLCIAMethodDataSet": {"shortDescription": [{"value": "Abiotic depletion potential for fossil resources (ADPF)", "lang": "en"}, {"value": "Potenzial für den abiotischen Abbau fossiler Brennstoffe (ADPF)", "lang": "de"}], "type": "LCIA method data set", "refObjectId": "b2ad6110-c78d-11e6-9d9d-cec0c932ce01", "uri": "../lciamethods/b2ad6110-c78d-11e6-9d9d-cec0c932ce01.xml"}, "other": {"anies": [{"name": "referenceToUnitGroupDataSet", "value": {"shortDescription": [{"value": "MJ", "lang": "en"}], "type": "unit group data set", "refObjectId": "93a60a57-a3c8-11da-a746-0800200c9a66", "uri": "../unitgroups/93a60a57-a3c8-11da-a746-0800200c9a66.xml"}}, {"value": "332.810335701809", "module": "A1-A3"}, {"value": "0.392982177848583", "module": "A4"}, {"value": "0.179035303788054", "module": "A5"}, {"value": "0", "module": "C1"}, {"value": "0.172781756927394", "module": "C2"}, {"value": "0.0235649263272556", "module": "C3"}, {"value": "0", "module": "C4"}, {"value": "-224.68253452304", "module": "D"}]}}, {"referenceToLCIAMethodDataSet": {"shortDescription": [{"value": "Water use (WDP)", "lang": "en"}, {"value": "Wassernutzung (WDP)", "lang": "de"}], "type": "LCIA method data set", "refObjectId": "b2ad66ce-c78d-11e6-9d9d-cec0c932ce01", "uri": "../lciamethods/b2ad66ce-c78d-11e6-9d9d-cec0c932ce01.xml"}, "other": {"anies": [{"name": "referenceToUnitGroupDataSet", "value": {"shortDescription": [{"value": "m^(3) world eq deprived", "lang": "en"}], "type": "unit group data set", "refObjectId": "6ae2df01-888e-46c8-b17d-49fa3869b476", "uri": "../unitgroups/6ae2df01-888e-46c8-b17d-49fa3869b476.xml"}}, {"value": "4.93153125360238", "module": "A1-A3"}, {"value": "5.43019753716618E-05", "module": "A4"}, {"value": "0.070313630743876", "module": "A5"}, {"value": "0", "module": "C1"}, {"value": "2.38748504085059E-05", "module": "C2"}, {"value": "0.00519888945303974", "module": "C3"}, {"value": "0", "module": "C4"}, {"value": "-1.84443594778406", "module": "D"}]}}, {"referenceToLCIAMethodDataSet": {"shortDescription": [{"value": "Incidence of disease due to PM emissions (PM)", "lang": "en"}, {"value": "Auftreten von Krankheiten aufgrund von Feinstaubemissionen (PM)", "lang": "de"}], "type": "LCIA method data set", "refObjectId": "b5c602c6-def3-11e6-bf01-fe55135034f3", "uri": "../lciamethods/b5c602c6-def3-11e6-bf01-fe55135034f3.xml"}, "other": {"anies": [{"name": "referenceToUnitGroupDataSet", "value": {"shortDescription": [{"value": "Disease incidence", "lang": "en"}], "type": "unit group data set", "refObjectId": "3883559b-648f-4afc-8ba2-0bd24f3affa3", "uri": "../unitgroups/3883559b-648f-4afc-8ba2-0bd24f3affa3.xml"}}, {"value": "1.44439145065465E-06", "module": "A1-A3"}, {"value": "1.45803807373335E-10", "module": "A4"}, {"value": "8.79789647507196E-10", "module": "A5"}, {"value": "0", "module": "C1"}, {"value": "6.41052938903877E-11", "module": "C2"}, {"value": "1.1547854257807E-10", "module": "C3"}, {"value": "0", "module": "C4"}, {"value": "-1.08502751735494E-06", "module": "D"}]}}, {"referenceToLCIAMethodDataSet": {"shortDescription": [{"value": "Human exposure efficiency relative to U235 (IR)", "lang": "en"}, {"value": "Wirkung durch Exposition des Menschen mit U235 (IR)", "lang": "de"}], "type": "LCIA method data set", "refObjectId": "b5c632be-def3-11e6-bf01-fe55135034f3", "uri": "../lciamethods/b5c632be-def3-11e6-bf01-fe55135034f3.xml"}, "other": {"anies": [{"name": "referenceToUnitGroupDataSet", "value": {"shortDescription": [{"value": "kBq U235 eq", "lang": "en"}], "type": "unit group data set", "refObjectId": "456b05bf-1415-44a9-9993-02452f554c09", "uri": "../unitgroups/456b05bf-1415-44a9-9993-02452f554c09.xml"}}, {"value": "3.42998328682507", "module": "A1-A3"}, {"value": "6.03349681079377E-05", "module": "A4"}, {"value": "0.00145621796922204", "module": "A5"}, {"value": "0", "module": "C1"}, {"value": "2.65273653144251E-05", "module": "C2"}, {"value": "7.87916885401536E-05", "module": "C3"}, {"value": "0", "module": "C4"}, {"value": "-4.39168677255591", "module": "D"}]}}, {"referenceToLCIAMethodDataSet": {"shortDescription": [{"value": "Comparative toxic unit for ecosystems (ETP-fw)", "lang": "en"}, {"value": "Toxizitätsvergleichseinheit für Ökosysteme (ETP-fw)", "lang": "de"}], "type": "LCIA method data set", "refObjectId": "ee1082d1-b0f7-43ca-a1f0-21e2a4a74511", "uri": "../lciamethods/ee1082d1-b0f7-43ca-a1f0-21e2a4a74511.xml"}, "other": {"anies": [{"name": "referenceToUnitGroupDataSet", "value": {"shortDescription": [{"value": "CTUe", "lang": "en"}], "type": "unit group data set", "refObjectId": "aa959ded-f1eb-4efb-9c5c-2d60be36b3e6", "uri": "../unitgroups/aa959ded-f1eb-4efb-9c5c-2d60be36b3e6.xml"}}, {"value": "125.583019737747", "module": "A1-A3"}, {"value": "0.27857401846168", "module": "A4"}, {"value": "0.0849840032964932", "module": "A5"}, {"value": "0", "module": "C1"}, {"value": "0.122480130288959", "module": "C2"}, {"value": "0.00884474989013216", "module": "C3"}, {"value": "0", "module": "C4"}, {"value": "-91.5630520688541", "module": "D"}]}}, {"referenceToLCIAMethodDataSet": {"shortDescription": [{"value": "Comparative toxic unit for humans (carcinogenic) (HTP-c)", "lang": "en"}, {"value": "Toxizitätsvergleichseinheit für Menschen (krebserregend) (HTP-c)", "lang": "de"}], "type": "LCIA method data set", "refObjectId": "2299222a-bbd8-474f-9d4f-4dd1f18aea7c", "uri": "../lciamethods/2299222a-bbd8-474f-9d4f-4dd1f18aea7c.xml"}, "other": {"anies": [{"name": "referenceToUnitGroupDataSet", "value": {"shortDescription": [{"value": "CTUh", "lang": "en"}], "type": "unit group data set", "refObjectId": "d4c9523e-2d7e-49fd-8469-998f547d3a70", "uri": "../unitgroups/d4c9523e-2d7e-49fd-8469-998f547d3a70.xml"}}, {"value": "1.00808769124964E-06", "module": "A1-A3"}, {"value": "5.23975080978769E-12", "module": "A4"}, {"value": "4.49361939114364E-12", "module": "A5"}, {"value": "0", "module": "C1"}, {"value": "2.30375167579655E-12", "module": "C2"}, {"value": "7.65568283125538E-13", "module": "C3"}, {"value": "0", "module": "C4"}, {"value": "-1.00231002396991E-08", "module": "D"}]}}, {"referenceToLCIAMethodDataSet": {"shortDescription": [{"value": "Comparative toxic unit for humans (noncarcinogenic) (HTP-nc)", "lang": "en"}, {"value": "Toxizitätsvergleichseinheit für Menschen (nicht krebserregend) (HTP-nc)", "lang": "de"}], "type": "LCIA method data set", "refObjectId": "3af763a5-b7a1-48c9-9cee-1f223481fcef", "uri": "../lciamethods/3af763a5-b7a1-48c9-9cee-1f223481fcef.xml"}, "other": {"anies": [{"name": "referenceToUnitGroupDataSet", "value": {"shortDescription": [{"value": "CTUh", "lang": "en"}], "type": "unit group data set", "refObjectId": "d4c9523e-2d7e-49fd-8469-998f547d3a70", "uri": "../unitgroups/d4c9523e-2d7e-49fd-8469-998f547d3a70.xml"}}, {"value": "3.18535795208324E-07", "module": "A1-A3"}, {"value": "2.24092212484214E-10", "module": "A4"}, {"value": "1.94734493572984E-10", "module": "A5"}, {"value": "0", "module": "C1"}, {"value": "9.85262140861965E-11", "module": "C2"}, {"value": "7.75235580118268E-11", "module": "C3"}, {"value": "0", "module": "C4"}, {"value": "-1.08817546438029E-07", "module": "D"}]}}, {"referenceToLCIAMethodDataSet": {"shortDescription": [{"value": "Soil quality index (SQP)", "lang": "en"}, {"value": "Bodenqualitätsindex (SQP)", "lang": "de"}], "type": "LCIA method data set", "refObjectId": "b2ad6890-c78d-11e6-9d9d-cec0c932ce01", "uri": "../lciamethods/b2ad6890-c78d-11e6-9d9d-cec0c932ce01.xml"}, "other": {"anies": [{"name": "referenceToUnitGroupDataSet", "value": {"shortDescription": [{"value": "SQP", "lang": "en"}], "type": "unit group data set", "refObjectId": "f130951c-e67f-4f7f-8dd4-665de3974e18", "uri": "../unitgroups/f130951c-e67f-4f7f-8dd4-665de3974e18.xml"}}, {"value": "103.152414487726", "module": "A1-A3"}, {"value": "0.00101000603447754", "module": "A4"}, {"value": "0.04747770372694", "module": "A5"}, {"value": "0", "module": "C1"}, {"value": "0.000444067509879643", "module": "C2"}, {"value": "0.00705790745241066", "module": "C3"}, {"value": "0", "module": "C4"}, {"value": "-11.017215304962", "module": "D"}]}}]}, "otherAttributes": {"{http://www.indata.network/EPD/2019}epd-version": "1.2"}, "version": "1.1", "locations": "../ILCDLocations.xml"}