{"processInformation": {"dataSetInformation": {"UUID": "4578476c-0056-4714-aad8-dec1bd05365f", "name": {"baseName": [{"value": "Soft Cells Tracks 25mm (aluminium frame)", "lang": "en"}, {"value": "Soft Cells Tracks 25mm (aluminiumrahmen)", "lang": "de"}], "functionalUnitFlowProperties": [{"lang": "en"}]}, "classificationInformation": {"classification": [{"class": [{"value": "Komposite", "level": 0, "classId": "10"}, {"value": "Systembauteile", "level": 1, "classId": "10.1"}, {"value": "Innenwände", "level": 2, "classId": "10.1.04"}], "name": "OEKOBAU.DAT"}, {"class": [{"value": "02 Building products", "level": 0}, {"value": "Interior facilitys", "level": 1}, {"value": "Textile covered acoustic frame systems", "level": 2}], "name": "IBUCategories"}]}, "generalComment": [{"value": "SC Tracks 25 mm with aluminium profile and Trevira CS textile is a site-fabricated acoustical wall system, which stretches textile over semi-rigid acoustic padding to control sound and add to the aesthetic design of interior spaces. The product is available in customized sizes and different textile options under the trade name Soft Cells Tracks 25mm. This EPD includes only the Soft Cells Tracks with aluminium frame and Trevira CS textile option. The product is declared as a construction product 'kit', since it consists of multiple separate components and placed on the market by a single manufacturer. The system consists of a single-sided layer of tensioned textile, attached to an aluminium frame profile, over a mineral-based acoustic core, with an integrated tension system.", "lang": "en"}, {"value": "SC Tracks 25 mm ist ein vor ort gefertigtes akustikwandsystem, das textil über eine halbstarre akustikpolsterung spannt, um den schall zu kontrollieren und zur ästhetischen gestaltung von innenräumen beizutragen. Das produkt wird als bauprodukt „bausatz“ deklariert, da es aus mehreren separaten komponenten besteht und von einem einzigen hersteller in verkehr gebracht wird.", "lang": "de"}]}, "quantitativeReference": {"referenceToReferenceFlow": [0]}, "time": {"referenceYear": 2023, "dataSetValidUntil": 2028, "other": {"anies": [{"name": "publicationDateOfEPD", "value": 1689206400000}]}}, "geography": {"locationOfOperationSupplyOrProduction": {"location": "RER"}}, "technology": {"technologyDescriptionAndIncludedProcesses": [{"value": "The SC Tracks 25mm system consists of an aluminium frame, aluminium corners, a tensioning mechanism (steel leaf spring), a cone steel spring for retaining the absorber, a layer of mineral glass wool absorber, and Trevira CS textile (polyester textile) for the panel's wear. All components are manufactured by Kvadrat Acoustics suppliers, located in Europe. The components are delivered to Kvadrat Acoustics production site in Poland, where they are stored temporarily and processed before transported to warehouses in France, Germany, United Kingdom, and Spain. The Trevira CS textile is shipped from the supplier to the warehouses directly. Upon their arrival to the warehouses, the components are stored and assembled into a kit and then shipped to the building site. The components are not considered as a kit before they reach the warehouses exit gate. \nTechnical data: \nThe product has a sound adsorption class B to D according to ISO 11654 with a sound absorption coefficient of 0.55-0.85 (ISO 354). The fire performance is B-s2,d0 and C-s2,d0. The dimensions of the system after its installation in the building site are:\n\nTypical size panel: 2600 mm x 1300 mm x 25 mm\nMin. size panel: 1000 mm x 500 mm x 25 mm\nMax. size panel: 6000 mm x 3000 mm x 25 mm\n\nThe components comprising the product kit are delivered at the building site with the following dimensions. The components arrive at the building site in fixed dimensions however, the number of component pieces differs across systems with different sizes.\n\nAluminium frame (2 profiles): 25.9 mm x 25 mm x 3000 mm\nAluminium corner: 35 mm x 35 mm x 25 mm\nTensioning mechanism (leaf spring): 7 mm x 14 mm x 1000 mm\nMineral glass wool absorber: 1200 mm x 1200 mm x 22 mm\nRetaining cone spring: 6 mm x 6 mm x 2 mm\nTrevira CS textile (roll): 400 mm x 400 mm x 1500 mm \nDeclared unit: \nThe declared unit is 1m2 configurable acoustic frame system. All SC Tracks 25mm sizes, included in this EPD, consist of the same type of components and no variation takes place regarding the components type. The amount of each component per declared unit differs between different product sizes. No component was included as an unweighted average. The results correspond to a typical SC Tracks 25 mm size of 1300 mm x 2600 mm x 25 mm (LxWxH), which represents all the product sizes included in this EPD. Finally, this EPD covers only the Trevira CS textile option, which is a polyester textile.", "lang": "en"}, {"value": "Das System SC Tracks 25mm besteht aus einem aluminiumrahmen, aluminiumecken, einem spannmechanismus (blattfeder), einer konusfeder zur aufnahme des absorbers, einer schicht mineralwolle-absorber und Trevira CS gewebe (polyestergewebe) für die abnutzung des paneels. Alle komponenten werden von lieferanten von Kvadrat Acoustics in Europa hergestellt. Die komponenten werden an den produktionsstandort von Kvadrat Acoustics in Polen geliefert, wo sie vorübergehend gelagert und verarbeitet werden, bevor sie zu lagern in Frankreich, Deutschland, Großbritannien und Spanien transportiert werden. Das Trevira CS textil wird direkt vom lieferanten an die lager geliefert. Bei ihrer ankunft in den lagern werden die komponenten gelagert und zu einem bausatz zusammengesetzt und dann zur baustelle transportiert. Die komponenten gelten nicht als bausatz, bevor sie das ausgangstor des lagers erreichen. \nTechnische Daten: \nSC Tracks 25 mm haben eine schallabsorptionsklasse von B zu D und einen schallabsorptionsgrad von 0,55 - 0,85, basierend auf ISO 11654 bzw. ISO 354. Das brandverhalten des systems ist B-s2,d0 und C-s2,d0 gemäß EN 13501-1. Schließlich betragen die abmessungen des systems, wenn es an einer wand installiert ist, 2600 mm x 1300 mm x 25 mm für eine platte mit typischer größe. Für eine maximale plattengröße betragen die abmessungen 6000 mm x 3000 mm x 25 mm, während für eine mindestgröße 1000 mm x 500 mm x 25 mm betragen. \nDeklarierte Einheit: \nDie deklarierte einheit ist 1 m2 konfigurierbares akustikrahmensystem. ", "lang": "de"}], "technologicalApplicability": [{"value": "SC Tracks 25mm controls sound and add to the aesthetic design of interior spaces. The system is intended for interior walls and is particularly well suited for spaces with severe to moderate need for sound absorption, large free wall surfaces, and late changes as the tracks are built on-site. It is installed directly on wall substrate and can be applied in many different markets, architectural needs and acoustic environments.", "lang": "en"}, {"value": "SC Tracks 25 mm steuern den klang und tragen zur ästhetischen gestaltung von innenräumen bei. Das system ist für Innenwände vorgesehen und eignet sich besonders gut für räume mit starkem bis mittlerem bedarf an schallabsorption, großen freien wandflächen und nachträglichen anderungen, da die gleise vor ort gebaut werden.", "lang": "de"}]}}, "modellingAndValidation": {"LCIMethodAndAllocation": {"typeOfDataSet": "EPD", "referenceToLCAMethodDetails": [{"shortDescription": [{"value": "Textile covered acoustic frame systems.pdf", "lang": "en"}], "type": "source data set", "refObjectId": "256d42d5-b1a0-483c-896b-8f0ffb8bad1a"}], "other": {"anies": [{"name": "subType", "value": "average dataset"}]}}, "dataSourcesTreatmentAndRepresentativeness": {"referenceToDataSource": [{"shortDescription": [{"value": "GaBi Database (all versions)", "lang": "en"}], "type": "source data set", "refObjectId": "28d74cc0-db8b-4d7e-bc44-5f6d56ce0c4a"}, {"shortDescription": [{"value": "GaBi Database Edition 2022, CUP 2022.02", "lang": "en"}], "type": "source data set", "refObjectId": "94f442cb-662e-43ea-a792-4b0a35132e93"}], "useAdviceForDataSet": [{"value": "Scope: \nThe declaration covers the average product Soft Cells Tracks 25mm (SC Tracks 25mm) with an aluminium frame and the Trevira CS textile. The SC Tracks 25mm is a configurable textile-covered acoustic frame systems from the company Kvadrat Acoustics. It is available with an aluminium frame in customized sizes ranging from from 1000 mm x 500 mm x 25 mm to 6000 mm x 3000 mm x 25 mm (L x W x H) and textile options under the textile series Trevira CS. The product is declared as a kit since it is available by a single manufacturer as a set of multiple separate components, which are assembled at the building site. All products included in this average EPD are produced in Kvadrat Acoustics production site, in Poland, and distributed to markets in France, Germany, the United Kingdom and Spain. The products components (including the Trevira CS textile) are manufactured by Kvadrat Acoustics suppliers located in Europe (Poland, Italy, Germany, Czech Republic). Production data were collected for the period 2021-2022. \nSystem boundary: \nThe EPD is of the type cradle-to-gate with options, modules A4, A5, C1-C4 and D. The product stage (A1-A3) includes:\nA1 - Raw material extraction, processing, processing of secondary material input (e.g. recycling processes) and production of the components. The production of excess components to compensate for material losses during the installation phase, as well as the production of ancillary materials (installation screws), are accounted for in module A1 because the product is declared as a kit.\nA2 - Transport of components and packaging from the suppliers to Kvadrat Acoustics production site, as well as internal transport of components from the production site to warehouses.A3 - Assembly of components into a product kit. The production of sales packaging (plastic and core board packaging for the textile) is included in module A3.\n\nThe construction process stage (A4-A5) includes:\nA4 - Transport of the kit from Kvadrat Acoustics warehouses to the building site. Module A4 includes also the transport of ancillary materials (installation screws) from the supplier to the building site (the product is declared as a kit).\nA5 - Installation of SC Tracks 25mm system at the application site including in-situ processing of components (cutting the components to the correct size). Module A5 also includes the transport and processing of waste (material loss, packaging) generated in the application site.\n\nThe end-of-life stage includes:\nC1 - Deconstruction and dismantling of the system. The manual dismantling impact of the system is considered negligible and module C1 is reported without any impacts.\nC2 - Transport of waste from the building site to Material Recovery Facilities (MRF), as well as transport of recyclable and non-recyclable waste from MRF to recycling facilities and landfill, respectively.\nC3 - Waste processing for dismantling the system into components and sorting the components/materials to waste for material recovery and landfill.\nC4 - Disposal of non-recyclable components/materials (textile, absorber) to landfill.\nModule D includes reuse, recovery and/or recycling potentials. Benefits originating from the recycling of material loss and metal components after reaching their end-of-life stage, as well as the incineration of plastic packaging, were considered in module D", "lang": "en"}, {"value": "Gültigkeitsbereich: \nDie Deklaration bezieht sich auf ein Modell eines konfigurierbaren textilbezogenen Akustikrahmensystems der Firma Kvadrat Acoustics. Das Modell heißt Soft Cells Tracks 25 mm mit Aluminiumrahmen (SC Tracks 25 mm). Das produkt wird als bausatz deklariert, da es von einem einzigen hersteller als set aus mehreren einzelteilen erhältlich ist, die auf der baustelle zusammengesetzt werden. Produktionsdaten wurden für das Jahr 2022 erhoben. \nSystemgrenze: \nDie EPD ist vom typ \"cradle-to-gate\" mit optionen, module A4, A5, C1-C4 und D.", "lang": "de"}], "other": {"anies": [{"name": "referenceToOriginalEPD", "value": {"shortDescription": {"value": "Soft Cells Tracks 25mm (aluminium frame).pdf", "defaultValue": "Soft Cells Tracks 25mm (aluminium frame).pdf", "lstrings": [{"lang": "en", "value": "Soft Cells Tracks 25mm (aluminium frame).pdf"}]}, "type": "source data set", "uuid": {"uuid": "a9b56c5d-f453-4b36-a1f1-8926c98894f9"}, "refObjectId": "a9b56c5d-f453-4b36-a1f1-8926c98894f9", "resourceURLs": ["https://oekobaudat.de/OEKOBAU.DAT/resource/sources/a9b56c5d-f453-4b36-a1f1-8926c98894f9/Soft_Cells_Tracks_25mm_aluminium_frame__17545.pdf?version=00.01.000"]}}]}}, "validation": {"review": [{"referenceToNameOfReviewerAndInstitution": [{"shortDescription": [{"value": "Institut Bauen und Umwelt e. V.", "lang": "en"}], "type": "contact data set", "refObjectId": "d111dbec-b024-4be5-86c5-752d6eb2cf95", "uri": "../contacts/d111dbec-b024-4be5-86c5-752d6eb2cf95.xml"}], "type": "Accredited third party review"}]}, "complianceDeclarations": {"compliance": [{"referenceToComplianceSystem": {"shortDescription": [{"value": "DIN EN 15804+A2", "lang": "en"}], "type": "source data set", "refObjectId": "c0016b33-8cf7-415c-ac6e-deba0d21440d", "uri": "../sources/c0016b33-8cf7-415c-ac6e-deba0d21440d.xml"}}, {"referenceToComplianceSystem": {"shortDescription": [{"value": "ISO 14025", "lang": "en"}], "type": "source data set", "refObjectId": "4f2eb655-6e44-4874-a95a-e28f5442cd4d", "uri": "../sources/4f2eb655-6e44-4874-a95a-e28f5442cd4d.xml"}}]}}, "administrativeInformation": {"commissionerAndGoal": {"referenceToCommissioner": [{"shortDescription": [{"value": "Kvadrat Acoustics A/S", "lang": "en"}], "type": "contact data set", "refObjectId": "81df5e64-5b70-4352-aff7-345ca5f2692c", "uri": "../contacts/81df5e64-5b70-4352-aff7-345ca5f2692c.xml"}]}, "dataGenerator": {"referenceToPersonOrEntityGeneratingTheDataSet": [{"shortDescription": [{"value": "FORCE Technology", "lang": "en"}], "type": "contact data set", "refObjectId": "827dee6d-fd7f-4856-a4e8-0b3be8abfe6c", "uri": "../contacts/827dee6d-fd7f-4856-a4e8-0b3be8abfe6c.xml"}]}, "dataEntryBy": {"timeStamp": 1689206400000, "referenceToDataSetFormat": [{"shortDescription": [{"value": "ILCD Format", "lang": "en"}], "type": "source data set", "refObjectId": "a97a0155-0234-4b87-b4ce-a45da52f2a40", "uri": "../sources/a97a0155-0234-4b87-b4ce-a45da52f2a40.xml"}, {"shortDescription": [{"value": "EPD-Datenformaterweiterungen v1.2", "lang": "de"}, {"value": "EPD Data Format Extensions v1.2", "lang": "en"}], "type": "source data set", "refObjectId": "a29449fd-aa2f-4de8-b5d7-4b06b43c6fde", "uri": "../sources/a29449fd-aa2f-4de8-b5d7-4b06b43c6fde.xml"}]}, "publicationAndOwnership": {"dataSetVersion": "00.03.000", "referenceToRegistrationAuthority": {"shortDescription": [{"value": "Institut Bauen und Umwelt e. V.", "lang": "en"}], "type": "contact data set", "refObjectId": "d111dbec-b024-4be5-86c5-752d6eb2cf95", "uri": "../contacts/d111dbec-b024-4be5-86c5-752d6eb2cf95.xml"}, "registrationNumber": "EPD-KVC-20230217-CBC1-EN", "referenceToOwnershipOfDataSet": {"shortDescription": [{"value": "Kvadrat Acoustics A/S", "lang": "en"}], "type": "contact data set", "refObjectId": "81df5e64-5b70-4352-aff7-345ca5f2692c", "uri": "../contacts/81df5e64-5b70-4352-aff7-345ca5f2692c.xml"}, "copyright": true, "licenseType": "Free of charge for all users and uses", "accessRestrictions": [{"value": "None", "lang": "en"}], "other": {"anies": [{"name": "referenceToPublisher", "value": {"shortDescription": [{"value": "Institut Bauen und Umwelt e. V.", "lang": "en"}], "type": "contact data set", "refObjectId": "d111dbec-b024-4be5-86c5-752d6eb2cf95", "uri": "../contacts/d111dbec-b024-4be5-86c5-752d6eb2cf95.xml"}}]}}}, "exchanges": {"exchange": [{"dataSetInternalID": 0, "referenceToFlowDataSet": {"shortDescription": [{"value": "Soft Cells Tracks 25mm (aluminium frame) (Soft Cells Tracks 25mm (aluminiumrahmen))", "lang": "en"}], "type": "flow data set", "refObjectId": "fcc6c838-47a5-d305-3b14-63defbb88444", "uri": "../flows/fcc6c838-47a5-d305-3b14-63defbb88444.xml"}, "meanAmount": 1.0, "referencesToDataSource": {}, "referenceFlow": true, "resolvedFlowVersion": "00.03.000", "resultingflowAmount": 1.0, "flowProperties": [{"name": [{"lang": "en", "value": "Area"}, {"lang": "de", "value": "Fläche"}], "uuid": "93a60a56-a3c8-19da-a746-0800200c9a66", "referenceFlowProperty": true, "meanValue": 1.0, "referenceUnit": "qm", "unitGroupUUID": "c20a03d7-bd90-4569-bc94-66cfd364dfc8"}], "materialProperties": [{"name": "layer thickness", "value": "0.025", "unit": "m", "unitDescription": "meters"}, {"name": "grammage", "value": "3.11", "unit": "kg/m^2", "unitDescription": "kilograms per square meter"}], "typeOfFlow": "Product flow", "classification": {"classHierarchy": "Komposite / Systembauteile / Innenwände", "name": "OEKOBAU.DAT"}}, {"dataSetInternalID": 1, "referenceToFlowDataSet": {"shortDescription": [{"value": "Renewable primary energy as energy carrier (PERE)", "lang": "en"}, {"value": "Erneuerbare Primärenergie als Energieträger (PERE)", "lang": "de"}], "type": "flow data set", "refObjectId": "20f32be5-0398-4288-9b6d-accddd195317", "uri": "../flows/20f32be5-0398-4288-9b6d-accddd195317.xml"}, "exchange direction": "INPUT", "other": {"anies": [{"name": "referenceToUnitGroupDataSet", "value": {"shortDescription": [{"value": "MJ", "lang": "en"}], "type": "unit group data set", "refObjectId": "93a60a57-a3c8-11da-a746-0800200c9a66", "uri": "../unitgroups/93a60a57-a3c8-11da-a746-0800200c9a66.xml"}}, {"value": "49.1213233254771", "module": "A1"}, {"value": "0.375692532750699", "module": "A2"}, {"value": "0.491976374999142", "module": "A3"}, {"value": "0.0117868603127466", "module": "A4"}, {"value": "0.0208024665209832", "module": "A5"}, {"value": "0", "module": "C1"}, {"value": "0.171812982453043", "module": "C2"}, {"value": "0.0136028973181175", "module": "C3"}, {"value": "0.0852157761850331", "module": "C4"}, {"value": "-4.65950440307017", "module": "D"}]}, "resolvedFlowVersion": "38.00.000", "flowProperties": [], "typeOfFlow": "Other flow", "classification": {"classHierarchy": "Quantities", "name": "GaBiCategories"}}, {"dataSetInternalID": 2, "referenceToFlowDataSet": {"shortDescription": [{"value": "Renewable primary energy resources as material utilization (PERM)", "lang": "en"}, {"value": "Erneuerbare Primärenergie zur stofflichen Nutzung (PERM)", "lang": "de"}], "type": "flow data set", "refObjectId": "fb3ec0de-548d-4508-aea5-00b73bf6f702", "uri": "../flows/fb3ec0de-548d-4508-aea5-00b73bf6f702.xml"}, "exchange direction": "INPUT", "other": {"anies": [{"name": "referenceToUnitGroupDataSet", "value": {"shortDescription": [{"value": "MJ", "lang": "en"}], "type": "unit group data set", "refObjectId": "93a60a57-a3c8-11da-a746-0800200c9a66", "uri": "../unitgroups/93a60a57-a3c8-11da-a746-0800200c9a66.xml"}}, {"value": "4.25574359713176", "module": "A1"}, {"value": "0", "module": "A2"}, {"value": "0.16839934012", "module": "A3"}, {"value": "0", "module": "A4"}, {"value": "0", "module": "A5"}, {"value": "0", "module": "C1"}, {"value": "0", "module": "C2"}, {"value": "0", "module": "C3"}, {"value": "0", "module": "C4"}, {"value": "0", "module": "D"}]}, "resolvedFlowVersion": "38.00.000", "flowProperties": [], "typeOfFlow": "Other flow", "classification": {"classHierarchy": "Quantities", "name": "GaBiCategories"}}, {"dataSetInternalID": 3, "referenceToFlowDataSet": {"shortDescription": [{"value": "Total use of renewable primary energy resources (PERT)", "lang": "en"}, {"value": "Total erneuerbare Primärenergie (PERT)", "lang": "de"}], "type": "flow data set", "refObjectId": "53f97275-fa8a-4cdd-9024-65936002acd0", "uri": "../flows/53f97275-fa8a-4cdd-9024-65936002acd0.xml"}, "exchange direction": "INPUT", "other": {"anies": [{"name": "referenceToUnitGroupDataSet", "value": {"shortDescription": [{"value": "MJ", "lang": "en"}], "type": "unit group data set", "refObjectId": "93a60a57-a3c8-11da-a746-0800200c9a66", "uri": "../unitgroups/93a60a57-a3c8-11da-a746-0800200c9a66.xml"}}, {"value": "53.3770669226088", "module": "A1"}, {"value": "0.375692532750699", "module": "A2"}, {"value": "0.660375715119142", "module": "A3"}, {"value": "0.0117868603127466", "module": "A4"}, {"value": "0.0208024665209832", "module": "A5"}, {"value": "0", "module": "C1"}, {"value": "0.171812982453043", "module": "C2"}, {"value": "0.0136028973181175", "module": "C3"}, {"value": "0.0852157761850331", "module": "C4"}, {"value": "-4.65950440307017", "module": "D"}]}, "resolvedFlowVersion": "38.00.000", "flowProperties": [], "typeOfFlow": "Other flow", "classification": {"classHierarchy": "Quantities / Environmental quantities / EPD EN 15804 / LCI indicators", "name": "GaBiCategories"}}, {"dataSetInternalID": 4, "referenceToFlowDataSet": {"shortDescription": [{"value": "Non renewable primary energy as energy carrier (PENRE)", "lang": "en"}, {"value": "Nicht-erneuerbare Primärenergie als Energieträger (PENRE)", "lang": "de"}], "type": "flow data set", "refObjectId": "ac857178-2b45-46ec-892a-a9a4332f0372", "uri": "../flows/ac857178-2b45-46ec-892a-a9a4332f0372.xml"}, "exchange direction": "INPUT", "other": {"anies": [{"name": "referenceToUnitGroupDataSet", "value": {"shortDescription": [{"value": "MJ", "lang": "en"}], "type": "unit group data set", "refObjectId": "93a60a57-a3c8-11da-a746-0800200c9a66", "uri": "../unitgroups/93a60a57-a3c8-11da-a746-0800200c9a66.xml"}}, {"value": "178.387955832069", "module": "A1"}, {"value": "5.47374416001804", "module": "A2"}, {"value": "4.79133173438048", "module": "A3"}, {"value": "0.170734879065718", "module": "A4"}, {"value": "0.578880592272482", "module": "A5"}, {"value": "0", "module": "C1"}, {"value": "2.48874322785666", "module": "C2"}, {"value": "0.169745640103531", "module": "C3"}, {"value": "0.698494205160664", "module": "C4"}, {"value": "-20.1667002594949", "module": "D"}]}, "resolvedFlowVersion": "38.00.000", "flowProperties": [], "typeOfFlow": "Other flow", "classification": {"classHierarchy": "Quantities", "name": "GaBiCategories"}}, {"dataSetInternalID": 5, "referenceToFlowDataSet": {"shortDescription": [{"value": "Non renewable primary energy as material utilization (PENRM)", "lang": "en"}, {"value": "Nicht-erneuerbare Primärenergie zur stofflichen Nutzung (PENRM)", "lang": "de"}], "type": "flow data set", "refObjectId": "1421caa0-679d-4bf4-b282-0eb850ccae27", "uri": "../flows/1421caa0-679d-4bf4-b282-0eb850ccae27.xml"}, "exchange direction": "INPUT", "other": {"anies": [{"name": "referenceToUnitGroupDataSet", "value": {"shortDescription": [{"value": "MJ", "lang": "en"}], "type": "unit group data set", "refObjectId": "93a60a57-a3c8-11da-a746-0800200c9a66", "uri": "../unitgroups/93a60a57-a3c8-11da-a746-0800200c9a66.xml"}}, {"value": "7.40064705708118", "module": "A1"}, {"value": "0", "module": "A2"}, {"value": "0.1832845095", "module": "A3"}, {"value": "0", "module": "A4"}, {"value": "-0.1832845095", "module": "A5"}, {"value": "0", "module": "C1"}, {"value": "0", "module": "C2"}, {"value": "0", "module": "C3"}, {"value": "0", "module": "C4"}, {"value": "0", "module": "D"}]}, "resolvedFlowVersion": "38.00.000", "flowProperties": [], "typeOfFlow": "Other flow", "classification": {"classHierarchy": "Quantities", "name": "GaBiCategories"}}, {"dataSetInternalID": 6, "referenceToFlowDataSet": {"shortDescription": [{"value": "Total use of non renewable primary energy resources (PENRT)", "lang": "en"}, {"value": "Total nicht erneuerbare Primärenergie (PENRT)", "lang": "de"}], "type": "flow data set", "refObjectId": "06159210-646b-4c8d-8583-da9b3b95a6c1", "uri": "../flows/06159210-646b-4c8d-8583-da9b3b95a6c1.xml"}, "exchange direction": "INPUT", "other": {"anies": [{"name": "referenceToUnitGroupDataSet", "value": {"shortDescription": [{"value": "MJ", "lang": "en"}], "type": "unit group data set", "refObjectId": "93a60a57-a3c8-11da-a746-0800200c9a66", "uri": "../unitgroups/93a60a57-a3c8-11da-a746-0800200c9a66.xml"}}, {"value": "185.788983120375", "module": "A1"}, {"value": "5.47374416001805", "module": "A2"}, {"value": "4.97495179969348", "module": "A3"}, {"value": "0.170734879065718", "module": "A4"}, {"value": "0.39559654695685", "module": "A5"}, {"value": "0", "module": "C1"}, {"value": "2.48874322785666", "module": "C2"}, {"value": "0.169745640103531", "module": "C3"}, {"value": "0.698494205160667", "module": "C4"}, {"value": "-20.1667002594949", "module": "D"}]}, "resolvedFlowVersion": "38.00.000", "flowProperties": [], "typeOfFlow": "Other flow", "classification": {"classHierarchy": "Quantities / Environmental quantities / EPD EN 15804 / LCI indicators", "name": "GaBiCategories"}}, {"dataSetInternalID": 7, "referenceToFlowDataSet": {"shortDescription": [{"value": "Use of secondary material (SM)", "lang": "en"}, {"value": "Einsatz von Sekundärstoffen (SM)", "lang": "de"}], "type": "flow data set", "refObjectId": "c6a1f35f-2d09-4f54-8dfb-97e502e1ce92", "uri": "../flows/c6a1f35f-2d09-4f54-8dfb-97e502e1ce92.xml"}, "exchange direction": "INPUT", "other": {"anies": [{"name": "referenceToUnitGroupDataSet", "value": {"shortDescription": [{"value": "kg", "lang": "en"}], "type": "unit group data set", "refObjectId": "ad38d542-3fe9-439d-9b95-2f5f7752acaf", "uri": "../unitgroups/ad38d542-3fe9-439d-9b95-2f5f7752acaf.xml"}}, {"value": "1.75", "module": "A1"}, {"value": "0", "module": "A2"}, {"value": "0.013814548", "module": "A3"}, {"value": "0", "module": "A4"}, {"value": "0", "module": "A5"}, {"value": "0", "module": "C1"}, {"value": "0", "module": "C2"}, {"value": "0", "module": "C3"}, {"value": "0", "module": "C4"}, {"value": "0", "module": "D"}]}, "resolvedFlowVersion": "38.00.000", "flowProperties": [], "typeOfFlow": "Other flow", "classification": {"classHierarchy": "Quantities / Environmental quantities / EPD EN 15804 / LCI indicators", "name": "GaBiCategories"}}, {"dataSetInternalID": 8, "referenceToFlowDataSet": {"shortDescription": [{"value": "Use of renewable secondary fuels (RSF)", "lang": "en"}, {"value": "Erneuerbare Sekundärbrennstoffe (RSF)", "lang": "de"}], "type": "flow data set", "refObjectId": "64333088-a55f-4aa2-9a31-c10b07816787", "uri": "../flows/64333088-a55f-4aa2-9a31-c10b07816787.xml"}, "exchange direction": "INPUT", "other": {"anies": [{"name": "referenceToUnitGroupDataSet", "value": {"shortDescription": [{"value": "MJ", "lang": "en"}], "type": "unit group data set", "refObjectId": "93a60a57-a3c8-11da-a746-0800200c9a66", "uri": "../unitgroups/93a60a57-a3c8-11da-a746-0800200c9a66.xml"}}, {"value": "0", "module": "A1"}, {"value": "0", "module": "A2"}, {"value": "0", "module": "A3"}, {"value": "0", "module": "A4"}, {"value": "0", "module": "A5"}, {"value": "0", "module": "C1"}, {"value": "0", "module": "C2"}, {"value": "0", "module": "C3"}, {"value": "0", "module": "C4"}, {"value": "0", "module": "D"}]}, "resolvedFlowVersion": "38.00.000", "flowProperties": [], "typeOfFlow": "Other flow", "classification": {"classHierarchy": "Quantities / Environmental quantities / EPD EN 15804 / LCI indicators", "name": "GaBiCategories"}}, {"dataSetInternalID": 9, "referenceToFlowDataSet": {"shortDescription": [{"value": "Use of non renewable secondary fuels (NRSF)", "lang": "en"}, {"value": "Nicht erneuerbare Sekundärbrennstoffe (NRSF)", "lang": "de"}], "type": "flow data set", "refObjectId": "89def144-d39a-4287-b86f-efde453ddcb2", "uri": "../flows/89def144-d39a-4287-b86f-efde453ddcb2.xml"}, "exchange direction": "INPUT", "other": {"anies": [{"name": "referenceToUnitGroupDataSet", "value": {"shortDescription": [{"value": "MJ", "lang": "en"}], "type": "unit group data set", "refObjectId": "93a60a57-a3c8-11da-a746-0800200c9a66", "uri": "../unitgroups/93a60a57-a3c8-11da-a746-0800200c9a66.xml"}}, {"value": "0", "module": "A1"}, {"value": "0", "module": "A2"}, {"value": "0", "module": "A3"}, {"value": "0", "module": "A4"}, {"value": "0", "module": "A5"}, {"value": "0", "module": "C1"}, {"value": "0", "module": "C2"}, {"value": "0", "module": "C3"}, {"value": "0", "module": "C4"}, {"value": "0", "module": "D"}]}, "resolvedFlowVersion": "38.00.000", "flowProperties": [], "typeOfFlow": "Other flow", "classification": {"classHierarchy": "Quantities / Environmental quantities / EPD EN 15804 / LCI indicators", "name": "GaBiCategories"}}, {"dataSetInternalID": 10, "referenceToFlowDataSet": {"shortDescription": [{"value": "Use of net fresh water (FW)", "lang": "en"}, {"value": "Einsatz von Süßwasserressourcen (FW)", "lang": "de"}], "type": "flow data set", "refObjectId": "3cf952c8-f3a4-461d-8c96-96456ca62246", "uri": "../flows/3cf952c8-f3a4-461d-8c96-96456ca62246.xml"}, "exchange direction": "INPUT", "other": {"anies": [{"name": "referenceToUnitGroupDataSet", "value": {"shortDescription": [{"value": "m^3", "lang": "en"}], "type": "unit group data set", "refObjectId": "cd950537-0a98-4044-9ba7-9f9a68d0a504", "uri": "../unitgroups/cd950537-0a98-4044-9ba7-9f9a68d0a504.xml"}}, {"value": "0.0617870899492772", "module": "A1"}, {"value": "0.000434036783484734", "module": "A2"}, {"value": "0.00151406959623696", "module": "A3"}, {"value": "1.36159311109126E-05", "module": "A4"}, {"value": "6.438927894469E-05", "module": "A5"}, {"value": "0", "module": "C1"}, {"value": "0.000198474714297842", "module": "C2"}, {"value": "4.74244366812379E-05", "module": "C3"}, {"value": "0.000148072232883351", "module": "C4"}, {"value": "-0.0107633726166796", "module": "D"}]}, "resolvedFlowVersion": "38.00.000", "flowProperties": [], "typeOfFlow": "Other flow", "classification": {"classHierarchy": "Quantities / Environmental quantities / EPD EN 15804 / LCI indicators", "name": "GaBiCategories"}}, {"dataSetInternalID": 11, "referenceToFlowDataSet": {"shortDescription": [{"value": "Hazardous waste disposed (HWD)", "lang": "en"}, {"value": "Gefährlicher Abfall zur Deponie (HWD)", "lang": "de"}], "type": "flow data set", "refObjectId": "430f9e0f-59b2-46a0-8e0d-55e0e84948fc", "uri": "../flows/430f9e0f-59b2-46a0-8e0d-55e0e84948fc.xml"}, "exchange direction": "OUTPUT", "other": {"anies": [{"name": "referenceToUnitGroupDataSet", "value": {"shortDescription": [{"value": "kg", "lang": "en"}], "type": "unit group data set", "refObjectId": "ad38d542-3fe9-439d-9b95-2f5f7752acaf", "uri": "../unitgroups/ad38d542-3fe9-439d-9b95-2f5f7752acaf.xml"}}, {"value": "2.40399066516429E-08", "module": "A1"}, {"value": "2.88961806838342E-11", "module": "A2"}, {"value": "2.41021445484515E-10", "module": "A3"}, {"value": "9.03392721776131E-13", "module": "A4"}, {"value": "-1.2327978445817E-12", "module": "A5"}, {"value": "0", "module": "C1"}, {"value": "1.31684429726274E-11", "module": "C2"}, {"value": "2.1223076155393E-12", "module": "C3"}, {"value": "6.54584532751466E-11", "module": "C4"}, {"value": "-6.10388794681403E-10", "module": "D"}]}, "resolvedFlowVersion": "38.00.000", "flowProperties": [], "typeOfFlow": "Other flow", "classification": {"classHierarchy": "Quantities / Environmental quantities / EPD EN 15804 / LCI indicators", "name": "GaBiCategories"}}, {"dataSetInternalID": 12, "referenceToFlowDataSet": {"shortDescription": [{"value": "Non hazardous waste disposed (NHWD)", "lang": "en"}, {"value": "Entsorgter nicht gefährlicher Abfall (NHWD)", "lang": "de"}], "type": "flow data set", "refObjectId": "b29ef66b-e286-4afa-949f-62f1a7b4d7fa", "uri": "../flows/b29ef66b-e286-4afa-949f-62f1a7b4d7fa.xml"}, "exchange direction": "OUTPUT", "other": {"anies": [{"name": "referenceToUnitGroupDataSet", "value": {"shortDescription": [{"value": "kg", "lang": "en"}], "type": "unit group data set", "refObjectId": "ad38d542-3fe9-439d-9b95-2f5f7752acaf", "uri": "../unitgroups/ad38d542-3fe9-439d-9b95-2f5f7752acaf.xml"}}, {"value": "0.819027416229618", "module": "A1"}, {"value": "0.00088948044792613", "module": "A2"}, {"value": "0.000758925964618615", "module": "A3"}, {"value": "2.78169605280677E-05", "module": "A4"}, {"value": "0.000185576674967264", "module": "A5"}, {"value": "0", "module": "C1"}, {"value": "0.000405478204058921", "module": "C2"}, {"value": "4.50217212900533E-05", "module": "C3"}, {"value": "2.30787095399683", "module": "C4"}, {"value": "-0.255382449382529", "module": "D"}]}, "resolvedFlowVersion": "38.00.000", "flowProperties": [], "typeOfFlow": "Other flow", "classification": {"classHierarchy": "Quantities / Environmental quantities / EPD EN 15804 / LCI indicators", "name": "GaBiCategories"}}, {"dataSetInternalID": 13, "referenceToFlowDataSet": {"shortDescription": [{"value": "Radioactive waste disposed (RWD)", "lang": "en"}, {"value": "Entsorgter radioaktiver Abfall (RWD)", "lang": "de"}], "type": "flow data set", "refObjectId": "3449546e-52ad-4b39-b809-9fb77cea8ff6", "uri": "../flows/3449546e-52ad-4b39-b809-9fb77cea8ff6.xml"}, "exchange direction": "OUTPUT", "other": {"anies": [{"name": "referenceToUnitGroupDataSet", "value": {"shortDescription": [{"value": "kg", "lang": "en"}], "type": "unit group data set", "refObjectId": "ad38d542-3fe9-439d-9b95-2f5f7752acaf", "uri": "../unitgroups/ad38d542-3fe9-439d-9b95-2f5f7752acaf.xml"}}, {"value": "0.0073803279339532", "module": "A1"}, {"value": "1.01353544170083E-05", "module": "A2"}, {"value": "0.000955346752177234", "module": "A3"}, {"value": "3.16933145939237E-07", "module": "A4"}, {"value": "9.00574366779333E-07", "module": "A5"}, {"value": "0", "module": "C1"}, {"value": "4.61982475376912E-06", "module": "C2"}, {"value": "2.23537047406948E-06", "module": "C3"}, {"value": "8.10478061426287E-06", "module": "C4"}, {"value": "-0.00113674697185579", "module": "D"}]}, "resolvedFlowVersion": "38.00.000", "flowProperties": [], "typeOfFlow": "Other flow", "classification": {"classHierarchy": "Quantities / Environmental quantities / EPD EN 15804 / LCI indicators", "name": "GaBiCategories"}}, {"dataSetInternalID": 14, "referenceToFlowDataSet": {"shortDescription": [{"value": "Components for re-use (CRU)", "lang": "en"}, {"value": "Komponenten für die Wiederverwendung (CRU)", "lang": "de"}], "type": "flow data set", "refObjectId": "a2b32f97-3fc7-4af2-b209-525bc6426f33", "uri": "../flows/a2b32f97-3fc7-4af2-b209-525bc6426f33.xml"}, "exchange direction": "OUTPUT", "other": {"anies": [{"name": "referenceToUnitGroupDataSet", "value": {"shortDescription": [{"value": "kg", "lang": "en"}], "type": "unit group data set", "refObjectId": "ad38d542-3fe9-439d-9b95-2f5f7752acaf", "uri": "../unitgroups/ad38d542-3fe9-439d-9b95-2f5f7752acaf.xml"}}, {"value": "0", "module": "A1"}, {"value": "0", "module": "A2"}, {"value": "0", "module": "A3"}, {"value": "0", "module": "A4"}, {"value": "0", "module": "A5"}, {"value": "0", "module": "C1"}, {"value": "0", "module": "C2"}, {"value": "0", "module": "C3"}, {"value": "0", "module": "C4"}, {"value": "0", "module": "D"}]}, "resolvedFlowVersion": "38.00.000", "flowProperties": [], "typeOfFlow": "Other flow", "classification": {"classHierarchy": "Quantities / Environmental quantities / EPD EN 15804 / LCI indicators", "name": "GaBiCategories"}}, {"dataSetInternalID": 15, "referenceToFlowDataSet": {"shortDescription": [{"value": "Materials for recycling (MFR)", "lang": "en"}, {"value": "Stoffe zum Recycling (MFR)", "lang": "de"}], "type": "flow data set", "refObjectId": "d7fe48a5-4103-49c8-9aae-b0b5dfdbd6ae", "uri": "../flows/d7fe48a5-4103-49c8-9aae-b0b5dfdbd6ae.xml"}, "exchange direction": "OUTPUT", "other": {"anies": [{"name": "referenceToUnitGroupDataSet", "value": {"shortDescription": [{"value": "kg", "lang": "en"}], "type": "unit group data set", "refObjectId": "ad38d542-3fe9-439d-9b95-2f5f7752acaf", "uri": "../unitgroups/ad38d542-3fe9-439d-9b95-2f5f7752acaf.xml"}}, {"value": "0", "module": "A1"}, {"value": "0", "module": "A2"}, {"value": "0.338233084487085", "module": "A3"}, {"value": "0", "module": "A4"}, {"value": "0.242540177429062", "module": "A5"}, {"value": "0", "module": "C1"}, {"value": "0", "module": "C2"}, {"value": "0.8721597633", "module": "C3"}, {"value": "0", "module": "C4"}, {"value": "0", "module": "D"}]}, "resolvedFlowVersion": "38.00.000", "flowProperties": [], "typeOfFlow": "Other flow", "classification": {"classHierarchy": "Quantities / Environmental quantities / EPD EN 15804 / LCI indicators", "name": "GaBiCategories"}}, {"dataSetInternalID": 16, "referenceToFlowDataSet": {"shortDescription": [{"value": "Materials for energy recovery (MER)", "lang": "en"}, {"value": "Stoffe für die Energierückgewinnung (MER)", "lang": "de"}], "type": "flow data set", "refObjectId": "59a9181c-3aaf-46ee-8b13-2b3723b6e447", "uri": "../flows/59a9181c-3aaf-46ee-8b13-2b3723b6e447.xml"}, "exchange direction": "OUTPUT", "other": {"anies": [{"name": "referenceToUnitGroupDataSet", "value": {"shortDescription": [{"value": "kg", "lang": "en"}], "type": "unit group data set", "refObjectId": "ad38d542-3fe9-439d-9b95-2f5f7752acaf", "uri": "../unitgroups/ad38d542-3fe9-439d-9b95-2f5f7752acaf.xml"}}, {"value": "0", "module": "A1"}, {"value": "0", "module": "A2"}, {"value": "0", "module": "A3"}, {"value": "0", "module": "A4"}, {"value": "0.004213437", "module": "A5"}, {"value": "0", "module": "C1"}, {"value": "0", "module": "C2"}, {"value": "0", "module": "C3"}, {"value": "0", "module": "C4"}, {"value": "0", "module": "D"}]}, "resolvedFlowVersion": "38.00.000", "flowProperties": [], "typeOfFlow": "Other flow", "classification": {"classHierarchy": "Quantities / Environmental quantities / EPD EN 15804 / LCI indicators", "name": "GaBiCategories"}}, {"dataSetInternalID": 17, "referenceToFlowDataSet": {"shortDescription": [{"value": "Exported electrical energy (EEE)", "lang": "en"}, {"value": "Exportierte elektrische Energie (EEE)", "lang": "de"}], "type": "flow data set", "refObjectId": "4da0c987-2b76-40d6-9e9e-82a017aaaf29", "uri": "../flows/4da0c987-2b76-40d6-9e9e-82a017aaaf29.xml"}, "exchange direction": "OUTPUT", "other": {"anies": [{"name": "referenceToUnitGroupDataSet", "value": {"shortDescription": [{"value": "MJ", "lang": "en"}], "type": "unit group data set", "refObjectId": "93a60a57-a3c8-11da-a746-0800200c9a66", "uri": "../unitgroups/93a60a57-a3c8-11da-a746-0800200c9a66.xml"}}, {"value": "0", "module": "A1"}, {"value": "0", "module": "A2"}, {"value": "0", "module": "A3"}, {"value": "0", "module": "A4"}, {"value": "0.0281505624715772", "module": "A5"}, {"value": "0", "module": "C1"}, {"value": "0", "module": "C2"}, {"value": "0", "module": "C3"}, {"value": "0", "module": "C4"}, {"value": "0", "module": "D"}]}, "resolvedFlowVersion": "38.00.000", "flowProperties": [], "typeOfFlow": "Other flow", "classification": {"classHierarchy": "Quantities / Environmental quantities / EPD EN 15804 / LCI indicators", "name": "GaBiCategories"}}, {"dataSetInternalID": 18, "referenceToFlowDataSet": {"shortDescription": [{"value": "Exported thermal energy (EET)", "lang": "en"}, {"value": "Exportierte thermische Energie (EET)", "lang": "de"}], "type": "flow data set", "refObjectId": "98daf38a-7a79-46d3-9a37-2b7bd0955810", "uri": "../flows/98daf38a-7a79-46d3-9a37-2b7bd0955810.xml"}, "exchange direction": "OUTPUT", "other": {"anies": [{"name": "referenceToUnitGroupDataSet", "value": {"shortDescription": [{"value": "MJ", "lang": "en"}], "type": "unit group data set", "refObjectId": "93a60a57-a3c8-11da-a746-0800200c9a66", "uri": "../unitgroups/93a60a57-a3c8-11da-a746-0800200c9a66.xml"}}, {"value": "0", "module": "A1"}, {"value": "0", "module": "A2"}, {"value": "0", "module": "A3"}, {"value": "0", "module": "A4"}, {"value": "0.0500555676107714", "module": "A5"}, {"value": "0", "module": "C1"}, {"value": "0", "module": "C2"}, {"value": "0", "module": "C3"}, {"value": "0", "module": "C4"}, {"value": "0", "module": "D"}]}, "resolvedFlowVersion": "38.00.000", "flowProperties": [], "typeOfFlow": "Other flow", "classification": {"classHierarchy": "Quantities / Environmental quantities / EPD EN 15804 / LCI indicators", "name": "GaBiCategories"}}]}, "LCIAResults": {"LCIAResult": [{"referenceToLCIAMethodDataSet": {"shortDescription": [{"value": "Global Warming Potential total (GWP-total)", "lang": "en"}, {"value": "Globales Erwärmungspotenzial total (GWP-total)", "lang": "de"}], "type": "LCIA method data set", "refObjectId": "6a37f984-a4b3-458a-a20a-64418c145fa2", "uri": "../lciamethods/6a37f984-a4b3-458a-a20a-64418c145fa2.xml"}, "other": {"anies": [{"name": "referenceToUnitGroupDataSet", "value": {"shortDescription": [{"value": "kg CO_(2) eq", "lang": "en"}], "type": "unit group data set", "refObjectId": "1ebf3012-d0db-4de2-aefd-ef30cedb0be1", "uri": "../unitgroups/1ebf3012-d0db-4de2-aefd-ef30cedb0be1.xml"}}, {"value": "11.1352190636521", "module": "A1"}, {"value": "0.413663647061815", "module": "A2"}, {"value": "0.187312842658867", "module": "A3"}, {"value": "0.0128084886126375", "module": "A4"}, {"value": "0.068496687787237", "module": "A5"}, {"value": "0", "module": "C1"}, {"value": "0.187489629066308", "module": "C2"}, {"value": "0.0086987484673898", "module": "C3"}, {"value": "0.470917922613522", "module": "C4"}, {"value": "-1.75064900694393", "module": "D"}]}}, {"referenceToLCIAMethodDataSet": {"shortDescription": [{"value": "Global Warming Potential fossil fuels (GWP-fossil)", "lang": "en"}, {"value": "Globales Erwärmungspotenzial fossil (GWP-fossil)", "lang": "de"}], "type": "LCIA method data set", "refObjectId": "5f635281-343e-44fb-83df-1971b155e6b6", "uri": "../lciamethods/5f635281-343e-44fb-83df-1971b155e6b6.xml"}, "other": {"anies": [{"name": "referenceToUnitGroupDataSet", "value": {"shortDescription": [{"value": "kg CO_(2) eq", "lang": "en"}], "type": "unit group data set", "refObjectId": "1ebf3012-d0db-4de2-aefd-ef30cedb0be1", "uri": "../unitgroups/1ebf3012-d0db-4de2-aefd-ef30cedb0be1.xml"}}, {"value": "11.6852256307153", "module": "A1"}, {"value": "0.410044017542267", "module": "A2"}, {"value": "0.176312757555841", "module": "A3"}, {"value": "0.0126949941825443", "module": "A4"}, {"value": "0.0460871887904373", "module": "A5"}, {"value": "0", "module": "C1"}, {"value": "0.185835259352833", "module": "C2"}, {"value": "0.00865719403350493", "module": "C3"}, {"value": "0.0695009546769706", "module": "C4"}, {"value": "-1.75133945356541", "module": "D"}]}}, {"referenceToLCIAMethodDataSet": {"shortDescription": [{"value": "Global Warming Potential biogenic (GWP-biogenic)", "lang": "en"}, {"value": "Globales Erwärmungspotenzial biogen (GWP-biogenic)", "lang": "de"}], "type": "LCIA method data set", "refObjectId": "2356e1ab-0185-4db5-86e5-16de51c7485c", "uri": "../lciamethods/2356e1ab-0185-4db5-86e5-16de51c7485c.xml"}, "other": {"anies": [{"name": "referenceToUnitGroupDataSet", "value": {"shortDescription": [{"value": "kg CO_(2) eq", "lang": "en"}], "type": "unit group data set", "refObjectId": "1ebf3012-d0db-4de2-aefd-ef30cedb0be1", "uri": "../unitgroups/1ebf3012-d0db-4de2-aefd-ef30cedb0be1.xml"}}, {"value": "-0.55290398700732", "module": "A1"}, {"value": "0.000838047747368374", "module": "A2"}, {"value": "0.0105053432973225", "module": "A3"}, {"value": "2.61974371816746E-05", "module": "A4"}, {"value": "0.0222037549568094", "module": "A5"}, {"value": "0", "module": "C1"}, {"value": "0.000381871667910608", "module": "C2"}, {"value": "1.48273054973802E-06", "module": "C3"}, {"value": "0.401349297342476", "module": "C4"}, {"value": "0.000982620991851727", "module": "D"}]}}, {"referenceToLCIAMethodDataSet": {"shortDescription": [{"value": "Global Warming Potential luluc (GWP-luluc)", "lang": "en"}, {"value": "Globales Erwärmungspotenzial luluc (GWP-luluc)", "lang": "de"}], "type": "LCIA method data set", "refObjectId": "4331bbdb-978a-490d-8707-eeb047f01a55", "uri": "../lciamethods/4331bbdb-978a-490d-8707-eeb047f01a55.xml"}, "other": {"anies": [{"name": "referenceToUnitGroupDataSet", "value": {"shortDescription": [{"value": "kg CO_(2) eq", "lang": "en"}], "type": "unit group data set", "refObjectId": "1ebf3012-d0db-4de2-aefd-ef30cedb0be1", "uri": "../unitgroups/1ebf3012-d0db-4de2-aefd-ef30cedb0be1.xml"}}, {"value": "0.00289741994410768", "module": "A1"}, {"value": "0.00278158177217915", "module": "A2"}, {"value": "0.000494741805703902", "module": "A3"}, {"value": "8.72969929115065E-05", "module": "A4"}, {"value": "0.000205744039990324", "module": "A5"}, {"value": "0", "module": "C1"}, {"value": "0.00127249804556418", "module": "C2"}, {"value": "4.00717033351378E-05", "module": "C3"}, {"value": "6.76705940756975E-05", "module": "C4"}, {"value": "-0.000292174370368423", "module": "D"}]}}, {"referenceToLCIAMethodDataSet": {"shortDescription": [{"value": "Depletion potential of the stratospheric ozone layer (ODP)", "lang": "en"}, {"value": "Abbau Potential der stratosphärischen Ozonschicht (ODP)", "lang": "de"}], "type": "LCIA method data set", "refObjectId": "b5c629d6-def3-11e6-bf01-fe55135034f3", "uri": "../lciamethods/b5c629d6-def3-11e6-bf01-fe55135034f3.xml"}, "other": {"anies": [{"name": "referenceToUnitGroupDataSet", "value": {"shortDescription": [{"value": "kg CFC11 eq", "lang": "en"}], "type": "unit group data set", "refObjectId": "d9e957c9-7309-4474-bf3a-7777df6c4e5b", "uri": "../unitgroups/d9e957c9-7309-4474-bf3a-7777df6c4e5b.xml"}}, {"value": "1.0684838046507E-08", "module": "A1"}, {"value": "4.06877933487777E-14", "module": "A2"}, {"value": "1.17433449114348E-09", "module": "A3"}, {"value": "1.27217685261905E-15", "module": "A4"}, {"value": "1.36414797535263E-10", "module": "A5"}, {"value": "0", "module": "C1"}, {"value": "1.8544081583781E-14", "module": "C2"}, {"value": "1.28889770662562E-14", "module": "C3"}, {"value": "1.00838405988963E-13", "module": "C4"}, {"value": "-2.8201733999154E-14", "module": "D"}]}}, {"referenceToLCIAMethodDataSet": {"shortDescription": [{"value": "Acidification potential of land and water (AP)", "lang": "en"}, {"value": "Versauerungspotenzial von Boden und Wasser (AP)", "lang": "de"}], "type": "LCIA method data set", "refObjectId": "b5c611c6-def3-11e6-bf01-fe55135034f3", "uri": "../lciamethods/b5c611c6-def3-11e6-bf01-fe55135034f3.xml"}, "other": {"anies": [{"name": "referenceToUnitGroupDataSet", "value": {"shortDescription": [{"value": "mol H^(+) eq", "lang": "en"}], "type": "unit group data set", "refObjectId": "42e089ac-92bf-4bf2-8ca1-5fc40d18f2ed", "uri": "../unitgroups/42e089ac-92bf-4bf2-8ca1-5fc40d18f2ed.xml"}}, {"value": "0.0437461036787787", "module": "A1"}, {"value": "0.000500470969414055", "module": "A2"}, {"value": "0.000316685675725485", "module": "A3"}, {"value": "1.46246352807101E-05", "module": "A4"}, {"value": "4.71584194281728E-05", "module": "A5"}, {"value": "0", "module": "C1"}, {"value": "0.000268605261349512", "module": "C2"}, {"value": "4.47265928103751E-05", "module": "C3"}, {"value": "0.000325317313834015", "module": "C4"}, {"value": "-0.00614399915615893", "module": "D"}]}}, {"referenceToLCIAMethodDataSet": {"shortDescription": [{"value": "Eutrophication potential aquatic freshwater (EP-freshwater)", "lang": "en"}, {"value": "Eutrophierungspotenzial Süßwasser (EP-freshwater)", "lang": "de"}], "type": "LCIA method data set", "refObjectId": "b53ec18f-7377-4ad3-86eb-cc3f4f276b2b", "uri": "../lciamethods/b53ec18f-7377-4ad3-86eb-cc3f4f276b2b.xml"}, "other": {"anies": [{"name": "referenceToUnitGroupDataSet", "value": {"shortDescription": [{"value": "kg P eq", "lang": "en"}], "type": "unit group data set", "refObjectId": "0429039d-a61d-4590-ba67-aa4a20a810a1", "uri": "../unitgroups/0429039d-a61d-4590-ba67-aa4a20a810a1.xml"}}, {"value": "5.00967694353261E-05", "module": "A1"}, {"value": "1.47507528008955E-06", "module": "A2"}, {"value": "6.66153630897326E-06", "module": "A3"}, {"value": "4.62784463132359E-08", "module": "A4"}, {"value": "2.2792241660468E-07", "module": "A5"}, {"value": "0", "module": "C1"}, {"value": "6.74584891429603E-07", "module": "C2"}, {"value": "2.48665154670842E-08", "module": "C3"}, {"value": "3.92712047587625E-06", "module": "C4"}, {"value": "-6.82836963181801E-07", "module": "D"}]}}, {"referenceToLCIAMethodDataSet": {"shortDescription": [{"value": "Eutrophication potential aquatic marine (EP-marine)", "lang": "en"}, {"value": "Eutrophierungspotenzial Salzwasser (EP-marine)", "lang": "de"}], "type": "LCIA method data set", "refObjectId": "b5c619fa-def3-11e6-bf01-fe55135034f3", "uri": "../lciamethods/b5c619fa-def3-11e6-bf01-fe55135034f3.xml"}, "other": {"anies": [{"name": "referenceToUnitGroupDataSet", "value": {"shortDescription": [{"value": "kg N eq", "lang": "en"}], "type": "unit group data set", "refObjectId": "d05bb823-ecdf-4686-8c40-bf1d9257859f", "uri": "../unitgroups/d05bb823-ecdf-4686-8c40-bf1d9257859f.xml"}}, {"value": "0.00857992090794165", "module": "A1"}, {"value": "0.000167552281236056", "module": "A2"}, {"value": "0.000108833246684631", "module": "A3"}, {"value": "4.69162694699121E-06", "module": "A4"}, {"value": "1.87618662739828E-05", "module": "A5"}, {"value": "0", "module": "C1"}, {"value": "9.80250227710261E-05", "module": "C2"}, {"value": "2.04452009004585E-05", "module": "C3"}, {"value": "0.000258990602839343", "module": "C4"}, {"value": "-0.00109540096861739", "module": "D"}]}}, {"referenceToLCIAMethodDataSet": {"shortDescription": [{"value": "Eutrophication potential terrestrial (EP-terrestrial)", "lang": "en"}, {"value": "Eutrophierungspotenzial Land (EP-terrestrial)", "lang": "de"}], "type": "LCIA method data set", "refObjectId": "b5c614d2-def3-11e6-bf01-fe55135034f3", "uri": "../lciamethods/b5c614d2-def3-11e6-bf01-fe55135034f3.xml"}, "other": {"anies": [{"name": "referenceToUnitGroupDataSet", "value": {"shortDescription": [{"value": "mol N eq", "lang": "en"}], "type": "unit group data set", "refObjectId": "71b4d617-0ec9-4d3f-b65e-e438940c2401", "uri": "../unitgroups/71b4d617-0ec9-4d3f-b65e-e438940c2401.xml"}}, {"value": "0.144086568145268", "module": "A1"}, {"value": "0.00198943835665195", "module": "A2"}, {"value": "0.00108506023167701", "module": "A3"}, {"value": "5.65531023295411E-05", "module": "A4"}, {"value": "0.000218837636822181", "module": "A5"}, {"value": "0", "module": "C1"}, {"value": "0.00114479223259093", "module": "C2"}, {"value": "0.000225671446948228", "module": "C3"}, {"value": "0.000995059807178138", "module": "C4"}, {"value": "-0.0129736797720217", "module": "D"}]}}, {"referenceToLCIAMethodDataSet": {"shortDescription": [{"value": "Formation potential of tropospheric ozone photochemical oxidants (POCP)", "lang": "en"}, {"value": "Bildungspotential für troposphärisches Ozon (POCP)", "lang": "de"}], "type": "LCIA method data set", "refObjectId": "b5c610fe-def3-11e6-bf01-fe55135034f3", "uri": "../lciamethods/b5c610fe-def3-11e6-bf01-fe55135034f3.xml"}, "other": {"anies": [{"name": "referenceToUnitGroupDataSet", "value": {"shortDescription": [{"value": "kg NMVOC eq", "lang": "en"}], "type": "unit group data set", "refObjectId": "d27c25f8-fbc1-44c6-b47b-4adbae4199c6", "uri": "../unitgroups/d27c25f8-fbc1-44c6-b47b-4adbae4199c6.xml"}}, {"value": "0.0203045765000111", "module": "A1"}, {"value": "0.000451682949196365", "module": "A2"}, {"value": "0.000251557487052161", "module": "A3"}, {"value": "1.24894153315536E-05", "module": "A4"}, {"value": "4.59735182161078E-05", "module": "A5"}, {"value": "0", "module": "C1"}, {"value": "0.000239959953422034", "module": "C2"}, {"value": "5.5633468499449E-05", "module": "C3"}, {"value": "0.000393892895142871", "module": "C4"}, {"value": "-0.00333016986652847", "module": "D"}]}}, {"referenceToLCIAMethodDataSet": {"shortDescription": [{"value": "Abiotic depletion potential for non fossil resources (ADPE)", "lang": "en"}, {"value": "Potenzial für den abiotischen Abbau nicht fossiler Ressourcen (ADPE)", "lang": "de"}], "type": "LCIA method data set", "refObjectId": "b2ad6494-c78d-11e6-9d9d-cec0c932ce01", "uri": "../lciamethods/b2ad6494-c78d-11e6-9d9d-cec0c932ce01.xml"}, "other": {"anies": [{"name": "referenceToUnitGroupDataSet", "value": {"shortDescription": [{"value": "kg Sb eq", "lang": "en"}], "type": "unit group data set", "refObjectId": "54ccd2d9-a32a-4fc2-923d-f2c8c93e89d4", "uri": "../unitgroups/54ccd2d9-a32a-4fc2-923d-f2c8c93e89d4.xml"}}, {"value": "7.01614869521958E-06", "module": "A1"}, {"value": "4.17059408070462E-08", "module": "A2"}, {"value": "1.17465046941098E-07", "module": "A3"}, {"value": "1.30572748220148E-09", "module": "A4"}, {"value": "8.6646375979111E-09", "module": "A5"}, {"value": "0", "module": "C1"}, {"value": "1.90331374967879E-08", "module": "C2"}, {"value": "9.6058971379024E-09", "module": "C3"}, {"value": "4.61544970254741E-09", "module": "C4"}, {"value": "-7.45764348403911E-08", "module": "D"}]}}, {"referenceToLCIAMethodDataSet": {"shortDescription": [{"value": "Abiotic depletion potential for fossil resources (ADPF)", "lang": "en"}, {"value": "Potenzial für den abiotischen Abbau fossiler Brennstoffe (ADPF)", "lang": "de"}], "type": "LCIA method data set", "refObjectId": "b2ad6110-c78d-11e6-9d9d-cec0c932ce01", "uri": "../lciamethods/b2ad6110-c78d-11e6-9d9d-cec0c932ce01.xml"}, "other": {"anies": [{"name": "referenceToUnitGroupDataSet", "value": {"shortDescription": [{"value": "MJ", "lang": "en"}], "type": "unit group data set", "refObjectId": "93a60a57-a3c8-11da-a746-0800200c9a66", "uri": "../unitgroups/93a60a57-a3c8-11da-a746-0800200c9a66.xml"}}, {"value": "185.590298171282", "module": "A1"}, {"value": "5.45220774212577", "module": "A2"}, {"value": "4.97219074627846", "module": "A3"}, {"value": "0.170061475322924", "module": "A4"}, {"value": "0.394114467064072", "module": "A5"}, {"value": "0", "module": "C1"}, {"value": "2.47892725461403", "module": "C2"}, {"value": "0.16937568515833", "module": "C3"}, {"value": "0.697883560318059", "module": "C4"}, {"value": "-20.0968464503642", "module": "D"}]}}, {"referenceToLCIAMethodDataSet": {"shortDescription": [{"value": "Water use (WDP)", "lang": "en"}, {"value": "Wassernutzung (WDP)", "lang": "de"}], "type": "LCIA method data set", "refObjectId": "b2ad66ce-c78d-11e6-9d9d-cec0c932ce01", "uri": "../lciamethods/b2ad66ce-c78d-11e6-9d9d-cec0c932ce01.xml"}, "other": {"anies": [{"name": "referenceToUnitGroupDataSet", "value": {"shortDescription": [{"value": "m^(3) world eq deprived", "lang": "en"}], "type": "unit group data set", "refObjectId": "6ae2df01-888e-46c8-b17d-49fa3869b476", "uri": "../unitgroups/6ae2df01-888e-46c8-b17d-49fa3869b476.xml"}}, {"value": "1.29241837181758", "module": "A1"}, {"value": "0.00462295141349733", "module": "A2"}, {"value": "0.0344590364408082", "module": "A3"}, {"value": "0.000144943234773974", "module": "A4"}, {"value": "0.00211301549757086", "module": "A5"}, {"value": "0", "module": "C1"}, {"value": "0.00211278735745929", "module": "C2"}, {"value": "0.0016720676654284", "module": "C3"}, {"value": "0.00495719887904128", "module": "C4"}, {"value": "-0.0666049959508825", "module": "D"}]}}, {"referenceToLCIAMethodDataSet": {"shortDescription": [{"value": "Incidence of disease due to PM emissions (PM)", "lang": "en"}, {"value": "Auftreten von Krankheiten aufgrund von Feinstaubemissionen (PM)", "lang": "de"}], "type": "LCIA method data set", "refObjectId": "b5c602c6-def3-11e6-bf01-fe55135034f3", "uri": "../lciamethods/b5c602c6-def3-11e6-bf01-fe55135034f3.xml"}, "other": {"anies": [{"name": "referenceToUnitGroupDataSet", "value": {"shortDescription": [{"value": "Disease incidence", "lang": "en"}], "type": "unit group data set", "refObjectId": "3883559b-648f-4afc-8ba2-0bd24f3affa3", "uri": "../unitgroups/3883559b-648f-4afc-8ba2-0bd24f3affa3.xml"}}, {"value": "4.40491556126967E-07", "module": "A1"}, {"value": "3.94355929208352E-09", "module": "A2"}, {"value": "3.13423254671444E-09", "module": "A3"}, {"value": "9.99978144335754E-11", "module": "A4"}, {"value": "3.3725092982513E-10", "module": "A5"}, {"value": "0", "module": "C1"}, {"value": "1.596736507672E-09", "module": "C2"}, {"value": "8.48392246454357E-10", "module": "C3"}, {"value": "3.71704686181706E-09", "module": "C4"}, {"value": "-6.52747286630833E-08", "module": "D"}]}}, {"referenceToLCIAMethodDataSet": {"shortDescription": [{"value": "Human exposure efficiency relative to U235 (IR)", "lang": "en"}, {"value": "Wirkung durch Exposition des Menschen mit U235 (IR)", "lang": "de"}], "type": "LCIA method data set", "refObjectId": "b5c632be-def3-11e6-bf01-fe55135034f3", "uri": "../lciamethods/b5c632be-def3-11e6-bf01-fe55135034f3.xml"}, "other": {"anies": [{"name": "referenceToUnitGroupDataSet", "value": {"shortDescription": [{"value": "kBq U235 eq", "lang": "en"}], "type": "unit group data set", "refObjectId": "456b05bf-1415-44a9-9993-02452f554c09", "uri": "../unitgroups/456b05bf-1415-44a9-9993-02452f554c09.xml"}}, {"value": "1.10274733391001", "module": "A1"}, {"value": "0.0015301881939483", "module": "A2"}, {"value": "0.209398156094096", "module": "A3"}, {"value": "4.78552920380035E-05", "module": "A4"}, {"value": "1.31733437861252E-05", "module": "A5"}, {"value": "0", "module": "C1"}, {"value": "0.0006975700256937", "module": "C2"}, {"value": "0.000365524985880711", "module": "C3"}, {"value": "0.00102963638786156", "module": "C4"}, {"value": "-0.253093552045799", "module": "D"}]}}, {"referenceToLCIAMethodDataSet": {"shortDescription": [{"value": "Comparative toxic unit for ecosystems (ETP-fw)", "lang": "en"}, {"value": "Toxizitätsvergleichseinheit für Ökosysteme (ETP-fw)", "lang": "de"}], "type": "LCIA method data set", "refObjectId": "ee1082d1-b0f7-43ca-a1f0-21e2a4a74511", "uri": "../lciamethods/ee1082d1-b0f7-43ca-a1f0-21e2a4a74511.xml"}, "other": {"anies": [{"name": "referenceToUnitGroupDataSet", "value": {"shortDescription": [{"value": "CTUe", "lang": "en"}], "type": "unit group data set", "refObjectId": "aa959ded-f1eb-4efb-9c5c-2d60be36b3e6", "uri": "../unitgroups/aa959ded-f1eb-4efb-9c5c-2d60be36b3e6.xml"}}, {"value": "437.173171225579", "module": "A1"}, {"value": "3.86328595712372", "module": "A2"}, {"value": "2.39599205003372", "module": "A3"}, {"value": "0.120516898151183", "module": "A4"}, {"value": "0.304554254233222", "module": "A5"}, {"value": "0", "module": "C1"}, {"value": "1.75670762829295", "module": "C2"}, {"value": "0.113150595283961", "module": "C3"}, {"value": "0.92610215250564", "module": "C4"}, {"value": "-9.55790472772236", "module": "D"}]}}, {"referenceToLCIAMethodDataSet": {"shortDescription": [{"value": "Comparative toxic unit for humans (carcinogenic) (HTP-c)", "lang": "en"}, {"value": "Toxizitätsvergleichseinheit für Menschen (krebserregend) (HTP-c)", "lang": "de"}], "type": "LCIA method data set", "refObjectId": "2299222a-bbd8-474f-9d4f-4dd1f18aea7c", "uri": "../lciamethods/2299222a-bbd8-474f-9d4f-4dd1f18aea7c.xml"}, "other": {"anies": [{"name": "referenceToUnitGroupDataSet", "value": {"shortDescription": [{"value": "CTUh", "lang": "en"}], "type": "unit group data set", "refObjectId": "d4c9523e-2d7e-49fd-8469-998f547d3a70", "uri": "../unitgroups/d4c9523e-2d7e-49fd-8469-998f547d3a70.xml"}}, {"value": "6.50647236223184E-09", "module": "A1"}, {"value": "7.95847415230628E-11", "module": "A2"}, {"value": "4.0577707942694E-11", "module": "A3"}, {"value": "2.48413755773877E-12", "module": "A4"}, {"value": "5.15306064872129E-12", "module": "A5"}, {"value": "0", "module": "C1"}, {"value": "3.62212572884522E-11", "module": "C2"}, {"value": "2.43244430080794E-12", "module": "C3"}, {"value": "4.88949915477543E-11", "module": "C4"}, {"value": "-1.3769885241608E-09", "module": "D"}]}}, {"referenceToLCIAMethodDataSet": {"shortDescription": [{"value": "Comparative toxic unit for humans (noncarcinogenic) (HTP-nc)", "lang": "en"}, {"value": "Toxizitätsvergleichseinheit für Menschen (nicht krebserregend) (HTP-nc)", "lang": "de"}], "type": "LCIA method data set", "refObjectId": "3af763a5-b7a1-48c9-9cee-1f223481fcef", "uri": "../lciamethods/3af763a5-b7a1-48c9-9cee-1f223481fcef.xml"}, "other": {"anies": [{"name": "referenceToUnitGroupDataSet", "value": {"shortDescription": [{"value": "CTUh", "lang": "en"}], "type": "unit group data set", "refObjectId": "d4c9523e-2d7e-49fd-8469-998f547d3a70", "uri": "../unitgroups/d4c9523e-2d7e-49fd-8469-998f547d3a70.xml"}}, {"value": "2.82026112046483E-07", "module": "A1"}, {"value": "4.30893959688045E-09", "module": "A2"}, {"value": "1.70827567491629E-09", "module": "A3"}, {"value": "1.34427260378383E-10", "module": "A4"}, {"value": "3.26014323767504E-10", "module": "A5"}, {"value": "0", "module": "C1"}, {"value": "1.96715324097918E-09", "module": "C2"}, {"value": "1.29941853797719E-10", "module": "C3"}, {"value": "5.41557302334655E-09", "module": "C4"}, {"value": "-1.50864533802263E-08", "module": "D"}]}}, {"referenceToLCIAMethodDataSet": {"shortDescription": [{"value": "Soil quality index (SQP)", "lang": "en"}, {"value": "Bodenqualitätsindex (SQP)", "lang": "de"}], "type": "LCIA method data set", "refObjectId": "b2ad6890-c78d-11e6-9d9d-cec0c932ce01", "uri": "../lciamethods/b2ad6890-c78d-11e6-9d9d-cec0c932ce01.xml"}, "other": {"anies": [{"name": "referenceToUnitGroupDataSet", "value": {"shortDescription": [{"value": "SQP", "lang": "en"}], "type": "unit group data set", "refObjectId": "f130951c-e67f-4f7f-8dd4-665de3974e18", "uri": "../unitgroups/f130951c-e67f-4f7f-8dd4-665de3974e18.xml"}}, {"value": "98.918722476835", "module": "A1"}, {"value": "2.29383475589537", "module": "A2"}, {"value": "0.863939333192039", "module": "A3"}, {"value": "0.0719874542006197", "module": "A4"}, {"value": "0.171364138506161", "module": "A5"}, {"value": "0", "module": "C1"}, {"value": "1.04933619956747", "module": "C2"}, {"value": "0.0382835633466123", "module": "C3"}, {"value": "0.106040633998316", "module": "C4"}, {"value": "-1.40804288258329", "module": "D"}]}}]}, "otherAttributes": {"{http://www.indata.network/EPD/2019}epd-version": "1.2"}, "version": "1.1", "locations": "../ILCDLocations.xml"}