{"processInformation": {"dataSetInformation": {"UUID": "487b824e-da4c-4166-9194-134a147938c6", "name": {"baseName": [{"value": "Kabuflex R plus 450 co2ntrol®", "lang": "de"}, {"value": "Kabuflex R plus 450 co2ntrol®", "lang": "en"}], "functionalUnitFlowProperties": [{"lang": "de"}]}, "classificationInformation": {"classification": [{"class": [{"value": "Kunststoffe", "level": 0, "classId": "6"}, {"value": "Rohre", "level": 1, "classId": "6.1"}, {"value": "Regen-/Grauwasserrohre", "level": 2, "classId": "6.1.03"}], "name": "OEKOBAU.DAT"}, {"class": [{"value": "02 Bauprodukte", "level": 0}, {"value": "Metallbauprodukte und Zubehör", "level": 1}, {"value": "Verbindungs-, Montage- und Installationssysteme", "level": 2}], "name": "IBUCategories"}]}, "generalComment": [{"value": "Kabuflex R plus 450 co2ntrol® ist ein biegsames Kunststoff-Wellrohr bestehend aus Polyethylen. Zustzlich verfgt das Kabelschutzrohr ber eine spezielle hochgleitfhige Innenschicht in der Farbe Grn aus Polyethylen, die dem Produkt hervorragende Einzugseigenschaften fr elektrische Strom- und Datenkabel verleiht. \nKabuflex R plus 450 co2ntrol® bietet einen zuverlssigen Schutz von Kabeln im Erdreich, unter Straen und Pltzen, bei Auenanlagen und der Gartengestaltung.\n\nDas halogenfreie Produkt ist in der Farbe Schwarz und in den Nennweiten 40, 50, 63, 75, 90, 110, 125, 160 und 200 verfgbar. Als Referenz dient Nennweite 50, da diese die umsatzstrkste Variante ist. Die Ergebnisse der restlichen Nennweiten knnen im Anhang eingesehen werden.\n\nFr das Inverkehrbringen in der EU gilt die Richtlinie 2014/35/EU vom 26. Februar 2014. Die Produkte bentigen eine Konformittserklrung unter der Bercksichtigung der harmonisierten Normenreihe DIN EN 61386-1:2020-08 (VDE 0605-1:2020-08), Elektroinstallationsrohrsysteme fr elektrische Energie und fr Informationen - Teil 1: Allgemeine Anforderungen und die CE-Kennzeichnung. Fr die Verwendung gelten die jeweiligen nationalen Bestimmungen.", "lang": "de"}]}, "quantitativeReference": {"referenceToReferenceFlow": [0]}, "time": {"referenceYear": 2024, "dataSetValidUntil": 2029, "other": {"anies": [{"name": "publicationDateOfEPD", "value": 1719878400000}]}}, "geography": {"locationOfOperationSupplyOrProduction": {"location": "DE"}}, "technology": {"technologyDescriptionAndIncludedProcesses": [{"value": "Die Herstellung des Kabuflex R plus 450 co2ntrol® besteht aus folgenden Prozessschritten: Aufschmelzen der Kunststoffkomponenten sowie deren Additive in Extrudern. Formgebung durch einen kontinuierlichen Blasformprozess in eigens gefertigten Formbacken in Corrugatoren. Kühlung der Kunststoff-Wellrohre. Aufwickeln der Kunststoff-Wellrohre über Haspeln und Verpacken der Ringe mit einem Polypropylen (PP)-Verpackungsband. Der Produktionsprozess ist gemäß Qualitäts-Management-System nach DIN EN ISO 9001 zertifiziert. \nTechnische Daten: \nDie technischen Daten des Produkts, die im Geltungsbereich der EPD liegen, sind unter Verweis auf die den einzelnen Daten zugrunde liegenden Prfregeln in nachfolgender Tabelle genannt.\n\nKlassifizierungscode N450 gem EN 61386-24 \nDeklarierte Einheit: \nDie gewhlte deklarierte Einheit bezieht sich auf 1 lfm des Produkts mit der Nennweite 50 mm. Diese Variante wurde als Referenzprodukt gewhlt, da sie die umsatzstrkste Variante ist. Im Kapitel 6 (LCA: Interpretation) sind zustzlich die Ergebnisse der anderen Nennweiten dargestellt. Weitere Ergebnisse zu den anderen Nennweiten befinden sich im Anhang.", "lang": "de"}, {"value": "The production of Kabuflex R plus 450 co2ntrol® consists of the following process steps: Melting of the plastic components and their additives in extruders. Shaping using a continuous blow molding process in specially manufactured molds in corrugators. Cooling of the corrugated plastic pipes. Winding of the corrugated plastic tubes using reels and packaging of the rings with a polypropylene (PP) packaging tape. The production process is certified in accordance with the DIN EN ISO 9001 quality management system. The technical data of the product that are within the scope of the EPD are listed in the following table with reference to the test rules on which the individual data are based. Classification code N450 according to EN 61386-24 The declared unit selected refers to 1 running meter of the product with a nominal width of 50 mm. This variant was selected as the reference product as it is the variant with the highest turnover. Chapter 6 (LCA: Interpretation) also shows the results for the other nominal widths. Further results for the other nominal widths can be found in the appendix.", "lang": "en"}], "technologicalApplicability": [{"value": "Verwendet wird dieses Leerrohr bei erdverlegtem Kabelschutz, bei dem hohe Anforderungen an die Druckfestigkeit gestellt werden. Haupteinsatzgebiete fr Kabuflex-Rohre sind die Verlegung im Erdreich und unter Straen und Pltzen sowie bei Gebude-Einfhrungen. Des Weiteren knnen in die bereits verlegten Kabuflex-Rohre Kabel und Leitungen problemlos nachgezogen werden, was eine zukunftssichere und umweltschonende Elektro-Infrastruktur begnstigt", "lang": "de"}, {"value": "This conduit is used for underground cable protection where high demands are placed on compressive strength. The main areas of application for Kabuflex conduits are laying in the ground and under roads and squares as well as for building entries. Furthermore, cables and lines can easily be pulled into the already installed Kabuflex conduits, which favors a future-proof and environmentally friendly electrical infrastructure", "lang": "en"}]}}, "modellingAndValidation": {"LCIMethodAndAllocation": {"typeOfDataSet": "EPD", "referenceToLCAMethodDetails": [{"shortDescription": [{"value": "Verbindungs-, Montage- und Installationssysteme.pdf", "lang": "de"}], "type": "source data set", "refObjectId": "3bcd0d56-5758-4778-8edb-51c4b7110476"}], "other": {"anies": [{"name": "subType", "value": "specific dataset"}]}}, "dataSourcesTreatmentAndRepresentativeness": {"referenceToDataSource": [{"shortDescription": [{"value": "GaBi Database (all versions)", "lang": "de"}], "type": "source data set", "refObjectId": "28d74cc0-db8b-4d7e-bc44-5f6d56ce0c4a"}, {"shortDescription": [{"value": "Sphera MLC (fka GaBi) CUP 2023.01", "lang": "de"}], "type": "source data set", "refObjectId": "6bcd5bfa-3623-48ab-a52b-6d5be8db82ed"}], "useAdviceForDataSet": [{"value": "Gültigkeitsbereich: \nDieses Dokument bezieht sich auf das von FRNKISCHE Rohrwerke in Knigsberg hergestellte Kabuflex R plus 450 co2ntrol® Kabelschutzrohr. Hierbei handelt es sich um ein spezifisches Produkt, wobei in der EPD die reprsentative Nennweite 50 mm dargestellt ist. Weiterhin ist das Produkt auch in den Nennweiten 40 mm, 63 mm, 75 mm, 90 mm, 110 mm, 125 mm, 160 mm und 200 mm (Ergebnisse siehe Anhang) verfgbar. Die kobilanzdaten wurden auf Basis der Produktionsdaten aus den Jahren 2022/23 erfasst. \nSystemgrenze: \nTyp der EPD: Wiege bis Werkstor mit Optionen. \n\nZur Berechnung der kobilanz wurden folgende Module bercksichtigt: \n\nA1: Rohstoffversorgung \nA2: Transport \nA3: Herstellung \nA4: Transport vom Hersteller zum Verwendungsort \nA5: Montage \nC2: Transport\nC3: Abfallbehandlung\nD: Wiederverwendungs-, Rckgewinnungs- oder Recyclingpotentiale \n\nDabei gehren alle Rohstoffe (PE-LD, PE-HD sowie Mineral- und Farbstoffe) und bentigte Verpackungen dieser Rohstoffe (PE-HD, PE-LD und Papier/Karton) zu A1. Desweitern sind alle Energietrger und der bentigte Wasserverbrauch in A3 bercksichtigt. Die Herstellung der Verpackungsmaterialien (PP-Verpackungsband und PE-Folie fr Etiketten) fr das Produkt sind ebenfalls in A3 bercksichtigt, da es sich um die Verpackung des Endproduktes handelt. Der Transport der Rohstoffe zum Produktionsort ist A2 zugeordnet. Whrend der Produktion wird das Material nahezu abfallfrei verarbeitet, da mgliche Abflle intern wieder dem Produktionsprozess zugefhrt werden. Aus diesem Grund resultieren auch keine Verluste (z. B. in der Startphase der Anlagen bzw. whrend der Produktion), die in den Berechnungen bercksichtigt werden mssen. \n\nNach dem Transport zum Kunden (Modul A4) werden bei der Nutzung bzw. dem Einbau des Produktes (Modul A5) in der Regel keine Verluste generiert, weswegen diese auch nicht in die Bilanzierung mit aufgenommen wurden. Das Produkt in der Nennweite 50 mm wird auf 50-m-Rollen verkauft. Sollte dies nicht ausreichend sein, kann es ber entsprechende Verbindungselemente (z.B. Muffen) verlngert werden. Eventuelle Rckstnde werden wiederum fr andere Bauvorhaben genutzt. Fr die Entsorgung der Kunststoffverpackungen des Produktes (Modul A5) wurde eine Verbrennung in einer Mllverbrennungsanlage angenommen. \n\nNach der Nutzung (Modul B ist nicht deklariert, da hier keine umweltrelevanten Auswirkungen resultieren) wird das Produkt zur Abfallbehandlungsanlage transportiert (Modul C2). Modul C1 ist in der Berechnung nicht enthalten, da das Produkt fr viele verschiedene Anwendungszwecke genutzt werden kann und in der Realitt aufgrund der langen Lebensdauer noch keine Erfahrungswerte fr den Rckbau existieren. Fr die Entsorgung des Kabuflex R plus 450 co2ntrol® wurde eine Verbrennung in einer Mllverbrennungsanlage (Effizienz fr Energierckgewinnungen ca. 70%) angenommen. Aufgrund des R1-Wertes hher als 0,6 wird nur C3 ausgewertet.\n\nAlle auerhalb des betrachteten Produktsystems anfallen den Energierckgewinnungen (Strom und Wrme) aus Verbrennungsprozessen des Produktes sind in Modul D deklariert. \n\nFr alle Umweltauswirkungen durch den Einsatz bzw. die Rckgewinnung von Strom wurde der Residualmix Deutschlands (2021: 675 g CO2e/kWh) zugrunde gelegt.", "lang": "de"}], "other": {"anies": [{"name": "referenceToOriginalEPD", "value": {"shortDescription": {"value": "Kabuflex R plus 450 co2ntrol®.pdf", "defaultValue": "Kabuflex R plus 450 co2ntrol®.pdf", "lstrings": [{"lang": "de", "value": "Kabuflex R plus 450 co2ntrol®.pdf"}]}, "type": "source data set", "uuid": {"uuid": "80b9cab0-ab1a-47ed-94d2-ba809f8f3a40"}, "refObjectId": "80b9cab0-ab1a-47ed-94d2-ba809f8f3a40", "resourceURLs": ["https://oekobaudat.de/OEKOBAU.DAT/resource/sources/80b9cab0-ab1a-47ed-94d2-ba809f8f3a40/Kabuflex_R_plus_450_co2ntrol_21860.pdf?version=00.02.000"]}}]}}, "validation": {"review": [{"referenceToNameOfReviewerAndInstitution": [{"shortDescription": [{"value": "Institut Bauen und Umwelt e. V.", "lang": "de"}], "type": "contact data set", "refObjectId": "d111dbec-b024-4be5-86c5-752d6eb2cf95", "uri": "../contacts/d111dbec-b024-4be5-86c5-752d6eb2cf95.xml"}], "type": "Accredited third party review"}]}, "complianceDeclarations": {"compliance": [{"referenceToComplianceSystem": {"shortDescription": [{"value": "DIN EN 15804+A2", "lang": "de"}], "type": "source data set", "refObjectId": "c0016b33-8cf7-415c-ac6e-deba0d21440d", "uri": "../sources/c0016b33-8cf7-415c-ac6e-deba0d21440d.xml"}}, {"referenceToComplianceSystem": {"shortDescription": [{"value": "ISO 14025", "lang": "de"}], "type": "source data set", "refObjectId": "4f2eb655-6e44-4874-a95a-e28f5442cd4d", "uri": "../sources/4f2eb655-6e44-4874-a95a-e28f5442cd4d.xml"}}]}}, "administrativeInformation": {"commissionerAndGoal": {"referenceToCommissioner": [{"shortDescription": [{"value": "FRÄNKISCHE Rohrwerke Gebr. Kirchner GmbH & Co. KG", "lang": "de"}], "type": "contact data set", "refObjectId": "a2101c38-577b-4a60-ae98-c2d53bd8e9b3", "uri": "../contacts/a2101c38-577b-4a60-ae98-c2d53bd8e9b3.xml"}]}, "dataGenerator": {"referenceToPersonOrEntityGeneratingTheDataSet": [{"shortDescription": [{"value": "TÜV Rheinland LGA Products GmbH", "lang": "de"}], "type": "contact data set", "refObjectId": "e4e89f50-19d3-4a3d-8072-17860540059a", "uri": "../contacts/e4e89f50-19d3-4a3d-8072-17860540059a.xml"}]}, "dataEntryBy": {"timeStamp": 1719878400000, "referenceToDataSetFormat": [{"shortDescription": [{"value": "ILCD Format", "lang": "de"}], "type": "source data set", "refObjectId": "a97a0155-0234-4b87-b4ce-a45da52f2a40", "uri": "../sources/a97a0155-0234-4b87-b4ce-a45da52f2a40.xml"}, {"shortDescription": [{"value": "EPD-Datenformaterweiterungen v1.2", "lang": "de"}, {"value": "EPD Data Format Extensions v1.2", "lang": "en"}], "type": "source data set", "refObjectId": "a29449fd-aa2f-4de8-b5d7-4b06b43c6fde", "uri": "../sources/a29449fd-aa2f-4de8-b5d7-4b06b43c6fde.xml"}]}, "publicationAndOwnership": {"dataSetVersion": "00.04.100", "referenceToRegistrationAuthority": {"shortDescription": [{"value": "Institut Bauen und Umwelt e. V.", "lang": "de"}], "type": "contact data set", "refObjectId": "d111dbec-b024-4be5-86c5-752d6eb2cf95", "uri": "../contacts/d111dbec-b024-4be5-86c5-752d6eb2cf95.xml"}, "registrationNumber": "EPD-FRA-20240012-IBA1-DE", "referenceToOwnershipOfDataSet": {"shortDescription": [{"value": "FRÄNKISCHE Rohrwerke Gebr. Kirchner GmbH & Co. KG", "lang": "de"}], "type": "contact data set", "refObjectId": "a2101c38-577b-4a60-ae98-c2d53bd8e9b3", "uri": "../contacts/a2101c38-577b-4a60-ae98-c2d53bd8e9b3.xml"}, "copyright": true, "licenseType": "Free of charge for all users and uses", "accessRestrictions": [{"value": "None", "lang": "en"}], "other": {"anies": [{"name": "referenceToPublisher", "value": {"shortDescription": [{"value": "Institut Bauen und Umwelt e. V.", "lang": "de"}], "type": "contact data set", "refObjectId": "d111dbec-b024-4be5-86c5-752d6eb2cf95", "uri": "../contacts/d111dbec-b024-4be5-86c5-752d6eb2cf95.xml"}}]}}}, "exchanges": {"exchange": [{"dataSetInternalID": 0, "referenceToFlowDataSet": {"shortDescription": [{"value": "Kabuflex R plus 450 co2ntrol® (Kabuflex R plus 450 co2ntrol®)", "lang": "de"}], "type": "flow data set", "refObjectId": "20e630ee-73a3-3369-befc-054e96b8aa8d", "uri": "../flows/20e630ee-73a3-3369-befc-054e96b8aa8d.xml"}, "meanAmount": 1.0, "referencesToDataSource": {}, "referenceFlow": true, "resolvedFlowVersion": "00.04.100", "resultingflowAmount": 1.0, "flowProperties": [{"name": [{"lang": "de", "value": "Länge"}, {"lang": "en", "value": "Length"}], "uuid": "838aaa23-0117-11db-92e3-0800200c9a66", "referenceFlowProperty": true, "meanValue": 1.0, "referenceUnit": "m", "unitGroupUUID": "838aaa22-0117-11db-92e3-0800200c9a66"}], "materialProperties": [{"name": "linear density", "value": "0.19", "unit": "kg/m"}], "typeOfFlow": "Product flow", "classification": {"classHierarchy": "Kunststoffe / Rohre / Regen-/Grauwasserrohre", "name": "OEKOBAU.DAT"}}, {"dataSetInternalID": 1, "referenceToFlowDataSet": {"shortDescription": [{"value": "Erneuerbare Primärenergie als Energieträger (PERE)", "lang": "de"}, {"value": "Renewable primary energy as energy carrier (PERE)", "lang": "en"}], "type": "flow data set", "refObjectId": "20f32be5-0398-4288-9b6d-accddd195317", "uri": "../flows/20f32be5-0398-4288-9b6d-accddd195317.xml"}, "exchange direction": "INPUT", "other": {"anies": [{"name": "referenceToUnitGroupDataSet", "value": {"shortDescription": [{"value": "MJ", "lang": "de"}], "type": "unit group data set", "refObjectId": "93a60a57-a3c8-11da-a746-0800200c9a66", "uri": "../unitgroups/93a60a57-a3c8-11da-a746-0800200c9a66.xml"}}, {"value": "0.329", "module": "A1-A3"}, {"value": "0.00521", "module": "A4"}, {"value": "5.17E-05", "module": "A5"}, {"value": "0.00161", "module": "C2"}, {"value": "0.018", "module": "C3"}, {"value": "-0.0241", "module": "D"}]}, "resolvedFlowVersion": "38.00.000", "flowProperties": [], "typeOfFlow": "Other flow", "classification": {"classHierarchy": "Quantities", "name": "GaBiCategories"}}, {"dataSetInternalID": 2, "referenceToFlowDataSet": {"shortDescription": [{"value": "Erneuerbare Primärenergie zur stofflichen Nutzung (PERM)", "lang": "de"}, {"value": "Renewable primary energy resources as material utilization (PERM)", "lang": "en"}], "type": "flow data set", "refObjectId": "fb3ec0de-548d-4508-aea5-00b73bf6f702", "uri": "../flows/fb3ec0de-548d-4508-aea5-00b73bf6f702.xml"}, "exchange direction": "INPUT", "other": {"anies": [{"name": "referenceToUnitGroupDataSet", "value": {"shortDescription": [{"value": "MJ", "lang": "de"}], "type": "unit group data set", "refObjectId": "93a60a57-a3c8-11da-a746-0800200c9a66", "uri": "../unitgroups/93a60a57-a3c8-11da-a746-0800200c9a66.xml"}}, {"value": "0", "module": "A1-A3"}, {"value": "0", "module": "A4"}, {"value": "0", "module": "A5"}, {"value": "0", "module": "C2"}, {"value": "0", "module": "C3"}, {"value": "0", "module": "D"}]}, "resolvedFlowVersion": "38.00.000", "flowProperties": [], "typeOfFlow": "Other flow", "classification": {"classHierarchy": "Quantities", "name": "GaBiCategories"}}, {"dataSetInternalID": 3, "referenceToFlowDataSet": {"shortDescription": [{"value": "Total erneuerbare Primärenergie (PERT)", "lang": "de"}, {"value": "Total use of renewable primary energy resources (PERT)", "lang": "en"}], "type": "flow data set", "refObjectId": "53f97275-fa8a-4cdd-9024-65936002acd0", "uri": "../flows/53f97275-fa8a-4cdd-9024-65936002acd0.xml"}, "exchange direction": "INPUT", "other": {"anies": [{"name": "referenceToUnitGroupDataSet", "value": {"shortDescription": [{"value": "MJ", "lang": "de"}], "type": "unit group data set", "refObjectId": "93a60a57-a3c8-11da-a746-0800200c9a66", "uri": "../unitgroups/93a60a57-a3c8-11da-a746-0800200c9a66.xml"}}, {"value": "0.329", "module": "A1-A3"}, {"value": "0.00521", "module": "A4"}, {"value": "5.17E-05", "module": "A5"}, {"value": "0.00161", "module": "C2"}, {"value": "0.018", "module": "C3"}, {"value": "-0.0241", "module": "D"}]}, "resolvedFlowVersion": "38.00.000", "flowProperties": [], "typeOfFlow": "Other flow", "classification": {"classHierarchy": "Quantities / Environmental quantities / EPD EN 15804 / LCI indicators", "name": "GaBiCategories"}}, {"dataSetInternalID": 4, "referenceToFlowDataSet": {"shortDescription": [{"value": "Nicht-erneuerbare Primärenergie als Energieträger (PENRE)", "lang": "de"}, {"value": "Non renewable primary energy as energy carrier (PENRE)", "lang": "en"}], "type": "flow data set", "refObjectId": "ac857178-2b45-46ec-892a-a9a4332f0372", "uri": "../flows/ac857178-2b45-46ec-892a-a9a4332f0372.xml"}, "exchange direction": "INPUT", "other": {"anies": [{"name": "referenceToUnitGroupDataSet", "value": {"shortDescription": [{"value": "MJ", "lang": "de"}], "type": "unit group data set", "refObjectId": "93a60a57-a3c8-11da-a746-0800200c9a66", "uri": "../unitgroups/93a60a57-a3c8-11da-a746-0800200c9a66.xml"}}, {"value": "2.17", "module": "A1-A3"}, {"value": "0.0806", "module": "A4"}, {"value": "0.000252", "module": "A5"}, {"value": "0.0249", "module": "C2"}, {"value": "0.0717", "module": "C3"}, {"value": "-5.97", "module": "D"}]}, "resolvedFlowVersion": "38.00.000", "flowProperties": [], "typeOfFlow": "Other flow", "classification": {"classHierarchy": "Quantities", "name": "GaBiCategories"}}, {"dataSetInternalID": 5, "referenceToFlowDataSet": {"shortDescription": [{"value": "Nicht-erneuerbare Primärenergie zur stofflichen Nutzung (PENRM)", "lang": "de"}, {"value": "Non renewable primary energy as material utilization (PENRM)", "lang": "en"}], "type": "flow data set", "refObjectId": "1421caa0-679d-4bf4-b282-0eb850ccae27", "uri": "../flows/1421caa0-679d-4bf4-b282-0eb850ccae27.xml"}, "exchange direction": "INPUT", "other": {"anies": [{"name": "referenceToUnitGroupDataSet", "value": {"shortDescription": [{"value": "MJ", "lang": "de"}], "type": "unit group data set", "refObjectId": "93a60a57-a3c8-11da-a746-0800200c9a66", "uri": "../unitgroups/93a60a57-a3c8-11da-a746-0800200c9a66.xml"}}, {"value": "0.684", "module": "A1-A3"}, {"value": "0", "module": "A4"}, {"value": "-0.0194", "module": "A5"}, {"value": "0", "module": "C2"}, {"value": "-7.97", "module": "C3"}, {"value": "0", "module": "D"}]}, "resolvedFlowVersion": "38.00.000", "flowProperties": [], "typeOfFlow": "Other flow", "classification": {"classHierarchy": "Quantities", "name": "GaBiCategories"}}, {"dataSetInternalID": 6, "referenceToFlowDataSet": {"shortDescription": [{"value": "Total nicht erneuerbare Primärenergie (PENRT)", "lang": "de"}, {"value": "Total use of non renewable primary energy resources (PENRT)", "lang": "en"}], "type": "flow data set", "refObjectId": "06159210-646b-4c8d-8583-da9b3b95a6c1", "uri": "../flows/06159210-646b-4c8d-8583-da9b3b95a6c1.xml"}, "exchange direction": "INPUT", "other": {"anies": [{"name": "referenceToUnitGroupDataSet", "value": {"shortDescription": [{"value": "MJ", "lang": "de"}], "type": "unit group data set", "refObjectId": "93a60a57-a3c8-11da-a746-0800200c9a66", "uri": "../unitgroups/93a60a57-a3c8-11da-a746-0800200c9a66.xml"}}, {"value": "1.48", "module": "A1-A3"}, {"value": "0.0806", "module": "A4"}, {"value": "0.0195", "module": "A5"}, {"value": "0.0249", "module": "C2"}, {"value": "8.04", "module": "C3"}, {"value": "-5.97", "module": "D"}]}, "resolvedFlowVersion": "38.00.000", "flowProperties": [], "typeOfFlow": "Other flow", "classification": {"classHierarchy": "Quantities / Environmental quantities / EPD EN 15804 / LCI indicators", "name": "GaBiCategories"}}, {"dataSetInternalID": 7, "referenceToFlowDataSet": {"shortDescription": [{"value": "Einsatz von Sekundärstoffen (SM)", "lang": "de"}, {"value": "Use of secondary material (SM)", "lang": "en"}], "type": "flow data set", "refObjectId": "c6a1f35f-2d09-4f54-8dfb-97e502e1ce92", "uri": "../flows/c6a1f35f-2d09-4f54-8dfb-97e502e1ce92.xml"}, "exchange direction": "INPUT", "other": {"anies": [{"name": "referenceToUnitGroupDataSet", "value": {"shortDescription": [{"value": "kg", "lang": "de"}], "type": "unit group data set", "refObjectId": "ad38d542-3fe9-439d-9b95-2f5f7752acaf", "uri": "../unitgroups/ad38d542-3fe9-439d-9b95-2f5f7752acaf.xml"}}, {"value": "0.173", "module": "A1-A3"}, {"value": "0", "module": "A4"}, {"value": "0", "module": "A5"}, {"value": "0", "module": "C2"}, {"value": "0", "module": "C3"}, {"value": "0", "module": "D"}]}, "resolvedFlowVersion": "38.00.000", "flowProperties": [], "typeOfFlow": "Other flow", "classification": {"classHierarchy": "Quantities / Environmental quantities / EPD EN 15804 / LCI indicators", "name": "GaBiCategories"}}, {"dataSetInternalID": 8, "referenceToFlowDataSet": {"shortDescription": [{"value": "Erneuerbare Sekundärbrennstoffe (RSF)", "lang": "de"}, {"value": "Use of renewable secondary fuels (RSF)", "lang": "en"}], "type": "flow data set", "refObjectId": "64333088-a55f-4aa2-9a31-c10b07816787", "uri": "../flows/64333088-a55f-4aa2-9a31-c10b07816787.xml"}, "exchange direction": "INPUT", "other": {"anies": [{"name": "referenceToUnitGroupDataSet", "value": {"shortDescription": [{"value": "MJ", "lang": "de"}], "type": "unit group data set", "refObjectId": "93a60a57-a3c8-11da-a746-0800200c9a66", "uri": "../unitgroups/93a60a57-a3c8-11da-a746-0800200c9a66.xml"}}, {"value": "0", "module": "A1-A3"}, {"value": "0", "module": "A4"}, {"value": "0", "module": "A5"}, {"value": "0", "module": "C2"}, {"value": "0", "module": "C3"}, {"value": "0", "module": "D"}]}, "resolvedFlowVersion": "38.00.000", "flowProperties": [], "typeOfFlow": "Other flow", "classification": {"classHierarchy": "Quantities / Environmental quantities / EPD EN 15804 / LCI indicators", "name": "GaBiCategories"}}, {"dataSetInternalID": 9, "referenceToFlowDataSet": {"shortDescription": [{"value": "Nicht erneuerbare Sekundärbrennstoffe (NRSF)", "lang": "de"}, {"value": "Use of non renewable secondary fuels (NRSF)", "lang": "en"}], "type": "flow data set", "refObjectId": "89def144-d39a-4287-b86f-efde453ddcb2", "uri": "../flows/89def144-d39a-4287-b86f-efde453ddcb2.xml"}, "exchange direction": "INPUT", "other": {"anies": [{"name": "referenceToUnitGroupDataSet", "value": {"shortDescription": [{"value": "MJ", "lang": "de"}], "type": "unit group data set", "refObjectId": "93a60a57-a3c8-11da-a746-0800200c9a66", "uri": "../unitgroups/93a60a57-a3c8-11da-a746-0800200c9a66.xml"}}, {"value": "0", "module": "A1-A3"}, {"value": "0", "module": "A4"}, {"value": "0", "module": "A5"}, {"value": "0", "module": "C2"}, {"value": "0", "module": "C3"}, {"value": "0", "module": "D"}]}, "resolvedFlowVersion": "38.00.000", "flowProperties": [], "typeOfFlow": "Other flow", "classification": {"classHierarchy": "Quantities / Environmental quantities / EPD EN 15804 / LCI indicators", "name": "GaBiCategories"}}, {"dataSetInternalID": 10, "referenceToFlowDataSet": {"shortDescription": [{"value": "Einsatz von Süßwasserressourcen (FW)", "lang": "de"}, {"value": "Use of net fresh water (FW)", "lang": "en"}], "type": "flow data set", "refObjectId": "3cf952c8-f3a4-461d-8c96-96456ca62246", "uri": "../flows/3cf952c8-f3a4-461d-8c96-96456ca62246.xml"}, "exchange direction": "INPUT", "other": {"anies": [{"name": "referenceToUnitGroupDataSet", "value": {"shortDescription": [{"value": "m^3", "lang": "de"}], "type": "unit group data set", "refObjectId": "cd950537-0a98-4044-9ba7-9f9a68d0a504", "uri": "../unitgroups/cd950537-0a98-4044-9ba7-9f9a68d0a504.xml"}}, {"value": "0.000376", "module": "A1-A3"}, {"value": "4.76E-08", "module": "A4"}, {"value": "3.39E-06", "module": "A5"}, {"value": "1.46E-06", "module": "C2"}, {"value": "0.00128", "module": "C3"}, {"value": "-0.000538", "module": "D"}]}, "resolvedFlowVersion": "38.00.000", "flowProperties": [], "typeOfFlow": "Other flow", "classification": {"classHierarchy": "Quantities / Environmental quantities / EPD EN 15804 / LCI indicators", "name": "GaBiCategories"}}, {"dataSetInternalID": 11, "referenceToFlowDataSet": {"shortDescription": [{"value": "Gefährlicher Abfall zur Deponie (HWD)", "lang": "de"}, {"value": "Hazardous waste disposed (HWD)", "lang": "en"}], "type": "flow data set", "refObjectId": "430f9e0f-59b2-46a0-8e0d-55e0e84948fc", "uri": "../flows/430f9e0f-59b2-46a0-8e0d-55e0e84948fc.xml"}, "exchange direction": "OUTPUT", "other": {"anies": [{"name": "referenceToUnitGroupDataSet", "value": {"shortDescription": [{"value": "kg", "lang": "de"}], "type": "unit group data set", "refObjectId": "ad38d542-3fe9-439d-9b95-2f5f7752acaf", "uri": "../unitgroups/ad38d542-3fe9-439d-9b95-2f5f7752acaf.xml"}}, {"value": "6.32E-11", "module": "A1-A3"}, {"value": "2.16E-13", "module": "A4"}, {"value": "4.36E-15", "module": "A5"}, {"value": "6.66E-14", "module": "C2"}, {"value": "1.68E-12", "module": "C3"}, {"value": "-7.55E-10", "module": "D"}]}, "resolvedFlowVersion": "38.00.000", "flowProperties": [], "typeOfFlow": "Other flow", "classification": {"classHierarchy": "Quantities / Environmental quantities / EPD EN 15804 / LCI indicators", "name": "GaBiCategories"}}, {"dataSetInternalID": 12, "referenceToFlowDataSet": {"shortDescription": [{"value": "Entsorgter nicht gefährlicher Abfall (NHWD)", "lang": "de"}, {"value": "Non hazardous waste disposed (NHWD)", "lang": "en"}], "type": "flow data set", "refObjectId": "b29ef66b-e286-4afa-949f-62f1a7b4d7fa", "uri": "../flows/b29ef66b-e286-4afa-949f-62f1a7b4d7fa.xml"}, "exchange direction": "OUTPUT", "other": {"anies": [{"name": "referenceToUnitGroupDataSet", "value": {"shortDescription": [{"value": "kg", "lang": "de"}], "type": "unit group data set", "refObjectId": "ad38d542-3fe9-439d-9b95-2f5f7752acaf", "uri": "../unitgroups/ad38d542-3fe9-439d-9b95-2f5f7752acaf.xml"}}, {"value": "0.000985", "module": "A1-A3"}, {"value": "1.18E-05", "module": "A4"}, {"value": "6.22E-06", "module": "A5"}, {"value": "3.63E-06", "module": "C2"}, {"value": "0.00261", "module": "C3"}, {"value": "-0.00161", "module": "D"}]}, "resolvedFlowVersion": "38.00.000", "flowProperties": [], "typeOfFlow": "Other flow", "classification": {"classHierarchy": "Quantities / Environmental quantities / EPD EN 15804 / LCI indicators", "name": "GaBiCategories"}}, {"dataSetInternalID": 13, "referenceToFlowDataSet": {"shortDescription": [{"value": "Entsorgter radioaktiver Abfall (RWD)", "lang": "de"}, {"value": "Radioactive waste disposed (RWD)", "lang": "en"}], "type": "flow data set", "refObjectId": "3449546e-52ad-4b39-b809-9fb77cea8ff6", "uri": "../flows/3449546e-52ad-4b39-b809-9fb77cea8ff6.xml"}, "exchange direction": "OUTPUT", "other": {"anies": [{"name": "referenceToUnitGroupDataSet", "value": {"shortDescription": [{"value": "kg", "lang": "de"}], "type": "unit group data set", "refObjectId": "ad38d542-3fe9-439d-9b95-2f5f7752acaf", "uri": "../unitgroups/ad38d542-3fe9-439d-9b95-2f5f7752acaf.xml"}}, {"value": "8.73E-05", "module": "A1-A3"}, {"value": "1.18E-05", "module": "A4"}, {"value": "1.13E-08", "module": "A5"}, {"value": "2.6E-08", "module": "C2"}, {"value": "4.3E-06", "module": "C3"}, {"value": "-0.000305", "module": "D"}]}, "resolvedFlowVersion": "38.00.000", "flowProperties": [], "typeOfFlow": "Other flow", "classification": {"classHierarchy": "Quantities / Environmental quantities / EPD EN 15804 / LCI indicators", "name": "GaBiCategories"}}, {"dataSetInternalID": 14, "referenceToFlowDataSet": {"shortDescription": [{"value": "Komponenten für die Wiederverwendung (CRU)", "lang": "de"}, {"value": "Components for re-use (CRU)", "lang": "en"}], "type": "flow data set", "refObjectId": "a2b32f97-3fc7-4af2-b209-525bc6426f33", "uri": "../flows/a2b32f97-3fc7-4af2-b209-525bc6426f33.xml"}, "exchange direction": "OUTPUT", "other": {"anies": [{"name": "referenceToUnitGroupDataSet", "value": {"shortDescription": [{"value": "kg", "lang": "de"}], "type": "unit group data set", "refObjectId": "ad38d542-3fe9-439d-9b95-2f5f7752acaf", "uri": "../unitgroups/ad38d542-3fe9-439d-9b95-2f5f7752acaf.xml"}}, {"value": "0", "module": "A1-A3"}, {"value": "0", "module": "A4"}, {"value": "0", "module": "A5"}, {"value": "0", "module": "C2"}, {"value": "0", "module": "C3"}, {"value": "0", "module": "D"}]}, "resolvedFlowVersion": "38.00.000", "flowProperties": [], "typeOfFlow": "Other flow", "classification": {"classHierarchy": "Quantities / Environmental quantities / EPD EN 15804 / LCI indicators", "name": "GaBiCategories"}}, {"dataSetInternalID": 15, "referenceToFlowDataSet": {"shortDescription": [{"value": "Stoffe zum Recycling (MFR)", "lang": "de"}, {"value": "Materials for recycling (MFR)", "lang": "en"}], "type": "flow data set", "refObjectId": "d7fe48a5-4103-49c8-9aae-b0b5dfdbd6ae", "uri": "../flows/d7fe48a5-4103-49c8-9aae-b0b5dfdbd6ae.xml"}, "exchange direction": "OUTPUT", "other": {"anies": [{"name": "referenceToUnitGroupDataSet", "value": {"shortDescription": [{"value": "kg", "lang": "de"}], "type": "unit group data set", "refObjectId": "ad38d542-3fe9-439d-9b95-2f5f7752acaf", "uri": "../unitgroups/ad38d542-3fe9-439d-9b95-2f5f7752acaf.xml"}}, {"value": "0", "module": "A1-A3"}, {"value": "0", "module": "A4"}, {"value": "0", "module": "A5"}, {"value": "0", "module": "C2"}, {"value": "0", "module": "C3"}, {"value": "0", "module": "D"}]}, "resolvedFlowVersion": "38.00.000", "flowProperties": [], "typeOfFlow": "Other flow", "classification": {"classHierarchy": "Quantities / Environmental quantities / EPD EN 15804 / LCI indicators", "name": "GaBiCategories"}}, {"dataSetInternalID": 16, "referenceToFlowDataSet": {"shortDescription": [{"value": "Stoffe für die Energierückgewinnung (MER)", "lang": "de"}, {"value": "Materials for energy recovery (MER)", "lang": "en"}], "type": "flow data set", "refObjectId": "59a9181c-3aaf-46ee-8b13-2b3723b6e447", "uri": "../flows/59a9181c-3aaf-46ee-8b13-2b3723b6e447.xml"}, "exchange direction": "OUTPUT", "other": {"anies": [{"name": "referenceToUnitGroupDataSet", "value": {"shortDescription": [{"value": "kg", "lang": "de"}], "type": "unit group data set", "refObjectId": "ad38d542-3fe9-439d-9b95-2f5f7752acaf", "uri": "../unitgroups/ad38d542-3fe9-439d-9b95-2f5f7752acaf.xml"}}, {"value": "0", "module": "A1-A3"}, {"value": "0", "module": "A4"}, {"value": "0.000462", "module": "A5"}, {"value": "0", "module": "C2"}, {"value": "0.19", "module": "C3"}, {"value": "0", "module": "D"}]}, "resolvedFlowVersion": "38.00.000", "flowProperties": [], "typeOfFlow": "Other flow", "classification": {"classHierarchy": "Quantities / Environmental quantities / EPD EN 15804 / LCI indicators", "name": "GaBiCategories"}}, {"dataSetInternalID": 17, "referenceToFlowDataSet": {"shortDescription": [{"value": "Exportierte elektrische Energie (EEE)", "lang": "de"}, {"value": "Exported electrical energy (EEE)", "lang": "en"}], "type": "flow data set", "refObjectId": "4da0c987-2b76-40d6-9e9e-82a017aaaf29", "uri": "../flows/4da0c987-2b76-40d6-9e9e-82a017aaaf29.xml"}, "exchange direction": "OUTPUT", "other": {"anies": [{"name": "referenceToUnitGroupDataSet", "value": {"shortDescription": [{"value": "MJ", "lang": "de"}], "type": "unit group data set", "refObjectId": "93a60a57-a3c8-11da-a746-0800200c9a66", "uri": "../unitgroups/93a60a57-a3c8-11da-a746-0800200c9a66.xml"}}, {"value": "0", "module": "A1-A3"}, {"value": "0", "module": "A4"}, {"value": "0.00377", "module": "A5"}, {"value": "0", "module": "C2"}, {"value": "1.26", "module": "C3"}, {"value": "0", "module": "D"}]}, "resolvedFlowVersion": "38.00.000", "flowProperties": [], "typeOfFlow": "Other flow", "classification": {"classHierarchy": "Quantities / Environmental quantities / EPD EN 15804 / LCI indicators", "name": "GaBiCategories"}}, {"dataSetInternalID": 18, "referenceToFlowDataSet": {"shortDescription": [{"value": "Exportierte thermische Energie (EET)", "lang": "de"}, {"value": "Exported thermal energy (EET)", "lang": "en"}], "type": "flow data set", "refObjectId": "98daf38a-7a79-46d3-9a37-2b7bd0955810", "uri": "../flows/98daf38a-7a79-46d3-9a37-2b7bd0955810.xml"}, "exchange direction": "OUTPUT", "other": {"anies": [{"name": "referenceToUnitGroupDataSet", "value": {"shortDescription": [{"value": "MJ", "lang": "de"}], "type": "unit group data set", "refObjectId": "93a60a57-a3c8-11da-a746-0800200c9a66", "uri": "../unitgroups/93a60a57-a3c8-11da-a746-0800200c9a66.xml"}}, {"value": "0", "module": "A1-A3"}, {"value": "0", "module": "A4"}, {"value": "0.00671", "module": "A5"}, {"value": "0", "module": "C2"}, {"value": "2.26", "module": "C3"}, {"value": "0", "module": "D"}]}, "resolvedFlowVersion": "38.00.000", "flowProperties": [], "typeOfFlow": "Other flow", "classification": {"classHierarchy": "Quantities / Environmental quantities / EPD EN 15804 / LCI indicators", "name": "GaBiCategories"}}]}, "LCIAResults": {"LCIAResult": [{"referenceToLCIAMethodDataSet": {"shortDescription": [{"value": "Globales Erwärmungspotenzial total (GWP-total)", "lang": "de"}, {"value": "Global Warming Potential total (GWP-total)", "lang": "en"}], "type": "LCIA method data set", "refObjectId": "6a37f984-a4b3-458a-a20a-64418c145fa2", "uri": "../lciamethods/6a37f984-a4b3-458a-a20a-64418c145fa2.xml"}, "other": {"anies": [{"name": "referenceToUnitGroupDataSet", "value": {"shortDescription": [{"value": "kg CO_(2)-Äq.", "lang": "de"}], "type": "unit group data set", "refObjectId": "1ebf3012-d0db-4de2-aefd-ef30cedb0be1", "uri": "../unitgroups/1ebf3012-d0db-4de2-aefd-ef30cedb0be1.xml"}}, {"value": "0.0993819854568472", "module": "A1-A3"}, {"value": "0.00608", "module": "A4"}, {"value": "0.00157033276976649", "module": "A5"}, {"value": "0.00183699277278043", "module": "C2"}, {"value": "0.592464181666741", "module": "C3"}, {"value": "-0.384787322504117", "module": "D"}]}}, {"referenceToLCIAMethodDataSet": {"shortDescription": [{"value": "Globales Erwärmungspotenzial fossil (GWP-fossil)", "lang": "de"}, {"value": "Global Warming Potential fossil fuels (GWP-fossil)", "lang": "en"}], "type": "LCIA method data set", "refObjectId": "5f635281-343e-44fb-83df-1971b155e6b6", "uri": "../lciamethods/5f635281-343e-44fb-83df-1971b155e6b6.xml"}, "other": {"anies": [{"name": "referenceToUnitGroupDataSet", "value": {"shortDescription": [{"value": "kg CO_(2)-Äq.", "lang": "de"}], "type": "unit group data set", "refObjectId": "1ebf3012-d0db-4de2-aefd-ef30cedb0be1", "uri": "../unitgroups/1ebf3012-d0db-4de2-aefd-ef30cedb0be1.xml"}}, {"value": "0.0987730314013732", "module": "A1-A3"}, {"value": "0.00606", "module": "A4"}, {"value": "0.00157026681867397", "module": "A5"}, {"value": "0.00183278178091921", "module": "C2"}, {"value": "0.59244326594516", "module": "C3"}, {"value": "-0.384361728513121", "module": "D"}]}}, {"referenceToLCIAMethodDataSet": {"shortDescription": [{"value": "Globales Erwärmungspotenzial biogen (GWP-biogenic)", "lang": "de"}, {"value": "Global Warming Potential biogenic (GWP-biogenic)", "lang": "en"}], "type": "LCIA method data set", "refObjectId": "2356e1ab-0185-4db5-86e5-16de51c7485c", "uri": "../lciamethods/2356e1ab-0185-4db5-86e5-16de51c7485c.xml"}, "other": {"anies": [{"name": "referenceToUnitGroupDataSet", "value": {"shortDescription": [{"value": "kg CO_(2)-Äq.", "lang": "de"}], "type": "unit group data set", "refObjectId": "1ebf3012-d0db-4de2-aefd-ef30cedb0be1", "uri": "../unitgroups/1ebf3012-d0db-4de2-aefd-ef30cedb0be1.xml"}}, {"value": "0.000559219260173029", "module": "A1-A3"}, {"value": "-1.61E-05", "module": "A4"}, {"value": "3.55321880000417E-08", "module": "A5"}, {"value": "-6.74933104574834E-06", "module": "C2"}, {"value": "2.02796957019001E-05", "module": "C3"}, {"value": "-0.000385544063614243", "module": "D"}]}}, {"referenceToLCIAMethodDataSet": {"shortDescription": [{"value": "Globales Erwärmungspotenzial luluc (GWP-luluc)", "lang": "de"}, {"value": "Global Warming Potential luluc (GWP-luluc)", "lang": "en"}], "type": "LCIA method data set", "refObjectId": "4331bbdb-978a-490d-8707-eeb047f01a55", "uri": "../lciamethods/4331bbdb-978a-490d-8707-eeb047f01a55.xml"}, "other": {"anies": [{"name": "referenceToUnitGroupDataSet", "value": {"shortDescription": [{"value": "kg CO_(2)-Äq.", "lang": "de"}], "type": "unit group data set", "refObjectId": "1ebf3012-d0db-4de2-aefd-ef30cedb0be1", "uri": "../unitgroups/1ebf3012-d0db-4de2-aefd-ef30cedb0be1.xml"}}, {"value": "4.97347953010994E-05", "module": "A1-A3"}, {"value": "3.55E-05", "module": "A4"}, {"value": "3.04189045194289E-08", "module": "A5"}, {"value": "1.09603229069719E-05", "module": "C2"}, {"value": "6.36025878735115E-07", "module": "C3"}, {"value": "-4.00499273818343E-05", "module": "D"}]}}, {"referenceToLCIAMethodDataSet": {"shortDescription": [{"value": "Abbau Potential der stratosphärischen Ozonschicht (ODP)", "lang": "de"}, {"value": "Depletion potential of the stratospheric ozone layer (ODP)", "lang": "en"}], "type": "LCIA method data set", "refObjectId": "b5c629d6-def3-11e6-bf01-fe55135034f3", "uri": "../lciamethods/b5c629d6-def3-11e6-bf01-fe55135034f3.xml"}, "other": {"anies": [{"name": "referenceToUnitGroupDataSet", "value": {"shortDescription": [{"value": "kg CFC11-Äq.", "lang": "de"}], "type": "unit group data set", "refObjectId": "d9e957c9-7309-4474-bf3a-7777df6c4e5b", "uri": "../unitgroups/d9e957c9-7309-4474-bf3a-7777df6c4e5b.xml"}}, {"value": "6.511010406694E-13", "module": "A1-A3"}, {"value": "1.04E-15", "module": "A4"}, {"value": "7.49290134E-17", "module": "A5"}, {"value": "3.208138419E-16", "module": "C2"}, {"value": "2.81730220791E-14", "module": "C3"}, {"value": "-2.51517170445E-14", "module": "D"}]}}, {"referenceToLCIAMethodDataSet": {"shortDescription": [{"value": "Versauerungspotenzial von Boden und Wasser (AP)", "lang": "de"}, {"value": "Acidification potential of land and water (AP)", "lang": "en"}], "type": "LCIA method data set", "refObjectId": "b5c611c6-def3-11e6-bf01-fe55135034f3", "uri": "../lciamethods/b5c611c6-def3-11e6-bf01-fe55135034f3.xml"}, "other": {"anies": [{"name": "referenceToUnitGroupDataSet", "value": {"shortDescription": [{"value": "mol H^(+)-Äq.", "lang": "de"}], "type": "unit group data set", "refObjectId": "42e089ac-92bf-4bf2-8ca1-5fc40d18f2ed", "uri": "../unitgroups/42e089ac-92bf-4bf2-8ca1-5fc40d18f2ed.xml"}}, {"value": "0.000137154195804155", "module": "A1-A3"}, {"value": "5.32E-06", "module": "A4"}, {"value": "1.6196951504535E-07", "module": "A5"}, {"value": "2.88352728464493E-06", "module": "C2"}, {"value": "5.8583407686202E-05", "module": "C3"}, {"value": "-0.000366218162648327", "module": "D"}]}}, {"referenceToLCIAMethodDataSet": {"shortDescription": [{"value": "Eutrophierungspotenzial Süßwasser (EP-freshwater)", "lang": "de"}, {"value": "Eutrophication potential aquatic freshwater (EP-freshwater)", "lang": "en"}], "type": "LCIA method data set", "refObjectId": "b53ec18f-7377-4ad3-86eb-cc3f4f276b2b", "uri": "../lciamethods/b53ec18f-7377-4ad3-86eb-cc3f4f276b2b.xml"}, "other": {"anies": [{"name": "referenceToUnitGroupDataSet", "value": {"shortDescription": [{"value": "kg P-Äq.", "lang": "de"}], "type": "unit group data set", "refObjectId": "0429039d-a61d-4590-ba67-aa4a20a810a1", "uri": "../unitgroups/0429039d-a61d-4590-ba67-aa4a20a810a1.xml"}}, {"value": "1.8508758132354E-07", "module": "A1-A3"}, {"value": "1.38E-08", "module": "A4"}, {"value": "2.88217292436417E-11", "module": "A5"}, {"value": "4.27083308825944E-09", "module": "C2"}, {"value": "6.83577614348825E-09", "module": "C3"}, {"value": "-3.54222490374836E-08", "module": "D"}]}}, {"referenceToLCIAMethodDataSet": {"shortDescription": [{"value": "Eutrophierungspotenzial Salzwasser (EP-marine)", "lang": "de"}, {"value": "Eutrophication potential aquatic marine (EP-marine)", "lang": "en"}], "type": "LCIA method data set", "refObjectId": "b5c619fa-def3-11e6-bf01-fe55135034f3", "uri": "../lciamethods/b5c619fa-def3-11e6-bf01-fe55135034f3.xml"}, "other": {"anies": [{"name": "referenceToUnitGroupDataSet", "value": {"shortDescription": [{"value": "kg N-Äq.", "lang": "de"}], "type": "unit group data set", "refObjectId": "d05bb823-ecdf-4686-8c40-bf1d9257859f", "uri": "../unitgroups/d05bb823-ecdf-4686-8c40-bf1d9257859f.xml"}}, {"value": "4.17088670955762E-05", "module": "A1-A3"}, {"value": "1.7E-06", "module": "A4"}, {"value": "3.5464468832767E-08", "module": "A5"}, {"value": "1.18539499112197E-06", "module": "C2"}, {"value": "1.23049982690495E-05", "module": "C3"}, {"value": "-0.000132834689066616", "module": "D"}]}}, {"referenceToLCIAMethodDataSet": {"shortDescription": [{"value": "Eutrophierungspotenzial Land (EP-terrestrial)", "lang": "de"}, {"value": "Eutrophication potential terrestrial (EP-terrestrial)", "lang": "en"}], "type": "LCIA method data set", "refObjectId": "b5c614d2-def3-11e6-bf01-fe55135034f3", "uri": "../lciamethods/b5c614d2-def3-11e6-bf01-fe55135034f3.xml"}, "other": {"anies": [{"name": "referenceToUnitGroupDataSet", "value": {"shortDescription": [{"value": "mol N-Äq.", "lang": "de"}], "type": "unit group data set", "refObjectId": "71b4d617-0ec9-4d3f-b65e-e438940c2401", "uri": "../unitgroups/71b4d617-0ec9-4d3f-b65e-e438940c2401.xml"}}, {"value": "0.000446808290899447", "module": "A1-A3"}, {"value": "2.07E-05", "module": "A4"}, {"value": "7.63184945117025E-07", "module": "A5"}, {"value": "1.35621876789732E-05", "module": "C2"}, {"value": "0.000275993630908658", "module": "C3"}, {"value": "-0.00145118859036822", "module": "D"}]}}, {"referenceToLCIAMethodDataSet": {"shortDescription": [{"value": "Bildungspotential für troposphärisches Ozon (POCP)", "lang": "de"}, {"value": "Formation potential of tropospheric ozone photochemical oxidants (POCP)", "lang": "en"}], "type": "LCIA method data set", "refObjectId": "b5c610fe-def3-11e6-bf01-fe55135034f3", "uri": "../lciamethods/b5c610fe-def3-11e6-bf01-fe55135034f3.xml"}, "other": {"anies": [{"name": "referenceToUnitGroupDataSet", "value": {"shortDescription": [{"value": "kg NMVOC-Äq.", "lang": "de"}], "type": "unit group data set", "refObjectId": "d27c25f8-fbc1-44c6-b47b-4adbae4199c6", "uri": "../unitgroups/d27c25f8-fbc1-44c6-b47b-4adbae4199c6.xml"}}, {"value": "0.000135657159749182", "module": "A1-A3"}, {"value": "4.56E-06", "module": "A4"}, {"value": "1.03020016011627E-07", "module": "A5"}, {"value": "2.57970982861098E-06", "module": "C2"}, {"value": "3.65902541215546E-05", "module": "C3"}, {"value": "-0.000369407581320008", "module": "D"}]}}, {"referenceToLCIAMethodDataSet": {"shortDescription": [{"value": "Potenzial für den abiotischen Abbau nicht fossiler Ressourcen (ADPE)", "lang": "de"}, {"value": "Abiotic depletion potential for non fossil resources (ADPE)", "lang": "en"}], "type": "LCIA method data set", "refObjectId": "b2ad6494-c78d-11e6-9d9d-cec0c932ce01", "uri": "../lciamethods/b2ad6494-c78d-11e6-9d9d-cec0c932ce01.xml"}, "other": {"anies": [{"name": "referenceToUnitGroupDataSet", "value": {"shortDescription": [{"value": "kg Sb-Äq.", "lang": "de"}], "type": "unit group data set", "refObjectId": "54ccd2d9-a32a-4fc2-923d-f2c8c93e89d4", "uri": "../unitgroups/54ccd2d9-a32a-4fc2-923d-f2c8c93e89d4.xml"}}, {"value": "9.20879394914424E-09", "module": "A1-A3"}, {"value": "4.21E-10", "module": "A4"}, {"value": "1.0323171189359E-12", "module": "A5"}, {"value": "1.2983458179197E-10", "module": "C2"}, {"value": "2.6316689536441E-10", "module": "C3"}, {"value": "-2.55516583120011E-09", "module": "D"}]}}, {"referenceToLCIAMethodDataSet": {"shortDescription": [{"value": "Potenzial für den abiotischen Abbau fossiler Brennstoffe (ADPF)", "lang": "de"}, {"value": "Abiotic depletion potential for fossil resources (ADPF)", "lang": "en"}], "type": "LCIA method data set", "refObjectId": "b2ad6110-c78d-11e6-9d9d-cec0c932ce01", "uri": "../lciamethods/b2ad6110-c78d-11e6-9d9d-cec0c932ce01.xml"}, "other": {"anies": [{"name": "referenceToUnitGroupDataSet", "value": {"shortDescription": [{"value": "MJ", "lang": "de"}], "type": "unit group data set", "refObjectId": "93a60a57-a3c8-11da-a746-0800200c9a66", "uri": "../unitgroups/93a60a57-a3c8-11da-a746-0800200c9a66.xml"}}, {"value": "2.16530347827242", "module": "A1-A3"}, {"value": "0.0806", "module": "A4"}, {"value": "0.000251531687000995", "module": "A5"}, {"value": "0.0248581067568657", "module": "C2"}, {"value": "0.0715965381430693", "module": "C3"}, {"value": "-5.96479332841693", "module": "D"}]}}, {"referenceToLCIAMethodDataSet": {"shortDescription": [{"value": "Wassernutzung (WDP)", "lang": "de"}, {"value": "Water use (WDP)", "lang": "en"}], "type": "LCIA method data set", "refObjectId": "b2ad66ce-c78d-11e6-9d9d-cec0c932ce01", "uri": "../lciamethods/b2ad66ce-c78d-11e6-9d9d-cec0c932ce01.xml"}, "other": {"anies": [{"name": "referenceToUnitGroupDataSet", "value": {"shortDescription": [{"value": "m^(3) Welt-Äq. entzogen", "lang": "de"}], "type": "unit group data set", "refObjectId": "6ae2df01-888e-46c8-b17d-49fa3869b476", "uri": "../unitgroups/6ae2df01-888e-46c8-b17d-49fa3869b476.xml"}}, {"value": "0.00555776468301788", "module": "A1-A3"}, {"value": "3.09E-05", "module": "A4"}, {"value": "0.00014438507724928", "module": "A5"}, {"value": "9.53603666098185E-06", "module": "C2"}, {"value": "0.0546949657133927", "module": "C3"}, {"value": "-0.00144642095594144", "module": "D"}]}}, {"referenceToLCIAMethodDataSet": {"shortDescription": [{"value": "Auftreten von Krankheiten aufgrund von Feinstaubemissionen (PM)", "lang": "de"}, {"value": "Incidence of disease due to PM emissions (PM)", "lang": "en"}], "type": "LCIA method data set", "refObjectId": "b5c602c6-def3-11e6-bf01-fe55135034f3", "uri": "../lciamethods/b5c602c6-def3-11e6-bf01-fe55135034f3.xml"}, "other": {"anies": [{"name": "referenceToUnitGroupDataSet", "value": {"shortDescription": [{"value": "Krankheitsfälle", "lang": "de"}], "type": "unit group data set", "refObjectId": "3883559b-648f-4afc-8ba2-0bd24f3affa3", "uri": "../unitgroups/3883559b-648f-4afc-8ba2-0bd24f3affa3.xml"}}, {"value": "1.31E-09", "module": "A1-A3"}, {"value": "3.31E-11", "module": "A4"}, {"value": "1E-12", "module": "A5"}, {"value": "3.71E-11", "module": "C2"}, {"value": "3.45E-10", "module": "C3"}, {"value": "-3.24E-09", "module": "D"}]}}, {"referenceToLCIAMethodDataSet": {"shortDescription": [{"value": "Wirkung durch Exposition des Menschen mit U235 (IR)", "lang": "de"}, {"value": "Human exposure efficiency relative to U235 (IR)", "lang": "en"}], "type": "LCIA method data set", "refObjectId": "b5c632be-def3-11e6-bf01-fe55135034f3", "uri": "../lciamethods/b5c632be-def3-11e6-bf01-fe55135034f3.xml"}, "other": {"anies": [{"name": "referenceToUnitGroupDataSet", "value": {"shortDescription": [{"value": "kBq U235-Äq.", "lang": "de"}], "type": "unit group data set", "refObjectId": "456b05bf-1415-44a9-9993-02452f554c09", "uri": "../unitgroups/456b05bf-1415-44a9-9993-02452f554c09.xml"}}, {"value": "0.00816", "module": "A1-A3"}, {"value": "8.69E-06", "module": "A4"}, {"value": "1.82E-06", "module": "A5"}, {"value": "2.68E-06", "module": "C2"}, {"value": "0.000691", "module": "C3"}, {"value": "-0.0236", "module": "D"}]}}, {"referenceToLCIAMethodDataSet": {"shortDescription": [{"value": "Toxizitätsvergleichseinheit für Ökosysteme (ETP-fw)", "lang": "de"}, {"value": "Comparative toxic unit for ecosystems (ETP-fw)", "lang": "en"}], "type": "LCIA method data set", "refObjectId": "ee1082d1-b0f7-43ca-a1f0-21e2a4a74511", "uri": "../lciamethods/ee1082d1-b0f7-43ca-a1f0-21e2a4a74511.xml"}, "other": {"anies": [{"name": "referenceToUnitGroupDataSet", "value": {"shortDescription": [{"value": "CTUe", "lang": "de"}], "type": "unit group data set", "refObjectId": "aa959ded-f1eb-4efb-9c5c-2d60be36b3e6", "uri": "../unitgroups/aa959ded-f1eb-4efb-9c5c-2d60be36b3e6.xml"}}, {"value": "0.923", "module": "A1-A3"}, {"value": "0.0599", "module": "A4"}, {"value": "0.000134", "module": "A5"}, {"value": "0.0185", "module": "C2"}, {"value": "0.0328", "module": "C3"}, {"value": "-0.796", "module": "D"}]}}, {"referenceToLCIAMethodDataSet": {"shortDescription": [{"value": "Toxizitätsvergleichseinheit für Menschen (krebserregend) (HTP-c)", "lang": "de"}, {"value": "Comparative toxic unit for humans (carcinogenic) (HTP-c)", "lang": "en"}], "type": "LCIA method data set", "refObjectId": "2299222a-bbd8-474f-9d4f-4dd1f18aea7c", "uri": "../lciamethods/2299222a-bbd8-474f-9d4f-4dd1f18aea7c.xml"}, "other": {"anies": [{"name": "referenceToUnitGroupDataSet", "value": {"shortDescription": [{"value": "CTUh", "lang": "de"}], "type": "unit group data set", "refObjectId": "d4c9523e-2d7e-49fd-8469-998f547d3a70", "uri": "../unitgroups/d4c9523e-2d7e-49fd-8469-998f547d3a70.xml"}}, {"value": "2.72E-11", "module": "A1-A3"}, {"value": "1.2E-12", "module": "A4"}, {"value": "1.11E-14", "module": "A5"}, {"value": "3.69E-13", "module": "C2"}, {"value": "3.86E-12", "module": "C3"}, {"value": "-3.31E-11", "module": "D"}]}}, {"referenceToLCIAMethodDataSet": {"shortDescription": [{"value": "Toxizitätsvergleichseinheit für Menschen (nicht krebserregend) (HTP-nc)", "lang": "de"}, {"value": "Comparative toxic unit for humans (noncarcinogenic) (HTP-nc)", "lang": "en"}], "type": "LCIA method data set", "refObjectId": "3af763a5-b7a1-48c9-9cee-1f223481fcef", "uri": "../lciamethods/3af763a5-b7a1-48c9-9cee-1f223481fcef.xml"}, "other": {"anies": [{"name": "referenceToUnitGroupDataSet", "value": {"shortDescription": [{"value": "CTUh", "lang": "de"}], "type": "unit group data set", "refObjectId": "d4c9523e-2d7e-49fd-8469-998f547d3a70", "uri": "../unitgroups/d4c9523e-2d7e-49fd-8469-998f547d3a70.xml"}}, {"value": "1.38E-09", "module": "A1-A3"}, {"value": "5.94E-11", "module": "A4"}, {"value": "3.54E-13", "module": "A5"}, {"value": "1.91E-11", "module": "C2"}, {"value": "1.16E-10", "module": "C3"}, {"value": "-1.97E-09", "module": "D"}]}}, {"referenceToLCIAMethodDataSet": {"shortDescription": [{"value": "Bodenqualitätsindex (SQP)", "lang": "de"}, {"value": "Soil quality index (SQP)", "lang": "en"}], "type": "LCIA method data set", "refObjectId": "b2ad6890-c78d-11e6-9d9d-cec0c932ce01", "uri": "../lciamethods/b2ad6890-c78d-11e6-9d9d-cec0c932ce01.xml"}, "other": {"anies": [{"name": "referenceToUnitGroupDataSet", "value": {"shortDescription": [{"value": "SQP", "lang": "de"}], "type": "unit group data set", "refObjectId": "f130951c-e67f-4f7f-8dd4-665de3974e18", "uri": "../unitgroups/f130951c-e67f-4f7f-8dd4-665de3974e18.xml"}}, {"value": "0.261", "module": "A1-A3"}, {"value": "0.0286", "module": "A4"}, {"value": "8.19E-05", "module": "A5"}, {"value": "0.00883", "module": "C2"}, {"value": "0.0223", "module": "C3"}, {"value": "-0.0402", "module": "D"}]}}]}, "otherAttributes": {"{http://www.indata.network/EPD/2019}epd-version": "1.2"}, "version": "1.1", "locations": "../ILCDLocations.xml"}