{"processInformation": {"dataSetInformation": {"UUID": "5dd08fc1-0bba-4b6b-9ca0-1692ab2b088e", "name": {"baseName": [{"value": "GLAPOR cellular glass gravel", "lang": "en"}, {"value": "GLAPOR Schaumglasschotter", "lang": "de"}], "functionalUnitFlowProperties": [{"lang": "en"}]}, "classificationInformation": {"classification": [{"class": [{"value": "Dämmstoffe", "level": 0, "classId": "2"}, {"value": "Schaumglas", "level": 1, "classId": "2.6"}, {"value": "Granulat", "level": 2, "classId": "2.6.02"}], "name": "OEKOBAU.DAT"}, {"class": [{"value": "02 Building products", "level": 0}, {"value": "Thermal insulation products", "level": 1}, {"value": "Mineral insulating materials", "level": 2}], "name": "IBUCategories"}]}, "generalComment": [{"value": "GLAPOR CELLULAR glass gravel is an insulating and light construction material for the construction industry made of 100 % recycled glass. It combines the structural-physical properties of glass with the insulation properties of a closed-cell structure.\nGLAPOR cellular glass gravel can be used as a load bearing and insulating bulk under every house or construction.\n\nLifetime characteristics:\n\nhigh compression strength\nmade of 100% recycled glass\ndemountable, urban mining compatible\nThis EPD is valid for the GLAPOR cellular glass gravel:\n\nBuilding market \nSG270 F 100 – 120 kg/m \nSG370 T 100 – 125 kg/m \nSG600 100 – 120 kg/m \nSG600 P 100 – 120 kg/m \nSG600 E 100 – 120 kg/m\nSG600 T 100 – 125 kg/m \nSG800 135 – 170 kg/m \nSG800 P 150 – 170 kg/m \nSG800 T 140 – 170 kg/m \nSG800 E 150 – 170 kg/m\n\nFullschotter / Filling Gravel / Granulate \nFSA10 130 – 180 kg/m\nGFS 50 100 – 130 kg/m\nGFS 100 100 – 130 kg/m\n\nGravel for street construction (lowering weight) \nSG 2000 FGSV 135 – 170 kg/m", "lang": "en"}, {"value": "GLAPOR Glasschotter ist ein Dämm- und Leichtbaustoff für die Bauindustrie, der zu 100% aus recyceltem Glas besteht. Er verbindet die bauphysikalischen Eigenschaften von Glas mit den Dämmeigenschaften einer geschlossenen Zellstruktur.\nGLAPOR Zellglasschotter kann als tragende und isolierende Schüttung unter jedem Haus oder Bauwerk verwendet werden.", "lang": "de"}], "other": {"anies": [{"scenario": [{"description": [{"value": "100% Recycling", "lang": "en"}, {"value": "100% Recycling", "lang": "de"}], "name": "S1", "default": true}, {"description": [{"value": "100% Landfill", "lang": "en"}, {"value": "100% Deponierung", "lang": "de"}], "name": "S2"}]}]}}, "quantitativeReference": {"referenceToReferenceFlow": [0]}, "time": {"referenceYear": 2023, "dataSetValidUntil": 2028, "other": {"anies": [{"name": "publicationDateOfEPD", "value": 1696809600000}]}}, "geography": {"locationOfOperationSupplyOrProduction": {"location": "DE"}}, "technology": {"technologyDescriptionAndIncludedProcesses": [{"value": "Das Schaumglas GLAPOR besteht aus: 87% aus recyceltem Glas 12% Natriumsilikat (\"Wasserglas\") 1 % Glyzerin Darüber hinaus werden geringe Mengen Kaolin verwendet. Dieses Schaumglas wird direkt aus recyceltem Altglas geschäumt. Das recycelte Altglas kann wegen unerwünschter Farbeffekte nicht für die Flaschen- oder Floatglasindustrie verwendet werden. Bei diesem neu entwickelten Verfahren wird Glyzerin als Treibmittel und Wasserglas als Schutz gegen die spontane Verbrennung des Glyzerins vor dem Sintern verwendet. Infolgedessen wird GLAPOR-Schaumglas in einer neutralen Atmosphäre mit einer wesentlich besseren Verbrennungseffizienz aufgeschäumt. Dies bedeutet auch, dass kein Schmelzofen erforderlich ist. Das Glyzerin/Wasserglas-Verfahren entwickelt eine viel feinere Zellstruktur für eine bestimmte Feinheit des Glases, da das Wasserglas (Natriumsilikat) als Sinterhilfsmittel wirkt. Infolgedessen kann der energiereiche Mahlprozess mit einer Kugelmühle beim Glyzerinverfahren auf ein Minimum beschränkt werden. Die meisten Hersteller von Schaumglas verwenden das Formenverfahren, bei dem das Schaumglas in Form eines Kuchens hergestellt wird. Die Formung des \"Kuchens\" auf streng rechteckige Abmessungen ist mit einem hohen Abfallanteil von mindestens 50 % verbunden. GLAPOR Schaumglas wird als breites Band (kontinuierliches Schäumen) mit einer nahezu rechteckigen Form geschäumt. Bei der Formung des Bandes zu streng rechteckigen Blöcken fällt daher weniger als 30 % Abfall an. Da bei dem kontinuierlichen Verfahren der Schaum nicht aus einer Form entnommen werden muss, ist es möglich, Kühlofen und Schäumofen miteinander zu verbinden. Bei GLAPOR wird der Glühofen fast zu 100 % mit den Abgasen des Schäumofens beheizt. Anstelle des Glühens wird der Schotter durch Thermoschock gebrochen. \nDeclared unit: \nThe declaration is valid for 1 m3 of GLAPOR cellular glass gravel SG 800 with a density of 138,5 kg/m3 (non-compacted).", "lang": "en"}, {"value": "Das Schaumglas GLAPOR besteht aus:\n87% aus recyceltem Glas\n12% Natriumsilikat (\"Wasserglas\")\n 1 % Glyzerin\nDarüber hinaus werden geringe Mengen Kaolin verwendet.\n\nDieses Schaumglas wird direkt aus recyceltem Altglas geschäumt. Das recycelte Altglas kann wegen unerwünschter Farbeffekte nicht für die Flaschen- oder Floatglasindustrie verwendet werden. Bei diesem neu entwickelten Verfahren wird Glyzerin als Treibmittel und Wasserglas als Schutz gegen die spontane Verbrennung des Glyzerins vor dem Sintern verwendet. Infolgedessen wird GLAPOR-Schaumglas in einer neutralen Atmosphäre mit einer wesentlich besseren Verbrennungseffizienz aufgeschäumt. Dies bedeutet auch, dass kein Schmelzofen erforderlich ist.\nDas Glyzerin/Wasserglas-Verfahren entwickelt eine viel feinere Zellstruktur für eine bestimmte Feinheit des Glases, da das Wasserglas (Natriumsilikat) als Sinterhilfsmittel wirkt. Infolgedessen kann der energiereiche Mahlprozess mit einer Kugelmühle beim Glyzerinverfahren auf ein Minimum  \nTechnische Daten: \ns. EPD \nDeklarierte Einheit: \nDie Erklärung gilt für 1 m3 GLAPOR Glasschaumschotter SG 800 mit einer Dichte von 138,5 kg/m3 (unverdichtet).", "lang": "de"}], "technologicalApplicability": [{"value": "GLAPOR insulation gravel is a load bearing filling of foamed recycled glass, for use as thermal insulation\nGLAPOR light gravel is a light aggregate for unbound and bound use.\nGLAPOR filling gravel is a light aggregate, which can be used as filling material.", "lang": "en"}, {"value": "nd gebundenen Einsatz.\nGLAPOR Füllschotter ist eine leichte Gesteinskörnung, die als Füllmaterial verwendet werden kann.", "lang": "de"}]}}, "modellingAndValidation": {"LCIMethodAndAllocation": {"typeOfDataSet": "EPD", "referenceToLCAMethodDetails": [{"shortDescription": [{"value": "Mineral insulating materials.pdf", "lang": "en"}], "type": "source data set", "refObjectId": "341fe2f2-741a-47bb-8c7b-efaed2fd7cc6"}], "other": {"anies": [{"name": "subType", "value": "specific dataset"}]}}, "dataSourcesTreatmentAndRepresentativeness": {"referenceToDataSource": [{"shortDescription": [{"value": "ecoinvent database (all versions)", "lang": "en"}], "type": "source data set", "refObjectId": "b497a91f-e14b-4b69-8f28-f50eb1576766"}, {"shortDescription": [{"value": "ecoinvent 3.9.1 database", "lang": "en"}], "type": "source data set", "refObjectId": "e2034c8f-9d74-46f2-8fce-1f0c5c5cebeb"}], "useAdviceForDataSet": [{"value": "Scope: \nThe EPD represents cellular glass gravel produced at the GLAPOR production site at Mitterteich/GER. \nSystem boundary: \nType of EPD: \"cradle to gate with options, modules C1–C3, and module D (A1–A3, C, D and additional modules. The additional modules may be A4 and/or A5 and/or B1–B7)\".\n\nThe system boundary of modules A1–A3 encompasses all processes related to the production of cellular glass gravel as a co-product of the production of cellular glass insulation boards. The system boundary for the recycled glass is assumed to be after the sorting of the glass cullets that are to be recycled. Within the system boundary of A1–A3 are considered:\n\ngrinding of recycled glass cullets\nproduction of all ancillary materials\nelectricity production\nheat generation for the production process\nproduction of packaging material\nall transport, including transport of glass cullets to the external grinding and transport of inputs to the production site.The process does not generate waste water. \nThe production process of cellular glass insulation boards generates about 30 % of production waste that is used for the production of cellular glass gravel. For this product, an economic allocation is applied.\nNo other waste is generated in significant quantities.\n\nModule A4 contains the average transport scenario from the production site to the construction site.\n\nModule A5 contains the energy needed for the compacting of the cellular glass gravel on the construction site. The disposal of reusable big bags as transport packaging is disregarded.\n\nModule C1 contains the energy needed for de-construction.\nAfter de-construction, 2 scenarios are declared:\n\nScenario 1: reuse as cellular glass gravel\n\nModule C2/1 contains a default transport scenario (350 km by lorry) of the cellular glass gravel from the deconstruction site to the next construction site; this system boundary is set in a conservative way.\n\nModule C3/1 does not contain any impacts as a direct replacement with primary gravel is assumed.\n\nModule D/1 contains the benefits of replacing natural crushed gravel calculated for the net flow calculated as the difference between the output of recycled cellular glass and the input of glass cullet.\n\nScenario 2: landfilling:\n\nModule C2/2 contains a default transport scenario (50 km by lorry) of the cellular glass gravel from the deconstruction site to an inert material landfill.\n\nModule C4/2 contains the landfilling of the cellular glass gravel.\n\nModule D/2 does not contain any loads and benefits.", "lang": "en"}, {"value": "Gültigkeitsbereich: \nDie EPD steht für Schaumglasschotter, der in der GLAPOR-Produktionsstätte in Mitterteich/GER hergestellt wird. \nSystemgrenze: \nTyp der EPD: Wiege\nmit Optionen, Modulen C1-C3, und Modul D (A1-A3, C, D und zusätzlicheModule).\nDie Systemgrenze von Modul A1-A3 umfasst alle Prozesse im Zusammenhang mit der Herstellung von Schaumglasschotter als Nebenprodukt der Produktion von Schaumglasdämmplatten. Die Systemgrenze für das recycelte Glas wird nach der Sortierung der zu recycelnden Glasscherben angenommen. Innerhalb der Systemgrenze von A1-A3 werden betrachtet:\nZerkleinerung der recycelten Glasscherben\nProduktion aller Hilfsstoffe\nStromerzeugung\nWärmeerzeugung für den Produktionsprozess\nHerstellung von Verpackungsmaterial\nalle Transporte, einschließlich des Transports der Glasscherben zur externen Zerkleinerung und des Transports der Rohstoffe zur Produktionsstätte.\nBei diesem Prozess fallen keine Abwässer an. \n\nBei der Herstellung von Schaumglasplatten fallen etwa 30 % der Produktionsabfälle an, die für die Herstellung von Schaumglasschotter verwendet werden. Für dieses Produkt wird eine wirtschaftliche Zuordnung ", "lang": "de"}], "other": {"anies": [{"name": "referenceToOriginalEPD", "value": {"shortDescription": {"value": "GLAPOR cellular glass gravel.pdf", "defaultValue": "GLAPOR cellular glass gravel.pdf", "lstrings": [{"lang": "en", "value": "GLAPOR cellular glass gravel.pdf"}]}, "type": "source data set", "uuid": {"uuid": "de79b20e-f669-4c8b-b063-e799e71a18f8"}, "refObjectId": "de79b20e-f669-4c8b-b063-e799e71a18f8", "resourceURLs": ["https://oekobaudat.de/OEKOBAU.DAT/resource/sources/de79b20e-f669-4c8b-b063-e799e71a18f8/GLAPOR_cellular_glass_gravel_19046.pdf?version=00.03.000"]}}]}}, "validation": {"review": [{"referenceToNameOfReviewerAndInstitution": [{"shortDescription": [{"value": "Institut Bauen und Umwelt e. V.", "lang": "en"}], "type": "contact data set", "refObjectId": "d111dbec-b024-4be5-86c5-752d6eb2cf95", "uri": "../contacts/d111dbec-b024-4be5-86c5-752d6eb2cf95.xml"}], "type": "Accredited third party review"}]}, "complianceDeclarations": {"compliance": [{"referenceToComplianceSystem": {"shortDescription": [{"value": "DIN EN 15804+A2", "lang": "en"}], "type": "source data set", "refObjectId": "c0016b33-8cf7-415c-ac6e-deba0d21440d", "uri": "../sources/c0016b33-8cf7-415c-ac6e-deba0d21440d.xml"}}, {"referenceToComplianceSystem": {"shortDescription": [{"value": "ISO 14025", "lang": "en"}], "type": "source data set", "refObjectId": "4f2eb655-6e44-4874-a95a-e28f5442cd4d", "uri": "../sources/4f2eb655-6e44-4874-a95a-e28f5442cd4d.xml"}}]}}, "administrativeInformation": {"commissionerAndGoal": {"referenceToCommissioner": [{"shortDescription": [{"value": "GLAPOR Werk Mitterteich GmbH", "lang": "en"}], "type": "contact data set", "refObjectId": "8f9c49e7-42d2-435d-a2c3-788e8c9362c1", "uri": "../contacts/8f9c49e7-42d2-435d-a2c3-788e8c9362c1.xml"}]}, "dataGenerator": {"referenceToPersonOrEntityGeneratingTheDataSet": [{"shortDescription": [{"value": "Dr. Frank Werner - Umwelt & Entwicklung", "lang": "en"}], "type": "contact data set", "refObjectId": "62792478-795c-4ae2-ac9a-1012d9515424", "uri": "../contacts/62792478-795c-4ae2-ac9a-1012d9515424.xml"}]}, "dataEntryBy": {"timeStamp": 1696809600000, "referenceToDataSetFormat": [{"shortDescription": [{"value": "ILCD Format", "lang": "en"}], "type": "source data set", "refObjectId": "a97a0155-0234-4b87-b4ce-a45da52f2a40", "uri": "../sources/a97a0155-0234-4b87-b4ce-a45da52f2a40.xml"}, {"shortDescription": [{"value": "EPD-Datenformaterweiterungen v1.2", "lang": "de"}, {"value": "EPD Data Format Extensions v1.2", "lang": "en"}], "type": "source data set", "refObjectId": "a29449fd-aa2f-4de8-b5d7-4b06b43c6fde", "uri": "../sources/a29449fd-aa2f-4de8-b5d7-4b06b43c6fde.xml"}]}, "publicationAndOwnership": {"dataSetVersion": "00.03.000", "referenceToRegistrationAuthority": {"shortDescription": [{"value": "Institut Bauen und Umwelt e. V.", "lang": "en"}], "type": "contact data set", "refObjectId": "d111dbec-b024-4be5-86c5-752d6eb2cf95", "uri": "../contacts/d111dbec-b024-4be5-86c5-752d6eb2cf95.xml"}, "registrationNumber": "EPD-GLP-20230178-CBA2-EN", "referenceToOwnershipOfDataSet": {"shortDescription": [{"value": "GLAPOR Werk Mitterteich GmbH", "lang": "en"}], "type": "contact data set", "refObjectId": "8f9c49e7-42d2-435d-a2c3-788e8c9362c1", "uri": "../contacts/8f9c49e7-42d2-435d-a2c3-788e8c9362c1.xml"}, "copyright": true, "licenseType": "Free of charge for all users and uses", "accessRestrictions": [{"value": "None", "lang": "en"}], "other": {"anies": [{"name": "referenceToPublisher", "value": {"shortDescription": [{"value": "Institut Bauen und Umwelt e. V.", "lang": "en"}], "type": "contact data set", "refObjectId": "d111dbec-b024-4be5-86c5-752d6eb2cf95", "uri": "../contacts/d111dbec-b024-4be5-86c5-752d6eb2cf95.xml"}}]}}}, "exchanges": {"exchange": [{"dataSetInternalID": 0, "referenceToFlowDataSet": {"shortDescription": [{"value": "GLAPOR Glasschaumschotter SG 800 (GLAPOR Glasschaumschotter SG 800)", "lang": "en"}], "type": "flow data set", "refObjectId": "c214bc39-b5bb-c3d1-b40c-bd4718f98a48", "uri": "../flows/c214bc39-b5bb-c3d1-b40c-bd4718f98a48.xml"}, "meanAmount": 1.0, "referencesToDataSource": {}, "referenceFlow": true, "resolvedFlowVersion": "00.01.000", "resultingflowAmount": 1.0, "flowProperties": [{"name": [{"lang": "en", "value": "Volume"}, {"lang": "de", "value": "Volumen"}], "uuid": "93a60a56-a3c8-22da-a746-0800200c9a66", "referenceFlowProperty": true, "meanValue": 1.0, "referenceUnit": "m3", "unitGroupUUID": "cd950537-0a98-4044-9ba7-9f9a68d0a504"}], "materialProperties": [{"name": "gross density", "value": "138.5", "unit": "kg/m^3", "unitDescription": "kilograms per cubic metre"}], "typeOfFlow": "Product flow", "classification": {"classHierarchy": "Dämmstoffe / Schaumglas / ", "name": "OEKOBAU.DAT"}}, {"dataSetInternalID": 1, "referenceToFlowDataSet": {"shortDescription": [{"value": "Renewable primary energy as energy carrier (PERE)", "lang": "en"}, {"value": "Erneuerbare Primärenergie als Energieträger (PERE)", "lang": "de"}], "type": "flow data set", "refObjectId": "20f32be5-0398-4288-9b6d-accddd195317", "uri": "../flows/20f32be5-0398-4288-9b6d-accddd195317.xml"}, "exchange direction": "INPUT", "other": {"anies": [{"name": "referenceToUnitGroupDataSet", "value": {"shortDescription": [{"value": "MJ", "lang": "en"}], "type": "unit group data set", "refObjectId": "93a60a57-a3c8-11da-a746-0800200c9a66", "uri": "../unitgroups/93a60a57-a3c8-11da-a746-0800200c9a66.xml"}}, {"value": "17.0200522365556", "module": "A1-A3"}, {"value": "1.55156000388733", "module": "A4"}, {"value": "0.00687073295900399", "module": "A5"}, {"value": "0.00687073295900399", "module": "C1"}, {"value": "1.55156000388733", "module": "C2", "scenario": "S1"}, {"value": "0.221651429126762", "module": "C2", "scenario": "S2"}, {"value": "0", "module": "C3"}, {"value": "0.385207263207078", "module": "C4"}, {"value": "-0.122876247178855", "module": "D", "scenario": "S1"}, {"value": "0", "module": "D", "scenario": "S2"}]}, "resolvedFlowVersion": "38.00.000", "flowProperties": [], "typeOfFlow": "Other flow", "classification": {"classHierarchy": "Quantities", "name": "GaBiCategories"}}, {"dataSetInternalID": 2, "referenceToFlowDataSet": {"shortDescription": [{"value": "Renewable primary energy resources as material utilization (PERM)", "lang": "en"}, {"value": "Erneuerbare Primärenergie zur stofflichen Nutzung (PERM)", "lang": "de"}], "type": "flow data set", "refObjectId": "fb3ec0de-548d-4508-aea5-00b73bf6f702", "uri": "../flows/fb3ec0de-548d-4508-aea5-00b73bf6f702.xml"}, "exchange direction": "INPUT", "other": {"anies": [{"name": "referenceToUnitGroupDataSet", "value": {"shortDescription": [{"value": "MJ", "lang": "en"}], "type": "unit group data set", "refObjectId": "93a60a57-a3c8-11da-a746-0800200c9a66", "uri": "../unitgroups/93a60a57-a3c8-11da-a746-0800200c9a66.xml"}}, {"value": "0", "module": "A1-A3"}, {"value": "0", "module": "A4"}, {"value": "0", "module": "A5"}, {"value": "0", "module": "C1"}, {"value": "0", "module": "C2", "scenario": "S1"}, {"value": "0", "module": "C2", "scenario": "S2"}, {"value": "0", "module": "C3"}, {"value": "0", "module": "C4"}, {"value": "0", "module": "D", "scenario": "S1"}, {"value": "0", "module": "D", "scenario": "S2"}]}, "resolvedFlowVersion": "38.00.000", "flowProperties": [], "typeOfFlow": "Other flow", "classification": {"classHierarchy": "Quantities", "name": "GaBiCategories"}}, {"dataSetInternalID": 3, "referenceToFlowDataSet": {"shortDescription": [{"value": "Total use of renewable primary energy resources (PERT)", "lang": "en"}, {"value": "Total erneuerbare Primärenergie (PERT)", "lang": "de"}], "type": "flow data set", "refObjectId": "53f97275-fa8a-4cdd-9024-65936002acd0", "uri": "../flows/53f97275-fa8a-4cdd-9024-65936002acd0.xml"}, "exchange direction": "INPUT", "other": {"anies": [{"name": "referenceToUnitGroupDataSet", "value": {"shortDescription": [{"value": "MJ", "lang": "en"}], "type": "unit group data set", "refObjectId": "93a60a57-a3c8-11da-a746-0800200c9a66", "uri": "../unitgroups/93a60a57-a3c8-11da-a746-0800200c9a66.xml"}}, {"value": "17.0200522365556", "module": "A1-A3"}, {"value": "1.55156000388733", "module": "A4"}, {"value": "0.00687073295900399", "module": "A5"}, {"value": "0.00687073295900399", "module": "C1"}, {"value": "1.55156000388733", "module": "C2", "scenario": "S1"}, {"value": "0.221651429126762", "module": "C2", "scenario": "S2"}, {"value": "0", "module": "C3"}, {"value": "0.385207263207078", "module": "C4"}, {"value": "-0.122876247178855", "module": "D", "scenario": "S1"}, {"value": "0", "module": "D", "scenario": "S2"}]}, "resolvedFlowVersion": "38.00.000", "flowProperties": [], "typeOfFlow": "Other flow", "classification": {"classHierarchy": "Quantities / Environmental quantities / EPD EN 15804 / LCI indicators", "name": "GaBiCategories"}}, {"dataSetInternalID": 4, "referenceToFlowDataSet": {"shortDescription": [{"value": "Non renewable primary energy as energy carrier (PENRE)", "lang": "en"}, {"value": "Nicht-erneuerbare Primärenergie als Energieträger (PENRE)", "lang": "de"}], "type": "flow data set", "refObjectId": "ac857178-2b45-46ec-892a-a9a4332f0372", "uri": "../flows/ac857178-2b45-46ec-892a-a9a4332f0372.xml"}, "exchange direction": "INPUT", "other": {"anies": [{"name": "referenceToUnitGroupDataSet", "value": {"shortDescription": [{"value": "MJ", "lang": "en"}], "type": "unit group data set", "refObjectId": "93a60a57-a3c8-11da-a746-0800200c9a66", "uri": "../unitgroups/93a60a57-a3c8-11da-a746-0800200c9a66.xml"}}, {"value": "531.673694883263", "module": "A1-A3"}, {"value": "100.236001230775", "module": "A4"}, {"value": "2.48500395696497", "module": "A5"}, {"value": "2.48500395696497", "module": "C1"}, {"value": "100.236001230775", "module": "C2", "scenario": "S1"}, {"value": "14.3194287472536", "module": "C2", "scenario": "S2"}, {"value": "0", "module": "C3"}, {"value": "19.9079999373072", "module": "C4"}, {"value": "-0.388985926511878", "module": "D", "scenario": "S1"}, {"value": "0", "module": "D", "scenario": "S2"}]}, "resolvedFlowVersion": "38.00.000", "flowProperties": [], "typeOfFlow": "Other flow", "classification": {"classHierarchy": "Quantities", "name": "GaBiCategories"}}, {"dataSetInternalID": 5, "referenceToFlowDataSet": {"shortDescription": [{"value": "Non renewable primary energy as material utilization (PENRM)", "lang": "en"}, {"value": "Nicht-erneuerbare Primärenergie zur stofflichen Nutzung (PENRM)", "lang": "de"}], "type": "flow data set", "refObjectId": "1421caa0-679d-4bf4-b282-0eb850ccae27", "uri": "../flows/1421caa0-679d-4bf4-b282-0eb850ccae27.xml"}, "exchange direction": "INPUT", "other": {"anies": [{"name": "referenceToUnitGroupDataSet", "value": {"shortDescription": [{"value": "MJ", "lang": "en"}], "type": "unit group data set", "refObjectId": "93a60a57-a3c8-11da-a746-0800200c9a66", "uri": "../unitgroups/93a60a57-a3c8-11da-a746-0800200c9a66.xml"}}, {"value": "0", "module": "A1-A3"}, {"value": "0", "module": "A4"}, {"value": "0", "module": "A5"}, {"value": "0", "module": "C1"}, {"value": "0", "module": "C2", "scenario": "S1"}, {"value": "0", "module": "C2", "scenario": "S2"}, {"value": "0", "module": "C3"}, {"value": "0", "module": "C4"}, {"value": "0", "module": "D", "scenario": "S1"}, {"value": "0", "module": "D", "scenario": "S2"}]}, "resolvedFlowVersion": "38.00.000", "flowProperties": [], "typeOfFlow": "Other flow", "classification": {"classHierarchy": "Quantities", "name": "GaBiCategories"}}, {"dataSetInternalID": 6, "referenceToFlowDataSet": {"shortDescription": [{"value": "Total use of non renewable primary energy resources (PENRT)", "lang": "en"}, {"value": "Total nicht erneuerbare Primärenergie (PENRT)", "lang": "de"}], "type": "flow data set", "refObjectId": "06159210-646b-4c8d-8583-da9b3b95a6c1", "uri": "../flows/06159210-646b-4c8d-8583-da9b3b95a6c1.xml"}, "exchange direction": "INPUT", "other": {"anies": [{"name": "referenceToUnitGroupDataSet", "value": {"shortDescription": [{"value": "MJ", "lang": "en"}], "type": "unit group data set", "refObjectId": "93a60a57-a3c8-11da-a746-0800200c9a66", "uri": "../unitgroups/93a60a57-a3c8-11da-a746-0800200c9a66.xml"}}, {"value": "531.673694883263", "module": "A1-A3"}, {"value": "100.236001230775", "module": "A4"}, {"value": "2.48500395696497", "module": "A5"}, {"value": "2.48500395696497", "module": "C1"}, {"value": "100.236001230775", "module": "C2", "scenario": "S1"}, {"value": "14.3194287472536", "module": "C2", "scenario": "S2"}, {"value": "0", "module": "C3"}, {"value": "19.9079999373072", "module": "C4"}, {"value": "-0.388985926511878", "module": "D", "scenario": "S1"}, {"value": "0", "module": "D", "scenario": "S2"}]}, "resolvedFlowVersion": "38.00.000", "flowProperties": [], "typeOfFlow": "Other flow", "classification": {"classHierarchy": "Quantities / Environmental quantities / EPD EN 15804 / LCI indicators", "name": "GaBiCategories"}}, {"dataSetInternalID": 7, "referenceToFlowDataSet": {"shortDescription": [{"value": "Use of secondary material (SM)", "lang": "en"}, {"value": "Einsatz von Sekundärstoffen (SM)", "lang": "de"}], "type": "flow data set", "refObjectId": "c6a1f35f-2d09-4f54-8dfb-97e502e1ce92", "uri": "../flows/c6a1f35f-2d09-4f54-8dfb-97e502e1ce92.xml"}, "exchange direction": "INPUT", "other": {"anies": [{"name": "referenceToUnitGroupDataSet", "value": {"shortDescription": [{"value": "kg", "lang": "en"}], "type": "unit group data set", "refObjectId": "ad38d542-3fe9-439d-9b95-2f5f7752acaf", "uri": "../unitgroups/ad38d542-3fe9-439d-9b95-2f5f7752acaf.xml"}}, {"value": "131.00136", "module": "A1-A3"}, {"value": "0", "module": "A4"}, {"value": "0", "module": "A5"}, {"value": "0", "module": "C1"}, {"value": "0", "module": "C2", "scenario": "S1"}, {"value": "0", "module": "C2", "scenario": "S2"}, {"value": "0", "module": "C3"}, {"value": "0", "module": "C4"}, {"value": "7.4", "module": "D", "scenario": "S1"}, {"value": "0", "module": "D", "scenario": "S2"}]}, "resolvedFlowVersion": "38.00.000", "flowProperties": [], "typeOfFlow": "Other flow", "classification": {"classHierarchy": "Quantities / Environmental quantities / EPD EN 15804 / LCI indicators", "name": "GaBiCategories"}}, {"dataSetInternalID": 8, "referenceToFlowDataSet": {"shortDescription": [{"value": "Use of renewable secondary fuels (RSF)", "lang": "en"}, {"value": "Erneuerbare Sekundärbrennstoffe (RSF)", "lang": "de"}], "type": "flow data set", "refObjectId": "64333088-a55f-4aa2-9a31-c10b07816787", "uri": "../flows/64333088-a55f-4aa2-9a31-c10b07816787.xml"}, "exchange direction": "INPUT", "other": {"anies": [{"name": "referenceToUnitGroupDataSet", "value": {"shortDescription": [{"value": "MJ", "lang": "en"}], "type": "unit group data set", "refObjectId": "93a60a57-a3c8-11da-a746-0800200c9a66", "uri": "../unitgroups/93a60a57-a3c8-11da-a746-0800200c9a66.xml"}}, {"value": "0", "module": "A1-A3"}, {"value": "0", "module": "A4"}, {"value": "0", "module": "A5"}, {"value": "0", "module": "C1"}, {"value": "0", "module": "C2", "scenario": "S1"}, {"value": "0", "module": "C2", "scenario": "S2"}, {"value": "0", "module": "C3"}, {"value": "0", "module": "C4"}, {"value": "0", "module": "D", "scenario": "S1"}, {"value": "0", "module": "D", "scenario": "S2"}]}, "resolvedFlowVersion": "38.00.000", "flowProperties": [], "typeOfFlow": "Other flow", "classification": {"classHierarchy": "Quantities / Environmental quantities / EPD EN 15804 / LCI indicators", "name": "GaBiCategories"}}, {"dataSetInternalID": 9, "referenceToFlowDataSet": {"shortDescription": [{"value": "Use of non renewable secondary fuels (NRSF)", "lang": "en"}, {"value": "Nicht erneuerbare Sekundärbrennstoffe (NRSF)", "lang": "de"}], "type": "flow data set", "refObjectId": "89def144-d39a-4287-b86f-efde453ddcb2", "uri": "../flows/89def144-d39a-4287-b86f-efde453ddcb2.xml"}, "exchange direction": "INPUT", "other": {"anies": [{"name": "referenceToUnitGroupDataSet", "value": {"shortDescription": [{"value": "MJ", "lang": "en"}], "type": "unit group data set", "refObjectId": "93a60a57-a3c8-11da-a746-0800200c9a66", "uri": "../unitgroups/93a60a57-a3c8-11da-a746-0800200c9a66.xml"}}, {"value": "0", "module": "A1-A3"}, {"value": "0", "module": "A4"}, {"value": "0", "module": "A5"}, {"value": "0", "module": "C1"}, {"value": "0", "module": "C2", "scenario": "S1"}, {"value": "0", "module": "C2", "scenario": "S2"}, {"value": "0", "module": "C3"}, {"value": "0", "module": "C4"}, {"value": "0", "module": "D", "scenario": "S1"}, {"value": "0", "module": "D", "scenario": "S2"}]}, "resolvedFlowVersion": "38.00.000", "flowProperties": [], "typeOfFlow": "Other flow", "classification": {"classHierarchy": "Quantities / Environmental quantities / EPD EN 15804 / LCI indicators", "name": "GaBiCategories"}}, {"dataSetInternalID": 10, "referenceToFlowDataSet": {"shortDescription": [{"value": "Use of net fresh water (FW)", "lang": "en"}, {"value": "Einsatz von Süßwasserressourcen (FW)", "lang": "de"}], "type": "flow data set", "refObjectId": "3cf952c8-f3a4-461d-8c96-96456ca62246", "uri": "../flows/3cf952c8-f3a4-461d-8c96-96456ca62246.xml"}, "exchange direction": "INPUT", "other": {"anies": [{"name": "referenceToUnitGroupDataSet", "value": {"shortDescription": [{"value": "m^3", "lang": "en"}], "type": "unit group data set", "refObjectId": "cd950537-0a98-4044-9ba7-9f9a68d0a504", "uri": "../unitgroups/cd950537-0a98-4044-9ba7-9f9a68d0a504.xml"}}, {"value": "0.146253483833175", "module": "A1-A3"}, {"value": "0.0274034936298941", "module": "A4"}, {"value": "0.00026022785040354", "module": "A5"}, {"value": "0.00026022785040354", "module": "C1"}, {"value": "0.0274034936298941", "module": "C2", "scenario": "S1"}, {"value": "0.00391478480427059", "module": "C2", "scenario": "S2"}, {"value": "0", "module": "C3"}, {"value": "0.00270368678397867", "module": "C4"}, {"value": "-0.00280295605988634", "module": "D", "scenario": "S1"}, {"value": "0", "module": "D", "scenario": "S2"}]}, "resolvedFlowVersion": "38.00.000", "flowProperties": [], "typeOfFlow": "Other flow", "classification": {"classHierarchy": "Quantities / Environmental quantities / EPD EN 15804 / LCI indicators", "name": "GaBiCategories"}}, {"dataSetInternalID": 11, "referenceToFlowDataSet": {"shortDescription": [{"value": "Hazardous waste disposed (HWD)", "lang": "en"}, {"value": "Gefährlicher Abfall zur Deponie (HWD)", "lang": "de"}], "type": "flow data set", "refObjectId": "430f9e0f-59b2-46a0-8e0d-55e0e84948fc", "uri": "../flows/430f9e0f-59b2-46a0-8e0d-55e0e84948fc.xml"}, "exchange direction": "OUTPUT", "other": {"anies": [{"name": "referenceToUnitGroupDataSet", "value": {"shortDescription": [{"value": "kg", "lang": "en"}], "type": "unit group data set", "refObjectId": "ad38d542-3fe9-439d-9b95-2f5f7752acaf", "uri": "../unitgroups/ad38d542-3fe9-439d-9b95-2f5f7752acaf.xml"}}, {"value": "0.00196579655077375", "module": "A1-A3"}, {"value": "0.000630559528814425", "module": "A4"}, {"value": "2.25075571624445E-05", "module": "A5"}, {"value": "2.25075571624445E-05", "module": "C1"}, {"value": "0.000630559528814425", "module": "C2", "scenario": "S1"}, {"value": "9.00799326877751E-05", "module": "C2", "scenario": "S2"}, {"value": "0", "module": "C3"}, {"value": "9.72548232753114E-05", "module": "C4"}, {"value": "-2.56411422415889E-06", "module": "D", "scenario": "S1"}, {"value": "0", "module": "D", "scenario": "S2"}]}, "resolvedFlowVersion": "38.00.000", "flowProperties": [], "typeOfFlow": "Other flow", "classification": {"classHierarchy": "Quantities / Environmental quantities / EPD EN 15804 / LCI indicators", "name": "GaBiCategories"}}, {"dataSetInternalID": 12, "referenceToFlowDataSet": {"shortDescription": [{"value": "Non hazardous waste disposed (NHWD)", "lang": "en"}, {"value": "Entsorgter nicht gefährlicher Abfall (NHWD)", "lang": "de"}], "type": "flow data set", "refObjectId": "b29ef66b-e286-4afa-949f-62f1a7b4d7fa", "uri": "../flows/b29ef66b-e286-4afa-949f-62f1a7b4d7fa.xml"}, "exchange direction": "OUTPUT", "other": {"anies": [{"name": "referenceToUnitGroupDataSet", "value": {"shortDescription": [{"value": "kg", "lang": "en"}], "type": "unit group data set", "refObjectId": "ad38d542-3fe9-439d-9b95-2f5f7752acaf", "uri": "../unitgroups/ad38d542-3fe9-439d-9b95-2f5f7752acaf.xml"}}, {"value": "4.28327217795775", "module": "A1-A3"}, {"value": "6.58398696485686", "module": "A4"}, {"value": "0.00210058048357885", "module": "A5"}, {"value": "0.00210058048357885", "module": "C1"}, {"value": "6.58398696485686", "module": "C2", "scenario": "S1"}, {"value": "0.940569566408123", "module": "C2", "scenario": "S2"}, {"value": "0", "module": "C3"}, {"value": "138.426169933379", "module": "C4"}, {"value": "-0.00723543039062339", "module": "D", "scenario": "S1"}, {"value": "0", "module": "D", "scenario": "S2"}]}, "resolvedFlowVersion": "38.00.000", "flowProperties": [], "typeOfFlow": "Other flow", "classification": {"classHierarchy": "Quantities / Environmental quantities / EPD EN 15804 / LCI indicators", "name": "GaBiCategories"}}, {"dataSetInternalID": 13, "referenceToFlowDataSet": {"shortDescription": [{"value": "Radioactive waste disposed (RWD)", "lang": "en"}, {"value": "Entsorgter radioaktiver Abfall (RWD)", "lang": "de"}], "type": "flow data set", "refObjectId": "3449546e-52ad-4b39-b809-9fb77cea8ff6", "uri": "../flows/3449546e-52ad-4b39-b809-9fb77cea8ff6.xml"}, "exchange direction": "OUTPUT", "other": {"anies": [{"name": "referenceToUnitGroupDataSet", "value": {"shortDescription": [{"value": "kg", "lang": "en"}], "type": "unit group data set", "refObjectId": "ad38d542-3fe9-439d-9b95-2f5f7752acaf", "uri": "../unitgroups/ad38d542-3fe9-439d-9b95-2f5f7752acaf.xml"}}, {"value": "0.00104017022442867", "module": "A1-A3"}, {"value": "5.81959387138085E-05", "module": "A4"}, {"value": "2.51584975153396E-07", "module": "A5"}, {"value": "2.51584975153396E-07", "module": "C1"}, {"value": "5.81959387138085E-05", "module": "C2", "scenario": "S1"}, {"value": "8.31370553054408E-06", "module": "C2", "scenario": "S2"}, {"value": "0", "module": "C3"}, {"value": "7.68169250163431E-06", "module": "C4"}, {"value": "-2.65035236041087E-06", "module": "D", "scenario": "S1"}, {"value": "0", "module": "D", "scenario": "S2"}]}, "resolvedFlowVersion": "38.00.000", "flowProperties": [], "typeOfFlow": "Other flow", "classification": {"classHierarchy": "Quantities / Environmental quantities / EPD EN 15804 / LCI indicators", "name": "GaBiCategories"}}, {"dataSetInternalID": 14, "referenceToFlowDataSet": {"shortDescription": [{"value": "Components for re-use (CRU)", "lang": "en"}, {"value": "Komponenten für die Wiederverwendung (CRU)", "lang": "de"}], "type": "flow data set", "refObjectId": "a2b32f97-3fc7-4af2-b209-525bc6426f33", "uri": "../flows/a2b32f97-3fc7-4af2-b209-525bc6426f33.xml"}, "exchange direction": "OUTPUT", "other": {"anies": [{"name": "referenceToUnitGroupDataSet", "value": {"shortDescription": [{"value": "kg", "lang": "en"}], "type": "unit group data set", "refObjectId": "ad38d542-3fe9-439d-9b95-2f5f7752acaf", "uri": "../unitgroups/ad38d542-3fe9-439d-9b95-2f5f7752acaf.xml"}}, {"value": "0", "module": "A1-A3"}, {"value": "0", "module": "A4"}, {"value": "0", "module": "A5"}, {"value": "0", "module": "C1"}, {"value": "0", "module": "C2", "scenario": "S1"}, {"value": "0", "module": "C2", "scenario": "S2"}, {"value": "138.5", "module": "C3"}, {"value": "0", "module": "C4"}, {"value": "0", "module": "D", "scenario": "S1"}, {"value": "0", "module": "D", "scenario": "S2"}]}, "resolvedFlowVersion": "38.00.000", "flowProperties": [], "typeOfFlow": "Other flow", "classification": {"classHierarchy": "Quantities / Environmental quantities / EPD EN 15804 / LCI indicators", "name": "GaBiCategories"}}, {"dataSetInternalID": 15, "referenceToFlowDataSet": {"shortDescription": [{"value": "Materials for recycling (MFR)", "lang": "en"}, {"value": "Stoffe zum Recycling (MFR)", "lang": "de"}], "type": "flow data set", "refObjectId": "d7fe48a5-4103-49c8-9aae-b0b5dfdbd6ae", "uri": "../flows/d7fe48a5-4103-49c8-9aae-b0b5dfdbd6ae.xml"}, "exchange direction": "OUTPUT", "other": {"anies": [{"name": "referenceToUnitGroupDataSet", "value": {"shortDescription": [{"value": "kg", "lang": "en"}], "type": "unit group data set", "refObjectId": "ad38d542-3fe9-439d-9b95-2f5f7752acaf", "uri": "../unitgroups/ad38d542-3fe9-439d-9b95-2f5f7752acaf.xml"}}, {"value": "0.00136", "module": "A1-A3"}, {"value": "0", "module": "A4"}, {"value": "0", "module": "A5"}, {"value": "0", "module": "C1"}, {"value": "0", "module": "C2", "scenario": "S1"}, {"value": "0", "module": "C2", "scenario": "S2"}, {"value": "0", "module": "C3"}, {"value": "0", "module": "C4"}, {"value": "0", "module": "D", "scenario": "S1"}, {"value": "0", "module": "D", "scenario": "S2"}]}, "resolvedFlowVersion": "38.00.000", "flowProperties": [], "typeOfFlow": "Other flow", "classification": {"classHierarchy": "Quantities / Environmental quantities / EPD EN 15804 / LCI indicators", "name": "GaBiCategories"}}, {"dataSetInternalID": 16, "referenceToFlowDataSet": {"shortDescription": [{"value": "Materials for energy recovery (MER)", "lang": "en"}, {"value": "Stoffe für die Energierückgewinnung (MER)", "lang": "de"}], "type": "flow data set", "refObjectId": "59a9181c-3aaf-46ee-8b13-2b3723b6e447", "uri": "../flows/59a9181c-3aaf-46ee-8b13-2b3723b6e447.xml"}, "exchange direction": "OUTPUT", "other": {"anies": [{"name": "referenceToUnitGroupDataSet", "value": {"shortDescription": [{"value": "kg", "lang": "en"}], "type": "unit group data set", "refObjectId": "ad38d542-3fe9-439d-9b95-2f5f7752acaf", "uri": "../unitgroups/ad38d542-3fe9-439d-9b95-2f5f7752acaf.xml"}}, {"value": "0", "module": "A1-A3"}, {"value": "0", "module": "A4"}, {"value": "0", "module": "A5"}, {"value": "0", "module": "C1"}, {"value": "0", "module": "C2", "scenario": "S1"}, {"value": "0", "module": "C2", "scenario": "S2"}, {"value": "0", "module": "C3"}, {"value": "0", "module": "C4"}, {"value": "0", "module": "D", "scenario": "S1"}, {"value": "0", "module": "D", "scenario": "S2"}]}, "resolvedFlowVersion": "38.00.000", "flowProperties": [], "typeOfFlow": "Other flow", "classification": {"classHierarchy": "Quantities / Environmental quantities / EPD EN 15804 / LCI indicators", "name": "GaBiCategories"}}, {"dataSetInternalID": 17, "referenceToFlowDataSet": {"shortDescription": [{"value": "Exported electrical energy (EEE)", "lang": "en"}, {"value": "Exportierte elektrische Energie (EEE)", "lang": "de"}], "type": "flow data set", "refObjectId": "4da0c987-2b76-40d6-9e9e-82a017aaaf29", "uri": "../flows/4da0c987-2b76-40d6-9e9e-82a017aaaf29.xml"}, "exchange direction": "OUTPUT", "other": {"anies": [{"name": "referenceToUnitGroupDataSet", "value": {"shortDescription": [{"value": "MJ", "lang": "en"}], "type": "unit group data set", "refObjectId": "93a60a57-a3c8-11da-a746-0800200c9a66", "uri": "../unitgroups/93a60a57-a3c8-11da-a746-0800200c9a66.xml"}}, {"value": "0", "module": "A1-A3"}, {"value": "0", "module": "A4"}, {"value": "0", "module": "A5"}, {"value": "0", "module": "C1"}, {"value": "0", "module": "C2", "scenario": "S1"}, {"value": "0", "module": "C2", "scenario": "S2"}, {"value": "0", "module": "C3"}, {"value": "0", "module": "C4"}, {"value": "0", "module": "D", "scenario": "S1"}, {"value": "0", "module": "D", "scenario": "S2"}]}, "resolvedFlowVersion": "38.00.000", "flowProperties": [], "typeOfFlow": "Other flow", "classification": {"classHierarchy": "Quantities / Environmental quantities / EPD EN 15804 / LCI indicators", "name": "GaBiCategories"}}, {"dataSetInternalID": 18, "referenceToFlowDataSet": {"shortDescription": [{"value": "Exported thermal energy (EET)", "lang": "en"}, {"value": "Exportierte thermische Energie (EET)", "lang": "de"}], "type": "flow data set", "refObjectId": "98daf38a-7a79-46d3-9a37-2b7bd0955810", "uri": "../flows/98daf38a-7a79-46d3-9a37-2b7bd0955810.xml"}, "exchange direction": "OUTPUT", "other": {"anies": [{"name": "referenceToUnitGroupDataSet", "value": {"shortDescription": [{"value": "MJ", "lang": "en"}], "type": "unit group data set", "refObjectId": "93a60a57-a3c8-11da-a746-0800200c9a66", "uri": "../unitgroups/93a60a57-a3c8-11da-a746-0800200c9a66.xml"}}, {"value": "0", "module": "A1-A3"}, {"value": "0", "module": "A4"}, {"value": "0", "module": "A5"}, {"value": "0", "module": "C1"}, {"value": "0", "module": "C2", "scenario": "S1"}, {"value": "0", "module": "C2", "scenario": "S2"}, {"value": "0", "module": "C3"}, {"value": "0", "module": "C4"}, {"value": "0", "module": "D", "scenario": "S1"}, {"value": "0", "module": "D", "scenario": "S2"}]}, "resolvedFlowVersion": "38.00.000", "flowProperties": [], "typeOfFlow": "Other flow", "classification": {"classHierarchy": "Quantities / Environmental quantities / EPD EN 15804 / LCI indicators", "name": "GaBiCategories"}}]}, "LCIAResults": {"LCIAResult": [{"referenceToLCIAMethodDataSet": {"shortDescription": [{"value": "Global Warming Potential total (GWP-total)", "lang": "en"}, {"value": "Globales Erwärmungspotenzial total (GWP-total)", "lang": "de"}], "type": "LCIA method data set", "refObjectId": "6a37f984-a4b3-458a-a20a-64418c145fa2", "uri": "../lciamethods/6a37f984-a4b3-458a-a20a-64418c145fa2.xml"}, "other": {"anies": [{"name": "referenceToUnitGroupDataSet", "value": {"shortDescription": [{"value": "kg CO_(2) eq", "lang": "en"}], "type": "unit group data set", "refObjectId": "1ebf3012-d0db-4de2-aefd-ef30cedb0be1", "uri": "../unitgroups/1ebf3012-d0db-4de2-aefd-ef30cedb0be1.xml"}}, {"value": "38.7464823851094", "module": "A1-A3"}, {"value": "7.16995927975595", "module": "A4"}, {"value": "0.244060192863956", "module": "A5"}, {"value": "0.244060192863956", "module": "C1"}, {"value": "7.16995927975595", "module": "C2", "scenario": "S1"}, {"value": "1.02427989710798", "module": "C2", "scenario": "S2"}, {"value": "0", "module": "C3"}, {"value": "0.833450010976767", "module": "C4"}, {"value": "-0.0278625692955516", "module": "D", "scenario": "S1"}, {"value": "0", "module": "D", "scenario": "S2"}]}}, {"referenceToLCIAMethodDataSet": {"shortDescription": [{"value": "Global Warming Potential fossil fuels (GWP-fossil)", "lang": "en"}, {"value": "Globales Erwärmungspotenzial fossil (GWP-fossil)", "lang": "de"}], "type": "LCIA method data set", "refObjectId": "5f635281-343e-44fb-83df-1971b155e6b6", "uri": "../lciamethods/5f635281-343e-44fb-83df-1971b155e6b6.xml"}, "other": {"anies": [{"name": "referenceToUnitGroupDataSet", "value": {"shortDescription": [{"value": "kg CO_(2) eq", "lang": "en"}], "type": "unit group data set", "refObjectId": "1ebf3012-d0db-4de2-aefd-ef30cedb0be1", "uri": "../unitgroups/1ebf3012-d0db-4de2-aefd-ef30cedb0be1.xml"}}, {"value": "38.7273259962322", "module": "A1-A3"}, {"value": "7.16004420337508", "module": "A4"}, {"value": "0.244018008466964", "module": "A5"}, {"value": "0.244018008466964", "module": "C1"}, {"value": "7.16004420337508", "module": "C2", "scenario": "S1"}, {"value": "1.022863457625", "module": "C2", "scenario": "S2"}, {"value": "0", "module": "C3"}, {"value": "0.830616132505276", "module": "C4"}, {"value": "-0.026778730140601", "module": "D", "scenario": "S1"}, {"value": "0", "module": "D", "scenario": "S2"}]}}, {"referenceToLCIAMethodDataSet": {"shortDescription": [{"value": "Global Warming Potential biogenic (GWP-biogenic)", "lang": "en"}, {"value": "Globales Erwärmungspotenzial biogen (GWP-biogenic)", "lang": "de"}], "type": "LCIA method data set", "refObjectId": "2356e1ab-0185-4db5-86e5-16de51c7485c", "uri": "../lciamethods/2356e1ab-0185-4db5-86e5-16de51c7485c.xml"}, "other": {"anies": [{"name": "referenceToUnitGroupDataSet", "value": {"shortDescription": [{"value": "kg CO_(2) eq", "lang": "en"}], "type": "unit group data set", "refObjectId": "1ebf3012-d0db-4de2-aefd-ef30cedb0be1", "uri": "../unitgroups/1ebf3012-d0db-4de2-aefd-ef30cedb0be1.xml"}}, {"value": "0.011804783661568", "module": "A1-A3"}, {"value": "0.00650020087533473", "module": "A4"}, {"value": "2.83436889509203E-05", "module": "A5"}, {"value": "2.83436889509203E-05", "module": "C1"}, {"value": "0.00650020087533473", "module": "C2", "scenario": "S1"}, {"value": "0.000928600125047817", "module": "C2", "scenario": "S2"}, {"value": "0", "module": "C3"}, {"value": "0.00267852224568282", "module": "C4"}, {"value": "-0.00106450970766822", "module": "D", "scenario": "S1"}, {"value": "0", "module": "D", "scenario": "S2"}]}}, {"referenceToLCIAMethodDataSet": {"shortDescription": [{"value": "Global Warming Potential luluc (GWP-luluc)", "lang": "en"}, {"value": "Globales Erwärmungspotenzial luluc (GWP-luluc)", "lang": "de"}], "type": "LCIA method data set", "refObjectId": "4331bbdb-978a-490d-8707-eeb047f01a55", "uri": "../lciamethods/4331bbdb-978a-490d-8707-eeb047f01a55.xml"}, "other": {"anies": [{"name": "referenceToUnitGroupDataSet", "value": {"shortDescription": [{"value": "kg CO_(2) eq", "lang": "en"}], "type": "unit group data set", "refObjectId": "1ebf3012-d0db-4de2-aefd-ef30cedb0be1", "uri": "../unitgroups/1ebf3012-d0db-4de2-aefd-ef30cedb0be1.xml"}}, {"value": "0.00735160521565252", "module": "A1-A3"}, {"value": "0.00341487550553008", "module": "A4"}, {"value": "1.38407080409019E-05", "module": "A5"}, {"value": "1.38407080409019E-05", "module": "C1"}, {"value": "0.00341487550553008", "module": "C2", "scenario": "S1"}, {"value": "0.00048783935793287", "module": "C2", "scenario": "S2"}, {"value": "0", "module": "C3"}, {"value": "0.000155356225808604", "module": "C4"}, {"value": "-1.93294472823699E-05", "module": "D", "scenario": "S1"}, {"value": "0", "module": "D", "scenario": "S2"}]}}, {"referenceToLCIAMethodDataSet": {"shortDescription": [{"value": "Depletion potential of the stratospheric ozone layer (ODP)", "lang": "en"}, {"value": "Abbau Potential der stratosphärischen Ozonschicht (ODP)", "lang": "de"}], "type": "LCIA method data set", "refObjectId": "b5c629d6-def3-11e6-bf01-fe55135034f3", "uri": "../lciamethods/b5c629d6-def3-11e6-bf01-fe55135034f3.xml"}, "other": {"anies": [{"name": "referenceToUnitGroupDataSet", "value": {"shortDescription": [{"value": "kg CFC11 eq", "lang": "en"}], "type": "unit group data set", "refObjectId": "d9e957c9-7309-4474-bf3a-7777df6c4e5b", "uri": "../unitgroups/d9e957c9-7309-4474-bf3a-7777df6c4e5b.xml"}}, {"value": "1.24327692431336E-06", "module": "A1-A3"}, {"value": "1.52061019206502E-07", "module": "A4"}, {"value": "2.89673914138737E-09", "module": "A5"}, {"value": "2.89673914138737E-09", "module": "C1"}, {"value": "1.52061019206502E-07", "module": "C2", "scenario": "S1"}, {"value": "2.1723002743786E-08", "module": "C2", "scenario": "S2"}, {"value": "0", "module": "C3"}, {"value": "2.7160105327253E-08", "module": "C4"}, {"value": "-4.29491117858851E-10", "module": "D", "scenario": "S1"}, {"value": "0", "module": "D", "scenario": "S2"}]}}, {"referenceToLCIAMethodDataSet": {"shortDescription": [{"value": "Acidification potential of land and water (AP)", "lang": "en"}, {"value": "Versauerungspotenzial von Boden und Wasser (AP)", "lang": "de"}], "type": "LCIA method data set", "refObjectId": "b5c611c6-def3-11e6-bf01-fe55135034f3", "uri": "../lciamethods/b5c611c6-def3-11e6-bf01-fe55135034f3.xml"}, "other": {"anies": [{"name": "referenceToUnitGroupDataSet", "value": {"shortDescription": [{"value": "mol H^(+) eq", "lang": "en"}], "type": "unit group data set", "refObjectId": "42e089ac-92bf-4bf2-8ca1-5fc40d18f2ed", "uri": "../unitgroups/42e089ac-92bf-4bf2-8ca1-5fc40d18f2ed.xml"}}, {"value": "0.081850909094981", "module": "A1-A3"}, {"value": "0.0229061737759746", "module": "A4"}, {"value": "0.000988744354743063", "module": "A5"}, {"value": "0.000988744354743063", "module": "C1"}, {"value": "0.0229061737759746", "module": "C2", "scenario": "S1"}, {"value": "0.00327231053942496", "module": "C2", "scenario": "S2"}, {"value": "0", "module": "C3"}, {"value": "0.00505931045206308", "module": "C4"}, {"value": "-0.000215848413459765", "module": "D", "scenario": "S1"}, {"value": "0", "module": "D", "scenario": "S2"}]}}, {"referenceToLCIAMethodDataSet": {"shortDescription": [{"value": "Eutrophication potential aquatic freshwater (EP-freshwater)", "lang": "en"}, {"value": "Eutrophierungspotenzial Süßwasser (EP-freshwater)", "lang": "de"}], "type": "LCIA method data set", "refObjectId": "b53ec18f-7377-4ad3-86eb-cc3f4f276b2b", "uri": "../lciamethods/b53ec18f-7377-4ad3-86eb-cc3f4f276b2b.xml"}, "other": {"anies": [{"name": "referenceToUnitGroupDataSet", "value": {"shortDescription": [{"value": "kg P eq", "lang": "en"}], "type": "unit group data set", "refObjectId": "0429039d-a61d-4590-ba67-aa4a20a810a1", "uri": "../unitgroups/0429039d-a61d-4590-ba67-aa4a20a810a1.xml"}}, {"value": "0.000713381959358622", "module": "A1-A3"}, {"value": "5.6988472814892E-05", "module": "A4"}, {"value": "4.12275329828659E-07", "module": "A5"}, {"value": "4.12275329828659E-07", "module": "C1"}, {"value": "5.6988472814892E-05", "module": "C2", "scenario": "S1"}, {"value": "8.14121040212742E-06", "module": "C2", "scenario": "S2"}, {"value": "0", "module": "C3"}, {"value": "4.48751688173455E-06", "module": "C4"}, {"value": "-6.54702829794349E-07", "module": "D", "scenario": "S1"}, {"value": "0", "module": "D", "scenario": "S2"}]}}, {"referenceToLCIAMethodDataSet": {"shortDescription": [{"value": "Eutrophication potential aquatic marine (EP-marine)", "lang": "en"}, {"value": "Eutrophierungspotenzial Salzwasser (EP-marine)", "lang": "de"}], "type": "LCIA method data set", "refObjectId": "b5c619fa-def3-11e6-bf01-fe55135034f3", "uri": "../lciamethods/b5c619fa-def3-11e6-bf01-fe55135034f3.xml"}, "other": {"anies": [{"name": "referenceToUnitGroupDataSet", "value": {"shortDescription": [{"value": "kg N eq", "lang": "en"}], "type": "unit group data set", "refObjectId": "d05bb823-ecdf-4686-8c40-bf1d9257859f", "uri": "../unitgroups/d05bb823-ecdf-4686-8c40-bf1d9257859f.xml"}}, {"value": "0.0242385237802323", "module": "A1-A3"}, {"value": "0.00776574744764649", "module": "A4"}, {"value": "0.000412390503006665", "module": "A5"}, {"value": "0.000412390503006665", "module": "C1"}, {"value": "0.00776574744764649", "module": "C2", "scenario": "S1"}, {"value": "0.00110939249252092", "module": "C2", "scenario": "S2"}, {"value": "0", "module": "C3"}, {"value": "0.00219924470903316", "module": "C4"}, {"value": "-6.28970923664513E-05", "module": "D", "scenario": "S1"}, {"value": "0", "module": "D", "scenario": "S2"}]}}, {"referenceToLCIAMethodDataSet": {"shortDescription": [{"value": "Eutrophication potential terrestrial (EP-terrestrial)", "lang": "en"}, {"value": "Eutrophierungspotenzial Land (EP-terrestrial)", "lang": "de"}], "type": "LCIA method data set", "refObjectId": "b5c614d2-def3-11e6-bf01-fe55135034f3", "uri": "../lciamethods/b5c614d2-def3-11e6-bf01-fe55135034f3.xml"}, "other": {"anies": [{"name": "referenceToUnitGroupDataSet", "value": {"shortDescription": [{"value": "mol N eq", "lang": "en"}], "type": "unit group data set", "refObjectId": "71b4d617-0ec9-4d3f-b65e-e438940c2401", "uri": "../unitgroups/71b4d617-0ec9-4d3f-b65e-e438940c2401.xml"}}, {"value": "0.232395183345943", "module": "A1-A3"}, {"value": "0.0830263409438091", "module": "A4"}, {"value": "0.00447126462423886", "module": "A5"}, {"value": "0.00447126462423886", "module": "C1"}, {"value": "0.0830263409438091", "module": "C2", "scenario": "S1"}, {"value": "0.0118609058491156", "module": "C2", "scenario": "S2"}, {"value": "0", "module": "C3"}, {"value": "0.0236548896815523", "module": "C4"}, {"value": "-0.00085437730364116", "module": "D", "scenario": "S1"}, {"value": "0", "module": "D", "scenario": "S2"}]}}, {"referenceToLCIAMethodDataSet": {"shortDescription": [{"value": "Formation potential of tropospheric ozone photochemical oxidants (POCP)", "lang": "en"}, {"value": "Bildungspotential für troposphärisches Ozon (POCP)", "lang": "de"}], "type": "LCIA method data set", "refObjectId": "b5c610fe-def3-11e6-bf01-fe55135034f3", "uri": "../lciamethods/b5c610fe-def3-11e6-bf01-fe55135034f3.xml"}, "other": {"anies": [{"name": "referenceToUnitGroupDataSet", "value": {"shortDescription": [{"value": "kg NMVOC eq", "lang": "en"}], "type": "unit group data set", "refObjectId": "d27c25f8-fbc1-44c6-b47b-4adbae4199c6", "uri": "../unitgroups/d27c25f8-fbc1-44c6-b47b-4adbae4199c6.xml"}}, {"value": "0.0803608299111559", "module": "A1-A3"}, {"value": "0.034821852855409", "module": "A4"}, {"value": "0.00334103513757651", "module": "A5"}, {"value": "0.00334103513757651", "module": "C1"}, {"value": "0.034821852855409", "module": "C2", "scenario": "S1"}, {"value": "0.0049745504079156", "module": "C2", "scenario": "S2"}, {"value": "0", "module": "C3"}, {"value": "0.00938391098015112", "module": "C4"}, {"value": "-0.000217812388533819", "module": "D", "scenario": "S1"}, {"value": "0", "module": "D", "scenario": "S2"}]}}, {"referenceToLCIAMethodDataSet": {"shortDescription": [{"value": "Abiotic depletion potential for non fossil resources (ADPE)", "lang": "en"}, {"value": "Potenzial für den abiotischen Abbau nicht fossiler Ressourcen (ADPE)", "lang": "de"}], "type": "LCIA method data set", "refObjectId": "b2ad6494-c78d-11e6-9d9d-cec0c932ce01", "uri": "../lciamethods/b2ad6494-c78d-11e6-9d9d-cec0c932ce01.xml"}, "other": {"anies": [{"name": "referenceToUnitGroupDataSet", "value": {"shortDescription": [{"value": "kg Sb eq", "lang": "en"}], "type": "unit group data set", "refObjectId": "54ccd2d9-a32a-4fc2-923d-f2c8c93e89d4", "uri": "../unitgroups/54ccd2d9-a32a-4fc2-923d-f2c8c93e89d4.xml"}}, {"value": "0.000111121769607624", "module": "A1-A3"}, {"value": "2.14219892933354E-05", "module": "A4"}, {"value": "4.12046795984815E-08", "module": "A5"}, {"value": "4.12046795984815E-08", "module": "C1"}, {"value": "2.14219892933354E-05", "module": "C2", "scenario": "S1"}, {"value": "3.0602841847622E-06", "module": "C2", "scenario": "S2"}, {"value": "0", "module": "C3"}, {"value": "8.25470733838555E-07", "module": "C4"}, {"value": "-3.61772444994299E-07", "module": "D", "scenario": "S1"}, {"value": "0", "module": "D", "scenario": "S2"}]}}, {"referenceToLCIAMethodDataSet": {"shortDescription": [{"value": "Abiotic depletion potential for fossil resources (ADPF)", "lang": "en"}, {"value": "Potenzial für den abiotischen Abbau fossiler Brennstoffe (ADPF)", "lang": "de"}], "type": "LCIA method data set", "refObjectId": "b2ad6110-c78d-11e6-9d9d-cec0c932ce01", "uri": "../lciamethods/b2ad6110-c78d-11e6-9d9d-cec0c932ce01.xml"}, "other": {"anies": [{"name": "referenceToUnitGroupDataSet", "value": {"shortDescription": [{"value": "MJ", "lang": "en"}], "type": "unit group data set", "refObjectId": "93a60a57-a3c8-11da-a746-0800200c9a66", "uri": "../unitgroups/93a60a57-a3c8-11da-a746-0800200c9a66.xml"}}, {"value": "531.746250877755", "module": "A1-A3"}, {"value": "100.202664941731", "module": "A4"}, {"value": "2.48488479730298", "module": "A5"}, {"value": "2.48488479730298", "module": "C1"}, {"value": "100.202664941731", "module": "C2", "scenario": "S1"}, {"value": "14.3146664202473", "module": "C2", "scenario": "S2"}, {"value": "0", "module": "C3"}, {"value": "19.9059309517429", "module": "C4"}, {"value": "-0.388830057331705", "module": "D", "scenario": "S1"}, {"value": "0", "module": "D", "scenario": "S2"}]}}, {"referenceToLCIAMethodDataSet": {"shortDescription": [{"value": "Water use (WDP)", "lang": "en"}, {"value": "Wassernutzung (WDP)", "lang": "de"}], "type": "LCIA method data set", "refObjectId": "b2ad66ce-c78d-11e6-9d9d-cec0c932ce01", "uri": "../lciamethods/b2ad66ce-c78d-11e6-9d9d-cec0c932ce01.xml"}, "other": {"anies": [{"name": "referenceToUnitGroupDataSet", "value": {"shortDescription": [{"value": "m^(3) world eq deprived", "lang": "en"}], "type": "unit group data set", "refObjectId": "6ae2df01-888e-46c8-b17d-49fa3869b476", "uri": "../unitgroups/6ae2df01-888e-46c8-b17d-49fa3869b476.xml"}}, {"value": "3.08485094254784", "module": "A1-A3"}, {"value": "0.446592781505677", "module": "A4"}, {"value": "0.00401271040349916", "module": "A5"}, {"value": "0.00401271040349916", "module": "C1"}, {"value": "0.446592781505677", "module": "C2", "scenario": "S1"}, {"value": "0.0637989687865252", "module": "C2", "scenario": "S2"}, {"value": "0", "module": "C3"}, {"value": "0.0725262844789813", "module": "C4"}, {"value": "-0.00656516648199502", "module": "D", "scenario": "S1"}, {"value": "0", "module": "D", "scenario": "S2"}]}}, {"referenceToLCIAMethodDataSet": {"shortDescription": [{"value": "Incidence of disease due to PM emissions (PM)", "lang": "en"}, {"value": "Auftreten von Krankheiten aufgrund von Feinstaubemissionen (PM)", "lang": "de"}], "type": "LCIA method data set", "refObjectId": "b5c602c6-def3-11e6-bf01-fe55135034f3", "uri": "../lciamethods/b5c602c6-def3-11e6-bf01-fe55135034f3.xml"}, "other": {"anies": [{"name": "referenceToUnitGroupDataSet", "value": {"shortDescription": [{"value": "Disease incidence", "lang": "en"}], "type": "unit group data set", "refObjectId": "3883559b-648f-4afc-8ba2-0bd24f3affa3", "uri": "../unitgroups/3883559b-648f-4afc-8ba2-0bd24f3affa3.xml"}}, {"value": "7.69267286136797E-07", "module": "A1-A3"}, {"value": "6.0520485762677E-07", "module": "A4"}, {"value": "2.9027455297272E-09", "module": "A5"}, {"value": "2.9027455297272E-09", "module": "C1"}, {"value": "6.0520485762677E-07", "module": "C2", "scenario": "S1"}, {"value": "8.64578368038242E-08", "module": "C2", "scenario": "S2"}, {"value": "0", "module": "C3"}, {"value": "1.27515311743519E-07", "module": "C4"}, {"value": "-4.71136336995153E-09", "module": "D", "scenario": "S1"}, {"value": "0", "module": "D", "scenario": "S2"}]}}, {"referenceToLCIAMethodDataSet": {"shortDescription": [{"value": "Human exposure efficiency relative to U235 (IR)", "lang": "en"}, {"value": "Wirkung durch Exposition des Menschen mit U235 (IR)", "lang": "de"}], "type": "LCIA method data set", "refObjectId": "b5c632be-def3-11e6-bf01-fe55135034f3", "uri": "../lciamethods/b5c632be-def3-11e6-bf01-fe55135034f3.xml"}, "other": {"anies": [{"name": "referenceToUnitGroupDataSet", "value": {"shortDescription": [{"value": "kBq U235 eq", "lang": "en"}], "type": "unit group data set", "refObjectId": "456b05bf-1415-44a9-9993-02452f554c09", "uri": "../unitgroups/456b05bf-1415-44a9-9993-02452f554c09.xml"}}, {"value": "0.500437319852978", "module": "A1-A3"}, {"value": "0.0515310673849208", "module": "A4"}, {"value": "0.000332981510373592", "module": "A5"}, {"value": "0.000332981510373592", "module": "C1"}, {"value": "0.0515310673849208", "module": "C2", "scenario": "S1"}, {"value": "0.00736158105498869", "module": "C2", "scenario": "S2"}, {"value": "0", "module": "C3"}, {"value": "0.0077880235812303", "module": "C4"}, {"value": "-0.00267200234725258", "module": "D", "scenario": "S1"}, {"value": "0", "module": "D", "scenario": "S2"}]}}, {"referenceToLCIAMethodDataSet": {"shortDescription": [{"value": "Comparative toxic unit for ecosystems (ETP-fw)", "lang": "en"}, {"value": "Toxizitätsvergleichseinheit für Ökosysteme (ETP-fw)", "lang": "de"}], "type": "LCIA method data set", "refObjectId": "ee1082d1-b0f7-43ca-a1f0-21e2a4a74511", "uri": "../lciamethods/ee1082d1-b0f7-43ca-a1f0-21e2a4a74511.xml"}, "other": {"anies": [{"name": "referenceToUnitGroupDataSet", "value": {"shortDescription": [{"value": "CTUe", "lang": "en"}], "type": "unit group data set", "refObjectId": "aa959ded-f1eb-4efb-9c5c-2d60be36b3e6", "uri": "../unitgroups/aa959ded-f1eb-4efb-9c5c-2d60be36b3e6.xml"}}, {"value": "133.167903432643", "module": "A1-A3"}, {"value": "52.9491856152525", "module": "A4"}, {"value": "1.29733602634729", "module": "A5"}, {"value": "1.29733602634729", "module": "C1"}, {"value": "52.9491856152525", "module": "C2", "scenario": "S1"}, {"value": "7.56416937360748", "module": "C2", "scenario": "S2"}, {"value": "0", "module": "C3"}, {"value": "8.84085657488913", "module": "C4"}, {"value": "-0.212136777316426", "module": "D", "scenario": "S1"}, {"value": "0", "module": "D", "scenario": "S2"}]}}, {"referenceToLCIAMethodDataSet": {"shortDescription": [{"value": "Comparative toxic unit for humans (carcinogenic) (HTP-c)", "lang": "en"}, {"value": "Toxizitätsvergleichseinheit für Menschen (krebserregend) (HTP-c)", "lang": "de"}], "type": "LCIA method data set", "refObjectId": "2299222a-bbd8-474f-9d4f-4dd1f18aea7c", "uri": "../lciamethods/2299222a-bbd8-474f-9d4f-4dd1f18aea7c.xml"}, "other": {"anies": [{"name": "referenceToUnitGroupDataSet", "value": {"shortDescription": [{"value": "CTUh", "lang": "en"}], "type": "unit group data set", "refObjectId": "d4c9523e-2d7e-49fd-8469-998f547d3a70", "uri": "../unitgroups/d4c9523e-2d7e-49fd-8469-998f547d3a70.xml"}}, {"value": "9.89582535149184E-09", "module": "A1-A3"}, {"value": "3.12076436826166E-09", "module": "A4"}, {"value": "9.64427448905481E-11", "module": "A5"}, {"value": "9.64427448905481E-11", "module": "C1"}, {"value": "3.12076436826166E-09", "module": "C2", "scenario": "S1"}, {"value": "4.45823481180237E-10", "module": "C2", "scenario": "S2"}, {"value": "0", "module": "C3"}, {"value": "2.65841706622978E-10", "module": "C4"}, {"value": "-5.07900339864476E-11", "module": "D", "scenario": "S1"}, {"value": "0", "module": "D", "scenario": "S2"}]}}, {"referenceToLCIAMethodDataSet": {"shortDescription": [{"value": "Comparative toxic unit for humans (noncarcinogenic) (HTP-nc)", "lang": "en"}, {"value": "Toxizitätsvergleichseinheit für Menschen (nicht krebserregend) (HTP-nc)", "lang": "de"}], "type": "LCIA method data set", "refObjectId": "3af763a5-b7a1-48c9-9cee-1f223481fcef", "uri": "../lciamethods/3af763a5-b7a1-48c9-9cee-1f223481fcef.xml"}, "other": {"anies": [{"name": "referenceToUnitGroupDataSet", "value": {"shortDescription": [{"value": "CTUh", "lang": "en"}], "type": "unit group data set", "refObjectId": "d4c9523e-2d7e-49fd-8469-998f547d3a70", "uri": "../unitgroups/d4c9523e-2d7e-49fd-8469-998f547d3a70.xml"}}, {"value": "2.747240619107E-07", "module": "A1-A3"}, {"value": "9.27513134241845E-08", "module": "A4"}, {"value": "4.46764220848564E-08", "module": "A5"}, {"value": "4.46764220848564E-08", "module": "C1"}, {"value": "9.27513134241845E-08", "module": "C2", "scenario": "S1"}, {"value": "1.32501876320264E-08", "module": "C2", "scenario": "S2"}, {"value": "0", "module": "C3"}, {"value": "6.56020359433604E-09", "module": "C4"}, {"value": "-6.28493987036648E-10", "module": "D", "scenario": "S1"}, {"value": "0", "module": "D", "scenario": "S2"}]}}, {"referenceToLCIAMethodDataSet": {"shortDescription": [{"value": "Soil quality index (SQP)", "lang": "en"}, {"value": "Bodenqualitätsindex (SQP)", "lang": "de"}], "type": "LCIA method data set", "refObjectId": "b2ad6890-c78d-11e6-9d9d-cec0c932ce01", "uri": "../lciamethods/b2ad6890-c78d-11e6-9d9d-cec0c932ce01.xml"}, "other": {"anies": [{"name": "referenceToUnitGroupDataSet", "value": {"shortDescription": [{"value": "SQP", "lang": "en"}], "type": "unit group data set", "refObjectId": "f130951c-e67f-4f7f-8dd4-665de3974e18", "uri": "../unitgroups/f130951c-e67f-4f7f-8dd4-665de3974e18.xml"}}, {"value": "109.500567876414", "module": "A1-A3"}, {"value": "77.4865673145732", "module": "A4"}, {"value": "0.153611292557722", "module": "A5"}, {"value": "0.153611292557722", "module": "C1"}, {"value": "77.4865673145732", "module": "C2", "scenario": "S1"}, {"value": "11.0695096163676", "module": "C2", "scenario": "S2"}, {"value": "0", "module": "C3"}, {"value": "41.1161817360106", "module": "C4"}, {"value": "-0.767761831940844", "module": "D", "scenario": "S1"}, {"value": "0", "module": "D", "scenario": "S2"}]}}]}, "otherAttributes": {"{http://www.indata.network/EPD/2019}epd-version": "1.2"}, "version": "1.1", "locations": "../ILCDLocations.xml"}