{"processInformation": {"dataSetInformation": {"UUID": "5f0e3815-925b-4b54-ab3b-148017d4143d", "name": {"baseName": [{"value": "Schilliger-Leimholz nach EN 14080", "lang": "de"}, {"value": "Schilliger Glued Laminated Timber according to EN 14080", "lang": "en"}], "functionalUnitFlowProperties": [{"lang": "de"}]}, "classificationInformation": {"classification": [{"class": [{"value": "Holz", "level": 0, "classId": "3"}, {"value": "Vollholz", "level": 1, "classId": "3.1"}, {"value": "Brettschichtholz (BSH)", "level": 2, "classId": "3.1.04"}], "name": "OEKOBAU.DAT"}, {"class": [{"value": "02 Bauprodukte", "level": 0}, {"value": "Produkte aus Bauholz", "level": 1}, {"value": "Vollholzprodukte", "level": 2}], "name": "IBUCategories"}]}, "generalComment": [{"value": "Das Schilliger-Leimholz ist ein industriell gefertigtes Holzprodukt fr tragende Konstruktionen. Es wird im Gebude- und Brckenbau eingesetzt. Der Aufbau ist symmetrisch und besteht aus mindestens zwei faserparallel miteinander verklebten getrockneten Brettern oder Holzlamellen aus Nadelvollholz. Es ist in Folge der Festigkeitssortierung des Ausgangsmaterials und der Homogenisierung durch schichtweisen Aufbau vergtet und hat hhere Tragfhigkeiten als bliches Bauholz. Gem der EN 14080 werden die Produktgruppen Brettschichtholz (BSH) und Balkenschichtholz (BalkenSH) definiert (Zertifikat 1359-CPR-0622).\n\nDas BSH ist durch die Lamellenstrke von 40 mm gekennzeichnet und aufgrund seiner hohen Festigkeiten und variablen Produktausprgungen in einem breiten Anwendungsgebiet einsetzbar. Das BalkenSH weist von 40 mm abweichend dnnere oder dickere Lagen auf und ist fr spezielle Anforderungen entwickelt: Hierunter fallen die betriebseigenen Produkte Massivholztrger (MHT), Lamellenbalken (LAM), Rigibalken (RBS) sowie Rahmenbaukanteln (RBK).\n\nEine ausfhrliche Beschreibung der BSH- und BalkenSH-Produkte befindet sich auf der Firmen-Webpage www.schilliger.ch.", "lang": "de"}]}, "quantitativeReference": {"referenceToReferenceFlow": [0]}, "time": {"referenceYear": 2024, "dataSetValidUntil": 2029, "other": {"anies": [{"name": "publicationDateOfEPD", "value": 1709769600000}]}}, "geography": {"locationOfOperationSupplyOrProduction": {"location": "CH"}}, "technology": {"technologyDescriptionAndIncludedProcesses": [{"value": "Verwendet wird nur betriebsintern produziertes Schnittholz, das auf 12% Holzfeuchte vorgetrocknet und unbehandelt ist. Die Holzfeuchte jeder Lamelle wird gemessen, nach einer visuellen Vorsortierung werden diese 4-seitig gehobelt. Anschließend durchlaufen sie den Qualitätsscanner, welcher Fehlerstellen für die Auskappung markiert und die Lamellen nach ihrer Qualität sortiert. Nachdem die Fehlerstellen ausgekappt sind werden die Lamellen zu einem Endlosstrang keilgezinkt und kommissionsbezogen abgelängt. Nach einem weiteren Hobelvorgang werden die Lamellen verleimt und gepresst: Fünf Pressen auf einer Trommel kommen flexibel zum Einsatz. Das fertige Produkt wird abschließend gehobelt, gefast und endkontrolliert. Die Kommissionspakete werden zur Auslieferung in der Folieranlage verpackt. Während des Produktionsprozesses werden die Qualitätsanforderungen der ISO 9001 eingehalten (Zertifikatsnummer 01 100 1300116 LGA-Intercert). Verwendung finden ausschliesslich Einkomponenten-Klebstoffe auf Basis von Polyurethan (PUR). Den Produkten werden keine weiteren Hilfs-oder Zusatzstoffe zugesetzt. Die Keilzink- und Flächenverklebung erfolgt gemäß EN 15425 und entsprechend der Vorgaben der EN 14080:2013. Die für die Umwelt-Produktdeklaration gemittelten Gewichts-% an Inhaltsstoffen je m³ Schilliger-Leimholz betragen: - Nadelholz, vorwiegend Fichte: 88.5 % - Wasser: 10.7 % - PUR-Klebstoffe 0.8 % Das Produkt hat eine durchschnittliche Rohdichte von 424 kg/m3. \nTechnische Daten: \nDas Schilliger-Leimholz erfllt die Anforderungen nach EN 14080 (Zertifikat Nr. 1359-CPR-0622).\n\nDiese werden in den Leistungserklrungen fr Brettschichtholz BSH Fi/Ta / SHI / 01-01062022 vom 01.06.2022 und fr Balkenschichtholz Fi/Ta / SHI / 04-01062022 vom 01.06.2022 weiter ausgefhrt.\n\nEinzelheiten zu den Querschnittsaufbauten und Produkteigenschaften knnen auch den Technischen Merkblttern entnommen werden, welche der Hersteller Schilliger zu jedem Produkt auf seiner Internetseite verffentlicht. \nDeklarierte Einheit: \nDie deklarierten Umweltkennzahlen beziehen sich auf 1 m3 Leimholz gem EN 14080. Darunter fallen Brettschichtholz (BSH) sowie Balkenschichtholz, wobei alle Produkte mit PUR-Kleber verleimt sind.", "lang": "de"}, {"value": "Only sawn timber produced in-house is used, which is pre-dried to 12% wood moisture and untreated. The moisture content of each lamella is measured, and after visual pre-sorting, they are planed on 4 sides. They then pass through the quality scanner, which marks defective areas for cross-cutting and sorts the lamellas according to their quality. After the defects have been removed, the lamellas are finger-jointed into a continuous strand and cut to length according to the order. After another planing process, the lamellas are glued and pressed: Five presses on one drum are used flexibly. The finished product is finally planed, chamfered and final checked. The commission packages are packed for delivery in the foiling plant. During the production process, the quality requirements of ISO 9001 are met (certificate number 01 100 1300116 LGA-Intercert).", "lang": "en"}], "technologicalApplicability": [{"value": "Das BSH wird im Konstruktionsbau als tragendes Element eingesetzt, z.B. in Brcken und Gebuden, als sichtbares oder verdecktes Trgerteil.\nMHT, LAM und RBS finden ebenfalls im Konstruktionsbau Anwendung, Rahmenbaukanteln sind als Stnder fr den Holzrahmenbau und als Spurschwellen fr den Elementbau vorgesehen.", "lang": "de"}, {"value": "Glued laminated timber is used in structural engineering as a load-bearing element, e.g. in bridges and buildings, as visible or concealed beam parts. MHT, LAM and RBS are also used in structural construction, frame construction scantlings are intended as uprights for timber frame construction and as track sleepers for element construction.", "lang": "en"}]}}, "modellingAndValidation": {"LCIMethodAndAllocation": {"typeOfDataSet": "EPD", "referenceToLCAMethodDetails": [{"shortDescription": [{"value": "Vollholzprodukte.pdf", "lang": "de"}], "type": "source data set", "refObjectId": "9cbafe54-c240-42ea-b64c-7da6b9e2f629"}], "other": {"anies": [{"name": "subType", "value": "specific dataset"}]}}, "dataSourcesTreatmentAndRepresentativeness": {"referenceToDataSource": [{"shortDescription": [{"value": "ecoinvent database (all versions)", "lang": "de"}], "type": "source data set", "refObjectId": "b497a91f-e14b-4b69-8f28-f50eb1576766"}, {"shortDescription": [{"value": "ecoinvent 2.2 database", "lang": "de"}], "type": "source data set", "refObjectId": "9ffadc15-4649-4871-b565-cee8197b17e9"}], "useAdviceForDataSet": [{"value": "Gültigkeitsbereich: \nDiese Deklaration umfasst das von der Schilliger Holz AG gefertigte Leimholz gem EN 14080:\nBrettschichtholz (BSH)\nBalkenschichtholz-Produkte: \nMassivholztrger (MHT), \nLamellenbalken (LAM),\nRigibalken (RBS)\nRahmenbaukanteln (RBK).\nDer Produktionsstandort ist das Werk in Kssnacht, Schweiz. \nSystemgrenze: \nEPD von der Wiege bis zum Werkstor mit Optionen, mit Modulen C1 - C4 und Modul D (A1-A3, A4, A5, C1-C4, D und Zusatzmodule).\n\nDie Herstellung der Leimholzprodukte (Module A1-A3) umfasst die Forstprozesse, den Transport des Rundholzes zur Sgerei, die Herstellung der Sgeware und daraus des Leimholzes sowie die damit zusammenhngenden Hintergrundprozesse (Stromgewinnung, Gewinnung fossiler Treib- und Brennstoffe etc.). Weiter wird die Herstellung des Leimes sowie der Verpackung mit bilanziert. Die bentigte Infrastruktur fr die Sgerei und das Leimholzwerk werden abgeschtzt.\nDer Gehalt an biogenem CO2 wird gem PCR beim Treibhausgaspotenzial (GWP) als negativer Input verrechnet.\nIm Blockheizkraftwerk, von dem Wrme und ein Teil des Stromverbrauchs bezogen wird, wird neben Waldenergieholz und industriellem Restholz auch Sekundrbrennstoffe eingesetzt.\nAbflle oder Sekundrmaterialien werden in der Produktion nicht eingesetzt. Rinde, Hackschnitzel/Hobelspne und weitere rohe Sgeware verlassen das Produktsystem als Ko-Produkte.\n\nIn Modul A4 wird ein durchschnittlicher Transport des Leimholzes ber 90 km auf die Baustelle bilanziert.\n\nModul A5 umfasst die Entsorgung der PE-Verpackung in einer Mllverbrennungsanlage (KVA). Die in der KVA erzeugte Wrme und Strom werden als exportierte Energie in Modul D verrechnet.\nInstallationsmaterial wird in Modul A5 nicht verrechnet, da sich Art und Menge des Installationsmaterials je nach Verwendung des Leimholzes unterscheiden; Installationsmaterial muss bei der Bilanzierung eines Gebudes entsprechend ergnzt werden.\n\nModul C1 umfasst den Rckbau, wobei von einem manuellen Rckbau ausgegangen wird; Aufwendung fr elektrische Straubenzieher bzw. fr eine Demontagekran werden vernachlssigt.\n\nModul C2 umfasst den Transport des rckgebauten Leimholzes zu einem Biomassekraftwerk.\n\nIn Modul C3 wird das Hacken des rckgebauten Leimholzes abgebildet; es wird in bereinstimmung mit EN 16485 davon ausgegangen, dass nicht druckbehandeltes Altholz das Ende der Abfalleigenschaften erreicht, wenn es als Hackschnitzel verfgbar wird und als Sekundrbrennstoff mit dem entsprechenden Gehalt an biogenem Kohlenstoff (als CO2-quivalent) und der gespeicherten erneuerbaren Primrenergie den Bilanzraum verlsst.\n\nIn Modul C4 fallen keine Prozesse/Umweltwirkungen an.\n\nIn Modul D ist die energetische Verwertung der Hackschnitzel in einem Biomassekraftwerk verrechnet. Dabei wird davon ausgegangen, dass die rckgewonnene Energie den Strommix Schweiz sowie Wrme ab industrielle Erdgasfeuerung ersetzt. Analog verrechnet wird die exportierte Energie aus der energetischen Nutzung der PE-Verpackung aus Modul A5.", "lang": "de"}], "other": {"anies": [{"name": "referenceToOriginalEPD", "value": {"shortDescription": {"value": "Schilliger-Leimholz nach EN 14080.pdf", "defaultValue": "Schilliger-Leimholz nach EN 14080.pdf", "lstrings": [{"lang": "de", "value": "Schilliger-Leimholz nach EN 14080.pdf"}]}, "type": "source data set", "uuid": {"uuid": "2f8ba712-0e76-4ee4-ae01-012bc00254a7"}, "refObjectId": "2f8ba712-0e76-4ee4-ae01-012bc00254a7", "resourceURLs": ["https://oekobaudat.de/OEKOBAU.DAT/resource/sources/2f8ba712-0e76-4ee4-ae01-012bc00254a7/Schilliger-Leimholz_nach_EN_14080_20367.pdf?version=00.04.000"]}}]}}, "validation": {"review": [{"referenceToNameOfReviewerAndInstitution": [{"shortDescription": [{"value": "Institut Bauen und Umwelt e. V.", "lang": "de"}], "type": "contact data set", "refObjectId": "d111dbec-b024-4be5-86c5-752d6eb2cf95", "uri": "../contacts/d111dbec-b024-4be5-86c5-752d6eb2cf95.xml"}], "type": "Accredited third party review"}]}, "complianceDeclarations": {"compliance": [{"referenceToComplianceSystem": {"shortDescription": [{"value": "DIN EN 15804+A2", "lang": "de"}], "type": "source data set", "refObjectId": "c0016b33-8cf7-415c-ac6e-deba0d21440d", "uri": "../sources/c0016b33-8cf7-415c-ac6e-deba0d21440d.xml"}}, {"referenceToComplianceSystem": {"shortDescription": [{"value": "ISO 14025", "lang": "de"}], "type": "source data set", "refObjectId": "4f2eb655-6e44-4874-a95a-e28f5442cd4d", "uri": "../sources/4f2eb655-6e44-4874-a95a-e28f5442cd4d.xml"}}]}}, "administrativeInformation": {"commissionerAndGoal": {"referenceToCommissioner": [{"shortDescription": [{"value": "Schilliger Holz AG", "lang": "de"}], "type": "contact data set", "refObjectId": "7f447f9a-f855-41ef-9eeb-063b9a1d2bb7", "uri": "../contacts/7f447f9a-f855-41ef-9eeb-063b9a1d2bb7.xml"}]}, "dataGenerator": {"referenceToPersonOrEntityGeneratingTheDataSet": [{"shortDescription": [{"value": "Dr. Frank Werner - Umwelt & Entwicklung", "lang": "de"}], "type": "contact data set", "refObjectId": "62792478-795c-4ae2-ac9a-1012d9515424", "uri": "../contacts/62792478-795c-4ae2-ac9a-1012d9515424.xml"}]}, "dataEntryBy": {"timeStamp": 1709769600000, "referenceToDataSetFormat": [{"shortDescription": [{"value": "ILCD Format", "lang": "de"}], "type": "source data set", "refObjectId": "a97a0155-0234-4b87-b4ce-a45da52f2a40", "uri": "../sources/a97a0155-0234-4b87-b4ce-a45da52f2a40.xml"}, {"shortDescription": [{"value": "EPD-Datenformaterweiterungen v1.2", "lang": "de"}, {"value": "EPD Data Format Extensions v1.2", "lang": "en"}], "type": "source data set", "refObjectId": "a29449fd-aa2f-4de8-b5d7-4b06b43c6fde", "uri": "../sources/a29449fd-aa2f-4de8-b5d7-4b06b43c6fde.xml"}]}, "publicationAndOwnership": {"dataSetVersion": "00.04.000", "referenceToPrecedingDataSetVersion": [{"shortDescription": [{"value": "Schilliger-Leimholz nach EN 14080:2013", "lang": "de"}], "type": "process data set", "refObjectId": "4b465ace-d203-4498-91eb-dab665bad291", "uri": "../processes/4b465ace-d203-4498-91eb-dab665bad291.xml"}], "referenceToRegistrationAuthority": {"shortDescription": [{"value": "Institut Bauen und Umwelt e. V.", "lang": "de"}], "type": "contact data set", "refObjectId": "d111dbec-b024-4be5-86c5-752d6eb2cf95", "uri": "../contacts/d111dbec-b024-4be5-86c5-752d6eb2cf95.xml"}, "registrationNumber": "EPD-SLH-20230514-IBC3-DE", "referenceToOwnershipOfDataSet": {"shortDescription": [{"value": "Schilliger Holz AG", "lang": "de"}], "type": "contact data set", "refObjectId": "7f447f9a-f855-41ef-9eeb-063b9a1d2bb7", "uri": "../contacts/7f447f9a-f855-41ef-9eeb-063b9a1d2bb7.xml"}, "copyright": true, "licenseType": "Free of charge for all users and uses", "accessRestrictions": [{"value": "None", "lang": "en"}], "other": {"anies": [{"name": "referenceToPublisher", "value": {"shortDescription": [{"value": "Institut Bauen und Umwelt e. V.", "lang": "de"}], "type": "contact data set", "refObjectId": "d111dbec-b024-4be5-86c5-752d6eb2cf95", "uri": "../contacts/d111dbec-b024-4be5-86c5-752d6eb2cf95.xml"}}]}}}, "exchanges": {"exchange": [{"dataSetInternalID": 0, "referenceToFlowDataSet": {"shortDescription": [{"value": "Leimholz (424 kg/m³) (Leimholz (424 kg/m³))", "lang": "de"}], "type": "flow data set", "refObjectId": "800fb8c2-c563-cde1-da4b-ecf5e4a02127", "uri": "../flows/800fb8c2-c563-cde1-da4b-ecf5e4a02127.xml"}, "meanAmount": 1.0, "referencesToDataSource": {}, "referenceFlow": true, "resolvedFlowVersion": "00.04.000", "resultingflowAmount": 1.0, "flowProperties": [{"name": [{"lang": "en", "value": "Volume"}, {"lang": "de", "value": "Volumen"}], "uuid": "93a60a56-a3c8-22da-a746-0800200c9a66", "referenceFlowProperty": true, "meanValue": 1.0, "referenceUnit": "m3", "unitGroupUUID": "cd950537-0a98-4044-9ba7-9f9a68d0a504"}], "materialProperties": [{"name": "gross density", "value": "424.0", "unit": "kg/m^3", "unitDescription": "kilograms per cubic metre"}], "typeOfFlow": "Product flow", "classification": {"classHierarchy": "Holz / Vollholz / Brettschichtholz (BSH)", "name": "OEKOBAU.DAT"}}, {"dataSetInternalID": 1, "referenceToFlowDataSet": {"shortDescription": [{"value": "Erneuerbare Primärenergie als Energieträger (PERE)", "lang": "de"}, {"value": "Renewable primary energy as energy carrier (PERE)", "lang": "en"}], "type": "flow data set", "refObjectId": "20f32be5-0398-4288-9b6d-accddd195317", "uri": "../flows/20f32be5-0398-4288-9b6d-accddd195317.xml"}, "exchange direction": "INPUT", "other": {"anies": [{"name": "referenceToUnitGroupDataSet", "value": {"shortDescription": [{"value": "MJ", "lang": "de"}], "type": "unit group data set", "refObjectId": "93a60a57-a3c8-11da-a746-0800200c9a66", "uri": "../unitgroups/93a60a57-a3c8-11da-a746-0800200c9a66.xml"}}, {"value": "1548.51481638306", "module": "A1-A3"}, {"value": "4.84579025605448", "module": "A4"}, {"value": "0.023629178489548", "module": "A5"}, {"value": "0", "module": "C1"}, {"value": "1.60479342359037", "module": "C2"}, {"value": "7.94708991798834", "module": "C3"}, {"value": "0", "module": "C4"}, {"value": "-231.569536114262", "module": "D"}]}, "resolvedFlowVersion": "38.00.000", "flowProperties": [], "typeOfFlow": "Other flow", "classification": {"classHierarchy": "Quantities", "name": "GaBiCategories"}}, {"dataSetInternalID": 2, "referenceToFlowDataSet": {"shortDescription": [{"value": "Erneuerbare Primärenergie zur stofflichen Nutzung (PERM)", "lang": "de"}, {"value": "Renewable primary energy resources as material utilization (PERM)", "lang": "en"}], "type": "flow data set", "refObjectId": "fb3ec0de-548d-4508-aea5-00b73bf6f702", "uri": "../flows/fb3ec0de-548d-4508-aea5-00b73bf6f702.xml"}, "exchange direction": "INPUT", "other": {"anies": [{"name": "referenceToUnitGroupDataSet", "value": {"shortDescription": [{"value": "MJ", "lang": "de"}], "type": "unit group data set", "refObjectId": "93a60a57-a3c8-11da-a746-0800200c9a66", "uri": "../unitgroups/93a60a57-a3c8-11da-a746-0800200c9a66.xml"}}, {"value": "7156", "module": "A1-A3"}, {"value": "0", "module": "A4"}, {"value": "0", "module": "A5"}, {"value": "0", "module": "C1"}, {"value": "0", "module": "C2"}, {"value": "-7156", "module": "C3"}, {"value": "0", "module": "C4"}, {"value": "0", "module": "D"}]}, "resolvedFlowVersion": "38.00.000", "flowProperties": [], "typeOfFlow": "Other flow", "classification": {"classHierarchy": "Quantities", "name": "GaBiCategories"}}, {"dataSetInternalID": 3, "referenceToFlowDataSet": {"shortDescription": [{"value": "Total erneuerbare Primärenergie (PERT)", "lang": "de"}, {"value": "Total use of renewable primary energy resources (PERT)", "lang": "en"}], "type": "flow data set", "refObjectId": "53f97275-fa8a-4cdd-9024-65936002acd0", "uri": "../flows/53f97275-fa8a-4cdd-9024-65936002acd0.xml"}, "exchange direction": "INPUT", "other": {"anies": [{"name": "referenceToUnitGroupDataSet", "value": {"shortDescription": [{"value": "MJ", "lang": "de"}], "type": "unit group data set", "refObjectId": "93a60a57-a3c8-11da-a746-0800200c9a66", "uri": "../unitgroups/93a60a57-a3c8-11da-a746-0800200c9a66.xml"}}, {"value": "8704.51481638306", "module": "A1-A3"}, {"value": "4.84579025605448", "module": "A4"}, {"value": "0.023629178489548", "module": "A5"}, {"value": "0", "module": "C1"}, {"value": "1.60479342359037", "module": "C2"}, {"value": "-7148.05291008201", "module": "C3"}, {"value": "0", "module": "C4"}, {"value": "-231.569536114262", "module": "D"}]}, "resolvedFlowVersion": "38.00.000", "flowProperties": [], "typeOfFlow": "Other flow", "classification": {"classHierarchy": "Quantities / Environmental quantities / EPD EN 15804 / LCI indicators", "name": "GaBiCategories"}}, {"dataSetInternalID": 4, "referenceToFlowDataSet": {"shortDescription": [{"value": "Nicht-erneuerbare Primärenergie als Energieträger (PENRE)", "lang": "de"}, {"value": "Non renewable primary energy as energy carrier (PENRE)", "lang": "en"}], "type": "flow data set", "refObjectId": "ac857178-2b45-46ec-892a-a9a4332f0372", "uri": "../flows/ac857178-2b45-46ec-892a-a9a4332f0372.xml"}, "exchange direction": "INPUT", "other": {"anies": [{"name": "referenceToUnitGroupDataSet", "value": {"shortDescription": [{"value": "MJ", "lang": "de"}], "type": "unit group data set", "refObjectId": "93a60a57-a3c8-11da-a746-0800200c9a66", "uri": "../unitgroups/93a60a57-a3c8-11da-a746-0800200c9a66.xml"}}, {"value": "1682.45166491331", "module": "A1-A3"}, {"value": "102.066058144107", "module": "A4"}, {"value": "83.9418365607044", "module": "A5"}, {"value": "0", "module": "C1"}, {"value": "33.792674165262", "module": "C2"}, {"value": "99.2403727991764", "module": "C3"}, {"value": "0", "module": "C4"}, {"value": "-7363.28812786571", "module": "D"}]}, "resolvedFlowVersion": "38.00.000", "flowProperties": [], "typeOfFlow": "Other flow", "classification": {"classHierarchy": "Quantities", "name": "GaBiCategories"}}, {"dataSetInternalID": 5, "referenceToFlowDataSet": {"shortDescription": [{"value": "Nicht-erneuerbare Primärenergie zur stofflichen Nutzung (PENRM)", "lang": "de"}, {"value": "Non renewable primary energy as material utilization (PENRM)", "lang": "en"}], "type": "flow data set", "refObjectId": "1421caa0-679d-4bf4-b282-0eb850ccae27", "uri": "../flows/1421caa0-679d-4bf4-b282-0eb850ccae27.xml"}, "exchange direction": "INPUT", "other": {"anies": [{"name": "referenceToUnitGroupDataSet", "value": {"shortDescription": [{"value": "MJ", "lang": "de"}], "type": "unit group data set", "refObjectId": "93a60a57-a3c8-11da-a746-0800200c9a66", "uri": "../unitgroups/93a60a57-a3c8-11da-a746-0800200c9a66.xml"}}, {"value": "179", "module": "A1-A3"}, {"value": "0", "module": "A4"}, {"value": "-83", "module": "A5"}, {"value": "0", "module": "C1"}, {"value": "0", "module": "C2"}, {"value": "-96", "module": "C3"}, {"value": "0", "module": "C4"}, {"value": "0", "module": "D"}]}, "resolvedFlowVersion": "38.00.000", "flowProperties": [], "typeOfFlow": "Other flow", "classification": {"classHierarchy": "Quantities", "name": "GaBiCategories"}}, {"dataSetInternalID": 6, "referenceToFlowDataSet": {"shortDescription": [{"value": "Total nicht erneuerbare Primärenergie (PENRT)", "lang": "de"}, {"value": "Total use of non renewable primary energy resources (PENRT)", "lang": "en"}], "type": "flow data set", "refObjectId": "06159210-646b-4c8d-8583-da9b3b95a6c1", "uri": "../flows/06159210-646b-4c8d-8583-da9b3b95a6c1.xml"}, "exchange direction": "INPUT", "other": {"anies": [{"name": "referenceToUnitGroupDataSet", "value": {"shortDescription": [{"value": "MJ", "lang": "de"}], "type": "unit group data set", "refObjectId": "93a60a57-a3c8-11da-a746-0800200c9a66", "uri": "../unitgroups/93a60a57-a3c8-11da-a746-0800200c9a66.xml"}}, {"value": "1861.45166491331", "module": "A1-A3"}, {"value": "102.066058144107", "module": "A4"}, {"value": "0.941836560704434", "module": "A5"}, {"value": "0", "module": "C1"}, {"value": "33.792674165262", "module": "C2"}, {"value": "3.24037279917643", "module": "C3"}, {"value": "0", "module": "C4"}, {"value": "-7363.28812786571", "module": "D"}]}, "resolvedFlowVersion": "38.00.000", "flowProperties": [], "typeOfFlow": "Other flow", "classification": {"classHierarchy": "Quantities / Environmental quantities / EPD EN 15804 / LCI indicators", "name": "GaBiCategories"}}, {"dataSetInternalID": 7, "referenceToFlowDataSet": {"shortDescription": [{"value": "Einsatz von Sekundärstoffen (SM)", "lang": "de"}, {"value": "Use of secondary material (SM)", "lang": "en"}], "type": "flow data set", "refObjectId": "c6a1f35f-2d09-4f54-8dfb-97e502e1ce92", "uri": "../flows/c6a1f35f-2d09-4f54-8dfb-97e502e1ce92.xml"}, "exchange direction": "INPUT", "other": {"anies": [{"name": "referenceToUnitGroupDataSet", "value": {"shortDescription": [{"value": "kg", "lang": "de"}], "type": "unit group data set", "refObjectId": "ad38d542-3fe9-439d-9b95-2f5f7752acaf", "uri": "../unitgroups/ad38d542-3fe9-439d-9b95-2f5f7752acaf.xml"}}, {"value": "0", "module": "A1-A3"}, {"value": "0", "module": "A4"}, {"value": "0", "module": "A5"}, {"value": "0", "module": "C1"}, {"value": "0", "module": "C2"}, {"value": "0", "module": "C3"}, {"value": "0", "module": "C4"}, {"value": "0", "module": "D"}]}, "resolvedFlowVersion": "38.00.000", "flowProperties": [], "typeOfFlow": "Other flow", "classification": {"classHierarchy": "Quantities / Environmental quantities / EPD EN 15804 / LCI indicators", "name": "GaBiCategories"}}, {"dataSetInternalID": 8, "referenceToFlowDataSet": {"shortDescription": [{"value": "Erneuerbare Sekundärbrennstoffe (RSF)", "lang": "de"}, {"value": "Use of renewable secondary fuels (RSF)", "lang": "en"}], "type": "flow data set", "refObjectId": "64333088-a55f-4aa2-9a31-c10b07816787", "uri": "../flows/64333088-a55f-4aa2-9a31-c10b07816787.xml"}, "exchange direction": "INPUT", "other": {"anies": [{"name": "referenceToUnitGroupDataSet", "value": {"shortDescription": [{"value": "MJ", "lang": "de"}], "type": "unit group data set", "refObjectId": "93a60a57-a3c8-11da-a746-0800200c9a66", "uri": "../unitgroups/93a60a57-a3c8-11da-a746-0800200c9a66.xml"}}, {"value": "1581.732", "module": "A1-A3"}, {"value": "0", "module": "A4"}, {"value": "0", "module": "A5"}, {"value": "0", "module": "C1"}, {"value": "0", "module": "C2"}, {"value": "0", "module": "C3"}, {"value": "0", "module": "C4"}, {"value": "5498.856", "module": "D"}]}, "resolvedFlowVersion": "38.00.000", "flowProperties": [], "typeOfFlow": "Other flow", "classification": {"classHierarchy": "Quantities / Environmental quantities / EPD EN 15804 / LCI indicators", "name": "GaBiCategories"}}, {"dataSetInternalID": 9, "referenceToFlowDataSet": {"shortDescription": [{"value": "Nicht erneuerbare Sekundärbrennstoffe (NRSF)", "lang": "de"}, {"value": "Use of non renewable secondary fuels (NRSF)", "lang": "en"}], "type": "flow data set", "refObjectId": "89def144-d39a-4287-b86f-efde453ddcb2", "uri": "../flows/89def144-d39a-4287-b86f-efde453ddcb2.xml"}, "exchange direction": "INPUT", "other": {"anies": [{"name": "referenceToUnitGroupDataSet", "value": {"shortDescription": [{"value": "MJ", "lang": "de"}], "type": "unit group data set", "refObjectId": "93a60a57-a3c8-11da-a746-0800200c9a66", "uri": "../unitgroups/93a60a57-a3c8-11da-a746-0800200c9a66.xml"}}, {"value": "0", "module": "A1-A3"}, {"value": "0", "module": "A4"}, {"value": "0", "module": "A5"}, {"value": "0", "module": "C1"}, {"value": "0", "module": "C2"}, {"value": "0", "module": "C3"}, {"value": "0", "module": "C4"}, {"value": "74.368181083266", "module": "D"}]}, "resolvedFlowVersion": "38.00.000", "flowProperties": [], "typeOfFlow": "Other flow", "classification": {"classHierarchy": "Quantities / Environmental quantities / EPD EN 15804 / LCI indicators", "name": "GaBiCategories"}}, {"dataSetInternalID": 10, "referenceToFlowDataSet": {"shortDescription": [{"value": "Einsatz von Süßwasserressourcen (FW)", "lang": "de"}, {"value": "Use of net fresh water (FW)", "lang": "en"}], "type": "flow data set", "refObjectId": "3cf952c8-f3a4-461d-8c96-96456ca62246", "uri": "../flows/3cf952c8-f3a4-461d-8c96-96456ca62246.xml"}, "exchange direction": "INPUT", "other": {"anies": [{"name": "referenceToUnitGroupDataSet", "value": {"shortDescription": [{"value": "m^3", "lang": "de"}], "type": "unit group data set", "refObjectId": "cd950537-0a98-4044-9ba7-9f9a68d0a504", "uri": "../unitgroups/cd950537-0a98-4044-9ba7-9f9a68d0a504.xml"}}, {"value": "2.17450476550247", "module": "A1-A3"}, {"value": "0.0390796611192641", "module": "A4"}, {"value": "0.00154774184277817", "module": "A5"}, {"value": "0", "module": "C1"}, {"value": "0.0129563453156413", "module": "C2"}, {"value": "0.139902617396524", "module": "C3"}, {"value": "0", "module": "C4"}, {"value": "-4.58994180651471", "module": "D"}]}, "resolvedFlowVersion": "38.00.000", "flowProperties": [], "typeOfFlow": "Other flow", "classification": {"classHierarchy": "Quantities / Environmental quantities / EPD EN 15804 / LCI indicators", "name": "GaBiCategories"}}, {"dataSetInternalID": 11, "referenceToFlowDataSet": {"shortDescription": [{"value": "Gefährlicher Abfall zur Deponie (HWD)", "lang": "de"}, {"value": "Hazardous waste disposed (HWD)", "lang": "en"}], "type": "flow data set", "refObjectId": "430f9e0f-59b2-46a0-8e0d-55e0e84948fc", "uri": "../flows/430f9e0f-59b2-46a0-8e0d-55e0e84948fc.xml"}, "exchange direction": "OUTPUT", "other": {"anies": [{"name": "referenceToUnitGroupDataSet", "value": {"shortDescription": [{"value": "kg", "lang": "de"}], "type": "unit group data set", "refObjectId": "ad38d542-3fe9-439d-9b95-2f5f7752acaf", "uri": "../unitgroups/ad38d542-3fe9-439d-9b95-2f5f7752acaf.xml"}}, {"value": "0.00239087059104493", "module": "A1-A3"}, {"value": "0.000106031366852959", "module": "A4"}, {"value": "5.73600216061271E-06", "module": "A5"}, {"value": "0", "module": "C1"}, {"value": "3.51627974091466E-05", "module": "C2"}, {"value": "9.76293760182576E-05", "module": "C3"}, {"value": "0", "module": "C4"}, {"value": "-0.00610233787797801", "module": "D"}]}, "resolvedFlowVersion": "38.00.000", "flowProperties": [], "typeOfFlow": "Other flow", "classification": {"classHierarchy": "Quantities / Environmental quantities / EPD EN 15804 / LCI indicators", "name": "GaBiCategories"}}, {"dataSetInternalID": 12, "referenceToFlowDataSet": {"shortDescription": [{"value": "Entsorgter nicht gefährlicher Abfall (NHWD)", "lang": "de"}, {"value": "Non hazardous waste disposed (NHWD)", "lang": "en"}], "type": "flow data set", "refObjectId": "b29ef66b-e286-4afa-949f-62f1a7b4d7fa", "uri": "../flows/b29ef66b-e286-4afa-949f-62f1a7b4d7fa.xml"}, "exchange direction": "OUTPUT", "other": {"anies": [{"name": "referenceToUnitGroupDataSet", "value": {"shortDescription": [{"value": "kg", "lang": "de"}], "type": "unit group data set", "refObjectId": "ad38d542-3fe9-439d-9b95-2f5f7752acaf", "uri": "../unitgroups/ad38d542-3fe9-439d-9b95-2f5f7752acaf.xml"}}, {"value": "29.5576542897504", "module": "A1-A3"}, {"value": "0.814106389978587", "module": "A4"}, {"value": "0.0980208903566277", "module": "A5"}, {"value": "0", "module": "C1"}, {"value": "0.270058681543776", "module": "C2"}, {"value": "0.485854464249695", "module": "C3"}, {"value": "0", "module": "C4"}, {"value": "2.64157913213329", "module": "D"}]}, "resolvedFlowVersion": "38.00.000", "flowProperties": [], "typeOfFlow": "Other flow", "classification": {"classHierarchy": "Quantities / Environmental quantities / EPD EN 15804 / LCI indicators", "name": "GaBiCategories"}}, {"dataSetInternalID": 13, "referenceToFlowDataSet": {"shortDescription": [{"value": "Entsorgter radioaktiver Abfall (RWD)", "lang": "de"}, {"value": "Radioactive waste disposed (RWD)", "lang": "en"}], "type": "flow data set", "refObjectId": "3449546e-52ad-4b39-b809-9fb77cea8ff6", "uri": "../flows/3449546e-52ad-4b39-b809-9fb77cea8ff6.xml"}, "exchange direction": "OUTPUT", "other": {"anies": [{"name": "referenceToUnitGroupDataSet", "value": {"shortDescription": [{"value": "kg", "lang": "de"}], "type": "unit group data set", "refObjectId": "ad38d542-3fe9-439d-9b95-2f5f7752acaf", "uri": "../unitgroups/ad38d542-3fe9-439d-9b95-2f5f7752acaf.xml"}}, {"value": "0.00206558101835345", "module": "A1-A3"}, {"value": "0.000128688719287937", "module": "A4"}, {"value": "1.00312073770905E-06", "module": "A5"}, {"value": "0", "module": "C1"}, {"value": "4.26748256930599E-05", "module": "C2"}, {"value": "0.000705278874968567", "module": "C3"}, {"value": "0", "module": "C4"}, {"value": "-0.069760134662844", "module": "D"}]}, "resolvedFlowVersion": "38.00.000", "flowProperties": [], "typeOfFlow": "Other flow", "classification": {"classHierarchy": "Quantities / Environmental quantities / EPD EN 15804 / LCI indicators", "name": "GaBiCategories"}}, {"dataSetInternalID": 14, "referenceToFlowDataSet": {"shortDescription": [{"value": "Komponenten für die Wiederverwendung (CRU)", "lang": "de"}, {"value": "Components for re-use (CRU)", "lang": "en"}], "type": "flow data set", "refObjectId": "a2b32f97-3fc7-4af2-b209-525bc6426f33", "uri": "../flows/a2b32f97-3fc7-4af2-b209-525bc6426f33.xml"}, "exchange direction": "OUTPUT", "other": {"anies": [{"name": "referenceToUnitGroupDataSet", "value": {"shortDescription": [{"value": "kg", "lang": "de"}], "type": "unit group data set", "refObjectId": "ad38d542-3fe9-439d-9b95-2f5f7752acaf", "uri": "../unitgroups/ad38d542-3fe9-439d-9b95-2f5f7752acaf.xml"}}, {"value": "0", "module": "A1-A3"}, {"value": "0", "module": "A4"}, {"value": "0", "module": "A5"}, {"value": "0", "module": "C1"}, {"value": "0", "module": "C2"}, {"value": "0", "module": "C3"}, {"value": "0", "module": "C4"}, {"value": "0", "module": "D"}]}, "resolvedFlowVersion": "38.00.000", "flowProperties": [], "typeOfFlow": "Other flow", "classification": {"classHierarchy": "Quantities / Environmental quantities / EPD EN 15804 / LCI indicators", "name": "GaBiCategories"}}, {"dataSetInternalID": 15, "referenceToFlowDataSet": {"shortDescription": [{"value": "Stoffe zum Recycling (MFR)", "lang": "de"}, {"value": "Materials for recycling (MFR)", "lang": "en"}], "type": "flow data set", "refObjectId": "d7fe48a5-4103-49c8-9aae-b0b5dfdbd6ae", "uri": "../flows/d7fe48a5-4103-49c8-9aae-b0b5dfdbd6ae.xml"}, "exchange direction": "OUTPUT", "other": {"anies": [{"name": "referenceToUnitGroupDataSet", "value": {"shortDescription": [{"value": "kg", "lang": "de"}], "type": "unit group data set", "refObjectId": "ad38d542-3fe9-439d-9b95-2f5f7752acaf", "uri": "../unitgroups/ad38d542-3fe9-439d-9b95-2f5f7752acaf.xml"}}, {"value": "0", "module": "A1-A3"}, {"value": "0", "module": "A4"}, {"value": "0", "module": "A5"}, {"value": "0", "module": "C1"}, {"value": "0", "module": "C2"}, {"value": "0", "module": "C3"}, {"value": "0", "module": "C4"}, {"value": "0", "module": "D"}]}, "resolvedFlowVersion": "38.00.000", "flowProperties": [], "typeOfFlow": "Other flow", "classification": {"classHierarchy": "Quantities / Environmental quantities / EPD EN 15804 / LCI indicators", "name": "GaBiCategories"}}, {"dataSetInternalID": 16, "referenceToFlowDataSet": {"shortDescription": [{"value": "Stoffe für die Energierückgewinnung (MER)", "lang": "de"}, {"value": "Materials for energy recovery (MER)", "lang": "en"}], "type": "flow data set", "refObjectId": "59a9181c-3aaf-46ee-8b13-2b3723b6e447", "uri": "../flows/59a9181c-3aaf-46ee-8b13-2b3723b6e447.xml"}, "exchange direction": "OUTPUT", "other": {"anies": [{"name": "referenceToUnitGroupDataSet", "value": {"shortDescription": [{"value": "kg", "lang": "de"}], "type": "unit group data set", "refObjectId": "ad38d542-3fe9-439d-9b95-2f5f7752acaf", "uri": "../unitgroups/ad38d542-3fe9-439d-9b95-2f5f7752acaf.xml"}}, {"value": "0", "module": "A1-A3"}, {"value": "0", "module": "A4"}, {"value": "0", "module": "A5"}, {"value": "0", "module": "C1"}, {"value": "0", "module": "C2"}, {"value": "424", "module": "C3"}, {"value": "0", "module": "C4"}, {"value": "0", "module": "D"}]}, "resolvedFlowVersion": "38.00.000", "flowProperties": [], "typeOfFlow": "Other flow", "classification": {"classHierarchy": "Quantities / Environmental quantities / EPD EN 15804 / LCI indicators", "name": "GaBiCategories"}}, {"dataSetInternalID": 17, "referenceToFlowDataSet": {"shortDescription": [{"value": "Exportierte elektrische Energie (EEE)", "lang": "de"}, {"value": "Exported electrical energy (EEE)", "lang": "en"}], "type": "flow data set", "refObjectId": "4da0c987-2b76-40d6-9e9e-82a017aaaf29", "uri": "../flows/4da0c987-2b76-40d6-9e9e-82a017aaaf29.xml"}, "exchange direction": "OUTPUT", "other": {"anies": [{"name": "referenceToUnitGroupDataSet", "value": {"shortDescription": [{"value": "MJ", "lang": "de"}], "type": "unit group data set", "refObjectId": "93a60a57-a3c8-11da-a746-0800200c9a66", "uri": "../unitgroups/93a60a57-a3c8-11da-a746-0800200c9a66.xml"}}, {"value": "0", "module": "A1-A3"}, {"value": "0", "module": "A4"}, {"value": "12.350304", "module": "A5"}, {"value": "0", "module": "C1"}, {"value": "0", "module": "C2"}, {"value": "0", "module": "C3"}, {"value": "0", "module": "C4"}, {"value": "0", "module": "D"}]}, "resolvedFlowVersion": "38.00.000", "flowProperties": [], "typeOfFlow": "Other flow", "classification": {"classHierarchy": "Quantities / Environmental quantities / EPD EN 15804 / LCI indicators", "name": "GaBiCategories"}}, {"dataSetInternalID": 18, "referenceToFlowDataSet": {"shortDescription": [{"value": "Exportierte thermische Energie (EET)", "lang": "de"}, {"value": "Exported thermal energy (EET)", "lang": "en"}], "type": "flow data set", "refObjectId": "98daf38a-7a79-46d3-9a37-2b7bd0955810", "uri": "../flows/98daf38a-7a79-46d3-9a37-2b7bd0955810.xml"}, "exchange direction": "OUTPUT", "other": {"anies": [{"name": "referenceToUnitGroupDataSet", "value": {"shortDescription": [{"value": "MJ", "lang": "de"}], "type": "unit group data set", "refObjectId": "93a60a57-a3c8-11da-a746-0800200c9a66", "uri": "../unitgroups/93a60a57-a3c8-11da-a746-0800200c9a66.xml"}}, {"value": "0", "module": "A1-A3"}, {"value": "0", "module": "A4"}, {"value": "23.615784", "module": "A5"}, {"value": "0", "module": "C1"}, {"value": "0", "module": "C2"}, {"value": "0", "module": "C3"}, {"value": "0", "module": "C4"}, {"value": "0", "module": "D"}]}, "resolvedFlowVersion": "38.00.000", "flowProperties": [], "typeOfFlow": "Other flow", "classification": {"classHierarchy": "Quantities / Environmental quantities / EPD EN 15804 / LCI indicators", "name": "GaBiCategories"}}]}, "LCIAResults": {"LCIAResult": [{"referenceToLCIAMethodDataSet": {"shortDescription": [{"value": "Globales Erwärmungspotenzial total (GWP-total)", "lang": "de"}, {"value": "Global Warming Potential total (GWP-total)", "lang": "en"}], "type": "LCIA method data set", "refObjectId": "6a37f984-a4b3-458a-a20a-64418c145fa2", "uri": "../lciamethods/6a37f984-a4b3-458a-a20a-64418c145fa2.xml"}, "other": {"anies": [{"name": "referenceToUnitGroupDataSet", "value": {"shortDescription": [{"value": "kg CO_(2)-Äq.", "lang": "de"}], "type": "unit group data set", "refObjectId": "1ebf3012-d0db-4de2-aefd-ef30cedb0be1", "uri": "../unitgroups/1ebf3012-d0db-4de2-aefd-ef30cedb0be1.xml"}}, {"value": "-558.998845529846", "module": "A1-A3"}, {"value": "7.13497678347676", "module": "A4"}, {"value": "5.77123638838163", "module": "A5"}, {"value": "0", "module": "C1"}, {"value": "2.36211506900065", "module": "C2"}, {"value": "686.397926985311", "module": "C3"}, {"value": "0", "module": "C4"}, {"value": "-260.086065015789", "module": "D"}]}}, {"referenceToLCIAMethodDataSet": {"shortDescription": [{"value": "Globales Erwärmungspotenzial fossil (GWP-fossil)", "lang": "de"}, {"value": "Global Warming Potential fossil fuels (GWP-fossil)", "lang": "en"}], "type": "LCIA method data set", "refObjectId": "5f635281-343e-44fb-83df-1971b155e6b6", "uri": "../lciamethods/5f635281-343e-44fb-83df-1971b155e6b6.xml"}, "other": {"anies": [{"name": "referenceToUnitGroupDataSet", "value": {"shortDescription": [{"value": "kg CO_(2)-Äq.", "lang": "de"}], "type": "unit group data set", "refObjectId": "1ebf3012-d0db-4de2-aefd-ef30cedb0be1", "uri": "../unitgroups/1ebf3012-d0db-4de2-aefd-ef30cedb0be1.xml"}}, {"value": "122.752132889645", "module": "A1-A3"}, {"value": "7.10587560613487", "module": "A4"}, {"value": "5.7711687799171", "module": "A5"}, {"value": "0", "module": "C1"}, {"value": "2.35248722954949", "module": "C2"}, {"value": "4.39528235469182", "module": "C3"}, {"value": "0", "module": "C4"}, {"value": "-260.002884333071", "module": "D"}]}}, {"referenceToLCIAMethodDataSet": {"shortDescription": [{"value": "Globales Erwärmungspotenzial biogen (GWP-biogenic)", "lang": "de"}, {"value": "Global Warming Potential biogenic (GWP-biogenic)", "lang": "en"}], "type": "LCIA method data set", "refObjectId": "2356e1ab-0185-4db5-86e5-16de51c7485c", "uri": "../lciamethods/2356e1ab-0185-4db5-86e5-16de51c7485c.xml"}, "other": {"anies": [{"name": "referenceToUnitGroupDataSet", "value": {"shortDescription": [{"value": "kg CO_(2)-Äq.", "lang": "de"}], "type": "unit group data set", "refObjectId": "1ebf3012-d0db-4de2-aefd-ef30cedb0be1", "uri": "../unitgroups/1ebf3012-d0db-4de2-aefd-ef30cedb0be1.xml"}}, {"value": "-682", "module": "A1-A3"}, {"value": "0", "module": "A4"}, {"value": "0", "module": "A5"}, {"value": "0", "module": "C1"}, {"value": "0", "module": "C2"}, {"value": "682", "module": "C3"}, {"value": "0", "module": "C4"}, {"value": "0", "module": "D"}]}}, {"referenceToLCIAMethodDataSet": {"shortDescription": [{"value": "Globales Erwärmungspotenzial luluc (GWP-luluc)", "lang": "de"}, {"value": "Global Warming Potential luluc (GWP-luluc)", "lang": "en"}], "type": "LCIA method data set", "refObjectId": "4331bbdb-978a-490d-8707-eeb047f01a55", "uri": "../lciamethods/4331bbdb-978a-490d-8707-eeb047f01a55.xml"}, "other": {"anies": [{"name": "referenceToUnitGroupDataSet", "value": {"shortDescription": [{"value": "kg CO_(2)-Äq.", "lang": "de"}], "type": "unit group data set", "refObjectId": "1ebf3012-d0db-4de2-aefd-ef30cedb0be1", "uri": "../unitgroups/1ebf3012-d0db-4de2-aefd-ef30cedb0be1.xml"}}, {"value": "0.249021580509396", "module": "A1-A3"}, {"value": "0.0291011773418888", "module": "A4"}, {"value": "6.76084645289749E-05", "module": "A5"}, {"value": "0", "module": "C1"}, {"value": "0.00962783945115984", "module": "C2"}, {"value": "0.00264463061916858", "module": "C3"}, {"value": "0", "module": "C4"}, {"value": "-0.0831806827184844", "module": "D"}]}}, {"referenceToLCIAMethodDataSet": {"shortDescription": [{"value": "Abbau Potential der stratosphärischen Ozonschicht (ODP)", "lang": "de"}, {"value": "Depletion potential of the stratospheric ozone layer (ODP)", "lang": "en"}], "type": "LCIA method data set", "refObjectId": "b5c629d6-def3-11e6-bf01-fe55135034f3", "uri": "../lciamethods/b5c629d6-def3-11e6-bf01-fe55135034f3.xml"}, "other": {"anies": [{"name": "referenceToUnitGroupDataSet", "value": {"shortDescription": [{"value": "kg CFC11-Äq.", "lang": "de"}], "type": "unit group data set", "refObjectId": "d9e957c9-7309-4474-bf3a-7777df6c4e5b", "uri": "../unitgroups/d9e957c9-7309-4474-bf3a-7777df6c4e5b.xml"}}, {"value": "2.9607962677948E-06", "module": "A1-A3"}, {"value": "2.23117056320024E-07", "module": "A4"}, {"value": "6.77030111644538E-09", "module": "A5"}, {"value": "0", "module": "C1"}, {"value": "7.39592028635663E-08", "module": "C2"}, {"value": "2.02124809024974E-07", "module": "C3"}, {"value": "0", "module": "C4"}, {"value": "-2.89445741348882E-05", "module": "D"}]}}, {"referenceToLCIAMethodDataSet": {"shortDescription": [{"value": "Versauerungspotenzial von Boden und Wasser (AP)", "lang": "de"}, {"value": "Acidification potential of land and water (AP)", "lang": "en"}], "type": "LCIA method data set", "refObjectId": "b5c611c6-def3-11e6-bf01-fe55135034f3", "uri": "../lciamethods/b5c611c6-def3-11e6-bf01-fe55135034f3.xml"}, "other": {"anies": [{"name": "referenceToUnitGroupDataSet", "value": {"shortDescription": [{"value": "mol H^(+)-Äq.", "lang": "de"}], "type": "unit group data set", "refObjectId": "42e089ac-92bf-4bf2-8ca1-5fc40d18f2ed", "uri": "../unitgroups/42e089ac-92bf-4bf2-8ca1-5fc40d18f2ed.xml"}}, {"value": "0.785412145754225", "module": "A1-A3"}, {"value": "0.0265560446951785", "module": "A4"}, {"value": "0.000773614935114956", "module": "A5"}, {"value": "0", "module": "C1"}, {"value": "0.00821303824760998", "module": "C2"}, {"value": "0.018447144722161", "module": "C3"}, {"value": "0", "module": "C4"}, {"value": "-0.599513876463962", "module": "D"}]}}, {"referenceToLCIAMethodDataSet": {"shortDescription": [{"value": "Eutrophierungspotenzial Süßwasser (EP-freshwater)", "lang": "de"}, {"value": "Eutrophication potential aquatic freshwater (EP-freshwater)", "lang": "en"}], "type": "LCIA method data set", "refObjectId": "b53ec18f-7377-4ad3-86eb-cc3f4f276b2b", "uri": "../lciamethods/b53ec18f-7377-4ad3-86eb-cc3f4f276b2b.xml"}, "other": {"anies": [{"name": "referenceToUnitGroupDataSet", "value": {"shortDescription": [{"value": "kg P-Äq.", "lang": "de"}], "type": "unit group data set", "refObjectId": "0429039d-a61d-4590-ba67-aa4a20a810a1", "uri": "../unitgroups/0429039d-a61d-4590-ba67-aa4a20a810a1.xml"}}, {"value": "0.00337557081035257", "module": "A1-A3"}, {"value": "0.000139202394329629", "module": "A4"}, {"value": "1.24338061624151E-06", "module": "A5"}, {"value": "0", "module": "C1"}, {"value": "4.61498162136651E-05", "module": "C2"}, {"value": "0.000390618968192973", "module": "C3"}, {"value": "0", "module": "C4"}, {"value": "-0.0121137481253384", "module": "D"}]}}, {"referenceToLCIAMethodDataSet": {"shortDescription": [{"value": "Eutrophierungspotenzial Salzwasser (EP-marine)", "lang": "de"}, {"value": "Eutrophication potential aquatic marine (EP-marine)", "lang": "en"}], "type": "LCIA method data set", "refObjectId": "b5c619fa-def3-11e6-bf01-fe55135034f3", "uri": "../lciamethods/b5c619fa-def3-11e6-bf01-fe55135034f3.xml"}, "other": {"anies": [{"name": "referenceToUnitGroupDataSet", "value": {"shortDescription": [{"value": "kg N-Äq.", "lang": "de"}], "type": "unit group data set", "refObjectId": "d05bb823-ecdf-4686-8c40-bf1d9257859f", "uri": "../unitgroups/d05bb823-ecdf-4686-8c40-bf1d9257859f.xml"}}, {"value": "0.248313112804441", "module": "A1-A3"}, {"value": "0.00859975863222156", "module": "A4"}, {"value": "0.000363276613840785", "module": "A5"}, {"value": "0", "module": "C1"}, {"value": "0.00254249326629486", "module": "C2"}, {"value": "0.00250783763302642", "module": "C3"}, {"value": "0", "module": "C4"}, {"value": "-0.090360596954485", "module": "D"}]}}, {"referenceToLCIAMethodDataSet": {"shortDescription": [{"value": "Eutrophierungspotenzial Land (EP-terrestrial)", "lang": "de"}, {"value": "Eutrophication potential terrestrial (EP-terrestrial)", "lang": "en"}], "type": "LCIA method data set", "refObjectId": "b5c614d2-def3-11e6-bf01-fe55135034f3", "uri": "../lciamethods/b5c614d2-def3-11e6-bf01-fe55135034f3.xml"}, "other": {"anies": [{"name": "referenceToUnitGroupDataSet", "value": {"shortDescription": [{"value": "mol N-Äq.", "lang": "de"}], "type": "unit group data set", "refObjectId": "71b4d617-0ec9-4d3f-b65e-e438940c2401", "uri": "../unitgroups/71b4d617-0ec9-4d3f-b65e-e438940c2401.xml"}}, {"value": "2.85386132401641", "module": "A1-A3"}, {"value": "0.0870318957283071", "module": "A4"}, {"value": "0.00392139395370625", "module": "A5"}, {"value": "0", "module": "C1"}, {"value": "0.0254795876998814", "module": "C2"}, {"value": "0.0280759844801507", "module": "C3"}, {"value": "0", "module": "C4"}, {"value": "-0.870949043141225", "module": "D"}]}}, {"referenceToLCIAMethodDataSet": {"shortDescription": [{"value": "Bildungspotential für troposphärisches Ozon (POCP)", "lang": "de"}, {"value": "Formation potential of tropospheric ozone photochemical oxidants (POCP)", "lang": "en"}], "type": "LCIA method data set", "refObjectId": "b5c610fe-def3-11e6-bf01-fe55135034f3", "uri": "../lciamethods/b5c610fe-def3-11e6-bf01-fe55135034f3.xml"}, "other": {"anies": [{"name": "referenceToUnitGroupDataSet", "value": {"shortDescription": [{"value": "kg NMVOC-Äq.", "lang": "de"}], "type": "unit group data set", "refObjectId": "d27c25f8-fbc1-44c6-b47b-4adbae4199c6", "uri": "../unitgroups/d27c25f8-fbc1-44c6-b47b-4adbae4199c6.xml"}}, {"value": "1.28229646002675", "module": "A1-A3"}, {"value": "0.0324630152396615", "module": "A4"}, {"value": "0.000984048812088049", "module": "A5"}, {"value": "0", "module": "C1"}, {"value": "0.00993834550271906", "module": "C2"}, {"value": "0.00881987994820582", "module": "C3"}, {"value": "0", "module": "C4"}, {"value": "-0.403736113320751", "module": "D"}]}}, {"referenceToLCIAMethodDataSet": {"shortDescription": [{"value": "Potenzial für den abiotischen Abbau nicht fossiler Ressourcen (ADPE)", "lang": "de"}, {"value": "Abiotic depletion potential for non fossil resources (ADPE)", "lang": "en"}], "type": "LCIA method data set", "refObjectId": "b2ad6494-c78d-11e6-9d9d-cec0c932ce01", "uri": "../lciamethods/b2ad6494-c78d-11e6-9d9d-cec0c932ce01.xml"}, "other": {"anies": [{"name": "referenceToUnitGroupDataSet", "value": {"shortDescription": [{"value": "kg Sb-Äq.", "lang": "de"}], "type": "unit group data set", "refObjectId": "54ccd2d9-a32a-4fc2-923d-f2c8c93e89d4", "uri": "../unitgroups/54ccd2d9-a32a-4fc2-923d-f2c8c93e89d4.xml"}}, {"value": "0.000303465631471073", "module": "A1-A3"}, {"value": "1.74985635935062E-05", "module": "A4"}, {"value": "9.7063100931808E-08", "module": "A5"}, {"value": "0", "module": "C1"}, {"value": "5.80595468553513E-06", "module": "C2"}, {"value": "2.20877649443816E-06", "module": "C3"}, {"value": "0", "module": "C4"}, {"value": "-0.000121900206215203", "module": "D"}]}}, {"referenceToLCIAMethodDataSet": {"shortDescription": [{"value": "Potenzial für den abiotischen Abbau fossiler Brennstoffe (ADPF)", "lang": "de"}, {"value": "Abiotic depletion potential for fossil resources (ADPF)", "lang": "en"}], "type": "LCIA method data set", "refObjectId": "b2ad6110-c78d-11e6-9d9d-cec0c932ce01", "uri": "../lciamethods/b2ad6110-c78d-11e6-9d9d-cec0c932ce01.xml"}, "other": {"anies": [{"name": "referenceToUnitGroupDataSet", "value": {"shortDescription": [{"value": "MJ", "lang": "de"}], "type": "unit group data set", "refObjectId": "93a60a57-a3c8-11da-a746-0800200c9a66", "uri": "../unitgroups/93a60a57-a3c8-11da-a746-0800200c9a66.xml"}}, {"value": "1767.01165406984", "module": "A1-A3"}, {"value": "98.6460796855743", "module": "A4"}, {"value": "0.88100033019526", "module": "A5"}, {"value": "0", "module": "C1"}, {"value": "32.6591706353476", "module": "C2"}, {"value": "79.6210377951981", "module": "C3"}, {"value": "0", "module": "C4"}, {"value": "-6726.64624138482", "module": "D"}]}}, {"referenceToLCIAMethodDataSet": {"shortDescription": [{"value": "Wassernutzung (WDP)", "lang": "de"}, {"value": "Water use (WDP)", "lang": "en"}], "type": "LCIA method data set", "refObjectId": "b2ad66ce-c78d-11e6-9d9d-cec0c932ce01", "uri": "../lciamethods/b2ad66ce-c78d-11e6-9d9d-cec0c932ce01.xml"}, "other": {"anies": [{"name": "referenceToUnitGroupDataSet", "value": {"shortDescription": [{"value": "m^(3) Welt-Äq. entzogen", "lang": "de"}], "type": "unit group data set", "refObjectId": "6ae2df01-888e-46c8-b17d-49fa3869b476", "uri": "../unitgroups/6ae2df01-888e-46c8-b17d-49fa3869b476.xml"}}, {"value": "7854.89503836926", "module": "A1-A3"}, {"value": "398.806978061905", "module": "A4"}, {"value": "3.80521180475869", "module": "A5"}, {"value": "0", "module": "C1"}, {"value": "132.260522605443", "module": "C2"}, {"value": "1580.63923658974", "module": "C3"}, {"value": "0", "module": "C4"}, {"value": "-22367.3902372459", "module": "D"}]}}, {"referenceToLCIAMethodDataSet": {"shortDescription": [{"value": "Auftreten von Krankheiten aufgrund von Feinstaubemissionen (PM)", "lang": "de"}, {"value": "Incidence of disease due to PM emissions (PM)", "lang": "en"}], "type": "LCIA method data set", "refObjectId": "b5c602c6-def3-11e6-bf01-fe55135034f3", "uri": "../lciamethods/b5c602c6-def3-11e6-bf01-fe55135034f3.xml"}, "other": {"anies": [{"name": "referenceToUnitGroupDataSet", "value": {"shortDescription": [{"value": "Krankheitsfälle", "lang": "de"}], "type": "unit group data set", "refObjectId": "3883559b-648f-4afc-8ba2-0bd24f3affa3", "uri": "../unitgroups/3883559b-648f-4afc-8ba2-0bd24f3affa3.xml"}}, {"value": "1.50181185137978E-05", "module": "A1-A3"}, {"value": "5.89515343422664E-07", "module": "A4"}, {"value": "3.86851267663505E-09", "module": "A5"}, {"value": "0", "module": "C1"}, {"value": "1.90427758059309E-07", "module": "C2"}, {"value": "5.00998126198801E-08", "module": "C3"}, {"value": "0", "module": "C4"}, {"value": "7.37718983511364E-05", "module": "D"}]}}, {"referenceToLCIAMethodDataSet": {"shortDescription": [{"value": "Wirkung durch Exposition des Menschen mit U235 (IR)", "lang": "de"}, {"value": "Human exposure efficiency relative to U235 (IR)", "lang": "en"}], "type": "LCIA method data set", "refObjectId": "b5c632be-def3-11e6-bf01-fe55135034f3", "uri": "../lciamethods/b5c632be-def3-11e6-bf01-fe55135034f3.xml"}, "other": {"anies": [{"name": "referenceToUnitGroupDataSet", "value": {"shortDescription": [{"value": "kBq U235-Äq.", "lang": "de"}], "type": "unit group data set", "refObjectId": "456b05bf-1415-44a9-9993-02452f554c09", "uri": "../unitgroups/456b05bf-1415-44a9-9993-02452f554c09.xml"}}, {"value": "3.26712721043899", "module": "A1-A3"}, {"value": "0.207041442505895", "module": "A4"}, {"value": "0.00156997609615757", "module": "A5"}, {"value": "0", "module": "C1"}, {"value": "0.0686586480852114", "module": "C2"}, {"value": "1.04538557696846", "module": "C3"}, {"value": "0", "module": "C4"}, {"value": "-101.30131103914", "module": "D"}]}}, {"referenceToLCIAMethodDataSet": {"shortDescription": [{"value": "Toxizitätsvergleichseinheit für Ökosysteme (ETP-fw)", "lang": "de"}, {"value": "Comparative toxic unit for ecosystems (ETP-fw)", "lang": "en"}], "type": "LCIA method data set", "refObjectId": "ee1082d1-b0f7-43ca-a1f0-21e2a4a74511", "uri": "../lciamethods/ee1082d1-b0f7-43ca-a1f0-21e2a4a74511.xml"}, "other": {"anies": [{"name": "referenceToUnitGroupDataSet", "value": {"shortDescription": [{"value": "CTUe", "lang": "de"}], "type": "unit group data set", "refObjectId": "aa959ded-f1eb-4efb-9c5c-2d60be36b3e6", "uri": "../unitgroups/aa959ded-f1eb-4efb-9c5c-2d60be36b3e6.xml"}}, {"value": "1883.84675877219", "module": "A1-A3"}, {"value": "108.529910113876", "module": "A4"}, {"value": "1.3418383139931", "module": "A5"}, {"value": "0", "module": "C1"}, {"value": "35.9392181701886", "module": "C2"}, {"value": "36.829293024235", "module": "C3"}, {"value": "0", "module": "C4"}, {"value": "2215.30626741475", "module": "D"}]}}, {"referenceToLCIAMethodDataSet": {"shortDescription": [{"value": "Toxizitätsvergleichseinheit für Menschen (krebserregend) (HTP-c)", "lang": "de"}, {"value": "Comparative toxic unit for humans (carcinogenic) (HTP-c)", "lang": "en"}], "type": "LCIA method data set", "refObjectId": "2299222a-bbd8-474f-9d4f-4dd1f18aea7c", "uri": "../lciamethods/2299222a-bbd8-474f-9d4f-4dd1f18aea7c.xml"}, "other": {"anies": [{"name": "referenceToUnitGroupDataSet", "value": {"shortDescription": [{"value": "CTUh", "lang": "de"}], "type": "unit group data set", "refObjectId": "d4c9523e-2d7e-49fd-8469-998f547d3a70", "uri": "../unitgroups/d4c9523e-2d7e-49fd-8469-998f547d3a70.xml"}}, {"value": "5.06670437375303E-07", "module": "A1-A3"}, {"value": "2.22464742079046E-09", "module": "A4"}, {"value": "1.86307369632254E-10", "module": "A5"}, {"value": "0", "module": "C1"}, {"value": "7.11080823988767E-10", "module": "C2"}, {"value": "1.55466651175059E-09", "module": "C3"}, {"value": "0", "module": "C4"}, {"value": "2.78748181302484E-08", "module": "D"}]}}, {"referenceToLCIAMethodDataSet": {"shortDescription": [{"value": "Toxizitätsvergleichseinheit für Menschen (nicht krebserregend) (HTP-nc)", "lang": "de"}, {"value": "Comparative toxic unit for humans (noncarcinogenic) (HTP-nc)", "lang": "en"}], "type": "LCIA method data set", "refObjectId": "3af763a5-b7a1-48c9-9cee-1f223481fcef", "uri": "../lciamethods/3af763a5-b7a1-48c9-9cee-1f223481fcef.xml"}, "other": {"anies": [{"name": "referenceToUnitGroupDataSet", "value": {"shortDescription": [{"value": "CTUh", "lang": "de"}], "type": "unit group data set", "refObjectId": "d4c9523e-2d7e-49fd-8469-998f547d3a70", "uri": "../unitgroups/d4c9523e-2d7e-49fd-8469-998f547d3a70.xml"}}, {"value": "4.01768662875086E-06", "module": "A1-A3"}, {"value": "1.21568220755885E-07", "module": "A4"}, {"value": "8.0562079820567E-09", "module": "A5"}, {"value": "0", "module": "C1"}, {"value": "3.98832017989719E-08", "module": "C2"}, {"value": "3.05897583326479E-08", "module": "C3"}, {"value": "0", "module": "C4"}, {"value": "6.67302333177593E-07", "module": "D"}]}}, {"referenceToLCIAMethodDataSet": {"shortDescription": [{"value": "Bodenqualitätsindex (SQP)", "lang": "de"}, {"value": "Soil quality index (SQP)", "lang": "en"}], "type": "LCIA method data set", "refObjectId": "b2ad6890-c78d-11e6-9d9d-cec0c932ce01", "uri": "../lciamethods/b2ad6890-c78d-11e6-9d9d-cec0c932ce01.xml"}, "other": {"anies": [{"name": "referenceToUnitGroupDataSet", "value": {"shortDescription": [{"value": "SQP", "lang": "de"}], "type": "unit group data set", "refObjectId": "f130951c-e67f-4f7f-8dd4-665de3974e18", "uri": "../unitgroups/f130951c-e67f-4f7f-8dd4-665de3974e18.xml"}}, {"value": "3104.54361764877", "module": "A1-A3"}, {"value": "-15.4326314892982", "module": "A4"}, {"value": "0.0400067971968464", "module": "A5"}, {"value": "0", "module": "C1"}, {"value": "-5.0948834527171", "module": "C2"}, {"value": "6.32319618442029", "module": "C3"}, {"value": "0", "module": "C4"}, {"value": "11.7958798545467", "module": "D"}]}}]}, "otherAttributes": {"{http://www.indata.network/EPD/2019}epd-version": "1.2"}, "version": "1.1", "locations": "../ILCDLocations.xml"}