{"processInformation": {"dataSetInformation": {"UUID": "60afebfd-7f95-4e38-aafb-0f21594401c6", "name": {"baseName": [{"value": "C25 (325) Cem III, Mix ID Mix 16091072 Version 1, Werk East Cairo 1, Ägypten", "lang": "de"}, {"value": "C25 (325) Cem III, Mix ID Mix 16091072 Version 1, East Cairo 1 plant, Egypt", "lang": "en"}]}, "classificationInformation": {"classification": [{"class": [{"value": "Mineralische Baustoffe", "level": 0, "classId": "1"}, {"value": "Mörtel und Beton", "level": 1, "classId": "1.4"}, {"value": "Beton", "level": 2, "classId": "1.4.01"}], "name": "OEKOBAU.DAT"}, {"class": [{"value": "Bauprodukte", "level": 0}, {"value": "Normal- Leicht- und Porenbeton", "level": 1}, {"value": "Betonbauteile aus Ort- oder Lieferbeton", "level": 2}], "name": "IBUCategories"}]}, "generalComment": [{"value": "Beton wird durch Mischen von Zement, Zuschlagstoffen und Wasser mit möglicherweise zusätzlichen zementhaltigen Materialien, Fasern und Zusatzstoffen hergestellt. Der Frischbeton wird in der Regel in eine Schalung gegossen, verdichtet und durch Hydratation des Zements in der gewünschten Form zu einem festen Kunstgestein ausgehärtet.", "lang": "de"}, {"value": "Concrete is produced by mixing cement, aggregates and water with potentially additional cementitious materials, fibers and additives. The fresh concrete is generally poured into formwork, compacted and hardened in the desired form by hydration of the cement to form a solid artificial rock.", "lang": "en"}], "other": {"anies": [{"componentsAndMaterialsAndSubstances": [{"component": {"name": [{"value": "Cement", "lang": "en"}], "weightPerc": {"lowerValue": 10.0, "upperValue": 17.0}, "mass": {}, "comment": [{"value": "Zement", "lang": "de"}, {"value": "Cement", "lang": "en"}]}}, {"component": {"name": [{"value": "Water", "lang": "en"}], "weightPerc": {"lowerValue": 7.0, "upperValue": 10.0}, "mass": {}, "comment": [{"value": "Wasser", "lang": "de"}, {"value": "Water", "lang": "en"}]}}, {"component": {"name": [{"value": "Aggregate", "lang": "en"}], "weightPerc": {"lowerValue": 70.0, "upperValue": 90.0}, "mass": {}, "comment": [{"value": "Aggregat", "lang": "de"}, {"value": "Aggregate", "lang": "en"}]}}, {"component": {"name": [{"value": "Cementitious", "lang": "en"}], "weightPerc": {"lowerValue": 0.0, "upperValue": 1.0}, "mass": {}, "comment": [{"value": "Zementhaltig", "lang": "de"}, {"value": "Cementitious", "lang": "en"}]}}, {"component": {"name": [{"value": "Fibers", "lang": "en"}], "weightPerc": {"lowerValue": 0.0, "upperValue": 1.0}, "mass": {}, "comment": [{"value": "Fasern", "lang": "de"}, {"value": "Fibers", "lang": "en"}]}}, {"component": {"name": [{"value": "Admixtures", "lang": "en"}], "weightPerc": {"lowerValue": 0.0, "upperValue": 1.0}, "mass": {}, "comment": [{"value": "Beimischungen", "lang": "de"}, {"value": "Admixtures", "lang": "en"}]}}]}, {"scenario": [{"description": [{"value": "100% recycled", "lang": "en"}], "name": "Recycled", "default": true}, {"description": [{"value": "100% landfilled", "lang": "en"}], "name": "Landfilled"}]}]}}, "quantitativeReference": {"referenceToReferenceFlow": [0]}, "time": {"referenceYear": 2024, "dataSetValidUntil": 2029, "timeRepresentativenessDescription": [{"value": "Jahresdurchschnitt. Gültig vom 12.10.2024 bis 12.09.2029", "lang": "de"}, {"value": "Annual average. Validity from 12-10-2024 to 12-9-2029", "lang": "en"}], "other": {"anies": [{"name": "publicationDateOfEPD", "value": 1733788800000}]}}, "geography": {"locationOfOperationSupplyOrProduction": {"descriptionOfRestrictions": [{"value": "Der Datensatz repräsentiert die Produktion im Werk East Cairo 1 von Lafarge Egypt in Ägypten.", "lang": "de"}, {"value": "The data set represents production in the East Cairo 1 plant of Lafarge Egypt in Egypt.", "lang": "en"}], "location": "EG"}}, "technology": {"technologyDescriptionAndIncludedProcesses": [{"value": "Die dosierten Zuschlagstoffe werden zunächst mit Zement als Bindemittel und weiteren Zusatzstoffen vorgemischt. Anschließend wird die Mischung mit Wasser zu einem plastisch verformbaren Frischbeton vermischt. Dieses wird zum Kunden transportiert, wo es in die vorbereitete Schalung gelegt und verdichtet wird. Um die Qualität des Betons sicherzustellen, sind in East Cairo 1 Qualitätssicherungssysteme installiert, die auf den Anforderungen der werkseigenen Produktionskontrolle im ECP 203-Standard basieren.", "lang": "de"}, {"value": "The dosed aggregates are first premixed with cement as a binding agent and other additives. The mixture is then mixed with water to form a plastically deformable fresh concrete. This is transported to the customer where it is placed in the prepared formwork and compacted. To ensure the quality of the concrete, quality assurance systems is installed in East Cairo 1, which is based on the requirements for in-house production control in ECP 203 standard.", "lang": "en"}], "technologicalApplicability": [{"value": "Beton ist ein weit verbreiteter Baustoff in der Bauindustrie. Es wird beispielsweise für den Bau von Wänden, Treppen, Böden, Fundamenten, Bohrpfählen oder auch kompletten Bauwerken wie Brücken eingesetzt", "lang": "de"}, {"value": "Concrete is a widely used building material in the construction industry. It is used for example for the construction of walls, stairs, floor, foundations, bored piles or even complete structures such as bridges", "lang": "en"}], "referenceToTechnologyFlowDiagrammOrPicture": [{"shortDescription": [{"value": "Process Flow", "lang": "de"}], "type": "source data set", "refObjectId": "469cd5a8-d773-4094-860f-019701619948"}]}}, "modellingAndValidation": {"LCIMethodAndAllocation": {"typeOfDataSet": "EPD", "referenceToLCAMethodDetails": [{"shortDescription": [{"value": "PCR - Betonbauteile aus Ort- oder Lieferbeton/ Concrete components made of in-situ or ready-mixed concrete.pdf", "lang": "en"}], "type": "source data set", "refObjectId": "7d342877-0da7-4818-9724-903ccdfd600f"}], "other": {"anies": [{"name": "subType", "value": "specific dataset"}]}}, "dataSourcesTreatmentAndRepresentativeness": {"referenceToDataSource": [{"shortDescription": [{"value": "Ecoinvent (version 3.9.1) Database", "lang": "en"}], "type": "source data set", "refObjectId": "b497a91f-e14b-4b69-8f28-f50eb1576766"}], "useAdviceForDataSet": [{"value": "Dieses Dokument bezieht sich auf die Produktion von C25 (325) Cem III, Mischungscode Mischung 16091072, hergestellt im Werk East Cairo 1 von Lafarge Egypt zur Verwendung als Transportbeton für den normalen Hoch- und Tiefbau.\n\nArt der EPD: Cradle to Gate mit Optionen, Modul C1 bis C4 und Modul D (A1 bis A3 + C + D und Zusatzmodule A4, A5 und B1).\n\nDie gewählten Systemgrenzen umfassen die Herstellung des Betons inklusive der Rohstoffgewinnung bis hin zum Einbau, der Nutzung und dem Lebensende des fertigen Produkts.\n\nModul A1: Gewinnung und Verarbeitung der für die Betonherstellung verwendeten Rohstoffe\nModul A2: Transport der Rohstoffe zum Werk\nModul A3: Betonherstellung im Werk und Abfallbehandlung\nModul A4: Transport zur Baustelle\nModul A5: Beinhaltet alle mit dem Betoneinbau verbundenen Prozesse (z. B. Pumpen oder Kraneinbau) sowie die Herstellung, den Transport und die Aufbereitung von unbenutztem Beton (z. B. Rückbeton)\nModul B1: Karbonisierung während der Nutzungsphase\nModul B2-B7: Für Betonbauteile sind während der Referenznutzungsdauer in der Regel keine Instandhaltungs-, Reparatursanierungs- oder Ersatzmaßnahmen erforderlich. Daher werden in diesen Modulen keine Umweltbelastungen berücksichtigt\nModul C1: Demontage/Abbruch von Betongebäuden/-bauteilen\nModul C2: Transport von abgebrochenem Beton zur Verarbeitung\nModul C3: Betonabfallverarbeitung\nModul D: Nutzen und Belastungen für die Verwendung von Betonabbruchabfällen als Ersatz für Primärmaterialien", "lang": "de"}, {"value": "This document refers to the production of C25 (325) Cem III, mix code Mix 16091072  produced in the plant of East Cairo 1 of Lafarge Egypt for use as ready-mix concrete of normal building construction and civil engineering.\n\nType of EPD: cradle to gate with options, modules C1 to C4, and module D (A1 to A3 + C + D and additional modules A4, A5 and B1).\n\nThe selected system boundaries include the production of the concrete including the extraction of raw materials through to the installation, use and end of life of the finished product.\n\nModule A1: Extraction and processing of the raw materials used in concrete production\nModule A2: Transport of the raw materials to the plant\nModule A3: Concrete production in the plant and waste treatment\nModule A4: Transport to the construction site\nModule A5: Includes all processes associated with placing the concrete (e.g. pumping or installationby crane) as well as the production, transport and treatment of unused concrete (e.g. return concrete)\nModule B1: Carbonation during the use phase\nModule B2-B7: For concrete components, maintenance, repair refurbishment or replacement measures are not usually required during the reference service life. Therefore, no environmental burden is considered in these modules\nModule C1: Dismantling / demolition of concrete buildings / components\nModule C2: Transport of demolished concrete for processing\nModule C3: Concrete waste processing\nModule D: Benefits and loads for the use of concrete demolition waste as replacement for primary materials", "lang": "en"}], "other": {"anies": [{"name": "referenceToOriginalEPD", "value": {"shortDescription": {"value": "C25 (325) Cem III, Mix ID Mix 16091072 Version 1, East Cairo 1 plant, Egypt", "defaultValue": "C25 (325) Cem III, Mix ID Mix 16091072 Version 1, East Cairo 1 plant, Egypt", "lstrings": [{"lang": "en", "value": "C25 (325) Cem III, Mix ID Mix 16091072 Version 1, East Cairo 1 plant, Egypt"}]}, "version": {"version": 1000, "majorVersion": 0, "minorVersion": 1, "subMinorVersion": 0, "zero": false, "versionString": "00.01.000"}, "type": "source data set", "uuid": {"uuid": "af55296f-4116-40f3-9ce6-9cc295d2c2ec"}, "refObjectId": "af55296f-4116-40f3-9ce6-9cc295d2c2ec", "versionAsString": "00.01.000", "resourceURLs": ["https://oekobaudat.de/OEKOBAU.DAT/resource/sources/af55296f-4116-40f3-9ce6-9cc295d2c2ec/OriginalEPD.pdf?version=00.01.000"]}}]}}, "validation": {"review": [{"referenceToNameOfReviewerAndInstitution": [{"shortDescription": [{"value": "Matthias Schulz", "lang": "de"}], "type": "contact data set", "refObjectId": "8184d8aa-0045-43e5-a2c9-658acc9720de"}], "type": "Independent external review"}]}, "complianceDeclarations": {"compliance": [{"referenceToComplianceSystem": {"shortDescription": [{"value": "ISO 14025", "lang": "de"}], "type": "source data set", "refObjectId": "4f2eb655-6e44-4874-a95a-e28f5442cd4d"}}, {"referenceToComplianceSystem": {"shortDescription": [{"value": "EN 15804+A2", "lang": "de"}], "type": "source data set", "refObjectId": "c0016b33-8cf7-415c-ac6e-deba0d21440d"}}]}}, "administrativeInformation": {"dataGenerator": {"referenceToPersonOrEntityGeneratingTheDataSet": [{"shortDescription": [{"value": "Holcim Innovation Center (HIC)", "lang": "de"}], "type": "contact data set", "refObjectId": "8b0107eb-d26b-4f2f-8156-71079545bf2b"}]}, "dataEntryBy": {"timeStamp": 1747059929941, "referenceToDataSetFormat": [{"shortDescription": [{"value": "ILCD Format 1.1", "lang": "de"}], "type": "source data set", "refObjectId": "a97a0155-0234-4b87-b4ce-a45da52f2a40"}, {"shortDescription": [{"value": "EPD-Datenformaterweiterungen v1.2", "lang": "de"}], "type": "source data set", "refObjectId": "a29449fd-aa2f-4de8-b5d7-4b06b43c6fde"}], "referenceToPersonOrEntityEnteringTheData": {"shortDescription": [{"value": "Holcim Innovation Center (HIC)", "lang": "de"}], "type": "contact data set", "refObjectId": "8b0107eb-d26b-4f2f-8156-71079545bf2b"}}, "publicationAndOwnership": {"dataSetVersion": "00.01.001", "referenceToRegistrationAuthority": {"shortDescription": [{"value": "Institut Bauen und Umwelt e. V.", "lang": "de"}], "type": "contact data set", "refObjectId": "d111dbec-b024-4be5-86c5-752d6eb2cf95"}, "registrationNumber": "IBU-HOL-HOL-2402001-EG2024000005-ISUE001-EN", "referenceToOwnershipOfDataSet": {"shortDescription": [{"value": "Lafarge Egypt", "lang": "de"}], "type": "contact data set", "refObjectId": "6aef5c63-5a01-4b60-a9d5-a5308a3817a5"}, "copyright": true, "licenseType": "Free of charge for all users and uses", "accessRestrictions": [{"value": "None", "lang": "en"}], "other": {"anies": [{"name": "referenceToPublisher", "value": {"shortDescription": [{"value": "Institut Bauen und Umwelt e. V.", "lang": "de"}], "type": "contact data set", "refObjectId": "d111dbec-b024-4be5-86c5-752d6eb2cf95"}}]}}}, "exchanges": {"exchange": [{"dataSetInternalID": 0, "referenceToFlowDataSet": {"shortDescription": [{"value": "C25 (325) Cem III, Mix ID Mix 16091072 Version 1, East Cairo 1 plant, Egypt", "lang": "en"}], "type": "flow data set", "refObjectId": "a553a603-e01a-4a49-bef2-012a3a4e1c96"}, "meanAmount": 1.0, "referenceFlow": true, "resolvedFlowVersion": "00.01.000", "resultingflowAmount": 1.0, "flowProperties": [{"name": [{"lang": "en", "value": "Mass"}], "uuid": "93a60a56-a3c8-11da-a746-0800200b9a66", "meanValue": 2422.0}, {"name": [{"lang": "en", "value": "Volume"}, {"lang": "de", "value": "Volumen"}], "uuid": "93a60a56-a3c8-22da-a746-0800200c9a66", "referenceFlowProperty": true, "meanValue": 1.0, "referenceUnit": "m3", "unitGroupUUID": "cd950537-0a98-4044-9ba7-9f9a68d0a504"}], "materialProperties": [{"name": "conversion factor to 1 kg", "value": "4.12882E-4", "unit": "-", "unitDescription": "Without unit"}, {"name": "layer thickness", "value": "0.2", "unit": "m", "unitDescription": "meters"}, {"name": "gross density", "value": "2422.0", "unit": "kg/m^3", "unitDescription": "kilograms per cubic metre"}, {"name": "grammage", "value": "484.4", "unit": "kg/m^2", "unitDescription": "kilograms per square meter"}], "typeOfFlow": "Product flow"}, {"dataSetInternalID": 1, "referenceToFlowDataSet": {"shortDescription": [{"value": "Erneuerbare Primärenergie als Energieträger (PERE)", "lang": "de"}, {"value": "Use of renewable primary energy as energy carrier (PERE)", "lang": "en"}], "type": "flow data set", "refObjectId": "20f32be5-0398-4288-9b6d-accddd195317"}, "exchange direction": "INPUT", "other": {"anies": [{"name": "referenceToUnitGroupDataSet", "value": {"shortDescription": [{"value": "MJ", "lang": "en"}], "type": "unit group data set", "refObjectId": "93a60a57-a3c8-11da-a746-0800200c9a66"}}, {"value": "54.8", "module": "A1-A3"}, {"value": "1.67", "module": "A4"}, {"value": "3.09", "module": "A5"}, {"value": "0", "module": "B1"}, {"value": "0.77", "module": "C1"}, {"value": "0.49", "module": "C2", "scenario": "Recycled"}, {"value": "0.49", "module": "C2", "scenario": "Landfilled"}, {"value": "2.44", "module": "C3", "scenario": "Recycled"}, {"value": "0", "module": "C3", "scenario": "Landfilled"}, {"value": "0", "module": "C4", "scenario": "Recycled"}, {"value": "3.11", "module": "C4", "scenario": "Landfilled"}, {"value": "-10.3", "module": "D", "scenario": "Recycled"}, {"value": "0", "module": "D", "scenario": "Landfilled"}]}, "resolvedFlowVersion": "38.00.000", "flowProperties": [], "typeOfFlow": "Other flow", "classification": {"classHierarchy": "Quantities", "name": "GaBiCategories"}}, {"dataSetInternalID": 2, "referenceToFlowDataSet": {"shortDescription": [{"value": "Erneuerbare Primärenergie zur stofflichen Nutzung (PERM)", "lang": "de"}, {"value": "Use of renewable primary energy resources used as raw materials (PERM)", "lang": "en"}], "type": "flow data set", "refObjectId": "fb3ec0de-548d-4508-aea5-00b73bf6f702"}, "exchange direction": "INPUT", "other": {"anies": [{"name": "referenceToUnitGroupDataSet", "value": {"shortDescription": [{"value": "MJ", "lang": "en"}], "type": "unit group data set", "refObjectId": "93a60a57-a3c8-11da-a746-0800200c9a66"}}, {"value": "0.85", "module": "A1-A3"}, {"value": "0", "module": "A4"}, {"value": "0.04", "module": "A5"}, {"value": "0", "module": "B1"}, {"value": "0", "module": "C1"}, {"value": "0", "module": "C2", "scenario": "Recycled"}, {"value": "0", "module": "C2", "scenario": "Landfilled"}, {"value": "0", "module": "C3", "scenario": "Recycled"}, {"value": "0", "module": "C3", "scenario": "Landfilled"}, {"value": "0", "module": "C4", "scenario": "Recycled"}, {"value": "0", "module": "C4", "scenario": "Landfilled"}, {"value": "0", "module": "D", "scenario": "Recycled"}, {"value": "0", "module": "D", "scenario": "Landfilled"}]}, "resolvedFlowVersion": "38.00.000", "flowProperties": [], "typeOfFlow": "Other flow", "classification": {"classHierarchy": "Quantities", "name": "GaBiCategories"}}, {"dataSetInternalID": 3, "referenceToFlowDataSet": {"shortDescription": [{"value": "Total erneuerbare Primärenergie (PERT)", "lang": "de"}, {"value": "Total use of renewable primary energy (PERT)", "lang": "en"}], "type": "flow data set", "refObjectId": "53f97275-fa8a-4cdd-9024-65936002acd0"}, "exchange direction": "INPUT", "other": {"anies": [{"name": "referenceToUnitGroupDataSet", "value": {"shortDescription": [{"value": "MJ", "lang": "en"}], "type": "unit group data set", "refObjectId": "93a60a57-a3c8-11da-a746-0800200c9a66"}}, {"value": "55.6", "module": "A1-A3"}, {"value": "1.67", "module": "A4"}, {"value": "3.13", "module": "A5"}, {"value": "0", "module": "B1"}, {"value": "0.77", "module": "C1"}, {"value": "0.49", "module": "C2", "scenario": "Recycled"}, {"value": "0.49", "module": "C2", "scenario": "Landfilled"}, {"value": "2.44", "module": "C3", "scenario": "Recycled"}, {"value": "0", "module": "C3", "scenario": "Landfilled"}, {"value": "0", "module": "C4", "scenario": "Recycled"}, {"value": "3.11", "module": "C4", "scenario": "Landfilled"}, {"value": "-10.3", "module": "D", "scenario": "Recycled"}, {"value": "0", "module": "D", "scenario": "Landfilled"}]}, "resolvedFlowVersion": "38.00.000", "flowProperties": [], "typeOfFlow": "Other flow", "classification": {"classHierarchy": "Quantities / Environmental quantities / EPD EN 15804 / LCI indicators", "name": "GaBiCategories"}}, {"dataSetInternalID": 4, "referenceToFlowDataSet": {"shortDescription": [{"value": "Nicht-erneuerbare Primärenergie als Energieträger (PENRE)", "lang": "de"}, {"value": "Use of non renewable primary energy as energy carrier (PENRE)", "lang": "en"}], "type": "flow data set", "refObjectId": "ac857178-2b45-46ec-892a-a9a4332f0372"}, "exchange direction": "INPUT", "other": {"anies": [{"name": "referenceToUnitGroupDataSet", "value": {"shortDescription": [{"value": "MJ", "lang": "en"}], "type": "unit group data set", "refObjectId": "93a60a57-a3c8-11da-a746-0800200c9a66"}}, {"value": "2108", "module": "A1-A3"}, {"value": "98.9", "module": "A4"}, {"value": "151.0", "module": "A5"}, {"value": "0", "module": "B1"}, {"value": "136", "module": "C1"}, {"value": "39.0", "module": "C2", "scenario": "Recycled"}, {"value": "39.0", "module": "C2", "scenario": "Landfilled"}, {"value": "85.0", "module": "C3", "scenario": "Recycled"}, {"value": "0", "module": "C3", "scenario": "Landfilled"}, {"value": "0", "module": "C4", "scenario": "Recycled"}, {"value": "367", "module": "C4", "scenario": "Landfilled"}, {"value": "-191", "module": "D", "scenario": "Recycled"}, {"value": "0", "module": "D", "scenario": "Landfilled"}]}, "resolvedFlowVersion": "38.00.000", "flowProperties": [], "typeOfFlow": "Other flow", "classification": {"classHierarchy": "Quantities", "name": "GaBiCategories"}}, {"dataSetInternalID": 5, "referenceToFlowDataSet": {"shortDescription": [{"value": "Nicht-erneuerbare Primärenergie zur stofflichen Nutzung (PENRM)", "lang": "de"}, {"value": "Use of non renewable primary energy resources used as raw materials (PENRM)", "lang": "en"}], "type": "flow data set", "refObjectId": "1421caa0-679d-4bf4-b282-0eb850ccae27"}, "exchange direction": "INPUT", "other": {"anies": [{"name": "referenceToUnitGroupDataSet", "value": {"shortDescription": [{"value": "MJ", "lang": "en"}], "type": "unit group data set", "refObjectId": "93a60a57-a3c8-11da-a746-0800200c9a66"}}, {"value": "41.9", "module": "A1-A3"}, {"value": "0", "module": "A4"}, {"value": "1.99", "module": "A5"}, {"value": "0", "module": "B1"}, {"value": "0", "module": "C1"}, {"value": "0", "module": "C2", "scenario": "Recycled"}, {"value": "0", "module": "C2", "scenario": "Landfilled"}, {"value": "0", "module": "C3", "scenario": "Recycled"}, {"value": "0", "module": "C3", "scenario": "Landfilled"}, {"value": "0", "module": "C4", "scenario": "Recycled"}, {"value": "0", "module": "C4", "scenario": "Landfilled"}, {"value": "0", "module": "D", "scenario": "Recycled"}, {"value": "0", "module": "D", "scenario": "Landfilled"}]}, "resolvedFlowVersion": "38.00.000", "flowProperties": [], "typeOfFlow": "Other flow", "classification": {"classHierarchy": "Quantities", "name": "GaBiCategories"}}, {"dataSetInternalID": 6, "referenceToFlowDataSet": {"shortDescription": [{"value": "Total nicht erneuerbare Primärenergie (PENRT)", "lang": "de"}, {"value": "Total use of non renewable primary energy resource (PENRT)", "lang": "en"}], "type": "flow data set", "refObjectId": "06159210-646b-4c8d-8583-da9b3b95a6c1"}, "exchange direction": "INPUT", "other": {"anies": [{"name": "referenceToUnitGroupDataSet", "value": {"shortDescription": [{"value": "MJ", "lang": "en"}], "type": "unit group data set", "refObjectId": "93a60a57-a3c8-11da-a746-0800200c9a66"}}, {"value": "2150", "module": "A1-A3"}, {"value": "98.9", "module": "A4"}, {"value": "153.0", "module": "A5"}, {"value": "0", "module": "B1"}, {"value": "136", "module": "C1"}, {"value": "39.0", "module": "C2", "scenario": "Recycled"}, {"value": "39.0", "module": "C2", "scenario": "Landfilled"}, {"value": "85.0", "module": "C3", "scenario": "Recycled"}, {"value": "0", "module": "C3", "scenario": "Landfilled"}, {"value": "0", "module": "C4", "scenario": "Recycled"}, {"value": "367", "module": "C4", "scenario": "Landfilled"}, {"value": "-191", "module": "D", "scenario": "Recycled"}, {"value": "0", "module": "D", "scenario": "Landfilled"}]}, "resolvedFlowVersion": "38.00.000", "flowProperties": [], "typeOfFlow": "Other flow", "classification": {"classHierarchy": "Quantities / Environmental quantities / EPD EN 15804 / LCI indicators", "name": "GaBiCategories"}}, {"dataSetInternalID": 7, "referenceToFlowDataSet": {"shortDescription": [{"value": "Einsatz von Sekundärstoffen (SM)", "lang": "de"}, {"value": "Use of secondary material (SM)", "lang": "en"}], "type": "flow data set", "refObjectId": "c6a1f35f-2d09-4f54-8dfb-97e502e1ce92"}, "exchange direction": "INPUT", "other": {"anies": [{"name": "referenceToUnitGroupDataSet", "value": {"shortDescription": [{"value": "kg", "lang": "en"}], "type": "unit group data set", "refObjectId": "ad38d542-3fe9-439d-9b95-2f5f7752acaf"}}, {"value": "0", "module": "A1-A3"}, {"value": "0", "module": "A4"}, {"value": "0", "module": "A5"}, {"value": "0", "module": "B1"}, {"value": "0", "module": "C1"}, {"value": "0", "module": "C2", "scenario": "Recycled"}, {"value": "0", "module": "C2", "scenario": "Landfilled"}, {"value": "0", "module": "C3", "scenario": "Recycled"}, {"value": "0", "module": "C3", "scenario": "Landfilled"}, {"value": "0", "module": "C4", "scenario": "Recycled"}, {"value": "0", "module": "C4", "scenario": "Landfilled"}, {"value": "2422", "module": "D", "scenario": "Recycled"}, {"value": "0", "module": "D", "scenario": "Landfilled"}]}, "resolvedFlowVersion": "38.00.000", "flowProperties": [], "typeOfFlow": "Other flow", "classification": {"classHierarchy": "Quantities / Environmental quantities / EPD EN 15804 / LCI indicators", "name": "GaBiCategories"}}, {"dataSetInternalID": 8, "referenceToFlowDataSet": {"shortDescription": [{"value": "Erneuerbare Sekundärbrennstoffe (RSF)", "lang": "de"}, {"value": "Use of renewable secondary fuels (RSF)", "lang": "en"}], "type": "flow data set", "refObjectId": "64333088-a55f-4aa2-9a31-c10b07816787"}, "exchange direction": "INPUT", "other": {"anies": [{"name": "referenceToUnitGroupDataSet", "value": {"shortDescription": [{"value": "MJ", "lang": "en"}], "type": "unit group data set", "refObjectId": "93a60a57-a3c8-11da-a746-0800200c9a66"}}, {"value": "84.8", "module": "A1-A3"}, {"value": "0", "module": "A4"}, {"value": "4.02", "module": "A5"}, {"value": "0", "module": "B1"}, {"value": "0", "module": "C1"}, {"value": "0", "module": "C2", "scenario": "Recycled"}, {"value": "0", "module": "C2", "scenario": "Landfilled"}, {"value": "0", "module": "C3", "scenario": "Recycled"}, {"value": "0", "module": "C3", "scenario": "Landfilled"}, {"value": "0", "module": "C4", "scenario": "Recycled"}, {"value": "0", "module": "C4", "scenario": "Landfilled"}, {"value": "0", "module": "D", "scenario": "Recycled"}, {"value": "0", "module": "D", "scenario": "Landfilled"}]}, "resolvedFlowVersion": "38.00.000", "flowProperties": [], "typeOfFlow": "Other flow", "classification": {"classHierarchy": "Quantities / Environmental quantities / EPD EN 15804 / LCI indicators", "name": "GaBiCategories"}}, {"dataSetInternalID": 9, "referenceToFlowDataSet": {"shortDescription": [{"value": "Nicht erneuerbare Sekundärbrennstoffe (NRSF)", "lang": "de"}, {"value": "Use of non renewable secondary fuels (NRSF)", "lang": "en"}], "type": "flow data set", "refObjectId": "89def144-d39a-4287-b86f-efde453ddcb2"}, "exchange direction": "INPUT", "other": {"anies": [{"name": "referenceToUnitGroupDataSet", "value": {"shortDescription": [{"value": "MJ", "lang": "en"}], "type": "unit group data set", "refObjectId": "93a60a57-a3c8-11da-a746-0800200c9a66"}}, {"value": "47.9", "module": "A1-A3"}, {"value": "0", "module": "A4"}, {"value": "2.27", "module": "A5"}, {"value": "0", "module": "B1"}, {"value": "0", "module": "C1"}, {"value": "0", "module": "C2", "scenario": "Recycled"}, {"value": "0", "module": "C2", "scenario": "Landfilled"}, {"value": "0", "module": "C3", "scenario": "Recycled"}, {"value": "0", "module": "C3", "scenario": "Landfilled"}, {"value": "0", "module": "C4", "scenario": "Recycled"}, {"value": "0", "module": "C4", "scenario": "Landfilled"}, {"value": "0", "module": "D", "scenario": "Recycled"}, {"value": "0", "module": "D", "scenario": "Landfilled"}]}, "resolvedFlowVersion": "38.00.000", "flowProperties": [], "typeOfFlow": "Other flow", "classification": {"classHierarchy": "Quantities / Environmental quantities / EPD EN 15804 / LCI indicators", "name": "GaBiCategories"}}, {"dataSetInternalID": 10, "referenceToFlowDataSet": {"shortDescription": [{"value": "Einsatz von Süßwasserressourcen (FW)", "lang": "de"}, {"value": "Net use of fresh water (FW)", "lang": "en"}], "type": "flow data set", "refObjectId": "3cf952c8-f3a4-461d-8c96-96456ca62246"}, "exchange direction": "INPUT", "other": {"anies": [{"name": "referenceToUnitGroupDataSet", "value": {"shortDescription": [{"value": "m^3", "lang": "en"}], "type": "unit group data set", "refObjectId": "cd950537-0a98-4044-9ba7-9f9a68d0a504"}}, {"value": "2.21", "module": "A1-A3"}, {"value": "0.02", "module": "A4"}, {"value": "0.13", "module": "A5"}, {"value": "0", "module": "B1"}, {"value": "0.01", "module": "C1"}, {"value": "0.0061", "module": "C2", "scenario": "Recycled"}, {"value": "0.0061", "module": "C2", "scenario": "Landfilled"}, {"value": "0.00856", "module": "C3", "scenario": "Recycled"}, {"value": "0", "module": "C3", "scenario": "Landfilled"}, {"value": "0", "module": "C4", "scenario": "Recycled"}, {"value": "0.39", "module": "C4", "scenario": "Landfilled"}, {"value": "-1.91", "module": "D", "scenario": "Recycled"}, {"value": "0", "module": "D", "scenario": "Landfilled"}]}, "resolvedFlowVersion": "38.00.000", "flowProperties": [], "typeOfFlow": "Other flow", "classification": {"classHierarchy": "Quantities / Environmental quantities / EPD EN 15804 / LCI indicators", "name": "GaBiCategories"}}, {"dataSetInternalID": 11, "referenceToFlowDataSet": {"shortDescription": [{"value": "Gefährlicher Abfall zur Deponie (HWD)", "lang": "de"}, {"value": "Hazardous waste disposed (HWD)", "lang": "en"}], "type": "flow data set", "refObjectId": "430f9e0f-59b2-46a0-8e0d-55e0e84948fc"}, "exchange direction": "OUTPUT", "other": {"anies": [{"name": "referenceToUnitGroupDataSet", "value": {"shortDescription": [{"value": "kg", "lang": "en"}], "type": "unit group data set", "refObjectId": "ad38d542-3fe9-439d-9b95-2f5f7752acaf"}}, {"value": "4.01", "module": "A1-A3"}, {"value": "0.1", "module": "A4"}, {"value": "0.23", "module": "A5"}, {"value": "0", "module": "B1"}, {"value": "0.11", "module": "C1"}, {"value": "0.04", "module": "C2", "scenario": "Recycled"}, {"value": "0.04", "module": "C2", "scenario": "Landfilled"}, {"value": "0.05", "module": "C3", "scenario": "Recycled"}, {"value": "0", "module": "C3", "scenario": "Landfilled"}, {"value": "0", "module": "C4", "scenario": "Recycled"}, {"value": "0.26", "module": "C4", "scenario": "Landfilled"}, {"value": "-0.634", "module": "D", "scenario": "Recycled"}, {"value": "0", "module": "D", "scenario": "Landfilled"}]}, "resolvedFlowVersion": "38.00.000", "flowProperties": [], "typeOfFlow": "Other flow", "classification": {"classHierarchy": "Quantities / Environmental quantities / EPD EN 15804 / LCI indicators", "name": "GaBiCategories"}}, {"dataSetInternalID": 12, "referenceToFlowDataSet": {"shortDescription": [{"value": "Entsorgter nicht gefährlicher Abfall (NHWD)", "lang": "de"}, {"value": "Non harzardous waste disposed (NHWD)", "lang": "en"}], "type": "flow data set", "refObjectId": "b29ef66b-e286-4afa-949f-62f1a7b4d7fa"}, "exchange direction": "OUTPUT", "other": {"anies": [{"name": "referenceToUnitGroupDataSet", "value": {"shortDescription": [{"value": "kg", "lang": "en"}], "type": "unit group data set", "refObjectId": "ad38d542-3fe9-439d-9b95-2f5f7752acaf"}}, {"value": "126", "module": "A1-A3"}, {"value": "6.23", "module": "A4"}, {"value": "122.0", "module": "A5"}, {"value": "0", "module": "B1"}, {"value": "0.61", "module": "C1"}, {"value": "3.74", "module": "C2", "scenario": "Recycled"}, {"value": "3.74", "module": "C2", "scenario": "Landfilled"}, {"value": "0.33", "module": "C3", "scenario": "Recycled"}, {"value": "0", "module": "C3", "scenario": "Landfilled"}, {"value": "0", "module": "C4", "scenario": "Recycled"}, {"value": "2424", "module": "C4", "scenario": "Landfilled"}, {"value": "-8.08", "module": "D", "scenario": "Recycled"}, {"value": "0", "module": "D", "scenario": "Landfilled"}]}, "resolvedFlowVersion": "38.00.000", "flowProperties": [], "typeOfFlow": "Other flow", "classification": {"classHierarchy": "Quantities / Environmental quantities / EPD EN 15804 / LCI indicators", "name": "GaBiCategories"}}, {"dataSetInternalID": 13, "referenceToFlowDataSet": {"shortDescription": [{"value": "Entsorgter radioaktiver Abfall (RWD)", "lang": "de"}, {"value": "Radioactive waste disposed (RWD)", "lang": "en"}], "type": "flow data set", "refObjectId": "3449546e-52ad-4b39-b809-9fb77cea8ff6"}, "exchange direction": "OUTPUT", "other": {"anies": [{"name": "referenceToUnitGroupDataSet", "value": {"shortDescription": [{"value": "kg", "lang": "en"}], "type": "unit group data set", "refObjectId": "ad38d542-3fe9-439d-9b95-2f5f7752acaf"}}, {"value": "0.00532", "module": "A1-A3"}, {"value": "3.46e-05", "module": "A4"}, {"value": "0.00026", "module": "A5"}, {"value": "0", "module": "B1"}, {"value": "1.49e-05", "module": "C1"}, {"value": "8.53e-06", "module": "C2", "scenario": "Recycled"}, {"value": "8.53e-06", "module": "C2", "scenario": "Landfilled"}, {"value": "4.45e-06", "module": "C3", "scenario": "Recycled"}, {"value": "0", "module": "C3", "scenario": "Landfilled"}, {"value": "0", "module": "C4", "scenario": "Recycled"}, {"value": "5.42e-05", "module": "C4", "scenario": "Landfilled"}, {"value": "-0.000108", "module": "D", "scenario": "Recycled"}, {"value": "0", "module": "D", "scenario": "Landfilled"}]}, "resolvedFlowVersion": "38.00.000", "flowProperties": [], "typeOfFlow": "Other flow", "classification": {"classHierarchy": "Quantities / Environmental quantities / EPD EN 15804 / LCI indicators", "name": "GaBiCategories"}}, {"dataSetInternalID": 14, "referenceToFlowDataSet": {"shortDescription": [{"value": "Komponenten für die Wiederverwendung (CRU)", "lang": "de"}, {"value": "Components for re-use (CRU)", "lang": "en"}], "type": "flow data set", "refObjectId": "a2b32f97-3fc7-4af2-b209-525bc6426f33"}, "exchange direction": "OUTPUT", "other": {"anies": [{"name": "referenceToUnitGroupDataSet", "value": {"shortDescription": [{"value": "kg", "lang": "en"}], "type": "unit group data set", "refObjectId": "ad38d542-3fe9-439d-9b95-2f5f7752acaf"}}, {"value": "0", "module": "A1-A3"}, {"value": "0", "module": "A4"}, {"value": "0", "module": "A5"}, {"value": "0", "module": "B1"}, {"value": "0", "module": "C1"}, {"value": "0", "module": "C2", "scenario": "Recycled"}, {"value": "0", "module": "C2", "scenario": "Landfilled"}, {"value": "0", "module": "C3", "scenario": "Recycled"}, {"value": "0", "module": "C3", "scenario": "Landfilled"}, {"value": "0", "module": "C4", "scenario": "Recycled"}, {"value": "0", "module": "C4", "scenario": "Landfilled"}, {"value": "0", "module": "D", "scenario": "Recycled"}, {"value": "0", "module": "D", "scenario": "Landfilled"}]}, "resolvedFlowVersion": "38.00.000", "flowProperties": [], "typeOfFlow": "Other flow", "classification": {"classHierarchy": "Quantities / Environmental quantities / EPD EN 15804 / LCI indicators", "name": "GaBiCategories"}}, {"dataSetInternalID": 15, "referenceToFlowDataSet": {"shortDescription": [{"value": "Stoffe zum Recycling (MFR)", "lang": "de"}, {"value": "Materials for recycling (MFR)", "lang": "en"}], "type": "flow data set", "refObjectId": "d7fe48a5-4103-49c8-9aae-b0b5dfdbd6ae"}, "exchange direction": "OUTPUT", "other": {"anies": [{"name": "referenceToUnitGroupDataSet", "value": {"shortDescription": [{"value": "kg", "lang": "en"}], "type": "unit group data set", "refObjectId": "ad38d542-3fe9-439d-9b95-2f5f7752acaf"}}, {"value": "0.09", "module": "A1-A3"}, {"value": "0", "module": "A4"}, {"value": "0.00409", "module": "A5"}, {"value": "0", "module": "B1"}, {"value": "0", "module": "C1"}, {"value": "0", "module": "C2", "scenario": "Recycled"}, {"value": "0", "module": "C2", "scenario": "Landfilled"}, {"value": "2422", "module": "C3", "scenario": "Recycled"}, {"value": "0", "module": "C3", "scenario": "Landfilled"}, {"value": "0", "module": "C4", "scenario": "Recycled"}, {"value": "0", "module": "C4", "scenario": "Landfilled"}, {"value": "0", "module": "D", "scenario": "Recycled"}, {"value": "0", "module": "D", "scenario": "Landfilled"}]}, "resolvedFlowVersion": "38.00.000", "flowProperties": [], "typeOfFlow": "Other flow", "classification": {"classHierarchy": "Quantities / Environmental quantities / EPD EN 15804 / LCI indicators", "name": "GaBiCategories"}}, {"dataSetInternalID": 16, "referenceToFlowDataSet": {"shortDescription": [{"value": "Stoffe für die Energierückgewinnung (MER)", "lang": "de"}, {"value": "Materials for energy recovery (MER)", "lang": "en"}], "type": "flow data set", "refObjectId": "59a9181c-3aaf-46ee-8b13-2b3723b6e447"}, "exchange direction": "OUTPUT", "other": {"anies": [{"name": "referenceToUnitGroupDataSet", "value": {"shortDescription": [{"value": "kg", "lang": "en"}], "type": "unit group data set", "refObjectId": "ad38d542-3fe9-439d-9b95-2f5f7752acaf"}}, {"value": "0", "module": "A1-A3"}, {"value": "0", "module": "A4"}, {"value": "0", "module": "A5"}, {"value": "0", "module": "B1"}, {"value": "0", "module": "C1"}, {"value": "0", "module": "C2", "scenario": "Recycled"}, {"value": "0", "module": "C2", "scenario": "Landfilled"}, {"value": "0", "module": "C3", "scenario": "Recycled"}, {"value": "0", "module": "C3", "scenario": "Landfilled"}, {"value": "0", "module": "C4", "scenario": "Recycled"}, {"value": "0", "module": "C4", "scenario": "Landfilled"}, {"value": "0", "module": "D", "scenario": "Recycled"}, {"value": "0", "module": "D", "scenario": "Landfilled"}]}, "resolvedFlowVersion": "38.00.000", "flowProperties": [], "typeOfFlow": "Other flow", "classification": {"classHierarchy": "Quantities / Environmental quantities / EPD EN 15804 / LCI indicators", "name": "GaBiCategories"}}, {"dataSetInternalID": 17, "referenceToFlowDataSet": {"shortDescription": [{"value": "Exportierte elektrische Energie (EEE)", "lang": "de"}, {"value": "Exported electrical energy (EEE)", "lang": "en"}], "type": "flow data set", "refObjectId": "4da0c987-2b76-40d6-9e9e-82a017aaaf29"}, "exchange direction": "OUTPUT", "other": {"anies": [{"name": "referenceToUnitGroupDataSet", "value": {"shortDescription": [{"value": "MJ", "lang": "en"}], "type": "unit group data set", "refObjectId": "93a60a57-a3c8-11da-a746-0800200c9a66"}}, {"value": "0", "module": "A1-A3"}, {"value": "0", "module": "A4"}, {"value": "0", "module": "A5"}, {"value": "0", "module": "B1"}, {"value": "0", "module": "C1"}, {"value": "0", "module": "C2", "scenario": "Recycled"}, {"value": "0", "module": "C2", "scenario": "Landfilled"}, {"value": "0", "module": "C3", "scenario": "Recycled"}, {"value": "0", "module": "C3", "scenario": "Landfilled"}, {"value": "0", "module": "C4", "scenario": "Recycled"}, {"value": "0", "module": "C4", "scenario": "Landfilled"}, {"value": "0", "module": "D", "scenario": "Recycled"}, {"value": "0", "module": "D", "scenario": "Landfilled"}]}, "resolvedFlowVersion": "38.00.000", "flowProperties": [], "typeOfFlow": "Other flow", "classification": {"classHierarchy": "Quantities / Environmental quantities / EPD EN 15804 / LCI indicators", "name": "GaBiCategories"}}, {"dataSetInternalID": 18, "referenceToFlowDataSet": {"shortDescription": [{"value": "Exportierte thermische Energie (EET)", "lang": "de"}, {"value": "Exported thermal energy (EET)", "lang": "en"}], "type": "flow data set", "refObjectId": "98daf38a-7a79-46d3-9a37-2b7bd0955810"}, "exchange direction": "OUTPUT", "other": {"anies": [{"name": "referenceToUnitGroupDataSet", "value": {"shortDescription": [{"value": "MJ", "lang": "en"}], "type": "unit group data set", "refObjectId": "93a60a57-a3c8-11da-a746-0800200c9a66"}}, {"value": "0", "module": "A1-A3"}, {"value": "0", "module": "A4"}, {"value": "0", "module": "A5"}, {"value": "0", "module": "B1"}, {"value": "0", "module": "C1"}, {"value": "0", "module": "C2", "scenario": "Recycled"}, {"value": "0", "module": "C2", "scenario": "Landfilled"}, {"value": "0", "module": "C3", "scenario": "Recycled"}, {"value": "0", "module": "C3", "scenario": "Landfilled"}, {"value": "0", "module": "C4", "scenario": "Recycled"}, {"value": "0", "module": "C4", "scenario": "Landfilled"}, {"value": "0", "module": "D", "scenario": "Recycled"}, {"value": "0", "module": "D", "scenario": "Landfilled"}]}, "resolvedFlowVersion": "38.00.000", "flowProperties": [], "typeOfFlow": "Other flow", "classification": {"classHierarchy": "Quantities / Environmental quantities / EPD EN 15804 / LCI indicators", "name": "GaBiCategories"}}]}, "LCIAResults": {"LCIAResult": [{"referenceToLCIAMethodDataSet": {"shortDescription": [{"value": "Globales Erwärmungspotenzial total (GWP-total)", "lang": "de"}, {"value": "Global Warming Potential - total (GWP-total)", "lang": "en"}], "type": "LCIA method data set", "refObjectId": "6a37f984-a4b3-458a-a20a-64418c145fa2"}, "other": {"anies": [{"name": "referenceToUnitGroupDataSet", "value": {"shortDescription": [{"value": "kg CO_(2) eqv.", "lang": "en"}], "type": "unit group data set", "refObjectId": "1ebf3012-d0db-4de2-aefd-ef30cedb0be1"}}, {"value": "241", "module": "A1-A3"}, {"value": "6.88", "module": "A4"}, {"value": "14.6", "module": "A5"}, {"value": "-2.51", "module": "B1"}, {"value": "10.4", "module": "C1"}, {"value": "2.68", "module": "C2", "scenario": "Recycled"}, {"value": "2.68", "module": "C2", "scenario": "Landfilled"}, {"value": "3.59", "module": "C3", "scenario": "Recycled"}, {"value": "0", "module": "C3", "scenario": "Landfilled"}, {"value": "0", "module": "C4", "scenario": "Recycled"}, {"value": "12.3", "module": "C4", "scenario": "Landfilled"}, {"value": "-14.9", "module": "D", "scenario": "Recycled"}, {"value": "0", "module": "D", "scenario": "Landfilled"}]}}, {"referenceToLCIAMethodDataSet": {"shortDescription": [{"value": "Globales Erwärmungspotenzial fossil (GWP-fossil)", "lang": "de"}, {"value": "Global Warming Potential - fossil fuels (GWP-fossil)", "lang": "en"}], "type": "LCIA method data set", "refObjectId": "5f635281-343e-44fb-83df-1971b155e6b6"}, "other": {"anies": [{"name": "referenceToUnitGroupDataSet", "value": {"shortDescription": [{"value": "kg CO_(2) eqv.", "lang": "en"}], "type": "unit group data set", "refObjectId": "1ebf3012-d0db-4de2-aefd-ef30cedb0be1"}}, {"value": "241", "module": "A1-A3"}, {"value": "6.88", "module": "A4"}, {"value": "14.6", "module": "A5"}, {"value": "-2.51", "module": "B1"}, {"value": "10.4", "module": "C1"}, {"value": "2.68", "module": "C2", "scenario": "Recycled"}, {"value": "2.68", "module": "C2", "scenario": "Landfilled"}, {"value": "3.59", "module": "C3", "scenario": "Recycled"}, {"value": "0", "module": "C3", "scenario": "Landfilled"}, {"value": "0", "module": "C4", "scenario": "Recycled"}, {"value": "12.3", "module": "C4", "scenario": "Landfilled"}, {"value": "-14.9", "module": "D", "scenario": "Recycled"}, {"value": "0", "module": "D", "scenario": "Landfilled"}]}}, {"referenceToLCIAMethodDataSet": {"shortDescription": [{"value": "Globales Erwärmungspotenzial biogen (GWP-biogenic)", "lang": "de"}, {"value": "Global Warming Potential - biogenic (GWP-biogenic)", "lang": "en"}], "type": "LCIA method data set", "refObjectId": "2356e1ab-0185-4db5-86e5-16de51c7485c"}, "other": {"anies": [{"name": "referenceToUnitGroupDataSet", "value": {"shortDescription": [{"value": "kg CO_(2) eqv.", "lang": "en"}], "type": "unit group data set", "refObjectId": "1ebf3012-d0db-4de2-aefd-ef30cedb0be1"}}, {"value": "0.3", "module": "A1-A3"}, {"value": "0.00239", "module": "A4"}, {"value": "0.01", "module": "A5"}, {"value": "0", "module": "B1"}, {"value": "0.00144", "module": "C1"}, {"value": "0.000805", "module": "C2", "scenario": "Recycled"}, {"value": "0.000805", "module": "C2", "scenario": "Landfilled"}, {"value": "0.000725", "module": "C3", "scenario": "Recycled"}, {"value": "0", "module": "C3", "scenario": "Landfilled"}, {"value": "0", "module": "C4", "scenario": "Recycled"}, {"value": "0.00643", "module": "C4", "scenario": "Landfilled"}, {"value": "-0.019", "module": "D", "scenario": "Recycled"}, {"value": "0", "module": "D", "scenario": "Landfilled"}]}}, {"referenceToLCIAMethodDataSet": {"shortDescription": [{"value": "Globales Erwärmungspotenzial luluc (GWP-luluc)", "lang": "de"}, {"value": "Global Warming Potential - land use and land use change (GWP-luluc)", "lang": "en"}], "type": "LCIA method data set", "refObjectId": "4331bbdb-978a-490d-8707-eeb047f01a55"}, "other": {"anies": [{"name": "referenceToUnitGroupDataSet", "value": {"shortDescription": [{"value": "kg CO_(2) eqv.", "lang": "en"}], "type": "unit group data set", "refObjectId": "1ebf3012-d0db-4de2-aefd-ef30cedb0be1"}}, {"value": "0.04", "module": "A1-A3"}, {"value": "0.00375", "module": "A4"}, {"value": "0.00289", "module": "A5"}, {"value": "0", "module": "B1"}, {"value": "0.00119", "module": "C1"}, {"value": "0.00134", "module": "C2", "scenario": "Recycled"}, {"value": "0.00134", "module": "C2", "scenario": "Landfilled"}, {"value": "0.000466", "module": "C3", "scenario": "Recycled"}, {"value": "0", "module": "C3", "scenario": "Landfilled"}, {"value": "0", "module": "C4", "scenario": "Recycled"}, {"value": "0.00898", "module": "C4", "scenario": "Landfilled"}, {"value": "-0.00952", "module": "D", "scenario": "Recycled"}, {"value": "0", "module": "D", "scenario": "Landfilled"}]}}, {"referenceToLCIAMethodDataSet": {"shortDescription": [{"value": "Abbau Potential der stratosphärischen Ozonschicht (ODP)", "lang": "de"}, {"value": "Depletion potential of the stratospheric ozone layer (ODP)", "lang": "en"}], "type": "LCIA method data set", "refObjectId": "b5c629d6-def3-11e6-bf01-fe55135034f3"}, "other": {"anies": [{"name": "referenceToUnitGroupDataSet", "value": {"shortDescription": [{"value": "kg CFC11 eqv.", "lang": "en"}], "type": "unit group data set", "refObjectId": "d9e957c9-7309-4474-bf3a-7777df6c4e5b"}}, {"value": "2.36e-06", "module": "A1-A3"}, {"value": "1.51e-07", "module": "A4"}, {"value": "1.75e-07", "module": "A5"}, {"value": "0", "module": "B1"}, {"value": "1.65e-07", "module": "C1"}, {"value": "4.2e-08", "module": "C2", "scenario": "Recycled"}, {"value": "4.2e-08", "module": "C2", "scenario": "Landfilled"}, {"value": "1.29e-07", "module": "C3", "scenario": "Recycled"}, {"value": "0", "module": "C3", "scenario": "Landfilled"}, {"value": "0", "module": "C4", "scenario": "Recycled"}, {"value": "4.26e-07", "module": "C4", "scenario": "Landfilled"}, {"value": "-2.45e-07", "module": "D", "scenario": "Recycled"}, {"value": "0", "module": "D", "scenario": "Landfilled"}]}}, {"referenceToLCIAMethodDataSet": {"shortDescription": [{"value": "Versauerungspotenzial von Boden und Wasser (AP)", "lang": "de"}, {"value": "Acidification potential, Accumulated Exceedance (AP)", "lang": "en"}], "type": "LCIA method data set", "refObjectId": "b5c611c6-def3-11e6-bf01-fe55135034f3"}, "other": {"anies": [{"name": "referenceToUnitGroupDataSet", "value": {"shortDescription": [{"value": "mol H^(+) eqv.", "lang": "en"}], "type": "unit group data set", "refObjectId": "42e089ac-92bf-4bf2-8ca1-5fc40d18f2ed"}}, {"value": "1.03", "module": "A1-A3"}, {"value": "0.03", "module": "A4"}, {"value": "0.07", "module": "A5"}, {"value": "0", "module": "B1"}, {"value": "0.1", "module": "C1"}, {"value": "0.0097", "module": "C2", "scenario": "Recycled"}, {"value": "0.0097", "module": "C2", "scenario": "Landfilled"}, {"value": "0.03", "module": "C3", "scenario": "Recycled"}, {"value": "0", "module": "C3", "scenario": "Landfilled"}, {"value": "0", "module": "C4", "scenario": "Recycled"}, {"value": "0.11", "module": "C4", "scenario": "Landfilled"}, {"value": "-0.0848", "module": "D", "scenario": "Recycled"}, {"value": "0", "module": "D", "scenario": "Landfilled"}]}}, {"referenceToLCIAMethodDataSet": {"shortDescription": [{"value": "Eutrophierungspotenzial Süßwasser (EP-freshwater)", "lang": "de"}, {"value": "Eutrophication potential - freshwater (EP-freshwater)", "lang": "en"}], "type": "LCIA method data set", "refObjectId": "b53ec18f-7377-4ad3-86eb-cc3f4f276b2b"}, "other": {"anies": [{"name": "referenceToUnitGroupDataSet", "value": {"shortDescription": [{"value": "kg P eqv.", "lang": "en"}], "type": "unit group data set", "refObjectId": "0429039d-a61d-4590-ba67-aa4a20a810a1"}}, {"value": "0.00138", "module": "A1-A3"}, {"value": "6.07e-05", "module": "A4"}, {"value": "8.34e-05", "module": "A5"}, {"value": "0", "module": "B1"}, {"value": "3.75e-05", "module": "C1"}, {"value": "2.51e-05", "module": "C2", "scenario": "Recycled"}, {"value": "2.51e-05", "module": "C2", "scenario": "Landfilled"}, {"value": "1.41e-05", "module": "C3", "scenario": "Recycled"}, {"value": "0", "module": "C3", "scenario": "Landfilled"}, {"value": "0", "module": "C4", "scenario": "Recycled"}, {"value": "0.000144", "module": "C4", "scenario": "Landfilled"}, {"value": "-0.000307", "module": "D", "scenario": "Recycled"}, {"value": "0", "module": "D", "scenario": "Landfilled"}]}}, {"referenceToLCIAMethodDataSet": {"shortDescription": [{"value": "Eutrophierungspotenzial Salzwasser (EP-marine)", "lang": "de"}, {"value": "Eutrophication potential - marine (EP-marine)", "lang": "en"}], "type": "LCIA method data set", "refObjectId": "b5c619fa-def3-11e6-bf01-fe55135034f3"}, "other": {"anies": [{"name": "referenceToUnitGroupDataSet", "value": {"shortDescription": [{"value": "kg N eqv.", "lang": "en"}], "type": "unit group data set", "refObjectId": "d05bb823-ecdf-4686-8c40-bf1d9257859f"}}, {"value": "0.35", "module": "A1-A3"}, {"value": "0.01", "module": "A4"}, {"value": "0.03", "module": "A5"}, {"value": "0", "module": "B1"}, {"value": "0.04", "module": "C1"}, {"value": "0.00319", "module": "C2", "scenario": "Recycled"}, {"value": "0.00319", "module": "C2", "scenario": "Landfilled"}, {"value": "0.01", "module": "C3", "scenario": "Recycled"}, {"value": "0", "module": "C3", "scenario": "Landfilled"}, {"value": "0", "module": "C4", "scenario": "Recycled"}, {"value": "0.04", "module": "C4", "scenario": "Landfilled"}, {"value": "-0.0219", "module": "D", "scenario": "Recycled"}, {"value": "0", "module": "D", "scenario": "Landfilled"}]}}, {"referenceToLCIAMethodDataSet": {"shortDescription": [{"value": "Eutrophierungspotenzial Land (EP-terrestrial)", "lang": "de"}, {"value": "Eutrophication potential - terrestrial (EP-terrestrial)", "lang": "en"}], "type": "LCIA method data set", "refObjectId": "b5c614d2-def3-11e6-bf01-fe55135034f3"}, "other": {"anies": [{"name": "referenceToUnitGroupDataSet", "value": {"shortDescription": [{"value": "mol N eqv.", "lang": "en"}], "type": "unit group data set", "refObjectId": "71b4d617-0ec9-4d3f-b65e-e438940c2401"}}, {"value": "3.71", "module": "A1-A3"}, {"value": "0.12", "module": "A4"}, {"value": "0.29", "module": "A5"}, {"value": "0", "module": "B1"}, {"value": "0.49", "module": "C1"}, {"value": "0.03", "module": "C2", "scenario": "Recycled"}, {"value": "0.03", "module": "C2", "scenario": "Landfilled"}, {"value": "0.12", "module": "C3", "scenario": "Recycled"}, {"value": "0", "module": "C3", "scenario": "Landfilled"}, {"value": "0", "module": "C4", "scenario": "Recycled"}, {"value": "0.46", "module": "C4", "scenario": "Landfilled"}, {"value": "-0.274", "module": "D", "scenario": "Recycled"}, {"value": "0", "module": "D", "scenario": "Landfilled"}]}}, {"referenceToLCIAMethodDataSet": {"shortDescription": [{"value": "Bildungspotential für troposphärisches Ozon (POCP)", "lang": "de"}, {"value": "Photochemical Ozone Creation Potential (POCP)", "lang": "en"}], "type": "LCIA method data set", "refObjectId": "b5c610fe-def3-11e6-bf01-fe55135034f3"}, "other": {"anies": [{"name": "referenceToUnitGroupDataSet", "value": {"shortDescription": [{"value": "kg NMVOC eqv.", "lang": "en"}], "type": "unit group data set", "refObjectId": "d27c25f8-fbc1-44c6-b47b-4adbae4199c6"}}, {"value": "1.16", "module": "A1-A3"}, {"value": "0.04", "module": "A4"}, {"value": "0.09", "module": "A5"}, {"value": "0", "module": "B1"}, {"value": "0.14", "module": "C1"}, {"value": "0.01", "module": "C2", "scenario": "Recycled"}, {"value": "0.01", "module": "C2", "scenario": "Landfilled"}, {"value": "0.04", "module": "C3", "scenario": "Recycled"}, {"value": "0", "module": "C3", "scenario": "Landfilled"}, {"value": "0", "module": "C4", "scenario": "Recycled"}, {"value": "0.16", "module": "C4", "scenario": "Landfilled"}, {"value": "-0.0841", "module": "D", "scenario": "Recycled"}, {"value": "0", "module": "D", "scenario": "Landfilled"}]}}, {"referenceToLCIAMethodDataSet": {"shortDescription": [{"value": "Potenzial für den abiotischen Abbau nicht fossiler Ressourcen (ADPE)", "lang": "de"}, {"value": "Abiotic depletion potential - non-fossil resources (ADPE)", "lang": "en"}], "type": "LCIA method data set", "refObjectId": "b2ad6494-c78d-11e6-9d9d-cec0c932ce01"}, "other": {"anies": [{"name": "referenceToUnitGroupDataSet", "value": {"shortDescription": [{"value": "kg Sb eqv.", "lang": "en"}], "type": "unit group data set", "refObjectId": "54ccd2d9-a32a-4fc2-923d-f2c8c93e89d4"}}, {"value": "0.000973", "module": "A1-A3"}, {"value": "2.54e-05", "module": "A4"}, {"value": "4.96e-05", "module": "A5"}, {"value": "0", "module": "B1"}, {"value": "3.78e-06", "module": "C1"}, {"value": "7.44e-06", "module": "C2", "scenario": "Recycled"}, {"value": "7.44e-06", "module": "C2", "scenario": "Landfilled"}, {"value": "4.78e-06", "module": "C3", "scenario": "Recycled"}, {"value": "0", "module": "C3", "scenario": "Landfilled"}, {"value": "0", "module": "C4", "scenario": "Recycled"}, {"value": "2.1e-05", "module": "C4", "scenario": "Landfilled"}, {"value": "-9.14e-05", "module": "D", "scenario": "Recycled"}, {"value": "0", "module": "D", "scenario": "Landfilled"}]}}, {"referenceToLCIAMethodDataSet": {"shortDescription": [{"value": "Potenzial für den abiotischen Abbau fossiler Brennstoffe (ADPF)", "lang": "de"}, {"value": "Abiotic depletion potential - fossil resources (ADPF)", "lang": "en"}], "type": "LCIA method data set", "refObjectId": "b2ad6110-c78d-11e6-9d9d-cec0c932ce01"}, "other": {"anies": [{"name": "referenceToUnitGroupDataSet", "value": {"shortDescription": [{"value": "MJ", "lang": "en"}], "type": "unit group data set", "refObjectId": "93a60a57-a3c8-11da-a746-0800200c9a66"}}, {"value": "2150", "module": "A1-A3"}, {"value": "98.9", "module": "A4"}, {"value": "153.0", "module": "A5"}, {"value": "0", "module": "B1"}, {"value": "136", "module": "C1"}, {"value": "39.0", "module": "C2", "scenario": "Recycled"}, {"value": "39.0", "module": "C2", "scenario": "Landfilled"}, {"value": "85.0", "module": "C3", "scenario": "Recycled"}, {"value": "0", "module": "C3", "scenario": "Landfilled"}, {"value": "0", "module": "C4", "scenario": "Recycled"}, {"value": "367", "module": "C4", "scenario": "Landfilled"}, {"value": "-191", "module": "D", "scenario": "Recycled"}, {"value": "0", "module": "D", "scenario": "Landfilled"}]}}, {"referenceToLCIAMethodDataSet": {"shortDescription": [{"value": "Wassernutzung (WDP)", "lang": "de"}, {"value": "Water (user) deprivation potential (WDP)", "lang": "en"}], "type": "LCIA method data set", "refObjectId": "b2ad66ce-c78d-11e6-9d9d-cec0c932ce01"}, "other": {"anies": [{"name": "referenceToUnitGroupDataSet", "value": {"shortDescription": [{"value": "m^(3) world eqv.", "lang": "en"}], "type": "unit group data set", "refObjectId": "6ae2df01-888e-46c8-b17d-49fa3869b476"}}, {"value": "95.8", "module": "A1-A3"}, {"value": "0.44", "module": "A4"}, {"value": "5.4", "module": "A5"}, {"value": "0", "module": "B1"}, {"value": "0.3", "module": "C1"}, {"value": "0.2", "module": "C2", "scenario": "Recycled"}, {"value": "0.2", "module": "C2", "scenario": "Landfilled"}, {"value": "0.25", "module": "C3", "scenario": "Recycled"}, {"value": "0", "module": "C3", "scenario": "Landfilled"}, {"value": "0", "module": "C4", "scenario": "Recycled"}, {"value": "16.2", "module": "C4", "scenario": "Landfilled"}, {"value": "-81.3", "module": "D", "scenario": "Recycled"}, {"value": "0", "module": "D", "scenario": "Landfilled"}]}}, {"referenceToLCIAMethodDataSet": {"shortDescription": [{"value": "Potentielles Auftreten von Krankheiten aufgrund von Feinstaubemissionen (PM)", "lang": "de"}, {"value": "Potential incidence of disease due to PM emissions (PM)", "lang": "en"}], "type": "LCIA method data set", "refObjectId": "b5c602c6-def3-11e6-bf01-fe55135034f3"}, "other": {"anies": [{"name": "referenceToUnitGroupDataSet", "value": {"shortDescription": [{"value": "disease incidence", "lang": "en"}], "type": "unit group data set", "refObjectId": "3883559b-648f-4afc-8ba2-0bd24f3affa3"}}, {"value": "1.6e-05", "module": "A1-A3"}, {"value": "8.87e-07", "module": "A4"}, {"value": "1.41e-06", "module": "A5"}, {"value": "0", "module": "B1"}, {"value": "2.06e-05", "module": "C1"}, {"value": "2.7e-07", "module": "C2", "scenario": "Recycled"}, {"value": "2.7e-07", "module": "C2", "scenario": "Landfilled"}, {"value": "6.48e-07", "module": "C3", "scenario": "Recycled"}, {"value": "0", "module": "C3", "scenario": "Landfilled"}, {"value": "0", "module": "C4", "scenario": "Recycled"}, {"value": "2.43e-06", "module": "C4", "scenario": "Landfilled"}, {"value": "-1.42e-06", "module": "D", "scenario": "Recycled"}, {"value": "0", "module": "D", "scenario": "Landfilled"}]}}, {"referenceToLCIAMethodDataSet": {"shortDescription": [{"value": "Potentielle Wirkung durch Exposition des Menschen mit U235 (IRP)", "lang": "de"}, {"value": "Potential Human exposure efficiency relative to U235 (IRP)", "lang": "en"}], "type": "LCIA method data set", "refObjectId": "b5c632be-def3-11e6-bf01-fe55135034f3"}, "other": {"anies": [{"name": "referenceToUnitGroupDataSet", "value": {"shortDescription": [{"value": "kBq U235 eq.", "lang": "en"}], "type": "unit group data set", "refObjectId": "456b05bf-1415-44a9-9993-02452f554c09"}}, {"value": "0.88", "module": "A1-A3"}, {"value": "0.05", "module": "A4"}, {"value": "0.05", "module": "A5"}, {"value": "0", "module": "B1"}, {"value": "0.03", "module": "C1"}, {"value": "0.01", "module": "C2", "scenario": "Recycled"}, {"value": "0.01", "module": "C2", "scenario": "Landfilled"}, {"value": "0.0084", "module": "C3", "scenario": "Recycled"}, {"value": "0", "module": "C3", "scenario": "Landfilled"}, {"value": "0", "module": "C4", "scenario": "Recycled"}, {"value": "0.1", "module": "C4", "scenario": "Landfilled"}, {"value": "-0.169", "module": "D", "scenario": "Recycled"}, {"value": "0", "module": "D", "scenario": "Landfilled"}]}}, {"referenceToLCIAMethodDataSet": {"shortDescription": [{"value": "Potentielle Toxizitätsvergleichseinheit für Ökosysteme (ETP-fw)", "lang": "de"}, {"value": "Potential Comparative Toxic Unit for ecosystems (ETP-fw)", "lang": "en"}], "type": "LCIA method data set", "refObjectId": "ee1082d1-b0f7-43ca-a1f0-21e2a4a74511"}, "other": {"anies": [{"name": "referenceToUnitGroupDataSet", "value": {"shortDescription": [{"value": "CTUe", "lang": "en"}], "type": "unit group data set", "refObjectId": "aa959ded-f1eb-4efb-9c5c-2d60be36b3e6"}}, {"value": "785", "module": "A1-A3"}, {"value": "50.4", "module": "A4"}, {"value": "60.8", "module": "A5"}, {"value": "0", "module": "B1"}, {"value": "65", "module": "C1"}, {"value": "21.0", "module": "C2", "scenario": "Recycled"}, {"value": "21.0", "module": "C2", "scenario": "Landfilled"}, {"value": "20.8", "module": "C3", "scenario": "Recycled"}, {"value": "0", "module": "C3", "scenario": "Landfilled"}, {"value": "0", "module": "C4", "scenario": "Recycled"}, {"value": "172", "module": "C4", "scenario": "Landfilled"}, {"value": "-62.3", "module": "D", "scenario": "Recycled"}, {"value": "0", "module": "D", "scenario": "Landfilled"}]}}, {"referenceToLCIAMethodDataSet": {"shortDescription": [{"value": "Potentielle Toxizitätsvergleichseinheit für den Menschen - kanzerogene Wirkung (HTP-c)", "lang": "de"}, {"value": "Potential Comparative Toxic Unit for humans - cancer effects (HTP-c)", "lang": "en"}], "type": "LCIA method data set", "refObjectId": "2299222a-bbd8-474f-9d4f-4dd1f18aea7c"}, "other": {"anies": [{"name": "referenceToUnitGroupDataSet", "value": {"shortDescription": [{"value": "CTUh", "lang": "en"}], "type": "unit group data set", "refObjectId": "d4c9523e-2d7e-49fd-8469-998f547d3a70"}}, {"value": "1.34e-07", "module": "A1-A3"}, {"value": "3.5e-09", "module": "A4"}, {"value": "7.5e-09", "module": "A5"}, {"value": "0", "module": "B1"}, {"value": "3.2e-09", "module": "C1"}, {"value": "1.2e-09", "module": "C2", "scenario": "Recycled"}, {"value": "1.2e-09", "module": "C2", "scenario": "Landfilled"}, {"value": "1.3e-09", "module": "C3", "scenario": "Recycled"}, {"value": "0", "module": "C3", "scenario": "Landfilled"}, {"value": "0", "module": "C4", "scenario": "Recycled"}, {"value": "6.3e-09", "module": "C4", "scenario": "Landfilled"}, {"value": "-1.33e-08", "module": "D", "scenario": "Recycled"}, {"value": "0", "module": "D", "scenario": "Landfilled"}]}}, {"referenceToLCIAMethodDataSet": {"shortDescription": [{"value": "Potentielle Toxizitätsvergleichseinheit für den Menschen - nicht kanzerogene Wirkung (HTP-nc)", "lang": "de"}, {"value": "Potential Comparative Toxic Unit for humans - non-cancer effects (HTP-nc)", "lang": "en"}], "type": "LCIA method data set", "refObjectId": "3af763a5-b7a1-48c9-9cee-1f223481fcef"}, "other": {"anies": [{"name": "referenceToUnitGroupDataSet", "value": {"shortDescription": [{"value": "CTUh", "lang": "en"}], "type": "unit group data set", "refObjectId": "d4c9523e-2d7e-49fd-8469-998f547d3a70"}}, {"value": "7.76e-07", "module": "A1-A3"}, {"value": "1.04e-07", "module": "A4"}, {"value": "5.13e-08", "module": "A5"}, {"value": "0", "module": "B1"}, {"value": "2.21e-08", "module": "C1"}, {"value": "2.85e-08", "module": "C2", "scenario": "Recycled"}, {"value": "2.85e-08", "module": "C2", "scenario": "Landfilled"}, {"value": "1.41e-08", "module": "C3", "scenario": "Recycled"}, {"value": "0", "module": "C3", "scenario": "Landfilled"}, {"value": "0", "module": "C4", "scenario": "Recycled"}, {"value": "7.84e-08", "module": "C4", "scenario": "Landfilled"}, {"value": "-1.31e-07", "module": "D", "scenario": "Recycled"}, {"value": "0", "module": "D", "scenario": "Landfilled"}]}}, {"referenceToLCIAMethodDataSet": {"shortDescription": [{"value": "Potentieller Bodenqualitätsindex (SQP)", "lang": "de"}, {"value": "Potential Soil quality index (SQP)", "lang": "en"}], "type": "LCIA method data set", "refObjectId": "b2ad6890-c78d-11e6-9d9d-cec0c932ce01"}, "other": {"anies": [{"name": "referenceToUnitGroupDataSet", "value": {"shortDescription": [{"value": "-", "lang": "en"}], "type": "unit group data set", "refObjectId": "f130951c-e67f-4f7f-8dd4-665de3974e18"}}, {"value": "721", "module": "A1-A3"}, {"value": "64.8", "module": "A4"}, {"value": "75.6", "module": "A5"}, {"value": "0", "module": "B1"}, {"value": "9.17", "module": "C1"}, {"value": "39.5", "module": "C2", "scenario": "Recycled"}, {"value": "39.5", "module": "C2", "scenario": "Landfilled"}, {"value": "3.45", "module": "C3", "scenario": "Recycled"}, {"value": "0", "module": "C3", "scenario": "Landfilled"}, {"value": "0", "module": "C4", "scenario": "Recycled"}, {"value": "728", "module": "C4", "scenario": "Landfilled"}, {"value": "-210", "module": "D", "scenario": "Recycled"}, {"value": "0", "module": "D", "scenario": "Landfilled"}]}}]}, "otherAttributes": {"{http://www.indata.network/EPD/2019}epd-version": "1.2"}, "version": "1.1"}