{"processInformation": {"dataSetInformation": {"UUID": "65985e6a-dece-43ec-bcb9-2636070c689f", "name": {"baseName": [{"value": "PAVATEX Holzfaserdämmstoffe im Trockenverfahren 110-200 kg/m³", "lang": "de"}, {"value": "PAVATEX Dry process wood fibre insulation 110-200 kg/m³", "lang": "en"}], "functionalUnitFlowProperties": [{"lang": "de"}]}, "classificationInformation": {"classification": [{"class": [{"value": "Dämmstoffe", "level": 0, "classId": "2"}, {"value": "Holzfasern", "level": 1, "classId": "2.10"}, {"value": "Holzfaserdämmplatte", "level": 2, "classId": "2.10.01"}], "name": "OEKOBAU.DAT"}, {"class": [{"value": "02 Bauprodukte", "level": 0}, {"value": "Holzwerkstoffe", "level": 1}, {"value": "Holzwerkstoffe", "level": 2}], "name": "IBUCategories"}]}, "generalComment": [{"value": "PAVATEX Holzfaserdmmstoffe sind diffusionsoffene, plattenfrmige Wrmedmmstoffe fr Gebude gem EN 13171. Die Platten werden im so genannten Trockenverfahren hergestellt.\nDabei werden die aus Waldhackschnitzeln gewonnenen Holzfasern mit einem Harzkleber beleimt und zu Platten verpresst.", "lang": "de"}]}, "quantitativeReference": {"referenceToReferenceFlow": [0]}, "time": {"referenceYear": 2022, "dataSetValidUntil": 2025, "other": {"anies": [{"name": "publicationDateOfEPD", "value": 1649808000000}]}}, "geography": {"locationOfOperationSupplyOrProduction": {"location": "FR"}}, "technology": {"technologyDescriptionAndIncludedProcesses": [{"value": "Das Trockenverfahren für die Herstellung der PAVATEX Holzweichfaserplatten gliedert sich in die folgenden Prozessschritte: 1. Erhitzen der Hackschnitzel unter Dampfdruck 2. Zerfaserung im Defibrationsverfahren 3. Trocknung der Faser in einem Stromrohrtrockner 4. Besprühung der Faser mit Harzkleber 5. Streuen der Fasern zu einer gleichmäßigen Fasermatte 6. Fasermatte durchläuft eine kontinuierliche Vorpresse 7. Fasermatte durchläuft die Kalibrier- und Aushärteeinheit 8. Zuschnitt und Profilierung je nach Fabrikat 9. Abstapelung und Verpackung Alle während der Produktion anfallenden Reste (Besäum- und Fräsreste) werden einer energetischen Verwertung zugeführt. Zur Gütesicherung ist ein Qualitätsmanagemensystem nach ISO 9001 implementiert. \nDeklarierte Einheit: \nEs wird 1 m3 Weichfaserplatte der Dichte 200 kg/m3 deklariert.", "lang": "de"}, {"value": "The dry process for the production of PAVATEX soft wood fiber boards is divided into the following process steps: 1. Heating the wood chips under steam pressure 2. Defibrillation in the defibration process 3. Drying of the fiber in a flash tube dryer 4. Spraying the fiber with resin glue 5. Scatter the fibers into an even fiber mat 6. Fiber mat runs through a continuous pre-press 7. Fiber mat runs through the calibration and curing unit 8. Cutting and profiling depending on the make 9. Stacking and packaging All residues arising during production (trimming and milling residues) are recycled for energy. A quality management system according to ISO 9001 has been implemented for quality assurance.", "lang": "en"}], "technologicalApplicability": [{"value": "Die im Gltigkeitsbereich genannten Produkte sind druckfeste Holzfaserdmmplatten. PAVAWALL, PAVAWALL-BLOC sowie PAVAWALL SMART und PAVAWALL GF 80-160 sind putzfhige Dmm-elemente fr Wrmedmmverbundsysteme fr Auenwnde aus Mauerwerk und Holzkonstruk-tionen. PAVATHERM, PAVATHERM-COMBI und PAVATHERM-FORTE sind vielseitig einsetzbare Holzfaserdmmplatten im Bereich Dach, Wand und Boden. ISOLAIR und ISOROOF Unterdeckplatten sind drei Monate frei bewitterbar und wasserundurchlssig gem der europischen Norm fr Unterdeckplatten EN 14964. ISOLAIR Unterdeckplatten sind gleichzeitig auch Dmmplatten und drfen deshalb bei der Berechnung des Wrmedurchgangs mit einbezogen werden. PAVABOARD und PAVATHERM PROFIL sind vielseitig einsetzbare Platten fr Fuboden-systeme. Die Laibungsplatte ist eine verputzbare Platte fr Innen- und Auenfensterlai-bungen. PAVAWALL GF 40-60 ist ein optimiertes, putzfhiges Dmmelement, das besonders im Elementbau zur Beplankung der vorgefertigten Holzelemente geeignet ist. PAVADENTRO LIGHT ist eine bauphysikalisch gutmtige Lsung fr erhaltungswerte, denkmalgeschtze Fassaden.", "lang": "de"}, {"value": "The products mentioned in the scope of application are pressure-resistant wood fiber insulation boards. PAVAWALL, PAVAWALL-BLOC, PAVAWALL SMART and PAVAWALL GF 80-160 are plasterable insulation elements for external thermal insulation composite systems for exterior walls made of masonry and timber constructions. PAVATHERM, PAVATHERM-COMBI and PAVATHERM-FORTE are versatile wood fiber insulation boards for roof, wall and floor applications. ISOLAIR and ISOROOF sarking boards can be freely weathered for three months and are 'impermeable to water' in accordance with the European standard for sarking boards EN 14964. ISOLAIR sarking boards are also insulation boards and may therefore be included in the calculation of thermal transmittance. PAVABOARD and PAVATHERM PROFIL are versatile boards for flooring systems. The 'reveal panel' is a plasterable panel for interior and exterior window reveals. PAVAWALL GF 40-60 is an optimized, plasterable insulating element that is particularly suitable for cladding prefabricated timber elements in element construction. PAVADENTRO LIGHT is a structurally sound solution for listed façades worthy of preservation.", "lang": "en"}]}}, "modellingAndValidation": {"LCIMethodAndAllocation": {"typeOfDataSet": "EPD", "referenceToLCAMethodDetails": [{"shortDescription": [{"value": "Holzwerkstoffe.pdf", "lang": "de"}], "type": "source data set", "refObjectId": "e4e0ede3-df7e-49d9-a5c3-55f45712b3e9"}], "other": {"anies": [{"name": "subType", "value": "average dataset"}]}}, "dataSourcesTreatmentAndRepresentativeness": {"referenceToDataSource": [{"shortDescription": [{"value": "ecoinvent database (all versions)", "lang": "de"}], "type": "source data set", "refObjectId": "b497a91f-e14b-4b69-8f28-f50eb1576766"}, {"shortDescription": [{"value": "ecoinvent 2.2 database", "lang": "de"}], "type": "source data set", "refObjectId": "9ffadc15-4649-4871-b565-cee8197b17e9"}], "useAdviceForDataSet": [{"value": "Gültigkeitsbereich: \nDie EPD bezieht sich auf Holzfaserdmmplatten (Trockenverfahren), welche im Werk der PAVATEX in Golbey (Frankreich) hergestellt werden. Die Berechnung der kobilanz bezieht sich auf ein Produkt der Dichte 200 kg/m3. Die kobilanzergebnisse lassen sich linear auf unten aufgefhrte Produkte umrechnen:\nProduktgruppe 110-180 kg/m3\nPAVATHERM 110 kg/m3\nPAVAWALL SMART 115 kg/m3\nPAVAWALL LIGHT 115 kg/m\n\nPAVAWALL FW 115 kg/m\n\nPAVAWALL 130 kg/m3\nPAVAWALL GF 130 kg/m3\nPAVAWALL-BLOC 130 kg/m3\nISOLAIR (100-200 mm) 145 kg/m3\nISOLAIR-ECO 150 kg/m3 \nISOROOF 145 kg/m\nPAVATHERM-COMBI 145 kg/m3\nLAIBUNGSPLATTE 155 kg/m3\nPAVADENTRO LIGHT 155 kg/m3\nPAVATHERM-PROFIL 155 kg/m3\nPAVAWALL GF XL (40 - 60 mm) 165 kg/m3\nPAVAWALL GF XL (80 - 160 mm) 130 kg/m3\nISOLAIR MULTI (40 - 89 mm) 165 kg/m3\nISOLAIR MULTI (100 - 200 mm) 150 kg/m3\nProduktgruppe 180-200 kg/m3\nPAVAWALL GF 190 kg/m3\nPAVABOARD 190 kg/m3\nISOLAIR (30-80 mm) 200 kg/m3\nISOROOF 200 kg/m3\n\nISOLAIR MULTI (30 - 35 mm) 200 kg/m3 \nSystemgrenze: \nTyp der EPD: Wiege bis Werkstor - mit Optionen\n\nDie Module A1–A3 des Produktionsstadiums umfassen die Herstellung der Produkte, also die Rohstoffgewinnung und -verarbeitung, die Energieerzeugung, die Herstellung der Hilfs- und Einsatzstoffe, Transporte, sowie die eigentliche Herstellung der Weichfaserplatten und deren Verpackung bei der Fa. PAVATEX. Dabei werden die Forstprozesse nach Werner et al. (2015) bilanziert, wie sie in der nachgefhrten Version von ecoinvent 2.2 (KBOB 2016) implementiert sind.\nAls Brennstoffe eingesetzte Abflle, Nebenprodukte bzw. Sekundrbrennstoffe werden gem EN 15804 klassiert und entsprechend bilanziert.Fr rezyklierte Materialien oder energetisch genutzte Abflle (ohne Holz) aus der Produktion werden aufgrund der kleinen Mengen konservativ die Entsorgungsprozesse bilanziert, die resultierenden Gutschriften aber vernachlssigt. Anfallendes Altholz wird gem PCR als \"loop\" innerhalb der Module A1–A3 verrechnet (wobei kein Altholz fr Energiezwecke eingesetzt wird), die generierte Energie innerhalb der Module A1–A3 geloopt.\n\nDer Ressourcenaspekt von Holz ist ber die materialinhrenten Eigenschaften als Ressourcenentnahme von CO2 aus der Atmosphre und dem unteren Heizwert als Verbrauch erneuerbarer Energietrger bilanziert.\n\nModul A4 umfasst die Distribution der Weichfaserplatte in Deutschland.\n\nIn Modul A5 wird von einem manuellen Einbau ausgegangen, wobei gem EN 16783 ein Verschnitt von 2% angesetzt wird. Fr den Verschnitt wird die Herstellung, der Transport auf die Baustelle sowie die Entsorgung in den C-Modulen bercksichtigt. Zustzlich werden der Transport und die Entsorgung der Verpackungsmaterialien in einer Kehrichtverbrennungsanlage (KVA) verrechnet, wobei der Karton rezykliert wird. Die Gutschriften aus der rckgewonnenen Energie aus der Verpackung und dem Verschnitt werden in Modul D deklariert.\n\nFr den Rckbau in Modul C1 wird angenommen, dass der Rckbau analog zum Einbau ebenfalls manuell ohne Umweltlasten erfolgt.\n\nModul C2 beinhaltet den Transport der rckgebauten Platten zu einer Sortieranlage bzw. einem Altstoffhndler. Dabei wird als Szenarioannahme eine Transportdistanz von 20 km verrechnet\n\nModul C3 beinhaltet das manuelle Sortieren der Weichfaserplatten, da eine mechanische Bearbeitung zu starken Staubemissionen fhren wrde. Hier erreicht das Produkt das Ende der Abfalleigenschaften. Fr das manuelle Sortieren werden keine Umweltlasten verrechnet. \n\nDas Produkt wird vollstndig als Sekundrbrennstoff genutzt. Modul C4 als Abfallentsorgung ist somit nicht relevant.\n\nDer Antransport zu einem Biomassekraftwerk, der eigentliche Verbrennungsprozess sowie die Gutschriften aus der Substitution von fossilen Energietrgern und Strom ab Netz werden entsprechend in Modul D deklariert.", "lang": "de"}], "other": {"anies": [{"name": "referenceToOriginalEPD", "value": {"shortDescription": {"value": "PAVATEX Holzfaserdämmstoffe im Trockenverfahren 110-200 kg/m³.pdf", "defaultValue": "PAVATEX Holzfaserdämmstoffe im Trockenverfahren 110-200 kg/m³.pdf", "lstrings": [{"lang": "de", "value": "PAVATEX Holzfaserdämmstoffe im Trockenverfahren 110-200 kg/m³.pdf"}]}, "type": "source data set", "uuid": {"uuid": "bb4f50dd-45de-4bb0-84f3-1d2066316c14"}, "refObjectId": "bb4f50dd-45de-4bb0-84f3-1d2066316c14", "resourceURLs": ["https://oekobaudat.de/OEKOBAU.DAT/resource/sources/bb4f50dd-45de-4bb0-84f3-1d2066316c14/PAVATEX_Holzfaserdaemmstoffe_im_Trockenverfahren_110-200_kgm_18863.pdf?version=00.04.000"]}}]}}, "validation": {"review": [{"referenceToNameOfReviewerAndInstitution": [{"shortDescription": [{"value": "Institut Bauen und Umwelt e. V.", "lang": "de"}], "type": "contact data set", "refObjectId": "d111dbec-b024-4be5-86c5-752d6eb2cf95", "uri": "../contacts/d111dbec-b024-4be5-86c5-752d6eb2cf95.xml"}], "type": "Accredited third party review"}]}, "complianceDeclarations": {"compliance": [{"referenceToComplianceSystem": {"shortDescription": [{"value": "DIN EN 15804", "lang": "de"}], "type": "source data set", "refObjectId": "b00f9ec0-7874-11e3-981f-0800200c9a66", "uri": "../sources/b00f9ec0-7874-11e3-981f-0800200c9a66.xml"}}, {"referenceToComplianceSystem": {"shortDescription": [{"value": "ISO 14025", "lang": "de"}], "type": "source data set", "refObjectId": "4f2eb655-6e44-4874-a95a-e28f5442cd4d", "uri": "../sources/4f2eb655-6e44-4874-a95a-e28f5442cd4d.xml"}}]}}, "administrativeInformation": {"commissionerAndGoal": {"referenceToCommissioner": [{"shortDescription": [{"value": "Pavafrance SAS PAVATEX", "lang": "de"}], "type": "contact data set", "refObjectId": "2a2e1cea-784b-47fe-81cb-2e881bcde1f6", "uri": "../contacts/2a2e1cea-784b-47fe-81cb-2e881bcde1f6.xml"}]}, "dataGenerator": {"referenceToPersonOrEntityGeneratingTheDataSet": [{"shortDescription": [{"value": "Dr. Frank Werner - Umwelt & Entwicklung", "lang": "de"}], "type": "contact data set", "refObjectId": "62792478-795c-4ae2-ac9a-1012d9515424", "uri": "../contacts/62792478-795c-4ae2-ac9a-1012d9515424.xml"}]}, "dataEntryBy": {"timeStamp": 1649860717564, "referenceToDataSetFormat": [{"shortDescription": [{"value": "ILCD Format", "lang": "de"}], "type": "source data set", "refObjectId": "a97a0155-0234-4b87-b4ce-a45da52f2a40", "uri": "../sources/a97a0155-0234-4b87-b4ce-a45da52f2a40.xml"}, {"shortDescription": [{"value": "EPD-Datenformaterweiterungen v1.2", "lang": "de"}, {"value": "EPD Data Format Extensions v1.2", "lang": "en"}], "type": "source data set", "refObjectId": "a29449fd-aa2f-4de8-b5d7-4b06b43c6fde", "uri": "../sources/a29449fd-aa2f-4de8-b5d7-4b06b43c6fde.xml"}]}, "publicationAndOwnership": {"dataSetVersion": "00.06.002", "referenceToRegistrationAuthority": {"shortDescription": [{"value": "Institut Bauen und Umwelt e. V.", "lang": "de"}], "type": "contact data set", "refObjectId": "d111dbec-b024-4be5-86c5-752d6eb2cf95", "uri": "../contacts/d111dbec-b024-4be5-86c5-752d6eb2cf95.xml"}, "registrationNumber": "EPD-PAV-20190182-IBA4-DE", "referenceToOwnershipOfDataSet": {"shortDescription": [{"value": "Pavafrance SAS PAVATEX", "lang": "de"}], "type": "contact data set", "refObjectId": "2a2e1cea-784b-47fe-81cb-2e881bcde1f6", "uri": "../contacts/2a2e1cea-784b-47fe-81cb-2e881bcde1f6.xml"}, "copyright": true, "licenseType": "Free of charge for all users and uses", "accessRestrictions": [{"value": "None", "lang": "en"}], "other": {"anies": [{"name": "referenceToPublisher", "value": {"shortDescription": [{"value": "Institut Bauen und Umwelt e. V.", "lang": "de"}], "type": "contact data set", "refObjectId": "d111dbec-b024-4be5-86c5-752d6eb2cf95", "uri": "../contacts/d111dbec-b024-4be5-86c5-752d6eb2cf95.xml"}}]}}}, "exchanges": {"exchange": [{"dataSetInternalID": 0, "referenceToFlowDataSet": {"shortDescription": [{"value": "Weichfaserplatte 200 kg/m³, pro m³ (Weichfaserplatte 200 kg/m³, pro m³)", "lang": "de"}], "type": "flow data set", "refObjectId": "c9f4be6c-15ae-1fc9-f55d-99769be24f42", "uri": "../flows/c9f4be6c-15ae-1fc9-f55d-99769be24f42.xml"}, "meanAmount": 1.0, "referencesToDataSource": {}, "referenceFlow": true, "resolvedFlowVersion": "00.01.001", "resultingflowAmount": 1.0, "flowProperties": [{"name": [{"lang": "en", "value": "Volume"}, {"lang": "de", "value": "Volumen"}], "uuid": "93a60a56-a3c8-22da-a746-0800200c9a66", "referenceFlowProperty": true, "meanValue": 1.0, "referenceUnit": "m3", "unitGroupUUID": "cd950537-0a98-4044-9ba7-9f9a68d0a504"}], "materialProperties": [{"name": "gross density", "value": "200.0", "unit": "kg/m^3", "unitDescription": "kilograms per cubic metre"}, {"name": "layer thickness", "value": "0.06", "unit": "m", "unitDescription": "meters"}, {"name": "conversion factor to 1 kg", "value": "200.0", "unit": "-", "unitDescription": "Without unit"}, {"name": "grammage", "value": "12.0", "unit": "kg/m^2", "unitDescription": "kilograms per square meter"}], "typeOfFlow": "Product flow", "classification": {"classHierarchy": "Dämmstoffe / Holzfasern / Holzfaserdämmplatte", "name": "OEKOBAU.DAT"}}, {"dataSetInternalID": 1, "referenceToFlowDataSet": {"shortDescription": [{"value": "Erneuerbare Primärenergie als Energieträger (PERE)", "lang": "de"}, {"value": "Renewable primary energy as energy carrier (PERE)", "lang": "en"}], "type": "flow data set", "refObjectId": "20f32be5-0398-4288-9b6d-accddd195317", "uri": "../flows/20f32be5-0398-4288-9b6d-accddd195317.xml"}, "exchange direction": "INPUT", "other": {"anies": [{"name": "referenceToUnitGroupDataSet", "value": {"shortDescription": [{"value": "MJ", "lang": "de"}], "type": "unit group data set", "refObjectId": "93a60a57-a3c8-11da-a746-0800200c9a66", "uri": "../unitgroups/93a60a57-a3c8-11da-a746-0800200c9a66.xml"}}, {"value": "476.775618873802", "module": "A1-A3"}, {"value": "1.79208680314491", "module": "A4"}, {"value": "217.189175310855", "module": "A5"}, {"value": "0", "module": "C1"}, {"value": "0.128185167319402", "module": "C2"}, {"value": "0", "module": "C3"}, {"value": "0", "module": "C4"}, {"value": "-71.4617070309482", "module": "D"}]}, "resolvedFlowVersion": "38.00.000", "flowProperties": [], "typeOfFlow": "Other flow", "classification": {"classHierarchy": "Quantities", "name": "GaBiCategories"}}, {"dataSetInternalID": 2, "referenceToFlowDataSet": {"shortDescription": [{"value": "Erneuerbare Primärenergie zur stofflichen Nutzung (PERM)", "lang": "de"}, {"value": "Renewable primary energy resources as material utilization (PERM)", "lang": "en"}], "type": "flow data set", "refObjectId": "fb3ec0de-548d-4508-aea5-00b73bf6f702", "uri": "../flows/fb3ec0de-548d-4508-aea5-00b73bf6f702.xml"}, "exchange direction": "INPUT", "other": {"anies": [{"name": "referenceToUnitGroupDataSet", "value": {"shortDescription": [{"value": "MJ", "lang": "de"}], "type": "unit group data set", "refObjectId": "93a60a57-a3c8-11da-a746-0800200c9a66", "uri": "../unitgroups/93a60a57-a3c8-11da-a746-0800200c9a66.xml"}}, {"value": "3514.3", "module": "A1-A3"}, {"value": "0", "module": "A4"}, {"value": "-137.3", "module": "A5"}, {"value": "0", "module": "C1"}, {"value": "-3377", "module": "C2"}, {"value": "0", "module": "C3"}, {"value": "0", "module": "C4"}, {"value": "0", "module": "D"}]}, "resolvedFlowVersion": "38.00.000", "flowProperties": [], "typeOfFlow": "Other flow", "classification": {"classHierarchy": "Quantities", "name": "GaBiCategories"}}, {"dataSetInternalID": 3, "referenceToFlowDataSet": {"shortDescription": [{"value": "Total erneuerbare Primärenergie (PERT)", "lang": "de"}, {"value": "Total use of renewable primary energy resources (PERT)", "lang": "en"}], "type": "flow data set", "refObjectId": "53f97275-fa8a-4cdd-9024-65936002acd0", "uri": "../flows/53f97275-fa8a-4cdd-9024-65936002acd0.xml"}, "exchange direction": "INPUT", "other": {"anies": [{"name": "referenceToUnitGroupDataSet", "value": {"shortDescription": [{"value": "MJ", "lang": "de"}], "type": "unit group data set", "refObjectId": "93a60a57-a3c8-11da-a746-0800200c9a66", "uri": "../unitgroups/93a60a57-a3c8-11da-a746-0800200c9a66.xml"}}, {"value": "3991.0756188738", "module": "A1-A3"}, {"value": "1.79208680314491", "module": "A4"}, {"value": "79.8891753108553", "module": "A5"}, {"value": "0", "module": "C1"}, {"value": "-3376.87181483268", "module": "C2"}, {"value": "0", "module": "C3"}, {"value": "0", "module": "C4"}, {"value": "-71.4617070309482", "module": "D"}]}, "resolvedFlowVersion": "38.00.000", "flowProperties": [], "typeOfFlow": "Other flow", "classification": {"classHierarchy": "Quantities / Environmental quantities / EPD EN 15804 / LCI indicators", "name": "GaBiCategories"}}, {"dataSetInternalID": 4, "referenceToFlowDataSet": {"shortDescription": [{"value": "Nicht-erneuerbare Primärenergie als Energieträger (PENRE)", "lang": "de"}, {"value": "Non renewable primary energy as energy carrier (PENRE)", "lang": "en"}], "type": "flow data set", "refObjectId": "ac857178-2b45-46ec-892a-a9a4332f0372", "uri": "../flows/ac857178-2b45-46ec-892a-a9a4332f0372.xml"}, "exchange direction": "INPUT", "other": {"anies": [{"name": "referenceToUnitGroupDataSet", "value": {"shortDescription": [{"value": "MJ", "lang": "de"}], "type": "unit group data set", "refObjectId": "93a60a57-a3c8-11da-a746-0800200c9a66", "uri": "../unitgroups/93a60a57-a3c8-11da-a746-0800200c9a66.xml"}}, {"value": "1868.18285641568", "module": "A1-A3"}, {"value": "115.433303306787", "module": "A4"}, {"value": "341.972574412117", "module": "A5"}, {"value": "0", "module": "C1"}, {"value": "8.25676371961722", "module": "C2"}, {"value": "0", "module": "C3"}, {"value": "0", "module": "C4"}, {"value": "-3975.12886688407", "module": "D"}]}, "resolvedFlowVersion": "38.00.000", "flowProperties": [], "typeOfFlow": "Other flow", "classification": {"classHierarchy": "Quantities", "name": "GaBiCategories"}}, {"dataSetInternalID": 5, "referenceToFlowDataSet": {"shortDescription": [{"value": "Nicht-erneuerbare Primärenergie zur stofflichen Nutzung (PENRM)", "lang": "de"}, {"value": "Non renewable primary energy as material utilization (PENRM)", "lang": "en"}], "type": "flow data set", "refObjectId": "1421caa0-679d-4bf4-b282-0eb850ccae27", "uri": "../flows/1421caa0-679d-4bf4-b282-0eb850ccae27.xml"}, "exchange direction": "INPUT", "other": {"anies": [{"name": "referenceToUnitGroupDataSet", "value": {"shortDescription": [{"value": "MJ", "lang": "de"}], "type": "unit group data set", "refObjectId": "93a60a57-a3c8-11da-a746-0800200c9a66", "uri": "../unitgroups/93a60a57-a3c8-11da-a746-0800200c9a66.xml"}}, {"value": "294.6", "module": "A1-A3"}, {"value": "0", "module": "A4"}, {"value": "-294.6", "module": "A5"}, {"value": "0", "module": "C1"}, {"value": "0", "module": "C2"}, {"value": "0", "module": "C3"}, {"value": "0", "module": "C4"}, {"value": "0", "module": "D"}]}, "resolvedFlowVersion": "38.00.000", "flowProperties": [], "typeOfFlow": "Other flow", "classification": {"classHierarchy": "Quantities", "name": "GaBiCategories"}}, {"dataSetInternalID": 6, "referenceToFlowDataSet": {"shortDescription": [{"value": "Total nicht erneuerbare Primärenergie (PENRT)", "lang": "de"}, {"value": "Total use of non renewable primary energy resources (PENRT)", "lang": "en"}], "type": "flow data set", "refObjectId": "06159210-646b-4c8d-8583-da9b3b95a6c1", "uri": "../flows/06159210-646b-4c8d-8583-da9b3b95a6c1.xml"}, "exchange direction": "INPUT", "other": {"anies": [{"name": "referenceToUnitGroupDataSet", "value": {"shortDescription": [{"value": "MJ", "lang": "de"}], "type": "unit group data set", "refObjectId": "93a60a57-a3c8-11da-a746-0800200c9a66", "uri": "../unitgroups/93a60a57-a3c8-11da-a746-0800200c9a66.xml"}}, {"value": "2162.78285641568", "module": "A1-A3"}, {"value": "115.433303306787", "module": "A4"}, {"value": "47.3725744121171", "module": "A5"}, {"value": "0", "module": "C1"}, {"value": "8.25676371961722", "module": "C2"}, {"value": "0", "module": "C3"}, {"value": "0", "module": "C4"}, {"value": "-3975.12886688407", "module": "D"}]}, "resolvedFlowVersion": "38.00.000", "flowProperties": [], "typeOfFlow": "Other flow", "classification": {"classHierarchy": "Quantities / Environmental quantities / EPD EN 15804 / LCI indicators", "name": "GaBiCategories"}}, {"dataSetInternalID": 7, "referenceToFlowDataSet": {"shortDescription": [{"value": "Einsatz von Sekundärstoffen (SM)", "lang": "de"}, {"value": "Use of secondary material (SM)", "lang": "en"}], "type": "flow data set", "refObjectId": "c6a1f35f-2d09-4f54-8dfb-97e502e1ce92", "uri": "../flows/c6a1f35f-2d09-4f54-8dfb-97e502e1ce92.xml"}, "exchange direction": "INPUT", "other": {"anies": [{"name": "referenceToUnitGroupDataSet", "value": {"shortDescription": [{"value": "kg", "lang": "de"}], "type": "unit group data set", "refObjectId": "ad38d542-3fe9-439d-9b95-2f5f7752acaf", "uri": "../unitgroups/ad38d542-3fe9-439d-9b95-2f5f7752acaf.xml"}}, {"value": "0", "module": "A1-A3"}, {"value": "0", "module": "A4"}, {"value": "0", "module": "A5"}, {"value": "0", "module": "C1"}, {"value": "0", "module": "C2"}, {"value": "0", "module": "C3"}, {"value": "0", "module": "C4"}, {"value": "0", "module": "D"}]}, "resolvedFlowVersion": "38.00.000", "flowProperties": [], "typeOfFlow": "Other flow", "classification": {"classHierarchy": "Quantities / Environmental quantities / EPD EN 15804 / LCI indicators", "name": "GaBiCategories"}}, {"dataSetInternalID": 8, "referenceToFlowDataSet": {"shortDescription": [{"value": "Erneuerbare Sekundärbrennstoffe (RSF)", "lang": "de"}, {"value": "Use of renewable secondary fuels (RSF)", "lang": "en"}], "type": "flow data set", "refObjectId": "64333088-a55f-4aa2-9a31-c10b07816787", "uri": "../flows/64333088-a55f-4aa2-9a31-c10b07816787.xml"}, "exchange direction": "INPUT", "other": {"anies": [{"name": "referenceToUnitGroupDataSet", "value": {"shortDescription": [{"value": "MJ", "lang": "de"}], "type": "unit group data set", "refObjectId": "93a60a57-a3c8-11da-a746-0800200c9a66", "uri": "../unitgroups/93a60a57-a3c8-11da-a746-0800200c9a66.xml"}}, {"value": "0", "module": "A1-A3"}, {"value": "0", "module": "A4"}, {"value": "0", "module": "A5"}, {"value": "0", "module": "C1"}, {"value": "0", "module": "C2"}, {"value": "0", "module": "C3"}, {"value": "0", "module": "C4"}, {"value": "3514", "module": "D"}]}, "resolvedFlowVersion": "38.00.000", "flowProperties": [], "typeOfFlow": "Other flow", "classification": {"classHierarchy": "Quantities / Environmental quantities / EPD EN 15804 / LCI indicators", "name": "GaBiCategories"}}, {"dataSetInternalID": 9, "referenceToFlowDataSet": {"shortDescription": [{"value": "Nicht erneuerbare Sekundärbrennstoffe (NRSF)", "lang": "de"}, {"value": "Use of non renewable secondary fuels (NRSF)", "lang": "en"}], "type": "flow data set", "refObjectId": "89def144-d39a-4287-b86f-efde453ddcb2", "uri": "../flows/89def144-d39a-4287-b86f-efde453ddcb2.xml"}, "exchange direction": "INPUT", "other": {"anies": [{"name": "referenceToUnitGroupDataSet", "value": {"shortDescription": [{"value": "MJ", "lang": "de"}], "type": "unit group data set", "refObjectId": "93a60a57-a3c8-11da-a746-0800200c9a66", "uri": "../unitgroups/93a60a57-a3c8-11da-a746-0800200c9a66.xml"}}, {"value": "0", "module": "A1-A3"}, {"value": "0", "module": "A4"}, {"value": "0", "module": "A5"}, {"value": "0", "module": "C1"}, {"value": "0", "module": "C2"}, {"value": "0", "module": "C3"}, {"value": "0", "module": "C4"}, {"value": "294.5", "module": "D"}]}, "resolvedFlowVersion": "38.00.000", "flowProperties": [], "typeOfFlow": "Other flow", "classification": {"classHierarchy": "Quantities / Environmental quantities / EPD EN 15804 / LCI indicators", "name": "GaBiCategories"}}, {"dataSetInternalID": 10, "referenceToFlowDataSet": {"shortDescription": [{"value": "Einsatz von Süßwasserressourcen (FW)", "lang": "de"}, {"value": "Use of net fresh water (FW)", "lang": "en"}], "type": "flow data set", "refObjectId": "3cf952c8-f3a4-461d-8c96-96456ca62246", "uri": "../flows/3cf952c8-f3a4-461d-8c96-96456ca62246.xml"}, "exchange direction": "INPUT", "other": {"anies": [{"name": "referenceToUnitGroupDataSet", "value": {"shortDescription": [{"value": "m^3", "lang": "de"}], "type": "unit group data set", "refObjectId": "cd950537-0a98-4044-9ba7-9f9a68d0a504", "uri": "../unitgroups/cd950537-0a98-4044-9ba7-9f9a68d0a504.xml"}}, {"module": "A1-A3"}, {"module": "A4"}, {"module": "A5"}, {"module": "C1"}, {"module": "C2"}, {"module": "C3"}, {"module": "C4"}, {"module": "D"}]}, "resolvedFlowVersion": "38.00.000", "flowProperties": [], "typeOfFlow": "Other flow", "classification": {"classHierarchy": "Quantities / Environmental quantities / EPD EN 15804 / LCI indicators", "name": "GaBiCategories"}}, {"dataSetInternalID": 11, "referenceToFlowDataSet": {"shortDescription": [{"value": "Gefährlicher Abfall zur Deponie (HWD)", "lang": "de"}, {"value": "Hazardous waste disposed (HWD)", "lang": "en"}], "type": "flow data set", "refObjectId": "430f9e0f-59b2-46a0-8e0d-55e0e84948fc", "uri": "../flows/430f9e0f-59b2-46a0-8e0d-55e0e84948fc.xml"}, "exchange direction": "OUTPUT", "other": {"anies": [{"name": "referenceToUnitGroupDataSet", "value": {"shortDescription": [{"value": "kg", "lang": "de"}], "type": "unit group data set", "refObjectId": "ad38d542-3fe9-439d-9b95-2f5f7752acaf", "uri": "../unitgroups/ad38d542-3fe9-439d-9b95-2f5f7752acaf.xml"}}, {"value": "0.000743471707687774", "module": "A1-A3"}, {"value": "0.000137245173180177", "module": "A4"}, {"value": "2.08307625222614E-05", "module": "A5"}, {"value": "0", "module": "C1"}, {"value": "9.81693267145757E-06", "module": "C2"}, {"value": "0", "module": "C3"}, {"value": "0", "module": "C4"}, {"value": "-0.00302700413000126", "module": "D"}]}, "resolvedFlowVersion": "38.00.000", "flowProperties": [], "typeOfFlow": "Other flow", "classification": {"classHierarchy": "Quantities / Environmental quantities / EPD EN 15804 / LCI indicators", "name": "GaBiCategories"}}, {"dataSetInternalID": 12, "referenceToFlowDataSet": {"shortDescription": [{"value": "Entsorgter nicht gefährlicher Abfall (NHWD)", "lang": "de"}, {"value": "Non hazardous waste disposed (NHWD)", "lang": "en"}], "type": "flow data set", "refObjectId": "b29ef66b-e286-4afa-949f-62f1a7b4d7fa", "uri": "../flows/b29ef66b-e286-4afa-949f-62f1a7b4d7fa.xml"}, "exchange direction": "OUTPUT", "other": {"anies": [{"name": "referenceToUnitGroupDataSet", "value": {"shortDescription": [{"value": "kg", "lang": "de"}], "type": "unit group data set", "refObjectId": "ad38d542-3fe9-439d-9b95-2f5f7752acaf", "uri": "../unitgroups/ad38d542-3fe9-439d-9b95-2f5f7752acaf.xml"}}, {"value": "5.16671807947221", "module": "A1-A3"}, {"value": "0.893461891334914", "module": "A4"}, {"value": "0.269328726947471", "module": "A5"}, {"value": "0", "module": "C1"}, {"value": "0.0639079322682866", "module": "C2"}, {"value": "0", "module": "C3"}, {"value": "0", "module": "C4"}, {"value": "2.64287668841233", "module": "D"}]}, "resolvedFlowVersion": "38.00.000", "flowProperties": [], "typeOfFlow": "Other flow", "classification": {"classHierarchy": "Quantities / Environmental quantities / EPD EN 15804 / LCI indicators", "name": "GaBiCategories"}}, {"dataSetInternalID": 13, "referenceToFlowDataSet": {"shortDescription": [{"value": "Entsorgter radioaktiver Abfall (RWD)", "lang": "de"}, {"value": "Radioactive waste disposed (RWD)", "lang": "en"}], "type": "flow data set", "refObjectId": "3449546e-52ad-4b39-b809-9fb77cea8ff6", "uri": "../flows/3449546e-52ad-4b39-b809-9fb77cea8ff6.xml"}, "exchange direction": "OUTPUT", "other": {"anies": [{"name": "referenceToUnitGroupDataSet", "value": {"shortDescription": [{"value": "kg", "lang": "de"}], "type": "unit group data set", "refObjectId": "ad38d542-3fe9-439d-9b95-2f5f7752acaf", "uri": "../unitgroups/ad38d542-3fe9-439d-9b95-2f5f7752acaf.xml"}}, {"value": "0.0223928930735831", "module": "A1-A3"}, {"value": "0.000136355827388763", "module": "A4"}, {"value": "0.000452703308062627", "module": "A5"}, {"value": "0", "module": "C1"}, {"value": "9.75331915738163E-06", "module": "C2"}, {"value": "0", "module": "C3"}, {"value": "0", "module": "C4"}, {"value": "-0.0062214571885664", "module": "D"}]}, "resolvedFlowVersion": "38.00.000", "flowProperties": [], "typeOfFlow": "Other flow", "classification": {"classHierarchy": "Quantities / Environmental quantities / EPD EN 15804 / LCI indicators", "name": "GaBiCategories"}}, {"dataSetInternalID": 14, "referenceToFlowDataSet": {"shortDescription": [{"value": "Komponenten für die Wiederverwendung (CRU)", "lang": "de"}, {"value": "Components for re-use (CRU)", "lang": "en"}], "type": "flow data set", "refObjectId": "a2b32f97-3fc7-4af2-b209-525bc6426f33", "uri": "../flows/a2b32f97-3fc7-4af2-b209-525bc6426f33.xml"}, "exchange direction": "OUTPUT", "other": {"anies": [{"name": "referenceToUnitGroupDataSet", "value": {"shortDescription": [{"value": "kg", "lang": "de"}], "type": "unit group data set", "refObjectId": "ad38d542-3fe9-439d-9b95-2f5f7752acaf", "uri": "../unitgroups/ad38d542-3fe9-439d-9b95-2f5f7752acaf.xml"}}, {"value": "0", "module": "A1-A3"}, {"value": "0", "module": "A4"}, {"value": "0", "module": "A5"}, {"value": "0", "module": "C1"}, {"value": "0", "module": "C2"}, {"value": "0", "module": "C3"}, {"value": "0", "module": "C4"}, {"value": "0", "module": "D"}]}, "resolvedFlowVersion": "38.00.000", "flowProperties": [], "typeOfFlow": "Other flow", "classification": {"classHierarchy": "Quantities / Environmental quantities / EPD EN 15804 / LCI indicators", "name": "GaBiCategories"}}, {"dataSetInternalID": 15, "referenceToFlowDataSet": {"shortDescription": [{"value": "Stoffe zum Recycling (MFR)", "lang": "de"}, {"value": "Materials for recycling (MFR)", "lang": "en"}], "type": "flow data set", "refObjectId": "d7fe48a5-4103-49c8-9aae-b0b5dfdbd6ae", "uri": "../flows/d7fe48a5-4103-49c8-9aae-b0b5dfdbd6ae.xml"}, "exchange direction": "OUTPUT", "other": {"anies": [{"name": "referenceToUnitGroupDataSet", "value": {"shortDescription": [{"value": "kg", "lang": "de"}], "type": "unit group data set", "refObjectId": "ad38d542-3fe9-439d-9b95-2f5f7752acaf", "uri": "../unitgroups/ad38d542-3fe9-439d-9b95-2f5f7752acaf.xml"}}, {"value": "0.193", "module": "A1-A3"}, {"value": "0", "module": "A4"}, {"value": "1.83", "module": "A5"}, {"value": "0", "module": "C1"}, {"value": "0", "module": "C2"}, {"value": "0", "module": "C3"}, {"value": "0", "module": "C4"}, {"value": "0", "module": "D"}]}, "resolvedFlowVersion": "38.00.000", "flowProperties": [], "typeOfFlow": "Other flow", "classification": {"classHierarchy": "Quantities / Environmental quantities / EPD EN 15804 / LCI indicators", "name": "GaBiCategories"}}, {"dataSetInternalID": 16, "referenceToFlowDataSet": {"shortDescription": [{"value": "Stoffe für die Energierückgewinnung (MER)", "lang": "de"}, {"value": "Materials for energy recovery (MER)", "lang": "en"}], "type": "flow data set", "refObjectId": "59a9181c-3aaf-46ee-8b13-2b3723b6e447", "uri": "../flows/59a9181c-3aaf-46ee-8b13-2b3723b6e447.xml"}, "exchange direction": "OUTPUT", "other": {"anies": [{"name": "referenceToUnitGroupDataSet", "value": {"shortDescription": [{"value": "kg", "lang": "de"}], "type": "unit group data set", "refObjectId": "ad38d542-3fe9-439d-9b95-2f5f7752acaf", "uri": "../unitgroups/ad38d542-3fe9-439d-9b95-2f5f7752acaf.xml"}}, {"value": "0", "module": "A1-A3"}, {"value": "0", "module": "A4"}, {"value": "0", "module": "A5"}, {"value": "0", "module": "C1"}, {"value": "0", "module": "C2"}, {"value": "0", "module": "C3"}, {"value": "0", "module": "C4"}, {"value": "0", "module": "D"}]}, "resolvedFlowVersion": "38.00.000", "flowProperties": [], "typeOfFlow": "Other flow", "classification": {"classHierarchy": "Quantities / Environmental quantities / EPD EN 15804 / LCI indicators", "name": "GaBiCategories"}}, {"dataSetInternalID": 17, "referenceToFlowDataSet": {"shortDescription": [{"value": "Exportierte elektrische Energie (EEE)", "lang": "de"}, {"value": "Exported electrical energy (EEE)", "lang": "en"}], "type": "flow data set", "refObjectId": "4da0c987-2b76-40d6-9e9e-82a017aaaf29", "uri": "../flows/4da0c987-2b76-40d6-9e9e-82a017aaaf29.xml"}, "exchange direction": "OUTPUT", "other": {"anies": [{"name": "referenceToUnitGroupDataSet", "value": {"shortDescription": [{"value": "MJ", "lang": "de"}], "type": "unit group data set", "refObjectId": "93a60a57-a3c8-11da-a746-0800200c9a66", "uri": "../unitgroups/93a60a57-a3c8-11da-a746-0800200c9a66.xml"}}, {"value": "0", "module": "A1-A3"}, {"value": "0", "module": "A4"}, {"value": "5.6", "module": "A5"}, {"value": "0", "module": "C1"}, {"value": "0", "module": "C2"}, {"value": "0", "module": "C3"}, {"value": "0", "module": "C4"}, {"value": "0", "module": "D"}]}, "resolvedFlowVersion": "38.00.000", "flowProperties": [], "typeOfFlow": "Other flow", "classification": {"classHierarchy": "Quantities / Environmental quantities / EPD EN 15804 / LCI indicators", "name": "GaBiCategories"}}, {"dataSetInternalID": 18, "referenceToFlowDataSet": {"shortDescription": [{"value": "Exportierte thermische Energie (EET)", "lang": "de"}, {"value": "Exported thermal energy (EET)", "lang": "en"}], "type": "flow data set", "refObjectId": "98daf38a-7a79-46d3-9a37-2b7bd0955810", "uri": "../flows/98daf38a-7a79-46d3-9a37-2b7bd0955810.xml"}, "exchange direction": "OUTPUT", "other": {"anies": [{"name": "referenceToUnitGroupDataSet", "value": {"shortDescription": [{"value": "MJ", "lang": "de"}], "type": "unit group data set", "refObjectId": "93a60a57-a3c8-11da-a746-0800200c9a66", "uri": "../unitgroups/93a60a57-a3c8-11da-a746-0800200c9a66.xml"}}, {"value": "0", "module": "A1-A3"}, {"value": "0", "module": "A4"}, {"value": "64.3", "module": "A5"}, {"value": "0", "module": "C1"}, {"value": "0", "module": "C2"}, {"value": "0", "module": "C3"}, {"value": "0", "module": "C4"}, {"value": "0", "module": "D"}]}, "resolvedFlowVersion": "38.00.000", "flowProperties": [], "typeOfFlow": "Other flow", "classification": {"classHierarchy": "Quantities / Environmental quantities / EPD EN 15804 / LCI indicators", "name": "GaBiCategories"}}]}, "LCIAResults": {"LCIAResult": [{"referenceToLCIAMethodDataSet": {"shortDescription": [{"value": "Globales Erwärmungspotenzial (GWP)", "lang": "de"}, {"value": "Global warming potential (GWP)", "lang": "en"}], "type": "LCIA method data set", "refObjectId": "77e416eb-a363-4258-a04e-171d843a6460", "uri": "../lciamethods/77e416eb-a363-4258-a04e-171d843a6460.xml"}, "other": {"anies": [{"name": "referenceToUnitGroupDataSet", "value": {"shortDescription": [{"value": "kg CO_(2)-Äq.", "lang": "de"}], "type": "unit group data set", "refObjectId": "1ebf3012-d0db-4de2-aefd-ef30cedb0be1", "uri": "../unitgroups/1ebf3012-d0db-4de2-aefd-ef30cedb0be1.xml"}}, {"value": "-253.44906815637", "module": "A1-A3"}, {"value": "7.25122945993817", "module": "A4"}, {"value": "10.4201308649621", "module": "A5"}, {"value": "0", "module": "C1"}, {"value": "0.518669106854858", "module": "C2"}, {"value": "322.4", "module": "C3"}, {"value": "0", "module": "C4"}, {"value": "-235.955214647285", "module": "D"}]}}, {"referenceToLCIAMethodDataSet": {"shortDescription": [{"value": "Abbau Potential der stratosphärischen Ozonschicht (ODP)", "lang": "de"}, {"value": "Depletion potential of the stratospheric ozone layer (ODP)", "lang": "en"}], "type": "LCIA method data set", "refObjectId": "06dcd26f-025f-401a-a7c1-5e457eb54637", "uri": "../lciamethods/06dcd26f-025f-401a-a7c1-5e457eb54637.xml"}, "other": {"anies": [{"name": "referenceToUnitGroupDataSet", "value": {"shortDescription": [{"value": "kg CFC11-Äq.", "lang": "de"}], "type": "unit group data set", "refObjectId": "88054749-b0a6-47ea-a82b-dc5b29326512", "uri": "../unitgroups/88054749-b0a6-47ea-a82b-dc5b29326512.xml"}}, {"value": "1.75802376067852E-06", "module": "A1-A3"}, {"value": "1.61748032903182E-07", "module": "A4"}, {"value": "4.78732882214281E-08", "module": "A5"}, {"value": "0", "module": "C1"}, {"value": "1.15695839202059E-08", "module": "C2"}, {"value": "0", "module": "C3"}, {"value": "0", "module": "C4"}, {"value": "-2.7881463848099E-05", "module": "D"}]}}, {"referenceToLCIAMethodDataSet": {"shortDescription": [{"value": "Versauerungspotenzial von Boden und Wasser (AP)", "lang": "de"}, {"value": "Acidification potential of land and water (AP)", "lang": "en"}], "type": "LCIA method data set", "refObjectId": "b4274add-93b7-4905-a5e4-2e878c4e4216", "uri": "../lciamethods/b4274add-93b7-4905-a5e4-2e878c4e4216.xml"}, "other": {"anies": [{"name": "referenceToUnitGroupDataSet", "value": {"shortDescription": [{"value": "kg SO_(2)-Äq.", "lang": "de"}], "type": "unit group data set", "refObjectId": "bc50c624-a9bc-45b1-a9b0-e6b10d00476f", "uri": "../unitgroups/bc50c624-a9bc-45b1-a9b0-e6b10d00476f.xml"}}, {"value": "0.412297260814735", "module": "A1-A3"}, {"value": "0.0416964577365876", "module": "A4"}, {"value": "0.0101482041761515", "module": "A5"}, {"value": "0", "module": "C1"}, {"value": "0.00298248243456244", "module": "C2"}, {"value": "0", "module": "C3"}, {"value": "0", "module": "C4"}, {"value": "-0.144160877458889", "module": "D"}]}}, {"referenceToLCIAMethodDataSet": {"shortDescription": [{"value": "Eutrophierungspotenzial (EP)", "lang": "de"}, {"value": "Eutrophication potential (EP)", "lang": "en"}], "type": "LCIA method data set", "refObjectId": "f58827d0-b407-4ec6-be75-8b69efb98a0f", "uri": "../lciamethods/f58827d0-b407-4ec6-be75-8b69efb98a0f.xml"}, "other": {"anies": [{"name": "referenceToUnitGroupDataSet", "value": {"shortDescription": [{"value": "kg PO_(4)^(3)-Äq.", "lang": "de"}], "type": "unit group data set", "refObjectId": "67b5401d-873c-485f-bcf3-6ae83b918822", "uri": "../unitgroups/67b5401d-873c-485f-bcf3-6ae83b918822.xml"}}, {"value": "0.0720615181532998", "module": "A1-A3"}, {"value": "0.00888419586440035", "module": "A4"}, {"value": "0.0019961833750484", "module": "A5"}, {"value": "0", "module": "C1"}, {"value": "0.000635472640821858", "module": "C2"}, {"value": "0", "module": "C3"}, {"value": "0", "module": "C4"}, {"value": "-0.0292165427647773", "module": "D"}]}}, {"referenceToLCIAMethodDataSet": {"shortDescription": [{"value": "Bildungspotential für troposphärisches Ozon (POCP)", "lang": "de"}, {"value": "Formation potential of tropospheric ozone photochemical oxidants (POCP)", "lang": "en"}], "type": "LCIA method data set", "refObjectId": "1e84a202-dae6-42aa-9e9d-71ea48b8be00", "uri": "../lciamethods/1e84a202-dae6-42aa-9e9d-71ea48b8be00.xml"}, "other": {"anies": [{"name": "referenceToUnitGroupDataSet", "value": {"shortDescription": [{"value": "kg Ethen-Äq.", "lang": "de"}], "type": "unit group data set", "refObjectId": "01c26c17-9a76-406e-8295-f17b55fd909e", "uri": "../unitgroups/01c26c17-9a76-406e-8295-f17b55fd909e.xml"}}, {"value": "0.0162585247959623", "module": "A1-A3"}, {"value": "0.00124196285951601", "module": "A4"}, {"value": "0.000381893978840092", "module": "A5"}, {"value": "0", "module": "C1"}, {"value": "8.88356616834427E-05", "module": "C2"}, {"value": "0", "module": "C3"}, {"value": "0", "module": "C4"}, {"value": "-0.0179243347167503", "module": "D"}]}}, {"referenceToLCIAMethodDataSet": {"shortDescription": [{"value": "Potenzial für den abiotischen Abbau nicht fossiler Ressourcen (ADPE)", "lang": "de"}, {"value": "Abiotic depletion potential for non fossil resources (ADPE)", "lang": "en"}], "type": "LCIA method data set", "refObjectId": "f7c73bb9-ab1a-4249-9c6d-379a0de6f67e", "uri": "../lciamethods/f7c73bb9-ab1a-4249-9c6d-379a0de6f67e.xml"}, "other": {"anies": [{"name": "referenceToUnitGroupDataSet", "value": {"shortDescription": [{"value": "kg Sb-Äq.", "lang": "de"}], "type": "unit group data set", "refObjectId": "54ccd2d9-a32a-4fc2-923d-f2c8c93e89d4", "uri": "../unitgroups/54ccd2d9-a32a-4fc2-923d-f2c8c93e89d4.xml"}}, {"value": "6.84289924862397E-05", "module": "A1-A3"}, {"value": "1.82291725371066E-05", "module": "A4"}, {"value": "1.86115175126328E-06", "module": "A5"}, {"value": "0", "module": "C1"}, {"value": "1.30390421248714E-06", "module": "C2"}, {"value": "0", "module": "C3"}, {"value": "0", "module": "C4"}, {"value": "-2.24048348912385E-05", "module": "D"}]}}, {"referenceToLCIAMethodDataSet": {"shortDescription": [{"value": "Potenzial für den abiotischen Abbau fossiler Brennstoffe (ADPF)", "lang": "de"}, {"value": "Abiotic depletion potential for fossil resources (ADPF)", "lang": "en"}], "type": "LCIA method data set", "refObjectId": "804ebcdf-309d-4098-8ed8-fdaf2f389981", "uri": "../lciamethods/804ebcdf-309d-4098-8ed8-fdaf2f389981.xml"}, "other": {"anies": [{"name": "referenceToUnitGroupDataSet", "value": {"shortDescription": [{"value": "MJ", "lang": "de"}], "type": "unit group data set", "refObjectId": "93a60a57-a3c8-11da-a746-0800200c9a66", "uri": "../unitgroups/93a60a57-a3c8-11da-a746-0800200c9a66.xml"}}, {"value": "1098.53453655765", "module": "A1-A3"}, {"value": "108.949962324867", "module": "A4"}, {"value": "25.860314676492", "module": "A5"}, {"value": "0", "module": "C1"}, {"value": "7.79302047509488", "module": "C2"}, {"value": "0", "module": "C3"}, {"value": "0", "module": "C4"}, {"value": "-3686.95857952992", "module": "D"}]}}]}, "otherAttributes": {"{http://www.indata.network/EPD/2019}epd-version": "1.2"}, "version": "1.1", "locations": "../ILCDLocations.xml"}