{"processInformation": {"dataSetInformation": {"UUID": "671be705-dd34-47ff-ade2-9a86bab074ac", "name": {"baseName": [{"value": "ReUse-Stahl", "lang": "de"}, {"value": "ReUse-Steel", "lang": "en"}]}, "classificationInformation": {"classification": [{"class": [{"value": "Metalle", "level": 0, "classId": "4"}, {"value": "Stahl und Eisen", "level": 1, "classId": "4.1"}, {"value": "Stahlprofile", "level": 2, "classId": "4.1.03"}], "name": "OEKOBAU.DAT"}]}, "generalComment": [{"value": "Diese EPD bezieht sich auf 1 Tonne feuerverzinkten Stahl, die nach dem ReUse-Verfahren hergestellt wird. Die Ökobilanz wurde auf der Grundlage eines Durchschnitts von sechs repräsentativen Produkten berechnet, die nach Produktgewichten gewichtet wurden. Der Referenzraum sind die Niederlande. Kiwa-Ecobility Experts übernimmt keine Haftung für Herstellerangaben, Ökobilanzdaten und Nachweise.", "lang": "de"}], "other": {"anies": [{"scenario": [{"description": [{"value": "Aus datenschutzrechtlichen Gründen sind die getroffenen Annahmen und verwendeten Daten nur in dem zu dieser EPD zugehörigen Hintergrundbericht erläutert. Für Modul C1 wurde ein Szenario für Stahlschutzplanken entwickelt. Es wird angenommen, dass im Durchschnitt 300 Meter Leitplankenstahl demontiert werden. Hierfür werden ein Lieferwagen, ein Kompressor und ein kleiner Kranwagen eingesetzt. Der Gesamtverbrauch an Diesel in Litern beträgt 0,43 pro Meter. Für die Umrechnung zu einer Tonne wurde der Umrechnungsfaktor von 0,0267 m/kg aus der EPD von der Studiengesellschaft für Stahlschutzplanken e.V. (Deklarationsnummer: EPD-SSS-20150286-IBE1-DE) verwendet."}], "name": "Standard Szenario", "default": true}]}]}}, "quantitativeReference": {"referenceToReferenceFlow": [1], "type": "Reference flow(s)"}, "time": {"referenceYear": 2020, "dataSetValidUntil": 2028, "timeRepresentativenessDescription": [{"value": "Der Referenzzeitraum ist 2020 und der Referenzraum sind die Niederlande.", "lang": "de"}], "other": {"anies": [{"name": "publicationDateOfEPD", "value": 1701043200000}]}}, "geography": {"locationOfOperationSupplyOrProduction": {"descriptionOfRestrictions": [{"value": "Der Referenzzeitraum ist 2020 und der Referenzraum sind die Niederlande.", "lang": "de"}], "location": "NL"}}, "technology": {"technologyDescriptionAndIncludedProcesses": [{"value": "Feuerverzinkte Baustähle werden in Form von Stahlbauprofilen, Stabstählen und Grobblechen gewalzt. Ausgangsprodukte sind Grobbleche und Walzprofile, die anschließend feuerverzinkt werden. Das \"ReUse\" Verfahren zur Herstellung von feuerverzinktem Stahl ist ein Prozess, bei dem renovierter Stahl wiederverwendet wird. Während dieses Prozesses wird der Stahl entzinkt und verzinkt. Die alten Abschnitte der Führungsschiene werden in einem Beizbad verzinkt. Die brauchbaren Ströme erhalten eine neue 86mu-Zink-Konservierungsbeschichtung, nicht brauchbare, verzinkte Stahlabschnitte werden als Schrott verwendet. Die wiederverwendeten Stahlteile müssen nicht umgeformt und ausgespart werden. Für die wiederverwendeten Stahlteile wurde eine Abfallquote von 0 % angesetzt. Nicht wiederverwendbare Teile wurden als Teil des vorherigen Zyklus betrachtet.", "lang": "de"}], "technologicalApplicability": [{"value": "Feuerverzinkter Stahl kann für Bauwerke, Brücken, Schranken und andere Konstruktionen verwendet werden.", "lang": "de"}, {"value": "Hot-dip galvanised steel can be used for buildings, bridges, barriers and other constructions. ", "lang": "en"}], "referenceToTechnologyFlowDiagrammOrPicture": [{"shortDescription": [{"value": "Fliessbild ReUse-Stahl (ECO-Refit GmbH)", "lang": "de"}], "type": "source data set", "refObjectId": "3f9075a2-d68a-4251-96af-87bde064c066", "version": "00.00.001"}]}}, "modellingAndValidation": {"LCIMethodAndAllocation": {"typeOfDataSet": "EPD", "other": {"anies": [{"name": "subType", "value": "average dataset"}]}}, "dataSourcesTreatmentAndRepresentativeness": {"referenceToDataSource": [{"shortDescription": [{"value": "ecoinvent 3.6 database", "lang": "en"}], "type": "source data set", "refObjectId": "766b9973-5ee8-48a2-8098-72c8e20b369f", "version": "00.00.001"}, {"shortDescription": [{"value": "ecoinvent database (general)", "lang": "en"}], "type": "source data set", "refObjectId": "b497a91f-e14b-4b69-8f28-f50eb1576766", "version": "00.03.002"}], "useAdviceForDataSet": [{"value": "Feuerverzinkter Stahl kann für Bauwerke, Brücken, Schranken und andere Konstruktionen verwendet werden.", "lang": "de"}], "other": {"anies": [{"name": "referenceToOriginalEPD", "value": {"shortDescription": {"value": "ReUse-Stahl (ECO-Refit GmbH) EPD", "defaultValue": "ReUse-Stahl (ECO-Refit GmbH) EPD", "lstrings": [{"lang": "de", "value": "ReUse-Stahl (ECO-Refit GmbH) EPD"}]}, "version": {"version": 1, "majorVersion": 0, "minorVersion": 0, "subMinorVersion": 1, "zero": false, "versionString": "00.00.001"}, "type": "source data set", "uuid": {"uuid": "7b055711-1fe8-490f-94f2-908922a2c6a7"}, "refObjectId": "7b055711-1fe8-490f-94f2-908922a2c6a7", "versionAsString": "00.00.001", "resourceURLs": ["https://oekobaudat.de/OEKOBAU.DAT/resource/sources/7b055711-1fe8-490f-94f2-908922a2c6a7/EPD-Kiwa-EE-000356-DE.pdf?version=00.00.001"]}}]}}, "validation": {"review": [{"reviewDetails": [{"value": "Unabhängige Verifizierung der EPD durch eine/n unabhängige/n Dritte/n gemäß ISO 14025:2006.", "lang": "de"}], "referenceToNameOfReviewerAndInstitution": [{"shortDescription": [{"value": "Anne Kees Jeeninga - Advieslab V.o.f. (third party verifier)", "lang": "en"}], "type": "contact data set", "refObjectId": "e4b09f1d-dca8-4c4e-9c18-8b4d4e5280b0", "version": "00.00.001"}], "type": "Independent external review"}]}, "complianceDeclarations": {"compliance": [{"referenceToComplianceSystem": {"shortDescription": [{"value": "EN 15804+A2", "lang": "de"}, {"value": "EN 15804+A2", "lang": "en"}], "type": "source data set", "refObjectId": "c0016b33-8cf7-415c-ac6e-deba0d21440d", "version": "00.01.000"}}, {"referenceToComplianceSystem": {"shortDescription": [{"value": "ISO 14025", "lang": "en"}], "type": "source data set", "refObjectId": "4f2eb655-6e44-4874-a95a-e28f5442cd4d", "version": "00.00.001"}}]}}, "administrativeInformation": {"commissionerAndGoal": {"referenceToCommissioner": [{"shortDescription": [{"value": "ECO-Refit GmbH", "lang": "de"}], "type": "contact data set", "refObjectId": "2ddabd51-4e82-4d60-a6f5-fb843bfd2302", "version": "00.00.001"}]}, "dataGenerator": {"referenceToPersonOrEntityGeneratingTheDataSet": [{"shortDescription": [{"value": "Kiwa GmbH (Berlin)", "lang": "en"}], "type": "contact data set", "refObjectId": "3ea4a87a-3f88-4633-b7e7-1bbdd272be43", "version": "00.00.002"}]}, "dataEntryBy": {"timeStamp": 1725874502057, "referenceToDataSetFormat": [{"shortDescription": [{"value": "ILCD format", "lang": "en"}], "type": "source data set", "refObjectId": "a97a0155-0234-4b87-b4ce-a45da52f2a40", "version": "01.00.001", "uri": "http://lca.jrc.ec.europa.eu/lcainfohub/sample_data/ilcd/sources/ILCD_Format_a97a0155-0234-4b87-b4ce-a45da52f2a40_01.00.000.xml"}, {"shortDescription": [{"value": "EPD Data Format Extensions v1.2", "lang": "en"}, {"value": "EPD-Datenformaterweiterungen v1.2", "lang": "de"}], "type": "source data set", "refObjectId": "a29449fd-aa2f-4de8-b5d7-4b06b43c6fde", "version": "00.01.000"}], "referenceToPersonOrEntityEnteringTheData": {"shortDescription": [{"value": "Kiwa GmbH (Berlin)", "lang": "en"}], "type": "contact data set", "refObjectId": "3ea4a87a-3f88-4633-b7e7-1bbdd272be43", "version": "00.00.002"}}, "publicationAndOwnership": {"dataSetVersion": "00.00.008", "referenceToRegistrationAuthority": {"shortDescription": [{"value": "Kiwa-Ecobility Experts, Kiwa GmbH (Berlin)", "lang": "en"}], "type": "contact data set", "refObjectId": "eb52a9a8-9d0f-40ce-a5c9-7b78f5615e5a", "version": "00.00.002"}, "registrationNumber": "EPD-Kiwa-EE-000356-DE", "referenceToOwnershipOfDataSet": {"shortDescription": [{"value": "ECO-Refit GmbH", "lang": "de"}], "type": "contact data set", "refObjectId": "2ddabd51-4e82-4d60-a6f5-fb843bfd2302", "version": "00.00.001"}, "copyright": true, "licenseType": "Free of charge for all users and uses", "accessRestrictions": [{"value": "Keine.", "lang": "de"}], "other": {"anies": [{"name": "referenceToPublisher", "value": {"shortDescription": [{"value": "Kiwa-Ecobility Experts, Kiwa GmbH (Berlin)", "lang": "en"}], "type": "contact data set", "refObjectId": "eb52a9a8-9d0f-40ce-a5c9-7b78f5615e5a", "version": "00.00.002"}}]}}}, "exchanges": {"exchange": [{"dataSetInternalID": 1, "referenceToFlowDataSet": {"shortDescription": [{"value": "ReUse-Stahl (ECO-Refit GmbH)", "lang": "de"}], "type": "flow data set", "refObjectId": "3ef19ec7-8c64-476d-aa50-4a93de591df0", "version": "00.00.002"}, "meanAmount": 1.0, "resultingAmount": 1.0, "referenceFlow": true, "resultingflowAmount": 1000.0, "flowProperties": [{"name": [{"lang": "en", "value": "Mass"}, {"lang": "de", "value": "Masse"}], "uuid": "93a60a56-a3c8-11da-a746-0800200b9a66", "referenceFlowProperty": true, "meanValue": 1000.0, "referenceUnit": "kg", "unitGroupUUID": "ad38d542-3fe9-439d-9b95-2f5f7752acaf"}], "materialProperties": [{"name": "gross density", "value": "7850.0", "unit": "kg/m^3", "unitDescription": "kilograms per cubic metre"}], "typeOfFlow": "Product flow", "classification": {"classHierarchy": "Metalle / Stahl und Eisen / Stahlprofile", "name": "OEKOBAU.DAT"}}, {"dataSetInternalID": 2, "referenceToFlowDataSet": {"shortDescription": [{"value": "Komponenten für die Wiederverwendung (CRU)", "lang": "de"}, {"value": "Components for re-use (CRU)", "lang": "en"}, {"value": "Componentes para su reutilización (CRU)", "lang": "es"}, {"value": "Komponenter för återanvändning (CRU)", "lang": "sv"}], "type": "flow data set", "refObjectId": "a2b32f97-3fc7-4af2-b209-525bc6426f33", "version": "30.00.002"}, "exchange direction": "OUTPUT", "meanAmount": 0.0, "other": {"anies": [{"value": "0.0", "module": "A1", "scenario": "Standard Szenario"}, {"value": "0.0", "module": "A2", "scenario": "Standard Szenario"}, {"value": "0.105", "module": "A3", "scenario": "Standard Szenario"}, {"value": "0.105", "module": "A1-A3", "scenario": "Standard Szenario"}, {"value": "0.0", "module": "C1", "scenario": "Standard Szenario"}, {"value": "0.0", "module": "C2", "scenario": "Standard Szenario"}, {"value": "0.0", "module": "C3", "scenario": "Standard Szenario"}, {"value": "0.0", "module": "C4", "scenario": "Standard Szenario"}, {"value": "0.0", "module": "D", "scenario": "Standard Szenario"}, {"name": "referenceToUnitGroupDataSet", "value": {"shortDescription": [{"value": "kg"}], "type": "unit group data set", "refObjectId": "ad38d542-3fe9-439d-9b95-2f5f7752acaf", "uri": "../unitgroups/ad38d542-3fe9-439d-9b95-2f5f7752acaf"}}]}, "resolvedFlowVersion": "38.00.000", "flowProperties": [], "typeOfFlow": "Other flow", "classification": {"classHierarchy": "Quantities / Environmental quantities / EPD EN 15804 / LCI indicators", "name": "GaBiCategories"}}, {"dataSetInternalID": 3, "referenceToFlowDataSet": {"shortDescription": [{"value": "Exportierte elektrische Energie (EEE)", "lang": "de"}, {"value": "Exported electrical energy (EEE)", "lang": "en"}, {"value": "Energía exportada electrica (EEE)", "lang": "es"}, {"value": "Exporterad energi – elektrisk (EEE)", "lang": "sv"}], "type": "flow data set", "refObjectId": "4da0c987-2b76-40d6-9e9e-82a017aaaf29", "version": "30.00.002"}, "exchange direction": "OUTPUT", "meanAmount": 0.0, "other": {"anies": [{"value": "0.0", "module": "A1", "scenario": "Standard Szenario"}, {"value": "0.0", "module": "A2", "scenario": "Standard Szenario"}, {"value": "0.0", "module": "A3", "scenario": "Standard Szenario"}, {"value": "0.0", "module": "A1-A3", "scenario": "Standard Szenario"}, {"value": "0.0", "module": "C1", "scenario": "Standard Szenario"}, {"value": "0.0", "module": "C2", "scenario": "Standard Szenario"}, {"value": "0.0", "module": "C3", "scenario": "Standard Szenario"}, {"value": "0.0", "module": "C4", "scenario": "Standard Szenario"}, {"value": "0.0", "module": "D", "scenario": "Standard Szenario"}, {"name": "referenceToUnitGroupDataSet", "value": {"shortDescription": [{"value": "MJ"}], "type": "unit group data set", "refObjectId": "93a60a57-a3c8-11da-a746-0800200c9a66", "uri": "../unitgroups/93a60a57-a3c8-11da-a746-0800200c9a66"}}]}, "resolvedFlowVersion": "38.00.000", "flowProperties": [], "typeOfFlow": "Other flow", "classification": {"classHierarchy": "Quantities / Environmental quantities / EPD EN 15804 / LCI indicators", "name": "GaBiCategories"}}, {"dataSetInternalID": 4, "referenceToFlowDataSet": {"shortDescription": [{"value": "Exportierte thermische Energie (EET)", "lang": "de"}, {"value": "Exported thermal energy (EET)", "lang": "en"}, {"value": "Energía exportada termal (EET)", "lang": "es"}, {"value": "Exporterad energi – termisk (EET)", "lang": "sv"}], "type": "flow data set", "refObjectId": "98daf38a-7a79-46d3-9a37-2b7bd0955810", "version": "30.00.002"}, "exchange direction": "OUTPUT", "meanAmount": 0.0, "other": {"anies": [{"value": "0.0", "module": "A1", "scenario": "Standard Szenario"}, {"value": "0.0", "module": "A2", "scenario": "Standard Szenario"}, {"value": "0.0", "module": "A3", "scenario": "Standard Szenario"}, {"value": "0.0", "module": "A1-A3", "scenario": "Standard Szenario"}, {"value": "0.0", "module": "C1", "scenario": "Standard Szenario"}, {"value": "0.0", "module": "C2", "scenario": "Standard Szenario"}, {"value": "0.0", "module": "C3", "scenario": "Standard Szenario"}, {"value": "0.0", "module": "C4", "scenario": "Standard Szenario"}, {"value": "0.0", "module": "D", "scenario": "Standard Szenario"}, {"name": "referenceToUnitGroupDataSet", "value": {"shortDescription": [{"value": "MJ"}], "type": "unit group data set", "refObjectId": "93a60a57-a3c8-11da-a746-0800200c9a66", "uri": "../unitgroups/93a60a57-a3c8-11da-a746-0800200c9a66"}}]}, "resolvedFlowVersion": "38.00.000", "flowProperties": [], "typeOfFlow": "Other flow", "classification": {"classHierarchy": "Quantities / Environmental quantities / EPD EN 15804 / LCI indicators", "name": "GaBiCategories"}}, {"dataSetInternalID": 5, "referenceToFlowDataSet": {"shortDescription": [{"value": "Gefährlicher Abfall zur Deponie (HWD)", "lang": "de"}, {"value": "Hazardous waste disposed (HWD)", "lang": "en"}, {"value": "Residuos peligrosos eliminados (HWD)", "lang": "es"}, {"value": "Farligt avfall (HWD)", "lang": "sv"}], "type": "flow data set", "refObjectId": "430f9e0f-59b2-46a0-8e0d-55e0e84948fc", "version": "30.00.002"}, "exchange direction": "OUTPUT", "meanAmount": 0.0, "other": {"anies": [{"value": "0.0702", "module": "A1", "scenario": "Standard Szenario"}, {"value": "5.84E-4", "module": "A2", "scenario": "Standard Szenario"}, {"value": "0.018", "module": "A3", "scenario": "Standard Szenario"}, {"value": "0.0888", "module": "A1-A3", "scenario": "Standard Szenario"}, {"value": "0.00117", "module": "C1", "scenario": "Standard Szenario"}, {"value": "2.71E-4", "module": "C2", "scenario": "Standard Szenario"}, {"value": "0.0", "module": "C3", "scenario": "Standard Szenario"}, {"value": "1.98E-5", "module": "C4", "scenario": "Standard Szenario"}, {"value": "-0.0652", "module": "D", "scenario": "Standard Szenario"}, {"name": "referenceToUnitGroupDataSet", "value": {"shortDescription": [{"value": "kg"}], "type": "unit group data set", "refObjectId": "ad38d542-3fe9-439d-9b95-2f5f7752acaf", "uri": "../unitgroups/ad38d542-3fe9-439d-9b95-2f5f7752acaf"}}]}, "resolvedFlowVersion": "38.00.000", "flowProperties": [], "typeOfFlow": "Other flow", "classification": {"classHierarchy": "Quantities / Environmental quantities / EPD EN 15804 / LCI indicators", "name": "GaBiCategories"}}, {"dataSetInternalID": 6, "referenceToFlowDataSet": {"shortDescription": [{"value": "Stoffe für die Energierückgewinnung (MER)", "lang": "de"}, {"value": "Materials for energy recovery (MER)", "lang": "en"}, {"value": "Materiales para valorización energética (recuperación de energía) (MER)", "lang": "es"}, {"value": "Material till energiåtervinning (MER)", "lang": "sv"}], "type": "flow data set", "refObjectId": "59a9181c-3aaf-46ee-8b13-2b3723b6e447", "version": "30.00.002"}, "exchange direction": "OUTPUT", "meanAmount": 0.0, "other": {"anies": [{"value": "0.0", "module": "A1", "scenario": "Standard Szenario"}, {"value": "0.0", "module": "A2", "scenario": "Standard Szenario"}, {"value": "0.0", "module": "A3", "scenario": "Standard Szenario"}, {"value": "0.0", "module": "A1-A3", "scenario": "Standard Szenario"}, {"value": "0.0", "module": "C1", "scenario": "Standard Szenario"}, {"value": "0.0", "module": "C2", "scenario": "Standard Szenario"}, {"value": "0.0", "module": "C3", "scenario": "Standard Szenario"}, {"value": "0.0", "module": "C4", "scenario": "Standard Szenario"}, {"value": "0.0", "module": "D", "scenario": "Standard Szenario"}, {"name": "referenceToUnitGroupDataSet", "value": {"shortDescription": [{"value": "kg"}], "type": "unit group data set", "refObjectId": "ad38d542-3fe9-439d-9b95-2f5f7752acaf", "uri": "../unitgroups/ad38d542-3fe9-439d-9b95-2f5f7752acaf"}}]}, "resolvedFlowVersion": "38.00.000", "flowProperties": [], "typeOfFlow": "Other flow", "classification": {"classHierarchy": "Quantities / Environmental quantities / EPD EN 15804 / LCI indicators", "name": "GaBiCategories"}}, {"dataSetInternalID": 7, "referenceToFlowDataSet": {"shortDescription": [{"value": "Stoffe zum Recycling (MFR)", "lang": "de"}, {"value": "Materials for recycling (MFR)", "lang": "en"}, {"value": "Materiales para el reciclaje (MFR)", "lang": "es"}, {"value": "Material till återvinning (MFR)", "lang": "sv"}], "type": "flow data set", "refObjectId": "d7fe48a5-4103-49c8-9aae-b0b5dfdbd6ae", "version": "30.00.002"}, "exchange direction": "OUTPUT", "meanAmount": 0.0, "other": {"anies": [{"value": "0.0", "module": "A1", "scenario": "Standard Szenario"}, {"value": "0.0", "module": "A2", "scenario": "Standard Szenario"}, {"value": "2.32", "module": "A3", "scenario": "Standard Szenario"}, {"value": "2.32", "module": "A1-A3", "scenario": "Standard Szenario"}, {"value": "0.0", "module": "C1", "scenario": "Standard Szenario"}, {"value": "0.0", "module": "C2", "scenario": "Standard Szenario"}, {"value": "463.0", "module": "C3", "scenario": "Standard Szenario"}, {"value": "0.0", "module": "C4", "scenario": "Standard Szenario"}, {"value": "0.0", "module": "D", "scenario": "Standard Szenario"}, {"name": "referenceToUnitGroupDataSet", "value": {"shortDescription": [{"value": "kg"}], "type": "unit group data set", "refObjectId": "ad38d542-3fe9-439d-9b95-2f5f7752acaf", "uri": "../unitgroups/ad38d542-3fe9-439d-9b95-2f5f7752acaf"}}]}, "resolvedFlowVersion": "38.00.000", "flowProperties": [], "typeOfFlow": "Other flow", "classification": {"classHierarchy": "Quantities / Environmental quantities / EPD EN 15804 / LCI indicators", "name": "GaBiCategories"}}, {"dataSetInternalID": 8, "referenceToFlowDataSet": {"shortDescription": [{"value": "Einsatz von Süßwasserressourcen (FW)", "lang": "de"}, {"value": "Use of net fresh water (FW)", "lang": "en"}, {"value": "Uso neto de recursos de agua dulce (FW)", "lang": "es"}, {"value": "Användning av sötvatten (FW)", "lang": "sv"}], "type": "flow data set", "refObjectId": "3cf952c8-f3a4-461d-8c96-96456ca62246", "version": "30.00.003"}, "exchange direction": "INPUT", "meanAmount": 0.0, "other": {"anies": [{"value": "6.22", "module": "A1", "scenario": "Standard Szenario"}, {"value": "0.0281", "module": "A2", "scenario": "Standard Szenario"}, {"value": "1.66", "module": "A3", "scenario": "Standard Szenario"}, {"value": "7.91", "module": "A1-A3", "scenario": "Standard Szenario"}, {"value": "0.0222", "module": "C1", "scenario": "Standard Szenario"}, {"value": "0.013", "module": "C2", "scenario": "Standard Szenario"}, {"value": "0.0", "module": "C3", "scenario": "Standard Szenario"}, {"value": "0.0201", "module": "C4", "scenario": "Standard Szenario"}, {"value": "-1.97", "module": "D", "scenario": "Standard Szenario"}, {"name": "referenceToUnitGroupDataSet", "value": {"shortDescription": [{"value": "m3"}], "type": "unit group data set", "refObjectId": "cd950537-0a98-4044-9ba7-9f9a68d0a504", "uri": "../unitgroups/cd950537-0a98-4044-9ba7-9f9a68d0a504"}}]}, "resolvedFlowVersion": "38.00.000", "flowProperties": [], "typeOfFlow": "Other flow", "classification": {"classHierarchy": "Quantities / Environmental quantities / EPD EN 15804 / LCI indicators", "name": "GaBiCategories"}}, {"dataSetInternalID": 9, "referenceToFlowDataSet": {"shortDescription": [{"value": "Entsorgter nicht gefährlicher Abfall (NHWD)", "lang": "de"}, {"value": "Non hazardous waste dispose (NHWD)", "lang": "en"}, {"value": "Residuos no peligrosos eliminados (NHWD)", "lang": "es"}, {"value": "Icke-farligt avfall (NHWD)", "lang": "sv"}], "type": "flow data set", "refObjectId": "b29ef66b-e286-4afa-949f-62f1a7b4d7fa", "version": "30.00.002"}, "exchange direction": "OUTPUT", "meanAmount": 0.0, "other": {"anies": [{"value": "101.0", "module": "A1", "scenario": "Standard Szenario"}, {"value": "14.6", "module": "A2", "scenario": "Standard Szenario"}, {"value": "20.0", "module": "A3", "scenario": "Standard Szenario"}, {"value": "136.0", "module": "A1-A3", "scenario": "Standard Szenario"}, {"value": "0.51", "module": "C1", "scenario": "Standard Szenario"}, {"value": "6.79", "module": "C2", "scenario": "Standard Szenario"}, {"value": "0.0", "module": "C3", "scenario": "Standard Szenario"}, {"value": "67.3", "module": "C4", "scenario": "Standard Szenario"}, {"value": "-53.2", "module": "D", "scenario": "Standard Szenario"}, {"name": "referenceToUnitGroupDataSet", "value": {"shortDescription": [{"value": "kg"}], "type": "unit group data set", "refObjectId": "ad38d542-3fe9-439d-9b95-2f5f7752acaf", "uri": "../unitgroups/ad38d542-3fe9-439d-9b95-2f5f7752acaf"}}]}, "resolvedFlowVersion": "38.00.000", "flowProperties": [], "typeOfFlow": "Other flow", "classification": {"classHierarchy": "Quantities / Environmental quantities / EPD EN 15804 / LCI indicators", "name": "GaBiCategories"}}, {"dataSetInternalID": 10, "referenceToFlowDataSet": {"shortDescription": [{"value": "Nicht-erneuerbare Primärenergie als Energieträger (PENRE)", "lang": "de"}, {"value": "Use of non renewable primary energy (PENRE)", "lang": "en"}, {"value": "Uso de energía primaria no renovable, excluyendo los recursos de energía primaria no renovable utilizada como materia prima (PENRE)", "lang": "es"}, {"value": "Icke förnybar primärenergi - använd som energibärare (PENRE)", "lang": "sv"}], "type": "flow data set", "refObjectId": "ac857178-2b45-46ec-892a-a9a4332f0372", "version": "30.00.002"}, "exchange direction": "INPUT", "meanAmount": 0.0, "other": {"anies": [{"value": "6120.0", "module": "A1", "scenario": "Standard Szenario"}, {"value": "245.0", "module": "A2", "scenario": "Standard Szenario"}, {"value": "3480.0", "module": "A3", "scenario": "Standard Szenario"}, {"value": "9850.0", "module": "A1-A3", "scenario": "Standard Szenario"}, {"value": "457.0", "module": "C1", "scenario": "Standard Szenario"}, {"value": "114.0", "module": "C2", "scenario": "Standard Szenario"}, {"value": "0.0", "module": "C3", "scenario": "Standard Szenario"}, {"value": "17.1", "module": "C4", "scenario": "Standard Szenario"}, {"value": "-3940.0", "module": "D", "scenario": "Standard Szenario"}, {"name": "referenceToUnitGroupDataSet", "value": {"shortDescription": [{"value": "MJ"}], "type": "unit group data set", "refObjectId": "93a60a57-a3c8-11da-a746-0800200c9a66", "uri": "../unitgroups/93a60a57-a3c8-11da-a746-0800200c9a66"}}]}, "resolvedFlowVersion": "38.00.000", "flowProperties": [], "typeOfFlow": "Other flow", "classification": {"classHierarchy": "Quantities", "name": "GaBiCategories"}}, {"dataSetInternalID": 11, "referenceToFlowDataSet": {"shortDescription": [{"value": "Nicht-erneuerbare Primärenergie zur stofflichen Nutzung (PENRM)", "lang": "de"}, {"value": "Use of non renewable primary energy resources used as raw materials (PENRM)", "lang": "en"}, {"value": "Uso de la energía primaria no renovable utilizada como materia prima (PENRM)", "lang": "es"}, {"value": "Icke förnybar primärenergi - använd som råmaterial (PENRM)", "lang": "sv"}], "type": "flow data set", "refObjectId": "1421caa0-679d-4bf4-b282-0eb850ccae27", "version": "30.00.001"}, "exchange direction": "INPUT", "meanAmount": 0.0, "other": {"anies": [{"value": "0.0", "module": "A1", "scenario": "Standard Szenario"}, {"value": "0.0", "module": "A2", "scenario": "Standard Szenario"}, {"value": "0.0", "module": "A3", "scenario": "Standard Szenario"}, {"value": "0.0", "module": "A1-A3", "scenario": "Standard Szenario"}, {"value": "0.0", "module": "C1", "scenario": "Standard Szenario"}, {"value": "0.0", "module": "C2", "scenario": "Standard Szenario"}, {"value": "0.0", "module": "C3", "scenario": "Standard Szenario"}, {"value": "0.0", "module": "C4", "scenario": "Standard Szenario"}, {"value": "0.0", "module": "D", "scenario": "Standard Szenario"}, {"name": "referenceToUnitGroupDataSet", "value": {"shortDescription": [{"value": "MJ"}], "type": "unit group data set", "refObjectId": "93a60a57-a3c8-11da-a746-0800200c9a66", "uri": "../unitgroups/93a60a57-a3c8-11da-a746-0800200c9a66"}}]}, "resolvedFlowVersion": "38.00.000", "flowProperties": [], "typeOfFlow": "Other flow", "classification": {"classHierarchy": "Quantities", "name": "GaBiCategories"}}, {"dataSetInternalID": 12, "referenceToFlowDataSet": {"shortDescription": [{"value": "Nicht erneuerbare Sekundärbrennstoffe (NRSF)", "lang": "de"}, {"value": "Use of non renewable secondary fuels (NRSF)", "lang": "en"}, {"value": "Uso de combustibles secundarios no renovables (NRSF)", "lang": "es"}, {"value": "Användning av ickeförnybara sekundära bränslen (NRSF)", "lang": "sv"}], "type": "flow data set", "refObjectId": "89def144-d39a-4287-b86f-efde453ddcb2", "version": "30.00.001"}, "exchange direction": "INPUT", "meanAmount": 0.0, "other": {"anies": [{"value": "0.0", "module": "A1", "scenario": "Standard Szenario"}, {"value": "0.0", "module": "A2", "scenario": "Standard Szenario"}, {"value": "0.0", "module": "A3", "scenario": "Standard Szenario"}, {"value": "0.0", "module": "A1-A3", "scenario": "Standard Szenario"}, {"value": "0.0", "module": "C1", "scenario": "Standard Szenario"}, {"value": "0.0", "module": "C2", "scenario": "Standard Szenario"}, {"value": "0.0", "module": "C3", "scenario": "Standard Szenario"}, {"value": "0.0", "module": "C4", "scenario": "Standard Szenario"}, {"value": "0.0", "module": "D", "scenario": "Standard Szenario"}, {"name": "referenceToUnitGroupDataSet", "value": {"shortDescription": [{"value": "MJ"}], "type": "unit group data set", "refObjectId": "93a60a57-a3c8-11da-a746-0800200c9a66", "uri": "../unitgroups/93a60a57-a3c8-11da-a746-0800200c9a66"}}]}, "resolvedFlowVersion": "38.00.000", "flowProperties": [], "typeOfFlow": "Other flow", "classification": {"classHierarchy": "Quantities / Environmental quantities / EPD EN 15804 / LCI indicators", "name": "GaBiCategories"}}, {"dataSetInternalID": 13, "referenceToFlowDataSet": {"shortDescription": [{"value": "Entsorgter radioaktiver Abfall (RWD)", "lang": "de"}, {"value": "Radioactive waste disposed (RWD)", "lang": "en"}, {"value": "Residuos radiactivos eliminados (RWD)", "lang": "es"}, {"value": "Radioaktivt avfall (RWD) ", "lang": "sv"}], "type": "flow data set", "refObjectId": "3449546e-52ad-4b39-b809-9fb77cea8ff6", "version": "30.00.001"}, "exchange direction": "OUTPUT", "meanAmount": 0.0, "other": {"anies": [{"value": "0.0118", "module": "A1", "scenario": "Standard Szenario"}, {"value": "0.00151", "module": "A2", "scenario": "Standard Szenario"}, {"value": "0.00882", "module": "A3", "scenario": "Standard Szenario"}, {"value": "0.0221", "module": "A1-A3", "scenario": "Standard Szenario"}, {"value": "0.00299", "module": "C1", "scenario": "Standard Szenario"}, {"value": "7.03E-4", "module": "C2", "scenario": "Standard Szenario"}, {"value": "0.0", "module": "C3", "scenario": "Standard Szenario"}, {"value": "1.07E-4", "module": "C4", "scenario": "Standard Szenario"}, {"value": "0.00322", "module": "D", "scenario": "Standard Szenario"}, {"name": "referenceToUnitGroupDataSet", "value": {"shortDescription": [{"value": "kg"}], "type": "unit group data set", "refObjectId": "ad38d542-3fe9-439d-9b95-2f5f7752acaf", "uri": "../unitgroups/ad38d542-3fe9-439d-9b95-2f5f7752acaf"}}]}, "resolvedFlowVersion": "38.00.000", "flowProperties": [], "typeOfFlow": "Other flow", "classification": {"classHierarchy": "Quantities / Environmental quantities / EPD EN 15804 / LCI indicators", "name": "GaBiCategories"}}, {"dataSetInternalID": 14, "referenceToFlowDataSet": {"shortDescription": [{"value": "Erneuerbare Primärenergie als Energieträger (PERE)", "lang": "de"}, {"value": "Use of renewable primary energy (PERE)", "lang": "en"}, {"value": "Uso de energía primaria renovable excluyendo los recursos de energía primaria renovable utilizada como materia prima (PERE)", "lang": "es"}, {"value": "Förnybar energi - använd som energibärare (PERE)", "lang": "sv"}], "type": "flow data set", "refObjectId": "20f32be5-0398-4288-9b6d-accddd195317", "version": "30.00.001"}, "exchange direction": "INPUT", "meanAmount": 0.0, "other": {"anies": [{"value": "275.0", "module": "A1", "scenario": "Standard Szenario"}, {"value": "2.89", "module": "A2", "scenario": "Standard Szenario"}, {"value": "208.0", "module": "A3", "scenario": "Standard Szenario"}, {"value": "486.0", "module": "A1-A3", "scenario": "Standard Szenario"}, {"value": "2.33", "module": "C1", "scenario": "Standard Szenario"}, {"value": "1.34", "module": "C2", "scenario": "Standard Szenario"}, {"value": "0.0", "module": "C3", "scenario": "Standard Szenario"}, {"value": "0.909", "module": "C4", "scenario": "Standard Szenario"}, {"value": "110.0", "module": "D", "scenario": "Standard Szenario"}, {"name": "referenceToUnitGroupDataSet", "value": {"shortDescription": [{"value": "MJ"}], "type": "unit group data set", "refObjectId": "93a60a57-a3c8-11da-a746-0800200c9a66", "uri": "../unitgroups/93a60a57-a3c8-11da-a746-0800200c9a66"}}]}, "resolvedFlowVersion": "38.00.000", "flowProperties": [], "typeOfFlow": "Other flow", "classification": {"classHierarchy": "Quantities", "name": "GaBiCategories"}}, {"dataSetInternalID": 15, "referenceToFlowDataSet": {"shortDescription": [{"value": "Erneuerbare Primärenergie zur stofflichen Nutzung (PERM)", "lang": "de"}, {"value": "Use of renewable primary energy resources used as raw materials (PERM)", "lang": "en"}, {"value": "Uso de energía primaria renovable utilizada como materia prima (PERM)", "lang": "es"}, {"value": "Förnybar energi - använd som råmaterial (PERM)", "lang": "sv"}], "type": "flow data set", "refObjectId": "fb3ec0de-548d-4508-aea5-00b73bf6f702", "version": "30.00.001"}, "exchange direction": "INPUT", "meanAmount": 0.0, "other": {"anies": [{"value": "0.0", "module": "A1", "scenario": "Standard Szenario"}, {"value": "0.0", "module": "A2", "scenario": "Standard Szenario"}, {"value": "0.0", "module": "A3", "scenario": "Standard Szenario"}, {"value": "0.0", "module": "A1-A3", "scenario": "Standard Szenario"}, {"value": "0.0", "module": "C1", "scenario": "Standard Szenario"}, {"value": "0.0", "module": "C2", "scenario": "Standard Szenario"}, {"value": "0.0", "module": "C3", "scenario": "Standard Szenario"}, {"value": "0.0", "module": "C4", "scenario": "Standard Szenario"}, {"value": "0.0", "module": "D", "scenario": "Standard Szenario"}, {"name": "referenceToUnitGroupDataSet", "value": {"shortDescription": [{"value": "MJ"}], "type": "unit group data set", "refObjectId": "93a60a57-a3c8-11da-a746-0800200c9a66", "uri": "../unitgroups/93a60a57-a3c8-11da-a746-0800200c9a66"}}]}, "resolvedFlowVersion": "38.00.000", "flowProperties": [], "typeOfFlow": "Other flow", "classification": {"classHierarchy": "Quantities", "name": "GaBiCategories"}}, {"dataSetInternalID": 16, "referenceToFlowDataSet": {"shortDescription": [{"value": "Erneuerbare Sekundärbrennstoffe (RSF)", "lang": "de"}, {"value": "Use of renewable secondary fuels (RSF)", "lang": "en"}, {"value": "Uso de combustibles secundarios renovables (RSF)", "lang": "es"}, {"value": "Användning av förnybara sekundära bränslen (RSF)", "lang": "sv"}], "type": "flow data set", "refObjectId": "64333088-a55f-4aa2-9a31-c10b07816787", "version": "30.00.001"}, "exchange direction": "INPUT", "meanAmount": 0.0, "other": {"anies": [{"value": "0.0", "module": "A1", "scenario": "Standard Szenario"}, {"value": "0.0", "module": "A2", "scenario": "Standard Szenario"}, {"value": "0.0", "module": "A3", "scenario": "Standard Szenario"}, {"value": "0.0", "module": "A1-A3", "scenario": "Standard Szenario"}, {"value": "0.0", "module": "C1", "scenario": "Standard Szenario"}, {"value": "0.0", "module": "C2", "scenario": "Standard Szenario"}, {"value": "0.0", "module": "C3", "scenario": "Standard Szenario"}, {"value": "0.0", "module": "C4", "scenario": "Standard Szenario"}, {"value": "0.0", "module": "D", "scenario": "Standard Szenario"}, {"name": "referenceToUnitGroupDataSet", "value": {"shortDescription": [{"value": "MJ"}], "type": "unit group data set", "refObjectId": "93a60a57-a3c8-11da-a746-0800200c9a66", "uri": "../unitgroups/93a60a57-a3c8-11da-a746-0800200c9a66"}}]}, "resolvedFlowVersion": "38.00.000", "flowProperties": [], "typeOfFlow": "Other flow", "classification": {"classHierarchy": "Quantities / Environmental quantities / EPD EN 15804 / LCI indicators", "name": "GaBiCategories"}}, {"dataSetInternalID": 17, "referenceToFlowDataSet": {"shortDescription": [{"value": "Einsatz von Sekundärstoffen (SM)", "lang": "de"}, {"value": "Use of secondary material (SM)", "lang": "en"}, {"value": "Uso de materiales secundarios (SM)", "lang": "es"}, {"value": "Användning av sekundära material (SM)", "lang": "sv"}], "type": "flow data set", "refObjectId": "c6a1f35f-2d09-4f54-8dfb-97e502e1ce92", "version": "30.00.001"}, "exchange direction": "INPUT", "meanAmount": 0.0, "other": {"anies": [{"value": "43.8", "module": "A1", "scenario": "Standard Szenario"}, {"value": "0.0", "module": "A2", "scenario": "Standard Szenario"}, {"value": "0.438", "module": "A3", "scenario": "Standard Szenario"}, {"value": "44.2", "module": "A1-A3", "scenario": "Standard Szenario"}, {"value": "0.0", "module": "C1", "scenario": "Standard Szenario"}, {"value": "0.0", "module": "C2", "scenario": "Standard Szenario"}, {"value": "0.0", "module": "C3", "scenario": "Standard Szenario"}, {"value": "0.0", "module": "C4", "scenario": "Standard Szenario"}, {"value": "0.0", "module": "D", "scenario": "Standard Szenario"}, {"name": "referenceToUnitGroupDataSet", "value": {"shortDescription": [{"value": "kg"}], "type": "unit group data set", "refObjectId": "ad38d542-3fe9-439d-9b95-2f5f7752acaf", "uri": "../unitgroups/ad38d542-3fe9-439d-9b95-2f5f7752acaf"}}]}, "resolvedFlowVersion": "38.00.000", "flowProperties": [], "typeOfFlow": "Other flow", "classification": {"classHierarchy": "Quantities / Environmental quantities / EPD EN 15804 / LCI indicators", "name": "GaBiCategories"}}, {"dataSetInternalID": 18, "referenceToFlowDataSet": {"shortDescription": [{"value": "Total nicht erneuerbare Primärenergie (PENRT)", "lang": "de"}, {"value": "Total use of non renewable primary energy resource (PENRT)", "lang": "en"}, {"value": "Uso total de la energía primaria no renovable (energía primaria y recursos de energía primaria renovable utilizada como materia prima) (PENRT)", "lang": "es"}, {"value": "Icke förnybar primärenergi – total (PENRT)", "lang": "sv"}], "type": "flow data set", "refObjectId": "06159210-646b-4c8d-8583-da9b3b95a6c1", "version": "30.00.001"}, "exchange direction": "INPUT", "meanAmount": 0.0, "other": {"anies": [{"value": "6120.0", "module": "A1", "scenario": "Standard Szenario"}, {"value": "245.0", "module": "A2", "scenario": "Standard Szenario"}, {"value": "3480.0", "module": "A3", "scenario": "Standard Szenario"}, {"value": "9850.0", "module": "A1-A3", "scenario": "Standard Szenario"}, {"value": "457.0", "module": "C1", "scenario": "Standard Szenario"}, {"value": "114.0", "module": "C2", "scenario": "Standard Szenario"}, {"value": "0.0", "module": "C3", "scenario": "Standard Szenario"}, {"value": "17.1", "module": "C4", "scenario": "Standard Szenario"}, {"value": "-3940.0", "module": "D", "scenario": "Standard Szenario"}, {"name": "referenceToUnitGroupDataSet", "value": {"shortDescription": [{"value": "MJ"}], "type": "unit group data set", "refObjectId": "93a60a57-a3c8-11da-a746-0800200c9a66", "uri": "../unitgroups/93a60a57-a3c8-11da-a746-0800200c9a66"}}]}, "resolvedFlowVersion": "38.00.000", "flowProperties": [], "typeOfFlow": "Other flow", "classification": {"classHierarchy": "Quantities / Environmental quantities / EPD EN 15804 / LCI indicators", "name": "GaBiCategories"}}, {"dataSetInternalID": 19, "referenceToFlowDataSet": {"shortDescription": [{"value": "Total erneuerbare Primärenergie (PERT)", "lang": "de"}, {"value": "Total use of renewable primary energy resources (PERT)", "lang": "en"}, {"value": "Uso total de la energía primaria renovable (energía primaria y recursos de energía primaria renovable utilizada como materia prima) (PERT)", "lang": "es"}, {"value": "Förnybar energi – total (PERT)", "lang": "sv"}], "type": "flow data set", "refObjectId": "53f97275-fa8a-4cdd-9024-65936002acd0", "version": "30.00.001"}, "exchange direction": "INPUT", "meanAmount": 0.0, "other": {"anies": [{"value": "275.0", "module": "A1", "scenario": "Standard Szenario"}, {"value": "2.89", "module": "A2", "scenario": "Standard Szenario"}, {"value": "208.0", "module": "A3", "scenario": "Standard Szenario"}, {"value": "486.0", "module": "A1-A3", "scenario": "Standard Szenario"}, {"value": "2.33", "module": "C1", "scenario": "Standard Szenario"}, {"value": "1.34", "module": "C2", "scenario": "Standard Szenario"}, {"value": "0.0", "module": "C3", "scenario": "Standard Szenario"}, {"value": "0.909", "module": "C4", "scenario": "Standard Szenario"}, {"value": "110.0", "module": "D", "scenario": "Standard Szenario"}, {"name": "referenceToUnitGroupDataSet", "value": {"shortDescription": [{"value": "MJ"}], "type": "unit group data set", "refObjectId": "93a60a57-a3c8-11da-a746-0800200c9a66", "uri": "../unitgroups/93a60a57-a3c8-11da-a746-0800200c9a66"}}]}, "resolvedFlowVersion": "38.00.000", "flowProperties": [], "typeOfFlow": "Other flow", "classification": {"classHierarchy": "Quantities / Environmental quantities / EPD EN 15804 / LCI indicators", "name": "GaBiCategories"}}]}, "LCIAResults": {"LCIAResult": [{"referenceToLCIAMethodDataSet": {"shortDescription": [{"value": "Potenzial für die Verknappung abiotischer Ressourcen – nicht fossile Ressourcen (ADPE)", "lang": "de"}, {"value": "Abiotic depletion potential - non-fossil resources (ADPE)", "lang": "en"}, {"value": "Abiotisk utarmningspotential icke fossila resurser (ADP-mm)", "lang": "sv"}], "type": "LCIA method data set", "refObjectId": "b2ad6494-c78d-11e6-9d9d-cec0c932ce01", "version": "01.00.012"}, "meanAmount": 0.0, "other": {"anies": [{"value": "0.219", "module": "A1", "scenario": "Standard Szenario"}, {"value": "3.87E-4", "module": "A2", "scenario": "Standard Szenario"}, {"value": "0.114", "module": "A3", "scenario": "Standard Szenario"}, {"value": "0.333", "module": "A1-A3", "scenario": "Standard Szenario"}, {"value": "4.8E-5", "module": "C1", "scenario": "Standard Szenario"}, {"value": "1.8E-4", "module": "C2", "scenario": "Standard Szenario"}, {"value": "0.0", "module": "C3", "scenario": "Standard Szenario"}, {"value": "5.29E-6", "module": "C4", "scenario": "Standard Szenario"}, {"value": "-3.67E-4", "module": "D", "scenario": "Standard Szenario"}, {"name": "referenceToUnitGroupDataSet", "value": {"shortDescription": [{"value": "kg Sb-Äqv."}], "type": "unit group data set", "refObjectId": "54ccd2d9-a32a-4fc2-923d-f2c8c93e89d4", "uri": "../unitgroups/54ccd2d9-a32a-4fc2-923d-f2c8c93e89d4"}}]}}, {"referenceToLCIAMethodDataSet": {"shortDescription": [{"value": "Potenzial für die Verknappung abiotischer Ressourcen – fossile Brennstoffe (ADPF)", "lang": "de"}, {"value": "Abiotic depletion potential - fossil resources (ADPF)", "lang": "en"}, {"value": "Abiotisk utarmningspotential av fossila resurser (ADP-F)", "lang": "sv"}], "type": "LCIA method data set", "refObjectId": "b2ad6110-c78d-11e6-9d9d-cec0c932ce01", "version": "01.00.012"}, "meanAmount": 0.0, "other": {"anies": [{"value": "5780.0", "module": "A1", "scenario": "Standard Szenario"}, {"value": "230.0", "module": "A2", "scenario": "Standard Szenario"}, {"value": "3210.0", "module": "A3", "scenario": "Standard Szenario"}, {"value": "9220.0", "module": "A1-A3", "scenario": "Standard Szenario"}, {"value": "431.0", "module": "C1", "scenario": "Standard Szenario"}, {"value": "107.0", "module": "C2", "scenario": "Standard Szenario"}, {"value": "0.0", "module": "C3", "scenario": "Standard Szenario"}, {"value": "16.1", "module": "C4", "scenario": "Standard Szenario"}, {"value": "-3790.0", "module": "D", "scenario": "Standard Szenario"}, {"name": "referenceToUnitGroupDataSet", "value": {"shortDescription": [{"value": "MJ"}], "type": "unit group data set", "refObjectId": "93a60a57-a3c8-11da-a746-0800200c9a66", "uri": "../unitgroups/93a60a57-a3c8-11da-a746-0800200c9a66"}}]}}, {"referenceToLCIAMethodDataSet": {"shortDescription": [{"value": "Versauerungspotenzial, kumulierte Überschreitung (AP)", "lang": "de"}, {"value": "Acidification potential, Accumulated Exceedance (AP)", "lang": "en"}, {"value": "Försurningspotential på land och vatten (AP)", "lang": "sv"}], "type": "LCIA method data set", "refObjectId": "b5c611c6-def3-11e6-bf01-fe55135034f3", "version": "01.03.011", "uri": "http://lca.jrc.ec.europa.eu/lcainfohub/datasets/elcd/lciamethods/f6cbd466-253f-4145-a4bb-8dae7d266e89.xml"}, "meanAmount": 0.0, "other": {"anies": [{"value": "3.06", "module": "A1", "scenario": "Standard Szenario"}, {"value": "0.0886", "module": "A2", "scenario": "Standard Szenario"}, {"value": "1.04", "module": "A3", "scenario": "Standard Szenario"}, {"value": "4.19", "module": "A1-A3", "scenario": "Standard Szenario"}, {"value": "0.327", "module": "C1", "scenario": "Standard Szenario"}, {"value": "0.0411", "module": "C2", "scenario": "Standard Szenario"}, {"value": "0.0", "module": "C3", "scenario": "Standard Szenario"}, {"value": "0.00525", "module": "C4", "scenario": "Standard Szenario"}, {"value": "-2.1", "module": "D", "scenario": "Standard Szenario"}, {"name": "referenceToUnitGroupDataSet", "value": {"shortDescription": [{"value": "mol H+ eqv."}], "type": "unit group data set", "refObjectId": "42e089ac-92bf-4bf2-8ca1-5fc40d18f2ed", "uri": "../unitgroups/42e089ac-92bf-4bf2-8ca1-5fc40d18f2ed"}}]}}, {"referenceToLCIAMethodDataSet": {"shortDescription": [{"value": "Eutrophierungspotenzial - Süßwasser (EP-freshwater)", "lang": "de"}, {"value": "Eutrophication potential - freshwater (EP-freshwater)", "lang": "en"}, {"value": "Övergödningspotential sötvatten (EP-fw)", "lang": "sv"}], "type": "LCIA method data set", "refObjectId": "b53ec18f-7377-4ad3-86eb-cc3f4f276b2b", "version": "01.00.012", "uri": "http://lca.jrc.ec.europa.eu/lcainfohub/datasets/elcd/lciamethods/a4630d5b-df2f-48ae-b3f2-5e5257606d68.xml"}, "meanAmount": 0.0, "other": {"anies": [{"value": "0.0295", "module": "A1", "scenario": "Standard Szenario"}, {"value": "1.54E-4", "module": "A2", "scenario": "Standard Szenario"}, {"value": "0.00718", "module": "A3", "scenario": "Standard Szenario"}, {"value": "0.0368", "module": "A1-A3", "scenario": "Standard Szenario"}, {"value": "1.14E-4", "module": "C1", "scenario": "Standard Szenario"}, {"value": "7.16E-5", "module": "C2", "scenario": "Standard Szenario"}, {"value": "0.0", "module": "C3", "scenario": "Standard Szenario"}, {"value": "7.76E-6", "module": "C4", "scenario": "Standard Szenario"}, {"value": "-0.0192", "module": "D", "scenario": "Standard Szenario"}, {"name": "referenceToUnitGroupDataSet", "value": {"shortDescription": [{"value": "kg P eqv."}], "type": "unit group data set", "refObjectId": "0429039d-a61d-4590-ba67-aa4a20a810a1", "uri": "../unitgroups/0429039d-a61d-4590-ba67-aa4a20a810a1"}}]}}, {"referenceToLCIAMethodDataSet": {"shortDescription": [{"value": "Eutrophierungspotenzial - Salzwasser (EP-marine)", "lang": "de"}, {"value": "Eutrophication potential - marine (EP-marine)", "lang": "en"}, {"value": "Övergödningspotential marin (EP-m)", "lang": "sv"}], "type": "LCIA method data set", "refObjectId": "b5c619fa-def3-11e6-bf01-fe55135034f3", "version": "02.00.012", "uri": "http://lca.jrc.ec.europa.eu/lcainfohub/datasets/elcd/lciamethods/5296e2be-060b-4e50-b033-d45f85f6ac92.xml"}, "meanAmount": 0.0, "other": {"anies": [{"value": "0.492", "module": "A1", "scenario": "Standard Szenario"}, {"value": "0.0312", "module": "A2", "scenario": "Standard Szenario"}, {"value": "0.113", "module": "A3", "scenario": "Standard Szenario"}, {"value": "0.636", "module": "A1-A3", "scenario": "Standard Szenario"}, {"value": "0.144", "module": "C1", "scenario": "Standard Szenario"}, {"value": "0.0145", "module": "C2", "scenario": "Standard Szenario"}, {"value": "0.0", "module": "C3", "scenario": "Standard Szenario"}, {"value": "0.00194", "module": "C4", "scenario": "Standard Szenario"}, {"value": "-0.389", "module": "D", "scenario": "Standard Szenario"}, {"name": "referenceToUnitGroupDataSet", "value": {"shortDescription": [{"value": "kg N eqv."}], "type": "unit group data set", "refObjectId": "d05bb823-ecdf-4686-8c40-bf1d9257859f", "uri": "../unitgroups/d05bb823-ecdf-4686-8c40-bf1d9257859f"}}]}}, {"referenceToLCIAMethodDataSet": {"shortDescription": [{"value": "Eutrophierungspotenzial - Land (EP-terrestrial)", "lang": "de"}, {"value": "Eutrophication potential - terrestrial (EP-terrestrial)", "lang": "en"}, {"value": "Övergödningspotential total (EP-T)", "lang": "sv"}], "type": "LCIA method data set", "refObjectId": "b5c614d2-def3-11e6-bf01-fe55135034f3", "version": "01.02.011", "uri": "http://lca.jrc.ec.europa.eu/lcainfohub/datasets/elcd/lciamethods/40054970-5936-477c-9bec-29fa23b1cb77.xml"}, "meanAmount": 0.0, "other": {"anies": [{"value": "8.1", "module": "A1", "scenario": "Standard Szenario"}, {"value": "0.344", "module": "A2", "scenario": "Standard Szenario"}, {"value": "3.19", "module": "A3", "scenario": "Standard Szenario"}, {"value": "11.6", "module": "A1-A3", "scenario": "Standard Szenario"}, {"value": "1.59", "module": "C1", "scenario": "Standard Szenario"}, {"value": "0.16", "module": "C2", "scenario": "Standard Szenario"}, {"value": "0.0", "module": "C3", "scenario": "Standard Szenario"}, {"value": "0.0215", "module": "C4", "scenario": "Standard Szenario"}, {"value": "-4.54", "module": "D", "scenario": "Standard Szenario"}, {"name": "referenceToUnitGroupDataSet", "value": {"shortDescription": [{"value": "mol N eqv."}], "type": "unit group data set", "refObjectId": "71b4d617-0ec9-4d3f-b65e-e438940c2401", "uri": "../unitgroups/71b4d617-0ec9-4d3f-b65e-e438940c2401"}}]}}, {"referenceToLCIAMethodDataSet": {"shortDescription": [{"value": "Globales Erwärmungspotenzial - total (GWP-total)", "lang": "de"}, {"value": "Global Warming Potential - total (GWP-total)", "lang": "en"}, {"value": "Global uppvärmningspotential – Totalt (GWP-T)", "lang": "sv"}], "type": "LCIA method data set", "refObjectId": "6a37f984-a4b3-458a-a20a-64418c145fa2", "version": "04.00.018"}, "meanAmount": 0.0, "other": {"anies": [{"value": "560.0", "module": "A1", "scenario": "Standard Szenario"}, {"value": "15.3", "module": "A2", "scenario": "Standard Szenario"}, {"value": "196.0", "module": "A3", "scenario": "Standard Szenario"}, {"value": "771.0", "module": "A1-A3", "scenario": "Standard Szenario"}, {"value": "31.3", "module": "C1", "scenario": "Standard Szenario"}, {"value": "7.1", "module": "C2", "scenario": "Standard Szenario"}, {"value": "0.0", "module": "C3", "scenario": "Standard Szenario"}, {"value": "0.63", "module": "C4", "scenario": "Standard Szenario"}, {"value": "-538.0", "module": "D", "scenario": "Standard Szenario"}, {"name": "referenceToUnitGroupDataSet", "value": {"shortDescription": [{"value": "kg CO2-Äqv."}], "type": "unit group data set", "refObjectId": "1ebf3012-d0db-4de2-aefd-ef30cedb0be1", "uri": "../unitgroups/1ebf3012-d0db-4de2-aefd-ef30cedb0be1"}}]}}, {"referenceToLCIAMethodDataSet": {"shortDescription": [{"value": "Globales Erwärmungspotenzial - fossil (GWP-fossil)", "lang": "de"}, {"value": "Global Warming Potential - fossil fuels (GWP-fossil)", "lang": "en"}, {"value": "Global uppvärmningspotential– fossil (GWP-f)", "lang": "sv"}], "type": "LCIA method data set", "refObjectId": "5f635281-343e-44fb-83df-1971b155e6b6", "version": "01.00.011"}, "meanAmount": 0.0, "other": {"anies": [{"value": "560.0", "module": "A1", "scenario": "Standard Szenario"}, {"value": "15.3", "module": "A2", "scenario": "Standard Szenario"}, {"value": "195.0", "module": "A3", "scenario": "Standard Szenario"}, {"value": "770.0", "module": "A1-A3", "scenario": "Standard Szenario"}, {"value": "31.3", "module": "C1", "scenario": "Standard Szenario"}, {"value": "7.09", "module": "C2", "scenario": "Standard Szenario"}, {"value": "0.0", "module": "C3", "scenario": "Standard Szenario"}, {"value": "0.602", "module": "C4", "scenario": "Standard Szenario"}, {"value": "-544.0", "module": "D", "scenario": "Standard Szenario"}, {"name": "referenceToUnitGroupDataSet", "value": {"shortDescription": [{"value": "kg CO2-Äqv."}], "type": "unit group data set", "refObjectId": "1ebf3012-d0db-4de2-aefd-ef30cedb0be1", "uri": "../unitgroups/1ebf3012-d0db-4de2-aefd-ef30cedb0be1"}}]}}, {"referenceToLCIAMethodDataSet": {"shortDescription": [{"value": "Globales Erwärmungspotenzial - biogen (GWP-biogenic)", "lang": "de"}, {"value": "Global Warming Potential - biogenic (GWP-biogenic)", "lang": "en"}, {"value": "Global uppvärmningspotential – biogen (GWP-b)", "lang": "sv"}], "type": "LCIA method data set", "refObjectId": "2356e1ab-0185-4db5-86e5-16de51c7485c", "version": "01.00.007"}, "meanAmount": 0.0, "other": {"anies": [{"value": "-0.714", "module": "A1", "scenario": "Standard Szenario"}, {"value": "0.00705", "module": "A2", "scenario": "Standard Szenario"}, {"value": "1.48", "module": "A3", "scenario": "Standard Szenario"}, {"value": "0.773", "module": "A1-A3", "scenario": "Standard Szenario"}, {"value": "0.0087", "module": "C1", "scenario": "Standard Szenario"}, {"value": "0.00328", "module": "C2", "scenario": "Standard Szenario"}, {"value": "0.0", "module": "C3", "scenario": "Standard Szenario"}, {"value": "0.0278", "module": "C4", "scenario": "Standard Szenario"}, {"value": "5.66", "module": "D", "scenario": "Standard Szenario"}, {"name": "referenceToUnitGroupDataSet", "value": {"shortDescription": [{"value": "kg CO2-Äqv."}], "type": "unit group data set", "refObjectId": "1ebf3012-d0db-4de2-aefd-ef30cedb0be1", "uri": "../unitgroups/1ebf3012-d0db-4de2-aefd-ef30cedb0be1"}}]}}, {"referenceToLCIAMethodDataSet": {"shortDescription": [{"value": "Globales Erwärmungspotenzial - luluc (GWP-luluc)", "lang": "de"}, {"value": "Global Warming Potential - land use and land use change (GWP-luluc)", "lang": "en"}, {"value": "Global uppvärmningspotential - markanvändning och förändringar i markanvändning (GWP-luluc)", "lang": "sv"}], "type": "LCIA method data set", "refObjectId": "4331bbdb-978a-490d-8707-eeb047f01a55", "version": "01.00.007"}, "meanAmount": 0.0, "other": {"anies": [{"value": "1.01", "module": "A1", "scenario": "Standard Szenario"}, {"value": "0.0056", "module": "A2", "scenario": "Standard Szenario"}, {"value": "0.135", "module": "A3", "scenario": "Standard Szenario"}, {"value": "1.15", "module": "A1-A3", "scenario": "Standard Szenario"}, {"value": "0.00247", "module": "C1", "scenario": "Standard Szenario"}, {"value": "0.0026", "module": "C2", "scenario": "Standard Szenario"}, {"value": "0.0", "module": "C3", "scenario": "Standard Szenario"}, {"value": "1.69E-4", "module": "C4", "scenario": "Standard Szenario"}, {"value": "0.401", "module": "D", "scenario": "Standard Szenario"}, {"name": "referenceToUnitGroupDataSet", "value": {"shortDescription": [{"value": "kg CO2-Äqv."}], "type": "unit group data set", "refObjectId": "1ebf3012-d0db-4de2-aefd-ef30cedb0be1", "uri": "../unitgroups/1ebf3012-d0db-4de2-aefd-ef30cedb0be1"}}]}}, {"referenceToLCIAMethodDataSet": {"shortDescription": [{"value": "Abbaupotenzial der stratosphärischen Ozonschicht (ODP)", "lang": "de"}, {"value": "Depletion potential of the stratospheric ozone layer (ODP)", "lang": "en"}, {"value": "Utarmningspotential för stratosfäriska ozonskiktet - ozonnedbrytning (ODP)", "lang": "sv"}], "type": "LCIA method data set", "refObjectId": "b5c629d6-def3-11e6-bf01-fe55135034f3", "version": "02.00.014", "uri": "http://lca.jrc.ec.europa.eu/lcainfohub/datasets/elcd/lciamethods/8b723200-3d8f-4eec-9e10-444edb029476.xml"}, "meanAmount": 0.0, "other": {"anies": [{"value": "3.03E-5", "module": "A1", "scenario": "Standard Szenario"}, {"value": "3.37E-6", "module": "A2", "scenario": "Standard Szenario"}, {"value": "3.06E-5", "module": "A3", "scenario": "Standard Szenario"}, {"value": "6.43E-5", "module": "A1-A3", "scenario": "Standard Szenario"}, {"value": "6.76E-6", "module": "C1", "scenario": "Standard Szenario"}, {"value": "1.57E-6", "module": "C2", "scenario": "Standard Szenario"}, {"value": "0.0", "module": "C3", "scenario": "Standard Szenario"}, {"value": "2.17E-7", "module": "C4", "scenario": "Standard Szenario"}, {"value": "-1.33E-5", "module": "D", "scenario": "Standard Szenario"}, {"name": "referenceToUnitGroupDataSet", "value": {"shortDescription": [{"value": "kg CFC 11-Äquiv."}], "type": "unit group data set", "refObjectId": "d9e957c9-7309-4474-bf3a-7777df6c4e5b", "uri": "../unitgroups/d9e957c9-7309-4474-bf3a-7777df6c4e5b"}}]}}, {"referenceToLCIAMethodDataSet": {"shortDescription": [{"value": "Bildungspotenzial für troposphärisches Ozon (POCP)", "lang": "de"}, {"value": "Photochemical Ozone Creation Potential (POCP)", "lang": "en"}, {"value": "Potential till fotokemisk oxidantbildning – marknära ozon (POCP)", "lang": "sv"}], "type": "LCIA method data set", "refObjectId": "b5c610fe-def3-11e6-bf01-fe55135034f3", "version": "02.00.017", "uri": "http://lca.jrc.ec.europa.eu/lcainfohub/datasets/elcd/lciamethods/ec7836be-83eb-41da-bcda-1a6a3fe2d149.xml"}, "meanAmount": 0.0, "other": {"anies": [{"value": "2.66", "module": "A1", "scenario": "Standard Szenario"}, {"value": "0.0983", "module": "A2", "scenario": "Standard Szenario"}, {"value": "0.355", "module": "A3", "scenario": "Standard Szenario"}, {"value": "3.11", "module": "A1-A3", "scenario": "Standard Szenario"}, {"value": "0.436", "module": "C1", "scenario": "Standard Szenario"}, {"value": "0.0456", "module": "C2", "scenario": "Standard Szenario"}, {"value": "0.0", "module": "C3", "scenario": "Standard Szenario"}, {"value": "0.00613", "module": "C4", "scenario": "Standard Szenario"}, {"value": "-3.09", "module": "D", "scenario": "Standard Szenario"}, {"name": "referenceToUnitGroupDataSet", "value": {"shortDescription": [{"value": "kg NMVOC eqv."}], "type": "unit group data set", "refObjectId": "d27c25f8-fbc1-44c6-b47b-4adbae4199c6", "uri": "../unitgroups/d27c25f8-fbc1-44c6-b47b-4adbae4199c6"}}]}}, {"referenceToLCIAMethodDataSet": {"shortDescription": [{"value": "Wasser-Entzugspotenzial (Benutzer) (WDP)", "lang": "de"}, {"value": "Water (user) deprivation potential (WDP)", "lang": "en"}, {"value": "Vattenfotavtryck (WDP)", "lang": "sv"}], "type": "LCIA method data set", "refObjectId": "b2ad66ce-c78d-11e6-9d9d-cec0c932ce01", "version": "03.00.016"}, "meanAmount": 0.0, "other": {"anies": [{"value": "237.0", "module": "A1", "scenario": "Standard Szenario"}, {"value": "0.825", "module": "A2", "scenario": "Standard Szenario"}, {"value": "42.4", "module": "A3", "scenario": "Standard Szenario"}, {"value": "280.0", "module": "A1-A3", "scenario": "Standard Szenario"}, {"value": "0.577", "module": "C1", "scenario": "Standard Szenario"}, {"value": "0.383", "module": "C2", "scenario": "Standard Szenario"}, {"value": "0.0", "module": "C3", "scenario": "Standard Szenario"}, {"value": "0.0761", "module": "C4", "scenario": "Standard Szenario"}, {"value": "-104.0", "module": "D", "scenario": "Standard Szenario"}, {"name": "referenceToUnitGroupDataSet", "value": {"shortDescription": [{"value": "m3 world eqv."}], "type": "unit group data set", "refObjectId": "6ae2df01-888e-46c8-b17d-49fa3869b476", "uri": "../unitgroups/6ae2df01-888e-46c8-b17d-49fa3869b476"}}]}}, {"referenceToLCIAMethodDataSet": {"shortDescription": [{"value": "Potenzielles Auftreten von Krankheiten aufgrund von Feinstaubemissionen (PM)", "lang": "de"}, {"value": "Potential incidence of disease due to PM emissions (PM)", "lang": "en"}, {"value": "Potential till utsläpp av partiklar (PM)", "lang": "sv"}], "type": "LCIA method data set", "refObjectId": "b5c602c6-def3-11e6-bf01-fe55135034f3", "version": "02.00.013", "uri": "http://lca.jrc.ec.europa.eu/lcainfohub/datasets/elcd/lciamethods/72ce3013-f678-4c6a-935b-f4752ff8901b.xml"}, "meanAmount": 0.0, "other": {"anies": [{"value": "4.83E-5", "module": "A1", "scenario": "Standard Szenario"}, {"value": "1.37E-6", "module": "A2", "scenario": "Standard Szenario"}, {"value": "5.78E-6", "module": "A3", "scenario": "Standard Szenario"}, {"value": "5.55E-5", "module": "A1-A3", "scenario": "Standard Szenario"}, {"value": "8.67E-6", "module": "C1", "scenario": "Standard Szenario"}, {"value": "6.38E-7", "module": "C2", "scenario": "Standard Szenario"}, {"value": "0.0", "module": "C3", "scenario": "Standard Szenario"}, {"value": "1.08E-7", "module": "C4", "scenario": "Standard Szenario"}, {"value": "-3.15E-5", "module": "D", "scenario": "Standard Szenario"}, {"name": "referenceToUnitGroupDataSet", "value": {"shortDescription": [{"value": "disease incidence"}], "type": "unit group data set", "refObjectId": "3883559b-648f-4afc-8ba2-0bd24f3affa3", "uri": "../unitgroups/3883559b-648f-4afc-8ba2-0bd24f3affa3"}}]}}, {"referenceToLCIAMethodDataSet": {"shortDescription": [{"value": "Potenzielle Wirkung durch Exposition des Menschen mit U235 (IRP)", "lang": "de"}, {"value": "Potential Human exposure efficiency relative to U235 (IRP)", "lang": "en"}, {"value": "Exponeringseffektivitet relaterad till U235 (IR)", "lang": "sv"}], "type": "LCIA method data set", "refObjectId": "b5c632be-def3-11e6-bf01-fe55135034f3", "version": "01.00.013", "uri": "http://lca.jrc.ec.europa.eu/lcainfohub/datasets/elcd/lciamethods/a6f4cbc8-5388-44d6-9a67-53d05684f93e.xml"}, "meanAmount": 0.0, "other": {"anies": [{"value": "11.7", "module": "A1", "scenario": "Standard Szenario"}, {"value": "0.966", "module": "A2", "scenario": "Standard Szenario"}, {"value": "9.82", "module": "A3", "scenario": "Standard Szenario"}, {"value": "22.5", "module": "A1-A3", "scenario": "Standard Szenario"}, {"value": "1.85", "module": "C1", "scenario": "Standard Szenario"}, {"value": "0.448", "module": "C2", "scenario": "Standard Szenario"}, {"value": "0.0", "module": "C3", "scenario": "Standard Szenario"}, {"value": "0.0805", "module": "C4", "scenario": "Standard Szenario"}, {"value": "9.29", "module": "D", "scenario": "Standard Szenario"}, {"name": "referenceToUnitGroupDataSet", "value": {"shortDescription": [{"value": "kBq U235 eqv."}], "type": "unit group data set", "refObjectId": "456b05bf-1415-44a9-9993-02452f554c09", "uri": "../unitgroups/456b05bf-1415-44a9-9993-02452f554c09"}}]}}, {"referenceToLCIAMethodDataSet": {"shortDescription": [{"value": "Potenzielle Toxizitätsvergleichseinheit für Ökosysteme (ETP-fw)", "lang": "de"}, {"value": "Potential Comparative Toxic Unit for ecosystems (ETP-fw)", "lang": "en"}, {"value": "Ecotoxicitet (ETP-fw) ", "lang": "sv"}], "type": "LCIA method data set", "refObjectId": "ee1082d1-b0f7-43ca-a1f0-21e2a4a74511", "version": "01.00.004", "uri": "http://lca.jrc.ec.europa.eu/lcainfohub/datasets/elcd/lciamethods/ee1082d1-b0f7-43ca-a1f0-21e2a4a74511.xml"}, "meanAmount": 0.0, "other": {"anies": [{"value": "17400.0", "module": "A1", "scenario": "Standard Szenario"}, {"value": "206.0", "module": "A2", "scenario": "Standard Szenario"}, {"value": "2880.0", "module": "A3", "scenario": "Standard Szenario"}, {"value": "20500.0", "module": "A1-A3", "scenario": "Standard Szenario"}, {"value": "260.0", "module": "C1", "scenario": "Standard Szenario"}, {"value": "95.4", "module": "C2", "scenario": "Standard Szenario"}, {"value": "0.0", "module": "C3", "scenario": "Standard Szenario"}, {"value": "77.8", "module": "C4", "scenario": "Standard Szenario"}, {"value": "-18200.0", "module": "D", "scenario": "Standard Szenario"}, {"name": "referenceToUnitGroupDataSet", "value": {"shortDescription": [{"value": "CTUe"}], "type": "unit group data set", "refObjectId": "aa959ded-f1eb-4efb-9c5c-2d60be36b3e6", "uri": "../unitgroups/aa959ded-f1eb-4efb-9c5c-2d60be36b3e6"}}]}}, {"referenceToLCIAMethodDataSet": {"shortDescription": [{"value": "Potenzielle Toxizitätsvergleichseinheit für den Menschen - kanzerogene Wirkung (HTP-c)", "lang": "de"}, {"value": "Potential Comparative Toxic Unit for humans - cancer effects (HTP-c)", "lang": "en"}, {"value": "Humantoxicitet – cancer (HTP-c)", "lang": "sv"}], "type": "LCIA method data set", "refObjectId": "2299222a-bbd8-474f-9d4f-4dd1f18aea7c", "version": "01.00.005", "uri": "http://lca.jrc.ec.europa.eu/lcainfohub/datasets/elcd/lciamethods/2299222a-bbd8-474f-9d4f-4dd1f18aea7c.xml"}, "meanAmount": 0.0, "other": {"anies": [{"value": "2.7E-6", "module": "A1", "scenario": "Standard Szenario"}, {"value": "6.67E-9", "module": "A2", "scenario": "Standard Szenario"}, {"value": "1.04E-7", "module": "A3", "scenario": "Standard Szenario"}, {"value": "2.81E-6", "module": "A1-A3", "scenario": "Standard Szenario"}, {"value": "9.07E-9", "module": "C1", "scenario": "Standard Szenario"}, {"value": "3.09E-9", "module": "C2", "scenario": "Standard Szenario"}, {"value": "0.0", "module": "C3", "scenario": "Standard Szenario"}, {"value": "7.47E-10", "module": "C4", "scenario": "Standard Szenario"}, {"value": "-7.03E-8", "module": "D", "scenario": "Standard Szenario"}, {"name": "referenceToUnitGroupDataSet", "value": {"shortDescription": [{"value": "CTUh"}], "type": "unit group data set", "refObjectId": "d4c9523e-2d7e-49fd-8469-998f547d3a70", "uri": "../unitgroups/d4c9523e-2d7e-49fd-8469-998f547d3a70"}}]}}, {"referenceToLCIAMethodDataSet": {"shortDescription": [{"value": "Potenzielle Toxizitätsvergleichseinheit für den Menschen - nicht kanzerogene Wirkung (HTP-nc)", "lang": "de"}, {"value": "Potential Comparative Toxic Unit for humans - non-cancer effects (HTP-nc)", "lang": "en"}, {"value": "Humantoxicitet – icke cancer (HTP-nc)", "lang": "sv"}], "type": "LCIA method data set", "refObjectId": "3af763a5-b7a1-48c9-9cee-1f223481fcef", "version": "01.00.004", "uri": "http://lca.jrc.ec.europa.eu/lcainfohub/datasets/elcd/lciamethods/3af763a5-b7a1-48c9-9cee-1f223481fcef.xml"}, "meanAmount": 0.0, "other": {"anies": [{"value": "1.95E-5", "module": "A1", "scenario": "Standard Szenario"}, {"value": "2.25E-7", "module": "A2", "scenario": "Standard Szenario"}, {"value": "6.34E-6", "module": "A3", "scenario": "Standard Szenario"}, {"value": "2.61E-5", "module": "A1-A3", "scenario": "Standard Szenario"}, {"value": "2.23E-7", "module": "C1", "scenario": "Standard Szenario"}, {"value": "1.04E-7", "module": "C2", "scenario": "Standard Szenario"}, {"value": "0.0", "module": "C3", "scenario": "Standard Szenario"}, {"value": "6.1E-8", "module": "C4", "scenario": "Standard Szenario"}, {"value": "1.05E-4", "module": "D", "scenario": "Standard Szenario"}, {"name": "referenceToUnitGroupDataSet", "value": {"shortDescription": [{"value": "CTUh"}], "type": "unit group data set", "refObjectId": "d4c9523e-2d7e-49fd-8469-998f547d3a70", "uri": "../unitgroups/d4c9523e-2d7e-49fd-8469-998f547d3a70"}}]}}, {"referenceToLCIAMethodDataSet": {"shortDescription": [{"value": "Potenzieller Bodenqualitätsindex (SQP)", "lang": "de"}, {"value": "Potential Soil quality index (SQP)", "lang": "en"}, {"value": "Potentiell jordkvalitet index (SQP)", "lang": "sv"}], "type": "LCIA method data set", "refObjectId": "b2ad6890-c78d-11e6-9d9d-cec0c932ce01", "version": "01.00.014"}, "meanAmount": 0.0, "other": {"anies": [{"value": "1510.0", "module": "A1", "scenario": "Standard Szenario"}, {"value": "200.0", "module": "A2", "scenario": "Standard Szenario"}, {"value": "458.0", "module": "A3", "scenario": "Standard Szenario"}, {"value": "2170.0", "module": "A1-A3", "scenario": "Standard Szenario"}, {"value": "55.0", "module": "C1", "scenario": "Standard Szenario"}, {"value": "92.8", "module": "C2", "scenario": "Standard Szenario"}, {"value": "0.0", "module": "C3", "scenario": "Standard Szenario"}, {"value": "39.5", "module": "C4", "scenario": "Standard Szenario"}, {"value": "-839.0", "module": "D", "scenario": "Standard Szenario"}, {"name": "referenceToUnitGroupDataSet", "value": {"shortDescription": [{"value": "dimensionless"}], "type": "unit group data set", "refObjectId": "f130951c-e67f-4f7f-8dd4-665de3974e18", "uri": "../unitgroups/f130951c-e67f-4f7f-8dd4-665de3974e18"}}]}}]}, "otherAttributes": {"{http://www.okworx.com/ILCD/Extensions/2018/Profile}profile": "EN_15804_A2", "{http://www.indata.network/EPD/2019}epd-version": "1.2"}, "version": "1.1"}