{"processInformation": {"dataSetInformation": {"UUID": "67e0588b-76ec-4a7b-996e-e729c8a1c723", "name": {"baseName": [{"value": "Manual Revolving Door KTV M", "lang": "en"}, {"value": "Manual Revolving Door KTV M", "lang": "de"}], "functionalUnitFlowProperties": [{"lang": "en"}]}, "classificationInformation": {"classification": [{"class": [{"value": "Komponenten von Fenstern und Vorhangfassaden", "level": 0, "classId": "7"}, {"value": "Türen und Tore", "level": 1, "classId": "7.6"}, {"value": "Aluminium", "level": 2, "classId": "7.6.02"}], "name": "OEKOBAU.DAT"}, {"class": [{"value": "02 Building products", "level": 0}, {"value": "Doors, windows, shutters, and related products", "level": 1}, {"value": "Automatic doors, automatic gates, and revolving door systems", "level": 2}], "name": "IBUCategories"}]}, "generalComment": [{"value": "The KTV revolving door range is designed for installation in entrance areas where interior\nenvironmental control coupled with elegant aesthetics are desired. \ndormakaba KTV revolving doors hold back noise, dust and dirt, reliably protect employees near the entrances from drafts, and help to keep the heating costs down. They also allow for a smooth flow of traffic.\n\nManual revolving doors (KTV M) are activated and rotated by the user pushing a handle. They offer the following benefits:\n\nExtensive design flexibility in terms of planning and technical requirements\nVisually, technically and economically the ideal application\nOptimization of the building energy balance\nEfficient noise protection\nTailored integrated application combining industrial engineering precision and assured quality. \n\nFor placing the product on the market in the European Union/European Free Trade Association (EU/EFTA) (with the exception of Switzerland), the following legal provisions apply:\n\n20111765/ EU ROHS3 Directive\nas well as the harmonized norms based on these provisions:\n\nDIN EN ISO 13849-1: Safety of machinery - Safety-related parts of control systems - Part 1: General principles for design.\nDIN EN ISO 12100: Safety of machinery - Basic concepts - Risk assessment and risk reduction. \nDIN EN 16005: Power operated pedestrian doorsets - Safety in use - Requirements and test methods. \nDIN EN 60335 - 1: Safety of household and similar electrical appliances. Part 1: General requirements.\nEN 60335-2-103: Household and similar electrical appliances. Safety. Particular requirements for drives for gates, doors and windows.\nThe CE- marking takes into account the proof of conformity with the respective harmonized norms based on the legal provisions above. For the application and use, the respective national provisions apply.\nIn addition to the harmonized standards, the following national standards have also been applied and complied with:\n\nDIN 18650-1: Powered pedestrian doors.\nPart 1: Product requirements and test methods.\nDIN 18650-2: Powered pedestrian doors.\nPart 2: Safety at powered pedestrian doors.", "lang": "en"}, {"value": "Das KTV-Karusselltürensortiment wurde für den Einbau in Eingangsbereichen konzipiert, in denen ein kontrolliertes Raumklima in Verbindung mit einer eleganten Ästhetik gewünscht wird. \ndormakaba KTV-Karusselltüren halten Lärm, Staub und Schmutz zurück, schützen die Mitarbeiter in der Nähe der Eingänge zuverlässig vor Zugluft und helfen, die Heizkosten niedrig zu halten. Manuelle Karusselltüren (KTV M) werden durch Betätigung eines Griffs aktiviert und gedreht. Sie bieten folgende Vorteile: Große Gestaltungsfreiheit in Bezug auf die planerischen und technischen Anforderungen Optisch, technisch und wirtschaftlich die ideale Anwendung Optimierung der Gebäude-Energiebilanz Effizienter Schallschutz Maßgeschneiderte integrierte Anwendung, die ingenieurtechnische Präzision und gesicherte Qualität vereint. \n\nFür das Inverkehrbringen des Produkts in der Europäischen Union/Europäischen Freihandelszone (EU/EFTA) (mit Ausnahme der Schweiz) gelten folgende gesetzliche Bestimmungen: 20111765/ EU ROHS3 Richtlinie sowie die darauf basierenden harmonisierten Normen: DIN EN ISO 13849-1: Sicherheit von Maschinen - Sicherheitsbezogene Teile von Steuerungen - Teil 1: Allgemeine Gestaltungsleitsätze. DIN EN ISO 12100: Sicherheit von Maschinen - Grundbegriffe - Risikobeurteilung und Risikominderung. \nDIN EN 16005: Kraftbetätigte Fußgängertüren - Sicherheit bei der Benutzung - Anforderungen und Prüfverfahren. \nDIN EN 60335 - 1: Sicherheit von elektrischen Geräten für den Hausgebrauch und ähnliche Zwecke. Teil 1: Allgemeine Anforderungen. EN 60335-2-103: Elektrische Geräte für den Hausgebrauch und ähnliche Zwecke. Sicherheit. Besondere Anforderungen an Antriebe für Tore, Türen und Fenster. Die CE-Kennzeichnung berücksichtigt den Nachweis der Konformität mit den jeweiligen harmonisierten Normen auf der Grundlage der oben genannten gesetzlichen Bestimmungen. Für die Anwendung und Nutzung gelten die jeweiligen nationalen Bestimmungen. Neben den harmonisierten Normen wurden auch die folgenden nationalen Normen angewendet und eingehalten: DIN 18650-1: Kraftbetriebene Fußgängertüren. Teil 1: Produktanforderungen und Prüfverfahren. DIN 18650-2: Kraftbetriebene Fußgängertüren. Teil 2: Sicherheit an kraftbetriebenen Fußgängertüren.", "lang": "de"}]}, "quantitativeReference": {"referenceToReferenceFlow": [0]}, "time": {"referenceYear": 2022, "dataSetValidUntil": 2027, "other": {"anies": [{"name": "publicationDateOfEPD", "value": 1669680000000}]}}, "geography": {"locationOfOperationSupplyOrProduction": {"location": "DE"}}, "technology": {"technologyDescriptionAndIncludedProcesses": [{"value": "The KTV revolving door range is designed for installation in entrance areas where interior environmental control coupled with elegant aesthetics are desired. dormakaba KTV revolving doors hold back noise, dust and dirt, reliably protect employees near the entrances from drafts, and help to keep the heating costs down. They also allow for a smooth flow of traffic. Manual revolving doors (KTV M) are activated and rotated by the user pushing a handle. They offer the following benefits: · Extensive design flexibility in terms of planning and technical requirements · Visually, technically and economically the ideal application · Optimization of the building energy balance · Efficient noise protection · Tailored integrated application combining industrial engineering precision and assured quality. For placing the product on the market in the European Union/European Free Trade Association (EU/EFTA) (with the exception of Switzerland), the following legal provisions apply: · 20111765/EU ROHS3 Directive as well as the harmonized norms based on these provisions: · DIN EN ISO 13849-1: Safety of machinery - Safety-related parts of control systems - Part 1: General principles for design. · DIN EN ISO 12100: Safety of machinery - Basic concepts - Risk assessment and risk reduction. · DIN EN 16005: Power operated pedestrian doorsets - Safety in use - Requirements and test methods. · DIN EN 60335 - 1: Safety of household and similar electrical appliances. Part 1: General requirements. · EN 60335-2-103: Household and similar electrical appliances. Safety. Particular requirements for drives for gates, doors and windows. The CE-marking takes into account the proof of conformity with the respective harmonized norms based on the legal provisions above. For the application and use, the respective national provisions apply. In addition to the harmonized standards, the following national standards have also been applied and complied with: · DIN 18650-1: Powered pedestrian doors. Part 1: Product requirements and test methods. · DIN 18650-2: Powered pedestrian doors. Part 2: Safety at powered pedestrian doors. \nTechnical data: \nThe following technical options are available for the KTV M: \nDeclared unit: \nThe declared unit is 1 piece of the product KTV M:", "lang": "en"}, {"value": "Das KTV-Karusselltürenprogramm ist für den Einbau in Eingangsbereichen konzipiert, in denen Raumklima und elegante Ästhetik gefragt sind. \n\ndormakaba KTV-Karusselltüren halten Lärm, Staub und Schmutz zurück, schützen die Mitarbeiter im Eingangsbereich zuverlässig vor Zugluft und helfen, die Heizkosten niedrig zu halten. Zudem sorgen sie für einen reibungslosen Verkehrsfluss.\n\nManuelle Karusselltüren (KTV M) werden durch Betätigung eines Handgriffs aktiviert und gedreht. Sie bieten die folgenden Vorteile:\n\n- Weitgehende Gestaltungsfreiheit in Bezug auf Planung und technische Anforderungen\n- Optisch, technisch und wirtschaftlich die ideale Anwendung\n- Optimierung der Gebäude-Energiebilanz\n- Effizienter Schallschutz\n- Maßgeschneiderte integrierte Anwendung in Verbindung mit ingenieurtechnischer Präzision und gesicherter Qualität. \n\nFür das Inverkehrbringen in der Europäischen Union/Europäischen Freihandelsassoziation (EU/EFTA) (mit Ausnahme der Schweiz) gelten die folgenden gesetzlichen Bestimmungen:\n\n- 20111765/EU ROHS3-Richtlinie\nsowie die auf diesen Bestimmungen basierenden harmonisierten Normen:\n\n- DIN EN ISO 13849-1: Sicherheit von Maschinen - Sicherheitsbezogene Teile von Steuerungen - Teil 1: Allgemeine Gestaltungsleitsätze.\n- DIN EN ISO 12100: Sicherheit von Maschinen - Grundbegriffe - Risikobeurteilung und Risikominderung. \n- DIN EN 16005: Kraftbetätigte Fußgängertüren - Sicherheit im Gebrauch - Anforderungen und Prüfverfahren. \n- DIN EN 60335 - 1: Sicherheit elektrischer Geräte für den Hausgebrauch und ähnliche Zwecke. Teil 1: Allgemeine Anforderungen.\n- EN 60335-2-103: Elektrische Geräte für den Hausgebrauch und ähnliche Zwecke. Sicherheit. Besondere Anforderungen für Antriebe von Toren, Türen und Fenstern.\n\nDie CE-Kennzeichnung berücksichtigt den Nachweis der Konformität mit den jeweiligen harmonisierten Normen auf der Grundlage der oben genannten gesetzlichen Bestimmungen. Für die Anwendung und Nutzung gelten die jeweiligen nationalen Bestimmungen.\n\nNeben den harmonisierten Normen wurden auch die folgenden nationalen Normen angewendet und eingehalten:\n\n- DIN 18650-1: Kraftbetriebene Fußgängertüren. Teil 1: Produktanforderungen und Prüfverfahren.\n- DIN 18650-2: Kraftbetriebene Fußgängertüren. Teil 2: Sicherheit an kraftbetätigten Fußgängertüren. \nTechnische Daten: \nDie folgenden technischen Optionen sind für die KTV M verfügbar: \nDeklarierte Einheit: \nDie angegebene Einheit ist 1 Stück des Produkts KTV M:", "lang": "de"}], "technologicalApplicability": [{"value": "Manual revolving doors may be used to provide acomfortable entry and exit in many applications in the facade of or within a building.\nTypical applications include:\n\nOffice / commercial buildings\nAirports\nPublic buildings\nHospitals\nHotels Manual revolving doors are used to control the pedestrian flow in combination with an optimal thermal\nseparation of the inside and outside climates during normal use.\n\nKTV M revolving doors can optionally be equipped with:\n\n3- or 4-wing design\nGlazed drum walls or with metal paneling\nAdditional curved sliding doors in front of the\nentrance to act as night shieldsObservance of the applicable regulations and standards guarantees the highest level of pedestrian safety.", "lang": "en"}, {"value": "Manuelle Karusselltüren können für einen bequemen Ein- und Ausgang in vielen Anwendungen an der Fassade eines Gebäudes oder innerhalb eines Gebäudes eingesetzt werden.\n\nTypische Anwendungen sind:\n- Büro-/Geschäftsgebäude\n- Flughäfen\n- Öffentliche Gebäude\n- Krankenhäuser\n- Hotels \n\nManuelle Karusselltüren werden zur Steuerung des Personenflusses in Kombination mit einer optimalen thermischen Trennung von Innen- und Außenklima bei normaler Nutzung eingesetzt.\n\nKTV M Karusselltüren können wahlweise ausgestattet werden mit:\n\n- 3- oder 4-flügeliger Ausführung\n- Verglaste Trommelwände oder mit Metallverkleidung\n- Zusätzliche gebogene Schiebetüren vor dem Eingang als Nachtabschirmung\nDie Einhaltung der geltenden Vorschriften und Normen garantiert ein Höchstmaß an Sicherheit für Fußgänger.", "lang": "de"}], "referenceToTechnologyFlowDiagrammOrPicture": [{"shortDescription": [{"value": "Technical options_KTV M.png", "lang": "en"}], "type": "source data set", "refObjectId": "a98cf5b9-398e-4a31-a473-48f20cf336fd", "uri": "../sources/a98cf5b9-398e-4a31-a473-48f20cf336fd.xml"}]}}, "modellingAndValidation": {"LCIMethodAndAllocation": {"typeOfDataSet": "EPD", "referenceToLCAMethodDetails": [{"shortDescription": [{"value": "Automatic doors, automatic gates, and revolving door systems.pdf", "lang": "en"}], "type": "source data set", "refObjectId": "73ee208b-0e0f-44d1-9617-44b19149d903"}], "other": {"anies": [{"name": "subType", "value": "specific dataset"}]}}, "dataSourcesTreatmentAndRepresentativeness": {"referenceToDataSource": [{"shortDescription": [{"value": "GaBi Database (all versions)", "lang": "en"}], "type": "source data set", "refObjectId": "28d74cc0-db8b-4d7e-bc44-5f6d56ce0c4a"}, {"shortDescription": [{"value": "GaBi database SP40 2020", "lang": "en"}], "type": "source data set", "refObjectId": "0115289e-52f0-4920-bc7e-57b1c96aec8d"}], "useAdviceForDataSet": [{"value": "Scope: \nThis EPD is a specific product declaration for the KTV M manual revolving door. The underlying life cycle assessment is based on the entire life cycle of this specific revolving door. The KTV M is manufactured at the dormakaba production facility in Sofia, Bulgaria. \nData represents the year 2022. \nSystem boundary: \nThe type of EPD is: cradle to gate with options, modules C1–C4, and module D (A1–A3 + C + D and additional modules: A4 + A5 + B6)\n\nProduction - Module A1-A3\nThe product stage includes:\n— A1, raw material extraction, processing and mechanical treatments, processing of secondarymaterial input (e.g. recycling processes),\n— A2, transport to the manufacturer,\n— A3, manufacturing and assemblyincluding provision of all materials, products and energy, as well as waste processing up to the end-of-waste state.\n\nConstruction stage - Modules A4-A5\nThe construction process stage includes:\n— A4, transport to the building site;\n— A5, installation into the building; including provision of all materials, products and energy, as well as waste processing up to the end-of-waste state or disposal of final residues during the construction process stage.\n\nUse stage - Module B6\nThe use stage related to the operation of the buildingincludes:\n— B6, operational energy use\n\nEnd-of-life stage– Modules C1-C4 and D\nThe end-of-life stage includes:\n— C1, de-construction, demolition:\n— C2, transport to waste processing;\n— C3, waste processing for reuse, recovery and/orrecycling;\n— C4, disposal; including provision and all transport, provision of all materials, products and related energy and water use.Module D (Benefits and loads beyond the system boundary) includes:\n— D, recycling potentials, expressed as net impactsand benefits.", "lang": "en"}, {"value": "Gültigkeitsbereich: \nDiese EPD ist eine spezifische Produktdeklaration für die manuelle Karusselltür KTV M. Die zugrunde liegende Ökobilanz basiert auf dem gesamten Lebenszyklus dieser speziellen Karusselltür. Die KTV M wird in der dormakaba Produktionsstätte in Sofia, Bulgarien, hergestellt. \nDie Daten beziehen sich auf das Jahr 2022. \nSystemgrenze: \nDie Art der EPD ist: Cradle to Gate mit Optionen, Modulen C1-C4 und Modul D (A1-A3 + C + D und zusätzliche Module: A4 + A5 + B6) Produktion - Modul A1-A3 Die Produktphase umfasst: - A1, Rohstoffgewinnung, Verarbeitung und mechanische Behandlungen, Verarbeitung von Sekundärmaterial-Input (z.B. Recyclingprozesse), - A2, Transport zum Hersteller, - A3, Herstellung und Montage einschließlich Bereitstellung aller Materialien, Produkte und Energie sowie Abfallverarbeitung bis zum End-of-Waste-Zustand.\n\nBauphase - Module A4-A5 Die Bauprozessphase umfasst: - A4, Transport zur Baustelle; - A5, Einbau in das Gebäude; einschließlich der Bereitstellung aller Materialien, Produkte und Energie sowie der Abfallverarbeitung bis zum End-of-Waste-Zustand oder der Entsorgung der letzten Rückstände während der Bauprozessphase.\n\nNutzungsphase - Modul B6 Die Nutzungsphase im Zusammenhang mit dem Betrieb des Gebäudes umfasst: - B6, betrieblicher Energieverbrauch End-of-Life-Phase - Module C1-C4 und D Die End-of-Life-Phase umfasst: - C1, Rückbau, Abriss; - C2, Transport zur Abfallverarbeitung; - C3, Abfallverarbeitung zur Wiederverwendung, Verwertung und/oder zum Recycling; - C4, Entsorgung; einschließlich Bereitstellung und sämtlicher Transporte, Bereitstellung aller Materialien, Produkte und des damit verbundenen Energie- und Wasserverbrauchs.Modul D (Nutzen und Belastungen jenseits der Systemgrenze) umfasst: - D, Recyclingpotenziale, ausgedrückt als Nettoauswirkungen und -nutzen.", "lang": "de"}], "other": {"anies": [{"name": "referenceToOriginalEPD", "value": {"shortDescription": {"value": "Manual Revolving Door KTV M.pdf", "defaultValue": "Manual Revolving Door KTV M.pdf", "lstrings": [{"lang": "en", "value": "Manual Revolving Door KTV M.pdf"}]}, "type": "source data set", "uuid": {"uuid": "21e35bf9-0d1c-4510-a61a-d0c3f9cf0ffb"}, "refObjectId": "21e35bf9-0d1c-4510-a61a-d0c3f9cf0ffb", "resourceURLs": ["https://oekobaudat.de/OEKOBAU.DAT/resource/sources/21e35bf9-0d1c-4510-a61a-d0c3f9cf0ffb/Manual_Revolving_Door_KTV_M_22774.pdf?version=00.09.000"]}}]}}, "validation": {"review": [{"referenceToNameOfReviewerAndInstitution": [{"shortDescription": [{"value": "Institut Bauen und Umwelt e. V.", "lang": "en"}], "type": "contact data set", "refObjectId": "d111dbec-b024-4be5-86c5-752d6eb2cf95", "uri": "../contacts/d111dbec-b024-4be5-86c5-752d6eb2cf95.xml"}], "type": "Accredited third party review"}]}, "complianceDeclarations": {"compliance": [{"referenceToComplianceSystem": {"shortDescription": [{"value": "DIN EN 15804+A2", "lang": "en"}], "type": "source data set", "refObjectId": "c0016b33-8cf7-415c-ac6e-deba0d21440d", "uri": "../sources/c0016b33-8cf7-415c-ac6e-deba0d21440d.xml"}}, {"referenceToComplianceSystem": {"shortDescription": [{"value": "ISO 14025", "lang": "en"}], "type": "source data set", "refObjectId": "4f2eb655-6e44-4874-a95a-e28f5442cd4d", "uri": "../sources/4f2eb655-6e44-4874-a95a-e28f5442cd4d.xml"}}]}}, "administrativeInformation": {"commissionerAndGoal": {"referenceToCommissioner": [{"shortDescription": [{"value": "dormakaba International Holding GmbH", "lang": "en"}], "type": "contact data set", "refObjectId": "33313944-7b37-498a-b458-25a295c1017d", "uri": "../contacts/33313944-7b37-498a-b458-25a295c1017d.xml"}]}, "dataGenerator": {"referenceToPersonOrEntityGeneratingTheDataSet": [{"shortDescription": [{"value": "Sphera Solutions GmbH", "lang": "en"}], "type": "contact data set", "refObjectId": "623edf96-39d1-4e6f-9892-674c7228546b", "uri": "../contacts/623edf96-39d1-4e6f-9892-674c7228546b.xml"}]}, "dataEntryBy": {"timeStamp": 1669680000000, "referenceToDataSetFormat": [{"shortDescription": [{"value": "ILCD Format", "lang": "en"}], "type": "source data set", "refObjectId": "a97a0155-0234-4b87-b4ce-a45da52f2a40", "uri": "../sources/a97a0155-0234-4b87-b4ce-a45da52f2a40.xml"}, {"shortDescription": [{"value": "EPD-Datenformaterweiterungen v1.2", "lang": "de"}, {"value": "EPD Data Format Extensions v1.2", "lang": "en"}], "type": "source data set", "refObjectId": "a29449fd-aa2f-4de8-b5d7-4b06b43c6fde", "uri": "../sources/a29449fd-aa2f-4de8-b5d7-4b06b43c6fde.xml"}]}, "publicationAndOwnership": {"dataSetVersion": "00.12.000", "referenceToRegistrationAuthority": {"shortDescription": [{"value": "Institut Bauen und Umwelt e. V.", "lang": "en"}], "type": "contact data set", "refObjectId": "d111dbec-b024-4be5-86c5-752d6eb2cf95", "uri": "../contacts/d111dbec-b024-4be5-86c5-752d6eb2cf95.xml"}, "registrationNumber": "EPD-DOR-20220169-CBA6-EN", "referenceToOwnershipOfDataSet": {"shortDescription": [{"value": "dormakaba International Holding GmbH", "lang": "en"}], "type": "contact data set", "refObjectId": "33313944-7b37-498a-b458-25a295c1017d", "uri": "../contacts/33313944-7b37-498a-b458-25a295c1017d.xml"}, "copyright": true, "licenseType": "Free of charge for all users and uses", "accessRestrictions": [{"value": "None", "lang": "en"}], "other": {"anies": [{"name": "referenceToPublisher", "value": {"shortDescription": [{"value": "Institut Bauen und Umwelt e. V.", "lang": "en"}], "type": "contact data set", "refObjectId": "d111dbec-b024-4be5-86c5-752d6eb2cf95", "uri": "../contacts/d111dbec-b024-4be5-86c5-752d6eb2cf95.xml"}}]}}}, "exchanges": {"exchange": [{"dataSetInternalID": 0, "referenceToFlowDataSet": {"shortDescription": [{"value": "Manual Revolving Door KTV M (Manual Revolving Door KTV M)", "lang": "en"}], "type": "flow data set", "refObjectId": "aacdffa8-9c8d-ea05-1fe5-2f9475c416b6", "uri": "../flows/aacdffa8-9c8d-ea05-1fe5-2f9475c416b6.xml"}, "meanAmount": 1.0, "referencesToDataSource": {}, "referenceFlow": true, "resolvedFlowVersion": "00.04.000", "resultingflowAmount": 4.84, "flowProperties": [{"name": [{"lang": "de", "value": "Fläche"}, {"lang": "en", "value": "Area"}], "uuid": "93a60a56-a3c8-19da-a746-0800200c9a66", "referenceFlowProperty": true, "meanValue": 4.84, "referenceUnit": "qm", "unitGroupUUID": "c20a03d7-bd90-4569-bc94-66cfd364dfc8"}, {"name": [{"lang": "en", "value": "Weight"}], "uuid": "93a60a56-a3c8-11da-a746-0800200b9a66", "meanValue": 641.9}], "materialProperties": [{"name": "layer thickness", "value": "2.2", "unit": "m", "unitDescription": "meters"}, {"name": "grammage", "value": "132.62", "unit": "kg/m^2", "unitDescription": "kilograms per square meter"}], "typeOfFlow": "Product flow", "classification": {"classHierarchy": "Komponenten von Fenstern und Vorhangfassaden / Türen und Tore / Aluminium", "name": "OEKOBAU.DAT"}}, {"dataSetInternalID": 1, "referenceToFlowDataSet": {"shortDescription": [{"value": "Renewable primary energy as energy carrier (PERE)", "lang": "en"}, {"value": "Erneuerbare Primärenergie als Energieträger (PERE)", "lang": "de"}], "type": "flow data set", "refObjectId": "20f32be5-0398-4288-9b6d-accddd195317", "uri": "../flows/20f32be5-0398-4288-9b6d-accddd195317.xml"}, "exchange direction": "INPUT", "other": {"anies": [{"name": "referenceToUnitGroupDataSet", "value": {"shortDescription": [{"value": "MJ", "lang": "en"}], "type": "unit group data set", "refObjectId": "93a60a57-a3c8-11da-a746-0800200c9a66", "uri": "../unitgroups/93a60a57-a3c8-11da-a746-0800200c9a66.xml"}}, {"value": "12446.931", "module": "A1-A3"}, {"value": "0.24", "module": "A4"}, {"value": "242.85", "module": "A5"}, {"value": "0", "module": "B2"}, {"value": "0", "module": "C1"}, {"value": "0.115", "module": "C2"}, {"value": "484.96", "module": "C3"}, {"value": "7.619", "module": "C4"}, {"value": "-9337.8", "module": "D"}]}, "resolvedFlowVersion": "38.00.000", "flowProperties": [], "typeOfFlow": "Other flow", "classification": {"classHierarchy": "Quantities", "name": "GaBiCategories"}}, {"dataSetInternalID": 2, "referenceToFlowDataSet": {"shortDescription": [{"value": "Renewable primary energy resources as material utilization (PERM)", "lang": "en"}, {"value": "Erneuerbare Primärenergie zur stofflichen Nutzung (PERM)", "lang": "de"}], "type": "flow data set", "refObjectId": "fb3ec0de-548d-4508-aea5-00b73bf6f702", "uri": "../flows/fb3ec0de-548d-4508-aea5-00b73bf6f702.xml"}, "exchange direction": "INPUT", "other": {"anies": [{"name": "referenceToUnitGroupDataSet", "value": {"shortDescription": [{"value": "MJ", "lang": "en"}], "type": "unit group data set", "refObjectId": "93a60a57-a3c8-11da-a746-0800200c9a66", "uri": "../unitgroups/93a60a57-a3c8-11da-a746-0800200c9a66.xml"}}, {"value": "719.76", "module": "A1-A3"}, {"value": "0", "module": "A4"}, {"value": "-240", "module": "A5"}, {"value": "0", "module": "B2"}, {"value": "0", "module": "C1"}, {"value": "0", "module": "C2"}, {"value": "-479.76", "module": "C3"}, {"value": "0", "module": "C4"}, {"value": "0", "module": "D"}]}, "resolvedFlowVersion": "38.00.000", "flowProperties": [], "typeOfFlow": "Other flow", "classification": {"classHierarchy": "Quantities", "name": "GaBiCategories"}}, {"dataSetInternalID": 3, "referenceToFlowDataSet": {"shortDescription": [{"value": "Total use of renewable primary energy resources (PERT)", "lang": "en"}, {"value": "Total erneuerbare Primärenergie (PERT)", "lang": "de"}], "type": "flow data set", "refObjectId": "53f97275-fa8a-4cdd-9024-65936002acd0", "uri": "../flows/53f97275-fa8a-4cdd-9024-65936002acd0.xml"}, "exchange direction": "INPUT", "other": {"anies": [{"name": "referenceToUnitGroupDataSet", "value": {"shortDescription": [{"value": "MJ", "lang": "en"}], "type": "unit group data set", "refObjectId": "93a60a57-a3c8-11da-a746-0800200c9a66", "uri": "../unitgroups/93a60a57-a3c8-11da-a746-0800200c9a66.xml"}}, {"value": "13166.931", "module": "A1-A3"}, {"value": "0.24", "module": "A4"}, {"value": "2.852", "module": "A5"}, {"value": "0", "module": "B2"}, {"value": "0", "module": "C1"}, {"value": "0.115", "module": "C2"}, {"value": "5.202", "module": "C3"}, {"value": "7.619", "module": "C4"}, {"value": "-9337.8", "module": "D"}]}, "resolvedFlowVersion": "38.00.000", "flowProperties": [], "typeOfFlow": "Other flow", "classification": {"classHierarchy": "Quantities / Environmental quantities / EPD EN 15804 / LCI indicators", "name": "GaBiCategories"}}, {"dataSetInternalID": 4, "referenceToFlowDataSet": {"shortDescription": [{"value": "Non renewable primary energy as energy carrier (PENRE)", "lang": "en"}, {"value": "Nicht-erneuerbare Primärenergie als Energieträger (PENRE)", "lang": "de"}], "type": "flow data set", "refObjectId": "ac857178-2b45-46ec-892a-a9a4332f0372", "uri": "../flows/ac857178-2b45-46ec-892a-a9a4332f0372.xml"}, "exchange direction": "INPUT", "other": {"anies": [{"name": "referenceToUnitGroupDataSet", "value": {"shortDescription": [{"value": "MJ", "lang": "en"}], "type": "unit group data set", "refObjectId": "93a60a57-a3c8-11da-a746-0800200c9a66", "uri": "../unitgroups/93a60a57-a3c8-11da-a746-0800200c9a66.xml"}}, {"value": "36030.79", "module": "A1-A3"}, {"value": "76.036", "module": "A4"}, {"value": "185.67", "module": "A5"}, {"value": "0", "module": "B2"}, {"value": "0", "module": "C1"}, {"value": "36.499", "module": "C2"}, {"value": "402.12", "module": "C3"}, {"value": "58.192", "module": "C4"}, {"value": "-21088", "module": "D"}]}, "resolvedFlowVersion": "38.00.000", "flowProperties": [], "typeOfFlow": "Other flow", "classification": {"classHierarchy": "Quantities", "name": "GaBiCategories"}}, {"dataSetInternalID": 5, "referenceToFlowDataSet": {"shortDescription": [{"value": "Non renewable primary energy as material utilization (PENRM)", "lang": "en"}, {"value": "Nicht-erneuerbare Primärenergie zur stofflichen Nutzung (PENRM)", "lang": "de"}], "type": "flow data set", "refObjectId": "1421caa0-679d-4bf4-b282-0eb850ccae27", "uri": "../flows/1421caa0-679d-4bf4-b282-0eb850ccae27.xml"}, "exchange direction": "INPUT", "other": {"anies": [{"name": "referenceToUnitGroupDataSet", "value": {"shortDescription": [{"value": "MJ", "lang": "en"}], "type": "unit group data set", "refObjectId": "93a60a57-a3c8-11da-a746-0800200c9a66", "uri": "../unitgroups/93a60a57-a3c8-11da-a746-0800200c9a66.xml"}}, {"value": "551.15", "module": "A1-A3"}, {"value": "0", "module": "A4"}, {"value": "-172", "module": "A5"}, {"value": "0", "module": "B2"}, {"value": "0", "module": "C1"}, {"value": "0", "module": "C2"}, {"value": "-379.15", "module": "C3"}, {"value": "0", "module": "C4"}, {"value": "0", "module": "D"}]}, "resolvedFlowVersion": "38.00.000", "flowProperties": [], "typeOfFlow": "Other flow", "classification": {"classHierarchy": "Quantities", "name": "GaBiCategories"}}, {"dataSetInternalID": 6, "referenceToFlowDataSet": {"shortDescription": [{"value": "Total use of non renewable primary energy resources (PENRT)", "lang": "en"}, {"value": "Total nicht erneuerbare Primärenergie (PENRT)", "lang": "de"}], "type": "flow data set", "refObjectId": "06159210-646b-4c8d-8583-da9b3b95a6c1", "uri": "../flows/06159210-646b-4c8d-8583-da9b3b95a6c1.xml"}, "exchange direction": "INPUT", "other": {"anies": [{"name": "referenceToUnitGroupDataSet", "value": {"shortDescription": [{"value": "MJ", "lang": "en"}], "type": "unit group data set", "refObjectId": "93a60a57-a3c8-11da-a746-0800200c9a66", "uri": "../unitgroups/93a60a57-a3c8-11da-a746-0800200c9a66.xml"}}, {"value": "36581.79", "module": "A1-A3"}, {"value": "76.036", "module": "A4"}, {"value": "13.668", "module": "A5"}, {"value": "0", "module": "B2"}, {"value": "0", "module": "C1"}, {"value": "36.499", "module": "C2"}, {"value": "22.965", "module": "C3"}, {"value": "58.192", "module": "C4"}, {"value": "-21088", "module": "D"}]}, "resolvedFlowVersion": "38.00.000", "flowProperties": [], "typeOfFlow": "Other flow", "classification": {"classHierarchy": "Quantities / Environmental quantities / EPD EN 15804 / LCI indicators", "name": "GaBiCategories"}}, {"dataSetInternalID": 7, "referenceToFlowDataSet": {"shortDescription": [{"value": "Use of secondary material (SM)", "lang": "en"}, {"value": "Einsatz von Sekundärstoffen (SM)", "lang": "de"}], "type": "flow data set", "refObjectId": "c6a1f35f-2d09-4f54-8dfb-97e502e1ce92", "uri": "../flows/c6a1f35f-2d09-4f54-8dfb-97e502e1ce92.xml"}, "exchange direction": "INPUT", "other": {"anies": [{"name": "referenceToUnitGroupDataSet", "value": {"shortDescription": [{"value": "kg", "lang": "en"}], "type": "unit group data set", "refObjectId": "ad38d542-3fe9-439d-9b95-2f5f7752acaf", "uri": "../unitgroups/ad38d542-3fe9-439d-9b95-2f5f7752acaf.xml"}}, {"value": "19.714", "module": "A1-A3"}, {"value": "0", "module": "A4"}, {"value": "0", "module": "A5"}, {"value": "0", "module": "B2"}, {"value": "0", "module": "C1"}, {"value": "0", "module": "C2"}, {"value": "0", "module": "C3"}, {"value": "0", "module": "C4"}, {"value": "0", "module": "D"}]}, "resolvedFlowVersion": "38.00.000", "flowProperties": [], "typeOfFlow": "Other flow", "classification": {"classHierarchy": "Quantities / Environmental quantities / EPD EN 15804 / LCI indicators", "name": "GaBiCategories"}}, {"dataSetInternalID": 8, "referenceToFlowDataSet": {"shortDescription": [{"value": "Use of renewable secondary fuels (RSF)", "lang": "en"}, {"value": "Erneuerbare Sekundärbrennstoffe (RSF)", "lang": "de"}], "type": "flow data set", "refObjectId": "64333088-a55f-4aa2-9a31-c10b07816787", "uri": "../flows/64333088-a55f-4aa2-9a31-c10b07816787.xml"}, "exchange direction": "INPUT", "other": {"anies": [{"name": "referenceToUnitGroupDataSet", "value": {"shortDescription": [{"value": "MJ", "lang": "en"}], "type": "unit group data set", "refObjectId": "93a60a57-a3c8-11da-a746-0800200c9a66", "uri": "../unitgroups/93a60a57-a3c8-11da-a746-0800200c9a66.xml"}}, {"value": "0", "module": "A1-A3"}, {"value": "0", "module": "A4"}, {"value": "0", "module": "A5"}, {"value": "0", "module": "B2"}, {"value": "0", "module": "C1"}, {"value": "0", "module": "C2"}, {"value": "0", "module": "C3"}, {"value": "0", "module": "C4"}, {"value": "0", "module": "D"}]}, "resolvedFlowVersion": "38.00.000", "flowProperties": [], "typeOfFlow": "Other flow", "classification": {"classHierarchy": "Quantities / Environmental quantities / EPD EN 15804 / LCI indicators", "name": "GaBiCategories"}}, {"dataSetInternalID": 9, "referenceToFlowDataSet": {"shortDescription": [{"value": "Use of non renewable secondary fuels (NRSF)", "lang": "en"}, {"value": "Nicht erneuerbare Sekundärbrennstoffe (NRSF)", "lang": "de"}], "type": "flow data set", "refObjectId": "89def144-d39a-4287-b86f-efde453ddcb2", "uri": "../flows/89def144-d39a-4287-b86f-efde453ddcb2.xml"}, "exchange direction": "INPUT", "other": {"anies": [{"name": "referenceToUnitGroupDataSet", "value": {"shortDescription": [{"value": "MJ", "lang": "en"}], "type": "unit group data set", "refObjectId": "93a60a57-a3c8-11da-a746-0800200c9a66", "uri": "../unitgroups/93a60a57-a3c8-11da-a746-0800200c9a66.xml"}}, {"value": "0", "module": "A1-A3"}, {"value": "0", "module": "A4"}, {"value": "0", "module": "A5"}, {"value": "0", "module": "B2"}, {"value": "0", "module": "C1"}, {"value": "0", "module": "C2"}, {"value": "0", "module": "C3"}, {"value": "0", "module": "C4"}, {"value": "0", "module": "D"}]}, "resolvedFlowVersion": "38.00.000", "flowProperties": [], "typeOfFlow": "Other flow", "classification": {"classHierarchy": "Quantities / Environmental quantities / EPD EN 15804 / LCI indicators", "name": "GaBiCategories"}}, {"dataSetInternalID": 10, "referenceToFlowDataSet": {"shortDescription": [{"value": "Use of net fresh water (FW)", "lang": "en"}, {"value": "Einsatz von Süßwasserressourcen (FW)", "lang": "de"}], "type": "flow data set", "refObjectId": "3cf952c8-f3a4-461d-8c96-96456ca62246", "uri": "../flows/3cf952c8-f3a4-461d-8c96-96456ca62246.xml"}, "exchange direction": "INPUT", "other": {"anies": [{"name": "referenceToUnitGroupDataSet", "value": {"shortDescription": [{"value": "m^3", "lang": "en"}], "type": "unit group data set", "refObjectId": "cd950537-0a98-4044-9ba7-9f9a68d0a504", "uri": "../unitgroups/cd950537-0a98-4044-9ba7-9f9a68d0a504.xml"}}, {"value": "30.8048811", "module": "A1-A3"}, {"value": "0.0004297", "module": "A4"}, {"value": "0.108", "module": "A5"}, {"value": "0", "module": "B2"}, {"value": "0", "module": "C1"}, {"value": "0.0002062", "module": "C2"}, {"value": "0.184", "module": "C3"}, {"value": "0.015", "module": "C4"}, {"value": "-17.868", "module": "D"}]}, "resolvedFlowVersion": "38.00.000", "flowProperties": [], "typeOfFlow": "Other flow", "classification": {"classHierarchy": "Quantities / Environmental quantities / EPD EN 15804 / LCI indicators", "name": "GaBiCategories"}}, {"dataSetInternalID": 11, "referenceToFlowDataSet": {"shortDescription": [{"value": "Hazardous waste disposed (HWD)", "lang": "en"}, {"value": "Gefährlicher Abfall zur Deponie (HWD)", "lang": "de"}], "type": "flow data set", "refObjectId": "430f9e0f-59b2-46a0-8e0d-55e0e84948fc", "uri": "../flows/430f9e0f-59b2-46a0-8e0d-55e0e84948fc.xml"}, "exchange direction": "OUTPUT", "other": {"anies": [{"name": "referenceToUnitGroupDataSet", "value": {"shortDescription": [{"value": "kg", "lang": "en"}], "type": "unit group data set", "refObjectId": "ad38d542-3fe9-439d-9b95-2f5f7752acaf", "uri": "../unitgroups/ad38d542-3fe9-439d-9b95-2f5f7752acaf.xml"}}, {"value": "4.498412E-05", "module": "A1-A3"}, {"value": "7.375E-09", "module": "A4"}, {"value": "3.116E-08", "module": "A5"}, {"value": "0", "module": "B2"}, {"value": "0", "module": "C1"}, {"value": "3.54E-09", "module": "C2"}, {"value": "5.508E-08", "module": "C3"}, {"value": "8.869E-07", "module": "C4"}, {"value": "-7.865E-05", "module": "D"}]}, "resolvedFlowVersion": "38.00.000", "flowProperties": [], "typeOfFlow": "Other flow", "classification": {"classHierarchy": "Quantities / Environmental quantities / EPD EN 15804 / LCI indicators", "name": "GaBiCategories"}}, {"dataSetInternalID": 12, "referenceToFlowDataSet": {"shortDescription": [{"value": "Non hazardous waste disposed (NHWD)", "lang": "en"}, {"value": "Entsorgter nicht gefährlicher Abfall (NHWD)", "lang": "de"}], "type": "flow data set", "refObjectId": "b29ef66b-e286-4afa-949f-62f1a7b4d7fa", "uri": "../flows/b29ef66b-e286-4afa-949f-62f1a7b4d7fa.xml"}, "exchange direction": "OUTPUT", "other": {"anies": [{"name": "referenceToUnitGroupDataSet", "value": {"shortDescription": [{"value": "kg", "lang": "en"}], "type": "unit group data set", "refObjectId": "ad38d542-3fe9-439d-9b95-2f5f7752acaf", "uri": "../unitgroups/ad38d542-3fe9-439d-9b95-2f5f7752acaf.xml"}}, {"value": "611.715", "module": "A1-A3"}, {"value": "0.008", "module": "A4"}, {"value": "1.944", "module": "A5"}, {"value": "0", "module": "B2"}, {"value": "0", "module": "C1"}, {"value": "0.004", "module": "C2"}, {"value": "3.157", "module": "C3"}, {"value": "292.54", "module": "C4"}, {"value": "-353.06", "module": "D"}]}, "resolvedFlowVersion": "38.00.000", "flowProperties": [], "typeOfFlow": "Other flow", "classification": {"classHierarchy": "Quantities / Environmental quantities / EPD EN 15804 / LCI indicators", "name": "GaBiCategories"}}, {"dataSetInternalID": 13, "referenceToFlowDataSet": {"shortDescription": [{"value": "Radioactive waste disposed (RWD)", "lang": "en"}, {"value": "Entsorgter radioaktiver Abfall (RWD)", "lang": "de"}], "type": "flow data set", "refObjectId": "3449546e-52ad-4b39-b809-9fb77cea8ff6", "uri": "../flows/3449546e-52ad-4b39-b809-9fb77cea8ff6.xml"}, "exchange direction": "OUTPUT", "other": {"anies": [{"name": "referenceToUnitGroupDataSet", "value": {"shortDescription": [{"value": "kg", "lang": "en"}], "type": "unit group data set", "refObjectId": "ad38d542-3fe9-439d-9b95-2f5f7752acaf", "uri": "../unitgroups/ad38d542-3fe9-439d-9b95-2f5f7752acaf.xml"}}, {"value": "1.8031674", "module": "A1-A3"}, {"value": "8.161E-05", "module": "A4"}, {"value": "0.0006455", "module": "A5"}, {"value": "0", "module": "B2"}, {"value": "0", "module": "C1"}, {"value": "3.918E-05", "module": "C2"}, {"value": "0.001", "module": "C3"}, {"value": "0.0006622", "module": "C4"}, {"value": "-2.155", "module": "D"}]}, "resolvedFlowVersion": "38.00.000", "flowProperties": [], "typeOfFlow": "Other flow", "classification": {"classHierarchy": "Quantities / Environmental quantities / EPD EN 15804 / LCI indicators", "name": "GaBiCategories"}}, {"dataSetInternalID": 14, "referenceToFlowDataSet": {"shortDescription": [{"value": "Components for re-use (CRU)", "lang": "en"}, {"value": "Komponenten für die Wiederverwendung (CRU)", "lang": "de"}], "type": "flow data set", "refObjectId": "a2b32f97-3fc7-4af2-b209-525bc6426f33", "uri": "../flows/a2b32f97-3fc7-4af2-b209-525bc6426f33.xml"}, "exchange direction": "OUTPUT", "other": {"anies": [{"name": "referenceToUnitGroupDataSet", "value": {"shortDescription": [{"value": "kg", "lang": "en"}], "type": "unit group data set", "refObjectId": "ad38d542-3fe9-439d-9b95-2f5f7752acaf", "uri": "../unitgroups/ad38d542-3fe9-439d-9b95-2f5f7752acaf.xml"}}, {"value": "0", "module": "A1-A3"}, {"value": "0", "module": "A4"}, {"value": "0", "module": "A5"}, {"value": "0", "module": "B2"}, {"value": "0", "module": "C1"}, {"value": "0", "module": "C2"}, {"value": "0", "module": "C3"}, {"value": "0", "module": "C4"}, {"value": "0", "module": "D"}]}, "resolvedFlowVersion": "38.00.000", "flowProperties": [], "typeOfFlow": "Other flow", "classification": {"classHierarchy": "Quantities / Environmental quantities / EPD EN 15804 / LCI indicators", "name": "GaBiCategories"}}, {"dataSetInternalID": 15, "referenceToFlowDataSet": {"shortDescription": [{"value": "Materials for recycling (MFR)", "lang": "en"}, {"value": "Stoffe zum Recycling (MFR)", "lang": "de"}], "type": "flow data set", "refObjectId": "d7fe48a5-4103-49c8-9aae-b0b5dfdbd6ae", "uri": "../flows/d7fe48a5-4103-49c8-9aae-b0b5dfdbd6ae.xml"}, "exchange direction": "OUTPUT", "other": {"anies": [{"name": "referenceToUnitGroupDataSet", "value": {"shortDescription": [{"value": "kg", "lang": "en"}], "type": "unit group data set", "refObjectId": "ad38d542-3fe9-439d-9b95-2f5f7752acaf", "uri": "../unitgroups/ad38d542-3fe9-439d-9b95-2f5f7752acaf.xml"}}, {"value": "0", "module": "A1-A3"}, {"value": "0", "module": "A4"}, {"value": "0", "module": "A5"}, {"value": "0", "module": "B2"}, {"value": "0", "module": "C1"}, {"value": "0", "module": "C2"}, {"value": "285.62", "module": "C3"}, {"value": "0", "module": "C4"}, {"value": "0", "module": "D"}]}, "resolvedFlowVersion": "38.00.000", "flowProperties": [], "typeOfFlow": "Other flow", "classification": {"classHierarchy": "Quantities / Environmental quantities / EPD EN 15804 / LCI indicators", "name": "GaBiCategories"}}, {"dataSetInternalID": 16, "referenceToFlowDataSet": {"shortDescription": [{"value": "Materials for energy recovery (MER)", "lang": "en"}, {"value": "Stoffe für die Energierückgewinnung (MER)", "lang": "de"}], "type": "flow data set", "refObjectId": "59a9181c-3aaf-46ee-8b13-2b3723b6e447", "uri": "../flows/59a9181c-3aaf-46ee-8b13-2b3723b6e447.xml"}, "exchange direction": "OUTPUT", "other": {"anies": [{"name": "referenceToUnitGroupDataSet", "value": {"shortDescription": [{"value": "kg", "lang": "en"}], "type": "unit group data set", "refObjectId": "ad38d542-3fe9-439d-9b95-2f5f7752acaf", "uri": "../unitgroups/ad38d542-3fe9-439d-9b95-2f5f7752acaf.xml"}}, {"value": "0", "module": "A1-A3"}, {"value": "0", "module": "A4"}, {"value": "0", "module": "A5"}, {"value": "0", "module": "B2"}, {"value": "0", "module": "C1"}, {"value": "0", "module": "C2"}, {"value": "0", "module": "C3"}, {"value": "0", "module": "C4"}, {"value": "0", "module": "D"}]}, "resolvedFlowVersion": "38.00.000", "flowProperties": [], "typeOfFlow": "Other flow", "classification": {"classHierarchy": "Quantities / Environmental quantities / EPD EN 15804 / LCI indicators", "name": "GaBiCategories"}}, {"dataSetInternalID": 17, "referenceToFlowDataSet": {"shortDescription": [{"value": "Exported electrical energy (EEE)", "lang": "en"}, {"value": "Exportierte elektrische Energie (EEE)", "lang": "de"}], "type": "flow data set", "refObjectId": "4da0c987-2b76-40d6-9e9e-82a017aaaf29", "uri": "../flows/4da0c987-2b76-40d6-9e9e-82a017aaaf29.xml"}, "exchange direction": "OUTPUT", "other": {"anies": [{"name": "referenceToUnitGroupDataSet", "value": {"shortDescription": [{"value": "MJ", "lang": "en"}], "type": "unit group data set", "refObjectId": "93a60a57-a3c8-11da-a746-0800200c9a66", "uri": "../unitgroups/93a60a57-a3c8-11da-a746-0800200c9a66.xml"}}, {"value": "4.29", "module": "A1-A3"}, {"value": "0", "module": "A4"}, {"value": "61.729", "module": "A5"}, {"value": "0", "module": "B2"}, {"value": "0", "module": "C1"}, {"value": "0", "module": "C2"}, {"value": "0", "module": "C3"}, {"value": "0", "module": "C4"}, {"value": "0", "module": "D"}]}, "resolvedFlowVersion": "38.00.000", "flowProperties": [], "typeOfFlow": "Other flow", "classification": {"classHierarchy": "Quantities / Environmental quantities / EPD EN 15804 / LCI indicators", "name": "GaBiCategories"}}, {"dataSetInternalID": 18, "referenceToFlowDataSet": {"shortDescription": [{"value": "Exported thermal energy (EET)", "lang": "en"}, {"value": "Exportierte thermische Energie (EET)", "lang": "de"}], "type": "flow data set", "refObjectId": "98daf38a-7a79-46d3-9a37-2b7bd0955810", "uri": "../flows/98daf38a-7a79-46d3-9a37-2b7bd0955810.xml"}, "exchange direction": "OUTPUT", "other": {"anies": [{"name": "referenceToUnitGroupDataSet", "value": {"shortDescription": [{"value": "MJ", "lang": "en"}], "type": "unit group data set", "refObjectId": "93a60a57-a3c8-11da-a746-0800200c9a66", "uri": "../unitgroups/93a60a57-a3c8-11da-a746-0800200c9a66.xml"}}, {"value": "7.78", "module": "A1-A3"}, {"value": "0", "module": "A4"}, {"value": "121.03", "module": "A5"}, {"value": "0", "module": "B2"}, {"value": "0", "module": "C1"}, {"value": "0", "module": "C2"}, {"value": "0", "module": "C3"}, {"value": "0", "module": "C4"}, {"value": "0", "module": "D"}]}, "resolvedFlowVersion": "38.00.000", "flowProperties": [], "typeOfFlow": "Other flow", "classification": {"classHierarchy": "Quantities / Environmental quantities / EPD EN 15804 / LCI indicators", "name": "GaBiCategories"}}]}, "LCIAResults": {"LCIAResult": [{"referenceToLCIAMethodDataSet": {"shortDescription": [{"value": "Global Warming Potential total (GWP-total)", "lang": "en"}, {"value": "Globales Erwärmungspotenzial total (GWP-total)", "lang": "de"}], "type": "LCIA method data set", "refObjectId": "6a37f984-a4b3-458a-a20a-64418c145fa2", "uri": "../lciamethods/6a37f984-a4b3-458a-a20a-64418c145fa2.xml"}, "other": {"anies": [{"name": "referenceToUnitGroupDataSet", "value": {"shortDescription": [{"value": "kg CO_(2) eq", "lang": "en"}], "type": "unit group data set", "refObjectId": "1ebf3012-d0db-4de2-aefd-ef30cedb0be1", "uri": "../unitgroups/1ebf3012-d0db-4de2-aefd-ef30cedb0be1.xml"}}, {"value": "2714.889", "module": "A1-A3"}, {"value": "5.605", "module": "A4"}, {"value": "38.524", "module": "A5"}, {"value": "0", "module": "B2"}, {"value": "0", "module": "C1"}, {"value": "2.69", "module": "C2"}, {"value": "75.573", "module": "C3"}, {"value": "4.461", "module": "C4"}, {"value": "-1504.3", "module": "D"}]}}, {"referenceToLCIAMethodDataSet": {"shortDescription": [{"value": "Global Warming Potential fossil fuels (GWP-fossil)", "lang": "en"}, {"value": "Globales Erwärmungspotenzial fossil (GWP-fossil)", "lang": "de"}], "type": "LCIA method data set", "refObjectId": "5f635281-343e-44fb-83df-1971b155e6b6", "uri": "../lciamethods/5f635281-343e-44fb-83df-1971b155e6b6.xml"}, "other": {"anies": [{"name": "referenceToUnitGroupDataSet", "value": {"shortDescription": [{"value": "kg CO_(2) eq", "lang": "en"}], "type": "unit group data set", "refObjectId": "1ebf3012-d0db-4de2-aefd-ef30cedb0be1", "uri": "../unitgroups/1ebf3012-d0db-4de2-aefd-ef30cedb0be1.xml"}}, {"value": "2786.38", "module": "A1-A3"}, {"value": "5.357", "module": "A4"}, {"value": "10.877", "module": "A5"}, {"value": "0", "module": "B2"}, {"value": "0", "module": "C1"}, {"value": "2.571", "module": "C2"}, {"value": "27.789", "module": "C3"}, {"value": "4.433", "module": "C4"}, {"value": "-1500.1", "module": "D"}]}}, {"referenceToLCIAMethodDataSet": {"shortDescription": [{"value": "Global Warming Potential biogenic (GWP-biogenic)", "lang": "en"}, {"value": "Globales Erwärmungspotenzial biogen (GWP-biogenic)", "lang": "de"}], "type": "LCIA method data set", "refObjectId": "2356e1ab-0185-4db5-86e5-16de51c7485c", "uri": "../lciamethods/2356e1ab-0185-4db5-86e5-16de51c7485c.xml"}, "other": {"anies": [{"name": "referenceToUnitGroupDataSet", "value": {"shortDescription": [{"value": "kg CO_(2) eq", "lang": "en"}], "type": "unit group data set", "refObjectId": "1ebf3012-d0db-4de2-aefd-ef30cedb0be1", "uri": "../unitgroups/1ebf3012-d0db-4de2-aefd-ef30cedb0be1.xml"}}, {"value": "-72.883", "module": "A1-A3"}, {"value": "0.248", "module": "A4"}, {"value": "27.646", "module": "A5"}, {"value": "0", "module": "B2"}, {"value": "0", "module": "C1"}, {"value": "0.119", "module": "C2"}, {"value": "47.782", "module": "C3"}, {"value": "0.015", "module": "C4"}, {"value": "-3.675", "module": "D"}]}}, {"referenceToLCIAMethodDataSet": {"shortDescription": [{"value": "Global Warming Potential luluc (GWP-luluc)", "lang": "en"}, {"value": "Globales Erwärmungspotenzial luluc (GWP-luluc)", "lang": "de"}], "type": "LCIA method data set", "refObjectId": "4331bbdb-978a-490d-8707-eeb047f01a55", "uri": "../lciamethods/4331bbdb-978a-490d-8707-eeb047f01a55.xml"}, "other": {"anies": [{"name": "referenceToUnitGroupDataSet", "value": {"shortDescription": [{"value": "kg CO_(2) eq", "lang": "en"}], "type": "unit group data set", "refObjectId": "1ebf3012-d0db-4de2-aefd-ef30cedb0be1", "uri": "../unitgroups/1ebf3012-d0db-4de2-aefd-ef30cedb0be1.xml"}}, {"value": "1.4502614", "module": "A1-A3"}, {"value": "0.0001275", "module": "A4"}, {"value": "0.001", "module": "A5"}, {"value": "0", "module": "B2"}, {"value": "0", "module": "C1"}, {"value": "6.12E-05", "module": "C2"}, {"value": "0.002", "module": "C3"}, {"value": "0.013", "module": "C4"}, {"value": "-0.491", "module": "D"}]}}, {"referenceToLCIAMethodDataSet": {"shortDescription": [{"value": "Depletion potential of the stratospheric ozone layer (ODP)", "lang": "en"}, {"value": "Abbau Potential der stratosphärischen Ozonschicht (ODP)", "lang": "de"}], "type": "LCIA method data set", "refObjectId": "b5c629d6-def3-11e6-bf01-fe55135034f3", "uri": "../lciamethods/b5c629d6-def3-11e6-bf01-fe55135034f3.xml"}, "other": {"anies": [{"name": "referenceToUnitGroupDataSet", "value": {"shortDescription": [{"value": "kg CFC11 eq", "lang": "en"}], "type": "unit group data set", "refObjectId": "d9e957c9-7309-4474-bf3a-7777df6c4e5b", "uri": "../unitgroups/d9e957c9-7309-4474-bf3a-7777df6c4e5b.xml"}}, {"value": "3.2520116E-10", "module": "A1-A3"}, {"value": "5.655E-16", "module": "A4"}, {"value": "1.024E-14", "module": "A5"}, {"value": "0", "module": "B2"}, {"value": "0", "module": "C1"}, {"value": "2.715E-16", "module": "C2"}, {"value": "1.956E-14", "module": "C3"}, {"value": "1.644E-14", "module": "C4"}, {"value": "-1.039E-08", "module": "D"}]}}, {"referenceToLCIAMethodDataSet": {"shortDescription": [{"value": "Acidification potential of land and water (AP)", "lang": "en"}, {"value": "Versauerungspotenzial von Boden und Wasser (AP)", "lang": "de"}], "type": "LCIA method data set", "refObjectId": "b5c611c6-def3-11e6-bf01-fe55135034f3", "uri": "../lciamethods/b5c611c6-def3-11e6-bf01-fe55135034f3.xml"}, "other": {"anies": [{"name": "referenceToUnitGroupDataSet", "value": {"shortDescription": [{"value": "mol H^(+) eq", "lang": "en"}], "type": "unit group data set", "refObjectId": "42e089ac-92bf-4bf2-8ca1-5fc40d18f2ed", "uri": "../unitgroups/42e089ac-92bf-4bf2-8ca1-5fc40d18f2ed.xml"}}, {"value": "14.631", "module": "A1-A3"}, {"value": "0.005", "module": "A4"}, {"value": "0.01", "module": "A5"}, {"value": "0", "module": "B2"}, {"value": "0", "module": "C1"}, {"value": "0.003", "module": "C2"}, {"value": "0.012", "module": "C3"}, {"value": "0.032", "module": "C4"}, {"value": "-5.734", "module": "D"}]}}, {"referenceToLCIAMethodDataSet": {"shortDescription": [{"value": "Eutrophication potential aquatic freshwater (EP-freshwater)", "lang": "en"}, {"value": "Eutrophierungspotenzial Süßwasser (EP-freshwater)", "lang": "de"}], "type": "LCIA method data set", "refObjectId": "b53ec18f-7377-4ad3-86eb-cc3f4f276b2b", "uri": "../lciamethods/b53ec18f-7377-4ad3-86eb-cc3f4f276b2b.xml"}, "other": {"anies": [{"name": "referenceToUnitGroupDataSet", "value": {"shortDescription": [{"value": "kg P eq", "lang": "en"}], "type": "unit group data set", "refObjectId": "0429039d-a61d-4590-ba67-aa4a20a810a1", "uri": "../unitgroups/0429039d-a61d-4590-ba67-aa4a20a810a1.xml"}}, {"value": "0.002594451", "module": "A1-A3"}, {"value": "1.146E-06", "module": "A4"}, {"value": "1.817E-06", "module": "A5"}, {"value": "0", "module": "B2"}, {"value": "0", "module": "C1"}, {"value": "5.503E-07", "module": "C2"}, {"value": "3.055E-06", "module": "C3"}, {"value": "7.614E-06", "module": "C4"}, {"value": "-0.0009175", "module": "D"}]}}, {"referenceToLCIAMethodDataSet": {"shortDescription": [{"value": "Eutrophication potential aquatic marine (EP-marine)", "lang": "en"}, {"value": "Eutrophierungspotenzial Salzwasser (EP-marine)", "lang": "de"}], "type": "LCIA method data set", "refObjectId": "b5c619fa-def3-11e6-bf01-fe55135034f3", "uri": "../lciamethods/b5c619fa-def3-11e6-bf01-fe55135034f3.xml"}, "other": {"anies": [{"name": "referenceToUnitGroupDataSet", "value": {"shortDescription": [{"value": "kg N eq", "lang": "en"}], "type": "unit group data set", "refObjectId": "d05bb823-ecdf-4686-8c40-bf1d9257859f", "uri": "../unitgroups/d05bb823-ecdf-4686-8c40-bf1d9257859f.xml"}}, {"value": "2.356", "module": "A1-A3"}, {"value": "0.002", "module": "A4"}, {"value": "0.003", "module": "A5"}, {"value": "0", "module": "B2"}, {"value": "0", "module": "C1"}, {"value": "0.0008189", "module": "C2"}, {"value": "0.003", "module": "C3"}, {"value": "0.008", "module": "C4"}, {"value": "-0.771", "module": "D"}]}}, {"referenceToLCIAMethodDataSet": {"shortDescription": [{"value": "Eutrophication potential terrestrial (EP-terrestrial)", "lang": "en"}, {"value": "Eutrophierungspotenzial Land (EP-terrestrial)", "lang": "de"}], "type": "LCIA method data set", "refObjectId": "b5c614d2-def3-11e6-bf01-fe55135034f3", "uri": "../lciamethods/b5c614d2-def3-11e6-bf01-fe55135034f3.xml"}, "other": {"anies": [{"name": "referenceToUnitGroupDataSet", "value": {"shortDescription": [{"value": "mol N eq", "lang": "en"}], "type": "unit group data set", "refObjectId": "71b4d617-0ec9-4d3f-b65e-e438940c2401", "uri": "../unitgroups/71b4d617-0ec9-4d3f-b65e-e438940c2401.xml"}}, {"value": "26.129", "module": "A1-A3"}, {"value": "0.019", "module": "A4"}, {"value": "0.044", "module": "A5"}, {"value": "0", "module": "B2"}, {"value": "0", "module": "C1"}, {"value": "0.009", "module": "C2"}, {"value": "0.055", "module": "C3"}, {"value": "0.09", "module": "C4"}, {"value": "-8.357", "module": "D"}]}}, {"referenceToLCIAMethodDataSet": {"shortDescription": [{"value": "Formation potential of tropospheric ozone photochemical oxidants (POCP)", "lang": "en"}, {"value": "Bildungspotential für troposphärisches Ozon (POCP)", "lang": "de"}], "type": "LCIA method data set", "refObjectId": "b5c610fe-def3-11e6-bf01-fe55135034f3", "uri": "../lciamethods/b5c610fe-def3-11e6-bf01-fe55135034f3.xml"}, "other": {"anies": [{"name": "referenceToUnitGroupDataSet", "value": {"shortDescription": [{"value": "kg NMVOC eq", "lang": "en"}], "type": "unit group data set", "refObjectId": "d27c25f8-fbc1-44c6-b47b-4adbae4199c6", "uri": "../unitgroups/d27c25f8-fbc1-44c6-b47b-4adbae4199c6.xml"}}, {"value": "6.409", "module": "A1-A3"}, {"value": "0.005", "module": "A4"}, {"value": "0.009", "module": "A5"}, {"value": "0", "module": "B2"}, {"value": "0", "module": "C1"}, {"value": "0.002", "module": "C2"}, {"value": "0.009", "module": "C3"}, {"value": "0.025", "module": "C4"}, {"value": "-2.439", "module": "D"}]}}, {"referenceToLCIAMethodDataSet": {"shortDescription": [{"value": "Abiotic depletion potential for non fossil resources (ADPE)", "lang": "en"}, {"value": "Potenzial für den abiotischen Abbau nicht fossiler Ressourcen (ADPE)", "lang": "de"}], "type": "LCIA method data set", "refObjectId": "b2ad6494-c78d-11e6-9d9d-cec0c932ce01", "uri": "../lciamethods/b2ad6494-c78d-11e6-9d9d-cec0c932ce01.xml"}, "other": {"anies": [{"name": "referenceToUnitGroupDataSet", "value": {"shortDescription": [{"value": "kg Sb eq", "lang": "en"}], "type": "unit group data set", "refObjectId": "54ccd2d9-a32a-4fc2-923d-f2c8c93e89d4", "uri": "../unitgroups/54ccd2d9-a32a-4fc2-923d-f2c8c93e89d4.xml"}}, {"value": "0.0560003295", "module": "A1-A3"}, {"value": "1.607E-07", "module": "A4"}, {"value": "1.51E-07", "module": "A5"}, {"value": "0", "module": "B2"}, {"value": "0", "module": "C1"}, {"value": "7.712E-08", "module": "C2"}, {"value": "2.811E-07", "module": "C3"}, {"value": "3.982E-07", "module": "C4"}, {"value": "-0.023", "module": "D"}]}}, {"referenceToLCIAMethodDataSet": {"shortDescription": [{"value": "Abiotic depletion potential for fossil resources (ADPF)", "lang": "en"}, {"value": "Potenzial für den abiotischen Abbau fossiler Brennstoffe (ADPF)", "lang": "de"}], "type": "LCIA method data set", "refObjectId": "b2ad6110-c78d-11e6-9d9d-cec0c932ce01", "uri": "../lciamethods/b2ad6110-c78d-11e6-9d9d-cec0c932ce01.xml"}, "other": {"anies": [{"name": "referenceToUnitGroupDataSet", "value": {"shortDescription": [{"value": "MJ", "lang": "en"}], "type": "unit group data set", "refObjectId": "93a60a57-a3c8-11da-a746-0800200c9a66", "uri": "../unitgroups/93a60a57-a3c8-11da-a746-0800200c9a66.xml"}}, {"value": "36566.49", "module": "A1-A3"}, {"value": "75.962", "module": "A4"}, {"value": "13.665", "module": "A5"}, {"value": "0", "module": "B2"}, {"value": "0", "module": "C1"}, {"value": "36.464", "module": "C2"}, {"value": "22.958", "module": "C3"}, {"value": "58.164", "module": "C4"}, {"value": "-21078", "module": "D"}]}}, {"referenceToLCIAMethodDataSet": {"shortDescription": [{"value": "Water use (WDP)", "lang": "en"}, {"value": "Wassernutzung (WDP)", "lang": "de"}], "type": "LCIA method data set", "refObjectId": "b2ad66ce-c78d-11e6-9d9d-cec0c932ce01", "uri": "../lciamethods/b2ad66ce-c78d-11e6-9d9d-cec0c932ce01.xml"}, "other": {"anies": [{"name": "referenceToUnitGroupDataSet", "value": {"shortDescription": [{"value": "m^(3) world eq deprived", "lang": "en"}], "type": "unit group data set", "refObjectId": "6ae2df01-888e-46c8-b17d-49fa3869b476", "uri": "../unitgroups/6ae2df01-888e-46c8-b17d-49fa3869b476.xml"}}, {"value": "412.645", "module": "A1-A3"}, {"value": "0.01", "module": "A4"}, {"value": "4.556", "module": "A5"}, {"value": "0", "module": "B2"}, {"value": "0", "module": "C1"}, {"value": "0.005", "module": "C2"}, {"value": "7.77", "module": "C3"}, {"value": "0.465", "module": "C4"}, {"value": "-122.86", "module": "D"}]}}, {"referenceToLCIAMethodDataSet": {"shortDescription": [{"value": "Incidence of disease due to PM emissions (PM)", "lang": "en"}, {"value": "Auftreten von Krankheiten aufgrund von Feinstaubemissionen (PM)", "lang": "de"}], "type": "LCIA method data set", "refObjectId": "b5c602c6-def3-11e6-bf01-fe55135034f3", "uri": "../lciamethods/b5c602c6-def3-11e6-bf01-fe55135034f3.xml"}, "other": {"anies": [{"name": "referenceToUnitGroupDataSet", "value": {"shortDescription": [{"value": "Disease incidence", "lang": "en"}], "type": "unit group data set", "refObjectId": "3883559b-648f-4afc-8ba2-0bd24f3affa3", "uri": "../unitgroups/3883559b-648f-4afc-8ba2-0bd24f3affa3.xml"}}, {"value": "0.00014523076", "module": "A1-A3"}, {"value": "2.818E-08", "module": "A4"}, {"value": "6.709E-08", "module": "A5"}, {"value": "0", "module": "B2"}, {"value": "0", "module": "C1"}, {"value": "1.353E-08", "module": "C2"}, {"value": "9.647E-08", "module": "C3"}, {"value": "3.937E-07", "module": "C4"}, {"value": "-9.427E-05", "module": "D"}]}}, {"referenceToLCIAMethodDataSet": {"shortDescription": [{"value": "Human exposure efficiency relative to U235 (IR)", "lang": "en"}, {"value": "Wirkung durch Exposition des Menschen mit U235 (IR)", "lang": "de"}], "type": "LCIA method data set", "refObjectId": "b5c632be-def3-11e6-bf01-fe55135034f3", "uri": "../lciamethods/b5c632be-def3-11e6-bf01-fe55135034f3.xml"}, "other": {"anies": [{"name": "referenceToUnitGroupDataSet", "value": {"shortDescription": [{"value": "kBq U235 eq", "lang": "en"}], "type": "unit group data set", "refObjectId": "456b05bf-1415-44a9-9993-02452f554c09", "uri": "../unitgroups/456b05bf-1415-44a9-9993-02452f554c09.xml"}}, {"value": "340.963", "module": "A1-A3"}, {"value": "0.012", "module": "A4"}, {"value": "0.089", "module": "A5"}, {"value": "0", "module": "B2"}, {"value": "0", "module": "C1"}, {"value": "0.006", "module": "C2"}, {"value": "0.136", "module": "C3"}, {"value": "0.068", "module": "C4"}, {"value": "-431.82", "module": "D"}]}}, {"referenceToLCIAMethodDataSet": {"shortDescription": [{"value": "Comparative toxic unit for ecosystems (ETP-fw)", "lang": "en"}, {"value": "Toxizitätsvergleichseinheit für Ökosysteme (ETP-fw)", "lang": "de"}], "type": "LCIA method data set", "refObjectId": "ee1082d1-b0f7-43ca-a1f0-21e2a4a74511", "uri": "../lciamethods/ee1082d1-b0f7-43ca-a1f0-21e2a4a74511.xml"}, "other": {"anies": [{"name": "referenceToUnitGroupDataSet", "value": {"shortDescription": [{"value": "CTUe", "lang": "en"}], "type": "unit group data set", "refObjectId": "aa959ded-f1eb-4efb-9c5c-2d60be36b3e6", "uri": "../unitgroups/aa959ded-f1eb-4efb-9c5c-2d60be36b3e6.xml"}}, {"value": "20437.33", "module": "A1-A3"}, {"value": "53.847", "module": "A4"}, {"value": "6.018", "module": "A5"}, {"value": "0", "module": "B2"}, {"value": "0", "module": "C1"}, {"value": "25.848", "module": "C2"}, {"value": "9.252", "module": "C3"}, {"value": "33.233", "module": "C4"}, {"value": "-8096.6", "module": "D"}]}}, {"referenceToLCIAMethodDataSet": {"shortDescription": [{"value": "Comparative toxic unit for humans (carcinogenic) (HTP-c)", "lang": "en"}, {"value": "Toxizitätsvergleichseinheit für Menschen (krebserregend) (HTP-c)", "lang": "de"}], "type": "LCIA method data set", "refObjectId": "2299222a-bbd8-474f-9d4f-4dd1f18aea7c", "uri": "../lciamethods/2299222a-bbd8-474f-9d4f-4dd1f18aea7c.xml"}, "other": {"anies": [{"name": "referenceToUnitGroupDataSet", "value": {"shortDescription": [{"value": "CTUh", "lang": "en"}], "type": "unit group data set", "refObjectId": "d4c9523e-2d7e-49fd-8469-998f547d3a70", "uri": "../unitgroups/d4c9523e-2d7e-49fd-8469-998f547d3a70.xml"}}, {"value": "4.3373417E-05", "module": "A1-A3"}, {"value": "1.013E-09", "module": "A4"}, {"value": "3.778E-10", "module": "A5"}, {"value": "0", "module": "B2"}, {"value": "0", "module": "C1"}, {"value": "4.862E-10", "module": "C2"}, {"value": "7.087E-10", "module": "C3"}, {"value": "4.924E-09", "module": "C4"}, {"value": "-4.349E-07", "module": "D"}]}}, {"referenceToLCIAMethodDataSet": {"shortDescription": [{"value": "Comparative toxic unit for humans (noncarcinogenic) (HTP-nc)", "lang": "en"}, {"value": "Toxizitätsvergleichseinheit für Menschen (nicht krebserregend) (HTP-nc)", "lang": "de"}], "type": "LCIA method data set", "refObjectId": "3af763a5-b7a1-48c9-9cee-1f223481fcef", "uri": "../lciamethods/3af763a5-b7a1-48c9-9cee-1f223481fcef.xml"}, "other": {"anies": [{"name": "referenceToUnitGroupDataSet", "value": {"shortDescription": [{"value": "CTUh", "lang": "en"}], "type": "unit group data set", "refObjectId": "d4c9523e-2d7e-49fd-8469-998f547d3a70", "uri": "../unitgroups/d4c9523e-2d7e-49fd-8469-998f547d3a70.xml"}}, {"value": "3.724063E-05", "module": "A1-A3"}, {"value": "4.332E-08", "module": "A4"}, {"value": "2.524E-08", "module": "A5"}, {"value": "0", "module": "B2"}, {"value": "0", "module": "C1"}, {"value": "2.079E-08", "module": "C2"}, {"value": "5.177E-08", "module": "C3"}, {"value": "5.428E-07", "module": "C4"}, {"value": "8.961E-06", "module": "D"}]}}, {"referenceToLCIAMethodDataSet": {"shortDescription": [{"value": "Soil quality index (SQP)", "lang": "en"}, {"value": "Bodenqualitätsindex (SQP)", "lang": "de"}], "type": "LCIA method data set", "refObjectId": "b2ad6890-c78d-11e6-9d9d-cec0c932ce01", "uri": "../lciamethods/b2ad6890-c78d-11e6-9d9d-cec0c932ce01.xml"}, "other": {"anies": [{"name": "referenceToUnitGroupDataSet", "value": {"shortDescription": [{"value": "SQP", "lang": "en"}], "type": "unit group data set", "refObjectId": "f130951c-e67f-4f7f-8dd4-665de3974e18", "uri": "../unitgroups/f130951c-e67f-4f7f-8dd4-665de3974e18.xml"}}, {"value": "8401.9", "module": "A1-A3"}, {"value": "0.195", "module": "A4"}, {"value": "3.786", "module": "A5"}, {"value": "0", "module": "B2"}, {"value": "0", "module": "C1"}, {"value": "0.094", "module": "C2"}, {"value": "6.653", "module": "C3"}, {"value": "12.126", "module": "C4"}, {"value": "-836.05", "module": "D"}]}}]}, "otherAttributes": {"{http://www.indata.network/EPD/2019}epd-version": "1.2"}, "version": "1.1", "locations": "../ILCDLocations.xml"}