{"processInformation": {"dataSetInformation": {"UUID": "67e2254e-7fcf-4321-a703-9a1c977a01f2", "name": {"baseName": [{"value": "Rhepanol hfk, Rhepanol hfk-bs", "lang": "de"}, {"value": "Rhepanol hfk, Rhepanol hfk-bs", "lang": "en"}], "functionalUnitFlowProperties": [{"lang": "de"}]}, "classificationInformation": {"classification": [{"class": [{"value": "Kunststoffe", "level": 0, "classId": "6"}, {"value": "Dachbahnen", "level": 1, "classId": "6.3"}, {"value": "PIB-Dachbahnen (Polyisobutylen)", "level": 2, "classId": "6.3.09"}], "name": "OEKOBAU.DAT"}, {"class": [{"value": "02 Bauprodukte", "level": 0}, {"value": "Abdichtungen", "level": 1}, {"value": "Dach- und Dichtungsbahnsysteme aus Kunststoffen und Elastomeren", "level": 2}], "name": "IBUCategories"}]}, "generalComment": [{"value": "Rhepanol hfk und Rhepanol hfk-bs sind mehrschichtige bitumenvertrgliche Polyisobutylen (PIB) Kunststoffdachbahnen, bestehend aus hochmolekularem PIB, Copolymeren und funktionellen Zusatzstoffen mit unterseitiger Kaschierung, erhltlich in verschiedenen Farben und Ausfhrungen. Die Nahtfgung erfolgt ber Heiluftverschweiung.\n\nRhepanol hfk \nRhepanol hfk (Dichtschicht: 1,5 mm) verfgt ber eine unterseitige Kaschierung aus Kunststoffvlies (Anwendungstyp fr Dachabdichtungen: DE/E1 PIB-BV-K-1,5 sowie Anwendungstyp fr Bauwerksabdichtung: BA PIB-BV-K-PV1,5 \n\nRhepanol hfk-bs\nRhepanol hfk-bs (Dichtschicht;1,5 mm) verfgt ber eine unterseitige Kaschierung aus Kunststoffvlies/Glasvlies-Komposit (Anwendungstyp fr Dachabdichtungen: DE/E1 PIB-BV-K-PV/GV-1,5 sowie Anwendungstyp fr Bauwerksabdichtung: BA PIB-BV-K-PV/GV-1,5). \n\nDie ausgewiesenen LCA-Ergebnisse deklarieren einen Durchschnitt ber die beiden Produkte Rhepanol hfk und Rhepanol hfk-bs. Die Durchschnittsbildung basiert auf den entsprechenden Produktionsmengen (nach produzierter Flche).", "lang": "de"}, {"value": "Rhepanol hfk and Rhepanol hfk-bs are multi-layer bitumen-compatible polyisobutylene (PIB) plastic roofing membranes consisting of high-molecular PIB, copolymers and functional additives with lamination on the underside, available in various colours and designs. The seams are joined using hot air welding. \n\nRhepanol hfk \nRhepanol hfk (sealing layer: 1.5 mm) has a plastic fleece lamination on the underside (application type for roof waterproofing: DE/E1 PIB-BV-K1.5 and application type for structural waterproofing: BA PIB-BV-K-PV1.5). \n\nRhepanol hfk-bs \nRhepanol hfk-bs (sealing layer 1.5 mm) has a plastic fleece/glass fleece composite lamination on the underside (application type for roof waterproofing: DE/E1 PIB-BV-K-PV/GV1.5 and application type for structural waterproofing: BA-PIB-BV-K-PV/GV1.5). \n\nThe LCA results shown declare an average for the two products Rhepanol hfk and Rhepanol hfk-bs. Averaging is based on the corresponding production volumes (by area produced).", "lang": "en"}]}, "quantitativeReference": {"referenceToReferenceFlow": [0]}, "time": {"referenceYear": 2024, "dataSetValidUntil": 2029, "other": {"anies": [{"name": "publicationDateOfEPD", "value": 1724371200000}]}}, "geography": {"locationOfOperationSupplyOrProduction": {"location": "DE"}}, "technology": {"technologyDescriptionAndIncludedProcesses": [{"value": "Die Herstellung des Rhepanol hfk-Compounds oder des Rhepanol hfk-bs-Compounds erfolgt über einen Kneter, in dem die einzelnen Rohstoffe zu einer homogenen Masse vermischt und anschließend granuliert werden. Das Granulat wird über einen weiteren Mischextruder sowie einen Walzenmischer auf einen Kalander gegeben, der die Unterfolie ausformt. In einem weiteren Prozessschritt wird in gleicher Weise die Oberfolie hergestellt und auf die Unterfolie aufgebracht. Anschließend werden Kunststoffbahn und Polyestervlies bei Rhepanol hfk bzw Polyester-/Glasvlies-Komposit bei Rhepanol hfk-bs kraftschlüssig zusammengefügt. Am Ende des Fertigungsprozesses erfolgt die Konfektionierung der Dachbahnen. Die Herstellung unterliegt einer permanenten Messung der Produktqualität im Rahmen des eingeführten Qualitätsmanagementsystem nach /ISO 9001/ und dem Energiemanagementsystem nach /ISO 50001/. Zertifizierungsstelle ist der TÜV Süd Management Service. Weiterhin erfolgen externe Qualitätsüberprüfungen (Fremdüberwachungen) durch eine externe, anerkannte/staatliche Materialprüfungsanstalt/, sowie weitere Qualitätsaudits für Zulassungen aus dem Exportbereich. \nDeklarierte Einheit: \nDie deklarierte Einheit ist 1 m produzierte Dachbahn Rhepanol hfk oder Rhepanol hfk-bs mit einer Dichtschicht von 1,5 mm.", "lang": "de"}, {"value": "Rhepanol hfk or Rhepanol hfk-bs compounds are produced by a mixer in which the individual raw materials are combined to form a homogeneous mass before being granulated. The granulate is added to a calendar via another mixing extruder and mixing roll which shapes the lower foil layer. In another process step, the top foil layer is manufactured the same way and applied to the bottom foil layer. The plastic membrane and polyester fleece are then bonded together with Rhepanol hfk or polyester/glass fleece composite with Rhepanol hfk-bs. The manufacturing process is rounded off with packing the roofing membranes. Production is subject to continuous measurement of product quality as part of the implemented quality management system in accordance with ISO 9001 and the energy management system in accordance with ISO 50001. The certification agency is TÜV Süd Management Service. Furthermore, external quality inspections (external monitoring) are carried out by an external, recognised state materials testing institute, as well as further quality audits for approvals in the export sector. \nDeclared unit: \nThe declared unit is 1 m produced Rhepanol hfk and Rhepanol hfk-bs roofing membrane with a sealing layer of 1.5 mm.", "lang": "en"}], "technologicalApplicability": [{"value": "Rhepanol hfk wird fr die Abdichtung sowohl von flachen und geneigten Dchern im mechanisch befestigten, bzw. verklebten Schichtenaufbau als auch unter Auflast, fr begrnte, bekieste oder genutzte Dcher eingesetzt. \nRhepanol hfk wird darber hinaus als Feuchtigkeitssperre (TYP A) und als Grundwassersperre (Typ T) eingesetzt.\n\nRhepanol hfk-bs wird fr die Abdichtung sowohl von flachen und geneigten Dchern im mechanisch befestigten bzw. verklebten Schichtenaufbau als auch unter Auflast fr bekieste oder genutzte Dcher, mit Ausnahme von begrnten Dchern, eingesetzt. \nRhepanol hfk-bs kann direkt auf unkaschierter Polystyrol-Dmmung verlegt werden.\n\nBei der Verarbeitung sind die Herstellervorschriften einzuhalten.", "lang": "de"}, {"value": "Rhepanol hfk is used for sealing purposes on both flat and inclined roofs in mechanically fastened or bonded layer structures and for ballasted, green, pebble or used roofs. Rhepanol hfk is also used as a damp-proof sheet (type A) and as a tanking sheet (type T).\n\nRhepanol hfk-bs is used for sealing purposes on both flat and inclined roofs in mechanically fastened or bonded layer structures and for ballasted, pebble or used roofs with the exception of green roofs. \nRhepanol hfk-bs can be laid directly on unbacked polystyrene insulation. \n\nThe manufacturers installation instructions must be observed during processing.", "lang": "en"}]}}, "modellingAndValidation": {"LCIMethodAndAllocation": {"typeOfDataSet": "EPD", "referenceToLCAMethodDetails": [{"shortDescription": [{"value": "Dach- und Dichtungsbahnsysteme aus Kunststoffen und Elastomeren.pdf", "lang": "de"}], "type": "source data set", "refObjectId": "1275caef-695c-4291-bd88-8dc702c6136d"}], "other": {"anies": [{"name": "subType", "value": "average dataset"}]}}, "dataSourcesTreatmentAndRepresentativeness": {"referenceToDataSource": [{"shortDescription": [{"value": "GaBi Database (all versions)", "lang": "de"}], "type": "source data set", "refObjectId": "28d74cc0-db8b-4d7e-bc44-5f6d56ce0c4a"}, {"shortDescription": [{"value": "Sphera MLC (fka GaBi) CUP 2023.01", "lang": "de"}], "type": "source data set", "refObjectId": "6bcd5bfa-3623-48ab-a52b-6d5be8db82ed"}], "useAdviceForDataSet": [{"value": "Gültigkeitsbereich: \nDiese Umwelt-Produktdeklaration bezieht sich auf einen Durchschnitt der folgenden Produkte der FDT Flachdach Technologie GmbH aus dem Werk Mannheim: \nRhepanol hfk 1,5 mm \nRhepanol hfk-bs 1,5 mm\n\nDie EPD umfasst die Produktion der Dachbahn, den Transport des Produkts zur Baustelle, die Installation der Dachbahn, die Verbrennung sowie die daraus resultierenden Vorteile fr das nchste Produktsystem.\n\nDie ausgewiesenen Ergebnisse deklarieren einen Durchschnitt ber die beiden Produkte Rhepanol hfk und Rhepanol hfk-bs. Die Durchschnittsbildung basiert auf den entsprechenden\nProduktionsmengen (nach produzierter Flche). \nSystemgrenze: \nDer Typ der EPD ist gem /EN15804+A2/: Es handelt sich hierbei um eine EPD von der Wiege bis zum Werkstor mit Optionen, Module C1-C4 und Modul D (A1-A3 + C + D und zustzliche Module A4 und A5. \n\nIm Folgenden sind die einzelnen Lebenszyklusstadien beschrieben: \n\nModule A1-A3:\nDas Produktstadium umfasst die Module A1 (Herstellung und Vorketten der verwendeten Rohstoffe), A2 (Transport zur Produktionssttte) und A3 (Energie- und Abfallstrme sowie Verpackungsmaterialien). \n\nModule A4-A5: \nDiese Module umfassen den Transport zur Baustelle (A4), und die Verwertung des Verpackungsmaterials (A5).\nModul C1:\nIn diesem Modul wird der manuelle Rckbau der Dachbahnen deklariert.\nModul C2: \nDieses Modul deklariert den Transport der gebrauchten Dachbahnen zur Abfallbewirtschaftung am Produktlebensende.\nModul C3:\nDieses Modul umfasst die thermische Verwertung (100%) der Dachbahnen in einer Mllverbrennungsanlage (MVA) mit einem R1 Wert > 0,6.\nModul C4:\nDie Deponierung ist fr Dachbahnen nicht relevant.\nModul D: \nIn diesem Modul werden die potentiellen Vorteile fr das nchste Produktsystem deklariert. Zudem werden potentielle Gutschriften aus der Verwertung der Verpackung aus Modul A5 angegeben.", "lang": "de"}, {"value": "Scope: \nThis Environmental Product Declaration refers to an average of the following products manufactured by FDT Flachdach Technologie GmbH at its Mannheim plant: \nRhepanol hfk 1.5 mm\nRhepanol hfk-bs 1.5 mm\n\nThe EPD covers the production of the roofing membrane, the transport of the product to the construction site, the installation of the roofing membrane, the incineration, and the ensuing benefits for the next product system.\n\nThe results shown declare an average for the two products Rhepanol hfk and Rhepanol hfkbs. Averaging is based on the corresponding production volumes (by area produced). \nSystem boundary: \nThe EPD type is in accordance with EN 15804+A2. This is an EPD from the cradle to the factory gate with options, Modules C1-C4 and Module D (A1-A3 + C + D and additional Modules A4 and A5). \n\nThe individual life cycle stages are described below.\n\nModules A1-A3:\nThe product stage comprises Modules A1 (production and upstream chains of the raw materials used), A2 (transport to the production site), and A3 (energy and waste flows and packaging materials).\nModules A4-A5:These modules include the transport to the construction site (A4) and utilisation of the packaging material (A5).\nModule C1:Manual dismantling of the roofing membranes is declared in this module.\nModule C2:This module declares the transport of the used roofing membranes for waste management at the end of product life.\nModule C3:This module includes the thermal utilisation (100%) of the roofing membranes in a waste incineration plant (MVA) with an R1 value > 0.6.\nModule C4:Landfilling is not of relevance for the roofing membranes.\nModule D:\nThe potential benefits for the next product system are declared in this module. In addition, potential credits from the utilisation of packaging from Module A5 are indicated.", "lang": "en"}], "other": {"anies": [{"name": "referenceToOriginalEPD", "value": {"shortDescription": {"value": "Rhepanol hfk, Rhepanol hfk-bs.pdf", "defaultValue": "Rhepanol hfk, Rhepanol hfk-bs.pdf", "lstrings": [{"lang": "de", "value": "Rhepanol hfk, Rhepanol hfk-bs.pdf"}]}, "type": "source data set", "uuid": {"uuid": "d203b8d0-100c-4c14-85c3-1ebc95794686"}, "refObjectId": "d203b8d0-100c-4c14-85c3-1ebc95794686", "resourceURLs": ["https://oekobaudat.de/OEKOBAU.DAT/resource/sources/d203b8d0-100c-4c14-85c3-1ebc95794686/Rhepanol_hfk_Rhepanol_hfk-bs_17999.pdf?version=00.01.000"]}}]}}, "validation": {"review": [{"referenceToNameOfReviewerAndInstitution": [{"shortDescription": [{"value": "Institut Bauen und Umwelt e. V.", "lang": "de"}], "type": "contact data set", "refObjectId": "d111dbec-b024-4be5-86c5-752d6eb2cf95", "uri": "../contacts/d111dbec-b024-4be5-86c5-752d6eb2cf95.xml"}], "type": "Accredited third party review"}]}, "complianceDeclarations": {"compliance": [{"referenceToComplianceSystem": {"shortDescription": [{"value": "DIN EN 15804+A2", "lang": "de"}], "type": "source data set", "refObjectId": "c0016b33-8cf7-415c-ac6e-deba0d21440d", "uri": "../sources/c0016b33-8cf7-415c-ac6e-deba0d21440d.xml"}}, {"referenceToComplianceSystem": {"shortDescription": [{"value": "ISO 14025", "lang": "de"}], "type": "source data set", "refObjectId": "4f2eb655-6e44-4874-a95a-e28f5442cd4d", "uri": "../sources/4f2eb655-6e44-4874-a95a-e28f5442cd4d.xml"}}]}}, "administrativeInformation": {"commissionerAndGoal": {"referenceToCommissioner": [{"shortDescription": [{"value": "FDT Flachdach Technologie GmbH", "lang": "de"}], "type": "contact data set", "refObjectId": "292edd18-0594-4cbe-a2f6-733257a371ab", "uri": "../contacts/292edd18-0594-4cbe-a2f6-733257a371ab.xml"}]}, "dataGenerator": {"referenceToPersonOrEntityGeneratingTheDataSet": [{"shortDescription": [{"value": "Sphera Solutions GmbH", "lang": "de"}], "type": "contact data set", "refObjectId": "623edf96-39d1-4e6f-9892-674c7228546b", "uri": "../contacts/623edf96-39d1-4e6f-9892-674c7228546b.xml"}]}, "dataEntryBy": {"timeStamp": 1724371200000, "referenceToDataSetFormat": [{"shortDescription": [{"value": "ILCD Format", "lang": "de"}], "type": "source data set", "refObjectId": "a97a0155-0234-4b87-b4ce-a45da52f2a40", "uri": "../sources/a97a0155-0234-4b87-b4ce-a45da52f2a40.xml"}, {"shortDescription": [{"value": "EPD-Datenformaterweiterungen v1.2", "lang": "de"}, {"value": "EPD Data Format Extensions v1.2", "lang": "en"}], "type": "source data set", "refObjectId": "a29449fd-aa2f-4de8-b5d7-4b06b43c6fde", "uri": "../sources/a29449fd-aa2f-4de8-b5d7-4b06b43c6fde.xml"}]}, "publicationAndOwnership": {"dataSetVersion": "00.01.000", "dateOfLastRevision": 1724367600000, "referenceToRegistrationAuthority": {"shortDescription": [{"value": "Institut Bauen und Umwelt e. V.", "lang": "de"}], "type": "contact data set", "refObjectId": "d111dbec-b024-4be5-86c5-752d6eb2cf95", "uri": "../contacts/d111dbec-b024-4be5-86c5-752d6eb2cf95.xml"}, "registrationNumber": "EPD-FDT-20240155-IBA1-DE", "referenceToOwnershipOfDataSet": {"shortDescription": [{"value": "FDT Flachdach Technologie GmbH", "lang": "de"}], "type": "contact data set", "refObjectId": "292edd18-0594-4cbe-a2f6-733257a371ab", "uri": "../contacts/292edd18-0594-4cbe-a2f6-733257a371ab.xml"}, "copyright": true, "licenseType": "Free of charge for all users and uses", "accessRestrictions": [{"value": "None", "lang": "en"}], "other": {"anies": [{"name": "referenceToPublisher", "value": {"shortDescription": [{"value": "Institut Bauen und Umwelt e. V.", "lang": "de"}], "type": "contact data set", "refObjectId": "d111dbec-b024-4be5-86c5-752d6eb2cf95", "uri": "../contacts/d111dbec-b024-4be5-86c5-752d6eb2cf95.xml"}}]}}}, "exchanges": {"exchange": [{"dataSetInternalID": 0, "referenceToFlowDataSet": {"shortDescription": [{"value": "Dachbahn Rhepanol hfk, Rhepanol hfk-bs (Dachbahn Rhepanol hfk, Rhepanol hfk-bs)", "lang": "de"}], "type": "flow data set", "refObjectId": "7469a04e-a525-6d97-cd16-966c41325c81", "uri": "../flows/7469a04e-a525-6d97-cd16-966c41325c81.xml"}, "meanAmount": 1.0, "referencesToDataSource": {}, "referenceFlow": true, "resolvedFlowVersion": "00.01.000", "resultingflowAmount": 1.0, "flowProperties": [{"name": [{"lang": "de", "value": "Masse"}, {"lang": "en", "value": "Mass"}], "uuid": "93a60a56-a3c8-11da-a746-0800200b9a66", "meanValue": 2.01}, {"name": [{"lang": "de", "value": "biogener Kohlenstoffgehalt in der Verpackung"}, {"lang": "en", "value": "Carbon content (biogenic) - packaging"}], "uuid": "262a541b-209e-44cc-a426-33bce30de7b1", "meanValue": 0.0009}, {"name": [{"lang": "de", "value": "Fläche"}, {"lang": "en", "value": "Area"}], "uuid": "93a60a56-a3c8-19da-a746-0800200c9a66", "referenceFlowProperty": true, "meanValue": 1.0, "referenceUnit": "qm", "unitGroupUUID": "c20a03d7-bd90-4569-bc94-66cfd364dfc8"}], "materialProperties": [{"name": "layer thickness", "value": "0.0015", "unit": "m", "unitDescription": "meters"}, {"name": "grammage", "value": "2.01", "unit": "kg/m^2", "unitDescription": "kilograms per square meter"}], "typeOfFlow": "Product flow", "classification": {"classHierarchy": "Kunststoffe / Dachbahnen / PIB-Dachbahnen (Polyisobutylen)", "name": "OEKOBAU.DAT"}}, {"dataSetInternalID": 1, "referenceToFlowDataSet": {"shortDescription": [{"value": "Erneuerbare Primärenergie als Energieträger (PERE)", "lang": "de"}, {"value": "Renewable primary energy as energy carrier (PERE)", "lang": "en"}], "type": "flow data set", "refObjectId": "20f32be5-0398-4288-9b6d-accddd195317", "uri": "../flows/20f32be5-0398-4288-9b6d-accddd195317.xml"}, "exchange direction": "INPUT", "other": {"anies": [{"name": "referenceToUnitGroupDataSet", "value": {"shortDescription": [{"value": "MJ", "lang": "de"}], "type": "unit group data set", "refObjectId": "93a60a57-a3c8-11da-a746-0800200c9a66", "uri": "../unitgroups/93a60a57-a3c8-11da-a746-0800200c9a66.xml"}}, {"value": "20.2832006359277", "module": "A1-A3"}, {"value": "0.0134004494420916", "module": "A4"}, {"value": "0.0375286984858859", "module": "A5"}, {"value": "0", "module": "C1"}, {"value": "0.00670022472104578", "module": "C2"}, {"value": "0.355382717859355", "module": "C3"}, {"value": "0", "module": "C4"}, {"value": "-12.560429359646", "module": "D"}]}, "resolvedFlowVersion": "38.00.000", "flowProperties": [], "typeOfFlow": "Other flow", "classification": {"classHierarchy": "Quantities", "name": "GaBiCategories"}}, {"dataSetInternalID": 2, "referenceToFlowDataSet": {"shortDescription": [{"value": "Erneuerbare Primärenergie zur stofflichen Nutzung (PERM)", "lang": "de"}, {"value": "Renewable primary energy resources as material utilization (PERM)", "lang": "en"}], "type": "flow data set", "refObjectId": "fb3ec0de-548d-4508-aea5-00b73bf6f702", "uri": "../flows/fb3ec0de-548d-4508-aea5-00b73bf6f702.xml"}, "exchange direction": "INPUT", "other": {"anies": [{"name": "referenceToUnitGroupDataSet", "value": {"shortDescription": [{"value": "MJ", "lang": "de"}], "type": "unit group data set", "refObjectId": "93a60a57-a3c8-11da-a746-0800200c9a66", "uri": "../unitgroups/93a60a57-a3c8-11da-a746-0800200c9a66.xml"}}, {"value": "0.036", "module": "A1-A3"}, {"value": "0", "module": "A4"}, {"value": "-0.036", "module": "A5"}, {"value": "0", "module": "C1"}, {"value": "0", "module": "C2"}, {"value": "0", "module": "C3"}, {"value": "0", "module": "C4"}, {"value": "0", "module": "D"}]}, "resolvedFlowVersion": "38.00.000", "flowProperties": [], "typeOfFlow": "Other flow", "classification": {"classHierarchy": "Quantities", "name": "GaBiCategories"}}, {"dataSetInternalID": 3, "referenceToFlowDataSet": {"shortDescription": [{"value": "Total erneuerbare Primärenergie (PERT)", "lang": "de"}, {"value": "Total use of renewable primary energy resources (PERT)", "lang": "en"}], "type": "flow data set", "refObjectId": "53f97275-fa8a-4cdd-9024-65936002acd0", "uri": "../flows/53f97275-fa8a-4cdd-9024-65936002acd0.xml"}, "exchange direction": "INPUT", "other": {"anies": [{"name": "referenceToUnitGroupDataSet", "value": {"shortDescription": [{"value": "MJ", "lang": "de"}], "type": "unit group data set", "refObjectId": "93a60a57-a3c8-11da-a746-0800200c9a66", "uri": "../unitgroups/93a60a57-a3c8-11da-a746-0800200c9a66.xml"}}, {"value": "20.3192006359277", "module": "A1-A3"}, {"value": "0.0134004494420916", "module": "A4"}, {"value": "0.0015286984858859", "module": "A5"}, {"value": "0", "module": "C1"}, {"value": "0.00670022472104578", "module": "C2"}, {"value": "0.355382717859355", "module": "C3"}, {"value": "0", "module": "C4"}, {"value": "-12.560429359646", "module": "D"}]}, "resolvedFlowVersion": "38.00.000", "flowProperties": [], "typeOfFlow": "Other flow", "classification": {"classHierarchy": "Quantities / Environmental quantities / EPD EN 15804 / LCI indicators", "name": "GaBiCategories"}}, {"dataSetInternalID": 4, "referenceToFlowDataSet": {"shortDescription": [{"value": "Nicht-erneuerbare Primärenergie als Energieträger (PENRE)", "lang": "de"}, {"value": "Non renewable primary energy as energy carrier (PENRE)", "lang": "en"}], "type": "flow data set", "refObjectId": "ac857178-2b45-46ec-892a-a9a4332f0372", "uri": "../flows/ac857178-2b45-46ec-892a-a9a4332f0372.xml"}, "exchange direction": "INPUT", "other": {"anies": [{"name": "referenceToUnitGroupDataSet", "value": {"shortDescription": [{"value": "MJ", "lang": "de"}], "type": "unit group data set", "refObjectId": "93a60a57-a3c8-11da-a746-0800200c9a66", "uri": "../unitgroups/93a60a57-a3c8-11da-a746-0800200c9a66.xml"}}, {"value": "69.7886122592059", "module": "A1-A3"}, {"value": "0.200248012350463", "module": "A4"}, {"value": "0.433081340122962", "module": "A5"}, {"value": "0", "module": "C1"}, {"value": "0.100124006175232", "module": "C2"}, {"value": "53.1326228276293", "module": "C3"}, {"value": "0", "module": "C4"}, {"value": "-32.7755659639302", "module": "D"}]}, "resolvedFlowVersion": "38.00.000", "flowProperties": [], "typeOfFlow": "Other flow", "classification": {"classHierarchy": "Quantities", "name": "GaBiCategories"}}, {"dataSetInternalID": 5, "referenceToFlowDataSet": {"shortDescription": [{"value": "Nicht-erneuerbare Primärenergie zur stofflichen Nutzung (PENRM)", "lang": "de"}, {"value": "Non renewable primary energy as material utilization (PENRM)", "lang": "en"}], "type": "flow data set", "refObjectId": "1421caa0-679d-4bf4-b282-0eb850ccae27", "uri": "../flows/1421caa0-679d-4bf4-b282-0eb850ccae27.xml"}, "exchange direction": "INPUT", "other": {"anies": [{"name": "referenceToUnitGroupDataSet", "value": {"shortDescription": [{"value": "MJ", "lang": "de"}], "type": "unit group data set", "refObjectId": "93a60a57-a3c8-11da-a746-0800200c9a66", "uri": "../unitgroups/93a60a57-a3c8-11da-a746-0800200c9a66.xml"}}, {"value": "52.3568", "module": "A1-A3"}, {"value": "0", "module": "A4"}, {"value": "-0.4278", "module": "A5"}, {"value": "0", "module": "C1"}, {"value": "0", "module": "C2"}, {"value": "-51.929", "module": "C3"}, {"value": "0", "module": "C4"}, {"value": "0", "module": "D"}]}, "resolvedFlowVersion": "38.00.000", "flowProperties": [], "typeOfFlow": "Other flow", "classification": {"classHierarchy": "Quantities", "name": "GaBiCategories"}}, {"dataSetInternalID": 6, "referenceToFlowDataSet": {"shortDescription": [{"value": "Total nicht erneuerbare Primärenergie (PENRT)", "lang": "de"}, {"value": "Total use of non renewable primary energy resources (PENRT)", "lang": "en"}], "type": "flow data set", "refObjectId": "06159210-646b-4c8d-8583-da9b3b95a6c1", "uri": "../flows/06159210-646b-4c8d-8583-da9b3b95a6c1.xml"}, "exchange direction": "INPUT", "other": {"anies": [{"name": "referenceToUnitGroupDataSet", "value": {"shortDescription": [{"value": "MJ", "lang": "de"}], "type": "unit group data set", "refObjectId": "93a60a57-a3c8-11da-a746-0800200c9a66", "uri": "../unitgroups/93a60a57-a3c8-11da-a746-0800200c9a66.xml"}}, {"value": "122.145412259206", "module": "A1-A3"}, {"value": "0.200248012350463", "module": "A4"}, {"value": "0.00528134012296217", "module": "A5"}, {"value": "0", "module": "C1"}, {"value": "0.100124006175232", "module": "C2"}, {"value": "1.20362282762928", "module": "C3"}, {"value": "0", "module": "C4"}, {"value": "-32.7755659639304", "module": "D"}]}, "resolvedFlowVersion": "38.00.000", "flowProperties": [], "typeOfFlow": "Other flow", "classification": {"classHierarchy": "Quantities / Environmental quantities / EPD EN 15804 / LCI indicators", "name": "GaBiCategories"}}, {"dataSetInternalID": 7, "referenceToFlowDataSet": {"shortDescription": [{"value": "Einsatz von Sekundärstoffen (SM)", "lang": "de"}, {"value": "Use of secondary material (SM)", "lang": "en"}], "type": "flow data set", "refObjectId": "c6a1f35f-2d09-4f54-8dfb-97e502e1ce92", "uri": "../flows/c6a1f35f-2d09-4f54-8dfb-97e502e1ce92.xml"}, "exchange direction": "INPUT", "other": {"anies": [{"name": "referenceToUnitGroupDataSet", "value": {"shortDescription": [{"value": "kg", "lang": "de"}], "type": "unit group data set", "refObjectId": "ad38d542-3fe9-439d-9b95-2f5f7752acaf", "uri": "../unitgroups/ad38d542-3fe9-439d-9b95-2f5f7752acaf.xml"}}, {"value": "0", "module": "A1-A3"}, {"value": "0", "module": "A4"}, {"value": "0", "module": "A5"}, {"value": "0", "module": "C1"}, {"value": "0", "module": "C2"}, {"value": "0", "module": "C3"}, {"value": "0", "module": "C4"}, {"value": "0", "module": "D"}]}, "resolvedFlowVersion": "38.00.000", "flowProperties": [], "typeOfFlow": "Other flow", "classification": {"classHierarchy": "Quantities / Environmental quantities / EPD EN 15804 / LCI indicators", "name": "GaBiCategories"}}, {"dataSetInternalID": 8, "referenceToFlowDataSet": {"shortDescription": [{"value": "Erneuerbare Sekundärbrennstoffe (RSF)", "lang": "de"}, {"value": "Use of renewable secondary fuels (RSF)", "lang": "en"}], "type": "flow data set", "refObjectId": "64333088-a55f-4aa2-9a31-c10b07816787", "uri": "../flows/64333088-a55f-4aa2-9a31-c10b07816787.xml"}, "exchange direction": "INPUT", "other": {"anies": [{"name": "referenceToUnitGroupDataSet", "value": {"shortDescription": [{"value": "MJ", "lang": "de"}], "type": "unit group data set", "refObjectId": "93a60a57-a3c8-11da-a746-0800200c9a66", "uri": "../unitgroups/93a60a57-a3c8-11da-a746-0800200c9a66.xml"}}, {"value": "0", "module": "A1-A3"}, {"value": "0", "module": "A4"}, {"value": "0", "module": "A5"}, {"value": "0", "module": "C1"}, {"value": "0", "module": "C2"}, {"value": "0", "module": "C3"}, {"value": "0", "module": "C4"}, {"value": "0", "module": "D"}]}, "resolvedFlowVersion": "38.00.000", "flowProperties": [], "typeOfFlow": "Other flow", "classification": {"classHierarchy": "Quantities / Environmental quantities / EPD EN 15804 / LCI indicators", "name": "GaBiCategories"}}, {"dataSetInternalID": 9, "referenceToFlowDataSet": {"shortDescription": [{"value": "Nicht erneuerbare Sekundärbrennstoffe (NRSF)", "lang": "de"}, {"value": "Use of non renewable secondary fuels (NRSF)", "lang": "en"}], "type": "flow data set", "refObjectId": "89def144-d39a-4287-b86f-efde453ddcb2", "uri": "../flows/89def144-d39a-4287-b86f-efde453ddcb2.xml"}, "exchange direction": "INPUT", "other": {"anies": [{"name": "referenceToUnitGroupDataSet", "value": {"shortDescription": [{"value": "MJ", "lang": "de"}], "type": "unit group data set", "refObjectId": "93a60a57-a3c8-11da-a746-0800200c9a66", "uri": "../unitgroups/93a60a57-a3c8-11da-a746-0800200c9a66.xml"}}, {"value": "0", "module": "A1-A3"}, {"value": "0", "module": "A4"}, {"value": "0", "module": "A5"}, {"value": "0", "module": "C1"}, {"value": "0", "module": "C2"}, {"value": "0", "module": "C3"}, {"value": "0", "module": "C4"}, {"value": "0", "module": "D"}]}, "resolvedFlowVersion": "38.00.000", "flowProperties": [], "typeOfFlow": "Other flow", "classification": {"classHierarchy": "Quantities / Environmental quantities / EPD EN 15804 / LCI indicators", "name": "GaBiCategories"}}, {"dataSetInternalID": 10, "referenceToFlowDataSet": {"shortDescription": [{"value": "Einsatz von Süßwasserressourcen (FW)", "lang": "de"}, {"value": "Use of net fresh water (FW)", "lang": "en"}], "type": "flow data set", "refObjectId": "3cf952c8-f3a4-461d-8c96-96456ca62246", "uri": "../flows/3cf952c8-f3a4-461d-8c96-96456ca62246.xml"}, "exchange direction": "INPUT", "other": {"anies": [{"name": "referenceToUnitGroupDataSet", "value": {"shortDescription": [{"value": "m^3", "lang": "de"}], "type": "unit group data set", "refObjectId": "cd950537-0a98-4044-9ba7-9f9a68d0a504", "uri": "../unitgroups/cd950537-0a98-4044-9ba7-9f9a68d0a504.xml"}}, {"value": "0.0192494281661312", "module": "A1-A3"}, {"value": "1.19234623401066E-05", "module": "A4"}, {"value": "7.06783410277685E-05", "module": "A5"}, {"value": "0", "module": "C1"}, {"value": "5.96173117005329E-06", "module": "C2"}, {"value": "0.0110512221117644", "module": "C3"}, {"value": "0", "module": "C4"}, {"value": "-0.00446666647010519", "module": "D"}]}, "resolvedFlowVersion": "38.00.000", "flowProperties": [], "typeOfFlow": "Other flow", "classification": {"classHierarchy": "Quantities / Environmental quantities / EPD EN 15804 / LCI indicators", "name": "GaBiCategories"}}, {"dataSetInternalID": 11, "referenceToFlowDataSet": {"shortDescription": [{"value": "Gefährlicher Abfall zur Deponie (HWD)", "lang": "de"}, {"value": "Hazardous waste disposed (HWD)", "lang": "en"}], "type": "flow data set", "refObjectId": "430f9e0f-59b2-46a0-8e0d-55e0e84948fc", "uri": "../flows/430f9e0f-59b2-46a0-8e0d-55e0e84948fc.xml"}, "exchange direction": "OUTPUT", "other": {"anies": [{"name": "referenceToUnitGroupDataSet", "value": {"shortDescription": [{"value": "kg", "lang": "de"}], "type": "unit group data set", "refObjectId": "ad38d542-3fe9-439d-9b95-2f5f7752acaf", "uri": "../unitgroups/ad38d542-3fe9-439d-9b95-2f5f7752acaf.xml"}}, {"value": "4.89085990738912E-09", "module": "A1-A3"}, {"value": "3.3749200053245E-13", "module": "A4"}, {"value": "7.51723161219106E-14", "module": "A5"}, {"value": "0", "module": "C1"}, {"value": "1.68746000266225E-13", "module": "C2"}, {"value": "1.91224650716662E-11", "module": "C3"}, {"value": "0", "module": "C4"}, {"value": "-1.96335913243153E-09", "module": "D"}]}, "resolvedFlowVersion": "38.00.000", "flowProperties": [], "typeOfFlow": "Other flow", "classification": {"classHierarchy": "Quantities / Environmental quantities / EPD EN 15804 / LCI indicators", "name": "GaBiCategories"}}, {"dataSetInternalID": 12, "referenceToFlowDataSet": {"shortDescription": [{"value": "Entsorgter nicht gefährlicher Abfall (NHWD)", "lang": "de"}, {"value": "Non hazardous waste disposed (NHWD)", "lang": "en"}], "type": "flow data set", "refObjectId": "b29ef66b-e286-4afa-949f-62f1a7b4d7fa", "uri": "../flows/b29ef66b-e286-4afa-949f-62f1a7b4d7fa.xml"}, "exchange direction": "OUTPUT", "other": {"anies": [{"name": "referenceToUnitGroupDataSet", "value": {"shortDescription": [{"value": "kg", "lang": "de"}], "type": "unit group data set", "refObjectId": "ad38d542-3fe9-439d-9b95-2f5f7752acaf", "uri": "../unitgroups/ad38d542-3fe9-439d-9b95-2f5f7752acaf.xml"}}, {"value": "0.398992873613861", "module": "A1-A3"}, {"value": "2.99653261043143E-05", "module": "A4"}, {"value": "0.000177093606285888", "module": "A5"}, {"value": "0", "module": "C1"}, {"value": "1.49826630521571E-05", "module": "C2"}, {"value": "0.0980947771136284", "module": "C3"}, {"value": "0", "module": "C4"}, {"value": "-0.0176574365133982", "module": "D"}]}, "resolvedFlowVersion": "38.00.000", "flowProperties": [], "typeOfFlow": "Other flow", "classification": {"classHierarchy": "Quantities / Environmental quantities / EPD EN 15804 / LCI indicators", "name": "GaBiCategories"}}, {"dataSetInternalID": 13, "referenceToFlowDataSet": {"shortDescription": [{"value": "Entsorgter radioaktiver Abfall (RWD)", "lang": "de"}, {"value": "Radioactive waste disposed (RWD)", "lang": "en"}], "type": "flow data set", "refObjectId": "3449546e-52ad-4b39-b809-9fb77cea8ff6", "uri": "../flows/3449546e-52ad-4b39-b809-9fb77cea8ff6.xml"}, "exchange direction": "OUTPUT", "other": {"anies": [{"name": "referenceToUnitGroupDataSet", "value": {"shortDescription": [{"value": "kg", "lang": "de"}], "type": "unit group data set", "refObjectId": "ad38d542-3fe9-439d-9b95-2f5f7752acaf", "uri": "../unitgroups/ad38d542-3fe9-439d-9b95-2f5f7752acaf.xml"}}, {"value": "0.00100148462598485", "module": "A1-A3"}, {"value": "2.63544460668714E-07", "module": "A4"}, {"value": "1.58228090417475E-07", "module": "A5"}, {"value": "0", "module": "C1"}, {"value": "1.31772230334357E-07", "module": "C2"}, {"value": "3.65986484016189E-05", "module": "C3"}, {"value": "0", "module": "C4"}, {"value": "-0.00129950918663952", "module": "D"}]}, "resolvedFlowVersion": "38.00.000", "flowProperties": [], "typeOfFlow": "Other flow", "classification": {"classHierarchy": "Quantities / Environmental quantities / EPD EN 15804 / LCI indicators", "name": "GaBiCategories"}}, {"dataSetInternalID": 14, "referenceToFlowDataSet": {"shortDescription": [{"value": "Komponenten für die Wiederverwendung (CRU)", "lang": "de"}, {"value": "Components for re-use (CRU)", "lang": "en"}], "type": "flow data set", "refObjectId": "a2b32f97-3fc7-4af2-b209-525bc6426f33", "uri": "../flows/a2b32f97-3fc7-4af2-b209-525bc6426f33.xml"}, "exchange direction": "OUTPUT", "other": {"anies": [{"name": "referenceToUnitGroupDataSet", "value": {"shortDescription": [{"value": "kg", "lang": "de"}], "type": "unit group data set", "refObjectId": "ad38d542-3fe9-439d-9b95-2f5f7752acaf", "uri": "../unitgroups/ad38d542-3fe9-439d-9b95-2f5f7752acaf.xml"}}, {"value": "0", "module": "A1-A3"}, {"value": "0", "module": "A4"}, {"value": "0", "module": "A5"}, {"value": "0", "module": "C1"}, {"value": "0", "module": "C2"}, {"value": "0", "module": "C3"}, {"value": "0", "module": "C4"}, {"value": "0", "module": "D"}]}, "resolvedFlowVersion": "38.00.000", "flowProperties": [], "typeOfFlow": "Other flow", "classification": {"classHierarchy": "Quantities / Environmental quantities / EPD EN 15804 / LCI indicators", "name": "GaBiCategories"}}, {"dataSetInternalID": 15, "referenceToFlowDataSet": {"shortDescription": [{"value": "Stoffe zum Recycling (MFR)", "lang": "de"}, {"value": "Materials for recycling (MFR)", "lang": "en"}], "type": "flow data set", "refObjectId": "d7fe48a5-4103-49c8-9aae-b0b5dfdbd6ae", "uri": "../flows/d7fe48a5-4103-49c8-9aae-b0b5dfdbd6ae.xml"}, "exchange direction": "OUTPUT", "other": {"anies": [{"name": "referenceToUnitGroupDataSet", "value": {"shortDescription": [{"value": "kg", "lang": "de"}], "type": "unit group data set", "refObjectId": "ad38d542-3fe9-439d-9b95-2f5f7752acaf", "uri": "../unitgroups/ad38d542-3fe9-439d-9b95-2f5f7752acaf.xml"}}, {"value": "0", "module": "A1-A3"}, {"value": "0", "module": "A4"}, {"value": "0", "module": "A5"}, {"value": "0", "module": "C1"}, {"value": "0", "module": "C2"}, {"value": "0", "module": "C3"}, {"value": "0", "module": "C4"}, {"value": "0", "module": "D"}]}, "resolvedFlowVersion": "38.00.000", "flowProperties": [], "typeOfFlow": "Other flow", "classification": {"classHierarchy": "Quantities / Environmental quantities / EPD EN 15804 / LCI indicators", "name": "GaBiCategories"}}, {"dataSetInternalID": 16, "referenceToFlowDataSet": {"shortDescription": [{"value": "Stoffe für die Energierückgewinnung (MER)", "lang": "de"}, {"value": "Materials for energy recovery (MER)", "lang": "en"}], "type": "flow data set", "refObjectId": "59a9181c-3aaf-46ee-8b13-2b3723b6e447", "uri": "../flows/59a9181c-3aaf-46ee-8b13-2b3723b6e447.xml"}, "exchange direction": "OUTPUT", "other": {"anies": [{"name": "referenceToUnitGroupDataSet", "value": {"shortDescription": [{"value": "kg", "lang": "de"}], "type": "unit group data set", "refObjectId": "ad38d542-3fe9-439d-9b95-2f5f7752acaf", "uri": "../unitgroups/ad38d542-3fe9-439d-9b95-2f5f7752acaf.xml"}}, {"value": "0", "module": "A1-A3"}, {"value": "0", "module": "A4"}, {"value": "0", "module": "A5"}, {"value": "0", "module": "C1"}, {"value": "0", "module": "C2"}, {"value": "0", "module": "C3"}, {"value": "0", "module": "C4"}, {"value": "0", "module": "D"}]}, "resolvedFlowVersion": "38.00.000", "flowProperties": [], "typeOfFlow": "Other flow", "classification": {"classHierarchy": "Quantities / Environmental quantities / EPD EN 15804 / LCI indicators", "name": "GaBiCategories"}}, {"dataSetInternalID": 17, "referenceToFlowDataSet": {"shortDescription": [{"value": "Exportierte elektrische Energie (EEE)", "lang": "de"}, {"value": "Exported electrical energy (EEE)", "lang": "en"}], "type": "flow data set", "refObjectId": "4da0c987-2b76-40d6-9e9e-82a017aaaf29", "uri": "../flows/4da0c987-2b76-40d6-9e9e-82a017aaaf29.xml"}, "exchange direction": "OUTPUT", "other": {"anies": [{"name": "referenceToUnitGroupDataSet", "value": {"shortDescription": [{"value": "MJ", "lang": "de"}], "type": "unit group data set", "refObjectId": "93a60a57-a3c8-11da-a746-0800200c9a66", "uri": "../unitgroups/93a60a57-a3c8-11da-a746-0800200c9a66.xml"}}, {"value": "0", "module": "A1-A3"}, {"value": "0", "module": "A4"}, {"value": "0.0564282449508197", "module": "A5"}, {"value": "0", "module": "C1"}, {"value": "0", "module": "C2"}, {"value": "7.70908832734763", "module": "C3"}, {"value": "0", "module": "C4"}, {"value": "0", "module": "D"}]}, "resolvedFlowVersion": "38.00.000", "flowProperties": [], "typeOfFlow": "Other flow", "classification": {"classHierarchy": "Quantities / Environmental quantities / EPD EN 15804 / LCI indicators", "name": "GaBiCategories"}}, {"dataSetInternalID": 18, "referenceToFlowDataSet": {"shortDescription": [{"value": "Exportierte thermische Energie (EET)", "lang": "de"}, {"value": "Exported thermal energy (EET)", "lang": "en"}], "type": "flow data set", "refObjectId": "98daf38a-7a79-46d3-9a37-2b7bd0955810", "uri": "../flows/98daf38a-7a79-46d3-9a37-2b7bd0955810.xml"}, "exchange direction": "OUTPUT", "other": {"anies": [{"name": "referenceToUnitGroupDataSet", "value": {"shortDescription": [{"value": "MJ", "lang": "de"}], "type": "unit group data set", "refObjectId": "93a60a57-a3c8-11da-a746-0800200c9a66", "uri": "../unitgroups/93a60a57-a3c8-11da-a746-0800200c9a66.xml"}}, {"value": "0", "module": "A1-A3"}, {"value": "0", "module": "A4"}, {"value": "0.130066558766181", "module": "A5"}, {"value": "0", "module": "C1"}, {"value": "0", "module": "C2"}, {"value": "17.6845442461576", "module": "C3"}, {"value": "0", "module": "C4"}, {"value": "0", "module": "D"}]}, "resolvedFlowVersion": "38.00.000", "flowProperties": [], "typeOfFlow": "Other flow", "classification": {"classHierarchy": "Quantities / Environmental quantities / EPD EN 15804 / LCI indicators", "name": "GaBiCategories"}}]}, "LCIAResults": {"LCIAResult": [{"referenceToLCIAMethodDataSet": {"shortDescription": [{"value": "Globales Erwärmungspotenzial total (GWP-total)", "lang": "de"}, {"value": "Global Warming Potential total (GWP-total)", "lang": "en"}], "type": "LCIA method data set", "refObjectId": "6a37f984-a4b3-458a-a20a-64418c145fa2", "uri": "../lciamethods/6a37f984-a4b3-458a-a20a-64418c145fa2.xml"}, "other": {"anies": [{"name": "referenceToUnitGroupDataSet", "value": {"shortDescription": [{"value": "kg CO_(2)-Äq.", "lang": "de"}], "type": "unit group data set", "refObjectId": "1ebf3012-d0db-4de2-aefd-ef30cedb0be1", "uri": "../unitgroups/1ebf3012-d0db-4de2-aefd-ef30cedb0be1.xml"}}, {"value": "5.70228726245761", "module": "A1-A3"}, {"value": "0.0148189167983256", "module": "A4"}, {"value": "0.0322602519533901", "module": "A5"}, {"value": "0", "module": "C1"}, {"value": "0.00740945839916282", "module": "C2"}, {"value": "4.60102090051674", "module": "C3"}, {"value": "0", "module": "C4"}, {"value": "-2.12543276752409", "module": "D"}]}}, {"referenceToLCIAMethodDataSet": {"shortDescription": [{"value": "Globales Erwärmungspotenzial fossil (GWP-fossil)", "lang": "de"}, {"value": "Global Warming Potential fossil fuels (GWP-fossil)", "lang": "en"}], "type": "LCIA method data set", "refObjectId": "5f635281-343e-44fb-83df-1971b155e6b6", "uri": "../lciamethods/5f635281-343e-44fb-83df-1971b155e6b6.xml"}, "other": {"anies": [{"name": "referenceToUnitGroupDataSet", "value": {"shortDescription": [{"value": "kg CO_(2)-Äq.", "lang": "de"}], "type": "unit group data set", "refObjectId": "1ebf3012-d0db-4de2-aefd-ef30cedb0be1", "uri": "../unitgroups/1ebf3012-d0db-4de2-aefd-ef30cedb0be1.xml"}}, {"value": "5.65508154366611", "module": "A1-A3"}, {"value": "0.0146775569702371", "module": "A4"}, {"value": "0.0291357361054034", "module": "A5"}, {"value": "0", "module": "C1"}, {"value": "0.00733877848511856", "module": "C2"}, {"value": "4.60052998012703", "module": "C3"}, {"value": "0", "module": "C4"}, {"value": "-2.10610139940383", "module": "D"}]}}, {"referenceToLCIAMethodDataSet": {"shortDescription": [{"value": "Globales Erwärmungspotenzial biogen (GWP-biogenic)", "lang": "de"}, {"value": "Global Warming Potential biogenic (GWP-biogenic)", "lang": "en"}], "type": "LCIA method data set", "refObjectId": "2356e1ab-0185-4db5-86e5-16de51c7485c", "uri": "../lciamethods/2356e1ab-0185-4db5-86e5-16de51c7485c.xml"}, "other": {"anies": [{"name": "referenceToUnitGroupDataSet", "value": {"shortDescription": [{"value": "kg CO_(2)-Äq.", "lang": "de"}], "type": "unit group data set", "refObjectId": "1ebf3012-d0db-4de2-aefd-ef30cedb0be1", "uri": "../unitgroups/1ebf3012-d0db-4de2-aefd-ef30cedb0be1.xml"}}, {"value": "0.0461709653010136", "module": "A1-A3"}, {"value": "5.34298934264876E-05", "module": "A4"}, {"value": "0.0031244555923495", "module": "A5"}, {"value": "0", "module": "C1"}, {"value": "2.67149467132438E-05", "module": "C2"}, {"value": "0.000464538898600493", "module": "C3"}, {"value": "0", "module": "C4"}, {"value": "-0.0191381714350547", "module": "D"}]}}, {"referenceToLCIAMethodDataSet": {"shortDescription": [{"value": "Globales Erwärmungspotenzial luluc (GWP-luluc)", "lang": "de"}, {"value": "Global Warming Potential luluc (GWP-luluc)", "lang": "en"}], "type": "LCIA method data set", "refObjectId": "4331bbdb-978a-490d-8707-eeb047f01a55", "uri": "../lciamethods/4331bbdb-978a-490d-8707-eeb047f01a55.xml"}, "other": {"anies": [{"name": "referenceToUnitGroupDataSet", "value": {"shortDescription": [{"value": "kg CO_(2)-Äq.", "lang": "de"}], "type": "unit group data set", "refObjectId": "1ebf3012-d0db-4de2-aefd-ef30cedb0be1", "uri": "../unitgroups/1ebf3012-d0db-4de2-aefd-ef30cedb0be1.xml"}}, {"value": "0.00103475349048275", "module": "A1-A3"}, {"value": "8.79299346620409E-05", "module": "A4"}, {"value": "6.02556372329844E-08", "module": "A5"}, {"value": "0", "module": "C1"}, {"value": "4.39649673310204E-05", "module": "C2"}, {"value": "2.63814911048696E-05", "module": "C3"}, {"value": "0", "module": "C4"}, {"value": "-0.000193196685207766", "module": "D"}]}}, {"referenceToLCIAMethodDataSet": {"shortDescription": [{"value": "Abbau Potential der stratosphärischen Ozonschicht (ODP)", "lang": "de"}, {"value": "Depletion potential of the stratospheric ozone layer (ODP)", "lang": "en"}], "type": "LCIA method data set", "refObjectId": "b5c629d6-def3-11e6-bf01-fe55135034f3", "uri": "../lciamethods/b5c629d6-def3-11e6-bf01-fe55135034f3.xml"}, "other": {"anies": [{"name": "referenceToUnitGroupDataSet", "value": {"shortDescription": [{"value": "kg CFC11-Äq.", "lang": "de"}], "type": "unit group data set", "refObjectId": "d9e957c9-7309-4474-bf3a-7777df6c4e5b", "uri": "../unitgroups/d9e957c9-7309-4474-bf3a-7777df6c4e5b.xml"}}, {"value": "4.36548492252497E-11", "module": "A1-A3"}, {"value": "3.62668473550981E-15", "module": "A4"}, {"value": "3.13048409659025E-15", "module": "A5"}, {"value": "0", "module": "C1"}, {"value": "1.81334236775491E-15", "module": "C2"}, {"value": "7.25124222501082E-13", "module": "C3"}, {"value": "0", "module": "C4"}, {"value": "-2.58252545079969E-11", "module": "D"}]}}, {"referenceToLCIAMethodDataSet": {"shortDescription": [{"value": "Versauerungspotenzial von Boden und Wasser (AP)", "lang": "de"}, {"value": "Acidification potential of land and water (AP)", "lang": "en"}], "type": "LCIA method data set", "refObjectId": "b5c611c6-def3-11e6-bf01-fe55135034f3", "uri": "../lciamethods/b5c611c6-def3-11e6-bf01-fe55135034f3.xml"}, "other": {"anies": [{"name": "referenceToUnitGroupDataSet", "value": {"shortDescription": [{"value": "mol H^(+)-Äq.", "lang": "de"}], "type": "unit group data set", "refObjectId": "42e089ac-92bf-4bf2-8ca1-5fc40d18f2ed", "uri": "../unitgroups/42e089ac-92bf-4bf2-8ca1-5fc40d18f2ed.xml"}}, {"value": "0.00930133507910825", "module": "A1-A3"}, {"value": "1.23908088222497E-05", "module": "A4"}, {"value": "5.33172426527287E-06", "module": "A5"}, {"value": "0", "module": "C1"}, {"value": "6.19540441112486E-06", "module": "C2"}, {"value": "0.00134890586679509", "module": "C3"}, {"value": "0", "module": "C4"}, {"value": "-0.00212285067980419", "module": "D"}]}}, {"referenceToLCIAMethodDataSet": {"shortDescription": [{"value": "Eutrophierungspotenzial Süßwasser (EP-freshwater)", "lang": "de"}, {"value": "Eutrophication potential aquatic freshwater (EP-freshwater)", "lang": "en"}], "type": "LCIA method data set", "refObjectId": "b53ec18f-7377-4ad3-86eb-cc3f4f276b2b", "uri": "../lciamethods/b53ec18f-7377-4ad3-86eb-cc3f4f276b2b.xml"}, "other": {"anies": [{"name": "referenceToUnitGroupDataSet", "value": {"shortDescription": [{"value": "kg P-Äq.", "lang": "de"}], "type": "unit group data set", "refObjectId": "0429039d-a61d-4590-ba67-aa4a20a810a1", "uri": "../unitgroups/0429039d-a61d-4590-ba67-aa4a20a810a1.xml"}}, {"value": "1.34295005343416E-05", "module": "A1-A3"}, {"value": "3.46487551435706E-08", "module": "A4"}, {"value": "7.78534943019799E-10", "module": "A5"}, {"value": "0", "module": "C1"}, {"value": "1.73243775717853E-08", "module": "C2"}, {"value": "2.0199749267704E-07", "module": "C3"}, {"value": "0", "module": "C4"}, {"value": "-5.72128314785902E-06", "module": "D"}]}}, {"referenceToLCIAMethodDataSet": {"shortDescription": [{"value": "Eutrophierungspotenzial Salzwasser (EP-marine)", "lang": "de"}, {"value": "Eutrophication potential aquatic marine (EP-marine)", "lang": "en"}], "type": "LCIA method data set", "refObjectId": "b5c619fa-def3-11e6-bf01-fe55135034f3", "uri": "../lciamethods/b5c619fa-def3-11e6-bf01-fe55135034f3.xml"}, "other": {"anies": [{"name": "referenceToUnitGroupDataSet", "value": {"shortDescription": [{"value": "kg N-Äq.", "lang": "de"}], "type": "unit group data set", "refObjectId": "d05bb823-ecdf-4686-8c40-bf1d9257859f", "uri": "../unitgroups/d05bb823-ecdf-4686-8c40-bf1d9257859f.xml"}}, {"value": "0.00251106633309852", "module": "A1-A3"}, {"value": "3.54853383705767E-06", "module": "A4"}, {"value": "1.01150461451066E-06", "module": "A5"}, {"value": "0", "module": "C1"}, {"value": "1.77426691852883E-06", "module": "C2"}, {"value": "0.000417348510267095", "module": "C3"}, {"value": "0", "module": "C4"}, {"value": "-0.000785634151570765", "module": "D"}]}}, {"referenceToLCIAMethodDataSet": {"shortDescription": [{"value": "Eutrophierungspotenzial Land (EP-terrestrial)", "lang": "de"}, {"value": "Eutrophication potential terrestrial (EP-terrestrial)", "lang": "en"}], "type": "LCIA method data set", "refObjectId": "b5c614d2-def3-11e6-bf01-fe55135034f3", "uri": "../lciamethods/b5c614d2-def3-11e6-bf01-fe55135034f3.xml"}, "other": {"anies": [{"name": "referenceToUnitGroupDataSet", "value": {"shortDescription": [{"value": "mol N-Äq.", "lang": "de"}], "type": "unit group data set", "refObjectId": "71b4d617-0ec9-4d3f-b65e-e438940c2401", "uri": "../unitgroups/71b4d617-0ec9-4d3f-b65e-e438940c2401.xml"}}, {"value": "0.0268296513430794", "module": "A1-A3"}, {"value": "4.52336125758218E-05", "module": "A4"}, {"value": "2.49076651748477E-05", "module": "A5"}, {"value": "0", "module": "C1"}, {"value": "2.26168062879109E-05", "module": "C2"}, {"value": "0.00644843553480177", "module": "C3"}, {"value": "0", "module": "C4"}, {"value": "-0.00834698727720645", "module": "D"}]}}, {"referenceToLCIAMethodDataSet": {"shortDescription": [{"value": "Bildungspotential für troposphärisches Ozon (POCP)", "lang": "de"}, {"value": "Formation potential of tropospheric ozone photochemical oxidants (POCP)", "lang": "en"}], "type": "LCIA method data set", "refObjectId": "b5c610fe-def3-11e6-bf01-fe55135034f3", "uri": "../lciamethods/b5c610fe-def3-11e6-bf01-fe55135034f3.xml"}, "other": {"anies": [{"name": "referenceToUnitGroupDataSet", "value": {"shortDescription": [{"value": "kg NMVOC-Äq.", "lang": "de"}], "type": "unit group data set", "refObjectId": "d27c25f8-fbc1-44c6-b47b-4adbae4199c6", "uri": "../unitgroups/d27c25f8-fbc1-44c6-b47b-4adbae4199c6.xml"}}, {"value": "0.0101773659342154", "module": "A1-A3"}, {"value": "1.04111130948054E-05", "module": "A4"}, {"value": "2.70327818650916E-06", "module": "A5"}, {"value": "0", "module": "C1"}, {"value": "5.20555654740272E-06", "module": "C2"}, {"value": "0.00108765228914383", "module": "C3"}, {"value": "0", "module": "C4"}, {"value": "-0.00201786781220304", "module": "D"}]}}, {"referenceToLCIAMethodDataSet": {"shortDescription": [{"value": "Potenzial für den abiotischen Abbau nicht fossiler Ressourcen (ADPE)", "lang": "de"}, {"value": "Abiotic depletion potential for non fossil resources (ADPE)", "lang": "en"}], "type": "LCIA method data set", "refObjectId": "b2ad6494-c78d-11e6-9d9d-cec0c932ce01", "uri": "../lciamethods/b2ad6494-c78d-11e6-9d9d-cec0c932ce01.xml"}, "other": {"anies": [{"name": "referenceToUnitGroupDataSet", "value": {"shortDescription": [{"value": "kg Sb-Äq.", "lang": "de"}], "type": "unit group data set", "refObjectId": "54ccd2d9-a32a-4fc2-923d-f2c8c93e89d4", "uri": "../unitgroups/54ccd2d9-a32a-4fc2-923d-f2c8c93e89d4.xml"}}, {"value": "3.49893830778853E-07", "module": "A1-A3"}, {"value": "1.05905070475652E-09", "module": "A4"}, {"value": "2.34059344703177E-11", "module": "A5"}, {"value": "0", "module": "C1"}, {"value": "5.29525352378258E-10", "module": "C2"}, {"value": "5.44772750187176E-09", "module": "C3"}, {"value": "0", "module": "C4"}, {"value": "-1.83902413409606E-07", "module": "D"}]}}, {"referenceToLCIAMethodDataSet": {"shortDescription": [{"value": "Potenzial für den abiotischen Abbau fossiler Brennstoffe (ADPF)", "lang": "de"}, {"value": "Abiotic depletion potential for fossil resources (ADPF)", "lang": "en"}], "type": "LCIA method data set", "refObjectId": "b2ad6110-c78d-11e6-9d9d-cec0c932ce01", "uri": "../lciamethods/b2ad6110-c78d-11e6-9d9d-cec0c932ce01.xml"}, "other": {"anies": [{"name": "referenceToUnitGroupDataSet", "value": {"shortDescription": [{"value": "MJ", "lang": "de"}], "type": "unit group data set", "refObjectId": "93a60a57-a3c8-11da-a746-0800200c9a66", "uri": "../unitgroups/93a60a57-a3c8-11da-a746-0800200c9a66.xml"}}, {"value": "122.070169617987", "module": "A1-A3"}, {"value": "0.199838996057045", "module": "A4"}, {"value": "0.00527885498467914", "module": "A5"}, {"value": "0", "module": "C1"}, {"value": "0.0999194980285224", "module": "C2"}, {"value": "1.20321689717297", "module": "C3"}, {"value": "0", "module": "C4"}, {"value": "-32.7702717494729", "module": "D"}]}}, {"referenceToLCIAMethodDataSet": {"shortDescription": [{"value": "Wassernutzung (WDP)", "lang": "de"}, {"value": "Water use (WDP)", "lang": "en"}], "type": "LCIA method data set", "refObjectId": "b2ad66ce-c78d-11e6-9d9d-cec0c932ce01", "uri": "../lciamethods/b2ad66ce-c78d-11e6-9d9d-cec0c932ce01.xml"}, "other": {"anies": [{"name": "referenceToUnitGroupDataSet", "value": {"shortDescription": [{"value": "m^(3) Welt-Äq. entzogen", "lang": "de"}], "type": "unit group data set", "refObjectId": "6ae2df01-888e-46c8-b17d-49fa3869b476", "uri": "../unitgroups/6ae2df01-888e-46c8-b17d-49fa3869b476.xml"}}, {"value": "0.269436272882493", "module": "A1-A3"}, {"value": "7.71737914449485E-05", "module": "A4"}, {"value": "0.00301308162576855", "module": "A5"}, {"value": "0", "module": "C1"}, {"value": "3.85868957224742E-05", "module": "C2"}, {"value": "0.469188235443112", "module": "C3"}, {"value": "0", "module": "C4"}, {"value": "-0.0278575244632568", "module": "D"}]}}, {"referenceToLCIAMethodDataSet": {"shortDescription": [{"value": "Auftreten von Krankheiten aufgrund von Feinstaubemissionen (PM)", "lang": "de"}, {"value": "Incidence of disease due to PM emissions (PM)", "lang": "en"}], "type": "LCIA method data set", "refObjectId": "b5c602c6-def3-11e6-bf01-fe55135034f3", "uri": "../lciamethods/b5c602c6-def3-11e6-bf01-fe55135034f3.xml"}, "other": {"anies": [{"name": "referenceToUnitGroupDataSet", "value": {"shortDescription": [{"value": "Krankheitsfälle", "lang": "de"}], "type": "unit group data set", "refObjectId": "3883559b-648f-4afc-8ba2-0bd24f3affa3", "uri": "../unitgroups/3883559b-648f-4afc-8ba2-0bd24f3affa3.xml"}}, {"value": "1.66189175203725E-07", "module": "A1-A3"}, {"value": "9.1240484052525E-11", "module": "A4"}, {"value": "3.26132047478833E-11", "module": "A5"}, {"value": "0", "module": "C1"}, {"value": "4.56202420262625E-11", "module": "C2"}, {"value": "7.36967029218394E-09", "module": "C3"}, {"value": "0", "module": "C4"}, {"value": "-1.54572328643472E-08", "module": "D"}]}}, {"referenceToLCIAMethodDataSet": {"shortDescription": [{"value": "Wirkung durch Exposition des Menschen mit U235 (IR)", "lang": "de"}, {"value": "Human exposure efficiency relative to U235 (IR)", "lang": "en"}], "type": "LCIA method data set", "refObjectId": "b5c632be-def3-11e6-bf01-fe55135034f3", "uri": "../lciamethods/b5c632be-def3-11e6-bf01-fe55135034f3.xml"}, "other": {"anies": [{"name": "referenceToUnitGroupDataSet", "value": {"shortDescription": [{"value": "kBq U235-Äq.", "lang": "de"}], "type": "unit group data set", "refObjectId": "456b05bf-1415-44a9-9993-02452f554c09", "uri": "../unitgroups/456b05bf-1415-44a9-9993-02452f554c09.xml"}}, {"value": "0.127445637391315", "module": "A1-A3"}, {"value": "2.82308748713483E-05", "module": "A4"}, {"value": "1.67148870626598E-05", "module": "A5"}, {"value": "0", "module": "C1"}, {"value": "1.41154374356741E-05", "module": "C2"}, {"value": "0.0038680493099014", "module": "C3"}, {"value": "0", "module": "C4"}, {"value": "-0.137376637853012", "module": "D"}]}}, {"referenceToLCIAMethodDataSet": {"shortDescription": [{"value": "Toxizitätsvergleichseinheit für Ökosysteme (ETP-fw)", "lang": "de"}, {"value": "Comparative toxic unit for ecosystems (ETP-fw)", "lang": "en"}], "type": "LCIA method data set", "refObjectId": "ee1082d1-b0f7-43ca-a1f0-21e2a4a74511", "uri": "../lciamethods/ee1082d1-b0f7-43ca-a1f0-21e2a4a74511.xml"}, "other": {"anies": [{"name": "referenceToUnitGroupDataSet", "value": {"shortDescription": [{"value": "CTUe", "lang": "de"}], "type": "unit group data set", "refObjectId": "aa959ded-f1eb-4efb-9c5c-2d60be36b3e6", "uri": "../unitgroups/aa959ded-f1eb-4efb-9c5c-2d60be36b3e6.xml"}}, {"value": "54.8196509668768", "module": "A1-A3"}, {"value": "0.144429763871769", "module": "A4"}, {"value": "0.00203226297662753", "module": "A5"}, {"value": "0", "module": "C1"}, {"value": "0.0722148819358846", "module": "C2"}, {"value": "0.434958412148798", "module": "C3"}, {"value": "0", "module": "C4"}, {"value": "-5.59829252367627", "module": "D"}]}}, {"referenceToLCIAMethodDataSet": {"shortDescription": [{"value": "Toxizitätsvergleichseinheit für Menschen (krebserregend) (HTP-c)", "lang": "de"}, {"value": "Comparative toxic unit for humans (carcinogenic) (HTP-c)", "lang": "en"}], "type": "LCIA method data set", "refObjectId": "2299222a-bbd8-474f-9d4f-4dd1f18aea7c", "uri": "../lciamethods/2299222a-bbd8-474f-9d4f-4dd1f18aea7c.xml"}, "other": {"anies": [{"name": "referenceToUnitGroupDataSet", "value": {"shortDescription": [{"value": "CTUh", "lang": "de"}], "type": "unit group data set", "refObjectId": "d4c9523e-2d7e-49fd-8469-998f547d3a70", "uri": "../unitgroups/d4c9523e-2d7e-49fd-8469-998f547d3a70.xml"}}, {"value": "2.33118544947307E-09", "module": "A1-A3"}, {"value": "2.90912440497976E-12", "module": "A4"}, {"value": "2.19157633784886E-13", "module": "A5"}, {"value": "0", "module": "C1"}, {"value": "1.45456220248988E-12", "module": "C2"}, {"value": "4.86877915831909E-11", "module": "C3"}, {"value": "0", "module": "C4"}, {"value": "-3.99294576641349E-10", "module": "D"}]}}, {"referenceToLCIAMethodDataSet": {"shortDescription": [{"value": "Toxizitätsvergleichseinheit für Menschen (nicht krebserregend) (HTP-nc)", "lang": "de"}, {"value": "Comparative toxic unit for humans (noncarcinogenic) (HTP-nc)", "lang": "en"}], "type": "LCIA method data set", "refObjectId": "3af763a5-b7a1-48c9-9cee-1f223481fcef", "uri": "../lciamethods/3af763a5-b7a1-48c9-9cee-1f223481fcef.xml"}, "other": {"anies": [{"name": "referenceToUnitGroupDataSet", "value": {"shortDescription": [{"value": "CTUh", "lang": "de"}], "type": "unit group data set", "refObjectId": "d4c9523e-2d7e-49fd-8469-998f547d3a70", "uri": "../unitgroups/d4c9523e-2d7e-49fd-8469-998f547d3a70.xml"}}, {"value": "1.51817933632211E-07", "module": "A1-A3"}, {"value": "1.45516759672922E-10", "module": "A4"}, {"value": "6.6682153057121E-12", "module": "A5"}, {"value": "0", "module": "C1"}, {"value": "7.27583798364608E-11", "module": "C2"}, {"value": "2.91421711990487E-09", "module": "C3"}, {"value": "0", "module": "C4"}, {"value": "-1.24396938232772E-08", "module": "D"}]}}, {"referenceToLCIAMethodDataSet": {"shortDescription": [{"value": "Bodenqualitätsindex (SQP)", "lang": "de"}, {"value": "Soil quality index (SQP)", "lang": "en"}], "type": "LCIA method data set", "refObjectId": "b2ad6890-c78d-11e6-9d9d-cec0c932ce01", "uri": "../lciamethods/b2ad6890-c78d-11e6-9d9d-cec0c932ce01.xml"}, "other": {"anies": [{"name": "referenceToUnitGroupDataSet", "value": {"shortDescription": [{"value": "SQP", "lang": "de"}], "type": "unit group data set", "refObjectId": "f130951c-e67f-4f7f-8dd4-665de3974e18", "uri": "../unitgroups/f130951c-e67f-4f7f-8dd4-665de3974e18.xml"}}, {"value": "15.5200010021785", "module": "A1-A3"}, {"value": "0.0711371899607918", "module": "A4"}, {"value": "0.00164518471358798", "module": "A5"}, {"value": "0", "module": "C1"}, {"value": "0.0355685949803959", "module": "C2"}, {"value": "0.362200820854512", "module": "C3"}, {"value": "0", "module": "C4"}, {"value": "-8.72306834187741", "module": "D"}]}}]}, "otherAttributes": {"{http://www.indata.network/EPD/2019}epd-version": "1.2"}, "version": "1.1", "locations": "../ILCDLocations.xml"}