{"processInformation": {"dataSetInformation": {"UUID": "6b75bee7-b123-423e-acff-1cf446864415", "name": {"baseName": [{"value": "Galvanized Structural Steel", "lang": "en"}, {"value": "Verzinkter Baustahl", "lang": "de"}], "functionalUnitFlowProperties": [{"lang": "en"}]}, "classificationInformation": {"classification": [{"class": [{"value": "Metalle", "level": 0, "classId": "4"}, {"value": "Stahl und Eisen", "level": 1, "classId": "4.1"}, {"value": "Stahlprofile", "level": 2, "classId": "4.1.03"}], "name": "OEKOBAU.DAT"}, {"class": [{"value": "02 Building products", "level": 0}, {"value": "Metallic products and ancillaries", "level": 1}, {"value": "Structural steels", "level": 2}], "name": "IBUCategories"}]}, "generalComment": [{"value": "This EPD applies to 1 ton of galvanized structural steel.\nStructural steel constructions from Give Steel are designed and produced according to European design codes and production standards, as well as in compliance with project specifications. While Eurocode 1 and Eurocode 3 apply to the design and civil engineering works, manufacturing is carried out according to EN 1090 for steel construction.\n\nFurthermore, these codes and standards outline specific product standards for choosing the most appropriate constitute products for each component. Such standards include EN 10025 which defines the requirements for non-alloy and fine grain weldable structural steels, EN 10219 for cold formed hollow sections and EN 13479 and ISO 544 which sets out the same set of requirements for materials.", "lang": "en"}, {"value": "Diese EPD gilt für 1 Tonne verzinkten Baustahl.\nStahlbaukonstruktionen von Give Steel werden nach europäischen Designvorschriften und Produktionsstandards sowie unter Einhaltung der Projektspezifikationen entworfen und hergestellt. Während für die Planungs- und Tiefbauarbeiten Eurocode 1 und Eurocode 3 gelten, erfolgt die Fertigung im Stahlbau nach EN 1090.\n \nDarüber hinaus beschreiben diese Codes und Standards spezifische Produktstandards für die Auswahl der am besten geeigneten Produkte für jede Komponente. Zu diesen Normen gehören EN 10025, die die Anforderungen für unlegierte und feinkörnige schweißbare Baustähle definiert, EN 10219 für kaltgeformte Hohlprofile sowie EN 13479 und ISO 544, die die gleichen Anforderungen an Materialien festlegen.\nFür das Inverkehrbringen des Produkts in der Europäischen Union/Europäischen Freihandelszone (EU/EFTA) (mit Ausnahme der Schweiz) gilt die Verordnung (EU) Nr. 305/2011 (CPR). \nFür das Produkt ist eine Leistungserklärung unter Berücksichtigung der EN 10025-1:2004 Warmgewalzte Erzeugnisse aus Baustählen – Teil 1: Allgemeine technische Lieferbedingungen und der CE-Kennzeichnung erforderlich.", "lang": "de"}]}, "quantitativeReference": {"referenceToReferenceFlow": [0]}, "time": {"referenceYear": 2023, "dataSetValidUntil": 2028, "other": {"anies": [{"name": "publicationDateOfEPD", "value": 1693440000000}]}}, "geography": {"locationOfOperationSupplyOrProduction": {"location": "RER"}}, "technology": {"technologyDescriptionAndIncludedProcesses": [{"value": "This EPD covers 1 ton of galvanized structural steel produced by Give Steel A/S in Brande, Denmark, and the EPD covers the modules A1-A5, C1-C4 and D. The galvanized structural steel constitutes primarily of steel scrap (78%) and primary steel (20%). Welding rod (iron) and galvanization (zinc) account for 1% respectively. The raw materials - flat iron, plate and beams - are brought in, processed, shot cleaned, cut and welded. The process will vary, depending on the involved raw material. The various materials are transported by side loader from our warehouse to the appropriate production machines: Flat iron to the CNC flat iron machine, plate to the CNC plasma cutter and beams to the shot ball cleaner. Flat iron is processed, if necessary, by adding holes and cutting into strips. Plate is plasma cut following 2D models. Beams are shot cleaned and cut to length. Flat iron, steel plate and beams are shot cleaned before production to produce the correct surface. The shot cleaner is always kept full to save power. The steel balls are reused in production until steel dust is all that remains. After cleaning, flat iron and plate are distributed for use as beams and to the welding robot, respectively. Beams and associated plates are stapled together. Beams are then welded, according to design diagrams. When manufacturing welded wedges for robot welding, all parts are assembled from the CNC cutting table and CNC flat iron cutter. Once the parts are collected, they are stapled together according to design diagrams. The stapled wedges are robot welded and sent on. The remaining components are mounted or welded manually. Beams that need to be galvanized are loaded onto a lorry and transported to a subcontractor. After galvanization, the beams are brought back to the factory and stored until delivery to the construction site. \nTechnical data: \nThis EPD is valid for galvanized structural steel of different forms of delivery. Specific information on dimension tolerances, constructional data as well as mechanical and chemical properties can be found in the relevant literature and/or the standards. \nDeclared unit: \nThe declared unit is 1 ton of galvanized structural steel. The galvanization accounts for 1 % of the products weight-%.", "lang": "en"}, {"value": "Die Produktstufe umfasst die Beschaffung aller Rohstoffe, Produkte und Energie, den Transport zum Produktionsstandort, die Verpackung und Abfallaufbereitung bis zum „End-of-Waste“-Zustand bzw. der endgültigen Entsorgung. Die Ökobilanzergebnisse werden in aggregierter Form für die Produktstufe deklariert, d. h. die Untermodule A1, A2 und A3 werden als ein Modul A1-A3 deklariert.\n\nDie Rohstoffe Flacheisen, Bleche und Träger werden eingebracht, bearbeitet, kugelgereinigt, geschnitten und geschweißt. Der Prozess variiert je nach verwendetem Rohmaterial.\n\nDie verschiedenen Materialien werden per Seitenlader von unserem Lager zu den entsprechenden Produktionsmaschinen transportiert: Flacheisen zur CNC-Flacheisenmaschine, Platte zum CNC-Plasmaschneider und Balken zum Kugelreiniger. Flacheisen wird bei Bedarf bearbeitet, indem Löcher hinzugefügt und in Streifen geschnitten werden. Die Platte wird nach 2D-Modellen plasmageschnitten. Die Balken werden schussgereinigt und auf Länge geschnitten. Flacheisen, Stahlplatten und Träger werden vor der Produktion kugelgestrahlt, um die richtige Oberfläche zu erzeugen. Der Kugelreiniger bleibt immer voll, um Strom zu sparen. Die Stahlkugeln werden in der Produktion wiederverwendet, bis nur noch Stahlstaub übrig bleibt. Nach der Reinigung werden das Flacheisen und die Platte zur Verwendung als Träger bzw. zum Schweißroboter verteilt. Balken und zugehörige Platten werden zusammengeheftet. Anschließend werden die Träger gemäß den Konstruktionsplänen geschweißt.\n\nBei der Herstellung von Schweißkeile für das Roboterschweißen werden alle Teile vom CNC-Schneidtisch und CNC-Flacheisenschneider zusammengebaut. Sobald die Teile gesammelt sind, werden sie gemäß den Konstruktionszeichnungen zusammengeheftet. Die gehefteten Keile werden robotergeschweißt und weitergeschickt. Die restlichen Komponenten werden manuell montiert oder geschweißt.\n\nZu verzinkende Träger werden auf einen LKW verladen und zu einem Subunternehmer transportiert. Nach der Verzinkung werden die Balken zurück ins Werk gebracht und bis zur Auslieferung auf die Baustelle gelagert. \nTechnische Daten: \nDiese EPD gilt für verzinkten Baustahl unterschiedlicher Lieferformen. Spezifische Informationen zu Maßtoleranzen, Konstruktionsdaten sowie mechanischen und chemischen Eigenschaften finden Sie in der einschlägigen Literatur bzw. den Normen. \nDeklarierte Einheit: \n1 t verzinkter Baustahl.", "lang": "de"}], "technologicalApplicability": [{"value": "The product can be used as part elements or as an independent static system, where all parts are made of steel. The product is widely used in numerous construction projects. Examples are:\nSingle-story buildings (industrial and storage halls, animal stables, data centres, etc.)\nMulti-story buildings (offices, residential buildings, car parks, etc.)\nBridges (railway bridge, road bridge, pedestrian bridge, etc.)\nOther structures (Stadiums, convention centres, airports, stations, etc.)", "lang": "en"}, {"value": "Das Produkt kann als Teilelemente oder als eigenständiges statisches System verwendet werden, bei dem alle Teile aus Stahl bestehen. Das Produkt wird häufig in zahlreichen Bauprojekten eingesetzt. Beispiele sind:\n- Eingeschossige Gebäude (Industrie- und Lagerhallen, Tierställe, Rechenzentren etc.)\n- Mehrstöckige Gebäude (Büros, Wohngebäude, Parkplätze usw.)\n- Brücken (Eisenbahnbrücke, Straßenbrücke, Fußgängerbrücke usw.)\n- Andere Bauwerke (Stadien, Kongresszentren, Flughäfen, Bahnhöfe usw.)", "lang": "de"}]}}, "modellingAndValidation": {"LCIMethodAndAllocation": {"typeOfDataSet": "EPD", "referenceToLCAMethodDetails": [{"shortDescription": [{"value": "Structural steels.pdf", "lang": "en"}], "type": "source data set", "refObjectId": "34b66b86-0ad8-4d35-8bd8-eb1d2da75733"}], "other": {"anies": [{"name": "subType", "value": "specific dataset"}]}}, "dataSourcesTreatmentAndRepresentativeness": {"referenceToDataSource": [{"shortDescription": [{"value": "ecoinvent database (all versions)", "lang": "en"}], "type": "source data set", "refObjectId": "b497a91f-e14b-4b69-8f28-f50eb1576766"}, {"shortDescription": [{"value": "ecoinvent 3.6 database", "lang": "en"}], "type": "source data set", "refObjectId": "766b9973-5ee8-48a2-8098-72c8e20b369f"}], "useAdviceForDataSet": [{"value": "Scope: \nThe declaration covers galvanized structural steel produced at the production site in Brande, Denmark. The declaration covers all life cycle modules from A1-A5, C1-C4 and D and is based on product-specific data provided by Give Steel A/S and background data from GaBi professional 2020 and Ecoinvent v3.6. \nSystem boundary: \nType of EPD: Cradle to gate with options. \nModule A1-A3, A4, A5, B1-B7, C1-C4 and D are considered. Yet, no environmental impacts are associated with modules B1-B7, thus these modules are declared as not relevant or not declared. \n\nModules A1-A3 include the acquisition of all raw materials, products and energy, transport to the production site, the manufacturing of the galvanized structural steel and waste processing up to the end-of-waste state.\n\nModule A4 includes the transport of the product to the construction site. \nModule A5 includes the installation of the product using a diesel truck. \n\nModule C1 considers the deconstruction of the structural steel using a truck. In module C2, the demolished steel is transported to a waste processing site, with the waste processing considered in module C3.\n\nFinally, module D considers the benefits from recycling the demolished steel parts.", "lang": "en"}, {"value": "Gültigkeitsbereich: \nDie Deklaration gilt für verzinkten Baustahl, der am Produktionsstandort in Brande, Dänemark, hergestellt wird. Die Deklaration deckt alle Lebenszyklusmodule von A1-A5, C1-C4 und D ab und basiert auf produktspezifischen Daten von Give Steel A/S und Hintergrunddaten von GaBi professional 2020 und Ecoinvent v3.6. \nSystemgrenze: \nArt der EPD: Von der Wiege bis zum Werkstor mit Optionen.\nBerücksichtigt werden die Module A1-A3, A4, A5, B1-B7, C1-C4 und D. Allerdings sind mit den Modulen B1-B7 keine Umweltauswirkungen verbunden, daher werden diese Module als „nicht relevant“ bzw. „nicht deklariert“ deklariert.\n\nDie Module A1-A3 umfassen die Beschaffung aller Rohstoffe, Produkte und Energie, den Transport zum Produktionsstandort, die Herstellung des verzinkten Baustahls und die Abfallaufbereitung bis zum „End-of-Waste“-Zustand.\n\nModul A4 beinhaltet den Transport des Produkts zur Baustelle.\nModul A5 beinhaltet die Installation des Produkts mit einem Diesel-LKW.\n\nModul C1 betrachtet den Rückbau des Baustahls mittels LKW. Im Modul C2 erfolgt der Transport des abgerissenen Stahls zu einer Abfallaufbereitungsanlage, wobei die Abfallaufbereitung im Modul C3 berücksichtigt wird.\n\nAbschließend betrachtet Modul D die Vorteile des Recyclings der abgerissenen Stahlteile.", "lang": "de"}], "other": {"anies": [{"name": "referenceToOriginalEPD", "value": {"shortDescription": {"value": "Galvanized Structural Steel.pdf", "defaultValue": "Galvanized Structural Steel.pdf", "lstrings": [{"lang": "en", "value": "Galvanized Structural Steel.pdf"}]}, "type": "source data set", "uuid": {"uuid": "3dd7e1c4-e13f-44e6-81a2-26ff5d2f30e7"}, "refObjectId": "3dd7e1c4-e13f-44e6-81a2-26ff5d2f30e7", "resourceURLs": ["https://oekobaudat.de/OEKOBAU.DAT/resource/sources/3dd7e1c4-e13f-44e6-81a2-26ff5d2f30e7/Galvanized_Structural_Steel_16708.pdf?version=00.01.000"]}}]}}, "validation": {"review": [{"referenceToNameOfReviewerAndInstitution": [{"shortDescription": [{"value": "Institut Bauen und Umwelt e. V.", "lang": "en"}], "type": "contact data set", "refObjectId": "d111dbec-b024-4be5-86c5-752d6eb2cf95", "uri": "../contacts/d111dbec-b024-4be5-86c5-752d6eb2cf95.xml"}], "type": "Accredited third party review"}]}, "complianceDeclarations": {"compliance": [{"referenceToComplianceSystem": {"shortDescription": [{"value": "DIN EN 15804+A2", "lang": "en"}], "type": "source data set", "refObjectId": "c0016b33-8cf7-415c-ac6e-deba0d21440d", "uri": "../sources/c0016b33-8cf7-415c-ac6e-deba0d21440d.xml"}}, {"referenceToComplianceSystem": {"shortDescription": [{"value": "ISO 14025", "lang": "en"}], "type": "source data set", "refObjectId": "4f2eb655-6e44-4874-a95a-e28f5442cd4d", "uri": "../sources/4f2eb655-6e44-4874-a95a-e28f5442cd4d.xml"}}]}}, "administrativeInformation": {"commissionerAndGoal": {"referenceToCommissioner": [{"shortDescription": [{"value": "Give Steel A/S", "lang": "en"}], "type": "contact data set", "refObjectId": "5eef5729-5e62-4ea3-978c-1724f6dae305", "uri": "../contacts/5eef5729-5e62-4ea3-978c-1724f6dae305.xml"}]}, "dataGenerator": {"referenceToPersonOrEntityGeneratingTheDataSet": [{"shortDescription": [{"value": "COWI A/S", "lang": "en"}], "type": "contact data set", "refObjectId": "cc84ed56-7f3b-48a5-b172-df910eeaeded", "uri": "../contacts/cc84ed56-7f3b-48a5-b172-df910eeaeded.xml"}]}, "dataEntryBy": {"timeStamp": 1693440000000, "referenceToDataSetFormat": [{"shortDescription": [{"value": "ILCD Format", "lang": "en"}], "type": "source data set", "refObjectId": "a97a0155-0234-4b87-b4ce-a45da52f2a40", "uri": "../sources/a97a0155-0234-4b87-b4ce-a45da52f2a40.xml"}, {"shortDescription": [{"value": "EPD-Datenformaterweiterungen v1.2", "lang": "de"}, {"value": "EPD Data Format Extensions v1.2", "lang": "en"}], "type": "source data set", "refObjectId": "a29449fd-aa2f-4de8-b5d7-4b06b43c6fde", "uri": "../sources/a29449fd-aa2f-4de8-b5d7-4b06b43c6fde.xml"}]}, "publicationAndOwnership": {"dataSetVersion": "00.02.000", "referenceToRegistrationAuthority": {"shortDescription": [{"value": "Institut Bauen und Umwelt e. V.", "lang": "en"}], "type": "contact data set", "refObjectId": "d111dbec-b024-4be5-86c5-752d6eb2cf95", "uri": "../contacts/d111dbec-b024-4be5-86c5-752d6eb2cf95.xml"}, "registrationNumber": "EPD-GIV-20220239-IBA1-EN", "referenceToOwnershipOfDataSet": {"shortDescription": [{"value": "Give Steel A/S", "lang": "en"}], "type": "contact data set", "refObjectId": "5eef5729-5e62-4ea3-978c-1724f6dae305", "uri": "../contacts/5eef5729-5e62-4ea3-978c-1724f6dae305.xml"}, "copyright": true, "licenseType": "Free of charge for all users and uses", "accessRestrictions": [{"value": "None", "lang": "en"}], "other": {"anies": [{"name": "referenceToPublisher", "value": {"shortDescription": [{"value": "Institut Bauen und Umwelt e. V.", "lang": "en"}], "type": "contact data set", "refObjectId": "d111dbec-b024-4be5-86c5-752d6eb2cf95", "uri": "../contacts/d111dbec-b024-4be5-86c5-752d6eb2cf95.xml"}}]}}}, "exchanges": {"exchange": [{"dataSetInternalID": 0, "referenceToFlowDataSet": {"shortDescription": [{"value": "Galvanized Structural Steel (Verzinkter Baustahl)", "lang": "en"}], "type": "flow data set", "refObjectId": "6890279f-c4b6-c18b-3d3f-f7629c48467e", "uri": "../flows/6890279f-c4b6-c18b-3d3f-f7629c48467e.xml"}, "meanAmount": 1.0, "referencesToDataSource": {}, "referenceFlow": true, "resolvedFlowVersion": "00.02.000", "resultingflowAmount": 1000.0, "flowProperties": [{"name": [{"lang": "en", "value": "Mass"}, {"lang": "de", "value": "Masse"}], "uuid": "93a60a56-a3c8-11da-a746-0800200b9a66", "referenceFlowProperty": true, "meanValue": 1000.0, "referenceUnit": "kg", "unitGroupUUID": "ad38d542-3fe9-439d-9b95-2f5f7752acaf"}], "materialProperties": [{"name": "gross density", "value": "7850.0", "unit": "kg/m^3", "unitDescription": "kilograms per cubic metre"}], "typeOfFlow": "Product flow", "classification": {"classHierarchy": "Metalle / Stahl und Eisen / Stahlprofile", "name": "OEKOBAU.DAT"}}, {"dataSetInternalID": 1, "referenceToFlowDataSet": {"shortDescription": [{"value": "Renewable primary energy as energy carrier (PERE)", "lang": "en"}, {"value": "Erneuerbare Primärenergie als Energieträger (PERE)", "lang": "de"}], "type": "flow data set", "refObjectId": "20f32be5-0398-4288-9b6d-accddd195317", "uri": "../flows/20f32be5-0398-4288-9b6d-accddd195317.xml"}, "exchange direction": "INPUT", "other": {"anies": [{"name": "referenceToUnitGroupDataSet", "value": {"shortDescription": [{"value": "MJ", "lang": "en"}], "type": "unit group data set", "refObjectId": "93a60a57-a3c8-11da-a746-0800200c9a66", "uri": "../unitgroups/93a60a57-a3c8-11da-a746-0800200c9a66.xml"}}, {"value": "2140", "module": "A1-A3"}, {"value": "6.42", "module": "A4"}, {"value": "0.726", "module": "A5"}, {"value": "0.726", "module": "C1"}, {"value": "6.49", "module": "C2"}, {"value": "53.7", "module": "C3"}, {"value": "0", "module": "C4"}, {"value": "252", "module": "D"}]}, "resolvedFlowVersion": "38.00.000", "flowProperties": [], "typeOfFlow": "Other flow", "classification": {"classHierarchy": "Quantities", "name": "GaBiCategories"}}, {"dataSetInternalID": 2, "referenceToFlowDataSet": {"shortDescription": [{"value": "Renewable primary energy resources as material utilization (PERM)", "lang": "en"}, {"value": "Erneuerbare Primärenergie zur stofflichen Nutzung (PERM)", "lang": "de"}], "type": "flow data set", "refObjectId": "fb3ec0de-548d-4508-aea5-00b73bf6f702", "uri": "../flows/fb3ec0de-548d-4508-aea5-00b73bf6f702.xml"}, "exchange direction": "INPUT", "other": {"anies": [{"name": "referenceToUnitGroupDataSet", "value": {"shortDescription": [{"value": "MJ", "lang": "en"}], "type": "unit group data set", "refObjectId": "93a60a57-a3c8-11da-a746-0800200c9a66", "uri": "../unitgroups/93a60a57-a3c8-11da-a746-0800200c9a66.xml"}}, {"value": "0.0588", "module": "A1-A3"}, {"value": "0", "module": "A4"}, {"value": "0", "module": "A5"}, {"value": "0", "module": "C1"}, {"value": "0", "module": "C2"}, {"value": "0", "module": "C3"}, {"value": "0", "module": "C4"}, {"value": "0", "module": "D"}]}, "resolvedFlowVersion": "38.00.000", "flowProperties": [], "typeOfFlow": "Other flow", "classification": {"classHierarchy": "Quantities", "name": "GaBiCategories"}}, {"dataSetInternalID": 3, "referenceToFlowDataSet": {"shortDescription": [{"value": "Total use of renewable primary energy resources (PERT)", "lang": "en"}, {"value": "Total erneuerbare Primärenergie (PERT)", "lang": "de"}], "type": "flow data set", "refObjectId": "53f97275-fa8a-4cdd-9024-65936002acd0", "uri": "../flows/53f97275-fa8a-4cdd-9024-65936002acd0.xml"}, "exchange direction": "INPUT", "other": {"anies": [{"name": "referenceToUnitGroupDataSet", "value": {"shortDescription": [{"value": "MJ", "lang": "en"}], "type": "unit group data set", "refObjectId": "93a60a57-a3c8-11da-a746-0800200c9a66", "uri": "../unitgroups/93a60a57-a3c8-11da-a746-0800200c9a66.xml"}}, {"value": "2140", "module": "A1-A3"}, {"value": "6.42", "module": "A4"}, {"value": "0.726", "module": "A5"}, {"value": "0.726", "module": "C1"}, {"value": "6.49", "module": "C2"}, {"value": "53.7", "module": "C3"}, {"value": "0", "module": "C4"}, {"value": "252", "module": "D"}]}, "resolvedFlowVersion": "38.00.000", "flowProperties": [], "typeOfFlow": "Other flow", "classification": {"classHierarchy": "Quantities / Environmental quantities / EPD EN 15804 / LCI indicators", "name": "GaBiCategories"}}, {"dataSetInternalID": 4, "referenceToFlowDataSet": {"shortDescription": [{"value": "Non renewable primary energy as energy carrier (PENRE)", "lang": "en"}, {"value": "Nicht-erneuerbare Primärenergie als Energieträger (PENRE)", "lang": "de"}], "type": "flow data set", "refObjectId": "ac857178-2b45-46ec-892a-a9a4332f0372", "uri": "../flows/ac857178-2b45-46ec-892a-a9a4332f0372.xml"}, "exchange direction": "INPUT", "other": {"anies": [{"name": "referenceToUnitGroupDataSet", "value": {"shortDescription": [{"value": "MJ", "lang": "en"}], "type": "unit group data set", "refObjectId": "93a60a57-a3c8-11da-a746-0800200c9a66", "uri": "../unitgroups/93a60a57-a3c8-11da-a746-0800200c9a66.xml"}}, {"value": "11300", "module": "A1-A3"}, {"value": "111", "module": "A4"}, {"value": "12.6", "module": "A5"}, {"value": "12.6", "module": "C1"}, {"value": "113", "module": "C2"}, {"value": "370", "module": "C3"}, {"value": "0", "module": "C4"}, {"value": "-2750", "module": "D"}]}, "resolvedFlowVersion": "38.00.000", "flowProperties": [], "typeOfFlow": "Other flow", "classification": {"classHierarchy": "Quantities", "name": "GaBiCategories"}}, {"dataSetInternalID": 5, "referenceToFlowDataSet": {"shortDescription": [{"value": "Non renewable primary energy as material utilization (PENRM)", "lang": "en"}, {"value": "Nicht-erneuerbare Primärenergie zur stofflichen Nutzung (PENRM)", "lang": "de"}], "type": "flow data set", "refObjectId": "1421caa0-679d-4bf4-b282-0eb850ccae27", "uri": "../flows/1421caa0-679d-4bf4-b282-0eb850ccae27.xml"}, "exchange direction": "INPUT", "other": {"anies": [{"name": "referenceToUnitGroupDataSet", "value": {"shortDescription": [{"value": "MJ", "lang": "en"}], "type": "unit group data set", "refObjectId": "93a60a57-a3c8-11da-a746-0800200c9a66", "uri": "../unitgroups/93a60a57-a3c8-11da-a746-0800200c9a66.xml"}}, {"value": "0", "module": "A1-A3"}, {"value": "0", "module": "A4"}, {"value": "0", "module": "A5"}, {"value": "0", "module": "C1"}, {"value": "0", "module": "C2"}, {"value": "0", "module": "C3"}, {"value": "0", "module": "C4"}, {"value": "0", "module": "D"}]}, "resolvedFlowVersion": "38.00.000", "flowProperties": [], "typeOfFlow": "Other flow", "classification": {"classHierarchy": "Quantities", "name": "GaBiCategories"}}, {"dataSetInternalID": 6, "referenceToFlowDataSet": {"shortDescription": [{"value": "Total use of non renewable primary energy resources (PENRT)", "lang": "en"}, {"value": "Total nicht erneuerbare Primärenergie (PENRT)", "lang": "de"}], "type": "flow data set", "refObjectId": "06159210-646b-4c8d-8583-da9b3b95a6c1", "uri": "../flows/06159210-646b-4c8d-8583-da9b3b95a6c1.xml"}, "exchange direction": "INPUT", "other": {"anies": [{"name": "referenceToUnitGroupDataSet", "value": {"shortDescription": [{"value": "MJ", "lang": "en"}], "type": "unit group data set", "refObjectId": "93a60a57-a3c8-11da-a746-0800200c9a66", "uri": "../unitgroups/93a60a57-a3c8-11da-a746-0800200c9a66.xml"}}, {"value": "11300", "module": "A1-A3"}, {"value": "111", "module": "A4"}, {"value": "12.6", "module": "A5"}, {"value": "12.6", "module": "C1"}, {"value": "113", "module": "C2"}, {"value": "370", "module": "C3"}, {"value": "0", "module": "C4"}, {"value": "-2750", "module": "D"}]}, "resolvedFlowVersion": "38.00.000", "flowProperties": [], "typeOfFlow": "Other flow", "classification": {"classHierarchy": "Quantities / Environmental quantities / EPD EN 15804 / LCI indicators", "name": "GaBiCategories"}}, {"dataSetInternalID": 7, "referenceToFlowDataSet": {"shortDescription": [{"value": "Use of secondary material (SM)", "lang": "en"}, {"value": "Einsatz von Sekundärstoffen (SM)", "lang": "de"}], "type": "flow data set", "refObjectId": "c6a1f35f-2d09-4f54-8dfb-97e502e1ce92", "uri": "../flows/c6a1f35f-2d09-4f54-8dfb-97e502e1ce92.xml"}, "exchange direction": "INPUT", "other": {"anies": [{"name": "referenceToUnitGroupDataSet", "value": {"shortDescription": [{"value": "kg", "lang": "en"}], "type": "unit group data set", "refObjectId": "ad38d542-3fe9-439d-9b95-2f5f7752acaf", "uri": "../unitgroups/ad38d542-3fe9-439d-9b95-2f5f7752acaf.xml"}}, {"value": "784", "module": "A1-A3"}, {"value": "0", "module": "A4"}, {"value": "0", "module": "A5"}, {"value": "0", "module": "C1"}, {"value": "0", "module": "C2"}, {"value": "0", "module": "C3"}, {"value": "0", "module": "C4"}, {"value": "0", "module": "D"}]}, "resolvedFlowVersion": "38.00.000", "flowProperties": [], "typeOfFlow": "Other flow", "classification": {"classHierarchy": "Quantities / Environmental quantities / EPD EN 15804 / LCI indicators", "name": "GaBiCategories"}}, {"dataSetInternalID": 8, "referenceToFlowDataSet": {"shortDescription": [{"value": "Use of renewable secondary fuels (RSF)", "lang": "en"}, {"value": "Erneuerbare Sekundärbrennstoffe (RSF)", "lang": "de"}], "type": "flow data set", "refObjectId": "64333088-a55f-4aa2-9a31-c10b07816787", "uri": "../flows/64333088-a55f-4aa2-9a31-c10b07816787.xml"}, "exchange direction": "INPUT", "other": {"anies": [{"name": "referenceToUnitGroupDataSet", "value": {"shortDescription": [{"value": "MJ", "lang": "en"}], "type": "unit group data set", "refObjectId": "93a60a57-a3c8-11da-a746-0800200c9a66", "uri": "../unitgroups/93a60a57-a3c8-11da-a746-0800200c9a66.xml"}}, {"value": "0", "module": "A1-A3"}, {"value": "0", "module": "A4"}, {"value": "0", "module": "A5"}, {"value": "0", "module": "C1"}, {"value": "0", "module": "C2"}, {"value": "0", "module": "C3"}, {"value": "0", "module": "C4"}, {"value": "0", "module": "D"}]}, "resolvedFlowVersion": "38.00.000", "flowProperties": [], "typeOfFlow": "Other flow", "classification": {"classHierarchy": "Quantities / Environmental quantities / EPD EN 15804 / LCI indicators", "name": "GaBiCategories"}}, {"dataSetInternalID": 9, "referenceToFlowDataSet": {"shortDescription": [{"value": "Use of non renewable secondary fuels (NRSF)", "lang": "en"}, {"value": "Nicht erneuerbare Sekundärbrennstoffe (NRSF)", "lang": "de"}], "type": "flow data set", "refObjectId": "89def144-d39a-4287-b86f-efde453ddcb2", "uri": "../flows/89def144-d39a-4287-b86f-efde453ddcb2.xml"}, "exchange direction": "INPUT", "other": {"anies": [{"name": "referenceToUnitGroupDataSet", "value": {"shortDescription": [{"value": "MJ", "lang": "en"}], "type": "unit group data set", "refObjectId": "93a60a57-a3c8-11da-a746-0800200c9a66", "uri": "../unitgroups/93a60a57-a3c8-11da-a746-0800200c9a66.xml"}}, {"value": "0", "module": "A1-A3"}, {"value": "0", "module": "A4"}, {"value": "0", "module": "A5"}, {"value": "0", "module": "C1"}, {"value": "0", "module": "C2"}, {"value": "0", "module": "C3"}, {"value": "0", "module": "C4"}, {"value": "0", "module": "D"}]}, "resolvedFlowVersion": "38.00.000", "flowProperties": [], "typeOfFlow": "Other flow", "classification": {"classHierarchy": "Quantities / Environmental quantities / EPD EN 15804 / LCI indicators", "name": "GaBiCategories"}}, {"dataSetInternalID": 10, "referenceToFlowDataSet": {"shortDescription": [{"value": "Use of net fresh water (FW)", "lang": "en"}, {"value": "Einsatz von Süßwasserressourcen (FW)", "lang": "de"}], "type": "flow data set", "refObjectId": "3cf952c8-f3a4-461d-8c96-96456ca62246", "uri": "../flows/3cf952c8-f3a4-461d-8c96-96456ca62246.xml"}, "exchange direction": "INPUT", "other": {"anies": [{"name": "referenceToUnitGroupDataSet", "value": {"shortDescription": [{"value": "m^3", "lang": "en"}], "type": "unit group data set", "refObjectId": "cd950537-0a98-4044-9ba7-9f9a68d0a504", "uri": "../unitgroups/cd950537-0a98-4044-9ba7-9f9a68d0a504.xml"}}, {"value": "2.14", "module": "A1-A3"}, {"value": "0.00748", "module": "A4"}, {"value": "0.000846", "module": "A5"}, {"value": "0.000846", "module": "C1"}, {"value": "0.00756", "module": "C2"}, {"value": "0.162", "module": "C3"}, {"value": "0", "module": "C4"}, {"value": "-1.39", "module": "D"}]}, "resolvedFlowVersion": "38.00.000", "flowProperties": [], "typeOfFlow": "Other flow", "classification": {"classHierarchy": "Quantities / Environmental quantities / EPD EN 15804 / LCI indicators", "name": "GaBiCategories"}}, {"dataSetInternalID": 11, "referenceToFlowDataSet": {"shortDescription": [{"value": "Hazardous waste disposed (HWD)", "lang": "en"}, {"value": "Gefährlicher Abfall zur Deponie (HWD)", "lang": "de"}], "type": "flow data set", "refObjectId": "430f9e0f-59b2-46a0-8e0d-55e0e84948fc", "uri": "../flows/430f9e0f-59b2-46a0-8e0d-55e0e84948fc.xml"}, "exchange direction": "OUTPUT", "other": {"anies": [{"name": "referenceToUnitGroupDataSet", "value": {"shortDescription": [{"value": "kg", "lang": "en"}], "type": "unit group data set", "refObjectId": "ad38d542-3fe9-439d-9b95-2f5f7752acaf", "uri": "../unitgroups/ad38d542-3fe9-439d-9b95-2f5f7752acaf.xml"}}, {"value": "3.85E-05", "module": "A1-A3"}, {"value": "5.16E-06", "module": "A4"}, {"value": "5.83E-07", "module": "A5"}, {"value": "5.83E-07", "module": "C1"}, {"value": "5.21E-06", "module": "C2"}, {"value": "0", "module": "C3"}, {"value": "0", "module": "C4"}, {"value": "7.66E-07", "module": "D"}]}, "resolvedFlowVersion": "38.00.000", "flowProperties": [], "typeOfFlow": "Other flow", "classification": {"classHierarchy": "Quantities / Environmental quantities / EPD EN 15804 / LCI indicators", "name": "GaBiCategories"}}, {"dataSetInternalID": 12, "referenceToFlowDataSet": {"shortDescription": [{"value": "Non hazardous waste disposed (NHWD)", "lang": "en"}, {"value": "Entsorgter nicht gefährlicher Abfall (NHWD)", "lang": "de"}], "type": "flow data set", "refObjectId": "b29ef66b-e286-4afa-949f-62f1a7b4d7fa", "uri": "../flows/b29ef66b-e286-4afa-949f-62f1a7b4d7fa.xml"}, "exchange direction": "OUTPUT", "other": {"anies": [{"name": "referenceToUnitGroupDataSet", "value": {"shortDescription": [{"value": "kg", "lang": "en"}], "type": "unit group data set", "refObjectId": "ad38d542-3fe9-439d-9b95-2f5f7752acaf", "uri": "../unitgroups/ad38d542-3fe9-439d-9b95-2f5f7752acaf.xml"}}, {"value": "10.9", "module": "A1-A3"}, {"value": "0.0177", "module": "A4"}, {"value": "0.002", "module": "A5"}, {"value": "0.002", "module": "C1"}, {"value": "0.0178", "module": "C2"}, {"value": "0", "module": "C3"}, {"value": "0", "module": "C4"}, {"value": "33", "module": "D"}]}, "resolvedFlowVersion": "38.00.000", "flowProperties": [], "typeOfFlow": "Other flow", "classification": {"classHierarchy": "Quantities / Environmental quantities / EPD EN 15804 / LCI indicators", "name": "GaBiCategories"}}, {"dataSetInternalID": 13, "referenceToFlowDataSet": {"shortDescription": [{"value": "Radioactive waste disposed (RWD)", "lang": "en"}, {"value": "Entsorgter radioaktiver Abfall (RWD)", "lang": "de"}], "type": "flow data set", "refObjectId": "3449546e-52ad-4b39-b809-9fb77cea8ff6", "uri": "../flows/3449546e-52ad-4b39-b809-9fb77cea8ff6.xml"}, "exchange direction": "OUTPUT", "other": {"anies": [{"name": "referenceToUnitGroupDataSet", "value": {"shortDescription": [{"value": "kg", "lang": "en"}], "type": "unit group data set", "refObjectId": "ad38d542-3fe9-439d-9b95-2f5f7752acaf", "uri": "../unitgroups/ad38d542-3fe9-439d-9b95-2f5f7752acaf.xml"}}, {"value": "0.296", "module": "A1-A3"}, {"value": "0.000206", "module": "A4"}, {"value": "2.32E-05", "module": "A5"}, {"value": "2.32E-05", "module": "C1"}, {"value": "0.000208", "module": "C2"}, {"value": "0", "module": "C3"}, {"value": "0", "module": "C4"}, {"value": "9.95E-05", "module": "D"}]}, "resolvedFlowVersion": "38.00.000", "flowProperties": [], "typeOfFlow": "Other flow", "classification": {"classHierarchy": "Quantities / Environmental quantities / EPD EN 15804 / LCI indicators", "name": "GaBiCategories"}}, {"dataSetInternalID": 14, "referenceToFlowDataSet": {"shortDescription": [{"value": "Components for re-use (CRU)", "lang": "en"}, {"value": "Komponenten für die Wiederverwendung (CRU)", "lang": "de"}], "type": "flow data set", "refObjectId": "a2b32f97-3fc7-4af2-b209-525bc6426f33", "uri": "../flows/a2b32f97-3fc7-4af2-b209-525bc6426f33.xml"}, "exchange direction": "OUTPUT", "other": {"anies": [{"name": "referenceToUnitGroupDataSet", "value": {"shortDescription": [{"value": "kg", "lang": "en"}], "type": "unit group data set", "refObjectId": "ad38d542-3fe9-439d-9b95-2f5f7752acaf", "uri": "../unitgroups/ad38d542-3fe9-439d-9b95-2f5f7752acaf.xml"}}, {"value": "0", "module": "A1-A3"}, {"value": "0", "module": "A4"}, {"value": "0", "module": "A5"}, {"value": "0", "module": "C1"}, {"value": "0", "module": "C2"}, {"value": "0", "module": "C3"}, {"value": "0", "module": "C4"}, {"value": "0", "module": "D"}]}, "resolvedFlowVersion": "38.00.000", "flowProperties": [], "typeOfFlow": "Other flow", "classification": {"classHierarchy": "Quantities / Environmental quantities / EPD EN 15804 / LCI indicators", "name": "GaBiCategories"}}, {"dataSetInternalID": 15, "referenceToFlowDataSet": {"shortDescription": [{"value": "Materials for recycling (MFR)", "lang": "en"}, {"value": "Stoffe zum Recycling (MFR)", "lang": "de"}], "type": "flow data set", "refObjectId": "d7fe48a5-4103-49c8-9aae-b0b5dfdbd6ae", "uri": "../flows/d7fe48a5-4103-49c8-9aae-b0b5dfdbd6ae.xml"}, "exchange direction": "OUTPUT", "other": {"anies": [{"name": "referenceToUnitGroupDataSet", "value": {"shortDescription": [{"value": "kg", "lang": "en"}], "type": "unit group data set", "refObjectId": "ad38d542-3fe9-439d-9b95-2f5f7752acaf", "uri": "../unitgroups/ad38d542-3fe9-439d-9b95-2f5f7752acaf.xml"}}, {"value": "0", "module": "A1-A3"}, {"value": "0", "module": "A4"}, {"value": "0", "module": "A5"}, {"value": "0", "module": "C1"}, {"value": "0", "module": "C2"}, {"value": "186", "module": "C3"}, {"value": "0", "module": "C4"}, {"value": "0", "module": "D"}]}, "resolvedFlowVersion": "38.00.000", "flowProperties": [], "typeOfFlow": "Other flow", "classification": {"classHierarchy": "Quantities / Environmental quantities / EPD EN 15804 / LCI indicators", "name": "GaBiCategories"}}, {"dataSetInternalID": 16, "referenceToFlowDataSet": {"shortDescription": [{"value": "Materials for energy recovery (MER)", "lang": "en"}, {"value": "Stoffe für die Energierückgewinnung (MER)", "lang": "de"}], "type": "flow data set", "refObjectId": "59a9181c-3aaf-46ee-8b13-2b3723b6e447", "uri": "../flows/59a9181c-3aaf-46ee-8b13-2b3723b6e447.xml"}, "exchange direction": "OUTPUT", "other": {"anies": [{"name": "referenceToUnitGroupDataSet", "value": {"shortDescription": [{"value": "kg", "lang": "en"}], "type": "unit group data set", "refObjectId": "ad38d542-3fe9-439d-9b95-2f5f7752acaf", "uri": "../unitgroups/ad38d542-3fe9-439d-9b95-2f5f7752acaf.xml"}}, {"value": "6.11", "module": "A1-A3"}, {"value": "0", "module": "A4"}, {"value": "0", "module": "A5"}, {"value": "0", "module": "C1"}, {"value": "0", "module": "C2"}, {"value": "0", "module": "C3"}, {"value": "0", "module": "C4"}, {"value": "0", "module": "D"}]}, "resolvedFlowVersion": "38.00.000", "flowProperties": [], "typeOfFlow": "Other flow", "classification": {"classHierarchy": "Quantities / Environmental quantities / EPD EN 15804 / LCI indicators", "name": "GaBiCategories"}}, {"dataSetInternalID": 17, "referenceToFlowDataSet": {"shortDescription": [{"value": "Exported electrical energy (EEE)", "lang": "en"}, {"value": "Exportierte elektrische Energie (EEE)", "lang": "de"}], "type": "flow data set", "refObjectId": "4da0c987-2b76-40d6-9e9e-82a017aaaf29", "uri": "../flows/4da0c987-2b76-40d6-9e9e-82a017aaaf29.xml"}, "exchange direction": "OUTPUT", "other": {"anies": [{"name": "referenceToUnitGroupDataSet", "value": {"shortDescription": [{"value": "MJ", "lang": "en"}], "type": "unit group data set", "refObjectId": "93a60a57-a3c8-11da-a746-0800200c9a66", "uri": "../unitgroups/93a60a57-a3c8-11da-a746-0800200c9a66.xml"}}, {"value": "0", "module": "A1-A3"}, {"value": "0", "module": "A4"}, {"value": "0", "module": "A5"}, {"value": "0", "module": "C1"}, {"value": "0", "module": "C2"}, {"value": "0", "module": "C3"}, {"value": "0", "module": "C4"}, {"value": "0", "module": "D"}]}, "resolvedFlowVersion": "38.00.000", "flowProperties": [], "typeOfFlow": "Other flow", "classification": {"classHierarchy": "Quantities / Environmental quantities / EPD EN 15804 / LCI indicators", "name": "GaBiCategories"}}, {"dataSetInternalID": 18, "referenceToFlowDataSet": {"shortDescription": [{"value": "Exported thermal energy (EET)", "lang": "en"}, {"value": "Exportierte thermische Energie (EET)", "lang": "de"}], "type": "flow data set", "refObjectId": "98daf38a-7a79-46d3-9a37-2b7bd0955810", "uri": "../flows/98daf38a-7a79-46d3-9a37-2b7bd0955810.xml"}, "exchange direction": "OUTPUT", "other": {"anies": [{"name": "referenceToUnitGroupDataSet", "value": {"shortDescription": [{"value": "MJ", "lang": "en"}], "type": "unit group data set", "refObjectId": "93a60a57-a3c8-11da-a746-0800200c9a66", "uri": "../unitgroups/93a60a57-a3c8-11da-a746-0800200c9a66.xml"}}, {"value": "0", "module": "A1-A3"}, {"value": "0", "module": "A4"}, {"value": "0", "module": "A5"}, {"value": "0", "module": "C1"}, {"value": "0", "module": "C2"}, {"value": "0", "module": "C3"}, {"value": "0", "module": "C4"}, {"value": "0", "module": "D"}]}, "resolvedFlowVersion": "38.00.000", "flowProperties": [], "typeOfFlow": "Other flow", "classification": {"classHierarchy": "Quantities / Environmental quantities / EPD EN 15804 / LCI indicators", "name": "GaBiCategories"}}]}, "LCIAResults": {"LCIAResult": [{"referenceToLCIAMethodDataSet": {"shortDescription": [{"value": "Global Warming Potential total (GWP-total)", "lang": "en"}, {"value": "Globales Erwärmungspotenzial total (GWP-total)", "lang": "de"}], "type": "LCIA method data set", "refObjectId": "6a37f984-a4b3-458a-a20a-64418c145fa2", "uri": "../lciamethods/6a37f984-a4b3-458a-a20a-64418c145fa2.xml"}, "other": {"anies": [{"name": "referenceToUnitGroupDataSet", "value": {"shortDescription": [{"value": "kg CO_(2) eq", "lang": "en"}], "type": "unit group data set", "refObjectId": "1ebf3012-d0db-4de2-aefd-ef30cedb0be1", "uri": "../unitgroups/1ebf3012-d0db-4de2-aefd-ef30cedb0be1.xml"}}, {"value": "1040", "module": "A1-A3"}, {"value": "8.39", "module": "A4"}, {"value": "0.658", "module": "A5"}, {"value": "0.658", "module": "C1"}, {"value": "8.47", "module": "C2"}, {"value": "23.3", "module": "C3"}, {"value": "0", "module": "C4"}, {"value": "-316", "module": "D"}]}}, {"referenceToLCIAMethodDataSet": {"shortDescription": [{"value": "Global Warming Potential fossil fuels (GWP-fossil)", "lang": "en"}, {"value": "Globales Erwärmungspotenzial fossil (GWP-fossil)", "lang": "de"}], "type": "LCIA method data set", "refObjectId": "5f635281-343e-44fb-83df-1971b155e6b6", "uri": "../lciamethods/5f635281-343e-44fb-83df-1971b155e6b6.xml"}, "other": {"anies": [{"name": "referenceToUnitGroupDataSet", "value": {"shortDescription": [{"value": "kg CO_(2) eq", "lang": "en"}], "type": "unit group data set", "refObjectId": "1ebf3012-d0db-4de2-aefd-ef30cedb0be1", "uri": "../unitgroups/1ebf3012-d0db-4de2-aefd-ef30cedb0be1.xml"}}, {"value": "1030", "module": "A1-A3"}, {"value": "8.23", "module": "A4"}, {"value": "0.693", "module": "A5"}, {"value": "0.693", "module": "C1"}, {"value": "8.32", "module": "C2"}, {"value": "24.7", "module": "C3"}, {"value": "0", "module": "C4"}, {"value": "-315", "module": "D"}]}}, {"referenceToLCIAMethodDataSet": {"shortDescription": [{"value": "Global Warming Potential biogenic (GWP-biogenic)", "lang": "en"}, {"value": "Globales Erwärmungspotenzial biogen (GWP-biogenic)", "lang": "de"}], "type": "LCIA method data set", "refObjectId": "2356e1ab-0185-4db5-86e5-16de51c7485c", "uri": "../lciamethods/2356e1ab-0185-4db5-86e5-16de51c7485c.xml"}, "other": {"anies": [{"name": "referenceToUnitGroupDataSet", "value": {"shortDescription": [{"value": "kg CO_(2) eq", "lang": "en"}], "type": "unit group data set", "refObjectId": "1ebf3012-d0db-4de2-aefd-ef30cedb0be1", "uri": "../unitgroups/1ebf3012-d0db-4de2-aefd-ef30cedb0be1.xml"}}, {"value": "2.94", "module": "A1-A3"}, {"value": "0.0895", "module": "A4"}, {"value": "0", "module": "A5"}, {"value": "0", "module": "C1"}, {"value": "0.0904", "module": "C2"}, {"value": "0", "module": "C3"}, {"value": "0", "module": "C4"}, {"value": "-0.204", "module": "D"}]}}, {"referenceToLCIAMethodDataSet": {"shortDescription": [{"value": "Global Warming Potential luluc (GWP-luluc)", "lang": "en"}, {"value": "Globales Erwärmungspotenzial luluc (GWP-luluc)", "lang": "de"}], "type": "LCIA method data set", "refObjectId": "4331bbdb-978a-490d-8707-eeb047f01a55", "uri": "../lciamethods/4331bbdb-978a-490d-8707-eeb047f01a55.xml"}, "other": {"anies": [{"name": "referenceToUnitGroupDataSet", "value": {"shortDescription": [{"value": "kg CO_(2) eq", "lang": "en"}], "type": "unit group data set", "refObjectId": "1ebf3012-d0db-4de2-aefd-ef30cedb0be1", "uri": "../unitgroups/1ebf3012-d0db-4de2-aefd-ef30cedb0be1.xml"}}, {"value": "1.26", "module": "A1-A3"}, {"value": "0.0674", "module": "A4"}, {"value": "0.00762", "module": "A5"}, {"value": "0.00762", "module": "C1"}, {"value": "0.068", "module": "C2"}, {"value": "0.0281", "module": "C3"}, {"value": "0", "module": "C4"}, {"value": "0.0456", "module": "D"}]}}, {"referenceToLCIAMethodDataSet": {"shortDescription": [{"value": "Depletion potential of the stratospheric ozone layer (ODP)", "lang": "en"}, {"value": "Abbau Potential der stratosphärischen Ozonschicht (ODP)", "lang": "de"}], "type": "LCIA method data set", "refObjectId": "b5c629d6-def3-11e6-bf01-fe55135034f3", "uri": "../lciamethods/b5c629d6-def3-11e6-bf01-fe55135034f3.xml"}, "other": {"anies": [{"name": "referenceToUnitGroupDataSet", "value": {"shortDescription": [{"value": "kg CFC11 eq", "lang": "en"}], "type": "unit group data set", "refObjectId": "d9e957c9-7309-4474-bf3a-7777df6c4e5b", "uri": "../unitgroups/d9e957c9-7309-4474-bf3a-7777df6c4e5b.xml"}}, {"value": "8.63E-12", "module": "A1-A3"}, {"value": "1.53E-15", "module": "A4"}, {"value": "1.73E-16", "module": "A5"}, {"value": "1.73E-16", "module": "C1"}, {"value": "1.54E-15", "module": "C2"}, {"value": "3.54E-06", "module": "C3"}, {"value": "0", "module": "C4"}, {"value": "-5.26E-13", "module": "D"}]}}, {"referenceToLCIAMethodDataSet": {"shortDescription": [{"value": "Acidification potential of land and water (AP)", "lang": "en"}, {"value": "Versauerungspotenzial von Boden und Wasser (AP)", "lang": "de"}], "type": "LCIA method data set", "refObjectId": "b5c611c6-def3-11e6-bf01-fe55135034f3", "uri": "../lciamethods/b5c611c6-def3-11e6-bf01-fe55135034f3.xml"}, "other": {"anies": [{"name": "referenceToUnitGroupDataSet", "value": {"shortDescription": [{"value": "mol H^(+) eq", "lang": "en"}], "type": "unit group data set", "refObjectId": "42e089ac-92bf-4bf2-8ca1-5fc40d18f2ed", "uri": "../unitgroups/42e089ac-92bf-4bf2-8ca1-5fc40d18f2ed.xml"}}, {"value": "2.99", "module": "A1-A3"}, {"value": "0.03", "module": "A4"}, {"value": "0.00341", "module": "A5"}, {"value": "0.00341", "module": "C1"}, {"value": "0.0303", "module": "C2"}, {"value": "0.299", "module": "C3"}, {"value": "0", "module": "C4"}, {"value": "-0.566", "module": "D"}]}}, {"referenceToLCIAMethodDataSet": {"shortDescription": [{"value": "Eutrophication potential aquatic freshwater (EP-freshwater)", "lang": "en"}, {"value": "Eutrophierungspotenzial Süßwasser (EP-freshwater)", "lang": "de"}], "type": "LCIA method data set", "refObjectId": "b53ec18f-7377-4ad3-86eb-cc3f4f276b2b", "uri": "../lciamethods/b53ec18f-7377-4ad3-86eb-cc3f4f276b2b.xml"}, "other": {"anies": [{"name": "referenceToUnitGroupDataSet", "value": {"shortDescription": [{"value": "kg P eq", "lang": "en"}], "type": "unit group data set", "refObjectId": "0429039d-a61d-4590-ba67-aa4a20a810a1", "uri": "../unitgroups/0429039d-a61d-4590-ba67-aa4a20a810a1.xml"}}, {"value": "0.00166", "module": "A1-A3"}, {"value": "2.54E-05", "module": "A4"}, {"value": "2.87E-06", "module": "A5"}, {"value": "2.87E-06", "module": "C1"}, {"value": "2.56E-05", "module": "C2"}, {"value": "0.0209", "module": "C3"}, {"value": "0", "module": "C4"}, {"value": "-6.45E-05", "module": "D"}]}}, {"referenceToLCIAMethodDataSet": {"shortDescription": [{"value": "Eutrophication potential aquatic marine (EP-marine)", "lang": "en"}, {"value": "Eutrophierungspotenzial Salzwasser (EP-marine)", "lang": "de"}], "type": "LCIA method data set", "refObjectId": "b5c619fa-def3-11e6-bf01-fe55135034f3", "uri": "../lciamethods/b5c619fa-def3-11e6-bf01-fe55135034f3.xml"}, "other": {"anies": [{"name": "referenceToUnitGroupDataSet", "value": {"shortDescription": [{"value": "kg N eq", "lang": "en"}], "type": "unit group data set", "refObjectId": "d05bb823-ecdf-4686-8c40-bf1d9257859f", "uri": "../unitgroups/d05bb823-ecdf-4686-8c40-bf1d9257859f.xml"}}, {"value": "0.843", "module": "A1-A3"}, {"value": "0.0137", "module": "A4"}, {"value": "0.00152", "module": "A5"}, {"value": "0.00152", "module": "C1"}, {"value": "0.0138", "module": "C2"}, {"value": "0.0679", "module": "C3"}, {"value": "0", "module": "C4"}, {"value": "-0.0844", "module": "D"}]}}, {"referenceToLCIAMethodDataSet": {"shortDescription": [{"value": "Eutrophication potential terrestrial (EP-terrestrial)", "lang": "en"}, {"value": "Eutrophierungspotenzial Land (EP-terrestrial)", "lang": "de"}], "type": "LCIA method data set", "refObjectId": "b5c614d2-def3-11e6-bf01-fe55135034f3", "uri": "../lciamethods/b5c614d2-def3-11e6-bf01-fe55135034f3.xml"}, "other": {"anies": [{"name": "referenceToUnitGroupDataSet", "value": {"shortDescription": [{"value": "mol N eq", "lang": "en"}], "type": "unit group data set", "refObjectId": "71b4d617-0ec9-4d3f-b65e-e438940c2401", "uri": "../unitgroups/71b4d617-0ec9-4d3f-b65e-e438940c2401.xml"}}, {"value": "9.17", "module": "A1-A3"}, {"value": "0.153", "module": "A4"}, {"value": "0.0169", "module": "A5"}, {"value": "0.0169", "module": "C1"}, {"value": "0.154", "module": "C2"}, {"value": "0.766", "module": "C3"}, {"value": "0", "module": "C4"}, {"value": "-0.823", "module": "D"}]}}, {"referenceToLCIAMethodDataSet": {"shortDescription": [{"value": "Formation potential of tropospheric ozone photochemical oxidants (POCP)", "lang": "en"}, {"value": "Bildungspotential für troposphärisches Ozon (POCP)", "lang": "de"}], "type": "LCIA method data set", "refObjectId": "b5c610fe-def3-11e6-bf01-fe55135034f3", "uri": "../lciamethods/b5c610fe-def3-11e6-bf01-fe55135034f3.xml"}, "other": {"anies": [{"name": "referenceToUnitGroupDataSet", "value": {"shortDescription": [{"value": "kg NMVOC eq", "lang": "en"}], "type": "unit group data set", "refObjectId": "d27c25f8-fbc1-44c6-b47b-4adbae4199c6", "uri": "../unitgroups/d27c25f8-fbc1-44c6-b47b-4adbae4199c6.xml"}}, {"value": "2.56", "module": "A1-A3"}, {"value": "0.0267", "module": "A4"}, {"value": "0.00429", "module": "A5"}, {"value": "0.00429", "module": "C1"}, {"value": "0.027", "module": "C2"}, {"value": "0.209", "module": "C3"}, {"value": "0", "module": "C4"}, {"value": "-0.432", "module": "D"}]}}, {"referenceToLCIAMethodDataSet": {"shortDescription": [{"value": "Abiotic depletion potential for non fossil resources (ADPE)", "lang": "en"}, {"value": "Potenzial für den abiotischen Abbau nicht fossiler Ressourcen (ADPE)", "lang": "de"}], "type": "LCIA method data set", "refObjectId": "b2ad6494-c78d-11e6-9d9d-cec0c932ce01", "uri": "../lciamethods/b2ad6494-c78d-11e6-9d9d-cec0c932ce01.xml"}, "other": {"anies": [{"name": "referenceToUnitGroupDataSet", "value": {"shortDescription": [{"value": "kg Sb eq", "lang": "en"}], "type": "unit group data set", "refObjectId": "54ccd2d9-a32a-4fc2-923d-f2c8c93e89d4", "uri": "../unitgroups/54ccd2d9-a32a-4fc2-923d-f2c8c93e89d4.xml"}}, {"value": "0.000294", "module": "A1-A3"}, {"value": "6.73E-07", "module": "A4"}, {"value": "7.61E-08", "module": "A5"}, {"value": "7.61E-08", "module": "C1"}, {"value": "6.8E-07", "module": "C2"}, {"value": "0.00137", "module": "C3"}, {"value": "0", "module": "C4"}, {"value": "-0.000686", "module": "D"}]}}, {"referenceToLCIAMethodDataSet": {"shortDescription": [{"value": "Abiotic depletion potential for fossil resources (ADPF)", "lang": "en"}, {"value": "Potenzial für den abiotischen Abbau fossiler Brennstoffe (ADPF)", "lang": "de"}], "type": "LCIA method data set", "refObjectId": "b2ad6110-c78d-11e6-9d9d-cec0c932ce01", "uri": "../lciamethods/b2ad6110-c78d-11e6-9d9d-cec0c932ce01.xml"}, "other": {"anies": [{"name": "referenceToUnitGroupDataSet", "value": {"shortDescription": [{"value": "MJ", "lang": "en"}], "type": "unit group data set", "refObjectId": "93a60a57-a3c8-11da-a746-0800200c9a66", "uri": "../unitgroups/93a60a57-a3c8-11da-a746-0800200c9a66.xml"}}, {"value": "11200", "module": "A1-A3"}, {"value": "111", "module": "A4"}, {"value": "12.6", "module": "A5"}, {"value": "12.6", "module": "C1"}, {"value": "112", "module": "C2"}, {"value": "370", "module": "C3"}, {"value": "0", "module": "C4"}, {"value": "-2740", "module": "D"}]}}, {"referenceToLCIAMethodDataSet": {"shortDescription": [{"value": "Water use (WDP)", "lang": "en"}, {"value": "Wassernutzung (WDP)", "lang": "de"}], "type": "LCIA method data set", "refObjectId": "b2ad66ce-c78d-11e6-9d9d-cec0c932ce01", "uri": "../lciamethods/b2ad66ce-c78d-11e6-9d9d-cec0c932ce01.xml"}, "other": {"anies": [{"name": "referenceToUnitGroupDataSet", "value": {"shortDescription": [{"value": "m^(3) world eq deprived", "lang": "en"}], "type": "unit group data set", "refObjectId": "6ae2df01-888e-46c8-b17d-49fa3869b476", "uri": "../unitgroups/6ae2df01-888e-46c8-b17d-49fa3869b476.xml"}}, {"value": "14.6", "module": "A1-A3"}, {"value": "0.0812", "module": "A4"}, {"value": "0.00918", "module": "A5"}, {"value": "0.00918", "module": "C1"}, {"value": "0.082", "module": "C2"}, {"value": "6.97", "module": "C3"}, {"value": "0", "module": "C4"}, {"value": "-61.9", "module": "D"}]}}, {"referenceToLCIAMethodDataSet": {"shortDescription": [{"value": "Incidence of disease due to PM emissions (PM)", "lang": "en"}, {"value": "Auftreten von Krankheiten aufgrund von Feinstaubemissionen (PM)", "lang": "de"}], "type": "LCIA method data set", "refObjectId": "b5c602c6-def3-11e6-bf01-fe55135034f3", "uri": "../lciamethods/b5c602c6-def3-11e6-bf01-fe55135034f3.xml"}, "other": {"anies": [{"name": "referenceToUnitGroupDataSet", "value": {"shortDescription": [{"value": "Disease incidence", "lang": "en"}], "type": "unit group data set", "refObjectId": "3883559b-648f-4afc-8ba2-0bd24f3affa3", "uri": "../unitgroups/3883559b-648f-4afc-8ba2-0bd24f3affa3.xml"}}, {"value": "3.74E-05", "module": "A1-A3"}, {"value": "1.72E-07", "module": "A4"}, {"value": "3.76E-08", "module": "A5"}, {"value": "3.76E-08", "module": "C1"}, {"value": "1.74E-07", "module": "C2"}, {"value": "3.78E-06", "module": "C3"}, {"value": "0", "module": "C4"}, {"value": "3.21E-05", "module": "D"}]}}, {"referenceToLCIAMethodDataSet": {"shortDescription": [{"value": "Human exposure efficiency relative to U235 (IR)", "lang": "en"}, {"value": "Wirkung durch Exposition des Menschen mit U235 (IR)", "lang": "de"}], "type": "LCIA method data set", "refObjectId": "b5c632be-def3-11e6-bf01-fe55135034f3", "uri": "../lciamethods/b5c632be-def3-11e6-bf01-fe55135034f3.xml"}, "other": {"anies": [{"name": "referenceToUnitGroupDataSet", "value": {"shortDescription": [{"value": "kBq U235 eq", "lang": "en"}], "type": "unit group data set", "refObjectId": "456b05bf-1415-44a9-9993-02452f554c09", "uri": "../unitgroups/456b05bf-1415-44a9-9993-02452f554c09.xml"}}, {"value": "26.6", "module": "A1-A3"}, {"value": "0.0303", "module": "A4"}, {"value": "0.00343", "module": "A5"}, {"value": "0.00343", "module": "C1"}, {"value": "0.0306", "module": "C2"}, {"value": "3.52", "module": "C3"}, {"value": "0", "module": "C4"}, {"value": "38.5", "module": "D"}]}}, {"referenceToLCIAMethodDataSet": {"shortDescription": [{"value": "Comparative toxic unit for ecosystems (ETP-fw)", "lang": "en"}, {"value": "Toxizitätsvergleichseinheit für Ökosysteme (ETP-fw)", "lang": "de"}], "type": "LCIA method data set", "refObjectId": "ee1082d1-b0f7-43ca-a1f0-21e2a4a74511", "uri": "../lciamethods/ee1082d1-b0f7-43ca-a1f0-21e2a4a74511.xml"}, "other": {"anies": [{"name": "referenceToUnitGroupDataSet", "value": {"shortDescription": [{"value": "CTUe", "lang": "en"}], "type": "unit group data set", "refObjectId": "aa959ded-f1eb-4efb-9c5c-2d60be36b3e6", "uri": "../unitgroups/aa959ded-f1eb-4efb-9c5c-2d60be36b3e6.xml"}}, {"value": "2690", "module": "A1-A3"}, {"value": "83.1", "module": "A4"}, {"value": "9.4", "module": "A5"}, {"value": "9.4", "module": "C1"}, {"value": "83.9", "module": "C2"}, {"value": "1700", "module": "C3"}, {"value": "0", "module": "C4"}, {"value": "4570", "module": "D"}]}}, {"referenceToLCIAMethodDataSet": {"shortDescription": [{"value": "Comparative toxic unit for humans (carcinogenic) (HTP-c)", "lang": "en"}, {"value": "Toxizitätsvergleichseinheit für Menschen (krebserregend) (HTP-c)", "lang": "de"}], "type": "LCIA method data set", "refObjectId": "2299222a-bbd8-474f-9d4f-4dd1f18aea7c", "uri": "../lciamethods/2299222a-bbd8-474f-9d4f-4dd1f18aea7c.xml"}, "other": {"anies": [{"name": "referenceToUnitGroupDataSet", "value": {"shortDescription": [{"value": "CTUh", "lang": "en"}], "type": "unit group data set", "refObjectId": "d4c9523e-2d7e-49fd-8469-998f547d3a70", "uri": "../unitgroups/d4c9523e-2d7e-49fd-8469-998f547d3a70.xml"}}, {"value": "7.46E-07", "module": "A1-A3"}, {"value": "1.72E-09", "module": "A4"}, {"value": "1.94E-10", "module": "A5"}, {"value": "1.94E-10", "module": "C1"}, {"value": "1.73E-09", "module": "C2"}, {"value": "3.61E-08", "module": "C3"}, {"value": "0", "module": "C4"}, {"value": "8.92E-07", "module": "D"}]}}, {"referenceToLCIAMethodDataSet": {"shortDescription": [{"value": "Comparative toxic unit for humans (noncarcinogenic) (HTP-nc)", "lang": "en"}, {"value": "Toxizitätsvergleichseinheit für Menschen (nicht krebserregend) (HTP-nc)", "lang": "de"}], "type": "LCIA method data set", "refObjectId": "3af763a5-b7a1-48c9-9cee-1f223481fcef", "uri": "../lciamethods/3af763a5-b7a1-48c9-9cee-1f223481fcef.xml"}, "other": {"anies": [{"name": "referenceToUnitGroupDataSet", "value": {"shortDescription": [{"value": "CTUh", "lang": "en"}], "type": "unit group data set", "refObjectId": "d4c9523e-2d7e-49fd-8469-998f547d3a70", "uri": "../unitgroups/d4c9523e-2d7e-49fd-8469-998f547d3a70.xml"}}, {"value": "1.79E-05", "module": "A1-A3"}, {"value": "1E-07", "module": "A4"}, {"value": "1.08E-08", "module": "A5"}, {"value": "1.08E-08", "module": "C1"}, {"value": "1.01E-07", "module": "C2"}, {"value": "1.71E-06", "module": "C3"}, {"value": "0", "module": "C4"}, {"value": "1.56E-05", "module": "D"}]}}, {"referenceToLCIAMethodDataSet": {"shortDescription": [{"value": "Soil quality index (SQP)", "lang": "en"}, {"value": "Bodenqualitätsindex (SQP)", "lang": "de"}], "type": "LCIA method data set", "refObjectId": "b2ad6890-c78d-11e6-9d9d-cec0c932ce01", "uri": "../lciamethods/b2ad6890-c78d-11e6-9d9d-cec0c932ce01.xml"}, "other": {"anies": [{"name": "referenceToUnitGroupDataSet", "value": {"shortDescription": [{"value": "SQP", "lang": "en"}], "type": "unit group data set", "refObjectId": "f130951c-e67f-4f7f-8dd4-665de3974e18", "uri": "../unitgroups/f130951c-e67f-4f7f-8dd4-665de3974e18.xml"}}, {"value": "2240", "module": "A1-A3"}, {"value": "39", "module": "A4"}, {"value": "4.41", "module": "A5"}, {"value": "4.41", "module": "C1"}, {"value": "39.4", "module": "C2"}, {"value": "698", "module": "C3"}, {"value": "0", "module": "C4"}, {"value": "3130", "module": "D"}]}}]}, "otherAttributes": {"{http://www.indata.network/EPD/2019}epd-version": "1.2"}, "version": "1.1", "locations": "../ILCDLocations.xml"}