{"processInformation": {"dataSetInformation": {"UUID": "7065503d-9548-4d84-a9df-382878ef50a6", "name": {"baseName": [{"value": "HUS4-MAX and KHC", "lang": "en"}, {"value": "HUS4-MAX and KHC", "lang": "de"}], "functionalUnitFlowProperties": [{"lang": "en"}]}, "classificationInformation": {"classification": [{"class": [{"value": "Beschichtungen", "level": 0, "classId": "5"}, {"value": "Reaktionsharze", "level": 1, "classId": "5.8"}, {"value": "Reaktionsharze auf Methacrylatbasis", "level": 2, "classId": "5.8.03"}], "name": "OEKOBAU.DAT"}, {"class": [{"value": "02 Building products", "level": 0}, {"value": "Construction adhesives and coatings", "level": 1}, {"value": "Reaction resin products", "level": 2}], "name": "IBUCategories"}]}, "generalComment": [{"value": "The declared products of HUS4-MAX and KHC adhesive capsules are two-component construction adhesives used in combination with mechanical screw anchors in Hiltis HUS4-MAX and Kwik-X Dual Anchor Action systems. Component A comprises a resin based on methacrylate as well as mineral filler. Component B comprises peroxide hardener, water and mineral filler.\nDuring the setting of a mechanical screw anchor in a borehole containing the adhesive capsule, the capsule foil is pierced to allow mixing of the two individual components which subsequently enables the A component to polymerase via radicals released by the B component in a so-called chain reaction. As a result a homogeneously cured mortar with excellent proven mechanical properties, durability and bond strength arises over a very short curing time.\nComposite foils are used for the HUS4-MAX and the KHC capsules. This kind of packaging serves the following purposes: waste volume reduction, easy storage and transport, less packaging material.\nThe reaction resins used in Hilti adhesive capsules contain no styrene, are practically odourless and have a considerably higher flash point, i.e. higher than 100° C.", "lang": "en"}, {"value": "Die deklarierten Produkte der HUS4-MAX und KHC Klebstoffkapseln sind Zweikomponenten-Bauklebstoffe, die in Kombination mit mechanischen Schraubankern in den Hilti Systemen HUS4-MAX und Kwik-X Dual Anchor Action verwendet werden. Komponente A besteht aus einem Harz auf Methacrylatbasis sowie einem mineralischen Füllstoff. Komponente B besteht aus Peroxidhärter, Wasser und mineralischem Füllstoff. Während des Setzens eines mechanischen Schraubankers in einem Bohrloch, das die Klebstoffkapsel enthält, wird die Kapselfolie durchstochen, um eine Vermischung der beiden Einzelkomponenten zu ermöglichen, wodurch die A-Komponente anschließend durch Radikale, die von der B-Komponente freigesetzt werden, in einer so genannten Kettenreaktion polymerisieren kann. Als Ergebnis entsteht in sehr kurzer Aushärtezeit ein homogen ausgehärteter Mörtel mit ausgezeichneten bewährten mechanischen Eigenschaften, Haltbarkeit und Haftfestigkeit. Für die HUS4-MAX und die KHC-Kapseln werden Verbundfolien verwendet. Diese Art der Verpackung dient folgenden Zwecken: Verringerung des Abfallvolumens, einfache Lagerung und Transport, weniger Verpackungsmaterial. Durch die Gesetzgebung und das gestiegene Bewusstsein der Öffentlichkeit sind die Anwender zunehmend sensibilisiert gegenüber der Verwendung von Styrol und anderen geruchsintensiven und schwer entflammbaren Stoffen. Die in den Hilti Klebstoffkapseln verwendeten Reaktionsharze enthalten kein Styrol, sind praktisch geruchlos und haben einen wesentlich höheren Flammpunkt, d.h. über 100° C im Vergleich zu 34° C bei Produkten auf Styrolbasis.", "lang": "de"}]}, "quantitativeReference": {"referenceToReferenceFlow": [0]}, "time": {"referenceYear": 2023, "dataSetValidUntil": 2028, "other": {"anies": [{"name": "publicationDateOfEPD", "value": 1687910400000}]}}, "geography": {"locationOfOperationSupplyOrProduction": {"location": "DE"}}, "technology": {"technologyDescriptionAndIncludedProcesses": [{"value": "All raw materials are sourced in Europe or Asia. The transport is exclusively by truck for the European raw materials, and by truck and by ship for the others. Chemical mortars are usually two-component systems consisting of a binder and a hardener. One of the base components of the binder is the reactive resin which in the case of HUS4-MAx and KHC is produced in Kaufering. The resin production process is a chemical reaction of the corresponding educts to a basic resin with subsequent mixing of the basic resin with different reactive diluents to a reactive resin. This process is controlled and monitored by process control technology. The production of chemical mortars consists of a mixing process and a filling process of the respective single components (binder and hardener) and their subsequent union to a two-component system (packaging). Here as well process control technology is used to weigh and mix solid and liquid compounds according to the specification. In the next step both well-mixed components run through an automized filling line in which each of the processed masses is filled into a tubular foil bag. Finally the single components are combined in one packaging unit. The two-pack foil bags are packed into cardboard boxes and then finally shipped. The manufacturing plant of HUS4-MAX and KHC, Hilti GmbH Industriegesellschaft für Befestigungstechnik, Hiltistr. 6, 86916 Kaufering, Germany, is certified according to ISO 9001. The guideline defines international standards for quality and process management. \nDeclared unit: \nThe notified product is an injection mortar of HILTI AG with the designation HUS4-MAX 12 as a representative product from the HUS4-MAX and KHC portfolio, as only the packaging proportions change per 1 kilogram of injection mortar. The declared unit refers to 1 kg of reaction resin product in the mixing ratio of the two components required for processing. The packaging, related to 1 kg injection mortar, is additionally included in the calculation with 0.355 kg. The following table shows the data of the declared unit.", "lang": "en"}, {"value": "Alle Rohstoffe werden in Europa oder Asien beschafft. Der Transport erfolgt ausschließlich per LKW für die europäischen Rohstoffe und per LKW und per Schiff für die anderen.\n\nChemische Mörtel sind in der Regel Zweikomponentensysteme, die aus einem Bindemittel und einem Härter bestehen. Eine der Grundkomponenten des Bindemittels ist das Reaktionsharz, das im Falle von HUS4-MAx und KHC in Kaufering hergestellt wird.\n\nDer Prozess der Harzherstellung ist eine chemische Reaktion der entsprechenden Edukte zu einem Basisharz mit anschließender Vermischung des Basisharzes mit verschiedenen Reaktivverdünnern zu einem Reaktivharz. Dieser Prozess wird durch Prozessleittechnik gesteuert und überwacht.\n\nDie Herstellung von Chemiemörteln besteht aus einem Mischprozess und einem Abfüllprozess der jeweiligen Einzelkomponenten (Bindemittel und Härter) und deren anschließender Vereinigung zu einem Zweikomponentensystem (Verpackung). Auch hier wird Prozessleittechnik eingesetzt, um feste und flüssige Verbindungen entsprechend der Spezifikation zu wiegen und zu mischen. Im nächsten Schritt durchlaufen die beiden gut gemischten Komponenten eine automatisierte Abfüllanlage, in der jede der verarbeiteten Massen in einen Folienschlauchbeutel gefüllt wird. Schließlich werden die einzelnen Komponenten in einer Verpackungseinheit zusammengeführt. Die Folienbeutel im Doppelpack werden in Kartons verpackt und schließlich verschickt.\n\n\nDie Produktionsstätte von HUS4-MAX und KHC, die Hilti GmbH Industriegesellschaft für Befestigungstechnik, Hiltistr. 6, 86916 Kaufering, Deutschland, ist nach ISO 9001 zertifiziert. Die Richtlinie legt internationale Standards für das Qualitäts- und Prozessmanagement fest. \nTechnische Daten: \nDichte (berechneter Wert, ungehärteter Mörtel, 20°C): 1124 kg/m³\nDruckfestigkeit (@23°C, 50% Feuchtigkeit) gemäß EN ISO 604: 90.5 N/mm²\nDruck-E-Modul (@23°C, 50% Feuchtigkeit) gemäß EN ISO 604: 1240 N/mm²\n \nDeklarierte Einheit: \nBei dem angemeldeten Produkt handelt es sich um einen Injektionsmörtel der HILTI AG mit der Bezeichnung HUS4-MAX 12 als repräsentatives Produkt aus dem HUS4-MAX- und KHC-Portfolio, da sich nur die Verpackungsanteile pro 1 Kilogramm Injektionsmörtel ändern. Die deklarierte Einheit bezieht sich auf 1 kg Reaktionsharzprodukt im Mischungsverhältnis der beiden für die Verarbeitung erforderlichen Komponenten. Die Verpackung, bezogen auf 1 kg Injektionsmörtel, wird zusätzlich mit 0,355 kg in die Berechnung einbezogen. Die folgende Tabelle zeigt die Daten der deklarierten Einheit.", "lang": "de"}], "technologicalApplicability": [{"value": "The Hilti HUS4-MAX and KHC adhesive capsules together with the Hilti mechanical anchors form the integrated Hilti HUS4-MAX / Kwik-X Dual Action Anchor system which is used for fastenings of steel fixtures and machinery in cracked and uncracked concrete. The adhesive capsules in the Dual Action Anchor system fill any voids around the screw anchor in the borehole which results in a better load transfer to the concrete base material and thus in higher tensile loads. The HUS4-MAX / Kwik-X Dual Action Anchor system with the HUS4-MAX / KHC capsule is ICC-ES approved for cracked and uncracked concrete and all seismic design categories A-F. The adhesive capsules are components of the Hilti SAFEset concept. It significantly improves the robustness of fastening and dramatically reduces the possibilities of error during installation. As part of SAFEset the HUS4-MAX / Kwik-X Dual Action Anchor system – comprising adhesive capsule and screw anchor - can be installed with approved Hilti Hollow Drill bits and vacuum cleaners that drill and clean the hole in one step for virtually dust-free installation. Alternatively, it can be installed in an uncleaned borehole if the drilling depth including a specified overdrilling as described in the Instructions for Use is adhered to. The preconfigured HUS4-MAX / KHC capsule assures that there is the right amount of adhesive used for the fastening point (no under- or over-fill), thus reducing under-filling-related risks and eliminating adhesive wastage.", "lang": "en"}, {"value": "Die Hilti HUS4-MAX und KHC Klebekapseln bilden zusammen mit den mechanischen Ankern von Hilti das integrierte Hilti HUS4-MAX / Kwik-X Dual Action Anchor System, das für Befestigungen von Stahleinbauten und Maschinen in gerissenem und ungerissenem Beton verwendet wird. Die Klebekapseln des Dual Action Anchor Systems füllen alle Hohlräume um den Schraubanker im Bohrloch aus, was zu einer besseren Lastübertragung auf den Betonuntergrund und damit zu höheren Zuglasten führt. Das HUS4-MAX / Kwik-X Dual Action Anchor System mit der HUS4-MAX / KHC-Kapsel ist von der ICC-ES für gerissenen und ungerissenen Beton und alle seismischen Bemessungskategorien A-F zugelassen. Die Klebekapseln sind Bestandteile des Hilti SAFEset Konzepts. Hilti SAFEset ist ein zugelassenes System, das die Ankerinstallation einfacher, sicherer und schneller macht. Es verbessert die Robustheit der Befestigung erheblich und reduziert die Fehlermöglichkeiten bei der Installation drastisch. Als Teil von SAFEset kann das HUS4-MAX / Kwik-X Dual Action Anchor System - bestehend aus Klebekapsel und Schraubanker - mit zugelassenen Hilti Hohlbohrern und Staubsaugern installiert werden, die das Loch in einem Schritt bohren und reinigen und so eine nahezu staubfreie Installation ermöglichen. Alternativ kann es auch in einem ungereinigten Bohrloch installiert werden, wenn die in der Gebrauchsanweisung beschriebene Bohrtiefe einschließlich einer vorgegebenen Überbohrung eingehalten wird. Die vorkonfigurierte HUS4-MAX / KHC-Kapsel stellt sicher, dass die richtige Klebstoffmenge für den Befestigungspunkt verwendet wird (keine Unter- oder Überfüllung), wodurch die Risiken einer Unterfüllung reduziert und Klebstoffverschwendung vermieden wird.", "lang": "de"}]}}, "modellingAndValidation": {"LCIMethodAndAllocation": {"typeOfDataSet": "EPD", "referenceToLCAMethodDetails": [{"shortDescription": [{"value": "Reaction resin products.pdf", "lang": "en"}], "type": "source data set", "refObjectId": "37e5bc1f-b133-43bb-9595-f754a72fea3b"}], "other": {"anies": [{"name": "subType", "value": "specific dataset"}]}}, "dataSourcesTreatmentAndRepresentativeness": {"referenceToDataSource": [{"shortDescription": [{"value": "ecoinvent database (all versions)", "lang": "en"}], "type": "source data set", "refObjectId": "b497a91f-e14b-4b69-8f28-f50eb1576766"}, {"shortDescription": [{"value": "ecoinvent 3.8 database", "lang": "en"}], "type": "source data set", "refObjectId": "0f4c65c0-6210-450f-b886-82bf8dd5ace9"}], "useAdviceForDataSet": [{"value": "Scope: \nThis document refers to the adhesive capsules HUS4-MAX and KHC with their packaging. For the compilation of the life cycle assessment, specific data were collected from the factory in Kaufering, Germany, of the HILTI AG. For the compilation of the life\ncycle assessment, specific data were collected from the factory in Kaufering, Germany, of the HILTI AG. Data from the years 2018 to 2021 are used, which correspond to the annual average. \nSystem boundary: \nType of EPD:\ncradle to gate with options.The following information modules are defined as system boundaries in this study:\n\nProduction stage (A1- A3):\n\n• A1, raw material extraction,\n\n• A2, transport to manufacturer,\n\n• A3, manufacture.\n\nEnd of life\n(C1- C4):\n\n• C1, dismantling/demolition,\n\n• C2, transportation,\n\n• C3, waste treatment,\n\n• C4, elimination.\n\nReuse, recovery\nand recycling potential (D)\n\nIn order to precisely record the indicators and environmental impacts of the declared unit, a total of 8 information modules are considered. The information modules A1 to A3 describe the provision of materials, the transport to the production site and the production processes of the product itself.\n\nThe primary products are sourced from the European Union and Asia .Transport is by truck and ship. The following flow charts illustrate the underlying production process.\n\nIllustration 1: Information module A1 to A3 of\nproduct (part 1)\n\n\nIllustration 2:\nInformation module A1 to A3 of product (part 2)\n\n\nIllustration 3:\nInformation module A1 to A3 of packaging\n\nIn the information modules C1 to C4, the deconstruction or demolition from the building, the transport to waste disposal, the waste treatment and disposal of the product are recorded. Furthermore, reuse, recovery and recycling potentials are shown in information module D.", "lang": "en"}, {"value": "Gültigkeitsbereich: \nDieses Dokument bezieht sich auf die Klebstoffkapseln HUS4-MAX und KHC mit ihrer Verpackung. Für die Erstellung der Ökobilanz wurden spezifische Daten im Werk Kaufering, Deutschland, der HILTI AG erhoben. Für die Erstellung der Ökobilanz wurden spezifische Daten aus dem Werk in Kaufering, Deutschland, der HILTI AG erhoben. Es werden Daten aus den Jahren 2018 bis 2021 verwendet, die dem Jahresdurchschnitt entsprechen. \nSystemgrenze: \nDie folgenden Informationsmodule werden in dieser Studie als Systemgrenzen definiert: Produktionsstufe (A1- A3): - A1, Rohstoffgewinnung, - A2, Transport zum Hersteller, - A3, Herstellung. Lebensende (C1- C4): - C1, Demontage/Abbruch, - C2, Transport, - C3, Abfallbehandlung, - C4, Beseitigung. Wiederverwendungs-, Verwertungs- und Recyclingpotenzial (D) Um die Indikatoren und Umweltauswirkungen der deklarierten Einheit genau zu erfassen, werden insgesamt 8 Informationsmodule berücksichtigt. Die Informationsmodule A1 bis A3 beschreiben die Bereitstellung von Materialien, den Transport zum Produktionsstandort und die Produktionsprozesse des Produkts selbst. Die Primärprodukte werden aus der Europäischen Union und Asien bezogen. Der Transport erfolgt per LKW und Schiff. Die folgenden Flussdiagramme veranschaulichen den zugrundeliegenden Produktionsprozess. Abbildung 1: Informationsmodul A1 bis A3 des Produkts (Teil 1) Abbildung 2: Informationsmodul A1 bis A3 des Produkts (Teil 2) Abbildung 3: Informationsmodul A1 bis A3 der Verpackung In den Informationsmodulen C1 bis C4 werden der Rückbau oder Abriss vom Gebäude, der Transport zur Abfallentsorgung, die Abfallbehandlung und die Entsorgung des Produkts erfasst. Darüber hinaus werden in Informationsmodul D Wiederverwendungs-, Verwertungs- und Recyclingpotenziale aufgezeigt.", "lang": "de"}], "other": {"anies": [{"name": "referenceToOriginalEPD", "value": {"shortDescription": {"value": "HUS4-MAX and KHC.pdf", "defaultValue": "HUS4-MAX and KHC.pdf", "lstrings": [{"lang": "en", "value": "HUS4-MAX and KHC.pdf"}]}, "type": "source data set", "uuid": {"uuid": "3128d630-4d5e-4231-9d91-8aee622c8129"}, "refObjectId": "3128d630-4d5e-4231-9d91-8aee622c8129", "resourceURLs": ["https://oekobaudat.de/OEKOBAU.DAT/resource/sources/3128d630-4d5e-4231-9d91-8aee622c8129/HUS4-MAX_and_KHC_16427.pdf?version=00.01.000"]}}]}}, "validation": {"review": [{"referenceToNameOfReviewerAndInstitution": [{"shortDescription": [{"value": "Institut Bauen und Umwelt e. V.", "lang": "en"}], "type": "contact data set", "refObjectId": "d111dbec-b024-4be5-86c5-752d6eb2cf95", "uri": "../contacts/d111dbec-b024-4be5-86c5-752d6eb2cf95.xml"}], "type": "Accredited third party review"}]}, "complianceDeclarations": {"compliance": [{"referenceToComplianceSystem": {"shortDescription": [{"value": "DIN EN 15804+A2", "lang": "en"}], "type": "source data set", "refObjectId": "c0016b33-8cf7-415c-ac6e-deba0d21440d", "uri": "../sources/c0016b33-8cf7-415c-ac6e-deba0d21440d.xml"}}, {"referenceToComplianceSystem": {"shortDescription": [{"value": "ISO 14025", "lang": "en"}], "type": "source data set", "refObjectId": "4f2eb655-6e44-4874-a95a-e28f5442cd4d", "uri": "../sources/4f2eb655-6e44-4874-a95a-e28f5442cd4d.xml"}}]}}, "administrativeInformation": {"commissionerAndGoal": {"referenceToCommissioner": [{"shortDescription": [{"value": "Hilti Aktiengesellschaft", "lang": "en"}], "type": "contact data set", "refObjectId": "71be6bd4-8792-49c8-bedb-37bd69a50203", "uri": "../contacts/71be6bd4-8792-49c8-bedb-37bd69a50203.xml"}]}, "dataGenerator": {"referenceToPersonOrEntityGeneratingTheDataSet": [{"shortDescription": [{"value": "FIT-Umwelttechnik GmbH", "lang": "en"}], "type": "contact data set", "refObjectId": "702c9be1-2efc-4216-a011-35e36d30f038", "uri": "../contacts/702c9be1-2efc-4216-a011-35e36d30f038.xml"}]}, "dataEntryBy": {"timeStamp": 1687910400000, "referenceToDataSetFormat": [{"shortDescription": [{"value": "ILCD Format", "lang": "en"}], "type": "source data set", "refObjectId": "a97a0155-0234-4b87-b4ce-a45da52f2a40", "uri": "../sources/a97a0155-0234-4b87-b4ce-a45da52f2a40.xml"}, {"shortDescription": [{"value": "EPD-Datenformaterweiterungen v1.2", "lang": "de"}, {"value": "EPD Data Format Extensions v1.2", "lang": "en"}], "type": "source data set", "refObjectId": "a29449fd-aa2f-4de8-b5d7-4b06b43c6fde", "uri": "../sources/a29449fd-aa2f-4de8-b5d7-4b06b43c6fde.xml"}]}, "publicationAndOwnership": {"dataSetVersion": "00.02.000", "referenceToRegistrationAuthority": {"shortDescription": [{"value": "Institut Bauen und Umwelt e. V.", "lang": "en"}], "type": "contact data set", "refObjectId": "d111dbec-b024-4be5-86c5-752d6eb2cf95", "uri": "../contacts/d111dbec-b024-4be5-86c5-752d6eb2cf95.xml"}, "registrationNumber": "EPD-HIL-20230140-IBA1-EN", "referenceToOwnershipOfDataSet": {"shortDescription": [{"value": "Hilti Aktiengesellschaft", "lang": "en"}], "type": "contact data set", "refObjectId": "71be6bd4-8792-49c8-bedb-37bd69a50203", "uri": "../contacts/71be6bd4-8792-49c8-bedb-37bd69a50203.xml"}, "copyright": true, "licenseType": "Free of charge for all users and uses", "accessRestrictions": [{"value": "None", "lang": "en"}], "other": {"anies": [{"name": "referenceToPublisher", "value": {"shortDescription": [{"value": "Institut Bauen und Umwelt e. V.", "lang": "en"}], "type": "contact data set", "refObjectId": "d111dbec-b024-4be5-86c5-752d6eb2cf95", "uri": "../contacts/d111dbec-b024-4be5-86c5-752d6eb2cf95.xml"}}]}}}, "exchanges": {"exchange": [{"dataSetInternalID": 0, "referenceToFlowDataSet": {"shortDescription": [{"value": "HUS4-MAX and KHC (HILTI HUS4-MAX und KHC)", "lang": "en"}], "type": "flow data set", "refObjectId": "299c66e4-93b6-3afa-763a-333b888a17d2", "uri": "../flows/299c66e4-93b6-3afa-763a-333b888a17d2.xml"}, "meanAmount": 1.0, "referencesToDataSource": {}, "referenceFlow": true, "resolvedFlowVersion": "00.02.000", "resultingflowAmount": 1.0, "flowProperties": [{"name": [{"lang": "en", "value": "Mass"}, {"lang": "de", "value": "Masse"}], "uuid": "93a60a56-a3c8-11da-a746-0800200b9a66", "referenceFlowProperty": true, "meanValue": 1.0, "referenceUnit": "kg", "unitGroupUUID": "ad38d542-3fe9-439d-9b95-2f5f7752acaf"}], "materialProperties": [{"name": "gross density", "value": "1124.0", "unit": "kg/m^3", "unitDescription": "kilograms per cubic metre"}], "typeOfFlow": "Product flow", "classification": {"classHierarchy": "Beschichtungen / Reaktionsharze / Reaktionsharze auf Methacrylatbasis", "name": "OEKOBAU.DAT"}}, {"dataSetInternalID": 1, "referenceToFlowDataSet": {"shortDescription": [{"value": "Renewable primary energy as energy carrier (PERE)", "lang": "en"}, {"value": "Erneuerbare Primärenergie als Energieträger (PERE)", "lang": "de"}], "type": "flow data set", "refObjectId": "20f32be5-0398-4288-9b6d-accddd195317", "uri": "../flows/20f32be5-0398-4288-9b6d-accddd195317.xml"}, "exchange direction": "INPUT", "other": {"anies": [{"name": "referenceToUnitGroupDataSet", "value": {"shortDescription": [{"value": "MJ", "lang": "en"}], "type": "unit group data set", "refObjectId": "93a60a57-a3c8-11da-a746-0800200c9a66", "uri": "../unitgroups/93a60a57-a3c8-11da-a746-0800200c9a66.xml"}}, {"value": "11.8961", "module": "A1-A3"}, {"value": "0.0516", "module": "C1"}, {"value": "0.00282", "module": "C2"}, {"value": "0.00419", "module": "C3"}, {"value": "0.0293", "module": "C4"}, {"value": "0", "module": "D"}]}, "resolvedFlowVersion": "38.00.000", "flowProperties": [], "typeOfFlow": "Other flow", "classification": {"classHierarchy": "Quantities", "name": "GaBiCategories"}}, {"dataSetInternalID": 2, "referenceToFlowDataSet": {"shortDescription": [{"value": "Renewable primary energy resources as material utilization (PERM)", "lang": "en"}, {"value": "Erneuerbare Primärenergie zur stofflichen Nutzung (PERM)", "lang": "de"}], "type": "flow data set", "refObjectId": "fb3ec0de-548d-4508-aea5-00b73bf6f702", "uri": "../flows/fb3ec0de-548d-4508-aea5-00b73bf6f702.xml"}, "exchange direction": "INPUT", "other": {"anies": [{"name": "referenceToUnitGroupDataSet", "value": {"shortDescription": [{"value": "MJ", "lang": "en"}], "type": "unit group data set", "refObjectId": "93a60a57-a3c8-11da-a746-0800200c9a66", "uri": "../unitgroups/93a60a57-a3c8-11da-a746-0800200c9a66.xml"}}, {"value": "3.81", "module": "A1-A3"}, {"value": "0", "module": "C1"}, {"value": "0", "module": "C2"}, {"value": "0", "module": "C3"}, {"value": "0", "module": "C4"}, {"value": "0", "module": "D"}]}, "resolvedFlowVersion": "38.00.000", "flowProperties": [], "typeOfFlow": "Other flow", "classification": {"classHierarchy": "Quantities", "name": "GaBiCategories"}}, {"dataSetInternalID": 3, "referenceToFlowDataSet": {"shortDescription": [{"value": "Total use of renewable primary energy resources (PERT)", "lang": "en"}, {"value": "Total erneuerbare Primärenergie (PERT)", "lang": "de"}], "type": "flow data set", "refObjectId": "53f97275-fa8a-4cdd-9024-65936002acd0", "uri": "../flows/53f97275-fa8a-4cdd-9024-65936002acd0.xml"}, "exchange direction": "INPUT", "other": {"anies": [{"name": "referenceToUnitGroupDataSet", "value": {"shortDescription": [{"value": "MJ", "lang": "en"}], "type": "unit group data set", "refObjectId": "93a60a57-a3c8-11da-a746-0800200c9a66", "uri": "../unitgroups/93a60a57-a3c8-11da-a746-0800200c9a66.xml"}}, {"value": "15.7061", "module": "A1-A3"}, {"value": "0.0516", "module": "C1"}, {"value": "0.00282", "module": "C2"}, {"value": "0.00419", "module": "C3"}, {"value": "0.0293", "module": "C4"}, {"value": "0", "module": "D"}]}, "resolvedFlowVersion": "38.00.000", "flowProperties": [], "typeOfFlow": "Other flow", "classification": {"classHierarchy": "Quantities / Environmental quantities / EPD EN 15804 / LCI indicators", "name": "GaBiCategories"}}, {"dataSetInternalID": 4, "referenceToFlowDataSet": {"shortDescription": [{"value": "Non renewable primary energy as energy carrier (PENRE)", "lang": "en"}, {"value": "Nicht-erneuerbare Primärenergie als Energieträger (PENRE)", "lang": "de"}], "type": "flow data set", "refObjectId": "ac857178-2b45-46ec-892a-a9a4332f0372", "uri": "../flows/ac857178-2b45-46ec-892a-a9a4332f0372.xml"}, "exchange direction": "INPUT", "other": {"anies": [{"name": "referenceToUnitGroupDataSet", "value": {"shortDescription": [{"value": "MJ", "lang": "en"}], "type": "unit group data set", "refObjectId": "93a60a57-a3c8-11da-a746-0800200c9a66", "uri": "../unitgroups/93a60a57-a3c8-11da-a746-0800200c9a66.xml"}}, {"value": "105.95", "module": "A1-A3"}, {"value": "0.093", "module": "C1"}, {"value": "0.0497", "module": "C2"}, {"value": "0.0523", "module": "C3"}, {"value": "0.196", "module": "C4"}, {"value": "0", "module": "D"}]}, "resolvedFlowVersion": "38.00.000", "flowProperties": [], "typeOfFlow": "Other flow", "classification": {"classHierarchy": "Quantities", "name": "GaBiCategories"}}, {"dataSetInternalID": 5, "referenceToFlowDataSet": {"shortDescription": [{"value": "Non renewable primary energy as material utilization (PENRM)", "lang": "en"}, {"value": "Nicht-erneuerbare Primärenergie zur stofflichen Nutzung (PENRM)", "lang": "de"}], "type": "flow data set", "refObjectId": "1421caa0-679d-4bf4-b282-0eb850ccae27", "uri": "../flows/1421caa0-679d-4bf4-b282-0eb850ccae27.xml"}, "exchange direction": "INPUT", "other": {"anies": [{"name": "referenceToUnitGroupDataSet", "value": {"shortDescription": [{"value": "MJ", "lang": "en"}], "type": "unit group data set", "refObjectId": "93a60a57-a3c8-11da-a746-0800200c9a66", "uri": "../unitgroups/93a60a57-a3c8-11da-a746-0800200c9a66.xml"}}, {"value": "12.42", "module": "A1-A3"}, {"value": "0", "module": "C1"}, {"value": "0", "module": "C2"}, {"value": "0", "module": "C3"}, {"value": "0", "module": "C4"}, {"value": "0", "module": "D"}]}, "resolvedFlowVersion": "38.00.000", "flowProperties": [], "typeOfFlow": "Other flow", "classification": {"classHierarchy": "Quantities", "name": "GaBiCategories"}}, {"dataSetInternalID": 6, "referenceToFlowDataSet": {"shortDescription": [{"value": "Total use of non renewable primary energy resources (PENRT)", "lang": "en"}, {"value": "Total nicht erneuerbare Primärenergie (PENRT)", "lang": "de"}], "type": "flow data set", "refObjectId": "06159210-646b-4c8d-8583-da9b3b95a6c1", "uri": "../flows/06159210-646b-4c8d-8583-da9b3b95a6c1.xml"}, "exchange direction": "INPUT", "other": {"anies": [{"name": "referenceToUnitGroupDataSet", "value": {"shortDescription": [{"value": "MJ", "lang": "en"}], "type": "unit group data set", "refObjectId": "93a60a57-a3c8-11da-a746-0800200c9a66", "uri": "../unitgroups/93a60a57-a3c8-11da-a746-0800200c9a66.xml"}}, {"value": "118.37", "module": "A1-A3"}, {"value": "0.093", "module": "C1"}, {"value": "0.0497", "module": "C2"}, {"value": "0.0523", "module": "C3"}, {"value": "0.196", "module": "C4"}, {"value": "0", "module": "D"}]}, "resolvedFlowVersion": "38.00.000", "flowProperties": [], "typeOfFlow": "Other flow", "classification": {"classHierarchy": "Quantities / Environmental quantities / EPD EN 15804 / LCI indicators", "name": "GaBiCategories"}}, {"dataSetInternalID": 7, "referenceToFlowDataSet": {"shortDescription": [{"value": "Use of secondary material (SM)", "lang": "en"}, {"value": "Einsatz von Sekundärstoffen (SM)", "lang": "de"}], "type": "flow data set", "refObjectId": "c6a1f35f-2d09-4f54-8dfb-97e502e1ce92", "uri": "../flows/c6a1f35f-2d09-4f54-8dfb-97e502e1ce92.xml"}, "exchange direction": "INPUT", "other": {"anies": [{"name": "referenceToUnitGroupDataSet", "value": {"shortDescription": [{"value": "kg", "lang": "en"}], "type": "unit group data set", "refObjectId": "ad38d542-3fe9-439d-9b95-2f5f7752acaf", "uri": "../unitgroups/ad38d542-3fe9-439d-9b95-2f5f7752acaf.xml"}}, {"value": "0.279576", "module": "A1-A3"}, {"value": "0", "module": "C1"}, {"value": "0", "module": "C2"}, {"value": "0", "module": "C3"}, {"value": "0", "module": "C4"}, {"value": "0", "module": "D"}]}, "resolvedFlowVersion": "38.00.000", "flowProperties": [], "typeOfFlow": "Other flow", "classification": {"classHierarchy": "Quantities / Environmental quantities / EPD EN 15804 / LCI indicators", "name": "GaBiCategories"}}, {"dataSetInternalID": 8, "referenceToFlowDataSet": {"shortDescription": [{"value": "Use of renewable secondary fuels (RSF)", "lang": "en"}, {"value": "Erneuerbare Sekundärbrennstoffe (RSF)", "lang": "de"}], "type": "flow data set", "refObjectId": "64333088-a55f-4aa2-9a31-c10b07816787", "uri": "../flows/64333088-a55f-4aa2-9a31-c10b07816787.xml"}, "exchange direction": "INPUT", "other": {"anies": [{"name": "referenceToUnitGroupDataSet", "value": {"shortDescription": [{"value": "MJ", "lang": "en"}], "type": "unit group data set", "refObjectId": "93a60a57-a3c8-11da-a746-0800200c9a66", "uri": "../unitgroups/93a60a57-a3c8-11da-a746-0800200c9a66.xml"}}, {"value": "0", "module": "A1-A3"}, {"value": "0", "module": "C1"}, {"value": "0", "module": "C2"}, {"value": "0", "module": "C3"}, {"value": "0", "module": "C4"}, {"value": "0", "module": "D"}]}, "resolvedFlowVersion": "38.00.000", "flowProperties": [], "typeOfFlow": "Other flow", "classification": {"classHierarchy": "Quantities / Environmental quantities / EPD EN 15804 / LCI indicators", "name": "GaBiCategories"}}, {"dataSetInternalID": 9, "referenceToFlowDataSet": {"shortDescription": [{"value": "Use of non renewable secondary fuels (NRSF)", "lang": "en"}, {"value": "Nicht erneuerbare Sekundärbrennstoffe (NRSF)", "lang": "de"}], "type": "flow data set", "refObjectId": "89def144-d39a-4287-b86f-efde453ddcb2", "uri": "../flows/89def144-d39a-4287-b86f-efde453ddcb2.xml"}, "exchange direction": "INPUT", "other": {"anies": [{"name": "referenceToUnitGroupDataSet", "value": {"shortDescription": [{"value": "MJ", "lang": "en"}], "type": "unit group data set", "refObjectId": "93a60a57-a3c8-11da-a746-0800200c9a66", "uri": "../unitgroups/93a60a57-a3c8-11da-a746-0800200c9a66.xml"}}, {"value": "0", "module": "A1-A3"}, {"value": "0", "module": "C1"}, {"value": "0", "module": "C2"}, {"value": "0", "module": "C3"}, {"value": "0", "module": "C4"}, {"value": "0", "module": "D"}]}, "resolvedFlowVersion": "38.00.000", "flowProperties": [], "typeOfFlow": "Other flow", "classification": {"classHierarchy": "Quantities / Environmental quantities / EPD EN 15804 / LCI indicators", "name": "GaBiCategories"}}, {"dataSetInternalID": 10, "referenceToFlowDataSet": {"shortDescription": [{"value": "Use of net fresh water (FW)", "lang": "en"}, {"value": "Einsatz von Süßwasserressourcen (FW)", "lang": "de"}], "type": "flow data set", "refObjectId": "3cf952c8-f3a4-461d-8c96-96456ca62246", "uri": "../flows/3cf952c8-f3a4-461d-8c96-96456ca62246.xml"}, "exchange direction": "INPUT", "other": {"anies": [{"name": "referenceToUnitGroupDataSet", "value": {"shortDescription": [{"value": "m^3", "lang": "en"}], "type": "unit group data set", "refObjectId": "cd950537-0a98-4044-9ba7-9f9a68d0a504", "uri": "../unitgroups/cd950537-0a98-4044-9ba7-9f9a68d0a504.xml"}}, {"value": "0.0703121", "module": "A1-A3"}, {"value": "4.92E-05", "module": "C1"}, {"value": "3.19E-06", "module": "C2"}, {"value": "1.46E-05", "module": "C3"}, {"value": "4.97E-05", "module": "C4"}, {"value": "0", "module": "D"}]}, "resolvedFlowVersion": "38.00.000", "flowProperties": [], "typeOfFlow": "Other flow", "classification": {"classHierarchy": "Quantities / Environmental quantities / EPD EN 15804 / LCI indicators", "name": "GaBiCategories"}}, {"dataSetInternalID": 11, "referenceToFlowDataSet": {"shortDescription": [{"value": "Hazardous waste disposed (HWD)", "lang": "en"}, {"value": "Gefährlicher Abfall zur Deponie (HWD)", "lang": "de"}], "type": "flow data set", "refObjectId": "430f9e0f-59b2-46a0-8e0d-55e0e84948fc", "uri": "../flows/430f9e0f-59b2-46a0-8e0d-55e0e84948fc.xml"}, "exchange direction": "OUTPUT", "other": {"anies": [{"name": "referenceToUnitGroupDataSet", "value": {"shortDescription": [{"value": "kg", "lang": "en"}], "type": "unit group data set", "refObjectId": "ad38d542-3fe9-439d-9b95-2f5f7752acaf", "uri": "../unitgroups/ad38d542-3fe9-439d-9b95-2f5f7752acaf.xml"}}, {"value": "8.28267E-08", "module": "A1-A3"}, {"value": "8.04E-12", "module": "C1"}, {"value": "2.38E-13", "module": "C2"}, {"value": "6.53E-13", "module": "C3"}, {"value": "1.01E-11", "module": "C4"}, {"value": "0", "module": "D"}]}, "resolvedFlowVersion": "38.00.000", "flowProperties": [], "typeOfFlow": "Other flow", "classification": {"classHierarchy": "Quantities / Environmental quantities / EPD EN 15804 / LCI indicators", "name": "GaBiCategories"}}, {"dataSetInternalID": 12, "referenceToFlowDataSet": {"shortDescription": [{"value": "Non hazardous waste disposed (NHWD)", "lang": "en"}, {"value": "Entsorgter nicht gefährlicher Abfall (NHWD)", "lang": "de"}], "type": "flow data set", "refObjectId": "b29ef66b-e286-4afa-949f-62f1a7b4d7fa", "uri": "../flows/b29ef66b-e286-4afa-949f-62f1a7b4d7fa.xml"}, "exchange direction": "OUTPUT", "other": {"anies": [{"name": "referenceToUnitGroupDataSet", "value": {"shortDescription": [{"value": "kg", "lang": "en"}], "type": "unit group data set", "refObjectId": "ad38d542-3fe9-439d-9b95-2f5f7752acaf", "uri": "../unitgroups/ad38d542-3fe9-439d-9b95-2f5f7752acaf.xml"}}, {"value": "0.044281", "module": "A1-A3"}, {"value": "7E-05", "module": "C1"}, {"value": "7.13E-06", "module": "C2"}, {"value": "1.39E-05", "module": "C3"}, {"value": "1", "module": "C4"}, {"value": "0", "module": "D"}]}, "resolvedFlowVersion": "38.00.000", "flowProperties": [], "typeOfFlow": "Other flow", "classification": {"classHierarchy": "Quantities / Environmental quantities / EPD EN 15804 / LCI indicators", "name": "GaBiCategories"}}, {"dataSetInternalID": 13, "referenceToFlowDataSet": {"shortDescription": [{"value": "Radioactive waste disposed (RWD)", "lang": "en"}, {"value": "Entsorgter radioaktiver Abfall (RWD)", "lang": "de"}], "type": "flow data set", "refObjectId": "3449546e-52ad-4b39-b809-9fb77cea8ff6", "uri": "../flows/3449546e-52ad-4b39-b809-9fb77cea8ff6.xml"}, "exchange direction": "OUTPUT", "other": {"anies": [{"name": "referenceToUnitGroupDataSet", "value": {"shortDescription": [{"value": "kg", "lang": "en"}], "type": "unit group data set", "refObjectId": "ad38d542-3fe9-439d-9b95-2f5f7752acaf", "uri": "../unitgroups/ad38d542-3fe9-439d-9b95-2f5f7752acaf.xml"}}, {"value": "0.00109156", "module": "A1-A3"}, {"value": "1.49E-05", "module": "C1"}, {"value": "6.13E-08", "module": "C2"}, {"value": "6.88E-07", "module": "C3"}, {"value": "2.18E-06", "module": "C4"}, {"value": "0", "module": "D"}]}, "resolvedFlowVersion": "38.00.000", "flowProperties": [], "typeOfFlow": "Other flow", "classification": {"classHierarchy": "Quantities / Environmental quantities / EPD EN 15804 / LCI indicators", "name": "GaBiCategories"}}, {"dataSetInternalID": 14, "referenceToFlowDataSet": {"shortDescription": [{"value": "Components for re-use (CRU)", "lang": "en"}, {"value": "Komponenten für die Wiederverwendung (CRU)", "lang": "de"}], "type": "flow data set", "refObjectId": "a2b32f97-3fc7-4af2-b209-525bc6426f33", "uri": "../flows/a2b32f97-3fc7-4af2-b209-525bc6426f33.xml"}, "exchange direction": "OUTPUT", "other": {"anies": [{"name": "referenceToUnitGroupDataSet", "value": {"shortDescription": [{"value": "kg", "lang": "en"}], "type": "unit group data set", "refObjectId": "ad38d542-3fe9-439d-9b95-2f5f7752acaf", "uri": "../unitgroups/ad38d542-3fe9-439d-9b95-2f5f7752acaf.xml"}}, {"value": "0", "module": "A1-A3"}, {"value": "0", "module": "C1"}, {"value": "0", "module": "C2"}, {"value": "0", "module": "C3"}, {"value": "0", "module": "C4"}, {"value": "0", "module": "D"}]}, "resolvedFlowVersion": "38.00.000", "flowProperties": [], "typeOfFlow": "Other flow", "classification": {"classHierarchy": "Quantities / Environmental quantities / EPD EN 15804 / LCI indicators", "name": "GaBiCategories"}}, {"dataSetInternalID": 15, "referenceToFlowDataSet": {"shortDescription": [{"value": "Materials for recycling (MFR)", "lang": "en"}, {"value": "Stoffe zum Recycling (MFR)", "lang": "de"}], "type": "flow data set", "refObjectId": "d7fe48a5-4103-49c8-9aae-b0b5dfdbd6ae", "uri": "../flows/d7fe48a5-4103-49c8-9aae-b0b5dfdbd6ae.xml"}, "exchange direction": "OUTPUT", "other": {"anies": [{"name": "referenceToUnitGroupDataSet", "value": {"shortDescription": [{"value": "kg", "lang": "en"}], "type": "unit group data set", "refObjectId": "ad38d542-3fe9-439d-9b95-2f5f7752acaf", "uri": "../unitgroups/ad38d542-3fe9-439d-9b95-2f5f7752acaf.xml"}}, {"value": "0", "module": "A1-A3"}, {"value": "0", "module": "C1"}, {"value": "0", "module": "C2"}, {"value": "0", "module": "C3"}, {"value": "0", "module": "C4"}, {"value": "0", "module": "D"}]}, "resolvedFlowVersion": "38.00.000", "flowProperties": [], "typeOfFlow": "Other flow", "classification": {"classHierarchy": "Quantities / Environmental quantities / EPD EN 15804 / LCI indicators", "name": "GaBiCategories"}}, {"dataSetInternalID": 16, "referenceToFlowDataSet": {"shortDescription": [{"value": "Materials for energy recovery (MER)", "lang": "en"}, {"value": "Stoffe für die Energierückgewinnung (MER)", "lang": "de"}], "type": "flow data set", "refObjectId": "59a9181c-3aaf-46ee-8b13-2b3723b6e447", "uri": "../flows/59a9181c-3aaf-46ee-8b13-2b3723b6e447.xml"}, "exchange direction": "OUTPUT", "other": {"anies": [{"name": "referenceToUnitGroupDataSet", "value": {"shortDescription": [{"value": "kg", "lang": "en"}], "type": "unit group data set", "refObjectId": "ad38d542-3fe9-439d-9b95-2f5f7752acaf", "uri": "../unitgroups/ad38d542-3fe9-439d-9b95-2f5f7752acaf.xml"}}, {"value": "0", "module": "A1-A3"}, {"value": "0", "module": "C1"}, {"value": "0", "module": "C2"}, {"value": "0", "module": "C3"}, {"value": "0", "module": "C4"}, {"value": "0", "module": "D"}]}, "resolvedFlowVersion": "38.00.000", "flowProperties": [], "typeOfFlow": "Other flow", "classification": {"classHierarchy": "Quantities / Environmental quantities / EPD EN 15804 / LCI indicators", "name": "GaBiCategories"}}, {"dataSetInternalID": 17, "referenceToFlowDataSet": {"shortDescription": [{"value": "Exported electrical energy (EEE)", "lang": "en"}, {"value": "Exportierte elektrische Energie (EEE)", "lang": "de"}], "type": "flow data set", "refObjectId": "4da0c987-2b76-40d6-9e9e-82a017aaaf29", "uri": "../flows/4da0c987-2b76-40d6-9e9e-82a017aaaf29.xml"}, "exchange direction": "OUTPUT", "other": {"anies": [{"name": "referenceToUnitGroupDataSet", "value": {"shortDescription": [{"value": "MJ", "lang": "en"}], "type": "unit group data set", "refObjectId": "93a60a57-a3c8-11da-a746-0800200c9a66", "uri": "../unitgroups/93a60a57-a3c8-11da-a746-0800200c9a66.xml"}}, {"value": "0", "module": "A1-A3"}, {"value": "0", "module": "C1"}, {"value": "0", "module": "C2"}, {"value": "0", "module": "C3"}, {"value": "0", "module": "C4"}, {"value": "0", "module": "D"}]}, "resolvedFlowVersion": "38.00.000", "flowProperties": [], "typeOfFlow": "Other flow", "classification": {"classHierarchy": "Quantities / Environmental quantities / EPD EN 15804 / LCI indicators", "name": "GaBiCategories"}}, {"dataSetInternalID": 18, "referenceToFlowDataSet": {"shortDescription": [{"value": "Exported thermal energy (EET)", "lang": "en"}, {"value": "Exportierte thermische Energie (EET)", "lang": "de"}], "type": "flow data set", "refObjectId": "98daf38a-7a79-46d3-9a37-2b7bd0955810", "uri": "../flows/98daf38a-7a79-46d3-9a37-2b7bd0955810.xml"}, "exchange direction": "OUTPUT", "other": {"anies": [{"name": "referenceToUnitGroupDataSet", "value": {"shortDescription": [{"value": "MJ", "lang": "en"}], "type": "unit group data set", "refObjectId": "93a60a57-a3c8-11da-a746-0800200c9a66", "uri": "../unitgroups/93a60a57-a3c8-11da-a746-0800200c9a66.xml"}}, {"value": "0", "module": "A1-A3"}, {"value": "0", "module": "C1"}, {"value": "0", "module": "C2"}, {"value": "0", "module": "C3"}, {"value": "0", "module": "C4"}, {"value": "0", "module": "D"}]}, "resolvedFlowVersion": "38.00.000", "flowProperties": [], "typeOfFlow": "Other flow", "classification": {"classHierarchy": "Quantities / Environmental quantities / EPD EN 15804 / LCI indicators", "name": "GaBiCategories"}}]}, "LCIAResults": {"LCIAResult": [{"referenceToLCIAMethodDataSet": {"shortDescription": [{"value": "Global Warming Potential total (GWP-total)", "lang": "en"}, {"value": "Globales Erwärmungspotenzial total (GWP-total)", "lang": "de"}], "type": "LCIA method data set", "refObjectId": "6a37f984-a4b3-458a-a20a-64418c145fa2", "uri": "../lciamethods/6a37f984-a4b3-458a-a20a-64418c145fa2.xml"}, "other": {"anies": [{"name": "referenceToUnitGroupDataSet", "value": {"shortDescription": [{"value": "kg CO_(2) eq", "lang": "en"}], "type": "unit group data set", "refObjectId": "1ebf3012-d0db-4de2-aefd-ef30cedb0be1", "uri": "../unitgroups/1ebf3012-d0db-4de2-aefd-ef30cedb0be1.xml"}}, {"value": "6.2127067", "module": "A1-A3"}, {"value": "0.00512108", "module": "C1"}, {"value": "0.0037607", "module": "C2"}, {"value": "0.0026823", "module": "C3"}, {"value": "0.0149275", "module": "C4"}, {"value": "0", "module": "D"}]}}, {"referenceToLCIAMethodDataSet": {"shortDescription": [{"value": "Global Warming Potential fossil fuels (GWP-fossil)", "lang": "en"}, {"value": "Globales Erwärmungspotenzial fossil (GWP-fossil)", "lang": "de"}], "type": "LCIA method data set", "refObjectId": "5f635281-343e-44fb-83df-1971b155e6b6", "uri": "../lciamethods/5f635281-343e-44fb-83df-1971b155e6b6.xml"}, "other": {"anies": [{"name": "referenceToUnitGroupDataSet", "value": {"shortDescription": [{"value": "kg CO_(2) eq", "lang": "en"}], "type": "unit group data set", "refObjectId": "1ebf3012-d0db-4de2-aefd-ef30cedb0be1", "uri": "../unitgroups/1ebf3012-d0db-4de2-aefd-ef30cedb0be1.xml"}}, {"value": "6.209", "module": "A1-A3"}, {"value": "0.00512", "module": "C1"}, {"value": "0.00374", "module": "C2"}, {"value": "0.00267", "module": "C3"}, {"value": "0.0149", "module": "C4"}, {"value": "0", "module": "D"}]}}, {"referenceToLCIAMethodDataSet": {"shortDescription": [{"value": "Global Warming Potential biogenic (GWP-biogenic)", "lang": "en"}, {"value": "Globales Erwärmungspotenzial biogen (GWP-biogenic)", "lang": "de"}], "type": "LCIA method data set", "refObjectId": "2356e1ab-0185-4db5-86e5-16de51c7485c", "uri": "../lciamethods/2356e1ab-0185-4db5-86e5-16de51c7485c.xml"}, "other": {"anies": [{"name": "referenceToUnitGroupDataSet", "value": {"shortDescription": [{"value": "kg CO_(2) eq", "lang": "en"}], "type": "unit group data set", "refObjectId": "1ebf3012-d0db-4de2-aefd-ef30cedb0be1", "uri": "../unitgroups/1ebf3012-d0db-4de2-aefd-ef30cedb0be1.xml"}}, {"value": "0", "module": "A1-A3"}, {"value": "0", "module": "C1"}, {"value": "0", "module": "C2"}, {"value": "0", "module": "C3"}, {"value": "0", "module": "C4"}, {"value": "0", "module": "D"}]}}, {"referenceToLCIAMethodDataSet": {"shortDescription": [{"value": "Global Warming Potential luluc (GWP-luluc)", "lang": "en"}, {"value": "Globales Erwärmungspotenzial luluc (GWP-luluc)", "lang": "de"}], "type": "LCIA method data set", "refObjectId": "4331bbdb-978a-490d-8707-eeb047f01a55", "uri": "../lciamethods/4331bbdb-978a-490d-8707-eeb047f01a55.xml"}, "other": {"anies": [{"name": "referenceToUnitGroupDataSet", "value": {"shortDescription": [{"value": "kg CO_(2) eq", "lang": "en"}], "type": "unit group data set", "refObjectId": "1ebf3012-d0db-4de2-aefd-ef30cedb0be1", "uri": "../unitgroups/1ebf3012-d0db-4de2-aefd-ef30cedb0be1.xml"}}, {"value": "0.0037067", "module": "A1-A3"}, {"value": "1.08E-06", "module": "C1"}, {"value": "2.07E-05", "module": "C2"}, {"value": "1.23E-05", "module": "C3"}, {"value": "2.75E-05", "module": "C4"}, {"value": "0", "module": "D"}]}}, {"referenceToLCIAMethodDataSet": {"shortDescription": [{"value": "Depletion potential of the stratospheric ozone layer (ODP)", "lang": "en"}, {"value": "Abbau Potential der stratosphärischen Ozonschicht (ODP)", "lang": "de"}], "type": "LCIA method data set", "refObjectId": "b5c629d6-def3-11e6-bf01-fe55135034f3", "uri": "../lciamethods/b5c629d6-def3-11e6-bf01-fe55135034f3.xml"}, "other": {"anies": [{"name": "referenceToUnitGroupDataSet", "value": {"shortDescription": [{"value": "kg CFC11 eq", "lang": "en"}], "type": "unit group data set", "refObjectId": "d9e957c9-7309-4474-bf3a-7777df6c4e5b", "uri": "../unitgroups/d9e957c9-7309-4474-bf3a-7777df6c4e5b.xml"}}, {"value": "1.5900506615E-07", "module": "A1-A3"}, {"value": "7.5E-14", "module": "C1"}, {"value": "2.22E-16", "module": "C2"}, {"value": "3.97E-15", "module": "C3"}, {"value": "3.51E-14", "module": "C4"}, {"value": "0", "module": "D"}]}}, {"referenceToLCIAMethodDataSet": {"shortDescription": [{"value": "Acidification potential of land and water (AP)", "lang": "en"}, {"value": "Versauerungspotenzial von Boden und Wasser (AP)", "lang": "de"}], "type": "LCIA method data set", "refObjectId": "b5c611c6-def3-11e6-bf01-fe55135034f3", "uri": "../lciamethods/b5c611c6-def3-11e6-bf01-fe55135034f3.xml"}, "other": {"anies": [{"name": "referenceToUnitGroupDataSet", "value": {"shortDescription": [{"value": "mol H^(+) eq", "lang": "en"}], "type": "unit group data set", "refObjectId": "42e089ac-92bf-4bf2-8ca1-5fc40d18f2ed", "uri": "../unitgroups/42e089ac-92bf-4bf2-8ca1-5fc40d18f2ed.xml"}}, {"value": "0.028618", "module": "A1-A3"}, {"value": "1.12E-05", "module": "C1"}, {"value": "1.17E-05", "module": "C2"}, {"value": "1.38E-05", "module": "C3"}, {"value": "0.000106", "module": "C4"}, {"value": "0", "module": "D"}]}}, {"referenceToLCIAMethodDataSet": {"shortDescription": [{"value": "Eutrophication potential aquatic freshwater (EP-freshwater)", "lang": "en"}, {"value": "Eutrophierungspotenzial Süßwasser (EP-freshwater)", "lang": "de"}], "type": "LCIA method data set", "refObjectId": "b53ec18f-7377-4ad3-86eb-cc3f4f276b2b", "uri": "../lciamethods/b53ec18f-7377-4ad3-86eb-cc3f4f276b2b.xml"}, "other": {"anies": [{"name": "referenceToUnitGroupDataSet", "value": {"shortDescription": [{"value": "kg P eq", "lang": "en"}], "type": "unit group data set", "refObjectId": "0429039d-a61d-4590-ba67-aa4a20a810a1", "uri": "../unitgroups/0429039d-a61d-4590-ba67-aa4a20a810a1.xml"}}, {"value": "0.000880684", "module": "A1-A3"}, {"value": "1.49E-08", "module": "C1"}, {"value": "1.11E-08", "module": "C2"}, {"value": "7.66E-09", "module": "C3"}, {"value": "2.53E-08", "module": "C4"}, {"value": "0", "module": "D"}]}}, {"referenceToLCIAMethodDataSet": {"shortDescription": [{"value": "Eutrophication potential aquatic marine (EP-marine)", "lang": "en"}, {"value": "Eutrophierungspotenzial Salzwasser (EP-marine)", "lang": "de"}], "type": "LCIA method data set", "refObjectId": "b5c619fa-def3-11e6-bf01-fe55135034f3", "uri": "../lciamethods/b5c619fa-def3-11e6-bf01-fe55135034f3.xml"}, "other": {"anies": [{"name": "referenceToUnitGroupDataSet", "value": {"shortDescription": [{"value": "kg N eq", "lang": "en"}], "type": "unit group data set", "refObjectId": "d05bb823-ecdf-4686-8c40-bf1d9257859f", "uri": "../unitgroups/d05bb823-ecdf-4686-8c40-bf1d9257859f.xml"}}, {"value": "0.005922", "module": "A1-A3"}, {"value": "2.52E-06", "module": "C1"}, {"value": "5.37E-06", "module": "C2"}, {"value": "6.29E-06", "module": "C3"}, {"value": "2.71E-05", "module": "C4"}, {"value": "0", "module": "D"}]}}, {"referenceToLCIAMethodDataSet": {"shortDescription": [{"value": "Eutrophication potential terrestrial (EP-terrestrial)", "lang": "en"}, {"value": "Eutrophierungspotenzial Land (EP-terrestrial)", "lang": "de"}], "type": "LCIA method data set", "refObjectId": "b5c614d2-def3-11e6-bf01-fe55135034f3", "uri": "../lciamethods/b5c614d2-def3-11e6-bf01-fe55135034f3.xml"}, "other": {"anies": [{"name": "referenceToUnitGroupDataSet", "value": {"shortDescription": [{"value": "mol N eq", "lang": "en"}], "type": "unit group data set", "refObjectId": "71b4d617-0ec9-4d3f-b65e-e438940c2401", "uri": "../unitgroups/71b4d617-0ec9-4d3f-b65e-e438940c2401.xml"}}, {"value": "0.05415", "module": "A1-A3"}, {"value": "2.65E-05", "module": "C1"}, {"value": "6.01E-05", "module": "C2"}, {"value": "6.95E-05", "module": "C3"}, {"value": "0.000297", "module": "C4"}, {"value": "0", "module": "D"}]}}, {"referenceToLCIAMethodDataSet": {"shortDescription": [{"value": "Formation potential of tropospheric ozone photochemical oxidants (POCP)", "lang": "en"}, {"value": "Bildungspotential für troposphärisches Ozon (POCP)", "lang": "de"}], "type": "LCIA method data set", "refObjectId": "b5c610fe-def3-11e6-bf01-fe55135034f3", "uri": "../lciamethods/b5c610fe-def3-11e6-bf01-fe55135034f3.xml"}, "other": {"anies": [{"name": "referenceToUnitGroupDataSet", "value": {"shortDescription": [{"value": "kg NMVOC eq", "lang": "en"}], "type": "unit group data set", "refObjectId": "d27c25f8-fbc1-44c6-b47b-4adbae4199c6", "uri": "../unitgroups/d27c25f8-fbc1-44c6-b47b-4adbae4199c6.xml"}}, {"value": "0.017456", "module": "A1-A3"}, {"value": "6.82E-06", "module": "C1"}, {"value": "1.05E-05", "module": "C2"}, {"value": "1.71E-05", "module": "C3"}, {"value": "8.22E-05", "module": "C4"}, {"value": "0", "module": "D"}]}}, {"referenceToLCIAMethodDataSet": {"shortDescription": [{"value": "Abiotic depletion potential for non fossil resources (ADPE)", "lang": "en"}, {"value": "Potenzial für den abiotischen Abbau nicht fossiler Ressourcen (ADPE)", "lang": "de"}], "type": "LCIA method data set", "refObjectId": "b2ad6494-c78d-11e6-9d9d-cec0c932ce01", "uri": "../lciamethods/b2ad6494-c78d-11e6-9d9d-cec0c932ce01.xml"}, "other": {"anies": [{"name": "referenceToUnitGroupDataSet", "value": {"shortDescription": [{"value": "kg Sb eq", "lang": "en"}], "type": "unit group data set", "refObjectId": "54ccd2d9-a32a-4fc2-923d-f2c8c93e89d4", "uri": "../unitgroups/54ccd2d9-a32a-4fc2-923d-f2c8c93e89d4.xml"}}, {"value": "8.851483E-05", "module": "A1-A3"}, {"value": "1.4E-09", "module": "C1"}, {"value": "3.1E-10", "module": "C2"}, {"value": "2.96E-09", "module": "C3"}, {"value": "1.53E-09", "module": "C4"}, {"value": "0", "module": "D"}]}}, {"referenceToLCIAMethodDataSet": {"shortDescription": [{"value": "Abiotic depletion potential for fossil resources (ADPF)", "lang": "en"}, {"value": "Potenzial für den abiotischen Abbau fossiler Brennstoffe (ADPF)", "lang": "de"}], "type": "LCIA method data set", "refObjectId": "b2ad6110-c78d-11e6-9d9d-cec0c932ce01", "uri": "../lciamethods/b2ad6110-c78d-11e6-9d9d-cec0c932ce01.xml"}, "other": {"anies": [{"name": "referenceToUnitGroupDataSet", "value": {"shortDescription": [{"value": "MJ", "lang": "en"}], "type": "unit group data set", "refObjectId": "93a60a57-a3c8-11da-a746-0800200c9a66", "uri": "../unitgroups/93a60a57-a3c8-11da-a746-0800200c9a66.xml"}}, {"value": "118.37", "module": "A1-A3"}, {"value": "0.0929", "module": "C1"}, {"value": "0.0496", "module": "C2"}, {"value": "0.0521", "module": "C3"}, {"value": "0.195", "module": "C4"}, {"value": "0", "module": "D"}]}}, {"referenceToLCIAMethodDataSet": {"shortDescription": [{"value": "Water use (WDP)", "lang": "en"}, {"value": "Wassernutzung (WDP)", "lang": "de"}], "type": "LCIA method data set", "refObjectId": "b2ad66ce-c78d-11e6-9d9d-cec0c932ce01", "uri": "../lciamethods/b2ad66ce-c78d-11e6-9d9d-cec0c932ce01.xml"}, "other": {"anies": [{"name": "referenceToUnitGroupDataSet", "value": {"shortDescription": [{"value": "m^(3) world eq deprived", "lang": "en"}], "type": "unit group data set", "refObjectId": "6ae2df01-888e-46c8-b17d-49fa3869b476", "uri": "../unitgroups/6ae2df01-888e-46c8-b17d-49fa3869b476.xml"}}, {"value": "2.690351", "module": "A1-A3"}, {"value": "0.00117", "module": "C1"}, {"value": "3.33E-05", "module": "C2"}, {"value": "0.000515", "module": "C3"}, {"value": "0.00164", "module": "C4"}, {"value": "0", "module": "D"}]}}, {"referenceToLCIAMethodDataSet": {"shortDescription": [{"value": "Incidence of disease due to PM emissions (PM)", "lang": "en"}, {"value": "Auftreten von Krankheiten aufgrund von Feinstaubemissionen (PM)", "lang": "de"}], "type": "LCIA method data set", "refObjectId": "b5c602c6-def3-11e6-bf01-fe55135034f3", "uri": "../lciamethods/b5c602c6-def3-11e6-bf01-fe55135034f3.xml"}, "other": {"anies": [{"name": "referenceToUnitGroupDataSet", "value": {"shortDescription": [{"value": "Disease incidence", "lang": "en"}], "type": "unit group data set", "refObjectId": "3883559b-648f-4afc-8ba2-0bd24f3affa3", "uri": "../unitgroups/3883559b-648f-4afc-8ba2-0bd24f3affa3.xml"}}, {"module": "A1-A3"}, {"module": "C1"}, {"module": "C2"}, {"module": "C3"}, {"module": "C4"}, {"module": "D"}]}}, {"referenceToLCIAMethodDataSet": {"shortDescription": [{"value": "Human exposure efficiency relative to U235 (IR)", "lang": "en"}, {"value": "Wirkung durch Exposition des Menschen mit U235 (IR)", "lang": "de"}], "type": "LCIA method data set", "refObjectId": "b5c632be-def3-11e6-bf01-fe55135034f3", "uri": "../lciamethods/b5c632be-def3-11e6-bf01-fe55135034f3.xml"}, "other": {"anies": [{"name": "referenceToUnitGroupDataSet", "value": {"shortDescription": [{"value": "kBq U235 eq", "lang": "en"}], "type": "unit group data set", "refObjectId": "456b05bf-1415-44a9-9993-02452f554c09", "uri": "../unitgroups/456b05bf-1415-44a9-9993-02452f554c09.xml"}}, {"module": "A1-A3"}, {"module": "C1"}, {"module": "C2"}, {"module": "C3"}, {"module": "C4"}, {"module": "D"}]}}, {"referenceToLCIAMethodDataSet": {"shortDescription": [{"value": "Comparative toxic unit for ecosystems (ETP-fw)", "lang": "en"}, {"value": "Toxizitätsvergleichseinheit für Ökosysteme (ETP-fw)", "lang": "de"}], "type": "LCIA method data set", "refObjectId": "ee1082d1-b0f7-43ca-a1f0-21e2a4a74511", "uri": "../lciamethods/ee1082d1-b0f7-43ca-a1f0-21e2a4a74511.xml"}, "other": {"anies": [{"name": "referenceToUnitGroupDataSet", "value": {"shortDescription": [{"value": "CTUe", "lang": "en"}], "type": "unit group data set", "refObjectId": "aa959ded-f1eb-4efb-9c5c-2d60be36b3e6", "uri": "../unitgroups/aa959ded-f1eb-4efb-9c5c-2d60be36b3e6.xml"}}, {"module": "A1-A3"}, {"module": "C1"}, {"module": "C2"}, {"module": "C3"}, {"module": "C4"}, {"module": "D"}]}}, {"referenceToLCIAMethodDataSet": {"shortDescription": [{"value": "Comparative toxic unit for humans (carcinogenic) (HTP-c)", "lang": "en"}, {"value": "Toxizitätsvergleichseinheit für Menschen (krebserregend) (HTP-c)", "lang": "de"}], "type": "LCIA method data set", "refObjectId": "2299222a-bbd8-474f-9d4f-4dd1f18aea7c", "uri": "../lciamethods/2299222a-bbd8-474f-9d4f-4dd1f18aea7c.xml"}, "other": {"anies": [{"name": "referenceToUnitGroupDataSet", "value": {"shortDescription": [{"value": "CTUh", "lang": "en"}], "type": "unit group data set", "refObjectId": "d4c9523e-2d7e-49fd-8469-998f547d3a70", "uri": "../unitgroups/d4c9523e-2d7e-49fd-8469-998f547d3a70.xml"}}, {"module": "A1-A3"}, {"module": "C1"}, {"module": "C2"}, {"module": "C3"}, {"module": "C4"}, {"module": "D"}]}}, {"referenceToLCIAMethodDataSet": {"shortDescription": [{"value": "Comparative toxic unit for humans (noncarcinogenic) (HTP-nc)", "lang": "en"}, {"value": "Toxizitätsvergleichseinheit für Menschen (nicht krebserregend) (HTP-nc)", "lang": "de"}], "type": "LCIA method data set", "refObjectId": "3af763a5-b7a1-48c9-9cee-1f223481fcef", "uri": "../lciamethods/3af763a5-b7a1-48c9-9cee-1f223481fcef.xml"}, "other": {"anies": [{"name": "referenceToUnitGroupDataSet", "value": {"shortDescription": [{"value": "CTUh", "lang": "en"}], "type": "unit group data set", "refObjectId": "d4c9523e-2d7e-49fd-8469-998f547d3a70", "uri": "../unitgroups/d4c9523e-2d7e-49fd-8469-998f547d3a70.xml"}}, {"module": "A1-A3"}, {"module": "C1"}, {"module": "C2"}, {"module": "C3"}, {"module": "C4"}, {"module": "D"}]}}, {"referenceToLCIAMethodDataSet": {"shortDescription": [{"value": "Soil quality index (SQP)", "lang": "en"}, {"value": "Bodenqualitätsindex (SQP)", "lang": "de"}], "type": "LCIA method data set", "refObjectId": "b2ad6890-c78d-11e6-9d9d-cec0c932ce01", "uri": "../lciamethods/b2ad6890-c78d-11e6-9d9d-cec0c932ce01.xml"}, "other": {"anies": [{"name": "referenceToUnitGroupDataSet", "value": {"shortDescription": [{"value": "SQP", "lang": "en"}], "type": "unit group data set", "refObjectId": "f130951c-e67f-4f7f-8dd4-665de3974e18", "uri": "../unitgroups/f130951c-e67f-4f7f-8dd4-665de3974e18.xml"}}, {"module": "A1-A3"}, {"module": "C1"}, {"module": "C2"}, {"module": "C3"}, {"module": "C4"}, {"module": "D"}]}}]}, "otherAttributes": {"{http://www.indata.network/EPD/2019}epd-version": "1.2"}, "version": "1.1", "locations": "../ILCDLocations.xml"}