{"processInformation": {"dataSetInformation": {"UUID": "7180425d-0e35-47f5-84d9-cbf39486b411", "name": {"baseName": [{"value": "Konstruktionsbeton M6582A09 (C30/37, F4, 16, XC4, XF1, XA1, XD1, WA, langsam)", "lang": "de"}, {"value": "Structural concrete M6582A09 (C30/37, F4, 16, XC4, XF1, XA1, XD1, WA, slow)", "lang": "en"}]}, "classificationInformation": {"classification": [{"class": [{"value": "Mineralische Baustoffe", "level": 0, "classId": "1"}, {"value": "Mörtel und Beton", "level": 1, "classId": "1.4"}, {"value": "Beton", "level": 2, "classId": "1.4.01"}], "name": "OEKOBAU.DAT"}]}, "generalComment": [{"value": "Dieses Dokument bezieht sich auf die Betonsorte und Zusammensetzung M6582A09 des Produktionsstandortes München-Milbertshofen. Der Beton ist zur üblichen Verwendung im Hochbau, Ingenieurbau und für massige Bauteile vorgesehen. Diese EPD bezieht sich auf ein spezifisches Produkt. Kiwa-Ecobility Experts übernimmt keine Haftung für Herstellerangaben, Ökobilanzdaten und Nachweise.", "lang": "de"}], "other": {"anies": [{"scenario": [{"description": [{"value": "B1: Nutzungsphase Durch die Carbonatisierung nehmen Betonbauteile während der Nutzungsdauer Kohlendioxid aus der Luft auf. Dies wird im Folgenden als negatives Treibhauspotenzial betrachtet und im Modul B1 angesetzt. Bewertet wird eine Innenwand mit einer Stärke von d=25cm nach einem Lebenszyklus von 50 a. Dabei ergibt sich nach DIN EN 16757:2017-10 bei einem Carbonatisierungsgrad von 40 % in Abhängigkeit der Zementart eine flächenbezogene CO2 Aufnahme. B1: Sonstige Emissionen Sonstige Emissionen aus dem Beton während der Nutzungsphase werden üblicherweise nicht erfasst und sind nicht Bestandteil dieser EPD. Produktionsabfall: Sämtliche in der Produktion anfallenden Güter des Produkts werden üblicherweise vollständig im Rahmen der normativ zulässigen Grenzen recycelt. Dies betrifft allen voran den Frischbeton, die Gesteinskörnung und das Wasser. Abfallszenario: Gemäß der Kreislaufwirtschaft Bau wurden im Jahr 2018 lediglich 6,1 % des anfallenden Bauschutts beseitigt. Das übrige Material wurde ordnungsgemäß recycelt und/oder wiederverwertet. Nähere Informationen hierzu sind unter https://kreislaufwirtschaft-bau.de abrufbar. Modul C1: Der Rückbau von Bauwerken oder Bauteilen aus Beton- und Stahlbeton erfolgt nach aktuellem Stand der Technik überwiegend mit Bagger und Abbruchzangen. Durch das punktuelle Einleiten von Druckkräften mittels der Abbruchzange wird das Bauteil zerkleinert. Angenommen wurde hierbei ein üblicher Bewehrungsgehalt. Ansatz ist ein \"Musterwand\" mit 100m² Wandfläche und 0,25m Dicke, unverputzt, innenliegend und üblichem Bewehrungsgehalt. Die Feinstaubfreisetzung beim Abbruch wird üblicherweise nicht erfasst und ist daher nicht Bestandteil dieser EPD. Modul C2: Der Transport des Betonbruchmaterials zur Brechanlage erfolgt im Regelfall mittels LKW. Modul C3: Das Betonbruchmaterial wird mittels Brechanlagen aufbereitet. Hierbei kommen üblicherweise Kegel-, Backen- oder Prallbrechanlagen zum Einsatz. Darüber hinaus erfolgen neben dem reinen Brechvorgang auch eine Vorabsiebung und Metallsortierung. Gemäß den aktuellen Unterlagen der „Kreislaufwirtschaft Bau“ (Stand: 2018) werden nur 6,1 % des Bauschutts entsorgt. Daher bleibt die Deponierung im folgenden unbetrachtet. Modul D: Das aufbereitete Bauschuttmaterial am Ende des Brechvorgangs kann die primären Stoffe Sand/Kies als Sekundärstoff ersetzen. Die Verwendung liegt dabei vorwiegend im Bereich des Tief-, Kanal- und Straßenbaus. Für den Ersatz von Primärrohstoffen werden ökobilanzielle Gutschriften ausgewiesen."}], "name": "Standard scenario", "default": true}]}]}}, "quantitativeReference": {"referenceToReferenceFlow": [1], "type": "Reference flow(s)"}, "time": {"referenceYear": 2021, "dataSetValidUntil": 2027, "timeRepresentativenessDescription": [{"value": "Jahresdurchschnitt 2021 ", "lang": "de"}], "other": {"anies": [{"name": "publicationDateOfEPD", "value": 1671580800000}]}}, "geography": {"locationOfOperationSupplyOrProduction": {"descriptionOfRestrictions": [{"value": "Alle produkt- und prozessspezifischen Daten wurden für das Betriebsjahr 2021 für den Standort München-Milbertshofen erhoben und sind somit aktuell.", "lang": "de"}], "location": "DE"}}, "technology": {"technologyDescriptionAndIncludedProcesses": [{"value": "Es handelt sich um 1m³ Beton mit der Sortennummer M6582A09 der Güte C30/37, F4, Größtkorn 16mm mit den Expositionsklassen XC4, XF1, XA1, XD1 und der Feuchteklasse WA. Die Festigkeitsentwicklung des Betons ist langsam. Die Herstellung erfolgt in unserem Transportbetonwerk München-Milbertshofen, Detmoldstraße 27, 80935 München. Die dosierten Gesteinskörnungen werden zunächst trocken mit Zement und u.U. anderen Zusatzstoffen vorgemischt. Danach wird dieses Gemisch mit Wasser und weiteren chemischen Zusätzen zu einem verarbeitbaren Beton vermengt. Die Art und Menge der jeweiligen Komponenten hängt dabei von den gewünschten Eigenschaften des Frisch- und Festbetons ab. Der Beton wird im Anschluss in der Regel ohne Lagerung mit Betonfahrmischern auf die Baustelle gebracht, dort mittels Krans oder Betonfördergerät zum Einbauort transportiert, verarbeitet und verdichtet. Zur Formgebung dient hier üblicherweise eine Schalung, die im Vorfeld inklusive einer Bewehrung vorbereitet wird. Weniger häufig wird der Beton ohne Schalung und Bewehrung verarbeitet. Je nach Eigenschaften des Bindemittels wird die Schalung nach dem Erhärten des Betons entfernt und das Bauteil kann weiter nachbehandelt werden. In Abbildung 1 ist das vereinfachte Prozessfließbild am betriebseigenen Produktionsstandort der Berger Beton SE für Transportbeton dargestellt. Die Herstellung der verwendeten Rohstoffe, Hilfsstoffe und Energie sind Teil des Hintergrundsystems, ebenso wie die Behandlung der anfallenden Produktionsabfälle.", "lang": "de"}], "technologicalApplicability": [{"value": "Dieser Transportbeton ist für die Erstellung von tragenden Bodenplatten und Wänden im Hochbau und Ingenieurbau vorgesehen. Ebenso ist er für die Herstellung von „massigen Bauteilen“ geeignet, da er auf Grund der Zusammensetzung eine niedrige Hydratationswärmeentwicklung aufweist. Die Eignung des Produkts für den spezifischen Anwendungsfall ist vom Verwender zu prüfen.", "lang": "de"}, {"value": "This ready-mixed concrete is intended for the production of load-bearing floor slabs and walls in building construction and civil engineering. It is also suitable for the production of \"bulky components\", as it has a low hydration heat development due to its composition. The suitability of the product for the specific application must be checked by the user.", "lang": "en"}], "referenceToTechnologyFlowDiagrammOrPicture": [{"shortDescription": [{"value": "Prozessflussbild Konstruktionsbeton M6582A09", "lang": "de"}], "type": "source data set", "refObjectId": "33d865fe-7444-48a7-946e-05bf4fadb826", "version": "00.00.001"}]}}, "modellingAndValidation": {"LCIMethodAndAllocation": {"typeOfDataSet": "EPD", "other": {"anies": [{"name": "subType", "value": "specific dataset"}]}}, "dataSourcesTreatmentAndRepresentativeness": {"referenceToDataSource": [{"shortDescription": [{"value": "ecoinvent 3.6 database", "lang": "en"}], "type": "source data set", "refObjectId": "766b9973-5ee8-48a2-8098-72c8e20b369f", "version": "00.00.001"}, {"shortDescription": [{"value": "ecoinvent database (general)", "lang": "en"}], "type": "source data set", "refObjectId": "b497a91f-e14b-4b69-8f28-f50eb1576766", "version": "00.03.002"}], "useAdviceForDataSet": [{"value": "Dieser Transportbeton ist für die Erstellung von tragenden Bodenplatten und Wänden im Hochbau und Ingenieurbau vorgesehen. Ebenso ist er für die Herstellung von „massigen Bauteilen“ geeignet, da er auf Grund der Zusammensetzung eine niedrige Hydratationswärmeentwicklung aufweist. Die Eignung des Produkts für den spezifischen Anwendungsfall ist vom Verwender zu prüfen.", "lang": "de"}], "other": {"anies": [{"name": "referenceToOriginalEPD", "value": {"shortDescription": {"value": "Konstruktionsbeton M6582A09 (C30/37, F4, 16, XC4, XF1, XA1, XD1, WA, langsam) EPD", "defaultValue": "Konstruktionsbeton M6582A09 (C30/37, F4, 16, XC4, XF1, XA1, XD1, WA, langsam) EPD", "lstrings": [{"lang": "de", "value": "Konstruktionsbeton M6582A09 (C30/37, F4, 16, XC4, XF1, XA1, XD1, WA, langsam) EPD"}]}, "version": {"version": 1, "majorVersion": 0, "minorVersion": 0, "subMinorVersion": 1, "zero": false, "versionString": "00.00.001"}, "type": "source data set", "uuid": {"uuid": "b2ea8304-ec89-495c-8df3-6c58ad1337c5"}, "refObjectId": "b2ea8304-ec89-495c-8df3-6c58ad1337c5", "versionAsString": "00.00.001", "resourceURLs": ["https://oekobaudat.de/OEKOBAU.DAT/resource/sources/b2ea8304-ec89-495c-8df3-6c58ad1337c5/EPD-BergerBeton-239-DE.pdf?version=00.00.001"]}}]}}, "validation": {"review": [{"reviewDetails": [{"value": "Eine unabhängige Verifizierung der EPD durch eine/n unabhängige/n Dritte/n gemäß ISO 14025:2011-10 wurde durchgeführt.", "lang": "de"}], "referenceToNameOfReviewerAndInstitution": [{"shortDescription": [{"value": "Anne Kees Jeeninga - Advieslab V.o.f. (third party verifier)", "lang": "en"}], "type": "contact data set", "refObjectId": "e4b09f1d-dca8-4c4e-9c18-8b4d4e5280b0", "version": "00.00.001"}], "type": "Independent external review"}]}, "complianceDeclarations": {"compliance": [{"referenceToComplianceSystem": {"shortDescription": [{"value": "ISO 14025", "lang": "en"}], "type": "source data set", "refObjectId": "4f2eb655-6e44-4874-a95a-e28f5442cd4d", "version": "00.00.001"}}, {"referenceToComplianceSystem": {"shortDescription": [{"value": "EN 15804+A2", "lang": "de"}, {"value": "EN 15804+A2", "lang": "en"}], "type": "source data set", "refObjectId": "c0016b33-8cf7-415c-ac6e-deba0d21440d", "version": "00.01.000"}}]}}, "administrativeInformation": {"commissionerAndGoal": {"referenceToCommissioner": [{"shortDescription": [{"value": "Berger Beton SE", "lang": "de"}], "type": "contact data set", "refObjectId": "862c3221-cee8-4623-acb9-5679e76ebe31", "version": "00.00.001"}]}, "dataGenerator": {"referenceToPersonOrEntityGeneratingTheDataSet": [{"shortDescription": [{"value": "Berger Beton SE", "lang": "de"}], "type": "contact data set", "refObjectId": "862c3221-cee8-4623-acb9-5679e76ebe31", "version": "00.00.001"}]}, "dataEntryBy": {"timeStamp": 1702892010502, "referenceToDataSetFormat": [{"shortDescription": [{"value": "ILCD format", "lang": "en"}], "type": "source data set", "refObjectId": "a97a0155-0234-4b87-b4ce-a45da52f2a40", "version": "01.00.000", "uri": "http://lca.jrc.ec.europa.eu/lcainfohub/sample_data/ilcd/sources/ILCD_Format_a97a0155-0234-4b87-b4ce-a45da52f2a40_01.00.000.xml"}, {"shortDescription": [{"value": "EPD Data Format Extensions v1.2", "lang": "en"}, {"value": "EPD-Datenformaterweiterungen v1.2", "lang": "de"}], "type": "source data set", "refObjectId": "a29449fd-aa2f-4de8-b5d7-4b06b43c6fde", "version": "00.01.000"}], "referenceToPersonOrEntityEnteringTheData": {"shortDescription": [{"value": "Kiwa GmbH (Berlin)", "lang": "en"}], "type": "contact data set", "refObjectId": "3ea4a87a-3f88-4633-b7e7-1bbdd272be43", "version": "00.00.001"}}, "publicationAndOwnership": {"dataSetVersion": "00.00.019", "referenceToRegistrationAuthority": {"shortDescription": [{"value": "Kiwa-Ecobility Experts, Kiwa GmbH (Berlin)", "lang": "en"}], "type": "contact data set", "refObjectId": "eb52a9a8-9d0f-40ce-a5c9-7b78f5615e5a", "version": "00.00.001"}, "registrationNumber": "EPD-BergerBeton-239-DE", "referenceToOwnershipOfDataSet": {"shortDescription": [{"value": "Berger Beton SE", "lang": "de"}], "type": "contact data set", "refObjectId": "862c3221-cee8-4623-acb9-5679e76ebe31", "version": "00.00.001"}, "copyright": true, "licenseType": "Free of charge for all users and uses", "accessRestrictions": [{"value": "Keine", "lang": "de"}], "other": {"anies": [{"name": "referenceToPublisher", "value": {"shortDescription": [{"value": "Kiwa-Ecobility Experts, Kiwa GmbH (Berlin)", "lang": "en"}], "type": "contact data set", "refObjectId": "eb52a9a8-9d0f-40ce-a5c9-7b78f5615e5a", "version": "00.00.001"}}]}}}, "exchanges": {"exchange": [{"dataSetInternalID": 1, "referenceToFlowDataSet": {"shortDescription": [{"value": "Konstruktionsbeton M6582A09 (C30/37, F4, 16, XC4, XF1, XA1, XD1, WA, langsam)", "lang": "de"}], "type": "flow data set", "refObjectId": "fd7c87a2-6f6f-400f-9ca0-2b5e2e5a54a7", "version": "00.00.003"}, "meanAmount": 1.0, "resultingAmount": 1.0, "referenceFlow": true, "resultingflowAmount": 1.0, "flowProperties": [{"name": [{"lang": "en", "value": "Volume"}, {"lang": "de", "value": "Volumen"}], "uuid": "93a60a56-a3c8-22da-a746-0800200c9a66", "referenceFlowProperty": true, "meanValue": 1.0, "referenceUnit": "m3", "unitGroupUUID": "cd950537-0a98-4044-9ba7-9f9a68d0a504"}], "materialProperties": [{"name": "gross density", "value": "2380.0", "unit": "kg/m^3", "unitDescription": "kilograms per cubic metre"}], "typeOfFlow": "Product flow", "classification": {"classHierarchy": "Mineralische Baustoffe / Mörtel und Beton / Beton", "name": "OEKOBAU.DAT"}}, {"dataSetInternalID": 2, "referenceToFlowDataSet": {"shortDescription": [{"value": "Komponenten für die Wiederverwendung (CRU)", "lang": "de"}, {"value": "Components for re-use (CRU)", "lang": "en"}, {"value": "Componentes para su reutilización (CRU)", "lang": "es"}, {"value": "Komponenter för återanvändning (CRU)", "lang": "sv"}], "type": "flow data set", "refObjectId": "a2b32f97-3fc7-4af2-b209-525bc6426f33", "version": "30.00.002"}, "exchange direction": "OUTPUT", "meanAmount": 0.0, "other": {"anies": [{"value": "0.0", "module": "A1", "scenario": "Standard scenario"}, {"value": "0.0", "module": "A2", "scenario": "Standard scenario"}, {"value": "0.0", "module": "A3", "scenario": "Standard scenario"}, {"value": "0.0", "module": "B1", "scenario": "Standard scenario"}, {"value": "0.0", "module": "C1", "scenario": "Standard scenario"}, {"value": "0.0", "module": "C2", "scenario": "Standard scenario"}, {"value": "0.0", "module": "C3", "scenario": "Standard scenario"}, {"value": "0.0", "module": "C4", "scenario": "Standard scenario"}, {"value": "0.0", "module": "D", "scenario": "Standard scenario"}, {"name": "referenceToUnitGroupDataSet", "value": {"shortDescription": [{"value": "kg"}], "type": "unit group data set", "refObjectId": "ad38d542-3fe9-439d-9b95-2f5f7752acaf", "uri": "../unitgroups/ad38d542-3fe9-439d-9b95-2f5f7752acaf"}}]}, "resolvedFlowVersion": "38.00.000", "flowProperties": [], "typeOfFlow": "Other flow", "classification": {"classHierarchy": "Quantities / Environmental quantities / EPD EN 15804 / LCI indicators", "name": "GaBiCategories"}}, {"dataSetInternalID": 3, "referenceToFlowDataSet": {"shortDescription": [{"value": "Exportierte elektrische Energie (EEE)", "lang": "de"}, {"value": "Exported electrical energy (EEE)", "lang": "en"}, {"value": "Energía exportada electrica (EEE)", "lang": "es"}, {"value": "Exporterad energi – elektrisk (EEE)", "lang": "sv"}], "type": "flow data set", "refObjectId": "4da0c987-2b76-40d6-9e9e-82a017aaaf29", "version": "30.00.002"}, "exchange direction": "OUTPUT", "meanAmount": 0.0, "other": {"anies": [{"value": "0.0", "module": "A1", "scenario": "Standard scenario"}, {"value": "0.0", "module": "A2", "scenario": "Standard scenario"}, {"value": "0.0", "module": "A3", "scenario": "Standard scenario"}, {"value": "0.0", "module": "B1", "scenario": "Standard scenario"}, {"value": "0.0", "module": "C1", "scenario": "Standard scenario"}, {"value": "0.0", "module": "C2", "scenario": "Standard scenario"}, {"value": "0.0", "module": "C3", "scenario": "Standard scenario"}, {"value": "0.0", "module": "C4", "scenario": "Standard scenario"}, {"value": "0.0", "module": "D", "scenario": "Standard scenario"}, {"name": "referenceToUnitGroupDataSet", "value": {"shortDescription": [{"value": "MJ"}], "type": "unit group data set", "refObjectId": "93a60a57-a3c8-11da-a746-0800200c9a66", "uri": "../unitgroups/93a60a57-a3c8-11da-a746-0800200c9a66"}}]}, "resolvedFlowVersion": "38.00.000", "flowProperties": [], "typeOfFlow": "Other flow", "classification": {"classHierarchy": "Quantities / Environmental quantities / EPD EN 15804 / LCI indicators", "name": "GaBiCategories"}}, {"dataSetInternalID": 4, "referenceToFlowDataSet": {"shortDescription": [{"value": "Exportierte thermische Energie (EET)", "lang": "de"}, {"value": "Exported thermal energy (EET)", "lang": "en"}, {"value": "Energía exportada termal (EET)", "lang": "es"}, {"value": "Exporterad energi – termisk (EET)", "lang": "sv"}], "type": "flow data set", "refObjectId": "98daf38a-7a79-46d3-9a37-2b7bd0955810", "version": "30.00.002"}, "exchange direction": "OUTPUT", "meanAmount": 0.0, "other": {"anies": [{"value": "0.0", "module": "A1", "scenario": "Standard scenario"}, {"value": "0.0", "module": "A2", "scenario": "Standard scenario"}, {"value": "0.0", "module": "A3", "scenario": "Standard scenario"}, {"value": "0.0", "module": "B1", "scenario": "Standard scenario"}, {"value": "0.0", "module": "C1", "scenario": "Standard scenario"}, {"value": "0.0", "module": "C2", "scenario": "Standard scenario"}, {"value": "0.0", "module": "C3", "scenario": "Standard scenario"}, {"value": "0.0", "module": "C4", "scenario": "Standard scenario"}, {"value": "0.0", "module": "D", "scenario": "Standard scenario"}, {"name": "referenceToUnitGroupDataSet", "value": {"shortDescription": [{"value": "MJ"}], "type": "unit group data set", "refObjectId": "93a60a57-a3c8-11da-a746-0800200c9a66", "uri": "../unitgroups/93a60a57-a3c8-11da-a746-0800200c9a66"}}]}, "resolvedFlowVersion": "38.00.000", "flowProperties": [], "typeOfFlow": "Other flow", "classification": {"classHierarchy": "Quantities / Environmental quantities / EPD EN 15804 / LCI indicators", "name": "GaBiCategories"}}, {"dataSetInternalID": 5, "referenceToFlowDataSet": {"shortDescription": [{"value": "Gefährlicher Abfall zur Deponie (HWD)", "lang": "de"}, {"value": "Hazardous waste disposed (HWD)", "lang": "en"}, {"value": "Residuos peligrosos eliminados (HWD)", "lang": "es"}, {"value": "Farligt avfall (HWD)", "lang": "sv"}], "type": "flow data set", "refObjectId": "430f9e0f-59b2-46a0-8e0d-55e0e84948fc", "version": "30.00.002"}, "exchange direction": "OUTPUT", "meanAmount": 0.0, "other": {"anies": [{"value": "0.00118", "module": "A1", "scenario": "Standard scenario"}, {"value": "4.6E-4", "module": "A2", "scenario": "Standard scenario"}, {"value": "4.58E-5", "module": "A3", "scenario": "Standard scenario"}, {"value": "0.0", "module": "B1", "scenario": "Standard scenario"}, {"value": "0.00104", "module": "C1", "scenario": "Standard scenario"}, {"value": "6.06E-4", "module": "C2", "scenario": "Standard scenario"}, {"value": "8.51E-5", "module": "C3", "scenario": "Standard scenario"}, {"value": "3.25E-5", "module": "C4", "scenario": "Standard scenario"}, {"value": "-0.00181", "module": "D", "scenario": "Standard scenario"}, {"name": "referenceToUnitGroupDataSet", "value": {"shortDescription": [{"value": "kg"}], "type": "unit group data set", "refObjectId": "ad38d542-3fe9-439d-9b95-2f5f7752acaf", "uri": "../unitgroups/ad38d542-3fe9-439d-9b95-2f5f7752acaf"}}]}, "resolvedFlowVersion": "38.00.000", "flowProperties": [], "typeOfFlow": "Other flow", "classification": {"classHierarchy": "Quantities / Environmental quantities / EPD EN 15804 / LCI indicators", "name": "GaBiCategories"}}, {"dataSetInternalID": 6, "referenceToFlowDataSet": {"shortDescription": [{"value": "Stoffe für die Energierückgewinnung (MER)", "lang": "de"}, {"value": "Materials for energy recovery (MER)", "lang": "en"}, {"value": "Materiales para valorización energética (recuperación de energía) (MER)", "lang": "es"}, {"value": "Material till energiåtervinning (MER)", "lang": "sv"}], "type": "flow data set", "refObjectId": "59a9181c-3aaf-46ee-8b13-2b3723b6e447", "version": "30.00.002"}, "exchange direction": "OUTPUT", "meanAmount": 0.0, "other": {"anies": [{"value": "0.0", "module": "A1", "scenario": "Standard scenario"}, {"value": "0.0", "module": "A2", "scenario": "Standard scenario"}, {"value": "0.0", "module": "A3", "scenario": "Standard scenario"}, {"value": "0.0", "module": "B1", "scenario": "Standard scenario"}, {"value": "0.0", "module": "C1", "scenario": "Standard scenario"}, {"value": "0.0", "module": "C2", "scenario": "Standard scenario"}, {"value": "0.0", "module": "C3", "scenario": "Standard scenario"}, {"value": "0.0", "module": "C4", "scenario": "Standard scenario"}, {"value": "0.0", "module": "D", "scenario": "Standard scenario"}, {"name": "referenceToUnitGroupDataSet", "value": {"shortDescription": [{"value": "kg"}], "type": "unit group data set", "refObjectId": "ad38d542-3fe9-439d-9b95-2f5f7752acaf", "uri": "../unitgroups/ad38d542-3fe9-439d-9b95-2f5f7752acaf"}}]}, "resolvedFlowVersion": "38.00.000", "flowProperties": [], "typeOfFlow": "Other flow", "classification": {"classHierarchy": "Quantities / Environmental quantities / EPD EN 15804 / LCI indicators", "name": "GaBiCategories"}}, {"dataSetInternalID": 7, "referenceToFlowDataSet": {"shortDescription": [{"value": "Stoffe zum Recycling (MFR)", "lang": "de"}, {"value": "Materials for recycling (MFR)", "lang": "en"}, {"value": "Materiales para el reciclaje (MFR)", "lang": "es"}, {"value": "Material till återvinning (MFR)", "lang": "sv"}], "type": "flow data set", "refObjectId": "d7fe48a5-4103-49c8-9aae-b0b5dfdbd6ae", "version": "30.00.002"}, "exchange direction": "OUTPUT", "meanAmount": 0.0, "other": {"anies": [{"value": "0.0", "module": "A1", "scenario": "Standard scenario"}, {"value": "0.0", "module": "A2", "scenario": "Standard scenario"}, {"value": "0.0", "module": "A3", "scenario": "Standard scenario"}, {"value": "0.0", "module": "B1", "scenario": "Standard scenario"}, {"value": "0.0", "module": "C1", "scenario": "Standard scenario"}, {"value": "0.0", "module": "C2", "scenario": "Standard scenario"}, {"value": "2240.0", "module": "C3", "scenario": "Standard scenario"}, {"value": "0.0", "module": "C4", "scenario": "Standard scenario"}, {"value": "0.0", "module": "D", "scenario": "Standard scenario"}, {"name": "referenceToUnitGroupDataSet", "value": {"shortDescription": [{"value": "kg"}], "type": "unit group data set", "refObjectId": "ad38d542-3fe9-439d-9b95-2f5f7752acaf", "uri": "../unitgroups/ad38d542-3fe9-439d-9b95-2f5f7752acaf"}}]}, "resolvedFlowVersion": "38.00.000", "flowProperties": [], "typeOfFlow": "Other flow", "classification": {"classHierarchy": "Quantities / Environmental quantities / EPD EN 15804 / LCI indicators", "name": "GaBiCategories"}}, {"dataSetInternalID": 8, "referenceToFlowDataSet": {"shortDescription": [{"value": "Einsatz von Süßwasserressourcen (FW)", "lang": "de"}, {"value": "Use of net fresh water (FW)", "lang": "en"}, {"value": "Uso neto de recursos de agua dulce (FW)", "lang": "es"}, {"value": "Användning av sötvatten (FW)", "lang": "sv"}], "type": "flow data set", "refObjectId": "3cf952c8-f3a4-461d-8c96-96456ca62246", "version": "30.00.003"}, "exchange direction": "INPUT", "meanAmount": 0.0, "other": {"anies": [{"value": "3.48", "module": "A1", "scenario": "Standard scenario"}, {"value": "0.0205", "module": "A2", "scenario": "Standard scenario"}, {"value": "0.0107", "module": "A3", "scenario": "Standard scenario"}, {"value": "0.0", "module": "B1", "scenario": "Standard scenario"}, {"value": "0.0196", "module": "C1", "scenario": "Standard scenario"}, {"value": "0.0291", "module": "C2", "scenario": "Standard scenario"}, {"value": "0.0163", "module": "C3", "scenario": "Standard scenario"}, {"value": "0.0233", "module": "C4", "scenario": "Standard scenario"}, {"value": "-3.19", "module": "D", "scenario": "Standard scenario"}, {"name": "referenceToUnitGroupDataSet", "value": {"shortDescription": [{"value": "m3"}], "type": "unit group data set", "refObjectId": "cd950537-0a98-4044-9ba7-9f9a68d0a504", "uri": "../unitgroups/cd950537-0a98-4044-9ba7-9f9a68d0a504"}}]}, "resolvedFlowVersion": "38.00.000", "flowProperties": [], "typeOfFlow": "Other flow", "classification": {"classHierarchy": "Quantities / Environmental quantities / EPD EN 15804 / LCI indicators", "name": "GaBiCategories"}}, {"dataSetInternalID": 9, "referenceToFlowDataSet": {"shortDescription": [{"value": "Entsorgter nicht gefährlicher Abfall (NHWD)", "lang": "de"}, {"value": "Non hazardous waste dispose (NHWD)", "lang": "en"}, {"value": "Residuos no peligrosos eliminados (NHWD)", "lang": "es"}, {"value": "Icke-farligt avfall (NHWD)", "lang": "sv"}], "type": "flow data set", "refObjectId": "b29ef66b-e286-4afa-949f-62f1a7b4d7fa", "version": "30.00.002"}, "exchange direction": "OUTPUT", "meanAmount": 0.0, "other": {"anies": [{"value": "10.6", "module": "A1", "scenario": "Standard scenario"}, {"value": "10.7", "module": "A2", "scenario": "Standard scenario"}, {"value": "0.103", "module": "A3", "scenario": "Standard scenario"}, {"value": "0.0", "module": "B1", "scenario": "Standard scenario"}, {"value": "0.451", "module": "C1", "scenario": "Standard scenario"}, {"value": "15.2", "module": "C2", "scenario": "Standard scenario"}, {"value": "6.81", "module": "C3", "scenario": "Standard scenario"}, {"value": "148.0", "module": "C4", "scenario": "Standard scenario"}, {"value": "-12.8", "module": "D", "scenario": "Standard scenario"}, {"name": "referenceToUnitGroupDataSet", "value": {"shortDescription": [{"value": "kg"}], "type": "unit group data set", "refObjectId": "ad38d542-3fe9-439d-9b95-2f5f7752acaf", "uri": "../unitgroups/ad38d542-3fe9-439d-9b95-2f5f7752acaf"}}]}, "resolvedFlowVersion": "38.00.000", "flowProperties": [], "typeOfFlow": "Other flow", "classification": {"classHierarchy": "Quantities / Environmental quantities / EPD EN 15804 / LCI indicators", "name": "GaBiCategories"}}, {"dataSetInternalID": 10, "referenceToFlowDataSet": {"shortDescription": [{"value": "Nicht-erneuerbare Primärenergie als Energieträger (PENRE)", "lang": "de"}, {"value": "Use of non renewable primary energy (PENRE)", "lang": "en"}, {"value": "Uso de energía primaria no renovable, excluyendo los recursos de energía primaria no renovable utilizada como materia prima (PENRE)", "lang": "es"}, {"value": "Icke förnybar primärenergi - använd som energibärare (PENRE)", "lang": "sv"}], "type": "flow data set", "refObjectId": "ac857178-2b45-46ec-892a-a9a4332f0372", "version": "30.00.002"}, "exchange direction": "INPUT", "meanAmount": 0.0, "other": {"anies": [{"value": "1290.0", "module": "A1", "scenario": "Standard scenario"}, {"value": "179.0", "module": "A2", "scenario": "Standard scenario"}, {"value": "31.2", "module": "A3", "scenario": "Standard scenario"}, {"value": "0.0", "module": "B1", "scenario": "Standard scenario"}, {"value": "404.0", "module": "C1", "scenario": "Standard scenario"}, {"value": "254.0", "module": "C2", "scenario": "Standard scenario"}, {"value": "219.0", "module": "C3", "scenario": "Standard scenario"}, {"value": "5.51", "module": "C4", "scenario": "Standard scenario"}, {"value": "-380.0", "module": "D", "scenario": "Standard scenario"}, {"name": "referenceToUnitGroupDataSet", "value": {"shortDescription": [{"value": "MJ"}], "type": "unit group data set", "refObjectId": "93a60a57-a3c8-11da-a746-0800200c9a66", "uri": "../unitgroups/93a60a57-a3c8-11da-a746-0800200c9a66"}}]}, "resolvedFlowVersion": "38.00.000", "flowProperties": [], "typeOfFlow": "Other flow", "classification": {"classHierarchy": "Quantities", "name": "GaBiCategories"}}, {"dataSetInternalID": 11, "referenceToFlowDataSet": {"shortDescription": [{"value": "Nicht-erneuerbare Primärenergie zur stofflichen Nutzung (PENRM)", "lang": "de"}, {"value": "Use of non renewable primary energy resources used as raw materials (PENRM)", "lang": "en"}, {"value": "Uso de la energía primaria no renovable utilizada como materia prima (PENRM)", "lang": "es"}, {"value": "Icke förnybar primärenergi - använd som råmaterial (PENRM)", "lang": "sv"}], "type": "flow data set", "refObjectId": "1421caa0-679d-4bf4-b282-0eb850ccae27", "version": "30.00.001"}, "exchange direction": "INPUT", "meanAmount": 0.0, "other": {"anies": [{"value": "0.0", "module": "A1", "scenario": "Standard scenario"}, {"value": "0.0", "module": "A2", "scenario": "Standard scenario"}, {"value": "0.0", "module": "A3", "scenario": "Standard scenario"}, {"value": "0.0", "module": "B1", "scenario": "Standard scenario"}, {"value": "0.0", "module": "C1", "scenario": "Standard scenario"}, {"value": "0.0", "module": "C2", "scenario": "Standard scenario"}, {"value": "0.0", "module": "C3", "scenario": "Standard scenario"}, {"value": "0.0", "module": "C4", "scenario": "Standard scenario"}, {"value": "0.0", "module": "D", "scenario": "Standard scenario"}, {"name": "referenceToUnitGroupDataSet", "value": {"shortDescription": [{"value": "MJ"}], "type": "unit group data set", "refObjectId": "93a60a57-a3c8-11da-a746-0800200c9a66", "uri": "../unitgroups/93a60a57-a3c8-11da-a746-0800200c9a66"}}]}, "resolvedFlowVersion": "38.00.000", "flowProperties": [], "typeOfFlow": "Other flow", "classification": {"classHierarchy": "Quantities", "name": "GaBiCategories"}}, {"dataSetInternalID": 12, "referenceToFlowDataSet": {"shortDescription": [{"value": "Nicht erneuerbare Sekundärbrennstoffe (NRSF)", "lang": "de"}, {"value": "Use of non renewable secondary fuels (NRSF)", "lang": "en"}, {"value": "Uso de combustibles secundarios no renovables (NRSF)", "lang": "es"}, {"value": "Användning av ickeförnybara sekundära bränslen (NRSF)", "lang": "sv"}], "type": "flow data set", "refObjectId": "89def144-d39a-4287-b86f-efde453ddcb2", "version": "30.00.001"}, "exchange direction": "INPUT", "meanAmount": 0.0, "other": {"anies": [{"value": "0.0", "module": "A1", "scenario": "Standard scenario"}, {"value": "0.0", "module": "A2", "scenario": "Standard scenario"}, {"value": "0.0", "module": "A3", "scenario": "Standard scenario"}, {"value": "0.0", "module": "B1", "scenario": "Standard scenario"}, {"value": "0.0", "module": "C1", "scenario": "Standard scenario"}, {"value": "0.0", "module": "C2", "scenario": "Standard scenario"}, {"value": "0.0", "module": "C3", "scenario": "Standard scenario"}, {"value": "0.0", "module": "C4", "scenario": "Standard scenario"}, {"value": "0.0", "module": "D", "scenario": "Standard scenario"}, {"name": "referenceToUnitGroupDataSet", "value": {"shortDescription": [{"value": "MJ"}], "type": "unit group data set", "refObjectId": "93a60a57-a3c8-11da-a746-0800200c9a66", "uri": "../unitgroups/93a60a57-a3c8-11da-a746-0800200c9a66"}}]}, "resolvedFlowVersion": "38.00.000", "flowProperties": [], "typeOfFlow": "Other flow", "classification": {"classHierarchy": "Quantities / Environmental quantities / EPD EN 15804 / LCI indicators", "name": "GaBiCategories"}}, {"dataSetInternalID": 13, "referenceToFlowDataSet": {"shortDescription": [{"value": "Entsorgter radioaktiver Abfall (RWD)", "lang": "de"}, {"value": "Radioactive waste disposed (RWD)", "lang": "en"}, {"value": "Residuos radiactivos eliminados (RWD)", "lang": "es"}, {"value": "Radioaktivt avfall (RWD) ", "lang": "sv"}], "type": "flow data set", "refObjectId": "3449546e-52ad-4b39-b809-9fb77cea8ff6", "version": "30.00.001"}, "exchange direction": "OUTPUT", "meanAmount": 0.0, "other": {"anies": [{"value": "0.00582", "module": "A1", "scenario": "Standard scenario"}, {"value": "0.00111", "module": "A2", "scenario": "Standard scenario"}, {"value": "1.36E-4", "module": "A3", "scenario": "Standard scenario"}, {"value": "0.0", "module": "B1", "scenario": "Standard scenario"}, {"value": "0.00264", "module": "C1", "scenario": "Standard scenario"}, {"value": "0.00157", "module": "C2", "scenario": "Standard scenario"}, {"value": "2.2E-4", "module": "C3", "scenario": "Standard scenario"}, {"value": "1.43E-4", "module": "C4", "scenario": "Standard scenario"}, {"value": "-0.00205", "module": "D", "scenario": "Standard scenario"}, {"name": "referenceToUnitGroupDataSet", "value": {"shortDescription": [{"value": "kg"}], "type": "unit group data set", "refObjectId": "ad38d542-3fe9-439d-9b95-2f5f7752acaf", "uri": "../unitgroups/ad38d542-3fe9-439d-9b95-2f5f7752acaf"}}]}, "resolvedFlowVersion": "38.00.000", "flowProperties": [], "typeOfFlow": "Other flow", "classification": {"classHierarchy": "Quantities / Environmental quantities / EPD EN 15804 / LCI indicators", "name": "GaBiCategories"}}, {"dataSetInternalID": 14, "referenceToFlowDataSet": {"shortDescription": [{"value": "Erneuerbare Primärenergie als Energieträger (PERE)", "lang": "de"}, {"value": "Use of renewable primary energy (PERE)", "lang": "en"}, {"value": "Uso de energía primaria renovable excluyendo los recursos de energía primaria renovable utilizada como materia prima (PERE)", "lang": "es"}, {"value": "Förnybar energi - använd som energibärare (PERE)", "lang": "sv"}], "type": "flow data set", "refObjectId": "20f32be5-0398-4288-9b6d-accddd195317", "version": "30.00.001"}, "exchange direction": "INPUT", "meanAmount": 0.0, "other": {"anies": [{"value": "104.0", "module": "A1", "scenario": "Standard scenario"}, {"value": "2.11", "module": "A2", "scenario": "Standard scenario"}, {"value": "4.19", "module": "A3", "scenario": "Standard scenario"}, {"value": "0.0", "module": "B1", "scenario": "Standard scenario"}, {"value": "2.06", "module": "C1", "scenario": "Standard scenario"}, {"value": "2.99", "module": "C2", "scenario": "Standard scenario"}, {"value": "9.04", "module": "C3", "scenario": "Standard scenario"}, {"value": "0.596", "module": "C4", "scenario": "Standard scenario"}, {"value": "-12.4", "module": "D", "scenario": "Standard scenario"}, {"name": "referenceToUnitGroupDataSet", "value": {"shortDescription": [{"value": "MJ"}], "type": "unit group data set", "refObjectId": "93a60a57-a3c8-11da-a746-0800200c9a66", "uri": "../unitgroups/93a60a57-a3c8-11da-a746-0800200c9a66"}}]}, "resolvedFlowVersion": "38.00.000", "flowProperties": [], "typeOfFlow": "Other flow", "classification": {"classHierarchy": "Quantities", "name": "GaBiCategories"}}, {"dataSetInternalID": 15, "referenceToFlowDataSet": {"shortDescription": [{"value": "Erneuerbare Primärenergie zur stofflichen Nutzung (PERM)", "lang": "de"}, {"value": "Use of renewable primary energy resources used as raw materials (PERM)", "lang": "en"}, {"value": "Uso de energía primaria renovable utilizada como materia prima (PERM)", "lang": "es"}, {"value": "Förnybar energi - använd som råmaterial (PERM)", "lang": "sv"}], "type": "flow data set", "refObjectId": "fb3ec0de-548d-4508-aea5-00b73bf6f702", "version": "30.00.001"}, "exchange direction": "INPUT", "meanAmount": 0.0, "other": {"anies": [{"value": "0.0", "module": "A1", "scenario": "Standard scenario"}, {"value": "0.0", "module": "A2", "scenario": "Standard scenario"}, {"value": "0.0", "module": "A3", "scenario": "Standard scenario"}, {"value": "0.0", "module": "B1", "scenario": "Standard scenario"}, {"value": "0.0", "module": "C1", "scenario": "Standard scenario"}, {"value": "0.0", "module": "C2", "scenario": "Standard scenario"}, {"value": "0.0", "module": "C3", "scenario": "Standard scenario"}, {"value": "0.0", "module": "C4", "scenario": "Standard scenario"}, {"value": "0.0", "module": "D", "scenario": "Standard scenario"}, {"name": "referenceToUnitGroupDataSet", "value": {"shortDescription": [{"value": "MJ"}], "type": "unit group data set", "refObjectId": "93a60a57-a3c8-11da-a746-0800200c9a66", "uri": "../unitgroups/93a60a57-a3c8-11da-a746-0800200c9a66"}}]}, "resolvedFlowVersion": "38.00.000", "flowProperties": [], "typeOfFlow": "Other flow", "classification": {"classHierarchy": "Quantities", "name": "GaBiCategories"}}, {"dataSetInternalID": 16, "referenceToFlowDataSet": {"shortDescription": [{"value": "Erneuerbare Sekundärbrennstoffe (RSF)", "lang": "de"}, {"value": "Use of renewable secondary fuels (RSF)", "lang": "en"}, {"value": "Uso de combustibles secundarios renovables (RSF)", "lang": "es"}, {"value": "Användning av förnybara sekundära bränslen (RSF)", "lang": "sv"}], "type": "flow data set", "refObjectId": "64333088-a55f-4aa2-9a31-c10b07816787", "version": "30.00.001"}, "exchange direction": "INPUT", "meanAmount": 0.0, "other": {"anies": [{"value": "0.0", "module": "A1", "scenario": "Standard scenario"}, {"value": "0.0", "module": "A2", "scenario": "Standard scenario"}, {"value": "0.0", "module": "A3", "scenario": "Standard scenario"}, {"value": "0.0", "module": "B1", "scenario": "Standard scenario"}, {"value": "0.0", "module": "C1", "scenario": "Standard scenario"}, {"value": "0.0", "module": "C2", "scenario": "Standard scenario"}, {"value": "0.0", "module": "C3", "scenario": "Standard scenario"}, {"value": "0.0", "module": "C4", "scenario": "Standard scenario"}, {"value": "0.0", "module": "D", "scenario": "Standard scenario"}, {"name": "referenceToUnitGroupDataSet", "value": {"shortDescription": [{"value": "MJ"}], "type": "unit group data set", "refObjectId": "93a60a57-a3c8-11da-a746-0800200c9a66", "uri": "../unitgroups/93a60a57-a3c8-11da-a746-0800200c9a66"}}]}, "resolvedFlowVersion": "38.00.000", "flowProperties": [], "typeOfFlow": "Other flow", "classification": {"classHierarchy": "Quantities / Environmental quantities / EPD EN 15804 / LCI indicators", "name": "GaBiCategories"}}, {"dataSetInternalID": 17, "referenceToFlowDataSet": {"shortDescription": [{"value": "Einsatz von Sekundärstoffen (SM)", "lang": "de"}, {"value": "Use of secondary material (SM)", "lang": "en"}, {"value": "Uso de materiales secundarios (SM)", "lang": "es"}, {"value": "Användning av sekundära material (SM)", "lang": "sv"}], "type": "flow data set", "refObjectId": "c6a1f35f-2d09-4f54-8dfb-97e502e1ce92", "version": "30.00.001"}, "exchange direction": "INPUT", "meanAmount": 0.0, "other": {"anies": [{"value": "0.0", "module": "A1", "scenario": "Standard scenario"}, {"value": "0.0", "module": "A2", "scenario": "Standard scenario"}, {"value": "0.0", "module": "A3", "scenario": "Standard scenario"}, {"value": "0.0", "module": "B1", "scenario": "Standard scenario"}, {"value": "0.0", "module": "C1", "scenario": "Standard scenario"}, {"value": "0.0", "module": "C2", "scenario": "Standard scenario"}, {"value": "0.0", "module": "C3", "scenario": "Standard scenario"}, {"value": "0.0", "module": "C4", "scenario": "Standard scenario"}, {"value": "0.0", "module": "D", "scenario": "Standard scenario"}, {"name": "referenceToUnitGroupDataSet", "value": {"shortDescription": [{"value": "kg"}], "type": "unit group data set", "refObjectId": "ad38d542-3fe9-439d-9b95-2f5f7752acaf", "uri": "../unitgroups/ad38d542-3fe9-439d-9b95-2f5f7752acaf"}}]}, "resolvedFlowVersion": "38.00.000", "flowProperties": [], "typeOfFlow": "Other flow", "classification": {"classHierarchy": "Quantities / Environmental quantities / EPD EN 15804 / LCI indicators", "name": "GaBiCategories"}}, {"dataSetInternalID": 18, "referenceToFlowDataSet": {"shortDescription": [{"value": "Total nicht erneuerbare Primärenergie (PENRT)", "lang": "de"}, {"value": "Total use of non renewable primary energy resource (PENRT)", "lang": "en"}, {"value": "Uso total de la energía primaria no renovable (energía primaria y recursos de energía primaria renovable utilizada como materia prima) (PENRT)", "lang": "es"}, {"value": "Icke förnybar primärenergi – total (PENRT)", "lang": "sv"}], "type": "flow data set", "refObjectId": "06159210-646b-4c8d-8583-da9b3b95a6c1", "version": "30.00.001"}, "exchange direction": "INPUT", "meanAmount": 0.0, "other": {"anies": [{"value": "1290.0", "module": "A1", "scenario": "Standard scenario"}, {"value": "179.0", "module": "A2", "scenario": "Standard scenario"}, {"value": "31.2", "module": "A3", "scenario": "Standard scenario"}, {"value": "0.0", "module": "B1", "scenario": "Standard scenario"}, {"value": "404.0", "module": "C1", "scenario": "Standard scenario"}, {"value": "254.0", "module": "C2", "scenario": "Standard scenario"}, {"value": "521.0", "module": "C3", "scenario": "Standard scenario"}, {"value": "23.1", "module": "C4", "scenario": "Standard scenario"}, {"value": "-380.0", "module": "D", "scenario": "Standard scenario"}, {"name": "referenceToUnitGroupDataSet", "value": {"shortDescription": [{"value": "MJ"}], "type": "unit group data set", "refObjectId": "93a60a57-a3c8-11da-a746-0800200c9a66", "uri": "../unitgroups/93a60a57-a3c8-11da-a746-0800200c9a66"}}]}, "resolvedFlowVersion": "38.00.000", "flowProperties": [], "typeOfFlow": "Other flow", "classification": {"classHierarchy": "Quantities / Environmental quantities / EPD EN 15804 / LCI indicators", "name": "GaBiCategories"}}, {"dataSetInternalID": 19, "referenceToFlowDataSet": {"shortDescription": [{"value": "Total erneuerbare Primärenergie (PERT)", "lang": "de"}, {"value": "Total use of renewable primary energy resources (PERT)", "lang": "en"}, {"value": "Uso total de la energía primaria renovable (energía primaria y recursos de energía primaria renovable utilizada como materia prima) (PERT)", "lang": "es"}, {"value": "Förnybar energi – total (PERT)", "lang": "sv"}], "type": "flow data set", "refObjectId": "53f97275-fa8a-4cdd-9024-65936002acd0", "version": "30.00.001"}, "exchange direction": "INPUT", "meanAmount": 0.0, "other": {"anies": [{"value": "104.0", "module": "A1", "scenario": "Standard scenario"}, {"value": "2.11", "module": "A2", "scenario": "Standard scenario"}, {"value": "4.19", "module": "A3", "scenario": "Standard scenario"}, {"value": "0.0", "module": "B1", "scenario": "Standard scenario"}, {"value": "2.06", "module": "C1", "scenario": "Standard scenario"}, {"value": "2.99", "module": "C2", "scenario": "Standard scenario"}, {"value": "2.78", "module": "C3", "scenario": "Standard scenario"}, {"value": "0.176", "module": "C4", "scenario": "Standard scenario"}, {"value": "-12.4", "module": "D", "scenario": "Standard scenario"}, {"name": "referenceToUnitGroupDataSet", "value": {"shortDescription": [{"value": "MJ"}], "type": "unit group data set", "refObjectId": "93a60a57-a3c8-11da-a746-0800200c9a66", "uri": "../unitgroups/93a60a57-a3c8-11da-a746-0800200c9a66"}}]}, "resolvedFlowVersion": "38.00.000", "flowProperties": [], "typeOfFlow": "Other flow", "classification": {"classHierarchy": "Quantities / Environmental quantities / EPD EN 15804 / LCI indicators", "name": "GaBiCategories"}}]}, "LCIAResults": {"LCIAResult": [{"referenceToLCIAMethodDataSet": {"shortDescription": [{"value": "Potenzial für die Verknappung abiotischer Ressourcen – nicht fossile Ressourcen (ADPE)", "lang": "de"}, {"value": "Abiotic depletion potential - non-fossil resources (ADPE)", "lang": "en"}, {"value": "Abiotisk utarmningspotential icke fossila resurser (ADP-mm)", "lang": "sv"}], "type": "LCIA method data set", "refObjectId": "b2ad6494-c78d-11e6-9d9d-cec0c932ce01", "version": "01.00.012"}, "meanAmount": 0.0, "other": {"anies": [{"value": "0.00149", "module": "A1", "scenario": "Standard scenario"}, {"value": "3.05E-4", "module": "A2", "scenario": "Standard scenario"}, {"value": "1.46E-5", "module": "A3", "scenario": "Standard scenario"}, {"value": "0.0", "module": "B1", "scenario": "Standard scenario"}, {"value": "4.24E-5", "module": "C1", "scenario": "Standard scenario"}, {"value": "4.02E-4", "module": "C2", "scenario": "Standard scenario"}, {"value": "1.03E-5", "module": "C3", "scenario": "Standard scenario"}, {"value": "7.13E-6", "module": "C4", "scenario": "Standard scenario"}, {"value": "-8.29E-4", "module": "D", "scenario": "Standard scenario"}, {"name": "referenceToUnitGroupDataSet", "value": {"shortDescription": [{"value": "kg Sb-Äqv."}], "type": "unit group data set", "refObjectId": "54ccd2d9-a32a-4fc2-923d-f2c8c93e89d4", "uri": "../unitgroups/54ccd2d9-a32a-4fc2-923d-f2c8c93e89d4"}}]}}, {"referenceToLCIAMethodDataSet": {"shortDescription": [{"value": "Potenzial für die Verknappung abiotischer Ressourcen – fossile Brennstoffe (ADPF)", "lang": "de"}, {"value": "Abiotic depletion potential - fossil resources (ADPF)", "lang": "en"}, {"value": "Abiotisk utarmningspotential av fossila resurser (ADP-F)", "lang": "sv"}], "type": "LCIA method data set", "refObjectId": "b2ad6110-c78d-11e6-9d9d-cec0c932ce01", "version": "01.00.012"}, "meanAmount": 0.0, "other": {"anies": [{"value": "1220.0", "module": "A1", "scenario": "Standard scenario"}, {"value": "181.0", "module": "A2", "scenario": "Standard scenario"}, {"value": "29.1", "module": "A3", "scenario": "Standard scenario"}, {"value": "0.0", "module": "B1", "scenario": "Standard scenario"}, {"value": "381.0", "module": "C1", "scenario": "Standard scenario"}, {"value": "239.0", "module": "C2", "scenario": "Standard scenario"}, {"value": "48.9", "module": "C3", "scenario": "Standard scenario"}, {"value": "21.8", "module": "C4", "scenario": "Standard scenario"}, {"value": "-358.0", "module": "D", "scenario": "Standard scenario"}, {"name": "referenceToUnitGroupDataSet", "value": {"shortDescription": [{"value": "MJ"}], "type": "unit group data set", "refObjectId": "93a60a57-a3c8-11da-a746-0800200c9a66", "uri": "../unitgroups/93a60a57-a3c8-11da-a746-0800200c9a66"}}]}}, {"referenceToLCIAMethodDataSet": {"shortDescription": [{"value": "Versauerungspotenzial, kumulierte Überschreitung (AP)", "lang": "de"}, {"value": "Acidification potential, Accumulated Exceedance (AP)", "lang": "en"}, {"value": "Försurningspotential på land och vatten (AP)", "lang": "sv"}], "type": "LCIA method data set", "refObjectId": "b5c611c6-def3-11e6-bf01-fe55135034f3", "version": "01.03.011", "uri": "http://lca.jrc.ec.europa.eu/lcainfohub/datasets/elcd/lciamethods/f6cbd466-253f-4145-a4bb-8dae7d266e89.xml"}, "meanAmount": 0.0, "other": {"anies": [{"value": "0.652", "module": "A1", "scenario": "Standard scenario"}, {"value": "0.0649", "module": "A2", "scenario": "Standard scenario"}, {"value": "0.00967", "module": "A3", "scenario": "Standard scenario"}, {"value": "0.0", "module": "B1", "scenario": "Standard scenario"}, {"value": "0.289", "module": "C1", "scenario": "Standard scenario"}, {"value": "0.0919", "module": "C2", "scenario": "Standard scenario"}, {"value": "0.0229", "module": "C3", "scenario": "Standard scenario"}, {"value": "0.00739", "module": "C4", "scenario": "Standard scenario"}, {"value": "-0.194", "module": "D", "scenario": "Standard scenario"}, {"name": "referenceToUnitGroupDataSet", "value": {"shortDescription": [{"value": "mol H+ eqv."}], "type": "unit group data set", "refObjectId": "42e089ac-92bf-4bf2-8ca1-5fc40d18f2ed", "uri": "../unitgroups/42e089ac-92bf-4bf2-8ca1-5fc40d18f2ed"}}]}}, {"referenceToLCIAMethodDataSet": {"shortDescription": [{"value": "Eutrophierungspotenzial - Süßwasser (EP-freshwater)", "lang": "de"}, {"value": "Eutrophication potential - freshwater (EP-freshwater)", "lang": "en"}, {"value": "Övergödningspotential sötvatten (EP-fw)", "lang": "sv"}], "type": "LCIA method data set", "refObjectId": "b53ec18f-7377-4ad3-86eb-cc3f4f276b2b", "version": "01.00.012", "uri": "http://lca.jrc.ec.europa.eu/lcainfohub/datasets/elcd/lciamethods/a4630d5b-df2f-48ae-b3f2-5e5257606d68.xml"}, "meanAmount": 0.0, "other": {"anies": [{"value": "0.00366", "module": "A1", "scenario": "Standard scenario"}, {"value": "1.13E-4", "module": "A2", "scenario": "Standard scenario"}, {"value": "2.56E-4", "module": "A3", "scenario": "Standard scenario"}, {"value": "0.0", "module": "B1", "scenario": "Standard scenario"}, {"value": "1.01E-4", "module": "C1", "scenario": "Standard scenario"}, {"value": "1.6E-4", "module": "C2", "scenario": "Standard scenario"}, {"value": "1.13E-4", "module": "C3", "scenario": "Standard scenario"}, {"value": "8.73E-6", "module": "C4", "scenario": "Standard scenario"}, {"value": "-5.69E-4", "module": "D", "scenario": "Standard scenario"}, {"name": "referenceToUnitGroupDataSet", "value": {"shortDescription": [{"value": "kg P eqv."}], "type": "unit group data set", "refObjectId": "0429039d-a61d-4590-ba67-aa4a20a810a1", "uri": "../unitgroups/0429039d-a61d-4590-ba67-aa4a20a810a1"}}]}}, {"referenceToLCIAMethodDataSet": {"shortDescription": [{"value": "Eutrophierungspotenzial - Salzwasser (EP-marine)", "lang": "de"}, {"value": "Eutrophication potential - marine (EP-marine)", "lang": "en"}, {"value": "Övergödningspotential marin (EP-m)", "lang": "sv"}], "type": "LCIA method data set", "refObjectId": "b5c619fa-def3-11e6-bf01-fe55135034f3", "version": "02.00.012", "uri": "http://lca.jrc.ec.europa.eu/lcainfohub/datasets/elcd/lciamethods/5296e2be-060b-4e50-b033-d45f85f6ac92.xml"}, "meanAmount": 0.0, "other": {"anies": [{"value": "0.14", "module": "A1", "scenario": "Standard scenario"}, {"value": "0.0229", "module": "A2", "scenario": "Standard scenario"}, {"value": "0.00287", "module": "A3", "scenario": "Standard scenario"}, {"value": "0.0", "module": "B1", "scenario": "Standard scenario"}, {"value": "0.128", "module": "C1", "scenario": "Standard scenario"}, {"value": "0.0324", "module": "C2", "scenario": "Standard scenario"}, {"value": "0.00909", "module": "C3", "scenario": "Standard scenario"}, {"value": "0.00254", "module": "C4", "scenario": "Standard scenario"}, {"value": "-0.0589", "module": "D", "scenario": "Standard scenario"}, {"name": "referenceToUnitGroupDataSet", "value": {"shortDescription": [{"value": "kg N eqv."}], "type": "unit group data set", "refObjectId": "d05bb823-ecdf-4686-8c40-bf1d9257859f", "uri": "../unitgroups/d05bb823-ecdf-4686-8c40-bf1d9257859f"}}]}}, {"referenceToLCIAMethodDataSet": {"shortDescription": [{"value": "Eutrophierungspotenzial - Land (EP-terrestrial)", "lang": "de"}, {"value": "Eutrophication potential - terrestrial (EP-terrestrial)", "lang": "en"}, {"value": "Övergödningspotential total (EP-T)", "lang": "sv"}], "type": "LCIA method data set", "refObjectId": "b5c614d2-def3-11e6-bf01-fe55135034f3", "version": "01.02.011", "uri": "http://lca.jrc.ec.europa.eu/lcainfohub/datasets/elcd/lciamethods/40054970-5936-477c-9bec-29fa23b1cb77.xml"}, "meanAmount": 0.0, "other": {"anies": [{"value": "1.64", "module": "A1", "scenario": "Standard scenario"}, {"value": "0.252", "module": "A2", "scenario": "Standard scenario"}, {"value": "0.0352", "module": "A3", "scenario": "Standard scenario"}, {"value": "0.0", "module": "B1", "scenario": "Standard scenario"}, {"value": "1.4", "module": "C1", "scenario": "Standard scenario"}, {"value": "0.357", "module": "C2", "scenario": "Standard scenario"}, {"value": "0.101", "module": "C3", "scenario": "Standard scenario"}, {"value": "0.028", "module": "C4", "scenario": "Standard scenario"}, {"value": "-0.662", "module": "D", "scenario": "Standard scenario"}, {"name": "referenceToUnitGroupDataSet", "value": {"shortDescription": [{"value": "mol N eqv."}], "type": "unit group data set", "refObjectId": "71b4d617-0ec9-4d3f-b65e-e438940c2401", "uri": "../unitgroups/71b4d617-0ec9-4d3f-b65e-e438940c2401"}}]}}, {"referenceToLCIAMethodDataSet": {"shortDescription": [{"value": "Globales Erwärmungspotenzial - total (GWP-total)", "lang": "de"}, {"value": "Global Warming Potential - total (GWP-total)", "lang": "en"}, {"value": "Global uppvärmningspotential – Totalt (GWP-T)", "lang": "sv"}], "type": "LCIA method data set", "refObjectId": "6a37f984-a4b3-458a-a20a-64418c145fa2", "version": "04.00.018"}, "meanAmount": 0.0, "other": {"anies": [{"value": "198.0", "module": "A1", "scenario": "Standard scenario"}, {"value": "11.2", "module": "A2", "scenario": "Standard scenario"}, {"value": "2.27", "module": "A3", "scenario": "Standard scenario"}, {"value": "-2.71", "module": "B1", "scenario": "Standard scenario"}, {"value": "27.7", "module": "C1", "scenario": "Standard scenario"}, {"value": "15.9", "module": "C2", "scenario": "Standard scenario"}, {"value": "3.66", "module": "C3", "scenario": "Standard scenario"}, {"value": "0.781", "module": "C4", "scenario": "Standard scenario"}, {"value": "-26.1", "module": "D", "scenario": "Standard scenario"}, {"name": "referenceToUnitGroupDataSet", "value": {"shortDescription": [{"value": "kg CO2-Äqv."}], "type": "unit group data set", "refObjectId": "1ebf3012-d0db-4de2-aefd-ef30cedb0be1", "uri": "../unitgroups/1ebf3012-d0db-4de2-aefd-ef30cedb0be1"}}]}}, {"referenceToLCIAMethodDataSet": {"shortDescription": [{"value": "Globales Erwärmungspotenzial - fossil (GWP-fossil)", "lang": "de"}, {"value": "Global Warming Potential - fossil fuels (GWP-fossil)", "lang": "en"}, {"value": "Global uppvärmningspotential– fossil (GWP-f)", "lang": "sv"}], "type": "LCIA method data set", "refObjectId": "5f635281-343e-44fb-83df-1971b155e6b6", "version": "01.00.011"}, "meanAmount": 0.0, "other": {"anies": [{"value": "195.0", "module": "A1", "scenario": "Standard scenario"}, {"value": "11.2", "module": "A2", "scenario": "Standard scenario"}, {"value": "2.14", "module": "A3", "scenario": "Standard scenario"}, {"value": "-2.71", "module": "B1", "scenario": "Standard scenario"}, {"value": "27.7", "module": "C1", "scenario": "Standard scenario"}, {"value": "15.8", "module": "C2", "scenario": "Standard scenario"}, {"value": "3.64", "module": "C3", "scenario": "Standard scenario"}, {"value": "0.779", "module": "C4", "scenario": "Standard scenario"}, {"value": "-26.0", "module": "D", "scenario": "Standard scenario"}, {"name": "referenceToUnitGroupDataSet", "value": {"shortDescription": [{"value": "kg CO2-Äqv."}], "type": "unit group data set", "refObjectId": "1ebf3012-d0db-4de2-aefd-ef30cedb0be1", "uri": "../unitgroups/1ebf3012-d0db-4de2-aefd-ef30cedb0be1"}}]}}, {"referenceToLCIAMethodDataSet": {"shortDescription": [{"value": "Globales Erwärmungspotenzial - biogen (GWP-biogenic)", "lang": "de"}, {"value": "Global Warming Potential - biogenic (GWP-biogenic)", "lang": "en"}, {"value": "Global uppvärmningspotential – biogen (GWP-b)", "lang": "sv"}], "type": "LCIA method data set", "refObjectId": "2356e1ab-0185-4db5-86e5-16de51c7485c", "version": "01.00.007"}, "meanAmount": 0.0, "other": {"anies": [{"value": "2.88", "module": "A1", "scenario": "Standard scenario"}, {"value": "0.00516", "module": "A2", "scenario": "Standard scenario"}, {"value": "0.135", "module": "A3", "scenario": "Standard scenario"}, {"value": "0.0", "module": "B1", "scenario": "Standard scenario"}, {"value": "0.0077", "module": "C1", "scenario": "Standard scenario"}, {"value": "0.00732", "module": "C2", "scenario": "Standard scenario"}, {"value": "0.0211", "module": "C3", "scenario": "Standard scenario"}, {"value": "0.00154", "module": "C4", "scenario": "Standard scenario"}, {"value": "-0.0544", "module": "D", "scenario": "Standard scenario"}, {"name": "referenceToUnitGroupDataSet", "value": {"shortDescription": [{"value": "kg CO2-Äqv."}], "type": "unit group data set", "refObjectId": "1ebf3012-d0db-4de2-aefd-ef30cedb0be1", "uri": "../unitgroups/1ebf3012-d0db-4de2-aefd-ef30cedb0be1"}}]}}, {"referenceToLCIAMethodDataSet": {"shortDescription": [{"value": "Globales Erwärmungspotenzial - luluc (GWP-luluc)", "lang": "de"}, {"value": "Global Warming Potential - land use and land use change (GWP-luluc)", "lang": "en"}, {"value": "Global uppvärmningspotential - markanvändning och förändringar i markanvändning (GWP-luluc)", "lang": "sv"}], "type": "LCIA method data set", "refObjectId": "4331bbdb-978a-490d-8707-eeb047f01a55", "version": "01.00.007"}, "meanAmount": 0.0, "other": {"anies": [{"value": "0.0956", "module": "A1", "scenario": "Standard scenario"}, {"value": "0.0041", "module": "A2", "scenario": "Standard scenario"}, {"value": "0.00207", "module": "A3", "scenario": "Standard scenario"}, {"value": "0.0", "module": "B1", "scenario": "Standard scenario"}, {"value": "0.00218", "module": "C1", "scenario": "Standard scenario"}, {"value": "0.00581", "module": "C2", "scenario": "Standard scenario"}, {"value": "6.93E-4", "module": "C3", "scenario": "Standard scenario"}, {"value": "2.17E-4", "module": "C4", "scenario": "Standard scenario"}, {"value": "-0.0195", "module": "D", "scenario": "Standard scenario"}, {"name": "referenceToUnitGroupDataSet", "value": {"shortDescription": [{"value": "kg CO2-Äqv."}], "type": "unit group data set", "refObjectId": "1ebf3012-d0db-4de2-aefd-ef30cedb0be1", "uri": "../unitgroups/1ebf3012-d0db-4de2-aefd-ef30cedb0be1"}}]}}, {"referenceToLCIAMethodDataSet": {"shortDescription": [{"value": "Abbaupotenzial der stratosphärischen Ozonschicht (ODP)", "lang": "de"}, {"value": "Depletion potential of the stratospheric ozone layer (ODP)", "lang": "en"}, {"value": "Utarmningspotential för stratosfäriska ozonskiktet - ozonnedbrytning (ODP)", "lang": "sv"}], "type": "LCIA method data set", "refObjectId": "b5c629d6-def3-11e6-bf01-fe55135034f3", "version": "02.00.014", "uri": "http://lca.jrc.ec.europa.eu/lcainfohub/datasets/elcd/lciamethods/8b723200-3d8f-4eec-9e10-444edb029476.xml"}, "meanAmount": 0.0, "other": {"anies": [{"value": "9.58E-6", "module": "A1", "scenario": "Standard scenario"}, {"value": "2.47E-6", "module": "A2", "scenario": "Standard scenario"}, {"value": "1.65E-7", "module": "A3", "scenario": "Standard scenario"}, {"value": "0.0", "module": "B1", "scenario": "Standard scenario"}, {"value": "5.98E-6", "module": "C1", "scenario": "Standard scenario"}, {"value": "3.5E-6", "module": "C2", "scenario": "Standard scenario"}, {"value": "4.72E-7", "module": "C3", "scenario": "Standard scenario"}, {"value": "3.21E-7", "module": "C4", "scenario": "Standard scenario"}, {"value": "-4.34E-6", "module": "D", "scenario": "Standard scenario"}, {"name": "referenceToUnitGroupDataSet", "value": {"shortDescription": [{"value": "kg CFC 11-Äquiv."}], "type": "unit group data set", "refObjectId": "d9e957c9-7309-4474-bf3a-7777df6c4e5b", "uri": "../unitgroups/d9e957c9-7309-4474-bf3a-7777df6c4e5b"}}]}}, {"referenceToLCIAMethodDataSet": {"shortDescription": [{"value": "Bildungspotenzial für troposphärisches Ozon (POCP)", "lang": "de"}, {"value": "Photochemical Ozone Creation Potential (POCP)", "lang": "en"}, {"value": "Potential till fotokemisk oxidantbildning – marknära ozon (POCP)", "lang": "sv"}], "type": "LCIA method data set", "refObjectId": "b5c610fe-def3-11e6-bf01-fe55135034f3", "version": "02.00.017", "uri": "http://lca.jrc.ec.europa.eu/lcainfohub/datasets/elcd/lciamethods/ec7836be-83eb-41da-bcda-1a6a3fe2d149.xml"}, "meanAmount": 0.0, "other": {"anies": [{"value": "0.433", "module": "A1", "scenario": "Standard scenario"}, {"value": "0.072", "module": "A2", "scenario": "Standard scenario"}, {"value": "0.00866", "module": "A3", "scenario": "Standard scenario"}, {"value": "0.0", "module": "B1", "scenario": "Standard scenario"}, {"value": "0.385", "module": "C1", "scenario": "Standard scenario"}, {"value": "0.102", "module": "C2", "scenario": "Standard scenario"}, {"value": "0.0274", "module": "C3", "scenario": "Standard scenario"}, {"value": "0.00814", "module": "C4", "scenario": "Standard scenario"}, {"value": "-0.187", "module": "D", "scenario": "Standard scenario"}, {"name": "referenceToUnitGroupDataSet", "value": {"shortDescription": [{"value": "kg NMVOC eqv."}], "type": "unit group data set", "refObjectId": "d27c25f8-fbc1-44c6-b47b-4adbae4199c6", "uri": "../unitgroups/d27c25f8-fbc1-44c6-b47b-4adbae4199c6"}}]}}, {"referenceToLCIAMethodDataSet": {"shortDescription": [{"value": "Wasser-Entzugspotenzial (Benutzer) (WDP)", "lang": "de"}, {"value": "Water (user) deprivation potential (WDP)", "lang": "en"}, {"value": "Vattenfotavtryck (WDP)", "lang": "sv"}], "type": "LCIA method data set", "refObjectId": "b2ad66ce-c78d-11e6-9d9d-cec0c932ce01", "version": "03.00.016"}, "meanAmount": 0.0, "other": {"anies": [{"value": "137.0", "module": "A1", "scenario": "Standard scenario"}, {"value": "0.604", "module": "A2", "scenario": "Standard scenario"}, {"value": "0.0953", "module": "A3", "scenario": "Standard scenario"}, {"value": "0.0", "module": "B1", "scenario": "Standard scenario"}, {"value": "0.51", "module": "C1", "scenario": "Standard scenario"}, {"value": "0.855", "module": "C2", "scenario": "Standard scenario"}, {"value": "0.222", "module": "C3", "scenario": "Standard scenario"}, {"value": "0.976", "module": "C4", "scenario": "Standard scenario"}, {"value": "-136.0", "module": "D", "scenario": "Standard scenario"}, {"name": "referenceToUnitGroupDataSet", "value": {"shortDescription": [{"value": "m3 world eqv."}], "type": "unit group data set", "refObjectId": "6ae2df01-888e-46c8-b17d-49fa3869b476", "uri": "../unitgroups/6ae2df01-888e-46c8-b17d-49fa3869b476"}}]}}, {"referenceToLCIAMethodDataSet": {"shortDescription": [{"value": "Potenzielles Auftreten von Krankheiten aufgrund von Feinstaubemissionen (PM)", "lang": "de"}, {"value": "Potential incidence of disease due to PM emissions (PM)", "lang": "en"}, {"value": "Potential till utsläpp av partiklar (PM)", "lang": "sv"}], "type": "LCIA method data set", "refObjectId": "b5c602c6-def3-11e6-bf01-fe55135034f3", "version": "02.00.013", "uri": "http://lca.jrc.ec.europa.eu/lcainfohub/datasets/elcd/lciamethods/72ce3013-f678-4c6a-935b-f4752ff8901b.xml"}, "meanAmount": 0.0, "other": {"anies": [{"value": "4.31E-6", "module": "A1", "scenario": "Standard scenario"}, {"value": "1.01E-6", "module": "A2", "scenario": "Standard scenario"}, {"value": "1.46E-7", "module": "A3", "scenario": "Standard scenario"}, {"value": "0.0", "module": "B1", "scenario": "Standard scenario"}, {"value": "7.67E-6", "module": "C1", "scenario": "Standard scenario"}, {"value": "1.43E-6", "module": "C2", "scenario": "Standard scenario"}, {"value": "5.04E-7", "module": "C3", "scenario": "Standard scenario"}, {"value": "1.44E-7", "module": "C4", "scenario": "Standard scenario"}, {"value": "-2.61E-6", "module": "D", "scenario": "Standard scenario"}, {"name": "referenceToUnitGroupDataSet", "value": {"shortDescription": [{"value": "disease incidence"}], "type": "unit group data set", "refObjectId": "3883559b-648f-4afc-8ba2-0bd24f3affa3", "uri": "../unitgroups/3883559b-648f-4afc-8ba2-0bd24f3affa3"}}]}}, {"referenceToLCIAMethodDataSet": {"shortDescription": [{"value": "Potenzielle Wirkung durch Exposition des Menschen mit U235 (IRP)", "lang": "de"}, {"value": "Potential Human exposure efficiency relative to U235 (IRP)", "lang": "en"}, {"value": "Exponeringseffektivitet relaterad till U235 (IR)", "lang": "sv"}], "type": "LCIA method data set", "refObjectId": "b5c632be-def3-11e6-bf01-fe55135034f3", "version": "01.00.013", "uri": "http://lca.jrc.ec.europa.eu/lcainfohub/datasets/elcd/lciamethods/a6f4cbc8-5388-44d6-9a67-53d05684f93e.xml"}, "meanAmount": 0.0, "other": {"anies": [{"value": "5.47", "module": "A1", "scenario": "Standard scenario"}, {"value": "0.707", "module": "A2", "scenario": "Standard scenario"}, {"value": "0.0988", "module": "A3", "scenario": "Standard scenario"}, {"value": "0.0", "module": "B1", "scenario": "Standard scenario"}, {"value": "1.63", "module": "C1", "scenario": "Standard scenario"}, {"value": "1.0", "module": "C2", "scenario": "Standard scenario"}, {"value": "0.155", "module": "C3", "scenario": "Standard scenario"}, {"value": "0.0893", "module": "C4", "scenario": "Standard scenario"}, {"value": "-1.48", "module": "D", "scenario": "Standard scenario"}, {"name": "referenceToUnitGroupDataSet", "value": {"shortDescription": [{"value": "kBq U235 eqv."}], "type": "unit group data set", "refObjectId": "456b05bf-1415-44a9-9993-02452f554c09", "uri": "../unitgroups/456b05bf-1415-44a9-9993-02452f554c09"}}]}}, {"referenceToLCIAMethodDataSet": {"shortDescription": [{"value": "Potenzielle Toxizitätsvergleichseinheit für Ökosysteme (ETP-fw)", "lang": "de"}, {"value": "Potential Comparative Toxic Unit for ecosystems (ETP-fw)", "lang": "en"}, {"value": "Ecotoxicitet (ETP-fw) ", "lang": "sv"}], "type": "LCIA method data set", "refObjectId": "ee1082d1-b0f7-43ca-a1f0-21e2a4a74511", "version": "01.00.004", "uri": "http://lca.jrc.ec.europa.eu/lcainfohub/datasets/elcd/lciamethods/ee1082d1-b0f7-43ca-a1f0-21e2a4a74511.xml"}, "meanAmount": 0.0, "other": {"anies": [{"value": "2360.0", "module": "A1", "scenario": "Standard scenario"}, {"value": "150.0", "module": "A2", "scenario": "Standard scenario"}, {"value": "22.8", "module": "A3", "scenario": "Standard scenario"}, {"value": "0.0", "module": "B1", "scenario": "Standard scenario"}, {"value": "230.0", "module": "C1", "scenario": "Standard scenario"}, {"value": "213.0", "module": "C2", "scenario": "Standard scenario"}, {"value": "39.6", "module": "C3", "scenario": "Standard scenario"}, {"value": "14.1", "module": "C4", "scenario": "Standard scenario"}, {"value": "-429.0", "module": "D", "scenario": "Standard scenario"}, {"name": "referenceToUnitGroupDataSet", "value": {"shortDescription": [{"value": "CTUe"}], "type": "unit group data set", "refObjectId": "aa959ded-f1eb-4efb-9c5c-2d60be36b3e6", "uri": "../unitgroups/aa959ded-f1eb-4efb-9c5c-2d60be36b3e6"}}]}}, {"referenceToLCIAMethodDataSet": {"shortDescription": [{"value": "Potenzielle Toxizitätsvergleichseinheit für den Menschen - kanzerogene Wirkung (HTP-c)", "lang": "de"}, {"value": "Potential Comparative Toxic Unit for humans - cancer effects (HTP-c)", "lang": "en"}, {"value": "Humantoxicitet – cancer (HTP-c)", "lang": "sv"}], "type": "LCIA method data set", "refObjectId": "2299222a-bbd8-474f-9d4f-4dd1f18aea7c", "version": "01.00.005", "uri": "http://lca.jrc.ec.europa.eu/lcainfohub/datasets/elcd/lciamethods/2299222a-bbd8-474f-9d4f-4dd1f18aea7c.xml"}, "meanAmount": 0.0, "other": {"anies": [{"value": "4.26E-8", "module": "A1", "scenario": "Standard scenario"}, {"value": "4.88E-9", "module": "A2", "scenario": "Standard scenario"}, {"value": "5.69E-10", "module": "A3", "scenario": "Standard scenario"}, {"value": "0.0", "module": "B1", "scenario": "Standard scenario"}, {"value": "8.02E-9", "module": "C1", "scenario": "Standard scenario"}, {"value": "6.91E-9", "module": "C2", "scenario": "Standard scenario"}, {"value": "9.4E-10", "module": "C3", "scenario": "Standard scenario"}, {"value": "3.26E-10", "module": "C4", "scenario": "Standard scenario"}, {"value": "-1.96E-8", "module": "D", "scenario": "Standard scenario"}, {"name": "referenceToUnitGroupDataSet", "value": {"shortDescription": [{"value": "CTUh"}], "type": "unit group data set", "refObjectId": "d4c9523e-2d7e-49fd-8469-998f547d3a70", "uri": "../unitgroups/d4c9523e-2d7e-49fd-8469-998f547d3a70"}}]}}, {"referenceToLCIAMethodDataSet": {"shortDescription": [{"value": "Potenzielle Toxizitätsvergleichseinheit für den Menschen - nicht kanzerogene Wirkung (HTP-nc)", "lang": "de"}, {"value": "Potential Comparative Toxic Unit for humans - non-cancer effects (HTP-nc)", "lang": "en"}, {"value": "Humantoxicitet – icke cancer (HTP-nc)", "lang": "sv"}], "type": "LCIA method data set", "refObjectId": "3af763a5-b7a1-48c9-9cee-1f223481fcef", "version": "01.00.004", "uri": "http://lca.jrc.ec.europa.eu/lcainfohub/datasets/elcd/lciamethods/3af763a5-b7a1-48c9-9cee-1f223481fcef.xml"}, "meanAmount": 0.0, "other": {"anies": [{"value": "1.71E-6", "module": "A1", "scenario": "Standard scenario"}, {"value": "1.65E-7", "module": "A2", "scenario": "Standard scenario"}, {"value": "2.05E-8", "module": "A3", "scenario": "Standard scenario"}, {"value": "0.0", "module": "B1", "scenario": "Standard scenario"}, {"value": "1.97E-7", "module": "C1", "scenario": "Standard scenario"}, {"value": "2.33E-7", "module": "C2", "scenario": "Standard scenario"}, {"value": "2.66E-8", "module": "C3", "scenario": "Standard scenario"}, {"value": "1.0E-8", "module": "C4", "scenario": "Standard scenario"}, {"value": "-4.56E-7", "module": "D", "scenario": "Standard scenario"}, {"name": "referenceToUnitGroupDataSet", "value": {"shortDescription": [{"value": "CTUh"}], "type": "unit group data set", "refObjectId": "d4c9523e-2d7e-49fd-8469-998f547d3a70", "uri": "../unitgroups/d4c9523e-2d7e-49fd-8469-998f547d3a70"}}]}}, {"referenceToLCIAMethodDataSet": {"shortDescription": [{"value": "Potenzieller Bodenqualitätsindex (SQP)", "lang": "de"}, {"value": "Potential Soil quality index (SQP)", "lang": "en"}, {"value": "Potentiell jordkvalitet index (SQP)", "lang": "sv"}], "type": "LCIA method data set", "refObjectId": "b2ad6890-c78d-11e6-9d9d-cec0c932ce01", "version": "01.00.014"}, "meanAmount": 0.0, "other": {"anies": [{"value": "517.0", "module": "A1", "scenario": "Standard scenario"}, {"value": "146.0", "module": "A2", "scenario": "Standard scenario"}, {"value": "6.29", "module": "A3", "scenario": "Standard scenario"}, {"value": "0.0", "module": "B1", "scenario": "Standard scenario"}, {"value": "48.6", "module": "C1", "scenario": "Standard scenario"}, {"value": "207.0", "module": "C2", "scenario": "Standard scenario"}, {"value": "8.16", "module": "C3", "scenario": "Standard scenario"}, {"value": "45.7", "module": "C4", "scenario": "Standard scenario"}, {"value": "-324.0", "module": "D", "scenario": "Standard scenario"}, {"name": "referenceToUnitGroupDataSet", "value": {"shortDescription": [{"value": "dimensionless"}], "type": "unit group data set", "refObjectId": "f130951c-e67f-4f7f-8dd4-665de3974e18", "uri": "../unitgroups/f130951c-e67f-4f7f-8dd4-665de3974e18"}}]}}]}, "otherAttributes": {"{http://www.indata.network/EPD/2019}epd-version": "1.2", "{http://www.okworx.com/ILCD/Extensions/2018/Profile}profile": "EN_15804_A2"}, "version": "1.1"}