{"processInformation": {"dataSetInformation": {"UUID": "74ac9a45-9014-43a8-983c-33d259b1063f", "name": {"baseName": [{"value": "Epoxy beschichtetes, duktiles Gusseisen für Formstücke und Armaturen im Trinkwasserbereich", "lang": "de"}, {"value": "Epoxy-coated, ductile cast iron for fittings and valves in the drinking water sector", "lang": "en"}], "functionalUnitFlowProperties": [{"lang": "de"}]}, "classificationInformation": {"classification": [{"class": [{"value": "Metalle", "level": 0, "classId": "4"}, {"value": "Stahl und Eisen", "level": 1, "classId": "4.1"}, {"value": "Guss- und Schmiedeteile aus Stahl und Eisen", "level": 2, "classId": "4.1.05"}], "name": "OEKOBAU.DAT"}, {"class": [{"value": "03 Gebäudetechnik", "level": 0}, {"value": "Anlagen zur Wasserversorgung und -entsorgung", "level": 1}, {"value": "Armaturen und Verbindungen für die Wasserversorgung ", "level": 2}], "name": "IBUCategories"}]}, "generalComment": [{"value": "Es wird ausdrcklich darauf hingewiesen, dass es in dieser EPD nur um das Gusseisen als Hauptmaterial geht und in der LCA bercksichtigt wurde. Jegliche zustzlichen Bestandteile von Formstcken und Armaturen sind NICHT Teil dieser EPD.\n\nDuktiles Gusseisen ist ein zher Eisen-Kohlenstoff-Werkstoff, bei dem der freie Grafit in Kugelform vorliegt.\nDie Kugelform verhindert eine Kerbwirkung des Grafits und besitzt somit hherwertige Festigkeits- und Dehnungseigenschaften als z.B. laminares Gusseisen.\nUnter Last kann sich der Werkstoff verformen. \nDie vorhandenen mechanischen Eigenschaften von duktilem Gusseisen ermglichen es, die Wanddicken der Formstcke und Armaturen, im Vergleich mit frheren Ausfhrungen aus Grauguss, deutlich zu reduzieren.\nDie Formstcke sind innen und auen mit einer Epoxidharz-Deckbeschichtung nach EN 14 901 beschichtet.\nDiese Beschichtung erfllt berdies die Anforderungen der Gtegemeinschaft Schwerer Korrosionsschutz (GSK). Damit knnen die Formstcke nach EN 545 in Bden beliebiger Korrosivitt eingebaut werden.\n\nDurch die vorhandenen DVGW-Zulassungen wird ein hoher Qualittsstandard garantiert und fortwhrend berwacht.\nFr die Verwendung des Produkts gelten die jeweiligen nationalen Bestimmungen am Ort der Verwendung. In Deutschland zum Beispiel die Bauordnungen der Lnder und die technischen Bestimmungen aufgrund dieser Vorschriften. Der Nachweis der mechanischen Werkstoffeigenschaften erfolgt mit den Prfverfahren der EN 545, Abschnitte 6.3 und 6.4.\nDie Druckbestndigkeit und Dichtheit wird zu 100 % durch fertigungsbegleitende Prfungen entsprechend der aktuellen, gltigen Normen fr weichdichtende Schieber (Wasser: EN 1074 und EN 12266-1; Gas: DIN 3230-5), Formstcke fr Trinkwasser (EN 545) und Abwasser (EN 598) sichergestellt.", "lang": "de"}]}, "quantitativeReference": {"referenceToReferenceFlow": [0]}, "time": {"referenceYear": 2025, "dataSetValidUntil": 2030, "other": {"anies": [{"name": "publicationDateOfEPD", "value": 1744588800000}]}}, "geography": {"locationOfOperationSupplyOrProduction": {"location": "DE"}}, "technology": {"technologyDescriptionAndIncludedProcesses": [{"value": "Die Bereitstellung aller vorsortierten Grundstoffe, z.B. Eisenschrott oder Roheisen, welche vom europäischen Händler bezogen werden, erfolgt in spezifischen Bereitstellungssbunkern in der Gattierungshalle. Kleinere Mengen von Zuschlagstoffen werden direkt in einem Kleingebinde-Lagerbereich auf der Ofenbühne zwischengelagert. Die Metallschrottmischung bestehend aus Sekundärstoffen (ca. 80%, unterteilt in Eigen- und Fremdschrotte) und dem Roheisen (aktuell ca. 18%) wird aus den Vorratsbunkern mit Hilfe eines magnetischen Lastkranes in den Zustellwagen transportiert. Je nach vorgegebener Eisenqualität hat der Gattierer entsprechend der vorliegenden Gattierungsrechnungen die einzelnen Grundstoffe bereitzustellen und dem Schmelztiegel zuzuführen. Danach werden die Zuschlagstoffe wie Kohlungsmittel, SiC, FeSi oder FeMn lt. Gattierungsrechnung gewogen und von Hand direkt dem Tiegel zugegeben. Das flüssige Eisen wird nun in eine Pfanne für den Transport in die Maschinenformerei (MF) oder die Handformerei (HF) abgegossen. Die für die Formstücke und Armaturen benötigten inneren Konturformen werden über selbst gefertigte Sandkerne in der Kernmacherei und Handformerei geformt. In der Kernmacherei wird im Cold-Box Verfahren mit Sortimentskernmodellen, Sand und speziellen Bindemitteln der Kern geformt und anschließend mit Aminen begast. Der Aushärtungsprozess erfolgt durch Zugabe eines Katalysators und eines Trägermediums. Dieses Verfahren ermöglicht kurze Zykluszeiten von der Herstellung bis zum einsatzfertigen Kern und ist das derzeit technologisch führende Verfahren zur Herstellung von Sandkernen Das Erstellen des fertigen Formkastens erfolgt dann mit Hilfe des Gussmodelles, speziellem Formsand (Mischungsverhältnis Altsand : Neusand 10 : 1) in speziellen Formkästen. Dabei wird der Sand unter Zugabe von Bindemittel und Härter in die gewünschte Form gebracht und ausgehärtet. Zur Fertigstellung der Form werden nun die dazugehörigen Kerne in die die Formkästen eingelegt und zum Gießen bereit gestellt. In der Handformerei erfolgt der Formvorgang komplett manuell. Hier entstehen vor allem Formstücke und Armaturen mit großen Nennweiten ab 400 mm. Die Produktion der geringeren Nennweiten läuft in der Maschinenformerei. Hier werden die Sandformkästen über die Formanlage in einem Druckimpulsverfahren voll automatisch hergestellt. Nach dem manuellen Einlegen der Kerne werden nun die Formkästen über die Fördertechnik zusammengeführt und zur Gießmaschine befördert. Nun erfolgt in beiden Prozessen die Behandlung des bereitgestellten flüssigen Eisens mit Magnesium. Diese bewirkt, dass bei der Erstarrung des Gusses der Kohlenstoff in weitgehend kugeliger Form kristallisiert. Das Ergebnis dieser Behandlung ist eine erhebliche Steigerung von Festigkeit und Verformbarkeit im Vergleich zum Grauguss. Diese sogenannten Sphärolite beeinflussen die Eigenschaften des metallischen Grundgefüges dabei nur unwesentlich. Nach dem Abkühlen erfolgt in der Putzerei das Verschleifen und die Funktionsmaßkontrolle des Gusses und bei den Formstücken zu 100% die Dichtheitsprüfung. Nach der Freigabe wird der Guss für die mechanische Bearbeitung oder direkt zur Beschichtung bereitgestellt. In der mechanischen Bearbeitung werden je nach Anforderung Flansche, Flächen, Funktionsmaße, Bohrungen und Gewinde durch verschiedene, teils CNC geführte Bearbeitungsmaschinen hergestellt. Direkt nach dem Strahlen erfolgt die Korrosionsschutzbeschichtung mit Epoxydharzpulverlack. Sie wird je nach Vorgabe über eine der 3 Beschichtungsanlagen durchgeführt. Hier sorgt vor allem unsere moderne Robotergeführte Wirbelsinteranlage für einen effizienten, wiederholgenauen Pulverauftrag in höchster Beschichtungsqualität. Für die Armaturen erfolgt nun als letzter Schritt die Montage der fehlenden Bauteile. Auf den automatisierten Prüfständen wird nach dem Zusammenbau die Gehäuse- und Funktionsdichtheit zu 100% gemäß DIN EN 1074-1/2 und DIN EN 12266-1 geprüft und sichergestellt. Nun erfolgt für Saisonware aus dem Katalog die Lagerung bzw. für bestehende Terminaufträge die direkte Verpackung und der Versand an den Kunden. Keulahütte Formstücke werden in 12 Prozessschritten (Modellbau, Rohstoffanlieferung, Schmelzbetrieb, Kernmacherei, Maschinenformerei, Handformerei, Putzerei, Endkontrolle, mechanische Bearbeitung, Beschichtung, Montage, Verpackung und Versand) produziert. Folgende Managementsysteme werden angewendet. ISO 9001 ISO 50001 SmS BGHM - Sicher mit System der BGHM Die folgende Abbildung zeigt die Produktionsschritte für die Herstellung der Formstücke und Armaturen. \nTechnische Daten: \nIn der nachfolgenden Tabelle sind die fr das Produkt relevanten Eigenschaften angegeben.\n\nDie Daten entsprechend DIN EN 545:2011-09, Rohre, Formstcke, Zubehrteile aus duktilem Gusseisen und ihre Verbindungen fr Wasserleitungen - Anforderungen und Prfverfahren, bzw. DIN EN 598:2009-10, Rohre, Formstcke, Zubehrteile aus duktilem Gusseisen und ihre Verbindungen fr die Abwasser-Entsorgung - Anforderungen und Prfverfahren. \nDeklarierte Einheit: \nDie deklarierte Einheit ist 1 t Epoxy beschichtetes, duktiles Gusseisen fr Formstcke und Armaturen im Trinkwasserbereich.", "lang": "de"}, {"value": "The provision of all pre-sorted raw materials, e.g. scrap iron or pig iron, which are purchased from European traders, takes place in specific provision bunkers in the charging hall. Smaller quantities of aggregates are temporarily stored directly in a small container storage area on the furnace platform. The properties relevant to the product are listed in the following table.", "lang": "en"}], "technologicalApplicability": [{"value": "Duktile Gussformstcke und Armaturen als Endprodukt des hier betrachteten Gusseisens werden fr den Trink- und Abwassertransport im kommunalen Bereich, wie auch in Anwendungen zur technischen Beschneiung, Kleinwasserkraftwerksleitungen oder Feuerlschleitungen eingesetzt.", "lang": "de"}, {"value": "Ductile cast iron fittings and valves as the end product of the cast iron considered here are used for drinking water and waste water transportation in the municipal sector, as well as in applications for technical snowmaking, small hydropower plant pipelines or fire extinguishing pipelines.", "lang": "en"}]}}, "modellingAndValidation": {"LCIMethodAndAllocation": {"typeOfDataSet": "EPD", "referenceToLCAMethodDetails": [{"shortDescription": [{"value": "Armaturen und Verbindungen für die Wasserversorgung .pdf", "lang": "de"}], "type": "source data set", "refObjectId": "661fdb34-89bb-41a4-902c-03c3d39f890e"}], "other": {"anies": [{"name": "subType", "value": "average dataset"}]}}, "dataSourcesTreatmentAndRepresentativeness": {"referenceToDataSource": [{"shortDescription": [{"value": "ecoinvent database (all versions)", "lang": "de"}], "type": "source data set", "refObjectId": "b497a91f-e14b-4b69-8f28-f50eb1576766"}, {"shortDescription": [{"value": "ecoinvent 3.9 database", "lang": "de"}], "type": "source data set", "refObjectId": "c6825ce7-2951-4e1e-8634-426c7af4679b"}], "useAdviceForDataSet": [{"value": "Gültigkeitsbereich: \nDieses Dokument bezieht sich auf eine Durchschnitts-EPD einer deklarierten Einheit von 1 Tonne Epoxy beschichtetes, duktiles Gusseisen fr Formstcke und Armaturen im Trinkwasserbereich, welche am Produktionsstandort der Keulahtte GmbH in Krauschwitz (Deutschland) hergestellt wird. Die Datenerhebung erfolgte werksspezifisch mit aktuellen Daten aus dem Jahr 2022 (Jan-Dez). \nSystemgrenze: \nDie kobilanz betrachtet die Systemgrenzen \"Wiege bis Werkstor - mit Optionen\" und folgt dem modularen Aufbau nach EN 15804. Die kobilanz bercksichtigt folgende Module:\n\nA1: Rohstoffgewinnung und -verarbeitung, Verarbeitungsprozesse, und Aufbereitung der Sekundrmaterialien (z.B. externer und interner Eisenschrott).\nA2: Transport zum Hersteller: Transport der Rohstoffe zum Herstellungswerk in Krauschwitz.\nA3: Herstellungsprozesse und -aufwendungen im Werk sowie Entsorgung von Produktionsausschuss und Sandkern.\nC1: Rckbau/Abriss: Baggerarbeiten angelehnt an EN 1610.\nC2: Transport zur Abfallbewirtschaftung.\nC3: Abfallbewirtschaftung zur Wiederverwendung, Rckgewinnung und/oder zum Recycling: Gusseisen kann 1:1 wieder eingeschmolzen werden (100% Sekundrmaterial im Eingang).\nC4: Beseitigung: 5 % Recyclingsverlust (rechnerische Annahme gem Worldsteel Methode 2017) auf Deponien\nD: Wiederverwendungs-, Rckgewinnungs- oder Recyclingpotential als Nettoflsse und Gutschriften bzw. Lasten", "lang": "de"}], "other": {"anies": [{"name": "referenceToOriginalEPD", "value": {"shortDescription": {"value": "Epoxy beschichtetes, duktiles Gusseisen für Formstücke und Armaturen im Trinkwasserbereich.pdf", "defaultValue": "Epoxy beschichtetes, duktiles Gusseisen für Formstücke und Armaturen im Trinkwasserbereich.pdf", "lstrings": [{"lang": "de", "value": "Epoxy beschichtetes, duktiles Gusseisen für Formstücke und Armaturen im Trinkwasserbereich.pdf"}]}, "type": "source data set", "uuid": {"uuid": "3354ea8d-a34e-45fc-9a1a-af2a1df1850f"}, "refObjectId": "3354ea8d-a34e-45fc-9a1a-af2a1df1850f", "resourceURLs": ["https://oekobaudat.de/OEKOBAU.DAT/resource/sources/3354ea8d-a34e-45fc-9a1a-af2a1df1850f/Epoxy_beschichtetes_duktiles_Gusseisen_fuer_Formstuecke_und_Armaturen_im_Trinkwasserbereich_20297.pdf?version=00.01.000"]}}]}}, "validation": {"review": [{"referenceToNameOfReviewerAndInstitution": [{"shortDescription": [{"value": "Institut Bauen und Umwelt e. V.", "lang": "de"}], "type": "contact data set", "refObjectId": "d111dbec-b024-4be5-86c5-752d6eb2cf95", "uri": "../contacts/d111dbec-b024-4be5-86c5-752d6eb2cf95.xml"}], "type": "Accredited third party review"}]}, "complianceDeclarations": {"compliance": [{"referenceToComplianceSystem": {"shortDescription": [{"value": "DIN EN 15804+A2", "lang": "de"}], "type": "source data set", "refObjectId": "c0016b33-8cf7-415c-ac6e-deba0d21440d", "uri": "../sources/c0016b33-8cf7-415c-ac6e-deba0d21440d.xml"}}, {"referenceToComplianceSystem": {"shortDescription": [{"value": "ISO 14025", "lang": "de"}], "type": "source data set", "refObjectId": "4f2eb655-6e44-4874-a95a-e28f5442cd4d", "uri": "../sources/4f2eb655-6e44-4874-a95a-e28f5442cd4d.xml"}}]}}, "administrativeInformation": {"commissionerAndGoal": {"referenceToCommissioner": [{"shortDescription": [{"value": "Keulahütte GmbH", "lang": "de"}], "type": "contact data set", "refObjectId": "7e3aaec6-7704-459e-a24a-6c525f0d6256", "uri": "../contacts/7e3aaec6-7704-459e-a24a-6c525f0d6256.xml"}]}, "dataGenerator": {"referenceToPersonOrEntityGeneratingTheDataSet": [{"shortDescription": [{"value": "myclimate Deutschland gGmbH", "lang": "de"}], "type": "contact data set", "refObjectId": "d468648c-aeca-4188-96d2-75f5e1a561aa", "uri": "../contacts/d468648c-aeca-4188-96d2-75f5e1a561aa.xml"}]}, "dataEntryBy": {"timeStamp": 1744588800000, "referenceToDataSetFormat": [{"shortDescription": [{"value": "ILCD Format", "lang": "de"}], "type": "source data set", "refObjectId": "a97a0155-0234-4b87-b4ce-a45da52f2a40", "uri": "../sources/a97a0155-0234-4b87-b4ce-a45da52f2a40.xml"}, {"shortDescription": [{"value": "EPD-Datenformaterweiterungen v1.2", "lang": "de"}, {"value": "EPD Data Format Extensions v1.2", "lang": "en"}], "type": "source data set", "refObjectId": "a29449fd-aa2f-4de8-b5d7-4b06b43c6fde", "uri": "../sources/a29449fd-aa2f-4de8-b5d7-4b06b43c6fde.xml"}]}, "publicationAndOwnership": {"dataSetVersion": "00.01.000", "referenceToRegistrationAuthority": {"shortDescription": [{"value": "Institut Bauen und Umwelt e. V.", "lang": "de"}], "type": "contact data set", "refObjectId": "d111dbec-b024-4be5-86c5-752d6eb2cf95", "uri": "../contacts/d111dbec-b024-4be5-86c5-752d6eb2cf95.xml"}, "registrationNumber": "EPD-KEU-20240626-IBC1-DE", "referenceToOwnershipOfDataSet": {"shortDescription": [{"value": "Keulahütte GmbH", "lang": "de"}], "type": "contact data set", "refObjectId": "7e3aaec6-7704-459e-a24a-6c525f0d6256", "uri": "../contacts/7e3aaec6-7704-459e-a24a-6c525f0d6256.xml"}, "copyright": true, "licenseType": "Free of charge for all users and uses", "accessRestrictions": [{"value": "None", "lang": "en"}], "other": {"anies": [{"name": "referenceToPublisher", "value": {"shortDescription": [{"value": "Institut Bauen und Umwelt e. V.", "lang": "de"}], "type": "contact data set", "refObjectId": "d111dbec-b024-4be5-86c5-752d6eb2cf95", "uri": "../contacts/d111dbec-b024-4be5-86c5-752d6eb2cf95.xml"}}]}}}, "exchanges": {"exchange": [{"dataSetInternalID": 0, "referenceToFlowDataSet": {"shortDescription": [{"value": "Epoxy beschichtetes duktiles Gusseisen für Formstücke und Armaturen im Trinkwasserbereich ()", "lang": "de"}], "type": "flow data set", "refObjectId": "7249d5ae-4adc-f676-f403-6985a458516f", "uri": "../flows/7249d5ae-4adc-f676-f403-6985a458516f.xml"}, "meanAmount": 1.0, "referencesToDataSource": {}, "referenceFlow": true, "resolvedFlowVersion": "00.01.000", "resultingflowAmount": 1000.0, "flowProperties": [{"name": [{"lang": "en", "value": "Mass"}, {"lang": "de", "value": "Masse"}], "uuid": "93a60a56-a3c8-11da-a746-0800200b9a66", "referenceFlowProperty": true, "meanValue": 1000.0, "referenceUnit": "kg", "unitGroupUUID": "ad38d542-3fe9-439d-9b95-2f5f7752acaf"}], "materialProperties": [{"name": "gross density", "value": "20.0", "unit": "kg/m^3", "unitDescription": "kilograms per cubic metre"}], "typeOfFlow": "Product flow", "classification": {"classHierarchy": "Metalle / Stahl und Eisen / Guss- und Schmiedeteile aus Stahl und Eisen", "name": "OEKOBAU.DAT"}}, {"dataSetInternalID": 1, "referenceToFlowDataSet": {"shortDescription": [{"value": "Erneuerbare Primärenergie als Energieträger (PERE)", "lang": "de"}, {"value": "Renewable primary energy as energy carrier (PERE)", "lang": "en"}], "type": "flow data set", "refObjectId": "20f32be5-0398-4288-9b6d-accddd195317", "uri": "../flows/20f32be5-0398-4288-9b6d-accddd195317.xml"}, "exchange direction": "INPUT", "other": {"anies": [{"name": "referenceToUnitGroupDataSet", "value": {"shortDescription": [{"value": "MJ", "lang": "de"}], "type": "unit group data set", "refObjectId": "93a60a57-a3c8-11da-a746-0800200c9a66", "uri": "../unitgroups/93a60a57-a3c8-11da-a746-0800200c9a66.xml"}}, {"value": "1011.0365365", "module": "A1-A3"}, {"value": "1.80621673", "module": "C1"}, {"value": "1.54530576", "module": "C2"}, {"value": "0", "module": "C3"}, {"value": "0.282155255", "module": "C4"}, {"value": "-7.9406387", "module": "D"}]}, "resolvedFlowVersion": "38.00.000", "flowProperties": [], "typeOfFlow": "Other flow", "classification": {"classHierarchy": "Quantities", "name": "GaBiCategories"}}, {"dataSetInternalID": 2, "referenceToFlowDataSet": {"shortDescription": [{"value": "Erneuerbare Primärenergie zur stofflichen Nutzung (PERM)", "lang": "de"}, {"value": "Renewable primary energy resources as material utilization (PERM)", "lang": "en"}], "type": "flow data set", "refObjectId": "fb3ec0de-548d-4508-aea5-00b73bf6f702", "uri": "../flows/fb3ec0de-548d-4508-aea5-00b73bf6f702.xml"}, "exchange direction": "INPUT", "other": {"anies": [{"name": "referenceToUnitGroupDataSet", "value": {"shortDescription": [{"value": "MJ", "lang": "de"}], "type": "unit group data set", "refObjectId": "93a60a57-a3c8-11da-a746-0800200c9a66", "uri": "../unitgroups/93a60a57-a3c8-11da-a746-0800200c9a66.xml"}}, {"value": "0", "module": "A1-A3"}, {"value": "0", "module": "C1"}, {"value": "0", "module": "C2"}, {"value": "0", "module": "C3"}, {"value": "0", "module": "C4"}, {"value": "0", "module": "D"}]}, "resolvedFlowVersion": "38.00.000", "flowProperties": [], "typeOfFlow": "Other flow", "classification": {"classHierarchy": "Quantities", "name": "GaBiCategories"}}, {"dataSetInternalID": 3, "referenceToFlowDataSet": {"shortDescription": [{"value": "Total erneuerbare Primärenergie (PERT)", "lang": "de"}, {"value": "Total use of renewable primary energy resources (PERT)", "lang": "en"}], "type": "flow data set", "refObjectId": "53f97275-fa8a-4cdd-9024-65936002acd0", "uri": "../flows/53f97275-fa8a-4cdd-9024-65936002acd0.xml"}, "exchange direction": "INPUT", "other": {"anies": [{"name": "referenceToUnitGroupDataSet", "value": {"shortDescription": [{"value": "MJ", "lang": "de"}], "type": "unit group data set", "refObjectId": "93a60a57-a3c8-11da-a746-0800200c9a66", "uri": "../unitgroups/93a60a57-a3c8-11da-a746-0800200c9a66.xml"}}, {"value": "1011.0365365", "module": "A1-A3"}, {"value": "1.80621673", "module": "C1"}, {"value": "1.54530576", "module": "C2"}, {"value": "0", "module": "C3"}, {"value": "0.282155255", "module": "C4"}, {"value": "-7.9406387", "module": "D"}]}, "resolvedFlowVersion": "38.00.000", "flowProperties": [], "typeOfFlow": "Other flow", "classification": {"classHierarchy": "Quantities / Environmental quantities / EPD EN 15804 / LCI indicators", "name": "GaBiCategories"}}, {"dataSetInternalID": 4, "referenceToFlowDataSet": {"shortDescription": [{"value": "Nicht-erneuerbare Primärenergie als Energieträger (PENRE)", "lang": "de"}, {"value": "Non renewable primary energy as energy carrier (PENRE)", "lang": "en"}], "type": "flow data set", "refObjectId": "ac857178-2b45-46ec-892a-a9a4332f0372", "uri": "../flows/ac857178-2b45-46ec-892a-a9a4332f0372.xml"}, "exchange direction": "INPUT", "other": {"anies": [{"name": "referenceToUnitGroupDataSet", "value": {"shortDescription": [{"value": "MJ", "lang": "de"}], "type": "unit group data set", "refObjectId": "93a60a57-a3c8-11da-a746-0800200c9a66", "uri": "../unitgroups/93a60a57-a3c8-11da-a746-0800200c9a66.xml"}}, {"value": "47647.528166456", "module": "A1-A3"}, {"value": "212.2494372865", "module": "C1"}, {"value": "112.3134515005", "module": "C2"}, {"value": "0", "module": "C3"}, {"value": "35.4415927613", "module": "C4"}, {"value": "-73.225977913", "module": "D"}]}, "resolvedFlowVersion": "38.00.000", "flowProperties": [], "typeOfFlow": "Other flow", "classification": {"classHierarchy": "Quantities", "name": "GaBiCategories"}}, {"dataSetInternalID": 5, "referenceToFlowDataSet": {"shortDescription": [{"value": "Nicht-erneuerbare Primärenergie zur stofflichen Nutzung (PENRM)", "lang": "de"}, {"value": "Non renewable primary energy as material utilization (PENRM)", "lang": "en"}], "type": "flow data set", "refObjectId": "1421caa0-679d-4bf4-b282-0eb850ccae27", "uri": "../flows/1421caa0-679d-4bf4-b282-0eb850ccae27.xml"}, "exchange direction": "INPUT", "other": {"anies": [{"name": "referenceToUnitGroupDataSet", "value": {"shortDescription": [{"value": "MJ", "lang": "de"}], "type": "unit group data set", "refObjectId": "93a60a57-a3c8-11da-a746-0800200c9a66", "uri": "../unitgroups/93a60a57-a3c8-11da-a746-0800200c9a66.xml"}}, {"value": "0", "module": "A1-A3"}, {"value": "0", "module": "C1"}, {"value": "0", "module": "C2"}, {"value": "0", "module": "C3"}, {"value": "0", "module": "C4"}, {"value": "0", "module": "D"}]}, "resolvedFlowVersion": "38.00.000", "flowProperties": [], "typeOfFlow": "Other flow", "classification": {"classHierarchy": "Quantities", "name": "GaBiCategories"}}, {"dataSetInternalID": 6, "referenceToFlowDataSet": {"shortDescription": [{"value": "Total nicht erneuerbare Primärenergie (PENRT)", "lang": "de"}, {"value": "Total use of non renewable primary energy resources (PENRT)", "lang": "en"}], "type": "flow data set", "refObjectId": "06159210-646b-4c8d-8583-da9b3b95a6c1", "uri": "../flows/06159210-646b-4c8d-8583-da9b3b95a6c1.xml"}, "exchange direction": "INPUT", "other": {"anies": [{"name": "referenceToUnitGroupDataSet", "value": {"shortDescription": [{"value": "MJ", "lang": "de"}], "type": "unit group data set", "refObjectId": "93a60a57-a3c8-11da-a746-0800200c9a66", "uri": "../unitgroups/93a60a57-a3c8-11da-a746-0800200c9a66.xml"}}, {"value": "47647.528166456", "module": "A1-A3"}, {"value": "212.2494372865", "module": "C1"}, {"value": "112.3134515005", "module": "C2"}, {"value": "0", "module": "C3"}, {"value": "35.4415927613", "module": "C4"}, {"value": "-73.225977913", "module": "D"}]}, "resolvedFlowVersion": "38.00.000", "flowProperties": [], "typeOfFlow": "Other flow", "classification": {"classHierarchy": "Quantities / Environmental quantities / EPD EN 15804 / LCI indicators", "name": "GaBiCategories"}}, {"dataSetInternalID": 7, "referenceToFlowDataSet": {"shortDescription": [{"value": "Einsatz von Sekundärstoffen (SM)", "lang": "de"}, {"value": "Use of secondary material (SM)", "lang": "en"}], "type": "flow data set", "refObjectId": "c6a1f35f-2d09-4f54-8dfb-97e502e1ce92", "uri": "../flows/c6a1f35f-2d09-4f54-8dfb-97e502e1ce92.xml"}, "exchange direction": "INPUT", "other": {"anies": [{"name": "referenceToUnitGroupDataSet", "value": {"shortDescription": [{"value": "kg", "lang": "de"}], "type": "unit group data set", "refObjectId": "ad38d542-3fe9-439d-9b95-2f5f7752acaf", "uri": "../unitgroups/ad38d542-3fe9-439d-9b95-2f5f7752acaf.xml"}}, {"value": "822", "module": "A1-A3"}, {"value": "0", "module": "C1"}, {"value": "0", "module": "C2"}, {"value": "0", "module": "C3"}, {"value": "0", "module": "C4"}, {"value": "64", "module": "D"}]}, "resolvedFlowVersion": "38.00.000", "flowProperties": [], "typeOfFlow": "Other flow", "classification": {"classHierarchy": "Quantities / Environmental quantities / EPD EN 15804 / LCI indicators", "name": "GaBiCategories"}}, {"dataSetInternalID": 8, "referenceToFlowDataSet": {"shortDescription": [{"value": "Erneuerbare Sekundärbrennstoffe (RSF)", "lang": "de"}, {"value": "Use of renewable secondary fuels (RSF)", "lang": "en"}], "type": "flow data set", "refObjectId": "64333088-a55f-4aa2-9a31-c10b07816787", "uri": "../flows/64333088-a55f-4aa2-9a31-c10b07816787.xml"}, "exchange direction": "INPUT", "other": {"anies": [{"name": "referenceToUnitGroupDataSet", "value": {"shortDescription": [{"value": "MJ", "lang": "de"}], "type": "unit group data set", "refObjectId": "93a60a57-a3c8-11da-a746-0800200c9a66", "uri": "../unitgroups/93a60a57-a3c8-11da-a746-0800200c9a66.xml"}}, {"value": "0", "module": "A1-A3"}, {"value": "0", "module": "C1"}, {"value": "0", "module": "C2"}, {"value": "0", "module": "C3"}, {"value": "0", "module": "C4"}, {"value": "0", "module": "D"}]}, "resolvedFlowVersion": "38.00.000", "flowProperties": [], "typeOfFlow": "Other flow", "classification": {"classHierarchy": "Quantities / Environmental quantities / EPD EN 15804 / LCI indicators", "name": "GaBiCategories"}}, {"dataSetInternalID": 9, "referenceToFlowDataSet": {"shortDescription": [{"value": "Nicht erneuerbare Sekundärbrennstoffe (NRSF)", "lang": "de"}, {"value": "Use of non renewable secondary fuels (NRSF)", "lang": "en"}], "type": "flow data set", "refObjectId": "89def144-d39a-4287-b86f-efde453ddcb2", "uri": "../flows/89def144-d39a-4287-b86f-efde453ddcb2.xml"}, "exchange direction": "INPUT", "other": {"anies": [{"name": "referenceToUnitGroupDataSet", "value": {"shortDescription": [{"value": "MJ", "lang": "de"}], "type": "unit group data set", "refObjectId": "93a60a57-a3c8-11da-a746-0800200c9a66", "uri": "../unitgroups/93a60a57-a3c8-11da-a746-0800200c9a66.xml"}}, {"value": "0", "module": "A1-A3"}, {"value": "0", "module": "C1"}, {"value": "0", "module": "C2"}, {"value": "0", "module": "C3"}, {"value": "0", "module": "C4"}, {"value": "0", "module": "D"}]}, "resolvedFlowVersion": "38.00.000", "flowProperties": [], "typeOfFlow": "Other flow", "classification": {"classHierarchy": "Quantities / Environmental quantities / EPD EN 15804 / LCI indicators", "name": "GaBiCategories"}}, {"dataSetInternalID": 10, "referenceToFlowDataSet": {"shortDescription": [{"value": "Einsatz von Süßwasserressourcen (FW)", "lang": "de"}, {"value": "Use of net fresh water (FW)", "lang": "en"}], "type": "flow data set", "refObjectId": "3cf952c8-f3a4-461d-8c96-96456ca62246", "uri": "../flows/3cf952c8-f3a4-461d-8c96-96456ca62246.xml"}, "exchange direction": "INPUT", "other": {"anies": [{"name": "referenceToUnitGroupDataSet", "value": {"shortDescription": [{"value": "m^3", "lang": "de"}], "type": "unit group data set", "refObjectId": "cd950537-0a98-4044-9ba7-9f9a68d0a504", "uri": "../unitgroups/cd950537-0a98-4044-9ba7-9f9a68d0a504.xml"}}, {"value": "26.26338433", "module": "A1-A3"}, {"value": "0.017280644", "module": "C1"}, {"value": "0.016575007", "module": "C2"}, {"value": "0", "module": "C3"}, {"value": "0.035385384", "module": "C4"}, {"value": "-0.027548296", "module": "D"}]}, "resolvedFlowVersion": "38.00.000", "flowProperties": [], "typeOfFlow": "Other flow", "classification": {"classHierarchy": "Quantities / Environmental quantities / EPD EN 15804 / LCI indicators", "name": "GaBiCategories"}}, {"dataSetInternalID": 11, "referenceToFlowDataSet": {"shortDescription": [{"value": "Gefährlicher Abfall zur Deponie (HWD)", "lang": "de"}, {"value": "Hazardous waste disposed (HWD)", "lang": "en"}], "type": "flow data set", "refObjectId": "430f9e0f-59b2-46a0-8e0d-55e0e84948fc", "uri": "../flows/430f9e0f-59b2-46a0-8e0d-55e0e84948fc.xml"}, "exchange direction": "OUTPUT", "other": {"anies": [{"name": "referenceToUnitGroupDataSet", "value": {"shortDescription": [{"value": "kg", "lang": "de"}], "type": "unit group data set", "refObjectId": "ad38d542-3fe9-439d-9b95-2f5f7752acaf", "uri": "../unitgroups/ad38d542-3fe9-439d-9b95-2f5f7752acaf.xml"}}, {"value": "0.1402238713", "module": "A1-A3"}, {"value": "0.0013046458", "module": "C1"}, {"value": "0.00065648203", "module": "C2"}, {"value": "0", "module": "C3"}, {"value": "0.00017658557", "module": "C4"}, {"value": "-0.00039611276", "module": "D"}]}, "resolvedFlowVersion": "38.00.000", "flowProperties": [], "typeOfFlow": "Other flow", "classification": {"classHierarchy": "Quantities / Environmental quantities / EPD EN 15804 / LCI indicators", "name": "GaBiCategories"}}, {"dataSetInternalID": 12, "referenceToFlowDataSet": {"shortDescription": [{"value": "Entsorgter nicht gefährlicher Abfall (NHWD)", "lang": "de"}, {"value": "Non hazardous waste disposed (NHWD)", "lang": "en"}], "type": "flow data set", "refObjectId": "b29ef66b-e286-4afa-949f-62f1a7b4d7fa", "uri": "../flows/b29ef66b-e286-4afa-949f-62f1a7b4d7fa.xml"}, "exchange direction": "OUTPUT", "other": {"anies": [{"name": "referenceToUnitGroupDataSet", "value": {"shortDescription": [{"value": "kg", "lang": "de"}], "type": "unit group data set", "refObjectId": "ad38d542-3fe9-439d-9b95-2f5f7752acaf", "uri": "../unitgroups/ad38d542-3fe9-439d-9b95-2f5f7752acaf.xml"}}, {"value": "1216.718201926", "module": "A1-A3"}, {"value": "0.42180668481", "module": "C1"}, {"value": "9.2573192583", "module": "C2"}, {"value": "0", "module": "C3"}, {"value": "220.03338348629", "module": "C4"}, {"value": "-2.7135186727", "module": "D"}]}, "resolvedFlowVersion": "38.00.000", "flowProperties": [], "typeOfFlow": "Other flow", "classification": {"classHierarchy": "Quantities / Environmental quantities / EPD EN 15804 / LCI indicators", "name": "GaBiCategories"}}, {"dataSetInternalID": 13, "referenceToFlowDataSet": {"shortDescription": [{"value": "Entsorgter radioaktiver Abfall (RWD)", "lang": "de"}, {"value": "Radioactive waste disposed (RWD)", "lang": "en"}], "type": "flow data set", "refObjectId": "3449546e-52ad-4b39-b809-9fb77cea8ff6", "uri": "../flows/3449546e-52ad-4b39-b809-9fb77cea8ff6.xml"}, "exchange direction": "OUTPUT", "other": {"anies": [{"name": "referenceToUnitGroupDataSet", "value": {"shortDescription": [{"value": "kg", "lang": "de"}], "type": "unit group data set", "refObjectId": "ad38d542-3fe9-439d-9b95-2f5f7752acaf", "uri": "../unitgroups/ad38d542-3fe9-439d-9b95-2f5f7752acaf.xml"}}, {"value": "0.11212972847", "module": "A1-A3"}, {"value": "3.9559907E-05", "module": "C1"}, {"value": "3.219297E-05", "module": "C2"}, {"value": "0", "module": "C3"}, {"value": "4.9233192E-06", "module": "C4"}, {"value": "-0.00010769167", "module": "D"}]}, "resolvedFlowVersion": "38.00.000", "flowProperties": [], "typeOfFlow": "Other flow", "classification": {"classHierarchy": "Quantities / Environmental quantities / EPD EN 15804 / LCI indicators", "name": "GaBiCategories"}}, {"dataSetInternalID": 14, "referenceToFlowDataSet": {"shortDescription": [{"value": "Komponenten für die Wiederverwendung (CRU)", "lang": "de"}, {"value": "Components for re-use (CRU)", "lang": "en"}], "type": "flow data set", "refObjectId": "a2b32f97-3fc7-4af2-b209-525bc6426f33", "uri": "../flows/a2b32f97-3fc7-4af2-b209-525bc6426f33.xml"}, "exchange direction": "OUTPUT", "other": {"anies": [{"name": "referenceToUnitGroupDataSet", "value": {"shortDescription": [{"value": "kg", "lang": "de"}], "type": "unit group data set", "refObjectId": "ad38d542-3fe9-439d-9b95-2f5f7752acaf", "uri": "../unitgroups/ad38d542-3fe9-439d-9b95-2f5f7752acaf.xml"}}, {"value": "0", "module": "A1-A3"}, {"value": "0", "module": "C1"}, {"value": "0", "module": "C2"}, {"value": "0", "module": "C3"}, {"value": "0", "module": "C4"}, {"value": "0", "module": "D"}]}, "resolvedFlowVersion": "38.00.000", "flowProperties": [], "typeOfFlow": "Other flow", "classification": {"classHierarchy": "Quantities / Environmental quantities / EPD EN 15804 / LCI indicators", "name": "GaBiCategories"}}, {"dataSetInternalID": 15, "referenceToFlowDataSet": {"shortDescription": [{"value": "Stoffe zum Recycling (MFR)", "lang": "de"}, {"value": "Materials for recycling (MFR)", "lang": "en"}], "type": "flow data set", "refObjectId": "d7fe48a5-4103-49c8-9aae-b0b5dfdbd6ae", "uri": "../flows/d7fe48a5-4103-49c8-9aae-b0b5dfdbd6ae.xml"}, "exchange direction": "OUTPUT", "other": {"anies": [{"name": "referenceToUnitGroupDataSet", "value": {"shortDescription": [{"value": "kg", "lang": "de"}], "type": "unit group data set", "refObjectId": "ad38d542-3fe9-439d-9b95-2f5f7752acaf", "uri": "../unitgroups/ad38d542-3fe9-439d-9b95-2f5f7752acaf.xml"}}, {"value": "0", "module": "A1-A3"}, {"value": "0", "module": "C1"}, {"value": "0", "module": "C2"}, {"value": "889", "module": "C3"}, {"value": "0", "module": "C4"}, {"value": "0", "module": "D"}]}, "resolvedFlowVersion": "38.00.000", "flowProperties": [], "typeOfFlow": "Other flow", "classification": {"classHierarchy": "Quantities / Environmental quantities / EPD EN 15804 / LCI indicators", "name": "GaBiCategories"}}, {"dataSetInternalID": 16, "referenceToFlowDataSet": {"shortDescription": [{"value": "Stoffe für die Energierückgewinnung (MER)", "lang": "de"}, {"value": "Materials for energy recovery (MER)", "lang": "en"}], "type": "flow data set", "refObjectId": "59a9181c-3aaf-46ee-8b13-2b3723b6e447", "uri": "../flows/59a9181c-3aaf-46ee-8b13-2b3723b6e447.xml"}, "exchange direction": "OUTPUT", "other": {"anies": [{"name": "referenceToUnitGroupDataSet", "value": {"shortDescription": [{"value": "kg", "lang": "de"}], "type": "unit group data set", "refObjectId": "ad38d542-3fe9-439d-9b95-2f5f7752acaf", "uri": "../unitgroups/ad38d542-3fe9-439d-9b95-2f5f7752acaf.xml"}}, {"value": "0", "module": "A1-A3"}, {"value": "0", "module": "C1"}, {"value": "0", "module": "C2"}, {"value": "0", "module": "C3"}, {"value": "0", "module": "C4"}, {"value": "0", "module": "D"}]}, "resolvedFlowVersion": "38.00.000", "flowProperties": [], "typeOfFlow": "Other flow", "classification": {"classHierarchy": "Quantities / Environmental quantities / EPD EN 15804 / LCI indicators", "name": "GaBiCategories"}}, {"dataSetInternalID": 17, "referenceToFlowDataSet": {"shortDescription": [{"value": "Exportierte elektrische Energie (EEE)", "lang": "de"}, {"value": "Exported electrical energy (EEE)", "lang": "en"}], "type": "flow data set", "refObjectId": "4da0c987-2b76-40d6-9e9e-82a017aaaf29", "uri": "../flows/4da0c987-2b76-40d6-9e9e-82a017aaaf29.xml"}, "exchange direction": "OUTPUT", "other": {"anies": [{"name": "referenceToUnitGroupDataSet", "value": {"shortDescription": [{"value": "MJ", "lang": "de"}], "type": "unit group data set", "refObjectId": "93a60a57-a3c8-11da-a746-0800200c9a66", "uri": "../unitgroups/93a60a57-a3c8-11da-a746-0800200c9a66.xml"}}, {"value": "0", "module": "A1-A3"}, {"value": "0", "module": "C1"}, {"value": "0", "module": "C2"}, {"value": "0", "module": "C3"}, {"value": "0", "module": "C4"}, {"value": "0", "module": "D"}]}, "resolvedFlowVersion": "38.00.000", "flowProperties": [], "typeOfFlow": "Other flow", "classification": {"classHierarchy": "Quantities / Environmental quantities / EPD EN 15804 / LCI indicators", "name": "GaBiCategories"}}, {"dataSetInternalID": 18, "referenceToFlowDataSet": {"shortDescription": [{"value": "Exportierte thermische Energie (EET)", "lang": "de"}, {"value": "Exported thermal energy (EET)", "lang": "en"}], "type": "flow data set", "refObjectId": "98daf38a-7a79-46d3-9a37-2b7bd0955810", "uri": "../flows/98daf38a-7a79-46d3-9a37-2b7bd0955810.xml"}, "exchange direction": "OUTPUT", "other": {"anies": [{"name": "referenceToUnitGroupDataSet", "value": {"shortDescription": [{"value": "MJ", "lang": "de"}], "type": "unit group data set", "refObjectId": "93a60a57-a3c8-11da-a746-0800200c9a66", "uri": "../unitgroups/93a60a57-a3c8-11da-a746-0800200c9a66.xml"}}, {"value": "0", "module": "A1-A3"}, {"value": "0", "module": "C1"}, {"value": "0", "module": "C2"}, {"value": "0", "module": "C3"}, {"value": "0", "module": "C4"}, {"value": "0", "module": "D"}]}, "resolvedFlowVersion": "38.00.000", "flowProperties": [], "typeOfFlow": "Other flow", "classification": {"classHierarchy": "Quantities / Environmental quantities / EPD EN 15804 / LCI indicators", "name": "GaBiCategories"}}]}, "LCIAResults": {"LCIAResult": [{"referenceToLCIAMethodDataSet": {"shortDescription": [{"value": "Globales Erwärmungspotenzial total (GWP-total)", "lang": "de"}, {"value": "Global Warming Potential total (GWP-total)", "lang": "en"}], "type": "LCIA method data set", "refObjectId": "6a37f984-a4b3-458a-a20a-64418c145fa2", "uri": "../lciamethods/6a37f984-a4b3-458a-a20a-64418c145fa2.xml"}, "other": {"anies": [{"name": "referenceToUnitGroupDataSet", "value": {"shortDescription": [{"value": "kg CO_(2)-Äq.", "lang": "de"}], "type": "unit group data set", "refObjectId": "1ebf3012-d0db-4de2-aefd-ef30cedb0be1", "uri": "../unitgroups/1ebf3012-d0db-4de2-aefd-ef30cedb0be1.xml"}}, {"value": "3274.543123", "module": "A1-A3"}, {"value": "15.3939", "module": "C1"}, {"value": "6.9653308", "module": "C2"}, {"value": "0", "module": "C3"}, {"value": "41.672003", "module": "C4"}, {"value": "-5.0387957", "module": "D"}]}}, {"referenceToLCIAMethodDataSet": {"shortDescription": [{"value": "Globales Erwärmungspotenzial fossil (GWP-fossil)", "lang": "de"}, {"value": "Global Warming Potential fossil fuels (GWP-fossil)", "lang": "en"}], "type": "LCIA method data set", "refObjectId": "5f635281-343e-44fb-83df-1971b155e6b6", "uri": "../lciamethods/5f635281-343e-44fb-83df-1971b155e6b6.xml"}, "other": {"anies": [{"name": "referenceToUnitGroupDataSet", "value": {"shortDescription": [{"value": "kg CO_(2)-Äq.", "lang": "de"}], "type": "unit group data set", "refObjectId": "1ebf3012-d0db-4de2-aefd-ef30cedb0be1", "uri": "../unitgroups/1ebf3012-d0db-4de2-aefd-ef30cedb0be1.xml"}}, {"value": "3272.328413", "module": "A1-A3"}, {"value": "15.389429", "module": "C1"}, {"value": "6.9598235", "module": "C2"}, {"value": "0", "module": "C3"}, {"value": "41.670666", "module": "C4"}, {"value": "-5.010136", "module": "D"}]}}, {"referenceToLCIAMethodDataSet": {"shortDescription": [{"value": "Globales Erwärmungspotenzial biogen (GWP-biogenic)", "lang": "de"}, {"value": "Global Warming Potential biogenic (GWP-biogenic)", "lang": "en"}], "type": "LCIA method data set", "refObjectId": "2356e1ab-0185-4db5-86e5-16de51c7485c", "uri": "../lciamethods/2356e1ab-0185-4db5-86e5-16de51c7485c.xml"}, "other": {"anies": [{"name": "referenceToUnitGroupDataSet", "value": {"shortDescription": [{"value": "kg CO_(2)-Äq.", "lang": "de"}], "type": "unit group data set", "refObjectId": "1ebf3012-d0db-4de2-aefd-ef30cedb0be1", "uri": "../unitgroups/1ebf3012-d0db-4de2-aefd-ef30cedb0be1.xml"}}, {"value": "1.343504411", "module": "A1-A3"}, {"value": "0.0025277886", "module": "C1"}, {"value": "0.002111868", "module": "C2"}, {"value": "0", "module": "C3"}, {"value": "0.00052923852", "module": "C4"}, {"value": "-0.022615373", "module": "D"}]}}, {"referenceToLCIAMethodDataSet": {"shortDescription": [{"value": "Globales Erwärmungspotenzial luluc (GWP-luluc)", "lang": "de"}, {"value": "Global Warming Potential luluc (GWP-luluc)", "lang": "en"}], "type": "LCIA method data set", "refObjectId": "4331bbdb-978a-490d-8707-eeb047f01a55", "uri": "../lciamethods/4331bbdb-978a-490d-8707-eeb047f01a55.xml"}, "other": {"anies": [{"name": "referenceToUnitGroupDataSet", "value": {"shortDescription": [{"value": "kg CO_(2)-Äq.", "lang": "de"}], "type": "unit group data set", "refObjectId": "1ebf3012-d0db-4de2-aefd-ef30cedb0be1", "uri": "../unitgroups/1ebf3012-d0db-4de2-aefd-ef30cedb0be1.xml"}}, {"value": "0.871117057", "module": "A1-A3"}, {"value": "0.0019428089", "module": "C1"}, {"value": "0.0033954156", "module": "C2"}, {"value": "0", "module": "C3"}, {"value": "0.00080753975", "module": "C4"}, {"value": "-0.006044327", "module": "D"}]}}, {"referenceToLCIAMethodDataSet": {"shortDescription": [{"value": "Abbau Potential der stratosphärischen Ozonschicht (ODP)", "lang": "de"}, {"value": "Depletion potential of the stratospheric ozone layer (ODP)", "lang": "en"}], "type": "LCIA method data set", "refObjectId": "b5c629d6-def3-11e6-bf01-fe55135034f3", "uri": "../lciamethods/b5c629d6-def3-11e6-bf01-fe55135034f3.xml"}, "other": {"anies": [{"name": "referenceToUnitGroupDataSet", "value": {"shortDescription": [{"value": "kg CFC11-Äq.", "lang": "de"}], "type": "unit group data set", "refObjectId": "d9e957c9-7309-4474-bf3a-7777df6c4e5b", "uri": "../unitgroups/d9e957c9-7309-4474-bf3a-7777df6c4e5b.xml"}}, {"value": "6.33678321E-05", "module": "A1-A3"}, {"value": "3.2168365E-07", "module": "C1"}, {"value": "1.5803217E-07", "module": "C2"}, {"value": "0", "module": "C3"}, {"value": "3.874073E-08", "module": "C4"}, {"value": "-8.7728473E-08", "module": "D"}]}}, {"referenceToLCIAMethodDataSet": {"shortDescription": [{"value": "Versauerungspotenzial von Boden und Wasser (AP)", "lang": "de"}, {"value": "Acidification potential of land and water (AP)", "lang": "en"}], "type": "LCIA method data set", "refObjectId": "b5c611c6-def3-11e6-bf01-fe55135034f3", "uri": "../lciamethods/b5c611c6-def3-11e6-bf01-fe55135034f3.xml"}, "other": {"anies": [{"name": "referenceToUnitGroupDataSet", "value": {"shortDescription": [{"value": "mol H^(+)-Äq.", "lang": "de"}], "type": "unit group data set", "refObjectId": "42e089ac-92bf-4bf2-8ca1-5fc40d18f2ed", "uri": "../unitgroups/42e089ac-92bf-4bf2-8ca1-5fc40d18f2ed.xml"}}, {"value": "9.25528448", "module": "A1-A3"}, {"value": "0.13603291", "module": "C1"}, {"value": "0.017228893", "module": "C2"}, {"value": "0", "module": "C3"}, {"value": "0.010077853", "module": "C4"}, {"value": "-0.047051322", "module": "D"}]}}, {"referenceToLCIAMethodDataSet": {"shortDescription": [{"value": "Eutrophierungspotenzial Süßwasser (EP-freshwater)", "lang": "de"}, {"value": "Eutrophication potential aquatic freshwater (EP-freshwater)", "lang": "en"}], "type": "LCIA method data set", "refObjectId": "b53ec18f-7377-4ad3-86eb-cc3f4f276b2b", "uri": "../lciamethods/b53ec18f-7377-4ad3-86eb-cc3f4f276b2b.xml"}, "other": {"anies": [{"name": "referenceToUnitGroupDataSet", "value": {"shortDescription": [{"value": "kg P-Äq.", "lang": "de"}], "type": "unit group data set", "refObjectId": "0429039d-a61d-4590-ba67-aa4a20a810a1", "uri": "../unitgroups/0429039d-a61d-4590-ba67-aa4a20a810a1.xml"}}, {"value": "1.0662392996", "module": "A1-A3"}, {"value": "0.00072067599", "module": "C1"}, {"value": "0.00051367372", "module": "C2"}, {"value": "0", "module": "C3"}, {"value": "0.0001113718", "module": "C4"}, {"value": "-0.0022310448", "module": "D"}]}}, {"referenceToLCIAMethodDataSet": {"shortDescription": [{"value": "Eutrophierungspotenzial Salzwasser (EP-marine)", "lang": "de"}, {"value": "Eutrophication potential aquatic marine (EP-marine)", "lang": "en"}], "type": "LCIA method data set", "refObjectId": "b5c619fa-def3-11e6-bf01-fe55135034f3", "uri": "../lciamethods/b5c619fa-def3-11e6-bf01-fe55135034f3.xml"}, "other": {"anies": [{"name": "referenceToUnitGroupDataSet", "value": {"shortDescription": [{"value": "kg N-Äq.", "lang": "de"}], "type": "unit group data set", "refObjectId": "d05bb823-ecdf-4686-8c40-bf1d9257859f", "uri": "../unitgroups/d05bb823-ecdf-4686-8c40-bf1d9257859f.xml"}}, {"value": "2.218368421", "module": "A1-A3"}, {"value": "0.063151618", "module": "C1"}, {"value": "0.0046937469", "module": "C2"}, {"value": "0", "module": "C3"}, {"value": "0.0038685493", "module": "C4"}, {"value": "-0.012141673", "module": "D"}]}}, {"referenceToLCIAMethodDataSet": {"shortDescription": [{"value": "Eutrophierungspotenzial Land (EP-terrestrial)", "lang": "de"}, {"value": "Eutrophication potential terrestrial (EP-terrestrial)", "lang": "en"}], "type": "LCIA method data set", "refObjectId": "b5c614d2-def3-11e6-bf01-fe55135034f3", "uri": "../lciamethods/b5c614d2-def3-11e6-bf01-fe55135034f3.xml"}, "other": {"anies": [{"name": "referenceToUnitGroupDataSet", "value": {"shortDescription": [{"value": "mol N-Äq.", "lang": "de"}], "type": "unit group data set", "refObjectId": "71b4d617-0ec9-4d3f-b65e-e438940c2401", "uri": "../unitgroups/71b4d617-0ec9-4d3f-b65e-e438940c2401.xml"}}, {"value": "22.807402", "module": "A1-A3"}, {"value": "0.68568395", "module": "C1"}, {"value": "0.048190719", "module": "C2"}, {"value": "0", "module": "C3"}, {"value": "0.041460103", "module": "C4"}, {"value": "-0.13394578", "module": "D"}]}}, {"referenceToLCIAMethodDataSet": {"shortDescription": [{"value": "Bildungspotential für troposphärisches Ozon (POCP)", "lang": "de"}, {"value": "Formation potential of tropospheric ozone photochemical oxidants (POCP)", "lang": "en"}], "type": "LCIA method data set", "refObjectId": "b5c610fe-def3-11e6-bf01-fe55135034f3", "uri": "../lciamethods/b5c610fe-def3-11e6-bf01-fe55135034f3.xml"}, "other": {"anies": [{"name": "referenceToUnitGroupDataSet", "value": {"shortDescription": [{"value": "kg NMVOC-Äq.", "lang": "de"}], "type": "unit group data set", "refObjectId": "d27c25f8-fbc1-44c6-b47b-4adbae4199c6", "uri": "../unitgroups/d27c25f8-fbc1-44c6-b47b-4adbae4199c6.xml"}}, {"value": "9.30696253", "module": "A1-A3"}, {"value": "0.20664041", "module": "C1"}, {"value": "0.028132887", "module": "C2"}, {"value": "0", "module": "C3"}, {"value": "0.014433058", "module": "C4"}, {"value": "-0.041383711", "module": "D"}]}}, {"referenceToLCIAMethodDataSet": {"shortDescription": [{"value": "Potenzial für den abiotischen Abbau nicht fossiler Ressourcen (ADPE)", "lang": "de"}, {"value": "Abiotic depletion potential for non fossil resources (ADPE)", "lang": "en"}], "type": "LCIA method data set", "refObjectId": "b2ad6494-c78d-11e6-9d9d-cec0c932ce01", "uri": "../lciamethods/b2ad6494-c78d-11e6-9d9d-cec0c932ce01.xml"}, "other": {"anies": [{"name": "referenceToUnitGroupDataSet", "value": {"shortDescription": [{"value": "kg Sb-Äq.", "lang": "de"}], "type": "unit group data set", "refObjectId": "54ccd2d9-a32a-4fc2-923d-f2c8c93e89d4", "uri": "../unitgroups/54ccd2d9-a32a-4fc2-923d-f2c8c93e89d4.xml"}}, {"value": "0.00551907524", "module": "A1-A3"}, {"value": "6.835E-06", "module": "C1"}, {"value": "1.9466765E-05", "module": "C2"}, {"value": "0", "module": "C3"}, {"value": "1.8570933E-06", "module": "C4"}, {"value": "-0.00022513844", "module": "D"}]}}, {"referenceToLCIAMethodDataSet": {"shortDescription": [{"value": "Potenzial für den abiotischen Abbau fossiler Brennstoffe (ADPF)", "lang": "de"}, {"value": "Abiotic depletion potential for fossil resources (ADPF)", "lang": "en"}], "type": "LCIA method data set", "refObjectId": "b2ad6110-c78d-11e6-9d9d-cec0c932ce01", "uri": "../lciamethods/b2ad6110-c78d-11e6-9d9d-cec0c932ce01.xml"}, "other": {"anies": [{"name": "referenceToUnitGroupDataSet", "value": {"shortDescription": [{"value": "MJ", "lang": "de"}], "type": "unit group data set", "refObjectId": "93a60a57-a3c8-11da-a746-0800200c9a66", "uri": "../unitgroups/93a60a57-a3c8-11da-a746-0800200c9a66.xml"}}, {"value": "44953.90105", "module": "A1-A3"}, {"value": "199.57394", "module": "C1"}, {"value": "105.63874", "module": "C2"}, {"value": "0", "module": "C3"}, {"value": "33.326305", "module": "C4"}, {"value": "-68.993693", "module": "D"}]}}, {"referenceToLCIAMethodDataSet": {"shortDescription": [{"value": "Wassernutzung (WDP)", "lang": "de"}, {"value": "Water use (WDP)", "lang": "en"}], "type": "LCIA method data set", "refObjectId": "b2ad66ce-c78d-11e6-9d9d-cec0c932ce01", "uri": "../lciamethods/b2ad66ce-c78d-11e6-9d9d-cec0c932ce01.xml"}, "other": {"anies": [{"name": "referenceToUnitGroupDataSet", "value": {"shortDescription": [{"value": "m^(3) Welt-Äq. entzogen", "lang": "de"}], "type": "unit group data set", "refObjectId": "6ae2df01-888e-46c8-b17d-49fa3869b476", "uri": "../unitgroups/6ae2df01-888e-46c8-b17d-49fa3869b476.xml"}}, {"value": "470.431229", "module": "A1-A3"}, {"value": "0.44919413", "module": "C1"}, {"value": "0.5045171", "module": "C2"}, {"value": "0", "module": "C3"}, {"value": "1.472268", "module": "C4"}, {"value": "-0.6829684", "module": "D"}]}}, {"referenceToLCIAMethodDataSet": {"shortDescription": [{"value": "Auftreten von Krankheiten aufgrund von Feinstaubemissionen (PM)", "lang": "de"}, {"value": "Incidence of disease due to PM emissions (PM)", "lang": "en"}], "type": "LCIA method data set", "refObjectId": "b5c602c6-def3-11e6-bf01-fe55135034f3", "uri": "../lciamethods/b5c602c6-def3-11e6-bf01-fe55135034f3.xml"}, "other": {"anies": [{"name": "referenceToUnitGroupDataSet", "value": {"shortDescription": [{"value": "Krankheitsfälle", "lang": "de"}], "type": "unit group data set", "refObjectId": "3883559b-648f-4afc-8ba2-0bd24f3affa3", "uri": "../unitgroups/3883559b-648f-4afc-8ba2-0bd24f3affa3.xml"}}, {"value": "0.0002277013158", "module": "A1-A3"}, {"value": "3.8260205E-06", "module": "C1"}, {"value": "6.8911449E-07", "module": "C2"}, {"value": "0", "module": "C3"}, {"value": "2.2064954E-07", "module": "C4"}, {"value": "-6.9120704E-07", "module": "D"}]}}, {"referenceToLCIAMethodDataSet": {"shortDescription": [{"value": "Wirkung durch Exposition des Menschen mit U235 (IR)", "lang": "de"}, {"value": "Human exposure efficiency relative to U235 (IR)", "lang": "en"}], "type": "LCIA method data set", "refObjectId": "b5c632be-def3-11e6-bf01-fe55135034f3", "uri": "../lciamethods/b5c632be-def3-11e6-bf01-fe55135034f3.xml"}, "other": {"anies": [{"name": "referenceToUnitGroupDataSet", "value": {"shortDescription": [{"value": "kBq U235-Äq.", "lang": "de"}], "type": "unit group data set", "refObjectId": "456b05bf-1415-44a9-9993-02452f554c09", "uri": "../unitgroups/456b05bf-1415-44a9-9993-02452f554c09.xml"}}, {"value": "379.0726979", "module": "A1-A3"}, {"value": "0.16481931", "module": "C1"}, {"value": "0.13324966", "module": "C2"}, {"value": "0", "module": "C3"}, {"value": "0.021108569", "module": "C4"}, {"value": "-0.42409518", "module": "D"}]}}, {"referenceToLCIAMethodDataSet": {"shortDescription": [{"value": "Toxizitätsvergleichseinheit für Ökosysteme (ETP-fw)", "lang": "de"}, {"value": "Comparative toxic unit for ecosystems (ETP-fw)", "lang": "en"}], "type": "LCIA method data set", "refObjectId": "ee1082d1-b0f7-43ca-a1f0-21e2a4a74511", "uri": "../lciamethods/ee1082d1-b0f7-43ca-a1f0-21e2a4a74511.xml"}, "other": {"anies": [{"name": "referenceToUnitGroupDataSet", "value": {"shortDescription": [{"value": "CTUe", "lang": "de"}], "type": "unit group data set", "refObjectId": "aa959ded-f1eb-4efb-9c5c-2d60be36b3e6", "uri": "../unitgroups/aa959ded-f1eb-4efb-9c5c-2d60be36b3e6.xml"}}, {"value": "11939.85002", "module": "A1-A3"}, {"value": "85.017302", "module": "C1"}, {"value": "50.804779", "module": "C2"}, {"value": "0", "module": "C3"}, {"value": "15.6445578", "module": "C4"}, {"value": "-48.161645", "module": "D"}]}}, {"referenceToLCIAMethodDataSet": {"shortDescription": [{"value": "Toxizitätsvergleichseinheit für Menschen (krebserregend) (HTP-c)", "lang": "de"}, {"value": "Comparative toxic unit for humans (carcinogenic) (HTP-c)", "lang": "en"}], "type": "LCIA method data set", "refObjectId": "2299222a-bbd8-474f-9d4f-4dd1f18aea7c", "uri": "../lciamethods/2299222a-bbd8-474f-9d4f-4dd1f18aea7c.xml"}, "other": {"anies": [{"name": "referenceToUnitGroupDataSet", "value": {"shortDescription": [{"value": "CTUh", "lang": "de"}], "type": "unit group data set", "refObjectId": "d4c9523e-2d7e-49fd-8469-998f547d3a70", "uri": "../unitgroups/d4c9523e-2d7e-49fd-8469-998f547d3a70.xml"}}, {"value": "1.2968134146E-05", "module": "A1-A3"}, {"value": "7.4319723E-09", "module": "C1"}, {"value": "3.0962464E-09", "module": "C2"}, {"value": "0", "module": "C3"}, {"value": "5.6934793E-10", "module": "C4"}, {"value": "-6.2786369E-09", "module": "D"}]}}, {"referenceToLCIAMethodDataSet": {"shortDescription": [{"value": "Toxizitätsvergleichseinheit für Menschen (nicht krebserregend) (HTP-nc)", "lang": "de"}, {"value": "Comparative toxic unit for humans (noncarcinogenic) (HTP-nc)", "lang": "en"}], "type": "LCIA method data set", "refObjectId": "3af763a5-b7a1-48c9-9cee-1f223481fcef", "uri": "../lciamethods/3af763a5-b7a1-48c9-9cee-1f223481fcef.xml"}, "other": {"anies": [{"name": "referenceToUnitGroupDataSet", "value": {"shortDescription": [{"value": "CTUh", "lang": "de"}], "type": "unit group data set", "refObjectId": "d4c9523e-2d7e-49fd-8469-998f547d3a70", "uri": "../unitgroups/d4c9523e-2d7e-49fd-8469-998f547d3a70.xml"}}, {"value": "0.0003135912158", "module": "A1-A3"}, {"value": "3.8400784E-08", "module": "C1"}, {"value": "7.550132E-08", "module": "C2"}, {"value": "0", "module": "C3"}, {"value": "7.1250538E-09", "module": "C4"}, {"value": "-2.6204137E-07", "module": "D"}]}}, {"referenceToLCIAMethodDataSet": {"shortDescription": [{"value": "Bodenqualitätsindex (SQP)", "lang": "de"}, {"value": "Soil quality index (SQP)", "lang": "en"}], "type": "LCIA method data set", "refObjectId": "b2ad6890-c78d-11e6-9d9d-cec0c932ce01", "uri": "../lciamethods/b2ad6890-c78d-11e6-9d9d-cec0c932ce01.xml"}, "other": {"anies": [{"name": "referenceToUnitGroupDataSet", "value": {"shortDescription": [{"value": "SQP", "lang": "de"}], "type": "unit group data set", "refObjectId": "f130951c-e67f-4f7f-8dd4-665de3974e18", "uri": "../unitgroups/f130951c-e67f-4f7f-8dd4-665de3974e18.xml"}}, {"value": "7098.13045", "module": "A1-A3"}, {"value": "13.732867", "module": "C1"}, {"value": "107.21923", "module": "C2"}, {"value": "0", "module": "C3"}, {"value": "66.170817", "module": "C4"}, {"value": "-102.09688", "module": "D"}]}}]}, "otherAttributes": {"{http://www.indata.network/EPD/2019}epd-version": "1.2"}, "version": "1.1", "locations": "../ILCDLocations.xml"}