{"processInformation": {"dataSetInformation": {"UUID": "7b6c7d5d-cf5d-4c4b-a191-88afc7b47bbd", "name": {"baseName": [{"value": "Shower Sets Standard", "lang": "en"}, {"value": "Duschsets Standard", "lang": "de"}], "functionalUnitFlowProperties": [{"lang": "en"}]}, "classificationInformation": {"classification": [{"class": [{"value": "Gebäudetechnik", "level": 0, "classId": "8"}, {"value": "Sanitär", "level": 1, "classId": "8.3"}, {"value": "Armaturen", "level": 2, "classId": "8.3.02"}], "name": "OEKOBAU.DAT"}, {"class": [{"value": "03 Building services engineering", "level": 0}, {"value": "Sanitary facilitys", "level": 1}, {"value": "Fittings and showers", "level": 2}], "name": "IBUCategories"}]}, "generalComment": [{"value": "Shower sets essentially comprise of hand shower, shower hose plus shower bar.\n\nA hand shower consists of a housing made of plastic materials or metal and a jet disc as well as several assembly parts of various materials. A shower hose is a plastic hose with metal connectors, made of brass or stainless steel. The shower bar surface is usually chrome-plated by means of various galvanic process stages.", "lang": "en"}, {"value": "Brausesets bestehen im Wesentlichen aus einer Handbrause, einem Brauseschlauch und einer Brausestange. Eine Handbrause besteht aus einem Gehäuse aus Kunststoff oder Metall und einer Strahlscheibe sowie mehreren Montageteilen aus verschiedenen Materialien. Der Brauseschlauch ist ein Kunststoffschlauch mit Metallanschlüssen, die aus Messing oder Edelstahl bestehen. Die Oberfläche der Brausestange ist in der Regel durch verschiedene galvanische Prozessstufen verchromt.Brausesets bestehen im Wesentlichen aus Handbrause, Brauseschlauch und Brausestange.\n\nEine Handbrause besteht aus einem Gehäuse aus Kunststoff oder Metall und einer Strahlscheibe sowie mehreren Montageteilen aus verschiedenen Materialien. Der Brauseschlauch ist ein Kunststoffschlauch mit Metallanschlüssen, die aus Messing oder Edelstahl bestehen. Die Oberfläche der Brausestange ist in der Regel durch verschiedene galvanische Verfahrensschritte verchromt.", "lang": "de"}], "other": {"anies": [{"scenario": [{"description": [{"value": "B6 assumes the use of a gas low temperature boiler.", "lang": "en"}, {"value": "B6 setzt die Verwendung eines Gas-Niedertemperaturkessels voraus.", "lang": "de"}], "name": "S0"}, {"description": [{"value": "B6/1 assumes the use of an electric instantaneous water heater (21 kW).", "lang": "en"}, {"value": "B6/1 geht von der Verwendung eines elektrischen Durchlauferhitzers (21 kW) aus.", "lang": "de"}], "name": "S1", "default": true}]}]}}, "quantitativeReference": {"referenceToReferenceFlow": [0]}, "time": {"referenceYear": 2024, "dataSetValidUntil": 2029, "other": {"anies": [{"name": "publicationDateOfEPD", "value": 1733184000000}]}}, "geography": {"locationOfOperationSupplyOrProduction": {"location": "RER"}}, "technology": {"technologyDescriptionAndIncludedProcesses": [{"value": "Shower sets essentially comprise of hand shower, shower hose plus shower bar. A hand shower consists of a housing made of plastic materials or metal and a jet disc as well as several assembly parts of various materials. A shower hose is a plastic hose with metal connectors, made of brass or stainless steel. The shower bar surface is usually chrome-plated by means of various galvanic process stages. \nDeclared unit: \nThe results of this EPD are valid for the following functional unit:\nProvide sanitary function for one (1) average shower set unit used in accordance with the manufacturer's recommendations for a 20-year life, following the manufacturer's operating instructions. An average conditioned shower set is considered the baseline flow.\n\nWeighted averaging based on production tonnages in 2022/23 is chosen as basis for creating the environmental profile. 26 different shower sets were considered.", "lang": "en"}, {"value": "Brausesets bestehen im Wesentlichen aus einer Handbrause, einem Brauseschlauch und einer Brausestange. Eine Handbrause besteht aus einem Gehäuse aus Kunststoff oder Metall und einer Strahlscheibe sowie mehreren Montageteilen aus verschiedenen Materialien. Der Brauseschlauch ist ein Kunststoffschlauch mit Metallanschlüssen, die aus Messing oder Edelstahl bestehen. Die Oberfläche der Brausestange ist in der Regel durch verschiedene galvanische Prozessstufen verchromt.Brausesets bestehen im Wesentlichen aus Handbrause, Brauseschlauch und Brausestange.\n\nEine Handbrause besteht aus einem Gehäuse aus Kunststoff oder Metall und einer Strahlscheibe sowie mehreren Montageteilen aus verschiedenen Materialien. Der Brauseschlauch ist ein Kunststoffschlauch mit Metallanschlüssen, die aus Messing oder Edelstahl bestehen. Die Oberfläche der Brausestange ist in der Regel durch verschiedene galvanische Verfahrensschritte verchromt. \nTechnische Daten: \n- \nDeklarierte Einheit: \nDie Ergebnisse dieser EPD gelten für die folgende funktionelle Einheit: Bereitstellung der Sanitärfunktion für eine (1) durchschnittliche Duschgarnitur, die gemäß den Empfehlungen des Herstellers für eine Lebensdauer von 20 Jahren verwendet wird, unter Beachtung der Betriebsanleitung des Herstellers. Ein durchschnittliches konditioniertes Duschset wird als Basisdurchfluss betrachtet. Als Grundlage für die Erstellung des Umweltprofils wurde ein gewichteter Mittelwert auf der Grundlage der Produktionstonnagen im Jahr 2022/23 gewählt. Es wurden 26 verschiedene Duschsets berücksichtigt.1 Stück eines durchschnittlichen Brausesets Standard.", "lang": "de"}], "technologicalApplicability": [{"value": "Shower sets are a combination of a hand shower, a shower hose and a shower bar. The shower bar enables the shower head to be fixed at any height. They are used in bathrooms for showering or in bathtubs.", "lang": "en"}, {"value": "Brausesets sind eine Kombination aus einer Handbrause, einem Brauseschlauch und einer Brausestange. Mit der Brausestange kann der Duschkopf in beliebiger Höhe befestigt werden. Sie werden in Badezimmern zum Duschen oder in Badewannen verwendet.", "lang": "de"}]}}, "modellingAndValidation": {"LCIMethodAndAllocation": {"typeOfDataSet": "EPD", "referenceToLCAMethodDetails": [{"shortDescription": [{"value": "Fittings and showers.pdf", "lang": "en"}], "type": "source data set", "refObjectId": "62ba4728-7517-4f96-a50c-a551acb25d53"}], "other": {"anies": [{"name": "subType", "value": "average dataset"}]}}, "dataSourcesTreatmentAndRepresentativeness": {"referenceToDataSource": [{"shortDescription": [{"value": "GaBi Database (all versions)", "lang": "en"}], "type": "source data set", "refObjectId": "28d74cc0-db8b-4d7e-bc44-5f6d56ce0c4a"}, {"shortDescription": [{"value": "Sphera MLC (fka GaBi) CUP 2023.02", "lang": "en"}], "type": "source data set", "refObjectId": "cb600d3b-e85a-42b3-b059-5591e2757fbb"}], "useAdviceForDataSet": [{"value": "Scope: \nThis average EPD covers the most relevant chrome plated shower sets based on criteria like sales volume, long-term relevance and price point. \nSystem boundary: \nThis representative EPD follows the EPD type \"cradle to gate - with options\". The following life cycle modules are declared:\nModules A1-A3:\nThe product stage begins with considering the production of the necessary raw materials and energies, including all corresponding upstream chains and the actual procurement transports. Furthermore, the entire manufacturing phase was mapped, including the treatment of production waste until the end-of- waste status (EoW) was reached. Green electricity from hydropower is used for the manufacturing processes in Germany. Green electricity from hydropower and wind power (50% each) is used for the French production site. US electricity mix is used for the US production site.\nModule A4:\nAll distribution transports to the customers were considered.\nModule A5:\nThis module covers the installation process with the corresponding packaging waste generated that needs to be disposed.\nModules B1 & B3-B5:\nThese modules were considered, but evaluated as not relevant for the products and considered as zero.\nModule B2:\nMaintenance expenses are declared in this module and consist of weekly cleaning expenses for this product.\nModule B6:\nThis module considers the energy input required to bring water to a certain temperature for the use of a gas low temperature boiler (scenario B6/1) and for the use of an electric instantaneous water heater (scenario B6/2).\nModule B7:\nThis module considers the water consumption that can be expected depending on the function of the product family.\nModules C1-C4:\nThe modules include the environmental impacts for dismantling of the products and the treatment of the waste fractions until the end-of-waste status (EoW) is reached, including the associated transports at the end of the product life cycle.\nModule D:\nIdentification of the benefits and costs of the product outside the system boundary. For waste, paper and plastics, these consist of energy credits from thermal utilization (A3, A5 and C3) in the form of the average European electricity mix or thermal energy from natural gas. Recycling of paper, plastic and metal scrap results in credits of the respective raw materials for the primary material portion of the input. The loads of the waste incineration and recycling processes are assigned to the respective modules (A3, A5 and C3) and not to module D.", "lang": "en"}, {"value": "Gültigkeitsbereich: \nDieser durchschnittliche EPD deckt die relevantesten verchromten Duschsets ab, basierend auf Kriterien wie Umsatzvolumen, langfristige Relevanz und Preispunkt. \nSystemgrenze: \nDiese repräsentative EPD folgt dem EPD-Typ \"von der Wiege bis zum Tor - mit Optionen\". Folgende Lebenszyklusmodule werden deklariert: Module A1-A3: Die Produktphase beginnt mit der Betrachtung der Herstellung der notwendigen Rohstoffe und Energien, einschließlich aller entsprechenden Vorketten und der eigentlichen Beschaffungstransporte. Darüber hinaus wurde die gesamte Herstellungsphase abgebildet, einschließlich der Behandlung von Produktionsabfällen bis zum Erreichen des End-of-Waste-Status (EoW). Für die Herstellungsprozesse in Deutschland wird Ökostrom aus Wasserkraft verwendet. Für die französische Produktionsstätte wird Ökostrom aus Wasserkraft und Windkraft (jeweils 50%) verwendet. Für den Produktionsstandort in den USA wird ein US-Strommix verwendet. Modul A4: Alle Verteilertransporte zu den Kunden wurden berücksichtigt. Modul A5: Dieses Modul deckt den Installationsprozess mit dem entsprechend anfallenden Verpackungsmüll ab, der entsorgt werden muss. Module B1 & B3-B5: Diese Module wurden berücksichtigt, aber als nicht relevant für die Produkte bewertet und als Null eingestuft. Modul B2: Die Wartungskosten werden in diesem Modul angegeben und bestehen aus den wöchentlichen Reinigungskosten für dieses Produkt.\nModul B6: Dieses Modul berücksichtigt den Energieaufwand, der erforderlich ist, um Wasser auf eine bestimmte Temperatur zu bringen, bei Verwendung eines Gas-Niedertemperaturkessels (Szenario B6/1) und bei Verwendung eines elektrischen Durchlauferhitzers (Szenario B6/2). Modul B7: Dieses Modul berücksichtigt den Wasserverbrauch, der je nach Funktion der Produktfamilie zu erwarten ist.\nModule C1-C4: Die Module umfassen die Umweltauswirkungen für die Demontage der Produkte und die Behandlung der Abfallfraktionen bis zum Erreichen des End-of-Waste-Status (EoW), einschließlich der damit verbundenen Transporte am Ende des Produktlebenszyklus. Modul D: Identifizierung der Vorteile und Kosten des Produkts außerhalb der Systemgrenze. Für Abfall, Papier und Kunststoffe bestehen diese aus Energiegutschriften aus der thermischen Nutzung (A3, A5 und C3) in Form des durchschnittlichen europäischen Strommixes oder thermischer Energie aus Erdgas. Das Recycling von Papier, Kunststoffen und Metallschrott führt zu Gutschriften der jeweiligen Rohstoffe für den Primärmaterialanteil des Inputs. Die Lasten der Abfallverbrennung und des Recyclings werden den jeweiligen Modulen (A3, A5 und C3) zugeordnet und nicht dem Modul D.", "lang": "de"}], "other": {"anies": [{"name": "referenceToOriginalEPD", "value": {"shortDescription": {"value": "Shower Sets Standard.pdf", "defaultValue": "Shower Sets Standard.pdf", "lstrings": [{"lang": "en", "value": "Shower Sets Standard.pdf"}]}, "type": "source data set", "uuid": {"uuid": "49e95910-8f19-4509-8eab-37ed28945af0"}, "refObjectId": "49e95910-8f19-4509-8eab-37ed28945af0", "resourceURLs": ["https://oekobaudat.de/OEKOBAU.DAT/resource/sources/49e95910-8f19-4509-8eab-37ed28945af0/Shower_Sets_Standard_17977.pdf?version=00.01.000"]}}]}}, "validation": {"review": [{"referenceToNameOfReviewerAndInstitution": [{"shortDescription": [{"value": "Institut Bauen und Umwelt e. V.", "lang": "en"}], "type": "contact data set", "refObjectId": "d111dbec-b024-4be5-86c5-752d6eb2cf95", "uri": "../contacts/d111dbec-b024-4be5-86c5-752d6eb2cf95.xml"}], "type": "Accredited third party review"}]}, "complianceDeclarations": {"compliance": [{"referenceToComplianceSystem": {"shortDescription": [{"value": "DIN EN 15804+A2", "lang": "en"}], "type": "source data set", "refObjectId": "c0016b33-8cf7-415c-ac6e-deba0d21440d", "uri": "../sources/c0016b33-8cf7-415c-ac6e-deba0d21440d.xml"}}, {"referenceToComplianceSystem": {"shortDescription": [{"value": "ISO 14025", "lang": "en"}], "type": "source data set", "refObjectId": "4f2eb655-6e44-4874-a95a-e28f5442cd4d", "uri": "../sources/4f2eb655-6e44-4874-a95a-e28f5442cd4d.xml"}}]}}, "administrativeInformation": {"commissionerAndGoal": {"referenceToCommissioner": [{"shortDescription": [{"value": "Hansgrohe Group", "lang": "en"}], "type": "contact data set", "refObjectId": "e2e7bc1a-4fae-4c47-9754-a0a4995bdebe", "uri": "../contacts/e2e7bc1a-4fae-4c47-9754-a0a4995bdebe.xml"}]}, "dataGenerator": {"referenceToPersonOrEntityGeneratingTheDataSet": [{"shortDescription": [{"value": "brands and values GmbH", "lang": "en"}], "type": "contact data set", "refObjectId": "6b539b8a-10e3-4004-8ccc-a79f169aa339", "uri": "../contacts/6b539b8a-10e3-4004-8ccc-a79f169aa339.xml"}]}, "dataEntryBy": {"timeStamp": 1733184000000, "referenceToDataSetFormat": [{"shortDescription": [{"value": "ILCD Format", "lang": "en"}], "type": "source data set", "refObjectId": "a97a0155-0234-4b87-b4ce-a45da52f2a40", "uri": "../sources/a97a0155-0234-4b87-b4ce-a45da52f2a40.xml"}, {"shortDescription": [{"value": "EPD-Datenformaterweiterungen v1.2", "lang": "de"}, {"value": "EPD Data Format Extensions v1.2", "lang": "en"}], "type": "source data set", "refObjectId": "a29449fd-aa2f-4de8-b5d7-4b06b43c6fde", "uri": "../sources/a29449fd-aa2f-4de8-b5d7-4b06b43c6fde.xml"}]}, "publicationAndOwnership": {"dataSetVersion": "00.04.000", "referenceToRegistrationAuthority": {"shortDescription": [{"value": "Institut Bauen und Umwelt e. V.", "lang": "en"}], "type": "contact data set", "refObjectId": "d111dbec-b024-4be5-86c5-752d6eb2cf95", "uri": "../contacts/d111dbec-b024-4be5-86c5-752d6eb2cf95.xml"}, "registrationNumber": "EPD-HAN-20240195-ICC1-EN", "referenceToOwnershipOfDataSet": {"shortDescription": [{"value": "Hansgrohe Group", "lang": "en"}], "type": "contact data set", "refObjectId": "e2e7bc1a-4fae-4c47-9754-a0a4995bdebe", "uri": "../contacts/e2e7bc1a-4fae-4c47-9754-a0a4995bdebe.xml"}, "copyright": true, "licenseType": "Free of charge for all users and uses", "accessRestrictions": [{"value": "None", "lang": "en"}], "other": {"anies": [{"name": "referenceToPublisher", "value": {"shortDescription": [{"value": "Institut Bauen und Umwelt e. V.", "lang": "en"}], "type": "contact data set", "refObjectId": "d111dbec-b024-4be5-86c5-752d6eb2cf95", "uri": "../contacts/d111dbec-b024-4be5-86c5-752d6eb2cf95.xml"}}]}}}, "exchanges": {"exchange": [{"dataSetInternalID": 0, "referenceToFlowDataSet": {"shortDescription": [{"value": "Shower Sets Standard (Brause-Set (Standard))", "lang": "en"}], "type": "flow data set", "refObjectId": "be470b56-544e-b577-860f-ef8c2e447260", "uri": "../flows/be470b56-544e-b577-860f-ef8c2e447260.xml"}, "meanAmount": 1.0, "referencesToDataSource": {}, "referenceFlow": true, "resolvedFlowVersion": "00.04.000", "resultingflowAmount": 1.0, "flowProperties": [{"name": [{"lang": "de", "value": "Anzahl"}, {"lang": "en", "value": "Number of pieces"}], "uuid": "01846770-4cfe-4a25-8ad9-919d8d378345", "referenceFlowProperty": true, "meanValue": 1.0, "referenceUnit": "pcs.", "unitGroupUUID": "934110e3-baf4-49e9-992c-3d8109a6aafb"}], "materialProperties": [{"name": "weight per piece", "value": "1.206", "unit": "kg"}], "typeOfFlow": "Product flow", "classification": {"classHierarchy": "Gebäudetechnik / Sanitär / Armaturen", "name": "OEKOBAU.DAT"}}, {"dataSetInternalID": 1, "referenceToFlowDataSet": {"shortDescription": [{"value": "Renewable primary energy as energy carrier (PERE)", "lang": "en"}, {"value": "Erneuerbare Primärenergie als Energieträger (PERE)", "lang": "de"}], "type": "flow data set", "refObjectId": "20f32be5-0398-4288-9b6d-accddd195317", "uri": "../flows/20f32be5-0398-4288-9b6d-accddd195317.xml"}, "exchange direction": "INPUT", "other": {"anies": [{"name": "referenceToUnitGroupDataSet", "value": {"shortDescription": [{"value": "MJ", "lang": "en"}], "type": "unit group data set", "refObjectId": "93a60a57-a3c8-11da-a746-0800200c9a66", "uri": "../unitgroups/93a60a57-a3c8-11da-a746-0800200c9a66.xml"}}, {"value": "17.2608854629857", "module": "A1-A3"}, {"value": "0.0777068109209041", "module": "A4"}, {"value": "5.40278295050845", "module": "A5"}, {"value": "0", "module": "B1"}, {"value": "93.8407758450115", "module": "B2"}, {"value": "0", "module": "B3"}, {"value": "0", "module": "B4"}, {"value": "0", "module": "B5"}, {"value": "211.382932169012", "module": "B6", "scenario": "S0"}, {"value": "19393.7995925233", "module": "B6", "scenario": "S1"}, {"value": "231.669745924075", "module": "B7"}, {"value": "0", "module": "C1"}, {"value": "0.0178214812417027", "module": "C2"}, {"value": "0.416281875039789", "module": "C3"}, {"value": "0.00382519992597161", "module": "C4"}, {"value": "-4.43689019713425", "module": "D"}]}, "resolvedFlowVersion": "38.00.000", "flowProperties": [], "typeOfFlow": "Other flow", "classification": {"classHierarchy": "Quantities", "name": "GaBiCategories"}}, {"dataSetInternalID": 2, "referenceToFlowDataSet": {"shortDescription": [{"value": "Renewable primary energy resources as material utilization (PERM)", "lang": "en"}, {"value": "Erneuerbare Primärenergie zur stofflichen Nutzung (PERM)", "lang": "de"}], "type": "flow data set", "refObjectId": "fb3ec0de-548d-4508-aea5-00b73bf6f702", "uri": "../flows/fb3ec0de-548d-4508-aea5-00b73bf6f702.xml"}, "exchange direction": "INPUT", "other": {"anies": [{"name": "referenceToUnitGroupDataSet", "value": {"shortDescription": [{"value": "MJ", "lang": "en"}], "type": "unit group data set", "refObjectId": "93a60a57-a3c8-11da-a746-0800200c9a66", "uri": "../unitgroups/93a60a57-a3c8-11da-a746-0800200c9a66.xml"}}, {"value": "4.17181906619296", "module": "A1-A3"}, {"value": "0", "module": "A4"}, {"value": "-4.17181906619296", "module": "A5"}, {"value": "0", "module": "B1"}, {"value": "0", "module": "B2"}, {"value": "0", "module": "B3"}, {"value": "0", "module": "B4"}, {"value": "0", "module": "B5"}, {"value": "0", "module": "B6", "scenario": "S0"}, {"value": "0", "module": "B6", "scenario": "S1"}, {"value": "0", "module": "B7"}, {"value": "0", "module": "C1"}, {"value": "0", "module": "C2"}, {"value": "0", "module": "C3"}, {"value": "0", "module": "C4"}, {"value": "0", "module": "D"}]}, "resolvedFlowVersion": "38.00.000", "flowProperties": [], "typeOfFlow": "Other flow", "classification": {"classHierarchy": "Quantities", "name": "GaBiCategories"}}, {"dataSetInternalID": 3, "referenceToFlowDataSet": {"shortDescription": [{"value": "Total use of renewable primary energy resources (PERT)", "lang": "en"}, {"value": "Total erneuerbare Primärenergie (PERT)", "lang": "de"}], "type": "flow data set", "refObjectId": "53f97275-fa8a-4cdd-9024-65936002acd0", "uri": "../flows/53f97275-fa8a-4cdd-9024-65936002acd0.xml"}, "exchange direction": "INPUT", "other": {"anies": [{"name": "referenceToUnitGroupDataSet", "value": {"shortDescription": [{"value": "MJ", "lang": "en"}], "type": "unit group data set", "refObjectId": "93a60a57-a3c8-11da-a746-0800200c9a66", "uri": "../unitgroups/93a60a57-a3c8-11da-a746-0800200c9a66.xml"}}, {"value": "21.4327045291786", "module": "A1-A3"}, {"value": "0.0777068109209041", "module": "A4"}, {"value": "1.23096388431549", "module": "A5"}, {"value": "0", "module": "B1"}, {"value": "93.8407758450115", "module": "B2"}, {"value": "0", "module": "B3"}, {"value": "0", "module": "B4"}, {"value": "0", "module": "B5"}, {"value": "211.382932169012", "module": "B6", "scenario": "S0"}, {"value": "19393.7995925233", "module": "B6", "scenario": "S1"}, {"value": "231.669745924075", "module": "B7"}, {"value": "0", "module": "C1"}, {"value": "0.0178214812417027", "module": "C2"}, {"value": "0.416281875039789", "module": "C3"}, {"value": "0.00382519992597161", "module": "C4"}, {"value": "-4.43689019713425", "module": "D"}]}, "resolvedFlowVersion": "38.00.000", "flowProperties": [], "typeOfFlow": "Other flow", "classification": {"classHierarchy": "Quantities / Environmental quantities / EPD EN 15804 / LCI indicators", "name": "GaBiCategories"}}, {"dataSetInternalID": 4, "referenceToFlowDataSet": {"shortDescription": [{"value": "Non renewable primary energy as energy carrier (PENRE)", "lang": "en"}, {"value": "Nicht-erneuerbare Primärenergie als Energieträger (PENRE)", "lang": "de"}], "type": "flow data set", "refObjectId": "ac857178-2b45-46ec-892a-a9a4332f0372", "uri": "../flows/ac857178-2b45-46ec-892a-a9a4332f0372.xml"}, "exchange direction": "INPUT", "other": {"anies": [{"name": "referenceToUnitGroupDataSet", "value": {"shortDescription": [{"value": "MJ", "lang": "en"}], "type": "unit group data set", "refObjectId": "93a60a57-a3c8-11da-a746-0800200c9a66", "uri": "../unitgroups/93a60a57-a3c8-11da-a746-0800200c9a66.xml"}}, {"value": "56.3127997377707", "module": "A1-A3"}, {"value": "1.28899345868884", "module": "A4"}, {"value": "3.0951410269091", "module": "A5"}, {"value": "0", "module": "B1"}, {"value": "451.939671479529", "module": "B2"}, {"value": "0", "module": "B3"}, {"value": "0", "module": "B4"}, {"value": "0", "module": "B5"}, {"value": "21447.1008613548", "module": "B6", "scenario": "S0"}, {"value": "32451.1982503174", "module": "B6", "scenario": "S1"}, {"value": "616.413856685575", "module": "B7"}, {"value": "0", "module": "C1"}, {"value": "0.245812612854645", "module": "C2"}, {"value": "17.9163436209098", "module": "C3"}, {"value": "0.915132620430917", "module": "C4"}, {"value": "-10.0447851539781", "module": "D"}]}, "resolvedFlowVersion": "38.00.000", "flowProperties": [], "typeOfFlow": "Other flow", "classification": {"classHierarchy": "Quantities", "name": "GaBiCategories"}}, {"dataSetInternalID": 5, "referenceToFlowDataSet": {"shortDescription": [{"value": "Non renewable primary energy as material utilization (PENRM)", "lang": "en"}, {"value": "Nicht-erneuerbare Primärenergie zur stofflichen Nutzung (PENRM)", "lang": "de"}], "type": "flow data set", "refObjectId": "1421caa0-679d-4bf4-b282-0eb850ccae27", "uri": "../flows/1421caa0-679d-4bf4-b282-0eb850ccae27.xml"}, "exchange direction": "INPUT", "other": {"anies": [{"name": "referenceToUnitGroupDataSet", "value": {"shortDescription": [{"value": "MJ", "lang": "en"}], "type": "unit group data set", "refObjectId": "93a60a57-a3c8-11da-a746-0800200c9a66", "uri": "../unitgroups/93a60a57-a3c8-11da-a746-0800200c9a66.xml"}}, {"value": "18.0640888773979", "module": "A1-A3"}, {"value": "0", "module": "A4"}, {"value": "-0.608161565212819", "module": "A5"}, {"value": "0", "module": "B1"}, {"value": "0", "module": "B2"}, {"value": "0", "module": "B3"}, {"value": "0", "module": "B4"}, {"value": "0", "module": "B5"}, {"value": "0", "module": "B6", "scenario": "S0"}, {"value": "0", "module": "B6", "scenario": "S1"}, {"value": "0", "module": "B7"}, {"value": "0", "module": "C1"}, {"value": "0", "module": "C2"}, {"value": "-16.5831309465758", "module": "C3"}, {"value": "-0.872796365609254", "module": "C4"}, {"value": "0", "module": "D"}]}, "resolvedFlowVersion": "38.00.000", "flowProperties": [], "typeOfFlow": "Other flow", "classification": {"classHierarchy": "Quantities", "name": "GaBiCategories"}}, {"dataSetInternalID": 6, "referenceToFlowDataSet": {"shortDescription": [{"value": "Total use of non renewable primary energy resources (PENRT)", "lang": "en"}, {"value": "Total nicht erneuerbare Primärenergie (PENRT)", "lang": "de"}], "type": "flow data set", "refObjectId": "06159210-646b-4c8d-8583-da9b3b95a6c1", "uri": "../flows/06159210-646b-4c8d-8583-da9b3b95a6c1.xml"}, "exchange direction": "INPUT", "other": {"anies": [{"name": "referenceToUnitGroupDataSet", "value": {"shortDescription": [{"value": "MJ", "lang": "en"}], "type": "unit group data set", "refObjectId": "93a60a57-a3c8-11da-a746-0800200c9a66", "uri": "../unitgroups/93a60a57-a3c8-11da-a746-0800200c9a66.xml"}}, {"value": "74.3768886151686", "module": "A1-A3"}, {"value": "1.28899345868884", "module": "A4"}, {"value": "2.48697946169628", "module": "A5"}, {"value": "0", "module": "B1"}, {"value": "451.939671479529", "module": "B2"}, {"value": "0", "module": "B3"}, {"value": "0", "module": "B4"}, {"value": "0", "module": "B5"}, {"value": "21447.1008613548", "module": "B6", "scenario": "S0"}, {"value": "32451.1982503174", "module": "B6", "scenario": "S1"}, {"value": "616.413856685575", "module": "B7"}, {"value": "0", "module": "C1"}, {"value": "0.245812612854645", "module": "C2"}, {"value": "1.33321267433394", "module": "C3"}, {"value": "0.0423362548216631", "module": "C4"}, {"value": "-10.0447851539781", "module": "D"}]}, "resolvedFlowVersion": "38.00.000", "flowProperties": [], "typeOfFlow": "Other flow", "classification": {"classHierarchy": "Quantities / Environmental quantities / EPD EN 15804 / LCI indicators", "name": "GaBiCategories"}}, {"dataSetInternalID": 7, "referenceToFlowDataSet": {"shortDescription": [{"value": "Use of secondary material (SM)", "lang": "en"}, {"value": "Einsatz von Sekundärstoffen (SM)", "lang": "de"}], "type": "flow data set", "refObjectId": "c6a1f35f-2d09-4f54-8dfb-97e502e1ce92", "uri": "../flows/c6a1f35f-2d09-4f54-8dfb-97e502e1ce92.xml"}, "exchange direction": "INPUT", "other": {"anies": [{"name": "referenceToUnitGroupDataSet", "value": {"shortDescription": [{"value": "kg", "lang": "en"}], "type": "unit group data set", "refObjectId": "ad38d542-3fe9-439d-9b95-2f5f7752acaf", "uri": "../unitgroups/ad38d542-3fe9-439d-9b95-2f5f7752acaf.xml"}}, {"value": "0.523321523171936", "module": "A1-A3"}, {"value": "0", "module": "A4"}, {"value": "0", "module": "A5"}, {"value": "0", "module": "B1"}, {"value": "0", "module": "B2"}, {"value": "0", "module": "B3"}, {"value": "0", "module": "B4"}, {"value": "0", "module": "B5"}, {"value": "0", "module": "B6", "scenario": "S0"}, {"value": "0", "module": "B6", "scenario": "S1"}, {"value": "0", "module": "B7"}, {"value": "0", "module": "C1"}, {"value": "0", "module": "C2"}, {"value": "0", "module": "C3"}, {"value": "0", "module": "C4"}, {"value": "0.0390782578246114", "module": "D"}]}, "resolvedFlowVersion": "38.00.000", "flowProperties": [], "typeOfFlow": "Other flow", "classification": {"classHierarchy": "Quantities / Environmental quantities / EPD EN 15804 / LCI indicators", "name": "GaBiCategories"}}, {"dataSetInternalID": 8, "referenceToFlowDataSet": {"shortDescription": [{"value": "Use of renewable secondary fuels (RSF)", "lang": "en"}, {"value": "Erneuerbare Sekundärbrennstoffe (RSF)", "lang": "de"}], "type": "flow data set", "refObjectId": "64333088-a55f-4aa2-9a31-c10b07816787", "uri": "../flows/64333088-a55f-4aa2-9a31-c10b07816787.xml"}, "exchange direction": "INPUT", "other": {"anies": [{"name": "referenceToUnitGroupDataSet", "value": {"shortDescription": [{"value": "MJ", "lang": "en"}], "type": "unit group data set", "refObjectId": "93a60a57-a3c8-11da-a746-0800200c9a66", "uri": "../unitgroups/93a60a57-a3c8-11da-a746-0800200c9a66.xml"}}, {"value": "1.51657828092687E-23", "module": "A1-A3"}, {"value": "0", "module": "A4"}, {"value": "0", "module": "A5"}, {"value": "0", "module": "B1"}, {"value": "0", "module": "B2"}, {"value": "0", "module": "B3"}, {"value": "0", "module": "B4"}, {"value": "0", "module": "B5"}, {"value": "0", "module": "B6", "scenario": "S0"}, {"value": "0", "module": "B6", "scenario": "S1"}, {"value": "0", "module": "B7"}, {"value": "0", "module": "C1"}, {"value": "0", "module": "C2"}, {"value": "0", "module": "C3"}, {"value": "0", "module": "C4"}, {"value": "0", "module": "D"}]}, "resolvedFlowVersion": "38.00.000", "flowProperties": [], "typeOfFlow": "Other flow", "classification": {"classHierarchy": "Quantities / Environmental quantities / EPD EN 15804 / LCI indicators", "name": "GaBiCategories"}}, {"dataSetInternalID": 9, "referenceToFlowDataSet": {"shortDescription": [{"value": "Use of non renewable secondary fuels (NRSF)", "lang": "en"}, {"value": "Nicht erneuerbare Sekundärbrennstoffe (NRSF)", "lang": "de"}], "type": "flow data set", "refObjectId": "89def144-d39a-4287-b86f-efde453ddcb2", "uri": "../flows/89def144-d39a-4287-b86f-efde453ddcb2.xml"}, "exchange direction": "INPUT", "other": {"anies": [{"name": "referenceToUnitGroupDataSet", "value": {"shortDescription": [{"value": "MJ", "lang": "en"}], "type": "unit group data set", "refObjectId": "93a60a57-a3c8-11da-a746-0800200c9a66", "uri": "../unitgroups/93a60a57-a3c8-11da-a746-0800200c9a66.xml"}}, {"value": "1.78140537273457E-22", "module": "A1-A3"}, {"value": "0", "module": "A4"}, {"value": "0", "module": "A5"}, {"value": "0", "module": "B1"}, {"value": "0", "module": "B2"}, {"value": "0", "module": "B3"}, {"value": "0", "module": "B4"}, {"value": "0", "module": "B5"}, {"value": "0", "module": "B6", "scenario": "S0"}, {"value": "0", "module": "B6", "scenario": "S1"}, {"value": "0", "module": "B7"}, {"value": "0", "module": "C1"}, {"value": "0", "module": "C2"}, {"value": "0", "module": "C3"}, {"value": "0", "module": "C4"}, {"value": "0", "module": "D"}]}, "resolvedFlowVersion": "38.00.000", "flowProperties": [], "typeOfFlow": "Other flow", "classification": {"classHierarchy": "Quantities / Environmental quantities / EPD EN 15804 / LCI indicators", "name": "GaBiCategories"}}, {"dataSetInternalID": 10, "referenceToFlowDataSet": {"shortDescription": [{"value": "Use of net fresh water (FW)", "lang": "en"}, {"value": "Einsatz von Süßwasserressourcen (FW)", "lang": "de"}], "type": "flow data set", "refObjectId": "3cf952c8-f3a4-461d-8c96-96456ca62246", "uri": "../flows/3cf952c8-f3a4-461d-8c96-96456ca62246.xml"}, "exchange direction": "INPUT", "other": {"anies": [{"name": "referenceToUnitGroupDataSet", "value": {"shortDescription": [{"value": "m^3", "lang": "en"}], "type": "unit group data set", "refObjectId": "cd950537-0a98-4044-9ba7-9f9a68d0a504", "uri": "../unitgroups/cd950537-0a98-4044-9ba7-9f9a68d0a504.xml"}}, {"value": "0.0197445181275512", "module": "A1-A3"}, {"value": "8.53353614369036E-05", "module": "A4"}, {"value": "0.00180004437267412", "module": "A5"}, {"value": "0", "module": "B1"}, {"value": "0.161958942899627", "module": "B2"}, {"value": "0", "module": "B3"}, {"value": "0", "module": "B4"}, {"value": "0", "module": "B5"}, {"value": "0.204394742262537", "module": "B6", "scenario": "S0"}, {"value": "15.6579407247737", "module": "B6", "scenario": "S1"}, {"value": "0.540851564409607", "module": "B7"}, {"value": "0", "module": "C1"}, {"value": "1.95193251547135E-05", "module": "C2"}, {"value": "0.00321113542182477", "module": "C3"}, {"value": "4.82232143316002E-07", "module": "C4"}, {"value": "-0.00152602277372456", "module": "D"}]}, "resolvedFlowVersion": "38.00.000", "flowProperties": [], "typeOfFlow": "Other flow", "classification": {"classHierarchy": "Quantities / Environmental quantities / EPD EN 15804 / LCI indicators", "name": "GaBiCategories"}}, {"dataSetInternalID": 11, "referenceToFlowDataSet": {"shortDescription": [{"value": "Hazardous waste disposed (HWD)", "lang": "en"}, {"value": "Gefährlicher Abfall zur Deponie (HWD)", "lang": "de"}], "type": "flow data set", "refObjectId": "430f9e0f-59b2-46a0-8e0d-55e0e84948fc", "uri": "../flows/430f9e0f-59b2-46a0-8e0d-55e0e84948fc.xml"}, "exchange direction": "OUTPUT", "other": {"anies": [{"name": "referenceToUnitGroupDataSet", "value": {"shortDescription": [{"value": "kg", "lang": "en"}], "type": "unit group data set", "refObjectId": "ad38d542-3fe9-439d-9b95-2f5f7752acaf", "uri": "../unitgroups/ad38d542-3fe9-439d-9b95-2f5f7752acaf.xml"}}, {"value": "3.12068978596749E-06", "module": "A1-A3"}, {"value": "4.00347420610058E-12", "module": "A4"}, {"value": "8.03505961368838E-11", "module": "A5"}, {"value": "0", "module": "B1"}, {"value": "0.00850116692133807", "module": "B2"}, {"value": "0", "module": "B3"}, {"value": "0", "module": "B4"}, {"value": "0", "module": "B5"}, {"value": "3.72418650765658E-06", "module": "B6", "scenario": "S0"}, {"value": "-2.53911754572176E-06", "module": "B6", "scenario": "S1"}, {"value": "-1.4233132470148E-08", "module": "B7"}, {"value": "0", "module": "C1"}, {"value": "7.61113858207584E-13", "module": "C2"}, {"value": "1.32113070598035E-10", "module": "C3"}, {"value": "3.53319804746708E-12", "module": "C4"}, {"value": "1.8372130631033E-07", "module": "D"}]}, "resolvedFlowVersion": "38.00.000", "flowProperties": [], "typeOfFlow": "Other flow", "classification": {"classHierarchy": "Quantities / Environmental quantities / EPD EN 15804 / LCI indicators", "name": "GaBiCategories"}}, {"dataSetInternalID": 12, "referenceToFlowDataSet": {"shortDescription": [{"value": "Non hazardous waste disposed (NHWD)", "lang": "en"}, {"value": "Entsorgter nicht gefährlicher Abfall (NHWD)", "lang": "de"}], "type": "flow data set", "refObjectId": "b29ef66b-e286-4afa-949f-62f1a7b4d7fa", "uri": "../flows/b29ef66b-e286-4afa-949f-62f1a7b4d7fa.xml"}, "exchange direction": "OUTPUT", "other": {"anies": [{"name": "referenceToUnitGroupDataSet", "value": {"shortDescription": [{"value": "kg", "lang": "en"}], "type": "unit group data set", "refObjectId": "ad38d542-3fe9-439d-9b95-2f5f7752acaf", "uri": "../unitgroups/ad38d542-3fe9-439d-9b95-2f5f7752acaf.xml"}}, {"value": "0.392807956994895", "module": "A1-A3"}, {"value": "0.000182392754610982", "module": "A4"}, {"value": "0.0341834587860547", "module": "A5"}, {"value": "0", "module": "B1"}, {"value": "0.658666968866275", "module": "B2"}, {"value": "0", "module": "B3"}, {"value": "0", "module": "B4"}, {"value": "0", "module": "B5"}, {"value": "3.34147437949805", "module": "B6", "scenario": "S0"}, {"value": "23.765906386308", "module": "B6", "scenario": "S1"}, {"value": "100.186026008498", "module": "B7"}, {"value": "0", "module": "C1"}, {"value": "3.74714653285254E-05", "module": "C2"}, {"value": "0.0510306906947464", "module": "C3"}, {"value": "0.047681054365313", "module": "C4"}, {"value": "0.0197784569278924", "module": "D"}]}, "resolvedFlowVersion": "38.00.000", "flowProperties": [], "typeOfFlow": "Other flow", "classification": {"classHierarchy": "Quantities / Environmental quantities / EPD EN 15804 / LCI indicators", "name": "GaBiCategories"}}, {"dataSetInternalID": 13, "referenceToFlowDataSet": {"shortDescription": [{"value": "Radioactive waste disposed (RWD)", "lang": "en"}, {"value": "Entsorgter radioaktiver Abfall (RWD)", "lang": "de"}], "type": "flow data set", "refObjectId": "3449546e-52ad-4b39-b809-9fb77cea8ff6", "uri": "../flows/3449546e-52ad-4b39-b809-9fb77cea8ff6.xml"}, "exchange direction": "OUTPUT", "other": {"anies": [{"name": "referenceToUnitGroupDataSet", "value": {"shortDescription": [{"value": "kg", "lang": "en"}], "type": "unit group data set", "refObjectId": "ad38d542-3fe9-439d-9b95-2f5f7752acaf", "uri": "../unitgroups/ad38d542-3fe9-439d-9b95-2f5f7752acaf.xml"}}, {"value": "0.00131159897110551", "module": "A1-A3"}, {"value": "2.25139213843906E-06", "module": "A4"}, {"value": "0.000127098306046456", "module": "A5"}, {"value": "0", "module": "B1"}, {"value": "0.0041374589275898", "module": "B2"}, {"value": "0", "module": "B3"}, {"value": "0", "module": "B4"}, {"value": "0", "module": "B5"}, {"value": "0.049358118287228", "module": "B6", "scenario": "S0"}, {"value": "5.15841277716631", "module": "B6", "scenario": "S1"}, {"value": "0.0530442293325076", "module": "B7"}, {"value": "0", "module": "C1"}, {"value": "4.60023684443676E-07", "module": "C2"}, {"value": "5.45532952523573E-05", "module": "C3"}, {"value": "4.98353461905247E-07", "module": "C4"}, {"value": "-0.000475483055539452", "module": "D"}]}, "resolvedFlowVersion": "38.00.000", "flowProperties": [], "typeOfFlow": "Other flow", "classification": {"classHierarchy": "Quantities / Environmental quantities / EPD EN 15804 / LCI indicators", "name": "GaBiCategories"}}, {"dataSetInternalID": 14, "referenceToFlowDataSet": {"shortDescription": [{"value": "Components for re-use (CRU)", "lang": "en"}, {"value": "Komponenten für die Wiederverwendung (CRU)", "lang": "de"}], "type": "flow data set", "refObjectId": "a2b32f97-3fc7-4af2-b209-525bc6426f33", "uri": "../flows/a2b32f97-3fc7-4af2-b209-525bc6426f33.xml"}, "exchange direction": "OUTPUT", "other": {"anies": [{"name": "referenceToUnitGroupDataSet", "value": {"shortDescription": [{"value": "kg", "lang": "en"}], "type": "unit group data set", "refObjectId": "ad38d542-3fe9-439d-9b95-2f5f7752acaf", "uri": "../unitgroups/ad38d542-3fe9-439d-9b95-2f5f7752acaf.xml"}}, {"value": "0", "module": "A1-A3"}, {"value": "0", "module": "A4"}, {"value": "0", "module": "A5"}, {"value": "0", "module": "B1"}, {"value": "0", "module": "B2"}, {"value": "0", "module": "B3"}, {"value": "0", "module": "B4"}, {"value": "0", "module": "B5"}, {"value": "0", "module": "B6", "scenario": "S0"}, {"value": "0", "module": "B6", "scenario": "S1"}, {"value": "0", "module": "B7"}, {"value": "0", "module": "C1"}, {"value": "0", "module": "C2"}, {"value": "0", "module": "C3"}, {"value": "0", "module": "C4"}, {"value": "0", "module": "D"}]}, "resolvedFlowVersion": "38.00.000", "flowProperties": [], "typeOfFlow": "Other flow", "classification": {"classHierarchy": "Quantities / Environmental quantities / EPD EN 15804 / LCI indicators", "name": "GaBiCategories"}}, {"dataSetInternalID": 15, "referenceToFlowDataSet": {"shortDescription": [{"value": "Materials for recycling (MFR)", "lang": "en"}, {"value": "Stoffe zum Recycling (MFR)", "lang": "de"}], "type": "flow data set", "refObjectId": "d7fe48a5-4103-49c8-9aae-b0b5dfdbd6ae", "uri": "../flows/d7fe48a5-4103-49c8-9aae-b0b5dfdbd6ae.xml"}, "exchange direction": "OUTPUT", "other": {"anies": [{"name": "referenceToUnitGroupDataSet", "value": {"shortDescription": [{"value": "kg", "lang": "en"}], "type": "unit group data set", "refObjectId": "ad38d542-3fe9-439d-9b95-2f5f7752acaf", "uri": "../unitgroups/ad38d542-3fe9-439d-9b95-2f5f7752acaf.xml"}}, {"value": "0", "module": "A1-A3"}, {"value": "0", "module": "A4"}, {"value": "0.237568323248993", "module": "A5"}, {"value": "0", "module": "B1"}, {"value": "0", "module": "B2"}, {"value": "0", "module": "B3"}, {"value": "0", "module": "B4"}, {"value": "0", "module": "B5"}, {"value": "0", "module": "B6", "scenario": "S0"}, {"value": "0", "module": "B6", "scenario": "S1"}, {"value": "0", "module": "B7"}, {"value": "0", "module": "C1"}, {"value": "0", "module": "C2"}, {"value": "0", "module": "C3"}, {"value": "0", "module": "C4"}, {"value": "0", "module": "D"}]}, "resolvedFlowVersion": "38.00.000", "flowProperties": [], "typeOfFlow": "Other flow", "classification": {"classHierarchy": "Quantities / Environmental quantities / EPD EN 15804 / LCI indicators", "name": "GaBiCategories"}}, {"dataSetInternalID": 16, "referenceToFlowDataSet": {"shortDescription": [{"value": "Materials for energy recovery (MER)", "lang": "en"}, {"value": "Stoffe für die Energierückgewinnung (MER)", "lang": "de"}], "type": "flow data set", "refObjectId": "59a9181c-3aaf-46ee-8b13-2b3723b6e447", "uri": "../flows/59a9181c-3aaf-46ee-8b13-2b3723b6e447.xml"}, "exchange direction": "OUTPUT", "other": {"anies": [{"name": "referenceToUnitGroupDataSet", "value": {"shortDescription": [{"value": "kg", "lang": "en"}], "type": "unit group data set", "refObjectId": "ad38d542-3fe9-439d-9b95-2f5f7752acaf", "uri": "../unitgroups/ad38d542-3fe9-439d-9b95-2f5f7752acaf.xml"}}, {"value": "0", "module": "A1-A3"}, {"value": "0", "module": "A4"}, {"value": "0", "module": "A5"}, {"value": "0", "module": "B1"}, {"value": "0", "module": "B2"}, {"value": "0", "module": "B3"}, {"value": "0", "module": "B4"}, {"value": "0", "module": "B5"}, {"value": "0", "module": "B6", "scenario": "S0"}, {"value": "0", "module": "B6", "scenario": "S1"}, {"value": "0", "module": "B7"}, {"value": "0", "module": "C1"}, {"value": "0", "module": "C2"}, {"value": "0", "module": "C3"}, {"value": "0", "module": "C4"}, {"value": "0", "module": "D"}]}, "resolvedFlowVersion": "38.00.000", "flowProperties": [], "typeOfFlow": "Other flow", "classification": {"classHierarchy": "Quantities / Environmental quantities / EPD EN 15804 / LCI indicators", "name": "GaBiCategories"}}, {"dataSetInternalID": 17, "referenceToFlowDataSet": {"shortDescription": [{"value": "Exported electrical energy (EEE)", "lang": "en"}, {"value": "Exportierte elektrische Energie (EEE)", "lang": "de"}], "type": "flow data set", "refObjectId": "4da0c987-2b76-40d6-9e9e-82a017aaaf29", "uri": "../flows/4da0c987-2b76-40d6-9e9e-82a017aaaf29.xml"}, "exchange direction": "OUTPUT", "other": {"anies": [{"name": "referenceToUnitGroupDataSet", "value": {"shortDescription": [{"value": "MJ", "lang": "en"}], "type": "unit group data set", "refObjectId": "93a60a57-a3c8-11da-a746-0800200c9a66", "uri": "../unitgroups/93a60a57-a3c8-11da-a746-0800200c9a66.xml"}}, {"value": "0.187708458193524", "module": "A1-A3"}, {"value": "0", "module": "A4"}, {"value": "0.107983627091451", "module": "A5"}, {"value": "0", "module": "B1"}, {"value": "0", "module": "B2"}, {"value": "0", "module": "B3"}, {"value": "0", "module": "B4"}, {"value": "0", "module": "B5"}, {"value": "0", "module": "B6", "scenario": "S0"}, {"value": "0", "module": "B6", "scenario": "S1"}, {"value": "0", "module": "B7"}, {"value": "0", "module": "C1"}, {"value": "0", "module": "C2"}, {"value": "2.39236733616311", "module": "C3"}, {"value": "2.30825298407666E-05", "module": "C4"}, {"value": "0", "module": "D"}]}, "resolvedFlowVersion": "38.00.000", "flowProperties": [], "typeOfFlow": "Other flow", "classification": {"classHierarchy": "Quantities / Environmental quantities / EPD EN 15804 / LCI indicators", "name": "GaBiCategories"}}, {"dataSetInternalID": 18, "referenceToFlowDataSet": {"shortDescription": [{"value": "Exported thermal energy (EET)", "lang": "en"}, {"value": "Exportierte thermische Energie (EET)", "lang": "de"}], "type": "flow data set", "refObjectId": "98daf38a-7a79-46d3-9a37-2b7bd0955810", "uri": "../flows/98daf38a-7a79-46d3-9a37-2b7bd0955810.xml"}, "exchange direction": "OUTPUT", "other": {"anies": [{"name": "referenceToUnitGroupDataSet", "value": {"shortDescription": [{"value": "MJ", "lang": "en"}], "type": "unit group data set", "refObjectId": "93a60a57-a3c8-11da-a746-0800200c9a66", "uri": "../unitgroups/93a60a57-a3c8-11da-a746-0800200c9a66.xml"}}, {"value": "0.370207688049413", "module": "A1-A3"}, {"value": "0", "module": "A4"}, {"value": "0.193737325857739", "module": "A5"}, {"value": "0", "module": "B1"}, {"value": "0", "module": "B2"}, {"value": "0", "module": "B3"}, {"value": "0", "module": "B4"}, {"value": "0", "module": "B5"}, {"value": "0", "module": "B6", "scenario": "S0"}, {"value": "0", "module": "B6", "scenario": "S1"}, {"value": "0", "module": "B7"}, {"value": "0", "module": "C1"}, {"value": "0", "module": "C2"}, {"value": "4.31422227016644", "module": "C3"}, {"value": "0", "module": "C4"}, {"value": "0", "module": "D"}]}, "resolvedFlowVersion": "38.00.000", "flowProperties": [], "typeOfFlow": "Other flow", "classification": {"classHierarchy": "Quantities / Environmental quantities / EPD EN 15804 / LCI indicators", "name": "GaBiCategories"}}]}, "LCIAResults": {"LCIAResult": [{"referenceToLCIAMethodDataSet": {"shortDescription": [{"value": "Global Warming Potential total (GWP-total)", "lang": "en"}, {"value": "Globales Erwärmungspotenzial total (GWP-total)", "lang": "de"}], "type": "LCIA method data set", "refObjectId": "6a37f984-a4b3-458a-a20a-64418c145fa2", "uri": "../lciamethods/6a37f984-a4b3-458a-a20a-64418c145fa2.xml"}, "other": {"anies": [{"name": "referenceToUnitGroupDataSet", "value": {"shortDescription": [{"value": "kg CO_(2) eq", "lang": "en"}], "type": "unit group data set", "refObjectId": "1ebf3012-d0db-4de2-aefd-ef30cedb0be1", "uri": "../unitgroups/1ebf3012-d0db-4de2-aefd-ef30cedb0be1.xml"}}, {"value": "3.46089633193954", "module": "A1-A3"}, {"value": "0.0971689232532223", "module": "A4"}, {"value": "0.554421516191961", "module": "A5"}, {"value": "0", "module": "B1"}, {"value": "24.2112251023715", "module": "B2"}, {"value": "0", "module": "B3"}, {"value": "0", "module": "B4"}, {"value": "0", "module": "B5"}, {"value": "1270.43796362588", "module": "B6", "scenario": "S0"}, {"value": "1541.83004765509", "module": "B6", "scenario": "S1"}, {"value": "55.168535922958", "module": "B7"}, {"value": "0", "module": "C1"}, {"value": "0.0181928911949472", "module": "C2"}, {"value": "1.3390095361119", "module": "C3"}, {"value": "0.00283540147951604", "module": "C4"}, {"value": "-0.969123923627955", "module": "D"}]}}, {"referenceToLCIAMethodDataSet": {"shortDescription": [{"value": "Global Warming Potential fossil fuels (GWP-fossil)", "lang": "en"}, {"value": "Globales Erwärmungspotenzial fossil (GWP-fossil)", "lang": "de"}], "type": "LCIA method data set", "refObjectId": "5f635281-343e-44fb-83df-1971b155e6b6", "uri": "../lciamethods/5f635281-343e-44fb-83df-1971b155e6b6.xml"}, "other": {"anies": [{"name": "referenceToUnitGroupDataSet", "value": {"shortDescription": [{"value": "kg CO_(2) eq", "lang": "en"}], "type": "unit group data set", "refObjectId": "1ebf3012-d0db-4de2-aefd-ef30cedb0be1", "uri": "../unitgroups/1ebf3012-d0db-4de2-aefd-ef30cedb0be1.xml"}}, {"value": "3.83395177800717", "module": "A1-A3"}, {"value": "0.0964520750294772", "module": "A4"}, {"value": "0.176278178392985", "module": "A5"}, {"value": "0", "module": "B1"}, {"value": "18.1888000180888", "module": "B2"}, {"value": "0", "module": "B3"}, {"value": "0", "module": "B4"}, {"value": "0", "module": "B5"}, {"value": "1270.39453359466", "module": "B6", "scenario": "S0"}, {"value": "1541.66247842407", "module": "B6", "scenario": "S1"}, {"value": "55.1527986362847", "module": "B7"}, {"value": "0", "module": "C1"}, {"value": "0.0180264019934945", "module": "C2"}, {"value": "1.33889769501607", "module": "C3"}, {"value": "0.00283287301617182", "module": "C4"}, {"value": "-0.595630804627741", "module": "D"}]}}, {"referenceToLCIAMethodDataSet": {"shortDescription": [{"value": "Global Warming Potential biogenic (GWP-biogenic)", "lang": "en"}, {"value": "Globales Erwärmungspotenzial biogen (GWP-biogenic)", "lang": "de"}], "type": "LCIA method data set", "refObjectId": "2356e1ab-0185-4db5-86e5-16de51c7485c", "uri": "../lciamethods/2356e1ab-0185-4db5-86e5-16de51c7485c.xml"}, "other": {"anies": [{"name": "referenceToUnitGroupDataSet", "value": {"shortDescription": [{"value": "kg CO_(2) eq", "lang": "en"}], "type": "unit group data set", "refObjectId": "1ebf3012-d0db-4de2-aefd-ef30cedb0be1", "uri": "../unitgroups/1ebf3012-d0db-4de2-aefd-ef30cedb0be1.xml"}}, {"value": "-0.377958170934589", "module": "A1-A3"}, {"value": "0", "module": "A4"}, {"value": "0.377958170934589", "module": "A5"}, {"value": "0", "module": "B1"}, {"value": "0", "module": "B2"}, {"value": "0", "module": "B3"}, {"value": "0", "module": "B4"}, {"value": "0", "module": "B5"}, {"value": "0", "module": "B6", "scenario": "S0"}, {"value": "0", "module": "B6", "scenario": "S1"}, {"value": "0", "module": "B7"}, {"value": "0", "module": "C1"}, {"value": "0", "module": "C2"}, {"value": "0", "module": "C3"}, {"value": "0", "module": "C4"}, {"value": "-0.373533368903839", "module": "D"}]}}, {"referenceToLCIAMethodDataSet": {"shortDescription": [{"value": "Global Warming Potential luluc (GWP-luluc)", "lang": "en"}, {"value": "Globales Erwärmungspotenzial luluc (GWP-luluc)", "lang": "de"}], "type": "LCIA method data set", "refObjectId": "4331bbdb-978a-490d-8707-eeb047f01a55", "uri": "../lciamethods/4331bbdb-978a-490d-8707-eeb047f01a55.xml"}, "other": {"anies": [{"name": "referenceToUnitGroupDataSet", "value": {"shortDescription": [{"value": "kg CO_(2) eq", "lang": "en"}], "type": "unit group data set", "refObjectId": "1ebf3012-d0db-4de2-aefd-ef30cedb0be1", "uri": "../unitgroups/1ebf3012-d0db-4de2-aefd-ef30cedb0be1.xml"}}, {"value": "0.0049027248669629", "module": "A1-A3"}, {"value": "0.000716848223745124", "module": "A4"}, {"value": "0.000185166864387341", "module": "A5"}, {"value": "0", "module": "B1"}, {"value": "6.02242508428273", "module": "B2"}, {"value": "0", "module": "B3"}, {"value": "0", "module": "B4"}, {"value": "0", "module": "B5"}, {"value": "0.0434300312193546", "module": "B6", "scenario": "S0"}, {"value": "0.167569231015841", "module": "B6", "scenario": "S1"}, {"value": "0.0157372866732072", "module": "B7"}, {"value": "0", "module": "C1"}, {"value": "0.000166489201452696", "module": "C2"}, {"value": "0.000111841095832155", "module": "C3"}, {"value": "2.52846334422523E-06", "module": "C4"}, {"value": "4.02499036247818E-05", "module": "D"}]}}, {"referenceToLCIAMethodDataSet": {"shortDescription": [{"value": "Depletion potential of the stratospheric ozone layer (ODP)", "lang": "en"}, {"value": "Abbau Potential der stratosphärischen Ozonschicht (ODP)", "lang": "de"}], "type": "LCIA method data set", "refObjectId": "b5c629d6-def3-11e6-bf01-fe55135034f3", "uri": "../lciamethods/b5c629d6-def3-11e6-bf01-fe55135034f3.xml"}, "other": {"anies": [{"name": "referenceToUnitGroupDataSet", "value": {"shortDescription": [{"value": "kg CFC11 eq", "lang": "en"}], "type": "unit group data set", "refObjectId": "d9e957c9-7309-4474-bf3a-7777df6c4e5b", "uri": "../unitgroups/d9e957c9-7309-4474-bf3a-7777df6c4e5b.xml"}}, {"value": "5.85755939407666E-10", "module": "A1-A3"}, {"value": "1.13571400680843E-14", "module": "A4"}, {"value": "8.12484925786269E-13", "module": "A5"}, {"value": "0", "module": "B1"}, {"value": "1.08675643828539E-06", "module": "B2"}, {"value": "0", "module": "B3"}, {"value": "0", "module": "B4"}, {"value": "0", "module": "B5"}, {"value": "2.80752486254165E-10", "module": "B6", "scenario": "S0"}, {"value": "2.84473079418827E-08", "module": "B6", "scenario": "S1"}, {"value": "3.64158189554465E-10", "module": "B7"}, {"value": "0", "module": "C1"}, {"value": "2.33906184554519E-15", "module": "C2"}, {"value": "1.03655217095571E-10", "module": "C3"}, {"value": "4.74847641631507E-15", "module": "C4"}, {"value": "-7.2795677995524E-10", "module": "D"}]}}, {"referenceToLCIAMethodDataSet": {"shortDescription": [{"value": "Acidification potential of land and water (AP)", "lang": "en"}, {"value": "Versauerungspotenzial von Boden und Wasser (AP)", "lang": "de"}], "type": "LCIA method data set", "refObjectId": "b5c611c6-def3-11e6-bf01-fe55135034f3", "uri": "../lciamethods/b5c611c6-def3-11e6-bf01-fe55135034f3.xml"}, "other": {"anies": [{"name": "referenceToUnitGroupDataSet", "value": {"shortDescription": [{"value": "mol H^(+) eq", "lang": "en"}], "type": "unit group data set", "refObjectId": "42e089ac-92bf-4bf2-8ca1-5fc40d18f2ed", "uri": "../unitgroups/42e089ac-92bf-4bf2-8ca1-5fc40d18f2ed.xml"}}, {"value": "0.0308142747594883", "module": "A1-A3"}, {"value": "0.000760761788932581", "module": "A4"}, {"value": "0.000474667911949387", "module": "A5"}, {"value": "0", "module": "B1"}, {"value": "0.066351714816861", "module": "B2"}, {"value": "0", "module": "B3"}, {"value": "0", "module": "B4"}, {"value": "0", "module": "B5"}, {"value": "0.770430153274316", "module": "B6", "scenario": "S0"}, {"value": "3.2926764544202", "module": "B6", "scenario": "S1"}, {"value": "0.137160419339072", "module": "B7"}, {"value": "0", "module": "C1"}, {"value": "2.92019297428614E-05", "module": "C2"}, {"value": "0.000573054458868236", "module": "C3"}, {"value": "8.742762029973E-06", "module": "C4"}, {"value": "2.28038689317324E-05", "module": "D"}]}}, {"referenceToLCIAMethodDataSet": {"shortDescription": [{"value": "Eutrophication potential aquatic freshwater (EP-freshwater)", "lang": "en"}, {"value": "Eutrophierungspotenzial Süßwasser (EP-freshwater)", "lang": "de"}], "type": "LCIA method data set", "refObjectId": "b53ec18f-7377-4ad3-86eb-cc3f4f276b2b", "uri": "../lciamethods/b53ec18f-7377-4ad3-86eb-cc3f4f276b2b.xml"}, "other": {"anies": [{"name": "referenceToUnitGroupDataSet", "value": {"shortDescription": [{"value": "kg P eq", "lang": "en"}], "type": "unit group data set", "refObjectId": "0429039d-a61d-4590-ba67-aa4a20a810a1", "uri": "../unitgroups/0429039d-a61d-4590-ba67-aa4a20a810a1.xml"}}, {"value": "2.18411930079931E-05", "module": "A1-A3"}, {"value": "2.87142826023993E-07", "module": "A4"}, {"value": "3.16865432582286E-07", "module": "A5"}, {"value": "0", "module": "B1"}, {"value": "0.000580895299888969", "module": "B2"}, {"value": "0", "module": "B3"}, {"value": "0", "module": "B4"}, {"value": "0", "module": "B5"}, {"value": "0.000127916357277711", "module": "B6", "scenario": "S0"}, {"value": "0.00575140398114278", "module": "B6", "scenario": "S1"}, {"value": "0.0647551422595256", "module": "B7"}, {"value": "0", "module": "C1"}, {"value": "6.57244095272158E-08", "module": "C2"}, {"value": "2.21248985438058E-07", "module": "C3"}, {"value": "3.79298863974638E-07", "module": "C4"}, {"value": "-3.4044017901739E-06", "module": "D"}]}}, {"referenceToLCIAMethodDataSet": {"shortDescription": [{"value": "Eutrophication potential aquatic marine (EP-marine)", "lang": "en"}, {"value": "Eutrophierungspotenzial Salzwasser (EP-marine)", "lang": "de"}], "type": "LCIA method data set", "refObjectId": "b5c619fa-def3-11e6-bf01-fe55135034f3", "uri": "../lciamethods/b5c619fa-def3-11e6-bf01-fe55135034f3.xml"}, "other": {"anies": [{"name": "referenceToUnitGroupDataSet", "value": {"shortDescription": [{"value": "kg N eq", "lang": "en"}], "type": "unit group data set", "refObjectId": "d05bb823-ecdf-4686-8c40-bf1d9257859f", "uri": "../unitgroups/d05bb823-ecdf-4686-8c40-bf1d9257859f.xml"}}, {"value": "0.00240830150496554", "module": "A1-A3"}, {"value": "0.000204221935553052", "module": "A4"}, {"value": "0.000107713377917595", "module": "A5"}, {"value": "0", "module": "B1"}, {"value": "0.0151173267055336", "module": "B2"}, {"value": "0", "module": "B3"}, {"value": "0", "module": "B4"}, {"value": "0", "module": "B5"}, {"value": "0.334065650192394", "module": "B6", "scenario": "S0"}, {"value": "0.787791406986068", "module": "B6", "scenario": "S1"}, {"value": "0.280141362354728", "module": "B7"}, {"value": "0", "module": "C1"}, {"value": "1.13110857006813E-05", "module": "C2"}, {"value": "0.000245604753643579", "module": "C3"}, {"value": "2.07913311926789E-06", "module": "C4"}, {"value": "-0.00020462362590443", "module": "D"}]}}, {"referenceToLCIAMethodDataSet": {"shortDescription": [{"value": "Eutrophication potential terrestrial (EP-terrestrial)", "lang": "en"}, {"value": "Eutrophierungspotenzial Land (EP-terrestrial)", "lang": "de"}], "type": "LCIA method data set", "refObjectId": "b5c614d2-def3-11e6-bf01-fe55135034f3", "uri": "../lciamethods/b5c614d2-def3-11e6-bf01-fe55135034f3.xml"}, "other": {"anies": [{"name": "referenceToUnitGroupDataSet", "value": {"shortDescription": [{"value": "mol N eq", "lang": "en"}], "type": "unit group data set", "refObjectId": "71b4d617-0ec9-4d3f-b65e-e438940c2401", "uri": "../unitgroups/71b4d617-0ec9-4d3f-b65e-e438940c2401.xml"}}, {"value": "0.0249674603233433", "module": "A1-A3"}, {"value": "0.00226326516268301", "module": "A4"}, {"value": "0.00117775660642618", "module": "A5"}, {"value": "0", "module": "B1"}, {"value": "0.180640552454293", "module": "B2"}, {"value": "0", "module": "B3"}, {"value": "0", "module": "B4"}, {"value": "0", "module": "B5"}, {"value": "3.65129312444432", "module": "B6", "scenario": "S0"}, {"value": "8.23157370205949", "module": "B6", "scenario": "S1"}, {"value": "0.40922490875648", "module": "B7"}, {"value": "0", "module": "C1"}, {"value": "0.000130090830074208", "module": "C2"}, {"value": "0.00290492502730125", "module": "C3"}, {"value": "2.27191902369777E-05", "module": "C4"}, {"value": "-0.00216180634230476", "module": "D"}]}}, {"referenceToLCIAMethodDataSet": {"shortDescription": [{"value": "Formation potential of tropospheric ozone photochemical oxidants (POCP)", "lang": "en"}, {"value": "Bildungspotential für troposphärisches Ozon (POCP)", "lang": "de"}], "type": "LCIA method data set", "refObjectId": "b5c610fe-def3-11e6-bf01-fe55135034f3", "uri": "../lciamethods/b5c610fe-def3-11e6-bf01-fe55135034f3.xml"}, "other": {"anies": [{"name": "referenceToUnitGroupDataSet", "value": {"shortDescription": [{"value": "kg NMVOC eq", "lang": "en"}], "type": "unit group data set", "refObjectId": "d27c25f8-fbc1-44c6-b47b-4adbae4199c6", "uri": "../unitgroups/d27c25f8-fbc1-44c6-b47b-4adbae4199c6.xml"}}, {"value": "0.00858033334261566", "module": "A1-A3"}, {"value": "0.000553532524338666", "module": "A4"}, {"value": "0.000366830882754622", "module": "A5"}, {"value": "0", "module": "B1"}, {"value": "0.0603135832614386", "module": "B2"}, {"value": "0", "module": "B3"}, {"value": "0", "module": "B4"}, {"value": "0", "module": "B5"}, {"value": "0.969650458280623", "module": "B6", "scenario": "S0"}, {"value": "2.10169194145804", "module": "B6", "scenario": "S1"}, {"value": "0.103594314585438", "module": "B7"}, {"value": "0", "module": "C1"}, {"value": "2.60381717552627E-05", "module": "C2"}, {"value": "0.000647003437369502", "module": "C3"}, {"value": "6.55694264712147E-06", "module": "C4"}, {"value": "-0.000495714891659597", "module": "D"}]}}, {"referenceToLCIAMethodDataSet": {"shortDescription": [{"value": "Abiotic depletion potential for non fossil resources (ADPE)", "lang": "en"}, {"value": "Potenzial für den abiotischen Abbau nicht fossiler Ressourcen (ADPE)", "lang": "de"}], "type": "LCIA method data set", "refObjectId": "b2ad6494-c78d-11e6-9d9d-cec0c932ce01", "uri": "../lciamethods/b2ad6494-c78d-11e6-9d9d-cec0c932ce01.xml"}, "other": {"anies": [{"name": "referenceToUnitGroupDataSet", "value": {"shortDescription": [{"value": "kg Sb eq", "lang": "en"}], "type": "unit group data set", "refObjectId": "54ccd2d9-a32a-4fc2-923d-f2c8c93e89d4", "uri": "../unitgroups/54ccd2d9-a32a-4fc2-923d-f2c8c93e89d4.xml"}}, {"value": "0.000304738892750026", "module": "A1-A3"}, {"value": "5.30202820710357E-09", "module": "A4"}, {"value": "2.68960921994757E-06", "module": "A5"}, {"value": "0", "module": "B1"}, {"value": "2.10399257499175E-05", "module": "B2"}, {"value": "0", "module": "B3"}, {"value": "0", "module": "B4"}, {"value": "0", "module": "B5"}, {"value": "1.54103656525256E-05", "module": "B6", "scenario": "S0"}, {"value": "0.0002384416160432", "module": "B6", "scenario": "S1"}, {"value": "2.59016028132668E-06", "module": "B7"}, {"value": "0", "module": "C1"}, {"value": "1.19185896775184E-09", "module": "C2"}, {"value": "7.92450506648238E-09", "module": "C3"}, {"value": "7.603517802615E-11", "module": "C4"}, {"value": "3.59066343702186E-05", "module": "D"}]}}, {"referenceToLCIAMethodDataSet": {"shortDescription": [{"value": "Abiotic depletion potential for fossil resources (ADPF)", "lang": "en"}, {"value": "Potenzial für den abiotischen Abbau fossiler Brennstoffe (ADPF)", "lang": "de"}], "type": "LCIA method data set", "refObjectId": "b2ad6110-c78d-11e6-9d9d-cec0c932ce01", "uri": "../lciamethods/b2ad6110-c78d-11e6-9d9d-cec0c932ce01.xml"}, "other": {"anies": [{"name": "referenceToUnitGroupDataSet", "value": {"shortDescription": [{"value": "MJ", "lang": "en"}], "type": "unit group data set", "refObjectId": "93a60a57-a3c8-11da-a746-0800200c9a66", "uri": "../unitgroups/93a60a57-a3c8-11da-a746-0800200c9a66.xml"}}, {"value": "74.2680057558139", "module": "A1-A3"}, {"value": "1.2844203852912", "module": "A4"}, {"value": "2.48585656851137", "module": "A5"}, {"value": "0", "module": "B1"}, {"value": "451.900078715604", "module": "B2"}, {"value": "0", "module": "B3"}, {"value": "0", "module": "B4"}, {"value": "0", "module": "B5"}, {"value": "21446.3700604713", "module": "B6", "scenario": "S0"}, {"value": "32443.4628532452", "module": "B6", "scenario": "S1"}, {"value": "616.01800270009", "module": "B7"}, {"value": "0", "module": "C1"}, {"value": "0.244886129645347", "module": "C2"}, {"value": "1.33282830781314", "module": "C3"}, {"value": "0.0423097424502727", "module": "C4"}, {"value": "-10.0444483055765", "module": "D"}]}}, {"referenceToLCIAMethodDataSet": {"shortDescription": [{"value": "Water use (WDP)", "lang": "en"}, {"value": "Wassernutzung (WDP)", "lang": "de"}], "type": "LCIA method data set", "refObjectId": "b2ad66ce-c78d-11e6-9d9d-cec0c932ce01", "uri": "../lciamethods/b2ad66ce-c78d-11e6-9d9d-cec0c932ce01.xml"}, "other": {"anies": [{"name": "referenceToUnitGroupDataSet", "value": {"shortDescription": [{"value": "m^(3) world eq deprived", "lang": "en"}], "type": "unit group data set", "refObjectId": "6ae2df01-888e-46c8-b17d-49fa3869b476", "uri": "../unitgroups/6ae2df01-888e-46c8-b17d-49fa3869b476.xml"}}, {"value": "0.0436129158211355", "module": "A1-A3"}, {"value": "0.000966321087729615", "module": "A4"}, {"value": "0.0540709018111266", "module": "A5"}, {"value": "0", "module": "B1"}, {"value": "6.93577822225548", "module": "B2"}, {"value": "0", "module": "B3"}, {"value": "0", "module": "B4"}, {"value": "0", "module": "B5"}, {"value": "4.14166195067253", "module": "B6", "scenario": "S0"}, {"value": "343.559902077264", "module": "B6", "scenario": "S1"}, {"value": "19.2076916078802", "module": "B7"}, {"value": "0", "module": "C1"}, {"value": "0.000217224875189981", "module": "C2"}, {"value": "0.130265843691554", "module": "C3"}, {"value": "-3.7737985238702E-05", "module": "C4"}, {"value": "-0.00318930876077281", "module": "D"}]}}, {"referenceToLCIAMethodDataSet": {"shortDescription": [{"value": "Incidence of disease due to PM emissions (PM)", "lang": "en"}, {"value": "Auftreten von Krankheiten aufgrund von Feinstaubemissionen (PM)", "lang": "de"}], "type": "LCIA method data set", "refObjectId": "b5c602c6-def3-11e6-bf01-fe55135034f3", "uri": "../lciamethods/b5c602c6-def3-11e6-bf01-fe55135034f3.xml"}, "other": {"anies": [{"name": "referenceToUnitGroupDataSet", "value": {"shortDescription": [{"value": "Disease incidence", "lang": "en"}], "type": "unit group data set", "refObjectId": "3883559b-648f-4afc-8ba2-0bd24f3affa3", "uri": "../unitgroups/3883559b-648f-4afc-8ba2-0bd24f3affa3.xml"}}, {"module": "A1-A3"}, {"module": "A4"}, {"module": "A5"}, {"module": "B1"}, {"module": "B2"}, {"module": "B3"}, {"module": "B4"}, {"module": "B5"}, {"value": "4.93328957614852E-06", "module": "B6", "scenario": "S0"}, {"value": "2.77158207902596E-05", "module": "B6", "scenario": "S1"}, {"module": "B7"}, {"module": "C1"}, {"module": "C2"}, {"module": "C3"}, {"module": "C4"}, {"module": "D"}]}}, {"referenceToLCIAMethodDataSet": {"shortDescription": [{"value": "Human exposure efficiency relative to U235 (IR)", "lang": "en"}, {"value": "Wirkung durch Exposition des Menschen mit U235 (IR)", "lang": "de"}], "type": "LCIA method data set", "refObjectId": "b5c632be-def3-11e6-bf01-fe55135034f3", "uri": "../lciamethods/b5c632be-def3-11e6-bf01-fe55135034f3.xml"}, "other": {"anies": [{"name": "referenceToUnitGroupDataSet", "value": {"shortDescription": [{"value": "kBq U235 eq", "lang": "en"}], "type": "unit group data set", "refObjectId": "456b05bf-1415-44a9-9993-02452f554c09", "uri": "../unitgroups/456b05bf-1415-44a9-9993-02452f554c09.xml"}}, {"module": "A1-A3"}, {"module": "A4"}, {"module": "A5"}, {"module": "B1"}, {"module": "B2"}, {"module": "B3"}, {"module": "B4"}, {"module": "B5"}, {"value": "8.0179397319841", "module": "B6", "scenario": "S0"}, {"value": "858.438567436703", "module": "B6", "scenario": "S1"}, {"module": "B7"}, {"module": "C1"}, {"module": "C2"}, {"module": "C3"}, {"module": "C4"}, {"module": "D"}]}}, {"referenceToLCIAMethodDataSet": {"shortDescription": [{"value": "Comparative toxic unit for ecosystems (ETP-fw)", "lang": "en"}, {"value": "Toxizitätsvergleichseinheit für Ökosysteme (ETP-fw)", "lang": "de"}], "type": "LCIA method data set", "refObjectId": "ee1082d1-b0f7-43ca-a1f0-21e2a4a74511", "uri": "../lciamethods/ee1082d1-b0f7-43ca-a1f0-21e2a4a74511.xml"}, "other": {"anies": [{"name": "referenceToUnitGroupDataSet", "value": {"shortDescription": [{"value": "CTUe", "lang": "en"}], "type": "unit group data set", "refObjectId": "aa959ded-f1eb-4efb-9c5c-2d60be36b3e6", "uri": "../unitgroups/aa959ded-f1eb-4efb-9c5c-2d60be36b3e6.xml"}}, {"module": "A1-A3"}, {"module": "A4"}, {"module": "A5"}, {"module": "B1"}, {"module": "B2"}, {"module": "B3"}, {"module": "B4"}, {"module": "B5"}, {"value": "263.894076611466", "module": "B6", "scenario": "S0"}, {"value": "9015.66750492762", "module": "B6", "scenario": "S1"}, {"module": "B7"}, {"module": "C1"}, {"module": "C2"}, {"module": "C3"}, {"module": "C4"}, {"module": "D"}]}}, {"referenceToLCIAMethodDataSet": {"shortDescription": [{"value": "Comparative toxic unit for humans (carcinogenic) (HTP-c)", "lang": "en"}, {"value": "Toxizitätsvergleichseinheit für Menschen (krebserregend) (HTP-c)", "lang": "de"}], "type": "LCIA method data set", "refObjectId": "2299222a-bbd8-474f-9d4f-4dd1f18aea7c", "uri": "../lciamethods/2299222a-bbd8-474f-9d4f-4dd1f18aea7c.xml"}, "other": {"anies": [{"name": "referenceToUnitGroupDataSet", "value": {"shortDescription": [{"value": "CTUh", "lang": "en"}], "type": "unit group data set", "refObjectId": "d4c9523e-2d7e-49fd-8469-998f547d3a70", "uri": "../unitgroups/d4c9523e-2d7e-49fd-8469-998f547d3a70.xml"}}, {"module": "A1-A3"}, {"module": "A4"}, {"module": "A5"}, {"module": "B1"}, {"module": "B2"}, {"module": "B3"}, {"module": "B4"}, {"module": "B5"}, {"value": "6.91268976614882E-08", "module": "B6", "scenario": "S0"}, {"value": "4.77375992432214E-07", "module": "B6", "scenario": "S1"}, {"module": "B7"}, {"module": "C1"}, {"module": "C2"}, {"module": "C3"}, {"module": "C4"}, {"module": "D"}]}}, {"referenceToLCIAMethodDataSet": {"shortDescription": [{"value": "Comparative toxic unit for humans (noncarcinogenic) (HTP-nc)", "lang": "en"}, {"value": "Toxizitätsvergleichseinheit für Menschen (nicht krebserregend) (HTP-nc)", "lang": "de"}], "type": "LCIA method data set", "refObjectId": "3af763a5-b7a1-48c9-9cee-1f223481fcef", "uri": "../lciamethods/3af763a5-b7a1-48c9-9cee-1f223481fcef.xml"}, "other": {"anies": [{"name": "referenceToUnitGroupDataSet", "value": {"shortDescription": [{"value": "CTUh", "lang": "en"}], "type": "unit group data set", "refObjectId": "d4c9523e-2d7e-49fd-8469-998f547d3a70", "uri": "../unitgroups/d4c9523e-2d7e-49fd-8469-998f547d3a70.xml"}}, {"module": "A1-A3"}, {"module": "A4"}, {"module": "A5"}, {"module": "B1"}, {"module": "B2"}, {"module": "B3"}, {"module": "B4"}, {"module": "B5"}, {"value": "6.70963919268982E-06", "module": "B6", "scenario": "S0"}, {"value": "7.60977266736612E-06", "module": "B6", "scenario": "S1"}, {"module": "B7"}, {"module": "C1"}, {"module": "C2"}, {"module": "C3"}, {"module": "C4"}, {"module": "D"}]}}, {"referenceToLCIAMethodDataSet": {"shortDescription": [{"value": "Soil quality index (SQP)", "lang": "en"}, {"value": "Bodenqualitätsindex (SQP)", "lang": "de"}], "type": "LCIA method data set", "refObjectId": "b2ad6890-c78d-11e6-9d9d-cec0c932ce01", "uri": "../lciamethods/b2ad6890-c78d-11e6-9d9d-cec0c932ce01.xml"}, "other": {"anies": [{"name": "referenceToUnitGroupDataSet", "value": {"shortDescription": [{"value": "SQP", "lang": "en"}], "type": "unit group data set", "refObjectId": "f130951c-e67f-4f7f-8dd4-665de3974e18", "uri": "../unitgroups/f130951c-e67f-4f7f-8dd4-665de3974e18.xml"}}, {"module": "A1-A3"}, {"module": "A4"}, {"module": "A5"}, {"module": "B1"}, {"module": "B2"}, {"module": "B3"}, {"module": "B4"}, {"module": "B5"}, {"value": "150.824246469171", "module": "B6", "scenario": "S0"}, {"value": "12732.2129886035", "module": "B6", "scenario": "S1"}, {"module": "B7"}, {"module": "C1"}, {"module": "C2"}, {"module": "C3"}, {"module": "C4"}, {"module": "D"}]}}]}, "otherAttributes": {"{http://www.indata.network/EPD/2019}epd-version": "1.2"}, "version": "1.1", "locations": "../ILCDLocations.xml"}