{"processInformation": {"dataSetInformation": {"UUID": "7ccd30f4-ebfd-4c9f-956a-4ce92699602e", "name": {"baseName": [{"value": "Swisspearl Zenor", "lang": "en"}, {"value": "Swisspearl Zenor", "lang": "de"}], "functionalUnitFlowProperties": [{"lang": "en"}]}, "classificationInformation": {"classification": [{"class": [{"value": "Mineralische Baustoffe", "level": 0, "classId": "1"}, {"value": "Steine und Elemente", "level": 1, "classId": "1.3"}, {"value": "Faserzement", "level": 2, "classId": "1.3.12"}], "name": "OEKOBAU.DAT"}, {"class": [{"value": "02 Building products", "level": 0}, {"value": "Normal/lightweight/autoclaved aerated concrete products", "level": 1}, {"value": "Fibre cement / Fibre concrete", "level": 2}], "name": "IBUCategories"}]}, "generalComment": [{"value": "Swisspearl Zenor fibre cement board is a high quality, through-coloured fibre cement board and is intended to be used as faade board. Deemed non-combustible, the fibre cement board is available in large sheet sizes across a range of colours and profiles and features a rivet screw fix system ensuring on-site efficiencies. The rivet screw fix system is not part of this declaration.\nThis declaration is based on Swisspearl Zenor fibre cement board produced in Vcklabruck (Austria).\n\nFor the placing on the market of the product in the European Union/European Free Trade Association (EU/EFTA) (with the exception of Switzerland) Regulation (EU) No. 305/2011 (CPR)applies. The product needs a declaration of performance taking into consideration EN 12467:2012+A2:2018 Fibre-cement flat sheets - Product specification and test methods and the CE-marking.", "lang": "en"}, {"value": "Die Swisspearl Zenor Faserzementplatte ist eine hochwertige, durchgefärbte Faserzementplatte, die für die Verwendung als Fassadentafel vorgesehen ist. Die als nicht brennbar eingestufte Faserzementplatte ist in großen Plattenformaten in einer Reihe von Farben und Profilen erhältlich und verfügt über ein Niet-Schraub-Befestigungssystem, das die Effizienz auf der Baustelle sicherstellt. Diese Erklärung bezieht sich auf die in Vöcklabruck (Österreich) hergestellte Swisspearl Zenor Faserzementplatte. Für das Inverkehrbringen des Produkts in der Europäischen Union/Europäischen Freihandelszone (EU/EFTA) (mit Ausnahme der Schweiz) gilt die Verordnung (EU) Nr. 305/2011 (CPR). Das Produkt benötigt eine Leistungserklärung unter Berücksichtigung der EN 12467:2012+A2:2018 'Faserzementflachplatten - Produktspezifikation und Prüfverfahren und die CE-Kennzeichnung.", "lang": "de"}]}, "quantitativeReference": {"referenceToReferenceFlow": [0]}, "time": {"referenceYear": 2024, "dataSetValidUntil": 2029, "other": {"anies": [{"name": "publicationDateOfEPD", "value": 1733443200000}]}}, "geography": {"locationOfOperationSupplyOrProduction": {"location": "RER"}}, "technology": {"technologyDescriptionAndIncludedProcesses": [{"value": "Swisspearl Zenor consists mainly of cement, limestone, microsilica, cellulose, pigments, and PVA. The boards are produced by the use of the Hatschek method: the base materials (binder, fibres, etc) are processed into a homogeneous mixture with water and transferred to the vats of the Hatschek machine. Rotating sieve cylinders in the vats collect a thin layer of solid material and transfer the layer to a rotating felt for dewatering and further onto the accumulating format roller. The format roller is gradually covered by layers of fibre cement. Once the required thickness of the boards is reached, the fibre cement layer, still moist and mouldable, is unwound and taken from the roll. \nTechnical data: \nThe technical specifications of the Swisspearl Zenor faade boards can be seen in the following table: \nDeclared unit: \nIn this EPD the declared unit is defined as the production of 1 m2 of Swisspearl Zenor fibre cement faade board with a thickness of 8 mm, and an expected lifetime of 50 years or higher, and its related impacts over the cradle to grave lifecycle modules.", "lang": "en"}, {"value": "Swisspearl Zenor wird nach dem Hatschek-Verfahren hergestellt. Informationen zu dieser Methode finden Sie unter https://www.fibrecementconsulting.com/publications/011011.hatschekfilmsummary.pdf\n \nTechnische Daten: \nDie technischen Daten der Swisspearl Zenor  können Sie der folgenden Tabelle entnehmen: \nDeklarierte Einheit: \nIn dieser EPD ist die deklarierte Einheit definiert als die Produktion von 1 m2 Swisspearl Zenor Faserzement-Fassadenplatten mit einer Dicke von 8 mm und einer erwarteten Lebensdauer von 50 Jahren oder mehr sowie die damit verbundenen Auswirkungen über die Module des Lebenszyklus \"von der Wiege bis zur Bahre\".", "lang": "de"}], "technologicalApplicability": [{"value": "Swisspearl Zenor is intended for installation as both outdoor and indoor faade cladding by use of a rivet screw fix system.", "lang": "en"}, {"value": "Swisspearl Zenor ist für die Montage als Fassadenverkleidung im Außen- und Innenbereich mit einem Niet-Schraub-System vorgesehen.", "lang": "de"}]}}, "modellingAndValidation": {"LCIMethodAndAllocation": {"typeOfDataSet": "EPD", "referenceToLCAMethodDetails": [{"shortDescription": [{"value": "Fibre cement / Fibre concrete.pdf", "lang": "en"}], "type": "source data set", "refObjectId": "2eebade5-c8b0-4e0c-a9fc-d7c75087a31f"}], "other": {"anies": [{"name": "subType", "value": "specific dataset"}]}}, "dataSourcesTreatmentAndRepresentativeness": {"referenceToDataSource": [{"shortDescription": [{"value": "GaBi Database (all versions)", "lang": "en"}], "type": "source data set", "refObjectId": "28d74cc0-db8b-4d7e-bc44-5f6d56ce0c4a"}, {"shortDescription": [{"value": "GaBi Database Edition 2022, CUP 2022.02", "lang": "en"}], "type": "source data set", "refObjectId": "94f442cb-662e-43ea-a792-4b0a35132e93"}], "useAdviceForDataSet": [{"value": "Scope: \nThis EPD refers to the Swisspearl Zenor fibre cement faade panel produced in the factory located in Vcklabruck (Austria) and are based on the production data of the year 2022. \nSystem boundary: \nThe modules considered in this EPD follow a cradle to grave assessment: A1-A5, B1-B7, C1-C4, D.\n\nA1 -The system boundaries include the provision and processing of raw materials. These include in particular cement, plastic fibres, pulp and packaging materials.\n\nA2 -The transports to the manufacturer were specifically collected for all starting materials.\n\nA3 -The production includes also all in-plant energy consumption (gas + electricity), as well as water used in the production process.\n\nA4 -The transport, part of the construction process, is an average of the total distance of all products delivered to the point of installation. This is calculated to be 408 km by truck.\n\nA5 -All environmental impacts associated with the disposal of packaging handled at the construction site are accounted for. It is assumed incinerated at an incineration plant. Disposal of product waste is assumed to be landfilled. Furthermore, environmental impacts associated with trucks and fuel for the construction installation are included.\n\nB1-B7 modules are not included, as no significant environmental impact is associated with the use phase of theproduct.\n\nC1 -Accounts for the environmental impacts associated with dismantling and demolition of the fibre cement boards. Fuel used for demolition equipment and transport on-site vehicles.\n\nC2 -Transportation of the discarded products from the construction site to a landfilling site. The transport is estimated to be 100 km in an average truck.\n\nC3 -The fibre cement panels are sent to landfill and therefore there are no environmental impacts associated with waste processing of materials flows intended for reuse, recycling or energy recovery.\n\nC4 -Environmental impacts associated with the processes at the landfill. The waste code for fibre cement products according to the European Waste Catalogue is 10 13 11, which describes waste from cement-based composite materials without asbestos.\n\nD -The fibre cement panels are sent to landfill after use. The product has therefore no impact during this stage and no associated environmental impacts. The panels are expected to be reusable over time, but this is not included in this assessment. Incineration credits for the packaging material have been considered.\n\nBackground data and data quality\n\nModelling of the production of 1m2 of Swisspearl Zenor is done with GaBi Software System and Database for Life Cycle Engineering. The model has been developed by Sphera Solutions GmbH. Each background dataset has been reviewed on geographical, technological, and temporal scale.\n\nTechnological: All primary and secondary data are modelled to be specific to the technology mixes under study. Proxy data are used where technology-specific data are unavailable. The technological representativeness is considered to be good.\n\nGeographical: All primary and secondary data are collected specific to the countries/regions under study. Where country/region specific data are unavailable, proxy data are used. The geographical representativeness is considered to be good.\n\nTemporal: All primary data collected is based on the year 2021. All secondary data come from the GaBi 2020.1 databases and are representative for the years 2020-2025. Temporal representativeness is considered to be very good.\n\nAllocation in foreground data\n\nThe production process does not deliver any co-products. Therefore, the applied model does not contain any allocation. Pre-processing waste (plastics) is sent to a waste incineration plant. The resulting electrical and thermal energy is credited in module A1. For the waste incineration plant an R1-value of above 0.6 is assumed. The resulting credits based on the incineration of the packaging of the product are declared in module D.\n\nThis EPD is based on a cradle-to-grave + module D, in which >99 weight-% has been accounted for.\nThe general rules for the exclusion of inputs and outputs follows the requirements in EN 15804:2012+A2:2019, 6.3.5, where the total of neglected input flows per module shall be a maximum of 5 % of energy usage and mass and 1 % of energy usage and mass for unit processes.\n\nThe following processes were considered below the cut-off and\nare not included in this assessment: \n• Electricity used for the mounting of the boards \n• Packaging of raw materials \n• Environmental impacts caused by the personnel of theproduction plants are not included in the LCA.", "lang": "en"}, {"value": "Gültigkeitsbereich: \nDiese EPD bezieht sich auf die in den Werken in Vöcklabruck (Österreich) hergestellten Swisspearl Zenor und basiert auf den Produktionsdaten des Jahres 2022. Der Inhaber der Deklaration haftet für die zugrundeliegenden Informationen und Nachweise; das IBU haftet nicht für Herstellerinformationen, Ökobilanzdaten und Nachweise. \nSystemgrenze: \nDie in dieser EPD betrachteten Module folgen einer Bewertung von der Wiege bis zur Bahre: A1-A5, B1-B7, C1-C4, D. A1 -Die Systemgrenzen umfassen die Bereitstellung und Verarbeitung von Rohstoffen. Dazu gehören insbesondere Zement, Kunststofffasern, Zellstoff und Verpackungsmaterialien. A2 -Die Transporte zum Hersteller wurden speziell für alle Ausgangsmaterialien erhoben. A3 -Die Produktion umfasst auch den gesamten innerbetrieblichen Energieverbrauch (Gas + Strom) sowie das im Produktionsprozess verbrauchte Wasser und die Produktionsabfälle. A4 -Der Transport, der Teil des Bauprozesses ist, ist ein Durchschnitt der Gesamtentfernung aller Produkte, die zum Installationsort geliefert werden. Diese beträgt 336 km mit dem LKW. A5 -Alle Umweltauswirkungen im Zusammenhang mit der Entsorgung von Verpackungen, die auf der Baustelle behandelt werden, sind berücksichtigt. Es wird angenommen, dass sie in einer Verbrennungsanlage verbrannt werden. Es wird angenommen, dass der Produktabfall auf einer Mülldeponie entsorgt wird. Darüber hinaus werden die Umweltauswirkungen im Zusammenhang mit den Lastwagen und dem Kraftstoff für die Bauinstallation berücksichtigt. B1-B7-Module werden berücksichtigt, jedoch sind keine wesentlichen Umweltauswirkungen mit der Nutzungsphase des Produkts verbunden. C1 - Berücksichtigt die Umweltauswirkungen im Zusammenhang mit der Demontage und dem Abriss der Faserzementplatten. Treibstoff für Abbruchgeräte und Transportfahrzeuge auf der Baustelle. C2 -Transport der ausrangierten Produkte von der Baustelle zu einer Deponie. Der Transport wird auf 100 km in einem durchschnittlichen LKW geschätzt. C3 -Die Faserzementtafeln werden auf eine Deponie gebracht und daher gibt es keine Umweltauswirkungen im Zusammenhang mit der Abfallverarbeitung von Materialströmen, die zur Wiederverwendung, zum Recycling oder zur Energierückgewinnung bestimmt sind. C4 -Umweltauswirkungen im Zusammenhang mit den Prozessen auf der Deponie. D -Die Faserzementtafeln werden nach der Verwendung auf eine Deponie gebracht. Das Produkt hat daher keine Auswirkungen während dieser Phase und keine damit verbundenen Umweltbelastungen. Es wird davon ausgegangen, dass die Platten im Laufe der Zeit wiederverwendet werden können, aber das wird in dieser Bewertung nicht berücksichtigt. Verbrennungsgutschriften für das Verpackungsmaterial wurden berücksichtigt. Hintergrunddaten und Datenqualität Die Modellierung der Produktion von 1m2 Swisspearl Zenor erfolgt mit GaBi Software System and Database for Life Cycle Engineering. Das Modell wurde von der Sphera Solutions GmbH entwickelt. Jeder Hintergrunddatensatz wurde auf geografischer, technologischer und zeitlicher Ebene überprüft. Technologisch: Alle primären und sekundären Daten werden so modelliert, dass sie spezifisch für den untersuchten Technologiemix sind. Wo keine technologiespezifischen Daten verfügbar sind, werden Ersatzdaten verwendet. Die technologische Repräsentativität wird als gut erachtet. Geografisch: Alle Primär- und Sekundärdaten werden speziell für die untersuchten Länder/Regionen erhoben. Wo keine länder- bzw. regionenspezifischen Daten verfügbar sind, werden Ersatzdaten verwendet. Die geografische Repräsentativität wird als gut eingestuft. Zeitlich: Alle erhobenen Primärdaten beziehen sich auf das Jahr 2021. Alle Sekundärdaten stammen aus den GaBi 2020.1 Datenbanken und sind repräsentativ für die Jahre 2020-2025. Die zeitliche Repräsentativität wird als sehr gut eingestuft. Zuweisung in den Vordergrunddaten Der Produktionsprozess liefert keine Nebenprodukte. Daher enthält das angewandte Modell keine Allokation. Vorverarbeitende Abfälle (Kunststoffe) werden an eine Müllverbrennungsanlage geschickt. Die dabei entstehende elektrische und thermische Energie wird in Modul A1 gutgeschrieben. Für die Müllverbrennungsanlage wird ein R1-Wert von über 0,6 angenommen. Die sich daraus ergebenden Gutschriften, die auf der Verbrennung der Verpackung des Produkts basieren, werden in Modul D angegeben. Diese EPD basiert auf einem Cradle-to-Grave + Modul D, bei dem >99 Gewichtsprozent berücksichtigt wurden. Die allgemeinen Regeln für den Ausschluss von Inputs und Outputs folgen den Anforderungen in EN 15804:2012+A2:2019, 6.3.5, wonach die Summe der vernachlässigten Inputflüsse pro Modul maximal 5 % des Energieverbrauchs und der Masse und 1 % des Energieverbrauchs und der Masse für Einheitsprozesse betragen darf. Die Datenerfassung und -messung umfasst alle Prozesse, Materialien oder Emissionen, von denen bekannt ist, dass sie einen wesentlichen Beitrag zu den Umweltauswirkungen der Herstellung von Fassadenplatten leisten. Alle diese Emissionen wurden in dem Modell berücksichtigt. Daher wurden keine Inputs und Outputs ausgeschlossen, die diese Grenzwerte überschreiten.", "lang": "de"}], "other": {"anies": [{"name": "referenceToOriginalEPD", "value": {"shortDescription": {"value": "Swisspearl Zenor.pdf", "defaultValue": "Swisspearl Zenor.pdf", "lstrings": [{"lang": "en", "value": "Swisspearl Zenor.pdf"}]}, "type": "source data set", "uuid": {"uuid": "d0e8f346-8512-4ca5-b1cb-68853493e31a"}, "refObjectId": "d0e8f346-8512-4ca5-b1cb-68853493e31a", "resourceURLs": ["https://oekobaudat.de/OEKOBAU.DAT/resource/sources/d0e8f346-8512-4ca5-b1cb-68853493e31a/Swisspearl_Zenor_22218.pdf?version=00.01.000"]}}]}}, "validation": {"review": [{"referenceToNameOfReviewerAndInstitution": [{"shortDescription": [{"value": "Institut Bauen und Umwelt e. V.", "lang": "en"}], "type": "contact data set", "refObjectId": "d111dbec-b024-4be5-86c5-752d6eb2cf95", "uri": "../contacts/d111dbec-b024-4be5-86c5-752d6eb2cf95.xml"}], "type": "Accredited third party review"}]}, "complianceDeclarations": {"compliance": [{"referenceToComplianceSystem": {"shortDescription": [{"value": "DIN EN 15804+A2", "lang": "en"}], "type": "source data set", "refObjectId": "c0016b33-8cf7-415c-ac6e-deba0d21440d", "uri": "../sources/c0016b33-8cf7-415c-ac6e-deba0d21440d.xml"}}, {"referenceToComplianceSystem": {"shortDescription": [{"value": "ISO 14025", "lang": "en"}], "type": "source data set", "refObjectId": "4f2eb655-6e44-4874-a95a-e28f5442cd4d", "uri": "../sources/4f2eb655-6e44-4874-a95a-e28f5442cd4d.xml"}}]}}, "administrativeInformation": {"commissionerAndGoal": {"referenceToCommissioner": [{"shortDescription": [{"value": "Swisspearl Group AG", "lang": "en"}], "type": "contact data set", "refObjectId": "5dddac20-27ff-4b09-afe4-8257d59ba1a9", "uri": "../contacts/5dddac20-27ff-4b09-afe4-8257d59ba1a9.xml"}]}, "dataGenerator": {"referenceToPersonOrEntityGeneratingTheDataSet": [{"shortDescription": [{"value": "Swisspearl Group AG", "lang": "en"}], "type": "contact data set", "refObjectId": "5dddac20-27ff-4b09-afe4-8257d59ba1a9", "uri": "../contacts/5dddac20-27ff-4b09-afe4-8257d59ba1a9.xml"}]}, "dataEntryBy": {"timeStamp": 1733443200000, "referenceToDataSetFormat": [{"shortDescription": [{"value": "ILCD Format", "lang": "en"}], "type": "source data set", "refObjectId": "a97a0155-0234-4b87-b4ce-a45da52f2a40", "uri": "../sources/a97a0155-0234-4b87-b4ce-a45da52f2a40.xml"}, {"shortDescription": [{"value": "EPD-Datenformaterweiterungen v1.2", "lang": "de"}, {"value": "EPD Data Format Extensions v1.2", "lang": "en"}], "type": "source data set", "refObjectId": "a29449fd-aa2f-4de8-b5d7-4b06b43c6fde", "uri": "../sources/a29449fd-aa2f-4de8-b5d7-4b06b43c6fde.xml"}]}, "publicationAndOwnership": {"dataSetVersion": "00.01.000", "referenceToRegistrationAuthority": {"shortDescription": [{"value": "Institut Bauen und Umwelt e. V.", "lang": "en"}], "type": "contact data set", "refObjectId": "d111dbec-b024-4be5-86c5-752d6eb2cf95", "uri": "../contacts/d111dbec-b024-4be5-86c5-752d6eb2cf95.xml"}, "registrationNumber": "EPD-SWP-20240430-CCA1-EN", "referenceToOwnershipOfDataSet": {"shortDescription": [{"value": "Swisspearl Group AG", "lang": "en"}], "type": "contact data set", "refObjectId": "5dddac20-27ff-4b09-afe4-8257d59ba1a9", "uri": "../contacts/5dddac20-27ff-4b09-afe4-8257d59ba1a9.xml"}, "copyright": true, "licenseType": "Free of charge for all users and uses", "accessRestrictions": [{"value": "None", "lang": "en"}], "other": {"anies": [{"name": "referenceToPublisher", "value": {"shortDescription": [{"value": "Institut Bauen und Umwelt e. V.", "lang": "en"}], "type": "contact data set", "refObjectId": "d111dbec-b024-4be5-86c5-752d6eb2cf95", "uri": "../contacts/d111dbec-b024-4be5-86c5-752d6eb2cf95.xml"}}]}}}, "exchanges": {"exchange": [{"dataSetInternalID": 0, "referenceToFlowDataSet": {"shortDescription": [{"value": "Swisspearl Zenor (1 m2 of Swisspearl Zenor)", "lang": "en"}], "type": "flow data set", "refObjectId": "e5bf67b8-983c-b6b8-626e-5c65017839d0", "uri": "../flows/e5bf67b8-983c-b6b8-626e-5c65017839d0.xml"}, "meanAmount": 1.0, "referencesToDataSource": {}, "referenceFlow": true, "resolvedFlowVersion": "00.01.000", "resultingflowAmount": 1.0, "flowProperties": [{"name": [{"lang": "de", "value": "Fläche"}, {"lang": "en", "value": "Area"}], "uuid": "93a60a56-a3c8-19da-a746-0800200c9a66", "referenceFlowProperty": true, "meanValue": 1.0, "referenceUnit": "qm", "unitGroupUUID": "c20a03d7-bd90-4569-bc94-66cfd364dfc8"}], "materialProperties": [{"name": "layer thickness", "value": "0.008", "unit": "m", "unitDescription": "meters"}, {"name": "gross density", "value": "1650.0", "unit": "kg/m^3", "unitDescription": "kilograms per cubic metre"}, {"name": "grammage", "value": "13.2", "unit": "kg/m^2", "unitDescription": "kilograms per square meter"}], "typeOfFlow": "Product flow", "classification": {"classHierarchy": "Mineralische Baustoffe / Steine und Elemente / Faserzement", "name": "OEKOBAU.DAT"}}, {"dataSetInternalID": 1, "referenceToFlowDataSet": {"shortDescription": [{"value": "Renewable primary energy as energy carrier (PERE)", "lang": "en"}, {"value": "Erneuerbare Primärenergie als Energieträger (PERE)", "lang": "de"}], "type": "flow data set", "refObjectId": "20f32be5-0398-4288-9b6d-accddd195317", "uri": "../flows/20f32be5-0398-4288-9b6d-accddd195317.xml"}, "exchange direction": "INPUT", "other": {"anies": [{"name": "referenceToUnitGroupDataSet", "value": {"shortDescription": [{"value": "MJ", "lang": "en"}], "type": "unit group data set", "refObjectId": "93a60a57-a3c8-11da-a746-0800200c9a66", "uri": "../unitgroups/93a60a57-a3c8-11da-a746-0800200c9a66.xml"}}, {"value": "9.68794146036795", "module": "A1"}, {"value": "0.0226446138169659", "module": "A2"}, {"value": "17.9487646927436", "module": "A3"}, {"value": "0.016068831762322", "module": "A4"}, {"value": "2.5292623555685", "module": "A5"}, {"value": "0.0068836648960746", "module": "C1"}, {"value": "0.00393843915743185", "module": "C2"}, {"value": "40.1746229877671", "module": "C3"}, {"value": "7.8660248464917", "module": "C4"}, {"value": "-1.34386057095752", "module": "D"}]}, "resolvedFlowVersion": "38.00.000", "flowProperties": [], "typeOfFlow": "Other flow", "classification": {"classHierarchy": "Quantities", "name": "GaBiCategories"}}, {"dataSetInternalID": 2, "referenceToFlowDataSet": {"shortDescription": [{"value": "Renewable primary energy resources as material utilization (PERM)", "lang": "en"}, {"value": "Erneuerbare Primärenergie zur stofflichen Nutzung (PERM)", "lang": "de"}], "type": "flow data set", "refObjectId": "fb3ec0de-548d-4508-aea5-00b73bf6f702", "uri": "../flows/fb3ec0de-548d-4508-aea5-00b73bf6f702.xml"}, "exchange direction": "INPUT", "other": {"anies": [{"name": "referenceToUnitGroupDataSet", "value": {"shortDescription": [{"value": "MJ", "lang": "en"}], "type": "unit group data set", "refObjectId": "93a60a57-a3c8-11da-a746-0800200c9a66", "uri": "../unitgroups/93a60a57-a3c8-11da-a746-0800200c9a66.xml"}}, {"value": "7.49", "module": "A1"}, {"value": "0", "module": "A2"}, {"value": "0.14", "module": "A3"}, {"value": "0", "module": "A4"}, {"value": "-0.14", "module": "A5"}, {"value": "0", "module": "C1"}, {"value": "0", "module": "C2"}, {"value": "0", "module": "C3"}, {"value": "-7.49", "module": "C4"}, {"value": "0", "module": "D"}]}, "resolvedFlowVersion": "38.00.000", "flowProperties": [], "typeOfFlow": "Other flow", "classification": {"classHierarchy": "Quantities", "name": "GaBiCategories"}}, {"dataSetInternalID": 3, "referenceToFlowDataSet": {"shortDescription": [{"value": "Total use of renewable primary energy resources (PERT)", "lang": "en"}, {"value": "Total erneuerbare Primärenergie (PERT)", "lang": "de"}], "type": "flow data set", "refObjectId": "53f97275-fa8a-4cdd-9024-65936002acd0", "uri": "../flows/53f97275-fa8a-4cdd-9024-65936002acd0.xml"}, "exchange direction": "INPUT", "other": {"anies": [{"name": "referenceToUnitGroupDataSet", "value": {"shortDescription": [{"value": "MJ", "lang": "en"}], "type": "unit group data set", "refObjectId": "93a60a57-a3c8-11da-a746-0800200c9a66", "uri": "../unitgroups/93a60a57-a3c8-11da-a746-0800200c9a66.xml"}}, {"value": "17.177941460368", "module": "A1"}, {"value": "0.0226446138169659", "module": "A2"}, {"value": "18.0887646927436", "module": "A3"}, {"value": "0.016068831762322", "module": "A4"}, {"value": "2.3892623555685", "module": "A5"}, {"value": "0.0068836648960746", "module": "C1"}, {"value": "0.00393843915743185", "module": "C2"}, {"value": "40.1746229877671", "module": "C3"}, {"value": "0.376024846491702", "module": "C4"}, {"value": "-1.34386057095752", "module": "D"}]}, "resolvedFlowVersion": "38.00.000", "flowProperties": [], "typeOfFlow": "Other flow", "classification": {"classHierarchy": "Quantities / Environmental quantities / EPD EN 15804 / LCI indicators", "name": "GaBiCategories"}}, {"dataSetInternalID": 4, "referenceToFlowDataSet": {"shortDescription": [{"value": "Non renewable primary energy as energy carrier (PENRE)", "lang": "en"}, {"value": "Nicht-erneuerbare Primärenergie als Energieträger (PENRE)", "lang": "de"}], "type": "flow data set", "refObjectId": "ac857178-2b45-46ec-892a-a9a4332f0372", "uri": "../flows/ac857178-2b45-46ec-892a-a9a4332f0372.xml"}, "exchange direction": "INPUT", "other": {"anies": [{"name": "referenceToUnitGroupDataSet", "value": {"shortDescription": [{"value": "MJ", "lang": "en"}], "type": "unit group data set", "refObjectId": "93a60a57-a3c8-11da-a746-0800200c9a66", "uri": "../unitgroups/93a60a57-a3c8-11da-a746-0800200c9a66.xml"}}, {"value": "83.9399939845423", "module": "A1"}, {"value": "1.96056570818588", "module": "A2"}, {"value": "65.893154367578", "module": "A3"}, {"value": "4.88077087640081", "module": "A4"}, {"value": "11.2111371288404", "module": "A5"}, {"value": "0.014939224059894", "module": "C1"}, {"value": "1.19626737166687", "module": "C2"}, {"value": "15.008420733507", "module": "C3"}, {"value": "2.79284502122332", "module": "C4"}, {"value": "-6.26329050543976", "module": "D"}]}, "resolvedFlowVersion": "38.00.000", "flowProperties": [], "typeOfFlow": "Other flow", "classification": {"classHierarchy": "Quantities", "name": "GaBiCategories"}}, {"dataSetInternalID": 5, "referenceToFlowDataSet": {"shortDescription": [{"value": "Non renewable primary energy as material utilization (PENRM)", "lang": "en"}, {"value": "Nicht-erneuerbare Primärenergie zur stofflichen Nutzung (PENRM)", "lang": "de"}], "type": "flow data set", "refObjectId": "1421caa0-679d-4bf4-b282-0eb850ccae27", "uri": "../flows/1421caa0-679d-4bf4-b282-0eb850ccae27.xml"}, "exchange direction": "INPUT", "other": {"anies": [{"name": "referenceToUnitGroupDataSet", "value": {"shortDescription": [{"value": "MJ", "lang": "en"}], "type": "unit group data set", "refObjectId": "93a60a57-a3c8-11da-a746-0800200c9a66", "uri": "../unitgroups/93a60a57-a3c8-11da-a746-0800200c9a66.xml"}}, {"value": "0", "module": "A1"}, {"value": "0", "module": "A2"}, {"value": "0.34", "module": "A3"}, {"value": "0", "module": "A4"}, {"value": "-0.34", "module": "A5"}, {"value": "0", "module": "C1"}, {"value": "0", "module": "C2"}, {"value": "0", "module": "C3"}, {"value": "0", "module": "C4"}, {"value": "0", "module": "D"}]}, "resolvedFlowVersion": "38.00.000", "flowProperties": [], "typeOfFlow": "Other flow", "classification": {"classHierarchy": "Quantities", "name": "GaBiCategories"}}, {"dataSetInternalID": 6, "referenceToFlowDataSet": {"shortDescription": [{"value": "Total use of non renewable primary energy resources (PENRT)", "lang": "en"}, {"value": "Total nicht erneuerbare Primärenergie (PENRT)", "lang": "de"}], "type": "flow data set", "refObjectId": "06159210-646b-4c8d-8583-da9b3b95a6c1", "uri": "../flows/06159210-646b-4c8d-8583-da9b3b95a6c1.xml"}, "exchange direction": "INPUT", "other": {"anies": [{"name": "referenceToUnitGroupDataSet", "value": {"shortDescription": [{"value": "MJ", "lang": "en"}], "type": "unit group data set", "refObjectId": "93a60a57-a3c8-11da-a746-0800200c9a66", "uri": "../unitgroups/93a60a57-a3c8-11da-a746-0800200c9a66.xml"}}, {"value": "83.939993984544", "module": "A1"}, {"value": "1.96056570818588", "module": "A2"}, {"value": "66.2331543675803", "module": "A3"}, {"value": "4.88077087640081", "module": "A4"}, {"value": "10.8711371288406", "module": "A5"}, {"value": "0.0149392240598946", "module": "C1"}, {"value": "1.19626737166687", "module": "C2"}, {"value": "15.0084207335075", "module": "C3"}, {"value": "2.79284502122338", "module": "C4"}, {"value": "-6.26329050543997", "module": "D"}]}, "resolvedFlowVersion": "38.00.000", "flowProperties": [], "typeOfFlow": "Other flow", "classification": {"classHierarchy": "Quantities / Environmental quantities / EPD EN 15804 / LCI indicators", "name": "GaBiCategories"}}, {"dataSetInternalID": 7, "referenceToFlowDataSet": {"shortDescription": [{"value": "Use of secondary material (SM)", "lang": "en"}, {"value": "Einsatz von Sekundärstoffen (SM)", "lang": "de"}], "type": "flow data set", "refObjectId": "c6a1f35f-2d09-4f54-8dfb-97e502e1ce92", "uri": "../flows/c6a1f35f-2d09-4f54-8dfb-97e502e1ce92.xml"}, "exchange direction": "INPUT", "other": {"anies": [{"name": "referenceToUnitGroupDataSet", "value": {"shortDescription": [{"value": "kg", "lang": "en"}], "type": "unit group data set", "refObjectId": "ad38d542-3fe9-439d-9b95-2f5f7752acaf", "uri": "../unitgroups/ad38d542-3fe9-439d-9b95-2f5f7752acaf.xml"}}, {"value": "0", "module": "A1"}, {"value": "0", "module": "A2"}, {"value": "0", "module": "A3"}, {"value": "0", "module": "A4"}, {"value": "0", "module": "A5"}, {"value": "0", "module": "C1"}, {"value": "0", "module": "C2"}, {"value": "0", "module": "C3"}, {"value": "0", "module": "C4"}, {"value": "0", "module": "D"}]}, "resolvedFlowVersion": "38.00.000", "flowProperties": [], "typeOfFlow": "Other flow", "classification": {"classHierarchy": "Quantities / Environmental quantities / EPD EN 15804 / LCI indicators", "name": "GaBiCategories"}}, {"dataSetInternalID": 8, "referenceToFlowDataSet": {"shortDescription": [{"value": "Use of renewable secondary fuels (RSF)", "lang": "en"}, {"value": "Erneuerbare Sekundärbrennstoffe (RSF)", "lang": "de"}], "type": "flow data set", "refObjectId": "64333088-a55f-4aa2-9a31-c10b07816787", "uri": "../flows/64333088-a55f-4aa2-9a31-c10b07816787.xml"}, "exchange direction": "INPUT", "other": {"anies": [{"name": "referenceToUnitGroupDataSet", "value": {"shortDescription": [{"value": "MJ", "lang": "en"}], "type": "unit group data set", "refObjectId": "93a60a57-a3c8-11da-a746-0800200c9a66", "uri": "../unitgroups/93a60a57-a3c8-11da-a746-0800200c9a66.xml"}}, {"value": "0", "module": "A1"}, {"value": "0", "module": "A2"}, {"value": "0", "module": "A3"}, {"value": "0", "module": "A4"}, {"value": "0", "module": "A5"}, {"value": "0", "module": "C1"}, {"value": "0", "module": "C2"}, {"value": "0", "module": "C3"}, {"value": "0", "module": "C4"}, {"value": "0", "module": "D"}]}, "resolvedFlowVersion": "38.00.000", "flowProperties": [], "typeOfFlow": "Other flow", "classification": {"classHierarchy": "Quantities / Environmental quantities / EPD EN 15804 / LCI indicators", "name": "GaBiCategories"}}, {"dataSetInternalID": 9, "referenceToFlowDataSet": {"shortDescription": [{"value": "Use of non renewable secondary fuels (NRSF)", "lang": "en"}, {"value": "Nicht erneuerbare Sekundärbrennstoffe (NRSF)", "lang": "de"}], "type": "flow data set", "refObjectId": "89def144-d39a-4287-b86f-efde453ddcb2", "uri": "../flows/89def144-d39a-4287-b86f-efde453ddcb2.xml"}, "exchange direction": "INPUT", "other": {"anies": [{"name": "referenceToUnitGroupDataSet", "value": {"shortDescription": [{"value": "MJ", "lang": "en"}], "type": "unit group data set", "refObjectId": "93a60a57-a3c8-11da-a746-0800200c9a66", "uri": "../unitgroups/93a60a57-a3c8-11da-a746-0800200c9a66.xml"}}, {"value": "0", "module": "A1"}, {"value": "0", "module": "A2"}, {"value": "0", "module": "A3"}, {"value": "0", "module": "A4"}, {"value": "0", "module": "A5"}, {"value": "0", "module": "C1"}, {"value": "0", "module": "C2"}, {"value": "0", "module": "C3"}, {"value": "0", "module": "C4"}, {"value": "0", "module": "D"}]}, "resolvedFlowVersion": "38.00.000", "flowProperties": [], "typeOfFlow": "Other flow", "classification": {"classHierarchy": "Quantities / Environmental quantities / EPD EN 15804 / LCI indicators", "name": "GaBiCategories"}}, {"dataSetInternalID": 10, "referenceToFlowDataSet": {"shortDescription": [{"value": "Use of net fresh water (FW)", "lang": "en"}, {"value": "Einsatz von Süßwasserressourcen (FW)", "lang": "de"}], "type": "flow data set", "refObjectId": "3cf952c8-f3a4-461d-8c96-96456ca62246", "uri": "../flows/3cf952c8-f3a4-461d-8c96-96456ca62246.xml"}, "exchange direction": "INPUT", "other": {"anies": [{"name": "referenceToUnitGroupDataSet", "value": {"shortDescription": [{"value": "m^3", "lang": "en"}], "type": "unit group data set", "refObjectId": "cd950537-0a98-4044-9ba7-9f9a68d0a504", "uri": "../unitgroups/cd950537-0a98-4044-9ba7-9f9a68d0a504.xml"}}, {"value": "0.0333178692893639", "module": "A1"}, {"value": "2.61691265523281E-05", "module": "A2"}, {"value": "0.00646122134424054", "module": "A3"}, {"value": "2.58181799549975E-05", "module": "A4"}, {"value": "0.0052437946439567", "module": "A5"}, {"value": "6.70257910896482E-06", "module": "C1"}, {"value": "6.32798528308762E-06", "module": "C2"}, {"value": "0.0105660875787947", "module": "C3"}, {"value": "0.00068891924141822", "module": "C4"}, {"value": "-0.00131296001491706", "module": "D"}]}, "resolvedFlowVersion": "38.00.000", "flowProperties": [], "typeOfFlow": "Other flow", "classification": {"classHierarchy": "Quantities / Environmental quantities / EPD EN 15804 / LCI indicators", "name": "GaBiCategories"}}, {"dataSetInternalID": 11, "referenceToFlowDataSet": {"shortDescription": [{"value": "Hazardous waste disposed (HWD)", "lang": "en"}, {"value": "Gefährlicher Abfall zur Deponie (HWD)", "lang": "de"}], "type": "flow data set", "refObjectId": "430f9e0f-59b2-46a0-8e0d-55e0e84948fc", "uri": "../flows/430f9e0f-59b2-46a0-8e0d-55e0e84948fc.xml"}, "exchange direction": "OUTPUT", "other": {"anies": [{"name": "referenceToUnitGroupDataSet", "value": {"shortDescription": [{"value": "kg", "lang": "en"}], "type": "unit group data set", "refObjectId": "ad38d542-3fe9-439d-9b95-2f5f7752acaf", "uri": "../unitgroups/ad38d542-3fe9-439d-9b95-2f5f7752acaf.xml"}}, {"value": "1.03655638632969E-08", "module": "A1"}, {"value": "2.31254629692086E-11", "module": "A2"}, {"value": "1.42366366248355E-08", "module": "A3"}, {"value": "3.35543998218494E-11", "module": "A4"}, {"value": "1.49355289817377E-09", "module": "A5"}, {"value": "3.94932612255401E-12", "module": "C1"}, {"value": "8.22411760339447E-12", "module": "C2"}, {"value": "1.22144427275281E-08", "module": "C3"}, {"value": "2.96528437266301E-10", "module": "C4"}, {"value": "-1.3950268188515E-09", "module": "D"}]}, "resolvedFlowVersion": "38.00.000", "flowProperties": [], "typeOfFlow": "Other flow", "classification": {"classHierarchy": "Quantities / Environmental quantities / EPD EN 15804 / LCI indicators", "name": "GaBiCategories"}}, {"dataSetInternalID": 12, "referenceToFlowDataSet": {"shortDescription": [{"value": "Non hazardous waste disposed (NHWD)", "lang": "en"}, {"value": "Entsorgter nicht gefährlicher Abfall (NHWD)", "lang": "de"}], "type": "flow data set", "refObjectId": "b29ef66b-e286-4afa-949f-62f1a7b4d7fa", "uri": "../flows/b29ef66b-e286-4afa-949f-62f1a7b4d7fa.xml"}, "exchange direction": "OUTPUT", "other": {"anies": [{"name": "referenceToUnitGroupDataSet", "value": {"shortDescription": [{"value": "kg", "lang": "en"}], "type": "unit group data set", "refObjectId": "ad38d542-3fe9-439d-9b95-2f5f7752acaf", "uri": "../unitgroups/ad38d542-3fe9-439d-9b95-2f5f7752acaf.xml"}}, {"value": "0.120993829612718", "module": "A1"}, {"value": "0.000217763526525663", "module": "A2"}, {"value": "1.42727153671811", "module": "A3"}, {"value": "0.000488275483392215", "module": "A4"}, {"value": "0.0364729777660926", "module": "A5"}, {"value": "1.05935738309745E-05", "module": "C1"}, {"value": "0.000119675363576523", "module": "C2"}, {"value": "0.0483321099400332", "module": "C3"}, {"value": "13.926480471285", "module": "C4"}, {"value": "-0.00282633648453273", "module": "D"}]}, "resolvedFlowVersion": "38.00.000", "flowProperties": [], "typeOfFlow": "Other flow", "classification": {"classHierarchy": "Quantities / Environmental quantities / EPD EN 15804 / LCI indicators", "name": "GaBiCategories"}}, {"dataSetInternalID": 13, "referenceToFlowDataSet": {"shortDescription": [{"value": "Radioactive waste disposed (RWD)", "lang": "en"}, {"value": "Entsorgter radioaktiver Abfall (RWD)", "lang": "de"}], "type": "flow data set", "refObjectId": "3449546e-52ad-4b39-b809-9fb77cea8ff6", "uri": "../flows/3449546e-52ad-4b39-b809-9fb77cea8ff6.xml"}, "exchange direction": "OUTPUT", "other": {"anies": [{"name": "referenceToUnitGroupDataSet", "value": {"shortDescription": [{"value": "kg", "lang": "en"}], "type": "unit group data set", "refObjectId": "ad38d542-3fe9-439d-9b95-2f5f7752acaf", "uri": "../unitgroups/ad38d542-3fe9-439d-9b95-2f5f7752acaf.xml"}}, {"value": "0.00227715482091479", "module": "A1"}, {"value": "7.32811357077463E-06", "module": "A2"}, {"value": "0.00663454122447667", "module": "A3"}, {"value": "5.22300509223598E-06", "module": "A4"}, {"value": "0.00049825156969692", "module": "A5"}, {"value": "2.22461346901373E-06", "module": "C1"}, {"value": "1.28014830692058E-06", "module": "C2"}, {"value": "0.00107416367774978", "module": "C3"}, {"value": "2.93188618753629E-05", "module": "C4"}, {"value": "-0.000432163755514973", "module": "D"}]}, "resolvedFlowVersion": "38.00.000", "flowProperties": [], "typeOfFlow": "Other flow", "classification": {"classHierarchy": "Quantities / Environmental quantities / EPD EN 15804 / LCI indicators", "name": "GaBiCategories"}}, {"dataSetInternalID": 14, "referenceToFlowDataSet": {"shortDescription": [{"value": "Components for re-use (CRU)", "lang": "en"}, {"value": "Komponenten für die Wiederverwendung (CRU)", "lang": "de"}], "type": "flow data set", "refObjectId": "a2b32f97-3fc7-4af2-b209-525bc6426f33", "uri": "../flows/a2b32f97-3fc7-4af2-b209-525bc6426f33.xml"}, "exchange direction": "OUTPUT", "other": {"anies": [{"name": "referenceToUnitGroupDataSet", "value": {"shortDescription": [{"value": "kg", "lang": "en"}], "type": "unit group data set", "refObjectId": "ad38d542-3fe9-439d-9b95-2f5f7752acaf", "uri": "../unitgroups/ad38d542-3fe9-439d-9b95-2f5f7752acaf.xml"}}, {"value": "0", "module": "A1"}, {"value": "0", "module": "A2"}, {"value": "0", "module": "A3"}, {"value": "0", "module": "A4"}, {"value": "0", "module": "A5"}, {"value": "0", "module": "C1"}, {"value": "0", "module": "C2"}, {"value": "0", "module": "C3"}, {"value": "0", "module": "C4"}, {"value": "0", "module": "D"}]}, "resolvedFlowVersion": "38.00.000", "flowProperties": [], "typeOfFlow": "Other flow", "classification": {"classHierarchy": "Quantities / Environmental quantities / EPD EN 15804 / LCI indicators", "name": "GaBiCategories"}}, {"dataSetInternalID": 15, "referenceToFlowDataSet": {"shortDescription": [{"value": "Materials for recycling (MFR)", "lang": "en"}, {"value": "Stoffe zum Recycling (MFR)", "lang": "de"}], "type": "flow data set", "refObjectId": "d7fe48a5-4103-49c8-9aae-b0b5dfdbd6ae", "uri": "../flows/d7fe48a5-4103-49c8-9aae-b0b5dfdbd6ae.xml"}, "exchange direction": "OUTPUT", "other": {"anies": [{"name": "referenceToUnitGroupDataSet", "value": {"shortDescription": [{"value": "kg", "lang": "en"}], "type": "unit group data set", "refObjectId": "ad38d542-3fe9-439d-9b95-2f5f7752acaf", "uri": "../unitgroups/ad38d542-3fe9-439d-9b95-2f5f7752acaf.xml"}}, {"value": "0", "module": "A1"}, {"value": "0", "module": "A2"}, {"value": "0", "module": "A3"}, {"value": "0", "module": "A4"}, {"value": "0", "module": "A5"}, {"value": "0", "module": "C1"}, {"value": "0", "module": "C2"}, {"value": "0", "module": "C3"}, {"value": "0", "module": "C4"}, {"value": "0", "module": "D"}]}, "resolvedFlowVersion": "38.00.000", "flowProperties": [], "typeOfFlow": "Other flow", "classification": {"classHierarchy": "Quantities / Environmental quantities / EPD EN 15804 / LCI indicators", "name": "GaBiCategories"}}, {"dataSetInternalID": 16, "referenceToFlowDataSet": {"shortDescription": [{"value": "Materials for energy recovery (MER)", "lang": "en"}, {"value": "Stoffe für die Energierückgewinnung (MER)", "lang": "de"}], "type": "flow data set", "refObjectId": "59a9181c-3aaf-46ee-8b13-2b3723b6e447", "uri": "../flows/59a9181c-3aaf-46ee-8b13-2b3723b6e447.xml"}, "exchange direction": "OUTPUT", "other": {"anies": [{"name": "referenceToUnitGroupDataSet", "value": {"shortDescription": [{"value": "kg", "lang": "en"}], "type": "unit group data set", "refObjectId": "ad38d542-3fe9-439d-9b95-2f5f7752acaf", "uri": "../unitgroups/ad38d542-3fe9-439d-9b95-2f5f7752acaf.xml"}}, {"value": "0", "module": "A1"}, {"value": "0", "module": "A2"}, {"value": "0", "module": "A3"}, {"value": "0", "module": "A4"}, {"value": "0", "module": "A5"}, {"value": "0", "module": "C1"}, {"value": "0", "module": "C2"}, {"value": "0", "module": "C3"}, {"value": "0", "module": "C4"}, {"value": "0", "module": "D"}]}, "resolvedFlowVersion": "38.00.000", "flowProperties": [], "typeOfFlow": "Other flow", "classification": {"classHierarchy": "Quantities / Environmental quantities / EPD EN 15804 / LCI indicators", "name": "GaBiCategories"}}, {"dataSetInternalID": 17, "referenceToFlowDataSet": {"shortDescription": [{"value": "Exported electrical energy (EEE)", "lang": "en"}, {"value": "Exportierte elektrische Energie (EEE)", "lang": "de"}], "type": "flow data set", "refObjectId": "4da0c987-2b76-40d6-9e9e-82a017aaaf29", "uri": "../flows/4da0c987-2b76-40d6-9e9e-82a017aaaf29.xml"}, "exchange direction": "OUTPUT", "other": {"anies": [{"name": "referenceToUnitGroupDataSet", "value": {"shortDescription": [{"value": "MJ", "lang": "en"}], "type": "unit group data set", "refObjectId": "93a60a57-a3c8-11da-a746-0800200c9a66", "uri": "../unitgroups/93a60a57-a3c8-11da-a746-0800200c9a66.xml"}}, {"value": "0", "module": "A1"}, {"value": "0", "module": "A2"}, {"value": "0", "module": "A3"}, {"value": "0", "module": "A4"}, {"value": "0.000651", "module": "A5"}, {"value": "0", "module": "C1"}, {"value": "0", "module": "C2"}, {"value": "0", "module": "C3"}, {"value": "0", "module": "C4"}, {"value": "0", "module": "D"}]}, "resolvedFlowVersion": "38.00.000", "flowProperties": [], "typeOfFlow": "Other flow", "classification": {"classHierarchy": "Quantities / Environmental quantities / EPD EN 15804 / LCI indicators", "name": "GaBiCategories"}}, {"dataSetInternalID": 18, "referenceToFlowDataSet": {"shortDescription": [{"value": "Exported thermal energy (EET)", "lang": "en"}, {"value": "Exportierte thermische Energie (EET)", "lang": "de"}], "type": "flow data set", "refObjectId": "98daf38a-7a79-46d3-9a37-2b7bd0955810", "uri": "../flows/98daf38a-7a79-46d3-9a37-2b7bd0955810.xml"}, "exchange direction": "OUTPUT", "other": {"anies": [{"name": "referenceToUnitGroupDataSet", "value": {"shortDescription": [{"value": "MJ", "lang": "en"}], "type": "unit group data set", "refObjectId": "93a60a57-a3c8-11da-a746-0800200c9a66", "uri": "../unitgroups/93a60a57-a3c8-11da-a746-0800200c9a66.xml"}}, {"value": "0", "module": "A1"}, {"value": "0", "module": "A2"}, {"value": "0", "module": "A3"}, {"value": "0", "module": "A4"}, {"value": "0.000651", "module": "A5"}, {"value": "0", "module": "C1"}, {"value": "0", "module": "C2"}, {"value": "0", "module": "C3"}, {"value": "0", "module": "C4"}, {"value": "0", "module": "D"}]}, "resolvedFlowVersion": "38.00.000", "flowProperties": [], "typeOfFlow": "Other flow", "classification": {"classHierarchy": "Quantities / Environmental quantities / EPD EN 15804 / LCI indicators", "name": "GaBiCategories"}}]}, "LCIAResults": {"LCIAResult": [{"referenceToLCIAMethodDataSet": {"shortDescription": [{"value": "Global Warming Potential total (GWP-total)", "lang": "en"}, {"value": "Globales Erwärmungspotenzial total (GWP-total)", "lang": "de"}], "type": "LCIA method data set", "refObjectId": "6a37f984-a4b3-458a-a20a-64418c145fa2", "uri": "../lciamethods/6a37f984-a4b3-458a-a20a-64418c145fa2.xml"}, "other": {"anies": [{"name": "referenceToUnitGroupDataSet", "value": {"shortDescription": [{"value": "kg CO_(2) eq", "lang": "en"}], "type": "unit group data set", "refObjectId": "1ebf3012-d0db-4de2-aefd-ef30cedb0be1", "uri": "../unitgroups/1ebf3012-d0db-4de2-aefd-ef30cedb0be1.xml"}}, {"value": "10.5799899216554", "module": "A1"}, {"value": "0.14994232609332", "module": "A2"}, {"value": "2.44070006897435", "module": "A3"}, {"value": "0.36009291229701", "module": "A4"}, {"value": "2.07830762256521", "module": "A5"}, {"value": "0.000847850114761373", "module": "C1"}, {"value": "0.0882580667394631", "module": "C2"}, {"value": "-0.321504296484247", "module": "C3"}, {"value": "1.4851815641372", "module": "C4"}, {"value": "-0.363248150742642", "module": "D"}]}}, {"referenceToLCIAMethodDataSet": {"shortDescription": [{"value": "Global Warming Potential fossil fuels (GWP-fossil)", "lang": "en"}, {"value": "Globales Erwärmungspotenzial fossil (GWP-fossil)", "lang": "de"}], "type": "LCIA method data set", "refObjectId": "5f635281-343e-44fb-83df-1971b155e6b6", "uri": "../lciamethods/5f635281-343e-44fb-83df-1971b155e6b6.xml"}, "other": {"anies": [{"name": "referenceToUnitGroupDataSet", "value": {"shortDescription": [{"value": "kg CO_(2) eq", "lang": "en"}], "type": "unit group data set", "refObjectId": "1ebf3012-d0db-4de2-aefd-ef30cedb0be1", "uri": "../unitgroups/1ebf3012-d0db-4de2-aefd-ef30cedb0be1.xml"}}, {"value": "10.5516582166731", "module": "A1"}, {"value": "0.145763108519735", "module": "A2"}, {"value": "3.34545279200637", "module": "A3"}, {"value": "0.344231286003458", "module": "A4"}, {"value": "1.03466795150547", "module": "A5"}, {"value": "0.000839524179428813", "module": "C1"}, {"value": "0.0843704132361417", "module": "C2"}, {"value": "0.945838428527315", "module": "C3"}, {"value": "0.210399045532598", "module": "C4"}, {"value": "-0.361265104478694", "module": "D"}]}}, {"referenceToLCIAMethodDataSet": {"shortDescription": [{"value": "Global Warming Potential biogenic (GWP-biogenic)", "lang": "en"}, {"value": "Globales Erwärmungspotenzial biogen (GWP-biogenic)", "lang": "de"}], "type": "LCIA method data set", "refObjectId": "2356e1ab-0185-4db5-86e5-16de51c7485c", "uri": "../lciamethods/2356e1ab-0185-4db5-86e5-16de51c7485c.xml"}, "other": {"anies": [{"name": "referenceToUnitGroupDataSet", "value": {"shortDescription": [{"value": "kg CO_(2) eq", "lang": "en"}], "type": "unit group data set", "refObjectId": "1ebf3012-d0db-4de2-aefd-ef30cedb0be1", "uri": "../unitgroups/1ebf3012-d0db-4de2-aefd-ef30cedb0be1.xml"}}, {"value": "0.0245436943170413", "module": "A1"}, {"value": "0.00417318056135226", "module": "A2"}, {"value": "-0.906162289428431", "module": "A3"}, {"value": "0.0158534628910207", "module": "A4"}, {"value": "1.04288490726566", "module": "A5"}, {"value": "7.13719687444837E-06", "module": "C1"}, {"value": "0.00388565266936783", "module": "C2"}, {"value": "-1.26965855482004", "module": "C3"}, {"value": "1.27416431080949", "module": "C4"}, {"value": "-0.001745925229128", "module": "D"}]}}, {"referenceToLCIAMethodDataSet": {"shortDescription": [{"value": "Global Warming Potential luluc (GWP-luluc)", "lang": "en"}, {"value": "Globales Erwärmungspotenzial luluc (GWP-luluc)", "lang": "de"}], "type": "LCIA method data set", "refObjectId": "4331bbdb-978a-490d-8707-eeb047f01a55", "uri": "../lciamethods/4331bbdb-978a-490d-8707-eeb047f01a55.xml"}, "other": {"anies": [{"name": "referenceToUnitGroupDataSet", "value": {"shortDescription": [{"value": "kg CO_(2) eq", "lang": "en"}], "type": "unit group data set", "refObjectId": "1ebf3012-d0db-4de2-aefd-ef30cedb0be1", "uri": "../unitgroups/1ebf3012-d0db-4de2-aefd-ef30cedb0be1.xml"}}, {"value": "0.00378801066529462", "module": "A1"}, {"value": "6.03701223265278E-06", "module": "A2"}, {"value": "0.0014095663964104", "module": "A3"}, {"value": "8.16340253049616E-06", "module": "A4"}, {"value": "0.000754763794077177", "module": "A5"}, {"value": "1.18873845811301E-06", "module": "C1"}, {"value": "2.00083395355298E-06", "module": "C2"}, {"value": "0.00231582980847599", "module": "C3"}, {"value": "0.000618207795115355", "module": "C4"}, {"value": "-0.000237121034819399", "module": "D"}]}}, {"referenceToLCIAMethodDataSet": {"shortDescription": [{"value": "Depletion potential of the stratospheric ozone layer (ODP)", "lang": "en"}, {"value": "Abbau Potential der stratosphärischen Ozonschicht (ODP)", "lang": "de"}], "type": "LCIA method data set", "refObjectId": "b5c629d6-def3-11e6-bf01-fe55135034f3", "uri": "../lciamethods/b5c629d6-def3-11e6-bf01-fe55135034f3.xml"}, "other": {"anies": [{"name": "referenceToUnitGroupDataSet", "value": {"shortDescription": [{"value": "kg CFC11 eq", "lang": "en"}], "type": "unit group data set", "refObjectId": "d9e957c9-7309-4474-bf3a-7777df6c4e5b", "uri": "../unitgroups/d9e957c9-7309-4474-bf3a-7777df6c4e5b.xml"}}, {"value": "3.57512437958345E-14", "module": "A1"}, {"value": "6.31794017896373E-17", "module": "A2"}, {"value": "3.07413089524279E-14", "module": "A3"}, {"value": "3.94793904236957E-17", "module": "A4"}, {"value": "7.80120897952976E-15", "module": "A5"}, {"value": "2.0100773203413E-17", "module": "C1"}, {"value": "9.67632118227837E-18", "module": "C2"}, {"value": "1.01374711452955E-14", "module": "C3"}, {"value": "8.17662715194299E-16", "module": "C4"}, {"value": "-3.90973796928309E-15", "module": "D"}]}}, {"referenceToLCIAMethodDataSet": {"shortDescription": [{"value": "Acidification potential of land and water (AP)", "lang": "en"}, {"value": "Versauerungspotenzial von Boden und Wasser (AP)", "lang": "de"}], "type": "LCIA method data set", "refObjectId": "b5c611c6-def3-11e6-bf01-fe55135034f3", "uri": "../lciamethods/b5c611c6-def3-11e6-bf01-fe55135034f3.xml"}, "other": {"anies": [{"name": "referenceToUnitGroupDataSet", "value": {"shortDescription": [{"value": "mol H^(+) eq", "lang": "en"}], "type": "unit group data set", "refObjectId": "42e089ac-92bf-4bf2-8ca1-5fc40d18f2ed", "uri": "../unitgroups/42e089ac-92bf-4bf2-8ca1-5fc40d18f2ed.xml"}}, {"value": "0.0224461100964878", "module": "A1"}, {"value": "0.00210055839231454", "module": "A2"}, {"value": "0.00456090543970856", "module": "A3"}, {"value": "0.000283316569489116", "module": "A4"}, {"value": "0.0025569040762666", "module": "A5"}, {"value": "1.74713876989295E-06", "module": "C1"}, {"value": "6.94403356590971E-05", "module": "C2"}, {"value": "0.00803770459966966", "module": "C3"}, {"value": "0.00149863331557267", "module": "C4"}, {"value": "-0.000458628628752583", "module": "D"}]}}, {"referenceToLCIAMethodDataSet": {"shortDescription": [{"value": "Eutrophication potential aquatic freshwater (EP-freshwater)", "lang": "en"}, {"value": "Eutrophierungspotenzial Süßwasser (EP-freshwater)", "lang": "de"}], "type": "LCIA method data set", "refObjectId": "b53ec18f-7377-4ad3-86eb-cc3f4f276b2b", "uri": "../lciamethods/b53ec18f-7377-4ad3-86eb-cc3f4f276b2b.xml"}, "other": {"anies": [{"name": "referenceToUnitGroupDataSet", "value": {"shortDescription": [{"value": "kg P eq", "lang": "en"}], "type": "unit group data set", "refObjectId": "0429039d-a61d-4590-ba67-aa4a20a810a1", "uri": "../unitgroups/0429039d-a61d-4590-ba67-aa4a20a810a1.xml"}}, {"value": "9.56472848018436E-06", "module": "A1"}, {"value": "3.65113791534364E-08", "module": "A2"}, {"value": "7.65934780640181E-05", "module": "A3"}, {"value": "7.31545392531341E-08", "module": "A4"}, {"value": "1.92443581798212E-06", "module": "A5"}, {"value": "2.25231893712224E-09", "module": "C1"}, {"value": "1.79300341306701E-08", "module": "C2"}, {"value": "2.47547826117775E-05", "module": "C3"}, {"value": "3.53213562954156E-07", "module": "C4"}, {"value": "-4.48360235466319E-07", "module": "D"}]}}, {"referenceToLCIAMethodDataSet": {"shortDescription": [{"value": "Eutrophication potential aquatic marine (EP-marine)", "lang": "en"}, {"value": "Eutrophierungspotenzial Salzwasser (EP-marine)", "lang": "de"}], "type": "LCIA method data set", "refObjectId": "b5c619fa-def3-11e6-bf01-fe55135034f3", "uri": "../lciamethods/b5c619fa-def3-11e6-bf01-fe55135034f3.xml"}, "other": {"anies": [{"name": "referenceToUnitGroupDataSet", "value": {"shortDescription": [{"value": "kg N eq", "lang": "en"}], "type": "unit group data set", "refObjectId": "d05bb823-ecdf-4686-8c40-bf1d9257859f", "uri": "../unitgroups/d05bb823-ecdf-4686-8c40-bf1d9257859f.xml"}}, {"value": "0.0061448069835638", "module": "A1"}, {"value": "0.000559017718865259", "module": "A2"}, {"value": "0.00178686365170907", "module": "A3"}, {"value": "8.94931947683702E-05", "module": "A4"}, {"value": "0.0005910871840031", "module": "A5"}, {"value": "4.15027194466045E-07", "module": "C1"}, {"value": "2.19346065608751E-05", "module": "C2"}, {"value": "0.00252710111877774", "module": "C3"}, {"value": "0.000388993118740544", "module": "C4"}, {"value": "-0.000132075189206154", "module": "D"}]}}, {"referenceToLCIAMethodDataSet": {"shortDescription": [{"value": "Eutrophication potential terrestrial (EP-terrestrial)", "lang": "en"}, {"value": "Eutrophierungspotenzial Land (EP-terrestrial)", "lang": "de"}], "type": "LCIA method data set", "refObjectId": "b5c614d2-def3-11e6-bf01-fe55135034f3", "uri": "../lciamethods/b5c614d2-def3-11e6-bf01-fe55135034f3.xml"}, "other": {"anies": [{"name": "referenceToUnitGroupDataSet", "value": {"shortDescription": [{"value": "mol N eq", "lang": "en"}], "type": "unit group data set", "refObjectId": "71b4d617-0ec9-4d3f-b65e-e438940c2401", "uri": "../unitgroups/71b4d617-0ec9-4d3f-b65e-e438940c2401.xml"}}, {"value": "0.067175950870438", "module": "A1"}, {"value": "0.00612483088086123", "module": "A2"}, {"value": "0.0161417166240215", "module": "A3"}, {"value": "0.000992024258452897", "module": "A4"}, {"value": "0.00651376204157718", "module": "A5"}, {"value": "4.35729376170237E-06", "module": "C1"}, {"value": "0.0002431432006012", "module": "C2"}, {"value": "0.0266994576089893", "module": "C3"}, {"value": "0.00427378605774666", "module": "C4"}, {"value": "-0.00141673567129193", "module": "D"}]}}, {"referenceToLCIAMethodDataSet": {"shortDescription": [{"value": "Formation potential of tropospheric ozone photochemical oxidants (POCP)", "lang": "en"}, {"value": "Bildungspotential für troposphärisches Ozon (POCP)", "lang": "de"}], "type": "LCIA method data set", "refObjectId": "b5c610fe-def3-11e6-bf01-fe55135034f3", "uri": "../lciamethods/b5c610fe-def3-11e6-bf01-fe55135034f3.xml"}, "other": {"anies": [{"name": "referenceToUnitGroupDataSet", "value": {"shortDescription": [{"value": "kg NMVOC eq", "lang": "en"}], "type": "unit group data set", "refObjectId": "d27c25f8-fbc1-44c6-b47b-4adbae4199c6", "uri": "../unitgroups/d27c25f8-fbc1-44c6-b47b-4adbae4199c6.xml"}}, {"value": "0.0198154345077834", "module": "A1"}, {"value": "0.00156775045671907", "module": "A2"}, {"value": "0.0129934983098964", "module": "A3"}, {"value": "0.000270515369996582", "module": "A4"}, {"value": "0.0018669798445573", "module": "A5"}, {"value": "1.12616413629366E-06", "module": "C1"}, {"value": "6.63027867638682E-05", "module": "C2"}, {"value": "0.00720206156501118", "module": "C3"}, {"value": "0.00117875479625852", "module": "C4"}, {"value": "-0.000371615843976883", "module": "D"}]}}, {"referenceToLCIAMethodDataSet": {"shortDescription": [{"value": "Abiotic depletion potential for non fossil resources (ADPE)", "lang": "en"}, {"value": "Potenzial für den abiotischen Abbau nicht fossiler Ressourcen (ADPE)", "lang": "de"}], "type": "LCIA method data set", "refObjectId": "b2ad6494-c78d-11e6-9d9d-cec0c932ce01", "uri": "../lciamethods/b2ad6494-c78d-11e6-9d9d-cec0c932ce01.xml"}, "other": {"anies": [{"name": "referenceToUnitGroupDataSet", "value": {"shortDescription": [{"value": "kg Sb eq", "lang": "en"}], "type": "unit group data set", "refObjectId": "54ccd2d9-a32a-4fc2-923d-f2c8c93e89d4", "uri": "../unitgroups/54ccd2d9-a32a-4fc2-923d-f2c8c93e89d4.xml"}}, {"value": "6.53591783338713E-07", "module": "A1"}, {"value": "5.33164603852262E-09", "module": "A2"}, {"value": "5.41956788645659E-07", "module": "A3"}, {"value": "1.2029564602763E-08", "module": "A4"}, {"value": "4.95127864038626E-05", "module": "A5"}, {"value": "2.47029174513032E-10", "module": "C1"}, {"value": "2.94842269675565E-09", "module": "C2"}, {"value": "3.1120565156961E-07", "module": "C3"}, {"value": "1.98570802975579E-08", "module": "C4"}, {"value": "-5.78559853185052E-08", "module": "D"}]}}, {"referenceToLCIAMethodDataSet": {"shortDescription": [{"value": "Abiotic depletion potential for fossil resources (ADPF)", "lang": "en"}, {"value": "Potenzial für den abiotischen Abbau fossiler Brennstoffe (ADPF)", "lang": "de"}], "type": "LCIA method data set", "refObjectId": "b2ad6110-c78d-11e6-9d9d-cec0c932ce01", "uri": "../lciamethods/b2ad6110-c78d-11e6-9d9d-cec0c932ce01.xml"}, "other": {"anies": [{"name": "referenceToUnitGroupDataSet", "value": {"shortDescription": [{"value": "MJ", "lang": "en"}], "type": "unit group data set", "refObjectId": "93a60a57-a3c8-11da-a746-0800200c9a66", "uri": "../unitgroups/93a60a57-a3c8-11da-a746-0800200c9a66.xml"}}, {"value": "83.8840760717714", "module": "A1"}, {"value": "1.95804885972269", "module": "A2"}, {"value": "66.2212074668968", "module": "A3"}, {"value": "4.87440130884103", "module": "A4"}, {"value": "10.8228746878813", "module": "A5"}, {"value": "0.0149357259735919", "module": "C1"}, {"value": "1.19470620314731", "module": "C2"}, {"value": "15.002788158374", "module": "C3"}, {"value": "2.7913720941753", "module": "C4"}, {"value": "-6.26256665791563", "module": "D"}]}}, {"referenceToLCIAMethodDataSet": {"shortDescription": [{"value": "Water use (WDP)", "lang": "en"}, {"value": "Wassernutzung (WDP)", "lang": "de"}], "type": "LCIA method data set", "refObjectId": "b2ad66ce-c78d-11e6-9d9d-cec0c932ce01", "uri": "../lciamethods/b2ad66ce-c78d-11e6-9d9d-cec0c932ce01.xml"}, "other": {"anies": [{"name": "referenceToUnitGroupDataSet", "value": {"shortDescription": [{"value": "m^(3) world eq deprived", "lang": "en"}], "type": "unit group data set", "refObjectId": "6ae2df01-888e-46c8-b17d-49fa3869b476", "uri": "../unitgroups/6ae2df01-888e-46c8-b17d-49fa3869b476.xml"}}, {"value": "0.70991958757425", "module": "A1"}, {"value": "0.000548720087235751", "module": "A2"}, {"value": "0.0782120571118616", "module": "A3"}, {"value": "0.000570506576377373", "module": "A4"}, {"value": "0.142536393746463", "module": "A5"}, {"value": "0.000134732505540516", "module": "C1"}, {"value": "0.000139830043229748", "module": "C2"}, {"value": "0.0191040608342981", "module": "C3"}, {"value": "0.0225815584356688", "module": "C4"}, {"value": "-0.0262378973254435", "module": "D"}]}}, {"referenceToLCIAMethodDataSet": {"shortDescription": [{"value": "Incidence of disease due to PM emissions (PM)", "lang": "en"}, {"value": "Auftreten von Krankheiten aufgrund von Feinstaubemissionen (PM)", "lang": "de"}], "type": "LCIA method data set", "refObjectId": "b5c602c6-def3-11e6-bf01-fe55135034f3", "uri": "../lciamethods/b5c602c6-def3-11e6-bf01-fe55135034f3.xml"}, "other": {"anies": [{"name": "referenceToUnitGroupDataSet", "value": {"shortDescription": [{"value": "Disease incidence", "lang": "en"}], "type": "unit group data set", "refObjectId": "3883559b-648f-4afc-8ba2-0bd24f3affa3", "uri": "../unitgroups/3883559b-648f-4afc-8ba2-0bd24f3affa3.xml"}}, {"value": "2.47760488308717E-07", "module": "A1"}, {"value": "3.50510700793387E-08", "module": "A2"}, {"value": "1.63134369831836E-07", "module": "A3"}, {"value": "1.57475338252906E-09", "module": "A4"}, {"value": "2.97100470369674E-08", "module": "A5"}, {"value": "1.47327330219323E-11", "module": "C1"}, {"value": "3.85968966306143E-10", "module": "C2"}, {"value": "5.11067113639568E-07", "module": "C3"}, {"value": "1.86099376003927E-08", "module": "C4"}, {"value": "-3.9511455423255E-09", "module": "D"}]}}, {"referenceToLCIAMethodDataSet": {"shortDescription": [{"value": "Human exposure efficiency relative to U235 (IR)", "lang": "en"}, {"value": "Wirkung durch Exposition des Menschen mit U235 (IR)", "lang": "de"}], "type": "LCIA method data set", "refObjectId": "b5c632be-def3-11e6-bf01-fe55135034f3", "uri": "../lciamethods/b5c632be-def3-11e6-bf01-fe55135034f3.xml"}, "other": {"anies": [{"name": "referenceToUnitGroupDataSet", "value": {"shortDescription": [{"value": "kBq U235 eq", "lang": "en"}], "type": "unit group data set", "refObjectId": "456b05bf-1415-44a9-9993-02452f554c09", "uri": "../unitgroups/456b05bf-1415-44a9-9993-02452f554c09.xml"}}, {"value": "0.323071535917437", "module": "A1"}, {"value": "0.00115648120370678", "module": "A2"}, {"value": "0.457642613526849", "module": "A3"}, {"value": "0.000740035860509834", "module": "A4"}, {"value": "0.0661697956705459", "module": "A5"}, {"value": "0.000365089839139384", "module": "C1"}, {"value": "0.000181381338360254", "module": "C2"}, {"value": "0.174958198750835", "module": "C3"}, {"value": "0.00308429027918184", "module": "C4"}, {"value": "-0.0708812966822657", "module": "D"}]}}, {"referenceToLCIAMethodDataSet": {"shortDescription": [{"value": "Comparative toxic unit for ecosystems (ETP-fw)", "lang": "en"}, {"value": "Toxizitätsvergleichseinheit für Ökosysteme (ETP-fw)", "lang": "de"}], "type": "LCIA method data set", "refObjectId": "ee1082d1-b0f7-43ca-a1f0-21e2a4a74511", "uri": "../lciamethods/ee1082d1-b0f7-43ca-a1f0-21e2a4a74511.xml"}, "other": {"anies": [{"name": "referenceToUnitGroupDataSet", "value": {"shortDescription": [{"value": "CTUe", "lang": "en"}], "type": "unit group data set", "refObjectId": "aa959ded-f1eb-4efb-9c5c-2d60be36b3e6", "uri": "../unitgroups/aa959ded-f1eb-4efb-9c5c-2d60be36b3e6.xml"}}, {"value": "39.8737521031397", "module": "A1"}, {"value": "1.40731841089168", "module": "A2"}, {"value": "25.4269091017349", "module": "A3"}, {"value": "3.53288347597333", "module": "A4"}, {"value": "3.11422810016289", "module": "A5"}, {"value": "0.0062808379136919", "module": "C1"}, {"value": "0.865902812738562", "module": "C2"}, {"value": "9.67362362091557", "module": "C3"}, {"value": "1.59091742565347", "module": "C4"}, {"value": "-1.2463603750209", "module": "D"}]}}, {"referenceToLCIAMethodDataSet": {"shortDescription": [{"value": "Comparative toxic unit for humans (carcinogenic) (HTP-c)", "lang": "en"}, {"value": "Toxizitätsvergleichseinheit für Menschen (krebserregend) (HTP-c)", "lang": "de"}], "type": "LCIA method data set", "refObjectId": "2299222a-bbd8-474f-9d4f-4dd1f18aea7c", "uri": "../lciamethods/2299222a-bbd8-474f-9d4f-4dd1f18aea7c.xml"}, "other": {"anies": [{"name": "referenceToUnitGroupDataSet", "value": {"shortDescription": [{"value": "CTUh", "lang": "en"}], "type": "unit group data set", "refObjectId": "d4c9523e-2d7e-49fd-8469-998f547d3a70", "uri": "../unitgroups/d4c9523e-2d7e-49fd-8469-998f547d3a70.xml"}}, {"value": "1.64092692274221E-09", "module": "A1"}, {"value": "2.63369902574717E-11", "module": "A2"}, {"value": "8.81619026924057E-10", "module": "A3"}, {"value": "6.57218468155138E-11", "module": "A4"}, {"value": "1.00021613368168E-09", "module": "A5"}, {"value": "1.77896832198248E-13", "module": "C1"}, {"value": "1.61082957881161E-11", "module": "C2"}, {"value": "5.0855636593439E-10", "module": "C3"}, {"value": "2.34602484053023E-10", "module": "C4"}, {"value": "-5.89152735425813E-11", "module": "D"}]}}, {"referenceToLCIAMethodDataSet": {"shortDescription": [{"value": "Comparative toxic unit for humans (noncarcinogenic) (HTP-nc)", "lang": "en"}, {"value": "Toxizitätsvergleichseinheit für Menschen (nicht krebserregend) (HTP-nc)", "lang": "de"}], "type": "LCIA method data set", "refObjectId": "3af763a5-b7a1-48c9-9cee-1f223481fcef", "uri": "../lciamethods/3af763a5-b7a1-48c9-9cee-1f223481fcef.xml"}, "other": {"anies": [{"name": "referenceToUnitGroupDataSet", "value": {"shortDescription": [{"value": "CTUh", "lang": "en"}], "type": "unit group data set", "refObjectId": "d4c9523e-2d7e-49fd-8469-998f547d3a70", "uri": "../unitgroups/d4c9523e-2d7e-49fd-8469-998f547d3a70.xml"}}, {"value": "1.36724022016917E-07", "module": "A1"}, {"value": "1.14225943573835E-09", "module": "A2"}, {"value": "7.02440592165412E-08", "module": "A3"}, {"value": "2.74548967845185E-09", "module": "A4"}, {"value": "1.23455655916024E-08", "module": "A5"}, {"value": "6.71094959405564E-12", "module": "C1"}, {"value": "6.72914136875455E-10", "module": "C2"}, {"value": "3.21153299288028E-08", "module": "C3"}, {"value": "2.58905207662911E-08", "module": "C4"}, {"value": "-2.33241694044525E-09", "module": "D"}]}}, {"referenceToLCIAMethodDataSet": {"shortDescription": [{"value": "Soil quality index (SQP)", "lang": "en"}, {"value": "Bodenqualitätsindex (SQP)", "lang": "de"}], "type": "LCIA method data set", "refObjectId": "b2ad6890-c78d-11e6-9d9d-cec0c932ce01", "uri": "../lciamethods/b2ad6890-c78d-11e6-9d9d-cec0c932ce01.xml"}, "other": {"anies": [{"name": "referenceToUnitGroupDataSet", "value": {"shortDescription": [{"value": "SQP", "lang": "en"}], "type": "unit group data set", "refObjectId": "f130951c-e67f-4f7f-8dd4-665de3974e18", "uri": "../unitgroups/f130951c-e67f-4f7f-8dd4-665de3974e18.xml"}}, {"value": "8.66583647813613", "module": "A1"}, {"value": "0.0160821002000369", "module": "A2"}, {"value": "152.574735903681", "module": "A3"}, {"value": "0.0124719392083738", "module": "A4"}, {"value": "1.93637291761972", "module": "A5"}, {"value": "0.00471280606552422", "module": "C1"}, {"value": "0.00305684784518967", "module": "C2"}, {"value": "609.651875242819", "module": "C3"}, {"value": "0.563670598366793", "module": "C4"}, {"value": "-0.919722713554638", "module": "D"}]}}]}, "otherAttributes": {"{http://www.indata.network/EPD/2019}epd-version": "1.2"}, "version": "1.1", "locations": "../ILCDLocations.xml"}