{"processInformation": {"dataSetInformation": {"UUID": "7eba0cf5-efd0-44c9-bc03-3b5cc304b5f7", "name": {"baseName": [{"value": "Mesh Ceiling Membranes (1 mm)", "lang": "en"}, {"value": "Maschendraht-Deckenbahnen (1 mm)", "lang": "de"}], "functionalUnitFlowProperties": [{"lang": "en"}]}, "classificationInformation": {"classification": [{"class": [{"value": "Metalle", "level": 0, "classId": "4"}, {"value": "Stahl und Eisen", "level": 1, "classId": "4.1"}, {"value": "Stahlbleche", "level": 2, "classId": "4.1.04"}], "name": "OEKOBAU.DAT"}, {"class": [{"value": "02 Building products", "level": 0}, {"value": "Internal and external wall and ceiling finishes", "level": 1}, {"value": "Metal ceilings", "level": 2}], "name": "IBUCategories"}]}, "generalComment": [{"value": "Knauf Ceiling Solutions mesh ceiling systems are made from punched and formed galvanised steel, as comprehensive construction kits or individual components and industrially manufactured. The construction kit comprises the visible membrane and the substructure. The membranes (tiles, panels, bulkheads) are offered with various edge details and delivered with a range of mesh patterns, fulfilling the functional requirements. The substructure is either exposed or concealed.", "lang": "en"}, {"value": "Knauf Ceiling Solutions Netzdeckensysteme werden aus gestanztem und geformtem verzinktem Stahl hergestellt, als umfassende Bausätze oder einzelne Komponenten und industriell gefertigt. Der Bausatz umfasst die sichtbare Membrane und die Unterkonstruktion. Die Membranen (Platten, Paneele, Schotts) werden mit verschiedenen Randdetails angeboten und mit einer Reihe von Maschenmustern geliefert, die den funktionalen Anforderungen entsprechen. Die Unterkonstruktion ist entweder sichtbar oder verdeckt.", "lang": "de"}]}, "quantitativeReference": {"referenceToReferenceFlow": [0]}, "time": {"referenceYear": 2022, "dataSetValidUntil": 2027, "other": {"anies": [{"name": "publicationDateOfEPD", "value": 1648598400000}]}}, "geography": {"locationOfOperationSupplyOrProduction": {"location": "IT"}}, "technology": {"technologyDescriptionAndIncludedProcesses": [{"value": "The system components for mesh ceilings are manufactured in a continuous manufacturing process. The sheet steel comes in coils, gets expanded, afterwards cut to size, punched, formed and powder-coated after the cleaning process. Punching waste is gathered, collected by local disposal companies, and redirected to the recycling centres. All production steps are carried out in accordance with the requirements and test guidelines outlined in EN 13964. The manufacturing plant is certified according to ISO 9001. \nTechnical data: \nMesh membranes are regulated by EN 13964 and have corresponding labelling and declaration of performance.\nThe following data provide an overview of results: \nDeclared unit: \nThis EPD refers to a declared unit of 1 m of average mesh ceiling membrane with a thickness of 1.0 mm (Standard white RAL 9010) and a surface weight of 4.05 kg/m.", "lang": "en"}, {"value": "Die Systemkomponenten für Gitterdecken werden in einem kontinuierlichen Fertigungsprozess hergestellt. Das Stahlblech kommt in Coils, wird aufgeweitet, anschließend zugeschnitten, gestanzt, geformt und nach dem Reinigungsprozess pulverbeschichtet. Die Stanzabfälle werden gesammelt, von lokalen Entsorgungsunternehmen abgeholt und an die Recyclingzentren weitergeleitet. Alle Produktionsschritte werden in Übereinstimmung mit den in der EN 13964 festgelegten Anforderungen und Testrichtlinien durchgeführt.\n\n\n\nDie Produktionsstätte ist nach ISO 9001 zertifiziert. \nTechnische Daten: \nMesh-Membranen sind durch die EN 13964 geregelt und verfügen über eine entsprechende Kennzeichnung und Leistungserklärung. Die folgenden Daten geben einen Überblick über die Ergebnisse: \nDeklarierte Einheit: \nDiese EPD bezieht sich auf eine deklarierte Einheit von 1 m² durchschnittlicher Mesh-Deckenmembran mit einer Dicke von 1,0 mm (Standard weiß RAL 9010) und einem Flächengewicht von 4,05 kg/m².", "lang": "de"}], "technologicalApplicability": [{"value": "The described meshsolutions are typically used internally as design elements, to cover the ceiling void, as well as acoustic solutions for sound absorption and sound attenuation, for fire resistance and against fire spreading, for cleanrooms and high hygiene requirements.", "lang": "en"}, {"value": "Die beschriebenen Gewebelösungen werden typischerweise im Innenbereich als Designelemente verwendet, um den Deckenhohlraum abzudecken, sowie als Akustiklösungen für Schallabsorption und Schalldämpfung, für Feuerbeständigkeit und gegen die Ausbreitung von Feuer, für Reinräume und hohe Hygieneanforderungen.", "lang": "de"}]}}, "modellingAndValidation": {"LCIMethodAndAllocation": {"typeOfDataSet": "EPD", "referenceToLCAMethodDetails": [{"shortDescription": [{"value": "Metal ceilings.pdf", "lang": "en"}], "type": "source data set", "refObjectId": "8680c3d6-a7f4-4372-971c-d99e12982d9d"}], "other": {"anies": [{"name": "subType", "value": "average dataset"}]}}, "dataSourcesTreatmentAndRepresentativeness": {"referenceToDataSource": [{"shortDescription": [{"value": "GaBi Database (all versions)", "lang": "en"}], "type": "source data set", "refObjectId": "28d74cc0-db8b-4d7e-bc44-5f6d56ce0c4a"}, {"shortDescription": [{"value": "GaBi Database Edition 2021, CUP 2021.02", "lang": "en"}], "type": "source data set", "refObjectId": "90321ffe-9ebb-4946-886c-338efe6fbf26"}], "useAdviceForDataSet": [{"value": "Scope: \nThis document refers to average mesh ceiling membranes with a thickness of 1.0 mm and a surface weight of 4.05 kg/m.\n\nThe products are manufactured for Knauf Ceiling Solutions GmbH & Co. KG at Italfim in Pedrengo (Italy). \nSystem boundary: \nThe life cycle assessment of average mesh ceiling membranes includes a cradle-to-gate analysis of the products environmental impacts with modules C1–C4 and module D (A1–A3, + C + D). Subsequent life cycle phases are part of the analysis:\n\nModule A1-A3 | Production stage \n\nThe production stage includes the upstream burdens of raw material supply, their transports and the manufacturing plant of Italfim located in Pedrengo (IT). The production of mesh ceiling membranes includes punching and trimming, powder coating and packaging. Main raw material inputs, therefore, refer to steel and paint for powder coating. The production site in Pedrengo is supplied with electricity from the Italian grid as well as the sites own photovoltaic plant.\n\nThe packaging of the products is considered in this stage.\n\nModule C1 | Deconstruction and demolition\n\nDisassembly of the product is done either manually or using smaller tools. Referring energy demand is considered to be negligible.\n\nModule C2 | Transport to disposal \n\nThe transport to the disposal of the material is estimated declaring a 50 km radius to the disposal. In reality, this scenario may vary depending on the actual location of deconstruction and referring waste treatment.\n\nModule C3 | Waste processing \n\nRegarding the steel fraction, the material flow reaching module D for recycling is declared as material for recycling in Module C3. Environmental impacts resulting from the grinding and sorting of steel scrap are not included. In addition, a loss rate of 5 % of the processed material is assumed. 95 % of the material can potentially be recycled.\n\nModule C4 | Disposal \n\nModule C4 refers to the emissions from the disposal of the losses from waste processing of lost steel. The chosen scenario, therefore, includes the environmental burdens of landfilling of 5 % of the mesh material.\n\nModule D | Benefits and loads beyond the system boundary \n\nModule D declares the recycling of the recovered steel (95 % of the product). It includes the potential for substituting primary steel.", "lang": "en"}, {"value": "Gültigkeitsbereich: \nDieses Dokument bezieht sich auf durchschnittliche Mesh-Deckenmembranen mit einer Dicke von 1,0 mm und einem Flächengewicht von 4,05 kg/m². Die Produkte werden für Knauf Ceiling Solutions GmbH & Co. KG bei Italfim in Pedrengo (Italien) hergestellt. \nSystemgrenze: \nDie Ökobilanz der durchschnittlichen Mesh-Deckenmembranen umfasst eine Cradle-to-Gate-Analyse der Umweltauswirkungen der Produkte mit den Modulen C1-C4 und Modul D (A1-A3, + C + D). Die folgenden Lebenszyklusphasen sind Teil der Analyse: Modul A1-A3 | Produktionsphase Die Produktionsphase umfasst die vorgelagerten Belastungen durch die Versorgung mit Rohstoffen, ihre Transporte und die Produktionsanlage von Italfim in Pedrengo (IT). Die Produktion von Netzdeckenmembranen umfasst das Stanzen und Schneiden, die Pulverbeschichtung und die Verpackung. Die Hauptrohstoffe sind daher Stahl und Farbe für die Pulverbeschichtung. Die Produktionsstätte in Pedrengo wird mit Strom aus dem italienischen Netz sowie aus der standorteigenen Photovoltaikanlage versorgt. Die Verpackung der Produkte wird in dieser Phase berücksichtigt. Modul C1 | Rückbau und Abriss Die Demontage des Produkts erfolgt entweder manuell oder mit kleineren Werkzeugen. Der diesbezügliche Energiebedarf wird als vernachlässigbar angesehen. Modul C2 | Transport zur Entsorgung Der Transport zur Entsorgung des Materials wird mit einem Radius von 50 km zur Entsorgung geschätzt. In der Realität kann dieses Szenario je nach dem tatsächlichen Standort des Rückbaus und der entsprechenden Abfallbehandlung variieren. Modul C3 | Abfallverarbeitung In Bezug auf die Stahlfraktion wird der Materialfluss, der Modul D für das Recycling erreicht, als Material für das Recycling in Modul C3 angegeben. Die Umweltauswirkungen, die sich aus dem Zerkleinern und Sortieren von Stahlschrott ergeben, sind nicht enthalten. Darüber hinaus wird eine Verlustrate von 5 % des verarbeiteten Materials angenommen. 95 % des Materials können potenziell recycelt werden. Modul C4 | Entsorgung Modul C4 bezieht sich auf die Emissionen aus der Entsorgung der Verluste aus der Abfallverarbeitung von verlorenem Stahl. Das gewählte Szenario beinhaltet daher die Umweltbelastungen durch die Deponierung von 5 % des Maschenmaterials. Modul D | Nutzen und Belastungen jenseits der Systemgrenze Modul D erklärt das Recycling des zurückgewonnenen Stahls (95 % des Produkts). Es beinhaltet das Potenzial zur Substitution von Primärstahl.", "lang": "de"}], "other": {"anies": [{"name": "referenceToOriginalEPD", "value": {"shortDescription": {"value": "Mesh Ceiling Membranes (1 mm).pdf", "defaultValue": "Mesh Ceiling Membranes (1 mm).pdf", "lstrings": [{"lang": "en", "value": "Mesh Ceiling Membranes (1 mm).pdf"}]}, "type": "source data set", "uuid": {"uuid": "c6423360-d43e-4c93-a61c-fde8960b6f7d"}, "refObjectId": "c6423360-d43e-4c93-a61c-fde8960b6f7d", "resourceURLs": ["https://oekobaudat.de/OEKOBAU.DAT/resource/sources/c6423360-d43e-4c93-a61c-fde8960b6f7d/Mesh_Ceiling_Membranes_1_mm__18479.pdf?version=00.03.000"]}}]}}, "validation": {"review": [{"referenceToNameOfReviewerAndInstitution": [{"shortDescription": [{"value": "Institut Bauen und Umwelt e. V.", "lang": "en"}], "type": "contact data set", "refObjectId": "d111dbec-b024-4be5-86c5-752d6eb2cf95", "uri": "../contacts/d111dbec-b024-4be5-86c5-752d6eb2cf95.xml"}], "type": "Accredited third party review"}]}, "complianceDeclarations": {"compliance": [{"referenceToComplianceSystem": {"shortDescription": [{"value": "DIN EN 15804+A2", "lang": "en"}], "type": "source data set", "refObjectId": "c0016b33-8cf7-415c-ac6e-deba0d21440d", "uri": "../sources/c0016b33-8cf7-415c-ac6e-deba0d21440d.xml"}}, {"referenceToComplianceSystem": {"shortDescription": [{"value": "ISO 14025", "lang": "en"}], "type": "source data set", "refObjectId": "4f2eb655-6e44-4874-a95a-e28f5442cd4d", "uri": "../sources/4f2eb655-6e44-4874-a95a-e28f5442cd4d.xml"}}]}}, "administrativeInformation": {"commissionerAndGoal": {"referenceToCommissioner": [{"shortDescription": [{"value": "Knauf Ceiling Solutions GmbH & Co. KG", "lang": "en"}], "type": "contact data set", "refObjectId": "385ff54b-8ba2-4ffd-83b7-61566c1c205b", "uri": "../contacts/385ff54b-8ba2-4ffd-83b7-61566c1c205b.xml"}]}, "dataGenerator": {"referenceToPersonOrEntityGeneratingTheDataSet": [{"shortDescription": [{"value": "Daxner & Merl GmbH", "lang": "en"}], "type": "contact data set", "refObjectId": "ad8ad627-3991-42b7-a7ca-5a3fe0a34c28", "uri": "../contacts/ad8ad627-3991-42b7-a7ca-5a3fe0a34c28.xml"}]}, "dataEntryBy": {"timeStamp": 1648598400000, "referenceToDataSetFormat": [{"shortDescription": [{"value": "ILCD Format", "lang": "en"}], "type": "source data set", "refObjectId": "a97a0155-0234-4b87-b4ce-a45da52f2a40", "uri": "../sources/a97a0155-0234-4b87-b4ce-a45da52f2a40.xml"}, {"shortDescription": [{"value": "EPD-Datenformaterweiterungen v1.2", "lang": "de"}, {"value": "EPD Data Format Extensions v1.2", "lang": "en"}], "type": "source data set", "refObjectId": "a29449fd-aa2f-4de8-b5d7-4b06b43c6fde", "uri": "../sources/a29449fd-aa2f-4de8-b5d7-4b06b43c6fde.xml"}]}, "publicationAndOwnership": {"dataSetVersion": "00.07.000", "referenceToRegistrationAuthority": {"shortDescription": [{"value": "Institut Bauen und Umwelt e. V.", "lang": "en"}], "type": "contact data set", "refObjectId": "d111dbec-b024-4be5-86c5-752d6eb2cf95", "uri": "../contacts/d111dbec-b024-4be5-86c5-752d6eb2cf95.xml"}, "registrationNumber": "EPD-KNA-20220026-IBD2-EN", "referenceToOwnershipOfDataSet": {"shortDescription": [{"value": "Knauf Ceiling Solutions GmbH & Co. KG", "lang": "en"}], "type": "contact data set", "refObjectId": "385ff54b-8ba2-4ffd-83b7-61566c1c205b", "uri": "../contacts/385ff54b-8ba2-4ffd-83b7-61566c1c205b.xml"}, "copyright": true, "licenseType": "Free of charge for all users and uses", "accessRestrictions": [{"value": "None", "lang": "en"}], "other": {"anies": [{"name": "referenceToPublisher", "value": {"shortDescription": [{"value": "Institut Bauen und Umwelt e. V.", "lang": "en"}], "type": "contact data set", "refObjectId": "d111dbec-b024-4be5-86c5-752d6eb2cf95", "uri": "../contacts/d111dbec-b024-4be5-86c5-752d6eb2cf95.xml"}}]}}}, "exchanges": {"exchange": [{"dataSetInternalID": 0, "referenceToFlowDataSet": {"shortDescription": [{"value": "Maschendraht-Deckenbahnen (1 mm) (Maschendraht-Deckenbahnen (1 mm))", "lang": "en"}], "type": "flow data set", "refObjectId": "0958c30f-e7c0-03b4-47ea-f13394fa3fdb", "uri": "../flows/0958c30f-e7c0-03b4-47ea-f13394fa3fdb.xml"}, "meanAmount": 1.0, "referencesToDataSource": {}, "referenceFlow": true, "resolvedFlowVersion": "00.03.000", "resultingflowAmount": 1.0, "flowProperties": [{"name": [{"lang": "en", "value": "Area"}, {"lang": "de", "value": "Fläche"}], "uuid": "93a60a56-a3c8-19da-a746-0800200c9a66", "referenceFlowProperty": true, "meanValue": 1.0, "referenceUnit": "qm", "unitGroupUUID": "c20a03d7-bd90-4569-bc94-66cfd364dfc8"}], "materialProperties": [{"name": "grammage", "value": "4.05", "unit": "kg/m^2", "unitDescription": "kilograms per square meter"}, {"name": "layer thickness", "value": "0.001", "unit": "m", "unitDescription": "meters"}, {"name": "gross density", "value": "4.05", "unit": "kg/m^3", "unitDescription": "kilograms per cubic metre"}], "typeOfFlow": "Product flow", "classification": {"classHierarchy": "Metalle / Stahl und Eisen / Stahlbleche", "name": "OEKOBAU.DAT"}}, {"dataSetInternalID": 1, "referenceToFlowDataSet": {"shortDescription": [{"value": "Renewable primary energy as energy carrier (PERE)", "lang": "en"}, {"value": "Erneuerbare Primärenergie als Energieträger (PERE)", "lang": "de"}], "type": "flow data set", "refObjectId": "20f32be5-0398-4288-9b6d-accddd195317", "uri": "../flows/20f32be5-0398-4288-9b6d-accddd195317.xml"}, "exchange direction": "INPUT", "other": {"anies": [{"name": "referenceToUnitGroupDataSet", "value": {"shortDescription": [{"value": "MJ", "lang": "en"}], "type": "unit group data set", "refObjectId": "93a60a57-a3c8-11da-a746-0800200c9a66", "uri": "../unitgroups/93a60a57-a3c8-11da-a746-0800200c9a66.xml"}}, {"value": "11.774941305073", "module": "A1-A3"}, {"value": "0", "module": "C1"}, {"value": "0.00928108956703943", "module": "C2"}, {"value": "0", "module": "C3"}, {"value": "0.0104005067891214", "module": "C4"}, {"value": "3.80723074132336", "module": "D"}]}, "resolvedFlowVersion": "38.00.000", "flowProperties": [], "typeOfFlow": "Other flow", "classification": {"classHierarchy": "Quantities", "name": "GaBiCategories"}}, {"dataSetInternalID": 2, "referenceToFlowDataSet": {"shortDescription": [{"value": "Renewable primary energy resources as material utilization (PERM)", "lang": "en"}, {"value": "Erneuerbare Primärenergie zur stofflichen Nutzung (PERM)", "lang": "de"}], "type": "flow data set", "refObjectId": "fb3ec0de-548d-4508-aea5-00b73bf6f702", "uri": "../flows/fb3ec0de-548d-4508-aea5-00b73bf6f702.xml"}, "exchange direction": "INPUT", "other": {"anies": [{"name": "referenceToUnitGroupDataSet", "value": {"shortDescription": [{"value": "MJ", "lang": "en"}], "type": "unit group data set", "refObjectId": "93a60a57-a3c8-11da-a746-0800200c9a66", "uri": "../unitgroups/93a60a57-a3c8-11da-a746-0800200c9a66.xml"}}, {"value": "5.02599126971041", "module": "A1-A3"}, {"value": "0", "module": "C1"}, {"value": "0", "module": "C2"}, {"value": "0", "module": "C3"}, {"value": "0", "module": "C4"}, {"value": "0", "module": "D"}]}, "resolvedFlowVersion": "38.00.000", "flowProperties": [], "typeOfFlow": "Other flow", "classification": {"classHierarchy": "Quantities", "name": "GaBiCategories"}}, {"dataSetInternalID": 3, "referenceToFlowDataSet": {"shortDescription": [{"value": "Total use of renewable primary energy resources (PERT)", "lang": "en"}, {"value": "Total erneuerbare Primärenergie (PERT)", "lang": "de"}], "type": "flow data set", "refObjectId": "53f97275-fa8a-4cdd-9024-65936002acd0", "uri": "../flows/53f97275-fa8a-4cdd-9024-65936002acd0.xml"}, "exchange direction": "INPUT", "other": {"anies": [{"name": "referenceToUnitGroupDataSet", "value": {"shortDescription": [{"value": "MJ", "lang": "en"}], "type": "unit group data set", "refObjectId": "93a60a57-a3c8-11da-a746-0800200c9a66", "uri": "../unitgroups/93a60a57-a3c8-11da-a746-0800200c9a66.xml"}}, {"value": "16.8009325747834", "module": "A1-A3"}, {"value": "0", "module": "C1"}, {"value": "0.00928108956703943", "module": "C2"}, {"value": "0", "module": "C3"}, {"value": "0.0104005067891214", "module": "C4"}, {"value": "3.80723074132336", "module": "D"}]}, "resolvedFlowVersion": "38.00.000", "flowProperties": [], "typeOfFlow": "Other flow", "classification": {"classHierarchy": "Quantities / Environmental quantities / EPD EN 15804 / LCI indicators", "name": "GaBiCategories"}}, {"dataSetInternalID": 4, "referenceToFlowDataSet": {"shortDescription": [{"value": "Non renewable primary energy as energy carrier (PENRE)", "lang": "en"}, {"value": "Nicht-erneuerbare Primärenergie als Energieträger (PENRE)", "lang": "de"}], "type": "flow data set", "refObjectId": "ac857178-2b45-46ec-892a-a9a4332f0372", "uri": "../flows/ac857178-2b45-46ec-892a-a9a4332f0372.xml"}, "exchange direction": "INPUT", "other": {"anies": [{"name": "referenceToUnitGroupDataSet", "value": {"shortDescription": [{"value": "MJ", "lang": "en"}], "type": "unit group data set", "refObjectId": "93a60a57-a3c8-11da-a746-0800200c9a66", "uri": "../unitgroups/93a60a57-a3c8-11da-a746-0800200c9a66.xml"}}, {"value": "163.270508434021", "module": "A1-A3"}, {"value": "0", "module": "C1"}, {"value": "0.161878409658504", "module": "C2"}, {"value": "0", "module": "C3"}, {"value": "0.144018445737747", "module": "C4"}, {"value": "-60.5412369644294", "module": "D"}]}, "resolvedFlowVersion": "38.00.000", "flowProperties": [], "typeOfFlow": "Other flow", "classification": {"classHierarchy": "Quantities", "name": "GaBiCategories"}}, {"dataSetInternalID": 5, "referenceToFlowDataSet": {"shortDescription": [{"value": "Non renewable primary energy as material utilization (PENRM)", "lang": "en"}, {"value": "Nicht-erneuerbare Primärenergie zur stofflichen Nutzung (PENRM)", "lang": "de"}], "type": "flow data set", "refObjectId": "1421caa0-679d-4bf4-b282-0eb850ccae27", "uri": "../flows/1421caa0-679d-4bf4-b282-0eb850ccae27.xml"}, "exchange direction": "INPUT", "other": {"anies": [{"name": "referenceToUnitGroupDataSet", "value": {"shortDescription": [{"value": "MJ", "lang": "en"}], "type": "unit group data set", "refObjectId": "93a60a57-a3c8-11da-a746-0800200c9a66", "uri": "../unitgroups/93a60a57-a3c8-11da-a746-0800200c9a66.xml"}}, {"value": "3.17024734602668", "module": "A1-A3"}, {"value": "0", "module": "C1"}, {"value": "0", "module": "C2"}, {"value": "-3.01173497872535", "module": "C3"}, {"value": "0", "module": "C4"}, {"value": "0", "module": "D"}]}, "resolvedFlowVersion": "38.00.000", "flowProperties": [], "typeOfFlow": "Other flow", "classification": {"classHierarchy": "Quantities", "name": "GaBiCategories"}}, {"dataSetInternalID": 6, "referenceToFlowDataSet": {"shortDescription": [{"value": "Total use of non renewable primary energy resources (PENRT)", "lang": "en"}, {"value": "Total nicht erneuerbare Primärenergie (PENRT)", "lang": "de"}], "type": "flow data set", "refObjectId": "06159210-646b-4c8d-8583-da9b3b95a6c1", "uri": "../flows/06159210-646b-4c8d-8583-da9b3b95a6c1.xml"}, "exchange direction": "INPUT", "other": {"anies": [{"name": "referenceToUnitGroupDataSet", "value": {"shortDescription": [{"value": "MJ", "lang": "en"}], "type": "unit group data set", "refObjectId": "93a60a57-a3c8-11da-a746-0800200c9a66", "uri": "../unitgroups/93a60a57-a3c8-11da-a746-0800200c9a66.xml"}}, {"value": "166.440755780048", "module": "A1-A3"}, {"value": "0", "module": "C1"}, {"value": "0.161878409658504", "module": "C2"}, {"value": "-3.01173497872535", "module": "C3"}, {"value": "0.144018445737747", "module": "C4"}, {"value": "-60.5412369644294", "module": "D"}]}, "resolvedFlowVersion": "38.00.000", "flowProperties": [], "typeOfFlow": "Other flow", "classification": {"classHierarchy": "Quantities / Environmental quantities / EPD EN 15804 / LCI indicators", "name": "GaBiCategories"}}, {"dataSetInternalID": 7, "referenceToFlowDataSet": {"shortDescription": [{"value": "Use of secondary material (SM)", "lang": "en"}, {"value": "Einsatz von Sekundärstoffen (SM)", "lang": "de"}], "type": "flow data set", "refObjectId": "c6a1f35f-2d09-4f54-8dfb-97e502e1ce92", "uri": "../flows/c6a1f35f-2d09-4f54-8dfb-97e502e1ce92.xml"}, "exchange direction": "INPUT", "other": {"anies": [{"name": "referenceToUnitGroupDataSet", "value": {"shortDescription": [{"value": "kg", "lang": "en"}], "type": "unit group data set", "refObjectId": "ad38d542-3fe9-439d-9b95-2f5f7752acaf", "uri": "../unitgroups/ad38d542-3fe9-439d-9b95-2f5f7752acaf.xml"}}, {"value": "0.378191825195478", "module": "A1-A3"}, {"value": "0", "module": "C1"}, {"value": "0", "module": "C2"}, {"value": "0", "module": "C3"}, {"value": "0", "module": "C4"}, {"value": "3.641274", "module": "D"}]}, "resolvedFlowVersion": "38.00.000", "flowProperties": [], "typeOfFlow": "Other flow", "classification": {"classHierarchy": "Quantities / Environmental quantities / EPD EN 15804 / LCI indicators", "name": "GaBiCategories"}}, {"dataSetInternalID": 8, "referenceToFlowDataSet": {"shortDescription": [{"value": "Use of renewable secondary fuels (RSF)", "lang": "en"}, {"value": "Erneuerbare Sekundärbrennstoffe (RSF)", "lang": "de"}], "type": "flow data set", "refObjectId": "64333088-a55f-4aa2-9a31-c10b07816787", "uri": "../flows/64333088-a55f-4aa2-9a31-c10b07816787.xml"}, "exchange direction": "INPUT", "other": {"anies": [{"name": "referenceToUnitGroupDataSet", "value": {"shortDescription": [{"value": "MJ", "lang": "en"}], "type": "unit group data set", "refObjectId": "93a60a57-a3c8-11da-a746-0800200c9a66", "uri": "../unitgroups/93a60a57-a3c8-11da-a746-0800200c9a66.xml"}}, {"value": "0", "module": "A1-A3"}, {"value": "0", "module": "C1"}, {"value": "0", "module": "C2"}, {"value": "0", "module": "C3"}, {"value": "0", "module": "C4"}, {"value": "0", "module": "D"}]}, "resolvedFlowVersion": "38.00.000", "flowProperties": [], "typeOfFlow": "Other flow", "classification": {"classHierarchy": "Quantities / Environmental quantities / EPD EN 15804 / LCI indicators", "name": "GaBiCategories"}}, {"dataSetInternalID": 9, "referenceToFlowDataSet": {"shortDescription": [{"value": "Use of non renewable secondary fuels (NRSF)", "lang": "en"}, {"value": "Nicht erneuerbare Sekundärbrennstoffe (NRSF)", "lang": "de"}], "type": "flow data set", "refObjectId": "89def144-d39a-4287-b86f-efde453ddcb2", "uri": "../flows/89def144-d39a-4287-b86f-efde453ddcb2.xml"}, "exchange direction": "INPUT", "other": {"anies": [{"name": "referenceToUnitGroupDataSet", "value": {"shortDescription": [{"value": "MJ", "lang": "en"}], "type": "unit group data set", "refObjectId": "93a60a57-a3c8-11da-a746-0800200c9a66", "uri": "../unitgroups/93a60a57-a3c8-11da-a746-0800200c9a66.xml"}}, {"value": "0", "module": "A1-A3"}, {"value": "0", "module": "C1"}, {"value": "0", "module": "C2"}, {"value": "0", "module": "C3"}, {"value": "0", "module": "C4"}, {"value": "0", "module": "D"}]}, "resolvedFlowVersion": "38.00.000", "flowProperties": [], "typeOfFlow": "Other flow", "classification": {"classHierarchy": "Quantities / Environmental quantities / EPD EN 15804 / LCI indicators", "name": "GaBiCategories"}}, {"dataSetInternalID": 10, "referenceToFlowDataSet": {"shortDescription": [{"value": "Use of net fresh water (FW)", "lang": "en"}, {"value": "Einsatz von Süßwasserressourcen (FW)", "lang": "de"}], "type": "flow data set", "refObjectId": "3cf952c8-f3a4-461d-8c96-96456ca62246", "uri": "../flows/3cf952c8-f3a4-461d-8c96-96456ca62246.xml"}, "exchange direction": "INPUT", "other": {"anies": [{"name": "referenceToUnitGroupDataSet", "value": {"shortDescription": [{"value": "m^3", "lang": "en"}], "type": "unit group data set", "refObjectId": "cd950537-0a98-4044-9ba7-9f9a68d0a504", "uri": "../unitgroups/cd950537-0a98-4044-9ba7-9f9a68d0a504.xml"}}, {"value": "0.465595607305856", "module": "A1-A3"}, {"value": "0", "module": "C1"}, {"value": "1.06298530843869E-05", "module": "C2"}, {"value": "0", "module": "C3"}, {"value": "1.48817610382424E-06", "module": "C4"}, {"value": "-0.39353627342177", "module": "D"}]}, "resolvedFlowVersion": "38.00.000", "flowProperties": [], "typeOfFlow": "Other flow", "classification": {"classHierarchy": "Quantities / Environmental quantities / EPD EN 15804 / LCI indicators", "name": "GaBiCategories"}}, {"dataSetInternalID": 11, "referenceToFlowDataSet": {"shortDescription": [{"value": "Hazardous waste disposed (HWD)", "lang": "en"}, {"value": "Gefährlicher Abfall zur Deponie (HWD)", "lang": "de"}], "type": "flow data set", "refObjectId": "430f9e0f-59b2-46a0-8e0d-55e0e84948fc", "uri": "../flows/430f9e0f-59b2-46a0-8e0d-55e0e84948fc.xml"}, "exchange direction": "OUTPUT", "other": {"anies": [{"name": "referenceToUnitGroupDataSet", "value": {"shortDescription": [{"value": "kg", "lang": "en"}], "type": "unit group data set", "refObjectId": "ad38d542-3fe9-439d-9b95-2f5f7752acaf", "uri": "../unitgroups/ad38d542-3fe9-439d-9b95-2f5f7752acaf.xml"}}, {"value": "1.28369075045697E-07", "module": "A1-A3"}, {"value": "0", "module": "C1"}, {"value": "8.52972190853405E-12", "module": "C2"}, {"value": "0", "module": "C3"}, {"value": "2.55172378328272E-11", "module": "C4"}, {"value": "1.3235214627958E-08", "module": "D"}]}, "resolvedFlowVersion": "38.00.000", "flowProperties": [], "typeOfFlow": "Other flow", "classification": {"classHierarchy": "Quantities / Environmental quantities / EPD EN 15804 / LCI indicators", "name": "GaBiCategories"}}, {"dataSetInternalID": 12, "referenceToFlowDataSet": {"shortDescription": [{"value": "Non hazardous waste disposed (NHWD)", "lang": "en"}, {"value": "Entsorgter nicht gefährlicher Abfall (NHWD)", "lang": "de"}], "type": "flow data set", "refObjectId": "b29ef66b-e286-4afa-949f-62f1a7b4d7fa", "uri": "../flows/b29ef66b-e286-4afa-949f-62f1a7b4d7fa.xml"}, "exchange direction": "OUTPUT", "other": {"anies": [{"name": "referenceToUnitGroupDataSet", "value": {"shortDescription": [{"value": "kg", "lang": "en"}], "type": "unit group data set", "refObjectId": "ad38d542-3fe9-439d-9b95-2f5f7752acaf", "uri": "../unitgroups/ad38d542-3fe9-439d-9b95-2f5f7752acaf.xml"}}, {"value": "0.397646552334506", "module": "A1-A3"}, {"value": "0", "module": "C1"}, {"value": "2.53967845133799E-05", "module": "C2"}, {"value": "0", "module": "C3"}, {"value": "0.20277607269785", "module": "C4"}, {"value": "0.771599417643615", "module": "D"}]}, "resolvedFlowVersion": "38.00.000", "flowProperties": [], "typeOfFlow": "Other flow", "classification": {"classHierarchy": "Quantities / Environmental quantities / EPD EN 15804 / LCI indicators", "name": "GaBiCategories"}}, {"dataSetInternalID": 13, "referenceToFlowDataSet": {"shortDescription": [{"value": "Radioactive waste disposed (RWD)", "lang": "en"}, {"value": "Entsorgter radioaktiver Abfall (RWD)", "lang": "de"}], "type": "flow data set", "refObjectId": "3449546e-52ad-4b39-b809-9fb77cea8ff6", "uri": "../flows/3449546e-52ad-4b39-b809-9fb77cea8ff6.xml"}, "exchange direction": "OUTPUT", "other": {"anies": [{"name": "referenceToUnitGroupDataSet", "value": {"shortDescription": [{"value": "kg", "lang": "en"}], "type": "unit group data set", "refObjectId": "ad38d542-3fe9-439d-9b95-2f5f7752acaf", "uri": "../unitgroups/ad38d542-3fe9-439d-9b95-2f5f7752acaf.xml"}}, {"value": "0.00176817141567134", "module": "A1-A3"}, {"value": "0", "module": "C1"}, {"value": "2.93635454349367E-07", "module": "C2"}, {"value": "0", "module": "C3"}, {"value": "1.64153486474678E-06", "module": "C4"}, {"value": "6.56313351702549E-06", "module": "D"}]}, "resolvedFlowVersion": "38.00.000", "flowProperties": [], "typeOfFlow": "Other flow", "classification": {"classHierarchy": "Quantities / Environmental quantities / EPD EN 15804 / LCI indicators", "name": "GaBiCategories"}}, {"dataSetInternalID": 14, "referenceToFlowDataSet": {"shortDescription": [{"value": "Components for re-use (CRU)", "lang": "en"}, {"value": "Komponenten für die Wiederverwendung (CRU)", "lang": "de"}], "type": "flow data set", "refObjectId": "a2b32f97-3fc7-4af2-b209-525bc6426f33", "uri": "../flows/a2b32f97-3fc7-4af2-b209-525bc6426f33.xml"}, "exchange direction": "OUTPUT", "other": {"anies": [{"name": "referenceToUnitGroupDataSet", "value": {"shortDescription": [{"value": "kg", "lang": "en"}], "type": "unit group data set", "refObjectId": "ad38d542-3fe9-439d-9b95-2f5f7752acaf", "uri": "../unitgroups/ad38d542-3fe9-439d-9b95-2f5f7752acaf.xml"}}, {"value": "0", "module": "A1-A3"}, {"value": "0", "module": "C1"}, {"value": "0", "module": "C2"}, {"value": "0", "module": "C3"}, {"value": "0", "module": "C4"}, {"value": "0", "module": "D"}]}, "resolvedFlowVersion": "38.00.000", "flowProperties": [], "typeOfFlow": "Other flow", "classification": {"classHierarchy": "Quantities / Environmental quantities / EPD EN 15804 / LCI indicators", "name": "GaBiCategories"}}, {"dataSetInternalID": 15, "referenceToFlowDataSet": {"shortDescription": [{"value": "Materials for recycling (MFR)", "lang": "en"}, {"value": "Stoffe zum Recycling (MFR)", "lang": "de"}], "type": "flow data set", "refObjectId": "d7fe48a5-4103-49c8-9aae-b0b5dfdbd6ae", "uri": "../flows/d7fe48a5-4103-49c8-9aae-b0b5dfdbd6ae.xml"}, "exchange direction": "OUTPUT", "other": {"anies": [{"name": "referenceToUnitGroupDataSet", "value": {"shortDescription": [{"value": "kg", "lang": "en"}], "type": "unit group data set", "refObjectId": "ad38d542-3fe9-439d-9b95-2f5f7752acaf", "uri": "../unitgroups/ad38d542-3fe9-439d-9b95-2f5f7752acaf.xml"}}, {"value": "0", "module": "A1-A3"}, {"value": "0", "module": "C1"}, {"value": "0", "module": "C2"}, {"value": "3.8475", "module": "C3"}, {"value": "0", "module": "C4"}, {"value": "0", "module": "D"}]}, "resolvedFlowVersion": "38.00.000", "flowProperties": [], "typeOfFlow": "Other flow", "classification": {"classHierarchy": "Quantities / Environmental quantities / EPD EN 15804 / LCI indicators", "name": "GaBiCategories"}}, {"dataSetInternalID": 16, "referenceToFlowDataSet": {"shortDescription": [{"value": "Materials for energy recovery (MER)", "lang": "en"}, {"value": "Stoffe für die Energierückgewinnung (MER)", "lang": "de"}], "type": "flow data set", "refObjectId": "59a9181c-3aaf-46ee-8b13-2b3723b6e447", "uri": "../flows/59a9181c-3aaf-46ee-8b13-2b3723b6e447.xml"}, "exchange direction": "OUTPUT", "other": {"anies": [{"name": "referenceToUnitGroupDataSet", "value": {"shortDescription": [{"value": "kg", "lang": "en"}], "type": "unit group data set", "refObjectId": "ad38d542-3fe9-439d-9b95-2f5f7752acaf", "uri": "../unitgroups/ad38d542-3fe9-439d-9b95-2f5f7752acaf.xml"}}, {"value": "0", "module": "A1-A3"}, {"value": "0", "module": "C1"}, {"value": "0", "module": "C2"}, {"value": "0", "module": "C3"}, {"value": "0", "module": "C4"}, {"value": "0", "module": "D"}]}, "resolvedFlowVersion": "38.00.000", "flowProperties": [], "typeOfFlow": "Other flow", "classification": {"classHierarchy": "Quantities / Environmental quantities / EPD EN 15804 / LCI indicators", "name": "GaBiCategories"}}, {"dataSetInternalID": 17, "referenceToFlowDataSet": {"shortDescription": [{"value": "Exported electrical energy (EEE)", "lang": "en"}, {"value": "Exportierte elektrische Energie (EEE)", "lang": "de"}], "type": "flow data set", "refObjectId": "4da0c987-2b76-40d6-9e9e-82a017aaaf29", "uri": "../flows/4da0c987-2b76-40d6-9e9e-82a017aaaf29.xml"}, "exchange direction": "OUTPUT", "other": {"anies": [{"name": "referenceToUnitGroupDataSet", "value": {"shortDescription": [{"value": "MJ", "lang": "en"}], "type": "unit group data set", "refObjectId": "93a60a57-a3c8-11da-a746-0800200c9a66", "uri": "../unitgroups/93a60a57-a3c8-11da-a746-0800200c9a66.xml"}}, {"value": "0", "module": "A1-A3"}, {"value": "0", "module": "C1"}, {"value": "0", "module": "C2"}, {"value": "0", "module": "C3"}, {"value": "0", "module": "C4"}, {"value": "0", "module": "D"}]}, "resolvedFlowVersion": "38.00.000", "flowProperties": [], "typeOfFlow": "Other flow", "classification": {"classHierarchy": "Quantities / Environmental quantities / EPD EN 15804 / LCI indicators", "name": "GaBiCategories"}}, {"dataSetInternalID": 18, "referenceToFlowDataSet": {"shortDescription": [{"value": "Exported thermal energy (EET)", "lang": "en"}, {"value": "Exportierte thermische Energie (EET)", "lang": "de"}], "type": "flow data set", "refObjectId": "98daf38a-7a79-46d3-9a37-2b7bd0955810", "uri": "../flows/98daf38a-7a79-46d3-9a37-2b7bd0955810.xml"}, "exchange direction": "OUTPUT", "other": {"anies": [{"name": "referenceToUnitGroupDataSet", "value": {"shortDescription": [{"value": "MJ", "lang": "en"}], "type": "unit group data set", "refObjectId": "93a60a57-a3c8-11da-a746-0800200c9a66", "uri": "../unitgroups/93a60a57-a3c8-11da-a746-0800200c9a66.xml"}}, {"value": "0", "module": "A1-A3"}, {"value": "0", "module": "C1"}, {"value": "0", "module": "C2"}, {"value": "0", "module": "C3"}, {"value": "0", "module": "C4"}, {"value": "0", "module": "D"}]}, "resolvedFlowVersion": "38.00.000", "flowProperties": [], "typeOfFlow": "Other flow", "classification": {"classHierarchy": "Quantities / Environmental quantities / EPD EN 15804 / LCI indicators", "name": "GaBiCategories"}}]}, "LCIAResults": {"LCIAResult": [{"referenceToLCIAMethodDataSet": {"shortDescription": [{"value": "Global Warming Potential total (GWP-total)", "lang": "en"}, {"value": "Globales Erwärmungspotenzial total (GWP-total)", "lang": "de"}], "type": "LCIA method data set", "refObjectId": "6a37f984-a4b3-458a-a20a-64418c145fa2", "uri": "../lciamethods/6a37f984-a4b3-458a-a20a-64418c145fa2.xml"}, "other": {"anies": [{"name": "referenceToUnitGroupDataSet", "value": {"shortDescription": [{"value": "kg CO_(2) eq", "lang": "en"}], "type": "unit group data set", "refObjectId": "1ebf3012-d0db-4de2-aefd-ef30cedb0be1", "uri": "../unitgroups/1ebf3012-d0db-4de2-aefd-ef30cedb0be1.xml"}}, {"value": "13.3938859357874", "module": "A1-A3"}, {"value": "0", "module": "C1"}, {"value": "0.0122474828665785", "module": "C2"}, {"value": "0", "module": "C3"}, {"value": "0.00979769449013263", "module": "C4"}, {"value": "-6.19152361276707", "module": "D"}]}}, {"referenceToLCIAMethodDataSet": {"shortDescription": [{"value": "Global Warming Potential fossil fuels (GWP-fossil)", "lang": "en"}, {"value": "Globales Erwärmungspotenzial fossil (GWP-fossil)", "lang": "de"}], "type": "LCIA method data set", "refObjectId": "5f635281-343e-44fb-83df-1971b155e6b6", "uri": "../lciamethods/5f635281-343e-44fb-83df-1971b155e6b6.xml"}, "other": {"anies": [{"name": "referenceToUnitGroupDataSet", "value": {"shortDescription": [{"value": "kg CO_(2) eq", "lang": "en"}], "type": "unit group data set", "refObjectId": "1ebf3012-d0db-4de2-aefd-ef30cedb0be1", "uri": "../unitgroups/1ebf3012-d0db-4de2-aefd-ef30cedb0be1.xml"}}, {"value": "13.8792399572867", "module": "A1-A3"}, {"value": "0", "module": "C1"}, {"value": "0.0121629273932906", "module": "C2"}, {"value": "0", "module": "C3"}, {"value": "0.00988908711785205", "module": "C4"}, {"value": "-6.187866569228", "module": "D"}]}}, {"referenceToLCIAMethodDataSet": {"shortDescription": [{"value": "Global Warming Potential biogenic (GWP-biogenic)", "lang": "en"}, {"value": "Globales Erwärmungspotenzial biogen (GWP-biogenic)", "lang": "de"}], "type": "LCIA method data set", "refObjectId": "2356e1ab-0185-4db5-86e5-16de51c7485c", "uri": "../lciamethods/2356e1ab-0185-4db5-86e5-16de51c7485c.xml"}, "other": {"anies": [{"name": "referenceToUnitGroupDataSet", "value": {"shortDescription": [{"value": "kg CO_(2) eq", "lang": "en"}], "type": "unit group data set", "refObjectId": "1ebf3012-d0db-4de2-aefd-ef30cedb0be1", "uri": "../unitgroups/1ebf3012-d0db-4de2-aefd-ef30cedb0be1.xml"}}, {"value": "-0.490437853219973", "module": "A1-A3"}, {"value": "0", "module": "C1"}, {"value": "-1.44229253060247E-05", "module": "C2"}, {"value": "0", "module": "C3"}, {"value": "-0.000101289426608875", "module": "C4"}, {"value": "-0.00352164606497718", "module": "D"}]}}, {"referenceToLCIAMethodDataSet": {"shortDescription": [{"value": "Global Warming Potential luluc (GWP-luluc)", "lang": "en"}, {"value": "Globales Erwärmungspotenzial luluc (GWP-luluc)", "lang": "de"}], "type": "LCIA method data set", "refObjectId": "4331bbdb-978a-490d-8707-eeb047f01a55", "uri": "../lciamethods/4331bbdb-978a-490d-8707-eeb047f01a55.xml"}, "other": {"anies": [{"name": "referenceToUnitGroupDataSet", "value": {"shortDescription": [{"value": "kg CO_(2) eq", "lang": "en"}], "type": "unit group data set", "refObjectId": "1ebf3012-d0db-4de2-aefd-ef30cedb0be1", "uri": "../unitgroups/1ebf3012-d0db-4de2-aefd-ef30cedb0be1.xml"}}, {"value": "0.00508383172073394", "module": "A1-A3"}, {"value": "0", "module": "C1"}, {"value": "9.89783985939978E-05", "module": "C2"}, {"value": "0", "module": "C3"}, {"value": "9.89679888945617E-06", "module": "C4"}, {"value": "-0.00013539747409706", "module": "D"}]}}, {"referenceToLCIAMethodDataSet": {"shortDescription": [{"value": "Depletion potential of the stratospheric ozone layer (ODP)", "lang": "en"}, {"value": "Abbau Potential der stratosphärischen Ozonschicht (ODP)", "lang": "de"}], "type": "LCIA method data set", "refObjectId": "b5c629d6-def3-11e6-bf01-fe55135034f3", "uri": "../lciamethods/b5c629d6-def3-11e6-bf01-fe55135034f3.xml"}, "other": {"anies": [{"name": "referenceToUnitGroupDataSet", "value": {"shortDescription": [{"value": "kg CFC11 eq", "lang": "en"}], "type": "unit group data set", "refObjectId": "d9e957c9-7309-4474-bf3a-7777df6c4e5b", "uri": "../unitgroups/d9e957c9-7309-4474-bf3a-7777df6c4e5b.xml"}}, {"value": "2.3199150440704E-12", "module": "A1-A3"}, {"value": "0", "module": "C1"}, {"value": "2.39070339632562E-18", "module": "C2"}, {"value": "0", "module": "C3"}, {"value": "2.33604600919638E-17", "module": "C4"}, {"value": "-1.47245859496828E-14", "module": "D"}]}}, {"referenceToLCIAMethodDataSet": {"shortDescription": [{"value": "Acidification potential of land and water (AP)", "lang": "en"}, {"value": "Versauerungspotenzial von Boden und Wasser (AP)", "lang": "de"}], "type": "LCIA method data set", "refObjectId": "b5c611c6-def3-11e6-bf01-fe55135034f3", "uri": "../lciamethods/b5c611c6-def3-11e6-bf01-fe55135034f3.xml"}, "other": {"anies": [{"name": "referenceToUnitGroupDataSet", "value": {"shortDescription": [{"value": "mol H^(+) eq", "lang": "en"}], "type": "unit group data set", "refObjectId": "42e089ac-92bf-4bf2-8ca1-5fc40d18f2ed", "uri": "../unitgroups/42e089ac-92bf-4bf2-8ca1-5fc40d18f2ed.xml"}}, {"value": "0.035568121918226", "module": "A1-A3"}, {"value": "0", "module": "C1"}, {"value": "4.01610865683801E-05", "module": "C2"}, {"value": "0", "module": "C3"}, {"value": "3.14912638318842E-05", "module": "C4"}, {"value": "-0.011005811265546", "module": "D"}]}}, {"referenceToLCIAMethodDataSet": {"shortDescription": [{"value": "Eutrophication potential aquatic freshwater (EP-freshwater)", "lang": "en"}, {"value": "Eutrophierungspotenzial Süßwasser (EP-freshwater)", "lang": "de"}], "type": "LCIA method data set", "refObjectId": "b53ec18f-7377-4ad3-86eb-cc3f4f276b2b", "uri": "../lciamethods/b53ec18f-7377-4ad3-86eb-cc3f4f276b2b.xml"}, "other": {"anies": [{"name": "referenceToUnitGroupDataSet", "value": {"shortDescription": [{"value": "kg P eq", "lang": "en"}], "type": "unit group data set", "refObjectId": "0429039d-a61d-4590-ba67-aa4a20a810a1", "uri": "../unitgroups/0429039d-a61d-4590-ba67-aa4a20a810a1.xml"}}, {"value": "1.13325125687943E-05", "module": "A1-A3"}, {"value": "0", "module": "C1"}, {"value": "3.59751597266781E-08", "module": "C2"}, {"value": "0", "module": "C3"}, {"value": "7.52680919274439E-09", "module": "C4"}, {"value": "-1.34464898486758E-06", "module": "D"}]}}, {"referenceToLCIAMethodDataSet": {"shortDescription": [{"value": "Eutrophication potential aquatic marine (EP-marine)", "lang": "en"}, {"value": "Eutrophierungspotenzial Salzwasser (EP-marine)", "lang": "de"}], "type": "LCIA method data set", "refObjectId": "b5c619fa-def3-11e6-bf01-fe55135034f3", "uri": "../lciamethods/b5c619fa-def3-11e6-bf01-fe55135034f3.xml"}, "other": {"anies": [{"name": "referenceToUnitGroupDataSet", "value": {"shortDescription": [{"value": "kg N eq", "lang": "en"}], "type": "unit group data set", "refObjectId": "d05bb823-ecdf-4686-8c40-bf1d9257859f", "uri": "../unitgroups/d05bb823-ecdf-4686-8c40-bf1d9257859f.xml"}}, {"value": "0.00865799145025684", "module": "A1-A3"}, {"value": "0", "module": "C1"}, {"value": "1.84476855324807E-05", "module": "C2"}, {"value": "0", "module": "C3"}, {"value": "7.81836529823198E-06", "module": "C4"}, {"value": "-0.00212396660715172", "module": "D"}]}}, {"referenceToLCIAMethodDataSet": {"shortDescription": [{"value": "Eutrophication potential terrestrial (EP-terrestrial)", "lang": "en"}, {"value": "Eutrophierungspotenzial Land (EP-terrestrial)", "lang": "de"}], "type": "LCIA method data set", "refObjectId": "b5c614d2-def3-11e6-bf01-fe55135034f3", "uri": "../lciamethods/b5c614d2-def3-11e6-bf01-fe55135034f3.xml"}, "other": {"anies": [{"name": "referenceToUnitGroupDataSet", "value": {"shortDescription": [{"value": "mol N eq", "lang": "en"}], "type": "unit group data set", "refObjectId": "71b4d617-0ec9-4d3f-b65e-e438940c2401", "uri": "../unitgroups/71b4d617-0ec9-4d3f-b65e-e438940c2401.xml"}}, {"value": "0.0924055879295829", "module": "A1-A3"}, {"value": "0", "module": "C1"}, {"value": "0.000205921684230774", "module": "C2"}, {"value": "0", "module": "C3"}, {"value": "8.5779909394262E-05", "module": "C4"}, {"value": "-0.0214624302041908", "module": "D"}]}}, {"referenceToLCIAMethodDataSet": {"shortDescription": [{"value": "Formation potential of tropospheric ozone photochemical oxidants (POCP)", "lang": "en"}, {"value": "Bildungspotential für troposphärisches Ozon (POCP)", "lang": "de"}], "type": "LCIA method data set", "refObjectId": "b5c610fe-def3-11e6-bf01-fe55135034f3", "uri": "../lciamethods/b5c610fe-def3-11e6-bf01-fe55135034f3.xml"}, "other": {"anies": [{"name": "referenceToUnitGroupDataSet", "value": {"shortDescription": [{"value": "kg NMVOC eq", "lang": "en"}], "type": "unit group data set", "refObjectId": "d27c25f8-fbc1-44c6-b47b-4adbae4199c6", "uri": "../unitgroups/d27c25f8-fbc1-44c6-b47b-4adbae4199c6.xml"}}, {"value": "0.028168312219316", "module": "A1-A3"}, {"value": "0", "module": "C1"}, {"value": "3.62113761962725E-05", "module": "C2"}, {"value": "0", "module": "C3"}, {"value": "2.46355204061088E-05", "module": "C4"}, {"value": "-0.00949212120992554", "module": "D"}]}}, {"referenceToLCIAMethodDataSet": {"shortDescription": [{"value": "Abiotic depletion potential for non fossil resources (ADPE)", "lang": "en"}, {"value": "Potenzial für den abiotischen Abbau nicht fossiler Ressourcen (ADPE)", "lang": "de"}], "type": "LCIA method data set", "refObjectId": "b2ad6494-c78d-11e6-9d9d-cec0c932ce01", "uri": "../lciamethods/b2ad6494-c78d-11e6-9d9d-cec0c932ce01.xml"}, "other": {"anies": [{"name": "referenceToUnitGroupDataSet", "value": {"shortDescription": [{"value": "kg Sb eq", "lang": "en"}], "type": "unit group data set", "refObjectId": "54ccd2d9-a32a-4fc2-923d-f2c8c93e89d4", "uri": "../unitgroups/54ccd2d9-a32a-4fc2-923d-f2c8c93e89d4.xml"}}, {"value": "5.55954154930681E-05", "module": "A1-A3"}, {"value": "0", "module": "C1"}, {"value": "1.0733049403288E-09", "module": "C2"}, {"value": "0", "module": "C3"}, {"value": "6.82409889894336E-10", "module": "C4"}, {"value": "-1.53497255396708E-05", "module": "D"}]}}, {"referenceToLCIAMethodDataSet": {"shortDescription": [{"value": "Abiotic depletion potential for fossil resources (ADPF)", "lang": "en"}, {"value": "Potenzial für den abiotischen Abbau fossiler Brennstoffe (ADPF)", "lang": "de"}], "type": "LCIA method data set", "refObjectId": "b2ad6110-c78d-11e6-9d9d-cec0c932ce01", "uri": "../lciamethods/b2ad6110-c78d-11e6-9d9d-cec0c932ce01.xml"}, "other": {"anies": [{"name": "referenceToUnitGroupDataSet", "value": {"shortDescription": [{"value": "MJ", "lang": "en"}], "type": "unit group data set", "refObjectId": "93a60a57-a3c8-11da-a746-0800200c9a66", "uri": "../unitgroups/93a60a57-a3c8-11da-a746-0800200c9a66.xml"}}, {"value": "166.403475478313", "module": "A1-A3"}, {"value": "0", "module": "C1"}, {"value": "0.161290942840639", "module": "C2"}, {"value": "0", "module": "C3"}, {"value": "0.143989149432036", "module": "C4"}, {"value": "-60.5259033034078", "module": "D"}]}}, {"referenceToLCIAMethodDataSet": {"shortDescription": [{"value": "Water use (WDP)", "lang": "en"}, {"value": "Wassernutzung (WDP)", "lang": "de"}], "type": "LCIA method data set", "refObjectId": "b2ad66ce-c78d-11e6-9d9d-cec0c932ce01", "uri": "../lciamethods/b2ad66ce-c78d-11e6-9d9d-cec0c932ce01.xml"}, "other": {"anies": [{"name": "referenceToUnitGroupDataSet", "value": {"shortDescription": [{"value": "m^(3) world eq deprived", "lang": "en"}], "type": "unit group data set", "refObjectId": "6ae2df01-888e-46c8-b17d-49fa3869b476", "uri": "../unitgroups/6ae2df01-888e-46c8-b17d-49fa3869b476.xml"}}, {"value": "19.5350532922252", "module": "A1-A3"}, {"value": "0", "module": "C1"}, {"value": "0.000112370188686373", "module": "C2"}, {"value": "0", "module": "C3"}, {"value": "-0.000117202796168059", "module": "C4"}, {"value": "-16.8537887859683", "module": "D"}]}}, {"referenceToLCIAMethodDataSet": {"shortDescription": [{"value": "Incidence of disease due to PM emissions (PM)", "lang": "en"}, {"value": "Auftreten von Krankheiten aufgrund von Feinstaubemissionen (PM)", "lang": "de"}], "type": "LCIA method data set", "refObjectId": "b5c602c6-def3-11e6-bf01-fe55135034f3", "uri": "../lciamethods/b5c602c6-def3-11e6-bf01-fe55135034f3.xml"}, "other": {"anies": [{"name": "referenceToUnitGroupDataSet", "value": {"shortDescription": [{"value": "Disease incidence", "lang": "en"}], "type": "unit group data set", "refObjectId": "3883559b-648f-4afc-8ba2-0bd24f3affa3", "uri": "../unitgroups/3883559b-648f-4afc-8ba2-0bd24f3affa3.xml"}}, {"value": "4.77634876740301E-07", "module": "A1-A3"}, {"value": "0", "module": "C1"}, {"value": "2.27992164994967E-10", "module": "C2"}, {"value": "0", "module": "C3"}, {"value": "3.41580386020369E-10", "module": "C4"}, {"value": "-2.09247247063209E-07", "module": "D"}]}}, {"referenceToLCIAMethodDataSet": {"shortDescription": [{"value": "Human exposure efficiency relative to U235 (IR)", "lang": "en"}, {"value": "Wirkung durch Exposition des Menschen mit U235 (IR)", "lang": "de"}], "type": "LCIA method data set", "refObjectId": "b5c632be-def3-11e6-bf01-fe55135034f3", "uri": "../lciamethods/b5c632be-def3-11e6-bf01-fe55135034f3.xml"}, "other": {"anies": [{"name": "referenceToUnitGroupDataSet", "value": {"shortDescription": [{"value": "kBq U235 eq", "lang": "en"}], "type": "unit group data set", "refObjectId": "456b05bf-1415-44a9-9993-02452f554c09", "uri": "../unitgroups/456b05bf-1415-44a9-9993-02452f554c09.xml"}}, {"value": "0.411840622468063", "module": "A1-A3"}, {"value": "0", "module": "C1"}, {"value": "4.29429830190741E-05", "module": "C2"}, {"value": "0", "module": "C3"}, {"value": "0.000235395857801984", "module": "C4"}, {"value": "0.114166468803458", "module": "D"}]}}, {"referenceToLCIAMethodDataSet": {"shortDescription": [{"value": "Comparative toxic unit for ecosystems (ETP-fw)", "lang": "en"}, {"value": "Toxizitätsvergleichseinheit für Ökosysteme (ETP-fw)", "lang": "de"}], "type": "LCIA method data set", "refObjectId": "ee1082d1-b0f7-43ca-a1f0-21e2a4a74511", "uri": "../lciamethods/ee1082d1-b0f7-43ca-a1f0-21e2a4a74511.xml"}, "other": {"anies": [{"name": "referenceToUnitGroupDataSet", "value": {"shortDescription": [{"value": "CTUe", "lang": "en"}], "type": "unit group data set", "refObjectId": "aa959ded-f1eb-4efb-9c5c-2d60be36b3e6", "uri": "../unitgroups/aa959ded-f1eb-4efb-9c5c-2d60be36b3e6.xml"}}, {"value": "29.174547486315", "module": "A1-A3"}, {"value": "0", "module": "C1"}, {"value": "0.119687149763265", "module": "C2"}, {"value": "0", "module": "C3"}, {"value": "0.0423653031044147", "module": "C4"}, {"value": "-3.91059762831435", "module": "D"}]}}, {"referenceToLCIAMethodDataSet": {"shortDescription": [{"value": "Comparative toxic unit for humans (carcinogenic) (HTP-c)", "lang": "en"}, {"value": "Toxizitätsvergleichseinheit für Menschen (krebserregend) (HTP-c)", "lang": "de"}], "type": "LCIA method data set", "refObjectId": "2299222a-bbd8-474f-9d4f-4dd1f18aea7c", "uri": "../lciamethods/2299222a-bbd8-474f-9d4f-4dd1f18aea7c.xml"}, "other": {"anies": [{"name": "referenceToUnitGroupDataSet", "value": {"shortDescription": [{"value": "CTUh", "lang": "en"}], "type": "unit group data set", "refObjectId": "d4c9523e-2d7e-49fd-8469-998f547d3a70", "uri": "../unitgroups/d4c9523e-2d7e-49fd-8469-998f547d3a70.xml"}}, {"value": "5.93426609040649E-09", "module": "A1-A3"}, {"value": "0", "module": "C1"}, {"value": "2.42044560709793E-12", "module": "C2"}, {"value": "0", "module": "C3"}, {"value": "4.91637084754883E-12", "module": "C4"}, {"value": "-3.35594476169354E-09", "module": "D"}]}}, {"referenceToLCIAMethodDataSet": {"shortDescription": [{"value": "Comparative toxic unit for humans (noncarcinogenic) (HTP-nc)", "lang": "en"}, {"value": "Toxizitätsvergleichseinheit für Menschen (nicht krebserregend) (HTP-nc)", "lang": "de"}], "type": "LCIA method data set", "refObjectId": "3af763a5-b7a1-48c9-9cee-1f223481fcef", "uri": "../lciamethods/3af763a5-b7a1-48c9-9cee-1f223481fcef.xml"}, "other": {"anies": [{"name": "referenceToUnitGroupDataSet", "value": {"shortDescription": [{"value": "CTUh", "lang": "en"}], "type": "unit group data set", "refObjectId": "d4c9523e-2d7e-49fd-8469-998f547d3a70", "uri": "../unitgroups/d4c9523e-2d7e-49fd-8469-998f547d3a70.xml"}}, {"value": "1.7951869927644E-07", "module": "A1-A3"}, {"value": "0", "module": "C1"}, {"value": "1.4217697490699E-10", "module": "C2"}, {"value": "0", "module": "C3"}, {"value": "4.94291627480947E-10", "module": "C4"}, {"value": "-7.46148996092071E-08", "module": "D"}]}}, {"referenceToLCIAMethodDataSet": {"shortDescription": [{"value": "Soil quality index (SQP)", "lang": "en"}, {"value": "Bodenqualitätsindex (SQP)", "lang": "de"}], "type": "LCIA method data set", "refObjectId": "b2ad6890-c78d-11e6-9d9d-cec0c932ce01", "uri": "../lciamethods/b2ad6890-c78d-11e6-9d9d-cec0c932ce01.xml"}, "other": {"anies": [{"name": "referenceToUnitGroupDataSet", "value": {"shortDescription": [{"value": "SQP", "lang": "en"}], "type": "unit group data set", "refObjectId": "f130951c-e67f-4f7f-8dd4-665de3974e18", "uri": "../unitgroups/f130951c-e67f-4f7f-8dd4-665de3974e18.xml"}}, {"value": "98.1643138954388", "module": "A1-A3"}, {"value": "0", "module": "C1"}, {"value": "0.0554370868291408", "module": "C2"}, {"value": "0", "module": "C3"}, {"value": "0.0106021763331402", "module": "C4"}, {"value": "0.907382428185416", "module": "D"}]}}]}, "otherAttributes": {"{http://www.indata.network/EPD/2019}epd-version": "1.2"}, "version": "1.1", "locations": "../ILCDLocations.xml"}