{"processInformation": {"dataSetInformation": {"UUID": "7f453b20-5b30-4707-bf43-32e2d07a51f9", "name": {"baseName": [{"value": "DeFries Wiederverwendeter Ziegel", "lang": "de"}, {"value": "DeFries Reuse-Brick", "lang": "en"}], "functionalUnitFlowProperties": [{"lang": "de"}]}, "classificationInformation": {"classification": [{"class": [{"value": "Mineralische Baustoffe", "level": 0, "classId": "1"}, {"value": "Steine und Elemente", "level": 1, "classId": "1.3"}, {"value": "Ziegel", "level": 2, "classId": "1.3.02"}], "name": "OEKOBAU.DAT"}, {"class": [{"value": "02 Bauprodukte", "level": 0}, {"value": "Mauerwerk und Mörtel", "level": 1}, {"value": "Ziegel", "level": 2}], "name": "IBUCategories"}]}, "generalComment": [{"value": "Bei den betrachteten Ziegeln von DeFries handelt es sich um wiederverwendete, vor Jahrzehnten von Hand gefertigte Produkte, welche geborgen und von Hand aufgearbeitet werden. Die verschiedenen Steine entsprechen dabei dem Stand der Technik, wurden jedoch zu Zeiten gefertigt, in denen es noch keine genaueren Produktvorgaben wie beispielsweise DIN-Normen gab. Mit historischen Ziegeln schafft man es, klassische Fassaden zu erstellen. Mit jeder Lieferung erhlt man ein Unikat. Die Verarbeitung erfolgt nach allgemeinen Verarbeitungsrichtlinien.", "lang": "de"}], "other": {"anies": [{"scenario": [{"description": [{"value": "100% Recycling", "lang": "de"}], "name": "S0", "default": true}, {"description": [{"value": "100% Deponierung", "lang": "de"}], "name": "S1"}]}]}}, "quantitativeReference": {"referenceToReferenceFlow": [0]}, "time": {"referenceYear": 2024, "dataSetValidUntil": 2029, "other": {"anies": [{"name": "publicationDateOfEPD", "value": 1734393600000}]}}, "geography": {"locationOfOperationSupplyOrProduction": {"location": "DE"}}, "technology": {"technologyDescriptionAndIncludedProcesses": [{"value": "Bei den Ziegeln von DeFries handelt es sich um vor Jahrzehnten per Hand gefertigte alte Produkte, welche geborgen und per Hand aufgearbeitet wurden. Dabei werden Mörtelreste ggf. mit einem Druckluft-Meißelhammer oder einer Bürste entfernt und somit gereinigt. Weitere Herstellungsprozesse finden nicht statt \nTechnische Daten: \nDie untenstehenden Eigenschaften gelten fr die Gesamtheit der von DeFries wiederaufbereiteten Ziegel und stellen einen Mittelwert der Vormauerziegel dar. Aufgrund der Herkunft der Ziegel kann es zu chargenspezifischen Abweichungen kommen. \nDeklarierte Einheit: \nDiese Deklaration bezieht sich auf einen Kubikmeter wiederverwendeter Ziegelsteine mit einer mittleren Rohdichte von 1.801 kg/m. Die Rohdichte wurde im Jahr 2022 anhand einer Stichprobe von zehn Ziegelchargen ermittelt. Die Rohdichte aller Stichproben umfasst dabei eine Spanne von 1726 kg/m bis 1892 kg/m.", "lang": "de"}, {"value": "DeFries bricks are old products made by hand decades ago, which have been salvaged and refurbished by hand. Any mortar residue is removed with a compressed air chisel hammer or a brush and thus cleaned. No other manufacturing processes take place The properties listed below apply to all bricks reconditioned by DeFries and represent an average value for facing bricks. Due to the origin of the bricks, there may be batch-specific deviations. This declaration refers to one cubic meter of reused bricks with an average bulk density of 1,801 kg/m³. The apparent density was determined in 2022 using a random sample of ten brick batches. The gross density of all samples ranged from 1726 kg/m³ to 1892 kg/m².", "lang": "en"}], "technologicalApplicability": [{"value": "Vormauerziegel werden fr Ziegelsichtmauerwerk und Verblendmauerwerk verwendet und als Voll- oder Lochziegel hergestellt. Vormauerziegel dienen vorwiegend der Fassadengestaltung und bleiben am Bau im Allgemeinen sichtbar. Vormauerziegel gibt es in verschiedenen Strukturen und Farben. Da Sie der Witterung ausgesetzt sind, mssen sie frostwiderstandsfhig sein. Mauerziegel werden unter anderem fr die Errichtung von Wnden (Mauern) verwendet. \nKlinker sind besonders dicht gebrannte Ziegel, deren Oberflche gesintert ist. Sinterung bedeutet, dass infolge der hohen Brenntemperatur bei der Klinkerherstellung die Sichtflchen einen glasigen dichten Charakter erhalten. Klinker sind frostwiderstandsfhig und werden daher unter anderem fr den Sockelbereich, Schornstein oder fr Wege und Pltze verwendet.", "lang": "de"}, {"value": "Facing bricks are used for exposed brickwork and facing brickwork and are manufactured as solid or perforated bricks. Facing bricks are mainly used for façade design and generally remain visible on the building. Facing bricks are available in various structures and colors. As they are exposed to the weather, they must be frost-resistant. Bricks are used for the construction of walls, among other things. Clinker bricks are particularly densely fired bricks with a sintered surface. Sintering means that the high firing temperature during clinker brick production gives the visible surfaces a glassy, dense character. Clinker bricks are frost-resistant and are therefore used for plinths, chimneys, paths and squares, among other things.", "lang": "en"}]}}, "modellingAndValidation": {"LCIMethodAndAllocation": {"typeOfDataSet": "EPD", "referenceToLCAMethodDetails": [{"shortDescription": [{"value": "Ziegel.pdf", "lang": "de"}], "type": "source data set", "refObjectId": "97101bff-3ab7-458a-adce-440c3611c59c"}], "other": {"anies": [{"name": "subType", "value": "average dataset"}]}}, "dataSourcesTreatmentAndRepresentativeness": {"referenceToDataSource": [{"shortDescription": [{"value": "ecoinvent database (all versions)", "lang": "de"}], "type": "source data set", "refObjectId": "b497a91f-e14b-4b69-8f28-f50eb1576766"}, {"shortDescription": [{"value": "ecoinvent 3.9.1 database", "lang": "de"}], "type": "source data set", "refObjectId": "e2034c8f-9d74-46f2-8fce-1f0c5c5cebeb"}], "useAdviceForDataSet": [{"value": "Gültigkeitsbereich: \nDie vorliegende Produktdeklaration bezieht sich auf einen 1 m wiederverwendeten Vollziegel, welcher in einem Werk in Deutschland wiederaufbereitet wird. Es handelt sich hierbei um eine Durchschnitts-EPD, wobei die betrachteten Ziegel sich in ihrer Rohdichte unterscheiden. Im Mittel liegt diese bei 1.801 kg/m. \nSystemgrenze: \nEs handelt sich um eine EPD des Typs von der Wiege bis zum Werkstor mit Optionen. Die kobilanz bercksichtigt die Rohstoffgewinnung, die Rohstofftransporte und die Produktherstellung inklusive der Verpackungsmaterialien (Module A1-A3). Ebenfalls enthalten sind der Transport des Produktes zur Baustelle (Modul A4) sowie der Einbau des Produktes inklusive der Behandlung von Verpackungsmaterialien (Modul A5). Nach der Nutzungsdauer wird der Rckbau des Produktes (Modul C1) sowie der Transport zur Behandlung der Ziegel (Modul C2) in Vorbereitung auf die Weiterverwertung (Modul C3) bzw. Deponierung (Modul C4) eben jener Ziegel enthalten. Dabei werden im Rahmen dieser EPD die Ziegel entweder zu 100% rezykliert (Szenario 1) oder zu 100% deponiert (Szenario 2). In Modul D sind Gutschriften aufgrund der thermischen Verwertung der Verpackungsmaterialien dargestellt.", "lang": "de"}], "other": {"anies": [{"name": "referenceToOriginalEPD", "value": {"shortDescription": {"value": "DeFries Wiederverwendeter Ziegel.pdf", "defaultValue": "DeFries Wiederverwendeter Ziegel.pdf", "lstrings": [{"lang": "de", "value": "DeFries Wiederverwendeter Ziegel.pdf"}]}, "type": "source data set", "uuid": {"uuid": "11a3dced-d008-4d2d-8c6f-914655103c1d"}, "refObjectId": "11a3dced-d008-4d2d-8c6f-914655103c1d", "resourceURLs": ["https://oekobaudat.de/OEKOBAU.DAT/resource/sources/11a3dced-d008-4d2d-8c6f-914655103c1d/DeFries_Wiederverwendeter_Ziegel_20428.pdf?version=00.01.000"]}}]}}, "validation": {"review": [{"referenceToNameOfReviewerAndInstitution": [{"shortDescription": [{"value": "Institut Bauen und Umwelt e. V.", "lang": "de"}], "type": "contact data set", "refObjectId": "d111dbec-b024-4be5-86c5-752d6eb2cf95", "uri": "../contacts/d111dbec-b024-4be5-86c5-752d6eb2cf95.xml"}], "type": "Accredited third party review"}]}, "complianceDeclarations": {"compliance": [{"referenceToComplianceSystem": {"shortDescription": [{"value": "DIN EN 15804+A2", "lang": "de"}], "type": "source data set", "refObjectId": "c0016b33-8cf7-415c-ac6e-deba0d21440d", "uri": "../sources/c0016b33-8cf7-415c-ac6e-deba0d21440d.xml"}}, {"referenceToComplianceSystem": {"shortDescription": [{"value": "ISO 14025", "lang": "de"}], "type": "source data set", "refObjectId": "4f2eb655-6e44-4874-a95a-e28f5442cd4d", "uri": "../sources/4f2eb655-6e44-4874-a95a-e28f5442cd4d.xml"}}]}}, "administrativeInformation": {"commissionerAndGoal": {"referenceToCommissioner": [{"shortDescription": [{"value": "Schröder Bauzentrum GmbH, Garding & CO. KG", "lang": "de"}], "type": "contact data set", "refObjectId": "2cebae0d-9a4e-48d6-a552-16f078e441ed", "uri": "../contacts/2cebae0d-9a4e-48d6-a552-16f078e441ed.xml"}]}, "dataGenerator": {"referenceToPersonOrEntityGeneratingTheDataSet": [{"shortDescription": [{"value": "EPEA GmbH - Part of Drees & Sommer", "lang": "de"}], "type": "contact data set", "refObjectId": "079bcd20-1dee-493b-80e1-077d87a0a450", "uri": "../contacts/079bcd20-1dee-493b-80e1-077d87a0a450.xml"}]}, "dataEntryBy": {"timeStamp": 1734393600000, "referenceToDataSetFormat": [{"shortDescription": [{"value": "ILCD Format", "lang": "de"}], "type": "source data set", "refObjectId": "a97a0155-0234-4b87-b4ce-a45da52f2a40", "uri": "../sources/a97a0155-0234-4b87-b4ce-a45da52f2a40.xml"}, {"shortDescription": [{"value": "EPD-Datenformaterweiterungen v1.2", "lang": "de"}, {"value": "EPD Data Format Extensions v1.2", "lang": "en"}], "type": "source data set", "refObjectId": "a29449fd-aa2f-4de8-b5d7-4b06b43c6fde", "uri": "../sources/a29449fd-aa2f-4de8-b5d7-4b06b43c6fde.xml"}]}, "publicationAndOwnership": {"dataSetVersion": "00.02.100", "referenceToRegistrationAuthority": {"shortDescription": [{"value": "Institut Bauen und Umwelt e. V.", "lang": "de"}], "type": "contact data set", "refObjectId": "d111dbec-b024-4be5-86c5-752d6eb2cf95", "uri": "../contacts/d111dbec-b024-4be5-86c5-752d6eb2cf95.xml"}, "registrationNumber": "EPD-SBZ-20240384-IBC1-DE", "referenceToOwnershipOfDataSet": {"shortDescription": [{"value": "Schröder Bauzentrum GmbH, Garding & CO. KG", "lang": "de"}], "type": "contact data set", "refObjectId": "2cebae0d-9a4e-48d6-a552-16f078e441ed", "uri": "../contacts/2cebae0d-9a4e-48d6-a552-16f078e441ed.xml"}, "copyright": true, "licenseType": "Free of charge for all users and uses", "accessRestrictions": [{"value": "None", "lang": "en"}], "other": {"anies": [{"name": "referenceToPublisher", "value": {"shortDescription": [{"value": "Institut Bauen und Umwelt e. V.", "lang": "de"}], "type": "contact data set", "refObjectId": "d111dbec-b024-4be5-86c5-752d6eb2cf95", "uri": "../contacts/d111dbec-b024-4be5-86c5-752d6eb2cf95.xml"}}]}}}, "exchanges": {"exchange": [{"dataSetInternalID": 0, "referenceToFlowDataSet": {"shortDescription": [{"value": "DeFries Reuse-Brick (DeFries Reuse-Brick)", "lang": "de"}], "type": "flow data set", "refObjectId": "468f77c4-4abc-e29f-e39a-fe7edcb7b27e", "uri": "../flows/468f77c4-4abc-e29f-e39a-fe7edcb7b27e.xml"}, "meanAmount": 1.0, "referencesToDataSource": {}, "referenceFlow": true, "resolvedFlowVersion": "00.02.100", "resultingflowAmount": 1.0, "flowProperties": [{"name": [{"lang": "en", "value": "Volume"}, {"lang": "de", "value": "Volumen"}], "uuid": "93a60a56-a3c8-22da-a746-0800200c9a66", "referenceFlowProperty": true, "meanValue": 1.0, "referenceUnit": "m3", "unitGroupUUID": "cd950537-0a98-4044-9ba7-9f9a68d0a504"}], "materialProperties": [{"name": "gross density", "value": "1801.0", "unit": "kg/m^3", "unitDescription": "kilograms per cubic metre"}], "typeOfFlow": "Product flow", "classification": {"classHierarchy": "Mineralische Baustoffe / Steine und Elemente / Ziegel", "name": "OEKOBAU.DAT"}}, {"dataSetInternalID": 1, "referenceToFlowDataSet": {"shortDescription": [{"value": "Erneuerbare Primärenergie als Energieträger (PERE)", "lang": "de"}, {"value": "Renewable primary energy as energy carrier (PERE)", "lang": "en"}], "type": "flow data set", "refObjectId": "20f32be5-0398-4288-9b6d-accddd195317", "uri": "../flows/20f32be5-0398-4288-9b6d-accddd195317.xml"}, "exchange direction": "INPUT", "other": {"anies": [{"name": "referenceToUnitGroupDataSet", "value": {"shortDescription": [{"value": "MJ", "lang": "de"}], "type": "unit group data set", "refObjectId": "93a60a57-a3c8-11da-a746-0800200c9a66", "uri": "../unitgroups/93a60a57-a3c8-11da-a746-0800200c9a66.xml"}}, {"value": "12.9539067184618", "module": "A1-A3"}, {"value": "4.67212118335205", "module": "A4"}, {"value": "0.0114958806549022", "module": "A5"}, {"value": "0.0682842387400685", "module": "C1"}, {"value": "4.0035314338922", "module": "C2", "scenario": "S0"}, {"value": "4.0035314338922", "module": "C2", "scenario": "S1"}, {"value": "0.478003458567645", "module": "C3", "scenario": "S0"}, {"value": "0", "module": "C3", "scenario": "S1"}, {"value": "0", "module": "C4", "scenario": "S0"}, {"value": "9.331735163262", "module": "C4", "scenario": "S1"}, {"value": "-6.79422890702546", "module": "D", "scenario": "S0"}, {"value": "-6.79422890702546", "module": "D", "scenario": "S1"}]}, "resolvedFlowVersion": "38.00.000", "flowProperties": [], "typeOfFlow": "Other flow", "classification": {"classHierarchy": "Quantities", "name": "GaBiCategories"}}, {"dataSetInternalID": 2, "referenceToFlowDataSet": {"shortDescription": [{"value": "Erneuerbare Primärenergie zur stofflichen Nutzung (PERM)", "lang": "de"}, {"value": "Renewable primary energy resources as material utilization (PERM)", "lang": "en"}], "type": "flow data set", "refObjectId": "fb3ec0de-548d-4508-aea5-00b73bf6f702", "uri": "../flows/fb3ec0de-548d-4508-aea5-00b73bf6f702.xml"}, "exchange direction": "INPUT", "other": {"anies": [{"name": "referenceToUnitGroupDataSet", "value": {"shortDescription": [{"value": "MJ", "lang": "de"}], "type": "unit group data set", "refObjectId": "93a60a57-a3c8-11da-a746-0800200c9a66", "uri": "../unitgroups/93a60a57-a3c8-11da-a746-0800200c9a66.xml"}}, {"value": "0", "module": "A1-A3"}, {"value": "0", "module": "A4"}, {"value": "0", "module": "A5"}, {"value": "0", "module": "C1"}, {"value": "0", "module": "C2", "scenario": "S0"}, {"value": "0", "module": "C2", "scenario": "S1"}, {"value": "0", "module": "C3", "scenario": "S0"}, {"value": "0", "module": "C3", "scenario": "S1"}, {"value": "0", "module": "C4", "scenario": "S0"}, {"value": "0", "module": "C4", "scenario": "S1"}, {"value": "0", "module": "D", "scenario": "S0"}, {"value": "0", "module": "D", "scenario": "S1"}]}, "resolvedFlowVersion": "38.00.000", "flowProperties": [], "typeOfFlow": "Other flow", "classification": {"classHierarchy": "Quantities", "name": "GaBiCategories"}}, {"dataSetInternalID": 3, "referenceToFlowDataSet": {"shortDescription": [{"value": "Total erneuerbare Primärenergie (PERT)", "lang": "de"}, {"value": "Total use of renewable primary energy resources (PERT)", "lang": "en"}], "type": "flow data set", "refObjectId": "53f97275-fa8a-4cdd-9024-65936002acd0", "uri": "../flows/53f97275-fa8a-4cdd-9024-65936002acd0.xml"}, "exchange direction": "INPUT", "other": {"anies": [{"name": "referenceToUnitGroupDataSet", "value": {"shortDescription": [{"value": "MJ", "lang": "de"}], "type": "unit group data set", "refObjectId": "93a60a57-a3c8-11da-a746-0800200c9a66", "uri": "../unitgroups/93a60a57-a3c8-11da-a746-0800200c9a66.xml"}}, {"value": "12.9539067184618", "module": "A1-A3"}, {"value": "4.67212118335205", "module": "A4"}, {"value": "0.0114958806549022", "module": "A5"}, {"value": "0.0682842387400685", "module": "C1"}, {"value": "4.0035314338922", "module": "C2", "scenario": "S0"}, {"value": "4.0035314338922", "module": "C2", "scenario": "S1"}, {"value": "0.478003458567645", "module": "C3", "scenario": "S0"}, {"value": "0", "module": "C3", "scenario": "S1"}, {"value": "0", "module": "C4", "scenario": "S0"}, {"value": "9.331735163262", "module": "C4", "scenario": "S1"}, {"value": "-6.79422890702546", "module": "D", "scenario": "S0"}, {"value": "-6.79422890702546", "module": "D", "scenario": "S1"}]}, "resolvedFlowVersion": "38.00.000", "flowProperties": [], "typeOfFlow": "Other flow", "classification": {"classHierarchy": "Quantities / Environmental quantities / EPD EN 15804 / LCI indicators", "name": "GaBiCategories"}}, {"dataSetInternalID": 4, "referenceToFlowDataSet": {"shortDescription": [{"value": "Nicht-erneuerbare Primärenergie als Energieträger (PENRE)", "lang": "de"}, {"value": "Non renewable primary energy as energy carrier (PENRE)", "lang": "en"}], "type": "flow data set", "refObjectId": "ac857178-2b45-46ec-892a-a9a4332f0372", "uri": "../flows/ac857178-2b45-46ec-892a-a9a4332f0372.xml"}, "exchange direction": "INPUT", "other": {"anies": [{"name": "referenceToUnitGroupDataSet", "value": {"shortDescription": [{"value": "MJ", "lang": "de"}], "type": "unit group data set", "refObjectId": "93a60a57-a3c8-11da-a746-0800200c9a66", "uri": "../unitgroups/93a60a57-a3c8-11da-a746-0800200c9a66.xml"}}, {"value": "594.951763115585", "module": "A1-A3"}, {"value": "293.687881822009", "module": "A4"}, {"value": "0.187189951317572", "module": "A5"}, {"value": "6.92915398525103", "module": "C1"}, {"value": "251.660567113975", "module": "C2", "scenario": "S0"}, {"value": "251.660567113975", "module": "C2", "scenario": "S1"}, {"value": "141.454970878261", "module": "C3", "scenario": "S0"}, {"value": "64.5624", "module": "C3", "scenario": "S1"}, {"value": "0", "module": "C4", "scenario": "S0"}, {"value": "407.618498050652", "module": "C4", "scenario": "S1"}, {"value": "-44.5449856220646", "module": "D", "scenario": "S0"}, {"value": "-44.5449856220646", "module": "D", "scenario": "S1"}]}, "resolvedFlowVersion": "38.00.000", "flowProperties": [], "typeOfFlow": "Other flow", "classification": {"classHierarchy": "Quantities", "name": "GaBiCategories"}}, {"dataSetInternalID": 5, "referenceToFlowDataSet": {"shortDescription": [{"value": "Nicht-erneuerbare Primärenergie zur stofflichen Nutzung (PENRM)", "lang": "de"}, {"value": "Non renewable primary energy as material utilization (PENRM)", "lang": "en"}], "type": "flow data set", "refObjectId": "1421caa0-679d-4bf4-b282-0eb850ccae27", "uri": "../flows/1421caa0-679d-4bf4-b282-0eb850ccae27.xml"}, "exchange direction": "INPUT", "other": {"anies": [{"name": "referenceToUnitGroupDataSet", "value": {"shortDescription": [{"value": "MJ", "lang": "de"}], "type": "unit group data set", "refObjectId": "93a60a57-a3c8-11da-a746-0800200c9a66", "uri": "../unitgroups/93a60a57-a3c8-11da-a746-0800200c9a66.xml"}}, {"value": "109.733289977996", "module": "A1-A3"}, {"value": "27.3891728455188", "module": "A4"}, {"value": "0.00806468735675842", "module": "A5"}, {"value": "0.669455558123055", "module": "C1"}, {"value": "23.46972823095", "module": "C2", "scenario": "S0"}, {"value": "23.46972823095", "module": "C2", "scenario": "S1"}, {"value": "-56.8752197766756", "module": "C3", "scenario": "S0"}, {"value": "-64.5624", "module": "C3", "scenario": "S1"}, {"value": "0", "module": "C4", "scenario": "S0"}, {"value": "38.8406710072109", "module": "C4", "scenario": "S1"}, {"value": "-1.31414669346715", "module": "D", "scenario": "S0"}, {"value": "-1.31414669346715", "module": "D", "scenario": "S1"}]}, "resolvedFlowVersion": "38.00.000", "flowProperties": [], "typeOfFlow": "Other flow", "classification": {"classHierarchy": "Quantities", "name": "GaBiCategories"}}, {"dataSetInternalID": 6, "referenceToFlowDataSet": {"shortDescription": [{"value": "Total nicht erneuerbare Primärenergie (PENRT)", "lang": "de"}, {"value": "Total use of non renewable primary energy resources (PENRT)", "lang": "en"}], "type": "flow data set", "refObjectId": "06159210-646b-4c8d-8583-da9b3b95a6c1", "uri": "../flows/06159210-646b-4c8d-8583-da9b3b95a6c1.xml"}, "exchange direction": "INPUT", "other": {"anies": [{"name": "referenceToUnitGroupDataSet", "value": {"shortDescription": [{"value": "MJ", "lang": "de"}], "type": "unit group data set", "refObjectId": "93a60a57-a3c8-11da-a746-0800200c9a66", "uri": "../unitgroups/93a60a57-a3c8-11da-a746-0800200c9a66.xml"}}, {"value": "704.685053093582", "module": "A1-A3"}, {"value": "321.077054667528", "module": "A4"}, {"value": "0.19525463867433", "module": "A5"}, {"value": "7.59860954337409", "module": "C1"}, {"value": "275.130295344925", "module": "C2", "scenario": "S0"}, {"value": "275.130295344925", "module": "C2", "scenario": "S1"}, {"value": "84.5797511015863", "module": "C3", "scenario": "S0"}, {"value": "0", "module": "C3", "scenario": "S1"}, {"value": "0", "module": "C4", "scenario": "S0"}, {"value": "446.459169057863", "module": "C4", "scenario": "S1"}, {"value": "-45.8591323155318", "module": "D", "scenario": "S0"}, {"value": "-45.8591323155318", "module": "D", "scenario": "S1"}]}, "resolvedFlowVersion": "38.00.000", "flowProperties": [], "typeOfFlow": "Other flow", "classification": {"classHierarchy": "Quantities / Environmental quantities / EPD EN 15804 / LCI indicators", "name": "GaBiCategories"}}, {"dataSetInternalID": 7, "referenceToFlowDataSet": {"shortDescription": [{"value": "Einsatz von Sekundärstoffen (SM)", "lang": "de"}, {"value": "Use of secondary material (SM)", "lang": "en"}], "type": "flow data set", "refObjectId": "c6a1f35f-2d09-4f54-8dfb-97e502e1ce92", "uri": "../flows/c6a1f35f-2d09-4f54-8dfb-97e502e1ce92.xml"}, "exchange direction": "INPUT", "other": {"anies": [{"name": "referenceToUnitGroupDataSet", "value": {"shortDescription": [{"value": "kg", "lang": "de"}], "type": "unit group data set", "refObjectId": "ad38d542-3fe9-439d-9b95-2f5f7752acaf", "uri": "../unitgroups/ad38d542-3fe9-439d-9b95-2f5f7752acaf.xml"}}, {"value": "1801.34908230557", "module": "A1-A3"}, {"value": "0.181625452671733", "module": "A4"}, {"value": "0.000716945371263891", "module": "A5"}, {"value": "0.00591844248852011", "module": "C1"}, {"value": "0.155634492435073", "module": "C2", "scenario": "S0"}, {"value": "0.155634492435073", "module": "C2", "scenario": "S1"}, {"value": "0.0377048908537192", "module": "C3", "scenario": "S0"}, {"value": "0", "module": "C3", "scenario": "S1"}, {"value": "0", "module": "C4", "scenario": "S0"}, {"value": "0.182679828916378", "module": "C4", "scenario": "S1"}, {"value": "-0.164753068876823", "module": "D", "scenario": "S0"}, {"value": "-0.164753068876823", "module": "D", "scenario": "S1"}]}, "resolvedFlowVersion": "38.00.000", "flowProperties": [], "typeOfFlow": "Other flow", "classification": {"classHierarchy": "Quantities / Environmental quantities / EPD EN 15804 / LCI indicators", "name": "GaBiCategories"}}, {"dataSetInternalID": 8, "referenceToFlowDataSet": {"shortDescription": [{"value": "Erneuerbare Sekundärbrennstoffe (RSF)", "lang": "de"}, {"value": "Use of renewable secondary fuels (RSF)", "lang": "en"}], "type": "flow data set", "refObjectId": "64333088-a55f-4aa2-9a31-c10b07816787", "uri": "../flows/64333088-a55f-4aa2-9a31-c10b07816787.xml"}, "exchange direction": "INPUT", "other": {"anies": [{"name": "referenceToUnitGroupDataSet", "value": {"shortDescription": [{"value": "MJ", "lang": "de"}], "type": "unit group data set", "refObjectId": "93a60a57-a3c8-11da-a746-0800200c9a66", "uri": "../unitgroups/93a60a57-a3c8-11da-a746-0800200c9a66.xml"}}, {"value": "0.105263154431892", "module": "A1-A3"}, {"value": "0.0380270822338354", "module": "A4"}, {"value": "8.72376454121337E-05", "module": "A5"}, {"value": "0.000577988284783359", "module": "C1"}, {"value": "0.0325853318199102", "module": "C2", "scenario": "S0"}, {"value": "0.0325853318199102", "module": "C2", "scenario": "S1"}, {"value": "0.00257806197243454", "module": "C3", "scenario": "S0"}, {"value": "0", "module": "C3", "scenario": "S1"}, {"value": "0", "module": "C4", "scenario": "S0"}, {"value": "0.0601197545997855", "module": "C4", "scenario": "S1"}, {"value": "-0.3649383136343", "module": "D", "scenario": "S0"}, {"value": "-0.3649383136343", "module": "D", "scenario": "S1"}]}, "resolvedFlowVersion": "38.00.000", "flowProperties": [], "typeOfFlow": "Other flow", "classification": {"classHierarchy": "Quantities / Environmental quantities / EPD EN 15804 / LCI indicators", "name": "GaBiCategories"}}, {"dataSetInternalID": 9, "referenceToFlowDataSet": {"shortDescription": [{"value": "Nicht erneuerbare Sekundärbrennstoffe (NRSF)", "lang": "de"}, {"value": "Use of non renewable secondary fuels (NRSF)", "lang": "en"}], "type": "flow data set", "refObjectId": "89def144-d39a-4287-b86f-efde453ddcb2", "uri": "../flows/89def144-d39a-4287-b86f-efde453ddcb2.xml"}, "exchange direction": "INPUT", "other": {"anies": [{"name": "referenceToUnitGroupDataSet", "value": {"shortDescription": [{"value": "MJ", "lang": "de"}], "type": "unit group data set", "refObjectId": "93a60a57-a3c8-11da-a746-0800200c9a66", "uri": "../unitgroups/93a60a57-a3c8-11da-a746-0800200c9a66.xml"}}, {"value": "0.451007365242245", "module": "A1-A3"}, {"value": "0.126633376983342", "module": "A4"}, {"value": "0.000307331746720414", "module": "A5"}, {"value": "0.00214314703737513", "module": "C1"}, {"value": "0.108511891159677", "module": "C2", "scenario": "S0"}, {"value": "0.108511891159677", "module": "C2", "scenario": "S1"}, {"value": "0.0131605283791257", "module": "C3", "scenario": "S0"}, {"value": "0", "module": "C3", "scenario": "S1"}, {"value": "0", "module": "C4", "scenario": "S0"}, {"value": "0.135768999560003", "module": "C4", "scenario": "S1"}, {"value": "-0.321979700958902", "module": "D", "scenario": "S0"}, {"value": "-0.321979700958902", "module": "D", "scenario": "S1"}]}, "resolvedFlowVersion": "38.00.000", "flowProperties": [], "typeOfFlow": "Other flow", "classification": {"classHierarchy": "Quantities / Environmental quantities / EPD EN 15804 / LCI indicators", "name": "GaBiCategories"}}, {"dataSetInternalID": 10, "referenceToFlowDataSet": {"shortDescription": [{"value": "Einsatz von Süßwasserressourcen (FW)", "lang": "de"}, {"value": "Use of net fresh water (FW)", "lang": "en"}], "type": "flow data set", "refObjectId": "3cf952c8-f3a4-461d-8c96-96456ca62246", "uri": "../flows/3cf952c8-f3a4-461d-8c96-96456ca62246.xml"}, "exchange direction": "INPUT", "other": {"anies": [{"name": "referenceToUnitGroupDataSet", "value": {"shortDescription": [{"value": "m^3", "lang": "de"}], "type": "unit group data set", "refObjectId": "cd950537-0a98-4044-9ba7-9f9a68d0a504", "uri": "../unitgroups/cd950537-0a98-4044-9ba7-9f9a68d0a504.xml"}}, {"value": "0.114503723883835", "module": "A1-A3"}, {"value": "0.0429366762264145", "module": "A4"}, {"value": "0.000776228089655634", "module": "A5"}, {"value": "0.000422094504017589", "module": "C1"}, {"value": "0.0367923532360201", "module": "C2", "scenario": "S0"}, {"value": "0.0367923532360201", "module": "C2", "scenario": "S1"}, {"value": "0.00452978401039549", "module": "C3", "scenario": "S0"}, {"value": "0", "module": "C3", "scenario": "S1"}, {"value": "0", "module": "C4", "scenario": "S0"}, {"value": "0.322363914480227", "module": "C4", "scenario": "S1"}, {"value": "-0.0127386339172606", "module": "D", "scenario": "S0"}, {"value": "-0.0127386339172606", "module": "D", "scenario": "S1"}]}, "resolvedFlowVersion": "38.00.000", "flowProperties": [], "typeOfFlow": "Other flow", "classification": {"classHierarchy": "Quantities / Environmental quantities / EPD EN 15804 / LCI indicators", "name": "GaBiCategories"}}, {"dataSetInternalID": 11, "referenceToFlowDataSet": {"shortDescription": [{"value": "Gefährlicher Abfall zur Deponie (HWD)", "lang": "de"}, {"value": "Hazardous waste disposed (HWD)", "lang": "en"}], "type": "flow data set", "refObjectId": "430f9e0f-59b2-46a0-8e0d-55e0e84948fc", "uri": "../flows/430f9e0f-59b2-46a0-8e0d-55e0e84948fc.xml"}, "exchange direction": "OUTPUT", "other": {"anies": [{"name": "referenceToUnitGroupDataSet", "value": {"shortDescription": [{"value": "kg", "lang": "de"}], "type": "unit group data set", "refObjectId": "ad38d542-3fe9-439d-9b95-2f5f7752acaf", "uri": "../unitgroups/ad38d542-3fe9-439d-9b95-2f5f7752acaf.xml"}}, {"value": "0.615968153668388", "module": "A1-A3"}, {"value": "0.301598098930128", "module": "A4"}, {"value": "0.0193705321418128", "module": "A5"}, {"value": "0.0100549264003981", "module": "C1"}, {"value": "0.258438816563942", "module": "C2", "scenario": "S0"}, {"value": "0.258438816563942", "module": "C2", "scenario": "S1"}, {"value": "0.0703288505860229", "module": "C3", "scenario": "S0"}, {"value": "0", "module": "C3", "scenario": "S1"}, {"value": "0", "module": "C4", "scenario": "S0"}, {"value": "0.307809225986574", "module": "C4", "scenario": "S1"}, {"value": "-0.0290758941314843", "module": "D", "scenario": "S0"}, {"value": "-0.0290758941314843", "module": "D", "scenario": "S1"}]}, "resolvedFlowVersion": "38.00.000", "flowProperties": [], "typeOfFlow": "Other flow", "classification": {"classHierarchy": "Quantities / Environmental quantities / EPD EN 15804 / LCI indicators", "name": "GaBiCategories"}}, {"dataSetInternalID": 12, "referenceToFlowDataSet": {"shortDescription": [{"value": "Entsorgter nicht gefährlicher Abfall (NHWD)", "lang": "de"}, {"value": "Non hazardous waste disposed (NHWD)", "lang": "en"}], "type": "flow data set", "refObjectId": "b29ef66b-e286-4afa-949f-62f1a7b4d7fa", "uri": "../flows/b29ef66b-e286-4afa-949f-62f1a7b4d7fa.xml"}, "exchange direction": "OUTPUT", "other": {"anies": [{"name": "referenceToUnitGroupDataSet", "value": {"shortDescription": [{"value": "kg", "lang": "de"}], "type": "unit group data set", "refObjectId": "ad38d542-3fe9-439d-9b95-2f5f7752acaf", "uri": "../unitgroups/ad38d542-3fe9-439d-9b95-2f5f7752acaf.xml"}}, {"value": "91.5249109735042", "module": "A1-A3"}, {"value": "27.7027363826414", "module": "A4"}, {"value": "0.0312342451697505", "module": "A5"}, {"value": "0.00616847149447342", "module": "C1"}, {"value": "23.7384202079187", "module": "C2", "scenario": "S0"}, {"value": "23.7384202079187", "module": "C2", "scenario": "S1"}, {"value": "0.0521179850283224", "module": "C3", "scenario": "S0"}, {"value": "0", "module": "C3", "scenario": "S1"}, {"value": "0", "module": "C4", "scenario": "S0"}, {"value": "3607.15985686958", "module": "C4", "scenario": "S1"}, {"value": "-0.134696573241903", "module": "D", "scenario": "S0"}, {"value": "-0.134696573241903", "module": "D", "scenario": "S1"}]}, "resolvedFlowVersion": "38.00.000", "flowProperties": [], "typeOfFlow": "Other flow", "classification": {"classHierarchy": "Quantities / Environmental quantities / EPD EN 15804 / LCI indicators", "name": "GaBiCategories"}}, {"dataSetInternalID": 13, "referenceToFlowDataSet": {"shortDescription": [{"value": "Entsorgter radioaktiver Abfall (RWD)", "lang": "de"}, {"value": "Radioactive waste disposed (RWD)", "lang": "en"}], "type": "flow data set", "refObjectId": "3449546e-52ad-4b39-b809-9fb77cea8ff6", "uri": "../flows/3449546e-52ad-4b39-b809-9fb77cea8ff6.xml"}, "exchange direction": "OUTPUT", "other": {"anies": [{"name": "referenceToUnitGroupDataSet", "value": {"shortDescription": [{"value": "kg", "lang": "de"}], "type": "unit group data set", "refObjectId": "ad38d542-3fe9-439d-9b95-2f5f7752acaf", "uri": "../unitgroups/ad38d542-3fe9-439d-9b95-2f5f7752acaf.xml"}}, {"value": "0.000277940485917954", "module": "A1-A3"}, {"value": "9.73274511763958E-05", "module": "A4"}, {"value": "1.97013305976824E-07", "module": "A5"}, {"value": "1.49558796304532E-06", "module": "C1"}, {"value": "8.339970109374E-05", "module": "C2", "scenario": "S0"}, {"value": "8.339970109374E-05", "module": "C2", "scenario": "S1"}, {"value": "9.2045726033858E-06", "module": "C3", "scenario": "S0"}, {"value": "0", "module": "C3", "scenario": "S1"}, {"value": "0", "module": "C4", "scenario": "S0"}, {"value": "0.000113092845585026", "module": "C4", "scenario": "S1"}, {"value": "-0.000109668701178895", "module": "D", "scenario": "S0"}, {"value": "-0.000109668701178895", "module": "D", "scenario": "S1"}]}, "resolvedFlowVersion": "38.00.000", "flowProperties": [], "typeOfFlow": "Other flow", "classification": {"classHierarchy": "Quantities / Environmental quantities / EPD EN 15804 / LCI indicators", "name": "GaBiCategories"}}, {"dataSetInternalID": 14, "referenceToFlowDataSet": {"shortDescription": [{"value": "Komponenten für die Wiederverwendung (CRU)", "lang": "de"}, {"value": "Components for re-use (CRU)", "lang": "en"}], "type": "flow data set", "refObjectId": "a2b32f97-3fc7-4af2-b209-525bc6426f33", "uri": "../flows/a2b32f97-3fc7-4af2-b209-525bc6426f33.xml"}, "exchange direction": "OUTPUT", "other": {"anies": [{"name": "referenceToUnitGroupDataSet", "value": {"shortDescription": [{"value": "kg", "lang": "de"}], "type": "unit group data set", "refObjectId": "ad38d542-3fe9-439d-9b95-2f5f7752acaf", "uri": "../unitgroups/ad38d542-3fe9-439d-9b95-2f5f7752acaf.xml"}}, {"value": "0", "module": "A1-A3"}, {"value": "0", "module": "A4"}, {"value": "0", "module": "A5"}, {"value": "0", "module": "C1"}, {"value": "0", "module": "C2", "scenario": "S0"}, {"value": "0", "module": "C2", "scenario": "S1"}, {"value": "0", "module": "C3", "scenario": "S0"}, {"value": "0", "module": "C3", "scenario": "S1"}, {"value": "0", "module": "C4", "scenario": "S0"}, {"value": "0", "module": "C4", "scenario": "S1"}, {"value": "0", "module": "D", "scenario": "S0"}, {"value": "0", "module": "D", "scenario": "S1"}]}, "resolvedFlowVersion": "38.00.000", "flowProperties": [], "typeOfFlow": "Other flow", "classification": {"classHierarchy": "Quantities / Environmental quantities / EPD EN 15804 / LCI indicators", "name": "GaBiCategories"}}, {"dataSetInternalID": 15, "referenceToFlowDataSet": {"shortDescription": [{"value": "Stoffe zum Recycling (MFR)", "lang": "de"}, {"value": "Materials for recycling (MFR)", "lang": "en"}], "type": "flow data set", "refObjectId": "d7fe48a5-4103-49c8-9aae-b0b5dfdbd6ae", "uri": "../flows/d7fe48a5-4103-49c8-9aae-b0b5dfdbd6ae.xml"}, "exchange direction": "OUTPUT", "other": {"anies": [{"name": "referenceToUnitGroupDataSet", "value": {"shortDescription": [{"value": "kg", "lang": "de"}], "type": "unit group data set", "refObjectId": "ad38d542-3fe9-439d-9b95-2f5f7752acaf", "uri": "../unitgroups/ad38d542-3fe9-439d-9b95-2f5f7752acaf.xml"}}, {"value": "301.371610860483", "module": "A1-A3"}, {"value": "0.275912953048023", "module": "A4"}, {"value": "0.00075059250234704", "module": "A5"}, {"value": "0.00680417486405927", "module": "C1"}, {"value": "0.236429265679537", "module": "C2", "scenario": "S0"}, {"value": "0.236429265679537", "module": "C2", "scenario": "S1"}, {"value": "1801.04001737461", "module": "C3", "scenario": "S0"}, {"value": "0", "module": "C3", "scenario": "S1"}, {"value": "0", "module": "C4", "scenario": "S0"}, {"value": "0.332299451535983", "module": "C4", "scenario": "S1"}, {"value": "-1.2685929458881", "module": "D", "scenario": "S0"}, {"value": "-1.2685929458881", "module": "D", "scenario": "S1"}]}, "resolvedFlowVersion": "38.00.000", "flowProperties": [], "typeOfFlow": "Other flow", "classification": {"classHierarchy": "Quantities / Environmental quantities / EPD EN 15804 / LCI indicators", "name": "GaBiCategories"}}, {"dataSetInternalID": 16, "referenceToFlowDataSet": {"shortDescription": [{"value": "Stoffe für die Energierückgewinnung (MER)", "lang": "de"}, {"value": "Materials for energy recovery (MER)", "lang": "en"}], "type": "flow data set", "refObjectId": "59a9181c-3aaf-46ee-8b13-2b3723b6e447", "uri": "../flows/59a9181c-3aaf-46ee-8b13-2b3723b6e447.xml"}, "exchange direction": "OUTPUT", "other": {"anies": [{"name": "referenceToUnitGroupDataSet", "value": {"shortDescription": [{"value": "kg", "lang": "de"}], "type": "unit group data set", "refObjectId": "ad38d542-3fe9-439d-9b95-2f5f7752acaf", "uri": "../unitgroups/ad38d542-3fe9-439d-9b95-2f5f7752acaf.xml"}}, {"value": "0", "module": "A1-A3"}, {"value": "0", "module": "A4"}, {"value": "0", "module": "A5"}, {"value": "0", "module": "C1"}, {"value": "0", "module": "C2", "scenario": "S0"}, {"value": "0", "module": "C2", "scenario": "S1"}, {"value": "1.47", "module": "C3", "scenario": "S0"}, {"value": "1.47", "module": "C3", "scenario": "S1"}, {"value": "0", "module": "C4", "scenario": "S0"}, {"value": "0", "module": "C4", "scenario": "S1"}, {"value": "0", "module": "D", "scenario": "S0"}, {"value": "0", "module": "D", "scenario": "S1"}]}, "resolvedFlowVersion": "38.00.000", "flowProperties": [], "typeOfFlow": "Other flow", "classification": {"classHierarchy": "Quantities / Environmental quantities / EPD EN 15804 / LCI indicators", "name": "GaBiCategories"}}, {"dataSetInternalID": 17, "referenceToFlowDataSet": {"shortDescription": [{"value": "Exportierte elektrische Energie (EEE)", "lang": "de"}, {"value": "Exported electrical energy (EEE)", "lang": "en"}], "type": "flow data set", "refObjectId": "4da0c987-2b76-40d6-9e9e-82a017aaaf29", "uri": "../flows/4da0c987-2b76-40d6-9e9e-82a017aaaf29.xml"}, "exchange direction": "OUTPUT", "other": {"anies": [{"name": "referenceToUnitGroupDataSet", "value": {"shortDescription": [{"value": "MJ", "lang": "de"}], "type": "unit group data set", "refObjectId": "93a60a57-a3c8-11da-a746-0800200c9a66", "uri": "../unitgroups/93a60a57-a3c8-11da-a746-0800200c9a66.xml"}}, {"value": "0", "module": "A1-A3"}, {"value": "0", "module": "A4"}, {"value": "0", "module": "A5"}, {"value": "0", "module": "C1"}, {"value": "0", "module": "C2", "scenario": "S0"}, {"value": "0", "module": "C2", "scenario": "S1"}, {"value": "3.58679964132", "module": "C3", "scenario": "S0"}, {"value": "3.58679964132", "module": "C3", "scenario": "S1"}, {"value": "0", "module": "C4", "scenario": "S0"}, {"value": "0", "module": "C4", "scenario": "S1"}, {"value": "0", "module": "D", "scenario": "S0"}, {"value": "0", "module": "D", "scenario": "S1"}]}, "resolvedFlowVersion": "38.00.000", "flowProperties": [], "typeOfFlow": "Other flow", "classification": {"classHierarchy": "Quantities / Environmental quantities / EPD EN 15804 / LCI indicators", "name": "GaBiCategories"}}, {"dataSetInternalID": 18, "referenceToFlowDataSet": {"shortDescription": [{"value": "Exportierte thermische Energie (EET)", "lang": "de"}, {"value": "Exported thermal energy (EET)", "lang": "en"}], "type": "flow data set", "refObjectId": "98daf38a-7a79-46d3-9a37-2b7bd0955810", "uri": "../flows/98daf38a-7a79-46d3-9a37-2b7bd0955810.xml"}, "exchange direction": "OUTPUT", "other": {"anies": [{"name": "referenceToUnitGroupDataSet", "value": {"shortDescription": [{"value": "MJ", "lang": "de"}], "type": "unit group data set", "refObjectId": "93a60a57-a3c8-11da-a746-0800200c9a66", "uri": "../unitgroups/93a60a57-a3c8-11da-a746-0800200c9a66.xml"}}, {"value": "0", "module": "A1-A3"}, {"value": "0", "module": "A4"}, {"value": "0", "module": "A5"}, {"value": "0", "module": "C1"}, {"value": "0", "module": "C2", "scenario": "S0"}, {"value": "0", "module": "C2", "scenario": "S1"}, {"value": "7.173528264", "module": "C3", "scenario": "S0"}, {"value": "7.173528264", "module": "C3", "scenario": "S1"}, {"value": "0", "module": "C4", "scenario": "S0"}, {"value": "0", "module": "C4", "scenario": "S1"}, {"value": "0", "module": "D", "scenario": "S0"}, {"value": "0", "module": "D", "scenario": "S1"}]}, "resolvedFlowVersion": "38.00.000", "flowProperties": [], "typeOfFlow": "Other flow", "classification": {"classHierarchy": "Quantities / Environmental quantities / EPD EN 15804 / LCI indicators", "name": "GaBiCategories"}}]}, "LCIAResults": {"LCIAResult": [{"referenceToLCIAMethodDataSet": {"shortDescription": [{"value": "Globales Erwärmungspotenzial total (GWP-total)", "lang": "de"}, {"value": "Global Warming Potential total (GWP-total)", "lang": "en"}], "type": "LCIA method data set", "refObjectId": "6a37f984-a4b3-458a-a20a-64418c145fa2", "uri": "../lciamethods/6a37f984-a4b3-458a-a20a-64418c145fa2.xml"}, "other": {"anies": [{"name": "referenceToUnitGroupDataSet", "value": {"shortDescription": [{"value": "kg CO_(2)-Äq.", "lang": "de"}], "type": "unit group data set", "refObjectId": "1ebf3012-d0db-4de2-aefd-ef30cedb0be1", "uri": "../unitgroups/1ebf3012-d0db-4de2-aefd-ef30cedb0be1.xml"}}, {"value": "39.9346665238151", "module": "A1-A3"}, {"value": "21.8514270698101", "module": "A4"}, {"value": "4.40022998131841", "module": "A5"}, {"value": "0.582143608643575", "module": "C1"}, {"value": "18.7244447898972", "module": "C2", "scenario": "S0"}, {"value": "18.7244447898972", "module": "C2", "scenario": "S1"}, {"value": "6.41769380900946", "module": "C3", "scenario": "S0"}, {"value": "0", "module": "C3", "scenario": "S1"}, {"value": "0", "module": "C4", "scenario": "S0"}, {"value": "23.6531853973877", "module": "C4", "scenario": "S1"}, {"value": "-3.13670266435163", "module": "D", "scenario": "S0"}, {"value": "-3.13670266435163", "module": "D", "scenario": "S1"}]}}, {"referenceToLCIAMethodDataSet": {"shortDescription": [{"value": "Globales Erwärmungspotenzial fossil (GWP-fossil)", "lang": "de"}, {"value": "Global Warming Potential fossil fuels (GWP-fossil)", "lang": "en"}], "type": "LCIA method data set", "refObjectId": "5f635281-343e-44fb-83df-1971b155e6b6", "uri": "../lciamethods/5f635281-343e-44fb-83df-1971b155e6b6.xml"}, "other": {"anies": [{"name": "referenceToUnitGroupDataSet", "value": {"shortDescription": [{"value": "kg CO_(2)-Äq.", "lang": "de"}], "type": "unit group data set", "refObjectId": "1ebf3012-d0db-4de2-aefd-ef30cedb0be1", "uri": "../unitgroups/1ebf3012-d0db-4de2-aefd-ef30cedb0be1.xml"}}, {"value": "39.9589085794909", "module": "A1-A3"}, {"value": "21.8250371302028", "module": "A4"}, {"value": "4.40001370006386", "module": "A5"}, {"value": "0.581817184653299", "module": "C1"}, {"value": "18.7018313026587", "module": "C2", "scenario": "S0"}, {"value": "18.7018313026587", "module": "C2", "scenario": "S1"}, {"value": "6.41558392098739", "module": "C3", "scenario": "S0"}, {"value": "0", "module": "C3", "scenario": "S1"}, {"value": "0", "module": "C4", "scenario": "S0"}, {"value": "23.6081701697268", "module": "C4", "scenario": "S1"}, {"value": "-2.98218320922045", "module": "D", "scenario": "S0"}, {"value": "-2.98218320922045", "module": "D", "scenario": "S1"}]}}, {"referenceToLCIAMethodDataSet": {"shortDescription": [{"value": "Globales Erwärmungspotenzial biogen (GWP-biogenic)", "lang": "de"}, {"value": "Global Warming Potential biogenic (GWP-biogenic)", "lang": "en"}], "type": "LCIA method data set", "refObjectId": "2356e1ab-0185-4db5-86e5-16de51c7485c", "uri": "../lciamethods/2356e1ab-0185-4db5-86e5-16de51c7485c.xml"}, "other": {"anies": [{"name": "referenceToUnitGroupDataSet", "value": {"shortDescription": [{"value": "kg CO_(2)-Äq.", "lang": "de"}], "type": "unit group data set", "refObjectId": "1ebf3012-d0db-4de2-aefd-ef30cedb0be1", "uri": "../unitgroups/1ebf3012-d0db-4de2-aefd-ef30cedb0be1.xml"}}, {"value": "-0.0446451890509418", "module": "A1-A3"}, {"value": "0.0161243210611956", "module": "A4"}, {"value": "0.000206751506340202", "module": "A5"}, {"value": "0.000253015881750296", "module": "C1"}, {"value": "0.0138168989384467", "module": "C2", "scenario": "S0"}, {"value": "0.0138168989384467", "module": "C2", "scenario": "S1"}, {"value": "0.00138814073047985", "module": "C3", "scenario": "S0"}, {"value": "0", "module": "C3", "scenario": "S1"}, {"value": "0", "module": "C4", "scenario": "S0"}, {"value": "0.038762976896124", "module": "C4", "scenario": "S1"}, {"value": "-0.151800586688141", "module": "D", "scenario": "S0"}, {"value": "-0.151800586688141", "module": "D", "scenario": "S1"}]}}, {"referenceToLCIAMethodDataSet": {"shortDescription": [{"value": "Globales Erwärmungspotenzial luluc (GWP-luluc)", "lang": "de"}, {"value": "Global Warming Potential luluc (GWP-luluc)", "lang": "en"}], "type": "LCIA method data set", "refObjectId": "4331bbdb-978a-490d-8707-eeb047f01a55", "uri": "../lciamethods/4331bbdb-978a-490d-8707-eeb047f01a55.xml"}, "other": {"anies": [{"name": "referenceToUnitGroupDataSet", "value": {"shortDescription": [{"value": "kg CO_(2)-Äq.", "lang": "de"}], "type": "unit group data set", "refObjectId": "1ebf3012-d0db-4de2-aefd-ef30cedb0be1", "uri": "../unitgroups/1ebf3012-d0db-4de2-aefd-ef30cedb0be1.xml"}}, {"value": "0.0204031333752056", "module": "A1-A3"}, {"value": "0.0102656185460931", "module": "A4"}, {"value": "9.52974820549876E-06", "module": "A5"}, {"value": "7.34081085254756E-05", "module": "C1"}, {"value": "0.00879658829999401", "module": "C2", "scenario": "S0"}, {"value": "0.00879658829999401", "module": "C2", "scenario": "S1"}, {"value": "0.000721747291585622", "module": "C3", "scenario": "S0"}, {"value": "0", "module": "C3", "scenario": "S1"}, {"value": "0", "module": "C4", "scenario": "S0"}, {"value": "0.00625225076482862", "module": "C4", "scenario": "S1"}, {"value": "-0.0027188684430409", "module": "D", "scenario": "S0"}, {"value": "-0.0027188684430409", "module": "D", "scenario": "S1"}]}}, {"referenceToLCIAMethodDataSet": {"shortDescription": [{"value": "Abbau Potential der stratosphärischen Ozonschicht (ODP)", "lang": "de"}, {"value": "Depletion potential of the stratospheric ozone layer (ODP)", "lang": "en"}], "type": "LCIA method data set", "refObjectId": "b5c629d6-def3-11e6-bf01-fe55135034f3", "uri": "../lciamethods/b5c629d6-def3-11e6-bf01-fe55135034f3.xml"}, "other": {"anies": [{"name": "referenceToUnitGroupDataSet", "value": {"shortDescription": [{"value": "kg CFC11-Äq.", "lang": "de"}], "type": "unit group data set", "refObjectId": "d9e957c9-7309-4474-bf3a-7777df6c4e5b", "uri": "../unitgroups/d9e957c9-7309-4474-bf3a-7777df6c4e5b.xml"}}, {"value": "7.9907221055581E-07", "module": "A1-A3"}, {"value": "4.77264780347723E-07", "module": "A4"}, {"value": "2.04767283514515E-09", "module": "A5"}, {"value": "1.21591493006257E-08", "module": "C1"}, {"value": "4.08967249655289E-07", "module": "C2", "scenario": "S0"}, {"value": "4.08967249655289E-07", "module": "C2", "scenario": "S1"}, {"value": "1.02027717671517E-07", "module": "C3", "scenario": "S0"}, {"value": "0", "module": "C3", "scenario": "S1"}, {"value": "0", "module": "C4", "scenario": "S0"}, {"value": "6.0831505324785E-07", "module": "C4", "scenario": "S1"}, {"value": "-8.3036500465628E-08", "module": "D", "scenario": "S0"}, {"value": "-8.3036500465628E-08", "module": "D", "scenario": "S1"}]}}, {"referenceToLCIAMethodDataSet": {"shortDescription": [{"value": "Versauerungspotenzial von Boden und Wasser (AP)", "lang": "de"}, {"value": "Acidification potential of land and water (AP)", "lang": "en"}], "type": "LCIA method data set", "refObjectId": "b5c611c6-def3-11e6-bf01-fe55135034f3", "uri": "../lciamethods/b5c611c6-def3-11e6-bf01-fe55135034f3.xml"}, "other": {"anies": [{"name": "referenceToUnitGroupDataSet", "value": {"shortDescription": [{"value": "mol H^(+)-Äq.", "lang": "de"}], "type": "unit group data set", "refObjectId": "42e089ac-92bf-4bf2-8ca1-5fc40d18f2ed", "uri": "../unitgroups/42e089ac-92bf-4bf2-8ca1-5fc40d18f2ed.xml"}}, {"value": "0.14633493919833", "module": "A1-A3"}, {"value": "0.073459861444152", "module": "A4"}, {"value": "0.000487389821770435", "module": "A5"}, {"value": "0.00514294826819116", "module": "C1"}, {"value": "0.0629476104919897", "module": "C2", "scenario": "S0"}, {"value": "0.0629476104919897", "module": "C2", "scenario": "S1"}, {"value": "0.0594633621418551", "module": "C3", "scenario": "S0"}, {"value": "0", "module": "C3", "scenario": "S1"}, {"value": "0", "module": "C4", "scenario": "S0"}, {"value": "0.158190495358103", "module": "C4", "scenario": "S1"}, {"value": "-0.00565121128939716", "module": "D", "scenario": "S0"}, {"value": "-0.00565121128939716", "module": "D", "scenario": "S1"}]}}, {"referenceToLCIAMethodDataSet": {"shortDescription": [{"value": "Eutrophierungspotenzial Süßwasser (EP-freshwater)", "lang": "de"}, {"value": "Eutrophication potential aquatic freshwater (EP-freshwater)", "lang": "en"}], "type": "LCIA method data set", "refObjectId": "b53ec18f-7377-4ad3-86eb-cc3f4f276b2b", "uri": "../lciamethods/b53ec18f-7377-4ad3-86eb-cc3f4f276b2b.xml"}, "other": {"anies": [{"name": "referenceToUnitGroupDataSet", "value": {"shortDescription": [{"value": "kg P-Äq.", "lang": "de"}], "type": "unit group data set", "refObjectId": "0429039d-a61d-4590-ba67-aa4a20a810a1", "uri": "../unitgroups/0429039d-a61d-4590-ba67-aa4a20a810a1.xml"}}, {"value": "0.00378785356911125", "module": "A1-A3"}, {"value": "0.00155311047194583", "module": "A4"}, {"value": "4.30418708379433E-06", "module": "A5"}, {"value": "2.72452626416072E-05", "module": "C1"}, {"value": "0.0013308573024386", "module": "C2", "scenario": "S0"}, {"value": "0.0013308573024386", "module": "C2", "scenario": "S1"}, {"value": "0.000196948317560905", "module": "C3", "scenario": "S0"}, {"value": "0", "module": "C3", "scenario": "S1"}, {"value": "0", "module": "C4", "scenario": "S0"}, {"value": "0.00119946715450628", "module": "C4", "scenario": "S1"}, {"value": "-0.00228098014840636", "module": "D", "scenario": "S0"}, {"value": "-0.00228098014840636", "module": "D", "scenario": "S1"}]}}, {"referenceToLCIAMethodDataSet": {"shortDescription": [{"value": "Eutrophierungspotenzial Salzwasser (EP-marine)", "lang": "de"}, {"value": "Eutrophication potential aquatic marine (EP-marine)", "lang": "en"}], "type": "LCIA method data set", "refObjectId": "b5c619fa-def3-11e6-bf01-fe55135034f3", "uri": "../lciamethods/b5c619fa-def3-11e6-bf01-fe55135034f3.xml"}, "other": {"anies": [{"name": "referenceToUnitGroupDataSet", "value": {"shortDescription": [{"value": "kg N-Äq.", "lang": "de"}], "type": "unit group data set", "refObjectId": "d05bb823-ecdf-4686-8c40-bf1d9257859f", "uri": "../unitgroups/d05bb823-ecdf-4686-8c40-bf1d9257859f.xml"}}, {"value": "0.0492528638468505", "module": "A1-A3"}, {"value": "0.0254290031079558", "module": "A4"}, {"value": "0.000241925680942365", "module": "A5"}, {"value": "0.00238755731295281", "module": "C1"}, {"value": "0.0217900626460632", "module": "C2", "scenario": "S0"}, {"value": "0.0217900626460632", "module": "C2", "scenario": "S1"}, {"value": "0.0275633649671166", "module": "C3", "scenario": "S0"}, {"value": "0", "module": "C3", "scenario": "S1"}, {"value": "0", "module": "C4", "scenario": "S0"}, {"value": "0.0692811570083495", "module": "C4", "scenario": "S1"}, {"value": "-0.00157848053859707", "module": "D", "scenario": "S0"}, {"value": "-0.00157848053859707", "module": "D", "scenario": "S1"}]}}, {"referenceToLCIAMethodDataSet": {"shortDescription": [{"value": "Eutrophierungspotenzial Land (EP-terrestrial)", "lang": "de"}, {"value": "Eutrophication potential terrestrial (EP-terrestrial)", "lang": "en"}], "type": "LCIA method data set", "refObjectId": "b5c614d2-def3-11e6-bf01-fe55135034f3", "uri": "../lciamethods/b5c614d2-def3-11e6-bf01-fe55135034f3.xml"}, "other": {"anies": [{"name": "referenceToUnitGroupDataSet", "value": {"shortDescription": [{"value": "mol N-Äq.", "lang": "de"}], "type": "unit group data set", "refObjectId": "71b4d617-0ec9-4d3f-b65e-e438940c2401", "uri": "../unitgroups/71b4d617-0ec9-4d3f-b65e-e438940c2401.xml"}}, {"value": "0.520993089143913", "module": "A1-A3"}, {"value": "0.268774609683136", "module": "A4"}, {"value": "0.00256440860089087", "module": "A5"}, {"value": "0.0259234869472106", "module": "C1"}, {"value": "0.230312433318882", "module": "C2", "scenario": "S0"}, {"value": "0.230312433318882", "module": "C2", "scenario": "S1"}, {"value": "0.299608034966742", "module": "C3", "scenario": "S0"}, {"value": "0", "module": "C3", "scenario": "S1"}, {"value": "0", "module": "C4", "scenario": "S0"}, {"value": "0.74682635867745", "module": "C4", "scenario": "S1"}, {"value": "-0.0134135589856373", "module": "D", "scenario": "S0"}, {"value": "-0.0134135589856373", "module": "D", "scenario": "S1"}]}}, {"referenceToLCIAMethodDataSet": {"shortDescription": [{"value": "Bildungspotential für troposphärisches Ozon (POCP)", "lang": "de"}, {"value": "Formation potential of tropospheric ozone photochemical oxidants (POCP)", "lang": "en"}], "type": "LCIA method data set", "refObjectId": "b5c610fe-def3-11e6-bf01-fe55135034f3", "uri": "../lciamethods/b5c610fe-def3-11e6-bf01-fe55135034f3.xml"}, "other": {"anies": [{"name": "referenceToUnitGroupDataSet", "value": {"shortDescription": [{"value": "kg NMVOC-Äq.", "lang": "de"}], "type": "unit group data set", "refObjectId": "d27c25f8-fbc1-44c6-b47b-4adbae4199c6", "uri": "../unitgroups/d27c25f8-fbc1-44c6-b47b-4adbae4199c6.xml"}}, {"value": "0.215610130507083", "module": "A1-A3"}, {"value": "0.114372012147463", "module": "A4"}, {"value": "0.000693788406503122", "module": "A5"}, {"value": "0.00781239501536813", "module": "C1"}, {"value": "0.0980051517973118", "module": "C2", "scenario": "S0"}, {"value": "0.0980051517973118", "module": "C2", "scenario": "S1"}, {"value": "0.0887349069630383", "module": "C3", "scenario": "S0"}, {"value": "0", "module": "C3", "scenario": "S1"}, {"value": "0", "module": "C4", "scenario": "S0"}, {"value": "0.259463102441403", "module": "C4", "scenario": "S1"}, {"value": "-0.00524179481154748", "module": "D", "scenario": "S0"}, {"value": "-0.00524179481154748", "module": "D", "scenario": "S1"}]}}, {"referenceToLCIAMethodDataSet": {"shortDescription": [{"value": "Potenzial für den abiotischen Abbau nicht fossiler Ressourcen (ADPE)", "lang": "de"}, {"value": "Abiotic depletion potential for non fossil resources (ADPE)", "lang": "en"}], "type": "LCIA method data set", "refObjectId": "b2ad6494-c78d-11e6-9d9d-cec0c932ce01", "uri": "../lciamethods/b2ad6494-c78d-11e6-9d9d-cec0c932ce01.xml"}, "other": {"anies": [{"name": "referenceToUnitGroupDataSet", "value": {"shortDescription": [{"value": "kg Sb-Äq.", "lang": "de"}], "type": "unit group data set", "refObjectId": "54ccd2d9-a32a-4fc2-923d-f2c8c93e89d4", "uri": "../unitgroups/54ccd2d9-a32a-4fc2-923d-f2c8c93e89d4.xml"}}, {"value": "0.000112129949388251", "module": "A1-A3"}, {"value": "6.02922634816083E-05", "module": "A4"}, {"value": "9.74654284105113E-08", "module": "A5"}, {"value": "2.64366627712105E-07", "module": "C1"}, {"value": "5.16643217494501E-05", "module": "C2", "scenario": "S0"}, {"value": "5.16643217494501E-05", "module": "C2", "scenario": "S1"}, {"value": "2.29767006384036E-06", "module": "C3", "scenario": "S0"}, {"value": "0", "module": "C3", "scenario": "S1"}, {"value": "0", "module": "C4", "scenario": "S0"}, {"value": "3.60821357593612E-05", "module": "C4", "scenario": "S1"}, {"value": "-1.79359193209728E-05", "module": "D", "scenario": "S0"}, {"value": "-1.79359193209728E-05", "module": "D", "scenario": "S1"}]}}, {"referenceToLCIAMethodDataSet": {"shortDescription": [{"value": "Potenzial für den abiotischen Abbau fossiler Brennstoffe (ADPF)", "lang": "de"}, {"value": "Abiotic depletion potential for fossil resources (ADPF)", "lang": "en"}], "type": "LCIA method data set", "refObjectId": "b2ad6110-c78d-11e6-9d9d-cec0c932ce01", "uri": "../lciamethods/b2ad6110-c78d-11e6-9d9d-cec0c932ce01.xml"}, "other": {"anies": [{"name": "referenceToUnitGroupDataSet", "value": {"shortDescription": [{"value": "MJ", "lang": "de"}], "type": "unit group data set", "refObjectId": "93a60a57-a3c8-11da-a746-0800200c9a66", "uri": "../unitgroups/93a60a57-a3c8-11da-a746-0800200c9a66.xml"}}, {"value": "640.10238832151", "module": "A1-A3"}, {"value": "321.066914700229", "module": "A4"}, {"value": "0.19524570572656", "module": "A5"}, {"value": "7.59854541753027", "module": "C1"}, {"value": "275.121606426931", "module": "C2", "scenario": "S0"}, {"value": "275.121606426931", "module": "C2", "scenario": "S1"}, {"value": "84.5790528670478", "module": "C3", "scenario": "S0"}, {"value": "0", "module": "C3", "scenario": "S1"}, {"value": "0", "module": "C4", "scenario": "S0"}, {"value": "446.453431596811", "module": "C4", "scenario": "S1"}, {"value": "-45.8588142497295", "module": "D", "scenario": "S0"}, {"value": "-45.8588142497295", "module": "D", "scenario": "S1"}]}}, {"referenceToLCIAMethodDataSet": {"shortDescription": [{"value": "Wassernutzung (WDP)", "lang": "de"}, {"value": "Water use (WDP)", "lang": "en"}], "type": "LCIA method data set", "refObjectId": "b2ad66ce-c78d-11e6-9d9d-cec0c932ce01", "uri": "../lciamethods/b2ad66ce-c78d-11e6-9d9d-cec0c932ce01.xml"}, "other": {"anies": [{"name": "referenceToUnitGroupDataSet", "value": {"shortDescription": [{"value": "m^(3) Welt-Äq. entzogen", "lang": "de"}], "type": "unit group data set", "refObjectId": "6ae2df01-888e-46c8-b17d-49fa3869b476", "uri": "../unitgroups/6ae2df01-888e-46c8-b17d-49fa3869b476.xml"}}, {"value": "5.73834198694516", "module": "A1-A3"}, {"value": "1.65264928517413", "module": "A4"}, {"value": "0.0326420897090976", "module": "A5"}, {"value": "0.0270840723651473", "module": "C1"}, {"value": "1.4161519153163", "module": "C2", "scenario": "S0"}, {"value": "1.4161519153163", "module": "C2", "scenario": "S1"}, {"value": "0.209237952045452", "module": "C3", "scenario": "S0"}, {"value": "0", "module": "C3", "scenario": "S1"}, {"value": "0", "module": "C4", "scenario": "S0"}, {"value": "1.957549081901", "module": "C4", "scenario": "S1"}, {"value": "-0.414499310595759", "module": "D", "scenario": "S0"}, {"value": "-0.414499310595759", "module": "D", "scenario": "S1"}]}}, {"referenceToLCIAMethodDataSet": {"shortDescription": [{"value": "Auftreten von Krankheiten aufgrund von Feinstaubemissionen (PM)", "lang": "de"}, {"value": "Incidence of disease due to PM emissions (PM)", "lang": "en"}], "type": "LCIA method data set", "refObjectId": "b5c602c6-def3-11e6-bf01-fe55135034f3", "uri": "../lciamethods/b5c602c6-def3-11e6-bf01-fe55135034f3.xml"}, "other": {"anies": [{"name": "referenceToUnitGroupDataSet", "value": {"shortDescription": [{"value": "Krankheitsfälle", "lang": "de"}], "type": "unit group data set", "refObjectId": "3883559b-648f-4afc-8ba2-0bd24f3affa3", "uri": "../unitgroups/3883559b-648f-4afc-8ba2-0bd24f3affa3.xml"}}, {"value": "6.39610598960731E-06", "module": "A1-A3"}, {"value": "2.20528569343869E-06", "module": "A4"}, {"value": "3.91965385306777E-09", "module": "A5"}, {"value": "1.44649683567311E-07", "module": "C1"}, {"value": "1.88970496438619E-06", "module": "C2", "scenario": "S0"}, {"value": "1.88970496438619E-06", "module": "C2", "scenario": "S1"}, {"value": "1.50518019115031E-05", "module": "C3", "scenario": "S0"}, {"value": "0", "module": "C3", "scenario": "S1"}, {"value": "0", "module": "C4", "scenario": "S0"}, {"value": "1.74015486013347E-05", "module": "C4", "scenario": "S1"}, {"value": "-2.83395258334952E-08", "module": "D", "scenario": "S0"}, {"value": "-2.83395258334952E-08", "module": "D", "scenario": "S1"}]}}, {"referenceToLCIAMethodDataSet": {"shortDescription": [{"value": "Wirkung durch Exposition des Menschen mit U235 (IR)", "lang": "de"}, {"value": "Human exposure efficiency relative to U235 (IR)", "lang": "en"}], "type": "LCIA method data set", "refObjectId": "b5c632be-def3-11e6-bf01-fe55135034f3", "uri": "../lciamethods/b5c632be-def3-11e6-bf01-fe55135034f3.xml"}, "other": {"anies": [{"name": "referenceToUnitGroupDataSet", "value": {"shortDescription": [{"value": "kBq U235-Äq.", "lang": "de"}], "type": "unit group data set", "refObjectId": "456b05bf-1415-44a9-9993-02452f554c09", "uri": "../unitgroups/456b05bf-1415-44a9-9993-02452f554c09.xml"}}, {"value": "1.11568142191262", "module": "A1-A3"}, {"value": "0.402841253375838", "module": "A4"}, {"value": "0.000787365451879601", "module": "A5"}, {"value": "0.00623110271171121", "module": "C1"}, {"value": "0.345193876071837", "module": "C2", "scenario": "S0"}, {"value": "0.345193876071837", "module": "C2", "scenario": "S1"}, {"value": "0.0398711186687212", "module": "C3", "scenario": "S0"}, {"value": "0", "module": "C3", "scenario": "S1"}, {"value": "0", "module": "C4", "scenario": "S0"}, {"value": "0.479357362731337", "module": "C4", "scenario": "S1"}, {"value": "-0.37029407455687", "module": "D", "scenario": "S0"}, {"value": "-0.37029407455687", "module": "D", "scenario": "S1"}]}}, {"referenceToLCIAMethodDataSet": {"shortDescription": [{"value": "Toxizitätsvergleichseinheit für Ökosysteme (ETP-fw)", "lang": "de"}, {"value": "Comparative toxic unit for ecosystems (ETP-fw)", "lang": "en"}], "type": "LCIA method data set", "refObjectId": "ee1082d1-b0f7-43ca-a1f0-21e2a4a74511", "uri": "../lciamethods/ee1082d1-b0f7-43ca-a1f0-21e2a4a74511.xml"}, "other": {"anies": [{"name": "referenceToUnitGroupDataSet", "value": {"shortDescription": [{"value": "CTUe", "lang": "de"}], "type": "unit group data set", "refObjectId": "aa959ded-f1eb-4efb-9c5c-2d60be36b3e6", "uri": "../unitgroups/aa959ded-f1eb-4efb-9c5c-2d60be36b3e6.xml"}}, {"value": "261.139071058444", "module": "A1-A3"}, {"value": "153.542269978628", "module": "A4"}, {"value": "0.827541533704216", "module": "A5"}, {"value": "3.21434364720986", "module": "C1"}, {"value": "131.570068533529", "module": "C2", "scenario": "S0"}, {"value": "131.570068533529", "module": "C2", "scenario": "S1"}, {"value": "40.1539705997768", "module": "C3", "scenario": "S0"}, {"value": "0", "module": "C3", "scenario": "S1"}, {"value": "0", "module": "C4", "scenario": "S0"}, {"value": "199.204299411657", "module": "C4", "scenario": "S1"}, {"value": "-7.35115441879001", "module": "D", "scenario": "S0"}, {"value": "-7.35115441879001", "module": "D", "scenario": "S1"}]}}, {"referenceToLCIAMethodDataSet": {"shortDescription": [{"value": "Toxizitätsvergleichseinheit für Menschen (krebserregend) (HTP-c)", "lang": "de"}, {"value": "Comparative toxic unit for humans (carcinogenic) (HTP-c)", "lang": "en"}], "type": "LCIA method data set", "refObjectId": "2299222a-bbd8-474f-9d4f-4dd1f18aea7c", "uri": "../lciamethods/2299222a-bbd8-474f-9d4f-4dd1f18aea7c.xml"}, "other": {"anies": [{"name": "referenceToUnitGroupDataSet", "value": {"shortDescription": [{"value": "CTUh", "lang": "de"}], "type": "unit group data set", "refObjectId": "d4c9523e-2d7e-49fd-8469-998f547d3a70", "uri": "../unitgroups/d4c9523e-2d7e-49fd-8469-998f547d3a70.xml"}}, {"value": "1.66487138216319E-08", "module": "A1-A3"}, {"value": "9.48536192561447E-09", "module": "A4"}, {"value": "5.24822727232034E-10", "module": "A5"}, {"value": "2.81446291056593E-10", "module": "C1"}, {"value": "8.12798793968667E-09", "module": "C2", "scenario": "S0"}, {"value": "8.12798793968667E-09", "module": "C2", "scenario": "S1"}, {"value": "1.96819658121242E-09", "module": "C3", "scenario": "S0"}, {"value": "0", "module": "C3", "scenario": "S1"}, {"value": "0", "module": "C4", "scenario": "S0"}, {"value": "9.44433641590977E-09", "module": "C4", "scenario": "S1"}, {"value": "-8.21187318316819E-10", "module": "D", "scenario": "S0"}, {"value": "-8.21187318316819E-10", "module": "D", "scenario": "S1"}]}}, {"referenceToLCIAMethodDataSet": {"shortDescription": [{"value": "Toxizitätsvergleichseinheit für Menschen (nicht krebserregend) (HTP-nc)", "lang": "de"}, {"value": "Comparative toxic unit for humans (noncarcinogenic) (HTP-nc)", "lang": "en"}], "type": "LCIA method data set", "refObjectId": "3af763a5-b7a1-48c9-9cee-1f223481fcef", "uri": "../lciamethods/3af763a5-b7a1-48c9-9cee-1f223481fcef.xml"}, "other": {"anies": [{"name": "referenceToUnitGroupDataSet", "value": {"shortDescription": [{"value": "CTUh", "lang": "de"}], "type": "unit group data set", "refObjectId": "d4c9523e-2d7e-49fd-8469-998f547d3a70", "uri": "../unitgroups/d4c9523e-2d7e-49fd-8469-998f547d3a70.xml"}}, {"value": "3.98825965955003E-07", "module": "A1-A3"}, {"value": "2.31022952560587E-07", "module": "A4"}, {"value": "3.55438924807274E-09", "module": "A5"}, {"value": "1.47341354318931E-09", "module": "C1"}, {"value": "1.97963112734008E-07", "module": "C2", "scenario": "S0"}, {"value": "1.97963112734008E-07", "module": "C2", "scenario": "S1"}, {"value": "1.38034562569623E-08", "module": "C3", "scenario": "S0"}, {"value": "0", "module": "C3", "scenario": "S1"}, {"value": "0", "module": "C4", "scenario": "S0"}, {"value": "1.39404157995358E-07", "module": "C4", "scenario": "S1"}, {"value": "-2.82675408081325E-08", "module": "D", "scenario": "S0"}, {"value": "-2.82675408081325E-08", "module": "D", "scenario": "S1"}]}}, {"referenceToLCIAMethodDataSet": {"shortDescription": [{"value": "Bodenqualitätsindex (SQP)", "lang": "de"}, {"value": "Soil quality index (SQP)", "lang": "en"}], "type": "LCIA method data set", "refObjectId": "b2ad6890-c78d-11e6-9d9d-cec0c932ce01", "uri": "../lciamethods/b2ad6890-c78d-11e6-9d9d-cec0c932ce01.xml"}, "other": {"anies": [{"name": "referenceToUnitGroupDataSet", "value": {"shortDescription": [{"value": "SQP", "lang": "de"}], "type": "unit group data set", "refObjectId": "f130951c-e67f-4f7f-8dd4-665de3974e18", "uri": "../unitgroups/f130951c-e67f-4f7f-8dd4-665de3974e18.xml"}}, {"value": "528.62591260401", "module": "A1-A3"}, {"value": "324.140937527897", "module": "A4"}, {"value": "0.0630451143184627", "module": "A5"}, {"value": "0.516253197116816", "module": "C1"}, {"value": "277.755730529474", "module": "C2", "scenario": "S0"}, {"value": "277.755730529474", "module": "C2", "scenario": "S1"}, {"value": "5.63954603662886", "module": "C3", "scenario": "S0"}, {"value": "0", "module": "C3", "scenario": "S1"}, {"value": "0", "module": "C4", "scenario": "S0"}, {"value": "617.567689590792", "module": "C4", "scenario": "S1"}, {"value": "-6.03756542203339", "module": "D", "scenario": "S0"}, {"value": "-6.03756542203339", "module": "D", "scenario": "S1"}]}}]}, "otherAttributes": {"{http://www.indata.network/EPD/2019}epd-version": "1.2"}, "version": "1.1", "locations": "../ILCDLocations.xml"}