{"processInformation": {"dataSetInformation": {"UUID": "8173b6c4-48ce-4ada-b92c-d273a2a4acd3", "name": {"baseName": [{"value": "ISOCELL Zellulose Einblasdämmung", "lang": "en"}, {"value": "ISOCELL cellulose blow-in insulation", "lang": "de"}], "functionalUnitFlowProperties": [{"lang": "en"}]}, "classificationInformation": {"classification": [{"class": [{"value": "Dämmstoffe", "level": 0, "classId": "2"}, {"value": "Zellulosefaser", "level": 1, "classId": "2.11"}, {"value": "Zellulose-Einblas-Dämmstoff", "level": 2, "classId": "2.11.01"}], "name": "OEKOBAU.DAT"}, {"class": [{"value": "02 Building products", "level": 0}, {"value": "Thermal insulation products", "level": 1}, {"value": "Blow-in insulation materials made from cellulose and wood fibres", "level": 2}], "name": "IBUCategories"}]}, "generalComment": [{"value": "This EPD background report covers the following products produced by Isocell:\n\nZellulosedmmstoff\nDaemmstatt D\nKlima-Tec-Flock\nIsocell D\nIsocell for you\nThey are insulation product that are mainly applied as loose fill cellulose insulation and applied in a blowing process. Cellulose Insulation material is made from recycled newspaper and inorganic flame-retardant minerals. The products are used for thermal and acoustic insulation of buildings. The products are used to insulate walls, roofs, attics and mezzanine floors.\n\nThree production sites are considered for this EPD. The EPD is an average by market share (in Germany) of the three production sites. A variability analysis has been conducted on the three production sites over modules A1-A3. Three reference indicators have been analysed: \nClimate Change Total (-3% to +3%)\nClimate Change Biogenic (-6% to +4%)\nTotal non renewable primary energy (PENRT) (-23% to +15%)It is considered that the average product presented in this report is representative for all three production sites.", "lang": "en"}, {"value": "Dieser EPD-Hintergrundbericht bezieht sich auf die folgenden von Isocell hergestellten Produkte: Zellulosedämmstoff Daemmstatt D Klima-Tec-Flock Isocell D Isocell for you Es handelt sich um Dämmstoffe, die hauptsächlich als lose Füllung aus Zellulose in einem Einblasverfahren verwendet werden. Das Zellulose-Dämmmaterial wird aus recyceltem Zeitungspapier und anorganischen, flammhemmenden Mineralien hergestellt. Die Produkte werden für die Wärme- und Schalldämmung von Gebäuden verwendet. Die Produkte werden für die Dämmung von Wänden, Dächern, Dachböden und Zwischengeschossen verwendet. Für diese EPD wurden drei Produktionsstandorte berücksichtigt. Die EPD ist ein Durchschnitt nach Marktanteil (in Deutschland) der drei Produktionsstandorte. Für die drei Produktionsstandorte wurde eine Variabilitätsanalyse über die Module A1-A3 durchgeführt. Es wurden drei Referenzindikatoren analysiert: Klimawandel insgesamt (-3% bis +3%) Klimawandel biogen (-6% bis +4%) Nicht erneuerbare Primärenergie insgesamt (PENRT) (-23% bis +15%)Es wird davon ausgegangen, dass das in diesem Bericht vorgestellte Durchschnittsprodukt für alle drei Produktionsstandorte repräsentativ ist.", "lang": "de"}]}, "quantitativeReference": {"referenceToReferenceFlow": [0]}, "time": {"referenceYear": 2025, "dataSetValidUntil": 2030, "other": {"anies": [{"name": "publicationDateOfEPD", "value": 1746144000000}]}}, "geography": {"locationOfOperationSupplyOrProduction": {"location": "DE"}}, "technology": {"technologyDescriptionAndIncludedProcesses": [{"value": "This EPD background report covers the following products produced by Isocell: • Zellulosedämmstoff • Daemmstatt D • Klima-Tec-Flock • Isocell D • Isocell for you They are insulation product that are mainly applied as loose fill cellulose insulation and applied in a blowing process. Cellulose Insulation material is made from recycled newspaper and inorganic flame-retardant minerals. The products are used for thermal and acoustic insulation of buildings. The products are used to insulate walls, roofs, attics and mezzanine floors. \nTechnical data: \nThe following technical data apply for the products: \nDeclared unit: \nThe declared unit is 1 kg of loose fill cellulose insulation. Note: the density for the declared unit is 45 kg/m3. However, for calculations at the building level, different densities may be assumed depending on the application (see Technical Data).", "lang": "en"}, {"value": "Die Verunreinigungen werden abgetrennt und das Papier wird zerkleinert. Papier, das noch winzige Mengen an Verunreinigungen enthält, wird dem Prozess wieder zugeführt. Beim Mahlen des geschredderten Papiers werden Flammschutzmittel hinzugefügt. \nDie verwendeten Materialien sind Altpapier und mineralische Flammschutzmittel. \nTechnische Daten: \nFür die Produkte gelten die folgenden technischen Daten: \nDeklarierte Einheit: \nDie deklarierte Einheit ist 1 kg lose Zellulose-Dämmstofffüllung. Hinweis: Die Dichte für die angegebene Einheit beträgt 45 kg/m3. Für Berechnungen auf Gebäudeebene können jedoch je nach Anwendung andere Dichten angenommen werden (siehe Technische Daten).", "lang": "de"}], "technologicalApplicability": [{"value": "The products covered by this EPD have several applications:\n\nOpen blowing attic applications\nRoof applications (pitched roof)\nWall applications", "lang": "en"}, {"value": "Die Produkte, die von dieser EPD abgedeckt werden, haben mehrere Anwendungsbereiche: Dachbodenanwendungen Dachanwendungen (Schrägdach) Wandanwendungen", "lang": "de"}]}}, "modellingAndValidation": {"LCIMethodAndAllocation": {"typeOfDataSet": "EPD", "referenceToLCAMethodDetails": [{"shortDescription": [{"value": "Blow-in insulation materials made from cellulose and wood fibres.pdf", "lang": "en"}], "type": "source data set", "refObjectId": "b5ad6cc6-794b-40e7-bd0e-7a70729446f6"}], "other": {"anies": [{"name": "subType", "value": "specific dataset"}]}}, "dataSourcesTreatmentAndRepresentativeness": {"referenceToDataSource": [{"shortDescription": [{"value": "GaBi Database (all versions)", "lang": "en"}], "type": "source data set", "refObjectId": "28d74cc0-db8b-4d7e-bc44-5f6d56ce0c4a"}, {"shortDescription": [{"value": "Sphera MLC (fka GaBi) CUP 2023.02", "lang": "en"}], "type": "source data set", "refObjectId": "cb600d3b-e85a-42b3-b059-5591e2757fbb"}], "useAdviceForDataSet": [{"value": "Scope: \nThis EPD is for the following products by Isocell: \n\nZellulosedmmstoff\nDaemmstatt D\nKlima-Tec-Flock\nIsocell D\n\nIsocell for you\nThree production sites are considered in this EPD: \n\nCPB, which produces Zellulosedmmstoff in Blegium\nCPH, which produces Zellulosedmmstoff in Austria\nBerlin, which produces Daemmstatt D, Klima-Tec-Flock, Isocell D and Isocell for you in Germany.These are all different references for the same product, there are no variation through the composition, the installation, the use and the end-of-life of these products.\nThis EPD is for the average product from the three aforementioned production sites. \nThey are loose fill cellulose insulation products sold in Germany. Modelling was made on LCA for Experts (GaBi) version 10.7.1.28, the secondary data comes from Sphera. The data collection for the assessment is plant-specific data. \nSystem boundary: \nType of the EPD: cradle-to-grave including module D. \n\nThree production sites are considered in this EPD. Each site has been modelled individually. The average product is then calculated by the average (weighted by market share in Germany) of the three production sites.\n\nProduct Stage (A1-3)\nThe recovered paper is transported to the cellulose insulation production plant. The end-of-waste state is reached after sorting and treatment, before transport to the manufacturing plant. Therefore, no impacts are attributed to the production of recovered paper (A1), but the transport from the sorting site to the manufacturer is considered (A2). The impurities (consisting of metal staples) are separated and sent for recycling, and the paper is shredded. Paper, which still contains tiny amounts of impurities, is recycled into the process. When milling the shredded paper, fire retardants are added. The final product is packed and transported to the retailer or the construction site.\n\nTransport to building site (A4)\nThe final product is packed and transported to the construction site. As the product is low-density, it is compressed during distribution in order to transport more product in one lorry.\n\nInstallation of the product in the building (A5)\nThe products are applied into the construction by a machine. Therefore, the energy consumption of the blowing or spraying machine is considered. 0.5% losses during installation is considered as a conservative approach. The scenario for end-of-life of packaging follows the CFF parameters, as follows: \n\nPE film: 27.5% recycling, 71.8% incineration, 0.7% landfill\nWooden pallets: 30% recycling, 69.3% incineration, 0.7% landfill\nUse Stage (B1-7)\nIf installed correctly according to the manufacturers and suppliers guidelines, the product needs no further maintenance, repair, replacement or refurbishment during its full lifespan. If the product is applied following the installation instructions, a lifespan of 50 years is applicable.\n\nDemolition (C1)\nThe dismantling scenario is the following: the cellulose material can be sucked with a hose to a lorry. This process is a fast reverse of the installation process. Although cellulose is easily reclaimed as recyclable and reusable, incineration is the current practice in Germany.\n\nTransport (C2)\nAssumptions for the transport phase: 100 km to the incineration site. Transport with a Euro 5, with a 16-32 t total weight lorry.\n\nWaste processing (C3-C4)\nAlthough cellulose is easily recyclable and reusable, these scenarios are not yet mainstreamed in Germany. Incineration with energy recovery is defined as waste scenario.\n\nBenefits and Loads Beyond the System Boundary (D) The avoided energy production due to the incineration of the product is considered as a benefit beyond the system boundary. Avoided production of virgin materials due to recycling (for packaging) is also considered in this module.\n\nMore than 95% of materials and energy per module and more than 99% of the total life cycle materials and energy are included.\n\nData quality\nThe inventory data is highly accurate as the data to produce the product has been provided by Isocell: drawn from databases containing third-party verified data. The data is from the production year 2021. All data used in this study meet good and fair quality standards.", "lang": "en"}, {"value": "Gültigkeitsbereich: \nDiese EPD bezieht sich auf die folgenden Produkte von Isocell: Zellulosedämmstoff Daemmstatt D Klima-Tec-Flock Isocell D Isocell for you Drei Produktionsstätten werden in dieser EPD berücksichtigt: CPB, die Zellulosedämmstoff in Belgien produziert CPH, die Zellulosedämmstoff in Österreich produziert Berlin, die Daemmstatt D, Klima-Tec-Flock, Isocell D und Isocell for you in Deutschland produziert.Dies sind alles verschiedene Referenzen für dasselbe Produkt, es gibt keine Unterschiede in der Zusammensetzung, der Installation, der Verwendung und dem Ende der Lebensdauer dieser Produkte. Diese EPD bezieht sich auf das durchschnittliche Produkt der drei oben genannten Produktionsstätten. \nEs handelt sich um lose Zellulose-Dämmstoffe, die in Deutschland verkauft werden. Die Modellierung wurde mit LCA for Experts (GaBi) Version 10.7.1.28 durchgeführt, die Sekundärdaten stammen von Sphera. Bei der Datenerhebung für die Bewertung handelt es sich um anlagenspezifische Daten. \nSystemgrenze: \nArt der EPD: von der Wiege bis zur Bahre einschließlich Modul D. In dieser EPD werden drei Produktionsstätten berücksichtigt. Jeder Standort wurde einzeln modelliert. Das durchschnittliche Produkt wird dann durch den Durchschnitt (gewichtet nach dem Marktanteil in Deutschland) der drei Produktionsstätten berechnet. Produktstufe (A1-3) Das Altpapier wird zur Produktionsanlage für Zellulosedämmung transportiert. Das Abfallende wird nach der Sortierung und Behandlung erreicht, bevor es zur Produktionsanlage transportiert wird. Daher werden der Produktion von Altpapier keine Auswirkungen zugeschrieben (A1), aber der Transport von der Sortieranlage zum Hersteller wird berücksichtigt (A2). Die Verunreinigungen (bestehend aus Metallklammern) werden getrennt und dem Recycling zugeführt, und das Papier wird geschreddert. Papier, das noch winzige Mengen an Verunreinigungen enthält, wird in den Prozess zurückgeführt. Beim Mahlen des geschredderten Papiers werden Feuerschutzmittel hinzugefügt. Das Endprodukt wird verpackt und zum Einzelhändler oder zur Baustelle transportiert. Transport zur Baustelle (A4) Das Endprodukt wird verpackt und zur Baustelle transportiert. Da das Produkt eine geringe Dichte hat, wird es bei der Verteilung komprimiert, um mehr Produkt in einem LKW zu transportieren. Einbau des Produkts in das Gebäude (A5) Die Produkte werden mit einer Maschine in das Gebäude eingebracht. Daher wird der Energieverbrauch der Blas- oder Sprühmaschine berücksichtigt. 0,5% Verluste während der Installation werden als konservativer Ansatz betrachtet. Das Szenario für das Ende der Lebensdauer von Verpackungen folgt den CFF-Parametern, wie folgt: \n\nPE-Folie: 27,5% Recycling, 71,8% Verbrennung, 0,7% Deponierung Holzpaletten: 30 % Recycling, 69,3 % Verbrennung, 0,7 % Deponie Nutzungsphase (B1-7) Bei ordnungsgemäßer Installation gemäß den Richtlinien der Hersteller und Lieferanten benötigt das Produkt während seiner gesamten Lebensdauer keine weitere Wartung, Reparatur, Austausch oder Aufarbeitung. Wenn das Produkt gemäß den Installationsanweisungen angebracht wird, gilt eine Lebensdauer von 50 Jahren. Abbruch (C1) Das Abbruchszenario ist folgendes: Das Zellulosematerial kann mit einem Schlauch zu einem Lastwagen gesaugt werden. Dieser Prozess ist eine schnelle Umkehrung des Installationsprozesses. Obwohl Zellulose leicht als recycelbar und wiederverwendbar zurückgewonnen werden kann, ist die Verbrennung die gängige Praxis in Deutschland. Transport (C2) Annahmen für die Transportphase: 100 km bis zur Verbrennungsanlage. Transport mit einem Euro 5, mit einem 16-32 t schweren LKW. Abfallverarbeitung (C3-C4) Obwohl Zellulose leicht recycelbar und wiederverwendbar ist, werden diese Szenarien in Deutschland noch nicht durchgängig angewendet. Die Verbrennung mit Energierückgewinnung wird als Abfallszenario definiert. Nutzen und Belastungen jenseits der Systemgrenze (D) Die vermiedene Energieerzeugung durch die Verbrennung des Produkts wird als Nutzen jenseits der Systemgrenze betrachtet. Die vermiedene Produktion von Neumaterialien durch Recycling (für Verpackungen) wird ebenfalls in diesem Modul berücksichtigt. Mehr als 95% der Materialien und Energie pro Modul und mehr als 99% der gesamten Lebenszyklusmaterialien und -energie sind enthalten. Datenqualität Die Inventardaten sind sehr genau, da die Daten zur Herstellung des Produkts von Isocell bereitgestellt wurden: Sie stammen aus Datenbanken, die von Dritten verifizierte Daten enthalten. Die Daten beziehen sich auf das Produktionsjahr 2021. Alle in dieser Studie verwendeten Daten erfüllen die Qualitätsstandards \"gut und fair\".", "lang": "de"}], "other": {"anies": [{"name": "referenceToOriginalEPD", "value": {"shortDescription": {"value": "ISOCELL Zellulose Einblasdämmung.pdf", "defaultValue": "ISOCELL Zellulose Einblasdämmung.pdf", "lstrings": [{"lang": "en", "value": "ISOCELL Zellulose Einblasdämmung.pdf"}]}, "type": "source data set", "uuid": {"uuid": "5e3a8122-e5de-4414-a90e-2241cd468b0c"}, "refObjectId": "5e3a8122-e5de-4414-a90e-2241cd468b0c", "resourceURLs": ["https://oekobaudat.de/OEKOBAU.DAT/resource/sources/5e3a8122-e5de-4414-a90e-2241cd468b0c/ISOCELL_Zellulose_Einblasdaemmung_22220.pdf?version=00.01.000"]}}]}}, "validation": {"review": [{"referenceToNameOfReviewerAndInstitution": [{"shortDescription": [{"value": "Institut Bauen und Umwelt e. V.", "lang": "en"}], "type": "contact data set", "refObjectId": "d111dbec-b024-4be5-86c5-752d6eb2cf95", "uri": "../contacts/d111dbec-b024-4be5-86c5-752d6eb2cf95.xml"}], "type": "Accredited third party review"}]}, "complianceDeclarations": {"compliance": [{"referenceToComplianceSystem": {"shortDescription": [{"value": "DIN EN 15804+A2", "lang": "en"}], "type": "source data set", "refObjectId": "c0016b33-8cf7-415c-ac6e-deba0d21440d", "uri": "../sources/c0016b33-8cf7-415c-ac6e-deba0d21440d.xml"}}, {"referenceToComplianceSystem": {"shortDescription": [{"value": "ISO 14025", "lang": "en"}], "type": "source data set", "refObjectId": "4f2eb655-6e44-4874-a95a-e28f5442cd4d", "uri": "../sources/4f2eb655-6e44-4874-a95a-e28f5442cd4d.xml"}}]}}, "administrativeInformation": {"commissionerAndGoal": {"referenceToCommissioner": [{"shortDescription": [{"value": "ISOCELL GmbH und Co KG", "lang": "en"}], "type": "contact data set", "refObjectId": "8f08116c-2915-4a02-a2c8-2efa71edada3", "uri": "../contacts/8f08116c-2915-4a02-a2c8-2efa71edada3.xml"}]}, "dataGenerator": {"referenceToPersonOrEntityGeneratingTheDataSet": [{"shortDescription": [{"value": "WeLOOP", "lang": "en"}], "type": "contact data set", "refObjectId": "a6c53eac-0f2f-4b94-9480-48bba1cdf73d", "uri": "../contacts/a6c53eac-0f2f-4b94-9480-48bba1cdf73d.xml"}]}, "dataEntryBy": {"timeStamp": 1746144000000, "referenceToDataSetFormat": [{"shortDescription": [{"value": "ILCD Format", "lang": "en"}], "type": "source data set", "refObjectId": "a97a0155-0234-4b87-b4ce-a45da52f2a40", "uri": "../sources/a97a0155-0234-4b87-b4ce-a45da52f2a40.xml"}, {"shortDescription": [{"value": "EPD-Datenformaterweiterungen v1.2", "lang": "de"}, {"value": "EPD Data Format Extensions v1.2", "lang": "en"}], "type": "source data set", "refObjectId": "a29449fd-aa2f-4de8-b5d7-4b06b43c6fde", "uri": "../sources/a29449fd-aa2f-4de8-b5d7-4b06b43c6fde.xml"}]}, "publicationAndOwnership": {"dataSetVersion": "00.02.000", "referenceToRegistrationAuthority": {"shortDescription": [{"value": "Institut Bauen und Umwelt e. V.", "lang": "en"}], "type": "contact data set", "refObjectId": "d111dbec-b024-4be5-86c5-752d6eb2cf95", "uri": "../contacts/d111dbec-b024-4be5-86c5-752d6eb2cf95.xml"}, "registrationNumber": "EPD-ISC-20240568-CCA1-EN", "referenceToOwnershipOfDataSet": {"shortDescription": [{"value": "ISOCELL GmbH und Co KG", "lang": "en"}], "type": "contact data set", "refObjectId": "8f08116c-2915-4a02-a2c8-2efa71edada3", "uri": "../contacts/8f08116c-2915-4a02-a2c8-2efa71edada3.xml"}, "copyright": true, "licenseType": "Free of charge for all users and uses", "accessRestrictions": [{"value": "None", "lang": "en"}], "other": {"anies": [{"name": "referenceToPublisher", "value": {"shortDescription": [{"value": "Institut Bauen und Umwelt e. V.", "lang": "en"}], "type": "contact data set", "refObjectId": "d111dbec-b024-4be5-86c5-752d6eb2cf95", "uri": "../contacts/d111dbec-b024-4be5-86c5-752d6eb2cf95.xml"}}]}}}, "exchanges": {"exchange": [{"dataSetInternalID": 0, "referenceToFlowDataSet": {"shortDescription": [{"value": " ISOCELL Zellulose Einblasdämmung ()", "lang": "en"}], "type": "flow data set", "refObjectId": "52c58b0f-83bf-9ac9-b82b-2b4df4fa2560", "uri": "../flows/52c58b0f-83bf-9ac9-b82b-2b4df4fa2560.xml"}, "meanAmount": 1.0, "referencesToDataSource": {}, "referenceFlow": true, "resolvedFlowVersion": "00.01.000", "resultingflowAmount": 1.0, "flowProperties": [{"name": [{"lang": "en", "value": "Mass"}, {"lang": "de", "value": "Masse"}], "uuid": "93a60a56-a3c8-11da-a746-0800200b9a66", "referenceFlowProperty": true, "meanValue": 1.0, "referenceUnit": "kg", "unitGroupUUID": "ad38d542-3fe9-439d-9b95-2f5f7752acaf"}], "materialProperties": [{"name": "gross density", "value": "45.0", "unit": "kg/m^3", "unitDescription": "kilograms per cubic metre"}], "typeOfFlow": "Product flow", "classification": {"classHierarchy": " /  / ", "name": "OEKOBAU.DAT"}}, {"dataSetInternalID": 1, "referenceToFlowDataSet": {"shortDescription": [{"value": "Renewable primary energy as energy carrier (PERE)", "lang": "en"}, {"value": "Erneuerbare Primärenergie als Energieträger (PERE)", "lang": "de"}], "type": "flow data set", "refObjectId": "20f32be5-0398-4288-9b6d-accddd195317", "uri": "../flows/20f32be5-0398-4288-9b6d-accddd195317.xml"}, "exchange direction": "INPUT", "other": {"anies": [{"name": "referenceToUnitGroupDataSet", "value": {"shortDescription": [{"value": "MJ", "lang": "en"}], "type": "unit group data set", "refObjectId": "93a60a57-a3c8-11da-a746-0800200c9a66", "uri": "../unitgroups/93a60a57-a3c8-11da-a746-0800200c9a66.xml"}}, {"value": "0.0671085431825277", "module": "A1"}, {"value": "0.0653972100579993", "module": "A2"}, {"value": "0.689793504102614", "module": "A3"}, {"value": "0.0708762998276377", "module": "A4"}, {"value": "0.436954425127007", "module": "A5"}, {"value": "0", "module": "B1"}, {"value": "0", "module": "B2"}, {"value": "0", "module": "B3"}, {"value": "0", "module": "B4"}, {"value": "0", "module": "B5"}, {"value": "0", "module": "B6"}, {"value": "0", "module": "B7"}, {"value": "0.00508080975746323", "module": "C1"}, {"value": "0.0265786124353642", "module": "C2"}, {"value": "13.6184870941008", "module": "C3"}, {"value": "0", "module": "C4"}, {"value": "-3.37669644085898", "module": "D"}]}, "resolvedFlowVersion": "38.00.000", "flowProperties": [], "typeOfFlow": "Other flow", "classification": {"classHierarchy": "Quantities", "name": "GaBiCategories"}}, {"dataSetInternalID": 2, "referenceToFlowDataSet": {"shortDescription": [{"value": "Renewable primary energy resources as material utilization (PERM)", "lang": "en"}, {"value": "Erneuerbare Primärenergie zur stofflichen Nutzung (PERM)", "lang": "de"}], "type": "flow data set", "refObjectId": "fb3ec0de-548d-4508-aea5-00b73bf6f702", "uri": "../flows/fb3ec0de-548d-4508-aea5-00b73bf6f702.xml"}, "exchange direction": "INPUT", "other": {"anies": [{"name": "referenceToUnitGroupDataSet", "value": {"shortDescription": [{"value": "MJ", "lang": "en"}], "type": "unit group data set", "refObjectId": "93a60a57-a3c8-11da-a746-0800200c9a66", "uri": "../unitgroups/93a60a57-a3c8-11da-a746-0800200c9a66.xml"}}, {"value": "13.4573804981406", "module": "A1"}, {"value": "0", "module": "A2"}, {"value": "0.58462636527849", "module": "A3"}, {"value": "0", "module": "A4"}, {"value": "-0.510323946404445", "module": "A5"}, {"value": "0", "module": "B1"}, {"value": "0", "module": "B2"}, {"value": "0", "module": "B3"}, {"value": "0", "module": "B4"}, {"value": "0", "module": "B5"}, {"value": "0", "module": "B6"}, {"value": "0", "module": "B7"}, {"value": "0", "module": "C1"}, {"value": "0", "module": "C2"}, {"value": "-13.4573804981406", "module": "C3"}, {"value": "0", "module": "C4"}, {"value": "0.175387909583547", "module": "D"}]}, "resolvedFlowVersion": "38.00.000", "flowProperties": [], "typeOfFlow": "Other flow", "classification": {"classHierarchy": "Quantities", "name": "GaBiCategories"}}, {"dataSetInternalID": 3, "referenceToFlowDataSet": {"shortDescription": [{"value": "Total use of renewable primary energy resources (PERT)", "lang": "en"}, {"value": "Total erneuerbare Primärenergie (PERT)", "lang": "de"}], "type": "flow data set", "refObjectId": "53f97275-fa8a-4cdd-9024-65936002acd0", "uri": "../flows/53f97275-fa8a-4cdd-9024-65936002acd0.xml"}, "exchange direction": "INPUT", "other": {"anies": [{"name": "referenceToUnitGroupDataSet", "value": {"shortDescription": [{"value": "MJ", "lang": "en"}], "type": "unit group data set", "refObjectId": "93a60a57-a3c8-11da-a746-0800200c9a66", "uri": "../unitgroups/93a60a57-a3c8-11da-a746-0800200c9a66.xml"}}, {"value": "13.5244890413231", "module": "A1"}, {"value": "0.0653972100579993", "module": "A2"}, {"value": "1.2744198693811", "module": "A3"}, {"value": "0.0708762998276377", "module": "A4"}, {"value": "-0.0733695212774381", "module": "A5"}, {"value": "0", "module": "B1"}, {"value": "0", "module": "B2"}, {"value": "0", "module": "B3"}, {"value": "0", "module": "B4"}, {"value": "0", "module": "B5"}, {"value": "0", "module": "B6"}, {"value": "0", "module": "B7"}, {"value": "0.00508080975746323", "module": "C1"}, {"value": "0.0265786124353642", "module": "C2"}, {"value": "0.16110659596028", "module": "C3"}, {"value": "0", "module": "C4"}, {"value": "-3.20130853127544", "module": "D"}]}, "resolvedFlowVersion": "38.00.000", "flowProperties": [], "typeOfFlow": "Other flow", "classification": {"classHierarchy": "Quantities / Environmental quantities / EPD EN 15804 / LCI indicators", "name": "GaBiCategories"}}, {"dataSetInternalID": 4, "referenceToFlowDataSet": {"shortDescription": [{"value": "Non renewable primary energy as energy carrier (PENRE)", "lang": "en"}, {"value": "Nicht-erneuerbare Primärenergie als Energieträger (PENRE)", "lang": "de"}], "type": "flow data set", "refObjectId": "ac857178-2b45-46ec-892a-a9a4332f0372", "uri": "../flows/ac857178-2b45-46ec-892a-a9a4332f0372.xml"}, "exchange direction": "INPUT", "other": {"anies": [{"name": "referenceToUnitGroupDataSet", "value": {"shortDescription": [{"value": "MJ", "lang": "en"}], "type": "unit group data set", "refObjectId": "93a60a57-a3c8-11da-a746-0800200c9a66", "uri": "../unitgroups/93a60a57-a3c8-11da-a746-0800200c9a66.xml"}}, {"value": "0.695185159572998", "module": "A1"}, {"value": "0.590934240105012", "module": "A2"}, {"value": "1.2672385071463", "module": "A3"}, {"value": "0.64044371836283", "module": "A4"}, {"value": "0.263978652356182", "module": "A5"}, {"value": "0", "module": "B1"}, {"value": "0", "module": "B2"}, {"value": "0", "module": "B3"}, {"value": "0", "module": "B4"}, {"value": "0", "module": "B5"}, {"value": "0", "module": "B6"}, {"value": "0", "module": "B7"}, {"value": "0.0459105893123252", "module": "C1"}, {"value": "0.240166394386062", "module": "C2"}, {"value": "0.463427915764258", "module": "C3"}, {"value": "0", "module": "C4"}, {"value": "-7.25259400072289", "module": "D"}]}, "resolvedFlowVersion": "38.00.000", "flowProperties": [], "typeOfFlow": "Other flow", "classification": {"classHierarchy": "Quantities", "name": "GaBiCategories"}}, {"dataSetInternalID": 5, "referenceToFlowDataSet": {"shortDescription": [{"value": "Non renewable primary energy as material utilization (PENRM)", "lang": "en"}, {"value": "Nicht-erneuerbare Primärenergie zur stofflichen Nutzung (PENRM)", "lang": "de"}], "type": "flow data set", "refObjectId": "1421caa0-679d-4bf4-b282-0eb850ccae27", "uri": "../flows/1421caa0-679d-4bf4-b282-0eb850ccae27.xml"}, "exchange direction": "INPUT", "other": {"anies": [{"name": "referenceToUnitGroupDataSet", "value": {"shortDescription": [{"value": "MJ", "lang": "en"}], "type": "unit group data set", "refObjectId": "93a60a57-a3c8-11da-a746-0800200c9a66", "uri": "../unitgroups/93a60a57-a3c8-11da-a746-0800200c9a66.xml"}}, {"value": "0", "module": "A1"}, {"value": "0", "module": "A2"}, {"value": "0.28526375641744", "module": "A3"}, {"value": "0", "module": "A4"}, {"value": "-0.281769275401326", "module": "A5"}, {"value": "0", "module": "B1"}, {"value": "0", "module": "B2"}, {"value": "0", "module": "B3"}, {"value": "0", "module": "B4"}, {"value": "0", "module": "B5"}, {"value": "0", "module": "B6"}, {"value": "0", "module": "B7"}, {"value": "0", "module": "C1"}, {"value": "0", "module": "C2"}, {"value": "0", "module": "C3"}, {"value": "0", "module": "C4"}, {"value": "0.0784475330147959", "module": "D"}]}, "resolvedFlowVersion": "38.00.000", "flowProperties": [], "typeOfFlow": "Other flow", "classification": {"classHierarchy": "Quantities", "name": "GaBiCategories"}}, {"dataSetInternalID": 6, "referenceToFlowDataSet": {"shortDescription": [{"value": "Total use of non renewable primary energy resources (PENRT)", "lang": "en"}, {"value": "Total nicht erneuerbare Primärenergie (PENRT)", "lang": "de"}], "type": "flow data set", "refObjectId": "06159210-646b-4c8d-8583-da9b3b95a6c1", "uri": "../flows/06159210-646b-4c8d-8583-da9b3b95a6c1.xml"}, "exchange direction": "INPUT", "other": {"anies": [{"name": "referenceToUnitGroupDataSet", "value": {"shortDescription": [{"value": "MJ", "lang": "en"}], "type": "unit group data set", "refObjectId": "93a60a57-a3c8-11da-a746-0800200c9a66", "uri": "../unitgroups/93a60a57-a3c8-11da-a746-0800200c9a66.xml"}}, {"value": "0.695185159572998", "module": "A1"}, {"value": "0.590934240105012", "module": "A2"}, {"value": "1.55250226356374", "module": "A3"}, {"value": "0.64044371836283", "module": "A4"}, {"value": "-0.0177906230451439", "module": "A5"}, {"value": "0", "module": "B1"}, {"value": "0", "module": "B2"}, {"value": "0", "module": "B3"}, {"value": "0", "module": "B4"}, {"value": "0", "module": "B5"}, {"value": "0", "module": "B6"}, {"value": "0", "module": "B7"}, {"value": "0.0459105893123252", "module": "C1"}, {"value": "0.240166394386062", "module": "C2"}, {"value": "0.463427915764258", "module": "C3"}, {"value": "0", "module": "C4"}, {"value": "-7.17414646770809", "module": "D"}]}, "resolvedFlowVersion": "38.00.000", "flowProperties": [], "typeOfFlow": "Other flow", "classification": {"classHierarchy": "Quantities / Environmental quantities / EPD EN 15804 / LCI indicators", "name": "GaBiCategories"}}, {"dataSetInternalID": 7, "referenceToFlowDataSet": {"shortDescription": [{"value": "Use of secondary material (SM)", "lang": "en"}, {"value": "Einsatz von Sekundärstoffen (SM)", "lang": "de"}], "type": "flow data set", "refObjectId": "c6a1f35f-2d09-4f54-8dfb-97e502e1ce92", "uri": "../flows/c6a1f35f-2d09-4f54-8dfb-97e502e1ce92.xml"}, "exchange direction": "INPUT", "other": {"anies": [{"name": "referenceToUnitGroupDataSet", "value": {"shortDescription": [{"value": "kg", "lang": "en"}], "type": "unit group data set", "refObjectId": "ad38d542-3fe9-439d-9b95-2f5f7752acaf", "uri": "../unitgroups/ad38d542-3fe9-439d-9b95-2f5f7752acaf.xml"}}, {"value": "0.92", "module": "A1"}, {"value": "0", "module": "A2"}, {"value": "0", "module": "A3"}, {"value": "0", "module": "A4"}, {"value": "0.00197383793100389", "module": "A5"}, {"value": "0", "module": "B1"}, {"value": "0", "module": "B2"}, {"value": "0", "module": "B3"}, {"value": "0", "module": "B4"}, {"value": "0", "module": "B5"}, {"value": "0", "module": "B6"}, {"value": "0", "module": "B7"}, {"value": "0", "module": "C1"}, {"value": "0", "module": "C2"}, {"value": "0", "module": "C3"}, {"value": "0", "module": "C4"}, {"value": "0.0130145627422006", "module": "D"}]}, "resolvedFlowVersion": "38.00.000", "flowProperties": [], "typeOfFlow": "Other flow", "classification": {"classHierarchy": "Quantities / Environmental quantities / EPD EN 15804 / LCI indicators", "name": "GaBiCategories"}}, {"dataSetInternalID": 8, "referenceToFlowDataSet": {"shortDescription": [{"value": "Use of renewable secondary fuels (RSF)", "lang": "en"}, {"value": "Erneuerbare Sekundärbrennstoffe (RSF)", "lang": "de"}], "type": "flow data set", "refObjectId": "64333088-a55f-4aa2-9a31-c10b07816787", "uri": "../flows/64333088-a55f-4aa2-9a31-c10b07816787.xml"}, "exchange direction": "INPUT", "other": {"anies": [{"name": "referenceToUnitGroupDataSet", "value": {"shortDescription": [{"value": "MJ", "lang": "en"}], "type": "unit group data set", "refObjectId": "93a60a57-a3c8-11da-a746-0800200c9a66", "uri": "../unitgroups/93a60a57-a3c8-11da-a746-0800200c9a66.xml"}}, {"value": "0", "module": "A1"}, {"value": "0", "module": "A2"}, {"value": "0", "module": "A3"}, {"value": "0", "module": "A4"}, {"value": "0", "module": "A5"}, {"value": "0", "module": "B1"}, {"value": "0", "module": "B2"}, {"value": "0", "module": "B3"}, {"value": "0", "module": "B4"}, {"value": "0", "module": "B5"}, {"value": "0", "module": "B6"}, {"value": "0", "module": "B7"}, {"value": "0", "module": "C1"}, {"value": "0", "module": "C2"}, {"value": "0", "module": "C3"}, {"value": "0", "module": "C4"}, {"value": "0", "module": "D"}]}, "resolvedFlowVersion": "38.00.000", "flowProperties": [], "typeOfFlow": "Other flow", "classification": {"classHierarchy": "Quantities / Environmental quantities / EPD EN 15804 / LCI indicators", "name": "GaBiCategories"}}, {"dataSetInternalID": 9, "referenceToFlowDataSet": {"shortDescription": [{"value": "Use of non renewable secondary fuels (NRSF)", "lang": "en"}, {"value": "Nicht erneuerbare Sekundärbrennstoffe (NRSF)", "lang": "de"}], "type": "flow data set", "refObjectId": "89def144-d39a-4287-b86f-efde453ddcb2", "uri": "../flows/89def144-d39a-4287-b86f-efde453ddcb2.xml"}, "exchange direction": "INPUT", "other": {"anies": [{"name": "referenceToUnitGroupDataSet", "value": {"shortDescription": [{"value": "MJ", "lang": "en"}], "type": "unit group data set", "refObjectId": "93a60a57-a3c8-11da-a746-0800200c9a66", "uri": "../unitgroups/93a60a57-a3c8-11da-a746-0800200c9a66.xml"}}, {"value": "0", "module": "A1"}, {"value": "0", "module": "A2"}, {"value": "0", "module": "A3"}, {"value": "0", "module": "A4"}, {"value": "0", "module": "A5"}, {"value": "0", "module": "B1"}, {"value": "0", "module": "B2"}, {"value": "0", "module": "B3"}, {"value": "0", "module": "B4"}, {"value": "0", "module": "B5"}, {"value": "0", "module": "B6"}, {"value": "0", "module": "B7"}, {"value": "0", "module": "C1"}, {"value": "0", "module": "C2"}, {"value": "0", "module": "C3"}, {"value": "0", "module": "C4"}, {"value": "0", "module": "D"}]}, "resolvedFlowVersion": "38.00.000", "flowProperties": [], "typeOfFlow": "Other flow", "classification": {"classHierarchy": "Quantities / Environmental quantities / EPD EN 15804 / LCI indicators", "name": "GaBiCategories"}}, {"dataSetInternalID": 10, "referenceToFlowDataSet": {"shortDescription": [{"value": "Use of net fresh water (FW)", "lang": "en"}, {"value": "Einsatz von Süßwasserressourcen (FW)", "lang": "de"}], "type": "flow data set", "refObjectId": "3cf952c8-f3a4-461d-8c96-96456ca62246", "uri": "../flows/3cf952c8-f3a4-461d-8c96-96456ca62246.xml"}, "exchange direction": "INPUT", "other": {"anies": [{"name": "referenceToUnitGroupDataSet", "value": {"shortDescription": [{"value": "m^3", "lang": "en"}], "type": "unit group data set", "refObjectId": "cd950537-0a98-4044-9ba7-9f9a68d0a504", "uri": "../unitgroups/cd950537-0a98-4044-9ba7-9f9a68d0a504.xml"}}, {"value": "0.000209708054078378", "module": "A1"}, {"value": "6.1095123221043E-05", "module": "A2"}, {"value": "0.00046308574486747", "module": "A3"}, {"value": "6.62137768198501E-05", "module": "A4"}, {"value": "0.000197496472336431", "module": "A5"}, {"value": "0", "module": "B1"}, {"value": "0", "module": "B2"}, {"value": "0", "module": "B3"}, {"value": "0", "module": "B4"}, {"value": "0", "module": "B5"}, {"value": "0", "module": "B6"}, {"value": "0", "module": "B7"}, {"value": "4.74657401928303E-06", "module": "C1"}, {"value": "2.48301663074429E-05", "module": "C2"}, {"value": "0.00411487356800279", "module": "C3"}, {"value": "0", "module": "C4"}, {"value": "-0.000981614676466839", "module": "D"}]}, "resolvedFlowVersion": "38.00.000", "flowProperties": [], "typeOfFlow": "Other flow", "classification": {"classHierarchy": "Quantities / Environmental quantities / EPD EN 15804 / LCI indicators", "name": "GaBiCategories"}}, {"dataSetInternalID": 11, "referenceToFlowDataSet": {"shortDescription": [{"value": "Hazardous waste disposed (HWD)", "lang": "en"}, {"value": "Gefährlicher Abfall zur Deponie (HWD)", "lang": "de"}], "type": "flow data set", "refObjectId": "430f9e0f-59b2-46a0-8e0d-55e0e84948fc", "uri": "../flows/430f9e0f-59b2-46a0-8e0d-55e0e84948fc.xml"}, "exchange direction": "OUTPUT", "other": {"anies": [{"name": "referenceToUnitGroupDataSet", "value": {"shortDescription": [{"value": "kg", "lang": "en"}], "type": "unit group data set", "refObjectId": "ad38d542-3fe9-439d-9b95-2f5f7752acaf", "uri": "../unitgroups/ad38d542-3fe9-439d-9b95-2f5f7752acaf.xml"}}, {"value": "7.67846253788348E-11", "module": "A1"}, {"value": "2.8769103564557E-11", "module": "A2"}, {"value": "1.0657851689896E-09", "module": "A3"}, {"value": "3.11794281163604E-11", "module": "A4"}, {"value": "6.61083086049372E-11", "module": "A5"}, {"value": "0", "module": "B1"}, {"value": "0", "module": "B2"}, {"value": "0", "module": "B3"}, {"value": "0", "module": "B4"}, {"value": "0", "module": "B5"}, {"value": "0", "module": "B6"}, {"value": "0", "module": "B7"}, {"value": "2.23511587076325E-12", "module": "C1"}, {"value": "1.16922855436352E-11", "module": "C2"}, {"value": "3.72094097227288E-10", "module": "C3"}, {"value": "0", "module": "C4"}, {"value": "-7.68001124373061E-09", "module": "D"}]}, "resolvedFlowVersion": "38.00.000", "flowProperties": [], "typeOfFlow": "Other flow", "classification": {"classHierarchy": "Quantities / Environmental quantities / EPD EN 15804 / LCI indicators", "name": "GaBiCategories"}}, {"dataSetInternalID": 12, "referenceToFlowDataSet": {"shortDescription": [{"value": "Non hazardous waste disposed (NHWD)", "lang": "en"}, {"value": "Entsorgter nicht gefährlicher Abfall (NHWD)", "lang": "de"}], "type": "flow data set", "refObjectId": "b29ef66b-e286-4afa-949f-62f1a7b4d7fa", "uri": "../flows/b29ef66b-e286-4afa-949f-62f1a7b4d7fa.xml"}, "exchange direction": "OUTPUT", "other": {"anies": [{"name": "referenceToUnitGroupDataSet", "value": {"shortDescription": [{"value": "kg", "lang": "en"}], "type": "unit group data set", "refObjectId": "ad38d542-3fe9-439d-9b95-2f5f7752acaf", "uri": "../unitgroups/ad38d542-3fe9-439d-9b95-2f5f7752acaf.xml"}}, {"value": "0.00877833827721443", "module": "A1"}, {"value": "9.99136547617355E-05", "module": "A2"}, {"value": "0.000962846340522064", "module": "A3"}, {"value": "0.000108284591123803", "module": "A4"}, {"value": "0.00124566143214779", "module": "A5"}, {"value": "0", "module": "B1"}, {"value": "0", "module": "B2"}, {"value": "0", "module": "B3"}, {"value": "0", "module": "B4"}, {"value": "0", "module": "B5"}, {"value": "0", "module": "B6"}, {"value": "0", "module": "B7"}, {"value": "7.76244539433753E-06", "module": "C1"}, {"value": "4.06067216714261E-05", "module": "C2"}, {"value": "0.0299626608969556", "module": "C3"}, {"value": "0", "module": "C4"}, {"value": "-0.00419891226706052", "module": "D"}]}, "resolvedFlowVersion": "38.00.000", "flowProperties": [], "typeOfFlow": "Other flow", "classification": {"classHierarchy": "Quantities / Environmental quantities / EPD EN 15804 / LCI indicators", "name": "GaBiCategories"}}, {"dataSetInternalID": 13, "referenceToFlowDataSet": {"shortDescription": [{"value": "Radioactive waste disposed (RWD)", "lang": "en"}, {"value": "Entsorgter radioaktiver Abfall (RWD)", "lang": "de"}], "type": "flow data set", "refObjectId": "3449546e-52ad-4b39-b809-9fb77cea8ff6", "uri": "../flows/3449546e-52ad-4b39-b809-9fb77cea8ff6.xml"}, "exchange direction": "OUTPUT", "other": {"anies": [{"name": "referenceToUnitGroupDataSet", "value": {"shortDescription": [{"value": "kg", "lang": "en"}], "type": "unit group data set", "refObjectId": "ad38d542-3fe9-439d-9b95-2f5f7752acaf", "uri": "../unitgroups/ad38d542-3fe9-439d-9b95-2f5f7752acaf.xml"}}, {"value": "1.2068823114363E-05", "module": "A1"}, {"value": "9.40571277538881E-07", "module": "A2"}, {"value": "9.26014909898672E-05", "module": "A3"}, {"value": "1.01937394297077E-06", "module": "A4"}, {"value": "3.02177070565756E-06", "module": "A5"}, {"value": "0", "module": "B1"}, {"value": "0", "module": "B2"}, {"value": "0", "module": "B3"}, {"value": "0", "module": "B4"}, {"value": "0", "module": "B5"}, {"value": "0", "module": "B6"}, {"value": "0", "module": "B7"}, {"value": "7.30744281028342E-08", "module": "C1"}, {"value": "3.82265228614038E-07", "module": "C2"}, {"value": "1.43016734500565E-05", "module": "C3"}, {"value": "0", "module": "C4"}, {"value": "-0.000296386190388054", "module": "D"}]}, "resolvedFlowVersion": "38.00.000", "flowProperties": [], "typeOfFlow": "Other flow", "classification": {"classHierarchy": "Quantities / Environmental quantities / EPD EN 15804 / LCI indicators", "name": "GaBiCategories"}}, {"dataSetInternalID": 14, "referenceToFlowDataSet": {"shortDescription": [{"value": "Components for re-use (CRU)", "lang": "en"}, {"value": "Komponenten für die Wiederverwendung (CRU)", "lang": "de"}], "type": "flow data set", "refObjectId": "a2b32f97-3fc7-4af2-b209-525bc6426f33", "uri": "../flows/a2b32f97-3fc7-4af2-b209-525bc6426f33.xml"}, "exchange direction": "OUTPUT", "other": {"anies": [{"name": "referenceToUnitGroupDataSet", "value": {"shortDescription": [{"value": "kg", "lang": "en"}], "type": "unit group data set", "refObjectId": "ad38d542-3fe9-439d-9b95-2f5f7752acaf", "uri": "../unitgroups/ad38d542-3fe9-439d-9b95-2f5f7752acaf.xml"}}, {"value": "0", "module": "A1"}, {"value": "0", "module": "A2"}, {"value": "0", "module": "A3"}, {"value": "0", "module": "A4"}, {"value": "0", "module": "A5"}, {"value": "0", "module": "B1"}, {"value": "0", "module": "B2"}, {"value": "0", "module": "B3"}, {"value": "0", "module": "B4"}, {"value": "0", "module": "B5"}, {"value": "0", "module": "B6"}, {"value": "0", "module": "B7"}, {"value": "0", "module": "C1"}, {"value": "0", "module": "C2"}, {"value": "0", "module": "C3"}, {"value": "0", "module": "C4"}, {"value": "0", "module": "D"}]}, "resolvedFlowVersion": "38.00.000", "flowProperties": [], "typeOfFlow": "Other flow", "classification": {"classHierarchy": "Quantities / Environmental quantities / EPD EN 15804 / LCI indicators", "name": "GaBiCategories"}}, {"dataSetInternalID": 15, "referenceToFlowDataSet": {"shortDescription": [{"value": "Materials for recycling (MFR)", "lang": "en"}, {"value": "Stoffe zum Recycling (MFR)", "lang": "de"}], "type": "flow data set", "refObjectId": "d7fe48a5-4103-49c8-9aae-b0b5dfdbd6ae", "uri": "../flows/d7fe48a5-4103-49c8-9aae-b0b5dfdbd6ae.xml"}, "exchange direction": "OUTPUT", "other": {"anies": [{"name": "referenceToUnitGroupDataSet", "value": {"shortDescription": [{"value": "kg", "lang": "en"}], "type": "unit group data set", "refObjectId": "ad38d542-3fe9-439d-9b95-2f5f7752acaf", "uri": "../unitgroups/ad38d542-3fe9-439d-9b95-2f5f7752acaf.xml"}}, {"value": "0", "module": "A1"}, {"value": "0", "module": "A2"}, {"value": "0.000826342290228914", "module": "A3"}, {"value": "0", "module": "A4"}, {"value": "0.0149185623699632", "module": "A5"}, {"value": "0", "module": "B1"}, {"value": "0", "module": "B2"}, {"value": "0", "module": "B3"}, {"value": "0", "module": "B4"}, {"value": "0", "module": "B5"}, {"value": "0", "module": "B6"}, {"value": "0", "module": "B7"}, {"value": "0", "module": "C1"}, {"value": "0", "module": "C2"}, {"value": "0", "module": "C3"}, {"value": "0", "module": "C4"}, {"value": "0", "module": "D"}]}, "resolvedFlowVersion": "38.00.000", "flowProperties": [], "typeOfFlow": "Other flow", "classification": {"classHierarchy": "Quantities / Environmental quantities / EPD EN 15804 / LCI indicators", "name": "GaBiCategories"}}, {"dataSetInternalID": 16, "referenceToFlowDataSet": {"shortDescription": [{"value": "Materials for energy recovery (MER)", "lang": "en"}, {"value": "Stoffe für die Energierückgewinnung (MER)", "lang": "de"}], "type": "flow data set", "refObjectId": "59a9181c-3aaf-46ee-8b13-2b3723b6e447", "uri": "../flows/59a9181c-3aaf-46ee-8b13-2b3723b6e447.xml"}, "exchange direction": "OUTPUT", "other": {"anies": [{"name": "referenceToUnitGroupDataSet", "value": {"shortDescription": [{"value": "kg", "lang": "en"}], "type": "unit group data set", "refObjectId": "ad38d542-3fe9-439d-9b95-2f5f7752acaf", "uri": "../unitgroups/ad38d542-3fe9-439d-9b95-2f5f7752acaf.xml"}}, {"value": "0", "module": "A1"}, {"value": "0", "module": "A2"}, {"value": "0", "module": "A3"}, {"value": "0", "module": "A4"}, {"value": "0", "module": "A5"}, {"value": "0", "module": "B1"}, {"value": "0", "module": "B2"}, {"value": "0", "module": "B3"}, {"value": "0", "module": "B4"}, {"value": "0", "module": "B5"}, {"value": "0", "module": "B6"}, {"value": "0", "module": "B7"}, {"value": "0", "module": "C1"}, {"value": "0", "module": "C2"}, {"value": "0", "module": "C3"}, {"value": "0", "module": "C4"}, {"value": "0", "module": "D"}]}, "resolvedFlowVersion": "38.00.000", "flowProperties": [], "typeOfFlow": "Other flow", "classification": {"classHierarchy": "Quantities / Environmental quantities / EPD EN 15804 / LCI indicators", "name": "GaBiCategories"}}, {"dataSetInternalID": 17, "referenceToFlowDataSet": {"shortDescription": [{"value": "Exported electrical energy (EEE)", "lang": "en"}, {"value": "Exportierte elektrische Energie (EEE)", "lang": "de"}], "type": "flow data set", "refObjectId": "4da0c987-2b76-40d6-9e9e-82a017aaaf29", "uri": "../flows/4da0c987-2b76-40d6-9e9e-82a017aaaf29.xml"}, "exchange direction": "OUTPUT", "other": {"anies": [{"name": "referenceToUnitGroupDataSet", "value": {"shortDescription": [{"value": "MJ", "lang": "en"}], "type": "unit group data set", "refObjectId": "93a60a57-a3c8-11da-a746-0800200c9a66", "uri": "../unitgroups/93a60a57-a3c8-11da-a746-0800200c9a66.xml"}}, {"value": "0", "module": "A1"}, {"value": "0", "module": "A2"}, {"value": "0.00338096005433442", "module": "A3"}, {"value": "0", "module": "A4"}, {"value": "0.133525540449832", "module": "A5"}, {"value": "0", "module": "B1"}, {"value": "0", "module": "B2"}, {"value": "0", "module": "B3"}, {"value": "0", "module": "B4"}, {"value": "0", "module": "B5"}, {"value": "0", "module": "B6"}, {"value": "0", "module": "B7"}, {"value": "0", "module": "C1"}, {"value": "0", "module": "C2"}, {"value": "1.74945946475827", "module": "C3"}, {"value": "0", "module": "C4"}, {"value": "0", "module": "D"}]}, "resolvedFlowVersion": "38.00.000", "flowProperties": [], "typeOfFlow": "Other flow", "classification": {"classHierarchy": "Quantities / Environmental quantities / EPD EN 15804 / LCI indicators", "name": "GaBiCategories"}}, {"dataSetInternalID": 18, "referenceToFlowDataSet": {"shortDescription": [{"value": "Exported thermal energy (EET)", "lang": "en"}, {"value": "Exportierte thermische Energie (EET)", "lang": "de"}], "type": "flow data set", "refObjectId": "98daf38a-7a79-46d3-9a37-2b7bd0955810", "uri": "../flows/98daf38a-7a79-46d3-9a37-2b7bd0955810.xml"}, "exchange direction": "OUTPUT", "other": {"anies": [{"name": "referenceToUnitGroupDataSet", "value": {"shortDescription": [{"value": "MJ", "lang": "en"}], "type": "unit group data set", "refObjectId": "93a60a57-a3c8-11da-a746-0800200c9a66", "uri": "../unitgroups/93a60a57-a3c8-11da-a746-0800200c9a66.xml"}}, {"value": "0", "module": "A1"}, {"value": "0", "module": "A2"}, {"value": "0.00664748761452213", "module": "A3"}, {"value": "0", "module": "A4"}, {"value": "0.353193812792242", "module": "A5"}, {"value": "0", "module": "B1"}, {"value": "0", "module": "B2"}, {"value": "0", "module": "B3"}, {"value": "0", "module": "B4"}, {"value": "0", "module": "B5"}, {"value": "0", "module": "B6"}, {"value": "0", "module": "B7"}, {"value": "0", "module": "C1"}, {"value": "0", "module": "C2"}, {"value": "3.43970645532473", "module": "C3"}, {"value": "0", "module": "C4"}, {"value": "0", "module": "D"}]}, "resolvedFlowVersion": "38.00.000", "flowProperties": [], "typeOfFlow": "Other flow", "classification": {"classHierarchy": "Quantities / Environmental quantities / EPD EN 15804 / LCI indicators", "name": "GaBiCategories"}}]}, "LCIAResults": {"LCIAResult": [{"referenceToLCIAMethodDataSet": {"shortDescription": [{"value": "Global Warming Potential total (GWP-total)", "lang": "en"}, {"value": "Globales Erwärmungspotenzial total (GWP-total)", "lang": "de"}], "type": "LCIA method data set", "refObjectId": "6a37f984-a4b3-458a-a20a-64418c145fa2", "uri": "../lciamethods/6a37f984-a4b3-458a-a20a-64418c145fa2.xml"}, "other": {"anies": [{"name": "referenceToUnitGroupDataSet", "value": {"shortDescription": [{"value": "kg CO_(2) eq", "lang": "en"}], "type": "unit group data set", "refObjectId": "1ebf3012-d0db-4de2-aefd-ef30cedb0be1", "uri": "../unitgroups/1ebf3012-d0db-4de2-aefd-ef30cedb0be1.xml"}}, {"value": "-1.44790242009206", "module": "A1"}, {"value": "0.0475185977188077", "module": "A2"}, {"value": "-0.0207844818320393", "module": "A3"}, {"value": "0.0514462208512644", "module": "A4"}, {"value": "0.0757185787708899", "module": "A5"}, {"value": "0", "module": "B1"}, {"value": "0", "module": "B2"}, {"value": "0", "module": "B3"}, {"value": "0", "module": "B4"}, {"value": "0", "module": "B5"}, {"value": "0", "module": "B6"}, {"value": "0", "module": "B7"}, {"value": "0.000768854252240354", "module": "C1"}, {"value": "0.0192923328192242", "module": "C2"}, {"value": "1.52826688401129", "module": "C3"}, {"value": "0", "module": "C4"}, {"value": "-0.498774756109416", "module": "D"}]}}, {"referenceToLCIAMethodDataSet": {"shortDescription": [{"value": "Global Warming Potential fossil fuels (GWP-fossil)", "lang": "en"}, {"value": "Globales Erwärmungspotenzial fossil (GWP-fossil)", "lang": "de"}], "type": "LCIA method data set", "refObjectId": "5f635281-343e-44fb-83df-1971b155e6b6", "uri": "../lciamethods/5f635281-343e-44fb-83df-1971b155e6b6.xml"}, "other": {"anies": [{"name": "referenceToUnitGroupDataSet", "value": {"shortDescription": [{"value": "kg CO_(2) eq", "lang": "en"}], "type": "unit group data set", "refObjectId": "1ebf3012-d0db-4de2-aefd-ef30cedb0be1", "uri": "../unitgroups/1ebf3012-d0db-4de2-aefd-ef30cedb0be1.xml"}}, {"value": "0.0422238966091457", "module": "A1"}, {"value": "0.0466529430074091", "module": "A2"}, {"value": "0.0426849273465186", "module": "A3"}, {"value": "0.0505080401120879", "module": "A4"}, {"value": "0.0196821215305754", "module": "A5"}, {"value": "0", "module": "B1"}, {"value": "0", "module": "B2"}, {"value": "0", "module": "B3"}, {"value": "0", "module": "B4"}, {"value": "0", "module": "B5"}, {"value": "0", "module": "B6"}, {"value": "0", "module": "B7"}, {"value": "0.000701600207299178", "module": "C1"}, {"value": "0.018940515042033", "module": "C2"}, {"value": "0.0381084943110442", "module": "C3"}, {"value": "0", "module": "C4"}, {"value": "-0.483249104542709", "module": "D"}]}}, {"referenceToLCIAMethodDataSet": {"shortDescription": [{"value": "Global Warming Potential biogenic (GWP-biogenic)", "lang": "en"}, {"value": "Globales Erwärmungspotenzial biogen (GWP-biogenic)", "lang": "de"}], "type": "LCIA method data set", "refObjectId": "2356e1ab-0185-4db5-86e5-16de51c7485c", "uri": "../lciamethods/2356e1ab-0185-4db5-86e5-16de51c7485c.xml"}, "other": {"anies": [{"name": "referenceToUnitGroupDataSet", "value": {"shortDescription": [{"value": "kg CO_(2) eq", "lang": "en"}], "type": "unit group data set", "refObjectId": "1ebf3012-d0db-4de2-aefd-ef30cedb0be1", "uri": "../unitgroups/1ebf3012-d0db-4de2-aefd-ef30cedb0be1.xml"}}, {"value": "-1.49013318716542", "module": "A1"}, {"value": "0", "module": "A2"}, {"value": "-0.0637863946077829", "module": "A3"}, {"value": "0", "module": "A4"}, {"value": "0.0560167966989169", "module": "A5"}, {"value": "0", "module": "B1"}, {"value": "0", "module": "B2"}, {"value": "0", "module": "B3"}, {"value": "0", "module": "B4"}, {"value": "0", "module": "B5"}, {"value": "0", "module": "B6"}, {"value": "0", "module": "B7"}, {"value": "0", "module": "C1"}, {"value": "0", "module": "C2"}, {"value": "1.49013318716542", "module": "C3"}, {"value": "0", "module": "C4"}, {"value": "-0.0154735555925141", "module": "D"}]}}, {"referenceToLCIAMethodDataSet": {"shortDescription": [{"value": "Global Warming Potential luluc (GWP-luluc)", "lang": "en"}, {"value": "Globales Erwärmungspotenzial luluc (GWP-luluc)", "lang": "de"}], "type": "LCIA method data set", "refObjectId": "4331bbdb-978a-490d-8707-eeb047f01a55", "uri": "../lciamethods/4331bbdb-978a-490d-8707-eeb047f01a55.xml"}, "other": {"anies": [{"name": "referenceToUnitGroupDataSet", "value": {"shortDescription": [{"value": "kg CO_(2) eq", "lang": "en"}], "type": "unit group data set", "refObjectId": "1ebf3012-d0db-4de2-aefd-ef30cedb0be1", "uri": "../unitgroups/1ebf3012-d0db-4de2-aefd-ef30cedb0be1.xml"}}, {"value": "6.87046421294211E-06", "module": "A1"}, {"value": "0.00086565471139863", "module": "A2"}, {"value": "0.000316985429224956", "module": "A3"}, {"value": "0.000938180739176531", "module": "A4"}, {"value": "1.96605413976515E-05", "module": "A5"}, {"value": "0", "module": "B1"}, {"value": "0", "module": "B2"}, {"value": "0", "module": "B3"}, {"value": "0", "module": "B4"}, {"value": "0", "module": "B5"}, {"value": "0", "module": "B6"}, {"value": "0", "module": "B7"}, {"value": "6.72540449411756E-05", "module": "C1"}, {"value": "0.0003518177771912", "module": "C2"}, {"value": "2.52025348284739E-05", "module": "C3"}, {"value": "0", "module": "C4"}, {"value": "-5.20959741926019E-05", "module": "D"}]}}, {"referenceToLCIAMethodDataSet": {"shortDescription": [{"value": "Depletion potential of the stratospheric ozone layer (ODP)", "lang": "en"}, {"value": "Abbau Potential der stratosphärischen Ozonschicht (ODP)", "lang": "de"}], "type": "LCIA method data set", "refObjectId": "b5c629d6-def3-11e6-bf01-fe55135034f3", "uri": "../lciamethods/b5c629d6-def3-11e6-bf01-fe55135034f3.xml"}, "other": {"anies": [{"name": "referenceToUnitGroupDataSet", "value": {"shortDescription": [{"value": "kg CFC11 eq", "lang": "en"}], "type": "unit group data set", "refObjectId": "d9e957c9-7309-4474-bf3a-7777df6c4e5b", "uri": "../unitgroups/d9e957c9-7309-4474-bf3a-7777df6c4e5b.xml"}}, {"value": "4.56812276726221E-14", "module": "A1"}, {"value": "1.4211872828266E-14", "module": "A2"}, {"value": "7.32500638800992E-13", "module": "A3"}, {"value": "1.54025677669598E-14", "module": "A4"}, {"value": "6.19823670236899E-14", "module": "A5"}, {"value": "0", "module": "B1"}, {"value": "0", "module": "B2"}, {"value": "0", "module": "B3"}, {"value": "0", "module": "B4"}, {"value": "0", "module": "B5"}, {"value": "0", "module": "B6"}, {"value": "0", "module": "B7"}, {"value": "1.10414224205652E-15", "module": "C1"}, {"value": "5.77596291260994E-15", "module": "C2"}, {"value": "3.32154860012819E-13", "module": "C3"}, {"value": "0", "module": "C4"}, {"value": "-7.10879060913837E-12", "module": "D"}]}}, {"referenceToLCIAMethodDataSet": {"shortDescription": [{"value": "Acidification potential of land and water (AP)", "lang": "en"}, {"value": "Versauerungspotenzial von Boden und Wasser (AP)", "lang": "de"}], "type": "LCIA method data set", "refObjectId": "b5c611c6-def3-11e6-bf01-fe55135034f3", "uri": "../lciamethods/b5c611c6-def3-11e6-bf01-fe55135034f3.xml"}, "other": {"anies": [{"name": "referenceToUnitGroupDataSet", "value": {"shortDescription": [{"value": "mol H^(+) eq", "lang": "en"}], "type": "unit group data set", "refObjectId": "42e089ac-92bf-4bf2-8ca1-5fc40d18f2ed", "uri": "../unitgroups/42e089ac-92bf-4bf2-8ca1-5fc40d18f2ed.xml"}}, {"value": "0.000288638717406799", "module": "A1"}, {"value": "0.000260893624231435", "module": "A2"}, {"value": "9.07333748478186E-05", "module": "A3"}, {"value": "0.000323659325346574", "module": "A4"}, {"value": "2.46431714605502E-05", "module": "A5"}, {"value": "0", "module": "B1"}, {"value": "0", "module": "B2"}, {"value": "0", "module": "B3"}, {"value": "0", "module": "B4"}, {"value": "0", "module": "B5"}, {"value": "0", "module": "B6"}, {"value": "0", "module": "B7"}, {"value": "2.65398559851959E-06", "module": "C1"}, {"value": "0.000121372247004965", "module": "C2"}, {"value": "0.000453808995267005", "module": "C3"}, {"value": "0", "module": "C4"}, {"value": "-0.000459440457211374", "module": "D"}]}}, {"referenceToLCIAMethodDataSet": {"shortDescription": [{"value": "Eutrophication potential aquatic freshwater (EP-freshwater)", "lang": "en"}, {"value": "Eutrophierungspotenzial Süßwasser (EP-freshwater)", "lang": "de"}], "type": "LCIA method data set", "refObjectId": "b53ec18f-7377-4ad3-86eb-cc3f4f276b2b", "uri": "../lciamethods/b53ec18f-7377-4ad3-86eb-cc3f4f276b2b.xml"}, "other": {"anies": [{"name": "referenceToUnitGroupDataSet", "value": {"shortDescription": [{"value": "kg P eq", "lang": "en"}], "type": "unit group data set", "refObjectId": "0429039d-a61d-4590-ba67-aa4a20a810a1", "uri": "../unitgroups/0429039d-a61d-4590-ba67-aa4a20a810a1.xml"}}, {"value": "4.96968061455435E-08", "module": "A1"}, {"value": "1.2255817639049E-07", "module": "A2"}, {"value": "1.88241316789219E-07", "module": "A3"}, {"value": "1.32826309386548E-07", "module": "A4"}, {"value": "1.67309045832167E-08", "module": "A5"}, {"value": "0", "module": "B1"}, {"value": "0", "module": "B2"}, {"value": "0", "module": "B3"}, {"value": "0", "module": "B4"}, {"value": "0", "module": "B5"}, {"value": "0", "module": "B6"}, {"value": "0", "module": "B7"}, {"value": "9.52173308172397E-09", "module": "C1"}, {"value": "4.98098660199558E-08", "module": "C2"}, {"value": "8.53895206392267E-08", "module": "C3"}, {"value": "0", "module": "C4"}, {"value": "-1.37566044252493E-06", "module": "D"}]}}, {"referenceToLCIAMethodDataSet": {"shortDescription": [{"value": "Eutrophication potential aquatic marine (EP-marine)", "lang": "en"}, {"value": "Eutrophierungspotenzial Salzwasser (EP-marine)", "lang": "de"}], "type": "LCIA method data set", "refObjectId": "b5c619fa-def3-11e6-bf01-fe55135034f3", "uri": "../lciamethods/b5c619fa-def3-11e6-bf01-fe55135034f3.xml"}, "other": {"anies": [{"name": "referenceToUnitGroupDataSet", "value": {"shortDescription": [{"value": "kg N eq", "lang": "en"}], "type": "unit group data set", "refObjectId": "d05bb823-ecdf-4686-8c40-bf1d9257859f", "uri": "../unitgroups/d05bb823-ecdf-4686-8c40-bf1d9257859f.xml"}}, {"value": "7.22530882947651E-05", "module": "A1"}, {"value": "0.000127461499572495", "module": "A2"}, {"value": "3.13540125384415E-05", "module": "A3"}, {"value": "0.000159340189222409", "module": "A4"}, {"value": "8.01207266669515E-06", "module": "A5"}, {"value": "0", "module": "B1"}, {"value": "0", "module": "B2"}, {"value": "0", "module": "B3"}, {"value": "0", "module": "B4"}, {"value": "0", "module": "B5"}, {"value": "0", "module": "B6"}, {"value": "0", "module": "B7"}, {"value": "7.13192466225295E-07", "module": "C1"}, {"value": "5.97525709584032E-05", "module": "C2"}, {"value": "0.000152977183184665", "module": "C3"}, {"value": "0", "module": "C4"}, {"value": "-0.000155345818626175", "module": "D"}]}}, {"referenceToLCIAMethodDataSet": {"shortDescription": [{"value": "Eutrophication potential terrestrial (EP-terrestrial)", "lang": "en"}, {"value": "Eutrophierungspotenzial Land (EP-terrestrial)", "lang": "de"}], "type": "LCIA method data set", "refObjectId": "b5c614d2-def3-11e6-bf01-fe55135034f3", "uri": "../lciamethods/b5c614d2-def3-11e6-bf01-fe55135034f3.xml"}, "other": {"anies": [{"name": "referenceToUnitGroupDataSet", "value": {"shortDescription": [{"value": "mol N eq", "lang": "en"}], "type": "unit group data set", "refObjectId": "71b4d617-0ec9-4d3f-b65e-e438940c2401", "uri": "../unitgroups/71b4d617-0ec9-4d3f-b65e-e438940c2401.xml"}}, {"value": "0.000919647680030063", "module": "A1"}, {"value": "0.00142087298609473", "module": "A2"}, {"value": "0.000341289760155753", "module": "A3"}, {"value": "0.00177465086943345", "module": "A4"}, {"value": "0.000114640544594207", "module": "A5"}, {"value": "0", "module": "B1"}, {"value": "0", "module": "B2"}, {"value": "0", "module": "B3"}, {"value": "0", "module": "B4"}, {"value": "0", "module": "B5"}, {"value": "0", "module": "B6"}, {"value": "0", "module": "B7"}, {"value": "9.26327574792715E-06", "module": "C1"}, {"value": "0.000665494076037544", "module": "C2"}, {"value": "0.00209700562452681", "module": "C3"}, {"value": "0", "module": "C4"}, {"value": "-0.00161782553389062", "module": "D"}]}}, {"referenceToLCIAMethodDataSet": {"shortDescription": [{"value": "Formation potential of tropospheric ozone photochemical oxidants (POCP)", "lang": "en"}, {"value": "Bildungspotential für troposphärisches Ozon (POCP)", "lang": "de"}], "type": "LCIA method data set", "refObjectId": "b5c610fe-def3-11e6-bf01-fe55135034f3", "uri": "../lciamethods/b5c610fe-def3-11e6-bf01-fe55135034f3.xml"}, "other": {"anies": [{"name": "referenceToUnitGroupDataSet", "value": {"shortDescription": [{"value": "kg NMVOC eq", "lang": "en"}], "type": "unit group data set", "refObjectId": "d27c25f8-fbc1-44c6-b47b-4adbae4199c6", "uri": "../unitgroups/d27c25f8-fbc1-44c6-b47b-4adbae4199c6.xml"}}, {"value": "0.000185645546417563", "module": "A1"}, {"value": "0.0002535527892155", "module": "A2"}, {"value": "0.000105639482267172", "module": "A3"}, {"value": "0.000314927389878608", "module": "A4"}, {"value": "1.93726039700085E-05", "module": "A5"}, {"value": "0", "module": "B1"}, {"value": "0", "module": "B2"}, {"value": "0", "module": "B3"}, {"value": "0", "module": "B4"}, {"value": "0", "module": "B5"}, {"value": "0", "module": "B6"}, {"value": "0", "module": "B7"}, {"value": "2.66588688901877E-06", "module": "C1"}, {"value": "0.000118097771204478", "module": "C2"}, {"value": "0.000399330756228717", "module": "C3"}, {"value": "0", "module": "C4"}, {"value": "-0.00044333901483093", "module": "D"}]}}, {"referenceToLCIAMethodDataSet": {"shortDescription": [{"value": "Abiotic depletion potential for non fossil resources (ADPE)", "lang": "en"}, {"value": "Potenzial für den abiotischen Abbau nicht fossiler Ressourcen (ADPE)", "lang": "de"}], "type": "LCIA method data set", "refObjectId": "b2ad6494-c78d-11e6-9d9d-cec0c932ce01", "uri": "../lciamethods/b2ad6494-c78d-11e6-9d9d-cec0c932ce01.xml"}, "other": {"anies": [{"name": "referenceToUnitGroupDataSet", "value": {"shortDescription": [{"value": "kg Sb eq", "lang": "en"}], "type": "unit group data set", "refObjectId": "54ccd2d9-a32a-4fc2-923d-f2c8c93e89d4", "uri": "../unitgroups/54ccd2d9-a32a-4fc2-923d-f2c8c93e89d4.xml"}}, {"value": "2.92080289638638E-09", "module": "A1"}, {"value": "7.66060117889571E-09", "module": "A2"}, {"value": "1.04744773932123E-08", "module": "A3"}, {"value": "8.30241940801195E-09", "module": "A4"}, {"value": "6.08951038891125E-10", "module": "A5"}, {"value": "0", "module": "B1"}, {"value": "0", "module": "B2"}, {"value": "0", "module": "B3"}, {"value": "0", "module": "B4"}, {"value": "0", "module": "B5"}, {"value": "0", "module": "B6"}, {"value": "0", "module": "B7"}, {"value": "5.95163879059192E-10", "module": "C1"}, {"value": "3.11340727800449E-09", "module": "C2"}, {"value": "2.84677815366495E-09", "module": "C3"}, {"value": "0", "module": "C4"}, {"value": "-1.088443094671E-07", "module": "D"}]}}, {"referenceToLCIAMethodDataSet": {"shortDescription": [{"value": "Abiotic depletion potential for fossil resources (ADPF)", "lang": "en"}, {"value": "Potenzial für den abiotischen Abbau fossiler Brennstoffe (ADPF)", "lang": "de"}], "type": "LCIA method data set", "refObjectId": "b2ad6110-c78d-11e6-9d9d-cec0c932ce01", "uri": "../lciamethods/b2ad6110-c78d-11e6-9d9d-cec0c932ce01.xml"}, "other": {"anies": [{"name": "referenceToUnitGroupDataSet", "value": {"shortDescription": [{"value": "MJ", "lang": "en"}], "type": "unit group data set", "refObjectId": "93a60a57-a3c8-11da-a746-0800200c9a66", "uri": "../unitgroups/93a60a57-a3c8-11da-a746-0800200c9a66.xml"}}, {"value": "0.68868082538957", "module": "A1"}, {"value": "0.59092406090395", "module": "A2"}, {"value": "1.26720782610408", "module": "A3"}, {"value": "0.640432686330948", "module": "A4"}, {"value": "0.059197199843031", "module": "A5"}, {"value": "0", "module": "B1"}, {"value": "0", "module": "B2"}, {"value": "0", "module": "B3"}, {"value": "0", "module": "B4"}, {"value": "0", "module": "B5"}, {"value": "0", "module": "B6"}, {"value": "0", "module": "B7"}, {"value": "0.0459097984745506", "module": "C1"}, {"value": "0.240162257374106", "module": "C2"}, {"value": "0.463423171871036", "module": "C3"}, {"value": "0", "module": "C4"}, {"value": "-7.25247797131672", "module": "D"}]}}, {"referenceToLCIAMethodDataSet": {"shortDescription": [{"value": "Water use (WDP)", "lang": "en"}, {"value": "Wassernutzung (WDP)", "lang": "de"}], "type": "LCIA method data set", "refObjectId": "b2ad66ce-c78d-11e6-9d9d-cec0c932ce01", "uri": "../lciamethods/b2ad66ce-c78d-11e6-9d9d-cec0c932ce01.xml"}, "other": {"anies": [{"name": "referenceToUnitGroupDataSet", "value": {"shortDescription": [{"value": "m^(3) world eq deprived", "lang": "en"}], "type": "unit group data set", "refObjectId": "6ae2df01-888e-46c8-b17d-49fa3869b476", "uri": "../unitgroups/6ae2df01-888e-46c8-b17d-49fa3869b476.xml"}}, {"value": "0.00400717195374843", "module": "A1"}, {"value": "0.000322575982336414", "module": "A2"}, {"value": "0.00455327271081766", "module": "A3"}, {"value": "0.000349601948171706", "module": "A4"}, {"value": "0.00800738184293562", "module": "A5"}, {"value": "0", "module": "B1"}, {"value": "0", "module": "B2"}, {"value": "0", "module": "B3"}, {"value": "0", "module": "B4"}, {"value": "0", "module": "B5"}, {"value": "0", "module": "B6"}, {"value": "0", "module": "B7"}, {"value": "2.50614238302301E-05", "module": "C1"}, {"value": "0.000131100730564386", "module": "C2"}, {"value": "0.17462410173052", "module": "C3"}, {"value": "0", "module": "C4"}, {"value": "-0.00489651258736541", "module": "D"}]}}, {"referenceToLCIAMethodDataSet": {"shortDescription": [{"value": "Incidence of disease due to PM emissions (PM)", "lang": "en"}, {"value": "Auftreten von Krankheiten aufgrund von Feinstaubemissionen (PM)", "lang": "de"}], "type": "LCIA method data set", "refObjectId": "b5c602c6-def3-11e6-bf01-fe55135034f3", "uri": "../lciamethods/b5c602c6-def3-11e6-bf01-fe55135034f3.xml"}, "other": {"anies": [{"name": "referenceToUnitGroupDataSet", "value": {"shortDescription": [{"value": "Disease incidence", "lang": "en"}], "type": "unit group data set", "refObjectId": "3883559b-648f-4afc-8ba2-0bd24f3affa3", "uri": "../unitgroups/3883559b-648f-4afc-8ba2-0bd24f3affa3.xml"}}, {"value": "4.8730117642813E-09", "module": "A1"}, {"value": "1.12511664305027E-09", "module": "A2"}, {"value": "2.99206234408507E-09", "module": "A3"}, {"value": "1.31443504544185E-09", "module": "A4"}, {"value": "1.62903752467947E-10", "module": "A5"}, {"value": "0", "module": "B1"}, {"value": "0", "module": "B2"}, {"value": "0", "module": "B3"}, {"value": "0", "module": "B4"}, {"value": "0", "module": "B5"}, {"value": "0", "module": "B6"}, {"value": "0", "module": "B7"}, {"value": "3.16416930193891E-11", "module": "C1"}, {"value": "4.92913142040696E-10", "module": "C2"}, {"value": "2.53954864477818E-09", "module": "C3"}, {"value": "0", "module": "C4"}, {"value": "-4.16333909717295E-09", "module": "D"}]}}, {"referenceToLCIAMethodDataSet": {"shortDescription": [{"value": "Human exposure efficiency relative to U235 (IR)", "lang": "en"}, {"value": "Wirkung durch Exposition des Menschen mit U235 (IR)", "lang": "de"}], "type": "LCIA method data set", "refObjectId": "b5c632be-def3-11e6-bf01-fe55135034f3", "uri": "../lciamethods/b5c632be-def3-11e6-bf01-fe55135034f3.xml"}, "other": {"anies": [{"name": "referenceToUnitGroupDataSet", "value": {"shortDescription": [{"value": "kBq U235 eq", "lang": "en"}], "type": "unit group data set", "refObjectId": "456b05bf-1415-44a9-9993-02452f554c09", "uri": "../unitgroups/456b05bf-1415-44a9-9993-02452f554c09.xml"}}, {"value": "0.00112259889168924", "module": "A1"}, {"value": "9.92264249638612E-05", "module": "A2"}, {"value": "0.00730757626557625", "module": "A3"}, {"value": "0.000107539784041643", "module": "A4"}, {"value": "0.000305991002358142", "module": "A5"}, {"value": "0", "module": "B1"}, {"value": "0", "module": "B2"}, {"value": "0", "module": "B3"}, {"value": "0", "module": "B4"}, {"value": "0", "module": "B5"}, {"value": "0", "module": "B6"}, {"value": "0", "module": "B7"}, {"value": "7.70905345514679E-06", "module": "C1"}, {"value": "4.03274190156164E-05", "module": "C2"}, {"value": "0.00152100129067998", "module": "C3"}, {"value": "0", "module": "C4"}, {"value": "-0.0316737949633736", "module": "D"}]}}, {"referenceToLCIAMethodDataSet": {"shortDescription": [{"value": "Comparative toxic unit for ecosystems (ETP-fw)", "lang": "en"}, {"value": "Toxizitätsvergleichseinheit für Ökosysteme (ETP-fw)", "lang": "de"}], "type": "LCIA method data set", "refObjectId": "ee1082d1-b0f7-43ca-a1f0-21e2a4a74511", "uri": "../lciamethods/ee1082d1-b0f7-43ca-a1f0-21e2a4a74511.xml"}, "other": {"anies": [{"name": "referenceToUnitGroupDataSet", "value": {"shortDescription": [{"value": "CTUe", "lang": "en"}], "type": "unit group data set", "refObjectId": "aa959ded-f1eb-4efb-9c5c-2d60be36b3e6", "uri": "../unitgroups/aa959ded-f1eb-4efb-9c5c-2d60be36b3e6.xml"}}, {"value": "2.10698699562343", "module": "A1"}, {"value": "0.458620848309006", "module": "A2"}, {"value": "0.562992473725955", "module": "A3"}, {"value": "0.497081758446959", "module": "A4"}, {"value": "0.0370682998880366", "module": "A5"}, {"value": "0", "module": "B1"}, {"value": "0", "module": "B2"}, {"value": "0", "module": "B3"}, {"value": "0", "module": "B4"}, {"value": "0", "module": "B5"}, {"value": "0", "module": "B6"}, {"value": "0", "module": "B7"}, {"value": "0.0356237774582469", "module": "C1"}, {"value": "0.18640565941761", "module": "C2"}, {"value": "0.180832780124682", "module": "C3"}, {"value": "0", "module": "C4"}, {"value": "-1.20349400678886", "module": "D"}]}}, {"referenceToLCIAMethodDataSet": {"shortDescription": [{"value": "Comparative toxic unit for humans (carcinogenic) (HTP-c)", "lang": "en"}, {"value": "Toxizitätsvergleichseinheit für Menschen (krebserregend) (HTP-c)", "lang": "de"}], "type": "LCIA method data set", "refObjectId": "2299222a-bbd8-474f-9d4f-4dd1f18aea7c", "uri": "../lciamethods/2299222a-bbd8-474f-9d4f-4dd1f18aea7c.xml"}, "other": {"anies": [{"name": "referenceToUnitGroupDataSet", "value": {"shortDescription": [{"value": "CTUh", "lang": "en"}], "type": "unit group data set", "refObjectId": "d4c9523e-2d7e-49fd-8469-998f547d3a70", "uri": "../unitgroups/d4c9523e-2d7e-49fd-8469-998f547d3a70.xml"}}, {"value": "6.90135768706093E-12", "module": "A1"}, {"value": "9.15584330069771E-12", "module": "A2"}, {"value": "2.18627793545902E-11", "module": "A3"}, {"value": "9.92836222625974E-12", "module": "A4"}, {"value": "1.26462720758353E-12", "module": "A5"}, {"value": "0", "module": "B1"}, {"value": "0", "module": "B2"}, {"value": "0", "module": "B3"}, {"value": "0", "module": "B4"}, {"value": "0", "module": "B5"}, {"value": "0", "module": "B6"}, {"value": "0", "module": "B7"}, {"value": "7.10011598732716E-13", "module": "C1"}, {"value": "3.72313583484741E-12", "module": "C2"}, {"value": "1.17044410044103E-11", "module": "C3"}, {"value": "0", "module": "C4"}, {"value": "-1.91023830377874E-10", "module": "D"}]}}, {"referenceToLCIAMethodDataSet": {"shortDescription": [{"value": "Comparative toxic unit for humans (noncarcinogenic) (HTP-nc)", "lang": "en"}, {"value": "Toxizitätsvergleichseinheit für Menschen (nicht krebserregend) (HTP-nc)", "lang": "de"}], "type": "LCIA method data set", "refObjectId": "3af763a5-b7a1-48c9-9cee-1f223481fcef", "uri": "../lciamethods/3af763a5-b7a1-48c9-9cee-1f223481fcef.xml"}, "other": {"anies": [{"name": "referenceToUnitGroupDataSet", "value": {"shortDescription": [{"value": "CTUh", "lang": "en"}], "type": "unit group data set", "refObjectId": "d4c9523e-2d7e-49fd-8469-998f547d3a70", "uri": "../unitgroups/d4c9523e-2d7e-49fd-8469-998f547d3a70.xml"}}, {"value": "2.65054245637419E-10", "module": "A1"}, {"value": "3.8536125847645E-10", "module": "A2"}, {"value": "4.55709434664691E-10", "module": "A3"}, {"value": "4.17727251580568E-10", "module": "A4"}, {"value": "2.54163380135268E-11", "module": "A5"}, {"value": "0", "module": "B1"}, {"value": "0", "module": "B2"}, {"value": "0", "module": "B3"}, {"value": "0", "module": "B4"}, {"value": "0", "module": "B5"}, {"value": "0", "module": "B6"}, {"value": "0", "module": "B7"}, {"value": "2.99165049780424E-11", "module": "C1"}, {"value": "1.56647719342713E-10", "module": "C2"}, {"value": "2.51229305989049E-10", "module": "C3"}, {"value": "0", "module": "C4"}, {"value": "-2.20590351810424E-09", "module": "D"}]}}, {"referenceToLCIAMethodDataSet": {"shortDescription": [{"value": "Soil quality index (SQP)", "lang": "en"}, {"value": "Bodenqualitätsindex (SQP)", "lang": "de"}], "type": "LCIA method data set", "refObjectId": "b2ad6890-c78d-11e6-9d9d-cec0c932ce01", "uri": "../lciamethods/b2ad6890-c78d-11e6-9d9d-cec0c932ce01.xml"}, "other": {"anies": [{"name": "referenceToUnitGroupDataSet", "value": {"shortDescription": [{"value": "SQP", "lang": "en"}], "type": "unit group data set", "refObjectId": "f130951c-e67f-4f7f-8dd4-665de3974e18", "uri": "../unitgroups/f130951c-e67f-4f7f-8dd4-665de3974e18.xml"}}, {"value": "0.0357585238941399", "module": "A1"}, {"value": "0.393114516144755", "module": "A2"}, {"value": "3.56739675639879", "module": "A3"}, {"value": "0.426050320620126", "module": "A4"}, {"value": "0.0450596078108778", "module": "A5"}, {"value": "0", "module": "B1"}, {"value": "0", "module": "B2"}, {"value": "0", "module": "B3"}, {"value": "0", "module": "B4"}, {"value": "0", "module": "B5"}, {"value": "0", "module": "B6"}, {"value": "0", "module": "B7"}, {"value": "0.0305416709314861", "module": "C1"}, {"value": "0.159768870232546", "module": "C2"}, {"value": "0.163815066638521", "module": "C3"}, {"value": "0", "module": "C4"}, {"value": "-2.14832000750944", "module": "D"}]}}]}, "otherAttributes": {"{http://www.indata.network/EPD/2019}epd-version": "1.2"}, "version": "1.1", "locations": "../ILCDLocations.xml"}