{"processInformation": {"dataSetInformation": {"UUID": "84456985-e38b-4f82-9da7-1d14c6467fdb", "name": {"baseName": [{"value": "Cement XX  Sackware Plant Bridgeview proofing plant", "lang": "de"}, {"value": "Cement XX  Sackware Plant Bridgeview proofing plant", "lang": "en"}]}, "classificationInformation": {"classification": [{"class": [{"value": "Mineralische Baustoffe", "level": 0, "classId": "1"}, {"value": "Bindemittel", "level": 1, "classId": "1.1"}, {"value": "Zement", "level": 2, "classId": "1.1.01"}], "name": "OEKOBAU.DAT"}, {"class": [{"value": "01 Grundstoffe und Vorprodukte", "level": 0}, {"value": "Zement, Baukalk und andere Bindemittel", "level": 1}, {"value": "Zement", "level": 2}], "name": "IBUCategories"}]}, "generalComment": [{"value": "Cement XX  is ein Portlandkalksteinzement CEM II/A-LL 52,5 N der gemäß EN 197-1 hergestellt und überwacht wird.\n\nDieser Zement ist ein hydraulisch erhärtendes Bindemittel zur Herstellung von Beton und Mörtel. Er besteht aus einem Gemisch fein aufgemahlener, nichtmetallisch-anorganischer Bestandteile. Nach Zugabe von Wasser zum Zement entsteht eine Suspension (Zementleim), die aufgrund einsetzender Hydratationsreaktion sowohl an der Luft als auch unter Wasser erstarrt und erhärtet sowie dauerhaft fest bleibt. Die Zusammensetzung des Produkts entspricht den Vorgaben der EN 197-1.", "lang": "de"}], "other": {"anies": [{"componentsAndMaterialsAndSubstances": [{"component": {"name": [{"value": "Clinker", "lang": "de"}], "weightPerc": {"lowerValue": 80.0, "upperValue": 94.0}, "mass": {}, "comment": [{"value": "Portlandzementklinker", "lang": "de"}, {"value": "Clinker", "lang": "en"}]}}, {"component": {"name": [{"value": "Limestone", "lang": "de"}], "weightPerc": {"lowerValue": 6.0, "upperValue": 20.0}, "mass": {}, "comment": [{"value": "Kalkstein", "lang": "de"}, {"value": "Limestone", "lang": "en"}]}}, {"component": {"name": [{"value": "Minor", "lang": "de"}], "weightPerc": {"lowerValue": 0.0, "upperValue": 5.0}, "mass": {}, "comment": [{"value": "Nebenbestandteile (+ Gips /Anhydrit)", "lang": "de"}, {"value": "Minor constituents (+ Gypsum / Anhydrite)", "lang": "en"}]}}]}]}}, "quantitativeReference": {"referenceToReferenceFlow": [0]}, "time": {"referenceYear": 2025, "dataSetValidUntil": 2030, "other": {"anies": [{"name": "publicationDateOfEPD", "value": 1747785600000}]}}, "geography": {"locationOfOperationSupplyOrProduction": {"location": "DE"}}, "technology": {"technologyDescriptionAndIncludedProcesses": [{"value": "Cement XX  wird im Zementwerk Bridgeview proofing plant hergestellt.\nHerstellung Portlandzementklinker\nFür die Herstellung des Portlandzementklinkers werden Kalkstein, Ton oder ihr natürliches Gemisch, Kalksteinmergel benötigt. Diese Ausgangsstoffe werden in Steinbrüchen abgebaut, vorzerkleinert und zum nahegelegenen Zementwerk transportiert. Dort\nwerden sie zu einem Zwischenprodukt homogenisiert, wobei für die Feinabstimmung der chemischen Zusammensetzung weitere natürliche oder sekundäre Korrekturstoffe hinzugefügt werden können. Im anschließenden Brennprozess entsteht aus dem\nZwischenprodukt der Portlandzementklinker. Der Brennprozess findet in einem Drehrohrofen statt, wo das Material bei ca. 1450 °C thermisch umgewandelt und anschließend rasch abgekühlt wird. Der fertige Klinker wird in Silos eingelagert.\nGewinnung Kalkstein\nDer Kalkstein wird aus natürlichen Vorkommen im Tagebau gewonnen.\nZementproduktion\nFür die Herstellung des verkaufsfertigen Zements Cement XX  werden die Zementkomponenten fein aufgemahlen und zusammengeführt. Zur Regelung des Erstarrungsverhaltens wird ein Sulfatträger zugegeben.\nDas Werk Bridgeview proofing plant ist zertifiziert nach ISO 9001.\n", "lang": "de"}, {"value": "Cement XX  wird im Zementwerk Bridgeview proofing plant hergestellt.\nHerstellung Portlandzementklinker\nFür die Herstellung des Portlandzementklinkers werden Kalkstein, Ton oder ihr natürliches Gemisch, Kalksteinmergel benötigt. Diese Ausgangsstoffe werden in Steinbrüchen abgebaut, vorzerkleinert und zum nahegelegenen Zementwerk transportiert. Dort\nwerden sie zu einem Zwischenprodukt homogenisiert, wobei für die Feinabstimmung der chemischen Zusammensetzung weitere natürliche oder sekundäre Korrekturstoffe hinzugefügt werden können. Im anschließenden Brennprozess entsteht aus dem\nZwischenprodukt der Portlandzementklinker. Der Brennprozess findet in einem Drehrohrofen statt, wo das Material bei ca. 1450 °C thermisch umgewandelt und anschließend rasch abgekühlt wird. Der fertige Klinker wird in Silos eingelagert.\nGewinnung Kalkstein\nDer Kalkstein wird aus natürlichen Vorkommen im Tagebau gewonnen.\nZementproduktion\nFür die Herstellung des verkaufsfertigen Zements Cement XX  werden die Zementkomponenten fein aufgemahlen und zusammengeführt. Zur Regelung des Erstarrungsverhaltens wird ein Sulfatträger zugegeben.\nDas Werk Bridgeview proofing plant ist zertifiziert nach ISO 9001.\n", "lang": "en"}], "technologicalApplicability": [{"value": "Cement XX  wird als Bindemittel zur Herstellung von Beton und Mörtel verwendet.", "lang": "de"}, {"value": "Cement XX  wird als Bindemittel zur Herstellung von Beton und Mörtel verwendet.", "lang": "en"}], "referenceToTechnologyFlowDiagrammOrPicture": [{"shortDescription": [{"value": "Process Flow", "lang": "de"}], "type": "source data set", "refObjectId": "cf1cc4d0-374c-4500-4f4f-08da4f0370ef"}]}}, "modellingAndValidation": {"LCIMethodAndAllocation": {"typeOfDataSet": "EPD", "referenceToLCAMethodDetails": [{"shortDescription": [{"value": "Zement.pdf", "lang": "de"}], "type": "source data set", "refObjectId": "c500590c-58f3-4aa8-b2d4-5e989be21b1b", "version": "00.01.000"}], "other": {"anies": [{"name": "subType", "value": "specific dataset"}]}}, "dataSourcesTreatmentAndRepresentativeness": {"referenceToDataSource": [{"shortDescription": [{"value": "GaBi", "lang": "de"}], "type": "source data set", "refObjectId": "28d74cc0-db8b-4d7e-bc44-5f6d56ce0c4a"}], "useAdviceForDataSet": [{"value": "Die vorliegende Umwelt-Produktdeklaration bildet die Ökobilanz der Herstellung des Portlandkalksteinzements Cement XX  (CEM II/A-LL 52,5 N) im Werk Bridgeview proofing plant der Bridgeview Cement Germany\nab.\n\nTyp der EPD: Wiege bis Werkstor.\n\nDie gewählten Systemgrenzen umfassen die Herstellung des Cement XX  einschließlich der Rohstoffgewinnung bis zum fertigen Produkt am\nWerkstor. Das Produktstadium umfasst:\n\nModul A1: Gewinnung und Aufbereitung von Rohstoffen\nModul A2: Transport der Rohstoffe zum Werkstor und interne Transporte\nModul A3: Herstellung des finalen Produktes Zement oder Bindemittel\n\nDas Baustadium, das Nutzungsstadium und das Entsorgungsstadium werden in der Ökobilanz für das finale Produkt nicht berücksichtigt.", "lang": "de"}], "other": {"anies": [{"name": "referenceToOriginalEPD", "value": {"shortDescription": {"value": "Cement XX  Sackware Plant Bridgeview proofing plant", "defaultValue": "Cement XX  Sackware Plant Bridgeview proofing plant", "lstrings": [{"lang": "de", "value": "Cement XX  Sackware Plant Bridgeview proofing plant"}]}, "version": {"version": 1000, "majorVersion": 0, "minorVersion": 1, "subMinorVersion": 0, "zero": false, "versionString": "00.01.000"}, "type": "source data set", "uuid": {"uuid": "84456985-e38b-4f82-9da7-1d14c6467fdb"}, "refObjectId": "84456985-e38b-4f82-9da7-1d14c6467fdb", "versionAsString": "00.01.000", "resourceURLs": ["https://oekobaudat.de/OEKOBAU.DAT/resource/sources/84456985-e38b-4f82-9da7-1d14c6467fdb/OriginalEPD.pdf?version=00.01.000"]}}]}}, "validation": {"review": [{"referenceToNameOfReviewerAndInstitution": [{"shortDescription": [{"value": "Matthias Schulz", "lang": "de"}], "type": "contact data set", "refObjectId": "8184d8aa-0045-43e5-a2c9-658acc9720de"}]}]}, "complianceDeclarations": {"compliance": [{"referenceToComplianceSystem": {"shortDescription": [{"value": "ISO 14025", "lang": "de"}], "type": "source data set", "refObjectId": "4f2eb655-6e44-4874-a95a-e28f5442cd4d"}}, {"referenceToComplianceSystem": {"shortDescription": [{"value": "EN 15804+A2", "lang": "de"}], "type": "source data set", "refObjectId": "c0016b33-8cf7-415c-ac6e-deba0d21440d"}}]}}, "administrativeInformation": {"dataGenerator": {"referenceToPersonOrEntityGeneratingTheDataSet": [{"shortDescription": [{"value": "Climate Earth, Inc.", "lang": "de"}], "type": "contact data set", "refObjectId": "4a3c46d9-30d8-4105-a89e-0e104067f5db"}]}, "dataEntryBy": {"timeStamp": 1747849158203, "referenceToDataSetFormat": [{"shortDescription": [{"value": "ILCD Format 1.1", "lang": "de"}], "type": "source data set", "refObjectId": "a97a0155-0234-4b87-b4ce-a45da52f2a40"}, {"shortDescription": [{"value": "EPD-Datenformaterweiterungen v1.2", "lang": "de"}], "type": "source data set", "refObjectId": "a29449fd-aa2f-4de8-b5d7-4b06b43c6fde"}], "referenceToPersonOrEntityEnteringTheData": {"shortDescription": [{"value": "Climate Earth, Inc.", "lang": "de"}], "type": "contact data set", "refObjectId": "4a3c46d9-30d8-4105-a89e-0e104067f5db"}}, "publicationAndOwnership": {"dataSetVersion": "00.01.000", "referenceToRegistrationAuthority": {"shortDescription": [{"value": "Institut Bauen und Umwelt e.V.", "lang": "de"}], "type": "contact data set", "refObjectId": "d111dbec-b024-4be5-86c5-752d6eb2cf95"}, "registrationNumber": "IBU-CEI-HOL-2203120-DE2025001402-ISUG001-DE", "referenceToOwnershipOfDataSet": {"shortDescription": [{"value": "Bridgeview Cement Germany", "lang": "de"}], "type": "contact data set", "refObjectId": "270a7ee6-89d8-442b-9787-08da0c493725"}, "copyright": true, "licenseType": "Free of charge for all users and uses", "accessRestrictions": [{"value": "None", "lang": "en"}], "other": {"anies": [{"name": "referenceToPublisher", "value": {"shortDescription": [{"value": "Institut Bauen und Umwelt e. V.", "lang": "de"}], "type": "contact data set", "refObjectId": "d111dbec-b024-4be5-86c5-752d6eb2cf95"}}]}}}, "exchanges": {"exchange": [{"dataSetInternalID": 0, "referenceToFlowDataSet": {"shortDescription": [{"value": "Cement XX  Sackware Plant Bridgeview proofing plant", "lang": "de"}], "type": "flow data set", "refObjectId": "db3eabe1-ed20-4197-eab4-08da4f0c8b9e", "version": "00.01.001"}, "meanAmount": 1000.0, "referenceFlow": true, "resultingflowAmount": 1000.0, "flowProperties": [{"name": [{"lang": "en", "value": "Mass"}, {"lang": "de", "value": "Masse"}], "uuid": "93a60a56-a3c8-11da-a746-0800200b9a66", "referenceFlowProperty": true, "meanValue": 1.0, "referenceUnit": "kg", "unitGroupUUID": "ad38d542-3fe9-439d-9b95-2f5f7752acaf"}], "materialProperties": [{"name": "gross density", "value": "3050.0", "unit": "kg/m^3", "unitDescription": "kilograms per cubic metre"}], "typeOfFlow": "Product flow"}, {"dataSetInternalID": 1, "referenceToFlowDataSet": {"shortDescription": [{"value": "Erneuerbare Primärenergie als Energieträger (PERE)", "lang": "de"}], "type": "flow data set", "refObjectId": "20f32be5-0398-4288-9b6d-accddd195317"}, "exchange direction": "INPUT", "other": {"anies": [{"name": "referenceToUnitGroupDataSet", "value": {"shortDescription": [{"value": "MJ", "lang": "de"}], "type": "unit group data set", "refObjectId": "93a60a57-a3c8-11da-a746-0800200c9a66"}}, {"value": "839.8276514924715", "module": "A1-A3"}]}, "resolvedFlowVersion": "38.00.000", "flowProperties": [], "typeOfFlow": "Other flow", "classification": {"classHierarchy": "Quantities", "name": "GaBiCategories"}}, {"dataSetInternalID": 2, "referenceToFlowDataSet": {"shortDescription": [{"value": "Erneuerbare Primärenergie zur stofflichen Nutzung (PERM)", "lang": "de"}], "type": "flow data set", "refObjectId": "fb3ec0de-548d-4508-aea5-00b73bf6f702"}, "exchange direction": "INPUT", "other": {"anies": [{"name": "referenceToUnitGroupDataSet", "value": {"shortDescription": [{"value": "MJ", "lang": "de"}], "type": "unit group data set", "refObjectId": "93a60a57-a3c8-11da-a746-0800200c9a66"}}, {"value": "171", "module": "A1-A3"}]}, "resolvedFlowVersion": "38.00.000", "flowProperties": [], "typeOfFlow": "Other flow", "classification": {"classHierarchy": "Quantities", "name": "GaBiCategories"}}, {"dataSetInternalID": 3, "referenceToFlowDataSet": {"shortDescription": [{"value": "Total erneuerbare Primärenergie (PERT)", "lang": "de"}], "type": "flow data set", "refObjectId": "53f97275-fa8a-4cdd-9024-65936002acd0"}, "exchange direction": "INPUT", "other": {"anies": [{"name": "referenceToUnitGroupDataSet", "value": {"shortDescription": [{"value": "MJ", "lang": "de"}], "type": "unit group data set", "refObjectId": "93a60a57-a3c8-11da-a746-0800200c9a66"}}, {"value": "1010.8276514924715", "module": "A1-A3"}]}, "resolvedFlowVersion": "38.00.000", "flowProperties": [], "typeOfFlow": "Other flow", "classification": {"classHierarchy": "Quantities / Environmental quantities / EPD EN 15804 / LCI indicators", "name": "GaBiCategories"}}, {"dataSetInternalID": 4, "referenceToFlowDataSet": {"shortDescription": [{"value": "Nicht-erneuerbare Primärenergie als Energieträger (PENRE)", "lang": "de"}], "type": "flow data set", "refObjectId": "ac857178-2b45-46ec-892a-a9a4332f0372"}, "exchange direction": "INPUT", "other": {"anies": [{"name": "referenceToUnitGroupDataSet", "value": {"shortDescription": [{"value": "MJ", "lang": "de"}], "type": "unit group data set", "refObjectId": "93a60a57-a3c8-11da-a746-0800200c9a66"}}, {"value": "4067.2902412592935", "module": "A1-A3"}]}, "resolvedFlowVersion": "38.00.000", "flowProperties": [], "typeOfFlow": "Other flow", "classification": {"classHierarchy": "Quantities", "name": "GaBiCategories"}}, {"dataSetInternalID": 5, "referenceToFlowDataSet": {"shortDescription": [{"value": "Nicht-erneuerbare Primärenergie zur stofflichen Nutzung (PENRM)", "lang": "de"}], "type": "flow data set", "refObjectId": "1421caa0-679d-4bf4-b282-0eb850ccae27"}, "exchange direction": "INPUT", "other": {"anies": [{"name": "referenceToUnitGroupDataSet", "value": {"shortDescription": [{"value": "MJ", "lang": "de"}], "type": "unit group data set", "refObjectId": "93a60a57-a3c8-11da-a746-0800200c9a66"}}, {"value": "21.5", "module": "A1-A3"}]}, "resolvedFlowVersion": "38.00.000", "flowProperties": [], "typeOfFlow": "Other flow", "classification": {"classHierarchy": "Quantities", "name": "GaBiCategories"}}, {"dataSetInternalID": 6, "referenceToFlowDataSet": {"shortDescription": [{"value": "Total nicht erneuerbare Primärenergie (PENRT)", "lang": "de"}], "type": "flow data set", "refObjectId": "06159210-646b-4c8d-8583-da9b3b95a6c1"}, "exchange direction": "INPUT", "other": {"anies": [{"name": "referenceToUnitGroupDataSet", "value": {"shortDescription": [{"value": "MJ", "lang": "de"}], "type": "unit group data set", "refObjectId": "93a60a57-a3c8-11da-a746-0800200c9a66"}}, {"value": "4088.7902412592935", "module": "A1-A3"}]}, "resolvedFlowVersion": "38.00.000", "flowProperties": [], "typeOfFlow": "Other flow", "classification": {"classHierarchy": "Quantities / Environmental quantities / EPD EN 15804 / LCI indicators", "name": "GaBiCategories"}}, {"dataSetInternalID": 7, "referenceToFlowDataSet": {"shortDescription": [{"value": "Einsatz von Sekundärstoffen (SM)", "lang": "de"}], "type": "flow data set", "refObjectId": "c6a1f35f-2d09-4f54-8dfb-97e502e1ce92"}, "exchange direction": "INPUT", "other": {"anies": [{"name": "referenceToUnitGroupDataSet", "value": {"shortDescription": [{"value": "kg", "lang": "de"}], "type": "unit group data set", "refObjectId": "ad38d542-3fe9-439d-9b95-2f5f7752acaf"}}, {"value": "0", "module": "A1-A3"}]}, "resolvedFlowVersion": "38.00.000", "flowProperties": [], "typeOfFlow": "Other flow", "classification": {"classHierarchy": "Quantities / Environmental quantities / EPD EN 15804 / LCI indicators", "name": "GaBiCategories"}}, {"dataSetInternalID": 8, "referenceToFlowDataSet": {"shortDescription": [{"value": "Erneuerbare Sekundärbrennstoffe (RSF)", "lang": "de"}], "type": "flow data set", "refObjectId": "64333088-a55f-4aa2-9a31-c10b07816787"}, "exchange direction": "INPUT", "other": {"anies": [{"name": "referenceToUnitGroupDataSet", "value": {"shortDescription": [{"value": "MJ", "lang": "de"}], "type": "unit group data set", "refObjectId": "93a60a57-a3c8-11da-a746-0800200c9a66"}}, {"value": "0", "module": "A1-A3"}]}, "resolvedFlowVersion": "38.00.000", "flowProperties": [], "typeOfFlow": "Other flow", "classification": {"classHierarchy": "Quantities / Environmental quantities / EPD EN 15804 / LCI indicators", "name": "GaBiCategories"}}, {"dataSetInternalID": 9, "referenceToFlowDataSet": {"shortDescription": [{"value": "Nicht erneuerbare Sekundärbrennstoffe (NRSF)", "lang": "de"}], "type": "flow data set", "refObjectId": "89def144-d39a-4287-b86f-efde453ddcb2"}, "exchange direction": "INPUT", "other": {"anies": [{"name": "referenceToUnitGroupDataSet", "value": {"shortDescription": [{"value": "MJ", "lang": "de"}], "type": "unit group data set", "refObjectId": "93a60a57-a3c8-11da-a746-0800200c9a66"}}, {"value": "0", "module": "A1-A3"}]}, "resolvedFlowVersion": "38.00.000", "flowProperties": [], "typeOfFlow": "Other flow", "classification": {"classHierarchy": "Quantities / Environmental quantities / EPD EN 15804 / LCI indicators", "name": "GaBiCategories"}}, {"dataSetInternalID": 10, "referenceToFlowDataSet": {"shortDescription": [{"value": "Einsatz von Süßwasserressourcen (FW)", "lang": "de"}], "type": "flow data set", "refObjectId": "3cf952c8-f3a4-461d-8c96-96456ca62246"}, "exchange direction": "INPUT", "other": {"anies": [{"name": "referenceToUnitGroupDataSet", "value": {"shortDescription": [{"value": "m^3", "lang": "de"}], "type": "unit group data set", "refObjectId": "cd950537-0a98-4044-9ba7-9f9a68d0a504"}}, {"value": "1.4311496203350238", "module": "A1-A3"}]}, "resolvedFlowVersion": "38.00.000", "flowProperties": [], "typeOfFlow": "Other flow", "classification": {"classHierarchy": "Quantities / Environmental quantities / EPD EN 15804 / LCI indicators", "name": "GaBiCategories"}}, {"dataSetInternalID": 11, "referenceToFlowDataSet": {"shortDescription": [{"value": "Gefährlicher Abfall zur Deponie (HWD)", "lang": "de"}], "type": "flow data set", "refObjectId": "430f9e0f-59b2-46a0-8e0d-55e0e84948fc"}, "exchange direction": "OUTPUT", "other": {"anies": [{"name": "referenceToUnitGroupDataSet", "value": {"shortDescription": [{"value": "kg", "lang": "de"}], "type": "unit group data set", "refObjectId": "ad38d542-3fe9-439d-9b95-2f5f7752acaf"}}, {"value": "9.821988990316736E-06", "module": "A1-A3"}]}, "resolvedFlowVersion": "38.00.000", "flowProperties": [], "typeOfFlow": "Other flow", "classification": {"classHierarchy": "Quantities / Environmental quantities / EPD EN 15804 / LCI indicators", "name": "GaBiCategories"}}, {"dataSetInternalID": 12, "referenceToFlowDataSet": {"shortDescription": [{"value": "Entsorgter nicht gefährlicher Abfall (NHWD)", "lang": "de"}], "type": "flow data set", "refObjectId": "b29ef66b-e286-4afa-949f-62f1a7b4d7fa"}, "exchange direction": "OUTPUT", "other": {"anies": [{"name": "referenceToUnitGroupDataSet", "value": {"shortDescription": [{"value": "kg", "lang": "de"}], "type": "unit group data set", "refObjectId": "ad38d542-3fe9-439d-9b95-2f5f7752acaf"}}, {"value": "1.4678109003717659", "module": "A1-A3"}]}, "resolvedFlowVersion": "38.00.000", "flowProperties": [], "typeOfFlow": "Other flow", "classification": {"classHierarchy": "Quantities / Environmental quantities / EPD EN 15804 / LCI indicators", "name": "GaBiCategories"}}, {"dataSetInternalID": 13, "referenceToFlowDataSet": {"shortDescription": [{"value": "Entsorgter radioaktiver Abfall (RWD)", "lang": "de"}], "type": "flow data set", "refObjectId": "3449546e-52ad-4b39-b809-9fb77cea8ff6"}, "exchange direction": "OUTPUT", "other": {"anies": [{"name": "referenceToUnitGroupDataSet", "value": {"shortDescription": [{"value": "kg", "lang": "de"}], "type": "unit group data set", "refObjectId": "ad38d542-3fe9-439d-9b95-2f5f7752acaf"}}, {"value": "0.08265446783875374", "module": "A1-A3"}]}, "resolvedFlowVersion": "38.00.000", "flowProperties": [], "typeOfFlow": "Other flow", "classification": {"classHierarchy": "Quantities / Environmental quantities / EPD EN 15804 / LCI indicators", "name": "GaBiCategories"}}, {"dataSetInternalID": 14, "referenceToFlowDataSet": {"shortDescription": [{"value": "Komponenten für die Wiederverwendung (CRU)", "lang": "de"}], "type": "flow data set", "refObjectId": "a2b32f97-3fc7-4af2-b209-525bc6426f33"}, "exchange direction": "OUTPUT", "other": {"anies": [{"name": "referenceToUnitGroupDataSet", "value": {"shortDescription": [{"value": "kg", "lang": "de"}], "type": "unit group data set", "refObjectId": "ad38d542-3fe9-439d-9b95-2f5f7752acaf"}}, {"value": "0", "module": "A1-A3"}]}, "resolvedFlowVersion": "38.00.000", "flowProperties": [], "typeOfFlow": "Other flow", "classification": {"classHierarchy": "Quantities / Environmental quantities / EPD EN 15804 / LCI indicators", "name": "GaBiCategories"}}, {"dataSetInternalID": 15, "referenceToFlowDataSet": {"shortDescription": [{"value": "Stoffe zum Recycling (MFR)", "lang": "de"}], "type": "flow data set", "refObjectId": "d7fe48a5-4103-49c8-9aae-b0b5dfdbd6ae"}, "exchange direction": "OUTPUT", "other": {"anies": [{"name": "referenceToUnitGroupDataSet", "value": {"shortDescription": [{"value": "kg", "lang": "de"}], "type": "unit group data set", "refObjectId": "ad38d542-3fe9-439d-9b95-2f5f7752acaf"}}, {"value": "0", "module": "A1-A3"}]}, "resolvedFlowVersion": "38.00.000", "flowProperties": [], "typeOfFlow": "Other flow", "classification": {"classHierarchy": "Quantities / Environmental quantities / EPD EN 15804 / LCI indicators", "name": "GaBiCategories"}}, {"dataSetInternalID": 16, "referenceToFlowDataSet": {"shortDescription": [{"value": "Stoffe für die Energierückgewinnung (MER)", "lang": "de"}], "type": "flow data set", "refObjectId": "59a9181c-3aaf-46ee-8b13-2b3723b6e447"}, "exchange direction": "OUTPUT", "other": {"anies": [{"name": "referenceToUnitGroupDataSet", "value": {"shortDescription": [{"value": "kg", "lang": "de"}], "type": "unit group data set", "refObjectId": "ad38d542-3fe9-439d-9b95-2f5f7752acaf"}}, {"value": "0", "module": "A1-A3"}]}, "resolvedFlowVersion": "38.00.000", "flowProperties": [], "typeOfFlow": "Other flow", "classification": {"classHierarchy": "Quantities / Environmental quantities / EPD EN 15804 / LCI indicators", "name": "GaBiCategories"}}, {"dataSetInternalID": 17, "referenceToFlowDataSet": {"shortDescription": [{"value": "Exportierte elektrische Energie (EEE)", "lang": "de"}], "type": "flow data set", "refObjectId": "4da0c987-2b76-40d6-9e9e-82a017aaaf29"}, "exchange direction": "OUTPUT", "other": {"anies": [{"name": "referenceToUnitGroupDataSet", "value": {"shortDescription": [{"value": "MJ", "lang": "de"}], "type": "unit group data set", "refObjectId": "93a60a57-a3c8-11da-a746-0800200c9a66"}}, {"value": "0", "module": "A1-A3"}]}, "resolvedFlowVersion": "38.00.000", "flowProperties": [], "typeOfFlow": "Other flow", "classification": {"classHierarchy": "Quantities / Environmental quantities / EPD EN 15804 / LCI indicators", "name": "GaBiCategories"}}, {"dataSetInternalID": 18, "referenceToFlowDataSet": {"shortDescription": [{"value": "Exportierte thermische Energie (EET)", "lang": "de"}], "type": "flow data set", "refObjectId": "98daf38a-7a79-46d3-9a37-2b7bd0955810"}, "exchange direction": "OUTPUT", "other": {"anies": [{"name": "referenceToUnitGroupDataSet", "value": {"shortDescription": [{"value": "MJ", "lang": "de"}], "type": "unit group data set", "refObjectId": "93a60a57-a3c8-11da-a746-0800200c9a66"}}, {"value": "0", "module": "A1-A3"}]}, "resolvedFlowVersion": "38.00.000", "flowProperties": [], "typeOfFlow": "Other flow", "classification": {"classHierarchy": "Quantities / Environmental quantities / EPD EN 15804 / LCI indicators", "name": "GaBiCategories"}}]}, "LCIAResults": {"LCIAResult": [{"referenceToLCIAMethodDataSet": {"shortDescription": [{"value": "Globales Erwärmungspotenzial total (GWP-total)", "lang": "de"}], "type": "LCIA method data set", "refObjectId": "6a37f984-a4b3-458a-a20a-64418c145fa2"}, "other": {"anies": [{"name": "referenceToUnitGroupDataSet", "value": {"shortDescription": [{"value": "kg CO_(2)-Äq.", "lang": "de"}], "type": "unit group data set", "refObjectId": "1ebf3012-d0db-4de2-aefd-ef30cedb0be1"}}, {"value": "667.5214664185853", "module": "A1-A3"}]}}, {"referenceToLCIAMethodDataSet": {"shortDescription": [{"value": "Globales Erwärmungspotenzial fossil (GWP-fossil)", "lang": "de"}], "type": "LCIA method data set", "refObjectId": "5f635281-343e-44fb-83df-1971b155e6b6"}, "other": {"anies": [{"name": "referenceToUnitGroupDataSet", "value": {"shortDescription": [{"value": "kg CO_(2)-Äq.", "lang": "de"}], "type": "unit group data set", "refObjectId": "1ebf3012-d0db-4de2-aefd-ef30cedb0be1"}}, {"value": "667.0025728707969", "module": "A1-A3"}]}}, {"referenceToLCIAMethodDataSet": {"shortDescription": [{"value": "Globales Erwärmungspotenzial biogen (GWP-biogenic)", "lang": "de"}], "type": "LCIA method data set", "refObjectId": "2356e1ab-0185-4db5-86e5-16de51c7485c"}, "other": {"anies": [{"name": "referenceToUnitGroupDataSet", "value": {"shortDescription": [{"value": "kg CO_(2)-Äq.", "lang": "de"}], "type": "unit group data set", "refObjectId": "1ebf3012-d0db-4de2-aefd-ef30cedb0be1"}}, {"value": "0.20801501408483353", "module": "A1-A3"}]}}, {"referenceToLCIAMethodDataSet": {"shortDescription": [{"value": "Globales Erwärmungspotenzial luluc (GWP-luluc)", "lang": "de"}], "type": "LCIA method data set", "refObjectId": "4331bbdb-978a-490d-8707-eeb047f01a55"}, "other": {"anies": [{"name": "referenceToUnitGroupDataSet", "value": {"shortDescription": [{"value": "kg CO_(2)-Äq.", "lang": "de"}], "type": "unit group data set", "refObjectId": "1ebf3012-d0db-4de2-aefd-ef30cedb0be1"}}, {"value": "0.310814829924424", "module": "A1-A3"}]}}, {"referenceToLCIAMethodDataSet": {"shortDescription": [{"value": "Abbau Potential der stratosphärischen Ozonschicht (ODP)", "lang": "de"}], "type": "LCIA method data set", "refObjectId": "b5c629d6-def3-11e6-bf01-fe55135034f3"}, "other": {"anies": [{"name": "referenceToUnitGroupDataSet", "value": {"shortDescription": [{"value": "kg CFC11-Äq.", "lang": "de"}], "type": "unit group data set", "refObjectId": "d9e957c9-7309-4474-bf3a-7777df6c4e5b"}}, {"value": "1.1512441853258695E-10", "module": "A1-A3"}]}}, {"referenceToLCIAMethodDataSet": {"shortDescription": [{"value": "Versauerungspotenzial von Boden und Wasser (AP)", "lang": "de"}], "type": "LCIA method data set", "refObjectId": "b5c611c6-def3-11e6-bf01-fe55135034f3"}, "other": {"anies": [{"name": "referenceToUnitGroupDataSet", "value": {"shortDescription": [{"value": "mol H^(+)-Äq.", "lang": "de"}], "type": "unit group data set", "refObjectId": "42e089ac-92bf-4bf2-8ca1-5fc40d18f2ed"}}, {"value": "0.42229653907637027", "module": "A1-A3"}]}}, {"referenceToLCIAMethodDataSet": {"shortDescription": [{"value": "Eutrophierungspotenzial Süßwasser (EP-freshwater)", "lang": "de"}], "type": "LCIA method data set", "refObjectId": "b53ec18f-7377-4ad3-86eb-cc3f4f276b2b"}, "other": {"anies": [{"name": "referenceToUnitGroupDataSet", "value": {"shortDescription": [{"value": "kg P-Äq.", "lang": "de"}], "type": "unit group data set", "refObjectId": "0429039d-a61d-4590-ba67-aa4a20a810a1"}}, {"value": "0.0008973046663379401", "module": "A1-A3"}]}}, {"referenceToLCIAMethodDataSet": {"shortDescription": [{"value": "Eutrophierungspotenzial Salzwasser (EP-marine)", "lang": "de"}], "type": "LCIA method data set", "refObjectId": "b5c619fa-def3-11e6-bf01-fe55135034f3"}, "other": {"anies": [{"name": "referenceToUnitGroupDataSet", "value": {"shortDescription": [{"value": "kg N-Äq.", "lang": "de"}], "type": "unit group data set", "refObjectId": "d05bb823-ecdf-4686-8c40-bf1d9257859f"}}, {"value": "0.14312747232952577", "module": "A1-A3"}]}}, {"referenceToLCIAMethodDataSet": {"shortDescription": [{"value": "Eutrophierungspotenzial Land (EP-terrestrial)", "lang": "de"}], "type": "LCIA method data set", "refObjectId": "b5c614d2-def3-11e6-bf01-fe55135034f3"}, "other": {"anies": [{"name": "referenceToUnitGroupDataSet", "value": {"shortDescription": [{"value": "mol N-Äq.", "lang": "de"}], "type": "unit group data set", "refObjectId": "71b4d617-0ec9-4d3f-b65e-e438940c2401"}}, {"value": "1.5309908220173267", "module": "A1-A3"}]}}, {"referenceToLCIAMethodDataSet": {"shortDescription": [{"value": "Bildungspotential für troposphärisches Ozon (POCP)", "lang": "de"}], "type": "LCIA method data set", "refObjectId": "b5c610fe-def3-11e6-bf01-fe55135034f3"}, "other": {"anies": [{"name": "referenceToUnitGroupDataSet", "value": {"shortDescription": [{"value": "kg NMVOC-Äq.", "lang": "de"}], "type": "unit group data set", "refObjectId": "d27c25f8-fbc1-44c6-b47b-4adbae4199c6"}}, {"value": "0.4089787653510704", "module": "A1-A3"}]}}, {"referenceToLCIAMethodDataSet": {"shortDescription": [{"value": "Potenzial für den abiotischen Abbau nicht fossiler Ressourcen (ADPE)", "lang": "de"}], "type": "LCIA method data set", "refObjectId": "b2ad6494-c78d-11e6-9d9d-cec0c932ce01"}, "other": {"anies": [{"name": "referenceToUnitGroupDataSet", "value": {"shortDescription": [{"value": "kg Sb-Äq.", "lang": "de"}], "type": "unit group data set", "refObjectId": "54ccd2d9-a32a-4fc2-923d-f2c8c93e89d4"}}, {"value": "3.162650568180095E-05", "module": "A1-A3"}]}}, {"referenceToLCIAMethodDataSet": {"shortDescription": [{"value": "Potenzial für den abiotischen Abbau fossiler Brennstoffe (ADPF)", "lang": "de"}], "type": "LCIA method data set", "refObjectId": "b2ad6110-c78d-11e6-9d9d-cec0c932ce01"}, "other": {"anies": [{"name": "referenceToUnitGroupDataSet", "value": {"shortDescription": [{"value": "MJ", "lang": "de"}], "type": "unit group data set", "refObjectId": "93a60a57-a3c8-11da-a746-0800200c9a66"}}, {"value": "4059.155208875653", "module": "A1-A3"}]}}, {"referenceToLCIAMethodDataSet": {"shortDescription": [{"value": "Wassernutzung (WDP)", "lang": "de"}], "type": "LCIA method data set", "refObjectId": "b2ad66ce-c78d-11e6-9d9d-cec0c932ce01"}, "other": {"anies": [{"name": "referenceToUnitGroupDataSet", "value": {"shortDescription": [{"value": "m^(3) Welt-Äq. entzogen", "lang": "de"}], "type": "unit group data set", "refObjectId": "6ae2df01-888e-46c8-b17d-49fa3869b476"}}, {"value": "27.090812189627", "module": "A1-A3"}]}}, {"referenceToLCIAMethodDataSet": {"shortDescription": [{"value": "Potentielles Auftreten von Krankheiten aufgrund von Feinstaubemissionen (PM)", "lang": "de"}], "type": "LCIA method data set", "refObjectId": "b5c602c6-def3-11e6-bf01-fe55135034f3"}, "other": {"anies": [{"name": "referenceToUnitGroupDataSet", "value": {"shortDescription": [{"value": "Krankheitsfälle", "lang": "de"}], "type": "unit group data set", "refObjectId": "3883559b-648f-4afc-8ba2-0bd24f3affa3"}}, {"value": "1.7350082597744923E-05", "module": "A1-A3"}]}}, {"referenceToLCIAMethodDataSet": {"shortDescription": [{"value": "Potentielle Wirkung durch Exposition des Menschen mit U235 (IRP)", "lang": "de"}], "type": "LCIA method data set", "refObjectId": "b5c632be-def3-11e6-bf01-fe55135034f3"}, "other": {"anies": [{"name": "referenceToUnitGroupDataSet", "value": {"shortDescription": [{"value": "kBq U235-Äq.", "lang": "de"}], "type": "unit group data set", "refObjectId": "456b05bf-1415-44a9-9993-02452f554c09"}}, {"value": "8.8737485604247", "module": "A1-A3"}]}}, {"referenceToLCIAMethodDataSet": {"shortDescription": [{"value": "Potentielle Toxizitätsvergleichseinheit für Ökosysteme (ETP-fw)", "lang": "de"}], "type": "LCIA method data set", "refObjectId": "ee1082d1-b0f7-43ca-a1f0-21e2a4a74511"}, "other": {"anies": [{"name": "referenceToUnitGroupDataSet", "value": {"shortDescription": [{"value": "CTUe", "lang": "de"}], "type": "unit group data set", "refObjectId": "aa959ded-f1eb-4efb-9c5c-2d60be36b3e6"}}, {"value": "868.2415792259985", "module": "A1-A3"}]}}, {"referenceToLCIAMethodDataSet": {"shortDescription": [{"value": "Potentielle Toxizitätsvergleichseinheit für den Menschen - kanzerogene Wirkung (HTP-c)", "lang": "de"}], "type": "LCIA method data set", "refObjectId": "2299222a-bbd8-474f-9d4f-4dd1f18aea7c"}, "other": {"anies": [{"name": "referenceToUnitGroupDataSet", "value": {"shortDescription": [{"value": "CTUh", "lang": "de"}], "type": "unit group data set", "refObjectId": "d4c9523e-2d7e-49fd-8469-998f547d3a70"}}, {"value": "3.224699242065417E-08", "module": "A1-A3"}]}}, {"referenceToLCIAMethodDataSet": {"shortDescription": [{"value": "Potentielle Toxizitätsvergleichseinheit für den Menschen - nicht kanzerogene Wirkung (HTP-nc)", "lang": "de"}], "type": "LCIA method data set", "refObjectId": "3af763a5-b7a1-48c9-9cee-1f223481fcef"}, "other": {"anies": [{"name": "referenceToUnitGroupDataSet", "value": {"shortDescription": [{"value": "CTUh", "lang": "de"}], "type": "unit group data set", "refObjectId": "d4c9523e-2d7e-49fd-8469-998f547d3a70"}}, {"value": "2.357072253514076E-06", "module": "A1-A3"}]}}, {"referenceToLCIAMethodDataSet": {"shortDescription": [{"value": "Potentieller Bodenqualitätsindex (SQP)", "lang": "de"}], "type": "LCIA method data set", "refObjectId": "b2ad6890-c78d-11e6-9d9d-cec0c932ce01"}, "other": {"anies": [{"name": "referenceToUnitGroupDataSet", "value": {"shortDescription": [{"value": "-", "lang": "de"}], "type": "unit group data set", "refObjectId": "f130951c-e67f-4f7f-8dd4-665de3974e18"}}, {"value": "2350.986872067566", "module": "A1-A3"}]}}]}, "otherAttributes": {"{http://www.indata.network/EPD/2019}epd-version": "1.2"}, "version": "1.1"}