{"processInformation": {"dataSetInformation": {"UUID": "8476b2c2-29dd-4706-a067-f2dd4caec09e", "name": {"baseName": [{"value": "Jansen Art'15 door width x height: 1230 mm x 2180 mm", "lang": "en"}, {"value": "Jansen Art'15 Türbreite x Höhe: 1230 mm x 2180 mm", "lang": "de"}], "functionalUnitFlowProperties": [{"lang": "en"}]}, "classificationInformation": {"classification": [{"class": [{"value": "Komponenten von Fenstern und Vorhangfassaden", "level": 0, "classId": "7"}, {"value": "Türen und Tore", "level": 1, "classId": "7.6"}, {"value": "Stahl", "level": 2, "classId": "7.6.01"}], "name": "OEKOBAU.DAT"}, {"class": [{"value": "02 Building products", "level": 0}, {"value": "Doors, windows, shutters, and related products", "level": 1}, {"value": "Windows and doors ", "level": 2}], "name": "IBUCategories"}]}, "generalComment": [{"value": "Jansen Art'15 door, with a basic depth of 50 mm, is a non-insulated steel profile system that offers a distinctive design. The steel material guarantees a long lifespan. As a result, the Jansen Art'15 meets the demanding design requirements of ambitious architects and the high expectations of discerning clients in terms of both design and functionality. The extremely narrow and robust steel profile system ensures durable, highly stable constructions within an exceptionally slim frame.", "lang": "en"}, {"value": "Die Janisol 2 Brandschutztür ist unser System für EI30-Klassifizierungen und erfüllt die Anforderungen an Sicherheit und Gestaltungsfreiheit. Mit einer Bautiefe von 60 mm ist es mit unseren anderen (nicht feuerhemmenden) Fenster- und Türserien kompatibel. Kombinationen mit Einbruchhemmung, Durchschusshemmung oder als Notausgänge in öffentlichen Gebäuden sind optisch identisch und lassen sich ohne Versatz oder optische Verluste hervorragend in die Gebäudehülle integrieren. Die Leistungsfähigkeit des Systems wurde international in zahlreichen Brandtests in Kombination mit vielen verschiedenen Glasherstellern bestätigt.", "lang": "de"}], "other": {"anies": [{"scenario": [{"description": [{"value": "100% metal recycling", "lang": "en"}, {"value": "100% Metall Recycling", "lang": "de"}], "name": "S0", "default": true}, {"description": [{"value": "100% plastic thermal treatment", "lang": "en"}, {"value": "100% Plastik Thermische Behandlung", "lang": "de"}], "name": "S1"}]}]}}, "quantitativeReference": {"referenceToReferenceFlow": [0]}, "time": {"referenceYear": 2024, "dataSetValidUntil": 2029, "other": {"anies": [{"name": "publicationDateOfEPD", "value": 1732838400000}]}}, "geography": {"locationOfOperationSupplyOrProduction": {"location": "RER"}}, "technology": {"technologyDescriptionAndIncludedProcesses": [{"value": "The main material for our profiles is steel. Description of life cycle stages modeled: Modules A1-A3: Our steel profile system consists of the following materials: glazing (single-pane safety glass), thermally separated steel profile (fire-resisting profiles), aluminium and stainless steel accessories as well as gaskets made of CR and EPDM. Module A4: A truck transport to the building site at a distance of 100 kilometers was considered (truck, 40 tons EURO6). The transport distance will be adjusted at the building level. Module A5: For the construction, it is assumed that the window is installed manually (load-free). Module C1: For deconstruction, it is considered that the window is deconstructed manually. Module C2: For the transport from the building site to the landfill 50 km (truck, 40 tons EURO6) were assumed. Module C3: Recycling is accounted for all metal components. Thermal treatment is accounted for all plastic components. Module C4: Landfill is considered of all materials without heating material. Module D: Metals are assumed to be recycled. \nTechnical data: \nAccording to the CE marking, the following structural data for the element must be stated: \nDeclared unit: \nThe declared unit is a 1 m2 of Jansen Art'15 door element.\nThe actual reference size of the declared door element has dimensions of 1230 mm x 2180 mm.", "lang": "en"}, {"value": "Das Hauptmaterial für unsere Türprofile ist Stahl.\n\nBeschreibung der modellierten Lebenszyklusphasen:\nModule A1-A3: Unser Stahlfassadensystem besteht aus den folgenden Materialien (bezogen auf einen Quadratmeter): Verglasung (Einscheibensicherheitsglas), thermisch getrennte Stahlprofile (Brandschutzprofile), Aluminium- und Edelstahlzubehör sowie elektrische Verbindungen und Expand; Dichtungen sind aus CR und EPDM.\nModul A4: Ein LKW-Transport zur Baustelle in einer Entfernung von 100 Kilometern wurde berücksichtigt (LKW, 40 Tonnen EURO6). Die Transportentfernung wird auf der Ebene des Gebäudes angepasst.\nModul A5: Für den Bau wird davon ausgegangen, dass die Tür manuell eingebaut wird (lastfrei).\nModul C1: Für den Rückbau wird davon ausgegangen, dass die Tür manuell rückgebaut wird.\nModul C2: Für den Transport von der Baustelle zur Deponie wurden 50 km (LKW, 40 Tonnen EURO6) angenommen.\nModul C3: Das Recycling wird für alle Metallkomponenten berücksichtigt. Die thermische Behandlung wird für alle Kunststoffteile berücksichtigt.\nModul C4: Die Deponierung wird für alle Materialien ohne Heizmaterial berücksichtigt.\nModul D: Bei Metallen wird davon ausgegangen, dass sie recycelt werden.\n \nTechnische Daten: \nGemäß der CE-Kennzeichnung müssen die folgenden strukturellen Daten des Elements angegeben werden: \nDeklarierte Einheit: \nDie deklarierte Einheit ist ein 1 m2 Janisol 2-Türelement. Die tatsächliche Referenzgröße des deklarierten Türelements hat die Maße 1230 mm x 2180 mm.", "lang": "de"}], "technologicalApplicability": [{"value": "The Jansen Art'15 door can be integrated for building ventilation and light transmission and it meets all the requirements of an interior or exterior wall without taking over load-bearing functions.", "lang": "en"}, {"value": "Der Janisol 2 EI30 kann zur Gebäudebelüftung und Lichtdurchlässigkeit eingesetzt werden.", "lang": "de"}]}}, "modellingAndValidation": {"LCIMethodAndAllocation": {"typeOfDataSet": "EPD", "referenceToLCAMethodDetails": [{"shortDescription": [{"value": "Windows and doors .pdf", "lang": "en"}], "type": "source data set", "refObjectId": "8ad37a64-16f7-4bab-9f6f-b74efdde770e"}], "other": {"anies": [{"name": "subType", "value": "specific dataset"}]}}, "dataSourcesTreatmentAndRepresentativeness": {"referenceToDataSource": [{"shortDescription": [{"value": "GaBi Database (all versions)", "lang": "en"}], "type": "source data set", "refObjectId": "28d74cc0-db8b-4d7e-bc44-5f6d56ce0c4a"}, {"shortDescription": [{"value": "GaBi Database Edition 2022, CUP 2022.02", "lang": "en"}], "type": "source data set", "refObjectId": "94f442cb-662e-43ea-a792-4b0a35132e93"}], "useAdviceForDataSet": [{"value": "Scope: \nThe environmental product declaration refers to a single leaf door type Jansen Art'15 in specific dimension width x height. The characteristic values used for the system components Art'15 in the LCA are provided by Jansen AG.\n\nThe declared product is defined according to the profile series and product characteristics.\n\nThe location of the production site is Oberriet/ Switzerland.\nThis EPD was created with the help of a semi-automatic LCA-Tool. \nSystem boundary: \nType of EPD according to EN 15804: \"cradle to gate with options, modules C1–C4, and module D\". The following modules are declared: A1–A3, C, D and additional modules: A4, A5\n\nProduction (modules A1-A3):\n\nThis module considers the provision of all relevant door components (i.e. metal profiles/components, plastic parts/profiles and glazing) and raw materials including their transport to the declared production plant. This considers the manufacturing and assembly of these components, including waste processing up to the end-of-waste state. The impact of packaging materials is also covered by this module.\n\nTransport to the construction site (module A4):\n\nA distance of 100 km is considered for the transport of the packed finished product via truck. The transport distance can be modified project-specific if required by linear scaling.\n\nInstallation (module A5):\n\nTreatment and disposal of packaging material is considered in this module. Credits for potential avoided burdens due to energy substitution of electricity and thermal energy generation are declared in module D under European conditions and affects only the rate of primary materials (no secondary materials).\n\nEoL stage (modules C1-C4):\n\nModule C1 - considers manual deconstruction (without environmental burdens).\n\nModule C2 - considers 50 km truck transport to waste processing. The transport distance can\nbe modified project-specific if required by linear scaling.\n\nModules C3 and C4 - consider waste processing and/or disposal with the following scenarios:\n\nScenario 0: 100% thermal treatment of all raw materials with heating value including plastic system parts and 100% recycling of metal system components (C3). Landfill of all materials without heating value (except metals) including glazing (C4). For mineral based components (i.e. gypsum board), construction waste processing (shredding) and material recycling as filling material (incl. benefits for substitution of gravel in Module (D) is considered, assuming 3% recycling losses are sent to landfill (C4). \n\nScenario 1 (module C3/1): 100% recycling of plastic system parts (excluding e-waste sent to incineration) and 100% recycling of metal system components. Landfill of all materials without heating value (except metals) including glazing (C4/1). For mineral based components (i.e. gypsum board), construction waste processing (shredding) and material recycling as filling material (incl. benefits for substitution of gravel in Module D/1) are considered, assuming 3% recycling losses are sent to landfill (C4/1).\n\nModules C4 & C4/1 are identical.\n\nBenefits and loads beyond the product system boundary (module D):\n\nConsiders credits and loads from the recycling of the metal components and mineral based components (i.e. gypsum board) as filling material (incl. benefits for the substitution of gravel (duplicated in D and D/1) and the recycling of the plastic system parts/profiles (D/1). Avoided burdens from the thermal treatment of all raw materials with heating value (including plastic system parts/profiles) (D) and packaging treatment (duplicated in D and D/1) under European conditions are considered. This affects only the rate of primary materials (no secondary materials).", "lang": "en"}, {"value": "Gültigkeitsbereich: \nDie Umweltproduktdeklaration bezieht sich auf eine einflügelige Tür des Typs Jansen Janisol 2 EI30 in den spezifischen Abmessungen Breite x Höhe. Die in der Ökobilanz verwendeten Kennwerte für die Systemkomponenten Janisol 2 werden von der Jansen AG zur Verfügung gestellt. Das deklarierte Produkt wird über die Profilserie und die Produkteigenschaften definiert. Der Standort der Produktionsstätte ist Oberriet/Schweiz. Diese EPD wurde mit Hilfe eines halbautomatischen LCA-Tools erstellt. \nSystemgrenze: \nTyp der EPD nach EN 15804: \"Cradle to Gate mit Optionen, Module C1-C4 und Modul D\". Die folgenden Module sind deklariert: A1-A3, C, D und zusätzliche Module: A4, A5 und B6. Produktion (Module A1-A3): Dieses Modul umfasst die Bereitstellung aller relevanten Torkomponenten (d.h. Metallprofile/Komponenten, Kunststoffteile/Profile und Verglasungen) und Rohmaterialien einschließlich ihres Transports zur angegebenen Produktionsstätte. Dabei wird die Herstellung und Montage dieser Komponenten berücksichtigt, einschließlich der Abfallverarbeitung bis hin zum End-of-Waste-Zustand. Die Auswirkungen von Verpackungsmaterialien werden ebenfalls von diesem Modul abgedeckt. Transport zur Baustelle (Modul A4): Für den Transport des verpackten Fertigprodukts per LKW wird eine Entfernung von 100 km berücksichtigt. Die Transportentfernung kann bei Bedarf durch lineare Skalierung projektspezifisch angepasst werden. Installation (Modul A5): Die Behandlung und Entsorgung des Verpackungsmaterials wird in diesem Modul berücksichtigt. Gutschriften für potenziell vermiedene Belastungen durch die energetische Substitution von Strom und thermischer Energieerzeugung werden in Modul D unter europäischen Bedingungen angegeben und betreffen nur den Anteil der Primärmaterialien (keine Sekundärmaterialien). Betrieblicher Energieverbrauch (Modul B6): Der Stromverbrauch für den Betrieb der motorisierten Tür wird berücksichtigt. Seine Auswirkungen werden pro Jahr berechnet. EoL-Stufe (Module C1-C4): Modul C1 - berücksichtigt den manuellen Rückbau (ohne Umweltbelastungen). Modul C2 - berücksichtigt den 50 km langen LKW-Transport zur Abfallverarbeitung. Die Transportentfernung kann bei Bedarf durch lineare Skalierung projektspezifisch modifiziert werden. Module C3 und C4 - berücksichtigen die Abfallverarbeitung und/oder -entsorgung mit den folgenden Szenarien: Szenario 1: 100%ige thermische Behandlung aller Rohstoffe mit Heizwert einschließlich Kunststoffsystemteilen und 100%iges Recycling von Metallsystemkomponenten (C3/1). Deponierung aller Materialien ohne Heizwert (außer Metalle) einschließlich Verglasung (C4/1). Szenario 2 (Modul C3/2): 100% Recycling von Kunststoff-Systemteilen und 100% Recycling von Metall-Systemkomponenten. Deponierung aller Materialien ohne Heizwert (außer Metalle) einschließlich Verglasung (C4/2). Die Module C4/1 & C4/2 sind identisch. Nutzen und Lasten über die Grenzen des Produktsystems hinaus (Modul D): Berücksichtigt Gutschriften und Lasten aus dem Recycling der Metallkomponenten (dupliziert in D/1 und D/2) und dem Recycling der Kunststoffsystemteile/Profile (D/2). Vermiedene Belastungen aus der thermischen Behandlung aller Rohstoffe mit Heizwert (einschließlich Kunststoffsystemteilen/-profilen) (D/1) und der Verpackungsbehandlung (dupliziert in D/1 und D/2) unter europäischen Bedingungen werden berücksichtigt. Dies betrifft nur die Rate der Primärmaterialien (keine Sekundärmaterialien).", "lang": "de"}], "other": {"anies": [{"name": "referenceToOriginalEPD", "value": {"shortDescription": {"value": "Jansen Art'15 door width x height: 1230 mm x 2180 mm.pdf", "defaultValue": "Jansen Art'15 door width x height: 1230 mm x 2180 mm.pdf", "lstrings": [{"lang": "en", "value": "Jansen Art'15 door width x height: 1230 mm x 2180 mm.pdf"}]}, "type": "source data set", "uuid": {"uuid": "91b7654a-4810-4067-92b8-dd2e077c7e28"}, "refObjectId": "91b7654a-4810-4067-92b8-dd2e077c7e28", "resourceURLs": ["https://oekobaudat.de/OEKOBAU.DAT/resource/sources/91b7654a-4810-4067-92b8-dd2e077c7e28/Jansen_Art_15_door_width_x_height_1230_mm_x_2180_mm_19469.pdf?version=00.01.000"]}}]}}, "validation": {"review": [{"referenceToNameOfReviewerAndInstitution": [{"shortDescription": [{"value": "Institut Bauen und Umwelt e. V.", "lang": "en"}], "type": "contact data set", "refObjectId": "d111dbec-b024-4be5-86c5-752d6eb2cf95", "uri": "../contacts/d111dbec-b024-4be5-86c5-752d6eb2cf95.xml"}], "type": "Accredited third party review"}]}, "complianceDeclarations": {"compliance": [{"referenceToComplianceSystem": {"shortDescription": [{"value": "DIN EN 15804+A2", "lang": "en"}], "type": "source data set", "refObjectId": "c0016b33-8cf7-415c-ac6e-deba0d21440d", "uri": "../sources/c0016b33-8cf7-415c-ac6e-deba0d21440d.xml"}}, {"referenceToComplianceSystem": {"shortDescription": [{"value": "ISO 14025", "lang": "en"}], "type": "source data set", "refObjectId": "4f2eb655-6e44-4874-a95a-e28f5442cd4d", "uri": "../sources/4f2eb655-6e44-4874-a95a-e28f5442cd4d.xml"}}]}}, "administrativeInformation": {"commissionerAndGoal": {"referenceToCommissioner": [{"shortDescription": [{"value": "JANSEN AG", "lang": "en"}], "type": "contact data set", "refObjectId": "e18e85d6-f33b-4bc4-972f-9f0e59f9f599", "uri": "../contacts/e18e85d6-f33b-4bc4-972f-9f0e59f9f599.xml"}]}, "dataGenerator": {"referenceToPersonOrEntityGeneratingTheDataSet": [{"shortDescription": [{"value": "Sphera Solutions GmbH", "lang": "en"}], "type": "contact data set", "refObjectId": "6e882050-12ae-4797-a5df-69674aa5b701", "uri": "../contacts/6e882050-12ae-4797-a5df-69674aa5b701.xml"}]}, "dataEntryBy": {"timeStamp": 1732838400000, "referenceToDataSetFormat": [{"shortDescription": [{"value": "ILCD Format", "lang": "en"}], "type": "source data set", "refObjectId": "a97a0155-0234-4b87-b4ce-a45da52f2a40", "uri": "../sources/a97a0155-0234-4b87-b4ce-a45da52f2a40.xml"}, {"shortDescription": [{"value": "EPD-Datenformaterweiterungen v1.2", "lang": "de"}, {"value": "EPD Data Format Extensions v1.2", "lang": "en"}], "type": "source data set", "refObjectId": "a29449fd-aa2f-4de8-b5d7-4b06b43c6fde", "uri": "../sources/a29449fd-aa2f-4de8-b5d7-4b06b43c6fde.xml"}]}, "publicationAndOwnership": {"dataSetVersion": "00.02.100", "referenceToRegistrationAuthority": {"shortDescription": [{"value": "Institut Bauen und Umwelt e. V.", "lang": "en"}], "type": "contact data set", "refObjectId": "d111dbec-b024-4be5-86c5-752d6eb2cf95", "uri": "../contacts/d111dbec-b024-4be5-86c5-752d6eb2cf95.xml"}, "registrationNumber": "EPD-JAN-20240298-CBA1-EN", "referenceToOwnershipOfDataSet": {"shortDescription": [{"value": "JANSEN AG", "lang": "en"}], "type": "contact data set", "refObjectId": "e18e85d6-f33b-4bc4-972f-9f0e59f9f599", "uri": "../contacts/e18e85d6-f33b-4bc4-972f-9f0e59f9f599.xml"}, "copyright": true, "licenseType": "Free of charge for all users and uses", "accessRestrictions": [{"value": "None", "lang": "en"}], "other": {"anies": [{"name": "referenceToPublisher", "value": {"shortDescription": [{"value": "Institut Bauen und Umwelt e. V.", "lang": "en"}], "type": "contact data set", "refObjectId": "d111dbec-b024-4be5-86c5-752d6eb2cf95", "uri": "../contacts/d111dbec-b024-4be5-86c5-752d6eb2cf95.xml"}}]}}}, "exchanges": {"exchange": [{"dataSetInternalID": 0, "referenceToFlowDataSet": {"shortDescription": [{"value": "Jansen Art'15 door width x height: 1230 mm x 2180 mm (Janisol 2 EI30 Türe)", "lang": "en"}], "type": "flow data set", "refObjectId": "fee04c43-6189-0437-247c-268621702688", "uri": "../flows/fee04c43-6189-0437-247c-268621702688.xml"}, "meanAmount": 1.0, "referencesToDataSource": {}, "referenceFlow": true, "resolvedFlowVersion": "00.02.000", "resultingflowAmount": 1.0, "flowProperties": [{"name": [{"lang": "de", "value": "Fläche"}, {"lang": "en", "value": "Area"}], "uuid": "93a60a56-a3c8-19da-a746-0800200c9a66", "referenceFlowProperty": true, "meanValue": 1.0, "referenceUnit": "qm", "unitGroupUUID": "c20a03d7-bd90-4569-bc94-66cfd364dfc8"}], "materialProperties": [{"name": "grammage", "value": "59.18", "unit": "kg/m^2", "unitDescription": "kilograms per square meter"}, {"name": "layer thickness", "value": "0.06", "unit": "m", "unitDescription": "meters"}], "typeOfFlow": "Product flow", "classification": {"classHierarchy": "Komponenten von Fenstern und Vorhangfassaden / Türen und Tore / Stahl", "name": "OEKOBAU.DAT"}}, {"dataSetInternalID": 1, "referenceToFlowDataSet": {"shortDescription": [{"value": "Renewable primary energy as energy carrier (PERE)", "lang": "en"}, {"value": "Erneuerbare Primärenergie als Energieträger (PERE)", "lang": "de"}], "type": "flow data set", "refObjectId": "20f32be5-0398-4288-9b6d-accddd195317", "uri": "../flows/20f32be5-0398-4288-9b6d-accddd195317.xml"}, "exchange direction": "INPUT", "other": {"anies": [{"name": "referenceToUnitGroupDataSet", "value": {"shortDescription": [{"value": "MJ", "lang": "en"}], "type": "unit group data set", "refObjectId": "93a60a57-a3c8-11da-a746-0800200c9a66", "uri": "../unitgroups/93a60a57-a3c8-11da-a746-0800200c9a66.xml"}}, {"value": "52.6683678208232", "module": "A1-A3"}, {"value": "0.147016141921206", "module": "A4"}, {"value": "0.215853262392805", "module": "A5"}, {"value": "0", "module": "B6"}, {"value": "0", "module": "C1"}, {"value": "0.0735080709583285", "module": "C2"}, {"value": "0", "module": "C3", "scenario": "S0"}, {"value": "0", "module": "C3", "scenario": "S1"}, {"value": "0.643195978933674", "module": "C4", "scenario": "S0"}, {"value": "0.643195978933674", "module": "C4", "scenario": "S1"}, {"value": "4.99933926368918", "module": "D", "scenario": "S0"}, {"value": "4.99933926368918", "module": "D", "scenario": "S1"}]}, "resolvedFlowVersion": "38.00.000", "flowProperties": [], "typeOfFlow": "Other flow", "classification": {"classHierarchy": "Quantities", "name": "GaBiCategories"}}, {"dataSetInternalID": 2, "referenceToFlowDataSet": {"shortDescription": [{"value": "Renewable primary energy resources as material utilization (PERM)", "lang": "en"}, {"value": "Erneuerbare Primärenergie zur stofflichen Nutzung (PERM)", "lang": "de"}], "type": "flow data set", "refObjectId": "fb3ec0de-548d-4508-aea5-00b73bf6f702", "uri": "../flows/fb3ec0de-548d-4508-aea5-00b73bf6f702.xml"}, "exchange direction": "INPUT", "other": {"anies": [{"name": "referenceToUnitGroupDataSet", "value": {"shortDescription": [{"value": "MJ", "lang": "en"}], "type": "unit group data set", "refObjectId": "93a60a57-a3c8-11da-a746-0800200c9a66", "uri": "../unitgroups/93a60a57-a3c8-11da-a746-0800200c9a66.xml"}}, {"value": "0.2144398878", "module": "A1-A3"}, {"value": "0", "module": "A4"}, {"value": "-0.2144398878", "module": "A5"}, {"value": "0", "module": "B6"}, {"value": "0", "module": "C1"}, {"value": "0", "module": "C2"}, {"value": "0", "module": "C3", "scenario": "S0"}, {"value": "0", "module": "C3", "scenario": "S1"}, {"value": "0", "module": "C4", "scenario": "S0"}, {"value": "0", "module": "C4", "scenario": "S1"}, {"value": "0", "module": "D", "scenario": "S0"}, {"value": "0", "module": "D", "scenario": "S1"}]}, "resolvedFlowVersion": "38.00.000", "flowProperties": [], "typeOfFlow": "Other flow", "classification": {"classHierarchy": "Quantities", "name": "GaBiCategories"}}, {"dataSetInternalID": 3, "referenceToFlowDataSet": {"shortDescription": [{"value": "Total use of renewable primary energy resources (PERT)", "lang": "en"}, {"value": "Total erneuerbare Primärenergie (PERT)", "lang": "de"}], "type": "flow data set", "refObjectId": "53f97275-fa8a-4cdd-9024-65936002acd0", "uri": "../flows/53f97275-fa8a-4cdd-9024-65936002acd0.xml"}, "exchange direction": "INPUT", "other": {"anies": [{"name": "referenceToUnitGroupDataSet", "value": {"shortDescription": [{"value": "MJ", "lang": "en"}], "type": "unit group data set", "refObjectId": "93a60a57-a3c8-11da-a746-0800200c9a66", "uri": "../unitgroups/93a60a57-a3c8-11da-a746-0800200c9a66.xml"}}, {"value": "52.8828077086232", "module": "A1-A3"}, {"value": "0.147016141921206", "module": "A4"}, {"value": "0.00141337459280487", "module": "A5"}, {"value": "0", "module": "B6"}, {"value": "0", "module": "C1"}, {"value": "0.0735080709583285", "module": "C2"}, {"value": "0", "module": "C3", "scenario": "S0"}, {"value": "0", "module": "C3", "scenario": "S1"}, {"value": "0.643195978933674", "module": "C4", "scenario": "S0"}, {"value": "0.643195978933674", "module": "C4", "scenario": "S1"}, {"value": "4.99933926368918", "module": "D", "scenario": "S0"}, {"value": "4.99933926368918", "module": "D", "scenario": "S1"}]}, "resolvedFlowVersion": "38.00.000", "flowProperties": [], "typeOfFlow": "Other flow", "classification": {"classHierarchy": "Quantities / Environmental quantities / EPD EN 15804 / LCI indicators", "name": "GaBiCategories"}}, {"dataSetInternalID": 4, "referenceToFlowDataSet": {"shortDescription": [{"value": "Non renewable primary energy as energy carrier (PENRE)", "lang": "en"}, {"value": "Nicht-erneuerbare Primärenergie als Energieträger (PENRE)", "lang": "de"}], "type": "flow data set", "refObjectId": "ac857178-2b45-46ec-892a-a9a4332f0372", "uri": "../flows/ac857178-2b45-46ec-892a-a9a4332f0372.xml"}, "exchange direction": "INPUT", "other": {"anies": [{"name": "referenceToUnitGroupDataSet", "value": {"shortDescription": [{"value": "MJ", "lang": "en"}], "type": "unit group data set", "refObjectId": "93a60a57-a3c8-11da-a746-0800200c9a66", "uri": "../unitgroups/93a60a57-a3c8-11da-a746-0800200c9a66.xml"}}, {"value": "570.222645104044", "module": "A1-A3"}, {"value": "2.5922767746887", "module": "A4"}, {"value": "0.0651862589958898", "module": "A5"}, {"value": "0", "module": "B6"}, {"value": "0", "module": "C1"}, {"value": "1.29613838730425", "module": "C2"}, {"value": "0", "module": "C3", "scenario": "S0"}, {"value": "0", "module": "C3", "scenario": "S1"}, {"value": "4.29077339424693", "module": "C4", "scenario": "S0"}, {"value": "4.29077339424693", "module": "C4", "scenario": "S1"}, {"value": "-79.9517623373447", "module": "D", "scenario": "S0"}, {"value": "-79.9517623373447", "module": "D", "scenario": "S1"}]}, "resolvedFlowVersion": "38.00.000", "flowProperties": [], "typeOfFlow": "Other flow", "classification": {"classHierarchy": "Quantities", "name": "GaBiCategories"}}, {"dataSetInternalID": 5, "referenceToFlowDataSet": {"shortDescription": [{"value": "Non renewable primary energy as material utilization (PENRM)", "lang": "en"}, {"value": "Nicht-erneuerbare Primärenergie zur stofflichen Nutzung (PENRM)", "lang": "de"}], "type": "flow data set", "refObjectId": "1421caa0-679d-4bf4-b282-0eb850ccae27", "uri": "../flows/1421caa0-679d-4bf4-b282-0eb850ccae27.xml"}, "exchange direction": "INPUT", "other": {"anies": [{"name": "referenceToUnitGroupDataSet", "value": {"shortDescription": [{"value": "MJ", "lang": "en"}], "type": "unit group data set", "refObjectId": "93a60a57-a3c8-11da-a746-0800200c9a66", "uri": "../unitgroups/93a60a57-a3c8-11da-a746-0800200c9a66.xml"}}, {"value": "0.059032536", "module": "A1-A3"}, {"value": "0", "module": "A4"}, {"value": "-0.059032536", "module": "A5"}, {"value": "0", "module": "B6"}, {"value": "0", "module": "C1"}, {"value": "0", "module": "C2"}, {"value": "0", "module": "C3", "scenario": "S0"}, {"value": "0", "module": "C3", "scenario": "S1"}, {"value": "0", "module": "C4", "scenario": "S0"}, {"value": "0", "module": "C4", "scenario": "S1"}, {"value": "0", "module": "D", "scenario": "S0"}, {"value": "0", "module": "D", "scenario": "S1"}]}, "resolvedFlowVersion": "38.00.000", "flowProperties": [], "typeOfFlow": "Other flow", "classification": {"classHierarchy": "Quantities", "name": "GaBiCategories"}}, {"dataSetInternalID": 6, "referenceToFlowDataSet": {"shortDescription": [{"value": "Total use of non renewable primary energy resources (PENRT)", "lang": "en"}, {"value": "Total nicht erneuerbare Primärenergie (PENRT)", "lang": "de"}], "type": "flow data set", "refObjectId": "06159210-646b-4c8d-8583-da9b3b95a6c1", "uri": "../flows/06159210-646b-4c8d-8583-da9b3b95a6c1.xml"}, "exchange direction": "INPUT", "other": {"anies": [{"name": "referenceToUnitGroupDataSet", "value": {"shortDescription": [{"value": "MJ", "lang": "en"}], "type": "unit group data set", "refObjectId": "93a60a57-a3c8-11da-a746-0800200c9a66", "uri": "../unitgroups/93a60a57-a3c8-11da-a746-0800200c9a66.xml"}}, {"value": "570.281677640048", "module": "A1-A3"}, {"value": "2.5922767746887", "module": "A4"}, {"value": "0.00615372299588987", "module": "A5"}, {"value": "0", "module": "B6"}, {"value": "0", "module": "C1"}, {"value": "1.29613838730425", "module": "C2"}, {"value": "0", "module": "C3", "scenario": "S0"}, {"value": "0", "module": "C3", "scenario": "S1"}, {"value": "4.29077339424693", "module": "C4", "scenario": "S0"}, {"value": "4.29077339424693", "module": "C4", "scenario": "S1"}, {"value": "-79.9517623394628", "module": "D", "scenario": "S0"}, {"value": "-79.9517623394628", "module": "D", "scenario": "S1"}]}, "resolvedFlowVersion": "38.00.000", "flowProperties": [], "typeOfFlow": "Other flow", "classification": {"classHierarchy": "Quantities / Environmental quantities / EPD EN 15804 / LCI indicators", "name": "GaBiCategories"}}, {"dataSetInternalID": 7, "referenceToFlowDataSet": {"shortDescription": [{"value": "Use of secondary material (SM)", "lang": "en"}, {"value": "Einsatz von Sekundärstoffen (SM)", "lang": "de"}], "type": "flow data set", "refObjectId": "c6a1f35f-2d09-4f54-8dfb-97e502e1ce92", "uri": "../flows/c6a1f35f-2d09-4f54-8dfb-97e502e1ce92.xml"}, "exchange direction": "INPUT", "other": {"anies": [{"name": "referenceToUnitGroupDataSet", "value": {"shortDescription": [{"value": "kg", "lang": "en"}], "type": "unit group data set", "refObjectId": "ad38d542-3fe9-439d-9b95-2f5f7752acaf", "uri": "../unitgroups/ad38d542-3fe9-439d-9b95-2f5f7752acaf.xml"}}, {"value": "5.67722034238307", "module": "A1-A3"}, {"value": "0", "module": "A4"}, {"value": "0", "module": "A5"}, {"value": "0", "module": "B6"}, {"value": "0", "module": "C1"}, {"value": "0", "module": "C2"}, {"value": "0", "module": "C3", "scenario": "S0"}, {"value": "0", "module": "C3", "scenario": "S1"}, {"value": "0", "module": "C4", "scenario": "S0"}, {"value": "0", "module": "C4", "scenario": "S1"}, {"value": "5.01804705526693", "module": "D", "scenario": "S0"}, {"value": "5.01804705526693", "module": "D", "scenario": "S1"}]}, "resolvedFlowVersion": "38.00.000", "flowProperties": [], "typeOfFlow": "Other flow", "classification": {"classHierarchy": "Quantities / Environmental quantities / EPD EN 15804 / LCI indicators", "name": "GaBiCategories"}}, {"dataSetInternalID": 8, "referenceToFlowDataSet": {"shortDescription": [{"value": "Use of renewable secondary fuels (RSF)", "lang": "en"}, {"value": "Erneuerbare Sekundärbrennstoffe (RSF)", "lang": "de"}], "type": "flow data set", "refObjectId": "64333088-a55f-4aa2-9a31-c10b07816787", "uri": "../flows/64333088-a55f-4aa2-9a31-c10b07816787.xml"}, "exchange direction": "INPUT", "other": {"anies": [{"name": "referenceToUnitGroupDataSet", "value": {"shortDescription": [{"value": "MJ", "lang": "en"}], "type": "unit group data set", "refObjectId": "93a60a57-a3c8-11da-a746-0800200c9a66", "uri": "../unitgroups/93a60a57-a3c8-11da-a746-0800200c9a66.xml"}}, {"value": "0", "module": "A1-A3"}, {"value": "0", "module": "A4"}, {"value": "0", "module": "A5"}, {"value": "0", "module": "B6"}, {"value": "0", "module": "C1"}, {"value": "0", "module": "C2"}, {"value": "0", "module": "C3", "scenario": "S0"}, {"value": "0", "module": "C3", "scenario": "S1"}, {"value": "0", "module": "C4", "scenario": "S0"}, {"value": "0", "module": "C4", "scenario": "S1"}, {"value": "0", "module": "D", "scenario": "S0"}, {"value": "0", "module": "D", "scenario": "S1"}]}, "resolvedFlowVersion": "38.00.000", "flowProperties": [], "typeOfFlow": "Other flow", "classification": {"classHierarchy": "Quantities / Environmental quantities / EPD EN 15804 / LCI indicators", "name": "GaBiCategories"}}, {"dataSetInternalID": 9, "referenceToFlowDataSet": {"shortDescription": [{"value": "Use of non renewable secondary fuels (NRSF)", "lang": "en"}, {"value": "Nicht erneuerbare Sekundärbrennstoffe (NRSF)", "lang": "de"}], "type": "flow data set", "refObjectId": "89def144-d39a-4287-b86f-efde453ddcb2", "uri": "../flows/89def144-d39a-4287-b86f-efde453ddcb2.xml"}, "exchange direction": "INPUT", "other": {"anies": [{"name": "referenceToUnitGroupDataSet", "value": {"shortDescription": [{"value": "MJ", "lang": "en"}], "type": "unit group data set", "refObjectId": "93a60a57-a3c8-11da-a746-0800200c9a66", "uri": "../unitgroups/93a60a57-a3c8-11da-a746-0800200c9a66.xml"}}, {"value": "0", "module": "A1-A3"}, {"value": "0", "module": "A4"}, {"value": "0", "module": "A5"}, {"value": "0", "module": "B6"}, {"value": "0", "module": "C1"}, {"value": "0", "module": "C2"}, {"value": "0", "module": "C3", "scenario": "S0"}, {"value": "0", "module": "C3", "scenario": "S1"}, {"value": "0", "module": "C4", "scenario": "S0"}, {"value": "0", "module": "C4", "scenario": "S1"}, {"value": "0", "module": "D", "scenario": "S0"}, {"value": "0", "module": "D", "scenario": "S1"}]}, "resolvedFlowVersion": "38.00.000", "flowProperties": [], "typeOfFlow": "Other flow", "classification": {"classHierarchy": "Quantities / Environmental quantities / EPD EN 15804 / LCI indicators", "name": "GaBiCategories"}}, {"dataSetInternalID": 10, "referenceToFlowDataSet": {"shortDescription": [{"value": "Use of net fresh water (FW)", "lang": "en"}, {"value": "Einsatz von Süßwasserressourcen (FW)", "lang": "de"}], "type": "flow data set", "refObjectId": "3cf952c8-f3a4-461d-8c96-96456ca62246", "uri": "../flows/3cf952c8-f3a4-461d-8c96-96456ca62246.xml"}, "exchange direction": "INPUT", "other": {"anies": [{"name": "referenceToUnitGroupDataSet", "value": {"shortDescription": [{"value": "m^3", "lang": "en"}], "type": "unit group data set", "refObjectId": "cd950537-0a98-4044-9ba7-9f9a68d0a504", "uri": "../unitgroups/cd950537-0a98-4044-9ba7-9f9a68d0a504.xml"}}, {"value": "0.115617514367416", "module": "A1-A3"}, {"value": "0.000166267766849075", "module": "A4"}, {"value": "6.98144710382998E-05", "module": "A5"}, {"value": "0", "module": "B6"}, {"value": "0", "module": "C1"}, {"value": "8.31338834219656E-05", "module": "C2"}, {"value": "0", "module": "C3", "scenario": "S0"}, {"value": "0", "module": "C3", "scenario": "S1"}, {"value": "0.00108884792882489", "module": "C4", "scenario": "S0"}, {"value": "0.00108884792882489", "module": "C4", "scenario": "S1"}, {"value": "-0.036501060672951", "module": "D", "scenario": "S0"}, {"value": "-0.036501060672951", "module": "D", "scenario": "S1"}]}, "resolvedFlowVersion": "38.00.000", "flowProperties": [], "typeOfFlow": "Other flow", "classification": {"classHierarchy": "Quantities / Environmental quantities / EPD EN 15804 / LCI indicators", "name": "GaBiCategories"}}, {"dataSetInternalID": 11, "referenceToFlowDataSet": {"shortDescription": [{"value": "Hazardous waste disposed (HWD)", "lang": "en"}, {"value": "Gefährlicher Abfall zur Deponie (HWD)", "lang": "de"}], "type": "flow data set", "refObjectId": "430f9e0f-59b2-46a0-8e0d-55e0e84948fc", "uri": "../flows/430f9e0f-59b2-46a0-8e0d-55e0e84948fc.xml"}, "exchange direction": "OUTPUT", "other": {"anies": [{"name": "referenceToUnitGroupDataSet", "value": {"shortDescription": [{"value": "kg", "lang": "en"}], "type": "unit group data set", "refObjectId": "ad38d542-3fe9-439d-9b95-2f5f7752acaf", "uri": "../unitgroups/ad38d542-3fe9-439d-9b95-2f5f7752acaf.xml"}}, {"value": "5.72369863465915E-08", "module": "A1-A3"}, {"value": "1.24137903747411E-11", "module": "A4"}, {"value": "6.01551554254531E-13", "module": "A5"}, {"value": "0", "module": "B6"}, {"value": "0", "module": "C1"}, {"value": "6.20689518717849E-12", "module": "C2"}, {"value": "0", "module": "C3", "scenario": "S0"}, {"value": "0", "module": "C3", "scenario": "S1"}, {"value": "2.20345167834344E-10", "module": "C4", "scenario": "S0"}, {"value": "2.20345167834344E-10", "module": "C4", "scenario": "S1"}, {"value": "-6.31668268293465E-10", "module": "D", "scenario": "S0"}, {"value": "-6.31668268293465E-10", "module": "D", "scenario": "S1"}]}, "resolvedFlowVersion": "38.00.000", "flowProperties": [], "typeOfFlow": "Other flow", "classification": {"classHierarchy": "Quantities / Environmental quantities / EPD EN 15804 / LCI indicators", "name": "GaBiCategories"}}, {"dataSetInternalID": 12, "referenceToFlowDataSet": {"shortDescription": [{"value": "Non hazardous waste disposed (NHWD)", "lang": "en"}, {"value": "Entsorgter nicht gefährlicher Abfall (NHWD)", "lang": "de"}], "type": "flow data set", "refObjectId": "b29ef66b-e286-4afa-949f-62f1a7b4d7fa", "uri": "../flows/b29ef66b-e286-4afa-949f-62f1a7b4d7fa.xml"}, "exchange direction": "OUTPUT", "other": {"anies": [{"name": "referenceToUnitGroupDataSet", "value": {"shortDescription": [{"value": "kg", "lang": "en"}], "type": "unit group data set", "refObjectId": "ad38d542-3fe9-439d-9b95-2f5f7752acaf", "uri": "../unitgroups/ad38d542-3fe9-439d-9b95-2f5f7752acaf.xml"}}, {"value": "2.33313283541215", "module": "A1-A3"}, {"value": "0.000371510670425661", "module": "A4"}, {"value": "0.000394175568929885", "module": "A5"}, {"value": "0", "module": "B6"}, {"value": "0", "module": "C1"}, {"value": "0.000185755335207083", "module": "C2"}, {"value": "0", "module": "C3", "scenario": "S0"}, {"value": "0", "module": "C3", "scenario": "S1"}, {"value": "21.9429623150774", "module": "C4", "scenario": "S0"}, {"value": "21.9429623150774", "module": "C4", "scenario": "S1"}, {"value": "1.21001254688257", "module": "D", "scenario": "S0"}, {"value": "1.21001254688257", "module": "D", "scenario": "S1"}]}, "resolvedFlowVersion": "38.00.000", "flowProperties": [], "typeOfFlow": "Other flow", "classification": {"classHierarchy": "Quantities / Environmental quantities / EPD EN 15804 / LCI indicators", "name": "GaBiCategories"}}, {"dataSetInternalID": 13, "referenceToFlowDataSet": {"shortDescription": [{"value": "Radioactive waste disposed (RWD)", "lang": "en"}, {"value": "Entsorgter radioaktiver Abfall (RWD)", "lang": "de"}], "type": "flow data set", "refObjectId": "3449546e-52ad-4b39-b809-9fb77cea8ff6", "uri": "../flows/3449546e-52ad-4b39-b809-9fb77cea8ff6.xml"}, "exchange direction": "OUTPUT", "other": {"anies": [{"name": "referenceToUnitGroupDataSet", "value": {"shortDescription": [{"value": "kg", "lang": "en"}], "type": "unit group data set", "refObjectId": "ad38d542-3fe9-439d-9b95-2f5f7752acaf", "uri": "../unitgroups/ad38d542-3fe9-439d-9b95-2f5f7752acaf.xml"}}, {"value": "0.013074110791667", "module": "A1-A3"}, {"value": "3.192841918592E-06", "module": "A4"}, {"value": "3.51162906428569E-07", "module": "A5"}, {"value": "0", "module": "B6"}, {"value": "0", "module": "C1"}, {"value": "1.59642095924661E-06", "module": "C2"}, {"value": "0", "module": "C3", "scenario": "S0"}, {"value": "0", "module": "C3", "scenario": "S1"}, {"value": "4.77482330160959E-05", "module": "C4", "scenario": "S0"}, {"value": "4.77482330160959E-05", "module": "C4", "scenario": "S1"}, {"value": "1.05972082817772E-06", "module": "D", "scenario": "S0"}, {"value": "1.05972082817772E-06", "module": "D", "scenario": "S1"}]}, "resolvedFlowVersion": "38.00.000", "flowProperties": [], "typeOfFlow": "Other flow", "classification": {"classHierarchy": "Quantities / Environmental quantities / EPD EN 15804 / LCI indicators", "name": "GaBiCategories"}}, {"dataSetInternalID": 14, "referenceToFlowDataSet": {"shortDescription": [{"value": "Components for re-use (CRU)", "lang": "en"}, {"value": "Komponenten für die Wiederverwendung (CRU)", "lang": "de"}], "type": "flow data set", "refObjectId": "a2b32f97-3fc7-4af2-b209-525bc6426f33", "uri": "../flows/a2b32f97-3fc7-4af2-b209-525bc6426f33.xml"}, "exchange direction": "OUTPUT", "other": {"anies": [{"name": "referenceToUnitGroupDataSet", "value": {"shortDescription": [{"value": "kg", "lang": "en"}], "type": "unit group data set", "refObjectId": "ad38d542-3fe9-439d-9b95-2f5f7752acaf", "uri": "../unitgroups/ad38d542-3fe9-439d-9b95-2f5f7752acaf.xml"}}, {"value": "0", "module": "A1-A3"}, {"value": "0", "module": "A4"}, {"value": "0", "module": "A5"}, {"value": "0", "module": "B6"}, {"value": "0", "module": "C1"}, {"value": "0", "module": "C2"}, {"value": "0", "module": "C3", "scenario": "S0"}, {"value": "0", "module": "C3", "scenario": "S1"}, {"value": "0", "module": "C4", "scenario": "S0"}, {"value": "0", "module": "C4", "scenario": "S1"}, {"value": "0", "module": "D", "scenario": "S0"}, {"value": "0", "module": "D", "scenario": "S1"}]}, "resolvedFlowVersion": "38.00.000", "flowProperties": [], "typeOfFlow": "Other flow", "classification": {"classHierarchy": "Quantities / Environmental quantities / EPD EN 15804 / LCI indicators", "name": "GaBiCategories"}}, {"dataSetInternalID": 15, "referenceToFlowDataSet": {"shortDescription": [{"value": "Materials for recycling (MFR)", "lang": "en"}, {"value": "Stoffe zum Recycling (MFR)", "lang": "de"}], "type": "flow data set", "refObjectId": "d7fe48a5-4103-49c8-9aae-b0b5dfdbd6ae", "uri": "../flows/d7fe48a5-4103-49c8-9aae-b0b5dfdbd6ae.xml"}, "exchange direction": "OUTPUT", "other": {"anies": [{"name": "referenceToUnitGroupDataSet", "value": {"shortDescription": [{"value": "kg", "lang": "en"}], "type": "unit group data set", "refObjectId": "ad38d542-3fe9-439d-9b95-2f5f7752acaf", "uri": "../unitgroups/ad38d542-3fe9-439d-9b95-2f5f7752acaf.xml"}}, {"value": "0.311512642649999", "module": "A1-A3"}, {"value": "0", "module": "A4"}, {"value": "0", "module": "A5"}, {"value": "0", "module": "B6"}, {"value": "0", "module": "C1"}, {"value": "0", "module": "C2"}, {"value": "10.383754755", "module": "C3", "scenario": "S0"}, {"value": "10.383754755", "module": "C3", "scenario": "S1"}, {"value": "0", "module": "C4", "scenario": "S0"}, {"value": "0", "module": "C4", "scenario": "S1"}, {"value": "0", "module": "D", "scenario": "S0"}, {"value": "0", "module": "D", "scenario": "S1"}]}, "resolvedFlowVersion": "38.00.000", "flowProperties": [], "typeOfFlow": "Other flow", "classification": {"classHierarchy": "Quantities / Environmental quantities / EPD EN 15804 / LCI indicators", "name": "GaBiCategories"}}, {"dataSetInternalID": 16, "referenceToFlowDataSet": {"shortDescription": [{"value": "Materials for energy recovery (MER)", "lang": "en"}, {"value": "Stoffe für die Energierückgewinnung (MER)", "lang": "de"}], "type": "flow data set", "refObjectId": "59a9181c-3aaf-46ee-8b13-2b3723b6e447", "uri": "../flows/59a9181c-3aaf-46ee-8b13-2b3723b6e447.xml"}, "exchange direction": "OUTPUT", "other": {"anies": [{"name": "referenceToUnitGroupDataSet", "value": {"shortDescription": [{"value": "kg", "lang": "en"}], "type": "unit group data set", "refObjectId": "ad38d542-3fe9-439d-9b95-2f5f7752acaf", "uri": "../unitgroups/ad38d542-3fe9-439d-9b95-2f5f7752acaf.xml"}}, {"value": "0", "module": "A1-A3"}, {"value": "0", "module": "A4"}, {"value": "0", "module": "A5"}, {"value": "0", "module": "B6"}, {"value": "0", "module": "C1"}, {"value": "0", "module": "C2"}, {"value": "0", "module": "C3", "scenario": "S0"}, {"value": "0", "module": "C3", "scenario": "S1"}, {"value": "0", "module": "C4", "scenario": "S0"}, {"value": "0", "module": "C4", "scenario": "S1"}, {"value": "0", "module": "D", "scenario": "S0"}, {"value": "0", "module": "D", "scenario": "S1"}]}, "resolvedFlowVersion": "38.00.000", "flowProperties": [], "typeOfFlow": "Other flow", "classification": {"classHierarchy": "Quantities / Environmental quantities / EPD EN 15804 / LCI indicators", "name": "GaBiCategories"}}, {"dataSetInternalID": 17, "referenceToFlowDataSet": {"shortDescription": [{"value": "Exported electrical energy (EEE)", "lang": "en"}, {"value": "Exportierte elektrische Energie (EEE)", "lang": "de"}], "type": "flow data set", "refObjectId": "4da0c987-2b76-40d6-9e9e-82a017aaaf29", "uri": "../flows/4da0c987-2b76-40d6-9e9e-82a017aaaf29.xml"}, "exchange direction": "OUTPUT", "other": {"anies": [{"name": "referenceToUnitGroupDataSet", "value": {"shortDescription": [{"value": "MJ", "lang": "en"}], "type": "unit group data set", "refObjectId": "93a60a57-a3c8-11da-a746-0800200c9a66", "uri": "../unitgroups/93a60a57-a3c8-11da-a746-0800200c9a66.xml"}}, {"value": "0", "module": "A1-A3"}, {"value": "0", "module": "A4"}, {"value": "0.0297746562336109", "module": "A5"}, {"value": "0", "module": "B6"}, {"value": "0", "module": "C1"}, {"value": "0", "module": "C2"}, {"value": "0", "module": "C3", "scenario": "S0"}, {"value": "0", "module": "C3", "scenario": "S1"}, {"value": "0", "module": "C4", "scenario": "S0"}, {"value": "0", "module": "C4", "scenario": "S1"}, {"value": "0", "module": "D", "scenario": "S0"}, {"value": "0", "module": "D", "scenario": "S1"}]}, "resolvedFlowVersion": "38.00.000", "flowProperties": [], "typeOfFlow": "Other flow", "classification": {"classHierarchy": "Quantities / Environmental quantities / EPD EN 15804 / LCI indicators", "name": "GaBiCategories"}}, {"dataSetInternalID": 18, "referenceToFlowDataSet": {"shortDescription": [{"value": "Exported thermal energy (EET)", "lang": "en"}, {"value": "Exportierte thermische Energie (EET)", "lang": "de"}], "type": "flow data set", "refObjectId": "98daf38a-7a79-46d3-9a37-2b7bd0955810", "uri": "../flows/98daf38a-7a79-46d3-9a37-2b7bd0955810.xml"}, "exchange direction": "OUTPUT", "other": {"anies": [{"name": "referenceToUnitGroupDataSet", "value": {"shortDescription": [{"value": "MJ", "lang": "en"}], "type": "unit group data set", "refObjectId": "93a60a57-a3c8-11da-a746-0800200c9a66", "uri": "../unitgroups/93a60a57-a3c8-11da-a746-0800200c9a66.xml"}}, {"value": "0", "module": "A1-A3"}, {"value": "0", "module": "A4"}, {"value": "0.0533223860176127", "module": "A5"}, {"value": "0", "module": "B6"}, {"value": "0", "module": "C1"}, {"value": "0", "module": "C2"}, {"value": "0", "module": "C3", "scenario": "S0"}, {"value": "0", "module": "C3", "scenario": "S1"}, {"value": "0", "module": "C4", "scenario": "S0"}, {"value": "0", "module": "C4", "scenario": "S1"}, {"value": "0", "module": "D", "scenario": "S0"}, {"value": "0", "module": "D", "scenario": "S1"}]}, "resolvedFlowVersion": "38.00.000", "flowProperties": [], "typeOfFlow": "Other flow", "classification": {"classHierarchy": "Quantities / Environmental quantities / EPD EN 15804 / LCI indicators", "name": "GaBiCategories"}}]}, "LCIAResults": {"LCIAResult": [{"referenceToLCIAMethodDataSet": {"shortDescription": [{"value": "Global Warming Potential total (GWP-total)", "lang": "en"}, {"value": "Globales Erwärmungspotenzial total (GWP-total)", "lang": "de"}], "type": "LCIA method data set", "refObjectId": "6a37f984-a4b3-458a-a20a-64418c145fa2", "uri": "../lciamethods/6a37f984-a4b3-458a-a20a-64418c145fa2.xml"}, "other": {"anies": [{"name": "referenceToUnitGroupDataSet", "value": {"shortDescription": [{"value": "kg CO_(2) eq", "lang": "en"}], "type": "unit group data set", "refObjectId": "1ebf3012-d0db-4de2-aefd-ef30cedb0be1", "uri": "../unitgroups/1ebf3012-d0db-4de2-aefd-ef30cedb0be1.xml"}}, {"value": "50.3735486227692", "module": "A1-A3"}, {"value": "0.195138337409674", "module": "A4"}, {"value": "0.0260586441608074", "module": "A5"}, {"value": "0", "module": "B6"}, {"value": "0", "module": "C1"}, {"value": "0.0975691687018184", "module": "C2"}, {"value": "0", "module": "C3", "scenario": "S0"}, {"value": "0", "module": "C3", "scenario": "S1"}, {"value": "0.328836899412204", "module": "C4", "scenario": "S0"}, {"value": "0.328836899412204", "module": "C4", "scenario": "S1"}, {"value": "-8.69463850127421", "module": "D", "scenario": "S0"}, {"value": "-8.69463850127421", "module": "D", "scenario": "S1"}]}}, {"referenceToLCIAMethodDataSet": {"shortDescription": [{"value": "Global Warming Potential fossil fuels (GWP-fossil)", "lang": "en"}, {"value": "Globales Erwärmungspotenzial fossil (GWP-fossil)", "lang": "de"}], "type": "LCIA method data set", "refObjectId": "5f635281-343e-44fb-83df-1971b155e6b6", "uri": "../lciamethods/5f635281-343e-44fb-83df-1971b155e6b6.xml"}, "other": {"anies": [{"name": "referenceToUnitGroupDataSet", "value": {"shortDescription": [{"value": "kg CO_(2) eq", "lang": "en"}], "type": "unit group data set", "refObjectId": "1ebf3012-d0db-4de2-aefd-ef30cedb0be1", "uri": "../unitgroups/1ebf3012-d0db-4de2-aefd-ef30cedb0be1.xml"}}, {"value": "50.2300731648659", "module": "A1-A3"}, {"value": "0.193243782516324", "module": "A4"}, {"value": "0.00443951462888611", "module": "A5"}, {"value": "0", "module": "B6"}, {"value": "0", "module": "C1"}, {"value": "0.0966218912551727", "module": "C2"}, {"value": "0", "module": "C3", "scenario": "S0"}, {"value": "0", "module": "C3", "scenario": "S1"}, {"value": "0.32713157654719", "module": "C4", "scenario": "S0"}, {"value": "0.32713157654719", "module": "C4", "scenario": "S1"}, {"value": "-8.69886283618803", "module": "D", "scenario": "S0"}, {"value": "-8.69886283618803", "module": "D", "scenario": "S1"}]}}, {"referenceToLCIAMethodDataSet": {"shortDescription": [{"value": "Global Warming Potential biogenic (GWP-biogenic)", "lang": "en"}, {"value": "Globales Erwärmungspotenzial biogen (GWP-biogenic)", "lang": "de"}], "type": "LCIA method data set", "refObjectId": "2356e1ab-0185-4db5-86e5-16de51c7485c", "uri": "../lciamethods/2356e1ab-0185-4db5-86e5-16de51c7485c.xml"}, "other": {"anies": [{"name": "referenceToUnitGroupDataSet", "value": {"shortDescription": [{"value": "kg CO_(2) eq", "lang": "en"}], "type": "unit group data set", "refObjectId": "1ebf3012-d0db-4de2-aefd-ef30cedb0be1", "uri": "../unitgroups/1ebf3012-d0db-4de2-aefd-ef30cedb0be1.xml"}}, {"value": "0.125458107562876", "module": "A1-A3"}, {"value": "0.000815645365208707", "module": "A4"}, {"value": "0.0216190588302718", "module": "A5"}, {"value": "0", "module": "B6"}, {"value": "0", "module": "C1"}, {"value": "0.000407822682591735", "module": "C2"}, {"value": "0", "module": "C3", "scenario": "S0"}, {"value": "0", "module": "C3", "scenario": "S1"}, {"value": "0.0011014956040939", "module": "C4", "scenario": "S0"}, {"value": "0.0011014956040939", "module": "C4", "scenario": "S1"}, {"value": "0.00440438268020998", "module": "D", "scenario": "S0"}, {"value": "0.00440438268020998", "module": "D", "scenario": "S1"}]}}, {"referenceToLCIAMethodDataSet": {"shortDescription": [{"value": "Global Warming Potential luluc (GWP-luluc)", "lang": "en"}, {"value": "Globales Erwärmungspotenzial luluc (GWP-luluc)", "lang": "de"}], "type": "LCIA method data set", "refObjectId": "4331bbdb-978a-490d-8707-eeb047f01a55", "uri": "../lciamethods/4331bbdb-978a-490d-8707-eeb047f01a55.xml"}, "other": {"anies": [{"name": "referenceToUnitGroupDataSet", "value": {"shortDescription": [{"value": "kg CO_(2) eq", "lang": "en"}], "type": "unit group data set", "refObjectId": "1ebf3012-d0db-4de2-aefd-ef30cedb0be1", "uri": "../unitgroups/1ebf3012-d0db-4de2-aefd-ef30cedb0be1.xml"}}, {"value": "0.018017350340375", "module": "A1-A3"}, {"value": "0.00107890952814125", "module": "A4"}, {"value": "7.07016494701411E-08", "module": "A5"}, {"value": "0", "module": "B6"}, {"value": "0", "module": "C1"}, {"value": "0.000539454764053935", "module": "C2"}, {"value": "0", "module": "C3", "scenario": "S0"}, {"value": "0", "module": "C3", "scenario": "S1"}, {"value": "0.000603827260918919", "module": "C4", "scenario": "S0"}, {"value": "0.000603827260918919", "module": "C4", "scenario": "S1"}, {"value": "-0.000180047766361833", "module": "D", "scenario": "S0"}, {"value": "-0.000180047766361833", "module": "D", "scenario": "S1"}]}}, {"referenceToLCIAMethodDataSet": {"shortDescription": [{"value": "Depletion potential of the stratospheric ozone layer (ODP)", "lang": "en"}, {"value": "Abbau Potential der stratosphärischen Ozonschicht (ODP)", "lang": "de"}], "type": "LCIA method data set", "refObjectId": "b5c629d6-def3-11e6-bf01-fe55135034f3", "uri": "../lciamethods/b5c629d6-def3-11e6-bf01-fe55135034f3.xml"}, "other": {"anies": [{"name": "referenceToUnitGroupDataSet", "value": {"shortDescription": [{"value": "kg CFC11 eq", "lang": "en"}], "type": "unit group data set", "refObjectId": "d9e957c9-7309-4474-bf3a-7777df6c4e5b", "uri": "../unitgroups/d9e957c9-7309-4474-bf3a-7777df6c4e5b.xml"}}, {"value": "7.35641497732667E-11", "module": "A1-A3"}, {"value": "1.15940299928476E-14", "module": "A4"}, {"value": "2.23880959778087E-15", "module": "A5"}, {"value": "0", "module": "B6"}, {"value": "0", "module": "C1"}, {"value": "5.79701499624443E-15", "module": "C2"}, {"value": "0", "module": "C3", "scenario": "S0"}, {"value": "0", "module": "C3", "scenario": "S1"}, {"value": "7.68977213353984E-13", "module": "C4", "scenario": "S0"}, {"value": "7.68977213353984E-13", "module": "C4", "scenario": "S1"}, {"value": "-6.37696365227289E-14", "module": "D", "scenario": "S0"}, {"value": "-6.37696365227289E-14", "module": "D", "scenario": "S1"}]}}, {"referenceToLCIAMethodDataSet": {"shortDescription": [{"value": "Acidification potential of land and water (AP)", "lang": "en"}, {"value": "Versauerungspotenzial von Boden und Wasser (AP)", "lang": "de"}], "type": "LCIA method data set", "refObjectId": "b5c611c6-def3-11e6-bf01-fe55135034f3", "uri": "../lciamethods/b5c611c6-def3-11e6-bf01-fe55135034f3.xml"}, "other": {"anies": [{"name": "referenceToUnitGroupDataSet", "value": {"shortDescription": [{"value": "mol H^(+) eq", "lang": "en"}], "type": "unit group data set", "refObjectId": "42e089ac-92bf-4bf2-8ca1-5fc40d18f2ed", "uri": "../unitgroups/42e089ac-92bf-4bf2-8ca1-5fc40d18f2ed.xml"}}, {"value": "0.224602492381565", "module": "A1-A3"}, {"value": "0.00018417219538124", "module": "A4"}, {"value": "4.87884041613292E-06", "module": "A5"}, {"value": "0", "module": "B6"}, {"value": "0", "module": "C1"}, {"value": "9.20860976877708E-05", "module": "C2"}, {"value": "0", "module": "C3", "scenario": "S0"}, {"value": "0", "module": "C3", "scenario": "S1"}, {"value": "0.00231928025970052", "module": "C4", "scenario": "S0"}, {"value": "0.00231928025970052", "module": "C4", "scenario": "S1"}, {"value": "-0.0186794966868875", "module": "D", "scenario": "S0"}, {"value": "-0.0186794966868875", "module": "D", "scenario": "S1"}]}}, {"referenceToLCIAMethodDataSet": {"shortDescription": [{"value": "Eutrophication potential aquatic freshwater (EP-freshwater)", "lang": "en"}, {"value": "Eutrophierungspotenzial Süßwasser (EP-freshwater)", "lang": "de"}], "type": "LCIA method data set", "refObjectId": "b53ec18f-7377-4ad3-86eb-cc3f4f276b2b", "uri": "../lciamethods/b53ec18f-7377-4ad3-86eb-cc3f4f276b2b.xml"}, "other": {"anies": [{"name": "referenceToUnitGroupDataSet", "value": {"shortDescription": [{"value": "kg P eq", "lang": "en"}], "type": "unit group data set", "refObjectId": "0429039d-a61d-4590-ba67-aa4a20a810a1", "uri": "../unitgroups/0429039d-a61d-4590-ba67-aa4a20a810a1.xml"}}, {"value": "3.76862543431018E-05", "module": "A1-A3"}, {"value": "5.77642086991802E-07", "module": "A4"}, {"value": "6.04803706109791E-10", "module": "A5"}, {"value": "0", "module": "B6"}, {"value": "0", "module": "C1"}, {"value": "2.88821043486965E-07", "module": "C2"}, {"value": "0", "module": "C3", "scenario": "S0"}, {"value": "0", "module": "C3", "scenario": "S1"}, {"value": "5.54513028336639E-07", "module": "C4", "scenario": "S0"}, {"value": "5.54513028336639E-07", "module": "C4", "scenario": "S1"}, {"value": "-1.58583974224419E-06", "module": "D", "scenario": "S0"}, {"value": "-1.58583974224419E-06", "module": "D", "scenario": "S1"}]}}, {"referenceToLCIAMethodDataSet": {"shortDescription": [{"value": "Eutrophication potential aquatic marine (EP-marine)", "lang": "en"}, {"value": "Eutrophierungspotenzial Salzwasser (EP-marine)", "lang": "de"}], "type": "LCIA method data set", "refObjectId": "b5c619fa-def3-11e6-bf01-fe55135034f3", "uri": "../lciamethods/b5c619fa-def3-11e6-bf01-fe55135034f3.xml"}, "other": {"anies": [{"name": "referenceToUnitGroupDataSet", "value": {"shortDescription": [{"value": "kg N eq", "lang": "en"}], "type": "unit group data set", "refObjectId": "d05bb823-ecdf-4686-8c40-bf1d9257859f", "uri": "../unitgroups/d05bb823-ecdf-4686-8c40-bf1d9257859f.xml"}}, {"value": "0.0753709002335477", "module": "A1-A3"}, {"value": "5.73800627449762E-05", "module": "A4"}, {"value": "1.63572247556695E-06", "module": "A5"}, {"value": "0", "module": "B6"}, {"value": "0", "module": "C1"}, {"value": "2.86900313716004E-05", "module": "C2"}, {"value": "0", "module": "C3", "scenario": "S0"}, {"value": "0", "module": "C3", "scenario": "S1"}, {"value": "0.000593023262779909", "module": "C4", "scenario": "S0"}, {"value": "0.000593023262779909", "module": "C4", "scenario": "S1"}, {"value": "-0.00328533688860905", "module": "D", "scenario": "S0"}, {"value": "-0.00328533688860905", "module": "D", "scenario": "S1"}]}}, {"referenceToLCIAMethodDataSet": {"shortDescription": [{"value": "Eutrophication potential terrestrial (EP-terrestrial)", "lang": "en"}, {"value": "Eutrophierungspotenzial Land (EP-terrestrial)", "lang": "de"}], "type": "LCIA method data set", "refObjectId": "b5c614d2-def3-11e6-bf01-fe55135034f3", "uri": "../lciamethods/b5c614d2-def3-11e6-bf01-fe55135034f3.xml"}, "other": {"anies": [{"name": "referenceToUnitGroupDataSet", "value": {"shortDescription": [{"value": "mol N eq", "lang": "en"}], "type": "unit group data set", "refObjectId": "71b4d617-0ec9-4d3f-b65e-e438940c2401", "uri": "../unitgroups/71b4d617-0ec9-4d3f-b65e-e438940c2401.xml"}}, {"value": "0.888976567785967", "module": "A1-A3"}, {"value": "0.000689259656542174", "module": "A4"}, {"value": "2.26444723838952E-05", "module": "A5"}, {"value": "0", "module": "B6"}, {"value": "0", "module": "C1"}, {"value": "0.000344629828260424", "module": "C2"}, {"value": "0", "module": "C3", "scenario": "S0"}, {"value": "0", "module": "C3", "scenario": "S1"}, {"value": "0.00651623308757489", "module": "C4", "scenario": "S0"}, {"value": "0.00651623308757489", "module": "C4", "scenario": "S1"}, {"value": "-0.0288465441816732", "module": "D", "scenario": "S0"}, {"value": "-0.0288465441816732", "module": "D", "scenario": "S1"}]}}, {"referenceToLCIAMethodDataSet": {"shortDescription": [{"value": "Formation potential of tropospheric ozone photochemical oxidants (POCP)", "lang": "en"}, {"value": "Bildungspotential für troposphärisches Ozon (POCP)", "lang": "de"}], "type": "LCIA method data set", "refObjectId": "b5c610fe-def3-11e6-bf01-fe55135034f3", "uri": "../lciamethods/b5c610fe-def3-11e6-bf01-fe55135034f3.xml"}, "other": {"anies": [{"name": "referenceToUnitGroupDataSet", "value": {"shortDescription": [{"value": "kg NMVOC eq", "lang": "en"}], "type": "unit group data set", "refObjectId": "d27c25f8-fbc1-44c6-b47b-4adbae4199c6", "uri": "../unitgroups/d27c25f8-fbc1-44c6-b47b-4adbae4199c6.xml"}}, {"value": "0.201961566610448", "module": "A1-A3"}, {"value": "0.000160474594118547", "module": "A4"}, {"value": "4.40352903084981E-06", "module": "A5"}, {"value": "0", "module": "B6"}, {"value": "0", "module": "C1"}, {"value": "8.02372970567907E-05", "module": "C2"}, {"value": "0", "module": "C3", "scenario": "S0"}, {"value": "0", "module": "C3", "scenario": "S1"}, {"value": "0.00180221168715088", "module": "C4", "scenario": "S0"}, {"value": "0.00180221168715088", "module": "C4", "scenario": "S1"}, {"value": "-0.0133309526674207", "module": "D", "scenario": "S0"}, {"value": "-0.0133309526674207", "module": "D", "scenario": "S1"}]}}, {"referenceToLCIAMethodDataSet": {"shortDescription": [{"value": "Abiotic depletion potential for non fossil resources (ADPE)", "lang": "en"}, {"value": "Potenzial für den abiotischen Abbau nicht fossiler Ressourcen (ADPE)", "lang": "de"}], "type": "LCIA method data set", "refObjectId": "b2ad6494-c78d-11e6-9d9d-cec0c932ce01", "uri": "../lciamethods/b2ad6494-c78d-11e6-9d9d-cec0c932ce01.xml"}, "other": {"anies": [{"name": "referenceToUnitGroupDataSet", "value": {"shortDescription": [{"value": "kg Sb eq", "lang": "en"}], "type": "unit group data set", "refObjectId": "54ccd2d9-a32a-4fc2-923d-f2c8c93e89d4", "uri": "../unitgroups/54ccd2d9-a32a-4fc2-923d-f2c8c93e89d4.xml"}}, {"value": "0.000104711942274831", "module": "A1-A3"}, {"value": "1.61775454004223E-08", "module": "A4"}, {"value": "5.47540666468689E-11", "module": "A5"}, {"value": "0", "module": "B6"}, {"value": "0", "module": "C1"}, {"value": "8.08877269996089E-09", "module": "C2"}, {"value": "0", "module": "C3", "scenario": "S0"}, {"value": "0", "module": "C3", "scenario": "S1"}, {"value": "3.35302904162085E-08", "module": "C4", "scenario": "S0"}, {"value": "3.35302904162085E-08", "module": "C4", "scenario": "S1"}, {"value": "-2.16601967626517E-05", "module": "D", "scenario": "S0"}, {"value": "-2.16601967626517E-05", "module": "D", "scenario": "S1"}]}}, {"referenceToLCIAMethodDataSet": {"shortDescription": [{"value": "Abiotic depletion potential for fossil resources (ADPF)", "lang": "en"}, {"value": "Potenzial für den abiotischen Abbau fossiler Brennstoffe (ADPF)", "lang": "de"}], "type": "LCIA method data set", "refObjectId": "b2ad6110-c78d-11e6-9d9d-cec0c932ce01", "uri": "../lciamethods/b2ad6110-c78d-11e6-9d9d-cec0c932ce01.xml"}, "other": {"anies": [{"name": "referenceToUnitGroupDataSet", "value": {"shortDescription": [{"value": "MJ", "lang": "en"}], "type": "unit group data set", "refObjectId": "93a60a57-a3c8-11da-a746-0800200c9a66", "uri": "../unitgroups/93a60a57-a3c8-11da-a746-0800200c9a66.xml"}}, {"value": "569.276346668441", "module": "A1-A3"}, {"value": "2.58609166849419", "module": "A4"}, {"value": "0.00614921400161305", "module": "A5"}, {"value": "0", "module": "B6"}, {"value": "0", "module": "C1"}, {"value": "1.29304583420709", "module": "C2"}, {"value": "0", "module": "C3", "scenario": "S0"}, {"value": "0", "module": "C3", "scenario": "S1"}, {"value": "4.28555538325087", "module": "C4", "scenario": "S0"}, {"value": "4.28555538325087", "module": "C4", "scenario": "S1"}, {"value": "-79.9385500058438", "module": "D", "scenario": "S0"}, {"value": "-79.9385500058438", "module": "D", "scenario": "S1"}]}}, {"referenceToLCIAMethodDataSet": {"shortDescription": [{"value": "Water use (WDP)", "lang": "en"}, {"value": "Wassernutzung (WDP)", "lang": "de"}], "type": "LCIA method data set", "refObjectId": "b2ad66ce-c78d-11e6-9d9d-cec0c932ce01", "uri": "../lciamethods/b2ad66ce-c78d-11e6-9d9d-cec0c932ce01.xml"}, "other": {"anies": [{"name": "referenceToUnitGroupDataSet", "value": {"shortDescription": [{"value": "m^(3) world eq deprived", "lang": "en"}], "type": "unit group data set", "refObjectId": "6ae2df01-888e-46c8-b17d-49fa3869b476", "uri": "../unitgroups/6ae2df01-888e-46c8-b17d-49fa3869b476.xml"}}, {"value": "3.51603954835683", "module": "A1-A3"}, {"value": "0.00173582862458221", "module": "A4"}, {"value": "0.0029701170366162", "module": "A5"}, {"value": "0", "module": "B6"}, {"value": "0", "module": "C1"}, {"value": "0.000867914312264251", "module": "C2"}, {"value": "0", "module": "C3", "scenario": "S0"}, {"value": "0", "module": "C3", "scenario": "S1"}, {"value": "0.0358729709440696", "module": "C4", "scenario": "S0"}, {"value": "0.0358729709440696", "module": "C4", "scenario": "S1"}, {"value": "-1.61534141277156", "module": "D", "scenario": "S0"}, {"value": "-1.61534141277156", "module": "D", "scenario": "S1"}]}}, {"referenceToLCIAMethodDataSet": {"shortDescription": [{"value": "Incidence of disease due to PM emissions (PM)", "lang": "en"}, {"value": "Auftreten von Krankheiten aufgrund von Feinstaubemissionen (PM)", "lang": "de"}], "type": "LCIA method data set", "refObjectId": "b5c602c6-def3-11e6-bf01-fe55135034f3", "uri": "../lciamethods/b5c602c6-def3-11e6-bf01-fe55135034f3.xml"}, "other": {"anies": [{"name": "referenceToUnitGroupDataSet", "value": {"shortDescription": [{"value": "Disease incidence", "lang": "en"}], "type": "unit group data set", "refObjectId": "3883559b-648f-4afc-8ba2-0bd24f3affa3", "uri": "../unitgroups/3883559b-648f-4afc-8ba2-0bd24f3affa3.xml"}}, {"value": "1.67148920088135E-06", "module": "A1-A3"}, {"value": "1.11406754986202E-09", "module": "A4"}, {"value": "2.56430428094978E-11", "module": "A5"}, {"value": "0", "module": "B6"}, {"value": "0", "module": "C1"}, {"value": "5.57033774913774E-10", "module": "C2"}, {"value": "0", "module": "C3", "scenario": "S0"}, {"value": "0", "module": "C3", "scenario": "S1"}, {"value": "2.85411009331192E-08", "module": "C4", "scenario": "S0"}, {"value": "2.85411009331192E-08", "module": "C4", "scenario": "S1"}, {"value": "-2.63989178554972E-07", "module": "D", "scenario": "S0"}, {"value": "-2.63989178554972E-07", "module": "D", "scenario": "S1"}]}}, {"referenceToLCIAMethodDataSet": {"shortDescription": [{"value": "Human exposure efficiency relative to U235 (IR)", "lang": "en"}, {"value": "Wirkung durch Exposition des Menschen mit U235 (IR)", "lang": "de"}], "type": "LCIA method data set", "refObjectId": "b5c632be-def3-11e6-bf01-fe55135034f3", "uri": "../lciamethods/b5c632be-def3-11e6-bf01-fe55135034f3.xml"}, "other": {"anies": [{"name": "referenceToUnitGroupDataSet", "value": {"shortDescription": [{"value": "kBq U235 eq", "lang": "en"}], "type": "unit group data set", "refObjectId": "456b05bf-1415-44a9-9993-02452f554c09", "uri": "../unitgroups/456b05bf-1415-44a9-9993-02452f554c09.xml"}}, {"value": "2.13029456256977", "module": "A1-A3"}, {"value": "0.00046788213644478", "module": "A4"}, {"value": "5.71288064263042E-05", "module": "A5"}, {"value": "0", "module": "B6"}, {"value": "0", "module": "C1"}, {"value": "0.000233941068215152", "module": "C2"}, {"value": "0", "module": "C3", "scenario": "S0"}, {"value": "0", "module": "C3", "scenario": "S1"}, {"value": "0.00530636068307469", "module": "C4", "scenario": "S0"}, {"value": "0.00530636068307469", "module": "C4", "scenario": "S1"}, {"value": "0.194069848392578", "module": "D", "scenario": "S0"}, {"value": "0.194069848392578", "module": "D", "scenario": "S1"}]}}, {"referenceToLCIAMethodDataSet": {"shortDescription": [{"value": "Comparative toxic unit for ecosystems (ETP-fw)", "lang": "en"}, {"value": "Toxizitätsvergleichseinheit für Ökosysteme (ETP-fw)", "lang": "de"}], "type": "LCIA method data set", "refObjectId": "ee1082d1-b0f7-43ca-a1f0-21e2a4a74511", "uri": "../lciamethods/ee1082d1-b0f7-43ca-a1f0-21e2a4a74511.xml"}, "other": {"anies": [{"name": "referenceToUnitGroupDataSet", "value": {"shortDescription": [{"value": "CTUe", "lang": "en"}], "type": "unit group data set", "refObjectId": "aa959ded-f1eb-4efb-9c5c-2d60be36b3e6", "uri": "../unitgroups/aa959ded-f1eb-4efb-9c5c-2d60be36b3e6.xml"}}, {"value": "1356.16814786112", "module": "A1-A3"}, {"value": "1.79538768740926", "module": "A4"}, {"value": "0.00282604582929784", "module": "A5"}, {"value": "0", "module": "B6"}, {"value": "0", "module": "C1"}, {"value": "0.897693843676853", "module": "C2"}, {"value": "0", "module": "C3", "scenario": "S0"}, {"value": "0", "module": "C3", "scenario": "S1"}, {"value": "2.40072394744569", "module": "C4", "scenario": "S0"}, {"value": "2.40072394744569", "module": "C4", "scenario": "S1"}, {"value": "-4.94133317712839", "module": "D", "scenario": "S0"}, {"value": "-4.94133317712839", "module": "D", "scenario": "S1"}]}}, {"referenceToLCIAMethodDataSet": {"shortDescription": [{"value": "Comparative toxic unit for humans (carcinogenic) (HTP-c)", "lang": "en"}, {"value": "Toxizitätsvergleichseinheit für Menschen (krebserregend) (HTP-c)", "lang": "de"}], "type": "LCIA method data set", "refObjectId": "2299222a-bbd8-474f-9d4f-4dd1f18aea7c", "uri": "../lciamethods/2299222a-bbd8-474f-9d4f-4dd1f18aea7c.xml"}, "other": {"anies": [{"name": "referenceToUnitGroupDataSet", "value": {"shortDescription": [{"value": "CTUh", "lang": "en"}], "type": "unit group data set", "refObjectId": "d4c9523e-2d7e-49fd-8469-998f547d3a70", "uri": "../unitgroups/d4c9523e-2d7e-49fd-8469-998f547d3a70.xml"}}, {"value": "2.18484654322287E-08", "module": "A1-A3"}, {"value": "3.61863409501728E-11", "module": "A4"}, {"value": "1.85606339490624E-13", "module": "A5"}, {"value": "0", "module": "B6"}, {"value": "0", "module": "C1"}, {"value": "1.80931704745266E-11", "module": "C2"}, {"value": "0", "module": "C3", "scenario": "S0"}, {"value": "0", "module": "C3", "scenario": "S1"}, {"value": "3.66394458697107E-10", "module": "C4", "scenario": "S0"}, {"value": "3.66394458697107E-10", "module": "C4", "scenario": "S1"}, {"value": "-3.55243772599235E-09", "module": "D", "scenario": "S0"}, {"value": "-3.55243772599235E-09", "module": "D", "scenario": "S1"}]}}, {"referenceToLCIAMethodDataSet": {"shortDescription": [{"value": "Comparative toxic unit for humans (noncarcinogenic) (HTP-nc)", "lang": "en"}, {"value": "Toxizitätsvergleichseinheit für Menschen (nicht krebserregend) (HTP-nc)", "lang": "de"}], "type": "LCIA method data set", "refObjectId": "3af763a5-b7a1-48c9-9cee-1f223481fcef", "uri": "../lciamethods/3af763a5-b7a1-48c9-9cee-1f223481fcef.xml"}, "other": {"anies": [{"name": "referenceToUnitGroupDataSet", "value": {"shortDescription": [{"value": "CTUh", "lang": "en"}], "type": "unit group data set", "refObjectId": "d4c9523e-2d7e-49fd-8469-998f547d3a70", "uri": "../unitgroups/d4c9523e-2d7e-49fd-8469-998f547d3a70.xml"}}, {"value": "6.06046220477797E-07", "module": "A1-A3"}, {"value": "1.87216732873743E-09", "module": "A4"}, {"value": "6.97455815656552E-12", "module": "A5"}, {"value": "0", "module": "B6"}, {"value": "0", "module": "C1"}, {"value": "9.36083664339751E-10", "module": "C2"}, {"value": "0", "module": "C3", "scenario": "S0"}, {"value": "0", "module": "C3", "scenario": "S1"}, {"value": "4.05739848149958E-08", "module": "C4", "scenario": "S0"}, {"value": "4.05739848149958E-08", "module": "C4", "scenario": "S1"}, {"value": "-1.17271666072053E-07", "module": "D", "scenario": "S0"}, {"value": "-1.17271666072053E-07", "module": "D", "scenario": "S1"}]}}, {"referenceToLCIAMethodDataSet": {"shortDescription": [{"value": "Soil quality index (SQP)", "lang": "en"}, {"value": "Bodenqualitätsindex (SQP)", "lang": "de"}], "type": "LCIA method data set", "refObjectId": "b2ad6890-c78d-11e6-9d9d-cec0c932ce01", "uri": "../lciamethods/b2ad6890-c78d-11e6-9d9d-cec0c932ce01.xml"}, "other": {"anies": [{"name": "referenceToUnitGroupDataSet", "value": {"shortDescription": [{"value": "SQP", "lang": "en"}], "type": "unit group data set", "refObjectId": "f130951c-e67f-4f7f-8dd4-665de3974e18", "uri": "../unitgroups/f130951c-e67f-4f7f-8dd4-665de3974e18.xml"}}, {"value": "48.3712319225548", "module": "A1-A3"}, {"value": "0.889869953413996", "module": "A4"}, {"value": "0.00178328626655643", "module": "A5"}, {"value": "0", "module": "B6"}, {"value": "0", "module": "C1"}, {"value": "0.444934976693232", "module": "C2"}, {"value": "0", "module": "C3", "scenario": "S0"}, {"value": "0", "module": "C3", "scenario": "S1"}, {"value": "0.891547166475833", "module": "C4", "scenario": "S0"}, {"value": "0.891547166475833", "module": "C4", "scenario": "S1"}, {"value": "0.943366509273278", "module": "D", "scenario": "S0"}, {"value": "0.943366509273278", "module": "D", "scenario": "S1"}]}}]}, "otherAttributes": {"{http://www.indata.network/EPD/2019}epd-version": "1.2"}, "version": "1.1", "locations": "../ILCDLocations.xml"}