{"processInformation": {"dataSetInformation": {"UUID": "886fa502-bfa8-4f2b-a17f-1480e6318b88", "name": {"baseName": [{"value": "StoVentec Carrier Board S", "lang": "en"}, {"value": "StoVentec Carrier Board S", "lang": "de"}], "functionalUnitFlowProperties": [{"lang": "en"}]}, "classificationInformation": {"classification": [{"class": [{"value": "Komposite", "level": 0, "classId": "10"}, {"value": "Systembauteile", "level": 1, "classId": "10.1"}, {"value": "Aussenwände", "level": 2, "classId": "10.1.03"}], "name": "OEKOBAU.DAT"}, {"class": [{"value": "02 Building products", "level": 0}, {"value": "Internal and external wall and ceiling finishes", "level": 1}, {"value": "Lightweight boards made of lightweight fillers and reactive resins", "level": 2}], "name": "IBUCategories"}]}, "generalComment": [{"value": "Pressed carrier boards made of lightweight fillers (expanded glass or perlite granulate) and reactive resins with glass fibre mesh reinforcement on both sides. The expanded glass granulate is made of recycled glass while the perlite granulate is a natural material of volcanic origin. The declared product is named \"StoVentec Carrier Board S\" and is based on expanded glass granulate with reactive resins in the quality (class) A2-s1,d0 in accordance with EN 13501-1.\nThe following technical data and calculations refer to the declared product.\n\nPlacing on the market/appliaction rules\nThe relevant national regulations at the site of use apply when using this product. In Germany, for example, these are the building regulations that apply within the individual federal states and the technical provisions based on these regulations.", "lang": "en"}, {"value": "Gepresste Trägerplatten aus leichten Füllstoffen (Blähglas- oder Perlitgranulat) und reaktiven Harzen mit beidseitiger Glasfasergewebeverstärkung. Das Blähglasgranulat wird aus recyceltem Glas hergestellt, während das Perlitgranulat ein natürliches Material vulkanischen Ursprungs ist. \nDas deklarierte Produkt trägt die Bezeichnung \"StoVentec Carrier Board S\" und basiert auf Blähglasgranulat mit Reaktionsharzen in der Qualität (Klasse) A2-s1,d0 gemäß EN 13501-1. Die folgenden technischen Daten und Berechnungen beziehen sich auf das deklarierte Produkt. Inverkehrbringen/Anwendungsvorschriften: \nFür die Verwendung dieses Produkts gelten die jeweiligen nationalen Vorschriften am Ort der Verwendung. In Deutschland sind dies z.B. die in den einzelnen Bundesländern geltenden Bauordnungen und die darauf basierenden technischen Vorschriften.", "lang": "de"}]}, "quantitativeReference": {"referenceToReferenceFlow": [0]}, "time": {"referenceYear": 2023, "dataSetValidUntil": 2028, "other": {"anies": [{"name": "publicationDateOfEPD", "value": 1691712000000}]}}, "geography": {"locationOfOperationSupplyOrProduction": {"location": "RER"}}, "technology": {"technologyDescriptionAndIncludedProcesses": [{"value": "Pressed carrier boards made of lightweight fillers (expanded glass or perlite granulate) and reactive resins with glass fibre mesh reinforcement on both sides. The expanded glass granulate is made of recycled glass while the perlite granulate is a natural material of volcanic origin. \nDeclared unit: \nThe declaration refers to 1m StoVentec Carrier Board S of thickness 12mm.", "lang": "en"}, {"value": "Die Trägerplatten werden auf Basis eines Leichtfüllstoffes (Blähglas- oder Blähperlitgranulat), Bindemittel, Additiven und einer beidseitigen Glasfasergewebeverstärkung in einem temperierten Pressvorgang hergestellt. \nTechnische Daten: \nsiehe Tabelle \nDeklarierte Einheit: \nDie Deklaration bezieht sich auf 1m² StoVentec Carrier Board S mit einer Dicke von 12mm.", "lang": "de"}], "technologicalApplicability": [{"value": "The carrier boards are suitable for use in rainscreen cladding systems or for ceiling claddings in outdoor areas. They can also be used in combination with external wall insulation systems and in interiors.", "lang": "en"}, {"value": "Die Trägerplatten eignen sich für den Einsatz in vorgehängten hinterlüfteten Fassadensystemen oder Deckenuntersichten im Außenbereich. Sie können auch in Kombination mit Außenwanddämmsystemen und in Innenräumen verwendet werden.", "lang": "de"}]}}, "modellingAndValidation": {"LCIMethodAndAllocation": {"typeOfDataSet": "EPD", "referenceToLCAMethodDetails": [{"shortDescription": [{"value": "Lightweight boards made of lightweight fillers and reactive resins.pdf", "lang": "en"}], "type": "source data set", "refObjectId": "fb61b58b-7a93-4708-bd92-0f4c356b8bf9"}], "other": {"anies": [{"name": "subType", "value": "specific dataset"}]}}, "dataSourcesTreatmentAndRepresentativeness": {"referenceToDataSource": [{"shortDescription": [{"value": "GaBi Database (all versions)", "lang": "en"}], "type": "source data set", "refObjectId": "28d74cc0-db8b-4d7e-bc44-5f6d56ce0c4a"}, {"shortDescription": [{"value": "GaBi Database Edition 2022, CUP 2022.02", "lang": "en"}], "type": "source data set", "refObjectId": "94f442cb-662e-43ea-a792-4b0a35132e93"}], "useAdviceForDataSet": [{"value": "Scope: \nThis EPD relates to carrier boards made of lightweight filler material (expanded glass or perlite granulate) and reactive resins with formulations in the qualities (classes) B1 in accordance with DIN 4102-1 and A2-s1, d0 in accordance with EN 13501-1. These are produced by Verotec GmbH, Hanns-Martin-Schleyer-Strae 1, 89415 Lauingen, Germany. This is an environmental product declaration for a specific product named StoVentec Carrier Board S (made of expanded glass granulate) in the quality (class) A2-s1,d0 in accordance with EN 13501-1, while the following board types (formulations) and their environmental effects are described in the annex.\nFormulation in quality (class) A2-s1,d0 in accordance with EN 13501-1 - made of expanded glass granulate:\n\nStoVentec Carrier Board A (12 mm)\nStoPanel Plus (12 mm)\nStoPanel Plus (20 mm)\nStoPrefa Render Carrier Board (12 mm) Formulation in quality (class) B1 in accordance with DIN 4102-1 - made of expanded glass granulate:\n\nStoVentec Carrier Board (12 mm)\nSto-Render Carrier Board (20 mm) \nStoPrefa Shutter Board (20 mm)Formulation in quality (class) A2-s1,d0 in accordance with EN 13501-1 - made of expanded perlite granulate:\n\nVerolith Carrier Board (15 mm) \nSystem boundary: \nType of EPD: Cradle to gate with options, modules C1-C4 and module D (A1-A3 + C + D and additional modules: A4, A5). The LCA considers the following modules of the life cycle:\n\nProduction Stage (A1-A3): The Product stage\nincludes:\n· A1 Raw material supply and processing,\n· A2 Transport of raw materials to the manufacturer,\n· A3 Production of StoVentec Carrier Board S in the factory, (incl. energy provision, water provision, disposal of production waste, production of packaging materials)\n\nConstruction stage (A4-A5): The construction\nprocess stage includes:\n· A4 transport to the construction site 100km by\ntruck,\n· A5 installation of the product with machine and treatment of\nthe packaging materials in waste incineration units after installation of the\nproduct\n\nEnd-of-life stage (C1-C4): The end-of-life stage\nincludes:\n· C1 de-construction with machine\n· C2 transport to waste processing; 50 km with truck\nTransport distance can be adjusted at building level if\nnecessary (e.g., for 100 km actual transport distance:\nmultiply LCA values by factor 2).\n· C4 disposal of\nthe product in a landfill for inert matter\n\nBenefits and loads beyond the\nSystem Boundary (D): Module D includes:\nEnergy recovery potentialsfrom the thermal treatment of the pallets, paper and plastic waste from packaging", "lang": "en"}, {"value": "Gültigkeitsbereich: \nDiese EPD bezieht sich auf Trägerplatten aus leichtem Füllstoff (Blähglas- oder Perlitgranulat) und Reaktionsharzen mit Formulierungen in den Qualitäten (Klassen) B1 nach DIN 4102-1 und A2-s1, d0 nach EN 13501-1. \nDiese werden von der Verotec GmbH, Hanns-Martin-Schleyer-Straße 1, 89415 Lauingen, Deutschland, hergestellt. \nDies ist eine Umweltproduktdeklaration für ein bestimmtes Produkt namens StoVentec Carrier Board S (aus Blähglasgranulat) in der Qualität (Klasse) A2-s1,d0 gemäß EN 13501-1, während die folgenden Plattentypen (Formulierungen) und ihre Umweltauswirkungen im Anhang beschrieben sind.\nFormulierung in Qualität (Klasse) A2-s1,d0 nach EN 13501-1 - aus Blähglasgranulat: \n- StoVentec Carrier Board A (12 mm) \n- StoPanel Plus (12 mm) \n- StoPanel Plus (20 mm) \n- StoPrefa Render Carrier Board (12 mm) \n\nFormulierung in Qualität (Klasse) B1 nach DIN 4102-1 - aus Blähglasgranulat:\n- StoVentec Trägerplatte (12 mm) \n- Sto-Putzträgerplatte (20 mm) \n- StoPrefa Shutter Board (20 mm) \n\nFormulierung in Qualität (Klasse) A2-s1,d0 nach EN 13501-1 - aus Blähperlitgranulat: \n- Verolith Trägerplatte (15 mm) \nSystemgrenze: \nArt der EPD: Cradle to Gate mit Optionen, Module C1- C4 und Modul D (A1-A3 + C + D und zusätzliche Module: A4, A5). Die Ökobilanz berücksichtigt die folgenden Module des Lebenszyklus: Produktionsstufe (A1-A3): Die Produktphase umfasst: - A1 Rohstoffbereitstellung und -verarbeitung, - A2 Transport der Rohstoffe zum Hersteller, - A3 Produktion von StoVentec Carrier Board S im Werk, (inkl. Energiebereitstellung, Wasserversorgung, Entsorgung von Produktionsabfällen, Herstellung von Verpackungsmaterialien) Baustufe (A4-A5): Die Bauprozessphase umfasst: - A4 Transport zur 100 km entfernten Baustelle per LKW, - A5 Installation des Produkts mit Maschine und Behandlung der Verpackungsmaterialien in Müllverbrennungsanlagen nach der Installation des Produkts End-of-Life-Phase (C1-C4): Die End-of-Life-Phase umfasst: - C1 Rückbau mit Maschine - C2 Transport zur Abfallverwertung; 50 km mit LKW Die Transportentfernung kann bei Bedarf auf Gebäudeebene angepasst werden (z.B. für 100 km tatsächliche Transportentfernung: LCA-Werte mit Faktor 2 multiplizieren) - C4 Entsorgung des Produkts auf einer Inertstoffdeponie Nutzen und Lasten jenseits der Systemgrenze (D): Modul D umfasst: Energierückgewinnungspotenziale aus der thermischen Behandlung der Paletten, Papier- und Kunststoffabfälle aus der Verpackung", "lang": "de"}], "other": {"anies": [{"name": "referenceToOriginalEPD", "value": {"shortDescription": {"value": "StoVentec Carrier Board S.pdf", "defaultValue": "StoVentec Carrier Board S.pdf", "lstrings": [{"lang": "en", "value": "StoVentec Carrier Board S.pdf"}]}, "type": "source data set", "uuid": {"uuid": "76598fe9-40b4-46ed-ae6f-d12da98c5fba"}, "refObjectId": "76598fe9-40b4-46ed-ae6f-d12da98c5fba", "resourceURLs": ["https://oekobaudat.de/OEKOBAU.DAT/resource/sources/76598fe9-40b4-46ed-ae6f-d12da98c5fba/StoVentec_Carrier_Board_S_16382.pdf?version=00.01.000"]}}]}}, "validation": {"review": [{"referenceToNameOfReviewerAndInstitution": [{"shortDescription": [{"value": "Institut Bauen und Umwelt e. V.", "lang": "en"}], "type": "contact data set", "refObjectId": "d111dbec-b024-4be5-86c5-752d6eb2cf95", "uri": "../contacts/d111dbec-b024-4be5-86c5-752d6eb2cf95.xml"}], "type": "Accredited third party review"}]}, "complianceDeclarations": {"compliance": [{"referenceToComplianceSystem": {"shortDescription": [{"value": "DIN EN 15804+A2", "lang": "en"}], "type": "source data set", "refObjectId": "c0016b33-8cf7-415c-ac6e-deba0d21440d", "uri": "../sources/c0016b33-8cf7-415c-ac6e-deba0d21440d.xml"}}, {"referenceToComplianceSystem": {"shortDescription": [{"value": "ISO 14025", "lang": "en"}], "type": "source data set", "refObjectId": "4f2eb655-6e44-4874-a95a-e28f5442cd4d", "uri": "../sources/4f2eb655-6e44-4874-a95a-e28f5442cd4d.xml"}}]}}, "administrativeInformation": {"commissionerAndGoal": {"referenceToCommissioner": [{"shortDescription": [{"value": "Sto SE & Co. KGaA", "lang": "en"}], "type": "contact data set", "refObjectId": "d1f9cf21-554b-41a8-976f-83ff8dfe6987", "uri": "../contacts/d1f9cf21-554b-41a8-976f-83ff8dfe6987.xml"}]}, "dataGenerator": {"referenceToPersonOrEntityGeneratingTheDataSet": [{"shortDescription": [{"value": "Sphera Solutions GmbH", "lang": "en"}], "type": "contact data set", "refObjectId": "623edf96-39d1-4e6f-9892-674c7228546b", "uri": "../contacts/623edf96-39d1-4e6f-9892-674c7228546b.xml"}]}, "dataEntryBy": {"timeStamp": 1691712000000, "referenceToDataSetFormat": [{"shortDescription": [{"value": "ILCD Format", "lang": "en"}], "type": "source data set", "refObjectId": "a97a0155-0234-4b87-b4ce-a45da52f2a40", "uri": "../sources/a97a0155-0234-4b87-b4ce-a45da52f2a40.xml"}, {"shortDescription": [{"value": "EPD-Datenformaterweiterungen v1.2", "lang": "de"}, {"value": "EPD Data Format Extensions v1.2", "lang": "en"}], "type": "source data set", "refObjectId": "a29449fd-aa2f-4de8-b5d7-4b06b43c6fde", "uri": "../sources/a29449fd-aa2f-4de8-b5d7-4b06b43c6fde.xml"}]}, "publicationAndOwnership": {"dataSetVersion": "00.02.000", "referenceToRegistrationAuthority": {"shortDescription": [{"value": "Institut Bauen und Umwelt e. V.", "lang": "en"}], "type": "contact data set", "refObjectId": "d111dbec-b024-4be5-86c5-752d6eb2cf95", "uri": "../contacts/d111dbec-b024-4be5-86c5-752d6eb2cf95.xml"}, "registrationNumber": "EPD-STO-20230193-IBA1-EN", "referenceToOwnershipOfDataSet": {"shortDescription": [{"value": "Sto SE & Co. KGaA", "lang": "en"}], "type": "contact data set", "refObjectId": "d1f9cf21-554b-41a8-976f-83ff8dfe6987", "uri": "../contacts/d1f9cf21-554b-41a8-976f-83ff8dfe6987.xml"}, "copyright": true, "licenseType": "Free of charge for all users and uses", "accessRestrictions": [{"value": "None", "lang": "en"}], "other": {"anies": [{"name": "referenceToPublisher", "value": {"shortDescription": [{"value": "Institut Bauen und Umwelt e. V.", "lang": "en"}], "type": "contact data set", "refObjectId": "d111dbec-b024-4be5-86c5-752d6eb2cf95", "uri": "../contacts/d111dbec-b024-4be5-86c5-752d6eb2cf95.xml"}}]}}}, "exchanges": {"exchange": [{"dataSetInternalID": 0, "referenceToFlowDataSet": {"shortDescription": [{"value": "StoVentec Carrier Board S (StoVentec Carrier Board S)", "lang": "en"}], "type": "flow data set", "refObjectId": "aec5c95b-a72c-b1e0-d532-f22094733102", "uri": "../flows/aec5c95b-a72c-b1e0-d532-f22094733102.xml"}, "meanAmount": 1.0, "referencesToDataSource": {}, "referenceFlow": true, "resolvedFlowVersion": "00.02.000", "resultingflowAmount": 1.0, "flowProperties": [{"name": [{"lang": "en", "value": "Area"}, {"lang": "de", "value": "Fläche"}], "uuid": "93a60a56-a3c8-19da-a746-0800200c9a66", "referenceFlowProperty": true, "meanValue": 1.0, "referenceUnit": "qm", "unitGroupUUID": "c20a03d7-bd90-4569-bc94-66cfd364dfc8"}], "materialProperties": [{"name": "gross density", "value": "535.0", "unit": "kg/m^3", "unitDescription": "kilograms per cubic metre"}, {"name": "grammage", "value": "6.42", "unit": "kg/m^2", "unitDescription": "kilograms per square meter"}, {"name": "layer thickness", "value": "0.012", "unit": "m", "unitDescription": "meters"}], "typeOfFlow": "Product flow", "classification": {"classHierarchy": "Komposite / Systembauteile / Aussenwände", "name": "OEKOBAU.DAT"}}, {"dataSetInternalID": 1, "referenceToFlowDataSet": {"shortDescription": [{"value": "Renewable primary energy as energy carrier (PERE)", "lang": "en"}, {"value": "Erneuerbare Primärenergie als Energieträger (PERE)", "lang": "de"}], "type": "flow data set", "refObjectId": "20f32be5-0398-4288-9b6d-accddd195317", "uri": "../flows/20f32be5-0398-4288-9b6d-accddd195317.xml"}, "exchange direction": "INPUT", "other": {"anies": [{"name": "referenceToUnitGroupDataSet", "value": {"shortDescription": [{"value": "MJ", "lang": "en"}], "type": "unit group data set", "refObjectId": "93a60a57-a3c8-11da-a746-0800200c9a66", "uri": "../unitgroups/93a60a57-a3c8-11da-a746-0800200c9a66.xml"}}, {"value": "16.2334458233323", "module": "A1-A3"}, {"value": "0.0034009888146248", "module": "A4"}, {"value": "1.0309803492089", "module": "A5"}, {"value": "0.00261472023755435", "module": "C1"}, {"value": "0.0017004944073124", "module": "C2"}, {"value": "0", "module": "C3"}, {"value": "0.167279507860756", "module": "C4"}, {"value": "-0.137846595470973", "module": "D"}]}, "resolvedFlowVersion": "38.00.000", "flowProperties": [], "typeOfFlow": "Other flow", "classification": {"classHierarchy": "Quantities", "name": "GaBiCategories"}}, {"dataSetInternalID": 2, "referenceToFlowDataSet": {"shortDescription": [{"value": "Renewable primary energy resources as material utilization (PERM)", "lang": "en"}, {"value": "Erneuerbare Primärenergie zur stofflichen Nutzung (PERM)", "lang": "de"}], "type": "flow data set", "refObjectId": "fb3ec0de-548d-4508-aea5-00b73bf6f702", "uri": "../flows/fb3ec0de-548d-4508-aea5-00b73bf6f702.xml"}, "exchange direction": "INPUT", "other": {"anies": [{"name": "referenceToUnitGroupDataSet", "value": {"shortDescription": [{"value": "MJ", "lang": "en"}], "type": "unit group data set", "refObjectId": "93a60a57-a3c8-11da-a746-0800200c9a66", "uri": "../unitgroups/93a60a57-a3c8-11da-a746-0800200c9a66.xml"}}, {"value": "1.023795144", "module": "A1-A3"}, {"value": "0", "module": "A4"}, {"value": "-1.023795144", "module": "A5"}, {"value": "0", "module": "C1"}, {"value": "0", "module": "C2"}, {"value": "0", "module": "C3"}, {"value": "0", "module": "C4"}, {"value": "0", "module": "D"}]}, "resolvedFlowVersion": "38.00.000", "flowProperties": [], "typeOfFlow": "Other flow", "classification": {"classHierarchy": "Quantities", "name": "GaBiCategories"}}, {"dataSetInternalID": 3, "referenceToFlowDataSet": {"shortDescription": [{"value": "Total use of renewable primary energy resources (PERT)", "lang": "en"}, {"value": "Total erneuerbare Primärenergie (PERT)", "lang": "de"}], "type": "flow data set", "refObjectId": "53f97275-fa8a-4cdd-9024-65936002acd0", "uri": "../flows/53f97275-fa8a-4cdd-9024-65936002acd0.xml"}, "exchange direction": "INPUT", "other": {"anies": [{"name": "referenceToUnitGroupDataSet", "value": {"shortDescription": [{"value": "MJ", "lang": "en"}], "type": "unit group data set", "refObjectId": "93a60a57-a3c8-11da-a746-0800200c9a66", "uri": "../unitgroups/93a60a57-a3c8-11da-a746-0800200c9a66.xml"}}, {"value": "17.2572409673323", "module": "A1-A3"}, {"value": "0.0034009888146248", "module": "A4"}, {"value": "0.00718520520890045", "module": "A5"}, {"value": "0.00261472023755435", "module": "C1"}, {"value": "0.0017004944073124", "module": "C2"}, {"value": "0", "module": "C3"}, {"value": "0.167279507860756", "module": "C4"}, {"value": "-0.137846595470973", "module": "D"}]}, "resolvedFlowVersion": "38.00.000", "flowProperties": [], "typeOfFlow": "Other flow", "classification": {"classHierarchy": "Quantities / Environmental quantities / EPD EN 15804 / LCI indicators", "name": "GaBiCategories"}}, {"dataSetInternalID": 4, "referenceToFlowDataSet": {"shortDescription": [{"value": "Non renewable primary energy as energy carrier (PENRE)", "lang": "en"}, {"value": "Nicht-erneuerbare Primärenergie als Energieträger (PENRE)", "lang": "de"}], "type": "flow data set", "refObjectId": "ac857178-2b45-46ec-892a-a9a4332f0372", "uri": "../flows/ac857178-2b45-46ec-892a-a9a4332f0372.xml"}, "exchange direction": "INPUT", "other": {"anies": [{"name": "referenceToUnitGroupDataSet", "value": {"shortDescription": [{"value": "MJ", "lang": "en"}], "type": "unit group data set", "refObjectId": "93a60a57-a3c8-11da-a746-0800200c9a66", "uri": "../unitgroups/93a60a57-a3c8-11da-a746-0800200c9a66.xml"}}, {"value": "125.180744159651", "module": "A1-A3"}, {"value": "0.586128256963396", "module": "A4"}, {"value": "0.558423282260415", "module": "A5"}, {"value": "0.450622303929489", "module": "C1"}, {"value": "0.293064128481698", "module": "C2"}, {"value": "0", "module": "C3"}, {"value": "21.1159240468821", "module": "C4"}, {"value": "-0.501662999092802", "module": "D"}]}, "resolvedFlowVersion": "38.00.000", "flowProperties": [], "typeOfFlow": "Other flow", "classification": {"classHierarchy": "Quantities", "name": "GaBiCategories"}}, {"dataSetInternalID": 5, "referenceToFlowDataSet": {"shortDescription": [{"value": "Non renewable primary energy as material utilization (PENRM)", "lang": "en"}, {"value": "Nicht-erneuerbare Primärenergie zur stofflichen Nutzung (PENRM)", "lang": "de"}], "type": "flow data set", "refObjectId": "1421caa0-679d-4bf4-b282-0eb850ccae27", "uri": "../flows/1421caa0-679d-4bf4-b282-0eb850ccae27.xml"}, "exchange direction": "INPUT", "other": {"anies": [{"name": "referenceToUnitGroupDataSet", "value": {"shortDescription": [{"value": "MJ", "lang": "en"}], "type": "unit group data set", "refObjectId": "93a60a57-a3c8-11da-a746-0800200c9a66", "uri": "../unitgroups/93a60a57-a3c8-11da-a746-0800200c9a66.xml"}}, {"value": "19.926053898", "module": "A1-A3"}, {"value": "0", "module": "A4"}, {"value": "-0.088253898", "module": "A5"}, {"value": "0", "module": "C1"}, {"value": "0", "module": "C2"}, {"value": "0", "module": "C3"}, {"value": "-19.8378", "module": "C4"}, {"value": "0", "module": "D"}]}, "resolvedFlowVersion": "38.00.000", "flowProperties": [], "typeOfFlow": "Other flow", "classification": {"classHierarchy": "Quantities", "name": "GaBiCategories"}}, {"dataSetInternalID": 6, "referenceToFlowDataSet": {"shortDescription": [{"value": "Total use of non renewable primary energy resources (PENRT)", "lang": "en"}, {"value": "Total nicht erneuerbare Primärenergie (PENRT)", "lang": "de"}], "type": "flow data set", "refObjectId": "06159210-646b-4c8d-8583-da9b3b95a6c1", "uri": "../flows/06159210-646b-4c8d-8583-da9b3b95a6c1.xml"}, "exchange direction": "INPUT", "other": {"anies": [{"name": "referenceToUnitGroupDataSet", "value": {"shortDescription": [{"value": "MJ", "lang": "en"}], "type": "unit group data set", "refObjectId": "93a60a57-a3c8-11da-a746-0800200c9a66", "uri": "../unitgroups/93a60a57-a3c8-11da-a746-0800200c9a66.xml"}}, {"value": "145.106798057652", "module": "A1-A3"}, {"value": "0.586128256963396", "module": "A4"}, {"value": "0.470169384260416", "module": "A5"}, {"value": "0.450622303929489", "module": "C1"}, {"value": "0.293064128481698", "module": "C2"}, {"value": "0", "module": "C3"}, {"value": "1.27812404688321", "module": "C4"}, {"value": "-0.501662999092807", "module": "D"}]}, "resolvedFlowVersion": "38.00.000", "flowProperties": [], "typeOfFlow": "Other flow", "classification": {"classHierarchy": "Quantities / Environmental quantities / EPD EN 15804 / LCI indicators", "name": "GaBiCategories"}}, {"dataSetInternalID": 7, "referenceToFlowDataSet": {"shortDescription": [{"value": "Use of secondary material (SM)", "lang": "en"}, {"value": "Einsatz von Sekundärstoffen (SM)", "lang": "de"}], "type": "flow data set", "refObjectId": "c6a1f35f-2d09-4f54-8dfb-97e502e1ce92", "uri": "../flows/c6a1f35f-2d09-4f54-8dfb-97e502e1ce92.xml"}, "exchange direction": "INPUT", "other": {"anies": [{"name": "referenceToUnitGroupDataSet", "value": {"shortDescription": [{"value": "kg", "lang": "en"}], "type": "unit group data set", "refObjectId": "ad38d542-3fe9-439d-9b95-2f5f7752acaf", "uri": "../unitgroups/ad38d542-3fe9-439d-9b95-2f5f7752acaf.xml"}}, {"value": "0", "module": "A1-A3"}, {"value": "0", "module": "A4"}, {"value": "0", "module": "A5"}, {"value": "0", "module": "C1"}, {"value": "0", "module": "C2"}, {"value": "0", "module": "C3"}, {"value": "0", "module": "C4"}, {"value": "0", "module": "D"}]}, "resolvedFlowVersion": "38.00.000", "flowProperties": [], "typeOfFlow": "Other flow", "classification": {"classHierarchy": "Quantities / Environmental quantities / EPD EN 15804 / LCI indicators", "name": "GaBiCategories"}}, {"dataSetInternalID": 8, "referenceToFlowDataSet": {"shortDescription": [{"value": "Use of renewable secondary fuels (RSF)", "lang": "en"}, {"value": "Erneuerbare Sekundärbrennstoffe (RSF)", "lang": "de"}], "type": "flow data set", "refObjectId": "64333088-a55f-4aa2-9a31-c10b07816787", "uri": "../flows/64333088-a55f-4aa2-9a31-c10b07816787.xml"}, "exchange direction": "INPUT", "other": {"anies": [{"name": "referenceToUnitGroupDataSet", "value": {"shortDescription": [{"value": "MJ", "lang": "en"}], "type": "unit group data set", "refObjectId": "93a60a57-a3c8-11da-a746-0800200c9a66", "uri": "../unitgroups/93a60a57-a3c8-11da-a746-0800200c9a66.xml"}}, {"value": "0", "module": "A1-A3"}, {"value": "0", "module": "A4"}, {"value": "0", "module": "A5"}, {"value": "0", "module": "C1"}, {"value": "0", "module": "C2"}, {"value": "0", "module": "C3"}, {"value": "0", "module": "C4"}, {"value": "0", "module": "D"}]}, "resolvedFlowVersion": "38.00.000", "flowProperties": [], "typeOfFlow": "Other flow", "classification": {"classHierarchy": "Quantities / Environmental quantities / EPD EN 15804 / LCI indicators", "name": "GaBiCategories"}}, {"dataSetInternalID": 9, "referenceToFlowDataSet": {"shortDescription": [{"value": "Use of non renewable secondary fuels (NRSF)", "lang": "en"}, {"value": "Nicht erneuerbare Sekundärbrennstoffe (NRSF)", "lang": "de"}], "type": "flow data set", "refObjectId": "89def144-d39a-4287-b86f-efde453ddcb2", "uri": "../flows/89def144-d39a-4287-b86f-efde453ddcb2.xml"}, "exchange direction": "INPUT", "other": {"anies": [{"name": "referenceToUnitGroupDataSet", "value": {"shortDescription": [{"value": "MJ", "lang": "en"}], "type": "unit group data set", "refObjectId": "93a60a57-a3c8-11da-a746-0800200c9a66", "uri": "../unitgroups/93a60a57-a3c8-11da-a746-0800200c9a66.xml"}}, {"value": "0", "module": "A1-A3"}, {"value": "0", "module": "A4"}, {"value": "0", "module": "A5"}, {"value": "0", "module": "C1"}, {"value": "0", "module": "C2"}, {"value": "0", "module": "C3"}, {"value": "0", "module": "C4"}, {"value": "0", "module": "D"}]}, "resolvedFlowVersion": "38.00.000", "flowProperties": [], "typeOfFlow": "Other flow", "classification": {"classHierarchy": "Quantities / Environmental quantities / EPD EN 15804 / LCI indicators", "name": "GaBiCategories"}}, {"dataSetInternalID": 10, "referenceToFlowDataSet": {"shortDescription": [{"value": "Use of net fresh water (FW)", "lang": "en"}, {"value": "Einsatz von Süßwasserressourcen (FW)", "lang": "de"}], "type": "flow data set", "refObjectId": "3cf952c8-f3a4-461d-8c96-96456ca62246", "uri": "../flows/3cf952c8-f3a4-461d-8c96-96456ca62246.xml"}, "exchange direction": "INPUT", "other": {"anies": [{"name": "referenceToUnitGroupDataSet", "value": {"shortDescription": [{"value": "m^3", "lang": "en"}], "type": "unit group data set", "refObjectId": "cd950537-0a98-4044-9ba7-9f9a68d0a504", "uri": "../unitgroups/cd950537-0a98-4044-9ba7-9f9a68d0a504.xml"}}, {"value": "0.0212601362670681", "module": "A1-A3"}, {"value": "2.88755320542854E-06", "module": "A4"}, {"value": "0.000221945222536806", "module": "A5"}, {"value": "2.21998489697401E-06", "module": "C1"}, {"value": "1.44377660271427E-06", "module": "C2"}, {"value": "0", "module": "C3"}, {"value": "0.000322160516920342", "module": "C4"}, {"value": "-0.000132513299605827", "module": "D"}]}, "resolvedFlowVersion": "38.00.000", "flowProperties": [], "typeOfFlow": "Other flow", "classification": {"classHierarchy": "Quantities / Environmental quantities / EPD EN 15804 / LCI indicators", "name": "GaBiCategories"}}, {"dataSetInternalID": 11, "referenceToFlowDataSet": {"shortDescription": [{"value": "Hazardous waste disposed (HWD)", "lang": "en"}, {"value": "Gefährlicher Abfall zur Deponie (HWD)", "lang": "de"}], "type": "flow data set", "refObjectId": "430f9e0f-59b2-46a0-8e0d-55e0e84948fc", "uri": "../flows/430f9e0f-59b2-46a0-8e0d-55e0e84948fc.xml"}, "exchange direction": "OUTPUT", "other": {"anies": [{"name": "referenceToUnitGroupDataSet", "value": {"shortDescription": [{"value": "kg", "lang": "en"}], "type": "unit group data set", "refObjectId": "ad38d542-3fe9-439d-9b95-2f5f7752acaf", "uri": "../unitgroups/ad38d542-3fe9-439d-9b95-2f5f7752acaf.xml"}}, {"value": "2.20913E-08", "module": "A1-A3"}, {"value": "1.96E-12", "module": "A4"}, {"value": "3.37E-12", "module": "A5"}, {"value": "1.5E-12", "module": "C1"}, {"value": "9.78E-13", "module": "C2"}, {"value": "0", "module": "C3"}, {"value": "1.95E-08", "module": "C4"}, {"value": "-6.79029618699638E-11", "module": "D"}]}, "resolvedFlowVersion": "38.00.000", "flowProperties": [], "typeOfFlow": "Other flow", "classification": {"classHierarchy": "Quantities / Environmental quantities / EPD EN 15804 / LCI indicators", "name": "GaBiCategories"}}, {"dataSetInternalID": 12, "referenceToFlowDataSet": {"shortDescription": [{"value": "Non hazardous waste disposed (NHWD)", "lang": "en"}, {"value": "Entsorgter nicht gefährlicher Abfall (NHWD)", "lang": "de"}], "type": "flow data set", "refObjectId": "b29ef66b-e286-4afa-949f-62f1a7b4d7fa", "uri": "../flows/b29ef66b-e286-4afa-949f-62f1a7b4d7fa.xml"}, "exchange direction": "OUTPUT", "other": {"anies": [{"name": "referenceToUnitGroupDataSet", "value": {"shortDescription": [{"value": "kg", "lang": "en"}], "type": "unit group data set", "refObjectId": "ad38d542-3fe9-439d-9b95-2f5f7752acaf", "uri": "../unitgroups/ad38d542-3fe9-439d-9b95-2f5f7752acaf.xml"}}, {"value": "0.795407", "module": "A1-A3"}, {"value": "7.06E-05", "module": "A4"}, {"value": "0.0011", "module": "A5"}, {"value": "5.42E-05", "module": "C1"}, {"value": "3.53E-05", "module": "C2"}, {"value": "0", "module": "C3"}, {"value": "6.43", "module": "C4"}, {"value": "-0.000253522061982734", "module": "D"}]}, "resolvedFlowVersion": "38.00.000", "flowProperties": [], "typeOfFlow": "Other flow", "classification": {"classHierarchy": "Quantities / Environmental quantities / EPD EN 15804 / LCI indicators", "name": "GaBiCategories"}}, {"dataSetInternalID": 13, "referenceToFlowDataSet": {"shortDescription": [{"value": "Radioactive waste disposed (RWD)", "lang": "en"}, {"value": "Entsorgter radioaktiver Abfall (RWD)", "lang": "de"}], "type": "flow data set", "refObjectId": "3449546e-52ad-4b39-b809-9fb77cea8ff6", "uri": "../flows/3449546e-52ad-4b39-b809-9fb77cea8ff6.xml"}, "exchange direction": "OUTPUT", "other": {"anies": [{"name": "referenceToUnitGroupDataSet", "value": {"shortDescription": [{"value": "kg", "lang": "en"}], "type": "unit group data set", "refObjectId": "ad38d542-3fe9-439d-9b95-2f5f7752acaf", "uri": "../unitgroups/ad38d542-3fe9-439d-9b95-2f5f7752acaf.xml"}}, {"value": "0.003473", "module": "A1-A3"}, {"value": "5.21E-07", "module": "A4"}, {"value": "1.52E-06", "module": "A5"}, {"value": "4E-07", "module": "C1"}, {"value": "2.6E-07", "module": "C2"}, {"value": "0", "module": "C3"}, {"value": "1.45E-05", "module": "C4"}, {"value": "-3.95282718026941E-05", "module": "D"}]}, "resolvedFlowVersion": "38.00.000", "flowProperties": [], "typeOfFlow": "Other flow", "classification": {"classHierarchy": "Quantities / Environmental quantities / EPD EN 15804 / LCI indicators", "name": "GaBiCategories"}}, {"dataSetInternalID": 14, "referenceToFlowDataSet": {"shortDescription": [{"value": "Components for re-use (CRU)", "lang": "en"}, {"value": "Komponenten für die Wiederverwendung (CRU)", "lang": "de"}], "type": "flow data set", "refObjectId": "a2b32f97-3fc7-4af2-b209-525bc6426f33", "uri": "../flows/a2b32f97-3fc7-4af2-b209-525bc6426f33.xml"}, "exchange direction": "OUTPUT", "other": {"anies": [{"name": "referenceToUnitGroupDataSet", "value": {"shortDescription": [{"value": "kg", "lang": "en"}], "type": "unit group data set", "refObjectId": "ad38d542-3fe9-439d-9b95-2f5f7752acaf", "uri": "../unitgroups/ad38d542-3fe9-439d-9b95-2f5f7752acaf.xml"}}, {"value": "0", "module": "A1-A3"}, {"value": "0", "module": "A4"}, {"value": "0", "module": "A5"}, {"value": "0", "module": "C1"}, {"value": "0", "module": "C2"}, {"value": "0", "module": "C3"}, {"value": "0", "module": "C4"}, {"value": "0", "module": "D"}]}, "resolvedFlowVersion": "38.00.000", "flowProperties": [], "typeOfFlow": "Other flow", "classification": {"classHierarchy": "Quantities / Environmental quantities / EPD EN 15804 / LCI indicators", "name": "GaBiCategories"}}, {"dataSetInternalID": 15, "referenceToFlowDataSet": {"shortDescription": [{"value": "Materials for recycling (MFR)", "lang": "en"}, {"value": "Stoffe zum Recycling (MFR)", "lang": "de"}], "type": "flow data set", "refObjectId": "d7fe48a5-4103-49c8-9aae-b0b5dfdbd6ae", "uri": "../flows/d7fe48a5-4103-49c8-9aae-b0b5dfdbd6ae.xml"}, "exchange direction": "OUTPUT", "other": {"anies": [{"name": "referenceToUnitGroupDataSet", "value": {"shortDescription": [{"value": "kg", "lang": "en"}], "type": "unit group data set", "refObjectId": "ad38d542-3fe9-439d-9b95-2f5f7752acaf", "uri": "../unitgroups/ad38d542-3fe9-439d-9b95-2f5f7752acaf.xml"}}, {"value": "0", "module": "A1-A3"}, {"value": "0", "module": "A4"}, {"value": "0", "module": "A5"}, {"value": "0", "module": "C1"}, {"value": "0", "module": "C2"}, {"value": "0", "module": "C3"}, {"value": "0", "module": "C4"}, {"value": "0", "module": "D"}]}, "resolvedFlowVersion": "38.00.000", "flowProperties": [], "typeOfFlow": "Other flow", "classification": {"classHierarchy": "Quantities / Environmental quantities / EPD EN 15804 / LCI indicators", "name": "GaBiCategories"}}, {"dataSetInternalID": 16, "referenceToFlowDataSet": {"shortDescription": [{"value": "Materials for energy recovery (MER)", "lang": "en"}, {"value": "Stoffe für die Energierückgewinnung (MER)", "lang": "de"}], "type": "flow data set", "refObjectId": "59a9181c-3aaf-46ee-8b13-2b3723b6e447", "uri": "../flows/59a9181c-3aaf-46ee-8b13-2b3723b6e447.xml"}, "exchange direction": "OUTPUT", "other": {"anies": [{"name": "referenceToUnitGroupDataSet", "value": {"shortDescription": [{"value": "kg", "lang": "en"}], "type": "unit group data set", "refObjectId": "ad38d542-3fe9-439d-9b95-2f5f7752acaf", "uri": "../unitgroups/ad38d542-3fe9-439d-9b95-2f5f7752acaf.xml"}}, {"value": "0", "module": "A1-A3"}, {"value": "0", "module": "A4"}, {"value": "0", "module": "A5"}, {"value": "0", "module": "C1"}, {"value": "0", "module": "C2"}, {"value": "0", "module": "C3"}, {"value": "0", "module": "C4"}, {"value": "0", "module": "D"}]}, "resolvedFlowVersion": "38.00.000", "flowProperties": [], "typeOfFlow": "Other flow", "classification": {"classHierarchy": "Quantities / Environmental quantities / EPD EN 15804 / LCI indicators", "name": "GaBiCategories"}}, {"dataSetInternalID": 17, "referenceToFlowDataSet": {"shortDescription": [{"value": "Exported electrical energy (EEE)", "lang": "en"}, {"value": "Exportierte elektrische Energie (EEE)", "lang": "de"}], "type": "flow data set", "refObjectId": "4da0c987-2b76-40d6-9e9e-82a017aaaf29", "uri": "../flows/4da0c987-2b76-40d6-9e9e-82a017aaaf29.xml"}, "exchange direction": "OUTPUT", "other": {"anies": [{"name": "referenceToUnitGroupDataSet", "value": {"shortDescription": [{"value": "MJ", "lang": "en"}], "type": "unit group data set", "refObjectId": "93a60a57-a3c8-11da-a746-0800200c9a66", "uri": "../unitgroups/93a60a57-a3c8-11da-a746-0800200c9a66.xml"}}, {"value": "0", "module": "A1-A3"}, {"value": "0", "module": "A4"}, {"value": "0.133", "module": "A5"}, {"value": "0", "module": "C1"}, {"value": "0", "module": "C2"}, {"value": "0", "module": "C3"}, {"value": "0", "module": "C4"}, {"value": "0", "module": "D"}]}, "resolvedFlowVersion": "38.00.000", "flowProperties": [], "typeOfFlow": "Other flow", "classification": {"classHierarchy": "Quantities / Environmental quantities / EPD EN 15804 / LCI indicators", "name": "GaBiCategories"}}, {"dataSetInternalID": 18, "referenceToFlowDataSet": {"shortDescription": [{"value": "Exported thermal energy (EET)", "lang": "en"}, {"value": "Exportierte thermische Energie (EET)", "lang": "de"}], "type": "flow data set", "refObjectId": "98daf38a-7a79-46d3-9a37-2b7bd0955810", "uri": "../flows/98daf38a-7a79-46d3-9a37-2b7bd0955810.xml"}, "exchange direction": "OUTPUT", "other": {"anies": [{"name": "referenceToUnitGroupDataSet", "value": {"shortDescription": [{"value": "MJ", "lang": "en"}], "type": "unit group data set", "refObjectId": "93a60a57-a3c8-11da-a746-0800200c9a66", "uri": "../unitgroups/93a60a57-a3c8-11da-a746-0800200c9a66.xml"}}, {"value": "0", "module": "A1-A3"}, {"value": "0", "module": "A4"}, {"value": "0.238", "module": "A5"}, {"value": "0", "module": "C1"}, {"value": "0", "module": "C2"}, {"value": "0", "module": "C3"}, {"value": "0", "module": "C4"}, {"value": "0", "module": "D"}]}, "resolvedFlowVersion": "38.00.000", "flowProperties": [], "typeOfFlow": "Other flow", "classification": {"classHierarchy": "Quantities / Environmental quantities / EPD EN 15804 / LCI indicators", "name": "GaBiCategories"}}]}, "LCIAResults": {"LCIAResult": [{"referenceToLCIAMethodDataSet": {"shortDescription": [{"value": "Global Warming Potential total (GWP-total)", "lang": "en"}, {"value": "Globales Erwärmungspotenzial total (GWP-total)", "lang": "de"}], "type": "LCIA method data set", "refObjectId": "6a37f984-a4b3-458a-a20a-64418c145fa2", "uri": "../lciamethods/6a37f984-a4b3-458a-a20a-64418c145fa2.xml"}, "other": {"anies": [{"name": "referenceToUnitGroupDataSet", "value": {"shortDescription": [{"value": "kg CO_(2) eq", "lang": "en"}], "type": "unit group data set", "refObjectId": "1ebf3012-d0db-4de2-aefd-ef30cedb0be1", "uri": "../unitgroups/1ebf3012-d0db-4de2-aefd-ef30cedb0be1.xml"}}, {"value": "9.362", "module": "A1-A3"}, {"value": "0.0418", "module": "A4"}, {"value": "0.124", "module": "A5"}, {"value": "0.0331", "module": "C1"}, {"value": "0.0209", "module": "C2"}, {"value": "0", "module": "C3"}, {"value": "0.0977", "module": "C4"}, {"value": "-0.0296452024864254", "module": "D"}]}}, {"referenceToLCIAMethodDataSet": {"shortDescription": [{"value": "Global Warming Potential fossil fuels (GWP-fossil)", "lang": "en"}, {"value": "Globales Erwärmungspotenzial fossil (GWP-fossil)", "lang": "de"}], "type": "LCIA method data set", "refObjectId": "5f635281-343e-44fb-83df-1971b155e6b6", "uri": "../lciamethods/5f635281-343e-44fb-83df-1971b155e6b6.xml"}, "other": {"anies": [{"name": "referenceToUnitGroupDataSet", "value": {"shortDescription": [{"value": "kg CO_(2) eq", "lang": "en"}], "type": "unit group data set", "refObjectId": "1ebf3012-d0db-4de2-aefd-ef30cedb0be1", "uri": "../unitgroups/1ebf3012-d0db-4de2-aefd-ef30cedb0be1.xml"}}, {"value": "9.341", "module": "A1-A3"}, {"value": "0.0418", "module": "A4"}, {"value": "0.0376", "module": "A5"}, {"value": "0.0316", "module": "C1"}, {"value": "0.0209", "module": "C2"}, {"value": "0", "module": "C3"}, {"value": "0.0974", "module": "C4"}, {"value": "-0.0294910329365734", "module": "D"}]}}, {"referenceToLCIAMethodDataSet": {"shortDescription": [{"value": "Global Warming Potential biogenic (GWP-biogenic)", "lang": "en"}, {"value": "Globales Erwärmungspotenzial biogen (GWP-biogenic)", "lang": "de"}], "type": "LCIA method data set", "refObjectId": "2356e1ab-0185-4db5-86e5-16de51c7485c", "uri": "../lciamethods/2356e1ab-0185-4db5-86e5-16de51c7485c.xml"}, "other": {"anies": [{"name": "referenceToUnitGroupDataSet", "value": {"shortDescription": [{"value": "kg CO_(2) eq", "lang": "en"}], "type": "unit group data set", "refObjectId": "1ebf3012-d0db-4de2-aefd-ef30cedb0be1", "uri": "../unitgroups/1ebf3012-d0db-4de2-aefd-ef30cedb0be1.xml"}}, {"value": "0.0189", "module": "A1-A3"}, {"value": "0", "module": "A4"}, {"value": "0.0864", "module": "A5"}, {"value": "0.00148", "module": "C1"}, {"value": "0", "module": "C2"}, {"value": "0", "module": "C3"}, {"value": "0", "module": "C4"}, {"value": "-0.000150926105874905", "module": "D"}]}}, {"referenceToLCIAMethodDataSet": {"shortDescription": [{"value": "Global Warming Potential luluc (GWP-luluc)", "lang": "en"}, {"value": "Globales Erwärmungspotenzial luluc (GWP-luluc)", "lang": "de"}], "type": "LCIA method data set", "refObjectId": "4331bbdb-978a-490d-8707-eeb047f01a55", "uri": "../lciamethods/4331bbdb-978a-490d-8707-eeb047f01a55.xml"}, "other": {"anies": [{"name": "referenceToUnitGroupDataSet", "value": {"shortDescription": [{"value": "kg CO_(2) eq", "lang": "en"}], "type": "unit group data set", "refObjectId": "1ebf3012-d0db-4de2-aefd-ef30cedb0be1", "uri": "../unitgroups/1ebf3012-d0db-4de2-aefd-ef30cedb0be1.xml"}}, {"value": "0.00157093", "module": "A1-A3"}, {"value": "6.81E-07", "module": "A4"}, {"value": "7.43E-07", "module": "A5"}, {"value": "5.23E-07", "module": "C1"}, {"value": "3.4E-07", "module": "C2"}, {"value": "0", "module": "C3"}, {"value": "0.00028", "module": "C4"}, {"value": "-3.2434439771334E-06", "module": "D"}]}}, {"referenceToLCIAMethodDataSet": {"shortDescription": [{"value": "Depletion potential of the stratospheric ozone layer (ODP)", "lang": "en"}, {"value": "Abbau Potential der stratosphärischen Ozonschicht (ODP)", "lang": "de"}], "type": "LCIA method data set", "refObjectId": "b5c629d6-def3-11e6-bf01-fe55135034f3", "uri": "../lciamethods/b5c629d6-def3-11e6-bf01-fe55135034f3.xml"}, "other": {"anies": [{"name": "referenceToUnitGroupDataSet", "value": {"shortDescription": [{"value": "kg CFC11 eq", "lang": "en"}], "type": "unit group data set", "refObjectId": "d9e957c9-7309-4474-bf3a-7777df6c4e5b", "uri": "../unitgroups/d9e957c9-7309-4474-bf3a-7777df6c4e5b.xml"}}, {"value": "3.44766E-11", "module": "A1-A3"}, {"value": "6.35E-15", "module": "A4"}, {"value": "1.22E-14", "module": "A5"}, {"value": "4.88E-15", "module": "C1"}, {"value": "3.17E-15", "module": "C2"}, {"value": "0", "module": "C3"}, {"value": "3.61E-16", "module": "C4"}, {"value": "-1.99537714373519E-13", "module": "D"}]}}, {"referenceToLCIAMethodDataSet": {"shortDescription": [{"value": "Acidification potential of land and water (AP)", "lang": "en"}, {"value": "Versauerungspotenzial von Boden und Wasser (AP)", "lang": "de"}], "type": "LCIA method data set", "refObjectId": "b5c611c6-def3-11e6-bf01-fe55135034f3", "uri": "../lciamethods/b5c611c6-def3-11e6-bf01-fe55135034f3.xml"}, "other": {"anies": [{"name": "referenceToUnitGroupDataSet", "value": {"shortDescription": [{"value": "mol H^(+) eq", "lang": "en"}], "type": "unit group data set", "refObjectId": "42e089ac-92bf-4bf2-8ca1-5fc40d18f2ed", "uri": "../unitgroups/42e089ac-92bf-4bf2-8ca1-5fc40d18f2ed.xml"}}, {"value": "0.021114", "module": "A1-A3"}, {"value": "3.18E-05", "module": "A4"}, {"value": "0.000186", "module": "A5"}, {"value": "0.000174", "module": "C1"}, {"value": "1.59E-05", "module": "C2"}, {"value": "0", "module": "C3"}, {"value": "0.000699", "module": "C4"}, {"value": "-3.88087013107584E-05", "module": "D"}]}}, {"referenceToLCIAMethodDataSet": {"shortDescription": [{"value": "Eutrophication potential aquatic freshwater (EP-freshwater)", "lang": "en"}, {"value": "Eutrophierungspotenzial Süßwasser (EP-freshwater)", "lang": "de"}], "type": "LCIA method data set", "refObjectId": "b53ec18f-7377-4ad3-86eb-cc3f4f276b2b", "uri": "../lciamethods/b53ec18f-7377-4ad3-86eb-cc3f4f276b2b.xml"}, "other": {"anies": [{"name": "referenceToUnitGroupDataSet", "value": {"shortDescription": [{"value": "kg P eq", "lang": "en"}], "type": "unit group data set", "refObjectId": "0429039d-a61d-4590-ba67-aa4a20a810a1", "uri": "../unitgroups/0429039d-a61d-4590-ba67-aa4a20a810a1.xml"}}, {"value": "2.11441E-05", "module": "A1-A3"}, {"value": "8.68E-09", "module": "A4"}, {"value": "8.43E-09", "module": "A5"}, {"value": "6.67E-09", "module": "C1"}, {"value": "4.34E-09", "module": "C2"}, {"value": "0", "module": "C3"}, {"value": "1.67E-07", "module": "C4"}, {"value": "-4.05997172105284E-08", "module": "D"}]}}, {"referenceToLCIAMethodDataSet": {"shortDescription": [{"value": "Eutrophication potential aquatic marine (EP-marine)", "lang": "en"}, {"value": "Eutrophierungspotenzial Salzwasser (EP-marine)", "lang": "de"}], "type": "LCIA method data set", "refObjectId": "b5c619fa-def3-11e6-bf01-fe55135034f3", "uri": "../lciamethods/b5c619fa-def3-11e6-bf01-fe55135034f3.xml"}, "other": {"anies": [{"name": "referenceToUnitGroupDataSet", "value": {"shortDescription": [{"value": "kg N eq", "lang": "en"}], "type": "unit group data set", "refObjectId": "d05bb823-ecdf-4686-8c40-bf1d9257859f", "uri": "../unitgroups/d05bb823-ecdf-4686-8c40-bf1d9257859f.xml"}}, {"value": "0.0066413", "module": "A1-A3"}, {"value": "1.06E-05", "module": "A4"}, {"value": "9.08E-05", "module": "A5"}, {"value": "8.67E-05", "module": "C1"}, {"value": "5.31E-06", "module": "C2"}, {"value": "0", "module": "C3"}, {"value": "0.00018", "module": "C4"}, {"value": "-1.05268912500445E-05", "module": "D"}]}}, {"referenceToLCIAMethodDataSet": {"shortDescription": [{"value": "Eutrophication potential terrestrial (EP-terrestrial)", "lang": "en"}, {"value": "Eutrophierungspotenzial Land (EP-terrestrial)", "lang": "de"}], "type": "LCIA method data set", "refObjectId": "b5c614d2-def3-11e6-bf01-fe55135034f3", "uri": "../lciamethods/b5c614d2-def3-11e6-bf01-fe55135034f3.xml"}, "other": {"anies": [{"name": "referenceToUnitGroupDataSet", "value": {"shortDescription": [{"value": "mol N eq", "lang": "en"}], "type": "unit group data set", "refObjectId": "71b4d617-0ec9-4d3f-b65e-e438940c2401", "uri": "../unitgroups/71b4d617-0ec9-4d3f-b65e-e438940c2401.xml"}}, {"value": "0.076452", "module": "A1-A3"}, {"value": "0.000118", "module": "A4"}, {"value": "0.00101", "module": "A5"}, {"value": "0.000949", "module": "C1"}, {"value": "5.91E-05", "module": "C2"}, {"value": "0", "module": "C3"}, {"value": "0.00198", "module": "C4"}, {"value": "-0.000112741210921391", "module": "D"}]}}, {"referenceToLCIAMethodDataSet": {"shortDescription": [{"value": "Formation potential of tropospheric ozone photochemical oxidants (POCP)", "lang": "en"}, {"value": "Bildungspotential für troposphärisches Ozon (POCP)", "lang": "de"}], "type": "LCIA method data set", "refObjectId": "b5c610fe-def3-11e6-bf01-fe55135034f3", "uri": "../lciamethods/b5c610fe-def3-11e6-bf01-fe55135034f3.xml"}, "other": {"anies": [{"name": "referenceToUnitGroupDataSet", "value": {"shortDescription": [{"value": "kg NMVOC eq", "lang": "en"}], "type": "unit group data set", "refObjectId": "d27c25f8-fbc1-44c6-b47b-4adbae4199c6", "uri": "../unitgroups/d27c25f8-fbc1-44c6-b47b-4adbae4199c6.xml"}}, {"value": "0.018324", "module": "A1-A3"}, {"value": "3.01E-05", "module": "A4"}, {"value": "0.000243", "module": "A5"}, {"value": "0.000232", "module": "C1"}, {"value": "1.51E-05", "module": "C2"}, {"value": "0", "module": "C3"}, {"value": "0.000545", "module": "C4"}, {"value": "-2.946092256184E-05", "module": "D"}]}}, {"referenceToLCIAMethodDataSet": {"shortDescription": [{"value": "Abiotic depletion potential for non fossil resources (ADPE)", "lang": "en"}, {"value": "Potenzial für den abiotischen Abbau nicht fossiler Ressourcen (ADPE)", "lang": "de"}], "type": "LCIA method data set", "refObjectId": "b2ad6494-c78d-11e6-9d9d-cec0c932ce01", "uri": "../lciamethods/b2ad6494-c78d-11e6-9d9d-cec0c932ce01.xml"}, "other": {"anies": [{"name": "referenceToUnitGroupDataSet", "value": {"shortDescription": [{"value": "kg Sb eq", "lang": "en"}], "type": "unit group data set", "refObjectId": "54ccd2d9-a32a-4fc2-923d-f2c8c93e89d4", "uri": "../unitgroups/54ccd2d9-a32a-4fc2-923d-f2c8c93e89d4.xml"}}, {"value": "2.4994E-06", "module": "A1-A3"}, {"value": "2.33E-09", "module": "A4"}, {"value": "1.97E-09", "module": "A5"}, {"value": "1.79E-09", "module": "C1"}, {"value": "1.16E-09", "module": "C2"}, {"value": "0", "module": "C3"}, {"value": "8.74E-09", "module": "C4"}, {"value": "-4.45204484679537E-09", "module": "D"}]}}, {"referenceToLCIAMethodDataSet": {"shortDescription": [{"value": "Abiotic depletion potential for fossil resources (ADPF)", "lang": "en"}, {"value": "Potenzial für den abiotischen Abbau fossiler Brennstoffe (ADPF)", "lang": "de"}], "type": "LCIA method data set", "refObjectId": "b2ad6110-c78d-11e6-9d9d-cec0c932ce01", "uri": "../lciamethods/b2ad6110-c78d-11e6-9d9d-cec0c932ce01.xml"}, "other": {"anies": [{"name": "referenceToUnitGroupDataSet", "value": {"shortDescription": [{"value": "MJ", "lang": "en"}], "type": "unit group data set", "refObjectId": "93a60a57-a3c8-11da-a746-0800200c9a66", "uri": "../unitgroups/93a60a57-a3c8-11da-a746-0800200c9a66.xml"}}, {"value": "144.78", "module": "A1-A3"}, {"value": "0.586", "module": "A4"}, {"value": "0.47", "module": "A5"}, {"value": "0.45", "module": "C1"}, {"value": "0.293", "module": "C2"}, {"value": "0", "module": "C3"}, {"value": "1.28", "module": "C4"}, {"value": "-0.501595453297938", "module": "D"}]}}, {"referenceToLCIAMethodDataSet": {"shortDescription": [{"value": "Water use (WDP)", "lang": "en"}, {"value": "Wassernutzung (WDP)", "lang": "de"}], "type": "LCIA method data set", "refObjectId": "b2ad66ce-c78d-11e6-9d9d-cec0c932ce01", "uri": "../lciamethods/b2ad66ce-c78d-11e6-9d9d-cec0c932ce01.xml"}, "other": {"anies": [{"name": "referenceToUnitGroupDataSet", "value": {"shortDescription": [{"value": "m^(3) world eq deprived", "lang": "en"}], "type": "unit group data set", "refObjectId": "6ae2df01-888e-46c8-b17d-49fa3869b476", "uri": "../unitgroups/6ae2df01-888e-46c8-b17d-49fa3869b476.xml"}}, {"value": "0.128477", "module": "A1-A3"}, {"value": "4.8E-05", "module": "A4"}, {"value": "0.00938", "module": "A5"}, {"value": "3.69E-05", "module": "C1"}, {"value": "2.4E-05", "module": "C2"}, {"value": "0", "module": "C3"}, {"value": "0.0102", "module": "C4"}, {"value": "-0.00314350223468829", "module": "D"}]}}, {"referenceToLCIAMethodDataSet": {"shortDescription": [{"value": "Incidence of disease due to PM emissions (PM)", "lang": "en"}, {"value": "Auftreten von Krankheiten aufgrund von Feinstaubemissionen (PM)", "lang": "de"}], "type": "LCIA method data set", "refObjectId": "b5c602c6-def3-11e6-bf01-fe55135034f3", "uri": "../lciamethods/b5c602c6-def3-11e6-bf01-fe55135034f3.xml"}, "other": {"anies": [{"name": "referenceToUnitGroupDataSet", "value": {"shortDescription": [{"value": "Disease incidence", "lang": "en"}], "type": "unit group data set", "refObjectId": "3883559b-648f-4afc-8ba2-0bd24f3affa3", "uri": "../unitgroups/3883559b-648f-4afc-8ba2-0bd24f3affa3.xml"}}, {"value": "1.7982E-07", "module": "A1-A3"}, {"value": "1.78E-10", "module": "A4"}, {"value": "3.64E-09", "module": "A5"}, {"value": "3.57E-09", "module": "C1"}, {"value": "8.88E-11", "module": "C2"}, {"value": "0", "module": "C3"}, {"value": "8.65E-09", "module": "C4"}, {"value": "-3.21464630100636E-10", "module": "D"}]}}, {"referenceToLCIAMethodDataSet": {"shortDescription": [{"value": "Human exposure efficiency relative to U235 (IR)", "lang": "en"}, {"value": "Wirkung durch Exposition des Menschen mit U235 (IR)", "lang": "de"}], "type": "LCIA method data set", "refObjectId": "b5c632be-def3-11e6-bf01-fe55135034f3", "uri": "../lciamethods/b5c632be-def3-11e6-bf01-fe55135034f3.xml"}, "other": {"anies": [{"name": "referenceToUnitGroupDataSet", "value": {"shortDescription": [{"value": "kBq U235 eq", "lang": "en"}], "type": "unit group data set", "refObjectId": "456b05bf-1415-44a9-9993-02452f554c09", "uri": "../unitgroups/456b05bf-1415-44a9-9993-02452f554c09.xml"}}, {"value": "0.325269", "module": "A1-A3"}, {"value": "4.66E-05", "module": "A4"}, {"value": "0.000218", "module": "A5"}, {"value": "3.59E-05", "module": "C1"}, {"value": "2.33E-05", "module": "C2"}, {"value": "0", "module": "C3"}, {"value": "0.00149", "module": "C4"}, {"value": "-0.00669308987911997", "module": "D"}]}}, {"referenceToLCIAMethodDataSet": {"shortDescription": [{"value": "Comparative toxic unit for ecosystems (ETP-fw)", "lang": "en"}, {"value": "Toxizitätsvergleichseinheit für Ökosysteme (ETP-fw)", "lang": "de"}], "type": "LCIA method data set", "refObjectId": "ee1082d1-b0f7-43ca-a1f0-21e2a4a74511", "uri": "../lciamethods/ee1082d1-b0f7-43ca-a1f0-21e2a4a74511.xml"}, "other": {"anies": [{"name": "referenceToUnitGroupDataSet", "value": {"shortDescription": [{"value": "CTUe", "lang": "en"}], "type": "unit group data set", "refObjectId": "aa959ded-f1eb-4efb-9c5c-2d60be36b3e6", "uri": "../unitgroups/aa959ded-f1eb-4efb-9c5c-2d60be36b3e6.xml"}}, {"value": "132.69", "module": "A1-A3"}, {"value": "0.466", "module": "A4"}, {"value": "0.367", "module": "A5"}, {"value": "0.358", "module": "C1"}, {"value": "0.233", "module": "C2"}, {"value": "0", "module": "C3"}, {"value": "0.73", "module": "C4"}, {"value": "-0.110193885944632", "module": "D"}]}}, {"referenceToLCIAMethodDataSet": {"shortDescription": [{"value": "Comparative toxic unit for humans (carcinogenic) (HTP-c)", "lang": "en"}, {"value": "Toxizitätsvergleichseinheit für Menschen (krebserregend) (HTP-c)", "lang": "de"}], "type": "LCIA method data set", "refObjectId": "2299222a-bbd8-474f-9d4f-4dd1f18aea7c", "uri": "../lciamethods/2299222a-bbd8-474f-9d4f-4dd1f18aea7c.xml"}, "other": {"anies": [{"name": "referenceToUnitGroupDataSet", "value": {"shortDescription": [{"value": "CTUh", "lang": "en"}], "type": "unit group data set", "refObjectId": "d4c9523e-2d7e-49fd-8469-998f547d3a70", "uri": "../unitgroups/d4c9523e-2d7e-49fd-8469-998f547d3a70.xml"}}, {"value": "2.8174E-09", "module": "A1-A3"}, {"value": "8.74E-12", "module": "A4"}, {"value": "7.32E-12", "module": "A5"}, {"value": "6.72E-12", "module": "C1"}, {"value": "4.37E-12", "module": "C2"}, {"value": "0", "module": "C3"}, {"value": "1.08E-10", "module": "C4"}, {"value": "-5.06033400153501E-12", "module": "D"}]}}, {"referenceToLCIAMethodDataSet": {"shortDescription": [{"value": "Comparative toxic unit for humans (noncarcinogenic) (HTP-nc)", "lang": "en"}, {"value": "Toxizitätsvergleichseinheit für Menschen (nicht krebserregend) (HTP-nc)", "lang": "de"}], "type": "LCIA method data set", "refObjectId": "3af763a5-b7a1-48c9-9cee-1f223481fcef", "uri": "../lciamethods/3af763a5-b7a1-48c9-9cee-1f223481fcef.xml"}, "other": {"anies": [{"name": "referenceToUnitGroupDataSet", "value": {"shortDescription": [{"value": "CTUh", "lang": "en"}], "type": "unit group data set", "refObjectId": "d4c9523e-2d7e-49fd-8469-998f547d3a70", "uri": "../unitgroups/d4c9523e-2d7e-49fd-8469-998f547d3a70.xml"}}, {"value": "2.3237E-07", "module": "A1-A3"}, {"value": "3.76E-10", "module": "A4"}, {"value": "3.95E-10", "module": "A5"}, {"value": "3.69E-10", "module": "C1"}, {"value": "1.88E-10", "module": "C2"}, {"value": "0", "module": "C3"}, {"value": "1.19E-08", "module": "C4"}, {"value": "-1.96425562749601E-10", "module": "D"}]}}, {"referenceToLCIAMethodDataSet": {"shortDescription": [{"value": "Soil quality index (SQP)", "lang": "en"}, {"value": "Bodenqualitätsindex (SQP)", "lang": "de"}], "type": "LCIA method data set", "refObjectId": "b2ad6890-c78d-11e6-9d9d-cec0c932ce01", "uri": "../lciamethods/b2ad6890-c78d-11e6-9d9d-cec0c932ce01.xml"}, "other": {"anies": [{"name": "referenceToUnitGroupDataSet", "value": {"shortDescription": [{"value": "SQP", "lang": "en"}], "type": "unit group data set", "refObjectId": "f130951c-e67f-4f7f-8dd4-665de3974e18", "uri": "../unitgroups/f130951c-e67f-4f7f-8dd4-665de3974e18.xml"}}, {"value": "25.5147", "module": "A1-A3"}, {"value": "0.00255", "module": "A4"}, {"value": "0.00767", "module": "A5"}, {"value": "0.00196", "module": "C1"}, {"value": "0.00127", "module": "C2"}, {"value": "0", "module": "C3"}, {"value": "0.266", "module": "C4"}, {"value": "-0.0895236284414899", "module": "D"}]}}]}, "otherAttributes": {"{http://www.indata.network/EPD/2019}epd-version": "1.2"}, "version": "1.1", "locations": "../ILCDLocations.xml"}