{"processInformation": {"dataSetInformation": {"UUID": "8941afb6-f909-48de-826c-63a6addc2a79", "name": {"baseName": [{"value": "Betonstahl in Stäben ", "lang": "de"}, {"value": "Reinforcing steel bars", "lang": "en"}]}, "classificationInformation": {"classification": [{"class": [{"value": "Metalle", "level": 0, "classId": "4"}, {"value": "Stahl und Eisen", "level": 1, "classId": "4.1"}, {"value": "Betonstabstahl", "level": 2, "classId": "4.1.01"}], "name": "OEKOBAU.DAT"}]}, "generalComment": [{"value": "Diese EPD basiert auf der Ökobilanzierung des Betonstahls in Stäben von der Lech-Stahlwerke GmbH, welcher am betriebseigenen Produktionsstandort im Elektrostahlwerk mit angeschlossenem Warmwalzwerk in 86405 Meitingen hergestellt wird. EPD Typ: von der Wiege bis zum Werkstor mit Optionen, den Modulen C1 bis C4 und Modul D. Für die zugrunde liegenden Informationen und Nachweise haftet der Deklarationsinhaber. Kiwa - Ecobility Experts haftet nicht für Herstellerangaben, Ökobilanzdaten und Nachweise.", "lang": "de"}], "other": {"anies": [{"scenario": [{"description": [{"value": "Die Abfallszenarien für die Produktion und die Abfallszenarien für die Lebensende-Phase wurden auf Grundlage einer detaillierten Abfrage erstellt. Die Hintergrunddaten zur Modellierung der Abfallszenarien wurden von der Lech-Stahlwerke GmbH zur Verfügung gestellt und sind im Hintergrundbericht erläutert und dargestellt."}], "name": "Standard scenario", "default": true}]}]}}, "quantitativeReference": {"referenceToReferenceFlow": [1], "type": "Reference flow(s)"}, "time": {"referenceYear": 2020, "dataSetValidUntil": 2027, "timeRepresentativenessDescription": [{"value": "2020 Jahresdurchschnitt", "lang": "de"}], "other": {"anies": [{"name": "publicationDateOfEPD", "value": 1658966400000}]}}, "geography": {"locationOfOperationSupplyOrProduction": {"location": "DE"}}, "technology": {"technologyDescriptionAndIncludedProcesses": [{"value": "Bei dem zu deklarierenden Produkt handelt es sich um Betonstahl in Stäben von der Lech-Stahlwerke GmbH, welcher im betriebseigenen Elektrostahlwerk mit angeschlossenem Warmwalzwerk hergestellt wird. Die EPD wurde in Anlehnung an die DIN EN 15804+A2 erstellt und berücksichtigt die Herstellungsphase und Teile der Entsorgungsphase sowie die Vorteile und die Belastungen außerhalb der Systemgrenzen. Dies entspricht nach DIN EN 15804 den Produktphasen A1-A3, C1-C4 und D. Der Typ der EPD ist daher \"von der Wiege bis zum Werkstor mit Optionen\". Dabei ist anzumerken, dass das Modul C1 zu deklarieren ist. Im Falle von Bewehrungsstahl sind für das Modul C1 keine Daten hinterlegt, da diese beispielsweise für bewehrten Beton hinterlegt werden. Bei dieser ökobilanziellen Betrachtung gemäß der ISO 14025 werden folgende Phasen des Produktlebenszyklus betrachtet: A1: Rohstoffgewinnung und -verarbeitung und Verarbeitungsprozesse von als Input dienenden Sekundärstoffen, (z. B. Recyclingprozesse); A2: Transport zum Hersteller; A3: Herstellung; C1: Abbruch; C2: Transport zur Abfallbehandlung; C3: Abfallbehandlung zur Wiederverwendung, Rückgewinnung und/oder zum Recycling; C4: Beseitigung; D: Wiederverwendungs-, Rückgewinnungs- und/oder Recyclingpotenziale, als Nettoflüsse und Vorteile angegeben. Für die deklarierten Lebensphasen wurden sämtliche Inputs (Rohstoffe, Vorprodukte, Energie und Hilfsstoffe) sowie die anfallenden Abfälle betrachtet.", "lang": "de"}], "technologicalApplicability": [{"value": "Betonstahl in Stäben wird unter anderem als Bewehrung von diversen Bauwerken, Häusern oder Brücken verwendet.", "lang": "de"}, {"value": "Reinforcing steel bars are used, among other things, as reinforcement for various buildings, houses or bridges.", "lang": "en"}], "referenceToTechnologyFlowDiagrammOrPicture": [{"shortDescription": [{"value": "Fließbild Betonstahl in Stäben", "lang": "de"}], "type": "source data set", "refObjectId": "a36bfc91-5e4a-43f5-8860-a103e406a154", "version": "00.00.001"}]}}, "modellingAndValidation": {"LCIMethodAndAllocation": {"typeOfDataSet": "EPD", "other": {"anies": [{"name": "subType", "value": "average dataset"}]}}, "dataSourcesTreatmentAndRepresentativeness": {"referenceToDataSource": [{"shortDescription": [{"value": "ecoinvent 3.6 database", "lang": "en"}], "type": "source data set", "refObjectId": "766b9973-5ee8-48a2-8098-72c8e20b369f", "version": "00.00.001"}, {"shortDescription": [{"value": "ecoinvent database (general)", "lang": "en"}], "type": "source data set", "refObjectId": "b497a91f-e14b-4b69-8f28-f50eb1576766", "version": "00.03.002"}], "useAdviceForDataSet": [{"value": "Betonstahl in Stäben wird unter anderem als Bewehrung von diversen Bauwerken, Häusern oder Brücken verwendet.", "lang": "de"}], "other": {"anies": [{"name": "referenceToOriginalEPD", "value": {"shortDescription": {"value": "Betonstahl in Stäben EPD", "defaultValue": "Betonstahl in Stäben EPD", "lstrings": [{"lang": "de", "value": "Betonstahl in Stäben EPD"}]}, "version": {"version": 1, "majorVersion": 0, "minorVersion": 0, "subMinorVersion": 1, "zero": false, "versionString": "00.00.001"}, "type": "source data set", "uuid": {"uuid": "df217cdd-2ad4-419b-82fe-f651456ce637"}, "refObjectId": "df217cdd-2ad4-419b-82fe-f651456ce637", "versionAsString": "00.00.001"}}]}}, "validation": {"review": [{"reviewDetails": [{"value": "Eine unabhängige Prüfung der Deklaration und Daten nach ISO 14025 wurde durchgeführt.", "lang": "de"}], "referenceToNameOfReviewerAndInstitution": [{"shortDescription": [{"value": "Anne Kees Jeeninga - Advieslab V.o.f. (third party verifier)", "lang": "en"}], "type": "contact data set", "refObjectId": "e4b09f1d-dca8-4c4e-9c18-8b4d4e5280b0", "version": "00.00.001"}], "type": "Independent external review"}]}, "complianceDeclarations": {"compliance": [{"referenceToComplianceSystem": {"shortDescription": [{"value": "ISO 14025", "lang": "en"}], "type": "source data set", "refObjectId": "4f2eb655-6e44-4874-a95a-e28f5442cd4d", "version": "00.00.001"}}, {"referenceToComplianceSystem": {"shortDescription": [{"value": "EN 15804+A2", "lang": "de"}, {"value": "EN 15804+A2", "lang": "en"}], "type": "source data set", "refObjectId": "c0016b33-8cf7-415c-ac6e-deba0d21440d", "version": "00.01.000"}}]}}, "administrativeInformation": {"commissionerAndGoal": {"referenceToCommissioner": [{"shortDescription": [{"value": "Lech-Stahlwerke GmbH", "lang": "de"}], "type": "contact data set", "refObjectId": "76c5d336-2421-4e87-822e-dfc8dbb3778e", "version": "00.00.002"}]}, "dataGenerator": {"referenceToPersonOrEntityGeneratingTheDataSet": [{"shortDescription": [{"value": "Kiwa GmbH (Berlin)", "lang": "en"}], "type": "contact data set", "refObjectId": "3ea4a87a-3f88-4633-b7e7-1bbdd272be43", "version": "00.00.001"}]}, "dataEntryBy": {"timeStamp": 1711614133370, "referenceToDataSetFormat": [{"shortDescription": [{"value": "EPD Data Format Extensions v1.2", "lang": "en"}, {"value": "EPD-Datenformaterweiterungen v1.2", "lang": "de"}], "type": "source data set", "refObjectId": "a29449fd-aa2f-4de8-b5d7-4b06b43c6fde", "version": "00.01.000"}, {"shortDescription": [{"value": "ILCD format", "lang": "en"}], "type": "source data set", "refObjectId": "a97a0155-0234-4b87-b4ce-a45da52f2a40", "version": "01.00.000", "uri": "http://lca.jrc.ec.europa.eu/lcainfohub/sample_data/ilcd/sources/ILCD_Format_a97a0155-0234-4b87-b4ce-a45da52f2a40_01.00.000.xml"}], "referenceToPersonOrEntityEnteringTheData": {"shortDescription": [{"value": "Kiwa GmbH (Berlin)", "lang": "en"}], "type": "contact data set", "refObjectId": "3ea4a87a-3f88-4633-b7e7-1bbdd272be43", "version": "00.00.001"}}, "publicationAndOwnership": {"dataSetVersion": "00.00.013", "referenceToRegistrationAuthority": {"shortDescription": [{"value": "Kiwa-Ecobility Experts, Kiwa GmbH (Berlin)", "lang": "en"}], "type": "contact data set", "refObjectId": "eb52a9a8-9d0f-40ce-a5c9-7b78f5615e5a", "version": "00.00.001"}, "registrationNumber": "EPD-LSW-237-DE (Rev.2_11.12.2023)", "referenceToOwnershipOfDataSet": {"shortDescription": [{"value": "Lech-Stahlwerke GmbH", "lang": "de"}], "type": "contact data set", "refObjectId": "76c5d336-2421-4e87-822e-dfc8dbb3778e", "version": "00.00.002"}, "copyright": true, "licenseType": "Free of charge for all users and uses", "accessRestrictions": [{"value": "Keine", "lang": "de"}], "other": {"anies": [{"name": "referenceToPublisher", "value": {"shortDescription": [{"value": "Kiwa-Ecobility Experts, Kiwa GmbH (Berlin)", "lang": "en"}], "type": "contact data set", "refObjectId": "eb52a9a8-9d0f-40ce-a5c9-7b78f5615e5a", "version": "00.00.001"}}]}}}, "exchanges": {"exchange": [{"dataSetInternalID": 1, "referenceToFlowDataSet": {"shortDescription": [{"value": "Betonstahl in Stäben ", "lang": "de"}, {"value": "Reinforcing steel bars", "lang": "en"}], "type": "flow data set", "refObjectId": "67451f3d-40b8-4e88-b2f4-66ca8f7e0d56", "version": "00.00.004"}, "meanAmount": 1.0, "resultingAmount": 1.0, "referenceFlow": true, "resultingflowAmount": 1.0, "flowProperties": [{"name": [{"lang": "en", "value": "Mass"}, {"lang": "de", "value": "Masse"}], "uuid": "93a60a56-a3c8-11da-a746-0800200b9a66", "referenceFlowProperty": true, "meanValue": 1.0, "referenceUnit": "kg", "unitGroupUUID": "ad38d542-3fe9-439d-9b95-2f5f7752acaf"}], "materialProperties": [{"name": "gross density", "value": "7850.0", "unit": "kg/m^3", "unitDescription": "kilograms per cubic metre"}], "typeOfFlow": "Product flow", "classification": {"classHierarchy": "Metalle / Stahl und Eisen / Betonstabstahl", "name": "OEKOBAU.DAT"}}, {"dataSetInternalID": 2, "referenceToFlowDataSet": {"shortDescription": [{"value": "Komponenten für die Wiederverwendung (CRU)", "lang": "de"}, {"value": "Components for re-use (CRU)", "lang": "en"}, {"value": "Componentes para su reutilización (CRU)", "lang": "es"}, {"value": "Komponenter för återanvändning (CRU)", "lang": "sv"}], "type": "flow data set", "refObjectId": "a2b32f97-3fc7-4af2-b209-525bc6426f33", "version": "30.00.002"}, "exchange direction": "OUTPUT", "meanAmount": 0.0, "other": {"anies": [{"value": "0.0", "module": "A1", "scenario": "Standard scenario"}, {"value": "0.0", "module": "A2", "scenario": "Standard scenario"}, {"value": "0.0", "module": "A3", "scenario": "Standard scenario"}, {"value": "0.0", "module": "C1", "scenario": "Standard scenario"}, {"value": "0.0", "module": "C2", "scenario": "Standard scenario"}, {"value": "0.0", "module": "C3", "scenario": "Standard scenario"}, {"value": "0.0", "module": "C4", "scenario": "Standard scenario"}, {"value": "0.0", "module": "D", "scenario": "Standard scenario"}, {"name": "referenceToUnitGroupDataSet", "value": {"shortDescription": [{"value": "kg"}], "type": "unit group data set", "refObjectId": "ad38d542-3fe9-439d-9b95-2f5f7752acaf", "uri": "../unitgroups/ad38d542-3fe9-439d-9b95-2f5f7752acaf"}}]}, "resolvedFlowVersion": "38.00.000", "flowProperties": [], "typeOfFlow": "Other flow", "classification": {"classHierarchy": "Quantities / Environmental quantities / EPD EN 15804 / LCI indicators", "name": "GaBiCategories"}}, {"dataSetInternalID": 3, "referenceToFlowDataSet": {"shortDescription": [{"value": "Exportierte elektrische Energie (EEE)", "lang": "de"}, {"value": "Exported electrical energy (EEE)", "lang": "en"}, {"value": "Energía exportada electrica (EEE)", "lang": "es"}, {"value": "Exporterad energi – elektrisk (EEE)", "lang": "sv"}], "type": "flow data set", "refObjectId": "4da0c987-2b76-40d6-9e9e-82a017aaaf29", "version": "30.00.002"}, "exchange direction": "OUTPUT", "meanAmount": 0.0, "other": {"anies": [{"value": "0.0", "module": "A1", "scenario": "Standard scenario"}, {"value": "0.0", "module": "A2", "scenario": "Standard scenario"}, {"value": "0.00278", "module": "A3", "scenario": "Standard scenario"}, {"value": "0.0", "module": "C1", "scenario": "Standard scenario"}, {"value": "0.0", "module": "C2", "scenario": "Standard scenario"}, {"value": "0.0", "module": "C3", "scenario": "Standard scenario"}, {"value": "0.0", "module": "C4", "scenario": "Standard scenario"}, {"value": "0.0", "module": "D", "scenario": "Standard scenario"}, {"name": "referenceToUnitGroupDataSet", "value": {"shortDescription": [{"value": "MJ"}], "type": "unit group data set", "refObjectId": "93a60a57-a3c8-11da-a746-0800200c9a66", "uri": "../unitgroups/93a60a57-a3c8-11da-a746-0800200c9a66"}}]}, "resolvedFlowVersion": "38.00.000", "flowProperties": [], "typeOfFlow": "Other flow", "classification": {"classHierarchy": "Quantities / Environmental quantities / EPD EN 15804 / LCI indicators", "name": "GaBiCategories"}}, {"dataSetInternalID": 4, "referenceToFlowDataSet": {"shortDescription": [{"value": "Exportierte thermische Energie (EET)", "lang": "de"}, {"value": "Exported thermal energy (EET)", "lang": "en"}, {"value": "Energía exportada termal (EET)", "lang": "es"}, {"value": "Exporterad energi – termisk (EET)", "lang": "sv"}], "type": "flow data set", "refObjectId": "98daf38a-7a79-46d3-9a37-2b7bd0955810", "version": "30.00.002"}, "exchange direction": "OUTPUT", "meanAmount": 0.0, "other": {"anies": [{"value": "0.0", "module": "A1", "scenario": "Standard scenario"}, {"value": "0.0", "module": "A2", "scenario": "Standard scenario"}, {"value": "0.00478", "module": "A3", "scenario": "Standard scenario"}, {"value": "0.0", "module": "C1", "scenario": "Standard scenario"}, {"value": "0.0", "module": "C2", "scenario": "Standard scenario"}, {"value": "0.0", "module": "C3", "scenario": "Standard scenario"}, {"value": "0.0", "module": "C4", "scenario": "Standard scenario"}, {"value": "0.0", "module": "D", "scenario": "Standard scenario"}, {"name": "referenceToUnitGroupDataSet", "value": {"shortDescription": [{"value": "MJ"}], "type": "unit group data set", "refObjectId": "93a60a57-a3c8-11da-a746-0800200c9a66", "uri": "../unitgroups/93a60a57-a3c8-11da-a746-0800200c9a66"}}]}, "resolvedFlowVersion": "38.00.000", "flowProperties": [], "typeOfFlow": "Other flow", "classification": {"classHierarchy": "Quantities / Environmental quantities / EPD EN 15804 / LCI indicators", "name": "GaBiCategories"}}, {"dataSetInternalID": 5, "referenceToFlowDataSet": {"shortDescription": [{"value": "Gefährlicher Abfall zur Deponie (HWD)", "lang": "de"}, {"value": "Hazardous waste disposed (HWD)", "lang": "en"}, {"value": "Residuos peligrosos eliminados (HWD)", "lang": "es"}, {"value": "Farligt avfall (HWD)", "lang": "sv"}], "type": "flow data set", "refObjectId": "430f9e0f-59b2-46a0-8e0d-55e0e84948fc", "version": "30.00.002"}, "exchange direction": "OUTPUT", "meanAmount": 0.0, "other": {"anies": [{"value": "5.99E-7", "module": "A1", "scenario": "Standard scenario"}, {"value": "8.33E-7", "module": "A2", "scenario": "Standard scenario"}, {"value": "8.16E-6", "module": "A3", "scenario": "Standard scenario"}, {"value": "0.0", "module": "C1", "scenario": "Standard scenario"}, {"value": "2.51E-7", "module": "C2", "scenario": "Standard scenario"}, {"value": "6.68E-9", "module": "C3", "scenario": "Standard scenario"}, {"value": "1.22E-8", "module": "C4", "scenario": "Standard scenario"}, {"value": "6.23E-6", "module": "D", "scenario": "Standard scenario"}, {"name": "referenceToUnitGroupDataSet", "value": {"shortDescription": [{"value": "kg"}], "type": "unit group data set", "refObjectId": "ad38d542-3fe9-439d-9b95-2f5f7752acaf", "uri": "../unitgroups/ad38d542-3fe9-439d-9b95-2f5f7752acaf"}}]}, "resolvedFlowVersion": "38.00.000", "flowProperties": [], "typeOfFlow": "Other flow", "classification": {"classHierarchy": "Quantities / Environmental quantities / EPD EN 15804 / LCI indicators", "name": "GaBiCategories"}}, {"dataSetInternalID": 6, "referenceToFlowDataSet": {"shortDescription": [{"value": "Stoffe für die Energierückgewinnung (MER)", "lang": "de"}, {"value": "Materials for energy recovery (MER)", "lang": "en"}, {"value": "Materiales para valorización energética (recuperación de energía) (MER)", "lang": "es"}, {"value": "Material till energiåtervinning (MER)", "lang": "sv"}], "type": "flow data set", "refObjectId": "59a9181c-3aaf-46ee-8b13-2b3723b6e447", "version": "30.00.002"}, "exchange direction": "OUTPUT", "meanAmount": 0.0, "other": {"anies": [{"value": "0.0", "module": "A1", "scenario": "Standard scenario"}, {"value": "0.0", "module": "A2", "scenario": "Standard scenario"}, {"value": "0.0", "module": "A3", "scenario": "Standard scenario"}, {"value": "0.0", "module": "C1", "scenario": "Standard scenario"}, {"value": "0.0", "module": "C2", "scenario": "Standard scenario"}, {"value": "0.0", "module": "C3", "scenario": "Standard scenario"}, {"value": "0.0", "module": "C4", "scenario": "Standard scenario"}, {"value": "0.0", "module": "D", "scenario": "Standard scenario"}, {"name": "referenceToUnitGroupDataSet", "value": {"shortDescription": [{"value": "kg"}], "type": "unit group data set", "refObjectId": "ad38d542-3fe9-439d-9b95-2f5f7752acaf", "uri": "../unitgroups/ad38d542-3fe9-439d-9b95-2f5f7752acaf"}}]}, "resolvedFlowVersion": "38.00.000", "flowProperties": [], "typeOfFlow": "Other flow", "classification": {"classHierarchy": "Quantities / Environmental quantities / EPD EN 15804 / LCI indicators", "name": "GaBiCategories"}}, {"dataSetInternalID": 7, "referenceToFlowDataSet": {"shortDescription": [{"value": "Stoffe zum Recycling (MFR)", "lang": "de"}, {"value": "Materials for recycling (MFR)", "lang": "en"}, {"value": "Materiales para el reciclaje (MFR)", "lang": "es"}, {"value": "Material till återvinning (MFR)", "lang": "sv"}], "type": "flow data set", "refObjectId": "d7fe48a5-4103-49c8-9aae-b0b5dfdbd6ae", "version": "30.00.002"}, "exchange direction": "OUTPUT", "meanAmount": 0.0, "other": {"anies": [{"value": "0.0", "module": "A1", "scenario": "Standard scenario"}, {"value": "0.0", "module": "A2", "scenario": "Standard scenario"}, {"value": "0.18", "module": "A3", "scenario": "Standard scenario"}, {"value": "0.0", "module": "C1", "scenario": "Standard scenario"}, {"value": "0.0", "module": "C2", "scenario": "Standard scenario"}, {"value": "0.861", "module": "C3", "scenario": "Standard scenario"}, {"value": "0.0", "module": "C4", "scenario": "Standard scenario"}, {"value": "0.0", "module": "D", "scenario": "Standard scenario"}, {"name": "referenceToUnitGroupDataSet", "value": {"shortDescription": [{"value": "kg"}], "type": "unit group data set", "refObjectId": "ad38d542-3fe9-439d-9b95-2f5f7752acaf", "uri": "../unitgroups/ad38d542-3fe9-439d-9b95-2f5f7752acaf"}}]}, "resolvedFlowVersion": "38.00.000", "flowProperties": [], "typeOfFlow": "Other flow", "classification": {"classHierarchy": "Quantities / Environmental quantities / EPD EN 15804 / LCI indicators", "name": "GaBiCategories"}}, {"dataSetInternalID": 8, "referenceToFlowDataSet": {"shortDescription": [{"value": "Einsatz von Süßwasserressourcen (FW)", "lang": "de"}, {"value": "Use of net fresh water (FW)", "lang": "en"}, {"value": "Uso neto de recursos de agua dulce (FW)", "lang": "es"}, {"value": "Användning av sötvatten (FW)", "lang": "sv"}], "type": "flow data set", "refObjectId": "3cf952c8-f3a4-461d-8c96-96456ca62246", "version": "30.00.003"}, "exchange direction": "INPUT", "meanAmount": 0.0, "other": {"anies": [{"value": "5.04E-4", "module": "A1", "scenario": "Standard scenario"}, {"value": "4.89E-5", "module": "A2", "scenario": "Standard scenario"}, {"value": "0.00204", "module": "A3", "scenario": "Standard scenario"}, {"value": "0.0", "module": "C1", "scenario": "Standard scenario"}, {"value": "1.21E-5", "module": "C2", "scenario": "Standard scenario"}, {"value": "9.91E-6", "module": "C3", "scenario": "Standard scenario"}, {"value": "1.04E-5", "module": "C4", "scenario": "Standard scenario"}, {"value": "1.88E-4", "module": "D", "scenario": "Standard scenario"}, {"name": "referenceToUnitGroupDataSet", "value": {"shortDescription": [{"value": "m3"}], "type": "unit group data set", "refObjectId": "cd950537-0a98-4044-9ba7-9f9a68d0a504", "uri": "../unitgroups/cd950537-0a98-4044-9ba7-9f9a68d0a504"}}]}, "resolvedFlowVersion": "38.00.000", "flowProperties": [], "typeOfFlow": "Other flow", "classification": {"classHierarchy": "Quantities / Environmental quantities / EPD EN 15804 / LCI indicators", "name": "GaBiCategories"}}, {"dataSetInternalID": 9, "referenceToFlowDataSet": {"shortDescription": [{"value": "Entsorgter nicht gefährlicher Abfall (NHWD)", "lang": "de"}, {"value": "Non hazardous waste dispose (NHWD)", "lang": "en"}, {"value": "Residuos no peligrosos eliminados (NHWD)", "lang": "es"}, {"value": "Icke-farligt avfall (NHWD)", "lang": "sv"}], "type": "flow data set", "refObjectId": "b29ef66b-e286-4afa-949f-62f1a7b4d7fa", "version": "30.00.002"}, "exchange direction": "OUTPUT", "meanAmount": 0.0, "other": {"anies": [{"value": "0.0253", "module": "A1", "scenario": "Standard scenario"}, {"value": "0.02", "module": "A2", "scenario": "Standard scenario"}, {"value": "0.077", "module": "A3", "scenario": "Standard scenario"}, {"value": "0.0", "module": "C1", "scenario": "Standard scenario"}, {"value": "0.00628", "module": "C2", "scenario": "Standard scenario"}, {"value": "0.0319", "module": "C3", "scenario": "Standard scenario"}, {"value": "0.0559", "module": "C4", "scenario": "Standard scenario"}, {"value": "0.00509", "module": "D", "scenario": "Standard scenario"}, {"name": "referenceToUnitGroupDataSet", "value": {"shortDescription": [{"value": "kg"}], "type": "unit group data set", "refObjectId": "ad38d542-3fe9-439d-9b95-2f5f7752acaf", "uri": "../unitgroups/ad38d542-3fe9-439d-9b95-2f5f7752acaf"}}]}, "resolvedFlowVersion": "38.00.000", "flowProperties": [], "typeOfFlow": "Other flow", "classification": {"classHierarchy": "Quantities / Environmental quantities / EPD EN 15804 / LCI indicators", "name": "GaBiCategories"}}, {"dataSetInternalID": 10, "referenceToFlowDataSet": {"shortDescription": [{"value": "Nicht-erneuerbare Primärenergie als Energieträger (PENRE)", "lang": "de"}, {"value": "Use of non renewable primary energy (PENRE)", "lang": "en"}, {"value": "Uso de energía primaria no renovable, excluyendo los recursos de energía primaria no renovable utilizada como materia prima (PENRE)", "lang": "es"}, {"value": "Icke förnybar primärenergi - använd som energibärare (PENRE)", "lang": "sv"}], "type": "flow data set", "refObjectId": "ac857178-2b45-46ec-892a-a9a4332f0372", "version": "30.00.002"}, "exchange direction": "INPUT", "meanAmount": 0.0, "other": {"anies": [{"value": "1.04", "module": "A1", "scenario": "Standard scenario"}, {"value": "0.355", "module": "A2", "scenario": "Standard scenario"}, {"value": "10.3", "module": "A3", "scenario": "Standard scenario"}, {"value": "0.0", "module": "C1", "scenario": "Standard scenario"}, {"value": "0.105", "module": "C2", "scenario": "Standard scenario"}, {"value": "0.00807", "module": "C3", "scenario": "Standard scenario"}, {"value": "0.0142", "module": "C4", "scenario": "Standard scenario"}, {"value": "0.00592", "module": "D", "scenario": "Standard scenario"}, {"name": "referenceToUnitGroupDataSet", "value": {"shortDescription": [{"value": "MJ"}], "type": "unit group data set", "refObjectId": "93a60a57-a3c8-11da-a746-0800200c9a66", "uri": "../unitgroups/93a60a57-a3c8-11da-a746-0800200c9a66"}}]}, "resolvedFlowVersion": "38.00.000", "flowProperties": [], "typeOfFlow": "Other flow", "classification": {"classHierarchy": "Quantities", "name": "GaBiCategories"}}, {"dataSetInternalID": 11, "referenceToFlowDataSet": {"shortDescription": [{"value": "Nicht-erneuerbare Primärenergie zur stofflichen Nutzung (PENRM)", "lang": "de"}, {"value": "Use of non renewable primary energy resources used as raw materials (PENRM)", "lang": "en"}, {"value": "Uso de la energía primaria no renovable utilizada como materia prima (PENRM)", "lang": "es"}, {"value": "Icke förnybar primärenergi - använd som råmaterial (PENRM)", "lang": "sv"}], "type": "flow data set", "refObjectId": "1421caa0-679d-4bf4-b282-0eb850ccae27", "version": "30.00.001"}, "exchange direction": "INPUT", "meanAmount": 0.0, "other": {"anies": [{"value": "0.389", "module": "A1", "scenario": "Standard scenario"}, {"value": "0.0", "module": "A2", "scenario": "Standard scenario"}, {"value": "0.0197", "module": "A3", "scenario": "Standard scenario"}, {"value": "0.0", "module": "C1", "scenario": "Standard scenario"}, {"value": "0.0", "module": "C2", "scenario": "Standard scenario"}, {"value": "0.0", "module": "C3", "scenario": "Standard scenario"}, {"value": "0.0", "module": "C4", "scenario": "Standard scenario"}, {"value": "0.0", "module": "D", "scenario": "Standard scenario"}, {"name": "referenceToUnitGroupDataSet", "value": {"shortDescription": [{"value": "MJ"}], "type": "unit group data set", "refObjectId": "93a60a57-a3c8-11da-a746-0800200c9a66", "uri": "../unitgroups/93a60a57-a3c8-11da-a746-0800200c9a66"}}]}, "resolvedFlowVersion": "38.00.000", "flowProperties": [], "typeOfFlow": "Other flow", "classification": {"classHierarchy": "Quantities", "name": "GaBiCategories"}}, {"dataSetInternalID": 12, "referenceToFlowDataSet": {"shortDescription": [{"value": "Nicht erneuerbare Sekundärbrennstoffe (NRSF)", "lang": "de"}, {"value": "Use of non renewable secondary fuels (NRSF)", "lang": "en"}, {"value": "Uso de combustibles secundarios no renovables (NRSF)", "lang": "es"}, {"value": "Användning av ickeförnybara sekundära bränslen (NRSF)", "lang": "sv"}], "type": "flow data set", "refObjectId": "89def144-d39a-4287-b86f-efde453ddcb2", "version": "30.00.001"}, "exchange direction": "INPUT", "meanAmount": 0.0, "other": {"anies": [{"value": "0.0", "module": "A1", "scenario": "Standard scenario"}, {"value": "0.0", "module": "A2", "scenario": "Standard scenario"}, {"value": "0.0", "module": "A3", "scenario": "Standard scenario"}, {"value": "0.0", "module": "C1", "scenario": "Standard scenario"}, {"value": "0.0", "module": "C2", "scenario": "Standard scenario"}, {"value": "0.0", "module": "C3", "scenario": "Standard scenario"}, {"value": "0.0", "module": "C4", "scenario": "Standard scenario"}, {"value": "0.0", "module": "D", "scenario": "Standard scenario"}, {"name": "referenceToUnitGroupDataSet", "value": {"shortDescription": [{"value": "MJ"}], "type": "unit group data set", "refObjectId": "93a60a57-a3c8-11da-a746-0800200c9a66", "uri": "../unitgroups/93a60a57-a3c8-11da-a746-0800200c9a66"}}]}, "resolvedFlowVersion": "38.00.000", "flowProperties": [], "typeOfFlow": "Other flow", "classification": {"classHierarchy": "Quantities / Environmental quantities / EPD EN 15804 / LCI indicators", "name": "GaBiCategories"}}, {"dataSetInternalID": 13, "referenceToFlowDataSet": {"shortDescription": [{"value": "Entsorgter radioaktiver Abfall (RWD)", "lang": "de"}, {"value": "Radioactive waste disposed (RWD)", "lang": "en"}, {"value": "Residuos radiactivos eliminados (RWD)", "lang": "es"}, {"value": "Radioaktivt avfall (RWD) ", "lang": "sv"}], "type": "flow data set", "refObjectId": "3449546e-52ad-4b39-b809-9fb77cea8ff6", "version": "30.00.001"}, "exchange direction": "OUTPUT", "meanAmount": 0.0, "other": {"anies": [{"value": "5.82E-6", "module": "A1", "scenario": "Standard scenario"}, {"value": "2.19E-6", "module": "A2", "scenario": "Standard scenario"}, {"value": "6.66E-5", "module": "A3", "scenario": "Standard scenario"}, {"value": "0.0", "module": "C1", "scenario": "Standard scenario"}, {"value": "6.5E-7", "module": "C2", "scenario": "Standard scenario"}, {"value": "5.07E-8", "module": "C3", "scenario": "Standard scenario"}, {"value": "6.07E-8", "module": "C4", "scenario": "Standard scenario"}, {"value": "-3.07E-7", "module": "D", "scenario": "Standard scenario"}, {"name": "referenceToUnitGroupDataSet", "value": {"shortDescription": [{"value": "kg"}], "type": "unit group data set", "refObjectId": "ad38d542-3fe9-439d-9b95-2f5f7752acaf", "uri": "../unitgroups/ad38d542-3fe9-439d-9b95-2f5f7752acaf"}}]}, "resolvedFlowVersion": "38.00.000", "flowProperties": [], "typeOfFlow": "Other flow", "classification": {"classHierarchy": "Quantities / Environmental quantities / EPD EN 15804 / LCI indicators", "name": "GaBiCategories"}}, {"dataSetInternalID": 14, "referenceToFlowDataSet": {"shortDescription": [{"value": "Erneuerbare Primärenergie als Energieträger (PERE)", "lang": "de"}, {"value": "Use of renewable primary energy (PERE)", "lang": "en"}, {"value": "Uso de energía primaria renovable excluyendo los recursos de energía primaria renovable utilizada como materia prima (PERE)", "lang": "es"}, {"value": "Förnybar energi - använd som energibärare (PERE)", "lang": "sv"}], "type": "flow data set", "refObjectId": "20f32be5-0398-4288-9b6d-accddd195317", "version": "30.00.001"}, "exchange direction": "INPUT", "meanAmount": 0.0, "other": {"anies": [{"value": "0.16", "module": "A1", "scenario": "Standard scenario"}, {"value": "0.00591", "module": "A2", "scenario": "Standard scenario"}, {"value": "0.129", "module": "A3", "scenario": "Standard scenario"}, {"value": "0.0", "module": "C1", "scenario": "Standard scenario"}, {"value": "0.00124", "module": "C2", "scenario": "Standard scenario"}, {"value": "1.51E-4", "module": "C3", "scenario": "Standard scenario"}, {"value": "6.64E-4", "module": "C4", "scenario": "Standard scenario"}, {"value": "1.42E-4", "module": "D", "scenario": "Standard scenario"}, {"name": "referenceToUnitGroupDataSet", "value": {"shortDescription": [{"value": "MJ"}], "type": "unit group data set", "refObjectId": "93a60a57-a3c8-11da-a746-0800200c9a66", "uri": "../unitgroups/93a60a57-a3c8-11da-a746-0800200c9a66"}}]}, "resolvedFlowVersion": "38.00.000", "flowProperties": [], "typeOfFlow": "Other flow", "classification": {"classHierarchy": "Quantities", "name": "GaBiCategories"}}, {"dataSetInternalID": 15, "referenceToFlowDataSet": {"shortDescription": [{"value": "Erneuerbare Primärenergie zur stofflichen Nutzung (PERM)", "lang": "de"}, {"value": "Use of renewable primary energy resources used as raw materials (PERM)", "lang": "en"}, {"value": "Uso de energía primaria renovable utilizada como materia prima (PERM)", "lang": "es"}, {"value": "Förnybar energi - använd som råmaterial (PERM)", "lang": "sv"}], "type": "flow data set", "refObjectId": "fb3ec0de-548d-4508-aea5-00b73bf6f702", "version": "30.00.001"}, "exchange direction": "INPUT", "meanAmount": 0.0, "other": {"anies": [{"value": "0.0", "module": "A1", "scenario": "Standard scenario"}, {"value": "0.0", "module": "A2", "scenario": "Standard scenario"}, {"value": "0.0163", "module": "A3", "scenario": "Standard scenario"}, {"value": "0.0", "module": "C1", "scenario": "Standard scenario"}, {"value": "0.0", "module": "C2", "scenario": "Standard scenario"}, {"value": "0.0", "module": "C3", "scenario": "Standard scenario"}, {"value": "0.0", "module": "C4", "scenario": "Standard scenario"}, {"value": "0.0", "module": "D", "scenario": "Standard scenario"}, {"name": "referenceToUnitGroupDataSet", "value": {"shortDescription": [{"value": "MJ"}], "type": "unit group data set", "refObjectId": "93a60a57-a3c8-11da-a746-0800200c9a66", "uri": "../unitgroups/93a60a57-a3c8-11da-a746-0800200c9a66"}}]}, "resolvedFlowVersion": "38.00.000", "flowProperties": [], "typeOfFlow": "Other flow", "classification": {"classHierarchy": "Quantities", "name": "GaBiCategories"}}, {"dataSetInternalID": 16, "referenceToFlowDataSet": {"shortDescription": [{"value": "Erneuerbare Sekundärbrennstoffe (RSF)", "lang": "de"}, {"value": "Use of renewable secondary fuels (RSF)", "lang": "en"}, {"value": "Uso de combustibles secundarios renovables (RSF)", "lang": "es"}, {"value": "Användning av förnybara sekundära bränslen (RSF)", "lang": "sv"}], "type": "flow data set", "refObjectId": "64333088-a55f-4aa2-9a31-c10b07816787", "version": "30.00.001"}, "exchange direction": "INPUT", "meanAmount": 0.0, "other": {"anies": [{"value": "0.0", "module": "A1", "scenario": "Standard scenario"}, {"value": "0.0", "module": "A2", "scenario": "Standard scenario"}, {"value": "0.0", "module": "A3", "scenario": "Standard scenario"}, {"value": "0.0", "module": "C1", "scenario": "Standard scenario"}, {"value": "0.0", "module": "C2", "scenario": "Standard scenario"}, {"value": "0.0", "module": "C3", "scenario": "Standard scenario"}, {"value": "0.0", "module": "C4", "scenario": "Standard scenario"}, {"value": "0.0", "module": "D", "scenario": "Standard scenario"}, {"name": "referenceToUnitGroupDataSet", "value": {"shortDescription": [{"value": "MJ"}], "type": "unit group data set", "refObjectId": "93a60a57-a3c8-11da-a746-0800200c9a66", "uri": "../unitgroups/93a60a57-a3c8-11da-a746-0800200c9a66"}}]}, "resolvedFlowVersion": "38.00.000", "flowProperties": [], "typeOfFlow": "Other flow", "classification": {"classHierarchy": "Quantities / Environmental quantities / EPD EN 15804 / LCI indicators", "name": "GaBiCategories"}}, {"dataSetInternalID": 17, "referenceToFlowDataSet": {"shortDescription": [{"value": "Einsatz von Sekundärstoffen (SM)", "lang": "de"}, {"value": "Use of secondary material (SM)", "lang": "en"}, {"value": "Uso de materiales secundarios (SM)", "lang": "es"}, {"value": "Användning av sekundära material (SM)", "lang": "sv"}], "type": "flow data set", "refObjectId": "c6a1f35f-2d09-4f54-8dfb-97e502e1ce92", "version": "30.00.001"}, "exchange direction": "INPUT", "meanAmount": 0.0, "other": {"anies": [{"value": "0.897", "module": "A1", "scenario": "Standard scenario"}, {"value": "0.0", "module": "A2", "scenario": "Standard scenario"}, {"value": "0.197", "module": "A3", "scenario": "Standard scenario"}, {"value": "0.0", "module": "C1", "scenario": "Standard scenario"}, {"value": "0.0", "module": "C2", "scenario": "Standard scenario"}, {"value": "0.0", "module": "C3", "scenario": "Standard scenario"}, {"value": "0.0", "module": "C4", "scenario": "Standard scenario"}, {"value": "0.0", "module": "D", "scenario": "Standard scenario"}, {"name": "referenceToUnitGroupDataSet", "value": {"shortDescription": [{"value": "kg"}], "type": "unit group data set", "refObjectId": "ad38d542-3fe9-439d-9b95-2f5f7752acaf", "uri": "../unitgroups/ad38d542-3fe9-439d-9b95-2f5f7752acaf"}}]}, "resolvedFlowVersion": "38.00.000", "flowProperties": [], "typeOfFlow": "Other flow", "classification": {"classHierarchy": "Quantities / Environmental quantities / EPD EN 15804 / LCI indicators", "name": "GaBiCategories"}}, {"dataSetInternalID": 18, "referenceToFlowDataSet": {"shortDescription": [{"value": "Total nicht erneuerbare Primärenergie (PENRT)", "lang": "de"}, {"value": "Total use of non renewable primary energy resource (PENRT)", "lang": "en"}, {"value": "Uso total de la energía primaria no renovable (energía primaria y recursos de energía primaria renovable utilizada como materia prima) (PENRT)", "lang": "es"}, {"value": "Icke förnybar primärenergi – total (PENRT)", "lang": "sv"}], "type": "flow data set", "refObjectId": "06159210-646b-4c8d-8583-da9b3b95a6c1", "version": "30.00.001"}, "exchange direction": "INPUT", "meanAmount": 0.0, "other": {"anies": [{"value": "1.43", "module": "A1", "scenario": "Standard scenario"}, {"value": "0.355", "module": "A2", "scenario": "Standard scenario"}, {"value": "10.5", "module": "A3", "scenario": "Standard scenario"}, {"value": "0.0", "module": "C1", "scenario": "Standard scenario"}, {"value": "0.105", "module": "C2", "scenario": "Standard scenario"}, {"value": "0.00807", "module": "C3", "scenario": "Standard scenario"}, {"value": "0.00978", "module": "C4", "scenario": "Standard scenario"}, {"value": "0.376", "module": "D", "scenario": "Standard scenario"}, {"name": "referenceToUnitGroupDataSet", "value": {"shortDescription": [{"value": "MJ"}], "type": "unit group data set", "refObjectId": "93a60a57-a3c8-11da-a746-0800200c9a66", "uri": "../unitgroups/93a60a57-a3c8-11da-a746-0800200c9a66"}}]}, "resolvedFlowVersion": "38.00.000", "flowProperties": [], "typeOfFlow": "Other flow", "classification": {"classHierarchy": "Quantities / Environmental quantities / EPD EN 15804 / LCI indicators", "name": "GaBiCategories"}}, {"dataSetInternalID": 19, "referenceToFlowDataSet": {"shortDescription": [{"value": "Total erneuerbare Primärenergie (PERT)", "lang": "de"}, {"value": "Total use of renewable primary energy resources (PERT)", "lang": "en"}, {"value": "Uso total de la energía primaria renovable (energía primaria y recursos de energía primaria renovable utilizada como materia prima) (PERT)", "lang": "es"}, {"value": "Förnybar energi – total (PERT)", "lang": "sv"}], "type": "flow data set", "refObjectId": "53f97275-fa8a-4cdd-9024-65936002acd0", "version": "30.00.001"}, "exchange direction": "INPUT", "meanAmount": 0.0, "other": {"anies": [{"value": "0.16", "module": "A1", "scenario": "Standard scenario"}, {"value": "0.00591", "module": "A2", "scenario": "Standard scenario"}, {"value": "0.14", "module": "A3", "scenario": "Standard scenario"}, {"value": "0.0", "module": "C1", "scenario": "Standard scenario"}, {"value": "0.00124", "module": "C2", "scenario": "Standard scenario"}, {"value": "1.51E-4", "module": "C3", "scenario": "Standard scenario"}, {"value": "1.04E-4", "module": "C4", "scenario": "Standard scenario"}, {"value": "-0.0105", "module": "D", "scenario": "Standard scenario"}, {"name": "referenceToUnitGroupDataSet", "value": {"shortDescription": [{"value": "MJ"}], "type": "unit group data set", "refObjectId": "93a60a57-a3c8-11da-a746-0800200c9a66", "uri": "../unitgroups/93a60a57-a3c8-11da-a746-0800200c9a66"}}]}, "resolvedFlowVersion": "38.00.000", "flowProperties": [], "typeOfFlow": "Other flow", "classification": {"classHierarchy": "Quantities / Environmental quantities / EPD EN 15804 / LCI indicators", "name": "GaBiCategories"}}]}, "LCIAResults": {"LCIAResult": [{"referenceToLCIAMethodDataSet": {"shortDescription": [{"value": "Potenzial für die Verknappung abiotischer Ressourcen – nicht fossile Ressourcen (ADPE)", "lang": "de"}, {"value": "Abiotic depletion potential - non-fossil resources (ADPE)", "lang": "en"}, {"value": "Abiotisk utarmningspotential icke fossila resurser (ADP-mm)", "lang": "sv"}], "type": "LCIA method data set", "refObjectId": "b2ad6494-c78d-11e6-9d9d-cec0c932ce01", "version": "01.00.012"}, "meanAmount": 0.0, "other": {"anies": [{"value": "4.8E-7", "module": "A1", "scenario": "Standard scenario"}, {"value": "5.35E-7", "module": "A2", "scenario": "Standard scenario"}, {"value": "8.95E-7", "module": "A3", "scenario": "Standard scenario"}, {"value": "0.0", "module": "C1", "scenario": "Standard scenario"}, {"value": "1.66E-7", "module": "C2", "scenario": "Standard scenario"}, {"value": "2.23E-9", "module": "C3", "scenario": "Standard scenario"}, {"value": "2.93E-9", "module": "C4", "scenario": "Standard scenario"}, {"value": "3.51E-8", "module": "D", "scenario": "Standard scenario"}, {"name": "referenceToUnitGroupDataSet", "value": {"shortDescription": [{"value": "kg Sb-Äqv."}], "type": "unit group data set", "refObjectId": "54ccd2d9-a32a-4fc2-923d-f2c8c93e89d4", "uri": "../unitgroups/54ccd2d9-a32a-4fc2-923d-f2c8c93e89d4"}}]}}, {"referenceToLCIAMethodDataSet": {"shortDescription": [{"value": "Potenzial für die Verknappung abiotischer Ressourcen – fossile Brennstoffe (ADPF)", "lang": "de"}, {"value": "Abiotic depletion potential - fossil resources (ADPF)", "lang": "en"}, {"value": "Abiotisk utarmningspotential av fossila resurser (ADP-F)", "lang": "sv"}], "type": "LCIA method data set", "refObjectId": "b2ad6110-c78d-11e6-9d9d-cec0c932ce01", "version": "01.00.012"}, "meanAmount": 0.0, "other": {"anies": [{"value": "1.35", "module": "A1", "scenario": "Standard scenario"}, {"value": "0.335", "module": "A2", "scenario": "Standard scenario"}, {"value": "10.1", "module": "A3", "scenario": "Standard scenario"}, {"value": "0.0", "module": "C1", "scenario": "Standard scenario"}, {"value": "0.099", "module": "C2", "scenario": "Standard scenario"}, {"value": "0.0076", "module": "C3", "scenario": "Standard scenario"}, {"value": "0.00921", "module": "C4", "scenario": "Standard scenario"}, {"value": "0.363", "module": "D", "scenario": "Standard scenario"}, {"name": "referenceToUnitGroupDataSet", "value": {"shortDescription": [{"value": "MJ"}], "type": "unit group data set", "refObjectId": "93a60a57-a3c8-11da-a746-0800200c9a66", "uri": "../unitgroups/93a60a57-a3c8-11da-a746-0800200c9a66"}}]}}, {"referenceToLCIAMethodDataSet": {"shortDescription": [{"value": "Versauerungspotenzial, kumulierte Überschreitung (AP)", "lang": "de"}, {"value": "Acidification potential, Accumulated Exceedance (AP)", "lang": "en"}, {"value": "Försurningspotential på land och vatten (AP)", "lang": "sv"}], "type": "LCIA method data set", "refObjectId": "b5c611c6-def3-11e6-bf01-fe55135034f3", "version": "01.03.011", "uri": "http://lca.jrc.ec.europa.eu/lcainfohub/datasets/elcd/lciamethods/f6cbd466-253f-4145-a4bb-8dae7d266e89.xml"}, "meanAmount": 0.0, "other": {"anies": [{"value": "3.9E-4", "module": "A1", "scenario": "Standard scenario"}, {"value": "1.34E-4", "module": "A2", "scenario": "Standard scenario"}, {"value": "0.00148", "module": "A3", "scenario": "Standard scenario"}, {"value": "0.0", "module": "C1", "scenario": "Standard scenario"}, {"value": "3.81E-5", "module": "C2", "scenario": "Standard scenario"}, {"value": "1.78E-6", "module": "C3", "scenario": "Standard scenario"}, {"value": "2.86E-6", "module": "C4", "scenario": "Standard scenario"}, {"value": "2.0E-4", "module": "D", "scenario": "Standard scenario"}, {"name": "referenceToUnitGroupDataSet", "value": {"shortDescription": [{"value": "mol H+ eqv."}], "type": "unit group data set", "refObjectId": "42e089ac-92bf-4bf2-8ca1-5fc40d18f2ed", "uri": "../unitgroups/42e089ac-92bf-4bf2-8ca1-5fc40d18f2ed"}}]}}, {"referenceToLCIAMethodDataSet": {"shortDescription": [{"value": "Eutrophierungspotenzial - Süßwasser (EP-freshwater)", "lang": "de"}, {"value": "Eutrophication potential - freshwater (EP-freshwater)", "lang": "en"}, {"value": "Övergödningspotential sötvatten (EP-fw)", "lang": "sv"}], "type": "LCIA method data set", "refObjectId": "b53ec18f-7377-4ad3-86eb-cc3f4f276b2b", "version": "01.00.012", "uri": "http://lca.jrc.ec.europa.eu/lcainfohub/datasets/elcd/lciamethods/a4630d5b-df2f-48ae-b3f2-5e5257606d68.xml"}, "meanAmount": 0.0, "other": {"anies": [{"value": "4.68E-6", "module": "A1", "scenario": "Standard scenario"}, {"value": "2.75E-7", "module": "A2", "scenario": "Standard scenario"}, {"value": "1.78E-5", "module": "A3", "scenario": "Standard scenario"}, {"value": "0.0", "module": "C1", "scenario": "Standard scenario"}, {"value": "6.62E-8", "module": "C2", "scenario": "Standard scenario"}, {"value": "1.8E-8", "module": "C3", "scenario": "Standard scenario"}, {"value": "8.67E-9", "module": "C4", "scenario": "Standard scenario"}, {"value": "1.83E-6", "module": "D", "scenario": "Standard scenario"}, {"name": "referenceToUnitGroupDataSet", "value": {"shortDescription": [{"value": "kg P eqv."}], "type": "unit group data set", "refObjectId": "0429039d-a61d-4590-ba67-aa4a20a810a1", "uri": "../unitgroups/0429039d-a61d-4590-ba67-aa4a20a810a1"}}]}}, {"referenceToLCIAMethodDataSet": {"shortDescription": [{"value": "Eutrophierungspotenzial - Salzwasser (EP-marine)", "lang": "de"}, {"value": "Eutrophication potential - marine (EP-marine)", "lang": "en"}, {"value": "Övergödningspotential marin (EP-m)", "lang": "sv"}], "type": "LCIA method data set", "refObjectId": "b5c619fa-def3-11e6-bf01-fe55135034f3", "version": "02.00.012", "uri": "http://lca.jrc.ec.europa.eu/lcainfohub/datasets/elcd/lciamethods/5296e2be-060b-4e50-b033-d45f85f6ac92.xml"}, "meanAmount": 0.0, "other": {"anies": [{"value": "7.9E-5", "module": "A1", "scenario": "Standard scenario"}, {"value": "4.72E-5", "module": "A2", "scenario": "Standard scenario"}, {"value": "3.58E-4", "module": "A3", "scenario": "Standard scenario"}, {"value": "0.0", "module": "C1", "scenario": "Standard scenario"}, {"value": "1.34E-5", "module": "C2", "scenario": "Standard scenario"}, {"value": "6.04E-7", "module": "C3", "scenario": "Standard scenario"}, {"value": "9.81E-7", "module": "C4", "scenario": "Standard scenario"}, {"value": "3.72E-5", "module": "D", "scenario": "Standard scenario"}, {"name": "referenceToUnitGroupDataSet", "value": {"shortDescription": [{"value": "kg N eqv."}], "type": "unit group data set", "refObjectId": "d05bb823-ecdf-4686-8c40-bf1d9257859f", "uri": "../unitgroups/d05bb823-ecdf-4686-8c40-bf1d9257859f"}}]}}, {"referenceToLCIAMethodDataSet": {"shortDescription": [{"value": "Eutrophierungspotenzial - Land (EP-terrestrial)", "lang": "de"}, {"value": "Eutrophication potential - terrestrial (EP-terrestrial)", "lang": "en"}, {"value": "Övergödningspotential total (EP-T)", "lang": "sv"}], "type": "LCIA method data set", "refObjectId": "b5c614d2-def3-11e6-bf01-fe55135034f3", "version": "01.02.011", "uri": "http://lca.jrc.ec.europa.eu/lcainfohub/datasets/elcd/lciamethods/40054970-5936-477c-9bec-29fa23b1cb77.xml"}, "meanAmount": 0.0, "other": {"anies": [{"value": "9.08E-4", "module": "A1", "scenario": "Standard scenario"}, {"value": "5.21E-4", "module": "A2", "scenario": "Standard scenario"}, {"value": "0.00407", "module": "A3", "scenario": "Standard scenario"}, {"value": "0.0", "module": "C1", "scenario": "Standard scenario"}, {"value": "1.48E-4", "module": "C2", "scenario": "Standard scenario"}, {"value": "6.68E-6", "module": "C3", "scenario": "Standard scenario"}, {"value": "1.08E-5", "module": "C4", "scenario": "Standard scenario"}, {"value": "4.34E-4", "module": "D", "scenario": "Standard scenario"}, {"name": "referenceToUnitGroupDataSet", "value": {"shortDescription": [{"value": "mol N eqv."}], "type": "unit group data set", "refObjectId": "71b4d617-0ec9-4d3f-b65e-e438940c2401", "uri": "../unitgroups/71b4d617-0ec9-4d3f-b65e-e438940c2401"}}]}}, {"referenceToLCIAMethodDataSet": {"shortDescription": [{"value": "Globales Erwärmungspotenzial - total (GWP-total)", "lang": "de"}, {"value": "Global Warming Potential - total (GWP-total)", "lang": "en"}, {"value": "Global uppvärmningspotential – Totalt (GWP-T)", "lang": "sv"}], "type": "LCIA method data set", "refObjectId": "6a37f984-a4b3-458a-a20a-64418c145fa2", "version": "04.00.018"}, "meanAmount": 0.0, "other": {"anies": [{"value": "0.0819", "module": "A1", "scenario": "Standard scenario"}, {"value": "0.0223", "module": "A2", "scenario": "Standard scenario"}, {"value": "0.521", "module": "A3", "scenario": "Standard scenario"}, {"value": "0.0", "module": "C1", "scenario": "Standard scenario"}, {"value": "0.00657", "module": "C2", "scenario": "Standard scenario"}, {"value": "1.97E-4", "module": "C3", "scenario": "Standard scenario"}, {"value": "3.05E-4", "module": "C4", "scenario": "Standard scenario"}, {"value": "0.0514", "module": "D", "scenario": "Standard scenario"}, {"name": "referenceToUnitGroupDataSet", "value": {"shortDescription": [{"value": "kg CO2-Äqv."}], "type": "unit group data set", "refObjectId": "1ebf3012-d0db-4de2-aefd-ef30cedb0be1", "uri": "../unitgroups/1ebf3012-d0db-4de2-aefd-ef30cedb0be1"}}]}}, {"referenceToLCIAMethodDataSet": {"shortDescription": [{"value": "Globales Erwärmungspotenzial - fossil (GWP-fossil)", "lang": "de"}, {"value": "Global Warming Potential - fossil fuels (GWP-fossil)", "lang": "en"}, {"value": "Global uppvärmningspotential– fossil (GWP-f)", "lang": "sv"}], "type": "LCIA method data set", "refObjectId": "5f635281-343e-44fb-83df-1971b155e6b6", "version": "01.00.011"}, "meanAmount": 0.0, "other": {"anies": [{"value": "0.0803", "module": "A1", "scenario": "Standard scenario"}, {"value": "0.0222", "module": "A2", "scenario": "Standard scenario"}, {"value": "0.522", "module": "A3", "scenario": "Standard scenario"}, {"value": "0.0", "module": "C1", "scenario": "Standard scenario"}, {"value": "0.00657", "module": "C2", "scenario": "Standard scenario"}, {"value": "1.96E-4", "module": "C3", "scenario": "Standard scenario"}, {"value": "3.04E-4", "module": "C4", "scenario": "Standard scenario"}, {"value": "0.052", "module": "D", "scenario": "Standard scenario"}, {"name": "referenceToUnitGroupDataSet", "value": {"shortDescription": [{"value": "kg CO2-Äqv."}], "type": "unit group data set", "refObjectId": "1ebf3012-d0db-4de2-aefd-ef30cedb0be1", "uri": "../unitgroups/1ebf3012-d0db-4de2-aefd-ef30cedb0be1"}}]}}, {"referenceToLCIAMethodDataSet": {"shortDescription": [{"value": "Globales Erwärmungspotenzial - biogen (GWP-biogenic)", "lang": "de"}, {"value": "Global Warming Potential - biogenic (GWP-biogenic)", "lang": "en"}, {"value": "Global uppvärmningspotential – biogen (GWP-b)", "lang": "sv"}], "type": "LCIA method data set", "refObjectId": "2356e1ab-0185-4db5-86e5-16de51c7485c", "version": "01.00.007"}, "meanAmount": 0.0, "other": {"anies": [{"value": "0.00145", "module": "A1", "scenario": "Standard scenario"}, {"value": "1.86E-5", "module": "A2", "scenario": "Standard scenario"}, {"value": "-7.07E-4", "module": "A3", "scenario": "Standard scenario"}, {"value": "0.0", "module": "C1", "scenario": "Standard scenario"}, {"value": "3.03E-6", "module": "C2", "scenario": "Standard scenario"}, {"value": "1.3E-6", "module": "C3", "scenario": "Standard scenario"}, {"value": "9.07E-7", "module": "C4", "scenario": "Standard scenario"}, {"value": "-5.41E-4", "module": "D", "scenario": "Standard scenario"}, {"name": "referenceToUnitGroupDataSet", "value": {"shortDescription": [{"value": "kg CO2-Äqv."}], "type": "unit group data set", "refObjectId": "1ebf3012-d0db-4de2-aefd-ef30cedb0be1", "uri": "../unitgroups/1ebf3012-d0db-4de2-aefd-ef30cedb0be1"}}]}}, {"referenceToLCIAMethodDataSet": {"shortDescription": [{"value": "Globales Erwärmungspotenzial - luluc (GWP-luluc)", "lang": "de"}, {"value": "Global Warming Potential - land use and land use change (GWP-luluc)", "lang": "en"}, {"value": "Global uppvärmningspotential - markanvändning och förändringar i markanvändning (GWP-luluc)", "lang": "sv"}], "type": "LCIA method data set", "refObjectId": "4331bbdb-978a-490d-8707-eeb047f01a55", "version": "01.00.007"}, "meanAmount": 0.0, "other": {"anies": [{"value": "9.94E-5", "module": "A1", "scenario": "Standard scenario"}, {"value": "9.51E-6", "module": "A2", "scenario": "Standard scenario"}, {"value": "5.45E-5", "module": "A3", "scenario": "Standard scenario"}, {"value": "0.0", "module": "C1", "scenario": "Standard scenario"}, {"value": "2.41E-6", "module": "C2", "scenario": "Standard scenario"}, {"value": "4.96E-8", "module": "C3", "scenario": "Standard scenario"}, {"value": "8.31E-8", "module": "C4", "scenario": "Standard scenario"}, {"value": "-3.84E-5", "module": "D", "scenario": "Standard scenario"}, {"name": "referenceToUnitGroupDataSet", "value": {"shortDescription": [{"value": "kg CO2-Äqv."}], "type": "unit group data set", "refObjectId": "1ebf3012-d0db-4de2-aefd-ef30cedb0be1", "uri": "../unitgroups/1ebf3012-d0db-4de2-aefd-ef30cedb0be1"}}]}}, {"referenceToLCIAMethodDataSet": {"shortDescription": [{"value": "Abbaupotenzial der stratosphärischen Ozonschicht (ODP)", "lang": "de"}, {"value": "Depletion potential of the stratospheric ozone layer (ODP)", "lang": "en"}, {"value": "Utarmningspotential för stratosfäriska ozonskiktet - ozonnedbrytning (ODP)", "lang": "sv"}], "type": "LCIA method data set", "refObjectId": "b5c629d6-def3-11e6-bf01-fe55135034f3", "version": "02.00.014", "uri": "http://lca.jrc.ec.europa.eu/lcainfohub/datasets/elcd/lciamethods/8b723200-3d8f-4eec-9e10-444edb029476.xml"}, "meanAmount": 0.0, "other": {"anies": [{"value": "9.84E-9", "module": "A1", "scenario": "Standard scenario"}, {"value": "4.77E-9", "module": "A2", "scenario": "Standard scenario"}, {"value": "5.2E-8", "module": "A3", "scenario": "Standard scenario"}, {"value": "0.0", "module": "C1", "scenario": "Standard scenario"}, {"value": "1.45E-9", "module": "C2", "scenario": "Standard scenario"}, {"value": "1.12E-10", "module": "C3", "scenario": "Standard scenario"}, {"value": "1.36E-10", "module": "C4", "scenario": "Standard scenario"}, {"value": "1.27E-9", "module": "D", "scenario": "Standard scenario"}, {"name": "referenceToUnitGroupDataSet", "value": {"shortDescription": [{"value": "kg CFC 11-Äquiv."}], "type": "unit group data set", "refObjectId": "d9e957c9-7309-4474-bf3a-7777df6c4e5b", "uri": "../unitgroups/d9e957c9-7309-4474-bf3a-7777df6c4e5b"}}]}}, {"referenceToLCIAMethodDataSet": {"shortDescription": [{"value": "Bildungspotenzial für troposphärisches Ozon (POCP)", "lang": "de"}, {"value": "Photochemical Ozone Creation Potential (POCP)", "lang": "en"}, {"value": "Potential till fotokemisk oxidantbildning – marknära ozon (POCP)", "lang": "sv"}], "type": "LCIA method data set", "refObjectId": "b5c610fe-def3-11e6-bf01-fe55135034f3", "version": "02.00.017", "uri": "http://lca.jrc.ec.europa.eu/lcainfohub/datasets/elcd/lciamethods/ec7836be-83eb-41da-bcda-1a6a3fe2d149.xml"}, "meanAmount": 0.0, "other": {"anies": [{"value": "3.0E-4", "module": "A1", "scenario": "Standard scenario"}, {"value": "1.48E-4", "module": "A2", "scenario": "Standard scenario"}, {"value": "0.00129", "module": "A3", "scenario": "Standard scenario"}, {"value": "0.0", "module": "C1", "scenario": "Standard scenario"}, {"value": "4.22E-5", "module": "C2", "scenario": "Standard scenario"}, {"value": "1.96E-6", "module": "C3", "scenario": "Standard scenario"}, {"value": "3.15E-6", "module": "C4", "scenario": "Standard scenario"}, {"value": "2.95E-4", "module": "D", "scenario": "Standard scenario"}, {"name": "referenceToUnitGroupDataSet", "value": {"shortDescription": [{"value": "kg NMVOC eqv."}], "type": "unit group data set", "refObjectId": "d27c25f8-fbc1-44c6-b47b-4adbae4199c6", "uri": "../unitgroups/d27c25f8-fbc1-44c6-b47b-4adbae4199c6"}}]}}, {"referenceToLCIAMethodDataSet": {"shortDescription": [{"value": "Wasser-Entzugspotenzial (Benutzer) (WDP)", "lang": "de"}, {"value": "Water (user) deprivation potential (WDP)", "lang": "en"}, {"value": "Vattenfotavtryck (WDP)", "lang": "sv"}], "type": "LCIA method data set", "refObjectId": "b2ad66ce-c78d-11e6-9d9d-cec0c932ce01", "version": "03.00.016"}, "meanAmount": 0.0, "other": {"anies": [{"value": "0.0106", "module": "A1", "scenario": "Standard scenario"}, {"value": "0.00132", "module": "A2", "scenario": "Standard scenario"}, {"value": "0.0167", "module": "A3", "scenario": "Standard scenario"}, {"value": "0.0", "module": "C1", "scenario": "Standard scenario"}, {"value": "3.54E-4", "module": "C2", "scenario": "Standard scenario"}, {"value": "2.68E-5", "module": "C3", "scenario": "Standard scenario"}, {"value": "3.08E-4", "module": "C4", "scenario": "Standard scenario"}, {"value": "0.00991", "module": "D", "scenario": "Standard scenario"}, {"name": "referenceToUnitGroupDataSet", "value": {"shortDescription": [{"value": "m3 world eqv."}], "type": "unit group data set", "refObjectId": "6ae2df01-888e-46c8-b17d-49fa3869b476", "uri": "../unitgroups/6ae2df01-888e-46c8-b17d-49fa3869b476"}}]}}, {"referenceToLCIAMethodDataSet": {"shortDescription": [{"value": "Potenzielles Auftreten von Krankheiten aufgrund von Feinstaubemissionen (PM)", "lang": "de"}, {"value": "Potential incidence of disease due to PM emissions (PM)", "lang": "en"}, {"value": "Potential till utsläpp av partiklar (PM)", "lang": "sv"}], "type": "LCIA method data set", "refObjectId": "b5c602c6-def3-11e6-bf01-fe55135034f3", "version": "02.00.013", "uri": "http://lca.jrc.ec.europa.eu/lcainfohub/datasets/elcd/lciamethods/72ce3013-f678-4c6a-935b-f4752ff8901b.xml"}, "meanAmount": 0.0, "other": {"anies": [{"value": "1.77E-8", "module": "A1", "scenario": "Standard scenario"}, {"value": "1.97E-9", "module": "A2", "scenario": "Standard scenario"}, {"value": "1.23E-8", "module": "A3", "scenario": "Standard scenario"}, {"value": "0.0", "module": "C1", "scenario": "Standard scenario"}, {"value": "5.91E-10", "module": "C2", "scenario": "Standard scenario"}, {"value": "3.35E-11", "module": "C3", "scenario": "Standard scenario"}, {"value": "5.52E-11", "module": "C4", "scenario": "Standard scenario"}, {"value": "3.01E-9", "module": "D", "scenario": "Standard scenario"}, {"name": "referenceToUnitGroupDataSet", "value": {"shortDescription": [{"value": "disease incidence"}], "type": "unit group data set", "refObjectId": "3883559b-648f-4afc-8ba2-0bd24f3affa3", "uri": "../unitgroups/3883559b-648f-4afc-8ba2-0bd24f3affa3"}}]}}, {"referenceToLCIAMethodDataSet": {"shortDescription": [{"value": "Potenzielle Wirkung durch Exposition des Menschen mit U235 (IRP)", "lang": "de"}, {"value": "Potential Human exposure efficiency relative to U235 (IRP)", "lang": "en"}, {"value": "Exponeringseffektivitet relaterad till U235 (IR)", "lang": "sv"}], "type": "LCIA method data set", "refObjectId": "b5c632be-def3-11e6-bf01-fe55135034f3", "version": "01.00.013", "uri": "http://lca.jrc.ec.europa.eu/lcainfohub/datasets/elcd/lciamethods/a6f4cbc8-5388-44d6-9a67-53d05684f93e.xml"}, "meanAmount": 0.0, "other": {"anies": [{"value": "0.00559", "module": "A1", "scenario": "Standard scenario"}, {"value": "0.00143", "module": "A2", "scenario": "Standard scenario"}, {"value": "0.0506", "module": "A3", "scenario": "Standard scenario"}, {"value": "0.0", "module": "C1", "scenario": "Standard scenario"}, {"value": "4.15E-4", "module": "C2", "scenario": "Standard scenario"}, {"value": "3.25E-5", "module": "C3", "scenario": "Standard scenario"}, {"value": "3.82E-5", "module": "C4", "scenario": "Standard scenario"}, {"value": "-8.88E-4", "module": "D", "scenario": "Standard scenario"}, {"name": "referenceToUnitGroupDataSet", "value": {"shortDescription": [{"value": "kBq U235 eqv."}], "type": "unit group data set", "refObjectId": "456b05bf-1415-44a9-9993-02452f554c09", "uri": "../unitgroups/456b05bf-1415-44a9-9993-02452f554c09"}}]}}, {"referenceToLCIAMethodDataSet": {"shortDescription": [{"value": "Potenzielle Toxizitätsvergleichseinheit für Ökosysteme (ETP-fw)", "lang": "de"}, {"value": "Potential Comparative Toxic Unit for ecosystems (ETP-fw)", "lang": "en"}, {"value": "Ecotoxicitet (ETP-fw) ", "lang": "sv"}], "type": "LCIA method data set", "refObjectId": "ee1082d1-b0f7-43ca-a1f0-21e2a4a74511", "version": "01.00.004", "uri": "http://lca.jrc.ec.europa.eu/lcainfohub/datasets/elcd/lciamethods/ee1082d1-b0f7-43ca-a1f0-21e2a4a74511.xml"}, "meanAmount": 0.0, "other": {"anies": [{"value": "2.11", "module": "A1", "scenario": "Standard scenario"}, {"value": "0.302", "module": "A2", "scenario": "Standard scenario"}, {"value": "7.59", "module": "A3", "scenario": "Standard scenario"}, {"value": "0.0", "module": "C1", "scenario": "Standard scenario"}, {"value": "0.0883", "module": "C2", "scenario": "Standard scenario"}, {"value": "0.219", "module": "C3", "scenario": "Standard scenario"}, {"value": "0.0775", "module": "C4", "scenario": "Standard scenario"}, {"value": "1.74", "module": "D", "scenario": "Standard scenario"}, {"name": "referenceToUnitGroupDataSet", "value": {"shortDescription": [{"value": "CTUe"}], "type": "unit group data set", "refObjectId": "aa959ded-f1eb-4efb-9c5c-2d60be36b3e6", "uri": "../unitgroups/aa959ded-f1eb-4efb-9c5c-2d60be36b3e6"}}]}}, {"referenceToLCIAMethodDataSet": {"shortDescription": [{"value": "Potenzielle Toxizitätsvergleichseinheit für den Menschen - kanzerogene Wirkung (HTP-c)", "lang": "de"}, {"value": "Potential Comparative Toxic Unit for humans - cancer effects (HTP-c)", "lang": "en"}, {"value": "Humantoxicitet – cancer (HTP-c)", "lang": "sv"}], "type": "LCIA method data set", "refObjectId": "2299222a-bbd8-474f-9d4f-4dd1f18aea7c", "version": "01.00.005", "uri": "http://lca.jrc.ec.europa.eu/lcainfohub/datasets/elcd/lciamethods/2299222a-bbd8-474f-9d4f-4dd1f18aea7c.xml"}, "meanAmount": 0.0, "other": {"anies": [{"value": "7.78E-10", "module": "A1", "scenario": "Standard scenario"}, {"value": "1.05E-11", "module": "A2", "scenario": "Standard scenario"}, {"value": "2.87E-9", "module": "A3", "scenario": "Standard scenario"}, {"value": "0.0", "module": "C1", "scenario": "Standard scenario"}, {"value": "2.86E-12", "module": "C2", "scenario": "Standard scenario"}, {"value": "2.0E-9", "module": "C3", "scenario": "Standard scenario"}, {"value": "6.66E-10", "module": "C4", "scenario": "Standard scenario"}, {"value": "6.72E-12", "module": "D", "scenario": "Standard scenario"}, {"name": "referenceToUnitGroupDataSet", "value": {"shortDescription": [{"value": "CTUh"}], "type": "unit group data set", "refObjectId": "d4c9523e-2d7e-49fd-8469-998f547d3a70", "uri": "../unitgroups/d4c9523e-2d7e-49fd-8469-998f547d3a70"}}]}}, {"referenceToLCIAMethodDataSet": {"shortDescription": [{"value": "Potenzielle Toxizitätsvergleichseinheit für den Menschen - nicht kanzerogene Wirkung (HTP-nc)", "lang": "de"}, {"value": "Potential Comparative Toxic Unit for humans - non-cancer effects (HTP-nc)", "lang": "en"}, {"value": "Humantoxicitet – icke cancer (HTP-nc)", "lang": "sv"}], "type": "LCIA method data set", "refObjectId": "3af763a5-b7a1-48c9-9cee-1f223481fcef", "version": "01.00.004", "uri": "http://lca.jrc.ec.europa.eu/lcainfohub/datasets/elcd/lciamethods/3af763a5-b7a1-48c9-9cee-1f223481fcef.xml"}, "meanAmount": 0.0, "other": {"anies": [{"value": "1.11E-9", "module": "A1", "scenario": "Standard scenario"}, {"value": "3.31E-10", "module": "A2", "scenario": "Standard scenario"}, {"value": "8.27E-9", "module": "A3", "scenario": "Standard scenario"}, {"value": "0.0", "module": "C1", "scenario": "Standard scenario"}, {"value": "9.66E-11", "module": "C2", "scenario": "Standard scenario"}, {"value": "6.74E-12", "module": "C3", "scenario": "Standard scenario"}, {"value": "5.32E-12", "module": "C4", "scenario": "Standard scenario"}, {"value": "-1.01E-8", "module": "D", "scenario": "Standard scenario"}, {"name": "referenceToUnitGroupDataSet", "value": {"shortDescription": [{"value": "CTUh"}], "type": "unit group data set", "refObjectId": "d4c9523e-2d7e-49fd-8469-998f547d3a70", "uri": "../unitgroups/d4c9523e-2d7e-49fd-8469-998f547d3a70"}}]}}, {"referenceToLCIAMethodDataSet": {"shortDescription": [{"value": "Potenzieller Bodenqualitätsindex (SQP)", "lang": "de"}, {"value": "Potential Soil quality index (SQP)", "lang": "en"}, {"value": "Potentiell jordkvalitet index (SQP)", "lang": "sv"}], "type": "LCIA method data set", "refObjectId": "b2ad6890-c78d-11e6-9d9d-cec0c932ce01", "version": "01.00.014"}, "meanAmount": 0.0, "other": {"anies": [{"value": "0.44", "module": "A1", "scenario": "Standard scenario"}, {"value": "0.286", "module": "A2", "scenario": "Standard scenario"}, {"value": "0.925", "module": "A3", "scenario": "Standard scenario"}, {"value": "0.0", "module": "C1", "scenario": "Standard scenario"}, {"value": "0.0859", "module": "C2", "scenario": "Standard scenario"}, {"value": "0.0304", "module": "C3", "scenario": "Standard scenario"}, {"value": "0.0241", "module": "C4", "scenario": "Standard scenario"}, {"value": "0.0802", "module": "D", "scenario": "Standard scenario"}, {"name": "referenceToUnitGroupDataSet", "value": {"shortDescription": [{"value": "dimensionless"}], "type": "unit group data set", "refObjectId": "f130951c-e67f-4f7f-8dd4-665de3974e18", "uri": "../unitgroups/f130951c-e67f-4f7f-8dd4-665de3974e18"}}]}}]}, "otherAttributes": {"{http://www.okworx.com/ILCD/Extensions/2018/Profile}profile": "EN_15804_A2", "{http://www.indata.network/EPD/2019}epd-version": "1.2"}, "version": "1.1"}