{"processInformation": {"dataSetInformation": {"UUID": "8ed0c770-4151-4a1d-bb22-c3ffd6e14485", "name": {"baseName": [{"value": "KRINNER Ground Screws", "lang": "en"}, {"value": "KRINNER-Schrauben", "lang": "de"}], "functionalUnitFlowProperties": [{"lang": "en"}]}, "classificationInformation": {"classification": [{"class": [{"value": "Metalle", "level": 0, "classId": "4"}, {"value": "Stahl und Eisen", "level": 1, "classId": "4.1"}, {"value": "Befestigungsmittel", "level": 2, "classId": "4.1.06"}], "name": "OEKOBAU.DAT"}, {"class": [{"value": "02 Building products", "level": 0}, {"value": "Metallic products and ancillaries", "level": 1}, {"value": "Structural steels", "level": 2}], "name": "IBUCategories"}]}, "generalComment": [{"value": "Krinner ground screws are tapered steel piles that are inserted into the ground in a rotating manner and can be used to transfer axial tensile and compressive forces into the subsoil. \nThe ground screws partly replace solid foundations and basically ensure the load transfer of the structure into the subsoil. For example, the ground screws in the V-series consist of a 2.0-metre-long base element with a drill point and a top plate as well as any necessary extension elements. The individual sections can be coupled together by means of a plug-in connection and thus extended to the required length. Depending on the type, they have different construction lengths and diameters. The ground screws are driven into the ground to the required depth by means of an excavator, for example. \n\nThe ground screws are made of steel and are hot-dip galvanised.", "lang": "en"}, {"value": "Krinner Bodenschrauben sind konisch zulaufende Stahlpfähle, die drehend in den Boden eingebracht werden und zur Übertragung von axialen Zug- und Druckkräften in den Untergrund verwendet werden können. \nDie Bodenschrauben ersetzen teilweise feste Fundamente und sorgen im Grunde für die Lastabtragung des Bauwerks in den Untergrund. Die Bodenschrauben der V-Serie bestehen beispielsweise aus einem 2,0 Meter langen Basiselement mit einer Bohrspitze und einer Kopfplatte sowie den erforderlichen Erweiterungselementen. Die einzelnen Abschnitte können mittels einer Steckverbindung miteinander gekoppelt und so auf die gewünschte Länge verlängert werden. Je nach Typ haben sie unterschiedliche Baulängen und Durchmesser. Die Erdschrauben werden z.B. mit einem Bagger bis zur gewünschten Tiefe in den Boden getrieben. \n\nDie Erdschrauben bestehen aus Stahl und sind feuerverzinkt.", "lang": "de"}]}, "quantitativeReference": {"referenceToReferenceFlow": [0]}, "time": {"referenceYear": 2023, "dataSetValidUntil": 2028, "other": {"anies": [{"name": "publicationDateOfEPD", "value": 1694390400000}]}}, "geography": {"locationOfOperationSupplyOrProduction": {"location": "DE"}}, "technology": {"technologyDescriptionAndIncludedProcesses": [{"value": "Nach der Anlieferung der Stahlrohre werden diese mit Hilfe von Sägen und Lasern auf Länge geschnitten. Das Ausgangsmaterial wird so bestellt, dass kein Abfall anfällt. Falls aufgrund von Ausschuss doch Abfall anfällt, wird dieser in Behältern gelagert und von einem Schrotthändler abgeholt, der diesen gemäß Vorschrift dem Recycling zuführt. Formgebung und Weiterverarbeitung In mehreren Arbeitsschritten, die Kalt- und Warmumformung, Brennschneiden, Stanzen beinhalten, werden die Rohre so in ihre finale, konische Form gebracht, die KRINNER Spitze geformt und die notwendigen Löcher an den Profilen angebracht. Im Anschluss werden die jeweils für das Produkt spezifischen Anschlusslösungen an die Kopfseite des Produktes halbautomatisch bzw. durch einen Schweißroboter angeschweißt. Im finalen Arbeitsschritt werden die Gewindecoils halbautomatisch auf das Profil aufgeschweißt. Korrosionsschutz Die fertigen KRINNER Schraubfundamente werden dann gemäß DIN EN ISO 1461:2009 feuerverzinkt, um beim weiteren Einsatz Korrosion zu verhindern und die Lebensdauer des Produkts zu maximieren. Qualitätsmanagement KRINNER Schraubfundamente handelt nach einem integriertem Managementsystem nach ISO 9001:2015. \nTechnical data: \nThe following technical data applies to Krinner ground screws. The test standard is EN 1090-2. \nDeclared unit: \nThe Declaration refers to the production of 1 kg of Krinner ground screws as an average product of various ground screw series manufactured by KRINNER Schraubfundamente GmbH for the year 2021 (excluding the U-, G- and K-series). Here, the invoiced quantity of the various ground screw sizes related to the year under consideration was divided by the total weight of the products.", "lang": "en"}, {"value": "Nach der Anlieferung der Stahlrohre werden diese mit Hilfe von Sägen und Lasern auf Länge geschnitten. Das Ausgangsmaterial wird so bestellt, dass kein Abfall anfällt. Falls aufgrund von Ausschuss doch Abfall anfällt, wird dieser in Behältern gelagert und von einem Schrotthändler abgeholt, der diesen gemäß Vorschrift dem Recycling zuführt.\n\n\nFormgebung und Weiterverarbeitung\n\n\nIn mehreren Arbeitsschritten, die Kalt- und Warmumformung, Brennschneiden, Stanzen beinhalten, werden die Rohre so in ihre finale, konische Form gebracht, die KRINNER Spitze geformt und die notwendigen Löcher an den Profilen angebracht. Im Anschluss werden die jeweils für das Produkt spezifischen Anschlusslösungen an die Kopfseite des Produktes halbautomatisch bzw. durch einen Schweißroboter angeschweißt. Im finalen Arbeitsschritt werden die Gewindecoils halbautomatisch auf das Profil aufgeschweißt.\n\n\nKorrosionsschutz\n\n\nDie fertigen KRINNER Schraubfundamente werden dann gemäß DIN EN ISO 1461:2009 feuerverzinkt, um beim weiteren Einsatz Korrosion zu verhindern und die Lebensdauer des Produkts zu maximieren.\n\n\nQualitätsmanagement\n\n\nKRINNER Schraubfundamente handelt nach einem integriertem Managementsystem nach ISO 9001:2015. \nTechnische Daten: \nDie folgenden technischen Daten gelten für Krinner Erdschrauben. Die Prüfnorm ist EN 1090-2. \nDeklarierte Einheit: \nDie Erklärung bezieht sich auf die Produktion von 1 kg Krinner Bodenschrauben als durchschnittliches Produkt verschiedener von der KRINNER Schraubfundamente GmbH hergestellter Bodenschraubenserien für das Jahr 2021 (ohne die U-, G- und K-Serien). Dabei wurde die fakturierte Menge der verschiedenen Bodenschraubengrößen bezogen auf das betrachtete Jahr durch das Gesamtgewicht der Produkte geteilt.", "lang": "de"}], "technologicalApplicability": [{"value": "KRINNER ground screws are used for buildings and other ordinary load-bearing structures according to Eurocode 0, such as: residential buildings, kindergartens, schools, modular buildings, halls, tiny houses, garden houses, greenhouses, carports, tree houses, holiday homes, hotels, office buildings, workrooms etc., in timber and steel post-and-beam construction or lightweight steel construction, as well as for noise barriers, slope protection/securing, staircases, footbridges, containers, masts, signs, electric charging columns, fencing etc. Ground screws can also be used for solid buildings, e.g. as a support under the floor slab, depending on the required load-bearing capacity of the project-specific conditions.\n\nE- Series\nThe ground screws in the E-series are optionally equipped with an eccentric set depending on the application. The eccentric allows fine adjustment for a perfect, vertical stand of the object to be erected. The system is particularly suitable for resonance- and vibration-resistant mounting of tubular posts and masts, for example.\n\nF- Series\nThe ground screws in the F-series feature round or square flanges. The resulting fixation of the object to be supported provides improved stability and safety for large static loads.\n\nG- Series\n The ground screws in the G-series feature one, three or four threaded screws. They are therefore particularly suitable for fast vertical and permanent installation of poles and fence posts, for example.\n\nM-series \nThe ground screws in the M-series have a centred M-thread, which enables the object to be supported to be screwed directly onto the ground screw. This makes it suitable for prefabricated garages and containers, for example. \n\nU-series \nThe ground screws in the U-series are specially adapted to the common dimensions of wooden beams. They are particularly suitable for easy and fast fastening of horizontal and vertical timber in carport and wooden terrace construction, for example. \n\nV-series \nThe ground screws in the V-series are extendable ground screws. Depending on the project, these ground screws can be extended and were thus specially developed for projects with high load-bearing requirements. \n\nX-series \nThe ground screws in the X-series are customised for special applications. Depending on the requirements, the foundations are manufactured to fit precisely and individually.", "lang": "en"}, {"value": "KRINNER Bodenschrauben werden für Gebäude und andere gewöhnliche Tragwerke nach Eurocode 0 verwendet, wie z.B.: Wohngebäude, Kindergärten, Schulen, Modulbauten, Hallen, kleine Häuser, Gartenhäuser, Gewächshäuser, Carports, Baumhäuser, Ferienhäuser, Hotels, Bürogebäude, Arbeitsräume usw., in Holz- und Stahlständerbauweise oder Stahlleichtbau, sowie für Lärmschutzwände, Hangsicherungen, Treppen, Stege, Container, Masten, Schilder, Elektroladesäulen, Zäune usw. Auch für Massivbauten, z.B. als Stütze unter der Bodenplatte, können Erdschrauben je nach erforderlicher Tragfähigkeit der projektspezifischen Gegebenheiten eingesetzt werden. E-Serie Die Erdschrauben der E-Serie sind je nach Anwendung optional mit einem Exzenterset ausgestattet. Der Exzenter ermöglicht eine Feineinstellung für einen perfekten, senkrechten Stand des zu errichtenden Objekts. Das System eignet sich besonders für die resonanz- und vibrationsarme Befestigung von z.B. Rohrpfosten und Masten. F- Serie Die Bodenschrauben der F- Serie verfügen über runde oder quadratische Flansche. Die daraus resultierende Fixierung des zu stützenden Objekts sorgt für mehr Stabilität und Sicherheit bei großen statischen Lasten. G- Serie Die Bodenschrauben der G-Serie verfügen über eine, drei oder vier Gewindeschrauben. Sie eignen sich daher besonders für die schnelle vertikale und dauerhafte Montage von z.B. Masten und Zaunpfählen. M-Serie Die Bodenschrauben der M-Serie haben ein zentriertes M-Gewinde, mit dem das zu stützende Objekt direkt auf die Bodenschraube geschraubt werden kann. Dadurch sind sie zum Beispiel für Fertiggaragen und Container geeignet. \n\nU-Serie Die Bodenschrauben der U-Serie sind speziell an die üblichen Abmessungen von Holzbalken angepasst. Sie eignen sich besonders für die einfache und schnelle Befestigung von horizontalem und vertikalem Holz, z.B. beim Bau von Carports und Holzterrassen. \n\nV-Serie Die Bodenschrauben der V-Serie sind ausziehbare Bodenschrauben. Je nach Projekt können diese Bodenschrauben verlängert werden und wurden daher speziell für Projekte mit hohen Tragfähigkeitsanforderungen entwickelt. \n\nX-Serie Die Bodenschrauben der X-Serie sind für spezielle Anwendungen maßgeschneidert. Je nach Anforderung werden die Fundamente passgenau und individuell gefertigt.", "lang": "de"}]}}, "modellingAndValidation": {"LCIMethodAndAllocation": {"typeOfDataSet": "EPD", "referenceToLCAMethodDetails": [{"shortDescription": [{"value": "Structural steels.pdf", "lang": "en"}], "type": "source data set", "refObjectId": "4dd4e6d7-3e21-461e-9c36-969e02af60cc"}], "other": {"anies": [{"name": "subType", "value": "average dataset"}]}}, "dataSourcesTreatmentAndRepresentativeness": {"referenceToDataSource": [{"shortDescription": [{"value": "ecoinvent database (all versions)", "lang": "en"}], "type": "source data set", "refObjectId": "b497a91f-e14b-4b69-8f28-f50eb1576766"}, {"shortDescription": [{"value": "ecoinvent 3.8 database", "lang": "en"}], "type": "source data set", "refObjectId": "0f4c65c0-6210-450f-b886-82bf8dd5ace9"}], "useAdviceForDataSet": [{"value": "Scope: \nThis document is an average EPD for Krinner ground screws (except U-, small G- and K-series) manufactured in Germany by KRINNER Schraubfundamente GmbH. The declared unit refers to the average production of 1 kg Krinner ground screws. The data collection was carried out on a factory-specific basis with current annual data from 2021. \nThe owner of the Declaration is responsible for the data on which it is based and verification thereof. \nThe owner of the Declaration shall be liable for the underlying information and evidence; the IBU shall not be liable with respect to manufacturer information, Life Cycle Assessment data, and evidence. This EPD was drawn up in accordance with the specifications of the EN 15804+A2. This standard is referred to as EN 15804 hereinafter. \nSystem boundary: \nThe LCA considers the system boundaries 'from the cradle to the factory gate with Modules C1-C4 and Module D' and follows the modular structure according to EN 15804. The LCA takes consideration of the following modules: \n\nA1: Manufacture of preliminary products (e.g. steel tubes, thread coils, laser parts made of structural steel) and project-specific prefabrication of individual components\nA2: Transport to manufacturer: Transport of preliminary products to the manufacturing site\nA3: Manufacturing processes and expenses: Assessment and project-specific commissioning of the individual components for the various versions of the Krinner ground screw series\nC1: Deconstruction of the ground screws\nC2: Transport to waste treatment\nC3: Waste management for reuse, recovery and/or recycling\nC4: Disposal\nD: Reuse, recovery or recycling potential as net flows and credits or loads", "lang": "en"}, {"value": "Gültigkeitsbereich: \nDieses Dokument ist eine durchschnittliche EPD für Krinner Bodenschrauben (außer U-, kleine G- und K-Serie), die in Deutschland von KRINNER Schraubfundamente GmbH hergestellt werden. Die angegebene Einheit bezieht sich auf die durchschnittliche Produktion von 1 kg Krinner geschliffener Schrauben. Die Datenerhebung erfolgte fabrikspezifisch mit aktuellen Jahresdaten aus dem Jahr 2021. \nDer Inhaber der Deklaration ist verantwortlich für die Daten, auf denen sie beruht, und deren Überprüfung. \nDer Inhaber der Erklärung haftet für die zugrunde liegenden Informationen und Nachweise; das IBU haftet nicht für Herstellerinformationen, Ökobilanzdaten und Nachweise. Diese EPD wurde in Übereinstimmung mit den Vorgaben der EN 15804+A2 erstellt. Diese Norm wird im Folgenden als EN 15804 bezeichnet. \nSystemgrenze: \nDie Ökobilanz betrachtet die Systemgrenzen 'von der Wiege bis zum Werkstor mit den Modulen C1-C4 und Modul D' und folgt dem modularen Aufbau gemäß EN 15804. Die Ökobilanz berücksichtigt die folgenden Module: \n\nA1: Herstellung von Vorprodukten (z.B. Stahlrohre, Gewindespulen, Laserteile aus Baustahl) und projektspezifische Vorfertigung von Einzelkomponenten A2: Transport zum Hersteller: Transport der Vorprodukte zur Fertigungsstätte A3: Fertigungsprozesse und Kosten: Begutachtung und projektspezifische Inbetriebnahme der Einzelkomponenten für die verschiedenen Varianten der Krinner-Bodenschrauben-Serie C1: Rückbau der Bodenschrauben C2: Transport zur Abfallbehandlung C3: Abfallentsorgung zur Wiederverwendung, Verwertung und/oder Recycling C4: Entsorgung D: Wiederverwendungs-, Verwertungs- oder Recyclingpotenzial als Nettoströme und Gutschriften oder Belastungen", "lang": "de"}], "other": {"anies": [{"name": "referenceToOriginalEPD", "value": {"shortDescription": {"value": "KRINNER Ground Screws.pdf", "defaultValue": "KRINNER Ground Screws.pdf", "lstrings": [{"lang": "en", "value": "KRINNER Ground Screws.pdf"}]}, "type": "source data set", "uuid": {"uuid": "016ad043-b236-4c51-889c-17ff4ea1db93"}, "refObjectId": "016ad043-b236-4c51-889c-17ff4ea1db93", "resourceURLs": ["https://oekobaudat.de/OEKOBAU.DAT/resource/sources/016ad043-b236-4c51-889c-17ff4ea1db93/KRINNER_Ground_Screws_19142.pdf?version=00.01.000"]}}]}}, "validation": {"review": [{"referenceToNameOfReviewerAndInstitution": [{"shortDescription": [{"value": "Institut Bauen und Umwelt e. V.", "lang": "en"}], "type": "contact data set", "refObjectId": "d111dbec-b024-4be5-86c5-752d6eb2cf95", "uri": "../contacts/d111dbec-b024-4be5-86c5-752d6eb2cf95.xml"}], "type": "Accredited third party review"}]}, "complianceDeclarations": {"compliance": [{"referenceToComplianceSystem": {"shortDescription": [{"value": "DIN EN 15804+A2", "lang": "en"}], "type": "source data set", "refObjectId": "c0016b33-8cf7-415c-ac6e-deba0d21440d", "uri": "../sources/c0016b33-8cf7-415c-ac6e-deba0d21440d.xml"}}, {"referenceToComplianceSystem": {"shortDescription": [{"value": "ISO 14025", "lang": "en"}], "type": "source data set", "refObjectId": "4f2eb655-6e44-4874-a95a-e28f5442cd4d", "uri": "../sources/4f2eb655-6e44-4874-a95a-e28f5442cd4d.xml"}}]}}, "administrativeInformation": {"commissionerAndGoal": {"referenceToCommissioner": [{"shortDescription": [{"value": "Krinner Schraubfundamente GmbH", "lang": "en"}], "type": "contact data set", "refObjectId": "e06d33f2-126f-465d-974e-3c895cab95f7", "uri": "../contacts/e06d33f2-126f-465d-974e-3c895cab95f7.xml"}]}, "dataGenerator": {"referenceToPersonOrEntityGeneratingTheDataSet": [{"shortDescription": [{"value": "myclimate Deutschland gGmbH", "lang": "en"}], "type": "contact data set", "refObjectId": "d468648c-aeca-4188-96d2-75f5e1a561aa", "uri": "../contacts/d468648c-aeca-4188-96d2-75f5e1a561aa.xml"}]}, "dataEntryBy": {"timeStamp": 1694390400000, "referenceToDataSetFormat": [{"shortDescription": [{"value": "ILCD Format", "lang": "en"}], "type": "source data set", "refObjectId": "a97a0155-0234-4b87-b4ce-a45da52f2a40", "uri": "../sources/a97a0155-0234-4b87-b4ce-a45da52f2a40.xml"}, {"shortDescription": [{"value": "EPD-Datenformaterweiterungen v1.2", "lang": "de"}, {"value": "EPD Data Format Extensions v1.2", "lang": "en"}], "type": "source data set", "refObjectId": "a29449fd-aa2f-4de8-b5d7-4b06b43c6fde", "uri": "../sources/a29449fd-aa2f-4de8-b5d7-4b06b43c6fde.xml"}]}, "publicationAndOwnership": {"dataSetVersion": "00.01.000", "referenceToRegistrationAuthority": {"shortDescription": [{"value": "Institut Bauen und Umwelt e. V.", "lang": "en"}], "type": "contact data set", "refObjectId": "d111dbec-b024-4be5-86c5-752d6eb2cf95", "uri": "../contacts/d111dbec-b024-4be5-86c5-752d6eb2cf95.xml"}, "registrationNumber": "EPD-KRI-20230308-IBC1-EN", "referenceToOwnershipOfDataSet": {"shortDescription": [{"value": "Krinner Schraubfundamente GmbH", "lang": "en"}], "type": "contact data set", "refObjectId": "e06d33f2-126f-465d-974e-3c895cab95f7", "uri": "../contacts/e06d33f2-126f-465d-974e-3c895cab95f7.xml"}, "copyright": true, "licenseType": "Free of charge for all users and uses", "accessRestrictions": [{"value": "None", "lang": "en"}], "other": {"anies": [{"name": "referenceToPublisher", "value": {"shortDescription": [{"value": "Institut Bauen und Umwelt e. V.", "lang": "en"}], "type": "contact data set", "refObjectId": "d111dbec-b024-4be5-86c5-752d6eb2cf95", "uri": "../contacts/d111dbec-b024-4be5-86c5-752d6eb2cf95.xml"}}]}}}, "exchanges": {"exchange": [{"dataSetInternalID": 0, "referenceToFlowDataSet": {"shortDescription": [{"value": "Krinner Schraubfundamente (Krinner Schraubfundamente)", "lang": "en"}], "type": "flow data set", "refObjectId": "d27fdc8a-2f54-c711-a747-488c5289de1f", "uri": "../flows/d27fdc8a-2f54-c711-a747-488c5289de1f.xml"}, "meanAmount": 1.0, "referencesToDataSource": {}, "referenceFlow": true, "resolvedFlowVersion": "00.04.000", "resultingflowAmount": 1.0, "flowProperties": [{"name": [{"lang": "en", "value": "Mass"}, {"lang": "de", "value": "Masse"}], "uuid": "93a60a56-a3c8-11da-a746-0800200b9a66", "referenceFlowProperty": true, "meanValue": 1.0, "referenceUnit": "kg", "unitGroupUUID": "ad38d542-3fe9-439d-9b95-2f5f7752acaf"}], "materialProperties": [{"name": "gross density", "value": "7850.0", "unit": "kg/m^3", "unitDescription": "kilograms per cubic metre"}], "typeOfFlow": "Product flow", "classification": {"classHierarchy": "Metalle / Stahl und Eisen / Befestigungsmittel", "name": "OEKOBAU.DAT"}}, {"dataSetInternalID": 1, "referenceToFlowDataSet": {"shortDescription": [{"value": "Renewable primary energy as energy carrier (PERE)", "lang": "en"}, {"value": "Erneuerbare Primärenergie als Energieträger (PERE)", "lang": "de"}], "type": "flow data set", "refObjectId": "20f32be5-0398-4288-9b6d-accddd195317", "uri": "../flows/20f32be5-0398-4288-9b6d-accddd195317.xml"}, "exchange direction": "INPUT", "other": {"anies": [{"name": "referenceToUnitGroupDataSet", "value": {"shortDescription": [{"value": "MJ", "lang": "en"}], "type": "unit group data set", "refObjectId": "93a60a57-a3c8-11da-a746-0800200c9a66", "uri": "../unitgroups/93a60a57-a3c8-11da-a746-0800200c9a66.xml"}}, {"value": "3.2844164307", "module": "A1-A3"}, {"value": "0", "module": "C1"}, {"value": "0.00107107643", "module": "C2"}, {"value": "0.000633701612", "module": "C3"}, {"value": "0", "module": "C4"}, {"value": "-1.60297897", "module": "D"}]}, "resolvedFlowVersion": "38.00.000", "flowProperties": [], "typeOfFlow": "Other flow", "classification": {"classHierarchy": "Quantities", "name": "GaBiCategories"}}, {"dataSetInternalID": 2, "referenceToFlowDataSet": {"shortDescription": [{"value": "Renewable primary energy resources as material utilization (PERM)", "lang": "en"}, {"value": "Erneuerbare Primärenergie zur stofflichen Nutzung (PERM)", "lang": "de"}], "type": "flow data set", "refObjectId": "fb3ec0de-548d-4508-aea5-00b73bf6f702", "uri": "../flows/fb3ec0de-548d-4508-aea5-00b73bf6f702.xml"}, "exchange direction": "INPUT", "other": {"anies": [{"name": "referenceToUnitGroupDataSet", "value": {"shortDescription": [{"value": "MJ", "lang": "en"}], "type": "unit group data set", "refObjectId": "93a60a57-a3c8-11da-a746-0800200c9a66", "uri": "../unitgroups/93a60a57-a3c8-11da-a746-0800200c9a66.xml"}}, {"value": "0", "module": "A1-A3"}, {"value": "0", "module": "C1"}, {"value": "0", "module": "C2"}, {"value": "0", "module": "C3"}, {"value": "0", "module": "C4"}, {"value": "0", "module": "D"}]}, "resolvedFlowVersion": "38.00.000", "flowProperties": [], "typeOfFlow": "Other flow", "classification": {"classHierarchy": "Quantities", "name": "GaBiCategories"}}, {"dataSetInternalID": 3, "referenceToFlowDataSet": {"shortDescription": [{"value": "Total use of renewable primary energy resources (PERT)", "lang": "en"}, {"value": "Total erneuerbare Primärenergie (PERT)", "lang": "de"}], "type": "flow data set", "refObjectId": "53f97275-fa8a-4cdd-9024-65936002acd0", "uri": "../flows/53f97275-fa8a-4cdd-9024-65936002acd0.xml"}, "exchange direction": "INPUT", "other": {"anies": [{"name": "referenceToUnitGroupDataSet", "value": {"shortDescription": [{"value": "MJ", "lang": "en"}], "type": "unit group data set", "refObjectId": "93a60a57-a3c8-11da-a746-0800200c9a66", "uri": "../unitgroups/93a60a57-a3c8-11da-a746-0800200c9a66.xml"}}, {"value": "3.2844164307", "module": "A1-A3"}, {"value": "0", "module": "C1"}, {"value": "0.00107107643", "module": "C2"}, {"value": "0.000633701612", "module": "C3"}, {"value": "0", "module": "C4"}, {"value": "-1.60297897", "module": "D"}]}, "resolvedFlowVersion": "38.00.000", "flowProperties": [], "typeOfFlow": "Other flow", "classification": {"classHierarchy": "Quantities / Environmental quantities / EPD EN 15804 / LCI indicators", "name": "GaBiCategories"}}, {"dataSetInternalID": 4, "referenceToFlowDataSet": {"shortDescription": [{"value": "Non renewable primary energy as energy carrier (PENRE)", "lang": "en"}, {"value": "Nicht-erneuerbare Primärenergie als Energieträger (PENRE)", "lang": "de"}], "type": "flow data set", "refObjectId": "ac857178-2b45-46ec-892a-a9a4332f0372", "uri": "../flows/ac857178-2b45-46ec-892a-a9a4332f0372.xml"}, "exchange direction": "INPUT", "other": {"anies": [{"name": "referenceToUnitGroupDataSet", "value": {"shortDescription": [{"value": "MJ", "lang": "en"}], "type": "unit group data set", "refObjectId": "93a60a57-a3c8-11da-a746-0800200c9a66", "uri": "../unitgroups/93a60a57-a3c8-11da-a746-0800200c9a66.xml"}}, {"value": "27.726611341131", "module": "A1-A3"}, {"value": "0", "module": "C1"}, {"value": "0.0893549898165", "module": "C2"}, {"value": "0.058500878156", "module": "C3"}, {"value": "0", "module": "C4"}, {"value": "-16.9791187704", "module": "D"}]}, "resolvedFlowVersion": "38.00.000", "flowProperties": [], "typeOfFlow": "Other flow", "classification": {"classHierarchy": "Quantities", "name": "GaBiCategories"}}, {"dataSetInternalID": 5, "referenceToFlowDataSet": {"shortDescription": [{"value": "Non renewable primary energy as material utilization (PENRM)", "lang": "en"}, {"value": "Nicht-erneuerbare Primärenergie zur stofflichen Nutzung (PENRM)", "lang": "de"}], "type": "flow data set", "refObjectId": "1421caa0-679d-4bf4-b282-0eb850ccae27", "uri": "../flows/1421caa0-679d-4bf4-b282-0eb850ccae27.xml"}, "exchange direction": "INPUT", "other": {"anies": [{"name": "referenceToUnitGroupDataSet", "value": {"shortDescription": [{"value": "MJ", "lang": "en"}], "type": "unit group data set", "refObjectId": "93a60a57-a3c8-11da-a746-0800200c9a66", "uri": "../unitgroups/93a60a57-a3c8-11da-a746-0800200c9a66.xml"}}, {"value": "0", "module": "A1-A3"}, {"value": "0", "module": "C1"}, {"value": "0", "module": "C2"}, {"value": "0", "module": "C3"}, {"value": "0", "module": "C4"}, {"value": "0", "module": "D"}]}, "resolvedFlowVersion": "38.00.000", "flowProperties": [], "typeOfFlow": "Other flow", "classification": {"classHierarchy": "Quantities", "name": "GaBiCategories"}}, {"dataSetInternalID": 6, "referenceToFlowDataSet": {"shortDescription": [{"value": "Total use of non renewable primary energy resources (PENRT)", "lang": "en"}, {"value": "Total nicht erneuerbare Primärenergie (PENRT)", "lang": "de"}], "type": "flow data set", "refObjectId": "06159210-646b-4c8d-8583-da9b3b95a6c1", "uri": "../flows/06159210-646b-4c8d-8583-da9b3b95a6c1.xml"}, "exchange direction": "INPUT", "other": {"anies": [{"name": "referenceToUnitGroupDataSet", "value": {"shortDescription": [{"value": "MJ", "lang": "en"}], "type": "unit group data set", "refObjectId": "93a60a57-a3c8-11da-a746-0800200c9a66", "uri": "../unitgroups/93a60a57-a3c8-11da-a746-0800200c9a66.xml"}}, {"value": "27.726611341131", "module": "A1-A3"}, {"value": "0", "module": "C1"}, {"value": "0.0893549898165", "module": "C2"}, {"value": "0.058500878156", "module": "C3"}, {"value": "0", "module": "C4"}, {"value": "-16.9791187704", "module": "D"}]}, "resolvedFlowVersion": "38.00.000", "flowProperties": [], "typeOfFlow": "Other flow", "classification": {"classHierarchy": "Quantities / Environmental quantities / EPD EN 15804 / LCI indicators", "name": "GaBiCategories"}}, {"dataSetInternalID": 7, "referenceToFlowDataSet": {"shortDescription": [{"value": "Use of secondary material (SM)", "lang": "en"}, {"value": "Einsatz von Sekundärstoffen (SM)", "lang": "de"}], "type": "flow data set", "refObjectId": "c6a1f35f-2d09-4f54-8dfb-97e502e1ce92", "uri": "../flows/c6a1f35f-2d09-4f54-8dfb-97e502e1ce92.xml"}, "exchange direction": "INPUT", "other": {"anies": [{"name": "referenceToUnitGroupDataSet", "value": {"shortDescription": [{"value": "kg", "lang": "en"}], "type": "unit group data set", "refObjectId": "ad38d542-3fe9-439d-9b95-2f5f7752acaf", "uri": "../unitgroups/ad38d542-3fe9-439d-9b95-2f5f7752acaf.xml"}}, {"value": "0.257892345", "module": "A1-A3"}, {"value": "0", "module": "C1"}, {"value": "0", "module": "C2"}, {"value": "0", "module": "C3"}, {"value": "0", "module": "C4"}, {"value": "0.665", "module": "D"}]}, "resolvedFlowVersion": "38.00.000", "flowProperties": [], "typeOfFlow": "Other flow", "classification": {"classHierarchy": "Quantities / Environmental quantities / EPD EN 15804 / LCI indicators", "name": "GaBiCategories"}}, {"dataSetInternalID": 8, "referenceToFlowDataSet": {"shortDescription": [{"value": "Use of renewable secondary fuels (RSF)", "lang": "en"}, {"value": "Erneuerbare Sekundärbrennstoffe (RSF)", "lang": "de"}], "type": "flow data set", "refObjectId": "64333088-a55f-4aa2-9a31-c10b07816787", "uri": "../flows/64333088-a55f-4aa2-9a31-c10b07816787.xml"}, "exchange direction": "INPUT", "other": {"anies": [{"name": "referenceToUnitGroupDataSet", "value": {"shortDescription": [{"value": "MJ", "lang": "en"}], "type": "unit group data set", "refObjectId": "93a60a57-a3c8-11da-a746-0800200c9a66", "uri": "../unitgroups/93a60a57-a3c8-11da-a746-0800200c9a66.xml"}}, {"value": "0", "module": "A1-A3"}, {"value": "0", "module": "C1"}, {"value": "0", "module": "C2"}, {"value": "0", "module": "C3"}, {"value": "0", "module": "C4"}, {"value": "0", "module": "D"}]}, "resolvedFlowVersion": "38.00.000", "flowProperties": [], "typeOfFlow": "Other flow", "classification": {"classHierarchy": "Quantities / Environmental quantities / EPD EN 15804 / LCI indicators", "name": "GaBiCategories"}}, {"dataSetInternalID": 9, "referenceToFlowDataSet": {"shortDescription": [{"value": "Use of non renewable secondary fuels (NRSF)", "lang": "en"}, {"value": "Nicht erneuerbare Sekundärbrennstoffe (NRSF)", "lang": "de"}], "type": "flow data set", "refObjectId": "89def144-d39a-4287-b86f-efde453ddcb2", "uri": "../flows/89def144-d39a-4287-b86f-efde453ddcb2.xml"}, "exchange direction": "INPUT", "other": {"anies": [{"name": "referenceToUnitGroupDataSet", "value": {"shortDescription": [{"value": "MJ", "lang": "en"}], "type": "unit group data set", "refObjectId": "93a60a57-a3c8-11da-a746-0800200c9a66", "uri": "../unitgroups/93a60a57-a3c8-11da-a746-0800200c9a66.xml"}}, {"value": "0", "module": "A1-A3"}, {"value": "0", "module": "C1"}, {"value": "0", "module": "C2"}, {"value": "0", "module": "C3"}, {"value": "0", "module": "C4"}, {"value": "0", "module": "D"}]}, "resolvedFlowVersion": "38.00.000", "flowProperties": [], "typeOfFlow": "Other flow", "classification": {"classHierarchy": "Quantities / Environmental quantities / EPD EN 15804 / LCI indicators", "name": "GaBiCategories"}}, {"dataSetInternalID": 10, "referenceToFlowDataSet": {"shortDescription": [{"value": "Use of net fresh water (FW)", "lang": "en"}, {"value": "Einsatz von Süßwasserressourcen (FW)", "lang": "de"}], "type": "flow data set", "refObjectId": "3cf952c8-f3a4-461d-8c96-96456ca62246", "uri": "../flows/3cf952c8-f3a4-461d-8c96-96456ca62246.xml"}, "exchange direction": "INPUT", "other": {"anies": [{"name": "referenceToUnitGroupDataSet", "value": {"shortDescription": [{"value": "m^3", "lang": "en"}], "type": "unit group data set", "refObjectId": "cd950537-0a98-4044-9ba7-9f9a68d0a504", "uri": "../unitgroups/cd950537-0a98-4044-9ba7-9f9a68d0a504.xml"}}, {"value": "0.035466514577", "module": "A1-A3"}, {"value": "0", "module": "C1"}, {"value": "1.0011332E-05", "module": "C2"}, {"value": "4.6666063E-05", "module": "C3"}, {"value": "0", "module": "C4"}, {"value": "-0.011706551", "module": "D"}]}, "resolvedFlowVersion": "38.00.000", "flowProperties": [], "typeOfFlow": "Other flow", "classification": {"classHierarchy": "Quantities / Environmental quantities / EPD EN 15804 / LCI indicators", "name": "GaBiCategories"}}, {"dataSetInternalID": 11, "referenceToFlowDataSet": {"shortDescription": [{"value": "Hazardous waste disposed (HWD)", "lang": "en"}, {"value": "Gefährlicher Abfall zur Deponie (HWD)", "lang": "de"}], "type": "flow data set", "refObjectId": "430f9e0f-59b2-46a0-8e0d-55e0e84948fc", "uri": "../flows/430f9e0f-59b2-46a0-8e0d-55e0e84948fc.xml"}, "exchange direction": "OUTPUT", "other": {"anies": [{"name": "referenceToUnitGroupDataSet", "value": {"shortDescription": [{"value": "kg", "lang": "en"}], "type": "unit group data set", "refObjectId": "ad38d542-3fe9-439d-9b95-2f5f7752acaf", "uri": "../unitgroups/ad38d542-3fe9-439d-9b95-2f5f7752acaf.xml"}}, {"value": "0.0003841360177", "module": "A1-A3"}, {"value": "0", "module": "C1"}, {"value": "2.0366088E-07", "module": "C2"}, {"value": "9.7594864E-08", "module": "C3"}, {"value": "0", "module": "C4"}, {"value": "-0.00034131807", "module": "D"}]}, "resolvedFlowVersion": "38.00.000", "flowProperties": [], "typeOfFlow": "Other flow", "classification": {"classHierarchy": "Quantities / Environmental quantities / EPD EN 15804 / LCI indicators", "name": "GaBiCategories"}}, {"dataSetInternalID": 12, "referenceToFlowDataSet": {"shortDescription": [{"value": "Non hazardous waste disposed (NHWD)", "lang": "en"}, {"value": "Entsorgter nicht gefährlicher Abfall (NHWD)", "lang": "de"}], "type": "flow data set", "refObjectId": "b29ef66b-e286-4afa-949f-62f1a7b4d7fa", "uri": "../flows/b29ef66b-e286-4afa-949f-62f1a7b4d7fa.xml"}, "exchange direction": "OUTPUT", "other": {"anies": [{"name": "referenceToUnitGroupDataSet", "value": {"shortDescription": [{"value": "kg", "lang": "en"}], "type": "unit group data set", "refObjectId": "ad38d542-3fe9-439d-9b95-2f5f7752acaf", "uri": "../unitgroups/ad38d542-3fe9-439d-9b95-2f5f7752acaf.xml"}}, {"value": "0", "module": "A1-A3"}, {"value": "0", "module": "C1"}, {"value": "0", "module": "C2"}, {"value": "0", "module": "C3"}, {"value": "0", "module": "C4"}, {"value": "0", "module": "D"}]}, "resolvedFlowVersion": "38.00.000", "flowProperties": [], "typeOfFlow": "Other flow", "classification": {"classHierarchy": "Quantities / Environmental quantities / EPD EN 15804 / LCI indicators", "name": "GaBiCategories"}}, {"dataSetInternalID": 13, "referenceToFlowDataSet": {"shortDescription": [{"value": "Radioactive waste disposed (RWD)", "lang": "en"}, {"value": "Entsorgter radioaktiver Abfall (RWD)", "lang": "de"}], "type": "flow data set", "refObjectId": "3449546e-52ad-4b39-b809-9fb77cea8ff6", "uri": "../flows/3449546e-52ad-4b39-b809-9fb77cea8ff6.xml"}, "exchange direction": "OUTPUT", "other": {"anies": [{"name": "referenceToUnitGroupDataSet", "value": {"shortDescription": [{"value": "kg", "lang": "en"}], "type": "unit group data set", "refObjectId": "ad38d542-3fe9-439d-9b95-2f5f7752acaf", "uri": "../unitgroups/ad38d542-3fe9-439d-9b95-2f5f7752acaf.xml"}}, {"value": "6.29865657E-05", "module": "A1-A3"}, {"value": "0", "module": "C1"}, {"value": "5.6976276E-07", "module": "C2"}, {"value": "3.5860392E-07", "module": "C3"}, {"value": "0", "module": "C4"}, {"value": "-3.0401439E-05", "module": "D"}]}, "resolvedFlowVersion": "38.00.000", "flowProperties": [], "typeOfFlow": "Other flow", "classification": {"classHierarchy": "Quantities / Environmental quantities / EPD EN 15804 / LCI indicators", "name": "GaBiCategories"}}, {"dataSetInternalID": 14, "referenceToFlowDataSet": {"shortDescription": [{"value": "Components for re-use (CRU)", "lang": "en"}, {"value": "Komponenten für die Wiederverwendung (CRU)", "lang": "de"}], "type": "flow data set", "refObjectId": "a2b32f97-3fc7-4af2-b209-525bc6426f33", "uri": "../flows/a2b32f97-3fc7-4af2-b209-525bc6426f33.xml"}, "exchange direction": "OUTPUT", "other": {"anies": [{"name": "referenceToUnitGroupDataSet", "value": {"shortDescription": [{"value": "kg", "lang": "en"}], "type": "unit group data set", "refObjectId": "ad38d542-3fe9-439d-9b95-2f5f7752acaf", "uri": "../unitgroups/ad38d542-3fe9-439d-9b95-2f5f7752acaf.xml"}}, {"value": "0", "module": "A1-A3"}, {"value": "0", "module": "C1"}, {"value": "0", "module": "C2"}, {"value": "0", "module": "C3"}, {"value": "0", "module": "C4"}, {"value": "0", "module": "D"}]}, "resolvedFlowVersion": "38.00.000", "flowProperties": [], "typeOfFlow": "Other flow", "classification": {"classHierarchy": "Quantities / Environmental quantities / EPD EN 15804 / LCI indicators", "name": "GaBiCategories"}}, {"dataSetInternalID": 15, "referenceToFlowDataSet": {"shortDescription": [{"value": "Materials for recycling (MFR)", "lang": "en"}, {"value": "Stoffe zum Recycling (MFR)", "lang": "de"}], "type": "flow data set", "refObjectId": "d7fe48a5-4103-49c8-9aae-b0b5dfdbd6ae", "uri": "../flows/d7fe48a5-4103-49c8-9aae-b0b5dfdbd6ae.xml"}, "exchange direction": "OUTPUT", "other": {"anies": [{"name": "referenceToUnitGroupDataSet", "value": {"shortDescription": [{"value": "kg", "lang": "en"}], "type": "unit group data set", "refObjectId": "ad38d542-3fe9-439d-9b95-2f5f7752acaf", "uri": "../unitgroups/ad38d542-3fe9-439d-9b95-2f5f7752acaf.xml"}}, {"value": "0", "module": "A1-A3"}, {"value": "0", "module": "C1"}, {"value": "0", "module": "C2"}, {"value": "0.903", "module": "C3"}, {"value": "0", "module": "C4"}, {"value": "0", "module": "D"}]}, "resolvedFlowVersion": "38.00.000", "flowProperties": [], "typeOfFlow": "Other flow", "classification": {"classHierarchy": "Quantities / Environmental quantities / EPD EN 15804 / LCI indicators", "name": "GaBiCategories"}}, {"dataSetInternalID": 16, "referenceToFlowDataSet": {"shortDescription": [{"value": "Materials for energy recovery (MER)", "lang": "en"}, {"value": "Stoffe für die Energierückgewinnung (MER)", "lang": "de"}], "type": "flow data set", "refObjectId": "59a9181c-3aaf-46ee-8b13-2b3723b6e447", "uri": "../flows/59a9181c-3aaf-46ee-8b13-2b3723b6e447.xml"}, "exchange direction": "OUTPUT", "other": {"anies": [{"name": "referenceToUnitGroupDataSet", "value": {"shortDescription": [{"value": "kg", "lang": "en"}], "type": "unit group data set", "refObjectId": "ad38d542-3fe9-439d-9b95-2f5f7752acaf", "uri": "../unitgroups/ad38d542-3fe9-439d-9b95-2f5f7752acaf.xml"}}, {"value": "0", "module": "A1-A3"}, {"value": "0", "module": "C1"}, {"value": "0", "module": "C2"}, {"value": "0", "module": "C3"}, {"value": "0", "module": "C4"}, {"value": "0", "module": "D"}]}, "resolvedFlowVersion": "38.00.000", "flowProperties": [], "typeOfFlow": "Other flow", "classification": {"classHierarchy": "Quantities / Environmental quantities / EPD EN 15804 / LCI indicators", "name": "GaBiCategories"}}, {"dataSetInternalID": 17, "referenceToFlowDataSet": {"shortDescription": [{"value": "Exported electrical energy (EEE)", "lang": "en"}, {"value": "Exportierte elektrische Energie (EEE)", "lang": "de"}], "type": "flow data set", "refObjectId": "4da0c987-2b76-40d6-9e9e-82a017aaaf29", "uri": "../flows/4da0c987-2b76-40d6-9e9e-82a017aaaf29.xml"}, "exchange direction": "OUTPUT", "other": {"anies": [{"name": "referenceToUnitGroupDataSet", "value": {"shortDescription": [{"value": "MJ", "lang": "en"}], "type": "unit group data set", "refObjectId": "93a60a57-a3c8-11da-a746-0800200c9a66", "uri": "../unitgroups/93a60a57-a3c8-11da-a746-0800200c9a66.xml"}}, {"value": "0", "module": "A1-A3"}, {"value": "0", "module": "C1"}, {"value": "0", "module": "C2"}, {"value": "0", "module": "C3"}, {"value": "0", "module": "C4"}, {"value": "0", "module": "D"}]}, "resolvedFlowVersion": "38.00.000", "flowProperties": [], "typeOfFlow": "Other flow", "classification": {"classHierarchy": "Quantities / Environmental quantities / EPD EN 15804 / LCI indicators", "name": "GaBiCategories"}}, {"dataSetInternalID": 18, "referenceToFlowDataSet": {"shortDescription": [{"value": "Exported thermal energy (EET)", "lang": "en"}, {"value": "Exportierte thermische Energie (EET)", "lang": "de"}], "type": "flow data set", "refObjectId": "98daf38a-7a79-46d3-9a37-2b7bd0955810", "uri": "../flows/98daf38a-7a79-46d3-9a37-2b7bd0955810.xml"}, "exchange direction": "OUTPUT", "other": {"anies": [{"name": "referenceToUnitGroupDataSet", "value": {"shortDescription": [{"value": "MJ", "lang": "en"}], "type": "unit group data set", "refObjectId": "93a60a57-a3c8-11da-a746-0800200c9a66", "uri": "../unitgroups/93a60a57-a3c8-11da-a746-0800200c9a66.xml"}}, {"value": "0", "module": "A1-A3"}, {"value": "0", "module": "C1"}, {"value": "0", "module": "C2"}, {"value": "0", "module": "C3"}, {"value": "0", "module": "C4"}, {"value": "0", "module": "D"}]}, "resolvedFlowVersion": "38.00.000", "flowProperties": [], "typeOfFlow": "Other flow", "classification": {"classHierarchy": "Quantities / Environmental quantities / EPD EN 15804 / LCI indicators", "name": "GaBiCategories"}}]}, "LCIAResults": {"LCIAResult": [{"referenceToLCIAMethodDataSet": {"shortDescription": [{"value": "Global Warming Potential total (GWP-total)", "lang": "en"}, {"value": "Globales Erwärmungspotenzial total (GWP-total)", "lang": "de"}], "type": "LCIA method data set", "refObjectId": "6a37f984-a4b3-458a-a20a-64418c145fa2", "uri": "../lciamethods/6a37f984-a4b3-458a-a20a-64418c145fa2.xml"}, "other": {"anies": [{"name": "referenceToUnitGroupDataSet", "value": {"shortDescription": [{"value": "kg CO_(2) eq", "lang": "en"}], "type": "unit group data set", "refObjectId": "1ebf3012-d0db-4de2-aefd-ef30cedb0be1", "uri": "../unitgroups/1ebf3012-d0db-4de2-aefd-ef30cedb0be1.xml"}}, {"value": "2.394654641", "module": "A1-A3"}, {"value": "0", "module": "C1"}, {"value": "0.0054030376", "module": "C2"}, {"value": "0.0023972115", "module": "C3"}, {"value": "0", "module": "C4"}, {"value": "-1.5707892", "module": "D"}]}}, {"referenceToLCIAMethodDataSet": {"shortDescription": [{"value": "Global Warming Potential fossil fuels (GWP-fossil)", "lang": "en"}, {"value": "Globales Erwärmungspotenzial fossil (GWP-fossil)", "lang": "de"}], "type": "LCIA method data set", "refObjectId": "5f635281-343e-44fb-83df-1971b155e6b6", "uri": "../lciamethods/5f635281-343e-44fb-83df-1971b155e6b6.xml"}, "other": {"anies": [{"name": "referenceToUnitGroupDataSet", "value": {"shortDescription": [{"value": "kg CO_(2) eq", "lang": "en"}], "type": "unit group data set", "refObjectId": "1ebf3012-d0db-4de2-aefd-ef30cedb0be1", "uri": "../unitgroups/1ebf3012-d0db-4de2-aefd-ef30cedb0be1.xml"}}, {"value": "2.377629555", "module": "A1-A3"}, {"value": "0", "module": "C1"}, {"value": "0.0053991966", "module": "C2"}, {"value": "0.0023887697", "module": "C3"}, {"value": "0", "module": "C4"}, {"value": "-1.5676897", "module": "D"}]}}, {"referenceToLCIAMethodDataSet": {"shortDescription": [{"value": "Global Warming Potential biogenic (GWP-biogenic)", "lang": "en"}, {"value": "Globales Erwärmungspotenzial biogen (GWP-biogenic)", "lang": "de"}], "type": "LCIA method data set", "refObjectId": "2356e1ab-0185-4db5-86e5-16de51c7485c", "uri": "../lciamethods/2356e1ab-0185-4db5-86e5-16de51c7485c.xml"}, "other": {"anies": [{"name": "referenceToUnitGroupDataSet", "value": {"shortDescription": [{"value": "kg CO_(2) eq", "lang": "en"}], "type": "unit group data set", "refObjectId": "1ebf3012-d0db-4de2-aefd-ef30cedb0be1", "uri": "../unitgroups/1ebf3012-d0db-4de2-aefd-ef30cedb0be1.xml"}}, {"value": "0.005070944995", "module": "A1-A3"}, {"value": "0", "module": "C1"}, {"value": "1.8997352E-06", "module": "C2"}, {"value": "1.2751674E-06", "module": "C3"}, {"value": "0", "module": "C4"}, {"value": "-0.001930186", "module": "D"}]}}, {"referenceToLCIAMethodDataSet": {"shortDescription": [{"value": "Global Warming Potential luluc (GWP-luluc)", "lang": "en"}, {"value": "Globales Erwärmungspotenzial luluc (GWP-luluc)", "lang": "de"}], "type": "LCIA method data set", "refObjectId": "4331bbdb-978a-490d-8707-eeb047f01a55", "uri": "../lciamethods/4331bbdb-978a-490d-8707-eeb047f01a55.xml"}, "other": {"anies": [{"name": "referenceToUnitGroupDataSet", "value": {"shortDescription": [{"value": "kg CO_(2) eq", "lang": "en"}], "type": "unit group data set", "refObjectId": "1ebf3012-d0db-4de2-aefd-ef30cedb0be1", "uri": "../unitgroups/1ebf3012-d0db-4de2-aefd-ef30cedb0be1.xml"}}, {"value": "0.011953894001", "module": "A1-A3"}, {"value": "0", "module": "C1"}, {"value": "1.9412342E-06", "module": "C2"}, {"value": "7.1665792E-06", "module": "C3"}, {"value": "0", "module": "C4"}, {"value": "-0.001169257", "module": "D"}]}}, {"referenceToLCIAMethodDataSet": {"shortDescription": [{"value": "Depletion potential of the stratospheric ozone layer (ODP)", "lang": "en"}, {"value": "Abbau Potential der stratosphärischen Ozonschicht (ODP)", "lang": "de"}], "type": "LCIA method data set", "refObjectId": "b5c629d6-def3-11e6-bf01-fe55135034f3", "uri": "../lciamethods/b5c629d6-def3-11e6-bf01-fe55135034f3.xml"}, "other": {"anies": [{"name": "referenceToUnitGroupDataSet", "value": {"shortDescription": [{"value": "kg CFC11 eq", "lang": "en"}], "type": "unit group data set", "refObjectId": "d9e957c9-7309-4474-bf3a-7777df6c4e5b", "uri": "../unitgroups/d9e957c9-7309-4474-bf3a-7777df6c4e5b.xml"}}, {"value": "1.351591324E-07", "module": "A1-A3"}, {"value": "0", "module": "C1"}, {"value": "1.2894527E-09", "module": "C2"}, {"value": "7.8070544E-10", "module": "C3"}, {"value": "0", "module": "C4"}, {"value": "-7.0510595E-08", "module": "D"}]}}, {"referenceToLCIAMethodDataSet": {"shortDescription": [{"value": "Acidification potential of land and water (AP)", "lang": "en"}, {"value": "Versauerungspotenzial von Boden und Wasser (AP)", "lang": "de"}], "type": "LCIA method data set", "refObjectId": "b5c611c6-def3-11e6-bf01-fe55135034f3", "uri": "../lciamethods/b5c611c6-def3-11e6-bf01-fe55135034f3.xml"}, "other": {"anies": [{"name": "referenceToUnitGroupDataSet", "value": {"shortDescription": [{"value": "mol H^(+) eq", "lang": "en"}], "type": "unit group data set", "refObjectId": "42e089ac-92bf-4bf2-8ca1-5fc40d18f2ed", "uri": "../unitgroups/42e089ac-92bf-4bf2-8ca1-5fc40d18f2ed.xml"}}, {"value": "0.0110371747", "module": "A1-A3"}, {"value": "0", "module": "C1"}, {"value": "2.2538161E-05", "module": "C2"}, {"value": "1.9595269E-05", "module": "C3"}, {"value": "0", "module": "C4"}, {"value": "-0.0071999817", "module": "D"}]}}, {"referenceToLCIAMethodDataSet": {"shortDescription": [{"value": "Eutrophication potential aquatic freshwater (EP-freshwater)", "lang": "en"}, {"value": "Eutrophierungspotenzial Süßwasser (EP-freshwater)", "lang": "de"}], "type": "LCIA method data set", "refObjectId": "b53ec18f-7377-4ad3-86eb-cc3f4f276b2b", "uri": "../lciamethods/b53ec18f-7377-4ad3-86eb-cc3f4f276b2b.xml"}, "other": {"anies": [{"name": "referenceToUnitGroupDataSet", "value": {"shortDescription": [{"value": "kg P eq", "lang": "en"}], "type": "unit group data set", "refObjectId": "0429039d-a61d-4590-ba67-aa4a20a810a1", "uri": "../unitgroups/0429039d-a61d-4590-ba67-aa4a20a810a1.xml"}}, {"value": "0.0011249250802", "module": "A1-A3"}, {"value": "0", "module": "C1"}, {"value": "3.3619355E-07", "module": "C2"}, {"value": "2.502737E-07", "module": "C3"}, {"value": "0", "module": "C4"}, {"value": "-0.00080730434", "module": "D"}]}}, {"referenceToLCIAMethodDataSet": {"shortDescription": [{"value": "Eutrophication potential aquatic marine (EP-marine)", "lang": "en"}, {"value": "Eutrophierungspotenzial Salzwasser (EP-marine)", "lang": "de"}], "type": "LCIA method data set", "refObjectId": "b5c619fa-def3-11e6-bf01-fe55135034f3", "uri": "../lciamethods/b5c619fa-def3-11e6-bf01-fe55135034f3.xml"}, "other": {"anies": [{"name": "referenceToUnitGroupDataSet", "value": {"shortDescription": [{"value": "kg N eq", "lang": "en"}], "type": "unit group data set", "refObjectId": "d05bb823-ecdf-4686-8c40-bf1d9257859f", "uri": "../unitgroups/d05bb823-ecdf-4686-8c40-bf1d9257859f.xml"}}, {"value": "0.002581020677", "module": "A1-A3"}, {"value": "0", "module": "C1"}, {"value": "6.8732906E-06", "module": "C2"}, {"value": "6.9069114E-06", "module": "C3"}, {"value": "0", "module": "C4"}, {"value": "-0.0015737473", "module": "D"}]}}, {"referenceToLCIAMethodDataSet": {"shortDescription": [{"value": "Eutrophication potential terrestrial (EP-terrestrial)", "lang": "en"}, {"value": "Eutrophierungspotenzial Land (EP-terrestrial)", "lang": "de"}], "type": "LCIA method data set", "refObjectId": "b5c614d2-def3-11e6-bf01-fe55135034f3", "uri": "../lciamethods/b5c614d2-def3-11e6-bf01-fe55135034f3.xml"}, "other": {"anies": [{"name": "referenceToUnitGroupDataSet", "value": {"shortDescription": [{"value": "mol N eq", "lang": "en"}], "type": "unit group data set", "refObjectId": "71b4d617-0ec9-4d3f-b65e-e438940c2401", "uri": "../unitgroups/71b4d617-0ec9-4d3f-b65e-e438940c2401.xml"}}, {"value": "0.02521920504", "module": "A1-A3"}, {"value": "0", "module": "C1"}, {"value": "7.5154597E-05", "module": "C2"}, {"value": "7.5289135E-05", "module": "C3"}, {"value": "0", "module": "C4"}, {"value": "-0.016453267", "module": "D"}]}}, {"referenceToLCIAMethodDataSet": {"shortDescription": [{"value": "Formation potential of tropospheric ozone photochemical oxidants (POCP)", "lang": "en"}, {"value": "Bildungspotential für troposphärisches Ozon (POCP)", "lang": "de"}], "type": "LCIA method data set", "refObjectId": "b5c610fe-def3-11e6-bf01-fe55135034f3", "uri": "../lciamethods/b5c610fe-def3-11e6-bf01-fe55135034f3.xml"}, "other": {"anies": [{"name": "referenceToUnitGroupDataSet", "value": {"shortDescription": [{"value": "kg NMVOC eq", "lang": "en"}], "type": "unit group data set", "refObjectId": "d27c25f8-fbc1-44c6-b47b-4adbae4199c6", "uri": "../unitgroups/d27c25f8-fbc1-44c6-b47b-4adbae4199c6.xml"}}, {"value": "0.01059550179", "module": "A1-A3"}, {"value": "0", "module": "C1"}, {"value": "2.4186186E-05", "module": "C2"}, {"value": "2.1781863E-05", "module": "C3"}, {"value": "0", "module": "C4"}, {"value": "-0.0071834527", "module": "D"}]}}, {"referenceToLCIAMethodDataSet": {"shortDescription": [{"value": "Abiotic depletion potential for non fossil resources (ADPE)", "lang": "en"}, {"value": "Potenzial für den abiotischen Abbau nicht fossiler Ressourcen (ADPE)", "lang": "de"}], "type": "LCIA method data set", "refObjectId": "b2ad6494-c78d-11e6-9d9d-cec0c932ce01", "uri": "../lciamethods/b2ad6494-c78d-11e6-9d9d-cec0c932ce01.xml"}, "other": {"anies": [{"name": "referenceToUnitGroupDataSet", "value": {"shortDescription": [{"value": "kg Sb eq", "lang": "en"}], "type": "unit group data set", "refObjectId": "54ccd2d9-a32a-4fc2-923d-f2c8c93e89d4", "uri": "../unitgroups/54ccd2d9-a32a-4fc2-923d-f2c8c93e89d4.xml"}}, {"value": "6.9488168894E-05", "module": "A1-A3"}, {"value": "0", "module": "C1"}, {"value": "1.2380588E-08", "module": "C2"}, {"value": "6.5896516E-09", "module": "C3"}, {"value": "0", "module": "C4"}, {"value": "-6.2725665E-05", "module": "D"}]}}, {"referenceToLCIAMethodDataSet": {"shortDescription": [{"value": "Abiotic depletion potential for fossil resources (ADPF)", "lang": "en"}, {"value": "Potenzial für den abiotischen Abbau fossiler Brennstoffe (ADPF)", "lang": "de"}], "type": "LCIA method data set", "refObjectId": "b2ad6110-c78d-11e6-9d9d-cec0c932ce01", "uri": "../lciamethods/b2ad6110-c78d-11e6-9d9d-cec0c932ce01.xml"}, "other": {"anies": [{"name": "referenceToUnitGroupDataSet", "value": {"shortDescription": [{"value": "MJ", "lang": "en"}], "type": "unit group data set", "refObjectId": "93a60a57-a3c8-11da-a746-0800200c9a66", "uri": "../unitgroups/93a60a57-a3c8-11da-a746-0800200c9a66.xml"}}, {"value": "26.13862051", "module": "A1-A3"}, {"value": "0", "module": "C1"}, {"value": "0.084155371", "module": "C2"}, {"value": "0.055035648", "module": "C3"}, {"value": "0", "module": "C4"}, {"value": "-16.043557", "module": "D"}]}}, {"referenceToLCIAMethodDataSet": {"shortDescription": [{"value": "Water use (WDP)", "lang": "en"}, {"value": "Wassernutzung (WDP)", "lang": "de"}], "type": "LCIA method data set", "refObjectId": "b2ad66ce-c78d-11e6-9d9d-cec0c932ce01", "uri": "../lciamethods/b2ad66ce-c78d-11e6-9d9d-cec0c932ce01.xml"}, "other": {"anies": [{"name": "referenceToUnitGroupDataSet", "value": {"shortDescription": [{"value": "m^(3) world eq deprived", "lang": "en"}], "type": "unit group data set", "refObjectId": "6ae2df01-888e-46c8-b17d-49fa3869b476", "uri": "../unitgroups/6ae2df01-888e-46c8-b17d-49fa3869b476.xml"}}, {"value": "0.9341664239", "module": "A1-A3"}, {"value": "0", "module": "C1"}, {"value": "0.00028954139", "module": "C2"}, {"value": "0.0019321937", "module": "C3"}, {"value": "0", "module": "C4"}, {"value": "-0.40251308", "module": "D"}]}}, {"referenceToLCIAMethodDataSet": {"shortDescription": [{"value": "Incidence of disease due to PM emissions (PM)", "lang": "en"}, {"value": "Auftreten von Krankheiten aufgrund von Feinstaubemissionen (PM)", "lang": "de"}], "type": "LCIA method data set", "refObjectId": "b5c602c6-def3-11e6-bf01-fe55135034f3", "uri": "../lciamethods/b5c602c6-def3-11e6-bf01-fe55135034f3.xml"}, "other": {"anies": [{"name": "referenceToUnitGroupDataSet", "value": {"shortDescription": [{"value": "Disease incidence", "lang": "en"}], "type": "unit group data set", "refObjectId": "3883559b-648f-4afc-8ba2-0bd24f3affa3", "uri": "../unitgroups/3883559b-648f-4afc-8ba2-0bd24f3affa3.xml"}}, {"value": "2.005550042E-07", "module": "A1-A3"}, {"value": "0", "module": "C1"}, {"value": "6.3500799E-10", "module": "C2"}, {"value": "3.9010091E-10", "module": "C3"}, {"value": "0", "module": "C4"}, {"value": "-1.2346887E-07", "module": "D"}]}}, {"referenceToLCIAMethodDataSet": {"shortDescription": [{"value": "Human exposure efficiency relative to U235 (IR)", "lang": "en"}, {"value": "Wirkung durch Exposition des Menschen mit U235 (IR)", "lang": "de"}], "type": "LCIA method data set", "refObjectId": "b5c632be-def3-11e6-bf01-fe55135034f3", "uri": "../lciamethods/b5c632be-def3-11e6-bf01-fe55135034f3.xml"}, "other": {"anies": [{"name": "referenceToUnitGroupDataSet", "value": {"shortDescription": [{"value": "kBq U235 eq", "lang": "en"}], "type": "unit group data set", "refObjectId": "456b05bf-1415-44a9-9993-02452f554c09", "uri": "../unitgroups/456b05bf-1415-44a9-9993-02452f554c09.xml"}}, {"value": "0.1357021213", "module": "A1-A3"}, {"value": "0", "module": "C1"}, {"value": "0.00042572909", "module": "C2"}, {"value": "0.00024908171", "module": "C3"}, {"value": "0", "module": "C4"}, {"value": "-0.066035351", "module": "D"}]}}, {"referenceToLCIAMethodDataSet": {"shortDescription": [{"value": "Comparative toxic unit for ecosystems (ETP-fw)", "lang": "en"}, {"value": "Toxizitätsvergleichseinheit für Ökosysteme (ETP-fw)", "lang": "de"}], "type": "LCIA method data set", "refObjectId": "ee1082d1-b0f7-43ca-a1f0-21e2a4a74511", "uri": "../lciamethods/ee1082d1-b0f7-43ca-a1f0-21e2a4a74511.xml"}, "other": {"anies": [{"name": "referenceToUnitGroupDataSet", "value": {"shortDescription": [{"value": "CTUe", "lang": "en"}], "type": "unit group data set", "refObjectId": "aa959ded-f1eb-4efb-9c5c-2d60be36b3e6", "uri": "../unitgroups/aa959ded-f1eb-4efb-9c5c-2d60be36b3e6.xml"}}, {"value": "86.56089244", "module": "A1-A3"}, {"value": "0", "module": "C1"}, {"value": "0.065736562", "module": "C2"}, {"value": "0.039415201", "module": "C3"}, {"value": "0", "module": "C4"}, {"value": "-63.457184", "module": "D"}]}}, {"referenceToLCIAMethodDataSet": {"shortDescription": [{"value": "Comparative toxic unit for humans (carcinogenic) (HTP-c)", "lang": "en"}, {"value": "Toxizitätsvergleichseinheit für Menschen (krebserregend) (HTP-c)", "lang": "de"}], "type": "LCIA method data set", "refObjectId": "2299222a-bbd8-474f-9d4f-4dd1f18aea7c", "uri": "../lciamethods/2299222a-bbd8-474f-9d4f-4dd1f18aea7c.xml"}, "other": {"anies": [{"name": "referenceToUnitGroupDataSet", "value": {"shortDescription": [{"value": "CTUh", "lang": "en"}], "type": "unit group data set", "refObjectId": "d4c9523e-2d7e-49fd-8469-998f547d3a70", "uri": "../unitgroups/d4c9523e-2d7e-49fd-8469-998f547d3a70.xml"}}, {"value": "1.7861642235E-08", "module": "A1-A3"}, {"value": "0", "module": "C1"}, {"value": "1.8183862E-12", "module": "C2"}, {"value": "1.2233901E-12", "module": "C3"}, {"value": "0", "module": "C4"}, {"value": "-9.8154163E-09", "module": "D"}]}}, {"referenceToLCIAMethodDataSet": {"shortDescription": [{"value": "Comparative toxic unit for humans (noncarcinogenic) (HTP-nc)", "lang": "en"}, {"value": "Toxizitätsvergleichseinheit für Menschen (nicht krebserregend) (HTP-nc)", "lang": "de"}], "type": "LCIA method data set", "refObjectId": "3af763a5-b7a1-48c9-9cee-1f223481fcef", "uri": "../lciamethods/3af763a5-b7a1-48c9-9cee-1f223481fcef.xml"}, "other": {"anies": [{"name": "referenceToUnitGroupDataSet", "value": {"shortDescription": [{"value": "CTUh", "lang": "en"}], "type": "unit group data set", "refObjectId": "d4c9523e-2d7e-49fd-8469-998f547d3a70", "uri": "../unitgroups/d4c9523e-2d7e-49fd-8469-998f547d3a70.xml"}}, {"value": "8.657579913E-08", "module": "A1-A3"}, {"value": "0", "module": "C1"}, {"value": "7.1936692E-11", "module": "C2"}, {"value": "3.0019907E-11", "module": "C3"}, {"value": "0", "module": "C4"}, {"value": "-4.8185509E-08", "module": "D"}]}}, {"referenceToLCIAMethodDataSet": {"shortDescription": [{"value": "Soil quality index (SQP)", "lang": "en"}, {"value": "Bodenqualitätsindex (SQP)", "lang": "de"}], "type": "LCIA method data set", "refObjectId": "b2ad6890-c78d-11e6-9d9d-cec0c932ce01", "uri": "../lciamethods/b2ad6890-c78d-11e6-9d9d-cec0c932ce01.xml"}, "other": {"anies": [{"name": "referenceToUnitGroupDataSet", "value": {"shortDescription": [{"value": "SQP", "lang": "en"}], "type": "unit group data set", "refObjectId": "f130951c-e67f-4f7f-8dd4-665de3974e18", "uri": "../unitgroups/f130951c-e67f-4f7f-8dd4-665de3974e18.xml"}}, {"value": "9.89049772", "module": "A1-A3"}, {"value": "0", "module": "C1"}, {"value": "0.096799619", "module": "C2"}, {"value": "0.10135424", "module": "C3"}, {"value": "0", "module": "C4"}, {"value": "-6.0400549", "module": "D"}]}}]}, "otherAttributes": {"{http://www.indata.network/EPD/2019}epd-version": "1.2"}, "version": "1.1", "locations": "../ILCDLocations.xml"}