{"processInformation": {"dataSetInformation": {"UUID": "8f7441ce-d42f-4e3e-b700-73acecc2fdec", "name": {"baseName": [{"value": "MultiWeave textile-based ventilation duct", "lang": "en"}, {"value": "MultiWeave textilbasierter Lüftungskanal", "lang": "de"}], "functionalUnitFlowProperties": [{"lang": "en"}]}, "classificationInformation": {"classification": [{"class": [{"value": "Gebäudetechnik", "level": 0, "classId": "8"}, {"value": "Klimatisierung und Lüftung", "level": 1, "classId": "8.2"}, {"value": "Lüftungsanlagen", "level": 2, "classId": "8.2.01"}], "name": "OEKOBAU.DAT"}, {"class": [{"value": "03 Building services engineering", "level": 0}, {"value": "Ventilation and air-conditioning technology (VAC)", "level": 1}, {"value": "Ventilation ducts", "level": 2}], "name": "IBUCategories"}]}, "generalComment": [{"value": "This is a representative EPD representing the MultiWeave product group. The textile ducts made by KE Fibertec A/S are either round, semi-round or quarter-round ducts made of a light weight textile material. They are designed for delivery and distribution of cooled or heated air. The textile is suitable for ventilation purposes in schools, offices, shops, showrooms production facilities and food industry, and other types of rooms. The textile ducts primarily consist of two parts. One being the textile tube and the other the mounting equipment consisting of an aluminium rail. The textile used is manufactured at KE Fibertec's own weaving mill and is designed for air distribution. The mounting equipment is made of aluminium. Textile ducts can be equipped with nozzles to enhance good ventilation in large rooms.", "lang": "en"}, {"value": "Dies ist eine repräsentative EPD für die Produktgruppe MultiWeave. Die von KE Fibertec A/S hergestellten Textilkanäle sind entweder runde, halbrunde oder viertelrunde Kanäle aus leichtem Textilmaterial. Sie sind für die Zufuhr und Verteilung von gekühlter oder erwärmter Luft bestimmt. Das Textilmaterial eignet sich für die Belüftung von Schulen, Büros, Geschäften, Ausstellungsräumen, Produktionsanlagen, der Lebensmittelindustrie und anderen Räumen. Die Textilkanäle bestehen hauptsächlich aus zwei Teilen. Zum einen aus dem Textilrohr und zum anderen aus der Montagevorrichtung, die aus einer Aluminiumschiene besteht. Die verwendeten Textilien werden in der eigenen Weberei von KE Fibertec hergestellt und sind für die Luftverteilung ausgelegt. Die Montagevorrichtung ist aus Aluminium gefertigt. Die Textilkanäle können mit Düsen ausgestattet werden, um eine gute Belüftung in großen Räumen zu gewährleisten. Darüber hinaus ist der Kanal Cradle-to-Cradle-zertifiziert, was die Nachhaltigkeit des Produkts dokumentiert und zeigt, dass KE Fibertec die Verantwortung für den gesamten Lebenszyklus des Produkts übernimmt, um die Kreislauffähigkeit zu gewährleisten. Diese EPD repräsentiert die MultiWeave-Produktgruppe. Die Unterschiede innerhalb der MultiWeave-Lüftungskanäle liegen in den Abmessungen und der Durchlässigkeit des Gewebes. Die Produktionsprozesse der Produkte innerhalb der MultiWeave-Linie sind jedoch dieselben. Daher wird eine repräsentative EPD erstellt, die diese Produktgruppe abdeckt.", "lang": "de"}], "other": {"anies": [{"scenario": [{"description": [{"value": "Reference scenario - European electricty mix in B2", "lang": "en"}, {"value": "Referenzszenario – Europäischer Strommix in B2", "lang": "de"}], "name": "S0", "default": true}, {"description": [{"value": "DK scenario - Danish electricity mix in B2", "lang": "en"}, {"value": "DK-Szenario – Dänischer Strommix in B2", "lang": "de"}], "name": "S1"}]}]}}, "quantitativeReference": {"referenceToReferenceFlow": [0]}, "time": {"referenceYear": 2023, "dataSetValidUntil": 2028, "other": {"anies": [{"name": "publicationDateOfEPD", "value": 1703116800000}]}}, "geography": {"locationOfOperationSupplyOrProduction": {"location": "DK"}}, "technology": {"technologyDescriptionAndIncludedProcesses": [{"value": "The textile-based ventilation ducts of KE Fibertec AS MultiWeave line consist of two main components. Being polyester and aluminium. Other small components are zippers, nozzles made of POM, steel bottom rings and other small metal components e.g srews. KE Fibertec receives polyester fibers. The fibers undergoes the following manufacturing steps: Warping Weaving Laser cutting Sewing The aluminium profiles for the mounting rails are purchased externally and consisting of 73% recycled aluminium. \nTechnical data: \nThe main components - polyester and aluminium - of the ventilation duct covered by this EPD are tested in accordance with the following standards.\nPolyester:\nISO 9001\n\nEN 779\n\nISO 14644-1\n\nISO 13937-2\n\nDS 428\n\nEN 13501-1Aluminium rail:\nBS EN 573-3:2019+A1\n\nEN 515\n\nDIN EN 10204 2.2 \nDeclared unit: \nThe declared unit is 1 kg of MultiWeave ventilation duct including mounting equipment. This study describes the environmental impacts of a representative textile-based ventilation duct of the MultiWeave line manufactured at KE Fibertec. The input material represents a weighted average for all the products under the given product group. The data is based on the production in 2021 and the total production volume of the same period. The processing at the production site is almost identical for the different products. The only difference is the amount of clipping and the addition of nozzles for one type of ventilation duct. An average amount of clippings is applied in this study and an amount of nozzle is added in the modelling.\n\nThis EPD represents the MultiWeave product group. The differences within the MultiWeave ventilation ducts are the dimensions and permeability of the fabric. However, the production processes of the products within the MultiWeave line are the same. Therefore, a representative EPD is made to cover this product group. The representative product is compiled by using 5 solutions varying in size and calculating a weighted average of each component of the ventilation duct.", "lang": "en"}, {"value": "Die textil-basierte Lüftungskanäle der KE Fibertec AS MultiWeave-Linie bestehen aus zwei Hauptkomponenten, Polyester und Aluminium. Weitere Kleinteile sind Reißverschlüsse, Düsen aus POM, Bodenringe aus Stahl und andere Kleinteile aus Metall, z. B. Schrauben.\nKE Fibertec erhält Polyesterfasern. Die Fasern durchlaufen folgende Herstellungsschritte:\nVerziehen\nWeberei\nLaser schneiden\nNähen \nDie Aluminiumprofile für die Montageschienen werden extern eingekauft und bestehen zu 73 % aus recyceltem Aluminium. \nTechnische Daten: \nDie Hauptbestandteile - Polyester und Aluminium - des von dieser EPD abgedeckten Lüftungskanals wurden gemäß den folgenden Normen getestet: Polyester: ISO 9001 EN 779 ISO 14644-1 ISO 13937-2 DS 428 EN 13501-1Aluminiumschiene: BS EN 573-3:2019+A1 EN 515 DIN EN 10204 2.2 \nDeklarierte Einheit: \nDie deklarierte Einheit ist 1 kg MultiWeave-Lüftungskanal einschließlich Montagematerial. Diese Studie beschreibt die Umweltauswirkungen eines repräsentativen textilbasierten Lüftungskanals der MultiWeave-Linie, der bei KE Fibertec hergestellt wird. Das eingesetzte Material stellt einen gewichteten Durchschnitt für alle Produkte der jeweiligen Produktgruppe dar. Die Daten basieren auf der Produktion im Jahr 2021 und dem gesamten Produktionsvolumen des gleichen Zeitraums. Die Verarbeitung am Produktionsstandort ist für die verschiedenen Produkte nahezu identisch. Der einzige Unterschied besteht in der Menge des Verschnitts und der Hinzufügung von Düsen für einen Typ von Lüftungskanälen. In dieser Studie wird eine durchschnittliche Menge an Verschnitt verwendet und in der Modellierung wird eine Menge an Düsen hinzugefügt.", "lang": "de"}], "technologicalApplicability": [{"value": "KE Fibertecs MultiWeave textile-based ventilations ducts are custom-made to provide the optimal service in the specific room and under the specific conditions they are placed in. The ventilation ducts are made for blowing in and distributing air.", "lang": "en"}, {"value": "KE Fibertecs MultiWeave-Lüftungskanäle auf Textilbasis sind maßgeschneidert, um in dem jeweiligen Raum und unter den jeweiligen Bedingungen, in denen sie eingesetzt werden, optimale Dienste zu leisten. Die Lüftungskanäle sind für das Einblasen und Verteilen von Luft gedacht.", "lang": "de"}]}}, "modellingAndValidation": {"LCIMethodAndAllocation": {"typeOfDataSet": "EPD", "referenceToLCAMethodDetails": [{"shortDescription": [{"value": "Ventilation ducts.pdf", "lang": "en"}], "type": "source data set", "refObjectId": "99d4309e-4ae8-4f83-ae8e-f94841f51f3e"}], "other": {"anies": [{"name": "subType", "value": "representative dataset"}]}}, "dataSourcesTreatmentAndRepresentativeness": {"referenceToDataSource": [{"shortDescription": [{"value": "ecoinvent database (all versions)", "lang": "en"}], "type": "source data set", "refObjectId": "b497a91f-e14b-4b69-8f28-f50eb1576766"}, {"shortDescription": [{"value": "ecoinvent 3.9 database", "lang": "en"}], "type": "source data set", "refObjectId": "c6825ce7-2951-4e1e-8634-426c7af4679b"}], "useAdviceForDataSet": [{"value": "Scope: \nThis is a representative EPD describing the production of 1 kg KE Fibertec AS custom-made textile-based ventilation ducts of the MultiWeave (MW) line including mounting equipment. KE Fibertec AS have two production sites. One in Vejen in Denmark, which includes both a weaving mill, laser cutting and sewing room. The other production site is located in the Czech Republic and includes laser cutting and a sewing room. Both sites are included in the results of this EPD.\n\nThe main component of the textile duct is polyester and the mounting equipment is made of aluminium. The data represents the production of 2021. \nSystem boundary: \nThis is a cradle-to-gate EPD - with options, including the modules A1-A3, B2, C1-4 and D.\n\nProduction stage - Modules A1-3\nThe production stage includes:\n\nA1, raw material extraction and processing, processing of secondary material from previous product systems, when applicable.\nA2, transport to factory gate and internal transport\nA3, manufacturing of products and packaging, as well\nas assembly and processing up to the end-of-waste state.\nAll of the above-mentioned are included in this study. Wastes and losses of the manufacturing processes are included in the processes in which they occur according to the polluter pays principle. The construction of the manufacturing facility is not taken into account. \n\nFor the environmental impact, the use of green electricity was calculated taking into account the residual electricity mix for the remaining electricity. The proportion of the electricity demand covered by green electricity in the total electricity demand in A3 is 90 %.\n\nUse stage - Module B2 maintenance\nThe use stage includes:\nB2, maintenanceThe permeability of the textile ducts will decrease over time due to depositions of dust and particles. Therefore, the ducts need to be washed regularly. KE Fibertec provides a washing service for their customers. The customer sends the ducts to KE Fibertec, who will then wash the ducts and deliver them back to the customer. The washing service included in this study includes transport, the use of water, electricity, detergent as well as the washing machine itself. The transport distance is not known and was assumed to be 300 km. The 300 km from the production site in Vejen in Denmark will cover the entire territory of Denmark. The washing service is primarily used by customers located relatively close to Vejen as the service should be viable. A sensitivity test was made for the transport distance by changing the distance to 600 km and the result showed, that it did not change the overall conclusion.\nB2 is calculated based on 1 washing cycle. The amount of cycles during the lifetime of the ventilation duct varies between application type. They are maximum washed 2 times every year and minimum once every 10 years. On average the ventilation ducts are washed 1 time per year.\nThis EPD entails 2 B2 scenarios. B2 and B2/1.\nB2 is a reference scenario using a European electricity mix\nB2/1 is using Danish wind power representing the washing service provided by KE Fibertec.\n\nEnd-of-life stage - Modules C1-C4\nThe end-of-life stage includes:\nC1, deconstruction and demolition\nC2, transport to waste processing\nC3, waste processing for reuse, recovery and/or recycling\nC4, disposalThe deconstruction of the products is assumed to be done manually. As a result, no processes have been added to module C1. The ventilation ducts are sold on the global market. This means that transportation distance, technology and waste processing are modelled accordingly. End-of-life treatment of packaging material is not included as module A5 is not declared.\nKE Fibertec have due to their cradle-to-cradle certification focus on recyclability of their produkt. KE Fibertec has established a takeback scheme to increase the amount of recycled material in their products. Hence, most of the material is send to recycling within their take back scheme. The waste processes in C3 include the sorting of aluminium, polyester, POM, nylon, and steel. The following sorting efficiencies have been used:\n\nAluminium - 98 % recycling and 2 % landfill\nPolyester - 91.3 % recycling and 8.7 % incineration with energy recovery\nPOM - 90.5 % recycling and 9.5 % incineration with energy recovery\nSteel - 96 % recycling and 4 % landfill\nOther - 100 % recycling \n\nC3 also includes the incineration of the above mentioned materials as well as regranulation of the polyester. After this all the material have entered the end-of-waste stage.\n\nBenefits and loads beyond the system boundaries - Module D\nThe benefits and loads include:\nD, potential benefits from reuse, recycling and recovery outside the scope of the study\nD, potential loads related to processing to reach equivalent materials to virgin input materialIn this EPD, the recycling of the main components - fabric and aluminium is credited. Credit is only given to the net production of primary material. Steel and polyoxymethylene (POM) from small mounting materials and nozzles are also credited in this module. Also, here the amount of secondary material is considered, and credit is only given to the avoidance of primary material. As described above module D includes the loads and benefits beyond system boundaries. To account for the loads required to achieve functional equivalence to the input material the processing of remelting aluminium and processing of fabric is accounted for. The same applies to the small fractions of steel. Since a small fraction of plastic products such as polyester and nylon is incinerated heat and electricity are recovered and a credit for this is given in this module.", "lang": "en"}, {"value": "Gültigkeitsbereich: \nDies ist eine repräsentative EPD, die die Produktion der maßgeschneiderten textilbasierten Lüftungskanäle der MultiWeave (MW) Linie von KE Fibertec AS einschließlich Montageausrüstung beschreibt. KE Fibertec AS verfügt über zwei Produktionsstätten. Eine in Vejen in Dänemark, die sowohl eine Weberei als auch einen Laserschneid- und Nähraum umfasst. Die andere Produktionsstätte befindet sich in der Tschechischen Republik und umfasst einen Laserschneider und eine Näherei. \n\nDer Hauptbestandteil des Textilkanals ist Polyester und die Montageausrüstung besteht aus Aluminium. Die Daten beziehen sich auf die Produktion von 2021. \nSystemgrenze: \nDies ist eine Cradle-to-Gate-EPD - mit Optionen, einschließlich der Module A1-A3, B2, C1-4 und D. Produktionsstufe - Modul A1-3 Die Produktionsstufe umfasst: A1, Rohstoffgewinnung und -verarbeitung, ggf. Verarbeitung von Sekundärmaterial aus früheren Produktsystemen. A2, Transport zum Werkstor und interner Transport A3, Herstellung von Produkten und Verpackungen sowie Montage und Verarbeitung bis zum End-of-Waste-Zustand. Alles oben Genannte ist in dieser Studie enthalten. Abfälle und Verluste der Herstellungsprozesse werden gemäß dem Verursacherprinzip in den Prozessen berücksichtigt, in denen sie anfallen. Der Bau der Produktionsanlage wird nicht berücksichtigt. \n\nFür die Umweltauswirkungen wurde der Einsatz von Ökostrom unter Berücksichtigung des Reststrommixes für den verbleibenden Strom berechnet. Der Anteil des durch Ökostrom gedeckten Strombedarfs am Gesamtstrombedarf in A3 beträgt 90 %. Nutzungsphase - Modul B2 Wartung Die Nutzungsphase umfasst: B2, WartungDie Durchlässigkeit der Textilkanäle nimmt im Laufe der Zeit durch Ablagerungen von Staub und Partikeln ab. Daher müssen die Rohre regelmäßig gewaschen werden. KE Fibertec bietet einen Waschservice für seine Kunden an. Der Kunde schickt die Rohre an KE Fibertec, die sie dann waschen und an den Kunden zurückschicken. Der in dieser Studie enthaltene Waschservice umfasst den Transport, den Verbrauch von Wasser, Strom und Waschmittel sowie die Waschmaschine selbst. Die Transportentfernung ist nicht bekannt und wurde mit 300 km angenommen. Die 300 km vom Produktionsstandort in Vejen in Dänemark decken ganz Dänemark ab. Der Waschservice wird in erster Linie von Kunden in Anspruch genommen, die relativ nahe bei Vejen wohnen, da der Service rentabel sein sollte. Es wurde ein Sensitivitätstest für die Transportentfernung durchgeführt, indem die Entfernung auf 600 km geändert wurde. Das Ergebnis zeigte, dass dies die Gesamtschlussfolgerung nicht veränderte. End-of-Life-Phase - Modul C1-C4 Die End-of-Life-Phase umfasst: C1, Rückbau und Abriss C2, Transport zur Abfallverarbeitung C3, Abfallverarbeitung zur Wiederverwendung, Rückgewinnung und/oder Recycling C4, EntsorgungDer Rückbau der Produkte wird als manuell durchgeführt angenommen. Folglich wurden dem Modul C1 keine Prozesse hinzugefügt. Die Lüftungskanäle werden auf dem Weltmarkt verkauft. Das bedeutet, dass Transportentfernung, Technologie und Abfallverarbeitung entsprechend modelliert werden. Die End-of-Life-Behandlung des Verpackungsmaterials wird nicht berücksichtigt, da Modul A5 nicht deklariert ist. Nutzen und Lasten über die Systemgrenzen hinaus - Modul D Der Nutzen und die Lasten umfassen: D, potenzieller Nutzen aus Wiederverwendung, Recycling und Rückgewinnung außerhalb des Untersuchungsrahmens D, potenzielle Lasten im Zusammenhang mit der Verarbeitung, um gleichwertige Materialien wie neues Ausgangsmaterial zu erreichenIn dieser EPD wird das Recycling der Hauptkomponenten - Stoff und Aluminium - angerechnet. Es wird nur die Nettoproduktion von Primärmaterial angerechnet. Stahl und POM aus kleinem Befestigungsmaterial und Düsen werden in diesem Modul ebenfalls gutgeschrieben. Auch hier wird die Menge an Sekundärmaterial berücksichtigt, und es wird nur die Vermeidung von Primärmaterial angerechnet. Wie oben beschrieben, umfasst Modul D die Belastungen und Vorteile jenseits der Systemgrenzen. Um die Lasten zu berücksichtigen, die erforderlich sind, um eine funktionale Äquivalenz zum Eingangsmaterial zu erreichen, werden die Verarbeitung von umgeschmolzenem Aluminium und die Verarbeitung von Stoffen berücksichtigt. Das Gleiche gilt für die kleinen Fraktionen von Stahl. Da ein kleiner Teil der Kunststoffprodukte wie Polyester und Nylon verbrannt wird, werden Wärme und Elektrizität zurückgewonnen und in diesem Modul angerechnet.", "lang": "de"}], "other": {"anies": [{"name": "referenceToOriginalEPD", "value": {"shortDescription": {"value": "MultiWeave textile-based ventilation duct.pdf", "defaultValue": "MultiWeave textile-based ventilation duct.pdf", "lstrings": [{"lang": "en", "value": "MultiWeave textile-based ventilation duct.pdf"}]}, "type": "source data set", "uuid": {"uuid": "5a3f977e-a559-4cd6-8525-ba9d070c64ff"}, "refObjectId": "5a3f977e-a559-4cd6-8525-ba9d070c64ff", "resourceURLs": ["https://oekobaudat.de/OEKOBAU.DAT/resource/sources/5a3f977e-a559-4cd6-8525-ba9d070c64ff/MultiWeave_textile-based_ventilation_duct_17891.pdf?version=00.01.000"]}}]}}, "validation": {"review": [{"referenceToNameOfReviewerAndInstitution": [{"shortDescription": [{"value": "Institut Bauen und Umwelt e. V.", "lang": "en"}], "type": "contact data set", "refObjectId": "d111dbec-b024-4be5-86c5-752d6eb2cf95", "uri": "../contacts/d111dbec-b024-4be5-86c5-752d6eb2cf95.xml"}], "type": "Accredited third party review"}]}, "complianceDeclarations": {"compliance": [{"referenceToComplianceSystem": {"shortDescription": [{"value": "DIN EN 15804+A2", "lang": "en"}], "type": "source data set", "refObjectId": "c0016b33-8cf7-415c-ac6e-deba0d21440d", "uri": "../sources/c0016b33-8cf7-415c-ac6e-deba0d21440d.xml"}}, {"referenceToComplianceSystem": {"shortDescription": [{"value": "ISO 14025", "lang": "en"}], "type": "source data set", "refObjectId": "4f2eb655-6e44-4874-a95a-e28f5442cd4d", "uri": "../sources/4f2eb655-6e44-4874-a95a-e28f5442cd4d.xml"}}]}}, "administrativeInformation": {"commissionerAndGoal": {"referenceToCommissioner": [{"shortDescription": [{"value": "KE Fibertec AS", "lang": "en"}], "type": "contact data set", "refObjectId": "ee4e6ff9-fdca-4cac-ac46-4e5c3ac4afc0", "uri": "../contacts/ee4e6ff9-fdca-4cac-ac46-4e5c3ac4afc0.xml"}]}, "dataGenerator": {"referenceToPersonOrEntityGeneratingTheDataSet": [{"shortDescription": [{"value": "Viegand Maagøe", "lang": "en"}], "type": "contact data set", "refObjectId": "cae8d652-9691-4f0b-9a44-755c8973ab06", "uri": "../contacts/cae8d652-9691-4f0b-9a44-755c8973ab06.xml"}]}, "dataEntryBy": {"timeStamp": 1703116800000, "referenceToDataSetFormat": [{"shortDescription": [{"value": "ILCD Format", "lang": "en"}], "type": "source data set", "refObjectId": "a97a0155-0234-4b87-b4ce-a45da52f2a40", "uri": "../sources/a97a0155-0234-4b87-b4ce-a45da52f2a40.xml"}, {"shortDescription": [{"value": "EPD-Datenformaterweiterungen v1.2", "lang": "de"}, {"value": "EPD Data Format Extensions v1.2", "lang": "en"}], "type": "source data set", "refObjectId": "a29449fd-aa2f-4de8-b5d7-4b06b43c6fde", "uri": "../sources/a29449fd-aa2f-4de8-b5d7-4b06b43c6fde.xml"}]}, "publicationAndOwnership": {"dataSetVersion": "00.04.000", "referenceToRegistrationAuthority": {"shortDescription": [{"value": "Institut Bauen und Umwelt e. V.", "lang": "en"}], "type": "contact data set", "refObjectId": "d111dbec-b024-4be5-86c5-752d6eb2cf95", "uri": "../contacts/d111dbec-b024-4be5-86c5-752d6eb2cf95.xml"}, "registrationNumber": "EPD-KEF-20230264-CBI1-EN", "referenceToOwnershipOfDataSet": {"shortDescription": [{"value": "KE Fibertec AS", "lang": "en"}], "type": "contact data set", "refObjectId": "ee4e6ff9-fdca-4cac-ac46-4e5c3ac4afc0", "uri": "../contacts/ee4e6ff9-fdca-4cac-ac46-4e5c3ac4afc0.xml"}, "copyright": true, "licenseType": "Free of charge for all users and uses", "accessRestrictions": [{"value": "None", "lang": "en"}], "other": {"anies": [{"name": "referenceToPublisher", "value": {"shortDescription": [{"value": "Institut Bauen und Umwelt e. V.", "lang": "en"}], "type": "contact data set", "refObjectId": "d111dbec-b024-4be5-86c5-752d6eb2cf95", "uri": "../contacts/d111dbec-b024-4be5-86c5-752d6eb2cf95.xml"}}]}}}, "exchanges": {"exchange": [{"dataSetInternalID": 0, "referenceToFlowDataSet": {"shortDescription": [{"value": "MultiWeave ventilation duct incl. mounting equipment (MultiWeave textilbasierter Lüftungskanal inklusive Montageausrüstung)", "lang": "en"}], "type": "flow data set", "refObjectId": "f095974b-36ff-d9f6-f47a-6a495e7ca282", "uri": "../flows/f095974b-36ff-d9f6-f47a-6a495e7ca282.xml"}, "meanAmount": 1.0, "referencesToDataSource": {}, "referenceFlow": true, "resolvedFlowVersion": "00.04.000", "resultingflowAmount": 1.0, "flowProperties": [{"name": [{"lang": "en", "value": "Mass"}, {"lang": "de", "value": "Masse"}], "uuid": "93a60a56-a3c8-11da-a746-0800200b9a66", "referenceFlowProperty": true, "meanValue": 1.0, "referenceUnit": "kg", "unitGroupUUID": "ad38d542-3fe9-439d-9b95-2f5f7752acaf"}], "materialProperties": [{"name": "gross density", "value": "500.0", "unit": "kg/m^3", "unitDescription": "kilograms per cubic metre"}], "typeOfFlow": "Product flow", "classification": {"classHierarchy": "Gebäudetechnik / Klimatisierung und Lüftung / Lüftungsanlagen", "name": "OEKOBAU.DAT"}}, {"dataSetInternalID": 1, "referenceToFlowDataSet": {"shortDescription": [{"value": "Renewable primary energy as energy carrier (PERE)", "lang": "en"}, {"value": "Erneuerbare Primärenergie als Energieträger (PERE)", "lang": "de"}], "type": "flow data set", "refObjectId": "20f32be5-0398-4288-9b6d-accddd195317", "uri": "../flows/20f32be5-0398-4288-9b6d-accddd195317.xml"}, "exchange direction": "INPUT", "other": {"anies": [{"name": "referenceToUnitGroupDataSet", "value": {"shortDescription": [{"value": "MJ", "lang": "en"}], "type": "unit group data set", "refObjectId": "93a60a57-a3c8-11da-a746-0800200c9a66", "uri": "../unitgroups/93a60a57-a3c8-11da-a746-0800200c9a66.xml"}}, {"value": "20.2929134523506", "module": "A1-A3"}, {"value": "2.18770395218063", "module": "B2", "scenario": "S0"}, {"value": "2.18770395218063", "module": "B2", "scenario": "S1"}, {"value": "0", "module": "C1"}, {"value": "0.033", "module": "C2"}, {"value": "0.681", "module": "C3"}, {"value": "0.000626", "module": "C4"}, {"value": "-6.55", "module": "D"}]}, "resolvedFlowVersion": "38.00.000", "flowProperties": [], "typeOfFlow": "Other flow", "classification": {"classHierarchy": "Quantities", "name": "GaBiCategories"}}, {"dataSetInternalID": 2, "referenceToFlowDataSet": {"shortDescription": [{"value": "Renewable primary energy resources as material utilization (PERM)", "lang": "en"}, {"value": "Erneuerbare Primärenergie zur stofflichen Nutzung (PERM)", "lang": "de"}], "type": "flow data set", "refObjectId": "fb3ec0de-548d-4508-aea5-00b73bf6f702", "uri": "../flows/fb3ec0de-548d-4508-aea5-00b73bf6f702.xml"}, "exchange direction": "INPUT", "other": {"anies": [{"name": "referenceToUnitGroupDataSet", "value": {"shortDescription": [{"value": "MJ", "lang": "en"}], "type": "unit group data set", "refObjectId": "93a60a57-a3c8-11da-a746-0800200c9a66", "uri": "../unitgroups/93a60a57-a3c8-11da-a746-0800200c9a66.xml"}}, {"value": "0", "module": "A1-A3"}, {"value": "0", "module": "B2", "scenario": "S0"}, {"value": "0", "module": "B2", "scenario": "S1"}, {"value": "0", "module": "C1"}, {"value": "0", "module": "C2"}, {"value": "0", "module": "C3"}, {"value": "0", "module": "C4"}, {"value": "0", "module": "D"}]}, "resolvedFlowVersion": "38.00.000", "flowProperties": [], "typeOfFlow": "Other flow", "classification": {"classHierarchy": "Quantities", "name": "GaBiCategories"}}, {"dataSetInternalID": 3, "referenceToFlowDataSet": {"shortDescription": [{"value": "Total use of renewable primary energy resources (PERT)", "lang": "en"}, {"value": "Total erneuerbare Primärenergie (PERT)", "lang": "de"}], "type": "flow data set", "refObjectId": "53f97275-fa8a-4cdd-9024-65936002acd0", "uri": "../flows/53f97275-fa8a-4cdd-9024-65936002acd0.xml"}, "exchange direction": "INPUT", "other": {"anies": [{"name": "referenceToUnitGroupDataSet", "value": {"shortDescription": [{"value": "MJ", "lang": "en"}], "type": "unit group data set", "refObjectId": "93a60a57-a3c8-11da-a746-0800200c9a66", "uri": "../unitgroups/93a60a57-a3c8-11da-a746-0800200c9a66.xml"}}, {"value": "20.2929134523506", "module": "A1-A3"}, {"value": "2.18770395218063", "module": "B2", "scenario": "S0"}, {"value": "2.18770395218063", "module": "B2", "scenario": "S1"}, {"value": "0", "module": "C1"}, {"value": "0.033", "module": "C2"}, {"value": "0.681", "module": "C3"}, {"value": "0.000626", "module": "C4"}, {"value": "-6.55", "module": "D"}]}, "resolvedFlowVersion": "38.00.000", "flowProperties": [], "typeOfFlow": "Other flow", "classification": {"classHierarchy": "Quantities / Environmental quantities / EPD EN 15804 / LCI indicators", "name": "GaBiCategories"}}, {"dataSetInternalID": 4, "referenceToFlowDataSet": {"shortDescription": [{"value": "Non renewable primary energy as energy carrier (PENRE)", "lang": "en"}, {"value": "Nicht-erneuerbare Primärenergie als Energieträger (PENRE)", "lang": "de"}], "type": "flow data set", "refObjectId": "ac857178-2b45-46ec-892a-a9a4332f0372", "uri": "../flows/ac857178-2b45-46ec-892a-a9a4332f0372.xml"}, "exchange direction": "INPUT", "other": {"anies": [{"name": "referenceToUnitGroupDataSet", "value": {"shortDescription": [{"value": "MJ", "lang": "en"}], "type": "unit group data set", "refObjectId": "93a60a57-a3c8-11da-a746-0800200c9a66", "uri": "../unitgroups/93a60a57-a3c8-11da-a746-0800200c9a66.xml"}}, {"value": "90.27", "module": "A1-A3"}, {"value": "13.8185316285371", "module": "B2", "scenario": "S0"}, {"value": "13.8185316285371", "module": "B2", "scenario": "S1"}, {"value": "0", "module": "C1"}, {"value": "2.12", "module": "C2"}, {"value": "2.12078156601641", "module": "C3"}, {"value": "0.00356", "module": "C4"}, {"value": "-30.9", "module": "D"}]}, "resolvedFlowVersion": "38.00.000", "flowProperties": [], "typeOfFlow": "Other flow", "classification": {"classHierarchy": "Quantities", "name": "GaBiCategories"}}, {"dataSetInternalID": 5, "referenceToFlowDataSet": {"shortDescription": [{"value": "Non renewable primary energy as material utilization (PENRM)", "lang": "en"}, {"value": "Nicht-erneuerbare Primärenergie zur stofflichen Nutzung (PENRM)", "lang": "de"}], "type": "flow data set", "refObjectId": "1421caa0-679d-4bf4-b282-0eb850ccae27", "uri": "../flows/1421caa0-679d-4bf4-b282-0eb850ccae27.xml"}, "exchange direction": "INPUT", "other": {"anies": [{"name": "referenceToUnitGroupDataSet", "value": {"shortDescription": [{"value": "MJ", "lang": "en"}], "type": "unit group data set", "refObjectId": "93a60a57-a3c8-11da-a746-0800200c9a66", "uri": "../unitgroups/93a60a57-a3c8-11da-a746-0800200c9a66.xml"}}, {"value": "8.2590987283578", "module": "A1-A3"}, {"value": "0", "module": "B2", "scenario": "S0"}, {"value": "0", "module": "B2", "scenario": "S1"}, {"value": "0", "module": "C1"}, {"value": "0", "module": "C2"}, {"value": "-8.16246528135779", "module": "C3"}, {"value": "0", "module": "C4"}, {"value": "0", "module": "D"}]}, "resolvedFlowVersion": "38.00.000", "flowProperties": [], "typeOfFlow": "Other flow", "classification": {"classHierarchy": "Quantities", "name": "GaBiCategories"}}, {"dataSetInternalID": 6, "referenceToFlowDataSet": {"shortDescription": [{"value": "Total use of non renewable primary energy resources (PENRT)", "lang": "en"}, {"value": "Total nicht erneuerbare Primärenergie (PENRT)", "lang": "de"}], "type": "flow data set", "refObjectId": "06159210-646b-4c8d-8583-da9b3b95a6c1", "uri": "../flows/06159210-646b-4c8d-8583-da9b3b95a6c1.xml"}, "exchange direction": "INPUT", "other": {"anies": [{"name": "referenceToUnitGroupDataSet", "value": {"shortDescription": [{"value": "MJ", "lang": "en"}], "type": "unit group data set", "refObjectId": "93a60a57-a3c8-11da-a746-0800200c9a66", "uri": "../unitgroups/93a60a57-a3c8-11da-a746-0800200c9a66.xml"}}, {"value": "98.5290987283578", "module": "A1-A3"}, {"value": "13.8185316285371", "module": "B2", "scenario": "S0"}, {"value": "13.8185316285371", "module": "B2", "scenario": "S1"}, {"value": "0", "module": "C1"}, {"value": "2.12", "module": "C2"}, {"value": "-6.04168371534139", "module": "C3"}, {"value": "0.00356", "module": "C4"}, {"value": "-30.9", "module": "D"}]}, "resolvedFlowVersion": "38.00.000", "flowProperties": [], "typeOfFlow": "Other flow", "classification": {"classHierarchy": "Quantities / Environmental quantities / EPD EN 15804 / LCI indicators", "name": "GaBiCategories"}}, {"dataSetInternalID": 7, "referenceToFlowDataSet": {"shortDescription": [{"value": "Use of secondary material (SM)", "lang": "en"}, {"value": "Einsatz von Sekundärstoffen (SM)", "lang": "de"}], "type": "flow data set", "refObjectId": "c6a1f35f-2d09-4f54-8dfb-97e502e1ce92", "uri": "../flows/c6a1f35f-2d09-4f54-8dfb-97e502e1ce92.xml"}, "exchange direction": "INPUT", "other": {"anies": [{"name": "referenceToUnitGroupDataSet", "value": {"shortDescription": [{"value": "kg", "lang": "en"}], "type": "unit group data set", "refObjectId": "ad38d542-3fe9-439d-9b95-2f5f7752acaf", "uri": "../unitgroups/ad38d542-3fe9-439d-9b95-2f5f7752acaf.xml"}}, {"value": "0.25", "module": "A1-A3"}, {"value": "0", "module": "B2", "scenario": "S0"}, {"value": "0", "module": "B2", "scenario": "S1"}, {"value": "0", "module": "C1"}, {"value": "0", "module": "C2"}, {"value": "0", "module": "C3"}, {"value": "0", "module": "C4"}, {"value": "0.626", "module": "D"}]}, "resolvedFlowVersion": "38.00.000", "flowProperties": [], "typeOfFlow": "Other flow", "classification": {"classHierarchy": "Quantities / Environmental quantities / EPD EN 15804 / LCI indicators", "name": "GaBiCategories"}}, {"dataSetInternalID": 8, "referenceToFlowDataSet": {"shortDescription": [{"value": "Use of renewable secondary fuels (RSF)", "lang": "en"}, {"value": "Erneuerbare Sekundärbrennstoffe (RSF)", "lang": "de"}], "type": "flow data set", "refObjectId": "64333088-a55f-4aa2-9a31-c10b07816787", "uri": "../flows/64333088-a55f-4aa2-9a31-c10b07816787.xml"}, "exchange direction": "INPUT", "other": {"anies": [{"name": "referenceToUnitGroupDataSet", "value": {"shortDescription": [{"value": "MJ", "lang": "en"}], "type": "unit group data set", "refObjectId": "93a60a57-a3c8-11da-a746-0800200c9a66", "uri": "../unitgroups/93a60a57-a3c8-11da-a746-0800200c9a66.xml"}}, {"value": "0", "module": "A1-A3"}, {"value": "0", "module": "B2", "scenario": "S0"}, {"value": "0", "module": "B2", "scenario": "S1"}, {"value": "0", "module": "C1"}, {"value": "0", "module": "C2"}, {"value": "0", "module": "C3"}, {"value": "0", "module": "C4"}, {"value": "0", "module": "D"}]}, "resolvedFlowVersion": "38.00.000", "flowProperties": [], "typeOfFlow": "Other flow", "classification": {"classHierarchy": "Quantities / Environmental quantities / EPD EN 15804 / LCI indicators", "name": "GaBiCategories"}}, {"dataSetInternalID": 9, "referenceToFlowDataSet": {"shortDescription": [{"value": "Use of non renewable secondary fuels (NRSF)", "lang": "en"}, {"value": "Nicht erneuerbare Sekundärbrennstoffe (NRSF)", "lang": "de"}], "type": "flow data set", "refObjectId": "89def144-d39a-4287-b86f-efde453ddcb2", "uri": "../flows/89def144-d39a-4287-b86f-efde453ddcb2.xml"}, "exchange direction": "INPUT", "other": {"anies": [{"name": "referenceToUnitGroupDataSet", "value": {"shortDescription": [{"value": "MJ", "lang": "en"}], "type": "unit group data set", "refObjectId": "93a60a57-a3c8-11da-a746-0800200c9a66", "uri": "../unitgroups/93a60a57-a3c8-11da-a746-0800200c9a66.xml"}}, {"value": "0", "module": "A1-A3"}, {"value": "0", "module": "B2", "scenario": "S0"}, {"value": "0", "module": "B2", "scenario": "S1"}, {"value": "0", "module": "C1"}, {"value": "0", "module": "C2"}, {"value": "0", "module": "C3"}, {"value": "0", "module": "C4"}, {"value": "0", "module": "D"}]}, "resolvedFlowVersion": "38.00.000", "flowProperties": [], "typeOfFlow": "Other flow", "classification": {"classHierarchy": "Quantities / Environmental quantities / EPD EN 15804 / LCI indicators", "name": "GaBiCategories"}}, {"dataSetInternalID": 10, "referenceToFlowDataSet": {"shortDescription": [{"value": "Use of net fresh water (FW)", "lang": "en"}, {"value": "Einsatz von Süßwasserressourcen (FW)", "lang": "de"}], "type": "flow data set", "refObjectId": "3cf952c8-f3a4-461d-8c96-96456ca62246", "uri": "../flows/3cf952c8-f3a4-461d-8c96-96456ca62246.xml"}, "exchange direction": "INPUT", "other": {"anies": [{"name": "referenceToUnitGroupDataSet", "value": {"shortDescription": [{"value": "m^3", "lang": "en"}], "type": "unit group data set", "refObjectId": "cd950537-0a98-4044-9ba7-9f9a68d0a504", "uri": "../unitgroups/cd950537-0a98-4044-9ba7-9f9a68d0a504.xml"}}, {"value": "0.130294823503933", "module": "A1-A3"}, {"value": "0.0330513374253928", "module": "B2", "scenario": "S0"}, {"value": "0.0320240332163955", "module": "B2", "scenario": "S1"}, {"value": "0", "module": "C1"}, {"value": "0.00025526693159249", "module": "C2"}, {"value": "0.00297282059885082", "module": "C3"}, {"value": "4.87412109238212E-06", "module": "C4"}, {"value": "-0.0377820140136641", "module": "D"}]}, "resolvedFlowVersion": "38.00.000", "flowProperties": [], "typeOfFlow": "Other flow", "classification": {"classHierarchy": "Quantities / Environmental quantities / EPD EN 15804 / LCI indicators", "name": "GaBiCategories"}}, {"dataSetInternalID": 11, "referenceToFlowDataSet": {"shortDescription": [{"value": "Hazardous waste disposed (HWD)", "lang": "en"}, {"value": "Gefährlicher Abfall zur Deponie (HWD)", "lang": "de"}], "type": "flow data set", "refObjectId": "430f9e0f-59b2-46a0-8e0d-55e0e84948fc", "uri": "../flows/430f9e0f-59b2-46a0-8e0d-55e0e84948fc.xml"}, "exchange direction": "OUTPUT", "other": {"anies": [{"name": "referenceToUnitGroupDataSet", "value": {"shortDescription": [{"value": "kg", "lang": "en"}], "type": "unit group data set", "refObjectId": "ad38d542-3fe9-439d-9b95-2f5f7752acaf", "uri": "../unitgroups/ad38d542-3fe9-439d-9b95-2f5f7752acaf.xml"}}, {"value": "0.352149006050123", "module": "A1-A3"}, {"value": "0.0165255070600135", "module": "B2", "scenario": "S0"}, {"value": "0.0120906248509162", "module": "B2", "scenario": "S1"}, {"value": "0", "module": "C1"}, {"value": "0.00143768397435235", "module": "C2"}, {"value": "0.0125334832444482", "module": "C3"}, {"value": "0.000141983749566031", "module": "C4"}, {"value": "-0.137871924227263", "module": "D"}]}, "resolvedFlowVersion": "38.00.000", "flowProperties": [], "typeOfFlow": "Other flow", "classification": {"classHierarchy": "Quantities / Environmental quantities / EPD EN 15804 / LCI indicators", "name": "GaBiCategories"}}, {"dataSetInternalID": 12, "referenceToFlowDataSet": {"shortDescription": [{"value": "Non hazardous waste disposed (NHWD)", "lang": "en"}, {"value": "Entsorgter nicht gefährlicher Abfall (NHWD)", "lang": "de"}], "type": "flow data set", "refObjectId": "b29ef66b-e286-4afa-949f-62f1a7b4d7fa", "uri": "../flows/b29ef66b-e286-4afa-949f-62f1a7b4d7fa.xml"}, "exchange direction": "OUTPUT", "other": {"anies": [{"name": "referenceToUnitGroupDataSet", "value": {"shortDescription": [{"value": "kg", "lang": "en"}], "type": "unit group data set", "refObjectId": "ad38d542-3fe9-439d-9b95-2f5f7752acaf", "uri": "../unitgroups/ad38d542-3fe9-439d-9b95-2f5f7752acaf.xml"}}, {"value": "9.03498592139811", "module": "A1-A3"}, {"value": "0.564370779892442", "module": "B2", "scenario": "S0"}, {"value": "0.377527584867676", "module": "B2", "scenario": "S1"}, {"value": "0", "module": "C1"}, {"value": "0.0437007698428812", "module": "C2"}, {"value": "0.765907059336858", "module": "C3"}, {"value": "0.0118944802200285", "module": "C4"}, {"value": "-3.12034309607066", "module": "D"}]}, "resolvedFlowVersion": "38.00.000", "flowProperties": [], "typeOfFlow": "Other flow", "classification": {"classHierarchy": "Quantities / Environmental quantities / EPD EN 15804 / LCI indicators", "name": "GaBiCategories"}}, {"dataSetInternalID": 13, "referenceToFlowDataSet": {"shortDescription": [{"value": "Radioactive waste disposed (RWD)", "lang": "en"}, {"value": "Entsorgter radioaktiver Abfall (RWD)", "lang": "de"}], "type": "flow data set", "refObjectId": "3449546e-52ad-4b39-b809-9fb77cea8ff6", "uri": "../flows/3449546e-52ad-4b39-b809-9fb77cea8ff6.xml"}, "exchange direction": "OUTPUT", "other": {"anies": [{"name": "referenceToUnitGroupDataSet", "value": {"shortDescription": [{"value": "kg", "lang": "en"}], "type": "unit group data set", "refObjectId": "ad38d542-3fe9-439d-9b95-2f5f7752acaf", "uri": "../unitgroups/ad38d542-3fe9-439d-9b95-2f5f7752acaf.xml"}}, {"value": "4.72231660197398E-05", "module": "A1-A3"}, {"value": "3.18458979121534E-06", "module": "B2", "scenario": "S0"}, {"value": "1.42856777177017E-06", "module": "B2", "scenario": "S1"}, {"value": "0", "module": "C1"}, {"value": "1.68684522351109E-07", "module": "C2"}, {"value": "4.8208923801201E-06", "module": "C3"}, {"value": "1.30495272292136E-09", "module": "C4"}, {"value": "-1.26820802753062E-05", "module": "D"}]}, "resolvedFlowVersion": "38.00.000", "flowProperties": [], "typeOfFlow": "Other flow", "classification": {"classHierarchy": "Quantities / Environmental quantities / EPD EN 15804 / LCI indicators", "name": "GaBiCategories"}}, {"dataSetInternalID": 14, "referenceToFlowDataSet": {"shortDescription": [{"value": "Components for re-use (CRU)", "lang": "en"}, {"value": "Komponenten für die Wiederverwendung (CRU)", "lang": "de"}], "type": "flow data set", "refObjectId": "a2b32f97-3fc7-4af2-b209-525bc6426f33", "uri": "../flows/a2b32f97-3fc7-4af2-b209-525bc6426f33.xml"}, "exchange direction": "OUTPUT", "other": {"anies": [{"name": "referenceToUnitGroupDataSet", "value": {"shortDescription": [{"value": "kg", "lang": "en"}], "type": "unit group data set", "refObjectId": "ad38d542-3fe9-439d-9b95-2f5f7752acaf", "uri": "../unitgroups/ad38d542-3fe9-439d-9b95-2f5f7752acaf.xml"}}, {"value": "0", "module": "A1-A3"}, {"value": "0", "module": "B2", "scenario": "S0"}, {"value": "0", "module": "B2", "scenario": "S1"}, {"value": "0", "module": "C1"}, {"value": "0", "module": "C2"}, {"value": "0", "module": "C3"}, {"value": "0", "module": "C4"}, {"value": "0", "module": "D"}]}, "resolvedFlowVersion": "38.00.000", "flowProperties": [], "typeOfFlow": "Other flow", "classification": {"classHierarchy": "Quantities / Environmental quantities / EPD EN 15804 / LCI indicators", "name": "GaBiCategories"}}, {"dataSetInternalID": 15, "referenceToFlowDataSet": {"shortDescription": [{"value": "Materials for recycling (MFR)", "lang": "en"}, {"value": "Stoffe zum Recycling (MFR)", "lang": "de"}], "type": "flow data set", "refObjectId": "d7fe48a5-4103-49c8-9aae-b0b5dfdbd6ae", "uri": "../flows/d7fe48a5-4103-49c8-9aae-b0b5dfdbd6ae.xml"}, "exchange direction": "OUTPUT", "other": {"anies": [{"name": "referenceToUnitGroupDataSet", "value": {"shortDescription": [{"value": "kg", "lang": "en"}], "type": "unit group data set", "refObjectId": "ad38d542-3fe9-439d-9b95-2f5f7752acaf", "uri": "../unitgroups/ad38d542-3fe9-439d-9b95-2f5f7752acaf.xml"}}, {"value": "0.092", "module": "A1-A3"}, {"value": "0", "module": "B2", "scenario": "S0"}, {"value": "0", "module": "B2", "scenario": "S1"}, {"value": "0", "module": "C1"}, {"value": "0", "module": "C2"}, {"value": "0.876", "module": "C3"}, {"value": "0", "module": "C4"}, {"value": "0", "module": "D"}]}, "resolvedFlowVersion": "38.00.000", "flowProperties": [], "typeOfFlow": "Other flow", "classification": {"classHierarchy": "Quantities / Environmental quantities / EPD EN 15804 / LCI indicators", "name": "GaBiCategories"}}, {"dataSetInternalID": 16, "referenceToFlowDataSet": {"shortDescription": [{"value": "Materials for energy recovery (MER)", "lang": "en"}, {"value": "Stoffe für die Energierückgewinnung (MER)", "lang": "de"}], "type": "flow data set", "refObjectId": "59a9181c-3aaf-46ee-8b13-2b3723b6e447", "uri": "../flows/59a9181c-3aaf-46ee-8b13-2b3723b6e447.xml"}, "exchange direction": "OUTPUT", "other": {"anies": [{"name": "referenceToUnitGroupDataSet", "value": {"shortDescription": [{"value": "kg", "lang": "en"}], "type": "unit group data set", "refObjectId": "ad38d542-3fe9-439d-9b95-2f5f7752acaf", "uri": "../unitgroups/ad38d542-3fe9-439d-9b95-2f5f7752acaf.xml"}}, {"value": "9.28183524196893E-06", "module": "A1-A3"}, {"value": "0", "module": "B2", "scenario": "S0"}, {"value": "0", "module": "B2", "scenario": "S1"}, {"value": "0", "module": "C1"}, {"value": "0", "module": "C2"}, {"value": "0.089", "module": "C3"}, {"value": "0", "module": "C4"}, {"value": "0", "module": "D"}]}, "resolvedFlowVersion": "38.00.000", "flowProperties": [], "typeOfFlow": "Other flow", "classification": {"classHierarchy": "Quantities / Environmental quantities / EPD EN 15804 / LCI indicators", "name": "GaBiCategories"}}, {"dataSetInternalID": 17, "referenceToFlowDataSet": {"shortDescription": [{"value": "Exported electrical energy (EEE)", "lang": "en"}, {"value": "Exportierte elektrische Energie (EEE)", "lang": "de"}], "type": "flow data set", "refObjectId": "4da0c987-2b76-40d6-9e9e-82a017aaaf29", "uri": "../flows/4da0c987-2b76-40d6-9e9e-82a017aaaf29.xml"}, "exchange direction": "OUTPUT", "other": {"anies": [{"name": "referenceToUnitGroupDataSet", "value": {"shortDescription": [{"value": "MJ", "lang": "en"}], "type": "unit group data set", "refObjectId": "93a60a57-a3c8-11da-a746-0800200c9a66", "uri": "../unitgroups/93a60a57-a3c8-11da-a746-0800200c9a66.xml"}}, {"value": "0", "module": "A1-A3"}, {"value": "0", "module": "B2", "scenario": "S0"}, {"value": "0", "module": "B2", "scenario": "S1"}, {"value": "0", "module": "C1"}, {"value": "0", "module": "C2"}, {"value": "0.302045050562625", "module": "C3"}, {"value": "0", "module": "C4"}, {"value": "0", "module": "D"}]}, "resolvedFlowVersion": "38.00.000", "flowProperties": [], "typeOfFlow": "Other flow", "classification": {"classHierarchy": "Quantities / Environmental quantities / EPD EN 15804 / LCI indicators", "name": "GaBiCategories"}}, {"dataSetInternalID": 18, "referenceToFlowDataSet": {"shortDescription": [{"value": "Exported thermal energy (EET)", "lang": "en"}, {"value": "Exportierte thermische Energie (EET)", "lang": "de"}], "type": "flow data set", "refObjectId": "98daf38a-7a79-46d3-9a37-2b7bd0955810", "uri": "../flows/98daf38a-7a79-46d3-9a37-2b7bd0955810.xml"}, "exchange direction": "OUTPUT", "other": {"anies": [{"name": "referenceToUnitGroupDataSet", "value": {"shortDescription": [{"value": "MJ", "lang": "en"}], "type": "unit group data set", "refObjectId": "93a60a57-a3c8-11da-a746-0800200c9a66", "uri": "../unitgroups/93a60a57-a3c8-11da-a746-0800200c9a66.xml"}}, {"value": "0", "module": "A1-A3"}, {"value": "0", "module": "B2", "scenario": "S0"}, {"value": "0", "module": "B2", "scenario": "S1"}, {"value": "0", "module": "C1"}, {"value": "0", "module": "C2"}, {"value": "0.528578838484594", "module": "C3"}, {"value": "0", "module": "C4"}, {"value": "0", "module": "D"}]}, "resolvedFlowVersion": "38.00.000", "flowProperties": [], "typeOfFlow": "Other flow", "classification": {"classHierarchy": "Quantities / Environmental quantities / EPD EN 15804 / LCI indicators", "name": "GaBiCategories"}}]}, "LCIAResults": {"LCIAResult": [{"referenceToLCIAMethodDataSet": {"shortDescription": [{"value": "Global Warming Potential total (GWP-total)", "lang": "en"}, {"value": "Globales Erwärmungspotenzial total (GWP-total)", "lang": "de"}], "type": "LCIA method data set", "refObjectId": "6a37f984-a4b3-458a-a20a-64418c145fa2", "uri": "../lciamethods/6a37f984-a4b3-458a-a20a-64418c145fa2.xml"}, "other": {"anies": [{"name": "referenceToUnitGroupDataSet", "value": {"shortDescription": [{"value": "kg CO_(2) eq", "lang": "en"}], "type": "unit group data set", "refObjectId": "1ebf3012-d0db-4de2-aefd-ef30cedb0be1", "uri": "../unitgroups/1ebf3012-d0db-4de2-aefd-ef30cedb0be1.xml"}}, {"value": "6.10054456571598", "module": "A1-A3"}, {"value": "0.849333593015469", "module": "B2", "scenario": "S0"}, {"value": "0.771033274925362", "module": "B2", "scenario": "S1"}, {"value": "0", "module": "C1"}, {"value": "0.14800073215772", "module": "C2"}, {"value": "0.689788134441283", "module": "C3"}, {"value": "0.000181808046467647", "module": "C4"}, {"value": "-2.25631659511445", "module": "D"}]}}, {"referenceToLCIAMethodDataSet": {"shortDescription": [{"value": "Global Warming Potential fossil fuels (GWP-fossil)", "lang": "en"}, {"value": "Globales Erwärmungspotenzial fossil (GWP-fossil)", "lang": "de"}], "type": "LCIA method data set", "refObjectId": "5f635281-343e-44fb-83df-1971b155e6b6", "uri": "../lciamethods/5f635281-343e-44fb-83df-1971b155e6b6.xml"}, "other": {"anies": [{"name": "referenceToUnitGroupDataSet", "value": {"shortDescription": [{"value": "kg CO_(2) eq", "lang": "en"}], "type": "unit group data set", "refObjectId": "1ebf3012-d0db-4de2-aefd-ef30cedb0be1", "uri": "../unitgroups/1ebf3012-d0db-4de2-aefd-ef30cedb0be1.xml"}}, {"value": "6.07152893022091", "module": "A1-A3"}, {"value": "0.871090907162924", "module": "B2", "scenario": "S0"}, {"value": "0.793337507108345", "module": "B2", "scenario": "S1"}, {"value": "0", "module": "C1"}, {"value": "0.147799124471798", "module": "C2"}, {"value": "0.585712202876809", "module": "C3"}, {"value": "0.000167549262650052", "module": "C4"}, {"value": "-2.22805316895713", "module": "D"}]}}, {"referenceToLCIAMethodDataSet": {"shortDescription": [{"value": "Global Warming Potential biogenic (GWP-biogenic)", "lang": "en"}, {"value": "Globales Erwärmungspotenzial biogen (GWP-biogenic)", "lang": "de"}], "type": "LCIA method data set", "refObjectId": "2356e1ab-0185-4db5-86e5-16de51c7485c", "uri": "../lciamethods/2356e1ab-0185-4db5-86e5-16de51c7485c.xml"}, "other": {"anies": [{"name": "referenceToUnitGroupDataSet", "value": {"shortDescription": [{"value": "kg CO_(2) eq", "lang": "en"}], "type": "unit group data set", "refObjectId": "1ebf3012-d0db-4de2-aefd-ef30cedb0be1", "uri": "../unitgroups/1ebf3012-d0db-4de2-aefd-ef30cedb0be1.xml"}}, {"value": "0.0222944322601873", "module": "A1-A3"}, {"value": "0", "module": "B2", "scenario": "S0"}, {"value": "0", "module": "B2", "scenario": "S1"}, {"value": "0", "module": "C1"}, {"value": "0.000128625644075511", "module": "C2"}, {"value": "0.103660933904787", "module": "C3"}, {"value": "1.4208573885948E-05", "module": "C4"}, {"value": "-0.00338614890002749", "module": "D"}]}}, {"referenceToLCIAMethodDataSet": {"shortDescription": [{"value": "Global Warming Potential luluc (GWP-luluc)", "lang": "en"}, {"value": "Globales Erwärmungspotenzial luluc (GWP-luluc)", "lang": "de"}], "type": "LCIA method data set", "refObjectId": "4331bbdb-978a-490d-8707-eeb047f01a55", "uri": "../lciamethods/4331bbdb-978a-490d-8707-eeb047f01a55.xml"}, "other": {"anies": [{"name": "referenceToUnitGroupDataSet", "value": {"shortDescription": [{"value": "kg CO_(2) eq", "lang": "en"}], "type": "unit group data set", "refObjectId": "1ebf3012-d0db-4de2-aefd-ef30cedb0be1", "uri": "../unitgroups/1ebf3012-d0db-4de2-aefd-ef30cedb0be1.xml"}}, {"value": "0.0307053011995256", "module": "A1-A3"}, {"value": "0.0533905915539182", "module": "B2", "scenario": "S0"}, {"value": "0.0533564912697476", "module": "B2", "scenario": "S1"}, {"value": "0", "module": "C1"}, {"value": "7.2982041845678E-05", "module": "C2"}, {"value": "0.000414997659686739", "module": "C3"}, {"value": "5.02099316465682E-08", "module": "C4"}, {"value": "-0.0248772772572944", "module": "D"}]}}, {"referenceToLCIAMethodDataSet": {"shortDescription": [{"value": "Depletion potential of the stratospheric ozone layer (ODP)", "lang": "en"}, {"value": "Abbau Potential der stratosphärischen Ozonschicht (ODP)", "lang": "de"}], "type": "LCIA method data set", "refObjectId": "b5c629d6-def3-11e6-bf01-fe55135034f3", "uri": "../lciamethods/b5c629d6-def3-11e6-bf01-fe55135034f3.xml"}, "other": {"anies": [{"name": "referenceToUnitGroupDataSet", "value": {"shortDescription": [{"value": "kg CFC11 eq", "lang": "en"}], "type": "unit group data set", "refObjectId": "d9e957c9-7309-4474-bf3a-7777df6c4e5b", "uri": "../unitgroups/d9e957c9-7309-4474-bf3a-7777df6c4e5b.xml"}}, {"value": "7.63068896784059E-06", "module": "A1-A3"}, {"value": "1.70414887113271E-08", "module": "B2", "scenario": "S0"}, {"value": "1.53909220395508E-08", "module": "B2", "scenario": "S1"}, {"value": "0", "module": "C1"}, {"value": "3.21803368168358E-09", "module": "C2"}, {"value": "1.23335020481891E-08", "module": "C3"}, {"value": "4.4470199669153E-12", "module": "C4"}, {"value": "-4.59452512860027E-06", "module": "D"}]}}, {"referenceToLCIAMethodDataSet": {"shortDescription": [{"value": "Acidification potential of land and water (AP)", "lang": "en"}, {"value": "Versauerungspotenzial von Boden und Wasser (AP)", "lang": "de"}], "type": "LCIA method data set", "refObjectId": "b5c611c6-def3-11e6-bf01-fe55135034f3", "uri": "../lciamethods/b5c611c6-def3-11e6-bf01-fe55135034f3.xml"}, "other": {"anies": [{"name": "referenceToUnitGroupDataSet", "value": {"shortDescription": [{"value": "mol H^(+) eq", "lang": "en"}], "type": "unit group data set", "refObjectId": "42e089ac-92bf-4bf2-8ca1-5fc40d18f2ed", "uri": "../unitgroups/42e089ac-92bf-4bf2-8ca1-5fc40d18f2ed.xml"}}, {"value": "0.0329379831892777", "module": "A1-A3"}, {"value": "0.00280211307750745", "module": "B2", "scenario": "S0"}, {"value": "0.00239393682447755", "module": "B2", "scenario": "S1"}, {"value": "0", "module": "C1"}, {"value": "0.00032298423393113", "module": "C2"}, {"value": "0.00136312617848467", "module": "C3"}, {"value": "1.0956838648253E-06", "module": "C4"}, {"value": "-0.013447705431432", "module": "D"}]}}, {"referenceToLCIAMethodDataSet": {"shortDescription": [{"value": "Eutrophication potential aquatic freshwater (EP-freshwater)", "lang": "en"}, {"value": "Eutrophierungspotenzial Süßwasser (EP-freshwater)", "lang": "de"}], "type": "LCIA method data set", "refObjectId": "b53ec18f-7377-4ad3-86eb-cc3f4f276b2b", "uri": "../lciamethods/b53ec18f-7377-4ad3-86eb-cc3f4f276b2b.xml"}, "other": {"anies": [{"name": "referenceToUnitGroupDataSet", "value": {"shortDescription": [{"value": "kg P eq", "lang": "en"}], "type": "unit group data set", "refObjectId": "0429039d-a61d-4590-ba67-aa4a20a810a1", "uri": "../unitgroups/0429039d-a61d-4590-ba67-aa4a20a810a1.xml"}}, {"value": "0.00216079231999705", "module": "A1-A3"}, {"value": "0.000132094572272001", "module": "B2", "scenario": "S0"}, {"value": "9.33910755829899E-05", "module": "B2", "scenario": "S1"}, {"value": "0", "module": "C1"}, {"value": "1.05032761768922E-05", "module": "C2"}, {"value": "0.00014293747495031", "module": "C3"}, {"value": "2.0250944874848E-08", "module": "C4"}, {"value": "-0.000695606636586863", "module": "D"}]}}, {"referenceToLCIAMethodDataSet": {"shortDescription": [{"value": "Eutrophication potential aquatic marine (EP-marine)", "lang": "en"}, {"value": "Eutrophierungspotenzial Salzwasser (EP-marine)", "lang": "de"}], "type": "LCIA method data set", "refObjectId": "b5c619fa-def3-11e6-bf01-fe55135034f3", "uri": "../lciamethods/b5c619fa-def3-11e6-bf01-fe55135034f3.xml"}, "other": {"anies": [{"name": "referenceToUnitGroupDataSet", "value": {"shortDescription": [{"value": "kg N eq", "lang": "en"}], "type": "unit group data set", "refObjectId": "d05bb823-ecdf-4686-8c40-bf1d9257859f", "uri": "../unitgroups/d05bb823-ecdf-4686-8c40-bf1d9257859f.xml"}}, {"value": "0.00689387752081828", "module": "A1-A3"}, {"value": "0.00115959934460098", "module": "B2", "scenario": "S0"}, {"value": "0.00109125377459823", "module": "B2", "scenario": "S1"}, {"value": "0", "module": "C1"}, {"value": "8.19642571459522E-05", "module": "C2"}, {"value": "0.00103592959661664", "module": "C3"}, {"value": "4.48501230963312E-07", "module": "C4"}, {"value": "-0.00193077462077586", "module": "D"}]}}, {"referenceToLCIAMethodDataSet": {"shortDescription": [{"value": "Eutrophication potential terrestrial (EP-terrestrial)", "lang": "en"}, {"value": "Eutrophierungspotenzial Land (EP-terrestrial)", "lang": "de"}], "type": "LCIA method data set", "refObjectId": "b5c614d2-def3-11e6-bf01-fe55135034f3", "uri": "../lciamethods/b5c614d2-def3-11e6-bf01-fe55135034f3.xml"}, "other": {"anies": [{"name": "referenceToUnitGroupDataSet", "value": {"shortDescription": [{"value": "mol N eq", "lang": "en"}], "type": "unit group data set", "refObjectId": "71b4d617-0ec9-4d3f-b65e-e438940c2401", "uri": "../unitgroups/71b4d617-0ec9-4d3f-b65e-e438940c2401.xml"}}, {"value": "0.064151065463773", "module": "A1-A3"}, {"value": "0.0071530592455142", "module": "B2", "scenario": "S0"}, {"value": "0.00648670767422442", "module": "B2", "scenario": "S1"}, {"value": "0", "module": "C1"}, {"value": "0.000827806079232184", "module": "C2"}, {"value": "0.00380032574042393", "module": "C3"}, {"value": "4.90228643346638E-06", "module": "C4"}, {"value": "-0.0195637719883232", "module": "D"}]}}, {"referenceToLCIAMethodDataSet": {"shortDescription": [{"value": "Formation potential of tropospheric ozone photochemical oxidants (POCP)", "lang": "en"}, {"value": "Bildungspotential für troposphärisches Ozon (POCP)", "lang": "de"}], "type": "LCIA method data set", "refObjectId": "b5c610fe-def3-11e6-bf01-fe55135034f3", "uri": "../lciamethods/b5c610fe-def3-11e6-bf01-fe55135034f3.xml"}, "other": {"anies": [{"name": "referenceToUnitGroupDataSet", "value": {"shortDescription": [{"value": "kg NMVOC eq", "lang": "en"}], "type": "unit group data set", "refObjectId": "d27c25f8-fbc1-44c6-b47b-4adbae4199c6", "uri": "../unitgroups/d27c25f8-fbc1-44c6-b47b-4adbae4199c6.xml"}}, {"value": "0.0260650354540857", "module": "A1-A3"}, {"value": "0.00333735381976903", "module": "B2", "scenario": "S0"}, {"value": "0.00311109159835985", "module": "B2", "scenario": "S1"}, {"value": "0", "module": "C1"}, {"value": "0.000501451449953143", "module": "C2"}, {"value": "0.0012503882394335", "module": "C3"}, {"value": "1.73454860781997E-06", "module": "C4"}, {"value": "-0.00743397123010502", "module": "D"}]}}, {"referenceToLCIAMethodDataSet": {"shortDescription": [{"value": "Abiotic depletion potential for non fossil resources (ADPE)", "lang": "en"}, {"value": "Potenzial für den abiotischen Abbau nicht fossiler Ressourcen (ADPE)", "lang": "de"}], "type": "LCIA method data set", "refObjectId": "b2ad6494-c78d-11e6-9d9d-cec0c932ce01", "uri": "../lciamethods/b2ad6494-c78d-11e6-9d9d-cec0c932ce01.xml"}, "other": {"anies": [{"name": "referenceToUnitGroupDataSet", "value": {"shortDescription": [{"value": "kg Sb eq", "lang": "en"}], "type": "unit group data set", "refObjectId": "54ccd2d9-a32a-4fc2-923d-f2c8c93e89d4", "uri": "../unitgroups/54ccd2d9-a32a-4fc2-923d-f2c8c93e89d4.xml"}}, {"value": "6.3790437855138E-05", "module": "A1-A3"}, {"value": "3.56516226718969E-06", "module": "B2", "scenario": "S0"}, {"value": "3.52377131478163E-06", "module": "B2", "scenario": "S1"}, {"value": "0", "module": "C1"}, {"value": "4.93629777702522E-07", "module": "C2"}, {"value": "2.39560284135752E-06", "module": "C3"}, {"value": "7.70876323114352E-10", "module": "C4"}, {"value": "2.28536314189253E-05", "module": "D"}]}}, {"referenceToLCIAMethodDataSet": {"shortDescription": [{"value": "Abiotic depletion potential for fossil resources (ADPF)", "lang": "en"}, {"value": "Potenzial für den abiotischen Abbau fossiler Brennstoffe (ADPF)", "lang": "de"}], "type": "LCIA method data set", "refObjectId": "b2ad6110-c78d-11e6-9d9d-cec0c932ce01", "uri": "../lciamethods/b2ad6110-c78d-11e6-9d9d-cec0c932ce01.xml"}, "other": {"anies": [{"name": "referenceToUnitGroupDataSet", "value": {"shortDescription": [{"value": "MJ", "lang": "en"}], "type": "unit group data set", "refObjectId": "93a60a57-a3c8-11da-a746-0800200c9a66", "uri": "../unitgroups/93a60a57-a3c8-11da-a746-0800200c9a66.xml"}}, {"value": "101.181835068203", "module": "A1-A3"}, {"value": "13.7419150150562", "module": "B2", "scenario": "S0"}, {"value": "12.2504877557991", "module": "B2", "scenario": "S1"}, {"value": "0", "module": "C1"}, {"value": "2.11494769426232", "module": "C2"}, {"value": "4.51075679289486", "module": "C3"}, {"value": "0.00356022290883958", "module": "C4"}, {"value": "-39.3316568400596", "module": "D"}]}}, {"referenceToLCIAMethodDataSet": {"shortDescription": [{"value": "Water use (WDP)", "lang": "en"}, {"value": "Wassernutzung (WDP)", "lang": "de"}], "type": "LCIA method data set", "refObjectId": "b2ad66ce-c78d-11e6-9d9d-cec0c932ce01", "uri": "../lciamethods/b2ad66ce-c78d-11e6-9d9d-cec0c932ce01.xml"}, "other": {"anies": [{"name": "referenceToUnitGroupDataSet", "value": {"shortDescription": [{"value": "m^(3) world eq deprived", "lang": "en"}], "type": "unit group data set", "refObjectId": "6ae2df01-888e-46c8-b17d-49fa3869b476", "uri": "../unitgroups/6ae2df01-888e-46c8-b17d-49fa3869b476.xml"}}, {"value": "5.62487859546296", "module": "A1-A3"}, {"value": "0.477077840658729", "module": "B2", "scenario": "S0"}, {"value": "0.460973958049123", "module": "B2", "scenario": "S1"}, {"value": "0", "module": "C1"}, {"value": "0.0105019469015825", "module": "C2"}, {"value": "0.112675899645786", "module": "C3"}, {"value": "9.10420620057883E-05", "module": "C4"}, {"value": "-1.95840434835711", "module": "D"}]}}, {"referenceToLCIAMethodDataSet": {"shortDescription": [{"value": "Incidence of disease due to PM emissions (PM)", "lang": "en"}, {"value": "Auftreten von Krankheiten aufgrund von Feinstaubemissionen (PM)", "lang": "de"}], "type": "LCIA method data set", "refObjectId": "b5c602c6-def3-11e6-bf01-fe55135034f3", "uri": "../lciamethods/b5c602c6-def3-11e6-bf01-fe55135034f3.xml"}, "other": {"anies": [{"name": "referenceToUnitGroupDataSet", "value": {"shortDescription": [{"value": "Disease incidence", "lang": "en"}], "type": "unit group data set", "refObjectId": "3883559b-648f-4afc-8ba2-0bd24f3affa3", "uri": "../unitgroups/3883559b-648f-4afc-8ba2-0bd24f3affa3.xml"}}, {"value": "3.11270745282852E-07", "module": "A1-A3"}, {"value": "6.05000317697561E-08", "module": "B2", "scenario": "S0"}, {"value": "5.88388164438398E-08", "module": "B2", "scenario": "S1"}, {"value": "0", "module": "C1"}, {"value": "1.10116674284857E-08", "module": "C2"}, {"value": "1.23700844482348E-07", "module": "C3"}, {"value": "2.43388186711211E-11", "module": "C4"}, {"value": "-1.47341700385299E-07", "module": "D"}]}}, {"referenceToLCIAMethodDataSet": {"shortDescription": [{"value": "Human exposure efficiency relative to U235 (IR)", "lang": "en"}, {"value": "Wirkung durch Exposition des Menschen mit U235 (IR)", "lang": "de"}], "type": "LCIA method data set", "refObjectId": "b5c632be-def3-11e6-bf01-fe55135034f3", "uri": "../lciamethods/b5c632be-def3-11e6-bf01-fe55135034f3.xml"}, "other": {"anies": [{"name": "referenceToUnitGroupDataSet", "value": {"shortDescription": [{"value": "kBq U235 eq", "lang": "en"}], "type": "unit group data set", "refObjectId": "456b05bf-1415-44a9-9993-02452f554c09", "uri": "../unitgroups/456b05bf-1415-44a9-9993-02452f554c09.xml"}}, {"value": "0.752413490092584", "module": "A1-A3"}, {"value": "0.0545494453600654", "module": "B2", "scenario": "S0"}, {"value": "0.0229894143121265", "module": "B2", "scenario": "S1"}, {"value": "0", "module": "C1"}, {"value": "0.00284305298410399", "module": "C2"}, {"value": "0.083320525664842", "module": "C3"}, {"value": "2.96156991287211E-05", "module": "C4"}, {"value": "-0.184290307440354", "module": "D"}]}}, {"referenceToLCIAMethodDataSet": {"shortDescription": [{"value": "Comparative toxic unit for ecosystems (ETP-fw)", "lang": "en"}, {"value": "Toxizitätsvergleichseinheit für Ökosysteme (ETP-fw)", "lang": "de"}], "type": "LCIA method data set", "refObjectId": "ee1082d1-b0f7-43ca-a1f0-21e2a4a74511", "uri": "../lciamethods/ee1082d1-b0f7-43ca-a1f0-21e2a4a74511.xml"}, "other": {"anies": [{"name": "referenceToUnitGroupDataSet", "value": {"shortDescription": [{"value": "CTUe", "lang": "en"}], "type": "unit group data set", "refObjectId": "aa959ded-f1eb-4efb-9c5c-2d60be36b3e6", "uri": "../unitgroups/aa959ded-f1eb-4efb-9c5c-2d60be36b3e6.xml"}}, {"value": "37.5977379932409", "module": "A1-A3"}, {"value": "9.82332159455544", "module": "B2", "scenario": "S0"}, {"value": "9.65914073008625", "module": "B2", "scenario": "S1"}, {"value": "0", "module": "C1"}, {"value": "1.03029143009954", "module": "C2"}, {"value": "1.80170571410506", "module": "C3"}, {"value": "0.0887632170630367", "module": "C4"}, {"value": "2.32625477436186", "module": "D"}]}}, {"referenceToLCIAMethodDataSet": {"shortDescription": [{"value": "Comparative toxic unit for humans (carcinogenic) (HTP-c)", "lang": "en"}, {"value": "Toxizitätsvergleichseinheit für Menschen (krebserregend) (HTP-c)", "lang": "de"}], "type": "LCIA method data set", "refObjectId": "2299222a-bbd8-474f-9d4f-4dd1f18aea7c", "uri": "../lciamethods/2299222a-bbd8-474f-9d4f-4dd1f18aea7c.xml"}, "other": {"anies": [{"name": "referenceToUnitGroupDataSet", "value": {"shortDescription": [{"value": "CTUh", "lang": "en"}], "type": "unit group data set", "refObjectId": "d4c9523e-2d7e-49fd-8469-998f547d3a70", "uri": "../unitgroups/d4c9523e-2d7e-49fd-8469-998f547d3a70.xml"}}, {"value": "8.52420375433653E-09", "module": "A1-A3"}, {"value": "7.24633103410201E-10", "module": "B2", "scenario": "S0"}, {"value": "6.8611296035515E-10", "module": "B2", "scenario": "S1"}, {"value": "0", "module": "C1"}, {"value": "7.03816286021983E-11", "module": "C2"}, {"value": "6.72163455037402E-10", "module": "C3"}, {"value": "3.20550059415526E-13", "module": "C4"}, {"value": "-3.8731531427865E-09", "module": "D"}]}}, {"referenceToLCIAMethodDataSet": {"shortDescription": [{"value": "Comparative toxic unit for humans (noncarcinogenic) (HTP-nc)", "lang": "en"}, {"value": "Toxizitätsvergleichseinheit für Menschen (nicht krebserregend) (HTP-nc)", "lang": "de"}], "type": "LCIA method data set", "refObjectId": "3af763a5-b7a1-48c9-9cee-1f223481fcef", "uri": "../lciamethods/3af763a5-b7a1-48c9-9cee-1f223481fcef.xml"}, "other": {"anies": [{"name": "referenceToUnitGroupDataSet", "value": {"shortDescription": [{"value": "CTUh", "lang": "en"}], "type": "unit group data set", "refObjectId": "d4c9523e-2d7e-49fd-8469-998f547d3a70", "uri": "../unitgroups/d4c9523e-2d7e-49fd-8469-998f547d3a70.xml"}}, {"value": "1.04238750821657E-07", "module": "A1-A3"}, {"value": "9.99207928624235E-09", "module": "B2", "scenario": "S0"}, {"value": "9.37894073853028E-09", "module": "B2", "scenario": "S1"}, {"value": "0", "module": "C1"}, {"value": "1.50030587784637E-09", "module": "C2"}, {"value": "5.55390413586213E-09", "module": "C3"}, {"value": "2.83184193887739E-12", "module": "C4"}, {"value": "-3.54646544829464E-08", "module": "D"}]}}, {"referenceToLCIAMethodDataSet": {"shortDescription": [{"value": "Soil quality index (SQP)", "lang": "en"}, {"value": "Bodenqualitätsindex (SQP)", "lang": "de"}], "type": "LCIA method data set", "refObjectId": "b2ad6890-c78d-11e6-9d9d-cec0c932ce01", "uri": "../lciamethods/b2ad6890-c78d-11e6-9d9d-cec0c932ce01.xml"}, "other": {"anies": [{"name": "referenceToUnitGroupDataSet", "value": {"shortDescription": [{"value": "SQP", "lang": "en"}], "type": "unit group data set", "refObjectId": "f130951c-e67f-4f7f-8dd4-665de3974e18", "uri": "../unitgroups/f130951c-e67f-4f7f-8dd4-665de3974e18.xml"}}, {"value": "20.7863294413916", "module": "A1-A3"}, {"value": "11.377417465941", "module": "B2", "scenario": "S0"}, {"value": "11.1418148316788", "module": "B2", "scenario": "S1"}, {"value": "0", "module": "C1"}, {"value": "1.26874462081066", "module": "C2"}, {"value": "2.02352919635541", "module": "C3"}, {"value": "0.00700560647974766", "module": "C4"}, {"value": "-2.16932576862553", "module": "D"}]}}]}, "otherAttributes": {"{http://www.indata.network/EPD/2019}epd-version": "1.2"}, "version": "1.1", "locations": "../ILCDLocations.xml"}