{"processInformation": {"dataSetInformation": {"UUID": "91f5897a-9b31-4b93-b2ca-47b172470249", "name": {"baseName": [{"value": "Betonpflastersteine/-platten (Durchschnittsprodukt) (Baustoffwerk LIMEX-VENUSBERG)", "lang": "de"}, {"value": "Concrete paving stones/ slabs (average product) (Baustoffwerk LIMEX-VENUSBERG GmbH)", "lang": "en"}]}, "classificationInformation": {"classification": [{"class": [{"value": "Mineralische Baustoffe", "level": 0, "classId": "1"}, {"value": "Steine und Elemente", "level": 1, "classId": "1.3"}, {"value": "Betonfertigteile und Betonwaren", "level": 2, "classId": "1.3.05"}], "name": "OEKOBAU.DAT"}]}, "generalComment": [{"value": "Der Eigentümer dieser EPD haftet für die zugrunde liegenden Informationen und Nachweise. Der Programmbetreiber Kiwa-Ecobility Experts haftet nicht für die Herstellerdaten, Ökobilanzdaten und Nachweise.", "lang": "de"}], "other": {"anies": [{"scenario": [{"description": [{"value": "Für die Ökobilanzberechnung wurde ein Abfallszenario für Deutschland basierend auf den Angaben der Kreislaufwirtschaft BAU (kreislaufwirtschaft-bau.de) berücksichtigt. Beton wird zu 6,8 % deponiert und zu 93,8 % recycelt."}], "name": "Standard scenario", "default": true}]}]}}, "quantitativeReference": {"referenceToReferenceFlow": [1], "type": "Reference flow(s)"}, "time": {"referenceYear": 2023, "dataSetValidUntil": 2029, "timeRepresentativenessDescription": [{"value": "Alle prozessspezifischen Daten wurden für das Betriebsjahr 2023 erhoben. Die Mengen der eingesetzten Roh-, Hilfs- und Betriebsstoffe sowie der Energieverbrauch wurden erfasst und über das gesamte Betriebsjahr 2023 gemittelt.", "lang": "de"}], "other": {"anies": [{"name": "publicationDateOfEPD", "value": 1721347200000}]}}, "geography": {"locationOfOperationSupplyOrProduction": {"descriptionOfRestrictions": [{"value": "Die Daten sind repräsentativ für Deutschland.", "lang": "de"}], "location": "DE"}}, "technology": {"technologyDescriptionAndIncludedProcesses": [{"value": "Das Sortiment an Betonpflaster- und Plattensystemen von Baustoffwerk LIMEX-Venusberg GmbH wird in verschiedenen Formaten, Abmessungen, Oberflächen und Farben hergestellt. Betonpflastersteine in unterschiedlichen Größen und Steinstärken werden zur Befestigung und Gestaltung von Verkehrsflächen, Außenanlagen und Freiräumen hergestellt. Die Produktion und Rezepturen der verschiedenen Betonpflaster- und Plattensysteme sind automatisiert und dadurch nahezu identisch in Rezeptur und Produktionsverfahren. Diese Deklaration bezieht sich deshalb auf ein durchschnittliches Produkt. Betonpflastersteine/-platten werden aus natürlichen Gesteinskörnungen, hydraulischen Bindemitteln (Zement) unter Zugabe von Wasser und speziellen Betonzusatzmitteln hergestellt. Dieses Dokument bezieht sich auf Betonpflastersteine/-platten der Firma Baustoffwerk LIMEX-Venusberg GmbH, hergestellt im Werk Venusberg und Diethensdorf, Deutschland. Für das Inverkehrbringen der Produkte in der EU/EFTA (mit Ausnahme der Schweiz) gilt die Verordnung (EU) Nr. 305/2011 (CPR). Die Produkte benötigen eine Leistungserklärung unter Berücksichtigung der harmonisierten Normen EN 1338: 2003, Pflastersteine aus Beton, bzw. EN 1339: 2003, Platten aus Beton und die CE-Kennzeichnung. Für die Verwendung gelten die jeweiligen nationalen Bestimmungen. Bei Baustoffwerke LIMEX-Venusberg GmbH werden Betonpflastersteine und -platten in drei Prozessschritten anwendungsfertig produziert: - Mischung der Rohstoffe Zement, Gesteinskörnung, Wasser und Sand, Zusatzstoffe und Zusatzmittel; - Formgebung; - Aushärtung und Auslagerung. Die Produktion erfolgt in den Betonpflasterstein- und -plattenwerken 09430 Drebach OT Venusberg, Straße am Sportplatz 5 und 09236 Diethensdorf, Industriestraße 3 in Deutschland. ", "lang": "de"}], "technologicalApplicability": [{"value": "Betonpflastersteine- und Plattensysteme eignen sich hauptsächlich für folgende Anwendungsbereiche: - Wohn-, Anlieger- und Verkehrsstraßen; - Haltestellenbereiche und Busverkehrsflächen; - Park- und Rastplätze; - Industrieflächen, Bahnsteige, Panzerstraßen; - land- und forstwirtschaftliche Wege; - Fußgängerzonen, Geh- und Radwege; - private Einfahrten, Hofflächen; - Flächen im privaten Wohnumfeld; - Abstellplätze und Hafenstraßen; - Ufer- und Böschungsbefestigungen; - Ballastelemente für Solaranlagen auf Flachdächern. Die Verwendung der Steine erfolgt auf der Grundlage der jeweiligen nationalen Bestimmungen.", "lang": "de"}, {"value": "Concrete paving block and slab systems are mainly suitable for the following areas of application: Residential and traffic roads; bus stop areas and bus traffic areas; parking and rest areas; industrial areas, railroad platforms, armored roads; agricultural and forestry roads; pedestrian zones, footpaths and cycle paths; private driveways, courtyards; areas in private residential surroundings; parking areas and harbor roads; bank and embankment reinforcement; ballast elements for solar systems on flat roofs. The use of the stones is based on the respective national regulations.", "lang": "en"}], "referenceToTechnologyFlowDiagrammOrPicture": [{"shortDescription": [{"value": "Fliessbild Betonpflastersteine/-platten (Durchschnittsprodukt)", "lang": "de"}], "type": "source data set", "refObjectId": "926c223d-a3ca-42f8-879a-7336579b5dfc", "version": "00.00.001"}]}}, "modellingAndValidation": {"LCIMethodAndAllocation": {"typeOfDataSet": "EPD", "other": {"anies": [{"name": "subType", "value": "average dataset"}]}}, "dataSourcesTreatmentAndRepresentativeness": {"referenceToDataSource": [{"shortDescription": [{"value": "ecoinvent 3.6 database", "lang": "en"}], "type": "source data set", "refObjectId": "766b9973-5ee8-48a2-8098-72c8e20b369f", "version": "00.00.001"}, {"shortDescription": [{"value": "ecoinvent database (general)", "lang": "en"}], "type": "source data set", "refObjectId": "b497a91f-e14b-4b69-8f28-f50eb1576766", "version": "00.03.002"}], "useAdviceForDataSet": [{"value": "Betonpflastersteine- und Plattensysteme eignen sich hauptsächlich für folgende Anwendungsbereiche: - Wohn-, Anlieger- und Verkehrsstraßen; - Haltestellenbereiche und Busverkehrsflächen; - Park- und Rastplätze; - Industrieflächen, Bahnsteige, Panzerstraßen; - land- und forstwirtschaftliche Wege; - Fußgängerzonen, Geh- und Radwege; - private Einfahrten, Hofflächen; - Flächen im privaten Wohnumfeld; - Abstellplätze und Hafenstraßen; - Ufer- und Böschungsbefestigungen; - Ballastelemente für Solaranlagen auf Flachdächern. Die Verwendung der Steine erfolgt auf der Grundlage der jeweiligen nationalen Bestimmungen.", "lang": "de"}], "other": {"anies": [{"name": "referenceToOriginalEPD", "value": {"shortDescription": {"value": "Betonpflastersteine/-platten (Durchschnittsprodukt) EPD", "defaultValue": "Betonpflastersteine/-platten (Durchschnittsprodukt) EPD", "lstrings": [{"lang": "de", "value": "Betonpflastersteine/-platten (Durchschnittsprodukt) EPD"}]}, "version": {"version": 1, "majorVersion": 0, "minorVersion": 0, "subMinorVersion": 1, "zero": false, "versionString": "00.00.001"}, "type": "source data set", "uuid": {"uuid": "db36edd5-e35e-49e6-bbef-8fd189e66089"}, "refObjectId": "db36edd5-e35e-49e6-bbef-8fd189e66089", "versionAsString": "00.00.001", "resourceURLs": ["https://oekobaudat.de/OEKOBAU.DAT/resource/sources/db36edd5-e35e-49e6-bbef-8fd189e66089/EPD-Kiwa-EE-174159-DE.pdf?version=00.00.001"]}}]}}, "validation": {"review": [{"reviewDetails": [{"value": "Die unabhängige Verifizierung erfolgt gemäß der ISO 14025:2011.", "lang": "de"}], "referenceToNameOfReviewerAndInstitution": [{"shortDescription": [{"value": "Lucas Pedro Berman, Senda", "lang": "en"}], "type": "contact data set", "refObjectId": "2294137c-5a52-4a75-965f-770e74b24b10", "version": "00.00.002"}], "type": "Independent external review"}]}, "complianceDeclarations": {"compliance": [{"referenceToComplianceSystem": {"shortDescription": [{"value": "ISO 14025", "lang": "en"}], "type": "source data set", "refObjectId": "4f2eb655-6e44-4874-a95a-e28f5442cd4d", "version": "00.00.001"}}, {"referenceToComplianceSystem": {"shortDescription": [{"value": "EN 15804+A2", "lang": "de"}, {"value": "EN 15804+A2", "lang": "en"}], "type": "source data set", "refObjectId": "c0016b33-8cf7-415c-ac6e-deba0d21440d", "version": "00.01.000"}}]}}, "administrativeInformation": {"commissionerAndGoal": {"referenceToCommissioner": [{"shortDescription": [{"value": "Baustoffwerk LIMEX-VENUSBERG GmbH", "lang": "de"}], "type": "contact data set", "refObjectId": "e3f2adf1-8f1b-4735-8b54-691dcd63be29", "version": "00.00.001"}]}, "dataGenerator": {"referenceToPersonOrEntityGeneratingTheDataSet": [{"shortDescription": [{"value": "Kiwa GmbH (Berlin)", "lang": "en"}], "type": "contact data set", "refObjectId": "3ea4a87a-3f88-4633-b7e7-1bbdd272be43", "version": "00.00.002"}]}, "dataEntryBy": {"timeStamp": 1728989969153, "referenceToDataSetFormat": [{"shortDescription": [{"value": "EPD Data Format Extensions v1.2", "lang": "en"}, {"value": "EPD-Datenformaterweiterungen v1.2", "lang": "de"}], "type": "source data set", "refObjectId": "a29449fd-aa2f-4de8-b5d7-4b06b43c6fde", "version": "00.01.000"}, {"shortDescription": [{"value": "ILCD format", "lang": "en"}], "type": "source data set", "refObjectId": "a97a0155-0234-4b87-b4ce-a45da52f2a40", "version": "01.00.001", "uri": "http://lca.jrc.ec.europa.eu/lcainfohub/sample_data/ilcd/sources/ILCD_Format_a97a0155-0234-4b87-b4ce-a45da52f2a40_01.00.000.xml"}], "referenceToPersonOrEntityEnteringTheData": {"shortDescription": [{"value": "Kiwa GmbH (Berlin)", "lang": "en"}], "type": "contact data set", "refObjectId": "3ea4a87a-3f88-4633-b7e7-1bbdd272be43", "version": "00.00.002"}}, "publicationAndOwnership": {"dataSetVersion": "00.00.006", "referenceToRegistrationAuthority": {"shortDescription": [{"value": "Kiwa-Ecobility Experts, Kiwa GmbH (Berlin)", "lang": "en"}], "type": "contact data set", "refObjectId": "eb52a9a8-9d0f-40ce-a5c9-7b78f5615e5a", "version": "00.00.002"}, "registrationNumber": "EPD-Kiwa-EE-174159-DE", "referenceToOwnershipOfDataSet": {"shortDescription": [{"value": "Baustoffwerk LIMEX-VENUSBERG GmbH", "lang": "de"}], "type": "contact data set", "refObjectId": "e3f2adf1-8f1b-4735-8b54-691dcd63be29", "version": "00.00.001"}, "copyright": true, "licenseType": "Free of charge for all users and uses", "accessRestrictions": [{"value": "Keine.", "lang": "de"}], "other": {"anies": [{"name": "referenceToPublisher", "value": {"shortDescription": [{"value": "Kiwa-Ecobility Experts, Kiwa GmbH (Berlin)", "lang": "en"}], "type": "contact data set", "refObjectId": "eb52a9a8-9d0f-40ce-a5c9-7b78f5615e5a", "version": "00.00.002"}}]}}}, "exchanges": {"exchange": [{"dataSetInternalID": 1, "referenceToFlowDataSet": {"shortDescription": [{"value": "Betonpflastersteine/-platten (Durchschnittsprodukt)", "lang": "de"}], "type": "flow data set", "refObjectId": "ed034186-0c99-4a4c-a7ca-54db5c27c58b", "version": "00.00.001"}, "meanAmount": 1.0, "resultingAmount": 1.0, "referenceFlow": true, "resultingflowAmount": 1.0, "flowProperties": [{"name": [{"lang": "de", "value": "Fläche"}, {"lang": "en", "value": "Area"}], "uuid": "93a60a56-a3c8-19da-a746-0800200c9a66", "referenceFlowProperty": true, "meanValue": 1.0, "referenceUnit": "qm", "unitGroupUUID": "c20a03d7-bd90-4569-bc94-66cfd364dfc8"}], "materialProperties": [{"name": "layer thickness", "value": "0.08", "unit": "m", "unitDescription": "meters"}, {"name": "grammage", "value": "189.056", "unit": "kg/m^2", "unitDescription": "kilograms per square meter"}], "typeOfFlow": "Product flow", "classification": {"classHierarchy": "Mineralische Baustoffe / Steine und Elemente / Betonfertigteile und Betonwaren", "name": "OEKOBAU.DAT"}}, {"dataSetInternalID": 2, "referenceToFlowDataSet": {"shortDescription": [{"value": "Komponenten für die Wiederverwendung (CRU)", "lang": "de"}, {"value": "Components for re-use (CRU)", "lang": "en"}, {"value": "Componentes para su reutilización (CRU)", "lang": "es"}, {"value": "Komponenter för återanvändning (CRU)", "lang": "sv"}], "type": "flow data set", "refObjectId": "a2b32f97-3fc7-4af2-b209-525bc6426f33", "version": "30.00.002"}, "exchange direction": "OUTPUT", "meanAmount": 0.0, "other": {"anies": [{"value": "0.0", "module": "A1", "scenario": "Standard scenario"}, {"value": "0.0", "module": "A2", "scenario": "Standard scenario"}, {"value": "0.0", "module": "A3", "scenario": "Standard scenario"}, {"value": "0.0", "module": "A1-A3", "scenario": "Standard scenario"}, {"value": "0.0", "module": "C1", "scenario": "Standard scenario"}, {"value": "0.0", "module": "C2", "scenario": "Standard scenario"}, {"value": "0.0", "module": "C3", "scenario": "Standard scenario"}, {"value": "0.0", "module": "C4", "scenario": "Standard scenario"}, {"value": "0.0", "module": "D", "scenario": "Standard scenario"}, {"name": "referenceToUnitGroupDataSet", "value": {"shortDescription": [{"value": "kg"}], "type": "unit group data set", "refObjectId": "ad38d542-3fe9-439d-9b95-2f5f7752acaf", "uri": "../unitgroups/ad38d542-3fe9-439d-9b95-2f5f7752acaf"}}]}, "resolvedFlowVersion": "38.00.000", "flowProperties": [], "typeOfFlow": "Other flow", "classification": {"classHierarchy": "Quantities / Environmental quantities / EPD EN 15804 / LCI indicators", "name": "GaBiCategories"}}, {"dataSetInternalID": 3, "referenceToFlowDataSet": {"shortDescription": [{"value": "Exportierte elektrische Energie (EEE)", "lang": "de"}, {"value": "Exported electrical energy (EEE)", "lang": "en"}, {"value": "Energía exportada electrica (EEE)", "lang": "es"}, {"value": "Exporterad energi – elektrisk (EEE)", "lang": "sv"}], "type": "flow data set", "refObjectId": "4da0c987-2b76-40d6-9e9e-82a017aaaf29", "version": "30.00.002"}, "exchange direction": "OUTPUT", "meanAmount": 0.0, "other": {"anies": [{"value": "0.0", "module": "A1", "scenario": "Standard scenario"}, {"value": "0.0", "module": "A2", "scenario": "Standard scenario"}, {"value": "-0.0137412", "module": "A3", "scenario": "Standard scenario"}, {"value": "-0.0137412", "module": "A1-A3", "scenario": "Standard scenario"}, {"value": "0.0", "module": "C1", "scenario": "Standard scenario"}, {"value": "0.0", "module": "C2", "scenario": "Standard scenario"}, {"value": "0.0", "module": "C3", "scenario": "Standard scenario"}, {"value": "0.0", "module": "C4", "scenario": "Standard scenario"}, {"value": "0.0", "module": "D", "scenario": "Standard scenario"}, {"name": "referenceToUnitGroupDataSet", "value": {"shortDescription": [{"value": "MJ"}], "type": "unit group data set", "refObjectId": "93a60a57-a3c8-11da-a746-0800200c9a66", "uri": "../unitgroups/93a60a57-a3c8-11da-a746-0800200c9a66"}}]}, "resolvedFlowVersion": "38.00.000", "flowProperties": [], "typeOfFlow": "Other flow", "classification": {"classHierarchy": "Quantities / Environmental quantities / EPD EN 15804 / LCI indicators", "name": "GaBiCategories"}}, {"dataSetInternalID": 4, "referenceToFlowDataSet": {"shortDescription": [{"value": "Exportierte thermische Energie (EET)", "lang": "de"}, {"value": "Exported thermal energy (EET)", "lang": "en"}, {"value": "Energía exportada termal (EET)", "lang": "es"}, {"value": "Exporterad energi – termisk (EET)", "lang": "sv"}], "type": "flow data set", "refObjectId": "98daf38a-7a79-46d3-9a37-2b7bd0955810", "version": "30.00.002"}, "exchange direction": "OUTPUT", "meanAmount": 0.0, "other": {"anies": [{"value": "0.0", "module": "A1", "scenario": "Standard scenario"}, {"value": "0.0", "module": "A2", "scenario": "Standard scenario"}, {"value": "-0.0236654", "module": "A3", "scenario": "Standard scenario"}, {"value": "-0.0236654", "module": "A1-A3", "scenario": "Standard scenario"}, {"value": "0.0", "module": "C1", "scenario": "Standard scenario"}, {"value": "0.0", "module": "C2", "scenario": "Standard scenario"}, {"value": "0.0", "module": "C3", "scenario": "Standard scenario"}, {"value": "0.0", "module": "C4", "scenario": "Standard scenario"}, {"value": "0.0", "module": "D", "scenario": "Standard scenario"}, {"name": "referenceToUnitGroupDataSet", "value": {"shortDescription": [{"value": "MJ"}], "type": "unit group data set", "refObjectId": "93a60a57-a3c8-11da-a746-0800200c9a66", "uri": "../unitgroups/93a60a57-a3c8-11da-a746-0800200c9a66"}}]}, "resolvedFlowVersion": "38.00.000", "flowProperties": [], "typeOfFlow": "Other flow", "classification": {"classHierarchy": "Quantities / Environmental quantities / EPD EN 15804 / LCI indicators", "name": "GaBiCategories"}}, {"dataSetInternalID": 5, "referenceToFlowDataSet": {"shortDescription": [{"value": "Gefährlicher Abfall zur Deponie (HWD)", "lang": "de"}, {"value": "Hazardous waste disposed (HWD)", "lang": "en"}, {"value": "Residuos peligrosos eliminados (HWD)", "lang": "es"}, {"value": "Farligt avfall (HWD)", "lang": "sv"}], "type": "flow data set", "refObjectId": "430f9e0f-59b2-46a0-8e0d-55e0e84948fc", "version": "30.00.002"}, "exchange direction": "OUTPUT", "meanAmount": 0.0, "other": {"anies": [{"value": "2.64756478324E-4", "module": "A1", "scenario": "Standard scenario"}, {"value": "6.04961455703E-5", "module": "A2", "scenario": "Standard scenario"}, {"value": "2.96826571645E-5", "module": "A3", "scenario": "Standard scenario"}, {"value": "3.549352810588E-4", "module": "A1-A3", "scenario": "Standard scenario"}, {"value": "1.31000833617E-4", "module": "C1", "scenario": "Standard scenario"}, {"value": "5.17784891652E-5", "module": "C2", "scenario": "Standard scenario"}, {"value": "6.7564490906E-6", "module": "C3", "scenario": "Standard scenario"}, {"value": "2.578725204E-6", "module": "C4", "scenario": "Standard scenario"}, {"value": "-1.416211317882E-4", "module": "D", "scenario": "Standard scenario"}, {"name": "referenceToUnitGroupDataSet", "value": {"shortDescription": [{"value": "kg"}], "type": "unit group data set", "refObjectId": "ad38d542-3fe9-439d-9b95-2f5f7752acaf", "uri": "../unitgroups/ad38d542-3fe9-439d-9b95-2f5f7752acaf"}}]}, "resolvedFlowVersion": "38.00.000", "flowProperties": [], "typeOfFlow": "Other flow", "classification": {"classHierarchy": "Quantities / Environmental quantities / EPD EN 15804 / LCI indicators", "name": "GaBiCategories"}}, {"dataSetInternalID": 6, "referenceToFlowDataSet": {"shortDescription": [{"value": "Stoffe für die Energierückgewinnung (MER)", "lang": "de"}, {"value": "Materials for energy recovery (MER)", "lang": "en"}, {"value": "Materiales para valorización energética (recuperación de energía) (MER)", "lang": "es"}, {"value": "Material till energiåtervinning (MER)", "lang": "sv"}], "type": "flow data set", "refObjectId": "59a9181c-3aaf-46ee-8b13-2b3723b6e447", "version": "30.00.002"}, "exchange direction": "OUTPUT", "meanAmount": 0.0, "other": {"anies": [{"value": "0.0", "module": "A1", "scenario": "Standard scenario"}, {"value": "0.0", "module": "A2", "scenario": "Standard scenario"}, {"value": "0.0", "module": "A3", "scenario": "Standard scenario"}, {"value": "0.0", "module": "A1-A3", "scenario": "Standard scenario"}, {"value": "0.0", "module": "C1", "scenario": "Standard scenario"}, {"value": "0.0", "module": "C2", "scenario": "Standard scenario"}, {"value": "0.0", "module": "C3", "scenario": "Standard scenario"}, {"value": "0.0", "module": "C4", "scenario": "Standard scenario"}, {"value": "0.0", "module": "D", "scenario": "Standard scenario"}, {"name": "referenceToUnitGroupDataSet", "value": {"shortDescription": [{"value": "kg"}], "type": "unit group data set", "refObjectId": "ad38d542-3fe9-439d-9b95-2f5f7752acaf", "uri": "../unitgroups/ad38d542-3fe9-439d-9b95-2f5f7752acaf"}}]}, "resolvedFlowVersion": "38.00.000", "flowProperties": [], "typeOfFlow": "Other flow", "classification": {"classHierarchy": "Quantities / Environmental quantities / EPD EN 15804 / LCI indicators", "name": "GaBiCategories"}}, {"dataSetInternalID": 7, "referenceToFlowDataSet": {"shortDescription": [{"value": "Stoffe zum Recycling (MFR)", "lang": "de"}, {"value": "Materials for recycling (MFR)", "lang": "en"}, {"value": "Materiales para el reciclaje (MFR)", "lang": "es"}, {"value": "Material till återvinning (MFR)", "lang": "sv"}], "type": "flow data set", "refObjectId": "d7fe48a5-4103-49c8-9aae-b0b5dfdbd6ae", "version": "30.00.002"}, "exchange direction": "OUTPUT", "meanAmount": 0.0, "other": {"anies": [{"value": "0.0", "module": "A1", "scenario": "Standard scenario"}, {"value": "0.0", "module": "A2", "scenario": "Standard scenario"}, {"value": "2.660019327", "module": "A3", "scenario": "Standard scenario"}, {"value": "2.660019327", "module": "A1-A3", "scenario": "Standard scenario"}, {"value": "0.0", "module": "C1", "scenario": "Standard scenario"}, {"value": "0.0", "module": "C2", "scenario": "Standard scenario"}, {"value": "177.3346218", "module": "C3", "scenario": "Standard scenario"}, {"value": "0.0", "module": "C4", "scenario": "Standard scenario"}, {"value": "0.0", "module": "D", "scenario": "Standard scenario"}, {"name": "referenceToUnitGroupDataSet", "value": {"shortDescription": [{"value": "kg"}], "type": "unit group data set", "refObjectId": "ad38d542-3fe9-439d-9b95-2f5f7752acaf", "uri": "../unitgroups/ad38d542-3fe9-439d-9b95-2f5f7752acaf"}}]}, "resolvedFlowVersion": "38.00.000", "flowProperties": [], "typeOfFlow": "Other flow", "classification": {"classHierarchy": "Quantities / Environmental quantities / EPD EN 15804 / LCI indicators", "name": "GaBiCategories"}}, {"dataSetInternalID": 8, "referenceToFlowDataSet": {"shortDescription": [{"value": "Einsatz von Süßwasserressourcen (FW)", "lang": "de"}, {"value": "Use of net fresh water (FW)", "lang": "en"}, {"value": "Uso neto de recursos de agua dulce (FW)", "lang": "es"}, {"value": "Användning av sötvatten (FW)", "lang": "sv"}], "type": "flow data set", "refObjectId": "3cf952c8-f3a4-461d-8c96-96456ca62246", "version": "30.00.003"}, "exchange direction": "INPUT", "meanAmount": 0.0, "other": {"anies": [{"value": "0.353152621275459", "module": "A1", "scenario": "Standard scenario"}, {"value": "0.0029080048004852", "module": "A2", "scenario": "Standard scenario"}, {"value": "0.0093140025043505", "module": "A3", "scenario": "Standard scenario"}, {"value": "0.3653746285802947", "module": "A1-A3", "scenario": "Standard scenario"}, {"value": "0.0024759244953991", "module": "C1", "scenario": "Standard scenario"}, {"value": "0.0024889535297666", "module": "C2", "scenario": "Standard scenario"}, {"value": "0.00129454273914", "module": "C3", "scenario": "Standard scenario"}, {"value": "0.0018402720774", "module": "C4", "scenario": "Standard scenario"}, {"value": "-0.249149874438946", "module": "D", "scenario": "Standard scenario"}, {"name": "referenceToUnitGroupDataSet", "value": {"shortDescription": [{"value": "m3"}], "type": "unit group data set", "refObjectId": "cd950537-0a98-4044-9ba7-9f9a68d0a504", "uri": "../unitgroups/cd950537-0a98-4044-9ba7-9f9a68d0a504"}}]}, "resolvedFlowVersion": "38.00.000", "flowProperties": [], "typeOfFlow": "Other flow", "classification": {"classHierarchy": "Quantities / Environmental quantities / EPD EN 15804 / LCI indicators", "name": "GaBiCategories"}}, {"dataSetInternalID": 9, "referenceToFlowDataSet": {"shortDescription": [{"value": "Entsorgter nicht gefährlicher Abfall (NHWD)", "lang": "de"}, {"value": "Non hazardous waste dispose (NHWD)", "lang": "en"}, {"value": "Residuos no peligrosos eliminados (NHWD)", "lang": "es"}, {"value": "Icke-farligt avfall (NHWD)", "lang": "sv"}], "type": "flow data set", "refObjectId": "b29ef66b-e286-4afa-949f-62f1a7b4d7fa", "version": "30.00.002"}, "exchange direction": "OUTPUT", "meanAmount": 0.0, "other": {"anies": [{"value": "1.15670740363551", "module": "A1", "scenario": "Standard scenario"}, {"value": "1.51433941229076", "module": "A2", "scenario": "Standard scenario"}, {"value": "0.325854052382708", "module": "A3", "scenario": "Standard scenario"}, {"value": "2.996900868308978", "module": "A1-A3", "scenario": "Standard scenario"}, {"value": "0.0569450522369768", "module": "C1", "scenario": "Standard scenario"}, {"value": "1.29611905209268", "module": "C2", "scenario": "Standard scenario"}, {"value": "0.539983923381", "module": "C3", "scenario": "Standard scenario"}, {"value": "11.717903149149", "module": "C4", "scenario": "Standard scenario"}, {"value": "-0.995897826529426", "module": "D", "scenario": "Standard scenario"}, {"name": "referenceToUnitGroupDataSet", "value": {"shortDescription": [{"value": "kg"}], "type": "unit group data set", "refObjectId": "ad38d542-3fe9-439d-9b95-2f5f7752acaf", "uri": "../unitgroups/ad38d542-3fe9-439d-9b95-2f5f7752acaf"}}]}, "resolvedFlowVersion": "38.00.000", "flowProperties": [], "typeOfFlow": "Other flow", "classification": {"classHierarchy": "Quantities / Environmental quantities / EPD EN 15804 / LCI indicators", "name": "GaBiCategories"}}, {"dataSetInternalID": 10, "referenceToFlowDataSet": {"shortDescription": [{"value": "Nicht-erneuerbare Primärenergie als Energieträger (PENRE)", "lang": "de"}, {"value": "Use of non renewable primary energy (PENRE)", "lang": "en"}, {"value": "Uso de energía primaria no renovable, excluyendo los recursos de energía primaria no renovable utilizada como materia prima (PENRE)", "lang": "es"}, {"value": "Icke förnybar primärenergi - använd som energibärare (PENRE)", "lang": "sv"}], "type": "flow data set", "refObjectId": "ac857178-2b45-46ec-892a-a9a4332f0372", "version": "30.00.002"}, "exchange direction": "INPUT", "meanAmount": 0.0, "other": {"anies": [{"value": "308.246656822575", "module": "A1", "scenario": "Standard scenario"}, {"value": "25.3465777668523", "module": "A2", "scenario": "Standard scenario"}, {"value": "22.3147605847066", "module": "A3", "scenario": "Standard scenario"}, {"value": "355.90799517413393", "module": "A1-A3", "scenario": "Standard scenario"}, {"value": "51.0767926743636", "module": "C1", "scenario": "Standard scenario"}, {"value": "21.694068108067", "module": "C2", "scenario": "Standard scenario"}, {"value": "4.13171935331819", "module": "C3", "scenario": "Standard scenario"}, {"value": "1.8329578750032", "module": "C4", "scenario": "Standard scenario"}, {"value": "-29.6517275959598", "module": "D", "scenario": "Standard scenario"}, {"name": "referenceToUnitGroupDataSet", "value": {"shortDescription": [{"value": "MJ"}], "type": "unit group data set", "refObjectId": "93a60a57-a3c8-11da-a746-0800200c9a66", "uri": "../unitgroups/93a60a57-a3c8-11da-a746-0800200c9a66"}}]}, "resolvedFlowVersion": "38.00.000", "flowProperties": [], "typeOfFlow": "Other flow", "classification": {"classHierarchy": "Quantities", "name": "GaBiCategories"}}, {"dataSetInternalID": 11, "referenceToFlowDataSet": {"shortDescription": [{"value": "Nicht-erneuerbare Primärenergie zur stofflichen Nutzung (PENRM)", "lang": "de"}, {"value": "Use of non renewable primary energy resources used as raw materials (PENRM)", "lang": "en"}, {"value": "Uso de la energía primaria no renovable utilizada como materia prima (PENRM)", "lang": "es"}, {"value": "Icke förnybar primärenergi - använd som råmaterial (PENRM)", "lang": "sv"}], "type": "flow data set", "refObjectId": "1421caa0-679d-4bf4-b282-0eb850ccae27", "version": "30.00.001"}, "exchange direction": "INPUT", "meanAmount": 0.0, "other": {"anies": [{"value": "0.0", "module": "A1", "scenario": "Standard scenario"}, {"value": "0.0", "module": "A2", "scenario": "Standard scenario"}, {"value": "1.469357377", "module": "A3", "scenario": "Standard scenario"}, {"value": "1.469357377", "module": "A1-A3", "scenario": "Standard scenario"}, {"value": "0.0", "module": "C1", "scenario": "Standard scenario"}, {"value": "0.0", "module": "C2", "scenario": "Standard scenario"}, {"value": "0.0", "module": "C3", "scenario": "Standard scenario"}, {"value": "0.0", "module": "C4", "scenario": "Standard scenario"}, {"value": "0.0", "module": "D", "scenario": "Standard scenario"}, {"name": "referenceToUnitGroupDataSet", "value": {"shortDescription": [{"value": "MJ"}], "type": "unit group data set", "refObjectId": "93a60a57-a3c8-11da-a746-0800200c9a66", "uri": "../unitgroups/93a60a57-a3c8-11da-a746-0800200c9a66"}}]}, "resolvedFlowVersion": "38.00.000", "flowProperties": [], "typeOfFlow": "Other flow", "classification": {"classHierarchy": "Quantities", "name": "GaBiCategories"}}, {"dataSetInternalID": 12, "referenceToFlowDataSet": {"shortDescription": [{"value": "Nicht erneuerbare Sekundärbrennstoffe (NRSF)", "lang": "de"}, {"value": "Use of non renewable secondary fuels (NRSF)", "lang": "en"}, {"value": "Uso de combustibles secundarios no renovables (NRSF)", "lang": "es"}, {"value": "Användning av ickeförnybara sekundära bränslen (NRSF)", "lang": "sv"}], "type": "flow data set", "refObjectId": "89def144-d39a-4287-b86f-efde453ddcb2", "version": "30.00.001"}, "exchange direction": "INPUT", "meanAmount": 0.0, "other": {"anies": [{"value": "0.0", "module": "A1", "scenario": "Standard scenario"}, {"value": "0.0", "module": "A2", "scenario": "Standard scenario"}, {"value": "0.0", "module": "A3", "scenario": "Standard scenario"}, {"value": "0.0", "module": "A1-A3", "scenario": "Standard scenario"}, {"value": "0.0", "module": "C1", "scenario": "Standard scenario"}, {"value": "0.0", "module": "C2", "scenario": "Standard scenario"}, {"value": "0.0", "module": "C3", "scenario": "Standard scenario"}, {"value": "0.0", "module": "C4", "scenario": "Standard scenario"}, {"value": "0.0", "module": "D", "scenario": "Standard scenario"}, {"name": "referenceToUnitGroupDataSet", "value": {"shortDescription": [{"value": "MJ"}], "type": "unit group data set", "refObjectId": "93a60a57-a3c8-11da-a746-0800200c9a66", "uri": "../unitgroups/93a60a57-a3c8-11da-a746-0800200c9a66"}}]}, "resolvedFlowVersion": "38.00.000", "flowProperties": [], "typeOfFlow": "Other flow", "classification": {"classHierarchy": "Quantities / Environmental quantities / EPD EN 15804 / LCI indicators", "name": "GaBiCategories"}}, {"dataSetInternalID": 13, "referenceToFlowDataSet": {"shortDescription": [{"value": "Entsorgter radioaktiver Abfall (RWD)", "lang": "de"}, {"value": "Radioactive waste disposed (RWD)", "lang": "en"}, {"value": "Residuos radiactivos eliminados (RWD)", "lang": "es"}, {"value": "Radioaktivt avfall (RWD) ", "lang": "sv"}], "type": "flow data set", "refObjectId": "3449546e-52ad-4b39-b809-9fb77cea8ff6", "version": "30.00.001"}, "exchange direction": "OUTPUT", "meanAmount": 0.0, "other": {"anies": [{"value": "6.438555928922E-4", "module": "A1", "scenario": "Standard scenario"}, {"value": "1.567644991213E-4", "module": "A2", "scenario": "Standard scenario"}, {"value": "8.06712971039E-5", "module": "A3", "scenario": "Standard scenario"}, {"value": "8.812913891174001E-4", "module": "A1-A3", "scenario": "Standard scenario"}, {"value": "3.339622170107E-4", "module": "C1", "scenario": "Standard scenario"}, {"value": "1.341743154499E-4", "module": "C2", "scenario": "Standard scenario"}, {"value": "1.73965263986E-5", "module": "C3", "scenario": "Standard scenario"}, {"value": "1.13346694194E-5", "module": "C4", "scenario": "Standard scenario"}, {"value": "-1.603282947138E-4", "module": "D", "scenario": "Standard scenario"}, {"name": "referenceToUnitGroupDataSet", "value": {"shortDescription": [{"value": "kg"}], "type": "unit group data set", "refObjectId": "ad38d542-3fe9-439d-9b95-2f5f7752acaf", "uri": "../unitgroups/ad38d542-3fe9-439d-9b95-2f5f7752acaf"}}]}, "resolvedFlowVersion": "38.00.000", "flowProperties": [], "typeOfFlow": "Other flow", "classification": {"classHierarchy": "Quantities / Environmental quantities / EPD EN 15804 / LCI indicators", "name": "GaBiCategories"}}, {"dataSetInternalID": 14, "referenceToFlowDataSet": {"shortDescription": [{"value": "Erneuerbare Primärenergie als Energieträger (PERE)", "lang": "de"}, {"value": "Use of renewable primary energy (PERE)", "lang": "en"}, {"value": "Uso de energía primaria renovable excluyendo los recursos de energía primaria renovable utilizada como materia prima (PERE)", "lang": "es"}, {"value": "Förnybar energi - använd som energibärare (PERE)", "lang": "sv"}], "type": "flow data set", "refObjectId": "20f32be5-0398-4288-9b6d-accddd195317", "version": "30.00.001"}, "exchange direction": "INPUT", "meanAmount": 0.0, "other": {"anies": [{"value": "12.44542426903", "module": "A1", "scenario": "Standard scenario"}, {"value": "0.298873369156161", "module": "A2", "scenario": "Standard scenario"}, {"value": "7.64917289658486", "module": "A3", "scenario": "Standard scenario"}, {"value": "20.39347053477102", "module": "A1-A3", "scenario": "Standard scenario"}, {"value": "0.26015081118014", "module": "C1", "scenario": "Standard scenario"}, {"value": "0.255804917168761", "module": "C2", "scenario": "Standard scenario"}, {"value": "0.2204269348974", "module": "C3", "scenario": "Standard scenario"}, {"value": "0.013948559058", "module": "C4", "scenario": "Standard scenario"}, {"value": "-0.969740622488598", "module": "D", "scenario": "Standard scenario"}, {"name": "referenceToUnitGroupDataSet", "value": {"shortDescription": [{"value": "MJ"}], "type": "unit group data set", "refObjectId": "93a60a57-a3c8-11da-a746-0800200c9a66", "uri": "../unitgroups/93a60a57-a3c8-11da-a746-0800200c9a66"}}]}, "resolvedFlowVersion": "38.00.000", "flowProperties": [], "typeOfFlow": "Other flow", "classification": {"classHierarchy": "Quantities", "name": "GaBiCategories"}}, {"dataSetInternalID": 15, "referenceToFlowDataSet": {"shortDescription": [{"value": "Erneuerbare Primärenergie zur stofflichen Nutzung (PERM)", "lang": "de"}, {"value": "Use of renewable primary energy resources used as raw materials (PERM)", "lang": "en"}, {"value": "Uso de energía primaria renovable utilizada como materia prima (PERM)", "lang": "es"}, {"value": "Förnybar energi - använd som råmaterial (PERM)", "lang": "sv"}], "type": "flow data set", "refObjectId": "fb3ec0de-548d-4508-aea5-00b73bf6f702", "version": "30.00.001"}, "exchange direction": "INPUT", "meanAmount": 0.0, "other": {"anies": [{"value": "0.0", "module": "A1", "scenario": "Standard scenario"}, {"value": "0.0", "module": "A2", "scenario": "Standard scenario"}, {"value": "6.061867", "module": "A3", "scenario": "Standard scenario"}, {"value": "6.061867", "module": "A1-A3", "scenario": "Standard scenario"}, {"value": "0.0", "module": "C1", "scenario": "Standard scenario"}, {"value": "0.0", "module": "C2", "scenario": "Standard scenario"}, {"value": "0.0", "module": "C3", "scenario": "Standard scenario"}, {"value": "0.0", "module": "C4", "scenario": "Standard scenario"}, {"value": "0.0", "module": "D", "scenario": "Standard scenario"}, {"name": "referenceToUnitGroupDataSet", "value": {"shortDescription": [{"value": "MJ"}], "type": "unit group data set", "refObjectId": "93a60a57-a3c8-11da-a746-0800200c9a66", "uri": "../unitgroups/93a60a57-a3c8-11da-a746-0800200c9a66"}}]}, "resolvedFlowVersion": "38.00.000", "flowProperties": [], "typeOfFlow": "Other flow", "classification": {"classHierarchy": "Quantities", "name": "GaBiCategories"}}, {"dataSetInternalID": 16, "referenceToFlowDataSet": {"shortDescription": [{"value": "Erneuerbare Sekundärbrennstoffe (RSF)", "lang": "de"}, {"value": "Use of renewable secondary fuels (RSF)", "lang": "en"}, {"value": "Uso de combustibles secundarios renovables (RSF)", "lang": "es"}, {"value": "Användning av förnybara sekundära bränslen (RSF)", "lang": "sv"}], "type": "flow data set", "refObjectId": "64333088-a55f-4aa2-9a31-c10b07816787", "version": "30.00.001"}, "exchange direction": "INPUT", "meanAmount": 0.0, "other": {"anies": [{"value": "0.0", "module": "A1", "scenario": "Standard scenario"}, {"value": "0.0", "module": "A2", "scenario": "Standard scenario"}, {"value": "0.0", "module": "A3", "scenario": "Standard scenario"}, {"value": "0.0", "module": "A1-A3", "scenario": "Standard scenario"}, {"value": "0.0", "module": "C1", "scenario": "Standard scenario"}, {"value": "0.0", "module": "C2", "scenario": "Standard scenario"}, {"value": "0.0", "module": "C3", "scenario": "Standard scenario"}, {"value": "0.0", "module": "C4", "scenario": "Standard scenario"}, {"value": "0.0", "module": "D", "scenario": "Standard scenario"}, {"name": "referenceToUnitGroupDataSet", "value": {"shortDescription": [{"value": "MJ"}], "type": "unit group data set", "refObjectId": "93a60a57-a3c8-11da-a746-0800200c9a66", "uri": "../unitgroups/93a60a57-a3c8-11da-a746-0800200c9a66"}}]}, "resolvedFlowVersion": "38.00.000", "flowProperties": [], "typeOfFlow": "Other flow", "classification": {"classHierarchy": "Quantities / Environmental quantities / EPD EN 15804 / LCI indicators", "name": "GaBiCategories"}}, {"dataSetInternalID": 17, "referenceToFlowDataSet": {"shortDescription": [{"value": "Einsatz von Sekundärstoffen (SM)", "lang": "de"}, {"value": "Use of secondary material (SM)", "lang": "en"}, {"value": "Uso de materiales secundarios (SM)", "lang": "es"}, {"value": "Användning av sekundära material (SM)", "lang": "sv"}], "type": "flow data set", "refObjectId": "c6a1f35f-2d09-4f54-8dfb-97e502e1ce92", "version": "30.00.001"}, "exchange direction": "INPUT", "meanAmount": 0.0, "other": {"anies": [{"value": "2.87999999999999", "module": "A1", "scenario": "Standard scenario"}, {"value": "0.0", "module": "A2", "scenario": "Standard scenario"}, {"value": "0.0432", "module": "A3", "scenario": "Standard scenario"}, {"value": "2.9231999999999903", "module": "A1-A3", "scenario": "Standard scenario"}, {"value": "0.0", "module": "C1", "scenario": "Standard scenario"}, {"value": "0.0", "module": "C2", "scenario": "Standard scenario"}, {"value": "0.0", "module": "C3", "scenario": "Standard scenario"}, {"value": "0.0", "module": "C4", "scenario": "Standard scenario"}, {"value": "0.0", "module": "D", "scenario": "Standard scenario"}, {"name": "referenceToUnitGroupDataSet", "value": {"shortDescription": [{"value": "kg"}], "type": "unit group data set", "refObjectId": "ad38d542-3fe9-439d-9b95-2f5f7752acaf", "uri": "../unitgroups/ad38d542-3fe9-439d-9b95-2f5f7752acaf"}}]}, "resolvedFlowVersion": "38.00.000", "flowProperties": [], "typeOfFlow": "Other flow", "classification": {"classHierarchy": "Quantities / Environmental quantities / EPD EN 15804 / LCI indicators", "name": "GaBiCategories"}}, {"dataSetInternalID": 18, "referenceToFlowDataSet": {"shortDescription": [{"value": "Total nicht erneuerbare Primärenergie (PENRT)", "lang": "de"}, {"value": "Total use of non renewable primary energy resource (PENRT)", "lang": "en"}, {"value": "Uso total de la energía primaria no renovable (energía primaria y recursos de energía primaria renovable utilizada como materia prima) (PENRT)", "lang": "es"}, {"value": "Icke förnybar primärenergi – total (PENRT)", "lang": "sv"}], "type": "flow data set", "refObjectId": "06159210-646b-4c8d-8583-da9b3b95a6c1", "version": "30.00.001"}, "exchange direction": "INPUT", "meanAmount": 0.0, "other": {"anies": [{"value": "308.246656822575", "module": "A1", "scenario": "Standard scenario"}, {"value": "25.3465777668523", "module": "A2", "scenario": "Standard scenario"}, {"value": "23.7841179617066", "module": "A3", "scenario": "Standard scenario"}, {"value": "357.3773525511339", "module": "A1-A3", "scenario": "Standard scenario"}, {"value": "51.0767926743636", "module": "C1", "scenario": "Standard scenario"}, {"value": "21.694068108067", "module": "C2", "scenario": "Standard scenario"}, {"value": "4.13171935331819", "module": "C3", "scenario": "Standard scenario"}, {"value": "1.8329578750032", "module": "C4", "scenario": "Standard scenario"}, {"value": "-29.6517275959598", "module": "D", "scenario": "Standard scenario"}, {"name": "referenceToUnitGroupDataSet", "value": {"shortDescription": [{"value": "MJ"}], "type": "unit group data set", "refObjectId": "93a60a57-a3c8-11da-a746-0800200c9a66", "uri": "../unitgroups/93a60a57-a3c8-11da-a746-0800200c9a66"}}]}, "resolvedFlowVersion": "38.00.000", "flowProperties": [], "typeOfFlow": "Other flow", "classification": {"classHierarchy": "Quantities / Environmental quantities / EPD EN 15804 / LCI indicators", "name": "GaBiCategories"}}, {"dataSetInternalID": 19, "referenceToFlowDataSet": {"shortDescription": [{"value": "Total erneuerbare Primärenergie (PERT)", "lang": "de"}, {"value": "Total use of renewable primary energy resources (PERT)", "lang": "en"}, {"value": "Uso total de la energía primaria renovable (energía primaria y recursos de energía primaria renovable utilizada como materia prima) (PERT)", "lang": "es"}, {"value": "Förnybar energi – total (PERT)", "lang": "sv"}], "type": "flow data set", "refObjectId": "53f97275-fa8a-4cdd-9024-65936002acd0", "version": "30.00.001"}, "exchange direction": "INPUT", "meanAmount": 0.0, "other": {"anies": [{"value": "12.44542426903", "module": "A1", "scenario": "Standard scenario"}, {"value": "0.298873369156161", "module": "A2", "scenario": "Standard scenario"}, {"value": "13.7110398965848", "module": "A3", "scenario": "Standard scenario"}, {"value": "26.455337534770962", "module": "A1-A3", "scenario": "Standard scenario"}, {"value": "0.26015081118014", "module": "C1", "scenario": "Standard scenario"}, {"value": "0.255804917168761", "module": "C2", "scenario": "Standard scenario"}, {"value": "0.2204269348974", "module": "C3", "scenario": "Standard scenario"}, {"value": "0.013948559058", "module": "C4", "scenario": "Standard scenario"}, {"value": "-0.969740622488598", "module": "D", "scenario": "Standard scenario"}, {"name": "referenceToUnitGroupDataSet", "value": {"shortDescription": [{"value": "MJ"}], "type": "unit group data set", "refObjectId": "93a60a57-a3c8-11da-a746-0800200c9a66", "uri": "../unitgroups/93a60a57-a3c8-11da-a746-0800200c9a66"}}]}, "resolvedFlowVersion": "38.00.000", "flowProperties": [], "typeOfFlow": "Other flow", "classification": {"classHierarchy": "Quantities / Environmental quantities / EPD EN 15804 / LCI indicators", "name": "GaBiCategories"}}]}, "LCIAResults": {"LCIAResult": [{"referenceToLCIAMethodDataSet": {"shortDescription": [{"value": "Potenzial für die Verknappung abiotischer Ressourcen – nicht fossile Ressourcen (ADPE)", "lang": "de"}, {"value": "Abiotic depletion potential - non-fossil resources (ADPE)", "lang": "en"}, {"value": "Abiotisk utarmningspotential icke fossila resurser (ADP-mm)", "lang": "sv"}], "type": "LCIA method data set", "refObjectId": "b2ad6494-c78d-11e6-9d9d-cec0c932ce01", "version": "01.00.013"}, "meanAmount": 0.0, "other": {"anies": [{"value": "0.0010065069124384", "module": "A1", "scenario": "Standard scenario"}, {"value": "4.01054483616E-5", "module": "A2", "scenario": "Standard scenario"}, {"value": "2.5207353711E-5", "module": "A3", "scenario": "Standard scenario"}, {"value": "0.0010718197145109997", "module": "A1-A3", "scenario": "Standard scenario"}, {"value": "5.3593389744E-6", "module": "C1", "scenario": "Standard scenario"}, {"value": "3.43261459699E-5", "module": "C2", "scenario": "Standard scenario"}, {"value": "8.139659141E-7", "module": "C3", "scenario": "Standard scenario"}, {"value": "5.649752492E-7", "module": "C4", "scenario": "Standard scenario"}, {"value": "-6.46582698094E-5", "module": "D", "scenario": "Standard scenario"}, {"name": "referenceToUnitGroupDataSet", "value": {"shortDescription": [{"value": "kg Sb-Äqv."}], "type": "unit group data set", "refObjectId": "54ccd2d9-a32a-4fc2-923d-f2c8c93e89d4", "uri": "../unitgroups/54ccd2d9-a32a-4fc2-923d-f2c8c93e89d4"}}]}}, {"referenceToLCIAMethodDataSet": {"shortDescription": [{"value": "Potenzial für die Verknappung abiotischer Ressourcen – fossile Brennstoffe (ADPF)", "lang": "de"}, {"value": "Abiotic depletion potential - fossil resources (ADPF)", "lang": "en"}, {"value": "Abiotisk utarmningspotential av fossila resurser (ADP-F)", "lang": "sv"}], "type": "LCIA method data set", "refObjectId": "b2ad6110-c78d-11e6-9d9d-cec0c932ce01", "version": "01.00.012"}, "meanAmount": 0.0, "other": {"anies": [{"value": "287.571320964874", "module": "A1", "scenario": "Standard scenario"}, {"value": "23.8730310035639", "module": "A2", "scenario": "Standard scenario"}, {"value": "22.2276383261664", "module": "A3", "scenario": "Standard scenario"}, {"value": "333.6719902946043", "module": "A1-A3", "scenario": "Standard scenario"}, {"value": "48.0961067132997", "module": "C1", "scenario": "Standard scenario"}, {"value": "20.4328633751344", "module": "C2", "scenario": "Standard scenario"}, {"value": "3.8749388209518", "module": "C3", "scenario": "Standard scenario"}, {"value": "1.72560085616939", "module": "C4", "scenario": "Standard scenario"}, {"value": "-27.9210421997718", "module": "D", "scenario": "Standard scenario"}, {"name": "referenceToUnitGroupDataSet", "value": {"shortDescription": [{"value": "MJ"}], "type": "unit group data set", "refObjectId": "93a60a57-a3c8-11da-a746-0800200c9a66", "uri": "../unitgroups/93a60a57-a3c8-11da-a746-0800200c9a66"}}]}}, {"referenceToLCIAMethodDataSet": {"shortDescription": [{"value": "Versauerungspotenzial, kumulierte Überschreitung (AP)", "lang": "de"}, {"value": "Acidification potential, Accumulated Exceedance (AP)", "lang": "en"}, {"value": "Försurningspotential på land och vatten (AP)", "lang": "sv"}], "type": "LCIA method data set", "refObjectId": "b5c611c6-def3-11e6-bf01-fe55135034f3", "version": "01.03.012", "uri": "http://lca.jrc.ec.europa.eu/lcainfohub/datasets/elcd/lciamethods/f6cbd466-253f-4145-a4bb-8dae7d266e89.xml"}, "meanAmount": 0.0, "other": {"anies": [{"value": "0.108812237438949", "module": "A1", "scenario": "Standard scenario"}, {"value": "0.0091803062333924", "module": "A2", "scenario": "Standard scenario"}, {"value": "0.00708995777031", "module": "A3", "scenario": "Standard scenario"}, {"value": "0.1250825014426514", "module": "A1-A3", "scenario": "Standard scenario"}, {"value": "0.0365503625167856", "module": "C1", "scenario": "Standard scenario"}, {"value": "0.0078573995476652", "module": "C2", "scenario": "Standard scenario"}, {"value": "0.00180881314236", "module": "C3", "scenario": "Standard scenario"}, {"value": "5.8607391E-4", "module": "C4", "scenario": "Standard scenario"}, {"value": "-0.0151294721450803", "module": "D", "scenario": "Standard scenario"}, {"name": "referenceToUnitGroupDataSet", "value": {"shortDescription": [{"value": "mol H+ eqv."}], "type": "unit group data set", "refObjectId": "42e089ac-92bf-4bf2-8ca1-5fc40d18f2ed", "uri": "../unitgroups/42e089ac-92bf-4bf2-8ca1-5fc40d18f2ed"}}]}}, {"referenceToLCIAMethodDataSet": {"shortDescription": [{"value": "Eutrophierungspotenzial - Süßwasser (EP-freshwater)", "lang": "de"}, {"value": "Eutrophication potential - freshwater (EP-freshwater)", "lang": "en"}, {"value": "Övergödningspotential sötvatten (EP-fw)", "lang": "sv"}], "type": "LCIA method data set", "refObjectId": "b53ec18f-7377-4ad3-86eb-cc3f4f276b2b", "version": "01.00.012", "uri": "http://lca.jrc.ec.europa.eu/lcainfohub/datasets/elcd/lciamethods/a4630d5b-df2f-48ae-b3f2-5e5257606d68.xml"}, "meanAmount": 0.0, "other": {"anies": [{"value": "5.616439141365E-4", "module": "A1", "scenario": "Standard scenario"}, {"value": "1.596755017E-5", "module": "A2", "scenario": "Standard scenario"}, {"value": "1.252374771881E-4", "module": "A3", "scenario": "Standard scenario"}, {"value": "7.028489414946E-4", "module": "A1-A3", "scenario": "Standard scenario"}, {"value": "1.27218657505E-5", "module": "C1", "scenario": "Standard scenario"}, {"value": "1.3666583477E-5", "module": "C2", "scenario": "Standard scenario"}, {"value": "8.9908653253E-6", "module": "C3", "scenario": "Standard scenario"}, {"value": "6.915672138E-7", "module": "C4", "scenario": "Standard scenario"}, {"value": "-4.43756585239E-5", "module": "D", "scenario": "Standard scenario"}, {"name": "referenceToUnitGroupDataSet", "value": {"shortDescription": [{"value": "kg P eqv."}], "type": "unit group data set", "refObjectId": "0429039d-a61d-4590-ba67-aa4a20a810a1", "uri": "../unitgroups/0429039d-a61d-4590-ba67-aa4a20a810a1"}}]}}, {"referenceToLCIAMethodDataSet": {"shortDescription": [{"value": "Eutrophierungspotenzial - Salzwasser (EP-marine)", "lang": "de"}, {"value": "Eutrophication potential - marine (EP-marine)", "lang": "en"}, {"value": "Övergödningspotential marin (EP-m)", "lang": "sv"}], "type": "LCIA method data set", "refObjectId": "b5c619fa-def3-11e6-bf01-fe55135034f3", "version": "02.00.012", "uri": "http://lca.jrc.ec.europa.eu/lcainfohub/datasets/elcd/lciamethods/5296e2be-060b-4e50-b033-d45f85f6ac92.xml"}, "meanAmount": 0.0, "other": {"anies": [{"value": "0.019831857815949", "module": "A1", "scenario": "Standard scenario"}, {"value": "0.0032349197643572", "module": "A2", "scenario": "Standard scenario"}, {"value": "0.0018498624364853", "module": "A3", "scenario": "Standard scenario"}, {"value": "0.024916640016791503", "module": "A1-A3", "scenario": "Standard scenario"}, {"value": "0.0161353889454048", "module": "C1", "scenario": "Standard scenario"}, {"value": "0.0027687591728409", "module": "C2", "scenario": "Standard scenario"}, {"value": "7.19978564508E-4", "module": "C3", "scenario": "Standard scenario"}, {"value": "2.0160942504E-4", "module": "C4", "scenario": "Standard scenario"}, {"value": "-0.0045949791001826", "module": "D", "scenario": "Standard scenario"}, {"name": "referenceToUnitGroupDataSet", "value": {"shortDescription": [{"value": "kg N eqv."}], "type": "unit group data set", "refObjectId": "d05bb823-ecdf-4686-8c40-bf1d9257859f", "uri": "../unitgroups/d05bb823-ecdf-4686-8c40-bf1d9257859f"}}]}}, {"referenceToLCIAMethodDataSet": {"shortDescription": [{"value": "Eutrophierungspotenzial - Land (EP-terrestrial)", "lang": "de"}, {"value": "Eutrophication potential - terrestrial (EP-terrestrial)", "lang": "en"}, {"value": "Övergödningspotential total (EP-T)", "lang": "sv"}], "type": "LCIA method data set", "refObjectId": "b5c614d2-def3-11e6-bf01-fe55135034f3", "version": "01.02.011", "uri": "http://lca.jrc.ec.europa.eu/lcainfohub/datasets/elcd/lciamethods/40054970-5936-477c-9bec-29fa23b1cb77.xml"}, "meanAmount": 0.0, "other": {"anies": [{"value": "0.235700637515413", "module": "A1", "scenario": "Standard scenario"}, {"value": "0.0356653682048849", "module": "A2", "scenario": "Standard scenario"}, {"value": "0.0221770853528385", "module": "A3", "scenario": "Standard scenario"}, {"value": "0.2935430910731364", "module": "A1-A3", "scenario": "Standard scenario"}, {"value": "0.177042512501037", "module": "C1", "scenario": "Standard scenario"}, {"value": "0.0305258932410168", "module": "C2", "scenario": "Standard scenario"}, {"value": "0.00799779144318", "module": "C3", "scenario": "Standard scenario"}, {"value": "0.002227080858", "module": "C4", "scenario": "Standard scenario"}, {"value": "-0.0516952957651115", "module": "D", "scenario": "Standard scenario"}, {"name": "referenceToUnitGroupDataSet", "value": {"shortDescription": [{"value": "mol N eqv."}], "type": "unit group data set", "refObjectId": "71b4d617-0ec9-4d3f-b65e-e438940c2401", "uri": "../unitgroups/71b4d617-0ec9-4d3f-b65e-e438940c2401"}}]}}, {"referenceToLCIAMethodDataSet": {"shortDescription": [{"value": "Globales Erwärmungspotenzial - total (GWP-total)", "lang": "de"}, {"value": "Global Warming Potential - total (GWP-total)", "lang": "en"}, {"value": "Global uppvärmningspotential – Totalt (GWP-T)", "lang": "sv"}], "type": "LCIA method data set", "refObjectId": "6a37f984-a4b3-458a-a20a-64418c145fa2", "version": "04.00.018"}, "meanAmount": 0.0, "other": {"anies": [{"value": "26.5721766204432", "module": "A1", "scenario": "Standard scenario"}, {"value": "1.58419407230564", "module": "A2", "scenario": "Standard scenario"}, {"value": "0.650625944321477", "module": "A3", "scenario": "Standard scenario"}, {"value": "28.806996637070316", "module": "A1-A3", "scenario": "Standard scenario"}, {"value": "3.49576804675825", "module": "C1", "scenario": "Standard scenario"}, {"value": "1.35590746873686", "module": "C2", "scenario": "Standard scenario"}, {"value": "0.2902967758866", "module": "C3", "scenario": "Standard scenario"}, {"value": "0.0618542404614", "module": "C4", "scenario": "Standard scenario"}, {"value": "-2.03461716847527", "module": "D", "scenario": "Standard scenario"}, {"name": "referenceToUnitGroupDataSet", "value": {"shortDescription": [{"value": "kg CO2-Äqv."}], "type": "unit group data set", "refObjectId": "1ebf3012-d0db-4de2-aefd-ef30cedb0be1", "uri": "../unitgroups/1ebf3012-d0db-4de2-aefd-ef30cedb0be1"}}]}}, {"referenceToLCIAMethodDataSet": {"shortDescription": [{"value": "Globales Erwärmungspotenzial - fossil (GWP-fossil)", "lang": "de"}, {"value": "Global Warming Potential - fossil fuels (GWP-fossil)", "lang": "en"}, {"value": "Global uppvärmningspotential– fossil (GWP-f)", "lang": "sv"}], "type": "LCIA method data set", "refObjectId": "5f635281-343e-44fb-83df-1971b155e6b6", "version": "01.00.011"}, "meanAmount": 0.0, "other": {"anies": [{"value": "26.2785103163043", "module": "A1", "scenario": "Standard scenario"}, {"value": "1.58288331434205", "module": "A2", "scenario": "Standard scenario"}, {"value": "1.55455580637445", "module": "A3", "scenario": "Standard scenario"}, {"value": "29.415949437020796", "module": "A1-A3", "scenario": "Standard scenario"}, {"value": "3.49452070546314", "module": "C1", "scenario": "Standard scenario"}, {"value": "1.35478559450212", "module": "C2", "scenario": "Standard scenario"}, {"value": "0.2885234296686", "module": "C3", "scenario": "Standard scenario"}, {"value": "0.0617253042012", "module": "C4", "scenario": "Standard scenario"}, {"value": "-2.0288501181647", "module": "D", "scenario": "Standard scenario"}, {"name": "referenceToUnitGroupDataSet", "value": {"shortDescription": [{"value": "kg CO2-Äqv."}], "type": "unit group data set", "refObjectId": "1ebf3012-d0db-4de2-aefd-ef30cedb0be1", "uri": "../unitgroups/1ebf3012-d0db-4de2-aefd-ef30cedb0be1"}}]}}, {"referenceToLCIAMethodDataSet": {"shortDescription": [{"value": "Globales Erwärmungspotenzial - biogen (GWP-biogenic)", "lang": "de"}, {"value": "Global Warming Potential - biogenic (GWP-biogenic)", "lang": "en"}, {"value": "Global uppvärmningspotential – biogen (GWP-b)", "lang": "sv"}], "type": "LCIA method data set", "refObjectId": "2356e1ab-0185-4db5-86e5-16de51c7485c", "version": "01.00.007"}, "meanAmount": 0.0, "other": {"anies": [{"value": "0.267273939823165", "module": "A1", "scenario": "Standard scenario"}, {"value": "7.307361517277E-4", "module": "A2", "scenario": "Standard scenario"}, {"value": "-0.905773046377493", "module": "A3", "scenario": "Standard scenario"}, {"value": "-0.6377683704026003", "module": "A1-A3", "scenario": "Standard scenario"}, {"value": "9.7192559544E-4", "module": "C1", "scenario": "Standard scenario"}, {"value": "6.254351175305E-4", "module": "C2", "scenario": "Standard scenario"}, {"value": "0.001670492137356", "module": "C3", "scenario": "Standard scenario"}, {"value": "1.2190337328E-4", "module": "C4", "scenario": "Standard scenario"}, {"value": "-0.0042482798113494", "module": "D", "scenario": "Standard scenario"}, {"name": "referenceToUnitGroupDataSet", "value": {"shortDescription": [{"value": "kg CO2-Äqv."}], "type": "unit group data set", "refObjectId": "1ebf3012-d0db-4de2-aefd-ef30cedb0be1", "uri": "../unitgroups/1ebf3012-d0db-4de2-aefd-ef30cedb0be1"}}]}}, {"referenceToLCIAMethodDataSet": {"shortDescription": [{"value": "Globales Erwärmungspotenzial - luluc (GWP-luluc)", "lang": "de"}, {"value": "Global Warming Potential - land use and land use change (GWP-luluc)", "lang": "en"}, {"value": "Global uppvärmningspotential - markanvändning och förändringar i markanvändning (GWP-luluc)", "lang": "sv"}], "type": "LCIA method data set", "refObjectId": "4331bbdb-978a-490d-8707-eeb047f01a55", "version": "01.00.007"}, "meanAmount": 0.0, "other": {"anies": [{"value": "0.0263925907170124", "module": "A1", "scenario": "Standard scenario"}, {"value": "5.800218118637E-4", "module": "A2", "scenario": "Standard scenario"}, {"value": "0.0018425979964806", "module": "A3", "scenario": "Standard scenario"}, {"value": "0.028815210525356703", "module": "A1-A3", "scenario": "Standard scenario"}, {"value": "2.754156996727E-4", "module": "C1", "scenario": "Standard scenario"}, {"value": "4.964391172047E-4", "module": "C2", "scenario": "Standard scenario"}, {"value": "5.4973732758E-5", "module": "C3", "scenario": "Standard scenario"}, {"value": "1.7230572954E-5", "module": "C4", "scenario": "Standard scenario"}, {"value": "-0.0015187704992159", "module": "D", "scenario": "Standard scenario"}, {"name": "referenceToUnitGroupDataSet", "value": {"shortDescription": [{"value": "kg CO2-Äqv."}], "type": "unit group data set", "refObjectId": "1ebf3012-d0db-4de2-aefd-ef30cedb0be1", "uri": "../unitgroups/1ebf3012-d0db-4de2-aefd-ef30cedb0be1"}}]}}, {"referenceToLCIAMethodDataSet": {"shortDescription": [{"value": "Abbaupotenzial der stratosphärischen Ozonschicht (ODP)", "lang": "de"}, {"value": "Depletion potential of the stratospheric ozone layer (ODP)", "lang": "en"}, {"value": "Utarmningspotential för stratosfäriska ozonskiktet - ozonnedbrytning (ODP)", "lang": "sv"}], "type": "LCIA method data set", "refObjectId": "b5c629d6-def3-11e6-bf01-fe55135034f3", "version": "02.00.014", "uri": "http://lca.jrc.ec.europa.eu/lcainfohub/datasets/elcd/lciamethods/8b723200-3d8f-4eec-9e10-444edb029476.xml"}, "meanAmount": 0.0, "other": {"anies": [{"value": "2.1884904386E-6", "module": "A1", "scenario": "Standard scenario"}, {"value": "3.493803628E-7", "module": "A2", "scenario": "Standard scenario"}, {"value": "1.287388427E-7", "module": "A3", "scenario": "Standard scenario"}, {"value": "2.6666096441E-6", "module": "A1-A3", "scenario": "Standard scenario"}, {"value": "7.546760818E-7", "module": "C1", "scenario": "Standard scenario"}, {"value": "2.990337179E-7", "module": "C2", "scenario": "Standard scenario"}, {"value": "3.74176052E-8", "module": "C3", "scenario": "Standard scenario"}, {"value": "2.54356077E-8", "module": "C4", "scenario": "Standard scenario"}, {"value": "-3.385203108E-7", "module": "D", "scenario": "Standard scenario"}, {"name": "referenceToUnitGroupDataSet", "value": {"shortDescription": [{"value": "kg CFC 11-Äquiv."}], "type": "unit group data set", "refObjectId": "d9e957c9-7309-4474-bf3a-7777df6c4e5b", "uri": "../unitgroups/d9e957c9-7309-4474-bf3a-7777df6c4e5b"}}]}}, {"referenceToLCIAMethodDataSet": {"shortDescription": [{"value": "Bildungspotenzial für troposphärisches Ozon (POCP)", "lang": "de"}, {"value": "Photochemical Ozone Creation Potential (POCP)", "lang": "en"}, {"value": "Potential till fotokemisk oxidantbildning – marknära ozon (POCP)", "lang": "sv"}], "type": "LCIA method data set", "refObjectId": "b5c610fe-def3-11e6-bf01-fe55135034f3", "version": "02.00.018", "uri": "http://lca.jrc.ec.europa.eu/lcainfohub/datasets/elcd/lciamethods/ec7836be-83eb-41da-bcda-1a6a3fe2d149.xml"}, "meanAmount": 0.0, "other": {"anies": [{"value": "0.0721466788569268", "module": "A1", "scenario": "Standard scenario"}, {"value": "0.0101827194910197", "module": "A2", "scenario": "Standard scenario"}, {"value": "0.0063299154038594", "module": "A3", "scenario": "Standard scenario"}, {"value": "0.0886593137518059", "module": "A1-A3", "scenario": "Standard scenario"}, {"value": "0.0486779273459581", "module": "C1", "scenario": "Standard scenario"}, {"value": "0.0087153623733937", "module": "C2", "scenario": "Standard scenario"}, {"value": "0.00218121584814", "module": "C3", "scenario": "Standard scenario"}, {"value": "6.4585344882E-4", "module": "C4", "scenario": "Standard scenario"}, {"value": "-0.0146110024014443", "module": "D", "scenario": "Standard scenario"}, {"name": "referenceToUnitGroupDataSet", "value": {"shortDescription": [{"value": "kg NMVOC eqv."}], "type": "unit group data set", "refObjectId": "d27c25f8-fbc1-44c6-b47b-4adbae4199c6", "uri": "../unitgroups/d27c25f8-fbc1-44c6-b47b-4adbae4199c6"}}]}}, {"referenceToLCIAMethodDataSet": {"shortDescription": [{"value": "Wasser-Entzugspotenzial (Benutzer) (WDP)", "lang": "de"}, {"value": "Water (user) deprivation potential (WDP)", "lang": "en"}, {"value": "Vattenfotavtryck (WDP)", "lang": "sv"}], "type": "LCIA method data set", "refObjectId": "b2ad66ce-c78d-11e6-9d9d-cec0c932ce01", "version": "03.00.016"}, "meanAmount": 0.0, "other": {"anies": [{"value": "13.4229809094355", "module": "A1", "scenario": "Standard scenario"}, {"value": "0.0854104184964618", "module": "A2", "scenario": "Standard scenario"}, {"value": "0.205875483979985", "module": "A3", "scenario": "Standard scenario"}, {"value": "13.714266811911948", "module": "A1-A3", "scenario": "Standard scenario"}, {"value": "0.0644412779683166", "module": "C1", "scenario": "Standard scenario"}, {"value": "0.0731025487166135", "module": "C2", "scenario": "Standard scenario"}, {"value": "0.0175561275582", "module": "C3", "scenario": "Standard scenario"}, {"value": "0.0773500346418", "module": "C4", "scenario": "Standard scenario"}, {"value": "-10.5913917504236", "module": "D", "scenario": "Standard scenario"}, {"name": "referenceToUnitGroupDataSet", "value": {"shortDescription": [{"value": "m3 world eqv."}], "type": "unit group data set", "refObjectId": "6ae2df01-888e-46c8-b17d-49fa3869b476", "uri": "../unitgroups/6ae2df01-888e-46c8-b17d-49fa3869b476"}}]}}, {"referenceToLCIAMethodDataSet": {"shortDescription": [{"value": "Potenzielles Auftreten von Krankheiten aufgrund von Feinstaubemissionen (PM)", "lang": "de"}, {"value": "Potential incidence of disease due to PM emissions (PM)", "lang": "en"}, {"value": "Potential till utsläpp av partiklar (PM)", "lang": "sv"}], "type": "LCIA method data set", "refObjectId": "b5c602c6-def3-11e6-bf01-fe55135034f3", "version": "02.00.013", "uri": "http://lca.jrc.ec.europa.eu/lcainfohub/datasets/elcd/lciamethods/72ce3013-f678-4c6a-935b-f4752ff8901b.xml"}, "meanAmount": 0.0, "other": {"anies": [{"value": "7.649914466E-7", "module": "A1", "scenario": "Standard scenario"}, {"value": "1.424018662E-7", "module": "A2", "scenario": "Standard scenario"}, {"value": "9.66172227E-8", "module": "A3", "scenario": "Standard scenario"}, {"value": "1.0040105355E-6", "module": "A1-A3", "scenario": "Standard scenario"}, {"value": "9.688707351E-7", "module": "C1", "scenario": "Standard scenario"}, {"value": "1.218813763E-7", "module": "C2", "scenario": "Standard scenario"}, {"value": "3.99002899E-8", "module": "C3", "scenario": "Standard scenario"}, {"value": "1.13932768E-8", "module": "C4", "scenario": "Standard scenario"}, {"value": "-2.034474822E-7", "module": "D", "scenario": "Standard scenario"}, {"name": "referenceToUnitGroupDataSet", "value": {"shortDescription": [{"value": "disease incidence"}], "type": "unit group data set", "refObjectId": "3883559b-648f-4afc-8ba2-0bd24f3affa3", "uri": "../unitgroups/3883559b-648f-4afc-8ba2-0bd24f3affa3"}}]}}, {"referenceToLCIAMethodDataSet": {"shortDescription": [{"value": "Potenzielle Wirkung durch Exposition des Menschen mit U235 (IRP)", "lang": "de"}, {"value": "Potential Human exposure efficiency relative to U235 (IRP)", "lang": "en"}, {"value": "Exponeringseffektivitet relaterad till U235 (IR)", "lang": "sv"}], "type": "LCIA method data set", "refObjectId": "b5c632be-def3-11e6-bf01-fe55135034f3", "version": "01.00.013", "uri": "http://lca.jrc.ec.europa.eu/lcainfohub/datasets/elcd/lciamethods/a6f4cbc8-5388-44d6-9a67-53d05684f93e.xml"}, "meanAmount": 0.0, "other": {"anies": [{"value": "0.632459111990869", "module": "A1", "scenario": "Standard scenario"}, {"value": "0.100024510525099", "module": "A2", "scenario": "Standard scenario"}, {"value": "0.0631208140492441", "module": "A3", "scenario": "Standard scenario"}, {"value": "0.7956044365652121", "module": "A1-A3", "scenario": "Standard scenario"}, {"value": "0.206102423280556", "module": "C1", "scenario": "Standard scenario"}, {"value": "0.0856107109909477", "module": "C2", "scenario": "Standard scenario"}, {"value": "0.01228928929074", "module": "C3", "scenario": "Standard scenario"}, {"value": "0.0070797728328", "module": "C4", "scenario": "Standard scenario"}, {"value": "-0.115660651395547", "module": "D", "scenario": "Standard scenario"}, {"name": "referenceToUnitGroupDataSet", "value": {"shortDescription": [{"value": "kBq U235 eqv."}], "type": "unit group data set", "refObjectId": "456b05bf-1415-44a9-9993-02452f554c09", "uri": "../unitgroups/456b05bf-1415-44a9-9993-02452f554c09"}}]}}, {"referenceToLCIAMethodDataSet": {"shortDescription": [{"value": "Potenzielle Toxizitätsvergleichseinheit für Ökosysteme (ETP-fw)", "lang": "de"}, {"value": "Potential Comparative Toxic Unit for ecosystems (ETP-fw)", "lang": "en"}, {"value": "Ecotoxicitet (ETP-fw) ", "lang": "sv"}], "type": "LCIA method data set", "refObjectId": "ee1082d1-b0f7-43ca-a1f0-21e2a4a74511", "version": "01.00.004", "uri": "http://lca.jrc.ec.europa.eu/lcainfohub/datasets/elcd/lciamethods/ee1082d1-b0f7-43ca-a1f0-21e2a4a74511.xml"}, "meanAmount": 0.0, "other": {"anies": [{"value": "393.335357381911", "module": "A1", "scenario": "Standard scenario"}, {"value": "21.2880860819702", "module": "A2", "scenario": "Standard scenario"}, {"value": "20.4913595246282", "module": "A3", "scenario": "Standard scenario"}, {"value": "435.11480298850944", "module": "A1-A3", "scenario": "Standard scenario"}, {"value": "28.9933594406904", "module": "C1", "scenario": "Standard scenario"}, {"value": "18.2204159315196", "module": "C2", "scenario": "Standard scenario"}, {"value": "3.14166015980879", "module": "C3", "scenario": "Standard scenario"}, {"value": "1.1193894466218", "module": "C4", "scenario": "Standard scenario"}, {"value": "-33.4417083088636", "module": "D", "scenario": "Standard scenario"}, {"name": "referenceToUnitGroupDataSet", "value": {"shortDescription": [{"value": "CTUe"}], "type": "unit group data set", "refObjectId": "aa959ded-f1eb-4efb-9c5c-2d60be36b3e6", "uri": "../unitgroups/aa959ded-f1eb-4efb-9c5c-2d60be36b3e6"}}]}}, {"referenceToLCIAMethodDataSet": {"shortDescription": [{"value": "Potenzielle Toxizitätsvergleichseinheit für den Menschen - kanzerogene Wirkung (HTP-c)", "lang": "de"}, {"value": "Potential Comparative Toxic Unit for humans - cancer effects (HTP-c)", "lang": "en"}, {"value": "Humantoxicitet – cancer (HTP-c)", "lang": "sv"}], "type": "LCIA method data set", "refObjectId": "2299222a-bbd8-474f-9d4f-4dd1f18aea7c", "version": "01.00.005", "uri": "http://lca.jrc.ec.europa.eu/lcainfohub/datasets/elcd/lciamethods/2299222a-bbd8-474f-9d4f-4dd1f18aea7c.xml"}, "meanAmount": 0.0, "other": {"anies": [{"value": "1.35088566E-8", "module": "A1", "scenario": "Standard scenario"}, {"value": "6.904668E-10", "module": "A2", "scenario": "Standard scenario"}, {"value": "8.885134E-10", "module": "A3", "scenario": "Standard scenario"}, {"value": "1.50878368E-8", "module": "A1-A3", "scenario": "Standard scenario"}, {"value": "1.0131817E-9", "module": "C1", "scenario": "Standard scenario"}, {"value": "5.909687E-10", "module": "C2", "scenario": "Standard scenario"}, {"value": "7.44805E-11", "module": "C3", "scenario": "Standard scenario"}, {"value": "2.59045E-11", "module": "C4", "scenario": "Standard scenario"}, {"value": "-1.5287389E-9", "module": "D", "scenario": "Standard scenario"}, {"name": "referenceToUnitGroupDataSet", "value": {"shortDescription": [{"value": "CTUh"}], "type": "unit group data set", "refObjectId": "d4c9523e-2d7e-49fd-8469-998f547d3a70", "uri": "../unitgroups/d4c9523e-2d7e-49fd-8469-998f547d3a70"}}]}}, {"referenceToLCIAMethodDataSet": {"shortDescription": [{"value": "Potenzielle Toxizitätsvergleichseinheit für den Menschen - nicht kanzerogene Wirkung (HTP-nc)", "lang": "de"}, {"value": "Potential Comparative Toxic Unit for humans - non-cancer effects (HTP-nc)", "lang": "en"}, {"value": "Humantoxicitet – icke cancer (HTP-nc)", "lang": "sv"}], "type": "LCIA method data set", "refObjectId": "3af763a5-b7a1-48c9-9cee-1f223481fcef", "version": "01.00.004", "uri": "http://lca.jrc.ec.europa.eu/lcainfohub/datasets/elcd/lciamethods/3af763a5-b7a1-48c9-9cee-1f223481fcef.xml"}, "meanAmount": 0.0, "other": {"anies": [{"value": "2.473141639E-7", "module": "A1", "scenario": "Standard scenario"}, {"value": "2.32859673E-8", "module": "A2", "scenario": "Standard scenario"}, {"value": "1.64365507E-8", "module": "A3", "scenario": "Standard scenario"}, {"value": "2.8703668189999997E-7", "module": "A1-A3", "scenario": "Standard scenario"}, {"value": "2.48980471E-8", "module": "C1", "scenario": "Standard scenario"}, {"value": "1.99303971E-8", "module": "C2", "scenario": "Standard scenario"}, {"value": "2.110282E-9", "module": "C3", "scenario": "Standard scenario"}, {"value": "7.958884E-10", "module": "C4", "scenario": "Standard scenario"}, {"value": "-3.5606658E-8", "module": "D", "scenario": "Standard scenario"}, {"name": "referenceToUnitGroupDataSet", "value": {"shortDescription": [{"value": "CTUh"}], "type": "unit group data set", "refObjectId": "d4c9523e-2d7e-49fd-8469-998f547d3a70", "uri": "../unitgroups/d4c9523e-2d7e-49fd-8469-998f547d3a70"}}]}}, {"referenceToLCIAMethodDataSet": {"shortDescription": [{"value": "Potenzieller Bodenqualitätsindex (SQP)", "lang": "de"}, {"value": "Potential Soil quality index (SQP)", "lang": "en"}, {"value": "Potentiell jordkvalitet index (SQP)", "lang": "sv"}], "type": "LCIA method data set", "refObjectId": "b2ad6890-c78d-11e6-9d9d-cec0c932ce01", "version": "01.00.014"}, "meanAmount": 0.0, "other": {"anies": [{"value": "49.6521325468454", "module": "A1", "scenario": "Standard scenario"}, {"value": "20.7037027774164", "module": "A2", "scenario": "Standard scenario"}, {"value": "84.5675871277414", "module": "A3", "scenario": "Standard scenario"}, {"value": "154.9234224520032", "module": "A1-A3", "scenario": "Standard scenario"}, {"value": "6.13820336193103", "module": "C1", "scenario": "Standard scenario"}, {"value": "17.7202438243886", "module": "C2", "scenario": "Standard scenario"}, {"value": "0.6465620310828", "module": "C3", "scenario": "Standard scenario"}, {"value": "3.6189360653808", "module": "C4", "scenario": "Standard scenario"}, {"value": "-25.2598556103856", "module": "D", "scenario": "Standard scenario"}, {"name": "referenceToUnitGroupDataSet", "value": {"shortDescription": [{"value": "dimensionless"}], "type": "unit group data set", "refObjectId": "f130951c-e67f-4f7f-8dd4-665de3974e18", "uri": "../unitgroups/f130951c-e67f-4f7f-8dd4-665de3974e18"}}]}}]}, "otherAttributes": {"{http://www.okworx.com/ILCD/Extensions/2018/Profile}profile": "EN_15804_A2", "{http://www.indata.network/EPD/2019}epd-version": "1.2"}, "version": "1.1"}