{"processInformation": {"dataSetInformation": {"UUID": "92a13cd4-9d7a-4a2f-9d42-01bef3d6ae14", "name": {"baseName": [{"value": "PregyMetal - Z100 galvanized steel profiles 1mm thickness", "lang": "en"}, {"value": "PregyMetal - Z100 verzinkte Stahlprofile 1mm Dicke", "lang": "de"}], "functionalUnitFlowProperties": [{"lang": "en"}]}, "classificationInformation": {"classification": [{"class": [{"value": "Metalle", "level": 0, "classId": "4"}, {"value": "Stahl und Eisen", "level": 1, "classId": "4.1"}, {"value": "Stahlprofile", "level": 2, "classId": "4.1.03"}], "name": "OEKOBAU.DAT"}, {"class": [{"value": "02 Building products", "level": 0}, {"value": "Metallic products and ancillaries", "level": 1}, {"value": "Structural steels", "level": 2}], "name": "IBUCategories"}]}, "generalComment": [{"value": "Siniat PregyMetal profiles covered by this EPD are used in the construction sector as a support framing for plasterboard walls:\n- 'C' studs Montanti sp.1mm, reinforced profiles that constitute the vertical structures of the wall frames.\nThe galvanized carbon steel profiles here studied have a Z100 zinc coating (100 g/m2 as minimum weight), mainly used for internal walls and counter-walls. \nThe EPD covers the Italian version of the steel profiles for plasterboard drywall systems. \nThe EPD refers to 1 average kg of steel profiles with coating and 1mm thickness.", "lang": "en"}, {"value": "Die von dieser EPD abgedeckten Siniat PregyMetal-Profile werden im Bausektor als Stützrahmen für Gipskartonwände verwendet: - 'C'-Stollen Montanti sp.1mm, verstärkte Profile, die die vertikalen Strukturen der Wandrahmen bilden. Die hier untersuchten Profile aus verzinktem Kohlenstoffstahl haben eine Zinkbeschichtung Z100 (100 g/m2 Dicke) und werden hauptsächlich für Innenwände und Gegenwände verwendet. \nDie EPD bezieht sich auf die italienische Version der Stahlprofile für Gipskarton-Trockenbausysteme. \nDie EPD bezieht sich auf 1 durchschnittliches kg Stahlprofile mit 1 mm Dicke.", "lang": "de"}]}, "quantitativeReference": {"referenceToReferenceFlow": [0]}, "time": {"referenceYear": 2024, "dataSetValidUntil": 2029, "other": {"anies": [{"name": "publicationDateOfEPD", "value": 1710201600000}]}}, "geography": {"locationOfOperationSupplyOrProduction": {"location": "EU-27"}}, "technology": {"technologyDescriptionAndIncludedProcesses": [{"value": "The production process consists in cutting, modeling, and drilling of channels, studs and metal tracks. The raw materials first arrive at the plants in the form of rolls of galvanized steel, separated from each other by wooden slats, bound by plastic straps and subsequently stored inside the Company's warehouse. The actual process begins when the rolls of raw material are placed at the beginning of special machines that work the profiles. Initially, the steel coil is unrolled and passes through a set of rollers that gives the desired shape (U or C). Subsequently, the profile thus formed passes through a machine that drills it according to pre-established schemes. Finally, the formed and perforated steel structures are cut in length according to predetermined measures. The finished products are then grouped and held together by plastic strapping and separated from each other with wooden slats. \nTechnical data: \nDetailed technical information is available in the specific product data sheets at www.siniat.it.\n\n- Performance data of the product in accordance with the declaration of performance with respect to its essential characteristics according to UNI EN 14195:2005\n\n- Tensile strenght: ≥ 300 N/mm2\n\n- Quality steel grade: DX51 D+Z100\n\n- Class of reaction to fire performance: A1 \nDeclared unit: \nThe LCA results presented in this EPD are related to 1 kg of average steel profile with 1mm thickness. The arithmetic mean was carried out between the environmental impact results of the different products considered.", "lang": "en"}, {"value": "Der Produktionsprozess besteht aus dem Schneiden, Modellieren und Bohren von Kanälen, Bolzen und Metallschienen. Das Rohmaterial kommt zunächst in Form von Rollen aus verzinktem Stahl in den Werken an, die durch Holzlatten voneinander getrennt und mit Kunststoffbändern zusammengehalten und anschließend im Lager des Unternehmens gelagert werden. Der eigentliche Prozess beginnt, wenn die Rollen des Rohmaterials an den Anfang der Spezialmaschinen gelegt werden, die die Profile bearbeiten. Zunächst wird das Stahlband abgerollt und durchläuft eine Reihe von Walzen, die ihm die gewünschte Form geben (U oder C). Anschließend durchläuft das so geformte Profil eine Maschine, die es nach einem vorher festgelegten Schema bohrt. Schließlich werden die geformten und perforierten Stahlstrukturen nach vorgegebenen Maßen abgelängt. Die fertigen Produkte werden dann gruppiert und mit Kunststoffbändern zusammengehalten und mit Holzlatten voneinander getrennt. \nTechnische Daten: \nDetaillierte technische Informationen finden Sie in den spezifischen Produktdatenblättern unter www.siniat.it. - Leistungsdaten des Produkts gemäß der Leistungserklärung in Bezug auf seine wesentlichen Merkmale nach UNI EN 14195:2005 - Zugfestigkeit: ≥ 300 N/mm2 - Qualitätsstahlsorte: DX51 D+Z100 - Klasse des Brandverhaltens: A1 \nDeklarierte Einheit: \nDie in dieser EPD vorgestellten LCA-Ergebnisse beziehen sich auf 1 kg Stahlprofil mit 1 mm Dicke.", "lang": "de"}], "technologicalApplicability": [{"value": "Siniat PregyMetal profiles covered by this EPD are used in all construction types (residential, commercial, healthcare, ...new or renovation), to build drywall systems. The various profiles can be used as vertical plasterboard frames, with improved stiffness and mechanical properties for high walls. They can be considered easy to install products.\nPossible plasterboard frames fields of application are for interior use, for walls and ceilings.", "lang": "en"}, {"value": "Die Siniat PregyMetal Profile, die von dieser EPD abgedeckt werden, werden in allen Bauarten (Wohnbau, Gewerbebau, Gesundheitswesen, ...Neubau oder Renovierung) verwendet, um Trockenbausysteme zu bauen. Mit den entwickelten Metallprofilen lassen sich die besten mechanischen, brandschutztechnischen, akustischen und seismischen Eigenschaften erzielen. Die verschiedenen Profile können als vertikale Gipskartonrahmen verwendet werden, mit verbesserter Steifigkeit und mechanischen Eigenschaften für hohe Wände. Sie können als einfach zu installierende Produkte betrachtet werden. Mögliche Anwendungsbereiche sind: - Innenbereich, für Wände und Decken.", "lang": "de"}]}}, "modellingAndValidation": {"LCIMethodAndAllocation": {"typeOfDataSet": "EPD", "referenceToLCAMethodDetails": [{"shortDescription": [{"value": "Structural steels.pdf", "lang": "en"}], "type": "source data set", "refObjectId": "83bb3be3-9821-4421-beff-90928b76eb1d"}], "other": {"anies": [{"name": "subType", "value": "average dataset"}]}}, "dataSourcesTreatmentAndRepresentativeness": {"referenceToDataSource": [{"shortDescription": [{"value": "ecoinvent database (all versions)", "lang": "en"}], "type": "source data set", "refObjectId": "b497a91f-e14b-4b69-8f28-f50eb1576766"}, {"shortDescription": [{"value": "ecoinvent 3.9.1 database", "lang": "en"}], "type": "source data set", "refObjectId": "e2034c8f-9d74-46f2-8fce-1f0c5c5cebeb"}], "useAdviceForDataSet": [{"value": "Scope: \nThis EPD is an average EPD and applies for the following specific SINIAT produts brand developed by Etex Building Performace S.p.A: Montante PregyMetal C75-50x1, Montante PregyMetal C100-50x1, Montante PregyMetal C150-50x1. \nThis EPD was developed from data collected at the Etex Building Performace S.p.A steel profile factory located in Corfinio. CAP 67030 (AQ), Italy, producing 100% of the total production of these products. Data refers to year 2021.\nThe EPD is a cradle-to-gate with options EPD and covers Siniat PregyMetal steel profiles with 1mm thickness. \nSystem boundary: \nThis EPD is a cradle-to-gate with options EPD, covering the following life cycle stages: \n\nsteel structures manufacturing (modules A1-A3), including the production of the steel rolls, the transport to the manufacturing site, as well as impacts due to energy consumption, as well as auxiliary materials, waste treatment;\ntransport of the steel structures from the manufacturing to the building site (module A4),\nInstallation (module A5), including the production of auxiliaries and of waste deriving from packaging;\nemissions during the use phase (modules B). No emissions occur during the Etex Building Performace S.p.A steel structure use phase;\nend-of-life (modules C1-C4), including impacts from manual deconstruction, transport of waste to treatment facility, and waste processing and waste disposal. The scenario studied considers 90% of the structure recyclable (C3) and 10% sent to landfill (C4);\nbenefits and loads beyond the system boundaries (D).", "lang": "en"}, {"value": "Gültigkeitsbereich: \nDiese EPD ist eine durchschnittliche EPD und gilt für die folgenden spezifischen Produkte: Montante PregyMetal C75-50x1, Montante PregyMetal C100-50x1, Montante PregyMetal C150-50x1. Diese EPD wurde anhand von Daten entwickelt, die in der Etex Building Performance Stahlprofilfabrik in Corfinio. CAP 67030 (AQ), Italien, erhoben wurden, das 100% der Gesamtproduktion dieser Produkte herstellt. Die Daten beziehen sich auf das Jahr 2021. Die EPD ist eine Cradle-to-Gate-EPD mit Optionen und deckt die Stahlprofile von Etex BP ab, die auf dem italienischen Markt verkauft werden. \nSystemgrenze: \nDiese EPD ist eine Cradle-to-Gate-EPD mit Optionen, die die folgenden Lebenszyklusphasen abdeckt: \n\nHerstellung der Stahlkonstruktionen (Module A1-A3), einschließlich der Herstellung der Stahlwalzen, des Transports zum Herstellungsort sowie der Auswirkungen aufgrund des Energieverbrauchs, der Hilfsstoffe und der Abfallbehandlung; Transport der Stahlkonstruktionen von der Herstellung zur Baustelle (Modul A4), Installation (Modul A5), einschließlich der Produktion von Hilfsstoffen und von Verpackungsabfällen; Emissionen während der Nutzungsphase (Module B). Während der Nutzungsphase der Etex BP-Stahlkonstruktion treten keine Emissionen auf; Ende der Lebensdauer (Module C1-C4), einschließlich der Auswirkungen des manuellen Rückbaus, des Transports von Abfällen zur Aufbereitungsanlage sowie der Abfallverarbeitung und -entsorgung. Das untersuchte Szenario geht davon aus, dass 90 % der Struktur recycelt (C3) und 10 % auf einer Deponie entsorgt werden (C4); Nutzen und Lasten außerhalb der Systemgrenzen (D).", "lang": "de"}], "other": {"anies": [{"name": "referenceToOriginalEPD", "value": {"shortDescription": {"value": "PregyMetal - Z100 galvanized steel profiles 1mm thickness.pdf", "defaultValue": "PregyMetal - Z100 galvanized steel profiles 1mm thickness.pdf", "lstrings": [{"lang": "en", "value": "PregyMetal - Z100 galvanized steel profiles 1mm thickness.pdf"}]}, "type": "source data set", "uuid": {"uuid": "bb4795fb-0557-4013-ba70-c20eb3d50169"}, "refObjectId": "bb4795fb-0557-4013-ba70-c20eb3d50169", "resourceURLs": ["https://oekobaudat.de/OEKOBAU.DAT/resource/sources/bb4795fb-0557-4013-ba70-c20eb3d50169/PregyMetal_-_Z100_galvanized_steel_profiles_1mm_thickness_18985.pdf?version=00.01.000"]}}]}}, "validation": {"review": [{"referenceToNameOfReviewerAndInstitution": [{"shortDescription": [{"value": "Institut Bauen und Umwelt e. V.", "lang": "en"}], "type": "contact data set", "refObjectId": "d111dbec-b024-4be5-86c5-752d6eb2cf95", "uri": "../contacts/d111dbec-b024-4be5-86c5-752d6eb2cf95.xml"}], "type": "Accredited third party review"}]}, "complianceDeclarations": {"compliance": [{"referenceToComplianceSystem": {"shortDescription": [{"value": "DIN EN 15804+A2", "lang": "en"}], "type": "source data set", "refObjectId": "c0016b33-8cf7-415c-ac6e-deba0d21440d", "uri": "../sources/c0016b33-8cf7-415c-ac6e-deba0d21440d.xml"}}, {"referenceToComplianceSystem": {"shortDescription": [{"value": "ISO 14025", "lang": "en"}], "type": "source data set", "refObjectId": "4f2eb655-6e44-4874-a95a-e28f5442cd4d", "uri": "../sources/4f2eb655-6e44-4874-a95a-e28f5442cd4d.xml"}}]}}, "administrativeInformation": {"commissionerAndGoal": {"referenceToCommissioner": [{"shortDescription": [{"value": "Etex Building Performance International", "lang": "en"}], "type": "contact data set", "refObjectId": "9f15c029-1fb0-467d-8dd1-92b013e91ca8", "uri": "../contacts/9f15c029-1fb0-467d-8dd1-92b013e91ca8.xml"}]}, "dataGenerator": {"referenceToPersonOrEntityGeneratingTheDataSet": [{"shortDescription": [{"value": "Greenwich srl", "lang": "en"}], "type": "contact data set", "refObjectId": "d5d3dc6f-75d6-4b1c-bd62-f3a05ec4047f", "uri": "../contacts/d5d3dc6f-75d6-4b1c-bd62-f3a05ec4047f.xml"}]}, "dataEntryBy": {"timeStamp": 1710201600000, "referenceToDataSetFormat": [{"shortDescription": [{"value": "ILCD Format", "lang": "en"}], "type": "source data set", "refObjectId": "a97a0155-0234-4b87-b4ce-a45da52f2a40", "uri": "../sources/a97a0155-0234-4b87-b4ce-a45da52f2a40.xml"}, {"shortDescription": [{"value": "EPD-Datenformaterweiterungen v1.2", "lang": "de"}, {"value": "EPD Data Format Extensions v1.2", "lang": "en"}], "type": "source data set", "refObjectId": "a29449fd-aa2f-4de8-b5d7-4b06b43c6fde", "uri": "../sources/a29449fd-aa2f-4de8-b5d7-4b06b43c6fde.xml"}]}, "publicationAndOwnership": {"dataSetVersion": "00.02.000", "referenceToRegistrationAuthority": {"shortDescription": [{"value": "Institut Bauen und Umwelt e. V.", "lang": "en"}], "type": "contact data set", "refObjectId": "d111dbec-b024-4be5-86c5-752d6eb2cf95", "uri": "../contacts/d111dbec-b024-4be5-86c5-752d6eb2cf95.xml"}, "registrationNumber": "EPD-ETE-20240003-IBC1-EN", "referenceToOwnershipOfDataSet": {"shortDescription": [{"value": "Etex Building Performance International", "lang": "en"}], "type": "contact data set", "refObjectId": "9f15c029-1fb0-467d-8dd1-92b013e91ca8", "uri": "../contacts/9f15c029-1fb0-467d-8dd1-92b013e91ca8.xml"}, "copyright": true, "licenseType": "Free of charge for all users and uses", "accessRestrictions": [{"value": "None", "lang": "en"}], "other": {"anies": [{"name": "referenceToPublisher", "value": {"shortDescription": [{"value": "Institut Bauen und Umwelt e. V.", "lang": "en"}], "type": "contact data set", "refObjectId": "d111dbec-b024-4be5-86c5-752d6eb2cf95", "uri": "../contacts/d111dbec-b024-4be5-86c5-752d6eb2cf95.xml"}}]}}}, "exchanges": {"exchange": [{"dataSetInternalID": 0, "referenceToFlowDataSet": {"shortDescription": [{"value": "Average PregyMetal - Z100 galvanized steel profiles 1mm thickness (PregyMetal - Z100 verzinkte Stahlprofile 1mm Dicke)", "lang": "en"}], "type": "flow data set", "refObjectId": "9d6fc7a9-70d9-0ff4-f601-37b049bb5356", "uri": "../flows/9d6fc7a9-70d9-0ff4-f601-37b049bb5356.xml"}, "meanAmount": 1.0, "referencesToDataSource": {}, "referenceFlow": true, "resolvedFlowVersion": "00.02.000", "resultingflowAmount": 1.0, "flowProperties": [{"name": [{"lang": "en", "value": "Mass"}, {"lang": "de", "value": "Masse"}], "uuid": "93a60a56-a3c8-11da-a746-0800200b9a66", "referenceFlowProperty": true, "meanValue": 1.0, "referenceUnit": "kg", "unitGroupUUID": "ad38d542-3fe9-439d-9b95-2f5f7752acaf"}], "materialProperties": [{"name": "gross density", "value": "7500.0", "unit": "kg/m^3", "unitDescription": "kilograms per cubic metre"}], "typeOfFlow": "Product flow", "classification": {"classHierarchy": "Metalle / Stahl und Eisen / Stahlprofile", "name": "OEKOBAU.DAT"}}, {"dataSetInternalID": 1, "referenceToFlowDataSet": {"shortDescription": [{"value": "Renewable primary energy as energy carrier (PERE)", "lang": "en"}, {"value": "Erneuerbare Primärenergie als Energieträger (PERE)", "lang": "de"}], "type": "flow data set", "refObjectId": "20f32be5-0398-4288-9b6d-accddd195317", "uri": "../flows/20f32be5-0398-4288-9b6d-accddd195317.xml"}, "exchange direction": "INPUT", "other": {"anies": [{"name": "referenceToUnitGroupDataSet", "value": {"shortDescription": [{"value": "MJ", "lang": "en"}], "type": "unit group data set", "refObjectId": "93a60a57-a3c8-11da-a746-0800200c9a66", "uri": "../unitgroups/93a60a57-a3c8-11da-a746-0800200c9a66.xml"}}, {"value": "1.7961215089064", "module": "A1"}, {"value": "0.0083584560326743", "module": "A2"}, {"value": "0.0025819718887084", "module": "A3"}, {"value": "0.0207241827888434", "module": "A5"}, {"value": "0.0202475826167093", "module": "C1"}, {"value": "0.00414030911069659", "module": "C2"}, {"value": "0.00372627819962694", "module": "C3"}, {"value": "0.000128202997951354", "module": "C4"}, {"value": "0", "module": "D"}]}, "resolvedFlowVersion": "38.00.000", "flowProperties": [], "typeOfFlow": "Other flow", "classification": {"classHierarchy": "Quantities", "name": "GaBiCategories"}}, {"dataSetInternalID": 2, "referenceToFlowDataSet": {"shortDescription": [{"value": "Renewable primary energy resources as material utilization (PERM)", "lang": "en"}, {"value": "Erneuerbare Primärenergie zur stofflichen Nutzung (PERM)", "lang": "de"}], "type": "flow data set", "refObjectId": "fb3ec0de-548d-4508-aea5-00b73bf6f702", "uri": "../flows/fb3ec0de-548d-4508-aea5-00b73bf6f702.xml"}, "exchange direction": "INPUT", "other": {"anies": [{"name": "referenceToUnitGroupDataSet", "value": {"shortDescription": [{"value": "MJ", "lang": "en"}], "type": "unit group data set", "refObjectId": "93a60a57-a3c8-11da-a746-0800200c9a66", "uri": "../unitgroups/93a60a57-a3c8-11da-a746-0800200c9a66.xml"}}, {"value": "0", "module": "A1"}, {"value": "0", "module": "A2"}, {"value": "0", "module": "A3"}, {"value": "0", "module": "A5"}, {"value": "0", "module": "C1"}, {"value": "0", "module": "C2"}, {"value": "0", "module": "C3"}, {"value": "0", "module": "C4"}, {"value": "0", "module": "D"}]}, "resolvedFlowVersion": "38.00.000", "flowProperties": [], "typeOfFlow": "Other flow", "classification": {"classHierarchy": "Quantities", "name": "GaBiCategories"}}, {"dataSetInternalID": 3, "referenceToFlowDataSet": {"shortDescription": [{"value": "Total use of renewable primary energy resources (PERT)", "lang": "en"}, {"value": "Total erneuerbare Primärenergie (PERT)", "lang": "de"}], "type": "flow data set", "refObjectId": "53f97275-fa8a-4cdd-9024-65936002acd0", "uri": "../flows/53f97275-fa8a-4cdd-9024-65936002acd0.xml"}, "exchange direction": "INPUT", "other": {"anies": [{"name": "referenceToUnitGroupDataSet", "value": {"shortDescription": [{"value": "MJ", "lang": "en"}], "type": "unit group data set", "refObjectId": "93a60a57-a3c8-11da-a746-0800200c9a66", "uri": "../unitgroups/93a60a57-a3c8-11da-a746-0800200c9a66.xml"}}, {"value": "1.7961215089064", "module": "A1"}, {"value": "0.0083584560326743", "module": "A2"}, {"value": "0.0025819718887084", "module": "A3"}, {"value": "0.0207241827888434", "module": "A5"}, {"value": "0.0202475826167093", "module": "C1"}, {"value": "0.00414030911069659", "module": "C2"}, {"value": "0.00372627819962694", "module": "C3"}, {"value": "0.000128202997951354", "module": "C4"}, {"value": "0", "module": "D"}]}, "resolvedFlowVersion": "38.00.000", "flowProperties": [], "typeOfFlow": "Other flow", "classification": {"classHierarchy": "Quantities / Environmental quantities / EPD EN 15804 / LCI indicators", "name": "GaBiCategories"}}, {"dataSetInternalID": 4, "referenceToFlowDataSet": {"shortDescription": [{"value": "Non renewable primary energy as energy carrier (PENRE)", "lang": "en"}, {"value": "Nicht-erneuerbare Primärenergie als Energieträger (PENRE)", "lang": "de"}], "type": "flow data set", "refObjectId": "ac857178-2b45-46ec-892a-a9a4332f0372", "uri": "../flows/ac857178-2b45-46ec-892a-a9a4332f0372.xml"}, "exchange direction": "INPUT", "other": {"anies": [{"name": "referenceToUnitGroupDataSet", "value": {"shortDescription": [{"value": "MJ", "lang": "en"}], "type": "unit group data set", "refObjectId": "93a60a57-a3c8-11da-a746-0800200c9a66", "uri": "../unitgroups/93a60a57-a3c8-11da-a746-0800200c9a66.xml"}}, {"value": "24.6730475684417", "module": "A1"}, {"value": "0.572584625582976", "module": "A2"}, {"value": "0.116634614560131", "module": "A3"}, {"value": "0.115550565051212", "module": "A5"}, {"value": "0.0864991991848363", "module": "C1"}, {"value": "0.283626226264601", "module": "C2"}, {"value": "0.25526360363814", "module": "C3"}, {"value": "0.0161036111492013", "module": "C4"}, {"value": "0", "module": "D"}]}, "resolvedFlowVersion": "38.00.000", "flowProperties": [], "typeOfFlow": "Other flow", "classification": {"classHierarchy": "Quantities", "name": "GaBiCategories"}}, {"dataSetInternalID": 5, "referenceToFlowDataSet": {"shortDescription": [{"value": "Non renewable primary energy as material utilization (PENRM)", "lang": "en"}, {"value": "Nicht-erneuerbare Primärenergie zur stofflichen Nutzung (PENRM)", "lang": "de"}], "type": "flow data set", "refObjectId": "1421caa0-679d-4bf4-b282-0eb850ccae27", "uri": "../flows/1421caa0-679d-4bf4-b282-0eb850ccae27.xml"}, "exchange direction": "INPUT", "other": {"anies": [{"name": "referenceToUnitGroupDataSet", "value": {"shortDescription": [{"value": "MJ", "lang": "en"}], "type": "unit group data set", "refObjectId": "93a60a57-a3c8-11da-a746-0800200c9a66", "uri": "../unitgroups/93a60a57-a3c8-11da-a746-0800200c9a66.xml"}}, {"value": "0", "module": "A1"}, {"value": "0", "module": "A2"}, {"value": "0", "module": "A3"}, {"value": "0", "module": "A5"}, {"value": "0", "module": "C1"}, {"value": "0", "module": "C2"}, {"value": "0", "module": "C3"}, {"value": "0", "module": "C4"}, {"value": "0", "module": "D"}]}, "resolvedFlowVersion": "38.00.000", "flowProperties": [], "typeOfFlow": "Other flow", "classification": {"classHierarchy": "Quantities", "name": "GaBiCategories"}}, {"dataSetInternalID": 6, "referenceToFlowDataSet": {"shortDescription": [{"value": "Total use of non renewable primary energy resources (PENRT)", "lang": "en"}, {"value": "Total nicht erneuerbare Primärenergie (PENRT)", "lang": "de"}], "type": "flow data set", "refObjectId": "06159210-646b-4c8d-8583-da9b3b95a6c1", "uri": "../flows/06159210-646b-4c8d-8583-da9b3b95a6c1.xml"}, "exchange direction": "INPUT", "other": {"anies": [{"name": "referenceToUnitGroupDataSet", "value": {"shortDescription": [{"value": "MJ", "lang": "en"}], "type": "unit group data set", "refObjectId": "93a60a57-a3c8-11da-a746-0800200c9a66", "uri": "../unitgroups/93a60a57-a3c8-11da-a746-0800200c9a66.xml"}}, {"value": "24.6730475684417", "module": "A1"}, {"value": "0.572584625582976", "module": "A2"}, {"value": "0.116634614560131", "module": "A3"}, {"value": "0.115550565051212", "module": "A5"}, {"value": "0.0864991991848363", "module": "C1"}, {"value": "0.283626226264601", "module": "C2"}, {"value": "0.25526360363814", "module": "C3"}, {"value": "0.0161036111492013", "module": "C4"}, {"value": "0", "module": "D"}]}, "resolvedFlowVersion": "38.00.000", "flowProperties": [], "typeOfFlow": "Other flow", "classification": {"classHierarchy": "Quantities / Environmental quantities / EPD EN 15804 / LCI indicators", "name": "GaBiCategories"}}, {"dataSetInternalID": 7, "referenceToFlowDataSet": {"shortDescription": [{"value": "Use of secondary material (SM)", "lang": "en"}, {"value": "Einsatz von Sekundärstoffen (SM)", "lang": "de"}], "type": "flow data set", "refObjectId": "c6a1f35f-2d09-4f54-8dfb-97e502e1ce92", "uri": "../flows/c6a1f35f-2d09-4f54-8dfb-97e502e1ce92.xml"}, "exchange direction": "INPUT", "other": {"anies": [{"name": "referenceToUnitGroupDataSet", "value": {"shortDescription": [{"value": "kg", "lang": "en"}], "type": "unit group data set", "refObjectId": "ad38d542-3fe9-439d-9b95-2f5f7752acaf", "uri": "../unitgroups/ad38d542-3fe9-439d-9b95-2f5f7752acaf.xml"}}, {"value": "0.35", "module": "A1"}, {"value": "0", "module": "A2"}, {"value": "0", "module": "A3"}, {"value": "0", "module": "A5"}, {"value": "0", "module": "C1"}, {"value": "0", "module": "C2"}, {"value": "0", "module": "C3"}, {"value": "0", "module": "C4"}, {"value": "0", "module": "D"}]}, "resolvedFlowVersion": "38.00.000", "flowProperties": [], "typeOfFlow": "Other flow", "classification": {"classHierarchy": "Quantities / Environmental quantities / EPD EN 15804 / LCI indicators", "name": "GaBiCategories"}}, {"dataSetInternalID": 8, "referenceToFlowDataSet": {"shortDescription": [{"value": "Use of renewable secondary fuels (RSF)", "lang": "en"}, {"value": "Erneuerbare Sekundärbrennstoffe (RSF)", "lang": "de"}], "type": "flow data set", "refObjectId": "64333088-a55f-4aa2-9a31-c10b07816787", "uri": "../flows/64333088-a55f-4aa2-9a31-c10b07816787.xml"}, "exchange direction": "INPUT", "other": {"anies": [{"name": "referenceToUnitGroupDataSet", "value": {"shortDescription": [{"value": "MJ", "lang": "en"}], "type": "unit group data set", "refObjectId": "93a60a57-a3c8-11da-a746-0800200c9a66", "uri": "../unitgroups/93a60a57-a3c8-11da-a746-0800200c9a66.xml"}}, {"value": "0", "module": "A1"}, {"value": "0", "module": "A2"}, {"value": "0", "module": "A3"}, {"value": "0", "module": "A5"}, {"value": "0", "module": "C1"}, {"value": "0", "module": "C2"}, {"value": "0", "module": "C3"}, {"value": "0", "module": "C4"}, {"value": "0", "module": "D"}]}, "resolvedFlowVersion": "38.00.000", "flowProperties": [], "typeOfFlow": "Other flow", "classification": {"classHierarchy": "Quantities / Environmental quantities / EPD EN 15804 / LCI indicators", "name": "GaBiCategories"}}, {"dataSetInternalID": 9, "referenceToFlowDataSet": {"shortDescription": [{"value": "Use of non renewable secondary fuels (NRSF)", "lang": "en"}, {"value": "Nicht erneuerbare Sekundärbrennstoffe (NRSF)", "lang": "de"}], "type": "flow data set", "refObjectId": "89def144-d39a-4287-b86f-efde453ddcb2", "uri": "../flows/89def144-d39a-4287-b86f-efde453ddcb2.xml"}, "exchange direction": "INPUT", "other": {"anies": [{"name": "referenceToUnitGroupDataSet", "value": {"shortDescription": [{"value": "MJ", "lang": "en"}], "type": "unit group data set", "refObjectId": "93a60a57-a3c8-11da-a746-0800200c9a66", "uri": "../unitgroups/93a60a57-a3c8-11da-a746-0800200c9a66.xml"}}, {"value": "0", "module": "A1"}, {"value": "0", "module": "A2"}, {"value": "0", "module": "A3"}, {"value": "0", "module": "A5"}, {"value": "0", "module": "C1"}, {"value": "0", "module": "C2"}, {"value": "0", "module": "C3"}, {"value": "0", "module": "C4"}, {"value": "0", "module": "D"}]}, "resolvedFlowVersion": "38.00.000", "flowProperties": [], "typeOfFlow": "Other flow", "classification": {"classHierarchy": "Quantities / Environmental quantities / EPD EN 15804 / LCI indicators", "name": "GaBiCategories"}}, {"dataSetInternalID": 10, "referenceToFlowDataSet": {"shortDescription": [{"value": "Use of net fresh water (FW)", "lang": "en"}, {"value": "Einsatz von Süßwasserressourcen (FW)", "lang": "de"}], "type": "flow data set", "refObjectId": "3cf952c8-f3a4-461d-8c96-96456ca62246", "uri": "../flows/3cf952c8-f3a4-461d-8c96-96456ca62246.xml"}, "exchange direction": "INPUT", "other": {"anies": [{"name": "referenceToUnitGroupDataSet", "value": {"shortDescription": [{"value": "m^3", "lang": "en"}], "type": "unit group data set", "refObjectId": "cd950537-0a98-4044-9ba7-9f9a68d0a504", "uri": "../unitgroups/cd950537-0a98-4044-9ba7-9f9a68d0a504.xml"}}, {"value": "0.0195539975435535", "module": "A1"}, {"value": "7.67577784856657E-05", "module": "A2"}, {"value": "2.21555466674417E-05", "module": "A3"}, {"value": "9.02141533865325E-05", "module": "A5"}, {"value": "8.62644636869722E-05", "module": "C1"}, {"value": "3.80214872625649E-05", "module": "C2"}, {"value": "3.42193385363083E-05", "module": "C3"}, {"value": "1.60779137614073E-05", "module": "C4"}, {"value": "-0.00668895505985261", "module": "D"}]}, "resolvedFlowVersion": "38.00.000", "flowProperties": [], "typeOfFlow": "Other flow", "classification": {"classHierarchy": "Quantities / Environmental quantities / EPD EN 15804 / LCI indicators", "name": "GaBiCategories"}}, {"dataSetInternalID": 11, "referenceToFlowDataSet": {"shortDescription": [{"value": "Hazardous waste disposed (HWD)", "lang": "en"}, {"value": "Gefährlicher Abfall zur Deponie (HWD)", "lang": "de"}], "type": "flow data set", "refObjectId": "430f9e0f-59b2-46a0-8e0d-55e0e84948fc", "uri": "../flows/430f9e0f-59b2-46a0-8e0d-55e0e84948fc.xml"}, "exchange direction": "OUTPUT", "other": {"anies": [{"name": "referenceToUnitGroupDataSet", "value": {"shortDescription": [{"value": "kg", "lang": "en"}], "type": "unit group data set", "refObjectId": "ad38d542-3fe9-439d-9b95-2f5f7752acaf", "uri": "../unitgroups/ad38d542-3fe9-439d-9b95-2f5f7752acaf.xml"}}, {"value": "0.000399258419776585", "module": "A1"}, {"value": "3.4292437974577E-06", "module": "A2"}, {"value": "5.69950636341878E-07", "module": "A3"}, {"value": "4.43087152841936E-07", "module": "A5"}, {"value": "2.69335878857516E-07", "module": "C1"}, {"value": "1.69865454599648E-06", "module": "C2"}, {"value": "1.52878909139683E-06", "module": "C3"}, {"value": "8.02352572926997E-08", "module": "C4"}, {"value": "-0.000101445168526091", "module": "D"}]}, "resolvedFlowVersion": "38.00.000", "flowProperties": [], "typeOfFlow": "Other flow", "classification": {"classHierarchy": "Quantities / Environmental quantities / EPD EN 15804 / LCI indicators", "name": "GaBiCategories"}}, {"dataSetInternalID": 12, "referenceToFlowDataSet": {"shortDescription": [{"value": "Non hazardous waste disposed (NHWD)", "lang": "en"}, {"value": "Entsorgter nicht gefährlicher Abfall (NHWD)", "lang": "de"}], "type": "flow data set", "refObjectId": "b29ef66b-e286-4afa-949f-62f1a7b4d7fa", "uri": "../flows/b29ef66b-e286-4afa-949f-62f1a7b4d7fa.xml"}, "exchange direction": "OUTPUT", "other": {"anies": [{"name": "referenceToUnitGroupDataSet", "value": {"shortDescription": [{"value": "kg", "lang": "en"}], "type": "unit group data set", "refObjectId": "ad38d542-3fe9-439d-9b95-2f5f7752acaf", "uri": "../unitgroups/ad38d542-3fe9-439d-9b95-2f5f7752acaf.xml"}}, {"value": "0.500820252543971", "module": "A1"}, {"value": "0.0263230640268277", "module": "A2"}, {"value": "0.000357379620717647", "module": "A3"}, {"value": "0.00136490569179501", "module": "A5"}, {"value": "0.000238297714555725", "module": "C1"}, {"value": "0.0130389657355002", "module": "C2"}, {"value": "0.0117350691619501", "module": "C3"}, {"value": "0.0999765608543648", "module": "C4"}, {"value": "-0.495391665357037", "module": "D"}]}, "resolvedFlowVersion": "38.00.000", "flowProperties": [], "typeOfFlow": "Other flow", "classification": {"classHierarchy": "Quantities / Environmental quantities / EPD EN 15804 / LCI indicators", "name": "GaBiCategories"}}, {"dataSetInternalID": 13, "referenceToFlowDataSet": {"shortDescription": [{"value": "Radioactive waste disposed (RWD)", "lang": "en"}, {"value": "Entsorgter radioaktiver Abfall (RWD)", "lang": "de"}], "type": "flow data set", "refObjectId": "3449546e-52ad-4b39-b809-9fb77cea8ff6", "uri": "../flows/3449546e-52ad-4b39-b809-9fb77cea8ff6.xml"}, "exchange direction": "OUTPUT", "other": {"anies": [{"name": "referenceToUnitGroupDataSet", "value": {"shortDescription": [{"value": "kg", "lang": "en"}], "type": "unit group data set", "refObjectId": "ad38d542-3fe9-439d-9b95-2f5f7752acaf", "uri": "../unitgroups/ad38d542-3fe9-439d-9b95-2f5f7752acaf.xml"}}, {"value": "3.0374659251007E-05", "module": "A1"}, {"value": "1.75050672568613E-07", "module": "A2"}, {"value": "6.79877017670983E-08", "module": "A3"}, {"value": "1.83648162471516E-07", "module": "A5"}, {"value": "1.72821125536275E-07", "module": "C1"}, {"value": "8.67102598417937E-08", "module": "C2"}, {"value": "7.80392338576144E-08", "module": "C3"}, {"value": "2.23701080504819E-09", "module": "C4"}, {"value": "-1.05024177661872E-05", "module": "D"}]}, "resolvedFlowVersion": "38.00.000", "flowProperties": [], "typeOfFlow": "Other flow", "classification": {"classHierarchy": "Quantities / Environmental quantities / EPD EN 15804 / LCI indicators", "name": "GaBiCategories"}}, {"dataSetInternalID": 14, "referenceToFlowDataSet": {"shortDescription": [{"value": "Components for re-use (CRU)", "lang": "en"}, {"value": "Komponenten für die Wiederverwendung (CRU)", "lang": "de"}], "type": "flow data set", "refObjectId": "a2b32f97-3fc7-4af2-b209-525bc6426f33", "uri": "../flows/a2b32f97-3fc7-4af2-b209-525bc6426f33.xml"}, "exchange direction": "OUTPUT", "other": {"anies": [{"name": "referenceToUnitGroupDataSet", "value": {"shortDescription": [{"value": "kg", "lang": "en"}], "type": "unit group data set", "refObjectId": "ad38d542-3fe9-439d-9b95-2f5f7752acaf", "uri": "../unitgroups/ad38d542-3fe9-439d-9b95-2f5f7752acaf.xml"}}, {"value": "0", "module": "A1"}, {"value": "0", "module": "A2"}, {"value": "0", "module": "A3"}, {"value": "0", "module": "A5"}, {"value": "0", "module": "C1"}, {"value": "0", "module": "C2"}, {"value": "0", "module": "C3"}, {"value": "0", "module": "C4"}, {"value": "0", "module": "D"}]}, "resolvedFlowVersion": "38.00.000", "flowProperties": [], "typeOfFlow": "Other flow", "classification": {"classHierarchy": "Quantities / Environmental quantities / EPD EN 15804 / LCI indicators", "name": "GaBiCategories"}}, {"dataSetInternalID": 15, "referenceToFlowDataSet": {"shortDescription": [{"value": "Materials for recycling (MFR)", "lang": "en"}, {"value": "Stoffe zum Recycling (MFR)", "lang": "de"}], "type": "flow data set", "refObjectId": "d7fe48a5-4103-49c8-9aae-b0b5dfdbd6ae", "uri": "../flows/d7fe48a5-4103-49c8-9aae-b0b5dfdbd6ae.xml"}, "exchange direction": "OUTPUT", "other": {"anies": [{"name": "referenceToUnitGroupDataSet", "value": {"shortDescription": [{"value": "kg", "lang": "en"}], "type": "unit group data set", "refObjectId": "ad38d542-3fe9-439d-9b95-2f5f7752acaf", "uri": "../unitgroups/ad38d542-3fe9-439d-9b95-2f5f7752acaf.xml"}}, {"value": "0", "module": "A1"}, {"value": "0", "module": "A2"}, {"value": "0.0095", "module": "A3"}, {"value": "0.05", "module": "A5"}, {"value": "0", "module": "C1"}, {"value": "0", "module": "C2"}, {"value": "0.9", "module": "C3"}, {"value": "0", "module": "C4"}, {"value": "0", "module": "D"}]}, "resolvedFlowVersion": "38.00.000", "flowProperties": [], "typeOfFlow": "Other flow", "classification": {"classHierarchy": "Quantities / Environmental quantities / EPD EN 15804 / LCI indicators", "name": "GaBiCategories"}}, {"dataSetInternalID": 16, "referenceToFlowDataSet": {"shortDescription": [{"value": "Materials for energy recovery (MER)", "lang": "en"}, {"value": "Stoffe für die Energierückgewinnung (MER)", "lang": "de"}], "type": "flow data set", "refObjectId": "59a9181c-3aaf-46ee-8b13-2b3723b6e447", "uri": "../flows/59a9181c-3aaf-46ee-8b13-2b3723b6e447.xml"}, "exchange direction": "OUTPUT", "other": {"anies": [{"name": "referenceToUnitGroupDataSet", "value": {"shortDescription": [{"value": "kg", "lang": "en"}], "type": "unit group data set", "refObjectId": "ad38d542-3fe9-439d-9b95-2f5f7752acaf", "uri": "../unitgroups/ad38d542-3fe9-439d-9b95-2f5f7752acaf.xml"}}, {"value": "0", "module": "A1"}, {"value": "0", "module": "A2"}, {"value": "0", "module": "A3"}, {"value": "0", "module": "A5"}, {"value": "0", "module": "C1"}, {"value": "0", "module": "C2"}, {"value": "0", "module": "C3"}, {"value": "0", "module": "C4"}, {"value": "0", "module": "D"}]}, "resolvedFlowVersion": "38.00.000", "flowProperties": [], "typeOfFlow": "Other flow", "classification": {"classHierarchy": "Quantities / Environmental quantities / EPD EN 15804 / LCI indicators", "name": "GaBiCategories"}}, {"dataSetInternalID": 17, "referenceToFlowDataSet": {"shortDescription": [{"value": "Exported electrical energy (EEE)", "lang": "en"}, {"value": "Exportierte elektrische Energie (EEE)", "lang": "de"}], "type": "flow data set", "refObjectId": "4da0c987-2b76-40d6-9e9e-82a017aaaf29", "uri": "../flows/4da0c987-2b76-40d6-9e9e-82a017aaaf29.xml"}, "exchange direction": "OUTPUT", "other": {"anies": [{"name": "referenceToUnitGroupDataSet", "value": {"shortDescription": [{"value": "MJ", "lang": "en"}], "type": "unit group data set", "refObjectId": "93a60a57-a3c8-11da-a746-0800200c9a66", "uri": "../unitgroups/93a60a57-a3c8-11da-a746-0800200c9a66.xml"}}, {"value": "0", "module": "A1"}, {"value": "0", "module": "A2"}, {"value": "0", "module": "A3"}, {"value": "0", "module": "A5"}, {"value": "0", "module": "C1"}, {"value": "0", "module": "C2"}, {"value": "0", "module": "C3"}, {"value": "0", "module": "C4"}, {"value": "0", "module": "D"}]}, "resolvedFlowVersion": "38.00.000", "flowProperties": [], "typeOfFlow": "Other flow", "classification": {"classHierarchy": "Quantities / Environmental quantities / EPD EN 15804 / LCI indicators", "name": "GaBiCategories"}}, {"dataSetInternalID": 18, "referenceToFlowDataSet": {"shortDescription": [{"value": "Exported thermal energy (EET)", "lang": "en"}, {"value": "Exportierte thermische Energie (EET)", "lang": "de"}], "type": "flow data set", "refObjectId": "98daf38a-7a79-46d3-9a37-2b7bd0955810", "uri": "../flows/98daf38a-7a79-46d3-9a37-2b7bd0955810.xml"}, "exchange direction": "OUTPUT", "other": {"anies": [{"name": "referenceToUnitGroupDataSet", "value": {"shortDescription": [{"value": "MJ", "lang": "en"}], "type": "unit group data set", "refObjectId": "93a60a57-a3c8-11da-a746-0800200c9a66", "uri": "../unitgroups/93a60a57-a3c8-11da-a746-0800200c9a66.xml"}}, {"value": "0", "module": "A1"}, {"value": "0", "module": "A2"}, {"value": "0", "module": "A3"}, {"value": "0", "module": "A5"}, {"value": "0", "module": "C1"}, {"value": "0", "module": "C2"}, {"value": "0", "module": "C3"}, {"value": "0", "module": "C4"}, {"value": "0", "module": "D"}]}, "resolvedFlowVersion": "38.00.000", "flowProperties": [], "typeOfFlow": "Other flow", "classification": {"classHierarchy": "Quantities / Environmental quantities / EPD EN 15804 / LCI indicators", "name": "GaBiCategories"}}]}, "LCIAResults": {"LCIAResult": [{"referenceToLCIAMethodDataSet": {"shortDescription": [{"value": "Global Warming Potential total (GWP-total)", "lang": "en"}, {"value": "Globales Erwärmungspotenzial total (GWP-total)", "lang": "de"}], "type": "LCIA method data set", "refObjectId": "6a37f984-a4b3-458a-a20a-64418c145fa2", "uri": "../lciamethods/6a37f984-a4b3-458a-a20a-64418c145fa2.xml"}, "other": {"anies": [{"name": "referenceToUnitGroupDataSet", "value": {"shortDescription": [{"value": "kg CO_(2) eq", "lang": "en"}], "type": "unit group data set", "refObjectId": "1ebf3012-d0db-4de2-aefd-ef30cedb0be1", "uri": "../unitgroups/1ebf3012-d0db-4de2-aefd-ef30cedb0be1.xml"}}, {"value": "2.1711675014618", "module": "A1"}, {"value": "0.0387937005572282", "module": "A2"}, {"value": "0.00331451519723107", "module": "A3"}, {"value": "0.00769589168167588", "module": "A5"}, {"value": "0.00571411397591314", "module": "C1"}, {"value": "0.0192162178310026", "module": "C2"}, {"value": "0.0172945960479025", "module": "C3"}, {"value": "0.000634783594765283", "module": "C4"}, {"value": "-1.19566037284394", "module": "D"}]}}, {"referenceToLCIAMethodDataSet": {"shortDescription": [{"value": "Global Warming Potential fossil fuels (GWP-fossil)", "lang": "en"}, {"value": "Globales Erwärmungspotenzial fossil (GWP-fossil)", "lang": "de"}], "type": "LCIA method data set", "refObjectId": "5f635281-343e-44fb-83df-1971b155e6b6", "uri": "../lciamethods/5f635281-343e-44fb-83df-1971b155e6b6.xml"}, "other": {"anies": [{"name": "referenceToUnitGroupDataSet", "value": {"shortDescription": [{"value": "kg CO_(2) eq", "lang": "en"}], "type": "unit group data set", "refObjectId": "1ebf3012-d0db-4de2-aefd-ef30cedb0be1", "uri": "../unitgroups/1ebf3012-d0db-4de2-aefd-ef30cedb0be1.xml"}}, {"value": "2.16997149235089", "module": "A1"}, {"value": "0.0387369321845844", "module": "A2"}, {"value": "0.00329016355096587", "module": "A3"}, {"value": "0.00721263636409804", "module": "A5"}, {"value": "0.00523343827485417", "module": "C1"}, {"value": "0.0191880979713613", "module": "C2"}, {"value": "0.0172692881742253", "module": "C3"}, {"value": "0.000633978642306994", "module": "C4"}, {"value": "-1.19256509738678", "module": "D"}]}}, {"referenceToLCIAMethodDataSet": {"shortDescription": [{"value": "Global Warming Potential biogenic (GWP-biogenic)", "lang": "en"}, {"value": "Globales Erwärmungspotenzial biogen (GWP-biogenic)", "lang": "de"}], "type": "LCIA method data set", "refObjectId": "2356e1ab-0185-4db5-86e5-16de51c7485c", "uri": "../lciamethods/2356e1ab-0185-4db5-86e5-16de51c7485c.xml"}, "other": {"anies": [{"name": "referenceToUnitGroupDataSet", "value": {"shortDescription": [{"value": "kg CO_(2) eq", "lang": "en"}], "type": "unit group data set", "refObjectId": "1ebf3012-d0db-4de2-aefd-ef30cedb0be1", "uri": "../unitgroups/1ebf3012-d0db-4de2-aefd-ef30cedb0be1.xml"}}, {"value": "-0.00089719661041288", "module": "A1"}, {"value": "3.71888613219393E-05", "module": "A2"}, {"value": "2.23074952800487E-05", "module": "A3"}, {"value": "0.000502902847873609", "module": "A5"}, {"value": "0.000478944624222914", "module": "C1"}, {"value": "1.84212707162371E-05", "module": "C2"}, {"value": "1.65791436446133E-05", "module": "C3"}, {"value": "4.09872149354721E-07", "module": "C4"}, {"value": "-0.00242751273901253", "module": "D"}]}}, {"referenceToLCIAMethodDataSet": {"shortDescription": [{"value": "Global Warming Potential luluc (GWP-luluc)", "lang": "en"}, {"value": "Globales Erwärmungspotenzial luluc (GWP-luluc)", "lang": "de"}], "type": "LCIA method data set", "refObjectId": "4331bbdb-978a-490d-8707-eeb047f01a55", "uri": "../lciamethods/4331bbdb-978a-490d-8707-eeb047f01a55.xml"}, "other": {"anies": [{"name": "referenceToUnitGroupDataSet", "value": {"shortDescription": [{"value": "kg CO_(2) eq", "lang": "en"}], "type": "unit group data set", "refObjectId": "1ebf3012-d0db-4de2-aefd-ef30cedb0be1", "uri": "../unitgroups/1ebf3012-d0db-4de2-aefd-ef30cedb0be1.xml"}}, {"value": "0.00175129103495284", "module": "A1"}, {"value": "1.86014906810337E-05", "module": "A2"}, {"value": "2.04415098515242E-06", "module": "A3"}, {"value": "1.70099524199489E-06", "module": "A5"}, {"value": "8.04651972372486E-07", "module": "C1"}, {"value": "9.21413249506327E-06", "module": "C2"}, {"value": "8.29271924555693E-06", "module": "C3"}, {"value": "3.72786709033994E-07", "module": "C4"}, {"value": "-0.000512437856420494", "module": "D"}]}}, {"referenceToLCIAMethodDataSet": {"shortDescription": [{"value": "Depletion potential of the stratospheric ozone layer (ODP)", "lang": "en"}, {"value": "Abbau Potential der stratosphärischen Ozonschicht (ODP)", "lang": "de"}], "type": "LCIA method data set", "refObjectId": "b5c629d6-def3-11e6-bf01-fe55135034f3", "uri": "../lciamethods/b5c629d6-def3-11e6-bf01-fe55135034f3.xml"}, "other": {"anies": [{"name": "referenceToUnitGroupDataSet", "value": {"shortDescription": [{"value": "kg CFC11 eq", "lang": "en"}], "type": "unit group data set", "refObjectId": "d9e957c9-7309-4474-bf3a-7777df6c4e5b", "uri": "../unitgroups/d9e957c9-7309-4474-bf3a-7777df6c4e5b.xml"}}, {"value": "4.71899567441399E-08", "module": "A1"}, {"value": "8.26385172005268E-10", "module": "A2"}, {"value": "1.58660597594377E-10", "module": "A3"}, {"value": "1.5621714803092E-10", "module": "A5"}, {"value": "1.13913358129479E-10", "module": "C1"}, {"value": "4.09344745395912E-10", "module": "C2"}, {"value": "3.68410270856321E-10", "module": "C3"}, {"value": "1.75951319301245E-11", "module": "C4"}, {"value": "-2.18862750643429E-08", "module": "D"}]}}, {"referenceToLCIAMethodDataSet": {"shortDescription": [{"value": "Acidification potential of land and water (AP)", "lang": "en"}, {"value": "Versauerungspotenzial von Boden und Wasser (AP)", "lang": "de"}], "type": "LCIA method data set", "refObjectId": "b5c611c6-def3-11e6-bf01-fe55135034f3", "uri": "../lciamethods/b5c611c6-def3-11e6-bf01-fe55135034f3.xml"}, "other": {"anies": [{"name": "referenceToUnitGroupDataSet", "value": {"shortDescription": [{"value": "mol H^(+) eq", "lang": "en"}], "type": "unit group data set", "refObjectId": "42e089ac-92bf-4bf2-8ca1-5fc40d18f2ed", "uri": "../unitgroups/42e089ac-92bf-4bf2-8ca1-5fc40d18f2ed.xml"}}, {"value": "0.021490486941616", "module": "A1"}, {"value": "0.000156277010509068", "module": "A2"}, {"value": "1.35605791123577E-05", "module": "A3"}, {"value": "2.59557141401096E-05", "module": "A5"}, {"value": "1.83807248663782E-05", "module": "C1"}, {"value": "7.74108433272581E-05", "module": "C2"}, {"value": "6.96697589945323E-05", "module": "C3"}, {"value": "4.57908251724002E-06", "module": "C4"}, {"value": "-0.00485942858403955", "module": "D"}]}}, {"referenceToLCIAMethodDataSet": {"shortDescription": [{"value": "Eutrophication potential aquatic freshwater (EP-freshwater)", "lang": "en"}, {"value": "Eutrophierungspotenzial Süßwasser (EP-freshwater)", "lang": "de"}], "type": "LCIA method data set", "refObjectId": "b53ec18f-7377-4ad3-86eb-cc3f4f276b2b", "uri": "../lciamethods/b53ec18f-7377-4ad3-86eb-cc3f4f276b2b.xml"}, "other": {"anies": [{"name": "referenceToUnitGroupDataSet", "value": {"shortDescription": [{"value": "kg P eq", "lang": "en"}], "type": "unit group data set", "refObjectId": "0429039d-a61d-4590-ba67-aa4a20a810a1", "uri": "../unitgroups/0429039d-a61d-4590-ba67-aa4a20a810a1.xml"}}, {"value": "0.00100340542143065", "module": "A1"}, {"value": "2.65940452484851E-06", "module": "A2"}, {"value": "6.86425692054115E-07", "module": "A3"}, {"value": "9.42004435469054E-07", "module": "A5"}, {"value": "8.08073264237243E-07", "module": "C1"}, {"value": "1.31731945950491E-06", "module": "C2"}, {"value": "1.18558751355441E-06", "module": "C3"}, {"value": "5.06040384672862E-08", "module": "C4"}, {"value": "-0.000555348939117977", "module": "D"}]}}, {"referenceToLCIAMethodDataSet": {"shortDescription": [{"value": "Eutrophication potential aquatic marine (EP-marine)", "lang": "en"}, {"value": "Eutrophierungspotenzial Salzwasser (EP-marine)", "lang": "de"}], "type": "LCIA method data set", "refObjectId": "b5c619fa-def3-11e6-bf01-fe55135034f3", "uri": "../lciamethods/b5c619fa-def3-11e6-bf01-fe55135034f3.xml"}, "other": {"anies": [{"name": "referenceToUnitGroupDataSet", "value": {"shortDescription": [{"value": "kg N eq", "lang": "en"}], "type": "unit group data set", "refObjectId": "d05bb823-ecdf-4686-8c40-bf1d9257859f", "uri": "../unitgroups/d05bb823-ecdf-4686-8c40-bf1d9257859f.xml"}}, {"value": "0.00251119753545108", "module": "A1"}, {"value": "5.9624853514233E-05", "module": "A2"}, {"value": "2.66952515616145E-06", "module": "A3"}, {"value": "6.01442948087736E-06", "module": "A5"}, {"value": "3.14039423571004E-06", "module": "C1"}, {"value": "2.95347996404958E-05", "module": "C2"}, {"value": "2.65813196764462E-05", "module": "C3"}, {"value": "1.75775605650092E-06", "module": "C4"}, {"value": "-0.00107647640148628", "module": "D"}]}}, {"referenceToLCIAMethodDataSet": {"shortDescription": [{"value": "Eutrophication potential terrestrial (EP-terrestrial)", "lang": "en"}, {"value": "Eutrophierungspotenzial Land (EP-terrestrial)", "lang": "de"}], "type": "LCIA method data set", "refObjectId": "b5c614d2-def3-11e6-bf01-fe55135034f3", "uri": "../lciamethods/b5c614d2-def3-11e6-bf01-fe55135034f3.xml"}, "other": {"anies": [{"name": "referenceToUnitGroupDataSet", "value": {"shortDescription": [{"value": "mol N eq", "lang": "en"}], "type": "unit group data set", "refObjectId": "71b4d617-0ec9-4d3f-b65e-e438940c2401", "uri": "../unitgroups/71b4d617-0ec9-4d3f-b65e-e438940c2401.xml"}}, {"value": "0.0780004360437249", "module": "A1"}, {"value": "0.000636417220080038", "module": "A2"}, {"value": "2.58093628358334E-05", "module": "A3"}, {"value": "6.63002290251165E-05", "module": "A5"}, {"value": "3.56483384095893E-05", "module": "C1"}, {"value": "0.000315245304180719", "module": "C2"}, {"value": "0.000283720773762646", "module": "C3"}, {"value": "1.88382629838259E-05", "module": "C4"}, {"value": "-0.0114815290043028", "module": "D"}]}}, {"referenceToLCIAMethodDataSet": {"shortDescription": [{"value": "Formation potential of tropospheric ozone photochemical oxidants (POCP)", "lang": "en"}, {"value": "Bildungspotential für troposphärisches Ozon (POCP)", "lang": "de"}], "type": "LCIA method data set", "refObjectId": "b5c610fe-def3-11e6-bf01-fe55135034f3", "uri": "../lciamethods/b5c610fe-def3-11e6-bf01-fe55135034f3.xml"}, "other": {"anies": [{"name": "referenceToUnitGroupDataSet", "value": {"shortDescription": [{"value": "kg NMVOC eq", "lang": "en"}], "type": "unit group data set", "refObjectId": "d27c25f8-fbc1-44c6-b47b-4adbae4199c6", "uri": "../unitgroups/d27c25f8-fbc1-44c6-b47b-4adbae4199c6.xml"}}, {"value": "0.0102803453250097", "module": "A1"}, {"value": "0.00022881820205999", "module": "A2"}, {"value": "5.17947742540362E-05", "module": "A3"}, {"value": "2.64311562200569E-05", "module": "A5"}, {"value": "1.52966542345563E-05", "module": "C1"}, {"value": "0.000113343670527041", "module": "C2"}, {"value": "0.000102009303474336", "module": "C3"}, {"value": "6.55796022865533E-06", "module": "C4"}, {"value": "-0.00545600979898368", "module": "D"}]}}, {"referenceToLCIAMethodDataSet": {"shortDescription": [{"value": "Abiotic depletion potential for non fossil resources (ADPE)", "lang": "en"}, {"value": "Potenzial für den abiotischen Abbau nicht fossiler Ressourcen (ADPE)", "lang": "de"}], "type": "LCIA method data set", "refObjectId": "b2ad6494-c78d-11e6-9d9d-cec0c932ce01", "uri": "../lciamethods/b2ad6494-c78d-11e6-9d9d-cec0c932ce01.xml"}, "other": {"anies": [{"name": "referenceToUnitGroupDataSet", "value": {"shortDescription": [{"value": "kg Sb eq", "lang": "en"}], "type": "unit group data set", "refObjectId": "54ccd2d9-a32a-4fc2-923d-f2c8c93e89d4", "uri": "../unitgroups/54ccd2d9-a32a-4fc2-923d-f2c8c93e89d4.xml"}}, {"value": "23.2892012819537", "module": "A1"}, {"value": "0.538607400576308", "module": "A2"}, {"value": "0.109518935924534", "module": "A3"}, {"value": "0.107281619409694", "module": "A5"}, {"value": "0.0799507137652298", "module": "C1"}, {"value": "0.266795819584064", "module": "C2"}, {"value": "0.240116237625657", "module": "C3"}, {"value": "0.0151424872682253", "module": "C4"}, {"value": "-11.932045647287", "module": "D"}]}}, {"referenceToLCIAMethodDataSet": {"shortDescription": [{"value": "Abiotic depletion potential for fossil resources (ADPF)", "lang": "en"}, {"value": "Potenzial für den abiotischen Abbau fossiler Brennstoffe (ADPF)", "lang": "de"}], "type": "LCIA method data set", "refObjectId": "b2ad6110-c78d-11e6-9d9d-cec0c932ce01", "uri": "../lciamethods/b2ad6110-c78d-11e6-9d9d-cec0c932ce01.xml"}, "other": {"anies": [{"name": "referenceToUnitGroupDataSet", "value": {"shortDescription": [{"value": "MJ", "lang": "en"}], "type": "unit group data set", "refObjectId": "93a60a57-a3c8-11da-a746-0800200c9a66", "uri": "../unitgroups/93a60a57-a3c8-11da-a746-0800200c9a66.xml"}}, {"value": "4.17025291819893E-05", "module": "A1"}, {"value": "1.2203071899014E-07", "module": "A2"}, {"value": "2.29052217009874E-08", "module": "A3"}, {"value": "1.52368697930403E-08", "module": "A5"}, {"value": "9.04191751718436E-09", "module": "C1"}, {"value": "6.04471562265404E-08", "module": "C2"}, {"value": "5.44024406038864E-08", "module": "C3"}, {"value": "8.43808304098276E-10", "module": "C4"}, {"value": "-9.82633455862607E-06", "module": "D"}]}}, {"referenceToLCIAMethodDataSet": {"shortDescription": [{"value": "Water use (WDP)", "lang": "en"}, {"value": "Wassernutzung (WDP)", "lang": "de"}], "type": "LCIA method data set", "refObjectId": "b2ad66ce-c78d-11e6-9d9d-cec0c932ce01", "uri": "../lciamethods/b2ad66ce-c78d-11e6-9d9d-cec0c932ce01.xml"}, "other": {"anies": [{"name": "referenceToUnitGroupDataSet", "value": {"shortDescription": [{"value": "m^(3) world eq deprived", "lang": "en"}], "type": "unit group data set", "refObjectId": "6ae2df01-888e-46c8-b17d-49fa3869b476", "uri": "../unitgroups/6ae2df01-888e-46c8-b17d-49fa3869b476.xml"}}, {"value": "0.647643461809822", "module": "A1"}, {"value": "0.00222625625567382", "module": "A2"}, {"value": "0.000668064374442247", "module": "A3"}, {"value": "0.00331448865807171", "module": "A5"}, {"value": "0.00320954265128682", "module": "C1"}, {"value": "0.00110276216350001", "module": "C2"}, {"value": "0.000992485947150009", "module": "C3"}, {"value": "0.000669667601296043", "module": "C4"}, {"value": "-0.245306527654623", "module": "D"}]}}, {"referenceToLCIAMethodDataSet": {"shortDescription": [{"value": "Incidence of disease due to PM emissions (PM)", "lang": "en"}, {"value": "Auftreten von Krankheiten aufgrund von Feinstaubemissionen (PM)", "lang": "de"}], "type": "LCIA method data set", "refObjectId": "b5c602c6-def3-11e6-bf01-fe55135034f3", "uri": "../lciamethods/b5c602c6-def3-11e6-bf01-fe55135034f3.xml"}, "other": {"anies": [{"name": "referenceToUnitGroupDataSet", "value": {"shortDescription": [{"value": "Disease incidence", "lang": "en"}], "type": "unit group data set", "refObjectId": "3883559b-648f-4afc-8ba2-0bd24f3affa3", "uri": "../unitgroups/3883559b-648f-4afc-8ba2-0bd24f3affa3.xml"}}, {"value": "2.72858054030287E-07", "module": "A1"}, {"value": "3.0939901963475E-09", "module": "A2"}, {"value": "1.35926488737625E-10", "module": "A3"}, {"value": "2.23061382152507E-10", "module": "A5"}, {"value": "8.7176289963706E-11", "module": "C1"}, {"value": "1.53258876379408E-09", "module": "C2"}, {"value": "1.37932988741468E-09", "module": "C3"}, {"value": "1.0025778959507E-10", "module": "C4"}, {"value": "-8.71647350756476E-08", "module": "D"}]}}, {"referenceToLCIAMethodDataSet": {"shortDescription": [{"value": "Human exposure efficiency relative to U235 (IR)", "lang": "en"}, {"value": "Wirkung durch Exposition des Menschen mit U235 (IR)", "lang": "de"}], "type": "LCIA method data set", "refObjectId": "b5c632be-def3-11e6-bf01-fe55135034f3", "uri": "../lciamethods/b5c632be-def3-11e6-bf01-fe55135034f3.xml"}, "other": {"anies": [{"name": "referenceToUnitGroupDataSet", "value": {"shortDescription": [{"value": "kBq U235 eq", "lang": "en"}], "type": "unit group data set", "refObjectId": "456b05bf-1415-44a9-9993-02452f554c09", "uri": "../unitgroups/456b05bf-1415-44a9-9993-02452f554c09.xml"}}, {"value": "0.120797241459588", "module": "A1"}, {"value": "0.000720911942822605", "module": "A2"}, {"value": "0.00027063307357805", "module": "A3"}, {"value": "0.000703821492586464", "module": "A5"}, {"value": "0.000659658405605506", "module": "C1"}, {"value": "0.000357099238568756", "module": "C2"}, {"value": "0.000321389314711881", "module": "C3"}, {"value": "9.59110957729186E-06", "module": "C4"}, {"value": "-0.0416131383230578", "module": "D"}]}}, {"referenceToLCIAMethodDataSet": {"shortDescription": [{"value": "Comparative toxic unit for ecosystems (ETP-fw)", "lang": "en"}, {"value": "Toxizitätsvergleichseinheit für Ökosysteme (ETP-fw)", "lang": "de"}], "type": "LCIA method data set", "refObjectId": "ee1082d1-b0f7-43ca-a1f0-21e2a4a74511", "uri": "../lciamethods/ee1082d1-b0f7-43ca-a1f0-21e2a4a74511.xml"}, "other": {"anies": [{"name": "referenceToUnitGroupDataSet", "value": {"shortDescription": [{"value": "CTUe", "lang": "en"}], "type": "unit group data set", "refObjectId": "aa959ded-f1eb-4efb-9c5c-2d60be36b3e6", "uri": "../unitgroups/aa959ded-f1eb-4efb-9c5c-2d60be36b3e6.xml"}}, {"value": "20.8187403865573", "module": "A1"}, {"value": "0.284638777400528", "module": "A2"}, {"value": "0.0429210123957449", "module": "A3"}, {"value": "0.0244125717086114", "module": "A5"}, {"value": "0.00974433000055562", "module": "C1"}, {"value": "0.140994044680268", "module": "C2"}, {"value": "0.126894640212242", "module": "C3"}, {"value": "0.00742557001626065", "module": "C4"}, {"value": "-2.96239745398536", "module": "D"}]}}, {"referenceToLCIAMethodDataSet": {"shortDescription": [{"value": "Comparative toxic unit for humans (carcinogenic) (HTP-c)", "lang": "en"}, {"value": "Toxizitätsvergleichseinheit für Menschen (krebserregend) (HTP-c)", "lang": "de"}], "type": "LCIA method data set", "refObjectId": "2299222a-bbd8-474f-9d4f-4dd1f18aea7c", "uri": "../lciamethods/2299222a-bbd8-474f-9d4f-4dd1f18aea7c.xml"}, "other": {"anies": [{"name": "referenceToUnitGroupDataSet", "value": {"shortDescription": [{"value": "CTUh", "lang": "en"}], "type": "unit group data set", "refObjectId": "d4c9523e-2d7e-49fd-8469-998f547d3a70", "uri": "../unitgroups/d4c9523e-2d7e-49fd-8469-998f547d3a70.xml"}}, {"value": "5.62015399400226E-08", "module": "A1"}, {"value": "4.98615528280647E-10", "module": "A2"}, {"value": "5.34282416895555E-11", "module": "A3"}, {"value": "5.61927545054419E-11", "module": "A5"}, {"value": "3.22879764575996E-11", "module": "C1"}, {"value": "2.46986094848747E-10", "module": "C2"}, {"value": "2.22287485363871E-10", "module": "C3"}, {"value": "7.33544826575696E-12", "module": "C4"}, {"value": "-2.85592751314695E-08", "module": "D"}]}}, {"referenceToLCIAMethodDataSet": {"shortDescription": [{"value": "Comparative toxic unit for humans (noncarcinogenic) (HTP-nc)", "lang": "en"}, {"value": "Toxizitätsvergleichseinheit für Menschen (nicht krebserregend) (HTP-nc)", "lang": "de"}], "type": "LCIA method data set", "refObjectId": "3af763a5-b7a1-48c9-9cee-1f223481fcef", "uri": "../lciamethods/3af763a5-b7a1-48c9-9cee-1f223481fcef.xml"}, "other": {"anies": [{"name": "referenceToUnitGroupDataSet", "value": {"shortDescription": [{"value": "CTUh", "lang": "en"}], "type": "unit group data set", "refObjectId": "d4c9523e-2d7e-49fd-8469-998f547d3a70", "uri": "../unitgroups/d4c9523e-2d7e-49fd-8469-998f547d3a70.xml"}}, {"value": "1.46057524691334E-08", "module": "A1"}, {"value": "1.72493766648735E-11", "module": "A2"}, {"value": "2.67242517160069E-12", "module": "A3"}, {"value": "2.16945137076134E-12", "module": "A5"}, {"value": "1.35626547404984E-12", "module": "C1"}, {"value": "8.54437124275485E-12", "module": "C2"}, {"value": "7.68993411847939E-12", "module": "C3"}, {"value": "2.58683491169377E-13", "module": "C4"}, {"value": "-7.25449690219282E-09", "module": "D"}]}}, {"referenceToLCIAMethodDataSet": {"shortDescription": [{"value": "Soil quality index (SQP)", "lang": "en"}, {"value": "Bodenqualitätsindex (SQP)", "lang": "de"}], "type": "LCIA method data set", "refObjectId": "b2ad6890-c78d-11e6-9d9d-cec0c932ce01", "uri": "../lciamethods/b2ad6890-c78d-11e6-9d9d-cec0c932ce01.xml"}, "other": {"anies": [{"name": "referenceToUnitGroupDataSet", "value": {"shortDescription": [{"value": "SQP", "lang": "en"}], "type": "unit group data set", "refObjectId": "f130951c-e67f-4f7f-8dd4-665de3974e18", "uri": "../unitgroups/f130951c-e67f-4f7f-8dd4-665de3974e18.xml"}}, {"value": "7.40008871410908", "module": "A1"}, {"value": "0.320425784886709", "module": "A2"}, {"value": "0.0109986363022459", "module": "A3"}, {"value": "0.0262706235889268", "module": "A5"}, {"value": "0.0122665160990167", "module": "C1"}, {"value": "0.15872091583451", "module": "C2"}, {"value": "0.142848824251059", "module": "C3"}, {"value": "0.0300587841254888", "module": "C4"}, {"value": "-3.81258043164706", "module": "D"}]}}]}, "otherAttributes": {"{http://www.indata.network/EPD/2019}epd-version": "1.2"}, "version": "1.1", "locations": "../ILCDLocations.xml"}