{"processInformation": {"dataSetInformation": {"UUID": "95f55387-dc02-4c7f-96f1-8fcb3ed86185", "name": {"baseName": [{"value": "Sapelli Kiln Dried Timber", "lang": "en"}, {"value": "Sapelli Kiln Dried Timber", "lang": "de"}], "functionalUnitFlowProperties": [{"lang": "en"}]}, "classificationInformation": {"classification": [{"class": [{"value": "Holz", "level": 0, "classId": "3"}, {"value": "Vollholz", "level": 1, "classId": "3.1"}, {"value": "Bau-Schnittholz", "level": 2, "classId": "3.1.01"}], "name": "OEKOBAU.DAT"}, {"class": [{"value": "02 Building products", "level": 0}, {"value": "Structural timber products", "level": 1}, {"value": "Solid wood products", "level": 2}], "name": "IBUCategories"}]}, "generalComment": [{"value": "Sapelli kiln-dried lumber is produced according to the following process:\n\nTrees are inventoried, counted, and harvested as per our forest management plans.\n\nLogs are exported to CIB facilities in Pokola and Enyelle, sorted by quality and sawn in one of CIB's sawmills according to the customer requirements of lengths, thickness, width and quality.\n\nLumber is stack on stickers and left on our site for air-drying for a period varying between 3 weeks to 6 months, depending on the thickness.\n\nWhen wood has reached its fibre saturation point, it is taken into our kilns for a drying cycle varying between 3 days to 6 weeks. Final moisture content depends on customer requirements and usually varies from 8% to 16%.\n\nAfter kilining, bundles are destacked, inspected, defects planks are removed and final bundles are stacked, strapped and marked for export.", "lang": "en"}, {"value": "Sapelli kammergetrocknetes Schnittholz wird nach folgendem Verfahren hergestellt: Die Bäume werden inventarisiert, gezählt und gemäß unseren Waldbewirtschaftungsplänen geerntet. Die Stämme werden zu den CIB-Anlagen in Pokola und Enyelle exportiert, nach Qualität sortiert und in einem der CIB-Sägewerke gemäß den Kundenanforderungen an Länge, Dicke, Breite und Qualität gesägt.\n\nDas Holz wird auf Stangen gestapelt und je nach Dicke zwischen 3 Wochen und 6 Monaten an der Luft getrocknet. Wenn das Holz seinen Fasersättigungspunkt erreicht hat, wird es in unsere Trockenkammern gebracht, wo es zwischen 3 Tagen und 6 Wochen getrocknet wird. Der endgültige Feuchtigkeitsgehalt hängt von den Kundenanforderungen ab und liegt in der Regel zwischen 8% und 16%. Nach der Trocknung werden die Bündel entstapelt, inspiziert, fehlerhafte Bretter entfernt und die endgültigen Bündel für den Export gestapelt, umreift und markiert.", "lang": "de"}]}, "quantitativeReference": {"referenceToReferenceFlow": [0]}, "time": {"referenceYear": 2023, "dataSetValidUntil": 2028, "other": {"anies": [{"name": "publicationDateOfEPD", "value": 1701043200000}]}}, "geography": {"locationOfOperationSupplyOrProduction": {"location": "GLO"}}, "technology": {"technologyDescriptionAndIncludedProcesses": [{"value": "Sapelli kiln-dried lumber is produced according to the following process: Trees are inventoried, counted, and harvested as per our forest management plans. Logs are exported to CIB facilities in Pokola and Enyelle, sorted by quality and sawn in one of CIB's sawmills according to the customer requirements of lengths, thickness, width and quality. \nTechnical data: \nTechnical data on Sapelli wood can be found on the CIRADs Tropix database at the following link: https://tropix.cirad.fr/FichiersComplementaires/EN/Africa/SAPELLI.pdf. \nDeclared unit: \nThe declaration refers to the declared unit of 1m³ of Sapelli Kiln Dried Timber. The density of the final product is 690kg/m³.", "lang": "en"}, {"value": "Das kammergetrocknete Schnittholz von Sapelli wird nach dem folgenden Verfahren hergestellt: Die Bäume werden gemäß unseren Waldbewirtschaftungsplänen inventarisiert, gezählt und geerntet. Die Stämme werden zu den CIB-Anlagen in Pokola und Enyelle exportiert, nach Qualität sortiert und in einem der CIB-Sägewerke entsprechend den Kundenanforderungen an Länge, Dicke, Breite und Qualität gesägt. \nTechnische Daten: \nTechnische Daten zu Sapelli-Holz finden Sie in der Tropix-Datenbank des CIRAD unter folgendem Link: https://tropix.cirad.fr/FichiersComplementaires/EN/Africa/SAPELLI.pdf. \nDeklarierte Einheit: \nDie Deklaration bezieht sich auf die deklarierte Einheit von 1m³ Sapelli Kiln Dried Timber. Die Dichte des Endprodukts beträgt 690kg/m³.", "lang": "de"}], "technologicalApplicability": [{"value": "Sapelli wood has multiple used: doors and windows frame, moulded products, furnitures, etc.", "lang": "en"}, {"value": "Sapelli-Holz ist vielseitig einsetzbar: Tür- und Fensterrahmen, Formteile, Möbel, etc.", "lang": "de"}]}}, "modellingAndValidation": {"LCIMethodAndAllocation": {"typeOfDataSet": "EPD", "referenceToLCAMethodDetails": [{"shortDescription": [{"value": "Solid wood products.pdf", "lang": "en"}], "type": "source data set", "refObjectId": "e67ab210-7101-4f34-a11c-471091e5c9c9"}], "other": {"anies": [{"name": "subType", "value": "specific dataset"}]}}, "dataSourcesTreatmentAndRepresentativeness": {"referenceToDataSource": [{"shortDescription": [{"value": "GaBi Database (all versions)", "lang": "en"}], "type": "source data set", "refObjectId": "28d74cc0-db8b-4d7e-bc44-5f6d56ce0c4a"}, {"shortDescription": [{"value": "GaBi Database Edition 2022, CUP 2022.02", "lang": "en"}], "type": "source data set", "refObjectId": "94f442cb-662e-43ea-a792-4b0a35132e93"}], "useAdviceForDataSet": [{"value": "Scope: \nThis Environmental Product Declaration refers to Sapelli wood that is harvested, sawn, air dried and kiln-dried by the Congolaise Industrielle des Bois (CIB). CIB's forestry concessions and industrial site are located in the Republic of the Congo, Sangha department (site of Pokola) and Likouala department (site of Enyelle). \n\nCIB forests and production are 100% FSC certified.\n\nThis life cycle analysis is based on data from 2021.\n\nCIB is fully owned by Olam Global Agri Pte. Ltd. \nSystem boundary: \nThe type of EPD is cradle to gate with options, module C1-C4, and module D (A1-A3, C, D and additionnal modules A4 and A5).\n\nConsidered product stages:\n\nProduction of raw materials (e.g. log extraction from the forest), extraction of energy carriers, raw material transportation, manufacture of product and packaging materials are declared in modules A1-A3. Modules A1-A3 also include the generation and supply of energy (on site production via biomass power plant).\n\nThe scenario for the transport of the product to the construction site is declared in module A4.\nThe treatment of packaging materials at installation is declared in module A5. Sapelli KD Timber is a pre-product, the installation of such product is very variable. The installation stage (e.g. installation process and potential auxiliaries) has been excluded from the scope of the study.\n\nThe end-of-life scenarios include, deconstruction (C1), transportation to waste processing (C2), emissions and energy requirements of combustion (C3). Benefits and loads for the next system (e.g. electricity and thermal energy, which result from energy recovery in modules A5 and C3) are declared in module D.\nThe CO2 incorporation in the product (from the sequestration in the wood) is considered. The C-balance is closed by considering the biotic GHG emissions according to the incorporation on input side.The data collected by the manufacturers is based on yearly production amounts. The production data refers to the yearly consumption in 2021.", "lang": "en"}, {"value": "Gültigkeitsbereich: \nDiese Umweltproduktdeklaration bezieht sich auf Sapelli-Holz, das von der Congolaise Industrielle des Bois (CIB) geerntet, gesägt, luftgetrocknet und kammergetrocknet wird. Die Forstkonzessionen und der Industriestandort von CIB befinden sich in der Republik Kongo, im Departement Sangha (Standort Pokola) und im Departement Likouala (Standort Enyelle). \n\nDie Wälder und die Produktion von CIB sind zu 100% FSC-zertifiziert. Diese Lebenszyklusanalyse basiert auf Daten aus dem Jahr 2021. CIB ist vollständig im Besitz von Olam Global Agri Pte. Ltd. \nSystemgrenze: \nDie Art der EPD ist Cradle-to-Gate mit Optionen, Modul C1-C4 und Modul D (A1-A3, C, D und zusätzliche Module A4 und A5). Berücksichtigte Produktstufen: Die Produktion von Rohstoffen (z.B. Holzgewinnung aus dem Wald), die Gewinnung von Energieträgern, der Transport von Rohstoffen, die Herstellung von Produkt- und Verpackungsmaterialien werden in den Modulen A1-A3 angegeben. Die Module A1-A3 umfassen auch die Erzeugung und Bereitstellung von Energie (Erzeugung vor Ort über ein Biomassekraftwerk). Das Szenario für den Transport des Produkts zur Baustelle wird in Modul A4 angegeben. Die Behandlung der Verpackungsmaterialien bei der Installation wird in Modul A5 angegeben. Sapelli KD Timber ist ein Vorprodukt, die Installation eines solchen Produkts ist sehr variabel. Die Installationsphase (z.B. Installationsprozess und potenzielle Hilfsmittel) wurde von der Studie ausgeschlossen. Die Szenarien für das Ende des Lebenszyklus umfassen den Rückbau (C1), den Transport zur Abfallverarbeitung (C2), die Emissionen und den Energiebedarf der Verbrennung (C3). Nutzen und Lasten für das nächste System (z.B. Elektrizität und Wärmeenergie, die aus der Energierückgewinnung in den Modulen A5 und C3 resultieren) werden in Modul D angegeben. Der CO2-Eintrag in das Produkt (aus der Sequestrierung im Holz) wird berücksichtigt. Die C-Bilanz wird geschlossen, indem die biotischen THG-Emissionen entsprechend der Inkorporation auf der Inputseite berücksichtigt werden.Die von den Herstellern erhobenen Daten basieren auf den jährlichen Produktionsmengen. Die Produktionsdaten beziehen sich auf den jährlichen Verbrauch im Jahr 2021.", "lang": "de"}], "other": {"anies": [{"name": "referenceToOriginalEPD", "value": {"shortDescription": {"value": "Sapelli Kiln Dried Timber.pdf", "defaultValue": "Sapelli Kiln Dried Timber.pdf", "lstrings": [{"lang": "en", "value": "Sapelli Kiln Dried Timber.pdf"}]}, "type": "source data set", "uuid": {"uuid": "93fc6675-c1ab-4908-9217-3c5d096c8ee9"}, "refObjectId": "93fc6675-c1ab-4908-9217-3c5d096c8ee9", "resourceURLs": ["https://oekobaudat.de/OEKOBAU.DAT/resource/sources/93fc6675-c1ab-4908-9217-3c5d096c8ee9/Sapelli_Kiln_Dried_Timber_15955.pdf?version=00.01.000"]}}]}}, "validation": {"review": [{"referenceToNameOfReviewerAndInstitution": [{"shortDescription": [{"value": "Institut Bauen und Umwelt e. V.", "lang": "en"}], "type": "contact data set", "refObjectId": "d111dbec-b024-4be5-86c5-752d6eb2cf95", "uri": "../contacts/d111dbec-b024-4be5-86c5-752d6eb2cf95.xml"}], "type": "Accredited third party review"}]}, "complianceDeclarations": {"compliance": [{"referenceToComplianceSystem": {"shortDescription": [{"value": "DIN EN 15804+A2", "lang": "en"}], "type": "source data set", "refObjectId": "c0016b33-8cf7-415c-ac6e-deba0d21440d", "uri": "../sources/c0016b33-8cf7-415c-ac6e-deba0d21440d.xml"}}, {"referenceToComplianceSystem": {"shortDescription": [{"value": "ISO 14025", "lang": "en"}], "type": "source data set", "refObjectId": "4f2eb655-6e44-4874-a95a-e28f5442cd4d", "uri": "../sources/4f2eb655-6e44-4874-a95a-e28f5442cd4d.xml"}}]}}, "administrativeInformation": {"commissionerAndGoal": {"referenceToCommissioner": [{"shortDescription": [{"value": "Olam Agri - Congolaise Industrielle des Bois", "lang": "en"}], "type": "contact data set", "refObjectId": "164fc7b3-b5db-4d30-a004-fa38c8831bab", "uri": "../contacts/164fc7b3-b5db-4d30-a004-fa38c8831bab.xml"}]}, "dataGenerator": {"referenceToPersonOrEntityGeneratingTheDataSet": [{"shortDescription": [{"value": "Sphera Solutions GmbH", "lang": "en"}], "type": "contact data set", "refObjectId": "623edf96-39d1-4e6f-9892-674c7228546b", "uri": "../contacts/623edf96-39d1-4e6f-9892-674c7228546b.xml"}]}, "dataEntryBy": {"timeStamp": 1701043200000, "referenceToDataSetFormat": [{"shortDescription": [{"value": "ILCD Format", "lang": "en"}], "type": "source data set", "refObjectId": "a97a0155-0234-4b87-b4ce-a45da52f2a40", "uri": "../sources/a97a0155-0234-4b87-b4ce-a45da52f2a40.xml"}, {"shortDescription": [{"value": "EPD-Datenformaterweiterungen v1.2", "lang": "de"}, {"value": "EPD Data Format Extensions v1.2", "lang": "en"}], "type": "source data set", "refObjectId": "a29449fd-aa2f-4de8-b5d7-4b06b43c6fde", "uri": "../sources/a29449fd-aa2f-4de8-b5d7-4b06b43c6fde.xml"}]}, "publicationAndOwnership": {"dataSetVersion": "00.03.000", "referenceToRegistrationAuthority": {"shortDescription": [{"value": "Institut Bauen und Umwelt e. V.", "lang": "en"}], "type": "contact data set", "refObjectId": "d111dbec-b024-4be5-86c5-752d6eb2cf95", "uri": "../contacts/d111dbec-b024-4be5-86c5-752d6eb2cf95.xml"}, "registrationNumber": "EPD-CON-20230314-LT1-EN", "referenceToOwnershipOfDataSet": {"shortDescription": [{"value": "Olam Agri - Congolaise Industrielle des Bois", "lang": "en"}], "type": "contact data set", "refObjectId": "164fc7b3-b5db-4d30-a004-fa38c8831bab", "uri": "../contacts/164fc7b3-b5db-4d30-a004-fa38c8831bab.xml"}, "copyright": true, "licenseType": "Free of charge for all users and uses", "accessRestrictions": [{"value": "None", "lang": "en"}], "other": {"anies": [{"name": "referenceToPublisher", "value": {"shortDescription": [{"value": "Institut Bauen und Umwelt e. V.", "lang": "en"}], "type": "contact data set", "refObjectId": "d111dbec-b024-4be5-86c5-752d6eb2cf95", "uri": "../contacts/d111dbec-b024-4be5-86c5-752d6eb2cf95.xml"}}]}}}, "exchanges": {"exchange": [{"dataSetInternalID": 0, "referenceToFlowDataSet": {"shortDescription": [{"value": "Sapelli KD Timber (Sapelli Kiln Dried Timber)", "lang": "en"}], "type": "flow data set", "refObjectId": "ad417131-ef3c-c4ac-f956-1a1593e3042e", "uri": "../flows/ad417131-ef3c-c4ac-f956-1a1593e3042e.xml"}, "meanAmount": 1.0, "referencesToDataSource": {}, "referenceFlow": true, "resolvedFlowVersion": "00.03.000", "resultingflowAmount": 1.0, "flowProperties": [{"name": [{"lang": "en", "value": "Volume"}, {"lang": "de", "value": "Volumen"}], "uuid": "93a60a56-a3c8-22da-a746-0800200c9a66", "referenceFlowProperty": true, "meanValue": 1.0, "referenceUnit": "m3", "unitGroupUUID": "cd950537-0a98-4044-9ba7-9f9a68d0a504"}], "materialProperties": [{"name": "gross density", "value": "690.0", "unit": "kg/m^3", "unitDescription": "kilograms per cubic metre"}], "typeOfFlow": "Product flow", "classification": {"classHierarchy": "Holz / Vollholz / Bau-Schnittholz", "name": "OEKOBAU.DAT"}}, {"dataSetInternalID": 1, "referenceToFlowDataSet": {"shortDescription": [{"value": "Renewable primary energy as energy carrier (PERE)", "lang": "en"}, {"value": "Erneuerbare Primärenergie als Energieträger (PERE)", "lang": "de"}], "type": "flow data set", "refObjectId": "20f32be5-0398-4288-9b6d-accddd195317", "uri": "../flows/20f32be5-0398-4288-9b6d-accddd195317.xml"}, "exchange direction": "INPUT", "other": {"anies": [{"name": "referenceToUnitGroupDataSet", "value": {"shortDescription": [{"value": "MJ", "lang": "en"}], "type": "unit group data set", "refObjectId": "93a60a57-a3c8-11da-a746-0800200c9a66", "uri": "../unitgroups/93a60a57-a3c8-11da-a746-0800200c9a66.xml"}}, {"value": "31559.8220212516", "module": "A1-A3"}, {"value": "0.874260036511526", "module": "A4"}, {"value": "53.6452846752249", "module": "A5"}, {"module": "C1"}, {"value": "2.09514601236813", "module": "C2"}, {"value": "11169.9773497757", "module": "C3"}, {"value": "0", "module": "C4"}, {"value": "-1687.07142458248", "module": "D"}]}, "resolvedFlowVersion": "38.00.000", "flowProperties": [], "typeOfFlow": "Other flow", "classification": {"classHierarchy": "Quantities", "name": "GaBiCategories"}}, {"dataSetInternalID": 2, "referenceToFlowDataSet": {"shortDescription": [{"value": "Renewable primary energy resources as material utilization (PERM)", "lang": "en"}, {"value": "Erneuerbare Primärenergie zur stofflichen Nutzung (PERM)", "lang": "de"}], "type": "flow data set", "refObjectId": "fb3ec0de-548d-4508-aea5-00b73bf6f702", "uri": "../flows/fb3ec0de-548d-4508-aea5-00b73bf6f702.xml"}, "exchange direction": "INPUT", "other": {"anies": [{"name": "referenceToUnitGroupDataSet", "value": {"shortDescription": [{"value": "MJ", "lang": "en"}], "type": "unit group data set", "refObjectId": "93a60a57-a3c8-11da-a746-0800200c9a66", "uri": "../unitgroups/93a60a57-a3c8-11da-a746-0800200c9a66.xml"}}, {"value": "11140.803", "module": "A1-A3"}, {"value": "0", "module": "A4"}, {"value": "-53.136", "module": "A5"}, {"module": "C1"}, {"value": "0", "module": "C2"}, {"value": "-11088", "module": "C3"}, {"value": "0", "module": "C4"}, {"value": "0", "module": "D"}]}, "resolvedFlowVersion": "38.00.000", "flowProperties": [], "typeOfFlow": "Other flow", "classification": {"classHierarchy": "Quantities", "name": "GaBiCategories"}}, {"dataSetInternalID": 3, "referenceToFlowDataSet": {"shortDescription": [{"value": "Total use of renewable primary energy resources (PERT)", "lang": "en"}, {"value": "Total erneuerbare Primärenergie (PERT)", "lang": "de"}], "type": "flow data set", "refObjectId": "53f97275-fa8a-4cdd-9024-65936002acd0", "uri": "../flows/53f97275-fa8a-4cdd-9024-65936002acd0.xml"}, "exchange direction": "INPUT", "other": {"anies": [{"name": "referenceToUnitGroupDataSet", "value": {"shortDescription": [{"value": "MJ", "lang": "en"}], "type": "unit group data set", "refObjectId": "93a60a57-a3c8-11da-a746-0800200c9a66", "uri": "../unitgroups/93a60a57-a3c8-11da-a746-0800200c9a66.xml"}}, {"value": "42700.6250212516", "module": "A1-A3"}, {"value": "0.874260036511526", "module": "A4"}, {"value": "0.509284675224872", "module": "A5"}, {"module": "C1"}, {"value": "2.09514601236813", "module": "C2"}, {"value": "81.9773497756637", "module": "C3"}, {"value": "0", "module": "C4"}, {"value": "-1687.07142458248", "module": "D"}]}, "resolvedFlowVersion": "38.00.000", "flowProperties": [], "typeOfFlow": "Other flow", "classification": {"classHierarchy": "Quantities / Environmental quantities / EPD EN 15804 / LCI indicators", "name": "GaBiCategories"}}, {"dataSetInternalID": 4, "referenceToFlowDataSet": {"shortDescription": [{"value": "Non renewable primary energy as energy carrier (PENRE)", "lang": "en"}, {"value": "Nicht-erneuerbare Primärenergie als Energieträger (PENRE)", "lang": "de"}], "type": "flow data set", "refObjectId": "ac857178-2b45-46ec-892a-a9a4332f0372", "uri": "../flows/ac857178-2b45-46ec-892a-a9a4332f0372.xml"}, "exchange direction": "INPUT", "other": {"anies": [{"name": "referenceToUnitGroupDataSet", "value": {"shortDescription": [{"value": "MJ", "lang": "en"}], "type": "unit group data set", "refObjectId": "93a60a57-a3c8-11da-a746-0800200c9a66", "uri": "../unitgroups/93a60a57-a3c8-11da-a746-0800200c9a66.xml"}}, {"value": "1700.24071162877", "module": "A1-A3"}, {"value": "1537.77005854053", "module": "A4"}, {"value": "50.2197994648988", "module": "A5"}, {"module": "C1"}, {"value": "30.3485823667437", "module": "C2"}, {"value": "282.356805569624", "module": "C3"}, {"value": "0", "module": "C4"}, {"value": "-6144.21248850522", "module": "D"}]}, "resolvedFlowVersion": "38.00.000", "flowProperties": [], "typeOfFlow": "Other flow", "classification": {"classHierarchy": "Quantities", "name": "GaBiCategories"}}, {"dataSetInternalID": 5, "referenceToFlowDataSet": {"shortDescription": [{"value": "Non renewable primary energy as material utilization (PENRM)", "lang": "en"}, {"value": "Nicht-erneuerbare Primärenergie zur stofflichen Nutzung (PENRM)", "lang": "de"}], "type": "flow data set", "refObjectId": "1421caa0-679d-4bf4-b282-0eb850ccae27", "uri": "../flows/1421caa0-679d-4bf4-b282-0eb850ccae27.xml"}, "exchange direction": "INPUT", "other": {"anies": [{"name": "referenceToUnitGroupDataSet", "value": {"shortDescription": [{"value": "MJ", "lang": "en"}], "type": "unit group data set", "refObjectId": "93a60a57-a3c8-11da-a746-0800200c9a66", "uri": "../unitgroups/93a60a57-a3c8-11da-a746-0800200c9a66.xml"}}, {"value": "47.84", "module": "A1-A3"}, {"value": "0", "module": "A4"}, {"value": "-47.84", "module": "A5"}, {"module": "C1"}, {"value": "0", "module": "C2"}, {"value": "0", "module": "C3"}, {"value": "0", "module": "C4"}, {"value": "0", "module": "D"}]}, "resolvedFlowVersion": "38.00.000", "flowProperties": [], "typeOfFlow": "Other flow", "classification": {"classHierarchy": "Quantities", "name": "GaBiCategories"}}, {"dataSetInternalID": 6, "referenceToFlowDataSet": {"shortDescription": [{"value": "Total use of non renewable primary energy resources (PENRT)", "lang": "en"}, {"value": "Total nicht erneuerbare Primärenergie (PENRT)", "lang": "de"}], "type": "flow data set", "refObjectId": "06159210-646b-4c8d-8583-da9b3b95a6c1", "uri": "../flows/06159210-646b-4c8d-8583-da9b3b95a6c1.xml"}, "exchange direction": "INPUT", "other": {"anies": [{"name": "referenceToUnitGroupDataSet", "value": {"shortDescription": [{"value": "MJ", "lang": "en"}], "type": "unit group data set", "refObjectId": "93a60a57-a3c8-11da-a746-0800200c9a66", "uri": "../unitgroups/93a60a57-a3c8-11da-a746-0800200c9a66.xml"}}, {"value": "1748.08071162877", "module": "A1-A3"}, {"value": "1537.77005854053", "module": "A4"}, {"value": "2.37979946489886", "module": "A5"}, {"module": "C1"}, {"value": "30.3485823667438", "module": "C2"}, {"value": "282.356805569626", "module": "C3"}, {"value": "0", "module": "C4"}, {"value": "-6144.21248850535", "module": "D"}]}, "resolvedFlowVersion": "38.00.000", "flowProperties": [], "typeOfFlow": "Other flow", "classification": {"classHierarchy": "Quantities / Environmental quantities / EPD EN 15804 / LCI indicators", "name": "GaBiCategories"}}, {"dataSetInternalID": 7, "referenceToFlowDataSet": {"shortDescription": [{"value": "Use of secondary material (SM)", "lang": "en"}, {"value": "Einsatz von Sekundärstoffen (SM)", "lang": "de"}], "type": "flow data set", "refObjectId": "c6a1f35f-2d09-4f54-8dfb-97e502e1ce92", "uri": "../flows/c6a1f35f-2d09-4f54-8dfb-97e502e1ce92.xml"}, "exchange direction": "INPUT", "other": {"anies": [{"name": "referenceToUnitGroupDataSet", "value": {"shortDescription": [{"value": "kg", "lang": "en"}], "type": "unit group data set", "refObjectId": "ad38d542-3fe9-439d-9b95-2f5f7752acaf", "uri": "../unitgroups/ad38d542-3fe9-439d-9b95-2f5f7752acaf.xml"}}, {"value": "0.0278931083117731", "module": "A1-A3"}, {"value": "0", "module": "A4"}, {"value": "0", "module": "A5"}, {"module": "C1"}, {"value": "0", "module": "C2"}, {"value": "0", "module": "C3"}, {"value": "0", "module": "C4"}, {"value": "0", "module": "D"}]}, "resolvedFlowVersion": "38.00.000", "flowProperties": [], "typeOfFlow": "Other flow", "classification": {"classHierarchy": "Quantities / Environmental quantities / EPD EN 15804 / LCI indicators", "name": "GaBiCategories"}}, {"dataSetInternalID": 8, "referenceToFlowDataSet": {"shortDescription": [{"value": "Use of renewable secondary fuels (RSF)", "lang": "en"}, {"value": "Erneuerbare Sekundärbrennstoffe (RSF)", "lang": "de"}], "type": "flow data set", "refObjectId": "64333088-a55f-4aa2-9a31-c10b07816787", "uri": "../flows/64333088-a55f-4aa2-9a31-c10b07816787.xml"}, "exchange direction": "INPUT", "other": {"anies": [{"name": "referenceToUnitGroupDataSet", "value": {"shortDescription": [{"value": "MJ", "lang": "en"}], "type": "unit group data set", "refObjectId": "93a60a57-a3c8-11da-a746-0800200c9a66", "uri": "../unitgroups/93a60a57-a3c8-11da-a746-0800200c9a66.xml"}}, {"value": "0", "module": "A1-A3"}, {"value": "0", "module": "A4"}, {"value": "0", "module": "A5"}, {"module": "C1"}, {"value": "0", "module": "C2"}, {"value": "0", "module": "C3"}, {"value": "0", "module": "C4"}, {"value": "0", "module": "D"}]}, "resolvedFlowVersion": "38.00.000", "flowProperties": [], "typeOfFlow": "Other flow", "classification": {"classHierarchy": "Quantities / Environmental quantities / EPD EN 15804 / LCI indicators", "name": "GaBiCategories"}}, {"dataSetInternalID": 9, "referenceToFlowDataSet": {"shortDescription": [{"value": "Use of non renewable secondary fuels (NRSF)", "lang": "en"}, {"value": "Nicht erneuerbare Sekundärbrennstoffe (NRSF)", "lang": "de"}], "type": "flow data set", "refObjectId": "89def144-d39a-4287-b86f-efde453ddcb2", "uri": "../flows/89def144-d39a-4287-b86f-efde453ddcb2.xml"}, "exchange direction": "INPUT", "other": {"anies": [{"name": "referenceToUnitGroupDataSet", "value": {"shortDescription": [{"value": "MJ", "lang": "en"}], "type": "unit group data set", "refObjectId": "93a60a57-a3c8-11da-a746-0800200c9a66", "uri": "../unitgroups/93a60a57-a3c8-11da-a746-0800200c9a66.xml"}}, {"value": "0", "module": "A1-A3"}, {"value": "0", "module": "A4"}, {"value": "0", "module": "A5"}, {"module": "C1"}, {"value": "0", "module": "C2"}, {"value": "0", "module": "C3"}, {"value": "0", "module": "C4"}, {"value": "0", "module": "D"}]}, "resolvedFlowVersion": "38.00.000", "flowProperties": [], "typeOfFlow": "Other flow", "classification": {"classHierarchy": "Quantities / Environmental quantities / EPD EN 15804 / LCI indicators", "name": "GaBiCategories"}}, {"dataSetInternalID": 10, "referenceToFlowDataSet": {"shortDescription": [{"value": "Use of net fresh water (FW)", "lang": "en"}, {"value": "Einsatz von Süßwasserressourcen (FW)", "lang": "de"}], "type": "flow data set", "refObjectId": "3cf952c8-f3a4-461d-8c96-96456ca62246", "uri": "../flows/3cf952c8-f3a4-461d-8c96-96456ca62246.xml"}, "exchange direction": "INPUT", "other": {"anies": [{"name": "referenceToUnitGroupDataSet", "value": {"shortDescription": [{"value": "m^3", "lang": "en"}], "type": "unit group data set", "refObjectId": "cd950537-0a98-4044-9ba7-9f9a68d0a504", "uri": "../unitgroups/cd950537-0a98-4044-9ba7-9f9a68d0a504.xml"}}, {"value": "0.238627704452162", "module": "A1-A3"}, {"value": "0.00454343511817626", "module": "A4"}, {"value": "0.0191498229638557", "module": "A5"}, {"module": "C1"}, {"value": "0.00242026824911612", "module": "C2"}, {"value": "2.74270755909243", "module": "C3"}, {"value": "0", "module": "C4"}, {"value": "-1.62338275387347", "module": "D"}]}, "resolvedFlowVersion": "38.00.000", "flowProperties": [], "typeOfFlow": "Other flow", "classification": {"classHierarchy": "Quantities / Environmental quantities / EPD EN 15804 / LCI indicators", "name": "GaBiCategories"}}, {"dataSetInternalID": 11, "referenceToFlowDataSet": {"shortDescription": [{"value": "Hazardous waste disposed (HWD)", "lang": "en"}, {"value": "Gefährlicher Abfall zur Deponie (HWD)", "lang": "de"}], "type": "flow data set", "refObjectId": "430f9e0f-59b2-46a0-8e0d-55e0e84948fc", "uri": "../flows/430f9e0f-59b2-46a0-8e0d-55e0e84948fc.xml"}, "exchange direction": "OUTPUT", "other": {"anies": [{"name": "referenceToUnitGroupDataSet", "value": {"shortDescription": [{"value": "kg", "lang": "en"}], "type": "unit group data set", "refObjectId": "ad38d542-3fe9-439d-9b95-2f5f7752acaf", "uri": "../unitgroups/ad38d542-3fe9-439d-9b95-2f5f7752acaf.xml"}}, {"value": "1.09689716384272E-08", "module": "A1-A3"}, {"value": "3.79200019520756E-10", "module": "A4"}, {"value": "1.90060924298436E-10", "module": "A5"}, {"module": "C1"}, {"value": "1.60580477617503E-10", "module": "C2"}, {"value": "2.67389717739076E-08", "module": "C3"}, {"value": "0", "module": "C4"}, {"value": "-8.31298810112949E-07", "module": "D"}]}, "resolvedFlowVersion": "38.00.000", "flowProperties": [], "typeOfFlow": "Other flow", "classification": {"classHierarchy": "Quantities / Environmental quantities / EPD EN 15804 / LCI indicators", "name": "GaBiCategories"}}, {"dataSetInternalID": 12, "referenceToFlowDataSet": {"shortDescription": [{"value": "Non hazardous waste disposed (NHWD)", "lang": "en"}, {"value": "Entsorgter nicht gefährlicher Abfall (NHWD)", "lang": "de"}], "type": "flow data set", "refObjectId": "b29ef66b-e286-4afa-949f-62f1a7b4d7fa", "uri": "../flows/b29ef66b-e286-4afa-949f-62f1a7b4d7fa.xml"}, "exchange direction": "OUTPUT", "other": {"anies": [{"name": "referenceToUnitGroupDataSet", "value": {"shortDescription": [{"value": "kg", "lang": "en"}], "type": "unit group data set", "refObjectId": "ad38d542-3fe9-439d-9b95-2f5f7752acaf", "uri": "../unitgroups/ad38d542-3fe9-439d-9b95-2f5f7752acaf.xml"}}, {"value": "4.41349244975454", "module": "A1-A3"}, {"value": "0.00961686862277926", "module": "A4"}, {"value": "0.272688599922469", "module": "A5"}, {"module": "C1"}, {"value": "0.00494453929037884", "module": "C2"}, {"value": "8.04454730780925", "module": "C3"}, {"value": "0", "module": "C4"}, {"value": "-3.05701393049129", "module": "D"}]}, "resolvedFlowVersion": "38.00.000", "flowProperties": [], "typeOfFlow": "Other flow", "classification": {"classHierarchy": "Quantities / Environmental quantities / EPD EN 15804 / LCI indicators", "name": "GaBiCategories"}}, {"dataSetInternalID": 13, "referenceToFlowDataSet": {"shortDescription": [{"value": "Radioactive waste disposed (RWD)", "lang": "en"}, {"value": "Entsorgter radioaktiver Abfall (RWD)", "lang": "de"}], "type": "flow data set", "refObjectId": "3449546e-52ad-4b39-b809-9fb77cea8ff6", "uri": "../flows/3449546e-52ad-4b39-b809-9fb77cea8ff6.xml"}, "exchange direction": "OUTPUT", "other": {"anies": [{"name": "referenceToUnitGroupDataSet", "value": {"shortDescription": [{"value": "kg", "lang": "en"}], "type": "unit group data set", "refObjectId": "ad38d542-3fe9-439d-9b95-2f5f7752acaf", "uri": "../unitgroups/ad38d542-3fe9-439d-9b95-2f5f7752acaf.xml"}}, {"value": "0.00362577623631762", "module": "A1-A3"}, {"value": "6.30114691164784E-05", "module": "A4"}, {"value": "0.000107122491842412", "module": "A5"}, {"module": "C1"}, {"value": "5.63357161519753E-05", "module": "C2"}, {"value": "0.0218596945084304", "module": "C3"}, {"value": "0", "module": "C4"}, {"value": "-0.483831411190411", "module": "D"}]}, "resolvedFlowVersion": "38.00.000", "flowProperties": [], "typeOfFlow": "Other flow", "classification": {"classHierarchy": "Quantities / Environmental quantities / EPD EN 15804 / LCI indicators", "name": "GaBiCategories"}}, {"dataSetInternalID": 14, "referenceToFlowDataSet": {"shortDescription": [{"value": "Components for re-use (CRU)", "lang": "en"}, {"value": "Komponenten für die Wiederverwendung (CRU)", "lang": "de"}], "type": "flow data set", "refObjectId": "a2b32f97-3fc7-4af2-b209-525bc6426f33", "uri": "../flows/a2b32f97-3fc7-4af2-b209-525bc6426f33.xml"}, "exchange direction": "OUTPUT", "other": {"anies": [{"name": "referenceToUnitGroupDataSet", "value": {"shortDescription": [{"value": "kg", "lang": "en"}], "type": "unit group data set", "refObjectId": "ad38d542-3fe9-439d-9b95-2f5f7752acaf", "uri": "../unitgroups/ad38d542-3fe9-439d-9b95-2f5f7752acaf.xml"}}, {"value": "0", "module": "A1-A3"}, {"value": "0", "module": "A4"}, {"value": "0", "module": "A5"}, {"module": "C1"}, {"value": "0", "module": "C2"}, {"value": "0", "module": "C3"}, {"value": "0", "module": "C4"}, {"value": "0", "module": "D"}]}, "resolvedFlowVersion": "38.00.000", "flowProperties": [], "typeOfFlow": "Other flow", "classification": {"classHierarchy": "Quantities / Environmental quantities / EPD EN 15804 / LCI indicators", "name": "GaBiCategories"}}, {"dataSetInternalID": 15, "referenceToFlowDataSet": {"shortDescription": [{"value": "Materials for recycling (MFR)", "lang": "en"}, {"value": "Stoffe zum Recycling (MFR)", "lang": "de"}], "type": "flow data set", "refObjectId": "d7fe48a5-4103-49c8-9aae-b0b5dfdbd6ae", "uri": "../flows/d7fe48a5-4103-49c8-9aae-b0b5dfdbd6ae.xml"}, "exchange direction": "OUTPUT", "other": {"anies": [{"name": "referenceToUnitGroupDataSet", "value": {"shortDescription": [{"value": "kg", "lang": "en"}], "type": "unit group data set", "refObjectId": "ad38d542-3fe9-439d-9b95-2f5f7752acaf", "uri": "../unitgroups/ad38d542-3fe9-439d-9b95-2f5f7752acaf.xml"}}, {"value": "233.57", "module": "A1-A3"}, {"value": "0", "module": "A4"}, {"value": "0.192106891688227", "module": "A5"}, {"module": "C1"}, {"value": "0", "module": "C2"}, {"value": "0", "module": "C3"}, {"value": "0", "module": "C4"}, {"value": "0", "module": "D"}]}, "resolvedFlowVersion": "38.00.000", "flowProperties": [], "typeOfFlow": "Other flow", "classification": {"classHierarchy": "Quantities / Environmental quantities / EPD EN 15804 / LCI indicators", "name": "GaBiCategories"}}, {"dataSetInternalID": 16, "referenceToFlowDataSet": {"shortDescription": [{"value": "Materials for energy recovery (MER)", "lang": "en"}, {"value": "Stoffe für die Energierückgewinnung (MER)", "lang": "de"}], "type": "flow data set", "refObjectId": "59a9181c-3aaf-46ee-8b13-2b3723b6e447", "uri": "../flows/59a9181c-3aaf-46ee-8b13-2b3723b6e447.xml"}, "exchange direction": "OUTPUT", "other": {"anies": [{"name": "referenceToUnitGroupDataSet", "value": {"shortDescription": [{"value": "kg", "lang": "en"}], "type": "unit group data set", "refObjectId": "ad38d542-3fe9-439d-9b95-2f5f7752acaf", "uri": "../unitgroups/ad38d542-3fe9-439d-9b95-2f5f7752acaf.xml"}}, {"value": "0", "module": "A1-A3"}, {"value": "0", "module": "A4"}, {"value": "0", "module": "A5"}, {"module": "C1"}, {"value": "0", "module": "C2"}, {"value": "0", "module": "C3"}, {"value": "0", "module": "C4"}, {"value": "0", "module": "D"}]}, "resolvedFlowVersion": "38.00.000", "flowProperties": [], "typeOfFlow": "Other flow", "classification": {"classHierarchy": "Quantities / Environmental quantities / EPD EN 15804 / LCI indicators", "name": "GaBiCategories"}}, {"dataSetInternalID": 17, "referenceToFlowDataSet": {"shortDescription": [{"value": "Exported electrical energy (EEE)", "lang": "en"}, {"value": "Exportierte elektrische Energie (EEE)", "lang": "de"}], "type": "flow data set", "refObjectId": "4da0c987-2b76-40d6-9e9e-82a017aaaf29", "uri": "../flows/4da0c987-2b76-40d6-9e9e-82a017aaaf29.xml"}, "exchange direction": "OUTPUT", "other": {"anies": [{"name": "referenceToUnitGroupDataSet", "value": {"shortDescription": [{"value": "MJ", "lang": "en"}], "type": "unit group data set", "refObjectId": "93a60a57-a3c8-11da-a746-0800200c9a66", "uri": "../unitgroups/93a60a57-a3c8-11da-a746-0800200c9a66.xml"}}, {"value": "0", "module": "A1-A3"}, {"value": "0", "module": "A4"}, {"value": "12.6095400806465", "module": "A5"}, {"module": "C1"}, {"value": "0", "module": "C2"}, {"value": "1611.85010067682", "module": "C3"}, {"value": "0", "module": "C4"}, {"value": "0", "module": "D"}]}, "resolvedFlowVersion": "38.00.000", "flowProperties": [], "typeOfFlow": "Other flow", "classification": {"classHierarchy": "Quantities / Environmental quantities / EPD EN 15804 / LCI indicators", "name": "GaBiCategories"}}, {"dataSetInternalID": 18, "referenceToFlowDataSet": {"shortDescription": [{"value": "Exported thermal energy (EET)", "lang": "en"}, {"value": "Exportierte thermische Energie (EET)", "lang": "de"}], "type": "flow data set", "refObjectId": "98daf38a-7a79-46d3-9a37-2b7bd0955810", "uri": "../flows/98daf38a-7a79-46d3-9a37-2b7bd0955810.xml"}, "exchange direction": "OUTPUT", "other": {"anies": [{"name": "referenceToUnitGroupDataSet", "value": {"shortDescription": [{"value": "MJ", "lang": "en"}], "type": "unit group data set", "refObjectId": "93a60a57-a3c8-11da-a746-0800200c9a66", "uri": "../unitgroups/93a60a57-a3c8-11da-a746-0800200c9a66.xml"}}, {"value": "0", "module": "A1-A3"}, {"value": "0", "module": "A4"}, {"value": "22.615211332569", "module": "A5"}, {"module": "C1"}, {"value": "0", "module": "C2"}, {"value": "2894.90237400025", "module": "C3"}, {"value": "0", "module": "C4"}, {"value": "0", "module": "D"}]}, "resolvedFlowVersion": "38.00.000", "flowProperties": [], "typeOfFlow": "Other flow", "classification": {"classHierarchy": "Quantities / Environmental quantities / EPD EN 15804 / LCI indicators", "name": "GaBiCategories"}}]}, "LCIAResults": {"LCIAResult": [{"referenceToLCIAMethodDataSet": {"shortDescription": [{"value": "Global Warming Potential total (GWP-total)", "lang": "en"}, {"value": "Globales Erwärmungspotenzial total (GWP-total)", "lang": "de"}], "type": "LCIA method data set", "refObjectId": "6a37f984-a4b3-458a-a20a-64418c145fa2", "uri": "../lciamethods/6a37f984-a4b3-458a-a20a-64418c145fa2.xml"}, "other": {"anies": [{"name": "referenceToUnitGroupDataSet", "value": {"shortDescription": [{"value": "kg CO_(2) eq", "lang": "en"}], "type": "unit group data set", "refObjectId": "1ebf3012-d0db-4de2-aefd-ef30cedb0be1", "uri": "../unitgroups/1ebf3012-d0db-4de2-aefd-ef30cedb0be1.xml"}}, {"value": "-908.425369339643", "module": "A1-A3"}, {"value": "116.003124292701", "module": "A4"}, {"value": "8.10460285091406", "module": "A5"}, {"module": "C1"}, {"value": "2.41994130613714", "module": "C2"}, {"value": "1112.64710960864", "module": "C3"}, {"value": "0", "module": "C4"}, {"value": "-363.239674306873", "module": "D"}]}}, {"referenceToLCIAMethodDataSet": {"shortDescription": [{"value": "Global Warming Potential fossil fuels (GWP-fossil)", "lang": "en"}, {"value": "Globales Erwärmungspotenzial fossil (GWP-fossil)", "lang": "de"}], "type": "LCIA method data set", "refObjectId": "5f635281-343e-44fb-83df-1971b155e6b6", "uri": "../lciamethods/5f635281-343e-44fb-83df-1971b155e6b6.xml"}, "other": {"anies": [{"name": "referenceToUnitGroupDataSet", "value": {"shortDescription": [{"value": "kg CO_(2) eq", "lang": "en"}], "type": "unit group data set", "refObjectId": "1ebf3012-d0db-4de2-aefd-ef30cedb0be1", "uri": "../unitgroups/1ebf3012-d0db-4de2-aefd-ef30cedb0be1.xml"}}, {"value": "178.510855968522", "module": "A1-A3"}, {"value": "113.350066218749", "module": "A4"}, {"value": "2.69648516575428", "module": "A5"}, {"module": "C1"}, {"value": "2.29661295954694", "module": "C2"}, {"value": "18.7894004877777", "module": "C3"}, {"value": "0", "module": "C4"}, {"value": "-361.352697900958", "module": "D"}]}}, {"referenceToLCIAMethodDataSet": {"shortDescription": [{"value": "Global Warming Potential biogenic (GWP-biogenic)", "lang": "en"}, {"value": "Globales Erwärmungspotenzial biogen (GWP-biogenic)", "lang": "de"}], "type": "LCIA method data set", "refObjectId": "2356e1ab-0185-4db5-86e5-16de51c7485c", "uri": "../lciamethods/2356e1ab-0185-4db5-86e5-16de51c7485c.xml"}, "other": {"anies": [{"name": "referenceToUnitGroupDataSet", "value": {"shortDescription": [{"value": "kg CO_(2) eq", "lang": "en"}], "type": "unit group data set", "refObjectId": "1ebf3012-d0db-4de2-aefd-ef30cedb0be1", "uri": "../unitgroups/1ebf3012-d0db-4de2-aefd-ef30cedb0be1.xml"}}, {"value": "-1087.6796754923", "module": "A1-A3"}, {"value": "2.65239456409916", "module": "A4"}, {"value": "5.40807627315908", "module": "A5"}, {"module": "C1"}, {"value": "0.10781107212209", "module": "C2"}, {"value": "1093.85500021849", "module": "C3"}, {"value": "0", "module": "C4"}, {"value": "-1.8472682807922", "module": "D"}]}}, {"referenceToLCIAMethodDataSet": {"shortDescription": [{"value": "Global Warming Potential luluc (GWP-luluc)", "lang": "en"}, {"value": "Globales Erwärmungspotenzial luluc (GWP-luluc)", "lang": "de"}], "type": "LCIA method data set", "refObjectId": "4331bbdb-978a-490d-8707-eeb047f01a55", "uri": "../lciamethods/4331bbdb-978a-490d-8707-eeb047f01a55.xml"}, "other": {"anies": [{"name": "referenceToUnitGroupDataSet", "value": {"shortDescription": [{"value": "kg CO_(2) eq", "lang": "en"}], "type": "unit group data set", "refObjectId": "1ebf3012-d0db-4de2-aefd-ef30cedb0be1", "uri": "../unitgroups/1ebf3012-d0db-4de2-aefd-ef30cedb0be1.xml"}}, {"value": "0.743450184131252", "module": "A1-A3"}, {"value": "0.000663509853238089", "module": "A4"}, {"value": "4.14120006720416E-05", "module": "A5"}, {"module": "C1"}, {"value": "0.0155172744681193", "module": "C2"}, {"value": "0.00270890236594292", "module": "C3"}, {"value": "0", "module": "C4"}, {"value": "-0.0397081251227449", "module": "D"}]}}, {"referenceToLCIAMethodDataSet": {"shortDescription": [{"value": "Depletion potential of the stratospheric ozone layer (ODP)", "lang": "en"}, {"value": "Abbau Potential der stratosphärischen Ozonschicht (ODP)", "lang": "de"}], "type": "LCIA method data set", "refObjectId": "b5c629d6-def3-11e6-bf01-fe55135034f3", "uri": "../lciamethods/b5c629d6-def3-11e6-bf01-fe55135034f3.xml"}, "other": {"anies": [{"name": "referenceToUnitGroupDataSet", "value": {"shortDescription": [{"value": "kg CFC11 eq", "lang": "en"}], "type": "unit group data set", "refObjectId": "d9e957c9-7309-4474-bf3a-7777df6c4e5b", "uri": "../unitgroups/d9e957c9-7309-4474-bf3a-7777df6c4e5b.xml"}}, {"value": "2.30536164131067E-11", "module": "A1-A3"}, {"value": "4.16440411196806E-13", "module": "A4"}, {"value": "8.73119315580698E-13", "module": "A5"}, {"module": "C1"}, {"value": "2.26132845309908E-13", "module": "C2"}, {"value": "1.25020565745803E-10", "module": "C3"}, {"value": "0", "module": "C4"}, {"value": "-2.44237150958174E-09", "module": "D"}]}}, {"referenceToLCIAMethodDataSet": {"shortDescription": [{"value": "Acidification potential of land and water (AP)", "lang": "en"}, {"value": "Versauerungspotenzial von Boden und Wasser (AP)", "lang": "de"}], "type": "LCIA method data set", "refObjectId": "b5c611c6-def3-11e6-bf01-fe55135034f3", "uri": "../lciamethods/b5c611c6-def3-11e6-bf01-fe55135034f3.xml"}, "other": {"anies": [{"name": "referenceToUnitGroupDataSet", "value": {"shortDescription": [{"value": "mol H^(+) eq", "lang": "en"}], "type": "unit group data set", "refObjectId": "42e089ac-92bf-4bf2-8ca1-5fc40d18f2ed", "uri": "../unitgroups/42e089ac-92bf-4bf2-8ca1-5fc40d18f2ed.xml"}}, {"value": "8.60459315926131", "module": "A1-A3"}, {"value": "2.04823863837659", "module": "A4"}, {"value": "0.00111457787850686", "module": "A5"}, {"module": "C1"}, {"value": "0.00258360779029174", "module": "C2"}, {"value": "0.163835763367384", "module": "C3"}, {"value": "0", "module": "C4"}, {"value": "-0.475764385739299", "module": "D"}]}}, {"referenceToLCIAMethodDataSet": {"shortDescription": [{"value": "Eutrophication potential aquatic freshwater (EP-freshwater)", "lang": "en"}, {"value": "Eutrophierungspotenzial Süßwasser (EP-freshwater)", "lang": "de"}], "type": "LCIA method data set", "refObjectId": "b53ec18f-7377-4ad3-86eb-cc3f4f276b2b", "uri": "../lciamethods/b53ec18f-7377-4ad3-86eb-cc3f4f276b2b.xml"}, "other": {"anies": [{"name": "referenceToUnitGroupDataSet", "value": {"shortDescription": [{"value": "kg P eq", "lang": "en"}], "type": "unit group data set", "refObjectId": "0429039d-a61d-4590-ba67-aa4a20a810a1", "uri": "../unitgroups/0429039d-a61d-4590-ba67-aa4a20a810a1.xml"}}, {"value": "0.000179086268177926", "module": "A1-A3"}, {"value": "2.14177282272021E-05", "module": "A4"}, {"value": "2.18846225481547E-07", "module": "A5"}, {"module": "C1"}, {"value": "8.22611787016033E-06", "module": "C2"}, {"value": "2.82136286269696E-05", "module": "C3"}, {"value": "0", "module": "C4"}, {"value": "-0.000497009212823183", "module": "D"}]}}, {"referenceToLCIAMethodDataSet": {"shortDescription": [{"value": "Eutrophication potential aquatic marine (EP-marine)", "lang": "en"}, {"value": "Eutrophierungspotenzial Salzwasser (EP-marine)", "lang": "de"}], "type": "LCIA method data set", "refObjectId": "b5c619fa-def3-11e6-bf01-fe55135034f3", "uri": "../lciamethods/b5c619fa-def3-11e6-bf01-fe55135034f3.xml"}, "other": {"anies": [{"name": "referenceToUnitGroupDataSet", "value": {"shortDescription": [{"value": "kg N eq", "lang": "en"}], "type": "unit group data set", "refObjectId": "d05bb823-ecdf-4686-8c40-bf1d9257859f", "uri": "../unitgroups/d05bb823-ecdf-4686-8c40-bf1d9257859f.xml"}}, {"value": "2.63779170135201", "module": "A1-A3"}, {"value": "0.539198939952073", "module": "A4"}, {"value": "0.000345922190569373", "module": "A5"}, {"module": "C1"}, {"value": "0.000833788704056364", "module": "C2"}, {"value": "0.0529907149805791", "module": "C3"}, {"value": "0", "module": "C4"}, {"value": "-0.128987279855895", "module": "D"}]}}, {"referenceToLCIAMethodDataSet": {"shortDescription": [{"value": "Eutrophication potential terrestrial (EP-terrestrial)", "lang": "en"}, {"value": "Eutrophierungspotenzial Land (EP-terrestrial)", "lang": "de"}], "type": "LCIA method data set", "refObjectId": "b5c614d2-def3-11e6-bf01-fe55135034f3", "uri": "../lciamethods/b5c614d2-def3-11e6-bf01-fe55135034f3.xml"}, "other": {"anies": [{"name": "referenceToUnitGroupDataSet", "value": {"shortDescription": [{"value": "mol N eq", "lang": "en"}], "type": "unit group data set", "refObjectId": "71b4d617-0ec9-4d3f-b65e-e438940c2401", "uri": "../unitgroups/71b4d617-0ec9-4d3f-b65e-e438940c2401.xml"}}, {"value": "40.5923732759509", "module": "A1-A3"}, {"value": "5.9087006554665", "module": "A4"}, {"value": "0.00521877852991976", "module": "A5"}, {"module": "C1"}, {"value": "0.00998213134540337", "module": "C2"}, {"value": "0.765074614476385", "module": "C3"}, {"value": "0", "module": "C4"}, {"value": "-1.38119331027338", "module": "D"}]}}, {"referenceToLCIAMethodDataSet": {"shortDescription": [{"value": "Formation potential of tropospheric ozone photochemical oxidants (POCP)", "lang": "en"}, {"value": "Bildungspotential für troposphärisches Ozon (POCP)", "lang": "de"}], "type": "LCIA method data set", "refObjectId": "b5c610fe-def3-11e6-bf01-fe55135034f3", "uri": "../lciamethods/b5c610fe-def3-11e6-bf01-fe55135034f3.xml"}, "other": {"anies": [{"name": "referenceToUnitGroupDataSet", "value": {"shortDescription": [{"value": "kg NMVOC eq", "lang": "en"}], "type": "unit group data set", "refObjectId": "d27c25f8-fbc1-44c6-b47b-4adbae4199c6", "uri": "../unitgroups/d27c25f8-fbc1-44c6-b47b-4adbae4199c6.xml"}}, {"value": "30.6254685228785", "module": "A1-A3"}, {"value": "1.5188286916546", "module": "A4"}, {"value": "0.000954396076720459", "module": "A5"}, {"module": "C1"}, {"value": "0.00222418031234059", "module": "C2"}, {"value": "0.14382721151288", "module": "C3"}, {"value": "0", "module": "C4"}, {"value": "-0.361148466061946", "module": "D"}]}}, {"referenceToLCIAMethodDataSet": {"shortDescription": [{"value": "Abiotic depletion potential for non fossil resources (ADPE)", "lang": "en"}, {"value": "Potenzial für den abiotischen Abbau nicht fossiler Ressourcen (ADPE)", "lang": "de"}], "type": "LCIA method data set", "refObjectId": "b2ad6494-c78d-11e6-9d9d-cec0c932ce01", "uri": "../lciamethods/b2ad6494-c78d-11e6-9d9d-cec0c932ce01.xml"}, "other": {"anies": [{"name": "referenceToUnitGroupDataSet", "value": {"shortDescription": [{"value": "kg Sb eq", "lang": "en"}], "type": "unit group data set", "refObjectId": "54ccd2d9-a32a-4fc2-923d-f2c8c93e89d4", "uri": "../unitgroups/54ccd2d9-a32a-4fc2-923d-f2c8c93e89d4.xml"}}, {"value": "7.27657986708337E-06", "module": "A1-A3"}, {"value": "1.04147884561116E-06", "module": "A4"}, {"value": "2.21527214805294E-08", "module": "A5"}, {"module": "C1"}, {"value": "2.32096559642389E-07", "module": "C2"}, {"value": "2.8098870863089E-06", "module": "C3"}, {"value": "0", "module": "C4"}, {"value": "-5.53249740316985E-05", "module": "D"}]}}, {"referenceToLCIAMethodDataSet": {"shortDescription": [{"value": "Abiotic depletion potential for fossil resources (ADPF)", "lang": "en"}, {"value": "Potenzial für den abiotischen Abbau fossiler Brennstoffe (ADPF)", "lang": "de"}], "type": "LCIA method data set", "refObjectId": "b2ad6110-c78d-11e6-9d9d-cec0c932ce01", "uri": "../lciamethods/b2ad6110-c78d-11e6-9d9d-cec0c932ce01.xml"}, "other": {"anies": [{"name": "referenceToUnitGroupDataSet", "value": {"shortDescription": [{"value": "MJ", "lang": "en"}], "type": "unit group data set", "refObjectId": "93a60a57-a3c8-11da-a746-0800200c9a66", "uri": "../unitgroups/93a60a57-a3c8-11da-a746-0800200c9a66.xml"}}, {"value": "1747.000801169", "module": "A1-A3"}, {"value": "1537.76009366322", "module": "A4"}, {"value": "2.37772986660627", "module": "A5"}, {"module": "C1"}, {"value": "30.2288830465691", "module": "C2"}, {"value": "282.162003202079", "module": "C3"}, {"value": "0", "module": "C4"}, {"value": "-6143.38520050547", "module": "D"}]}}, {"referenceToLCIAMethodDataSet": {"shortDescription": [{"value": "Water use (WDP)", "lang": "en"}, {"value": "Wassernutzung (WDP)", "lang": "de"}], "type": "LCIA method data set", "refObjectId": "b2ad66ce-c78d-11e6-9d9d-cec0c932ce01", "uri": "../lciamethods/b2ad66ce-c78d-11e6-9d9d-cec0c932ce01.xml"}, "other": {"anies": [{"name": "referenceToUnitGroupDataSet", "value": {"shortDescription": [{"value": "m^(3) world eq deprived", "lang": "en"}], "type": "unit group data set", "refObjectId": "6ae2df01-888e-46c8-b17d-49fa3869b476", "uri": "../unitgroups/6ae2df01-888e-46c8-b17d-49fa3869b476.xml"}}, {"value": "9.21816798405", "module": "A1-A3"}, {"value": "0.138541803262213", "module": "A4"}, {"value": "0.812282144289548", "module": "A5"}, {"module": "C1"}, {"value": "0.0257640484657347", "module": "C2"}, {"value": "116.194402624841", "module": "C3"}, {"value": "0", "module": "C4"}, {"value": "-38.538839194846", "module": "D"}]}}, {"referenceToLCIAMethodDataSet": {"shortDescription": [{"value": "Incidence of disease due to PM emissions (PM)", "lang": "en"}, {"value": "Auftreten von Krankheiten aufgrund von Feinstaubemissionen (PM)", "lang": "de"}], "type": "LCIA method data set", "refObjectId": "b5c602c6-def3-11e6-bf01-fe55135034f3", "uri": "../lciamethods/b5c602c6-def3-11e6-bf01-fe55135034f3.xml"}, "other": {"anies": [{"name": "referenceToUnitGroupDataSet", "value": {"shortDescription": [{"value": "Disease incidence", "lang": "en"}], "type": "unit group data set", "refObjectId": "3883559b-648f-4afc-8ba2-0bd24f3affa3", "uri": "../unitgroups/3883559b-648f-4afc-8ba2-0bd24f3affa3.xml"}}, {"value": "0.00238491185143766", "module": "A1-A3"}, {"value": "3.43199684130245E-05", "module": "A4"}, {"value": "7.84347686482972E-09", "module": "A5"}, {"module": "C1"}, {"value": "1.77250477728164E-08", "module": "C2"}, {"value": "8.2665181721778E-07", "module": "C3"}, {"value": "0", "module": "C4"}, {"value": "-3.94508769924379E-06", "module": "D"}]}}, {"referenceToLCIAMethodDataSet": {"shortDescription": [{"value": "Human exposure efficiency relative to U235 (IR)", "lang": "en"}, {"value": "Wirkung durch Exposition des Menschen mit U235 (IR)", "lang": "de"}], "type": "LCIA method data set", "refObjectId": "b5c632be-def3-11e6-bf01-fe55135034f3", "uri": "../lciamethods/b5c632be-def3-11e6-bf01-fe55135034f3.xml"}, "other": {"anies": [{"name": "referenceToUnitGroupDataSet", "value": {"shortDescription": [{"value": "kBq U235 eq", "lang": "en"}], "type": "unit group data set", "refObjectId": "456b05bf-1415-44a9-9993-02452f554c09", "uri": "../unitgroups/456b05bf-1415-44a9-9993-02452f554c09.xml"}}, {"value": "0.551661623122773", "module": "A1-A3"}, {"value": "0.00537537574620275", "module": "A4"}, {"value": "0.0164864300415082", "module": "A5"}, {"module": "C1"}, {"value": "0.00850640642408455", "module": "C2"}, {"value": "3.627795184481", "module": "C3"}, {"value": "0", "module": "C4"}, {"value": "-81.9168963043352", "module": "D"}]}}, {"referenceToLCIAMethodDataSet": {"shortDescription": [{"value": "Comparative toxic unit for ecosystems (ETP-fw)", "lang": "en"}, {"value": "Toxizitätsvergleichseinheit für Ökosysteme (ETP-fw)", "lang": "de"}], "type": "LCIA method data set", "refObjectId": "ee1082d1-b0f7-43ca-a1f0-21e2a4a74511", "uri": "../lciamethods/ee1082d1-b0f7-43ca-a1f0-21e2a4a74511.xml"}, "other": {"anies": [{"name": "referenceToUnitGroupDataSet", "value": {"shortDescription": [{"value": "CTUe", "lang": "en"}], "type": "unit group data set", "refObjectId": "aa959ded-f1eb-4efb-9c5c-2d60be36b3e6", "uri": "../unitgroups/aa959ded-f1eb-4efb-9c5c-2d60be36b3e6.xml"}}, {"value": "2397.91426625892", "module": "A1-A3"}, {"value": "427.387179904695", "module": "A4"}, {"value": "1.38606035821562", "module": "A5"}, {"module": "C1"}, {"value": "21.4214938436205", "module": "C2"}, {"value": "124.375880537066", "module": "C3"}, {"value": "0", "module": "C4"}, {"value": "-1348.98280304666", "module": "D"}]}}, {"referenceToLCIAMethodDataSet": {"shortDescription": [{"value": "Comparative toxic unit for humans (carcinogenic) (HTP-c)", "lang": "en"}, {"value": "Toxizitätsvergleichseinheit für Menschen (krebserregend) (HTP-c)", "lang": "de"}], "type": "LCIA method data set", "refObjectId": "2299222a-bbd8-474f-9d4f-4dd1f18aea7c", "uri": "../lciamethods/2299222a-bbd8-474f-9d4f-4dd1f18aea7c.xml"}, "other": {"anies": [{"name": "referenceToUnitGroupDataSet", "value": {"shortDescription": [{"value": "CTUh", "lang": "en"}], "type": "unit group data set", "refObjectId": "d4c9523e-2d7e-49fd-8469-998f547d3a70", "uri": "../unitgroups/d4c9523e-2d7e-49fd-8469-998f547d3a70.xml"}}, {"value": "8.27126078813478E-06", "module": "A1-A3"}, {"value": "7.01203486708153E-09", "module": "A4"}, {"value": "7.61729057779384E-11", "module": "A5"}, {"module": "C1"}, {"value": "4.41578624835077E-10", "module": "C2"}, {"value": "7.58691700500303E-09", "module": "C3"}, {"value": "0", "module": "C4"}, {"value": "-6.20807582407647E-08", "module": "D"}]}}, {"referenceToLCIAMethodDataSet": {"shortDescription": [{"value": "Comparative toxic unit for humans (noncarcinogenic) (HTP-nc)", "lang": "en"}, {"value": "Toxizitätsvergleichseinheit für Menschen (nicht krebserregend) (HTP-nc)", "lang": "de"}], "type": "LCIA method data set", "refObjectId": "3af763a5-b7a1-48c9-9cee-1f223481fcef", "uri": "../lciamethods/3af763a5-b7a1-48c9-9cee-1f223481fcef.xml"}, "other": {"anies": [{"name": "referenceToUnitGroupDataSet", "value": {"shortDescription": [{"value": "CTUh", "lang": "en"}], "type": "unit group data set", "refObjectId": "d4c9523e-2d7e-49fd-8469-998f547d3a70", "uri": "../unitgroups/d4c9523e-2d7e-49fd-8469-998f547d3a70.xml"}}, {"value": "6.06383592744164E-05", "module": "A1-A3"}, {"value": "2.60264850374445E-07", "module": "A4"}, {"value": "5.23744144576829E-09", "module": "A5"}, {"module": "C1"}, {"value": "2.38904863533971E-08", "module": "C2"}, {"value": "2.66073003400303E-07", "module": "C3"}, {"value": "0", "module": "C4"}, {"value": "-2.38345312980413E-06", "module": "D"}]}}, {"referenceToLCIAMethodDataSet": {"shortDescription": [{"value": "Soil quality index (SQP)", "lang": "en"}, {"value": "Bodenqualitätsindex (SQP)", "lang": "de"}], "type": "LCIA method data set", "refObjectId": "b2ad6890-c78d-11e6-9d9d-cec0c932ce01", "uri": "../lciamethods/b2ad6890-c78d-11e6-9d9d-cec0c932ce01.xml"}, "other": {"anies": [{"name": "referenceToUnitGroupDataSet", "value": {"shortDescription": [{"value": "SQP", "lang": "en"}], "type": "unit group data set", "refObjectId": "f130951c-e67f-4f7f-8dd4-665de3974e18", "uri": "../unitgroups/f130951c-e67f-4f7f-8dd4-665de3974e18.xml"}}, {"value": "537334.309142162", "module": "A1-A3"}, {"value": "0.616742154569124", "module": "A4"}, {"value": "0.580670793608057", "module": "A5"}, {"module": "C1"}, {"value": "12.7959629288095", "module": "C2"}, {"value": "86.8920761827048", "module": "C3"}, {"value": "0", "module": "C4"}, {"value": "-1095.74638536387", "module": "D"}]}}]}, "otherAttributes": {"{http://www.indata.network/EPD/2019}epd-version": "1.2"}, "version": "1.1", "locations": "../ILCDLocations.xml"}