{"processInformation": {"dataSetInformation": {"UUID": "99436649-2149-4ea2-a8dd-22699be38444", "name": {"baseName": [{"value": "Texlon®-System", "lang": "de"}, {"value": "Texlon®-System", "lang": "en"}], "functionalUnitFlowProperties": [{"lang": "de"}]}, "classificationInformation": {"classification": [{"class": [{"value": "Komposite", "level": 0, "classId": "10"}, {"value": "Systembauteile", "level": 1, "classId": "10.1"}, {"value": "Aussenwände", "level": 2, "classId": "10.1.03"}], "name": "OEKOBAU.DAT"}, {"class": [{"value": "02 Bauprodukte", "level": 0}, {"value": "Bedachungen", "level": 1}, {"value": "ETFE Bauelement", "level": 2}], "name": "IBUCategories"}]}, "generalComment": [{"value": "Grundsätzlich basiert das Texlon®-System auf folgendem Prinzip:\nPneumatisch stabilisierte Folienelemente werden in hochwertigen Aluminiumrahmensystemen mit einer Unterkonstruktion verbunden. Je nach bauphysikalischen, statischen oder gestalterischen Anforderungen und Vorgaben, können die Systeme aus 2 bis 5 Lagen ETFE-Folien (Ethylen-Tetrafluorethylen) ausgebildet werden. Durch die Anzahl der eingesetzten Lagen sowie durch die Art der Beschichtung werden U-Werte und g-Werte des Texlon®-Systems spezifiziert. Die ETFE-Folienstärken variieren nach statisch konstruktiver Erfordernis zwischen 80 μm und 350 μm. Die einzelnen Lagen werden am Rand miteinander verschweißt und über ein Niederdruckluftsystem auf ungefähr 220 Pa (220 N/m²) stabilisiert. Die vorliegende EPD basiert auf einem typischen 3-Lagensystem mit folgendem Aufbau:\n\nUnterfolie: 200 µm\nMittelfolie: 100 µm\nOberfolie: 200 µm\n\nIn dieser EPD wird die Ökobilanz für ein durchschnittliches Produkt berechnet.\n\nFür die Verwendung des Produktes gelten die jeweiligen nationalen Bestimmungen am Ort der Verwendung. In Deutschland zum Beispiel die Bauordnung der Länder, und die technischen Bestimmungen aufgrund dieser Vorschriften.", "lang": "de"}, {"value": "The Texlon®-System is based on the following principle:\nPneumatically stabilised foil elements are fixed to a sub-structure by means of a high-quality aluminium frame system. Depending on the building physics, the system can consist of between 2 and 5 layers of ETFE foil (ethylene tetrafluoroethylene). The g-values and U-values of the Texlon®-System are determined by the number of layers and also  the type of coating used. According to the structural engineering of the Texlon® system, the ETFE foil thickness varies between 80µm and 350µm.\n\n The individual layers are welded together at the edges and stabilised to approximately 220 Pa (220 N/m²) by means of a low-pressure air system. This EPD is based on a typical 3-layer system with the following build up:\n\nInner foil:    200 µm\nMiddle foil: 100 µm\nOuter foil:   200 µm\n\nThe LCA for a representative product is calculated in this EPD.\n\nThe national regulations applicable in the place of use are also applicable to the use of the product. In Germany, for example, the building regulations of the relevant Federal State, and the technical provisions based on these regulations.", "lang": "en"}], "other": {"anies": [{"scenario": [{"description": [{"value": "Recycling", "lang": "de"}, {"value": "Recycling", "lang": "en"}], "name": "S1"}, {"description": [{"value": "Szenario 2", "lang": "de"}, {"value": "Scenario 2", "lang": "en"}], "name": "S2"}]}]}}, "quantitativeReference": {"referenceToReferenceFlow": [0]}, "time": {"referenceYear": 2021, "dataSetValidUntil": 2026, "other": {"anies": [{"name": "publicationDateOfEPD", "value": 1626652800000}]}}, "geography": {"locationOfOperationSupplyOrProduction": {"location": "DE"}}, "technology": {"technologyDescriptionAndIncludedProcesses": [{"value": "Herstellung ETFE-Granulat: Rohstoffe und Monomere: Aus dem Mineral Flussspat und Erdgas wird über Zwischenstufen R22 (Chlor­di­fluormethan) hergestellt, das mit Kesselwagen angeliefert wird. Daraus werden durch thermische Umsetzung die perfluorierten Monomere wie Tetrafluorethylen (TFE), Hexafluorpropylen (HFP) und Perfluorpropylvinylether hergestellt. Diese werden durch Destillation von Nebenprodukten befreit. Polymerisation: Die genannten Monomere werden gemeinsam mit Ethen durch eine Emulsions-polymerisation in Wasser zu einer Thermoplast-dispersion umgesetzt. Nicht umgesetzte Monomere sowie Polymerisations-Hilfsmittel wie Emulgatoren werden in die Monomeranlage zurückgeführt und nach Destillation wieder eingesetzt. Aufarbeitung: Die entgaste Thermoplastdispersion wird gefällt und das entstehende Pulver getrocknet. Da dies wegen der geringen Rieselfähigkeit schlecht verarbeitbar ist wird es vor dem Versand schmelzgranuliert. Danach erfolgt die Qualitätskontrolle, die darüber entscheidet, ob das Produkt den Kundenanforderungen entspricht. Herstellung der Nowoflon®-ET Folien: Die Herstellung von ETFE-Folien erfolgt über eine Flachfolienextrusion. Das Granulat wird dabei über einen Trichter dem Extruder zugeführt. Im Extruder selbst erfolgen die Aufschmelzung des Granulats sowie die Homogenisierung der Schmelze. Anschließend wird durch ein nachgeschaltetes Extrusionswerkzeug, die Breitschlitzdüse, die Kunststoffschmelze auf eine Kühlwalze (Chill-Roll) ausextrudiert und abgezogen. Im weiteren Verlauf erfolgen im Inline-Verfahren eine Dickenkontrolle der Folie, sowie ein Randbeschnitt. Dieser Randbeschnitt wird unmittelbar zerkleinert und ebenfalls im Inline-Verfahren über den Trichter wieder dem Extrusionsprozess zugeführt. Als letzter Schritt der Folienextrusion erfolgt die Aufwicklung der Folie auf eine Papphülse. Nicht direkt verwertbare Folienabfälle werden in einem zweiten Schritt auf einer Regenerieranlage recycelt und anschließend ebenfalls wieder zu Folie verarbeitet. Die Applikation des Recycling-Materials ist dabei stets einem sogenannten „Down-cycling“ unterworfen. Konfektionierung der Folienkissen: Entsprechend der konstruktiven Vorgaben werden die zu jeweils 1550 mm Breite und – abhängig von der Folienstärke – ca. 200 m Lauflänge angelieferten Bahnen abgelängt. Auf einem Schneidplotter werden die Einzelstücke für die Kissen zugeschnitten. Gleichzeitig werden die Positionen für alle weiteren zu installierenden Komponenten, wie zum Beispiel Ventile, eingezeichnet. Die einzelnen Bahnen werden dann zu größeren Flächen verschweißt (Flächenschweiße) und die Ventile eingebaut. Die so verschweißten Folienstücke werden passend zu jeweils zwei oder mehr Lagen übereinander gelegt und mit einer Handschweißzange fixiert. Anschließend werden im Randbereich der Kissen die Keder verschweißt und die Kissen dadurch geschlossen (Randschweiße). Das großflächige Kissen wird zu einer Bahn von ca. 30 cm Breite und 2,5 m Länge zusammengefaltet und mit einer Schutzfolie aus Polyethylen eingeschlagen. Das Folienpaket wird dann mit jeweils drei bis sechs anderen Kissen in einer Holzkiste für den Versand vorbereitet. Die übrigen Komponenten für das Gesamtprojekt (Aluminiumprofile, Keder, Dichtung, Schrauben) werden zusammengestellt und für den Versand verpackt. \nTechnische Daten: \nDie angegebenen Daten beziehen sich auf eine ETFE-Folie mit einer Dicke von 200 µm. \nDeklarierte Einheit: \nDie Deklaration bezieht sich auf 1 m² durchschnittliches TEXLON®-System mit einem Flächengewicht von 3,89 kg/m².", "lang": "de"}, {"value": "Manufacture of ETFE granulate: Raw materials and monomers: Mineral fluorspar and natural gas are used to manufacture R22 (chlorine-di-fluoromethane), which is delivered by special road tankers. This is used to manufacture the perfluorinated monomers, such as tetrafluoroethylene (TFE), hexafluoropropylene (HFP) and perfluoro (propyl vinyl ether). These are in turn freed of ancillary products by means of distillation. Polymerisation: These monomers, together with ethene, are converted to a thermoplastic dispersion by means of emulsion polymerisation. Non-converted monomers and polymerisation auxiliaries such as emulsifiers are returned to the monomer plant after distillation and re-used. Recycling (Reprocessing): The degassed thermoplastic dispersion is precipitated and the ensuing powder is dried. The low pourability of this powder means that it is difficult to process, and so it is melted to granulate prior to shipping. The granulate is subjected to quality control to determine whether the product complies with customer requirements. Production of Nowoflon® ET foils: ETFE foils are manufactured by cast film extrusion, whereby the granulate is fed into the extruder via a funnel. The granulate is melted in the extruder where it is also homogenised. A downstream extrusion tool, known as a fishtail nozzle, extrudes the melted plastic onto a chill roller from which it is peeled off. The next stage involves an in-line inspection of the foil thickness and trimming of the foil edges. These trimmings are immediately ground down and redirected to the extrusion process by means of the funnel. The last step of the foil extrusion process involves winding the foil onto a cardboard roll. Foil waste that cannot be directly recycled passes through a second stage on a regeneration machine before being processed into foil. The application of the recycled material is always subject to a so-called “down-cycling” process. Fabrication of the foil cushions: The foil rolls are produced in 1550 mm (width) and – depending on the foil thickness – a length of approximately 200 metres. The individual cushion sections are cut to size on a cutting plotter. The positions of other components, such as valves, are also drawn. In order to create larger areas the individual sheets are welded together (area welding) and subsequently the valves are installed. The welded foil sheets are placed on top of each other in two or more layers and welded in place by means of a hand-held welding tongs. Edge welding involves a polypropylene (piping) rope being welded along the edges of the cushions in order to seal the cushions (edge welding). \nTechnical data: \nThis data refers to an ETFE foil with a thickness of 200 µm. \nDeclared unit: \nThe declaration refers to an average TEXLON® System of 1 m² with a weight per unit area of 3.89 kg/m².", "lang": "en"}], "technologicalApplicability": [{"value": "Texlon®-Kissen werden als Gebäudehüllenelemente sowohl für die Herstellung von Dächern als auch für komplette Fassaden eingesetzt. Das Texlon®-System ist sowohl für den Neubau als auch für den Bau im Bestand geeignet.", "lang": "de"}, {"value": "Texlon®-cushions are building elements used for the construction of roofs and façades. The Texlon® system is suitable for new buildings and refurbishment projects.", "lang": "en"}]}}, "modellingAndValidation": {"LCIMethodAndAllocation": {"typeOfDataSet": "EPD", "referenceToLCAMethodDetails": [{"shortDescription": [{"value": "ETFE Bauelement.pdf", "lang": "de"}], "type": "source data set", "refObjectId": "a2240fcb-d980-454a-b91e-e0ccd7a47692"}], "other": {"anies": [{"name": "subType", "value": "average dataset"}]}}, "dataSourcesTreatmentAndRepresentativeness": {"referenceToDataSource": [{"shortDescription": [{"value": "GaBi Database (all versions)", "lang": "de"}], "type": "source data set", "refObjectId": "28d74cc0-db8b-4d7e-bc44-5f6d56ce0c4a"}, {"shortDescription": [{"value": "GaBi Database Edition 2020, CUP 2020.02", "lang": "de"}], "type": "source data set", "refObjectId": "4b368ada-d799-4afc-9d41-f371f2b23781"}], "useAdviceForDataSet": [{"value": "Gültigkeitsbereich: \nDie vorliegende EPD bezieht sich auf einzelne Elemente von Gebäudehüllen, die aus dem Werkstoff Ethylen-Tetrafluorethylen (ETFE) und Rahmenmaterialien gefertigt werden. Sie ist gültig für deutsche Produktionsstandorte. Die Gebäudeelemente werden von der Firma Vector Foiltec GmbH unter der Handelsmarke Texlon® angeboten. \n\nDie gesamte Produktkette für die Fertigung der ETFE-Gebäudehüllenelemente schließt folgende Firmen ein:  Dyneon GmbH (ETFE-Granulat) NOWOFOL Kunststoffprodukte GmbH & Co. KG (ETFE-Folie) Vector Foiltec GmbH (ETFE-Folienkissen) \n\nTexlon®-Folienkissen mit Rahmen werden projektspezifisch geplant und konfektioniert. In dieser EPD wird die Ökobilanz für ein durchschnittliches Produkt berechnet. \nSystemgrenze: \nDer Deklarationstyp entspricht einer EPD „von der Wiege bis Werkstor mit Optionen“. Für diese Ökobilanz eines durchschnittlichen ETFE-Bauelements (TEXLON®) werden neben der Produktion auch die Installation, der Energieverbrauch während der Nutzung sowie die Entsorgung betrachtet. Damit sind alle relevanten Lebenszyklusphasen abgebildet. \n\nFür die Entsorgung sind für Abfälle des Folienkissens zwei Szenarien möglich:\n 1. Recycling\n 2. Verbrennung der Abfälle\n Für Szenario 1 wird die Aufbereitung der Abfälle in die Betrachtung aufgenommen. Die Dichtung wird in beiden Fällen verbrannt, während der Aluminiumrahmen und die Stahl-Kleinteile ebenfalls recycelt werden.\n\n\nNachfolgend werden die Lebenszyklusabschnitte genauer erläutert: \nProduktstadium (A1–A3) inklusive Vorkette zur Herstellung der eingesetzten Vorprodukte, ihrer Transporte zum jeweiligen Werk sowie der Aufwände zur Herstellung von Granulat, Folie und Folienkissen \nTransport zur Baustelle (A4): durchschnittliche Distanzen mit LKW und Schiff \nInstallation auf der Baustelle (A5): Energie zum Aufblasen der Folienkissen sowie die Entsorgung der Verpackung \nEnergieverbrauch während der Nutzung (B6): Strombedarf zur Aufrechterhaltung des Kisseninnendrucks\nManueller Rückbau des Systems (C1)\n\nTransport zur Entsorgung (C2) \nAbfallbehandlung (C3): Szenario 1: Recycling der Folienabfälle; Szenario 2: Verbrennung der Folienabfälle; Verbrennung der Dichtungen\n\nGutschriften und Lasten außerhalb der Systemgrenze (D): von Energie aus Behandlung des Verpackungsabfalls (A5) und der Silikondichtung, Recycling des Aluminiumprofils und der Stahlkleinteile und Aufwand für dessen Aufbereitung (Umschmelzen) sowie für Szenario 1 die Materialgutschrift für ETFE und für Szenario 2 die Energiegutschrift für die thermische Verwertung von ETFE", "lang": "de"}, {"value": "Scope: \nThis EPD refers to individual building elements manufactured from ethylene tetrafluoroethylene (ETFE). It is valid for German production facilities. The building elements are manufactured by Vector Foiltec GmbH and traded under the brand trade name Texlon®. \n\nThe entire product chain associated with manufacturing the ETFE building elements includes the following companies: \n\nDyneon GmbH (ETFE granulate)\n\nNOWOFOL Kunststoffprodukte GmbH & Co. KG (ETFE foil)\n\n Vector Foiltec GmbH (ETFE cushions)\n\nTexlon® foil cushions with frames are planned and produced on a project-specific basis. This EPD calculates the life cycle analysis (LCA) for a representative product. \nSystem boundary: \nThe declaration type represents a “cradle-to-gate with options”. For the life cycle assessment of an average ETFE component (TEXLON®), not only production, but also installation, energy consumption during use, and disposal are considered. All relevant life cycle phases are therefore represented. \n\n There are two possible scenarios for the disposal of foil cushion waste:\n\n1. Recycling\n\n2. Waste incineration \n\nWaste processing is considered for scenario 1. In both cases, the seal is incinerated while the aluminium frame is recycled.\n\nThe life cycle stages are explained in detail below:\nProduct stage (A1 - A3): including the upstream chain associated with manufacturing of preliminary products, transport thereof to the respective plant, and expenses involved in producing granulate, foil and foil cushions\nTransport to the construction site (A4): average distances by HGV or ship\nInstallation on the construction site (A5): energy for inflating foil cushions as well as disposal of packaging\nOperational energy use (B6): energy consumption for maintaining the interior cushion pressure\nDe-construction (C1): manual dismantling of the system\nTransport to disposal (C2)\nWaste processing (C3): Scenario 1: processing foil waste; Scenario 2: incineration of foil waste; incineration of seals\nBenefits and loads beyond the system boundaries (D): from energy for the treatment of packaging waste (A5) and the silicone seals, recycling of aluminium profiles and expenses associated with their processing (re-melting), as well as the credit for recycling of ETFE as material under scenario 1, and the credit for the thermal recycling of ETFE under scenario 2.", "lang": "en"}], "other": {"anies": [{"name": "referenceToOriginalEPD", "value": {"shortDescription": {"value": "Texlon®-System.pdf", "defaultValue": "Texlon®-System.pdf", "lstrings": [{"lang": "de", "value": "Texlon®-System.pdf"}]}, "type": "source data set", "uuid": {"uuid": "2772f35c-0644-42bb-857d-d82fc804ba59"}, "refObjectId": "2772f35c-0644-42bb-857d-d82fc804ba59", "resourceURLs": ["https://oekobaudat.de/OEKOBAU.DAT/resource/sources/2772f35c-0644-42bb-857d-d82fc804ba59/Texlon-System_13002.pdf?version=00.03.000"]}}]}}, "validation": {"review": [{"referenceToNameOfReviewerAndInstitution": [{"shortDescription": [{"value": "Institut Bauen und Umwelt e. V.", "lang": "de"}], "type": "contact data set", "refObjectId": "d111dbec-b024-4be5-86c5-752d6eb2cf95", "uri": "../contacts/d111dbec-b024-4be5-86c5-752d6eb2cf95.xml"}], "type": "Accredited third party review"}]}, "complianceDeclarations": {"compliance": [{"referenceToComplianceSystem": {"shortDescription": [{"value": "DIN EN 15804+A2", "lang": "de"}], "type": "source data set", "refObjectId": "c0016b33-8cf7-415c-ac6e-deba0d21440d", "uri": "../sources/c0016b33-8cf7-415c-ac6e-deba0d21440d.xml"}}, {"referenceToComplianceSystem": {"shortDescription": [{"value": "ISO 14025", "lang": "de"}], "type": "source data set", "refObjectId": "4f2eb655-6e44-4874-a95a-e28f5442cd4d", "uri": "../sources/4f2eb655-6e44-4874-a95a-e28f5442cd4d.xml"}}]}}, "administrativeInformation": {"commissionerAndGoal": {"referenceToCommissioner": [{"shortDescription": [{"value": "Vector Foiltec GmbH", "lang": "de"}], "type": "contact data set", "refObjectId": "a7922193-a5a6-4344-b877-212d7e34fd53", "uri": "../contacts/a7922193-a5a6-4344-b877-212d7e34fd53.xml"}]}, "dataGenerator": {"referenceToPersonOrEntityGeneratingTheDataSet": [{"shortDescription": [{"value": "PE INTERNATIONAL AG", "lang": "de"}], "type": "contact data set", "refObjectId": "6e882050-12ae-4797-a5df-69674aa5b701", "uri": "../contacts/6e882050-12ae-4797-a5df-69674aa5b701.xml"}]}, "dataEntryBy": {"timeStamp": 1626723647668, "referenceToDataSetFormat": [{"shortDescription": [{"value": "ILCD Format", "lang": "de"}], "type": "source data set", "refObjectId": "a97a0155-0234-4b87-b4ce-a45da52f2a40", "uri": "../sources/a97a0155-0234-4b87-b4ce-a45da52f2a40.xml"}, {"shortDescription": [{"value": "EPD-Datenformaterweiterungen v1.2", "lang": "de"}, {"value": "EPD Data Format Extensions v1.2", "lang": "en"}], "type": "source data set", "refObjectId": "a29449fd-aa2f-4de8-b5d7-4b06b43c6fde", "uri": "../sources/a29449fd-aa2f-4de8-b5d7-4b06b43c6fde.xml"}]}, "publicationAndOwnership": {"dataSetVersion": "00.04.000", "referenceToRegistrationAuthority": {"shortDescription": [{"value": "Institut Bauen und Umwelt e. V.", "lang": "de"}], "type": "contact data set", "refObjectId": "d111dbec-b024-4be5-86c5-752d6eb2cf95", "uri": "../contacts/d111dbec-b024-4be5-86c5-752d6eb2cf95.xml"}, "registrationNumber": "EPD-DVN-20210122-IBJ2-DE", "referenceToOwnershipOfDataSet": {"shortDescription": [{"value": "Vector Foiltec GmbH", "lang": "de"}], "type": "contact data set", "refObjectId": "a7922193-a5a6-4344-b877-212d7e34fd53", "uri": "../contacts/a7922193-a5a6-4344-b877-212d7e34fd53.xml"}, "copyright": true, "licenseType": "Free of charge for all users and uses", "accessRestrictions": [{"value": "None", "lang": "en"}], "other": {"anies": [{"name": "referenceToPublisher", "value": {"shortDescription": [{"value": "Institut Bauen und Umwelt e. V.", "lang": "de"}], "type": "contact data set", "refObjectId": "d111dbec-b024-4be5-86c5-752d6eb2cf95", "uri": "../contacts/d111dbec-b024-4be5-86c5-752d6eb2cf95.xml"}}]}}}, "exchanges": {"exchange": [{"dataSetInternalID": 0, "referenceToFlowDataSet": {"shortDescription": [{"value": "1 m² Texlon®-System (1 m² Texlon®-System)", "lang": "de"}], "type": "flow data set", "refObjectId": "a15f6aee-a5cd-9dca-5813-8aa42ec3aa57", "uri": "../flows/a15f6aee-a5cd-9dca-5813-8aa42ec3aa57.xml"}, "meanAmount": 1.0, "referencesToDataSource": {}, "referenceFlow": true, "resolvedFlowVersion": "00.03.000", "resultingflowAmount": 1.0, "flowProperties": [{"name": [{"lang": "en", "value": "Area"}, {"lang": "de", "value": "Fläche"}], "uuid": "93a60a56-a3c8-19da-a746-0800200c9a66", "referenceFlowProperty": true, "meanValue": 1.0, "referenceUnit": "qm", "unitGroupUUID": "c20a03d7-bd90-4569-bc94-66cfd364dfc8"}], "materialProperties": [{"name": "conversion factor to 1 kg", "value": "5.13", "unit": "-", "unitDescription": "Without unit"}], "typeOfFlow": "Product flow", "classification": {"classHierarchy": "Kunststoffe / Folien und Vliese / Technische Textilien", "name": "OEKOBAU.DAT"}}, {"dataSetInternalID": 1, "referenceToFlowDataSet": {"shortDescription": [{"value": "Erneuerbare Primärenergie als Energieträger (PERE)", "lang": "de"}, {"value": "Renewable primary energy as energy carrier (PERE)", "lang": "en"}], "type": "flow data set", "refObjectId": "20f32be5-0398-4288-9b6d-accddd195317", "uri": "../flows/20f32be5-0398-4288-9b6d-accddd195317.xml"}, "exchange direction": "INPUT", "other": {"anies": [{"name": "referenceToUnitGroupDataSet", "value": {"shortDescription": [{"value": "MJ", "lang": "de"}], "type": "unit group data set", "refObjectId": "93a60a57-a3c8-11da-a746-0800200c9a66", "uri": "../unitgroups/93a60a57-a3c8-11da-a746-0800200c9a66.xml"}}, {"value": "151.493146783113", "module": "A1-A3"}, {"value": "0.661100435231488", "module": "A4"}, {"value": "3.34083339369467", "module": "A5"}, {"value": "0.85943848887735", "module": "B6"}, {"value": "0", "module": "C1"}, {"value": "0.0821653436308006", "module": "C2", "scenario": "S1"}, {"value": "0.0417416090823259", "module": "C2", "scenario": "S2"}, {"value": "3.61326986270801", "module": "C3", "scenario": "S1"}, {"value": "0.196140588365556", "module": "C3", "scenario": "S2"}, {"value": "0", "module": "C4"}, {"value": "-77.1763985864459", "module": "D", "scenario": "S1"}, {"value": "-59.3055889715395", "module": "D", "scenario": "S2"}]}, "resolvedFlowVersion": "38.00.000", "flowProperties": [], "typeOfFlow": "Other flow", "classification": {"classHierarchy": "Quantities", "name": "GaBiCategories"}}, {"dataSetInternalID": 2, "referenceToFlowDataSet": {"shortDescription": [{"value": "Erneuerbare Primärenergie zur stofflichen Nutzung (PERM)", "lang": "de"}, {"value": "Renewable primary energy resources as material utilization (PERM)", "lang": "en"}], "type": "flow data set", "refObjectId": "fb3ec0de-548d-4508-aea5-00b73bf6f702", "uri": "../flows/fb3ec0de-548d-4508-aea5-00b73bf6f702.xml"}, "exchange direction": "INPUT", "other": {"anies": [{"name": "referenceToUnitGroupDataSet", "value": {"shortDescription": [{"value": "MJ", "lang": "de"}], "type": "unit group data set", "refObjectId": "93a60a57-a3c8-11da-a746-0800200c9a66", "uri": "../unitgroups/93a60a57-a3c8-11da-a746-0800200c9a66.xml"}}, {"value": "3.31", "module": "A1-A3"}, {"value": "0", "module": "A4"}, {"value": "-3.31", "module": "A5"}, {"value": "0", "module": "B6"}, {"value": "0", "module": "C1"}, {"value": "0", "module": "C2", "scenario": "S1"}, {"value": "0", "module": "C2", "scenario": "S2"}, {"value": "0", "module": "C3", "scenario": "S1"}, {"value": "0", "module": "C3", "scenario": "S2"}, {"value": "0", "module": "C4"}, {"value": "0", "module": "D", "scenario": "S1"}, {"value": "0", "module": "D", "scenario": "S2"}]}, "resolvedFlowVersion": "38.00.000", "flowProperties": [], "typeOfFlow": "Other flow", "classification": {"classHierarchy": "Quantities", "name": "GaBiCategories"}}, {"dataSetInternalID": 3, "referenceToFlowDataSet": {"shortDescription": [{"value": "Total erneuerbare Primärenergie (PERT)", "lang": "de"}, {"value": "Total use of renewable primary energy resources (PERT)", "lang": "en"}], "type": "flow data set", "refObjectId": "53f97275-fa8a-4cdd-9024-65936002acd0", "uri": "../flows/53f97275-fa8a-4cdd-9024-65936002acd0.xml"}, "exchange direction": "INPUT", "other": {"anies": [{"name": "referenceToUnitGroupDataSet", "value": {"shortDescription": [{"value": "MJ", "lang": "de"}], "type": "unit group data set", "refObjectId": "93a60a57-a3c8-11da-a746-0800200c9a66", "uri": "../unitgroups/93a60a57-a3c8-11da-a746-0800200c9a66.xml"}}, {"value": "154.803146783113", "module": "A1-A3"}, {"value": "0.661100435231488", "module": "A4"}, {"value": "0.0308333936946721", "module": "A5"}, {"value": "0.85943848887735", "module": "B6"}, {"value": "0", "module": "C1"}, {"value": "0.0821653436308006", "module": "C2", "scenario": "S1"}, {"value": "0.0417416090823259", "module": "C2", "scenario": "S2"}, {"value": "3.61326986270801", "module": "C3", "scenario": "S1"}, {"value": "0.196140588365556", "module": "C3", "scenario": "S2"}, {"value": "0", "module": "C4"}, {"value": "-77.1763985864459", "module": "D", "scenario": "S1"}, {"value": "-59.3055889715395", "module": "D", "scenario": "S2"}]}, "resolvedFlowVersion": "38.00.000", "flowProperties": [], "typeOfFlow": "Other flow", "classification": {"classHierarchy": "Quantities / Environmental quantities / EPD EN 15804 / LCI indicators", "name": "GaBiCategories"}}, {"dataSetInternalID": 4, "referenceToFlowDataSet": {"shortDescription": [{"value": "Nicht-erneuerbare Primärenergie als Energieträger (PENRE)", "lang": "de"}, {"value": "Non renewable primary energy as energy carrier (PENRE)", "lang": "en"}], "type": "flow data set", "refObjectId": "ac857178-2b45-46ec-892a-a9a4332f0372", "uri": "../flows/ac857178-2b45-46ec-892a-a9a4332f0372.xml"}, "exchange direction": "INPUT", "other": {"anies": [{"name": "referenceToUnitGroupDataSet", "value": {"shortDescription": [{"value": "MJ", "lang": "de"}], "type": "unit group data set", "refObjectId": "93a60a57-a3c8-11da-a746-0800200c9a66", "uri": "../unitgroups/93a60a57-a3c8-11da-a746-0800200c9a66.xml"}}, {"value": "455.206858592762", "module": "A1-A3"}, {"value": "11.3559890247091", "module": "A4"}, {"value": "2.18503704456316", "module": "A5"}, {"value": "1.93938771206725", "module": "B6"}, {"value": "0", "module": "C1"}, {"value": "1.46317246092805", "module": "C2", "scenario": "S1"}, {"value": "0.743320360936076", "module": "C2", "scenario": "S2"}, {"value": "25.3215791086949", "module": "C3", "scenario": "S1"}, {"value": "19.702399144076", "module": "C3", "scenario": "S2"}, {"value": "0", "module": "C4"}, {"value": "-254.897136485103", "module": "D", "scenario": "S1"}, {"value": "-150.402570265792", "module": "D", "scenario": "S2"}]}, "resolvedFlowVersion": "38.00.000", "flowProperties": [], "typeOfFlow": "Other flow", "classification": {"classHierarchy": "Quantities", "name": "GaBiCategories"}}, {"dataSetInternalID": 5, "referenceToFlowDataSet": {"shortDescription": [{"value": "Nicht-erneuerbare Primärenergie zur stofflichen Nutzung (PENRM)", "lang": "de"}, {"value": "Non renewable primary energy as material utilization (PENRM)", "lang": "en"}], "type": "flow data set", "refObjectId": "1421caa0-679d-4bf4-b282-0eb850ccae27", "uri": "../flows/1421caa0-679d-4bf4-b282-0eb850ccae27.xml"}, "exchange direction": "INPUT", "other": {"anies": [{"name": "referenceToUnitGroupDataSet", "value": {"shortDescription": [{"value": "MJ", "lang": "de"}], "type": "unit group data set", "refObjectId": "93a60a57-a3c8-11da-a746-0800200c9a66", "uri": "../unitgroups/93a60a57-a3c8-11da-a746-0800200c9a66.xml"}}, {"value": "20.72", "module": "A1-A3"}, {"value": "0", "module": "A4"}, {"value": "-2.04", "module": "A5"}, {"value": "0", "module": "B6"}, {"value": "0", "module": "C1"}, {"value": "0", "module": "C2", "scenario": "S1"}, {"value": "0", "module": "C2", "scenario": "S2"}, {"value": "-18.86", "module": "C3", "scenario": "S1"}, {"value": "-18.86", "module": "C3", "scenario": "S2"}, {"value": "0", "module": "C4"}, {"value": "18.86", "module": "D", "scenario": "S1"}, {"value": "0", "module": "D", "scenario": "S2"}]}, "resolvedFlowVersion": "38.00.000", "flowProperties": [], "typeOfFlow": "Other flow", "classification": {"classHierarchy": "Quantities", "name": "GaBiCategories"}}, {"dataSetInternalID": 6, "referenceToFlowDataSet": {"shortDescription": [{"value": "Total nicht erneuerbare Primärenergie (PENRT)", "lang": "de"}, {"value": "Total use of non renewable primary energy resources (PENRT)", "lang": "en"}], "type": "flow data set", "refObjectId": "06159210-646b-4c8d-8583-da9b3b95a6c1", "uri": "../flows/06159210-646b-4c8d-8583-da9b3b95a6c1.xml"}, "exchange direction": "INPUT", "other": {"anies": [{"name": "referenceToUnitGroupDataSet", "value": {"shortDescription": [{"value": "MJ", "lang": "de"}], "type": "unit group data set", "refObjectId": "93a60a57-a3c8-11da-a746-0800200c9a66", "uri": "../unitgroups/93a60a57-a3c8-11da-a746-0800200c9a66.xml"}}, {"value": "475.926858592762", "module": "A1-A3"}, {"value": "11.3559890247248", "module": "A4"}, {"value": "0.145037044563158", "module": "A5"}, {"value": "1.93938771206959", "module": "B6"}, {"value": "0", "module": "C1"}, {"value": "1.46317246093058", "module": "C2", "scenario": "S1"}, {"value": "0.743320360937362", "module": "C2", "scenario": "S2"}, {"value": "6.4615791086949", "module": "C3", "scenario": "S1"}, {"value": "0.842399144075998", "module": "C3", "scenario": "S2"}, {"value": "0", "module": "C4"}, {"value": "-236.037136485103", "module": "D", "scenario": "S1"}, {"value": "-150.402570265859", "module": "D", "scenario": "S2"}]}, "resolvedFlowVersion": "38.00.000", "flowProperties": [], "typeOfFlow": "Other flow", "classification": {"classHierarchy": "Quantities / Environmental quantities / EPD EN 15804 / LCI indicators", "name": "GaBiCategories"}}, {"dataSetInternalID": 7, "referenceToFlowDataSet": {"shortDescription": [{"value": "Einsatz von Sekundärstoffen (SM)", "lang": "de"}, {"value": "Use of secondary material (SM)", "lang": "en"}], "type": "flow data set", "refObjectId": "c6a1f35f-2d09-4f54-8dfb-97e502e1ce92", "uri": "../flows/c6a1f35f-2d09-4f54-8dfb-97e502e1ce92.xml"}, "exchange direction": "INPUT", "other": {"anies": [{"name": "referenceToUnitGroupDataSet", "value": {"shortDescription": [{"value": "kg", "lang": "de"}], "type": "unit group data set", "refObjectId": "ad38d542-3fe9-439d-9b95-2f5f7752acaf", "uri": "../unitgroups/ad38d542-3fe9-439d-9b95-2f5f7752acaf.xml"}}, {"value": "1.08135932787283", "module": "A1-A3"}, {"value": "0", "module": "A4"}, {"value": "0", "module": "A5"}, {"value": "0", "module": "B6"}, {"value": "0", "module": "C1"}, {"value": "0", "module": "C2", "scenario": "S1"}, {"value": "0", "module": "C2", "scenario": "S2"}, {"value": "0", "module": "C3", "scenario": "S1"}, {"value": "0", "module": "C3", "scenario": "S2"}, {"value": "0", "module": "C4"}, {"value": "0.033070884", "module": "D", "scenario": "S1"}, {"value": "0.033070884", "module": "D", "scenario": "S2"}]}, "resolvedFlowVersion": "38.00.000", "flowProperties": [], "typeOfFlow": "Other flow", "classification": {"classHierarchy": "Quantities / Environmental quantities / EPD EN 15804 / LCI indicators", "name": "GaBiCategories"}}, {"dataSetInternalID": 8, "referenceToFlowDataSet": {"shortDescription": [{"value": "Erneuerbare Sekundärbrennstoffe (RSF)", "lang": "de"}, {"value": "Use of renewable secondary fuels (RSF)", "lang": "en"}], "type": "flow data set", "refObjectId": "64333088-a55f-4aa2-9a31-c10b07816787", "uri": "../flows/64333088-a55f-4aa2-9a31-c10b07816787.xml"}, "exchange direction": "INPUT", "other": {"anies": [{"name": "referenceToUnitGroupDataSet", "value": {"shortDescription": [{"value": "MJ", "lang": "de"}], "type": "unit group data set", "refObjectId": "93a60a57-a3c8-11da-a746-0800200c9a66", "uri": "../unitgroups/93a60a57-a3c8-11da-a746-0800200c9a66.xml"}}, {"value": "0", "module": "A1-A3"}, {"value": "0", "module": "A4"}, {"value": "0", "module": "A5"}, {"value": "0", "module": "B6"}, {"value": "0", "module": "C1"}, {"value": "0", "module": "C2", "scenario": "S1"}, {"value": "0", "module": "C2", "scenario": "S2"}, {"value": "0", "module": "C3", "scenario": "S1"}, {"value": "0", "module": "C3", "scenario": "S2"}, {"value": "0", "module": "C4"}, {"value": "0", "module": "D", "scenario": "S1"}, {"value": "0", "module": "D", "scenario": "S2"}]}, "resolvedFlowVersion": "38.00.000", "flowProperties": [], "typeOfFlow": "Other flow", "classification": {"classHierarchy": "Quantities / Environmental quantities / EPD EN 15804 / LCI indicators", "name": "GaBiCategories"}}, {"dataSetInternalID": 9, "referenceToFlowDataSet": {"shortDescription": [{"value": "Nicht erneuerbare Sekundärbrennstoffe (NRSF)", "lang": "de"}, {"value": "Use of non renewable secondary fuels (NRSF)", "lang": "en"}], "type": "flow data set", "refObjectId": "89def144-d39a-4287-b86f-efde453ddcb2", "uri": "../flows/89def144-d39a-4287-b86f-efde453ddcb2.xml"}, "exchange direction": "INPUT", "other": {"anies": [{"name": "referenceToUnitGroupDataSet", "value": {"shortDescription": [{"value": "MJ", "lang": "de"}], "type": "unit group data set", "refObjectId": "93a60a57-a3c8-11da-a746-0800200c9a66", "uri": "../unitgroups/93a60a57-a3c8-11da-a746-0800200c9a66.xml"}}, {"value": "0", "module": "A1-A3"}, {"value": "0", "module": "A4"}, {"value": "0", "module": "A5"}, {"value": "0", "module": "B6"}, {"value": "0", "module": "C1"}, {"value": "0", "module": "C2", "scenario": "S1"}, {"value": "0", "module": "C2", "scenario": "S2"}, {"value": "0", "module": "C3", "scenario": "S1"}, {"value": "0", "module": "C3", "scenario": "S2"}, {"value": "0", "module": "C4"}, {"value": "0", "module": "D", "scenario": "S1"}, {"value": "0", "module": "D", "scenario": "S2"}]}, "resolvedFlowVersion": "38.00.000", "flowProperties": [], "typeOfFlow": "Other flow", "classification": {"classHierarchy": "Quantities / Environmental quantities / EPD EN 15804 / LCI indicators", "name": "GaBiCategories"}}, {"dataSetInternalID": 10, "referenceToFlowDataSet": {"shortDescription": [{"value": "Einsatz von Süßwasserressourcen (FW)", "lang": "de"}, {"value": "Use of net fresh water (FW)", "lang": "en"}], "type": "flow data set", "refObjectId": "3cf952c8-f3a4-461d-8c96-96456ca62246", "uri": "../flows/3cf952c8-f3a4-461d-8c96-96456ca62246.xml"}, "exchange direction": "INPUT", "other": {"anies": [{"name": "referenceToUnitGroupDataSet", "value": {"shortDescription": [{"value": "m^3", "lang": "de"}], "type": "unit group data set", "refObjectId": "cd950537-0a98-4044-9ba7-9f9a68d0a504", "uri": "../unitgroups/cd950537-0a98-4044-9ba7-9f9a68d0a504.xml"}}, {"value": "0.289028761441591", "module": "A1-A3"}, {"value": "0.000592070917960902", "module": "A4"}, {"value": "0.00155450500990668", "module": "A5"}, {"value": "0.000993727164064095", "module": "B6"}, {"value": "0", "module": "C1"}, {"value": "9.51418297471399E-05", "module": "C2", "scenario": "S1"}, {"value": "4.83339190124644E-05", "module": "C2", "scenario": "S2"}, {"value": "0.00358622190793789", "module": "C3", "scenario": "S1"}, {"value": "0.00517739236480082", "module": "C3", "scenario": "S2"}, {"value": "0", "module": "C4"}, {"value": "-0.189863437299039", "module": "D", "scenario": "S1"}, {"value": "-0.154338249522795", "module": "D", "scenario": "S2"}]}, "resolvedFlowVersion": "38.00.000", "flowProperties": [], "typeOfFlow": "Other flow", "classification": {"classHierarchy": "Quantities / Environmental quantities / EPD EN 15804 / LCI indicators", "name": "GaBiCategories"}}, {"dataSetInternalID": 11, "referenceToFlowDataSet": {"shortDescription": [{"value": "Gefährlicher Abfall zur Deponie (HWD)", "lang": "de"}, {"value": "Hazardous waste disposed (HWD)", "lang": "en"}], "type": "flow data set", "refObjectId": "430f9e0f-59b2-46a0-8e0d-55e0e84948fc", "uri": "../flows/430f9e0f-59b2-46a0-8e0d-55e0e84948fc.xml"}, "exchange direction": "OUTPUT", "other": {"anies": [{"name": "referenceToUnitGroupDataSet", "value": {"shortDescription": [{"value": "kg", "lang": "de"}], "type": "unit group data set", "refObjectId": "ad38d542-3fe9-439d-9b95-2f5f7752acaf", "uri": "../unitgroups/ad38d542-3fe9-439d-9b95-2f5f7752acaf.xml"}}, {"value": "7.46210786150783E-07", "module": "A1-A3"}, {"value": "4.24361465277668E-07", "module": "A4"}, {"value": "1.16496535779726E-10", "module": "A5"}, {"value": "8.0273412490652E-10", "module": "B6"}, {"value": "0", "module": "C1"}, {"value": "6.80914155449844E-08", "module": "C2", "scenario": "S1"}, {"value": "3.45917770673754E-08", "module": "C2", "scenario": "S2"}, {"value": "5.68488550405894E-09", "module": "C3", "scenario": "S1"}, {"value": "3.67726469669717E-08", "module": "C3", "scenario": "S2"}, {"value": "0", "module": "C4"}, {"value": "-1.65682293814577E-07", "module": "D", "scenario": "S1"}, {"value": "-6.71060835094708E-08", "module": "D", "scenario": "S2"}]}, "resolvedFlowVersion": "38.00.000", "flowProperties": [], "typeOfFlow": "Other flow", "classification": {"classHierarchy": "Quantities / Environmental quantities / EPD EN 15804 / LCI indicators", "name": "GaBiCategories"}}, {"dataSetInternalID": 12, "referenceToFlowDataSet": {"shortDescription": [{"value": "Entsorgter nicht gefährlicher Abfall (NHWD)", "lang": "de"}, {"value": "Non hazardous waste disposed (NHWD)", "lang": "en"}], "type": "flow data set", "refObjectId": "b29ef66b-e286-4afa-949f-62f1a7b4d7fa", "uri": "../flows/b29ef66b-e286-4afa-949f-62f1a7b4d7fa.xml"}, "exchange direction": "OUTPUT", "other": {"anies": [{"name": "referenceToUnitGroupDataSet", "value": {"shortDescription": [{"value": "kg", "lang": "de"}], "type": "unit group data set", "refObjectId": "ad38d542-3fe9-439d-9b95-2f5f7752acaf", "uri": "../unitgroups/ad38d542-3fe9-439d-9b95-2f5f7752acaf.xml"}}, {"value": "4.26671038825925", "module": "A1-A3"}, {"value": "0.00199317452886973", "module": "A4"}, {"value": "0.00407075397125963", "module": "A5"}, {"value": "0.00137583950802096", "module": "B6"}, {"value": "0", "module": "C1"}, {"value": "0.000223921379546247", "module": "C2", "scenario": "S1"}, {"value": "0.000113756460779783", "module": "C2", "scenario": "S2"}, {"value": "0.0721894279852909", "module": "C3", "scenario": "S1"}, {"value": "0.336324435847419", "module": "C3", "scenario": "S2"}, {"value": "0", "module": "C4"}, {"value": "-2.93564609593878", "module": "D", "scenario": "S1"}, {"value": "-2.86105600654714", "module": "D", "scenario": "S2"}]}, "resolvedFlowVersion": "38.00.000", "flowProperties": [], "typeOfFlow": "Other flow", "classification": {"classHierarchy": "Quantities / Environmental quantities / EPD EN 15804 / LCI indicators", "name": "GaBiCategories"}}, {"dataSetInternalID": 13, "referenceToFlowDataSet": {"shortDescription": [{"value": "Entsorgter radioaktiver Abfall (RWD)", "lang": "de"}, {"value": "Radioactive waste disposed (RWD)", "lang": "en"}], "type": "flow data set", "refObjectId": "3449546e-52ad-4b39-b809-9fb77cea8ff6", "uri": "../flows/3449546e-52ad-4b39-b809-9fb77cea8ff6.xml"}, "exchange direction": "OUTPUT", "other": {"anies": [{"name": "referenceToUnitGroupDataSet", "value": {"shortDescription": [{"value": "kg", "lang": "de"}], "type": "unit group data set", "refObjectId": "ad38d542-3fe9-439d-9b95-2f5f7752acaf", "uri": "../unitgroups/ad38d542-3fe9-439d-9b95-2f5f7752acaf.xml"}}, {"value": "0.0208300538801003", "module": "A1-A3"}, {"value": "1.19555231853267E-05", "module": "A4"}, {"value": "4.58407240135809E-06", "module": "A5"}, {"value": "0.000294277105413394", "module": "B6"}, {"value": "0", "module": "C1"}, {"value": "1.81102146956633E-06", "module": "C2", "scenario": "S1"}, {"value": "9.20034492425582E-07", "module": "C2", "scenario": "S2"}, {"value": "0.000530166682890815", "module": "C3", "scenario": "S1"}, {"value": "4.31326686187315E-05", "module": "C3", "scenario": "S2"}, {"value": "0", "module": "C4"}, {"value": "-0.0104627203833573", "module": "D", "scenario": "S1"}, {"value": "-0.00818708517343749", "module": "D", "scenario": "S2"}]}, "resolvedFlowVersion": "38.00.000", "flowProperties": [], "typeOfFlow": "Other flow", "classification": {"classHierarchy": "Quantities / Environmental quantities / EPD EN 15804 / LCI indicators", "name": "GaBiCategories"}}, {"dataSetInternalID": 14, "referenceToFlowDataSet": {"shortDescription": [{"value": "Komponenten für die Wiederverwendung (CRU)", "lang": "de"}, {"value": "Components for re-use (CRU)", "lang": "en"}], "type": "flow data set", "refObjectId": "a2b32f97-3fc7-4af2-b209-525bc6426f33", "uri": "../flows/a2b32f97-3fc7-4af2-b209-525bc6426f33.xml"}, "exchange direction": "OUTPUT", "other": {"anies": [{"name": "referenceToUnitGroupDataSet", "value": {"shortDescription": [{"value": "kg", "lang": "de"}], "type": "unit group data set", "refObjectId": "ad38d542-3fe9-439d-9b95-2f5f7752acaf", "uri": "../unitgroups/ad38d542-3fe9-439d-9b95-2f5f7752acaf.xml"}}, {"value": "0", "module": "A1-A3"}, {"value": "0", "module": "A4"}, {"value": "0", "module": "A5"}, {"value": "0", "module": "B6"}, {"value": "0", "module": "C1"}, {"value": "0", "module": "C2", "scenario": "S1"}, {"value": "0", "module": "C2", "scenario": "S2"}, {"value": "0", "module": "C3", "scenario": "S1"}, {"value": "0", "module": "C3", "scenario": "S2"}, {"value": "0", "module": "C4"}, {"value": "0", "module": "D", "scenario": "S1"}, {"value": "0", "module": "D", "scenario": "S2"}]}, "resolvedFlowVersion": "38.00.000", "flowProperties": [], "typeOfFlow": "Other flow", "classification": {"classHierarchy": "Quantities / Environmental quantities / EPD EN 15804 / LCI indicators", "name": "GaBiCategories"}}, {"dataSetInternalID": 15, "referenceToFlowDataSet": {"shortDescription": [{"value": "Stoffe zum Recycling (MFR)", "lang": "de"}, {"value": "Materials for recycling (MFR)", "lang": "en"}], "type": "flow data set", "refObjectId": "d7fe48a5-4103-49c8-9aae-b0b5dfdbd6ae", "uri": "../flows/d7fe48a5-4103-49c8-9aae-b0b5dfdbd6ae.xml"}, "exchange direction": "OUTPUT", "other": {"anies": [{"name": "referenceToUnitGroupDataSet", "value": {"shortDescription": [{"value": "kg", "lang": "de"}], "type": "unit group data set", "refObjectId": "ad38d542-3fe9-439d-9b95-2f5f7752acaf", "uri": "../unitgroups/ad38d542-3fe9-439d-9b95-2f5f7752acaf.xml"}}, {"value": "0", "module": "A1-A3"}, {"value": "0", "module": "A4"}, {"value": "0", "module": "A5"}, {"value": "0", "module": "B6"}, {"value": "0", "module": "C1"}, {"value": "3.395", "module": "C2", "scenario": "S1"}, {"value": "3.395", "module": "C2", "scenario": "S2"}, {"value": "0.8575", "module": "C3", "scenario": "S1"}, {"value": "0", "module": "C3", "scenario": "S2"}, {"value": "0", "module": "C4"}, {"value": "0", "module": "D", "scenario": "S1"}, {"value": "0", "module": "D", "scenario": "S2"}]}, "resolvedFlowVersion": "38.00.000", "flowProperties": [], "typeOfFlow": "Other flow", "classification": {"classHierarchy": "Quantities / Environmental quantities / EPD EN 15804 / LCI indicators", "name": "GaBiCategories"}}, {"dataSetInternalID": 16, "referenceToFlowDataSet": {"shortDescription": [{"value": "Stoffe für die Energierückgewinnung (MER)", "lang": "de"}, {"value": "Materials for energy recovery (MER)", "lang": "en"}], "type": "flow data set", "refObjectId": "59a9181c-3aaf-46ee-8b13-2b3723b6e447", "uri": "../flows/59a9181c-3aaf-46ee-8b13-2b3723b6e447.xml"}, "exchange direction": "OUTPUT", "other": {"anies": [{"name": "referenceToUnitGroupDataSet", "value": {"shortDescription": [{"value": "kg", "lang": "de"}], "type": "unit group data set", "refObjectId": "ad38d542-3fe9-439d-9b95-2f5f7752acaf", "uri": "../unitgroups/ad38d542-3fe9-439d-9b95-2f5f7752acaf.xml"}}, {"value": "0", "module": "A1-A3"}, {"value": "0", "module": "A4"}, {"value": "0", "module": "A5"}, {"value": "0", "module": "B6"}, {"value": "0", "module": "C1"}, {"value": "0", "module": "C2", "scenario": "S1"}, {"value": "0", "module": "C2", "scenario": "S2"}, {"value": "0", "module": "C3", "scenario": "S1"}, {"value": "0", "module": "C3", "scenario": "S2"}, {"value": "0", "module": "C4"}, {"value": "0", "module": "D", "scenario": "S1"}, {"value": "0", "module": "D", "scenario": "S2"}]}, "resolvedFlowVersion": "38.00.000", "flowProperties": [], "typeOfFlow": "Other flow", "classification": {"classHierarchy": "Quantities / Environmental quantities / EPD EN 15804 / LCI indicators", "name": "GaBiCategories"}}, {"dataSetInternalID": 17, "referenceToFlowDataSet": {"shortDescription": [{"value": "Exportierte elektrische Energie (EEE)", "lang": "de"}, {"value": "Exported electrical energy (EEE)", "lang": "en"}], "type": "flow data set", "refObjectId": "4da0c987-2b76-40d6-9e9e-82a017aaaf29", "uri": "../flows/4da0c987-2b76-40d6-9e9e-82a017aaaf29.xml"}, "exchange direction": "OUTPUT", "other": {"anies": [{"name": "referenceToUnitGroupDataSet", "value": {"shortDescription": [{"value": "MJ", "lang": "de"}], "type": "unit group data set", "refObjectId": "93a60a57-a3c8-11da-a746-0800200c9a66", "uri": "../unitgroups/93a60a57-a3c8-11da-a746-0800200c9a66.xml"}}, {"value": "0", "module": "A1-A3"}, {"value": "0", "module": "A4"}, {"value": "0.900667188555421", "module": "A5"}, {"value": "0", "module": "B6"}, {"value": "0", "module": "C1"}, {"value": "0", "module": "C2", "scenario": "S1"}, {"value": "0", "module": "C2", "scenario": "S2"}, {"value": "0.555283057599285", "module": "C3", "scenario": "S1"}, {"value": "2.29602723246014", "module": "C3", "scenario": "S2"}, {"value": "0", "module": "C4"}, {"value": "0", "module": "D", "scenario": "S1"}, {"value": "0", "module": "D", "scenario": "S2"}]}, "resolvedFlowVersion": "38.00.000", "flowProperties": [], "typeOfFlow": "Other flow", "classification": {"classHierarchy": "Quantities / Environmental quantities / EPD EN 15804 / LCI indicators", "name": "GaBiCategories"}}, {"dataSetInternalID": 18, "referenceToFlowDataSet": {"shortDescription": [{"value": "Exportierte thermische Energie (EET)", "lang": "de"}, {"value": "Exported thermal energy (EET)", "lang": "en"}], "type": "flow data set", "refObjectId": "98daf38a-7a79-46d3-9a37-2b7bd0955810", "uri": "../flows/98daf38a-7a79-46d3-9a37-2b7bd0955810.xml"}, "exchange direction": "OUTPUT", "other": {"anies": [{"name": "referenceToUnitGroupDataSet", "value": {"shortDescription": [{"value": "MJ", "lang": "de"}], "type": "unit group data set", "refObjectId": "93a60a57-a3c8-11da-a746-0800200c9a66", "uri": "../unitgroups/93a60a57-a3c8-11da-a746-0800200c9a66.xml"}}, {"value": "0", "module": "A1-A3"}, {"value": "0", "module": "A4"}, {"value": "2.09958756415126", "module": "A5"}, {"value": "0", "module": "B6"}, {"value": "0", "module": "C1"}, {"value": "0", "module": "C2", "scenario": "S1"}, {"value": "0", "module": "C2", "scenario": "S2"}, {"value": "1.24834857574015", "module": "C3", "scenario": "S1"}, {"value": "4.37514513847881", "module": "C3", "scenario": "S2"}, {"value": "0", "module": "C4"}, {"value": "0", "module": "D", "scenario": "S1"}, {"value": "0", "module": "D", "scenario": "S2"}]}, "resolvedFlowVersion": "38.00.000", "flowProperties": [], "typeOfFlow": "Other flow", "classification": {"classHierarchy": "Quantities / Environmental quantities / EPD EN 15804 / LCI indicators", "name": "GaBiCategories"}}]}, "LCIAResults": {"LCIAResult": [{"referenceToLCIAMethodDataSet": {"shortDescription": [{"value": "Globales Erwärmungspotenzial total (GWP-total)", "lang": "de"}, {"value": "Global Warming Potential total (GWP-total)", "lang": "en"}], "type": "LCIA method data set", "refObjectId": "6a37f984-a4b3-458a-a20a-64418c145fa2", "uri": "../lciamethods/6a37f984-a4b3-458a-a20a-64418c145fa2.xml"}, "other": {"anies": [{"name": "referenceToUnitGroupDataSet", "value": {"shortDescription": [{"value": "kg CO_(2)-Äq.", "lang": "de"}], "type": "unit group data set", "refObjectId": "1ebf3012-d0db-4de2-aefd-ef30cedb0be1", "uri": "../unitgroups/1ebf3012-d0db-4de2-aefd-ef30cedb0be1.xml"}}, {"value": "36.8320035867173", "module": "A1-A3"}, {"value": "0.854914522589378", "module": "A4"}, {"value": "0.663177124881417", "module": "A5"}, {"value": "0.110826986843622", "module": "B6"}, {"value": "0", "module": "C1"}, {"value": "0.110577789607621", "module": "C2", "scenario": "S1"}, {"value": "0.0561756899323517", "module": "C2", "scenario": "S2"}, {"value": "0.929851527230035", "module": "C3", "scenario": "S1"}, {"value": "1.65333986520065", "module": "C3", "scenario": "S2"}, {"value": "0", "module": "C4"}, {"value": "-19.8583437980448", "module": "D", "scenario": "S1"}, {"value": "-12.5528041624014", "module": "D", "scenario": "S2"}]}}, {"referenceToLCIAMethodDataSet": {"shortDescription": [{"value": "Globales Erwärmungspotenzial fossil (GWP-fossil)", "lang": "de"}, {"value": "Global Warming Potential fossil fuels (GWP-fossil)", "lang": "en"}], "type": "LCIA method data set", "refObjectId": "5f635281-343e-44fb-83df-1971b155e6b6", "uri": "../lciamethods/5f635281-343e-44fb-83df-1971b155e6b6.xml"}, "other": {"anies": [{"name": "referenceToUnitGroupDataSet", "value": {"shortDescription": [{"value": "kg CO_(2)-Äq.", "lang": "de"}], "type": "unit group data set", "refObjectId": "1ebf3012-d0db-4de2-aefd-ef30cedb0be1", "uri": "../unitgroups/1ebf3012-d0db-4de2-aefd-ef30cedb0be1.xml"}}, {"value": "37.1429652128602", "module": "A1-A3"}, {"value": "0.85086212594669", "module": "A4"}, {"value": "0.168494679392016", "module": "A5"}, {"value": "0.110299463418681", "module": "B6"}, {"value": "0", "module": "C1"}, {"value": "0.109876327363527", "module": "C2", "scenario": "S1"}, {"value": "0.0558193333288848", "module": "C2", "scenario": "S2"}, {"value": "0.70543013126944", "module": "C3", "scenario": "S1"}, {"value": "1.43602965253869", "module": "C3", "scenario": "S2"}, {"value": "0", "module": "C4"}, {"value": "-19.7808276952772", "module": "D", "scenario": "S1"}, {"value": "-12.528606915484", "module": "D", "scenario": "S2"}]}}, {"referenceToLCIAMethodDataSet": {"shortDescription": [{"value": "Globales Erwärmungspotenzial biogen (GWP-biogenic)", "lang": "de"}, {"value": "Global Warming Potential biogenic (GWP-biogenic)", "lang": "en"}], "type": "LCIA method data set", "refObjectId": "2356e1ab-0185-4db5-86e5-16de51c7485c", "uri": "../lciamethods/2356e1ab-0185-4db5-86e5-16de51c7485c.xml"}, "other": {"anies": [{"name": "referenceToUnitGroupDataSet", "value": {"shortDescription": [{"value": "kg CO_(2)-Äq.", "lang": "de"}], "type": "unit group data set", "refObjectId": "1ebf3012-d0db-4de2-aefd-ef30cedb0be1", "uri": "../unitgroups/1ebf3012-d0db-4de2-aefd-ef30cedb0be1.xml"}}, {"value": "-0.343268080210978", "module": "A1-A3"}, {"value": "0.000475248168802449", "module": "A4"}, {"value": "0.494670949535281", "module": "A5"}, {"value": "0.00036767884501937", "module": "B6"}, {"value": "0", "module": "C1"}, {"value": "-0.000187504413708895", "module": "C2", "scenario": "S1"}, {"value": "-9.52559265548236E-05", "module": "C2", "scenario": "S2"}, {"value": "0.223142667038262", "module": "C3", "scenario": "S1"}, {"value": "0.217225441245512", "module": "C3", "scenario": "S2"}, {"value": "0", "module": "C4"}, {"value": "-0.0667578218756574", "module": "D", "scenario": "S1"}, {"value": "-0.0204684104667921", "module": "D", "scenario": "S2"}]}}, {"referenceToLCIAMethodDataSet": {"shortDescription": [{"value": "Globales Erwärmungspotenzial luluc (GWP-luluc)", "lang": "de"}, {"value": "Global Warming Potential luluc (GWP-luluc)", "lang": "en"}], "type": "LCIA method data set", "refObjectId": "4331bbdb-978a-490d-8707-eeb047f01a55", "uri": "../lciamethods/4331bbdb-978a-490d-8707-eeb047f01a55.xml"}, "other": {"anies": [{"name": "referenceToUnitGroupDataSet", "value": {"shortDescription": [{"value": "kg CO_(2)-Äq.", "lang": "de"}], "type": "unit group data set", "refObjectId": "1ebf3012-d0db-4de2-aefd-ef30cedb0be1", "uri": "../unitgroups/1ebf3012-d0db-4de2-aefd-ef30cedb0be1.xml"}}, {"value": "0.0323064540679381", "module": "A1-A3"}, {"value": "0.00357714847388549", "module": "A4"}, {"value": "1.14959541203745E-05", "module": "A5"}, {"value": "0.000159844579922527", "module": "B6"}, {"value": "0", "module": "C1"}, {"value": "0.000888966657802382", "module": "C2", "scenario": "S1"}, {"value": "0.000451612530021707", "module": "C2", "scenario": "S2"}, {"value": "0.00127872892233273", "module": "C3", "scenario": "S1"}, {"value": "8.47714164512782E-05", "module": "C3", "scenario": "S2"}, {"value": "0", "module": "C4"}, {"value": "-0.0107582808919652", "module": "D", "scenario": "S1"}, {"value": "-0.00372883645056343", "module": "D", "scenario": "S2"}]}}, {"referenceToLCIAMethodDataSet": {"shortDescription": [{"value": "Abbau Potential der stratosphärischen Ozonschicht (ODP)", "lang": "de"}, {"value": "Depletion potential of the stratospheric ozone layer (ODP)", "lang": "en"}], "type": "LCIA method data set", "refObjectId": "b5c629d6-def3-11e6-bf01-fe55135034f3", "uri": "../lciamethods/b5c629d6-def3-11e6-bf01-fe55135034f3.xml"}, "other": {"anies": [{"name": "referenceToUnitGroupDataSet", "value": {"shortDescription": [{"value": "kg CFC11-Äq.", "lang": "de"}], "type": "unit group data set", "refObjectId": "d9e957c9-7309-4474-bf3a-7777df6c4e5b", "uri": "../unitgroups/d9e957c9-7309-4474-bf3a-7777df6c4e5b.xml"}}, {"value": "2.10778259510258E-07", "module": "A1-A3"}, {"value": "2.0978873809499E-16", "module": "A4"}, {"value": "1.30165439497253E-16", "module": "A5"}, {"value": "2.4262668323537E-15", "module": "B6"}, {"value": "0", "module": "C1"}, {"value": "1.31960413066979E-17", "module": "C2", "scenario": "S1"}, {"value": "6.70384828101573E-18", "module": "C2", "scenario": "S2"}, {"value": "1.54219854600403E-14", "module": "C3", "scenario": "S1"}, {"value": "6.92161320344488E-16", "module": "C3", "scenario": "S2"}, {"value": "0", "module": "C4"}, {"value": "-8.50595034787281E-08", "module": "D", "scenario": "S1"}, {"value": "-8.43718702921364E-15", "module": "D", "scenario": "S2"}]}}, {"referenceToLCIAMethodDataSet": {"shortDescription": [{"value": "Versauerungspotenzial von Boden und Wasser (AP)", "lang": "de"}, {"value": "Acidification potential of land and water (AP)", "lang": "en"}], "type": "LCIA method data set", "refObjectId": "b5c611c6-def3-11e6-bf01-fe55135034f3", "uri": "../lciamethods/b5c611c6-def3-11e6-bf01-fe55135034f3.xml"}, "other": {"anies": [{"name": "referenceToUnitGroupDataSet", "value": {"shortDescription": [{"value": "mol H^(+)-Äq.", "lang": "de"}], "type": "unit group data set", "refObjectId": "42e089ac-92bf-4bf2-8ca1-5fc40d18f2ed", "uri": "../unitgroups/42e089ac-92bf-4bf2-8ca1-5fc40d18f2ed.xml"}}, {"value": "0.115309650471419", "module": "A1-A3"}, {"value": "0.00803741898622799", "module": "A4"}, {"value": "0.000117162313764484", "module": "A5"}, {"value": "0.000243489637914438", "module": "B6"}, {"value": "0", "module": "C1"}, {"value": "0.000352626847459517", "module": "C2", "scenario": "S1"}, {"value": "0.000179141367493417", "module": "C2", "scenario": "S2"}, {"value": "0.000988568458983497", "module": "C3", "scenario": "S1"}, {"value": "0.000442304801108671", "module": "C3", "scenario": "S2"}, {"value": "0", "module": "C4"}, {"value": "-0.0740494299754805", "module": "D", "scenario": "S1"}, {"value": "-0.0571090027430354", "module": "D", "scenario": "S2"}]}}, {"referenceToLCIAMethodDataSet": {"shortDescription": [{"value": "Eutrophierungspotenzial Süßwasser (EP-freshwater)", "lang": "de"}, {"value": "Eutrophication potential aquatic freshwater (EP-freshwater)", "lang": "en"}], "type": "LCIA method data set", "refObjectId": "b53ec18f-7377-4ad3-86eb-cc3f4f276b2b", "uri": "../lciamethods/b53ec18f-7377-4ad3-86eb-cc3f4f276b2b.xml"}, "other": {"anies": [{"name": "referenceToUnitGroupDataSet", "value": {"shortDescription": [{"value": "kg PO_(4)-Äq.", "lang": "de"}], "type": "unit group data set", "refObjectId": "0429039d-a61d-4590-ba67-aa4a20a810a1", "uri": "../unitgroups/0429039d-a61d-4590-ba67-aa4a20a810a1.xml"}}, {"value": "8.64523563994853E-05", "module": "A1-A3"}, {"value": "1.86142662630019E-06", "module": "A4"}, {"value": "1.95203551930179E-08", "module": "A5"}, {"value": "2.94608383845316E-07", "module": "B6"}, {"value": "0", "module": "C1"}, {"value": "3.33716333133219E-07", "module": "C2", "scenario": "S1"}, {"value": "1.69534454631214E-07", "module": "C2", "scenario": "S2"}, {"value": "4.86162143364868E-06", "module": "C3", "scenario": "S1"}, {"value": "1.34312855064917E-07", "module": "C3", "scenario": "S2"}, {"value": "0", "module": "C4"}, {"value": "-2.85905813636709E-05", "module": "D", "scenario": "S1"}, {"value": "-4.78312800351404E-06", "module": "D", "scenario": "S2"}]}}, {"referenceToLCIAMethodDataSet": {"shortDescription": [{"value": "Eutrophierungspotenzial Salzwasser (EP-marine)", "lang": "de"}, {"value": "Eutrophication potential aquatic marine (EP-marine)", "lang": "en"}], "type": "LCIA method data set", "refObjectId": "b5c619fa-def3-11e6-bf01-fe55135034f3", "uri": "../lciamethods/b5c619fa-def3-11e6-bf01-fe55135034f3.xml"}, "other": {"anies": [{"name": "referenceToUnitGroupDataSet", "value": {"shortDescription": [{"value": "kg N-Äq.", "lang": "de"}], "type": "unit group data set", "refObjectId": "d05bb823-ecdf-4686-8c40-bf1d9257859f", "uri": "../unitgroups/d05bb823-ecdf-4686-8c40-bf1d9257859f.xml"}}, {"value": "0.0192492003320618", "module": "A1-A3"}, {"value": "0.00404559775363661", "module": "A4"}, {"value": "2.9661246155146E-05", "module": "A5"}, {"value": "5.40862486655719E-05", "module": "B6"}, {"value": "0", "module": "C1"}, {"value": "0.000158880926501937", "module": "C2", "scenario": "S1"}, {"value": "8.07146326130074E-05", "module": "C2", "scenario": "S2"}, {"value": "0.000330605717000384", "module": "C3", "scenario": "S1"}, {"value": "0.000151826181958773", "module": "C3", "scenario": "S2"}, {"value": "0", "module": "C4"}, {"value": "-0.0101478267511427", "module": "D", "scenario": "S1"}, {"value": "-0.00730334783605922", "module": "D", "scenario": "S2"}]}}, {"referenceToLCIAMethodDataSet": {"shortDescription": [{"value": "Eutrophierungspotenzial Land (EP-terrestrial)", "lang": "de"}, {"value": "Eutrophication potential terrestrial (EP-terrestrial)", "lang": "en"}], "type": "LCIA method data set", "refObjectId": "b5c614d2-def3-11e6-bf01-fe55135034f3", "uri": "../lciamethods/b5c614d2-def3-11e6-bf01-fe55135034f3.xml"}, "other": {"anies": [{"name": "referenceToUnitGroupDataSet", "value": {"shortDescription": [{"value": "mol N-Äq.", "lang": "de"}], "type": "unit group data set", "refObjectId": "71b4d617-0ec9-4d3f-b65e-e438940c2401", "uri": "../unitgroups/71b4d617-0ec9-4d3f-b65e-e438940c2401.xml"}}, {"value": "0.208483596288037", "module": "A1-A3"}, {"value": "0.0445615126057181", "module": "A4"}, {"value": "0.00055372897292042", "module": "A5"}, {"value": "0.000568233515906231", "module": "B6"}, {"value": "0", "module": "C1"}, {"value": "0.00177690261031144", "module": "C2", "scenario": "S1"}, {"value": "0.000902701441501435", "module": "C2", "scenario": "S2"}, {"value": "0.0035276608071569", "module": "C3", "scenario": "S1"}, {"value": "0.00203626254715321", "module": "C3", "scenario": "S2"}, {"value": "0", "module": "C4"}, {"value": "-0.11024392315425", "module": "D", "scenario": "S1"}, {"value": "-0.079514374630903", "module": "D", "scenario": "S2"}]}}, {"referenceToLCIAMethodDataSet": {"shortDescription": [{"value": "Bildungspotential für troposphärisches Ozon (POCP)", "lang": "de"}, {"value": "Formation potential of tropospheric ozone photochemical oxidants (POCP)", "lang": "en"}], "type": "LCIA method data set", "refObjectId": "b5c610fe-def3-11e6-bf01-fe55135034f3", "uri": "../lciamethods/b5c610fe-def3-11e6-bf01-fe55135034f3.xml"}, "other": {"anies": [{"name": "referenceToUnitGroupDataSet", "value": {"shortDescription": [{"value": "kg NMVOC-Äq.", "lang": "de"}], "type": "unit group data set", "refObjectId": "d27c25f8-fbc1-44c6-b47b-4adbae4199c6", "uri": "../unitgroups/d27c25f8-fbc1-44c6-b47b-4adbae4199c6.xml"}}, {"value": "0.0600400227426622", "module": "A1-A3"}, {"value": "0.0117593790421292", "module": "A4"}, {"value": "7.81906599794105E-05", "module": "A5"}, {"value": "0.000148190890295121", "module": "B6"}, {"value": "0", "module": "C1"}, {"value": "0.00031171037742313", "module": "C2", "scenario": "S1"}, {"value": "0.000158354996721794", "module": "C2", "scenario": "S2"}, {"value": "0.000810113970612471", "module": "C3", "scenario": "S1"}, {"value": "0.00041175153623999", "module": "C3", "scenario": "S2"}, {"value": "0", "module": "C4"}, {"value": "-0.0315301507391084", "module": "D", "scenario": "S1"}, {"value": "-0.0232112424398862", "module": "D", "scenario": "S2"}]}}, {"referenceToLCIAMethodDataSet": {"shortDescription": [{"value": "Potenzial für den abiotischen Abbau nicht fossiler Ressourcen (ADPE)", "lang": "de"}, {"value": "Abiotic depletion potential for non fossil resources (ADPE)", "lang": "en"}], "type": "LCIA method data set", "refObjectId": "b2ad6494-c78d-11e6-9d9d-cec0c932ce01", "uri": "../lciamethods/b2ad6494-c78d-11e6-9d9d-cec0c932ce01.xml"}, "other": {"anies": [{"name": "referenceToUnitGroupDataSet", "value": {"shortDescription": [{"value": "kg Sb-Äq.", "lang": "de"}], "type": "unit group data set", "refObjectId": "54ccd2d9-a32a-4fc2-923d-f2c8c93e89d4", "uri": "../unitgroups/54ccd2d9-a32a-4fc2-923d-f2c8c93e89d4.xml"}}, {"value": "0.00171399515271096", "module": "A1-A3"}, {"value": "7.10217673959781E-08", "module": "A4"}, {"value": "1.85105233227127E-09", "module": "A5"}, {"value": "3.19250379986042E-08", "module": "B6"}, {"value": "0", "module": "C1"}, {"value": "7.87182532686554E-09", "module": "C2", "scenario": "S1"}, {"value": "3.99904194443362E-09", "module": "C2", "scenario": "S2"}, {"value": "1.89565952096338E-07", "module": "C3", "scenario": "S1"}, {"value": "1.01130044214431E-08", "module": "C3", "scenario": "S2"}, {"value": "0", "module": "C4"}, {"value": "-0.000660352848086388", "module": "D", "scenario": "S1"}, {"value": "-1.22303872062763E-06", "module": "D", "scenario": "S2"}]}}, {"referenceToLCIAMethodDataSet": {"shortDescription": [{"value": "Potenzial für den abiotischen Abbau fossiler Brennstoffe (ADPF)", "lang": "de"}, {"value": "Abiotic depletion potential for fossil resources (ADPF)", "lang": "en"}], "type": "LCIA method data set", "refObjectId": "b2ad6110-c78d-11e6-9d9d-cec0c932ce01", "uri": "../lciamethods/b2ad6110-c78d-11e6-9d9d-cec0c932ce01.xml"}, "other": {"anies": [{"name": "referenceToUnitGroupDataSet", "value": {"shortDescription": [{"value": "MJ", "lang": "de"}], "type": "unit group data set", "refObjectId": "93a60a57-a3c8-11da-a746-0800200c9a66", "uri": "../unitgroups/93a60a57-a3c8-11da-a746-0800200c9a66.xml"}}, {"value": "475.7832731352", "module": "A1-A3"}, {"value": "11.354151126215", "module": "A4"}, {"value": "0.144993182030629", "module": "A5"}, {"value": "1.93899577442597", "module": "B6"}, {"value": "0", "module": "C1"}, {"value": "1.46169569659543", "module": "C2", "scenario": "S1"}, {"value": "0.742570135637245", "module": "C2", "scenario": "S2"}, {"value": "6.459573084864", "module": "C3", "scenario": "S1"}, {"value": "0.842188197396681", "module": "C3", "scenario": "S2"}, {"value": "0", "module": "C4"}, {"value": "-235.825156672448", "module": "D", "scenario": "S1"}, {"value": "-150.2102446316", "module": "D", "scenario": "S2"}]}}, {"referenceToLCIAMethodDataSet": {"shortDescription": [{"value": "Wassernutzung (WDP)", "lang": "de"}, {"value": "Water use (WDP)", "lang": "en"}], "type": "LCIA method data set", "refObjectId": "b2ad66ce-c78d-11e6-9d9d-cec0c932ce01", "uri": "../lciamethods/b2ad66ce-c78d-11e6-9d9d-cec0c932ce01.xml"}, "other": {"anies": [{"name": "referenceToUnitGroupDataSet", "value": {"shortDescription": [{"value": "m^(3) Welt-Äq. entzogen", "lang": "de"}], "type": "unit group data set", "refObjectId": "6ae2df01-888e-46c8-b17d-49fa3869b476", "uri": "../unitgroups/6ae2df01-888e-46c8-b17d-49fa3869b476.xml"}}, {"value": "2.81478499406595", "module": "A1-A3"}, {"value": "0.00368203452616472", "module": "A4"}, {"value": "0.066064901038013", "module": "A5"}, {"value": "0.0240413987861663", "module": "B6"}, {"value": "0", "module": "C1"}, {"value": "0.000981383069761435", "module": "C2", "scenario": "S1"}, {"value": "0.000498561883244375", "module": "C2", "scenario": "S2"}, {"value": "0.0805390879397461", "module": "C3", "scenario": "S1"}, {"value": "0.218003276486052", "module": "C3", "scenario": "S2"}, {"value": "0", "module": "C4"}, {"value": "-1.77942740850244", "module": "D", "scenario": "S1"}, {"value": "-1.58199481942052", "module": "D", "scenario": "S2"}]}}, {"referenceToLCIAMethodDataSet": {"shortDescription": [{"value": "Auftreten von Krankheiten aufgrund von Feinstaubemissionen (PM)", "lang": "de"}, {"value": "Incidence of disease due to PM emissions (PM)", "lang": "en"}], "type": "LCIA method data set", "refObjectId": "b5c602c6-def3-11e6-bf01-fe55135034f3", "uri": "../lciamethods/b5c602c6-def3-11e6-bf01-fe55135034f3.xml"}, "other": {"anies": [{"name": "referenceToUnitGroupDataSet", "value": {"shortDescription": [{"value": "Krankheitsfälle", "lang": "de"}], "type": "unit group data set", "refObjectId": "3883559b-648f-4afc-8ba2-0bd24f3affa3", "uri": "../unitgroups/3883559b-648f-4afc-8ba2-0bd24f3affa3.xml"}}, {"module": "A1-A3"}, {"module": "A4"}, {"module": "A5"}, {"module": "B6"}, {"module": "C1"}, {"module": "C2", "scenario": "S1"}, {"module": "C2", "scenario": "S2"}, {"module": "C3", "scenario": "S1"}, {"module": "C3", "scenario": "S2"}, {"module": "C4"}, {"module": "D", "scenario": "S1"}, {"module": "D", "scenario": "S2"}]}}, {"referenceToLCIAMethodDataSet": {"shortDescription": [{"value": "Wirkung durch Exposition des Menschen mit U235 (IR)", "lang": "de"}, {"value": "Human exposure efficiency relative to U235 (IR)", "lang": "en"}], "type": "LCIA method data set", "refObjectId": "b5c632be-def3-11e6-bf01-fe55135034f3", "uri": "../lciamethods/b5c632be-def3-11e6-bf01-fe55135034f3.xml"}, "other": {"anies": [{"name": "referenceToUnitGroupDataSet", "value": {"shortDescription": [{"value": "kBq U235-Äq.", "lang": "de"}], "type": "unit group data set", "refObjectId": "456b05bf-1415-44a9-9993-02452f554c09", "uri": "../unitgroups/456b05bf-1415-44a9-9993-02452f554c09.xml"}}, {"module": "A1-A3"}, {"module": "A4"}, {"module": "A5"}, {"module": "B6"}, {"module": "C1"}, {"module": "C2", "scenario": "S1"}, {"module": "C2", "scenario": "S2"}, {"module": "C3", "scenario": "S1"}, {"module": "C3", "scenario": "S2"}, {"module": "C4"}, {"module": "D", "scenario": "S1"}, {"module": "D", "scenario": "S2"}]}}, {"referenceToLCIAMethodDataSet": {"shortDescription": [{"value": "Toxizitätsvergleichseinheit für Ökosysteme (ETP-fw)", "lang": "de"}, {"value": "Comparative toxic unit for ecosystems (ETP-fw)", "lang": "en"}], "type": "LCIA method data set", "refObjectId": "ee1082d1-b0f7-43ca-a1f0-21e2a4a74511", "uri": "../lciamethods/ee1082d1-b0f7-43ca-a1f0-21e2a4a74511.xml"}, "other": {"anies": [{"name": "referenceToUnitGroupDataSet", "value": {"shortDescription": [{"value": "CTUe", "lang": "de"}], "type": "unit group data set", "refObjectId": "aa959ded-f1eb-4efb-9c5c-2d60be36b3e6", "uri": "../unitgroups/aa959ded-f1eb-4efb-9c5c-2d60be36b3e6.xml"}}, {"module": "A1-A3"}, {"module": "A4"}, {"module": "A5"}, {"module": "B6"}, {"module": "C1"}, {"module": "C2", "scenario": "S1"}, {"module": "C2", "scenario": "S2"}, {"module": "C3", "scenario": "S1"}, {"module": "C3", "scenario": "S2"}, {"module": "C4"}, {"module": "D", "scenario": "S1"}, {"module": "D", "scenario": "S2"}]}}, {"referenceToLCIAMethodDataSet": {"shortDescription": [{"value": "Toxizitätsvergleichseinheit für Menschen (krebserregend) (HTP-c)", "lang": "de"}, {"value": "Comparative toxic unit for humans (carcinogenic) (HTP-c)", "lang": "en"}], "type": "LCIA method data set", "refObjectId": "2299222a-bbd8-474f-9d4f-4dd1f18aea7c", "uri": "../lciamethods/2299222a-bbd8-474f-9d4f-4dd1f18aea7c.xml"}, "other": {"anies": [{"name": "referenceToUnitGroupDataSet", "value": {"shortDescription": [{"value": "CTUh", "lang": "de"}], "type": "unit group data set", "refObjectId": "d4c9523e-2d7e-49fd-8469-998f547d3a70", "uri": "../unitgroups/d4c9523e-2d7e-49fd-8469-998f547d3a70.xml"}}, {"module": "A1-A3"}, {"module": "A4"}, {"module": "A5"}, {"module": "B6"}, {"module": "C1"}, {"module": "C2", "scenario": "S1"}, {"module": "C2", "scenario": "S2"}, {"module": "C3", "scenario": "S1"}, {"module": "C3", "scenario": "S2"}, {"module": "C4"}, {"module": "D", "scenario": "S1"}, {"module": "D", "scenario": "S2"}]}}, {"referenceToLCIAMethodDataSet": {"shortDescription": [{"value": "Toxizitätsvergleichseinheit für Menschen (nicht krebserregend) (HTP-nc)", "lang": "de"}, {"value": "Comparative toxic unit for humans (noncarcinogenic) (HTP-nc)", "lang": "en"}], "type": "LCIA method data set", "refObjectId": "3af763a5-b7a1-48c9-9cee-1f223481fcef", "uri": "../lciamethods/3af763a5-b7a1-48c9-9cee-1f223481fcef.xml"}, "other": {"anies": [{"name": "referenceToUnitGroupDataSet", "value": {"shortDescription": [{"value": "CTUh", "lang": "de"}], "type": "unit group data set", "refObjectId": "d4c9523e-2d7e-49fd-8469-998f547d3a70", "uri": "../unitgroups/d4c9523e-2d7e-49fd-8469-998f547d3a70.xml"}}, {"module": "A1-A3"}, {"module": "A4"}, {"module": "A5"}, {"module": "B6"}, {"module": "C1"}, {"module": "C2", "scenario": "S1"}, {"module": "C2", "scenario": "S2"}, {"module": "C3", "scenario": "S1"}, {"module": "C3", "scenario": "S2"}, {"module": "C4"}, {"module": "D", "scenario": "S1"}, {"module": "D", "scenario": "S2"}]}}, {"referenceToLCIAMethodDataSet": {"shortDescription": [{"value": "Bodenqualitätsindex (SQP)", "lang": "de"}, {"value": "Soil quality index (SQP)", "lang": "en"}], "type": "LCIA method data set", "refObjectId": "b2ad6890-c78d-11e6-9d9d-cec0c932ce01", "uri": "../lciamethods/b2ad6890-c78d-11e6-9d9d-cec0c932ce01.xml"}, "other": {"anies": [{"name": "referenceToUnitGroupDataSet", "value": {"shortDescription": [{"value": "SQP", "lang": "de"}], "type": "unit group data set", "refObjectId": "f130951c-e67f-4f7f-8dd4-665de3974e18", "uri": "../unitgroups/f130951c-e67f-4f7f-8dd4-665de3974e18.xml"}}, {"module": "A1-A3"}, {"module": "A4"}, {"module": "A5"}, {"module": "B6"}, {"module": "C1"}, {"module": "C2", "scenario": "S1"}, {"module": "C2", "scenario": "S2"}, {"module": "C3", "scenario": "S1"}, {"module": "C3", "scenario": "S2"}, {"module": "C4"}, {"module": "D", "scenario": "S1"}, {"module": "D", "scenario": "S2"}]}}]}, "otherAttributes": {"{http://www.indata.network/EPD/2019}epd-version": "1.2"}, "version": "1.1", "locations": "../ILCDLocations.xml"}