{"processInformation": {"dataSetInformation": {"UUID": "99f94ee6-77fe-451d-9d8a-dd9cc3b7e8f2", "name": {"baseName": [{"value": "Geficell® PE TDZ 6.0-1.0 Trittschalldämmung", "lang": "de"}, {"value": "Geficell® PE TDZ 6.0-1.0 Impact sound insulation", "lang": "en"}], "functionalUnitFlowProperties": [{"lang": "de"}]}, "classificationInformation": {"classification": [{"class": [{"value": "Dämmstoffe", "level": 0, "classId": "2"}, {"value": "Polyethylen", "level": 1, "classId": "2.18"}, {"value": "Schaum", "level": 2, "classId": "2.18.01"}], "name": "OEKOBAU.DAT"}, {"class": [{"value": "02 Bauprodukte", "level": 0}, {"value": "Wärmedämmungsprodukte", "level": 1}, {"value": "Dämmstoffe aus Schaumkunststoffen", "level": 2}], "name": "IBUCategories"}]}, "generalComment": [{"value": "Geficell® PE TDZ 6.0-1.0 Trittschalldmmungen bestehen aus geschlossenzelligem Polyethylen-Schaum mit einem Trittschallverbesserungsma von bis zu 19 dB. Das Produkt wird in Innenrumen zur Trittschalldmmung unter schwimmenden Estrichen eingesetzt. Das Produkt ist frei von HFCKW und HFKW und erfllt die Anforderungen der Baustoffklasse B2 nach DIN 4102.\n\nDas Produkt wird in den drei verschiedenen Varianten 711730, 712450 und 712449 angeboten, die sich lediglich in ihren Abmessungen unterscheiden. Der Artikel 711730 ist das reprsentative Produkt der EPD, da es die die am meisten verkaufte Variante ist.", "lang": "de"}]}, "quantitativeReference": {"referenceToReferenceFlow": [0]}, "time": {"referenceYear": 2024, "dataSetValidUntil": 2029, "other": {"anies": [{"name": "publicationDateOfEPD", "value": 1732838400000}]}}, "geography": {"locationOfOperationSupplyOrProduction": {"location": "RER"}}, "technology": {"technologyDescriptionAndIncludedProcesses": [{"value": "Das Produkt wird im Gefinex Werk Pritzwalk in Brandenburg in einem Extrusionsprozess aus Polyethylen hergestellt. Hierfür wird Polyethylen Granulat unter Zugabe verschiedener Additive aufgeschmolzen, mit Hilfe von Propangas aufgeschäumt und in Form von PE-Schaumbahnen extrudiert und mit einem Logo aus schnelltrocknender Tinte versehen. Die Bahnen werden über mehrere Umlenkrollen auf Rollen aufgewickelt und abschließend in Verpackungsfolie verpackt. Die Gefinex GmbH unterhält ein Qualitäts- Managementsystem in Übereinstimmung mit dem Standard ISO 9001 (DEKRA Certification GmbH 2022) und ein Energiemanagementsystem nach ISO 50001 (GUTcert GmbH 2023). \nTechnische Daten: \nSofern keine anderen Regelungen im Folgenden getroffen werden, gelten die Prfverfahren nach EN 13163. \nDeklarierte Einheit: \nDie deklarierte Einheit in dieser Studie ist 1 kg Geficell® PE TDZ 6.0-1.0. Eine Umrechnung in die Einheiten 1 m PE TDZ 6.0-1.0 oder 1 m PE TDZ 6.0-1.0 unter Bercksichtigung der Dicke von 6mm sowie der Rohdichte ist mglich.", "lang": "de"}, {"value": "The product is manufactured at the Gefinex plant in Pritzwalk, Brandenburg in an extrusion process from polyethylene. Polyethylene granulate is melted with the addition of various additives, foamed up using propane gas, extruded in the form of PE-foam sheets and printed with a logo made of quick-drying ink. The sheets are coiled onto rolls using several deflection rollers and wrapped in packaging film. Unless otherwise specified below, the test methods according to EN 13163 apply. Performance values of the product according to the Declaration of Performance in relation to its essential characteristics´ according to ABZ/ABG No. Z-23.21-1234, date: 04.01.2021, title: Impact sound insulation under floating screed using the impact sound insulation sheet “Geficell TDZ”. The declared unit in this study is 1 kg Geficell® PE TDZ 6.0-1.0. Conversion into the units 1 m³ PE TDZ 6.0-1.0 or 1 m² PE TDZ 6.0-1.0 is possible, using conversion factors taking into account the thickness of 6 mm. The declared unit refers to the representative product 'Geficell® PE TDZ 6.0-1.0 article 711730' manufactured in the reference year 2022. It is the most sold product variant. The composition for the unpackaged product is identical for all variants. The material quantities and energy flows considered in the EPD during the production of the unpackaged product were recorded together for all three variants of Geficell® PE TDZ 6.0-1.0 with the article numbers 711730, 712450 and 712449 due to the manufacturing and process. An averaged value based on the packaging unit is available for the quantity of packaging. The mass-related definition of the declared unit in this study facilitates scaling to different sizes, dimensions and units. Conversion to 1 m³ or 1 m² is ensured by applying the above-mentioned factors.", "lang": "en"}], "technologicalApplicability": [{"value": "Das Produkt wird zur Trittschalldmmung unter schwimmenden Estrichen eingesetzt. Einsatzbereiche finden sich vor allem dort, wo aufgrund geringer Bauhhen nur sehr dnne Trittschalldmmschichten verwendet werden knnen - in Bdern, fr Altbausanierung und im Fertighausbau. \n\nDie Trittschalldmmung wird auf Massivdecken zur Erfllung der Anforderungen nach DIN 4109-1 entsprechend dem Anwendungsgebiet DES(sm) nach DIN 4108-10 angewendet. Die Trittschalldmmbahnen werden hierbei unter schwimmend verlegten, unbeheizten Estrichen nach DIN 18560-2 angeordnet.", "lang": "de"}, {"value": "The product is used for impact sound insulation under floating screeds. Areas of application are primarily where, due to low construction heights, only very thin impact sound insulation layers can be used - in bathrooms bathrooms, for renovating old buildings and in prefabricated house construction. Impact sound insulation is used on solid ceilings to fulfill the requirements of DIN 4109-1 according to the application area DES(sm) according to DIN 4108-10. The impact sound insulation membranes are installed under 'floatingly'-laid, unheated screeds in accordance with DIN 18560-2.", "lang": "en"}]}}, "modellingAndValidation": {"LCIMethodAndAllocation": {"typeOfDataSet": "EPD", "referenceToLCAMethodDetails": [{"shortDescription": [{"value": "Dämmstoffe aus Schaumkunststoffen.pdf", "lang": "de"}], "type": "source data set", "refObjectId": "07982376-770a-416a-88c9-d1f4d607fd2f"}], "other": {"anies": [{"name": "subType", "value": "average dataset"}]}}, "dataSourcesTreatmentAndRepresentativeness": {"referenceToDataSource": [{"shortDescription": [{"value": "ecoinvent database (all versions)", "lang": "de"}], "type": "source data set", "refObjectId": "b497a91f-e14b-4b69-8f28-f50eb1576766"}, {"shortDescription": [{"value": "ecoinvent 3.9.1 database", "lang": "de"}], "type": "source data set", "refObjectId": "e2034c8f-9d74-46f2-8fce-1f0c5c5cebeb"}], "useAdviceForDataSet": [{"value": "Gültigkeitsbereich: \nGeficell® PE TDZ 6.0-1.0 Trittschalldmmungen aus geschlossenzelligem Polyethylen-Schaum mit einem Trittschallverbesserungsma von bis zu 19 dB in den verschiedenen Spezifikationen: 711730, 712450, 712449.\nEPD auf Basis des reprsentativen Produkts \"Geficell® PE TDZ 6.0-1.0 Artikel 711730\", als meistverkaufte Variante. \nSystemgrenze: \nDie Datenerfassung bezieht auf die Fertigung im Referenzjahr 2022. \n\nEs wird folgender EPD-Typ fr Geficell® PE TDZ 6.0-1.0 deklariert: \nvon der Wiege bis zum Werkstor mit Optionen, Module C1–C4 und Modul D (A1–A3 + C + D und zustzlichen Module: A4–A5). \n\nModule A1–A3: \nIn Modul A1 werden die Extraktion und Aufbereitung aus Primrrohstoffen bercksichtigt, die zur Herstellung des Produkts bentigt werden. Modul A2 umfasst den Transport der Rohstoffe bis ans Werkstor per LKW. In Modul A3 werden die Herstellung des Produkts und des Co-Produkts betrachtet, inkl. des Verpackungsprozesses und des dafr bentigten Strom- und Ressourcenverbrauchs, sowie eine Behandlung von produktionsbedingten Abfllen und direkte Emissionen. \n\nModul A4: \nIn Modul A4 wird der Transport der verpackten Trittschalldmmung per LKW zu regionalen Vertriebsgesellschaften in Europa bercksichtigt. Fr den Transport zur Baustelle im lokalen Einzugsgebiet wurde eine zustzliche Distanz von 50 km angenommen. \n\nModul A5: \nFr die Abfallbehandlung der Verpackung wird eine thermische Verwertung betrachtet. Es wurde ein berlappendes Verlegen angenommen. \n\nModul C1: \nGenerell ist das Produkt stofflich recyclebar. Aufgrund von hohen Staubemissionen ist ein sortenreines Recycling jedoch schwierig. Daher erfolgt der Ausbau der Trittschalldmmung in Modul C1 unter der Klassifikation gemischte Bauabflle in Europa. Der Abfallcode ist: AVV 170904 \n\nModul C2: \nModul C2 umfasst den Transport zu Verwertungseinrichtungen fr gemischte Bauabflle. Fr den Transport wurde eine Distanz von 50 km angenommen. \n\nModul C3: \nFr die Trittschalldmmung wurde eine energetische Verwertung mit Energierckgewinnung als wahrscheinlichstes Szenario in Europa angenommen. In Modul C3 erfolgt eine Sortierung der Abfallstrme. Das Abfallmaterial erreicht das Ende der Abfalleigenschaft nach der Sortierung und verlsst das Produktsystem als Stoff fr die Energierckgewinnung. \n\nModul C4: \nEs wurde angenommen, dass keine Mengen zur Abfallbeseitigung bzw. Deponierung in Modul C4 anfallen.\n\nModul D: \nIn Modul D werden die Lasten aus der energetischen Verwertung des Produkts quantifiziert und mit dem Substitutionspotenzial in Form von thermischer und elektrischer Energie aus der energetischen Verwertung des Produkts und der Verpackung verrechnet.", "lang": "de"}], "other": {"anies": [{"name": "referenceToOriginalEPD", "value": {"shortDescription": {"value": "Geficell® PE TDZ 6.0-1.0 Trittschalldämmung.pdf", "defaultValue": "Geficell® PE TDZ 6.0-1.0 Trittschalldämmung.pdf", "lstrings": [{"lang": "de", "value": "Geficell® PE TDZ 6.0-1.0 Trittschalldämmung.pdf"}]}, "type": "source data set", "uuid": {"uuid": "8411a594-768e-44db-be58-1897e68ab1ea"}, "refObjectId": "8411a594-768e-44db-be58-1897e68ab1ea", "resourceURLs": ["https://oekobaudat.de/OEKOBAU.DAT/resource/sources/8411a594-768e-44db-be58-1897e68ab1ea/Geficell_PE_TDZ_6.0-1.0_Trittschalldaemmung_20294.pdf?version=00.01.000"]}}]}}, "validation": {"review": [{"referenceToNameOfReviewerAndInstitution": [{"shortDescription": [{"value": "Institut Bauen und Umwelt e. V.", "lang": "de"}], "type": "contact data set", "refObjectId": "d111dbec-b024-4be5-86c5-752d6eb2cf95", "uri": "../contacts/d111dbec-b024-4be5-86c5-752d6eb2cf95.xml"}], "type": "Accredited third party review"}]}, "complianceDeclarations": {"compliance": [{"referenceToComplianceSystem": {"shortDescription": [{"value": "DIN EN 15804+A2", "lang": "de"}], "type": "source data set", "refObjectId": "c0016b33-8cf7-415c-ac6e-deba0d21440d", "uri": "../sources/c0016b33-8cf7-415c-ac6e-deba0d21440d.xml"}}, {"referenceToComplianceSystem": {"shortDescription": [{"value": "ISO 14025", "lang": "de"}], "type": "source data set", "refObjectId": "4f2eb655-6e44-4874-a95a-e28f5442cd4d", "uri": "../sources/4f2eb655-6e44-4874-a95a-e28f5442cd4d.xml"}}]}}, "administrativeInformation": {"commissionerAndGoal": {"referenceToCommissioner": [{"shortDescription": [{"value": "Gefinex GmbH", "lang": "de"}], "type": "contact data set", "refObjectId": "a72368e8-362e-4932-af95-5398770a4757", "uri": "../contacts/a72368e8-362e-4932-af95-5398770a4757.xml"}]}, "dataGenerator": {"referenceToPersonOrEntityGeneratingTheDataSet": [{"shortDescription": [{"value": "DEKRA Assurance Services GmbH", "lang": "de"}], "type": "contact data set", "refObjectId": "f1caf2d5-a886-4c44-9a8d-8a92ba341561", "uri": "../contacts/f1caf2d5-a886-4c44-9a8d-8a92ba341561.xml"}]}, "dataEntryBy": {"timeStamp": 1732838400000, "referenceToDataSetFormat": [{"shortDescription": [{"value": "ILCD Format", "lang": "de"}], "type": "source data set", "refObjectId": "a97a0155-0234-4b87-b4ce-a45da52f2a40", "uri": "../sources/a97a0155-0234-4b87-b4ce-a45da52f2a40.xml"}, {"shortDescription": [{"value": "EPD-Datenformaterweiterungen v1.2", "lang": "de"}, {"value": "EPD Data Format Extensions v1.2", "lang": "en"}], "type": "source data set", "refObjectId": "a29449fd-aa2f-4de8-b5d7-4b06b43c6fde", "uri": "../sources/a29449fd-aa2f-4de8-b5d7-4b06b43c6fde.xml"}]}, "publicationAndOwnership": {"dataSetVersion": "00.01.001", "referenceToRegistrationAuthority": {"shortDescription": [{"value": "Institut Bauen und Umwelt e. V.", "lang": "de"}], "type": "contact data set", "refObjectId": "d111dbec-b024-4be5-86c5-752d6eb2cf95", "uri": "../contacts/d111dbec-b024-4be5-86c5-752d6eb2cf95.xml"}, "registrationNumber": "EPD-GEF-20240335-IBI1-DE", "referenceToOwnershipOfDataSet": {"shortDescription": [{"value": "Gefinex GmbH", "lang": "de"}], "type": "contact data set", "refObjectId": "a72368e8-362e-4932-af95-5398770a4757", "uri": "../contacts/a72368e8-362e-4932-af95-5398770a4757.xml"}, "copyright": true, "licenseType": "Free of charge for all users and uses", "accessRestrictions": [{"value": "None", "lang": "en"}], "other": {"anies": [{"name": "referenceToPublisher", "value": {"shortDescription": [{"value": "Institut Bauen und Umwelt e. V.", "lang": "de"}], "type": "contact data set", "refObjectId": "d111dbec-b024-4be5-86c5-752d6eb2cf95", "uri": "../contacts/d111dbec-b024-4be5-86c5-752d6eb2cf95.xml"}}]}}}, "exchanges": {"exchange": [{"dataSetInternalID": 0, "referenceToFlowDataSet": {"shortDescription": [{"value": "Geficell® PE TDZ 6.0-1.0 ()", "lang": "de"}], "type": "flow data set", "refObjectId": "f14c8d7b-bb43-52fe-dc05-e14c89bbf4f8", "uri": "../flows/f14c8d7b-bb43-52fe-dc05-e14c89bbf4f8.xml"}, "meanAmount": 1.0, "referencesToDataSource": {}, "referenceFlow": true, "resolvedFlowVersion": "00.01.000", "resultingflowAmount": 1.0, "flowProperties": [{"name": [{"lang": "en", "value": "Mass"}, {"lang": "de", "value": "Masse"}], "uuid": "93a60a56-a3c8-11da-a746-0800200b9a66", "referenceFlowProperty": true, "meanValue": 1.0, "referenceUnit": "kg", "unitGroupUUID": "ad38d542-3fe9-439d-9b95-2f5f7752acaf"}], "materialProperties": [{"name": "grammage", "value": "0.132", "unit": "kg/m^2", "unitDescription": "kilograms per square meter"}, {"name": "layer thickness", "value": "0.006", "unit": "m", "unitDescription": "meters"}, {"name": "gross density", "value": "22.0", "unit": "kg/m^3", "unitDescription": "kilograms per cubic metre"}], "typeOfFlow": "Product flow", "classification": {"classHierarchy": "Dämmstoffe / Polyethylen / Schaum", "name": "OEKOBAU.DAT"}}, {"dataSetInternalID": 1, "referenceToFlowDataSet": {"shortDescription": [{"value": "Erneuerbare Primärenergie als Energieträger (PERE)", "lang": "de"}, {"value": "Renewable primary energy as energy carrier (PERE)", "lang": "en"}], "type": "flow data set", "refObjectId": "20f32be5-0398-4288-9b6d-accddd195317", "uri": "../flows/20f32be5-0398-4288-9b6d-accddd195317.xml"}, "exchange direction": "INPUT", "other": {"anies": [{"name": "referenceToUnitGroupDataSet", "value": {"shortDescription": [{"value": "MJ", "lang": "de"}], "type": "unit group data set", "refObjectId": "93a60a57-a3c8-11da-a746-0800200c9a66", "uri": "../unitgroups/93a60a57-a3c8-11da-a746-0800200c9a66.xml"}}, {"value": "1.99961863839394", "module": "A1"}, {"value": "0.029634336755838", "module": "A2"}, {"value": "0.464864080151579", "module": "A3"}, {"value": "0.0230527878936839", "module": "A4"}, {"value": "7.32139304867898E-05", "module": "A5"}, {"value": "0", "module": "C1"}, {"value": "0.00206101683660527", "module": "C2"}, {"value": "0.00676809512515646", "module": "C3"}, {"value": "0", "module": "C4"}, {"value": "-2.42462064321252", "module": "D"}]}, "resolvedFlowVersion": "38.00.000", "flowProperties": [], "typeOfFlow": "Other flow", "classification": {"classHierarchy": "Quantities", "name": "GaBiCategories"}}, {"dataSetInternalID": 2, "referenceToFlowDataSet": {"shortDescription": [{"value": "Erneuerbare Primärenergie zur stofflichen Nutzung (PERM)", "lang": "de"}, {"value": "Renewable primary energy resources as material utilization (PERM)", "lang": "en"}], "type": "flow data set", "refObjectId": "fb3ec0de-548d-4508-aea5-00b73bf6f702", "uri": "../flows/fb3ec0de-548d-4508-aea5-00b73bf6f702.xml"}, "exchange direction": "INPUT", "other": {"anies": [{"name": "referenceToUnitGroupDataSet", "value": {"shortDescription": [{"value": "MJ", "lang": "de"}], "type": "unit group data set", "refObjectId": "93a60a57-a3c8-11da-a746-0800200c9a66", "uri": "../unitgroups/93a60a57-a3c8-11da-a746-0800200c9a66.xml"}}, {"value": "0", "module": "A1"}, {"value": "0", "module": "A2"}, {"value": "0", "module": "A3"}, {"value": "0", "module": "A4"}, {"value": "0", "module": "A5"}, {"value": "0", "module": "C1"}, {"value": "0", "module": "C2"}, {"value": "0", "module": "C3"}, {"value": "0", "module": "C4"}, {"value": "0", "module": "D"}]}, "resolvedFlowVersion": "38.00.000", "flowProperties": [], "typeOfFlow": "Other flow", "classification": {"classHierarchy": "Quantities", "name": "GaBiCategories"}}, {"dataSetInternalID": 3, "referenceToFlowDataSet": {"shortDescription": [{"value": "Total erneuerbare Primärenergie (PERT)", "lang": "de"}, {"value": "Total use of renewable primary energy resources (PERT)", "lang": "en"}], "type": "flow data set", "refObjectId": "53f97275-fa8a-4cdd-9024-65936002acd0", "uri": "../flows/53f97275-fa8a-4cdd-9024-65936002acd0.xml"}, "exchange direction": "INPUT", "other": {"anies": [{"name": "referenceToUnitGroupDataSet", "value": {"shortDescription": [{"value": "MJ", "lang": "de"}], "type": "unit group data set", "refObjectId": "93a60a57-a3c8-11da-a746-0800200c9a66", "uri": "../unitgroups/93a60a57-a3c8-11da-a746-0800200c9a66.xml"}}, {"value": "1.99961863839394", "module": "A1"}, {"value": "0.029634336755838", "module": "A2"}, {"value": "0.464864080151579", "module": "A3"}, {"value": "0.0230527878936839", "module": "A4"}, {"value": "7.32139304867898E-05", "module": "A5"}, {"value": "0", "module": "C1"}, {"value": "0.00206101683660527", "module": "C2"}, {"value": "0.00676809512515646", "module": "C3"}, {"value": "0", "module": "C4"}, {"value": "-2.42462064321252", "module": "D"}]}, "resolvedFlowVersion": "38.00.000", "flowProperties": [], "typeOfFlow": "Other flow", "classification": {"classHierarchy": "Quantities / Environmental quantities / EPD EN 15804 / LCI indicators", "name": "GaBiCategories"}}, {"dataSetInternalID": 4, "referenceToFlowDataSet": {"shortDescription": [{"value": "Nicht-erneuerbare Primärenergie als Energieträger (PENRE)", "lang": "de"}, {"value": "Non renewable primary energy as energy carrier (PENRE)", "lang": "en"}], "type": "flow data set", "refObjectId": "ac857178-2b45-46ec-892a-a9a4332f0372", "uri": "../flows/ac857178-2b45-46ec-892a-a9a4332f0372.xml"}, "exchange direction": "INPUT", "other": {"anies": [{"name": "referenceToUnitGroupDataSet", "value": {"shortDescription": [{"value": "MJ", "lang": "de"}], "type": "unit group data set", "refObjectId": "93a60a57-a3c8-11da-a746-0800200c9a66", "uri": "../unitgroups/93a60a57-a3c8-11da-a746-0800200c9a66.xml"}}, {"value": "30.0504996023379", "module": "A1"}, {"value": "1.90068987697481", "module": "A2"}, {"value": "13.1344628287892", "module": "A3"}, {"value": "1.47856187727707", "module": "A4"}, {"value": "0.483142648940548", "module": "A5"}, {"value": "0", "module": "C1"}, {"value": "0.13218969163663", "module": "C2"}, {"value": "0.0376250638149863", "module": "C3"}, {"value": "0", "module": "C4"}, {"value": "-21.5742304250818", "module": "D"}]}, "resolvedFlowVersion": "38.00.000", "flowProperties": [], "typeOfFlow": "Other flow", "classification": {"classHierarchy": "Quantities", "name": "GaBiCategories"}}, {"dataSetInternalID": 5, "referenceToFlowDataSet": {"shortDescription": [{"value": "Nicht-erneuerbare Primärenergie zur stofflichen Nutzung (PENRM)", "lang": "de"}, {"value": "Non renewable primary energy as material utilization (PENRM)", "lang": "en"}], "type": "flow data set", "refObjectId": "1421caa0-679d-4bf4-b282-0eb850ccae27", "uri": "../flows/1421caa0-679d-4bf4-b282-0eb850ccae27.xml"}, "exchange direction": "INPUT", "other": {"anies": [{"name": "referenceToUnitGroupDataSet", "value": {"shortDescription": [{"value": "MJ", "lang": "de"}], "type": "unit group data set", "refObjectId": "93a60a57-a3c8-11da-a746-0800200c9a66", "uri": "../unitgroups/93a60a57-a3c8-11da-a746-0800200c9a66.xml"}}, {"value": "42.47", "module": "A1"}, {"value": "0", "module": "A2"}, {"value": "0.479911", "module": "A3"}, {"value": "0", "module": "A4"}, {"value": "-0.479911", "module": "A5"}, {"value": "0", "module": "C1"}, {"value": "0", "module": "C2"}, {"value": "-42.47", "module": "C3"}, {"value": "0", "module": "C4"}, {"value": "0", "module": "D"}]}, "resolvedFlowVersion": "38.00.000", "flowProperties": [], "typeOfFlow": "Other flow", "classification": {"classHierarchy": "Quantities", "name": "GaBiCategories"}}, {"dataSetInternalID": 6, "referenceToFlowDataSet": {"shortDescription": [{"value": "Total nicht erneuerbare Primärenergie (PENRT)", "lang": "de"}, {"value": "Total use of non renewable primary energy resources (PENRT)", "lang": "en"}], "type": "flow data set", "refObjectId": "06159210-646b-4c8d-8583-da9b3b95a6c1", "uri": "../flows/06159210-646b-4c8d-8583-da9b3b95a6c1.xml"}, "exchange direction": "INPUT", "other": {"anies": [{"name": "referenceToUnitGroupDataSet", "value": {"shortDescription": [{"value": "MJ", "lang": "de"}], "type": "unit group data set", "refObjectId": "93a60a57-a3c8-11da-a746-0800200c9a66", "uri": "../unitgroups/93a60a57-a3c8-11da-a746-0800200c9a66.xml"}}, {"value": "72.5204996023378", "module": "A1"}, {"value": "1.90068987697481", "module": "A2"}, {"value": "13.6143738287892", "module": "A3"}, {"value": "1.47856187727707", "module": "A4"}, {"value": "0.00323164894054831", "module": "A5"}, {"value": "0", "module": "C1"}, {"value": "0.13218969163663", "module": "C2"}, {"value": "-42.432374936185", "module": "C3"}, {"value": "0", "module": "C4"}, {"value": "-21.5742304250818", "module": "D"}]}, "resolvedFlowVersion": "38.00.000", "flowProperties": [], "typeOfFlow": "Other flow", "classification": {"classHierarchy": "Quantities / Environmental quantities / EPD EN 15804 / LCI indicators", "name": "GaBiCategories"}}, {"dataSetInternalID": 7, "referenceToFlowDataSet": {"shortDescription": [{"value": "Einsatz von Sekundärstoffen (SM)", "lang": "de"}, {"value": "Use of secondary material (SM)", "lang": "en"}], "type": "flow data set", "refObjectId": "c6a1f35f-2d09-4f54-8dfb-97e502e1ce92", "uri": "../flows/c6a1f35f-2d09-4f54-8dfb-97e502e1ce92.xml"}, "exchange direction": "INPUT", "other": {"anies": [{"name": "referenceToUnitGroupDataSet", "value": {"shortDescription": [{"value": "kg", "lang": "de"}], "type": "unit group data set", "refObjectId": "ad38d542-3fe9-439d-9b95-2f5f7752acaf", "uri": "../unitgroups/ad38d542-3fe9-439d-9b95-2f5f7752acaf.xml"}}, {"value": "0", "module": "A1"}, {"value": "0", "module": "A2"}, {"value": "0", "module": "A3"}, {"value": "0", "module": "A4"}, {"value": "0", "module": "A5"}, {"value": "0", "module": "C1"}, {"value": "0", "module": "C2"}, {"value": "0", "module": "C3"}, {"value": "0", "module": "C4"}, {"value": "0", "module": "D"}]}, "resolvedFlowVersion": "38.00.000", "flowProperties": [], "typeOfFlow": "Other flow", "classification": {"classHierarchy": "Quantities / Environmental quantities / EPD EN 15804 / LCI indicators", "name": "GaBiCategories"}}, {"dataSetInternalID": 8, "referenceToFlowDataSet": {"shortDescription": [{"value": "Erneuerbare Sekundärbrennstoffe (RSF)", "lang": "de"}, {"value": "Use of renewable secondary fuels (RSF)", "lang": "en"}], "type": "flow data set", "refObjectId": "64333088-a55f-4aa2-9a31-c10b07816787", "uri": "../flows/64333088-a55f-4aa2-9a31-c10b07816787.xml"}, "exchange direction": "INPUT", "other": {"anies": [{"name": "referenceToUnitGroupDataSet", "value": {"shortDescription": [{"value": "MJ", "lang": "de"}], "type": "unit group data set", "refObjectId": "93a60a57-a3c8-11da-a746-0800200c9a66", "uri": "../unitgroups/93a60a57-a3c8-11da-a746-0800200c9a66.xml"}}, {"value": "0", "module": "A1"}, {"value": "0", "module": "A2"}, {"value": "0", "module": "A3"}, {"value": "0", "module": "A4"}, {"value": "0", "module": "A5"}, {"value": "0", "module": "C1"}, {"value": "0", "module": "C2"}, {"value": "0", "module": "C3"}, {"value": "0", "module": "C4"}, {"value": "0", "module": "D"}]}, "resolvedFlowVersion": "38.00.000", "flowProperties": [], "typeOfFlow": "Other flow", "classification": {"classHierarchy": "Quantities / Environmental quantities / EPD EN 15804 / LCI indicators", "name": "GaBiCategories"}}, {"dataSetInternalID": 9, "referenceToFlowDataSet": {"shortDescription": [{"value": "Nicht erneuerbare Sekundärbrennstoffe (NRSF)", "lang": "de"}, {"value": "Use of non renewable secondary fuels (NRSF)", "lang": "en"}], "type": "flow data set", "refObjectId": "89def144-d39a-4287-b86f-efde453ddcb2", "uri": "../flows/89def144-d39a-4287-b86f-efde453ddcb2.xml"}, "exchange direction": "INPUT", "other": {"anies": [{"name": "referenceToUnitGroupDataSet", "value": {"shortDescription": [{"value": "MJ", "lang": "de"}], "type": "unit group data set", "refObjectId": "93a60a57-a3c8-11da-a746-0800200c9a66", "uri": "../unitgroups/93a60a57-a3c8-11da-a746-0800200c9a66.xml"}}, {"value": "0", "module": "A1"}, {"value": "0", "module": "A2"}, {"value": "0", "module": "A3"}, {"value": "0", "module": "A4"}, {"value": "0", "module": "A5"}, {"value": "0", "module": "C1"}, {"value": "0", "module": "C2"}, {"value": "0", "module": "C3"}, {"value": "0", "module": "C4"}, {"value": "42.47", "module": "D"}]}, "resolvedFlowVersion": "38.00.000", "flowProperties": [], "typeOfFlow": "Other flow", "classification": {"classHierarchy": "Quantities / Environmental quantities / EPD EN 15804 / LCI indicators", "name": "GaBiCategories"}}, {"dataSetInternalID": 10, "referenceToFlowDataSet": {"shortDescription": [{"value": "Einsatz von Süßwasserressourcen (FW)", "lang": "de"}, {"value": "Use of net fresh water (FW)", "lang": "en"}], "type": "flow data set", "refObjectId": "3cf952c8-f3a4-461d-8c96-96456ca62246", "uri": "../flows/3cf952c8-f3a4-461d-8c96-96456ca62246.xml"}, "exchange direction": "INPUT", "other": {"anies": [{"name": "referenceToUnitGroupDataSet", "value": {"shortDescription": [{"value": "m^3", "lang": "de"}], "type": "unit group data set", "refObjectId": "cd950537-0a98-4044-9ba7-9f9a68d0a504", "uri": "../unitgroups/cd950537-0a98-4044-9ba7-9f9a68d0a504.xml"}}, {"value": "0.0284940906650905", "module": "A1"}, {"value": "0.000229561168609851", "module": "A2"}, {"value": "0.00465035000796301", "module": "A3"}, {"value": "0.000178577471538876", "module": "A4"}, {"value": "2.82920451710968E-06", "module": "A5"}, {"value": "0", "module": "C1"}, {"value": "1.59655820015097E-05", "module": "C2"}, {"value": "2.45469929694908E-05", "module": "C3"}, {"value": "0", "module": "C4"}, {"value": "-0.00999687011266362", "module": "D"}]}, "resolvedFlowVersion": "38.00.000", "flowProperties": [], "typeOfFlow": "Other flow", "classification": {"classHierarchy": "Quantities / Environmental quantities / EPD EN 15804 / LCI indicators", "name": "GaBiCategories"}}, {"dataSetInternalID": 11, "referenceToFlowDataSet": {"shortDescription": [{"value": "Gefährlicher Abfall zur Deponie (HWD)", "lang": "de"}, {"value": "Hazardous waste disposed (HWD)", "lang": "en"}], "type": "flow data set", "refObjectId": "430f9e0f-59b2-46a0-8e0d-55e0e84948fc", "uri": "../flows/430f9e0f-59b2-46a0-8e0d-55e0e84948fc.xml"}, "exchange direction": "OUTPUT", "other": {"anies": [{"name": "referenceToUnitGroupDataSet", "value": {"shortDescription": [{"value": "kg", "lang": "de"}], "type": "unit group data set", "refObjectId": "ad38d542-3fe9-439d-9b95-2f5f7752acaf", "uri": "../unitgroups/ad38d542-3fe9-439d-9b95-2f5f7752acaf.xml"}}, {"value": "0.0298456805259344", "module": "A1"}, {"value": "0.00129192419853681", "module": "A2"}, {"value": "0.0434524505190795", "module": "A3"}, {"value": "0.00100499818062301", "module": "A4"}, {"value": "7.32674817322101E-05", "module": "A5"}, {"value": "0", "module": "C1"}, {"value": "8.9851092222524E-05", "module": "C2"}, {"value": "6.26086935727195E-05", "module": "C3"}, {"value": "0", "module": "C4"}, {"value": "-0.0169819583524443", "module": "D"}]}, "resolvedFlowVersion": "38.00.000", "flowProperties": [], "typeOfFlow": "Other flow", "classification": {"classHierarchy": "Quantities / Environmental quantities / EPD EN 15804 / LCI indicators", "name": "GaBiCategories"}}, {"dataSetInternalID": 12, "referenceToFlowDataSet": {"shortDescription": [{"value": "Entsorgter nicht gefährlicher Abfall (NHWD)", "lang": "de"}, {"value": "Non hazardous waste disposed (NHWD)", "lang": "en"}], "type": "flow data set", "refObjectId": "b29ef66b-e286-4afa-949f-62f1a7b4d7fa", "uri": "../flows/b29ef66b-e286-4afa-949f-62f1a7b4d7fa.xml"}, "exchange direction": "OUTPUT", "other": {"anies": [{"name": "referenceToUnitGroupDataSet", "value": {"shortDescription": [{"value": "kg", "lang": "de"}], "type": "unit group data set", "refObjectId": "ad38d542-3fe9-439d-9b95-2f5f7752acaf", "uri": "../unitgroups/ad38d542-3fe9-439d-9b95-2f5f7752acaf.xml"}}, {"value": "1.75246567371698", "module": "A1"}, {"value": "0.0392648332126508", "module": "A2"}, {"value": "1.34586381592384", "module": "A3"}, {"value": "0.0305444282148072", "module": "A4"}, {"value": "0.00024196635522419", "module": "A5"}, {"value": "0", "module": "C1"}, {"value": "0.00273080119877591", "module": "C2"}, {"value": "0.00599328631114465", "module": "C3"}, {"value": "0", "module": "C4"}, {"value": "-2.39118555392909", "module": "D"}]}, "resolvedFlowVersion": "38.00.000", "flowProperties": [], "typeOfFlow": "Other flow", "classification": {"classHierarchy": "Quantities / Environmental quantities / EPD EN 15804 / LCI indicators", "name": "GaBiCategories"}}, {"dataSetInternalID": 13, "referenceToFlowDataSet": {"shortDescription": [{"value": "Entsorgter radioaktiver Abfall (RWD)", "lang": "de"}, {"value": "Radioactive waste disposed (RWD)", "lang": "en"}], "type": "flow data set", "refObjectId": "3449546e-52ad-4b39-b809-9fb77cea8ff6", "uri": "../flows/3449546e-52ad-4b39-b809-9fb77cea8ff6.xml"}, "exchange direction": "OUTPUT", "other": {"anies": [{"name": "referenceToUnitGroupDataSet", "value": {"shortDescription": [{"value": "kg", "lang": "de"}], "type": "unit group data set", "refObjectId": "ad38d542-3fe9-439d-9b95-2f5f7752acaf", "uri": "../unitgroups/ad38d542-3fe9-439d-9b95-2f5f7752acaf.xml"}}, {"value": "5.8632634117974E-05", "module": "A1"}, {"value": "6.20242791121669E-07", "module": "A2"}, {"value": "1.79086743676639E-05", "module": "A3"}, {"value": "4.82491834526973E-07", "module": "A4"}, {"value": "9.01757219297197E-10", "module": "A5"}, {"value": "0", "module": "C1"}, {"value": "4.31368127391269E-08", "module": "C2"}, {"value": "2.16443261897274E-07", "module": "C3"}, {"value": "0", "module": "C4"}, {"value": "-9.15317260550547E-05", "module": "D"}]}, "resolvedFlowVersion": "38.00.000", "flowProperties": [], "typeOfFlow": "Other flow", "classification": {"classHierarchy": "Quantities / Environmental quantities / EPD EN 15804 / LCI indicators", "name": "GaBiCategories"}}, {"dataSetInternalID": 14, "referenceToFlowDataSet": {"shortDescription": [{"value": "Komponenten für die Wiederverwendung (CRU)", "lang": "de"}, {"value": "Components for re-use (CRU)", "lang": "en"}], "type": "flow data set", "refObjectId": "a2b32f97-3fc7-4af2-b209-525bc6426f33", "uri": "../flows/a2b32f97-3fc7-4af2-b209-525bc6426f33.xml"}, "exchange direction": "OUTPUT", "other": {"anies": [{"name": "referenceToUnitGroupDataSet", "value": {"shortDescription": [{"value": "kg", "lang": "de"}], "type": "unit group data set", "refObjectId": "ad38d542-3fe9-439d-9b95-2f5f7752acaf", "uri": "../unitgroups/ad38d542-3fe9-439d-9b95-2f5f7752acaf.xml"}}, {"value": "0", "module": "A1"}, {"value": "0", "module": "A2"}, {"value": "0", "module": "A3"}, {"value": "0", "module": "A4"}, {"value": "0", "module": "A5"}, {"value": "0", "module": "C1"}, {"value": "0", "module": "C2"}, {"value": "0", "module": "C3"}, {"value": "0", "module": "C4"}, {"value": "0", "module": "D"}]}, "resolvedFlowVersion": "38.00.000", "flowProperties": [], "typeOfFlow": "Other flow", "classification": {"classHierarchy": "Quantities / Environmental quantities / EPD EN 15804 / LCI indicators", "name": "GaBiCategories"}}, {"dataSetInternalID": 15, "referenceToFlowDataSet": {"shortDescription": [{"value": "Stoffe zum Recycling (MFR)", "lang": "de"}, {"value": "Materials for recycling (MFR)", "lang": "en"}], "type": "flow data set", "refObjectId": "d7fe48a5-4103-49c8-9aae-b0b5dfdbd6ae", "uri": "../flows/d7fe48a5-4103-49c8-9aae-b0b5dfdbd6ae.xml"}, "exchange direction": "OUTPUT", "other": {"anies": [{"name": "referenceToUnitGroupDataSet", "value": {"shortDescription": [{"value": "kg", "lang": "de"}], "type": "unit group data set", "refObjectId": "ad38d542-3fe9-439d-9b95-2f5f7752acaf", "uri": "../unitgroups/ad38d542-3fe9-439d-9b95-2f5f7752acaf.xml"}}, {"value": "0", "module": "A1"}, {"value": "0", "module": "A2"}, {"value": "0", "module": "A3"}, {"value": "0", "module": "A4"}, {"value": "0", "module": "A5"}, {"value": "0", "module": "C1"}, {"value": "0", "module": "C2"}, {"value": "0", "module": "C3"}, {"value": "0", "module": "C4"}, {"value": "0", "module": "D"}]}, "resolvedFlowVersion": "38.00.000", "flowProperties": [], "typeOfFlow": "Other flow", "classification": {"classHierarchy": "Quantities / Environmental quantities / EPD EN 15804 / LCI indicators", "name": "GaBiCategories"}}, {"dataSetInternalID": 16, "referenceToFlowDataSet": {"shortDescription": [{"value": "Stoffe für die Energierückgewinnung (MER)", "lang": "de"}, {"value": "Materials for energy recovery (MER)", "lang": "en"}], "type": "flow data set", "refObjectId": "59a9181c-3aaf-46ee-8b13-2b3723b6e447", "uri": "../flows/59a9181c-3aaf-46ee-8b13-2b3723b6e447.xml"}, "exchange direction": "OUTPUT", "other": {"anies": [{"name": "referenceToUnitGroupDataSet", "value": {"shortDescription": [{"value": "kg", "lang": "de"}], "type": "unit group data set", "refObjectId": "ad38d542-3fe9-439d-9b95-2f5f7752acaf", "uri": "../unitgroups/ad38d542-3fe9-439d-9b95-2f5f7752acaf.xml"}}, {"value": "0", "module": "A1"}, {"value": "0", "module": "A2"}, {"value": "0", "module": "A3"}, {"value": "0", "module": "A4"}, {"value": "0", "module": "A5"}, {"value": "0", "module": "C1"}, {"value": "0", "module": "C2"}, {"value": "1", "module": "C3"}, {"value": "0", "module": "C4"}, {"value": "0", "module": "D"}]}, "resolvedFlowVersion": "38.00.000", "flowProperties": [], "typeOfFlow": "Other flow", "classification": {"classHierarchy": "Quantities / Environmental quantities / EPD EN 15804 / LCI indicators", "name": "GaBiCategories"}}, {"dataSetInternalID": 17, "referenceToFlowDataSet": {"shortDescription": [{"value": "Exportierte elektrische Energie (EEE)", "lang": "de"}, {"value": "Exported electrical energy (EEE)", "lang": "en"}], "type": "flow data set", "refObjectId": "4da0c987-2b76-40d6-9e9e-82a017aaaf29", "uri": "../flows/4da0c987-2b76-40d6-9e9e-82a017aaaf29.xml"}, "exchange direction": "OUTPUT", "other": {"anies": [{"name": "referenceToUnitGroupDataSet", "value": {"shortDescription": [{"value": "MJ", "lang": "de"}], "type": "unit group data set", "refObjectId": "93a60a57-a3c8-11da-a746-0800200c9a66", "uri": "../unitgroups/93a60a57-a3c8-11da-a746-0800200c9a66.xml"}}, {"value": "0", "module": "A1"}, {"value": "0", "module": "A2"}, {"value": "0", "module": "A3"}, {"value": "0", "module": "A4"}, {"value": "0.062715", "module": "A5"}, {"value": "0", "module": "C1"}, {"value": "0", "module": "C2"}, {"value": "0", "module": "C3"}, {"value": "0", "module": "C4"}, {"value": "0", "module": "D"}]}, "resolvedFlowVersion": "38.00.000", "flowProperties": [], "typeOfFlow": "Other flow", "classification": {"classHierarchy": "Quantities / Environmental quantities / EPD EN 15804 / LCI indicators", "name": "GaBiCategories"}}, {"dataSetInternalID": 18, "referenceToFlowDataSet": {"shortDescription": [{"value": "Exportierte thermische Energie (EET)", "lang": "de"}, {"value": "Exported thermal energy (EET)", "lang": "en"}], "type": "flow data set", "refObjectId": "98daf38a-7a79-46d3-9a37-2b7bd0955810", "uri": "../flows/98daf38a-7a79-46d3-9a37-2b7bd0955810.xml"}, "exchange direction": "OUTPUT", "other": {"anies": [{"name": "referenceToUnitGroupDataSet", "value": {"shortDescription": [{"value": "MJ", "lang": "de"}], "type": "unit group data set", "refObjectId": "93a60a57-a3c8-11da-a746-0800200c9a66", "uri": "../unitgroups/93a60a57-a3c8-11da-a746-0800200c9a66.xml"}}, {"value": "0", "module": "A1"}, {"value": "0", "module": "A2"}, {"value": "0", "module": "A3"}, {"value": "0", "module": "A4"}, {"value": "0.120797", "module": "A5"}, {"value": "0", "module": "C1"}, {"value": "0", "module": "C2"}, {"value": "0", "module": "C3"}, {"value": "0", "module": "C4"}, {"value": "0", "module": "D"}]}, "resolvedFlowVersion": "38.00.000", "flowProperties": [], "typeOfFlow": "Other flow", "classification": {"classHierarchy": "Quantities / Environmental quantities / EPD EN 15804 / LCI indicators", "name": "GaBiCategories"}}]}, "LCIAResults": {"LCIAResult": [{"referenceToLCIAMethodDataSet": {"shortDescription": [{"value": "Globales Erwärmungspotenzial total (GWP-total)", "lang": "de"}, {"value": "Global Warming Potential total (GWP-total)", "lang": "en"}], "type": "LCIA method data set", "refObjectId": "6a37f984-a4b3-458a-a20a-64418c145fa2", "uri": "../lciamethods/6a37f984-a4b3-458a-a20a-64418c145fa2.xml"}, "other": {"anies": [{"name": "referenceToUnitGroupDataSet", "value": {"shortDescription": [{"value": "kg CO_(2)-Äq.", "lang": "de"}], "type": "unit group data set", "refObjectId": "1ebf3012-d0db-4de2-aefd-ef30cedb0be1", "uri": "../unitgroups/1ebf3012-d0db-4de2-aefd-ef30cedb0be1.xml"}}, {"value": "1.92012590386562", "module": "A1"}, {"value": "0.133005157585602", "module": "A2"}, {"value": "0.614503017141336", "module": "A3"}, {"value": "0.103465777278881", "module": "A4"}, {"value": "0.0342336341627583", "module": "A5"}, {"value": "0", "module": "C1"}, {"value": "0.00925027853323761", "module": "C2"}, {"value": "0.00192233991378758", "module": "C3"}, {"value": "0", "module": "C4"}, {"value": "1.86531171185911", "module": "D"}]}}, {"referenceToLCIAMethodDataSet": {"shortDescription": [{"value": "Globales Erwärmungspotenzial fossil (GWP-fossil)", "lang": "de"}, {"value": "Global Warming Potential fossil fuels (GWP-fossil)", "lang": "en"}], "type": "LCIA method data set", "refObjectId": "5f635281-343e-44fb-83df-1971b155e6b6", "uri": "../lciamethods/5f635281-343e-44fb-83df-1971b155e6b6.xml"}, "other": {"anies": [{"name": "referenceToUnitGroupDataSet", "value": {"shortDescription": [{"value": "kg CO_(2)-Äq.", "lang": "de"}], "type": "unit group data set", "refObjectId": "1ebf3012-d0db-4de2-aefd-ef30cedb0be1", "uri": "../unitgroups/1ebf3012-d0db-4de2-aefd-ef30cedb0be1.xml"}}, {"value": "1.90414886370582", "module": "A1"}, {"value": "0.132824004538964", "module": "A2"}, {"value": "0.614827260771397", "module": "A3"}, {"value": "0.103324856873108", "module": "A4"}, {"value": "0.0342327943614022", "module": "A5"}, {"value": "0", "module": "C1"}, {"value": "0.00923767965234485", "module": "C2"}, {"value": "0.00187389314905028", "module": "C3"}, {"value": "0", "module": "C4"}, {"value": "1.88642547821853", "module": "D"}]}}, {"referenceToLCIAMethodDataSet": {"shortDescription": [{"value": "Globales Erwärmungspotenzial biogen (GWP-biogenic)", "lang": "de"}, {"value": "Global Warming Potential biogenic (GWP-biogenic)", "lang": "en"}], "type": "LCIA method data set", "refObjectId": "2356e1ab-0185-4db5-86e5-16de51c7485c", "uri": "../lciamethods/2356e1ab-0185-4db5-86e5-16de51c7485c.xml"}, "other": {"anies": [{"name": "referenceToUnitGroupDataSet", "value": {"shortDescription": [{"value": "kg CO_(2)-Äq.", "lang": "de"}], "type": "unit group data set", "refObjectId": "1ebf3012-d0db-4de2-aefd-ef30cedb0be1", "uri": "../unitgroups/1ebf3012-d0db-4de2-aefd-ef30cedb0be1.xml"}}, {"value": "0.00979754657371542", "module": "A1"}, {"value": "0.000115568567459875", "module": "A2"}, {"value": "-0.000515459581119738", "module": "A3"}, {"value": "8.99017141763619E-05", "module": "A4"}, {"value": "7.47042838138723E-07", "module": "A5"}, {"value": "0", "module": "C1"}, {"value": "8.0375938655091E-06", "module": "C2"}, {"value": "4.50970862033634E-05", "module": "C3"}, {"value": "0", "module": "C4"}, {"value": "-0.0197147738684454", "module": "D"}]}}, {"referenceToLCIAMethodDataSet": {"shortDescription": [{"value": "Globales Erwärmungspotenzial luluc (GWP-luluc)", "lang": "de"}, {"value": "Global Warming Potential luluc (GWP-luluc)", "lang": "en"}], "type": "LCIA method data set", "refObjectId": "4331bbdb-978a-490d-8707-eeb047f01a55", "uri": "../lciamethods/4331bbdb-978a-490d-8707-eeb047f01a55.xml"}, "other": {"anies": [{"name": "referenceToUnitGroupDataSet", "value": {"shortDescription": [{"value": "kg CO_(2)-Äq.", "lang": "de"}], "type": "unit group data set", "refObjectId": "1ebf3012-d0db-4de2-aefd-ef30cedb0be1", "uri": "../unitgroups/1ebf3012-d0db-4de2-aefd-ef30cedb0be1.xml"}}, {"value": "0.00617949358609036", "module": "A1"}, {"value": "6.55844791779315E-05", "module": "A2"}, {"value": "0.000191215951059073", "module": "A3"}, {"value": "5.10186915962862E-05", "module": "A4"}, {"value": "9.27585179726248E-08", "module": "A5"}, {"value": "0", "module": "C1"}, {"value": "4.56128702725483E-06", "module": "C2"}, {"value": "3.34967853392871E-06", "module": "C3"}, {"value": "0", "module": "C4"}, {"value": "-0.0013989924909646", "module": "D"}]}}, {"referenceToLCIAMethodDataSet": {"shortDescription": [{"value": "Abbau Potential der stratosphärischen Ozonschicht (ODP)", "lang": "de"}, {"value": "Depletion potential of the stratospheric ozone layer (ODP)", "lang": "en"}], "type": "LCIA method data set", "refObjectId": "b5c629d6-def3-11e6-bf01-fe55135034f3", "uri": "../lciamethods/b5c629d6-def3-11e6-bf01-fe55135034f3.xml"}, "other": {"anies": [{"name": "referenceToUnitGroupDataSet", "value": {"shortDescription": [{"value": "kg CFC11-Äq.", "lang": "de"}], "type": "unit group data set", "refObjectId": "d9e957c9-7309-4474-bf3a-7777df6c4e5b", "uri": "../unitgroups/d9e957c9-7309-4474-bf3a-7777df6c4e5b.xml"}}, {"value": "1.74589391550588E-08", "module": "A1"}, {"value": "2.89198977243228E-09", "module": "A2"}, {"value": "1.42405372590048E-08", "module": "A3"}, {"value": "2.24970200493692E-09", "module": "A4"}, {"value": "8.64745137607343E-12", "module": "A5"}, {"value": "0", "module": "C1"}, {"value": "2.01132883836146E-10", "module": "C2"}, {"value": "3.669560071838E-11", "module": "C3"}, {"value": "0", "module": "C4"}, {"value": "-3.6159611911271E-08", "module": "D"}]}}, {"referenceToLCIAMethodDataSet": {"shortDescription": [{"value": "Versauerungspotenzial von Boden und Wasser (AP)", "lang": "de"}, {"value": "Acidification potential of land and water (AP)", "lang": "en"}], "type": "LCIA method data set", "refObjectId": "b5c611c6-def3-11e6-bf01-fe55135034f3", "uri": "../lciamethods/b5c611c6-def3-11e6-bf01-fe55135034f3.xml"}, "other": {"anies": [{"name": "referenceToUnitGroupDataSet", "value": {"shortDescription": [{"value": "mol H^(+)-Äq.", "lang": "de"}], "type": "unit group data set", "refObjectId": "42e089ac-92bf-4bf2-8ca1-5fc40d18f2ed", "uri": "../unitgroups/42e089ac-92bf-4bf2-8ca1-5fc40d18f2ed.xml"}}, {"value": "0.00730626780287477", "module": "A1"}, {"value": "0.000290297999245856", "module": "A2"}, {"value": "0.00277361717315127", "module": "A3"}, {"value": "0.00022582513851123", "module": "A4"}, {"value": "4.41938241756004E-06", "module": "A5"}, {"value": "0", "module": "C1"}, {"value": "2.01897234619454E-05", "module": "C2"}, {"value": "1.242140271655E-05", "module": "C3"}, {"value": "0", "module": "C4"}, {"value": "-0.00280126907517193", "module": "D"}]}}, {"referenceToLCIAMethodDataSet": {"shortDescription": [{"value": "Eutrophierungspotenzial Süßwasser (EP-freshwater)", "lang": "de"}, {"value": "Eutrophication potential aquatic freshwater (EP-freshwater)", "lang": "en"}], "type": "LCIA method data set", "refObjectId": "b53ec18f-7377-4ad3-86eb-cc3f4f276b2b", "uri": "../lciamethods/b53ec18f-7377-4ad3-86eb-cc3f4f276b2b.xml"}, "other": {"anies": [{"name": "referenceToUnitGroupDataSet", "value": {"shortDescription": [{"value": "kg P-Äq.", "lang": "de"}], "type": "unit group data set", "refObjectId": "0429039d-a61d-4590-ba67-aa4a20a810a1", "uri": "../unitgroups/0429039d-a61d-4590-ba67-aa4a20a810a1.xml"}}, {"value": "0.000392493220091044", "module": "A1"}, {"value": "9.43736051237903E-06", "module": "A2"}, {"value": "0.00021194587382762", "module": "A3"}, {"value": "7.34139832318817E-06", "module": "A4"}, {"value": "4.2952077263775E-08", "module": "A5"}, {"value": "0", "module": "C1"}, {"value": "6.5635209147359E-07", "module": "C2"}, {"value": "1.2785609718733E-06", "module": "C3"}, {"value": "0", "module": "C4"}, {"value": "-0.000501396782550483", "module": "D"}]}}, {"referenceToLCIAMethodDataSet": {"shortDescription": [{"value": "Eutrophierungspotenzial Salzwasser (EP-marine)", "lang": "de"}, {"value": "Eutrophication potential aquatic marine (EP-marine)", "lang": "en"}], "type": "LCIA method data set", "refObjectId": "b5c619fa-def3-11e6-bf01-fe55135034f3", "uri": "../lciamethods/b5c619fa-def3-11e6-bf01-fe55135034f3.xml"}, "other": {"anies": [{"name": "referenceToUnitGroupDataSet", "value": {"shortDescription": [{"value": "kg N-Äq.", "lang": "de"}], "type": "unit group data set", "refObjectId": "d05bb823-ecdf-4686-8c40-bf1d9257859f", "uri": "../unitgroups/d05bb823-ecdf-4686-8c40-bf1d9257859f.xml"}}, {"value": "0.00141797437554263", "module": "A1"}, {"value": "7.32229234675011E-05", "module": "A2"}, {"value": "0.000496934417615166", "module": "A3"}, {"value": "5.69606985828432E-05", "module": "A4"}, {"value": "2.24344311948887E-06", "module": "A5"}, {"value": "0", "module": "C1"}, {"value": "5.09252760861095E-06", "module": "C2"}, {"value": "3.45340196455367E-06", "module": "C3"}, {"value": "0", "module": "C4"}, {"value": "-0.000455402129169995", "module": "D"}]}}, {"referenceToLCIAMethodDataSet": {"shortDescription": [{"value": "Eutrophierungspotenzial Land (EP-terrestrial)", "lang": "de"}, {"value": "Eutrophication potential terrestrial (EP-terrestrial)", "lang": "en"}], "type": "LCIA method data set", "refObjectId": "b5c614d2-def3-11e6-bf01-fe55135034f3", "uri": "../lciamethods/b5c614d2-def3-11e6-bf01-fe55135034f3.xml"}, "other": {"anies": [{"name": "referenceToUnitGroupDataSet", "value": {"shortDescription": [{"value": "mol N-Äq.", "lang": "de"}], "type": "unit group data set", "refObjectId": "71b4d617-0ec9-4d3f-b65e-e438940c2401", "uri": "../unitgroups/71b4d617-0ec9-4d3f-b65e-e438940c2401.xml"}}, {"value": "0.01402478957328", "module": "A1"}, {"value": "0.000743976678052849", "module": "A2"}, {"value": "0.00515959518121913", "module": "A3"}, {"value": "0.000578745416113327", "module": "A4"}, {"value": "2.29003964919936E-05", "module": "A5"}, {"value": "0", "module": "C1"}, {"value": "5.1742290443079E-05", "module": "C2"}, {"value": "3.5302823447534E-05", "module": "C3"}, {"value": "0", "module": "C4"}, {"value": "-0.00408555595363522", "module": "D"}]}}, {"referenceToLCIAMethodDataSet": {"shortDescription": [{"value": "Bildungspotential für troposphärisches Ozon (POCP)", "lang": "de"}, {"value": "Formation potential of tropospheric ozone photochemical oxidants (POCP)", "lang": "en"}], "type": "LCIA method data set", "refObjectId": "b5c610fe-def3-11e6-bf01-fe55135034f3", "uri": "../lciamethods/b5c610fe-def3-11e6-bf01-fe55135034f3.xml"}, "other": {"anies": [{"name": "referenceToUnitGroupDataSet", "value": {"shortDescription": [{"value": "kg NMVOC-Äq.", "lang": "de"}], "type": "unit group data set", "refObjectId": "d27c25f8-fbc1-44c6-b47b-4adbae4199c6", "uri": "../unitgroups/d27c25f8-fbc1-44c6-b47b-4adbae4199c6.xml"}}, {"value": "0.0087466851494495", "module": "A1"}, {"value": "0.000450653869879111", "module": "A2"}, {"value": "0.0468606006433861", "module": "A3"}, {"value": "0.000350567254512432", "module": "A4"}, {"value": "5.68248368410837E-06", "module": "A5"}, {"value": "0", "module": "C1"}, {"value": "3.13421967548908E-05", "module": "C2"}, {"value": "1.09088690047486E-05", "module": "C3"}, {"value": "0", "module": "C4"}, {"value": "-0.0019927138018405", "module": "D"}]}}, {"referenceToLCIAMethodDataSet": {"shortDescription": [{"value": "Potenzial für den abiotischen Abbau nicht fossiler Ressourcen (ADPE)", "lang": "de"}, {"value": "Abiotic depletion potential for non fossil resources (ADPE)", "lang": "en"}], "type": "LCIA method data set", "refObjectId": "b2ad6494-c78d-11e6-9d9d-cec0c932ce01", "uri": "../lciamethods/b2ad6494-c78d-11e6-9d9d-cec0c932ce01.xml"}, "other": {"anies": [{"name": "referenceToUnitGroupDataSet", "value": {"shortDescription": [{"value": "kg Sb-Äq.", "lang": "de"}], "type": "unit group data set", "refObjectId": "54ccd2d9-a32a-4fc2-923d-f2c8c93e89d4", "uri": "../unitgroups/54ccd2d9-a32a-4fc2-923d-f2c8c93e89d4.xml"}}, {"value": "8.90120142285896E-06", "module": "A1"}, {"value": "4.43603685324148E-07", "module": "A2"}, {"value": "1.4370251665282E-06", "module": "A3"}, {"value": "3.45082859484598E-07", "module": "A4"}, {"value": "8.52307448527868E-10", "module": "A5"}, {"value": "0", "module": "C1"}, {"value": "3.08518686200427E-08", "module": "C2"}, {"value": "1.67660176795221E-08", "module": "C3"}, {"value": "0", "module": "C4"}, {"value": "-1.26418344944601E-06", "module": "D"}]}}, {"referenceToLCIAMethodDataSet": {"shortDescription": [{"value": "Potenzial für den abiotischen Abbau fossiler Brennstoffe (ADPF)", "lang": "de"}, {"value": "Abiotic depletion potential for fossil resources (ADPF)", "lang": "en"}], "type": "LCIA method data set", "refObjectId": "b2ad6110-c78d-11e6-9d9d-cec0c932ce01", "uri": "../lciamethods/b2ad6110-c78d-11e6-9d9d-cec0c932ce01.xml"}, "other": {"anies": [{"name": "referenceToUnitGroupDataSet", "value": {"shortDescription": [{"value": "MJ", "lang": "de"}], "type": "unit group data set", "refObjectId": "93a60a57-a3c8-11da-a746-0800200c9a66", "uri": "../unitgroups/93a60a57-a3c8-11da-a746-0800200c9a66.xml"}}, {"value": "72.5164724910329", "module": "A1"}, {"value": "1.90062961379296", "module": "A2"}, {"value": "13.6141852220615", "module": "A3"}, {"value": "1.47851499806527", "module": "A4"}, {"value": "0.00323145019976145", "module": "A5"}, {"value": "0", "module": "C1"}, {"value": "0.132185500436623", "module": "C2"}, {"value": "0.0376244568747759", "module": "C3"}, {"value": "0", "module": "C4"}, {"value": "-21.5741234565587", "module": "D"}]}}, {"referenceToLCIAMethodDataSet": {"shortDescription": [{"value": "Wassernutzung (WDP)", "lang": "de"}, {"value": "Water use (WDP)", "lang": "en"}], "type": "LCIA method data set", "refObjectId": "b2ad66ce-c78d-11e6-9d9d-cec0c932ce01", "uri": "../lciamethods/b2ad66ce-c78d-11e6-9d9d-cec0c932ce01.xml"}, "other": {"anies": [{"name": "referenceToUnitGroupDataSet", "value": {"shortDescription": [{"value": "m^(3) Welt-Äq. entzogen", "lang": "de"}], "type": "unit group data set", "refObjectId": "6ae2df01-888e-46c8-b17d-49fa3869b476", "uri": "../unitgroups/6ae2df01-888e-46c8-b17d-49fa3869b476.xml"}}, {"value": "1.14473630975244", "module": "A1"}, {"value": "0.00943720642625662", "module": "A2"}, {"value": "0.0842811496864937", "module": "A3"}, {"value": "0.00734127845835951", "module": "A4"}, {"value": "0.000989058589723624", "module": "A5"}, {"value": "0", "module": "C1"}, {"value": "0.000656341375050435", "module": "C2"}, {"value": "0.000783934062614722", "module": "C3"}, {"value": "0", "module": "C4"}, {"value": "-0.236083817134509", "module": "D"}]}}, {"referenceToLCIAMethodDataSet": {"shortDescription": [{"value": "Auftreten von Krankheiten aufgrund von Feinstaubemissionen (PM)", "lang": "de"}, {"value": "Incidence of disease due to PM emissions (PM)", "lang": "en"}], "type": "LCIA method data set", "refObjectId": "b5c602c6-def3-11e6-bf01-fe55135034f3", "uri": "../lciamethods/b5c602c6-def3-11e6-bf01-fe55135034f3.xml"}, "other": {"anies": [{"name": "referenceToUnitGroupDataSet", "value": {"shortDescription": [{"value": "Krankheitsfälle", "lang": "de"}], "type": "unit group data set", "refObjectId": "3883559b-648f-4afc-8ba2-0bd24f3affa3", "uri": "../unitgroups/3883559b-648f-4afc-8ba2-0bd24f3affa3.xml"}}, {"value": "6.94902230687591E-08", "module": "A1"}, {"value": "9.89599574394478E-09", "module": "A2"}, {"value": "2.62757086075024E-08", "module": "A3"}, {"value": "7.69817434287664E-09", "module": "A4"}, {"value": "1.9857511988064E-11", "module": "A5"}, {"value": "0", "module": "C1"}, {"value": "6.88249378121355E-10", "module": "C2"}, {"value": "1.63658173894266E-10", "module": "C3"}, {"value": "0", "module": "C4"}, {"value": "-9.96538877954742E-09", "module": "D"}]}}, {"referenceToLCIAMethodDataSet": {"shortDescription": [{"value": "Wirkung durch Exposition des Menschen mit U235 (IR)", "lang": "de"}, {"value": "Human exposure efficiency relative to U235 (IR)", "lang": "en"}], "type": "LCIA method data set", "refObjectId": "b5c632be-def3-11e6-bf01-fe55135034f3", "uri": "../lciamethods/b5c632be-def3-11e6-bf01-fe55135034f3.xml"}, "other": {"anies": [{"name": "referenceToUnitGroupDataSet", "value": {"shortDescription": [{"value": "kBq U235-Äq.", "lang": "de"}], "type": "unit group data set", "refObjectId": "456b05bf-1415-44a9-9993-02452f554c09", "uri": "../unitgroups/456b05bf-1415-44a9-9993-02452f554c09.xml"}}, {"value": "0.229092322907767", "module": "A1"}, {"value": "0.002553551603795", "module": "A2"}, {"value": "0.0608343130673921", "module": "A3"}, {"value": "0.00198642824311787", "module": "A4"}, {"value": "3.60304356116029E-06", "module": "A5"}, {"value": "0", "module": "C1"}, {"value": "0.000177595094903721", "module": "C2"}, {"value": "0.000845784005897882", "module": "C3"}, {"value": "0", "module": "C4"}, {"value": "-0.3573945836473", "module": "D"}]}}, {"referenceToLCIAMethodDataSet": {"shortDescription": [{"value": "Toxizitätsvergleichseinheit für Ökosysteme (ETP-fw)", "lang": "de"}, {"value": "Comparative toxic unit for ecosystems (ETP-fw)", "lang": "en"}], "type": "LCIA method data set", "refObjectId": "ee1082d1-b0f7-43ca-a1f0-21e2a4a74511", "uri": "../lciamethods/ee1082d1-b0f7-43ca-a1f0-21e2a4a74511.xml"}, "other": {"anies": [{"name": "referenceToUnitGroupDataSet", "value": {"shortDescription": [{"value": "CTUe", "lang": "de"}], "type": "unit group data set", "refObjectId": "aa959ded-f1eb-4efb-9c5c-2d60be36b3e6", "uri": "../unitgroups/aa959ded-f1eb-4efb-9c5c-2d60be36b3e6.xml"}}, {"value": "3.18140817189629", "module": "A1"}, {"value": "0.932957519218316", "module": "A2"}, {"value": "1.65180092756352", "module": "A3"}, {"value": "0.725755125939185", "module": "A4"}, {"value": "0.0065907070068763", "module": "A5"}, {"value": "0", "module": "C1"}, {"value": "0.0648855808985715", "module": "C2"}, {"value": "0.00818763635248469", "module": "C3"}, {"value": "0", "module": "C4"}, {"value": "-1.36098283990091", "module": "D"}]}}, {"referenceToLCIAMethodDataSet": {"shortDescription": [{"value": "Toxizitätsvergleichseinheit für Menschen (krebserregend) (HTP-c)", "lang": "de"}, {"value": "Comparative toxic unit for humans (carcinogenic) (HTP-c)", "lang": "en"}], "type": "LCIA method data set", "refObjectId": "2299222a-bbd8-474f-9d4f-4dd1f18aea7c", "uri": "../lciamethods/2299222a-bbd8-474f-9d4f-4dd1f18aea7c.xml"}, "other": {"anies": [{"name": "referenceToUnitGroupDataSet", "value": {"shortDescription": [{"value": "CTUh", "lang": "de"}], "type": "unit group data set", "refObjectId": "d4c9523e-2d7e-49fd-8469-998f547d3a70", "uri": "../unitgroups/d4c9523e-2d7e-49fd-8469-998f547d3a70.xml"}}, {"value": "4.22044966032791E-10", "module": "A1"}, {"value": "6.07799489400181E-11", "module": "A2"}, {"value": "1.98912843881965E-10", "module": "A3"}, {"value": "4.72812090463658E-11", "module": "A4"}, {"value": "1.19325980703163E-12", "module": "A5"}, {"value": "0", "module": "C1"}, {"value": "4.22714026385989E-12", "module": "C2"}, {"value": "1.3586254830775E-12", "module": "C3"}, {"value": "0", "module": "C4"}, {"value": "-1.65644872431904E-10", "module": "D"}]}}, {"referenceToLCIAMethodDataSet": {"shortDescription": [{"value": "Toxizitätsvergleichseinheit für Menschen (nicht krebserregend) (HTP-nc)", "lang": "de"}, {"value": "Comparative toxic unit for humans (noncarcinogenic) (HTP-nc)", "lang": "en"}], "type": "LCIA method data set", "refObjectId": "3af763a5-b7a1-48c9-9cee-1f223481fcef", "uri": "../lciamethods/3af763a5-b7a1-48c9-9cee-1f223481fcef.xml"}, "other": {"anies": [{"name": "referenceToUnitGroupDataSet", "value": {"shortDescription": [{"value": "CTUh", "lang": "de"}], "type": "unit group data set", "refObjectId": "d4c9523e-2d7e-49fd-8469-998f547d3a70", "uri": "../unitgroups/d4c9523e-2d7e-49fd-8469-998f547d3a70.xml"}}, {"value": "1.18415095870123E-08", "module": "A1"}, {"value": "1.34829591749801E-09", "module": "A2"}, {"value": "6.13203370115159E-09", "module": "A3"}, {"value": "1.04885019226484E-09", "module": "A4"}, {"value": "5.20220854840083E-11", "module": "A5"}, {"value": "0", "module": "C1"}, {"value": "9.37716477201775E-11", "module": "C2"}, {"value": "2.84096964730271E-11", "module": "C3"}, {"value": "0", "module": "C4"}, {"value": "-1.63794527911644E-09", "module": "D"}]}}, {"referenceToLCIAMethodDataSet": {"shortDescription": [{"value": "Bodenqualitätsindex (SQP)", "lang": "de"}, {"value": "Soil quality index (SQP)", "lang": "en"}], "type": "LCIA method data set", "refObjectId": "b2ad6890-c78d-11e6-9d9d-cec0c932ce01", "uri": "../lciamethods/b2ad6890-c78d-11e6-9d9d-cec0c932ce01.xml"}, "other": {"anies": [{"name": "referenceToUnitGroupDataSet", "value": {"shortDescription": [{"value": "SQP", "lang": "de"}], "type": "unit group data set", "refObjectId": "f130951c-e67f-4f7f-8dd4-665de3974e18", "uri": "../unitgroups/f130951c-e67f-4f7f-8dd4-665de3974e18.xml"}}, {"value": "2.67695864533966", "module": "A1"}, {"value": "1.14016219926985", "module": "A2"}, {"value": "2.25384680312558", "module": "A3"}, {"value": "0.886941305983037", "module": "A4"}, {"value": "0.000858752365281602", "module": "A5"}, {"value": "0", "module": "C1"}, {"value": "0.0792963078106725", "module": "C2"}, {"value": "0.021269387682481", "module": "C3"}, {"value": "0", "module": "C4"}, {"value": "-1.94089194943089", "module": "D"}]}}]}, "otherAttributes": {"{http://www.indata.network/EPD/2019}epd-version": "1.2"}, "version": "1.1", "locations": "../ILCDLocations.xml"}