{"processInformation": {"dataSetInformation": {"UUID": "9dcb5787-a6cc-46bd-903c-c34990483499", "name": {"baseName": [{"value": "Microsit®20", "lang": "de"}, {"value": "Microsit®20", "lang": "en"}]}, "classificationInformation": {"classification": [{"class": [{"value": "Mineralische Baustoffe", "level": 0, "classId": "1"}, {"value": "Mörtel und Beton", "level": 1, "classId": "1.4"}, {"value": "Betonzusatzmittel", "level": 2, "classId": "1.4.06"}], "name": "OEKOBAU.DAT"}]}, "generalComment": [{"value": "Diese EPD basiert auf der Ökobilanzierung der Feinstflugasche Microsit®20 von der BauMineral GmbH. Für die zugrunde liegenden Informationen und Nachweise haftet der Deklarationsinhaber. Die Kiwa GmbH, MPA Berlin-Brandenburg - Ecobility Experts haftet nicht für Herstellerangaben, Ökobilanzdaten und Nachweise.", "lang": "de"}], "other": {"anies": [{"scenario": [{"description": [{"value": "Aus Datenschutzrechtlichen Gründen sind die getroffenen Annahmen und verwendeten Daten nur in dem zu dieser EPD zugehörigen Hintergrundbericht erläutert."}], "name": "Standard Szenario", "default": true}]}]}}, "quantitativeReference": {"referenceToReferenceFlow": [1], "type": "Reference flow(s)"}, "time": {"referenceYear": 2020, "dataSetValidUntil": 2026, "timeRepresentativenessDescription": [{"value": "Alle produkt- und prozessspezifischen Daten wurden für das Betriebsjahr 2020 erhoben und sind somit aktuell.", "lang": "de"}], "other": {"anies": [{"name": "publicationDateOfEPD", "value": 1632960000000}]}}, "geography": {"locationOfOperationSupplyOrProduction": {"location": "DE"}}, "technology": {"technologyDescriptionAndIncludedProcesses": [{"value": "Microsit®20 ist die durch besondere Aufbereitung hergestellte Feinstflugasche von BauMineral. Sie wird als zertifizierter Zusatzstoff für die Herstellung zementgebundener Hochleistungsbaustoffe verwendet. Aufgrund der hohen Feinheit und der definierten Korngrößen kann Microsit®20 zur Optimierung der Sieblinien im Feinstkornbereich eingesetzt werden, wodurch zum einen die rheologischen Eigenschaften von Leimen, Mörteln und Betonen verbessert werden und zum anderen die Packungsdichte der Baustoffe erhöht wird. Da sich Microsit®20 genauso sicher verarbeiten lässt wie herkömmliche Steinkohlenflugasche, gestaltet sich die Herstellung der Hochleistungsbaustoffe einfach und unkompliziert. Microsit®20 ist eine durch Sichtung hergestellte Flugasche der Feinheitskategorie S nach EN 450-1 mit definiertem Größtkorn von 20 μm. Der Rohstoff wird vom Kraftwerk in Datteln zur Aufbereitung nach Scholven transportiert. Dort wird zuerst das Grobgut mithilfe eines Sichters separiert und in einem Silo für Flugasche gesammelt. Vom restlichen Material wird das Feingut mithilfe eines Zyklons und eines Feinstfilters abgeschieden. Das Feingut wird entweder in Silos für den losen Verkauf von Microsit®20 gesammelt, in Bigbags, in Pfandhobbocks oder in Dülmen in Papiersäcke abgefüllt. Für den Transport des verpackten Microsit®20 werden Eurotauschpaletten verwendet.", "lang": "de"}], "technologicalApplicability": [{"value": "Aufgrund dieser definierten Eigenschaften eignet sich Microsit®20 besonders für die Herstellung von Mörteln und Betonen, die chemisch und mechanisch-physikalisch überaus hoch beansprucht werden, ebenso wie zur Herstellung hochfester und leicht- bzw. selbstverdichtender Baustoffe sowie von Injektionsbaustoffen und Feinstbindemitteln für Verpressungen. Zu den weiteren Anwendungsgebieten gehören Verguss- und Spachtelmassen sowie Spritz- und Reparaturmörtel. Aufgrund der hohen Feinheit und der runden Kornformen sowie den hervorragenden Verarbeitungseigenschaften wird Microsit®20 auch als Füllstoff in Kunststoffen und Beschichtungen verwendet.", "lang": "de"}, {"value": "Due to these defined properties, Microsit®20 is particularly suitable for the production of \nmortars and concretes that are subject to extremely high chemical and mechanical-physical stresses, \nas well as for the production of high-strength and easily or self-compacting building materials, injection building materials and ultra-fine binders for grouting. Other areas of application include grouting and levelling compounds as well as spray and repair mortars.\nMicrosit®20 is also used as a filler in plastics and coatings due to its high fineness and round grain shapes as well as its excellent processing properties.\n\nTranslated with www.DeepL.com/Translator (free version)", "lang": "en"}]}}, "modellingAndValidation": {"LCIMethodAndAllocation": {"typeOfDataSet": "EPD", "other": {"anies": [{"name": "subType", "value": "specific dataset"}]}}, "dataSourcesTreatmentAndRepresentativeness": {"referenceToDataSource": [{"shortDescription": [{"value": "ecoinvent 3.6 database", "lang": "en"}], "type": "source data set", "refObjectId": "766b9973-5ee8-48a2-8098-72c8e20b369f", "version": "00.00.001"}, {"shortDescription": [{"value": "ecoinvent database (general)", "lang": "en"}], "type": "source data set", "refObjectId": "b497a91f-e14b-4b69-8f28-f50eb1576766", "version": "00.03.002"}], "useAdviceForDataSet": [{"value": "Aufgrund dieser definierten Eigenschaften eignet sich Microsit®20 besonders für die Herstellung von Mörteln und Betonen, die chemisch und mechanisch-physikalisch überaus hoch beansprucht werden, ebenso wie zur Herstellung hochfester und leicht- bzw. selbstverdichtender Baustoffe sowie von Injektionsbaustoffen und Feinstbindemitteln für Verpressungen. Zu den weiteren Anwendungsgebieten gehören Verguss- und Spachtelmassen sowie Spritz- und Reparaturmörtel. Aufgrund der hohen Feinheit und der runden Kornformen sowie den hervorragenden Verarbeitungseigenschaften wird Microsit®20 auch als Füllstoff in Kunststoffen und Beschichtungen verwendet.", "lang": "de"}], "other": {"anies": [{"name": "referenceToOriginalEPD", "value": {"shortDescription": {"value": "Microsit®20 EPD", "defaultValue": "Microsit®20 EPD", "lstrings": [{"lang": "de", "value": "Microsit®20 EPD"}]}, "version": {"version": 1, "majorVersion": 0, "minorVersion": 0, "subMinorVersion": 1, "zero": false, "versionString": "00.00.001"}, "type": "source data set", "uuid": {"uuid": "f47b7e5d-dd59-4531-9b74-f9a98b6bfe73"}, "refObjectId": "f47b7e5d-dd59-4531-9b74-f9a98b6bfe73", "versionAsString": "00.00.001", "resourceURLs": ["https://oekobaudat.de/OEKOBAU.DAT/resource/sources/f47b7e5d-dd59-4531-9b74-f9a98b6bfe73/EPD-BauMineral-169-DE.pdf?version=00.00.001"]}}]}}, "validation": {"review": [{"reviewDetails": [{"value": "Eine unabhängige Prüfung der Deklaration und Daten nach ISO 14025:2010 wurde durchgeführt.", "lang": "de"}], "referenceToNameOfReviewerAndInstitution": [{"shortDescription": [{"value": "Julian Rickert (Extern verfifier of GreenDelta GmbH)", "lang": "en"}], "type": "contact data set", "refObjectId": "381bcae2-49bb-4acb-b561-c8174fac13a3", "version": "00.00.001"}], "type": "Independent external review"}]}, "complianceDeclarations": {"compliance": [{"referenceToComplianceSystem": {"shortDescription": [{"value": "ISO 14025", "lang": "en"}], "type": "source data set", "refObjectId": "4f2eb655-6e44-4874-a95a-e28f5442cd4d", "version": "00.00.001"}}, {"referenceToComplianceSystem": {"shortDescription": [{"value": "EN 15804+A2", "lang": "de"}, {"value": "EN 15804+A2", "lang": "en"}], "type": "source data set", "refObjectId": "c0016b33-8cf7-415c-ac6e-deba0d21440d", "version": "00.01.000"}}]}}, "administrativeInformation": {"commissionerAndGoal": {"referenceToCommissioner": [{"shortDescription": [{"value": "BauMineral GmbH", "lang": "de"}], "type": "contact data set", "refObjectId": "b0f0ef30-a113-4cc2-b2a7-8a2a77ae58e6", "version": "00.00.001"}]}, "dataGenerator": {"referenceToPersonOrEntityGeneratingTheDataSet": [{"shortDescription": [{"value": "Kiwa GmbH (Berlin)", "lang": "en"}], "type": "contact data set", "refObjectId": "3ea4a87a-3f88-4633-b7e7-1bbdd272be43", "version": "00.00.001"}]}, "dataEntryBy": {"timeStamp": 1722424671250, "referenceToDataSetFormat": [{"shortDescription": [{"value": "EPD Data Format Extensions v1.2", "lang": "en"}, {"value": "EPD-Datenformaterweiterungen v1.2", "lang": "de"}], "type": "source data set", "refObjectId": "a29449fd-aa2f-4de8-b5d7-4b06b43c6fde", "version": "00.01.000"}, {"shortDescription": [{"value": "ILCD format", "lang": "en"}], "type": "source data set", "refObjectId": "a97a0155-0234-4b87-b4ce-a45da52f2a40", "version": "01.00.057", "uri": "http://lca.jrc.ec.europa.eu/lcainfohub/sample_data/ilcd/sources/ILCD_Format_a97a0155-0234-4b87-b4ce-a45da52f2a40_01.00.000.xml"}], "referenceToPersonOrEntityEnteringTheData": {"shortDescription": [{"value": "Kiwa GmbH (Berlin)", "lang": "en"}], "type": "contact data set", "refObjectId": "3ea4a87a-3f88-4633-b7e7-1bbdd272be43", "version": "00.00.001"}}, "publicationAndOwnership": {"dataSetVersion": "00.00.013", "referenceToRegistrationAuthority": {"shortDescription": [{"value": "Kiwa-Ecobility Experts, Kiwa GmbH (Berlin)", "lang": "en"}], "type": "contact data set", "refObjectId": "eb52a9a8-9d0f-40ce-a5c9-7b78f5615e5a", "version": "00.00.001"}, "registrationNumber": "EPD-BauMineral-169-DE", "referenceToOwnershipOfDataSet": {"shortDescription": [{"value": "BauMineral GmbH", "lang": "de"}], "type": "contact data set", "refObjectId": "b0f0ef30-a113-4cc2-b2a7-8a2a77ae58e6", "version": "00.00.001"}, "copyright": true, "licenseType": "Free of charge for all users and uses", "accessRestrictions": [{"value": "Keine.", "lang": "de"}], "other": {"anies": [{"name": "referenceToPublisher", "value": {"shortDescription": [{"value": "Kiwa-Ecobility Experts, Kiwa GmbH (Berlin)", "lang": "en"}], "type": "contact data set", "refObjectId": "eb52a9a8-9d0f-40ce-a5c9-7b78f5615e5a", "version": "00.00.001"}}]}}}, "exchanges": {"exchange": [{"dataSetInternalID": 1, "referenceToFlowDataSet": {"shortDescription": [{"value": "Microsit®20", "lang": "de"}], "type": "flow data set", "refObjectId": "a0f70764-436c-4c2d-a1b2-2ea7d97f4798", "version": "00.00.002"}, "meanAmount": 1.0, "resultingAmount": 1.0, "referenceFlow": true, "resultingflowAmount": 1000.0, "flowProperties": [{"name": [{"lang": "en", "value": "Mass"}, {"lang": "de", "value": "Masse"}], "uuid": "93a60a56-a3c8-11da-a746-0800200b9a66", "referenceFlowProperty": true, "meanValue": 1000.0, "referenceUnit": "kg", "unitGroupUUID": "ad38d542-3fe9-439d-9b95-2f5f7752acaf"}], "materialProperties": [{"name": "gross density", "value": "2300.0", "unit": "kg/m^3", "unitDescription": "kilograms per cubic metre"}], "typeOfFlow": "Product flow", "classification": {"classHierarchy": "Mineralische Baustoffe / Mörtel und Beton / Betonzusatzmittel", "name": "OEKOBAU.DAT"}}, {"dataSetInternalID": 2, "referenceToFlowDataSet": {"shortDescription": [{"value": "Komponenten für die Wiederverwendung (CRU)", "lang": "de"}, {"value": "Components for re-use (CRU)", "lang": "en"}, {"value": "Componentes para su reutilización (CRU)", "lang": "es"}, {"value": "Komponenter för återanvändning (CRU)", "lang": "sv"}], "type": "flow data set", "refObjectId": "a2b32f97-3fc7-4af2-b209-525bc6426f33", "version": "30.00.002"}, "exchange direction": "OUTPUT", "meanAmount": 0.0, "other": {"anies": [{"value": "0.0", "module": "A1", "scenario": "Standard Szenario"}, {"value": "0.0", "module": "A2", "scenario": "Standard Szenario"}, {"value": "0.0", "module": "A3", "scenario": "Standard Szenario"}, {"module": "C1", "scenario": "Standard Szenario"}, {"module": "C2", "scenario": "Standard Szenario"}, {"module": "C3", "scenario": "Standard Szenario"}, {"module": "C4", "scenario": "Standard Szenario"}, {"module": "D", "scenario": "Standard Szenario"}, {"name": "referenceToUnitGroupDataSet", "value": {"shortDescription": [{"value": "kg"}], "type": "unit group data set", "refObjectId": "ad38d542-3fe9-439d-9b95-2f5f7752acaf", "uri": "../unitgroups/ad38d542-3fe9-439d-9b95-2f5f7752acaf"}}]}, "resolvedFlowVersion": "38.00.000", "flowProperties": [], "typeOfFlow": "Other flow", "classification": {"classHierarchy": "Quantities / Environmental quantities / EPD EN 15804 / LCI indicators", "name": "GaBiCategories"}}, {"dataSetInternalID": 3, "referenceToFlowDataSet": {"shortDescription": [{"value": "Exportierte elektrische Energie (EEE)", "lang": "de"}, {"value": "Exported electrical energy (EEE)", "lang": "en"}, {"value": "Energía exportada electrica (EEE)", "lang": "es"}, {"value": "Exporterad energi – elektrisk (EEE)", "lang": "sv"}], "type": "flow data set", "refObjectId": "4da0c987-2b76-40d6-9e9e-82a017aaaf29", "version": "30.00.002"}, "exchange direction": "OUTPUT", "meanAmount": 0.0, "other": {"anies": [{"value": "0.0", "module": "A1", "scenario": "Standard Szenario"}, {"value": "0.0", "module": "A2", "scenario": "Standard Szenario"}, {"value": "0.0", "module": "A3", "scenario": "Standard Szenario"}, {"module": "C1", "scenario": "Standard Szenario"}, {"module": "C2", "scenario": "Standard Szenario"}, {"module": "C3", "scenario": "Standard Szenario"}, {"module": "C4", "scenario": "Standard Szenario"}, {"module": "D", "scenario": "Standard Szenario"}, {"name": "referenceToUnitGroupDataSet", "value": {"shortDescription": [{"value": "MJ"}], "type": "unit group data set", "refObjectId": "93a60a57-a3c8-11da-a746-0800200c9a66", "uri": "../unitgroups/93a60a57-a3c8-11da-a746-0800200c9a66"}}]}, "resolvedFlowVersion": "38.00.000", "flowProperties": [], "typeOfFlow": "Other flow", "classification": {"classHierarchy": "Quantities / Environmental quantities / EPD EN 15804 / LCI indicators", "name": "GaBiCategories"}}, {"dataSetInternalID": 4, "referenceToFlowDataSet": {"shortDescription": [{"value": "Exportierte thermische Energie (EET)", "lang": "de"}, {"value": "Exported thermal energy (EET)", "lang": "en"}, {"value": "Energía exportada termal (EET)", "lang": "es"}, {"value": "Exporterad energi – termisk (EET)", "lang": "sv"}], "type": "flow data set", "refObjectId": "98daf38a-7a79-46d3-9a37-2b7bd0955810", "version": "30.00.002"}, "exchange direction": "OUTPUT", "meanAmount": 0.0, "other": {"anies": [{"value": "0.0", "module": "A1", "scenario": "Standard Szenario"}, {"value": "0.0", "module": "A2", "scenario": "Standard Szenario"}, {"value": "0.0", "module": "A3", "scenario": "Standard Szenario"}, {"module": "C1", "scenario": "Standard Szenario"}, {"module": "C2", "scenario": "Standard Szenario"}, {"module": "C3", "scenario": "Standard Szenario"}, {"module": "C4", "scenario": "Standard Szenario"}, {"module": "D", "scenario": "Standard Szenario"}, {"name": "referenceToUnitGroupDataSet", "value": {"shortDescription": [{"value": "MJ"}], "type": "unit group data set", "refObjectId": "93a60a57-a3c8-11da-a746-0800200c9a66", "uri": "../unitgroups/93a60a57-a3c8-11da-a746-0800200c9a66"}}]}, "resolvedFlowVersion": "38.00.000", "flowProperties": [], "typeOfFlow": "Other flow", "classification": {"classHierarchy": "Quantities / Environmental quantities / EPD EN 15804 / LCI indicators", "name": "GaBiCategories"}}, {"dataSetInternalID": 5, "referenceToFlowDataSet": {"shortDescription": [{"value": "Gefährlicher Abfall zur Deponie (HWD)", "lang": "de"}, {"value": "Hazardous waste disposed (HWD)", "lang": "en"}, {"value": "Residuos peligrosos eliminados (HWD)", "lang": "es"}, {"value": "Farligt avfall (HWD)", "lang": "sv"}], "type": "flow data set", "refObjectId": "430f9e0f-59b2-46a0-8e0d-55e0e84948fc", "version": "30.00.002"}, "exchange direction": "OUTPUT", "meanAmount": 0.0, "other": {"anies": [{"value": "0.0", "module": "A1", "scenario": "Standard Szenario"}, {"value": "3.49E-4", "module": "A2", "scenario": "Standard Szenario"}, {"value": "1.15E-4", "module": "A3", "scenario": "Standard Szenario"}, {"module": "C1", "scenario": "Standard Szenario"}, {"module": "C2", "scenario": "Standard Szenario"}, {"module": "C3", "scenario": "Standard Szenario"}, {"module": "C4", "scenario": "Standard Szenario"}, {"module": "D", "scenario": "Standard Szenario"}, {"name": "referenceToUnitGroupDataSet", "value": {"shortDescription": [{"value": "kg"}], "type": "unit group data set", "refObjectId": "ad38d542-3fe9-439d-9b95-2f5f7752acaf", "uri": "../unitgroups/ad38d542-3fe9-439d-9b95-2f5f7752acaf"}}]}, "resolvedFlowVersion": "38.00.000", "flowProperties": [], "typeOfFlow": "Other flow", "classification": {"classHierarchy": "Quantities / Environmental quantities / EPD EN 15804 / LCI indicators", "name": "GaBiCategories"}}, {"dataSetInternalID": 6, "referenceToFlowDataSet": {"shortDescription": [{"value": "Stoffe für die Energierückgewinnung (MER)", "lang": "de"}, {"value": "Materials for energy recovery (MER)", "lang": "en"}, {"value": "Materiales para valorización energética (recuperación de energía) (MER)", "lang": "es"}, {"value": "Material till energiåtervinning (MER)", "lang": "sv"}], "type": "flow data set", "refObjectId": "59a9181c-3aaf-46ee-8b13-2b3723b6e447", "version": "30.00.002"}, "exchange direction": "OUTPUT", "meanAmount": 0.0, "other": {"anies": [{"value": "0.0", "module": "A1", "scenario": "Standard Szenario"}, {"value": "0.0", "module": "A2", "scenario": "Standard Szenario"}, {"value": "0.0", "module": "A3", "scenario": "Standard Szenario"}, {"module": "C1", "scenario": "Standard Szenario"}, {"module": "C2", "scenario": "Standard Szenario"}, {"module": "C3", "scenario": "Standard Szenario"}, {"module": "C4", "scenario": "Standard Szenario"}, {"module": "D", "scenario": "Standard Szenario"}, {"name": "referenceToUnitGroupDataSet", "value": {"shortDescription": [{"value": "kg"}], "type": "unit group data set", "refObjectId": "ad38d542-3fe9-439d-9b95-2f5f7752acaf", "uri": "../unitgroups/ad38d542-3fe9-439d-9b95-2f5f7752acaf"}}]}, "resolvedFlowVersion": "38.00.000", "flowProperties": [], "typeOfFlow": "Other flow", "classification": {"classHierarchy": "Quantities / Environmental quantities / EPD EN 15804 / LCI indicators", "name": "GaBiCategories"}}, {"dataSetInternalID": 7, "referenceToFlowDataSet": {"shortDescription": [{"value": "Stoffe zum Recycling (MFR)", "lang": "de"}, {"value": "Materials for recycling (MFR)", "lang": "en"}, {"value": "Materiales para el reciclaje (MFR)", "lang": "es"}, {"value": "Material till återvinning (MFR)", "lang": "sv"}], "type": "flow data set", "refObjectId": "d7fe48a5-4103-49c8-9aae-b0b5dfdbd6ae", "version": "30.00.002"}, "exchange direction": "OUTPUT", "meanAmount": 0.0, "other": {"anies": [{"value": "0.0", "module": "A1", "scenario": "Standard Szenario"}, {"value": "0.0", "module": "A2", "scenario": "Standard Szenario"}, {"value": "0.0", "module": "A3", "scenario": "Standard Szenario"}, {"module": "C1", "scenario": "Standard Szenario"}, {"module": "C2", "scenario": "Standard Szenario"}, {"module": "C3", "scenario": "Standard Szenario"}, {"module": "C4", "scenario": "Standard Szenario"}, {"module": "D", "scenario": "Standard Szenario"}, {"name": "referenceToUnitGroupDataSet", "value": {"shortDescription": [{"value": "kg"}], "type": "unit group data set", "refObjectId": "ad38d542-3fe9-439d-9b95-2f5f7752acaf", "uri": "../unitgroups/ad38d542-3fe9-439d-9b95-2f5f7752acaf"}}]}, "resolvedFlowVersion": "38.00.000", "flowProperties": [], "typeOfFlow": "Other flow", "classification": {"classHierarchy": "Quantities / Environmental quantities / EPD EN 15804 / LCI indicators", "name": "GaBiCategories"}}, {"dataSetInternalID": 8, "referenceToFlowDataSet": {"shortDescription": [{"value": "Einsatz von Süßwasserressourcen (FW)", "lang": "de"}, {"value": "Use of net fresh water (FW)", "lang": "en"}, {"value": "Uso neto de recursos de agua dulce (FW)", "lang": "es"}, {"value": "Användning av sötvatten (FW)", "lang": "sv"}], "type": "flow data set", "refObjectId": "3cf952c8-f3a4-461d-8c96-96456ca62246", "version": "30.00.003"}, "exchange direction": "INPUT", "meanAmount": 0.0, "other": {"anies": [{"value": "0.0", "module": "A1", "scenario": "Standard Szenario"}, {"value": "0.0168", "module": "A2", "scenario": "Standard Szenario"}, {"value": "0.188", "module": "A3", "scenario": "Standard Szenario"}, {"module": "C1", "scenario": "Standard Szenario"}, {"module": "C2", "scenario": "Standard Szenario"}, {"module": "C3", "scenario": "Standard Szenario"}, {"module": "C4", "scenario": "Standard Szenario"}, {"module": "D", "scenario": "Standard Szenario"}, {"name": "referenceToUnitGroupDataSet", "value": {"shortDescription": [{"value": "m3"}], "type": "unit group data set", "refObjectId": "cd950537-0a98-4044-9ba7-9f9a68d0a504", "uri": "../unitgroups/cd950537-0a98-4044-9ba7-9f9a68d0a504"}}]}, "resolvedFlowVersion": "38.00.000", "flowProperties": [], "typeOfFlow": "Other flow", "classification": {"classHierarchy": "Quantities / Environmental quantities / EPD EN 15804 / LCI indicators", "name": "GaBiCategories"}}, {"dataSetInternalID": 9, "referenceToFlowDataSet": {"shortDescription": [{"value": "Entsorgter nicht gefährlicher Abfall (NHWD)", "lang": "de"}, {"value": "Non hazardous waste dispose (NHWD)", "lang": "en"}, {"value": "Residuos no peligrosos eliminados (NHWD)", "lang": "es"}, {"value": "Icke-farligt avfall (NHWD)", "lang": "sv"}], "type": "flow data set", "refObjectId": "b29ef66b-e286-4afa-949f-62f1a7b4d7fa", "version": "30.00.002"}, "exchange direction": "OUTPUT", "meanAmount": 0.0, "other": {"anies": [{"value": "0.0", "module": "A1", "scenario": "Standard Szenario"}, {"value": "8.74", "module": "A2", "scenario": "Standard Szenario"}, {"value": "1.19", "module": "A3", "scenario": "Standard Szenario"}, {"module": "C1", "scenario": "Standard Szenario"}, {"module": "C2", "scenario": "Standard Szenario"}, {"module": "C3", "scenario": "Standard Szenario"}, {"module": "C4", "scenario": "Standard Szenario"}, {"module": "D", "scenario": "Standard Szenario"}, {"name": "referenceToUnitGroupDataSet", "value": {"shortDescription": [{"value": "kg"}], "type": "unit group data set", "refObjectId": "ad38d542-3fe9-439d-9b95-2f5f7752acaf", "uri": "../unitgroups/ad38d542-3fe9-439d-9b95-2f5f7752acaf"}}]}, "resolvedFlowVersion": "38.00.000", "flowProperties": [], "typeOfFlow": "Other flow", "classification": {"classHierarchy": "Quantities / Environmental quantities / EPD EN 15804 / LCI indicators", "name": "GaBiCategories"}}, {"dataSetInternalID": 10, "referenceToFlowDataSet": {"shortDescription": [{"value": "Nicht-erneuerbare Primärenergie als Energieträger (PENRE)", "lang": "de"}, {"value": "Use of non renewable primary energy (PENRE)", "lang": "en"}, {"value": "Uso de energía primaria no renovable, excluyendo los recursos de energía primaria no renovable utilizada como materia prima (PENRE)", "lang": "es"}, {"value": "Icke förnybar primärenergi - använd som energibärare (PENRE)", "lang": "sv"}], "type": "flow data set", "refObjectId": "ac857178-2b45-46ec-892a-a9a4332f0372", "version": "30.00.002"}, "exchange direction": "INPUT", "meanAmount": 0.0, "other": {"anies": [{"value": "0.0", "module": "A1", "scenario": "Standard Szenario"}, {"value": "146.0", "module": "A2", "scenario": "Standard Szenario"}, {"value": "258.0", "module": "A3", "scenario": "Standard Szenario"}, {"module": "C1", "scenario": "Standard Szenario"}, {"module": "C2", "scenario": "Standard Szenario"}, {"module": "C3", "scenario": "Standard Szenario"}, {"module": "C4", "scenario": "Standard Szenario"}, {"module": "D", "scenario": "Standard Szenario"}, {"name": "referenceToUnitGroupDataSet", "value": {"shortDescription": [{"value": "MJ"}], "type": "unit group data set", "refObjectId": "93a60a57-a3c8-11da-a746-0800200c9a66", "uri": "../unitgroups/93a60a57-a3c8-11da-a746-0800200c9a66"}}]}, "resolvedFlowVersion": "38.00.000", "flowProperties": [], "typeOfFlow": "Other flow", "classification": {"classHierarchy": "Quantities", "name": "GaBiCategories"}}, {"dataSetInternalID": 11, "referenceToFlowDataSet": {"shortDescription": [{"value": "Nicht-erneuerbare Primärenergie zur stofflichen Nutzung (PENRM)", "lang": "de"}, {"value": "Use of non renewable primary energy resources used as raw materials (PENRM)", "lang": "en"}, {"value": "Uso de la energía primaria no renovable utilizada como materia prima (PENRM)", "lang": "es"}, {"value": "Icke förnybar primärenergi - använd som råmaterial (PENRM)", "lang": "sv"}], "type": "flow data set", "refObjectId": "1421caa0-679d-4bf4-b282-0eb850ccae27", "version": "30.00.001"}, "exchange direction": "INPUT", "meanAmount": 0.0, "other": {"anies": [{"value": "0.0", "module": "A1", "scenario": "Standard Szenario"}, {"value": "0.0", "module": "A2", "scenario": "Standard Szenario"}, {"value": "39.8", "module": "A3", "scenario": "Standard Szenario"}, {"module": "C1", "scenario": "Standard Szenario"}, {"module": "C2", "scenario": "Standard Szenario"}, {"module": "C3", "scenario": "Standard Szenario"}, {"module": "C4", "scenario": "Standard Szenario"}, {"module": "D", "scenario": "Standard Szenario"}, {"name": "referenceToUnitGroupDataSet", "value": {"shortDescription": [{"value": "MJ"}], "type": "unit group data set", "refObjectId": "93a60a57-a3c8-11da-a746-0800200c9a66", "uri": "../unitgroups/93a60a57-a3c8-11da-a746-0800200c9a66"}}]}, "resolvedFlowVersion": "38.00.000", "flowProperties": [], "typeOfFlow": "Other flow", "classification": {"classHierarchy": "Quantities", "name": "GaBiCategories"}}, {"dataSetInternalID": 12, "referenceToFlowDataSet": {"shortDescription": [{"value": "Nicht erneuerbare Sekundärbrennstoffe (NRSF)", "lang": "de"}, {"value": "Use of non renewable secondary fuels (NRSF)", "lang": "en"}, {"value": "Uso de combustibles secundarios no renovables (NRSF)", "lang": "es"}, {"value": "Användning av ickeförnybara sekundära bränslen (NRSF)", "lang": "sv"}], "type": "flow data set", "refObjectId": "89def144-d39a-4287-b86f-efde453ddcb2", "version": "30.00.001"}, "exchange direction": "INPUT", "meanAmount": 0.0, "other": {"anies": [{"value": "0.0", "module": "A1", "scenario": "Standard Szenario"}, {"value": "0.0", "module": "A2", "scenario": "Standard Szenario"}, {"value": "0.0", "module": "A3", "scenario": "Standard Szenario"}, {"module": "C1", "scenario": "Standard Szenario"}, {"module": "C2", "scenario": "Standard Szenario"}, {"module": "C3", "scenario": "Standard Szenario"}, {"module": "C4", "scenario": "Standard Szenario"}, {"module": "D", "scenario": "Standard Szenario"}, {"name": "referenceToUnitGroupDataSet", "value": {"shortDescription": [{"value": "MJ"}], "type": "unit group data set", "refObjectId": "93a60a57-a3c8-11da-a746-0800200c9a66", "uri": "../unitgroups/93a60a57-a3c8-11da-a746-0800200c9a66"}}]}, "resolvedFlowVersion": "38.00.000", "flowProperties": [], "typeOfFlow": "Other flow", "classification": {"classHierarchy": "Quantities / Environmental quantities / EPD EN 15804 / LCI indicators", "name": "GaBiCategories"}}, {"dataSetInternalID": 13, "referenceToFlowDataSet": {"shortDescription": [{"value": "Entsorgter radioaktiver Abfall (RWD)", "lang": "de"}, {"value": "Radioactive waste disposed (RWD)", "lang": "en"}, {"value": "Residuos radiactivos eliminados (RWD)", "lang": "es"}, {"value": "Radioaktivt avfall (RWD) ", "lang": "sv"}], "type": "flow data set", "refObjectId": "3449546e-52ad-4b39-b809-9fb77cea8ff6", "version": "30.00.001"}, "exchange direction": "OUTPUT", "meanAmount": 0.0, "other": {"anies": [{"value": "0.0", "module": "A1", "scenario": "Standard Szenario"}, {"value": "9.05E-4", "module": "A2", "scenario": "Standard Szenario"}, {"value": "0.00101", "module": "A3", "scenario": "Standard Szenario"}, {"module": "C1", "scenario": "Standard Szenario"}, {"module": "C2", "scenario": "Standard Szenario"}, {"module": "C3", "scenario": "Standard Szenario"}, {"module": "C4", "scenario": "Standard Szenario"}, {"module": "D", "scenario": "Standard Szenario"}, {"name": "referenceToUnitGroupDataSet", "value": {"shortDescription": [{"value": "kg"}], "type": "unit group data set", "refObjectId": "ad38d542-3fe9-439d-9b95-2f5f7752acaf", "uri": "../unitgroups/ad38d542-3fe9-439d-9b95-2f5f7752acaf"}}]}, "resolvedFlowVersion": "38.00.000", "flowProperties": [], "typeOfFlow": "Other flow", "classification": {"classHierarchy": "Quantities / Environmental quantities / EPD EN 15804 / LCI indicators", "name": "GaBiCategories"}}, {"dataSetInternalID": 14, "referenceToFlowDataSet": {"shortDescription": [{"value": "Erneuerbare Primärenergie als Energieträger (PERE)", "lang": "de"}, {"value": "Use of renewable primary energy (PERE)", "lang": "en"}, {"value": "Uso de energía primaria renovable excluyendo los recursos de energía primaria renovable utilizada como materia prima (PERE)", "lang": "es"}, {"value": "Förnybar energi - använd som energibärare (PERE)", "lang": "sv"}], "type": "flow data set", "refObjectId": "20f32be5-0398-4288-9b6d-accddd195317", "version": "30.00.001"}, "exchange direction": "INPUT", "meanAmount": 0.0, "other": {"anies": [{"value": "0.0", "module": "A1", "scenario": "Standard Szenario"}, {"value": "1.72", "module": "A2", "scenario": "Standard Szenario"}, {"value": "101.0", "module": "A3", "scenario": "Standard Szenario"}, {"module": "C1", "scenario": "Standard Szenario"}, {"module": "C2", "scenario": "Standard Szenario"}, {"module": "C3", "scenario": "Standard Szenario"}, {"module": "C4", "scenario": "Standard Szenario"}, {"module": "D", "scenario": "Standard Szenario"}, {"name": "referenceToUnitGroupDataSet", "value": {"shortDescription": [{"value": "MJ"}], "type": "unit group data set", "refObjectId": "93a60a57-a3c8-11da-a746-0800200c9a66", "uri": "../unitgroups/93a60a57-a3c8-11da-a746-0800200c9a66"}}]}, "resolvedFlowVersion": "38.00.000", "flowProperties": [], "typeOfFlow": "Other flow", "classification": {"classHierarchy": "Quantities", "name": "GaBiCategories"}}, {"dataSetInternalID": 15, "referenceToFlowDataSet": {"shortDescription": [{"value": "Erneuerbare Primärenergie zur stofflichen Nutzung (PERM)", "lang": "de"}, {"value": "Use of renewable primary energy resources used as raw materials (PERM)", "lang": "en"}, {"value": "Uso de energía primaria renovable utilizada como materia prima (PERM)", "lang": "es"}, {"value": "Förnybar energi - använd som råmaterial (PERM)", "lang": "sv"}], "type": "flow data set", "refObjectId": "fb3ec0de-548d-4508-aea5-00b73bf6f702", "version": "30.00.001"}, "exchange direction": "INPUT", "meanAmount": 0.0, "other": {"anies": [{"value": "0.0", "module": "A1", "scenario": "Standard Szenario"}, {"value": "0.0", "module": "A2", "scenario": "Standard Szenario"}, {"value": "0.0", "module": "A3", "scenario": "Standard Szenario"}, {"module": "C1", "scenario": "Standard Szenario"}, {"module": "C2", "scenario": "Standard Szenario"}, {"module": "C3", "scenario": "Standard Szenario"}, {"module": "C4", "scenario": "Standard Szenario"}, {"module": "D", "scenario": "Standard Szenario"}, {"name": "referenceToUnitGroupDataSet", "value": {"shortDescription": [{"value": "MJ"}], "type": "unit group data set", "refObjectId": "93a60a57-a3c8-11da-a746-0800200c9a66", "uri": "../unitgroups/93a60a57-a3c8-11da-a746-0800200c9a66"}}]}, "resolvedFlowVersion": "38.00.000", "flowProperties": [], "typeOfFlow": "Other flow", "classification": {"classHierarchy": "Quantities", "name": "GaBiCategories"}}, {"dataSetInternalID": 16, "referenceToFlowDataSet": {"shortDescription": [{"value": "Erneuerbare Sekundärbrennstoffe (RSF)", "lang": "de"}, {"value": "Use of renewable secondary fuels (RSF)", "lang": "en"}, {"value": "Uso de combustibles secundarios renovables (RSF)", "lang": "es"}, {"value": "Användning av förnybara sekundära bränslen (RSF)", "lang": "sv"}], "type": "flow data set", "refObjectId": "64333088-a55f-4aa2-9a31-c10b07816787", "version": "30.00.001"}, "exchange direction": "INPUT", "meanAmount": 0.0, "other": {"anies": [{"value": "0.0", "module": "A1", "scenario": "Standard Szenario"}, {"value": "0.0", "module": "A2", "scenario": "Standard Szenario"}, {"value": "0.0", "module": "A3", "scenario": "Standard Szenario"}, {"module": "C1", "scenario": "Standard Szenario"}, {"module": "C2", "scenario": "Standard Szenario"}, {"module": "C3", "scenario": "Standard Szenario"}, {"module": "C4", "scenario": "Standard Szenario"}, {"module": "D", "scenario": "Standard Szenario"}, {"name": "referenceToUnitGroupDataSet", "value": {"shortDescription": [{"value": "MJ"}], "type": "unit group data set", "refObjectId": "93a60a57-a3c8-11da-a746-0800200c9a66", "uri": "../unitgroups/93a60a57-a3c8-11da-a746-0800200c9a66"}}]}, "resolvedFlowVersion": "38.00.000", "flowProperties": [], "typeOfFlow": "Other flow", "classification": {"classHierarchy": "Quantities / Environmental quantities / EPD EN 15804 / LCI indicators", "name": "GaBiCategories"}}, {"dataSetInternalID": 17, "referenceToFlowDataSet": {"shortDescription": [{"value": "Einsatz von Sekundärstoffen (SM)", "lang": "de"}, {"value": "Use of secondary material (SM)", "lang": "en"}, {"value": "Uso de materiales secundarios (SM)", "lang": "es"}, {"value": "Användning av sekundära material (SM)", "lang": "sv"}], "type": "flow data set", "refObjectId": "c6a1f35f-2d09-4f54-8dfb-97e502e1ce92", "version": "30.00.001"}, "exchange direction": "INPUT", "meanAmount": 0.0, "other": {"anies": [{"value": "1410.0", "module": "A1", "scenario": "Standard Szenario"}, {"value": "0.0", "module": "A2", "scenario": "Standard Szenario"}, {"value": "0.0", "module": "A3", "scenario": "Standard Szenario"}, {"module": "C1", "scenario": "Standard Szenario"}, {"module": "C2", "scenario": "Standard Szenario"}, {"module": "C3", "scenario": "Standard Szenario"}, {"module": "C4", "scenario": "Standard Szenario"}, {"module": "D", "scenario": "Standard Szenario"}, {"name": "referenceToUnitGroupDataSet", "value": {"shortDescription": [{"value": "kg"}], "type": "unit group data set", "refObjectId": "ad38d542-3fe9-439d-9b95-2f5f7752acaf", "uri": "../unitgroups/ad38d542-3fe9-439d-9b95-2f5f7752acaf"}}]}, "resolvedFlowVersion": "38.00.000", "flowProperties": [], "typeOfFlow": "Other flow", "classification": {"classHierarchy": "Quantities / Environmental quantities / EPD EN 15804 / LCI indicators", "name": "GaBiCategories"}}, {"dataSetInternalID": 18, "referenceToFlowDataSet": {"shortDescription": [{"value": "Total nicht erneuerbare Primärenergie (PENRT)", "lang": "de"}, {"value": "Total use of non renewable primary energy resource (PENRT)", "lang": "en"}, {"value": "Uso total de la energía primaria no renovable (energía primaria y recursos de energía primaria renovable utilizada como materia prima) (PENRT)", "lang": "es"}, {"value": "Icke förnybar primärenergi – total (PENRT)", "lang": "sv"}], "type": "flow data set", "refObjectId": "06159210-646b-4c8d-8583-da9b3b95a6c1", "version": "30.00.001"}, "exchange direction": "INPUT", "meanAmount": 0.0, "other": {"anies": [{"value": "0.0", "module": "A1", "scenario": "Standard Szenario"}, {"value": "146.0", "module": "A2", "scenario": "Standard Szenario"}, {"value": "298.0", "module": "A3", "scenario": "Standard Szenario"}, {"module": "C1", "scenario": "Standard Szenario"}, {"module": "C2", "scenario": "Standard Szenario"}, {"module": "C3", "scenario": "Standard Szenario"}, {"module": "C4", "scenario": "Standard Szenario"}, {"module": "D", "scenario": "Standard Szenario"}, {"name": "referenceToUnitGroupDataSet", "value": {"shortDescription": [{"value": "MJ"}], "type": "unit group data set", "refObjectId": "93a60a57-a3c8-11da-a746-0800200c9a66", "uri": "../unitgroups/93a60a57-a3c8-11da-a746-0800200c9a66"}}]}, "resolvedFlowVersion": "38.00.000", "flowProperties": [], "typeOfFlow": "Other flow", "classification": {"classHierarchy": "Quantities / Environmental quantities / EPD EN 15804 / LCI indicators", "name": "GaBiCategories"}}, {"dataSetInternalID": 19, "referenceToFlowDataSet": {"shortDescription": [{"value": "Total erneuerbare Primärenergie (PERT)", "lang": "de"}, {"value": "Total use of renewable primary energy resources (PERT)", "lang": "en"}, {"value": "Uso total de la energía primaria renovable (energía primaria y recursos de energía primaria renovable utilizada como materia prima) (PERT)", "lang": "es"}, {"value": "Förnybar energi – total (PERT)", "lang": "sv"}], "type": "flow data set", "refObjectId": "53f97275-fa8a-4cdd-9024-65936002acd0", "version": "30.00.001"}, "exchange direction": "INPUT", "meanAmount": 0.0, "other": {"anies": [{"value": "0.0", "module": "A1", "scenario": "Standard Szenario"}, {"value": "1.72", "module": "A2", "scenario": "Standard Szenario"}, {"value": "101.0", "module": "A3", "scenario": "Standard Szenario"}, {"module": "C1", "scenario": "Standard Szenario"}, {"module": "C2", "scenario": "Standard Szenario"}, {"module": "C3", "scenario": "Standard Szenario"}, {"module": "C4", "scenario": "Standard Szenario"}, {"module": "D", "scenario": "Standard Szenario"}, {"name": "referenceToUnitGroupDataSet", "value": {"shortDescription": [{"value": "MJ"}], "type": "unit group data set", "refObjectId": "93a60a57-a3c8-11da-a746-0800200c9a66", "uri": "../unitgroups/93a60a57-a3c8-11da-a746-0800200c9a66"}}]}, "resolvedFlowVersion": "38.00.000", "flowProperties": [], "typeOfFlow": "Other flow", "classification": {"classHierarchy": "Quantities / Environmental quantities / EPD EN 15804 / LCI indicators", "name": "GaBiCategories"}}]}, "LCIAResults": {"LCIAResult": [{"referenceToLCIAMethodDataSet": {"shortDescription": [{"value": "Potenzial für die Verknappung abiotischer Ressourcen – nicht fossile Ressourcen (ADPE)", "lang": "de"}, {"value": "Abiotic depletion potential - non-fossil resources (ADPE)", "lang": "en"}, {"value": "Abiotisk utarmningspotential icke fossila resurser (ADP-mm)", "lang": "sv"}], "type": "LCIA method data set", "refObjectId": "b2ad6494-c78d-11e6-9d9d-cec0c932ce01", "version": "01.00.012"}, "meanAmount": 0.0, "other": {"anies": [{"value": "0.0", "module": "A1", "scenario": "Standard Szenario"}, {"value": "2.31E-4", "module": "A2", "scenario": "Standard Szenario"}, {"value": "8.72E-5", "module": "A3", "scenario": "Standard Szenario"}, {"module": "C1", "scenario": "Standard Szenario"}, {"module": "C2", "scenario": "Standard Szenario"}, {"module": "C3", "scenario": "Standard Szenario"}, {"module": "C4", "scenario": "Standard Szenario"}, {"module": "D", "scenario": "Standard Szenario"}, {"name": "referenceToUnitGroupDataSet", "value": {"shortDescription": [{"value": "kg Sb-Äqv."}], "type": "unit group data set", "refObjectId": "54ccd2d9-a32a-4fc2-923d-f2c8c93e89d4", "uri": "../unitgroups/54ccd2d9-a32a-4fc2-923d-f2c8c93e89d4"}}]}}, {"referenceToLCIAMethodDataSet": {"shortDescription": [{"value": "Potenzial für die Verknappung abiotischer Ressourcen – fossile Brennstoffe (ADPF)", "lang": "de"}, {"value": "Abiotic depletion potential - fossil resources (ADPF)", "lang": "en"}, {"value": "Abiotisk utarmningspotential av fossila resurser (ADP-F)", "lang": "sv"}], "type": "LCIA method data set", "refObjectId": "b2ad6110-c78d-11e6-9d9d-cec0c932ce01", "version": "01.00.012"}, "meanAmount": 0.0, "other": {"anies": [{"value": "0.0", "module": "A1", "scenario": "Standard Szenario"}, {"value": "138.0", "module": "A2", "scenario": "Standard Szenario"}, {"value": "278.0", "module": "A3", "scenario": "Standard Szenario"}, {"module": "C1", "scenario": "Standard Szenario"}, {"module": "C2", "scenario": "Standard Szenario"}, {"module": "C3", "scenario": "Standard Szenario"}, {"module": "C4", "scenario": "Standard Szenario"}, {"module": "D", "scenario": "Standard Szenario"}, {"name": "referenceToUnitGroupDataSet", "value": {"shortDescription": [{"value": "MJ"}], "type": "unit group data set", "refObjectId": "93a60a57-a3c8-11da-a746-0800200c9a66", "uri": "../unitgroups/93a60a57-a3c8-11da-a746-0800200c9a66"}}]}}, {"referenceToLCIAMethodDataSet": {"shortDescription": [{"value": "Versauerungspotenzial, kumulierte Überschreitung (AP)", "lang": "de"}, {"value": "Acidification potential, Accumulated Exceedance (AP)", "lang": "en"}, {"value": "Försurningspotential på land och vatten (AP)", "lang": "sv"}], "type": "LCIA method data set", "refObjectId": "b5c611c6-def3-11e6-bf01-fe55135034f3", "version": "01.03.011", "uri": "http://lca.jrc.ec.europa.eu/lcainfohub/datasets/elcd/lciamethods/f6cbd466-253f-4145-a4bb-8dae7d266e89.xml"}, "meanAmount": 0.0, "other": {"anies": [{"value": "0.0", "module": "A1", "scenario": "Standard Szenario"}, {"value": "0.053", "module": "A2", "scenario": "Standard Szenario"}, {"value": "0.0556", "module": "A3", "scenario": "Standard Szenario"}, {"module": "C1", "scenario": "Standard Szenario"}, {"module": "C2", "scenario": "Standard Szenario"}, {"module": "C3", "scenario": "Standard Szenario"}, {"module": "C4", "scenario": "Standard Szenario"}, {"module": "D", "scenario": "Standard Szenario"}, {"name": "referenceToUnitGroupDataSet", "value": {"shortDescription": [{"value": "mol H+ eqv."}], "type": "unit group data set", "refObjectId": "42e089ac-92bf-4bf2-8ca1-5fc40d18f2ed", "uri": "../unitgroups/42e089ac-92bf-4bf2-8ca1-5fc40d18f2ed"}}]}}, {"referenceToLCIAMethodDataSet": {"shortDescription": [{"value": "Eutrophierungspotenzial - Süßwasser (EP-freshwater)", "lang": "de"}, {"value": "Eutrophication potential - freshwater (EP-freshwater)", "lang": "en"}, {"value": "Övergödningspotential sötvatten (EP-fw)", "lang": "sv"}], "type": "LCIA method data set", "refObjectId": "b53ec18f-7377-4ad3-86eb-cc3f4f276b2b", "version": "01.00.012", "uri": "http://lca.jrc.ec.europa.eu/lcainfohub/datasets/elcd/lciamethods/a4630d5b-df2f-48ae-b3f2-5e5257606d68.xml"}, "meanAmount": 0.0, "other": {"anies": [{"value": "0.0", "module": "A1", "scenario": "Standard Szenario"}, {"value": "9.21E-5", "module": "A2", "scenario": "Standard Szenario"}, {"value": "0.00241", "module": "A3", "scenario": "Standard Szenario"}, {"module": "C1", "scenario": "Standard Szenario"}, {"module": "C2", "scenario": "Standard Szenario"}, {"module": "C3", "scenario": "Standard Szenario"}, {"module": "C4", "scenario": "Standard Szenario"}, {"module": "D", "scenario": "Standard Szenario"}, {"name": "referenceToUnitGroupDataSet", "value": {"shortDescription": [{"value": "kg P eqv."}], "type": "unit group data set", "refObjectId": "0429039d-a61d-4590-ba67-aa4a20a810a1", "uri": "../unitgroups/0429039d-a61d-4590-ba67-aa4a20a810a1"}}]}}, {"referenceToLCIAMethodDataSet": {"shortDescription": [{"value": "Eutrophierungspotenzial - Salzwasser (EP-marine)", "lang": "de"}, {"value": "Eutrophication potential - marine (EP-marine)", "lang": "en"}, {"value": "Övergödningspotential marin (EP-m)", "lang": "sv"}], "type": "LCIA method data set", "refObjectId": "b5c619fa-def3-11e6-bf01-fe55135034f3", "version": "02.00.012", "uri": "http://lca.jrc.ec.europa.eu/lcainfohub/datasets/elcd/lciamethods/5296e2be-060b-4e50-b033-d45f85f6ac92.xml"}, "meanAmount": 0.0, "other": {"anies": [{"value": "0.0", "module": "A1", "scenario": "Standard Szenario"}, {"value": "0.0187", "module": "A2", "scenario": "Standard Szenario"}, {"value": "0.0098", "module": "A3", "scenario": "Standard Szenario"}, {"module": "C1", "scenario": "Standard Szenario"}, {"module": "C2", "scenario": "Standard Szenario"}, {"module": "C3", "scenario": "Standard Szenario"}, {"module": "C4", "scenario": "Standard Szenario"}, {"module": "D", "scenario": "Standard Szenario"}, {"name": "referenceToUnitGroupDataSet", "value": {"shortDescription": [{"value": "kg N eqv."}], "type": "unit group data set", "refObjectId": "d05bb823-ecdf-4686-8c40-bf1d9257859f", "uri": "../unitgroups/d05bb823-ecdf-4686-8c40-bf1d9257859f"}}]}}, {"referenceToLCIAMethodDataSet": {"shortDescription": [{"value": "Eutrophierungspotenzial - Land (EP-terrestrial)", "lang": "de"}, {"value": "Eutrophication potential - terrestrial (EP-terrestrial)", "lang": "en"}, {"value": "Övergödningspotential total (EP-T)", "lang": "sv"}], "type": "LCIA method data set", "refObjectId": "b5c614d2-def3-11e6-bf01-fe55135034f3", "version": "01.02.011", "uri": "http://lca.jrc.ec.europa.eu/lcainfohub/datasets/elcd/lciamethods/40054970-5936-477c-9bec-29fa23b1cb77.xml"}, "meanAmount": 0.0, "other": {"anies": [{"value": "0.0", "module": "A1", "scenario": "Standard Szenario"}, {"value": "0.206", "module": "A2", "scenario": "Standard Szenario"}, {"value": "0.141", "module": "A3", "scenario": "Standard Szenario"}, {"module": "C1", "scenario": "Standard Szenario"}, {"module": "C2", "scenario": "Standard Szenario"}, {"module": "C3", "scenario": "Standard Szenario"}, {"module": "C4", "scenario": "Standard Szenario"}, {"module": "D", "scenario": "Standard Szenario"}, {"name": "referenceToUnitGroupDataSet", "value": {"shortDescription": [{"value": "mol N eqv."}], "type": "unit group data set", "refObjectId": "71b4d617-0ec9-4d3f-b65e-e438940c2401", "uri": "../unitgroups/71b4d617-0ec9-4d3f-b65e-e438940c2401"}}]}}, {"referenceToLCIAMethodDataSet": {"shortDescription": [{"value": "Globales Erwärmungspotenzial - total (GWP-total)", "lang": "de"}, {"value": "Global Warming Potential - total (GWP-total)", "lang": "en"}, {"value": "Global uppvärmningspotential – Totalt (GWP-T)", "lang": "sv"}], "type": "LCIA method data set", "refObjectId": "6a37f984-a4b3-458a-a20a-64418c145fa2", "version": "04.00.018"}, "meanAmount": 0.0, "other": {"anies": [{"value": "0.0", "module": "A1", "scenario": "Standard Szenario"}, {"value": "9.14", "module": "A2", "scenario": "Standard Szenario"}, {"value": "16.3", "module": "A3", "scenario": "Standard Szenario"}, {"module": "C1", "scenario": "Standard Szenario"}, {"module": "C2", "scenario": "Standard Szenario"}, {"module": "C3", "scenario": "Standard Szenario"}, {"module": "C4", "scenario": "Standard Szenario"}, {"module": "D", "scenario": "Standard Szenario"}, {"name": "referenceToUnitGroupDataSet", "value": {"shortDescription": [{"value": "kg CO2-Äqv."}], "type": "unit group data set", "refObjectId": "1ebf3012-d0db-4de2-aefd-ef30cedb0be1", "uri": "../unitgroups/1ebf3012-d0db-4de2-aefd-ef30cedb0be1"}}]}}, {"referenceToLCIAMethodDataSet": {"shortDescription": [{"value": "Globales Erwärmungspotenzial - fossil (GWP-fossil)", "lang": "de"}, {"value": "Global Warming Potential - fossil fuels (GWP-fossil)", "lang": "en"}, {"value": "Global uppvärmningspotential– fossil (GWP-f)", "lang": "sv"}], "type": "LCIA method data set", "refObjectId": "5f635281-343e-44fb-83df-1971b155e6b6", "version": "01.00.011"}, "meanAmount": 0.0, "other": {"anies": [{"value": "0.0", "module": "A1", "scenario": "Standard Szenario"}, {"value": "9.13", "module": "A2", "scenario": "Standard Szenario"}, {"value": "18.1", "module": "A3", "scenario": "Standard Szenario"}, {"module": "C1", "scenario": "Standard Szenario"}, {"module": "C2", "scenario": "Standard Szenario"}, {"module": "C3", "scenario": "Standard Szenario"}, {"module": "C4", "scenario": "Standard Szenario"}, {"module": "D", "scenario": "Standard Szenario"}, {"name": "referenceToUnitGroupDataSet", "value": {"shortDescription": [{"value": "kg CO2-Äqv."}], "type": "unit group data set", "refObjectId": "1ebf3012-d0db-4de2-aefd-ef30cedb0be1", "uri": "../unitgroups/1ebf3012-d0db-4de2-aefd-ef30cedb0be1"}}]}}, {"referenceToLCIAMethodDataSet": {"shortDescription": [{"value": "Globales Erwärmungspotenzial - biogen (GWP-biogenic)", "lang": "de"}, {"value": "Global Warming Potential - biogenic (GWP-biogenic)", "lang": "en"}, {"value": "Global uppvärmningspotential – biogen (GWP-b)", "lang": "sv"}], "type": "LCIA method data set", "refObjectId": "2356e1ab-0185-4db5-86e5-16de51c7485c", "version": "01.00.007"}, "meanAmount": 0.0, "other": {"anies": [{"value": "0.0", "module": "A1", "scenario": "Standard Szenario"}, {"value": "0.00422", "module": "A2", "scenario": "Standard Szenario"}, {"value": "-1.84", "module": "A3", "scenario": "Standard Szenario"}, {"module": "C1", "scenario": "Standard Szenario"}, {"module": "C2", "scenario": "Standard Szenario"}, {"module": "C3", "scenario": "Standard Szenario"}, {"module": "C4", "scenario": "Standard Szenario"}, {"module": "D", "scenario": "Standard Szenario"}, {"name": "referenceToUnitGroupDataSet", "value": {"shortDescription": [{"value": "kg CO2-Äqv."}], "type": "unit group data set", "refObjectId": "1ebf3012-d0db-4de2-aefd-ef30cedb0be1", "uri": "../unitgroups/1ebf3012-d0db-4de2-aefd-ef30cedb0be1"}}]}}, {"referenceToLCIAMethodDataSet": {"shortDescription": [{"value": "Globales Erwärmungspotenzial - luluc (GWP-luluc)", "lang": "de"}, {"value": "Global Warming Potential - land use and land use change (GWP-luluc)", "lang": "en"}, {"value": "Global uppvärmningspotential - markanvändning och förändringar i markanvändning (GWP-luluc)", "lang": "sv"}], "type": "LCIA method data set", "refObjectId": "4331bbdb-978a-490d-8707-eeb047f01a55", "version": "01.00.007"}, "meanAmount": 0.0, "other": {"anies": [{"value": "0.0", "module": "A1", "scenario": "Standard Szenario"}, {"value": "0.00335", "module": "A2", "scenario": "Standard Szenario"}, {"value": "0.0232", "module": "A3", "scenario": "Standard Szenario"}, {"module": "C1", "scenario": "Standard Szenario"}, {"module": "C2", "scenario": "Standard Szenario"}, {"module": "C3", "scenario": "Standard Szenario"}, {"module": "C4", "scenario": "Standard Szenario"}, {"module": "D", "scenario": "Standard Szenario"}, {"name": "referenceToUnitGroupDataSet", "value": {"shortDescription": [{"value": "kg CO2-Äqv."}], "type": "unit group data set", "refObjectId": "1ebf3012-d0db-4de2-aefd-ef30cedb0be1", "uri": "../unitgroups/1ebf3012-d0db-4de2-aefd-ef30cedb0be1"}}]}}, {"referenceToLCIAMethodDataSet": {"shortDescription": [{"value": "Abbaupotenzial der stratosphärischen Ozonschicht (ODP)", "lang": "de"}, {"value": "Depletion potential of the stratospheric ozone layer (ODP)", "lang": "en"}, {"value": "Utarmningspotential för stratosfäriska ozonskiktet - ozonnedbrytning (ODP)", "lang": "sv"}], "type": "LCIA method data set", "refObjectId": "b5c629d6-def3-11e6-bf01-fe55135034f3", "version": "02.00.014", "uri": "http://lca.jrc.ec.europa.eu/lcainfohub/datasets/elcd/lciamethods/8b723200-3d8f-4eec-9e10-444edb029476.xml"}, "meanAmount": 0.0, "other": {"anies": [{"value": "0.0", "module": "A1", "scenario": "Standard Szenario"}, {"value": "2.02E-6", "module": "A2", "scenario": "Standard Szenario"}, {"value": "8.6E-7", "module": "A3", "scenario": "Standard Szenario"}, {"module": "C1", "scenario": "Standard Szenario"}, {"module": "C2", "scenario": "Standard Szenario"}, {"module": "C3", "scenario": "Standard Szenario"}, {"module": "C4", "scenario": "Standard Szenario"}, {"module": "D", "scenario": "Standard Szenario"}, {"name": "referenceToUnitGroupDataSet", "value": {"shortDescription": [{"value": "kg CFC 11-Äquiv."}], "type": "unit group data set", "refObjectId": "d9e957c9-7309-4474-bf3a-7777df6c4e5b", "uri": "../unitgroups/d9e957c9-7309-4474-bf3a-7777df6c4e5b"}}]}}, {"referenceToLCIAMethodDataSet": {"shortDescription": [{"value": "Bildungspotenzial für troposphärisches Ozon (POCP)", "lang": "de"}, {"value": "Photochemical Ozone Creation Potential (POCP)", "lang": "en"}, {"value": "Potential till fotokemisk oxidantbildning – marknära ozon (POCP)", "lang": "sv"}], "type": "LCIA method data set", "refObjectId": "b5c610fe-def3-11e6-bf01-fe55135034f3", "version": "02.00.017", "uri": "http://lca.jrc.ec.europa.eu/lcainfohub/datasets/elcd/lciamethods/ec7836be-83eb-41da-bcda-1a6a3fe2d149.xml"}, "meanAmount": 0.0, "other": {"anies": [{"value": "0.0", "module": "A1", "scenario": "Standard Szenario"}, {"value": "0.0588", "module": "A2", "scenario": "Standard Szenario"}, {"value": "0.0308", "module": "A3", "scenario": "Standard Szenario"}, {"module": "C1", "scenario": "Standard Szenario"}, {"module": "C2", "scenario": "Standard Szenario"}, {"module": "C3", "scenario": "Standard Szenario"}, {"module": "C4", "scenario": "Standard Szenario"}, {"module": "D", "scenario": "Standard Szenario"}, {"name": "referenceToUnitGroupDataSet", "value": {"shortDescription": [{"value": "kg NMVOC eqv."}], "type": "unit group data set", "refObjectId": "d27c25f8-fbc1-44c6-b47b-4adbae4199c6", "uri": "../unitgroups/d27c25f8-fbc1-44c6-b47b-4adbae4199c6"}}]}}, {"referenceToLCIAMethodDataSet": {"shortDescription": [{"value": "Wasser-Entzugspotenzial (Benutzer) (WDP)", "lang": "de"}, {"value": "Water (user) deprivation potential (WDP)", "lang": "en"}, {"value": "Vattenfotavtryck (WDP)", "lang": "sv"}], "type": "LCIA method data set", "refObjectId": "b2ad66ce-c78d-11e6-9d9d-cec0c932ce01", "version": "03.00.016"}, "meanAmount": 0.0, "other": {"anies": [{"value": "0.0", "module": "A1", "scenario": "Standard Szenario"}, {"value": "0.493", "module": "A2", "scenario": "Standard Szenario"}, {"value": "4.73", "module": "A3", "scenario": "Standard Szenario"}, {"module": "C1", "scenario": "Standard Szenario"}, {"module": "C2", "scenario": "Standard Szenario"}, {"module": "C3", "scenario": "Standard Szenario"}, {"module": "C4", "scenario": "Standard Szenario"}, {"module": "D", "scenario": "Standard Szenario"}, {"name": "referenceToUnitGroupDataSet", "value": {"shortDescription": [{"value": "m3 world eqv."}], "type": "unit group data set", "refObjectId": "6ae2df01-888e-46c8-b17d-49fa3869b476", "uri": "../unitgroups/6ae2df01-888e-46c8-b17d-49fa3869b476"}}]}}, {"referenceToLCIAMethodDataSet": {"shortDescription": [{"value": "Potenzielles Auftreten von Krankheiten aufgrund von Feinstaubemissionen (PM)", "lang": "de"}, {"value": "Potential incidence of disease due to PM emissions (PM)", "lang": "en"}, {"value": "Potential till utsläpp av partiklar (PM)", "lang": "sv"}], "type": "LCIA method data set", "refObjectId": "b5c602c6-def3-11e6-bf01-fe55135034f3", "version": "02.00.013", "uri": "http://lca.jrc.ec.europa.eu/lcainfohub/datasets/elcd/lciamethods/72ce3013-f678-4c6a-935b-f4752ff8901b.xml"}, "meanAmount": 0.0, "other": {"anies": [{"value": "0.0", "module": "A1", "scenario": "Standard Szenario"}, {"value": "8.22E-7", "module": "A2", "scenario": "Standard Szenario"}, {"value": "3.78E-7", "module": "A3", "scenario": "Standard Szenario"}, {"module": "C1", "scenario": "Standard Szenario"}, {"module": "C2", "scenario": "Standard Szenario"}, {"module": "C3", "scenario": "Standard Szenario"}, {"module": "C4", "scenario": "Standard Szenario"}, {"module": "D", "scenario": "Standard Szenario"}, {"name": "referenceToUnitGroupDataSet", "value": {"shortDescription": [{"value": "disease incidence"}], "type": "unit group data set", "refObjectId": "3883559b-648f-4afc-8ba2-0bd24f3affa3", "uri": "../unitgroups/3883559b-648f-4afc-8ba2-0bd24f3affa3"}}]}}, {"referenceToLCIAMethodDataSet": {"shortDescription": [{"value": "Potenzielle Wirkung durch Exposition des Menschen mit U235 (IRP)", "lang": "de"}, {"value": "Potential Human exposure efficiency relative to U235 (IRP)", "lang": "en"}, {"value": "Exponeringseffektivitet relaterad till U235 (IR)", "lang": "sv"}], "type": "LCIA method data set", "refObjectId": "b5c632be-def3-11e6-bf01-fe55135034f3", "version": "01.00.013", "uri": "http://lca.jrc.ec.europa.eu/lcainfohub/datasets/elcd/lciamethods/a6f4cbc8-5388-44d6-9a67-53d05684f93e.xml"}, "meanAmount": 0.0, "other": {"anies": [{"value": "0.0", "module": "A1", "scenario": "Standard Szenario"}, {"value": "0.577", "module": "A2", "scenario": "Standard Szenario"}, {"value": "0.84", "module": "A3", "scenario": "Standard Szenario"}, {"module": "C1", "scenario": "Standard Szenario"}, {"module": "C2", "scenario": "Standard Szenario"}, {"module": "C3", "scenario": "Standard Szenario"}, {"module": "C4", "scenario": "Standard Szenario"}, {"module": "D", "scenario": "Standard Szenario"}, {"name": "referenceToUnitGroupDataSet", "value": {"shortDescription": [{"value": "kBq U235 eqv."}], "type": "unit group data set", "refObjectId": "456b05bf-1415-44a9-9993-02452f554c09", "uri": "../unitgroups/456b05bf-1415-44a9-9993-02452f554c09"}}]}}, {"referenceToLCIAMethodDataSet": {"shortDescription": [{"value": "Potenzielle Toxizitätsvergleichseinheit für Ökosysteme (ETP-fw)", "lang": "de"}, {"value": "Potential Comparative Toxic Unit for ecosystems (ETP-fw)", "lang": "en"}, {"value": "Ecotoxicitet (ETP-fw) ", "lang": "sv"}], "type": "LCIA method data set", "refObjectId": "ee1082d1-b0f7-43ca-a1f0-21e2a4a74511", "version": "01.00.004", "uri": "http://lca.jrc.ec.europa.eu/lcainfohub/datasets/elcd/lciamethods/ee1082d1-b0f7-43ca-a1f0-21e2a4a74511.xml"}, "meanAmount": 0.0, "other": {"anies": [{"value": "0.0", "module": "A1", "scenario": "Standard Szenario"}, {"value": "123.0", "module": "A2", "scenario": "Standard Szenario"}, {"value": "204.0", "module": "A3", "scenario": "Standard Szenario"}, {"module": "C1", "scenario": "Standard Szenario"}, {"module": "C2", "scenario": "Standard Szenario"}, {"module": "C3", "scenario": "Standard Szenario"}, {"module": "C4", "scenario": "Standard Szenario"}, {"module": "D", "scenario": "Standard Szenario"}, {"name": "referenceToUnitGroupDataSet", "value": {"shortDescription": [{"value": "CTUe"}], "type": "unit group data set", "refObjectId": "aa959ded-f1eb-4efb-9c5c-2d60be36b3e6", "uri": "../unitgroups/aa959ded-f1eb-4efb-9c5c-2d60be36b3e6"}}]}}, {"referenceToLCIAMethodDataSet": {"shortDescription": [{"value": "Potenzielle Toxizitätsvergleichseinheit für den Menschen - kanzerogene Wirkung (HTP-c)", "lang": "de"}, {"value": "Potential Comparative Toxic Unit for humans - cancer effects (HTP-c)", "lang": "en"}, {"value": "Humantoxicitet – cancer (HTP-c)", "lang": "sv"}], "type": "LCIA method data set", "refObjectId": "2299222a-bbd8-474f-9d4f-4dd1f18aea7c", "version": "01.00.005", "uri": "http://lca.jrc.ec.europa.eu/lcainfohub/datasets/elcd/lciamethods/2299222a-bbd8-474f-9d4f-4dd1f18aea7c.xml"}, "meanAmount": 0.0, "other": {"anies": [{"value": "0.0", "module": "A1", "scenario": "Standard Szenario"}, {"value": "3.98E-9", "module": "A2", "scenario": "Standard Szenario"}, {"value": "4.62E-9", "module": "A3", "scenario": "Standard Szenario"}, {"module": "C1", "scenario": "Standard Szenario"}, {"module": "C2", "scenario": "Standard Szenario"}, {"module": "C3", "scenario": "Standard Szenario"}, {"module": "C4", "scenario": "Standard Szenario"}, {"module": "D", "scenario": "Standard Szenario"}, {"name": "referenceToUnitGroupDataSet", "value": {"shortDescription": [{"value": "CTUh"}], "type": "unit group data set", "refObjectId": "d4c9523e-2d7e-49fd-8469-998f547d3a70", "uri": "../unitgroups/d4c9523e-2d7e-49fd-8469-998f547d3a70"}}]}}, {"referenceToLCIAMethodDataSet": {"shortDescription": [{"value": "Potenzielle Toxizitätsvergleichseinheit für den Menschen - nicht kanzerogene Wirkung (HTP-nc)", "lang": "de"}, {"value": "Potential Comparative Toxic Unit for humans - non-cancer effects (HTP-nc)", "lang": "en"}, {"value": "Humantoxicitet – icke cancer (HTP-nc)", "lang": "sv"}], "type": "LCIA method data set", "refObjectId": "3af763a5-b7a1-48c9-9cee-1f223481fcef", "version": "01.00.004", "uri": "http://lca.jrc.ec.europa.eu/lcainfohub/datasets/elcd/lciamethods/3af763a5-b7a1-48c9-9cee-1f223481fcef.xml"}, "meanAmount": 0.0, "other": {"anies": [{"value": "0.0", "module": "A1", "scenario": "Standard Szenario"}, {"value": "1.34E-7", "module": "A2", "scenario": "Standard Szenario"}, {"value": "1.44E-7", "module": "A3", "scenario": "Standard Szenario"}, {"module": "C1", "scenario": "Standard Szenario"}, {"module": "C2", "scenario": "Standard Szenario"}, {"module": "C3", "scenario": "Standard Szenario"}, {"module": "C4", "scenario": "Standard Szenario"}, {"module": "D", "scenario": "Standard Szenario"}, {"name": "referenceToUnitGroupDataSet", "value": {"shortDescription": [{"value": "CTUh"}], "type": "unit group data set", "refObjectId": "d4c9523e-2d7e-49fd-8469-998f547d3a70", "uri": "../unitgroups/d4c9523e-2d7e-49fd-8469-998f547d3a70"}}]}}, {"referenceToLCIAMethodDataSet": {"shortDescription": [{"value": "Potenzieller Bodenqualitätsindex (SQP)", "lang": "de"}, {"value": "Potential Soil quality index (SQP)", "lang": "en"}, {"value": "Potentiell jordkvalitet index (SQP)", "lang": "sv"}], "type": "LCIA method data set", "refObjectId": "b2ad6890-c78d-11e6-9d9d-cec0c932ce01", "version": "01.00.014"}, "meanAmount": 0.0, "other": {"anies": [{"value": "0.0", "module": "A1", "scenario": "Standard Szenario"}, {"value": "119.0", "module": "A2", "scenario": "Standard Szenario"}, {"value": "472.0", "module": "A3", "scenario": "Standard Szenario"}, {"module": "C1", "scenario": "Standard Szenario"}, {"module": "C2", "scenario": "Standard Szenario"}, {"module": "C3", "scenario": "Standard Szenario"}, {"module": "C4", "scenario": "Standard Szenario"}, {"module": "D", "scenario": "Standard Szenario"}, {"name": "referenceToUnitGroupDataSet", "value": {"shortDescription": [{"value": "dimensionless"}], "type": "unit group data set", "refObjectId": "f130951c-e67f-4f7f-8dd4-665de3974e18", "uri": "../unitgroups/f130951c-e67f-4f7f-8dd4-665de3974e18"}}]}}]}, "otherAttributes": {"{http://www.okworx.com/ILCD/Extensions/2018/Profile}profile": "EN_15804_A2", "{http://www.indata.network/EPD/2019}epd-version": "1.2"}, "version": "1.1"}