{"processInformation": {"dataSetInformation": {"UUID": "a019c5d1-f6b5-47da-b842-ef094cba850d", "name": {"baseName": [{"value": "Betonstahl in Stäben ", "lang": "de"}, {"value": "Reinforcing steel bars", "lang": "en"}]}, "classificationInformation": {"classification": [{"class": [{"value": "Metalle", "level": 0, "classId": "4"}, {"value": "Stahl und Eisen", "level": 1, "classId": "4.1"}, {"value": "Betonstabstahl", "level": 2, "classId": "4.1.01"}], "name": "OEKOBAU.DAT"}]}, "generalComment": [{"value": "Diese EPD basiert auf der Ökobilanzierung des Betonstahls in Stäben von der Lech-Stahlwerke GmbH, welcher am betriebseigenen Produktionsstandort im Elektrostahlwerk mit angeschlossenem Warmwalzwerk in 86405 Meitingen hergestellt wird. EPD Typ: von der Wiege bis zum Werkstor mit Optionen, den Modulen C1 bis C4 und Modul D. Für die zugrunde liegenden Informationen und Nachweise haftet der Deklarationsinhaber. Kiwa - Ecobility Experts haftet nicht für Herstellerangaben, Ökobilanzdaten und Nachweise.", "lang": "de"}], "other": {"anies": [{"scenario": [{"description": [{"value": "Die Abfallszenarien für die Produktion und die Abfallszenarien für die Lebensende-Phase wurden auf Grundlage einer detaillierten Abfrage erstellt. Die Hintergrunddaten zur Modellierung der Abfallszenarien wurden von der Lech-Stahlwerke GmbH zur Verfügung gestellt und sind im Hintergrundbericht erläutert und dargestellt."}], "name": "Standard scenario", "default": true}]}, "<ns11:modules xmlns:ns11=\"http://openlca.org/epd_ilcd\" xmlns=\"http://lca.jrc.it/ILCD/Process\" xmlns:c=\"http://lca.jrc.it/ILCD/Contact\" xmlns:common=\"http://lca.jrc.it/ILCD/Common\" xmlns:epd=\"http://www.iai.kit.edu/EPD/2013\" xmlns:epd2=\"http://www.indata.network/EPD/2019\" xmlns:f=\"http://lca.jrc.it/ILCD/Flow\" xmlns:fp=\"http://lca.jrc.it/ILCD/FlowProperty\" xmlns:m=\"http://lca.jrc.it/ILCD/LCIAMethod\" xmlns:ns9=\"http://www.okworx.com/ILCD/Extensions/2018/Profile\" xmlns:s=\"http://lca.jrc.it/ILCD/Source\" xmlns:u=\"http://lca.jrc.it/ILCD/UnitGroup\" name=\"A1\" scenario=\"Standard scenario\"/>", "<ns11:modules xmlns:ns11=\"http://openlca.org/epd_ilcd\" xmlns=\"http://lca.jrc.it/ILCD/Process\" xmlns:c=\"http://lca.jrc.it/ILCD/Contact\" xmlns:common=\"http://lca.jrc.it/ILCD/Common\" xmlns:epd=\"http://www.iai.kit.edu/EPD/2013\" xmlns:epd2=\"http://www.indata.network/EPD/2019\" xmlns:f=\"http://lca.jrc.it/ILCD/Flow\" xmlns:fp=\"http://lca.jrc.it/ILCD/FlowProperty\" xmlns:m=\"http://lca.jrc.it/ILCD/LCIAMethod\" xmlns:ns9=\"http://www.okworx.com/ILCD/Extensions/2018/Profile\" xmlns:s=\"http://lca.jrc.it/ILCD/Source\" xmlns:u=\"http://lca.jrc.it/ILCD/UnitGroup\" name=\"A2\" scenario=\"Standard scenario\"/>", "<ns11:modules xmlns:ns11=\"http://openlca.org/epd_ilcd\" xmlns=\"http://lca.jrc.it/ILCD/Process\" xmlns:c=\"http://lca.jrc.it/ILCD/Contact\" xmlns:common=\"http://lca.jrc.it/ILCD/Common\" xmlns:epd=\"http://www.iai.kit.edu/EPD/2013\" xmlns:epd2=\"http://www.indata.network/EPD/2019\" xmlns:f=\"http://lca.jrc.it/ILCD/Flow\" xmlns:fp=\"http://lca.jrc.it/ILCD/FlowProperty\" xmlns:m=\"http://lca.jrc.it/ILCD/LCIAMethod\" xmlns:ns9=\"http://www.okworx.com/ILCD/Extensions/2018/Profile\" xmlns:s=\"http://lca.jrc.it/ILCD/Source\" xmlns:u=\"http://lca.jrc.it/ILCD/UnitGroup\" name=\"A3\" scenario=\"Standard scenario\"/>", "<ns11:modules xmlns:ns11=\"http://openlca.org/epd_ilcd\" xmlns=\"http://lca.jrc.it/ILCD/Process\" xmlns:c=\"http://lca.jrc.it/ILCD/Contact\" xmlns:common=\"http://lca.jrc.it/ILCD/Common\" xmlns:epd=\"http://www.iai.kit.edu/EPD/2013\" xmlns:epd2=\"http://www.indata.network/EPD/2019\" xmlns:f=\"http://lca.jrc.it/ILCD/Flow\" xmlns:fp=\"http://lca.jrc.it/ILCD/FlowProperty\" xmlns:m=\"http://lca.jrc.it/ILCD/LCIAMethod\" xmlns:ns9=\"http://www.okworx.com/ILCD/Extensions/2018/Profile\" xmlns:s=\"http://lca.jrc.it/ILCD/Source\" xmlns:u=\"http://lca.jrc.it/ILCD/UnitGroup\" name=\"C1\" scenario=\"Standard scenario\"/>", "<ns11:modules xmlns:ns11=\"http://openlca.org/epd_ilcd\" xmlns=\"http://lca.jrc.it/ILCD/Process\" xmlns:c=\"http://lca.jrc.it/ILCD/Contact\" xmlns:common=\"http://lca.jrc.it/ILCD/Common\" xmlns:epd=\"http://www.iai.kit.edu/EPD/2013\" xmlns:epd2=\"http://www.indata.network/EPD/2019\" xmlns:f=\"http://lca.jrc.it/ILCD/Flow\" xmlns:fp=\"http://lca.jrc.it/ILCD/FlowProperty\" xmlns:m=\"http://lca.jrc.it/ILCD/LCIAMethod\" xmlns:ns9=\"http://www.okworx.com/ILCD/Extensions/2018/Profile\" xmlns:s=\"http://lca.jrc.it/ILCD/Source\" xmlns:u=\"http://lca.jrc.it/ILCD/UnitGroup\" name=\"C2\" scenario=\"Standard scenario\"/>", "<ns11:modules xmlns:ns11=\"http://openlca.org/epd_ilcd\" xmlns=\"http://lca.jrc.it/ILCD/Process\" xmlns:c=\"http://lca.jrc.it/ILCD/Contact\" xmlns:common=\"http://lca.jrc.it/ILCD/Common\" xmlns:epd=\"http://www.iai.kit.edu/EPD/2013\" xmlns:epd2=\"http://www.indata.network/EPD/2019\" xmlns:f=\"http://lca.jrc.it/ILCD/Flow\" xmlns:fp=\"http://lca.jrc.it/ILCD/FlowProperty\" xmlns:m=\"http://lca.jrc.it/ILCD/LCIAMethod\" xmlns:ns9=\"http://www.okworx.com/ILCD/Extensions/2018/Profile\" xmlns:s=\"http://lca.jrc.it/ILCD/Source\" xmlns:u=\"http://lca.jrc.it/ILCD/UnitGroup\" name=\"C3\" scenario=\"Standard scenario\"/>", "<ns11:modules xmlns:ns11=\"http://openlca.org/epd_ilcd\" xmlns=\"http://lca.jrc.it/ILCD/Process\" xmlns:c=\"http://lca.jrc.it/ILCD/Contact\" xmlns:common=\"http://lca.jrc.it/ILCD/Common\" xmlns:epd=\"http://www.iai.kit.edu/EPD/2013\" xmlns:epd2=\"http://www.indata.network/EPD/2019\" xmlns:f=\"http://lca.jrc.it/ILCD/Flow\" xmlns:fp=\"http://lca.jrc.it/ILCD/FlowProperty\" xmlns:m=\"http://lca.jrc.it/ILCD/LCIAMethod\" xmlns:ns9=\"http://www.okworx.com/ILCD/Extensions/2018/Profile\" xmlns:s=\"http://lca.jrc.it/ILCD/Source\" xmlns:u=\"http://lca.jrc.it/ILCD/UnitGroup\" name=\"C4\" scenario=\"Standard scenario\"/>", "<ns11:modules xmlns:ns11=\"http://openlca.org/epd_ilcd\" xmlns=\"http://lca.jrc.it/ILCD/Process\" xmlns:c=\"http://lca.jrc.it/ILCD/Contact\" xmlns:common=\"http://lca.jrc.it/ILCD/Common\" xmlns:epd=\"http://www.iai.kit.edu/EPD/2013\" xmlns:epd2=\"http://www.indata.network/EPD/2019\" xmlns:f=\"http://lca.jrc.it/ILCD/Flow\" xmlns:fp=\"http://lca.jrc.it/ILCD/FlowProperty\" xmlns:m=\"http://lca.jrc.it/ILCD/LCIAMethod\" xmlns:ns9=\"http://www.okworx.com/ILCD/Extensions/2018/Profile\" xmlns:s=\"http://lca.jrc.it/ILCD/Source\" xmlns:u=\"http://lca.jrc.it/ILCD/UnitGroup\" name=\"D\" scenario=\"Standard scenario\"/>"]}}, "quantitativeReference": {"referenceToReferenceFlow": [1], "type": "Reference flow(s)"}, "time": {"referenceYear": 2020, "dataSetValidUntil": 2027, "timeRepresentativenessDescription": [{"value": "2020 Jahresdurchschnitt", "lang": "de"}], "other": {"anies": [{"name": "publicationDateOfEPD", "value": 1658966400000}]}}, "geography": {"locationOfOperationSupplyOrProduction": {"location": "DE"}}, "technology": {"technologyDescriptionAndIncludedProcesses": [{"value": "Bei dem zu deklarierenden Produkt handelt es sich um Betonstahl in Stäben von der Lech-Stahlwerke GmbH, welcher im betriebseigenen Elektrostahlwerk mit angeschlossenem Warmwalzwerk hergestellt wird. Die EPD wurde in Anlehnung an die DIN EN 15804+A2 erstellt und berücksichtigt die Herstellungsphase und Teile der Entsorgungsphase sowie die Vorteile und die Belastungen außerhalb der Systemgrenzen. Dies entspricht nach DIN EN 15804 den Produktphasen A1-A3, C1-C4 und D. Der Typ der EPD ist daher \"von der Wiege bis zum Werkstor mit Optionen\". Dabei ist anzumerken, dass das Modul C1 zu deklarieren ist. Im Falle von Bewehrungsstahl sind für das Modul C1 keine Daten hinterlegt, da diese beispielsweise für bewehrten Beton hinterlegt werden. Bei dieser ökobilanziellen Betrachtung gemäß der ISO 14025 werden folgende Phasen des Produktlebenszyklus betrachtet: A1: Rohstoffgewinnung und -verarbeitung und Verarbeitungsprozesse von als Input dienenden Sekundärstoffen, (z. B. Recyclingprozesse); A2: Transport zum Hersteller; A3: Herstellung; C1: Abbruch; C2: Transport zur Abfallbehandlung; C3: Abfallbehandlung zur Wiederverwendung, Rückgewinnung und/oder zum Recycling; C4: Beseitigung; D: Wiederverwendungs-, Rückgewinnungs- und/oder Recyclingpotenziale, als Nettoflüsse und Vorteile angegeben. Für die deklarierten Lebensphasen wurden sämtliche Inputs (Rohstoffe, Vorprodukte, Energie und Hilfsstoffe) sowie die anfallenden Abfälle betrachtet.", "lang": "de"}], "technologicalApplicability": [{"value": "Betonstahl in Stäben wird unter anderem als Bewehrung von diversen Bauwerken, Häusern oder Brücken verwendet.", "lang": "de"}, {"value": "Reinforcing steel bars are used, among other things, as reinforcement for various buildings, houses or bridges.", "lang": "en"}], "referenceToTechnologyFlowDiagrammOrPicture": [{"shortDescription": [{"value": "Fließbild Betonstahl in Stäben", "lang": "de"}], "type": "source data set", "refObjectId": "a36bfc91-5e4a-43f5-8860-a103e406a154", "version": "00.00.002"}]}}, "modellingAndValidation": {"LCIMethodAndAllocation": {"typeOfDataSet": "EPD", "other": {"anies": [{"name": "subType", "value": "average dataset"}]}}, "dataSourcesTreatmentAndRepresentativeness": {"referenceToDataSource": [{"shortDescription": [{"value": "ecoinvent 3.6 database", "lang": "en"}], "type": "source data set", "refObjectId": "766b9973-5ee8-48a2-8098-72c8e20b369f", "version": "00.00.001"}, {"shortDescription": [{"value": "ecoinvent database (general)", "lang": "en"}], "type": "source data set", "refObjectId": "b497a91f-e14b-4b69-8f28-f50eb1576766", "version": "00.03.002"}], "useAdviceForDataSet": [{"value": "Betonstahl in Stäben wird unter anderem als Bewehrung von diversen Bauwerken, Häusern oder Brücken verwendet.", "lang": "de"}], "other": {"anies": [{"name": "referenceToOriginalEPD", "value": {"shortDescription": {"value": "Betonstahl in Stäben EPD", "defaultValue": "Betonstahl in Stäben EPD", "lstrings": [{"lang": "de", "value": "Betonstahl in Stäben EPD"}]}, "version": {"version": 2, "majorVersion": 0, "minorVersion": 0, "subMinorVersion": 2, "zero": false, "versionString": "00.00.002"}, "type": "source data set", "uuid": {"uuid": "df217cdd-2ad4-419b-82fe-f651456ce637"}, "refObjectId": "df217cdd-2ad4-419b-82fe-f651456ce637", "versionAsString": "00.00.002", "resourceURLs": ["https://oekobaudat.de/OEKOBAU.DAT/resource/sources/df217cdd-2ad4-419b-82fe-f651456ce637/EPD-LSW-237-DE (Rev.2_11.12.2023).pdf?version=00.00.002"]}}]}}, "validation": {"review": [{"reviewDetails": [{"value": "Eine unabhängige Prüfung der Deklaration und Daten nach ISO 14025 wurde durchgeführt.", "lang": "de"}], "referenceToNameOfReviewerAndInstitution": [{"shortDescription": [{"value": "Anne Kees Jeeninga - Advieslab V.o.f. (third party verifier)", "lang": "en"}], "type": "contact data set", "refObjectId": "e4b09f1d-dca8-4c4e-9c18-8b4d4e5280b0", "version": "00.00.001"}], "type": "Independent external review"}]}, "complianceDeclarations": {"compliance": [{"referenceToComplianceSystem": {"shortDescription": [{"value": "EN 15804+A2 (EF 3.0)", "lang": "de"}, {"value": "EN 15804+A2 (EF 3.0)", "lang": "en"}], "type": "source data set", "refObjectId": "c0016b33-8cf7-415c-ac6e-deba0d21440d", "version": "00.02.000"}}, {"referenceToComplianceSystem": {"shortDescription": [{"value": "ISO 14025", "lang": "en"}], "type": "source data set", "refObjectId": "4f2eb655-6e44-4874-a95a-e28f5442cd4d", "version": "00.00.001"}}]}}, "administrativeInformation": {"commissionerAndGoal": {"referenceToCommissioner": [{"shortDescription": [{"value": "Lech-Stahlwerke GmbH", "lang": "de"}], "type": "contact data set", "refObjectId": "76c5d336-2421-4e87-822e-dfc8dbb3778e", "version": "00.00.002"}]}, "dataGenerator": {"referenceToPersonOrEntityGeneratingTheDataSet": [{"shortDescription": [{"value": "Kiwa GmbH (Berlin)", "lang": "en"}], "type": "contact data set", "refObjectId": "3ea4a87a-3f88-4633-b7e7-1bbdd272be43", "version": "00.00.002"}]}, "dataEntryBy": {"timeStamp": 1742375489425, "referenceToDataSetFormat": [{"shortDescription": [{"value": "EPD Data Format Extensions v1.2", "lang": "en"}, {"value": "EPD-Datenformaterweiterungen v1.2", "lang": "de"}], "type": "source data set", "refObjectId": "a29449fd-aa2f-4de8-b5d7-4b06b43c6fde", "version": "00.01.000"}, {"shortDescription": [{"value": "ILCD format", "lang": "en"}], "type": "source data set", "refObjectId": "a97a0155-0234-4b87-b4ce-a45da52f2a40", "version": "01.00.057", "uri": "http://lca.jrc.ec.europa.eu/lcainfohub/sample_data/ilcd/sources/ILCD_Format_a97a0155-0234-4b87-b4ce-a45da52f2a40_01.00.000.xml"}], "referenceToPersonOrEntityEnteringTheData": {"shortDescription": [{"value": "Kiwa-Ecobility Experts, Kiwa GmbH (Berlin)", "lang": "en"}], "type": "contact data set", "refObjectId": "eb52a9a8-9d0f-40ce-a5c9-7b78f5615e5a", "version": "00.00.002"}}, "publicationAndOwnership": {"dataSetVersion": "00.00.030", "referenceToRegistrationAuthority": {"shortDescription": [{"value": "Kiwa-Ecobility Experts, Kiwa GmbH (Berlin)", "lang": "en"}], "type": "contact data set", "refObjectId": "eb52a9a8-9d0f-40ce-a5c9-7b78f5615e5a", "version": "00.00.002"}, "registrationNumber": "EPD-LSW-237-DE (Rev.2_11.12.2023)", "referenceToOwnershipOfDataSet": {"shortDescription": [{"value": "Lech-Stahlwerke GmbH", "lang": "de"}], "type": "contact data set", "refObjectId": "76c5d336-2421-4e87-822e-dfc8dbb3778e", "version": "00.00.002"}, "copyright": true, "licenseType": "Free of charge for all users and uses", "accessRestrictions": [{"value": "Keine", "lang": "de"}, {"value": "None.", "lang": "en"}], "other": {"anies": [{"name": "referenceToPublisher", "value": {"shortDescription": [{"value": "Kiwa-Ecobility Experts, Kiwa GmbH (Berlin)", "lang": "en"}], "type": "contact data set", "refObjectId": "eb52a9a8-9d0f-40ce-a5c9-7b78f5615e5a", "version": "00.00.002"}}]}}}, "exchanges": {"exchange": [{"dataSetInternalID": 1, "referenceToFlowDataSet": {"shortDescription": [{"value": "Betonstahl in Stäben ", "lang": "de"}, {"value": "Reinforcing steel bars", "lang": "en"}], "type": "flow data set", "refObjectId": "67451f3d-40b8-4e88-b2f4-66ca8f7e0d56", "version": "00.00.005"}, "meanAmount": 1.0, "resultingAmount": 1.0, "referenceFlow": true, "resultingflowAmount": 1.0, "flowProperties": [{"name": [{"lang": "en", "value": "Mass"}, {"lang": "de", "value": "Masse"}], "uuid": "93a60a56-a3c8-11da-a746-0800200b9a66", "referenceFlowProperty": true, "meanValue": 1.0, "referenceUnit": "kg", "unitGroupUUID": "ad38d542-3fe9-439d-9b95-2f5f7752acaf"}], "materialProperties": [{"name": "gross density", "value": "7850.0", "unit": "kg/m^3", "unitDescription": "kilograms per cubic metre"}], "typeOfFlow": "Product flow", "classification": {"classHierarchy": "Metalle / Stahl und Eisen / Betonstabstahl", "name": "OEKOBAU.DAT"}}, {"dataSetInternalID": 2, "referenceToFlowDataSet": {"shortDescription": [{"value": "Components for re-use (CRU)", "lang": "en"}, {"value": "Komponenten für die Wiederverwendung (CRU)", "lang": "de"}, {"value": "Componentes para su reutilización (CRU)", "lang": "es"}], "type": "flow data set", "refObjectId": "a2b32f97-3fc7-4af2-b209-525bc6426f33", "version": "30.00.000", "uri": "../flows/a2b32f97-3fc7-4af2-b209-525bc6426f33.xml"}, "exchange direction": "OUTPUT", "meanAmount": 0.0, "other": {"anies": [{"value": "0.0", "module": "A1", "scenario": "Standard scenario"}, {"value": "0.0", "module": "A2", "scenario": "Standard scenario"}, {"value": "0.0", "module": "A3", "scenario": "Standard scenario"}, {"value": "0.0", "module": "C1", "scenario": "Standard scenario"}, {"value": "0.0", "module": "C2", "scenario": "Standard scenario"}, {"value": "0.0", "module": "C3", "scenario": "Standard scenario"}, {"value": "0.0", "module": "C4", "scenario": "Standard scenario"}, {"value": "0.0", "module": "D", "scenario": "Standard scenario"}, {"name": "referenceToUnitGroupDataSet", "value": {"shortDescription": [{"value": "kg", "lang": "en"}], "type": "unit group data set", "refObjectId": "ad38d542-3fe9-439d-9b95-2f5f7752acaf", "version": "30.00.000", "uri": "../unitgroups/ad38d542-3fe9-439d-9b95-2f5f7752acaf.xml"}}]}, "flowProperties": [], "typeOfFlow": "Other flow", "classification": {"classHierarchy": "Größen / Umweltliche Größen / EPD EN 15804 / LCI Indikatoren", "name": "GaBiCategories"}}, {"dataSetInternalID": 3, "referenceToFlowDataSet": {"shortDescription": [{"value": "Exported electrical energy (EEE)", "lang": "en"}, {"value": "Exportierte elektrische Energie (EEE)", "lang": "de"}, {"value": "Energía exportada electrica (EEE)", "lang": "es"}], "type": "flow data set", "refObjectId": "4da0c987-2b76-40d6-9e9e-82a017aaaf29", "version": "30.00.000", "uri": "../flows/4da0c987-2b76-40d6-9e9e-82a017aaaf29.xml"}, "exchange direction": "OUTPUT", "meanAmount": 0.0, "other": {"anies": [{"value": "0.0", "module": "A1", "scenario": "Standard scenario"}, {"value": "0.0", "module": "A2", "scenario": "Standard scenario"}, {"value": "0.00278", "module": "A3", "scenario": "Standard scenario"}, {"value": "0.0", "module": "C1", "scenario": "Standard scenario"}, {"value": "0.0", "module": "C2", "scenario": "Standard scenario"}, {"value": "0.0", "module": "C3", "scenario": "Standard scenario"}, {"value": "0.0", "module": "C4", "scenario": "Standard scenario"}, {"value": "0.0", "module": "D", "scenario": "Standard scenario"}, {"name": "referenceToUnitGroupDataSet", "value": {"shortDescription": [{"value": "MJ", "lang": "en"}], "type": "unit group data set", "refObjectId": "93a60a57-a3c8-11da-a746-0800200c9a66", "version": "03.00.000", "uri": "../unitgroups/93a60a57-a3c8-11da-a746-0800200c9a66.xml"}}]}, "flowProperties": [], "typeOfFlow": "Other flow", "classification": {"classHierarchy": "Größen / Umweltliche Größen / EPD EN 15804 / LCI Indikatoren", "name": "GaBiCategories"}}, {"dataSetInternalID": 4, "referenceToFlowDataSet": {"shortDescription": [{"value": "Exported thermal energy (EET)", "lang": "en"}, {"value": "Exportierte thermische Energie (EET)", "lang": "de"}, {"value": "Energía exportada termal (EET)", "lang": "es"}], "type": "flow data set", "refObjectId": "98daf38a-7a79-46d3-9a37-2b7bd0955810", "version": "30.00.000", "uri": "../flows/98daf38a-7a79-46d3-9a37-2b7bd0955810.xml"}, "exchange direction": "OUTPUT", "meanAmount": 0.0, "other": {"anies": [{"value": "0.0", "module": "A1", "scenario": "Standard scenario"}, {"value": "0.0", "module": "A2", "scenario": "Standard scenario"}, {"value": "0.00478", "module": "A3", "scenario": "Standard scenario"}, {"value": "0.0", "module": "C1", "scenario": "Standard scenario"}, {"value": "0.0", "module": "C2", "scenario": "Standard scenario"}, {"value": "0.0", "module": "C3", "scenario": "Standard scenario"}, {"value": "0.0", "module": "C4", "scenario": "Standard scenario"}, {"value": "0.0", "module": "D", "scenario": "Standard scenario"}, {"name": "referenceToUnitGroupDataSet", "value": {"shortDescription": [{"value": "MJ", "lang": "en"}], "type": "unit group data set", "refObjectId": "93a60a57-a3c8-11da-a746-0800200c9a66", "version": "03.00.000", "uri": "../unitgroups/93a60a57-a3c8-11da-a746-0800200c9a66.xml"}}]}, "flowProperties": [], "typeOfFlow": "Other flow", "classification": {"classHierarchy": "Größen / Umweltliche Größen / EPD EN 15804 / LCI Indikatoren", "name": "GaBiCategories"}}, {"dataSetInternalID": 5, "referenceToFlowDataSet": {"shortDescription": [{"value": "Hazardous waste disposed (HWD)", "lang": "en"}, {"value": "Gefährlicher Abfall zur Deponie (HWD)", "lang": "de"}, {"value": "Residuos peligrosos eliminados (HWD)", "lang": "es"}], "type": "flow data set", "refObjectId": "430f9e0f-59b2-46a0-8e0d-55e0e84948fc", "version": "30.00.000", "uri": "../flows/430f9e0f-59b2-46a0-8e0d-55e0e84948fc.xml"}, "exchange direction": "OUTPUT", "meanAmount": 0.0, "other": {"anies": [{"value": "5.99E-7", "module": "A1", "scenario": "Standard scenario"}, {"value": "8.33E-7", "module": "A2", "scenario": "Standard scenario"}, {"value": "8.16E-6", "module": "A3", "scenario": "Standard scenario"}, {"value": "0.0", "module": "C1", "scenario": "Standard scenario"}, {"value": "2.51E-7", "module": "C2", "scenario": "Standard scenario"}, {"value": "6.68E-9", "module": "C3", "scenario": "Standard scenario"}, {"value": "1.22E-8", "module": "C4", "scenario": "Standard scenario"}, {"value": "6.23E-6", "module": "D", "scenario": "Standard scenario"}, {"name": "referenceToUnitGroupDataSet", "value": {"shortDescription": [{"value": "kg", "lang": "en"}], "type": "unit group data set", "refObjectId": "ad38d542-3fe9-439d-9b95-2f5f7752acaf", "version": "30.00.000", "uri": "../unitgroups/ad38d542-3fe9-439d-9b95-2f5f7752acaf.xml"}}]}, "flowProperties": [], "typeOfFlow": "Other flow", "classification": {"classHierarchy": "Größen / Umweltliche Größen / EPD EN 15804 / LCI Indikatoren", "name": "GaBiCategories"}}, {"dataSetInternalID": 6, "referenceToFlowDataSet": {"shortDescription": [{"value": "Materials for energy recovery (MER)", "lang": "en"}, {"value": "Stoffe für die Energierückgewinnung (MER)", "lang": "de"}, {"value": "Materiales para valorización energética (recuperación de energía) (MER)", "lang": "es"}], "type": "flow data set", "refObjectId": "59a9181c-3aaf-46ee-8b13-2b3723b6e447", "version": "30.00.000", "uri": "../flows/59a9181c-3aaf-46ee-8b13-2b3723b6e447.xml"}, "exchange direction": "OUTPUT", "meanAmount": 0.0, "other": {"anies": [{"value": "0.0", "module": "A1", "scenario": "Standard scenario"}, {"value": "0.0", "module": "A2", "scenario": "Standard scenario"}, {"value": "0.0", "module": "A3", "scenario": "Standard scenario"}, {"value": "0.0", "module": "C1", "scenario": "Standard scenario"}, {"value": "0.0", "module": "C2", "scenario": "Standard scenario"}, {"value": "0.0", "module": "C3", "scenario": "Standard scenario"}, {"value": "0.0", "module": "C4", "scenario": "Standard scenario"}, {"value": "0.0", "module": "D", "scenario": "Standard scenario"}, {"name": "referenceToUnitGroupDataSet", "value": {"shortDescription": [{"value": "kg", "lang": "en"}], "type": "unit group data set", "refObjectId": "ad38d542-3fe9-439d-9b95-2f5f7752acaf", "version": "30.00.000", "uri": "../unitgroups/ad38d542-3fe9-439d-9b95-2f5f7752acaf.xml"}}]}, "flowProperties": [], "typeOfFlow": "Other flow", "classification": {"classHierarchy": "Größen / Umweltliche Größen / EPD EN 15804 / LCI Indikatoren", "name": "GaBiCategories"}}, {"dataSetInternalID": 7, "referenceToFlowDataSet": {"shortDescription": [{"value": "Materials for recycling (MFR)", "lang": "en"}, {"value": "Stoffe zum Recycling (MFR)", "lang": "de"}, {"value": "Materiales para el reciclaje (MFR)", "lang": "es"}], "type": "flow data set", "refObjectId": "d7fe48a5-4103-49c8-9aae-b0b5dfdbd6ae", "version": "30.00.000", "uri": "../flows/d7fe48a5-4103-49c8-9aae-b0b5dfdbd6ae.xml"}, "exchange direction": "OUTPUT", "meanAmount": 0.0, "other": {"anies": [{"value": "0.0", "module": "A1", "scenario": "Standard scenario"}, {"value": "0.0", "module": "A2", "scenario": "Standard scenario"}, {"value": "0.18", "module": "A3", "scenario": "Standard scenario"}, {"value": "0.0", "module": "C1", "scenario": "Standard scenario"}, {"value": "0.0", "module": "C2", "scenario": "Standard scenario"}, {"value": "0.861", "module": "C3", "scenario": "Standard scenario"}, {"value": "0.0", "module": "C4", "scenario": "Standard scenario"}, {"value": "0.0", "module": "D", "scenario": "Standard scenario"}, {"name": "referenceToUnitGroupDataSet", "value": {"shortDescription": [{"value": "kg", "lang": "en"}], "type": "unit group data set", "refObjectId": "ad38d542-3fe9-439d-9b95-2f5f7752acaf", "version": "30.00.000", "uri": "../unitgroups/ad38d542-3fe9-439d-9b95-2f5f7752acaf.xml"}}]}, "flowProperties": [], "typeOfFlow": "Other flow", "classification": {"classHierarchy": "Größen / Umweltliche Größen / EPD EN 15804 / LCI Indikatoren", "name": "GaBiCategories"}}, {"dataSetInternalID": 8, "referenceToFlowDataSet": {"shortDescription": [{"value": "Use of net fresh water (FW)", "lang": "en"}, {"value": "Einsatz von Süßwasserressourcen (FW)", "lang": "de"}, {"value": "Uso neto de recursos de agua dulce (FW)", "lang": "es"}], "type": "flow data set", "refObjectId": "3cf952c8-f3a4-461d-8c96-96456ca62246", "version": "30.00.000", "uri": "../flows/3cf952c8-f3a4-461d-8c96-96456ca62246.xml"}, "exchange direction": "INPUT", "meanAmount": 0.0, "other": {"anies": [{"value": "5.04E-4", "module": "A1", "scenario": "Standard scenario"}, {"value": "4.89E-5", "module": "A2", "scenario": "Standard scenario"}, {"value": "0.00204", "module": "A3", "scenario": "Standard scenario"}, {"value": "0.0", "module": "C1", "scenario": "Standard scenario"}, {"value": "1.21E-5", "module": "C2", "scenario": "Standard scenario"}, {"value": "9.91E-6", "module": "C3", "scenario": "Standard scenario"}, {"value": "1.04E-5", "module": "C4", "scenario": "Standard scenario"}, {"value": "1.88E-4", "module": "D", "scenario": "Standard scenario"}, {"name": "referenceToUnitGroupDataSet", "value": {"shortDescription": [{"value": "m3", "lang": "en"}], "type": "unit group data set", "refObjectId": "cd950537-0a98-4044-9ba7-9f9a68d0a504", "version": "30.00.000", "uri": "../unitgroups/cd950537-0a98-4044-9ba7-9f9a68d0a504.xml"}}]}, "flowProperties": [], "typeOfFlow": "Other flow", "classification": {"classHierarchy": "Größen / Umweltliche Größen / EPD EN 15804 / LCI Indikatoren", "name": "GaBiCategories"}}, {"dataSetInternalID": 9, "referenceToFlowDataSet": {"shortDescription": [{"value": "Non-hazardous waste disposed (NHWD)", "lang": "en"}, {"value": "Entsorgter nicht gefährlicher Abfall (NHWD)", "lang": "de"}, {"value": "Residuos no peligrosos eliminados (NHWD)", "lang": "es"}], "type": "flow data set", "refObjectId": "b29ef66b-e286-4afa-949f-62f1a7b4d7fa", "version": "30.00.000", "uri": "../flows/b29ef66b-e286-4afa-949f-62f1a7b4d7fa.xml"}, "exchange direction": "OUTPUT", "meanAmount": 0.0, "other": {"anies": [{"value": "0.0253", "module": "A1", "scenario": "Standard scenario"}, {"value": "0.02", "module": "A2", "scenario": "Standard scenario"}, {"value": "0.077", "module": "A3", "scenario": "Standard scenario"}, {"value": "0.0", "module": "C1", "scenario": "Standard scenario"}, {"value": "0.00628", "module": "C2", "scenario": "Standard scenario"}, {"value": "0.0319", "module": "C3", "scenario": "Standard scenario"}, {"value": "0.0559", "module": "C4", "scenario": "Standard scenario"}, {"value": "0.00509", "module": "D", "scenario": "Standard scenario"}, {"name": "referenceToUnitGroupDataSet", "value": {"shortDescription": [{"value": "kg", "lang": "en"}], "type": "unit group data set", "refObjectId": "ad38d542-3fe9-439d-9b95-2f5f7752acaf", "version": "30.00.000", "uri": "../unitgroups/ad38d542-3fe9-439d-9b95-2f5f7752acaf.xml"}}]}, "flowProperties": [], "typeOfFlow": "Other flow", "classification": {"classHierarchy": "Größen / Umweltliche Größen / EPD EN 15804 / LCI Indikatoren", "name": "GaBiCategories"}}, {"dataSetInternalID": 10, "referenceToFlowDataSet": {"shortDescription": [{"value": "Use of non renewable primary energy (PENRE)", "lang": "en"}, {"value": "Nicht-erneuerbare Primärenergie als Energieträger (PENRE)", "lang": "de"}, {"value": "Uso de energía primaria no renovable, excluyendo los recursos de energía primaria no renovable utilizada como materia prima (PENRE)", "lang": "es"}], "type": "flow data set", "refObjectId": "ac857178-2b45-46ec-892a-a9a4332f0372", "version": "38.00.000", "uri": "../flows/ac857178-2b45-46ec-892a-a9a4332f0372.xml"}, "exchange direction": "INPUT", "meanAmount": 0.0, "other": {"anies": [{"value": "1.04", "module": "A1", "scenario": "Standard scenario"}, {"value": "0.355", "module": "A2", "scenario": "Standard scenario"}, {"value": "10.3", "module": "A3", "scenario": "Standard scenario"}, {"value": "0.0", "module": "C1", "scenario": "Standard scenario"}, {"value": "0.105", "module": "C2", "scenario": "Standard scenario"}, {"value": "0.00807", "module": "C3", "scenario": "Standard scenario"}, {"value": "0.0142", "module": "C4", "scenario": "Standard scenario"}, {"value": "0.00592", "module": "D", "scenario": "Standard scenario"}, {"name": "referenceToUnitGroupDataSet", "value": {"shortDescription": [{"value": "MJ", "lang": "en"}], "type": "unit group data set", "refObjectId": "93a60a57-a3c8-11da-a746-0800200c9a66", "version": "03.00.000", "uri": "../unitgroups/93a60a57-a3c8-11da-a746-0800200c9a66.xml"}}]}, "flowProperties": [], "typeOfFlow": "Other flow", "classification": {"classHierarchy": "Quantities", "name": "GaBiCategories"}}, {"dataSetInternalID": 11, "referenceToFlowDataSet": {"shortDescription": [{"value": "Use of non renewable primary energy resources used as raw materials (PENRM)", "lang": "en"}, {"value": "Nicht-erneuerbare Primärenergie zur stofflichen Nutzung (PENRM)", "lang": "de"}, {"value": "Uso de la energía primaria no renovable utilizada como materia prima (PENRM)", "lang": "es"}], "type": "flow data set", "refObjectId": "1421caa0-679d-4bf4-b282-0eb850ccae27", "version": "38.00.000", "uri": "../flows/1421caa0-679d-4bf4-b282-0eb850ccae27.xml"}, "exchange direction": "INPUT", "meanAmount": 0.0, "other": {"anies": [{"value": "0.389", "module": "A1", "scenario": "Standard scenario"}, {"value": "0.0", "module": "A2", "scenario": "Standard scenario"}, {"value": "0.0197", "module": "A3", "scenario": "Standard scenario"}, {"value": "0.0", "module": "C1", "scenario": "Standard scenario"}, {"value": "0.0", "module": "C2", "scenario": "Standard scenario"}, {"value": "0.0", "module": "C3", "scenario": "Standard scenario"}, {"value": "0.0", "module": "C4", "scenario": "Standard scenario"}, {"value": "0.0", "module": "D", "scenario": "Standard scenario"}, {"name": "referenceToUnitGroupDataSet", "value": {"shortDescription": [{"value": "MJ", "lang": "en"}], "type": "unit group data set", "refObjectId": "93a60a57-a3c8-11da-a746-0800200c9a66", "version": "03.00.000", "uri": "../unitgroups/93a60a57-a3c8-11da-a746-0800200c9a66.xml"}}]}, "flowProperties": [], "typeOfFlow": "Other flow", "classification": {"classHierarchy": "Quantities", "name": "GaBiCategories"}}, {"dataSetInternalID": 12, "referenceToFlowDataSet": {"shortDescription": [{"value": "Use of non renewable secondary fuels (NRSF)", "lang": "en"}, {"value": "Nicht erneuerbare Sekundärbrennstoffe (NRSF)", "lang": "de"}, {"value": "Uso de combustibles secundarios no renovables (NRSF)", "lang": "es"}], "type": "flow data set", "refObjectId": "89def144-d39a-4287-b86f-efde453ddcb2", "version": "30.00.000", "uri": "../flows/89def144-d39a-4287-b86f-efde453ddcb2.xml"}, "exchange direction": "INPUT", "meanAmount": 0.0, "other": {"anies": [{"value": "0.0", "module": "A1", "scenario": "Standard scenario"}, {"value": "0.0", "module": "A2", "scenario": "Standard scenario"}, {"value": "0.0", "module": "A3", "scenario": "Standard scenario"}, {"value": "0.0", "module": "C1", "scenario": "Standard scenario"}, {"value": "0.0", "module": "C2", "scenario": "Standard scenario"}, {"value": "0.0", "module": "C3", "scenario": "Standard scenario"}, {"value": "0.0", "module": "C4", "scenario": "Standard scenario"}, {"value": "0.0", "module": "D", "scenario": "Standard scenario"}, {"name": "referenceToUnitGroupDataSet", "value": {"shortDescription": [{"value": "MJ", "lang": "en"}], "type": "unit group data set", "refObjectId": "93a60a57-a3c8-11da-a746-0800200c9a66", "version": "03.00.000", "uri": "../unitgroups/93a60a57-a3c8-11da-a746-0800200c9a66.xml"}}]}, "flowProperties": [], "typeOfFlow": "Other flow", "classification": {"classHierarchy": "Größen / Umweltliche Größen / EPD EN 15804 / LCI Indikatoren", "name": "GaBiCategories"}}, {"dataSetInternalID": 13, "referenceToFlowDataSet": {"shortDescription": [{"value": "Radioactive waste disposed (RWD)", "lang": "en"}, {"value": "Entsorgter radioaktiver Abfall (RWD)", "lang": "de"}, {"value": "Residuos radiactivos eliminados (RWD)", "lang": "es"}], "type": "flow data set", "refObjectId": "3449546e-52ad-4b39-b809-9fb77cea8ff6", "version": "30.00.000", "uri": "../flows/3449546e-52ad-4b39-b809-9fb77cea8ff6.xml"}, "exchange direction": "OUTPUT", "meanAmount": 0.0, "other": {"anies": [{"value": "5.82E-6", "module": "A1", "scenario": "Standard scenario"}, {"value": "2.19E-6", "module": "A2", "scenario": "Standard scenario"}, {"value": "6.66E-5", "module": "A3", "scenario": "Standard scenario"}, {"value": "0.0", "module": "C1", "scenario": "Standard scenario"}, {"value": "6.5E-7", "module": "C2", "scenario": "Standard scenario"}, {"value": "5.07E-8", "module": "C3", "scenario": "Standard scenario"}, {"value": "6.07E-8", "module": "C4", "scenario": "Standard scenario"}, {"value": "-3.07E-7", "module": "D", "scenario": "Standard scenario"}, {"name": "referenceToUnitGroupDataSet", "value": {"shortDescription": [{"value": "kg", "lang": "en"}], "type": "unit group data set", "refObjectId": "ad38d542-3fe9-439d-9b95-2f5f7752acaf", "version": "30.00.000", "uri": "../unitgroups/ad38d542-3fe9-439d-9b95-2f5f7752acaf.xml"}}]}, "flowProperties": [], "typeOfFlow": "Other flow", "classification": {"classHierarchy": "Größen / Umweltliche Größen / EPD EN 15804 / LCI Indikatoren", "name": "GaBiCategories"}}, {"dataSetInternalID": 14, "referenceToFlowDataSet": {"shortDescription": [{"value": "Use of renewable primary energy (PERE)", "lang": "en"}, {"value": "Erneuerbare Primärenergie als Energieträger (PERE)", "lang": "de"}, {"value": "Uso de energía primaria renovable excluyendo los recursos de energía primaria renovable utilizada como materia prima (PERE)", "lang": "es"}], "type": "flow data set", "refObjectId": "20f32be5-0398-4288-9b6d-accddd195317", "version": "38.00.000", "uri": "../flows/20f32be5-0398-4288-9b6d-accddd195317.xml"}, "exchange direction": "INPUT", "meanAmount": 0.0, "other": {"anies": [{"value": "0.16", "module": "A1", "scenario": "Standard scenario"}, {"value": "0.00591", "module": "A2", "scenario": "Standard scenario"}, {"value": "0.129", "module": "A3", "scenario": "Standard scenario"}, {"value": "0.0", "module": "C1", "scenario": "Standard scenario"}, {"value": "0.00124", "module": "C2", "scenario": "Standard scenario"}, {"value": "1.51E-4", "module": "C3", "scenario": "Standard scenario"}, {"value": "6.64E-4", "module": "C4", "scenario": "Standard scenario"}, {"value": "1.42E-4", "module": "D", "scenario": "Standard scenario"}, {"name": "referenceToUnitGroupDataSet", "value": {"shortDescription": [{"value": "MJ", "lang": "en"}], "type": "unit group data set", "refObjectId": "93a60a57-a3c8-11da-a746-0800200c9a66", "version": "03.00.000", "uri": "../unitgroups/93a60a57-a3c8-11da-a746-0800200c9a66.xml"}}]}, "flowProperties": [], "typeOfFlow": "Other flow", "classification": {"classHierarchy": "Quantities", "name": "GaBiCategories"}}, {"dataSetInternalID": 15, "referenceToFlowDataSet": {"shortDescription": [{"value": "Use of renewable primary energy resources used as raw materials (PERM)", "lang": "en"}, {"value": "Erneuerbare Primärenergie zur stofflichen Nutzung (PERM)", "lang": "de"}, {"value": "Uso de energía primaria renovable utilizada como materia prima (PERM)", "lang": "es"}], "type": "flow data set", "refObjectId": "fb3ec0de-548d-4508-aea5-00b73bf6f702", "version": "38.00.000", "uri": "../flows/fb3ec0de-548d-4508-aea5-00b73bf6f702.xml"}, "exchange direction": "INPUT", "meanAmount": 0.0, "other": {"anies": [{"value": "0.0", "module": "A1", "scenario": "Standard scenario"}, {"value": "0.0", "module": "A2", "scenario": "Standard scenario"}, {"value": "0.0163", "module": "A3", "scenario": "Standard scenario"}, {"value": "0.0", "module": "C1", "scenario": "Standard scenario"}, {"value": "0.0", "module": "C2", "scenario": "Standard scenario"}, {"value": "0.0", "module": "C3", "scenario": "Standard scenario"}, {"value": "0.0", "module": "C4", "scenario": "Standard scenario"}, {"value": "0.0", "module": "D", "scenario": "Standard scenario"}, {"name": "referenceToUnitGroupDataSet", "value": {"shortDescription": [{"value": "MJ", "lang": "en"}], "type": "unit group data set", "refObjectId": "93a60a57-a3c8-11da-a746-0800200c9a66", "version": "03.00.000", "uri": "../unitgroups/93a60a57-a3c8-11da-a746-0800200c9a66.xml"}}]}, "flowProperties": [], "typeOfFlow": "Other flow", "classification": {"classHierarchy": "Quantities", "name": "GaBiCategories"}}, {"dataSetInternalID": 16, "referenceToFlowDataSet": {"shortDescription": [{"value": "Use of renewable secondary fuels (RSF)", "lang": "en"}, {"value": "Erneuerbare Sekundärbrennstoffe (RSF)", "lang": "de"}, {"value": "Uso de combustibles secundarios renovables (RSF)", "lang": "es"}], "type": "flow data set", "refObjectId": "64333088-a55f-4aa2-9a31-c10b07816787", "version": "30.00.000", "uri": "../flows/64333088-a55f-4aa2-9a31-c10b07816787.xml"}, "exchange direction": "INPUT", "meanAmount": 0.0, "other": {"anies": [{"value": "0.0", "module": "A1", "scenario": "Standard scenario"}, {"value": "0.0", "module": "A2", "scenario": "Standard scenario"}, {"value": "0.0", "module": "A3", "scenario": "Standard scenario"}, {"value": "0.0", "module": "C1", "scenario": "Standard scenario"}, {"value": "0.0", "module": "C2", "scenario": "Standard scenario"}, {"value": "0.0", "module": "C3", "scenario": "Standard scenario"}, {"value": "0.0", "module": "C4", "scenario": "Standard scenario"}, {"value": "0.0", "module": "D", "scenario": "Standard scenario"}, {"name": "referenceToUnitGroupDataSet", "value": {"shortDescription": [{"value": "MJ", "lang": "en"}], "type": "unit group data set", "refObjectId": "93a60a57-a3c8-11da-a746-0800200c9a66", "version": "03.00.000", "uri": "../unitgroups/93a60a57-a3c8-11da-a746-0800200c9a66.xml"}}]}, "flowProperties": [], "typeOfFlow": "Other flow", "classification": {"classHierarchy": "Größen / Umweltliche Größen / EPD EN 15804 / LCI Indikatoren", "name": "GaBiCategories"}}, {"dataSetInternalID": 17, "referenceToFlowDataSet": {"shortDescription": [{"value": "Use of secondary material (SM)", "lang": "en"}, {"value": "Einsatz von Sekundärstoffen (SM)", "lang": "de"}, {"value": "Uso de materiales secundarios (SM)", "lang": "es"}], "type": "flow data set", "refObjectId": "c6a1f35f-2d09-4f54-8dfb-97e502e1ce92", "version": "30.00.000", "uri": "../flows/c6a1f35f-2d09-4f54-8dfb-97e502e1ce92.xml"}, "exchange direction": "INPUT", "meanAmount": 0.0, "other": {"anies": [{"value": "0.897", "module": "A1", "scenario": "Standard scenario"}, {"value": "0.0", "module": "A2", "scenario": "Standard scenario"}, {"value": "0.197", "module": "A3", "scenario": "Standard scenario"}, {"value": "0.0", "module": "C1", "scenario": "Standard scenario"}, {"value": "0.0", "module": "C2", "scenario": "Standard scenario"}, {"value": "0.0", "module": "C3", "scenario": "Standard scenario"}, {"value": "0.0", "module": "C4", "scenario": "Standard scenario"}, {"value": "0.0", "module": "D", "scenario": "Standard scenario"}, {"name": "referenceToUnitGroupDataSet", "value": {"shortDescription": [{"value": "kg", "lang": "en"}], "type": "unit group data set", "refObjectId": "ad38d542-3fe9-439d-9b95-2f5f7752acaf", "version": "30.00.000", "uri": "../unitgroups/ad38d542-3fe9-439d-9b95-2f5f7752acaf.xml"}}]}, "flowProperties": [], "typeOfFlow": "Other flow", "classification": {"classHierarchy": "Größen / Umweltliche Größen / EPD EN 15804 / LCI Indikatoren", "name": "GaBiCategories"}}, {"dataSetInternalID": 18, "referenceToFlowDataSet": {"shortDescription": [{"value": "Total use of non-renewable primary energy resources (PENRT)", "lang": "en"}, {"value": "Total nicht erneuerbare Primärenergie (PENRT)", "lang": "de"}, {"value": "Uso total de la energía primaria no renovable (energía primaria y recursos de energía primaria renovable utilizada como materia prima) (PENRT)", "lang": "es"}], "type": "flow data set", "refObjectId": "06159210-646b-4c8d-8583-da9b3b95a6c1", "version": "30.00.000", "uri": "../flows/06159210-646b-4c8d-8583-da9b3b95a6c1.xml"}, "exchange direction": "INPUT", "meanAmount": 0.0, "other": {"anies": [{"value": "1.43", "module": "A1", "scenario": "Standard scenario"}, {"value": "0.355", "module": "A2", "scenario": "Standard scenario"}, {"value": "10.5", "module": "A3", "scenario": "Standard scenario"}, {"value": "0.0", "module": "C1", "scenario": "Standard scenario"}, {"value": "0.105", "module": "C2", "scenario": "Standard scenario"}, {"value": "0.00807", "module": "C3", "scenario": "Standard scenario"}, {"value": "0.00978", "module": "C4", "scenario": "Standard scenario"}, {"value": "0.376", "module": "D", "scenario": "Standard scenario"}, {"name": "referenceToUnitGroupDataSet", "value": {"shortDescription": [{"value": "MJ", "lang": "en"}], "type": "unit group data set", "refObjectId": "93a60a57-a3c8-11da-a746-0800200c9a66", "version": "03.00.000", "uri": "../unitgroups/93a60a57-a3c8-11da-a746-0800200c9a66.xml"}}]}, "flowProperties": [], "typeOfFlow": "Other flow", "classification": {"classHierarchy": "Größen / Umweltliche Größen / EPD EN 15804 / LCI Indikatoren", "name": "GaBiCategories"}}, {"dataSetInternalID": 19, "referenceToFlowDataSet": {"shortDescription": [{"value": "Total use of renewable primary energy resources (PERT)", "lang": "en"}, {"value": "Total erneuerbare Primärenergie (PERT)", "lang": "de"}, {"value": "Uso total de la energía primaria renovable (energía primaria y recursos de energía primaria renovable utilizada como materia prima) (PERT)", "lang": "es"}], "type": "flow data set", "refObjectId": "53f97275-fa8a-4cdd-9024-65936002acd0", "version": "30.00.000", "uri": "../flows/53f97275-fa8a-4cdd-9024-65936002acd0.xml"}, "exchange direction": "INPUT", "meanAmount": 0.0, "other": {"anies": [{"value": "0.16", "module": "A1", "scenario": "Standard scenario"}, {"value": "0.00591", "module": "A2", "scenario": "Standard scenario"}, {"value": "0.14", "module": "A3", "scenario": "Standard scenario"}, {"value": "0.0", "module": "C1", "scenario": "Standard scenario"}, {"value": "0.00124", "module": "C2", "scenario": "Standard scenario"}, {"value": "1.51E-4", "module": "C3", "scenario": "Standard scenario"}, {"value": "1.04E-4", "module": "C4", "scenario": "Standard scenario"}, {"value": "-0.0105", "module": "D", "scenario": "Standard scenario"}, {"name": "referenceToUnitGroupDataSet", "value": {"shortDescription": [{"value": "MJ", "lang": "en"}], "type": "unit group data set", "refObjectId": "93a60a57-a3c8-11da-a746-0800200c9a66", "version": "03.00.000", "uri": "../unitgroups/93a60a57-a3c8-11da-a746-0800200c9a66.xml"}}]}, "flowProperties": [], "typeOfFlow": "Other flow", "classification": {"classHierarchy": "Größen / Umweltliche Größen / EPD EN 15804 / LCI Indikatoren", "name": "GaBiCategories"}}]}, "LCIAResults": {"LCIAResult": [{"referenceToLCIAMethodDataSet": {"shortDescription": [{"value": "Abiotic depletion potential - non-fossil resources (ADPE)", "lang": "en"}, {"value": "Potenzial für die Verknappung abiotischer Ressourcen – nicht fossile Ressourcen (ADPE)", "lang": "de"}], "type": "LCIA method data set", "refObjectId": "b2ad6494-c78d-11e6-9d9d-cec0c932ce01", "version": "01.00.011", "uri": "../lciamethods/b2ad6494-c78d-11e6-9d9d-cec0c932ce01.xml"}, "meanAmount": 0.0, "other": {"anies": [{"value": "4.8E-7", "module": "A1", "scenario": "Standard scenario"}, {"value": "5.35E-7", "module": "A2", "scenario": "Standard scenario"}, {"value": "8.95E-7", "module": "A3", "scenario": "Standard scenario"}, {"value": "0.0", "module": "C1", "scenario": "Standard scenario"}, {"value": "1.66E-7", "module": "C2", "scenario": "Standard scenario"}, {"value": "2.23E-9", "module": "C3", "scenario": "Standard scenario"}, {"value": "2.93E-9", "module": "C4", "scenario": "Standard scenario"}, {"value": "3.51E-8", "module": "D", "scenario": "Standard scenario"}, {"name": "referenceToUnitGroupDataSet", "value": {"shortDescription": [{"value": "kg Sb-eq.", "lang": "en"}], "type": "unit group data set", "refObjectId": "54ccd2d9-a32a-4fc2-923d-f2c8c93e89d4", "version": "30.00.000", "uri": "../unitgroups/54ccd2d9-a32a-4fc2-923d-f2c8c93e89d4.xml"}}]}}, {"referenceToLCIAMethodDataSet": {"shortDescription": [{"value": "Abiotic depletion potential - fossil resources (ADPF)", "lang": "en"}, {"value": "Potenzial für die Verknappung abiotischer Ressourcen – fossile Brennstoffe (ADPF)", "lang": "de"}], "type": "LCIA method data set", "refObjectId": "b2ad6110-c78d-11e6-9d9d-cec0c932ce01", "version": "01.00.011", "uri": "../lciamethods/b2ad6110-c78d-11e6-9d9d-cec0c932ce01.xml"}, "meanAmount": 0.0, "other": {"anies": [{"value": "1.35", "module": "A1", "scenario": "Standard scenario"}, {"value": "0.335", "module": "A2", "scenario": "Standard scenario"}, {"value": "10.1", "module": "A3", "scenario": "Standard scenario"}, {"value": "0.0", "module": "C1", "scenario": "Standard scenario"}, {"value": "0.099", "module": "C2", "scenario": "Standard scenario"}, {"value": "0.0076", "module": "C3", "scenario": "Standard scenario"}, {"value": "0.00921", "module": "C4", "scenario": "Standard scenario"}, {"value": "0.363", "module": "D", "scenario": "Standard scenario"}, {"name": "referenceToUnitGroupDataSet", "value": {"shortDescription": [{"value": "MJ", "lang": "en"}], "type": "unit group data set", "refObjectId": "93a60a57-a3c8-11da-a746-0800200c9a66", "version": "03.00.000", "uri": "../unitgroups/93a60a57-a3c8-11da-a746-0800200c9a66.xml"}}]}}, {"referenceToLCIAMethodDataSet": {"shortDescription": [{"value": "Acidification potential, Accumulated Exceedance (AP)", "lang": "en"}, {"value": "Versauerungspotenzial, kumulierte Überschreitung (AP)", "lang": "de"}], "type": "LCIA method data set", "refObjectId": "b5c611c6-def3-11e6-bf01-fe55135034f3", "version": "01.03.010", "uri": "../lciamethods/b5c611c6-def3-11e6-bf01-fe55135034f3.xml"}, "meanAmount": 0.0, "other": {"anies": [{"value": "3.9E-4", "module": "A1", "scenario": "Standard scenario"}, {"value": "1.34E-4", "module": "A2", "scenario": "Standard scenario"}, {"value": "0.00148", "module": "A3", "scenario": "Standard scenario"}, {"value": "0.0", "module": "C1", "scenario": "Standard scenario"}, {"value": "3.81E-5", "module": "C2", "scenario": "Standard scenario"}, {"value": "1.78E-6", "module": "C3", "scenario": "Standard scenario"}, {"value": "2.86E-6", "module": "C4", "scenario": "Standard scenario"}, {"value": "2.0E-4", "module": "D", "scenario": "Standard scenario"}, {"name": "referenceToUnitGroupDataSet", "value": {"shortDescription": [{"value": "mol H+-eq.", "lang": "en"}], "type": "unit group data set", "refObjectId": "42e089ac-92bf-4bf2-8ca1-5fc40d18f2ed", "version": "00.01.000", "uri": "../unitgroups/42e089ac-92bf-4bf2-8ca1-5fc40d18f2ed.xml"}}]}}, {"referenceToLCIAMethodDataSet": {"shortDescription": [{"value": "Eutrophication potential - freshwater (EP-freshwater)", "lang": "en"}, {"value": "Eutrophierungspotenzial - Süßwasser (EP-freshwater)", "lang": "de"}], "type": "LCIA method data set", "refObjectId": "b53ec18f-7377-4ad3-86eb-cc3f4f276b2b", "version": "01.00.011", "uri": "../lciamethods/b53ec18f-7377-4ad3-86eb-cc3f4f276b2b.xml"}, "meanAmount": 0.0, "other": {"anies": [{"value": "4.68E-6", "module": "A1", "scenario": "Standard scenario"}, {"value": "2.75E-7", "module": "A2", "scenario": "Standard scenario"}, {"value": "1.78E-5", "module": "A3", "scenario": "Standard scenario"}, {"value": "0.0", "module": "C1", "scenario": "Standard scenario"}, {"value": "6.62E-8", "module": "C2", "scenario": "Standard scenario"}, {"value": "1.8E-8", "module": "C3", "scenario": "Standard scenario"}, {"value": "8.67E-9", "module": "C4", "scenario": "Standard scenario"}, {"value": "1.83E-6", "module": "D", "scenario": "Standard scenario"}, {"name": "referenceToUnitGroupDataSet", "value": {"shortDescription": [{"value": "kg P-eq.", "lang": "en"}], "type": "unit group data set", "refObjectId": "0429039d-a61d-4590-ba67-aa4a20a810a1", "version": "30.00.000", "uri": "../unitgroups/0429039d-a61d-4590-ba67-aa4a20a810a1.xml"}}]}}, {"referenceToLCIAMethodDataSet": {"shortDescription": [{"value": "Eutrophication potential - marine (EP-marine)", "lang": "en"}, {"value": "Eutrophierungspotenzial - Salzwasser (EP-marine)", "lang": "de"}], "type": "LCIA method data set", "refObjectId": "b5c619fa-def3-11e6-bf01-fe55135034f3", "version": "02.00.011", "uri": "../lciamethods/b5c619fa-def3-11e6-bf01-fe55135034f3.xml"}, "meanAmount": 0.0, "other": {"anies": [{"value": "7.9E-5", "module": "A1", "scenario": "Standard scenario"}, {"value": "4.72E-5", "module": "A2", "scenario": "Standard scenario"}, {"value": "3.58E-4", "module": "A3", "scenario": "Standard scenario"}, {"value": "0.0", "module": "C1", "scenario": "Standard scenario"}, {"value": "1.34E-5", "module": "C2", "scenario": "Standard scenario"}, {"value": "6.04E-7", "module": "C3", "scenario": "Standard scenario"}, {"value": "9.81E-7", "module": "C4", "scenario": "Standard scenario"}, {"value": "3.72E-5", "module": "D", "scenario": "Standard scenario"}, {"name": "referenceToUnitGroupDataSet", "value": {"shortDescription": [{"value": "kg N-eq.", "lang": "en"}], "type": "unit group data set", "refObjectId": "d05bb823-ecdf-4686-8c40-bf1d9257859f", "version": "00.00.003", "uri": "../unitgroups/d05bb823-ecdf-4686-8c40-bf1d9257859f.xml"}}]}}, {"referenceToLCIAMethodDataSet": {"shortDescription": [{"value": "Eutrophication potential - terrestrial (EP-terrestrial)", "lang": "en"}, {"value": "Eutrophierungspotenzial - Land (EP-terrestrial)", "lang": "de"}], "type": "LCIA method data set", "refObjectId": "b5c614d2-def3-11e6-bf01-fe55135034f3", "version": "01.02.010", "uri": "../lciamethods/b5c614d2-def3-11e6-bf01-fe55135034f3.xml"}, "meanAmount": 0.0, "other": {"anies": [{"value": "9.08E-4", "module": "A1", "scenario": "Standard scenario"}, {"value": "5.21E-4", "module": "A2", "scenario": "Standard scenario"}, {"value": "0.00407", "module": "A3", "scenario": "Standard scenario"}, {"value": "0.0", "module": "C1", "scenario": "Standard scenario"}, {"value": "1.48E-4", "module": "C2", "scenario": "Standard scenario"}, {"value": "6.68E-6", "module": "C3", "scenario": "Standard scenario"}, {"value": "1.08E-5", "module": "C4", "scenario": "Standard scenario"}, {"value": "4.34E-4", "module": "D", "scenario": "Standard scenario"}, {"name": "referenceToUnitGroupDataSet", "value": {"shortDescription": [{"value": "mol N-eq.", "lang": "en"}], "type": "unit group data set", "refObjectId": "71b4d617-0ec9-4d3f-b65e-e438940c2401", "version": "00.00.003", "uri": "../unitgroups/71b4d617-0ec9-4d3f-b65e-e438940c2401.xml"}}]}}, {"referenceToLCIAMethodDataSet": {"shortDescription": [{"value": "Global Warming Potential - total (GWP-total)", "lang": "en"}, {"value": "Globales Erwärmungspotenzial - total (GWP-total)", "lang": "de"}], "type": "LCIA method data set", "refObjectId": "6a37f984-a4b3-458a-a20a-64418c145fa2", "version": "04.00.017", "uri": "../lciamethods/6a37f984-a4b3-458a-a20a-64418c145fa2.xml"}, "meanAmount": 0.0, "other": {"anies": [{"value": "0.0819", "module": "A1", "scenario": "Standard scenario"}, {"value": "0.0223", "module": "A2", "scenario": "Standard scenario"}, {"value": "0.521", "module": "A3", "scenario": "Standard scenario"}, {"value": "0.0", "module": "C1", "scenario": "Standard scenario"}, {"value": "0.00657", "module": "C2", "scenario": "Standard scenario"}, {"value": "1.97E-4", "module": "C3", "scenario": "Standard scenario"}, {"value": "3.05E-4", "module": "C4", "scenario": "Standard scenario"}, {"value": "0.0514", "module": "D", "scenario": "Standard scenario"}, {"name": "referenceToUnitGroupDataSet", "value": {"shortDescription": [{"value": "kg CO2-eq.", "lang": "en"}], "type": "unit group data set", "refObjectId": "1ebf3012-d0db-4de2-aefd-ef30cedb0be1", "version": "30.00.000", "uri": "../unitgroups/1ebf3012-d0db-4de2-aefd-ef30cedb0be1.xml"}}]}}, {"referenceToLCIAMethodDataSet": {"shortDescription": [{"value": "Global Warming Potential - fossil fuels (GWP-fossil)", "lang": "en"}, {"value": "Globales Erwärmungspotenzial - fossil (GWP-fossil)", "lang": "de"}], "type": "LCIA method data set", "refObjectId": "5f635281-343e-44fb-83df-1971b155e6b6", "version": "01.00.009", "uri": "../lciamethods/5f635281-343e-44fb-83df-1971b155e6b6.xml"}, "meanAmount": 0.0, "other": {"anies": [{"value": "0.0803", "module": "A1", "scenario": "Standard scenario"}, {"value": "0.0222", "module": "A2", "scenario": "Standard scenario"}, {"value": "0.522", "module": "A3", "scenario": "Standard scenario"}, {"value": "0.0", "module": "C1", "scenario": "Standard scenario"}, {"value": "0.00657", "module": "C2", "scenario": "Standard scenario"}, {"value": "1.96E-4", "module": "C3", "scenario": "Standard scenario"}, {"value": "3.04E-4", "module": "C4", "scenario": "Standard scenario"}, {"value": "0.052", "module": "D", "scenario": "Standard scenario"}, {"name": "referenceToUnitGroupDataSet", "value": {"shortDescription": [{"value": "kg CO2-eq.", "lang": "en"}], "type": "unit group data set", "refObjectId": "1ebf3012-d0db-4de2-aefd-ef30cedb0be1", "version": "30.00.000", "uri": "../unitgroups/1ebf3012-d0db-4de2-aefd-ef30cedb0be1.xml"}}]}}, {"referenceToLCIAMethodDataSet": {"shortDescription": [{"value": "Global Warming Potential - biogenic (GWP-biogenic)", "lang": "en"}, {"value": "Globales Erwärmungspotenzial - biogen (GWP-biogenic)", "lang": "de"}], "type": "LCIA method data set", "refObjectId": "2356e1ab-0185-4db5-86e5-16de51c7485c", "version": "01.00.006", "uri": "../lciamethods/2356e1ab-0185-4db5-86e5-16de51c7485c.xml"}, "meanAmount": 0.0, "other": {"anies": [{"value": "0.00145", "module": "A1", "scenario": "Standard scenario"}, {"value": "1.86E-5", "module": "A2", "scenario": "Standard scenario"}, {"value": "-7.07E-4", "module": "A3", "scenario": "Standard scenario"}, {"value": "0.0", "module": "C1", "scenario": "Standard scenario"}, {"value": "3.03E-6", "module": "C2", "scenario": "Standard scenario"}, {"value": "1.3E-6", "module": "C3", "scenario": "Standard scenario"}, {"value": "9.07E-7", "module": "C4", "scenario": "Standard scenario"}, {"value": "-5.41E-4", "module": "D", "scenario": "Standard scenario"}, {"name": "referenceToUnitGroupDataSet", "value": {"shortDescription": [{"value": "kg CO2-eq.", "lang": "en"}], "type": "unit group data set", "refObjectId": "1ebf3012-d0db-4de2-aefd-ef30cedb0be1", "version": "30.00.000", "uri": "../unitgroups/1ebf3012-d0db-4de2-aefd-ef30cedb0be1.xml"}}]}}, {"referenceToLCIAMethodDataSet": {"shortDescription": [{"value": "Global Warming Potential - land use and land use change (GWP-luluc)", "lang": "en"}, {"value": "Globales Erwärmungspotenzial - luluc (GWP-luluc)", "lang": "de"}], "type": "LCIA method data set", "refObjectId": "4331bbdb-978a-490d-8707-eeb047f01a55", "version": "01.00.006", "uri": "../lciamethods/4331bbdb-978a-490d-8707-eeb047f01a55.xml"}, "meanAmount": 0.0, "other": {"anies": [{"value": "9.94E-5", "module": "A1", "scenario": "Standard scenario"}, {"value": "9.51E-6", "module": "A2", "scenario": "Standard scenario"}, {"value": "5.45E-5", "module": "A3", "scenario": "Standard scenario"}, {"value": "0.0", "module": "C1", "scenario": "Standard scenario"}, {"value": "2.41E-6", "module": "C2", "scenario": "Standard scenario"}, {"value": "4.96E-8", "module": "C3", "scenario": "Standard scenario"}, {"value": "8.31E-8", "module": "C4", "scenario": "Standard scenario"}, {"value": "-3.84E-5", "module": "D", "scenario": "Standard scenario"}, {"name": "referenceToUnitGroupDataSet", "value": {"shortDescription": [{"value": "kg CO2-eq.", "lang": "en"}], "type": "unit group data set", "refObjectId": "1ebf3012-d0db-4de2-aefd-ef30cedb0be1", "version": "30.00.000", "uri": "../unitgroups/1ebf3012-d0db-4de2-aefd-ef30cedb0be1.xml"}}]}}, {"referenceToLCIAMethodDataSet": {"shortDescription": [{"value": "Depletion potential of the stratospheric ozone layer (ODP)", "lang": "en"}, {"value": "Abbaupotenzial der stratosphärischen Ozonschicht (ODP)", "lang": "de"}], "type": "LCIA method data set", "refObjectId": "b5c629d6-def3-11e6-bf01-fe55135034f3", "version": "02.00.013", "uri": "../lciamethods/b5c629d6-def3-11e6-bf01-fe55135034f3.xml"}, "meanAmount": 0.0, "other": {"anies": [{"value": "9.84E-9", "module": "A1", "scenario": "Standard scenario"}, {"value": "4.77E-9", "module": "A2", "scenario": "Standard scenario"}, {"value": "5.2E-8", "module": "A3", "scenario": "Standard scenario"}, {"value": "0.0", "module": "C1", "scenario": "Standard scenario"}, {"value": "1.45E-9", "module": "C2", "scenario": "Standard scenario"}, {"value": "1.12E-10", "module": "C3", "scenario": "Standard scenario"}, {"value": "1.36E-10", "module": "C4", "scenario": "Standard scenario"}, {"value": "1.27E-9", "module": "D", "scenario": "Standard scenario"}, {"name": "referenceToUnitGroupDataSet", "value": {"shortDescription": [{"value": "kg CFC-11-eq.", "lang": "en"}], "type": "unit group data set", "refObjectId": "d9e957c9-7309-4474-bf3a-7777df6c4e5b", "version": "25.00.000", "uri": "../unitgroups/d9e957c9-7309-4474-bf3a-7777df6c4e5b.xml"}}]}}, {"referenceToLCIAMethodDataSet": {"shortDescription": [{"value": "Photochemical Ozone Creation Potential (POCP)", "lang": "en"}, {"value": "Bildungspotenzial für troposphärisches Ozon (POCP)", "lang": "de"}], "type": "LCIA method data set", "refObjectId": "b5c610fe-def3-11e6-bf01-fe55135034f3", "version": "02.00.015", "uri": "../lciamethods/b5c610fe-def3-11e6-bf01-fe55135034f3.xml"}, "meanAmount": 0.0, "other": {"anies": [{"value": "3.0E-4", "module": "A1", "scenario": "Standard scenario"}, {"value": "1.48E-4", "module": "A2", "scenario": "Standard scenario"}, {"value": "0.00129", "module": "A3", "scenario": "Standard scenario"}, {"value": "0.0", "module": "C1", "scenario": "Standard scenario"}, {"value": "4.22E-5", "module": "C2", "scenario": "Standard scenario"}, {"value": "1.96E-6", "module": "C3", "scenario": "Standard scenario"}, {"value": "3.15E-6", "module": "C4", "scenario": "Standard scenario"}, {"value": "2.95E-4", "module": "D", "scenario": "Standard scenario"}, {"name": "referenceToUnitGroupDataSet", "value": {"shortDescription": [{"value": "kg NMVOC-eq.", "lang": "en"}], "type": "unit group data set", "refObjectId": "d27c25f8-fbc1-44c6-b47b-4adbae4199c6", "version": "00.00.003", "uri": "../unitgroups/d27c25f8-fbc1-44c6-b47b-4adbae4199c6.xml"}}]}}, {"referenceToLCIAMethodDataSet": {"shortDescription": [{"value": "Water (user) deprivation potential (WDP)", "lang": "en"}, {"value": "Wasser-Entzugspotenzial (Benutzer) (WDP)", "lang": "de"}], "type": "LCIA method data set", "refObjectId": "b2ad66ce-c78d-11e6-9d9d-cec0c932ce01", "version": "03.00.015", "uri": "../lciamethods/b2ad66ce-c78d-11e6-9d9d-cec0c932ce01.xml"}, "meanAmount": 0.0, "other": {"anies": [{"value": "0.0106", "module": "A1", "scenario": "Standard scenario"}, {"value": "0.00132", "module": "A2", "scenario": "Standard scenario"}, {"value": "0.0167", "module": "A3", "scenario": "Standard scenario"}, {"value": "0.0", "module": "C1", "scenario": "Standard scenario"}, {"value": "3.54E-4", "module": "C2", "scenario": "Standard scenario"}, {"value": "2.68E-5", "module": "C3", "scenario": "Standard scenario"}, {"value": "3.08E-4", "module": "C4", "scenario": "Standard scenario"}, {"value": "0.00991", "module": "D", "scenario": "Standard scenario"}, {"name": "referenceToUnitGroupDataSet", "value": {"shortDescription": [{"value": "m3 world eq. deprived", "lang": "en"}], "type": "unit group data set", "refObjectId": "6ae2df01-888e-46c8-b17d-49fa3869b476", "version": "00.00.003", "uri": "../unitgroups/6ae2df01-888e-46c8-b17d-49fa3869b476.xml"}}]}}, {"referenceToLCIAMethodDataSet": {"shortDescription": [{"value": "Potential incidence of disease due to PM emissions (PM)", "lang": "en"}, {"value": "Potenzielles Auftreten von Krankheiten aufgrund von Feinstaubemissionen (PM)", "lang": "de"}], "type": "LCIA method data set", "refObjectId": "b5c602c6-def3-11e6-bf01-fe55135034f3", "version": "02.00.012", "uri": "../lciamethods/b5c602c6-def3-11e6-bf01-fe55135034f3.xml"}, "meanAmount": 0.0, "other": {"anies": [{"value": "1.77E-8", "module": "A1", "scenario": "Standard scenario"}, {"value": "1.97E-9", "module": "A2", "scenario": "Standard scenario"}, {"value": "1.23E-8", "module": "A3", "scenario": "Standard scenario"}, {"value": "0.0", "module": "C1", "scenario": "Standard scenario"}, {"value": "5.91E-10", "module": "C2", "scenario": "Standard scenario"}, {"value": "3.35E-11", "module": "C3", "scenario": "Standard scenario"}, {"value": "5.52E-11", "module": "C4", "scenario": "Standard scenario"}, {"value": "3.01E-9", "module": "D", "scenario": "Standard scenario"}, {"name": "referenceToUnitGroupDataSet", "value": {"shortDescription": [{"value": "Disease incidence", "lang": "en"}], "type": "unit group data set", "refObjectId": "3883559b-648f-4afc-8ba2-0bd24f3affa3", "version": "00.00.003", "uri": "../unitgroups/3883559b-648f-4afc-8ba2-0bd24f3affa3.xml"}}]}}, {"referenceToLCIAMethodDataSet": {"shortDescription": [{"value": "Potential Human exposure efficiency relative to U235 (IRP)", "lang": "en"}, {"value": "Potenzielle Wirkung durch Exposition des Menschen mit U235 (IRP)", "lang": "de"}], "type": "LCIA method data set", "refObjectId": "b5c632be-def3-11e6-bf01-fe55135034f3", "version": "01.00.012", "uri": "../lciamethods/b5c632be-def3-11e6-bf01-fe55135034f3.xml"}, "meanAmount": 0.0, "other": {"anies": [{"value": "0.00559", "module": "A1", "scenario": "Standard scenario"}, {"value": "0.00143", "module": "A2", "scenario": "Standard scenario"}, {"value": "0.0506", "module": "A3", "scenario": "Standard scenario"}, {"value": "0.0", "module": "C1", "scenario": "Standard scenario"}, {"value": "4.15E-4", "module": "C2", "scenario": "Standard scenario"}, {"value": "3.25E-5", "module": "C3", "scenario": "Standard scenario"}, {"value": "3.82E-5", "module": "C4", "scenario": "Standard scenario"}, {"value": "-8.88E-4", "module": "D", "scenario": "Standard scenario"}, {"name": "referenceToUnitGroupDataSet", "value": {"shortDescription": [{"value": "kgBq U235-eq.", "lang": "en"}], "type": "unit group data set", "refObjectId": "456b05bf-1415-44a9-9993-02452f554c09", "version": "00.00.003", "uri": "../unitgroups/456b05bf-1415-44a9-9993-02452f554c09.xml"}}]}}, {"referenceToLCIAMethodDataSet": {"shortDescription": [{"value": "Potential Comparative Toxic Unit for ecosystems (ETP-fw)", "lang": "en"}, {"value": "Potenzielle Toxizitätsvergleichseinheit für Ökosysteme (ETP-fw)", "lang": "de"}], "type": "LCIA method data set", "refObjectId": "ee1082d1-b0f7-43ca-a1f0-21e2a4a74511", "version": "01.00.003", "uri": "../lciamethods/ee1082d1-b0f7-43ca-a1f0-21e2a4a74511.xml"}, "meanAmount": 0.0, "other": {"anies": [{"value": "2.11", "module": "A1", "scenario": "Standard scenario"}, {"value": "0.302", "module": "A2", "scenario": "Standard scenario"}, {"value": "7.59", "module": "A3", "scenario": "Standard scenario"}, {"value": "0.0", "module": "C1", "scenario": "Standard scenario"}, {"value": "0.0883", "module": "C2", "scenario": "Standard scenario"}, {"value": "0.219", "module": "C3", "scenario": "Standard scenario"}, {"value": "0.0775", "module": "C4", "scenario": "Standard scenario"}, {"value": "1.74", "module": "D", "scenario": "Standard scenario"}, {"name": "referenceToUnitGroupDataSet", "value": {"shortDescription": [{"value": "CTUe", "lang": "en"}], "type": "unit group data set", "refObjectId": "aa959ded-f1eb-4efb-9c5c-2d60be36b3e6", "version": "00.00.003", "uri": "../unitgroups/aa959ded-f1eb-4efb-9c5c-2d60be36b3e6.xml"}}]}}, {"referenceToLCIAMethodDataSet": {"shortDescription": [{"value": "Potential Comparative Toxic Unit for humans - cancer effects (HTP-c)", "lang": "en"}, {"value": "Potenzielle Toxizitätsvergleichseinheit für den Menschen - kanzerogene Wirkung (HTP-c)", "lang": "de"}], "type": "LCIA method data set", "refObjectId": "2299222a-bbd8-474f-9d4f-4dd1f18aea7c", "version": "01.00.004", "uri": "../lciamethods/2299222a-bbd8-474f-9d4f-4dd1f18aea7c.xml"}, "meanAmount": 0.0, "other": {"anies": [{"value": "7.78E-10", "module": "A1", "scenario": "Standard scenario"}, {"value": "1.05E-11", "module": "A2", "scenario": "Standard scenario"}, {"value": "2.87E-9", "module": "A3", "scenario": "Standard scenario"}, {"value": "0.0", "module": "C1", "scenario": "Standard scenario"}, {"value": "2.86E-12", "module": "C2", "scenario": "Standard scenario"}, {"value": "2.0E-9", "module": "C3", "scenario": "Standard scenario"}, {"value": "6.66E-10", "module": "C4", "scenario": "Standard scenario"}, {"value": "6.72E-12", "module": "D", "scenario": "Standard scenario"}, {"name": "referenceToUnitGroupDataSet", "value": {"shortDescription": [{"value": "CTUh", "lang": "en"}], "type": "unit group data set", "refObjectId": "d4c9523e-2d7e-49fd-8469-998f547d3a70", "version": "00.00.003", "uri": "../unitgroups/d4c9523e-2d7e-49fd-8469-998f547d3a70.xml"}}]}}, {"referenceToLCIAMethodDataSet": {"shortDescription": [{"value": "Potential Comparative Toxic Unit for humans - non-cancer effects (HTP-nc)", "lang": "en"}, {"value": "Potenzielle Toxizitätsvergleichseinheit für den Menschen - nicht kanzerogene Wirkung (HTP-nc)", "lang": "de"}], "type": "LCIA method data set", "refObjectId": "3af763a5-b7a1-48c9-9cee-1f223481fcef", "version": "01.00.003", "uri": "../lciamethods/3af763a5-b7a1-48c9-9cee-1f223481fcef.xml"}, "meanAmount": 0.0, "other": {"anies": [{"value": "1.11E-9", "module": "A1", "scenario": "Standard scenario"}, {"value": "3.31E-10", "module": "A2", "scenario": "Standard scenario"}, {"value": "8.27E-9", "module": "A3", "scenario": "Standard scenario"}, {"value": "0.0", "module": "C1", "scenario": "Standard scenario"}, {"value": "9.66E-11", "module": "C2", "scenario": "Standard scenario"}, {"value": "6.74E-12", "module": "C3", "scenario": "Standard scenario"}, {"value": "5.32E-12", "module": "C4", "scenario": "Standard scenario"}, {"value": "-1.01E-8", "module": "D", "scenario": "Standard scenario"}, {"name": "referenceToUnitGroupDataSet", "value": {"shortDescription": [{"value": "CTUh", "lang": "en"}], "type": "unit group data set", "refObjectId": "d4c9523e-2d7e-49fd-8469-998f547d3a70", "version": "00.00.003", "uri": "../unitgroups/d4c9523e-2d7e-49fd-8469-998f547d3a70.xml"}}]}}, {"referenceToLCIAMethodDataSet": {"shortDescription": [{"value": "Potential Soil quality index (SQP)", "lang": "en"}, {"value": "Potenzieller Bodenqualitätsindex (SQP)", "lang": "de"}], "type": "LCIA method data set", "refObjectId": "b2ad6890-c78d-11e6-9d9d-cec0c932ce01", "version": "01.00.011", "uri": "../lciamethods/b2ad6890-c78d-11e6-9d9d-cec0c932ce01.xml"}, "meanAmount": 0.0, "other": {"anies": [{"value": "0.44", "module": "A1", "scenario": "Standard scenario"}, {"value": "0.286", "module": "A2", "scenario": "Standard scenario"}, {"value": "0.925", "module": "A3", "scenario": "Standard scenario"}, {"value": "0.0", "module": "C1", "scenario": "Standard scenario"}, {"value": "0.0859", "module": "C2", "scenario": "Standard scenario"}, {"value": "0.0304", "module": "C3", "scenario": "Standard scenario"}, {"value": "0.0241", "module": "C4", "scenario": "Standard scenario"}, {"value": "0.0802", "module": "D", "scenario": "Standard scenario"}, {"name": "referenceToUnitGroupDataSet", "value": {"shortDescription": [{"value": "dimensionless", "lang": "en"}], "type": "unit group data set", "refObjectId": "f130951c-e67f-4f7f-8dd4-665de3974e18", "version": "00.00.004", "uri": "../unitgroups/f130951c-e67f-4f7f-8dd4-665de3974e18.xml"}}]}}]}, "otherAttributes": {"{http://www.indata.network/EPD/2019}epd-version": "1.2", "{http://www.okworx.com/ILCD/Extensions/2018/Profile}profile": "EN_15804_A2"}, "version": "1.1"}