{"processInformation": {"dataSetInformation": {"UUID": "a3b10cdc-938a-4852-a105-65e37b1dc0d8", "name": {"baseName": [{"value": "WDVS mit Holzfaserdämmung", "lang": "de"}, {"value": "ETICS with wood fibre insulation", "lang": "en"}], "functionalUnitFlowProperties": [{"lang": "de"}]}, "classificationInformation": {"classification": [{"class": [{"value": "Dämmstoffe", "level": 0, "classId": "2"}, {"value": "Wärmedämmverbundsystem", "level": 1, "classId": "2.21"}, {"value": "WDVS komplett", "level": 2, "classId": "2.21.03"}], "name": "OEKOBAU.DAT"}, {"class": [{"value": "02 Bauprodukte", "level": 0}, {"value": "Wärmedämmungsprodukte", "level": 1}, {"value": "Wärmedämmverbundsysteme", "level": 2}], "name": "IBUCategories"}]}, "generalComment": [{"value": "Wrmedmm-Verbundsysteme mit gedbelten Dmmstoffplatten aus Holzfaser bestehen aus Holzfaser-Dmmplatten, Dbel, Armierungsgewebe, Unter- und Oberputz. Da zum Zeitpunkt der EPD-Erstellung noch keine europisch harmonisierte Norm existiert, sondern erst ein Normenentwurf (prEN 17237), mssen die Systeme in Deutschland entweder ber eine allgemeine bauaufsichtliche Zulassung/allgemeine Bauartgenehmigung des DIBt, Berlin Z-33.YY-XXXX oder ber eine europisch technische Bewertung ETA nn/nnnn mit Hersteller- und/oder Leistungserklrung unter Bercksichtigung der EOTA EAD sowie CE-Kennzeichnung verfgen.\nFr das Inverkehrbringen des Produktes in der EU/EFTA (mit Ausnahme der Schweiz) gilt die Verordnung (EU) Nr. 305/2011 (CPR).\nFr die Verwendung des Produktes gelten die jeweiligen nationalen Bestimmungen am Ort der Verwendung, in Deutschland der jeweiligen Landesbauordnung.\nDas hier betrachtete WDVS enthlt eine Putzschicht als uere Oberflche, da WDVS mit Putz am hufigsten verbreitet ist. Alternativ kommen bei WDVS auch harte Belge und weitere Anstriche zum Einsatz.\nEin Wrmedmm-Verbundsystem (abgekrzt WDVS) ist ein System mit aufeinander abgestimmten Baustoffen fr die auenseitige Montage an Auenwnden von Gebuden. Der Aufbau besteht aus einem Dmmstoff (an die Wand geklebt und/oder gedbelt), einer Putztrgerschicht (armierter Unterputz) und einer Oberflchenschicht mit Anstrich (Oberputz und Farbe). Der Hauptbestandteil – der Dmmstoff – bestimmt die grundlegenden technischen und energetischen Eigenschaften des WDVS. Die Montage der einzelnen Komponenten eines WDVS erfolgt erst auf der Baustelle.", "lang": "de"}]}, "quantitativeReference": {"referenceToReferenceFlow": [0]}, "time": {"referenceYear": 2025, "dataSetValidUntil": 2030, "other": {"anies": [{"name": "publicationDateOfEPD", "value": 1736380800000}]}}, "geography": {"locationOfOperationSupplyOrProduction": {"location": "DE"}}, "technology": {"technologyDescriptionAndIncludedProcesses": [{"value": "Die Herstellung des Wärmedämm-Verbundsystems erfolgt auf der Baustelle. Es findet keine werksseitige Vorfertigung der Systeme statt. \nTechnische Daten: \nJe nach Produkt und Hersteller knnen die bautechnischen Daten abweichen, wobei der Leistungsbereich einzuhalten ist. \nDeklarierte Einheit: \nDie Deklaration bezieht sich auf den Lebenszyklus von 1 m WDVS.", "lang": "de"}, {"value": "The external thermal insulation composite system is manufactured on site. The systems are not prefabricated in the factory. Water absorption according to EOTA EAD or EN 1062¬3 ≤ 0.5 or ≤ 1.0 kg/m² Hygrothermal behaviour (EOTA wall) see performance requirements of EOTA EAD Freeze-thaw behaviour according to EOTA EAD see performance requirements of EOTA EAD - only necessary for water absorption ≥ 0.5 kg/m² Impact resistance according to EOTA EAD utilisation categories I/ II/III Adhesive tensile strength between base coat and thermal insulation plaster according to EOTA EAD ≥ 80 or failure in the insulation material; test on weathered EOTA wall kPa Adhesive tensile strength after ageing according to EOTA EAD ≥ 80 kPa Resistance to wind loads Specifications from EN 1991-1-4 / EN 1991-1-4/NA (highly dependent on object and location, generally valid specification not possible) Thermal transmission resistance of the ETICS in accordance with EN 12667 / EN 12939 4,00 m²k/W (value takes into account the ETICS (WF 040) without including the wall formers) 1 m² external thermal insulation composite system, 160 mm insulation thickness with 0.040 to 0.050 W/(mK)", "lang": "en"}], "technologicalApplicability": [{"value": "Wrmedmm-Verbundsysteme dienen dem Schutz und der Wrmedmmung von Auenwnden an neuen und bestehenden Gebuden.\nWrmedmm-Verbundsysteme werden auf Mauerwerk und Beton mit oder ohne Putz sowie auf genormten oder allgemein bauaufsichtlich zugelassenen Untergrnden im Holzbau zum Zwecke des Gebudeschutzes, der Wrmedmmung und Energieeinsparung angewendet. Darber hinaus knnen Wrmedmm-Verbundsysteme unter Beachtung bauaufsichtlicher Voraussetzungen zur Aufdopplung verwendet werden.", "lang": "de"}, {"value": "External thermal insulation composite systems are used for the protection and thermal insulation of external walls on new and existing buildings. External thermal insulation composite systems are used on masonry and concrete with or without plaster as well as on standardised or generally building authority approved substrates in timber construction for the purpose of building protection, thermal insulation and energy saving. In addition, external thermal insulation composite systems can be used as a topping in compliance with building authority requirements.", "lang": "en"}]}}, "modellingAndValidation": {"LCIMethodAndAllocation": {"typeOfDataSet": "EPD", "referenceToLCAMethodDetails": [{"shortDescription": [{"value": "Wärmedämmverbundsysteme.pdf", "lang": "de"}], "type": "source data set", "refObjectId": "6d8943b3-53ef-468a-9b15-a39af49cd3a7"}], "other": {"anies": [{"name": "subType", "value": "template dataset"}]}}, "dataSourcesTreatmentAndRepresentativeness": {"referenceToDataSource": [{"shortDescription": [{"value": "GaBi Database (all versions)", "lang": "de"}], "type": "source data set", "refObjectId": "28d74cc0-db8b-4d7e-bc44-5f6d56ce0c4a"}, {"shortDescription": [{"value": "Sphera MLC (fka GaBi) CUP 2023.01", "lang": "de"}], "type": "source data set", "refObjectId": "6bcd5bfa-3623-48ab-a52b-6d5be8db82ed"}], "useAdviceForDataSet": [{"value": "Gültigkeitsbereich: \nWrmedmm-Verbundsysteme (WDVS) bestehen aus verschiedenen Komponenten/Vorprodukten, die ihrerseits ber eine verifizierte EPD verfgen. Bei diesem Dokument handelt es sich um eine Muster-EPD, bei der die kobilanz auf Basis der einzelnen zusammengefhrten Komponenten-EPDs mit den hchsten Umweltlasten (worst case) fr Unter- und Oberputz berechnet wurde; hinsichtlich des Dmmstoffs werden generische Daten verwendet. Sie gilt ausschlielich fr Wrmedmm-Verbundsysteme fr Verbandsmitglieder; diese knnen der Verbandswebsite entnommen werden. Bei den Zahlenangaben, zum Beispiel fr bautechnische Daten oder Konzentrationsangaben, handelt es sich um durchschnittliche praxisbliche Werte. \nSystemgrenze: \nTyp der EPD: Wiege bis Werkstor - mit Optionen, d.h., Module C1-C4 und Modul D (A1-A3, C, D und zustzliche Module: A4, A5, B1).\n\nIn der EPD werden die folgenden Lebenswegzyklusstadien bercksichtigt:\n\n- Produktstadium (A1-A3)\n- Stadium der Errichtung des Bauwerks (A4- A5)\n- Nutzungsstadium (B1)\n- Entsorgungsstadium (C1-C4)\n- Nutzenpotentiale und Lasten auerhalb der Systemgrenzen (D)\n\nModule A1-A3\nEin WDVS besteht aus verschiedenen Komponenten, die jeweils separat hergestellt und erst auf der Baustelle zu einem WDVS zusammengesetzt werden.\n\nDie Systemgrenzen fr die Herstellung des WDVS werden bis zur Herstellung und Bereitstellung der Systemkomponenten gezogen. Die EPD-Umweltergebnisse (Modul A1-A3) der Einzelkomponenten werden fr die Berechnung der WDVS-EPDs herangezogen. Diese enthalten neben der Bercksichtigung des Energie- und Rohstoffeinsatzes bereits den\nRohstofftransport, die Aufwendungen fr Verpackungsmaterialien sowie ggf. die\npostindustrielle Abfallbehandlung. Fr alle Materialien sind gltige EPDs vorhanden.\n\nStadium der Errichtung des Bauwerks (A4- A5)\n\nModul A4: Dieses Modul bercksichtigt einen LKW-Transport ber 100 km zum Installationsort (Diesel-LKW, EURO 6, 40 Tonnen Gesamtlast, 61% Auslastung). Die Transportstrecke kann bei Bedarf durch lineare Skalierung projektspezifisch angepasst werden. \n\nModul A5: Der Stromverbrauch fr die Installation (hauptschlich der Einsatz von Handmaschinen) wurde bercksichtigt (7,57 MJ/m). \nBehandlung und Entsorgung von Verpackungsmaterial. Gutschriften fr mgliche vermiedene Belastungen durch energetische Substitution von Strom- und Wrmeenergieerzeugung werden in Modul D deklariert und betreffen nur den Anteil an eingesetztem Primrmaterial (keine Sekundrmaterialien). \n\nModule B1\nKarbonatisierung wird gem den VDPM Mrtel EPDs fr mineralische Putze bercksichtigt.\n\nModule C1 bis C4 und Modul D\nModul C1: Maschineller Rckbau (Bagger) \nModul C2: 50 km Transport mit Diesel-LKW, EURO 6, 40 Tonnen Gesamtlast, 61% Auslastung \nModul C3: Abfallaufbereitung Gesamtsystem (z.B. Zerkleinerung, Sortierung) und thermische Behandlung von Dmmstoffen mit hohem Heizwert (EPS und Holzfaserdmmstoff) in Mllverbrennungsanlagen (MVA) (R1>0,6) ;\nModul C4: Deponierung aller brigen Materialien;\nModul D: Gutschriften fr die Substitution von elektrischer und thermischer Energie aus Erdgas (EU-Mix) aus der Verpackungs- und Dmmstoffverwertung.", "lang": "de"}], "other": {"anies": [{"name": "referenceToOriginalEPD", "value": {"shortDescription": {"value": "WDVS mit Holzfaserdämmung .pdf", "defaultValue": "WDVS mit Holzfaserdämmung .pdf", "lstrings": [{"lang": "de", "value": "WDVS mit Holzfaserdämmung .pdf"}]}, "type": "source data set", "uuid": {"uuid": "67b37ccc-8998-4e4a-b32f-d63a90529dcb"}, "refObjectId": "67b37ccc-8998-4e4a-b32f-d63a90529dcb", "resourceURLs": ["https://oekobaudat.de/OEKOBAU.DAT/resource/sources/67b37ccc-8998-4e4a-b32f-d63a90529dcb/WDVS_mit_Holzfaserdaemmung_23043.pdf?version=00.02.000"]}}]}}, "validation": {"review": [{"referenceToNameOfReviewerAndInstitution": [{"shortDescription": [{"value": "Institut Bauen und Umwelt e. V.", "lang": "de"}], "type": "contact data set", "refObjectId": "d111dbec-b024-4be5-86c5-752d6eb2cf95", "uri": "../contacts/d111dbec-b024-4be5-86c5-752d6eb2cf95.xml"}], "type": "Accredited third party review"}]}, "complianceDeclarations": {"compliance": [{"referenceToComplianceSystem": {"shortDescription": [{"value": "DIN EN 15804+A2", "lang": "de"}], "type": "source data set", "refObjectId": "c0016b33-8cf7-415c-ac6e-deba0d21440d", "uri": "../sources/c0016b33-8cf7-415c-ac6e-deba0d21440d.xml"}}, {"referenceToComplianceSystem": {"shortDescription": [{"value": "ISO 14025", "lang": "de"}], "type": "source data set", "refObjectId": "4f2eb655-6e44-4874-a95a-e28f5442cd4d", "uri": "../sources/4f2eb655-6e44-4874-a95a-e28f5442cd4d.xml"}}]}}, "administrativeInformation": {"commissionerAndGoal": {"referenceToCommissioner": [{"shortDescription": [{"value": "Verband für Dämmsysteme, Putz und Mörtel e.V. (VDPM)", "lang": "de"}], "type": "contact data set", "refObjectId": "d6bb6100-c0b6-4892-9bb7-20127d85b172", "uri": "../contacts/d6bb6100-c0b6-4892-9bb7-20127d85b172.xml"}]}, "dataGenerator": {"referenceToPersonOrEntityGeneratingTheDataSet": [{"shortDescription": [{"value": "Sphera Solutions GmbH", "lang": "de"}], "type": "contact data set", "refObjectId": "623edf96-39d1-4e6f-9892-674c7228546b", "uri": "../contacts/623edf96-39d1-4e6f-9892-674c7228546b.xml"}]}, "dataEntryBy": {"timeStamp": 1736380800000, "referenceToDataSetFormat": [{"shortDescription": [{"value": "ILCD Format", "lang": "de"}], "type": "source data set", "refObjectId": "a97a0155-0234-4b87-b4ce-a45da52f2a40", "uri": "../sources/a97a0155-0234-4b87-b4ce-a45da52f2a40.xml"}, {"shortDescription": [{"value": "EPD-Datenformaterweiterungen v1.2", "lang": "de"}, {"value": "EPD Data Format Extensions v1.2", "lang": "en"}], "type": "source data set", "refObjectId": "a29449fd-aa2f-4de8-b5d7-4b06b43c6fde", "uri": "../sources/a29449fd-aa2f-4de8-b5d7-4b06b43c6fde.xml"}]}, "publicationAndOwnership": {"dataSetVersion": "00.02.000", "referenceToRegistrationAuthority": {"shortDescription": [{"value": "Institut Bauen und Umwelt e. V.", "lang": "de"}], "type": "contact data set", "refObjectId": "d111dbec-b024-4be5-86c5-752d6eb2cf95", "uri": "../contacts/d111dbec-b024-4be5-86c5-752d6eb2cf95.xml"}, "registrationNumber": "EPD-WDV-20240372-IBP1-DE", "referenceToOwnershipOfDataSet": {"shortDescription": [{"value": "Verband für Dämmsysteme, Putz und Mörtel e.V. (VDPM)", "lang": "de"}], "type": "contact data set", "refObjectId": "d6bb6100-c0b6-4892-9bb7-20127d85b172", "uri": "../contacts/d6bb6100-c0b6-4892-9bb7-20127d85b172.xml"}, "copyright": true, "licenseType": "Free of charge for all users and uses", "accessRestrictions": [{"value": "None", "lang": "en"}], "other": {"anies": [{"name": "referenceToPublisher", "value": {"shortDescription": [{"value": "Institut Bauen und Umwelt e. V.", "lang": "de"}], "type": "contact data set", "refObjectId": "d111dbec-b024-4be5-86c5-752d6eb2cf95", "uri": "../contacts/d111dbec-b024-4be5-86c5-752d6eb2cf95.xml"}}]}}}, "exchanges": {"exchange": [{"dataSetInternalID": 0, "referenceToFlowDataSet": {"shortDescription": [{"value": "1 m² WDVS, WF gedübelt, mit 160 mm Dämmstoffdicke; 39,6 kg/m² (1 m² WDVS, WF gedübelt, mit 160 mm Dämmstoffdicke; 39,6 kg/m²)", "lang": "de"}], "type": "flow data set", "refObjectId": "f7271cc2-a7cb-1b7f-d43a-9960b9a4616f", "uri": "../flows/f7271cc2-a7cb-1b7f-d43a-9960b9a4616f.xml"}, "meanAmount": 1.0, "referencesToDataSource": {}, "referenceFlow": true, "resolvedFlowVersion": "00.02.000", "resultingflowAmount": 1.0, "flowProperties": [{"name": [{"lang": "de", "value": "Fläche"}, {"lang": "en", "value": "Area"}], "uuid": "93a60a56-a3c8-19da-a746-0800200c9a66", "referenceFlowProperty": true, "meanValue": 1.0, "referenceUnit": "qm", "unitGroupUUID": "c20a03d7-bd90-4569-bc94-66cfd364dfc8"}], "materialProperties": [{"name": "layer thickness", "value": "0.17", "unit": "m", "unitDescription": "meters"}, {"name": "grammage", "value": "39.6", "unit": "kg/m^2", "unitDescription": "kilograms per square meter"}], "typeOfFlow": "Product flow", "classification": {"classHierarchy": "Dämmstoffe / Wärmedämmverbundsystem / WDVS komplett", "name": "OEKOBAU.DAT"}}, {"dataSetInternalID": 1, "referenceToFlowDataSet": {"shortDescription": [{"value": "Erneuerbare Primärenergie als Energieträger (PERE)", "lang": "de"}, {"value": "Renewable primary energy as energy carrier (PERE)", "lang": "en"}], "type": "flow data set", "refObjectId": "20f32be5-0398-4288-9b6d-accddd195317", "uri": "../flows/20f32be5-0398-4288-9b6d-accddd195317.xml"}, "exchange direction": "INPUT", "other": {"anies": [{"name": "referenceToUnitGroupDataSet", "value": {"shortDescription": [{"value": "MJ", "lang": "de"}], "type": "unit group data set", "refObjectId": "93a60a57-a3c8-11da-a746-0800200c9a66", "uri": "../unitgroups/93a60a57-a3c8-11da-a746-0800200c9a66.xml"}}, {"value": "150.102095235262", "module": "A1-A3"}, {"value": "0.294309744107038", "module": "A4"}, {"value": "21.7575571793728", "module": "A5"}, {"value": "0", "module": "B1"}, {"value": "0.00953834035919565", "module": "C1"}, {"value": "0.217702214967611", "module": "C2"}, {"value": "523.802070206101", "module": "C3"}, {"value": "0.352121819917328", "module": "C4"}, {"value": "-68.4756365690452", "module": "D"}]}, "resolvedFlowVersion": "38.00.000", "flowProperties": [], "typeOfFlow": "Other flow", "classification": {"classHierarchy": "Quantities", "name": "GaBiCategories"}}, {"dataSetInternalID": 2, "referenceToFlowDataSet": {"shortDescription": [{"value": "Erneuerbare Primärenergie zur stofflichen Nutzung (PERM)", "lang": "de"}, {"value": "Renewable primary energy resources as material utilization (PERM)", "lang": "en"}], "type": "flow data set", "refObjectId": "fb3ec0de-548d-4508-aea5-00b73bf6f702", "uri": "../flows/fb3ec0de-548d-4508-aea5-00b73bf6f702.xml"}, "exchange direction": "INPUT", "other": {"anies": [{"name": "referenceToUnitGroupDataSet", "value": {"shortDescription": [{"value": "MJ", "lang": "de"}], "type": "unit group data set", "refObjectId": "93a60a57-a3c8-11da-a746-0800200c9a66", "uri": "../unitgroups/93a60a57-a3c8-11da-a746-0800200c9a66.xml"}}, {"value": "541.874970149254", "module": "A1-A3"}, {"value": "0", "module": "A4"}, {"value": "-21.464", "module": "A5"}, {"value": "0", "module": "B1"}, {"value": "0", "module": "C1"}, {"value": "0", "module": "C2"}, {"value": "-519.41175", "module": "C3"}, {"value": "0", "module": "C4"}, {"value": "0", "module": "D"}]}, "resolvedFlowVersion": "38.00.000", "flowProperties": [], "typeOfFlow": "Other flow", "classification": {"classHierarchy": "Quantities", "name": "GaBiCategories"}}, {"dataSetInternalID": 3, "referenceToFlowDataSet": {"shortDescription": [{"value": "Total erneuerbare Primärenergie (PERT)", "lang": "de"}, {"value": "Total use of renewable primary energy resources (PERT)", "lang": "en"}], "type": "flow data set", "refObjectId": "53f97275-fa8a-4cdd-9024-65936002acd0", "uri": "../flows/53f97275-fa8a-4cdd-9024-65936002acd0.xml"}, "exchange direction": "INPUT", "other": {"anies": [{"name": "referenceToUnitGroupDataSet", "value": {"shortDescription": [{"value": "MJ", "lang": "de"}], "type": "unit group data set", "refObjectId": "93a60a57-a3c8-11da-a746-0800200c9a66", "uri": "../unitgroups/93a60a57-a3c8-11da-a746-0800200c9a66.xml"}}, {"value": "691.977065384515", "module": "A1-A3"}, {"value": "0.294309744107038", "module": "A4"}, {"value": "0.293557179372814", "module": "A5"}, {"value": "0", "module": "B1"}, {"value": "0.00953834035919565", "module": "C1"}, {"value": "0.217702214967611", "module": "C2"}, {"value": "4.39032020610071", "module": "C3"}, {"value": "0.352121819917328", "module": "C4"}, {"value": "-68.4756365690452", "module": "D"}]}, "resolvedFlowVersion": "38.00.000", "flowProperties": [], "typeOfFlow": "Other flow", "classification": {"classHierarchy": "Quantities / Environmental quantities / EPD EN 15804 / LCI indicators", "name": "GaBiCategories"}}, {"dataSetInternalID": 4, "referenceToFlowDataSet": {"shortDescription": [{"value": "Nicht-erneuerbare Primärenergie als Energieträger (PENRE)", "lang": "de"}, {"value": "Non renewable primary energy as energy carrier (PENRE)", "lang": "en"}], "type": "flow data set", "refObjectId": "ac857178-2b45-46ec-892a-a9a4332f0372", "uri": "../flows/ac857178-2b45-46ec-892a-a9a4332f0372.xml"}, "exchange direction": "INPUT", "other": {"anies": [{"name": "referenceToUnitGroupDataSet", "value": {"shortDescription": [{"value": "MJ", "lang": "de"}], "type": "unit group data set", "refObjectId": "93a60a57-a3c8-11da-a746-0800200c9a66", "uri": "../unitgroups/93a60a57-a3c8-11da-a746-0800200c9a66.xml"}}, {"value": "239.911163571042", "module": "A1-A3"}, {"value": "4.39798243540175", "module": "A4"}, {"value": "23.6134481687639", "module": "A5"}, {"value": "0", "module": "B1"}, {"value": "0.142535047522482", "module": "C1"}, {"value": "3.25320699279122", "module": "C2"}, {"value": "139.379473598268", "module": "C3"}, {"value": "2.15382605380195", "module": "C4"}, {"value": "-264.190730436286", "module": "D"}]}, "resolvedFlowVersion": "38.00.000", "flowProperties": [], "typeOfFlow": "Other flow", "classification": {"classHierarchy": "Quantities", "name": "GaBiCategories"}}, {"dataSetInternalID": 5, "referenceToFlowDataSet": {"shortDescription": [{"value": "Nicht-erneuerbare Primärenergie zur stofflichen Nutzung (PENRM)", "lang": "de"}, {"value": "Non renewable primary energy as material utilization (PENRM)", "lang": "en"}], "type": "flow data set", "refObjectId": "1421caa0-679d-4bf4-b282-0eb850ccae27", "uri": "../flows/1421caa0-679d-4bf4-b282-0eb850ccae27.xml"}, "exchange direction": "INPUT", "other": {"anies": [{"name": "referenceToUnitGroupDataSet", "value": {"shortDescription": [{"value": "MJ", "lang": "de"}], "type": "unit group data set", "refObjectId": "93a60a57-a3c8-11da-a746-0800200c9a66", "uri": "../unitgroups/93a60a57-a3c8-11da-a746-0800200c9a66.xml"}}, {"value": "9.40107373134328", "module": "A1-A3"}, {"value": "0", "module": "A4"}, {"value": "-1.932", "module": "A5"}, {"value": "0", "module": "B1"}, {"value": "0", "module": "C1"}, {"value": "0", "module": "C2"}, {"value": "-4.5289", "module": "C3"}, {"value": "0", "module": "C4"}, {"value": "0", "module": "D"}]}, "resolvedFlowVersion": "38.00.000", "flowProperties": [], "typeOfFlow": "Other flow", "classification": {"classHierarchy": "Quantities", "name": "GaBiCategories"}}, {"dataSetInternalID": 6, "referenceToFlowDataSet": {"shortDescription": [{"value": "Total nicht erneuerbare Primärenergie (PENRT)", "lang": "de"}, {"value": "Total use of non renewable primary energy resources (PENRT)", "lang": "en"}], "type": "flow data set", "refObjectId": "06159210-646b-4c8d-8583-da9b3b95a6c1", "uri": "../flows/06159210-646b-4c8d-8583-da9b3b95a6c1.xml"}, "exchange direction": "INPUT", "other": {"anies": [{"name": "referenceToUnitGroupDataSet", "value": {"shortDescription": [{"value": "MJ", "lang": "de"}], "type": "unit group data set", "refObjectId": "93a60a57-a3c8-11da-a746-0800200c9a66", "uri": "../unitgroups/93a60a57-a3c8-11da-a746-0800200c9a66.xml"}}, {"value": "249.312237302384", "module": "A1-A3"}, {"value": "4.39798243540175", "module": "A4"}, {"value": "21.681448168764", "module": "A5"}, {"value": "0", "module": "B1"}, {"value": "0.142535047522482", "module": "C1"}, {"value": "3.25320699279122", "module": "C2"}, {"value": "134.850573598268", "module": "C3"}, {"value": "2.15382605380195", "module": "C4"}, {"value": "-264.190730436287", "module": "D"}]}, "resolvedFlowVersion": "38.00.000", "flowProperties": [], "typeOfFlow": "Other flow", "classification": {"classHierarchy": "Quantities / Environmental quantities / EPD EN 15804 / LCI indicators", "name": "GaBiCategories"}}, {"dataSetInternalID": 7, "referenceToFlowDataSet": {"shortDescription": [{"value": "Einsatz von Sekundärstoffen (SM)", "lang": "de"}, {"value": "Use of secondary material (SM)", "lang": "en"}], "type": "flow data set", "refObjectId": "c6a1f35f-2d09-4f54-8dfb-97e502e1ce92", "uri": "../flows/c6a1f35f-2d09-4f54-8dfb-97e502e1ce92.xml"}, "exchange direction": "INPUT", "other": {"anies": [{"name": "referenceToUnitGroupDataSet", "value": {"shortDescription": [{"value": "kg", "lang": "de"}], "type": "unit group data set", "refObjectId": "ad38d542-3fe9-439d-9b95-2f5f7752acaf", "uri": "../unitgroups/ad38d542-3fe9-439d-9b95-2f5f7752acaf.xml"}}, {"value": "0", "module": "A1-A3"}, {"value": "0", "module": "A4"}, {"value": "0", "module": "A5"}, {"value": "0", "module": "B1"}, {"value": "0", "module": "C1"}, {"value": "0", "module": "C2"}, {"value": "0", "module": "C3"}, {"value": "0", "module": "C4"}, {"value": "0", "module": "D"}]}, "resolvedFlowVersion": "38.00.000", "flowProperties": [], "typeOfFlow": "Other flow", "classification": {"classHierarchy": "Quantities / Environmental quantities / EPD EN 15804 / LCI indicators", "name": "GaBiCategories"}}, {"dataSetInternalID": 8, "referenceToFlowDataSet": {"shortDescription": [{"value": "Erneuerbare Sekundärbrennstoffe (RSF)", "lang": "de"}, {"value": "Use of renewable secondary fuels (RSF)", "lang": "en"}], "type": "flow data set", "refObjectId": "64333088-a55f-4aa2-9a31-c10b07816787", "uri": "../flows/64333088-a55f-4aa2-9a31-c10b07816787.xml"}, "exchange direction": "INPUT", "other": {"anies": [{"name": "referenceToUnitGroupDataSet", "value": {"shortDescription": [{"value": "MJ", "lang": "de"}], "type": "unit group data set", "refObjectId": "93a60a57-a3c8-11da-a746-0800200c9a66", "uri": "../unitgroups/93a60a57-a3c8-11da-a746-0800200c9a66.xml"}}, {"value": "0", "module": "A1-A3"}, {"value": "0", "module": "A4"}, {"value": "0", "module": "A5"}, {"value": "0", "module": "B1"}, {"value": "0", "module": "C1"}, {"value": "0", "module": "C2"}, {"value": "0", "module": "C3"}, {"value": "0", "module": "C4"}, {"value": "0", "module": "D"}]}, "resolvedFlowVersion": "38.00.000", "flowProperties": [], "typeOfFlow": "Other flow", "classification": {"classHierarchy": "Quantities / Environmental quantities / EPD EN 15804 / LCI indicators", "name": "GaBiCategories"}}, {"dataSetInternalID": 9, "referenceToFlowDataSet": {"shortDescription": [{"value": "Nicht erneuerbare Sekundärbrennstoffe (NRSF)", "lang": "de"}, {"value": "Use of non renewable secondary fuels (NRSF)", "lang": "en"}], "type": "flow data set", "refObjectId": "89def144-d39a-4287-b86f-efde453ddcb2", "uri": "../flows/89def144-d39a-4287-b86f-efde453ddcb2.xml"}, "exchange direction": "INPUT", "other": {"anies": [{"name": "referenceToUnitGroupDataSet", "value": {"shortDescription": [{"value": "MJ", "lang": "de"}], "type": "unit group data set", "refObjectId": "93a60a57-a3c8-11da-a746-0800200c9a66", "uri": "../unitgroups/93a60a57-a3c8-11da-a746-0800200c9a66.xml"}}, {"value": "0", "module": "A1-A3"}, {"value": "0", "module": "A4"}, {"value": "0", "module": "A5"}, {"value": "0", "module": "B1"}, {"value": "0", "module": "C1"}, {"value": "0", "module": "C2"}, {"value": "0", "module": "C3"}, {"value": "0", "module": "C4"}, {"value": "0", "module": "D"}]}, "resolvedFlowVersion": "38.00.000", "flowProperties": [], "typeOfFlow": "Other flow", "classification": {"classHierarchy": "Quantities / Environmental quantities / EPD EN 15804 / LCI indicators", "name": "GaBiCategories"}}, {"dataSetInternalID": 10, "referenceToFlowDataSet": {"shortDescription": [{"value": "Einsatz von Süßwasserressourcen (FW)", "lang": "de"}, {"value": "Use of net fresh water (FW)", "lang": "en"}], "type": "flow data set", "refObjectId": "3cf952c8-f3a4-461d-8c96-96456ca62246", "uri": "../flows/3cf952c8-f3a4-461d-8c96-96456ca62246.xml"}, "exchange direction": "INPUT", "other": {"anies": [{"name": "referenceToUnitGroupDataSet", "value": {"shortDescription": [{"value": "m^3", "lang": "de"}], "type": "unit group data set", "refObjectId": "cd950537-0a98-4044-9ba7-9f9a68d0a504", "uri": "../unitgroups/cd950537-0a98-4044-9ba7-9f9a68d0a504.xml"}}, {"value": "0.0491484440643743", "module": "A1-A3"}, {"value": "0.000261871153303559", "module": "A4"}, {"value": "0.00937211986435565", "module": "A5"}, {"value": "0", "module": "B1"}, {"value": "8.48703191273255E-06", "module": "C1"}, {"value": "0.000193707246368223", "module": "C2"}, {"value": "0.138813518273892", "module": "C3"}, {"value": "0.000542927817302724", "module": "C4"}, {"value": "-0.0555268581336965", "module": "D"}]}, "resolvedFlowVersion": "38.00.000", "flowProperties": [], "typeOfFlow": "Other flow", "classification": {"classHierarchy": "Quantities / Environmental quantities / EPD EN 15804 / LCI indicators", "name": "GaBiCategories"}}, {"dataSetInternalID": 11, "referenceToFlowDataSet": {"shortDescription": [{"value": "Gefährlicher Abfall zur Deponie (HWD)", "lang": "de"}, {"value": "Hazardous waste disposed (HWD)", "lang": "en"}], "type": "flow data set", "refObjectId": "430f9e0f-59b2-46a0-8e0d-55e0e84948fc", "uri": "../flows/430f9e0f-59b2-46a0-8e0d-55e0e84948fc.xml"}, "exchange direction": "OUTPUT", "other": {"anies": [{"name": "referenceToUnitGroupDataSet", "value": {"shortDescription": [{"value": "kg", "lang": "de"}], "type": "unit group data set", "refObjectId": "ad38d542-3fe9-439d-9b95-2f5f7752acaf", "uri": "../unitgroups/ad38d542-3fe9-439d-9b95-2f5f7752acaf.xml"}}, {"value": "1.73355796812156E-06", "module": "A1-A3"}, {"value": "7.41222783191774E-12", "module": "A4"}, {"value": "1.0671039783834E-09", "module": "A5"}, {"value": "0", "module": "B1"}, {"value": "2.40224298706947E-13", "module": "C1"}, {"value": "5.48285759871475E-12", "module": "C2"}, {"value": "6.88588744722564E-09", "module": "C3"}, {"value": "4.63792884772545E-11", "module": "C4"}, {"value": "-1.76578352758554E-08", "module": "D"}]}, "resolvedFlowVersion": "38.00.000", "flowProperties": [], "typeOfFlow": "Other flow", "classification": {"classHierarchy": "Quantities / Environmental quantities / EPD EN 15804 / LCI indicators", "name": "GaBiCategories"}}, {"dataSetInternalID": 12, "referenceToFlowDataSet": {"shortDescription": [{"value": "Entsorgter nicht gefährlicher Abfall (NHWD)", "lang": "de"}, {"value": "Non hazardous waste disposed (NHWD)", "lang": "en"}], "type": "flow data set", "refObjectId": "b29ef66b-e286-4afa-949f-62f1a7b4d7fa", "uri": "../flows/b29ef66b-e286-4afa-949f-62f1a7b4d7fa.xml"}, "exchange direction": "OUTPUT", "other": {"anies": [{"name": "referenceToUnitGroupDataSet", "value": {"shortDescription": [{"value": "kg", "lang": "de"}], "type": "unit group data set", "refObjectId": "ad38d542-3fe9-439d-9b95-2f5f7752acaf", "uri": "../unitgroups/ad38d542-3fe9-439d-9b95-2f5f7752acaf.xml"}}, {"value": "0.381450332039409", "module": "A1-A3"}, {"value": "0.000658118781459929", "module": "A4"}, {"value": "0.0423774010700273", "module": "A5"}, {"value": "0", "module": "B1"}, {"value": "2.13290965047385E-05", "module": "C1"}, {"value": "0.000486813363486546", "module": "C2"}, {"value": "0.371327433701493", "module": "C3"}, {"value": "10.7715758485167", "module": "C4"}, {"value": "-0.123931463856624", "module": "D"}]}, "resolvedFlowVersion": "38.00.000", "flowProperties": [], "typeOfFlow": "Other flow", "classification": {"classHierarchy": "Quantities / Environmental quantities / EPD EN 15804 / LCI indicators", "name": "GaBiCategories"}}, {"dataSetInternalID": 13, "referenceToFlowDataSet": {"shortDescription": [{"value": "Entsorgter radioaktiver Abfall (RWD)", "lang": "de"}, {"value": "Radioactive waste disposed (RWD)", "lang": "en"}], "type": "flow data set", "refObjectId": "3449546e-52ad-4b39-b809-9fb77cea8ff6", "uri": "../flows/3449546e-52ad-4b39-b809-9fb77cea8ff6.xml"}, "exchange direction": "OUTPUT", "other": {"anies": [{"name": "referenceToUnitGroupDataSet", "value": {"shortDescription": [{"value": "kg", "lang": "de"}], "type": "unit group data set", "refObjectId": "ad38d542-3fe9-439d-9b95-2f5f7752acaf", "uri": "../unitgroups/ad38d542-3fe9-439d-9b95-2f5f7752acaf.xml"}}, {"value": "0.0101479337463996", "module": "A1-A3"}, {"value": "5.78814189146557E-06", "module": "A4"}, {"value": "0.00183845001925476", "module": "A5"}, {"value": "0", "module": "B1"}, {"value": "1.8758898919785E-07", "module": "C1"}, {"value": "4.2815140699541E-06", "module": "C2"}, {"value": "0.010843555017693", "module": "C3"}, {"value": "2.4205425164191E-05", "module": "C4"}, {"value": "-0.018160361823018", "module": "D"}]}, "resolvedFlowVersion": "38.00.000", "flowProperties": [], "typeOfFlow": "Other flow", "classification": {"classHierarchy": "Quantities / Environmental quantities / EPD EN 15804 / LCI indicators", "name": "GaBiCategories"}}, {"dataSetInternalID": 14, "referenceToFlowDataSet": {"shortDescription": [{"value": "Komponenten für die Wiederverwendung (CRU)", "lang": "de"}, {"value": "Components for re-use (CRU)", "lang": "en"}], "type": "flow data set", "refObjectId": "a2b32f97-3fc7-4af2-b209-525bc6426f33", "uri": "../flows/a2b32f97-3fc7-4af2-b209-525bc6426f33.xml"}, "exchange direction": "OUTPUT", "other": {"anies": [{"name": "referenceToUnitGroupDataSet", "value": {"shortDescription": [{"value": "kg", "lang": "de"}], "type": "unit group data set", "refObjectId": "ad38d542-3fe9-439d-9b95-2f5f7752acaf", "uri": "../unitgroups/ad38d542-3fe9-439d-9b95-2f5f7752acaf.xml"}}, {"value": "0", "module": "A1-A3"}, {"value": "0", "module": "A4"}, {"value": "0", "module": "A5"}, {"value": "0", "module": "B1"}, {"value": "0", "module": "C1"}, {"value": "0", "module": "C2"}, {"value": "0", "module": "C3"}, {"value": "0", "module": "C4"}, {"value": "0", "module": "D"}]}, "resolvedFlowVersion": "38.00.000", "flowProperties": [], "typeOfFlow": "Other flow", "classification": {"classHierarchy": "Quantities / Environmental quantities / EPD EN 15804 / LCI indicators", "name": "GaBiCategories"}}, {"dataSetInternalID": 15, "referenceToFlowDataSet": {"shortDescription": [{"value": "Stoffe zum Recycling (MFR)", "lang": "de"}, {"value": "Materials for recycling (MFR)", "lang": "en"}], "type": "flow data set", "refObjectId": "d7fe48a5-4103-49c8-9aae-b0b5dfdbd6ae", "uri": "../flows/d7fe48a5-4103-49c8-9aae-b0b5dfdbd6ae.xml"}, "exchange direction": "OUTPUT", "other": {"anies": [{"name": "referenceToUnitGroupDataSet", "value": {"shortDescription": [{"value": "kg", "lang": "de"}], "type": "unit group data set", "refObjectId": "ad38d542-3fe9-439d-9b95-2f5f7752acaf", "uri": "../unitgroups/ad38d542-3fe9-439d-9b95-2f5f7752acaf.xml"}}, {"value": "0", "module": "A1-A3"}, {"value": "0", "module": "A4"}, {"value": "0", "module": "A5"}, {"value": "0", "module": "B1"}, {"value": "0", "module": "C1"}, {"value": "0", "module": "C2"}, {"value": "0", "module": "C3"}, {"value": "0", "module": "C4"}, {"value": "0", "module": "D"}]}, "resolvedFlowVersion": "38.00.000", "flowProperties": [], "typeOfFlow": "Other flow", "classification": {"classHierarchy": "Quantities / Environmental quantities / EPD EN 15804 / LCI indicators", "name": "GaBiCategories"}}, {"dataSetInternalID": 16, "referenceToFlowDataSet": {"shortDescription": [{"value": "Stoffe für die Energierückgewinnung (MER)", "lang": "de"}, {"value": "Materials for energy recovery (MER)", "lang": "en"}], "type": "flow data set", "refObjectId": "59a9181c-3aaf-46ee-8b13-2b3723b6e447", "uri": "../flows/59a9181c-3aaf-46ee-8b13-2b3723b6e447.xml"}, "exchange direction": "OUTPUT", "other": {"anies": [{"name": "referenceToUnitGroupDataSet", "value": {"shortDescription": [{"value": "kg", "lang": "de"}], "type": "unit group data set", "refObjectId": "ad38d542-3fe9-439d-9b95-2f5f7752acaf", "uri": "../unitgroups/ad38d542-3fe9-439d-9b95-2f5f7752acaf.xml"}}, {"value": "0", "module": "A1-A3"}, {"value": "0", "module": "A4"}, {"value": "0", "module": "A5"}, {"value": "0", "module": "B1"}, {"value": "0", "module": "C1"}, {"value": "0", "module": "C2"}, {"value": "0", "module": "C3"}, {"value": "0", "module": "C4"}, {"value": "0", "module": "D"}]}, "resolvedFlowVersion": "38.00.000", "flowProperties": [], "typeOfFlow": "Other flow", "classification": {"classHierarchy": "Quantities / Environmental quantities / EPD EN 15804 / LCI indicators", "name": "GaBiCategories"}}, {"dataSetInternalID": 17, "referenceToFlowDataSet": {"shortDescription": [{"value": "Exportierte elektrische Energie (EEE)", "lang": "de"}, {"value": "Exported electrical energy (EEE)", "lang": "en"}], "type": "flow data set", "refObjectId": "4da0c987-2b76-40d6-9e9e-82a017aaaf29", "uri": "../flows/4da0c987-2b76-40d6-9e9e-82a017aaaf29.xml"}, "exchange direction": "OUTPUT", "other": {"anies": [{"name": "referenceToUnitGroupDataSet", "value": {"shortDescription": [{"value": "MJ", "lang": "de"}], "type": "unit group data set", "refObjectId": "93a60a57-a3c8-11da-a746-0800200c9a66", "uri": "../unitgroups/93a60a57-a3c8-11da-a746-0800200c9a66.xml"}}, {"value": "0", "module": "A1-A3"}, {"value": "0", "module": "A4"}, {"value": "2.98365228571454", "module": "A5"}, {"value": "0", "module": "B1"}, {"value": "0", "module": "C1"}, {"value": "0", "module": "C2"}, {"value": "57.4177621885632", "module": "C3"}, {"value": "0", "module": "C4"}, {"value": "0", "module": "D"}]}, "resolvedFlowVersion": "38.00.000", "flowProperties": [], "typeOfFlow": "Other flow", "classification": {"classHierarchy": "Quantities / Environmental quantities / EPD EN 15804 / LCI indicators", "name": "GaBiCategories"}}, {"dataSetInternalID": 18, "referenceToFlowDataSet": {"shortDescription": [{"value": "Exportierte thermische Energie (EET)", "lang": "de"}, {"value": "Exported thermal energy (EET)", "lang": "en"}], "type": "flow data set", "refObjectId": "98daf38a-7a79-46d3-9a37-2b7bd0955810", "uri": "../flows/98daf38a-7a79-46d3-9a37-2b7bd0955810.xml"}, "exchange direction": "OUTPUT", "other": {"anies": [{"name": "referenceToUnitGroupDataSet", "value": {"shortDescription": [{"value": "MJ", "lang": "de"}], "type": "unit group data set", "refObjectId": "93a60a57-a3c8-11da-a746-0800200c9a66", "uri": "../unitgroups/93a60a57-a3c8-11da-a746-0800200c9a66.xml"}}, {"value": "0", "module": "A1-A3"}, {"value": "0", "module": "A4"}, {"value": "6.86899976224796", "module": "A5"}, {"value": "0", "module": "B1"}, {"value": "0", "module": "C1"}, {"value": "0", "module": "C2"}, {"value": "128.262882692517", "module": "C3"}, {"value": "0", "module": "C4"}, {"value": "0", "module": "D"}]}, "resolvedFlowVersion": "38.00.000", "flowProperties": [], "typeOfFlow": "Other flow", "classification": {"classHierarchy": "Quantities / Environmental quantities / EPD EN 15804 / LCI indicators", "name": "GaBiCategories"}}]}, "LCIAResults": {"LCIAResult": [{"referenceToLCIAMethodDataSet": {"shortDescription": [{"value": "Globales Erwärmungspotenzial total (GWP-total)", "lang": "de"}, {"value": "Global Warming Potential total (GWP-total)", "lang": "en"}], "type": "LCIA method data set", "refObjectId": "6a37f984-a4b3-458a-a20a-64418c145fa2", "uri": "../lciamethods/6a37f984-a4b3-458a-a20a-64418c145fa2.xml"}, "other": {"anies": [{"name": "referenceToUnitGroupDataSet", "value": {"shortDescription": [{"value": "kg CO_(2)-Äq.", "lang": "de"}], "type": "unit group data set", "refObjectId": "1ebf3012-d0db-4de2-aefd-ef30cedb0be1", "uri": "../unitgroups/1ebf3012-d0db-4de2-aefd-ef30cedb0be1.xml"}}, {"value": "-29.6030309187027", "module": "A1-A3"}, {"value": "0.325143385042089", "module": "A4"}, {"value": "3.84647164049261", "module": "A5"}, {"value": "-1.353", "module": "B1"}, {"value": "0.0106297383530724", "module": "C1"}, {"value": "0.240841225042974", "module": "C2"}, {"value": "65.250363262119", "module": "C3"}, {"value": "0.162312768061732", "module": "C4"}, {"value": "-14.7366601026968", "module": "D"}]}}, {"referenceToLCIAMethodDataSet": {"shortDescription": [{"value": "Globales Erwärmungspotenzial fossil (GWP-fossil)", "lang": "de"}, {"value": "Global Warming Potential fossil fuels (GWP-fossil)", "lang": "en"}], "type": "LCIA method data set", "refObjectId": "5f635281-343e-44fb-83df-1971b155e6b6", "uri": "../lciamethods/5f635281-343e-44fb-83df-1971b155e6b6.xml"}, "other": {"anies": [{"name": "referenceToUnitGroupDataSet", "value": {"shortDescription": [{"value": "kg CO_(2)-Äq.", "lang": "de"}], "type": "unit group data set", "refObjectId": "1ebf3012-d0db-4de2-aefd-ef30cedb0be1", "uri": "../unitgroups/1ebf3012-d0db-4de2-aefd-ef30cedb0be1.xml"}}, {"value": "18.2498938890752", "module": "A1-A3"}, {"value": "0.322038744692584", "module": "A4"}, {"value": "1.60847365896386", "module": "A5"}, {"value": "-1.353", "module": "B1"}, {"value": "0.0105203900291504", "module": "C1"}, {"value": "0.238544709089555", "module": "C2"}, {"value": "19.4050056225978", "module": "C3"}, {"value": "0.161806299634115", "module": "C4"}, {"value": "-14.6594717897995", "module": "D"}]}}, {"referenceToLCIAMethodDataSet": {"shortDescription": [{"value": "Globales Erwärmungspotenzial biogen (GWP-biogenic)", "lang": "de"}, {"value": "Global Warming Potential biogenic (GWP-biogenic)", "lang": "en"}], "type": "LCIA method data set", "refObjectId": "2356e1ab-0185-4db5-86e5-16de51c7485c", "uri": "../lciamethods/2356e1ab-0185-4db5-86e5-16de51c7485c.xml"}, "other": {"anies": [{"name": "referenceToUnitGroupDataSet", "value": {"shortDescription": [{"value": "kg CO_(2)-Äq.", "lang": "de"}], "type": "unit group data set", "refObjectId": "1ebf3012-d0db-4de2-aefd-ef30cedb0be1", "uri": "../unitgroups/1ebf3012-d0db-4de2-aefd-ef30cedb0be1.xml"}}, {"value": "-47.8831386651493", "module": "A1-A3"}, {"value": "0.0011734635869969", "module": "A4"}, {"value": "2.23771017106818", "module": "A5"}, {"value": "0", "module": "B1"}, {"value": "4.67604496725294E-05", "module": "C1"}, {"value": "0.00086801598999516", "module": "C2"}, {"value": "45.8440446254921", "module": "C3"}, {"value": "4.20924506338433E-06", "module": "C4"}, {"value": "-0.076299738988153", "module": "D"}]}}, {"referenceToLCIAMethodDataSet": {"shortDescription": [{"value": "Globales Erwärmungspotenzial luluc (GWP-luluc)", "lang": "de"}, {"value": "Global Warming Potential luluc (GWP-luluc)", "lang": "en"}], "type": "LCIA method data set", "refObjectId": "4331bbdb-978a-490d-8707-eeb047f01a55", "uri": "../lciamethods/4331bbdb-978a-490d-8707-eeb047f01a55.xml"}, "other": {"anies": [{"name": "referenceToUnitGroupDataSet", "value": {"shortDescription": [{"value": "kg CO_(2)-Äq.", "lang": "de"}], "type": "unit group data set", "refObjectId": "1ebf3012-d0db-4de2-aefd-ef30cedb0be1", "uri": "../unitgroups/1ebf3012-d0db-4de2-aefd-ef30cedb0be1.xml"}}, {"value": "0.0311241558788758", "module": "A1-A3"}, {"value": "0.00193117676250825", "module": "A4"}, {"value": "0.000287810460565906", "module": "A5"}, {"value": "0", "module": "B1"}, {"value": "6.25878742494979E-05", "module": "C1"}, {"value": "0.00142849996342331", "module": "C2"}, {"value": "0.00131301402913355", "module": "C3"}, {"value": "0.000502259182553394", "module": "C4"}, {"value": "-0.000888573909238833", "module": "D"}]}}, {"referenceToLCIAMethodDataSet": {"shortDescription": [{"value": "Abbau Potential der stratosphärischen Ozonschicht (ODP)", "lang": "de"}, {"value": "Depletion potential of the stratospheric ozone layer (ODP)", "lang": "en"}], "type": "LCIA method data set", "refObjectId": "b5c629d6-def3-11e6-bf01-fe55135034f3", "uri": "../lciamethods/b5c629d6-def3-11e6-bf01-fe55135034f3.xml"}, "other": {"anies": [{"name": "referenceToUnitGroupDataSet", "value": {"shortDescription": [{"value": "kg CFC11-Äq.", "lang": "de"}], "type": "unit group data set", "refObjectId": "d9e957c9-7309-4474-bf3a-7777df6c4e5b", "uri": "../unitgroups/d9e957c9-7309-4474-bf3a-7777df6c4e5b.xml"}}, {"value": "2.27099007901004E-10", "module": "A1-A3"}, {"value": "7.96517057936975E-14", "module": "A4"}, {"value": "4.95750527248272E-13", "module": "A5"}, {"value": "0", "module": "B1"}, {"value": "2.58144725162239E-15", "module": "C1"}, {"value": "5.89187178625315E-14", "module": "C2"}, {"value": "8.53501620558456E-12", "module": "C3"}, {"value": "4.15620433677863E-13", "module": "C4"}, {"value": "-1.00251225757259E-10", "module": "D"}]}}, {"referenceToLCIAMethodDataSet": {"shortDescription": [{"value": "Versauerungspotenzial von Boden und Wasser (AP)", "lang": "de"}, {"value": "Acidification potential of land and water (AP)", "lang": "en"}], "type": "LCIA method data set", "refObjectId": "b5c611c6-def3-11e6-bf01-fe55135034f3", "uri": "../lciamethods/b5c611c6-def3-11e6-bf01-fe55135034f3.xml"}, "other": {"anies": [{"name": "referenceToUnitGroupDataSet", "value": {"shortDescription": [{"value": "mol H^(+)-Äq.", "lang": "de"}], "type": "unit group data set", "refObjectId": "42e089ac-92bf-4bf2-8ca1-5fc40d18f2ed", "uri": "../unitgroups/42e089ac-92bf-4bf2-8ca1-5fc40d18f2ed.xml"}}, {"value": "0.0526610105277839", "module": "A1-A3"}, {"value": "0.000429802795496454", "module": "A4"}, {"value": "0.00218226516851656", "module": "A5"}, {"value": "0", "module": "B1"}, {"value": "0.000143104616767717", "module": "C1"}, {"value": "0.000310755104961308", "module": "C2"}, {"value": "0.0355718758371675", "module": "C3"}, {"value": "0.00114653085190278", "module": "C4"}, {"value": "-0.0169835644876928", "module": "D"}]}}, {"referenceToLCIAMethodDataSet": {"shortDescription": [{"value": "Eutrophierungspotenzial Süßwasser (EP-freshwater)", "lang": "de"}, {"value": "Eutrophication potential aquatic freshwater (EP-freshwater)", "lang": "en"}], "type": "LCIA method data set", "refObjectId": "b53ec18f-7377-4ad3-86eb-cc3f4f276b2b", "uri": "../lciamethods/b53ec18f-7377-4ad3-86eb-cc3f4f276b2b.xml"}, "other": {"anies": [{"name": "referenceToUnitGroupDataSet", "value": {"shortDescription": [{"value": "kg P-Äq.", "lang": "de"}], "type": "unit group data set", "refObjectId": "0429039d-a61d-4590-ba67-aa4a20a810a1", "uri": "../unitgroups/0429039d-a61d-4590-ba67-aa4a20a810a1.xml"}}, {"value": "7.6811144058475E-05", "module": "A1-A3"}, {"value": "7.60979421175297E-07", "module": "A4"}, {"value": "2.77238744944549E-07", "module": "A5"}, {"value": "0", "module": "B1"}, {"value": "2.46627265010765E-08", "module": "C1"}, {"value": "5.62899832070735E-07", "module": "C2"}, {"value": "2.8401674239571E-06", "module": "C3"}, {"value": "3.26568962428647E-07", "module": "C4"}, {"value": "-2.07791242649523E-05", "module": "D"}]}}, {"referenceToLCIAMethodDataSet": {"shortDescription": [{"value": "Eutrophierungspotenzial Salzwasser (EP-marine)", "lang": "de"}, {"value": "Eutrophication potential aquatic marine (EP-marine)", "lang": "en"}], "type": "LCIA method data set", "refObjectId": "b5c619fa-def3-11e6-bf01-fe55135034f3", "uri": "../lciamethods/b5c619fa-def3-11e6-bf01-fe55135034f3.xml"}, "other": {"anies": [{"name": "referenceToUnitGroupDataSet", "value": {"shortDescription": [{"value": "kg N-Äq.", "lang": "de"}], "type": "unit group data set", "refObjectId": "d05bb823-ecdf-4686-8c40-bf1d9257859f", "uri": "../unitgroups/d05bb823-ecdf-4686-8c40-bf1d9257859f.xml"}}, {"value": "0.0209727696419648", "module": "A1-A3"}, {"value": "0.000160632348603997", "module": "A4"}, {"value": "0.000691329935978657", "module": "A5"}, {"value": "0", "module": "B1"}, {"value": "6.51708597613334E-05", "module": "C1"}, {"value": "0.000114664846156048", "module": "C2"}, {"value": "0.0148541361373154", "module": "C3"}, {"value": "0.000296289598495997", "module": "C4"}, {"value": "-0.00511210433910145", "module": "D"}]}}, {"referenceToLCIAMethodDataSet": {"shortDescription": [{"value": "Eutrophierungspotenzial Land (EP-terrestrial)", "lang": "de"}, {"value": "Eutrophication potential terrestrial (EP-terrestrial)", "lang": "en"}], "type": "LCIA method data set", "refObjectId": "b5c614d2-def3-11e6-bf01-fe55135034f3", "uri": "../lciamethods/b5c614d2-def3-11e6-bf01-fe55135034f3.xml"}, "other": {"anies": [{"name": "referenceToUnitGroupDataSet", "value": {"shortDescription": [{"value": "mol N-Äq.", "lang": "de"}], "type": "unit group data set", "refObjectId": "71b4d617-0ec9-4d3f-b65e-e438940c2401", "uri": "../unitgroups/71b4d617-0ec9-4d3f-b65e-e438940c2401.xml"}}, {"value": "0.229461614570432", "module": "A1-A3"}, {"value": "0.00190075394280654", "module": "A4"}, {"value": "0.00826282585208374", "module": "A5"}, {"value": "0", "module": "B1"}, {"value": "0.000716676982854767", "module": "C1"}, {"value": "0.00136369305472908", "module": "C2"}, {"value": "0.17623451993324", "module": "C3"}, {"value": "0.00325988396746883", "module": "C4"}, {"value": "-0.054902040897136", "module": "D"}]}}, {"referenceToLCIAMethodDataSet": {"shortDescription": [{"value": "Bildungspotential für troposphärisches Ozon (POCP)", "lang": "de"}, {"value": "Formation potential of tropospheric ozone photochemical oxidants (POCP)", "lang": "en"}], "type": "LCIA method data set", "refObjectId": "b5c610fe-def3-11e6-bf01-fe55135034f3", "uri": "../lciamethods/b5c610fe-def3-11e6-bf01-fe55135034f3.xml"}, "other": {"anies": [{"name": "referenceToUnitGroupDataSet", "value": {"shortDescription": [{"value": "kg NMVOC-Äq.", "lang": "de"}], "type": "unit group data set", "refObjectId": "d27c25f8-fbc1-44c6-b47b-4adbae4199c6", "uri": "../unitgroups/d27c25f8-fbc1-44c6-b47b-4adbae4199c6.xml"}}, {"value": "0.0720406838294568", "module": "A1-A3"}, {"value": "0.000381315105022603", "module": "A4"}, {"value": "0.00189146614285586", "module": "A5"}, {"value": "0", "module": "B1"}, {"value": "0.000194774726178224", "module": "C1"}, {"value": "0.000275320387158861", "module": "C2"}, {"value": "0.0386261215965076", "module": "C3"}, {"value": "0.000894020357363934", "module": "C4"}, {"value": "-0.014320010630011", "module": "D"}]}}, {"referenceToLCIAMethodDataSet": {"shortDescription": [{"value": "Potenzial für den abiotischen Abbau nicht fossiler Ressourcen (ADPE)", "lang": "de"}, {"value": "Abiotic depletion potential for non fossil resources (ADPE)", "lang": "en"}], "type": "LCIA method data set", "refObjectId": "b2ad6494-c78d-11e6-9d9d-cec0c932ce01", "uri": "../lciamethods/b2ad6494-c78d-11e6-9d9d-cec0c932ce01.xml"}, "other": {"anies": [{"name": "referenceToUnitGroupDataSet", "value": {"shortDescription": [{"value": "kg Sb-Äq.", "lang": "de"}], "type": "unit group data set", "refObjectId": "54ccd2d9-a32a-4fc2-923d-f2c8c93e89d4", "uri": "../unitgroups/54ccd2d9-a32a-4fc2-923d-f2c8c93e89d4.xml"}}, {"value": "0.000279626071119394", "module": "A1-A3"}, {"value": "2.32595886623203E-08", "module": "A4"}, {"value": "9.82941271690213E-09", "module": "A5"}, {"value": "0", "module": "B1"}, {"value": "7.53824423819998E-10", "module": "C1"}, {"value": "1.72052202565915E-08", "module": "C2"}, {"value": "9.50886899844855E-08", "module": "C3"}, {"value": "7.47451744551402E-09", "module": "C4"}, {"value": "-9.36027958775948E-07", "module": "D"}]}}, {"referenceToLCIAMethodDataSet": {"shortDescription": [{"value": "Potenzial für den abiotischen Abbau fossiler Brennstoffe (ADPF)", "lang": "de"}, {"value": "Abiotic depletion potential for fossil resources (ADPF)", "lang": "en"}], "type": "LCIA method data set", "refObjectId": "b2ad6110-c78d-11e6-9d9d-cec0c932ce01", "uri": "../lciamethods/b2ad6110-c78d-11e6-9d9d-cec0c932ce01.xml"}, "other": {"anies": [{"name": "referenceToUnitGroupDataSet", "value": {"shortDescription": [{"value": "MJ", "lang": "de"}], "type": "unit group data set", "refObjectId": "93a60a57-a3c8-11da-a746-0800200c9a66", "uri": "../unitgroups/93a60a57-a3c8-11da-a746-0800200c9a66.xml"}}, {"value": "249.184874165879", "module": "A1-A3"}, {"value": "4.38899934262029", "module": "A4"}, {"value": "21.6766466587119", "module": "A5"}, {"value": "0", "module": "B1"}, {"value": "0.142243912763462", "module": "C1"}, {"value": "3.2465621594653", "module": "C2"}, {"value": "134.821653158891", "module": "C3"}, {"value": "2.15139944150419", "module": "C4"}, {"value": "-264.1587778744", "module": "D"}]}}, {"referenceToLCIAMethodDataSet": {"shortDescription": [{"value": "Wassernutzung (WDP)", "lang": "de"}, {"value": "Water use (WDP)", "lang": "en"}], "type": "LCIA method data set", "refObjectId": "b2ad66ce-c78d-11e6-9d9d-cec0c932ce01", "uri": "../lciamethods/b2ad66ce-c78d-11e6-9d9d-cec0c932ce01.xml"}, "other": {"anies": [{"name": "referenceToUnitGroupDataSet", "value": {"shortDescription": [{"value": "m^(3) Welt-Äq. entzogen", "lang": "de"}], "type": "unit group data set", "refObjectId": "6ae2df01-888e-46c8-b17d-49fa3869b476", "uri": "../unitgroups/6ae2df01-888e-46c8-b17d-49fa3869b476.xml"}}, {"value": "0.455207511982119", "module": "A1-A3"}, {"value": "0.00169494306217745", "module": "A4"}, {"value": "0.272041515532255", "module": "A5"}, {"value": "0", "module": "B1"}, {"value": "5.493173141636E-05", "module": "C1"}, {"value": "0.00125375685402322", "module": "C2"}, {"value": "5.17108458102218", "module": "C3"}, {"value": "0.0177043028206764", "module": "C4"}, {"value": "-1.2155339129533", "module": "D"}]}}, {"referenceToLCIAMethodDataSet": {"shortDescription": [{"value": "Auftreten von Krankheiten aufgrund von Feinstaubemissionen (PM)", "lang": "de"}, {"value": "Incidence of disease due to PM emissions (PM)", "lang": "en"}], "type": "LCIA method data set", "refObjectId": "b5c602c6-def3-11e6-bf01-fe55135034f3", "uri": "../lciamethods/b5c602c6-def3-11e6-bf01-fe55135034f3.xml"}, "other": {"anies": [{"name": "referenceToUnitGroupDataSet", "value": {"shortDescription": [{"value": "Krankheitsfälle", "lang": "de"}], "type": "unit group data set", "refObjectId": "3883559b-648f-4afc-8ba2-0bd24f3affa3", "uri": "../unitgroups/3883559b-648f-4afc-8ba2-0bd24f3affa3.xml"}}, {"value": "7.22330496895228E-06", "module": "A1-A3"}, {"value": "3.52384049126143E-09", "module": "A4"}, {"value": "1.96024856572557E-08", "module": "A5"}, {"value": "0", "module": "B1"}, {"value": "7.64088480325664E-09", "module": "C1"}, {"value": "2.2231873368809E-09", "module": "C2"}, {"value": "1.76763553297802E-07", "module": "C3"}, {"value": "1.41013302795144E-08", "module": "C4"}, {"value": "-1.44289835144635E-07", "module": "D"}]}}, {"referenceToLCIAMethodDataSet": {"shortDescription": [{"value": "Wirkung durch Exposition des Menschen mit U235 (IR)", "lang": "de"}, {"value": "Human exposure efficiency relative to U235 (IR)", "lang": "en"}], "type": "LCIA method data set", "refObjectId": "b5c632be-def3-11e6-bf01-fe55135034f3", "uri": "../lciamethods/b5c632be-def3-11e6-bf01-fe55135034f3.xml"}, "other": {"anies": [{"name": "referenceToUnitGroupDataSet", "value": {"shortDescription": [{"value": "kBq U235-Äq.", "lang": "de"}], "type": "unit group data set", "refObjectId": "456b05bf-1415-44a9-9993-02452f554c09", "uri": "../unitgroups/456b05bf-1415-44a9-9993-02452f554c09.xml"}}, {"value": "1.04273911504399", "module": "A1-A3"}, {"value": "0.000620025589082594", "module": "A4"}, {"value": "0.143201267110286", "module": "A5"}, {"value": "0", "module": "B1"}, {"value": "2.00945270025775E-05", "module": "C1"}, {"value": "0.000458635661178745", "module": "C2"}, {"value": "0.851268399280286", "module": "C3"}, {"value": "0.00275145197160012", "module": "C4"}, {"value": "-3.02056997024296", "module": "D"}]}}, {"referenceToLCIAMethodDataSet": {"shortDescription": [{"value": "Toxizitätsvergleichseinheit für Ökosysteme (ETP-fw)", "lang": "de"}, {"value": "Comparative toxic unit for ecosystems (ETP-fw)", "lang": "en"}], "type": "LCIA method data set", "refObjectId": "ee1082d1-b0f7-43ca-a1f0-21e2a4a74511", "uri": "../lciamethods/ee1082d1-b0f7-43ca-a1f0-21e2a4a74511.xml"}, "other": {"anies": [{"name": "referenceToUnitGroupDataSet", "value": {"shortDescription": [{"value": "CTUe", "lang": "de"}], "type": "unit group data set", "refObjectId": "aa959ded-f1eb-4efb-9c5c-2d60be36b3e6", "uri": "../unitgroups/aa959ded-f1eb-4efb-9c5c-2d60be36b3e6.xml"}}, {"value": "128.522900325451", "module": "A1-A3"}, {"value": "3.17205041241367", "module": "A4"}, {"value": "5.03638450342957", "module": "A5"}, {"value": "0", "module": "B1"}, {"value": "0.102980591811809", "module": "C1"}, {"value": "2.34641910582239", "module": "C2"}, {"value": "31.8836286337521", "module": "C3"}, {"value": "1.17418522391466", "module": "C4"}, {"value": "-51.7386086627943", "module": "D"}]}}, {"referenceToLCIAMethodDataSet": {"shortDescription": [{"value": "Toxizitätsvergleichseinheit für Menschen (krebserregend) (HTP-c)", "lang": "de"}, {"value": "Comparative toxic unit for humans (carcinogenic) (HTP-c)", "lang": "en"}], "type": "LCIA method data set", "refObjectId": "2299222a-bbd8-474f-9d4f-4dd1f18aea7c", "uri": "../lciamethods/2299222a-bbd8-474f-9d4f-4dd1f18aea7c.xml"}, "other": {"anies": [{"name": "referenceToUnitGroupDataSet", "value": {"shortDescription": [{"value": "CTUh", "lang": "de"}], "type": "unit group data set", "refObjectId": "d4c9523e-2d7e-49fd-8469-998f547d3a70", "uri": "../unitgroups/d4c9523e-2d7e-49fd-8469-998f547d3a70.xml"}}, {"value": "7.26941392496348E-09", "module": "A1-A3"}, {"value": "6.38782793083294E-11", "module": "A4"}, {"value": "1.1608084124126E-10", "module": "A5"}, {"value": "0", "module": "B1"}, {"value": "2.06928868545436E-12", "module": "C1"}, {"value": "4.72532579517857E-11", "module": "C2"}, {"value": "1.25666403599442E-09", "module": "C3"}, {"value": "1.80804164668984E-10", "module": "C4"}, {"value": "-2.82523534799496E-09", "module": "D"}]}}, {"referenceToLCIAMethodDataSet": {"shortDescription": [{"value": "Toxizitätsvergleichseinheit für Menschen (nicht krebserregend) (HTP-nc)", "lang": "de"}, {"value": "Comparative toxic unit for humans (noncarcinogenic) (HTP-nc)", "lang": "en"}], "type": "LCIA method data set", "refObjectId": "3af763a5-b7a1-48c9-9cee-1f223481fcef", "uri": "../lciamethods/3af763a5-b7a1-48c9-9cee-1f223481fcef.xml"}, "other": {"anies": [{"name": "referenceToUnitGroupDataSet", "value": {"shortDescription": [{"value": "CTUh", "lang": "de"}], "type": "unit group data set", "refObjectId": "d4c9523e-2d7e-49fd-8469-998f547d3a70", "uri": "../unitgroups/d4c9523e-2d7e-49fd-8469-998f547d3a70.xml"}}, {"value": "2.35030996832965E-07", "module": "A1-A3"}, {"value": "3.24562743875935E-09", "module": "A4"}, {"value": "7.49963128700148E-09", "module": "A5"}, {"value": "0", "module": "B1"}, {"value": "1.58843206129418E-10", "module": "C1"}, {"value": "2.41335992939311E-09", "module": "C2"}, {"value": "9.22929995048511E-08", "module": "C3"}, {"value": "1.98840488386839E-08", "module": "C4"}, {"value": "-9.04606284305112E-08", "module": "D"}]}}, {"referenceToLCIAMethodDataSet": {"shortDescription": [{"value": "Bodenqualitätsindex (SQP)", "lang": "de"}, {"value": "Soil quality index (SQP)", "lang": "en"}], "type": "LCIA method data set", "refObjectId": "b2ad6890-c78d-11e6-9d9d-cec0c932ce01", "uri": "../lciamethods/b2ad6890-c78d-11e6-9d9d-cec0c932ce01.xml"}, "other": {"anies": [{"name": "referenceToUnitGroupDataSet", "value": {"shortDescription": [{"value": "SQP", "lang": "de"}], "type": "unit group data set", "refObjectId": "f130951c-e67f-4f7f-8dd4-665de3974e18", "uri": "../unitgroups/f130951c-e67f-4f7f-8dd4-665de3974e18.xml"}}, {"value": "14130.9956999916", "module": "A1-A3"}, {"value": "1.56236313299257", "module": "A4"}, {"value": "0.47272312046348", "module": "A5"}, {"value": "0", "module": "B1"}, {"value": "0.0506349233266387", "module": "C1"}, {"value": "1.15568689602243", "module": "C2"}, {"value": "5.29914757114168", "module": "C3"}, {"value": "0.542886089587344", "module": "C4"}, {"value": "-45.0424429289561", "module": "D"}]}}]}, "otherAttributes": {"{http://www.indata.network/EPD/2019}epd-version": "1.2"}, "version": "1.1", "locations": "../ILCDLocations.xml"}