{"processInformation": {"dataSetInformation": {"UUID": "a7ebc544-ea32-4522-8c99-02a219a844c7", "name": {"baseName": [{"value": "Unger Blechkonstruktion", "lang": "de"}, {"value": "Unger sheet metal steel structures", "lang": "en"}], "functionalUnitFlowProperties": [{"lang": "de"}]}, "classificationInformation": {"classification": [{"class": [{"value": "Metalle", "level": 0, "classId": "4"}, {"value": "Stahl und Eisen", "level": 1, "classId": "4.1"}, {"value": "Stahlprofile", "level": 2, "classId": "4.1.03"}], "name": "OEKOBAU.DAT"}, {"class": [{"value": "02 Bauprodukte", "level": 0}, {"value": "Metallbauprodukte und Zubehör", "level": 1}, {"value": "Baustähle", "level": 2}], "name": "IBUCategories"}]}, "generalComment": [{"value": "Diese EPD bezieht sich auf 1 t Baustahl.\nSie behandelt Bausthle der Sorten S235 bis S460, die als Grobbleche ausgewalzt und fortlaufend als Blechkonstruktion bezeichnet werden.", "lang": "de"}]}, "quantitativeReference": {"referenceToReferenceFlow": [0]}, "time": {"referenceYear": 2024, "dataSetValidUntil": 2029, "other": {"anies": [{"name": "publicationDateOfEPD", "value": 1732838400000}]}}, "geography": {"locationOfOperationSupplyOrProduction": {"location": "AT"}}, "technology": {"technologyDescriptionAndIncludedProcesses": [{"value": "Der Herstellungsprozess umfasst die Beschaffung aller Rohmaterialien, die Planung, den Energieeinsatz bei der Bearbeitung, den An- und Abtransport, die Verpackung sowie das Abfallrecycling oder die endgültige Entsorgung. Die für die Ausführung benötigten Grobbleche werden angeliefert, mit Materialetiketten versehen und an den richtigen Lagerplatz gebracht. Auf Grundlage der Werksplanung, die vom Steel Design an die Arbeitsvorbereitung übergeben wird, erfolgt als erster Bearbeitungsschritt das Strahlen des Vormaterials. Nach dem Strahlen erfolgt der Zuschnitt der einzelnen Bleche. Die zugeschnittenen Einzelteile werden folglich zu einem Bauteil zusammengebaut und mit den vorgegebenen Schweißnähten verschweißt. Dies erfolgt nach den Vorgaben der im Bauteilplan angegebenen Informationen. Als letzter Schritt erfolgt der Korrosionsschutz der einzelnen Bauteile, die dann mit Hilfe von LKWs auf die Baustelle transportiert werden. Ein Qualitiätsmanagementsystem nach ISO 9001 ist eingeführt und zertifiziert. Darüber hinaus erfolgt eine zyklische Überwachung gemäß den Produktnormen, z. B. EN 1090. \nTechnische Daten: \nDiese EPD gilt fr Blechkonstruktionen mit Grobblechen unterschiedlicher Stahlsorten und Lieferformen. Spezifische Angaben zu Matoleranzen, bautechnischen Daten sowie mechanischen und chemischen Eigenschaften knnen der Norm EN 10025-1 entnommen werden. \nDeklarierte Einheit: \nDie vorliegende Umweltproduktdeklaration bezieht sich auf eine deklarierte Einheit von 1 t durchschnittlicher Unger Blechkonstruktion.", "lang": "de"}, {"value": "The manufacturing process includes the procurement of all raw materials, planning, energy use during processing, delivery and removal, packaging and waste recycling or final disposal. The heavy plates required for production are delivered, provided with material labels and taken to the correct storage location. The first processing step is the blasting of the primary material based on the factory planning, which is transferred from Steel Design to the work preparation department. After blasting, the individual plates are cut to size. The cut individual parts are then assembled into a component and welded together with the specified weld seams. This is done in accordance with the information specified in the component plan. The final step is the corrosion protection of the individual components, which are then transported to the construction site by truck. A quality management system in accordance with ISO 9001 has been introduced and certified. In addition, cyclical monitoring is carried out in accordance with the product standards, e.g. EN 1090. Technical data: This EPD applies to sheet metal structures with heavy plates of different steel grades and delivery forms. Specific information on dimensional tolerances, structural data and mechanical and chemical properties can be found in standards EN 10025-1, EN 10210-1 & EN 10219-1. Declared unit: This Environmental Product Declaration applies to the declared unit of 1 t average Unger sheet metal structure.", "lang": "en"}], "technologicalApplicability": [{"value": "Blechkonstruktionen werden fr geschraubte, geschweite und andersartig verbundene Gebudekonstruktionen, Brcken und andere Bauwerke oder in Stahl-Verbundkonstruktionen verwendet. \nBeispiele hierfr sind:\nEingeschossige Gebude (Industrie- und Lagerhallen) \nMehrgeschossige Gebude (Bros, Wohnhuser, Geschfte, Parkhuser, Hochhuser usw.) \nVerkehrs- und Fugngerbrcken \nAndere Bauwerke (Kraftwerke, Stadien, Tagungszentren, Flughfen, Bahnhfe usw.)", "lang": "de"}, {"value": "Sheet metal structures are used for bolted, welded and otherwise connected building structures, bridges and other structures or in steel composite structures. Examples of this are - Single-storey buildings (industrial halls and warehouses) - Multi-storey buildings (offices, residential buildings, stores, parking garages, high-rise buildings, etc.) - Traffic and pedestrian bridges - Other structures (power plants, stadiums, convention centers, airports, train stations, etc.)", "lang": "en"}]}}, "modellingAndValidation": {"LCIMethodAndAllocation": {"typeOfDataSet": "EPD", "referenceToLCAMethodDetails": [{"shortDescription": [{"value": "Baustähle.pdf", "lang": "de"}], "type": "source data set", "refObjectId": "1f323864-186b-4352-8f62-1cd059add8f8"}], "other": {"anies": [{"name": "subType", "value": "average dataset"}]}}, "dataSourcesTreatmentAndRepresentativeness": {"referenceToDataSource": [{"shortDescription": [{"value": "GaBi Database (all versions)", "lang": "de"}], "type": "source data set", "refObjectId": "28d74cc0-db8b-4d7e-bc44-5f6d56ce0c4a"}, {"shortDescription": [{"value": "Sphera MLC (fka GaBi) CUP 2023.02", "lang": "de"}], "type": "source data set", "refObjectId": "cb600d3b-e85a-42b3-b059-5591e2757fbb"}], "useAdviceForDataSet": [{"value": "Gültigkeitsbereich: \nDie vorliegenden Umwelt-Produktdeklaration bezieht sich auf eine deklarierte Einheit von 1 t Blechkonstruktionen, produziert durch die Unger Stahlbau Ges.m.b.H am Standort Oberwart (sterreich). Der Durchschnitt beinhaltet dabei alle hergestellten Konstruktionen mit unterschiedlichen Oberflchen. Die Oberflche kann blank, verzinkt oder organisch beschichtet sein. Zur Errechnung des reprsentativen Produktes wurden die produzierten Tonnagen der einzelnen Blechkonstruktionen analysiert und entsprechend gewichtet. \nSystemgrenze: \nDie kobilanz der Blechkonstruktionen aus Stahl beinhaltet eine cradle-to-gate (Wiege bis zum Werkstor) Betrachtung der auftretenden Umweltwirkungen mit den Modulen C1–C4 und Modul D (A1–A3, +C, +D). Die folgenden Lebenszyklusphasen werden in der Analyse bercksichtigt: \n\nModul A1–A3 | Produktionsstadium \nDas Produktionsstadium beinhaltet die Aufwendungen der Herstellung der eingesetzten Grundstoffe (Vormaterialien, etc.), die Transporte aller Rohstoffe sowie die Umweltaufwendungen aus der Produktion am Standort Oberwart (sterreich). In der Herstellung der Vorprodukte eingesetzter Sekundrstahl geht lastenfrei in die Berechnung ein. Die Energiebereitstellung am Standort erfolgt ber elektrische Energie aus 100 % kostrom und Erdgas. \nDie Verpackung der Produkte ist gem herstellerspezifischer Angabe bercksichtigt.\n\nModul C1 | Rckbau \nFr das End-of-Life-Szenario wird angenommen, dass das Endprodukt nicht mit anderen Materialien verbunden ist und sortenrein rckgebaut werden kann. Die mit dem Rckbau verbundenen Aufwnde werden damit als gering eingeschtzt und sind somit vernachlssigbar. \n\nModul C2 | Transport \nModul C2 beinhaltet den Transport zur Abfallbehandlung. Dazu wird der Transport via LKW ber 50 km Transportdistanz als reprsentatives Szenario angesetzt. \n\nModul C3 | Abfallbehandlung \nJener Produktfluss, der das Modul D zum Recycling erreicht, verlsst das Produktsystem in C3. Aufwendungen fr die Zerkleinerung und Sortierung des Stahlschrottes sind aufgrund der Geringfgigkeit der zu erwartenden Umweltwirkung nicht enthalten. \n\nModul C4 | Entsorgung \nDas Modul C4 deklariert die durch die Deponierung (5 % des Produktes) entstehenden Umweltwirkungen. \n\nModul D | Nutzen und Lasten auerhalb der Systemgrenzen \nIm Modul D werden die Substitutionspotenziale von Primrstahl durch ein Recyclingszenario (95 % des Produktes) dargestellt.", "lang": "de"}], "other": {"anies": [{"name": "referenceToOriginalEPD", "value": {"shortDescription": {"value": "Unger Blechkonstruktion.pdf", "defaultValue": "Unger Blechkonstruktion.pdf", "lstrings": [{"lang": "de", "value": "Unger Blechkonstruktion.pdf"}]}, "type": "source data set", "uuid": {"uuid": "a365fedd-d764-4835-b5a6-9a0cc3cc1dbf"}, "refObjectId": "a365fedd-d764-4835-b5a6-9a0cc3cc1dbf", "resourceURLs": ["https://oekobaudat.de/OEKOBAU.DAT/resource/sources/a365fedd-d764-4835-b5a6-9a0cc3cc1dbf/Unger_Blechkonstruktion_20347.pdf?version=00.01.000"]}}]}}, "validation": {"review": [{"referenceToNameOfReviewerAndInstitution": [{"shortDescription": [{"value": "Institut Bauen und Umwelt e. V.", "lang": "de"}], "type": "contact data set", "refObjectId": "d111dbec-b024-4be5-86c5-752d6eb2cf95", "uri": "../contacts/d111dbec-b024-4be5-86c5-752d6eb2cf95.xml"}], "type": "Accredited third party review"}]}, "complianceDeclarations": {"compliance": [{"referenceToComplianceSystem": {"shortDescription": [{"value": "DIN EN 15804+A2", "lang": "de"}], "type": "source data set", "refObjectId": "c0016b33-8cf7-415c-ac6e-deba0d21440d", "uri": "../sources/c0016b33-8cf7-415c-ac6e-deba0d21440d.xml"}}, {"referenceToComplianceSystem": {"shortDescription": [{"value": "ISO 14025", "lang": "de"}], "type": "source data set", "refObjectId": "4f2eb655-6e44-4874-a95a-e28f5442cd4d", "uri": "../sources/4f2eb655-6e44-4874-a95a-e28f5442cd4d.xml"}}]}}, "administrativeInformation": {"commissionerAndGoal": {"referenceToCommissioner": [{"shortDescription": [{"value": "Unger Stahlbau Ges.m.b.H.", "lang": "de"}], "type": "contact data set", "refObjectId": "a847c17c-dc7d-43e8-8797-5580aa126a44", "uri": "../contacts/a847c17c-dc7d-43e8-8797-5580aa126a44.xml"}]}, "dataGenerator": {"referenceToPersonOrEntityGeneratingTheDataSet": [{"shortDescription": [{"value": "Daxner & Merl GmbH", "lang": "de"}], "type": "contact data set", "refObjectId": "ad8ad627-3991-42b7-a7ca-5a3fe0a34c28", "uri": "../contacts/ad8ad627-3991-42b7-a7ca-5a3fe0a34c28.xml"}]}, "dataEntryBy": {"timeStamp": 1732838400000, "referenceToDataSetFormat": [{"shortDescription": [{"value": "ILCD Format", "lang": "de"}], "type": "source data set", "refObjectId": "a97a0155-0234-4b87-b4ce-a45da52f2a40", "uri": "../sources/a97a0155-0234-4b87-b4ce-a45da52f2a40.xml"}, {"shortDescription": [{"value": "EPD-Datenformaterweiterungen v1.2", "lang": "de"}, {"value": "EPD Data Format Extensions v1.2", "lang": "en"}], "type": "source data set", "refObjectId": "a29449fd-aa2f-4de8-b5d7-4b06b43c6fde", "uri": "../sources/a29449fd-aa2f-4de8-b5d7-4b06b43c6fde.xml"}]}, "publicationAndOwnership": {"dataSetVersion": "00.01.000", "referenceToRegistrationAuthority": {"shortDescription": [{"value": "Institut Bauen und Umwelt e. V.", "lang": "de"}], "type": "contact data set", "refObjectId": "d111dbec-b024-4be5-86c5-752d6eb2cf95", "uri": "../contacts/d111dbec-b024-4be5-86c5-752d6eb2cf95.xml"}, "registrationNumber": "EPD-UNG-20240339-IBC1-DE", "referenceToOwnershipOfDataSet": {"shortDescription": [{"value": "Unger Stahlbau Ges.m.b.H.", "lang": "de"}], "type": "contact data set", "refObjectId": "a847c17c-dc7d-43e8-8797-5580aa126a44", "uri": "../contacts/a847c17c-dc7d-43e8-8797-5580aa126a44.xml"}, "copyright": true, "licenseType": "Free of charge for all users and uses", "accessRestrictions": [{"value": "None", "lang": "en"}], "other": {"anies": [{"name": "referenceToPublisher", "value": {"shortDescription": [{"value": "Institut Bauen und Umwelt e. V.", "lang": "de"}], "type": "contact data set", "refObjectId": "d111dbec-b024-4be5-86c5-752d6eb2cf95", "uri": "../contacts/d111dbec-b024-4be5-86c5-752d6eb2cf95.xml"}}]}}}, "exchanges": {"exchange": [{"dataSetInternalID": 0, "referenceToFlowDataSet": {"shortDescription": [{"value": "Walzprofilkonstruktionen ()", "lang": "de"}], "type": "flow data set", "refObjectId": "d9cec373-e0da-5284-12be-357a2da6689b", "uri": "../flows/d9cec373-e0da-5284-12be-357a2da6689b.xml"}, "meanAmount": 1.0, "referencesToDataSource": {}, "referenceFlow": true, "resolvedFlowVersion": "00.01.000", "resultingflowAmount": 1000.0, "flowProperties": [{"name": [{"lang": "en", "value": "Mass"}, {"lang": "de", "value": "Masse"}], "uuid": "93a60a56-a3c8-11da-a746-0800200b9a66", "referenceFlowProperty": true, "meanValue": 1000.0, "referenceUnit": "kg", "unitGroupUUID": "ad38d542-3fe9-439d-9b95-2f5f7752acaf"}], "materialProperties": [{"name": "gross density", "value": "7850.0", "unit": "kg/m^3", "unitDescription": "kilograms per cubic metre"}], "typeOfFlow": "Product flow", "classification": {"classHierarchy": "Metalle / Stahl und Eisen / Stahlprofile", "name": "OEKOBAU.DAT"}}, {"dataSetInternalID": 1, "referenceToFlowDataSet": {"shortDescription": [{"value": "Erneuerbare Primärenergie als Energieträger (PERE)", "lang": "de"}, {"value": "Renewable primary energy as energy carrier (PERE)", "lang": "en"}], "type": "flow data set", "refObjectId": "20f32be5-0398-4288-9b6d-accddd195317", "uri": "../flows/20f32be5-0398-4288-9b6d-accddd195317.xml"}, "exchange direction": "INPUT", "other": {"anies": [{"name": "referenceToUnitGroupDataSet", "value": {"shortDescription": [{"value": "MJ", "lang": "de"}], "type": "unit group data set", "refObjectId": "93a60a57-a3c8-11da-a746-0800200c9a66", "uri": "../unitgroups/93a60a57-a3c8-11da-a746-0800200c9a66.xml"}}, {"value": "3820.49730433336", "module": "A1-A3"}, {"value": "0", "module": "C1"}, {"value": "3.61085184535618", "module": "C2"}, {"value": "0", "module": "C3"}, {"value": "3.13857402867436", "module": "C4"}, {"value": "555.562680048998", "module": "D"}]}, "resolvedFlowVersion": "38.00.000", "flowProperties": [], "typeOfFlow": "Other flow", "classification": {"classHierarchy": "Quantities", "name": "GaBiCategories"}}, {"dataSetInternalID": 2, "referenceToFlowDataSet": {"shortDescription": [{"value": "Erneuerbare Primärenergie zur stofflichen Nutzung (PERM)", "lang": "de"}, {"value": "Renewable primary energy resources as material utilization (PERM)", "lang": "en"}], "type": "flow data set", "refObjectId": "fb3ec0de-548d-4508-aea5-00b73bf6f702", "uri": "../flows/fb3ec0de-548d-4508-aea5-00b73bf6f702.xml"}, "exchange direction": "INPUT", "other": {"anies": [{"name": "referenceToUnitGroupDataSet", "value": {"shortDescription": [{"value": "MJ", "lang": "de"}], "type": "unit group data set", "refObjectId": "93a60a57-a3c8-11da-a746-0800200c9a66", "uri": "../unitgroups/93a60a57-a3c8-11da-a746-0800200c9a66.xml"}}, {"value": "56.5208", "module": "A1-A3"}, {"value": "0", "module": "C1"}, {"value": "0", "module": "C2"}, {"value": "0", "module": "C3"}, {"value": "0", "module": "C4"}, {"value": "0", "module": "D"}]}, "resolvedFlowVersion": "38.00.000", "flowProperties": [], "typeOfFlow": "Other flow", "classification": {"classHierarchy": "Quantities", "name": "GaBiCategories"}}, {"dataSetInternalID": 3, "referenceToFlowDataSet": {"shortDescription": [{"value": "Total erneuerbare Primärenergie (PERT)", "lang": "de"}, {"value": "Total use of renewable primary energy resources (PERT)", "lang": "en"}], "type": "flow data set", "refObjectId": "53f97275-fa8a-4cdd-9024-65936002acd0", "uri": "../flows/53f97275-fa8a-4cdd-9024-65936002acd0.xml"}, "exchange direction": "INPUT", "other": {"anies": [{"name": "referenceToUnitGroupDataSet", "value": {"shortDescription": [{"value": "MJ", "lang": "de"}], "type": "unit group data set", "refObjectId": "93a60a57-a3c8-11da-a746-0800200c9a66", "uri": "../unitgroups/93a60a57-a3c8-11da-a746-0800200c9a66.xml"}}, {"value": "3877.01810433336", "module": "A1-A3"}, {"value": "0", "module": "C1"}, {"value": "3.61085184535618", "module": "C2"}, {"value": "0", "module": "C3"}, {"value": "3.13857402867436", "module": "C4"}, {"value": "555.562680048998", "module": "D"}]}, "resolvedFlowVersion": "38.00.000", "flowProperties": [], "typeOfFlow": "Other flow", "classification": {"classHierarchy": "Quantities / Environmental quantities / EPD EN 15804 / LCI indicators", "name": "GaBiCategories"}}, {"dataSetInternalID": 4, "referenceToFlowDataSet": {"shortDescription": [{"value": "Nicht-erneuerbare Primärenergie als Energieträger (PENRE)", "lang": "de"}, {"value": "Non renewable primary energy as energy carrier (PENRE)", "lang": "en"}], "type": "flow data set", "refObjectId": "ac857178-2b45-46ec-892a-a9a4332f0372", "uri": "../flows/ac857178-2b45-46ec-892a-a9a4332f0372.xml"}, "exchange direction": "INPUT", "other": {"anies": [{"name": "referenceToUnitGroupDataSet", "value": {"shortDescription": [{"value": "MJ", "lang": "de"}], "type": "unit group data set", "refObjectId": "93a60a57-a3c8-11da-a746-0800200c9a66", "uri": "../unitgroups/93a60a57-a3c8-11da-a746-0800200c9a66.xml"}}, {"value": "30308.6161997523", "module": "A1-A3"}, {"value": "0", "module": "C1"}, {"value": "49.8046663293638", "module": "C2"}, {"value": "0", "module": "C3"}, {"value": "34.9584725235002", "module": "C4"}, {"value": "-14075.0260140203", "module": "D"}]}, "resolvedFlowVersion": "38.00.000", "flowProperties": [], "typeOfFlow": "Other flow", "classification": {"classHierarchy": "Quantities", "name": "GaBiCategories"}}, {"dataSetInternalID": 5, "referenceToFlowDataSet": {"shortDescription": [{"value": "Nicht-erneuerbare Primärenergie zur stofflichen Nutzung (PENRM)", "lang": "de"}, {"value": "Non renewable primary energy as material utilization (PENRM)", "lang": "en"}], "type": "flow data set", "refObjectId": "1421caa0-679d-4bf4-b282-0eb850ccae27", "uri": "../flows/1421caa0-679d-4bf4-b282-0eb850ccae27.xml"}, "exchange direction": "INPUT", "other": {"anies": [{"name": "referenceToUnitGroupDataSet", "value": {"shortDescription": [{"value": "MJ", "lang": "de"}], "type": "unit group data set", "refObjectId": "93a60a57-a3c8-11da-a746-0800200c9a66", "uri": "../unitgroups/93a60a57-a3c8-11da-a746-0800200c9a66.xml"}}, {"value": "0", "module": "A1-A3"}, {"value": "0", "module": "C1"}, {"value": "0", "module": "C2"}, {"value": "0", "module": "C3"}, {"value": "0", "module": "C4"}, {"value": "0", "module": "D"}]}, "resolvedFlowVersion": "38.00.000", "flowProperties": [], "typeOfFlow": "Other flow", "classification": {"classHierarchy": "Quantities", "name": "GaBiCategories"}}, {"dataSetInternalID": 6, "referenceToFlowDataSet": {"shortDescription": [{"value": "Total nicht erneuerbare Primärenergie (PENRT)", "lang": "de"}, {"value": "Total use of non renewable primary energy resources (PENRT)", "lang": "en"}], "type": "flow data set", "refObjectId": "06159210-646b-4c8d-8583-da9b3b95a6c1", "uri": "../flows/06159210-646b-4c8d-8583-da9b3b95a6c1.xml"}, "exchange direction": "INPUT", "other": {"anies": [{"name": "referenceToUnitGroupDataSet", "value": {"shortDescription": [{"value": "MJ", "lang": "de"}], "type": "unit group data set", "refObjectId": "93a60a57-a3c8-11da-a746-0800200c9a66", "uri": "../unitgroups/93a60a57-a3c8-11da-a746-0800200c9a66.xml"}}, {"value": "30308.6161997523", "module": "A1-A3"}, {"value": "0", "module": "C1"}, {"value": "49.8046663293638", "module": "C2"}, {"value": "0", "module": "C3"}, {"value": "34.9584725235002", "module": "C4"}, {"value": "-14075.0260140203", "module": "D"}]}, "resolvedFlowVersion": "38.00.000", "flowProperties": [], "typeOfFlow": "Other flow", "classification": {"classHierarchy": "Quantities / Environmental quantities / EPD EN 15804 / LCI indicators", "name": "GaBiCategories"}}, {"dataSetInternalID": 7, "referenceToFlowDataSet": {"shortDescription": [{"value": "Einsatz von Sekundärstoffen (SM)", "lang": "de"}, {"value": "Use of secondary material (SM)", "lang": "en"}], "type": "flow data set", "refObjectId": "c6a1f35f-2d09-4f54-8dfb-97e502e1ce92", "uri": "../flows/c6a1f35f-2d09-4f54-8dfb-97e502e1ce92.xml"}, "exchange direction": "INPUT", "other": {"anies": [{"name": "referenceToUnitGroupDataSet", "value": {"shortDescription": [{"value": "kg", "lang": "de"}], "type": "unit group data set", "refObjectId": "ad38d542-3fe9-439d-9b95-2f5f7752acaf", "uri": "../unitgroups/ad38d542-3fe9-439d-9b95-2f5f7752acaf.xml"}}, {"value": "243.393364812311", "module": "A1-A3"}, {"value": "0", "module": "C1"}, {"value": "0", "module": "C2"}, {"value": "0", "module": "C3"}, {"value": "0", "module": "C4"}, {"value": "814.89955", "module": "D"}]}, "resolvedFlowVersion": "38.00.000", "flowProperties": [], "typeOfFlow": "Other flow", "classification": {"classHierarchy": "Quantities / Environmental quantities / EPD EN 15804 / LCI indicators", "name": "GaBiCategories"}}, {"dataSetInternalID": 8, "referenceToFlowDataSet": {"shortDescription": [{"value": "Erneuerbare Sekundärbrennstoffe (RSF)", "lang": "de"}, {"value": "Use of renewable secondary fuels (RSF)", "lang": "en"}], "type": "flow data set", "refObjectId": "64333088-a55f-4aa2-9a31-c10b07816787", "uri": "../flows/64333088-a55f-4aa2-9a31-c10b07816787.xml"}, "exchange direction": "INPUT", "other": {"anies": [{"name": "referenceToUnitGroupDataSet", "value": {"shortDescription": [{"value": "MJ", "lang": "de"}], "type": "unit group data set", "refObjectId": "93a60a57-a3c8-11da-a746-0800200c9a66", "uri": "../unitgroups/93a60a57-a3c8-11da-a746-0800200c9a66.xml"}}, {"value": "6.67398944232638E-25", "module": "A1-A3"}, {"value": "0", "module": "C1"}, {"value": "0", "module": "C2"}, {"value": "0", "module": "C3"}, {"value": "0", "module": "C4"}, {"value": "0", "module": "D"}]}, "resolvedFlowVersion": "38.00.000", "flowProperties": [], "typeOfFlow": "Other flow", "classification": {"classHierarchy": "Quantities / Environmental quantities / EPD EN 15804 / LCI indicators", "name": "GaBiCategories"}}, {"dataSetInternalID": 9, "referenceToFlowDataSet": {"shortDescription": [{"value": "Nicht erneuerbare Sekundärbrennstoffe (NRSF)", "lang": "de"}, {"value": "Use of non renewable secondary fuels (NRSF)", "lang": "en"}], "type": "flow data set", "refObjectId": "89def144-d39a-4287-b86f-efde453ddcb2", "uri": "../flows/89def144-d39a-4287-b86f-efde453ddcb2.xml"}, "exchange direction": "INPUT", "other": {"anies": [{"name": "referenceToUnitGroupDataSet", "value": {"shortDescription": [{"value": "MJ", "lang": "de"}], "type": "unit group data set", "refObjectId": "93a60a57-a3c8-11da-a746-0800200c9a66", "uri": "../unitgroups/93a60a57-a3c8-11da-a746-0800200c9a66.xml"}}, {"value": "7.83941106836487E-24", "module": "A1-A3"}, {"value": "0", "module": "C1"}, {"value": "0", "module": "C2"}, {"value": "0", "module": "C3"}, {"value": "0", "module": "C4"}, {"value": "0", "module": "D"}]}, "resolvedFlowVersion": "38.00.000", "flowProperties": [], "typeOfFlow": "Other flow", "classification": {"classHierarchy": "Quantities / Environmental quantities / EPD EN 15804 / LCI indicators", "name": "GaBiCategories"}}, {"dataSetInternalID": 10, "referenceToFlowDataSet": {"shortDescription": [{"value": "Einsatz von Süßwasserressourcen (FW)", "lang": "de"}, {"value": "Use of net fresh water (FW)", "lang": "en"}], "type": "flow data set", "refObjectId": "3cf952c8-f3a4-461d-8c96-96456ca62246", "uri": "../flows/3cf952c8-f3a4-461d-8c96-96456ca62246.xml"}, "exchange direction": "INPUT", "other": {"anies": [{"name": "referenceToUnitGroupDataSet", "value": {"shortDescription": [{"value": "m^3", "lang": "de"}], "type": "unit group data set", "refObjectId": "cd950537-0a98-4044-9ba7-9f9a68d0a504", "uri": "../unitgroups/cd950537-0a98-4044-9ba7-9f9a68d0a504.xml"}}, {"value": "115.178880007449", "module": "A1-A3"}, {"value": "0", "module": "C1"}, {"value": "0.00395485595720732", "module": "C2"}, {"value": "0", "module": "C3"}, {"value": "0.000393540332814801", "module": "C4"}, {"value": "-143.123372325632", "module": "D"}]}, "resolvedFlowVersion": "38.00.000", "flowProperties": [], "typeOfFlow": "Other flow", "classification": {"classHierarchy": "Quantities / Environmental quantities / EPD EN 15804 / LCI indicators", "name": "GaBiCategories"}}, {"dataSetInternalID": 11, "referenceToFlowDataSet": {"shortDescription": [{"value": "Gefährlicher Abfall zur Deponie (HWD)", "lang": "de"}, {"value": "Hazardous waste disposed (HWD)", "lang": "en"}], "type": "flow data set", "refObjectId": "430f9e0f-59b2-46a0-8e0d-55e0e84948fc", "uri": "../flows/430f9e0f-59b2-46a0-8e0d-55e0e84948fc.xml"}, "exchange direction": "OUTPUT", "other": {"anies": [{"name": "referenceToUnitGroupDataSet", "value": {"shortDescription": [{"value": "kg", "lang": "de"}], "type": "unit group data set", "refObjectId": "ad38d542-3fe9-439d-9b95-2f5f7752acaf", "uri": "../unitgroups/ad38d542-3fe9-439d-9b95-2f5f7752acaf.xml"}}, {"value": "2.33624373946575E-06", "module": "A1-A3"}, {"value": "0", "module": "C1"}, {"value": "1.54211052502414E-10", "module": "C2"}, {"value": "0", "module": "C3"}, {"value": "0", "module": "C4"}, {"value": "-0.000105272549257333", "module": "D"}]}, "resolvedFlowVersion": "38.00.000", "flowProperties": [], "typeOfFlow": "Other flow", "classification": {"classHierarchy": "Quantities / Environmental quantities / EPD EN 15804 / LCI indicators", "name": "GaBiCategories"}}, {"dataSetInternalID": 12, "referenceToFlowDataSet": {"shortDescription": [{"value": "Entsorgter nicht gefährlicher Abfall (NHWD)", "lang": "de"}, {"value": "Non hazardous waste disposed (NHWD)", "lang": "en"}], "type": "flow data set", "refObjectId": "b29ef66b-e286-4afa-949f-62f1a7b4d7fa", "uri": "../flows/b29ef66b-e286-4afa-949f-62f1a7b4d7fa.xml"}, "exchange direction": "OUTPUT", "other": {"anies": [{"name": "referenceToUnitGroupDataSet", "value": {"shortDescription": [{"value": "kg", "lang": "de"}], "type": "unit group data set", "refObjectId": "ad38d542-3fe9-439d-9b95-2f5f7752acaf", "uri": "../unitgroups/ad38d542-3fe9-439d-9b95-2f5f7752acaf.xml"}}, {"value": "88.328955489389", "module": "A1-A3"}, {"value": "0", "module": "C1"}, {"value": "0.00759218091328409", "module": "C2"}, {"value": "0", "module": "C3"}, {"value": "0", "module": "C4"}, {"value": "170.296298164204", "module": "D"}]}, "resolvedFlowVersion": "38.00.000", "flowProperties": [], "typeOfFlow": "Other flow", "classification": {"classHierarchy": "Quantities / Environmental quantities / EPD EN 15804 / LCI indicators", "name": "GaBiCategories"}}, {"dataSetInternalID": 13, "referenceToFlowDataSet": {"shortDescription": [{"value": "Entsorgter radioaktiver Abfall (RWD)", "lang": "de"}, {"value": "Radioactive waste disposed (RWD)", "lang": "en"}], "type": "flow data set", "refObjectId": "3449546e-52ad-4b39-b809-9fb77cea8ff6", "uri": "../flows/3449546e-52ad-4b39-b809-9fb77cea8ff6.xml"}, "exchange direction": "OUTPUT", "other": {"anies": [{"name": "referenceToUnitGroupDataSet", "value": {"shortDescription": [{"value": "kg", "lang": "de"}], "type": "unit group data set", "refObjectId": "ad38d542-3fe9-439d-9b95-2f5f7752acaf", "uri": "../unitgroups/ad38d542-3fe9-439d-9b95-2f5f7752acaf.xml"}}, {"value": "0.153378401853123", "module": "A1-A3"}, {"value": "0", "module": "C1"}, {"value": "9.32064707390333E-05", "module": "C2"}, {"value": "0", "module": "C3"}, {"value": "0", "module": "C4"}, {"value": "0.00154187105064485", "module": "D"}]}, "resolvedFlowVersion": "38.00.000", "flowProperties": [], "typeOfFlow": "Other flow", "classification": {"classHierarchy": "Quantities / Environmental quantities / EPD EN 15804 / LCI indicators", "name": "GaBiCategories"}}, {"dataSetInternalID": 14, "referenceToFlowDataSet": {"shortDescription": [{"value": "Komponenten für die Wiederverwendung (CRU)", "lang": "de"}, {"value": "Components for re-use (CRU)", "lang": "en"}], "type": "flow data set", "refObjectId": "a2b32f97-3fc7-4af2-b209-525bc6426f33", "uri": "../flows/a2b32f97-3fc7-4af2-b209-525bc6426f33.xml"}, "exchange direction": "OUTPUT", "other": {"anies": [{"name": "referenceToUnitGroupDataSet", "value": {"shortDescription": [{"value": "kg", "lang": "de"}], "type": "unit group data set", "refObjectId": "ad38d542-3fe9-439d-9b95-2f5f7752acaf", "uri": "../unitgroups/ad38d542-3fe9-439d-9b95-2f5f7752acaf.xml"}}, {"value": "0", "module": "A1-A3"}, {"value": "0", "module": "C1"}, {"value": "0", "module": "C2"}, {"value": "0", "module": "C3"}, {"value": "0", "module": "C4"}, {"value": "0", "module": "D"}]}, "resolvedFlowVersion": "38.00.000", "flowProperties": [], "typeOfFlow": "Other flow", "classification": {"classHierarchy": "Quantities / Environmental quantities / EPD EN 15804 / LCI indicators", "name": "GaBiCategories"}}, {"dataSetInternalID": 15, "referenceToFlowDataSet": {"shortDescription": [{"value": "Stoffe zum Recycling (MFR)", "lang": "de"}, {"value": "Materials for recycling (MFR)", "lang": "en"}], "type": "flow data set", "refObjectId": "d7fe48a5-4103-49c8-9aae-b0b5dfdbd6ae", "uri": "../flows/d7fe48a5-4103-49c8-9aae-b0b5dfdbd6ae.xml"}, "exchange direction": "OUTPUT", "other": {"anies": [{"name": "referenceToUnitGroupDataSet", "value": {"shortDescription": [{"value": "kg", "lang": "de"}], "type": "unit group data set", "refObjectId": "ad38d542-3fe9-439d-9b95-2f5f7752acaf", "uri": "../unitgroups/ad38d542-3fe9-439d-9b95-2f5f7752acaf.xml"}}, {"value": "0", "module": "A1-A3"}, {"value": "0", "module": "C1"}, {"value": "0", "module": "C2"}, {"value": "0", "module": "C3"}, {"value": "950", "module": "C4"}, {"value": "0", "module": "D"}]}, "resolvedFlowVersion": "38.00.000", "flowProperties": [], "typeOfFlow": "Other flow", "classification": {"classHierarchy": "Quantities / Environmental quantities / EPD EN 15804 / LCI indicators", "name": "GaBiCategories"}}, {"dataSetInternalID": 16, "referenceToFlowDataSet": {"shortDescription": [{"value": "Stoffe für die Energierückgewinnung (MER)", "lang": "de"}, {"value": "Materials for energy recovery (MER)", "lang": "en"}], "type": "flow data set", "refObjectId": "59a9181c-3aaf-46ee-8b13-2b3723b6e447", "uri": "../flows/59a9181c-3aaf-46ee-8b13-2b3723b6e447.xml"}, "exchange direction": "OUTPUT", "other": {"anies": [{"name": "referenceToUnitGroupDataSet", "value": {"shortDescription": [{"value": "kg", "lang": "de"}], "type": "unit group data set", "refObjectId": "ad38d542-3fe9-439d-9b95-2f5f7752acaf", "uri": "../unitgroups/ad38d542-3fe9-439d-9b95-2f5f7752acaf.xml"}}, {"value": "0", "module": "A1-A3"}, {"value": "0", "module": "C1"}, {"value": "0", "module": "C2"}, {"value": "0", "module": "C3"}, {"value": "0", "module": "C4"}, {"value": "0", "module": "D"}]}, "resolvedFlowVersion": "38.00.000", "flowProperties": [], "typeOfFlow": "Other flow", "classification": {"classHierarchy": "Quantities / Environmental quantities / EPD EN 15804 / LCI indicators", "name": "GaBiCategories"}}, {"dataSetInternalID": 17, "referenceToFlowDataSet": {"shortDescription": [{"value": "Exportierte elektrische Energie (EEE)", "lang": "de"}, {"value": "Exported electrical energy (EEE)", "lang": "en"}], "type": "flow data set", "refObjectId": "4da0c987-2b76-40d6-9e9e-82a017aaaf29", "uri": "../flows/4da0c987-2b76-40d6-9e9e-82a017aaaf29.xml"}, "exchange direction": "OUTPUT", "other": {"anies": [{"name": "referenceToUnitGroupDataSet", "value": {"shortDescription": [{"value": "MJ", "lang": "de"}], "type": "unit group data set", "refObjectId": "93a60a57-a3c8-11da-a746-0800200c9a66", "uri": "../unitgroups/93a60a57-a3c8-11da-a746-0800200c9a66.xml"}}, {"value": "0", "module": "A1-A3"}, {"value": "0", "module": "C1"}, {"value": "0", "module": "C2"}, {"value": "0", "module": "C3"}, {"value": "0", "module": "C4"}, {"value": "0", "module": "D"}]}, "resolvedFlowVersion": "38.00.000", "flowProperties": [], "typeOfFlow": "Other flow", "classification": {"classHierarchy": "Quantities / Environmental quantities / EPD EN 15804 / LCI indicators", "name": "GaBiCategories"}}, {"dataSetInternalID": 18, "referenceToFlowDataSet": {"shortDescription": [{"value": "Exportierte thermische Energie (EET)", "lang": "de"}, {"value": "Exported thermal energy (EET)", "lang": "en"}], "type": "flow data set", "refObjectId": "98daf38a-7a79-46d3-9a37-2b7bd0955810", "uri": "../flows/98daf38a-7a79-46d3-9a37-2b7bd0955810.xml"}, "exchange direction": "OUTPUT", "other": {"anies": [{"name": "referenceToUnitGroupDataSet", "value": {"shortDescription": [{"value": "MJ", "lang": "de"}], "type": "unit group data set", "refObjectId": "93a60a57-a3c8-11da-a746-0800200c9a66", "uri": "../unitgroups/93a60a57-a3c8-11da-a746-0800200c9a66.xml"}}, {"value": "0", "module": "A1-A3"}, {"value": "0", "module": "C1"}, {"value": "0", "module": "C2"}, {"value": "0", "module": "C3"}, {"value": "0", "module": "C4"}, {"value": "0", "module": "D"}]}, "resolvedFlowVersion": "38.00.000", "flowProperties": [], "typeOfFlow": "Other flow", "classification": {"classHierarchy": "Quantities / Environmental quantities / EPD EN 15804 / LCI indicators", "name": "GaBiCategories"}}]}, "LCIAResults": {"LCIAResult": [{"referenceToLCIAMethodDataSet": {"shortDescription": [{"value": "Globales Erwärmungspotenzial total (GWP-total)", "lang": "de"}, {"value": "Global Warming Potential total (GWP-total)", "lang": "en"}], "type": "LCIA method data set", "refObjectId": "6a37f984-a4b3-458a-a20a-64418c145fa2", "uri": "../lciamethods/6a37f984-a4b3-458a-a20a-64418c145fa2.xml"}, "other": {"anies": [{"name": "referenceToUnitGroupDataSet", "value": {"shortDescription": [{"value": "kg CO_(2)-Äq.", "lang": "de"}], "type": "unit group data set", "refObjectId": "1ebf3012-d0db-4de2-aefd-ef30cedb0be1", "uri": "../unitgroups/1ebf3012-d0db-4de2-aefd-ef30cedb0be1.xml"}}, {"value": "2841.02913657408", "module": "A1-A3"}, {"value": "0", "module": "C1"}, {"value": "3.64527652423534", "module": "C2"}, {"value": "0", "module": "C3"}, {"value": "2.31105803302137", "module": "C4"}, {"value": "-1407.19235081704", "module": "D"}]}}, {"referenceToLCIAMethodDataSet": {"shortDescription": [{"value": "Globales Erwärmungspotenzial fossil (GWP-fossil)", "lang": "de"}, {"value": "Global Warming Potential fossil fuels (GWP-fossil)", "lang": "en"}], "type": "LCIA method data set", "refObjectId": "5f635281-343e-44fb-83df-1971b155e6b6", "uri": "../lciamethods/5f635281-343e-44fb-83df-1971b155e6b6.xml"}, "other": {"anies": [{"name": "referenceToUnitGroupDataSet", "value": {"shortDescription": [{"value": "kg CO_(2)-Äq.", "lang": "de"}], "type": "unit group data set", "refObjectId": "1ebf3012-d0db-4de2-aefd-ef30cedb0be1", "uri": "../unitgroups/1ebf3012-d0db-4de2-aefd-ef30cedb0be1.xml"}}, {"value": "2830.75598379103", "module": "A1-A3"}, {"value": "0", "module": "C1"}, {"value": "3.60330612896726", "module": "C2"}, {"value": "0", "module": "C3"}, {"value": "2.33761001643128", "module": "C4"}, {"value": "-1415.34771383977", "module": "D"}]}}, {"referenceToLCIAMethodDataSet": {"shortDescription": [{"value": "Globales Erwärmungspotenzial biogen (GWP-biogenic)", "lang": "de"}, {"value": "Global Warming Potential biogenic (GWP-biogenic)", "lang": "en"}], "type": "LCIA method data set", "refObjectId": "2356e1ab-0185-4db5-86e5-16de51c7485c", "uri": "../lciamethods/2356e1ab-0185-4db5-86e5-16de51c7485c.xml"}, "other": {"anies": [{"name": "referenceToUnitGroupDataSet", "value": {"shortDescription": [{"value": "kg CO_(2)-Äq.", "lang": "de"}], "type": "unit group data set", "refObjectId": "1ebf3012-d0db-4de2-aefd-ef30cedb0be1", "uri": "../unitgroups/1ebf3012-d0db-4de2-aefd-ef30cedb0be1.xml"}}, {"value": "8.18553850261649", "module": "A1-A3"}, {"value": "0", "module": "C1"}, {"value": "0.00823763017723217", "module": "C2"}, {"value": "0", "module": "C3"}, {"value": "-0.0289273478688076", "module": "C4"}, {"value": "8.34369005475617", "module": "D"}]}}, {"referenceToLCIAMethodDataSet": {"shortDescription": [{"value": "Globales Erwärmungspotenzial luluc (GWP-luluc)", "lang": "de"}, {"value": "Global Warming Potential luluc (GWP-luluc)", "lang": "en"}], "type": "LCIA method data set", "refObjectId": "4331bbdb-978a-490d-8707-eeb047f01a55", "uri": "../lciamethods/4331bbdb-978a-490d-8707-eeb047f01a55.xml"}, "other": {"anies": [{"name": "referenceToUnitGroupDataSet", "value": {"shortDescription": [{"value": "kg CO_(2)-Äq.", "lang": "de"}], "type": "unit group data set", "refObjectId": "1ebf3012-d0db-4de2-aefd-ef30cedb0be1", "uri": "../unitgroups/1ebf3012-d0db-4de2-aefd-ef30cedb0be1.xml"}}, {"value": "1.07977624348808", "module": "A1-A3"}, {"value": "0", "module": "C1"}, {"value": "0.0337327650908498", "module": "C2"}, {"value": "0", "module": "C3"}, {"value": "0.00237536445889834", "module": "C4"}, {"value": "-0.188327032022035", "module": "D"}]}}, {"referenceToLCIAMethodDataSet": {"shortDescription": [{"value": "Abbau Potential der stratosphärischen Ozonschicht (ODP)", "lang": "de"}, {"value": "Depletion potential of the stratospheric ozone layer (ODP)", "lang": "en"}], "type": "LCIA method data set", "refObjectId": "b5c629d6-def3-11e6-bf01-fe55135034f3", "uri": "../lciamethods/b5c629d6-def3-11e6-bf01-fe55135034f3.xml"}, "other": {"anies": [{"name": "referenceToUnitGroupDataSet", "value": {"shortDescription": [{"value": "kg CFC11-Äq.", "lang": "de"}], "type": "unit group data set", "refObjectId": "d9e957c9-7309-4474-bf3a-7777df6c4e5b", "uri": "../unitgroups/d9e957c9-7309-4474-bf3a-7777df6c4e5b.xml"}}, {"value": "3.73094716048148E-09", "module": "A1-A3"}, {"value": "0", "module": "C1"}, {"value": "4.73922771448716E-13", "module": "C2"}, {"value": "0", "module": "C3"}, {"value": "3.8569092712029E-12", "module": "C4"}, {"value": "1.90017035970474E-09", "module": "D"}]}}, {"referenceToLCIAMethodDataSet": {"shortDescription": [{"value": "Versauerungspotenzial von Boden und Wasser (AP)", "lang": "de"}, {"value": "Acidification potential of land and water (AP)", "lang": "en"}], "type": "LCIA method data set", "refObjectId": "b5c611c6-def3-11e6-bf01-fe55135034f3", "uri": "../lciamethods/b5c611c6-def3-11e6-bf01-fe55135034f3.xml"}, "other": {"anies": [{"name": "referenceToUnitGroupDataSet", "value": {"shortDescription": [{"value": "mol H^(+)-Äq.", "lang": "de"}], "type": "unit group data set", "refObjectId": "42e089ac-92bf-4bf2-8ca1-5fc40d18f2ed", "uri": "../unitgroups/42e089ac-92bf-4bf2-8ca1-5fc40d18f2ed.xml"}}, {"value": "7.55385156292548", "module": "A1-A3"}, {"value": "0", "module": "C1"}, {"value": "0.0129097870704668", "module": "C2"}, {"value": "0", "module": "C3"}, {"value": "0.00749751168742711", "module": "C4"}, {"value": "-3.46292702827937", "module": "D"}]}}, {"referenceToLCIAMethodDataSet": {"shortDescription": [{"value": "Eutrophierungspotenzial Süßwasser (EP-freshwater)", "lang": "de"}, {"value": "Eutrophication potential aquatic freshwater (EP-freshwater)", "lang": "en"}], "type": "LCIA method data set", "refObjectId": "b53ec18f-7377-4ad3-86eb-cc3f4f276b2b", "uri": "../lciamethods/b53ec18f-7377-4ad3-86eb-cc3f4f276b2b.xml"}, "other": {"anies": [{"name": "referenceToUnitGroupDataSet", "value": {"shortDescription": [{"value": "kg P-Äq.", "lang": "de"}], "type": "unit group data set", "refObjectId": "0429039d-a61d-4590-ba67-aa4a20a810a1", "uri": "../unitgroups/0429039d-a61d-4590-ba67-aa4a20a810a1.xml"}}, {"value": "0.00257146276987063", "module": "A1-A3"}, {"value": "0", "module": "C1"}, {"value": "1.33165757777168E-05", "module": "C2"}, {"value": "0", "module": "C3"}, {"value": "2.11623810648941E-06", "module": "C4"}, {"value": "-0.000329774841616313", "module": "D"}]}}, {"referenceToLCIAMethodDataSet": {"shortDescription": [{"value": "Eutrophierungspotenzial Salzwasser (EP-marine)", "lang": "de"}, {"value": "Eutrophication potential aquatic marine (EP-marine)", "lang": "en"}], "type": "LCIA method data set", "refObjectId": "b5c619fa-def3-11e6-bf01-fe55135034f3", "uri": "../lciamethods/b5c619fa-def3-11e6-bf01-fe55135034f3.xml"}, "other": {"anies": [{"name": "referenceToUnitGroupDataSet", "value": {"shortDescription": [{"value": "kg N-Äq.", "lang": "de"}], "type": "unit group data set", "refObjectId": "d05bb823-ecdf-4686-8c40-bf1d9257859f", "uri": "../unitgroups/d05bb823-ecdf-4686-8c40-bf1d9257859f.xml"}}, {"value": "1.65609616482521", "module": "A1-A3"}, {"value": "0", "module": "C1"}, {"value": "0.0059262980856718", "module": "C2"}, {"value": "0", "module": "C3"}, {"value": "0.00188373324582667", "module": "C4"}, {"value": "-0.556233330105855", "module": "D"}]}}, {"referenceToLCIAMethodDataSet": {"shortDescription": [{"value": "Eutrophierungspotenzial Land (EP-terrestrial)", "lang": "de"}, {"value": "Eutrophication potential terrestrial (EP-terrestrial)", "lang": "en"}], "type": "LCIA method data set", "refObjectId": "b5c614d2-def3-11e6-bf01-fe55135034f3", "uri": "../lciamethods/b5c614d2-def3-11e6-bf01-fe55135034f3.xml"}, "other": {"anies": [{"name": "referenceToUnitGroupDataSet", "value": {"shortDescription": [{"value": "mol N-Äq.", "lang": "de"}], "type": "unit group data set", "refObjectId": "71b4d617-0ec9-4d3f-b65e-e438940c2401", "uri": "../unitgroups/71b4d617-0ec9-4d3f-b65e-e438940c2401.xml"}}, {"value": "17.8102871685666", "module": "A1-A3"}, {"value": "0", "module": "C1"}, {"value": "0.0665139346044775", "module": "C2"}, {"value": "0", "module": "C3"}, {"value": "0.0206915956402688", "module": "C4"}, {"value": "-4.98483780839087", "module": "D"}]}}, {"referenceToLCIAMethodDataSet": {"shortDescription": [{"value": "Bildungspotential für troposphärisches Ozon (POCP)", "lang": "de"}, {"value": "Formation potential of tropospheric ozone photochemical oxidants (POCP)", "lang": "en"}], "type": "LCIA method data set", "refObjectId": "b5c610fe-def3-11e6-bf01-fe55135034f3", "uri": "../lciamethods/b5c610fe-def3-11e6-bf01-fe55135034f3.xml"}, "other": {"anies": [{"name": "referenceToUnitGroupDataSet", "value": {"shortDescription": [{"value": "kg NMVOC-Äq.", "lang": "de"}], "type": "unit group data set", "refObjectId": "d27c25f8-fbc1-44c6-b47b-4adbae4199c6", "uri": "../unitgroups/d27c25f8-fbc1-44c6-b47b-4adbae4199c6.xml"}}, {"value": "8.72573262929615", "module": "A1-A3"}, {"value": "0", "module": "C1"}, {"value": "0.0116863948956288", "module": "C2"}, {"value": "0", "module": "C3"}, {"value": "0.00589663946882784", "module": "C4"}, {"value": "-2.2590719077374", "module": "D"}]}}, {"referenceToLCIAMethodDataSet": {"shortDescription": [{"value": "Potenzial für den abiotischen Abbau nicht fossiler Ressourcen (ADPE)", "lang": "de"}, {"value": "Abiotic depletion potential for non fossil resources (ADPE)", "lang": "en"}], "type": "LCIA method data set", "refObjectId": "b2ad6494-c78d-11e6-9d9d-cec0c932ce01", "uri": "../lciamethods/b2ad6494-c78d-11e6-9d9d-cec0c932ce01.xml"}, "other": {"anies": [{"name": "referenceToUnitGroupDataSet", "value": {"shortDescription": [{"value": "kg Sb-Äq.", "lang": "de"}], "type": "unit group data set", "refObjectId": "54ccd2d9-a32a-4fc2-923d-f2c8c93e89d4", "uri": "../unitgroups/54ccd2d9-a32a-4fc2-923d-f2c8c93e89d4.xml"}}, {"value": "0.0313374927915857", "module": "A1-A3"}, {"value": "0", "module": "C1"}, {"value": "2.41485322950621E-07", "module": "C2"}, {"value": "0", "module": "C3"}, {"value": "6.40459852807644E-08", "module": "C4"}, {"value": "-0.00801429173877974", "module": "D"}]}}, {"referenceToLCIAMethodDataSet": {"shortDescription": [{"value": "Potenzial für den abiotischen Abbau fossiler Brennstoffe (ADPF)", "lang": "de"}, {"value": "Abiotic depletion potential for fossil resources (ADPF)", "lang": "en"}], "type": "LCIA method data set", "refObjectId": "b2ad6110-c78d-11e6-9d9d-cec0c932ce01", "uri": "../lciamethods/b2ad6110-c78d-11e6-9d9d-cec0c932ce01.xml"}, "other": {"anies": [{"name": "referenceToUnitGroupDataSet", "value": {"shortDescription": [{"value": "MJ", "lang": "de"}], "type": "unit group data set", "refObjectId": "93a60a57-a3c8-11da-a746-0800200c9a66", "uri": "../unitgroups/93a60a57-a3c8-11da-a746-0800200c9a66.xml"}}, {"value": "30234.9598092538", "module": "A1-A3"}, {"value": "0", "module": "C1"}, {"value": "49.6169494072619", "module": "C2"}, {"value": "0", "module": "C3"}, {"value": "34.9356693896865", "module": "C4"}, {"value": "-14073.3690963446", "module": "D"}]}}, {"referenceToLCIAMethodDataSet": {"shortDescription": [{"value": "Wassernutzung (WDP)", "lang": "de"}, {"value": "Water use (WDP)", "lang": "en"}], "type": "LCIA method data set", "refObjectId": "b2ad66ce-c78d-11e6-9d9d-cec0c932ce01", "uri": "../lciamethods/b2ad66ce-c78d-11e6-9d9d-cec0c932ce01.xml"}, "other": {"anies": [{"name": "referenceToUnitGroupDataSet", "value": {"shortDescription": [{"value": "m^(3) Welt-Äq. entzogen", "lang": "de"}], "type": "unit group data set", "refObjectId": "6ae2df01-888e-46c8-b17d-49fa3869b476", "uri": "../unitgroups/6ae2df01-888e-46c8-b17d-49fa3869b476.xml"}}, {"value": "362.981438397519", "module": "A1-A3"}, {"value": "0", "module": "C1"}, {"value": "0.0440124381805904", "module": "C2"}, {"value": "0", "module": "C3"}, {"value": "-0.0317522074127252", "module": "C4"}, {"value": "-95.4987702894514", "module": "D"}]}}, {"referenceToLCIAMethodDataSet": {"shortDescription": [{"value": "Auftreten von Krankheiten aufgrund von Feinstaubemissionen (PM)", "lang": "de"}, {"value": "Incidence of disease due to PM emissions (PM)", "lang": "en"}], "type": "LCIA method data set", "refObjectId": "b5c602c6-def3-11e6-bf01-fe55135034f3", "uri": "../lciamethods/b5c602c6-def3-11e6-bf01-fe55135034f3.xml"}, "other": {"anies": [{"name": "referenceToUnitGroupDataSet", "value": {"shortDescription": [{"value": "Krankheitsfälle", "lang": "de"}], "type": "unit group data set", "refObjectId": "3883559b-648f-4afc-8ba2-0bd24f3affa3", "uri": "../unitgroups/3883559b-648f-4afc-8ba2-0bd24f3affa3.xml"}}, {"module": "A1-A3"}, {"module": "C1"}, {"module": "C2"}, {"module": "C3"}, {"module": "C4"}, {"module": "D"}]}}, {"referenceToLCIAMethodDataSet": {"shortDescription": [{"value": "Wirkung durch Exposition des Menschen mit U235 (IR)", "lang": "de"}, {"value": "Human exposure efficiency relative to U235 (IR)", "lang": "en"}], "type": "LCIA method data set", "refObjectId": "b5c632be-def3-11e6-bf01-fe55135034f3", "uri": "../lciamethods/b5c632be-def3-11e6-bf01-fe55135034f3.xml"}, "other": {"anies": [{"name": "referenceToUnitGroupDataSet", "value": {"shortDescription": [{"value": "kBq U235-Äq.", "lang": "de"}], "type": "unit group data set", "refObjectId": "456b05bf-1415-44a9-9993-02452f554c09", "uri": "../unitgroups/456b05bf-1415-44a9-9993-02452f554c09.xml"}}, {"module": "A1-A3"}, {"module": "C1"}, {"module": "C2"}, {"module": "C3"}, {"module": "C4"}, {"module": "D"}]}}, {"referenceToLCIAMethodDataSet": {"shortDescription": [{"value": "Toxizitätsvergleichseinheit für Ökosysteme (ETP-fw)", "lang": "de"}, {"value": "Comparative toxic unit for ecosystems (ETP-fw)", "lang": "en"}], "type": "LCIA method data set", "refObjectId": "ee1082d1-b0f7-43ca-a1f0-21e2a4a74511", "uri": "../lciamethods/ee1082d1-b0f7-43ca-a1f0-21e2a4a74511.xml"}, "other": {"anies": [{"name": "referenceToUnitGroupDataSet", "value": {"shortDescription": [{"value": "CTUe", "lang": "de"}], "type": "unit group data set", "refObjectId": "aa959ded-f1eb-4efb-9c5c-2d60be36b3e6", "uri": "../unitgroups/aa959ded-f1eb-4efb-9c5c-2d60be36b3e6.xml"}}, {"module": "A1-A3"}, {"module": "C1"}, {"module": "C2"}, {"module": "C3"}, {"module": "C4"}, {"module": "D"}]}}, {"referenceToLCIAMethodDataSet": {"shortDescription": [{"value": "Toxizitätsvergleichseinheit für Menschen (krebserregend) (HTP-c)", "lang": "de"}, {"value": "Comparative toxic unit for humans (carcinogenic) (HTP-c)", "lang": "en"}], "type": "LCIA method data set", "refObjectId": "2299222a-bbd8-474f-9d4f-4dd1f18aea7c", "uri": "../lciamethods/2299222a-bbd8-474f-9d4f-4dd1f18aea7c.xml"}, "other": {"anies": [{"name": "referenceToUnitGroupDataSet", "value": {"shortDescription": [{"value": "CTUh", "lang": "de"}], "type": "unit group data set", "refObjectId": "d4c9523e-2d7e-49fd-8469-998f547d3a70", "uri": "../unitgroups/d4c9523e-2d7e-49fd-8469-998f547d3a70.xml"}}, {"module": "A1-A3"}, {"module": "C1"}, {"module": "C2"}, {"module": "C3"}, {"module": "C4"}, {"module": "D"}]}}, {"referenceToLCIAMethodDataSet": {"shortDescription": [{"value": "Toxizitätsvergleichseinheit für Menschen (nicht krebserregend) (HTP-nc)", "lang": "de"}, {"value": "Comparative toxic unit for humans (noncarcinogenic) (HTP-nc)", "lang": "en"}], "type": "LCIA method data set", "refObjectId": "3af763a5-b7a1-48c9-9cee-1f223481fcef", "uri": "../lciamethods/3af763a5-b7a1-48c9-9cee-1f223481fcef.xml"}, "other": {"anies": [{"name": "referenceToUnitGroupDataSet", "value": {"shortDescription": [{"value": "CTUh", "lang": "de"}], "type": "unit group data set", "refObjectId": "d4c9523e-2d7e-49fd-8469-998f547d3a70", "uri": "../unitgroups/d4c9523e-2d7e-49fd-8469-998f547d3a70.xml"}}, {"module": "A1-A3"}, {"module": "C1"}, {"module": "C2"}, {"module": "C3"}, {"module": "C4"}, {"module": "D"}]}}, {"referenceToLCIAMethodDataSet": {"shortDescription": [{"value": "Bodenqualitätsindex (SQP)", "lang": "de"}, {"value": "Soil quality index (SQP)", "lang": "en"}], "type": "LCIA method data set", "refObjectId": "b2ad6890-c78d-11e6-9d9d-cec0c932ce01", "uri": "../lciamethods/b2ad6890-c78d-11e6-9d9d-cec0c932ce01.xml"}, "other": {"anies": [{"name": "referenceToUnitGroupDataSet", "value": {"shortDescription": [{"value": "SQP", "lang": "de"}], "type": "unit group data set", "refObjectId": "f130951c-e67f-4f7f-8dd4-665de3974e18", "uri": "../unitgroups/f130951c-e67f-4f7f-8dd4-665de3974e18.xml"}}, {"module": "A1-A3"}, {"module": "C1"}, {"module": "C2"}, {"module": "C3"}, {"module": "C4"}, {"module": "D"}]}}]}, "otherAttributes": {"{http://www.indata.network/EPD/2019}epd-version": "1.2"}, "version": "1.1", "locations": "../ILCDLocations.xml"}