{"processInformation": {"dataSetInformation": {"UUID": "b0b0507d-a53c-46cb-a723-0aca14eca582", "name": {"baseName": [{"value": "Sanitärkeramik", "lang": "de"}, {"value": "Sanitary ceramic", "lang": "en"}], "functionalUnitFlowProperties": [{"lang": "de"}]}, "classificationInformation": {"classification": [{"class": [{"value": "Gebäudetechnik", "level": 0, "classId": "8"}, {"value": "Sanitär", "level": 1, "classId": "8.3"}, {"value": "Sanitärkeramik", "level": 2, "classId": "8.3.01"}], "name": "OEKOBAU.DAT"}, {"class": [{"value": "03 Gebäudetechnik", "level": 0}, {"value": "Sanitäreinrichtungen", "level": 1}, {"value": "Sanitärkeramik", "level": 2}], "name": "IBUCategories"}]}, "generalComment": [{"value": "Die betrachtete Produktgruppe der Sanitärkeramik besteht hauptsächlich aus Materialien wie Ton, Kaolin, Feldspat, Quarz und Schamotte. Zur Gruppe der Sanitärkeramik gehören Waschtische, WCs, Urinale und Spülkästen zur Verwendung in Bädern sowie Küchenspülen. Für diese Bewertung wurde ein Sanitärkeramik-Durchschnittsprodukt aus der produzierten Gesamtmasse an Sanitärkeramik-produkten der im Referenzjahr 2019 betrachteten Gruppe gebildet. Sanitärkeramiken werden nach der Aufbereitung des Schlickers gegossen oder gepresst, getrocknet, glasiert und anschließend gebrannt.", "lang": "de"}, {"value": "The considered product group of sanitary ceramic mainly consists of materials such as clay, kaolin, feldspar, quartz and fireclay. The sanitary ceramic group includes washbasins, toilets, urinals, cisterns used in bathrooms and sinks used in kitchens. Particularly, the assessment focuses on the average ceramic product resulting from the total mass, produced for the ceramic products of the considered group in the reference year 2019. After preparation of the slurry, sanitary ceramic is cast or pressed, dried, glazed and then fired.", "lang": "en"}]}, "quantitativeReference": {"referenceToReferenceFlow": [0]}, "time": {"referenceYear": 2022, "dataSetValidUntil": 2027, "other": {"anies": [{"name": "publicationDateOfEPD", "value": 1642982400000}]}}, "geography": {"locationOfOperationSupplyOrProduction": {"location": "DE"}}, "technology": {"technologyDescriptionAndIncludedProcesses": [{"value": "Die angelieferten Rohstoffe werden getrocknet (sofern erforderlich) und anschließend in Silos eingelagert. Mengenmäßig weniger relevante Komponenten werden in Säcken angeliefert. Einige der Rohstoffe müssen zunächst mechanisch in einem Mahlvorgang behandelt werden. Im Anschluss daran wird der Schlicker aufbereitet, indem die Rohstoffe mit Wasser angerührt und gesiebt werden. Der Rohstoffmix wird unter Zugabe von Wasser aufgerührt, anschließend gesiebt und erst dann gemahlen. Die Zugabe von Leim erfolgt kurz vor der Verarbeitung. Die für die Produktion notwendigen Gießformen bestehen entweder aus Gips oder einem porösen Kunststoff. Kleinserien werden im manuellen Handgussverfahren ausschließlich mit Gipsformen hergestellt. Eine weitere Produktionsmethode ist das Batteriegussverfahren, ebenfalls mit Gipsformen. Beim Hochdruckgießen werden die porösen Kunststoffformen verwendet. Im Anschluss an das Gießen werden die Keramikprodukte in Abhängigkeit von ihrer Komplexität unter-schiedlichen Trocknungsprozessen zugeführt. Das Auftragen der Glasur auf den getrockneten Rohling erfolgt entweder manuell oder vollautomatisch mit Robotern. Der Overspray wird bei beiden Verfahren aufgefangen, zurückgeführt und wiederverwendet. Um eine möglichst hohe Besatzdichte zu erreichen, werden die glasierten Rohlinge manuell auf den Brennwagen positioniert. Das Brennen erfolgt in einem Tunnelofen bei über 1250 °C und dauert ca. 17–20 Stunden. Nach dem Brennen wird jedes Produkt einer umfangreichen Einzelprüfung unterzogen. Auf tadellose Teile wird mit einem Laser das Duravit-Markenlogo aufgebracht. Folgende Prozesse schließen sich daran an. Auf Kundenwunsch wird die Oberfläche veredelt (Wondergliss-Beschichtung) In Abhängigkeit von der Montage, z. B. Integration in Badmöbeln oder auf Glasplatten etc., müssen einige Produkte geschliffen werden Verpacken, Lagern und Versand Produkte, die nicht den Qualitätsanforderungen gerecht werden, können häufig ausgebessert und in einem Herdwagenofen erneut gebrannt, oder als Abfall einer stofflichen Verwertung zugeführt werden. Produktbruch wird deponiert. Um eine gleichbleibend hohe Qualität sicherzustellen, werden beginnend bei der Rohstoffanlieferung sowie in allen Prozessabschnitten umfangreiche Kontrollen durchgeführt. Für viele Produkte werden beim Brenn-prozess Schwindplatten benötigt. Diese werden größtenteils aus Filterkuchen hergestellt, der in der internen Abwasserbehandlungsanlage anfällt. Generell wird darauf geachtet, eine hohe Verwertungsquote bei den Abfällen zu erzielen und diese stetig zu erhöhen. Entsprechend den Vorgaben des Unternehmens werden Sanitärkeramikprodukte am Ende ihrer Lebensdauer auf Deponien für Inertabfälle entsorgt. Der Produktionsstandort in Hornberg ist nach ISO 9001 zertifiziert. \nTechnische Daten: \nFür Sanitärkeramik gelten die folgenden technischen Daten \nDeklarierte Einheit: \nFür die Berechnung der Ökobilanz von Sanitärkeramik wird eine deklarierte Einheit von 1 Tonne des Durch-schnittsprodukts, bestehend aus Waschtischen, WCs, Urinalen, Spülkästen und Küchenspülen, zugrunde gelegt. Alle Umweltwirkungen des Produktes werden auf eine Tonne (t) Sanitärkeramik bezogen. Aufgrund der identischen Herstellungsweise wird ein Durch-schnittsprodukt aus Waschtischen, WCs, Urinalen, Spülkästen und Küchenspülen auf Basis der Gesamt-produktionsmengen der jeweiligen Sanitärkeramik-produkte im Betrachtungsjahr 2019 gebildet. Zubehörteile für die Produkte werden hier nicht berücksichtigt, da die Analyse von elektronischen Komponenten und Düsen für die betrachteten Sanitärkeramikprodukte den Rahmen dieser Studie übersteigen würde. Das Gewicht des Durchschnitts-produkts beträgt bezogen auf die deklarierte Einheit ohne Verpackung 1000 kg. Für die Verpackung wird ein Gewicht von 97,32 kg pro deklarierte Einheit definiert.", "lang": "de"}, {"value": "The raw materials delivered to the production plant are first dried (if necessary) and then stored in silos. Components that are not so relevant in terms of quantity are delivered in bags. Some of the raw materials must first be treated mechanically, in the form of grinding. The slip is then prepared by mixing the raw materials with water and sieving them. The raw material mix is stirred with the addition of water, then sieved and only then ground. The addition of glue takes place shortly before processing. The casting moulds required for production are either made of plaster or porous plastic. For small series, a manual casting process and exclusively plaster moulds are used. Another production method is the battery casting process, also with plaster moulds. The porous plastic moulds are used only for big quantities with high-pressure casting. After casting, the ceramic products are fed to different drying processes, depending on their complexity. The glaze is applied to the dried blank either manually or fully automatically with robots. In both processes, the overspray is collected, returned and reused. In order to achieve the highest possible stocking density, the glazed blanks are manually positioned on the kiln carriage. The firing takes place in a tunnel kiln at over 1250 °C and for approximately 17-20 hours. After firing, each product is subjected to an extensive individual test. The Duravit brand logo is applied to flawless parts with a laser. This is followed by the following processes: At the customer's request, the surface can be refined (Wondergliss coating); Depending on the installation (e.g. integration in bathroom furniture or on glass plates, etc.) some products must be sanded; Packaging, storage and shipping. Products that do not meet the quality requirements can often be repaired and re-fired in a shuttle kiln or recycled as waste. Product scraps are instead sent to landfill. In order to ensure consistently high quality, extensive controls are carried out, starting with the delivery of raw materials and in all process sections. For many products, shrink plates are required in the firing process. Most of these are made from filter cake that accumulates in the internal wastewater treatment plant. In general, care is taken to achieve a high recycling rate for the waste and to increase it continuously. According to the company indications, sanitary ceramic products at the end of life are disposed in inert landfills. The production site in Hornberg is certified according to ISO 9001. \nTechnical data: \nSanitary ceramic is subject to the following technical data. \nDeclared unit: \nA declared unit of 1 ton of sanitary ceramic of an average product including washbasins, toilets, urinals, cisterns and kitchen sinks, is used as the basis for calculating the life cycle assessment. All environmental impacts of the product are related to 1 ton of sanitary ceramic. Because of the identical manufacturing method, an average ceramic product made of washbasins, toilets, urinals, cisterns and kitchen sinks has been considered according to the total mass produced for the respective ceramic products for the reference year 2019. Product accessories are not considered, as the analysis of electronic parts and nozzles for the involved sanitary ceramic products would be beyond the scope of this study. The average product, without packaging, has a total weight of 1000 kg in relation to the declared unit. The packaging has a weight of 97.32 kg per declared unit.", "lang": "en"}], "technologicalApplicability": [{"value": "Zur Gruppe der Sanitärkeramik gehören Waschtische, WCs, Urinale und Spülkästen zur Verwendung in Bädern sowie Küchenspülen. Waschtische, WCs, Urinale und Spülkästen sind Einrichtungsgegenstände für Badezimmer und werden insbesondere für die Körperhygiene benutzt. Aufgrund des vergleichbaren Herstellungsprozesses können auch Küchenspülen dieser Gruppe zugeordnet werden. Küchenspülen sind ebenfalls Einrichtungsgegenstände.", "lang": "de"}, {"value": "The sanitary ceramic group includes washbasins, toilets, urinals, cisterns used in bathrooms and sinks used in kitchens. Washbasins, toilets, urinals and cisterns represent bathroom furnishings and are used for personal hygiene in particular. On account of the comparable manufacturing process, kitchen sinks can also be allocated to this group and represent also furnishing products.", "lang": "en"}]}}, "modellingAndValidation": {"LCIMethodAndAllocation": {"typeOfDataSet": "EPD", "referenceToLCAMethodDetails": [{"shortDescription": [{"value": "Sanitärkeramik.pdf", "lang": "de"}], "type": "source data set", "refObjectId": "d8f69f71-0657-475a-bed1-95d567706508"}], "other": {"anies": [{"name": "subType", "value": "average dataset"}]}}, "dataSourcesTreatmentAndRepresentativeness": {"referenceToDataSource": [{"shortDescription": [{"value": "ecoinvent database (all versions)", "lang": "de"}], "type": "source data set", "refObjectId": "b497a91f-e14b-4b69-8f28-f50eb1576766"}, {"shortDescription": [{"value": "ecoinvent 3.6 database", "lang": "de"}], "type": "source data set", "refObjectId": "766b9973-5ee8-48a2-8098-72c8e20b369f"}], "useAdviceForDataSet": [{"value": "Gültigkeitsbereich: \nGegenstand der vorliegenden Studie ist die Erstellung einer Ökobilanz für Sanitärkeramik von Duravit inklusive Verpackung, produziert von Duravit am Standort Hornberg in Deutschland und weltweit ver-trieben. Grundlage für die Datenerhebung ist das Jahr 2019. Aufgrund einer vergleichbaren Herstellungs-weise wird im Rahmen dieser Studie die durchschnitt-liche Produktion von Sanitärkeramik im Werk, d. h. von Waschtischen, WCs, Urinalen, Spülkästen und Küchenspülen, auf Basis der produzierten Gesamt-menge der jeweiligen Sanitärprodukte im Referenzjahr 2019 betrachtet. Die Systemgrenzen umfassen die Module A1–A3, C1–C4 und D gemäß den Anforderungen der Referenznorm EN 15804+A2:2019 nach dem Ansatz „Von der Wiege bis zum Werkstor mit den Modulen C1–C4 und Modul D“. \nSystemgrenze: \nDie Systemgrenzen umfassen die Module A1–A3, C1–C4 und D gemäß den Anforderungen der Referenznorm EN 15804 nach dem Ansatz „Von der Wiege bis zum Werkstor mit den Modulen C1–C4 und Modul D“. Errichtung, Wartung und Abriss von Infra-struktur (mit Bezug auf Gebäude) sowie die Nutzung von Industriegelände werden in dieser EPD nicht berücksichtigt, da ihr Beitrag zur gesamten Umwelt-auswirkung des betrachteten Produkts vernachlässig-bar ist. Darüber hinaus sind das Stadium der Errichtung des Bauwerks (Module A4–A5) und das Nutzungsstadium (Module B1–B7) nicht Gegenstand dieser Bewertung. Insbesondere aufgrund des bewerteten Produkttyps sind die Ergebnisse für C1 gleich null.", "lang": "de"}, {"value": "Scope: \nThis study is aimed to provide the life cycle impact assessment of Duravit sanitary ceramic products, including packaging, produced by Duravit at the Hornberg plant in Germany and worldwide distributed. The basis for the data collection is the year 2019. Due to the identical production method, the object of the study is the average ceramic production of the whole plant consisting of washbasins, toilets, urinals, cisterns and kitchen sinks, considering the total mass produced for the respective ceramic products for the reference year 2019. The system boundaries include the module A1-A3, C1-C4 and D, according to the requirements of the reference standard EN 15804+A2:2019, with an approach “from cradle to gate with modules C1–C4 and module D”. \nSystem boundary: \nThe system boundaries include the module A1-A3, C1-C4 and D, according to the requirements of the reference standard EN 15804, with an approach “from cradle to gate with modules C1–C4 and module D”. Construction, maintenance and decommissioning of infrastructures (in terms of buildings) and the occupation of industrial land are not part of the present EPD since their contribution to the overall environmental impact of the product assessed may be considered negligible. Moreover, the construction process stage (modules A4-A5) and use phase (modules B1-B7) are not included in the assessment. Particularly, because of the type of product assessed, C1 results are equal to zero.", "lang": "en"}], "other": {"anies": [{"name": "referenceToOriginalEPD", "value": {"shortDescription": {"value": "Sanitärkeramik.pdf", "defaultValue": "Sanitärkeramik.pdf", "lstrings": [{"lang": "de", "value": "Sanitärkeramik.pdf"}]}, "type": "source data set", "uuid": {"uuid": "f1db9496-26e7-4a99-9ee0-0f07bef609b9"}, "refObjectId": "f1db9496-26e7-4a99-9ee0-0f07bef609b9", "resourceURLs": ["https://oekobaudat.de/OEKOBAU.DAT/resource/sources/f1db9496-26e7-4a99-9ee0-0f07bef609b9/Sanitaerkeramik_19577.pdf?version=00.03.000"]}}]}}, "validation": {"review": [{"referenceToNameOfReviewerAndInstitution": [{"shortDescription": [{"value": "Institut Bauen und Umwelt e. V.", "lang": "de"}], "type": "contact data set", "refObjectId": "d111dbec-b024-4be5-86c5-752d6eb2cf95", "uri": "../contacts/d111dbec-b024-4be5-86c5-752d6eb2cf95.xml"}], "type": "Accredited third party review"}]}, "complianceDeclarations": {"compliance": [{"referenceToComplianceSystem": {"shortDescription": [{"value": "DIN EN 15804+A2", "lang": "de"}], "type": "source data set", "refObjectId": "c0016b33-8cf7-415c-ac6e-deba0d21440d", "uri": "../sources/c0016b33-8cf7-415c-ac6e-deba0d21440d.xml"}}, {"referenceToComplianceSystem": {"shortDescription": [{"value": "ISO 14025", "lang": "de"}], "type": "source data set", "refObjectId": "4f2eb655-6e44-4874-a95a-e28f5442cd4d", "uri": "../sources/4f2eb655-6e44-4874-a95a-e28f5442cd4d.xml"}}]}}, "administrativeInformation": {"commissionerAndGoal": {"referenceToCommissioner": [{"shortDescription": [{"value": "DURAVIT AG", "lang": "de"}], "type": "contact data set", "refObjectId": "0ab2b967-3743-4bbc-9f89-23e6406e6ab5", "uri": "../contacts/0ab2b967-3743-4bbc-9f89-23e6406e6ab5.xml"}]}, "dataGenerator": {"referenceToPersonOrEntityGeneratingTheDataSet": [{"shortDescription": [{"value": "SGS-TÜV Saar GmbH", "lang": "de"}], "type": "contact data set", "refObjectId": "9a1039cf-7187-4eb5-ae54-000c43ddb648", "uri": "../contacts/9a1039cf-7187-4eb5-ae54-000c43ddb648.xml"}]}, "dataEntryBy": {"timeStamp": 1642982400000, "referenceToDataSetFormat": [{"shortDescription": [{"value": "ILCD Format", "lang": "de"}], "type": "source data set", "refObjectId": "a97a0155-0234-4b87-b4ce-a45da52f2a40", "uri": "../sources/a97a0155-0234-4b87-b4ce-a45da52f2a40.xml"}, {"shortDescription": [{"value": "EPD-Datenformaterweiterungen v1.2", "lang": "de"}, {"value": "EPD Data Format Extensions v1.2", "lang": "en"}], "type": "source data set", "refObjectId": "a29449fd-aa2f-4de8-b5d7-4b06b43c6fde", "uri": "../sources/a29449fd-aa2f-4de8-b5d7-4b06b43c6fde.xml"}]}, "publicationAndOwnership": {"dataSetVersion": "00.03.000", "referenceToRegistrationAuthority": {"shortDescription": [{"value": "Institut Bauen und Umwelt e. V.", "lang": "de"}], "type": "contact data set", "refObjectId": "d111dbec-b024-4be5-86c5-752d6eb2cf95", "uri": "../contacts/d111dbec-b024-4be5-86c5-752d6eb2cf95.xml"}, "registrationNumber": "EPD-DUR-20210288-IBC1-DE", "referenceToOwnershipOfDataSet": {"shortDescription": [{"value": "DURAVIT AG", "lang": "de"}], "type": "contact data set", "refObjectId": "0ab2b967-3743-4bbc-9f89-23e6406e6ab5", "uri": "../contacts/0ab2b967-3743-4bbc-9f89-23e6406e6ab5.xml"}, "copyright": true, "licenseType": "Free of charge for all users and uses", "accessRestrictions": [{"value": "None", "lang": "en"}], "other": {"anies": [{"name": "referenceToPublisher", "value": {"shortDescription": [{"value": "Institut Bauen und Umwelt e. V.", "lang": "de"}], "type": "contact data set", "refObjectId": "d111dbec-b024-4be5-86c5-752d6eb2cf95", "uri": "../contacts/d111dbec-b024-4be5-86c5-752d6eb2cf95.xml"}}]}}}, "exchanges": {"exchange": [{"dataSetInternalID": 0, "referenceToFlowDataSet": {"shortDescription": [{"value": "Sanitäkeramik (Sanitäkeramik)", "lang": "de"}], "type": "flow data set", "refObjectId": "30e7e9b7-cc4a-fea6-f1d3-ac89c72eac9f", "uri": "../flows/30e7e9b7-cc4a-fea6-f1d3-ac89c72eac9f.xml"}, "meanAmount": 1000.0, "referencesToDataSource": {}, "referenceFlow": true, "resolvedFlowVersion": "00.02.000", "resultingflowAmount": 1000.0, "flowProperties": [{"name": [{"lang": "en", "value": "Mass"}, {"lang": "de", "value": "Masse"}], "uuid": "93a60a56-a3c8-11da-a746-0800200b9a66", "referenceFlowProperty": true, "meanValue": 1.0, "referenceUnit": "kg", "unitGroupUUID": "ad38d542-3fe9-439d-9b95-2f5f7752acaf"}], "typeOfFlow": "Product flow", "classification": {"classHierarchy": "Gebäudetechnik / Sanitär / Sanitärkeramik", "name": "OEKOBAU.DAT"}}, {"dataSetInternalID": 1, "referenceToFlowDataSet": {"shortDescription": [{"value": "Erneuerbare Primärenergie als Energieträger (PERE)", "lang": "de"}, {"value": "Renewable primary energy as energy carrier (PERE)", "lang": "en"}], "type": "flow data set", "refObjectId": "20f32be5-0398-4288-9b6d-accddd195317", "uri": "../flows/20f32be5-0398-4288-9b6d-accddd195317.xml"}, "exchange direction": "INPUT", "other": {"anies": [{"name": "referenceToUnitGroupDataSet", "value": {"shortDescription": [{"value": "MJ", "lang": "de"}], "type": "unit group data set", "refObjectId": "93a60a57-a3c8-11da-a746-0800200c9a66", "uri": "../unitgroups/93a60a57-a3c8-11da-a746-0800200c9a66.xml"}}, {"value": "2667.97934726263", "module": "A1"}, {"value": "33.460168399287", "module": "A2"}, {"value": "1020.18548201002", "module": "A3"}, {"value": "0", "module": "C1"}, {"value": "6.54696204248909", "module": "C2"}, {"value": "0.263638370955365", "module": "C3"}, {"value": "1.19030666150717", "module": "C4"}, {"value": "0", "module": "D"}]}, "resolvedFlowVersion": "38.00.000", "flowProperties": [], "typeOfFlow": "Other flow", "classification": {"classHierarchy": "Quantities", "name": "GaBiCategories"}}, {"dataSetInternalID": 2, "referenceToFlowDataSet": {"shortDescription": [{"value": "Erneuerbare Primärenergie zur stofflichen Nutzung (PERM)", "lang": "de"}, {"value": "Renewable primary energy resources as material utilization (PERM)", "lang": "en"}], "type": "flow data set", "refObjectId": "fb3ec0de-548d-4508-aea5-00b73bf6f702", "uri": "../flows/fb3ec0de-548d-4508-aea5-00b73bf6f702.xml"}, "exchange direction": "INPUT", "other": {"anies": [{"name": "referenceToUnitGroupDataSet", "value": {"shortDescription": [{"value": "MJ", "lang": "de"}], "type": "unit group data set", "refObjectId": "93a60a57-a3c8-11da-a746-0800200c9a66", "uri": "../unitgroups/93a60a57-a3c8-11da-a746-0800200c9a66.xml"}}, {"value": "0", "module": "A1"}, {"value": "0", "module": "A2"}, {"value": "597.8", "module": "A3"}, {"value": "0", "module": "C1"}, {"value": "0", "module": "C2"}, {"value": "0", "module": "C3"}, {"value": "0", "module": "C4"}, {"value": "0", "module": "D"}]}, "resolvedFlowVersion": "38.00.000", "flowProperties": [], "typeOfFlow": "Other flow", "classification": {"classHierarchy": "Quantities", "name": "GaBiCategories"}}, {"dataSetInternalID": 3, "referenceToFlowDataSet": {"shortDescription": [{"value": "Total erneuerbare Primärenergie (PERT)", "lang": "de"}, {"value": "Total use of renewable primary energy resources (PERT)", "lang": "en"}], "type": "flow data set", "refObjectId": "53f97275-fa8a-4cdd-9024-65936002acd0", "uri": "../flows/53f97275-fa8a-4cdd-9024-65936002acd0.xml"}, "exchange direction": "INPUT", "other": {"anies": [{"name": "referenceToUnitGroupDataSet", "value": {"shortDescription": [{"value": "MJ", "lang": "de"}], "type": "unit group data set", "refObjectId": "93a60a57-a3c8-11da-a746-0800200c9a66", "uri": "../unitgroups/93a60a57-a3c8-11da-a746-0800200c9a66.xml"}}, {"value": "2667.97934726263", "module": "A1"}, {"value": "33.460168399287", "module": "A2"}, {"value": "1617.98548201002", "module": "A3"}, {"value": "0", "module": "C1"}, {"value": "6.54696204248909", "module": "C2"}, {"value": "0.263638370955365", "module": "C3"}, {"value": "1.19030666150717", "module": "C4"}, {"value": "0", "module": "D"}]}, "resolvedFlowVersion": "38.00.000", "flowProperties": [], "typeOfFlow": "Other flow", "classification": {"classHierarchy": "Quantities / Environmental quantities / EPD EN 15804 / LCI indicators", "name": "GaBiCategories"}}, {"dataSetInternalID": 4, "referenceToFlowDataSet": {"shortDescription": [{"value": "Nicht-erneuerbare Primärenergie als Energieträger (PENRE)", "lang": "de"}, {"value": "Non renewable primary energy as energy carrier (PENRE)", "lang": "en"}], "type": "flow data set", "refObjectId": "ac857178-2b45-46ec-892a-a9a4332f0372", "uri": "../flows/ac857178-2b45-46ec-892a-a9a4332f0372.xml"}, "exchange direction": "INPUT", "other": {"anies": [{"name": "referenceToUnitGroupDataSet", "value": {"shortDescription": [{"value": "MJ", "lang": "de"}], "type": "unit group data set", "refObjectId": "93a60a57-a3c8-11da-a746-0800200c9a66", "uri": "../unitgroups/93a60a57-a3c8-11da-a746-0800200c9a66.xml"}}, {"value": "27040.5426642537", "module": "A1"}, {"value": "2360.52354908111", "module": "A2"}, {"value": "4381.66703518882", "module": "A3"}, {"value": "0", "module": "C1"}, {"value": "1740.77842862459", "module": "C2"}, {"value": "2.38803039838464", "module": "C3"}, {"value": "147.217283714595", "module": "C4"}, {"value": "0", "module": "D"}]}, "resolvedFlowVersion": "38.00.000", "flowProperties": [], "typeOfFlow": "Other flow", "classification": {"classHierarchy": "Quantities", "name": "GaBiCategories"}}, {"dataSetInternalID": 5, "referenceToFlowDataSet": {"shortDescription": [{"value": "Nicht-erneuerbare Primärenergie zur stofflichen Nutzung (PENRM)", "lang": "de"}, {"value": "Non renewable primary energy as material utilization (PENRM)", "lang": "en"}], "type": "flow data set", "refObjectId": "1421caa0-679d-4bf4-b282-0eb850ccae27", "uri": "../flows/1421caa0-679d-4bf4-b282-0eb850ccae27.xml"}, "exchange direction": "INPUT", "other": {"anies": [{"name": "referenceToUnitGroupDataSet", "value": {"shortDescription": [{"value": "MJ", "lang": "de"}], "type": "unit group data set", "refObjectId": "93a60a57-a3c8-11da-a746-0800200c9a66", "uri": "../unitgroups/93a60a57-a3c8-11da-a746-0800200c9a66.xml"}}, {"value": "0", "module": "A1"}, {"value": "0", "module": "A2"}, {"value": "133.163285491222", "module": "A3"}, {"value": "0", "module": "C1"}, {"value": "0", "module": "C2"}, {"value": "0", "module": "C3"}, {"value": "0", "module": "C4"}, {"value": "0", "module": "D"}]}, "resolvedFlowVersion": "38.00.000", "flowProperties": [], "typeOfFlow": "Other flow", "classification": {"classHierarchy": "Quantities", "name": "GaBiCategories"}}, {"dataSetInternalID": 6, "referenceToFlowDataSet": {"shortDescription": [{"value": "Total nicht erneuerbare Primärenergie (PENRT)", "lang": "de"}, {"value": "Total use of non renewable primary energy resources (PENRT)", "lang": "en"}], "type": "flow data set", "refObjectId": "06159210-646b-4c8d-8583-da9b3b95a6c1", "uri": "../flows/06159210-646b-4c8d-8583-da9b3b95a6c1.xml"}, "exchange direction": "INPUT", "other": {"anies": [{"name": "referenceToUnitGroupDataSet", "value": {"shortDescription": [{"value": "MJ", "lang": "de"}], "type": "unit group data set", "refObjectId": "93a60a57-a3c8-11da-a746-0800200c9a66", "uri": "../unitgroups/93a60a57-a3c8-11da-a746-0800200c9a66.xml"}}, {"value": "27040.5426642537", "module": "A1"}, {"value": "2360.52354908111", "module": "A2"}, {"value": "4514.83032068004", "module": "A3"}, {"value": "0", "module": "C1"}, {"value": "1740.77842862459", "module": "C2"}, {"value": "2.38803039838464", "module": "C3"}, {"value": "147.217283714595", "module": "C4"}, {"value": "0", "module": "D"}]}, "resolvedFlowVersion": "38.00.000", "flowProperties": [], "typeOfFlow": "Other flow", "classification": {"classHierarchy": "Quantities / Environmental quantities / EPD EN 15804 / LCI indicators", "name": "GaBiCategories"}}, {"dataSetInternalID": 7, "referenceToFlowDataSet": {"shortDescription": [{"value": "Einsatz von Sekundärstoffen (SM)", "lang": "de"}, {"value": "Use of secondary material (SM)", "lang": "en"}], "type": "flow data set", "refObjectId": "c6a1f35f-2d09-4f54-8dfb-97e502e1ce92", "uri": "../flows/c6a1f35f-2d09-4f54-8dfb-97e502e1ce92.xml"}, "exchange direction": "INPUT", "other": {"anies": [{"name": "referenceToUnitGroupDataSet", "value": {"shortDescription": [{"value": "kg", "lang": "de"}], "type": "unit group data set", "refObjectId": "ad38d542-3fe9-439d-9b95-2f5f7752acaf", "uri": "../unitgroups/ad38d542-3fe9-439d-9b95-2f5f7752acaf.xml"}}, {"value": "0", "module": "A1"}, {"value": "0", "module": "A2"}, {"value": "0", "module": "A3"}, {"value": "0", "module": "C1"}, {"value": "0", "module": "C2"}, {"value": "0", "module": "C3"}, {"value": "0", "module": "C4"}, {"value": "0", "module": "D"}]}, "resolvedFlowVersion": "38.00.000", "flowProperties": [], "typeOfFlow": "Other flow", "classification": {"classHierarchy": "Quantities / Environmental quantities / EPD EN 15804 / LCI indicators", "name": "GaBiCategories"}}, {"dataSetInternalID": 8, "referenceToFlowDataSet": {"shortDescription": [{"value": "Erneuerbare Sekundärbrennstoffe (RSF)", "lang": "de"}, {"value": "Use of renewable secondary fuels (RSF)", "lang": "en"}], "type": "flow data set", "refObjectId": "64333088-a55f-4aa2-9a31-c10b07816787", "uri": "../flows/64333088-a55f-4aa2-9a31-c10b07816787.xml"}, "exchange direction": "INPUT", "other": {"anies": [{"name": "referenceToUnitGroupDataSet", "value": {"shortDescription": [{"value": "MJ", "lang": "de"}], "type": "unit group data set", "refObjectId": "93a60a57-a3c8-11da-a746-0800200c9a66", "uri": "../unitgroups/93a60a57-a3c8-11da-a746-0800200c9a66.xml"}}, {"value": "0", "module": "A1"}, {"value": "0", "module": "A2"}, {"value": "0", "module": "A3"}, {"value": "0", "module": "C1"}, {"value": "0", "module": "C2"}, {"value": "0", "module": "C3"}, {"value": "0", "module": "C4"}, {"value": "0", "module": "D"}]}, "resolvedFlowVersion": "38.00.000", "flowProperties": [], "typeOfFlow": "Other flow", "classification": {"classHierarchy": "Quantities / Environmental quantities / EPD EN 15804 / LCI indicators", "name": "GaBiCategories"}}, {"dataSetInternalID": 9, "referenceToFlowDataSet": {"shortDescription": [{"value": "Nicht erneuerbare Sekundärbrennstoffe (NRSF)", "lang": "de"}, {"value": "Use of non renewable secondary fuels (NRSF)", "lang": "en"}], "type": "flow data set", "refObjectId": "89def144-d39a-4287-b86f-efde453ddcb2", "uri": "../flows/89def144-d39a-4287-b86f-efde453ddcb2.xml"}, "exchange direction": "INPUT", "other": {"anies": [{"name": "referenceToUnitGroupDataSet", "value": {"shortDescription": [{"value": "MJ", "lang": "de"}], "type": "unit group data set", "refObjectId": "93a60a57-a3c8-11da-a746-0800200c9a66", "uri": "../unitgroups/93a60a57-a3c8-11da-a746-0800200c9a66.xml"}}, {"value": "0", "module": "A1"}, {"value": "0", "module": "A2"}, {"value": "0", "module": "A3"}, {"value": "0", "module": "C1"}, {"value": "0", "module": "C2"}, {"value": "0", "module": "C3"}, {"value": "0", "module": "C4"}, {"value": "0", "module": "D"}]}, "resolvedFlowVersion": "38.00.000", "flowProperties": [], "typeOfFlow": "Other flow", "classification": {"classHierarchy": "Quantities / Environmental quantities / EPD EN 15804 / LCI indicators", "name": "GaBiCategories"}}, {"dataSetInternalID": 10, "referenceToFlowDataSet": {"shortDescription": [{"value": "Einsatz von Süßwasserressourcen (FW)", "lang": "de"}, {"value": "Use of net fresh water (FW)", "lang": "en"}], "type": "flow data set", "refObjectId": "3cf952c8-f3a4-461d-8c96-96456ca62246", "uri": "../flows/3cf952c8-f3a4-461d-8c96-96456ca62246.xml"}, "exchange direction": "INPUT", "other": {"anies": [{"name": "referenceToUnitGroupDataSet", "value": {"shortDescription": [{"value": "m^3", "lang": "de"}], "type": "unit group data set", "refObjectId": "cd950537-0a98-4044-9ba7-9f9a68d0a504", "uri": "../unitgroups/cd950537-0a98-4044-9ba7-9f9a68d0a504.xml"}}, {"value": "7.19", "module": "A1"}, {"value": "0.262", "module": "A2"}, {"value": "5.58", "module": "A3"}, {"value": "0", "module": "C1"}, {"value": "0.0614", "module": "C2"}, {"value": "0.00132", "module": "C3"}, {"value": "0.157", "module": "C4"}, {"value": "0", "module": "D"}]}, "resolvedFlowVersion": "38.00.000", "flowProperties": [], "typeOfFlow": "Other flow", "classification": {"classHierarchy": "Quantities / Environmental quantities / EPD EN 15804 / LCI indicators", "name": "GaBiCategories"}}, {"dataSetInternalID": 11, "referenceToFlowDataSet": {"shortDescription": [{"value": "Gefährlicher Abfall zur Deponie (HWD)", "lang": "de"}, {"value": "Hazardous waste disposed (HWD)", "lang": "en"}], "type": "flow data set", "refObjectId": "430f9e0f-59b2-46a0-8e0d-55e0e84948fc", "uri": "../flows/430f9e0f-59b2-46a0-8e0d-55e0e84948fc.xml"}, "exchange direction": "OUTPUT", "other": {"anies": [{"name": "referenceToUnitGroupDataSet", "value": {"shortDescription": [{"value": "kg", "lang": "de"}], "type": "unit group data set", "refObjectId": "ad38d542-3fe9-439d-9b95-2f5f7752acaf", "uri": "../unitgroups/ad38d542-3fe9-439d-9b95-2f5f7752acaf.xml"}}, {"value": "0.0361021474352271", "module": "A1"}, {"value": "0.00581908991683407", "module": "A2"}, {"value": "0.0436052237317137", "module": "A3"}, {"value": "0", "module": "C1"}, {"value": "0.00468134945809097", "module": "C2"}, {"value": "8.13859434546911E-07", "module": "C3"}, {"value": "0.000219989502106996", "module": "C4"}, {"value": "0", "module": "D"}]}, "resolvedFlowVersion": "38.00.000", "flowProperties": [], "typeOfFlow": "Other flow", "classification": {"classHierarchy": "Quantities / Environmental quantities / EPD EN 15804 / LCI indicators", "name": "GaBiCategories"}}, {"dataSetInternalID": 12, "referenceToFlowDataSet": {"shortDescription": [{"value": "Entsorgter nicht gefährlicher Abfall (NHWD)", "lang": "de"}, {"value": "Non hazardous waste disposed (NHWD)", "lang": "en"}], "type": "flow data set", "refObjectId": "b29ef66b-e286-4afa-949f-62f1a7b4d7fa", "uri": "../flows/b29ef66b-e286-4afa-949f-62f1a7b4d7fa.xml"}, "exchange direction": "OUTPUT", "other": {"anies": [{"name": "referenceToUnitGroupDataSet", "value": {"shortDescription": [{"value": "kg", "lang": "de"}], "type": "unit group data set", "refObjectId": "ad38d542-3fe9-439d-9b95-2f5f7752acaf", "uri": "../unitgroups/ad38d542-3fe9-439d-9b95-2f5f7752acaf.xml"}}, {"value": "69.8641729914192", "module": "A1"}, {"value": "138.352637502362", "module": "A2"}, {"value": "255.859176934562", "module": "A3"}, {"value": "0", "module": "C1"}, {"value": "8.26048006391317", "module": "C2"}, {"value": "0.0122491577036525", "module": "C3"}, {"value": "999.705802563426", "module": "C4"}, {"value": "0", "module": "D"}]}, "resolvedFlowVersion": "38.00.000", "flowProperties": [], "typeOfFlow": "Other flow", "classification": {"classHierarchy": "Quantities / Environmental quantities / EPD EN 15804 / LCI indicators", "name": "GaBiCategories"}}, {"dataSetInternalID": 13, "referenceToFlowDataSet": {"shortDescription": [{"value": "Entsorgter radioaktiver Abfall (RWD)", "lang": "de"}, {"value": "Radioactive waste disposed (RWD)", "lang": "en"}], "type": "flow data set", "refObjectId": "3449546e-52ad-4b39-b809-9fb77cea8ff6", "uri": "../flows/3449546e-52ad-4b39-b809-9fb77cea8ff6.xml"}, "exchange direction": "OUTPUT", "other": {"anies": [{"name": "referenceToUnitGroupDataSet", "value": {"shortDescription": [{"value": "kg", "lang": "de"}], "type": "unit group data set", "refObjectId": "ad38d542-3fe9-439d-9b95-2f5f7752acaf", "uri": "../unitgroups/ad38d542-3fe9-439d-9b95-2f5f7752acaf.xml"}}, {"value": "0.0285354537369828", "module": "A1"}, {"value": "0.01606831414303", "module": "A2"}, {"value": "0.0150232113552549", "module": "A3"}, {"value": "0", "module": "C1"}, {"value": "0.0123536357993944", "module": "C2"}, {"value": "7.49360627013294E-06", "module": "C3"}, {"value": "0.000966805187908577", "module": "C4"}, {"value": "0", "module": "D"}]}, "resolvedFlowVersion": "38.00.000", "flowProperties": [], "typeOfFlow": "Other flow", "classification": {"classHierarchy": "Quantities / Environmental quantities / EPD EN 15804 / LCI indicators", "name": "GaBiCategories"}}, {"dataSetInternalID": 14, "referenceToFlowDataSet": {"shortDescription": [{"value": "Komponenten für die Wiederverwendung (CRU)", "lang": "de"}, {"value": "Components for re-use (CRU)", "lang": "en"}], "type": "flow data set", "refObjectId": "a2b32f97-3fc7-4af2-b209-525bc6426f33", "uri": "../flows/a2b32f97-3fc7-4af2-b209-525bc6426f33.xml"}, "exchange direction": "OUTPUT", "other": {"anies": [{"name": "referenceToUnitGroupDataSet", "value": {"shortDescription": [{"value": "kg", "lang": "de"}], "type": "unit group data set", "refObjectId": "ad38d542-3fe9-439d-9b95-2f5f7752acaf", "uri": "../unitgroups/ad38d542-3fe9-439d-9b95-2f5f7752acaf.xml"}}, {"value": "0", "module": "A1"}, {"value": "0", "module": "A2"}, {"value": "0", "module": "A3"}, {"value": "0", "module": "C1"}, {"value": "0", "module": "C2"}, {"value": "0", "module": "C3"}, {"value": "0", "module": "C4"}, {"value": "0", "module": "D"}]}, "resolvedFlowVersion": "38.00.000", "flowProperties": [], "typeOfFlow": "Other flow", "classification": {"classHierarchy": "Quantities / Environmental quantities / EPD EN 15804 / LCI indicators", "name": "GaBiCategories"}}, {"dataSetInternalID": 15, "referenceToFlowDataSet": {"shortDescription": [{"value": "Stoffe zum Recycling (MFR)", "lang": "de"}, {"value": "Materials for recycling (MFR)", "lang": "en"}], "type": "flow data set", "refObjectId": "d7fe48a5-4103-49c8-9aae-b0b5dfdbd6ae", "uri": "../flows/d7fe48a5-4103-49c8-9aae-b0b5dfdbd6ae.xml"}, "exchange direction": "OUTPUT", "other": {"anies": [{"name": "referenceToUnitGroupDataSet", "value": {"shortDescription": [{"value": "kg", "lang": "de"}], "type": "unit group data set", "refObjectId": "ad38d542-3fe9-439d-9b95-2f5f7752acaf", "uri": "../unitgroups/ad38d542-3fe9-439d-9b95-2f5f7752acaf.xml"}}, {"value": "0", "module": "A1"}, {"value": "0", "module": "A2"}, {"value": "0", "module": "A3"}, {"value": "0", "module": "C1"}, {"value": "0", "module": "C2"}, {"value": "0", "module": "C3"}, {"value": "0", "module": "C4"}, {"value": "0", "module": "D"}]}, "resolvedFlowVersion": "38.00.000", "flowProperties": [], "typeOfFlow": "Other flow", "classification": {"classHierarchy": "Quantities / Environmental quantities / EPD EN 15804 / LCI indicators", "name": "GaBiCategories"}}, {"dataSetInternalID": 16, "referenceToFlowDataSet": {"shortDescription": [{"value": "Stoffe für die Energierückgewinnung (MER)", "lang": "de"}, {"value": "Materials for energy recovery (MER)", "lang": "en"}], "type": "flow data set", "refObjectId": "59a9181c-3aaf-46ee-8b13-2b3723b6e447", "uri": "../flows/59a9181c-3aaf-46ee-8b13-2b3723b6e447.xml"}, "exchange direction": "OUTPUT", "other": {"anies": [{"name": "referenceToUnitGroupDataSet", "value": {"shortDescription": [{"value": "kg", "lang": "de"}], "type": "unit group data set", "refObjectId": "ad38d542-3fe9-439d-9b95-2f5f7752acaf", "uri": "../unitgroups/ad38d542-3fe9-439d-9b95-2f5f7752acaf.xml"}}, {"value": "0", "module": "A1"}, {"value": "0", "module": "A2"}, {"value": "0", "module": "A3"}, {"value": "0", "module": "C1"}, {"value": "0", "module": "C2"}, {"value": "0", "module": "C3"}, {"value": "0", "module": "C4"}, {"value": "0", "module": "D"}]}, "resolvedFlowVersion": "38.00.000", "flowProperties": [], "typeOfFlow": "Other flow", "classification": {"classHierarchy": "Quantities / Environmental quantities / EPD EN 15804 / LCI indicators", "name": "GaBiCategories"}}, {"dataSetInternalID": 17, "referenceToFlowDataSet": {"shortDescription": [{"value": "Exportierte elektrische Energie (EEE)", "lang": "de"}, {"value": "Exported electrical energy (EEE)", "lang": "en"}], "type": "flow data set", "refObjectId": "4da0c987-2b76-40d6-9e9e-82a017aaaf29", "uri": "../flows/4da0c987-2b76-40d6-9e9e-82a017aaaf29.xml"}, "exchange direction": "OUTPUT", "other": {"anies": [{"name": "referenceToUnitGroupDataSet", "value": {"shortDescription": [{"value": "MJ", "lang": "de"}], "type": "unit group data set", "refObjectId": "93a60a57-a3c8-11da-a746-0800200c9a66", "uri": "../unitgroups/93a60a57-a3c8-11da-a746-0800200c9a66.xml"}}, {"value": "0", "module": "A1"}, {"value": "0", "module": "A2"}, {"value": "0", "module": "A3"}, {"value": "0", "module": "C1"}, {"value": "0", "module": "C2"}, {"value": "0", "module": "C3"}, {"value": "0", "module": "C4"}, {"value": "0", "module": "D"}]}, "resolvedFlowVersion": "38.00.000", "flowProperties": [], "typeOfFlow": "Other flow", "classification": {"classHierarchy": "Quantities / Environmental quantities / EPD EN 15804 / LCI indicators", "name": "GaBiCategories"}}, {"dataSetInternalID": 18, "referenceToFlowDataSet": {"shortDescription": [{"value": "Exportierte thermische Energie (EET)", "lang": "de"}, {"value": "Exported thermal energy (EET)", "lang": "en"}], "type": "flow data set", "refObjectId": "98daf38a-7a79-46d3-9a37-2b7bd0955810", "uri": "../flows/98daf38a-7a79-46d3-9a37-2b7bd0955810.xml"}, "exchange direction": "OUTPUT", "other": {"anies": [{"name": "referenceToUnitGroupDataSet", "value": {"shortDescription": [{"value": "MJ", "lang": "de"}], "type": "unit group data set", "refObjectId": "93a60a57-a3c8-11da-a746-0800200c9a66", "uri": "../unitgroups/93a60a57-a3c8-11da-a746-0800200c9a66.xml"}}, {"value": "0", "module": "A1"}, {"value": "0", "module": "A2"}, {"value": "0", "module": "A3"}, {"value": "0", "module": "C1"}, {"value": "0", "module": "C2"}, {"value": "0", "module": "C3"}, {"value": "0", "module": "C4"}, {"value": "0", "module": "D"}]}, "resolvedFlowVersion": "38.00.000", "flowProperties": [], "typeOfFlow": "Other flow", "classification": {"classHierarchy": "Quantities / Environmental quantities / EPD EN 15804 / LCI indicators", "name": "GaBiCategories"}}]}, "LCIAResults": {"LCIAResult": [{"referenceToLCIAMethodDataSet": {"shortDescription": [{"value": "Globales Erwärmungspotenzial total (GWP-total)", "lang": "de"}, {"value": "Global Warming Potential total (GWP-total)", "lang": "en"}], "type": "LCIA method data set", "refObjectId": "6a37f984-a4b3-458a-a20a-64418c145fa2", "uri": "../lciamethods/6a37f984-a4b3-458a-a20a-64418c145fa2.xml"}, "other": {"anies": [{"name": "referenceToUnitGroupDataSet", "value": {"shortDescription": [{"value": "kg CO_(2)-Äq.", "lang": "de"}], "type": "unit group data set", "refObjectId": "1ebf3012-d0db-4de2-aefd-ef30cedb0be1", "uri": "../unitgroups/1ebf3012-d0db-4de2-aefd-ef30cedb0be1.xml"}}, {"value": "1815.81679940128", "module": "A1"}, {"value": "155.620079364682", "module": "A2"}, {"value": "677.346783589011", "module": "A3"}, {"value": "0", "module": "C1"}, {"value": "127.888791932193", "module": "C2"}, {"value": "0.186185088266327", "module": "C3"}, {"value": "5.27743339242297", "module": "C4"}, {"value": "0", "module": "D"}]}}, {"referenceToLCIAMethodDataSet": {"shortDescription": [{"value": "Globales Erwärmungspotenzial fossil (GWP-fossil)", "lang": "de"}, {"value": "Global Warming Potential fossil fuels (GWP-fossil)", "lang": "en"}], "type": "LCIA method data set", "refObjectId": "5f635281-343e-44fb-83df-1971b155e6b6", "uri": "../lciamethods/5f635281-343e-44fb-83df-1971b155e6b6.xml"}, "other": {"anies": [{"name": "referenceToUnitGroupDataSet", "value": {"shortDescription": [{"value": "kg CO_(2)-Äq.", "lang": "de"}], "type": "unit group data set", "refObjectId": "1ebf3012-d0db-4de2-aefd-ef30cedb0be1", "uri": "../unitgroups/1ebf3012-d0db-4de2-aefd-ef30cedb0be1.xml"}}, {"value": "1786.54045988475", "module": "A1"}, {"value": "155.473630835054", "module": "A2"}, {"value": "667.118016235751", "module": "A3"}, {"value": "0", "module": "C1"}, {"value": "127.842012832409", "module": "C2"}, {"value": "0.185044146271721", "module": "C3"}, {"value": "5.26552418665632", "module": "C4"}, {"value": "0", "module": "D"}]}}, {"referenceToLCIAMethodDataSet": {"shortDescription": [{"value": "Globales Erwärmungspotenzial biogen (GWP-biogenic)", "lang": "de"}, {"value": "Global Warming Potential biogenic (GWP-biogenic)", "lang": "en"}], "type": "LCIA method data set", "refObjectId": "2356e1ab-0185-4db5-86e5-16de51c7485c", "uri": "../lciamethods/2356e1ab-0185-4db5-86e5-16de51c7485c.xml"}, "other": {"anies": [{"name": "referenceToUnitGroupDataSet", "value": {"shortDescription": [{"value": "kg CO_(2)-Äq.", "lang": "de"}], "type": "unit group data set", "refObjectId": "1ebf3012-d0db-4de2-aefd-ef30cedb0be1", "uri": "../unitgroups/1ebf3012-d0db-4de2-aefd-ef30cedb0be1.xml"}}, {"value": "19.5583119685801", "module": "A1"}, {"value": "0.0876068843088982", "module": "A2"}, {"value": "7.32653376848543", "module": "A3"}, {"value": "0", "module": "C1"}, {"value": "0.0349145210698436", "module": "C2"}, {"value": "0.000806251199968064", "module": "C3"}, {"value": "0.0104413110034278", "module": "C4"}, {"value": "0", "module": "D"}]}}, {"referenceToLCIAMethodDataSet": {"shortDescription": [{"value": "Globales Erwärmungspotenzial luluc (GWP-luluc)", "lang": "de"}, {"value": "Global Warming Potential luluc (GWP-luluc)", "lang": "en"}], "type": "LCIA method data set", "refObjectId": "4331bbdb-978a-490d-8707-eeb047f01a55", "uri": "../lciamethods/4331bbdb-978a-490d-8707-eeb047f01a55.xml"}, "other": {"anies": [{"name": "referenceToUnitGroupDataSet", "value": {"shortDescription": [{"value": "kg CO_(2)-Äq.", "lang": "de"}], "type": "unit group data set", "refObjectId": "1ebf3012-d0db-4de2-aefd-ef30cedb0be1", "uri": "../unitgroups/1ebf3012-d0db-4de2-aefd-ef30cedb0be1.xml"}}, {"value": "9.71802754795163", "module": "A1"}, {"value": "0.058841645318672", "module": "A2"}, {"value": "2.90223358477476", "module": "A3"}, {"value": "0", "module": "C1"}, {"value": "0.011864578713823", "module": "C2"}, {"value": "0.000334690794637977", "module": "C3"}, {"value": "0.00146789476320924", "module": "C4"}, {"value": "0", "module": "D"}]}}, {"referenceToLCIAMethodDataSet": {"shortDescription": [{"value": "Abbau Potential der stratosphärischen Ozonschicht (ODP)", "lang": "de"}, {"value": "Depletion potential of the stratospheric ozone layer (ODP)", "lang": "en"}], "type": "LCIA method data set", "refObjectId": "b5c629d6-def3-11e6-bf01-fe55135034f3", "uri": "../lciamethods/b5c629d6-def3-11e6-bf01-fe55135034f3.xml"}, "other": {"anies": [{"name": "referenceToUnitGroupDataSet", "value": {"shortDescription": [{"value": "kg CFC11-Äq.", "lang": "de"}], "type": "unit group data set", "refObjectId": "d9e957c9-7309-4474-bf3a-7777df6c4e5b", "uri": "../unitgroups/d9e957c9-7309-4474-bf3a-7777df6c4e5b.xml"}}, {"value": "0.000273288860669858", "module": "A1"}, {"value": "3.54887411924547E-05", "module": "A2"}, {"value": "6.40900220065062E-05", "module": "A3"}, {"value": "0", "module": "C1"}, {"value": "2.78853561776242E-05", "module": "C2"}, {"value": "7.65509599027644E-09", "module": "C3"}, {"value": "2.16865442156138E-06", "module": "C4"}, {"value": "0", "module": "D"}]}}, {"referenceToLCIAMethodDataSet": {"shortDescription": [{"value": "Versauerungspotenzial von Boden und Wasser (AP)", "lang": "de"}, {"value": "Acidification potential of land and water (AP)", "lang": "en"}], "type": "LCIA method data set", "refObjectId": "b5c611c6-def3-11e6-bf01-fe55135034f3", "uri": "../lciamethods/b5c611c6-def3-11e6-bf01-fe55135034f3.xml"}, "other": {"anies": [{"name": "referenceToUnitGroupDataSet", "value": {"shortDescription": [{"value": "mol H^(+)-Äq.", "lang": "de"}], "type": "unit group data set", "refObjectId": "42e089ac-92bf-4bf2-8ca1-5fc40d18f2ed", "uri": "../unitgroups/42e089ac-92bf-4bf2-8ca1-5fc40d18f2ed.xml"}}, {"value": "3.39117571155844", "module": "A1"}, {"value": "1.15951899131616", "module": "A2"}, {"value": "5.4346886154", "module": "A3"}, {"value": "0", "module": "C1"}, {"value": "0.810129312119078", "module": "C2"}, {"value": "0.000924304416217894", "module": "C3"}, {"value": "0.0499972936460762", "module": "C4"}, {"value": "0", "module": "D"}]}}, {"referenceToLCIAMethodDataSet": {"shortDescription": [{"value": "Eutrophierungspotenzial Süßwasser (EP-freshwater)", "lang": "de"}, {"value": "Eutrophication potential aquatic freshwater (EP-freshwater)", "lang": "en"}], "type": "LCIA method data set", "refObjectId": "b53ec18f-7377-4ad3-86eb-cc3f4f276b2b", "uri": "../lciamethods/b53ec18f-7377-4ad3-86eb-cc3f4f276b2b.xml"}, "other": {"anies": [{"name": "referenceToUnitGroupDataSet", "value": {"shortDescription": [{"value": "kg PO_(4)-Äq.", "lang": "de"}], "type": "unit group data set", "refObjectId": "0429039d-a61d-4590-ba67-aa4a20a810a1", "uri": "../unitgroups/0429039d-a61d-4590-ba67-aa4a20a810a1.xml"}}, {"value": "0.357994725859026", "module": "A1"}, {"value": "0.0116951836934103", "module": "A2"}, {"value": "0.228226067216941", "module": "A3"}, {"value": "0", "module": "C1"}, {"value": "0.00267550978962914", "module": "C2"}, {"value": "9.15943494203247E-05", "module": "C3"}, {"value": "0.000540787071925096", "module": "C4"}, {"value": "0", "module": "D"}]}}, {"referenceToLCIAMethodDataSet": {"shortDescription": [{"value": "Eutrophierungspotenzial Salzwasser (EP-marine)", "lang": "de"}, {"value": "Eutrophication potential aquatic marine (EP-marine)", "lang": "en"}], "type": "LCIA method data set", "refObjectId": "b5c619fa-def3-11e6-bf01-fe55135034f3", "uri": "../lciamethods/b5c619fa-def3-11e6-bf01-fe55135034f3.xml"}, "other": {"anies": [{"name": "referenceToUnitGroupDataSet", "value": {"shortDescription": [{"value": "kg N-Äq.", "lang": "de"}], "type": "unit group data set", "refObjectId": "d05bb823-ecdf-4686-8c40-bf1d9257859f", "uri": "../unitgroups/d05bb823-ecdf-4686-8c40-bf1d9257859f.xml"}}, {"value": "0.891058201267434", "module": "A1"}, {"value": "0.379869135557993", "module": "A2"}, {"value": "0.540791945550015", "module": "A3"}, {"value": "0", "module": "C1"}, {"value": "0.324764289362435", "module": "C2"}, {"value": "0.000175188557225189", "module": "C3"}, {"value": "0.0172894932547305", "module": "C4"}, {"value": "0", "module": "D"}]}}, {"referenceToLCIAMethodDataSet": {"shortDescription": [{"value": "Eutrophierungspotenzial Land (EP-terrestrial)", "lang": "de"}, {"value": "Eutrophication potential terrestrial (EP-terrestrial)", "lang": "en"}], "type": "LCIA method data set", "refObjectId": "b5c614d2-def3-11e6-bf01-fe55135034f3", "uri": "../lciamethods/b5c614d2-def3-11e6-bf01-fe55135034f3.xml"}, "other": {"anies": [{"name": "referenceToUnitGroupDataSet", "value": {"shortDescription": [{"value": "mol N-Äq.", "lang": "de"}], "type": "unit group data set", "refObjectId": "71b4d617-0ec9-4d3f-b65e-e438940c2401", "uri": "../unitgroups/71b4d617-0ec9-4d3f-b65e-e438940c2401.xml"}}, {"value": "9.66293517635529", "module": "A1"}, {"value": "4.17099741239032", "module": "A2"}, {"value": "5.19234072951794", "module": "A3"}, {"value": "0", "module": "C1"}, {"value": "3.56634167739461", "module": "C2"}, {"value": "0.00175919724283914", "module": "C3"}, {"value": "0.189560216376762", "module": "C4"}, {"value": "0", "module": "D"}]}}, {"referenceToLCIAMethodDataSet": {"shortDescription": [{"value": "Bildungspotential für troposphärisches Ozon (POCP)", "lang": "de"}, {"value": "Formation potential of tropospheric ozone photochemical oxidants (POCP)", "lang": "en"}], "type": "LCIA method data set", "refObjectId": "b5c610fe-def3-11e6-bf01-fe55135034f3", "uri": "../lciamethods/b5c610fe-def3-11e6-bf01-fe55135034f3.xml"}, "other": {"anies": [{"name": "referenceToUnitGroupDataSet", "value": {"shortDescription": [{"value": "kg NMVOC-Äq.", "lang": "de"}], "type": "unit group data set", "refObjectId": "d27c25f8-fbc1-44c6-b47b-4adbae4199c6", "uri": "../unitgroups/d27c25f8-fbc1-44c6-b47b-4adbae4199c6.xml"}}, {"value": "2.87964262825618", "module": "A1"}, {"value": "1.16799399335478", "module": "A2"}, {"value": "1.93790027034777", "module": "A3"}, {"value": "0", "module": "C1"}, {"value": "1.25602456346928", "module": "C2"}, {"value": "0.000470023098873802", "module": "C3"}, {"value": "0.0550617593253777", "module": "C4"}, {"value": "0", "module": "D"}]}}, {"referenceToLCIAMethodDataSet": {"shortDescription": [{"value": "Potenzial für den abiotischen Abbau nicht fossiler Ressourcen (ADPE)", "lang": "de"}, {"value": "Abiotic depletion potential for non fossil resources (ADPE)", "lang": "en"}], "type": "LCIA method data set", "refObjectId": "b2ad6494-c78d-11e6-9d9d-cec0c932ce01", "uri": "../lciamethods/b2ad6494-c78d-11e6-9d9d-cec0c932ce01.xml"}, "other": {"anies": [{"name": "referenceToUnitGroupDataSet", "value": {"shortDescription": [{"value": "kg Sb-Äq.", "lang": "de"}], "type": "unit group data set", "refObjectId": "54ccd2d9-a32a-4fc2-923d-f2c8c93e89d4", "uri": "../unitgroups/54ccd2d9-a32a-4fc2-923d-f2c8c93e89d4.xml"}}, {"value": "0.00425327135590535", "module": "A1"}, {"value": "0.00382723339320564", "module": "A2"}, {"value": "0.00363896177654224", "module": "A3"}, {"value": "0", "module": "C1"}, {"value": "0.0007559060523795", "module": "C2"}, {"value": "3.17380813000411E-07", "module": "C3"}, {"value": "4.81906360636769E-05", "module": "C4"}, {"value": "0", "module": "D"}]}}, {"referenceToLCIAMethodDataSet": {"shortDescription": [{"value": "Potenzial für den abiotischen Abbau fossiler Brennstoffe (ADPF)", "lang": "de"}, {"value": "Abiotic depletion potential for fossil resources (ADPF)", "lang": "en"}], "type": "LCIA method data set", "refObjectId": "b2ad6110-c78d-11e6-9d9d-cec0c932ce01", "uri": "../lciamethods/b2ad6110-c78d-11e6-9d9d-cec0c932ce01.xml"}, "other": {"anies": [{"name": "referenceToUnitGroupDataSet", "value": {"shortDescription": [{"value": "MJ", "lang": "de"}], "type": "unit group data set", "refObjectId": "93a60a57-a3c8-11da-a746-0800200c9a66", "uri": "../unitgroups/93a60a57-a3c8-11da-a746-0800200c9a66.xml"}}, {"value": "27040.81928818", "module": "A1"}, {"value": "2360.50138443034", "module": "A2"}, {"value": "4514.4614762019", "module": "A3"}, {"value": "0", "module": "C1"}, {"value": "1740.77149843887", "module": "C2"}, {"value": "2.38816480022773", "module": "C3"}, {"value": "147.217236691613", "module": "C4"}, {"value": "0", "module": "D"}]}}, {"referenceToLCIAMethodDataSet": {"shortDescription": [{"value": "Wassernutzung (WDP)", "lang": "de"}, {"value": "Water use (WDP)", "lang": "en"}], "type": "LCIA method data set", "refObjectId": "b2ad66ce-c78d-11e6-9d9d-cec0c932ce01", "uri": "../lciamethods/b2ad66ce-c78d-11e6-9d9d-cec0c932ce01.xml"}, "other": {"anies": [{"name": "referenceToUnitGroupDataSet", "value": {"shortDescription": [{"value": "m^(3) Welt-Äq. entzogen", "lang": "de"}], "type": "unit group data set", "refObjectId": "6ae2df01-888e-46c8-b17d-49fa3869b476", "uri": "../unitgroups/6ae2df01-888e-46c8-b17d-49fa3869b476.xml"}}, {"value": "133.451298604179", "module": "A1"}, {"value": "7.07524258677755", "module": "A2"}, {"value": "77.8729004165599", "module": "A3"}, {"value": "0", "module": "C1"}, {"value": "1.38649734098702", "module": "C2"}, {"value": "0.028806958500609", "module": "C3"}, {"value": "6.59912084880862", "module": "C4"}, {"value": "0", "module": "D"}]}}, {"referenceToLCIAMethodDataSet": {"shortDescription": [{"value": "Auftreten von Krankheiten aufgrund von Feinstaubemissionen (PM)", "lang": "de"}, {"value": "Incidence of disease due to PM emissions (PM)", "lang": "en"}], "type": "LCIA method data set", "refObjectId": "b5c602c6-def3-11e6-bf01-fe55135034f3", "uri": "../lciamethods/b5c602c6-def3-11e6-bf01-fe55135034f3.xml"}, "other": {"anies": [{"name": "referenceToUnitGroupDataSet", "value": {"shortDescription": [{"value": "Krankheitsfälle", "lang": "de"}], "type": "unit group data set", "refObjectId": "3883559b-648f-4afc-8ba2-0bd24f3affa3", "uri": "../unitgroups/3883559b-648f-4afc-8ba2-0bd24f3affa3.xml"}}, {"value": "3.08816766283401E-05", "module": "A1"}, {"value": "1.34517359859211E-05", "module": "A2"}, {"value": "2.88652880361074E-05", "module": "A3"}, {"value": "0", "module": "C1"}, {"value": "1.73129762541069E-05", "module": "C2"}, {"value": "6.71913223692589E-09", "module": "C3"}, {"value": "9.70524510771291E-07", "module": "C4"}, {"value": "0", "module": "D"}]}}, {"referenceToLCIAMethodDataSet": {"shortDescription": [{"value": "Wirkung durch Exposition des Menschen mit U235 (IR)", "lang": "de"}, {"value": "Human exposure efficiency relative to U235 (IR)", "lang": "en"}], "type": "LCIA method data set", "refObjectId": "b5c632be-def3-11e6-bf01-fe55135034f3", "uri": "../lciamethods/b5c632be-def3-11e6-bf01-fe55135034f3.xml"}, "other": {"anies": [{"name": "referenceToUnitGroupDataSet", "value": {"shortDescription": [{"value": "kBq U235-Äq.", "lang": "de"}], "type": "unit group data set", "refObjectId": "456b05bf-1415-44a9-9993-02452f554c09", "uri": "../unitgroups/456b05bf-1415-44a9-9993-02452f554c09.xml"}}, {"value": "63.6876246471954", "module": "A1"}, {"value": "12.1827398742273", "module": "A2"}, {"value": "27.0789986260623", "module": "A3"}, {"value": "0", "module": "C1"}, {"value": "7.85256740559284", "module": "C2"}, {"value": "0.0269530831511541", "module": "C3"}, {"value": "0.657737419066278", "module": "C4"}, {"value": "0", "module": "D"}]}}, {"referenceToLCIAMethodDataSet": {"shortDescription": [{"value": "Toxizitätsvergleichseinheit für Ökosysteme (ETP-fw)", "lang": "de"}, {"value": "Comparative toxic unit for ecosystems (ETP-fw)", "lang": "en"}], "type": "LCIA method data set", "refObjectId": "ee1082d1-b0f7-43ca-a1f0-21e2a4a74511", "uri": "../lciamethods/ee1082d1-b0f7-43ca-a1f0-21e2a4a74511.xml"}, "other": {"anies": [{"name": "referenceToUnitGroupDataSet", "value": {"shortDescription": [{"value": "CTUe", "lang": "de"}], "type": "unit group data set", "refObjectId": "aa959ded-f1eb-4efb-9c5c-2d60be36b3e6", "uri": "../unitgroups/aa959ded-f1eb-4efb-9c5c-2d60be36b3e6.xml"}}, {"value": "61332.8642452026", "module": "A1"}, {"value": "1896.76205497088", "module": "A2"}, {"value": "26566.2980833517", "module": "A3"}, {"value": "0", "module": "C1"}, {"value": "992.07644572856", "module": "C2"}, {"value": "3.28845268089619", "module": "C3"}, {"value": "95.4993489635269", "module": "C4"}, {"value": "0", "module": "D"}]}}, {"referenceToLCIAMethodDataSet": {"shortDescription": [{"value": "Toxizitätsvergleichseinheit für Menschen (krebserregend) (HTP-c)", "lang": "de"}, {"value": "Comparative toxic unit for humans (carcinogenic) (HTP-c)", "lang": "en"}], "type": "LCIA method data set", "refObjectId": "2299222a-bbd8-474f-9d4f-4dd1f18aea7c", "uri": "../lciamethods/2299222a-bbd8-474f-9d4f-4dd1f18aea7c.xml"}, "other": {"anies": [{"name": "referenceToUnitGroupDataSet", "value": {"shortDescription": [{"value": "CTUh", "lang": "de"}], "type": "unit group data set", "refObjectId": "d4c9523e-2d7e-49fd-8469-998f547d3a70", "uri": "../unitgroups/d4c9523e-2d7e-49fd-8469-998f547d3a70.xml"}}, {"value": "4.37054996166898E-07", "module": "A1"}, {"value": "7.04902253195515E-08", "module": "A2"}, {"value": "4.62083202604537E-07", "module": "A3"}, {"value": "0", "module": "C1"}, {"value": "1.60253448617742E-08", "module": "C2"}, {"value": "3.9302621812449E-11", "module": "C3"}, {"value": "2.20757524595146E-09", "module": "C4"}, {"value": "0", "module": "D"}]}}, {"referenceToLCIAMethodDataSet": {"shortDescription": [{"value": "Toxizitätsvergleichseinheit für Menschen (nicht krebserregend) (HTP-nc)", "lang": "de"}, {"value": "Comparative toxic unit for humans (noncarcinogenic) (HTP-nc)", "lang": "en"}], "type": "LCIA method data set", "refObjectId": "3af763a5-b7a1-48c9-9cee-1f223481fcef", "uri": "../lciamethods/3af763a5-b7a1-48c9-9cee-1f223481fcef.xml"}, "other": {"anies": [{"name": "referenceToUnitGroupDataSet", "value": {"shortDescription": [{"value": "CTUh", "lang": "de"}], "type": "unit group data set", "refObjectId": "d4c9523e-2d7e-49fd-8469-998f547d3a70", "uri": "../unitgroups/d4c9523e-2d7e-49fd-8469-998f547d3a70.xml"}}, {"value": "1.07673945646903E-05", "module": "A1"}, {"value": "2.22744421108434E-06", "module": "A2"}, {"value": "1.52127279638546E-05", "module": "A3"}, {"value": "0", "module": "C1"}, {"value": "6.93085323917995E-07", "module": "C2"}, {"value": "1.60220491602483E-09", "module": "C3"}, {"value": "6.78943322956086E-08", "module": "C4"}, {"value": "0", "module": "D"}]}}, {"referenceToLCIAMethodDataSet": {"shortDescription": [{"value": "Bodenqualitätsindex (SQP)", "lang": "de"}, {"value": "Soil quality index (SQP)", "lang": "en"}], "type": "LCIA method data set", "refObjectId": "b2ad6890-c78d-11e6-9d9d-cec0c932ce01", "uri": "../lciamethods/b2ad6890-c78d-11e6-9d9d-cec0c932ce01.xml"}, "other": {"anies": [{"name": "referenceToUnitGroupDataSet", "value": {"shortDescription": [{"value": "SQP", "lang": "de"}], "type": "unit group data set", "refObjectId": "f130951c-e67f-4f7f-8dd4-665de3974e18", "uri": "../unitgroups/f130951c-e67f-4f7f-8dd4-665de3974e18.xml"}}, {"value": "1915.10459653176", "module": "A1"}, {"value": "1924.2290376537", "module": "A2"}, {"value": "5033.30708088574", "module": "A3"}, {"value": "0", "module": "C1"}, {"value": "303.110925887521", "module": "C2"}, {"value": "0.37346304437172", "module": "C3"}, {"value": "308.743801862068", "module": "C4"}, {"value": "0", "module": "D"}]}}]}, "otherAttributes": {"{http://www.indata.network/EPD/2019}epd-version": "1.2"}, "version": "1.1", "locations": "../ILCDLocations.xml"}