{"processInformation": {"dataSetInformation": {"UUID": "b28e5049-5dbf-49d6-861a-e6f5c51c0724", "name": {"baseName": [{"value": "Kronospan Laminate Flooring", "lang": "en"}, {"value": "Kronospan Laminat Bodenbelag", "lang": "de"}], "functionalUnitFlowProperties": [{"lang": "en"}]}, "classificationInformation": {"classification": [{"class": [{"value": "Holz", "level": 0, "classId": "3"}, {"value": "Holzböden", "level": 1, "classId": "3.3"}, {"value": "Laminat", "level": 2, "classId": "3.3.01"}], "name": "OEKOBAU.DAT"}, {"class": [{"value": "02 Building products", "level": 0}, {"value": "Floor coverings", "level": 1}, {"value": "Floor coverings", "level": 2}], "name": "IBUCategories"}]}, "generalComment": [{"value": "Direct pressure laminate (DPL) floor coverings described in this EPD are produced by member companies of EPLF®. The floor coverings meet the requirements of EN 13329.\nDPL floorings consist of a number of layers. On the top side there is a decor with a transparent, wear-resistant contact surface; in the middle there is a core layer made of high-density wood fibers (HDF) and on the back side there is a stabilizing layer to guarantee floor stability. \n\nThe decorative paper of a DPL floor covering can be printed with any design and gives the floor its individual appearance.", "lang": "en"}, {"value": "Die in dieser EPD beschriebenen Bodenbeläge aus Direktdrucklaminat (DPL) werden von EPLF®-Mitgliedsunternehmen hergestellt. Die Bodenbeläge erfüllen die Anforderungen der EN 13329. DPL-Böden bestehen aus einer Reihe von Schichten. Auf der Oberseite befindet sich ein Dekor mit einer transparenten, verschleißfesten Kontaktfläche; in der Mitte befindet sich eine Kernschicht aus hochdichten Holzfasern (HDF) und auf der Rückseite eine Stabilisierungsschicht, die die Stabilität des Bodens gewährleistet. \n\nDas Dekorpapier eines DPL-Bodenbelags kann mit jedem beliebigen Design bedruckt werden und verleiht dem Boden sein individuelles Aussehen.", "lang": "de"}]}, "quantitativeReference": {"referenceToReferenceFlow": [0]}, "time": {"referenceYear": 2023, "dataSetValidUntil": 2028, "other": {"anies": [{"name": "publicationDateOfEPD", "value": 1689033600000}]}}, "geography": {"locationOfOperationSupplyOrProduction": {"location": "LU"}}, "technology": {"technologyDescriptionAndIncludedProcesses": [{"value": "Flooring product is made of high-density fibreboard (HDF). For the manufacturing of HDF, the wood logs go through a haker to obtain the shavings, that are further refined and dried. The materials are then blended with the resin and pressed to obtain panels. The HDF products are sent to another press and finishing step, where three additional layers made of melamine impregnated paper are added: décor paper (upper layer with pigments), overlay paper (transparent layer for the resistance) and balance paper (lower layer to ensure the maintainability). \nDeclared unit: \nThis declaration applies to 1 m2 of Kronospan flooring products, with a declared unit weight of 6.91 kg/m2.", "lang": "en"}, {"value": "Das Fußbodenprodukt wird aus hochdichten Faserplatten (HDF) hergestellt. Für die Herstellung von HDF werden die Holzstämme durch eine Rüttelmaschine gepresst, um die Späne zu erhalten, die weiter veredelt und getrocknet werden. Die Materialien werden dann mit dem Harz vermischt und zu Platten gepresst. Die HDF-Produkte werden einem weiteren Press- und Veredelungsschritt unterzogen, bei dem drei zusätzliche Schichten aus melaminimprägniertem Papier hinzugefügt werden: Dekorpapier (obere Schicht mit Pigmenten), Overlay-Papier (transparente Schicht für die Widerstandsfähigkeit) und Ausgleichspapier (untere Schicht, um die Haltbarkeit zu gewährleisten). \nTechnische Daten: \n(Die technischen Daten fehlen!) \nDeklarierte Einheit: \nDiese Erklärung gilt für 1 m2 Kronospan Bodenbelagsprodukte mit einem angegebenen Stückgewicht von 6,91 kg/m2.", "lang": "de"}], "technologicalApplicability": [{"value": "The laminate floor covering described in this EPD is intended to be used within a building and meets the requirements of the use classes: 21-23, 31-33 according to EN 13329:2016 + A2:2021 - Laminate Floor coverings - Elements with a surface layer based on aminoplastic thermosetting resins - Specifications, Requirements and test methods, EN ISO 10874:2012 / A1:2020- Resilient, textile and laminate floor coverings - Classification .\nFor the application and use the respective national provisions apply.", "lang": "en"}, {"value": "Der in dieser EPD beschriebene Laminatbodenbelag ist für die Verwendung innerhalb eines Gebäudes bestimmt und erfüllt die Anforderungen der Nutzungsklassen: 21-23, 31-33 gemäß EN 13329:2016 + A2:2021 - Laminatbodenbeläge - Elemente mit einer Oberflächenschicht auf Basis aminoplastischer duroplastischer Harze - Spezifikationen, Anforderungen und Prüfverfahren, EN ISO 10874:2012 / A1:2020- Elastische, textile und Laminatbodenbeläge - Klassifizierung . Für die Anwendung und Nutzung gelten die jeweiligen nationalen Bestimmungen.", "lang": "de"}]}}, "modellingAndValidation": {"LCIMethodAndAllocation": {"typeOfDataSet": "EPD", "referenceToLCAMethodDetails": [{"shortDescription": [{"value": "Floor coverings.pdf", "lang": "en"}], "type": "source data set", "refObjectId": "ea98140a-8bc3-4c91-9db8-9743dab3a792"}], "other": {"anies": [{"name": "subType", "value": "specific dataset"}]}}, "dataSourcesTreatmentAndRepresentativeness": {"referenceToDataSource": [{"shortDescription": [{"value": "ecoinvent database (all versions)", "lang": "en"}], "type": "source data set", "refObjectId": "b497a91f-e14b-4b69-8f28-f50eb1576766"}, {"shortDescription": [{"value": "ecoinvent 3.8 database", "lang": "en"}], "type": "source data set", "refObjectId": "0f4c65c0-6210-450f-b886-82bf8dd5ace9"}], "useAdviceForDataSet": [{"value": "Scope: \nThis document applies to Kronospan flooring products made of HDF, which is composed of wood shavings, mixed with a resin (melamine urea formaldehyde – MUF).\nThe declared unit weight is 6.91 kg/m2. LCA data were compiled using foreground data collected based on billing documents and material balances for the period between October 2020 and March 2022.\nThe declaration holder is responsible for the underlying data and its verification. \nSystem boundary: \nType of EPD: Cradle-to-grave (with options)\nThe system boundaries of the EPD follow the modular construction system as described by EN 15804.\n\nThe LCA considers the following modules:\n - A1-A3: Manufacturing of pre-products, packaging, ancillary materials, transport to the factory and production, with the associated energy supply and waste handling\n - A4: Transport to the construction site\n - A5: Installation into the building including disposal of packaging\n - B2: Maintenance, including the flooring cleaning\n - C1: Deconstruction\n - C2: Transport to disposal sites\n - C3: Final product waste disposal for reuse, recycling and energy recovery\n - C4: Waste disposal, namely incineration and landfill\n - D: Potential for reuse, recovery and/or recycling including benefits for product incineration from module C4", "lang": "en"}, {"value": "Gültigkeitsbereich: \nDieses Dokument gilt für Kronospan Bodenbelagsprodukte aus HDF, die aus Holzspänen bestehen, die mit einem Harz (Melamin-Harnstoff-Formaldehyd - MUF) gemischt sind. Das deklarierte Stückgewicht beträgt 6,91 kg/m2. Die Ökobilanzdaten wurden anhand von Vordergrunddaten zusammengestellt, die auf der Grundlage von Rechnungsunterlagen und Materialbilanzen für den Zeitraum zwischen Oktober 2020 und März 2022 erhoben wurden. Der Deklarationsinhaber ist für die zugrunde liegenden Daten und deren Überprüfung verantwortlich. \nSystemgrenze: \nArt der EPD: Cradle-to-Grave (mit Optionen) Die Systemgrenzen der EPD folgen dem modularen Bausystem, wie es in der EN 15804 beschrieben ist. Die Ökobilanz berücksichtigt die folgenden Module: - A1-A3: Herstellung von Vorprodukten, Verpackung, Hilfsstoffen, Transport zum Werk und Produktion, mit der damit verbundenen Energieversorgung und Abfallbehandlung - A4: Transport zur Baustelle - A5: Einbau in das Gebäude einschließlich Entsorgung der Verpackung - B2: Wartung, einschließlich der Reinigung des Fußbodens - C1: Rückbau - C2: Transport zu den Entsorgungsstellen - C3: Entsorgung des Endprodukts zur Wiederverwendung, zum Recycling und zur Energierückgewinnung - C4: Abfallentsorgung, nämlich Verbrennung und Deponierung - D: Potenzial für Wiederverwendung, Rückgewinnung und/oder Recycling einschließlich der Vorteile der Produktverbrennung aus Modul C4", "lang": "de"}], "other": {"anies": [{"name": "referenceToOriginalEPD", "value": {"shortDescription": {"value": "Kronospan Laminate Flooring.pdf", "defaultValue": "Kronospan Laminate Flooring.pdf", "lstrings": [{"lang": "en", "value": "Kronospan Laminate Flooring.pdf"}]}, "type": "source data set", "uuid": {"uuid": "23037254-a35d-4ece-8055-99677d3dbfaa"}, "refObjectId": "23037254-a35d-4ece-8055-99677d3dbfaa", "resourceURLs": ["https://oekobaudat.de/OEKOBAU.DAT/resource/sources/23037254-a35d-4ece-8055-99677d3dbfaa/Kronospan_Laminate_Flooring_16705.pdf?version=00.01.000"]}}]}}, "validation": {"review": [{"referenceToNameOfReviewerAndInstitution": [{"shortDescription": [{"value": "Institut Bauen und Umwelt e. V.", "lang": "en"}], "type": "contact data set", "refObjectId": "d111dbec-b024-4be5-86c5-752d6eb2cf95", "uri": "../contacts/d111dbec-b024-4be5-86c5-752d6eb2cf95.xml"}], "type": "Accredited third party review"}]}, "complianceDeclarations": {"compliance": [{"referenceToComplianceSystem": {"shortDescription": [{"value": "DIN EN 15804+A2", "lang": "en"}], "type": "source data set", "refObjectId": "c0016b33-8cf7-415c-ac6e-deba0d21440d", "uri": "../sources/c0016b33-8cf7-415c-ac6e-deba0d21440d.xml"}}, {"referenceToComplianceSystem": {"shortDescription": [{"value": "ISO 14025", "lang": "en"}], "type": "source data set", "refObjectId": "4f2eb655-6e44-4874-a95a-e28f5442cd4d", "uri": "../sources/4f2eb655-6e44-4874-a95a-e28f5442cd4d.xml"}}]}}, "administrativeInformation": {"commissionerAndGoal": {"referenceToCommissioner": [{"shortDescription": [{"value": "Kronospan Luxembourg S.A.", "lang": "en"}], "type": "contact data set", "refObjectId": "b0fc2464-4d12-49c7-a343-f7fdb7963fcd", "uri": "../contacts/b0fc2464-4d12-49c7-a343-f7fdb7963fcd.xml"}]}, "dataGenerator": {"referenceToPersonOrEntityGeneratingTheDataSet": [{"shortDescription": [{"value": "Luxembourg Institute of Science and Technology (LIST)", "lang": "en"}], "type": "contact data set", "refObjectId": "3dc32f52-ebeb-41a9-9c79-c39364b358a5", "uri": "../contacts/3dc32f52-ebeb-41a9-9c79-c39364b358a5.xml"}]}, "dataEntryBy": {"timeStamp": 1689033600000, "referenceToDataSetFormat": [{"shortDescription": [{"value": "ILCD Format", "lang": "en"}], "type": "source data set", "refObjectId": "a97a0155-0234-4b87-b4ce-a45da52f2a40", "uri": "../sources/a97a0155-0234-4b87-b4ce-a45da52f2a40.xml"}, {"shortDescription": [{"value": "EPD-Datenformaterweiterungen v1.2", "lang": "de"}, {"value": "EPD Data Format Extensions v1.2", "lang": "en"}], "type": "source data set", "refObjectId": "a29449fd-aa2f-4de8-b5d7-4b06b43c6fde", "uri": "../sources/a29449fd-aa2f-4de8-b5d7-4b06b43c6fde.xml"}]}, "publicationAndOwnership": {"dataSetVersion": "00.02.000", "referenceToRegistrationAuthority": {"shortDescription": [{"value": "Institut Bauen und Umwelt e. V.", "lang": "en"}], "type": "contact data set", "refObjectId": "d111dbec-b024-4be5-86c5-752d6eb2cf95", "uri": "../contacts/d111dbec-b024-4be5-86c5-752d6eb2cf95.xml"}, "registrationNumber": "EPD-KRO-20230158-CBA1-EN", "referenceToOwnershipOfDataSet": {"shortDescription": [{"value": "Kronospan Luxembourg S.A.", "lang": "en"}], "type": "contact data set", "refObjectId": "b0fc2464-4d12-49c7-a343-f7fdb7963fcd", "uri": "../contacts/b0fc2464-4d12-49c7-a343-f7fdb7963fcd.xml"}, "copyright": true, "licenseType": "Free of charge for all users and uses", "accessRestrictions": [{"value": "None", "lang": "en"}], "other": {"anies": [{"name": "referenceToPublisher", "value": {"shortDescription": [{"value": "Institut Bauen und Umwelt e. V.", "lang": "en"}], "type": "contact data set", "refObjectId": "d111dbec-b024-4be5-86c5-752d6eb2cf95", "uri": "../contacts/d111dbec-b024-4be5-86c5-752d6eb2cf95.xml"}}]}}}, "exchanges": {"exchange": [{"dataSetInternalID": 0, "referenceToFlowDataSet": {"shortDescription": [{"value": "Kronospan flooring products (Kronospan flooring products)", "lang": "en"}], "type": "flow data set", "refObjectId": "4d720dd8-563c-1737-36b2-cdb7a7e8b2fc", "uri": "../flows/4d720dd8-563c-1737-36b2-cdb7a7e8b2fc.xml"}, "meanAmount": 1.0, "referencesToDataSource": {}, "referenceFlow": true, "resolvedFlowVersion": "00.02.000", "resultingflowAmount": 1.0, "flowProperties": [{"name": [{"lang": "en", "value": "Area"}, {"lang": "de", "value": "Fläche"}], "uuid": "93a60a56-a3c8-19da-a746-0800200c9a66", "referenceFlowProperty": true, "meanValue": 1.0, "referenceUnit": "qm", "unitGroupUUID": "c20a03d7-bd90-4569-bc94-66cfd364dfc8"}], "materialProperties": [{"name": "layer thickness", "value": "0.009", "unit": "m", "unitDescription": "meters"}, {"name": "grammage", "value": "6.91", "unit": "kg/m^2", "unitDescription": "kilograms per square meter"}], "typeOfFlow": "Product flow", "classification": {"classHierarchy": "Holz / Holzböden / Laminat", "name": "OEKOBAU.DAT"}}, {"dataSetInternalID": 1, "referenceToFlowDataSet": {"shortDescription": [{"value": "Renewable primary energy as energy carrier (PERE)", "lang": "en"}, {"value": "Erneuerbare Primärenergie als Energieträger (PERE)", "lang": "de"}], "type": "flow data set", "refObjectId": "20f32be5-0398-4288-9b6d-accddd195317", "uri": "../flows/20f32be5-0398-4288-9b6d-accddd195317.xml"}, "exchange direction": "INPUT", "other": {"anies": [{"name": "referenceToUnitGroupDataSet", "value": {"shortDescription": [{"value": "MJ", "lang": "en"}], "type": "unit group data set", "refObjectId": "93a60a57-a3c8-11da-a746-0800200c9a66", "uri": "../unitgroups/93a60a57-a3c8-11da-a746-0800200c9a66.xml"}}, {"value": "2.50550016163123", "module": "A1-A3"}, {"value": "0.122213206844908", "module": "A4"}, {"value": "0.00688181138330137", "module": "A5"}, {"value": "4.59536142284599", "module": "B2"}, {"value": "0", "module": "C1"}, {"value": "0.01223086403574", "module": "C2"}, {"value": "0", "module": "C3"}, {"value": "80.2", "module": "C4"}, {"value": "0", "module": "D"}]}, "resolvedFlowVersion": "38.00.000", "flowProperties": [], "typeOfFlow": "Other flow", "classification": {"classHierarchy": "Quantities", "name": "GaBiCategories"}}, {"dataSetInternalID": 2, "referenceToFlowDataSet": {"shortDescription": [{"value": "Renewable primary energy resources as material utilization (PERM)", "lang": "en"}, {"value": "Erneuerbare Primärenergie zur stofflichen Nutzung (PERM)", "lang": "de"}], "type": "flow data set", "refObjectId": "fb3ec0de-548d-4508-aea5-00b73bf6f702", "uri": "../flows/fb3ec0de-548d-4508-aea5-00b73bf6f702.xml"}, "exchange direction": "INPUT", "other": {"anies": [{"name": "referenceToUnitGroupDataSet", "value": {"shortDescription": [{"value": "MJ", "lang": "en"}], "type": "unit group data set", "refObjectId": "93a60a57-a3c8-11da-a746-0800200c9a66", "uri": "../unitgroups/93a60a57-a3c8-11da-a746-0800200c9a66.xml"}}, {"value": "188.382793060389", "module": "A1-A3"}, {"value": "0", "module": "A4"}, {"value": "0", "module": "A5"}, {"value": "0", "module": "B2"}, {"value": "0", "module": "C1"}, {"value": "0", "module": "C2"}, {"value": "0", "module": "C3"}, {"value": "-80.2", "module": "C4"}, {"value": "0", "module": "D"}]}, "resolvedFlowVersion": "38.00.000", "flowProperties": [], "typeOfFlow": "Other flow", "classification": {"classHierarchy": "Quantities", "name": "GaBiCategories"}}, {"dataSetInternalID": 3, "referenceToFlowDataSet": {"shortDescription": [{"value": "Total use of renewable primary energy resources (PERT)", "lang": "en"}, {"value": "Total erneuerbare Primärenergie (PERT)", "lang": "de"}], "type": "flow data set", "refObjectId": "53f97275-fa8a-4cdd-9024-65936002acd0", "uri": "../flows/53f97275-fa8a-4cdd-9024-65936002acd0.xml"}, "exchange direction": "INPUT", "other": {"anies": [{"name": "referenceToUnitGroupDataSet", "value": {"shortDescription": [{"value": "MJ", "lang": "en"}], "type": "unit group data set", "refObjectId": "93a60a57-a3c8-11da-a746-0800200c9a66", "uri": "../unitgroups/93a60a57-a3c8-11da-a746-0800200c9a66.xml"}}, {"value": "190.888293222021", "module": "A1-A3"}, {"value": "0.122213206844908", "module": "A4"}, {"value": "0.00688181138330137", "module": "A5"}, {"value": "4.59536142284599", "module": "B2"}, {"value": "0", "module": "C1"}, {"value": "0.01223086403574", "module": "C2"}, {"value": "0", "module": "C3"}, {"value": "0", "module": "C4"}, {"value": "0", "module": "D"}]}, "resolvedFlowVersion": "38.00.000", "flowProperties": [], "typeOfFlow": "Other flow", "classification": {"classHierarchy": "Quantities / Environmental quantities / EPD EN 15804 / LCI indicators", "name": "GaBiCategories"}}, {"dataSetInternalID": 4, "referenceToFlowDataSet": {"shortDescription": [{"value": "Non renewable primary energy as energy carrier (PENRE)", "lang": "en"}, {"value": "Nicht-erneuerbare Primärenergie als Energieträger (PENRE)", "lang": "de"}], "type": "flow data set", "refObjectId": "ac857178-2b45-46ec-892a-a9a4332f0372", "uri": "../flows/ac857178-2b45-46ec-892a-a9a4332f0372.xml"}, "exchange direction": "INPUT", "other": {"anies": [{"name": "referenceToUnitGroupDataSet", "value": {"shortDescription": [{"value": "MJ", "lang": "en"}], "type": "unit group data set", "refObjectId": "93a60a57-a3c8-11da-a746-0800200c9a66", "uri": "../unitgroups/93a60a57-a3c8-11da-a746-0800200c9a66.xml"}}, {"value": "108.371971618465", "module": "A1-A3"}, {"value": "10.1956868374925", "module": "A4"}, {"value": "0.233104142011659", "module": "A5"}, {"value": "3.6951960625069", "module": "B2"}, {"value": "0", "module": "C1"}, {"value": "0.921295038895106", "module": "C2"}, {"value": "0", "module": "C3"}, {"value": "0.86238639278428", "module": "C4"}, {"value": "-37.1591408698073", "module": "D"}]}, "resolvedFlowVersion": "38.00.000", "flowProperties": [], "typeOfFlow": "Other flow", "classification": {"classHierarchy": "Quantities", "name": "GaBiCategories"}}, {"dataSetInternalID": 5, "referenceToFlowDataSet": {"shortDescription": [{"value": "Non renewable primary energy as material utilization (PENRM)", "lang": "en"}, {"value": "Nicht-erneuerbare Primärenergie zur stofflichen Nutzung (PENRM)", "lang": "de"}], "type": "flow data set", "refObjectId": "1421caa0-679d-4bf4-b282-0eb850ccae27", "uri": "../flows/1421caa0-679d-4bf4-b282-0eb850ccae27.xml"}, "exchange direction": "INPUT", "other": {"anies": [{"name": "referenceToUnitGroupDataSet", "value": {"shortDescription": [{"value": "MJ", "lang": "en"}], "type": "unit group data set", "refObjectId": "93a60a57-a3c8-11da-a746-0800200c9a66", "uri": "../unitgroups/93a60a57-a3c8-11da-a746-0800200c9a66.xml"}}, {"value": "0", "module": "A1-A3"}, {"value": "0", "module": "A4"}, {"value": "0", "module": "A5"}, {"value": "0", "module": "B2"}, {"value": "0", "module": "C1"}, {"value": "0", "module": "C2"}, {"value": "0", "module": "C3"}, {"value": "0", "module": "C4"}, {"value": "0", "module": "D"}]}, "resolvedFlowVersion": "38.00.000", "flowProperties": [], "typeOfFlow": "Other flow", "classification": {"classHierarchy": "Quantities", "name": "GaBiCategories"}}, {"dataSetInternalID": 6, "referenceToFlowDataSet": {"shortDescription": [{"value": "Total use of non renewable primary energy resources (PENRT)", "lang": "en"}, {"value": "Total nicht erneuerbare Primärenergie (PENRT)", "lang": "de"}], "type": "flow data set", "refObjectId": "06159210-646b-4c8d-8583-da9b3b95a6c1", "uri": "../flows/06159210-646b-4c8d-8583-da9b3b95a6c1.xml"}, "exchange direction": "INPUT", "other": {"anies": [{"name": "referenceToUnitGroupDataSet", "value": {"shortDescription": [{"value": "MJ", "lang": "en"}], "type": "unit group data set", "refObjectId": "93a60a57-a3c8-11da-a746-0800200c9a66", "uri": "../unitgroups/93a60a57-a3c8-11da-a746-0800200c9a66.xml"}}, {"value": "108.371971618465", "module": "A1-A3"}, {"value": "10.1956868374925", "module": "A4"}, {"value": "0.233104142011659", "module": "A5"}, {"value": "3.6951960625069", "module": "B2"}, {"value": "0", "module": "C1"}, {"value": "0.921295038895106", "module": "C2"}, {"value": "0", "module": "C3"}, {"value": "0.86238639278428", "module": "C4"}, {"value": "-37.1591408698073", "module": "D"}]}, "resolvedFlowVersion": "38.00.000", "flowProperties": [], "typeOfFlow": "Other flow", "classification": {"classHierarchy": "Quantities / Environmental quantities / EPD EN 15804 / LCI indicators", "name": "GaBiCategories"}}, {"dataSetInternalID": 7, "referenceToFlowDataSet": {"shortDescription": [{"value": "Use of secondary material (SM)", "lang": "en"}, {"value": "Einsatz von Sekundärstoffen (SM)", "lang": "de"}], "type": "flow data set", "refObjectId": "c6a1f35f-2d09-4f54-8dfb-97e502e1ce92", "uri": "../flows/c6a1f35f-2d09-4f54-8dfb-97e502e1ce92.xml"}, "exchange direction": "INPUT", "other": {"anies": [{"name": "referenceToUnitGroupDataSet", "value": {"shortDescription": [{"value": "kg", "lang": "en"}], "type": "unit group data set", "refObjectId": "ad38d542-3fe9-439d-9b95-2f5f7752acaf", "uri": "../unitgroups/ad38d542-3fe9-439d-9b95-2f5f7752acaf.xml"}}, {"value": "0", "module": "A1-A3"}, {"value": "0", "module": "A4"}, {"value": "0", "module": "A5"}, {"value": "0", "module": "B2"}, {"value": "0", "module": "C1"}, {"value": "0", "module": "C2"}, {"value": "0", "module": "C3"}, {"value": "0", "module": "C4"}, {"value": "0", "module": "D"}]}, "resolvedFlowVersion": "38.00.000", "flowProperties": [], "typeOfFlow": "Other flow", "classification": {"classHierarchy": "Quantities / Environmental quantities / EPD EN 15804 / LCI indicators", "name": "GaBiCategories"}}, {"dataSetInternalID": 8, "referenceToFlowDataSet": {"shortDescription": [{"value": "Use of renewable secondary fuels (RSF)", "lang": "en"}, {"value": "Erneuerbare Sekundärbrennstoffe (RSF)", "lang": "de"}], "type": "flow data set", "refObjectId": "64333088-a55f-4aa2-9a31-c10b07816787", "uri": "../flows/64333088-a55f-4aa2-9a31-c10b07816787.xml"}, "exchange direction": "INPUT", "other": {"anies": [{"name": "referenceToUnitGroupDataSet", "value": {"shortDescription": [{"value": "MJ", "lang": "en"}], "type": "unit group data set", "refObjectId": "93a60a57-a3c8-11da-a746-0800200c9a66", "uri": "../unitgroups/93a60a57-a3c8-11da-a746-0800200c9a66.xml"}}, {"value": "55.95012384192", "module": "A1-A3"}, {"value": "0", "module": "A4"}, {"value": "0", "module": "A5"}, {"value": "0", "module": "B2"}, {"value": "0", "module": "C1"}, {"value": "0", "module": "C2"}, {"value": "0", "module": "C3"}, {"value": "0", "module": "C4"}, {"value": "80.2", "module": "D"}]}, "resolvedFlowVersion": "38.00.000", "flowProperties": [], "typeOfFlow": "Other flow", "classification": {"classHierarchy": "Quantities / Environmental quantities / EPD EN 15804 / LCI indicators", "name": "GaBiCategories"}}, {"dataSetInternalID": 9, "referenceToFlowDataSet": {"shortDescription": [{"value": "Use of non renewable secondary fuels (NRSF)", "lang": "en"}, {"value": "Nicht erneuerbare Sekundärbrennstoffe (NRSF)", "lang": "de"}], "type": "flow data set", "refObjectId": "89def144-d39a-4287-b86f-efde453ddcb2", "uri": "../flows/89def144-d39a-4287-b86f-efde453ddcb2.xml"}, "exchange direction": "INPUT", "other": {"anies": [{"name": "referenceToUnitGroupDataSet", "value": {"shortDescription": [{"value": "MJ", "lang": "en"}], "type": "unit group data set", "refObjectId": "93a60a57-a3c8-11da-a746-0800200c9a66", "uri": "../unitgroups/93a60a57-a3c8-11da-a746-0800200c9a66.xml"}}, {"value": "0", "module": "A1-A3"}, {"value": "0", "module": "A4"}, {"value": "0", "module": "A5"}, {"value": "0", "module": "B2"}, {"value": "0", "module": "C1"}, {"value": "0", "module": "C2"}, {"value": "0", "module": "C3"}, {"value": "0", "module": "C4"}, {"value": "0", "module": "D"}]}, "resolvedFlowVersion": "38.00.000", "flowProperties": [], "typeOfFlow": "Other flow", "classification": {"classHierarchy": "Quantities / Environmental quantities / EPD EN 15804 / LCI indicators", "name": "GaBiCategories"}}, {"dataSetInternalID": 10, "referenceToFlowDataSet": {"shortDescription": [{"value": "Use of net fresh water (FW)", "lang": "en"}, {"value": "Einsatz von Süßwasserressourcen (FW)", "lang": "de"}], "type": "flow data set", "refObjectId": "3cf952c8-f3a4-461d-8c96-96456ca62246", "uri": "../flows/3cf952c8-f3a4-461d-8c96-96456ca62246.xml"}, "exchange direction": "INPUT", "other": {"anies": [{"name": "referenceToUnitGroupDataSet", "value": {"shortDescription": [{"value": "m^3", "lang": "en"}], "type": "unit group data set", "refObjectId": "cd950537-0a98-4044-9ba7-9f9a68d0a504", "uri": "../unitgroups/cd950537-0a98-4044-9ba7-9f9a68d0a504.xml"}}, {"value": "0.269519099922152", "module": "A1-A3"}, {"value": "0.00476839000841286", "module": "A4"}, {"value": "0.000460987796503738", "module": "A5"}, {"value": "0.0560814274649223", "module": "B2"}, {"value": "0", "module": "C1"}, {"value": "0.00053538978644856", "module": "C2"}, {"value": "0", "module": "C3"}, {"value": "0.0035397242865481", "module": "C4"}, {"value": "-0.00190330292484317", "module": "D"}]}, "resolvedFlowVersion": "38.00.000", "flowProperties": [], "typeOfFlow": "Other flow", "classification": {"classHierarchy": "Quantities / Environmental quantities / EPD EN 15804 / LCI indicators", "name": "GaBiCategories"}}, {"dataSetInternalID": 11, "referenceToFlowDataSet": {"shortDescription": [{"value": "Hazardous waste disposed (HWD)", "lang": "en"}, {"value": "Gefährlicher Abfall zur Deponie (HWD)", "lang": "de"}], "type": "flow data set", "refObjectId": "430f9e0f-59b2-46a0-8e0d-55e0e84948fc", "uri": "../flows/430f9e0f-59b2-46a0-8e0d-55e0e84948fc.xml"}, "exchange direction": "OUTPUT", "other": {"anies": [{"name": "referenceToUnitGroupDataSet", "value": {"shortDescription": [{"value": "kg", "lang": "en"}], "type": "unit group data set", "refObjectId": "ad38d542-3fe9-439d-9b95-2f5f7752acaf", "uri": "../unitgroups/ad38d542-3fe9-439d-9b95-2f5f7752acaf.xml"}}, {"value": "0.000152436067439399", "module": "A1-A3"}, {"value": "2.32383506064259E-05", "module": "A4"}, {"value": "5.21756018202725E-07", "module": "A5"}, {"value": "0.000112067927641145", "module": "B2"}, {"value": "0", "module": "C1"}, {"value": "2.26651074143205E-06", "module": "C2"}, {"value": "0", "module": "C3"}, {"value": "1.87345388391754E-06", "module": "C4"}, {"value": "-4.49336374312418E-05", "module": "D"}]}, "resolvedFlowVersion": "38.00.000", "flowProperties": [], "typeOfFlow": "Other flow", "classification": {"classHierarchy": "Quantities / Environmental quantities / EPD EN 15804 / LCI indicators", "name": "GaBiCategories"}}, {"dataSetInternalID": 12, "referenceToFlowDataSet": {"shortDescription": [{"value": "Non hazardous waste disposed (NHWD)", "lang": "en"}, {"value": "Entsorgter nicht gefährlicher Abfall (NHWD)", "lang": "de"}], "type": "flow data set", "refObjectId": "b29ef66b-e286-4afa-949f-62f1a7b4d7fa", "uri": "../flows/b29ef66b-e286-4afa-949f-62f1a7b4d7fa.xml"}, "exchange direction": "OUTPUT", "other": {"anies": [{"name": "referenceToUnitGroupDataSet", "value": {"shortDescription": [{"value": "kg", "lang": "en"}], "type": "unit group data set", "refObjectId": "ad38d542-3fe9-439d-9b95-2f5f7752acaf", "uri": "../unitgroups/ad38d542-3fe9-439d-9b95-2f5f7752acaf.xml"}}, {"value": "0.942087799782749", "module": "A1-A3"}, {"value": "0.8984360783022", "module": "A4"}, {"value": "0.21356452910323", "module": "A5"}, {"value": "0.056693969222253", "module": "B2"}, {"value": "0", "module": "C1"}, {"value": "0.0446295691022103", "module": "C2"}, {"value": "0", "module": "C3"}, {"value": "1.21357267413521", "module": "C4"}, {"value": "-0.0183145122313423", "module": "D"}]}, "resolvedFlowVersion": "38.00.000", "flowProperties": [], "typeOfFlow": "Other flow", "classification": {"classHierarchy": "Quantities / Environmental quantities / EPD EN 15804 / LCI indicators", "name": "GaBiCategories"}}, {"dataSetInternalID": 13, "referenceToFlowDataSet": {"shortDescription": [{"value": "Radioactive waste disposed (RWD)", "lang": "en"}, {"value": "Entsorgter radioaktiver Abfall (RWD)", "lang": "de"}], "type": "flow data set", "refObjectId": "3449546e-52ad-4b39-b809-9fb77cea8ff6", "uri": "../flows/3449546e-52ad-4b39-b809-9fb77cea8ff6.xml"}, "exchange direction": "OUTPUT", "other": {"anies": [{"name": "referenceToUnitGroupDataSet", "value": {"shortDescription": [{"value": "kg", "lang": "en"}], "type": "unit group data set", "refObjectId": "ad38d542-3fe9-439d-9b95-2f5f7752acaf", "uri": "../unitgroups/ad38d542-3fe9-439d-9b95-2f5f7752acaf.xml"}}, {"value": "0.000189749868564532", "module": "A1-A3"}, {"value": "6.50117329184362E-05", "module": "A4"}, {"value": "1.22697692741071E-06", "module": "A5"}, {"value": "2.07431066375144E-05", "module": "B2"}, {"value": "0", "module": "C1"}, {"value": "5.8686349979399E-06", "module": "C2"}, {"value": "0", "module": "C3"}, {"value": "2.96228869668448E-06", "module": "C4"}, {"value": "-3.8047011886307E-06", "module": "D"}]}, "resolvedFlowVersion": "38.00.000", "flowProperties": [], "typeOfFlow": "Other flow", "classification": {"classHierarchy": "Quantities / Environmental quantities / EPD EN 15804 / LCI indicators", "name": "GaBiCategories"}}, {"dataSetInternalID": 14, "referenceToFlowDataSet": {"shortDescription": [{"value": "Components for re-use (CRU)", "lang": "en"}, {"value": "Komponenten für die Wiederverwendung (CRU)", "lang": "de"}], "type": "flow data set", "refObjectId": "a2b32f97-3fc7-4af2-b209-525bc6426f33", "uri": "../flows/a2b32f97-3fc7-4af2-b209-525bc6426f33.xml"}, "exchange direction": "OUTPUT", "other": {"anies": [{"name": "referenceToUnitGroupDataSet", "value": {"shortDescription": [{"value": "kg", "lang": "en"}], "type": "unit group data set", "refObjectId": "ad38d542-3fe9-439d-9b95-2f5f7752acaf", "uri": "../unitgroups/ad38d542-3fe9-439d-9b95-2f5f7752acaf.xml"}}, {"value": "0", "module": "A1-A3"}, {"value": "0", "module": "A4"}, {"value": "0", "module": "A5"}, {"value": "0", "module": "B2"}, {"value": "0", "module": "C1"}, {"value": "0", "module": "C2"}, {"value": "0", "module": "C3"}, {"value": "0", "module": "C4"}, {"value": "0", "module": "D"}]}, "resolvedFlowVersion": "38.00.000", "flowProperties": [], "typeOfFlow": "Other flow", "classification": {"classHierarchy": "Quantities / Environmental quantities / EPD EN 15804 / LCI indicators", "name": "GaBiCategories"}}, {"dataSetInternalID": 15, "referenceToFlowDataSet": {"shortDescription": [{"value": "Materials for recycling (MFR)", "lang": "en"}, {"value": "Stoffe zum Recycling (MFR)", "lang": "de"}], "type": "flow data set", "refObjectId": "d7fe48a5-4103-49c8-9aae-b0b5dfdbd6ae", "uri": "../flows/d7fe48a5-4103-49c8-9aae-b0b5dfdbd6ae.xml"}, "exchange direction": "OUTPUT", "other": {"anies": [{"name": "referenceToUnitGroupDataSet", "value": {"shortDescription": [{"value": "kg", "lang": "en"}], "type": "unit group data set", "refObjectId": "ad38d542-3fe9-439d-9b95-2f5f7752acaf", "uri": "../unitgroups/ad38d542-3fe9-439d-9b95-2f5f7752acaf.xml"}}, {"value": "0", "module": "A1-A3"}, {"value": "0", "module": "A4"}, {"value": "0", "module": "A5"}, {"value": "0", "module": "B2"}, {"value": "0", "module": "C1"}, {"value": "0", "module": "C2"}, {"value": "0", "module": "C3"}, {"value": "0", "module": "C4"}, {"value": "0", "module": "D"}]}, "resolvedFlowVersion": "38.00.000", "flowProperties": [], "typeOfFlow": "Other flow", "classification": {"classHierarchy": "Quantities / Environmental quantities / EPD EN 15804 / LCI indicators", "name": "GaBiCategories"}}, {"dataSetInternalID": 16, "referenceToFlowDataSet": {"shortDescription": [{"value": "Materials for energy recovery (MER)", "lang": "en"}, {"value": "Stoffe für die Energierückgewinnung (MER)", "lang": "de"}], "type": "flow data set", "refObjectId": "59a9181c-3aaf-46ee-8b13-2b3723b6e447", "uri": "../flows/59a9181c-3aaf-46ee-8b13-2b3723b6e447.xml"}, "exchange direction": "OUTPUT", "other": {"anies": [{"name": "referenceToUnitGroupDataSet", "value": {"shortDescription": [{"value": "kg", "lang": "en"}], "type": "unit group data set", "refObjectId": "ad38d542-3fe9-439d-9b95-2f5f7752acaf", "uri": "../unitgroups/ad38d542-3fe9-439d-9b95-2f5f7752acaf.xml"}}, {"value": "0", "module": "A1-A3"}, {"value": "0", "module": "A4"}, {"value": "0.55256", "module": "A5"}, {"value": "0", "module": "B2"}, {"value": "0", "module": "C1"}, {"value": "0", "module": "C2"}, {"value": "0", "module": "C3"}, {"value": "5.73281", "module": "C4"}, {"value": "0", "module": "D"}]}, "resolvedFlowVersion": "38.00.000", "flowProperties": [], "typeOfFlow": "Other flow", "classification": {"classHierarchy": "Quantities / Environmental quantities / EPD EN 15804 / LCI indicators", "name": "GaBiCategories"}}, {"dataSetInternalID": 17, "referenceToFlowDataSet": {"shortDescription": [{"value": "Exported electrical energy (EEE)", "lang": "en"}, {"value": "Exportierte elektrische Energie (EEE)", "lang": "de"}], "type": "flow data set", "refObjectId": "4da0c987-2b76-40d6-9e9e-82a017aaaf29", "uri": "../flows/4da0c987-2b76-40d6-9e9e-82a017aaaf29.xml"}, "exchange direction": "OUTPUT", "other": {"anies": [{"name": "referenceToUnitGroupDataSet", "value": {"shortDescription": [{"value": "MJ", "lang": "en"}], "type": "unit group data set", "refObjectId": "93a60a57-a3c8-11da-a746-0800200c9a66", "uri": "../unitgroups/93a60a57-a3c8-11da-a746-0800200c9a66.xml"}}, {"value": "0", "module": "A1-A3"}, {"value": "0", "module": "A4"}, {"value": "0", "module": "A5"}, {"value": "0", "module": "B2"}, {"value": "0", "module": "C1"}, {"value": "0", "module": "C2"}, {"value": "0", "module": "C3"}, {"value": "0", "module": "C4"}, {"value": "0", "module": "D"}]}, "resolvedFlowVersion": "38.00.000", "flowProperties": [], "typeOfFlow": "Other flow", "classification": {"classHierarchy": "Quantities / Environmental quantities / EPD EN 15804 / LCI indicators", "name": "GaBiCategories"}}, {"dataSetInternalID": 18, "referenceToFlowDataSet": {"shortDescription": [{"value": "Exported thermal energy (EET)", "lang": "en"}, {"value": "Exportierte thermische Energie (EET)", "lang": "de"}], "type": "flow data set", "refObjectId": "98daf38a-7a79-46d3-9a37-2b7bd0955810", "uri": "../flows/98daf38a-7a79-46d3-9a37-2b7bd0955810.xml"}, "exchange direction": "OUTPUT", "other": {"anies": [{"name": "referenceToUnitGroupDataSet", "value": {"shortDescription": [{"value": "MJ", "lang": "en"}], "type": "unit group data set", "refObjectId": "93a60a57-a3c8-11da-a746-0800200c9a66", "uri": "../unitgroups/93a60a57-a3c8-11da-a746-0800200c9a66.xml"}}, {"value": "0", "module": "A1-A3"}, {"value": "0", "module": "A4"}, {"value": "12.7837457043478", "module": "A5"}, {"value": "0", "module": "B2"}, {"value": "0", "module": "C1"}, {"value": "0", "module": "C2"}, {"value": "0", "module": "C3"}, {"value": "80.2020119", "module": "C4"}, {"value": "0", "module": "D"}]}, "resolvedFlowVersion": "38.00.000", "flowProperties": [], "typeOfFlow": "Other flow", "classification": {"classHierarchy": "Quantities / Environmental quantities / EPD EN 15804 / LCI indicators", "name": "GaBiCategories"}}]}, "LCIAResults": {"LCIAResult": [{"referenceToLCIAMethodDataSet": {"shortDescription": [{"value": "Global Warming Potential total (GWP-total)", "lang": "en"}, {"value": "Globales Erwärmungspotenzial total (GWP-total)", "lang": "de"}], "type": "LCIA method data set", "refObjectId": "6a37f984-a4b3-458a-a20a-64418c145fa2", "uri": "../lciamethods/6a37f984-a4b3-458a-a20a-64418c145fa2.xml"}, "other": {"anies": [{"name": "referenceToUnitGroupDataSet", "value": {"shortDescription": [{"value": "kg CO_(2) eq", "lang": "en"}], "type": "unit group data set", "refObjectId": "1ebf3012-d0db-4de2-aefd-ef30cedb0be1", "uri": "../unitgroups/1ebf3012-d0db-4de2-aefd-ef30cedb0be1.xml"}}, {"value": "-5.83813993844518", "module": "A1-A3"}, {"value": "0.616885386552858", "module": "A4"}, {"value": "1.07", "module": "A5"}, {"value": "0.407143063014327", "module": "B2"}, {"value": "0", "module": "C1"}, {"value": "0.0574657455928246", "module": "C2"}, {"value": "0", "module": "C3"}, {"value": "10.9", "module": "C4"}, {"value": "-2.39664080655258", "module": "D"}]}}, {"referenceToLCIAMethodDataSet": {"shortDescription": [{"value": "Global Warming Potential fossil fuels (GWP-fossil)", "lang": "en"}, {"value": "Globales Erwärmungspotenzial fossil (GWP-fossil)", "lang": "de"}], "type": "LCIA method data set", "refObjectId": "5f635281-343e-44fb-83df-1971b155e6b6", "uri": "../lciamethods/5f635281-343e-44fb-83df-1971b155e6b6.xml"}, "other": {"anies": [{"name": "referenceToUnitGroupDataSet", "value": {"shortDescription": [{"value": "kg CO_(2) eq", "lang": "en"}], "type": "unit group data set", "refObjectId": "1ebf3012-d0db-4de2-aefd-ef30cedb0be1", "uri": "../unitgroups/1ebf3012-d0db-4de2-aefd-ef30cedb0be1.xml"}}, {"value": "6.05798680007618", "module": "A1-A3"}, {"value": "0.616036629911059", "module": "A4"}, {"value": "0.0262274030805319", "module": "A5"}, {"value": "0.206147754759386", "module": "B2"}, {"value": "0", "module": "C1"}, {"value": "0.0573915670039695", "module": "C2"}, {"value": "0", "module": "C3"}, {"value": "0.0623523499372898", "module": "C4"}, {"value": "-2.39612094661772", "module": "D"}]}}, {"referenceToLCIAMethodDataSet": {"shortDescription": [{"value": "Global Warming Potential biogenic (GWP-biogenic)", "lang": "en"}, {"value": "Globales Erwärmungspotenzial biogen (GWP-biogenic)", "lang": "de"}], "type": "LCIA method data set", "refObjectId": "2356e1ab-0185-4db5-86e5-16de51c7485c", "uri": "../lciamethods/2356e1ab-0185-4db5-86e5-16de51c7485c.xml"}, "other": {"anies": [{"name": "referenceToUnitGroupDataSet", "value": {"shortDescription": [{"value": "kg CO_(2) eq", "lang": "en"}], "type": "unit group data set", "refObjectId": "1ebf3012-d0db-4de2-aefd-ef30cedb0be1", "uri": "../unitgroups/1ebf3012-d0db-4de2-aefd-ef30cedb0be1.xml"}}, {"value": "-11.9195448001003", "module": "A1-A3"}, {"value": "0.00062725045447145", "module": "A4"}, {"value": "1.04", "module": "A5"}, {"value": "0.0624103053477779", "module": "B2"}, {"value": "0", "module": "C1"}, {"value": "5.16399617901812E-05", "module": "C2"}, {"value": "0", "module": "C3"}, {"value": "10.9", "module": "C4"}, {"value": "-0.000444802562861131", "module": "D"}]}}, {"referenceToLCIAMethodDataSet": {"shortDescription": [{"value": "Global Warming Potential luluc (GWP-luluc)", "lang": "en"}, {"value": "Globales Erwärmungspotenzial luluc (GWP-luluc)", "lang": "de"}], "type": "LCIA method data set", "refObjectId": "4331bbdb-978a-490d-8707-eeb047f01a55", "uri": "../lciamethods/4331bbdb-978a-490d-8707-eeb047f01a55.xml"}, "other": {"anies": [{"name": "referenceToUnitGroupDataSet", "value": {"shortDescription": [{"value": "kg CO_(2) eq", "lang": "en"}], "type": "unit group data set", "refObjectId": "1ebf3012-d0db-4de2-aefd-ef30cedb0be1", "uri": "../unitgroups/1ebf3012-d0db-4de2-aefd-ef30cedb0be1.xml"}}, {"value": "0.0234176859079234", "module": "A1-A3"}, {"value": "0.000221497379696986", "module": "A4"}, {"value": "5.71053355981828E-06", "module": "A5"}, {"value": "0.138584936566901", "module": "B2"}, {"value": "0", "module": "C1"}, {"value": "2.25376384856061E-05", "module": "C2"}, {"value": "0", "module": "C3"}, {"value": "2.10824655082038E-05", "module": "C4"}, {"value": "-7.50541317221107E-05", "module": "D"}]}}, {"referenceToLCIAMethodDataSet": {"shortDescription": [{"value": "Depletion potential of the stratospheric ozone layer (ODP)", "lang": "en"}, {"value": "Abbau Potential der stratosphärischen Ozonschicht (ODP)", "lang": "de"}], "type": "LCIA method data set", "refObjectId": "b5c629d6-def3-11e6-bf01-fe55135034f3", "uri": "../lciamethods/b5c629d6-def3-11e6-bf01-fe55135034f3.xml"}, "other": {"anies": [{"name": "referenceToUnitGroupDataSet", "value": {"shortDescription": [{"value": "kg CFC11 eq", "lang": "en"}], "type": "unit group data set", "refObjectId": "d9e957c9-7309-4474-bf3a-7777df6c4e5b", "uri": "../unitgroups/d9e957c9-7309-4474-bf3a-7777df6c4e5b.xml"}}, {"value": "6.63150410513959E-07", "module": "A1-A3"}, {"value": "1.47125991590003E-07", "module": "A4"}, {"value": "3.16085048738906E-09", "module": "A5"}, {"value": "1.9503191126551E-08", "module": "B2"}, {"value": "0", "module": "C1"}, {"value": "1.32825674718437E-08", "module": "C2"}, {"value": "0", "module": "C3"}, {"value": "9.75583150506733E-09", "module": "C4"}, {"value": "-3.35921138808486E-07", "module": "D"}]}}, {"referenceToLCIAMethodDataSet": {"shortDescription": [{"value": "Acidification potential of land and water (AP)", "lang": "en"}, {"value": "Versauerungspotenzial von Boden und Wasser (AP)", "lang": "de"}], "type": "LCIA method data set", "refObjectId": "b5c611c6-def3-11e6-bf01-fe55135034f3", "uri": "../lciamethods/b5c611c6-def3-11e6-bf01-fe55135034f3.xml"}, "other": {"anies": [{"name": "referenceToUnitGroupDataSet", "value": {"shortDescription": [{"value": "mol H^(+) eq", "lang": "en"}], "type": "unit group data set", "refObjectId": "42e089ac-92bf-4bf2-8ca1-5fc40d18f2ed", "uri": "../unitgroups/42e089ac-92bf-4bf2-8ca1-5fc40d18f2ed.xml"}}, {"value": "0.0362686777260114", "module": "A1-A3"}, {"value": "0.00257075536231293", "module": "A4"}, {"value": "0.000222090124281267", "module": "A5"}, {"value": "0.0017742669771692", "module": "B2"}, {"value": "0", "module": "C1"}, {"value": "0.000232904601584196", "module": "C2"}, {"value": "0", "module": "C3"}, {"value": "0.00185947748634315", "module": "C4"}, {"value": "-0.00308868574766229", "module": "D"}]}}, {"referenceToLCIAMethodDataSet": {"shortDescription": [{"value": "Eutrophication potential aquatic freshwater (EP-freshwater)", "lang": "en"}, {"value": "Eutrophierungspotenzial Süßwasser (EP-freshwater)", "lang": "de"}], "type": "LCIA method data set", "refObjectId": "b53ec18f-7377-4ad3-86eb-cc3f4f276b2b", "uri": "../lciamethods/b53ec18f-7377-4ad3-86eb-cc3f4f276b2b.xml"}, "other": {"anies": [{"name": "referenceToUnitGroupDataSet", "value": {"shortDescription": [{"value": "kg P eq", "lang": "en"}], "type": "unit group data set", "refObjectId": "0429039d-a61d-4590-ba67-aa4a20a810a1", "uri": "../unitgroups/0429039d-a61d-4590-ba67-aa4a20a810a1.xml"}}, {"value": "0.000313710020566554", "module": "A1-A3"}, {"value": "4.21246858711527E-06", "module": "A4"}, {"value": "1.78796349204264E-07", "module": "A5"}, {"value": "0.0007653896841702", "module": "B2"}, {"value": "0", "module": "C1"}, {"value": "4.02359552381318E-07", "module": "C2"}, {"value": "0", "module": "C3"}, {"value": "1.05780209771335E-06", "module": "C4"}, {"value": "-2.19089291443618E-06", "module": "D"}]}}, {"referenceToLCIAMethodDataSet": {"shortDescription": [{"value": "Eutrophication potential aquatic marine (EP-marine)", "lang": "en"}, {"value": "Eutrophierungspotenzial Salzwasser (EP-marine)", "lang": "de"}], "type": "LCIA method data set", "refObjectId": "b5c619fa-def3-11e6-bf01-fe55135034f3", "uri": "../lciamethods/b5c619fa-def3-11e6-bf01-fe55135034f3.xml"}, "other": {"anies": [{"name": "referenceToUnitGroupDataSet", "value": {"shortDescription": [{"value": "kg N eq", "lang": "en"}], "type": "unit group data set", "refObjectId": "d05bb823-ecdf-4686-8c40-bf1d9257859f", "uri": "../unitgroups/d05bb823-ecdf-4686-8c40-bf1d9257859f.xml"}}, {"value": "0.00576694338831852", "module": "A1-A3"}, {"value": "0.000776724080947635", "module": "A4"}, {"value": "0.00012287858896371", "module": "A5"}, {"value": "0.00150978149788515", "module": "B2"}, {"value": "0", "module": "C1"}, {"value": "6.94475292982991E-05", "module": "C2"}, {"value": "0", "module": "C3"}, {"value": "0.000898193241622973", "module": "C4"}, {"value": "-0.00112107556810128", "module": "D"}]}}, {"referenceToLCIAMethodDataSet": {"shortDescription": [{"value": "Eutrophication potential terrestrial (EP-terrestrial)", "lang": "en"}, {"value": "Eutrophierungspotenzial Land (EP-terrestrial)", "lang": "de"}], "type": "LCIA method data set", "refObjectId": "b5c614d2-def3-11e6-bf01-fe55135034f3", "uri": "../lciamethods/b5c614d2-def3-11e6-bf01-fe55135034f3.xml"}, "other": {"anies": [{"name": "referenceToUnitGroupDataSet", "value": {"shortDescription": [{"value": "mol N eq", "lang": "en"}], "type": "unit group data set", "refObjectId": "71b4d617-0ec9-4d3f-b65e-e438940c2401", "uri": "../unitgroups/71b4d617-0ec9-4d3f-b65e-e438940c2401.xml"}}, {"value": "0.0819039586152209", "module": "A1-A3"}, {"value": "0.00857520560313014", "module": "A4"}, {"value": "0.00109820113341811", "module": "A5"}, {"value": "0.00485674882080372", "module": "B2"}, {"value": "0", "module": "C1"}, {"value": "0.000766751152092144", "module": "C2"}, {"value": "0", "module": "C3"}, {"value": "0.00989550550033505", "module": "C4"}, {"value": "-0.012291084467163", "module": "D"}]}}, {"referenceToLCIAMethodDataSet": {"shortDescription": [{"value": "Formation potential of tropospheric ozone photochemical oxidants (POCP)", "lang": "en"}, {"value": "Bildungspotential für troposphärisches Ozon (POCP)", "lang": "de"}], "type": "LCIA method data set", "refObjectId": "b5c610fe-def3-11e6-bf01-fe55135034f3", "uri": "../lciamethods/b5c610fe-def3-11e6-bf01-fe55135034f3.xml"}, "other": {"anies": [{"name": "referenceToUnitGroupDataSet", "value": {"shortDescription": [{"value": "kg NMVOC eq", "lang": "en"}], "type": "unit group data set", "refObjectId": "d27c25f8-fbc1-44c6-b47b-4adbae4199c6", "uri": "../unitgroups/d27c25f8-fbc1-44c6-b47b-4adbae4199c6.xml"}}, {"value": "0.0263835301148918", "module": "A1-A3"}, {"value": "0.00275955139355241", "module": "A4"}, {"value": "0.000304378234614426", "module": "A5"}, {"value": "0.000912704806368973", "module": "B2"}, {"value": "0", "module": "C1"}, {"value": "0.000234819873739901", "module": "C2"}, {"value": "0", "module": "C3"}, {"value": "0.00262308787469961", "module": "C4"}, {"value": "-0.00420700345433469", "module": "D"}]}}, {"referenceToLCIAMethodDataSet": {"shortDescription": [{"value": "Abiotic depletion potential for non fossil resources (ADPE)", "lang": "en"}, {"value": "Potenzial für den abiotischen Abbau nicht fossiler Ressourcen (ADPE)", "lang": "de"}], "type": "LCIA method data set", "refObjectId": "b2ad6494-c78d-11e6-9d9d-cec0c932ce01", "uri": "../lciamethods/b2ad6494-c78d-11e6-9d9d-cec0c932ce01.xml"}, "other": {"anies": [{"name": "referenceToUnitGroupDataSet", "value": {"shortDescription": [{"value": "kg Sb eq", "lang": "en"}], "type": "unit group data set", "refObjectId": "54ccd2d9-a32a-4fc2-923d-f2c8c93e89d4", "uri": "../unitgroups/54ccd2d9-a32a-4fc2-923d-f2c8c93e89d4.xml"}}, {"value": "7.11820561050618E-05", "module": "A1-A3"}, {"value": "1.41266420823385E-06", "module": "A4"}, {"value": "5.50995446920699E-08", "module": "A5"}, {"value": "2.96770663037637E-06", "module": "B2"}, {"value": "0", "module": "C1"}, {"value": "1.99579423868338E-07", "module": "C2"}, {"value": "0", "module": "C3"}, {"value": "2.23838396104067E-07", "module": "C4"}, {"value": "-1.41615184080014E-06", "module": "D"}]}}, {"referenceToLCIAMethodDataSet": {"shortDescription": [{"value": "Abiotic depletion potential for fossil resources (ADPF)", "lang": "en"}, {"value": "Potenzial für den abiotischen Abbau fossiler Brennstoffe (ADPF)", "lang": "de"}], "type": "LCIA method data set", "refObjectId": "b2ad6110-c78d-11e6-9d9d-cec0c932ce01", "uri": "../lciamethods/b2ad6110-c78d-11e6-9d9d-cec0c932ce01.xml"}, "other": {"anies": [{"name": "referenceToUnitGroupDataSet", "value": {"shortDescription": [{"value": "MJ", "lang": "en"}], "type": "unit group data set", "refObjectId": "93a60a57-a3c8-11da-a746-0800200c9a66", "uri": "../unitgroups/93a60a57-a3c8-11da-a746-0800200c9a66.xml"}}, {"value": "100.086175992666", "module": "A1-A3"}, {"value": "9.60239390604478", "module": "A4"}, {"value": "0.218587435559351", "module": "A5"}, {"value": "3.34363897268656", "module": "B2"}, {"value": "0", "module": "C1"}, {"value": "0.867762045081584", "module": "C2"}, {"value": "0", "module": "C3"}, {"value": "0.801977958917011", "module": "C4"}, {"value": "-33.5015687777265", "module": "D"}]}}, {"referenceToLCIAMethodDataSet": {"shortDescription": [{"value": "Water use (WDP)", "lang": "en"}, {"value": "Wassernutzung (WDP)", "lang": "de"}], "type": "LCIA method data set", "refObjectId": "b2ad66ce-c78d-11e6-9d9d-cec0c932ce01", "uri": "../lciamethods/b2ad66ce-c78d-11e6-9d9d-cec0c932ce01.xml"}, "other": {"anies": [{"name": "referenceToUnitGroupDataSet", "value": {"shortDescription": [{"value": "m^(3) world eq deprived", "lang": "en"}], "type": "unit group data set", "refObjectId": "6ae2df01-888e-46c8-b17d-49fa3869b476", "uri": "../unitgroups/6ae2df01-888e-46c8-b17d-49fa3869b476.xml"}}, {"value": "7.56851507523209", "module": "A1-A3"}, {"value": "0.0330375882074491", "module": "A4"}, {"value": "0.00243873690306318", "module": "A5"}, {"value": "0.556481349424604", "module": "B2"}, {"value": "0", "module": "C1"}, {"value": "0.00259859711775967", "module": "C2"}, {"value": "0", "module": "C3"}, {"value": "0.0179618856539331", "module": "C4"}, {"value": "-0.0136897136217823", "module": "D"}]}}, {"referenceToLCIAMethodDataSet": {"shortDescription": [{"value": "Incidence of disease due to PM emissions (PM)", "lang": "en"}, {"value": "Auftreten von Krankheiten aufgrund von Feinstaubemissionen (PM)", "lang": "de"}], "type": "LCIA method data set", "refObjectId": "b5c602c6-def3-11e6-bf01-fe55135034f3", "uri": "../lciamethods/b5c602c6-def3-11e6-bf01-fe55135034f3.xml"}, "other": {"anies": [{"name": "referenceToUnitGroupDataSet", "value": {"shortDescription": [{"value": "Disease incidence", "lang": "en"}], "type": "unit group data set", "refObjectId": "3883559b-648f-4afc-8ba2-0bd24f3affa3", "uri": "../unitgroups/3883559b-648f-4afc-8ba2-0bd24f3affa3.xml"}}, {"value": "8.36355662863165E-07", "module": "A1-A3"}, {"value": "7.23383215493611E-08", "module": "A4"}, {"value": "2.39100491123986E-09", "module": "A5"}, {"value": "1.88667725469535E-08", "module": "B2"}, {"value": "0", "module": "C1"}, {"value": "4.9387399933968E-09", "module": "C2"}, {"value": "0", "module": "C3"}, {"value": "1.61657199295168E-08", "module": "C4"}, {"value": "-9.603741408774E-09", "module": "D"}]}}, {"referenceToLCIAMethodDataSet": {"shortDescription": [{"value": "Human exposure efficiency relative to U235 (IR)", "lang": "en"}, {"value": "Wirkung durch Exposition des Menschen mit U235 (IR)", "lang": "de"}], "type": "LCIA method data set", "refObjectId": "b5c632be-def3-11e6-bf01-fe55135034f3", "uri": "../lciamethods/b5c632be-def3-11e6-bf01-fe55135034f3.xml"}, "other": {"anies": [{"name": "referenceToUnitGroupDataSet", "value": {"shortDescription": [{"value": "kBq U235 eq", "lang": "en"}], "type": "unit group data set", "refObjectId": "456b05bf-1415-44a9-9993-02452f554c09", "uri": "../unitgroups/456b05bf-1415-44a9-9993-02452f554c09.xml"}}, {"value": "0.15477732531167", "module": "A1-A3"}, {"value": "0.0416433763808354", "module": "A4"}, {"value": "0.000854182014059976", "module": "A5"}, {"value": "0.0244380749195521", "module": "B2"}, {"value": "0", "module": "C1"}, {"value": "0.00376741026821141", "module": "C2"}, {"value": "0", "module": "C3"}, {"value": "0.00233824120386986", "module": "C4"}, {"value": "-0.00314477506804678", "module": "D"}]}}, {"referenceToLCIAMethodDataSet": {"shortDescription": [{"value": "Comparative toxic unit for ecosystems (ETP-fw)", "lang": "en"}, {"value": "Toxizitätsvergleichseinheit für Ökosysteme (ETP-fw)", "lang": "de"}], "type": "LCIA method data set", "refObjectId": "ee1082d1-b0f7-43ca-a1f0-21e2a4a74511", "uri": "../lciamethods/ee1082d1-b0f7-43ca-a1f0-21e2a4a74511.xml"}, "other": {"anies": [{"name": "referenceToUnitGroupDataSet", "value": {"shortDescription": [{"value": "CTUe", "lang": "en"}], "type": "unit group data set", "refObjectId": "aa959ded-f1eb-4efb-9c5c-2d60be36b3e6", "uri": "../unitgroups/aa959ded-f1eb-4efb-9c5c-2d60be36b3e6.xml"}}, {"value": "144.8322971744", "module": "A1-A3"}, {"value": "7.50074958198347", "module": "A4"}, {"value": "0.362192486642432", "module": "A5"}, {"value": "21.1206693745684", "module": "B2"}, {"value": "0", "module": "C1"}, {"value": "0.677254956625477", "module": "C2"}, {"value": "0", "module": "C3"}, {"value": "1.43818854984189", "module": "C4"}, {"value": "-2.69615666968031", "module": "D"}]}}, {"referenceToLCIAMethodDataSet": {"shortDescription": [{"value": "Comparative toxic unit for humans (carcinogenic) (HTP-c)", "lang": "en"}, {"value": "Toxizitätsvergleichseinheit für Menschen (krebserregend) (HTP-c)", "lang": "de"}], "type": "LCIA method data set", "refObjectId": "2299222a-bbd8-474f-9d4f-4dd1f18aea7c", "uri": "../lciamethods/2299222a-bbd8-474f-9d4f-4dd1f18aea7c.xml"}, "other": {"anies": [{"name": "referenceToUnitGroupDataSet", "value": {"shortDescription": [{"value": "CTUh", "lang": "en"}], "type": "unit group data set", "refObjectId": "d4c9523e-2d7e-49fd-8469-998f547d3a70", "uri": "../unitgroups/d4c9523e-2d7e-49fd-8469-998f547d3a70.xml"}}, {"value": "1.66182234271744E-08", "module": "A1-A3"}, {"value": "2.07483609192546E-10", "module": "A4"}, {"value": "1.70579506746955E-10", "module": "A5"}, {"value": "3.76758837076859E-10", "module": "B2"}, {"value": "0", "module": "C1"}, {"value": "2.19334844729592E-11", "module": "C2"}, {"value": "0", "module": "C3"}, {"value": "1.71125508296736E-09", "module": "C4"}, {"value": "-1.44145505244348E-10", "module": "D"}]}}, {"referenceToLCIAMethodDataSet": {"shortDescription": [{"value": "Comparative toxic unit for humans (noncarcinogenic) (HTP-nc)", "lang": "en"}, {"value": "Toxizitätsvergleichseinheit für Menschen (nicht krebserregend) (HTP-nc)", "lang": "de"}], "type": "LCIA method data set", "refObjectId": "3af763a5-b7a1-48c9-9cee-1f223481fcef", "uri": "../lciamethods/3af763a5-b7a1-48c9-9cee-1f223481fcef.xml"}, "other": {"anies": [{"name": "referenceToUnitGroupDataSet", "value": {"shortDescription": [{"value": "CTUh", "lang": "en"}], "type": "unit group data set", "refObjectId": "d4c9523e-2d7e-49fd-8469-998f547d3a70", "uri": "../unitgroups/d4c9523e-2d7e-49fd-8469-998f547d3a70.xml"}}, {"value": "1.15472469512887E-07", "module": "A1-A3"}, {"value": "8.20820399111867E-09", "module": "A4"}, {"value": "6.95853399837432E-10", "module": "A5"}, {"value": "8.41209733059807E-09", "module": "B2"}, {"value": "0", "module": "C1"}, {"value": "7.10116422904953E-10", "module": "C2"}, {"value": "0", "module": "C3"}, {"value": "5.21427252873657E-09", "module": "C4"}, {"value": "-7.56277644776655E-09", "module": "D"}]}}, {"referenceToLCIAMethodDataSet": {"shortDescription": [{"value": "Soil quality index (SQP)", "lang": "en"}, {"value": "Bodenqualitätsindex (SQP)", "lang": "de"}], "type": "LCIA method data set", "refObjectId": "b2ad6890-c78d-11e6-9d9d-cec0c932ce01", "uri": "../lciamethods/b2ad6890-c78d-11e6-9d9d-cec0c932ce01.xml"}, "other": {"anies": [{"name": "referenceToUnitGroupDataSet", "value": {"shortDescription": [{"value": "SQP", "lang": "en"}], "type": "unit group data set", "refObjectId": "f130951c-e67f-4f7f-8dd4-665de3974e18", "uri": "../unitgroups/f130951c-e67f-4f7f-8dd4-665de3974e18.xml"}}, {"value": "440.632376702295", "module": "A1-A3"}, {"value": "10.986866198864", "module": "A4"}, {"value": "0.215738013615142", "module": "A5"}, {"value": "9.19647734274739", "module": "B2"}, {"value": "0", "module": "C1"}, {"value": "0.59619443133915", "module": "C2"}, {"value": "0", "module": "C3"}, {"value": "0.847453244805861", "module": "C4"}, {"value": "-0.655332461107101", "module": "D"}]}}]}, "otherAttributes": {"{http://www.indata.network/EPD/2019}epd-version": "1.2"}, "version": "1.1", "locations": "../ILCDLocations.xml"}