{"processInformation": {"dataSetInformation": {"UUID": "b2a5e226-748a-434d-ad6f-321ce612334e", "name": {"baseName": [{"value": "PARADRAIN (geogrid; Officine Maccaferri S.p.A.)", "lang": "en"}, {"value": "PARADRAIN (Geogitter; Officine Maccaferri S.p.A.)", "lang": "de"}]}, "classificationInformation": {"classification": [{"class": [{"value": "Kunststoffe", "level": 0, "classId": "6"}, {"value": "Folien und Vliese", "level": 1, "classId": "6.6"}, {"value": "Technische Textilien", "level": 2, "classId": "6.6.07"}], "name": "OEKOBAU.DAT"}]}, "generalComment": [{"value": "The EPD is based on the composition of PARADRAIN 80 (unit weight 441g/m^2). The LCA results are also representative of the others PARADRAIN products applying the scaling function reported in section 7. Kiwa-Ecobility Experts assumes no liability for manufacturer's information, LCA data and evidence.", "lang": "en"}], "other": {"anies": [{"scenario": [{"description": [{"value": "The main assumptions are related to packaging for raw materials transportation and distances of inbound transportations. A generic packaging is assumed for the transport of raw materials and auxiliaries.", "lang": "en"}], "name": "Standard scenario", "default": true}]}, "<ns11:modules xmlns:ns11=\"http://openlca.org/epd_ilcd\" xmlns=\"http://lca.jrc.it/ILCD/Process\" xmlns:c=\"http://lca.jrc.it/ILCD/Contact\" xmlns:common=\"http://lca.jrc.it/ILCD/Common\" xmlns:epd=\"http://www.iai.kit.edu/EPD/2013\" xmlns:epd2=\"http://www.indata.network/EPD/2019\" xmlns:f=\"http://lca.jrc.it/ILCD/Flow\" xmlns:fp=\"http://lca.jrc.it/ILCD/FlowProperty\" xmlns:m=\"http://lca.jrc.it/ILCD/LCIAMethod\" xmlns:s=\"http://lca.jrc.it/ILCD/Source\" xmlns:u=\"http://lca.jrc.it/ILCD/UnitGroup\" name=\"A1-A3\" scenario=\"Standard scenario\"/>", "<ns11:modules xmlns:ns11=\"http://openlca.org/epd_ilcd\" xmlns=\"http://lca.jrc.it/ILCD/Process\" xmlns:c=\"http://lca.jrc.it/ILCD/Contact\" xmlns:common=\"http://lca.jrc.it/ILCD/Common\" xmlns:epd=\"http://www.iai.kit.edu/EPD/2013\" xmlns:epd2=\"http://www.indata.network/EPD/2019\" xmlns:f=\"http://lca.jrc.it/ILCD/Flow\" xmlns:fp=\"http://lca.jrc.it/ILCD/FlowProperty\" xmlns:m=\"http://lca.jrc.it/ILCD/LCIAMethod\" xmlns:s=\"http://lca.jrc.it/ILCD/Source\" xmlns:u=\"http://lca.jrc.it/ILCD/UnitGroup\" name=\"C1\" scenario=\"Standard scenario\"/>", "<ns11:modules xmlns:ns11=\"http://openlca.org/epd_ilcd\" xmlns=\"http://lca.jrc.it/ILCD/Process\" xmlns:c=\"http://lca.jrc.it/ILCD/Contact\" xmlns:common=\"http://lca.jrc.it/ILCD/Common\" xmlns:epd=\"http://www.iai.kit.edu/EPD/2013\" xmlns:epd2=\"http://www.indata.network/EPD/2019\" xmlns:f=\"http://lca.jrc.it/ILCD/Flow\" xmlns:fp=\"http://lca.jrc.it/ILCD/FlowProperty\" xmlns:m=\"http://lca.jrc.it/ILCD/LCIAMethod\" xmlns:s=\"http://lca.jrc.it/ILCD/Source\" xmlns:u=\"http://lca.jrc.it/ILCD/UnitGroup\" name=\"C2\" scenario=\"Standard scenario\"/>", "<ns11:modules xmlns:ns11=\"http://openlca.org/epd_ilcd\" xmlns=\"http://lca.jrc.it/ILCD/Process\" xmlns:c=\"http://lca.jrc.it/ILCD/Contact\" xmlns:common=\"http://lca.jrc.it/ILCD/Common\" xmlns:epd=\"http://www.iai.kit.edu/EPD/2013\" xmlns:epd2=\"http://www.indata.network/EPD/2019\" xmlns:f=\"http://lca.jrc.it/ILCD/Flow\" xmlns:fp=\"http://lca.jrc.it/ILCD/FlowProperty\" xmlns:m=\"http://lca.jrc.it/ILCD/LCIAMethod\" xmlns:s=\"http://lca.jrc.it/ILCD/Source\" xmlns:u=\"http://lca.jrc.it/ILCD/UnitGroup\" name=\"C3\" scenario=\"Standard scenario\"/>", "<ns11:modules xmlns:ns11=\"http://openlca.org/epd_ilcd\" xmlns=\"http://lca.jrc.it/ILCD/Process\" xmlns:c=\"http://lca.jrc.it/ILCD/Contact\" xmlns:common=\"http://lca.jrc.it/ILCD/Common\" xmlns:epd=\"http://www.iai.kit.edu/EPD/2013\" xmlns:epd2=\"http://www.indata.network/EPD/2019\" xmlns:f=\"http://lca.jrc.it/ILCD/Flow\" xmlns:fp=\"http://lca.jrc.it/ILCD/FlowProperty\" xmlns:m=\"http://lca.jrc.it/ILCD/LCIAMethod\" xmlns:s=\"http://lca.jrc.it/ILCD/Source\" xmlns:u=\"http://lca.jrc.it/ILCD/UnitGroup\" name=\"C4\" scenario=\"Standard scenario\"/>", "<ns11:modules xmlns:ns11=\"http://openlca.org/epd_ilcd\" xmlns=\"http://lca.jrc.it/ILCD/Process\" xmlns:c=\"http://lca.jrc.it/ILCD/Contact\" xmlns:common=\"http://lca.jrc.it/ILCD/Common\" xmlns:epd=\"http://www.iai.kit.edu/EPD/2013\" xmlns:epd2=\"http://www.indata.network/EPD/2019\" xmlns:f=\"http://lca.jrc.it/ILCD/Flow\" xmlns:fp=\"http://lca.jrc.it/ILCD/FlowProperty\" xmlns:m=\"http://lca.jrc.it/ILCD/LCIAMethod\" xmlns:s=\"http://lca.jrc.it/ILCD/Source\" xmlns:u=\"http://lca.jrc.it/ILCD/UnitGroup\" name=\"D\" scenario=\"Standard scenario\"/>"]}}, "quantitativeReference": {"referenceToReferenceFlow": [1], "type": "Reference flow(s)"}, "time": {"referenceYear": 2022, "dataSetValidUntil": 2029, "timeRepresentativenessDescription": [{"value": "All process-specific data was collected for the operating year 2022.", "lang": "en"}], "other": {"anies": [{"name": "publicationDateOfEPD", "value": 1716336000000}]}}, "geography": {"locationOfOperationSupplyOrProduction": {"descriptionOfRestrictions": [{"value": "Geographical reference area is global.", "lang": "en"}], "location": "GLO"}}, "technology": {"technologyDescriptionAndIncludedProcesses": [{"value": "PARADRAIN are planar structures consisting of a biaxial array of composite geosynthetic strips. The strips comprise of a core of high tenacity polyester tendons encased in a polyethylene sheath. The longitudinal strips have a channel profile, which has a geotextile filter strip laminated to it. This forms an open channel for the drainage of water contained within soils. \r\nThe manufacturing is managed in the West Yorkshire site (United Kingdom) by Linear Composites Ltd, a subsidiary of Officine Maccaferri S.p.A. The production process includes the extrusion of the polyethylene to coat a core made in high tenacity polyester in order to obtain composite geosynthetic strips, which are assembled, through a thermobonding process, to form a geogrid. Before the assembly, in the longitudinal strips, a geotextile is inserted through a process of bending and welding.\r\n", "lang": "en"}, {"value": "PARADRAIN sind planare Strukturen, die aus einer biaxialen Anordnung von geosynthetischen Verbundstreifen bestehen. Die Streifen bestehen aus einem Kern aus hochfesten Polyesterfasern, die von einer Polyethylenhülle ummantelt sind. Die Längsstreifen haben ein Kanalprofil, auf das ein geotextiler Filterstreifen laminiert ist. Dadurch entsteht ein offener Kanal für den Abfluss von im Boden enthaltenem Wasser. \r\n\nDie Herstellung erfolgt am Standort West Yorkshire (Vereinigtes Königreich) durch Linear Composites Ltd, eine Tochtergesellschaft der Officine Maccaferri S.p.A. Der Produktionsprozess umfasst die Extrusion des Polyethylens zur Beschichtung eines Kerns aus hochfestem Polyester, um geosynthetische Verbundstreifen zu erhalten, die durch einen Thermobonding-Prozess zu einem Geogitter zusammengefügt werden. Vor dem Zusammenfügen wird in die Längsstreifen durch Biegen und Schweißen ein Geotextil eingefügt.", "lang": "de"}], "technologicalApplicability": [{"value": "PARADRAIN is used for reinforcement applications. PARADRAIN is a new generation of geogrid, combining reinforcement and drainage functions in one product. PARADRAIN can be used in embankment and slope reinforcement where the combined reinforcement and drainage functions can operate effectively in marginal fills.", "lang": "en"}], "referenceToTechnologyFlowDiagrammOrPicture": [{"shortDescription": [{"value": "Flow chart PARADRAIN (Officine Maccaferri S.p.A.)", "lang": "en"}], "type": "source data set", "refObjectId": "0bd77aec-a41c-4b9f-a323-5e096a612690", "version": "00.00.001"}]}}, "modellingAndValidation": {"LCIMethodAndAllocation": {"typeOfDataSet": "EPD", "other": {"anies": [{"name": "subType", "value": "average dataset"}]}}, "dataSourcesTreatmentAndRepresentativeness": {"referenceToDataSource": [{"shortDescription": [{"value": "GaBi database (general)", "lang": "en"}], "type": "source data set", "refObjectId": "28d74cc0-db8b-4d7e-bc44-5f6d56ce0c4a", "version": "00.03.002"}, {"shortDescription": [{"value": "Sphera MLC (fka GaBi) CUP 2023.02", "lang": "en"}], "type": "source data set", "refObjectId": "cb600d3b-e85a-42b3-b059-5591e2757fbb", "version": "00.01.000"}], "useAdviceForDataSet": [{"value": "PARADRAIN is used for reinforcement applications. PARADRAIN is a new generation of geogrid, combining reinforcement and drainage functions in one product. PARADRAIN can be used in embankment and slope reinforcement where the combined reinforcement and drainage functions can operate effectively in marginal fills.", "lang": "en"}], "other": {"anies": [{"name": "referenceToOriginalEPD", "value": {"shortDescription": {"value": "PARADRAIN (Officine Maccaferri S.p.A.) EPD", "defaultValue": "PARADRAIN (Officine Maccaferri S.p.A.) EPD", "lstrings": [{"lang": "en", "value": "PARADRAIN (Officine Maccaferri S.p.A.) EPD"}]}, "version": {"version": 1, "majorVersion": 0, "minorVersion": 0, "subMinorVersion": 1, "zero": false, "versionString": "00.00.001"}, "type": "source data set", "uuid": {"uuid": "fce2c9f9-89b9-468d-91f6-0802f1d2f33d"}, "refObjectId": "fce2c9f9-89b9-468d-91f6-0802f1d2f33d", "versionAsString": "00.00.001", "resourceURLs": ["https://oekobaudat.de/OEKOBAU.DAT/resource/sources/fce2c9f9-89b9-468d-91f6-0802f1d2f33d/EPD-Kiwa-EE-000375-EN.pdf?version=00.00.001"]}}]}}, "validation": {"review": [{"reviewDetails": [{"value": "Independent verification of the declaration and data according to ISO 14025: 2010.\r", "lang": "en"}], "referenceToNameOfReviewerAndInstitution": [{"shortDescription": [{"value": "Dr.-Ing. Morteza Nikravan (External verifier of Kiwa GmbH)", "lang": "en"}], "type": "contact data set", "refObjectId": "ae55eef5-168b-409d-af55-88e5a893e981", "version": "00.00.001"}], "type": "Independent external review"}]}, "complianceDeclarations": {"compliance": [{"referenceToComplianceSystem": {"shortDescription": [{"value": "EN 15804+A2 (EF 3.0)", "lang": "de"}, {"value": "EN 15804+A2 (EF 3.0)", "lang": "en"}], "type": "source data set", "refObjectId": "c0016b33-8cf7-415c-ac6e-deba0d21440d", "version": "00.02.000"}}, {"referenceToComplianceSystem": {"shortDescription": [{"value": "ISO 14025", "lang": "en"}], "type": "source data set", "refObjectId": "4f2eb655-6e44-4874-a95a-e28f5442cd4d", "version": "00.00.001"}}]}}, "administrativeInformation": {"commissionerAndGoal": {"referenceToCommissioner": [{"shortDescription": [{"value": "Officine Maccaferri S.p.A.", "lang": "en"}], "type": "contact data set", "refObjectId": "62711986-d6bb-4cc3-98f9-31a39ecebe64", "version": "00.00.001"}]}, "dataGenerator": {"referenceToPersonOrEntityGeneratingTheDataSet": [{"shortDescription": [{"value": "Ecoinnovazione Srl", "lang": "en"}], "type": "contact data set", "refObjectId": "58a92e17-994e-455b-93a0-75e5a4cbb7ba", "version": "00.00.001"}]}, "dataEntryBy": {"timeStamp": 1752233055677, "referenceToDataSetFormat": [{"shortDescription": [{"value": "EPD Data Format Extensions v1.2", "lang": "en"}, {"value": "EPD-Datenformaterweiterungen v1.2", "lang": "de"}], "type": "source data set", "refObjectId": "a29449fd-aa2f-4de8-b5d7-4b06b43c6fde", "version": "00.01.000"}, {"shortDescription": [{"value": "ILCD format", "lang": "en"}], "type": "source data set", "refObjectId": "a97a0155-0234-4b87-b4ce-a45da52f2a40", "version": "01.00.000", "uri": "http://lca.jrc.ec.europa.eu/lcainfohub/sample_data/ilcd/sources/ILCD_Format_a97a0155-0234-4b87-b4ce-a45da52f2a40_01.00.000.xml"}], "referenceToPersonOrEntityEnteringTheData": {"shortDescription": [{"value": "Kiwa-Ecobility Experts, Kiwa GmbH (Berlin)", "lang": "en"}], "type": "contact data set", "refObjectId": "eb52a9a8-9d0f-40ce-a5c9-7b78f5615e5a", "version": "00.00.002"}}, "publicationAndOwnership": {"dataSetVersion": "00.00.007", "referenceToRegistrationAuthority": {"shortDescription": [{"value": "Kiwa-Ecobility Experts, Kiwa GmbH (Berlin)", "lang": "en"}], "type": "contact data set", "refObjectId": "eb52a9a8-9d0f-40ce-a5c9-7b78f5615e5a", "version": "00.00.002"}, "registrationNumber": "EPD-Kiwa-EE-000375-EN", "referenceToOwnershipOfDataSet": {"shortDescription": [{"value": "Officine Maccaferri S.p.A.", "lang": "en"}], "type": "contact data set", "refObjectId": "62711986-d6bb-4cc3-98f9-31a39ecebe64", "version": "00.00.001"}, "copyright": true, "licenseType": "Free of charge for all users and uses", "accessRestrictions": [{"value": "None.", "lang": "en"}], "other": {"anies": [{"name": "referenceToPublisher", "value": {"shortDescription": [{"value": "Kiwa-Ecobility Experts, Kiwa GmbH (Berlin)", "lang": "en"}], "type": "contact data set", "refObjectId": "eb52a9a8-9d0f-40ce-a5c9-7b78f5615e5a", "version": "00.00.002"}}]}}}, "exchanges": {"exchange": [{"dataSetInternalID": 1, "referenceToFlowDataSet": {"shortDescription": [{"value": "PARADRAIN (Officine Maccaferri S.p.A.)", "lang": "en"}], "type": "flow data set", "refObjectId": "f41e629b-124d-4b53-8054-198f0b3eca6a", "version": "00.00.002"}, "meanAmount": 1.0, "resultingAmount": 1.0, "referenceFlow": true, "resultingflowAmount": 1.0, "flowProperties": [{"name": [{"lang": "de", "value": "Fläche"}, {"lang": "en", "value": "Area"}], "uuid": "93a60a56-a3c8-19da-a746-0800200c9a66", "referenceFlowProperty": true, "meanValue": 1.0, "referenceUnit": "qm", "unitGroupUUID": "c20a03d7-bd90-4569-bc94-66cfd364dfc8"}], "materialProperties": [{"name": "layer thickness", "value": "0.0021", "unit": "m", "unitDescription": "meters"}, {"name": "grammage", "value": "0.441", "unit": "kg/m^2", "unitDescription": "kilograms per square meter"}], "typeOfFlow": "Product flow", "classification": {"classHierarchy": "Kunststoffe / Folien und Vliese / Technische Textilien", "name": "OEKOBAU.DAT"}}, {"dataSetInternalID": 2, "referenceToFlowDataSet": {"shortDescription": [{"value": "Components for re-use (CRU)", "lang": "en"}, {"value": "Komponenten für die Wiederverwendung (CRU)", "lang": "de"}, {"value": "Componentes para su reutilización (CRU)", "lang": "es"}], "type": "flow data set", "refObjectId": "a2b32f97-3fc7-4af2-b209-525bc6426f33", "version": "30.00.000", "uri": "../flows/a2b32f97-3fc7-4af2-b209-525bc6426f33.xml"}, "exchange direction": "OUTPUT", "meanAmount": 0.0, "other": {"anies": [{"value": "0.0", "module": "A1-A3", "scenario": "Standard scenario"}, {"value": "0.0", "module": "C1", "scenario": "Standard scenario"}, {"value": "0.0", "module": "C2", "scenario": "Standard scenario"}, {"value": "0.0", "module": "C3", "scenario": "Standard scenario"}, {"value": "0.0", "module": "C4", "scenario": "Standard scenario"}, {"value": "0.0", "module": "D", "scenario": "Standard scenario"}, {"name": "referenceToUnitGroupDataSet", "value": {"shortDescription": [{"value": "kg", "lang": "en"}], "type": "unit group data set", "refObjectId": "ad38d542-3fe9-439d-9b95-2f5f7752acaf", "version": "30.00.000", "uri": "../unitgroups/ad38d542-3fe9-439d-9b95-2f5f7752acaf.xml"}}]}, "flowProperties": [], "typeOfFlow": "Other flow", "classification": {"classHierarchy": "Größen / Umweltliche Größen / EPD EN 15804 / LCI Indikatoren", "name": "GaBiCategories"}}, {"dataSetInternalID": 3, "referenceToFlowDataSet": {"shortDescription": [{"value": "Exported electrical energy (EEE)", "lang": "en"}, {"value": "Exportierte elektrische Energie (EEE)", "lang": "de"}, {"value": "Energía exportada electrica (EEE)", "lang": "es"}], "type": "flow data set", "refObjectId": "4da0c987-2b76-40d6-9e9e-82a017aaaf29", "version": "30.00.000", "uri": "../flows/4da0c987-2b76-40d6-9e9e-82a017aaaf29.xml"}, "exchange direction": "OUTPUT", "meanAmount": 0.0, "other": {"anies": [{"value": "0.0", "module": "A1-A3", "scenario": "Standard scenario"}, {"value": "0.0", "module": "C1", "scenario": "Standard scenario"}, {"value": "0.0", "module": "C2", "scenario": "Standard scenario"}, {"value": "0.0", "module": "C3", "scenario": "Standard scenario"}, {"value": "0.0", "module": "C4", "scenario": "Standard scenario"}, {"value": "0.00107", "module": "D", "scenario": "Standard scenario"}, {"name": "referenceToUnitGroupDataSet", "value": {"shortDescription": [{"value": "MJ", "lang": "en"}], "type": "unit group data set", "refObjectId": "93a60a57-a3c8-11da-a746-0800200c9a66", "version": "03.00.000", "uri": "../unitgroups/93a60a57-a3c8-11da-a746-0800200c9a66.xml"}}]}, "flowProperties": [], "typeOfFlow": "Other flow", "classification": {"classHierarchy": "Größen / Umweltliche Größen / EPD EN 15804 / LCI Indikatoren", "name": "GaBiCategories"}}, {"dataSetInternalID": 4, "referenceToFlowDataSet": {"shortDescription": [{"value": "Exported thermal energy (EET)", "lang": "en"}, {"value": "Exportierte thermische Energie (EET)", "lang": "de"}, {"value": "Energía exportada termal (EET)", "lang": "es"}], "type": "flow data set", "refObjectId": "98daf38a-7a79-46d3-9a37-2b7bd0955810", "version": "30.00.000", "uri": "../flows/98daf38a-7a79-46d3-9a37-2b7bd0955810.xml"}, "exchange direction": "OUTPUT", "meanAmount": 0.0, "other": {"anies": [{"value": "0.0", "module": "A1-A3", "scenario": "Standard scenario"}, {"value": "0.0", "module": "C1", "scenario": "Standard scenario"}, {"value": "0.0", "module": "C2", "scenario": "Standard scenario"}, {"value": "0.0", "module": "C3", "scenario": "Standard scenario"}, {"value": "0.0", "module": "C4", "scenario": "Standard scenario"}, {"value": "6.04E-4", "module": "D", "scenario": "Standard scenario"}, {"name": "referenceToUnitGroupDataSet", "value": {"shortDescription": [{"value": "MJ", "lang": "en"}], "type": "unit group data set", "refObjectId": "93a60a57-a3c8-11da-a746-0800200c9a66", "version": "03.00.000", "uri": "../unitgroups/93a60a57-a3c8-11da-a746-0800200c9a66.xml"}}]}, "flowProperties": [], "typeOfFlow": "Other flow", "classification": {"classHierarchy": "Größen / Umweltliche Größen / EPD EN 15804 / LCI Indikatoren", "name": "GaBiCategories"}}, {"dataSetInternalID": 5, "referenceToFlowDataSet": {"shortDescription": [{"value": "Use of net fresh water (FW)", "lang": "en"}, {"value": "Einsatz von Süßwasserressourcen (FW)", "lang": "de"}, {"value": "Uso neto de recursos de agua dulce (FW)", "lang": "es"}], "type": "flow data set", "refObjectId": "3cf952c8-f3a4-461d-8c96-96456ca62246", "version": "30.00.000", "uri": "../flows/3cf952c8-f3a4-461d-8c96-96456ca62246.xml"}, "exchange direction": "INPUT", "meanAmount": 0.0, "other": {"anies": [{"value": "0.0062", "module": "A1-A3", "scenario": "Standard scenario"}, {"value": "2.09E-7", "module": "C1", "scenario": "Standard scenario"}, {"value": "3.02E-6", "module": "C2", "scenario": "Standard scenario"}, {"value": "0.0", "module": "C3", "scenario": "Standard scenario"}, {"value": "6.34E-6", "module": "C4", "scenario": "Standard scenario"}, {"value": "-1.65E-6", "module": "D", "scenario": "Standard scenario"}, {"name": "referenceToUnitGroupDataSet", "value": {"shortDescription": [{"value": "m3", "lang": "en"}], "type": "unit group data set", "refObjectId": "cd950537-0a98-4044-9ba7-9f9a68d0a504", "version": "30.00.000", "uri": "../unitgroups/cd950537-0a98-4044-9ba7-9f9a68d0a504.xml"}}]}, "flowProperties": [], "typeOfFlow": "Other flow", "classification": {"classHierarchy": "Größen / Umweltliche Größen / EPD EN 15804 / LCI Indikatoren", "name": "GaBiCategories"}}, {"dataSetInternalID": 6, "referenceToFlowDataSet": {"shortDescription": [{"value": "Hazardous waste disposed (HWD)", "lang": "en"}, {"value": "Gefährlicher Abfall zur Deponie (HWD)", "lang": "de"}, {"value": "Residuos peligrosos eliminados (HWD)", "lang": "es"}], "type": "flow data set", "refObjectId": "430f9e0f-59b2-46a0-8e0d-55e0e84948fc", "version": "30.00.000", "uri": "../flows/430f9e0f-59b2-46a0-8e0d-55e0e84948fc.xml"}, "exchange direction": "OUTPUT", "meanAmount": 0.0, "other": {"anies": [{"value": "4.73E-9", "module": "A1-A3", "scenario": "Standard scenario"}, {"value": "9.96E-15", "module": "C1", "scenario": "Standard scenario"}, {"value": "1.44E-13", "module": "C2", "scenario": "Standard scenario"}, {"value": "0.0", "module": "C3", "scenario": "Standard scenario"}, {"value": "2.86E-11", "module": "C4", "scenario": "Standard scenario"}, {"value": "-3.81E-13", "module": "D", "scenario": "Standard scenario"}, {"name": "referenceToUnitGroupDataSet", "value": {"shortDescription": [{"value": "kg", "lang": "en"}], "type": "unit group data set", "refObjectId": "ad38d542-3fe9-439d-9b95-2f5f7752acaf", "version": "30.00.000", "uri": "../unitgroups/ad38d542-3fe9-439d-9b95-2f5f7752acaf.xml"}}]}, "flowProperties": [], "typeOfFlow": "Other flow", "classification": {"classHierarchy": "Größen / Umweltliche Größen / EPD EN 15804 / LCI Indikatoren", "name": "GaBiCategories"}}, {"dataSetInternalID": 7, "referenceToFlowDataSet": {"shortDescription": [{"value": "Materials for energy recovery (MER)", "lang": "en"}, {"value": "Stoffe für die Energierückgewinnung (MER)", "lang": "de"}, {"value": "Materiales para valorización energética (recuperación de energía) (MER)", "lang": "es"}], "type": "flow data set", "refObjectId": "59a9181c-3aaf-46ee-8b13-2b3723b6e447", "version": "30.00.000", "uri": "../flows/59a9181c-3aaf-46ee-8b13-2b3723b6e447.xml"}, "exchange direction": "OUTPUT", "meanAmount": 0.0, "other": {"anies": [{"value": "0.0", "module": "A1-A3", "scenario": "Standard scenario"}, {"value": "0.0", "module": "C1", "scenario": "Standard scenario"}, {"value": "0.0", "module": "C2", "scenario": "Standard scenario"}, {"value": "0.0", "module": "C3", "scenario": "Standard scenario"}, {"value": "0.0", "module": "C4", "scenario": "Standard scenario"}, {"value": "0.0", "module": "D", "scenario": "Standard scenario"}, {"name": "referenceToUnitGroupDataSet", "value": {"shortDescription": [{"value": "kg", "lang": "en"}], "type": "unit group data set", "refObjectId": "ad38d542-3fe9-439d-9b95-2f5f7752acaf", "version": "30.00.000", "uri": "../unitgroups/ad38d542-3fe9-439d-9b95-2f5f7752acaf.xml"}}]}, "flowProperties": [], "typeOfFlow": "Other flow", "classification": {"classHierarchy": "Größen / Umweltliche Größen / EPD EN 15804 / LCI Indikatoren", "name": "GaBiCategories"}}, {"dataSetInternalID": 8, "referenceToFlowDataSet": {"shortDescription": [{"value": "Materials for recycling (MFR)", "lang": "en"}, {"value": "Stoffe zum Recycling (MFR)", "lang": "de"}, {"value": "Materiales para el reciclaje (MFR)", "lang": "es"}], "type": "flow data set", "refObjectId": "d7fe48a5-4103-49c8-9aae-b0b5dfdbd6ae", "version": "30.00.000", "uri": "../flows/d7fe48a5-4103-49c8-9aae-b0b5dfdbd6ae.xml"}, "exchange direction": "OUTPUT", "meanAmount": 0.0, "other": {"anies": [{"value": "1.51E-4", "module": "A1-A3", "scenario": "Standard scenario"}, {"value": "0.0", "module": "C1", "scenario": "Standard scenario"}, {"value": "0.0", "module": "C2", "scenario": "Standard scenario"}, {"value": "0.0", "module": "C3", "scenario": "Standard scenario"}, {"value": "0.0", "module": "C4", "scenario": "Standard scenario"}, {"value": "0.0", "module": "D", "scenario": "Standard scenario"}, {"name": "referenceToUnitGroupDataSet", "value": {"shortDescription": [{"value": "kg", "lang": "en"}], "type": "unit group data set", "refObjectId": "ad38d542-3fe9-439d-9b95-2f5f7752acaf", "version": "30.00.000", "uri": "../unitgroups/ad38d542-3fe9-439d-9b95-2f5f7752acaf.xml"}}]}, "flowProperties": [], "typeOfFlow": "Other flow", "classification": {"classHierarchy": "Größen / Umweltliche Größen / EPD EN 15804 / LCI Indikatoren", "name": "GaBiCategories"}}, {"dataSetInternalID": 9, "referenceToFlowDataSet": {"shortDescription": [{"value": "Non-hazardous waste disposed (NHWD)", "lang": "en"}, {"value": "Entsorgter nicht gefährlicher Abfall (NHWD)", "lang": "de"}, {"value": "Residuos no peligrosos eliminados (NHWD)", "lang": "es"}], "type": "flow data set", "refObjectId": "b29ef66b-e286-4afa-949f-62f1a7b4d7fa", "version": "30.00.000", "uri": "../flows/b29ef66b-e286-4afa-949f-62f1a7b4d7fa.xml"}, "exchange direction": "OUTPUT", "meanAmount": 0.0, "other": {"anies": [{"value": "0.0584", "module": "A1-A3", "scenario": "Standard scenario"}, {"value": "3.88E-7", "module": "C1", "scenario": "Standard scenario"}, {"value": "5.59E-6", "module": "C2", "scenario": "Standard scenario"}, {"value": "0.0", "module": "C3", "scenario": "Standard scenario"}, {"value": "0.33", "module": "C4", "scenario": "Standard scenario"}, {"value": "-3.47E-6", "module": "D", "scenario": "Standard scenario"}, {"name": "referenceToUnitGroupDataSet", "value": {"shortDescription": [{"value": "kg", "lang": "en"}], "type": "unit group data set", "refObjectId": "ad38d542-3fe9-439d-9b95-2f5f7752acaf", "version": "30.00.000", "uri": "../unitgroups/ad38d542-3fe9-439d-9b95-2f5f7752acaf.xml"}}]}, "flowProperties": [], "typeOfFlow": "Other flow", "classification": {"classHierarchy": "Größen / Umweltliche Größen / EPD EN 15804 / LCI Indikatoren", "name": "GaBiCategories"}}, {"dataSetInternalID": 10, "referenceToFlowDataSet": {"shortDescription": [{"value": "Use of non renewable secondary fuels (NRSF)", "lang": "en"}, {"value": "Nicht erneuerbare Sekundärbrennstoffe (NRSF)", "lang": "de"}, {"value": "Uso de combustibles secundarios no renovables (NRSF)", "lang": "es"}], "type": "flow data set", "refObjectId": "89def144-d39a-4287-b86f-efde453ddcb2", "version": "30.00.000", "uri": "../flows/89def144-d39a-4287-b86f-efde453ddcb2.xml"}, "exchange direction": "INPUT", "meanAmount": 0.0, "other": {"anies": [{"value": "0.0", "module": "A1-A3", "scenario": "Standard scenario"}, {"value": "0.0", "module": "C1", "scenario": "Standard scenario"}, {"value": "0.0", "module": "C2", "scenario": "Standard scenario"}, {"value": "0.0", "module": "C3", "scenario": "Standard scenario"}, {"value": "0.0", "module": "C4", "scenario": "Standard scenario"}, {"value": "0.0", "module": "D", "scenario": "Standard scenario"}, {"name": "referenceToUnitGroupDataSet", "value": {"shortDescription": [{"value": "MJ", "lang": "en"}], "type": "unit group data set", "refObjectId": "93a60a57-a3c8-11da-a746-0800200c9a66", "version": "03.00.000", "uri": "../unitgroups/93a60a57-a3c8-11da-a746-0800200c9a66.xml"}}]}, "flowProperties": [], "typeOfFlow": "Other flow", "classification": {"classHierarchy": "Größen / Umweltliche Größen / EPD EN 15804 / LCI Indikatoren", "name": "GaBiCategories"}}, {"dataSetInternalID": 11, "referenceToFlowDataSet": {"shortDescription": [{"value": "Use of non renewable primary energy (PENRE)", "lang": "en"}, {"value": "Nicht-erneuerbare Primärenergie als Energieträger (PENRE)", "lang": "de"}, {"value": "Uso de energía primaria no renovable, excluyendo los recursos de energía primaria no renovable utilizada como materia prima (PENRE)", "lang": "es"}], "type": "flow data set", "refObjectId": "ac857178-2b45-46ec-892a-a9a4332f0372", "version": "38.00.000", "uri": "../flows/ac857178-2b45-46ec-892a-a9a4332f0372.xml"}, "exchange direction": "INPUT", "meanAmount": 0.0, "other": {"anies": [{"value": "22.4", "module": "A1-A3", "scenario": "Standard scenario"}, {"value": "0.00269", "module": "C1", "scenario": "Standard scenario"}, {"value": "0.0388", "module": "C2", "scenario": "Standard scenario"}, {"value": "0.0", "module": "C3", "scenario": "Standard scenario"}, {"value": "0.34", "module": "C4", "scenario": "Standard scenario"}, {"value": "-0.00705", "module": "D", "scenario": "Standard scenario"}, {"name": "referenceToUnitGroupDataSet", "value": {"shortDescription": [{"value": "MJ", "lang": "en"}], "type": "unit group data set", "refObjectId": "93a60a57-a3c8-11da-a746-0800200c9a66", "version": "03.00.000", "uri": "../unitgroups/93a60a57-a3c8-11da-a746-0800200c9a66.xml"}}]}, "flowProperties": [], "typeOfFlow": "Other flow", "classification": {"classHierarchy": "Quantities", "name": "GaBiCategories"}}, {"dataSetInternalID": 12, "referenceToFlowDataSet": {"shortDescription": [{"value": "Use of non renewable primary energy resources used as raw materials (PENRM)", "lang": "en"}, {"value": "Nicht-erneuerbare Primärenergie zur stofflichen Nutzung (PENRM)", "lang": "de"}, {"value": "Uso de la energía primaria no renovable utilizada como materia prima (PENRM)", "lang": "es"}], "type": "flow data set", "refObjectId": "1421caa0-679d-4bf4-b282-0eb850ccae27", "version": "38.00.000", "uri": "../flows/1421caa0-679d-4bf4-b282-0eb850ccae27.xml"}, "exchange direction": "INPUT", "meanAmount": 0.0, "other": {"anies": [{"value": "15.5", "module": "A1-A3", "scenario": "Standard scenario"}, {"value": "0.0", "module": "C1", "scenario": "Standard scenario"}, {"value": "0.0", "module": "C2", "scenario": "Standard scenario"}, {"value": "0.0", "module": "C3", "scenario": "Standard scenario"}, {"value": "0.0", "module": "C4", "scenario": "Standard scenario"}, {"value": "0.0", "module": "D", "scenario": "Standard scenario"}, {"name": "referenceToUnitGroupDataSet", "value": {"shortDescription": [{"value": "MJ", "lang": "en"}], "type": "unit group data set", "refObjectId": "93a60a57-a3c8-11da-a746-0800200c9a66", "version": "03.00.000", "uri": "../unitgroups/93a60a57-a3c8-11da-a746-0800200c9a66.xml"}}]}, "flowProperties": [], "typeOfFlow": "Other flow", "classification": {"classHierarchy": "Quantities", "name": "GaBiCategories"}}, {"dataSetInternalID": 13, "referenceToFlowDataSet": {"shortDescription": [{"value": "Total use of non-renewable primary energy resources (PENRT)", "lang": "en"}, {"value": "Total nicht erneuerbare Primärenergie (PENRT)", "lang": "de"}, {"value": "Uso total de la energía primaria no renovable (energía primaria y recursos de energía primaria renovable utilizada como materia prima) (PENRT)", "lang": "es"}], "type": "flow data set", "refObjectId": "06159210-646b-4c8d-8583-da9b3b95a6c1", "version": "30.00.000", "uri": "../flows/06159210-646b-4c8d-8583-da9b3b95a6c1.xml"}, "exchange direction": "INPUT", "meanAmount": 0.0, "other": {"anies": [{"value": "37.9", "module": "A1-A3", "scenario": "Standard scenario"}, {"value": "0.00269", "module": "C1", "scenario": "Standard scenario"}, {"value": "0.0388", "module": "C2", "scenario": "Standard scenario"}, {"value": "0.0", "module": "C3", "scenario": "Standard scenario"}, {"value": "0.34", "module": "C4", "scenario": "Standard scenario"}, {"value": "-0.00705", "module": "D", "scenario": "Standard scenario"}, {"name": "referenceToUnitGroupDataSet", "value": {"shortDescription": [{"value": "MJ", "lang": "en"}], "type": "unit group data set", "refObjectId": "93a60a57-a3c8-11da-a746-0800200c9a66", "version": "03.00.000", "uri": "../unitgroups/93a60a57-a3c8-11da-a746-0800200c9a66.xml"}}]}, "flowProperties": [], "typeOfFlow": "Other flow", "classification": {"classHierarchy": "Größen / Umweltliche Größen / EPD EN 15804 / LCI Indikatoren", "name": "GaBiCategories"}}, {"dataSetInternalID": 14, "referenceToFlowDataSet": {"shortDescription": [{"value": "Use of renewable primary energy (PERE)", "lang": "en"}, {"value": "Erneuerbare Primärenergie als Energieträger (PERE)", "lang": "de"}, {"value": "Uso de energía primaria renovable excluyendo los recursos de energía primaria renovable utilizada como materia prima (PERE)", "lang": "es"}], "type": "flow data set", "refObjectId": "20f32be5-0398-4288-9b6d-accddd195317", "version": "38.00.000", "uri": "../flows/20f32be5-0398-4288-9b6d-accddd195317.xml"}, "exchange direction": "INPUT", "meanAmount": 0.0, "other": {"anies": [{"value": "3.35", "module": "A1-A3", "scenario": "Standard scenario"}, {"value": "1.9E-4", "module": "C1", "scenario": "Standard scenario"}, {"value": "0.00274", "module": "C2", "scenario": "Standard scenario"}, {"value": "0.0", "module": "C3", "scenario": "Standard scenario"}, {"value": "0.0307", "module": "C4", "scenario": "Standard scenario"}, {"value": "-0.00204", "module": "D", "scenario": "Standard scenario"}, {"name": "referenceToUnitGroupDataSet", "value": {"shortDescription": [{"value": "MJ", "lang": "en"}], "type": "unit group data set", "refObjectId": "93a60a57-a3c8-11da-a746-0800200c9a66", "version": "03.00.000", "uri": "../unitgroups/93a60a57-a3c8-11da-a746-0800200c9a66.xml"}}]}, "flowProperties": [], "typeOfFlow": "Other flow", "classification": {"classHierarchy": "Quantities", "name": "GaBiCategories"}}, {"dataSetInternalID": 15, "referenceToFlowDataSet": {"shortDescription": [{"value": "Use of renewable primary energy resources used as raw materials (PERM)", "lang": "en"}, {"value": "Erneuerbare Primärenergie zur stofflichen Nutzung (PERM)", "lang": "de"}, {"value": "Uso de energía primaria renovable utilizada como materia prima (PERM)", "lang": "es"}], "type": "flow data set", "refObjectId": "fb3ec0de-548d-4508-aea5-00b73bf6f702", "version": "38.00.000", "uri": "../flows/fb3ec0de-548d-4508-aea5-00b73bf6f702.xml"}, "exchange direction": "INPUT", "meanAmount": 0.0, "other": {"anies": [{"value": "0.0", "module": "A1-A3", "scenario": "Standard scenario"}, {"value": "0.0", "module": "C1", "scenario": "Standard scenario"}, {"value": "0.0", "module": "C2", "scenario": "Standard scenario"}, {"value": "0.0", "module": "C3", "scenario": "Standard scenario"}, {"value": "0.0", "module": "C4", "scenario": "Standard scenario"}, {"value": "0.0", "module": "D", "scenario": "Standard scenario"}, {"name": "referenceToUnitGroupDataSet", "value": {"shortDescription": [{"value": "MJ", "lang": "en"}], "type": "unit group data set", "refObjectId": "93a60a57-a3c8-11da-a746-0800200c9a66", "version": "03.00.000", "uri": "../unitgroups/93a60a57-a3c8-11da-a746-0800200c9a66.xml"}}]}, "flowProperties": [], "typeOfFlow": "Other flow", "classification": {"classHierarchy": "Quantities", "name": "GaBiCategories"}}, {"dataSetInternalID": 16, "referenceToFlowDataSet": {"shortDescription": [{"value": "Total use of renewable primary energy resources (PERT)", "lang": "en"}, {"value": "Total erneuerbare Primärenergie (PERT)", "lang": "de"}, {"value": "Uso total de la energía primaria renovable (energía primaria y recursos de energía primaria renovable utilizada como materia prima) (PERT)", "lang": "es"}], "type": "flow data set", "refObjectId": "53f97275-fa8a-4cdd-9024-65936002acd0", "version": "30.00.000", "uri": "../flows/53f97275-fa8a-4cdd-9024-65936002acd0.xml"}, "exchange direction": "INPUT", "meanAmount": 0.0, "other": {"anies": [{"value": "3.35", "module": "A1-A3", "scenario": "Standard scenario"}, {"value": "1.9E-4", "module": "C1", "scenario": "Standard scenario"}, {"value": "0.00274", "module": "C2", "scenario": "Standard scenario"}, {"value": "0.0", "module": "C3", "scenario": "Standard scenario"}, {"value": "0.0307", "module": "C4", "scenario": "Standard scenario"}, {"value": "-0.00204", "module": "D", "scenario": "Standard scenario"}, {"name": "referenceToUnitGroupDataSet", "value": {"shortDescription": [{"value": "MJ", "lang": "en"}], "type": "unit group data set", "refObjectId": "93a60a57-a3c8-11da-a746-0800200c9a66", "version": "03.00.000", "uri": "../unitgroups/93a60a57-a3c8-11da-a746-0800200c9a66.xml"}}]}, "flowProperties": [], "typeOfFlow": "Other flow", "classification": {"classHierarchy": "Größen / Umweltliche Größen / EPD EN 15804 / LCI Indikatoren", "name": "GaBiCategories"}}, {"dataSetInternalID": 17, "referenceToFlowDataSet": {"shortDescription": [{"value": "Use of renewable secondary fuels (RSF)", "lang": "en"}, {"value": "Erneuerbare Sekundärbrennstoffe (RSF)", "lang": "de"}, {"value": "Uso de combustibles secundarios renovables (RSF)", "lang": "es"}], "type": "flow data set", "refObjectId": "64333088-a55f-4aa2-9a31-c10b07816787", "version": "30.00.000", "uri": "../flows/64333088-a55f-4aa2-9a31-c10b07816787.xml"}, "exchange direction": "INPUT", "meanAmount": 0.0, "other": {"anies": [{"value": "0.0", "module": "A1-A3", "scenario": "Standard scenario"}, {"value": "0.0", "module": "C1", "scenario": "Standard scenario"}, {"value": "0.0", "module": "C2", "scenario": "Standard scenario"}, {"value": "0.0", "module": "C3", "scenario": "Standard scenario"}, {"value": "0.0", "module": "C4", "scenario": "Standard scenario"}, {"value": "0.0", "module": "D", "scenario": "Standard scenario"}, {"name": "referenceToUnitGroupDataSet", "value": {"shortDescription": [{"value": "MJ", "lang": "en"}], "type": "unit group data set", "refObjectId": "93a60a57-a3c8-11da-a746-0800200c9a66", "version": "03.00.000", "uri": "../unitgroups/93a60a57-a3c8-11da-a746-0800200c9a66.xml"}}]}, "flowProperties": [], "typeOfFlow": "Other flow", "classification": {"classHierarchy": "Größen / Umweltliche Größen / EPD EN 15804 / LCI Indikatoren", "name": "GaBiCategories"}}, {"dataSetInternalID": 18, "referenceToFlowDataSet": {"shortDescription": [{"value": "Radioactive waste disposed (RWD)", "lang": "en"}, {"value": "Entsorgter radioaktiver Abfall (RWD)", "lang": "de"}, {"value": "Residuos radiactivos eliminados (RWD)", "lang": "es"}], "type": "flow data set", "refObjectId": "3449546e-52ad-4b39-b809-9fb77cea8ff6", "version": "30.00.000", "uri": "../flows/3449546e-52ad-4b39-b809-9fb77cea8ff6.xml"}, "exchange direction": "OUTPUT", "meanAmount": 0.0, "other": {"anies": [{"value": "6.3E-4", "module": "A1-A3", "scenario": "Standard scenario"}, {"value": "3.48E-9", "module": "C1", "scenario": "Standard scenario"}, {"value": "5.01E-8", "module": "C2", "scenario": "Standard scenario"}, {"value": "0.0", "module": "C3", "scenario": "Standard scenario"}, {"value": "4.04E-6", "module": "C4", "scenario": "Standard scenario"}, {"value": "-5.4E-7", "module": "D", "scenario": "Standard scenario"}, {"name": "referenceToUnitGroupDataSet", "value": {"shortDescription": [{"value": "kg", "lang": "en"}], "type": "unit group data set", "refObjectId": "ad38d542-3fe9-439d-9b95-2f5f7752acaf", "version": "30.00.000", "uri": "../unitgroups/ad38d542-3fe9-439d-9b95-2f5f7752acaf.xml"}}]}, "flowProperties": [], "typeOfFlow": "Other flow", "classification": {"classHierarchy": "Größen / Umweltliche Größen / EPD EN 15804 / LCI Indikatoren", "name": "GaBiCategories"}}, {"dataSetInternalID": 19, "referenceToFlowDataSet": {"shortDescription": [{"value": "Use of secondary material (SM)", "lang": "en"}, {"value": "Einsatz von Sekundärstoffen (SM)", "lang": "de"}, {"value": "Uso de materiales secundarios (SM)", "lang": "es"}], "type": "flow data set", "refObjectId": "c6a1f35f-2d09-4f54-8dfb-97e502e1ce92", "version": "30.00.000", "uri": "../flows/c6a1f35f-2d09-4f54-8dfb-97e502e1ce92.xml"}, "exchange direction": "INPUT", "meanAmount": 0.0, "other": {"anies": [{"value": "0.0", "module": "A1-A3", "scenario": "Standard scenario"}, {"value": "0.0", "module": "C1", "scenario": "Standard scenario"}, {"value": "0.0", "module": "C2", "scenario": "Standard scenario"}, {"value": "0.0", "module": "C3", "scenario": "Standard scenario"}, {"value": "0.0", "module": "C4", "scenario": "Standard scenario"}, {"value": "0.0", "module": "D", "scenario": "Standard scenario"}, {"name": "referenceToUnitGroupDataSet", "value": {"shortDescription": [{"value": "kg", "lang": "en"}], "type": "unit group data set", "refObjectId": "ad38d542-3fe9-439d-9b95-2f5f7752acaf", "version": "30.00.000", "uri": "../unitgroups/ad38d542-3fe9-439d-9b95-2f5f7752acaf.xml"}}]}, "flowProperties": [], "typeOfFlow": "Other flow", "classification": {"classHierarchy": "Größen / Umweltliche Größen / EPD EN 15804 / LCI Indikatoren", "name": "GaBiCategories"}}]}, "LCIAResults": {"LCIAResult": [{"referenceToLCIAMethodDataSet": {"shortDescription": [{"value": "Abiotic depletion potential - non-fossil resources (ADPE)", "lang": "en"}, {"value": "Potenzial für die Verknappung abiotischer Ressourcen – nicht fossile Ressourcen (ADPE)", "lang": "de"}], "type": "LCIA method data set", "refObjectId": "b2ad6494-c78d-11e6-9d9d-cec0c932ce01", "version": "01.00.011", "uri": "../lciamethods/b2ad6494-c78d-11e6-9d9d-cec0c932ce01.xml"}, "meanAmount": 0.0, "other": {"anies": [{"value": "6.48E-8", "module": "A1-A3", "scenario": "Standard scenario"}, {"value": "1.28E-11", "module": "C1", "scenario": "Standard scenario"}, {"value": "1.85E-10", "module": "C2", "scenario": "Standard scenario"}, {"value": "0.0", "module": "C3", "scenario": "Standard scenario"}, {"value": "6.03E-10", "module": "C4", "scenario": "Standard scenario"}, {"value": "-2.73E-11", "module": "D", "scenario": "Standard scenario"}, {"name": "referenceToUnitGroupDataSet", "value": {"shortDescription": [{"value": "kg Sb-eq.", "lang": "en"}], "type": "unit group data set", "refObjectId": "54ccd2d9-a32a-4fc2-923d-f2c8c93e89d4", "version": "30.00.000", "uri": "../unitgroups/54ccd2d9-a32a-4fc2-923d-f2c8c93e89d4.xml"}}]}}, {"referenceToLCIAMethodDataSet": {"shortDescription": [{"value": "Abiotic depletion potential - fossil resources (ADPF)", "lang": "en"}, {"value": "Potenzial für die Verknappung abiotischer Ressourcen – fossile Brennstoffe (ADPF)", "lang": "de"}], "type": "LCIA method data set", "refObjectId": "b2ad6110-c78d-11e6-9d9d-cec0c932ce01", "version": "01.00.011", "uri": "../lciamethods/b2ad6110-c78d-11e6-9d9d-cec0c932ce01.xml"}, "meanAmount": 0.0, "other": {"anies": [{"value": "37.8", "module": "A1-A3", "scenario": "Standard scenario"}, {"value": "0.00269", "module": "C1", "scenario": "Standard scenario"}, {"value": "0.0387", "module": "C2", "scenario": "Standard scenario"}, {"value": "0.0", "module": "C3", "scenario": "Standard scenario"}, {"value": "0.34", "module": "C4", "scenario": "Standard scenario"}, {"value": "-0.00705", "module": "D", "scenario": "Standard scenario"}, {"name": "referenceToUnitGroupDataSet", "value": {"shortDescription": [{"value": "MJ", "lang": "en"}], "type": "unit group data set", "refObjectId": "93a60a57-a3c8-11da-a746-0800200c9a66", "version": "03.00.000", "uri": "../unitgroups/93a60a57-a3c8-11da-a746-0800200c9a66.xml"}}]}}, {"referenceToLCIAMethodDataSet": {"shortDescription": [{"value": "Acidification potential, Accumulated Exceedance (AP)", "lang": "en"}, {"value": "Versauerungspotenzial, kumulierte Überschreitung (AP)", "lang": "de"}], "type": "LCIA method data set", "refObjectId": "b5c611c6-def3-11e6-bf01-fe55135034f3", "version": "01.03.010", "uri": "../lciamethods/b5c611c6-def3-11e6-bf01-fe55135034f3.xml"}, "meanAmount": 0.0, "other": {"anies": [{"value": "0.00277", "module": "A1-A3", "scenario": "Standard scenario"}, {"value": "1.01E-6", "module": "C1", "scenario": "Standard scenario"}, {"value": "1.49E-5", "module": "C2", "scenario": "Standard scenario"}, {"value": "0.0", "module": "C3", "scenario": "Standard scenario"}, {"value": "6.86E-5", "module": "C4", "scenario": "Standard scenario"}, {"value": "-4.76E-7", "module": "D", "scenario": "Standard scenario"}, {"name": "referenceToUnitGroupDataSet", "value": {"shortDescription": [{"value": "mol H+-eq.", "lang": "en"}], "type": "unit group data set", "refObjectId": "42e089ac-92bf-4bf2-8ca1-5fc40d18f2ed", "version": "00.01.000", "uri": "../unitgroups/42e089ac-92bf-4bf2-8ca1-5fc40d18f2ed.xml"}}]}}, {"referenceToLCIAMethodDataSet": {"shortDescription": [{"value": "Eutrophication potential - freshwater (EP-freshwater)", "lang": "en"}, {"value": "Eutrophierungspotenzial - Süßwasser (EP-freshwater)", "lang": "de"}], "type": "LCIA method data set", "refObjectId": "b53ec18f-7377-4ad3-86eb-cc3f4f276b2b", "version": "01.00.011", "uri": "../lciamethods/b53ec18f-7377-4ad3-86eb-cc3f4f276b2b.xml"}, "meanAmount": 0.0, "other": {"anies": [{"value": "3.42E-6", "module": "A1-A3", "scenario": "Standard scenario"}, {"value": "7.2E-10", "module": "C1", "scenario": "Standard scenario"}, {"value": "1.04E-8", "module": "C2", "scenario": "Standard scenario"}, {"value": "0.0", "module": "C3", "scenario": "Standard scenario"}, {"value": "4.38E-6", "module": "C4", "scenario": "Standard scenario"}, {"value": "-6.17E-10", "module": "D", "scenario": "Standard scenario"}, {"name": "referenceToUnitGroupDataSet", "value": {"shortDescription": [{"value": "kg P-eq.", "lang": "en"}], "type": "unit group data set", "refObjectId": "0429039d-a61d-4590-ba67-aa4a20a810a1", "version": "30.00.000", "uri": "../unitgroups/0429039d-a61d-4590-ba67-aa4a20a810a1.xml"}}]}}, {"referenceToLCIAMethodDataSet": {"shortDescription": [{"value": "Eutrophication potential - marine (EP-marine)", "lang": "en"}, {"value": "Eutrophierungspotenzial - Salzwasser (EP-marine)", "lang": "de"}], "type": "LCIA method data set", "refObjectId": "b5c619fa-def3-11e6-bf01-fe55135034f3", "version": "02.00.011", "uri": "../lciamethods/b5c619fa-def3-11e6-bf01-fe55135034f3.xml"}, "meanAmount": 0.0, "other": {"anies": [{"value": "8.72E-4", "module": "A1-A3", "scenario": "Standard scenario"}, {"value": "4.76E-7", "module": "C1", "scenario": "Standard scenario"}, {"value": "7.23E-6", "module": "C2", "scenario": "Standard scenario"}, {"value": "0.0", "module": "C3", "scenario": "Standard scenario"}, {"value": "1.58E-5", "module": "C4", "scenario": "Standard scenario"}, {"value": "-1.39E-7", "module": "D", "scenario": "Standard scenario"}, {"name": "referenceToUnitGroupDataSet", "value": {"shortDescription": [{"value": "kg N-eq.", "lang": "en"}], "type": "unit group data set", "refObjectId": "d05bb823-ecdf-4686-8c40-bf1d9257859f", "version": "00.00.003", "uri": "../unitgroups/d05bb823-ecdf-4686-8c40-bf1d9257859f.xml"}}]}}, {"referenceToLCIAMethodDataSet": {"shortDescription": [{"value": "Eutrophication potential - terrestrial (EP-terrestrial)", "lang": "en"}, {"value": "Eutrophierungspotenzial - Land (EP-terrestrial)", "lang": "de"}], "type": "LCIA method data set", "refObjectId": "b5c614d2-def3-11e6-bf01-fe55135034f3", "version": "01.02.010", "uri": "../lciamethods/b5c614d2-def3-11e6-bf01-fe55135034f3.xml"}, "meanAmount": 0.0, "other": {"anies": [{"value": "0.00945", "module": "A1-A3", "scenario": "Standard scenario"}, {"value": "5.28E-6", "module": "C1", "scenario": "Standard scenario"}, {"value": "8.04E-5", "module": "C2", "scenario": "Standard scenario"}, {"value": "0.0", "module": "C3", "scenario": "Standard scenario"}, {"value": "1.73E-4", "module": "C4", "scenario": "Standard scenario"}, {"value": "-1.49E-6", "module": "D", "scenario": "Standard scenario"}, {"name": "referenceToUnitGroupDataSet", "value": {"shortDescription": [{"value": "mol N-eq.", "lang": "en"}], "type": "unit group data set", "refObjectId": "71b4d617-0ec9-4d3f-b65e-e438940c2401", "version": "00.00.003", "uri": "../unitgroups/71b4d617-0ec9-4d3f-b65e-e438940c2401.xml"}}]}}, {"referenceToLCIAMethodDataSet": {"shortDescription": [{"value": "Potential Comparative Toxic Unit for ecosystems (ETP-fw)", "lang": "en"}, {"value": "Potenzielle Toxizitätsvergleichseinheit für Ökosysteme (ETP-fw)", "lang": "de"}], "type": "LCIA method data set", "refObjectId": "ee1082d1-b0f7-43ca-a1f0-21e2a4a74511", "version": "01.00.003", "uri": "../lciamethods/ee1082d1-b0f7-43ca-a1f0-21e2a4a74511.xml"}, "meanAmount": 0.0, "other": {"anies": [{"value": "18.7", "module": "A1-A3", "scenario": "Standard scenario"}, {"value": "0.00189", "module": "C1", "scenario": "Standard scenario"}, {"value": "0.0272", "module": "C2", "scenario": "Standard scenario"}, {"value": "0.0", "module": "C3", "scenario": "Standard scenario"}, {"value": "0.29", "module": "C4", "scenario": "Standard scenario"}, {"value": "-9.76E-4", "module": "D", "scenario": "Standard scenario"}, {"name": "referenceToUnitGroupDataSet", "value": {"shortDescription": [{"value": "CTUe", "lang": "en"}], "type": "unit group data set", "refObjectId": "aa959ded-f1eb-4efb-9c5c-2d60be36b3e6", "version": "00.00.003", "uri": "../unitgroups/aa959ded-f1eb-4efb-9c5c-2d60be36b3e6.xml"}}]}}, {"referenceToLCIAMethodDataSet": {"shortDescription": [{"value": "Global Warming Potential - biogenic (GWP-biogenic)", "lang": "en"}, {"value": "Globales Erwärmungspotenzial - biogen (GWP-biogenic)", "lang": "de"}], "type": "LCIA method data set", "refObjectId": "2356e1ab-0185-4db5-86e5-16de51c7485c", "version": "01.00.006", "uri": "../lciamethods/2356e1ab-0185-4db5-86e5-16de51c7485c.xml"}, "meanAmount": 0.0, "other": {"anies": [{"value": "0.0228", "module": "A1-A3", "scenario": "Standard scenario"}, {"value": "-2.74E-6", "module": "C1", "scenario": "Standard scenario"}, {"value": "6.51E-6", "module": "C2", "scenario": "Standard scenario"}, {"value": "0.0", "module": "C3", "scenario": "Standard scenario"}, {"value": "7.43E-4", "module": "C4", "scenario": "Standard scenario"}, {"value": "-1.74E-6", "module": "D", "scenario": "Standard scenario"}, {"name": "referenceToUnitGroupDataSet", "value": {"shortDescription": [{"value": "kg CO2-eq.", "lang": "en"}], "type": "unit group data set", "refObjectId": "1ebf3012-d0db-4de2-aefd-ef30cedb0be1", "version": "30.00.000", "uri": "../unitgroups/1ebf3012-d0db-4de2-aefd-ef30cedb0be1.xml"}}]}}, {"referenceToLCIAMethodDataSet": {"shortDescription": [{"value": "Global Warming Potential - fossil fuels (GWP-fossil)", "lang": "en"}, {"value": "Globales Erwärmungspotenzial - fossil (GWP-fossil)", "lang": "de"}], "type": "LCIA method data set", "refObjectId": "5f635281-343e-44fb-83df-1971b155e6b6", "version": "01.00.009", "uri": "../lciamethods/5f635281-343e-44fb-83df-1971b155e6b6.xml"}, "meanAmount": 0.0, "other": {"anies": [{"value": "1.15", "module": "A1-A3", "scenario": "Standard scenario"}, {"value": "2.01E-4", "module": "C1", "scenario": "Standard scenario"}, {"value": "0.0028", "module": "C2", "scenario": "Standard scenario"}, {"value": "0.0", "module": "C3", "scenario": "Standard scenario"}, {"value": "0.023", "module": "C4", "scenario": "Standard scenario"}, {"value": "-3.82E-4", "module": "D", "scenario": "Standard scenario"}, {"name": "referenceToUnitGroupDataSet", "value": {"shortDescription": [{"value": "kg CO2-eq.", "lang": "en"}], "type": "unit group data set", "refObjectId": "1ebf3012-d0db-4de2-aefd-ef30cedb0be1", "version": "30.00.000", "uri": "../unitgroups/1ebf3012-d0db-4de2-aefd-ef30cedb0be1.xml"}}]}}, {"referenceToLCIAMethodDataSet": {"shortDescription": [{"value": "Global Warming Potential - land use and land use change (GWP-luluc)", "lang": "en"}, {"value": "Globales Erwärmungspotenzial - luluc (GWP-luluc)", "lang": "de"}], "type": "LCIA method data set", "refObjectId": "4331bbdb-978a-490d-8707-eeb047f01a55", "version": "01.00.006", "uri": "../lciamethods/4331bbdb-978a-490d-8707-eeb047f01a55.xml"}, "meanAmount": 0.0, "other": {"anies": [{"value": "4.35E-4", "module": "A1-A3", "scenario": "Standard scenario"}, {"value": "1.83E-6", "module": "C1", "scenario": "Standard scenario"}, {"value": "2.63E-5", "module": "C2", "scenario": "Standard scenario"}, {"value": "0.0", "module": "C3", "scenario": "Standard scenario"}, {"value": "1.87E-5", "module": "C4", "scenario": "Standard scenario"}, {"value": "-2.48E-8", "module": "D", "scenario": "Standard scenario"}, {"name": "referenceToUnitGroupDataSet", "value": {"shortDescription": [{"value": "kg CO2-eq.", "lang": "en"}], "type": "unit group data set", "refObjectId": "1ebf3012-d0db-4de2-aefd-ef30cedb0be1", "version": "30.00.000", "uri": "../unitgroups/1ebf3012-d0db-4de2-aefd-ef30cedb0be1.xml"}}]}}, {"referenceToLCIAMethodDataSet": {"shortDescription": [{"value": "Global Warming Potential - total (GWP-total)", "lang": "en"}, {"value": "Globales Erwärmungspotenzial - total (GWP-total)", "lang": "de"}], "type": "LCIA method data set", "refObjectId": "6a37f984-a4b3-458a-a20a-64418c145fa2", "version": "04.00.017", "uri": "../lciamethods/6a37f984-a4b3-458a-a20a-64418c145fa2.xml"}, "meanAmount": 0.0, "other": {"anies": [{"value": "1.17", "module": "A1-A3", "scenario": "Standard scenario"}, {"value": "2.0E-4", "module": "C1", "scenario": "Standard scenario"}, {"value": "0.00283", "module": "C2", "scenario": "Standard scenario"}, {"value": "0.0", "module": "C3", "scenario": "Standard scenario"}, {"value": "0.0237", "module": "C4", "scenario": "Standard scenario"}, {"value": "-3.84E-4", "module": "D", "scenario": "Standard scenario"}, {"name": "referenceToUnitGroupDataSet", "value": {"shortDescription": [{"value": "kg CO2-eq.", "lang": "en"}], "type": "unit group data set", "refObjectId": "1ebf3012-d0db-4de2-aefd-ef30cedb0be1", "version": "30.00.000", "uri": "../unitgroups/1ebf3012-d0db-4de2-aefd-ef30cedb0be1.xml"}}]}}, {"referenceToLCIAMethodDataSet": {"shortDescription": [{"value": "Potential Comparative Toxic Unit for humans - cancer effects (HTP-c)", "lang": "en"}, {"value": "Potenzielle Toxizitätsvergleichseinheit für den Menschen - kanzerogene Wirkung (HTP-c)", "lang": "de"}], "type": "LCIA method data set", "refObjectId": "2299222a-bbd8-474f-9d4f-4dd1f18aea7c", "version": "01.00.004", "uri": "../lciamethods/2299222a-bbd8-474f-9d4f-4dd1f18aea7c.xml"}, "meanAmount": 0.0, "other": {"anies": [{"value": "1.16E-9", "module": "A1-A3", "scenario": "Standard scenario"}, {"value": "3.81E-14", "module": "C1", "scenario": "Standard scenario"}, {"value": "5.5E-13", "module": "C2", "scenario": "Standard scenario"}, {"value": "0.0", "module": "C3", "scenario": "Standard scenario"}, {"value": "1.49E-11", "module": "C4", "scenario": "Standard scenario"}, {"value": "-7.79E-14", "module": "D", "scenario": "Standard scenario"}, {"name": "referenceToUnitGroupDataSet", "value": {"shortDescription": [{"value": "CTUh", "lang": "en"}], "type": "unit group data set", "refObjectId": "d4c9523e-2d7e-49fd-8469-998f547d3a70", "version": "00.00.003", "uri": "../unitgroups/d4c9523e-2d7e-49fd-8469-998f547d3a70.xml"}}]}}, {"referenceToLCIAMethodDataSet": {"shortDescription": [{"value": "Potential Comparative Toxic Unit for humans - non-cancer effects (HTP-nc)", "lang": "en"}, {"value": "Potenzielle Toxizitätsvergleichseinheit für den Menschen - nicht kanzerogene Wirkung (HTP-nc)", "lang": "de"}], "type": "LCIA method data set", "refObjectId": "3af763a5-b7a1-48c9-9cee-1f223481fcef", "version": "01.00.003", "uri": "../lciamethods/3af763a5-b7a1-48c9-9cee-1f223481fcef.xml"}, "meanAmount": 0.0, "other": {"anies": [{"value": "9.87E-8", "module": "A1-A3", "scenario": "Standard scenario"}, {"value": "1.69E-12", "module": "C1", "scenario": "Standard scenario"}, {"value": "2.43E-11", "module": "C2", "scenario": "Standard scenario"}, {"value": "0.0", "module": "C3", "scenario": "Standard scenario"}, {"value": "1.19E-9", "module": "C4", "scenario": "Standard scenario"}, {"value": "-1.92E-12", "module": "D", "scenario": "Standard scenario"}, {"name": "referenceToUnitGroupDataSet", "value": {"shortDescription": [{"value": "CTUh", "lang": "en"}], "type": "unit group data set", "refObjectId": "d4c9523e-2d7e-49fd-8469-998f547d3a70", "version": "00.00.003", "uri": "../unitgroups/d4c9523e-2d7e-49fd-8469-998f547d3a70.xml"}}]}}, {"referenceToLCIAMethodDataSet": {"shortDescription": [{"value": "Potential Human exposure efficiency relative to U235 (IRP)", "lang": "en"}, {"value": "Potenzielle Wirkung durch Exposition des Menschen mit U235 (IRP)", "lang": "de"}], "type": "LCIA method data set", "refObjectId": "b5c632be-def3-11e6-bf01-fe55135034f3", "version": "01.00.012", "uri": "../lciamethods/b5c632be-def3-11e6-bf01-fe55135034f3.xml"}, "meanAmount": 0.0, "other": {"anies": [{"value": "0.0905", "module": "A1-A3", "scenario": "Standard scenario"}, {"value": "5.02E-7", "module": "C1", "scenario": "Standard scenario"}, {"value": "7.24E-6", "module": "C2", "scenario": "Standard scenario"}, {"value": "0.0", "module": "C3", "scenario": "Standard scenario"}, {"value": "5.98E-4", "module": "C4", "scenario": "Standard scenario"}, {"value": "-8.98E-5", "module": "D", "scenario": "Standard scenario"}, {"name": "referenceToUnitGroupDataSet", "value": {"shortDescription": [{"value": "kgBq U235-eq.", "lang": "en"}], "type": "unit group data set", "refObjectId": "456b05bf-1415-44a9-9993-02452f554c09", "version": "00.00.003", "uri": "../unitgroups/456b05bf-1415-44a9-9993-02452f554c09.xml"}}]}}, {"referenceToLCIAMethodDataSet": {"shortDescription": [{"value": "Depletion potential of the stratospheric ozone layer (ODP)", "lang": "en"}, {"value": "Abbaupotenzial der stratosphärischen Ozonschicht (ODP)", "lang": "de"}], "type": "LCIA method data set", "refObjectId": "b5c629d6-def3-11e6-bf01-fe55135034f3", "version": "02.00.013", "uri": "../lciamethods/b5c629d6-def3-11e6-bf01-fe55135034f3.xml"}, "meanAmount": 0.0, "other": {"anies": [{"value": "4.22E-12", "module": "A1-A3", "scenario": "Standard scenario"}, {"value": "1.73E-17", "module": "C1", "scenario": "Standard scenario"}, {"value": "2.49E-16", "module": "C2", "scenario": "Standard scenario"}, {"value": "0.0", "module": "C3", "scenario": "Standard scenario"}, {"value": "3.84E-14", "module": "C4", "scenario": "Standard scenario"}, {"value": "-2.99E-15", "module": "D", "scenario": "Standard scenario"}, {"name": "referenceToUnitGroupDataSet", "value": {"shortDescription": [{"value": "kg CFC-11-eq.", "lang": "en"}], "type": "unit group data set", "refObjectId": "d9e957c9-7309-4474-bf3a-7777df6c4e5b", "version": "25.00.000", "uri": "../unitgroups/d9e957c9-7309-4474-bf3a-7777df6c4e5b.xml"}}]}}, {"referenceToLCIAMethodDataSet": {"shortDescription": [{"value": "Potential incidence of disease due to PM emissions (PM)", "lang": "en"}, {"value": "Potenzielles Auftreten von Krankheiten aufgrund von Feinstaubemissionen (PM)", "lang": "de"}], "type": "LCIA method data set", "refObjectId": "b5c602c6-def3-11e6-bf01-fe55135034f3", "version": "02.00.012", "uri": "../lciamethods/b5c602c6-def3-11e6-bf01-fe55135034f3.xml"}, "meanAmount": 0.0, "other": {"anies": [{"value": "3.08E-8", "module": "A1-A3", "scenario": "Standard scenario"}, {"value": "1.14E-11", "module": "C1", "scenario": "Standard scenario"}, {"value": "6.99E-11", "module": "C2", "scenario": "Standard scenario"}, {"value": "0.0", "module": "C3", "scenario": "Standard scenario"}, {"value": "6.63E-10", "module": "C4", "scenario": "Standard scenario"}, {"value": "-4.04E-12", "module": "D", "scenario": "Standard scenario"}, {"name": "referenceToUnitGroupDataSet", "value": {"shortDescription": [{"value": "Disease incidence", "lang": "en"}], "type": "unit group data set", "refObjectId": "3883559b-648f-4afc-8ba2-0bd24f3affa3", "version": "00.00.003", "uri": "../unitgroups/3883559b-648f-4afc-8ba2-0bd24f3affa3.xml"}}]}}, {"referenceToLCIAMethodDataSet": {"shortDescription": [{"value": "Photochemical Ozone Creation Potential (POCP)", "lang": "en"}, {"value": "Bildungspotenzial für troposphärisches Ozon (POCP)", "lang": "de"}], "type": "LCIA method data set", "refObjectId": "b5c610fe-def3-11e6-bf01-fe55135034f3", "version": "02.00.015", "uri": "../lciamethods/b5c610fe-def3-11e6-bf01-fe55135034f3.xml"}, "meanAmount": 0.0, "other": {"anies": [{"value": "0.00361", "module": "A1-A3", "scenario": "Standard scenario"}, {"value": "1.34E-6", "module": "C1", "scenario": "Standard scenario"}, {"value": "1.42E-5", "module": "C2", "scenario": "Standard scenario"}, {"value": "0.0", "module": "C3", "scenario": "Standard scenario"}, {"value": "5.0E-5", "module": "C4", "scenario": "Standard scenario"}, {"value": "-3.89E-7", "module": "D", "scenario": "Standard scenario"}, {"name": "referenceToUnitGroupDataSet", "value": {"shortDescription": [{"value": "kg NMVOC-eq.", "lang": "en"}], "type": "unit group data set", "refObjectId": "d27c25f8-fbc1-44c6-b47b-4adbae4199c6", "version": "00.00.003", "uri": "../unitgroups/d27c25f8-fbc1-44c6-b47b-4adbae4199c6.xml"}}]}}, {"referenceToLCIAMethodDataSet": {"shortDescription": [{"value": "Potential Soil quality index (SQP)", "lang": "en"}, {"value": "Potenzieller Bodenqualitätsindex (SQP)", "lang": "de"}], "type": "LCIA method data set", "refObjectId": "b2ad6890-c78d-11e6-9d9d-cec0c932ce01", "version": "01.00.011", "uri": "../lciamethods/b2ad6890-c78d-11e6-9d9d-cec0c932ce01.xml"}, "meanAmount": 0.0, "other": {"anies": [{"value": "4.84", "module": "A1-A3", "scenario": "Standard scenario"}, {"value": "0.00112", "module": "C1", "scenario": "Standard scenario"}, {"value": "0.0161", "module": "C2", "scenario": "Standard scenario"}, {"value": "0.0", "module": "C3", "scenario": "Standard scenario"}, {"value": "0.0295", "module": "C4", "scenario": "Standard scenario"}, {"value": "-0.00134", "module": "D", "scenario": "Standard scenario"}, {"name": "referenceToUnitGroupDataSet", "value": {"shortDescription": [{"value": "dimensionless", "lang": "en"}], "type": "unit group data set", "refObjectId": "f130951c-e67f-4f7f-8dd4-665de3974e18", "version": "00.00.004", "uri": "../unitgroups/f130951c-e67f-4f7f-8dd4-665de3974e18.xml"}}]}}, {"referenceToLCIAMethodDataSet": {"shortDescription": [{"value": "Water (user) deprivation potential (WDP)", "lang": "en"}, {"value": "Wasser-Entzugspotenzial (Benutzer) (WDP)", "lang": "de"}], "type": "LCIA method data set", "refObjectId": "b2ad66ce-c78d-11e6-9d9d-cec0c932ce01", "version": "03.00.015", "uri": "../lciamethods/b2ad66ce-c78d-11e6-9d9d-cec0c932ce01.xml"}, "meanAmount": 0.0, "other": {"anies": [{"value": "0.202", "module": "A1-A3", "scenario": "Standard scenario"}, {"value": "2.28E-6", "module": "C1", "scenario": "Standard scenario"}, {"value": "3.28E-5", "module": "C2", "scenario": "Standard scenario"}, {"value": "0.0", "module": "C3", "scenario": "Standard scenario"}, {"value": "-1.94E-4", "module": "C4", "scenario": "Standard scenario"}, {"value": "-3.6E-5", "module": "D", "scenario": "Standard scenario"}, {"name": "referenceToUnitGroupDataSet", "value": {"shortDescription": [{"value": "m3 world eq. deprived", "lang": "en"}], "type": "unit group data set", "refObjectId": "6ae2df01-888e-46c8-b17d-49fa3869b476", "version": "00.00.003", "uri": "../unitgroups/6ae2df01-888e-46c8-b17d-49fa3869b476.xml"}}]}}]}, "otherAttributes": {"{http://www.indata.network/EPD/2019}epd-version": "1.2"}, "version": "1.1"}