{"processInformation": {"dataSetInformation": {"UUID": "b60e21fd-a0eb-4134-ade6-61ab66619d4b", "name": {"baseName": [{"value": "Europa 200x100x60 mm Holzkohle, Mix -Design -ID: LB5/EW60/3,3 RMCBP11, Werk: Leighton Buzzard, Vereinigtes Königreich", "lang": "de"}, {"value": "Europa 200x100x60 mm Charcoal, Mix Design ID: LB5/EW60/3.3 RMCBP11, Plant: Leighton Buzzard, United Kingdom", "lang": "en"}]}, "classificationInformation": {"classification": [{"class": [{"value": "Mineralische Baustoffe", "level": 0, "classId": "1"}, {"value": "Steine und Elemente", "level": 1, "classId": "1.3"}, {"value": "Betonfertigteile und Betonwaren", "level": 2, "classId": "1.3.05"}], "name": "OEKOBAU.DAT"}, {"class": [{"value": "Bauprodukte", "level": 0}, {"value": "Tiefbauprodukte", "level": 1}, {"value": "Oberbaumaterialien für Verkehrswege im Aussenbereich", "level": 2}], "name": "IBUCategories"}]}, "generalComment": [{"value": "Das deklarierte Produkt ist ein vorgefertigtes Betonblockpflasterprodukt, das in Packs an die Baustelle geliefert wird.Die Farbe des Produkts ist Holzkohle und das Finish wird gegossen.", "lang": "de"}, {"value": "The declared product is a precast concrete block paving product, delivered to the job site in packs. The colour of the product is charcoal and the finish is cast.", "lang": "en"}], "other": {"anies": [{"componentsAndMaterialsAndSubstances": [{"component": {"name": [{"value": "Cement", "lang": "en"}], "weightPerc": {"lowerValue": 7.0, "upperValue": 10.0}, "mass": {}, "comment": [{"value": "Zement", "lang": "de"}, {"value": "Cement", "lang": "en"}]}}, {"component": {"name": [{"value": "Aggregate", "lang": "en"}], "weightPerc": {"lowerValue": 70.0, "upperValue": 90.0}, "mass": {}, "comment": [{"value": "Aggregat", "lang": "de"}, {"value": "Aggregate", "lang": "en"}]}}, {"component": {"name": [{"value": "Cementitious", "lang": "en"}], "weightPerc": {"lowerValue": 7.0, "upperValue": 10.0}, "mass": {}, "comment": [{"value": "Zementhaltig", "lang": "de"}, {"value": "Cementitious", "lang": "en"}]}}, {"component": {"name": [{"value": "Reinforcement", "lang": "en"}], "weightPerc": {"lowerValue": 0.0, "upperValue": 1.0}, "mass": {}, "comment": [{"value": "Verstärkung", "lang": "de"}, {"value": "Reinforcement", "lang": "en"}]}}, {"component": {"name": [{"value": "Admixtures and pigments", "lang": "en"}], "weightPerc": {"lowerValue": 0.0, "upperValue": 1.0}, "mass": {}, "comment": [{"value": "Beimischungen und Pigmente", "lang": "de"}, {"value": "Admixtures and pigments", "lang": "en"}]}}]}, {"scenario": [{"description": [{"value": "100% recycled", "lang": "en"}], "name": "Recycled", "group": "EoL", "default": true}]}]}}, "quantitativeReference": {"referenceToReferenceFlow": [0]}, "time": {"referenceYear": 2025, "dataSetValidUntil": 2030, "timeRepresentativenessDescription": [{"value": "Jahresdurchschnitt", "lang": "de"}, {"value": "Annual average", "lang": "en"}], "other": {"anies": [{"name": "publicationDateOfEPD", "value": 1751328000000}]}}, "geography": {"locationOfOperationSupplyOrProduction": {"descriptionOfRestrictions": [{"value": "Der Datensatz stellt die Produktion in Leighton Buzzard Plant von Holcim UK Ltd in Großbritannien dar.", "lang": "de"}, {"value": "The data set represents production in Leighton Buzzard plant of Holcim UK Ltd in United Kingdom.", "lang": "en"}], "location": "GB"}}, "technology": {"technologyDescriptionAndIncludedProcesses": [{"value": "Die Aggregate werden zuerst mit Zement als Bindemittel und andere Additive vorgelegt.Die Mischung wird mit Wasser gemischt, um einen plastisch deformierbaren frischen Beton zu bilden.Der Beton wird in Formen gegossen, gepresst (halbtrockne Technologie) und die Betonprodukte werden in Aushärtungskammern gelagert.Schließlich werden die Produkte im Hof verpackt und gelagert und warten auf den Versand an Einzelhändler oder Final Customer.", "lang": "de"}, {"value": "The aggregates are first premixed with cement as a binding agent and other additives. The mixture is mixed with water to form a plastically deformable fresh concrete. The concrete is poured into moulds, pressed (semi-dry technology) and the concrete products are stored in curing chambers. Finally, the products are packed and stored in the yard, waiting for the dispatch to retailer or final customer.", "lang": "en"}], "technologicalApplicability": [{"value": "Dieses vorgefertigte Betonprodukt wird für die kommerzielle Landschaftsgestaltung verwendet.", "lang": "de"}, {"value": "This precast concrete product is used for commercial landscaping.", "lang": "en"}], "referenceToTechnologyFlowDiagrammOrPicture": [{"shortDescription": [{"value": "Process Flow", "lang": "de"}], "type": "source data set", "refObjectId": "368fbd6c-ff68-43dd-aa79-7744bc9c5a8f"}]}}, "modellingAndValidation": {"LCIMethodAndAllocation": {"typeOfDataSet": "EPD", "referenceToLCAMethodDetails": [{"shortDescription": [{"value": "PCR Part B Permanent way materials for outdoor traffic routes_August 2024_v11.pdf", "lang": "en"}], "type": "source data set", "refObjectId": "84c0f92c-682a-4162-92e8-8f31fe7e47f6"}], "other": {"anies": [{"name": "subType", "value": "specific dataset"}]}}, "dataSourcesTreatmentAndRepresentativeness": {"referenceToDataSource": [{"shortDescription": [{"value": "Ecoinvent (version 3.9.1) Database", "lang": "en"}], "type": "source data set", "refObjectId": "b497a91f-e14b-4b69-8f28-f50eb1576766"}], "useAdviceForDataSet": [{"value": "Dieses Dokument bezieht sich auf die Produktion von Europa 200x100x60 mm Holzkohleprodukt, Mix Code LB5/EW60/3,3 RMCBP11, das in der Anlage von Leighton Buzzard von Holcim UK Ltd in Großbritannien zur Verwendung im Bau von Bau und Bauingenieurwesen hergestellt wurde.\n\nEPD -Typ: Wiegen Sie sich mit Optionen, Modulen C1 - C4 und Modul D (A1 - A3 + C + D und zusätzlichen Modulen A4, A5 und B1).\n\nDie ausgewählten Systemgrenzen umfassen die Produktion des Betons, einschließlich der Extraktion von Rohstoffen bis zur Installation, Verwendung und Lebensende des fertigen Produkts.\n\nModul A1: Extraktion und Verarbeitung der Rohstoffe, die bei der Herstellung des vorgefertigten Produkts verwendet werden\nModul A2: Transport der Rohstoffe in die Anlage\nModul A3: Herstellung von Ferastrodukten in der Anlage (einschließlich der Herstellung von Verpackungen und Hilfsmaterialien) und Abfallbehandlung\nModul A4: Transport zum Baustandort\nModul A5: Enthält alle Prozesse, die mit der Platzierung des vorgefertigten Produkts (z. B. Installation nach Kran) sowie der Produktion, dem Transport und der Behandlung von nicht verwendeten vorgefertigten Produkten verbunden sind.Die Abfallbehandlung von Verpackungsmaterialien ist ebenfalls enthalten\nModul B1: Kohlensäure während der Verwendungsphase\nModul B2-B7: Für konkrete Betonkomponenten sind Wartungs-, Reparatur- oder Austauschmaßnahmen während der Referenzlebensdauer normalerweise nicht erforderlich.Daher wird in diesen Modulen keine Umweltbelastung berücksichtigt\nModul C1: Abbau / Abriss von vorgefertigten Produkten\nModul C2: Transport von abgebauten oder abgerissenen Fischlastprodukten zur Verarbeitung\nModul C3: Betonabfallverarbeitung vorgefertigt\nModul D: Vorteile und Lasten für die Verwendung von Betonabfallabfällen (Beton und Verstärkung) als Ersatz für Primärmaterialien.Modul D modelliert auch den Nettovorteil der Recycling -Plastikverpackung und den Nettovorteil der Holzverpackung (mit Energiewiederherstellung), um Wärme und Strom zu ersetzen", "lang": "de"}, {"value": "This document refers to the production of Europa 200x100x60 mm Charcoal precast product, mix code LB5/EW60/3.3 RMCBP11, produced in the plant of Leighton Buzzard of Holcim UK Ltd in United Kingdom for use in building construction and civil engineering.\n\nType of EPD: cradle to gate with options, modules C1–C4, and module D (A1–A3 + C + D and additional modules A4, A5 and B1). \n\nThe selected system boundaries include the production of the concrete including the extraction of raw materials through to the installation, use and end of life of the finished product.\n\nModule A1: Extraction and processing of the raw materials used in the production of the precast product\nModule A2: Transport of the raw materials to the plant\nModule A3: Manufacture of precast product in the plant (including production of packaging and auxiliary materials) and waste treatment\nModule A4: Transport to the construction site\nModule A5: Includes all processes associated with placing the precast product (e.g. installation by crane) as well as the production, transport and treatment of unused precast products. The waste treatment of packaging materials is also included\nModule B1: Carbonation during the use phase\nModule B2-B7: For precast concrete components, maintenance, repair refurbishment or replacement measures are not usually required during the reference service life. Therefore, no environmental burden is considered in these modules\nModule C1: Dismantling / demolition of precast products\nModule C2: Transport of dismantled or demolished precast products for processing\nModule C3: Precast concrete waste processing\nModule D: Benefits and loads for the use of precast concrete demolition waste (concrete and reinforcement) as replacement for primary materials. Module D also models the net benefit of recycling plastic packaging and the net benefit of wood packaging incineration (with energy recovery) to replace heat and electricity", "lang": "en"}], "other": {"anies": [{"name": "referenceToOriginalEPD", "value": {"shortDescription": {"value": "Europa 200x100x60 mm Charcoal, Mix Design ID: LB5/EW60/3.3 RMCBP11, Plant: Leighton Buzzard, United Kingdom", "defaultValue": "Europa 200x100x60 mm Charcoal, Mix Design ID: LB5/EW60/3.3 RMCBP11, Plant: Leighton Buzzard, United Kingdom", "lstrings": [{"lang": "en", "value": "Europa 200x100x60 mm Charcoal, Mix Design ID: LB5/EW60/3.3 RMCBP11, Plant: Leighton Buzzard, United Kingdom"}]}, "version": {"version": 1000, "majorVersion": 0, "minorVersion": 1, "subMinorVersion": 0, "zero": false, "versionString": "00.01.000"}, "type": "source data set", "uuid": {"uuid": "be08259d-c9e2-4bb9-a5f1-87a00534f294"}, "refObjectId": "be08259d-c9e2-4bb9-a5f1-87a00534f294", "versionAsString": "00.01.000", "resourceURLs": ["https://oekobaudat.de/OEKOBAU.DAT/resource/sources/be08259d-c9e2-4bb9-a5f1-87a00534f294/OriginalEPD.pdf?version=00.01.000"]}}]}}, "validation": {"review": [{"referenceToNameOfReviewerAndInstitution": [{"shortDescription": [{"value": "Matthias Schulz", "lang": "de"}], "type": "contact data set", "refObjectId": "8184d8aa-0045-43e5-a2c9-658acc9720de"}], "type": "Independent external review"}]}, "complianceDeclarations": {"compliance": [{"referenceToComplianceSystem": {"shortDescription": [{"value": "ISO 14025", "lang": "de"}], "type": "source data set", "refObjectId": "4f2eb655-6e44-4874-a95a-e28f5442cd4d"}}, {"referenceToComplianceSystem": {"shortDescription": [{"value": "EN 15804+A2", "lang": "de"}], "type": "source data set", "refObjectId": "c0016b33-8cf7-415c-ac6e-deba0d21440d"}}]}}, "administrativeInformation": {"dataGenerator": {"referenceToPersonOrEntityGeneratingTheDataSet": [{"shortDescription": [{"value": "Holcim Innovation Center (HIC)", "lang": "de"}], "type": "contact data set", "refObjectId": "8b0107eb-d26b-4f2f-8156-71079545bf2b"}]}, "dataEntryBy": {"timeStamp": 1755525612803, "referenceToDataSetFormat": [{"shortDescription": [{"value": "ILCD Format 1.1", "lang": "de"}], "type": "source data set", "refObjectId": "a97a0155-0234-4b87-b4ce-a45da52f2a40"}, {"shortDescription": [{"value": "EPD-Datenformaterweiterungen v1.2", "lang": "de"}], "type": "source data set", "refObjectId": "a29449fd-aa2f-4de8-b5d7-4b06b43c6fde"}], "referenceToPersonOrEntityEnteringTheData": {"shortDescription": [{"value": "Holcim Innovation Center (HIC)", "lang": "de"}], "type": "contact data set", "refObjectId": "8b0107eb-d26b-4f2f-8156-71079545bf2b"}}, "publicationAndOwnership": {"dataSetVersion": "00.01.001", "dateOfLastRevision": 1755525612803, "referenceToRegistrationAuthority": {"shortDescription": [{"value": "Institut Bauen und Umwelt e. V.", "lang": "de"}], "type": "contact data set", "refObjectId": "d111dbec-b024-4be5-86c5-752d6eb2cf95"}, "registrationNumber": "IBU-HOL-HOL-2501001-GB2025000035-ISUE001-EN", "referenceToOwnershipOfDataSet": {"shortDescription": [{"value": "Holcim UK Ltd", "lang": "de"}], "type": "contact data set", "refObjectId": "f70cb585-39ab-4c0e-871d-6c9da5d682bf"}, "copyright": true, "licenseType": "Free of charge for all users and uses", "accessRestrictions": [{"value": "None", "lang": "en"}], "other": {"anies": [{"name": "referenceToPublisher", "value": {"shortDescription": [{"value": "Institut Bauen und Umwelt e. V.", "lang": "de"}], "type": "contact data set", "refObjectId": "d111dbec-b024-4be5-86c5-752d6eb2cf95"}}]}}}, "exchanges": {"exchange": [{"dataSetInternalID": 0, "referenceToFlowDataSet": {"shortDescription": [{"value": "Europa 200x100x60 mm Charcoal, Mix Design ID: LB5/EW60/3.3 RMCBP11, Plant: Leighton Buzzard, United Kingdom", "lang": "en"}], "type": "flow data set", "refObjectId": "3b798924-978c-49bc-9bcf-270a274162fa"}, "meanAmount": 1.0, "referenceFlow": true, "resolvedFlowVersion": "00.01.000", "resultingflowAmount": 1.0, "flowProperties": [{"name": [{"lang": "de", "value": "Biogener Kohlenstoffgehalt in der Begleitverpackung"}, {"lang": "en", "value": "Biogenic carbon content in accompanying packaging"}], "uuid": "262a541b-209e-44cc-a426-33bce30de7b1", "meanValue": 0.0}, {"name": [{"lang": "de", "value": "Biogener Kohlenstoffgehalt im Produkt"}, {"lang": "en", "value": "Biogenic carbon content in product"}], "uuid": "62e503ce-544a-4599-b2ad-bcea15a7bf20", "meanValue": 0.0}, {"name": [{"lang": "de", "value": "Fläche"}, {"lang": "en", "value": "Area"}], "uuid": "93a60a56-a3c8-19da-a746-0800200c9a66", "referenceFlowProperty": true, "meanValue": 1.0, "referenceUnit": "qm", "unitGroupUUID": "c20a03d7-bd90-4569-bc94-66cfd364dfc8"}, {"name": [{"lang": "de", "value": "Masse"}, {"lang": "en", "value": "Mass"}], "uuid": "93a60a56-a3c8-11da-a746-0800200b9a66", "meanValue": 136.3}], "materialProperties": [{"name": "grammage", "value": "136.3", "unit": "kg/m^2", "unitDescription": "kilograms per square meter"}, {"name": "layer thickness", "value": "0.06", "unit": "m", "unitDescription": "meters"}, {"name": "gross density", "value": "2271.0", "unit": "kg/m^3", "unitDescription": "kilograms per cubic metre"}, {"name": "conversion factor (kg/fu)", "value": "136.3", "unit": "-", "unitDescription": "None"}], "typeOfFlow": "Product flow"}, {"dataSetInternalID": 1, "referenceToFlowDataSet": {"shortDescription": [{"value": "Erneuerbare Primärenergie als Energieträger (PERE)", "lang": "de"}, {"value": "Use of renewable primary energy as energy carrier (PERE)", "lang": "en"}], "type": "flow data set", "refObjectId": "20f32be5-0398-4288-9b6d-accddd195317"}, "exchange direction": "INPUT", "other": {"anies": [{"name": "referenceToUnitGroupDataSet", "value": {"shortDescription": [{"value": "MJ", "lang": "en"}], "type": "unit group data set", "refObjectId": "93a60a57-a3c8-11da-a746-0800200c9a66"}}, {"value": "5.120140047", "module": "A1-A3"}, {"value": "0.5565589924000001", "module": "A4"}, {"value": "0.1958421353", "module": "A5"}, {"value": "0.0", "module": "B1"}, {"value": "0.0717770929", "module": "C1"}, {"value": "0.07799828980000001", "module": "C2", "scenario": "Recycled"}, {"value": "0.1123178433", "module": "C3", "scenario": "Recycled"}, {"value": "0", "module": "C4", "scenario": "Recycled"}, {"value": "-0.3296742307", "module": "D", "scenario": "Recycled"}]}, "resolvedFlowVersion": "38.00.000", "flowProperties": [], "typeOfFlow": "Other flow", "classification": {"classHierarchy": "Quantities", "name": "GaBiCategories"}}, {"dataSetInternalID": 2, "referenceToFlowDataSet": {"shortDescription": [{"value": "Erneuerbare Primärenergie zur stofflichen Nutzung (PERM)", "lang": "de"}, {"value": "Use of renewable primary energy resources used as raw materials (PERM)", "lang": "en"}], "type": "flow data set", "refObjectId": "fb3ec0de-548d-4508-aea5-00b73bf6f702"}, "exchange direction": "INPUT", "other": {"anies": [{"name": "referenceToUnitGroupDataSet", "value": {"shortDescription": [{"value": "MJ", "lang": "en"}], "type": "unit group data set", "refObjectId": "93a60a57-a3c8-11da-a746-0800200c9a66"}}, {"value": "0.0250314109", "module": "A1-A3"}, {"value": "0.0", "module": "A4"}, {"value": "0.0007509423", "module": "A5"}, {"value": "0.0", "module": "B1"}, {"value": "0.0", "module": "C1"}, {"value": "0.0", "module": "C2", "scenario": "Recycled"}, {"value": "0.0", "module": "C3", "scenario": "Recycled"}, {"value": "0", "module": "C4", "scenario": "Recycled"}, {"value": "0.0", "module": "D", "scenario": "Recycled"}]}, "resolvedFlowVersion": "38.00.000", "flowProperties": [], "typeOfFlow": "Other flow", "classification": {"classHierarchy": "Quantities", "name": "GaBiCategories"}}, {"dataSetInternalID": 3, "referenceToFlowDataSet": {"shortDescription": [{"value": "Total erneuerbare Primärenergie (PERT)", "lang": "de"}, {"value": "Total use of renewable primary energy (PERT)", "lang": "en"}], "type": "flow data set", "refObjectId": "53f97275-fa8a-4cdd-9024-65936002acd0"}, "exchange direction": "INPUT", "other": {"anies": [{"name": "referenceToUnitGroupDataSet", "value": {"shortDescription": [{"value": "MJ", "lang": "en"}], "type": "unit group data set", "refObjectId": "93a60a57-a3c8-11da-a746-0800200c9a66"}}, {"value": "5.1468002867", "module": "A1-A3"}, {"value": "0.5565589924000001", "module": "A4"}, {"value": "0.1966419425", "module": "A5"}, {"value": "0.0", "module": "B1"}, {"value": "0.0717770929", "module": "C1"}, {"value": "0.07799828980000001", "module": "C2", "scenario": "Recycled"}, {"value": "0.1123178433", "module": "C3", "scenario": "Recycled"}, {"value": "0", "module": "C4", "scenario": "Recycled"}, {"value": "-0.3296742307", "module": "D", "scenario": "Recycled"}]}, "resolvedFlowVersion": "38.00.000", "flowProperties": [], "typeOfFlow": "Other flow", "classification": {"classHierarchy": "Quantities / Environmental quantities / EPD EN 15804 / LCI indicators", "name": "GaBiCategories"}}, {"dataSetInternalID": 4, "referenceToFlowDataSet": {"shortDescription": [{"value": "Nicht-erneuerbare Primärenergie als Energieträger (PENRE)", "lang": "de"}, {"value": "Use of non renewable primary energy as energy carrier (PENRE)", "lang": "en"}], "type": "flow data set", "refObjectId": "ac857178-2b45-46ec-892a-a9a4332f0372"}, "exchange direction": "INPUT", "other": {"anies": [{"name": "referenceToUnitGroupDataSet", "value": {"shortDescription": [{"value": "MJ", "lang": "en"}], "type": "unit group data set", "refObjectId": "93a60a57-a3c8-11da-a746-0800200c9a66"}}, {"value": "130.1151937822", "module": "A1-A3"}, {"value": "43.494790398", "module": "A4"}, {"value": "6.1509846553", "module": "A5"}, {"value": "0.0", "module": "B1"}, {"value": "12.2252673937", "module": "C1"}, {"value": "5.328960353", "module": "C2", "scenario": "Recycled"}, {"value": "4.8448888612", "module": "C3", "scenario": "Recycled"}, {"value": "0", "module": "C4", "scenario": "Recycled"}, {"value": "-1.6700662631", "module": "D", "scenario": "Recycled"}]}, "resolvedFlowVersion": "38.00.000", "flowProperties": [], "typeOfFlow": "Other flow", "classification": {"classHierarchy": "Quantities", "name": "GaBiCategories"}}, {"dataSetInternalID": 5, "referenceToFlowDataSet": {"shortDescription": [{"value": "Nicht-erneuerbare Primärenergie zur stofflichen Nutzung (PENRM)", "lang": "de"}, {"value": "Use of non renewable primary energy resources used as raw materials (PENRM)", "lang": "en"}], "type": "flow data set", "refObjectId": "1421caa0-679d-4bf4-b282-0eb850ccae27"}, "exchange direction": "INPUT", "other": {"anies": [{"name": "referenceToUnitGroupDataSet", "value": {"shortDescription": [{"value": "MJ", "lang": "en"}], "type": "unit group data set", "refObjectId": "93a60a57-a3c8-11da-a746-0800200c9a66"}}, {"value": "1.8878677476", "module": "A1-A3"}, {"value": "0.0", "module": "A4"}, {"value": "-0.0332445692", "module": "A5"}, {"value": "0.0", "module": "B1"}, {"value": "0.0", "module": "C1"}, {"value": "0.0", "module": "C2", "scenario": "Recycled"}, {"value": "0.0", "module": "C3", "scenario": "Recycled"}, {"value": "0", "module": "C4", "scenario": "Recycled"}, {"value": "0.0", "module": "D", "scenario": "Recycled"}]}, "resolvedFlowVersion": "38.00.000", "flowProperties": [], "typeOfFlow": "Other flow", "classification": {"classHierarchy": "Quantities", "name": "GaBiCategories"}}, {"dataSetInternalID": 6, "referenceToFlowDataSet": {"shortDescription": [{"value": "Total nicht erneuerbare Primärenergie (PENRT)", "lang": "de"}, {"value": "Total use of non renewable primary energy resource (PENRT)", "lang": "en"}], "type": "flow data set", "refObjectId": "06159210-646b-4c8d-8583-da9b3b95a6c1"}, "exchange direction": "INPUT", "other": {"anies": [{"name": "referenceToUnitGroupDataSet", "value": {"shortDescription": [{"value": "MJ", "lang": "en"}], "type": "unit group data set", "refObjectId": "93a60a57-a3c8-11da-a746-0800200c9a66"}}, {"value": "131.998744765", "module": "A1-A3"}, {"value": "43.494790398", "module": "A4"}, {"value": "6.1176105832", "module": "A5"}, {"value": "0.0", "module": "B1"}, {"value": "12.2252673937", "module": "C1"}, {"value": "5.328960353", "module": "C2", "scenario": "Recycled"}, {"value": "4.8448888612", "module": "C3", "scenario": "Recycled"}, {"value": "0", "module": "C4", "scenario": "Recycled"}, {"value": "-1.6700662631", "module": "D", "scenario": "Recycled"}]}, "resolvedFlowVersion": "38.00.000", "flowProperties": [], "typeOfFlow": "Other flow", "classification": {"classHierarchy": "Quantities / Environmental quantities / EPD EN 15804 / LCI indicators", "name": "GaBiCategories"}}, {"dataSetInternalID": 7, "referenceToFlowDataSet": {"shortDescription": [{"value": "Einsatz von Sekundärstoffen (SM)", "lang": "de"}, {"value": "Use of secondary material (SM)", "lang": "en"}], "type": "flow data set", "refObjectId": "c6a1f35f-2d09-4f54-8dfb-97e502e1ce92"}, "exchange direction": "INPUT", "other": {"anies": [{"name": "referenceToUnitGroupDataSet", "value": {"shortDescription": [{"value": "kg", "lang": "en"}], "type": "unit group data set", "refObjectId": "ad38d542-3fe9-439d-9b95-2f5f7752acaf"}}, {"value": "1.5682306581", "module": "A1-A3"}, {"value": "0.0", "module": "A4"}, {"value": "0.0470469197", "module": "A5"}, {"value": "0.0", "module": "B1"}, {"value": "0.0", "module": "C1"}, {"value": "0.0", "module": "C2", "scenario": "Recycled"}, {"value": "0.0", "module": "C3", "scenario": "Recycled"}, {"value": "0", "module": "C4", "scenario": "Recycled"}, {"value": "143.0558809778", "module": "D", "scenario": "Recycled"}]}, "resolvedFlowVersion": "38.00.000", "flowProperties": [], "typeOfFlow": "Other flow", "classification": {"classHierarchy": "Quantities / Environmental quantities / EPD EN 15804 / LCI indicators", "name": "GaBiCategories"}}, {"dataSetInternalID": 8, "referenceToFlowDataSet": {"shortDescription": [{"value": "Erneuerbare Sekundärbrennstoffe (RSF)", "lang": "de"}, {"value": "Use of renewable secondary fuels (RSF)", "lang": "en"}], "type": "flow data set", "refObjectId": "64333088-a55f-4aa2-9a31-c10b07816787"}, "exchange direction": "INPUT", "other": {"anies": [{"name": "referenceToUnitGroupDataSet", "value": {"shortDescription": [{"value": "MJ", "lang": "en"}], "type": "unit group data set", "refObjectId": "93a60a57-a3c8-11da-a746-0800200c9a66"}}, {"value": "10.0098873475", "module": "A1-A3"}, {"value": "0.0", "module": "A4"}, {"value": "0.3002966204", "module": "A5"}, {"value": "0.0", "module": "B1"}, {"value": "0.0", "module": "C1"}, {"value": "0.0", "module": "C2", "scenario": "Recycled"}, {"value": "0.0", "module": "C3", "scenario": "Recycled"}, {"value": "0", "module": "C4", "scenario": "Recycled"}, {"value": "0.0", "module": "D", "scenario": "Recycled"}]}, "resolvedFlowVersion": "38.00.000", "flowProperties": [], "typeOfFlow": "Other flow", "classification": {"classHierarchy": "Quantities / Environmental quantities / EPD EN 15804 / LCI indicators", "name": "GaBiCategories"}}, {"dataSetInternalID": 9, "referenceToFlowDataSet": {"shortDescription": [{"value": "Nicht erneuerbare Sekundärbrennstoffe (NRSF)", "lang": "de"}, {"value": "Use of non renewable secondary fuels (NRSF)", "lang": "en"}], "type": "flow data set", "refObjectId": "89def144-d39a-4287-b86f-efde453ddcb2"}, "exchange direction": "INPUT", "other": {"anies": [{"name": "referenceToUnitGroupDataSet", "value": {"shortDescription": [{"value": "MJ", "lang": "en"}], "type": "unit group data set", "refObjectId": "93a60a57-a3c8-11da-a746-0800200c9a66"}}, {"value": "25.6286773455", "module": "A1-A3"}, {"value": "0.0", "module": "A4"}, {"value": "0.7688603204000001", "module": "A5"}, {"value": "0.0", "module": "B1"}, {"value": "0.0", "module": "C1"}, {"value": "0.0", "module": "C2", "scenario": "Recycled"}, {"value": "0.0", "module": "C3", "scenario": "Recycled"}, {"value": "0", "module": "C4", "scenario": "Recycled"}, {"value": "0.0", "module": "D", "scenario": "Recycled"}]}, "resolvedFlowVersion": "38.00.000", "flowProperties": [], "typeOfFlow": "Other flow", "classification": {"classHierarchy": "Quantities / Environmental quantities / EPD EN 15804 / LCI indicators", "name": "GaBiCategories"}}, {"dataSetInternalID": 10, "referenceToFlowDataSet": {"shortDescription": [{"value": "Einsatz von Süßwasserressourcen (FW)", "lang": "de"}, {"value": "Net use of fresh water (FW)", "lang": "en"}], "type": "flow data set", "refObjectId": "3cf952c8-f3a4-461d-8c96-96456ca62246"}, "exchange direction": "INPUT", "other": {"anies": [{"name": "referenceToUnitGroupDataSet", "value": {"shortDescription": [{"value": "m^3", "lang": "en"}], "type": "unit group data set", "refObjectId": "cd950537-0a98-4044-9ba7-9f9a68d0a504"}}, {"value": "0.1746028079", "module": "A1-A3"}, {"value": "0.0058082738", "module": "A4"}, {"value": "0.0056008784", "module": "A5"}, {"value": "0.0", "module": "B1"}, {"value": "0.0009611017", "module": "C1"}, {"value": "0.0008350694", "module": "C2", "scenario": "Recycled"}, {"value": "0.0006207108000000001", "module": "C3", "scenario": "Recycled"}, {"value": "0", "module": "C4", "scenario": "Recycled"}, {"value": "-0.07385257320000001", "module": "D", "scenario": "Recycled"}]}, "resolvedFlowVersion": "38.00.000", "flowProperties": [], "typeOfFlow": "Other flow", "classification": {"classHierarchy": "Quantities / Environmental quantities / EPD EN 15804 / LCI indicators", "name": "GaBiCategories"}}, {"dataSetInternalID": 11, "referenceToFlowDataSet": {"shortDescription": [{"value": "Gefährlicher Abfall zur Deponie (HWD)", "lang": "de"}, {"value": "Hazardous waste disposed (HWD)", "lang": "en"}], "type": "flow data set", "refObjectId": "430f9e0f-59b2-46a0-8e0d-55e0e84948fc"}, "exchange direction": "OUTPUT", "other": {"anies": [{"name": "referenceToUnitGroupDataSet", "value": {"shortDescription": [{"value": "kg", "lang": "en"}], "type": "unit group data set", "refObjectId": "ad38d542-3fe9-439d-9b95-2f5f7752acaf"}}, {"value": "0.084384526", "module": "A1-A3"}, {"value": "0.0358388221", "module": "A4"}, {"value": "0.0061020055", "module": "A5"}, {"value": "0.0", "module": "B1"}, {"value": "0.0105959782", "module": "C1"}, {"value": "0.005154273", "module": "C2", "scenario": "Recycled"}, {"value": "0.0026967595", "module": "C3", "scenario": "Recycled"}, {"value": "0", "module": "C4", "scenario": "Recycled"}, {"value": "-0.0274589508", "module": "D", "scenario": "Recycled"}]}, "resolvedFlowVersion": "38.00.000", "flowProperties": [], "typeOfFlow": "Other flow", "classification": {"classHierarchy": "Quantities / Environmental quantities / EPD EN 15804 / LCI indicators", "name": "GaBiCategories"}}, {"dataSetInternalID": 12, "referenceToFlowDataSet": {"shortDescription": [{"value": "Entsorgter nicht gefährlicher Abfall (NHWD)", "lang": "de"}, {"value": "Non harzardous waste disposed (NHWD)", "lang": "en"}], "type": "flow data set", "refObjectId": "b29ef66b-e286-4afa-949f-62f1a7b4d7fa"}, "exchange direction": "OUTPUT", "other": {"anies": [{"name": "referenceToUnitGroupDataSet", "value": {"shortDescription": [{"value": "kg", "lang": "en"}], "type": "unit group data set", "refObjectId": "ad38d542-3fe9-439d-9b95-2f5f7752acaf"}}, {"value": "3.7247193563", "module": "A1-A3"}, {"value": "2.9520575404", "module": "A4"}, {"value": "0.2582574131", "module": "A5"}, {"value": "0.0", "module": "B1"}, {"value": "0.0561913294", "module": "C1"}, {"value": "0.5084730620000001", "module": "C2", "scenario": "Recycled"}, {"value": "0.0175430161", "module": "C3", "scenario": "Recycled"}, {"value": "0", "module": "C4", "scenario": "Recycled"}, {"value": "-0.23675893", "module": "D", "scenario": "Recycled"}]}, "resolvedFlowVersion": "38.00.000", "flowProperties": [], "typeOfFlow": "Other flow", "classification": {"classHierarchy": "Quantities / Environmental quantities / EPD EN 15804 / LCI indicators", "name": "GaBiCategories"}}, {"dataSetInternalID": 13, "referenceToFlowDataSet": {"shortDescription": [{"value": "Entsorgter radioaktiver Abfall (RWD)", "lang": "de"}, {"value": "Radioactive waste disposed (RWD)", "lang": "en"}], "type": "flow data set", "refObjectId": "3449546e-52ad-4b39-b809-9fb77cea8ff6"}, "exchange direction": "OUTPUT", "other": {"anies": [{"name": "referenceToUnitGroupDataSet", "value": {"shortDescription": [{"value": "kg", "lang": "en"}], "type": "unit group data set", "refObjectId": "ad38d542-3fe9-439d-9b95-2f5f7752acaf"}}, {"value": "0.001983351", "module": "A1-A3"}, {"value": "1.18141e-05", "module": "A4"}, {"value": "6.07347e-05", "module": "A5"}, {"value": "0.0", "module": "B1"}, {"value": "1.3979e-06", "module": "C1"}, {"value": "1.6245e-06", "module": "C2", "scenario": "Recycled"}, {"value": "1.98504e-05", "module": "C3", "scenario": "Recycled"}, {"value": "0", "module": "C4", "scenario": "Recycled"}, {"value": "1.01238e-05", "module": "D", "scenario": "Recycled"}]}, "resolvedFlowVersion": "38.00.000", "flowProperties": [], "typeOfFlow": "Other flow", "classification": {"classHierarchy": "Quantities / Environmental quantities / EPD EN 15804 / LCI indicators", "name": "GaBiCategories"}}, {"dataSetInternalID": 14, "referenceToFlowDataSet": {"shortDescription": [{"value": "Komponenten für die Wiederverwendung (CRU)", "lang": "de"}, {"value": "Components for re-use (CRU)", "lang": "en"}], "type": "flow data set", "refObjectId": "a2b32f97-3fc7-4af2-b209-525bc6426f33"}, "exchange direction": "OUTPUT", "other": {"anies": [{"name": "referenceToUnitGroupDataSet", "value": {"shortDescription": [{"value": "kg", "lang": "en"}], "type": "unit group data set", "refObjectId": "ad38d542-3fe9-439d-9b95-2f5f7752acaf"}}, {"value": "0.0", "module": "A1-A3"}, {"value": "0.0", "module": "A4"}, {"value": "0.0", "module": "A5"}, {"value": "0.0", "module": "B1"}, {"value": "0.0", "module": "C1"}, {"value": "0.0", "module": "C2", "scenario": "Recycled"}, {"value": "0.0", "module": "C3", "scenario": "Recycled"}, {"value": "0", "module": "C4", "scenario": "Recycled"}, {"value": "0.0", "module": "D", "scenario": "Recycled"}]}, "resolvedFlowVersion": "38.00.000", "flowProperties": [], "typeOfFlow": "Other flow", "classification": {"classHierarchy": "Quantities / Environmental quantities / EPD EN 15804 / LCI indicators", "name": "GaBiCategories"}}, {"dataSetInternalID": 15, "referenceToFlowDataSet": {"shortDescription": [{"value": "Stoffe zum Recycling (MFR)", "lang": "de"}, {"value": "Materials for recycling (MFR)", "lang": "en"}], "type": "flow data set", "refObjectId": "d7fe48a5-4103-49c8-9aae-b0b5dfdbd6ae"}, "exchange direction": "OUTPUT", "other": {"anies": [{"name": "referenceToUnitGroupDataSet", "value": {"shortDescription": [{"value": "kg", "lang": "en"}], "type": "unit group data set", "refObjectId": "ad38d542-3fe9-439d-9b95-2f5f7752acaf"}}, {"value": "1.2953463092", "module": "A1-A3"}, {"value": "0.0", "module": "A4"}, {"value": "4.3514314365", "module": "A5"}, {"value": "0.0", "module": "B1"}, {"value": "0.0", "module": "C1"}, {"value": "0.0", "module": "C2", "scenario": "Recycled"}, {"value": "140.3478", "module": "C3", "scenario": "Recycled"}, {"value": "0", "module": "C4", "scenario": "Recycled"}, {"value": "0.0", "module": "D", "scenario": "Recycled"}]}, "resolvedFlowVersion": "38.00.000", "flowProperties": [], "typeOfFlow": "Other flow", "classification": {"classHierarchy": "Quantities / Environmental quantities / EPD EN 15804 / LCI indicators", "name": "GaBiCategories"}}, {"dataSetInternalID": 16, "referenceToFlowDataSet": {"shortDescription": [{"value": "Stoffe für die Energierückgewinnung (MER)", "lang": "de"}, {"value": "Materials for energy recovery (MER)", "lang": "en"}], "type": "flow data set", "refObjectId": "59a9181c-3aaf-46ee-8b13-2b3723b6e447"}, "exchange direction": "OUTPUT", "other": {"anies": [{"name": "referenceToUnitGroupDataSet", "value": {"shortDescription": [{"value": "kg", "lang": "en"}], "type": "unit group data set", "refObjectId": "ad38d542-3fe9-439d-9b95-2f5f7752acaf"}}, {"value": "0.0", "module": "A1-A3"}, {"value": "0.0", "module": "A4"}, {"value": "0.0", "module": "A5"}, {"value": "0.0", "module": "B1"}, {"value": "0.0", "module": "C1"}, {"value": "0.0", "module": "C2", "scenario": "Recycled"}, {"value": "0.0", "module": "C3", "scenario": "Recycled"}, {"value": "0", "module": "C4", "scenario": "Recycled"}, {"value": "0.0", "module": "D", "scenario": "Recycled"}]}, "resolvedFlowVersion": "38.00.000", "flowProperties": [], "typeOfFlow": "Other flow", "classification": {"classHierarchy": "Quantities / Environmental quantities / EPD EN 15804 / LCI indicators", "name": "GaBiCategories"}}, {"dataSetInternalID": 17, "referenceToFlowDataSet": {"shortDescription": [{"value": "Exportierte elektrische Energie (EEE)", "lang": "de"}, {"value": "Exported electrical energy (EEE)", "lang": "en"}], "type": "flow data set", "refObjectId": "4da0c987-2b76-40d6-9e9e-82a017aaaf29"}, "exchange direction": "OUTPUT", "other": {"anies": [{"name": "referenceToUnitGroupDataSet", "value": {"shortDescription": [{"value": "MJ", "lang": "en"}], "type": "unit group data set", "refObjectId": "93a60a57-a3c8-11da-a746-0800200c9a66"}}, {"value": "0.0", "module": "A1-A3"}, {"value": "0.0", "module": "A4"}, {"value": "0.0", "module": "A5"}, {"value": "0.0", "module": "B1"}, {"value": "0.0", "module": "C1"}, {"value": "0.0", "module": "C2", "scenario": "Recycled"}, {"value": "0.0", "module": "C3", "scenario": "Recycled"}, {"value": "0", "module": "C4", "scenario": "Recycled"}, {"value": "0.0", "module": "D", "scenario": "Recycled"}]}, "resolvedFlowVersion": "38.00.000", "flowProperties": [], "typeOfFlow": "Other flow", "classification": {"classHierarchy": "Quantities / Environmental quantities / EPD EN 15804 / LCI indicators", "name": "GaBiCategories"}}, {"dataSetInternalID": 18, "referenceToFlowDataSet": {"shortDescription": [{"value": "Exportierte thermische Energie (EET)", "lang": "de"}, {"value": "Exported thermal energy (EET)", "lang": "en"}], "type": "flow data set", "refObjectId": "98daf38a-7a79-46d3-9a37-2b7bd0955810"}, "exchange direction": "OUTPUT", "other": {"anies": [{"name": "referenceToUnitGroupDataSet", "value": {"shortDescription": [{"value": "MJ", "lang": "en"}], "type": "unit group data set", "refObjectId": "93a60a57-a3c8-11da-a746-0800200c9a66"}}, {"value": "0.0", "module": "A1-A3"}, {"value": "0.0", "module": "A4"}, {"value": "0.0", "module": "A5"}, {"value": "0.0", "module": "B1"}, {"value": "0.0", "module": "C1"}, {"value": "0.0", "module": "C2", "scenario": "Recycled"}, {"value": "0.0", "module": "C3", "scenario": "Recycled"}, {"value": "0", "module": "C4", "scenario": "Recycled"}, {"value": "0.0", "module": "D", "scenario": "Recycled"}]}, "resolvedFlowVersion": "38.00.000", "flowProperties": [], "typeOfFlow": "Other flow", "classification": {"classHierarchy": "Quantities / Environmental quantities / EPD EN 15804 / LCI indicators", "name": "GaBiCategories"}}]}, "LCIAResults": {"LCIAResult": [{"referenceToLCIAMethodDataSet": {"shortDescription": [{"value": "Globales Erwärmungspotenzial total (GWP-total)", "lang": "de"}, {"value": "Global Warming Potential - total (GWP-total)", "lang": "en"}], "type": "LCIA method data set", "refObjectId": "6a37f984-a4b3-458a-a20a-64418c145fa2"}, "other": {"anies": [{"name": "referenceToUnitGroupDataSet", "value": {"shortDescription": [{"value": "kg CO_(2) eqv.", "lang": "en"}], "type": "unit group data set", "refObjectId": "1ebf3012-d0db-4de2-aefd-ef30cedb0be1"}}, {"value": "13.3611665524", "module": "A1-A3"}, {"value": "2.9759969751", "module": "A4"}, {"value": "0.553598104", "module": "A5"}, {"value": "-0.6250294276", "module": "B1"}, {"value": "0.9342089907000001", "module": "C1"}, {"value": "0.3646446366", "module": "C2", "scenario": "Recycled"}, {"value": "-0.0210197672", "module": "C3", "scenario": "Recycled"}, {"value": "0", "module": "C4", "scenario": "Recycled"}, {"value": "-0.2319575744", "module": "D", "scenario": "Recycled"}]}}, {"referenceToLCIAMethodDataSet": {"shortDescription": [{"value": "Globales Erwärmungspotenzial fossil (GWP-fossil)", "lang": "de"}, {"value": "Global Warming Potential - fossil fuels (GWP-fossil)", "lang": "en"}], "type": "LCIA method data set", "refObjectId": "5f635281-343e-44fb-83df-1971b155e6b6"}, "other": {"anies": [{"name": "referenceToUnitGroupDataSet", "value": {"shortDescription": [{"value": "kg CO_(2) eqv.", "lang": "en"}], "type": "unit group data set", "refObjectId": "1ebf3012-d0db-4de2-aefd-ef30cedb0be1"}}, {"value": "13.3286361456", "module": "A1-A3"}, {"value": "2.9739457562", "module": "A4"}, {"value": "0.5445145433", "module": "A5"}, {"value": "-0.6250294276", "module": "B1"}, {"value": "0.9339692767000001", "module": "C1"}, {"value": "0.3643534149", "module": "C2", "scenario": "Recycled"}, {"value": "-0.0210867973", "module": "C3", "scenario": "Recycled"}, {"value": "0", "module": "C4", "scenario": "Recycled"}, {"value": "-0.231074476", "module": "D", "scenario": "Recycled"}]}}, {"referenceToLCIAMethodDataSet": {"shortDescription": [{"value": "Globales Erwärmungspotenzial biogen (GWP-biogenic)", "lang": "de"}, {"value": "Global Warming Potential - biogenic (GWP-biogenic)", "lang": "en"}], "type": "LCIA method data set", "refObjectId": "2356e1ab-0185-4db5-86e5-16de51c7485c"}, "other": {"anies": [{"name": "referenceToUnitGroupDataSet", "value": {"shortDescription": [{"value": "kg CO_(2) eqv.", "lang": "en"}], "type": "unit group data set", "refObjectId": "1ebf3012-d0db-4de2-aefd-ef30cedb0be1"}}, {"value": "0.0288148217", "module": "A1-A3"}, {"value": "0.0008441017", "module": "A4"}, {"value": "0.0088968534", "module": "A5"}, {"value": "0.0", "module": "B1"}, {"value": "0.0001319269", "module": "C1"}, {"value": "0.0001175413", "module": "C2", "scenario": "Recycled"}, {"value": "3.65654e-05", "module": "C3", "scenario": "Recycled"}, {"value": "0", "module": "C4", "scenario": "Recycled"}, {"value": "-0.0006672367", "module": "D", "scenario": "Recycled"}]}}, {"referenceToLCIAMethodDataSet": {"shortDescription": [{"value": "Globales Erwärmungspotenzial luluc (GWP-luluc)", "lang": "de"}, {"value": "Global Warming Potential - land use and land use change (GWP-luluc)", "lang": "en"}], "type": "LCIA method data set", "refObjectId": "4331bbdb-978a-490d-8707-eeb047f01a55"}, "other": {"anies": [{"name": "referenceToUnitGroupDataSet", "value": {"shortDescription": [{"value": "kg CO_(2) eqv.", "lang": "en"}], "type": "unit group data set", "refObjectId": "1ebf3012-d0db-4de2-aefd-ef30cedb0be1"}}, {"value": "0.0033986143", "module": "A1-A3"}, {"value": "0.0012070601", "module": "A4"}, {"value": "0.0001771704", "module": "A5"}, {"value": "0.0", "module": "B1"}, {"value": "0.0001077871", "module": "C1"}, {"value": "0.0001729787", "module": "C2", "scenario": "Recycled"}, {"value": "3.04568e-05", "module": "C3", "scenario": "Recycled"}, {"value": "0", "module": "C4", "scenario": "Recycled"}, {"value": "-0.00021594", "module": "D", "scenario": "Recycled"}]}}, {"referenceToLCIAMethodDataSet": {"shortDescription": [{"value": "Abbau Potential der stratosphärischen Ozonschicht (ODP)", "lang": "de"}, {"value": "Depletion potential of the stratospheric ozone layer (ODP)", "lang": "en"}], "type": "LCIA method data set", "refObjectId": "b5c629d6-def3-11e6-bf01-fe55135034f3"}, "other": {"anies": [{"name": "referenceToUnitGroupDataSet", "value": {"shortDescription": [{"value": "kg CFC11 eqv.", "lang": "en"}], "type": "unit group data set", "refObjectId": "d9e957c9-7309-4474-bf3a-7777df6c4e5b"}}, {"value": "2.417e-07", "module": "A1-A3"}, {"value": "6.65e-08", "module": "A4"}, {"value": "1.04e-08", "module": "A5"}, {"value": "0.0", "module": "B1"}, {"value": "1.52e-08", "module": "C1"}, {"value": "8e-09", "module": "C2", "scenario": "Recycled"}, {"value": "9.3e-09", "module": "C3", "scenario": "Recycled"}, {"value": "0", "module": "C4", "scenario": "Recycled"}, {"value": "-4e-10", "module": "D", "scenario": "Recycled"}]}}, {"referenceToLCIAMethodDataSet": {"shortDescription": [{"value": "Versauerungspotenzial von Boden und Wasser (AP)", "lang": "de"}, {"value": "Acidification potential, Accumulated Exceedance (AP)", "lang": "en"}], "type": "LCIA method data set", "refObjectId": "b5c611c6-def3-11e6-bf01-fe55135034f3"}, "other": {"anies": [{"name": "referenceToUnitGroupDataSet", "value": {"shortDescription": [{"value": "mol H^(+) eqv.", "lang": "en"}], "type": "unit group data set", "refObjectId": "42e089ac-92bf-4bf2-8ca1-5fc40d18f2ed"}}, {"value": "0.0321933516", "module": "A1-A3"}, {"value": "0.0073240868", "module": "A4"}, {"value": "0.0015349045", "module": "A5"}, {"value": "0.0", "module": "B1"}, {"value": "0.0086346177", "module": "C1"}, {"value": "0.0012280432", "module": "C2", "scenario": "Recycled"}, {"value": "0.0015111517", "module": "C3", "scenario": "Recycled"}, {"value": "0", "module": "C4", "scenario": "Recycled"}, {"value": "-0.0023889339", "module": "D", "scenario": "Recycled"}]}}, {"referenceToLCIAMethodDataSet": {"shortDescription": [{"value": "Eutrophierungspotenzial Süßwasser (EP_freshwater)", "lang": "de"}, {"value": "Eutrophication potential - freshwater (EP_freshwater)", "lang": "en"}], "type": "LCIA method data set", "refObjectId": "b53ec18f-7377-4ad3-86eb-cc3f4f276b2b"}, "other": {"anies": [{"name": "referenceToUnitGroupDataSet", "value": {"shortDescription": [{"value": "kg P eqv.", "lang": "en"}], "type": "unit group data set", "refObjectId": "0429039d-a61d-4590-ba67-aa4a20a810a1"}}, {"value": "7.28985e-05", "module": "A1-A3"}, {"value": "2.06651e-05", "module": "A4"}, {"value": "3.9275e-06", "module": "A5"}, {"value": "0.0", "module": "B1"}, {"value": "3.4666e-06", "module": "C1"}, {"value": "2.9438e-06", "module": "C2", "scenario": "Recycled"}, {"value": "3.3788e-06", "module": "C3", "scenario": "Recycled"}, {"value": "0", "module": "C4", "scenario": "Recycled"}, {"value": "-6.5096e-06", "module": "D", "scenario": "Recycled"}]}}, {"referenceToLCIAMethodDataSet": {"shortDescription": [{"value": "Eutrophierungspotenzial Salzwasser (EP_marine)", "lang": "de"}, {"value": "Eutrophication potential - marine (EP_marine)", "lang": "en"}], "type": "LCIA method data set", "refObjectId": "b5c619fa-def3-11e6-bf01-fe55135034f3"}, "other": {"anies": [{"name": "referenceToUnitGroupDataSet", "value": {"shortDescription": [{"value": "kg N eqv.", "lang": "en"}], "type": "unit group data set", "refObjectId": "d05bb823-ecdf-4686-8c40-bf1d9257859f"}}, {"value": "0.0093938213", "module": "A1-A3"}, {"value": "0.0021310052", "module": "A4"}, {"value": "0.0004839619", "module": "A5"}, {"value": "0.0", "module": "B1"}, {"value": "0.0039976667", "module": "C1"}, {"value": "0.0004210434", "module": "C2", "scenario": "Recycled"}, {"value": "0.0006351854", "module": "C3", "scenario": "Recycled"}, {"value": "0", "module": "C4", "scenario": "Recycled"}, {"value": "-0.0006577284", "module": "D", "scenario": "Recycled"}]}}, {"referenceToLCIAMethodDataSet": {"shortDescription": [{"value": "Eutrophierungspotenzial Land (EP_terrestrial)", "lang": "de"}, {"value": "Eutrophication potential - terrestrial (EP_terrestrial)", "lang": "en"}], "type": "LCIA method data set", "refObjectId": "b5c614d2-def3-11e6-bf01-fe55135034f3"}, "other": {"anies": [{"name": "referenceToUnitGroupDataSet", "value": {"shortDescription": [{"value": "mol N eqv.", "lang": "en"}], "type": "unit group data set", "refObjectId": "71b4d617-0ec9-4d3f-b65e-e438940c2401"}}, {"value": "0.1047680833", "module": "A1-A3"}, {"value": "0.0223688732", "module": "A4"}, {"value": "0.00526271", "module": "A5"}, {"value": "0.0", "module": "B1"}, {"value": "0.0435066952", "module": "C1"}, {"value": "0.0044876209", "module": "C2", "scenario": "Recycled"}, {"value": "0.0069426243", "module": "C3", "scenario": "Recycled"}, {"value": "0", "module": "C4", "scenario": "Recycled"}, {"value": "-0.009177747", "module": "D", "scenario": "Recycled"}]}}, {"referenceToLCIAMethodDataSet": {"shortDescription": [{"value": "Bildungspotential für troposphärisches Ozon (POCP)", "lang": "de"}, {"value": "Photochemical Ozone Creation Potential (POCP)", "lang": "en"}], "type": "LCIA method data set", "refObjectId": "b5c610fe-def3-11e6-bf01-fe55135034f3"}, "other": {"anies": [{"name": "referenceToUnitGroupDataSet", "value": {"shortDescription": [{"value": "kg NMVOC eqv.", "lang": "en"}], "type": "unit group data set", "refObjectId": "d27c25f8-fbc1-44c6-b47b-4adbae4199c6"}}, {"value": "0.0365807009", "module": "A1-A3"}, {"value": "0.0117659488", "module": "A4"}, {"value": "0.0019326987", "module": "A5"}, {"value": "0.0", "module": "B1"}, {"value": "0.0128972611", "module": "C1"}, {"value": "0.0019087301", "module": "C2", "scenario": "Recycled"}, {"value": "0.0020855816", "module": "C3", "scenario": "Recycled"}, {"value": "0", "module": "C4", "scenario": "Recycled"}, {"value": "-0.0023538257", "module": "D", "scenario": "Recycled"}]}}, {"referenceToLCIAMethodDataSet": {"shortDescription": [{"value": "Potenzial für den abiotischen Abbau nicht fossiler Ressourcen (ADPE)", "lang": "de"}, {"value": "Abiotic depletion potential - non-fossil resources (ADPE)", "lang": "en"}], "type": "LCIA method data set", "refObjectId": "b2ad6494-c78d-11e6-9d9d-cec0c932ce01"}, "other": {"anies": [{"name": "referenceToUnitGroupDataSet", "value": {"shortDescription": [{"value": "kg Sb eqv.", "lang": "en"}], "type": "unit group data set", "refObjectId": "54ccd2d9-a32a-4fc2-923d-f2c8c93e89d4"}}, {"value": "1.6654e-05", "module": "A1-A3"}, {"value": "7.2755e-06", "module": "A4"}, {"value": "9.102e-07", "module": "A5"}, {"value": "0.0", "module": "B1"}, {"value": "3.453e-07", "module": "C1"}, {"value": "1.007e-06", "module": "C2", "scenario": "Recycled"}, {"value": "2.494e-07", "module": "C3", "scenario": "Recycled"}, {"value": "0", "module": "C4", "scenario": "Recycled"}, {"value": "-4.6898e-06", "module": "D", "scenario": "Recycled"}]}}, {"referenceToLCIAMethodDataSet": {"shortDescription": [{"value": "Potenzial für den abiotischen Abbau fossiler Brennstoffe (ADPF)", "lang": "de"}, {"value": "Abiotic depletion potential - fossil resources (ADPF)", "lang": "en"}], "type": "LCIA method data set", "refObjectId": "b2ad6110-c78d-11e6-9d9d-cec0c932ce01"}, "other": {"anies": [{"name": "referenceToUnitGroupDataSet", "value": {"shortDescription": [{"value": "MJ", "lang": "en"}], "type": "unit group data set", "refObjectId": "93a60a57-a3c8-11da-a746-0800200c9a66"}}, {"value": "131.0352750275", "module": "A1-A3"}, {"value": "43.4936691636", "module": "A4"}, {"value": "6.1785172473", "module": "A5"}, {"value": "0.0", "module": "B1"}, {"value": "12.2251649398", "module": "C1"}, {"value": "5.3287919356", "module": "C2", "scenario": "Recycled"}, {"value": "4.8448616337", "module": "C3", "scenario": "Recycled"}, {"value": "0", "module": "C4", "scenario": "Recycled"}, {"value": "-1.669808897", "module": "D", "scenario": "Recycled"}]}}, {"referenceToLCIAMethodDataSet": {"shortDescription": [{"value": "Wassernutzung (WDP)", "lang": "de"}, {"value": "Water (user) deprivation potential (WDP)", "lang": "en"}], "type": "LCIA method data set", "refObjectId": "b2ad66ce-c78d-11e6-9d9d-cec0c932ce01"}, "other": {"anies": [{"name": "referenceToUnitGroupDataSet", "value": {"shortDescription": [{"value": "m^(3) world eqv.", "lang": "en"}], "type": "unit group data set", "refObjectId": "6ae2df01-888e-46c8-b17d-49fa3869b476"}}, {"value": "7.3600072916", "module": "A1-A3"}, {"value": "0.174178584", "module": "A4"}, {"value": "0.2323072197", "module": "A5"}, {"value": "0.0", "module": "B1"}, {"value": "0.0270636873", "module": "C1"}, {"value": "0.0258099604", "module": "C2", "scenario": "Recycled"}, {"value": "0.007503621", "module": "C3", "scenario": "Recycled"}, {"value": "0", "module": "C4", "scenario": "Recycled"}, {"value": "-2.1910905608", "module": "D", "scenario": "Recycled"}]}}, {"referenceToLCIAMethodDataSet": {"shortDescription": [{"value": "Potentielles Auftreten von Krankheiten aufgrund von Feinstaubemissionen (PM)", "lang": "de"}, {"value": "Potential incidence of disease due to PM emissions (PM)", "lang": "en"}], "type": "LCIA method data set", "refObjectId": "b5c602c6-def3-11e6-bf01-fe55135034f3"}, "other": {"anies": [{"name": "referenceToUnitGroupDataSet", "value": {"shortDescription": [{"value": "disease incidence", "lang": "en"}], "type": "unit group data set", "refObjectId": "3883559b-648f-4afc-8ba2-0bd24f3affa3"}}, {"value": "5.528e-07", "module": "A1-A3"}, {"value": "2.269e-07", "module": "A4"}, {"value": "3.3e-08", "module": "A5"}, {"value": "0.0", "module": "B1"}, {"value": "1.287e-06", "module": "C1"}, {"value": "3.68e-08", "module": "C2", "scenario": "Recycled"}, {"value": "3.52e-08", "module": "C3", "scenario": "Recycled"}, {"value": "0", "module": "C4", "scenario": "Recycled"}, {"value": "-5.34e-08", "module": "D", "scenario": "Recycled"}]}}, {"referenceToLCIAMethodDataSet": {"shortDescription": [{"value": "Potentielle Wirkung durch Exposition des Menschen mit U235 (IRP)", "lang": "de"}, {"value": "Potential Human exposure efficiency relative to U235 (IRP)", "lang": "en"}], "type": "LCIA method data set", "refObjectId": "b5c632be-def3-11e6-bf01-fe55135034f3"}, "other": {"anies": [{"name": "referenceToUnitGroupDataSet", "value": {"shortDescription": [{"value": "kBq U235 eq.", "lang": "en"}], "type": "unit group data set", "refObjectId": "456b05bf-1415-44a9-9993-02452f554c09"}}, {"value": "0.4571665684", "module": "A1-A3"}, {"value": "0.0187002519", "module": "A4"}, {"value": "0.0161907118", "module": "A5"}, {"value": "0.0", "module": "B1"}, {"value": "0.0025739787", "module": "C1"}, {"value": "0.002564856", "module": "C2", "scenario": "Recycled"}, {"value": "0.0489204713", "module": "C3", "scenario": "Recycled"}, {"value": "0", "module": "C4", "scenario": "Recycled"}, {"value": "0.0250644145", "module": "D", "scenario": "Recycled"}]}}, {"referenceToLCIAMethodDataSet": {"shortDescription": [{"value": "Potentielle Toxizitätsvergleichseinheit für Ökosysteme (ETP-fw)", "lang": "de"}, {"value": "Potential Comparative Toxic Unit for ecosystems (ETP-fw)", "lang": "en"}], "type": "LCIA method data set", "refObjectId": "ee1082d1-b0f7-43ca-a1f0-21e2a4a74511"}, "other": {"anies": [{"name": "referenceToUnitGroupDataSet", "value": {"shortDescription": [{"value": "CTUe", "lang": "en"}], "type": "unit group data set", "refObjectId": "aa959ded-f1eb-4efb-9c5c-2d60be36b3e6"}}, {"value": "46.8971507903", "module": "A1-A3"}, {"value": "20.684636067", "module": "A4"}, {"value": "2.5357360296", "module": "A5"}, {"value": "0.0", "module": "B1"}, {"value": "5.807750557", "module": "C1"}, {"value": "2.5630280149", "module": "C2", "scenario": "Recycled"}, {"value": "1.0139492634", "module": "C3", "scenario": "Recycled"}, {"value": "0", "module": "C4", "scenario": "Recycled"}, {"value": "-2.0895049946", "module": "D", "scenario": "Recycled"}]}}, {"referenceToLCIAMethodDataSet": {"shortDescription": [{"value": "Potentielle Toxizitätsvergleichseinheit für den Menschen - kanzerogene Wirkung (HTP-c)", "lang": "de"}, {"value": "Potential Comparative Toxic Unit for humans - cancer effects (HTP-c)", "lang": "en"}], "type": "LCIA method data set", "refObjectId": "2299222a-bbd8-474f-9d4f-4dd1f18aea7c"}, "other": {"anies": [{"name": "referenceToUnitGroupDataSet", "value": {"shortDescription": [{"value": "CTUh", "lang": "en"}], "type": "unit group data set", "refObjectId": "d4c9523e-2d7e-49fd-8469-998f547d3a70"}}, {"value": "4.3e-09", "module": "A1-A3"}, {"value": "1.1e-09", "module": "A4"}, {"value": "2e-10", "module": "A5"}, {"value": "0.0", "module": "B1"}, {"value": "3e-10", "module": "C1"}, {"value": "2e-10", "module": "C2", "scenario": "Recycled"}, {"value": "1e-10", "module": "C3", "scenario": "Recycled"}, {"value": "0", "module": "C4", "scenario": "Recycled"}, {"value": "-6e-10", "module": "D", "scenario": "Recycled"}]}}, {"referenceToLCIAMethodDataSet": {"shortDescription": [{"value": "Potentielle Toxizitätsvergleichseinheit für den Menschen - nicht kanzerogene Wirkung (HTP-nc)", "lang": "de"}, {"value": "Potential Comparative Toxic Unit for humans - non-cancer effects (HTP-nc)", "lang": "en"}], "type": "LCIA method data set", "refObjectId": "3af763a5-b7a1-48c9-9cee-1f223481fcef"}, "other": {"anies": [{"name": "referenceToUnitGroupDataSet", "value": {"shortDescription": [{"value": "CTUh", "lang": "en"}], "type": "unit group data set", "refObjectId": "d4c9523e-2d7e-49fd-8469-998f547d3a70"}}, {"value": "1.199e-07", "module": "A1-A3"}, {"value": "2.64e-08", "module": "A4"}, {"value": "5.1e-09", "module": "A5"}, {"value": "0.0", "module": "B1"}, {"value": "2e-09", "module": "C1"}, {"value": "3.8e-09", "module": "C2", "scenario": "Recycled"}, {"value": "7.000000000000001e-10", "module": "C3", "scenario": "Recycled"}, {"value": "0", "module": "C4", "scenario": "Recycled"}, {"value": "-4.7e-09", "module": "D", "scenario": "Recycled"}]}}, {"referenceToLCIAMethodDataSet": {"shortDescription": [{"value": "Potentieller Bodenqualitätsindex (SQP)", "lang": "de"}, {"value": "Potential Soil quality index (SQP)", "lang": "en"}], "type": "LCIA method data set", "refObjectId": "b2ad6890-c78d-11e6-9d9d-cec0c932ce01"}, "other": {"anies": [{"name": "referenceToUnitGroupDataSet", "value": {"shortDescription": [{"value": "-", "lang": "en"}], "type": "unit group data set", "refObjectId": "f130951c-e67f-4f7f-8dd4-665de3974e18"}}, {"value": "71.0687976223", "module": "A1-A3"}, {"value": "31.6530057076", "module": "A4"}, {"value": "3.6254521458", "module": "A5"}, {"value": "0.0", "module": "B1"}, {"value": "0.8244856421000001", "module": "C1"}, {"value": "5.4126988678", "module": "C2", "scenario": "Recycled"}, {"value": "0.5465627672", "module": "C3", "scenario": "Recycled"}, {"value": "0", "module": "C4", "scenario": "Recycled"}, {"value": "-15.3487597032", "module": "D", "scenario": "Recycled"}]}}]}, "otherAttributes": {"{http://www.indata.network/EPD/2019}epd-version": "1.2"}, "version": "1.1"}