{"processInformation": {"dataSetInformation": {"UUID": "ba632d37-312b-447c-92cf-e86ee73d753e", "name": {"baseName": [{"value": "Kunststofffenster mit 3-Scheiben-Isolierglas", "lang": "de"}, {"value": "Plastic window with triple insulating glass unit", "lang": "en"}], "functionalUnitFlowProperties": [{"lang": "de"}]}, "classificationInformation": {"classification": [{"class": [{"value": "Komponenten von Fenstern und Vorhangfassaden", "level": 0, "classId": "7"}, {"value": "Fenster", "level": 1, "classId": "7.8"}, {"value": "Kunststofffenster", "level": 2, "classId": "7.8.04"}], "name": "OEKOBAU.DAT"}, {"class": [{"value": "02 Bauprodukte", "level": 0}, {"value": "Türen, Fenster, Beschläge und Zubehör", "level": 1}, {"value": "Fenster und Türen", "level": 2}], "name": "IBUCategories"}]}, "generalComment": [{"value": "Einflügeliges Fenster, 1,23 m x 1,48 m, mit Rahmen-\n\nprofilen aus Hart-PVC, 3-Scheiben-Isolierglas und \nDreh-Kipp-Beschlag. \n\nIn den PVC-Profilen (Polyvinylchlorid) können als Verstärkung Stahl, Aluminium oder in das PVC-Material einextrudierte Glasfasern eingesetzt werden. \n\nDie Profiloberfläche kann unterschiedlich ausgeführt sein: weiß ohne Beschichtung, kaschiert mit PVC-Folie, beschichtet mit PMMA (Polymethylmethacrylat), lackiert oder mit einer separaten Aluminiumdeckschale versehen. Dadurch ergeben sich weiße oder farbige, glatte oder strukturierte Oberflächen. \n\nDie Dichtungen bestehen aus Weich-PVC, EPDM (Ethylen-Propylen-Dien-Monomer) oder TPE (thermoplastisches Elastomer), die Beschläge überwiegend aus Stahl.\n\nDas Durchschnittsfenster für diese EPD ist die weiße, stahlverstärkte Basisvariante. Allerdings werden für die Profilherstellung die über die Produktionsmenge gemittelten Inputs/Outputs der Produktionsstätten berücksichtigt, wobei alle Prozesse zur Oberflächenveredelung, die an den Standorten tatsächlich durchgeführt werden, einbezogen sind.\n\n\nDiese EPD deklariert die durchschnittliche Umwelt-\n\nqualität für PVC-Fenster von Mitgliedsunternehmen der Verbände EPPA, GKFP und QKE. Fenster-hersteller, die Kunststoff-Profilsysteme dieser Unternehmen verwenden, können die Deklaration ebenfalls nutzen. Detaillierte Produktdaten sind den spezifischen Beschreibungen des jeweiligen Herstellers zu entnehmen.", "lang": "de"}, {"value": "Single-sash window 1.23 m x 1.48 m with PVC-U frame profiles, triple insulating glass unit and tilt-turn hardware.\nSteel, aluminium or glass fibre extruded into the PVC material can be used as reinforcement in the PVC profiles.\n\nThe profile surface can be made with different finishes: uncoated white, covered with PVC foil, covered with PMMA (polymethylmethacrylate), coated or fitted with a separate aluminium covering shell. This results in white, coloured, smooth or structured surfaces.\n\nThe gaskets consist of soft PVC, EPDM (ethylene-propylene-dien monomer) or TPE (thermoplastic elastomere); the hardware is mainly made of steel.\n\nThe average window for this EPD is the white steel-reinforced basic variant. However, the inputs/outputs determined from the production quantities are included for profile production, whereby all surface finishing processes which are actually performed at the plants are included.\n\nThis EPD declares the average environmental quality for the PVC windows of the member companies of the EPPA, GKFP and QKE associations. Window manufacturers who use this company’s plastic profile systems can also make use of the declaration. Detailed product data is available from the respective manufacturers’ specific descriptions.", "lang": "en"}], "referenceToExternalDocumentation": [{"shortDescription": [{"value": "Anhang_GfE_flat-glass-climate-neutral-europe.pdf (Glasrecycling)", "lang": "de"}], "type": "source data set", "refObjectId": "ff129e86-6404-4428-857e-919f748ef793"}, {"shortDescription": [{"value": "Anhang_EPPA_letter_REACH_art_33_2014-07-23.pdf (REACH Erklärung EPPA)", "lang": "de"}], "type": "source data set", "refObjectId": "00fbec9b-f1ca-4ec7-83fd-7a14a87174c6"}, {"shortDescription": [{"value": "Anhang_Rewindo-Mengenstromnachweis-2020.pdf (PVC Fenster-Recycling)", "lang": "de"}], "type": "source data set", "refObjectId": "4525785a-764b-468c-be9f-c6d5df46cc4d"}, {"shortDescription": [{"value": "Anhang_BF_Factsheet_Flachglasrecycling.pdf (Flachglasrecycling)", "lang": "de"}], "type": "source data set", "refObjectId": "c587b12e-c6e8-4c1c-b3df-4a49a16877e2"}]}, "quantitativeReference": {"referenceToReferenceFlow": [0]}, "time": {"referenceYear": 2022, "dataSetValidUntil": 2027, "other": {"anies": [{"name": "publicationDateOfEPD", "value": 1663200000000}]}}, "geography": {"locationOfOperationSupplyOrProduction": {"location": "RER"}}, "technology": {"technologyDescriptionAndIncludedProcesses": [{"value": "Kunststofffenster werden, wie in Abb. 2-1 dargestellt, aus folgenden Komponenten gefertigt: den PVC-Rahmenprofilen mit Dichtungen und falls erforderlich einer Verstärkung, dem Isolierglas sowie den Beschlägen. Abb. 2-1: Schematische Darstellung der Herstellung einer Fenstereinheit Die PVC-Profile werden im Extrusionsverfahren aus einer Mischung von PVC-Pulver und Additiven hergestellt. Letztere schützen das PVC vor Schädigungen während der Verarbeitung und verleihen dem Profil die erforderlichen Eigenschaften wie z. B. Schlagzähigkeit, Farbe und Witterungs-beständigkeit. Das PVC-Pulver zur Herstellung des Rahmens ist ein weit verbreiteter Massenkunststoff und wird durch Polymerisation hergestellt. Aufgrund seiner chemischen Struktur enthält PVC einen erheblichen Anteil des Halogens Chlor. Farbige Oberflächen können durch Anbringung einer Aluminiumdeckschale, Aufbringen einer Folie, Lackierung oder durch Koextrusion mit einer PMMA-Schicht erzeugt werden. Dichtungen werden entweder im Koextrusionsverfahren bereits bei der Extrusion mit dem Fensterprofil verbunden oder nachträglich eingerollt. Die Fensterprofile werden in Standardlängen an den Fensterhersteller geliefert. Dort werden die für das jeweilige Fenster erforderlichen Längen gesägt. Soweit erforderlich werden Stahlarmierungen eingeschoben und verschraubt. Anschließend werden die Profile geschweißt, die Beschläge angebracht und die Verglasung sowie die Glashalteleisten eingesetzt. Der Stahl zur Herstellung der Beschläge wird im Wesentlichen im Hochofenprozess aus Eisenerzen durch Reduktion mit Koks gewonnen. Die Rohstoffbasis für die Herstellung der Verglasung bildet Quarzsand unter Zugabe verschiedener Fluss- und Oxidationsmittel (Sodaasche, Natriumsulfat, Kali-umcarbonat etc.). In einem weiteren Verarbeitungs- schritt wird das geschmolzene Rohglas in eine Zinn-schmelze gegeben, aus der kontinuierlich ein flaches Glasband abgezogen wird (Floatglasverfahren). Güteüberwachung Die Mitgliedsunternehmen der GKFP e.V. unterliegen im Rahmen der freiwilligen Selbstverpflichtung einer externen Güteüberwachung. Diejenigen Kunststoff-Fensterprofilsysteme, die mit dem RAL-Gütezeichen nach RAL-GZ 716 gekennzeichnet werden dürfen, sind auf der Webseite des Verbandes gkfp.de gelistet: gkfp.de/produktkompass/profilsysteme-mit-ral-guetezeichen Ebenfalls einer Fremdüberwachung unterliegen die Fensterhersteller, die das RAL-Gütezeichen nach RAL-GZ 695 führen. Eine Liste ist auf der Webseite der Gütegemeinschaft Fenster, Fassaden und Haus- türen e.V. window.de/guetegemeinschaft-fenster abruf-bar unter: ral-fachbetriebe.fenster-können-mehr.de/ \nTechnische Daten: \nDie in der folgenden Tabelle angegebenen Werte bzw. Klassen gelten für das dieser EPD zugrunde liegende Referenzfenster. Abhängig von der Ausführung von Rahmen, Beschlag, Dichtungen und der Isolierglas-einheit werden weitaus höhere Leistungsklassen erreicht. \nDeklarierte Einheit: \nDie deklarierte Einheit ist 1 m2 Fensterfläche bezogen auf ein Referenzfenster (in Anlehnung an EN 14351-1 und EN 17213). Dessen auf die Gesamtfläche bezogener Rahmenanteil FF liegt bei ca. 33 %.", "lang": "de"}, {"value": "As shown in Fig. 2-1 plastic windows are made of the following components: PVC frame profiles with gaskets and if necessary reinforcement, insulating glass unit and hardware. Fig. 2-1: Schematic diagram of the manufacture of a window unit The PVC profiles are produced in an extrusion process from a mixture of PVC powder and additives. The latter protect the PVC against damage during processing and give the profile the necessary characteristics such as impact resistance, colour, and weather resistance. The PVC powder for producing the frames is a widely available mass plastic and is manufactured by polymerisation. Due to its chemical structure, PVC contains a considerable proportion of the halogen chlorine. Coloured surfaces can be produced by fitting an aluminium covering shell, applying a foil, coating or by co-extrusion with a PMMA layer. Gaskets are either attached to the window profile in a co-extrusion process during extrusion or rolled in subsequently. The window profiles are supplied to window manufacturers in standard lengths. There they are sawn to the lengths required for respective windows. As far as necessary, steel reinforcement is pushed in and screwed in place. The profiles are then welded, the hardware attached and the glazing and glazing beads inserted. The steel to produce the hardware is mainly manufactured from iron ore in a furnace process through reduction with coke. The raw material base for the manufacture of the glazing is quartz sand and the addition of various fluxing and oxidation agents (soda ash, sodium sulphate, potassium carbonate, etc.). In a further processing step, the melted raw glass is placed in a tin melt from which a flat glass ribbon is continuously drawn (float glass process). Quality assurance GKFP e.V. member companies are subject to external quality control as part of voluntary self-commitment. Those plastic window profile systems which may be labelled with RAL-GZ 716 are listed on the association’s website at gkfp.de/en: www.gkfp.de/en/product-overview/profile-systems-with-ral-quality-mark Those window manufacturers which use the RAL quality mark in accordance with RAL-GZ 695 are also subject to external monitoring. A list is available on the Gütegemeinschaft Fenster, Fassaden und Haustüren e.V. website (window.de/guetegemeinschaft-fenster) at: www.ral-fachbetriebe.fenster-können-mehr.de. \nTechnical data: \nThe figures and/or classes shown in the following table apply to the reference on which this EPD is based. Far higher classes are being achieved depending on the execution of the frame, hardware, gaskets and insulating glass unit. \nDeclared unit: \nThe declared unit is 1 m2 of window area on a reference window (similar to DIN EN 14351-1 and \nDIN EN 17213). Its frame area ratio FF in relation to the overall surface area is around 33%.", "lang": "en"}], "technologicalApplicability": [{"value": "Fenster werden zur Belichtung, Belüftung und zum Witterungsschutz in der äußeren Gebäudehülle eingesetzt.", "lang": "de"}, {"value": "Windows are inserted into the outer building shell for lighting, ventilation and weather protection.", "lang": "en"}]}}, "modellingAndValidation": {"LCIMethodAndAllocation": {"typeOfDataSet": "EPD", "referenceToLCAMethodDetails": [{"shortDescription": [{"value": "Fenster und Türen.pdf", "lang": "de"}], "type": "source data set", "refObjectId": "7fdd12af-3fdc-4439-8daf-075631649eea"}], "other": {"anies": [{"name": "subType", "value": "average dataset"}]}}, "dataSourcesTreatmentAndRepresentativeness": {"referenceToDataSource": [{"shortDescription": [{"value": "ecoinvent database (all versions)", "lang": "de"}], "type": "source data set", "refObjectId": "b497a91f-e14b-4b69-8f28-f50eb1576766"}, {"shortDescription": [{"value": "ecoinvent 3.7 database", "lang": "de"}], "type": "source data set", "refObjectId": "de2729d9-235e-4588-8dd0-dba6a1d1f2e1"}], "useAdviceForDataSet": [{"value": "Gültigkeitsbereich: \nDiese Deklaration ist eine Verbands-EPD. \n\nSie deckt alle Bauformen für PVC-Fenster ab, die den angegebenen Eigenschaften entsprechen. Dies sind sowohl geklotzte wie auch geklebte Fensterkonstruktionen und verschiedene Varianten der Profilverstärkung bzw. der Oberflächengestaltung.\n\nEs wurden Daten aus den Produktionsstandorten folgender Systemgeber und Fensterhersteller berücksichtigt:\n\naluplast – Ettlingen (DE)\nDeceuninck – Bogen (DE), Calne (GB), Hooglede-\n   Gits (BE), Jasin (PL), Roye (FR) \nGARGIULO – Nehren (DE)\nGEALAN – Bukarest (RO), Guopstos (LT), \n   Rzgów (PL), Tanna (DE)\nhapa – Herrieden (DE)\nInternorm – Sarleinsbach (AT), Traun (AT)\nprofine – Berlin (DE), Marmoutier (FR), \n   Pirmasens (DE)\nREHAU – Srem (PL), Wittmund (DE)\nSalamander –Türkheim (DE), Wloclawek (PL)\nSCHÜCO – Weißenfels (DE)\nTMP – Bad Langensalza (DE)\nVEKA – Burgos (ES), Burnley (GB), Sendenhorst (DE), \n   Skierniewice (PL),Thonon-les-Bains (FR)Als Datenbasis für die Herstellung der Kunststoffprofile wurde das gewichtete Mittel der Angaben von elf Mitgliedsunternehmen mit 27 Produktionsstätten in neun Ländern herangezogen. Die dabei erfasste Produktionsmenge entspricht ca. 80 % der europäischen Produktion der in den Verbänden EPPA, GKFP und QKE organisierten Profilhersteller.\n\n\nDiese Verbands-EPD kann von den Mitgliedsunternehmen der drei Verbände EPPA, GKFP und QKE genutzt werden sowie den Fensterherstellern, die Kunststoff-Profilsysteme dieser Unternehmen verwenden. \nSystemgrenze: \nFür die deklarierte Einheit wird der komplette Lebenszyklus von der Wiege bis zur Bahre betrachtet. Dabei sind das Produktionsstadium (Module A1–A3), die Errichtung des Bauwerks (A4, A5), das Nutzungsstadium (B1, B2), das Entsorgungsstadium (C1–C4) sowie Gutschriften und Lasten außerhalb der Systemgrenze (D) relevant, nicht aber die weiteren Module des Nutzungsstadiums (B3–B7).\n\nHerstellung\n\n\nFür die Herstellung findet die aggregierte Darstellung in Form von A1–A3 Verwendung. Darunter fallen die Bereitstellung von Rohstoffen und Energie, die Herstellung von Stahlverstärkung, Verglasung, Beschlag und PVC-Profil, die Transporte der Komponenten zum Fensterhersteller und die von diesem benötigten Energieverbräuche sowie anfallenden Produktionsabfälle. Insbesondere werden auch die Verbräuche für die Beheizung der Produktionsstätten sowie der angeschlossenen Räumlichkeiten berücksichtigt. Investitionsgüter (Maschinen, Gebäude etc.) bleiben hingegen unberücksichtigt. \n\nIn Modul A4 werden die Transporte vom Fensterbauer zur Baustelle berücksichtigt und gemäß EN 17213 in Modul A5 die für den Einbau verwendeten Hilfs- und Betriebsstoffe sowie die Entsorgung von Verpackungsabfällen.\n\nNutzung\n\n\nDie auftretenden Transmissionswärmeverluste während der Nutzungsphase werden in Modul B1 berücksichtigt, die in 2.12 genannten Ersatzmaßnahmen der Fensterkomponenten in Modul B2.\n\n\n\nEntsorgung\n\nAlle Prozesse, die Ausbau, Abbau oder Abbruch des Fensters aus dem Gebäude betreffen und die nicht auf Gebäudeebene zu betrachten sind, werden in Modul C1 eingerechnet. \n\nRedistributionstransporte von der Baustelle zur Abfallbehandlung fallen in das Modul C2. Prozesse zur Bewirtschaftung der Abfälle, insbesondere die Energierückgewinnung aus Abfällen, werden in Modul C3 berücksichtigt. Hierzu gehört auch die Sortierung für die Wiederverwertung.\n\nDie Deponierung wie auch die thermische Abfallbehandlung fallen dem Modul C4 zu.\n\nGutschriften\n\n\nAbschließend zeigt das Modul D die sich außerhalb der Systemgrenze ergebenden Wiederverwendungs-, Rückgewinnungs- und Recyclingpotenziale auf.", "lang": "de"}, {"value": "Scope: \nThis declaration is an association EPD. \nIt covers all constructional forms for PVC windows which comply with the stated characteristics. These are both blocked and bonded window designs and different profile reinforcement and surface design variants.\nData from the production plants of the following system suppliers and window manufacturers was included:\n\naluplast – Ettlingen (DE)\nDeceuninck – Bogen (DE), Calne (GB), Hooglede-\n   Gits (BE), Jasin (PL), Roye (FR) \nGARGIULO – Nehren (DE)\nGEALAN – Bukarest (RO), Guopstos (LT), \n   Rzgów (PL), Tanna (DE)\nhapa – Herrieden (DE)\nInternorm – Sarleinsbach (AT), Traun (AT)\nprofine – Berlin (DE), Marmoutier (FR), \n   Pirmasens (DE)\nREHAU – Srem (PL), Wittmund (DE)\nSalamander –Türkheim (DE), Wloclawek (PL)\nSCHÜCO – Weißenfels (DE)\nTMP – Bad Langensalza (DE)\nVEKA – Burgos (ES), Burnley (GB), Sendenhorst (DE), \n   Skierniewice (PL),Thonon-les-Bains (FR)The weighted mean of the data from eleven member companies with 27 production sites in nine countries was used as a database for manufacturing the plastic profiles. The production quantity thus recorded corresponds to approximately 80% to the European production of the profile manufacturers who are organised in the EPPA, GKFP and QKE associations.\n\n\nThis association EPD can be used by the member companies of the three EPPA, GKFP and QKE associations as well as window manufacturers who use this company’s plastic profile systems. \nSystem boundary: \nThe complete lifecycle from the cradle to the grave is examined for the declared unit. The production stage (Modules A1–A3), the construction stage (A4, A5), the use stage (B1, B2), the disposal stage (C1–C4) and benefits and loads beyond the system boundary (D) are relevant but not the further modules of the use stage (B3–B7).\n\nManufacturing\n\nThe aggregated illustration in the form of A1–A3 is used for manufacturing. This includes the provision of raw materials and energy, the production of steel reinforcement, glazing, hardware and PVC profiles, transport of the components to the window manufacturer, the energy consumption needed for this and accruing production waste. The consumption for heating the production plants and also the attached rooms is also specifically included. However, investment goods (machines, buildings, etc.) remain ignored. \n\nTransport from the window-maker to the construction site is included in Module A4 and also the auxiliary and operating materials used for installation and the disposal of packaging waste in Module A5 in accordance with DIN EN 17213.\n\nUse phase\n\nThe transmission heat losses during the use phase is included in Module B1 and the replacement of window components mentioned in 2.12 in Module B2.\n\nDisposal\n\nAll processes which relate to the removal, dismantling or breaking of the window out of the building and which are not to be regarded at building level was calculated into Module C1. \n\nRedistribution transports from the construction site to waste treatment fall in Module C2. Waste management processes, especially energy recovery from waste, are included in Module C3. This also includes sorting for recycling. \n\nDisposal and also thermal waste treatment land in Module C4.\n\nCredits\n\nFinally, Module D shows the reuse, recovery and recycling potentials beyond the system boundary.", "lang": "en"}], "other": {"anies": [{"name": "referenceToOriginalEPD", "value": {"shortDescription": {"value": "Kunststofffenster mit 3-Scheiben-Isolierglas.pdf", "defaultValue": "Kunststofffenster mit 3-Scheiben-Isolierglas.pdf", "lstrings": [{"lang": "de", "value": "Kunststofffenster mit 3-Scheiben-Isolierglas.pdf"}]}, "type": "source data set", "uuid": {"uuid": "43991d1d-a5f3-408f-a79b-86e7c01d5b2b"}, "refObjectId": "43991d1d-a5f3-408f-a79b-86e7c01d5b2b", "resourceURLs": ["https://oekobaudat.de/OEKOBAU.DAT/resource/sources/43991d1d-a5f3-408f-a79b-86e7c01d5b2b/Kunststofffenster_mit_3-Scheiben-Isolierglas_15560.pdf?version=00.01.000"]}}]}}, "validation": {"review": [{"referenceToNameOfReviewerAndInstitution": [{"shortDescription": [{"value": "Institut Bauen und Umwelt e. V.", "lang": "de"}], "type": "contact data set", "refObjectId": "d111dbec-b024-4be5-86c5-752d6eb2cf95", "uri": "../contacts/d111dbec-b024-4be5-86c5-752d6eb2cf95.xml"}], "type": "Accredited third party review"}]}, "complianceDeclarations": {"compliance": [{"referenceToComplianceSystem": {"shortDescription": [{"value": "DIN EN 15804+A2", "lang": "de"}], "type": "source data set", "refObjectId": "c0016b33-8cf7-415c-ac6e-deba0d21440d", "uri": "../sources/c0016b33-8cf7-415c-ac6e-deba0d21440d.xml"}}, {"referenceToComplianceSystem": {"shortDescription": [{"value": "ISO 14025", "lang": "de"}], "type": "source data set", "refObjectId": "4f2eb655-6e44-4874-a95a-e28f5442cd4d", "uri": "../sources/4f2eb655-6e44-4874-a95a-e28f5442cd4d.xml"}}]}}, "administrativeInformation": {"commissionerAndGoal": {"referenceToCommissioner": [{"shortDescription": [{"value": "EPPA - European PVC Window Profiles and Related Building Products Association", "lang": "de"}], "type": "contact data set", "refObjectId": "322edccb-80f5-4f0d-bb21-9dcb54ba7997", "uri": "../contacts/322edccb-80f5-4f0d-bb21-9dcb54ba7997.xml"}]}, "dataGenerator": {"referenceToPersonOrEntityGeneratingTheDataSet": [{"shortDescription": [{"value": "SKZ - Das Kunststoff-Zentrum", "lang": "de"}], "type": "contact data set", "refObjectId": "2da43b2d-777d-45c6-ba4b-76c55a616a00", "uri": "../contacts/2da43b2d-777d-45c6-ba4b-76c55a616a00.xml"}]}, "dataEntryBy": {"timeStamp": 1663249722802, "referenceToDataSetFormat": [{"shortDescription": [{"value": "ILCD Format", "lang": "de"}], "type": "source data set", "refObjectId": "a97a0155-0234-4b87-b4ce-a45da52f2a40", "uri": "../sources/a97a0155-0234-4b87-b4ce-a45da52f2a40.xml"}, {"shortDescription": [{"value": "EPD-Datenformaterweiterungen v1.2", "lang": "de"}, {"value": "EPD Data Format Extensions v1.2", "lang": "en"}], "type": "source data set", "refObjectId": "a29449fd-aa2f-4de8-b5d7-4b06b43c6fde", "uri": "../sources/a29449fd-aa2f-4de8-b5d7-4b06b43c6fde.xml"}]}, "publicationAndOwnership": {"dataSetVersion": "00.01.000", "referenceToPrecedingDataSetVersion": [{"shortDescription": [{"value": "Fenster (1,23 x 1,48 m) mit 3-Scheiben-Isolierverglasung", "lang": "de"}], "type": "process data set", "refObjectId": "8e85c15c-7229-4d90-b83a-3fcc0a8e4461", "uri": "../processes/8e85c15c-7229-4d90-b83a-3fcc0a8e4461.xml"}], "referenceToRegistrationAuthority": {"shortDescription": [{"value": "Institut Bauen und Umwelt e. V.", "lang": "de"}], "type": "contact data set", "refObjectId": "d111dbec-b024-4be5-86c5-752d6eb2cf95", "uri": "../contacts/d111dbec-b024-4be5-86c5-752d6eb2cf95.xml"}, "registrationNumber": "EPD-QKE-20220156-IBG1-DE", "referenceToOwnershipOfDataSet": {"shortDescription": [{"value": "EPPA - European PVC Window Profiles and Related Building Products Association", "lang": "de"}], "type": "contact data set", "refObjectId": "322edccb-80f5-4f0d-bb21-9dcb54ba7997", "uri": "../contacts/322edccb-80f5-4f0d-bb21-9dcb54ba7997.xml"}, "copyright": true, "licenseType": "Free of charge for all users and uses", "accessRestrictions": [{"value": "None", "lang": "en"}], "other": {"anies": [{"name": "referenceToPublisher", "value": {"shortDescription": [{"value": "Institut Bauen und Umwelt e. V.", "lang": "de"}], "type": "contact data set", "refObjectId": "d111dbec-b024-4be5-86c5-752d6eb2cf95", "uri": "../contacts/d111dbec-b024-4be5-86c5-752d6eb2cf95.xml"}}]}}}, "exchanges": {"exchange": [{"dataSetInternalID": 0, "referenceToFlowDataSet": {"shortDescription": [{"value": "1m2 eines Referenzfensters mit 3-Scheiben-Isolierglas ()", "lang": "de"}], "type": "flow data set", "refObjectId": "4a5e1828-e8a6-f6c5-47b2-8beaa92b5496", "uri": "../flows/4a5e1828-e8a6-f6c5-47b2-8beaa92b5496.xml"}, "meanAmount": 1.0, "referencesToDataSource": {}, "referenceFlow": true, "resolvedFlowVersion": "00.01.000", "resultingflowAmount": 1.0, "flowProperties": [{"name": [{"lang": "de", "value": "Gewicht"}], "uuid": "93a60a56-a3c8-11da-a746-0800200b9a66", "meanValue": 72.5}, {"name": [{"lang": "en", "value": "Area"}, {"lang": "de", "value": "Fläche"}], "uuid": "93a60a56-a3c8-19da-a746-0800200c9a66", "referenceFlowProperty": true, "meanValue": 1.0, "referenceUnit": "qm", "unitGroupUUID": "c20a03d7-bd90-4569-bc94-66cfd364dfc8"}], "materialProperties": [{"name": "layer thickness", "value": "0.0", "unit": "m", "unitDescription": "meters"}, {"name": "grammage", "value": "39.8", "unit": "kg/m^2", "unitDescription": "kilograms per square meter"}], "typeOfFlow": "Product flow", "classification": {"classHierarchy": "Komponenten von Fenstern und Vorhangfassaden / Fenster / Kunststofffenster", "name": "OEKOBAU.DAT"}}, {"dataSetInternalID": 1, "referenceToFlowDataSet": {"shortDescription": [{"value": "Erneuerbare Primärenergie als Energieträger (PERE)", "lang": "de"}, {"value": "Renewable primary energy as energy carrier (PERE)", "lang": "en"}], "type": "flow data set", "refObjectId": "20f32be5-0398-4288-9b6d-accddd195317", "uri": "../flows/20f32be5-0398-4288-9b6d-accddd195317.xml"}, "exchange direction": "INPUT", "other": {"anies": [{"name": "referenceToUnitGroupDataSet", "value": {"shortDescription": [{"value": "MJ", "lang": "de"}], "type": "unit group data set", "refObjectId": "93a60a57-a3c8-11da-a746-0800200c9a66", "uri": "../unitgroups/93a60a57-a3c8-11da-a746-0800200c9a66.xml"}}, {"value": "91.6062403867282", "module": "A1-A3"}, {"value": "0.118715666886399", "module": "A4"}, {"value": "0.962261041529334", "module": "A5"}, {"value": "10.6147000659196", "module": "B1"}, {"value": "50.195012085256", "module": "B2"}, {"value": "0.000699022192924632", "module": "C1"}, {"value": "0.0242501647989453", "module": "C2"}, {"value": "6.90397714787959", "module": "C3"}, {"value": "0.122390683366293", "module": "C4"}, {"value": "-11.0580092287409", "module": "D"}]}, "resolvedFlowVersion": "38.00.000", "flowProperties": [], "typeOfFlow": "Other flow", "classification": {"classHierarchy": "Quantities", "name": "GaBiCategories"}}, {"dataSetInternalID": 2, "referenceToFlowDataSet": {"shortDescription": [{"value": "Erneuerbare Primärenergie zur stofflichen Nutzung (PERM)", "lang": "de"}, {"value": "Renewable primary energy resources as material utilization (PERM)", "lang": "en"}], "type": "flow data set", "refObjectId": "fb3ec0de-548d-4508-aea5-00b73bf6f702", "uri": "../flows/fb3ec0de-548d-4508-aea5-00b73bf6f702.xml"}, "exchange direction": "INPUT", "other": {"anies": [{"name": "referenceToUnitGroupDataSet", "value": {"shortDescription": [{"value": "MJ", "lang": "de"}], "type": "unit group data set", "refObjectId": "93a60a57-a3c8-11da-a746-0800200c9a66", "uri": "../unitgroups/93a60a57-a3c8-11da-a746-0800200c9a66.xml"}}, {"value": "9.2210503186113", "module": "A1-A3"}, {"value": "0", "module": "A4"}, {"value": "0", "module": "A5"}, {"value": "0", "module": "B1"}, {"value": "0", "module": "B2"}, {"value": "0", "module": "C1"}, {"value": "0", "module": "C2"}, {"value": "-9.2210503186113", "module": "C3"}, {"value": "0", "module": "C4"}, {"value": "0", "module": "D"}]}, "resolvedFlowVersion": "38.00.000", "flowProperties": [], "typeOfFlow": "Other flow", "classification": {"classHierarchy": "Quantities", "name": "GaBiCategories"}}, {"dataSetInternalID": 3, "referenceToFlowDataSet": {"shortDescription": [{"value": "Total erneuerbare Primärenergie (PERT)", "lang": "de"}, {"value": "Total use of renewable primary energy resources (PERT)", "lang": "en"}], "type": "flow data set", "refObjectId": "53f97275-fa8a-4cdd-9024-65936002acd0", "uri": "../flows/53f97275-fa8a-4cdd-9024-65936002acd0.xml"}, "exchange direction": "INPUT", "other": {"anies": [{"name": "referenceToUnitGroupDataSet", "value": {"shortDescription": [{"value": "MJ", "lang": "de"}], "type": "unit group data set", "refObjectId": "93a60a57-a3c8-11da-a746-0800200c9a66", "uri": "../unitgroups/93a60a57-a3c8-11da-a746-0800200c9a66.xml"}}, {"value": "100.827290705339", "module": "A1-A3"}, {"value": "0.118715666886399", "module": "A4"}, {"value": "0.962261041529334", "module": "A5"}, {"value": "10.6147000659196", "module": "B1"}, {"value": "50.195012085256", "module": "B2"}, {"value": "0.000699022192924632", "module": "C1"}, {"value": "0.0242501647989453", "module": "C2"}, {"value": "-2.31707317073171", "module": "C3"}, {"value": "0.122390683366293", "module": "C4"}, {"value": "-11.0580092287409", "module": "D"}]}, "resolvedFlowVersion": "38.00.000", "flowProperties": [], "typeOfFlow": "Other flow", "classification": {"classHierarchy": "Quantities / Environmental quantities / EPD EN 15804 / LCI indicators", "name": "GaBiCategories"}}, {"dataSetInternalID": 4, "referenceToFlowDataSet": {"shortDescription": [{"value": "Nicht-erneuerbare Primärenergie als Energieträger (PENRE)", "lang": "de"}, {"value": "Non renewable primary energy as energy carrier (PENRE)", "lang": "en"}], "type": "flow data set", "refObjectId": "ac857178-2b45-46ec-892a-a9a4332f0372", "uri": "../flows/ac857178-2b45-46ec-892a-a9a4332f0372.xml"}, "exchange direction": "INPUT", "other": {"anies": [{"name": "referenceToUnitGroupDataSet", "value": {"shortDescription": [{"value": "MJ", "lang": "de"}], "type": "unit group data set", "refObjectId": "93a60a57-a3c8-11da-a746-0800200c9a66", "uri": "../unitgroups/93a60a57-a3c8-11da-a746-0800200c9a66.xml"}}, {"value": "1370.85255987695", "module": "A1-A3"}, {"value": "7.66754559437486", "module": "A4"}, {"value": "21.3508020215337", "module": "A5"}, {"value": "368.182816963305", "module": "B1"}, {"value": "705.284552845529", "module": "B2"}, {"value": "0.035219731927049", "module": "C1"}, {"value": "1.77125906394199", "module": "C2"}, {"value": "172.050098879367", "module": "C3"}, {"value": "2.52395078004834", "module": "C4"}, {"value": "-41.1167875192265", "module": "D"}]}, "resolvedFlowVersion": "38.00.000", "flowProperties": [], "typeOfFlow": "Other flow", "classification": {"classHierarchy": "Quantities", "name": "GaBiCategories"}}, {"dataSetInternalID": 5, "referenceToFlowDataSet": {"shortDescription": [{"value": "Nicht-erneuerbare Primärenergie zur stofflichen Nutzung (PENRM)", "lang": "de"}, {"value": "Non renewable primary energy as material utilization (PENRM)", "lang": "en"}], "type": "flow data set", "refObjectId": "1421caa0-679d-4bf4-b282-0eb850ccae27", "uri": "../flows/1421caa0-679d-4bf4-b282-0eb850ccae27.xml"}, "exchange direction": "INPUT", "other": {"anies": [{"name": "referenceToUnitGroupDataSet", "value": {"shortDescription": [{"value": "MJ", "lang": "de"}], "type": "unit group data set", "refObjectId": "93a60a57-a3c8-11da-a746-0800200c9a66", "uri": "../unitgroups/93a60a57-a3c8-11da-a746-0800200c9a66.xml"}}, {"value": "235.805317512635", "module": "A1-A3"}, {"value": "0", "module": "A4"}, {"value": "0", "module": "A5"}, {"value": "0", "module": "B1"}, {"value": "0", "module": "B2"}, {"value": "0", "module": "C1"}, {"value": "0", "module": "C2"}, {"value": "-121.616128323445", "module": "C3"}, {"value": "0", "module": "C4"}, {"value": "-114.189189189189", "module": "D"}]}, "resolvedFlowVersion": "38.00.000", "flowProperties": [], "typeOfFlow": "Other flow", "classification": {"classHierarchy": "Quantities", "name": "GaBiCategories"}}, {"dataSetInternalID": 6, "referenceToFlowDataSet": {"shortDescription": [{"value": "Total nicht erneuerbare Primärenergie (PENRT)", "lang": "de"}, {"value": "Total use of non renewable primary energy resources (PENRT)", "lang": "en"}], "type": "flow data set", "refObjectId": "06159210-646b-4c8d-8583-da9b3b95a6c1", "uri": "../flows/06159210-646b-4c8d-8583-da9b3b95a6c1.xml"}, "exchange direction": "INPUT", "other": {"anies": [{"name": "referenceToUnitGroupDataSet", "value": {"shortDescription": [{"value": "MJ", "lang": "de"}], "type": "unit group data set", "refObjectId": "93a60a57-a3c8-11da-a746-0800200c9a66", "uri": "../unitgroups/93a60a57-a3c8-11da-a746-0800200c9a66.xml"}}, {"value": "1606.65787738958", "module": "A1-A3"}, {"value": "7.66754559437486", "module": "A4"}, {"value": "21.3508020215337", "module": "A5"}, {"value": "368.182816963305", "module": "B1"}, {"value": "705.284552845529", "module": "B2"}, {"value": "0.035219731927049", "module": "C1"}, {"value": "1.77125906394199", "module": "C2"}, {"value": "50.4339705559218", "module": "C3"}, {"value": "2.52395078004834", "module": "C4"}, {"value": "-155.305976708416", "module": "D"}]}, "resolvedFlowVersion": "38.00.000", "flowProperties": [], "typeOfFlow": "Other flow", "classification": {"classHierarchy": "Quantities / Environmental quantities / EPD EN 15804 / LCI indicators", "name": "GaBiCategories"}}, {"dataSetInternalID": 7, "referenceToFlowDataSet": {"shortDescription": [{"value": "Einsatz von Sekundärstoffen (SM)", "lang": "de"}, {"value": "Use of secondary material (SM)", "lang": "en"}], "type": "flow data set", "refObjectId": "c6a1f35f-2d09-4f54-8dfb-97e502e1ce92", "uri": "../flows/c6a1f35f-2d09-4f54-8dfb-97e502e1ce92.xml"}, "exchange direction": "INPUT", "other": {"anies": [{"name": "referenceToUnitGroupDataSet", "value": {"shortDescription": [{"value": "kg", "lang": "de"}], "type": "unit group data set", "refObjectId": "ad38d542-3fe9-439d-9b95-2f5f7752acaf", "uri": "../unitgroups/ad38d542-3fe9-439d-9b95-2f5f7752acaf.xml"}}, {"value": "6.53263019116678", "module": "A1-A3"}, {"value": "0", "module": "A4"}, {"value": "0.043067457701604", "module": "A5"}, {"value": "0", "module": "B1"}, {"value": "0.355323005932762", "module": "B2"}, {"value": "0", "module": "C1"}, {"value": "0", "module": "C2"}, {"value": "0", "module": "C3"}, {"value": "0", "module": "C4"}, {"value": "24.0156009668205", "module": "D"}]}, "resolvedFlowVersion": "38.00.000", "flowProperties": [], "typeOfFlow": "Other flow", "classification": {"classHierarchy": "Quantities / Environmental quantities / EPD EN 15804 / LCI indicators", "name": "GaBiCategories"}}, {"dataSetInternalID": 8, "referenceToFlowDataSet": {"shortDescription": [{"value": "Erneuerbare Sekundärbrennstoffe (RSF)", "lang": "de"}, {"value": "Use of renewable secondary fuels (RSF)", "lang": "en"}], "type": "flow data set", "refObjectId": "64333088-a55f-4aa2-9a31-c10b07816787", "uri": "../flows/64333088-a55f-4aa2-9a31-c10b07816787.xml"}, "exchange direction": "INPUT", "other": {"anies": [{"name": "referenceToUnitGroupDataSet", "value": {"shortDescription": [{"value": "MJ", "lang": "de"}], "type": "unit group data set", "refObjectId": "93a60a57-a3c8-11da-a746-0800200c9a66", "uri": "../unitgroups/93a60a57-a3c8-11da-a746-0800200c9a66.xml"}}, {"value": "0", "module": "A1-A3"}, {"value": "0", "module": "A4"}, {"value": "0", "module": "A5"}, {"value": "0", "module": "B1"}, {"value": "0", "module": "B2"}, {"value": "0", "module": "C1"}, {"value": "0", "module": "C2"}, {"value": "0", "module": "C3"}, {"value": "0", "module": "C4"}, {"value": "0", "module": "D"}]}, "resolvedFlowVersion": "38.00.000", "flowProperties": [], "typeOfFlow": "Other flow", "classification": {"classHierarchy": "Quantities / Environmental quantities / EPD EN 15804 / LCI indicators", "name": "GaBiCategories"}}, {"dataSetInternalID": 9, "referenceToFlowDataSet": {"shortDescription": [{"value": "Nicht erneuerbare Sekundärbrennstoffe (NRSF)", "lang": "de"}, {"value": "Use of non renewable secondary fuels (NRSF)", "lang": "en"}], "type": "flow data set", "refObjectId": "89def144-d39a-4287-b86f-efde453ddcb2", "uri": "../flows/89def144-d39a-4287-b86f-efde453ddcb2.xml"}, "exchange direction": "INPUT", "other": {"anies": [{"name": "referenceToUnitGroupDataSet", "value": {"shortDescription": [{"value": "MJ", "lang": "de"}], "type": "unit group data set", "refObjectId": "93a60a57-a3c8-11da-a746-0800200c9a66", "uri": "../unitgroups/93a60a57-a3c8-11da-a746-0800200c9a66.xml"}}, {"value": "0", "module": "A1-A3"}, {"value": "0", "module": "A4"}, {"value": "0", "module": "A5"}, {"value": "0", "module": "B1"}, {"value": "0", "module": "B2"}, {"value": "0", "module": "C1"}, {"value": "0", "module": "C2"}, {"value": "0", "module": "C3"}, {"value": "0", "module": "C4"}, {"value": "0", "module": "D"}]}, "resolvedFlowVersion": "38.00.000", "flowProperties": [], "typeOfFlow": "Other flow", "classification": {"classHierarchy": "Quantities / Environmental quantities / EPD EN 15804 / LCI indicators", "name": "GaBiCategories"}}, {"dataSetInternalID": 10, "referenceToFlowDataSet": {"shortDescription": [{"value": "Einsatz von Süßwasserressourcen (FW)", "lang": "de"}, {"value": "Use of net fresh water (FW)", "lang": "en"}], "type": "flow data set", "refObjectId": "3cf952c8-f3a4-461d-8c96-96456ca62246", "uri": "../flows/3cf952c8-f3a4-461d-8c96-96456ca62246.xml"}, "exchange direction": "INPUT", "other": {"anies": [{"name": "referenceToUnitGroupDataSet", "value": {"shortDescription": [{"value": "m^3", "lang": "de"}], "type": "unit group data set", "refObjectId": "cd950537-0a98-4044-9ba7-9f9a68d0a504", "uri": "../unitgroups/cd950537-0a98-4044-9ba7-9f9a68d0a504.xml"}}, {"value": "1.09030982201714", "module": "A1-A3"}, {"value": "0.00097972972972973", "module": "A4"}, {"value": "0.0249368270709734", "module": "A5"}, {"value": "0.0235536145902", "module": "B1"}, {"value": "0.445885519666007", "module": "B2"}, {"value": "4.25620742693913E-05", "module": "C1"}, {"value": "0.000204229839595693", "module": "C2"}, {"value": "0.0975170292243463", "module": "C3"}, {"value": "0.00296561195341683", "module": "C4"}, {"value": "-0.15", "module": "D"}]}, "resolvedFlowVersion": "38.00.000", "flowProperties": [], "typeOfFlow": "Other flow", "classification": {"classHierarchy": "Quantities / Environmental quantities / EPD EN 15804 / LCI indicators", "name": "GaBiCategories"}}, {"dataSetInternalID": 11, "referenceToFlowDataSet": {"shortDescription": [{"value": "Gefährlicher Abfall zur Deponie (HWD)", "lang": "de"}, {"value": "Hazardous waste disposed (HWD)", "lang": "en"}], "type": "flow data set", "refObjectId": "430f9e0f-59b2-46a0-8e0d-55e0e84948fc", "uri": "../flows/430f9e0f-59b2-46a0-8e0d-55e0e84948fc.xml"}, "exchange direction": "OUTPUT", "other": {"anies": [{"name": "referenceToUnitGroupDataSet", "value": {"shortDescription": [{"value": "kg", "lang": "de"}], "type": "unit group data set", "refObjectId": "ad38d542-3fe9-439d-9b95-2f5f7752acaf", "uri": "../unitgroups/ad38d542-3fe9-439d-9b95-2f5f7752acaf.xml"}}, {"value": "7.53494256594007E-06", "module": "A1-A3"}, {"value": "0", "module": "A4"}, {"value": "0", "module": "A5"}, {"value": "0", "module": "B1"}, {"value": "0", "module": "B2"}, {"value": "0", "module": "C1"}, {"value": "0", "module": "C2"}, {"value": "0", "module": "C3"}, {"value": "0", "module": "C4"}, {"value": "0", "module": "D"}]}, "resolvedFlowVersion": "38.00.000", "flowProperties": [], "typeOfFlow": "Other flow", "classification": {"classHierarchy": "Quantities / Environmental quantities / EPD EN 15804 / LCI indicators", "name": "GaBiCategories"}}, {"dataSetInternalID": 12, "referenceToFlowDataSet": {"shortDescription": [{"value": "Entsorgter nicht gefährlicher Abfall (NHWD)", "lang": "de"}, {"value": "Non hazardous waste disposed (NHWD)", "lang": "en"}], "type": "flow data set", "refObjectId": "b29ef66b-e286-4afa-949f-62f1a7b4d7fa", "uri": "../flows/b29ef66b-e286-4afa-949f-62f1a7b4d7fa.xml"}, "exchange direction": "OUTPUT", "other": {"anies": [{"name": "referenceToUnitGroupDataSet", "value": {"shortDescription": [{"value": "kg", "lang": "de"}], "type": "unit group data set", "refObjectId": "ad38d542-3fe9-439d-9b95-2f5f7752acaf", "uri": "../unitgroups/ad38d542-3fe9-439d-9b95-2f5f7752acaf.xml"}}, {"value": "0.167605185254977", "module": "A1-A3"}, {"value": "0", "module": "A4"}, {"value": "0", "module": "A5"}, {"value": "0", "module": "B1"}, {"value": "6.80619644034278", "module": "B2"}, {"value": "0.258185014282575", "module": "C1"}, {"value": "0", "module": "C2"}, {"value": "0", "module": "C3"}, {"value": "10.4471544715447", "module": "C4"}, {"value": "0", "module": "D"}]}, "resolvedFlowVersion": "38.00.000", "flowProperties": [], "typeOfFlow": "Other flow", "classification": {"classHierarchy": "Quantities / Environmental quantities / EPD EN 15804 / LCI indicators", "name": "GaBiCategories"}}, {"dataSetInternalID": 13, "referenceToFlowDataSet": {"shortDescription": [{"value": "Entsorgter radioaktiver Abfall (RWD)", "lang": "de"}, {"value": "Radioactive waste disposed (RWD)", "lang": "en"}], "type": "flow data set", "refObjectId": "3449546e-52ad-4b39-b809-9fb77cea8ff6", "uri": "../flows/3449546e-52ad-4b39-b809-9fb77cea8ff6.xml"}, "exchange direction": "OUTPUT", "other": {"anies": [{"name": "referenceToUnitGroupDataSet", "value": {"shortDescription": [{"value": "kg", "lang": "de"}], "type": "unit group data set", "refObjectId": "ad38d542-3fe9-439d-9b95-2f5f7752acaf", "uri": "../unitgroups/ad38d542-3fe9-439d-9b95-2f5f7752acaf.xml"}}, {"value": "0.00657221695119372", "module": "A1-A3"}, {"value": "0", "module": "A4"}, {"value": "0", "module": "A5"}, {"value": "0", "module": "B1"}, {"value": "0", "module": "B2"}, {"value": "0", "module": "C1"}, {"value": "0", "module": "C2"}, {"value": "0", "module": "C3"}, {"value": "0", "module": "C4"}, {"value": "0", "module": "D"}]}, "resolvedFlowVersion": "38.00.000", "flowProperties": [], "typeOfFlow": "Other flow", "classification": {"classHierarchy": "Quantities / Environmental quantities / EPD EN 15804 / LCI indicators", "name": "GaBiCategories"}}, {"dataSetInternalID": 14, "referenceToFlowDataSet": {"shortDescription": [{"value": "Komponenten für die Wiederverwendung (CRU)", "lang": "de"}, {"value": "Components for re-use (CRU)", "lang": "en"}], "type": "flow data set", "refObjectId": "a2b32f97-3fc7-4af2-b209-525bc6426f33", "uri": "../flows/a2b32f97-3fc7-4af2-b209-525bc6426f33.xml"}, "exchange direction": "OUTPUT", "other": {"anies": [{"name": "referenceToUnitGroupDataSet", "value": {"shortDescription": [{"value": "kg", "lang": "de"}], "type": "unit group data set", "refObjectId": "ad38d542-3fe9-439d-9b95-2f5f7752acaf", "uri": "../unitgroups/ad38d542-3fe9-439d-9b95-2f5f7752acaf.xml"}}, {"value": "0", "module": "A1-A3"}, {"value": "0", "module": "A4"}, {"value": "0", "module": "A5"}, {"value": "0", "module": "B1"}, {"value": "0", "module": "B2"}, {"value": "0", "module": "C1"}, {"value": "0", "module": "C2"}, {"value": "0", "module": "C3"}, {"value": "0", "module": "C4"}, {"value": "0", "module": "D"}]}, "resolvedFlowVersion": "38.00.000", "flowProperties": [], "typeOfFlow": "Other flow", "classification": {"classHierarchy": "Quantities / Environmental quantities / EPD EN 15804 / LCI indicators", "name": "GaBiCategories"}}, {"dataSetInternalID": 15, "referenceToFlowDataSet": {"shortDescription": [{"value": "Stoffe zum Recycling (MFR)", "lang": "de"}, {"value": "Materials for recycling (MFR)", "lang": "en"}], "type": "flow data set", "refObjectId": "d7fe48a5-4103-49c8-9aae-b0b5dfdbd6ae", "uri": "../flows/d7fe48a5-4103-49c8-9aae-b0b5dfdbd6ae.xml"}, "exchange direction": "OUTPUT", "other": {"anies": [{"name": "referenceToUnitGroupDataSet", "value": {"shortDescription": [{"value": "kg", "lang": "de"}], "type": "unit group data set", "refObjectId": "ad38d542-3fe9-439d-9b95-2f5f7752acaf", "uri": "../unitgroups/ad38d542-3fe9-439d-9b95-2f5f7752acaf.xml"}}, {"value": "3.57448912326961", "module": "A1-A3"}, {"value": "0", "module": "A4"}, {"value": "0", "module": "A5"}, {"value": "0", "module": "B1"}, {"value": "14.2858712370907", "module": "B2"}, {"value": "0", "module": "C1"}, {"value": "0", "module": "C2"}, {"value": "25.3702482970776", "module": "C3"}, {"value": "0", "module": "C4"}, {"value": "0", "module": "D"}]}, "resolvedFlowVersion": "38.00.000", "flowProperties": [], "typeOfFlow": "Other flow", "classification": {"classHierarchy": "Quantities / Environmental quantities / EPD EN 15804 / LCI indicators", "name": "GaBiCategories"}}, {"dataSetInternalID": 16, "referenceToFlowDataSet": {"shortDescription": [{"value": "Stoffe für die Energierückgewinnung (MER)", "lang": "de"}, {"value": "Materials for energy recovery (MER)", "lang": "en"}], "type": "flow data set", "refObjectId": "59a9181c-3aaf-46ee-8b13-2b3723b6e447", "uri": "../flows/59a9181c-3aaf-46ee-8b13-2b3723b6e447.xml"}, "exchange direction": "OUTPUT", "other": {"anies": [{"name": "referenceToUnitGroupDataSet", "value": {"shortDescription": [{"value": "kg", "lang": "de"}], "type": "unit group data set", "refObjectId": "ad38d542-3fe9-439d-9b95-2f5f7752acaf", "uri": "../unitgroups/ad38d542-3fe9-439d-9b95-2f5f7752acaf.xml"}}, {"value": "0", "module": "A1-A3"}, {"value": "0", "module": "A4"}, {"value": "0", "module": "A5"}, {"value": "0", "module": "B1"}, {"value": "0", "module": "B2"}, {"value": "0", "module": "C1"}, {"value": "0", "module": "C2"}, {"value": "0", "module": "C3"}, {"value": "0", "module": "C4"}, {"value": "0", "module": "D"}]}, "resolvedFlowVersion": "38.00.000", "flowProperties": [], "typeOfFlow": "Other flow", "classification": {"classHierarchy": "Quantities / Environmental quantities / EPD EN 15804 / LCI indicators", "name": "GaBiCategories"}}, {"dataSetInternalID": 17, "referenceToFlowDataSet": {"shortDescription": [{"value": "Exportierte elektrische Energie (EEE)", "lang": "de"}, {"value": "Exported electrical energy (EEE)", "lang": "en"}], "type": "flow data set", "refObjectId": "4da0c987-2b76-40d6-9e9e-82a017aaaf29", "uri": "../flows/4da0c987-2b76-40d6-9e9e-82a017aaaf29.xml"}, "exchange direction": "OUTPUT", "other": {"anies": [{"name": "referenceToUnitGroupDataSet", "value": {"shortDescription": [{"value": "MJ", "lang": "de"}], "type": "unit group data set", "refObjectId": "93a60a57-a3c8-11da-a746-0800200c9a66", "uri": "../unitgroups/93a60a57-a3c8-11da-a746-0800200c9a66.xml"}}, {"value": "0", "module": "A1-A3"}, {"value": "0", "module": "A4"}, {"value": "0", "module": "A5"}, {"value": "0", "module": "B1"}, {"value": "0", "module": "B2"}, {"value": "0", "module": "C1"}, {"value": "0", "module": "C2"}, {"value": "3.66606240386728", "module": "C3"}, {"value": "0", "module": "C4"}, {"value": "0", "module": "D"}]}, "resolvedFlowVersion": "38.00.000", "flowProperties": [], "typeOfFlow": "Other flow", "classification": {"classHierarchy": "Quantities / Environmental quantities / EPD EN 15804 / LCI indicators", "name": "GaBiCategories"}}, {"dataSetInternalID": 18, "referenceToFlowDataSet": {"shortDescription": [{"value": "Exportierte thermische Energie (EET)", "lang": "de"}, {"value": "Exported thermal energy (EET)", "lang": "en"}], "type": "flow data set", "refObjectId": "98daf38a-7a79-46d3-9a37-2b7bd0955810", "uri": "../flows/98daf38a-7a79-46d3-9a37-2b7bd0955810.xml"}, "exchange direction": "OUTPUT", "other": {"anies": [{"name": "referenceToUnitGroupDataSet", "value": {"shortDescription": [{"value": "MJ", "lang": "de"}], "type": "unit group data set", "refObjectId": "93a60a57-a3c8-11da-a746-0800200c9a66", "uri": "../unitgroups/93a60a57-a3c8-11da-a746-0800200c9a66.xml"}}, {"value": "0", "module": "A1-A3"}, {"value": "0", "module": "A4"}, {"value": "0", "module": "A5"}, {"value": "0", "module": "B1"}, {"value": "0", "module": "B2"}, {"value": "0", "module": "C1"}, {"value": "0", "module": "C2"}, {"value": "8.1103054273786", "module": "C3"}, {"value": "0", "module": "C4"}, {"value": "0", "module": "D"}]}, "resolvedFlowVersion": "38.00.000", "flowProperties": [], "typeOfFlow": "Other flow", "classification": {"classHierarchy": "Quantities / Environmental quantities / EPD EN 15804 / LCI indicators", "name": "GaBiCategories"}}]}, "LCIAResults": {"LCIAResult": [{"referenceToLCIAMethodDataSet": {"shortDescription": [{"value": "Globales Erwärmungspotenzial total (GWP-total)", "lang": "de"}, {"value": "Global Warming Potential total (GWP-total)", "lang": "en"}], "type": "LCIA method data set", "refObjectId": "6a37f984-a4b3-458a-a20a-64418c145fa2", "uri": "../lciamethods/6a37f984-a4b3-458a-a20a-64418c145fa2.xml"}, "other": {"anies": [{"name": "referenceToUnitGroupDataSet", "value": {"shortDescription": [{"value": "kg CO_(2)-Äq.", "lang": "de"}], "type": "unit group data set", "refObjectId": "1ebf3012-d0db-4de2-aefd-ef30cedb0be1", "uri": "../unitgroups/1ebf3012-d0db-4de2-aefd-ef30cedb0be1.xml"}}, {"value": "96.2865304328719", "module": "A1-A3"}, {"value": "0.487079762689519", "module": "A4"}, {"value": "1.47857613711272", "module": "A5"}, {"value": "28.213030103274", "module": "B1"}, {"value": "51.7935618545375", "module": "B2"}, {"value": "0.00110146121731488", "module": "C1"}, {"value": "0.11475499890134", "module": "C2"}, {"value": "4.10234014502307", "module": "C3"}, {"value": "2.13458580531751", "module": "C4"}, {"value": "-7.21105251593057", "module": "D"}]}}, {"referenceToLCIAMethodDataSet": {"shortDescription": [{"value": "Globales Erwärmungspotenzial fossil (GWP-fossil)", "lang": "de"}, {"value": "Global Warming Potential fossil fuels (GWP-fossil)", "lang": "en"}], "type": "LCIA method data set", "refObjectId": "5f635281-343e-44fb-83df-1971b155e6b6", "uri": "../lciamethods/5f635281-343e-44fb-83df-1971b155e6b6.xml"}, "other": {"anies": [{"name": "referenceToUnitGroupDataSet", "value": {"shortDescription": [{"value": "kg CO_(2)-Äq.", "lang": "de"}], "type": "unit group data set", "refObjectId": "1ebf3012-d0db-4de2-aefd-ef30cedb0be1", "uri": "../unitgroups/1ebf3012-d0db-4de2-aefd-ef30cedb0be1.xml"}}, {"value": "95.1768842012744", "module": "A1-A3"}, {"value": "0.485530652603823", "module": "A4"}, {"value": "1.44243023511316", "module": "A5"}, {"value": "25.1675455943749", "module": "B1"}, {"value": "50.0433970555922", "module": "B2"}, {"value": "0.00109256207426939", "module": "C1"}, {"value": "0.114436387607119", "module": "C2"}, {"value": "4.08580531751263", "module": "C3"}, {"value": "0.347676334871457", "module": "C4"}, {"value": "-7.07921335970117", "module": "D"}]}}, {"referenceToLCIAMethodDataSet": {"shortDescription": [{"value": "Globales Erwärmungspotenzial biogen (GWP-biogenic)", "lang": "de"}, {"value": "Global Warming Potential biogenic (GWP-biogenic)", "lang": "en"}], "type": "LCIA method data set", "refObjectId": "2356e1ab-0185-4db5-86e5-16de51c7485c", "uri": "../lciamethods/2356e1ab-0185-4db5-86e5-16de51c7485c.xml"}, "other": {"anies": [{"name": "referenceToUnitGroupDataSet", "value": {"shortDescription": [{"value": "kg CO_(2)-Äq.", "lang": "de"}], "type": "unit group data set", "refObjectId": "1ebf3012-d0db-4de2-aefd-ef30cedb0be1", "uri": "../unitgroups/1ebf3012-d0db-4de2-aefd-ef30cedb0be1.xml"}}, {"value": "1.02862008349813", "module": "A1-A3"}, {"value": "0.0013457481872116", "module": "A4"}, {"value": "0.0353735442759833", "module": "A5"}, {"value": "3.04163920017579", "module": "B1"}, {"value": "1.69429795649308", "module": "B2"}, {"value": "8.68545374642936E-06", "module": "C1"}, {"value": "0.000277570863546473", "module": "C2"}, {"value": "0.0160580092287409", "module": "C3"}, {"value": "1.78686003076247", "module": "C4"}, {"value": "-0.109157328059767", "module": "D"}]}}, {"referenceToLCIAMethodDataSet": {"shortDescription": [{"value": "Globales Erwärmungspotenzial luluc (GWP-luluc)", "lang": "de"}, {"value": "Global Warming Potential luluc (GWP-luluc)", "lang": "en"}], "type": "LCIA method data set", "refObjectId": "4331bbdb-978a-490d-8707-eeb047f01a55", "uri": "../lciamethods/4331bbdb-978a-490d-8707-eeb047f01a55.xml"}, "other": {"anies": [{"name": "referenceToUnitGroupDataSet", "value": {"shortDescription": [{"value": "kg CO_(2)-Äq.", "lang": "de"}], "type": "unit group data set", "refObjectId": "1ebf3012-d0db-4de2-aefd-ef30cedb0be1", "uri": "../unitgroups/1ebf3012-d0db-4de2-aefd-ef30cedb0be1.xml"}}, {"value": "0.0833717864205669", "module": "A1-A3"}, {"value": "0.000200005493298176", "module": "A4"}, {"value": "0.000797242364315535", "module": "A5"}, {"value": "0.00432740057130301", "module": "B1"}, {"value": "0.0559712151175566", "module": "B2"}, {"value": "2.35580092287409E-07", "module": "C1"}, {"value": "4.00329597890573E-05", "module": "C2"}, {"value": "0.000498758514612173", "module": "C3"}, {"value": "2.88749725335091E-05", "module": "C4"}, {"value": "-0.0227642276422764", "module": "D"}]}}, {"referenceToLCIAMethodDataSet": {"shortDescription": [{"value": "Abbau Potential der stratosphärischen Ozonschicht (ODP)", "lang": "de"}, {"value": "Depletion potential of the stratospheric ozone layer (ODP)", "lang": "en"}], "type": "LCIA method data set", "refObjectId": "b5c629d6-def3-11e6-bf01-fe55135034f3", "uri": "../lciamethods/b5c629d6-def3-11e6-bf01-fe55135034f3.xml"}, "other": {"anies": [{"name": "referenceToUnitGroupDataSet", "value": {"shortDescription": [{"value": "kg CFC11-Äq.", "lang": "de"}], "type": "unit group data set", "refObjectId": "d9e957c9-7309-4474-bf3a-7777df6c4e5b", "uri": "../unitgroups/d9e957c9-7309-4474-bf3a-7777df6c4e5b.xml"}}, {"value": "1.37590639419908E-05", "module": "A1-A3"}, {"value": "1.12392880685564E-07", "module": "A4"}, {"value": "2.00983300373544E-08", "module": "A5"}, {"value": "3.58349813227862E-06", "module": "B1"}, {"value": "3.94336409580312E-06", "module": "B2"}, {"value": "5.34009009009009E-10", "module": "C1"}, {"value": "2.6363436607339E-08", "module": "C2"}, {"value": "1.08739837398374E-07", "module": "C3"}, {"value": "3.40139529773676E-08", "module": "C4"}, {"value": "-2.54416611733685E-06", "module": "D"}]}}, {"referenceToLCIAMethodDataSet": {"shortDescription": [{"value": "Versauerungspotenzial von Boden und Wasser (AP)", "lang": "de"}, {"value": "Acidification potential of land and water (AP)", "lang": "en"}], "type": "LCIA method data set", "refObjectId": "b5c611c6-def3-11e6-bf01-fe55135034f3", "uri": "../lciamethods/b5c611c6-def3-11e6-bf01-fe55135034f3.xml"}, "other": {"anies": [{"name": "referenceToUnitGroupDataSet", "value": {"shortDescription": [{"value": "mol H^(+)-Äq.", "lang": "de"}], "type": "unit group data set", "refObjectId": "42e089ac-92bf-4bf2-8ca1-5fc40d18f2ed", "uri": "../unitgroups/42e089ac-92bf-4bf2-8ca1-5fc40d18f2ed.xml"}}, {"value": "0.58300373544276", "module": "A1-A3"}, {"value": "0.00144973632168754", "module": "A4"}, {"value": "0.00587673038892551", "module": "A5"}, {"value": "0.0437821357943309", "module": "B1"}, {"value": "0.370220830586684", "module": "B2"}, {"value": "1.06844649527576E-05", "module": "C1"}, {"value": "0.000643375082399473", "module": "C2"}, {"value": "0.00264024390243902", "module": "C3"}, {"value": "0.000871621621621622", "module": "C4"}, {"value": "-0.0357229180399912", "module": "D"}]}}, {"referenceToLCIAMethodDataSet": {"shortDescription": [{"value": "Eutrophierungspotenzial Süßwasser (EP-freshwater)", "lang": "de"}, {"value": "Eutrophication potential aquatic freshwater (EP-freshwater)", "lang": "en"}], "type": "LCIA method data set", "refObjectId": "b53ec18f-7377-4ad3-86eb-cc3f4f276b2b", "uri": "../lciamethods/b53ec18f-7377-4ad3-86eb-cc3f4f276b2b.xml"}, "other": {"anies": [{"name": "referenceToUnitGroupDataSet", "value": {"shortDescription": [{"value": "kg PO_(4)-Äq.", "lang": "de"}], "type": "unit group data set", "refObjectId": "0429039d-a61d-4590-ba67-aa4a20a810a1", "uri": "../unitgroups/0429039d-a61d-4590-ba67-aa4a20a810a1.xml"}}, {"value": "0.0367699406723797", "module": "A1-A3"}, {"value": "3.92292902658756E-05", "module": "A4"}, {"value": "0.000217413755218633", "module": "A5"}, {"value": "0.00138255328499231", "module": "B1"}, {"value": "0.0156905075807515", "module": "B2"}, {"value": "6.81553504724236E-08", "module": "C1"}, {"value": "8.05921775433971E-06", "module": "C2"}, {"value": "0.000237332454405625", "module": "C3"}, {"value": "3.32762030323006E-05", "module": "C4"}, {"value": "-0.00400252691716106", "module": "D"}]}}, {"referenceToLCIAMethodDataSet": {"shortDescription": [{"value": "Eutrophierungspotenzial Salzwasser (EP-marine)", "lang": "de"}, {"value": "Eutrophication potential aquatic marine (EP-marine)", "lang": "en"}], "type": "LCIA method data set", "refObjectId": "b5c619fa-def3-11e6-bf01-fe55135034f3", "uri": "../lciamethods/b5c619fa-def3-11e6-bf01-fe55135034f3.xml"}, "other": {"anies": [{"name": "referenceToUnitGroupDataSet", "value": {"shortDescription": [{"value": "kg N-Äq.", "lang": "de"}], "type": "unit group data set", "refObjectId": "d05bb823-ecdf-4686-8c40-bf1d9257859f", "uri": "../unitgroups/d05bb823-ecdf-4686-8c40-bf1d9257859f.xml"}}, {"value": "0.109717644473742", "module": "A1-A3"}, {"value": "0.000309986816084377", "module": "A4"}, {"value": "0.00189375961327181", "module": "A5"}, {"value": "0.00767194023291584", "module": "B1"}, {"value": "0.0706108547571962", "module": "B2"}, {"value": "4.06471105251593E-06", "module": "C1"}, {"value": "0.000235569105691057", "module": "C2"}, {"value": "0.000849263898044386", "module": "C3"}, {"value": "0.00464546253570644", "module": "C4"}, {"value": "-0.00677708196000879", "module": "D"}]}}, {"referenceToLCIAMethodDataSet": {"shortDescription": [{"value": "Eutrophierungspotenzial Land (EP-terrestrial)", "lang": "de"}, {"value": "Eutrophication potential terrestrial (EP-terrestrial)", "lang": "en"}], "type": "LCIA method data set", "refObjectId": "b5c614d2-def3-11e6-bf01-fe55135034f3", "uri": "../lciamethods/b5c614d2-def3-11e6-bf01-fe55135034f3.xml"}, "other": {"anies": [{"name": "referenceToUnitGroupDataSet", "value": {"shortDescription": [{"value": "mol N-Äq.", "lang": "de"}], "type": "unit group data set", "refObjectId": "71b4d617-0ec9-4d3f-b65e-e438940c2401", "uri": "../unitgroups/71b4d617-0ec9-4d3f-b65e-e438940c2401.xml"}}, {"value": "1.08377279718743", "module": "A1-A3"}, {"value": "0.00335706438145463", "module": "A4"}, {"value": "0.0111134915403208", "module": "A5"}, {"value": "0.0815315315315315", "module": "B1"}, {"value": "0.727367611513953", "module": "B2"}, {"value": "4.454021094265E-05", "module": "C1"}, {"value": "0.00257196220610855", "module": "C2"}, {"value": "0.00686607339046363", "module": "C3"}, {"value": "0.00326384311140409", "module": "C4"}, {"value": "-0.0652274225444957", "module": "D"}]}}, {"referenceToLCIAMethodDataSet": {"shortDescription": [{"value": "Bildungspotential für troposphärisches Ozon (POCP)", "lang": "de"}, {"value": "Formation potential of tropospheric ozone photochemical oxidants (POCP)", "lang": "en"}], "type": "LCIA method data set", "refObjectId": "b5c610fe-def3-11e6-bf01-fe55135034f3", "uri": "../lciamethods/b5c610fe-def3-11e6-bf01-fe55135034f3.xml"}, "other": {"anies": [{"name": "referenceToUnitGroupDataSet", "value": {"shortDescription": [{"value": "kg NMVOC-Äq.", "lang": "de"}], "type": "unit group data set", "refObjectId": "d27c25f8-fbc1-44c6-b47b-4adbae4199c6", "uri": "../unitgroups/d27c25f8-fbc1-44c6-b47b-4adbae4199c6.xml"}}, {"value": "0.336014062843331", "module": "A1-A3"}, {"value": "0.00130866842452208", "module": "A4"}, {"value": "0.00396654581410679", "module": "A5"}, {"value": "0.0306262359920897", "module": "B1"}, {"value": "0.204674796747967", "module": "B2"}, {"value": "1.27279718743133E-05", "module": "C1"}, {"value": "0.000734234234234234", "module": "C2"}, {"value": "0.00193105910788838", "module": "C3"}, {"value": "0.00140699846187651", "module": "C4"}, {"value": "-0.0208915622940013", "module": "D"}]}}, {"referenceToLCIAMethodDataSet": {"shortDescription": [{"value": "Potenzial für den abiotischen Abbau nicht fossiler Ressourcen (ADPE)", "lang": "de"}, {"value": "Abiotic depletion potential for non fossil resources (ADPE)", "lang": "en"}], "type": "LCIA method data set", "refObjectId": "b2ad6494-c78d-11e6-9d9d-cec0c932ce01", "uri": "../lciamethods/b2ad6494-c78d-11e6-9d9d-cec0c932ce01.xml"}, "other": {"anies": [{"name": "referenceToUnitGroupDataSet", "value": {"shortDescription": [{"value": "kg Sb-Äq.", "lang": "de"}], "type": "unit group data set", "refObjectId": "54ccd2d9-a32a-4fc2-923d-f2c8c93e89d4", "uri": "../unitgroups/54ccd2d9-a32a-4fc2-923d-f2c8c93e89d4.xml"}}, {"value": "0.00133097121511756", "module": "A1-A3"}, {"value": "2.05685563612393E-06", "module": "A4"}, {"value": "7.72192924631949E-06", "module": "A5"}, {"value": "4.88469567128104E-05", "module": "B1"}, {"value": "0.000883157547791694", "module": "B2"}, {"value": "2.0596572181938E-09", "module": "C1"}, {"value": "3.96237090749286E-07", "module": "C2"}, {"value": "3.64068336629312E-06", "module": "C3"}, {"value": "3.29614370468029E-07", "module": "C4"}, {"value": "-0.000586354647330257", "module": "D"}]}}, {"referenceToLCIAMethodDataSet": {"shortDescription": [{"value": "Potenzial für den abiotischen Abbau fossiler Brennstoffe (ADPF)", "lang": "de"}, {"value": "Abiotic depletion potential for fossil resources (ADPF)", "lang": "en"}], "type": "LCIA method data set", "refObjectId": "b2ad6110-c78d-11e6-9d9d-cec0c932ce01", "uri": "../lciamethods/b2ad6110-c78d-11e6-9d9d-cec0c932ce01.xml"}, "other": {"anies": [{"name": "referenceToUnitGroupDataSet", "value": {"shortDescription": [{"value": "MJ", "lang": "de"}], "type": "unit group data set", "refObjectId": "93a60a57-a3c8-11da-a746-0800200c9a66", "uri": "../unitgroups/93a60a57-a3c8-11da-a746-0800200c9a66.xml"}}, {"value": "1603.71346956713", "module": "A1-A3"}, {"value": "7.66754559437486", "module": "A4"}, {"value": "21.3420127444518", "module": "A5"}, {"value": "368.177323665129", "module": "B1"}, {"value": "705.174686882004", "module": "B2"}, {"value": "0.035219731927049", "module": "C1"}, {"value": "1.77120413096023", "module": "C2"}, {"value": "7.68622280817403", "module": "C3"}, {"value": "2.52389584706658", "module": "C4"}, {"value": "-155.273566249176", "module": "D"}]}}, {"referenceToLCIAMethodDataSet": {"shortDescription": [{"value": "Wassernutzung (WDP)", "lang": "de"}, {"value": "Water use (WDP)", "lang": "en"}], "type": "LCIA method data set", "refObjectId": "b2ad66ce-c78d-11e6-9d9d-cec0c932ce01", "uri": "../lciamethods/b2ad66ce-c78d-11e6-9d9d-cec0c932ce01.xml"}, "other": {"anies": [{"name": "referenceToUnitGroupDataSet", "value": {"shortDescription": [{"value": "m^(3) Welt-Äq. entzogen", "lang": "de"}], "type": "unit group data set", "refObjectId": "6ae2df01-888e-46c8-b17d-49fa3869b476", "uri": "../unitgroups/6ae2df01-888e-46c8-b17d-49fa3869b476.xml"}}, {"value": "46.8276203032301", "module": "A1-A3"}, {"value": "0.0420786640298835", "module": "A4"}, {"value": "1.07102834541859", "module": "A5"}, {"value": "1.0116457921336", "module": "B1"}, {"value": "19.1507361019556", "module": "B2"}, {"value": "0.00182805976708416", "module": "C1"}, {"value": "0.00877169852779609", "module": "C2"}, {"value": "4.18842012744452", "module": "C3"}, {"value": "0.127373104812129", "module": "C4"}, {"value": "-6.44254010107669", "module": "D"}]}}, {"referenceToLCIAMethodDataSet": {"shortDescription": [{"value": "Auftreten von Krankheiten aufgrund von Feinstaubemissionen (PM)", "lang": "de"}, {"value": "Incidence of disease due to PM emissions (PM)", "lang": "en"}], "type": "LCIA method data set", "refObjectId": "b5c602c6-def3-11e6-bf01-fe55135034f3", "uri": "../lciamethods/b5c602c6-def3-11e6-bf01-fe55135034f3.xml"}, "other": {"anies": [{"name": "referenceToUnitGroupDataSet", "value": {"shortDescription": [{"value": "Krankheitsfälle", "lang": "de"}], "type": "unit group data set", "refObjectId": "3883559b-648f-4afc-8ba2-0bd24f3affa3", "uri": "../unitgroups/3883559b-648f-4afc-8ba2-0bd24f3affa3.xml"}}, {"value": "5.47956493078444E-06", "module": "A1-A3"}, {"value": "3.3598659635245E-08", "module": "A4"}, {"value": "1.07003955174687E-07", "module": "A5"}, {"value": "3.49038672819161E-07", "module": "B1"}, {"value": "3.57811470006592E-06", "module": "B2"}, {"value": "2.32767523621182E-10", "module": "C1"}, {"value": "1.03054273785981E-08", "module": "C2"}, {"value": "1.67589540760272E-08", "module": "C3"}, {"value": "1.87519226543617E-08", "module": "C4"}, {"value": "-2.49291364535267E-07", "module": "D"}]}}, {"referenceToLCIAMethodDataSet": {"shortDescription": [{"value": "Wirkung durch Exposition des Menschen mit U235 (IR)", "lang": "de"}, {"value": "Human exposure efficiency relative to U235 (IR)", "lang": "en"}], "type": "LCIA method data set", "refObjectId": "b5c632be-def3-11e6-bf01-fe55135034f3", "uri": "../lciamethods/b5c632be-def3-11e6-bf01-fe55135034f3.xml"}, "other": {"anies": [{"name": "referenceToUnitGroupDataSet", "value": {"shortDescription": [{"value": "kBq U235-Äq.", "lang": "de"}], "type": "unit group data set", "refObjectId": "456b05bf-1415-44a9-9993-02452f554c09", "uri": "../unitgroups/456b05bf-1415-44a9-9993-02452f554c09.xml"}}, {"value": "11.073939793452", "module": "A1-A3"}, {"value": "0.0407773016919358", "module": "A4"}, {"value": "0.028280048341024", "module": "A5"}, {"value": "1.09475939353988", "module": "B1"}, {"value": "4.89793451988574", "module": "B2"}, {"value": "0.000174813227862008", "module": "C1"}, {"value": "0.00922983959569326", "module": "C2"}, {"value": "0.106558998022413", "module": "C3"}, {"value": "0.0172385190068117", "module": "C4"}, {"value": "-0.979619863766205", "module": "D"}]}}, {"referenceToLCIAMethodDataSet": {"shortDescription": [{"value": "Toxizitätsvergleichseinheit für Ökosysteme (ETP-fw)", "lang": "de"}, {"value": "Comparative toxic unit for ecosystems (ETP-fw)", "lang": "en"}], "type": "LCIA method data set", "refObjectId": "ee1082d1-b0f7-43ca-a1f0-21e2a4a74511", "uri": "../lciamethods/ee1082d1-b0f7-43ca-a1f0-21e2a4a74511.xml"}, "other": {"anies": [{"name": "referenceToUnitGroupDataSet", "value": {"shortDescription": [{"value": "CTUe", "lang": "de"}], "type": "unit group data set", "refObjectId": "aa959ded-f1eb-4efb-9c5c-2d60be36b3e6", "uri": "../unitgroups/aa959ded-f1eb-4efb-9c5c-2d60be36b3e6.xml"}}, {"value": "2401.56009668205", "module": "A1-A3"}, {"value": "6.36123928806856", "module": "A4"}, {"value": "58.130081300813", "module": "A5"}, {"value": "212.272028125687", "module": "B1"}, {"value": "1514.50230718523", "module": "B2"}, {"value": "0.0190496594155131", "module": "C1"}, {"value": "1.41880905295539", "module": "C2"}, {"value": "194.275983300374", "module": "C3"}, {"value": "19.7648868380576", "module": "C4"}, {"value": "-278.372885080202", "module": "D"}]}}, {"referenceToLCIAMethodDataSet": {"shortDescription": [{"value": "Toxizitätsvergleichseinheit für Menschen (krebserregend) (HTP-c)", "lang": "de"}, {"value": "Comparative toxic unit for humans (carcinogenic) (HTP-c)", "lang": "en"}], "type": "LCIA method data set", "refObjectId": "2299222a-bbd8-474f-9d4f-4dd1f18aea7c", "uri": "../lciamethods/2299222a-bbd8-474f-9d4f-4dd1f18aea7c.xml"}, "other": {"anies": [{"name": "referenceToUnitGroupDataSet", "value": {"shortDescription": [{"value": "CTUh", "lang": "de"}], "type": "unit group data set", "refObjectId": "d4c9523e-2d7e-49fd-8469-998f547d3a70", "uri": "../unitgroups/d4c9523e-2d7e-49fd-8469-998f547d3a70.xml"}}, {"value": "2.54213359701165E-07", "module": "A1-A3"}, {"value": "2.28675016479895E-10", "module": "A4"}, {"value": "1.54702263238849E-09", "module": "A5"}, {"value": "5.26768842012744E-09", "module": "B1"}, {"value": "4.90348275104373E-08", "module": "B2"}, {"value": "5.40600966820479E-13", "module": "C1"}, {"value": "5.94264996704021E-11", "module": "C2"}, {"value": "6.60953636563393E-10", "module": "C3"}, {"value": "1.44358382773017E-10", "module": "C4"}, {"value": "-1.02658756317293E-08", "module": "D"}]}}, {"referenceToLCIAMethodDataSet": {"shortDescription": [{"value": "Toxizitätsvergleichseinheit für Menschen (nicht krebserregend) (HTP-nc)", "lang": "de"}, {"value": "Comparative toxic unit for humans (noncarcinogenic) (HTP-nc)", "lang": "en"}], "type": "LCIA method data set", "refObjectId": "3af763a5-b7a1-48c9-9cee-1f223481fcef", "uri": "../lciamethods/3af763a5-b7a1-48c9-9cee-1f223481fcef.xml"}, "other": {"anies": [{"name": "referenceToUnitGroupDataSet", "value": {"shortDescription": [{"value": "CTUh", "lang": "de"}], "type": "unit group data set", "refObjectId": "d4c9523e-2d7e-49fd-8469-998f547d3a70", "uri": "../unitgroups/d4c9523e-2d7e-49fd-8469-998f547d3a70.xml"}}, {"value": "1.50769061744671E-06", "module": "A1-A3"}, {"value": "5.27257745550429E-09", "module": "A4"}, {"value": "2.64848384970336E-08", "module": "A5"}, {"value": "8.57998242144584E-08", "module": "B1"}, {"value": "7.04405625137332E-07", "module": "B2"}, {"value": "8.4129861568886E-12", "module": "C1"}, {"value": "1.37678532190727E-09", "module": "C2"}, {"value": "5.10365853658537E-08", "module": "C3"}, {"value": "3.48352010547132E-09", "module": "C4"}, {"value": "-2.13941990771259E-07", "module": "D"}]}}, {"referenceToLCIAMethodDataSet": {"shortDescription": [{"value": "Bodenqualitätsindex (SQP)", "lang": "de"}, {"value": "Soil quality index (SQP)", "lang": "en"}], "type": "LCIA method data set", "refObjectId": "b2ad6890-c78d-11e6-9d9d-cec0c932ce01", "uri": "../lciamethods/b2ad6890-c78d-11e6-9d9d-cec0c932ce01.xml"}, "other": {"anies": [{"name": "referenceToUnitGroupDataSet", "value": {"shortDescription": [{"value": "SQP", "lang": "de"}], "type": "unit group data set", "refObjectId": "f130951c-e67f-4f7f-8dd4-665de3974e18", "uri": "../unitgroups/f130951c-e67f-4f7f-8dd4-665de3974e18.xml"}}, {"value": "351.972094045265", "module": "A1-A3"}, {"value": "6.59525379037574", "module": "A4"}, {"value": "1.9345198857394", "module": "A5"}, {"value": "58.1136014062843", "module": "B1"}, {"value": "188.513513513514", "module": "B2"}, {"value": "0.0788013623379477", "module": "C1"}, {"value": "1.50368050977807", "module": "C2"}, {"value": "2.72006152493957", "module": "C3"}, {"value": "5.34146341463415", "module": "C4"}, {"value": "-35.4488024609976", "module": "D"}]}}]}, "otherAttributes": {"{http://www.indata.network/EPD/2019}epd-version": "1.2"}, "version": "1.1", "locations": "../ILCDLocations.xml"}