{"processInformation": {"dataSetInformation": {"UUID": "bc3f523c-0fc7-4bfe-981e-163c0c453907", "name": {"baseName": [{"value": "Veneered, wood flooring with HDF carrier (10 mm)", "lang": "en"}, {"value": "Furnier, Holzboden mit HDF-Träger (10 mm)", "lang": "de"}], "functionalUnitFlowProperties": [{"lang": "en"}]}, "classificationInformation": {"classification": [{"class": [{"value": "Holz", "level": 0, "classId": "3"}, {"value": "Holzböden", "level": 1, "classId": "3.3"}, {"value": "Mehrschichtig modulare Bodenbeläge", "level": 2, "classId": "3.3.04"}], "name": "OEKOBAU.DAT"}, {"class": [{"value": "02 Building products", "level": 0}, {"value": "Structural timber products", "level": 1}, {"value": "Solid wood products", "level": 2}], "name": "IBUCategories"}]}, "generalComment": [{"value": "Parky is a multi-layered parquet, consisting of a wood wear layer, pressed onto high-density fibreboard (HDF) with a wooden backing. Parky floors are finished with a top layer of authentic wood species, sourced from responsible forestry. The thickness of the veneer top layer is 0.6 mm in order to make the most of the material.\n\nThe thin veneer layer of 0.6 mm is pressed on the HDF board according to the DSI (Double-Sided Impregnation) system. During this process, the adhesive is pressed into and absorbed by the wood.\n\nThe surface finish, consisting of eight robust layers of specially developed lacquers protects the floor from wear and tear as well as scratches. The wood absorbs the varnish which fuses with the adhesive. This results in a high-strength and scratch-resistant floor and a moist and dirt-resistant surface.\n\nThe combination of the thin top layer, the high-densitiy fibreboard and the wooden backing ensures impact resistance and dimensional stability. Parky floors are equipped with a click system for easy installation.\n\nTo cover the most important products in the Parky product range, three different product groups are distinguished, based on the product composition. The environmental profile was calculated for each product group.\n\nGroup 1: Pre-lacquered, veneered wood flooring with HDF carrier (7-9 mm)\nGroup 2: Pre-lacquered, veneered wood flooring with HDF carrier and cork backing (10-12 mm)\nGroup 3: Pre-lacquered, veneered wood flooring with HDF carrier (10 mm)\n\nThis EPD applies to Group 3: pre-lacquered, veneered flooring with HDF carrier (10 mm).", "lang": "en"}, {"value": "Parky ist ein Mehrschichtparkett, das aus einer Nutzschicht aus Holz besteht, die auf eine hochdichte Faserplatte (HDF) mit Holzrücken gepresst wird. Parky-Böden sind mit einer Deckschicht aus authentischen Holzarten aus verantwortungsvoller Forstwirtschaft versehen. Die Dicke der Furnierdeckschicht beträgt 0,6 mm, um dieses wertvolle Material optimal zu nutzen. Die dünne Furnierschicht von 0,6 mm wird nach dem DSI-System (doppelseitige Imprägnierung) auf die HDF-Platte gepresst. Während dieses Prozesses wird der Klebstoff in das Holz gepresst und von diesem aufgenommen. Die Oberflächenbehandlung, die aus acht robusten Schichten speziell entwickelter Lacke besteht, schützt den Boden vor Abnutzung und Kratzern. Das Holz nimmt den Lack auf, der mit dem Klebstoff verschmilzt. Das Ergebnis ist ein hochfester und kratzfester Boden und eine feuchtigkeits- und schmutzabweisende Oberfläche. Die Kombination aus der dünnen Deckschicht, der hochdichten Faserplatte und dem Holzrücken sorgt für Stoßfestigkeit und Formstabilität. Parky-Böden sind mit einem Klicksystem für eine einfache Verlegung ausgestattet. Um die wichtigsten Produkte im Parky-Sortiment abzudecken, werden drei verschiedene Produktgruppen unterschieden, die auf der Produktzusammensetzung basieren. Das Umweltprofil wurde für jede Produktgruppe berechnet. Gruppe 1: Vorlackierte, furnierte Holzböden mit HDF-Träger (7-9 mm) Gruppe 2: Vorlackierte, furnierte Holzböden mit HDF-Träger und Korkrücken (10-12 mm) Gruppe 3: Vorlackierte, furnierte Holzböden mit HDF-Träger (10 mm) Diese EPD gilt für Gruppe 3: Vorlackierte, furnierte Holzböden mit HDF-Träger (10 mm).", "lang": "de"}]}, "quantitativeReference": {"referenceToReferenceFlow": [0]}, "time": {"referenceYear": 2023, "dataSetValidUntil": 2028, "other": {"anies": [{"name": "publicationDateOfEPD", "value": 1693267200000}]}}, "geography": {"locationOfOperationSupplyOrProduction": {"location": "BE"}}, "technology": {"technologyDescriptionAndIncludedProcesses": [{"value": "Parky is a multi-layered parquet, consisting of a wood wear layer, pressed onto high-density fibreboard (HDF) with a wooden backing. Parky floors are finished with a top layer of authentic wood species, sourced from responsible forestry. The thickness of the veneer top layer is 0.6 mm in order to make the most of the material. The thin veneer layer of 0.6 mm is pressed on the HDF board according to the DSI (Double-Sided Impregnation) system. During this process, the adhesive is pressed into and absorbed by the wood. The surface finish, consisting of eight robust layers of specially developed lacquers protects the floor from wear and tear as well as scratches. The wood absorbs the varnish which fuses with the adhesive. This results in a high strength and scratchresistant floor and a moist and dirt-resistant surface. The combination of the thin top layer, the high-densitiy fibreboard and the wooden backing ensures impact resistance and dimensional stability. Parky floors are equipped with a click system for easy installation. The average composition of the finished products is calculated per product group. The components of group 3 are given below in kg/m² flooring. • Lacquer < 1.5 % • Veneer (top layer & backing) 9 % • Adhesive (UF-glue) < 1 % • High-density fibreboard 89 % This product/article/at least one partial article contains substances listed in the candidate list (17.01.2023) exceeding 0.1 percentage by mass: No This product/article/at least one partial article contains other carcinogenic, mutagenic, reprotoxic (CMR) substances in categories 1A or 1B which are not on the candidate list, exceeding 0.1 percentage by mass: No Biocide products were added to this construction product or it has been treated with biocide products (this then concerns a treated product as defined by the (EU) Ordinance on Biocide Products No. 528/2012): No \nTechnical data: \nTechnical specifications in accordance with the information in the declaration of performance with respect to its essential characteristics following EN 14342:2013, Wood flooring and parquet - Characteristics, evaluation of conformity and marking. \nDeclared unit: \nThe declared unit is 1 m of pre-lacquered, veneered wood flooring with HDF carrier of 10 mm. The total inputs, outputs and produced m for the period under consideration are taken as a basis. \n\nThe products in this EPD represent an average in a product group. The most important variable which leads to differences in the environmental profiles within the group is the amount of HDF in these products. In group 2 these differences are the largest since the amount of HDF can vary +/- 11 %. For group 1 and 3 these differences are smaller, respectively 3.82 % and 5.88 %.", "lang": "en"}, {"value": "Die durchschnittliche Zusammensetzung der Fertigerzeugnisse wird\npro Produktgruppe berechnet. Die Bestandteile der Gruppe 3 sind nachstehend aufgeführt\nin kg/m² Bodenbelag.\n- Lack < 1,5 %\n- Furnier (Deckschicht und Gegenzug) 9 %\n- Klebstoff (UF-Kleber) < 1 %\n- Hochverdichtete Faserplatten 89 %.\nDieses Produkt/Artikel/Mindestens ein Teilprodukt enthält\nStoffe, die in der Kandidatenliste (17.01.2023) aufgeführt sind, in einer Menge von mehr als\n0,1 Massenprozent: Nein\nDieses Produkt/Erzeugnis/Mindestens ein Teilerzeugnis enthält andere\nkrebserzeugende, erbgutverändernde, fortpflanzungsgefährdende (CMR) Stoffe der\nKategorien 1A oder 1B, die nicht in der Kandidatenliste aufgeführt sind,\nmehr als 0,1 Massenprozent: Nein\nDiesem Bauprodukt wurden Biozidprodukte zugesetzt oder es\nmit Biozid-Produkten behandelt worden (es handelt sich dann um ein\nbehandeltes Produkt im Sinne der (EU-)Biozidprodukte-Verordnung\nProdukte Nr. 528/2012): Nein \nTechnische Daten: \nTechnische Spezifikationen in Übereinstimmung mit den Angaben in der Leistungserklärung. In Bezug auf die wesentlichen Eigenschaften in Anlehnung an EN 14342:2013, Holzfußböden und Parkett - Eigenschaften, Bewertung der Konformität und Kennzeichnung. \nDeklarierte Einheit: \nDie angegebene Einheit ist 1 m² vorlackierter, furnierter Holzfußboden mit HDF-Träger zwischen 7-9 mm. Als Grundlage werden die gesamten Inputs, Outputs und produzierten m² für den betrachteten Zeitraum herangezogen. \n\nDie Produkte in dieser EPD stellen einen Durchschnitt in einer Produktgruppe dar. Die wichtigste Variable, die zu Unterschieden in den Umweltprofilen innerhalb der Gruppe führt, ist der Anteil von HDF in diesen Produkten. In Gruppe 2 sind diese Unterschiede am größten, da der HDF-Anteil um +/- 11% variieren kann. Bei den Gruppen 1 und 3 sind diese Unterschiede geringer, nämlich 3,82% bzw. 5,88%.", "lang": "de"}], "technologicalApplicability": [{"value": "Parky flooring is covered by harmonised standards, EN 14342:2013 and EN 14354:2017. It's intended as floor covering for internal use in dry conditions. The provided click system is only suitable for floating installations. Flooring without an integrated cork layer should be installed on a suitable underlay. Parky flooring can be installed for both private and commercial use. The installation must be carried out in accordance with the installation instructions, the rules of the trade and the state of the art.", "lang": "en"}, {"value": "Parky Bodenbeläge fallen unter die harmonisierten Normen EN 14342:2013 und EN 14354:2017. Er ist als Bodenbelag für den Innenbereich unter trockenen Bedingungen gedacht. Das mitgelieferte Klicksystem ist nur für die schwimmende Verlegung geeignet. Bodenbeläge ohne integrierte Korkschicht sollten auf einer geeigneten Unterlage verlegt werden. Parky Bodenbeläge können sowohl für den privaten als auch für den gewerblichen Gebrauch verlegt werden. Die Verlegung muss gemäß der Verlegeanleitung, den Regeln des Handwerks und dem Stand der Technik erfolgen.", "lang": "de"}]}}, "modellingAndValidation": {"LCIMethodAndAllocation": {"typeOfDataSet": "EPD", "referenceToLCAMethodDetails": [{"shortDescription": [{"value": "Solid wood products.pdf", "lang": "en"}], "type": "source data set", "refObjectId": "3de65c0b-c6e5-4cae-929d-c527aead0860"}], "other": {"anies": [{"name": "subType", "value": "average dataset"}]}}, "dataSourcesTreatmentAndRepresentativeness": {"referenceToDataSource": [{"shortDescription": [{"value": "ecoinvent database (all versions)", "lang": "en"}], "type": "source data set", "refObjectId": "b497a91f-e14b-4b69-8f28-f50eb1576766"}, {"shortDescription": [{"value": "ecoinvent 3.6 database", "lang": "en"}], "type": "source data set", "refObjectId": "766b9973-5ee8-48a2-8098-72c8e20b369f"}], "useAdviceForDataSet": [{"value": "Scope: \nThis Environmental Product Declaration covers an average square meter of pre-lacquered, veneered, wood flooring with HDF carrier (10 mm), produced by Decospan NV in Belgium. \nSystem boundary: \nThis EPD is a cradle-to-gate with options (C1-C4, D)\n\nProduct stage A1-A3\nParquet consists of a high-density fibreboard to which a wooden veneer layer is applied (glued) on both sides. All the raw materials are supplied to Decospan by truck. The application of veneer onto the baseboard is called the pressing process. This pressing is achieved by means of pressure, temperature and time. The panels are then sawn, sanded and varnished. After varnishing, the boards are divided in planks and are provided with a click system so that they can be clipped into one another.\n\nThe heat used in the production process is obtained from the incineration of part of Decospan's wood production waste.\n\nThe proportion of the electricity demand covered by green electricity in the total electricity demand is 100 %.\n\nTransport to construction (A4)\nThis module is not in the scope of this EPD.\n\nConstruction process (A5)\nThis module is not in the scope of this EPD.\n\nUse phase (B)\nThis module is not in the scope of this EPD. However, the emissions to indoor air will be mentioned informatively in this EPD.\n\nDemolition C1\nParquet can be removed from the building in a manual process. It is anticipated that the environmental impact of this process is neglectable.\n\nRecovery D\nThis module includes the benefit of the recovery of electricity and heat that often occurs in waste incineration plants. For the electrical and thermal efficiency of the waste-to-energy plant we calculated with 18 % and 31 % respectively. For the heat of combustion of parquet (wood) the lower heating value was used: Wood: 13.99 MJ/kg.", "lang": "en"}, {"value": "Gültigkeitsbereich: \nDiese Umweltproduktdeklaration bezieht sich auf einen durchschnittlichen Quadratmeter vorlackierten, furnierten Holzfußbodens mit HDF-Träger (10 mm), hergestellt von Decospan nv in Belgien. \nSystemgrenze: \nDiese EPD ist ein Cradle to Gate - mit Optionen Produktstufe A1-A3 Parkett besteht aus einer hochdichten Faserplatte, auf die beidseitig eine Holzfurnierschicht aufgetragen (geklebt) wird. Alle Rohstoffe werden per Lkw bei Decospan angeliefert. Das Aufbringen des Furniers auf die Trägerplatte wird als Pressvorgang bezeichnet. Dieses Pressen wird durch Druck, Temperatur und Zeit erreicht. Die Platten werden dann gesägt, geschliffen und lackiert. Nach dem Lackieren werden die Bretter in Bohlen geteilt und mit einem Klicksystem versehen, so dass sie ineinander gesteckt werden können. Die im Produktionsprozess verwendete Wärme wird aus der Verbrennung eines Teils der Holzproduktionsabfälle von Decospan gewonnen. Der Anteil des durch Ökostrom gedeckten Strombedarfs am Gesamtstrombedarf beträgt 100%. Transport zum Bau (A4) Dieses Modul fällt nicht in den Geltungsbereich dieser EPD. Bauprozess (A5) Dieses Modul fällt nicht in den Geltungsbereich dieser EPD. Nutzungsphase (B) Dieses Modul fällt nicht in den Geltungsbereich dieser EPD. Die Emissionen in die Innenraumluft werden jedoch informativ in dieser EPD erwähnt. Abriss C1 Parkett kann in einem manuellen Verfahren aus dem Gebäude entfernt werden. Es wird davon ausgegangen, dass die Umweltauswirkungen dieses Prozesses vernachlässigbar sind. Rückgewinnung D Dieses Modul beinhaltet den Vorteil der Rückgewinnung von Strom und Wärme, die häufig in Müllverbrennungsanlagen vorkommt. Für den elektrischen und thermischen Wirkungsgrad der Müllverbrennungsanlage haben wir mit 18% bzw. 31% gerechnet. Für die Verbrennungswärme von Parkett (Holz) wurde der niedrigere Heizwert verwendet: Holz: 13,99 MJ/kg.", "lang": "de"}], "other": {"anies": [{"name": "referenceToOriginalEPD", "value": {"shortDescription": {"value": "Veneered, wood flooring with HDF carrier (10 mm).pdf", "defaultValue": "Veneered, wood flooring with HDF carrier (10 mm).pdf", "lstrings": [{"lang": "en", "value": "Veneered, wood flooring with HDF carrier (10 mm).pdf"}]}, "type": "source data set", "uuid": {"uuid": "4ec73b5a-621c-4416-9b0b-43df9121d9c2"}, "refObjectId": "4ec73b5a-621c-4416-9b0b-43df9121d9c2", "resourceURLs": ["https://oekobaudat.de/OEKOBAU.DAT/resource/sources/4ec73b5a-621c-4416-9b0b-43df9121d9c2/Veneered_wood_flooring_with_HDF_carrier_10_mm__17052.pdf?version=00.01.000"]}}]}}, "validation": {"review": [{"referenceToNameOfReviewerAndInstitution": [{"shortDescription": [{"value": "Institut Bauen und Umwelt e. V.", "lang": "en"}], "type": "contact data set", "refObjectId": "d111dbec-b024-4be5-86c5-752d6eb2cf95", "uri": "../contacts/d111dbec-b024-4be5-86c5-752d6eb2cf95.xml"}], "type": "Accredited third party review"}]}, "complianceDeclarations": {"compliance": [{"referenceToComplianceSystem": {"shortDescription": [{"value": "DIN EN 15804+A2", "lang": "en"}], "type": "source data set", "refObjectId": "c0016b33-8cf7-415c-ac6e-deba0d21440d", "uri": "../sources/c0016b33-8cf7-415c-ac6e-deba0d21440d.xml"}}, {"referenceToComplianceSystem": {"shortDescription": [{"value": "ISO 14025", "lang": "en"}], "type": "source data set", "refObjectId": "4f2eb655-6e44-4874-a95a-e28f5442cd4d", "uri": "../sources/4f2eb655-6e44-4874-a95a-e28f5442cd4d.xml"}}]}}, "administrativeInformation": {"commissionerAndGoal": {"referenceToCommissioner": [{"shortDescription": [{"value": "Decospan NV", "lang": "en"}], "type": "contact data set", "refObjectId": "8181cb63-2f69-4f2c-89ab-cacf40c91947", "uri": "../contacts/8181cb63-2f69-4f2c-89ab-cacf40c91947.xml"}]}, "dataGenerator": {"referenceToPersonOrEntityGeneratingTheDataSet": [{"shortDescription": [{"value": "SGS INTRON", "lang": "en"}], "type": "contact data set", "refObjectId": "74806750-2b85-4e22-9abd-56fe6f692216", "uri": "../contacts/74806750-2b85-4e22-9abd-56fe6f692216.xml"}]}, "dataEntryBy": {"timeStamp": 1693267200000, "referenceToDataSetFormat": [{"shortDescription": [{"value": "ILCD Format", "lang": "en"}], "type": "source data set", "refObjectId": "a97a0155-0234-4b87-b4ce-a45da52f2a40", "uri": "../sources/a97a0155-0234-4b87-b4ce-a45da52f2a40.xml"}, {"shortDescription": [{"value": "EPD-Datenformaterweiterungen v1.2", "lang": "de"}, {"value": "EPD Data Format Extensions v1.2", "lang": "en"}], "type": "source data set", "refObjectId": "a29449fd-aa2f-4de8-b5d7-4b06b43c6fde", "uri": "../sources/a29449fd-aa2f-4de8-b5d7-4b06b43c6fde.xml"}]}, "publicationAndOwnership": {"dataSetVersion": "00.02.000", "referenceToRegistrationAuthority": {"shortDescription": [{"value": "Institut Bauen und Umwelt e. V.", "lang": "en"}], "type": "contact data set", "refObjectId": "d111dbec-b024-4be5-86c5-752d6eb2cf95", "uri": "../contacts/d111dbec-b024-4be5-86c5-752d6eb2cf95.xml"}, "registrationNumber": "EPD-DEC-20230148-IBA1-EN", "referenceToOwnershipOfDataSet": {"shortDescription": [{"value": "Decospan NV", "lang": "en"}], "type": "contact data set", "refObjectId": "8181cb63-2f69-4f2c-89ab-cacf40c91947", "uri": "../contacts/8181cb63-2f69-4f2c-89ab-cacf40c91947.xml"}, "copyright": true, "licenseType": "Free of charge for all users and uses", "accessRestrictions": [{"value": "None", "lang": "en"}], "other": {"anies": [{"name": "referenceToPublisher", "value": {"shortDescription": [{"value": "Institut Bauen und Umwelt e. V.", "lang": "en"}], "type": "contact data set", "refObjectId": "d111dbec-b024-4be5-86c5-752d6eb2cf95", "uri": "../contacts/d111dbec-b024-4be5-86c5-752d6eb2cf95.xml"}}]}}}, "exchanges": {"exchange": [{"dataSetInternalID": 0, "referenceToFlowDataSet": {"shortDescription": [{"value": "Veneered wood flooring with HDF-carrier (10 mm) (Furnier, Holzboden mit HDF-Träger (10 mm))", "lang": "en"}], "type": "flow data set", "refObjectId": "1dae32db-737c-096b-c969-8a4302fbce51", "uri": "../flows/1dae32db-737c-096b-c969-8a4302fbce51.xml"}, "meanAmount": 1.0, "referencesToDataSource": {}, "referenceFlow": true, "resolvedFlowVersion": "00.02.000", "resultingflowAmount": 1.0, "flowProperties": [{"name": [{"lang": "en", "value": "Area"}, {"lang": "de", "value": "Fläche"}], "uuid": "93a60a56-a3c8-19da-a746-0800200c9a66", "referenceFlowProperty": true, "meanValue": 1.0, "referenceUnit": "qm", "unitGroupUUID": "c20a03d7-bd90-4569-bc94-66cfd364dfc8"}], "materialProperties": [{"name": "gross density", "value": "850.0", "unit": "kg/m^3", "unitDescription": "kilograms per cubic metre"}, {"name": "grammage", "value": "9.49", "unit": "kg/m^2", "unitDescription": "kilograms per square meter"}, {"name": "layer thickness", "value": "0.01", "unit": "m", "unitDescription": "meters"}], "typeOfFlow": "Product flow", "classification": {"classHierarchy": "Holz / Holzböden / Mehrschichtig modulare Bodenbeläge", "name": "OEKOBAU.DAT"}}, {"dataSetInternalID": 1, "referenceToFlowDataSet": {"shortDescription": [{"value": "Renewable primary energy as energy carrier (PERE)", "lang": "en"}, {"value": "Erneuerbare Primärenergie als Energieträger (PERE)", "lang": "de"}], "type": "flow data set", "refObjectId": "20f32be5-0398-4288-9b6d-accddd195317", "uri": "../flows/20f32be5-0398-4288-9b6d-accddd195317.xml"}, "exchange direction": "INPUT", "other": {"anies": [{"name": "referenceToUnitGroupDataSet", "value": {"shortDescription": [{"value": "MJ", "lang": "en"}], "type": "unit group data set", "refObjectId": "93a60a57-a3c8-11da-a746-0800200c9a66", "uri": "../unitgroups/93a60a57-a3c8-11da-a746-0800200c9a66.xml"}}, {"value": "285.772307673094", "module": "A1-A3"}, {"value": "0", "module": "C1"}, {"value": "0.024831188", "module": "C2"}, {"value": "0.22316441", "module": "C3"}, {"value": "0.028345192", "module": "C4"}, {"value": "-148.05078", "module": "D"}]}, "resolvedFlowVersion": "38.00.000", "flowProperties": [], "typeOfFlow": "Other flow", "classification": {"classHierarchy": "Quantities", "name": "GaBiCategories"}}, {"dataSetInternalID": 2, "referenceToFlowDataSet": {"shortDescription": [{"value": "Renewable primary energy resources as material utilization (PERM)", "lang": "en"}, {"value": "Erneuerbare Primärenergie zur stofflichen Nutzung (PERM)", "lang": "de"}], "type": "flow data set", "refObjectId": "fb3ec0de-548d-4508-aea5-00b73bf6f702", "uri": "../flows/fb3ec0de-548d-4508-aea5-00b73bf6f702.xml"}, "exchange direction": "INPUT", "other": {"anies": [{"name": "referenceToUnitGroupDataSet", "value": {"shortDescription": [{"value": "MJ", "lang": "en"}], "type": "unit group data set", "refObjectId": "93a60a57-a3c8-11da-a746-0800200c9a66", "uri": "../unitgroups/93a60a57-a3c8-11da-a746-0800200c9a66.xml"}}, {"value": "0", "module": "A1-A3"}, {"value": "0", "module": "C1"}, {"value": "0", "module": "C2"}, {"value": "0", "module": "C3"}, {"value": "0", "module": "C4"}, {"value": "0", "module": "D"}]}, "resolvedFlowVersion": "38.00.000", "flowProperties": [], "typeOfFlow": "Other flow", "classification": {"classHierarchy": "Quantities", "name": "GaBiCategories"}}, {"dataSetInternalID": 3, "referenceToFlowDataSet": {"shortDescription": [{"value": "Total use of renewable primary energy resources (PERT)", "lang": "en"}, {"value": "Total erneuerbare Primärenergie (PERT)", "lang": "de"}], "type": "flow data set", "refObjectId": "53f97275-fa8a-4cdd-9024-65936002acd0", "uri": "../flows/53f97275-fa8a-4cdd-9024-65936002acd0.xml"}, "exchange direction": "INPUT", "other": {"anies": [{"name": "referenceToUnitGroupDataSet", "value": {"shortDescription": [{"value": "MJ", "lang": "en"}], "type": "unit group data set", "refObjectId": "93a60a57-a3c8-11da-a746-0800200c9a66", "uri": "../unitgroups/93a60a57-a3c8-11da-a746-0800200c9a66.xml"}}, {"value": "285.772307673094", "module": "A1-A3"}, {"value": "0", "module": "C1"}, {"value": "0.024831188", "module": "C2"}, {"value": "0.22316441", "module": "C3"}, {"value": "0.028345192", "module": "C4"}, {"value": "-148.05078", "module": "D"}]}, "resolvedFlowVersion": "38.00.000", "flowProperties": [], "typeOfFlow": "Other flow", "classification": {"classHierarchy": "Quantities / Environmental quantities / EPD EN 15804 / LCI indicators", "name": "GaBiCategories"}}, {"dataSetInternalID": 4, "referenceToFlowDataSet": {"shortDescription": [{"value": "Non renewable primary energy as energy carrier (PENRE)", "lang": "en"}, {"value": "Nicht-erneuerbare Primärenergie als Energieträger (PENRE)", "lang": "de"}], "type": "flow data set", "refObjectId": "ac857178-2b45-46ec-892a-a9a4332f0372", "uri": "../flows/ac857178-2b45-46ec-892a-a9a4332f0372.xml"}, "exchange direction": "INPUT", "other": {"anies": [{"name": "referenceToUnitGroupDataSet", "value": {"shortDescription": [{"value": "MJ", "lang": "en"}], "type": "unit group data set", "refObjectId": "93a60a57-a3c8-11da-a746-0800200c9a66", "uri": "../unitgroups/93a60a57-a3c8-11da-a746-0800200c9a66.xml"}}, {"value": "202.705578890077", "module": "A1-A3"}, {"value": "0", "module": "C1"}, {"value": "2.1058479", "module": "C2"}, {"value": "1.9249711", "module": "C3"}, {"value": "1.3491949", "module": "C4"}, {"value": "-7.2713681", "module": "D"}]}, "resolvedFlowVersion": "38.00.000", "flowProperties": [], "typeOfFlow": "Other flow", "classification": {"classHierarchy": "Quantities", "name": "GaBiCategories"}}, {"dataSetInternalID": 5, "referenceToFlowDataSet": {"shortDescription": [{"value": "Non renewable primary energy as material utilization (PENRM)", "lang": "en"}, {"value": "Nicht-erneuerbare Primärenergie zur stofflichen Nutzung (PENRM)", "lang": "de"}], "type": "flow data set", "refObjectId": "1421caa0-679d-4bf4-b282-0eb850ccae27", "uri": "../flows/1421caa0-679d-4bf4-b282-0eb850ccae27.xml"}, "exchange direction": "INPUT", "other": {"anies": [{"name": "referenceToUnitGroupDataSet", "value": {"shortDescription": [{"value": "MJ", "lang": "en"}], "type": "unit group data set", "refObjectId": "93a60a57-a3c8-11da-a746-0800200c9a66", "uri": "../unitgroups/93a60a57-a3c8-11da-a746-0800200c9a66.xml"}}, {"value": "0", "module": "A1-A3"}, {"value": "0", "module": "C1"}, {"value": "0", "module": "C2"}, {"value": "0", "module": "C3"}, {"value": "0", "module": "C4"}, {"value": "0", "module": "D"}]}, "resolvedFlowVersion": "38.00.000", "flowProperties": [], "typeOfFlow": "Other flow", "classification": {"classHierarchy": "Quantities", "name": "GaBiCategories"}}, {"dataSetInternalID": 6, "referenceToFlowDataSet": {"shortDescription": [{"value": "Total use of non renewable primary energy resources (PENRT)", "lang": "en"}, {"value": "Total nicht erneuerbare Primärenergie (PENRT)", "lang": "de"}], "type": "flow data set", "refObjectId": "06159210-646b-4c8d-8583-da9b3b95a6c1", "uri": "../flows/06159210-646b-4c8d-8583-da9b3b95a6c1.xml"}, "exchange direction": "INPUT", "other": {"anies": [{"name": "referenceToUnitGroupDataSet", "value": {"shortDescription": [{"value": "MJ", "lang": "en"}], "type": "unit group data set", "refObjectId": "93a60a57-a3c8-11da-a746-0800200c9a66", "uri": "../unitgroups/93a60a57-a3c8-11da-a746-0800200c9a66.xml"}}, {"value": "202.705578890077", "module": "A1-A3"}, {"value": "0", "module": "C1"}, {"value": "2.1058479", "module": "C2"}, {"value": "1.9249711", "module": "C3"}, {"value": "1.3491949", "module": "C4"}, {"value": "-7.2713681", "module": "D"}]}, "resolvedFlowVersion": "38.00.000", "flowProperties": [], "typeOfFlow": "Other flow", "classification": {"classHierarchy": "Quantities / Environmental quantities / EPD EN 15804 / LCI indicators", "name": "GaBiCategories"}}, {"dataSetInternalID": 7, "referenceToFlowDataSet": {"shortDescription": [{"value": "Use of secondary material (SM)", "lang": "en"}, {"value": "Einsatz von Sekundärstoffen (SM)", "lang": "de"}], "type": "flow data set", "refObjectId": "c6a1f35f-2d09-4f54-8dfb-97e502e1ce92", "uri": "../flows/c6a1f35f-2d09-4f54-8dfb-97e502e1ce92.xml"}, "exchange direction": "INPUT", "other": {"anies": [{"name": "referenceToUnitGroupDataSet", "value": {"shortDescription": [{"value": "kg", "lang": "en"}], "type": "unit group data set", "refObjectId": "ad38d542-3fe9-439d-9b95-2f5f7752acaf", "uri": "../unitgroups/ad38d542-3fe9-439d-9b95-2f5f7752acaf.xml"}}, {"value": "0", "module": "A1-A3"}, {"value": "0", "module": "C1"}, {"value": "0", "module": "C2"}, {"value": "0", "module": "C3"}, {"value": "0", "module": "C4"}, {"value": "0", "module": "D"}]}, "resolvedFlowVersion": "38.00.000", "flowProperties": [], "typeOfFlow": "Other flow", "classification": {"classHierarchy": "Quantities / Environmental quantities / EPD EN 15804 / LCI indicators", "name": "GaBiCategories"}}, {"dataSetInternalID": 8, "referenceToFlowDataSet": {"shortDescription": [{"value": "Use of renewable secondary fuels (RSF)", "lang": "en"}, {"value": "Erneuerbare Sekundärbrennstoffe (RSF)", "lang": "de"}], "type": "flow data set", "refObjectId": "64333088-a55f-4aa2-9a31-c10b07816787", "uri": "../flows/64333088-a55f-4aa2-9a31-c10b07816787.xml"}, "exchange direction": "INPUT", "other": {"anies": [{"name": "referenceToUnitGroupDataSet", "value": {"shortDescription": [{"value": "MJ", "lang": "en"}], "type": "unit group data set", "refObjectId": "93a60a57-a3c8-11da-a746-0800200c9a66", "uri": "../unitgroups/93a60a57-a3c8-11da-a746-0800200c9a66.xml"}}, {"value": "0", "module": "A1-A3"}, {"value": "0", "module": "C1"}, {"value": "0", "module": "C2"}, {"value": "0", "module": "C3"}, {"value": "0", "module": "C4"}, {"value": "0", "module": "D"}]}, "resolvedFlowVersion": "38.00.000", "flowProperties": [], "typeOfFlow": "Other flow", "classification": {"classHierarchy": "Quantities / Environmental quantities / EPD EN 15804 / LCI indicators", "name": "GaBiCategories"}}, {"dataSetInternalID": 9, "referenceToFlowDataSet": {"shortDescription": [{"value": "Use of non renewable secondary fuels (NRSF)", "lang": "en"}, {"value": "Nicht erneuerbare Sekundärbrennstoffe (NRSF)", "lang": "de"}], "type": "flow data set", "refObjectId": "89def144-d39a-4287-b86f-efde453ddcb2", "uri": "../flows/89def144-d39a-4287-b86f-efde453ddcb2.xml"}, "exchange direction": "INPUT", "other": {"anies": [{"name": "referenceToUnitGroupDataSet", "value": {"shortDescription": [{"value": "MJ", "lang": "en"}], "type": "unit group data set", "refObjectId": "93a60a57-a3c8-11da-a746-0800200c9a66", "uri": "../unitgroups/93a60a57-a3c8-11da-a746-0800200c9a66.xml"}}, {"value": "0", "module": "A1-A3"}, {"value": "0", "module": "C1"}, {"value": "0", "module": "C2"}, {"value": "0", "module": "C3"}, {"value": "0", "module": "C4"}, {"value": "0", "module": "D"}]}, "resolvedFlowVersion": "38.00.000", "flowProperties": [], "typeOfFlow": "Other flow", "classification": {"classHierarchy": "Quantities / Environmental quantities / EPD EN 15804 / LCI indicators", "name": "GaBiCategories"}}, {"dataSetInternalID": 10, "referenceToFlowDataSet": {"shortDescription": [{"value": "Use of net fresh water (FW)", "lang": "en"}, {"value": "Einsatz von Süßwasserressourcen (FW)", "lang": "de"}], "type": "flow data set", "refObjectId": "3cf952c8-f3a4-461d-8c96-96456ca62246", "uri": "../flows/3cf952c8-f3a4-461d-8c96-96456ca62246.xml"}, "exchange direction": "INPUT", "other": {"anies": [{"name": "referenceToUnitGroupDataSet", "value": {"shortDescription": [{"value": "m^3", "lang": "en"}], "type": "unit group data set", "refObjectId": "cd950537-0a98-4044-9ba7-9f9a68d0a504", "uri": "../unitgroups/cd950537-0a98-4044-9ba7-9f9a68d0a504.xml"}}, {"value": "0.120262503303782", "module": "A1-A3"}, {"value": "0", "module": "C1"}, {"value": "0.00024160471", "module": "C2"}, {"value": "0.0010814429", "module": "C3"}, {"value": "-0.0020705853", "module": "C4"}, {"value": "-0.0018167601", "module": "D"}]}, "resolvedFlowVersion": "38.00.000", "flowProperties": [], "typeOfFlow": "Other flow", "classification": {"classHierarchy": "Quantities / Environmental quantities / EPD EN 15804 / LCI indicators", "name": "GaBiCategories"}}, {"dataSetInternalID": 11, "referenceToFlowDataSet": {"shortDescription": [{"value": "Hazardous waste disposed (HWD)", "lang": "en"}, {"value": "Gefährlicher Abfall zur Deponie (HWD)", "lang": "de"}], "type": "flow data set", "refObjectId": "430f9e0f-59b2-46a0-8e0d-55e0e84948fc", "uri": "../flows/430f9e0f-59b2-46a0-8e0d-55e0e84948fc.xml"}, "exchange direction": "OUTPUT", "other": {"anies": [{"name": "referenceToUnitGroupDataSet", "value": {"shortDescription": [{"value": "kg", "lang": "en"}], "type": "unit group data set", "refObjectId": "ad38d542-3fe9-439d-9b95-2f5f7752acaf", "uri": "../unitgroups/ad38d542-3fe9-439d-9b95-2f5f7752acaf.xml"}}, {"value": "0.0229587152883802", "module": "A1-A3"}, {"value": "0", "module": "C1"}, {"value": "5.0261793E-06", "module": "C2"}, {"value": "7.4443688E-07", "module": "C3"}, {"value": "2.8783348E-06", "module": "C4"}, {"value": "-2.4264747E-05", "module": "D"}]}, "resolvedFlowVersion": "38.00.000", "flowProperties": [], "typeOfFlow": "Other flow", "classification": {"classHierarchy": "Quantities / Environmental quantities / EPD EN 15804 / LCI indicators", "name": "GaBiCategories"}}, {"dataSetInternalID": 12, "referenceToFlowDataSet": {"shortDescription": [{"value": "Non hazardous waste disposed (NHWD)", "lang": "en"}, {"value": "Entsorgter nicht gefährlicher Abfall (NHWD)", "lang": "de"}], "type": "flow data set", "refObjectId": "b29ef66b-e286-4afa-949f-62f1a7b4d7fa", "uri": "../flows/b29ef66b-e286-4afa-949f-62f1a7b4d7fa.xml"}, "exchange direction": "OUTPUT", "other": {"anies": [{"name": "referenceToUnitGroupDataSet", "value": {"shortDescription": [{"value": "kg", "lang": "en"}], "type": "unit group data set", "refObjectId": "ad38d542-3fe9-439d-9b95-2f5f7752acaf", "uri": "../unitgroups/ad38d542-3fe9-439d-9b95-2f5f7752acaf.xml"}}, {"value": "2.23106384173441", "module": "A1-A3"}, {"value": "0", "module": "C1"}, {"value": "0.12581531", "module": "C2"}, {"value": "0.012172627", "module": "C3"}, {"value": "0.11257481", "module": "C4"}, {"value": "-0.26555312", "module": "D"}]}, "resolvedFlowVersion": "38.00.000", "flowProperties": [], "typeOfFlow": "Other flow", "classification": {"classHierarchy": "Quantities / Environmental quantities / EPD EN 15804 / LCI indicators", "name": "GaBiCategories"}}, {"dataSetInternalID": 13, "referenceToFlowDataSet": {"shortDescription": [{"value": "Radioactive waste disposed (RWD)", "lang": "en"}, {"value": "Entsorgter radioaktiver Abfall (RWD)", "lang": "de"}], "type": "flow data set", "refObjectId": "3449546e-52ad-4b39-b809-9fb77cea8ff6", "uri": "../flows/3449546e-52ad-4b39-b809-9fb77cea8ff6.xml"}, "exchange direction": "OUTPUT", "other": {"anies": [{"name": "referenceToUnitGroupDataSet", "value": {"shortDescription": [{"value": "kg", "lang": "en"}], "type": "unit group data set", "refObjectId": "ad38d542-3fe9-439d-9b95-2f5f7752acaf", "uri": "../unitgroups/ad38d542-3fe9-439d-9b95-2f5f7752acaf.xml"}}, {"value": "0.000831089602919794", "module": "A1-A3"}, {"value": "0", "module": "C1"}, {"value": "1.3024408E-05", "module": "C2"}, {"value": "7.0119806E-06", "module": "C3"}, {"value": "2.7567421E-06", "module": "C4"}, {"value": "-4.3952136E-05", "module": "D"}]}, "resolvedFlowVersion": "38.00.000", "flowProperties": [], "typeOfFlow": "Other flow", "classification": {"classHierarchy": "Quantities / Environmental quantities / EPD EN 15804 / LCI indicators", "name": "GaBiCategories"}}, {"dataSetInternalID": 14, "referenceToFlowDataSet": {"shortDescription": [{"value": "Components for re-use (CRU)", "lang": "en"}, {"value": "Komponenten für die Wiederverwendung (CRU)", "lang": "de"}], "type": "flow data set", "refObjectId": "a2b32f97-3fc7-4af2-b209-525bc6426f33", "uri": "../flows/a2b32f97-3fc7-4af2-b209-525bc6426f33.xml"}, "exchange direction": "OUTPUT", "other": {"anies": [{"name": "referenceToUnitGroupDataSet", "value": {"shortDescription": [{"value": "kg", "lang": "en"}], "type": "unit group data set", "refObjectId": "ad38d542-3fe9-439d-9b95-2f5f7752acaf", "uri": "../unitgroups/ad38d542-3fe9-439d-9b95-2f5f7752acaf.xml"}}, {"value": "0", "module": "A1-A3"}, {"value": "0", "module": "C1"}, {"value": "0", "module": "C2"}, {"value": "0", "module": "C3"}, {"value": "0", "module": "C4"}, {"value": "0", "module": "D"}]}, "resolvedFlowVersion": "38.00.000", "flowProperties": [], "typeOfFlow": "Other flow", "classification": {"classHierarchy": "Quantities / Environmental quantities / EPD EN 15804 / LCI indicators", "name": "GaBiCategories"}}, {"dataSetInternalID": 15, "referenceToFlowDataSet": {"shortDescription": [{"value": "Materials for recycling (MFR)", "lang": "en"}, {"value": "Stoffe zum Recycling (MFR)", "lang": "de"}], "type": "flow data set", "refObjectId": "d7fe48a5-4103-49c8-9aae-b0b5dfdbd6ae", "uri": "../flows/d7fe48a5-4103-49c8-9aae-b0b5dfdbd6ae.xml"}, "exchange direction": "OUTPUT", "other": {"anies": [{"name": "referenceToUnitGroupDataSet", "value": {"shortDescription": [{"value": "kg", "lang": "en"}], "type": "unit group data set", "refObjectId": "ad38d542-3fe9-439d-9b95-2f5f7752acaf", "uri": "../unitgroups/ad38d542-3fe9-439d-9b95-2f5f7752acaf.xml"}}, {"value": "0", "module": "A1-A3"}, {"value": "0", "module": "C1"}, {"value": "0", "module": "C2"}, {"value": "0", "module": "C3"}, {"value": "0", "module": "C4"}, {"value": "0", "module": "D"}]}, "resolvedFlowVersion": "38.00.000", "flowProperties": [], "typeOfFlow": "Other flow", "classification": {"classHierarchy": "Quantities / Environmental quantities / EPD EN 15804 / LCI indicators", "name": "GaBiCategories"}}, {"dataSetInternalID": 16, "referenceToFlowDataSet": {"shortDescription": [{"value": "Materials for energy recovery (MER)", "lang": "en"}, {"value": "Stoffe für die Energierückgewinnung (MER)", "lang": "de"}], "type": "flow data set", "refObjectId": "59a9181c-3aaf-46ee-8b13-2b3723b6e447", "uri": "../flows/59a9181c-3aaf-46ee-8b13-2b3723b6e447.xml"}, "exchange direction": "OUTPUT", "other": {"anies": [{"name": "referenceToUnitGroupDataSet", "value": {"shortDescription": [{"value": "kg", "lang": "en"}], "type": "unit group data set", "refObjectId": "ad38d542-3fe9-439d-9b95-2f5f7752acaf", "uri": "../unitgroups/ad38d542-3fe9-439d-9b95-2f5f7752acaf.xml"}}, {"value": "0", "module": "A1-A3"}, {"value": "0", "module": "C1"}, {"value": "0", "module": "C2"}, {"value": "0", "module": "C3"}, {"value": "0", "module": "C4"}, {"value": "0", "module": "D"}]}, "resolvedFlowVersion": "38.00.000", "flowProperties": [], "typeOfFlow": "Other flow", "classification": {"classHierarchy": "Quantities / Environmental quantities / EPD EN 15804 / LCI indicators", "name": "GaBiCategories"}}, {"dataSetInternalID": 17, "referenceToFlowDataSet": {"shortDescription": [{"value": "Exported electrical energy (EEE)", "lang": "en"}, {"value": "Exportierte elektrische Energie (EEE)", "lang": "de"}], "type": "flow data set", "refObjectId": "4da0c987-2b76-40d6-9e9e-82a017aaaf29", "uri": "../flows/4da0c987-2b76-40d6-9e9e-82a017aaaf29.xml"}, "exchange direction": "OUTPUT", "other": {"anies": [{"name": "referenceToUnitGroupDataSet", "value": {"shortDescription": [{"value": "MJ", "lang": "en"}], "type": "unit group data set", "refObjectId": "93a60a57-a3c8-11da-a746-0800200c9a66", "uri": "../unitgroups/93a60a57-a3c8-11da-a746-0800200c9a66.xml"}}, {"value": "0", "module": "A1-A3"}, {"value": "0", "module": "C1"}, {"value": "0", "module": "C2"}, {"value": "0", "module": "C3"}, {"value": "24.539406", "module": "C4"}, {"value": "0", "module": "D"}]}, "resolvedFlowVersion": "38.00.000", "flowProperties": [], "typeOfFlow": "Other flow", "classification": {"classHierarchy": "Quantities / Environmental quantities / EPD EN 15804 / LCI indicators", "name": "GaBiCategories"}}, {"dataSetInternalID": 18, "referenceToFlowDataSet": {"shortDescription": [{"value": "Exported thermal energy (EET)", "lang": "en"}, {"value": "Exportierte thermische Energie (EET)", "lang": "de"}], "type": "flow data set", "refObjectId": "98daf38a-7a79-46d3-9a37-2b7bd0955810", "uri": "../flows/98daf38a-7a79-46d3-9a37-2b7bd0955810.xml"}, "exchange direction": "OUTPUT", "other": {"anies": [{"name": "referenceToUnitGroupDataSet", "value": {"shortDescription": [{"value": "MJ", "lang": "en"}], "type": "unit group data set", "refObjectId": "93a60a57-a3c8-11da-a746-0800200c9a66", "uri": "../unitgroups/93a60a57-a3c8-11da-a746-0800200c9a66.xml"}}, {"value": "0", "module": "A1-A3"}, {"value": "0", "module": "C1"}, {"value": "0", "module": "C2"}, {"value": "0", "module": "C3"}, {"value": "42.26231", "module": "C4"}, {"value": "0", "module": "D"}]}, "resolvedFlowVersion": "38.00.000", "flowProperties": [], "typeOfFlow": "Other flow", "classification": {"classHierarchy": "Quantities / Environmental quantities / EPD EN 15804 / LCI indicators", "name": "GaBiCategories"}}]}, "LCIAResults": {"LCIAResult": [{"referenceToLCIAMethodDataSet": {"shortDescription": [{"value": "Global Warming Potential total (GWP-total)", "lang": "en"}, {"value": "Globales Erwärmungspotenzial total (GWP-total)", "lang": "de"}], "type": "LCIA method data set", "refObjectId": "6a37f984-a4b3-458a-a20a-64418c145fa2", "uri": "../lciamethods/6a37f984-a4b3-458a-a20a-64418c145fa2.xml"}, "other": {"anies": [{"name": "referenceToUnitGroupDataSet", "value": {"shortDescription": [{"value": "kg CO_(2) eq", "lang": "en"}], "type": "unit group data set", "refObjectId": "1ebf3012-d0db-4de2-aefd-ef30cedb0be1", "uri": "../unitgroups/1ebf3012-d0db-4de2-aefd-ef30cedb0be1.xml"}}, {"value": "-3.69771639136679", "module": "A1-A3"}, {"value": "0", "module": "C1"}, {"value": "0.131619021229", "module": "C2"}, {"value": "0.13437143728", "module": "C3"}, {"value": "16.9572753042326", "module": "C4"}, {"value": "-0.6347798943", "module": "D"}]}}, {"referenceToLCIAMethodDataSet": {"shortDescription": [{"value": "Global Warming Potential fossil fuels (GWP-fossil)", "lang": "en"}, {"value": "Globales Erwärmungspotenzial fossil (GWP-fossil)", "lang": "de"}], "type": "LCIA method data set", "refObjectId": "5f635281-343e-44fb-83df-1971b155e6b6", "uri": "../lciamethods/5f635281-343e-44fb-83df-1971b155e6b6.xml"}, "other": {"anies": [{"name": "referenceToUnitGroupDataSet", "value": {"shortDescription": [{"value": "kg CO_(2) eq", "lang": "en"}], "type": "unit group data set", "refObjectId": "1ebf3012-d0db-4de2-aefd-ef30cedb0be1", "uri": "../unitgroups/1ebf3012-d0db-4de2-aefd-ef30cedb0be1.xml"}}, {"value": "12.9291240813166", "module": "A1-A3"}, {"value": "0", "module": "C1"}, {"value": "0.13151012", "module": "C2"}, {"value": "0.13309076", "module": "C3"}, {"value": "0.14150636", "module": "C4"}, {"value": "-0.56945919", "module": "D"}]}}, {"referenceToLCIAMethodDataSet": {"shortDescription": [{"value": "Global Warming Potential biogenic (GWP-biogenic)", "lang": "en"}, {"value": "Globales Erwärmungspotenzial biogen (GWP-biogenic)", "lang": "de"}], "type": "LCIA method data set", "refObjectId": "2356e1ab-0185-4db5-86e5-16de51c7485c", "uri": "../lciamethods/2356e1ab-0185-4db5-86e5-16de51c7485c.xml"}, "other": {"anies": [{"name": "referenceToUnitGroupDataSet", "value": {"shortDescription": [{"value": "kg CO_(2) eq", "lang": "en"}], "type": "unit group data set", "refObjectId": "1ebf3012-d0db-4de2-aefd-ef30cedb0be1", "uri": "../unitgroups/1ebf3012-d0db-4de2-aefd-ef30cedb0be1.xml"}}, {"value": "-16.8168460008356", "module": "A1-A3"}, {"value": "0", "module": "C1"}, {"value": "6.0711487E-05", "module": "C2"}, {"value": "0.001041682", "module": "C3"}, {"value": "16.8157436073486", "module": "C4"}, {"value": "-0.058767072", "module": "D"}]}}, {"referenceToLCIAMethodDataSet": {"shortDescription": [{"value": "Global Warming Potential luluc (GWP-luluc)", "lang": "en"}, {"value": "Globales Erwärmungspotenzial luluc (GWP-luluc)", "lang": "de"}], "type": "LCIA method data set", "refObjectId": "4331bbdb-978a-490d-8707-eeb047f01a55", "uri": "../lciamethods/4331bbdb-978a-490d-8707-eeb047f01a55.xml"}, "other": {"anies": [{"name": "referenceToUnitGroupDataSet", "value": {"shortDescription": [{"value": "kg CO_(2) eq", "lang": "en"}], "type": "unit group data set", "refObjectId": "1ebf3012-d0db-4de2-aefd-ef30cedb0be1", "uri": "../unitgroups/1ebf3012-d0db-4de2-aefd-ef30cedb0be1.xml"}}, {"value": "0.190005528152159", "module": "A1-A3"}, {"value": "0", "module": "C1"}, {"value": "4.8189742E-05", "module": "C2"}, {"value": "0.00023899528", "module": "C3"}, {"value": "2.5336884E-05", "module": "C4"}, {"value": "-0.0065536323", "module": "D"}]}}, {"referenceToLCIAMethodDataSet": {"shortDescription": [{"value": "Depletion potential of the stratospheric ozone layer (ODP)", "lang": "en"}, {"value": "Abbau Potential der stratosphärischen Ozonschicht (ODP)", "lang": "de"}], "type": "LCIA method data set", "refObjectId": "b5c629d6-def3-11e6-bf01-fe55135034f3", "uri": "../lciamethods/b5c629d6-def3-11e6-bf01-fe55135034f3.xml"}, "other": {"anies": [{"name": "referenceToUnitGroupDataSet", "value": {"shortDescription": [{"value": "kg CFC11 eq", "lang": "en"}], "type": "unit group data set", "refObjectId": "d9e957c9-7309-4474-bf3a-7777df6c4e5b", "uri": "../unitgroups/d9e957c9-7309-4474-bf3a-7777df6c4e5b.xml"}}, {"value": "8.55403150449731E-07", "module": "A1-A3"}, {"value": "0", "module": "C1"}, {"value": "2.9027442E-08", "module": "C2"}, {"value": "6.0315655E-09", "module": "C3"}, {"value": "1.1369023E-08", "module": "C4"}, {"value": "-1.6652885E-07", "module": "D"}]}}, {"referenceToLCIAMethodDataSet": {"shortDescription": [{"value": "Acidification potential of land and water (AP)", "lang": "en"}, {"value": "Versauerungspotenzial von Boden und Wasser (AP)", "lang": "de"}], "type": "LCIA method data set", "refObjectId": "b5c611c6-def3-11e6-bf01-fe55135034f3", "uri": "../lciamethods/b5c611c6-def3-11e6-bf01-fe55135034f3.xml"}, "other": {"anies": [{"name": "referenceToUnitGroupDataSet", "value": {"shortDescription": [{"value": "mol H^(+) eq", "lang": "en"}], "type": "unit group data set", "refObjectId": "42e089ac-92bf-4bf2-8ca1-5fc40d18f2ed", "uri": "../unitgroups/42e089ac-92bf-4bf2-8ca1-5fc40d18f2ed.xml"}}, {"value": "0.0903267602651077", "module": "A1-A3"}, {"value": "0", "module": "C1"}, {"value": "0.00076272405", "module": "C2"}, {"value": "0.00067499625", "module": "C3"}, {"value": "0.0015976168", "module": "C4"}, {"value": "-0.018535341", "module": "D"}]}}, {"referenceToLCIAMethodDataSet": {"shortDescription": [{"value": "Eutrophication potential aquatic freshwater (EP-freshwater)", "lang": "en"}, {"value": "Eutrophierungspotenzial Süßwasser (EP-freshwater)", "lang": "de"}], "type": "LCIA method data set", "refObjectId": "b53ec18f-7377-4ad3-86eb-cc3f4f276b2b", "uri": "../lciamethods/b53ec18f-7377-4ad3-86eb-cc3f4f276b2b.xml"}, "other": {"anies": [{"name": "referenceToUnitGroupDataSet", "value": {"shortDescription": [{"value": "kg P eq", "lang": "en"}], "type": "unit group data set", "refObjectId": "0429039d-a61d-4590-ba67-aa4a20a810a1", "uri": "../unitgroups/0429039d-a61d-4590-ba67-aa4a20a810a1.xml"}}, {"value": "0.00190210117846955", "module": "A1-A3"}, {"value": "0", "module": "C1"}, {"value": "1.3266262E-06", "module": "C2"}, {"value": "8.0984623E-06", "module": "C3"}, {"value": "1.8458166E-06", "module": "C4"}, {"value": "-5.8399932E-05", "module": "D"}]}}, {"referenceToLCIAMethodDataSet": {"shortDescription": [{"value": "Eutrophication potential aquatic marine (EP-marine)", "lang": "en"}, {"value": "Eutrophierungspotenzial Salzwasser (EP-marine)", "lang": "de"}], "type": "LCIA method data set", "refObjectId": "b5c619fa-def3-11e6-bf01-fe55135034f3", "uri": "../lciamethods/b5c619fa-def3-11e6-bf01-fe55135034f3.xml"}, "other": {"anies": [{"name": "referenceToUnitGroupDataSet", "value": {"shortDescription": [{"value": "kg N eq", "lang": "en"}], "type": "unit group data set", "refObjectId": "d05bb823-ecdf-4686-8c40-bf1d9257859f", "uri": "../unitgroups/d05bb823-ecdf-4686-8c40-bf1d9257859f.xml"}}, {"value": "0.0158752701259736", "module": "A1-A3"}, {"value": "0", "module": "C1"}, {"value": "0.00026876567", "module": "C2"}, {"value": "0.00011231207", "module": "C3"}, {"value": "0.00075426732", "module": "C4"}, {"value": "-0.0054233515", "module": "D"}]}}, {"referenceToLCIAMethodDataSet": {"shortDescription": [{"value": "Eutrophication potential terrestrial (EP-terrestrial)", "lang": "en"}, {"value": "Eutrophierungspotenzial Land (EP-terrestrial)", "lang": "de"}], "type": "LCIA method data set", "refObjectId": "b5c614d2-def3-11e6-bf01-fe55135034f3", "uri": "../lciamethods/b5c614d2-def3-11e6-bf01-fe55135034f3.xml"}, "other": {"anies": [{"name": "referenceToUnitGroupDataSet", "value": {"shortDescription": [{"value": "mol N eq", "lang": "en"}], "type": "unit group data set", "refObjectId": "71b4d617-0ec9-4d3f-b65e-e438940c2401", "uri": "../unitgroups/71b4d617-0ec9-4d3f-b65e-e438940c2401.xml"}}, {"value": "0.179284623467794", "module": "A1-A3"}, {"value": "0", "module": "C1"}, {"value": "0.0029631729", "module": "C2"}, {"value": "0.0012792342", "module": "C3"}, {"value": "0.0080312659", "module": "C4"}, {"value": "-0.089216028", "module": "D"}]}}, {"referenceToLCIAMethodDataSet": {"shortDescription": [{"value": "Formation potential of tropospheric ozone photochemical oxidants (POCP)", "lang": "en"}, {"value": "Bildungspotential für troposphärisches Ozon (POCP)", "lang": "de"}], "type": "LCIA method data set", "refObjectId": "b5c610fe-def3-11e6-bf01-fe55135034f3", "uri": "../lciamethods/b5c610fe-def3-11e6-bf01-fe55135034f3.xml"}, "other": {"anies": [{"name": "referenceToUnitGroupDataSet", "value": {"shortDescription": [{"value": "kg NMVOC eq", "lang": "en"}], "type": "unit group data set", "refObjectId": "d27c25f8-fbc1-44c6-b47b-4adbae4199c6", "uri": "../unitgroups/d27c25f8-fbc1-44c6-b47b-4adbae4199c6.xml"}}, {"value": "0.05999571978466", "module": "A1-A3"}, {"value": "0", "module": "C1"}, {"value": "0.00084600719", "module": "C2"}, {"value": "0.00034413412", "module": "C3"}, {"value": "0.0019753268", "module": "C4"}, {"value": "-0.015618153", "module": "D"}]}}, {"referenceToLCIAMethodDataSet": {"shortDescription": [{"value": "Abiotic depletion potential for non fossil resources (ADPE)", "lang": "en"}, {"value": "Potenzial für den abiotischen Abbau nicht fossiler Ressourcen (ADPE)", "lang": "de"}], "type": "LCIA method data set", "refObjectId": "b2ad6494-c78d-11e6-9d9d-cec0c932ce01", "uri": "../lciamethods/b2ad6494-c78d-11e6-9d9d-cec0c932ce01.xml"}, "other": {"anies": [{"name": "referenceToUnitGroupDataSet", "value": {"shortDescription": [{"value": "kg Sb eq", "lang": "en"}], "type": "unit group data set", "refObjectId": "54ccd2d9-a32a-4fc2-923d-f2c8c93e89d4", "uri": "../unitgroups/54ccd2d9-a32a-4fc2-923d-f2c8c93e89d4.xml"}}, {"value": "0.000105052848548934", "module": "A1-A3"}, {"value": "0", "module": "C1"}, {"value": "3.3320664E-06", "module": "C2"}, {"value": "3.2658284E-07", "module": "C3"}, {"value": "1.8282581E-06", "module": "C4"}, {"value": "-8.3694702E-06", "module": "D"}]}}, {"referenceToLCIAMethodDataSet": {"shortDescription": [{"value": "Abiotic depletion potential for fossil resources (ADPF)", "lang": "en"}, {"value": "Potenzial für den abiotischen Abbau fossiler Brennstoffe (ADPF)", "lang": "de"}], "type": "LCIA method data set", "refObjectId": "b2ad6110-c78d-11e6-9d9d-cec0c932ce01", "uri": "../lciamethods/b2ad6110-c78d-11e6-9d9d-cec0c932ce01.xml"}, "other": {"anies": [{"name": "referenceToUnitGroupDataSet", "value": {"shortDescription": [{"value": "MJ", "lang": "en"}], "type": "unit group data set", "refObjectId": "93a60a57-a3c8-11da-a746-0800200c9a66", "uri": "../unitgroups/93a60a57-a3c8-11da-a746-0800200c9a66.xml"}}, {"value": "192.014436839908", "module": "A1-A3"}, {"value": "0", "module": "C1"}, {"value": "1.9834344", "module": "C2"}, {"value": "1.8166622", "module": "C3"}, {"value": "1.2424371", "module": "C4"}, {"value": "-6.8439344", "module": "D"}]}}, {"referenceToLCIAMethodDataSet": {"shortDescription": [{"value": "Water use (WDP)", "lang": "en"}, {"value": "Wassernutzung (WDP)", "lang": "de"}], "type": "LCIA method data set", "refObjectId": "b2ad66ce-c78d-11e6-9d9d-cec0c932ce01", "uri": "../lciamethods/b2ad66ce-c78d-11e6-9d9d-cec0c932ce01.xml"}, "other": {"anies": [{"name": "referenceToUnitGroupDataSet", "value": {"shortDescription": [{"value": "m^(3) world eq deprived", "lang": "en"}], "type": "unit group data set", "refObjectId": "6ae2df01-888e-46c8-b17d-49fa3869b476", "uri": "../unitgroups/6ae2df01-888e-46c8-b17d-49fa3869b476.xml"}}, {"value": "3.50111730542199", "module": "A1-A3"}, {"value": "0", "module": "C1"}, {"value": "0.0070961228", "module": "C2"}, {"value": "0.022215117", "module": "C3"}, {"value": "-0.11003682", "module": "C4"}, {"value": "-0.060986363", "module": "D"}]}}, {"referenceToLCIAMethodDataSet": {"shortDescription": [{"value": "Incidence of disease due to PM emissions (PM)", "lang": "en"}, {"value": "Auftreten von Krankheiten aufgrund von Feinstaubemissionen (PM)", "lang": "de"}], "type": "LCIA method data set", "refObjectId": "b5c602c6-def3-11e6-bf01-fe55135034f3", "uri": "../lciamethods/b5c602c6-def3-11e6-bf01-fe55135034f3.xml"}, "other": {"anies": [{"name": "referenceToUnitGroupDataSet", "value": {"shortDescription": [{"value": "Disease incidence", "lang": "en"}], "type": "unit group data set", "refObjectId": "3883559b-648f-4afc-8ba2-0bd24f3affa3", "uri": "../unitgroups/3883559b-648f-4afc-8ba2-0bd24f3affa3.xml"}}, {"value": "9.56713387828E-07", "module": "A1-A3"}, {"value": "0", "module": "C1"}, {"value": "1.1810018E-08", "module": "C2"}, {"value": "4.7287623E-09", "module": "C3"}, {"value": "1.6581068E-08", "module": "C4"}, {"value": "-2.5095073E-07", "module": "D"}]}}, {"referenceToLCIAMethodDataSet": {"shortDescription": [{"value": "Human exposure efficiency relative to U235 (IR)", "lang": "en"}, {"value": "Wirkung durch Exposition des Menschen mit U235 (IR)", "lang": "de"}], "type": "LCIA method data set", "refObjectId": "b5c632be-def3-11e6-bf01-fe55135034f3", "uri": "../lciamethods/b5c632be-def3-11e6-bf01-fe55135034f3.xml"}, "other": {"anies": [{"name": "referenceToUnitGroupDataSet", "value": {"shortDescription": [{"value": "kBq U235 eq", "lang": "en"}], "type": "unit group data set", "refObjectId": "456b05bf-1415-44a9-9993-02452f554c09", "uri": "../unitgroups/456b05bf-1415-44a9-9993-02452f554c09.xml"}}, {"value": "0.826511673050412", "module": "A1-A3"}, {"value": "0", "module": "C1"}, {"value": "0.0083103001", "module": "C2"}, {"value": "0.009305589", "module": "C3"}, {"value": "0.0020366172", "module": "C4"}, {"value": "-0.028680335", "module": "D"}]}}, {"referenceToLCIAMethodDataSet": {"shortDescription": [{"value": "Comparative toxic unit for ecosystems (ETP-fw)", "lang": "en"}, {"value": "Toxizitätsvergleichseinheit für Ökosysteme (ETP-fw)", "lang": "de"}], "type": "LCIA method data set", "refObjectId": "ee1082d1-b0f7-43ca-a1f0-21e2a4a74511", "uri": "../lciamethods/ee1082d1-b0f7-43ca-a1f0-21e2a4a74511.xml"}, "other": {"anies": [{"name": "referenceToUnitGroupDataSet", "value": {"shortDescription": [{"value": "CTUe", "lang": "en"}], "type": "unit group data set", "refObjectId": "aa959ded-f1eb-4efb-9c5c-2d60be36b3e6", "uri": "../unitgroups/aa959ded-f1eb-4efb-9c5c-2d60be36b3e6.xml"}}, {"value": "358.228818606441", "module": "A1-A3"}, {"value": "0", "module": "C1"}, {"value": "1.7686703", "module": "C2"}, {"value": "2.373351", "module": "C3"}, {"value": "2.2283246", "module": "C4"}, {"value": "-180.1512", "module": "D"}]}}, {"referenceToLCIAMethodDataSet": {"shortDescription": [{"value": "Comparative toxic unit for humans (carcinogenic) (HTP-c)", "lang": "en"}, {"value": "Toxizitätsvergleichseinheit für Menschen (krebserregend) (HTP-c)", "lang": "de"}], "type": "LCIA method data set", "refObjectId": "2299222a-bbd8-474f-9d4f-4dd1f18aea7c", "uri": "../lciamethods/2299222a-bbd8-474f-9d4f-4dd1f18aea7c.xml"}, "other": {"anies": [{"name": "referenceToUnitGroupDataSet", "value": {"shortDescription": [{"value": "CTUh", "lang": "en"}], "type": "unit group data set", "refObjectId": "d4c9523e-2d7e-49fd-8469-998f547d3a70", "uri": "../unitgroups/d4c9523e-2d7e-49fd-8469-998f547d3a70.xml"}}, {"value": "2.2823136712862E-08", "module": "A1-A3"}, {"value": "0", "module": "C1"}, {"value": "5.7385948E-11", "module": "C2"}, {"value": "4.8285125E-11", "module": "C3"}, {"value": "3.9495977E-10", "module": "C4"}, {"value": "-2.0646741E-09", "module": "D"}]}}, {"referenceToLCIAMethodDataSet": {"shortDescription": [{"value": "Comparative toxic unit for humans (noncarcinogenic) (HTP-nc)", "lang": "en"}, {"value": "Toxizitätsvergleichseinheit für Menschen (nicht krebserregend) (HTP-nc)", "lang": "de"}], "type": "LCIA method data set", "refObjectId": "3af763a5-b7a1-48c9-9cee-1f223481fcef", "uri": "../lciamethods/3af763a5-b7a1-48c9-9cee-1f223481fcef.xml"}, "other": {"anies": [{"name": "referenceToUnitGroupDataSet", "value": {"shortDescription": [{"value": "CTUh", "lang": "en"}], "type": "unit group data set", "refObjectId": "d4c9523e-2d7e-49fd-8469-998f547d3a70", "uri": "../unitgroups/d4c9523e-2d7e-49fd-8469-998f547d3a70.xml"}}, {"value": "1.90601393205936E-07", "module": "A1-A3"}, {"value": "0", "module": "C1"}, {"value": "1.9343416E-09", "module": "C2"}, {"value": "1.3510266E-09", "module": "C3"}, {"value": "2.0993722E-08", "module": "C4"}, {"value": "-7.5083033E-08", "module": "D"}]}}, {"referenceToLCIAMethodDataSet": {"shortDescription": [{"value": "Soil quality index (SQP)", "lang": "en"}, {"value": "Bodenqualitätsindex (SQP)", "lang": "de"}], "type": "LCIA method data set", "refObjectId": "b2ad6890-c78d-11e6-9d9d-cec0c932ce01", "uri": "../lciamethods/b2ad6890-c78d-11e6-9d9d-cec0c932ce01.xml"}, "other": {"anies": [{"name": "referenceToUnitGroupDataSet", "value": {"shortDescription": [{"value": "SQP", "lang": "en"}], "type": "unit group data set", "refObjectId": "f130951c-e67f-4f7f-8dd4-665de3974e18", "uri": "../unitgroups/f130951c-e67f-4f7f-8dd4-665de3974e18.xml"}}, {"value": "1484.49233590156", "module": "A1-A3"}, {"value": "0", "module": "C1"}, {"value": "1.7201182", "module": "C2"}, {"value": "0.32671436", "module": "C3"}, {"value": "0.3885854", "module": "C4"}, {"value": "-707.48024", "module": "D"}]}}]}, "otherAttributes": {"{http://www.indata.network/EPD/2019}epd-version": "1.2"}, "version": "1.1", "locations": "../ILCDLocations.xml"}