{"processInformation": {"dataSetInformation": {"UUID": "c583414f-e4a8-440e-a01f-cf2f31a2d7b2", "name": {"baseName": [{"value": "Elevator basic component (independent of floor)", "lang": "en"}, {"value": "Fahrstuhl - Grundkomponenten (stockwerkunabhängig)", "lang": "de"}], "functionalUnitFlowProperties": [{"value": "1 piece", "lang": "en"}]}, "classificationInformation": {"classification": [{"class": [{"value": "Gebäudetechnik", "level": 0, "classId": "8"}, {"value": "Beförderung", "level": 1, "classId": "8.5"}, {"value": "Fahrstuhl", "level": 2, "classId": "8.5.01"}], "name": "oekobau.dat"}]}, "generalComment": [{"value": "This data set has been modeled according to the European Standard EN 15804+A2 for Sustainable Building. Results are depicted in modules that allow the structured expression of results over the entire life cycle.", "lang": "en"}, {"value": "Dieser Datensatz wurde nach dem European Standard EN 15804+A2 für Nachhaltiges Bauen modelliert. Ergebnisse werden in Modulen abgebildet, die den strukturierten Ausdruck von Ergebnissen über den gesamten Lebenszyklus zulassen.", "lang": "de"}], "other": {"anies": [{"margins": 30, "description": [{"value": "Processes / flows can be missing or estimated. Strongly restricted technological, temporal or geographical representativeness.", "lang": "en"}, {"value": "Wichtige Prozesse/Flüsse können fehlen oder sind abgeschätzt. Stark eingeschränkte technologische, zeitliche oder geographische Repräsentativität.", "lang": "de"}]}]}}, "quantitativeReference": {"referenceToReferenceFlow": [100380], "type": "Reference flow(s)"}, "time": {"referenceYear": 2023, "dataSetValidUntil": 2026, "timeRepresentativenessDescription": [{"value": "Annual average", "lang": "en"}, {"value": "Jährlicher Durchschnitt", "lang": "de"}]}, "geography": {"locationOfOperationSupplyOrProduction": {"descriptionOfRestrictions": [{"value": "The data set represents the country specific situation in Germany, focusing on the main technologies, the region specific characteristics and / or import statistics.", "lang": "en"}, {"value": "Der Datensatz bildet die länderspezifische Situation in Deutschland ab. Dabei werden Haupttechnologien, spezifische regionale Charakteristiken und ggf. Importstatistiken berücksichtigt.", "lang": "de"}], "location": "DE"}}, "technology": {"technologyDescriptionAndIncludedProcesses": [{"value": "Lift system without an engine room with a payload of 1,000 kg (equivalent to about 13 people) is modeled. For the Elevator car suspension (2:1) a system with six ropes (8 mm) and four wheels was used. This record covers the basic components of the elevator, independent of floors. i.e. cabin and door, pulley and rope, drive, counterweight, slings, structural and control system with a total weight of about 1600 kg. The average useful lifetime of the elevator of 30 years is used.\nIt is expected, that the recycling quote of big appliances like boilers, air conditioning, and ventilation systems is 95%. For pipes or cables which are often flush-mounted a 90% recycling quote is expected. The quotes are only related to metals and plastics. For mineral materials like mineral wool, concrete or ceramics inert landfilling is assumed, as well as for 5-10% of metals and plastics (e.g. cable waste and pipe pieces) that are not recycled. Plastics that are not recycled are introduced to the municipal waste incineration. For the MWI a European model with average emission values and energy production rates was used. Depending on the incinerated type of plastic, different processes with corresponding elemental compositions were used. Then dataset were set up in collaboration with the Confederation of European Waste-to-Energy Plants (CEWEP) and are available on the website of the European Platform on LCA [EC 2008]. Power and thermal energy produced in the MWI are accounted to the European power- and thermal energy mix. The credits for the metal recycling and the energetic recovery of plastics, as well as the emission and resource consumptions (energy for remelting, incineration emissions, landfilling) are included in the datasets. Iron materials (steel sheet, pipes, grey cast iron) already use a share of steel scrap at the production. These values are deducted from the recycled steel material before introduced to the melting to avoid a overvaluation of the credits. For the credits primary steel was used. Credits for the recycling of rare earth or mercury emissions from fluorescent lamps are not considered due to a lack of information. The assumed transport distance from building to recycling plant/landfilling site or MWI are 50km using a truck. The assumed distance to the steel, copper, and aluminium plant is 200km by train. \n\nBackground system:\nElectricity: Electricity is modelled according to the individual country-specific situations. The country-specific modelling is achieved on multiple levels. Firstly, individual energy carrier specific power plants and plants for renewable energy sources are modelled according to the current national electricity grid mix. Modelling the electricity consumption mix includes transmission / distribution losses and the own use by energy producers (own consumption of power plants and \"other\" own consumption e.g. due to pumped storage hydro power etc.), as well as imported electricity. Secondly, the national emission and efficiency standards of the power plants are modelled as well as the share of electricity plants and combined heat and power plants (CHP). Thirdly, the country-specific energy carrier supply (share of imports and / or domestic supply) including the country-specific energy carrier properties (e.g. element and energy content) are accounted for. Fourthly, the exploration, mining/production, processing and transport processes of the energy carrier supply chains are modelled according to the specific situation of each electricity producing country. The different production and processing techniques (emissions and efficiencies) in the different energy producing countries are considered, e.g. different crude oil production technologies or different flaring rates at the oil platforms.\nThermal energy, process steam: The thermal energy and process steam supply is modelled according to the individual country-specific situation with regard to emission standards and considered energy carriers. The thermal energy and process steam are produced at heat plants. Efficiencies for thermal energy production are by definition 100% in relation to the corresponding energy carrier input. For process steam the efficiency ranges from 85%, 90% to 95%. The energy carriers used for the generation of thermal energy and process steam are modelled according to the specific import situation (see electricity above).\nTransports: All relevant and known transport processes are included. Ocean-going and inland ship transport as well as rail, truck and pipeline transport of bulk commodities are considered.\nEnergy carriers: The energy carriers are modelled according to the specific supply situation (see electricity above).\nRefinery products: Diesel fuel, gasoline, technical gases, fuel oils, lubricants and residues such as bitumen are modelled with a parameterised country-specific refinery model. The refinery model represents the current national standard in refining techniques (e.g. emission level, internal energy consumption, etc.) as well as the individual country-specific product output spectrum, which can be quite different from country to country. The supply of crude oil is modelled, again, according to the country-specific situation with the respective properties of the resources.", "lang": "en"}, {"value": "Als Fahrstuhl wurde ein maschinenraumloses Modell mit einer Nutzlast von 1000 kg (entspricht ca. 13 Personen) modelliert. Für die Fahrkorbaufhängung (2:1) wurde ein System mit sechs Seilen (8 mm) und vier Rollen verwendet. Dieser Datensatz beinhaltet die stockwerksunabhängigen Grundkomponenten Kabine und Tür, Seilrollen & Seil, Antrieb, Gegenlast, Fangrahmen, Tragwerksystem und Steuerung mit einem Gesamtgewicht von ca. 1600 kg. Als durchschnittliche Lebensdauer des Fahrstuhls werden ca. 30 Jahren angenommen.\n\nEs wurde davon ausgegangen, dass große Geräte wie Heizkessel, Klima- und Lüftungsanlagen oder Fahrstühle zu 95% einem Recycling zugeführt werden. Für Rohre oder Kabel, die oft unterputzt sind wurde eine Recyclingrate von 90% angenommen. Die Recyclingquoten beziehen sich ausschließlich auf Metalle und Kunststoffe. Für mineralische Materialien wie Mineralwolle, Beton oder Keramik wurde eine Ablagerung auf einer Inertstoffdeponie angenommen. Es wurde angenommen das der Anteil an Metallen und Kunststoffen, der nicht einem Recycling zugeführt wird (5-10%) ebenfalls auf einer Inertstoffdeponie entsorgt wird (z.B. Kabelreste oder Rohrstücke im Bauschutt). Für die Kunststoffe wird davon ausgegangen, dass aufgrund der oft langen Lebensdauer und den verbundenen Verunreinigung nicht von einer stofflichen Verwertung ausgegangen werden kann und daher die Kunststoffe einer energetischen Verwertung in Müllverbrennungsanlagen (MVA) zugeführt werden. Für die Müllverbrennung wurde ein MVA-Modell mit durchschnittlichen europäischen Emissionswerten und Energieproduktion verwendet. In Abhängigkeit des zu verbrennenden Kunststoffes wurden unterschiedliche Prozesse mit den entsprechenden Elementarzusammensetzungen verwendet. Die Datensätze wurden in Zusammenarbeit mit der Confederation of European Waste-to-Energy Plants (CEWEP) erstellt und sind auf der Homepage der European Platform on LCA [EC 2008] verfügbar. Der aus der Kunststoffverbrennung erzeugte Strom sowie die erzeugte thermische Energie wurden mit dem europäischen Strom-bzw. Wärmemix gutgeschrieben. Die Gutschriften für das Recycling von Metallen oder der energetischen Verwertung von Kunststoffen, sowie die mit der Verwertung verbundenen Emissionen und Ressourcenverbräuche (Energie für Einschmelzen, Verbrennungsemissionen, Deponie) sind in den Datensätzen enthalten. Bei Materialen aus Eisen (Stahlbleche, Rohre, Grauguss) werden bei der Herstellung der Materialien bereits unterschiedliche Mengen an Stahlschrott eingesetzt. Diese Mengen wurden der recycelten Stahlmenge vor Zuführung in die Einschmelzung abgezogen, um keine Überwertung der Gutschriften zu erzeugen. Die Gutschrift wurde dann entsprechend mit primärem Stahl durchgeführt. Gutschriften für das Recycling von seltenen Erden oder Quecksilberemissionen aus Leuchtstofflampen konnten wegen fehlenden Daten nicht berücksichtigt werden. Es wurde davon ausgegangen, dass große Geräte wie Heizkessel, Klima- und Lüftungsanlagen oder Fahrstühle zu 95% einem Recycling zugeführt werden. Für Rohre oder Kabel, die oft unterputzt sind wurde eine Recyclingrate von 90% angenommen. Die Recyclingquoten beziehen sich ausschließlich auf Metalle und Kunststoffe. Für mineralische Materialien wie Mineralwolle, Beton oder Keramik wurde eine Ablagerung auf einer Inertstoffdeponie angenommen. Es wurde angenommen das der Anteil an Metallen und Kunststoffen, der nicht einem Recycling zugeführt wird (5-10%) ebenfalls auf einer Inertstoffdeponie entsorgt wird (z.B. Kabelreste oder Rohrstücke im Bauschutt). Für die Kunststoffe wird davon ausgegangen, dass aufgrund der oft langen Lebensdauer und den verbundenen Verunreinigung nicht von einer stofflichen Verwertung ausgegangen werden kann und daher die Kunststoffe einer energetischen Verwertung in Müllverbrennungsanlagen (MVA) zugeführt werden. Für die Müllverbrennung wurde ein MVA-Modell mit durchschnittlichen europäischen Emissionswerten und Energieproduktion verwendet. In Abhängigkeit des zu verbrennenden Kunststoffes wurden unterschiedliche Prozesse mit den entsprechenden Elementarzusammensetzungen verwendet. Die Datensätze wurden in Zusammenarbeit mit der Confederation of European Waste-to-Energy Plants (CEWEP) erstellt und sind auf der Homepage der European Platform on LCA [EC 2008] verfügbar. Der aus der Kunststoffverbrennung erzeugte Strom sowie die erzeugte thermische Energie wurden mit dem europäischen Strom-bzw. Wärmemix gutgeschrieben. Die Gutschriften für das Recycling von Metallen oder der energetischen Verwertung von Kunststoffen, sowie die mit der Verwertung verbundenen Emissionen und Ressourcenverbräuche (Energie für Einschmelzen, Verbrennungsemissionen, Deponie) sind in den Datensätzen enthalten. Bei Materialen aus Eisen (Stahlbleche, Rohre, Grauguss) werden bei der Herstellung der Materialien bereits unterschiedliche Mengen an Stahlschrott eingesetzt. Diese Mengen wurden der recycelten Stahlmenge vor Zuführung in die Einschmelzung abgezogen, um keine Überwertung der Gutschriften zu erzeugen. Die Gutschrift wurde dann entsprechend mit primärem Stahl durchgeführt. Gutschriften für das Recycling von seltenen Erden oder Quecksilberemissionen aus Leuchtstofflampen konnten wegen fehlenden Daten nicht berücksichtigt werden. \n\nHintergrundsystem:\nStrom: Die Stromerzeugung wird entsprechend der länderspezifischen Randbedingungen modelliert. Die landesspezifische Analyse beinhaltet:\n1.: Spezifische Kraftwerke der verschiedenen fossilen Energieträger und der Einsatz erneuerbarer Energien sind entsprechend der länderspezifischen Energieträgermixe modelliert. Die Analyse bezieht Stromimporte aus den Nachbarländern, Transmissions-und Verteilungsverluste und den Eigenverbrauch im Kraftwerk und bei der Verteilung bzw. Speicherung, z. B. durch Pumpspeicherwerke, ein.\n2.: Die landes-/regionalspezifischen Technologiestandards sowie die Erzeugung in Elektrizitätskraftwerken und/oder in speziellen Kraftwerken mit Kraft-Wärme-Kopplung (KWK) sind berücksichtigt. \n3.: Die länderspezifische Energieträgerbereitstellung (mit Anteil der Importe und/oder Eigenversorgung) einschließlich der Energieträger-Eigenschaften (z. B. Elementar- und Energiegehalte) werden berücksichtigt. \n4.: Die Förderung, Produktion, Verarbeitung und Transportprozesse werden entsprechend der Situation im jeweiligen Stromerzeugerland modelliert. Die unterschiedlichen Produktions- und Verarbeitungsverfahren (Emissionen und Wirkungsgrade) in den verschiedenen Energieerzeugerländern werden einbezogen, z. B. Rohöl-Veredelungsverfahren oder Abfackel-Raten an den Ölplattformen.\nThermische Energie, Prozessdampf: Die Erzeugung von Dampf und thermischer Energie in Heizkraftwerken wird entsprechend der landesspezifischen Situation (Emissionsgrenzwerte, Energieträgerbasis) modelliert.\nDer Wirkungsgrad für die thermische Energieerzeugung beträgt per Definition 100% des Energieträgereinsatzes. Für Prozessdampf liegt der Wirkungsgrad im Bereich von 85-95%. Die zur Heizenergie-Erzeugung verwendeten Energieträger werden entsprechend der nationalen Situation modelliert (siehe Kapitel Strom oben).\nTransporte: Alle relevanten und bekannten Transportprozesse in Form von See- und Binnenschiffsverkehr sowie Bahn-, Lkw- und der Leitungstransport sind enthalten.\nEnergieträger: Die Energieträger werden entsprechend der spezifischen Versorgungslage modelliert (siehe Kapitel Strom oben). \nRaffinerieprodukte: Diesel, Benzin, technische Gase, Heizöl, Schmierstoffe und Rückstände, wie Bitumen, werden mit einem parametrierten länderspezifische Raffineriemodell modelliert. Das Raffinerie-Modell bezieht die länderspezifischen Veredelungsverfahren (z. B. Emissionspegel, interner Energieverbrauch etc.) und das länderspezifische Produktspektrum ein, das sich je nach Land stark unterscheiden kann. Die Rohöl-Förderung wird gemäß der länderspezifischen Situation mit den jeweiligen Energieträger-Eigenschaften modelliert.", "lang": "de"}], "technologicalApplicability": [{"value": "This product can be used in construction.", "lang": "en"}, {"value": "Dieses Produkt kann im Baubereich verwendet werden.", "lang": "de"}], "referenceToTechnologyPictogramme": {"shortDescription": [{"value": "construction_de_elevator basic component (independent of floor).jpg", "lang": "en"}], "type": "source data set", "refObjectId": "d3f505e9-f717-4c9b-92db-e9f638ab284c", "version": "24.01.000", "uri": "../sources/d3f505e9-f717-4c9b-92db-e9f638ab284c.xml"}}}, "modellingAndValidation": {"LCIMethodAndAllocation": {"typeOfDataSet": "EPD", "other": {"anies": [{"name": "subType", "value": "generic dataset"}]}}, "dataSourcesTreatmentAndRepresentativeness": {"referenceToDataSource": [{"shortDescription": [{"value": "THYSSENKRUPP 2008", "lang": "en"}], "type": "source data set", "refObjectId": "b1eb3077-df81-4417-ab3f-9ae70939ed0c", "version": "24.01.000", "uri": "../sources/b1eb3077-df81-4417-ab3f-9ae70939ed0c.xml"}, {"shortDescription": [{"value": "SCHINDLER 2008A", "lang": "en"}], "type": "source data set", "refObjectId": "682cb8d5-5f3e-4a12-98df-cb1aec880347", "version": "24.01.000", "uri": "../sources/682cb8d5-5f3e-4a12-98df-cb1aec880347.xml"}, {"shortDescription": [{"value": "LIFTEQUIP 2008", "lang": "en"}], "type": "source data set", "refObjectId": "aed483a3-9957-47f1-88f8-0420a6dadd77", "version": "24.01.000", "uri": "../sources/aed483a3-9957-47f1-88f8-0420a6dadd77.xml"}, {"shortDescription": [{"value": "Documentation of data quality management", "lang": "en"}], "type": "source data set", "refObjectId": "e3bd9bbf-2c3c-42aa-8892-fd13f1065ca5", "version": "24.01.000", "uri": "../sources/e3bd9bbf-2c3c-42aa-8892-fd13f1065ca5.xml"}, {"shortDescription": [{"value": "GaBi Database Edition 2021, CUP2021.01", "lang": "en"}], "type": "source data set", "refObjectId": "1cece811-7501-44d4-8067-9259bd5cb835", "version": "00.01.000", "uri": "../sources/1cece811-7501-44d4-8067-9259bd5cb835.xml"}, {"shortDescription": [{"value": "Sphera Managed LCA Content Databases (all versions)", "lang": "en"}], "type": "source data set", "refObjectId": "28d74cc0-db8b-4d7e-bc44-5f6d56ce0c4a", "version": "00.03.002", "uri": "../sources/28d74cc0-db8b-4d7e-bc44-5f6d56ce0c4a.xml"}], "useAdviceForDataSet": [{"value": "The data set represents a cradle to gate inventory. It can be used to characterise the supply chain situation of the respective commodity in a representative manner. Combination with individual unit processes using this commodity enables the generation of user-specific (product) LCAs.", "lang": "en"}, {"value": "Der Datensatz repräsentiert ein Cradle to Gate Inventar. Er kann verwendet werden, um die Lieferkette des jeweiligen Produktes in einer repräsentativen Weise zu charakterisieren. Die Kombination mit einzelnen Einheitenprozessen und diesem Produkt ermöglicht die Erstellung von anwenderspezifischen (Produkt-) LCAs.", "lang": "de"}]}, "validation": {"review": [{"referenceToNameOfReviewerAndInstitution": [{"shortDescription": [{"value": "Sphera Solutions GmbH", "lang": "en"}], "type": "contact data set", "refObjectId": "d7fa0337-f279-430d-becf-7f3111a85010", "version": "24.01.000", "uri": "../contacts/d7fa0337-f279-430d-becf-7f3111a85010.xml"}], "type": "Dependent internal review"}, {"referenceToNameOfReviewerAndInstitution": [{"shortDescription": [{"value": "Sphera Product Sustainability user forum", "lang": "en"}], "type": "contact data set", "refObjectId": "8f1306f0-7b83-4f36-a537-aa83f0498266", "version": "24.01.000", "uri": "../contacts/8f1306f0-7b83-4f36-a537-aa83f0498266.xml"}], "type": "Independent external review"}]}, "complianceDeclarations": {"compliance": [{"referenceToComplianceSystem": {"shortDescription": [{"value": "EN 15804+A2 (EF 3.1)", "lang": "de"}, {"value": "EN 15804+A2 (EF 3.1)", "lang": "en"}], "type": "source data set", "refObjectId": "d4aa3ec7-b1d7-4a4a-a6cb-37af88dcc902", "version": "00.01.000", "uri": "../sources/d4aa3ec7-b1d7-4a4a-a6cb-37af88dcc902.xml"}, "approvalOfOverallCompliance": "Fully compliant"}]}}, "administrativeInformation": {"dataGenerator": {"referenceToPersonOrEntityGeneratingTheDataSet": [{"shortDescription": [{"value": "Sphera Solutions GmbH", "lang": "en"}], "type": "contact data set", "refObjectId": "d7fa0337-f279-430d-becf-7f3111a85010", "version": "24.01.000", "uri": "../contacts/d7fa0337-f279-430d-becf-7f3111a85010.xml"}]}, "dataEntryBy": {"timeStamp": 1718121682000, "referenceToDataSetFormat": [{"shortDescription": [{"value": "ILCD format 1.1", "lang": "de"}, {"value": "ILCD format 1.1", "lang": "en"}], "type": "source data set", "refObjectId": "a97a0155-0234-4b87-b4ce-a45da52f2a40", "version": "01.00.000", "uri": "../sources/a97a0155-0234-4b87-b4ce-a45da52f2a40.xml"}, {"shortDescription": [{"value": "EPD-Datenformaterweiterungen v1.2", "lang": "de"}, {"value": "EPD Data Format Extensions v1.2", "lang": "en"}], "type": "source data set", "refObjectId": "a29449fd-aa2f-4de8-b5d7-4b06b43c6fde", "version": "00.01.000", "uri": "../sources/a29449fd-aa2f-4de8-b5d7-4b06b43c6fde.xml"}], "referenceToPersonOrEntityEnteringTheData": {"shortDescription": [{"value": "Sphera Solutions GmbH", "lang": "en"}], "type": "contact data set", "refObjectId": "d7fa0337-f279-430d-becf-7f3111a85010", "version": "24.01.000", "uri": "../contacts/d7fa0337-f279-430d-becf-7f3111a85010.xml"}}, "publicationAndOwnership": {"dataSetVersion": "20.24.070", "referenceToPrecedingDataSetVersion": [{"shortDescription": [{"value": "Elevator basic component (independent of floor)", "lang": "en"}], "type": "process data set", "refObjectId": "b7dbc0bc-ac9d-4d3e-83bf-f96b3ed5eeea", "uri": "https://www.oekobaudat.de/OEKOBAU.DAT/resource/processes/b7dbc0bc-ac9d-4d3e-83bf-f96b3ed5eeea?version=20.23.050"}], "referenceToRegistrationAuthority": {"shortDescription": [{"value": "Sphera Solutions GmbH", "lang": "en"}], "type": "contact data set", "refObjectId": "d7fa0337-f279-430d-becf-7f3111a85010", "version": "24.01.000", "uri": "../contacts/d7fa0337-f279-430d-becf-7f3111a85010.xml"}, "referenceToOwnershipOfDataSet": {"shortDescription": [{"value": "Sphera Solutions GmbH", "lang": "en"}], "type": "contact data set", "refObjectId": "d7fa0337-f279-430d-becf-7f3111a85010", "version": "24.01.000", "uri": "../contacts/d7fa0337-f279-430d-becf-7f3111a85010.xml"}, "copyright": true, "licenseType": "Free of charge for all users and uses", "accessRestrictions": [{"value": "The license conditions as stated on https://www.oekobaudat.de/apply.", "lang": "en"}, {"value": "Es gelten die Lizenzbedingungen wie sie auf https://www.oekobaudat.de/ genannt sind.", "lang": "de"}], "other": {"anies": [{"name": "referenceToPublisher", "value": {"shortDescription": [{"value": "BBSR", "lang": "en"}], "type": "contact data set", "refObjectId": "f11651e0-7877-11e3-981f-0800200c9a66", "version": "00.01.000", "uri": "../contacts/f11651e0-7877-11e3-981f-0800200c9a66.xml"}}]}}}, "exchanges": {"exchange": [{"dataSetInternalID": 100380, "referenceToFlowDataSet": {"shortDescription": [{"value": "Elevator basic component (independent of floor)", "lang": "en"}, {"value": "Fahrstuhl - Grundkomponenten (stockwerkunabhängig)", "lang": "de"}], "type": "flow data set", "refObjectId": "b6fa4efc-fa23-40f2-83a9-4555e5b66395", "version": "24.01.000", "uri": "../flows/b6fa4efc-fa23-40f2-83a9-4555e5b66395.xml"}, "meanAmount": 1.0, "referenceFlow": true, "resultingflowAmount": 1.0, "flowProperties": [{"name": [{"lang": "de", "value": "Anzahl"}, {"lang": "en", "value": "Number of pieces"}], "uuid": "01846770-4cfe-4a25-8ad9-919d8d378345", "referenceFlowProperty": true, "meanValue": 1.0, "referenceUnit": "pcs.", "unitGroupUUID": "934110e3-baf4-49e9-992c-3d8109a6aafb"}, {"name": [{"lang": "de", "value": "Masse"}, {"lang": "en", "value": "Mass"}], "uuid": "93a60a56-a3c8-11da-a746-0800200b9a66", "meanValue": 1603.0}], "materialProperties": [{"name": "weight per piece", "value": "1603.0", "unit": "kg"}], "typeOfFlow": "Product flow", "classification": {"classHierarchy": "Valuable substances / Systems / Assemblies / Elevator & escalator", "name": "GaBiCategories"}}, {"dataSetInternalID": 100381, "referenceToFlowDataSet": {"shortDescription": [{"value": "Use of renewable primary energy as energy carrier (PERE)", "lang": "en"}, {"value": "Erneuerbare Primärenergie als Energieträger (PERE)", "lang": "de"}], "type": "flow data set", "refObjectId": "20f32be5-0398-4288-9b6d-accddd195317", "version": "24.01.000", "uri": "../flows/20f32be5-0398-4288-9b6d-accddd195317.xml"}, "exchange direction": "INPUT", "other": {"anies": [{"value": "14174.9109572184", "module": "A1-A3"}, {"name": "referenceToUnitGroupDataSet", "value": {"shortDescription": [{"value": "MJ", "lang": "en"}], "type": "unit group data set", "refObjectId": "93a60a57-a3c8-11da-a746-0800200c9a66", "version": "03.00.000", "uri": "../unitgroups/93a60a57-a3c8-11da-a746-0800200c9a66.xml"}}, {"value": "81.6527951618324", "module": "C2"}, {"value": "14.986644289968", "module": "C3"}, {"value": "11.0760013974486", "module": "C4"}, {"value": "1191.95879752946", "module": "D"}]}, "resolvedFlowVersion": "38.00.000", "flowProperties": [], "typeOfFlow": "Other flow", "classification": {"classHierarchy": "Quantities", "name": "GaBiCategories"}}, {"dataSetInternalID": 100382, "referenceToFlowDataSet": {"shortDescription": [{"value": "Use of renewable primary energy resources used as raw materials (PERM)", "lang": "en"}, {"value": "Erneuerbare Primärenergie zur stofflichen Nutzung (PERM)", "lang": "de"}], "type": "flow data set", "refObjectId": "fb3ec0de-548d-4508-aea5-00b73bf6f702", "version": "24.01.000", "uri": "../flows/fb3ec0de-548d-4508-aea5-00b73bf6f702.xml"}, "exchange direction": "INPUT", "other": {"anies": [{"value": "0", "module": "A1-A3"}, {"name": "referenceToUnitGroupDataSet", "value": {"shortDescription": [{"value": "MJ", "lang": "en"}], "type": "unit group data set", "refObjectId": "93a60a57-a3c8-11da-a746-0800200c9a66", "version": "03.00.000", "uri": "../unitgroups/93a60a57-a3c8-11da-a746-0800200c9a66.xml"}}, {"value": "0", "module": "C2"}, {"value": "0", "module": "C3"}, {"value": "0", "module": "C4"}, {"value": "0", "module": "D"}]}, "resolvedFlowVersion": "38.00.000", "flowProperties": [], "typeOfFlow": "Other flow", "classification": {"classHierarchy": "Quantities", "name": "GaBiCategories"}}, {"dataSetInternalID": 100383, "referenceToFlowDataSet": {"shortDescription": [{"value": "Total use of renewable primary energy (PERT)", "lang": "en"}, {"value": "Total erneuerbare Primärenergie (PERT)", "lang": "de"}], "type": "flow data set", "refObjectId": "53f97275-fa8a-4cdd-9024-65936002acd0", "version": "24.01.000", "uri": "../flows/53f97275-fa8a-4cdd-9024-65936002acd0.xml"}, "exchange direction": "INPUT", "other": {"anies": [{"value": "14174.9109572184", "module": "A1-A3"}, {"name": "referenceToUnitGroupDataSet", "value": {"shortDescription": [{"value": "MJ", "lang": "en"}], "type": "unit group data set", "refObjectId": "93a60a57-a3c8-11da-a746-0800200c9a66", "version": "03.00.000", "uri": "../unitgroups/93a60a57-a3c8-11da-a746-0800200c9a66.xml"}}, {"value": "81.6527951618324", "module": "C2"}, {"value": "14.986644289968", "module": "C3"}, {"value": "11.0760013974486", "module": "C4"}, {"value": "1191.95879752946", "module": "D"}]}, "resolvedFlowVersion": "38.00.000", "flowProperties": [], "typeOfFlow": "Other flow", "classification": {"classHierarchy": "Quantities / Environmental quantities / EPD EN 15804 / LCI indicators", "name": "GaBiCategories"}}, {"dataSetInternalID": 100384, "referenceToFlowDataSet": {"shortDescription": [{"value": "Use of non renewable primary energy as energy carrier (PENRE)", "lang": "en"}, {"value": "Nicht-erneuerbare Primärenergie als Energieträger (PENRE)", "lang": "de"}], "type": "flow data set", "refObjectId": "ac857178-2b45-46ec-892a-a9a4332f0372", "version": "24.01.000", "uri": "../flows/ac857178-2b45-46ec-892a-a9a4332f0372.xml"}, "exchange direction": "INPUT", "other": {"anies": [{"value": "50646.5090123383", "module": "A1-A3"}, {"name": "referenceToUnitGroupDataSet", "value": {"shortDescription": [{"value": "MJ", "lang": "en"}], "type": "unit group data set", "refObjectId": "93a60a57-a3c8-11da-a746-0800200c9a66", "version": "03.00.000", "uri": "../unitgroups/93a60a57-a3c8-11da-a746-0800200c9a66.xml"}}, {"value": "233.365786143157", "module": "C2"}, {"value": "345.881131668777", "module": "C3"}, {"value": "80.68310290042", "module": "C4"}, {"value": "-10371.4809387065", "module": "D"}]}, "resolvedFlowVersion": "38.00.000", "flowProperties": [], "typeOfFlow": "Other flow", "classification": {"classHierarchy": "Quantities", "name": "GaBiCategories"}}, {"dataSetInternalID": 100385, "referenceToFlowDataSet": {"shortDescription": [{"value": "Use of non renewable primary energy resources used as raw materials (PENRM)", "lang": "en"}, {"value": "Nicht-erneuerbare Primärenergie zur stofflichen Nutzung (PENRM)", "lang": "de"}], "type": "flow data set", "refObjectId": "1421caa0-679d-4bf4-b282-0eb850ccae27", "version": "24.01.000", "uri": "../flows/1421caa0-679d-4bf4-b282-0eb850ccae27.xml"}, "exchange direction": "INPUT", "other": {"anies": [{"value": "235", "module": "A1-A3"}, {"name": "referenceToUnitGroupDataSet", "value": {"shortDescription": [{"value": "MJ", "lang": "en"}], "type": "unit group data set", "refObjectId": "93a60a57-a3c8-11da-a746-0800200c9a66", "version": "03.00.000", "uri": "../unitgroups/93a60a57-a3c8-11da-a746-0800200c9a66.xml"}}, {"value": "0", "module": "C2"}, {"value": "-235", "module": "C3"}, {"value": "0", "module": "C4"}, {"value": "0", "module": "D"}]}, "resolvedFlowVersion": "38.00.000", "flowProperties": [], "typeOfFlow": "Other flow", "classification": {"classHierarchy": "Quantities", "name": "GaBiCategories"}}, {"dataSetInternalID": 100386, "referenceToFlowDataSet": {"shortDescription": [{"value": "Total use of non renewable primary energy resource (PENRT)", "lang": "en"}, {"value": "Total nicht-erneuerbare Primärenergie (PENRT)", "lang": "de"}], "type": "flow data set", "refObjectId": "06159210-646b-4c8d-8583-da9b3b95a6c1", "version": "24.01.000", "uri": "../flows/06159210-646b-4c8d-8583-da9b3b95a6c1.xml"}, "exchange direction": "INPUT", "other": {"anies": [{"value": "50881.5090123383", "module": "A1-A3"}, {"name": "referenceToUnitGroupDataSet", "value": {"shortDescription": [{"value": "MJ", "lang": "en"}], "type": "unit group data set", "refObjectId": "93a60a57-a3c8-11da-a746-0800200c9a66", "version": "03.00.000", "uri": "../unitgroups/93a60a57-a3c8-11da-a746-0800200c9a66.xml"}}, {"value": "233.365786143157", "module": "C2"}, {"value": "110.881131668777", "module": "C3"}, {"value": "80.68310290042", "module": "C4"}, {"value": "-10371.4809387065", "module": "D"}]}, "resolvedFlowVersion": "38.00.000", "flowProperties": [], "typeOfFlow": "Other flow", "classification": {"classHierarchy": "Quantities / Environmental quantities / EPD EN 15804 / LCI indicators", "name": "GaBiCategories"}}, {"dataSetInternalID": 100387, "referenceToFlowDataSet": {"shortDescription": [{"value": "Use of secondary material (SM)", "lang": "en"}, {"value": "Einsatz von Sekundärstoffen (SM)", "lang": "de"}], "type": "flow data set", "refObjectId": "c6a1f35f-2d09-4f54-8dfb-97e502e1ce92", "version": "24.01.000", "uri": "../flows/c6a1f35f-2d09-4f54-8dfb-97e502e1ce92.xml"}, "exchange direction": "INPUT", "other": {"anies": [{"value": "0", "module": "A1-A3"}, {"name": "referenceToUnitGroupDataSet", "value": {"shortDescription": [{"value": "kg", "lang": "en"}], "type": "unit group data set", "refObjectId": "93a60a57-a4c8-11da-a746-0800200c9a66", "version": "03.00.000", "uri": "../unitgroups/93a60a57-a4c8-11da-a746-0800200c9a66.xml"}}, {"value": "0", "module": "C2"}, {"value": "0", "module": "C3"}, {"value": "0", "module": "C4"}, {"value": "0", "module": "D"}]}, "resolvedFlowVersion": "38.00.000", "flowProperties": [], "typeOfFlow": "Other flow", "classification": {"classHierarchy": "Quantities / Environmental quantities / EPD EN 15804 / LCI indicators", "name": "GaBiCategories"}}, {"dataSetInternalID": 100388, "referenceToFlowDataSet": {"shortDescription": [{"value": "Use of renewable secondary fuels (SF)", "lang": "en"}, {"value": "Erneuerbare Sekundärbrennstoffe (SF)", "lang": "de"}], "type": "flow data set", "refObjectId": "64333088-a55f-4aa2-9a31-c10b07816787", "version": "24.01.000", "uri": "../flows/64333088-a55f-4aa2-9a31-c10b07816787.xml"}, "exchange direction": "INPUT", "other": {"anies": [{"value": "0", "module": "A1-A3"}, {"name": "referenceToUnitGroupDataSet", "value": {"shortDescription": [{"value": "MJ", "lang": "en"}], "type": "unit group data set", "refObjectId": "93a60a57-a3c8-11da-a746-0800200c9a66", "version": "03.00.000", "uri": "../unitgroups/93a60a57-a3c8-11da-a746-0800200c9a66.xml"}}, {"value": "0", "module": "C2"}, {"value": "0", "module": "C3"}, {"value": "0", "module": "C4"}, {"value": "0", "module": "D"}]}, "resolvedFlowVersion": "38.00.000", "flowProperties": [], "typeOfFlow": "Other flow", "classification": {"classHierarchy": "Quantities / Environmental quantities / EPD EN 15804 / LCI indicators", "name": "GaBiCategories"}}, {"dataSetInternalID": 100389, "referenceToFlowDataSet": {"shortDescription": [{"value": "Use of non renewable secondary fuels (NRSF)", "lang": "en"}, {"value": "Nicht erneuerbare Sekundärbrennstoffe (NRSF)", "lang": "de"}], "type": "flow data set", "refObjectId": "89def144-d39a-4287-b86f-efde453ddcb2", "version": "24.01.000", "uri": "../flows/89def144-d39a-4287-b86f-efde453ddcb2.xml"}, "exchange direction": "INPUT", "other": {"anies": [{"value": "0", "module": "A1-A3"}, {"name": "referenceToUnitGroupDataSet", "value": {"shortDescription": [{"value": "MJ", "lang": "en"}], "type": "unit group data set", "refObjectId": "93a60a57-a3c8-11da-a746-0800200c9a66", "version": "03.00.000", "uri": "../unitgroups/93a60a57-a3c8-11da-a746-0800200c9a66.xml"}}, {"value": "0", "module": "C2"}, {"value": "0", "module": "C3"}, {"value": "0", "module": "C4"}, {"value": "0", "module": "D"}]}, "resolvedFlowVersion": "38.00.000", "flowProperties": [], "typeOfFlow": "Other flow", "classification": {"classHierarchy": "Quantities / Environmental quantities / EPD EN 15804 / LCI indicators", "name": "GaBiCategories"}}, {"dataSetInternalID": 100390, "referenceToFlowDataSet": {"shortDescription": [{"value": "Net use of fresh water (FW)", "lang": "en"}, {"value": "Nettoeinsatz von Süßwasserressourcen (FW)", "lang": "de"}], "type": "flow data set", "refObjectId": "3cf952c8-f3a4-461d-8c96-96456ca62246", "version": "24.01.000", "uri": "../flows/3cf952c8-f3a4-461d-8c96-96456ca62246.xml"}, "exchange direction": "INPUT", "other": {"anies": [{"value": "15.0661259032153", "module": "A1-A3"}, {"name": "referenceToUnitGroupDataSet", "value": {"shortDescription": [{"value": "m3", "lang": "en"}], "type": "unit group data set", "refObjectId": "93a60a57-a3c8-12da-a746-0800200c9a66", "version": "03.00.000", "uri": "../unitgroups/93a60a57-a3c8-12da-a746-0800200c9a66.xml"}}, {"value": "0.0373409323395009", "module": "C2"}, {"value": "0.0584503472197998", "module": "C3"}, {"value": "0.0205519567874228", "module": "C4"}, {"value": "-3.40942400167977", "module": "D"}]}, "resolvedFlowVersion": "38.00.000", "flowProperties": [], "typeOfFlow": "Other flow", "classification": {"classHierarchy": "Quantities / Environmental quantities / EPD EN 15804 / LCI indicators", "name": "GaBiCategories"}}, {"dataSetInternalID": 100391, "referenceToFlowDataSet": {"shortDescription": [{"value": "Hazardous waste disposed (HWD)", "lang": "en"}, {"value": "Gefährlicher Abfall zur Deponie (HWD)", "lang": "de"}], "type": "flow data set", "refObjectId": "430f9e0f-59b2-46a0-8e0d-55e0e84948fc", "version": "24.01.000", "uri": "../flows/430f9e0f-59b2-46a0-8e0d-55e0e84948fc.xml"}, "exchange direction": "OUTPUT", "other": {"anies": [{"value": "0.00028842010167427", "module": "A1-A3"}, {"name": "referenceToUnitGroupDataSet", "value": {"shortDescription": [{"value": "kg", "lang": "en"}], "type": "unit group data set", "refObjectId": "93a60a57-a4c8-11da-a746-0800200c9a66", "version": "03.00.000", "uri": "../unitgroups/93a60a57-a4c8-11da-a746-0800200c9a66.xml"}}, {"value": "1.39055906790665E-7", "module": "C2"}, {"value": "3.36277158579203E-8", "module": "C3"}, {"value": "1.31986073617185E-8", "module": "C4"}, {"value": "5.00787923509637E-6", "module": "D"}]}, "resolvedFlowVersion": "38.00.000", "flowProperties": [], "typeOfFlow": "Other flow", "classification": {"classHierarchy": "Quantities / Environmental quantities / EPD EN 15804 / LCI indicators", "name": "GaBiCategories"}}, {"dataSetInternalID": 100392, "referenceToFlowDataSet": {"shortDescription": [{"value": "Non harzardous waste disposed (NHWD)", "lang": "en"}, {"value": "Entsorgter nicht gefährlicher Abfall (NHWD)", "lang": "de"}], "type": "flow data set", "refObjectId": "b29ef66b-e286-4afa-949f-62f1a7b4d7fa", "version": "24.01.000", "uri": "../flows/b29ef66b-e286-4afa-949f-62f1a7b4d7fa.xml"}, "exchange direction": "OUTPUT", "other": {"anies": [{"value": "223.841458487216", "module": "A1-A3"}, {"name": "referenceToUnitGroupDataSet", "value": {"shortDescription": [{"value": "kg", "lang": "en"}], "type": "unit group data set", "refObjectId": "93a60a57-a4c8-11da-a746-0800200c9a66", "version": "03.00.000", "uri": "../unitgroups/93a60a57-a4c8-11da-a746-0800200c9a66.xml"}}, {"value": "0.0881284339168481", "module": "C2"}, {"value": "10.3957922064231", "module": "C3"}, {"value": "404.740127356642", "module": "C4"}, {"value": "-24.0921794926975", "module": "D"}]}, "resolvedFlowVersion": "38.00.000", "flowProperties": [], "typeOfFlow": "Other flow", "classification": {"classHierarchy": "Quantities / Environmental quantities / EPD EN 15804 / LCI indicators", "name": "GaBiCategories"}}, {"dataSetInternalID": 100393, "referenceToFlowDataSet": {"shortDescription": [{"value": "Radioactive waste disposed (RWD)", "lang": "en"}, {"value": "Entsorgter radioaktiver Abfall (RWD)", "lang": "de"}], "type": "flow data set", "refObjectId": "3449546e-52ad-4b39-b809-9fb77cea8ff6", "version": "24.01.000", "uri": "../flows/3449546e-52ad-4b39-b809-9fb77cea8ff6.xml"}, "exchange direction": "OUTPUT", "other": {"anies": [{"value": "1.14480457301014", "module": "A1-A3"}, {"name": "referenceToUnitGroupDataSet", "value": {"shortDescription": [{"value": "kg", "lang": "en"}], "type": "unit group data set", "refObjectId": "93a60a57-a4c8-11da-a746-0800200c9a66", "version": "03.00.000", "uri": "../unitgroups/93a60a57-a4c8-11da-a746-0800200c9a66.xml"}}, {"value": "0.00360455636815985", "module": "C2"}, {"value": "0.00130147104237848", "module": "C3"}, {"value": "0.000587831617627684", "module": "C4"}, {"value": "0.183359724755902", "module": "D"}]}, "resolvedFlowVersion": "38.00.000", "flowProperties": [], "typeOfFlow": "Other flow", "classification": {"classHierarchy": "Quantities / Environmental quantities / EPD EN 15804 / LCI indicators", "name": "GaBiCategories"}}, {"dataSetInternalID": 100394, "referenceToFlowDataSet": {"shortDescription": [{"value": "Components for re-use (CRU)", "lang": "en"}, {"value": "Komponenten für die Wiederverwendung (CRU)", "lang": "de"}], "type": "flow data set", "refObjectId": "a2b32f97-3fc7-4af2-b209-525bc6426f33", "version": "24.01.000", "uri": "../flows/a2b32f97-3fc7-4af2-b209-525bc6426f33.xml"}, "exchange direction": "OUTPUT", "other": {"anies": [{"value": "0", "module": "A1-A3"}, {"name": "referenceToUnitGroupDataSet", "value": {"shortDescription": [{"value": "kg", "lang": "en"}], "type": "unit group data set", "refObjectId": "93a60a57-a4c8-11da-a746-0800200c9a66", "version": "03.00.000", "uri": "../unitgroups/93a60a57-a4c8-11da-a746-0800200c9a66.xml"}}, {"value": "0", "module": "C2"}, {"value": "0", "module": "C3"}, {"value": "0", "module": "C4"}, {"value": "0", "module": "D"}]}, "resolvedFlowVersion": "38.00.000", "flowProperties": [], "typeOfFlow": "Other flow", "classification": {"classHierarchy": "Quantities / Environmental quantities / EPD EN 15804 / LCI indicators", "name": "GaBiCategories"}}, {"dataSetInternalID": 100395, "referenceToFlowDataSet": {"shortDescription": [{"value": "Materials for recycling  (MFR)", "lang": "en"}, {"value": "Stoffe zum Recycling (MFR)", "lang": "de"}], "type": "flow data set", "refObjectId": "d7fe48a5-4103-49c8-9aae-b0b5dfdbd6ae", "version": "24.01.000", "uri": "../flows/d7fe48a5-4103-49c8-9aae-b0b5dfdbd6ae.xml"}, "exchange direction": "OUTPUT", "other": {"anies": [{"value": "0", "module": "A1-A3"}, {"name": "referenceToUnitGroupDataSet", "value": {"shortDescription": [{"value": "kg", "lang": "en"}], "type": "unit group data set", "refObjectId": "93a60a57-a4c8-11da-a746-0800200c9a66", "version": "03.00.000", "uri": "../unitgroups/93a60a57-a4c8-11da-a746-0800200c9a66.xml"}}, {"value": "0", "module": "C2"}, {"value": "1282.0136", "module": "C3"}, {"value": "0", "module": "C4"}, {"value": "0", "module": "D"}]}, "resolvedFlowVersion": "38.00.000", "flowProperties": [], "typeOfFlow": "Other flow", "classification": {"classHierarchy": "Quantities / Environmental quantities / EPD EN 15804 / LCI indicators", "name": "GaBiCategories"}}, {"dataSetInternalID": 100396, "referenceToFlowDataSet": {"shortDescription": [{"value": "Materials for energy recovery (MER)", "lang": "en"}, {"value": "Stoffe für die Energierückgewinnung (MER)", "lang": "de"}], "type": "flow data set", "refObjectId": "59a9181c-3aaf-46ee-8b13-2b3723b6e447", "version": "24.01.000", "uri": "../flows/59a9181c-3aaf-46ee-8b13-2b3723b6e447.xml"}, "exchange direction": "OUTPUT", "other": {"anies": [{"value": "0", "module": "A1-A3"}, {"name": "referenceToUnitGroupDataSet", "value": {"shortDescription": [{"value": "kg", "lang": "en"}], "type": "unit group data set", "refObjectId": "93a60a57-a4c8-11da-a746-0800200c9a66", "version": "03.00.000", "uri": "../unitgroups/93a60a57-a4c8-11da-a746-0800200c9a66.xml"}}, {"value": "0", "module": "C2"}, {"value": "0", "module": "C3"}, {"value": "0", "module": "C4"}, {"value": "0", "module": "D"}]}, "resolvedFlowVersion": "38.00.000", "flowProperties": [], "typeOfFlow": "Other flow", "classification": {"classHierarchy": "Quantities / Environmental quantities / EPD EN 15804 / LCI indicators", "name": "GaBiCategories"}}, {"dataSetInternalID": 100397, "referenceToFlowDataSet": {"shortDescription": [{"value": "Exported electrical energy (EEE)", "lang": "en"}, {"value": "Exportierte elektrische Energie (EEE)", "lang": "de"}], "type": "flow data set", "refObjectId": "4da0c987-2b76-40d6-9e9e-82a017aaaf29", "version": "24.01.000", "uri": "../flows/4da0c987-2b76-40d6-9e9e-82a017aaaf29.xml"}, "exchange direction": "OUTPUT", "other": {"anies": [{"value": "0", "module": "A1-A3"}, {"name": "referenceToUnitGroupDataSet", "value": {"shortDescription": [{"value": "MJ", "lang": "en"}], "type": "unit group data set", "refObjectId": "93a60a57-a3c8-11da-a746-0800200c9a66", "version": "03.00.000", "uri": "../unitgroups/93a60a57-a3c8-11da-a746-0800200c9a66.xml"}}, {"value": "0", "module": "C2"}, {"value": "39.443173318094", "module": "C3"}, {"value": "0", "module": "C4"}, {"value": "0", "module": "D"}]}, "resolvedFlowVersion": "38.00.000", "flowProperties": [], "typeOfFlow": "Other flow", "classification": {"classHierarchy": "Quantities / Environmental quantities / EPD EN 15804 / LCI indicators", "name": "GaBiCategories"}}, {"dataSetInternalID": 100398, "referenceToFlowDataSet": {"shortDescription": [{"value": "Exported thermal energy (EET)", "lang": "en"}, {"value": "Exportierte thermische Energie (EET)", "lang": "de"}], "type": "flow data set", "refObjectId": "98daf38a-7a79-46d3-9a37-2b7bd0955810", "version": "24.01.000", "uri": "../flows/98daf38a-7a79-46d3-9a37-2b7bd0955810.xml"}, "exchange direction": "OUTPUT", "other": {"anies": [{"value": "0", "module": "A1-A3"}, {"name": "referenceToUnitGroupDataSet", "value": {"shortDescription": [{"value": "MJ", "lang": "en"}], "type": "unit group data set", "refObjectId": "93a60a57-a3c8-11da-a746-0800200c9a66", "version": "03.00.000", "uri": "../unitgroups/93a60a57-a3c8-11da-a746-0800200c9a66.xml"}}, {"value": "0", "module": "C2"}, {"value": "93.4466418159447", "module": "C3"}, {"value": "0", "module": "C4"}, {"value": "0", "module": "D"}]}, "resolvedFlowVersion": "38.00.000", "flowProperties": [], "typeOfFlow": "Other flow", "classification": {"classHierarchy": "Quantities / Environmental quantities / EPD EN 15804 / LCI indicators", "name": "GaBiCategories"}}]}, "LCIAResults": {"LCIAResult": [{"referenceToLCIAMethodDataSet": {"shortDescription": [{"value": "Climate change", "lang": "en"}, {"value": "Globales Erwärmungspotenzial - total (GWP-total)", "lang": "de"}], "type": "LCIA method data set", "refObjectId": "a7ea142a-9749-11ed-a8fc-0242ac120002", "version": "24.01.000", "uri": "../lciamethods/a7ea142a-9749-11ed-a8fc-0242ac120002.xml"}, "other": {"anies": [{"value": "4747.57072998375", "module": "A1-A3"}, {"value": "18.5637924651165", "module": "C2"}, {"value": "23.8742415652407", "module": "C3"}, {"value": "10.490632574548", "module": "C4"}, {"value": "-1218.13168994904", "module": "D"}, {"name": "referenceToUnitGroupDataSet", "value": {"shortDescription": [{"value": "kg CO2 eq.", "lang": "en"}], "type": "unit group data set", "refObjectId": "1ebf3012-d0db-4de2-aefd-ef30cedb0be1", "version": "25.00.000", "uri": "../unitgroups/1ebf3012-d0db-4de2-aefd-ef30cedb0be1.xml"}}]}}, {"referenceToLCIAMethodDataSet": {"shortDescription": [{"value": "Climate change-Fossil", "lang": "en"}, {"value": "Globales Erwärmungspotenzial - fossil (GWP-fossil)", "lang": "de"}], "type": "LCIA method data set", "refObjectId": "a7ea19c0-9749-11ed-a8fc-0242ac120002", "version": "24.01.000", "uri": "../lciamethods/a7ea19c0-9749-11ed-a8fc-0242ac120002.xml"}, "other": {"anies": [{"value": "4731.37245543348", "module": "A1-A3"}, {"value": "18.5693990115711", "module": "C2"}, {"value": "23.8713032799626", "module": "C3"}, {"value": "6.48697958049381", "module": "C4"}, {"value": "-1221.34782154473", "module": "D"}, {"name": "referenceToUnitGroupDataSet", "value": {"shortDescription": [{"value": "kg CO2 eq.", "lang": "en"}], "type": "unit group data set", "refObjectId": "1ebf3012-d0db-4de2-aefd-ef30cedb0be1", "version": "25.00.000", "uri": "../unitgroups/1ebf3012-d0db-4de2-aefd-ef30cedb0be1.xml"}}]}}, {"referenceToLCIAMethodDataSet": {"shortDescription": [{"value": "Climate change-Biogenic", "lang": "en"}, {"value": "Globales Erwärmungspotenzial - biogen (GWP-biogenic)", "lang": "de"}], "type": "LCIA method data set", "refObjectId": "a7ea186c-9749-11ed-a8fc-0242ac120002", "version": "24.01.000", "uri": "../lciamethods/a7ea186c-9749-11ed-a8fc-0242ac120002.xml"}, "other": {"anies": [{"value": "13.0869336023", "module": "A1-A3"}, {"value": "-0.271413317705006", "module": "C2"}, {"value": "-0.00392265778353629", "module": "C3"}, {"value": "3.96721784715985", "module": "C4"}, {"value": "4.20198924406388", "module": "D"}, {"name": "referenceToUnitGroupDataSet", "value": {"shortDescription": [{"value": "kg CO2 eq.", "lang": "en"}], "type": "unit group data set", "refObjectId": "1ebf3012-d0db-4de2-aefd-ef30cedb0be1", "version": "25.00.000", "uri": "../unitgroups/1ebf3012-d0db-4de2-aefd-ef30cedb0be1.xml"}}]}}, {"referenceToLCIAMethodDataSet": {"shortDescription": [{"value": "Climate change-Land use and land use change", "lang": "en"}, {"value": "Globales Erwärmungspotenzial - luluc (GWP-luluc)", "lang": "de"}], "type": "LCIA method data set", "refObjectId": "a7ea1ae2-9749-11ed-a8fc-0242ac120002", "version": "24.01.000", "uri": "../lciamethods/a7ea1ae2-9749-11ed-a8fc-0242ac120002.xml"}, "other": {"anies": [{"value": "3.11134094797595", "module": "A1-A3"}, {"value": "0.265806771250489", "module": "C2"}, {"value": "0.00686094306161941", "module": "C3"}, {"value": "0.0364351468943559", "module": "C4"}, {"value": "-0.985857648369725", "module": "D"}, {"name": "referenceToUnitGroupDataSet", "value": {"shortDescription": [{"value": "kg CO2 eq.", "lang": "en"}], "type": "unit group data set", "refObjectId": "1ebf3012-d0db-4de2-aefd-ef30cedb0be1", "version": "25.00.000", "uri": "../unitgroups/1ebf3012-d0db-4de2-aefd-ef30cedb0be1.xml"}}]}}, {"referenceToLCIAMethodDataSet": {"shortDescription": [{"value": "Depletion potenzial of the stratospheric ozone layer (ODP)", "lang": "en"}, {"value": "Abbaupotenzial der stratosphärischen Ozonschicht (ODP)", "lang": "de"}], "type": "LCIA method data set", "refObjectId": "b5c629d6-def3-11e6-bf01-fe55135034f3", "version": "24.01.000", "uri": "../lciamethods/b5c629d6-def3-11e6-bf01-fe55135034f3.xml"}, "other": {"anies": [{"value": "2.94650677824983E-8", "module": "A1-A3"}, {"value": "1.56565631516286E-10", "module": "C2"}, {"value": "3.02363863884736E-11", "module": "C3"}, {"value": "1.01969325596928E-11", "module": "C4"}, {"value": "4.19006010110679E-9", "module": "D"}, {"name": "referenceToUnitGroupDataSet", "value": {"shortDescription": [{"value": "kg CFC-11 eq.", "lang": "en"}], "type": "unit group data set", "refObjectId": "d9e957c9-7309-4474-bf3a-7777df6c4e5b", "version": "25.00.000", "uri": "../unitgroups/d9e957c9-7309-4474-bf3a-7777df6c4e5b.xml"}}]}}, {"referenceToLCIAMethodDataSet": {"shortDescription": [{"value": "Acidifcation potential, Accumulated Exceedance (AP)", "lang": "en"}, {"value": "Versauerungspotenzial, kumulierte Überschreitung (AP)", "lang": "de"}], "type": "LCIA method data set", "refObjectId": "b5c611c6-def3-11e6-bf01-fe55135034f3", "version": "24.01.000", "uri": "../lciamethods/b5c611c6-def3-11e6-bf01-fe55135034f3.xml"}, "other": {"anies": [{"value": "18.5281995898698", "module": "A1-A3"}, {"value": "0.122499647683399", "module": "C2"}, {"value": "0.00595735272489464", "module": "C3"}, {"value": "0.0438314879453108", "module": "C4"}, {"value": "-3.80305756976984", "module": "D"}, {"name": "referenceToUnitGroupDataSet", "value": {"shortDescription": [{"value": "Mole of H+ eq.", "lang": "en"}], "type": "unit group data set", "refObjectId": "42e089ac-92bf-4bf2-8ca1-5fc40d18f2ed", "version": "00.01.000", "uri": "../unitgroups/42e089ac-92bf-4bf2-8ca1-5fc40d18f2ed.xml"}}]}}, {"referenceToLCIAMethodDataSet": {"shortDescription": [{"value": "Eutrophication, freshwater", "lang": "en"}, {"value": "Eutrophierungspotenzial - Süßwasser (EP-freshwater)", "lang": "de"}], "type": "LCIA method data set", "refObjectId": "b53ec18f-7377-4ad3-86eb-cc3f4f276b2b", "version": "24.01.000", "uri": "../lciamethods/b53ec18f-7377-4ad3-86eb-cc3f4f276b2b.xml"}, "other": {"anies": [{"value": "0.00994026530609897", "module": "A1-A3"}, {"value": "6.16232635723725E-5", "module": "C2"}, {"value": "7.40842645609928E-6", "module": "C3"}, {"value": "0.000148445889557767", "module": "C4"}, {"value": "-0.00028708213165811", "module": "D"}, {"name": "referenceToUnitGroupDataSet", "value": {"shortDescription": [{"value": "kg P eq.", "lang": "en"}], "type": "unit group data set", "refObjectId": "0429039d-a61d-4590-ba67-aa4a20a810a1", "version": "25.00.000", "uri": "../unitgroups/0429039d-a61d-4590-ba67-aa4a20a810a1.xml"}}]}}, {"referenceToLCIAMethodDataSet": {"shortDescription": [{"value": "Eutrophication marine", "lang": "en"}, {"value": "Eutrophierungspotenzial - Salzwasser (EP-marine)", "lang": "de"}], "type": "LCIA method data set", "refObjectId": "b5c619fa-def3-11e6-bf01-fe55135034f3", "version": "24.01.000", "uri": "../lciamethods/b5c619fa-def3-11e6-bf01-fe55135034f3.xml"}, "other": {"anies": [{"value": "2.96800063448655", "module": "A1-A3"}, {"value": "0.0599762098049279", "module": "C2"}, {"value": "0.00178534036760114", "module": "C3"}, {"value": "0.012351119732722", "module": "C4"}, {"value": "-0.709920921048207", "module": "D"}, {"name": "referenceToUnitGroupDataSet", "value": {"shortDescription": [{"value": "kg N eq.", "lang": "en"}], "type": "unit group data set", "refObjectId": "d05bb823-ecdf-4686-8c40-bf1d9257859f", "version": "00.00.003", "uri": "../unitgroups/d05bb823-ecdf-4686-8c40-bf1d9257859f.xml"}}]}}, {"referenceToLCIAMethodDataSet": {"shortDescription": [{"value": "Eutrophication, terrestrial", "lang": "en"}, {"value": "Eutrophierungspotenzial - Land (EP-terrestrial)", "lang": "de"}], "type": "LCIA method data set", "refObjectId": "b5c614d2-def3-11e6-bf01-fe55135034f3", "version": "24.01.000", "uri": "../lciamethods/b5c614d2-def3-11e6-bf01-fe55135034f3.xml"}, "other": {"anies": [{"value": "32.1268016153567", "module": "A1-A3"}, {"value": "0.662340885446572", "module": "C2"}, {"value": "0.02668363097829", "module": "C3"}, {"value": "0.125575944805156", "module": "C4"}, {"value": "-7.73989120267224", "module": "D"}, {"name": "referenceToUnitGroupDataSet", "value": {"shortDescription": [{"value": "Mole of N eq.", "lang": "en"}], "type": "unit group data set", "refObjectId": "71b4d617-0ec9-4d3f-b65e-e438940c2401", "version": "00.00.003", "uri": "../unitgroups/71b4d617-0ec9-4d3f-b65e-e438940c2401.xml"}}]}}, {"referenceToLCIAMethodDataSet": {"shortDescription": [{"value": "Photochemical Ozone Creation Potential  (POCP)", "lang": "en"}, {"value": "Bildungspotenzial für troposphärisches Ozon (POCP)", "lang": "de"}], "type": "LCIA method data set", "refObjectId": "b5c610fe-def3-11e6-bf01-fe55135034f3", "version": "24.01.000", "uri": "../lciamethods/b5c610fe-def3-11e6-bf01-fe55135034f3.xml"}, "other": {"anies": [{"value": "9.44185122787921", "module": "A1-A3"}, {"value": "0.113460836342827", "module": "C2"}, {"value": "0.00519190023156597", "module": "C3"}, {"value": "0.0368118389270009", "module": "C4"}, {"value": "-2.34325540399018", "module": "D"}, {"name": "referenceToUnitGroupDataSet", "value": {"shortDescription": [{"value": "kg NMVOC eq.", "lang": "en"}], "type": "unit group data set", "refObjectId": "d27c25f8-fbc1-44c6-b47b-4adbae4199c6", "version": "00.00.003", "uri": "../unitgroups/d27c25f8-fbc1-44c6-b47b-4adbae4199c6.xml"}}]}}, {"referenceToLCIAMethodDataSet": {"shortDescription": [{"value": "Resource use, minerals and metals", "lang": "en"}, {"value": "Potenzial für die Verknappung abiotischer Ressourcen  nicht fossile Ressourcen (ADPE)", "lang": "de"}], "type": "LCIA method data set", "refObjectId": "b2ad6494-c78d-11e6-9d9d-cec0c932ce01", "version": "24.01.000", "uri": "../lciamethods/b2ad6494-c78d-11e6-9d9d-cec0c932ce01.xml"}, "other": {"anies": [{"value": "0.146702009127781", "module": "A1-A3"}, {"value": "3.15085939985399E-6", "module": "C2"}, {"value": "2.71613209686346E-7", "module": "C3"}, {"value": "3.5257562769794E-7", "module": "C4"}, {"value": "-0.0180961758571483", "module": "D"}, {"name": "referenceToUnitGroupDataSet", "value": {"shortDescription": [{"value": "kg Sb eq.", "lang": "en"}], "type": "unit group data set", "refObjectId": "54ccd2d9-a32a-4fc2-923d-f2c8c93e89d4", "version": "25.00.000", "uri": "../unitgroups/54ccd2d9-a32a-4fc2-923d-f2c8c93e89d4.xml"}}]}}, {"referenceToLCIAMethodDataSet": {"shortDescription": [{"value": "Resource use, fossils", "lang": "en"}, {"value": "Potenzial für die Verknappung abiotischer Ressourcen  fossile Brennstoffe (ADPF)", "lang": "de"}], "type": "LCIA method data set", "refObjectId": "b2ad6110-c78d-11e6-9d9d-cec0c932ce01", "version": "24.01.000", "uri": "../lciamethods/b2ad6110-c78d-11e6-9d9d-cec0c932ce01.xml"}, "other": {"anies": [{"value": "50951.2136213629", "module": "A1-A3"}, {"value": "233.361648112393", "module": "C2"}, {"value": "40.3807448486673", "module": "C3"}, {"value": "80.6821291935817", "module": "C4"}, {"value": "-10371.3907939449", "module": "D"}, {"name": "referenceToUnitGroupDataSet", "value": {"shortDescription": [{"value": "MJ", "lang": "en"}], "type": "unit group data set", "refObjectId": "93a60a57-a3c8-11da-a746-0800200c9a66", "version": "02.00.000", "uri": "../unitgroups/93a60a57-a3c8-11da-a746-0800200c9a66.xml"}}]}}, {"referenceToLCIAMethodDataSet": {"shortDescription": [{"value": "Water use", "lang": "en"}, {"value": "Wasser-Entzugspotenzial (Benutzer) (WDP)", "lang": "de"}], "type": "LCIA method data set", "refObjectId": "b2ad66ce-c78d-11e6-9d9d-cec0c932ce01", "version": "24.01.000", "uri": "../lciamethods/b2ad66ce-c78d-11e6-9d9d-cec0c932ce01.xml"}, "other": {"anies": [{"value": "403.465365993514", "module": "A1-A3"}, {"value": "0.224810932940635", "module": "C2"}, {"value": "2.26729102096672", "module": "C3"}, {"value": "0.699009532460359", "module": "C4"}, {"value": "-101.333218899648", "module": "D"}, {"name": "referenceToUnitGroupDataSet", "value": {"shortDescription": [{"value": "m³ world equiv.", "lang": "en"}], "type": "unit group data set", "refObjectId": "6ae2df01-888e-46c8-b17d-49fa3869b476", "version": "00.00.003", "uri": "../unitgroups/6ae2df01-888e-46c8-b17d-49fa3869b476.xml"}}]}}]}, "otherAttributes": {"{http://www.indata.network/EPD/2019}epd-version": "1.2"}, "version": "1.1", "locations": "../ILCDLocations.xml"}