{"processInformation": {"dataSetInformation": {"UUID": "c5982fc9-a486-4f00-82a2-59985d8ab196", "name": {"baseName": [{"value": "Aluminium profiles", "lang": "en"}, {"value": "Aluminium profiles", "lang": "de"}], "functionalUnitFlowProperties": [{"lang": "en"}]}, "classificationInformation": {"classification": [{"class": [{"value": "Metalle", "level": 0, "classId": "4"}, {"value": "Aluminium", "level": 1, "classId": "4.3"}, {"value": "Aluminiumprofil", "level": 2, "classId": "4.3.02"}], "name": "OEKOBAU.DAT"}, {"class": [{"value": "02 Building products", "level": 0}, {"value": "Metallic products and ancillaries", "level": 1}, {"value": "Products of aluminium and aluminium alloys", "level": 2}], "name": "IBUCategories"}]}, "generalComment": [{"value": "This EPD refers to 1 kilogram of aluminium profiles, represented by profiles of different shapes coming from the extrusion process. The final products are identical in terms of chemical composition and production process; the only difference between the products is the shape. The aluminium profiles are uncoated and non-insulated.", "lang": "en"}, {"value": "Die angegebene Einheit bezieht sich auf 1 Kilogramm Aluminiumprofile, repräsentiert durch Profile unterschiedlicher Form, die aus dem Strangpressverfahren stammen. Die Endprodukte sind in Bezug auf die chemische Zusammensetzung und den Produktionsprozess identisch; der einzige Unterschied zwischen den Produkten ist die Form. Die Herstellung der Produkte erfolgt in einem Werk in Rumänien und bezieht sich auf ein und dieselbe Technologie. Das Produkt besteht aus Aluminiumprofilen unter Verwendung von Rohstoffen (Aluminiumknüppel) von verschiedenen Lieferanten. Es wird angenommen, dass der Anteil an neuem Aluminium in den Aluminiumbarren 60 % beträgt, während der Rest von 40 % aus recyceltem Aluminium besteht, wie von den Lieferanten angegeben. Die in den Berechnungen verwendeten Daten stellen die standortspezifischen Produktionsmengen für 2022 der Hauptproduktlinie dar. \nIn der Produktionslinie, die Gegenstand dieser Studie ist, fallen keine Nebenprodukte an. \nEs gibt keine Nebenprodukte aus den Produktionsprozessen.", "lang": "de"}]}, "quantitativeReference": {"referenceToReferenceFlow": [0]}, "time": {"referenceYear": 2024, "dataSetValidUntil": 2029, "other": {"anies": [{"name": "publicationDateOfEPD", "value": 1717545600000}]}}, "geography": {"locationOfOperationSupplyOrProduction": {"location": "RER"}}, "technology": {"technologyDescriptionAndIncludedProcesses": [{"value": "The main technological flow in HAI Extrusion is the extrusion of Aluminium bars and transforming them into uncoated Aluminium profiles. The extrusion activity is carried out in several stages, as follows: There are several production lines with interchangeable moulds which will define the Aluminium profile shape. The Aluminium billets are fed to the extrusion equipment with a conveyor, heated to a temperature at which Aluminium becomes easier to be formed and then extruded into the final shape. The profiles are then transferred to a curing oven which uses natural gas to heat the aluminium profiles and where the profiles are kept in order to be cured. The industrial products made are intended for the Business-to-business market segment. These stages use mainly electricity and natural gas, as well as a small quantity of chemicals and industrial gases. Diesel is consumed for internal transport activities. The sodium hydroxide solution is used in the moulds cleaning process, through which residual Aluminium is removed from the moulds. The company has implemented a certified quality management system, ISO 9001, which monitors the entire manufacturing process. \nTechnical data: \nThe final product has the technical characteristics described in the table below \nDeclared unit: \nThe declared unit refers to 1 kilogram of aluminium profiles, represented by profiles of different shapes coming from the extrusion process. Final products are identical in terms of chemical composition and production process; the only difference between the products is the shape. Products manufacturing is located at one plant in Romania refers to the same technology. The product consists of aluminium profiles using raw materials (aluminium billets) from several suppliers. The share of virgin aluminium in the aluminium bars is assumed to be 60 % while the rest of 40 % is assumed to be recycled aluminium, as reported by the suppliers.\nData used in calculations represent site-specific production volumes for 2022 of the main product line. There are no by-products formed from the production line subject to this study.", "lang": "en"}, {"value": "Der wichtigste technologische Ablauf bei HAI Extrusion ist das Strangpressen von Aluminiumstangen und deren Umwandlung in unbeschichtete Aluminiumprofile. Das Strangpressen erfolgt in mehreren Schritten, wie folgt:\n\nEs gibt mehrere Produktionslinien mit austauschbaren Formen, die die Form des Aluminiumprofils bestimmen. Die Aluminiumknüppel werden über ein Förderband zu den Strangpressanlagen transportiert, auf eine Temperatur erhitzt, bei der sich das Aluminium leichter verformen lässt, und dann in die endgültige Form gepresst. Die Profile werden dann in einen Aushärteofen transportiert, der Erdgas zum Erhitzen der Aluminiumprofile verwendet und in dem die Profile zum Aushärten aufbewahrt werden. Die hergestellten Industrieprodukte sind für das Marktsegment Business-to-Business bestimmt.\nIn diesen Phasen werden hauptsächlich Strom und Erdgas sowie eine geringe Menge an Chemikalien und Industriegasen verbraucht. Diesel wird für interne Transportaktivitäten verbraucht. Die Natronlauge wird für die Reinigung der Formen verwendet, durch die das restliche Aluminium aus den Formen entfernt wird.\nDas Unternehmen hat ein zertifiziertes Qualitätsmanagementsystem, ISO 9001, eingeführt, das den gesamten Herstellungsprozess überwacht. \nTechnische Daten: \nDas Endprodukt weist die in der folgenden Tabelle beschriebenen technischen Merkmale auf \nDeklarierte Einheit: \nDie angegebene Einheit bezieht sich auf 1 Kilogramm Aluminiumprofile, repräsentiert durch Profile unterschiedlicher Form, die aus dem Strangpressverfahren stammen. Die Endprodukte sind in Bezug auf die chemische Zusammensetzung und den Produktionsprozess identisch; der einzige Unterschied zwischen den Produkten ist die Form. Die Herstellung der Produkte erfolgt in einem Werk in Rumänien und bezieht sich auf ein und dieselbe Technologie. Das Produkt besteht aus Aluminiumprofilen unter Verwendung von Rohstoffen (Aluminiumknüppel) von verschiedenen Lieferanten. Es wird angenommen, dass der Anteil an neuem Aluminium in den Aluminiumbarren 60 % beträgt, während die restlichen 40 % aus recyceltem Aluminium bestehen, wie von den Lieferanten angegeben. Die in den Berechnungen verwendeten Daten stellen die standortspezifischen Produktionsmengen für 2022 der Hauptproduktlinie dar. In der Produktionslinie, die Gegenstand dieser Studie ist, fallen keine Nebenprodukte an.", "lang": "de"}], "technologicalApplicability": [{"value": "The final aluminium product (aluminium profiles) is used for creating different aluminium products for the Building & construction sector.", "lang": "en"}, {"value": "Das Endprodukt aus Aluminium (Aluminiumprofile) wird für die Herstellung verschiedener Aluminiumprodukte verwendet: Baugewerbe: Innenausbau, Metallbausysteme, Solar, Leitern, Fenster und Türen, Industrie: Maschinenbau, Elektrotechnik, Systemprofile, Beleuchtung, Medizintechnik und Automobilbau.", "lang": "de"}]}}, "modellingAndValidation": {"LCIMethodAndAllocation": {"typeOfDataSet": "EPD", "referenceToLCAMethodDetails": [{"shortDescription": [{"value": "Products of aluminium and aluminium alloys.pdf", "lang": "en"}], "type": "source data set", "refObjectId": "218944e5-d7cb-455f-bf6d-119c9601bc89"}], "other": {"anies": [{"name": "subType", "value": "average dataset"}]}}, "dataSourcesTreatmentAndRepresentativeness": {"referenceToDataSource": [{"shortDescription": [{"value": "ecoinvent database (all versions)", "lang": "en"}], "type": "source data set", "refObjectId": "b497a91f-e14b-4b69-8f28-f50eb1576766"}, {"shortDescription": [{"value": "ecoinvent 3.9.1 database", "lang": "en"}], "type": "source data set", "refObjectId": "e2034c8f-9d74-46f2-8fce-1f0c5c5cebeb"}], "useAdviceForDataSet": [{"value": "Scope: \nThis product declaration refers to a declared unit of 1 kg of aluminium profiles produced in one production facility in Romania. The owner of the declaration shall be liable for the underlying information and evidence; the IBU shall not be liable with respect to manufacturer information, life cycle assessment data and evidences. \nSystem boundary: \nThe LCA for aluminium profiles is a cradle-to-gate assessment of the environmental impacts with options.\nThe following life cycle phases are considered in the analysis:\n\nModule A1-A3 | Product stage\nThe following processes were considered:\nThe purchase of the raw materials and the ancillary materials such as primary aluminium, recycled aluminium as well as ancillary materials such as alloying metals and packaging.\nThe transport of the raw and ancillary materials was calculated based on the actual distances of the suppliers.\nThe energy consists of diesel used in the manufacturing process and natural gas which is supplied from the national grid.\nThe electricity is 100 % green electricity based on the contract concluded between the production facilitiy and the electricity supplier.Module C2 | Transport to waste processing\nModule C2 declares the environmental impacts resulting from transporting the waste aluminium to a waste processing facility at an assumed distance of 50 km.\n\nModule C3 | Waste processing\nModule C3 declares the environmental impacts resulting from the treatment of aluminium scrap by collecting, sorting, cleaning and pressing (90 % of the product).\n\nModule C4 | Disposal\nModule C4 declares the environmental impacts resulting from landfilling (10 % of the product).\nModule D | Credits and loads outside the system boundary\nIn Module D, the net substitution potential of primary aluminium through a recycling scenario (90 % of the product) is presented.", "lang": "en"}, {"value": "Gültigkeitsbereich: \nDiese Produktdeklaration bezieht sich auf eine deklarierte Einheit von 1 kg Aluminiumprofilen, hergestellt in einer Produktionsstätte in Chișineu Criș, Rumänien. Der Eigentümer der Erklärung haftet für die zugrunde liegenden Informationen und Nachweise; das IBU haftet nicht für Herstellerinformationen, Ökobilanzdaten und Nachweise. \nSystemgrenze: \nDie Ökobilanz für Aluminiumprofile ist eine Cradle-to-Gate-Bewertung der Umweltauswirkungen mit Optionen. Die folgenden Lebenszyklusphasen werden in der Analyse berücksichtigt: Modul A1-A3 | Produktphase Die folgenden Prozesse wurden berücksichtigt: Der Einkauf der Rohstoffe und der Hilfsstoffe wie Primäraluminium, recyceltes Aluminium sowie Hilfsstoffe wie Legierungsmetalle und Verpackung.\nDer Transport der Roh- und Hilfsstoffe wurde auf der Grundlage der tatsächlichen Entfernungen der Lieferanten berechnet. Die Energie besteht aus Diesel, der im Herstellungsprozess verwendet wird, und Erdgas, das aus dem nationalen Netz bezogen wird. Der Strom ist 100 % Ökostrom auf der Grundlage des zwischen HAI und dem Stromlieferanten geschlossenen Vertrags.Modul C2 | Transport zur Abfallverarbeitung Modul C2 deklariert die Umweltauswirkungen, die sich aus dem Transport des Aluminiumabfalls zu einer Abfallverarbeitungsanlage in einer angenommenen Entfernung von 50 km ergeben. Modul C3 | Abfallverarbeitung Modul C3 deklariert die Umweltauswirkungen, die sich aus der Behandlung von Aluminiumschrott durch Sammeln, Sortieren, Reinigen und Pressen (90 % des Produkts) ergeben.\n\nModul C4 | Entsorgung Modul C4 erklärt die Umweltauswirkungen, die sich aus der Deponierung ergeben (10 % des Produkts). Modul D | Gutschriften und Belastungen außerhalb der Systemgrenze In Modul D wird das Substitutionspotenzial von Primäraluminium durch ein Recycling-Szenario (90 % des Produkts) dargestellt.", "lang": "de"}], "other": {"anies": [{"name": "referenceToOriginalEPD", "value": {"shortDescription": {"value": "Aluminium profiles.pdf", "defaultValue": "Aluminium profiles.pdf", "lstrings": [{"lang": "en", "value": "Aluminium profiles.pdf"}]}, "type": "source data set", "uuid": {"uuid": "30245f0a-cf6a-4b8d-80c6-54280d8558b5"}, "refObjectId": "30245f0a-cf6a-4b8d-80c6-54280d8558b5", "resourceURLs": ["https://oekobaudat.de/OEKOBAU.DAT/resource/sources/30245f0a-cf6a-4b8d-80c6-54280d8558b5/Aluminium_profiles_20785.pdf?version=00.01.000"]}}]}}, "validation": {"review": [{"referenceToNameOfReviewerAndInstitution": [{"shortDescription": [{"value": "Institut Bauen und Umwelt e. V.", "lang": "en"}], "type": "contact data set", "refObjectId": "d111dbec-b024-4be5-86c5-752d6eb2cf95", "uri": "../contacts/d111dbec-b024-4be5-86c5-752d6eb2cf95.xml"}], "type": "Accredited third party review"}]}, "complianceDeclarations": {"compliance": [{"referenceToComplianceSystem": {"shortDescription": [{"value": "DIN EN 15804+A2", "lang": "en"}], "type": "source data set", "refObjectId": "c0016b33-8cf7-415c-ac6e-deba0d21440d", "uri": "../sources/c0016b33-8cf7-415c-ac6e-deba0d21440d.xml"}}, {"referenceToComplianceSystem": {"shortDescription": [{"value": "ISO 14025", "lang": "en"}], "type": "source data set", "refObjectId": "4f2eb655-6e44-4874-a95a-e28f5442cd4d", "uri": "../sources/4f2eb655-6e44-4874-a95a-e28f5442cd4d.xml"}}]}}, "administrativeInformation": {"commissionerAndGoal": {"referenceToCommissioner": [{"shortDescription": [{"value": "Hilti Aktiengesellschaft", "lang": "en"}], "type": "contact data set", "refObjectId": "71be6bd4-8792-49c8-bedb-37bd69a50203", "uri": "../contacts/71be6bd4-8792-49c8-bedb-37bd69a50203.xml"}]}, "dataGenerator": {"referenceToPersonOrEntityGeneratingTheDataSet": [{"shortDescription": [{"value": "denkstatt Bulgaria OOD", "lang": "en"}], "type": "contact data set", "refObjectId": "e4c4ac4b-4027-4a9f-a6fa-635db37f7d16", "uri": "../contacts/e4c4ac4b-4027-4a9f-a6fa-635db37f7d16.xml"}]}, "dataEntryBy": {"timeStamp": 1717545600000, "referenceToDataSetFormat": [{"shortDescription": [{"value": "ILCD Format", "lang": "en"}], "type": "source data set", "refObjectId": "a97a0155-0234-4b87-b4ce-a45da52f2a40", "uri": "../sources/a97a0155-0234-4b87-b4ce-a45da52f2a40.xml"}, {"shortDescription": [{"value": "EPD-Datenformaterweiterungen v1.2", "lang": "de"}, {"value": "EPD Data Format Extensions v1.2", "lang": "en"}], "type": "source data set", "refObjectId": "a29449fd-aa2f-4de8-b5d7-4b06b43c6fde", "uri": "../sources/a29449fd-aa2f-4de8-b5d7-4b06b43c6fde.xml"}]}, "publicationAndOwnership": {"dataSetVersion": "00.01.000", "referenceToRegistrationAuthority": {"shortDescription": [{"value": "Institut Bauen und Umwelt e. V.", "lang": "en"}], "type": "contact data set", "refObjectId": "d111dbec-b024-4be5-86c5-752d6eb2cf95", "uri": "../contacts/d111dbec-b024-4be5-86c5-752d6eb2cf95.xml"}, "registrationNumber": "EPD-HIL-20240323-IBA1-EN", "referenceToOwnershipOfDataSet": {"shortDescription": [{"value": "Hilti Aktiengesellschaft", "lang": "en"}], "type": "contact data set", "refObjectId": "71be6bd4-8792-49c8-bedb-37bd69a50203", "uri": "../contacts/71be6bd4-8792-49c8-bedb-37bd69a50203.xml"}, "copyright": true, "licenseType": "Free of charge for all users and uses", "accessRestrictions": [{"value": "None", "lang": "en"}], "other": {"anies": [{"name": "referenceToPublisher", "value": {"shortDescription": [{"value": "Institut Bauen und Umwelt e. V.", "lang": "en"}], "type": "contact data set", "refObjectId": "d111dbec-b024-4be5-86c5-752d6eb2cf95", "uri": "../contacts/d111dbec-b024-4be5-86c5-752d6eb2cf95.xml"}}]}}}, "exchanges": {"exchange": [{"dataSetInternalID": 0, "referenceToFlowDataSet": {"shortDescription": [{"value": "aluminium profiles ()", "lang": "en"}], "type": "flow data set", "refObjectId": "2d4fa4c1-4068-3fbc-95ba-e095820e5330", "uri": "../flows/2d4fa4c1-4068-3fbc-95ba-e095820e5330.xml"}, "meanAmount": 1.0, "referencesToDataSource": {}, "referenceFlow": true, "resolvedFlowVersion": "00.01.000", "resultingflowAmount": 1.0, "flowProperties": [{"name": [{"lang": "en", "value": "Mass"}, {"lang": "de", "value": "Masse"}], "uuid": "93a60a56-a3c8-11da-a746-0800200b9a66", "referenceFlowProperty": true, "meanValue": 1.0, "referenceUnit": "kg", "unitGroupUUID": "ad38d542-3fe9-439d-9b95-2f5f7752acaf"}], "materialProperties": [{"name": "gross density", "value": "2.7", "unit": "kg/m^3", "unitDescription": "kilograms per cubic metre"}], "typeOfFlow": "Product flow", "classification": {"classHierarchy": "Metalle / Aluminium / Aluminiumprofil", "name": "OEKOBAU.DAT"}}, {"dataSetInternalID": 1, "referenceToFlowDataSet": {"shortDescription": [{"value": "Renewable primary energy as energy carrier (PERE)", "lang": "en"}, {"value": "Erneuerbare Primärenergie als Energieträger (PERE)", "lang": "de"}], "type": "flow data set", "refObjectId": "20f32be5-0398-4288-9b6d-accddd195317", "uri": "../flows/20f32be5-0398-4288-9b6d-accddd195317.xml"}, "exchange direction": "INPUT", "other": {"anies": [{"name": "referenceToUnitGroupDataSet", "value": {"shortDescription": [{"value": "MJ", "lang": "en"}], "type": "unit group data set", "refObjectId": "93a60a57-a3c8-11da-a746-0800200c9a66", "uri": "../unitgroups/93a60a57-a3c8-11da-a746-0800200c9a66.xml"}}, {"value": "47.5131444", "module": "A1-A3"}, {"value": "0.00287564835", "module": "C2"}, {"value": "0.231583489", "module": "C3"}, {"value": "0.00425373163", "module": "C4"}, {"value": "-27.91147307", "module": "D"}]}, "resolvedFlowVersion": "38.00.000", "flowProperties": [], "typeOfFlow": "Other flow", "classification": {"classHierarchy": "Quantities", "name": "GaBiCategories"}}, {"dataSetInternalID": 2, "referenceToFlowDataSet": {"shortDescription": [{"value": "Renewable primary energy resources as material utilization (PERM)", "lang": "en"}, {"value": "Erneuerbare Primärenergie zur stofflichen Nutzung (PERM)", "lang": "de"}], "type": "flow data set", "refObjectId": "fb3ec0de-548d-4508-aea5-00b73bf6f702", "uri": "../flows/fb3ec0de-548d-4508-aea5-00b73bf6f702.xml"}, "exchange direction": "INPUT", "other": {"anies": [{"name": "referenceToUnitGroupDataSet", "value": {"shortDescription": [{"value": "MJ", "lang": "en"}], "type": "unit group data set", "refObjectId": "93a60a57-a3c8-11da-a746-0800200c9a66", "uri": "../unitgroups/93a60a57-a3c8-11da-a746-0800200c9a66.xml"}}, {"value": "5.5653583E-06", "module": "A1-A3"}, {"value": "0", "module": "C2"}, {"value": "0", "module": "C3"}, {"value": "0", "module": "C4"}, {"value": "0", "module": "D"}]}, "resolvedFlowVersion": "38.00.000", "flowProperties": [], "typeOfFlow": "Other flow", "classification": {"classHierarchy": "Quantities", "name": "GaBiCategories"}}, {"dataSetInternalID": 3, "referenceToFlowDataSet": {"shortDescription": [{"value": "Total use of renewable primary energy resources (PERT)", "lang": "en"}, {"value": "Total erneuerbare Primärenergie (PERT)", "lang": "de"}], "type": "flow data set", "refObjectId": "53f97275-fa8a-4cdd-9024-65936002acd0", "uri": "../flows/53f97275-fa8a-4cdd-9024-65936002acd0.xml"}, "exchange direction": "INPUT", "other": {"anies": [{"name": "referenceToUnitGroupDataSet", "value": {"shortDescription": [{"value": "MJ", "lang": "en"}], "type": "unit group data set", "refObjectId": "93a60a57-a3c8-11da-a746-0800200c9a66", "uri": "../unitgroups/93a60a57-a3c8-11da-a746-0800200c9a66.xml"}}, {"value": "47.5131499653583", "module": "A1-A3"}, {"value": "0.00287564835", "module": "C2"}, {"value": "0.231583489", "module": "C3"}, {"value": "0.00425373163", "module": "C4"}, {"value": "-27.91147307", "module": "D"}]}, "resolvedFlowVersion": "38.00.000", "flowProperties": [], "typeOfFlow": "Other flow", "classification": {"classHierarchy": "Quantities / Environmental quantities / EPD EN 15804 / LCI indicators", "name": "GaBiCategories"}}, {"dataSetInternalID": 4, "referenceToFlowDataSet": {"shortDescription": [{"value": "Non renewable primary energy as energy carrier (PENRE)", "lang": "en"}, {"value": "Nicht-erneuerbare Primärenergie als Energieträger (PENRE)", "lang": "de"}], "type": "flow data set", "refObjectId": "ac857178-2b45-46ec-892a-a9a4332f0372", "uri": "../flows/ac857178-2b45-46ec-892a-a9a4332f0372.xml"}, "exchange direction": "INPUT", "other": {"anies": [{"name": "referenceToUnitGroupDataSet", "value": {"shortDescription": [{"value": "MJ", "lang": "en"}], "type": "unit group data set", "refObjectId": "93a60a57-a3c8-11da-a746-0800200c9a66", "uri": "../unitgroups/93a60a57-a3c8-11da-a746-0800200c9a66.xml"}}, {"value": "78.3488141716", "module": "A1-A3"}, {"value": "0.1646364181254", "module": "C2"}, {"value": "2.27627442271", "module": "C3"}, {"value": "0.079838499902", "module": "C4"}, {"value": "-74.92034114228", "module": "D"}]}, "resolvedFlowVersion": "38.00.000", "flowProperties": [], "typeOfFlow": "Other flow", "classification": {"classHierarchy": "Quantities", "name": "GaBiCategories"}}, {"dataSetInternalID": 5, "referenceToFlowDataSet": {"shortDescription": [{"value": "Non renewable primary energy as material utilization (PENRM)", "lang": "en"}, {"value": "Nicht-erneuerbare Primärenergie zur stofflichen Nutzung (PENRM)", "lang": "de"}], "type": "flow data set", "refObjectId": "1421caa0-679d-4bf4-b282-0eb850ccae27", "uri": "../flows/1421caa0-679d-4bf4-b282-0eb850ccae27.xml"}, "exchange direction": "INPUT", "other": {"anies": [{"name": "referenceToUnitGroupDataSet", "value": {"shortDescription": [{"value": "MJ", "lang": "en"}], "type": "unit group data set", "refObjectId": "93a60a57-a3c8-11da-a746-0800200c9a66", "uri": "../unitgroups/93a60a57-a3c8-11da-a746-0800200c9a66.xml"}}, {"value": "0", "module": "A1-A3"}, {"value": "0", "module": "C2"}, {"value": "0", "module": "C3"}, {"value": "0", "module": "C4"}, {"value": "0", "module": "D"}]}, "resolvedFlowVersion": "38.00.000", "flowProperties": [], "typeOfFlow": "Other flow", "classification": {"classHierarchy": "Quantities", "name": "GaBiCategories"}}, {"dataSetInternalID": 6, "referenceToFlowDataSet": {"shortDescription": [{"value": "Total use of non renewable primary energy resources (PENRT)", "lang": "en"}, {"value": "Total nicht erneuerbare Primärenergie (PENRT)", "lang": "de"}], "type": "flow data set", "refObjectId": "06159210-646b-4c8d-8583-da9b3b95a6c1", "uri": "../flows/06159210-646b-4c8d-8583-da9b3b95a6c1.xml"}, "exchange direction": "INPUT", "other": {"anies": [{"name": "referenceToUnitGroupDataSet", "value": {"shortDescription": [{"value": "MJ", "lang": "en"}], "type": "unit group data set", "refObjectId": "93a60a57-a3c8-11da-a746-0800200c9a66", "uri": "../unitgroups/93a60a57-a3c8-11da-a746-0800200c9a66.xml"}}, {"value": "78.3488141716", "module": "A1-A3"}, {"value": "0.1646364181254", "module": "C2"}, {"value": "2.27627442271", "module": "C3"}, {"value": "0.079838499902", "module": "C4"}, {"value": "-74.92034114228", "module": "D"}]}, "resolvedFlowVersion": "38.00.000", "flowProperties": [], "typeOfFlow": "Other flow", "classification": {"classHierarchy": "Quantities / Environmental quantities / EPD EN 15804 / LCI indicators", "name": "GaBiCategories"}}, {"dataSetInternalID": 7, "referenceToFlowDataSet": {"shortDescription": [{"value": "Use of secondary material (SM)", "lang": "en"}, {"value": "Einsatz von Sekundärstoffen (SM)", "lang": "de"}], "type": "flow data set", "refObjectId": "c6a1f35f-2d09-4f54-8dfb-97e502e1ce92", "uri": "../flows/c6a1f35f-2d09-4f54-8dfb-97e502e1ce92.xml"}, "exchange direction": "INPUT", "other": {"anies": [{"name": "referenceToUnitGroupDataSet", "value": {"shortDescription": [{"value": "kg", "lang": "en"}], "type": "unit group data set", "refObjectId": "ad38d542-3fe9-439d-9b95-2f5f7752acaf", "uri": "../unitgroups/ad38d542-3fe9-439d-9b95-2f5f7752acaf.xml"}}, {"value": "0.536946410604138", "module": "A1-A3"}, {"value": "0", "module": "C2"}, {"value": "0", "module": "C3"}, {"value": "0", "module": "C4"}, {"value": "0", "module": "D"}]}, "resolvedFlowVersion": "38.00.000", "flowProperties": [], "typeOfFlow": "Other flow", "classification": {"classHierarchy": "Quantities / Environmental quantities / EPD EN 15804 / LCI indicators", "name": "GaBiCategories"}}, {"dataSetInternalID": 8, "referenceToFlowDataSet": {"shortDescription": [{"value": "Use of renewable secondary fuels (RSF)", "lang": "en"}, {"value": "Erneuerbare Sekundärbrennstoffe (RSF)", "lang": "de"}], "type": "flow data set", "refObjectId": "64333088-a55f-4aa2-9a31-c10b07816787", "uri": "../flows/64333088-a55f-4aa2-9a31-c10b07816787.xml"}, "exchange direction": "INPUT", "other": {"anies": [{"name": "referenceToUnitGroupDataSet", "value": {"shortDescription": [{"value": "MJ", "lang": "en"}], "type": "unit group data set", "refObjectId": "93a60a57-a3c8-11da-a746-0800200c9a66", "uri": "../unitgroups/93a60a57-a3c8-11da-a746-0800200c9a66.xml"}}, {"value": "0", "module": "A1-A3"}, {"value": "0", "module": "C2"}, {"value": "0", "module": "C3"}, {"value": "0", "module": "C4"}, {"value": "0", "module": "D"}]}, "resolvedFlowVersion": "38.00.000", "flowProperties": [], "typeOfFlow": "Other flow", "classification": {"classHierarchy": "Quantities / Environmental quantities / EPD EN 15804 / LCI indicators", "name": "GaBiCategories"}}, {"dataSetInternalID": 9, "referenceToFlowDataSet": {"shortDescription": [{"value": "Use of non renewable secondary fuels (NRSF)", "lang": "en"}, {"value": "Nicht erneuerbare Sekundärbrennstoffe (NRSF)", "lang": "de"}], "type": "flow data set", "refObjectId": "89def144-d39a-4287-b86f-efde453ddcb2", "uri": "../flows/89def144-d39a-4287-b86f-efde453ddcb2.xml"}, "exchange direction": "INPUT", "other": {"anies": [{"name": "referenceToUnitGroupDataSet", "value": {"shortDescription": [{"value": "MJ", "lang": "en"}], "type": "unit group data set", "refObjectId": "93a60a57-a3c8-11da-a746-0800200c9a66", "uri": "../unitgroups/93a60a57-a3c8-11da-a746-0800200c9a66.xml"}}, {"value": "0", "module": "A1-A3"}, {"value": "0", "module": "C2"}, {"value": "0", "module": "C3"}, {"value": "0", "module": "C4"}, {"value": "0", "module": "D"}]}, "resolvedFlowVersion": "38.00.000", "flowProperties": [], "typeOfFlow": "Other flow", "classification": {"classHierarchy": "Quantities / Environmental quantities / EPD EN 15804 / LCI indicators", "name": "GaBiCategories"}}, {"dataSetInternalID": 10, "referenceToFlowDataSet": {"shortDescription": [{"value": "Use of net fresh water (FW)", "lang": "en"}, {"value": "Einsatz von Süßwasserressourcen (FW)", "lang": "de"}], "type": "flow data set", "refObjectId": "3cf952c8-f3a4-461d-8c96-96456ca62246", "uri": "../flows/3cf952c8-f3a4-461d-8c96-96456ca62246.xml"}, "exchange direction": "INPUT", "other": {"anies": [{"name": "referenceToUnitGroupDataSet", "value": {"shortDescription": [{"value": "m^3", "lang": "en"}], "type": "unit group data set", "refObjectId": "cd950537-0a98-4044-9ba7-9f9a68d0a504", "uri": "../unitgroups/cd950537-0a98-4044-9ba7-9f9a68d0a504.xml"}}, {"value": "0.000539426921562623", "module": "A1-A3"}, {"value": "0", "module": "C2"}, {"value": "0", "module": "C3"}, {"value": "0", "module": "C4"}, {"value": "0", "module": "D"}]}, "resolvedFlowVersion": "38.00.000", "flowProperties": [], "typeOfFlow": "Other flow", "classification": {"classHierarchy": "Quantities / Environmental quantities / EPD EN 15804 / LCI indicators", "name": "GaBiCategories"}}, {"dataSetInternalID": 11, "referenceToFlowDataSet": {"shortDescription": [{"value": "Hazardous waste disposed (HWD)", "lang": "en"}, {"value": "Gefährlicher Abfall zur Deponie (HWD)", "lang": "de"}], "type": "flow data set", "refObjectId": "430f9e0f-59b2-46a0-8e0d-55e0e84948fc", "uri": "../flows/430f9e0f-59b2-46a0-8e0d-55e0e84948fc.xml"}, "exchange direction": "OUTPUT", "other": {"anies": [{"name": "referenceToUnitGroupDataSet", "value": {"shortDescription": [{"value": "kg", "lang": "en"}], "type": "unit group data set", "refObjectId": "ad38d542-3fe9-439d-9b95-2f5f7752acaf", "uri": "../unitgroups/ad38d542-3fe9-439d-9b95-2f5f7752acaf.xml"}}, {"value": "0.00032429462", "module": "A1-A3"}, {"value": "1.0465298E-06", "module": "C2"}, {"value": "0.0059502544", "module": "C3"}, {"value": "3.3297282E-07", "module": "C4"}, {"value": "0.00068071168", "module": "D"}]}, "resolvedFlowVersion": "38.00.000", "flowProperties": [], "typeOfFlow": "Other flow", "classification": {"classHierarchy": "Quantities / Environmental quantities / EPD EN 15804 / LCI indicators", "name": "GaBiCategories"}}, {"dataSetInternalID": 12, "referenceToFlowDataSet": {"shortDescription": [{"value": "Non hazardous waste disposed (NHWD)", "lang": "en"}, {"value": "Entsorgter nicht gefährlicher Abfall (NHWD)", "lang": "de"}], "type": "flow data set", "refObjectId": "b29ef66b-e286-4afa-949f-62f1a7b4d7fa", "uri": "../flows/b29ef66b-e286-4afa-949f-62f1a7b4d7fa.xml"}, "exchange direction": "OUTPUT", "other": {"anies": [{"name": "referenceToUnitGroupDataSet", "value": {"shortDescription": [{"value": "kg", "lang": "en"}], "type": "unit group data set", "refObjectId": "ad38d542-3fe9-439d-9b95-2f5f7752acaf", "uri": "../unitgroups/ad38d542-3fe9-439d-9b95-2f5f7752acaf.xml"}}, {"value": "2.758911262", "module": "A1-A3"}, {"value": "0.0068029871697", "module": "C2"}, {"value": "0.925956997", "module": "C3"}, {"value": "0.2061501826", "module": "C4"}, {"value": "-1.6121565746", "module": "D"}]}, "resolvedFlowVersion": "38.00.000", "flowProperties": [], "typeOfFlow": "Other flow", "classification": {"classHierarchy": "Quantities / Environmental quantities / EPD EN 15804 / LCI indicators", "name": "GaBiCategories"}}, {"dataSetInternalID": 13, "referenceToFlowDataSet": {"shortDescription": [{"value": "Radioactive waste disposed (RWD)", "lang": "en"}, {"value": "Entsorgter radioaktiver Abfall (RWD)", "lang": "de"}], "type": "flow data set", "refObjectId": "3449546e-52ad-4b39-b809-9fb77cea8ff6", "uri": "../flows/3449546e-52ad-4b39-b809-9fb77cea8ff6.xml"}, "exchange direction": "OUTPUT", "other": {"anies": [{"name": "referenceToUnitGroupDataSet", "value": {"shortDescription": [{"value": "kg", "lang": "en"}], "type": "unit group data set", "refObjectId": "ad38d542-3fe9-439d-9b95-2f5f7752acaf", "uri": "../unitgroups/ad38d542-3fe9-439d-9b95-2f5f7752acaf.xml"}}, {"value": "0.00049925332", "module": "A1-A3"}, {"value": "6.5320619E-08", "module": "C2"}, {"value": "4.1846186E-06", "module": "C3"}, {"value": "7.0287917E-08", "module": "C4"}, {"value": "-0.00019354062", "module": "D"}]}, "resolvedFlowVersion": "38.00.000", "flowProperties": [], "typeOfFlow": "Other flow", "classification": {"classHierarchy": "Quantities / Environmental quantities / EPD EN 15804 / LCI indicators", "name": "GaBiCategories"}}, {"dataSetInternalID": 14, "referenceToFlowDataSet": {"shortDescription": [{"value": "Components for re-use (CRU)", "lang": "en"}, {"value": "Komponenten für die Wiederverwendung (CRU)", "lang": "de"}], "type": "flow data set", "refObjectId": "a2b32f97-3fc7-4af2-b209-525bc6426f33", "uri": "../flows/a2b32f97-3fc7-4af2-b209-525bc6426f33.xml"}, "exchange direction": "OUTPUT", "other": {"anies": [{"name": "referenceToUnitGroupDataSet", "value": {"shortDescription": [{"value": "kg", "lang": "en"}], "type": "unit group data set", "refObjectId": "ad38d542-3fe9-439d-9b95-2f5f7752acaf", "uri": "../unitgroups/ad38d542-3fe9-439d-9b95-2f5f7752acaf.xml"}}, {"value": "0", "module": "A1-A3"}, {"value": "0", "module": "C2"}, {"value": "0", "module": "C3"}, {"value": "0", "module": "C4"}, {"value": "0", "module": "D"}]}, "resolvedFlowVersion": "38.00.000", "flowProperties": [], "typeOfFlow": "Other flow", "classification": {"classHierarchy": "Quantities / Environmental quantities / EPD EN 15804 / LCI indicators", "name": "GaBiCategories"}}, {"dataSetInternalID": 15, "referenceToFlowDataSet": {"shortDescription": [{"value": "Materials for recycling (MFR)", "lang": "en"}, {"value": "Stoffe zum Recycling (MFR)", "lang": "de"}], "type": "flow data set", "refObjectId": "d7fe48a5-4103-49c8-9aae-b0b5dfdbd6ae", "uri": "../flows/d7fe48a5-4103-49c8-9aae-b0b5dfdbd6ae.xml"}, "exchange direction": "OUTPUT", "other": {"anies": [{"name": "referenceToUnitGroupDataSet", "value": {"shortDescription": [{"value": "kg", "lang": "en"}], "type": "unit group data set", "refObjectId": "ad38d542-3fe9-439d-9b95-2f5f7752acaf", "uri": "../unitgroups/ad38d542-3fe9-439d-9b95-2f5f7752acaf.xml"}}, {"value": "0.3594629686338", "module": "A1-A3"}, {"value": "0", "module": "C2"}, {"value": "0", "module": "C3"}, {"value": "0", "module": "C4"}, {"value": "0", "module": "D"}]}, "resolvedFlowVersion": "38.00.000", "flowProperties": [], "typeOfFlow": "Other flow", "classification": {"classHierarchy": "Quantities / Environmental quantities / EPD EN 15804 / LCI indicators", "name": "GaBiCategories"}}, {"dataSetInternalID": 16, "referenceToFlowDataSet": {"shortDescription": [{"value": "Materials for energy recovery (MER)", "lang": "en"}, {"value": "Stoffe für die Energierückgewinnung (MER)", "lang": "de"}], "type": "flow data set", "refObjectId": "59a9181c-3aaf-46ee-8b13-2b3723b6e447", "uri": "../flows/59a9181c-3aaf-46ee-8b13-2b3723b6e447.xml"}, "exchange direction": "OUTPUT", "other": {"anies": [{"name": "referenceToUnitGroupDataSet", "value": {"shortDescription": [{"value": "kg", "lang": "en"}], "type": "unit group data set", "refObjectId": "ad38d542-3fe9-439d-9b95-2f5f7752acaf", "uri": "../unitgroups/ad38d542-3fe9-439d-9b95-2f5f7752acaf.xml"}}, {"value": "0.0195476617524826", "module": "A1-A3"}, {"value": "0", "module": "C2"}, {"value": "0", "module": "C3"}, {"value": "0", "module": "C4"}, {"value": "0", "module": "D"}]}, "resolvedFlowVersion": "38.00.000", "flowProperties": [], "typeOfFlow": "Other flow", "classification": {"classHierarchy": "Quantities / Environmental quantities / EPD EN 15804 / LCI indicators", "name": "GaBiCategories"}}, {"dataSetInternalID": 17, "referenceToFlowDataSet": {"shortDescription": [{"value": "Exported electrical energy (EEE)", "lang": "en"}, {"value": "Exportierte elektrische Energie (EEE)", "lang": "de"}], "type": "flow data set", "refObjectId": "4da0c987-2b76-40d6-9e9e-82a017aaaf29", "uri": "../flows/4da0c987-2b76-40d6-9e9e-82a017aaaf29.xml"}, "exchange direction": "OUTPUT", "other": {"anies": [{"name": "referenceToUnitGroupDataSet", "value": {"shortDescription": [{"value": "MJ", "lang": "en"}], "type": "unit group data set", "refObjectId": "93a60a57-a3c8-11da-a746-0800200c9a66", "uri": "../unitgroups/93a60a57-a3c8-11da-a746-0800200c9a66.xml"}}, {"value": "0", "module": "A1-A3"}, {"value": "0", "module": "C2"}, {"value": "0", "module": "C3"}, {"value": "0", "module": "C4"}, {"value": "0", "module": "D"}]}, "resolvedFlowVersion": "38.00.000", "flowProperties": [], "typeOfFlow": "Other flow", "classification": {"classHierarchy": "Quantities / Environmental quantities / EPD EN 15804 / LCI indicators", "name": "GaBiCategories"}}, {"dataSetInternalID": 18, "referenceToFlowDataSet": {"shortDescription": [{"value": "Exported thermal energy (EET)", "lang": "en"}, {"value": "Exportierte thermische Energie (EET)", "lang": "de"}], "type": "flow data set", "refObjectId": "98daf38a-7a79-46d3-9a37-2b7bd0955810", "uri": "../flows/98daf38a-7a79-46d3-9a37-2b7bd0955810.xml"}, "exchange direction": "OUTPUT", "other": {"anies": [{"name": "referenceToUnitGroupDataSet", "value": {"shortDescription": [{"value": "MJ", "lang": "en"}], "type": "unit group data set", "refObjectId": "93a60a57-a3c8-11da-a746-0800200c9a66", "uri": "../unitgroups/93a60a57-a3c8-11da-a746-0800200c9a66.xml"}}, {"value": "0", "module": "A1-A3"}, {"value": "0", "module": "C2"}, {"value": "0", "module": "C3"}, {"value": "0", "module": "C4"}, {"value": "0", "module": "D"}]}, "resolvedFlowVersion": "38.00.000", "flowProperties": [], "typeOfFlow": "Other flow", "classification": {"classHierarchy": "Quantities / Environmental quantities / EPD EN 15804 / LCI indicators", "name": "GaBiCategories"}}]}, "LCIAResults": {"LCIAResult": [{"referenceToLCIAMethodDataSet": {"shortDescription": [{"value": "Global Warming Potential total (GWP-total)", "lang": "en"}, {"value": "Globales Erwärmungspotenzial total (GWP-total)", "lang": "de"}], "type": "LCIA method data set", "refObjectId": "6a37f984-a4b3-458a-a20a-64418c145fa2", "uri": "../lciamethods/6a37f984-a4b3-458a-a20a-64418c145fa2.xml"}, "other": {"anies": [{"name": "referenceToUnitGroupDataSet", "value": {"shortDescription": [{"value": "kg CO_(2) eq", "lang": "en"}], "type": "unit group data set", "refObjectId": "1ebf3012-d0db-4de2-aefd-ef30cedb0be1", "uri": "../unitgroups/1ebf3012-d0db-4de2-aefd-ef30cedb0be1.xml"}}, {"value": "6.4936098", "module": "A1-A3"}, {"value": "0.011986267", "module": "C2"}, {"value": "0.29382572", "module": "C3"}, {"value": "0.0059102053", "module": "C4"}, {"value": "-6.2732292", "module": "D"}]}}, {"referenceToLCIAMethodDataSet": {"shortDescription": [{"value": "Global Warming Potential fossil fuels (GWP-fossil)", "lang": "en"}, {"value": "Globales Erwärmungspotenzial fossil (GWP-fossil)", "lang": "de"}], "type": "LCIA method data set", "refObjectId": "5f635281-343e-44fb-83df-1971b155e6b6", "uri": "../lciamethods/5f635281-343e-44fb-83df-1971b155e6b6.xml"}, "other": {"anies": [{"name": "referenceToUnitGroupDataSet", "value": {"shortDescription": [{"value": "kg CO_(2) eq", "lang": "en"}], "type": "unit group data set", "refObjectId": "1ebf3012-d0db-4de2-aefd-ef30cedb0be1", "uri": "../unitgroups/1ebf3012-d0db-4de2-aefd-ef30cedb0be1.xml"}}, {"value": "6.2859977", "module": "A1-A3"}, {"value": "0.011970706", "module": "C2"}, {"value": "0.2916699", "module": "C3"}, {"value": "0.0058570647", "module": "C4"}, {"value": "-6.1393663", "module": "D"}]}}, {"referenceToLCIAMethodDataSet": {"shortDescription": [{"value": "Global Warming Potential biogenic (GWP-biogenic)", "lang": "en"}, {"value": "Globales Erwärmungspotenzial biogen (GWP-biogenic)", "lang": "de"}], "type": "LCIA method data set", "refObjectId": "2356e1ab-0185-4db5-86e5-16de51c7485c", "uri": "../lciamethods/2356e1ab-0185-4db5-86e5-16de51c7485c.xml"}, "other": {"anies": [{"name": "referenceToUnitGroupDataSet", "value": {"shortDescription": [{"value": "kg CO_(2) eq", "lang": "en"}], "type": "unit group data set", "refObjectId": "1ebf3012-d0db-4de2-aefd-ef30cedb0be1", "uri": "../unitgroups/1ebf3012-d0db-4de2-aefd-ef30cedb0be1.xml"}}, {"value": "0.041233529", "module": "A1-A3"}, {"value": "1.0152339E-05", "module": "C2"}, {"value": "0.001896981", "module": "C3"}, {"value": "4.8122879E-05", "module": "C4"}, {"value": "-0.020090836", "module": "D"}]}}, {"referenceToLCIAMethodDataSet": {"shortDescription": [{"value": "Global Warming Potential luluc (GWP-luluc)", "lang": "en"}, {"value": "Globales Erwärmungspotenzial luluc (GWP-luluc)", "lang": "de"}], "type": "LCIA method data set", "refObjectId": "4331bbdb-978a-490d-8707-eeb047f01a55", "uri": "../lciamethods/4331bbdb-978a-490d-8707-eeb047f01a55.xml"}, "other": {"anies": [{"name": "referenceToUnitGroupDataSet", "value": {"shortDescription": [{"value": "kg CO_(2) eq", "lang": "en"}], "type": "unit group data set", "refObjectId": "1ebf3012-d0db-4de2-aefd-ef30cedb0be1", "uri": "../unitgroups/1ebf3012-d0db-4de2-aefd-ef30cedb0be1.xml"}}, {"value": "0.16637841", "module": "A1-A3"}, {"value": "5.4089666E-06", "module": "C2"}, {"value": "0.0002588282", "module": "C3"}, {"value": "5.0174843E-06", "module": "C4"}, {"value": "-0.11377189", "module": "D"}]}}, {"referenceToLCIAMethodDataSet": {"shortDescription": [{"value": "Depletion potential of the stratospheric ozone layer (ODP)", "lang": "en"}, {"value": "Abbau Potential der stratosphärischen Ozonschicht (ODP)", "lang": "de"}], "type": "LCIA method data set", "refObjectId": "b5c629d6-def3-11e6-bf01-fe55135034f3", "uri": "../lciamethods/b5c629d6-def3-11e6-bf01-fe55135034f3.xml"}, "other": {"anies": [{"name": "referenceToUnitGroupDataSet", "value": {"shortDescription": [{"value": "kg CFC11 eq", "lang": "en"}], "type": "unit group data set", "refObjectId": "d9e957c9-7309-4474-bf3a-7777df6c4e5b", "uri": "../unitgroups/d9e957c9-7309-4474-bf3a-7777df6c4e5b.xml"}}, {"value": "2.947126E-07", "module": "A1-A3"}, {"value": "2.5487488E-10", "module": "C2"}, {"value": "3.5839273E-09", "module": "C3"}, {"value": "7.8884055E-11", "module": "C4"}, {"value": "-1.3247739E-07", "module": "D"}]}}, {"referenceToLCIAMethodDataSet": {"shortDescription": [{"value": "Acidification potential of land and water (AP)", "lang": "en"}, {"value": "Versauerungspotenzial von Boden und Wasser (AP)", "lang": "de"}], "type": "LCIA method data set", "refObjectId": "b5c611c6-def3-11e6-bf01-fe55135034f3", "uri": "../lciamethods/b5c611c6-def3-11e6-bf01-fe55135034f3.xml"}, "other": {"anies": [{"name": "referenceToUnitGroupDataSet", "value": {"shortDescription": [{"value": "mol H^(+) eq", "lang": "en"}], "type": "unit group data set", "refObjectId": "42e089ac-92bf-4bf2-8ca1-5fc40d18f2ed", "uri": "../unitgroups/42e089ac-92bf-4bf2-8ca1-5fc40d18f2ed.xml"}}, {"value": "0.040880045", "module": "A1-A3"}, {"value": "2.4111232E-05", "module": "C2"}, {"value": "0.0011885594", "module": "C3"}, {"value": "3.2326939E-05", "module": "C4"}, {"value": "-0.044692568", "module": "D"}]}}, {"referenceToLCIAMethodDataSet": {"shortDescription": [{"value": "Eutrophication potential aquatic freshwater (EP-freshwater)", "lang": "en"}, {"value": "Eutrophierungspotenzial Süßwasser (EP-freshwater)", "lang": "de"}], "type": "LCIA method data set", "refObjectId": "b53ec18f-7377-4ad3-86eb-cc3f4f276b2b", "uri": "../lciamethods/b53ec18f-7377-4ad3-86eb-cc3f4f276b2b.xml"}, "other": {"anies": [{"name": "referenceToUnitGroupDataSet", "value": {"shortDescription": [{"value": "kg P eq", "lang": "en"}], "type": "unit group data set", "refObjectId": "0429039d-a61d-4590-ba67-aa4a20a810a1", "uri": "../unitgroups/0429039d-a61d-4590-ba67-aa4a20a810a1.xml"}}, {"value": "0.0017996992", "module": "A1-A3"}, {"value": "8.0811331E-07", "module": "C2"}, {"value": "6.9932227E-05", "module": "C3"}, {"value": "1.3012446E-06", "module": "C4"}, {"value": "-0.0026661699", "module": "D"}]}}, {"referenceToLCIAMethodDataSet": {"shortDescription": [{"value": "Eutrophication potential aquatic marine (EP-marine)", "lang": "en"}, {"value": "Eutrophierungspotenzial Salzwasser (EP-marine)", "lang": "de"}], "type": "LCIA method data set", "refObjectId": "b5c619fa-def3-11e6-bf01-fe55135034f3", "uri": "../lciamethods/b5c619fa-def3-11e6-bf01-fe55135034f3.xml"}, "other": {"anies": [{"name": "referenceToUnitGroupDataSet", "value": {"shortDescription": [{"value": "kg N eq", "lang": "en"}], "type": "unit group data set", "refObjectId": "d05bb823-ecdf-4686-8c40-bf1d9257859f", "uri": "../unitgroups/d05bb823-ecdf-4686-8c40-bf1d9257859f.xml"}}, {"value": "0.0076154559", "module": "A1-A3"}, {"value": "5.9959099E-06", "module": "C2"}, {"value": "0.00023392513", "module": "C3"}, {"value": "9.1866946E-06", "module": "C4"}, {"value": "-0.0060122555", "module": "D"}]}}, {"referenceToLCIAMethodDataSet": {"shortDescription": [{"value": "Eutrophication potential terrestrial (EP-terrestrial)", "lang": "en"}, {"value": "Eutrophierungspotenzial Land (EP-terrestrial)", "lang": "de"}], "type": "LCIA method data set", "refObjectId": "b5c614d2-def3-11e6-bf01-fe55135034f3", "uri": "../lciamethods/b5c614d2-def3-11e6-bf01-fe55135034f3.xml"}, "other": {"anies": [{"name": "referenceToUnitGroupDataSet", "value": {"shortDescription": [{"value": "mol N eq", "lang": "en"}], "type": "unit group data set", "refObjectId": "71b4d617-0ec9-4d3f-b65e-e438940c2401", "uri": "../unitgroups/71b4d617-0ec9-4d3f-b65e-e438940c2401.xml"}}, {"value": "0.063768883", "module": "A1-A3"}, {"value": "6.0710699E-05", "module": "C2"}, {"value": "0.002547279", "module": "C3"}, {"value": "9.7942159E-05", "module": "C4"}, {"value": "-0.05925037", "module": "D"}]}}, {"referenceToLCIAMethodDataSet": {"shortDescription": [{"value": "Formation potential of tropospheric ozone photochemical oxidants (POCP)", "lang": "en"}, {"value": "Bildungspotential für troposphärisches Ozon (POCP)", "lang": "de"}], "type": "LCIA method data set", "refObjectId": "b5c610fe-def3-11e6-bf01-fe55135034f3", "uri": "../lciamethods/b5c610fe-def3-11e6-bf01-fe55135034f3.xml"}, "other": {"anies": [{"name": "referenceToUnitGroupDataSet", "value": {"shortDescription": [{"value": "kg NMVOC eq", "lang": "en"}], "type": "unit group data set", "refObjectId": "d27c25f8-fbc1-44c6-b47b-4adbae4199c6", "uri": "../unitgroups/d27c25f8-fbc1-44c6-b47b-4adbae4199c6.xml"}}, {"value": "0.024887185", "module": "A1-A3"}, {"value": "3.7719836E-05", "module": "C2"}, {"value": "0.00085161575", "module": "C3"}, {"value": "3.3470757E-05", "module": "C4"}, {"value": "-0.02251338", "module": "D"}]}}, {"referenceToLCIAMethodDataSet": {"shortDescription": [{"value": "Abiotic depletion potential for non fossil resources (ADPE)", "lang": "en"}, {"value": "Potenzial für den abiotischen Abbau nicht fossiler Ressourcen (ADPE)", "lang": "de"}], "type": "LCIA method data set", "refObjectId": "b2ad6494-c78d-11e6-9d9d-cec0c932ce01", "uri": "../lciamethods/b2ad6494-c78d-11e6-9d9d-cec0c932ce01.xml"}, "other": {"anies": [{"name": "referenceToUnitGroupDataSet", "value": {"shortDescription": [{"value": "kg Sb eq", "lang": "en"}], "type": "unit group data set", "refObjectId": "54ccd2d9-a32a-4fc2-923d-f2c8c93e89d4", "uri": "../unitgroups/54ccd2d9-a32a-4fc2-923d-f2c8c93e89d4.xml"}}, {"value": "1.455958E-05", "module": "A1-A3"}, {"value": "3.7390184E-08", "module": "C2"}, {"value": "6.0520862E-06", "module": "C3"}, {"value": "1.1853367E-08", "module": "C4"}, {"value": "4.72842E-05", "module": "D"}]}}, {"referenceToLCIAMethodDataSet": {"shortDescription": [{"value": "Abiotic depletion potential for fossil resources (ADPF)", "lang": "en"}, {"value": "Potenzial für den abiotischen Abbau fossiler Brennstoffe (ADPF)", "lang": "de"}], "type": "LCIA method data set", "refObjectId": "b2ad6110-c78d-11e6-9d9d-cec0c932ce01", "uri": "../lciamethods/b2ad6110-c78d-11e6-9d9d-cec0c932ce01.xml"}, "other": {"anies": [{"name": "referenceToUnitGroupDataSet", "value": {"shortDescription": [{"value": "MJ", "lang": "en"}], "type": "unit group data set", "refObjectId": "93a60a57-a3c8-11da-a746-0800200c9a66", "uri": "../unitgroups/93a60a57-a3c8-11da-a746-0800200c9a66.xml"}}, {"value": "78.349008", "module": "A1-A3"}, {"value": "0.16463517", "module": "C2"}, {"value": "2.275726", "module": "C3"}, {"value": "0.079836889", "module": "C4"}, {"value": "-74.918871", "module": "D"}]}}, {"referenceToLCIAMethodDataSet": {"shortDescription": [{"value": "Water use (WDP)", "lang": "en"}, {"value": "Wassernutzung (WDP)", "lang": "de"}], "type": "LCIA method data set", "refObjectId": "b2ad66ce-c78d-11e6-9d9d-cec0c932ce01", "uri": "../lciamethods/b2ad66ce-c78d-11e6-9d9d-cec0c932ce01.xml"}, "other": {"anies": [{"name": "referenceToUnitGroupDataSet", "value": {"shortDescription": [{"value": "m^(3) world eq deprived", "lang": "en"}], "type": "unit group data set", "refObjectId": "6ae2df01-888e-46c8-b17d-49fa3869b476", "uri": "../unitgroups/6ae2df01-888e-46c8-b17d-49fa3869b476.xml"}}, {"value": "0.7379665", "module": "A1-A3"}, {"value": "0.00063302275", "module": "C2"}, {"value": "0.013838307", "module": "C3"}, {"value": "0.0015562352", "module": "C4"}, {"value": "-0.97793066", "module": "D"}]}}, {"referenceToLCIAMethodDataSet": {"shortDescription": [{"value": "Incidence of disease due to PM emissions (PM)", "lang": "en"}, {"value": "Auftreten von Krankheiten aufgrund von Feinstaubemissionen (PM)", "lang": "de"}], "type": "LCIA method data set", "refObjectId": "b5c602c6-def3-11e6-bf01-fe55135034f3", "uri": "../lciamethods/b5c602c6-def3-11e6-bf01-fe55135034f3.xml"}, "other": {"anies": [{"name": "referenceToUnitGroupDataSet", "value": {"shortDescription": [{"value": "Disease incidence", "lang": "en"}], "type": "unit group data set", "refObjectId": "3883559b-648f-4afc-8ba2-0bd24f3affa3", "uri": "../unitgroups/3883559b-648f-4afc-8ba2-0bd24f3affa3.xml"}}, {"value": "5.6621879E-07", "module": "A1-A3"}, {"value": "7.3169523E-10", "module": "C2"}, {"value": "2.0960296E-08", "module": "C3"}, {"value": "5.8723859E-10", "module": "C4"}, {"value": "-4.7686736E-07", "module": "D"}]}}, {"referenceToLCIAMethodDataSet": {"shortDescription": [{"value": "Human exposure efficiency relative to U235 (IR)", "lang": "en"}, {"value": "Wirkung durch Exposition des Menschen mit U235 (IR)", "lang": "de"}], "type": "LCIA method data set", "refObjectId": "b5c632be-def3-11e6-bf01-fe55135034f3", "uri": "../lciamethods/b5c632be-def3-11e6-bf01-fe55135034f3.xml"}, "other": {"anies": [{"name": "referenceToUnitGroupDataSet", "value": {"shortDescription": [{"value": "kBq U235 eq", "lang": "en"}], "type": "unit group data set", "refObjectId": "456b05bf-1415-44a9-9993-02452f554c09", "uri": "../unitgroups/456b05bf-1415-44a9-9993-02452f554c09.xml"}}, {"value": "1.886082", "module": "A1-A3"}, {"value": "0.00026643059", "module": "C2"}, {"value": "0.016469932", "module": "C3"}, {"value": "0.00028819615", "module": "C4"}, {"value": "-0.74895522", "module": "D"}]}}, {"referenceToLCIAMethodDataSet": {"shortDescription": [{"value": "Comparative toxic unit for ecosystems (ETP-fw)", "lang": "en"}, {"value": "Toxizitätsvergleichseinheit für Ökosysteme (ETP-fw)", "lang": "de"}], "type": "LCIA method data set", "refObjectId": "ee1082d1-b0f7-43ca-a1f0-21e2a4a74511", "uri": "../lciamethods/ee1082d1-b0f7-43ca-a1f0-21e2a4a74511.xml"}, "other": {"anies": [{"name": "referenceToUnitGroupDataSet", "value": {"shortDescription": [{"value": "CTUe", "lang": "en"}], "type": "unit group data set", "refObjectId": "aa959ded-f1eb-4efb-9c5c-2d60be36b3e6", "uri": "../unitgroups/aa959ded-f1eb-4efb-9c5c-2d60be36b3e6.xml"}}, {"value": "26.2217391", "module": "A1-A3"}, {"value": "0.0883825051", "module": "C2"}, {"value": "2.67002112", "module": "C3"}, {"value": "0.1759388596", "module": "C4"}, {"value": "-3.23880654775833", "module": "D"}]}}, {"referenceToLCIAMethodDataSet": {"shortDescription": [{"value": "Comparative toxic unit for humans (carcinogenic) (HTP-c)", "lang": "en"}, {"value": "Toxizitätsvergleichseinheit für Menschen (krebserregend) (HTP-c)", "lang": "de"}], "type": "LCIA method data set", "refObjectId": "2299222a-bbd8-474f-9d4f-4dd1f18aea7c", "uri": "../lciamethods/2299222a-bbd8-474f-9d4f-4dd1f18aea7c.xml"}, "other": {"anies": [{"name": "referenceToUnitGroupDataSet", "value": {"shortDescription": [{"value": "CTUh", "lang": "en"}], "type": "unit group data set", "refObjectId": "d4c9523e-2d7e-49fd-8469-998f547d3a70", "uri": "../unitgroups/d4c9523e-2d7e-49fd-8469-998f547d3a70.xml"}}, {"value": "2.4349177E-08", "module": "A1-A3"}, {"value": "4.8441635E-12", "module": "C2"}, {"value": "1.90784527E-10", "module": "C3"}, {"value": "4.1798749E-12", "module": "C4"}, {"value": "-7.6052778E-09", "module": "D"}]}}, {"referenceToLCIAMethodDataSet": {"shortDescription": [{"value": "Comparative toxic unit for humans (noncarcinogenic) (HTP-nc)", "lang": "en"}, {"value": "Toxizitätsvergleichseinheit für Menschen (nicht krebserregend) (HTP-nc)", "lang": "de"}], "type": "LCIA method data set", "refObjectId": "3af763a5-b7a1-48c9-9cee-1f223481fcef", "uri": "../lciamethods/3af763a5-b7a1-48c9-9cee-1f223481fcef.xml"}, "other": {"anies": [{"name": "referenceToUnitGroupDataSet", "value": {"shortDescription": [{"value": "CTUh", "lang": "en"}], "type": "unit group data set", "refObjectId": "d4c9523e-2d7e-49fd-8469-998f547d3a70", "uri": "../unitgroups/d4c9523e-2d7e-49fd-8469-998f547d3a70.xml"}}, {"value": "3.226891446E-07", "module": "A1-A3"}, {"value": "1.401751983E-10", "module": "C2"}, {"value": "7.99951789E-09", "module": "C3"}, {"value": "1.212452581E-10", "module": "C4"}, {"value": "-2.213917638E-07", "module": "D"}]}}, {"referenceToLCIAMethodDataSet": {"shortDescription": [{"value": "Soil quality index (SQP)", "lang": "en"}, {"value": "Bodenqualitätsindex (SQP)", "lang": "de"}], "type": "LCIA method data set", "refObjectId": "b2ad6890-c78d-11e6-9d9d-cec0c932ce01", "uri": "../lciamethods/b2ad6890-c78d-11e6-9d9d-cec0c932ce01.xml"}, "other": {"anies": [{"name": "referenceToUnitGroupDataSet", "value": {"shortDescription": [{"value": "SQP", "lang": "en"}], "type": "unit group data set", "refObjectId": "f130951c-e67f-4f7f-8dd4-665de3974e18", "uri": "../unitgroups/f130951c-e67f-4f7f-8dd4-665de3974e18.xml"}}, {"value": "16.00392", "module": "A1-A3"}, {"value": "0.084513042", "module": "C2"}, {"value": "2.1475852", "module": "C3"}, {"value": "0.095649545", "module": "C4"}, {"value": "-3.99327", "module": "D"}]}}]}, "otherAttributes": {"{http://www.indata.network/EPD/2019}epd-version": "1.2"}, "version": "1.1", "locations": "../ILCDLocations.xml"}