{"processInformation": {"dataSetInformation": {"UUID": "cb825b31-814c-44fd-bffe-e26589b6762c", "name": {"baseName": [{"value": "AWASCHACHT nevoPP", "lang": "de"}, {"value": "AWASCHACHT nevoPP", "lang": "en"}], "functionalUnitFlowProperties": [{"lang": "de"}]}, "classificationInformation": {"classification": [{"class": [{"value": "Kunststoffe", "level": 0, "classId": "6"}, {"value": "Rohre", "level": 1, "classId": "6.1"}, {"value": "Abwasserrohre", "level": 2, "classId": "6.1.02"}], "name": "OEKOBAU.DAT"}, {"class": [{"value": "03 Gebäudetechnik", "level": 0}, {"value": "Anlagen zur Wasserversorgung und -entsorgung", "level": 1}, {"value": "Schächte aus Kunststoff für erdverlegte drucklose Abwasserrohrsysteme", "level": 2}], "name": "IBUCategories"}]}, "generalComment": [{"value": "Die EPD gilt fr die Kanalschachtsysteme\n\nAWASCHACHT nevoPP DN 1000\n\nEs handelt sich um Kanalschachtsysteme aus Polypropylen (PP), die einen Anteil an Post-Industrial-Rezyklat (PIR) enthalten. Die Systeme bestehen jeweils aus einem Schachtboden, einem Konus und optional aus einem oder mehreren Schachtringen. Im Schachtboden wird kein Rezyklat verwendet. Er ist daher nicht Teil dieser Deklaration. Stattdessen gelten fr den Schachtboden die Ergebnisse der Umweltproduktdeklaration \"AWASCHACHT PP\". \nZwischen den Elementen werden Dichtungen verbaut und fr den Einstieg stehen einbaubare Steigsprossen zu Verfgung. Beide Elemente sind ebenfalls Teil der Deklaration.\n\nDie Herstellung der Kanalschachtsysteme erfolgt in Deutschland. Die Produkte werden weltweit verwendet, mit dem Fokus auf Europa.", "lang": "de"}], "other": {"anies": [{"scenario": [{"description": [{"value": "100% Recycling", "lang": "de"}], "name": "S1", "default": true}, {"description": [{"value": "100% Energetische Verwertung", "lang": "de"}], "name": "S2"}, {"description": [{"value": "100% Deponierung", "lang": "de"}], "name": "S3"}]}]}}, "quantitativeReference": {"referenceToReferenceFlow": [0]}, "time": {"referenceYear": 2024, "dataSetValidUntil": 2029, "other": {"anies": [{"name": "publicationDateOfEPD", "value": 1722902400000}]}}, "geography": {"locationOfOperationSupplyOrProduction": {"location": "DE"}}, "technology": {"technologyDescriptionAndIncludedProcesses": [{"value": "AWASCHACHT nevoPP ist ein Kanalschachtsystem in der Nennweite DN 1000. Das System besteht aus einem Schachtboden, einem Konus und optional einem oder mehreren Schachtringen. Die Komponenten werden im Spritzgussverfahren hergestellt. Im Konus und den Schachtringen werden in der Kernschicht Polypropylen aus Post-Industrial-Rezyklat (PIR) verwendet. Der Schachtboden sowie die Außenschichten des Konus und der Schachtringe bestehen aus Polypropylen aus Neuware. Zwischen den Komponenten werden Dichtungen eingesetzt und zusätzliche Steigsprossen dienen dem Einstieg in den Kanalschacht. \nTechnische Daten: \nDie technischen Daten der Produkte, die im Geltungsbereich der EPD liegen, sind unter Verweis auf die den einzelnen Daten zugrundeliegenden Prfregeln genannt. \nDeklarierte Einheit: \nAls deklarierte Einheit wird \"1 kg Kanalschachtsystem ohne Produktverpackung\" verwendet, das die Komponenten Konus, Schachtring sowie Dichtungen und Steigsprossen umfasst. Eine massenanteilige Aufteilung der Komponenten ist in 2.5 dargestellt. Die Produktverpackung wird separat zum Produkt betrachtet und ist ebenfalls Teil der kobilanz.\n\nFr die LCA wurde eine Durchschnittsvariante des Kanalschachts AWASCHACHT nevoPP DN 1000 bilanziert. Der zugehrige Massebezug unterscheidet sich je nach verwendeten Komponenten im Schachtsystem.", "lang": "de"}, {"value": "AWASCHACHT nevoPP is a manhole system with a nominal width of DN 1000. The system consists of a manhole base, a cone and optionally one or more manhole rings. The components are manufactured using injection moulding. Polypropylene made from post-industrial recyclate (PIR) is used in the core layer of the cone and the manhole rings. The manhole base and the outer layers of the cone and manhole rings are made of virgin polypropylene. Seals are used between the components and additional rungs provide access to the manhole. The declared unit is \"1 kg manhole system without product packaging\", which includes the components cone, manhole ring and base as well as seals and rungs.", "lang": "en"}], "technologicalApplicability": [{"value": "Das Schachtsystem AWASCHACHT nevoPP wird fr Kanalsysteme im Tiefbau eingesetzt. Das Schachtsystem wird angewandt zur Leitung von Schmutz-, Misch- und Regenwasser. Zudem sind die Schchte je nach Ausfhrung besteigbar, dienen somit als Einstiegspunkt in das Kanalsystem und bieten die Mglichkeit der Inspektion und Reinigung des Kanals.", "lang": "de"}, {"value": "AWASCHACHT nevoPP is used for sewer systems in civil engineering. The system is used to channel wastewater and rainwater. Depending on the design, the manholes can also be climbed, thus serving as an entry point into the sewer system and offering the option of inspecting and cleaning the sewer.", "lang": "en"}]}}, "modellingAndValidation": {"LCIMethodAndAllocation": {"typeOfDataSet": "EPD", "referenceToLCAMethodDetails": [{"shortDescription": [{"value": "Schächte aus Kunststoff für erdverlegte drucklose Abwasserrohrsysteme.pdf", "lang": "de"}], "type": "source data set", "refObjectId": "735ecc20-bb8a-4e4d-81e1-a0a64b967260"}], "other": {"anies": [{"name": "subType", "value": "average dataset"}]}}, "dataSourcesTreatmentAndRepresentativeness": {"referenceToDataSource": [{"shortDescription": [{"value": "GaBi Database (all versions)", "lang": "de"}], "type": "source data set", "refObjectId": "28d74cc0-db8b-4d7e-bc44-5f6d56ce0c4a"}, {"shortDescription": [{"value": "Sphera MLC (fka GaBi) CUP 2023.02", "lang": "de"}], "type": "source data set", "refObjectId": "cb600d3b-e85a-42b3-b059-5591e2757fbb"}], "useAdviceForDataSet": [{"value": "Gültigkeitsbereich: \nDie EPD gilt fr das Kanalschachtsystem\nAWASCHACHT nevoPP DN 1000hergestellt im\nREHAU-Werk Viechtach, Deutschland\nder Firma\nREHAU Industries SE & Co. KG.\nEs handelt sich um eine Durchschnitts-EPD, basierend auf einer durchschnittlichen Produktvariante, welche die Kanalschachtsysteme verschiedener Nennweiten abdeckt. Die Bilanzierung erfolgt ber einen reprsentativen Produktionszeitraum. \nSystemgrenze: \nEs wird der gesamte Produktlebenszyklus von AWASCHACHT nevoPP betrachtet – siehe Flieschema.\nTyp der EPD: Wiege bis Bahre (Module A, B, C, D).\n\nDas nachfolgende Flieschema zeigt die Systemgrenzen bei der Bilanzierung von AWASCHACHT nevoPP:\n\nIm Folgenden sind die bercksichtigten Lebenswegabschnitte bzw. Prozessmodule fr die Herstellung der Kanalschachtsysteme detailliert aufgelistet:\n\nA1–A3 Herstellungsphase\nProduktion der Roh-, Hilfs- und Betriebsstoffe sowie der Vorprodukte inkl. Transport zum jeweiligen Werk\nRegranulierung des Rezyklats aus Mahlgut inkl. Transport nach Viechtach\nEnergiebereitstellung fr die Produktion\nProduktion und Verpackung des Kanalschachtsystems im Werk Viechtach\nExterne Wiederaufbereitung der Produktionsabflle und Rckfhrung in Produktion\nVerwertung weiterer Abflle inkl. Transport\n\nA4–A5 Aufbauphase\nTransport des Produkts zur Baustelle\nEinbau des Kanalschachts\nVerwertung der Produktverpackung\n\nB Nutzungsphase\nNutzung des Kanalschachtsystems (B1)\nInstandhaltung des Kanalschachtsystems (B2)\nbetrieblicher Energie- und Wassereinsatz (B6, B7)\nC1–C4 Entsorgung\nEs werden drei 100-%-Entsorgungsszenarien angenommen:\nEnd-of-Life (EoL) Szenario 1: 100 % Rckbau des Kanalschachts mit anschlieender werkstofflicher Verwertung (Modul C3/1 und D/1 in der Auswertung).\nEoL-Szenario 2: 100 % Rckbau des Kanalschachts mit anschlieender energetischer Verwertung (Modul C3/2 und D/2 in der Auswertung).\nEoL-Szenario 3: 100 % Rckbau des Kanalschachts und Entsorgung auf einer lokalen Deponie (Modul C4/3 in der Auswertung)\n\nD Wiederverwendungs-, Rckgewinnungs- und/oder Recyclingpotentiale\nWiederverwendungs-, Rckgewinnungs-, und/oder Recyclingpotentiale sind in den Entsorgungsszenarien vorhanden, da hier die Kanalschachtsysteme einer energetischen bzw. stofflichen Verwertung zugefhrt werden, aus denen Energie bzw. Sekundrmaterialien zurckgewonnen werden, die auerhalb der Systemgrenze genutzt werden knnen.", "lang": "de"}], "other": {"anies": [{"name": "referenceToOriginalEPD", "value": {"shortDescription": {"value": "AWASCHACHT nevoPP.pdf", "defaultValue": "AWASCHACHT nevoPP.pdf", "lstrings": [{"lang": "de", "value": "AWASCHACHT nevoPP.pdf"}]}, "type": "source data set", "uuid": {"uuid": "c126ca96-ce84-4ec3-a882-58eecb147968"}, "refObjectId": "c126ca96-ce84-4ec3-a882-58eecb147968", "resourceURLs": ["https://oekobaudat.de/OEKOBAU.DAT/resource/sources/c126ca96-ce84-4ec3-a882-58eecb147968/AWASCHACHT_nevoPP_23991.pdf?version=00.02.000"]}}]}}, "validation": {"review": [{"referenceToNameOfReviewerAndInstitution": [{"shortDescription": [{"value": "Institut Bauen und Umwelt e. V.", "lang": "de"}], "type": "contact data set", "refObjectId": "d111dbec-b024-4be5-86c5-752d6eb2cf95", "uri": "../contacts/d111dbec-b024-4be5-86c5-752d6eb2cf95.xml"}], "type": "Accredited third party review"}]}, "complianceDeclarations": {"compliance": [{"referenceToComplianceSystem": {"shortDescription": [{"value": "DIN EN 15804+A2", "lang": "de"}], "type": "source data set", "refObjectId": "c0016b33-8cf7-415c-ac6e-deba0d21440d", "uri": "../sources/c0016b33-8cf7-415c-ac6e-deba0d21440d.xml"}}, {"referenceToComplianceSystem": {"shortDescription": [{"value": "ISO 14025", "lang": "de"}], "type": "source data set", "refObjectId": "4f2eb655-6e44-4874-a95a-e28f5442cd4d", "uri": "../sources/4f2eb655-6e44-4874-a95a-e28f5442cd4d.xml"}}]}}, "administrativeInformation": {"commissionerAndGoal": {"referenceToCommissioner": [{"shortDescription": [{"value": "REHAU Industries SE & Co. KG", "lang": "de"}], "type": "contact data set", "refObjectId": "b1b59d51-66a3-4983-acd8-86ad04e48050", "uri": "../contacts/b1b59d51-66a3-4983-acd8-86ad04e48050.xml"}]}, "dataGenerator": {"referenceToPersonOrEntityGeneratingTheDataSet": [{"shortDescription": [{"value": "SKZ - Das Kunststoff-Zentrum", "lang": "de"}], "type": "contact data set", "refObjectId": "2da43b2d-777d-45c6-ba4b-76c55a616a00", "uri": "../contacts/2da43b2d-777d-45c6-ba4b-76c55a616a00.xml"}]}, "dataEntryBy": {"timeStamp": 1722902400000, "referenceToDataSetFormat": [{"shortDescription": [{"value": "ILCD Format", "lang": "de"}], "type": "source data set", "refObjectId": "a97a0155-0234-4b87-b4ce-a45da52f2a40", "uri": "../sources/a97a0155-0234-4b87-b4ce-a45da52f2a40.xml"}, {"shortDescription": [{"value": "EPD-Datenformaterweiterungen v1.2", "lang": "de"}, {"value": "EPD Data Format Extensions v1.2", "lang": "en"}], "type": "source data set", "refObjectId": "a29449fd-aa2f-4de8-b5d7-4b06b43c6fde", "uri": "../sources/a29449fd-aa2f-4de8-b5d7-4b06b43c6fde.xml"}]}, "publicationAndOwnership": {"dataSetVersion": "00.04.000", "referenceToRegistrationAuthority": {"shortDescription": [{"value": "Institut Bauen und Umwelt e. V.", "lang": "de"}], "type": "contact data set", "refObjectId": "d111dbec-b024-4be5-86c5-752d6eb2cf95", "uri": "../contacts/d111dbec-b024-4be5-86c5-752d6eb2cf95.xml"}, "registrationNumber": "EPD-REH-20240254-IBA1-DE", "referenceToOwnershipOfDataSet": {"shortDescription": [{"value": "REHAU Industries SE & Co. KG", "lang": "de"}], "type": "contact data set", "refObjectId": "b1b59d51-66a3-4983-acd8-86ad04e48050", "uri": "../contacts/b1b59d51-66a3-4983-acd8-86ad04e48050.xml"}, "copyright": true, "licenseType": "Free of charge for all users and uses", "accessRestrictions": [{"value": "None", "lang": "en"}], "other": {"anies": [{"name": "referenceToPublisher", "value": {"shortDescription": [{"value": "Institut Bauen und Umwelt e. V.", "lang": "de"}], "type": "contact data set", "refObjectId": "d111dbec-b024-4be5-86c5-752d6eb2cf95", "uri": "../contacts/d111dbec-b024-4be5-86c5-752d6eb2cf95.xml"}}]}}}, "exchanges": {"exchange": [{"dataSetInternalID": 0, "referenceToFlowDataSet": {"shortDescription": [{"value": "Kanalschachtsystem (Kanalschachtsystem)", "lang": "de"}], "type": "flow data set", "refObjectId": "98b17822-8aef-4815-dc31-f686c81cc3fd", "uri": "../flows/98b17822-8aef-4815-dc31-f686c81cc3fd.xml"}, "meanAmount": 1.0, "referencesToDataSource": {}, "referenceFlow": true, "resolvedFlowVersion": "00.04.000", "resultingflowAmount": 1.0, "flowProperties": [{"name": [{"lang": "en", "value": "Mass"}, {"lang": "de", "value": "Masse"}], "uuid": "93a60a56-a3c8-11da-a746-0800200b9a66", "referenceFlowProperty": true, "meanValue": 1.0, "referenceUnit": "kg", "unitGroupUUID": "ad38d542-3fe9-439d-9b95-2f5f7752acaf"}], "materialProperties": [{"name": "gross density", "value": "900.0", "unit": "kg/m^3", "unitDescription": "kilograms per cubic metre"}], "typeOfFlow": "Product flow", "classification": {"classHierarchy": "Kunststoffe / Rohre / Abwasserrohre", "name": "OEKOBAU.DAT"}}, {"dataSetInternalID": 1, "referenceToFlowDataSet": {"shortDescription": [{"value": "Erneuerbare Primärenergie als Energieträger (PERE)", "lang": "de"}, {"value": "Renewable primary energy as energy carrier (PERE)", "lang": "en"}], "type": "flow data set", "refObjectId": "20f32be5-0398-4288-9b6d-accddd195317", "uri": "../flows/20f32be5-0398-4288-9b6d-accddd195317.xml"}, "exchange direction": "INPUT", "other": {"anies": [{"name": "referenceToUnitGroupDataSet", "value": {"shortDescription": [{"value": "MJ", "lang": "de"}], "type": "unit group data set", "refObjectId": "93a60a57-a3c8-11da-a746-0800200c9a66", "uri": "../unitgroups/93a60a57-a3c8-11da-a746-0800200c9a66.xml"}}, {"value": "10.8641866672735", "module": "A1-A3"}, {"value": "0.0370617220630755", "module": "A4"}, {"value": "0.743242249026367", "module": "A5"}, {"value": "0", "module": "B1"}, {"value": "0.120672780960171", "module": "B2"}, {"value": "0", "module": "B6"}, {"value": "0", "module": "B7"}, {"value": "0.0386558324144871", "module": "C1"}, {"value": "0.00425885772561494", "module": "C2"}, {"value": "0.0670974572368029", "module": "C3", "scenario": "S1"}, {"value": "0.102390226753187", "module": "C3", "scenario": "S2"}, {"value": "0.0926344716058196", "module": "C4"}, {"value": "-1.50567871328889", "module": "D", "scenario": "S1"}, {"value": "-5.84201885442263", "module": "D", "scenario": "S2"}, {"value": "0", "module": "D", "scenario": "S3"}]}, "resolvedFlowVersion": "38.00.000", "flowProperties": [], "typeOfFlow": "Other flow", "classification": {"classHierarchy": "Quantities", "name": "GaBiCategories"}}, {"dataSetInternalID": 2, "referenceToFlowDataSet": {"shortDescription": [{"value": "Erneuerbare Primärenergie zur stofflichen Nutzung (PERM)", "lang": "de"}, {"value": "Renewable primary energy resources as material utilization (PERM)", "lang": "en"}], "type": "flow data set", "refObjectId": "fb3ec0de-548d-4508-aea5-00b73bf6f702", "uri": "../flows/fb3ec0de-548d-4508-aea5-00b73bf6f702.xml"}, "exchange direction": "INPUT", "other": {"anies": [{"name": "referenceToUnitGroupDataSet", "value": {"shortDescription": [{"value": "MJ", "lang": "de"}], "type": "unit group data set", "refObjectId": "93a60a57-a3c8-11da-a746-0800200c9a66", "uri": "../unitgroups/93a60a57-a3c8-11da-a746-0800200c9a66.xml"}}, {"value": "0.7402462524", "module": "A1-A3"}, {"value": "0", "module": "A4"}, {"value": "-0.7327", "module": "A5"}, {"value": "0", "module": "B1"}, {"value": "0", "module": "B2"}, {"value": "0", "module": "B6"}, {"value": "0", "module": "B7"}, {"value": "0", "module": "C1"}, {"value": "0", "module": "C2"}, {"value": "-0.0075462524", "module": "C3", "scenario": "S1"}, {"value": "-0.0075462524", "module": "C3", "scenario": "S2"}, {"value": "0", "module": "C4"}, {"value": "0", "module": "D", "scenario": "S1"}, {"value": "0", "module": "D", "scenario": "S2"}, {"value": "0", "module": "D", "scenario": "S3"}]}, "resolvedFlowVersion": "38.00.000", "flowProperties": [], "typeOfFlow": "Other flow", "classification": {"classHierarchy": "Quantities", "name": "GaBiCategories"}}, {"dataSetInternalID": 3, "referenceToFlowDataSet": {"shortDescription": [{"value": "Total erneuerbare Primärenergie (PERT)", "lang": "de"}, {"value": "Total use of renewable primary energy resources (PERT)", "lang": "en"}], "type": "flow data set", "refObjectId": "53f97275-fa8a-4cdd-9024-65936002acd0", "uri": "../flows/53f97275-fa8a-4cdd-9024-65936002acd0.xml"}, "exchange direction": "INPUT", "other": {"anies": [{"name": "referenceToUnitGroupDataSet", "value": {"shortDescription": [{"value": "MJ", "lang": "de"}], "type": "unit group data set", "refObjectId": "93a60a57-a3c8-11da-a746-0800200c9a66", "uri": "../unitgroups/93a60a57-a3c8-11da-a746-0800200c9a66.xml"}}, {"value": "11.6044329196735", "module": "A1-A3"}, {"value": "0.0370617220630755", "module": "A4"}, {"value": "0.0105422490263672", "module": "A5"}, {"value": "0", "module": "B1"}, {"value": "0.120672780960171", "module": "B2"}, {"value": "0", "module": "B6"}, {"value": "0", "module": "B7"}, {"value": "0.0386558324144871", "module": "C1"}, {"value": "0.00425885772561494", "module": "C2"}, {"value": "0.0595512048368029", "module": "C3", "scenario": "S1"}, {"value": "0.0948439743531875", "module": "C3", "scenario": "S2"}, {"value": "0.0926344716058196", "module": "C4"}, {"value": "-1.50567871328889", "module": "D", "scenario": "S1"}, {"value": "-5.84201885442263", "module": "D", "scenario": "S2"}, {"value": "0", "module": "D", "scenario": "S3"}]}, "resolvedFlowVersion": "38.00.000", "flowProperties": [], "typeOfFlow": "Other flow", "classification": {"classHierarchy": "Quantities / Environmental quantities / EPD EN 15804 / LCI indicators", "name": "GaBiCategories"}}, {"dataSetInternalID": 4, "referenceToFlowDataSet": {"shortDescription": [{"value": "Nicht-erneuerbare Primärenergie als Energieträger (PENRE)", "lang": "de"}, {"value": "Non renewable primary energy as energy carrier (PENRE)", "lang": "en"}], "type": "flow data set", "refObjectId": "ac857178-2b45-46ec-892a-a9a4332f0372", "uri": "../flows/ac857178-2b45-46ec-892a-a9a4332f0372.xml"}, "exchange direction": "INPUT", "other": {"anies": [{"name": "referenceToUnitGroupDataSet", "value": {"shortDescription": [{"value": "MJ", "lang": "de"}], "type": "unit group data set", "refObjectId": "93a60a57-a3c8-11da-a746-0800200c9a66", "uri": "../unitgroups/93a60a57-a3c8-11da-a746-0800200c9a66.xml"}}, {"value": "59.3939886948201", "module": "A1-A3"}, {"value": "0.553827407766244", "module": "A4"}, {"value": "0.0726328542065574", "module": "A5"}, {"value": "0", "module": "B1"}, {"value": "2.0718973622358", "module": "B2"}, {"value": "0", "module": "B6"}, {"value": "0", "module": "B7"}, {"value": "0.547375900782027", "module": "C1"}, {"value": "0.058742644963757", "module": "C2"}, {"value": "3.04784650861356", "module": "C3", "scenario": "S1"}, {"value": "33.9524923881155", "module": "C3", "scenario": "S2"}, {"value": "1.0271829377317", "module": "C4"}, {"value": "-27.3390149263536", "module": "D", "scenario": "S1"}, {"value": "-26.1356769399812", "module": "D", "scenario": "S2"}, {"value": "0", "module": "D", "scenario": "S3"}]}, "resolvedFlowVersion": "38.00.000", "flowProperties": [], "typeOfFlow": "Other flow", "classification": {"classHierarchy": "Quantities", "name": "GaBiCategories"}}, {"dataSetInternalID": 5, "referenceToFlowDataSet": {"shortDescription": [{"value": "Nicht-erneuerbare Primärenergie zur stofflichen Nutzung (PENRM)", "lang": "de"}, {"value": "Non renewable primary energy as material utilization (PENRM)", "lang": "en"}], "type": "flow data set", "refObjectId": "1421caa0-679d-4bf4-b282-0eb850ccae27", "uri": "../flows/1421caa0-679d-4bf4-b282-0eb850ccae27.xml"}, "exchange direction": "INPUT", "other": {"anies": [{"name": "referenceToUnitGroupDataSet", "value": {"shortDescription": [{"value": "MJ", "lang": "de"}], "type": "unit group data set", "refObjectId": "93a60a57-a3c8-11da-a746-0800200c9a66", "uri": "../unitgroups/93a60a57-a3c8-11da-a746-0800200c9a66.xml"}}, {"value": "33.579917886493", "module": "A1-A3"}, {"value": "0", "module": "A4"}, {"value": "0.000168079956628989", "module": "A5"}, {"value": "0", "module": "B1"}, {"value": "0", "module": "B2"}, {"value": "0", "module": "B6"}, {"value": "0", "module": "B7"}, {"value": "0", "module": "C1"}, {"value": "0", "module": "C2"}, {"value": "-33.5800859664496", "module": "C3", "scenario": "S1"}, {"value": "-33.5800859664496", "module": "C3", "scenario": "S2"}, {"value": "0", "module": "C4"}, {"value": "0", "module": "D", "scenario": "S1"}, {"value": "0", "module": "D", "scenario": "S2"}, {"value": "0", "module": "D", "scenario": "S3"}]}, "resolvedFlowVersion": "38.00.000", "flowProperties": [], "typeOfFlow": "Other flow", "classification": {"classHierarchy": "Quantities", "name": "GaBiCategories"}}, {"dataSetInternalID": 6, "referenceToFlowDataSet": {"shortDescription": [{"value": "Total nicht erneuerbare Primärenergie (PENRT)", "lang": "de"}, {"value": "Total use of non renewable primary energy resources (PENRT)", "lang": "en"}], "type": "flow data set", "refObjectId": "06159210-646b-4c8d-8583-da9b3b95a6c1", "uri": "../flows/06159210-646b-4c8d-8583-da9b3b95a6c1.xml"}, "exchange direction": "INPUT", "other": {"anies": [{"name": "referenceToUnitGroupDataSet", "value": {"shortDescription": [{"value": "MJ", "lang": "de"}], "type": "unit group data set", "refObjectId": "93a60a57-a3c8-11da-a746-0800200c9a66", "uri": "../unitgroups/93a60a57-a3c8-11da-a746-0800200c9a66.xml"}}, {"value": "92.9739065813131", "module": "A1-A3"}, {"value": "0.553827407766244", "module": "A4"}, {"value": "0.0728009341631864", "module": "A5"}, {"value": "0", "module": "B1"}, {"value": "2.0718973622358", "module": "B2"}, {"value": "0", "module": "B6"}, {"value": "0", "module": "B7"}, {"value": "0.547375900782027", "module": "C1"}, {"value": "0.058742644963757", "module": "C2"}, {"value": "-30.5322394578361", "module": "C3", "scenario": "S1"}, {"value": "0.372406421665879", "module": "C3", "scenario": "S2"}, {"value": "1.0271829377317", "module": "C4"}, {"value": "-27.3390149263536", "module": "D", "scenario": "S1"}, {"value": "-26.1356769399812", "module": "D", "scenario": "S2"}, {"value": "0", "module": "D", "scenario": "S3"}]}, "resolvedFlowVersion": "38.00.000", "flowProperties": [], "typeOfFlow": "Other flow", "classification": {"classHierarchy": "Quantities / Environmental quantities / EPD EN 15804 / LCI indicators", "name": "GaBiCategories"}}, {"dataSetInternalID": 7, "referenceToFlowDataSet": {"shortDescription": [{"value": "Einsatz von Sekundärstoffen (SM)", "lang": "de"}, {"value": "Use of secondary material (SM)", "lang": "en"}], "type": "flow data set", "refObjectId": "c6a1f35f-2d09-4f54-8dfb-97e502e1ce92", "uri": "../flows/c6a1f35f-2d09-4f54-8dfb-97e502e1ce92.xml"}, "exchange direction": "INPUT", "other": {"anies": [{"name": "referenceToUnitGroupDataSet", "value": {"shortDescription": [{"value": "kg", "lang": "de"}], "type": "unit group data set", "refObjectId": "ad38d542-3fe9-439d-9b95-2f5f7752acaf", "uri": "../unitgroups/ad38d542-3fe9-439d-9b95-2f5f7752acaf.xml"}}, {"value": "0.184069658547865", "module": "A1-A3"}, {"value": "0", "module": "A4"}, {"value": "0", "module": "A5"}, {"value": "0", "module": "B1"}, {"value": "0", "module": "B2"}, {"value": "0", "module": "B6"}, {"value": "0", "module": "B7"}, {"value": "0", "module": "C1"}, {"value": "0", "module": "C2"}, {"value": "0", "module": "C3", "scenario": "S1"}, {"value": "0", "module": "C3", "scenario": "S2"}, {"value": "0", "module": "C4"}, {"value": "0.95", "module": "D", "scenario": "S1"}, {"value": "0", "module": "D", "scenario": "S2"}, {"value": "0", "module": "D", "scenario": "S3"}]}, "resolvedFlowVersion": "38.00.000", "flowProperties": [], "typeOfFlow": "Other flow", "classification": {"classHierarchy": "Quantities / Environmental quantities / EPD EN 15804 / LCI indicators", "name": "GaBiCategories"}}, {"dataSetInternalID": 8, "referenceToFlowDataSet": {"shortDescription": [{"value": "Erneuerbare Sekundärbrennstoffe (RSF)", "lang": "de"}, {"value": "Use of renewable secondary fuels (RSF)", "lang": "en"}], "type": "flow data set", "refObjectId": "64333088-a55f-4aa2-9a31-c10b07816787", "uri": "../flows/64333088-a55f-4aa2-9a31-c10b07816787.xml"}, "exchange direction": "INPUT", "other": {"anies": [{"name": "referenceToUnitGroupDataSet", "value": {"shortDescription": [{"value": "MJ", "lang": "de"}], "type": "unit group data set", "refObjectId": "93a60a57-a3c8-11da-a746-0800200c9a66", "uri": "../unitgroups/93a60a57-a3c8-11da-a746-0800200c9a66.xml"}}, {"value": "0", "module": "A1-A3"}, {"value": "0", "module": "A4"}, {"value": "0", "module": "A5"}, {"value": "0", "module": "B1"}, {"value": "0", "module": "B2"}, {"value": "0", "module": "B6"}, {"value": "0", "module": "B7"}, {"value": "0", "module": "C1"}, {"value": "0", "module": "C2"}, {"value": "0", "module": "C3", "scenario": "S1"}, {"value": "0", "module": "C3", "scenario": "S2"}, {"value": "0", "module": "C4"}, {"value": "0", "module": "D", "scenario": "S1"}, {"value": "0", "module": "D", "scenario": "S2"}, {"value": "0", "module": "D", "scenario": "S3"}]}, "resolvedFlowVersion": "38.00.000", "flowProperties": [], "typeOfFlow": "Other flow", "classification": {"classHierarchy": "Quantities / Environmental quantities / EPD EN 15804 / LCI indicators", "name": "GaBiCategories"}}, {"dataSetInternalID": 9, "referenceToFlowDataSet": {"shortDescription": [{"value": "Nicht erneuerbare Sekundärbrennstoffe (NRSF)", "lang": "de"}, {"value": "Use of non renewable secondary fuels (NRSF)", "lang": "en"}], "type": "flow data set", "refObjectId": "89def144-d39a-4287-b86f-efde453ddcb2", "uri": "../flows/89def144-d39a-4287-b86f-efde453ddcb2.xml"}, "exchange direction": "INPUT", "other": {"anies": [{"name": "referenceToUnitGroupDataSet", "value": {"shortDescription": [{"value": "MJ", "lang": "de"}], "type": "unit group data set", "refObjectId": "93a60a57-a3c8-11da-a746-0800200c9a66", "uri": "../unitgroups/93a60a57-a3c8-11da-a746-0800200c9a66.xml"}}, {"value": "0", "module": "A1-A3"}, {"value": "0", "module": "A4"}, {"value": "0", "module": "A5"}, {"value": "0", "module": "B1"}, {"value": "0", "module": "B2"}, {"value": "0", "module": "B6"}, {"value": "0", "module": "B7"}, {"value": "0", "module": "C1"}, {"value": "0", "module": "C2"}, {"value": "0", "module": "C3", "scenario": "S1"}, {"value": "0", "module": "C3", "scenario": "S2"}, {"value": "0", "module": "C4"}, {"value": "0", "module": "D", "scenario": "S1"}, {"value": "0", "module": "D", "scenario": "S2"}, {"value": "0", "module": "D", "scenario": "S3"}]}, "resolvedFlowVersion": "38.00.000", "flowProperties": [], "typeOfFlow": "Other flow", "classification": {"classHierarchy": "Quantities / Environmental quantities / EPD EN 15804 / LCI indicators", "name": "GaBiCategories"}}, {"dataSetInternalID": 10, "referenceToFlowDataSet": {"shortDescription": [{"value": "Einsatz von Süßwasserressourcen (FW)", "lang": "de"}, {"value": "Use of net fresh water (FW)", "lang": "en"}], "type": "flow data set", "refObjectId": "3cf952c8-f3a4-461d-8c96-96456ca62246", "uri": "../flows/3cf952c8-f3a4-461d-8c96-96456ca62246.xml"}, "exchange direction": "INPUT", "other": {"anies": [{"name": "referenceToUnitGroupDataSet", "value": {"shortDescription": [{"value": "m^3", "lang": "de"}], "type": "unit group data set", "refObjectId": "cd950537-0a98-4044-9ba7-9f9a68d0a504", "uri": "../unitgroups/cd950537-0a98-4044-9ba7-9f9a68d0a504.xml"}}, {"value": "0.00802193463867518", "module": "A1-A3"}, {"value": "3.29768079188855E-05", "module": "A4"}, {"value": "0.000212264753926741", "module": "A5"}, {"value": "0", "module": "B1"}, {"value": "0.000159701661062231", "module": "B2"}, {"value": "0", "module": "B6"}, {"value": "0", "module": "B7"}, {"value": "4.25934873004017E-05", "module": "C1"}, {"value": "4.66459704479626E-06", "module": "C2"}, {"value": "0.00202617551631989", "module": "C3", "scenario": "S1"}, {"value": "0.00676230298468199", "module": "C3", "scenario": "S2"}, {"value": "1.01281897187215E-05", "module": "C4"}, {"value": "-0.0030975965919674", "module": "D", "scenario": "S1"}, {"value": "-0.00568860009412031", "module": "D", "scenario": "S2"}, {"value": "0", "module": "D", "scenario": "S3"}]}, "resolvedFlowVersion": "38.00.000", "flowProperties": [], "typeOfFlow": "Other flow", "classification": {"classHierarchy": "Quantities / Environmental quantities / EPD EN 15804 / LCI indicators", "name": "GaBiCategories"}}, {"dataSetInternalID": 11, "referenceToFlowDataSet": {"shortDescription": [{"value": "Gefährlicher Abfall zur Deponie (HWD)", "lang": "de"}, {"value": "Hazardous waste disposed (HWD)", "lang": "en"}], "type": "flow data set", "refObjectId": "430f9e0f-59b2-46a0-8e0d-55e0e84948fc", "uri": "../flows/430f9e0f-59b2-46a0-8e0d-55e0e84948fc.xml"}, "exchange direction": "OUTPUT", "other": {"anies": [{"name": "referenceToUnitGroupDataSet", "value": {"shortDescription": [{"value": "kg", "lang": "de"}], "type": "unit group data set", "refObjectId": "ad38d542-3fe9-439d-9b95-2f5f7752acaf", "uri": "../unitgroups/ad38d542-3fe9-439d-9b95-2f5f7752acaf.xml"}}, {"value": "8.25677584927451E-09", "module": "A1-A3"}, {"value": "9.33404120234695E-13", "module": "A4"}, {"value": "1.99304439485045E-13", "module": "A5"}, {"value": "0", "module": "B1"}, {"value": "-1.05127912039777E-11", "module": "B2"}, {"value": "0", "module": "B6"}, {"value": "0", "module": "B7"}, {"value": "2.02039932608643E-12", "module": "C1"}, {"value": "1.81885870828448E-13", "module": "C2"}, {"value": "4.45114968016351E-11", "module": "C3", "scenario": "S1"}, {"value": "8.37507163344968E-12", "module": "C3", "scenario": "S2"}, {"value": "8.64909985920622E-11", "module": "C4"}, {"value": "-2.29152624457745E-09", "module": "D", "scenario": "S1"}, {"value": "-5.87381934982972E-09", "module": "D", "scenario": "S2"}, {"value": "0", "module": "D", "scenario": "S3"}]}, "resolvedFlowVersion": "38.00.000", "flowProperties": [], "typeOfFlow": "Other flow", "classification": {"classHierarchy": "Quantities / Environmental quantities / EPD EN 15804 / LCI indicators", "name": "GaBiCategories"}}, {"dataSetInternalID": 12, "referenceToFlowDataSet": {"shortDescription": [{"value": "Entsorgter nicht gefährlicher Abfall (NHWD)", "lang": "de"}, {"value": "Non hazardous waste disposed (NHWD)", "lang": "en"}], "type": "flow data set", "refObjectId": "b29ef66b-e286-4afa-949f-62f1a7b4d7fa", "uri": "../flows/b29ef66b-e286-4afa-949f-62f1a7b4d7fa.xml"}, "exchange direction": "OUTPUT", "other": {"anies": [{"name": "referenceToUnitGroupDataSet", "value": {"shortDescription": [{"value": "kg", "lang": "de"}], "type": "unit group data set", "refObjectId": "ad38d542-3fe9-439d-9b95-2f5f7752acaf", "uri": "../unitgroups/ad38d542-3fe9-439d-9b95-2f5f7752acaf.xml"}}, {"value": "0.0196794384608397", "module": "A1-A3"}, {"value": "8.28753238767623E-05", "module": "A4"}, {"value": "0.00119044382691754", "module": "A5"}, {"value": "0", "module": "B1"}, {"value": "0.0333624200812222", "module": "B2"}, {"value": "0", "module": "B6"}, {"value": "0", "module": "B7"}, {"value": "7.89589105145176E-05", "module": "C1"}, {"value": "8.95467876323702E-06", "module": "C2"}, {"value": "0.00142049769700847", "module": "C3", "scenario": "S1"}, {"value": "0.0124131085992543", "module": "C3", "scenario": "S2"}, {"value": "0.996041366164487", "module": "C4"}, {"value": "-0.006517067885372", "module": "D", "scenario": "S1"}, {"value": "-0.0122134231431402", "module": "D", "scenario": "S2"}, {"value": "0", "module": "D", "scenario": "S3"}]}, "resolvedFlowVersion": "38.00.000", "flowProperties": [], "typeOfFlow": "Other flow", "classification": {"classHierarchy": "Quantities / Environmental quantities / EPD EN 15804 / LCI indicators", "name": "GaBiCategories"}}, {"dataSetInternalID": 13, "referenceToFlowDataSet": {"shortDescription": [{"value": "Entsorgter radioaktiver Abfall (RWD)", "lang": "de"}, {"value": "Radioactive waste disposed (RWD)", "lang": "en"}], "type": "flow data set", "refObjectId": "3449546e-52ad-4b39-b809-9fb77cea8ff6", "uri": "../flows/3449546e-52ad-4b39-b809-9fb77cea8ff6.xml"}, "exchange direction": "OUTPUT", "other": {"anies": [{"name": "referenceToUnitGroupDataSet", "value": {"shortDescription": [{"value": "kg", "lang": "de"}], "type": "unit group data set", "refObjectId": "ad38d542-3fe9-439d-9b95-2f5f7752acaf", "uri": "../unitgroups/ad38d542-3fe9-439d-9b95-2f5f7752acaf.xml"}}, {"value": "0.000422218130805561", "module": "A1-A3"}, {"value": "7.28886862696338E-07", "module": "A4"}, {"value": "8.05281198354054E-07", "module": "A5"}, {"value": "0", "module": "B1"}, {"value": "1.28438632902871E-05", "module": "B2"}, {"value": "0", "module": "B6"}, {"value": "0", "module": "B7"}, {"value": "7.12476026959399E-07", "module": "C1"}, {"value": "1.09933366137618E-07", "module": "C2"}, {"value": "0.000110455851215822", "module": "C3", "scenario": "S1"}, {"value": "2.24092190350671E-05", "module": "C3", "scenario": "S2"}, {"value": "1.21603158513234E-05", "module": "C4"}, {"value": "-0.000248471996976406", "module": "D", "scenario": "S1"}, {"value": "-0.00187137776606703", "module": "D", "scenario": "S2"}, {"value": "0", "module": "D", "scenario": "S3"}]}, "resolvedFlowVersion": "38.00.000", "flowProperties": [], "typeOfFlow": "Other flow", "classification": {"classHierarchy": "Quantities / Environmental quantities / EPD EN 15804 / LCI indicators", "name": "GaBiCategories"}}, {"dataSetInternalID": 14, "referenceToFlowDataSet": {"shortDescription": [{"value": "Komponenten für die Wiederverwendung (CRU)", "lang": "de"}, {"value": "Components for re-use (CRU)", "lang": "en"}], "type": "flow data set", "refObjectId": "a2b32f97-3fc7-4af2-b209-525bc6426f33", "uri": "../flows/a2b32f97-3fc7-4af2-b209-525bc6426f33.xml"}, "exchange direction": "OUTPUT", "other": {"anies": [{"name": "referenceToUnitGroupDataSet", "value": {"shortDescription": [{"value": "kg", "lang": "de"}], "type": "unit group data set", "refObjectId": "ad38d542-3fe9-439d-9b95-2f5f7752acaf", "uri": "../unitgroups/ad38d542-3fe9-439d-9b95-2f5f7752acaf.xml"}}, {"value": "0", "module": "A1-A3"}, {"value": "0", "module": "A4"}, {"value": "0", "module": "A5"}, {"value": "0", "module": "B1"}, {"value": "0", "module": "B2"}, {"value": "0", "module": "B6"}, {"value": "0", "module": "B7"}, {"value": "0", "module": "C1"}, {"value": "0", "module": "C2"}, {"value": "0", "module": "C3", "scenario": "S1"}, {"value": "0", "module": "C3", "scenario": "S2"}, {"value": "0", "module": "C4"}, {"value": "0", "module": "D", "scenario": "S1"}, {"value": "0", "module": "D", "scenario": "S2"}, {"value": "0", "module": "D", "scenario": "S3"}]}, "resolvedFlowVersion": "38.00.000", "flowProperties": [], "typeOfFlow": "Other flow", "classification": {"classHierarchy": "Quantities / Environmental quantities / EPD EN 15804 / LCI indicators", "name": "GaBiCategories"}}, {"dataSetInternalID": 15, "referenceToFlowDataSet": {"shortDescription": [{"value": "Stoffe zum Recycling (MFR)", "lang": "de"}, {"value": "Materials for recycling (MFR)", "lang": "en"}], "type": "flow data set", "refObjectId": "d7fe48a5-4103-49c8-9aae-b0b5dfdbd6ae", "uri": "../flows/d7fe48a5-4103-49c8-9aae-b0b5dfdbd6ae.xml"}, "exchange direction": "OUTPUT", "other": {"anies": [{"name": "referenceToUnitGroupDataSet", "value": {"shortDescription": [{"value": "kg", "lang": "de"}], "type": "unit group data set", "refObjectId": "ad38d542-3fe9-439d-9b95-2f5f7752acaf", "uri": "../unitgroups/ad38d542-3fe9-439d-9b95-2f5f7752acaf.xml"}}, {"value": "0.036", "module": "A1-A3"}, {"value": "0", "module": "A4"}, {"value": "0", "module": "A5"}, {"value": "0", "module": "B1"}, {"value": "0", "module": "B2"}, {"value": "0", "module": "B6"}, {"value": "0", "module": "B7"}, {"value": "0", "module": "C1"}, {"value": "0", "module": "C2"}, {"value": "0.95", "module": "C3", "scenario": "S1"}, {"value": "0", "module": "C3", "scenario": "S2"}, {"value": "0", "module": "C4"}, {"value": "0", "module": "D", "scenario": "S1"}, {"value": "0", "module": "D", "scenario": "S2"}, {"value": "0", "module": "D", "scenario": "S3"}]}, "resolvedFlowVersion": "38.00.000", "flowProperties": [], "typeOfFlow": "Other flow", "classification": {"classHierarchy": "Quantities / Environmental quantities / EPD EN 15804 / LCI indicators", "name": "GaBiCategories"}}, {"dataSetInternalID": 16, "referenceToFlowDataSet": {"shortDescription": [{"value": "Stoffe für die Energierückgewinnung (MER)", "lang": "de"}, {"value": "Materials for energy recovery (MER)", "lang": "en"}], "type": "flow data set", "refObjectId": "59a9181c-3aaf-46ee-8b13-2b3723b6e447", "uri": "../flows/59a9181c-3aaf-46ee-8b13-2b3723b6e447.xml"}, "exchange direction": "OUTPUT", "other": {"anies": [{"name": "referenceToUnitGroupDataSet", "value": {"shortDescription": [{"value": "kg", "lang": "de"}], "type": "unit group data set", "refObjectId": "ad38d542-3fe9-439d-9b95-2f5f7752acaf", "uri": "../unitgroups/ad38d542-3fe9-439d-9b95-2f5f7752acaf.xml"}}, {"value": "0", "module": "A1-A3"}, {"value": "0", "module": "A4"}, {"value": "0", "module": "A5"}, {"value": "0", "module": "B1"}, {"value": "0", "module": "B2"}, {"value": "0", "module": "B6"}, {"value": "0", "module": "B7"}, {"value": "0", "module": "C1"}, {"value": "0", "module": "C2"}, {"value": "0", "module": "C3", "scenario": "S1"}, {"value": "0", "module": "C3", "scenario": "S2"}, {"value": "0", "module": "C4"}, {"value": "0", "module": "D", "scenario": "S1"}, {"value": "0", "module": "D", "scenario": "S2"}, {"value": "0", "module": "D", "scenario": "S3"}]}, "resolvedFlowVersion": "38.00.000", "flowProperties": [], "typeOfFlow": "Other flow", "classification": {"classHierarchy": "Quantities / Environmental quantities / EPD EN 15804 / LCI indicators", "name": "GaBiCategories"}}, {"dataSetInternalID": 17, "referenceToFlowDataSet": {"shortDescription": [{"value": "Exportierte elektrische Energie (EEE)", "lang": "de"}, {"value": "Exported electrical energy (EEE)", "lang": "en"}], "type": "flow data set", "refObjectId": "4da0c987-2b76-40d6-9e9e-82a017aaaf29", "uri": "../flows/4da0c987-2b76-40d6-9e9e-82a017aaaf29.xml"}, "exchange direction": "OUTPUT", "other": {"anies": [{"name": "referenceToUnitGroupDataSet", "value": {"shortDescription": [{"value": "MJ", "lang": "de"}], "type": "unit group data set", "refObjectId": "93a60a57-a3c8-11da-a746-0800200c9a66", "uri": "../unitgroups/93a60a57-a3c8-11da-a746-0800200c9a66.xml"}}, {"value": "0.0781", "module": "A1-A3"}, {"value": "0", "module": "A4"}, {"value": "0.0955", "module": "A5"}, {"value": "0", "module": "B1"}, {"value": "0", "module": "B2"}, {"value": "0", "module": "B6"}, {"value": "0", "module": "B7"}, {"value": "0", "module": "C1"}, {"value": "0", "module": "C2"}, {"value": "0.334", "module": "C3", "scenario": "S1"}, {"value": "6.68113999843291", "module": "C3", "scenario": "S2"}, {"value": "0", "module": "C4"}, {"value": "0", "module": "D", "scenario": "S1"}, {"value": "0", "module": "D", "scenario": "S2"}, {"value": "0", "module": "D", "scenario": "S3"}]}, "resolvedFlowVersion": "38.00.000", "flowProperties": [], "typeOfFlow": "Other flow", "classification": {"classHierarchy": "Quantities / Environmental quantities / EPD EN 15804 / LCI indicators", "name": "GaBiCategories"}}, {"dataSetInternalID": 18, "referenceToFlowDataSet": {"shortDescription": [{"value": "Exportierte thermische Energie (EET)", "lang": "de"}, {"value": "Exported thermal energy (EET)", "lang": "en"}], "type": "flow data set", "refObjectId": "98daf38a-7a79-46d3-9a37-2b7bd0955810", "uri": "../flows/98daf38a-7a79-46d3-9a37-2b7bd0955810.xml"}, "exchange direction": "OUTPUT", "other": {"anies": [{"name": "referenceToUnitGroupDataSet", "value": {"shortDescription": [{"value": "MJ", "lang": "de"}], "type": "unit group data set", "refObjectId": "93a60a57-a3c8-11da-a746-0800200c9a66", "uri": "../unitgroups/93a60a57-a3c8-11da-a746-0800200c9a66.xml"}}, {"value": "0.173", "module": "A1-A3"}, {"value": "0", "module": "A4"}, {"value": "0.225", "module": "A5"}, {"value": "0", "module": "B1"}, {"value": "0", "module": "B2"}, {"value": "0", "module": "B6"}, {"value": "0", "module": "B7"}, {"value": "0", "module": "C1"}, {"value": "0", "module": "C2"}, {"value": "0.594", "module": "C3", "scenario": "S1"}, {"value": "11.8799848225502", "module": "C3", "scenario": "S2"}, {"value": "0", "module": "C4"}, {"value": "0", "module": "D", "scenario": "S1"}, {"value": "0", "module": "D", "scenario": "S2"}, {"value": "0", "module": "D", "scenario": "S3"}]}, "resolvedFlowVersion": "38.00.000", "flowProperties": [], "typeOfFlow": "Other flow", "classification": {"classHierarchy": "Quantities / Environmental quantities / EPD EN 15804 / LCI indicators", "name": "GaBiCategories"}}]}, "LCIAResults": {"LCIAResult": [{"referenceToLCIAMethodDataSet": {"shortDescription": [{"value": "Globales Erwärmungspotenzial total (GWP-total)", "lang": "de"}, {"value": "Global Warming Potential total (GWP-total)", "lang": "en"}], "type": "LCIA method data set", "refObjectId": "6a37f984-a4b3-458a-a20a-64418c145fa2", "uri": "../lciamethods/6a37f984-a4b3-458a-a20a-64418c145fa2.xml"}, "other": {"anies": [{"name": "referenceToUnitGroupDataSet", "value": {"shortDescription": [{"value": "kg CO_(2)-Äq.", "lang": "de"}], "type": "unit group data set", "refObjectId": "1ebf3012-d0db-4de2-aefd-ef30cedb0be1", "uri": "../unitgroups/1ebf3012-d0db-4de2-aefd-ef30cedb0be1.xml"}}, {"value": "1.75406111368418", "module": "A1-A3"}, {"value": "0.0405357817040383", "module": "A4"}, {"value": "0.0823015931785808", "module": "A5"}, {"value": "0", "module": "B1"}, {"value": "0.178720090922366", "module": "B2"}, {"value": "0", "module": "B6"}, {"value": "0", "module": "B7"}, {"value": "0.0406009619720366", "module": "C1"}, {"value": "0.00429396629798976", "module": "C2"}, {"value": "0.246339222704853", "module": "C3", "scenario": "S1"}, {"value": "3.13004958430526", "module": "C3", "scenario": "S2"}, {"value": "0.0677526434063481", "module": "C4"}, {"value": "-0.718679414549885", "module": "D", "scenario": "S1"}, {"value": "-1.49621638155984", "module": "D", "scenario": "S2"}, {"value": "0", "module": "D", "scenario": "S3"}]}}, {"referenceToLCIAMethodDataSet": {"shortDescription": [{"value": "Globales Erwärmungspotenzial fossil (GWP-fossil)", "lang": "de"}, {"value": "Global Warming Potential fossil fuels (GWP-fossil)", "lang": "en"}], "type": "LCIA method data set", "refObjectId": "5f635281-343e-44fb-83df-1971b155e6b6", "uri": "../lciamethods/5f635281-343e-44fb-83df-1971b155e6b6.xml"}, "other": {"anies": [{"name": "referenceToUnitGroupDataSet", "value": {"shortDescription": [{"value": "kg CO_(2)-Äq.", "lang": "de"}], "type": "unit group data set", "refObjectId": "1ebf3012-d0db-4de2-aefd-ef30cedb0be1", "uri": "../unitgroups/1ebf3012-d0db-4de2-aefd-ef30cedb0be1.xml"}}, {"value": "1.81828954737375", "module": "A1-A3"}, {"value": "0.0404747230204318", "module": "A4"}, {"value": "0.00259862394527521", "module": "A5"}, {"value": "0", "module": "B1"}, {"value": "0.160730877198558", "module": "B2"}, {"value": "0", "module": "B6"}, {"value": "0", "module": "B7"}, {"value": "0.0407868158099233", "module": "C1"}, {"value": "0.00431750534325615", "module": "C2"}, {"value": "0.246285605574908", "module": "C3", "scenario": "S1"}, {"value": "3.12996281524702", "module": "C3", "scenario": "S2"}, {"value": "0.0685415812020125", "module": "C4"}, {"value": "-0.714545869203962", "module": "D", "scenario": "S1"}, {"value": "-1.48916551824518", "module": "D", "scenario": "S2"}, {"value": "0", "module": "D", "scenario": "S3"}]}}, {"referenceToLCIAMethodDataSet": {"shortDescription": [{"value": "Globales Erwärmungspotenzial biogen (GWP-biogenic)", "lang": "de"}, {"value": "Global Warming Potential biogenic (GWP-biogenic)", "lang": "en"}], "type": "LCIA method data set", "refObjectId": "2356e1ab-0185-4db5-86e5-16de51c7485c", "uri": "../lciamethods/2356e1ab-0185-4db5-86e5-16de51c7485c.xml"}, "other": {"anies": [{"name": "referenceToUnitGroupDataSet", "value": {"shortDescription": [{"value": "kg CO_(2)-Äq.", "lang": "de"}], "type": "unit group data set", "refObjectId": "1ebf3012-d0db-4de2-aefd-ef30cedb0be1", "uri": "../unitgroups/1ebf3012-d0db-4de2-aefd-ef30cedb0be1.xml"}}, {"value": "-0.0649559964987672", "module": "A1-A3"}, {"value": "-0.000182129786567727", "module": "A4"}, {"value": "0.0796802836697581", "module": "A5"}, {"value": "0", "module": "B1"}, {"value": "0.0179799186364914", "module": "B2"}, {"value": "0", "module": "B6"}, {"value": "0", "module": "B7"}, {"value": "-0.000557702595392008", "module": "C1"}, {"value": "-6.33255148769523E-05", "module": "C2"}, {"value": "4.52969089394335E-05", "module": "C3", "scenario": "S1"}, {"value": "8.36779452348278E-05", "module": "C3", "scenario": "S2"}, {"value": "-0.000845544078701924", "module": "C4"}, {"value": "-0.00398636270803306", "module": "D", "scenario": "S1"}, {"value": "-0.00601529065024964", "module": "D", "scenario": "S2"}, {"value": "0", "module": "D", "scenario": "S3"}]}}, {"referenceToLCIAMethodDataSet": {"shortDescription": [{"value": "Globales Erwärmungspotenzial luluc (GWP-luluc)", "lang": "de"}, {"value": "Global Warming Potential luluc (GWP-luluc)", "lang": "en"}], "type": "LCIA method data set", "refObjectId": "4331bbdb-978a-490d-8707-eeb047f01a55", "uri": "../lciamethods/4331bbdb-978a-490d-8707-eeb047f01a55.xml"}, "other": {"anies": [{"name": "referenceToUnitGroupDataSet", "value": {"shortDescription": [{"value": "kg CO_(2)-Äq.", "lang": "de"}], "type": "unit group data set", "refObjectId": "1ebf3012-d0db-4de2-aefd-ef30cedb0be1", "uri": "../unitgroups/1ebf3012-d0db-4de2-aefd-ef30cedb0be1.xml"}}, {"value": "0.000727562809196165", "module": "A1-A3"}, {"value": "0.000243188470174199", "module": "A4"}, {"value": "2.26855635475162E-05", "module": "A5"}, {"value": "0", "module": "B1"}, {"value": "9.29508731650895E-06", "module": "B2"}, {"value": "0", "module": "B6"}, {"value": "0", "module": "B7"}, {"value": "0.000371848757505334", "module": "C1"}, {"value": "3.97864696105658E-05", "module": "C2"}, {"value": "8.32022100562685E-06", "module": "C3", "scenario": "S1"}, {"value": "3.09111300634013E-06", "module": "C3", "scenario": "S2"}, {"value": "5.66062830374693E-05", "module": "C4"}, {"value": "-0.000147182637889783", "module": "D", "scenario": "S1"}, {"value": "-0.00103557266441128", "module": "D", "scenario": "S2"}, {"value": "0", "module": "D", "scenario": "S3"}]}}, {"referenceToLCIAMethodDataSet": {"shortDescription": [{"value": "Abbau Potential der stratosphärischen Ozonschicht (ODP)", "lang": "de"}, {"value": "Depletion potential of the stratospheric ozone layer (ODP)", "lang": "en"}], "type": "LCIA method data set", "refObjectId": "b5c629d6-def3-11e6-bf01-fe55135034f3", "uri": "../lciamethods/b5c629d6-def3-11e6-bf01-fe55135034f3.xml"}, "other": {"anies": [{"name": "referenceToUnitGroupDataSet", "value": {"shortDescription": [{"value": "kg CFC11-Äq.", "lang": "de"}], "type": "unit group data set", "refObjectId": "d9e957c9-7309-4474-bf3a-7777df6c4e5b", "uri": "../unitgroups/d9e957c9-7309-4474-bf3a-7777df6c4e5b.xml"}}, {"value": "2.13934271668323E-11", "module": "A1-A3"}, {"value": "1.00303487773828E-14", "module": "A4"}, {"value": "1.55260644102513E-14", "module": "A5"}, {"value": "0", "module": "B1"}, {"value": "2.44284629962471E-13", "module": "B2"}, {"value": "0", "module": "B6"}, {"value": "0", "module": "B7"}, {"value": "3.54069331000658E-15", "module": "C1"}, {"value": "5.58973268073841E-16", "module": "C2"}, {"value": "1.23904731045349E-14", "module": "C3", "scenario": "S1"}, {"value": "1.48167753727999E-13", "module": "C3", "scenario": "S2"}, {"value": "1.15568745477024E-13", "module": "C4"}, {"value": "-2.28789288234438E-12", "module": "D", "scenario": "S1"}, {"value": "-1.70412381884345E-14", "module": "D", "scenario": "S2"}, {"value": "0", "module": "D", "scenario": "S3"}]}}, {"referenceToLCIAMethodDataSet": {"shortDescription": [{"value": "Versauerungspotenzial von Boden und Wasser (AP)", "lang": "de"}, {"value": "Acidification potential of land and water (AP)", "lang": "en"}], "type": "LCIA method data set", "refObjectId": "b5c611c6-def3-11e6-bf01-fe55135034f3", "uri": "../lciamethods/b5c611c6-def3-11e6-bf01-fe55135034f3.xml"}, "other": {"anies": [{"name": "referenceToUnitGroupDataSet", "value": {"shortDescription": [{"value": "mol H^(+)-Äq.", "lang": "de"}], "type": "unit group data set", "refObjectId": "42e089ac-92bf-4bf2-8ca1-5fc40d18f2ed", "uri": "../unitgroups/42e089ac-92bf-4bf2-8ca1-5fc40d18f2ed.xml"}}, {"value": "0.00308581149838458", "module": "A1-A3"}, {"value": "5.46117102335912E-05", "module": "A4"}, {"value": "1.96377106990466E-05", "module": "A5"}, {"value": "0", "module": "B1"}, {"value": "0.000193331147599058", "module": "B2"}, {"value": "0", "module": "B6"}, {"value": "0", "module": "B7"}, {"value": "0.000205766404495031", "module": "C1"}, {"value": "6.40401688536925E-06", "module": "C2"}, {"value": "0.000168244869990664", "module": "C3", "scenario": "S1"}, {"value": "0.000308746578643678", "module": "C3", "scenario": "S2"}, {"value": "0.000206298507684426", "module": "C4"}, {"value": "-0.00105160395970543", "module": "D", "scenario": "S1"}, {"value": "-0.00195399649247697", "module": "D", "scenario": "S2"}, {"value": "0", "module": "D", "scenario": "S3"}]}}, {"referenceToLCIAMethodDataSet": {"shortDescription": [{"value": "Eutrophierungspotenzial Süßwasser (EP-freshwater)", "lang": "de"}, {"value": "Eutrophication potential aquatic freshwater (EP-freshwater)", "lang": "en"}], "type": "LCIA method data set", "refObjectId": "b53ec18f-7377-4ad3-86eb-cc3f4f276b2b", "uri": "../lciamethods/b53ec18f-7377-4ad3-86eb-cc3f4f276b2b.xml"}, "other": {"anies": [{"name": "referenceToUnitGroupDataSet", "value": {"shortDescription": [{"value": "kg P-Äq.", "lang": "de"}], "type": "unit group data set", "refObjectId": "0429039d-a61d-4590-ba67-aa4a20a810a1", "uri": "../unitgroups/0429039d-a61d-4590-ba67-aa4a20a810a1.xml"}}, {"value": "5.97716863190682E-06", "module": "A1-A3"}, {"value": "9.58283181852846E-08", "module": "A4"}, {"value": "1.262640302392E-08", "module": "A5"}, {"value": "0", "module": "B1"}, {"value": "2.09640538429754E-05", "module": "B2"}, {"value": "0", "module": "B6"}, {"value": "0", "module": "B7"}, {"value": "1.46402053417942E-07", "module": "C1"}, {"value": "1.5706377347662E-08", "module": "C2"}, {"value": "4.42031070301795E-08", "module": "C3", "scenario": "S1"}, {"value": "3.51417035438723E-08", "module": "C3", "scenario": "S2"}, {"value": "1.32371254234767E-05", "module": "C4"}, {"value": "-1.05701400270817E-06", "module": "D", "scenario": "S1"}, {"value": "-1.95715968429049E-06", "module": "D", "scenario": "S2"}, {"value": "0", "module": "D", "scenario": "S3"}]}}, {"referenceToLCIAMethodDataSet": {"shortDescription": [{"value": "Eutrophierungspotenzial Salzwasser (EP-marine)", "lang": "de"}, {"value": "Eutrophication potential aquatic marine (EP-marine)", "lang": "en"}], "type": "LCIA method data set", "refObjectId": "b5c619fa-def3-11e6-bf01-fe55135034f3", "uri": "../lciamethods/b5c619fa-def3-11e6-bf01-fe55135034f3.xml"}, "other": {"anies": [{"name": "referenceToUnitGroupDataSet", "value": {"shortDescription": [{"value": "kg N-Äq.", "lang": "de"}], "type": "unit group data set", "refObjectId": "d05bb823-ecdf-4686-8c40-bf1d9257859f", "uri": "../unitgroups/d05bb823-ecdf-4686-8c40-bf1d9257859f.xml"}}, {"value": "0.000806664705859061", "module": "A1-A3"}, {"value": "2.04760319016793E-05", "module": "A4"}, {"value": "5.14392214949215E-06", "module": "A5"}, {"value": "0", "module": "B1"}, {"value": "0.00014967798850786", "module": "B2"}, {"value": "0", "module": "B6"}, {"value": "0", "module": "B7"}, {"value": "9.68483716011057E-05", "module": "C1"}, {"value": "2.33555840643605E-06", "module": "C2"}, {"value": "4.34858633217938E-05", "module": "C3", "scenario": "S1"}, {"value": "6.46834424541432E-05", "module": "C3", "scenario": "S2"}, {"value": "4.72600360811732E-05", "module": "C4"}, {"value": "-0.000301607159615414", "module": "D", "scenario": "S1"}, {"value": "-0.000557738521658963", "module": "D", "scenario": "S2"}, {"value": "0", "module": "D", "scenario": "S3"}]}}, {"referenceToLCIAMethodDataSet": {"shortDescription": [{"value": "Eutrophierungspotenzial Land (EP-terrestrial)", "lang": "de"}, {"value": "Eutrophication potential terrestrial (EP-terrestrial)", "lang": "en"}], "type": "LCIA method data set", "refObjectId": "b5c614d2-def3-11e6-bf01-fe55135034f3", "uri": "../lciamethods/b5c614d2-def3-11e6-bf01-fe55135034f3.xml"}, "other": {"anies": [{"name": "referenceToUnitGroupDataSet", "value": {"shortDescription": [{"value": "mol N-Äq.", "lang": "de"}], "type": "unit group data set", "refObjectId": "71b4d617-0ec9-4d3f-b65e-e438940c2401", "uri": "../unitgroups/71b4d617-0ec9-4d3f-b65e-e438940c2401.xml"}}, {"value": "0.00854968976938995", "module": "A1-A3"}, {"value": "0.000242143287024555", "module": "A4"}, {"value": "8.26603089028077E-05", "module": "A5"}, {"value": "0", "module": "B1"}, {"value": "0.00074132350860397", "module": "B2"}, {"value": "0", "module": "B6"}, {"value": "0", "module": "B7"}, {"value": "0.00107333008093773", "module": "C1"}, {"value": "2.76085953671117E-05", "module": "C2"}, {"value": "0.000508894334473568", "module": "C3", "scenario": "S1"}, {"value": "0.00145491473913303", "module": "C3", "scenario": "S2"}, {"value": "0.000518926563367949", "module": "C4"}, {"value": "-0.00318731124691939", "module": "D", "scenario": "S1"}, {"value": "-0.00597646234835113", "module": "D", "scenario": "S2"}, {"value": "0", "module": "D", "scenario": "S3"}]}}, {"referenceToLCIAMethodDataSet": {"shortDescription": [{"value": "Bildungspotential für troposphärisches Ozon (POCP)", "lang": "de"}, {"value": "Formation potential of tropospheric ozone photochemical oxidants (POCP)", "lang": "en"}], "type": "LCIA method data set", "refObjectId": "b5c610fe-def3-11e6-bf01-fe55135034f3", "uri": "../lciamethods/b5c610fe-def3-11e6-bf01-fe55135034f3.xml"}, "other": {"anies": [{"name": "referenceToUnitGroupDataSet", "value": {"shortDescription": [{"value": "kg NMVOC-Äq.", "lang": "de"}], "type": "unit group data set", "refObjectId": "d27c25f8-fbc1-44c6-b47b-4adbae4199c6", "uri": "../unitgroups/d27c25f8-fbc1-44c6-b47b-4adbae4199c6.xml"}}, {"value": "0.00291421778626161", "module": "A1-A3"}, {"value": "4.84773741919421E-05", "module": "A4"}, {"value": "1.37034659728995E-05", "module": "A5"}, {"value": "0", "module": "B1"}, {"value": "0.000200019351358789", "module": "B2"}, {"value": "0", "module": "B6"}, {"value": "0", "module": "B7"}, {"value": "0.000271730978145597", "module": "C1"}, {"value": "5.62267498794181E-06", "module": "C2"}, {"value": "0.000122280485745574", "module": "C3", "scenario": "S1"}, {"value": "0.000192448304791373", "module": "C3", "scenario": "S2"}, {"value": "0.000150104779094988", "module": "C4"}, {"value": "-0.00117348772823103", "module": "D", "scenario": "S1"}, {"value": "-0.00156621250279568", "module": "D", "scenario": "S2"}, {"value": "0", "module": "D", "scenario": "S3"}]}}, {"referenceToLCIAMethodDataSet": {"shortDescription": [{"value": "Potenzial für den abiotischen Abbau nicht fossiler Ressourcen (ADPE)", "lang": "de"}, {"value": "Abiotic depletion potential for non fossil resources (ADPE)", "lang": "en"}], "type": "LCIA method data set", "refObjectId": "b2ad6494-c78d-11e6-9d9d-cec0c932ce01", "uri": "../lciamethods/b2ad6494-c78d-11e6-9d9d-cec0c932ce01.xml"}, "other": {"anies": [{"name": "referenceToUnitGroupDataSet", "value": {"shortDescription": [{"value": "kg Sb-Äq.", "lang": "de"}], "type": "unit group data set", "refObjectId": "54ccd2d9-a32a-4fc2-923d-f2c8c93e89d4", "uri": "../unitgroups/54ccd2d9-a32a-4fc2-923d-f2c8c93e89d4.xml"}}, {"value": "6.46470793976931E-07", "module": "A1-A3"}, {"value": "2.94235489099806E-09", "module": "A4"}, {"value": "3.79818131494682E-10", "module": "A5"}, {"value": "0", "module": "B1"}, {"value": "2.88175350638748E-09", "module": "B2"}, {"value": "0", "module": "B6"}, {"value": "0", "module": "B7"}, {"value": "2.60844129771909E-09", "module": "C1"}, {"value": "2.8482244005484E-10", "module": "C2"}, {"value": "9.81369354927441E-10", "module": "C3", "scenario": "S1"}, {"value": "1.37817489550319E-09", "module": "C3", "scenario": "S2"}, {"value": "1.81861227028962E-09", "module": "C4"}, {"value": "-4.49328100528373E-08", "module": "D", "scenario": "S1"}, {"value": "-2.49147634451351E-07", "module": "D", "scenario": "S2"}, {"value": "0", "module": "D", "scenario": "S3"}]}}, {"referenceToLCIAMethodDataSet": {"shortDescription": [{"value": "Potenzial für den abiotischen Abbau fossiler Brennstoffe (ADPF)", "lang": "de"}, {"value": "Abiotic depletion potential for fossil resources (ADPF)", "lang": "en"}], "type": "LCIA method data set", "refObjectId": "b2ad6110-c78d-11e6-9d9d-cec0c932ce01", "uri": "../lciamethods/b2ad6110-c78d-11e6-9d9d-cec0c932ce01.xml"}, "other": {"anies": [{"name": "referenceToUnitGroupDataSet", "value": {"shortDescription": [{"value": "MJ", "lang": "de"}], "type": "unit group data set", "refObjectId": "93a60a57-a3c8-11da-a746-0800200c9a66", "uri": "../unitgroups/93a60a57-a3c8-11da-a746-0800200c9a66.xml"}}, {"value": "59.340054727642", "module": "A1-A3"}, {"value": "0.552696188380548", "module": "A4"}, {"value": "0.0725200115023128", "module": "A5"}, {"value": "0", "module": "B1"}, {"value": "2.07083317333624", "module": "B2"}, {"value": "0", "module": "B6"}, {"value": "0", "module": "B7"}, {"value": "0.545961513443688", "module": "C1"}, {"value": "0.0585212402376255", "module": "C2"}, {"value": "1.36856531491483", "module": "C3", "scenario": "S1"}, {"value": "0.372093370014288", "module": "C3", "scenario": "S2"}, {"value": "1.02655419337746", "module": "C4"}, {"value": "-27.3200076860195", "module": "D", "scenario": "S1"}, {"value": "-26.1325532566803", "module": "D", "scenario": "S2"}, {"value": "0", "module": "D", "scenario": "S3"}]}}, {"referenceToLCIAMethodDataSet": {"shortDescription": [{"value": "Wassernutzung (WDP)", "lang": "de"}, {"value": "Water use (WDP)", "lang": "en"}], "type": "LCIA method data set", "refObjectId": "b2ad66ce-c78d-11e6-9d9d-cec0c932ce01", "uri": "../lciamethods/b2ad66ce-c78d-11e6-9d9d-cec0c932ce01.xml"}, "other": {"anies": [{"name": "referenceToUnitGroupDataSet", "value": {"shortDescription": [{"value": "m^(3) Welt-Äq. entzogen", "lang": "de"}], "type": "unit group data set", "refObjectId": "6ae2df01-888e-46c8-b17d-49fa3869b476", "uri": "../unitgroups/6ae2df01-888e-46c8-b17d-49fa3869b476.xml"}}, {"value": "0.0963603934958694", "module": "A1-A3"}, {"value": "0.000213440125381341", "module": "A4"}, {"value": "0.00890192044591946", "module": "A5"}, {"value": "0", "module": "B1"}, {"value": "0.00285644336529592", "module": "B2"}, {"value": "0", "module": "B6"}, {"value": "0", "module": "B7"}, {"value": "0.000463083106655885", "module": "C1"}, {"value": "5.19109396885471E-05", "module": "C2"}, {"value": "0.0865501717524717", "module": "C3", "scenario": "S1"}, {"value": "0.288719911945024", "module": "C3", "scenario": "S2"}, {"value": "-0.000970803233614453", "module": "C4"}, {"value": "-0.0447560535504463", "module": "D", "scenario": "S1"}, {"value": "-0.112883403977222", "module": "D", "scenario": "S2"}, {"value": "0", "module": "D", "scenario": "S3"}]}}, {"referenceToLCIAMethodDataSet": {"shortDescription": [{"value": "Auftreten von Krankheiten aufgrund von Feinstaubemissionen (PM)", "lang": "de"}, {"value": "Incidence of disease due to PM emissions (PM)", "lang": "en"}], "type": "LCIA method data set", "refObjectId": "b5c602c6-def3-11e6-bf01-fe55135034f3", "uri": "../lciamethods/b5c602c6-def3-11e6-bf01-fe55135034f3.xml"}, "other": {"anies": [{"name": "referenceToUnitGroupDataSet", "value": {"shortDescription": [{"value": "Krankheitsfälle", "lang": "de"}], "type": "unit group data set", "refObjectId": "3883559b-648f-4afc-8ba2-0bd24f3affa3", "uri": "../unitgroups/3883559b-648f-4afc-8ba2-0bd24f3affa3.xml"}}, {"value": "4.62993834655529E-08", "module": "A1-A3"}, {"value": "4.4840394121877E-10", "module": "A4"}, {"value": "1.33495007085289E-10", "module": "A5"}, {"value": "0", "module": "B1"}, {"value": "1.30270980419349E-09", "module": "B2"}, {"value": "0", "module": "B6"}, {"value": "0", "module": "B7"}, {"value": "2.32441328880595E-09", "module": "C1"}, {"value": "5.30209341210527E-11", "module": "C2"}, {"value": "1.42689447992242E-09", "module": "C3", "scenario": "S1"}, {"value": "1.80956831722374E-09", "module": "C3", "scenario": "S2"}, {"value": "1.99976659237959E-09", "module": "C4"}, {"value": "-7.33375162973066E-09", "module": "D", "scenario": "S1"}, {"value": "-1.68155013521182E-08", "module": "D", "scenario": "S2"}, {"value": "0", "module": "D", "scenario": "S3"}]}}, {"referenceToLCIAMethodDataSet": {"shortDescription": [{"value": "Wirkung durch Exposition des Menschen mit U235 (IR)", "lang": "de"}, {"value": "Human exposure efficiency relative to U235 (IR)", "lang": "en"}], "type": "LCIA method data set", "refObjectId": "b5c632be-def3-11e6-bf01-fe55135034f3", "uri": "../lciamethods/b5c632be-def3-11e6-bf01-fe55135034f3.xml"}, "other": {"anies": [{"name": "referenceToUnitGroupDataSet", "value": {"shortDescription": [{"value": "kBq U235-Äq.", "lang": "de"}], "type": "unit group data set", "refObjectId": "456b05bf-1415-44a9-9993-02452f554c09", "uri": "../unitgroups/456b05bf-1415-44a9-9993-02452f554c09.xml"}}, {"value": "0.0516769263671752", "module": "A1-A3"}, {"value": "7.80783392826314E-05", "module": "A4"}, {"value": "8.5198195254226E-05", "module": "A5"}, {"value": "0", "module": "B1"}, {"value": "0.00133357600348376", "module": "B2"}, {"value": "0", "module": "B6"}, {"value": "0", "module": "B7"}, {"value": "0.000102905750050187", "module": "C1"}, {"value": "1.63939222248844E-05", "module": "C2"}, {"value": "0.0102495801606372", "module": "C3", "scenario": "S1"}, {"value": "0.00361961243374557", "module": "C3", "scenario": "S2"}, {"value": "0.0017981633363713", "module": "C4"}, {"value": "-0.0354188922416805", "module": "D", "scenario": "S1"}, {"value": "-0.306471924486741", "module": "D", "scenario": "S2"}, {"value": "0", "module": "D", "scenario": "S3"}]}}, {"referenceToLCIAMethodDataSet": {"shortDescription": [{"value": "Toxizitätsvergleichseinheit für Ökosysteme (ETP-fw)", "lang": "de"}, {"value": "Comparative toxic unit for ecosystems (ETP-fw)", "lang": "en"}], "type": "LCIA method data set", "refObjectId": "ee1082d1-b0f7-43ca-a1f0-21e2a4a74511", "uri": "../lciamethods/ee1082d1-b0f7-43ca-a1f0-21e2a4a74511.xml"}, "other": {"anies": [{"name": "referenceToUnitGroupDataSet", "value": {"shortDescription": [{"value": "CTUe", "lang": "de"}], "type": "unit group data set", "refObjectId": "aa959ded-f1eb-4efb-9c5c-2d60be36b3e6", "uri": "../unitgroups/aa959ded-f1eb-4efb-9c5c-2d60be36b3e6.xml"}}, {"value": "31.7488534285362", "module": "A1-A3"}, {"value": "0.403489968954675", "module": "A4"}, {"value": "0.0454869195731104", "module": "A5"}, {"value": "0", "module": "B1"}, {"value": "2.3358967676818", "module": "B2"}, {"value": "0", "module": "B6"}, {"value": "0", "module": "B7"}, {"value": "0.384657528507084", "module": "C1"}, {"value": "0.0419217015189163", "module": "C2"}, {"value": "0.184776588771497", "module": "C3", "scenario": "S1"}, {"value": "0.146221438722909", "module": "C3", "scenario": "S2"}, {"value": "0.876216489158938", "module": "C4"}, {"value": "-12.6972955685458", "module": "D", "scenario": "S1"}, {"value": "-3.60027784545998", "module": "D", "scenario": "S2"}, {"value": "0", "module": "D", "scenario": "S3"}]}}, {"referenceToLCIAMethodDataSet": {"shortDescription": [{"value": "Toxizitätsvergleichseinheit für Menschen (krebserregend) (HTP-c)", "lang": "de"}, {"value": "Comparative toxic unit for humans (carcinogenic) (HTP-c)", "lang": "en"}], "type": "LCIA method data set", "refObjectId": "2299222a-bbd8-474f-9d4f-4dd1f18aea7c", "uri": "../lciamethods/2299222a-bbd8-474f-9d4f-4dd1f18aea7c.xml"}, "other": {"anies": [{"name": "referenceToUnitGroupDataSet", "value": {"shortDescription": [{"value": "CTUh", "lang": "de"}], "type": "unit group data set", "refObjectId": "d4c9523e-2d7e-49fd-8469-998f547d3a70", "uri": "../unitgroups/d4c9523e-2d7e-49fd-8469-998f547d3a70.xml"}}, {"value": "8.30959422997434E-10", "module": "A1-A3"}, {"value": "8.04402543519285E-12", "module": "A4"}, {"value": "1.52670311716187E-12", "module": "A5"}, {"value": "0", "module": "B1"}, {"value": "1.3803988928201E-10", "module": "B2"}, {"value": "0", "module": "B6"}, {"value": "0", "module": "B7"}, {"value": "7.75252303976035E-12", "module": "C1"}, {"value": "8.5052804204217E-13", "module": "C2"}, {"value": "9.22425346965712E-12", "module": "C3", "scenario": "S1"}, {"value": "2.03462703110243E-11", "module": "C3", "scenario": "S2"}, {"value": "4.49745266260504E-11", "module": "C4"}, {"value": "-3.13538287084973E-10", "module": "D", "scenario": "S1"}, {"value": "-2.48416257906868E-10", "module": "D", "scenario": "S2"}, {"value": "0", "module": "D", "scenario": "S3"}]}}, {"referenceToLCIAMethodDataSet": {"shortDescription": [{"value": "Toxizitätsvergleichseinheit für Menschen (nicht krebserregend) (HTP-nc)", "lang": "de"}, {"value": "Comparative toxic unit for humans (noncarcinogenic) (HTP-nc)", "lang": "en"}], "type": "LCIA method data set", "refObjectId": "3af763a5-b7a1-48c9-9cee-1f223481fcef", "uri": "../lciamethods/3af763a5-b7a1-48c9-9cee-1f223481fcef.xml"}, "other": {"anies": [{"name": "referenceToUnitGroupDataSet", "value": {"shortDescription": [{"value": "CTUh", "lang": "de"}], "type": "unit group data set", "refObjectId": "d4c9523e-2d7e-49fd-8469-998f547d3a70", "uri": "../unitgroups/d4c9523e-2d7e-49fd-8469-998f547d3a70.xml"}}, {"value": "2.49651653084925E-08", "module": "A1-A3"}, {"value": "3.37244979821711E-10", "module": "A4"}, {"value": "6.60166158812125E-11", "module": "A5"}, {"value": "0", "module": "B1"}, {"value": "1.11422074092318E-08", "module": "B2"}, {"value": "0", "module": "B6"}, {"value": "0", "module": "B7"}, {"value": "3.43243878113028E-10", "module": "C1"}, {"value": "3.78434222209179E-11", "module": "C2"}, {"value": "3.1779915563523E-10", "module": "C3", "scenario": "S1"}, {"value": "1.522706229261E-10", "module": "C3", "scenario": "S2"}, {"value": "3.59103568085297E-09", "module": "C4"}, {"value": "-1.12746967072691E-08", "module": "D", "scenario": "S1"}, {"value": "-7.97230972775494E-09", "module": "D", "scenario": "S2"}, {"value": "0", "module": "D", "scenario": "S3"}]}}, {"referenceToLCIAMethodDataSet": {"shortDescription": [{"value": "Bodenqualitätsindex (SQP)", "lang": "de"}, {"value": "Soil quality index (SQP)", "lang": "en"}], "type": "LCIA method data set", "refObjectId": "b2ad6890-c78d-11e6-9d9d-cec0c932ce01", "uri": "../lciamethods/b2ad6890-c78d-11e6-9d9d-cec0c932ce01.xml"}, "other": {"anies": [{"name": "referenceToUnitGroupDataSet", "value": {"shortDescription": [{"value": "SQP", "lang": "de"}], "type": "unit group data set", "refObjectId": "f130951c-e67f-4f7f-8dd4-665de3974e18", "uri": "../unitgroups/f130951c-e67f-4f7f-8dd4-665de3974e18.xml"}}, {"value": "24.936455889408", "module": "A1-A3"}, {"value": "0.196744652040834", "module": "A4"}, {"value": "0.0256723359500406", "module": "A5"}, {"value": "0", "module": "B1"}, {"value": "0.0911549860939219", "module": "B2"}, {"value": "0", "module": "B6"}, {"value": "0", "module": "B7"}, {"value": "0.227807808844405", "module": "C1"}, {"value": "0.0244525302986281", "module": "C2"}, {"value": "0.1175814476397", "module": "C3", "scenario": "S1"}, {"value": "0.117295629849174", "module": "C3", "scenario": "S2"}, {"value": "0.0889123355231071", "module": "C4"}, {"value": "-1.06398828351259", "module": "D", "scenario": "S1"}, {"value": "-4.0122691541101", "module": "D", "scenario": "S2"}, {"value": "0", "module": "D", "scenario": "S3"}]}}]}, "otherAttributes": {"{http://www.indata.network/EPD/2019}epd-version": "1.2"}, "version": "1.1", "locations": "../ILCDLocations.xml"}