{"processInformation": {"dataSetInformation": {"UUID": "cd9f6260-63fe-44bf-95c0-98ea8c56056b", "name": {"baseName": [{"value": "ClayTec clay topcoat plaster fine 06, dry", "lang": "en"}, {"value": "ClayTec Lehm-Oberputz fein 06, trocken", "lang": "de"}], "functionalUnitFlowProperties": [{"value": "LPM 0/1 f - S II - 1,8 nach DIN 18947", "lang": "de"}]}, "synonyms": [{"value": "Putzmörtel", "lang": "de"}], "classificationInformation": {"classification": [{"class": [{"value": "Mineralische Baustoffe", "level": 0, "classId": "1"}, {"value": "Mörtel und Beton", "level": 1, "classId": "1.4"}, {"value": "Putz und Putzmörtel", "level": 2, "classId": "1.4.04"}], "name": "OEKOBAU.DAT"}]}, "generalComment": [{"value": "Der Datensatz bezieht sich auf erhobene Daten beim Deklarationsinhaber im Werk Ransbach-Baumbach. Der Datensatz entspricht der Produktkategorieregeln für Lehmputzmörtel (PKR LPM Ü5, 2022:04) des Programmbetreibers (Dachverband Lehm e.V.). Die Europäische Norm EN 15804:2022-03 dient als Kern-PKR. Eine unabhängige, externe Verifizierung der Deklaration nach DIN EN ISO 14025:2010 ist erfolgt.", "lang": "de"}], "other": {"anies": [{"margins": 0.0, "description": [{"value": "spezifische Deklaration", "lang": "de"}]}, {"scenario": [{"description": [{"value": "Nach Modul C1 trocken rückgewonnene Lehmputzmörtel werden nach Modul C3 mechanisch zerkleinert und als sekundäre Ausgangsstoffe für Lehmprodukte, die im Trockendosierverfahren hergestellt werden wiederverwertet. Bei diesem Verwertungsszenario ersetzen die Bestandteile des Abbruchmaterials  ansonsten technisch getrockneten Baulehm und getrockneten Sand (IM D3). Es werden Durchschnittswerte für die Massenanteile von Baulehm (42 M.-%) und Gesteinskörnungen (58 M.-%) in rückgewonnenen Lehmputzmörteln angenommen und ein Masseverlust von 5M.- % unterstellt."}], "name": "Recycling Trockenverfahren", "default": true}]}, "<ns11:modules xmlns:ns11=\"http://openlca.org/epd_ilcd\" xmlns=\"http://lca.jrc.it/ILCD/Process\" xmlns:c=\"http://lca.jrc.it/ILCD/Contact\" xmlns:common=\"http://lca.jrc.it/ILCD/Common\" xmlns:epd=\"http://www.iai.kit.edu/EPD/2013\" xmlns:epd2=\"http://www.indata.network/EPD/2019\" xmlns:f=\"http://lca.jrc.it/ILCD/Flow\" xmlns:fp=\"http://lca.jrc.it/ILCD/FlowProperty\" xmlns:m=\"http://lca.jrc.it/ILCD/LCIAMethod\" xmlns:ns9=\"http://www.okworx.com/ILCD/Extensions/2018/Profile\" xmlns:s=\"http://lca.jrc.it/ILCD/Source\" xmlns:u=\"http://lca.jrc.it/ILCD/UnitGroup\" name=\"A1\"/>", "<ns11:modules xmlns:ns11=\"http://openlca.org/epd_ilcd\" xmlns=\"http://lca.jrc.it/ILCD/Process\" xmlns:c=\"http://lca.jrc.it/ILCD/Contact\" xmlns:common=\"http://lca.jrc.it/ILCD/Common\" xmlns:epd=\"http://www.iai.kit.edu/EPD/2013\" xmlns:epd2=\"http://www.indata.network/EPD/2019\" xmlns:f=\"http://lca.jrc.it/ILCD/Flow\" xmlns:fp=\"http://lca.jrc.it/ILCD/FlowProperty\" xmlns:m=\"http://lca.jrc.it/ILCD/LCIAMethod\" xmlns:ns9=\"http://www.okworx.com/ILCD/Extensions/2018/Profile\" xmlns:s=\"http://lca.jrc.it/ILCD/Source\" xmlns:u=\"http://lca.jrc.it/ILCD/UnitGroup\" name=\"A1-A3\"/>", "<ns11:modules xmlns:ns11=\"http://openlca.org/epd_ilcd\" xmlns=\"http://lca.jrc.it/ILCD/Process\" xmlns:c=\"http://lca.jrc.it/ILCD/Contact\" xmlns:common=\"http://lca.jrc.it/ILCD/Common\" xmlns:epd=\"http://www.iai.kit.edu/EPD/2013\" xmlns:epd2=\"http://www.indata.network/EPD/2019\" xmlns:f=\"http://lca.jrc.it/ILCD/Flow\" xmlns:fp=\"http://lca.jrc.it/ILCD/FlowProperty\" xmlns:m=\"http://lca.jrc.it/ILCD/LCIAMethod\" xmlns:ns9=\"http://www.okworx.com/ILCD/Extensions/2018/Profile\" xmlns:s=\"http://lca.jrc.it/ILCD/Source\" xmlns:u=\"http://lca.jrc.it/ILCD/UnitGroup\" name=\"A2\"/>", "<ns11:modules xmlns:ns11=\"http://openlca.org/epd_ilcd\" xmlns=\"http://lca.jrc.it/ILCD/Process\" xmlns:c=\"http://lca.jrc.it/ILCD/Contact\" xmlns:common=\"http://lca.jrc.it/ILCD/Common\" xmlns:epd=\"http://www.iai.kit.edu/EPD/2013\" xmlns:epd2=\"http://www.indata.network/EPD/2019\" xmlns:f=\"http://lca.jrc.it/ILCD/Flow\" xmlns:fp=\"http://lca.jrc.it/ILCD/FlowProperty\" xmlns:m=\"http://lca.jrc.it/ILCD/LCIAMethod\" xmlns:ns9=\"http://www.okworx.com/ILCD/Extensions/2018/Profile\" xmlns:s=\"http://lca.jrc.it/ILCD/Source\" xmlns:u=\"http://lca.jrc.it/ILCD/UnitGroup\" name=\"A3\"/>", "<ns11:modules xmlns:ns11=\"http://openlca.org/epd_ilcd\" xmlns=\"http://lca.jrc.it/ILCD/Process\" xmlns:c=\"http://lca.jrc.it/ILCD/Contact\" xmlns:common=\"http://lca.jrc.it/ILCD/Common\" xmlns:epd=\"http://www.iai.kit.edu/EPD/2013\" xmlns:epd2=\"http://www.indata.network/EPD/2019\" xmlns:f=\"http://lca.jrc.it/ILCD/Flow\" xmlns:fp=\"http://lca.jrc.it/ILCD/FlowProperty\" xmlns:m=\"http://lca.jrc.it/ILCD/LCIAMethod\" xmlns:ns9=\"http://www.okworx.com/ILCD/Extensions/2018/Profile\" xmlns:s=\"http://lca.jrc.it/ILCD/Source\" xmlns:u=\"http://lca.jrc.it/ILCD/UnitGroup\" name=\"C1\"/>", "<ns11:modules xmlns:ns11=\"http://openlca.org/epd_ilcd\" xmlns=\"http://lca.jrc.it/ILCD/Process\" xmlns:c=\"http://lca.jrc.it/ILCD/Contact\" xmlns:common=\"http://lca.jrc.it/ILCD/Common\" xmlns:epd=\"http://www.iai.kit.edu/EPD/2013\" xmlns:epd2=\"http://www.indata.network/EPD/2019\" xmlns:f=\"http://lca.jrc.it/ILCD/Flow\" xmlns:fp=\"http://lca.jrc.it/ILCD/FlowProperty\" xmlns:m=\"http://lca.jrc.it/ILCD/LCIAMethod\" xmlns:ns9=\"http://www.okworx.com/ILCD/Extensions/2018/Profile\" xmlns:s=\"http://lca.jrc.it/ILCD/Source\" xmlns:u=\"http://lca.jrc.it/ILCD/UnitGroup\" name=\"C3\"/>", "<ns11:modules xmlns:ns11=\"http://openlca.org/epd_ilcd\" xmlns=\"http://lca.jrc.it/ILCD/Process\" xmlns:c=\"http://lca.jrc.it/ILCD/Contact\" xmlns:common=\"http://lca.jrc.it/ILCD/Common\" xmlns:epd=\"http://www.iai.kit.edu/EPD/2013\" xmlns:epd2=\"http://www.indata.network/EPD/2019\" xmlns:f=\"http://lca.jrc.it/ILCD/Flow\" xmlns:fp=\"http://lca.jrc.it/ILCD/FlowProperty\" xmlns:m=\"http://lca.jrc.it/ILCD/LCIAMethod\" xmlns:ns9=\"http://www.okworx.com/ILCD/Extensions/2018/Profile\" xmlns:s=\"http://lca.jrc.it/ILCD/Source\" xmlns:u=\"http://lca.jrc.it/ILCD/UnitGroup\" name=\"C4\"/>", "<ns11:modules xmlns:ns11=\"http://openlca.org/epd_ilcd\" xmlns=\"http://lca.jrc.it/ILCD/Process\" xmlns:c=\"http://lca.jrc.it/ILCD/Contact\" xmlns:common=\"http://lca.jrc.it/ILCD/Common\" xmlns:epd=\"http://www.iai.kit.edu/EPD/2013\" xmlns:epd2=\"http://www.indata.network/EPD/2019\" xmlns:f=\"http://lca.jrc.it/ILCD/Flow\" xmlns:fp=\"http://lca.jrc.it/ILCD/FlowProperty\" xmlns:m=\"http://lca.jrc.it/ILCD/LCIAMethod\" xmlns:ns9=\"http://www.okworx.com/ILCD/Extensions/2018/Profile\" xmlns:s=\"http://lca.jrc.it/ILCD/Source\" xmlns:u=\"http://lca.jrc.it/ILCD/UnitGroup\" name=\"D\" scenario=\"Recycling Trockenverfahren\"/>"]}}, "quantitativeReference": {"referenceToReferenceFlow": [1], "type": "Reference flow(s)"}, "time": {"referenceYear": 2022, "dataSetValidUntil": 2028, "timeRepresentativenessDescription": [{"value": "Die vorliegende EPD bildet die Ökobilanz der des getrockneten Claytec Lehmoberputz fein 06 ab. Bezugsjahr ist das Jahr 2022.", "lang": "de"}], "other": {"anies": [{"name": "publicationDateOfEPD", "value": 1701820800000}]}}, "geography": {"locationOfOperationSupplyOrProduction": {"descriptionOfRestrictions": [{"value": "Die Ökobilanz beruht auf Daten zu Energie- und Stoffströmen im Werk Ransbach-Baumbach. ", "lang": "de"}], "location": "DE"}}, "technology": {"technologyDescriptionAndIncludedProcesses": [{"value": "Lehmoberputz fein 06 ist ein Lehmputzmörtel aus Baulehm, feinen mineralischen Zusatzstoffen und Cellulosefasern nach DIN 18947. Die vorgetrockneten Ausgangsstoffe werden im Werk dosiert, gemischt und abgesackt (Trockendosierverfahren). Die Eigenschaft der Replastifizierbarkeit von Lehmputzmörtel durch Wässerung ermöglicht die Rückgewinnung am Ende des Lebenszyklus.", "lang": "de"}], "technologicalApplicability": [{"value": "Einlagiger Oberputz im Innenbereich. Hand- oder Maschinenputz zur Herstellung sehr feiner Oberflächen mit Auftragsdicken von 2 – 3 mm. Die Erhärtung des Lehmoberputz fein 06 erfolgt durch Verdunstung des Anmachwassers.  ", "lang": "de"}, {"value": "Singleilayer topcoat plaster for interior use. Hand or machine plastering for producing very fine surfaces with application thicknesses of 2 - 3 mm. Lehmoberputz fine 06 hardens by evaporation of the mixing water.  ", "lang": "en"}]}}, "modellingAndValidation": {"LCIMethodAndAllocation": {"typeOfDataSet": "EPD", "referenceToLCAMethodDetails": [{"shortDescription": [{"value": "PCR Ökobilanzierung Lehmputzmörtel", "lang": "de"}], "type": "source data set", "refObjectId": "f33a88f9-1948-43fd-8260-d308138b74eb", "version": "01.00.005"}], "other": {"anies": [{"name": "subType", "value": "specific dataset"}]}}, "dataSourcesTreatmentAndRepresentativeness": {"referenceToDataSource": [{"shortDescription": [{"value": "GaBi database (general)", "lang": "en"}], "type": "source data set", "refObjectId": "28d74cc0-db8b-4d7e-bc44-5f6d56ce0c4a", "version": "00.03.002"}], "useAdviceForDataSet": [{"value": "None", "lang": "en"}, {"value": "Typ der EPD: Wiege bis zum Werkstor - ­mit Optionen. Die Ökobilanz berücksichtigt die Rohstoffgewinnung, die Rohstofftransporte und die Produktherstellung inklusive der Verpackungsmaterialien (Module A1 – A3). Nach Ablauf der Nutzungsdauer wird das Produkt händisch oder maschinell rückgebaut (Modul C1). Die Aufbereitung (Modul C3) erfolgt entweder durch Wässerung (Nassverfahren) oder durch trockene Zerkleinerung (Trockenverfahren). 95M.-% können für neue Lehmbaustoffe weiterverwertet werden. Die Rückgewinnungsgutschriften sind vom Aufbereitungsverfahren abhängig und getrennt bewertet (Nassverfahren und Trockenverfahren). In Modul D wird das Trockenverfahren deklariert.", "lang": "de"}], "other": {"anies": [{"name": "referenceToOriginalEPD", "value": {"shortDescription": {"value": "Claytec Lehmoberputz fein 06", "defaultValue": "Claytec Lehmoberputz fein 06", "lstrings": [{"lang": "de", "value": "Claytec Lehmoberputz fein 06"}]}, "version": {"version": 0, "majorVersion": 0, "minorVersion": 0, "subMinorVersion": 0, "zero": true, "versionString": "00.00.000"}, "type": "source data set", "uuid": {"uuid": "f18fdb21-fb03-48a6-a8a9-67725ff59327"}, "refObjectId": "f18fdb21-fb03-48a6-a8a9-67725ff59327", "versionAsString": "00.00.000", "resourceURLs": ["https://oekobaudat.de/OEKOBAU.DAT/resource/sources/f18fdb21-fb03-48a6-a8a9-67725ff59327/UPD_LPM_CLAY2023006_PKRU5-DE.pdf?version=00.00.000"]}}]}}, "validation": {"review": [{"reviewDetails": [{"value": "Die Europäische Norm EN 15804 dient als Kern-PKR. Unabhängige Verifizierung der Deklaration nach DIN EN ISO 14025:2010 in Verbindung mit CEN ISO/TS 14071:2016", "lang": "de"}], "referenceToNameOfReviewerAndInstitution": [{"shortDescription": [{"value": "Dr-Ing. Horst Schroeder", "lang": "de"}], "type": "contact data set", "refObjectId": "28629628-1104-4b50-ad8d-b1db01b1d715", "version": "00.00.002"}], "type": "Independent external review"}]}, "complianceDeclarations": {"compliance": [{"referenceToComplianceSystem": {"shortDescription": [{"value": "EN 15804+A2 (EF 3.0)", "lang": "de"}, {"value": "EN 15804+A2 (EF 3.0)", "lang": "en"}], "type": "source data set", "refObjectId": "c0016b33-8cf7-415c-ac6e-deba0d21440d", "version": "00.02.000"}}]}}, "administrativeInformation": {"dataGenerator": {"referenceToPersonOrEntityGeneratingTheDataSet": [{"shortDescription": [{"value": "Dipl.-Ök. Manfred Lemke", "lang": "de"}], "type": "contact data set", "refObjectId": "ae941cd3-6f90-42b6-8752-17b197c47e5a", "version": "00.00.003"}]}, "dataEntryBy": {"timeStamp": 1740662496524, "referenceToDataSetFormat": [{"shortDescription": [{"value": "EPD Data Format Extensions v1.2", "lang": "en"}, {"value": "EPD-Datenformaterweiterungen v1.2", "lang": "de"}], "type": "source data set", "refObjectId": "a29449fd-aa2f-4de8-b5d7-4b06b43c6fde", "version": "00.01.000"}, {"shortDescription": [{"value": "ILCD format", "lang": "en"}], "type": "source data set", "refObjectId": "a97a0155-0234-4b87-b4ce-a45da52f2a40", "version": "01.00.001", "uri": "http://lca.jrc.ec.europa.eu/lcainfohub/sample_data/ilcd/sources/ILCD_Format_a97a0155-0234-4b87-b4ce-a45da52f2a40_01.00.000.xml"}]}, "publicationAndOwnership": {"dataSetVersion": "00.00.024", "referenceToPrecedingDataSetVersion": [{"shortDescription": [{"value": "ClayTec clay topcoat plaster fine 06, dry", "lang": "en"}, {"value": "ClayTec Lehm-Oberputz fein 06, trocken", "lang": "de"}], "otherAttributes": {"{http://greendelta.com/epd-editor}referenceYear": "2022", "{http://greendelta.com/epd-editor}database": "GaBi"}, "type": "process data set", "refObjectId": "cd9f6260-63fe-44bf-95c0-98ea8c56056b", "version": "00.00.024"}], "referenceToRegistrationAuthority": {"shortDescription": [{"value": "Dachverband Lehm e.V. ", "lang": "de"}], "type": "contact data set", "refObjectId": "04139674-a3dc-4670-a7e1-c3ca48dd13d9", "version": "00.00.002"}, "registrationNumber": "UPD_LPM_CLAY2023006_PKRÜ5-DE", "referenceToOwnershipOfDataSet": {"shortDescription": [{"value": "ClayTec GmbH & Co. KG", "lang": "de"}], "type": "contact data set", "refObjectId": "7736297a-ca16-4147-b91d-f8c0540da8a2", "version": "00.00.002"}, "copyright": true, "licenseType": "Free of charge for all users and uses", "accessRestrictions": [{"value": "None", "lang": "en"}], "other": {"anies": [{"name": "referenceToPublisher", "value": {"shortDescription": [{"value": "Dachverband Lehm e.V.", "lang": "de"}], "type": "contact data set", "refObjectId": "04139674-a3dc-4670-a7e1-c3ca48dd13d9", "version": "00.00.002"}}]}}}, "exchanges": {"exchange": [{"dataSetInternalID": 1, "referenceToFlowDataSet": {"shortDescription": [{"value": "Lehmputzmörtel CTec 1.6 (Kg)", "lang": "de"}], "type": "flow data set", "refObjectId": "42ed18df-8ddc-4f2e-8e6a-6a4c20c7f36c", "version": "00.00.004"}, "meanAmount": 1.0, "resultingAmount": 1.0, "referenceFlow": true, "resultingflowAmount": 1.0, "flowProperties": [{"name": [{"lang": "en", "value": "Mass"}, {"lang": "de", "value": "Masse"}], "uuid": "93a60a56-a3c8-11da-a746-0800200b9a66", "referenceFlowProperty": true, "meanValue": 1.0, "referenceUnit": "kg", "unitGroupUUID": "ad38d542-3fe9-439d-9b95-2f5f7752acaf"}], "materialProperties": [{"name": "gross density", "value": "1700.0", "unit": "kg/m^3", "unitDescription": "kilograms per cubic metre"}], "typeOfFlow": "Product flow", "classification": {"classHierarchy": "Materials production / Other mineralic materials", "name": "ILCD"}}, {"dataSetInternalID": 2, "referenceToFlowDataSet": {"shortDescription": [{"value": "Components for re-use (CRU)", "lang": "en"}, {"value": "Komponenten für die Wiederverwendung (CRU)", "lang": "de"}, {"value": "Componentes para su reutilización (CRU)", "lang": "es"}], "type": "flow data set", "refObjectId": "a2b32f97-3fc7-4af2-b209-525bc6426f33", "version": "30.00.000", "uri": "../flows/a2b32f97-3fc7-4af2-b209-525bc6426f33.xml"}, "exchange direction": "OUTPUT", "meanAmount": 0.0, "other": {"anies": [{"value": "0.0", "module": "A1"}, {"value": "0.0", "module": "A2"}, {"value": "0.0", "module": "A3"}, {"value": "0.0", "module": "A1-A3"}, {"value": "0.0", "module": "C1"}, {"value": "0.0", "module": "C3"}, {"value": "0.0", "module": "C4"}, {"value": "0.0", "module": "D", "scenario": "Recycling Trockenverfahren"}, {"name": "referenceToUnitGroupDataSet", "value": {"shortDescription": [{"value": "kg", "lang": "en"}], "type": "unit group data set", "refObjectId": "ad38d542-3fe9-439d-9b95-2f5f7752acaf", "version": "30.00.000", "uri": "../unitgroups/ad38d542-3fe9-439d-9b95-2f5f7752acaf.xml"}}]}, "flowProperties": [], "typeOfFlow": "Other flow", "classification": {"classHierarchy": "Größen / Umweltliche Größen / EPD EN 15804 / LCI Indikatoren", "name": "GaBiCategories"}}, {"dataSetInternalID": 3, "referenceToFlowDataSet": {"shortDescription": [{"value": "Exported electrical energy (EEE)", "lang": "en"}, {"value": "Exportierte elektrische Energie (EEE)", "lang": "de"}, {"value": "Energía exportada electrica (EEE)", "lang": "es"}], "type": "flow data set", "refObjectId": "4da0c987-2b76-40d6-9e9e-82a017aaaf29", "version": "30.00.000", "uri": "../flows/4da0c987-2b76-40d6-9e9e-82a017aaaf29.xml"}, "exchange direction": "OUTPUT", "meanAmount": 0.0, "other": {"anies": [{"value": "0.0", "module": "A1"}, {"value": "0.0", "module": "A2"}, {"value": "0.0", "module": "A3"}, {"value": "0.0", "module": "A1-A3"}, {"value": "0.0", "module": "C1"}, {"value": "0.0", "module": "C3"}, {"value": "0.0", "module": "C4"}, {"value": "0.0", "module": "D", "scenario": "Recycling Trockenverfahren"}, {"name": "referenceToUnitGroupDataSet", "value": {"shortDescription": [{"value": "MJ", "lang": "en"}], "type": "unit group data set", "refObjectId": "93a60a57-a3c8-11da-a746-0800200c9a66", "version": "03.00.000", "uri": "../unitgroups/93a60a57-a3c8-11da-a746-0800200c9a66.xml"}}]}, "flowProperties": [], "typeOfFlow": "Other flow", "classification": {"classHierarchy": "Größen / Umweltliche Größen / EPD EN 15804 / LCI Indikatoren", "name": "GaBiCategories"}}, {"dataSetInternalID": 4, "referenceToFlowDataSet": {"shortDescription": [{"value": "Exported thermal energy (EET)", "lang": "en"}, {"value": "Exportierte thermische Energie (EET)", "lang": "de"}, {"value": "Energía exportada termal (EET)", "lang": "es"}], "type": "flow data set", "refObjectId": "98daf38a-7a79-46d3-9a37-2b7bd0955810", "version": "30.00.000", "uri": "../flows/98daf38a-7a79-46d3-9a37-2b7bd0955810.xml"}, "exchange direction": "OUTPUT", "meanAmount": 0.0, "other": {"anies": [{"value": "0.0", "module": "A1"}, {"value": "0.0", "module": "A2"}, {"value": "0.0", "module": "A3"}, {"value": "0.0", "module": "A1-A3"}, {"value": "0.0", "module": "C1"}, {"value": "0.0", "module": "C3"}, {"value": "0.0", "module": "C4"}, {"value": "0.0", "module": "D", "scenario": "Recycling Trockenverfahren"}, {"name": "referenceToUnitGroupDataSet", "value": {"shortDescription": [{"value": "MJ", "lang": "en"}], "type": "unit group data set", "refObjectId": "93a60a57-a3c8-11da-a746-0800200c9a66", "version": "03.00.000", "uri": "../unitgroups/93a60a57-a3c8-11da-a746-0800200c9a66.xml"}}]}, "flowProperties": [], "typeOfFlow": "Other flow", "classification": {"classHierarchy": "Größen / Umweltliche Größen / EPD EN 15804 / LCI Indikatoren", "name": "GaBiCategories"}}, {"dataSetInternalID": 5, "referenceToFlowDataSet": {"shortDescription": [{"value": "Use of net fresh water (FW)", "lang": "en"}, {"value": "Einsatz von Süßwasserressourcen (FW)", "lang": "de"}, {"value": "Uso neto de recursos de agua dulce (FW)", "lang": "es"}], "type": "flow data set", "refObjectId": "3cf952c8-f3a4-461d-8c96-96456ca62246", "version": "30.00.000", "uri": "../flows/3cf952c8-f3a4-461d-8c96-96456ca62246.xml"}, "exchange direction": "INPUT", "meanAmount": 0.0, "other": {"anies": [{"value": "4.871229411479999E-5", "module": "A1"}, {"value": "8.4811241578E-6", "module": "A2"}, {"value": "5.7321496611668626E-5", "module": "A3"}, {"value": "1.1451491488426863E-4", "module": "A1-A3"}, {"value": "1.5606E-8", "module": "C1"}, {"value": "1.7946900000000003E-6", "module": "C3"}, {"value": "5.045E-5", "module": "C4"}, {"value": "-4.5451128235999994E-5", "module": "D", "scenario": "Recycling Trockenverfahren"}, {"name": "referenceToUnitGroupDataSet", "value": {"shortDescription": [{"value": "m3", "lang": "en"}], "type": "unit group data set", "refObjectId": "cd950537-0a98-4044-9ba7-9f9a68d0a504", "version": "30.00.000", "uri": "../unitgroups/cd950537-0a98-4044-9ba7-9f9a68d0a504.xml"}}]}, "flowProperties": [], "typeOfFlow": "Other flow", "classification": {"classHierarchy": "Größen / Umweltliche Größen / EPD EN 15804 / LCI Indikatoren", "name": "GaBiCategories"}}, {"dataSetInternalID": 6, "referenceToFlowDataSet": {"shortDescription": [{"value": "Hazardous waste disposed (HWD)", "lang": "en"}, {"value": "Gefährlicher Abfall zur Deponie (HWD)", "lang": "de"}, {"value": "Residuos peligrosos eliminados (HWD)", "lang": "es"}], "type": "flow data set", "refObjectId": "430f9e0f-59b2-46a0-8e0d-55e0e84948fc", "version": "30.00.000", "uri": "../flows/430f9e0f-59b2-46a0-8e0d-55e0e84948fc.xml"}, "exchange direction": "OUTPUT", "meanAmount": 0.0, "other": {"anies": [{"value": "7.463586064998E-8", "module": "A1"}, {"value": "2.4000968964000003E-10", "module": "A2"}, {"value": "4.598944774521344E-12", "module": "A3"}, {"value": "7.488046928439451E-8", "module": "A1-A3"}, {"value": "5.535273913043479E-12", "module": "C1"}, {"value": "6.365565E-10", "module": "C3"}, {"value": "0.0", "module": "C4"}, {"value": "-6.919059226859999E-8", "module": "D", "scenario": "Recycling Trockenverfahren"}, {"name": "referenceToUnitGroupDataSet", "value": {"shortDescription": [{"value": "kg", "lang": "en"}], "type": "unit group data set", "refObjectId": "ad38d542-3fe9-439d-9b95-2f5f7752acaf", "version": "30.00.000", "uri": "../unitgroups/ad38d542-3fe9-439d-9b95-2f5f7752acaf.xml"}}]}, "flowProperties": [], "typeOfFlow": "Other flow", "classification": {"classHierarchy": "Größen / Umweltliche Größen / EPD EN 15804 / LCI Indikatoren", "name": "GaBiCategories"}}, {"dataSetInternalID": 7, "referenceToFlowDataSet": {"shortDescription": [{"value": "Materials for energy recovery (MER)", "lang": "en"}, {"value": "Stoffe für die Energierückgewinnung (MER)", "lang": "de"}, {"value": "Materiales para valorización energética (recuperación de energía) (MER)", "lang": "es"}], "type": "flow data set", "refObjectId": "59a9181c-3aaf-46ee-8b13-2b3723b6e447", "version": "30.00.000", "uri": "../flows/59a9181c-3aaf-46ee-8b13-2b3723b6e447.xml"}, "exchange direction": "OUTPUT", "meanAmount": 0.0, "other": {"anies": [{"value": "0.0", "module": "A1"}, {"value": "0.0", "module": "A2"}, {"value": "0.0", "module": "A3"}, {"value": "0.0", "module": "A1-A3"}, {"value": "0.0", "module": "C1"}, {"value": "0.0", "module": "C3"}, {"value": "0.0", "module": "C4"}, {"value": "0.0", "module": "D", "scenario": "Recycling Trockenverfahren"}, {"name": "referenceToUnitGroupDataSet", "value": {"shortDescription": [{"value": "kg", "lang": "en"}], "type": "unit group data set", "refObjectId": "ad38d542-3fe9-439d-9b95-2f5f7752acaf", "version": "30.00.000", "uri": "../unitgroups/ad38d542-3fe9-439d-9b95-2f5f7752acaf.xml"}}]}, "flowProperties": [], "typeOfFlow": "Other flow", "classification": {"classHierarchy": "Größen / Umweltliche Größen / EPD EN 15804 / LCI Indikatoren", "name": "GaBiCategories"}}, {"dataSetInternalID": 8, "referenceToFlowDataSet": {"shortDescription": [{"value": "Materials for recycling (MFR)", "lang": "en"}, {"value": "Stoffe zum Recycling (MFR)", "lang": "de"}, {"value": "Materiales para el reciclaje (MFR)", "lang": "es"}], "type": "flow data set", "refObjectId": "d7fe48a5-4103-49c8-9aae-b0b5dfdbd6ae", "version": "30.00.000", "uri": "../flows/d7fe48a5-4103-49c8-9aae-b0b5dfdbd6ae.xml"}, "exchange direction": "OUTPUT", "meanAmount": 0.0, "other": {"anies": [{"value": "0.0", "module": "A1"}, {"value": "0.0", "module": "A2"}, {"value": "0.0", "module": "A3"}, {"value": "0.0", "module": "A1-A3"}, {"value": "1.0", "module": "C1"}, {"value": "0.95", "module": "C3"}, {"value": "0.0", "module": "C4"}, {"value": "0.0", "module": "D", "scenario": "Recycling Trockenverfahren"}, {"name": "referenceToUnitGroupDataSet", "value": {"shortDescription": [{"value": "kg", "lang": "en"}], "type": "unit group data set", "refObjectId": "ad38d542-3fe9-439d-9b95-2f5f7752acaf", "version": "30.00.000", "uri": "../unitgroups/ad38d542-3fe9-439d-9b95-2f5f7752acaf.xml"}}]}, "flowProperties": [], "typeOfFlow": "Other flow", "classification": {"classHierarchy": "Größen / Umweltliche Größen / EPD EN 15804 / LCI Indikatoren", "name": "GaBiCategories"}}, {"dataSetInternalID": 9, "referenceToFlowDataSet": {"shortDescription": [{"value": "Non-hazardous waste disposed (NHWD)", "lang": "en"}, {"value": "Entsorgter nicht gefährlicher Abfall (NHWD)", "lang": "de"}, {"value": "Residuos no peligrosos eliminados (NHWD)", "lang": "es"}], "type": "flow data set", "refObjectId": "b29ef66b-e286-4afa-949f-62f1a7b4d7fa", "version": "30.00.000", "uri": "../flows/b29ef66b-e286-4afa-949f-62f1a7b4d7fa.xml"}, "exchange direction": "OUTPUT", "meanAmount": 0.0, "other": {"anies": [{"value": "0.015233393763205998", "module": "A1"}, {"value": "2.1316821511999998E-5", "module": "A2"}, {"value": "1.2838666804993052E-5", "module": "A3"}, {"value": "0.01526754925152299", "module": "A1-A3"}, {"value": "3.794569060773481E-9", "module": "C1"}, {"value": "4.1593049999999996E-5", "module": "C3"}, {"value": "0.0", "module": "C4"}, {"value": "-0.014021458693419997", "module": "D", "scenario": "Recycling Trockenverfahren"}, {"name": "referenceToUnitGroupDataSet", "value": {"shortDescription": [{"value": "kg", "lang": "en"}], "type": "unit group data set", "refObjectId": "ad38d542-3fe9-439d-9b95-2f5f7752acaf", "version": "30.00.000", "uri": "../unitgroups/ad38d542-3fe9-439d-9b95-2f5f7752acaf.xml"}}]}, "flowProperties": [], "typeOfFlow": "Other flow", "classification": {"classHierarchy": "Größen / Umweltliche Größen / EPD EN 15804 / LCI Indikatoren", "name": "GaBiCategories"}}, {"dataSetInternalID": 10, "referenceToFlowDataSet": {"shortDescription": [{"value": "Use of non renewable secondary fuels (NRSF)", "lang": "en"}, {"value": "Nicht erneuerbare Sekundärbrennstoffe (NRSF)", "lang": "de"}, {"value": "Uso de combustibles secundarios no renovables (NRSF)", "lang": "es"}], "type": "flow data set", "refObjectId": "89def144-d39a-4287-b86f-efde453ddcb2", "version": "30.00.000", "uri": "../flows/89def144-d39a-4287-b86f-efde453ddcb2.xml"}, "exchange direction": "INPUT", "meanAmount": 0.0, "other": {"anies": [{"value": "0.0", "module": "A1"}, {"value": "0.0", "module": "A2"}, {"value": "0.0", "module": "A3"}, {"value": "0.0", "module": "A1-A3"}, {"value": "0.0", "module": "C1"}, {"value": "0.0", "module": "C3"}, {"value": "0.0", "module": "C4"}, {"value": "0.0", "module": "D", "scenario": "Recycling Trockenverfahren"}, {"name": "referenceToUnitGroupDataSet", "value": {"shortDescription": [{"value": "MJ", "lang": "en"}], "type": "unit group data set", "refObjectId": "93a60a57-a3c8-11da-a746-0800200c9a66", "version": "03.00.000", "uri": "../unitgroups/93a60a57-a3c8-11da-a746-0800200c9a66.xml"}}]}, "flowProperties": [], "typeOfFlow": "Other flow", "classification": {"classHierarchy": "Größen / Umweltliche Größen / EPD EN 15804 / LCI Indikatoren", "name": "GaBiCategories"}}, {"dataSetInternalID": 11, "referenceToFlowDataSet": {"shortDescription": [{"value": "Use of non renewable primary energy (PENRE)", "lang": "en"}, {"value": "Nicht-erneuerbare Primärenergie als Energieträger (PENRE)", "lang": "de"}, {"value": "Uso de energía primaria no renovable, excluyendo los recursos de energía primaria no renovable utilizada como materia prima (PENRE)", "lang": "es"}], "type": "flow data set", "refObjectId": "ac857178-2b45-46ec-892a-a9a4332f0372", "version": "38.00.000", "uri": "../flows/ac857178-2b45-46ec-892a-a9a4332f0372.xml"}, "exchange direction": "INPUT", "meanAmount": 0.0, "other": {"anies": [{"value": "1.1822533157", "module": "A1"}, {"value": "0.14241617305999998", "module": "A2"}, {"value": "3.13420237508263E-4", "module": "A3"}, {"value": "1.3249829089975083", "module": "A1-A3"}, {"value": "0.0033194347826086957", "module": "C1"}, {"value": "0.00975545", "module": "C3"}, {"value": "0.2002", "module": "C4"}, {"value": "-0.7411476489999999", "module": "D", "scenario": "Recycling Trockenverfahren"}, {"name": "referenceToUnitGroupDataSet", "value": {"shortDescription": [{"value": "MJ", "lang": "en"}], "type": "unit group data set", "refObjectId": "93a60a57-a3c8-11da-a746-0800200c9a66", "version": "03.00.000", "uri": "../unitgroups/93a60a57-a3c8-11da-a746-0800200c9a66.xml"}}]}, "flowProperties": [], "typeOfFlow": "Other flow", "classification": {"classHierarchy": "Quantities", "name": "GaBiCategories"}}, {"dataSetInternalID": 12, "referenceToFlowDataSet": {"shortDescription": [{"value": "Use of non renewable primary energy resources used as raw materials (PENRM)", "lang": "en"}, {"value": "Nicht-erneuerbare Primärenergie zur stofflichen Nutzung (PENRM)", "lang": "de"}, {"value": "Uso de la energía primaria no renovable utilizada como materia prima (PENRM)", "lang": "es"}], "type": "flow data set", "refObjectId": "1421caa0-679d-4bf4-b282-0eb850ccae27", "version": "38.00.000", "uri": "../flows/1421caa0-679d-4bf4-b282-0eb850ccae27.xml"}, "exchange direction": "INPUT", "meanAmount": 0.0, "other": {"anies": [{"value": "0.0", "module": "A1"}, {"value": "0.0", "module": "A2"}, {"value": "0.0", "module": "A3"}, {"value": "0.0", "module": "A1-A3"}, {"value": "0.0", "module": "C1"}, {"value": "0.0", "module": "C3"}, {"value": "0.0", "module": "C4"}, {"value": "0.0", "module": "D", "scenario": "Recycling Trockenverfahren"}, {"name": "referenceToUnitGroupDataSet", "value": {"shortDescription": [{"value": "MJ", "lang": "en"}], "type": "unit group data set", "refObjectId": "93a60a57-a3c8-11da-a746-0800200c9a66", "version": "03.00.000", "uri": "../unitgroups/93a60a57-a3c8-11da-a746-0800200c9a66.xml"}}]}, "flowProperties": [], "typeOfFlow": "Other flow", "classification": {"classHierarchy": "Quantities", "name": "GaBiCategories"}}, {"dataSetInternalID": 13, "referenceToFlowDataSet": {"shortDescription": [{"value": "Total use of non-renewable primary energy resources (PENRT)", "lang": "en"}, {"value": "Total nicht erneuerbare Primärenergie (PENRT)", "lang": "de"}, {"value": "Uso total de la energía primaria no renovable (energía primaria y recursos de energía primaria renovable utilizada como materia prima) (PENRT)", "lang": "es"}], "type": "flow data set", "refObjectId": "06159210-646b-4c8d-8583-da9b3b95a6c1", "version": "30.00.000", "uri": "../flows/06159210-646b-4c8d-8583-da9b3b95a6c1.xml"}, "exchange direction": "INPUT", "meanAmount": 0.0, "other": {"anies": [{"value": "1.1822533157", "module": "A1"}, {"value": "0.14241617305999998", "module": "A2"}, {"value": "3.13420237508263E-4", "module": "A3"}, {"value": "1.3249829089975083", "module": "A1-A3"}, {"value": "0.0033194347826086957", "module": "C1"}, {"value": "0.00975545", "module": "C3"}, {"value": "0.2002", "module": "C4"}, {"value": "-0.7411476489999999", "module": "D", "scenario": "Recycling Trockenverfahren"}, {"name": "referenceToUnitGroupDataSet", "value": {"shortDescription": [{"value": "MJ", "lang": "en"}], "type": "unit group data set", "refObjectId": "93a60a57-a3c8-11da-a746-0800200c9a66", "version": "03.00.000", "uri": "../unitgroups/93a60a57-a3c8-11da-a746-0800200c9a66.xml"}}]}, "flowProperties": [], "typeOfFlow": "Other flow", "classification": {"classHierarchy": "Größen / Umweltliche Größen / EPD EN 15804 / LCI Indikatoren", "name": "GaBiCategories"}}, {"dataSetInternalID": 14, "referenceToFlowDataSet": {"shortDescription": [{"value": "Use of renewable primary energy (PERE)", "lang": "en"}, {"value": "Erneuerbare Primärenergie als Energieträger (PERE)", "lang": "de"}, {"value": "Uso de energía primaria renovable excluyendo los recursos de energía primaria renovable utilizada como materia prima (PERE)", "lang": "es"}], "type": "flow data set", "refObjectId": "20f32be5-0398-4288-9b6d-accddd195317", "version": "38.00.000", "uri": "../flows/20f32be5-0398-4288-9b6d-accddd195317.xml"}, "exchange direction": "INPUT", "meanAmount": 0.0, "other": {"anies": [{"value": "0.018295936020200004", "module": "A1"}, {"value": "0.009531329423000001", "module": "A2"}, {"value": "0.05545446987220691", "module": "A3"}, {"value": "0.08328173531540692", "module": "A1-A3"}, {"value": "2.1812478260869568E-5", "module": "C1"}, {"value": "6.410445000000001E-5", "module": "C3"}, {"value": "0.03272", "module": "C4"}, {"value": "-0.017677683713999998", "module": "D", "scenario": "Recycling Trockenverfahren"}, {"name": "referenceToUnitGroupDataSet", "value": {"shortDescription": [{"value": "MJ", "lang": "en"}], "type": "unit group data set", "refObjectId": "93a60a57-a3c8-11da-a746-0800200c9a66", "version": "03.00.000", "uri": "../unitgroups/93a60a57-a3c8-11da-a746-0800200c9a66.xml"}}]}, "flowProperties": [], "typeOfFlow": "Other flow", "classification": {"classHierarchy": "Quantities", "name": "GaBiCategories"}}, {"dataSetInternalID": 15, "referenceToFlowDataSet": {"shortDescription": [{"value": "Use of renewable primary energy resources used as raw materials (PERM)", "lang": "en"}, {"value": "Erneuerbare Primärenergie zur stofflichen Nutzung (PERM)", "lang": "de"}, {"value": "Uso de energía primaria renovable utilizada como materia prima (PERM)", "lang": "es"}], "type": "flow data set", "refObjectId": "fb3ec0de-548d-4508-aea5-00b73bf6f702", "version": "38.00.000", "uri": "../flows/fb3ec0de-548d-4508-aea5-00b73bf6f702.xml"}, "exchange direction": "INPUT", "meanAmount": 0.0, "other": {"anies": [{"value": "0.0", "module": "A1"}, {"value": "0.0", "module": "A2"}, {"value": "0.0", "module": "A3"}, {"value": "0.0", "module": "A1-A3"}, {"value": "0.0", "module": "C1"}, {"value": "0.0", "module": "C3"}, {"value": "0.0", "module": "C4"}, {"value": "0.0", "module": "D", "scenario": "Recycling Trockenverfahren"}, {"name": "referenceToUnitGroupDataSet", "value": {"shortDescription": [{"value": "MJ", "lang": "en"}], "type": "unit group data set", "refObjectId": "93a60a57-a3c8-11da-a746-0800200c9a66", "version": "03.00.000", "uri": "../unitgroups/93a60a57-a3c8-11da-a746-0800200c9a66.xml"}}]}, "flowProperties": [], "typeOfFlow": "Other flow", "classification": {"classHierarchy": "Quantities", "name": "GaBiCategories"}}, {"dataSetInternalID": 16, "referenceToFlowDataSet": {"shortDescription": [{"value": "Total use of renewable primary energy resources (PERT)", "lang": "en"}, {"value": "Total erneuerbare Primärenergie (PERT)", "lang": "de"}, {"value": "Uso total de la energía primaria renovable (energía primaria y recursos de energía primaria renovable utilizada como materia prima) (PERT)", "lang": "es"}], "type": "flow data set", "refObjectId": "53f97275-fa8a-4cdd-9024-65936002acd0", "version": "30.00.000", "uri": "../flows/53f97275-fa8a-4cdd-9024-65936002acd0.xml"}, "exchange direction": "INPUT", "meanAmount": 0.0, "other": {"anies": [{"value": "0.018295936020200004", "module": "A1"}, {"value": "0.009531329423000001", "module": "A2"}, {"value": "0.05545446987220691", "module": "A3"}, {"value": "0.08328173531540692", "module": "A1-A3"}, {"value": "2.1812478260869568E-5", "module": "C1"}, {"value": "6.410445000000001E-5", "module": "C3"}, {"value": "0.03272", "module": "C4"}, {"value": "-0.017677683713999998", "module": "D", "scenario": "Recycling Trockenverfahren"}, {"name": "referenceToUnitGroupDataSet", "value": {"shortDescription": [{"value": "MJ", "lang": "en"}], "type": "unit group data set", "refObjectId": "93a60a57-a3c8-11da-a746-0800200c9a66", "version": "03.00.000", "uri": "../unitgroups/93a60a57-a3c8-11da-a746-0800200c9a66.xml"}}]}, "flowProperties": [], "typeOfFlow": "Other flow", "classification": {"classHierarchy": "Größen / Umweltliche Größen / EPD EN 15804 / LCI Indikatoren", "name": "GaBiCategories"}}, {"dataSetInternalID": 17, "referenceToFlowDataSet": {"shortDescription": [{"value": "Use of renewable secondary fuels (RSF)", "lang": "en"}, {"value": "Erneuerbare Sekundärbrennstoffe (RSF)", "lang": "de"}, {"value": "Uso de combustibles secundarios renovables (RSF)", "lang": "es"}], "type": "flow data set", "refObjectId": "64333088-a55f-4aa2-9a31-c10b07816787", "version": "30.00.000", "uri": "../flows/64333088-a55f-4aa2-9a31-c10b07816787.xml"}, "exchange direction": "INPUT", "meanAmount": 0.0, "other": {"anies": [{"value": "0.0", "module": "A1"}, {"value": "0.0", "module": "A2"}, {"value": "0.0", "module": "A3"}, {"value": "0.0", "module": "A1-A3"}, {"value": "0.0", "module": "C1"}, {"value": "0.0", "module": "C3"}, {"value": "0.0", "module": "C4"}, {"value": "0.0", "module": "D", "scenario": "Recycling Trockenverfahren"}, {"name": "referenceToUnitGroupDataSet", "value": {"shortDescription": [{"value": "MJ", "lang": "en"}], "type": "unit group data set", "refObjectId": "93a60a57-a3c8-11da-a746-0800200c9a66", "version": "03.00.000", "uri": "../unitgroups/93a60a57-a3c8-11da-a746-0800200c9a66.xml"}}]}, "flowProperties": [], "typeOfFlow": "Other flow", "classification": {"classHierarchy": "Größen / Umweltliche Größen / EPD EN 15804 / LCI Indikatoren", "name": "GaBiCategories"}}, {"dataSetInternalID": 18, "referenceToFlowDataSet": {"shortDescription": [{"value": "Radioactive waste disposed (RWD)", "lang": "en"}, {"value": "Entsorgter radioaktiver Abfall (RWD)", "lang": "de"}, {"value": "Residuos radiactivos eliminados (RWD)", "lang": "es"}], "type": "flow data set", "refObjectId": "3449546e-52ad-4b39-b809-9fb77cea8ff6", "version": "30.00.000", "uri": "../flows/3449546e-52ad-4b39-b809-9fb77cea8ff6.xml"}, "exchange direction": "OUTPUT", "meanAmount": 0.0, "other": {"anies": [{"value": "1.2278537336799999E-6", "module": "A1"}, {"value": "1.8749942637999998E-7", "module": "A2"}, {"value": "7.80925976231803E-6", "module": "A3"}, {"value": "9.224612922378031E-6", "module": "A1-A3"}, {"value": "3.050686956521739E-9", "module": "C1"}, {"value": "3.50829E-7", "module": "C3"}, {"value": "0.0", "module": "C4"}, {"value": "-1.1677006775999999E-6", "module": "D", "scenario": "Recycling Trockenverfahren"}, {"name": "referenceToUnitGroupDataSet", "value": {"shortDescription": [{"value": "kg", "lang": "en"}], "type": "unit group data set", "refObjectId": "ad38d542-3fe9-439d-9b95-2f5f7752acaf", "version": "30.00.000", "uri": "../unitgroups/ad38d542-3fe9-439d-9b95-2f5f7752acaf.xml"}}]}, "flowProperties": [], "typeOfFlow": "Other flow", "classification": {"classHierarchy": "Größen / Umweltliche Größen / EPD EN 15804 / LCI Indikatoren", "name": "GaBiCategories"}}, {"dataSetInternalID": 19, "referenceToFlowDataSet": {"shortDescription": [{"value": "Use of secondary material (SM)", "lang": "en"}, {"value": "Einsatz von Sekundärstoffen (SM)", "lang": "de"}, {"value": "Uso de materiales secundarios (SM)", "lang": "es"}], "type": "flow data set", "refObjectId": "c6a1f35f-2d09-4f54-8dfb-97e502e1ce92", "version": "30.00.000", "uri": "../flows/c6a1f35f-2d09-4f54-8dfb-97e502e1ce92.xml"}, "exchange direction": "INPUT", "meanAmount": 0.0, "other": {"anies": [{"value": "0.0", "module": "A1"}, {"value": "0.0", "module": "A2"}, {"value": "0.0", "module": "A3"}, {"value": "0.0", "module": "A1-A3"}, {"value": "0.0", "module": "C1"}, {"value": "0.0", "module": "C3"}, {"value": "0.0", "module": "C4"}, {"value": "0.0", "module": "D", "scenario": "Recycling Trockenverfahren"}, {"name": "referenceToUnitGroupDataSet", "value": {"shortDescription": [{"value": "kg", "lang": "en"}], "type": "unit group data set", "refObjectId": "ad38d542-3fe9-439d-9b95-2f5f7752acaf", "version": "30.00.000", "uri": "../unitgroups/ad38d542-3fe9-439d-9b95-2f5f7752acaf.xml"}}]}, "flowProperties": [], "typeOfFlow": "Other flow", "classification": {"classHierarchy": "Größen / Umweltliche Größen / EPD EN 15804 / LCI Indikatoren", "name": "GaBiCategories"}}]}, "LCIAResults": {"LCIAResult": [{"referenceToLCIAMethodDataSet": {"shortDescription": [{"value": "Abiotic depletion potential - non-fossil resources (ADPE)", "lang": "en"}, {"value": "Potenzial für die Verknappung abiotischer Ressourcen – nicht fossile Ressourcen (ADPE)", "lang": "de"}], "type": "LCIA method data set", "refObjectId": "b2ad6494-c78d-11e6-9d9d-cec0c932ce01", "version": "01.00.011", "uri": "../lciamethods/b2ad6494-c78d-11e6-9d9d-cec0c932ce01.xml"}, "meanAmount": 0.0, "other": {"anies": [{"value": "6.497489812199999E-7", "module": "A1"}, {"value": "7.5325516602E-7", "module": "A2"}, {"value": "3.163638356310144E-7", "module": "A3"}, {"value": "1.7193679828710143E-6", "module": "A1-A3"}, {"value": "2.6402478260869567E-9", "module": "C1"}, {"value": "7.759395E-9", "module": "C3"}, {"value": "6.946E-7", "module": "C4"}, {"value": "-4.3428711539999995E-7", "module": "D", "scenario": "Recycling Trockenverfahren"}, {"name": "referenceToUnitGroupDataSet", "value": {"shortDescription": [{"value": "kg Sb-eq.", "lang": "en"}], "type": "unit group data set", "refObjectId": "54ccd2d9-a32a-4fc2-923d-f2c8c93e89d4", "version": "30.00.000", "uri": "../unitgroups/54ccd2d9-a32a-4fc2-923d-f2c8c93e89d4.xml"}}]}}, {"referenceToLCIAMethodDataSet": {"shortDescription": [{"value": "Abiotic depletion potential - fossil resources (ADPF)", "lang": "en"}, {"value": "Potenzial für die Verknappung abiotischer Ressourcen – fossile Brennstoffe (ADPF)", "lang": "de"}], "type": "LCIA method data set", "refObjectId": "b2ad6110-c78d-11e6-9d9d-cec0c932ce01", "version": "01.00.011", "uri": "../lciamethods/b2ad6110-c78d-11e6-9d9d-cec0c932ce01.xml"}, "meanAmount": 0.0, "other": {"anies": [{"value": "0.75840407656", "module": "A1"}, {"value": "0.14215557622", "module": "A2"}, {"value": "3.1247411634046914E-4", "module": "A3"}, {"value": "0.9008721268963404", "module": "A1-A3"}, {"value": "0.0033174391304347825", "module": "C1"}, {"value": "0.009749585", "module": "C3"}, {"value": "0.1999", "module": "C4"}, {"value": "-0.4627534892", "module": "D", "scenario": "Recycling Trockenverfahren"}, {"name": "referenceToUnitGroupDataSet", "value": {"shortDescription": [{"value": "MJ", "lang": "en"}], "type": "unit group data set", "refObjectId": "93a60a57-a3c8-11da-a746-0800200c9a66", "version": "03.00.000", "uri": "../unitgroups/93a60a57-a3c8-11da-a746-0800200c9a66.xml"}}]}}, {"referenceToLCIAMethodDataSet": {"shortDescription": [{"value": "Acidification potential, Accumulated Exceedance (AP)", "lang": "en"}, {"value": "Versauerungspotenzial, kumulierte Überschreitung (AP)", "lang": "de"}], "type": "LCIA method data set", "refObjectId": "b5c611c6-def3-11e6-bf01-fe55135034f3", "version": "01.03.010", "uri": "../lciamethods/b5c611c6-def3-11e6-bf01-fe55135034f3.xml"}, "meanAmount": 0.0, "other": {"anies": [{"value": "3.3127755012E-5", "module": "A1"}, {"value": "3.5493289608E-5", "module": "A2"}, {"value": "1.2291019431398759E-5", "module": "A3"}, {"value": "8.091206405139876E-5", "module": "A1-A3"}, {"value": "9.239869565217392E-8", "module": "C1"}, {"value": "2.715495E-7", "module": "C3"}, {"value": "1.065E-4", "module": "C4"}, {"value": "-0.017117885466839997", "module": "D", "scenario": "Recycling Trockenverfahren"}, {"name": "referenceToUnitGroupDataSet", "value": {"shortDescription": [{"value": "mol H+-eq.", "lang": "en"}], "type": "unit group data set", "refObjectId": "42e089ac-92bf-4bf2-8ca1-5fc40d18f2ed", "version": "00.01.000", "uri": "../unitgroups/42e089ac-92bf-4bf2-8ca1-5fc40d18f2ed.xml"}}]}}, {"referenceToLCIAMethodDataSet": {"shortDescription": [{"value": "Eutrophication potential - freshwater (EP-freshwater)", "lang": "en"}, {"value": "Eutrophierungspotenzial - Süßwasser (EP-freshwater)", "lang": "de"}], "type": "LCIA method data set", "refObjectId": "b53ec18f-7377-4ad3-86eb-cc3f4f276b2b", "version": "01.00.011", "uri": "../lciamethods/b53ec18f-7377-4ad3-86eb-cc3f4f276b2b.xml"}, "meanAmount": 0.0, "other": {"anies": [{"value": "1.0925790896999999E-5", "module": "A1"}, {"value": "2.4639431221999998E-5", "module": "A2"}, {"value": "5.1369528904228924E-8", "module": "A3"}, {"value": "3.5616591647904225E-5", "module": "A1-A3"}, {"value": "4.999108695652174E-8", "module": "C1"}, {"value": "1.4691825E-7", "module": "C3"}, {"value": "3.035E-5", "module": "C4"}, {"value": "-7.251519289999999E-6", "module": "D", "scenario": "Recycling Trockenverfahren"}, {"name": "referenceToUnitGroupDataSet", "value": {"shortDescription": [{"value": "kg P-eq.", "lang": "en"}], "type": "unit group data set", "refObjectId": "0429039d-a61d-4590-ba67-aa4a20a810a1", "version": "30.00.000", "uri": "../unitgroups/0429039d-a61d-4590-ba67-aa4a20a810a1.xml"}}]}}, {"referenceToLCIAMethodDataSet": {"shortDescription": [{"value": "Eutrophication potential - marine (EP-marine)", "lang": "en"}, {"value": "Eutrophierungspotenzial - Salzwasser (EP-marine)", "lang": "de"}], "type": "LCIA method data set", "refObjectId": "b5c619fa-def3-11e6-bf01-fe55135034f3", "version": "02.00.011", "uri": "../lciamethods/b5c619fa-def3-11e6-bf01-fe55135034f3.xml"}, "meanAmount": 0.0, "other": {"anies": [{"value": "1.4824553687E-5", "module": "A1"}, {"value": "1.6573959024E-5", "module": "A2"}, {"value": "2.1263798788314082E-8", "module": "A3"}, {"value": "3.141977650978831E-5", "module": "A1-A3"}, {"value": "1.7062826086956524E-8", "module": "C1"}, {"value": "5.014575E-8", "module": "C3"}, {"value": "2.753E-5", "module": "C4"}, {"value": "-9.64982659E-6", "module": "D", "scenario": "Recycling Trockenverfahren"}, {"name": "referenceToUnitGroupDataSet", "value": {"shortDescription": [{"value": "kg N-eq.", "lang": "en"}], "type": "unit group data set", "refObjectId": "d05bb823-ecdf-4686-8c40-bf1d9257859f", "version": "00.00.003", "uri": "../unitgroups/d05bb823-ecdf-4686-8c40-bf1d9257859f.xml"}}]}}, {"referenceToLCIAMethodDataSet": {"shortDescription": [{"value": "Eutrophication potential - terrestrial (EP-terrestrial)", "lang": "en"}, {"value": "Eutrophierungspotenzial - Land (EP-terrestrial)", "lang": "de"}], "type": "LCIA method data set", "refObjectId": "b5c614d2-def3-11e6-bf01-fe55135034f3", "version": "01.02.010", "uri": "../lciamethods/b5c614d2-def3-11e6-bf01-fe55135034f3.xml"}, "meanAmount": 0.0, "other": {"anies": [{"value": "1.6401499400399997E-4", "module": "A1"}, {"value": "1.8580554691999997E-4", "module": "A2"}, {"value": "2.3338315743271552E-7", "module": "A3"}, {"value": "3.500539240814327E-4", "module": "A1-A3"}, {"value": "1.867930434782609E-7", "module": "C1"}, {"value": "5.489640000000001E-7", "module": "C3"}, {"value": "3.029E-4", "module": "C4"}, {"value": "-1.0684243627999999E-4", "module": "D", "scenario": "Recycling Trockenverfahren"}, {"name": "referenceToUnitGroupDataSet", "value": {"shortDescription": [{"value": "mol N-eq.", "lang": "en"}], "type": "unit group data set", "refObjectId": "71b4d617-0ec9-4d3f-b65e-e438940c2401", "version": "00.00.003", "uri": "../unitgroups/71b4d617-0ec9-4d3f-b65e-e438940c2401.xml"}}]}}, {"referenceToLCIAMethodDataSet": {"shortDescription": [{"value": "Global Warming Potential - biogenic (GWP-biogenic)", "lang": "en"}, {"value": "Globales Erwärmungspotenzial - biogen (GWP-biogenic)", "lang": "de"}], "type": "LCIA method data set", "refObjectId": "2356e1ab-0185-4db5-86e5-16de51c7485c", "version": "01.00.006", "uri": "../lciamethods/2356e1ab-0185-4db5-86e5-16de51c7485c.xml"}, "meanAmount": 0.0, "other": {"anies": [{"value": "9.191326676999998E-5", "module": "A1"}, {"value": "-3.473755877199999E-5", "module": "A2"}, {"value": "1.1656192140667292E-7", "module": "A3"}, {"value": "5.729226991940666E-5", "module": "A1-A3"}, {"value": "3.851608695652174E-7", "module": "C1"}, {"value": "1.131945E-6", "module": "C3"}, {"value": "-4.98E-4", "module": "C4"}, {"value": "-5.81778879E-5", "module": "D", "scenario": "Recycling Trockenverfahren"}, {"name": "referenceToUnitGroupDataSet", "value": {"shortDescription": [{"value": "kg CO2-eq.", "lang": "en"}], "type": "unit group data set", "refObjectId": "1ebf3012-d0db-4de2-aefd-ef30cedb0be1", "version": "30.00.000", "uri": "../unitgroups/1ebf3012-d0db-4de2-aefd-ef30cedb0be1.xml"}}]}}, {"referenceToLCIAMethodDataSet": {"shortDescription": [{"value": "Global Warming Potential - fossil fuels (GWP-fossil)", "lang": "en"}, {"value": "Globales Erwärmungspotenzial - fossil (GWP-fossil)", "lang": "de"}], "type": "LCIA method data set", "refObjectId": "5f635281-343e-44fb-83df-1971b155e6b6", "version": "01.00.009", "uri": "../lciamethods/5f635281-343e-44fb-83df-1971b155e6b6.xml"}, "meanAmount": 0.0, "other": {"anies": [{"value": "0.049582787668", "module": "A1"}, {"value": "0.010558080972600001", "module": "A2"}, {"value": "0.002979913015049645", "module": "A3"}, {"value": "0.06312078165564965", "module": "A1-A3"}, {"value": "3.199695652173913E-5", "module": "C1"}, {"value": "9.40355E-5", "module": "C3"}, {"value": "0.01504", "module": "C4"}, {"value": "-0.027831960759999996", "module": "D", "scenario": "Recycling Trockenverfahren"}, {"name": "referenceToUnitGroupDataSet", "value": {"shortDescription": [{"value": "kg CO2-eq.", "lang": "en"}], "type": "unit group data set", "refObjectId": "1ebf3012-d0db-4de2-aefd-ef30cedb0be1", "version": "30.00.000", "uri": "../unitgroups/1ebf3012-d0db-4de2-aefd-ef30cedb0be1.xml"}}]}}, {"referenceToLCIAMethodDataSet": {"shortDescription": [{"value": "Global Warming Potential - land use and land use change (GWP-luluc)", "lang": "en"}, {"value": "Globales Erwärmungspotenzial - luluc (GWP-luluc)", "lang": "de"}], "type": "LCIA method data set", "refObjectId": "4331bbdb-978a-490d-8707-eeb047f01a55", "version": "01.00.006", "uri": "../lciamethods/4331bbdb-978a-490d-8707-eeb047f01a55.xml"}, "meanAmount": 0.0, "other": {"anies": [{"value": "8.27952718314E-6", "module": "A1"}, {"value": "6.254324159999999E-5", "module": "A2"}, {"value": "3.6952333260179956E-8", "module": "A3"}, {"value": "7.085972111640017E-5", "module": "A1-A3"}, {"value": "5.223952173913043E-9", "module": "C1"}, {"value": "1.5352615E-8", "module": "C3"}, {"value": "4.667E-5", "module": "C4"}, {"value": "-6.574534929799999E-6", "module": "D", "scenario": "Recycling Trockenverfahren"}, {"name": "referenceToUnitGroupDataSet", "value": {"shortDescription": [{"value": "kg CO2-eq.", "lang": "en"}], "type": "unit group data set", "refObjectId": "1ebf3012-d0db-4de2-aefd-ef30cedb0be1", "version": "30.00.000", "uri": "../unitgroups/1ebf3012-d0db-4de2-aefd-ef30cedb0be1.xml"}}]}}, {"referenceToLCIAMethodDataSet": {"shortDescription": [{"value": "Global Warming Potential - total (GWP-total)", "lang": "en"}, {"value": "Globales Erwärmungspotenzial - total (GWP-total)", "lang": "de"}], "type": "LCIA method data set", "refObjectId": "6a37f984-a4b3-458a-a20a-64418c145fa2", "version": "04.00.017", "uri": "../lciamethods/6a37f984-a4b3-458a-a20a-64418c145fa2.xml"}, "meanAmount": 0.0, "other": {"anies": [{"value": "0.049679829712199995", "module": "A1"}, {"value": "0.010586746625", "module": "A2"}, {"value": "0.0029800426723593297", "module": "A3"}, {"value": "0.06324661900955932", "module": "A1-A3"}, {"value": "3.23894347826087E-5", "module": "C1"}, {"value": "9.518895000000001E-5", "module": "C3"}, {"value": "0.01458867", "module": "C4"}, {"value": "-0.027892630153999995", "module": "D", "scenario": "Recycling Trockenverfahren"}, {"name": "referenceToUnitGroupDataSet", "value": {"shortDescription": [{"value": "kg CO2-eq.", "lang": "en"}], "type": "unit group data set", "refObjectId": "1ebf3012-d0db-4de2-aefd-ef30cedb0be1", "version": "30.00.000", "uri": "../unitgroups/1ebf3012-d0db-4de2-aefd-ef30cedb0be1.xml"}}]}}, {"referenceToLCIAMethodDataSet": {"shortDescription": [{"value": "Depletion potential of the stratospheric ozone layer (ODP)", "lang": "en"}, {"value": "Abbaupotenzial der stratosphärischen Ozonschicht (ODP)", "lang": "de"}], "type": "LCIA method data set", "refObjectId": "b5c629d6-def3-11e6-bf01-fe55135034f3", "version": "02.00.013", "uri": "../lciamethods/b5c629d6-def3-11e6-bf01-fe55135034f3.xml"}, "meanAmount": 0.0, "other": {"anies": [{"value": "1.90848032652E-11", "module": "A1"}, {"value": "1.3108021051999999E-12", "module": "A2"}, {"value": "1.4391961375017458E-13", "module": "A3"}, {"value": "2.0539524984150174E-11", "module": "A1-A3"}, {"value": "4.027226086956522E-14", "module": "C1"}, {"value": "1.183557E-13", "module": "C3"}, {"value": "8.308E-5", "module": "C4"}, {"value": "-2.5493459438283637E-6", "module": "D", "scenario": "Recycling Trockenverfahren"}, {"name": "referenceToUnitGroupDataSet", "value": {"shortDescription": [{"value": "kg CFC-11-eq.", "lang": "en"}], "type": "unit group data set", "refObjectId": "d9e957c9-7309-4474-bf3a-7777df6c4e5b", "version": "25.00.000", "uri": "../unitgroups/d9e957c9-7309-4474-bf3a-7777df6c4e5b.xml"}}]}}, {"referenceToLCIAMethodDataSet": {"shortDescription": [{"value": "Photochemical Ozone Creation Potential (POCP)", "lang": "en"}, {"value": "Bildungspotenzial für troposphärisches Ozon (POCP)", "lang": "de"}], "type": "LCIA method data set", "refObjectId": "b5c610fe-def3-11e6-bf01-fe55135034f3", "version": "02.00.015", "uri": "../lciamethods/b5c610fe-def3-11e6-bf01-fe55135034f3.xml"}, "meanAmount": 0.0, "other": {"anies": [{"value": "4.0218185158E-5", "module": "A1"}, {"value": "4.3793298961999995E-6", "module": "A2"}, {"value": "1.7062235508648723E-5", "module": "A3"}, {"value": "6.165975056284873E-5", "module": "A1-A3"}, {"value": "8.188826086956523E-8", "module": "C1"}, {"value": "2.406605E-7", "module": "C3"}, {"value": "3.862E-11", "module": "C4"}, {"value": "-2.0493934535512E-5", "module": "D", "scenario": "Recycling Trockenverfahren"}, {"name": "referenceToUnitGroupDataSet", "value": {"shortDescription": [{"value": "kg NMVOC-eq.", "lang": "en"}], "type": "unit group data set", "refObjectId": "d27c25f8-fbc1-44c6-b47b-4adbae4199c6", "version": "00.00.003", "uri": "../unitgroups/d27c25f8-fbc1-44c6-b47b-4adbae4199c6.xml"}}]}}, {"referenceToLCIAMethodDataSet": {"shortDescription": [{"value": "Water (user) deprivation potential (WDP)", "lang": "en"}, {"value": "Wasser-Entzugspotenzial (Benutzer) (WDP)", "lang": "de"}], "type": "LCIA method data set", "refObjectId": "b2ad66ce-c78d-11e6-9d9d-cec0c932ce01", "version": "03.00.015", "uri": "../lciamethods/b2ad66ce-c78d-11e6-9d9d-cec0c932ce01.xml"}, "meanAmount": 0.0, "other": {"anies": [{"value": "2.31180620254E-4", "module": "A1"}, {"value": "5.4894724345999996E-5", "module": "A2"}, {"value": "8.038753200460201E-5", "module": "A3"}, {"value": "3.66462876604602E-4", "module": "A1-A3"}, {"value": "2.5497782608695653E-7", "module": "C1"}, {"value": "7.493515E-7", "module": "C3"}, {"value": "0.001645", "module": "C4"}, {"value": "-1.6176131878E-4", "module": "D", "scenario": "Recycling Trockenverfahren"}, {"name": "referenceToUnitGroupDataSet", "value": {"shortDescription": [{"value": "m3 world eq. deprived", "lang": "en"}], "type": "unit group data set", "refObjectId": "6ae2df01-888e-46c8-b17d-49fa3869b476", "version": "00.00.003", "uri": "../unitgroups/6ae2df01-888e-46c8-b17d-49fa3869b476.xml"}}]}}]}, "otherAttributes": {"{http://www.indata.network/EPD/2019}epd-version": "1.2", "{http://www.okworx.com/ILCD/Extensions/2018/Profile}profile": "EN_15804_A2"}, "version": "1.1"}