{"processInformation": {"dataSetInformation": {"UUID": "ce7f6a5c-290b-4e5f-ab5f-bb072b7fb125", "name": {"baseName": [{"value": "MAGNA3 40-80/100 (Cast Iron)", "lang": "en"}, {"value": "MAGNA 3 40-80/100 (Gusseisen)", "lang": "de"}], "functionalUnitFlowProperties": [{"lang": "en"}]}, "classificationInformation": {"classification": [{"class": [{"value": "Gebäudetechnik", "level": 0, "classId": "8"}, {"value": "Heizung", "level": 1, "classId": "8.1"}, {"value": "Wärmeverteilung und Abgabe", "level": 2, "classId": "8.1.02"}], "name": "OEKOBAU.DAT"}, {"class": [{"value": "03 Building services engineering", "level": 0}, {"value": "Sanitary facilitys", "level": 1}, {"value": "Pumps for liquids and liquids with solids", "level": 2}], "name": "IBUCategories"}]}, "generalComment": [{"value": "The Grundfos MAGNA3\ncirculator pumps are designed for circulating liquids in heating systems, air\nconditioning and cooling systems and domestic hot water systems. However, the\npump range can also be used in ground source heat pump systems and solar\nheating systems.\n\n\n\nThe MAGNA3 pump is a\ncentrifugal pump powered by an electrical motor. It has a high-performance\nneodymium magnet rotor which increases motor efficiency and an insulation shell\nto reduce heat loss from the cast iron pump housing with threaded connections.\n\n\n\nThe declaration covers\ntwo types of the MAGNA3 pump. They are grouped as shown below. The group\nreference in the technical data and scenarios refers also to these. \nGROUP 1 - MAGNA3 40-80\n\n\nGROUP 2 - MAGNA3 40-100\n\n\n\nThese are all the same\nphysical products and 100 % identical in terms of design, dimensions and\nmaterials as well as supply chain and manufacturing processes, i.e., all cradle\nto gate processes (A1-A3). \n\n\n\nThe products are also\nidentical in terms of packaging, distribution, reference service life and\nend-of-life treatment. \n\n\nThe only thing that\ndifferentiates the products from each other is the software which controls how\nthe pump operates in the system in which it is installed, making them fit for\ndifferent applications. \nHence, all life cycle modules are identical, except use\nstage module B6, which will change, as the applied scenarios for electricity\nconsumption changes.", "lang": "en"}, {"value": "Die Grundfos MAGNA3 Umwälzpumpen sind für die Umwälzung von Flüssigkeiten in Heizungsanlagen, Klima- und Kühlanlagen und Brauchwarmwasseranlagen konzipiert. Die Pumpenreihe kann jedoch auch in Erdwärmepumpensystemen und Solaranlagen eingesetzt werden. Die MAGNA3 Pumpe ist eine Kreiselpumpe, die von einem Elektromotor angetrieben wird. Sie verfügt über einen leistungsstarken Neodym-Magnetrotor, der den Wirkungsgrad des Motors erhöht, sowie über eine Isolierschale, die den Wärmeverlust des gusseisernen Pumpengehäuses mit Gewindeanschlüssen verringert. Die Erklärung umfasst zwei Typen der MAGNA3-Pumpe. Sie sind wie unten dargestellt gruppiert. Der Gruppenbezug in den technischen Daten und Szenarien bezieht sich auch auf diese. \nGRUPPE 1 - MAGNA3 40-80 GRUPPE 2 - MAGNA3 40-100 Es handelt sich um dieselben physischen Produkte, die in Bezug auf Design, Abmessungen und Materialien sowie Lieferkette und Herstellungsprozesse zu 100 % identisch sind, d.h. alle Cradle-to-Gate-Prozesse (A1-A3). \n\n\n \n\n\n \n\n\nDie Produkte sind auch identisch in Bezug auf die Verpackung, den Vertrieb, die Referenzlebensdauer und die Behandlung am Ende der Lebensdauer. \n\n\nDas Einzige, was die Produkte voneinander unterscheidet, ist die Software, die steuert, wie die Pumpe in dem System, in dem sie installiert ist, funktioniert, wodurch sie für unterschiedliche Anwendungen geeignet sind. \nDaher sind alle Lebenszyklusmodule identisch, mit Ausnahme des Nutzungsphasenmoduls B6, das sich ändert, wenn sich die angewandten Szenarien für den Stromverbrauch ändern.", "lang": "de"}]}, "quantitativeReference": {"referenceToReferenceFlow": [0]}, "time": {"referenceYear": 2023, "dataSetValidUntil": 2028, "other": {"anies": [{"name": "publicationDateOfEPD", "value": 1700524800000}]}}, "geography": {"locationOfOperationSupplyOrProduction": {"location": "RER"}}, "technology": {"technologyDescriptionAndIncludedProcesses": [{"value": "The Grundfos MAGNA3 circulation pumps are designed for circulating liquids in heating systems, air conditioning and cooling systems and domestic hot water systems. However, the pump series can also be used in geothermal heat pump systems and solar systems. \nTechnical data: \nThe performance\ndata of the product according to the harmonized norms, based on the\nharmonization provisions above apply.\n\n\nThe relevant\ntechnical specifications according to the PCR Part B are given in\nthe table below.\n\n\n\nCharacteristics\nthat are the same for all product groups are only given once. Others are given\nindividually for all two groups. \nDeclared unit: \nThe declared unit is 1 piece (pcs.) of MAGNA3 (Cast\niron) pump.", "lang": "en"}, {"value": "Die Grundfos MAGNA3 Umwälzpumpen sind für die Umwälzung von Flüssigkeiten in Heizungsanlagen, Klima- und Kühlanlagen und Brauchwarmwasseranlagen konzipiert. Die Pumpenreihe kann jedoch auch in Erdwärmepumpensystemen und Solaranlagen eingesetzt werden.  \nTechnische Daten: \nEs gelten die Leistungsdaten des Produkts gemäß den harmonisierten Normen, die auf den oben genannten Harmonisierungsbestimmungen basieren. Die relevanten technischen Spezifikationen gemäß PCR Teil B sind in der nachstehenden Tabelle aufgeführt. Merkmale, die für alle Produktgruppen gleich sind, werden nur einmal angegeben. Andere werden einzeln für alle zwei Gruppen angegeben. \nDeklarierte Einheit: \nBei der angegebenen Einheit handelt es sich um 1 Stück (Stk.) MAGNA3 (Gusseisen) Pumpe.", "lang": "de"}], "technologicalApplicability": [{"value": "For the\napplication and use the respective national\n\n\nprovisions\napply.\n\n\n\nThe pump is\ndesigned for circulating liquids in the\n\n\nfollowing\nsystems:\n\n\n·       \n heating systems\n\n\n·       \ndomestic hot-water systems\n\n\n·       \nair-conditioning and cooling systems\n\n\n·       \nground-source heat-pump systems\n\n\n·       \nsolar-heating systems\n\n\nThe pump is\nsuitable for thin, clean, non-aggressive and non-explosive liquids, not\ncontaining solid particles or fibres that may attack the pump mechanically or\nchemically. In heating systems, the water must meet the requirements of\naccepted standards on water quality in\nheating systems. The pumps are also suitable for domestic hot-water systems.", "lang": "en"}, {"value": "Für die Anwendung und den Einsatz gelten die jeweiligen nationalen Bestimmungen. Die Pumpe ist für die Umwälzung von Flüssigkeiten in folgenden Systemen ausgelegt: - Heizungsanlagen - Brauchwasseranlagen - Klima- und Kühlanlagen - Erdwärmepumpenanlagen - Solaranlagen Die Pumpe ist für dünne, saubere, nicht aggressive und nicht explosive Flüssigkeiten geeignet, die keine festen Partikel oder Fasern enthalten, die die Pumpe mechanisch oder chemisch angreifen könnten. In Heizungsanlagen muss das Wasser die Anforderungen der anerkannten Normen für die Wasserqualität in Heizungsanlagen erfüllen. Die Pumpen sind auch für Brauchwassersysteme geeignet.", "lang": "de"}]}}, "modellingAndValidation": {"LCIMethodAndAllocation": {"typeOfDataSet": "EPD", "referenceToLCAMethodDetails": [{"shortDescription": [{"value": "Pumps for liquids and liquids with solids.pdf", "lang": "en"}], "type": "source data set", "refObjectId": "aa064a4f-a19b-4e8e-a2c5-b5b572a4b654"}], "other": {"anies": [{"name": "subType", "value": "specific dataset"}]}}, "dataSourcesTreatmentAndRepresentativeness": {"referenceToDataSource": [{"shortDescription": [{"value": "GaBi Database (all versions)", "lang": "en"}], "type": "source data set", "refObjectId": "28d74cc0-db8b-4d7e-bc44-5f6d56ce0c4a"}, {"shortDescription": [{"value": "GaBi database SP40 2020", "lang": "en"}], "type": "source data set", "refObjectId": "0115289e-52f0-4920-bc7e-57b1c96aec8d"}], "useAdviceForDataSet": [{"value": "Scope: \nThe declaration applies to 1 piece of MAGNA3 (Cast Iron) pump. The product is produced in Wahlstedt, Germany, and the life cycle assessment is based on data collected at the production site. \n\nProduction has been modeled using annual production data from 2021.\n\nThe declaration covers two different types of the MAGNA3 40- product (80/100). \nSystem boundary: \nThis EPD is Cradle-To-Grave. The system boundaries\n\n\nof the EPD follow the modular approach in EN 15804.\nBy decision no. 20170712-n of the SVR, the modules B3, B4 and B5 are by\ndefault declared as \"MNR\" (module not relevant).\n\n\n\nThe product stage (A1-A3)\ncomprises raw material extraction and processing, transport processes as well\nas the manufacturing process. The final production and assembly of the MAGNA3\npump takes place at a Grundfos manufacturing site in Germany. However, the full\nsupply-chain leading to the finished product at the gate is rather complex and\nincludes a large amount of raw materials, components and semi-finished parts\nwhich comes from both external suppliers as well as other Grundfos production\nfacilities\n\n\n\nThe product stage is included in the study, and\naccording to EN 15804 the system boundary with nature is set to include\nthose\n\n\nprocesses that provide the material and energy inputs\ninto the system and the following manufacturing, transport up to the factory\ngate as well as the processing any waste arising from those processes.\n\n\nWastes and losses are included in the modules where\nthey occur according to the polluter pays principle and the modular approach of\nEN 15804.\n\n\n\nThe product includes:\n\n\n· A1\nExtraction and processing of raw materials;\n\n\n· A1 Reuse\nof products or materials from a previous product system;\n\n\n· A1\nProcessing of secondary materials;\n\n\n· A1\nGeneration of electricity, steam and heat from primary energy resources, also\nincluding their extraction, refining and transport;\n\n\n· A1 Energy\nrecovery and other recovery processes from secondary fuels;\n\n\n· A2\nTransportation up to the factory gate and internal transport;\n\n\n· A3\nProduction of ancillary materials or pre products;\n\n\n· A3 Manufacturing\nof products and coproducts;\n\n\n· A3\nManufacturing of packaging;\n\n\n· A1-A3\nprocessing up to the end-of-waste state or disposal of final residues.\n\n\nFor secondary material inputs, the system boundary to\nthe previous system (providing the secondary material) is set where outputs\nreach the end-of-waste state. The recycling of secondary material into new raw\nmaterials is included in the system boundary of this study. Waste\n\n\nmaterials from production processes that are recycled\nwithout any modification of the materials inherent characteristics are modelled\nas closed-loop within A1-A3. This is done up to the input mass flow that was\nused during production.\n\n\n\nWaste for incineration arising in the product stage is\naccounted for in the module where the waste is produced. The environmental\nloads from the incineration process are declared in the module where it occurs\nand the electricity and heat which are produced from the incineration is\nconsidered as closed-loop within A1-A3, as described in PCR Part A,\n5.5.1. The input of biogenic carbon from the production of packaging material is\ninventoried in A3. As required by PCR Part A, the corresponding\nend-of-life module of the packaging material, A5, is also declared and the\nemissions of biogenic carbon are inventoried.\n\n\n\nThe construction process stage (A4-A5) includes:\n\n\nA4:\n\n\n· \nTransportation from factory gate to distribution center:\n\n\n· \nConsumption of electricity, thermal energy and water at distribution center;\n\n\n· \nTransportation from distribution center to construction site;\n\n\n· Wastage\nduring distribution.\n\n\nA5:\n\n\n· \nInstallation process;\n\n\n· Transport\nof packaging waste to treatment site;\n\n\n· Waste\ntreatment of packaging.\n\n\nThe packaging material does not reach the end of waste\nstate but is incinerated as waste. According to European statistics, the\naverage R1 value of incineration plants is > 0.6. Therefore, it is assumed\n\n\nthat packaging material is treated thermally in an\nincineration plant with R1 > 0.6. The loads from the combustion process of\npackaging are declared in module A5 and the resulting energy benefits in module\n\n\nD, as required by the PCR Part A, 5.5.2.\n\n\n\nUse stage (B1-B7):\n\n\n\nThe use stage, related to the building fabric\nincludes:\n\n\n· B1, use or\napplication of the installed product;\n\n\n· B2,\nmaintenance.\n\n\nThe use stage related to the operation of the building\n\n\nincludes:\n\n\n· B6,\noperational energy use;\n\n\n· B7,\noperational water use.\n\n\nIn this study, all use stage modules are assessed,\nthough B1, B2 and B7 are assessed to be zero. By decision no. 20170712-n of the\nSVR, the modules B3, B4 and B5 are by default declared as\n\"MNR\" (module\n\n\nnot relevant). The modules include the provision and\ntransport of all materials, products and related energy and water use, as well\nas waste processing up to the end-of-waste state or disposal of final residues\nduring the use stage. They also include all impacts and\n\n\naspects related to the losses during the use stage\n(i.e. production, transport, and waste processing and disposal of the lost\nproducts and materials).\n\n\n\nGenerally, the geographical coverage of the datasets\nused matches the actual processes taking place. Meaning, that when modelling taking place in Grundfos Bjerringbro, the Danish electricity grid mix is used\nin the model and thermal energy from natural gas. These are generally\nof very high quality with very good technological, temporal and geographical\nrepresentativeness.\n\n\n\nContributions to operational energy use during the use\nstage (B6) come from the electricity consumption of the product. The annual\nelectricity consumption is calculated by multiplying the average power input,\nwhich is based on a defined load profile, with the annual running hours. \nFor use stage (B6) European Average electricity grid mix has been used. These\nvalues are declared in the scenarios section.\n\n\n\nThe End-of-Life stage (C1-C4)\nincludes all activities from when the product reaches the end of its service\nlife and no longer provides any functionality and until all materials and\ncomponents are processed for\n\n\nreuse/recycling or disposed of.\n\n\n\nAccording to EN 15804 and the PCR Part A,\nthe end-of-life stage includes:\n\n\n· C1\ndeconstruction of the product from the\n\n\n· building,\nincluding initial on-site sorting of the\n\n\n· materials;\n\n\n· C2\ntransportation of the discarded product to a recycling site and transportation\nof waste to final disposal;\n\n\n· C3 waste\nprocessing, collection of waste fractions from the deconstruction and waste\nprocessing of material flows intended for reuse, recycling and energy recovery;\n\n\n· C4 waste\ndisposal including physical pretreatment and management of the disposal site.\n\n\nAt the end of life, the MAGNA3 pump is manually\ndisassembled from the piping system in which it has been installed. The\ndefinition of the applied end-of-life scenario in this EPD follows the\nrequirements in the\n\n\nPCR Part A, 6.2 regarding complex products,\nwith a combination of recycling, thermal waste treatment and landfilling. 100 %\nof the material is considered in the end of life scenario as required by the PCR.\nAn overall collection rate of 90 % has been assumed.\n\n\n\nMaterials from which energy is recovered in an\nincineration process with an R1-value above 0.60 are in this study included with\nthe environmental burdens from the incineration process inventoried in C3, the\nrecovered energy is declared as exported energy in C3\n\n\nand the energy benefits are declared in D. This\nprocedure is according to the PCR Part A, 5.5.6. C3 includes the\nmechanical separation of the product followed by a series of sorting steps.\nMetal fractions are recycled and plastics, cardboard and electronics are\nassumed incinerated with energy recovery. The residual fractions are landfilled\nand declared in C4.\n\n\nThe specific amounts are shown in the scenarios\n\n\nsection.\n\n\n\nBeyond system boundary (D):\nAccording to EN 15804 module D includes the reuse, recovery and/or\nrecycling potentials, expressed as net impacts and benefits. Any declared\nbenefits and loads from net\n\n\nflows leaving the product system that have not been\nallocated as co-products and that have passed the end-of-waste state are\nincluded in module D.\n\n\n\nContributions to module D comes from waste\nincineration processes in A5 and C3 as well as material recycling in C3. The\nspecific fractions and net flows are shown in the scenarios section.\n\n\n\nComparability\n\n\nBasically, a comparison or an evaluation of EPD data\nis only possible if all the data sets to be compared were created according to EN\n15804 and the building context, respectively the product-specific\ncharacteristics of performance, are taken into account.", "lang": "en"}, {"value": "Gültigkeitsbereich: \nDie Deklaration bezieht sich auf 1 Stück der MAGNA3 (Gusseisen) Pumpe. Das Produkt wird in Wahlstedt, Deutschland, hergestellt. Die Ökobilanz basiert auf Daten, die am Produktionsstandort erhoben wurden. \n\nDie Produktion wurde anhand von jährlichen Produktionsdaten aus dem Jahr 2021 modelliert. Die Deklaration bezieht sich auf zwei verschiedene Typen des MAGNA3 40-Produkts (80/100). \nSystemgrenze: \nDiese EPD ist Cradle-To-Grave. Die Systemgrenzen der EPD folgen dem modularen Ansatz der EN 15804. Durch den Beschluss Nr. 20170712-n des SVR werden die Module B3, B4 und B5 standardmäßig als \"MNR\" (Modul nicht relevant) deklariert. Die Produktstufe (A1-A3) umfasst die Rohstoffgewinnung und -verarbeitung, Transportprozesse sowie den Herstellungsprozess. Die Endfertigung und Montage der MAGNA3-Pumpe findet in einer Grundfos-Produktionsstätte in Deutschland statt. Die gesamte Lieferkette, die zum fertigen Produkt am Werkstor führt, ist jedoch recht komplex und umfasst eine große Menge an Rohstoffen, Komponenten und Halbfertigteilen, die sowohl von externen Zulieferern als auch von anderen Grundfos-Produktionsstätten stammen. Die Produktphase wird in die Studie einbezogen, und gemäß EN 15804 wird die Systemgrenze mit der Natur so festgelegt, dass sie die Prozesse umfasst, die die Material- und Energiezufuhr in das System und die anschließende Herstellung, den Transport bis zum Werkstor sowie die Verarbeitung der bei diesen Prozessen anfallenden Abfälle ermöglichen.\n\n\nAbfälle und Verluste werden gemäß dem Verursacherprinzip und dem modularen Ansatz der EN 15804 in den Modulen berücksichtigt, in denen sie anfallen.\n\n\n\nDas Produkt umfasst:\n\n\n- A1 Gewinnung und Verarbeitung von Rohstoffen; - A1 Wiederverwendung von Produkten oder Materialien aus einem früheren Produktsystem; - A1 Verarbeitung von Sekundärstoffen; - A1 Erzeugung von Strom, Dampf und Wärme aus Primärenergieressourcen, einschließlich deren Gewinnung, Raffination und Transport; - A1 Energierückgewinnung und andere Rückgewinnungsprozesse aus Sekundärbrennstoffen; - A2 Transport bis zum Werkstor und interner Transport; - A3 Herstellung von Hilfsstoffen oder Vorprodukten; - A3 Herstellung von Produkten und Koprodukten; - A3 Herstellung von Verpackungen; - A1-A3 Verarbeitung bis zum End-of-Waste-Zustand oder Entsorgung von Endresten.\n\n\nFür Sekundärmaterial-Inputs wird die Systemgrenze zum vorhergehenden System (das das Sekundärmaterial bereitstellt) dort festgelegt, wo die Outputs den Zustand am Ende der Abfallebene erreichen. Das Recycling von Sekundärmaterial zu neuen Rohstoffen ist in der Systemgrenze dieser Studie enthalten. Abfallstoffe aus Produktionsprozessen, die ohne Änderung der inhärenten Eigenschaften des Materials recycelt werden, werden als geschlossener Kreislauf innerhalb von A1-A3 modelliert. Dies geschieht bis zu dem Input-Massenstrom, der bei der Produktion verwendet wurde. Abfälle zur Verbrennung, die in der Produktphase anfallen, werden in dem Modul berücksichtigt, in dem der Abfall produziert wird. Die Umweltbelastungen aus dem Verbrennungsprozess werden in dem Modul angegeben, in dem er stattfindet, und der Strom und die Wärme, die bei der Verbrennung erzeugt werden, werden innerhalb von A1-A3 als geschlossener Kreislauf betrachtet, wie in PCR Teil A, 5.5.1 beschrieben. Der Eintrag von biogenem Kohlenstoff aus der Produktion von Verpackungsmaterial wird in A3 erfasst. Wie in PCR Teil A vorgeschrieben, wird auch das entsprechende End-of-Life-Modul des Verpackungsmaterials, A5, deklariert und die Emissionen von biogenem Kohlenstoff inventarisiert. Die Phase des Bauprozesses (A4-A5) umfasst: A4: - Transport vom Werkstor zum Distributionszentrum: - Verbrauch von Elektrizität, Wärmeenergie und Wasser im Distributionszentrum; - Transport vom Distributionszentrum zur Baustelle; - Abfall während der Distribution. A5: - Installationsprozess; - Transport von Verpackungsabfällen zur Behandlungsstätte; - Abfallbehandlung der Verpackung. Das Verpackungsmaterial erreicht nicht den End-of-Life-Status, sondern wird als Abfall verbrannt. Nach den europäischen Statistiken liegt der durchschnittliche R1-Wert von Verbrennungsanlagen bei > 0,6. Daher wird davon ausgegangen, dass Verpackungsmaterial in einer Verbrennungsanlage mit R1 > 0,6 thermisch behandelt wird. Die Lasten aus dem Verbrennungsprozess von Verpackungen werden in Modul A5 angegeben und die daraus resultierenden Energievorteile in Modul D, wie in PCR Teil A, 5.5.2 gefordert. Nutzungsphase (B1-B7): Die Nutzungsphase, die sich auf die Bausubstanz bezieht, umfasst: - B1, Nutzung oder Anwendung des installierten Produkts; - B2, Instandhaltung. Die Nutzungsphase, die sich auf den Betrieb des Gebäudes bezieht, umfasst: - B6, betrieblicher Energieverbrauch; - B7, betrieblicher Wasserverbrauch. In dieser Studie werden alle Module der Nutzungsphase bewertet, wobei B1, B2 und B7 als Null bewertet werden. Durch den Beschluss Nr. 20170712-n des SVR werden die Module B3, B4 und B5 standardmäßig als \"MNR\" (Modul nicht relevant) deklariert. Die Module umfassen die Bereitstellung und den Transport aller Materialien, Produkte und den damit verbundenen Energie- und Wasserverbrauch sowie die Abfallverarbeitung bis zum End-of-Waste-Zustand bzw. die Entsorgung von Endresten während der Nutzungsphase. Sie umfassen auch alle Auswirkungen und Aspekte im Zusammenhang mit den Verlusten während der Nutzungsphase (d.h. Produktion, Transport, Abfallverarbeitung und Entsorgung der verlorenen Produkte und Materialien). Im Allgemeinen entspricht die geographische Abdeckung der verwendeten Datensätze den tatsächlich stattfindenden Prozessen. Das bedeutet, dass bei der Modellierung in Grundfos Bjerringbro der dänische Stromnetzmix im Modell verwendet wird und die Wärmeenergie aus Erdgas. Diese sind im Allgemeinen von sehr hoher Qualität mit sehr guter technologischer, zeitlicher und geografischer Repräsentativität. Die Beiträge zum betrieblichen Energieverbrauch während der Nutzungsphase (B6) stammen aus dem Stromverbrauch des Produkts. Der jährliche Stromverbrauch wird berechnet, indem die durchschnittliche Leistungsaufnahme, die auf einem definierten Lastprofil basiert, mit den jährlichen Betriebsstunden multipliziert wird. \nFür die Nutzungsphase (B6) wurde der durchschnittliche europäische Stromnetzmix verwendet. Diese Werte werden im Abschnitt Szenarien angegeben. Die End-of-Life-Phase (C1-C4) umfasst alle Aktivitäten ab dem Zeitpunkt, an dem das Produkt das Ende seiner Lebensdauer erreicht hat und keine Funktionalität mehr bietet und bis alle Materialien und Komponenten für die Wiederverwendung/Recycling aufbereitet oder entsorgt werden.\n\n\n\nGemäß EN 15804 und dem PCR Teil A umfasst die End-of-Life-Phase: - C1 Rückbau des Produkts aus dem - Gebäude, einschließlich einer ersten Sortierung der - Materialien vor Ort; - C2 Transport des ausrangierten Produkts zu einer Recyclinganlage und Transport der Abfälle zur endgültigen Entsorgung; - C3 Abfallverarbeitung, Sammlung von Abfallfraktionen aus dem Rückbau und Abfallverarbeitung von Stoffströmen, die für die Wiederverwendung, das Recycling und die Energierückgewinnung bestimmt sind; - C4 Abfallentsorgung, einschließlich physikalischer Vorbehandlung und Verwaltung der Deponie.\n\n\nAm Ende der Lebensdauer wird die MAGNA3-Pumpe manuell aus dem Rohrleitungssystem, in das sie eingebaut wurde, demontiert. Die Definition des angewandten End-of-Life-Szenarios in dieser EPD folgt den Anforderungen des PCR Teil A, 6.2 in Bezug auf komplexe Produkte, mit einer Kombination aus Recycling, thermischer Abfallbehandlung und Deponierung. 100 % des Materials werden im End-of-Life-Szenario berücksichtigt, wie im PCR gefordert. Es wurde eine Gesamtsammelrate von 90 % angenommen. Materialien, aus denen in einem Verbrennungsprozess mit einem R1-Wert über 0,60 Energie zurückgewonnen wird, werden in dieser Studie mit den in C3 erfassten Umweltbelastungen aus dem Verbrennungsprozess einbezogen, die zurückgewonnene Energie wird in C3 als exportierte Energie deklariert und die Energievorteile werden in D angegeben. Dieses Verfahren entspricht dem PCR Teil A, 5.5.6. C3 umfasst die mechanische Trennung des Produkts, gefolgt von einer Reihe von Sortierschritten. Metallfraktionen werden recycelt und es wird angenommen, dass Kunststoffe, Karton und Elektronik mit Energierückgewinnung verbrannt werden. Die verbleibenden Fraktionen werden deponiert und in C4 deklariert. Die spezifischen Mengen sind im Abschnitt Szenarien aufgeführt. Jenseits der Systemgrenze (D): Gemäß EN 15804 umfasst Modul D die Wiederverwendungs-, Verwertungs- und/oder Recyclingpotenziale, ausgedrückt als Nettoauswirkungen und Nutzen. Alle deklarierten Vorteile und Belastungen aus Nettoströmen, die das Produktsystem verlassen, die nicht als Nebenprodukte zugeordnet wurden und die das Abfallende überschritten haben, sind in Modul D enthalten. Beiträge zu Modul D stammen aus den Abfallverbrennungsprozessen in A5 und C3 sowie aus dem Materialrecycling in C3. Die spezifischen Fraktionen und Nettoströme sind im Abschnitt Szenarien aufgeführt. Vergleichbarkeit Grundsätzlich ist ein Vergleich oder eine Bewertung von EPD-Daten nur möglich, wenn alle zu vergleichenden Datensätze gemäß EN 15804 erstellt wurden und der Gebäudekontext bzw. die produktspezifischen Leistungsmerkmale berücksichtigt werden.", "lang": "de"}], "other": {"anies": [{"name": "referenceToOriginalEPD", "value": {"shortDescription": {"value": "MAGNA3 40-80/100 (Cast Iron).pdf", "defaultValue": "MAGNA3 40-80/100 (Cast Iron).pdf", "lstrings": [{"lang": "en", "value": "MAGNA3 40-80/100 (Cast Iron).pdf"}]}, "type": "source data set", "uuid": {"uuid": "4d3544bd-fab8-4391-943b-4149f13bf73c"}, "refObjectId": "4d3544bd-fab8-4391-943b-4149f13bf73c", "resourceURLs": ["https://oekobaudat.de/OEKOBAU.DAT/resource/sources/4d3544bd-fab8-4391-943b-4149f13bf73c/MAGNA3_40-80100_Cast_Iron__16520.pdf?version=00.01.000"]}}]}}, "validation": {"review": [{"referenceToNameOfReviewerAndInstitution": [{"shortDescription": [{"value": "Institut Bauen und Umwelt e. V.", "lang": "en"}], "type": "contact data set", "refObjectId": "d111dbec-b024-4be5-86c5-752d6eb2cf95", "uri": "../contacts/d111dbec-b024-4be5-86c5-752d6eb2cf95.xml"}], "type": "Accredited third party review"}]}, "complianceDeclarations": {"compliance": [{"referenceToComplianceSystem": {"shortDescription": [{"value": "DIN EN 15804+A2", "lang": "en"}], "type": "source data set", "refObjectId": "c0016b33-8cf7-415c-ac6e-deba0d21440d", "uri": "../sources/c0016b33-8cf7-415c-ac6e-deba0d21440d.xml"}}, {"referenceToComplianceSystem": {"shortDescription": [{"value": "ISO 14025", "lang": "en"}], "type": "source data set", "refObjectId": "4f2eb655-6e44-4874-a95a-e28f5442cd4d", "uri": "../sources/4f2eb655-6e44-4874-a95a-e28f5442cd4d.xml"}}]}}, "administrativeInformation": {"commissionerAndGoal": {"referenceToCommissioner": [{"shortDescription": [{"value": "Grundfos Holding A/S", "lang": "en"}], "type": "contact data set", "refObjectId": "de0c5e18-bdc1-43d3-bfd4-abb2d5105bed", "uri": "../contacts/de0c5e18-bdc1-43d3-bfd4-abb2d5105bed.xml"}]}, "dataGenerator": {"referenceToPersonOrEntityGeneratingTheDataSet": [{"shortDescription": [{"value": "Grundfos Holding A/S", "lang": "en"}], "type": "contact data set", "refObjectId": "de0c5e18-bdc1-43d3-bfd4-abb2d5105bed", "uri": "../contacts/de0c5e18-bdc1-43d3-bfd4-abb2d5105bed.xml"}]}, "dataEntryBy": {"timeStamp": 1700524800000, "referenceToDataSetFormat": [{"shortDescription": [{"value": "ILCD Format", "lang": "en"}], "type": "source data set", "refObjectId": "a97a0155-0234-4b87-b4ce-a45da52f2a40", "uri": "../sources/a97a0155-0234-4b87-b4ce-a45da52f2a40.xml"}, {"shortDescription": [{"value": "EPD-Datenformaterweiterungen v1.2", "lang": "de"}, {"value": "EPD Data Format Extensions v1.2", "lang": "en"}], "type": "source data set", "refObjectId": "a29449fd-aa2f-4de8-b5d7-4b06b43c6fde", "uri": "../sources/a29449fd-aa2f-4de8-b5d7-4b06b43c6fde.xml"}]}, "publicationAndOwnership": {"dataSetVersion": "00.05.000", "referenceToRegistrationAuthority": {"shortDescription": [{"value": "Institut Bauen und Umwelt e. V.", "lang": "en"}], "type": "contact data set", "refObjectId": "d111dbec-b024-4be5-86c5-752d6eb2cf95", "uri": "../contacts/d111dbec-b024-4be5-86c5-752d6eb2cf95.xml"}, "registrationNumber": "EPD-GRU-20230077-CBC1-EN", "referenceToOwnershipOfDataSet": {"shortDescription": [{"value": "Grundfos Holding A/S", "lang": "en"}], "type": "contact data set", "refObjectId": "de0c5e18-bdc1-43d3-bfd4-abb2d5105bed", "uri": "../contacts/de0c5e18-bdc1-43d3-bfd4-abb2d5105bed.xml"}, "copyright": true, "licenseType": "Free of charge for all users and uses", "accessRestrictions": [{"value": "None", "lang": "en"}], "other": {"anies": [{"name": "referenceToPublisher", "value": {"shortDescription": [{"value": "Institut Bauen und Umwelt e. V.", "lang": "en"}], "type": "contact data set", "refObjectId": "d111dbec-b024-4be5-86c5-752d6eb2cf95", "uri": "../contacts/d111dbec-b024-4be5-86c5-752d6eb2cf95.xml"}}]}}}, "exchanges": {"exchange": [{"dataSetInternalID": 0, "referenceToFlowDataSet": {"shortDescription": [{"value": "MAGNA3 40-80/100 (Cast Iron) (MAGNA 3 40-80/100 (Gusseisen))", "lang": "en"}], "type": "flow data set", "refObjectId": "e9b6833c-4eeb-aad0-d9e0-18703497f4bc", "uri": "../flows/e9b6833c-4eeb-aad0-d9e0-18703497f4bc.xml"}, "meanAmount": 1.0, "referencesToDataSource": {}, "referenceFlow": true, "resolvedFlowVersion": "00.05.000", "resultingflowAmount": 1.0, "flowProperties": [{"name": [{"lang": "de", "value": "Anzahl"}, {"lang": "en", "value": "Number of pieces"}], "uuid": "01846770-4cfe-4a25-8ad9-919d8d378345", "referenceFlowProperty": true, "meanValue": 1.0, "referenceUnit": "pcs.", "unitGroupUUID": "934110e3-baf4-49e9-992c-3d8109a6aafb"}], "materialProperties": [{"name": "weight per piece", "value": "18.74", "unit": "kg"}], "typeOfFlow": "Product flow", "classification": {"classHierarchy": "Gebäudetechnik / Heizung / Wärmeverteilung und Abgabe", "name": "OEKOBAU.DAT"}}, {"dataSetInternalID": 1, "referenceToFlowDataSet": {"shortDescription": [{"value": "Renewable primary energy as energy carrier (PERE)", "lang": "en"}, {"value": "Erneuerbare Primärenergie als Energieträger (PERE)", "lang": "de"}], "type": "flow data set", "refObjectId": "20f32be5-0398-4288-9b6d-accddd195317", "uri": "../flows/20f32be5-0398-4288-9b6d-accddd195317.xml"}, "exchange direction": "INPUT", "other": {"anies": [{"name": "referenceToUnitGroupDataSet", "value": {"shortDescription": [{"value": "MJ", "lang": "en"}], "type": "unit group data set", "refObjectId": "93a60a57-a3c8-11da-a746-0800200c9a66", "uri": "../unitgroups/93a60a57-a3c8-11da-a746-0800200c9a66.xml"}}, {"value": "331.7116128", "module": "A1"}, {"value": "0.789914292", "module": "A2"}, {"value": "45.59036532", "module": "A3"}, {"value": "0.982186079", "module": "A4"}, {"value": "0.149868132", "module": "A5"}, {"value": "1834.94722", "module": "B6"}, {"value": "0", "module": "C1"}, {"value": "0.364579187", "module": "C2"}, {"value": "13.52752332", "module": "C3"}, {"value": "0.118022262", "module": "C4"}, {"value": "5.524811086", "module": "D"}]}, "resolvedFlowVersion": "38.00.000", "flowProperties": [], "typeOfFlow": "Other flow", "classification": {"classHierarchy": "Quantities", "name": "GaBiCategories"}}, {"dataSetInternalID": 2, "referenceToFlowDataSet": {"shortDescription": [{"value": "Renewable primary energy resources as material utilization (PERM)", "lang": "en"}, {"value": "Erneuerbare Primärenergie zur stofflichen Nutzung (PERM)", "lang": "de"}], "type": "flow data set", "refObjectId": "fb3ec0de-548d-4508-aea5-00b73bf6f702", "uri": "../flows/fb3ec0de-548d-4508-aea5-00b73bf6f702.xml"}, "exchange direction": "INPUT", "other": {"anies": [{"name": "referenceToUnitGroupDataSet", "value": {"shortDescription": [{"value": "MJ", "lang": "en"}], "type": "unit group data set", "refObjectId": "93a60a57-a3c8-11da-a746-0800200c9a66", "uri": "../unitgroups/93a60a57-a3c8-11da-a746-0800200c9a66.xml"}}, {"value": "0", "module": "A1"}, {"value": "0", "module": "A2"}, {"value": "0", "module": "A3"}, {"value": "0", "module": "A4"}, {"value": "0", "module": "A5"}, {"value": "0", "module": "B6"}, {"value": "0", "module": "C1"}, {"value": "0", "module": "C2"}, {"value": "0", "module": "C3"}, {"value": "0", "module": "C4"}, {"module": "D"}]}, "resolvedFlowVersion": "38.00.000", "flowProperties": [], "typeOfFlow": "Other flow", "classification": {"classHierarchy": "Quantities", "name": "GaBiCategories"}}, {"dataSetInternalID": 3, "referenceToFlowDataSet": {"shortDescription": [{"value": "Total use of renewable primary energy resources (PERT)", "lang": "en"}, {"value": "Total erneuerbare Primärenergie (PERT)", "lang": "de"}], "type": "flow data set", "refObjectId": "53f97275-fa8a-4cdd-9024-65936002acd0", "uri": "../flows/53f97275-fa8a-4cdd-9024-65936002acd0.xml"}, "exchange direction": "INPUT", "other": {"anies": [{"name": "referenceToUnitGroupDataSet", "value": {"shortDescription": [{"value": "MJ", "lang": "en"}], "type": "unit group data set", "refObjectId": "93a60a57-a3c8-11da-a746-0800200c9a66", "uri": "../unitgroups/93a60a57-a3c8-11da-a746-0800200c9a66.xml"}}, {"value": "331.7116128", "module": "A1"}, {"value": "0.789914292", "module": "A2"}, {"value": "45.59036532", "module": "A3"}, {"value": "0.982186079", "module": "A4"}, {"value": "0.149868132", "module": "A5"}, {"value": "1834.94722", "module": "B6"}, {"value": "0", "module": "C1"}, {"value": "0.364579187", "module": "C2"}, {"value": "13.52752332", "module": "C3"}, {"value": "0.118022262", "module": "C4"}, {"value": "5.524811086", "module": "D"}]}, "resolvedFlowVersion": "38.00.000", "flowProperties": [], "typeOfFlow": "Other flow", "classification": {"classHierarchy": "Quantities / Environmental quantities / EPD EN 15804 / LCI indicators", "name": "GaBiCategories"}}, {"dataSetInternalID": 4, "referenceToFlowDataSet": {"shortDescription": [{"value": "Non renewable primary energy as energy carrier (PENRE)", "lang": "en"}, {"value": "Nicht-erneuerbare Primärenergie als Energieträger (PENRE)", "lang": "de"}], "type": "flow data set", "refObjectId": "ac857178-2b45-46ec-892a-a9a4332f0372", "uri": "../flows/ac857178-2b45-46ec-892a-a9a4332f0372.xml"}, "exchange direction": "INPUT", "other": {"anies": [{"name": "referenceToUnitGroupDataSet", "value": {"shortDescription": [{"value": "MJ", "lang": "en"}], "type": "unit group data set", "refObjectId": "93a60a57-a3c8-11da-a746-0800200c9a66", "uri": "../unitgroups/93a60a57-a3c8-11da-a746-0800200c9a66.xml"}}, {"value": "1262.30117", "module": "A1"}, {"value": "15.47757469", "module": "A2"}, {"value": "52.307001", "module": "A3"}, {"value": "15.73121453", "module": "A4"}, {"value": "0.86968783", "module": "A5"}, {"value": "4140.696671", "module": "B6"}, {"value": "0", "module": "C1"}, {"value": "6.330627417", "module": "C2"}, {"value": "31.30300111", "module": "C3"}, {"value": "1.682288996", "module": "C4"}, {"value": "-18.84370784", "module": "D"}]}, "resolvedFlowVersion": "38.00.000", "flowProperties": [], "typeOfFlow": "Other flow", "classification": {"classHierarchy": "Quantities", "name": "GaBiCategories"}}, {"dataSetInternalID": 5, "referenceToFlowDataSet": {"shortDescription": [{"value": "Non renewable primary energy as material utilization (PENRM)", "lang": "en"}, {"value": "Nicht-erneuerbare Primärenergie zur stofflichen Nutzung (PENRM)", "lang": "de"}], "type": "flow data set", "refObjectId": "1421caa0-679d-4bf4-b282-0eb850ccae27", "uri": "../flows/1421caa0-679d-4bf4-b282-0eb850ccae27.xml"}, "exchange direction": "INPUT", "other": {"anies": [{"name": "referenceToUnitGroupDataSet", "value": {"shortDescription": [{"value": "MJ", "lang": "en"}], "type": "unit group data set", "refObjectId": "93a60a57-a3c8-11da-a746-0800200c9a66", "uri": "../unitgroups/93a60a57-a3c8-11da-a746-0800200c9a66.xml"}}, {"value": "0", "module": "A1"}, {"value": "0", "module": "A2"}, {"value": "0", "module": "A3"}, {"value": "0", "module": "A4"}, {"value": "0", "module": "A5"}, {"value": "0", "module": "B6"}, {"value": "0", "module": "C1"}, {"value": "0", "module": "C2"}, {"value": "0", "module": "C3"}, {"value": "0", "module": "C4"}, {"value": "0", "module": "D"}]}, "resolvedFlowVersion": "38.00.000", "flowProperties": [], "typeOfFlow": "Other flow", "classification": {"classHierarchy": "Quantities", "name": "GaBiCategories"}}, {"dataSetInternalID": 6, "referenceToFlowDataSet": {"shortDescription": [{"value": "Total use of non renewable primary energy resources (PENRT)", "lang": "en"}, {"value": "Total nicht erneuerbare Primärenergie (PENRT)", "lang": "de"}], "type": "flow data set", "refObjectId": "06159210-646b-4c8d-8583-da9b3b95a6c1", "uri": "../flows/06159210-646b-4c8d-8583-da9b3b95a6c1.xml"}, "exchange direction": "INPUT", "other": {"anies": [{"name": "referenceToUnitGroupDataSet", "value": {"shortDescription": [{"value": "MJ", "lang": "en"}], "type": "unit group data set", "refObjectId": "93a60a57-a3c8-11da-a746-0800200c9a66", "uri": "../unitgroups/93a60a57-a3c8-11da-a746-0800200c9a66.xml"}}, {"value": "1262.302104", "module": "A1"}, {"value": "15.47757469", "module": "A2"}, {"value": "52.307001", "module": "A3"}, {"value": "15.73121472", "module": "A4"}, {"value": "0.86968783", "module": "A5"}, {"value": "4140.696671", "module": "B6"}, {"value": "0", "module": "C1"}, {"value": "6.330627417", "module": "C2"}, {"value": "31.30300111", "module": "C3"}, {"value": "1.682288996", "module": "C4"}, {"value": "-18.84370784", "module": "D"}]}, "resolvedFlowVersion": "38.00.000", "flowProperties": [], "typeOfFlow": "Other flow", "classification": {"classHierarchy": "Quantities / Environmental quantities / EPD EN 15804 / LCI indicators", "name": "GaBiCategories"}}, {"dataSetInternalID": 7, "referenceToFlowDataSet": {"shortDescription": [{"value": "Use of secondary material (SM)", "lang": "en"}, {"value": "Einsatz von Sekundärstoffen (SM)", "lang": "de"}], "type": "flow data set", "refObjectId": "c6a1f35f-2d09-4f54-8dfb-97e502e1ce92", "uri": "../flows/c6a1f35f-2d09-4f54-8dfb-97e502e1ce92.xml"}, "exchange direction": "INPUT", "other": {"anies": [{"name": "referenceToUnitGroupDataSet", "value": {"shortDescription": [{"value": "kg", "lang": "en"}], "type": "unit group data set", "refObjectId": "ad38d542-3fe9-439d-9b95-2f5f7752acaf", "uri": "../unitgroups/ad38d542-3fe9-439d-9b95-2f5f7752acaf.xml"}}, {"value": "13.47612106", "module": "A1"}, {"value": "0", "module": "A2"}, {"value": "0.230506431", "module": "A3"}, {"value": "0.002741325", "module": "A4"}, {"value": "0", "module": "A5"}, {"value": "0", "module": "B6"}, {"value": "0", "module": "C1"}, {"value": "0", "module": "C2"}, {"value": "0", "module": "C3"}, {"value": "0", "module": "C4"}, {"value": "0", "module": "D"}]}, "resolvedFlowVersion": "38.00.000", "flowProperties": [], "typeOfFlow": "Other flow", "classification": {"classHierarchy": "Quantities / Environmental quantities / EPD EN 15804 / LCI indicators", "name": "GaBiCategories"}}, {"dataSetInternalID": 8, "referenceToFlowDataSet": {"shortDescription": [{"value": "Use of renewable secondary fuels (RSF)", "lang": "en"}, {"value": "Erneuerbare Sekundärbrennstoffe (RSF)", "lang": "de"}], "type": "flow data set", "refObjectId": "64333088-a55f-4aa2-9a31-c10b07816787", "uri": "../flows/64333088-a55f-4aa2-9a31-c10b07816787.xml"}, "exchange direction": "INPUT", "other": {"anies": [{"name": "referenceToUnitGroupDataSet", "value": {"shortDescription": [{"value": "MJ", "lang": "en"}], "type": "unit group data set", "refObjectId": "93a60a57-a3c8-11da-a746-0800200c9a66", "uri": "../unitgroups/93a60a57-a3c8-11da-a746-0800200c9a66.xml"}}, {"value": "1.46E-23", "module": "A1"}, {"value": "0", "module": "A2"}, {"value": "0", "module": "A3"}, {"value": "2.91E-27", "module": "A4"}, {"value": "0", "module": "A5"}, {"value": "0", "module": "B6"}, {"value": "0", "module": "C1"}, {"value": "0", "module": "C2"}, {"value": "0", "module": "C3"}, {"value": "0", "module": "C4"}, {"value": "0", "module": "D"}]}, "resolvedFlowVersion": "38.00.000", "flowProperties": [], "typeOfFlow": "Other flow", "classification": {"classHierarchy": "Quantities / Environmental quantities / EPD EN 15804 / LCI indicators", "name": "GaBiCategories"}}, {"dataSetInternalID": 9, "referenceToFlowDataSet": {"shortDescription": [{"value": "Use of non renewable secondary fuels (NRSF)", "lang": "en"}, {"value": "Nicht erneuerbare Sekundärbrennstoffe (NRSF)", "lang": "de"}], "type": "flow data set", "refObjectId": "89def144-d39a-4287-b86f-efde453ddcb2", "uri": "../flows/89def144-d39a-4287-b86f-efde453ddcb2.xml"}, "exchange direction": "INPUT", "other": {"anies": [{"name": "referenceToUnitGroupDataSet", "value": {"shortDescription": [{"value": "MJ", "lang": "en"}], "type": "unit group data set", "refObjectId": "93a60a57-a3c8-11da-a746-0800200c9a66", "uri": "../unitgroups/93a60a57-a3c8-11da-a746-0800200c9a66.xml"}}, {"value": "1.71E-22", "module": "A1"}, {"value": "0", "module": "A2"}, {"value": "0", "module": "A3"}, {"value": "3.42E-26", "module": "A4"}, {"value": "0", "module": "A5"}, {"value": "0", "module": "B6"}, {"value": "0", "module": "C1"}, {"value": "0", "module": "C2"}, {"value": "0", "module": "C3"}, {"value": "0", "module": "C4"}, {"value": "0", "module": "D"}]}, "resolvedFlowVersion": "38.00.000", "flowProperties": [], "typeOfFlow": "Other flow", "classification": {"classHierarchy": "Quantities / Environmental quantities / EPD EN 15804 / LCI indicators", "name": "GaBiCategories"}}, {"dataSetInternalID": 10, "referenceToFlowDataSet": {"shortDescription": [{"value": "Use of net fresh water (FW)", "lang": "en"}, {"value": "Einsatz von Süßwasserressourcen (FW)", "lang": "de"}], "type": "flow data set", "refObjectId": "3cf952c8-f3a4-461d-8c96-96456ca62246", "uri": "../flows/3cf952c8-f3a4-461d-8c96-96456ca62246.xml"}, "exchange direction": "INPUT", "other": {"anies": [{"name": "referenceToUnitGroupDataSet", "value": {"shortDescription": [{"value": "m^3", "lang": "en"}], "type": "unit group data set", "refObjectId": "cd950537-0a98-4044-9ba7-9f9a68d0a504", "uri": "../unitgroups/cd950537-0a98-4044-9ba7-9f9a68d0a504.xml"}}, {"value": "0.768225653", "module": "A1"}, {"value": "0.000924509", "module": "A2"}, {"value": "0.022362542", "module": "A3"}, {"value": "0.00122047", "module": "A4"}, {"value": "0.007302543", "module": "A5"}, {"value": "2.121660736", "module": "B6"}, {"value": "0", "module": "C1"}, {"value": "0.000424858", "module": "C2"}, {"value": "0.025468626", "module": "C3"}, {"value": "2.14E-05", "module": "C4"}, {"value": "0.025902194", "module": "D"}]}, "resolvedFlowVersion": "38.00.000", "flowProperties": [], "typeOfFlow": "Other flow", "classification": {"classHierarchy": "Quantities / Environmental quantities / EPD EN 15804 / LCI indicators", "name": "GaBiCategories"}}, {"dataSetInternalID": 11, "referenceToFlowDataSet": {"shortDescription": [{"value": "Hazardous waste disposed (HWD)", "lang": "en"}, {"value": "Gefährlicher Abfall zur Deponie (HWD)", "lang": "de"}], "type": "flow data set", "refObjectId": "430f9e0f-59b2-46a0-8e0d-55e0e84948fc", "uri": "../flows/430f9e0f-59b2-46a0-8e0d-55e0e84948fc.xml"}, "exchange direction": "OUTPUT", "other": {"anies": [{"name": "referenceToUnitGroupDataSet", "value": {"shortDescription": [{"value": "kg", "lang": "en"}], "type": "unit group data set", "refObjectId": "ad38d542-3fe9-439d-9b95-2f5f7752acaf", "uri": "../unitgroups/ad38d542-3fe9-439d-9b95-2f5f7752acaf.xml"}}, {"value": "0.000223378", "module": "A1"}, {"value": "6.3E-07", "module": "A2"}, {"value": "0.000121679", "module": "A3"}, {"value": "7.71E-07", "module": "A4"}, {"value": "4.51E-09", "module": "A5"}, {"value": "1.71E-06", "module": "B6"}, {"value": "0", "module": "C1"}, {"value": "2.93E-07", "module": "C2"}, {"value": "1.62E-08", "module": "C3"}, {"value": "6.74E-09", "module": "C4"}, {"value": "-0.000327325", "module": "D"}]}, "resolvedFlowVersion": "38.00.000", "flowProperties": [], "typeOfFlow": "Other flow", "classification": {"classHierarchy": "Quantities / Environmental quantities / EPD EN 15804 / LCI indicators", "name": "GaBiCategories"}}, {"dataSetInternalID": 12, "referenceToFlowDataSet": {"shortDescription": [{"value": "Non hazardous waste disposed (NHWD)", "lang": "en"}, {"value": "Entsorgter nicht gefährlicher Abfall (NHWD)", "lang": "de"}], "type": "flow data set", "refObjectId": "b29ef66b-e286-4afa-949f-62f1a7b4d7fa", "uri": "../flows/b29ef66b-e286-4afa-949f-62f1a7b4d7fa.xml"}, "exchange direction": "OUTPUT", "other": {"anies": [{"name": "referenceToUnitGroupDataSet", "value": {"shortDescription": [{"value": "kg", "lang": "en"}], "type": "unit group data set", "refObjectId": "ad38d542-3fe9-439d-9b95-2f5f7752acaf", "uri": "../unitgroups/ad38d542-3fe9-439d-9b95-2f5f7752acaf.xml"}}, {"value": "3.995271208", "module": "A1"}, {"value": "0.002348391", "module": "A2"}, {"value": "0.270966238", "module": "A3"}, {"value": "0.003451201", "module": "A4"}, {"value": "0.083755605", "module": "A5"}, {"value": "2.937491062", "module": "B6"}, {"value": "0", "module": "C1"}, {"value": "0.001003356", "module": "C2"}, {"value": "0.548541494", "module": "C3"}, {"value": "1.926812753", "module": "C4"}, {"value": "1.447282104", "module": "D"}]}, "resolvedFlowVersion": "38.00.000", "flowProperties": [], "typeOfFlow": "Other flow", "classification": {"classHierarchy": "Quantities / Environmental quantities / EPD EN 15804 / LCI indicators", "name": "GaBiCategories"}}, {"dataSetInternalID": 13, "referenceToFlowDataSet": {"shortDescription": [{"value": "Radioactive waste disposed (RWD)", "lang": "en"}, {"value": "Entsorgter radioaktiver Abfall (RWD)", "lang": "de"}], "type": "flow data set", "refObjectId": "3449546e-52ad-4b39-b809-9fb77cea8ff6", "uri": "../flows/3449546e-52ad-4b39-b809-9fb77cea8ff6.xml"}, "exchange direction": "OUTPUT", "other": {"anies": [{"name": "referenceToUnitGroupDataSet", "value": {"shortDescription": [{"value": "kg", "lang": "en"}], "type": "unit group data set", "refObjectId": "ad38d542-3fe9-439d-9b95-2f5f7752acaf", "uri": "../unitgroups/ad38d542-3fe9-439d-9b95-2f5f7752acaf.xml"}}, {"value": "0.051683138", "module": "A1"}, {"value": "0.002348391", "module": "A2"}, {"value": "0.270966238", "module": "A3"}, {"value": "0.003451201", "module": "A4"}, {"value": "0.083755605", "module": "A5"}, {"value": "2.937491062", "module": "B6"}, {"value": "0", "module": "C1"}, {"value": "0.001003356", "module": "C2"}, {"value": "0.548541494", "module": "C3"}, {"value": "1.926812753", "module": "C4"}, {"value": "1.447282104", "module": "D"}]}, "resolvedFlowVersion": "38.00.000", "flowProperties": [], "typeOfFlow": "Other flow", "classification": {"classHierarchy": "Quantities / Environmental quantities / EPD EN 15804 / LCI indicators", "name": "GaBiCategories"}}, {"dataSetInternalID": 14, "referenceToFlowDataSet": {"shortDescription": [{"value": "Components for re-use (CRU)", "lang": "en"}, {"value": "Komponenten für die Wiederverwendung (CRU)", "lang": "de"}], "type": "flow data set", "refObjectId": "a2b32f97-3fc7-4af2-b209-525bc6426f33", "uri": "../flows/a2b32f97-3fc7-4af2-b209-525bc6426f33.xml"}, "exchange direction": "OUTPUT", "other": {"anies": [{"name": "referenceToUnitGroupDataSet", "value": {"shortDescription": [{"value": "kg", "lang": "en"}], "type": "unit group data set", "refObjectId": "ad38d542-3fe9-439d-9b95-2f5f7752acaf", "uri": "../unitgroups/ad38d542-3fe9-439d-9b95-2f5f7752acaf.xml"}}, {"value": "0", "module": "A1"}, {"value": "0", "module": "A2"}, {"value": "0", "module": "A3"}, {"value": "0", "module": "A4"}, {"value": "0", "module": "A5"}, {"value": "0", "module": "B6"}, {"value": "0", "module": "C1"}, {"value": "0", "module": "C2"}, {"value": "0", "module": "C3"}, {"value": "0", "module": "C4"}, {"value": "0", "module": "D"}]}, "resolvedFlowVersion": "38.00.000", "flowProperties": [], "typeOfFlow": "Other flow", "classification": {"classHierarchy": "Quantities / Environmental quantities / EPD EN 15804 / LCI indicators", "name": "GaBiCategories"}}, {"dataSetInternalID": 15, "referenceToFlowDataSet": {"shortDescription": [{"value": "Materials for recycling (MFR)", "lang": "en"}, {"value": "Stoffe zum Recycling (MFR)", "lang": "de"}], "type": "flow data set", "refObjectId": "d7fe48a5-4103-49c8-9aae-b0b5dfdbd6ae", "uri": "../flows/d7fe48a5-4103-49c8-9aae-b0b5dfdbd6ae.xml"}, "exchange direction": "OUTPUT", "other": {"anies": [{"name": "referenceToUnitGroupDataSet", "value": {"shortDescription": [{"value": "kg", "lang": "en"}], "type": "unit group data set", "refObjectId": "ad38d542-3fe9-439d-9b95-2f5f7752acaf", "uri": "../unitgroups/ad38d542-3fe9-439d-9b95-2f5f7752acaf.xml"}}, {"value": "0", "module": "A1"}, {"value": "0", "module": "A2"}, {"value": "0", "module": "A3"}, {"value": "0", "module": "A4"}, {"value": "0", "module": "A5"}, {"value": "0", "module": "B6"}, {"value": "0", "module": "C1"}, {"value": "0", "module": "C2"}, {"value": "12.66417937", "module": "C3"}, {"value": "0", "module": "C4"}, {"value": "0", "module": "D"}]}, "resolvedFlowVersion": "38.00.000", "flowProperties": [], "typeOfFlow": "Other flow", "classification": {"classHierarchy": "Quantities / Environmental quantities / EPD EN 15804 / LCI indicators", "name": "GaBiCategories"}}, {"dataSetInternalID": 16, "referenceToFlowDataSet": {"shortDescription": [{"value": "Materials for energy recovery (MER)", "lang": "en"}, {"value": "Stoffe für die Energierückgewinnung (MER)", "lang": "de"}], "type": "flow data set", "refObjectId": "59a9181c-3aaf-46ee-8b13-2b3723b6e447", "uri": "../flows/59a9181c-3aaf-46ee-8b13-2b3723b6e447.xml"}, "exchange direction": "OUTPUT", "other": {"anies": [{"name": "referenceToUnitGroupDataSet", "value": {"shortDescription": [{"value": "kg", "lang": "en"}], "type": "unit group data set", "refObjectId": "ad38d542-3fe9-439d-9b95-2f5f7752acaf", "uri": "../unitgroups/ad38d542-3fe9-439d-9b95-2f5f7752acaf.xml"}}, {"value": "0", "module": "A1"}, {"value": "0", "module": "A2"}, {"value": "0", "module": "A3"}, {"value": "0", "module": "A4"}, {"value": "0", "module": "A5"}, {"value": "0", "module": "B6"}, {"value": "0", "module": "C1"}, {"value": "0", "module": "C2"}, {"value": "0", "module": "C3"}, {"value": "0", "module": "C4"}, {"value": "0", "module": "D"}]}, "resolvedFlowVersion": "38.00.000", "flowProperties": [], "typeOfFlow": "Other flow", "classification": {"classHierarchy": "Quantities / Environmental quantities / EPD EN 15804 / LCI indicators", "name": "GaBiCategories"}}, {"dataSetInternalID": 17, "referenceToFlowDataSet": {"shortDescription": [{"value": "Exported electrical energy (EEE)", "lang": "en"}, {"value": "Exportierte elektrische Energie (EEE)", "lang": "de"}], "type": "flow data set", "refObjectId": "4da0c987-2b76-40d6-9e9e-82a017aaaf29", "uri": "../flows/4da0c987-2b76-40d6-9e9e-82a017aaaf29.xml"}, "exchange direction": "OUTPUT", "other": {"anies": [{"name": "referenceToUnitGroupDataSet", "value": {"shortDescription": [{"value": "MJ", "lang": "en"}], "type": "unit group data set", "refObjectId": "93a60a57-a3c8-11da-a746-0800200c9a66", "uri": "../unitgroups/93a60a57-a3c8-11da-a746-0800200c9a66.xml"}}, {"value": "0", "module": "A1"}, {"value": "0", "module": "A2"}, {"value": "0", "module": "A3"}, {"value": "0", "module": "A4"}, {"value": "3.854660932", "module": "A5"}, {"value": "0", "module": "B6"}, {"value": "0", "module": "C1"}, {"value": "0", "module": "C2"}, {"value": "6.927778801", "module": "C3"}, {"value": "0", "module": "C4"}, {"value": "0", "module": "D"}]}, "resolvedFlowVersion": "38.00.000", "flowProperties": [], "typeOfFlow": "Other flow", "classification": {"classHierarchy": "Quantities / Environmental quantities / EPD EN 15804 / LCI indicators", "name": "GaBiCategories"}}, {"dataSetInternalID": 18, "referenceToFlowDataSet": {"shortDescription": [{"value": "Exported thermal energy (EET)", "lang": "en"}, {"value": "Exportierte thermische Energie (EET)", "lang": "de"}], "type": "flow data set", "refObjectId": "98daf38a-7a79-46d3-9a37-2b7bd0955810", "uri": "../flows/98daf38a-7a79-46d3-9a37-2b7bd0955810.xml"}, "exchange direction": "OUTPUT", "other": {"anies": [{"name": "referenceToUnitGroupDataSet", "value": {"shortDescription": [{"value": "MJ", "lang": "en"}], "type": "unit group data set", "refObjectId": "93a60a57-a3c8-11da-a746-0800200c9a66", "uri": "../unitgroups/93a60a57-a3c8-11da-a746-0800200c9a66.xml"}}, {"value": "0", "module": "A1"}, {"value": "0", "module": "A2"}, {"value": "0", "module": "A3"}, {"value": "0", "module": "A4"}, {"value": "6.989030926", "module": "A5"}, {"value": "0", "module": "B6"}, {"value": "0", "module": "C1"}, {"value": "0", "module": "C2"}, {"value": "12.50191984", "module": "C3"}, {"value": "0", "module": "C4"}, {"value": "0", "module": "D"}]}, "resolvedFlowVersion": "38.00.000", "flowProperties": [], "typeOfFlow": "Other flow", "classification": {"classHierarchy": "Quantities / Environmental quantities / EPD EN 15804 / LCI indicators", "name": "GaBiCategories"}}]}, "LCIAResults": {"LCIAResult": [{"referenceToLCIAMethodDataSet": {"shortDescription": [{"value": "Global Warming Potential total (GWP-total)", "lang": "en"}, {"value": "Globales Erwärmungspotenzial total (GWP-total)", "lang": "de"}], "type": "LCIA method data set", "refObjectId": "6a37f984-a4b3-458a-a20a-64418c145fa2", "uri": "../lciamethods/6a37f984-a4b3-458a-a20a-64418c145fa2.xml"}, "other": {"anies": [{"name": "referenceToUnitGroupDataSet", "value": {"shortDescription": [{"value": "kg CO_(2) eq", "lang": "en"}], "type": "unit group data set", "refObjectId": "1ebf3012-d0db-4de2-aefd-ef30cedb0be1", "uri": "../unitgroups/1ebf3012-d0db-4de2-aefd-ef30cedb0be1.xml"}}, {"value": "92.9375788", "module": "A1"}, {"value": "1.173484377", "module": "A2"}, {"value": "0.933834323", "module": "A3"}, {"value": "1.172982874", "module": "A4"}, {"value": "2.517260215", "module": "A5"}, {"value": "237", "module": "B6"}, {"value": "0", "module": "C1"}, {"value": "0.47337409", "module": "C2"}, {"value": "5.84876982", "module": "C3"}, {"value": "0.113941686", "module": "C4"}, {"value": "-0.463209808", "module": "D"}]}}, {"referenceToLCIAMethodDataSet": {"shortDescription": [{"value": "Global Warming Potential fossil fuels (GWP-fossil)", "lang": "en"}, {"value": "Globales Erwärmungspotenzial fossil (GWP-fossil)", "lang": "de"}], "type": "LCIA method data set", "refObjectId": "5f635281-343e-44fb-83df-1971b155e6b6", "uri": "../lciamethods/5f635281-343e-44fb-83df-1971b155e6b6.xml"}, "other": {"anies": [{"name": "referenceToUnitGroupDataSet", "value": {"shortDescription": [{"value": "kg CO_(2) eq", "lang": "en"}], "type": "unit group data set", "refObjectId": "1ebf3012-d0db-4de2-aefd-ef30cedb0be1", "uri": "../unitgroups/1ebf3012-d0db-4de2-aefd-ef30cedb0be1.xml"}}, {"value": "92.49764976", "module": "A1"}, {"value": "1.166762106", "module": "A2"}, {"value": "3.753625187", "module": "A3"}, {"value": "1.166199944", "module": "A4"}, {"value": "0.143831823", "module": "A5"}, {"value": "235.4952639", "module": "B6"}, {"value": "0", "module": "C1"}, {"value": "0.47034215", "module": "C2"}, {"value": "5.841149587", "module": "C3"}, {"value": "0.117371905", "module": "C4"}, {"value": "-0.458321164", "module": "D"}]}}, {"referenceToLCIAMethodDataSet": {"shortDescription": [{"value": "Global Warming Potential biogenic (GWP-biogenic)", "lang": "en"}, {"value": "Globales Erwärmungspotenzial biogen (GWP-biogenic)", "lang": "de"}], "type": "LCIA method data set", "refObjectId": "2356e1ab-0185-4db5-86e5-16de51c7485c", "uri": "../lciamethods/2356e1ab-0185-4db5-86e5-16de51c7485c.xml"}, "other": {"anies": [{"name": "referenceToUnitGroupDataSet", "value": {"shortDescription": [{"value": "kg CO_(2) eq", "lang": "en"}], "type": "unit group data set", "refObjectId": "1ebf3012-d0db-4de2-aefd-ef30cedb0be1", "uri": "../unitgroups/1ebf3012-d0db-4de2-aefd-ef30cedb0be1.xml"}}, {"value": "0.300091435", "module": "A1"}, {"value": "-0.001504708", "module": "A2"}, {"value": "-2.854788443", "module": "A3"}, {"value": "-0.002433638", "module": "A4"}, {"value": "2.373342839", "module": "A5"}, {"value": "0.785014033", "module": "B6"}, {"value": "0", "module": "C1"}, {"value": "-0.000793352", "module": "C2"}, {"value": "0.00507612", "module": "C3"}, {"value": "-0.003533208", "module": "C4"}, {"value": "-0.00230892", "module": "D"}]}}, {"referenceToLCIAMethodDataSet": {"shortDescription": [{"value": "Global Warming Potential luluc (GWP-luluc)", "lang": "en"}, {"value": "Globales Erwärmungspotenzial luluc (GWP-luluc)", "lang": "de"}], "type": "LCIA method data set", "refObjectId": "4331bbdb-978a-490d-8707-eeb047f01a55", "uri": "../lciamethods/4331bbdb-978a-490d-8707-eeb047f01a55.xml"}, "other": {"anies": [{"name": "referenceToUnitGroupDataSet", "value": {"shortDescription": [{"value": "kg CO_(2) eq", "lang": "en"}], "type": "unit group data set", "refObjectId": "1ebf3012-d0db-4de2-aefd-ef30cedb0be1", "uri": "../unitgroups/1ebf3012-d0db-4de2-aefd-ef30cedb0be1.xml"}}, {"value": "0.139837604", "module": "A1"}, {"value": "0.00822698", "module": "A2"}, {"value": "0.034997579", "module": "A3"}, {"value": "0.009216568", "module": "A4"}, {"value": "8.56E-05", "module": "A5"}, {"value": "0.341276742", "module": "B6"}, {"value": "0", "module": "C1"}, {"value": "0.003825292", "module": "C2"}, {"value": "0.002544113", "module": "C3"}, {"value": "0.000102988", "module": "C4"}, {"value": "-0.002579724", "module": "D"}]}}, {"referenceToLCIAMethodDataSet": {"shortDescription": [{"value": "Depletion potential of the stratospheric ozone layer (ODP)", "lang": "en"}, {"value": "Abbau Potential der stratosphärischen Ozonschicht (ODP)", "lang": "de"}], "type": "LCIA method data set", "refObjectId": "b5c629d6-def3-11e6-bf01-fe55135034f3", "uri": "../lciamethods/b5c629d6-def3-11e6-bf01-fe55135034f3.xml"}, "other": {"anies": [{"name": "referenceToUnitGroupDataSet", "value": {"shortDescription": [{"value": "kg CFC11 eq", "lang": "en"}], "type": "unit group data set", "refObjectId": "d9e957c9-7309-4474-bf3a-7777df6c4e5b", "uri": "../unitgroups/d9e957c9-7309-4474-bf3a-7777df6c4e5b.xml"}}, {"value": "9.16E-08", "module": "A1"}, {"value": "2.01E-16", "module": "A2"}, {"value": "4.06E-09", "module": "A3"}, {"value": "1.91E-11", "module": "A4"}, {"value": "4.62E-16", "module": "A5"}, {"value": "5.18E-12", "module": "B6"}, {"value": "0", "module": "C1"}, {"value": "8.67E-17", "module": "C2"}, {"value": "3.83E-14", "module": "C3"}, {"value": "2.64E-16", "module": "C4"}, {"value": "-7.55E-13", "module": "D"}]}}, {"referenceToLCIAMethodDataSet": {"shortDescription": [{"value": "Acidification potential of land and water (AP)", "lang": "en"}, {"value": "Versauerungspotenzial von Boden und Wasser (AP)", "lang": "de"}], "type": "LCIA method data set", "refObjectId": "b5c611c6-def3-11e6-bf01-fe55135034f3", "uri": "../lciamethods/b5c611c6-def3-11e6-bf01-fe55135034f3.xml"}, "other": {"anies": [{"name": "referenceToUnitGroupDataSet", "value": {"shortDescription": [{"value": "mol H^(+) eq", "lang": "en"}], "type": "unit group data set", "refObjectId": "42e089ac-92bf-4bf2-8ca1-5fc40d18f2ed", "uri": "../unitgroups/42e089ac-92bf-4bf2-8ca1-5fc40d18f2ed.xml"}}, {"value": "0.539846565", "module": "A1"}, {"value": "0.009624177", "module": "A2"}, {"value": "0.014071041", "module": "A3"}, {"value": "0.006791449", "module": "A4"}, {"value": "0.000723168", "module": "A5"}, {"value": "0.519863422", "module": "B6"}, {"value": "0", "module": "C1"}, {"value": "0.002779344", "module": "C2"}, {"value": "0.004528277", "module": "C3"}, {"value": "0.000364163", "module": "C4"}, {"value": "-0.01228778", "module": "D"}]}}, {"referenceToLCIAMethodDataSet": {"shortDescription": [{"value": "Eutrophication potential aquatic freshwater (EP-freshwater)", "lang": "en"}, {"value": "Eutrophierungspotenzial Süßwasser (EP-freshwater)", "lang": "de"}], "type": "LCIA method data set", "refObjectId": "b53ec18f-7377-4ad3-86eb-cc3f4f276b2b", "uri": "../lciamethods/b53ec18f-7377-4ad3-86eb-cc3f4f276b2b.xml"}, "other": {"anies": [{"name": "referenceToUnitGroupDataSet", "value": {"shortDescription": [{"value": "kg P eq", "lang": "en"}], "type": "unit group data set", "refObjectId": "0429039d-a61d-4590-ba67-aa4a20a810a1", "uri": "../unitgroups/0429039d-a61d-4590-ba67-aa4a20a810a1.xml"}}, {"value": "0.001583661", "module": "A1"}, {"value": "3.13E-06", "module": "A2"}, {"value": "5.85E-05", "module": "A3"}, {"value": "3.8E-06", "module": "A4"}, {"value": "1.06E-07", "module": "A5"}, {"value": "0.000629005", "module": "B6"}, {"value": "0", "module": "C1"}, {"value": "1.44E-06", "module": "C2"}, {"value": "6.74E-06", "module": "C3"}, {"value": "1.28E-05", "module": "C4"}, {"value": "-4.13E-06", "module": "D"}]}}, {"referenceToLCIAMethodDataSet": {"shortDescription": [{"value": "Eutrophication potential aquatic marine (EP-marine)", "lang": "en"}, {"value": "Eutrophierungspotenzial Salzwasser (EP-marine)", "lang": "de"}], "type": "LCIA method data set", "refObjectId": "b5c619fa-def3-11e6-bf01-fe55135034f3", "uri": "../lciamethods/b5c619fa-def3-11e6-bf01-fe55135034f3.xml"}, "other": {"anies": [{"name": "referenceToUnitGroupDataSet", "value": {"shortDescription": [{"value": "kg N eq", "lang": "en"}], "type": "unit group data set", "refObjectId": "d05bb823-ecdf-4686-8c40-bf1d9257859f", "uri": "../unitgroups/d05bb823-ecdf-4686-8c40-bf1d9257859f.xml"}}, {"value": "0.066387816", "module": "A1"}, {"value": "0.003197984", "module": "A2"}, {"value": "0.00297351", "module": "A3"}, {"value": "0.003234049", "module": "A4"}, {"value": "0.000263943", "module": "A5"}, {"value": "0.115477039", "module": "B6"}, {"value": "0", "module": "C1"}, {"value": "0.001340633", "module": "C2"}, {"value": "0.001114953", "module": "C3"}, {"value": "8.4E-05", "module": "C4"}, {"value": "-0.000603316", "module": "D"}]}}, {"referenceToLCIAMethodDataSet": {"shortDescription": [{"value": "Eutrophication potential terrestrial (EP-terrestrial)", "lang": "en"}, {"value": "Eutrophierungspotenzial Land (EP-terrestrial)", "lang": "de"}], "type": "LCIA method data set", "refObjectId": "b5c614d2-def3-11e6-bf01-fe55135034f3", "uri": "../lciamethods/b5c614d2-def3-11e6-bf01-fe55135034f3.xml"}, "other": {"anies": [{"name": "referenceToUnitGroupDataSet", "value": {"shortDescription": [{"value": "mol N eq", "lang": "en"}], "type": "unit group data set", "refObjectId": "71b4d617-0ec9-4d3f-b65e-e438940c2401", "uri": "../unitgroups/71b4d617-0ec9-4d3f-b65e-e438940c2401.xml"}}, {"value": "0.697383625", "module": "A1"}, {"value": "0.035369514", "module": "A2"}, {"value": "0.029761029", "module": "A3"}, {"value": "0.03580654", "module": "A4"}, {"value": "0.003280909", "module": "A5"}, {"value": "1.213209001", "module": "B6"}, {"value": "0", "module": "C1"}, {"value": "0.014847294", "module": "C2"}, {"value": "0.012565725", "module": "C3"}, {"value": "0.000921805", "module": "C4"}, {"value": "-0.006105208", "module": "D"}]}}, {"referenceToLCIAMethodDataSet": {"shortDescription": [{"value": "Formation potential of tropospheric ozone photochemical oxidants (POCP)", "lang": "en"}, {"value": "Bildungspotential für troposphärisches Ozon (POCP)", "lang": "de"}], "type": "LCIA method data set", "refObjectId": "b5c610fe-def3-11e6-bf01-fe55135034f3", "uri": "../lciamethods/b5c610fe-def3-11e6-bf01-fe55135034f3.xml"}, "other": {"anies": [{"name": "referenceToUnitGroupDataSet", "value": {"shortDescription": [{"value": "kg NMVOC eq", "lang": "en"}], "type": "unit group data set", "refObjectId": "d27c25f8-fbc1-44c6-b47b-4adbae4199c6", "uri": "../unitgroups/d27c25f8-fbc1-44c6-b47b-4adbae4199c6.xml"}}, {"value": "0.205300831", "module": "A1"}, {"value": "0.007556194", "module": "A2"}, {"value": "0.008486942", "module": "A3"}, {"value": "0.006158014", "module": "A4"}, {"value": "0.000688963", "module": "A5"}, {"value": "0.31639549", "module": "B6"}, {"value": "0", "module": "C1"}, {"value": "0.002543722", "module": "C2"}, {"value": "0.003043222", "module": "C3"}, {"value": "0.00027035", "module": "C4"}, {"value": "-0.002031526", "module": "D"}]}}, {"referenceToLCIAMethodDataSet": {"shortDescription": [{"value": "Abiotic depletion potential for non fossil resources (ADPE)", "lang": "en"}, {"value": "Potenzial für den abiotischen Abbau nicht fossiler Ressourcen (ADPE)", "lang": "de"}], "type": "LCIA method data set", "refObjectId": "b2ad6494-c78d-11e6-9d9d-cec0c932ce01", "uri": "../lciamethods/b2ad6494-c78d-11e6-9d9d-cec0c932ce01.xml"}, "other": {"anies": [{"name": "referenceToUnitGroupDataSet", "value": {"shortDescription": [{"value": "kg Sb eq", "lang": "en"}], "type": "unit group data set", "refObjectId": "54ccd2d9-a32a-4fc2-923d-f2c8c93e89d4", "uri": "../unitgroups/54ccd2d9-a32a-4fc2-923d-f2c8c93e89d4.xml"}}, {"value": "0.005583674", "module": "A1"}, {"value": "8.61E-08", "module": "A2"}, {"value": "5.22E-05", "module": "A3"}, {"value": "1.22E-06", "module": "A4"}, {"value": "7.69E-09", "module": "A5"}, {"value": "6.82E-05", "module": "B6"}, {"value": "0", "module": "C1"}, {"value": "3.82E-08", "module": "C2"}, {"value": "5.04E-07", "module": "C3"}, {"value": "7.93E-09", "module": "C4"}, {"value": "-0.000617349", "module": "D"}]}}, {"referenceToLCIAMethodDataSet": {"shortDescription": [{"value": "Abiotic depletion potential for fossil resources (ADPF)", "lang": "en"}, {"value": "Potenzial für den abiotischen Abbau fossiler Brennstoffe (ADPF)", "lang": "de"}], "type": "LCIA method data set", "refObjectId": "b2ad6110-c78d-11e6-9d9d-cec0c932ce01", "uri": "../lciamethods/b2ad6110-c78d-11e6-9d9d-cec0c932ce01.xml"}, "other": {"anies": [{"name": "referenceToUnitGroupDataSet", "value": {"shortDescription": [{"value": "MJ", "lang": "en"}], "type": "unit group data set", "refObjectId": "93a60a57-a3c8-11da-a746-0800200c9a66", "uri": "../unitgroups/93a60a57-a3c8-11da-a746-0800200c9a66.xml"}}, {"value": "1261.060206", "module": "A1"}, {"value": "15.42140903", "module": "A2"}, {"value": "52.28559049", "module": "A3"}, {"value": "15.67032176", "module": "A4"}, {"value": "0.869179944", "module": "A5"}, {"value": "4139.859863", "module": "B6"}, {"value": "0", "module": "C1"}, {"value": "6.305347592", "module": "C2"}, {"value": "31.2976059", "module": "C3"}, {"value": "1.681989916", "module": "C4"}, {"value": "-18.97106219", "module": "D"}]}}, {"referenceToLCIAMethodDataSet": {"shortDescription": [{"value": "Water use (WDP)", "lang": "en"}, {"value": "Wassernutzung (WDP)", "lang": "de"}], "type": "LCIA method data set", "refObjectId": "b2ad66ce-c78d-11e6-9d9d-cec0c932ce01", "uri": "../lciamethods/b2ad66ce-c78d-11e6-9d9d-cec0c932ce01.xml"}, "other": {"anies": [{"name": "referenceToUnitGroupDataSet", "value": {"shortDescription": [{"value": "m^(3) world eq deprived", "lang": "en"}], "type": "unit group data set", "refObjectId": "6ae2df01-888e-46c8-b17d-49fa3869b476", "uri": "../unitgroups/6ae2df01-888e-46c8-b17d-49fa3869b476.xml"}}, {"value": "25.43102412", "module": "A1"}, {"value": "0.010184179", "module": "A2"}, {"value": "0.161852617", "module": "A3"}, {"value": "0.01720836", "module": "A4"}, {"value": "0.309959773", "module": "A5"}, {"value": "51.32967447", "module": "B6"}, {"value": "0", "module": "C1"}, {"value": "0.00460819", "module": "C2"}, {"value": "0.801082647", "module": "C3"}, {"value": "-0.001295728", "module": "C4"}, {"value": "-0.379583297", "module": "D"}]}}, {"referenceToLCIAMethodDataSet": {"shortDescription": [{"value": "Incidence of disease due to PM emissions (PM)", "lang": "en"}, {"value": "Auftreten von Krankheiten aufgrund von Feinstaubemissionen (PM)", "lang": "de"}], "type": "LCIA method data set", "refObjectId": "b5c602c6-def3-11e6-bf01-fe55135034f3", "uri": "../lciamethods/b5c602c6-def3-11e6-bf01-fe55135034f3.xml"}, "other": {"anies": [{"name": "referenceToUnitGroupDataSet", "value": {"shortDescription": [{"value": "Disease incidence", "lang": "en"}], "type": "unit group data set", "refObjectId": "3883559b-648f-4afc-8ba2-0bd24f3affa3", "uri": "../unitgroups/3883559b-648f-4afc-8ba2-0bd24f3affa3.xml"}}, {"value": "6.4E-06", "module": "A1"}, {"value": "1.21E-07", "module": "A2"}, {"value": "2.1E-07", "module": "A3"}, {"value": "4.05E-08", "module": "A4"}, {"value": "4.1E-09", "module": "A5"}, {"value": "4.36E-06", "module": "B6"}, {"value": "0", "module": "C1"}, {"value": "1.63E-08", "module": "C2"}, {"value": "3.84E-08", "module": "C3"}, {"value": "3.71E-09", "module": "C4"}, {"value": "-2.95E-07", "module": "D"}]}}, {"referenceToLCIAMethodDataSet": {"shortDescription": [{"value": "Human exposure efficiency relative to U235 (IR)", "lang": "en"}, {"value": "Wirkung durch Exposition des Menschen mit U235 (IR)", "lang": "de"}], "type": "LCIA method data set", "refObjectId": "b5c632be-def3-11e6-bf01-fe55135034f3", "uri": "../lciamethods/b5c632be-def3-11e6-bf01-fe55135034f3.xml"}, "other": {"anies": [{"name": "referenceToUnitGroupDataSet", "value": {"shortDescription": [{"value": "kBq U235 eq", "lang": "en"}], "type": "unit group data set", "refObjectId": "456b05bf-1415-44a9-9993-02452f554c09", "uri": "../unitgroups/456b05bf-1415-44a9-9993-02452f554c09.xml"}}, {"value": "5.694923068", "module": "A1"}, {"value": "0.004000187", "module": "A2"}, {"value": "0.229558679", "module": "A3"}, {"value": "0.005977002", "module": "A4"}, {"value": "0.006429589", "module": "A5"}, {"value": "103.0823851", "module": "B6"}, {"value": "0", "module": "C1"}, {"value": "0.001721312", "module": "C2"}, {"value": "0.75678719", "module": "C3"}, {"value": "0.002859578", "module": "C4"}, {"value": "-0.091341096", "module": "D"}]}}, {"referenceToLCIAMethodDataSet": {"shortDescription": [{"value": "Comparative toxic unit for ecosystems (ETP-fw)", "lang": "en"}, {"value": "Toxizitätsvergleichseinheit für Ökosysteme (ETP-fw)", "lang": "de"}], "type": "LCIA method data set", "refObjectId": "ee1082d1-b0f7-43ca-a1f0-21e2a4a74511", "uri": "../lciamethods/ee1082d1-b0f7-43ca-a1f0-21e2a4a74511.xml"}, "other": {"anies": [{"name": "referenceToUnitGroupDataSet", "value": {"shortDescription": [{"value": "CTUe", "lang": "en"}], "type": "unit group data set", "refObjectId": "aa959ded-f1eb-4efb-9c5c-2d60be36b3e6", "uri": "../unitgroups/aa959ded-f1eb-4efb-9c5c-2d60be36b3e6.xml"}}, {"value": "783.5185303", "module": "A1"}, {"value": "11.4623079", "module": "A2"}, {"value": "17.30313893", "module": "A3"}, {"value": "11.49909452", "module": "A4"}, {"value": "0.439344805", "module": "A5"}, {"value": "1770.943596", "module": "B6"}, {"value": "0", "module": "C1"}, {"value": "4.718086723", "module": "C2"}, {"value": "13.65321387", "module": "C3"}, {"value": "1.184848518", "module": "C4"}, {"value": "-6.218472445", "module": "D"}]}}, {"referenceToLCIAMethodDataSet": {"shortDescription": [{"value": "Comparative toxic unit for humans (carcinogenic) (HTP-c)", "lang": "en"}, {"value": "Toxizitätsvergleichseinheit für Menschen (krebserregend) (HTP-c)", "lang": "de"}], "type": "LCIA method data set", "refObjectId": "2299222a-bbd8-474f-9d4f-4dd1f18aea7c", "uri": "../lciamethods/2299222a-bbd8-474f-9d4f-4dd1f18aea7c.xml"}, "other": {"anies": [{"name": "referenceToUnitGroupDataSet", "value": {"shortDescription": [{"value": "CTUh", "lang": "en"}], "type": "unit group data set", "refObjectId": "d4c9523e-2d7e-49fd-8469-998f547d3a70", "uri": "../unitgroups/d4c9523e-2d7e-49fd-8469-998f547d3a70.xml"}}, {"value": "1.66E-06", "module": "A1"}, {"value": "2.35E-10", "module": "A2"}, {"value": "6.46E-07", "module": "A3"}, {"value": "6.99E-10", "module": "A4"}, {"value": "2.16E-11", "module": "A5"}, {"value": "4.89E-08", "module": "B6"}, {"value": "0", "module": "C1"}, {"value": "9.77E-11", "module": "C2"}, {"value": "4.21E-10", "module": "C3"}, {"value": "6.79E-11", "module": "C4"}, {"value": "-6.88E-08", "module": "D"}]}}, {"referenceToLCIAMethodDataSet": {"shortDescription": [{"value": "Comparative toxic unit for humans (noncarcinogenic) (HTP-nc)", "lang": "en"}, {"value": "Toxizitätsvergleichseinheit für Menschen (nicht krebserregend) (HTP-nc)", "lang": "de"}], "type": "LCIA method data set", "refObjectId": "3af763a5-b7a1-48c9-9cee-1f223481fcef", "uri": "../lciamethods/3af763a5-b7a1-48c9-9cee-1f223481fcef.xml"}, "other": {"anies": [{"name": "referenceToUnitGroupDataSet", "value": {"shortDescription": [{"value": "CTUh", "lang": "en"}], "type": "unit group data set", "refObjectId": "d4c9523e-2d7e-49fd-8469-998f547d3a70", "uri": "../unitgroups/d4c9523e-2d7e-49fd-8469-998f547d3a70.xml"}}, {"value": "2.35E-06", "module": "A1"}, {"value": "1.27E-08", "module": "A2"}, {"value": "5.21E-08", "module": "A3"}, {"value": "1.4E-08", "module": "A4"}, {"value": "1.02E-09", "module": "A5"}, {"value": "1.8E-06", "module": "B6"}, {"value": "0", "module": "C1"}, {"value": "5.6E-09", "module": "C2"}, {"value": "1.72E-08", "module": "C3"}, {"value": "5.92E-09", "module": "C4"}, {"value": "-5.1E-09", "module": "D"}]}}, {"referenceToLCIAMethodDataSet": {"shortDescription": [{"value": "Soil quality index (SQP)", "lang": "en"}, {"value": "Bodenqualitätsindex (SQP)", "lang": "de"}], "type": "LCIA method data set", "refObjectId": "b2ad6890-c78d-11e6-9d9d-cec0c932ce01", "uri": "../lciamethods/b2ad6890-c78d-11e6-9d9d-cec0c932ce01.xml"}, "other": {"anies": [{"name": "referenceToUnitGroupDataSet", "value": {"shortDescription": [{"value": "SQP", "lang": "en"}], "type": "unit group data set", "refObjectId": "f130951c-e67f-4f7f-8dd4-665de3974e18", "uri": "../unitgroups/f130951c-e67f-4f7f-8dd4-665de3974e18.xml"}}, {"value": "353.0920621", "module": "A1"}, {"value": "4.763119204", "module": "A2"}, {"value": "85.38291333", "module": "A3"}, {"value": "5.422849182", "module": "A4"}, {"value": "0.236050855", "module": "A5"}, {"value": "1318.523274", "module": "B6"}, {"value": "0", "module": "C1"}, {"value": "2.213248847", "module": "C2"}, {"value": "9.857500047", "module": "C3"}, {"value": "0.121521977", "module": "C4"}, {"value": "-14.79709594", "module": "D"}]}}]}, "otherAttributes": {"{http://www.indata.network/EPD/2019}epd-version": "1.2"}, "version": "1.1", "locations": "../ILCDLocations.xml"}