{"processInformation": {"dataSetInformation": {"UUID": "cf2e106f-ddf5-4265-ae3e-5df9b1297c48", "name": {"baseName": [{"value": "Autoclaved Aerated Concrete Reinforced Panel", "lang": "en"}, {"value": "Autoklavierte Porenbeton-Stahlplatte", "lang": "de"}], "functionalUnitFlowProperties": [{"lang": "en"}]}, "classificationInformation": {"classification": [{"class": [{"value": "Mineralische Baustoffe", "level": 0, "classId": "1"}, {"value": "Mörtel und Beton", "level": 1, "classId": "1.4"}, {"value": "Beton", "level": 2, "classId": "1.4.01"}], "name": "OEKOBAU.DAT"}, {"class": [{"value": "02 Building products", "level": 0}, {"value": "Normal/lightweight/autoclaved aerated concrete products", "level": 1}, {"value": "Aerated concrete", "level": 2}], "name": "IBUCategories"}]}, "generalComment": [{"value": "The product investigated in this EPD is an Autoclaved Aerated Concrete Reinforced Panel. Autoclaved aerated concrete is classified as a porous, steam-cured lightweight concrete. The product is also known as a Ytong Panel.\n\nYtong Panels are large-sized building elements containing double rows of steel reinforcement, produced in various thicknesses and up to 600 cm in length. Ytong panels can be produced in 10, 12.5, 15-30 cm thicknesses; 400, 500, and 600 cm in lengths with a standard width of 60 cm. They are used for completion of walls, roofs, and floors in large square meter buildings such as housing projects, hotels, shopping malls, educational, cultural, sports and industrial buildings.", "lang": "en"}, {"value": "Bei dem in dieser EPD untersuchten Produkt handelt es sich um eine Porenbeton-Bewehrungsplatte. Autoklavierter Porenbeton wird als poröser, dampfgehärteter Leichtbeton klassifiziert. Das Produkt wird auch als Ytong-Paneel bezeichnet. Ytong-Paneele sind großformatige Bauelemente, die doppelte Reihen von Stahlbewehrung enthalten. Sie werden für die schnelle und effiziente Fertigstellung von Wänden, Dächern und Böden in großen Quadratmetern großen Gebäuden wie Wohnprojekten, Hotels, Einkaufszentren, Bildungs-, Kultur-, Sport- und Industriegebäuden verwendet.", "lang": "de"}]}, "quantitativeReference": {"referenceToReferenceFlow": [0]}, "time": {"referenceYear": 2023, "dataSetValidUntil": 2028, "other": {"anies": [{"name": "publicationDateOfEPD", "value": 1689724800000}]}}, "geography": {"locationOfOperationSupplyOrProduction": {"location": "GLO"}}, "technology": {"technologyDescriptionAndIncludedProcesses": [{"value": "Description of the manufacturing process and specification of the processes and materials used. \nTechnical data: \nTechnical properties of the Autoclaved Aerated Concrete Reinforced Panel are provided in the below table. \nDeclared unit: \nThe declared unit is 1 m3 of Autoclaved Aerated Concrete Reinforced Panel with an average density of 575.3 kg/m3.", "lang": "en"}, {"value": "Der gemahlene Quarzsand wird mit den anderen Rohstoffen unter Zugabe von Wasser und Aluminiumpulver/-paste in einem Mischer gemischt und in Formen gegossen. Der Kalk wird durch Wasser exotherm gelöscht.\nDas Aluminium reagiert im alkalischen Milieu, dabei bildet sich gasförmiger Wasserstoff, der die Poren der Masse ausfüllt. Die Poren haben normalerweise einen Durchmesser von 0,5 - 1,5 mm und sind mit Luft gefüllt. Nach dem Aushärten wird der halbfeste Kuchen mit hoher Genauigkeit auf die endgültigen Abmessungen zugeschnitten.\nDie Stahlbewehrung wird im Werk hergestellt. Die Bewehrungselemente werden nach einer Korrosionsschutzbehandlung in die Formen eingebaut.\nDie Ausbildung der endgültigen Eigenschaften der Bauteile erfolgt während der anschließenden Dampfhärtung für 6-12 Stunden bei ca. 190°C und einem Druck von ca. 12 bar in Dampfdruckkesseln, den sogenannten Autoklaven. Dabei verwandeln sich die Stoffe in Calciumsilikathydrate, wie sie in der Natur vorkommen, was dem Mineralaltobermorit entspricht.\nDer Dampf wird nach Beendigung des Aushärtungsprozesses als Kondensat für weitere Autoklavenzyklen wieder an das System abgegeben. Das entstehende Kondensat wird als Prozesswasser bezeichnet. Auf diese Weise wird Energie eingespart und es fällt kein Abwasser während des Produktionsprozesses an. \nTechnische Daten: \nDie technischen Eigenschaften der Autoclaved Concrete Reinforced Panel sind in der folgenden Tabelle aufgeführt. \nDeklarierte Einheit: \nDie angegebene Einheit ist 1 m3 Porenbetonplatte mit einer durchschnittlichen Dichte von 575,3 kg/m3.", "lang": "de"}], "technologicalApplicability": [{"value": "Ytong Autoclaved Aerated Concrete (AAC) Reinforced Panel is used in many areas such as warehouses, factories, shopping malls, office spaces etc. It is produced with double row steel reinforcement and applied with dry mounting technique, for example:\n\nHorizontal wall panels; external and internal walls, fire walls.\nVertical wall panels; external and internal walls, fire walls.\nLoad-Bearing wall panels; load bearing walls of panel system buildings, load bearing fire walls.\nRoof panels; building roofs \nFloor panels; building floors\nLintels; door and window openings in external and internal walls.", "lang": "en"}, {"value": "Ytong Porenbetonplatten werden in vielen Bereichen wie Lagerhallen, Fabriken, Einkaufszentren, Büroräumen usw. eingesetzt. Sie werden mit einer zweireihigen Stahlbewehrung hergestellt und im Trockenbauverfahren angebracht. Zum Beispiel: Horizontale Wandpaneele; Außen- und Innenwände, Brandwände. Vertikale Wandpaneele; Außen- und Innenwände, Brandwände. Tragende Wandpaneele; tragende Wände von Paneelgebäuden, tragende Brandwände. Dachpaneele; Gebäudedächer Bodenpaneele; Gebäudeböden Stürze; Tür- und Fensteröffnungen in Außen- und Innenwänden.", "lang": "de"}]}}, "modellingAndValidation": {"LCIMethodAndAllocation": {"typeOfDataSet": "EPD", "referenceToLCAMethodDetails": [{"shortDescription": [{"value": "Aerated concrete.pdf", "lang": "en"}], "type": "source data set", "refObjectId": "939a25b4-846d-4205-9443-67fe15f85d21"}], "other": {"anies": [{"name": "subType", "value": "specific dataset"}]}}, "dataSourcesTreatmentAndRepresentativeness": {"referenceToDataSource": [{"shortDescription": [{"value": "ecoinvent database (all versions)", "lang": "en"}], "type": "source data set", "refObjectId": "b497a91f-e14b-4b69-8f28-f50eb1576766"}, {"shortDescription": [{"value": "ecoinvent 3.8 database", "lang": "en"}], "type": "source data set", "refObjectId": "0f4c65c0-6210-450f-b886-82bf8dd5ace9"}], "useAdviceForDataSet": [{"value": "Scope: \nThe EPD is performed for an Autoclaved Aerated Concrete Reinforced Panel manufactured by Trk Ytong Sanayi A.Ş at two production plants located in Dilovası and Antalya in Trkiye. The data is representative for the year 2020. \nSystem boundary: \nSystem boundary of this EPD is cradle to grave with module D (A + B + C + D).\n\nA1: Raw Material Supply\nThis stage considers the impact of raw materials used in the product. These raw materials are lime, Portland cement, gypsum, silica sand, kaolin, paraffin, reinforcement steel and aluminium powder.\n\nA2: Transport to manufacturer\nThe transport routes and distances are calculated from supplier-specific information.\n\nA3: Manufacturing\nThe manufacturing stage includes the following processes.\n\nMixing of ground quartz with other raw materials with the addition of water and aluminium powder.\nPouring of the slurry into moulds.\nSlaking of lime by water exothermically.\nFormation of gaseous hydrogen which fills the pores of the mass.\nFinal sizing, shaping and cutting of AAC wall panels.\nPreparation of steel reinforcement.\nInstallation of steel reinforcement in the molds.\nSteam curing process for 6-12 hours at around 190°C and a pressure of approx. 12 bar in steam pressure boilers, so-called autoclaves.\nReleasing of steam after completion of the curing process for further cycles.Condensation of water which will be used for further productions.\nA4: Transportation to building site\nTransport of the final product to the customers is taken as the weighted average values for transport to customers in 2020.\n\nA5:  Installation into building\nThe use of cement mortar and additional steel reinforcement during the installation is considered in this stage.\n\nB1: Use/Application\nCO2 absorption of AAC wall panel during its service life is calculated in this module.\n\nC1: Deconstruction/Demolition\nIt is assumed that 0.239 MJ energy is needed for the deconstruction/demolition of 1 kg of final product according to JRC technical report called Model for Life Cycle Assessment (LCA) of buildings prepared by Dos Santos Gervasio, H. and Dimova, S. in 2018 and published by the publications office of the European Union.\n\nC2: Transport to EoL\nA 100 km distance is assumed as the transport distance of the waste product to the waste processing area.\n\nC3: Waste processing for reuse, recovery or recycling\n\nThis module is considered zero since there is no need for the after-life processes of the product.\n\nC4: Disposal\nIt is estimated that the amount of steel reinforcement used in the product is recycled whereas the rest is landfilled. This means that around 98 % of the product is landfilled and the rest is recycled.\n\nD: Benefits\nFollowing a conservative approach, it is assumed that the scrap will follow electric arc furnace (EAF) route. Thus, no benefit is allocated at this stage.", "lang": "en"}, {"value": "Gültigkeitsbereich: \nDie EPD wird für eine Porenbetonplatte durchgeführt, die von Türk Ytong Sanayi A.Ş in zwei Produktionsstätten in Dilovası und Antalya in der Türkiye hergestellt wird. Die Daten sind repräsentativ für das Jahr 2020. \nSystemgrenze: \nDie Systemgrenze dieser EPD ist Cradle to Grave mit Modul D (A + B + C + D). A1: Rohstoffversorgung In dieser Phase werden die Auswirkungen der im Produkt verwendeten Rohstoffe berücksichtigt. Bei diesen Rohstoffen handelt es sich um Kalk, Portlandzement, Gips, Quarzsand, Kaolin, Paraffin, Bewehrungsstahl und Aluminiumpulver. A2: Transport zum Hersteller Die Transportwege und -entfernungen werden aus lieferantenspezifischen Informationen berechnet. A3: Herstellung Die Herstellungsphase umfasst die folgenden Prozesse.\n\nMischen von gemahlenem Quarz mit anderen Rohstoffen unter Zugabe von Wasser und Aluminiumpulver. Gießen der Aufschlämmung in Formen. Löschen von Kalk durch exothermes Wasser. Bildung von gasförmigem Wasserstoff, der die Poren der Masse füllt. Endgültige Dimensionierung, Formgebung und Schneiden von Porenbeton-Wandplatten. Vorbereitung der Stahlbewehrung.\nEinbau der Stahlbewehrung in die Formen. Dampfhärtung für 6-12 Stunden bei ca. 190°C und einem Druck von ca. 12 bar in Dampfdruckkesseln, so genannten Autoklaven. Freisetzung von Dampf nach Abschluss des Härtungsprozesses für weitere Zyklen. Kondensation von Wasser, das für weitere Produktionen verwendet wird. A4: Transport zur Baustelle Für den Transport des Endprodukts zu den Kunden werden die gewichteten Durchschnittswerte für den Transport zu den Kunden im Jahr 2020 zugrunde gelegt. A5: Einbau in das Gebäude Die Verwendung von Zementmörtel und zusätzlicher Stahlbewehrung während des Einbaus wird in dieser Phase berücksichtigt. B1: Nutzung/Anwendung In diesem Modul wird die CO2-Absorption der Porenbeton-Wandplatte während ihrer Lebensdauer berechnet. C1: Rückbau/Abbruch Es wird angenommen, dass für den Rückbau/Abbruch von 1 kg des Endprodukts 0,239 MJ Energie benötigt werden. C2: Transport zum EoL Als Transportdistanz des Abfallprodukts zum Abfallverarbeitungsgebiet wird eine Entfernung von 100 km angenommen. C3: Abfallverarbeitung zur Wiederverwendung, Rückgewinnung oder Recycling Dieses Modul wird als Null betrachtet, da keine Notwendigkeit für die Prozesse nach dem Lebensende des Produkts besteht. C4: Entsorgung Es wird geschätzt, dass der Anteil der im Produkt verwendeten Stahlbewehrung recycelt wird, während der Rest auf einer Deponie entsorgt wird. Das bedeutet, dass etwa 98 % des Produkts auf einer Deponie entsorgt und der Rest recycelt wird. D: Nutzen Dem Modul D wird kein Nutzen zugeordnet.", "lang": "de"}], "other": {"anies": [{"name": "referenceToOriginalEPD", "value": {"shortDescription": {"value": "Autoclaved Aerated Concrete Reinforced Panel.pdf", "defaultValue": "Autoclaved Aerated Concrete Reinforced Panel.pdf", "lstrings": [{"lang": "en", "value": "Autoclaved Aerated Concrete Reinforced Panel.pdf"}]}, "type": "source data set", "uuid": {"uuid": "1c4c8c88-b7a2-4ace-b8f6-898b8e28f2d1"}, "refObjectId": "1c4c8c88-b7a2-4ace-b8f6-898b8e28f2d1", "resourceURLs": ["https://oekobaudat.de/OEKOBAU.DAT/resource/sources/1c4c8c88-b7a2-4ace-b8f6-898b8e28f2d1/Autoclaved_Aerated_Concrete_Reinforced_Panel_15919.pdf?version=00.01.000"]}}]}}, "validation": {"review": [{"referenceToNameOfReviewerAndInstitution": [{"shortDescription": [{"value": "Institut Bauen und Umwelt e. V.", "lang": "en"}], "type": "contact data set", "refObjectId": "d111dbec-b024-4be5-86c5-752d6eb2cf95", "uri": "../contacts/d111dbec-b024-4be5-86c5-752d6eb2cf95.xml"}], "type": "Accredited third party review"}]}, "complianceDeclarations": {"compliance": [{"referenceToComplianceSystem": {"shortDescription": [{"value": "DIN EN 15804+A2", "lang": "en"}], "type": "source data set", "refObjectId": "c0016b33-8cf7-415c-ac6e-deba0d21440d", "uri": "../sources/c0016b33-8cf7-415c-ac6e-deba0d21440d.xml"}}, {"referenceToComplianceSystem": {"shortDescription": [{"value": "ISO 14025", "lang": "en"}], "type": "source data set", "refObjectId": "4f2eb655-6e44-4874-a95a-e28f5442cd4d", "uri": "../sources/4f2eb655-6e44-4874-a95a-e28f5442cd4d.xml"}}]}}, "administrativeInformation": {"commissionerAndGoal": {"referenceToCommissioner": [{"shortDescription": [{"value": "Turk Ytong A.S.", "lang": "en"}], "type": "contact data set", "refObjectId": "0293db0d-164b-4367-ace3-459563ea27d8", "uri": "../contacts/0293db0d-164b-4367-ace3-459563ea27d8.xml"}]}, "dataGenerator": {"referenceToPersonOrEntityGeneratingTheDataSet": [{"shortDescription": [{"value": "Metsims Sustainability Consulting", "lang": "en"}], "type": "contact data set", "refObjectId": "19b8e2de-25ba-4c63-855d-b490f459fc60", "uri": "../contacts/19b8e2de-25ba-4c63-855d-b490f459fc60.xml"}]}, "dataEntryBy": {"timeStamp": 1689724800000, "referenceToDataSetFormat": [{"shortDescription": [{"value": "ILCD Format", "lang": "en"}], "type": "source data set", "refObjectId": "a97a0155-0234-4b87-b4ce-a45da52f2a40", "uri": "../sources/a97a0155-0234-4b87-b4ce-a45da52f2a40.xml"}, {"shortDescription": [{"value": "EPD-Datenformaterweiterungen v1.2", "lang": "de"}, {"value": "EPD Data Format Extensions v1.2", "lang": "en"}], "type": "source data set", "refObjectId": "a29449fd-aa2f-4de8-b5d7-4b06b43c6fde", "uri": "../sources/a29449fd-aa2f-4de8-b5d7-4b06b43c6fde.xml"}]}, "publicationAndOwnership": {"dataSetVersion": "00.02.000", "referenceToRegistrationAuthority": {"shortDescription": [{"value": "Institut Bauen und Umwelt e. V.", "lang": "en"}], "type": "contact data set", "refObjectId": "d111dbec-b024-4be5-86c5-752d6eb2cf95", "uri": "../contacts/d111dbec-b024-4be5-86c5-752d6eb2cf95.xml"}, "registrationNumber": "EPD-TYS-20220218-CCB1-EN", "referenceToOwnershipOfDataSet": {"shortDescription": [{"value": "Turk Ytong A.S.", "lang": "en"}], "type": "contact data set", "refObjectId": "0293db0d-164b-4367-ace3-459563ea27d8", "uri": "../contacts/0293db0d-164b-4367-ace3-459563ea27d8.xml"}, "copyright": true, "licenseType": "Free of charge for all users and uses", "accessRestrictions": [{"value": "None", "lang": "en"}], "other": {"anies": [{"name": "referenceToPublisher", "value": {"shortDescription": [{"value": "Institut Bauen und Umwelt e. V.", "lang": "en"}], "type": "contact data set", "refObjectId": "d111dbec-b024-4be5-86c5-752d6eb2cf95", "uri": "../contacts/d111dbec-b024-4be5-86c5-752d6eb2cf95.xml"}}]}}}, "exchanges": {"exchange": [{"dataSetInternalID": 0, "referenceToFlowDataSet": {"shortDescription": [{"value": "Ytong® Reinforced Autoclaved Aerated Wall Panel (Autoclaved Aerated Concrete Reinforced Panel)", "lang": "en"}], "type": "flow data set", "refObjectId": "08c43e1e-c481-b3f0-3ddc-56c9e6df6af1", "uri": "../flows/08c43e1e-c481-b3f0-3ddc-56c9e6df6af1.xml"}, "meanAmount": 1.0, "referencesToDataSource": {}, "referenceFlow": true, "resolvedFlowVersion": "00.02.000", "resultingflowAmount": 1.0, "flowProperties": [{"name": [{"lang": "en", "value": "Volume"}, {"lang": "de", "value": "Volumen"}], "uuid": "93a60a56-a3c8-22da-a746-0800200c9a66", "referenceFlowProperty": true, "meanValue": 1.0, "referenceUnit": "m3", "unitGroupUUID": "cd950537-0a98-4044-9ba7-9f9a68d0a504"}], "materialProperties": [{"name": "gross density", "value": "550.0", "unit": "kg/m^3", "unitDescription": "kilograms per cubic metre"}], "typeOfFlow": "Product flow", "classification": {"classHierarchy": "Mineralische Baustoffe / Mörtel und Beton / Beton", "name": "OEKOBAU.DAT"}}, {"dataSetInternalID": 1, "referenceToFlowDataSet": {"shortDescription": [{"value": "Renewable primary energy as energy carrier (PERE)", "lang": "en"}, {"value": "Erneuerbare Primärenergie als Energieträger (PERE)", "lang": "de"}], "type": "flow data set", "refObjectId": "20f32be5-0398-4288-9b6d-accddd195317", "uri": "../flows/20f32be5-0398-4288-9b6d-accddd195317.xml"}, "exchange direction": "INPUT", "other": {"anies": [{"name": "referenceToUnitGroupDataSet", "value": {"shortDescription": [{"value": "MJ", "lang": "en"}], "type": "unit group data set", "refObjectId": "93a60a57-a3c8-11da-a746-0800200c9a66", "uri": "../unitgroups/93a60a57-a3c8-11da-a746-0800200c9a66.xml"}}, {"value": "96.8660727298705", "module": "A1"}, {"value": "3.15292913042002", "module": "A2"}, {"value": "51.2762426186654", "module": "A3"}, {"value": "8.20538419559747", "module": "A4"}, {"value": "5.36724260054397", "module": "A5"}, {"value": "0", "module": "B1"}, {"value": "55.4159183886043", "module": "C1"}, {"value": "2.03038833229599", "module": "C2"}, {"value": "0", "module": "C3"}, {"value": "2.29291267549556", "module": "C4"}, {"value": "0", "module": "D"}]}, "resolvedFlowVersion": "38.00.000", "flowProperties": [], "typeOfFlow": "Other flow", "classification": {"classHierarchy": "Quantities", "name": "GaBiCategories"}}, {"dataSetInternalID": 2, "referenceToFlowDataSet": {"shortDescription": [{"value": "Renewable primary energy resources as material utilization (PERM)", "lang": "en"}, {"value": "Erneuerbare Primärenergie zur stofflichen Nutzung (PERM)", "lang": "de"}], "type": "flow data set", "refObjectId": "fb3ec0de-548d-4508-aea5-00b73bf6f702", "uri": "../flows/fb3ec0de-548d-4508-aea5-00b73bf6f702.xml"}, "exchange direction": "INPUT", "other": {"anies": [{"name": "referenceToUnitGroupDataSet", "value": {"shortDescription": [{"value": "MJ", "lang": "en"}], "type": "unit group data set", "refObjectId": "93a60a57-a3c8-11da-a746-0800200c9a66", "uri": "../unitgroups/93a60a57-a3c8-11da-a746-0800200c9a66.xml"}}, {"value": "0", "module": "A1"}, {"value": "0", "module": "A2"}, {"value": "0", "module": "A3"}, {"value": "0", "module": "A4"}, {"value": "0", "module": "A5"}, {"value": "0", "module": "B1"}, {"value": "0", "module": "C1"}, {"value": "0", "module": "C2"}, {"value": "0", "module": "C3"}, {"value": "0", "module": "C4"}, {"value": "0", "module": "D"}]}, "resolvedFlowVersion": "38.00.000", "flowProperties": [], "typeOfFlow": "Other flow", "classification": {"classHierarchy": "Quantities", "name": "GaBiCategories"}}, {"dataSetInternalID": 3, "referenceToFlowDataSet": {"shortDescription": [{"value": "Total use of renewable primary energy resources (PERT)", "lang": "en"}, {"value": "Total erneuerbare Primärenergie (PERT)", "lang": "de"}], "type": "flow data set", "refObjectId": "53f97275-fa8a-4cdd-9024-65936002acd0", "uri": "../flows/53f97275-fa8a-4cdd-9024-65936002acd0.xml"}, "exchange direction": "INPUT", "other": {"anies": [{"name": "referenceToUnitGroupDataSet", "value": {"shortDescription": [{"value": "MJ", "lang": "en"}], "type": "unit group data set", "refObjectId": "93a60a57-a3c8-11da-a746-0800200c9a66", "uri": "../unitgroups/93a60a57-a3c8-11da-a746-0800200c9a66.xml"}}, {"value": "96.8660727298705", "module": "A1"}, {"value": "3.15292913042002", "module": "A2"}, {"value": "51.2762426186654", "module": "A3"}, {"value": "8.20538419559747", "module": "A4"}, {"value": "5.36724260054397", "module": "A5"}, {"value": "0", "module": "B1"}, {"value": "55.4159183886043", "module": "C1"}, {"value": "2.03038833229599", "module": "C2"}, {"value": "0", "module": "C3"}, {"value": "2.29291267549556", "module": "C4"}, {"value": "0", "module": "D"}]}, "resolvedFlowVersion": "38.00.000", "flowProperties": [], "typeOfFlow": "Other flow", "classification": {"classHierarchy": "Quantities / Environmental quantities / EPD EN 15804 / LCI indicators", "name": "GaBiCategories"}}, {"dataSetInternalID": 4, "referenceToFlowDataSet": {"shortDescription": [{"value": "Non renewable primary energy as energy carrier (PENRE)", "lang": "en"}, {"value": "Nicht-erneuerbare Primärenergie als Energieträger (PENRE)", "lang": "de"}], "type": "flow data set", "refObjectId": "ac857178-2b45-46ec-892a-a9a4332f0372", "uri": "../flows/ac857178-2b45-46ec-892a-a9a4332f0372.xml"}, "exchange direction": "INPUT", "other": {"anies": [{"name": "referenceToUnitGroupDataSet", "value": {"shortDescription": [{"value": "MJ", "lang": "en"}], "type": "unit group data set", "refObjectId": "93a60a57-a3c8-11da-a746-0800200c9a66", "uri": "../unitgroups/93a60a57-a3c8-11da-a746-0800200c9a66.xml"}}, {"value": "981.704675750854", "module": "A1"}, {"value": "221.675174097241", "module": "A2"}, {"value": "245.36048092471", "module": "A3"}, {"value": "631.895687252973", "module": "A4"}, {"value": "36.818912094494", "module": "A5"}, {"value": "0", "module": "B1"}, {"value": "257.214387749247", "module": "C1"}, {"value": "142.04243054193", "module": "C2"}, {"value": "0", "module": "C3"}, {"value": "135.414343366124", "module": "C4"}, {"value": "0", "module": "D"}]}, "resolvedFlowVersion": "38.00.000", "flowProperties": [], "typeOfFlow": "Other flow", "classification": {"classHierarchy": "Quantities", "name": "GaBiCategories"}}, {"dataSetInternalID": 5, "referenceToFlowDataSet": {"shortDescription": [{"value": "Non renewable primary energy as material utilization (PENRM)", "lang": "en"}, {"value": "Nicht-erneuerbare Primärenergie zur stofflichen Nutzung (PENRM)", "lang": "de"}], "type": "flow data set", "refObjectId": "1421caa0-679d-4bf4-b282-0eb850ccae27", "uri": "../flows/1421caa0-679d-4bf4-b282-0eb850ccae27.xml"}, "exchange direction": "INPUT", "other": {"anies": [{"name": "referenceToUnitGroupDataSet", "value": {"shortDescription": [{"value": "MJ", "lang": "en"}], "type": "unit group data set", "refObjectId": "93a60a57-a3c8-11da-a746-0800200c9a66", "uri": "../unitgroups/93a60a57-a3c8-11da-a746-0800200c9a66.xml"}}, {"value": "0", "module": "A1"}, {"value": "0", "module": "A2"}, {"value": "0", "module": "A3"}, {"value": "0", "module": "A4"}, {"value": "0", "module": "A5"}, {"value": "0", "module": "B1"}, {"value": "0", "module": "C1"}, {"value": "0", "module": "C2"}, {"value": "0", "module": "C3"}, {"value": "0", "module": "C4"}, {"value": "0", "module": "D"}]}, "resolvedFlowVersion": "38.00.000", "flowProperties": [], "typeOfFlow": "Other flow", "classification": {"classHierarchy": "Quantities", "name": "GaBiCategories"}}, {"dataSetInternalID": 6, "referenceToFlowDataSet": {"shortDescription": [{"value": "Total use of non renewable primary energy resources (PENRT)", "lang": "en"}, {"value": "Total nicht erneuerbare Primärenergie (PENRT)", "lang": "de"}], "type": "flow data set", "refObjectId": "06159210-646b-4c8d-8583-da9b3b95a6c1", "uri": "../flows/06159210-646b-4c8d-8583-da9b3b95a6c1.xml"}, "exchange direction": "INPUT", "other": {"anies": [{"name": "referenceToUnitGroupDataSet", "value": {"shortDescription": [{"value": "MJ", "lang": "en"}], "type": "unit group data set", "refObjectId": "93a60a57-a3c8-11da-a746-0800200c9a66", "uri": "../unitgroups/93a60a57-a3c8-11da-a746-0800200c9a66.xml"}}, {"value": "981.704675750854", "module": "A1"}, {"value": "221.675174097241", "module": "A2"}, {"value": "245.36048092471", "module": "A3"}, {"value": "631.895687252973", "module": "A4"}, {"value": "36.818912094494", "module": "A5"}, {"value": "0", "module": "B1"}, {"value": "257.214387749247", "module": "C1"}, {"value": "142.04243054193", "module": "C2"}, {"value": "0", "module": "C3"}, {"value": "135.414343366124", "module": "C4"}, {"value": "0", "module": "D"}]}, "resolvedFlowVersion": "38.00.000", "flowProperties": [], "typeOfFlow": "Other flow", "classification": {"classHierarchy": "Quantities / Environmental quantities / EPD EN 15804 / LCI indicators", "name": "GaBiCategories"}}, {"dataSetInternalID": 7, "referenceToFlowDataSet": {"shortDescription": [{"value": "Use of secondary material (SM)", "lang": "en"}, {"value": "Einsatz von Sekundärstoffen (SM)", "lang": "de"}], "type": "flow data set", "refObjectId": "c6a1f35f-2d09-4f54-8dfb-97e502e1ce92", "uri": "../flows/c6a1f35f-2d09-4f54-8dfb-97e502e1ce92.xml"}, "exchange direction": "INPUT", "other": {"anies": [{"name": "referenceToUnitGroupDataSet", "value": {"shortDescription": [{"value": "kg", "lang": "en"}], "type": "unit group data set", "refObjectId": "ad38d542-3fe9-439d-9b95-2f5f7752acaf", "uri": "../unitgroups/ad38d542-3fe9-439d-9b95-2f5f7752acaf.xml"}}, {"value": "29.5", "module": "A1"}, {"value": "0", "module": "A2"}, {"value": "0", "module": "A3"}, {"value": "0", "module": "A4"}, {"value": "0", "module": "A5"}, {"value": "0", "module": "B1"}, {"value": "0", "module": "C1"}, {"value": "0", "module": "C2"}, {"value": "0", "module": "C3"}, {"value": "0", "module": "C4"}, {"value": "0", "module": "D"}]}, "resolvedFlowVersion": "38.00.000", "flowProperties": [], "typeOfFlow": "Other flow", "classification": {"classHierarchy": "Quantities / Environmental quantities / EPD EN 15804 / LCI indicators", "name": "GaBiCategories"}}, {"dataSetInternalID": 8, "referenceToFlowDataSet": {"shortDescription": [{"value": "Use of renewable secondary fuels (RSF)", "lang": "en"}, {"value": "Erneuerbare Sekundärbrennstoffe (RSF)", "lang": "de"}], "type": "flow data set", "refObjectId": "64333088-a55f-4aa2-9a31-c10b07816787", "uri": "../flows/64333088-a55f-4aa2-9a31-c10b07816787.xml"}, "exchange direction": "INPUT", "other": {"anies": [{"name": "referenceToUnitGroupDataSet", "value": {"shortDescription": [{"value": "MJ", "lang": "en"}], "type": "unit group data set", "refObjectId": "93a60a57-a3c8-11da-a746-0800200c9a66", "uri": "../unitgroups/93a60a57-a3c8-11da-a746-0800200c9a66.xml"}}, {"value": "0", "module": "A1"}, {"value": "0", "module": "A2"}, {"value": "0", "module": "A3"}, {"value": "0", "module": "A4"}, {"value": "0", "module": "A5"}, {"value": "0", "module": "B1"}, {"value": "0", "module": "C1"}, {"value": "0", "module": "C2"}, {"value": "0", "module": "C3"}, {"value": "0", "module": "C4"}, {"value": "0", "module": "D"}]}, "resolvedFlowVersion": "38.00.000", "flowProperties": [], "typeOfFlow": "Other flow", "classification": {"classHierarchy": "Quantities / Environmental quantities / EPD EN 15804 / LCI indicators", "name": "GaBiCategories"}}, {"dataSetInternalID": 9, "referenceToFlowDataSet": {"shortDescription": [{"value": "Use of non renewable secondary fuels (NRSF)", "lang": "en"}, {"value": "Nicht erneuerbare Sekundärbrennstoffe (NRSF)", "lang": "de"}], "type": "flow data set", "refObjectId": "89def144-d39a-4287-b86f-efde453ddcb2", "uri": "../flows/89def144-d39a-4287-b86f-efde453ddcb2.xml"}, "exchange direction": "INPUT", "other": {"anies": [{"name": "referenceToUnitGroupDataSet", "value": {"shortDescription": [{"value": "MJ", "lang": "en"}], "type": "unit group data set", "refObjectId": "93a60a57-a3c8-11da-a746-0800200c9a66", "uri": "../unitgroups/93a60a57-a3c8-11da-a746-0800200c9a66.xml"}}, {"value": "0", "module": "A1"}, {"value": "0", "module": "A2"}, {"value": "0", "module": "A3"}, {"value": "0", "module": "A4"}, {"value": "0", "module": "A5"}, {"value": "0", "module": "B1"}, {"value": "0", "module": "C1"}, {"value": "0", "module": "C2"}, {"value": "0", "module": "C3"}, {"value": "0", "module": "C4"}, {"value": "0", "module": "D"}]}, "resolvedFlowVersion": "38.00.000", "flowProperties": [], "typeOfFlow": "Other flow", "classification": {"classHierarchy": "Quantities / Environmental quantities / EPD EN 15804 / LCI indicators", "name": "GaBiCategories"}}, {"dataSetInternalID": 10, "referenceToFlowDataSet": {"shortDescription": [{"value": "Use of net fresh water (FW)", "lang": "en"}, {"value": "Einsatz von Süßwasserressourcen (FW)", "lang": "de"}], "type": "flow data set", "refObjectId": "3cf952c8-f3a4-461d-8c96-96456ca62246", "uri": "../flows/3cf952c8-f3a4-461d-8c96-96456ca62246.xml"}, "exchange direction": "INPUT", "other": {"anies": [{"name": "referenceToUnitGroupDataSet", "value": {"shortDescription": [{"value": "m^3", "lang": "en"}], "type": "unit group data set", "refObjectId": "cd950537-0a98-4044-9ba7-9f9a68d0a504", "uri": "../unitgroups/cd950537-0a98-4044-9ba7-9f9a68d0a504.xml"}}, {"value": "66.4134147481883", "module": "A1"}, {"value": "0.0369462163207327", "module": "A2"}, {"value": "20.9050652906621", "module": "A3"}, {"value": "0.0974726440168387", "module": "A4"}, {"value": "0.0756869007339528", "module": "A5"}, {"value": "0", "module": "B1"}, {"value": "0.0978446197791226", "module": "C1"}, {"value": "0.0237800606442846", "module": "C2"}, {"value": "0", "module": "C3"}, {"value": "0.152700616114524", "module": "C4"}, {"value": "0", "module": "D"}]}, "resolvedFlowVersion": "38.00.000", "flowProperties": [], "typeOfFlow": "Other flow", "classification": {"classHierarchy": "Quantities / Environmental quantities / EPD EN 15804 / LCI indicators", "name": "GaBiCategories"}}, {"dataSetInternalID": 11, "referenceToFlowDataSet": {"shortDescription": [{"value": "Hazardous waste disposed (HWD)", "lang": "en"}, {"value": "Gefährlicher Abfall zur Deponie (HWD)", "lang": "de"}], "type": "flow data set", "refObjectId": "430f9e0f-59b2-46a0-8e0d-55e0e84948fc", "uri": "../flows/430f9e0f-59b2-46a0-8e0d-55e0e84948fc.xml"}, "exchange direction": "OUTPUT", "other": {"anies": [{"name": "referenceToUnitGroupDataSet", "value": {"shortDescription": [{"value": "kg", "lang": "en"}], "type": "unit group data set", "refObjectId": "ad38d542-3fe9-439d-9b95-2f5f7752acaf", "uri": "../unitgroups/ad38d542-3fe9-439d-9b95-2f5f7752acaf.xml"}}, {"value": "0", "module": "A1"}, {"value": "0", "module": "A2"}, {"value": "0.84", "module": "A3"}, {"value": "0", "module": "A4"}, {"value": "0", "module": "A5"}, {"value": "0", "module": "B1"}, {"value": "0", "module": "C1"}, {"value": "0", "module": "C2"}, {"value": "0", "module": "C3"}, {"value": "0", "module": "C4"}, {"value": "0", "module": "D"}]}, "resolvedFlowVersion": "38.00.000", "flowProperties": [], "typeOfFlow": "Other flow", "classification": {"classHierarchy": "Quantities / Environmental quantities / EPD EN 15804 / LCI indicators", "name": "GaBiCategories"}}, {"dataSetInternalID": 12, "referenceToFlowDataSet": {"shortDescription": [{"value": "Non hazardous waste disposed (NHWD)", "lang": "en"}, {"value": "Entsorgter nicht gefährlicher Abfall (NHWD)", "lang": "de"}], "type": "flow data set", "refObjectId": "b29ef66b-e286-4afa-949f-62f1a7b4d7fa", "uri": "../flows/b29ef66b-e286-4afa-949f-62f1a7b4d7fa.xml"}, "exchange direction": "OUTPUT", "other": {"anies": [{"name": "referenceToUnitGroupDataSet", "value": {"shortDescription": [{"value": "kg", "lang": "en"}], "type": "unit group data set", "refObjectId": "ad38d542-3fe9-439d-9b95-2f5f7752acaf", "uri": "../unitgroups/ad38d542-3fe9-439d-9b95-2f5f7752acaf.xml"}}, {"value": "0", "module": "A1"}, {"value": "0", "module": "A2"}, {"value": "0.15", "module": "A3"}, {"value": "0", "module": "A4"}, {"value": "0", "module": "A5"}, {"value": "0", "module": "B1"}, {"value": "0", "module": "C1"}, {"value": "0", "module": "C2"}, {"value": "0", "module": "C3"}, {"value": "0", "module": "C4"}, {"value": "0", "module": "D"}]}, "resolvedFlowVersion": "38.00.000", "flowProperties": [], "typeOfFlow": "Other flow", "classification": {"classHierarchy": "Quantities / Environmental quantities / EPD EN 15804 / LCI indicators", "name": "GaBiCategories"}}, {"dataSetInternalID": 13, "referenceToFlowDataSet": {"shortDescription": [{"value": "Radioactive waste disposed (RWD)", "lang": "en"}, {"value": "Entsorgter radioaktiver Abfall (RWD)", "lang": "de"}], "type": "flow data set", "refObjectId": "3449546e-52ad-4b39-b809-9fb77cea8ff6", "uri": "../flows/3449546e-52ad-4b39-b809-9fb77cea8ff6.xml"}, "exchange direction": "OUTPUT", "other": {"anies": [{"name": "referenceToUnitGroupDataSet", "value": {"shortDescription": [{"value": "kg", "lang": "en"}], "type": "unit group data set", "refObjectId": "ad38d542-3fe9-439d-9b95-2f5f7752acaf", "uri": "../unitgroups/ad38d542-3fe9-439d-9b95-2f5f7752acaf.xml"}}, {"value": "0", "module": "A1"}, {"value": "0", "module": "A2"}, {"value": "0", "module": "A3"}, {"value": "0", "module": "A4"}, {"value": "0", "module": "A5"}, {"value": "0", "module": "B1"}, {"value": "0", "module": "C1"}, {"value": "0", "module": "C2"}, {"value": "0", "module": "C3"}, {"value": "0", "module": "C4"}, {"value": "0", "module": "D"}]}, "resolvedFlowVersion": "38.00.000", "flowProperties": [], "typeOfFlow": "Other flow", "classification": {"classHierarchy": "Quantities / Environmental quantities / EPD EN 15804 / LCI indicators", "name": "GaBiCategories"}}, {"dataSetInternalID": 14, "referenceToFlowDataSet": {"shortDescription": [{"value": "Components for re-use (CRU)", "lang": "en"}, {"value": "Komponenten für die Wiederverwendung (CRU)", "lang": "de"}], "type": "flow data set", "refObjectId": "a2b32f97-3fc7-4af2-b209-525bc6426f33", "uri": "../flows/a2b32f97-3fc7-4af2-b209-525bc6426f33.xml"}, "exchange direction": "OUTPUT", "other": {"anies": [{"name": "referenceToUnitGroupDataSet", "value": {"shortDescription": [{"value": "kg", "lang": "en"}], "type": "unit group data set", "refObjectId": "ad38d542-3fe9-439d-9b95-2f5f7752acaf", "uri": "../unitgroups/ad38d542-3fe9-439d-9b95-2f5f7752acaf.xml"}}, {"value": "0", "module": "A1"}, {"value": "0", "module": "A2"}, {"value": "0", "module": "A3"}, {"value": "0", "module": "A4"}, {"value": "0", "module": "A5"}, {"value": "0", "module": "B1"}, {"value": "0", "module": "C1"}, {"value": "0", "module": "C2"}, {"value": "0", "module": "C3"}, {"value": "0", "module": "C4"}, {"value": "0", "module": "D"}]}, "resolvedFlowVersion": "38.00.000", "flowProperties": [], "typeOfFlow": "Other flow", "classification": {"classHierarchy": "Quantities / Environmental quantities / EPD EN 15804 / LCI indicators", "name": "GaBiCategories"}}, {"dataSetInternalID": 15, "referenceToFlowDataSet": {"shortDescription": [{"value": "Materials for recycling (MFR)", "lang": "en"}, {"value": "Stoffe zum Recycling (MFR)", "lang": "de"}], "type": "flow data set", "refObjectId": "d7fe48a5-4103-49c8-9aae-b0b5dfdbd6ae", "uri": "../flows/d7fe48a5-4103-49c8-9aae-b0b5dfdbd6ae.xml"}, "exchange direction": "OUTPUT", "other": {"anies": [{"name": "referenceToUnitGroupDataSet", "value": {"shortDescription": [{"value": "kg", "lang": "en"}], "type": "unit group data set", "refObjectId": "ad38d542-3fe9-439d-9b95-2f5f7752acaf", "uri": "../unitgroups/ad38d542-3fe9-439d-9b95-2f5f7752acaf.xml"}}, {"value": "0", "module": "A1"}, {"value": "0", "module": "A2"}, {"value": "0", "module": "A3"}, {"value": "0", "module": "A4"}, {"value": "0", "module": "A5"}, {"value": "0", "module": "B1"}, {"value": "0", "module": "C1"}, {"value": "0", "module": "C2"}, {"value": "0", "module": "C3"}, {"value": "0", "module": "C4"}, {"value": "0", "module": "D"}]}, "resolvedFlowVersion": "38.00.000", "flowProperties": [], "typeOfFlow": "Other flow", "classification": {"classHierarchy": "Quantities / Environmental quantities / EPD EN 15804 / LCI indicators", "name": "GaBiCategories"}}, {"dataSetInternalID": 16, "referenceToFlowDataSet": {"shortDescription": [{"value": "Materials for energy recovery (MER)", "lang": "en"}, {"value": "Stoffe für die Energierückgewinnung (MER)", "lang": "de"}], "type": "flow data set", "refObjectId": "59a9181c-3aaf-46ee-8b13-2b3723b6e447", "uri": "../flows/59a9181c-3aaf-46ee-8b13-2b3723b6e447.xml"}, "exchange direction": "OUTPUT", "other": {"anies": [{"name": "referenceToUnitGroupDataSet", "value": {"shortDescription": [{"value": "kg", "lang": "en"}], "type": "unit group data set", "refObjectId": "ad38d542-3fe9-439d-9b95-2f5f7752acaf", "uri": "../unitgroups/ad38d542-3fe9-439d-9b95-2f5f7752acaf.xml"}}, {"value": "0", "module": "A1"}, {"value": "0", "module": "A2"}, {"value": "0", "module": "A3"}, {"value": "0", "module": "A4"}, {"value": "0", "module": "A5"}, {"value": "0", "module": "B1"}, {"value": "0", "module": "C1"}, {"value": "0", "module": "C2"}, {"value": "0", "module": "C3"}, {"value": "0", "module": "C4"}, {"value": "0", "module": "D"}]}, "resolvedFlowVersion": "38.00.000", "flowProperties": [], "typeOfFlow": "Other flow", "classification": {"classHierarchy": "Quantities / Environmental quantities / EPD EN 15804 / LCI indicators", "name": "GaBiCategories"}}, {"dataSetInternalID": 17, "referenceToFlowDataSet": {"shortDescription": [{"value": "Exported electrical energy (EEE)", "lang": "en"}, {"value": "Exportierte elektrische Energie (EEE)", "lang": "de"}], "type": "flow data set", "refObjectId": "4da0c987-2b76-40d6-9e9e-82a017aaaf29", "uri": "../flows/4da0c987-2b76-40d6-9e9e-82a017aaaf29.xml"}, "exchange direction": "OUTPUT", "other": {"anies": [{"name": "referenceToUnitGroupDataSet", "value": {"shortDescription": [{"value": "MJ", "lang": "en"}], "type": "unit group data set", "refObjectId": "93a60a57-a3c8-11da-a746-0800200c9a66", "uri": "../unitgroups/93a60a57-a3c8-11da-a746-0800200c9a66.xml"}}, {"value": "0", "module": "A1"}, {"value": "0", "module": "A2"}, {"value": "0", "module": "A3"}, {"value": "0", "module": "A4"}, {"value": "0", "module": "A5"}, {"value": "0", "module": "B1"}, {"value": "0", "module": "C1"}, {"value": "0", "module": "C2"}, {"value": "0", "module": "C3"}, {"value": "0", "module": "C4"}, {"value": "0", "module": "D"}]}, "resolvedFlowVersion": "38.00.000", "flowProperties": [], "typeOfFlow": "Other flow", "classification": {"classHierarchy": "Quantities / Environmental quantities / EPD EN 15804 / LCI indicators", "name": "GaBiCategories"}}, {"dataSetInternalID": 18, "referenceToFlowDataSet": {"shortDescription": [{"value": "Exported thermal energy (EET)", "lang": "en"}, {"value": "Exportierte thermische Energie (EET)", "lang": "de"}], "type": "flow data set", "refObjectId": "98daf38a-7a79-46d3-9a37-2b7bd0955810", "uri": "../flows/98daf38a-7a79-46d3-9a37-2b7bd0955810.xml"}, "exchange direction": "OUTPUT", "other": {"anies": [{"name": "referenceToUnitGroupDataSet", "value": {"shortDescription": [{"value": "MJ", "lang": "en"}], "type": "unit group data set", "refObjectId": "93a60a57-a3c8-11da-a746-0800200c9a66", "uri": "../unitgroups/93a60a57-a3c8-11da-a746-0800200c9a66.xml"}}, {"value": "0", "module": "A1"}, {"value": "0", "module": "A2"}, {"value": "0", "module": "A3"}, {"value": "0", "module": "A4"}, {"value": "0", "module": "A5"}, {"value": "0", "module": "B1"}, {"value": "0", "module": "C1"}, {"value": "0", "module": "C2"}, {"value": "0", "module": "C3"}, {"value": "0", "module": "C4"}, {"value": "0", "module": "D"}]}, "resolvedFlowVersion": "38.00.000", "flowProperties": [], "typeOfFlow": "Other flow", "classification": {"classHierarchy": "Quantities / Environmental quantities / EPD EN 15804 / LCI indicators", "name": "GaBiCategories"}}]}, "LCIAResults": {"LCIAResult": [{"referenceToLCIAMethodDataSet": {"shortDescription": [{"value": "Global Warming Potential total (GWP-total)", "lang": "en"}, {"value": "Globales Erwärmungspotenzial total (GWP-total)", "lang": "de"}], "type": "LCIA method data set", "refObjectId": "6a37f984-a4b3-458a-a20a-64418c145fa2", "uri": "../lciamethods/6a37f984-a4b3-458a-a20a-64418c145fa2.xml"}, "other": {"anies": [{"name": "referenceToUnitGroupDataSet", "value": {"shortDescription": [{"value": "kg CO_(2) eq", "lang": "en"}], "type": "unit group data set", "refObjectId": "1ebf3012-d0db-4de2-aefd-ef30cedb0be1", "uri": "../unitgroups/1ebf3012-d0db-4de2-aefd-ef30cedb0be1.xml"}}, {"value": "139.161815099491", "module": "A1"}, {"value": "14.6698559200343", "module": "A2"}, {"value": "22.9792525985652", "module": "A3"}, {"value": "43.0654477009756", "module": "A4"}, {"value": "4.53521848195705", "module": "A5"}, {"value": "-85.78", "module": "B1"}, {"value": "24.3511494788978", "module": "C1"}, {"value": "9.38075354162136", "module": "C2"}, {"value": "0", "module": "C3"}, {"value": "5.82576844557106", "module": "C4"}, {"value": "0", "module": "D"}]}}, {"referenceToLCIAMethodDataSet": {"shortDescription": [{"value": "Global Warming Potential fossil fuels (GWP-fossil)", "lang": "en"}, {"value": "Globales Erwärmungspotenzial fossil (GWP-fossil)", "lang": "de"}], "type": "LCIA method data set", "refObjectId": "5f635281-343e-44fb-83df-1971b155e6b6", "uri": "../lciamethods/5f635281-343e-44fb-83df-1971b155e6b6.xml"}, "other": {"anies": [{"name": "referenceToUnitGroupDataSet", "value": {"shortDescription": [{"value": "kg CO_(2) eq", "lang": "en"}], "type": "unit group data set", "refObjectId": "1ebf3012-d0db-4de2-aefd-ef30cedb0be1", "uri": "../unitgroups/1ebf3012-d0db-4de2-aefd-ef30cedb0be1.xml"}}, {"value": "136.856761857693", "module": "A1"}, {"value": "14.650754640955", "module": "A2"}, {"value": "22.5840399677794", "module": "A3"}, {"value": "43.0148013386239", "module": "A4"}, {"value": "4.40299556512293", "module": "A5"}, {"value": "-85.78", "module": "B1"}, {"value": "23.9265082277535", "module": "C1"}, {"value": "9.36846712176785", "module": "C2"}, {"value": "0", "module": "C3"}, {"value": "5.75694979373978", "module": "C4"}, {"value": "0", "module": "D"}]}}, {"referenceToLCIAMethodDataSet": {"shortDescription": [{"value": "Global Warming Potential biogenic (GWP-biogenic)", "lang": "en"}, {"value": "Globales Erwärmungspotenzial biogen (GWP-biogenic)", "lang": "de"}], "type": "LCIA method data set", "refObjectId": "2356e1ab-0185-4db5-86e5-16de51c7485c", "uri": "../lciamethods/2356e1ab-0185-4db5-86e5-16de51c7485c.xml"}, "other": {"anies": [{"name": "referenceToUnitGroupDataSet", "value": {"shortDescription": [{"value": "kg CO_(2) eq", "lang": "en"}], "type": "unit group data set", "refObjectId": "1ebf3012-d0db-4de2-aefd-ef30cedb0be1", "uri": "../unitgroups/1ebf3012-d0db-4de2-aefd-ef30cedb0be1.xml"}}, {"value": "1.71125118964955", "module": "A1"}, {"value": "0.0124471452330668", "module": "A2"}, {"value": "0.227734562195452", "module": "A3"}, {"value": "0.0287167446330761", "module": "A4"}, {"value": "0.100708499210933", "module": "A5"}, {"value": "0", "module": "B1"}, {"value": "0.244426300298762", "module": "C1"}, {"value": "0.00809051224618967", "module": "C2"}, {"value": "0", "module": "C3"}, {"value": "0.0587893421144567", "module": "C4"}, {"value": "0", "module": "D"}]}}, {"referenceToLCIAMethodDataSet": {"shortDescription": [{"value": "Global Warming Potential luluc (GWP-luluc)", "lang": "en"}, {"value": "Globales Erwärmungspotenzial luluc (GWP-luluc)", "lang": "de"}], "type": "LCIA method data set", "refObjectId": "4331bbdb-978a-490d-8707-eeb047f01a55", "uri": "../lciamethods/4331bbdb-978a-490d-8707-eeb047f01a55.xml"}, "other": {"anies": [{"name": "referenceToUnitGroupDataSet", "value": {"shortDescription": [{"value": "kg CO_(2) eq", "lang": "en"}], "type": "unit group data set", "refObjectId": "1ebf3012-d0db-4de2-aefd-ef30cedb0be1", "uri": "../unitgroups/1ebf3012-d0db-4de2-aefd-ef30cedb0be1.xml"}}, {"value": "0.541235653495434", "module": "A1"}, {"value": "0.00595422195462342", "module": "A2"}, {"value": "0.161345520517377", "module": "A3"}, {"value": "0.0200285596130615", "module": "A4"}, {"value": "0.0234118263443495", "module": "A5"}, {"value": "0", "module": "B1"}, {"value": "0.173645391497499", "module": "C1"}, {"value": "0.0037465366061146", "module": "C2"}, {"value": "0", "module": "C3"}, {"value": "0.00586443717409198", "module": "C4"}, {"value": "0", "module": "D"}]}}, {"referenceToLCIAMethodDataSet": {"shortDescription": [{"value": "Depletion potential of the stratospheric ozone layer (ODP)", "lang": "en"}, {"value": "Abbau Potential der stratosphärischen Ozonschicht (ODP)", "lang": "de"}], "type": "LCIA method data set", "refObjectId": "b5c629d6-def3-11e6-bf01-fe55135034f3", "uri": "../lciamethods/b5c629d6-def3-11e6-bf01-fe55135034f3.xml"}, "other": {"anies": [{"name": "referenceToUnitGroupDataSet", "value": {"shortDescription": [{"value": "kg CFC11 eq", "lang": "en"}], "type": "unit group data set", "refObjectId": "d9e957c9-7309-4474-bf3a-7777df6c4e5b", "uri": "../unitgroups/d9e957c9-7309-4474-bf3a-7777df6c4e5b.xml"}}, {"value": "5.99495968113616E-06", "module": "A1"}, {"value": "3.38838386579903E-06", "module": "A2"}, {"value": "5.7954668074862E-07", "module": "A3"}, {"value": "9.68225163016583E-06", "module": "A4"}, {"value": "2.17745296745017E-07", "module": "A5"}, {"value": "0", "module": "B1"}, {"value": "5.60892608827404E-07", "module": "C1"}, {"value": "2.17100774554761E-06", "module": "C2"}, {"value": "0", "module": "C3"}, {"value": "1.75230353274843E-06", "module": "C4"}, {"value": "0", "module": "D"}]}}, {"referenceToLCIAMethodDataSet": {"shortDescription": [{"value": "Acidification potential of land and water (AP)", "lang": "en"}, {"value": "Versauerungspotenzial von Boden und Wasser (AP)", "lang": "de"}], "type": "LCIA method data set", "refObjectId": "b5c611c6-def3-11e6-bf01-fe55135034f3", "uri": "../lciamethods/b5c611c6-def3-11e6-bf01-fe55135034f3.xml"}, "other": {"anies": [{"name": "referenceToUnitGroupDataSet", "value": {"shortDescription": [{"value": "mol H^(+) eq", "lang": "en"}], "type": "unit group data set", "refObjectId": "42e089ac-92bf-4bf2-8ca1-5fc40d18f2ed", "uri": "../unitgroups/42e089ac-92bf-4bf2-8ca1-5fc40d18f2ed.xml"}}, {"value": "0.510436965866975", "module": "A1"}, {"value": "0.046604920847618", "module": "A2"}, {"value": "0.145320285502769", "module": "A3"}, {"value": "0.376252924678487", "module": "A4"}, {"value": "0.0175177801937684", "module": "A5"}, {"value": "0", "module": "B1"}, {"value": "0.156668354557853", "module": "C1"}, {"value": "0.0266183976267837", "module": "C2"}, {"value": "0", "module": "C3"}, {"value": "0.0486939850339221", "module": "C4"}, {"value": "0", "module": "D"}]}}, {"referenceToLCIAMethodDataSet": {"shortDescription": [{"value": "Eutrophication potential aquatic freshwater (EP-freshwater)", "lang": "en"}, {"value": "Eutrophierungspotenzial Süßwasser (EP-freshwater)", "lang": "de"}], "type": "LCIA method data set", "refObjectId": "b53ec18f-7377-4ad3-86eb-cc3f4f276b2b", "uri": "../lciamethods/b53ec18f-7377-4ad3-86eb-cc3f4f276b2b.xml"}, "other": {"anies": [{"name": "referenceToUnitGroupDataSet", "value": {"shortDescription": [{"value": "kg P eq", "lang": "en"}], "type": "unit group data set", "refObjectId": "0429039d-a61d-4590-ba67-aa4a20a810a1", "uri": "../unitgroups/0429039d-a61d-4590-ba67-aa4a20a810a1.xml"}}, {"value": "0.0310485650371929", "module": "A1"}, {"value": "0.000954955143469471", "module": "A2"}, {"value": "0.0228058129988427", "module": "A3"}, {"value": "0.00253790371308409", "module": "A4"}, {"value": "0.00137158478766616", "module": "A5"}, {"value": "0", "module": "B1"}, {"value": "0.0247070560905432", "module": "C1"}, {"value": "0.000613975129682129", "module": "C2"}, {"value": "0", "module": "C3"}, {"value": "0.00166981240745042", "module": "C4"}, {"value": "0", "module": "D"}]}}, {"referenceToLCIAMethodDataSet": {"shortDescription": [{"value": "Eutrophication potential aquatic marine (EP-marine)", "lang": "en"}, {"value": "Eutrophierungspotenzial Salzwasser (EP-marine)", "lang": "de"}], "type": "LCIA method data set", "refObjectId": "b5c619fa-def3-11e6-bf01-fe55135034f3", "uri": "../lciamethods/b5c619fa-def3-11e6-bf01-fe55135034f3.xml"}, "other": {"anies": [{"name": "referenceToUnitGroupDataSet", "value": {"shortDescription": [{"value": "kg N eq", "lang": "en"}], "type": "unit group data set", "refObjectId": "d05bb823-ecdf-4686-8c40-bf1d9257859f", "uri": "../unitgroups/d05bb823-ecdf-4686-8c40-bf1d9257859f.xml"}}, {"value": "0.127857836861207", "module": "A1"}, {"value": "0.00958908442171839", "module": "A2"}, {"value": "0.0246056806030445", "module": "A3"}, {"value": "0.0883841227751038", "module": "A4"}, {"value": "0.00435093935280515", "module": "A5"}, {"value": "0", "module": "B1"}, {"value": "0.0264301840613967", "module": "C1"}, {"value": "0.00540647765769407", "module": "C2"}, {"value": "0", "module": "C3"}, {"value": "0.01678116128728", "module": "C4"}, {"value": "0", "module": "D"}]}}, {"referenceToLCIAMethodDataSet": {"shortDescription": [{"value": "Eutrophication potential terrestrial (EP-terrestrial)", "lang": "en"}, {"value": "Eutrophierungspotenzial Land (EP-terrestrial)", "lang": "de"}], "type": "LCIA method data set", "refObjectId": "b5c614d2-def3-11e6-bf01-fe55135034f3", "uri": "../lciamethods/b5c614d2-def3-11e6-bf01-fe55135034f3.xml"}, "other": {"anies": [{"name": "referenceToUnitGroupDataSet", "value": {"shortDescription": [{"value": "mol N eq", "lang": "en"}], "type": "unit group data set", "refObjectId": "71b4d617-0ec9-4d3f-b65e-e438940c2401", "uri": "../unitgroups/71b4d617-0ec9-4d3f-b65e-e438940c2401.xml"}}, {"value": "1.37995444767181", "module": "A1"}, {"value": "0.104823646520183", "module": "A2"}, {"value": "0.222612311555219", "module": "A3"}, {"value": "0.977783609662968", "module": "A4"}, {"value": "0.0452888666614849", "module": "A5"}, {"value": "0", "module": "B1"}, {"value": "0.238695381400247", "module": "C1"}, {"value": "0.0589330900490164", "module": "C2"}, {"value": "0", "module": "C3"}, {"value": "0.182566929734172", "module": "C4"}, {"value": "0", "module": "D"}]}}, {"referenceToLCIAMethodDataSet": {"shortDescription": [{"value": "Formation potential of tropospheric ozone photochemical oxidants (POCP)", "lang": "en"}, {"value": "Bildungspotential für troposphärisches Ozon (POCP)", "lang": "de"}], "type": "LCIA method data set", "refObjectId": "b5c610fe-def3-11e6-bf01-fe55135034f3", "uri": "../lciamethods/b5c610fe-def3-11e6-bf01-fe55135034f3.xml"}, "other": {"anies": [{"name": "referenceToUnitGroupDataSet", "value": {"shortDescription": [{"value": "kg NMVOC eq", "lang": "en"}], "type": "unit group data set", "refObjectId": "d27c25f8-fbc1-44c6-b47b-4adbae4199c6", "uri": "../unitgroups/d27c25f8-fbc1-44c6-b47b-4adbae4199c6.xml"}}, {"value": "0.369572072977678", "module": "A1"}, {"value": "0.0386179341947006", "module": "A2"}, {"value": "0.0614842676485039", "module": "A3"}, {"value": "0.280381612807913", "module": "A4"}, {"value": "0.0125759219626087", "module": "A5"}, {"value": "0", "module": "B1"}, {"value": "0.0656969316195095", "module": "C1"}, {"value": "0.0226529878566642", "module": "C2"}, {"value": "0", "module": "C3"}, {"value": "0.0528406917040723", "module": "C4"}, {"value": "0", "module": "D"}]}}, {"referenceToLCIAMethodDataSet": {"shortDescription": [{"value": "Abiotic depletion potential for non fossil resources (ADPE)", "lang": "en"}, {"value": "Potenzial für den abiotischen Abbau nicht fossiler Ressourcen (ADPE)", "lang": "de"}], "type": "LCIA method data set", "refObjectId": "b2ad6494-c78d-11e6-9d9d-cec0c932ce01", "uri": "../lciamethods/b2ad6494-c78d-11e6-9d9d-cec0c932ce01.xml"}, "other": {"anies": [{"name": "referenceToUnitGroupDataSet", "value": {"shortDescription": [{"value": "kg Sb eq", "lang": "en"}], "type": "unit group data set", "refObjectId": "54ccd2d9-a32a-4fc2-923d-f2c8c93e89d4", "uri": "../unitgroups/54ccd2d9-a32a-4fc2-923d-f2c8c93e89d4.xml"}}, {"value": "979.93890642109", "module": "A1"}, {"value": "221.669326149342", "module": "A2"}, {"value": "245.357549960239", "module": "A3"}, {"value": "631.874683680084", "module": "A4"}, {"value": "36.7624092664113", "module": "A5"}, {"value": "0", "module": "B1"}, {"value": "257.212889903412", "module": "C1"}, {"value": "142.038775693979", "module": "C2"}, {"value": "0", "module": "C3"}, {"value": "135.391232748384", "module": "C4"}, {"value": "0", "module": "D"}]}}, {"referenceToLCIAMethodDataSet": {"shortDescription": [{"value": "Abiotic depletion potential for fossil resources (ADPF)", "lang": "en"}, {"value": "Potenzial für den abiotischen Abbau fossiler Brennstoffe (ADPF)", "lang": "de"}], "type": "LCIA method data set", "refObjectId": "b2ad6110-c78d-11e6-9d9d-cec0c932ce01", "uri": "../lciamethods/b2ad6110-c78d-11e6-9d9d-cec0c932ce01.xml"}, "other": {"anies": [{"name": "referenceToUnitGroupDataSet", "value": {"shortDescription": [{"value": "MJ", "lang": "en"}], "type": "unit group data set", "refObjectId": "93a60a57-a3c8-11da-a746-0800200c9a66", "uri": "../unitgroups/93a60a57-a3c8-11da-a746-0800200c9a66.xml"}}, {"value": "0.000636776138784524", "module": "A1"}, {"value": "5.15869521792108E-05", "module": "A2"}, {"value": "3.26034623049156E-05", "module": "A3"}, {"value": "0.000133862872460328", "module": "A4"}, {"value": "2.36676881945762E-05", "module": "A5"}, {"value": "0", "module": "B1"}, {"value": "3.28459510326252E-05", "module": "C1"}, {"value": "3.32142530482649E-05", "module": "C2"}, {"value": "0", "module": "C3"}, {"value": "1.8820891995276E-05", "module": "C4"}, {"value": "0", "module": "D"}]}}, {"referenceToLCIAMethodDataSet": {"shortDescription": [{"value": "Water use (WDP)", "lang": "en"}, {"value": "Wassernutzung (WDP)", "lang": "de"}], "type": "LCIA method data set", "refObjectId": "b2ad66ce-c78d-11e6-9d9d-cec0c932ce01", "uri": "../lciamethods/b2ad66ce-c78d-11e6-9d9d-cec0c932ce01.xml"}, "other": {"anies": [{"name": "referenceToUnitGroupDataSet", "value": {"shortDescription": [{"value": "m^(3) world eq deprived", "lang": "en"}], "type": "unit group data set", "refObjectId": "6ae2df01-888e-46c8-b17d-49fa3869b476", "uri": "../unitgroups/6ae2df01-888e-46c8-b17d-49fa3869b476.xml"}}, {"value": "3559.47127618252", "module": "A1"}, {"value": "0.672485508423875", "module": "A2"}, {"value": "1162.18375937953", "module": "A3"}, {"value": "1.77860528031566", "module": "A4"}, {"value": "1.94973142317586", "module": "A5"}, {"value": "0", "module": "B1"}, {"value": "8.73826608906933", "module": "C1"}, {"value": "0.432376952106222", "module": "C2"}, {"value": "0", "module": "C3"}, {"value": "5.89669550100192", "module": "C4"}, {"value": "0", "module": "D"}]}}, {"referenceToLCIAMethodDataSet": {"shortDescription": [{"value": "Incidence of disease due to PM emissions (PM)", "lang": "en"}, {"value": "Auftreten von Krankheiten aufgrund von Feinstaubemissionen (PM)", "lang": "de"}], "type": "LCIA method data set", "refObjectId": "b5c602c6-def3-11e6-bf01-fe55135034f3", "uri": "../lciamethods/b5c602c6-def3-11e6-bf01-fe55135034f3.xml"}, "other": {"anies": [{"name": "referenceToUnitGroupDataSet", "value": {"shortDescription": [{"value": "Disease incidence", "lang": "en"}], "type": "unit group data set", "refObjectId": "3883559b-648f-4afc-8ba2-0bd24f3affa3", "uri": "../unitgroups/3883559b-648f-4afc-8ba2-0bd24f3affa3.xml"}}, {"value": "6.58333268683876E-06", "module": "A1"}, {"value": "1.17143763999721E-06", "module": "A2"}, {"value": "6.37346703586159E-07", "module": "A3"}, {"value": "3.04303902564207E-06", "module": "A4"}, {"value": "2.58953903592547E-07", "module": "A5"}, {"value": "0", "module": "B1"}, {"value": "6.73292247187205E-07", "module": "C1"}, {"value": "7.55107333472036E-07", "module": "C2"}, {"value": "0", "module": "C3"}, {"value": "9.8979428518825E-07", "module": "C4"}, {"value": "0", "module": "D"}]}}, {"referenceToLCIAMethodDataSet": {"shortDescription": [{"value": "Human exposure efficiency relative to U235 (IR)", "lang": "en"}, {"value": "Wirkung durch Exposition des Menschen mit U235 (IR)", "lang": "de"}], "type": "LCIA method data set", "refObjectId": "b5c632be-def3-11e6-bf01-fe55135034f3", "uri": "../lciamethods/b5c632be-def3-11e6-bf01-fe55135034f3.xml"}, "other": {"anies": [{"name": "referenceToUnitGroupDataSet", "value": {"shortDescription": [{"value": "kBq U235 eq", "lang": "en"}], "type": "unit group data set", "refObjectId": "456b05bf-1415-44a9-9993-02452f554c09", "uri": "../unitgroups/456b05bf-1415-44a9-9993-02452f554c09.xml"}}, {"value": "8.90095118339899", "module": "A1"}, {"value": "1.14063098046665", "module": "A2"}, {"value": "0.246750265584988", "module": "A3"}, {"value": "3.18558459179992", "module": "A4"}, {"value": "0.39994748195903", "module": "A5"}, {"value": "0", "module": "B1"}, {"value": "0.2059979977254", "module": "C1"}, {"value": "0.731856267837417", "module": "C2"}, {"value": "0", "module": "C3"}, {"value": "0.63174774583275", "module": "C4"}, {"value": "0", "module": "D"}]}}, {"referenceToLCIAMethodDataSet": {"shortDescription": [{"value": "Comparative toxic unit for ecosystems (ETP-fw)", "lang": "en"}, {"value": "Toxizitätsvergleichseinheit für Ökosysteme (ETP-fw)", "lang": "de"}], "type": "LCIA method data set", "refObjectId": "ee1082d1-b0f7-43ca-a1f0-21e2a4a74511", "uri": "../lciamethods/ee1082d1-b0f7-43ca-a1f0-21e2a4a74511.xml"}, "other": {"anies": [{"name": "referenceToUnitGroupDataSet", "value": {"shortDescription": [{"value": "CTUe", "lang": "en"}], "type": "unit group data set", "refObjectId": "aa959ded-f1eb-4efb-9c5c-2d60be36b3e6", "uri": "../unitgroups/aa959ded-f1eb-4efb-9c5c-2d60be36b3e6.xml"}}, {"value": "2255.24113305477", "module": "A1"}, {"value": "173.632415411179", "module": "A2"}, {"value": "237.070105576765", "module": "A3"}, {"value": "477.062690850619", "module": "A4"}, {"value": "88.4767104050034", "module": "A5"}, {"value": "0", "module": "B1"}, {"value": "251.683252513695", "module": "C1"}, {"value": "111.485792786967", "module": "C2"}, {"value": "0", "module": "C3"}, {"value": "105.59347679886", "module": "C4"}, {"value": "0", "module": "D"}]}}, {"referenceToLCIAMethodDataSet": {"shortDescription": [{"value": "Comparative toxic unit for humans (carcinogenic) (HTP-c)", "lang": "en"}, {"value": "Toxizitätsvergleichseinheit für Menschen (krebserregend) (HTP-c)", "lang": "de"}], "type": "LCIA method data set", "refObjectId": "2299222a-bbd8-474f-9d4f-4dd1f18aea7c", "uri": "../lciamethods/2299222a-bbd8-474f-9d4f-4dd1f18aea7c.xml"}, "other": {"anies": [{"name": "referenceToUnitGroupDataSet", "value": {"shortDescription": [{"value": "CTUh", "lang": "en"}], "type": "unit group data set", "refObjectId": "d4c9523e-2d7e-49fd-8469-998f547d3a70", "uri": "../unitgroups/d4c9523e-2d7e-49fd-8469-998f547d3a70.xml"}}, {"value": "9.17188117626072E-07", "module": "A1"}, {"value": "5.66794975560514E-09", "module": "A2"}, {"value": "1.08800687836307E-08", "module": "A3"}, {"value": "1.8343905539348E-08", "module": "A4"}, {"value": "5.20339558507107E-08", "module": "A5"}, {"value": "0", "module": "B1"}, {"value": "4.46951551551442E-09", "module": "C1"}, {"value": "3.58558887556009E-09", "module": "C2"}, {"value": "0", "module": "C3"}, {"value": "4.22845814208591E-09", "module": "C4"}, {"value": "0", "module": "D"}]}}, {"referenceToLCIAMethodDataSet": {"shortDescription": [{"value": "Comparative toxic unit for humans (noncarcinogenic) (HTP-nc)", "lang": "en"}, {"value": "Toxizitätsvergleichseinheit für Menschen (nicht krebserregend) (HTP-nc)", "lang": "de"}], "type": "LCIA method data set", "refObjectId": "3af763a5-b7a1-48c9-9cee-1f223481fcef", "uri": "../lciamethods/3af763a5-b7a1-48c9-9cee-1f223481fcef.xml"}, "other": {"anies": [{"name": "referenceToUnitGroupDataSet", "value": {"shortDescription": [{"value": "CTUh", "lang": "en"}], "type": "unit group data set", "refObjectId": "d4c9523e-2d7e-49fd-8469-998f547d3a70", "uri": "../unitgroups/d4c9523e-2d7e-49fd-8469-998f547d3a70.xml"}}, {"value": "1.62425666342358E-06", "module": "A1"}, {"value": "1.74909109684943E-07", "module": "A2"}, {"value": "1.96842346381764E-07", "module": "A3"}, {"value": "4.5759122663952E-07", "module": "A4"}, {"value": "6.63962293987168E-08", "module": "A5"}, {"value": "0", "module": "B1"}, {"value": "2.04797319305888E-07", "module": "C1"}, {"value": "1.12655737304708E-07", "module": "C2"}, {"value": "0", "module": "C3"}, {"value": "6.50854369457506E-08", "module": "C4"}, {"value": "0", "module": "D"}]}}, {"referenceToLCIAMethodDataSet": {"shortDescription": [{"value": "Soil quality index (SQP)", "lang": "en"}, {"value": "Bodenqualitätsindex (SQP)", "lang": "de"}], "type": "LCIA method data set", "refObjectId": "b2ad6890-c78d-11e6-9d9d-cec0c932ce01", "uri": "../lciamethods/b2ad6890-c78d-11e6-9d9d-cec0c932ce01.xml"}, "other": {"anies": [{"name": "referenceToUnitGroupDataSet", "value": {"shortDescription": [{"value": "SQP", "lang": "en"}], "type": "unit group data set", "refObjectId": "f130951c-e67f-4f7f-8dd4-665de3974e18", "uri": "../unitgroups/f130951c-e67f-4f7f-8dd4-665de3974e18.xml"}}, {"value": "1125.79782687206", "module": "A1"}, {"value": "153.147671449643", "module": "A2"}, {"value": "21.65732842032", "module": "A3"}, {"value": "378.735633239123", "module": "A4"}, {"value": "44.3977191273791", "module": "A5"}, {"value": "0", "module": "B1"}, {"value": "22.2016759874835", "module": "C1"}, {"value": "99.0002080526374", "module": "C2"}, {"value": "0", "module": "C3"}, {"value": "324.25534297222", "module": "C4"}, {"value": "0", "module": "D"}]}}]}, "otherAttributes": {"{http://www.indata.network/EPD/2019}epd-version": "1.2"}, "version": "1.1", "locations": "../ILCDLocations.xml"}