{"processInformation": {"dataSetInformation": {"UUID": "d0a11ffa-3f0f-435b-9f93-ff3821869335", "name": {"baseName": [{"value": "JOKA INKU Parkettböden 527/535", "lang": "de"}, {"value": "JOKA INKU parquet floors 527/535", "lang": "en"}], "functionalUnitFlowProperties": [{"lang": "de"}]}, "classificationInformation": {"classification": [{"class": [{"value": "Holz", "level": 0, "classId": "3"}, {"value": "Holzböden", "level": 1, "classId": "3.3"}, {"value": "Parkett", "level": 2, "classId": "3.3.02"}], "name": "OEKOBAU.DAT"}, {"class": [{"value": "02 Bauprodukte", "level": 0}, {"value": "Produkte aus Bauholz", "level": 1}, {"value": "Vollholzprodukte", "level": 2}], "name": "IBUCategories"}]}, "generalComment": [{"value": "JOKA INKU Parkettbden 527/535 sind in drei Lagen aufgebaute Holzbden mit einer Deckschichtdicke von mindestens 2,5 mm. Je nach Produktgruppe kann die Decklage aus einer einzelnen, aus einem Stck gefertigten Lamelle oder aus mehreren zusammengesetzten Einzellamellen (Schiffsbodenoptik) bestehen. Diese Decklagen werden mit einer Mittellage, bestehend aus Weichholz oder einem Holzwerkstoff und einem Gegenzug aus Weichholzfurnier mit einer Dicke von ca. 2 mm gemeinsam zu einem Produkt verpresst.\n\nDie Dimensionsbereiche der Produkte sind unter 2.3 Technische Daten, in der Tabelle \"Bautechnische Daten\" ersichtlich.\n\nDie Oberflchenbeschichtung erfolgt in einem mehrstufigen Prozess, in welchem schrittweise Lack- bzw. lschichten aufgetragen werden. Nach der Oberflchenbeschichtung werden die Produkte profiliert. Bei JOKA INKU Parkettbden 527/535 ist dies entweder eine Nut-und-Feder-Profilierung oder eine Klick-Verbindung, ber welche die einzelnen Parkettriemen/-dielen lngs- und querseitig miteinander verbunden werden. Die Nut-und-Feder-Profilierung setzt meist eine vollflchige Verklebung des Parkettbodens voraus. In Einzelfllen kann sie jedoch auch auf Polsterhlzern genagelt ausgefhrt werden. Die Klick-Verbindung kann sowohl schwimmend als auch verklebt verlegt werden.\n\nDie Produkte entsprechen im Allgemeinen den Anforderungen der unter 2.2 angegebenen Produktnormen.\n\nFr das Inverkehrbringen in der Europischen Union/EFTA gilt die Verordnung (EU) Nr. 305/2011 (Bauproduktenverordnung), fr die Schweiz gilt das Bauproduktegesetz (BauPG) 933.0. Die Produkte bentigen eine Leistungserklrung unter Bercksichtigung der harmonisierten DIN EN 14342:2013-09, Holzfubden und Parkett - Eigenschaften, Bewertung der Konformitt und Kennzeichnung sowie die CE-Kennzeichnung. Als weitere produktspezifische Norm ist die EN 13489 relevant. Fr die Verwendung der Produkte gelten die jeweiligen nationalen Bestimmungen.", "lang": "de"}], "other": {"anies": [{"scenario": [{"description": [{"value": "100% Thermische Verwertung", "lang": "de"}, {"value": "100% thermal utilization", "lang": "en"}], "name": "S1", "default": true}, {"description": [{"value": "100% Stoffliche Verwertung", "lang": "de"}, {"value": "100% material utilization", "lang": "en"}], "name": "S2"}]}]}}, "quantitativeReference": {"referenceToReferenceFlow": [0]}, "time": {"referenceYear": 2022, "dataSetValidUntil": 2027, "other": {"anies": [{"name": "publicationDateOfEPD", "value": 1661212800000}]}}, "geography": {"locationOfOperationSupplyOrProduction": {"location": "RER"}}, "technology": {"technologyDescriptionAndIncludedProcesses": [{"value": "Die Bauwerk Gruppe produziert ihre 3-Schicht-Parkettböden oder Teile davon an verschiedenen Produktionsstandorten, die alle im Besitz der Gruppe sind. Die vertikale Tiefe der Produktionsprozesse variiert und reicht vom Sägewerk bis zur Verpackung des fertigen Produkts. Seit August 2021 produziert die Bauwerk Gruppe die 3-Schicht-Parkettprodukte oder Teile davon in ihren Werken in der Schweiz, Litauen und Kroatien. Am Produktionsstandort in der Schweiz werden die 3-Schicht-Parkettprodukte als Halbfertigprodukte aus den Werken in Kroatien und Litauen angeliefert. Anschließend werden die Astlöcher in den Deckschichten vollautomatisch gespachtelt (falls erforderlich), gebürstet (falls gewünscht) und anschließend einer Oberflächenbeschichtung unterzogen, bevor sie profiliert, nach mehreren Qualitätskontrollen abschließend geprüft und verpackt werden. Die vertikale Tiefe des Produktionsstandorts in Kroatien reicht bis zur Verarbeitung von Rundholz im werkseigenen Sägewerk. Anschließend werden die Rohholzplanken für die Deckschichtproduktion technisch getrocknet, bevor sie in entsprechenden Werken zu Deckschichten weiterverarbeitet werden. Der gleiche Trocknungs- und Deckschichtproduktionsprozess findet auch für zugekaufte Rohholzplanken statt. Die fertigen Deckschichten für die 3-Schicht-Parkettherstellung werden im kroatischen Werk zu einem 3-Schicht-Halbzeug gepresst. Das bedeutet, dass sie zusammen mit der Mittellage und der Gegenlage in einem Arbeitsgang und unter Zugabe eines UF-Klebstoffs gepresst werden. Anschließend werden eventuelle Astlöcher gefüllt, die Oberfläche der Produkte beschichtet, profiliert, verpackt und versandt. Zwischen und während der jeweiligen Produktionsschritte werden intensive Qualitätsprüfungen durchgeführt, die das Produkt für den nächsten Prozessschritt qualifizieren. Der Standort in Litauen verfügt wie der Standort in Kroatien über ein Sägewerk, das Rundholz zu Rohholzplatten zersägt und diese nach anschließender technischer Trocknung für die Herstellung von Deckschichten bereitstellt. Ab diesem Produktionsschritt ähnelt die 3-Schicht-Parkettherstellung derjenigen im kroatischen Produktionswerk. Die Prozesse in allen Werken werden im Rahmen der werkseigenen Produktionskontrolle ständig überwacht und dokumentiert. Alle Angaben beziehen sich auf den Stand vom August 2021. \nDeklarierte Einheit: \nDie deklarierte Einheit ist 1 m2 durchschnittlicher JOKA INKU Parkettboden 527/535. Der Durchschnitt wurde nach dem Produktionsvolumen der einbezogenen Produkte gewichtet. Es wurden die gesamten Inputs, Outputs sowie produzierten m2 fr den Betrachtungszeitraum zugrunde gelegt.", "lang": "de"}, {"value": "Bauwerk Group produces its 3-layer parquet floors or parts thereof at various production sites, all of which are owned by the group. The vertical depth of the production processes varies and ranges from the sawmill to the packaging of the finished product. As of August 2021, Bauwerk Group produces the 3-layer parquet products, or parts thereof, at its plants in Switzerland, Lithuania and Croatia. At the production site in Switzerland, the 3-layer parquet products are delivered as semi-finished products from the plants in Croatia and Lithuania. Subsequently, the knotholes in the top layers are fully automatically puttied (if necessary), brushed (if desired) and subsequently subjected to surface coating before they are profiled, finally checked and packaged after several quality checks. The vertical depth of the production site in Croatia extends to the processing of roundwood in the factory's own sawmill. Subsequently, the raw wood planks are technically dried for top layer production before they are further processed into top layers at corresponding plants. The same drying and top layer production process takes place for purchased raw wood planks. The finished top layers for the 3-layer parquet production are pressed into a 3-layer semi-finished product in the Croatian factory. This means that they are pressed together with the middle layer and the counter layer in one operation and with the addition of a UF adhesive. Subsequently, any knotholes are filled, the surface of the products is coated, profiled, packed and shipped. Between and during the respective production steps, intensive quality tests are carried out, which qualify the product for the next process step. The site in Lithuania, like the Croatian site, has a sawmill that cuts round timber into raw wood planks and, after subsequent technical drying, makes the raw wood planks available for the production of top layers. From this production step onwards, the 3-layer parquet production is similar to that of the Croatian production plant. The processes in all factories are constantly controlled and documented within the framework of the factory's own production control. All data refer to the status as of August 2021.", "lang": "en"}], "technologicalApplicability": [{"value": "JOKA INKU Parkettbden 527/535 sind Bodenbelge nach EN 14342 und in Folge EN 13489, welche fr eine private und gewerbliche Nutzung im Innenbereich vorgesehen sind. Die Verlegung erfolgt entweder auf Estrich oder auf bestehenden anderen Unterbden wie z.B. Holzplattenwerkstoffen. JOKA INKU Parkettbden 527/535 mit Nut-Feder-Verbindung werden grundstzlich mit dem Unterboden verklebt. Produkte mit Klick-Verbindung sind fr eine schwimmende Verlegung vorgesehen, knnen jedoch auch verklebt werden.\nDie Verlegung ist gem der Verlegeanleitung, den Regeln des Fachs und dem Stand der Technik durchzufhren. Fr die Verwendung gelten die jeweiligen nationalen Bestimmungen.", "lang": "de"}, {"value": "JOKA INKU parquet floors 527/535 are floor coverings according to EN 14342 and subsequently EN 13489, which are intended for private and commercial indoor use. They are laid either on screed or on existing other subfloors such as wood panel materials. JOKA INKU parquet floors 527/535 with tongue and groove joints are always glued to the subfloor. Products with click connection are intended for floating installation, but can also be glued down. Installation must be carried out in accordance with the installation instructions, the rules of the trade and the state of the art. The respective national regulations apply for use.", "lang": "en"}]}}, "modellingAndValidation": {"LCIMethodAndAllocation": {"typeOfDataSet": "EPD", "referenceToLCAMethodDetails": [{"shortDescription": [{"value": "Vollholzprodukte.pdf", "lang": "de"}], "type": "source data set", "refObjectId": "ff50778e-40ef-4350-a366-44ecc636ce01"}], "other": {"anies": [{"name": "subType", "value": "average dataset"}]}}, "dataSourcesTreatmentAndRepresentativeness": {"referenceToDataSource": [{"shortDescription": [{"value": "GaBi Database (all versions)", "lang": "de"}], "type": "source data set", "refObjectId": "28d74cc0-db8b-4d7e-bc44-5f6d56ce0c4a"}, {"shortDescription": [{"value": "GaBi Database Edition 2021, CUP 2021.01", "lang": "de"}], "type": "source data set", "refObjectId": "1cece811-7501-44d4-8067-9259bd5cb835"}], "useAdviceForDataSet": [{"value": "Gültigkeitsbereich: \nIn dieser EPD wird ein durchschnittlicher m2 JOKA INKU Parkettboden 527/535 der W.&L. Jordan GmbH deklariert.\n\nJOKA INKU Parkettbden 527/535 bzw. Teile davon werden an verschiedenen Produktionsstandorten produziert, welche alle im Besitz der Unternehmensgruppe des Herstellers sind. Die vertikale Tiefe der Produktionsprozesse ist unterschiedlich und reicht vom Sgewerk bis zur Verpackung des fertigen Produktes. \n\nPer Stand August 2021 werden JOKA INKU Parkettbden 527/535 in herstellereigenen Werken in der Schweiz, Litauen und Kroatien produziert. \nSystemgrenze: \nTyp der EPD: Wiege bis Werkstor mit Optionen.\n\nModule A1–A3 und A5\n\nIn den Modulen A1–A3 wird die Produktion der notwendigen Rohstoffe und Energien inklusive aller entsprechenden Vorketten sowie der Beschaffungstransporte bercksichtigt.\n\nAuerdem wird die gesamte Herstellungsphase inklusive der Behandlung von Produktionsabfllen bis zum Erreichen des End-of-Waste-Status (EoW) betrachtet.\n\nIn Modul A5 wird die Verwertung der Verpackungsmaterialien bilanziert.\n\nModule B2 und B5\n\nIn Modul B2 wird die Reinigung und das len des Parketts einschlielich der dafr bentigten Hilfsstoffe sowie der Behandlung der dabei anfallenden Abflle und Abwasser betrachtet. \n\nIn Modul B5 wird die Renovierung des Parketts einschlielich der Behandlung der dabei anfallenden Abflle deklariert. \n\nModule C1–C4 und D\n\nModul C1 beschreibt den Rckbau.\n\nIm Modul C2 werden die Transporte zu den Entsorgungsprozessen betrachtet.\n\nDas Modul C3 beinhaltet die notwendigen Prozesse fr die Abfallbehandlung am Ende des Produktlebenswegs. Die Lasten fr die Abfallbehandlung werden hierin so weit abgebildet, bis das Ende der Abfalleigenschaft erreicht ist. Dabei entstehende Potenziale und vermiedene Lasten auerhalb der Systemgrenze werden Modul D zugeordnet.\n\nModul C4 beschreibt die Deponierung von nicht-verwerteten Bestandteilen des Produkts am Ende des Lebensweges.", "lang": "de"}, {"value": "Scope of validity: \nThis EPD declares an average m2 JOKA INKU parquet floor 527/535 from W.&L. Jordan GmbH.\n\nJOKA INKU parquet floors 527/535 or parts thereof are produced at various production sites, all of which are owned by the manufacturer's corporate group. The vertical depth of the production processes varies and ranges from the sawmill to the packaging of the finished product.\n\nAs of August 2021, JOKA INKU parquet floors 527/535 are produced in the manufacturer's own plants in Switzerland, Lithuania and Croatia.\nSystem boundary:\nType of EPD: Cradle to gate with options.\n\nModules A1–A3 and A5\n\nModules A1–A3 consider the production of the necessary raw materials and energy including all corresponding upstream chains as well as procurement transports.\n\nFurthermore, the entire manufacturing phase including the treatment of production waste until reaching the End-of-Waste status (EoW) is considered.\n\nModule A5 accounts for the recovery of packaging materials.\n\nModules B2 and B5\n\nModule B2 considers the cleaning and oiling of the parquet including the auxiliary materials required for this as well as the treatment of the resulting waste and wastewater.\n\nModule B5 declares the renovation of the parquet including the treatment of the resulting waste.\n\nModules C1–C4 and D\n\nModule C1 describes the deconstruction.\n\nModule C2 considers the transports to the disposal processes.\n\nModule C3 includes the necessary processes for waste treatment at the end of the product life cycle. The burdens for waste treatment are represented herein until the end of waste property is reached. Resulting potentials and avoided burdens outside the system boundary are assigned to Module D.\n\nModule C4 describes the landfilling of non-recovered components of the product at the end of life.", "lang": "en"}], "other": {"anies": [{"name": "referenceToOriginalEPD", "value": {"shortDescription": {"value": "JOKA INKU Parkettböden 527/535.pdf", "defaultValue": "JOKA INKU Parkettböden 527/535.pdf", "lstrings": [{"lang": "de", "value": "JOKA INKU Parkettböden 527/535.pdf"}]}, "type": "source data set", "uuid": {"uuid": "b6746b1c-e543-4c0f-8948-e85d52a4b4d5"}, "refObjectId": "b6746b1c-e543-4c0f-8948-e85d52a4b4d5", "resourceURLs": ["https://oekobaudat.de/OEKOBAU.DAT/resource/sources/b6746b1c-e543-4c0f-8948-e85d52a4b4d5/JOKA_INKU_Parkettboeden_527535_21876.pdf?version=00.01.000"]}}]}}, "validation": {"review": [{"referenceToNameOfReviewerAndInstitution": [{"shortDescription": [{"value": "Institut Bauen und Umwelt e. V.", "lang": "de"}], "type": "contact data set", "refObjectId": "d111dbec-b024-4be5-86c5-752d6eb2cf95", "uri": "../contacts/d111dbec-b024-4be5-86c5-752d6eb2cf95.xml"}], "type": "Accredited third party review"}]}, "complianceDeclarations": {"compliance": [{"referenceToComplianceSystem": {"shortDescription": [{"value": "DIN EN 15804+A2", "lang": "de"}], "type": "source data set", "refObjectId": "c0016b33-8cf7-415c-ac6e-deba0d21440d", "uri": "../sources/c0016b33-8cf7-415c-ac6e-deba0d21440d.xml"}}, {"referenceToComplianceSystem": {"shortDescription": [{"value": "ISO 14025", "lang": "de"}], "type": "source data set", "refObjectId": "4f2eb655-6e44-4874-a95a-e28f5442cd4d", "uri": "../sources/4f2eb655-6e44-4874-a95a-e28f5442cd4d.xml"}}]}}, "administrativeInformation": {"commissionerAndGoal": {"referenceToCommissioner": [{"shortDescription": [{"value": "W.&L. Jordan GmbH", "lang": "de"}], "type": "contact data set", "refObjectId": "c1987c0e-f538-478a-b45f-f7c1ff62eead", "uri": "../contacts/c1987c0e-f538-478a-b45f-f7c1ff62eead.xml"}]}, "dataGenerator": {"referenceToPersonOrEntityGeneratingTheDataSet": [{"shortDescription": [{"value": "brands and values GmbH", "lang": "de"}], "type": "contact data set", "refObjectId": "6b539b8a-10e3-4004-8ccc-a79f169aa339", "uri": "../contacts/6b539b8a-10e3-4004-8ccc-a79f169aa339.xml"}]}, "dataEntryBy": {"timeStamp": 1661212800000, "referenceToDataSetFormat": [{"shortDescription": [{"value": "ILCD Format", "lang": "de"}], "type": "source data set", "refObjectId": "a97a0155-0234-4b87-b4ce-a45da52f2a40", "uri": "../sources/a97a0155-0234-4b87-b4ce-a45da52f2a40.xml"}, {"shortDescription": [{"value": "EPD-Datenformaterweiterungen v1.2", "lang": "de"}, {"value": "EPD Data Format Extensions v1.2", "lang": "en"}], "type": "source data set", "refObjectId": "a29449fd-aa2f-4de8-b5d7-4b06b43c6fde", "uri": "../sources/a29449fd-aa2f-4de8-b5d7-4b06b43c6fde.xml"}]}, "publicationAndOwnership": {"dataSetVersion": "00.01.000", "referenceToRegistrationAuthority": {"shortDescription": [{"value": "Institut Bauen und Umwelt e. V.", "lang": "de"}], "type": "contact data set", "refObjectId": "d111dbec-b024-4be5-86c5-752d6eb2cf95", "uri": "../contacts/d111dbec-b024-4be5-86c5-752d6eb2cf95.xml"}, "registrationNumber": "EPD-JOR-20240421-IBH1-DE", "referenceToOwnershipOfDataSet": {"shortDescription": [{"value": "W.&L. Jordan GmbH", "lang": "de"}], "type": "contact data set", "refObjectId": "c1987c0e-f538-478a-b45f-f7c1ff62eead", "uri": "../contacts/c1987c0e-f538-478a-b45f-f7c1ff62eead.xml"}, "copyright": true, "licenseType": "Free of charge for all users and uses", "accessRestrictions": [{"value": "None", "lang": "en"}], "other": {"anies": [{"name": "referenceToPublisher", "value": {"shortDescription": [{"value": "Institut Bauen und Umwelt e. V.", "lang": "de"}], "type": "contact data set", "refObjectId": "d111dbec-b024-4be5-86c5-752d6eb2cf95", "uri": "../contacts/d111dbec-b024-4be5-86c5-752d6eb2cf95.xml"}}]}}}, "exchanges": {"exchange": [{"dataSetInternalID": 0, "referenceToFlowDataSet": {"shortDescription": [{"value": "JOKA INKU Parkettböden 527/535 ()", "lang": "de"}], "type": "flow data set", "refObjectId": "ff722bfc-badc-0330-a268-6a543084c900", "uri": "../flows/ff722bfc-badc-0330-a268-6a543084c900.xml"}, "meanAmount": 1.0, "referencesToDataSource": {}, "referenceFlow": true, "resolvedFlowVersion": "00.01.000", "resultingflowAmount": 1.0, "flowProperties": [{"name": [{"lang": "de", "value": "Fläche"}, {"lang": "en", "value": "Area"}], "uuid": "93a60a56-a3c8-19da-a746-0800200c9a66", "referenceFlowProperty": true, "meanValue": 1.0, "referenceUnit": "qm", "unitGroupUUID": "c20a03d7-bd90-4569-bc94-66cfd364dfc8"}], "materialProperties": [{"name": "grammage", "value": "8.37", "unit": "kg/m^2", "unitDescription": "kilograms per square meter"}, {"name": "layer thickness", "value": "1.0", "unit": "m", "unitDescription": "meters"}, {"name": "gross density", "value": "541.0", "unit": "kg/m^3", "unitDescription": "kilograms per cubic metre"}], "typeOfFlow": "Product flow", "classification": {"classHierarchy": "Holz / Holzböden / Parkett", "name": "OEKOBAU.DAT"}}, {"dataSetInternalID": 1, "referenceToFlowDataSet": {"shortDescription": [{"value": "Erneuerbare Primärenergie als Energieträger (PERE)", "lang": "de"}, {"value": "Renewable primary energy as energy carrier (PERE)", "lang": "en"}], "type": "flow data set", "refObjectId": "20f32be5-0398-4288-9b6d-accddd195317", "uri": "../flows/20f32be5-0398-4288-9b6d-accddd195317.xml"}, "exchange direction": "INPUT", "other": {"anies": [{"name": "referenceToUnitGroupDataSet", "value": {"shortDescription": [{"value": "MJ", "lang": "de"}], "type": "unit group data set", "refObjectId": "93a60a57-a3c8-11da-a746-0800200c9a66", "uri": "../unitgroups/93a60a57-a3c8-11da-a746-0800200c9a66.xml"}}, {"value": "180.079082880918", "module": "A1-A3"}, {"value": "0.009464", "module": "A5"}, {"value": "51.8", "module": "B2"}, {"value": "5.592", "module": "B5"}, {"value": "0", "module": "C1"}, {"value": "0.06798", "module": "C2"}, {"value": "134.354120463935", "module": "C3", "scenario": "S1"}, {"value": "0.2268", "module": "C3", "scenario": "S2"}, {"value": "0", "module": "C4"}, {"value": "-21.09", "module": "D", "scenario": "S1"}, {"value": "-34.19", "module": "D", "scenario": "S2"}]}, "resolvedFlowVersion": "38.00.000", "flowProperties": [], "typeOfFlow": "Other flow", "classification": {"classHierarchy": "Quantities", "name": "GaBiCategories"}}, {"dataSetInternalID": 2, "referenceToFlowDataSet": {"shortDescription": [{"value": "Erneuerbare Primärenergie zur stofflichen Nutzung (PERM)", "lang": "de"}, {"value": "Renewable primary energy resources as material utilization (PERM)", "lang": "en"}], "type": "flow data set", "refObjectId": "fb3ec0de-548d-4508-aea5-00b73bf6f702", "uri": "../flows/fb3ec0de-548d-4508-aea5-00b73bf6f702.xml"}, "exchange direction": "INPUT", "other": {"anies": [{"name": "referenceToUnitGroupDataSet", "value": {"shortDescription": [{"value": "MJ", "lang": "de"}], "type": "unit group data set", "refObjectId": "93a60a57-a3c8-11da-a746-0800200c9a66", "uri": "../unitgroups/93a60a57-a3c8-11da-a746-0800200c9a66.xml"}}, {"value": "136.620917119082", "module": "A1-A3"}, {"value": "0", "module": "A5"}, {"value": "0", "module": "B2"}, {"value": "0", "module": "B5"}, {"value": "0", "module": "C1"}, {"value": "0", "module": "C2"}, {"value": "-133.772420463935", "module": "C3", "scenario": "S1"}, {"value": "0", "module": "C3", "scenario": "S2"}, {"value": "0", "module": "C4"}, {"value": "0", "module": "D", "scenario": "S1"}, {"value": "0", "module": "D", "scenario": "S2"}]}, "resolvedFlowVersion": "38.00.000", "flowProperties": [], "typeOfFlow": "Other flow", "classification": {"classHierarchy": "Quantities", "name": "GaBiCategories"}}, {"dataSetInternalID": 3, "referenceToFlowDataSet": {"shortDescription": [{"value": "Total erneuerbare Primärenergie (PERT)", "lang": "de"}, {"value": "Total use of renewable primary energy resources (PERT)", "lang": "en"}], "type": "flow data set", "refObjectId": "53f97275-fa8a-4cdd-9024-65936002acd0", "uri": "../flows/53f97275-fa8a-4cdd-9024-65936002acd0.xml"}, "exchange direction": "INPUT", "other": {"anies": [{"name": "referenceToUnitGroupDataSet", "value": {"shortDescription": [{"value": "MJ", "lang": "de"}], "type": "unit group data set", "refObjectId": "93a60a57-a3c8-11da-a746-0800200c9a66", "uri": "../unitgroups/93a60a57-a3c8-11da-a746-0800200c9a66.xml"}}, {"value": "316.7", "module": "A1-A3"}, {"value": "0.009464", "module": "A5"}, {"value": "51.8", "module": "B2"}, {"value": "5.592", "module": "B5"}, {"value": "0", "module": "C1"}, {"value": "0.06798", "module": "C2"}, {"value": "0.5817", "module": "C3", "scenario": "S1"}, {"value": "0.2268", "module": "C3", "scenario": "S2"}, {"value": "0", "module": "C4"}, {"value": "-21.09", "module": "D", "scenario": "S1"}, {"value": "-34.19", "module": "D", "scenario": "S2"}]}, "resolvedFlowVersion": "38.00.000", "flowProperties": [], "typeOfFlow": "Other flow", "classification": {"classHierarchy": "Quantities / Environmental quantities / EPD EN 15804 / LCI indicators", "name": "GaBiCategories"}}, {"dataSetInternalID": 4, "referenceToFlowDataSet": {"shortDescription": [{"value": "Nicht-erneuerbare Primärenergie als Energieträger (PENRE)", "lang": "de"}, {"value": "Non renewable primary energy as energy carrier (PENRE)", "lang": "en"}], "type": "flow data set", "refObjectId": "ac857178-2b45-46ec-892a-a9a4332f0372", "uri": "../flows/ac857178-2b45-46ec-892a-a9a4332f0372.xml"}, "exchange direction": "INPUT", "other": {"anies": [{"name": "referenceToUnitGroupDataSet", "value": {"shortDescription": [{"value": "MJ", "lang": "de"}], "type": "unit group data set", "refObjectId": "93a60a57-a3c8-11da-a746-0800200c9a66", "uri": "../unitgroups/93a60a57-a3c8-11da-a746-0800200c9a66.xml"}}, {"value": "126.1030896193", "module": "A1-A3"}, {"value": "0.06702", "module": "A5"}, {"value": "127.9", "module": "B2"}, {"value": "26.41", "module": "B5"}, {"value": "0", "module": "C1"}, {"value": "1.186", "module": "C2"}, {"value": "10.4032093702141", "module": "C3", "scenario": "S1"}, {"value": "1.538", "module": "C3", "scenario": "S2"}, {"value": "0", "module": "C4"}, {"value": "-92.94", "module": "D", "scenario": "S1"}, {"value": "-3.667", "module": "D", "scenario": "S2"}]}, "resolvedFlowVersion": "38.00.000", "flowProperties": [], "typeOfFlow": "Other flow", "classification": {"classHierarchy": "Quantities", "name": "GaBiCategories"}}, {"dataSetInternalID": 5, "referenceToFlowDataSet": {"shortDescription": [{"value": "Nicht-erneuerbare Primärenergie zur stofflichen Nutzung (PENRM)", "lang": "de"}, {"value": "Non renewable primary energy as material utilization (PENRM)", "lang": "en"}], "type": "flow data set", "refObjectId": "1421caa0-679d-4bf4-b282-0eb850ccae27", "uri": "../flows/1421caa0-679d-4bf4-b282-0eb850ccae27.xml"}, "exchange direction": "INPUT", "other": {"anies": [{"name": "referenceToUnitGroupDataSet", "value": {"shortDescription": [{"value": "MJ", "lang": "de"}], "type": "unit group data set", "refObjectId": "93a60a57-a3c8-11da-a746-0800200c9a66", "uri": "../unitgroups/93a60a57-a3c8-11da-a746-0800200c9a66.xml"}}, {"value": "9.69691038070012", "module": "A1-A3"}, {"value": "0", "module": "A5"}, {"value": "0", "module": "B2"}, {"value": "0", "module": "B5"}, {"value": "0", "module": "C1"}, {"value": "0", "module": "C2"}, {"value": "-7.40220937021411", "module": "C3", "scenario": "S1"}, {"value": "0", "module": "C3", "scenario": "S2"}, {"value": "0", "module": "C4"}, {"value": "0", "module": "D", "scenario": "S1"}, {"value": "0", "module": "D", "scenario": "S2"}]}, "resolvedFlowVersion": "38.00.000", "flowProperties": [], "typeOfFlow": "Other flow", "classification": {"classHierarchy": "Quantities", "name": "GaBiCategories"}}, {"dataSetInternalID": 6, "referenceToFlowDataSet": {"shortDescription": [{"value": "Total nicht erneuerbare Primärenergie (PENRT)", "lang": "de"}, {"value": "Total use of non renewable primary energy resources (PENRT)", "lang": "en"}], "type": "flow data set", "refObjectId": "06159210-646b-4c8d-8583-da9b3b95a6c1", "uri": "../flows/06159210-646b-4c8d-8583-da9b3b95a6c1.xml"}, "exchange direction": "INPUT", "other": {"anies": [{"name": "referenceToUnitGroupDataSet", "value": {"shortDescription": [{"value": "MJ", "lang": "de"}], "type": "unit group data set", "refObjectId": "93a60a57-a3c8-11da-a746-0800200c9a66", "uri": "../unitgroups/93a60a57-a3c8-11da-a746-0800200c9a66.xml"}}, {"value": "135.8", "module": "A1-A3"}, {"value": "0.06702", "module": "A5"}, {"value": "127.9", "module": "B2"}, {"value": "26.41", "module": "B5"}, {"value": "0", "module": "C1"}, {"value": "1.186", "module": "C2"}, {"value": "3.001", "module": "C3", "scenario": "S1"}, {"value": "1.538", "module": "C3", "scenario": "S2"}, {"value": "0", "module": "C4"}, {"value": "-92.94", "module": "D", "scenario": "S1"}, {"value": "-3.667", "module": "D", "scenario": "S2"}]}, "resolvedFlowVersion": "38.00.000", "flowProperties": [], "typeOfFlow": "Other flow", "classification": {"classHierarchy": "Quantities / Environmental quantities / EPD EN 15804 / LCI indicators", "name": "GaBiCategories"}}, {"dataSetInternalID": 7, "referenceToFlowDataSet": {"shortDescription": [{"value": "Einsatz von Sekundärstoffen (SM)", "lang": "de"}, {"value": "Use of secondary material (SM)", "lang": "en"}], "type": "flow data set", "refObjectId": "c6a1f35f-2d09-4f54-8dfb-97e502e1ce92", "uri": "../flows/c6a1f35f-2d09-4f54-8dfb-97e502e1ce92.xml"}, "exchange direction": "INPUT", "other": {"anies": [{"name": "referenceToUnitGroupDataSet", "value": {"shortDescription": [{"value": "kg", "lang": "de"}], "type": "unit group data set", "refObjectId": "ad38d542-3fe9-439d-9b95-2f5f7752acaf", "uri": "../unitgroups/ad38d542-3fe9-439d-9b95-2f5f7752acaf.xml"}}, {"value": "0", "module": "A1-A3"}, {"value": "0", "module": "A5"}, {"value": "0", "module": "B2"}, {"value": "0", "module": "B5"}, {"value": "0", "module": "C1"}, {"value": "0", "module": "C2"}, {"value": "0", "module": "C3", "scenario": "S1"}, {"value": "0", "module": "C3", "scenario": "S2"}, {"value": "0", "module": "C4"}, {"value": "0", "module": "D", "scenario": "S1"}, {"value": "0", "module": "D", "scenario": "S2"}]}, "resolvedFlowVersion": "38.00.000", "flowProperties": [], "typeOfFlow": "Other flow", "classification": {"classHierarchy": "Quantities / Environmental quantities / EPD EN 15804 / LCI indicators", "name": "GaBiCategories"}}, {"dataSetInternalID": 8, "referenceToFlowDataSet": {"shortDescription": [{"value": "Erneuerbare Sekundärbrennstoffe (RSF)", "lang": "de"}, {"value": "Use of renewable secondary fuels (RSF)", "lang": "en"}], "type": "flow data set", "refObjectId": "64333088-a55f-4aa2-9a31-c10b07816787", "uri": "../flows/64333088-a55f-4aa2-9a31-c10b07816787.xml"}, "exchange direction": "INPUT", "other": {"anies": [{"name": "referenceToUnitGroupDataSet", "value": {"shortDescription": [{"value": "MJ", "lang": "de"}], "type": "unit group data set", "refObjectId": "93a60a57-a3c8-11da-a746-0800200c9a66", "uri": "../unitgroups/93a60a57-a3c8-11da-a746-0800200c9a66.xml"}}, {"value": "0", "module": "A1-A3"}, {"value": "0", "module": "A5"}, {"value": "0", "module": "B2"}, {"value": "0", "module": "B5"}, {"value": "0", "module": "C1"}, {"value": "0", "module": "C2"}, {"value": "0", "module": "C3", "scenario": "S1"}, {"value": "0", "module": "C3", "scenario": "S2"}, {"value": "0", "module": "C4"}, {"value": "133.772420463935", "module": "D", "scenario": "S1"}, {"value": "0", "module": "D", "scenario": "S2"}]}, "resolvedFlowVersion": "38.00.000", "flowProperties": [], "typeOfFlow": "Other flow", "classification": {"classHierarchy": "Quantities / Environmental quantities / EPD EN 15804 / LCI indicators", "name": "GaBiCategories"}}, {"dataSetInternalID": 9, "referenceToFlowDataSet": {"shortDescription": [{"value": "Nicht erneuerbare Sekundärbrennstoffe (NRSF)", "lang": "de"}, {"value": "Use of non renewable secondary fuels (NRSF)", "lang": "en"}], "type": "flow data set", "refObjectId": "89def144-d39a-4287-b86f-efde453ddcb2", "uri": "../flows/89def144-d39a-4287-b86f-efde453ddcb2.xml"}, "exchange direction": "INPUT", "other": {"anies": [{"name": "referenceToUnitGroupDataSet", "value": {"shortDescription": [{"value": "MJ", "lang": "de"}], "type": "unit group data set", "refObjectId": "93a60a57-a3c8-11da-a746-0800200c9a66", "uri": "../unitgroups/93a60a57-a3c8-11da-a746-0800200c9a66.xml"}}, {"value": "0", "module": "A1-A3"}, {"value": "0", "module": "A5"}, {"value": "0", "module": "B2"}, {"value": "0", "module": "B5"}, {"value": "0", "module": "C1"}, {"value": "0", "module": "C2"}, {"value": "0", "module": "C3", "scenario": "S1"}, {"value": "0", "module": "C3", "scenario": "S2"}, {"value": "0", "module": "C4"}, {"value": "0", "module": "D", "scenario": "S1"}, {"value": "0", "module": "D", "scenario": "S2"}]}, "resolvedFlowVersion": "38.00.000", "flowProperties": [], "typeOfFlow": "Other flow", "classification": {"classHierarchy": "Quantities / Environmental quantities / EPD EN 15804 / LCI indicators", "name": "GaBiCategories"}}, {"dataSetInternalID": 10, "referenceToFlowDataSet": {"shortDescription": [{"value": "Einsatz von Süßwasserressourcen (FW)", "lang": "de"}, {"value": "Use of net fresh water (FW)", "lang": "en"}], "type": "flow data set", "refObjectId": "3cf952c8-f3a4-461d-8c96-96456ca62246", "uri": "../flows/3cf952c8-f3a4-461d-8c96-96456ca62246.xml"}, "exchange direction": "INPUT", "other": {"anies": [{"name": "referenceToUnitGroupDataSet", "value": {"shortDescription": [{"value": "m^3", "lang": "de"}], "type": "unit group data set", "refObjectId": "cd950537-0a98-4044-9ba7-9f9a68d0a504", "uri": "../unitgroups/cd950537-0a98-4044-9ba7-9f9a68d0a504.xml"}}, {"value": "0.08905", "module": "A1-A3"}, {"value": "0.0005871", "module": "A5"}, {"value": "0.05321", "module": "B2"}, {"value": "0.01283", "module": "B5"}, {"value": "0", "module": "C1"}, {"value": "7.786E-05", "module": "C2"}, {"value": "0.03355", "module": "C3", "scenario": "S1"}, {"value": "0.001129", "module": "C3", "scenario": "S2"}, {"value": "0", "module": "C4"}, {"value": "-0.0206", "module": "D", "scenario": "S1"}, {"value": "-0.001417", "module": "D", "scenario": "S2"}]}, "resolvedFlowVersion": "38.00.000", "flowProperties": [], "typeOfFlow": "Other flow", "classification": {"classHierarchy": "Quantities / Environmental quantities / EPD EN 15804 / LCI indicators", "name": "GaBiCategories"}}, {"dataSetInternalID": 11, "referenceToFlowDataSet": {"shortDescription": [{"value": "Gefährlicher Abfall zur Deponie (HWD)", "lang": "de"}, {"value": "Hazardous waste disposed (HWD)", "lang": "en"}], "type": "flow data set", "refObjectId": "430f9e0f-59b2-46a0-8e0d-55e0e84948fc", "uri": "../flows/430f9e0f-59b2-46a0-8e0d-55e0e84948fc.xml"}, "exchange direction": "OUTPUT", "other": {"anies": [{"name": "referenceToUnitGroupDataSet", "value": {"shortDescription": [{"value": "kg", "lang": "de"}], "type": "unit group data set", "refObjectId": "ad38d542-3fe9-439d-9b95-2f5f7752acaf", "uri": "../unitgroups/ad38d542-3fe9-439d-9b95-2f5f7752acaf.xml"}}, {"value": "4.474E-07", "module": "A1-A3"}, {"value": "8.677E-12", "module": "A5"}, {"value": "3.056E-08", "module": "B2"}, {"value": "5.295E-09", "module": "B5"}, {"value": "0", "module": "C1"}, {"value": "6.248E-11", "module": "C2"}, {"value": "5.415E-10", "module": "C3", "scenario": "S1"}, {"value": "0", "module": "C3", "scenario": "S2"}, {"value": "0", "module": "C4"}, {"value": "-2.09E-08", "module": "D", "scenario": "S1"}, {"value": "0", "module": "D", "scenario": "S2"}]}, "resolvedFlowVersion": "38.00.000", "flowProperties": [], "typeOfFlow": "Other flow", "classification": {"classHierarchy": "Quantities / Environmental quantities / EPD EN 15804 / LCI indicators", "name": "GaBiCategories"}}, {"dataSetInternalID": 12, "referenceToFlowDataSet": {"shortDescription": [{"value": "Entsorgter nicht gefährlicher Abfall (NHWD)", "lang": "de"}, {"value": "Non hazardous waste disposed (NHWD)", "lang": "en"}], "type": "flow data set", "refObjectId": "b29ef66b-e286-4afa-949f-62f1a7b4d7fa", "uri": "../flows/b29ef66b-e286-4afa-949f-62f1a7b4d7fa.xml"}, "exchange direction": "OUTPUT", "other": {"anies": [{"name": "referenceToUnitGroupDataSet", "value": {"shortDescription": [{"value": "kg", "lang": "de"}], "type": "unit group data set", "refObjectId": "ad38d542-3fe9-439d-9b95-2f5f7752acaf", "uri": "../unitgroups/ad38d542-3fe9-439d-9b95-2f5f7752acaf.xml"}}, {"value": "0.1175", "module": "A1-A3"}, {"value": "0.001334", "module": "A5"}, {"value": "0.3403", "module": "B2"}, {"value": "0.03741", "module": "B5"}, {"value": "0", "module": "C1"}, {"value": "0.000186", "module": "C2"}, {"value": "0.09908", "module": "C3", "scenario": "S1"}, {"value": "0", "module": "C3", "scenario": "S2"}, {"value": "0", "module": "C4"}, {"value": "-0.0437", "module": "D", "scenario": "S1"}, {"value": "0", "module": "D", "scenario": "S2"}]}, "resolvedFlowVersion": "38.00.000", "flowProperties": [], "typeOfFlow": "Other flow", "classification": {"classHierarchy": "Quantities / Environmental quantities / EPD EN 15804 / LCI indicators", "name": "GaBiCategories"}}, {"dataSetInternalID": 13, "referenceToFlowDataSet": {"shortDescription": [{"value": "Entsorgter radioaktiver Abfall (RWD)", "lang": "de"}, {"value": "Radioactive waste disposed (RWD)", "lang": "en"}], "type": "flow data set", "refObjectId": "3449546e-52ad-4b39-b809-9fb77cea8ff6", "uri": "../flows/3449546e-52ad-4b39-b809-9fb77cea8ff6.xml"}, "exchange direction": "OUTPUT", "other": {"anies": [{"name": "referenceToUnitGroupDataSet", "value": {"shortDescription": [{"value": "kg", "lang": "de"}], "type": "unit group data set", "refObjectId": "ad38d542-3fe9-439d-9b95-2f5f7752acaf", "uri": "../unitgroups/ad38d542-3fe9-439d-9b95-2f5f7752acaf.xml"}}, {"value": "0.008604", "module": "A1-A3"}, {"value": "2.329E-06", "module": "A5"}, {"value": "0.01671", "module": "B2"}, {"value": "0.001688", "module": "B5"}, {"value": "0", "module": "C1"}, {"value": "2.151E-06", "module": "C2"}, {"value": "0.0001664", "module": "C3", "scenario": "S1"}, {"value": "0", "module": "C3", "scenario": "S2"}, {"value": "0", "module": "C4"}, {"value": "-0.006787", "module": "D", "scenario": "S1"}, {"value": "0", "module": "D", "scenario": "S2"}]}, "resolvedFlowVersion": "38.00.000", "flowProperties": [], "typeOfFlow": "Other flow", "classification": {"classHierarchy": "Quantities / Environmental quantities / EPD EN 15804 / LCI indicators", "name": "GaBiCategories"}}, {"dataSetInternalID": 14, "referenceToFlowDataSet": {"shortDescription": [{"value": "Komponenten für die Wiederverwendung (CRU)", "lang": "de"}, {"value": "Components for re-use (CRU)", "lang": "en"}], "type": "flow data set", "refObjectId": "a2b32f97-3fc7-4af2-b209-525bc6426f33", "uri": "../flows/a2b32f97-3fc7-4af2-b209-525bc6426f33.xml"}, "exchange direction": "OUTPUT", "other": {"anies": [{"name": "referenceToUnitGroupDataSet", "value": {"shortDescription": [{"value": "kg", "lang": "de"}], "type": "unit group data set", "refObjectId": "ad38d542-3fe9-439d-9b95-2f5f7752acaf", "uri": "../unitgroups/ad38d542-3fe9-439d-9b95-2f5f7752acaf.xml"}}, {"value": "0", "module": "A1-A3"}, {"value": "0", "module": "A5"}, {"value": "0", "module": "B2"}, {"value": "0", "module": "B5"}, {"value": "0", "module": "C1"}, {"value": "0", "module": "C2"}, {"value": "0", "module": "C3", "scenario": "S1"}, {"value": "0", "module": "C3", "scenario": "S2"}, {"value": "0", "module": "C4"}, {"value": "0", "module": "D", "scenario": "S1"}, {"value": "0", "module": "D", "scenario": "S2"}]}, "resolvedFlowVersion": "38.00.000", "flowProperties": [], "typeOfFlow": "Other flow", "classification": {"classHierarchy": "Quantities / Environmental quantities / EPD EN 15804 / LCI indicators", "name": "GaBiCategories"}}, {"dataSetInternalID": 15, "referenceToFlowDataSet": {"shortDescription": [{"value": "Stoffe zum Recycling (MFR)", "lang": "de"}, {"value": "Materials for recycling (MFR)", "lang": "en"}], "type": "flow data set", "refObjectId": "d7fe48a5-4103-49c8-9aae-b0b5dfdbd6ae", "uri": "../flows/d7fe48a5-4103-49c8-9aae-b0b5dfdbd6ae.xml"}, "exchange direction": "OUTPUT", "other": {"anies": [{"name": "referenceToUnitGroupDataSet", "value": {"shortDescription": [{"value": "kg", "lang": "de"}], "type": "unit group data set", "refObjectId": "ad38d542-3fe9-439d-9b95-2f5f7752acaf", "uri": "../unitgroups/ad38d542-3fe9-439d-9b95-2f5f7752acaf.xml"}}, {"value": "0", "module": "A1-A3"}, {"value": "0.06496", "module": "A5"}, {"value": "0", "module": "B2"}, {"value": "0", "module": "B5"}, {"value": "0", "module": "C1"}, {"value": "0", "module": "C2"}, {"value": "0", "module": "C3", "scenario": "S1"}, {"value": "0", "module": "C3", "scenario": "S2"}, {"value": "0", "module": "C4"}, {"value": "0", "module": "D", "scenario": "S1"}, {"value": "0", "module": "D", "scenario": "S2"}]}, "resolvedFlowVersion": "38.00.000", "flowProperties": [], "typeOfFlow": "Other flow", "classification": {"classHierarchy": "Quantities / Environmental quantities / EPD EN 15804 / LCI indicators", "name": "GaBiCategories"}}, {"dataSetInternalID": 16, "referenceToFlowDataSet": {"shortDescription": [{"value": "Stoffe für die Energierückgewinnung (MER)", "lang": "de"}, {"value": "Materials for energy recovery (MER)", "lang": "en"}], "type": "flow data set", "refObjectId": "59a9181c-3aaf-46ee-8b13-2b3723b6e447", "uri": "../flows/59a9181c-3aaf-46ee-8b13-2b3723b6e447.xml"}, "exchange direction": "OUTPUT", "other": {"anies": [{"name": "referenceToUnitGroupDataSet", "value": {"shortDescription": [{"value": "kg", "lang": "de"}], "type": "unit group data set", "refObjectId": "ad38d542-3fe9-439d-9b95-2f5f7752acaf", "uri": "../unitgroups/ad38d542-3fe9-439d-9b95-2f5f7752acaf.xml"}}, {"value": "2.152", "module": "A1-A3"}, {"value": "0.1047", "module": "A5"}, {"value": "0.1232", "module": "B2"}, {"value": "0.9679", "module": "B5"}, {"value": "0", "module": "C1"}, {"value": "0", "module": "C2"}, {"value": "7.624", "module": "C3", "scenario": "S1"}, {"value": "0", "module": "C3", "scenario": "S2"}, {"value": "0", "module": "C4"}, {"value": "0", "module": "D", "scenario": "S1"}, {"value": "0", "module": "D", "scenario": "S2"}]}, "resolvedFlowVersion": "38.00.000", "flowProperties": [], "typeOfFlow": "Other flow", "classification": {"classHierarchy": "Quantities / Environmental quantities / EPD EN 15804 / LCI indicators", "name": "GaBiCategories"}}, {"dataSetInternalID": 17, "referenceToFlowDataSet": {"shortDescription": [{"value": "Exportierte elektrische Energie (EEE)", "lang": "de"}, {"value": "Exported electrical energy (EEE)", "lang": "en"}], "type": "flow data set", "refObjectId": "4da0c987-2b76-40d6-9e9e-82a017aaaf29", "uri": "../flows/4da0c987-2b76-40d6-9e9e-82a017aaaf29.xml"}, "exchange direction": "OUTPUT", "other": {"anies": [{"name": "referenceToUnitGroupDataSet", "value": {"shortDescription": [{"value": "MJ", "lang": "de"}], "type": "unit group data set", "refObjectId": "93a60a57-a3c8-11da-a746-0800200c9a66", "uri": "../unitgroups/93a60a57-a3c8-11da-a746-0800200c9a66.xml"}}, {"value": "0", "module": "A1-A3"}, {"value": "0.4888", "module": "A5"}, {"value": "0", "module": "B2"}, {"value": "2.706", "module": "B5"}, {"value": "0", "module": "C1"}, {"value": "0", "module": "C2"}, {"value": "19.95", "module": "C3", "scenario": "S1"}, {"value": "0", "module": "C3", "scenario": "S2"}, {"value": "0", "module": "C4"}, {"value": "0", "module": "D", "scenario": "S1"}, {"value": "0", "module": "D", "scenario": "S2"}]}, "resolvedFlowVersion": "38.00.000", "flowProperties": [], "typeOfFlow": "Other flow", "classification": {"classHierarchy": "Quantities / Environmental quantities / EPD EN 15804 / LCI indicators", "name": "GaBiCategories"}}, {"dataSetInternalID": 18, "referenceToFlowDataSet": {"shortDescription": [{"value": "Exportierte thermische Energie (EET)", "lang": "de"}, {"value": "Exported thermal energy (EET)", "lang": "en"}], "type": "flow data set", "refObjectId": "98daf38a-7a79-46d3-9a37-2b7bd0955810", "uri": "../flows/98daf38a-7a79-46d3-9a37-2b7bd0955810.xml"}, "exchange direction": "OUTPUT", "other": {"anies": [{"name": "referenceToUnitGroupDataSet", "value": {"shortDescription": [{"value": "MJ", "lang": "de"}], "type": "unit group data set", "refObjectId": "93a60a57-a3c8-11da-a746-0800200c9a66", "uri": "../unitgroups/93a60a57-a3c8-11da-a746-0800200c9a66.xml"}}, {"value": "0.07682", "module": "A1-A3"}, {"value": "0.8716", "module": "A5"}, {"value": "0", "module": "B2"}, {"value": "4.873", "module": "B5"}, {"value": "0", "module": "C1"}, {"value": "0", "module": "C2"}, {"value": "35.83", "module": "C3", "scenario": "S1"}, {"value": "0", "module": "C3", "scenario": "S2"}, {"value": "0", "module": "C4"}, {"value": "0", "module": "D", "scenario": "S1"}, {"value": "0", "module": "D", "scenario": "S2"}]}, "resolvedFlowVersion": "38.00.000", "flowProperties": [], "typeOfFlow": "Other flow", "classification": {"classHierarchy": "Quantities / Environmental quantities / EPD EN 15804 / LCI indicators", "name": "GaBiCategories"}}]}, "LCIAResults": {"LCIAResult": [{"referenceToLCIAMethodDataSet": {"shortDescription": [{"value": "Globales Erwärmungspotenzial total (GWP-total)", "lang": "de"}, {"value": "Global Warming Potential total (GWP-total)", "lang": "en"}], "type": "LCIA method data set", "refObjectId": "6a37f984-a4b3-458a-a20a-64418c145fa2", "uri": "../lciamethods/6a37f984-a4b3-458a-a20a-64418c145fa2.xml"}, "other": {"anies": [{"name": "referenceToUnitGroupDataSet", "value": {"shortDescription": [{"value": "kg CO_(2)-Äq.", "lang": "de"}], "type": "unit group data set", "refObjectId": "1ebf3012-d0db-4de2-aefd-ef30cedb0be1", "uri": "../unitgroups/1ebf3012-d0db-4de2-aefd-ef30cedb0be1.xml"}}, {"value": "-6.331", "module": "A1-A3"}, {"value": "0.4221", "module": "A5"}, {"value": "7.037", "module": "B2"}, {"value": "1.462", "module": "B5"}, {"value": "0", "module": "C1"}, {"value": "0.08933", "module": "C2"}, {"value": "13.91", "module": "C3", "scenario": "S1"}, {"value": "13.78", "module": "C3", "scenario": "S2"}, {"value": "0", "module": "C4"}, {"value": "-5.358", "module": "D", "scenario": "S1"}, {"value": "-0.2397", "module": "D", "scenario": "S2"}]}}, {"referenceToLCIAMethodDataSet": {"shortDescription": [{"value": "Globales Erwärmungspotenzial fossil (GWP-fossil)", "lang": "de"}, {"value": "Global Warming Potential fossil fuels (GWP-fossil)", "lang": "en"}], "type": "LCIA method data set", "refObjectId": "5f635281-343e-44fb-83df-1971b155e6b6", "uri": "../lciamethods/5f635281-343e-44fb-83df-1971b155e6b6.xml"}, "other": {"anies": [{"name": "referenceToUnitGroupDataSet", "value": {"shortDescription": [{"value": "kg CO_(2)-Äq.", "lang": "de"}], "type": "unit group data set", "refObjectId": "1ebf3012-d0db-4de2-aefd-ef30cedb0be1", "uri": "../unitgroups/1ebf3012-d0db-4de2-aefd-ef30cedb0be1.xml"}}, {"value": "7.829", "module": "A1-A3"}, {"value": "0.169", "module": "A5"}, {"value": "7.028", "module": "B2"}, {"value": "1.237", "module": "B5"}, {"value": "0", "module": "C1"}, {"value": "0.08861", "module": "C2"}, {"value": "0.2038", "module": "C3", "scenario": "S1"}, {"value": "0.0667", "module": "C3", "scenario": "S2"}, {"value": "0", "module": "C4"}, {"value": "-5.354", "module": "D", "scenario": "S1"}, {"value": "-0.2383", "module": "D", "scenario": "S2"}]}}, {"referenceToLCIAMethodDataSet": {"shortDescription": [{"value": "Globales Erwärmungspotenzial biogen (GWP-biogenic)", "lang": "de"}, {"value": "Global Warming Potential biogenic (GWP-biogenic)", "lang": "en"}], "type": "LCIA method data set", "refObjectId": "2356e1ab-0185-4db5-86e5-16de51c7485c", "uri": "../lciamethods/2356e1ab-0185-4db5-86e5-16de51c7485c.xml"}, "other": {"anies": [{"name": "referenceToUnitGroupDataSet", "value": {"shortDescription": [{"value": "kg CO_(2)-Äq.", "lang": "de"}], "type": "unit group data set", "refObjectId": "1ebf3012-d0db-4de2-aefd-ef30cedb0be1", "uri": "../unitgroups/1ebf3012-d0db-4de2-aefd-ef30cedb0be1.xml"}}, {"value": "-14.19", "module": "A1-A3"}, {"value": "0.2531", "module": "A5"}, {"value": "0", "module": "B2"}, {"value": "0.2241", "module": "B5"}, {"value": "0", "module": "C1"}, {"value": "0", "module": "C2"}, {"value": "13.71", "module": "C3", "scenario": "S1"}, {"value": "13.71", "module": "C3", "scenario": "S2"}, {"value": "0", "module": "C4"}, {"value": "0", "module": "D", "scenario": "S1"}, {"value": "0", "module": "D", "scenario": "S2"}]}}, {"referenceToLCIAMethodDataSet": {"shortDescription": [{"value": "Globales Erwärmungspotenzial luluc (GWP-luluc)", "lang": "de"}, {"value": "Global Warming Potential luluc (GWP-luluc)", "lang": "en"}], "type": "LCIA method data set", "refObjectId": "4331bbdb-978a-490d-8707-eeb047f01a55", "uri": "../lciamethods/4331bbdb-978a-490d-8707-eeb047f01a55.xml"}, "other": {"anies": [{"name": "referenceToUnitGroupDataSet", "value": {"shortDescription": [{"value": "kg CO_(2)-Äq.", "lang": "de"}], "type": "unit group data set", "refObjectId": "1ebf3012-d0db-4de2-aefd-ef30cedb0be1", "uri": "../unitgroups/1ebf3012-d0db-4de2-aefd-ef30cedb0be1.xml"}}, {"value": "0.02486", "module": "A1-A3"}, {"value": "1.791E-05", "module": "A5"}, {"value": "0.009022", "module": "B2"}, {"value": "0.001121", "module": "B5"}, {"value": "0", "module": "C1"}, {"value": "0.000725", "module": "C2"}, {"value": "0.0001308", "module": "C3", "scenario": "S1"}, {"value": "0.0001502", "module": "C3", "scenario": "S2"}, {"value": "0", "module": "C4"}, {"value": "-0.003714", "module": "D", "scenario": "S1"}, {"value": "-0.001326", "module": "D", "scenario": "S2"}]}}, {"referenceToLCIAMethodDataSet": {"shortDescription": [{"value": "Abbau Potential der stratosphärischen Ozonschicht (ODP)", "lang": "de"}, {"value": "Depletion potential of the stratospheric ozone layer (ODP)", "lang": "en"}], "type": "LCIA method data set", "refObjectId": "b5c629d6-def3-11e6-bf01-fe55135034f3", "uri": "../lciamethods/b5c629d6-def3-11e6-bf01-fe55135034f3.xml"}, "other": {"anies": [{"name": "referenceToUnitGroupDataSet", "value": {"shortDescription": [{"value": "kg CFC11-Äq.", "lang": "de"}], "type": "unit group data set", "refObjectId": "d9e957c9-7309-4474-bf3a-7777df6c4e5b", "uri": "../unitgroups/d9e957c9-7309-4474-bf3a-7777df6c4e5b.xml"}}, {"value": "1.519E-07", "module": "A1-A3"}, {"value": "2.508E-17", "module": "A5"}, {"value": "1.513E-13", "module": "B2"}, {"value": "1.557E-14", "module": "B5"}, {"value": "0", "module": "C1"}, {"value": "1.751E-17", "module": "C2"}, {"value": "1.808E-15", "module": "C3", "scenario": "S1"}, {"value": "5.58E-09", "module": "C3", "scenario": "S2"}, {"value": "0", "module": "C4"}, {"value": "-6.139E-14", "module": "D", "scenario": "S1"}, {"value": "-2.007E-08", "module": "D", "scenario": "S2"}]}}, {"referenceToLCIAMethodDataSet": {"shortDescription": [{"value": "Versauerungspotenzial von Boden und Wasser (AP)", "lang": "de"}, {"value": "Acidification potential of land and water (AP)", "lang": "en"}], "type": "LCIA method data set", "refObjectId": "b5c611c6-def3-11e6-bf01-fe55135034f3", "uri": "../lciamethods/b5c611c6-def3-11e6-bf01-fe55135034f3.xml"}, "other": {"anies": [{"name": "referenceToUnitGroupDataSet", "value": {"shortDescription": [{"value": "mol H^(+)-Äq.", "lang": "de"}], "type": "unit group data set", "refObjectId": "42e089ac-92bf-4bf2-8ca1-5fc40d18f2ed", "uri": "../unitgroups/42e089ac-92bf-4bf2-8ca1-5fc40d18f2ed.xml"}}, {"value": "0.03802", "module": "A1-A3"}, {"value": "3.214E-05", "module": "A5"}, {"value": "0.01425", "module": "B2"}, {"value": "0.002554", "module": "B5"}, {"value": "0", "module": "C1"}, {"value": "0.0001032", "module": "C2"}, {"value": "0.001962", "module": "C3", "scenario": "S1"}, {"value": "0.0003683", "module": "C3", "scenario": "S2"}, {"value": "0", "module": "C4"}, {"value": "-0.00701", "module": "D", "scenario": "S1"}, {"value": "-0.00133", "module": "D", "scenario": "S2"}]}}, {"referenceToLCIAMethodDataSet": {"shortDescription": [{"value": "Eutrophierungspotenzial Süßwasser (EP-freshwater)", "lang": "de"}, {"value": "Eutrophication potential aquatic freshwater (EP-freshwater)", "lang": "en"}], "type": "LCIA method data set", "refObjectId": "b53ec18f-7377-4ad3-86eb-cc3f4f276b2b", "uri": "../lciamethods/b53ec18f-7377-4ad3-86eb-cc3f4f276b2b.xml"}, "other": {"anies": [{"name": "referenceToUnitGroupDataSet", "value": {"shortDescription": [{"value": "kg P-Äq.", "lang": "de"}], "type": "unit group data set", "refObjectId": "0429039d-a61d-4590-ba67-aa4a20a810a1", "uri": "../unitgroups/0429039d-a61d-4590-ba67-aa4a20a810a1.xml"}}, {"value": "0.0002174", "module": "A1-A3"}, {"value": "9.206E-09", "module": "A5"}, {"value": "0.0001699", "module": "B2"}, {"value": "2.76E-06", "module": "B5"}, {"value": "0", "module": "C1"}, {"value": "2.635E-07", "module": "C2"}, {"value": "2.479E-07", "module": "C3", "scenario": "S1"}, {"value": "6.407E-05", "module": "C3", "scenario": "S2"}, {"value": "0", "module": "C4"}, {"value": "-7.024E-06", "module": "D", "scenario": "S1"}, {"value": "-9.992E-05", "module": "D", "scenario": "S2"}]}}, {"referenceToLCIAMethodDataSet": {"shortDescription": [{"value": "Eutrophierungspotenzial Salzwasser (EP-marine)", "lang": "de"}, {"value": "Eutrophication potential aquatic marine (EP-marine)", "lang": "en"}], "type": "LCIA method data set", "refObjectId": "b5c619fa-def3-11e6-bf01-fe55135034f3", "uri": "../lciamethods/b5c619fa-def3-11e6-bf01-fe55135034f3.xml"}, "other": {"anies": [{"name": "referenceToUnitGroupDataSet", "value": {"shortDescription": [{"value": "kg N-Äq.", "lang": "de"}], "type": "unit group data set", "refObjectId": "d05bb823-ecdf-4686-8c40-bf1d9257859f", "uri": "../unitgroups/d05bb823-ecdf-4686-8c40-bf1d9257859f.xml"}}, {"value": "0.01161", "module": "A1-A3"}, {"value": "8.616E-06", "module": "A5"}, {"value": "0.00398", "module": "B2"}, {"value": "0.0006512", "module": "B5"}, {"value": "0", "module": "C1"}, {"value": "3.464E-05", "module": "C2"}, {"value": "0.0006444", "module": "C3", "scenario": "S1"}, {"value": "6.372E-05", "module": "C3", "scenario": "S2"}, {"value": "0", "module": "C4"}, {"value": "-0.001991", "module": "D", "scenario": "S1"}, {"value": "-0.0003393", "module": "D", "scenario": "S2"}]}}, {"referenceToLCIAMethodDataSet": {"shortDescription": [{"value": "Eutrophierungspotenzial Land (EP-terrestrial)", "lang": "de"}, {"value": "Eutrophication potential terrestrial (EP-terrestrial)", "lang": "en"}], "type": "LCIA method data set", "refObjectId": "b5c614d2-def3-11e6-bf01-fe55135034f3", "uri": "../lciamethods/b5c614d2-def3-11e6-bf01-fe55135034f3.xml"}, "other": {"anies": [{"name": "referenceToUnitGroupDataSet", "value": {"shortDescription": [{"value": "mol N-Äq.", "lang": "de"}], "type": "unit group data set", "refObjectId": "71b4d617-0ec9-4d3f-b65e-e438940c2401", "uri": "../unitgroups/71b4d617-0ec9-4d3f-b65e-e438940c2401.xml"}}, {"value": "0.134", "module": "A1-A3"}, {"value": "0.0001501", "module": "A5"}, {"value": "0.03599", "module": "B2"}, {"value": "0.007253", "module": "B5"}, {"value": "0", "module": "C1"}, {"value": "0.0004087", "module": "C2"}, {"value": "0.00935", "module": "C3", "scenario": "S1"}, {"value": "0.0006039", "module": "C3", "scenario": "S2"}, {"value": "0", "module": "C4"}, {"value": "-0.02133", "module": "D", "scenario": "S1"}, {"value": "-0.003538", "module": "D", "scenario": "S2"}]}}, {"referenceToLCIAMethodDataSet": {"shortDescription": [{"value": "Bildungspotential für troposphärisches Ozon (POCP)", "lang": "de"}, {"value": "Formation potential of tropospheric ozone photochemical oxidants (POCP)", "lang": "en"}], "type": "LCIA method data set", "refObjectId": "b5c610fe-def3-11e6-bf01-fe55135034f3", "uri": "../lciamethods/b5c610fe-def3-11e6-bf01-fe55135034f3.xml"}, "other": {"anies": [{"name": "referenceToUnitGroupDataSet", "value": {"shortDescription": [{"value": "kg NMVOC-Äq.", "lang": "de"}], "type": "unit group data set", "refObjectId": "d27c25f8-fbc1-44c6-b47b-4adbae4199c6", "uri": "../unitgroups/d27c25f8-fbc1-44c6-b47b-4adbae4199c6.xml"}}, {"value": "0.04405", "module": "A1-A3"}, {"value": "2.424E-05", "module": "A5"}, {"value": "0.009879", "module": "B2"}, {"value": "0.002026", "module": "B5"}, {"value": "0", "module": "C1"}, {"value": "9.082E-05", "module": "C2"}, {"value": "0.00175", "module": "C3", "scenario": "S1"}, {"value": "0.0001575", "module": "C3", "scenario": "S2"}, {"value": "0", "module": "C4"}, {"value": "-0.00559", "module": "D", "scenario": "S1"}, {"value": "-0.001115", "module": "D", "scenario": "S2"}]}}, {"referenceToLCIAMethodDataSet": {"shortDescription": [{"value": "Potenzial für den abiotischen Abbau nicht fossiler Ressourcen (ADPE)", "lang": "de"}, {"value": "Abiotic depletion potential for non fossil resources (ADPE)", "lang": "en"}], "type": "LCIA method data set", "refObjectId": "b2ad6494-c78d-11e6-9d9d-cec0c932ce01", "uri": "../lciamethods/b2ad6494-c78d-11e6-9d9d-cec0c932ce01.xml"}, "other": {"anies": [{"name": "referenceToUnitGroupDataSet", "value": {"shortDescription": [{"value": "kg Sb-Äq.", "lang": "de"}], "type": "unit group data set", "refObjectId": "54ccd2d9-a32a-4fc2-923d-f2c8c93e89d4", "uri": "../unitgroups/54ccd2d9-a32a-4fc2-923d-f2c8c93e89d4.xml"}}, {"value": "2.239E-05", "module": "A1-A3"}, {"value": "5.496E-10", "module": "A5"}, {"value": "1.9E-06", "module": "B2"}, {"value": "2.347E-07", "module": "B5"}, {"value": "0", "module": "C1"}, {"value": "7.861E-09", "module": "C2"}, {"value": "2.757E-08", "module": "C3", "scenario": "S1"}, {"value": "2.57E-07", "module": "C3", "scenario": "S2"}, {"value": "0", "module": "C4"}, {"value": "-8.927E-07", "module": "D", "scenario": "S1"}, {"value": "-2.363E-06", "module": "D", "scenario": "S2"}]}}, {"referenceToLCIAMethodDataSet": {"shortDescription": [{"value": "Potenzial für den abiotischen Abbau fossiler Brennstoffe (ADPF)", "lang": "de"}, {"value": "Abiotic depletion potential for fossil resources (ADPF)", "lang": "en"}], "type": "LCIA method data set", "refObjectId": "b2ad6110-c78d-11e6-9d9d-cec0c932ce01", "uri": "../lciamethods/b2ad6110-c78d-11e6-9d9d-cec0c932ce01.xml"}, "other": {"anies": [{"name": "referenceToUnitGroupDataSet", "value": {"shortDescription": [{"value": "MJ", "lang": "de"}], "type": "unit group data set", "refObjectId": "93a60a57-a3c8-11da-a746-0800200c9a66", "uri": "../unitgroups/93a60a57-a3c8-11da-a746-0800200c9a66.xml"}}, {"value": "135.7", "module": "A1-A3"}, {"value": "0.0669", "module": "A5"}, {"value": "127.8", "module": "B2"}, {"value": "26.4", "module": "B5"}, {"value": "0", "module": "C1"}, {"value": "1.181", "module": "C2"}, {"value": "3", "module": "C3", "scenario": "S1"}, {"value": "1.538", "module": "C3", "scenario": "S2"}, {"value": "0", "module": "C4"}, {"value": "-92.93", "module": "D", "scenario": "S1"}, {"value": "-3.667", "module": "D", "scenario": "S2"}]}}, {"referenceToLCIAMethodDataSet": {"shortDescription": [{"value": "Wassernutzung (WDP)", "lang": "de"}, {"value": "Water use (WDP)", "lang": "en"}], "type": "LCIA method data set", "refObjectId": "b2ad66ce-c78d-11e6-9d9d-cec0c932ce01", "uri": "../lciamethods/b2ad66ce-c78d-11e6-9d9d-cec0c932ce01.xml"}, "other": {"anies": [{"name": "referenceToUnitGroupDataSet", "value": {"shortDescription": [{"value": "m^(3) Welt-Äq. entzogen", "lang": "de"}], "type": "unit group data set", "refObjectId": "6ae2df01-888e-46c8-b17d-49fa3869b476", "uri": "../unitgroups/6ae2df01-888e-46c8-b17d-49fa3869b476.xml"}}, {"value": "2.366", "module": "A1-A3"}, {"value": "0.02497", "module": "A5"}, {"value": "1.129", "module": "B2"}, {"value": "0.4102", "module": "B5"}, {"value": "0", "module": "C1"}, {"value": "0.0008231", "module": "C2"}, {"value": "1.427", "module": "C3", "scenario": "S1"}, {"value": "0.04847", "module": "C3", "scenario": "S2"}, {"value": "0", "module": "C4"}, {"value": "-0.4119", "module": "D", "scenario": "S1"}, {"value": "-0.06084", "module": "D", "scenario": "S2"}]}}, {"referenceToLCIAMethodDataSet": {"shortDescription": [{"value": "Auftreten von Krankheiten aufgrund von Feinstaubemissionen (PM)", "lang": "de"}, {"value": "Incidence of disease due to PM emissions (PM)", "lang": "en"}], "type": "LCIA method data set", "refObjectId": "b5c602c6-def3-11e6-bf01-fe55135034f3", "uri": "../lciamethods/b5c602c6-def3-11e6-bf01-fe55135034f3.xml"}, "other": {"anies": [{"name": "referenceToUnitGroupDataSet", "value": {"shortDescription": [{"value": "Krankheitsfälle", "lang": "de"}], "type": "unit group data set", "refObjectId": "3883559b-648f-4afc-8ba2-0bd24f3affa3", "uri": "../unitgroups/3883559b-648f-4afc-8ba2-0bd24f3affa3.xml"}}, {"module": "A1-A3"}, {"module": "A5"}, {"module": "B2"}, {"module": "B5"}, {"module": "C1"}, {"module": "C2"}, {"module": "C3", "scenario": "S1"}, {"module": "C3", "scenario": "S2"}, {"module": "C4"}, {"module": "D", "scenario": "S1"}, {"module": "D", "scenario": "S2"}]}}, {"referenceToLCIAMethodDataSet": {"shortDescription": [{"value": "Wirkung durch Exposition des Menschen mit U235 (IR)", "lang": "de"}, {"value": "Human exposure efficiency relative to U235 (IR)", "lang": "en"}], "type": "LCIA method data set", "refObjectId": "b5c632be-def3-11e6-bf01-fe55135034f3", "uri": "../lciamethods/b5c632be-def3-11e6-bf01-fe55135034f3.xml"}, "other": {"anies": [{"name": "referenceToUnitGroupDataSet", "value": {"shortDescription": [{"value": "kBq U235-Äq.", "lang": "de"}], "type": "unit group data set", "refObjectId": "456b05bf-1415-44a9-9993-02452f554c09", "uri": "../unitgroups/456b05bf-1415-44a9-9993-02452f554c09.xml"}}, {"module": "A1-A3"}, {"module": "A5"}, {"module": "B2"}, {"module": "B5"}, {"module": "C1"}, {"module": "C2"}, {"module": "C3", "scenario": "S1"}, {"module": "C3", "scenario": "S2"}, {"module": "C4"}, {"module": "D", "scenario": "S1"}, {"module": "D", "scenario": "S2"}]}}, {"referenceToLCIAMethodDataSet": {"shortDescription": [{"value": "Toxizitätsvergleichseinheit für Ökosysteme (ETP-fw)", "lang": "de"}, {"value": "Comparative toxic unit for ecosystems (ETP-fw)", "lang": "en"}], "type": "LCIA method data set", "refObjectId": "ee1082d1-b0f7-43ca-a1f0-21e2a4a74511", "uri": "../lciamethods/ee1082d1-b0f7-43ca-a1f0-21e2a4a74511.xml"}, "other": {"anies": [{"name": "referenceToUnitGroupDataSet", "value": {"shortDescription": [{"value": "CTUe", "lang": "de"}], "type": "unit group data set", "refObjectId": "aa959ded-f1eb-4efb-9c5c-2d60be36b3e6", "uri": "../unitgroups/aa959ded-f1eb-4efb-9c5c-2d60be36b3e6.xml"}}, {"module": "A1-A3"}, {"module": "A5"}, {"module": "B2"}, {"module": "B5"}, {"module": "C1"}, {"module": "C2"}, {"module": "C3", "scenario": "S1"}, {"module": "C3", "scenario": "S2"}, {"module": "C4"}, {"module": "D", "scenario": "S1"}, {"module": "D", "scenario": "S2"}]}}, {"referenceToLCIAMethodDataSet": {"shortDescription": [{"value": "Toxizitätsvergleichseinheit für Menschen (krebserregend) (HTP-c)", "lang": "de"}, {"value": "Comparative toxic unit for humans (carcinogenic) (HTP-c)", "lang": "en"}], "type": "LCIA method data set", "refObjectId": "2299222a-bbd8-474f-9d4f-4dd1f18aea7c", "uri": "../lciamethods/2299222a-bbd8-474f-9d4f-4dd1f18aea7c.xml"}, "other": {"anies": [{"name": "referenceToUnitGroupDataSet", "value": {"shortDescription": [{"value": "CTUh", "lang": "de"}], "type": "unit group data set", "refObjectId": "d4c9523e-2d7e-49fd-8469-998f547d3a70", "uri": "../unitgroups/d4c9523e-2d7e-49fd-8469-998f547d3a70.xml"}}, {"module": "A1-A3"}, {"module": "A5"}, {"module": "B2"}, {"module": "B5"}, {"module": "C1"}, {"module": "C2"}, {"module": "C3", "scenario": "S1"}, {"module": "C3", "scenario": "S2"}, {"module": "C4"}, {"module": "D", "scenario": "S1"}, {"module": "D", "scenario": "S2"}]}}, {"referenceToLCIAMethodDataSet": {"shortDescription": [{"value": "Toxizitätsvergleichseinheit für Menschen (nicht krebserregend) (HTP-nc)", "lang": "de"}, {"value": "Comparative toxic unit for humans (noncarcinogenic) (HTP-nc)", "lang": "en"}], "type": "LCIA method data set", "refObjectId": "3af763a5-b7a1-48c9-9cee-1f223481fcef", "uri": "../lciamethods/3af763a5-b7a1-48c9-9cee-1f223481fcef.xml"}, "other": {"anies": [{"name": "referenceToUnitGroupDataSet", "value": {"shortDescription": [{"value": "CTUh", "lang": "de"}], "type": "unit group data set", "refObjectId": "d4c9523e-2d7e-49fd-8469-998f547d3a70", "uri": "../unitgroups/d4c9523e-2d7e-49fd-8469-998f547d3a70.xml"}}, {"module": "A1-A3"}, {"module": "A5"}, {"module": "B2"}, {"module": "B5"}, {"module": "C1"}, {"module": "C2"}, {"module": "C3", "scenario": "S1"}, {"module": "C3", "scenario": "S2"}, {"module": "C4"}, {"module": "D", "scenario": "S1"}, {"module": "D", "scenario": "S2"}]}}, {"referenceToLCIAMethodDataSet": {"shortDescription": [{"value": "Bodenqualitätsindex (SQP)", "lang": "de"}, {"value": "Soil quality index (SQP)", "lang": "en"}], "type": "LCIA method data set", "refObjectId": "b2ad6890-c78d-11e6-9d9d-cec0c932ce01", "uri": "../lciamethods/b2ad6890-c78d-11e6-9d9d-cec0c932ce01.xml"}, "other": {"anies": [{"name": "referenceToUnitGroupDataSet", "value": {"shortDescription": [{"value": "SQP", "lang": "de"}], "type": "unit group data set", "refObjectId": "f130951c-e67f-4f7f-8dd4-665de3974e18", "uri": "../unitgroups/f130951c-e67f-4f7f-8dd4-665de3974e18.xml"}}, {"module": "A1-A3"}, {"module": "A5"}, {"module": "B2"}, {"module": "B5"}, {"module": "C1"}, {"module": "C2"}, {"module": "C3", "scenario": "S1"}, {"module": "C3", "scenario": "S2"}, {"module": "C4"}, {"module": "D", "scenario": "S1"}, {"module": "D", "scenario": "S2"}]}}]}, "otherAttributes": {"{http://www.indata.network/EPD/2019}epd-version": "1.2"}, "version": "1.1", "locations": "../ILCDLocations.xml"}