{"processInformation": {"dataSetInformation": {"UUID": "e044e63f-b7dd-4dd0-9c20-5ada97f5398a", "name": {"baseName": [{"value": "Remote reader 91 25", "lang": "en"}, {"value": "Remote reader 91 25", "lang": "de"}], "functionalUnitFlowProperties": [{"lang": "en"}]}, "classificationInformation": {"classification": [{"class": [{"value": "Komponenten von Fenstern und Vorhangfassaden", "level": 0, "classId": "7"}, {"value": "Beschläge", "level": 1, "classId": "7.4"}, {"value": "Befestigungen", "level": 2, "classId": "7.4.06"}], "name": "OEKOBAU.DAT"}, {"class": [{"value": "02 Building products", "level": 0}, {"value": "Doors, windows, shutters, and related products", "level": 1}, {"value": "Electronic and physical Access Control Systems", "level": 2}], "name": "IBUCategories"}]}, "generalComment": [{"value": "The dormakaba remote reader 91 25 is a powerful access control unit which monitors many access points. Thanks to an extensive range of operating modes, the dormakaba remote reader 91 25 supports all commonly implemented door configurations. Two registration units can be connected to one remote reader, meaning one reader is sufficient to achieve an in/out configuration. Modularly extendible digital inputs and outputs enable the monitoring of frame and deadbolt contacts in complex door configurations, as well as the setting off alarms.", "lang": "en"}, {"value": "Der dormakaba Fernleser 91 25 ist ein leistungsstarkes Zutrittskontrollgerät, das viele Zutrittspunkte überwacht. Dank einer umfangreichen Auswahl an Betriebsmodi unterstützt der dormakaba Fernleser 91 25 alle gängigen Türkonfigurationen. An einen Fernleser können zwei Erfassungseinheiten angeschlossen werden, d.h. ein Leser reicht aus, um eine In-/Out-Konfiguration zu realisieren. Modular erweiterbare digitale Ein- und Ausgänge ermöglichen die Überwachung von Rahmen- und Riegelkontakten in komplexen Türkonfigurationen sowie die Auslösung von Alarmen.", "lang": "de"}]}, "quantitativeReference": {"referenceToReferenceFlow": [0]}, "time": {"referenceYear": 2022, "dataSetValidUntil": 2027, "other": {"anies": [{"name": "publicationDateOfEPD", "value": 1666137600000}]}}, "geography": {"locationOfOperationSupplyOrProduction": {"location": "DE"}}, "technology": {"technologyDescriptionAndIncludedProcesses": [{"value": "The dormakaba remote reader 91 25 is a powerful access control device that monitors many access points. Thanks to extensive operating modes, the dormakaba remote reader 91 25 supports all common door configurations. \nTechnical data: \nThe remote reader 91 25 has the following technical properties: \nDeclared unit: \nThe declared unit is 1 piece of the product: Remote reader 91 25.", "lang": "en"}, {"value": "Der dormakaba Fernleser 91 25 ist ein leistungsfähiges Zutrittskontrollgerät, das viele Zutrittspunkte überwacht. Dank umfangreicher Betriebsmodi unterstützt der dormakaba Fernleser 91 25 alle gängigen Türkonfigurationen. \nTechnische Daten: \nDas Fernlesegerät 91 25 hat die folgenden technischen Eigenschaften: \nDeklarierte Einheit: \nDie angegebene Einheit ist 1 Stück des Produkts: Fernlesegerät 91 25.", "lang": "de"}], "technologicalApplicability": [{"value": "The reader is particularly suitable for demanding access points, such as turnstiles and personal interlocks, where a high level of security is required. The remote reader 91 25 is available in different versions, depending on type of function, and supports selected devices from other manufacturers, as well as dormakaba registration units.\n\nAreas of application:\n\nTurnstiles\nPersonal interlocks\nExternal gates and gateways\nAutomatic doors\nLifts\nCar park barriers\nEntrance areas\nMotor locks", "lang": "en"}, {"value": "Der Leser eignet sich besonders für anspruchsvolle Zugangspunkte, wie Drehkreuze und Personenschleusen, bei denen ein hohes Maß an Sicherheit erforderlich ist. Der Fernleser 91 25 ist je nach Art der Funktion in verschiedenen Versionen erhältlich und unterstützt ausgewählte Geräte anderer Hersteller sowie dormakaba Erfassungseinheiten. Anwendungsbereiche: Drehkreuze Personenschleusen Außentore und Pforten Automatische Türen Aufzüge Parkhausschranken Eingangsbereiche Motorschlösser", "lang": "de"}]}}, "modellingAndValidation": {"LCIMethodAndAllocation": {"typeOfDataSet": "EPD", "referenceToLCAMethodDetails": [{"shortDescription": [{"value": "Electronic and physical Access Control Systems.pdf", "lang": "en"}], "type": "source data set", "refObjectId": "7ff4be48-67f0-4a31-a1d3-36d8b0add57c"}], "other": {"anies": [{"name": "subType", "value": "specific dataset"}]}}, "dataSourcesTreatmentAndRepresentativeness": {"referenceToDataSource": [{"shortDescription": [{"value": "GaBi Database (all versions)", "lang": "en"}], "type": "source data set", "refObjectId": "28d74cc0-db8b-4d7e-bc44-5f6d56ce0c4a"}, {"shortDescription": [{"value": "GaBi database SP40 2020", "lang": "en"}], "type": "source data set", "refObjectId": "0115289e-52f0-4920-bc7e-57b1c96aec8d"}], "useAdviceForDataSet": [{"value": "Scope: \nThis EPD refers to a specific product manufactured by dormakaba. The production site is located in Villingen-Schwenningen (Germany).\n\nThe data represents the year 2020. \nSystem boundary: \nThe type of EPD is: cradle to gate with options, modules C1–C4, and module D (A1–A3 + C + D and additional modules: A4 + A5 + B6)\n\nProduction - Module A1-A3\nThe product stage includes:\n— A1, raw material extraction, processing and mechanical treatments, processing of secondary material input (e.g. recycling processes),\n— A2, transport to the manufacturer,\n— A3, manufacturing and assembly including provision of all materials, products and energy, as well as waste processing up to the end-of waste state.\n\nConstruction stage - Modules A4-A5\nThe construction process stage includes:\n— A4, transport to the building site;\n— A5, installation into the building;including provision of all materials, products and energy, as well as waste processing up to the end-of-waste state or disposal of final residues during the construction process stage.\n\nUse stage - Module B6\nThe use stage related to the operation of the building includes:\n— B6, operational energy use\n\nEnd-of-life stage– Modules C1-C4 and D\nThe end-of-life stage includes:\n— C1, de-construction, demolition:\n— C2, transport to waste processing;\n— C3, waste processing for reuse, recovery and/or recycling;\n— C4, disposal; including provision and all transport, provision of all materials, products and related energy and water use.\n\nModule D (Benefits and loads beyond the system boundary) includes:\n— D, recycling potentials, expressed as net impacts and benefits.", "lang": "en"}, {"value": "Gültigkeitsbereich: \nDiese EPD bezieht sich auf ein bestimmtes Produkt, das von dormakaba hergestellt wird. Die Produktionsstätte befindet sich in Villingen-Schwenningen (Deutschland). Die Daten beziehen sich auf das Jahr 2020. \nSystemgrenze: \nDie Art der EPD ist: Cradle to Gate mit Optionen, Modulen C1-C4 und Modul D (A1-A3 + C + D und zusätzliche Module: A4 + A5 + B6) Produktion - Modul A1-A3 Die Produktphase umfasst: - A1, Rohstoffgewinnung, Verarbeitung und mechanische Behandlungen, Verarbeitung von Sekundärmaterialinput (z.B. Recyclingprozesse), - A2, Transport zum Hersteller, - A3, Herstellung und Montage einschließlich Bereitstellung aller Materialien, Produkte und Energie sowie Abfallverarbeitung bis zum End-of-Waste-Zustand.\n\nBauphase - Module A4-A5 Die Bauprozessphase umfasst: - A4, Transport zur Baustelle; - A5, Einbau in das Gebäude; einschließlich der Bereitstellung aller Materialien, Produkte und Energie sowie der Abfallverarbeitung bis zum Abfallende oder der Entsorgung der letzten Rückstände während der Bauprozessphase.\n\nNutzungsphase - Modul B6 Die Nutzungsphase im Zusammenhang mit dem Betrieb des Gebäudes umfasst: - B6, betrieblicher Energieverbrauch End-of-Life-Phase - Module C1-C4 und D Die End-of-Life-Phase umfasst: - C1, Rückbau, Abriss; - C2, Transport zur Abfallverarbeitung; - C3, Abfallverarbeitung zur Wiederverwendung, Verwertung und/oder zum Recycling; - C4, Entsorgung; einschließlich Bereitstellung und sämtlicher Transporte, Bereitstellung aller Materialien, Produkte und des damit verbundenen Energie- und Wasserverbrauchs. Modul D (Nutzen und Belastungen jenseits der Systemgrenze) umfasst: - D, Recyclingpotenziale, ausgedrückt als Nettoauswirkungen und Nutzen.", "lang": "de"}], "other": {"anies": [{"name": "referenceToOriginalEPD", "value": {"shortDescription": {"value": "Remote reader 91 25.pdf", "defaultValue": "Remote reader 91 25.pdf", "lstrings": [{"lang": "en", "value": "Remote reader 91 25.pdf"}]}, "type": "source data set", "uuid": {"uuid": "2e59bd97-df32-46e1-9750-592ee705856c"}, "refObjectId": "2e59bd97-df32-46e1-9750-592ee705856c", "resourceURLs": ["https://oekobaudat.de/OEKOBAU.DAT/resource/sources/2e59bd97-df32-46e1-9750-592ee705856c/Remote_reader_91_25_22703.pdf?version=00.04.000"]}}]}}, "validation": {"review": [{"referenceToNameOfReviewerAndInstitution": [{"shortDescription": [{"value": "Institut Bauen und Umwelt e. V.", "lang": "en"}], "type": "contact data set", "refObjectId": "d111dbec-b024-4be5-86c5-752d6eb2cf95", "uri": "../contacts/d111dbec-b024-4be5-86c5-752d6eb2cf95.xml"}], "type": "Accredited third party review"}]}, "complianceDeclarations": {"compliance": [{"referenceToComplianceSystem": {"shortDescription": [{"value": "DIN EN 15804+A2", "lang": "en"}], "type": "source data set", "refObjectId": "c0016b33-8cf7-415c-ac6e-deba0d21440d", "uri": "../sources/c0016b33-8cf7-415c-ac6e-deba0d21440d.xml"}}, {"referenceToComplianceSystem": {"shortDescription": [{"value": "ISO 14025", "lang": "en"}], "type": "source data set", "refObjectId": "4f2eb655-6e44-4874-a95a-e28f5442cd4d", "uri": "../sources/4f2eb655-6e44-4874-a95a-e28f5442cd4d.xml"}}]}}, "administrativeInformation": {"commissionerAndGoal": {"referenceToCommissioner": [{"shortDescription": [{"value": "dormakaba International Holding GmbH", "lang": "en"}], "type": "contact data set", "refObjectId": "33313944-7b37-498a-b458-25a295c1017d", "uri": "../contacts/33313944-7b37-498a-b458-25a295c1017d.xml"}]}, "dataGenerator": {"referenceToPersonOrEntityGeneratingTheDataSet": [{"shortDescription": [{"value": "Sphera Solutions GmbH", "lang": "en"}], "type": "contact data set", "refObjectId": "623edf96-39d1-4e6f-9892-674c7228546b", "uri": "../contacts/623edf96-39d1-4e6f-9892-674c7228546b.xml"}]}, "dataEntryBy": {"timeStamp": 1666137600000, "referenceToDataSetFormat": [{"shortDescription": [{"value": "ILCD Format", "lang": "en"}], "type": "source data set", "refObjectId": "a97a0155-0234-4b87-b4ce-a45da52f2a40", "uri": "../sources/a97a0155-0234-4b87-b4ce-a45da52f2a40.xml"}, {"shortDescription": [{"value": "EPD-Datenformaterweiterungen v1.2", "lang": "de"}, {"value": "EPD Data Format Extensions v1.2", "lang": "en"}], "type": "source data set", "refObjectId": "a29449fd-aa2f-4de8-b5d7-4b06b43c6fde", "uri": "../sources/a29449fd-aa2f-4de8-b5d7-4b06b43c6fde.xml"}]}, "publicationAndOwnership": {"dataSetVersion": "00.05.000", "referenceToRegistrationAuthority": {"shortDescription": [{"value": "Institut Bauen und Umwelt e. V.", "lang": "en"}], "type": "contact data set", "refObjectId": "d111dbec-b024-4be5-86c5-752d6eb2cf95", "uri": "../contacts/d111dbec-b024-4be5-86c5-752d6eb2cf95.xml"}, "registrationNumber": "EPD-DOR-20220258-CBA2-EN", "referenceToOwnershipOfDataSet": {"shortDescription": [{"value": "dormakaba International Holding GmbH", "lang": "en"}], "type": "contact data set", "refObjectId": "33313944-7b37-498a-b458-25a295c1017d", "uri": "../contacts/33313944-7b37-498a-b458-25a295c1017d.xml"}, "copyright": true, "licenseType": "Free of charge for all users and uses", "accessRestrictions": [{"value": "None", "lang": "en"}], "other": {"anies": [{"name": "referenceToPublisher", "value": {"shortDescription": [{"value": "Institut Bauen und Umwelt e. V.", "lang": "en"}], "type": "contact data set", "refObjectId": "d111dbec-b024-4be5-86c5-752d6eb2cf95", "uri": "../contacts/d111dbec-b024-4be5-86c5-752d6eb2cf95.xml"}}]}}}, "exchanges": {"exchange": [{"dataSetInternalID": 0, "referenceToFlowDataSet": {"shortDescription": [{"value": "Remote reader 91 25 (Remote reader 91 25)", "lang": "en"}], "type": "flow data set", "refObjectId": "78c075ec-45cb-8729-3111-bcec01705e63", "uri": "../flows/78c075ec-45cb-8729-3111-bcec01705e63.xml"}, "meanAmount": 1.0, "referencesToDataSource": {}, "referenceFlow": true, "resolvedFlowVersion": "00.05.000", "resultingflowAmount": 1.0, "flowProperties": [{"name": [{"lang": "de", "value": "Anzahl"}, {"lang": "en", "value": "Number of pieces"}], "uuid": "01846770-4cfe-4a25-8ad9-919d8d378345", "referenceFlowProperty": true, "meanValue": 1.0, "referenceUnit": "pcs.", "unitGroupUUID": "934110e3-baf4-49e9-992c-3d8109a6aafb"}], "materialProperties": [{"name": "weight per piece", "value": "0.249", "unit": "kg"}], "typeOfFlow": "Product flow", "classification": {"classHierarchy": "Komponenten von Fenstern und Vorhangfassaden / Beschläge / Befestigungen", "name": "OEKOBAU.DAT"}}, {"dataSetInternalID": 1, "referenceToFlowDataSet": {"shortDescription": [{"value": "Renewable primary energy as energy carrier (PERE)", "lang": "en"}, {"value": "Erneuerbare Primärenergie als Energieträger (PERE)", "lang": "de"}], "type": "flow data set", "refObjectId": "20f32be5-0398-4288-9b6d-accddd195317", "uri": "../flows/20f32be5-0398-4288-9b6d-accddd195317.xml"}, "exchange direction": "INPUT", "other": {"anies": [{"name": "referenceToUnitGroupDataSet", "value": {"shortDescription": [{"value": "MJ", "lang": "en"}], "type": "unit group data set", "refObjectId": "93a60a57-a3c8-11da-a746-0800200c9a66", "uri": "../unitgroups/93a60a57-a3c8-11da-a746-0800200c9a66.xml"}}, {"value": "11.8823816", "module": "A1-A3"}, {"value": "9.308E-05", "module": "A4"}, {"value": "0.869", "module": "A5"}, {"value": "418.9", "module": "B6"}, {"value": "0", "module": "C1"}, {"value": "2.652E-05", "module": "C2"}, {"value": "0.026", "module": "C3"}, {"value": "1.303E-05", "module": "C4"}, {"value": "-0.439", "module": "D"}]}, "resolvedFlowVersion": "38.00.000", "flowProperties": [], "typeOfFlow": "Other flow", "classification": {"classHierarchy": "Quantities", "name": "GaBiCategories"}}, {"dataSetInternalID": 2, "referenceToFlowDataSet": {"shortDescription": [{"value": "Renewable primary energy resources as material utilization (PERM)", "lang": "en"}, {"value": "Erneuerbare Primärenergie zur stofflichen Nutzung (PERM)", "lang": "de"}], "type": "flow data set", "refObjectId": "fb3ec0de-548d-4508-aea5-00b73bf6f702", "uri": "../flows/fb3ec0de-548d-4508-aea5-00b73bf6f702.xml"}, "exchange direction": "INPUT", "other": {"anies": [{"name": "referenceToUnitGroupDataSet", "value": {"shortDescription": [{"value": "MJ", "lang": "en"}], "type": "unit group data set", "refObjectId": "93a60a57-a3c8-11da-a746-0800200c9a66", "uri": "../unitgroups/93a60a57-a3c8-11da-a746-0800200c9a66.xml"}}, {"value": "0.869", "module": "A1-A3"}, {"value": "0", "module": "A4"}, {"value": "-0.863", "module": "A5"}, {"value": "0", "module": "B6"}, {"value": "0", "module": "C1"}, {"value": "0", "module": "C2"}, {"value": "-0.006", "module": "C3"}, {"value": "0", "module": "C4"}, {"value": "0", "module": "D"}]}, "resolvedFlowVersion": "38.00.000", "flowProperties": [], "typeOfFlow": "Other flow", "classification": {"classHierarchy": "Quantities", "name": "GaBiCategories"}}, {"dataSetInternalID": 3, "referenceToFlowDataSet": {"shortDescription": [{"value": "Total use of renewable primary energy resources (PERT)", "lang": "en"}, {"value": "Total erneuerbare Primärenergie (PERT)", "lang": "de"}], "type": "flow data set", "refObjectId": "53f97275-fa8a-4cdd-9024-65936002acd0", "uri": "../flows/53f97275-fa8a-4cdd-9024-65936002acd0.xml"}, "exchange direction": "INPUT", "other": {"anies": [{"name": "referenceToUnitGroupDataSet", "value": {"shortDescription": [{"value": "MJ", "lang": "en"}], "type": "unit group data set", "refObjectId": "93a60a57-a3c8-11da-a746-0800200c9a66", "uri": "../unitgroups/93a60a57-a3c8-11da-a746-0800200c9a66.xml"}}, {"value": "12.7513816", "module": "A1-A3"}, {"value": "9.308E-05", "module": "A4"}, {"value": "0.006", "module": "A5"}, {"value": "418.9", "module": "B6"}, {"value": "0", "module": "C1"}, {"value": "2.652E-05", "module": "C2"}, {"value": "0.02", "module": "C3"}, {"value": "1.303E-05", "module": "C4"}, {"value": "-0.439", "module": "D"}]}, "resolvedFlowVersion": "38.00.000", "flowProperties": [], "typeOfFlow": "Other flow", "classification": {"classHierarchy": "Quantities / Environmental quantities / EPD EN 15804 / LCI indicators", "name": "GaBiCategories"}}, {"dataSetInternalID": 4, "referenceToFlowDataSet": {"shortDescription": [{"value": "Non renewable primary energy as energy carrier (PENRE)", "lang": "en"}, {"value": "Nicht-erneuerbare Primärenergie als Energieträger (PENRE)", "lang": "de"}], "type": "flow data set", "refObjectId": "ac857178-2b45-46ec-892a-a9a4332f0372", "uri": "../flows/ac857178-2b45-46ec-892a-a9a4332f0372.xml"}, "exchange direction": "INPUT", "other": {"anies": [{"name": "referenceToUnitGroupDataSet", "value": {"shortDescription": [{"value": "MJ", "lang": "en"}], "type": "unit group data set", "refObjectId": "93a60a57-a3c8-11da-a746-0800200c9a66", "uri": "../unitgroups/93a60a57-a3c8-11da-a746-0800200c9a66.xml"}}, {"value": "48.787", "module": "A1-A3"}, {"value": "0.03", "module": "A4"}, {"value": "0.032", "module": "A5"}, {"value": "1331.8", "module": "B6"}, {"value": "0", "module": "C1"}, {"value": "0.008", "module": "C2"}, {"value": "3.065", "module": "C3"}, {"value": "9.956E-05", "module": "C4"}, {"value": "-2.7", "module": "D"}]}, "resolvedFlowVersion": "38.00.000", "flowProperties": [], "typeOfFlow": "Other flow", "classification": {"classHierarchy": "Quantities", "name": "GaBiCategories"}}, {"dataSetInternalID": 5, "referenceToFlowDataSet": {"shortDescription": [{"value": "Non renewable primary energy as material utilization (PENRM)", "lang": "en"}, {"value": "Nicht-erneuerbare Primärenergie zur stofflichen Nutzung (PENRM)", "lang": "de"}], "type": "flow data set", "refObjectId": "1421caa0-679d-4bf4-b282-0eb850ccae27", "uri": "../flows/1421caa0-679d-4bf4-b282-0eb850ccae27.xml"}, "exchange direction": "INPUT", "other": {"anies": [{"name": "referenceToUnitGroupDataSet", "value": {"shortDescription": [{"value": "MJ", "lang": "en"}], "type": "unit group data set", "refObjectId": "93a60a57-a3c8-11da-a746-0800200c9a66", "uri": "../unitgroups/93a60a57-a3c8-11da-a746-0800200c9a66.xml"}}, {"value": "2.989", "module": "A1-A3"}, {"value": "0", "module": "A4"}, {"value": "0", "module": "A5"}, {"value": "0", "module": "B6"}, {"value": "0", "module": "C1"}, {"value": "0", "module": "C2"}, {"value": "-2.989", "module": "C3"}, {"value": "0", "module": "C4"}, {"value": "0", "module": "D"}]}, "resolvedFlowVersion": "38.00.000", "flowProperties": [], "typeOfFlow": "Other flow", "classification": {"classHierarchy": "Quantities", "name": "GaBiCategories"}}, {"dataSetInternalID": 6, "referenceToFlowDataSet": {"shortDescription": [{"value": "Total use of non renewable primary energy resources (PENRT)", "lang": "en"}, {"value": "Total nicht erneuerbare Primärenergie (PENRT)", "lang": "de"}], "type": "flow data set", "refObjectId": "06159210-646b-4c8d-8583-da9b3b95a6c1", "uri": "../flows/06159210-646b-4c8d-8583-da9b3b95a6c1.xml"}, "exchange direction": "INPUT", "other": {"anies": [{"name": "referenceToUnitGroupDataSet", "value": {"shortDescription": [{"value": "MJ", "lang": "en"}], "type": "unit group data set", "refObjectId": "93a60a57-a3c8-11da-a746-0800200c9a66", "uri": "../unitgroups/93a60a57-a3c8-11da-a746-0800200c9a66.xml"}}, {"value": "51.776", "module": "A1-A3"}, {"value": "0.03", "module": "A4"}, {"value": "0.032", "module": "A5"}, {"value": "1331.8", "module": "B6"}, {"value": "0", "module": "C1"}, {"value": "0.008", "module": "C2"}, {"value": "0.076", "module": "C3"}, {"value": "9.956E-05", "module": "C4"}, {"value": "-2.7", "module": "D"}]}, "resolvedFlowVersion": "38.00.000", "flowProperties": [], "typeOfFlow": "Other flow", "classification": {"classHierarchy": "Quantities / Environmental quantities / EPD EN 15804 / LCI indicators", "name": "GaBiCategories"}}, {"dataSetInternalID": 7, "referenceToFlowDataSet": {"shortDescription": [{"value": "Use of secondary material (SM)", "lang": "en"}, {"value": "Einsatz von Sekundärstoffen (SM)", "lang": "de"}], "type": "flow data set", "refObjectId": "c6a1f35f-2d09-4f54-8dfb-97e502e1ce92", "uri": "../flows/c6a1f35f-2d09-4f54-8dfb-97e502e1ce92.xml"}, "exchange direction": "INPUT", "other": {"anies": [{"name": "referenceToUnitGroupDataSet", "value": {"shortDescription": [{"value": "kg", "lang": "en"}], "type": "unit group data set", "refObjectId": "ad38d542-3fe9-439d-9b95-2f5f7752acaf", "uri": "../unitgroups/ad38d542-3fe9-439d-9b95-2f5f7752acaf.xml"}}, {"value": "0", "module": "A1-A3"}, {"value": "0", "module": "A4"}, {"value": "0", "module": "A5"}, {"value": "0", "module": "B6"}, {"value": "0", "module": "C1"}, {"value": "0", "module": "C2"}, {"value": "0", "module": "C3"}, {"value": "0", "module": "C4"}, {"value": "0", "module": "D"}]}, "resolvedFlowVersion": "38.00.000", "flowProperties": [], "typeOfFlow": "Other flow", "classification": {"classHierarchy": "Quantities / Environmental quantities / EPD EN 15804 / LCI indicators", "name": "GaBiCategories"}}, {"dataSetInternalID": 8, "referenceToFlowDataSet": {"shortDescription": [{"value": "Use of renewable secondary fuels (RSF)", "lang": "en"}, {"value": "Erneuerbare Sekundärbrennstoffe (RSF)", "lang": "de"}], "type": "flow data set", "refObjectId": "64333088-a55f-4aa2-9a31-c10b07816787", "uri": "../flows/64333088-a55f-4aa2-9a31-c10b07816787.xml"}, "exchange direction": "INPUT", "other": {"anies": [{"name": "referenceToUnitGroupDataSet", "value": {"shortDescription": [{"value": "MJ", "lang": "en"}], "type": "unit group data set", "refObjectId": "93a60a57-a3c8-11da-a746-0800200c9a66", "uri": "../unitgroups/93a60a57-a3c8-11da-a746-0800200c9a66.xml"}}, {"value": "0", "module": "A1-A3"}, {"value": "0", "module": "A4"}, {"value": "0", "module": "A5"}, {"value": "0", "module": "B6"}, {"value": "0", "module": "C1"}, {"value": "0", "module": "C2"}, {"value": "0", "module": "C3"}, {"value": "0", "module": "C4"}, {"value": "0", "module": "D"}]}, "resolvedFlowVersion": "38.00.000", "flowProperties": [], "typeOfFlow": "Other flow", "classification": {"classHierarchy": "Quantities / Environmental quantities / EPD EN 15804 / LCI indicators", "name": "GaBiCategories"}}, {"dataSetInternalID": 9, "referenceToFlowDataSet": {"shortDescription": [{"value": "Use of non renewable secondary fuels (NRSF)", "lang": "en"}, {"value": "Nicht erneuerbare Sekundärbrennstoffe (NRSF)", "lang": "de"}], "type": "flow data set", "refObjectId": "89def144-d39a-4287-b86f-efde453ddcb2", "uri": "../flows/89def144-d39a-4287-b86f-efde453ddcb2.xml"}, "exchange direction": "INPUT", "other": {"anies": [{"name": "referenceToUnitGroupDataSet", "value": {"shortDescription": [{"value": "MJ", "lang": "en"}], "type": "unit group data set", "refObjectId": "93a60a57-a3c8-11da-a746-0800200c9a66", "uri": "../unitgroups/93a60a57-a3c8-11da-a746-0800200c9a66.xml"}}, {"value": "0", "module": "A1-A3"}, {"value": "0", "module": "A4"}, {"value": "0", "module": "A5"}, {"value": "0", "module": "B6"}, {"value": "0", "module": "C1"}, {"value": "0", "module": "C2"}, {"value": "0", "module": "C3"}, {"value": "0", "module": "C4"}, {"value": "0", "module": "D"}]}, "resolvedFlowVersion": "38.00.000", "flowProperties": [], "typeOfFlow": "Other flow", "classification": {"classHierarchy": "Quantities / Environmental quantities / EPD EN 15804 / LCI indicators", "name": "GaBiCategories"}}, {"dataSetInternalID": 10, "referenceToFlowDataSet": {"shortDescription": [{"value": "Use of net fresh water (FW)", "lang": "en"}, {"value": "Einsatz von Süßwasserressourcen (FW)", "lang": "de"}], "type": "flow data set", "refObjectId": "3cf952c8-f3a4-461d-8c96-96456ca62246", "uri": "../flows/3cf952c8-f3a4-461d-8c96-96456ca62246.xml"}, "exchange direction": "INPUT", "other": {"anies": [{"name": "referenceToUnitGroupDataSet", "value": {"shortDescription": [{"value": "m^3", "lang": "en"}], "type": "unit group data set", "refObjectId": "cd950537-0a98-4044-9ba7-9f9a68d0a504", "uri": "../unitgroups/cd950537-0a98-4044-9ba7-9f9a68d0a504.xml"}}, {"value": "0.0230006845", "module": "A1-A3"}, {"value": "1.67E-07", "module": "A4"}, {"value": "0.0002976", "module": "A5"}, {"value": "0.677", "module": "B6"}, {"value": "0", "module": "C1"}, {"value": "4.757E-08", "module": "C2"}, {"value": "0.0003992", "module": "C3"}, {"value": "2.51E-08", "module": "C4"}, {"value": "-0.000528", "module": "D"}]}, "resolvedFlowVersion": "38.00.000", "flowProperties": [], "typeOfFlow": "Other flow", "classification": {"classHierarchy": "Quantities / Environmental quantities / EPD EN 15804 / LCI indicators", "name": "GaBiCategories"}}, {"dataSetInternalID": 11, "referenceToFlowDataSet": {"shortDescription": [{"value": "Hazardous waste disposed (HWD)", "lang": "en"}, {"value": "Gefährlicher Abfall zur Deponie (HWD)", "lang": "de"}], "type": "flow data set", "refObjectId": "430f9e0f-59b2-46a0-8e0d-55e0e84948fc", "uri": "../flows/430f9e0f-59b2-46a0-8e0d-55e0e84948fc.xml"}, "exchange direction": "OUTPUT", "other": {"anies": [{"name": "referenceToUnitGroupDataSet", "value": {"shortDescription": [{"value": "kg", "lang": "en"}], "type": "unit group data set", "refObjectId": "ad38d542-3fe9-439d-9b95-2f5f7752acaf", "uri": "../unitgroups/ad38d542-3fe9-439d-9b95-2f5f7752acaf.xml"}}, {"value": "2.85464175E-06", "module": "A1-A3"}, {"value": "2.866E-12", "module": "A4"}, {"value": "4.743E-11", "module": "A5"}, {"value": "6.751E-07", "module": "B6"}, {"value": "0", "module": "C1"}, {"value": "8.166E-13", "module": "C2"}, {"value": "2.883E-10", "module": "C3"}, {"value": "1.517E-12", "module": "C4"}, {"value": "-3.358E-09", "module": "D"}]}, "resolvedFlowVersion": "38.00.000", "flowProperties": [], "typeOfFlow": "Other flow", "classification": {"classHierarchy": "Quantities / Environmental quantities / EPD EN 15804 / LCI indicators", "name": "GaBiCategories"}}, {"dataSetInternalID": 12, "referenceToFlowDataSet": {"shortDescription": [{"value": "Non hazardous waste disposed (NHWD)", "lang": "en"}, {"value": "Entsorgter nicht gefährlicher Abfall (NHWD)", "lang": "de"}], "type": "flow data set", "refObjectId": "b29ef66b-e286-4afa-949f-62f1a7b4d7fa", "uri": "../flows/b29ef66b-e286-4afa-949f-62f1a7b4d7fa.xml"}, "exchange direction": "OUTPUT", "other": {"anies": [{"name": "referenceToUnitGroupDataSet", "value": {"shortDescription": [{"value": "kg", "lang": "en"}], "type": "unit group data set", "refObjectId": "ad38d542-3fe9-439d-9b95-2f5f7752acaf", "uri": "../unitgroups/ad38d542-3fe9-439d-9b95-2f5f7752acaf.xml"}}, {"value": "0.10001239", "module": "A1-A3"}, {"value": "3.021E-06", "module": "A4"}, {"value": "0.003", "module": "A5"}, {"value": "0.736", "module": "B6"}, {"value": "0", "module": "C1"}, {"value": "8.608E-07", "module": "C2"}, {"value": "0.017", "module": "C3"}, {"value": "0.0005005", "module": "C4"}, {"value": "0.004", "module": "D"}]}, "resolvedFlowVersion": "38.00.000", "flowProperties": [], "typeOfFlow": "Other flow", "classification": {"classHierarchy": "Quantities / Environmental quantities / EPD EN 15804 / LCI indicators", "name": "GaBiCategories"}}, {"dataSetInternalID": 13, "referenceToFlowDataSet": {"shortDescription": [{"value": "Radioactive waste disposed (RWD)", "lang": "en"}, {"value": "Entsorgter radioaktiver Abfall (RWD)", "lang": "de"}], "type": "flow data set", "refObjectId": "3449546e-52ad-4b39-b809-9fb77cea8ff6", "uri": "../flows/3449546e-52ad-4b39-b809-9fb77cea8ff6.xml"}, "exchange direction": "OUTPUT", "other": {"anies": [{"name": "referenceToUnitGroupDataSet", "value": {"shortDescription": [{"value": "kg", "lang": "en"}], "type": "unit group data set", "refObjectId": "ad38d542-3fe9-439d-9b95-2f5f7752acaf", "uri": "../unitgroups/ad38d542-3fe9-439d-9b95-2f5f7752acaf.xml"}}, {"value": "0.00102579", "module": "A1-A3"}, {"value": "3.171E-08", "module": "A4"}, {"value": "1.692E-06", "module": "A5"}, {"value": "0.113", "module": "B6"}, {"value": "0", "module": "C1"}, {"value": "9.036E-09", "module": "C2"}, {"value": "2.807E-06", "module": "C3"}, {"value": "1.133E-09", "module": "C4"}, {"value": "-0.0001391", "module": "D"}]}, "resolvedFlowVersion": "38.00.000", "flowProperties": [], "typeOfFlow": "Other flow", "classification": {"classHierarchy": "Quantities / Environmental quantities / EPD EN 15804 / LCI indicators", "name": "GaBiCategories"}}, {"dataSetInternalID": 14, "referenceToFlowDataSet": {"shortDescription": [{"value": "Components for re-use (CRU)", "lang": "en"}, {"value": "Komponenten für die Wiederverwendung (CRU)", "lang": "de"}], "type": "flow data set", "refObjectId": "a2b32f97-3fc7-4af2-b209-525bc6426f33", "uri": "../flows/a2b32f97-3fc7-4af2-b209-525bc6426f33.xml"}, "exchange direction": "OUTPUT", "other": {"anies": [{"name": "referenceToUnitGroupDataSet", "value": {"shortDescription": [{"value": "kg", "lang": "en"}], "type": "unit group data set", "refObjectId": "ad38d542-3fe9-439d-9b95-2f5f7752acaf", "uri": "../unitgroups/ad38d542-3fe9-439d-9b95-2f5f7752acaf.xml"}}, {"value": "0", "module": "A1-A3"}, {"value": "0", "module": "A4"}, {"value": "0", "module": "A5"}, {"value": "0", "module": "B6"}, {"value": "0", "module": "C1"}, {"value": "0", "module": "C2"}, {"value": "0", "module": "C3"}, {"value": "0", "module": "C4"}, {"value": "0", "module": "D"}]}, "resolvedFlowVersion": "38.00.000", "flowProperties": [], "typeOfFlow": "Other flow", "classification": {"classHierarchy": "Quantities / Environmental quantities / EPD EN 15804 / LCI indicators", "name": "GaBiCategories"}}, {"dataSetInternalID": 15, "referenceToFlowDataSet": {"shortDescription": [{"value": "Materials for recycling (MFR)", "lang": "en"}, {"value": "Stoffe zum Recycling (MFR)", "lang": "de"}], "type": "flow data set", "refObjectId": "d7fe48a5-4103-49c8-9aae-b0b5dfdbd6ae", "uri": "../flows/d7fe48a5-4103-49c8-9aae-b0b5dfdbd6ae.xml"}, "exchange direction": "OUTPUT", "other": {"anies": [{"name": "referenceToUnitGroupDataSet", "value": {"shortDescription": [{"value": "kg", "lang": "en"}], "type": "unit group data set", "refObjectId": "ad38d542-3fe9-439d-9b95-2f5f7752acaf", "uri": "../unitgroups/ad38d542-3fe9-439d-9b95-2f5f7752acaf.xml"}}, {"value": "0", "module": "A1-A3"}, {"value": "0", "module": "A4"}, {"value": "0", "module": "A5"}, {"value": "0", "module": "B6"}, {"value": "0", "module": "C1"}, {"value": "0", "module": "C2"}, {"value": "0.077", "module": "C3"}, {"value": "0", "module": "C4"}, {"value": "0", "module": "D"}]}, "resolvedFlowVersion": "38.00.000", "flowProperties": [], "typeOfFlow": "Other flow", "classification": {"classHierarchy": "Quantities / Environmental quantities / EPD EN 15804 / LCI indicators", "name": "GaBiCategories"}}, {"dataSetInternalID": 16, "referenceToFlowDataSet": {"shortDescription": [{"value": "Materials for energy recovery (MER)", "lang": "en"}, {"value": "Stoffe für die Energierückgewinnung (MER)", "lang": "de"}], "type": "flow data set", "refObjectId": "59a9181c-3aaf-46ee-8b13-2b3723b6e447", "uri": "../flows/59a9181c-3aaf-46ee-8b13-2b3723b6e447.xml"}, "exchange direction": "OUTPUT", "other": {"anies": [{"name": "referenceToUnitGroupDataSet", "value": {"shortDescription": [{"value": "kg", "lang": "en"}], "type": "unit group data set", "refObjectId": "ad38d542-3fe9-439d-9b95-2f5f7752acaf", "uri": "../unitgroups/ad38d542-3fe9-439d-9b95-2f5f7752acaf.xml"}}, {"value": "0", "module": "A1-A3"}, {"value": "0", "module": "A4"}, {"value": "0", "module": "A5"}, {"value": "0", "module": "B6"}, {"value": "0", "module": "C1"}, {"value": "0", "module": "C2"}, {"value": "0", "module": "C3"}, {"value": "0", "module": "C4"}, {"value": "0", "module": "D"}]}, "resolvedFlowVersion": "38.00.000", "flowProperties": [], "typeOfFlow": "Other flow", "classification": {"classHierarchy": "Quantities / Environmental quantities / EPD EN 15804 / LCI indicators", "name": "GaBiCategories"}}, {"dataSetInternalID": 17, "referenceToFlowDataSet": {"shortDescription": [{"value": "Exported electrical energy (EEE)", "lang": "en"}, {"value": "Exportierte elektrische Energie (EEE)", "lang": "de"}], "type": "flow data set", "refObjectId": "4da0c987-2b76-40d6-9e9e-82a017aaaf29", "uri": "../flows/4da0c987-2b76-40d6-9e9e-82a017aaaf29.xml"}, "exchange direction": "OUTPUT", "other": {"anies": [{"name": "referenceToUnitGroupDataSet", "value": {"shortDescription": [{"value": "MJ", "lang": "en"}], "type": "unit group data set", "refObjectId": "93a60a57-a3c8-11da-a746-0800200c9a66", "uri": "../unitgroups/93a60a57-a3c8-11da-a746-0800200c9a66.xml"}}, {"value": "0", "module": "A1-A3"}, {"value": "0", "module": "A4"}, {"value": "0.154", "module": "A5"}, {"value": "0", "module": "B6"}, {"value": "0", "module": "C1"}, {"value": "0", "module": "C2"}, {"value": "0", "module": "C3"}, {"value": "0", "module": "C4"}, {"value": "0", "module": "D"}]}, "resolvedFlowVersion": "38.00.000", "flowProperties": [], "typeOfFlow": "Other flow", "classification": {"classHierarchy": "Quantities / Environmental quantities / EPD EN 15804 / LCI indicators", "name": "GaBiCategories"}}, {"dataSetInternalID": 18, "referenceToFlowDataSet": {"shortDescription": [{"value": "Exported thermal energy (EET)", "lang": "en"}, {"value": "Exportierte thermische Energie (EET)", "lang": "de"}], "type": "flow data set", "refObjectId": "98daf38a-7a79-46d3-9a37-2b7bd0955810", "uri": "../flows/98daf38a-7a79-46d3-9a37-2b7bd0955810.xml"}, "exchange direction": "OUTPUT", "other": {"anies": [{"name": "referenceToUnitGroupDataSet", "value": {"shortDescription": [{"value": "MJ", "lang": "en"}], "type": "unit group data set", "refObjectId": "93a60a57-a3c8-11da-a746-0800200c9a66", "uri": "../unitgroups/93a60a57-a3c8-11da-a746-0800200c9a66.xml"}}, {"value": "0", "module": "A1-A3"}, {"value": "0", "module": "A4"}, {"value": "0.28", "module": "A5"}, {"value": "0", "module": "B6"}, {"value": "0", "module": "C1"}, {"value": "0", "module": "C2"}, {"value": "0", "module": "C3"}, {"value": "0", "module": "C4"}, {"value": "0", "module": "D"}]}, "resolvedFlowVersion": "38.00.000", "flowProperties": [], "typeOfFlow": "Other flow", "classification": {"classHierarchy": "Quantities / Environmental quantities / EPD EN 15804 / LCI indicators", "name": "GaBiCategories"}}]}, "LCIAResults": {"LCIAResult": [{"referenceToLCIAMethodDataSet": {"shortDescription": [{"value": "Global Warming Potential total (GWP-total)", "lang": "en"}, {"value": "Globales Erwärmungspotenzial total (GWP-total)", "lang": "de"}], "type": "LCIA method data set", "refObjectId": "6a37f984-a4b3-458a-a20a-64418c145fa2", "uri": "../lciamethods/6a37f984-a4b3-458a-a20a-64418c145fa2.xml"}, "other": {"anies": [{"name": "referenceToUnitGroupDataSet", "value": {"shortDescription": [{"value": "kg CO_(2) eq", "lang": "en"}], "type": "unit group data set", "refObjectId": "1ebf3012-d0db-4de2-aefd-ef30cedb0be1", "uri": "../unitgroups/1ebf3012-d0db-4de2-aefd-ef30cedb0be1.xml"}}, {"value": "4.175", "module": "A1-A3"}, {"value": "0.002", "module": "A4"}, {"value": "0.102", "module": "A5"}, {"value": "99.599", "module": "B6"}, {"value": "0", "module": "C1"}, {"value": "0.0006205", "module": "C2"}, {"value": "0.163", "module": "C3"}, {"value": "7.632E-06", "module": "C4"}, {"value": "-0.132", "module": "D"}]}}, {"referenceToLCIAMethodDataSet": {"shortDescription": [{"value": "Global Warming Potential fossil fuels (GWP-fossil)", "lang": "en"}, {"value": "Globales Erwärmungspotenzial fossil (GWP-fossil)", "lang": "de"}], "type": "LCIA method data set", "refObjectId": "5f635281-343e-44fb-83df-1971b155e6b6", "uri": "../lciamethods/5f635281-343e-44fb-83df-1971b155e6b6.xml"}, "other": {"anies": [{"name": "referenceToUnitGroupDataSet", "value": {"shortDescription": [{"value": "kg CO_(2) eq", "lang": "en"}], "type": "unit group data set", "refObjectId": "1ebf3012-d0db-4de2-aefd-ef30cedb0be1", "uri": "../unitgroups/1ebf3012-d0db-4de2-aefd-ef30cedb0be1.xml"}}, {"value": "4.268", "module": "A1-A3"}, {"value": "0.002", "module": "A4"}, {"value": "0.003", "module": "A5"}, {"value": "99.353", "module": "B6"}, {"value": "0", "module": "C1"}, {"value": "0.0005931", "module": "C2"}, {"value": "0.163", "module": "C3"}, {"value": "7.584E-06", "module": "C4"}, {"value": "-0.132", "module": "D"}]}}, {"referenceToLCIAMethodDataSet": {"shortDescription": [{"value": "Global Warming Potential biogenic (GWP-biogenic)", "lang": "en"}, {"value": "Globales Erwärmungspotenzial biogen (GWP-biogenic)", "lang": "de"}], "type": "LCIA method data set", "refObjectId": "2356e1ab-0185-4db5-86e5-16de51c7485c", "uri": "../lciamethods/2356e1ab-0185-4db5-86e5-16de51c7485c.xml"}, "other": {"anies": [{"name": "referenceToUnitGroupDataSet", "value": {"shortDescription": [{"value": "kg CO_(2) eq", "lang": "en"}], "type": "unit group data set", "refObjectId": "1ebf3012-d0db-4de2-aefd-ef30cedb0be1", "uri": "../unitgroups/1ebf3012-d0db-4de2-aefd-ef30cedb0be1.xml"}}, {"value": "-0.0976055", "module": "A1-A3"}, {"value": "9.622E-05", "module": "A4"}, {"value": "0.099", "module": "A5"}, {"value": "0.109", "module": "B6"}, {"value": "0", "module": "C1"}, {"value": "2.742E-05", "module": "C2"}, {"value": "3.802E-06", "module": "C3"}, {"value": "2.592E-08", "module": "C4"}, {"value": "-0.0002489", "module": "D"}]}}, {"referenceToLCIAMethodDataSet": {"shortDescription": [{"value": "Global Warming Potential luluc (GWP-luluc)", "lang": "en"}, {"value": "Globales Erwärmungspotenzial luluc (GWP-luluc)", "lang": "de"}], "type": "LCIA method data set", "refObjectId": "4331bbdb-978a-490d-8707-eeb047f01a55", "uri": "../lciamethods/4331bbdb-978a-490d-8707-eeb047f01a55.xml"}, "other": {"anies": [{"name": "referenceToUnitGroupDataSet", "value": {"shortDescription": [{"value": "kg CO_(2) eq", "lang": "en"}], "type": "unit group data set", "refObjectId": "1ebf3012-d0db-4de2-aefd-ef30cedb0be1", "uri": "../unitgroups/1ebf3012-d0db-4de2-aefd-ef30cedb0be1.xml"}}, {"value": "0.0041457031", "module": "A1-A3"}, {"value": "4.954E-08", "module": "A4"}, {"value": "1.677E-06", "module": "A5"}, {"value": "0.137", "module": "B6"}, {"value": "0", "module": "C1"}, {"value": "1.412E-08", "module": "C2"}, {"value": "9.224E-06", "module": "C3"}, {"value": "2.183E-08", "module": "C4"}, {"value": "-0.0001256", "module": "D"}]}}, {"referenceToLCIAMethodDataSet": {"shortDescription": [{"value": "Depletion potential of the stratospheric ozone layer (ODP)", "lang": "en"}, {"value": "Abbau Potential der stratosphärischen Ozonschicht (ODP)", "lang": "de"}], "type": "LCIA method data set", "refObjectId": "b5c629d6-def3-11e6-bf01-fe55135034f3", "uri": "../lciamethods/b5c629d6-def3-11e6-bf01-fe55135034f3.xml"}, "other": {"anies": [{"name": "referenceToUnitGroupDataSet", "value": {"shortDescription": [{"value": "kg CFC11 eq", "lang": "en"}], "type": "unit group data set", "refObjectId": "d9e957c9-7309-4474-bf3a-7777df6c4e5b", "uri": "../unitgroups/d9e957c9-7309-4474-bf3a-7777df6c4e5b.xml"}}, {"value": "3.57994400901E-10", "module": "A1-A3"}, {"value": "2.197E-19", "module": "A4"}, {"value": "1.837E-17", "module": "A5"}, {"value": "1.045E-12", "module": "B6"}, {"value": "0", "module": "C1"}, {"value": "6.261E-20", "module": "C2"}, {"value": "8.229E-17", "module": "C3"}, {"value": "2.812E-20", "module": "C4"}, {"value": "-1.213E-15", "module": "D"}]}}, {"referenceToLCIAMethodDataSet": {"shortDescription": [{"value": "Acidification potential of land and water (AP)", "lang": "en"}, {"value": "Versauerungspotenzial von Boden und Wasser (AP)", "lang": "de"}], "type": "LCIA method data set", "refObjectId": "b5c611c6-def3-11e6-bf01-fe55135034f3", "uri": "../lciamethods/b5c611c6-def3-11e6-bf01-fe55135034f3.xml"}, "other": {"anies": [{"name": "referenceToUnitGroupDataSet", "value": {"shortDescription": [{"value": "mol H^(+) eq", "lang": "en"}], "type": "unit group data set", "refObjectId": "42e089ac-92bf-4bf2-8ca1-5fc40d18f2ed", "uri": "../unitgroups/42e089ac-92bf-4bf2-8ca1-5fc40d18f2ed.xml"}}, {"value": "0.032177541", "module": "A1-A3"}, {"value": "2.083E-06", "module": "A4"}, {"value": "2.855E-05", "module": "A5"}, {"value": "0.589", "module": "B6"}, {"value": "0", "module": "C1"}, {"value": "5.936E-07", "module": "C2"}, {"value": "2.905E-05", "module": "C3"}, {"value": "5.441E-08", "module": "C4"}, {"value": "-0.0008558", "module": "D"}]}}, {"referenceToLCIAMethodDataSet": {"shortDescription": [{"value": "Eutrophication potential aquatic freshwater (EP-freshwater)", "lang": "en"}, {"value": "Eutrophierungspotenzial Süßwasser (EP-freshwater)", "lang": "de"}], "type": "LCIA method data set", "refObjectId": "b53ec18f-7377-4ad3-86eb-cc3f4f276b2b", "uri": "../lciamethods/b53ec18f-7377-4ad3-86eb-cc3f4f276b2b.xml"}, "other": {"anies": [{"name": "referenceToUnitGroupDataSet", "value": {"shortDescription": [{"value": "kg P eq", "lang": "en"}], "type": "unit group data set", "refObjectId": "0429039d-a61d-4590-ba67-aa4a20a810a1", "uri": "../unitgroups/0429039d-a61d-4590-ba67-aa4a20a810a1.xml"}}, {"value": "2.1251827E-05", "module": "A1-A3"}, {"value": "4.455E-10", "module": "A4"}, {"value": "3.594E-09", "module": "A5"}, {"value": "0.0001391", "module": "B6"}, {"value": "0", "module": "C1"}, {"value": "1.269E-10", "module": "C2"}, {"value": "1.313E-08", "module": "C3"}, {"value": "1.303E-11", "module": "C4"}, {"value": "-1.519E-07", "module": "D"}]}}, {"referenceToLCIAMethodDataSet": {"shortDescription": [{"value": "Eutrophication potential aquatic marine (EP-marine)", "lang": "en"}, {"value": "Eutrophierungspotenzial Salzwasser (EP-marine)", "lang": "de"}], "type": "LCIA method data set", "refObjectId": "b5c619fa-def3-11e6-bf01-fe55135034f3", "uri": "../lciamethods/b5c619fa-def3-11e6-bf01-fe55135034f3.xml"}, "other": {"anies": [{"name": "referenceToUnitGroupDataSet", "value": {"shortDescription": [{"value": "kg N eq", "lang": "en"}], "type": "unit group data set", "refObjectId": "d05bb823-ecdf-4686-8c40-bf1d9257859f", "uri": "../unitgroups/d05bb823-ecdf-4686-8c40-bf1d9257859f.xml"}}, {"value": "0.005068388", "module": "A1-A3"}, {"value": "6.629E-07", "module": "A4"}, {"value": "1.031E-05", "module": "A5"}, {"value": "0.088", "module": "B6"}, {"value": "0", "module": "C1"}, {"value": "1.889E-07", "module": "C2"}, {"value": "6.551E-06", "module": "C3"}, {"value": "1.4E-08", "module": "C4"}, {"value": "-0.0001066", "module": "D"}]}}, {"referenceToLCIAMethodDataSet": {"shortDescription": [{"value": "Eutrophication potential terrestrial (EP-terrestrial)", "lang": "en"}, {"value": "Eutrophierungspotenzial Land (EP-terrestrial)", "lang": "de"}], "type": "LCIA method data set", "refObjectId": "b5c614d2-def3-11e6-bf01-fe55135034f3", "uri": "../lciamethods/b5c614d2-def3-11e6-bf01-fe55135034f3.xml"}, "other": {"anies": [{"name": "referenceToUnitGroupDataSet", "value": {"shortDescription": [{"value": "mol N eq", "lang": "en"}], "type": "unit group data set", "refObjectId": "71b4d617-0ec9-4d3f-b65e-e438940c2401", "uri": "../unitgroups/71b4d617-0ec9-4d3f-b65e-e438940c2401.xml"}}, {"value": "0.05964691", "module": "A1-A3"}, {"value": "7.369E-06", "module": "A4"}, {"value": "0.0001285", "module": "A5"}, {"value": "0.955", "module": "B6"}, {"value": "0", "module": "C1"}, {"value": "2.1E-06", "module": "C2"}, {"value": "0.0001323", "module": "C3"}, {"value": "1.539E-07", "module": "C4"}, {"value": "-0.001", "module": "D"}]}}, {"referenceToLCIAMethodDataSet": {"shortDescription": [{"value": "Formation potential of tropospheric ozone photochemical oxidants (POCP)", "lang": "en"}, {"value": "Bildungspotential für troposphärisches Ozon (POCP)", "lang": "de"}], "type": "LCIA method data set", "refObjectId": "b5c610fe-def3-11e6-bf01-fe55135034f3", "uri": "../lciamethods/b5c610fe-def3-11e6-bf01-fe55135034f3.xml"}, "other": {"anies": [{"name": "referenceToUnitGroupDataSet", "value": {"shortDescription": [{"value": "kg NMVOC eq", "lang": "en"}], "type": "unit group data set", "refObjectId": "d27c25f8-fbc1-44c6-b47b-4adbae4199c6", "uri": "../unitgroups/d27c25f8-fbc1-44c6-b47b-4adbae4199c6.xml"}}, {"value": "0.016192185", "module": "A1-A3"}, {"value": "1.874E-06", "module": "A4"}, {"value": "2.732E-05", "module": "A5"}, {"value": "0.259", "module": "B6"}, {"value": "0", "module": "C1"}, {"value": "5.341E-07", "module": "C2"}, {"value": "1.813E-05", "module": "C3"}, {"value": "4.241E-08", "module": "C4"}, {"value": "-0.00033", "module": "D"}]}}, {"referenceToLCIAMethodDataSet": {"shortDescription": [{"value": "Abiotic depletion potential for non fossil resources (ADPE)", "lang": "en"}, {"value": "Potenzial für den abiotischen Abbau nicht fossiler Ressourcen (ADPE)", "lang": "de"}], "type": "LCIA method data set", "refObjectId": "b2ad6494-c78d-11e6-9d9d-cec0c932ce01", "uri": "../lciamethods/b2ad6494-c78d-11e6-9d9d-cec0c932ce01.xml"}, "other": {"anies": [{"name": "referenceToUnitGroupDataSet", "value": {"shortDescription": [{"value": "kg Sb eq", "lang": "en"}], "type": "unit group data set", "refObjectId": "54ccd2d9-a32a-4fc2-923d-f2c8c93e89d4", "uri": "../unitgroups/54ccd2d9-a32a-4fc2-923d-f2c8c93e89d4.xml"}}, {"value": "0.002000065276", "module": "A1-A3"}, {"value": "6.243E-11", "module": "A4"}, {"value": "2.902E-10", "module": "A5"}, {"value": "1.505E-05", "module": "B6"}, {"value": "0", "module": "C1"}, {"value": "1.779E-11", "module": "C2"}, {"value": "1.129E-09", "module": "C3"}, {"value": "6.812E-13", "module": "C4"}, {"value": "-4.187E-05", "module": "D"}]}}, {"referenceToLCIAMethodDataSet": {"shortDescription": [{"value": "Abiotic depletion potential for fossil resources (ADPF)", "lang": "en"}, {"value": "Potenzial für den abiotischen Abbau fossiler Brennstoffe (ADPF)", "lang": "de"}], "type": "LCIA method data set", "refObjectId": "b2ad6110-c78d-11e6-9d9d-cec0c932ce01", "uri": "../lciamethods/b2ad6110-c78d-11e6-9d9d-cec0c932ce01.xml"}, "other": {"anies": [{"name": "referenceToUnitGroupDataSet", "value": {"shortDescription": [{"value": "MJ", "lang": "en"}], "type": "unit group data set", "refObjectId": "93a60a57-a3c8-11da-a746-0800200c9a66", "uri": "../unitgroups/93a60a57-a3c8-11da-a746-0800200c9a66.xml"}}, {"value": "51.765", "module": "A1-A3"}, {"value": "0.03", "module": "A4"}, {"value": "0.032", "module": "A5"}, {"value": "1331.6", "module": "B6"}, {"value": "0", "module": "C1"}, {"value": "0.008", "module": "C2"}, {"value": "0.076", "module": "C3"}, {"value": "9.951E-05", "module": "C4"}, {"value": "-2.7", "module": "D"}]}}, {"referenceToLCIAMethodDataSet": {"shortDescription": [{"value": "Water use (WDP)", "lang": "en"}, {"value": "Wassernutzung (WDP)", "lang": "de"}], "type": "LCIA method data set", "refObjectId": "b2ad66ce-c78d-11e6-9d9d-cec0c932ce01", "uri": "../lciamethods/b2ad66ce-c78d-11e6-9d9d-cec0c932ce01.xml"}, "other": {"anies": [{"name": "referenceToUnitGroupDataSet", "value": {"shortDescription": [{"value": "m^(3) world eq deprived", "lang": "en"}], "type": "unit group data set", "refObjectId": "6ae2df01-888e-46c8-b17d-49fa3869b476", "uri": "../unitgroups/6ae2df01-888e-46c8-b17d-49fa3869b476.xml"}}, {"value": "0.85401672", "module": "A1-A3"}, {"value": "4.079E-06", "module": "A4"}, {"value": "0.013", "module": "A5"}, {"value": "20.742", "module": "B6"}, {"value": "0", "module": "C1"}, {"value": "1.162E-06", "module": "C2"}, {"value": "0.017", "module": "C3"}, {"value": "7.951E-07", "module": "C4"}, {"value": "-0.017", "module": "D"}]}}, {"referenceToLCIAMethodDataSet": {"shortDescription": [{"value": "Incidence of disease due to PM emissions (PM)", "lang": "en"}, {"value": "Auftreten von Krankheiten aufgrund von Feinstaubemissionen (PM)", "lang": "de"}], "type": "LCIA method data set", "refObjectId": "b5c602c6-def3-11e6-bf01-fe55135034f3", "uri": "../lciamethods/b5c602c6-def3-11e6-bf01-fe55135034f3.xml"}, "other": {"anies": [{"name": "referenceToUnitGroupDataSet", "value": {"shortDescription": [{"value": "Disease incidence", "lang": "en"}], "type": "unit group data set", "refObjectId": "3883559b-648f-4afc-8ba2-0bd24f3affa3", "uri": "../unitgroups/3883559b-648f-4afc-8ba2-0bd24f3affa3.xml"}}, {"value": "2.898509E-07", "module": "A1-A3"}, {"value": "1.095E-11", "module": "A4"}, {"value": "1.581E-10", "module": "A5"}, {"value": "9.047E-06", "module": "B6"}, {"value": "0", "module": "C1"}, {"value": "3.12E-12", "module": "C2"}, {"value": "3.707E-10", "module": "C3"}, {"value": "6.736E-13", "module": "C4"}, {"value": "-7.05E-09", "module": "D"}]}}, {"referenceToLCIAMethodDataSet": {"shortDescription": [{"value": "Human exposure efficiency relative to U235 (IR)", "lang": "en"}, {"value": "Wirkung durch Exposition des Menschen mit U235 (IR)", "lang": "de"}], "type": "LCIA method data set", "refObjectId": "b5c632be-def3-11e6-bf01-fe55135034f3", "uri": "../lciamethods/b5c632be-def3-11e6-bf01-fe55135034f3.xml"}, "other": {"anies": [{"name": "referenceToUnitGroupDataSet", "value": {"shortDescription": [{"value": "kBq U235 eq", "lang": "en"}], "type": "unit group data set", "refObjectId": "456b05bf-1415-44a9-9993-02452f554c09", "uri": "../unitgroups/456b05bf-1415-44a9-9993-02452f554c09.xml"}}, {"value": "0.09901858", "module": "A1-A3"}, {"value": "4.532E-06", "module": "A4"}, {"value": "0.0002618", "module": "A5"}, {"value": "17.833", "module": "B6"}, {"value": "0", "module": "C1"}, {"value": "1.291E-06", "module": "C2"}, {"value": "0.0002529", "module": "C3"}, {"value": "1.166E-07", "module": "C4"}, {"value": "-0.022", "module": "D"}]}}, {"referenceToLCIAMethodDataSet": {"shortDescription": [{"value": "Comparative toxic unit for ecosystems (ETP-fw)", "lang": "en"}, {"value": "Toxizitätsvergleichseinheit für Ökosysteme (ETP-fw)", "lang": "de"}], "type": "LCIA method data set", "refObjectId": "ee1082d1-b0f7-43ca-a1f0-21e2a4a74511", "uri": "../lciamethods/ee1082d1-b0f7-43ca-a1f0-21e2a4a74511.xml"}, "other": {"anies": [{"name": "referenceToUnitGroupDataSet", "value": {"shortDescription": [{"value": "CTUe", "lang": "en"}], "type": "unit group data set", "refObjectId": "aa959ded-f1eb-4efb-9c5c-2d60be36b3e6", "uri": "../unitgroups/aa959ded-f1eb-4efb-9c5c-2d60be36b3e6.xml"}}, {"value": "19.749", "module": "A1-A3"}, {"value": "0.021", "module": "A4"}, {"value": "0.015", "module": "A5"}, {"value": "423.39", "module": "B6"}, {"value": "0", "module": "C1"}, {"value": "0.006", "module": "C2"}, {"value": "0.028", "module": "C3"}, {"value": "5.686E-05", "module": "C4"}, {"value": "-0.635", "module": "D"}]}}, {"referenceToLCIAMethodDataSet": {"shortDescription": [{"value": "Comparative toxic unit for humans (carcinogenic) (HTP-c)", "lang": "en"}, {"value": "Toxizitätsvergleichseinheit für Menschen (krebserregend) (HTP-c)", "lang": "de"}], "type": "LCIA method data set", "refObjectId": "2299222a-bbd8-474f-9d4f-4dd1f18aea7c", "uri": "../lciamethods/2299222a-bbd8-474f-9d4f-4dd1f18aea7c.xml"}, "other": {"anies": [{"name": "referenceToUnitGroupDataSet", "value": {"shortDescription": [{"value": "CTUh", "lang": "en"}], "type": "unit group data set", "refObjectId": "d4c9523e-2d7e-49fd-8469-998f547d3a70", "uri": "../unitgroups/d4c9523e-2d7e-49fd-8469-998f547d3a70.xml"}}, {"value": "1.162414E-09", "module": "A1-A3"}, {"value": "3.936E-13", "module": "A4"}, {"value": "8.077E-13", "module": "A5"}, {"value": "1.981E-08", "module": "B6"}, {"value": "0", "module": "C1"}, {"value": "1.121E-13", "module": "C2"}, {"value": "2.457E-12", "module": "C3"}, {"value": "8.425E-15", "module": "C4"}, {"value": "-3.377E-11", "module": "D"}]}}, {"referenceToLCIAMethodDataSet": {"shortDescription": [{"value": "Comparative toxic unit for humans (noncarcinogenic) (HTP-nc)", "lang": "en"}, {"value": "Toxizitätsvergleichseinheit für Menschen (nicht krebserregend) (HTP-nc)", "lang": "de"}], "type": "LCIA method data set", "refObjectId": "3af763a5-b7a1-48c9-9cee-1f223481fcef", "uri": "../lciamethods/3af763a5-b7a1-48c9-9cee-1f223481fcef.xml"}, "other": {"anies": [{"name": "referenceToUnitGroupDataSet", "value": {"shortDescription": [{"value": "CTUh", "lang": "en"}], "type": "unit group data set", "refObjectId": "d4c9523e-2d7e-49fd-8469-998f547d3a70", "uri": "../unitgroups/d4c9523e-2d7e-49fd-8469-998f547d3a70.xml"}}, {"value": "5.463381E-08", "module": "A1-A3"}, {"value": "1.683E-11", "module": "A4"}, {"value": "3.5E-11", "module": "A5"}, {"value": "8.279E-07", "module": "B6"}, {"value": "0", "module": "C1"}, {"value": "4.796E-12", "module": "C2"}, {"value": "2.489E-10", "module": "C3"}, {"value": "9.286E-13", "module": "C4"}, {"value": "-1.985E-09", "module": "D"}]}}, {"referenceToLCIAMethodDataSet": {"shortDescription": [{"value": "Soil quality index (SQP)", "lang": "en"}, {"value": "Bodenqualitätsindex (SQP)", "lang": "de"}], "type": "LCIA method data set", "refObjectId": "b2ad6890-c78d-11e6-9d9d-cec0c932ce01", "uri": "../lciamethods/b2ad6890-c78d-11e6-9d9d-cec0c932ce01.xml"}, "other": {"anies": [{"name": "referenceToUnitGroupDataSet", "value": {"shortDescription": [{"value": "SQP", "lang": "en"}], "type": "unit group data set", "refObjectId": "f130951c-e67f-4f7f-8dd4-665de3974e18", "uri": "../unitgroups/f130951c-e67f-4f7f-8dd4-665de3974e18.xml"}}, {"value": "18.864311", "module": "A1-A3"}, {"value": "7.586E-05", "module": "A4"}, {"value": "0.009", "module": "A5"}, {"value": "318.71", "module": "B6"}, {"value": "0", "module": "C1"}, {"value": "2.162E-05", "module": "C2"}, {"value": "0.023", "module": "C3"}, {"value": "2.075E-05", "module": "C4"}, {"value": "-0.498", "module": "D"}]}}]}, "otherAttributes": {"{http://www.indata.network/EPD/2019}epd-version": "1.2"}, "version": "1.1", "locations": "../ILCDLocations.xml"}