{"processInformation": {"dataSetInformation": {"UUID": "e0568381-be7f-4d87-aae0-ea69749e347d", "name": {"baseName": [{"value": "RESOPAL HPL®", "lang": "de"}, {"value": "RESOPAL HPL®", "lang": "en"}], "functionalUnitFlowProperties": [{"lang": "de"}]}, "classificationInformation": {"classification": [{"class": [{"value": "Beschichtungen", "level": 0, "classId": "5"}, {"value": "Innenbeschichtungen", "level": 1, "classId": "5.5"}, {"value": "Wand- und Deckenbeläge", "level": 2, "classId": "5.5.01"}], "name": "OEKOBAU.DAT"}, {"class": [{"value": "02 Bauprodukte", "level": 0}, {"value": "Inneneinrichtung", "level": 1}, {"value": "Dekorative Platten für die Innenanwendung", "level": 2}], "name": "IBUCategories"}]}, "generalComment": [{"value": "Die Resopal GmbH produziert in Gro-Umstadt funktionelle und dekorative Schichtpressstoffplatten (HPL). Die Produkte finden sich in Zgen, in Kreuzfahrtschiffen, im Innenausbau und auf Auenfassaden, in Bdern, Krankenhusern und Sportsttten und auf Mbeln. \n\nRESOPAL HPLPlatten sind dekorative Hochdruck-Schichtpressstoffplatten (HPL) entsprechend EN 438 und ISO 4586.\n\nRESOPAL HPLPlatten bestehen aus Schichten faseriger Zellulose (normalerweise Papier), imprgniert mit duroplastischen Kunstharzen, die unter Wrme und Hochdruck aushrten. Der Prozess, eine gleichzeitige Anwendung von Wrme (≥ 120 °C) und hohem spezifischen Druck (≥ 5 MPa), ermglicht das Flieen und das anschlieende Aushrten der duroplastischen Kunstharze, um ein homogenes und porenfreies Material (Rohdichte ≥ 1,35 g/cm) mit der geforderten Oberflche zu erhalten. Im Wesentlichen besteht RESOPAL HPL® zu mehr als 65 % aus Papier und die restlichen ca. 30 bis ca. 40 % bestehen aus Phenol-/Formaldehydharz fr die Kernschichten und Melamin-/Formaldehydharz fr die dekorative Deckschicht.\n\nRESOPAL HPLPlatten sind in einer Vielzahl von Abmessungen, Dicken (0,6 bis < 2,0 mm) und Oberflchenausfhrungen verfgbar. Wenn flammfestes HPL gefordert ist, kann der braune Schichtstoffkern mit einem halogenfreien Zusatz versehen werden. RESOPAL Oberflchen haben antibakterielle Eigenschaften. Diese trgt zur Oberflchenhygiene bei.", "lang": "de"}]}, "quantitativeReference": {"referenceToReferenceFlow": [0]}, "time": {"referenceYear": 2025, "dataSetValidUntil": 2030, "other": {"anies": [{"name": "publicationDateOfEPD", "value": 1746576000000}]}}, "geography": {"locationOfOperationSupplyOrProduction": {"location": "RER"}}, "technology": {"technologyDescriptionAndIncludedProcesses": [{"value": "RESOPAL Schichtpressstoffe sind dekorative Hochdruck-Schichtpressstoffplatten (HPL) entsprechend EN 438 und ISO 4586.RESOPAL-HPL sind Platten, die aus Schichten faseriger Zellulose (normalerweise Papier), imprägniert mitduroplastischen Kunstharzen, die unter Wärme und Hochdruck aushärten, bestehen. Der Prozess, eine gleichzeitige Anwendung von Wärme ( > 120°C) und hohem spezifischen Druck ( > 5 MPA), ermöglichtdas Fließen und das anschließende Aushärten der duroplastischen Kunstharze, um ein homogenes undporenfreies Material (Rohdichte > 1.4 g/cm³) mit der geforderten Oberfläche zu erhalten.Mehr als 60 % des RESOPAL-HPL bestehen im allgemeinen aus Papier und die restlichen 30 bis 40 %bestehen aus Phenol-Formaldehyd Harz für Kernschichten und Melamin-Formaldehyd Harz für die dekorative Deckschicht.Beide Harze gehören zu den Duroplasten. Sie sind irreversible chemisch vernetzt und bilden ein ausgehärtetes, stabiles Material, dessen Eigenschaften von denen der Ausgangsrohstoffe grundlegendverschieden sind.RESOPAL-HPL werden in einer Vielzahl Abmessungen, Dicken und Oberflächenausführungen geliefert.Wenn erhöhter Brandschutz gefordert ist, wird der Schichtstoffkern mit einem Zusatz versehen, der keine Halogene enthält. \nTechnische Daten: \nRESOPAL HPL-Platten, werden nach DIN EN 438-3 geprft und bewertet. Die Produktanforderungen knnen dem Teil 3 der Normenreihe DIN EN 438 entnommen werden. Weitere Informationen sind in dem Produktdatenblatt enthalten. \nDeklarierte Einheit: \nDie deklarierte Einheit ist 1 m RESOPAL HPL® mit einer Dicke von 0,8 mm. Die HPLPlatten werden am Resopal Standort in Gro-Umstadt (Deutschland) unter den Markennamen RESOPAL HPL® und RESOPAL HPL® F hergestellt.", "lang": "de"}, {"value": "The declared unit is 1 m² RESOPAL HPL® with a thickness of 0.8 mm. The laminate panels are manufactured at the Resopal location in Groß-Umstadt (Germany) under the brand names RESOPAL HPL® and RESOPAL HPL F. The production of RESOPAL HPL includes the following processes: Resin production (optional, or purchased) Impregnation of the papers (optional, or purchased) Pressing of the laminates (HPL), trimming and sanding of the back. RESOPAL HPL are tested and evaluated according to DIN EN 4382. The product requirements can be found in Part 3 of the DIN EN 438 series of standards. Further information is included in the product data sheet. Performance values ​​of the product in relation to its characteristics according to the relevant technical regulations (no CE marking).", "lang": "en"}], "technologicalApplicability": [{"value": "RESOPAL HPL® nach DIN EN 4383 sind Oberflchenmaterialien mit herausragenden Eigenschaften wie z.B. Langlebigkeit, Reinigungsfhigkeit, Verschleifestigkeit, kombiniert mit einer breiten Palette von technischen und gestalterischen Mglichkeiten. RESOPAL HPL® sind leicht zu verarbeiten und zu pflegen und knnen daher in vielen Bereichen eingesetzt werden. Typische Anwendungen sind unter anderem Oberflchen von Wnden und Tren, Fubden, Treppen, Mbel, Fensterbnke, Arbeitsplatten, Theken und Waschtische.", "lang": "de"}, {"value": "RESOPAL HPL® according to DIN EN 4383 are surface materials with outstanding properties such as longevity, cleanability, wear resistance, combined with a wide range of technical and design options. RESOPAL HPL® are easy to process and maintain and can therefore be used in many areas. Typical applications include surfaces of walls and doors, floors, stairs, furniture, window sills, worktops, counters and vanities.", "lang": "en"}]}}, "modellingAndValidation": {"LCIMethodAndAllocation": {"typeOfDataSet": "EPD", "referenceToLCAMethodDetails": [{"shortDescription": [{"value": "Dekorative Platten für die Innenanwendung.pdf", "lang": "de"}], "type": "source data set", "refObjectId": "fe0411d0-1296-442f-a0a5-78e03a06623c"}], "other": {"anies": [{"name": "subType", "value": "template dataset"}]}}, "dataSourcesTreatmentAndRepresentativeness": {"referenceToDataSource": [{"shortDescription": [{"value": "GaBi Database (all versions)", "lang": "de"}], "type": "source data set", "refObjectId": "28d74cc0-db8b-4d7e-bc44-5f6d56ce0c4a"}, {"shortDescription": [{"value": "GaBi Database Edition 2021, CUP 2021.01", "lang": "de"}], "type": "source data set", "refObjectId": "1cece811-7501-44d4-8067-9259bd5cb835"}], "useAdviceForDataSet": [{"value": "Gültigkeitsbereich: \nDie Erklrung bezieht sich auf dekorative Hochdruck-Schichtpressstoffplatten gem DIN EN 4383 mit dem Produktnamen RESOPAL HPL®, welche am Produktionsstandort GrossUmstadt in Deutschland hergestellt werden. Die Deklaration deckt die gesamte Palette von Farben/Dekore ab. Die Angaben beziehen sich auf ein reprsentatives Produkt auf der Produktgruppe Resopal HPL, mit einer Schichtdicke von 0,8mm. Die Produktgruppe umfasst Schichtdicken bis kleiner 2mm. \nSystemgrenze: \nDie kobilanz der RESOPAL HPL® beinhaltet eine Cradle to Gate – with options Betrachtung (Wiege bis zum Werkstor –mit Optionen) der auftretenden Umweltwirkungen mit den Modulen C1C4 und Modul D (A1A3, + A5). Die folgenden Lebenszyklusphasen werden in der Analyse bercksichtigt:\n\nModul A1–A3 | Produktionsstadium: Das Produktionsstadium beinhaltet die Aufwendungen der Rohstoffversorgung (Zellulosefaserstoffbahnen – blicherweise Papier wie Kraft, Dekor und Overlaypapier, Herstellung der eingesetzten Chemikalien und Harze sowie Komponenten der Phenol und MelaminharzImprgnierung, Hilfsstoffe etc.) sowie der damit verbundenen Transporte bezogen auf den Produktionsstandort in Gro-Umstadt. Innerhalb der Werksgrenzen werden die Melaminharzherstellung, die Imprgnierung der Papiere mit Melamin und Phenolharzen, der Pressvorgang in den Mehretagenpressen, das Formatieren und der Rckseitenschliff inklusive der Verpackung bercksichtigt. Die eingesetzte elektrische Energie wird vom deutschen Stromnetz bezogen. Thermische Energie wird durch Erdgas, Holzhackschnitzel und Produktionsreststoffe als Energietrger bereitgestellt.\n\nModul A4 | Das Szenario fr den Transport des Produktes zur Baustelle wird im Modul A4 deklariert.\n\nModul A5 | Einbau ins Gebude: Der Umgang mit Verpackungsmaterialien bei der Montage, Montagehilfsmitteln sowie Montageverlusten wird im Modul A5 deklariert.\n\nModul C1 | Rckbau / Abriss: Fr die Schichtstoffe wurde ein manueller Ausbau angenommen. Die damit verbundenen Aufwnde sind vernachlssigbar, wodurch keine Umweltwirkungen aus dem Rckbau der Produkte deklariert werden.\n\nModul C2 | Transport zur Abfallbehandlung: Modul C2 beinhaltet den Transport zur Abfallbehandlung. Dazu wird der Transport via LKW ber 50 km Transportdistanz als reprsentatives Szenario angesetzt.\n\nModul C3 | Abfallbehandlung: Das angesetzte Szenario deklariert die energetische Verwertung der Schichtstoffe. In der Realitt wird das Produkt immer im Verbund mit bspw. anderen Holzwerkstoffen ausgebaut und einer entsprechenden Verwertung zugefhrt.\n\nModul C4 | Beseitigung: Fr die Schichtstoffe wurde eine Abfallbehandlung (thermische Verwertung) in Modul C3 angenommen. Eine Deponierung findet nicht statt, wodurch keine Umweltwirkungen in Modul C4 deklariert werden.\n\nModul D | Gutschriften und Lasten auerhalb der Systemgrenze In Modul D werden die Substitutionspotenziale fr Wrme und Strom aus der energetischen Verwertung des Produktes in Modul C3 in Form eines europischen Durchschnittsszenarios beschrieben.", "lang": "de"}], "other": {"anies": [{"name": "referenceToOriginalEPD", "value": {"shortDescription": {"value": "RESOPAL HPL®.pdf", "defaultValue": "RESOPAL HPL®.pdf", "lstrings": [{"lang": "de", "value": "RESOPAL HPL®.pdf"}]}, "type": "source data set", "uuid": {"uuid": "27985fd9-5c12-47e6-82af-c1ab25f8f7f8"}, "refObjectId": "27985fd9-5c12-47e6-82af-c1ab25f8f7f8", "resourceURLs": ["https://oekobaudat.de/OEKOBAU.DAT/resource/sources/27985fd9-5c12-47e6-82af-c1ab25f8f7f8/RESOPAL_HPL_20795.pdf?version=00.01.000"]}}]}}, "validation": {"review": [{"referenceToNameOfReviewerAndInstitution": [{"shortDescription": [{"value": "Institut Bauen und Umwelt e. V.", "lang": "de"}], "type": "contact data set", "refObjectId": "d111dbec-b024-4be5-86c5-752d6eb2cf95", "uri": "../contacts/d111dbec-b024-4be5-86c5-752d6eb2cf95.xml"}], "type": "Accredited third party review"}]}, "complianceDeclarations": {"compliance": [{"referenceToComplianceSystem": {"shortDescription": [{"value": "DIN EN 15804+A2", "lang": "de"}], "type": "source data set", "refObjectId": "c0016b33-8cf7-415c-ac6e-deba0d21440d", "uri": "../sources/c0016b33-8cf7-415c-ac6e-deba0d21440d.xml"}}, {"referenceToComplianceSystem": {"shortDescription": [{"value": "ISO 14025", "lang": "de"}], "type": "source data set", "refObjectId": "4f2eb655-6e44-4874-a95a-e28f5442cd4d", "uri": "../sources/4f2eb655-6e44-4874-a95a-e28f5442cd4d.xml"}}]}}, "administrativeInformation": {"commissionerAndGoal": {"referenceToCommissioner": [{"shortDescription": [{"value": "Resopal GmbH", "lang": "de"}], "type": "contact data set", "refObjectId": "1b3cc0ed-b145-496e-9047-a9e3da0a7e02", "uri": "../contacts/1b3cc0ed-b145-496e-9047-a9e3da0a7e02.xml"}]}, "dataGenerator": {"referenceToPersonOrEntityGeneratingTheDataSet": [{"shortDescription": [{"value": "Sphera Solutions GmbH", "lang": "de"}], "type": "contact data set", "refObjectId": "f6d2724f-1ba4-429a-81d8-851f8cb3de56", "uri": "../contacts/f6d2724f-1ba4-429a-81d8-851f8cb3de56.xml"}]}, "dataEntryBy": {"timeStamp": 1746576000000, "referenceToDataSetFormat": [{"shortDescription": [{"value": "ILCD Format", "lang": "de"}], "type": "source data set", "refObjectId": "a97a0155-0234-4b87-b4ce-a45da52f2a40", "uri": "../sources/a97a0155-0234-4b87-b4ce-a45da52f2a40.xml"}, {"shortDescription": [{"value": "EPD-Datenformaterweiterungen v1.2", "lang": "de"}, {"value": "EPD Data Format Extensions v1.2", "lang": "en"}], "type": "source data set", "refObjectId": "a29449fd-aa2f-4de8-b5d7-4b06b43c6fde", "uri": "../sources/a29449fd-aa2f-4de8-b5d7-4b06b43c6fde.xml"}]}, "publicationAndOwnership": {"dataSetVersion": "00.02.000", "referenceToRegistrationAuthority": {"shortDescription": [{"value": "Institut Bauen und Umwelt e. V.", "lang": "de"}], "type": "contact data set", "refObjectId": "d111dbec-b024-4be5-86c5-752d6eb2cf95", "uri": "../contacts/d111dbec-b024-4be5-86c5-752d6eb2cf95.xml"}, "registrationNumber": "EPD-RES-20240485-CBA1-DE", "referenceToOwnershipOfDataSet": {"shortDescription": [{"value": "Resopal GmbH", "lang": "de"}], "type": "contact data set", "refObjectId": "1b3cc0ed-b145-496e-9047-a9e3da0a7e02", "uri": "../contacts/1b3cc0ed-b145-496e-9047-a9e3da0a7e02.xml"}, "copyright": true, "licenseType": "Free of charge for all users and uses", "accessRestrictions": [{"value": "None", "lang": "en"}], "other": {"anies": [{"name": "referenceToPublisher", "value": {"shortDescription": [{"value": "Institut Bauen und Umwelt e. V.", "lang": "de"}], "type": "contact data set", "refObjectId": "d111dbec-b024-4be5-86c5-752d6eb2cf95", "uri": "../contacts/d111dbec-b024-4be5-86c5-752d6eb2cf95.xml"}}]}}}, "exchanges": {"exchange": [{"dataSetInternalID": 0, "referenceToFlowDataSet": {"shortDescription": [{"value": "RESOPAL HPL® (RESOPAL HPL®)", "lang": "de"}], "type": "flow data set", "refObjectId": "285baa04-3c0f-ff1a-c3a8-05d5aeee9ff6", "uri": "../flows/285baa04-3c0f-ff1a-c3a8-05d5aeee9ff6.xml"}, "meanAmount": 1.0, "referencesToDataSource": {}, "referenceFlow": true, "resolvedFlowVersion": "00.02.000", "resultingflowAmount": 1.0, "flowProperties": [{"name": [{"lang": "de", "value": "Fläche"}, {"lang": "en", "value": "Area"}], "uuid": "93a60a56-a3c8-19da-a746-0800200c9a66", "referenceFlowProperty": true, "meanValue": 1.0, "referenceUnit": "qm", "unitGroupUUID": "c20a03d7-bd90-4569-bc94-66cfd364dfc8"}], "materialProperties": [{"name": "layer thickness", "value": "8.0E-4", "unit": "m", "unitDescription": "meters"}, {"name": "gross density", "value": "1350.0", "unit": "kg/m^3", "unitDescription": "kilograms per cubic metre"}, {"name": "grammage", "value": "1.12", "unit": "kg/m^2", "unitDescription": "kilograms per square meter"}], "typeOfFlow": "Product flow", "classification": {"classHierarchy": "Beschichtungen / Innenbeschichtungen / Wand- und Deckenbeläge", "name": "OEKOBAU.DAT"}}, {"dataSetInternalID": 1, "referenceToFlowDataSet": {"shortDescription": [{"value": "Erneuerbare Primärenergie als Energieträger (PERE)", "lang": "de"}, {"value": "Renewable primary energy as energy carrier (PERE)", "lang": "en"}], "type": "flow data set", "refObjectId": "20f32be5-0398-4288-9b6d-accddd195317", "uri": "../flows/20f32be5-0398-4288-9b6d-accddd195317.xml"}, "exchange direction": "INPUT", "other": {"anies": [{"name": "referenceToUnitGroupDataSet", "value": {"shortDescription": [{"value": "MJ", "lang": "de"}], "type": "unit group data set", "refObjectId": "93a60a57-a3c8-11da-a746-0800200c9a66", "uri": "../unitgroups/93a60a57-a3c8-11da-a746-0800200c9a66.xml"}}, {"value": "14.333504832677", "module": "A1-A3"}, {"value": "0.046090559635281", "module": "A4"}, {"value": "3.72714596933557", "module": "A5"}, {"value": "0", "module": "C1"}, {"value": "0.0039118414724603", "module": "C2"}, {"value": "11.2107545700252", "module": "C3"}, {"value": "0", "module": "C4"}, {"value": "-2.52113932520034", "module": "D"}]}, "resolvedFlowVersion": "38.00.000", "flowProperties": [], "typeOfFlow": "Other flow", "classification": {"classHierarchy": "Quantities", "name": "GaBiCategories"}}, {"dataSetInternalID": 2, "referenceToFlowDataSet": {"shortDescription": [{"value": "Erneuerbare Primärenergie zur stofflichen Nutzung (PERM)", "lang": "de"}, {"value": "Renewable primary energy resources as material utilization (PERM)", "lang": "en"}], "type": "flow data set", "refObjectId": "fb3ec0de-548d-4508-aea5-00b73bf6f702", "uri": "../flows/fb3ec0de-548d-4508-aea5-00b73bf6f702.xml"}, "exchange direction": "INPUT", "other": {"anies": [{"name": "referenceToUnitGroupDataSet", "value": {"shortDescription": [{"value": "MJ", "lang": "de"}], "type": "unit group data set", "refObjectId": "93a60a57-a3c8-11da-a746-0800200c9a66", "uri": "../unitgroups/93a60a57-a3c8-11da-a746-0800200c9a66.xml"}}, {"value": "14.308468", "module": "A1-A3"}, {"value": "0", "module": "A4"}, {"value": "-3.708468", "module": "A5"}, {"value": "0", "module": "C1"}, {"value": "0", "module": "C2"}, {"value": "-10.6", "module": "C3"}, {"value": "0", "module": "C4"}, {"value": "0", "module": "D"}]}, "resolvedFlowVersion": "38.00.000", "flowProperties": [], "typeOfFlow": "Other flow", "classification": {"classHierarchy": "Quantities", "name": "GaBiCategories"}}, {"dataSetInternalID": 3, "referenceToFlowDataSet": {"shortDescription": [{"value": "Total erneuerbare Primärenergie (PERT)", "lang": "de"}, {"value": "Total use of renewable primary energy resources (PERT)", "lang": "en"}], "type": "flow data set", "refObjectId": "53f97275-fa8a-4cdd-9024-65936002acd0", "uri": "../flows/53f97275-fa8a-4cdd-9024-65936002acd0.xml"}, "exchange direction": "INPUT", "other": {"anies": [{"name": "referenceToUnitGroupDataSet", "value": {"shortDescription": [{"value": "MJ", "lang": "de"}], "type": "unit group data set", "refObjectId": "93a60a57-a3c8-11da-a746-0800200c9a66", "uri": "../unitgroups/93a60a57-a3c8-11da-a746-0800200c9a66.xml"}}, {"value": "28.641972832677", "module": "A1-A3"}, {"value": "0.046090559635281", "module": "A4"}, {"value": "0.0186779693355676", "module": "A5"}, {"value": "0", "module": "C1"}, {"value": "0.0039118414724603", "module": "C2"}, {"value": "0.610754570025218", "module": "C3"}, {"value": "0", "module": "C4"}, {"value": "-2.52113932520034", "module": "D"}]}, "resolvedFlowVersion": "38.00.000", "flowProperties": [], "typeOfFlow": "Other flow", "classification": {"classHierarchy": "Quantities / Environmental quantities / EPD EN 15804 / LCI indicators", "name": "GaBiCategories"}}, {"dataSetInternalID": 4, "referenceToFlowDataSet": {"shortDescription": [{"value": "Nicht-erneuerbare Primärenergie als Energieträger (PENRE)", "lang": "de"}, {"value": "Non renewable primary energy as energy carrier (PENRE)", "lang": "en"}], "type": "flow data set", "refObjectId": "ac857178-2b45-46ec-892a-a9a4332f0372", "uri": "../flows/ac857178-2b45-46ec-892a-a9a4332f0372.xml"}, "exchange direction": "INPUT", "other": {"anies": [{"name": "referenceToUnitGroupDataSet", "value": {"shortDescription": [{"value": "MJ", "lang": "de"}], "type": "unit group data set", "refObjectId": "93a60a57-a3c8-11da-a746-0800200c9a66", "uri": "../unitgroups/93a60a57-a3c8-11da-a746-0800200c9a66.xml"}}, {"value": "60.114891452479", "module": "A1-A3"}, {"value": "0.667630388127272", "module": "A4"}, {"value": "0.1611105289743", "module": "A5"}, {"value": "0", "module": "C1"}, {"value": "0.0566637563357307", "module": "C2"}, {"value": "11.6377696803473", "module": "C3"}, {"value": "0", "module": "C4"}, {"value": "-4.54176952853736", "module": "D"}]}, "resolvedFlowVersion": "38.00.000", "flowProperties": [], "typeOfFlow": "Other flow", "classification": {"classHierarchy": "Quantities", "name": "GaBiCategories"}}, {"dataSetInternalID": 5, "referenceToFlowDataSet": {"shortDescription": [{"value": "Nicht-erneuerbare Primärenergie zur stofflichen Nutzung (PENRM)", "lang": "de"}, {"value": "Non renewable primary energy as material utilization (PENRM)", "lang": "en"}], "type": "flow data set", "refObjectId": "1421caa0-679d-4bf4-b282-0eb850ccae27", "uri": "../flows/1421caa0-679d-4bf4-b282-0eb850ccae27.xml"}, "exchange direction": "INPUT", "other": {"anies": [{"name": "referenceToUnitGroupDataSet", "value": {"shortDescription": [{"value": "MJ", "lang": "de"}], "type": "unit group data set", "refObjectId": "93a60a57-a3c8-11da-a746-0800200c9a66", "uri": "../unitgroups/93a60a57-a3c8-11da-a746-0800200c9a66.xml"}}, {"value": "9.3736", "module": "A1-A3"}, {"value": "0", "module": "A4"}, {"value": "-0.0736", "module": "A5"}, {"value": "0", "module": "C1"}, {"value": "0", "module": "C2"}, {"value": "-9.3", "module": "C3"}, {"value": "0", "module": "C4"}, {"value": "0", "module": "D"}]}, "resolvedFlowVersion": "38.00.000", "flowProperties": [], "typeOfFlow": "Other flow", "classification": {"classHierarchy": "Quantities", "name": "GaBiCategories"}}, {"dataSetInternalID": 6, "referenceToFlowDataSet": {"shortDescription": [{"value": "Total nicht erneuerbare Primärenergie (PENRT)", "lang": "de"}, {"value": "Total use of non renewable primary energy resources (PENRT)", "lang": "en"}], "type": "flow data set", "refObjectId": "06159210-646b-4c8d-8583-da9b3b95a6c1", "uri": "../flows/06159210-646b-4c8d-8583-da9b3b95a6c1.xml"}, "exchange direction": "INPUT", "other": {"anies": [{"name": "referenceToUnitGroupDataSet", "value": {"shortDescription": [{"value": "MJ", "lang": "de"}], "type": "unit group data set", "refObjectId": "93a60a57-a3c8-11da-a746-0800200c9a66", "uri": "../unitgroups/93a60a57-a3c8-11da-a746-0800200c9a66.xml"}}, {"value": "69.4884914524794", "module": "A1-A3"}, {"value": "0.667630388127273", "module": "A4"}, {"value": "0.0875105289743003", "module": "A5"}, {"value": "0", "module": "C1"}, {"value": "0.0566637563357308", "module": "C2"}, {"value": "2.3377696803473", "module": "C3"}, {"value": "0", "module": "C4"}, {"value": "-4.54176952853738", "module": "D"}]}, "resolvedFlowVersion": "38.00.000", "flowProperties": [], "typeOfFlow": "Other flow", "classification": {"classHierarchy": "Quantities / Environmental quantities / EPD EN 15804 / LCI indicators", "name": "GaBiCategories"}}, {"dataSetInternalID": 7, "referenceToFlowDataSet": {"shortDescription": [{"value": "Einsatz von Sekundärstoffen (SM)", "lang": "de"}, {"value": "Use of secondary material (SM)", "lang": "en"}], "type": "flow data set", "refObjectId": "c6a1f35f-2d09-4f54-8dfb-97e502e1ce92", "uri": "../flows/c6a1f35f-2d09-4f54-8dfb-97e502e1ce92.xml"}, "exchange direction": "INPUT", "other": {"anies": [{"name": "referenceToUnitGroupDataSet", "value": {"shortDescription": [{"value": "kg", "lang": "de"}], "type": "unit group data set", "refObjectId": "ad38d542-3fe9-439d-9b95-2f5f7752acaf", "uri": "../unitgroups/ad38d542-3fe9-439d-9b95-2f5f7752acaf.xml"}}, {"value": "0.332651680400235", "module": "A1-A3"}, {"value": "0", "module": "A4"}, {"value": "0", "module": "A5"}, {"value": "0", "module": "C1"}, {"value": "0", "module": "C2"}, {"value": "0", "module": "C3"}, {"value": "0", "module": "C4"}, {"value": "0", "module": "D"}]}, "resolvedFlowVersion": "38.00.000", "flowProperties": [], "typeOfFlow": "Other flow", "classification": {"classHierarchy": "Quantities / Environmental quantities / EPD EN 15804 / LCI indicators", "name": "GaBiCategories"}}, {"dataSetInternalID": 8, "referenceToFlowDataSet": {"shortDescription": [{"value": "Erneuerbare Sekundärbrennstoffe (RSF)", "lang": "de"}, {"value": "Use of renewable secondary fuels (RSF)", "lang": "en"}], "type": "flow data set", "refObjectId": "64333088-a55f-4aa2-9a31-c10b07816787", "uri": "../flows/64333088-a55f-4aa2-9a31-c10b07816787.xml"}, "exchange direction": "INPUT", "other": {"anies": [{"name": "referenceToUnitGroupDataSet", "value": {"shortDescription": [{"value": "MJ", "lang": "de"}], "type": "unit group data set", "refObjectId": "93a60a57-a3c8-11da-a746-0800200c9a66", "uri": "../unitgroups/93a60a57-a3c8-11da-a746-0800200c9a66.xml"}}, {"value": "0", "module": "A1-A3"}, {"value": "0", "module": "A4"}, {"value": "0", "module": "A5"}, {"value": "0", "module": "C1"}, {"value": "0", "module": "C2"}, {"value": "0", "module": "C3"}, {"value": "0", "module": "C4"}, {"value": "0", "module": "D"}]}, "resolvedFlowVersion": "38.00.000", "flowProperties": [], "typeOfFlow": "Other flow", "classification": {"classHierarchy": "Quantities / Environmental quantities / EPD EN 15804 / LCI indicators", "name": "GaBiCategories"}}, {"dataSetInternalID": 9, "referenceToFlowDataSet": {"shortDescription": [{"value": "Nicht erneuerbare Sekundärbrennstoffe (NRSF)", "lang": "de"}, {"value": "Use of non renewable secondary fuels (NRSF)", "lang": "en"}], "type": "flow data set", "refObjectId": "89def144-d39a-4287-b86f-efde453ddcb2", "uri": "../flows/89def144-d39a-4287-b86f-efde453ddcb2.xml"}, "exchange direction": "INPUT", "other": {"anies": [{"name": "referenceToUnitGroupDataSet", "value": {"shortDescription": [{"value": "MJ", "lang": "de"}], "type": "unit group data set", "refObjectId": "93a60a57-a3c8-11da-a746-0800200c9a66", "uri": "../unitgroups/93a60a57-a3c8-11da-a746-0800200c9a66.xml"}}, {"value": "0", "module": "A1-A3"}, {"value": "0", "module": "A4"}, {"value": "0", "module": "A5"}, {"value": "0", "module": "C1"}, {"value": "0", "module": "C2"}, {"value": "0", "module": "C3"}, {"value": "0", "module": "C4"}, {"value": "0", "module": "D"}]}, "resolvedFlowVersion": "38.00.000", "flowProperties": [], "typeOfFlow": "Other flow", "classification": {"classHierarchy": "Quantities / Environmental quantities / EPD EN 15804 / LCI indicators", "name": "GaBiCategories"}}, {"dataSetInternalID": 10, "referenceToFlowDataSet": {"shortDescription": [{"value": "Einsatz von Süßwasserressourcen (FW)", "lang": "de"}, {"value": "Use of net fresh water (FW)", "lang": "en"}], "type": "flow data set", "refObjectId": "3cf952c8-f3a4-461d-8c96-96456ca62246", "uri": "../flows/3cf952c8-f3a4-461d-8c96-96456ca62246.xml"}, "exchange direction": "INPUT", "other": {"anies": [{"name": "referenceToUnitGroupDataSet", "value": {"shortDescription": [{"value": "m^3", "lang": "de"}], "type": "unit group data set", "refObjectId": "cd950537-0a98-4044-9ba7-9f9a68d0a504", "uri": "../unitgroups/cd950537-0a98-4044-9ba7-9f9a68d0a504.xml"}}, {"value": "0.0217326226593766", "module": "A1-A3"}, {"value": "5.32428372107478E-05", "module": "A4"}, {"value": "0.000903647825656835", "module": "A5"}, {"value": "0", "module": "C1"}, {"value": "4.51887632436178E-06", "module": "C2"}, {"value": "0.00511762659905982", "module": "C3"}, {"value": "0", "module": "C4"}, {"value": "-0.00240501648186543", "module": "D"}]}, "resolvedFlowVersion": "38.00.000", "flowProperties": [], "typeOfFlow": "Other flow", "classification": {"classHierarchy": "Quantities / Environmental quantities / EPD EN 15804 / LCI indicators", "name": "GaBiCategories"}}, {"dataSetInternalID": 11, "referenceToFlowDataSet": {"shortDescription": [{"value": "Gefährlicher Abfall zur Deponie (HWD)", "lang": "de"}, {"value": "Hazardous waste disposed (HWD)", "lang": "en"}], "type": "flow data set", "refObjectId": "430f9e0f-59b2-46a0-8e0d-55e0e84948fc", "uri": "../flows/430f9e0f-59b2-46a0-8e0d-55e0e84948fc.xml"}, "exchange direction": "OUTPUT", "other": {"anies": [{"name": "referenceToUnitGroupDataSet", "value": {"shortDescription": [{"value": "kg", "lang": "de"}], "type": "unit group data set", "refObjectId": "ad38d542-3fe9-439d-9b95-2f5f7752acaf", "uri": "../unitgroups/ad38d542-3fe9-439d-9b95-2f5f7752acaf.xml"}}, {"value": "1.9018476571641E-06", "module": "A1-A3"}, {"value": "3.53256719875379E-12", "module": "A4"}, {"value": "7.51596678914193E-12", "module": "A5"}, {"value": "0", "module": "C1"}, {"value": "2.99819376932886E-13", "module": "C2"}, {"value": "1.88046209875998E-10", "module": "C3"}, {"value": "0", "module": "C4"}, {"value": "-3.93010174799965E-10", "module": "D"}]}, "resolvedFlowVersion": "38.00.000", "flowProperties": [], "typeOfFlow": "Other flow", "classification": {"classHierarchy": "Quantities / Environmental quantities / EPD EN 15804 / LCI indicators", "name": "GaBiCategories"}}, {"dataSetInternalID": 12, "referenceToFlowDataSet": {"shortDescription": [{"value": "Entsorgter nicht gefährlicher Abfall (NHWD)", "lang": "de"}, {"value": "Non hazardous waste disposed (NHWD)", "lang": "en"}], "type": "flow data set", "refObjectId": "b29ef66b-e286-4afa-949f-62f1a7b4d7fa", "uri": "../flows/b29ef66b-e286-4afa-949f-62f1a7b4d7fa.xml"}, "exchange direction": "OUTPUT", "other": {"anies": [{"name": "referenceToUnitGroupDataSet", "value": {"shortDescription": [{"value": "kg", "lang": "de"}], "type": "unit group data set", "refObjectId": "ad38d542-3fe9-439d-9b95-2f5f7752acaf", "uri": "../unitgroups/ad38d542-3fe9-439d-9b95-2f5f7752acaf.xml"}}, {"value": "0.133302877689983", "module": "A1-A3"}, {"value": "0.000108773604172153", "module": "A4"}, {"value": "0.00299602324006688", "module": "A5"}, {"value": "0", "module": "C1"}, {"value": "9.23193598161254E-06", "module": "C2"}, {"value": "0.734203482500856", "module": "C3"}, {"value": "0", "module": "C4"}, {"value": "-0.00342157570170026", "module": "D"}]}, "resolvedFlowVersion": "38.00.000", "flowProperties": [], "typeOfFlow": "Other flow", "classification": {"classHierarchy": "Quantities / Environmental quantities / EPD EN 15804 / LCI indicators", "name": "GaBiCategories"}}, {"dataSetInternalID": 13, "referenceToFlowDataSet": {"shortDescription": [{"value": "Entsorgter radioaktiver Abfall (RWD)", "lang": "de"}, {"value": "Radioactive waste disposed (RWD)", "lang": "en"}], "type": "flow data set", "refObjectId": "3449546e-52ad-4b39-b809-9fb77cea8ff6", "uri": "../flows/3449546e-52ad-4b39-b809-9fb77cea8ff6.xml"}, "exchange direction": "OUTPUT", "other": {"anies": [{"name": "referenceToUnitGroupDataSet", "value": {"shortDescription": [{"value": "kg", "lang": "de"}], "type": "unit group data set", "refObjectId": "ad38d542-3fe9-439d-9b95-2f5f7752acaf", "uri": "../unitgroups/ad38d542-3fe9-439d-9b95-2f5f7752acaf.xml"}}, {"value": "0.00134517088690698", "module": "A1-A3"}, {"value": "1.23931442943398E-06", "module": "A4"}, {"value": "4.57617027190252E-06", "module": "A5"}, {"value": "0", "module": "C1"}, {"value": "1.05184263780718E-07", "module": "C2"}, {"value": "8.03522022188562E-05", "module": "C3"}, {"value": "0", "module": "C4"}, {"value": "-0.000725965352925227", "module": "D"}]}, "resolvedFlowVersion": "38.00.000", "flowProperties": [], "typeOfFlow": "Other flow", "classification": {"classHierarchy": "Quantities / Environmental quantities / EPD EN 15804 / LCI indicators", "name": "GaBiCategories"}}, {"dataSetInternalID": 14, "referenceToFlowDataSet": {"shortDescription": [{"value": "Komponenten für die Wiederverwendung (CRU)", "lang": "de"}, {"value": "Components for re-use (CRU)", "lang": "en"}], "type": "flow data set", "refObjectId": "a2b32f97-3fc7-4af2-b209-525bc6426f33", "uri": "../flows/a2b32f97-3fc7-4af2-b209-525bc6426f33.xml"}, "exchange direction": "OUTPUT", "other": {"anies": [{"name": "referenceToUnitGroupDataSet", "value": {"shortDescription": [{"value": "kg", "lang": "de"}], "type": "unit group data set", "refObjectId": "ad38d542-3fe9-439d-9b95-2f5f7752acaf", "uri": "../unitgroups/ad38d542-3fe9-439d-9b95-2f5f7752acaf.xml"}}, {"value": "0", "module": "A1-A3"}, {"value": "0", "module": "A4"}, {"value": "0", "module": "A5"}, {"value": "0", "module": "C1"}, {"value": "0", "module": "C2"}, {"value": "0", "module": "C3"}, {"value": "0", "module": "C4"}, {"value": "0", "module": "D"}]}, "resolvedFlowVersion": "38.00.000", "flowProperties": [], "typeOfFlow": "Other flow", "classification": {"classHierarchy": "Quantities / Environmental quantities / EPD EN 15804 / LCI indicators", "name": "GaBiCategories"}}, {"dataSetInternalID": 15, "referenceToFlowDataSet": {"shortDescription": [{"value": "Stoffe zum Recycling (MFR)", "lang": "de"}, {"value": "Materials for recycling (MFR)", "lang": "en"}], "type": "flow data set", "refObjectId": "d7fe48a5-4103-49c8-9aae-b0b5dfdbd6ae", "uri": "../flows/d7fe48a5-4103-49c8-9aae-b0b5dfdbd6ae.xml"}, "exchange direction": "OUTPUT", "other": {"anies": [{"name": "referenceToUnitGroupDataSet", "value": {"shortDescription": [{"value": "kg", "lang": "de"}], "type": "unit group data set", "refObjectId": "ad38d542-3fe9-439d-9b95-2f5f7752acaf", "uri": "../unitgroups/ad38d542-3fe9-439d-9b95-2f5f7752acaf.xml"}}, {"value": "0.097", "module": "A1-A3"}, {"value": "0", "module": "A4"}, {"value": "0", "module": "A5"}, {"value": "0", "module": "C1"}, {"value": "0", "module": "C2"}, {"value": "0", "module": "C3"}, {"value": "0", "module": "C4"}, {"value": "0", "module": "D"}]}, "resolvedFlowVersion": "38.00.000", "flowProperties": [], "typeOfFlow": "Other flow", "classification": {"classHierarchy": "Quantities / Environmental quantities / EPD EN 15804 / LCI indicators", "name": "GaBiCategories"}}, {"dataSetInternalID": 16, "referenceToFlowDataSet": {"shortDescription": [{"value": "Stoffe für die Energierückgewinnung (MER)", "lang": "de"}, {"value": "Materials for energy recovery (MER)", "lang": "en"}], "type": "flow data set", "refObjectId": "59a9181c-3aaf-46ee-8b13-2b3723b6e447", "uri": "../flows/59a9181c-3aaf-46ee-8b13-2b3723b6e447.xml"}, "exchange direction": "OUTPUT", "other": {"anies": [{"name": "referenceToUnitGroupDataSet", "value": {"shortDescription": [{"value": "kg", "lang": "de"}], "type": "unit group data set", "refObjectId": "ad38d542-3fe9-439d-9b95-2f5f7752acaf", "uri": "../unitgroups/ad38d542-3fe9-439d-9b95-2f5f7752acaf.xml"}}, {"value": "0", "module": "A1-A3"}, {"value": "0", "module": "A4"}, {"value": "0", "module": "A5"}, {"value": "0", "module": "C1"}, {"value": "0", "module": "C2"}, {"value": "0", "module": "C3"}, {"value": "0", "module": "C4"}, {"value": "0", "module": "D"}]}, "resolvedFlowVersion": "38.00.000", "flowProperties": [], "typeOfFlow": "Other flow", "classification": {"classHierarchy": "Quantities / Environmental quantities / EPD EN 15804 / LCI indicators", "name": "GaBiCategories"}}, {"dataSetInternalID": 17, "referenceToFlowDataSet": {"shortDescription": [{"value": "Exportierte elektrische Energie (EEE)", "lang": "de"}, {"value": "Exported electrical energy (EEE)", "lang": "en"}], "type": "flow data set", "refObjectId": "4da0c987-2b76-40d6-9e9e-82a017aaaf29", "uri": "../flows/4da0c987-2b76-40d6-9e9e-82a017aaaf29.xml"}, "exchange direction": "OUTPUT", "other": {"anies": [{"name": "referenceToUnitGroupDataSet", "value": {"shortDescription": [{"value": "MJ", "lang": "de"}], "type": "unit group data set", "refObjectId": "93a60a57-a3c8-11da-a746-0800200c9a66", "uri": "../unitgroups/93a60a57-a3c8-11da-a746-0800200c9a66.xml"}}, {"value": "0", "module": "A1-A3"}, {"value": "0", "module": "A4"}, {"value": "0.537814716835904", "module": "A5"}, {"value": "0", "module": "C1"}, {"value": "0", "module": "C2"}, {"value": "1.9052720626503", "module": "C3"}, {"value": "0", "module": "C4"}, {"value": "0", "module": "D"}]}, "resolvedFlowVersion": "38.00.000", "flowProperties": [], "typeOfFlow": "Other flow", "classification": {"classHierarchy": "Quantities / Environmental quantities / EPD EN 15804 / LCI indicators", "name": "GaBiCategories"}}, {"dataSetInternalID": 18, "referenceToFlowDataSet": {"shortDescription": [{"value": "Exportierte thermische Energie (EET)", "lang": "de"}, {"value": "Exported thermal energy (EET)", "lang": "en"}], "type": "flow data set", "refObjectId": "98daf38a-7a79-46d3-9a37-2b7bd0955810", "uri": "../flows/98daf38a-7a79-46d3-9a37-2b7bd0955810.xml"}, "exchange direction": "OUTPUT", "other": {"anies": [{"name": "referenceToUnitGroupDataSet", "value": {"shortDescription": [{"value": "MJ", "lang": "de"}], "type": "unit group data set", "refObjectId": "93a60a57-a3c8-11da-a746-0800200c9a66", "uri": "../unitgroups/93a60a57-a3c8-11da-a746-0800200c9a66.xml"}}, {"value": "0", "module": "A1-A3"}, {"value": "0", "module": "A4"}, {"value": "0.965873036757471", "module": "A5"}, {"value": "0", "module": "C1"}, {"value": "0", "module": "C2"}, {"value": "3.46641380395807", "module": "C3"}, {"value": "0", "module": "C4"}, {"value": "0", "module": "D"}]}, "resolvedFlowVersion": "38.00.000", "flowProperties": [], "typeOfFlow": "Other flow", "classification": {"classHierarchy": "Quantities / Environmental quantities / EPD EN 15804 / LCI indicators", "name": "GaBiCategories"}}]}, "LCIAResults": {"LCIAResult": [{"referenceToLCIAMethodDataSet": {"shortDescription": [{"value": "Globales Erwärmungspotenzial total (GWP-total)", "lang": "de"}, {"value": "Global Warming Potential total (GWP-total)", "lang": "en"}], "type": "LCIA method data set", "refObjectId": "6a37f984-a4b3-458a-a20a-64418c145fa2", "uri": "../lciamethods/6a37f984-a4b3-458a-a20a-64418c145fa2.xml"}, "other": {"anies": [{"name": "referenceToUnitGroupDataSet", "value": {"shortDescription": [{"value": "kg CO_(2)-Äq.", "lang": "de"}], "type": "unit group data set", "refObjectId": "1ebf3012-d0db-4de2-aefd-ef30cedb0be1", "uri": "../unitgroups/1ebf3012-d0db-4de2-aefd-ef30cedb0be1.xml"}}, {"value": "2.00727188155972", "module": "A1-A3"}, {"value": "0.0503538049623569", "module": "A4"}, {"value": "0.373458289443137", "module": "A5"}, {"value": "0", "module": "C1"}, {"value": "0.00427367565303211", "module": "C2"}, {"value": "2.21986859865293", "module": "C3"}, {"value": "0", "module": "C4"}, {"value": "-0.505117831553635", "module": "D"}]}}, {"referenceToLCIAMethodDataSet": {"shortDescription": [{"value": "Globales Erwärmungspotenzial fossil (GWP-fossil)", "lang": "de"}, {"value": "Global Warming Potential fossil fuels (GWP-fossil)", "lang": "en"}], "type": "LCIA method data set", "refObjectId": "5f635281-343e-44fb-83df-1971b155e6b6", "uri": "../lciamethods/5f635281-343e-44fb-83df-1971b155e6b6.xml"}, "other": {"anies": [{"name": "referenceToUnitGroupDataSet", "value": {"shortDescription": [{"value": "kg CO_(2)-Äq.", "lang": "de"}], "type": "unit group data set", "refObjectId": "1ebf3012-d0db-4de2-aefd-ef30cedb0be1", "uri": "../unitgroups/1ebf3012-d0db-4de2-aefd-ef30cedb0be1.xml"}}, {"value": "3.40038826912443", "module": "A1-A3"}, {"value": "0.0498037376360229", "module": "A4"}, {"value": "0.00999661525607502", "module": "A5"}, {"value": "0", "module": "C1"}, {"value": "0.00422698981981972", "module": "C2"}, {"value": "1.16530341447801", "module": "C3"}, {"value": "0", "module": "C4"}, {"value": "-0.502811051220832", "module": "D"}]}}, {"referenceToLCIAMethodDataSet": {"shortDescription": [{"value": "Globales Erwärmungspotenzial biogen (GWP-biogenic)", "lang": "de"}, {"value": "Global Warming Potential biogenic (GWP-biogenic)", "lang": "en"}], "type": "LCIA method data set", "refObjectId": "2356e1ab-0185-4db5-86e5-16de51c7485c", "uri": "../lciamethods/2356e1ab-0185-4db5-86e5-16de51c7485c.xml"}, "other": {"anies": [{"name": "referenceToUnitGroupDataSet", "value": {"shortDescription": [{"value": "kg CO_(2)-Äq.", "lang": "de"}], "type": "unit group data set", "refObjectId": "1ebf3012-d0db-4de2-aefd-ef30cedb0be1", "uri": "../unitgroups/1ebf3012-d0db-4de2-aefd-ef30cedb0be1.xml"}}, {"value": "-1.39628136904761", "module": "A1-A3"}, {"value": "0.00020870693425257", "module": "A4"}, {"value": "0.363455829145281", "module": "A5"}, {"value": "0", "module": "C1"}, {"value": "1.77135718780532E-05", "module": "C2"}, {"value": "1.05447190871659", "module": "C3"}, {"value": "0", "module": "C4"}, {"value": "-0.00225385112358832", "module": "D"}]}}, {"referenceToLCIAMethodDataSet": {"shortDescription": [{"value": "Globales Erwärmungspotenzial luluc (GWP-luluc)", "lang": "de"}, {"value": "Global Warming Potential luluc (GWP-luluc)", "lang": "en"}], "type": "LCIA method data set", "refObjectId": "4331bbdb-978a-490d-8707-eeb047f01a55", "uri": "../lciamethods/4331bbdb-978a-490d-8707-eeb047f01a55.xml"}, "other": {"anies": [{"name": "referenceToUnitGroupDataSet", "value": {"shortDescription": [{"value": "kg CO_(2)-Äq.", "lang": "de"}], "type": "unit group data set", "refObjectId": "1ebf3012-d0db-4de2-aefd-ef30cedb0be1", "uri": "../unitgroups/1ebf3012-d0db-4de2-aefd-ef30cedb0be1.xml"}}, {"value": "0.00316498148289743", "module": "A1-A3"}, {"value": "0.000341360392081453", "module": "A4"}, {"value": "5.84504177885077E-06", "module": "A5"}, {"value": "0", "module": "C1"}, {"value": "2.89722613343442E-05", "module": "C2"}, {"value": "9.32754583359222E-05", "module": "C3"}, {"value": "0", "module": "C4"}, {"value": "-5.29292092148172E-05", "module": "D"}]}}, {"referenceToLCIAMethodDataSet": {"shortDescription": [{"value": "Abbau Potential der stratosphärischen Ozonschicht (ODP)", "lang": "de"}, {"value": "Depletion potential of the stratospheric ozone layer (ODP)", "lang": "en"}], "type": "LCIA method data set", "refObjectId": "b5c629d6-def3-11e6-bf01-fe55135034f3", "uri": "../lciamethods/b5c629d6-def3-11e6-bf01-fe55135034f3.xml"}, "other": {"anies": [{"name": "referenceToUnitGroupDataSet", "value": {"shortDescription": [{"value": "kg CFC11-Äq.", "lang": "de"}], "type": "unit group data set", "refObjectId": "d9e957c9-7309-4474-bf3a-7777df6c4e5b", "uri": "../unitgroups/d9e957c9-7309-4474-bf3a-7777df6c4e5b.xml"}}, {"value": "2.30790005123442E-10", "module": "A1-A3"}, {"value": "4.97463629299589E-15", "module": "A4"}, {"value": "2.83161278029717E-14", "module": "A5"}, {"value": "0", "module": "C1"}, {"value": "4.22212025962284E-16", "module": "C2"}, {"value": "1.20978106368859E-12", "module": "C3"}, {"value": "0", "module": "C4"}, {"value": "-3.66362426983476E-12", "module": "D"}]}}, {"referenceToLCIAMethodDataSet": {"shortDescription": [{"value": "Versauerungspotenzial von Boden und Wasser (AP)", "lang": "de"}, {"value": "Acidification potential of land and water (AP)", "lang": "en"}], "type": "LCIA method data set", "refObjectId": "b5c611c6-def3-11e6-bf01-fe55135034f3", "uri": "../lciamethods/b5c611c6-def3-11e6-bf01-fe55135034f3.xml"}, "other": {"anies": [{"name": "referenceToUnitGroupDataSet", "value": {"shortDescription": [{"value": "mol H^(+)-Äq.", "lang": "de"}], "type": "unit group data set", "refObjectId": "42e089ac-92bf-4bf2-8ca1-5fc40d18f2ed", "uri": "../unitgroups/42e089ac-92bf-4bf2-8ca1-5fc40d18f2ed.xml"}}, {"value": "0.00616851380175129", "module": "A1-A3"}, {"value": "5.65854084097953E-05", "module": "A4"}, {"value": "5.32130444395839E-05", "module": "A5"}, {"value": "0", "module": "C1"}, {"value": "4.8025701815107E-06", "module": "C2"}, {"value": "0.000557941118239443", "module": "C3"}, {"value": "0", "module": "C4"}, {"value": "-0.000638920564399717", "module": "D"}]}}, {"referenceToLCIAMethodDataSet": {"shortDescription": [{"value": "Eutrophierungspotenzial Süßwasser (EP-freshwater)", "lang": "de"}, {"value": "Eutrophication potential aquatic freshwater (EP-freshwater)", "lang": "en"}], "type": "LCIA method data set", "refObjectId": "b53ec18f-7377-4ad3-86eb-cc3f4f276b2b", "uri": "../lciamethods/b53ec18f-7377-4ad3-86eb-cc3f4f276b2b.xml"}, "other": {"anies": [{"name": "referenceToUnitGroupDataSet", "value": {"shortDescription": [{"value": "kg P-Äq.", "lang": "de"}], "type": "unit group data set", "refObjectId": "0429039d-a61d-4590-ba67-aa4a20a810a1", "uri": "../unitgroups/0429039d-a61d-4590-ba67-aa4a20a810a1.xml"}}, {"value": "2.2307204871185E-05", "module": "A1-A3"}, {"value": "1.80964178163855E-07", "module": "A4"}, {"value": "9.45684910614503E-09", "module": "A5"}, {"value": "0", "module": "C1"}, {"value": "1.53589625027938E-08", "module": "C2"}, {"value": "3.14257960652447E-07", "module": "C3"}, {"value": "0", "module": "C4"}, {"value": "-7.30166311870396E-07", "module": "D"}]}}, {"referenceToLCIAMethodDataSet": {"shortDescription": [{"value": "Eutrophierungspotenzial Salzwasser (EP-marine)", "lang": "de"}, {"value": "Eutrophication potential aquatic marine (EP-marine)", "lang": "en"}], "type": "LCIA method data set", "refObjectId": "b5c619fa-def3-11e6-bf01-fe55135034f3", "uri": "../lciamethods/b5c619fa-def3-11e6-bf01-fe55135034f3.xml"}, "other": {"anies": [{"name": "referenceToUnitGroupDataSet", "value": {"shortDescription": [{"value": "kg N-Äq.", "lang": "de"}], "type": "unit group data set", "refObjectId": "d05bb823-ecdf-4686-8c40-bf1d9257859f", "uri": "../unitgroups/d05bb823-ecdf-4686-8c40-bf1d9257859f.xml"}}, {"value": "0.00281913248498285", "module": "A1-A3"}, {"value": "1.82159657214647E-05", "module": "A4"}, {"value": "1.7381101706131E-05", "module": "A5"}, {"value": "0", "module": "C1"}, {"value": "1.54604263289515E-06", "module": "C2"}, {"value": "0.000192395141293152", "module": "C3"}, {"value": "0", "module": "C4"}, {"value": "-0.000166930182212459", "module": "D"}]}}, {"referenceToLCIAMethodDataSet": {"shortDescription": [{"value": "Eutrophierungspotenzial Land (EP-terrestrial)", "lang": "de"}, {"value": "Eutrophication potential terrestrial (EP-terrestrial)", "lang": "en"}], "type": "LCIA method data set", "refObjectId": "b5c614d2-def3-11e6-bf01-fe55135034f3", "uri": "../lciamethods/b5c614d2-def3-11e6-bf01-fe55135034f3.xml"}, "other": {"anies": [{"name": "referenceToUnitGroupDataSet", "value": {"shortDescription": [{"value": "mol N-Äq.", "lang": "de"}], "type": "unit group data set", "refObjectId": "71b4d617-0ec9-4d3f-b65e-e438940c2401", "uri": "../unitgroups/71b4d617-0ec9-4d3f-b65e-e438940c2401.xml"}}, {"value": "0.0220926999976085", "module": "A1-A3"}, {"value": "0.000218165150481509", "module": "A4"}, {"value": "0.00025245380115414", "module": "A5"}, {"value": "0", "module": "C1"}, {"value": "1.85163185314381E-05", "module": "C2"}, {"value": "0.00239803520766253", "module": "C3"}, {"value": "0", "module": "C4"}, {"value": "-0.00178373111670424", "module": "D"}]}}, {"referenceToLCIAMethodDataSet": {"shortDescription": [{"value": "Bildungspotential für troposphärisches Ozon (POCP)", "lang": "de"}, {"value": "Formation potential of tropospheric ozone photochemical oxidants (POCP)", "lang": "en"}], "type": "LCIA method data set", "refObjectId": "b5c610fe-def3-11e6-bf01-fe55135034f3", "uri": "../lciamethods/b5c610fe-def3-11e6-bf01-fe55135034f3.xml"}, "other": {"anies": [{"name": "referenceToUnitGroupDataSet", "value": {"shortDescription": [{"value": "kg NMVOC-Äq.", "lang": "de"}], "type": "unit group data set", "refObjectId": "d27c25f8-fbc1-44c6-b47b-4adbae4199c6", "uri": "../unitgroups/d27c25f8-fbc1-44c6-b47b-4adbae4199c6.xml"}}, {"value": "0.00654332319603755", "module": "A1-A3"}, {"value": "4.87244022073271E-05", "module": "A4"}, {"value": "4.71994348238715E-05", "module": "A5"}, {"value": "0", "module": "C1"}, {"value": "4.13538344475986E-06", "module": "C2"}, {"value": "0.000532666794048551", "module": "C3"}, {"value": "0", "module": "C4"}, {"value": "-0.000453681420046377", "module": "D"}]}}, {"referenceToLCIAMethodDataSet": {"shortDescription": [{"value": "Potenzial für den abiotischen Abbau nicht fossiler Ressourcen (ADPE)", "lang": "de"}, {"value": "Abiotic depletion potential for non fossil resources (ADPE)", "lang": "en"}], "type": "LCIA method data set", "refObjectId": "b2ad6494-c78d-11e6-9d9d-cec0c932ce01", "uri": "../lciamethods/b2ad6494-c78d-11e6-9d9d-cec0c932ce01.xml"}, "other": {"anies": [{"name": "referenceToUnitGroupDataSet", "value": {"shortDescription": [{"value": "kg Sb-Äq.", "lang": "de"}], "type": "unit group data set", "refObjectId": "54ccd2d9-a32a-4fc2-923d-f2c8c93e89d4", "uri": "../unitgroups/54ccd2d9-a32a-4fc2-923d-f2c8c93e89d4.xml"}}, {"value": "2.8446152400654E-06", "module": "A1-A3"}, {"value": "5.10583045773017E-09", "module": "A4"}, {"value": "7.65058079682393E-10", "module": "A5"}, {"value": "0", "module": "C1"}, {"value": "4.33346860917933E-10", "module": "C2"}, {"value": "2.96541931714948E-08", "module": "C3"}, {"value": "0", "module": "C4"}, {"value": "-6.81940911367018E-08", "module": "D"}]}}, {"referenceToLCIAMethodDataSet": {"shortDescription": [{"value": "Potenzial für den abiotischen Abbau fossiler Brennstoffe (ADPF)", "lang": "de"}, {"value": "Abiotic depletion potential for fossil resources (ADPF)", "lang": "en"}], "type": "LCIA method data set", "refObjectId": "b2ad6110-c78d-11e6-9d9d-cec0c932ce01", "uri": "../lciamethods/b2ad6110-c78d-11e6-9d9d-cec0c932ce01.xml"}, "other": {"anies": [{"name": "referenceToUnitGroupDataSet", "value": {"shortDescription": [{"value": "MJ", "lang": "de"}], "type": "unit group data set", "refObjectId": "93a60a57-a3c8-11da-a746-0800200c9a66", "uri": "../unitgroups/93a60a57-a3c8-11da-a746-0800200c9a66.xml"}}, {"value": "69.4460296395743", "module": "A1-A3"}, {"value": "0.664997154633165", "module": "A4"}, {"value": "0.0874106003917276", "module": "A5"}, {"value": "0", "module": "C1"}, {"value": "0.0564402660576688", "module": "C2"}, {"value": "2.33684156444273", "module": "C3"}, {"value": "0", "module": "C4"}, {"value": "-4.54060873230494", "module": "D"}]}}, {"referenceToLCIAMethodDataSet": {"shortDescription": [{"value": "Wassernutzung (WDP)", "lang": "de"}, {"value": "Water use (WDP)", "lang": "en"}], "type": "LCIA method data set", "refObjectId": "b2ad66ce-c78d-11e6-9d9d-cec0c932ce01", "uri": "../lciamethods/b2ad66ce-c78d-11e6-9d9d-cec0c932ce01.xml"}, "other": {"anies": [{"name": "referenceToUnitGroupDataSet", "value": {"shortDescription": [{"value": "m^(3) Welt-Äq. entzogen", "lang": "de"}], "type": "unit group data set", "refObjectId": "6ae2df01-888e-46c8-b17d-49fa3869b476", "uri": "../unitgroups/6ae2df01-888e-46c8-b17d-49fa3869b476.xml"}}, {"value": "0.234880344237426", "module": "A1-A3"}, {"value": "0.000566776446723166", "module": "A4"}, {"value": "0.0384220307628251", "module": "A5"}, {"value": "0", "module": "C1"}, {"value": "4.81039854462564E-05", "module": "C2"}, {"value": "0.207773847764229", "module": "C3"}, {"value": "0", "module": "C4"}, {"value": "-0.0570808289688285", "module": "D"}]}}, {"referenceToLCIAMethodDataSet": {"shortDescription": [{"value": "Auftreten von Krankheiten aufgrund von Feinstaubemissionen (PM)", "lang": "de"}, {"value": "Incidence of disease due to PM emissions (PM)", "lang": "en"}], "type": "LCIA method data set", "refObjectId": "b5c602c6-def3-11e6-bf01-fe55135034f3", "uri": "../lciamethods/b5c602c6-def3-11e6-bf01-fe55135034f3.xml"}, "other": {"anies": [{"name": "referenceToUnitGroupDataSet", "value": {"shortDescription": [{"value": "Krankheitsfälle", "lang": "de"}], "type": "unit group data set", "refObjectId": "3883559b-648f-4afc-8ba2-0bd24f3affa3", "uri": "../unitgroups/3883559b-648f-4afc-8ba2-0bd24f3affa3.xml"}}, {"value": "1.08509306955949E-07", "module": "A1-A3"}, {"value": "3.88956215792306E-10", "module": "A4"}, {"value": "2.67029616231194E-10", "module": "A5"}, {"value": "0", "module": "C1"}, {"value": "3.30118589999256E-11", "module": "C2"}, {"value": "9.01226222590293E-09", "module": "C3"}, {"value": "0", "module": "C4"}, {"value": "-5.19104798491892E-09", "module": "D"}]}}, {"referenceToLCIAMethodDataSet": {"shortDescription": [{"value": "Wirkung durch Exposition des Menschen mit U235 (IR)", "lang": "de"}, {"value": "Human exposure efficiency relative to U235 (IR)", "lang": "en"}], "type": "LCIA method data set", "refObjectId": "b5c632be-def3-11e6-bf01-fe55135034f3", "uri": "../lciamethods/b5c632be-def3-11e6-bf01-fe55135034f3.xml"}, "other": {"anies": [{"name": "referenceToUnitGroupDataSet", "value": {"shortDescription": [{"value": "kBq U235-Äq.", "lang": "de"}], "type": "unit group data set", "refObjectId": "456b05bf-1415-44a9-9993-02452f554c09", "uri": "../unitgroups/456b05bf-1415-44a9-9993-02452f554c09.xml"}}, {"value": "0.133969728516783", "module": "A1-A3"}, {"value": "0.000187130171480535", "module": "A4"}, {"value": "0.000748102971108079", "module": "A5"}, {"value": "0", "module": "C1"}, {"value": "1.58822885063392E-05", "module": "C2"}, {"value": "0.00966448426484286", "module": "C3"}, {"value": "0", "module": "C4"}, {"value": "-0.122983643645428", "module": "D"}]}}, {"referenceToLCIAMethodDataSet": {"shortDescription": [{"value": "Toxizitätsvergleichseinheit für Ökosysteme (ETP-fw)", "lang": "de"}, {"value": "Comparative toxic unit for ecosystems (ETP-fw)", "lang": "en"}], "type": "LCIA method data set", "refObjectId": "ee1082d1-b0f7-43ca-a1f0-21e2a4a74511", "uri": "../lciamethods/ee1082d1-b0f7-43ca-a1f0-21e2a4a74511.xml"}, "other": {"anies": [{"name": "referenceToUnitGroupDataSet", "value": {"shortDescription": [{"value": "CTUe", "lang": "de"}], "type": "unit group data set", "refObjectId": "aa959ded-f1eb-4efb-9c5c-2d60be36b3e6", "uri": "../unitgroups/aa959ded-f1eb-4efb-9c5c-2d60be36b3e6.xml"}}, {"value": "25.6460864050499", "module": "A1-A3"}, {"value": "0.471245031569863", "module": "A4"}, {"value": "0.0416443408132182", "module": "A5"}, {"value": "0", "module": "C1"}, {"value": "0.0399959530275427", "module": "C2"}, {"value": "1.85861508776531", "module": "C3"}, {"value": "0", "module": "C4"}, {"value": "-1.98958604571972", "module": "D"}]}}, {"referenceToLCIAMethodDataSet": {"shortDescription": [{"value": "Toxizitätsvergleichseinheit für Menschen (krebserregend) (HTP-c)", "lang": "de"}, {"value": "Comparative toxic unit for humans (carcinogenic) (HTP-c)", "lang": "en"}], "type": "LCIA method data set", "refObjectId": "2299222a-bbd8-474f-9d4f-4dd1f18aea7c", "uri": "../lciamethods/2299222a-bbd8-474f-9d4f-4dd1f18aea7c.xml"}, "other": {"anies": [{"name": "referenceToUnitGroupDataSet", "value": {"shortDescription": [{"value": "CTUh", "lang": "de"}], "type": "unit group data set", "refObjectId": "d4c9523e-2d7e-49fd-8469-998f547d3a70", "uri": "../unitgroups/d4c9523e-2d7e-49fd-8469-998f547d3a70.xml"}}, {"value": "2.7000741622729E-09", "module": "A1-A3"}, {"value": "9.7140372066325E-12", "module": "A4"}, {"value": "2.48929202164674E-12", "module": "A5"}, {"value": "0", "module": "C1"}, {"value": "8.24458932818852E-13", "module": "C2"}, {"value": "7.59763976110076E-11", "module": "C3"}, {"value": "0", "module": "C4"}, {"value": "-8.01401951523161E-11", "module": "D"}]}}, {"referenceToLCIAMethodDataSet": {"shortDescription": [{"value": "Toxizitätsvergleichseinheit für Menschen (nicht krebserregend) (HTP-nc)", "lang": "de"}, {"value": "Comparative toxic unit for humans (noncarcinogenic) (HTP-nc)", "lang": "en"}], "type": "LCIA method data set", "refObjectId": "3af763a5-b7a1-48c9-9cee-1f223481fcef", "uri": "../lciamethods/3af763a5-b7a1-48c9-9cee-1f223481fcef.xml"}, "other": {"anies": [{"name": "referenceToUnitGroupDataSet", "value": {"shortDescription": [{"value": "CTUh", "lang": "de"}], "type": "unit group data set", "refObjectId": "d4c9523e-2d7e-49fd-8469-998f547d3a70", "uri": "../unitgroups/d4c9523e-2d7e-49fd-8469-998f547d3a70.xml"}}, {"value": "4.03671757785405E-08", "module": "A1-A3"}, {"value": "5.26967823391197E-10", "module": "A4"}, {"value": "9.36630767258408E-11", "module": "A5"}, {"value": "0", "module": "C1"}, {"value": "4.47253103999168E-11", "module": "C2"}, {"value": "7.63463672642898E-09", "module": "C3"}, {"value": "0", "module": "C4"}, {"value": "-2.16428582131566E-09", "module": "D"}]}}, {"referenceToLCIAMethodDataSet": {"shortDescription": [{"value": "Bodenqualitätsindex (SQP)", "lang": "de"}, {"value": "Soil quality index (SQP)", "lang": "en"}], "type": "LCIA method data set", "refObjectId": "b2ad6890-c78d-11e6-9d9d-cec0c932ce01", "uri": "../lciamethods/b2ad6890-c78d-11e6-9d9d-cec0c932ce01.xml"}, "other": {"anies": [{"name": "referenceToUnitGroupDataSet", "value": {"shortDescription": [{"value": "SQP", "lang": "de"}], "type": "unit group data set", "refObjectId": "f130951c-e67f-4f7f-8dd4-665de3974e18", "uri": "../unitgroups/f130951c-e67f-4f7f-8dd4-665de3974e18.xml"}}, {"value": "184.690541703474", "module": "A1-A3"}, {"value": "0.281494983633396", "module": "A4"}, {"value": "0.0270982205629292", "module": "A5"}, {"value": "0", "module": "C1"}, {"value": "0.0238913078942904", "module": "C2"}, {"value": "0.550776270852446", "module": "C3"}, {"value": "0", "module": "C4"}, {"value": "-1.63744533031916", "module": "D"}]}}]}, "otherAttributes": {"{http://www.indata.network/EPD/2019}epd-version": "1.2"}, "version": "1.1", "locations": "../ILCDLocations.xml"}