{"processInformation": {"dataSetInformation": {"UUID": "e69dfe7d-03a7-4151-ab9a-491ea73317da", "name": {"baseName": [{"value": "Produkte aus Polymerbeton", "lang": "de"}, {"value": "Polymer concrete products", "lang": "en"}], "functionalUnitFlowProperties": [{"lang": "de"}]}, "classificationInformation": {"classification": [{"class": [{"value": "Mineralische Baustoffe", "level": 0, "classId": "1"}, {"value": "Mörtel und Beton", "level": 1, "classId": "1.4"}, {"value": "Beton", "level": 2, "classId": "1.4.01"}], "name": "OEKOBAU.DAT"}, {"class": [{"value": "02 Bauprodukte", "level": 0}, {"value": "Normal- Leicht- und Porenbeton", "level": 1}, {"value": "Betonfertigteile", "level": 2}], "name": "IBUCategories"}]}, "generalComment": [{"value": "Das deklarierte Produkt ist ein unbewehrtes Fertigteil aus Polymerbeton, welches unterschiedliche Formate, gegebenenfalls bentigte Lastklassen und hydraulische Leistungsvermgen aufweisen kann. Der Polymerbeton wird aus Gesteinskrnungen (Zuschlgen) und Calciumcarbonat hergestellt. Als Bindemittel wird ein ungesttigtes Polyesterharz verwendet. \nDie EPD ist reprsentativ fr alle Produkte aus Polymerbeton der MEA Group GmbH.", "lang": "de"}, {"value": "The declared product is a non-reinforced prefabricated polymer concrete part that may have different formats, required load classes or hydraulic efficiencies, if required. The polymer concrete is made from aggregates (additives) and calcium carbonate. An unsaturated polyester resin is used as binder. \nThis EPD is representative of all polymer concrete products made by MEA Group GmbH.", "lang": "en"}]}, "quantitativeReference": {"referenceToReferenceFlow": [0]}, "time": {"referenceYear": 2024, "dataSetValidUntil": 2029, "other": {"anies": [{"name": "publicationDateOfEPD", "value": 1718755200000}]}}, "geography": {"locationOfOperationSupplyOrProduction": {"location": "RER"}}, "technology": {"technologyDescriptionAndIncludedProcesses": [{"value": "Die einzelnen Bestandteile werden der Gießmaschine über Leitungs- und Fördersysteme zugeführt. Hier werden die Bestandteile in einem Extruder über einen Schneckenmischer vermengt und in Gießformen ausgegeben. Die Gießformen bewegen sich auf einer geschlossenen Bahn, werden nach ca. 20 Minuten geöffnet und das Produkt entformt. Die Form verbleibt auf der Bahn, wird gereinigt und wieder der Gießmaschine zugeführt. \nTechnische Daten: \nProdukte aus Polymerbeton sind bis auf Entwsserungsrinnen nicht genormt. Diese werden gem EN 1433 gefertigt. Bezglich der erforderlichen Leistungserklrung sind folgende bautechnische Daten relevant: \nDeklarierte Einheit: \nDie deklarierte Einheit ist auf 1 m Produkt aus Polymerbeton festgelegt.", "lang": "de"}, {"value": "Sand, calcium carbonate, unsaturated polyester resin and traces of a cobalt styrene solution as well as peroxide as an accelerator/retarder are used to manufacture the products. The individual components are fed to the casting machine via pipe and conveyor systems. Here, the components are mixed in an extruder via a screw mixer and dispensed into molds prepared with release agent. The casting molds move on a closed track, are opened after approx. 20 minutes and the product is demolded. The mold remains on the track, is cleaned and fed back into the casting machine. Products made of polymer concrete can be cast individually, meaning that numerous dimensions and shapes of products are possible. Products made of polymer concrete are suitable for surface drainage of traffic areas, among other things, but are also widely used in the construction industry for various purposes, e.g. as foot scraper boxes, etc. \nTechnical data: \nExcept for gutters, polymer concrete products are not standardized. They are produced according to EN 1433. \nThe following construction data are relevant to the required declaration of performance: \nDeclared unit: \nThe declared unit is 1 m of product made of polymer concrete.", "lang": "en"}], "technologicalApplicability": [{"value": "Produkte aus Polymerbeton eignen sich unter anderem zur Oberflchenentwsserung von Verkehrsflchen, finden aber auch breite Anwendung in der Bauindustrie zu unterschiedlichen Zwecken, z. B. als Fuabstreiferksten etc.", "lang": "de"}, {"value": "Polymer concrete products are suited for use for surface drainage of circulation areas, but are also widely used in the building industry for different purposes such as doormat boxes or similar.", "lang": "en"}]}}, "modellingAndValidation": {"LCIMethodAndAllocation": {"typeOfDataSet": "EPD", "referenceToLCAMethodDetails": [{"shortDescription": [{"value": "Betonfertigteile.pdf", "lang": "de"}], "type": "source data set", "refObjectId": "e9262f1c-bf05-4b6b-92ff-c739f9f11b11"}], "other": {"anies": [{"name": "subType", "value": "average dataset"}]}}, "dataSourcesTreatmentAndRepresentativeness": {"referenceToDataSource": [{"shortDescription": [{"value": "GaBi Database (all versions)", "lang": "de"}], "type": "source data set", "refObjectId": "28d74cc0-db8b-4d7e-bc44-5f6d56ce0c4a"}, {"shortDescription": [{"value": "Sphera MLC (fka GaBi) CUP 2023.01", "lang": "de"}], "type": "source data set", "refObjectId": "6bcd5bfa-3623-48ab-a52b-6d5be8db82ed"}], "useAdviceForDataSet": [{"value": "Gültigkeitsbereich: \nDiese EPD deklariert 1 m Produkt aus Polymerbeton der MEA Group GmbH. Die Datenaufnahme bezieht sich auf das Jahr 2022 fr ein Werk.\n\nProduktionsstandort: \nMEA Water Management s.r.o. \nDomazlicka 180 \nCZ-314 56 Pilsen \nTschechien \nSystemgrenze: \nDie Systemgrenze der EPD bercksichtigt folgende Lebenszyklusphasen: von der Wiege bis zum Werkstor mit Optionen\n\nProduktion (A1–A3)\nInstallation (A4–A5)\nEntsorgungsphase (C1–C4)\nNutzenpotenziale und Lasten auerhalb der Systemgrenzen (D) \n\nA1–A3\nDas Modul A1 umfasst alle relevanten Prozesse, die zur Bereitstellung der Rohstoffe und Vorprodukte notwendig sind. Als Produktionsstandorte der Vorprodukte wird Deutschland sowie weitere Lnder Europas angesetzt. Das Modul A2 bildet alle relevanten Transportprozesse der Rohstoffe und Vorprodukte zum Produktionsstandort ab, es werden LKWs sowie ein Containerschiff eingesetzt. Das Modul A3 beschreibt die Herstellung des deklarierten Produktes am Produktionsstandort. Bei der Herstellung des Produkts wird Strom eingesetzt. Zudem werden Trennmittel und Reinigungsmittel bentigt. Ebenfalls wird in A3 die Herstellung der Verpackung (Holzpalette, PET-Umreifungsband) deklariert. Bruch und technischer Ausschuss sind bercksichtigt. \n\nA4–A5\nDas Modul A4 beschreibt den durchschnittlichen Transport des Produktes vom Produktionsstandort zur Baustelle. Die Produkte aus Polymerbeton werden europaweit vertrieben (vgl. Kap. 4, \"Transport zur Baustelle (A4)\"). Das Modul A5 beschreibt den Einbau des Produktes in das Gebude. Die deklarierten Produkte knnen in der Regel hndisch und ohne Einsatz groer Maschinen verlegt und eingebaut werden. Es sind keine Material- und Energieflsse notwendig. Zustzlich erfolgt die Trennung des Produktes von der Verpackung mit anschlieendem Transport zur Entsorgungsstelle. Die anteilige Holzpalette wird verbrannt, resultierende kologische Vorteile werden in Modul D ausgewiesen. Der R1-Wert der Verbrennungsanlage liegt unter 0,6. Das PET-Umreifungsband wird als Plastikabfall verbrannt (vgl. Kap 4, \"Einbau ins Gebude (A5)\"). \n\nC1–C4\nDas Modul C1 umfasst den Rckbau des Produktes. Analog zum Einbau, kann das Produkt hndisch bzw. ohne Einsatz schwerer Maschinen rausgebrochen werden. Es sind keine Material- und Energieflsse notwendig. Das Modul C2 bildet den Transport zur Abfallbehandlung (Modul C3) ab. Das Modul C3 bildet die Abfallbehandlung zur Wiederverwendung, Rckgewinnung und/oder zum Recycling ab. Zur Weiterverwendung des Polymerbetons als Schttgut/Unterbaumaterial im Straenbau wird dieses entsprechend zerkleinert (vgl Kap. 4, \"Ende des Lebenswegs (C1–C4)\").\n\nD\nModul D umfasst Wiederverwendungs-, Rckgewinnungs- und/oder Recyclingpotenziale. Diese werden als Nettoflsse und Vorteile angegeben. Betroffen sind hierbei die Vermeidung von Primrmaterial durch die Bereitstellung von Schotter sowie resultierende kologische Vorteile aus der thermischen Verwertung der Holzpalette und des PET-Umreifungsband (vgl. Kap. 4, \"Wiederverwendungs-, Rckgewinnungs- und Recyclingpotential (D), relevante Szenarioangaben\").", "lang": "de"}, {"value": "Scope: \nThis EPD is for a 1 m polymer concrete product made by MEA Group GmbH. Data collection refers to 2022 for one plant.\n\nProduction site: \nMEA Water Management s.r.o. \nDomazlicka 180 \nCZ-314 56 PilsenCzech Republic \nSystem boundary: \nThe EPD system boundary takes into consideration the following life cycle phases: from cradle to gate – with options\n\nProduction Stage (A1–A3)\nConstruction process stage (A4–A5)\nEnd of life stage (C1–C4)\nBenefits and loads beyond the system boundaries (D)\nA1–A3\nModule A1 encompasses all relevant processes required for the provision of raw materials and upstream products. Germany and other countries of Europe are assumed to be production sites for upstream products. Module A2 represents all relevant transportation processes of the raw materials or upstream products to the production site; trucks and a container vessel are used. Module A3 describes the production of the declared product at the production site. Electricity is used to make the product. Release agents and cleaning agents are also required. In A3, the manufacture of the packaging (wooden pallet, PET barrel hoop) is also declared. Rubble and technical waste are taken into consideration\n\nA4–A5\nModule A4 describes the average transportation of the product from the production site to the construction site. The polymer concrete products are sold throughout Europe (cf. Section 4, \"Transport from the gate to the site (A4)\"). Module A5 describes the installation of the product in the building. Normally, the declared products can be placed and installed manually and without the use of large machinery. No material or energy flows are required. In addition, the product is separated from the packaging which is then transported to the point of disposal. The proportionate wooden pallet is burnt, any resulting ecological benefits are shown in Module D. The R1 value of the incinerator is below 0.6. The PET barrel hoop is incinerated as plastic waste (cf. Section 4, \"Assembly ( A5)\").\nC1–C4\nModule C1 encompasses the demolition of the product. Similar to installation, the product can be removed manually or without the use of heavy machinery. No material or energy flows are required. Module C2 describes the transportation to waste treatment (Module C3). Module C3 describes the waste treatment for reuse, recovery and / or recycling. To reuse the polymer concrete as bulk material / subgrade material in road construction, the material is crushed accordingly (cf. Section 4, \"End of life stage (C1–C4)\").\n\nD\nModule D encompasses reuse, recovery and / or recycling potentials. These are shown as net flows and benefits. This relates to the avoidance of primary materials through the provision of broken stone and resulting ecological benefits from the thermal recycling of the wooden pallet and the PET barrel hoop (cf. Section 4, \"Reuse, recovery or recycling potential (D), relevant scenarios\").", "lang": "en"}], "other": {"anies": [{"name": "referenceToOriginalEPD", "value": {"shortDescription": {"value": "Produkte aus Polymerbeton.pdf", "defaultValue": "Produkte aus Polymerbeton.pdf", "lstrings": [{"lang": "de", "value": "Produkte aus Polymerbeton.pdf"}]}, "type": "source data set", "uuid": {"uuid": "9eea692a-1e24-4652-b242-adfbbe2d5f1e"}, "refObjectId": "9eea692a-1e24-4652-b242-adfbbe2d5f1e", "resourceURLs": ["https://oekobaudat.de/OEKOBAU.DAT/resource/sources/9eea692a-1e24-4652-b242-adfbbe2d5f1e/Produkte_aus_Polymerbeton_18546.pdf?version=00.01.000"]}}]}}, "validation": {"review": [{"referenceToNameOfReviewerAndInstitution": [{"shortDescription": [{"value": "Institut Bauen und Umwelt e. V.", "lang": "de"}], "type": "contact data set", "refObjectId": "d111dbec-b024-4be5-86c5-752d6eb2cf95", "uri": "../contacts/d111dbec-b024-4be5-86c5-752d6eb2cf95.xml"}], "type": "Accredited third party review"}]}, "complianceDeclarations": {"compliance": [{"referenceToComplianceSystem": {"shortDescription": [{"value": "DIN EN 15804+A2", "lang": "de"}], "type": "source data set", "refObjectId": "c0016b33-8cf7-415c-ac6e-deba0d21440d", "uri": "../sources/c0016b33-8cf7-415c-ac6e-deba0d21440d.xml"}}, {"referenceToComplianceSystem": {"shortDescription": [{"value": "ISO 14025", "lang": "de"}], "type": "source data set", "refObjectId": "4f2eb655-6e44-4874-a95a-e28f5442cd4d", "uri": "../sources/4f2eb655-6e44-4874-a95a-e28f5442cd4d.xml"}}]}}, "administrativeInformation": {"commissionerAndGoal": {"referenceToCommissioner": [{"shortDescription": [{"value": "MEA Group GmbH ", "lang": "de"}], "type": "contact data set", "refObjectId": "c6980e7e-63ab-4779-ab5e-6fb3f7ba5508", "uri": "../contacts/c6980e7e-63ab-4779-ab5e-6fb3f7ba5508.xml"}]}, "dataGenerator": {"referenceToPersonOrEntityGeneratingTheDataSet": [{"shortDescription": [{"value": "Fraunhofer-Institut für Bauphysik, Abt. Ganzheitliche Bilanzierung", "lang": "de"}], "type": "contact data set", "refObjectId": "33242018-99be-4d27-b8ee-f3374ca591df", "uri": "../contacts/33242018-99be-4d27-b8ee-f3374ca591df.xml"}]}, "dataEntryBy": {"timeStamp": 1718755200000, "referenceToDataSetFormat": [{"shortDescription": [{"value": "ILCD Format", "lang": "de"}], "type": "source data set", "refObjectId": "a97a0155-0234-4b87-b4ce-a45da52f2a40", "uri": "../sources/a97a0155-0234-4b87-b4ce-a45da52f2a40.xml"}, {"shortDescription": [{"value": "EPD-Datenformaterweiterungen v1.2", "lang": "de"}, {"value": "EPD Data Format Extensions v1.2", "lang": "en"}], "type": "source data set", "refObjectId": "a29449fd-aa2f-4de8-b5d7-4b06b43c6fde", "uri": "../sources/a29449fd-aa2f-4de8-b5d7-4b06b43c6fde.xml"}]}, "publicationAndOwnership": {"dataSetVersion": "00.03.000", "referenceToRegistrationAuthority": {"shortDescription": [{"value": "Institut Bauen und Umwelt e. V.", "lang": "de"}], "type": "contact data set", "refObjectId": "d111dbec-b024-4be5-86c5-752d6eb2cf95", "uri": "../contacts/d111dbec-b024-4be5-86c5-752d6eb2cf95.xml"}, "registrationNumber": "EPD-MEA-20240081-IBC1-DE", "referenceToOwnershipOfDataSet": {"shortDescription": [{"value": "MEA Group GmbH ", "lang": "de"}], "type": "contact data set", "refObjectId": "c6980e7e-63ab-4779-ab5e-6fb3f7ba5508", "uri": "../contacts/c6980e7e-63ab-4779-ab5e-6fb3f7ba5508.xml"}, "copyright": true, "licenseType": "Free of charge for all users and uses", "accessRestrictions": [{"value": "None", "lang": "en"}], "other": {"anies": [{"name": "referenceToPublisher", "value": {"shortDescription": [{"value": "Institut Bauen und Umwelt e. V.", "lang": "de"}], "type": "contact data set", "refObjectId": "d111dbec-b024-4be5-86c5-752d6eb2cf95", "uri": "../contacts/d111dbec-b024-4be5-86c5-752d6eb2cf95.xml"}}]}}}, "exchanges": {"exchange": [{"dataSetInternalID": 0, "referenceToFlowDataSet": {"shortDescription": [{"value": "Produkte aus Polymerbeton (Produkte aus Polymerbeton)", "lang": "de"}], "type": "flow data set", "refObjectId": "2602bbfc-6a2a-ece4-fcf3-c9731e6287cb", "uri": "../flows/2602bbfc-6a2a-ece4-fcf3-c9731e6287cb.xml"}, "meanAmount": 1.0, "referencesToDataSource": {}, "referenceFlow": true, "resolvedFlowVersion": "00.03.000", "resultingflowAmount": 1.0, "flowProperties": [{"name": [{"lang": "en", "value": "Volume"}, {"lang": "de", "value": "Volumen"}], "uuid": "93a60a56-a3c8-22da-a746-0800200c9a66", "referenceFlowProperty": true, "meanValue": 1.0, "referenceUnit": "m3", "unitGroupUUID": "cd950537-0a98-4044-9ba7-9f9a68d0a504"}], "materialProperties": [{"name": "gross density", "value": "2167.7", "unit": "kg/m^3", "unitDescription": "kilograms per cubic metre"}], "typeOfFlow": "Product flow", "classification": {"classHierarchy": "Mineralische Baustoffe / Mörtel und Beton / Beton", "name": "OEKOBAU.DAT"}}, {"dataSetInternalID": 1, "referenceToFlowDataSet": {"shortDescription": [{"value": "Erneuerbare Primärenergie als Energieträger (PERE)", "lang": "de"}, {"value": "Renewable primary energy as energy carrier (PERE)", "lang": "en"}], "type": "flow data set", "refObjectId": "20f32be5-0398-4288-9b6d-accddd195317", "uri": "../flows/20f32be5-0398-4288-9b6d-accddd195317.xml"}, "exchange direction": "INPUT", "other": {"anies": [{"name": "referenceToUnitGroupDataSet", "value": {"shortDescription": [{"value": "MJ", "lang": "de"}], "type": "unit group data set", "refObjectId": "93a60a57-a3c8-11da-a746-0800200c9a66", "uri": "../unitgroups/93a60a57-a3c8-11da-a746-0800200c9a66.xml"}}, {"value": "1424.18008854691", "module": "A1-A3"}, {"value": "1.75902833297744", "module": "A4"}, {"value": "168.986511871182", "module": "A5"}, {"value": "0.104920520755213", "module": "C1"}, {"value": "1.75123233168539", "module": "C2"}, {"value": "11.8694877760756", "module": "C3"}, {"value": "0", "module": "C4"}, {"value": "-45.9329221931918", "module": "D"}]}, "resolvedFlowVersion": "38.00.000", "flowProperties": [], "typeOfFlow": "Other flow", "classification": {"classHierarchy": "Quantities", "name": "GaBiCategories"}}, {"dataSetInternalID": 2, "referenceToFlowDataSet": {"shortDescription": [{"value": "Erneuerbare Primärenergie zur stofflichen Nutzung (PERM)", "lang": "de"}, {"value": "Renewable primary energy resources as material utilization (PERM)", "lang": "en"}], "type": "flow data set", "refObjectId": "fb3ec0de-548d-4508-aea5-00b73bf6f702", "uri": "../flows/fb3ec0de-548d-4508-aea5-00b73bf6f702.xml"}, "exchange direction": "INPUT", "other": {"anies": [{"name": "referenceToUnitGroupDataSet", "value": {"shortDescription": [{"value": "MJ", "lang": "de"}], "type": "unit group data set", "refObjectId": "93a60a57-a3c8-11da-a746-0800200c9a66", "uri": "../unitgroups/93a60a57-a3c8-11da-a746-0800200c9a66.xml"}}, {"value": "167.99535", "module": "A1-A3"}, {"value": "0", "module": "A4"}, {"value": "-167.99535", "module": "A5"}, {"value": "0", "module": "C1"}, {"value": "0", "module": "C2"}, {"value": "0", "module": "C3"}, {"value": "0", "module": "C4"}, {"value": "0", "module": "D"}]}, "resolvedFlowVersion": "38.00.000", "flowProperties": [], "typeOfFlow": "Other flow", "classification": {"classHierarchy": "Quantities", "name": "GaBiCategories"}}, {"dataSetInternalID": 3, "referenceToFlowDataSet": {"shortDescription": [{"value": "Total erneuerbare Primärenergie (PERT)", "lang": "de"}, {"value": "Total use of renewable primary energy resources (PERT)", "lang": "en"}], "type": "flow data set", "refObjectId": "53f97275-fa8a-4cdd-9024-65936002acd0", "uri": "../flows/53f97275-fa8a-4cdd-9024-65936002acd0.xml"}, "exchange direction": "INPUT", "other": {"anies": [{"name": "referenceToUnitGroupDataSet", "value": {"shortDescription": [{"value": "MJ", "lang": "de"}], "type": "unit group data set", "refObjectId": "93a60a57-a3c8-11da-a746-0800200c9a66", "uri": "../unitgroups/93a60a57-a3c8-11da-a746-0800200c9a66.xml"}}, {"value": "1592.17543854691", "module": "A1-A3"}, {"value": "1.75902833297744", "module": "A4"}, {"value": "0.991161871182328", "module": "A5"}, {"value": "0.104920520755213", "module": "C1"}, {"value": "1.75123233168539", "module": "C2"}, {"value": "11.8694877760756", "module": "C3"}, {"value": "0", "module": "C4"}, {"value": "-45.9329221931918", "module": "D"}]}, "resolvedFlowVersion": "38.00.000", "flowProperties": [], "typeOfFlow": "Other flow", "classification": {"classHierarchy": "Quantities / Environmental quantities / EPD EN 15804 / LCI indicators", "name": "GaBiCategories"}}, {"dataSetInternalID": 4, "referenceToFlowDataSet": {"shortDescription": [{"value": "Nicht-erneuerbare Primärenergie als Energieträger (PENRE)", "lang": "de"}, {"value": "Non renewable primary energy as energy carrier (PENRE)", "lang": "en"}], "type": "flow data set", "refObjectId": "ac857178-2b45-46ec-892a-a9a4332f0372", "uri": "../flows/ac857178-2b45-46ec-892a-a9a4332f0372.xml"}, "exchange direction": "INPUT", "other": {"anies": [{"name": "referenceToUnitGroupDataSet", "value": {"shortDescription": [{"value": "MJ", "lang": "de"}], "type": "unit group data set", "refObjectId": "93a60a57-a3c8-11da-a746-0800200c9a66", "uri": "../unitgroups/93a60a57-a3c8-11da-a746-0800200c9a66.xml"}}, {"value": "23747.0121483678", "module": "A1-A3"}, {"value": "273.552035272256", "module": "A4"}, {"value": "4.20193776108074", "module": "A5"}, {"value": "16.3165205791951", "module": "C1"}, {"value": "272.339654561586", "module": "C2"}, {"value": "108.015367413447", "module": "C3"}, {"value": "0", "module": "C4"}, {"value": "-150.508595458132", "module": "D"}]}, "resolvedFlowVersion": "38.00.000", "flowProperties": [], "typeOfFlow": "Other flow", "classification": {"classHierarchy": "Quantities", "name": "GaBiCategories"}}, {"dataSetInternalID": 5, "referenceToFlowDataSet": {"shortDescription": [{"value": "Nicht-erneuerbare Primärenergie zur stofflichen Nutzung (PENRM)", "lang": "de"}, {"value": "Non renewable primary energy as material utilization (PENRM)", "lang": "en"}], "type": "flow data set", "refObjectId": "1421caa0-679d-4bf4-b282-0eb850ccae27", "uri": "../flows/1421caa0-679d-4bf4-b282-0eb850ccae27.xml"}, "exchange direction": "INPUT", "other": {"anies": [{"name": "referenceToUnitGroupDataSet", "value": {"shortDescription": [{"value": "MJ", "lang": "de"}], "type": "unit group data set", "refObjectId": "93a60a57-a3c8-11da-a746-0800200c9a66", "uri": "../unitgroups/93a60a57-a3c8-11da-a746-0800200c9a66.xml"}}, {"value": "8157.3708", "module": "A1-A3"}, {"value": "0", "module": "A4"}, {"value": "-0.5208", "module": "A5"}, {"value": "0", "module": "C1"}, {"value": "0", "module": "C2"}, {"value": "0", "module": "C3"}, {"value": "0", "module": "C4"}, {"value": "0", "module": "D"}]}, "resolvedFlowVersion": "38.00.000", "flowProperties": [], "typeOfFlow": "Other flow", "classification": {"classHierarchy": "Quantities", "name": "GaBiCategories"}}, {"dataSetInternalID": 6, "referenceToFlowDataSet": {"shortDescription": [{"value": "Total nicht erneuerbare Primärenergie (PENRT)", "lang": "de"}, {"value": "Total use of non renewable primary energy resources (PENRT)", "lang": "en"}], "type": "flow data set", "refObjectId": "06159210-646b-4c8d-8583-da9b3b95a6c1", "uri": "../flows/06159210-646b-4c8d-8583-da9b3b95a6c1.xml"}, "exchange direction": "INPUT", "other": {"anies": [{"name": "referenceToUnitGroupDataSet", "value": {"shortDescription": [{"value": "MJ", "lang": "de"}], "type": "unit group data set", "refObjectId": "93a60a57-a3c8-11da-a746-0800200c9a66", "uri": "../unitgroups/93a60a57-a3c8-11da-a746-0800200c9a66.xml"}}, {"value": "31904.38295", "module": "A1-A3"}, {"value": "273.552035272256", "module": "A4"}, {"value": "3.681137761", "module": "A5"}, {"value": "16.3165205791951", "module": "C1"}, {"value": "272.339654561586", "module": "C2"}, {"value": "108.015367413447", "module": "C3"}, {"value": "0", "module": "C4"}, {"value": "-150.508595458132", "module": "D"}]}, "resolvedFlowVersion": "38.00.000", "flowProperties": [], "typeOfFlow": "Other flow", "classification": {"classHierarchy": "Quantities / Environmental quantities / EPD EN 15804 / LCI indicators", "name": "GaBiCategories"}}, {"dataSetInternalID": 7, "referenceToFlowDataSet": {"shortDescription": [{"value": "Einsatz von Sekundärstoffen (SM)", "lang": "de"}, {"value": "Use of secondary material (SM)", "lang": "en"}], "type": "flow data set", "refObjectId": "c6a1f35f-2d09-4f54-8dfb-97e502e1ce92", "uri": "../flows/c6a1f35f-2d09-4f54-8dfb-97e502e1ce92.xml"}, "exchange direction": "INPUT", "other": {"anies": [{"name": "referenceToUnitGroupDataSet", "value": {"shortDescription": [{"value": "kg", "lang": "de"}], "type": "unit group data set", "refObjectId": "ad38d542-3fe9-439d-9b95-2f5f7752acaf", "uri": "../unitgroups/ad38d542-3fe9-439d-9b95-2f5f7752acaf.xml"}}, {"value": "0", "module": "A1-A3"}, {"value": "0", "module": "A4"}, {"value": "0", "module": "A5"}, {"value": "0", "module": "C1"}, {"value": "0", "module": "C2"}, {"value": "0", "module": "C3"}, {"value": "0", "module": "C4"}, {"value": "0", "module": "D"}]}, "resolvedFlowVersion": "38.00.000", "flowProperties": [], "typeOfFlow": "Other flow", "classification": {"classHierarchy": "Quantities / Environmental quantities / EPD EN 15804 / LCI indicators", "name": "GaBiCategories"}}, {"dataSetInternalID": 8, "referenceToFlowDataSet": {"shortDescription": [{"value": "Erneuerbare Sekundärbrennstoffe (RSF)", "lang": "de"}, {"value": "Use of renewable secondary fuels (RSF)", "lang": "en"}], "type": "flow data set", "refObjectId": "64333088-a55f-4aa2-9a31-c10b07816787", "uri": "../flows/64333088-a55f-4aa2-9a31-c10b07816787.xml"}, "exchange direction": "INPUT", "other": {"anies": [{"name": "referenceToUnitGroupDataSet", "value": {"shortDescription": [{"value": "MJ", "lang": "de"}], "type": "unit group data set", "refObjectId": "93a60a57-a3c8-11da-a746-0800200c9a66", "uri": "../unitgroups/93a60a57-a3c8-11da-a746-0800200c9a66.xml"}}, {"value": "0", "module": "A1-A3"}, {"value": "0", "module": "A4"}, {"value": "0", "module": "A5"}, {"value": "0", "module": "C1"}, {"value": "0", "module": "C2"}, {"value": "0", "module": "C3"}, {"value": "0", "module": "C4"}, {"value": "0", "module": "D"}]}, "resolvedFlowVersion": "38.00.000", "flowProperties": [], "typeOfFlow": "Other flow", "classification": {"classHierarchy": "Quantities / Environmental quantities / EPD EN 15804 / LCI indicators", "name": "GaBiCategories"}}, {"dataSetInternalID": 9, "referenceToFlowDataSet": {"shortDescription": [{"value": "Nicht erneuerbare Sekundärbrennstoffe (NRSF)", "lang": "de"}, {"value": "Use of non renewable secondary fuels (NRSF)", "lang": "en"}], "type": "flow data set", "refObjectId": "89def144-d39a-4287-b86f-efde453ddcb2", "uri": "../flows/89def144-d39a-4287-b86f-efde453ddcb2.xml"}, "exchange direction": "INPUT", "other": {"anies": [{"name": "referenceToUnitGroupDataSet", "value": {"shortDescription": [{"value": "MJ", "lang": "de"}], "type": "unit group data set", "refObjectId": "93a60a57-a3c8-11da-a746-0800200c9a66", "uri": "../unitgroups/93a60a57-a3c8-11da-a746-0800200c9a66.xml"}}, {"value": "0", "module": "A1-A3"}, {"value": "0", "module": "A4"}, {"value": "0", "module": "A5"}, {"value": "0", "module": "C1"}, {"value": "0", "module": "C2"}, {"value": "0", "module": "C3"}, {"value": "0", "module": "C4"}, {"value": "0", "module": "D"}]}, "resolvedFlowVersion": "38.00.000", "flowProperties": [], "typeOfFlow": "Other flow", "classification": {"classHierarchy": "Quantities / Environmental quantities / EPD EN 15804 / LCI indicators", "name": "GaBiCategories"}}, {"dataSetInternalID": 10, "referenceToFlowDataSet": {"shortDescription": [{"value": "Einsatz von Süßwasserressourcen (FW)", "lang": "de"}, {"value": "Use of net fresh water (FW)", "lang": "en"}], "type": "flow data set", "refObjectId": "3cf952c8-f3a4-461d-8c96-96456ca62246", "uri": "../flows/3cf952c8-f3a4-461d-8c96-96456ca62246.xml"}, "exchange direction": "INPUT", "other": {"anies": [{"name": "referenceToUnitGroupDataSet", "value": {"shortDescription": [{"value": "m^3", "lang": "de"}], "type": "unit group data set", "refObjectId": "cd950537-0a98-4044-9ba7-9f9a68d0a504", "uri": "../unitgroups/cd950537-0a98-4044-9ba7-9f9a68d0a504.xml"}}, {"value": "4.76033614958172", "module": "A1-A3"}, {"value": "0.00204576088667197", "module": "A4"}, {"value": "0.0406083053546306", "module": "A5"}, {"value": "0.000122023217901723", "module": "C1"}, {"value": "0.00203669408870366", "module": "C2"}, {"value": "0.028507343602906", "module": "C3"}, {"value": "0", "module": "C4"}, {"value": "-0.039430054524626", "module": "D"}]}, "resolvedFlowVersion": "38.00.000", "flowProperties": [], "typeOfFlow": "Other flow", "classification": {"classHierarchy": "Quantities / Environmental quantities / EPD EN 15804 / LCI indicators", "name": "GaBiCategories"}}, {"dataSetInternalID": 11, "referenceToFlowDataSet": {"shortDescription": [{"value": "Gefährlicher Abfall zur Deponie (HWD)", "lang": "de"}, {"value": "Hazardous waste disposed (HWD)", "lang": "en"}], "type": "flow data set", "refObjectId": "430f9e0f-59b2-46a0-8e0d-55e0e84948fc", "uri": "../flows/430f9e0f-59b2-46a0-8e0d-55e0e84948fc.xml"}, "exchange direction": "OUTPUT", "other": {"anies": [{"name": "referenceToUnitGroupDataSet", "value": {"shortDescription": [{"value": "kg", "lang": "de"}], "type": "unit group data set", "refObjectId": "ad38d542-3fe9-439d-9b95-2f5f7752acaf", "uri": "../unitgroups/ad38d542-3fe9-439d-9b95-2f5f7752acaf.xml"}}, {"value": "1.65983106516284E-06", "module": "A1-A3"}, {"value": "5.0372690618945E-10", "module": "A4"}, {"value": "8.86154282096948E-11", "module": "A5"}, {"value": "3.00457294092303E-11", "module": "C1"}, {"value": "5.01494392057716E-10", "module": "C2"}, {"value": "-1.1554545409774E-09", "module": "C3"}, {"value": "0", "module": "C4"}, {"value": "-2.9425854417489E-09", "module": "D"}]}, "resolvedFlowVersion": "38.00.000", "flowProperties": [], "typeOfFlow": "Other flow", "classification": {"classHierarchy": "Quantities / Environmental quantities / EPD EN 15804 / LCI indicators", "name": "GaBiCategories"}}, {"dataSetInternalID": 12, "referenceToFlowDataSet": {"shortDescription": [{"value": "Entsorgter nicht gefährlicher Abfall (NHWD)", "lang": "de"}, {"value": "Non hazardous waste disposed (NHWD)", "lang": "en"}], "type": "flow data set", "refObjectId": "b29ef66b-e286-4afa-949f-62f1a7b4d7fa", "uri": "../flows/b29ef66b-e286-4afa-949f-62f1a7b4d7fa.xml"}, "exchange direction": "OUTPUT", "other": {"anies": [{"name": "referenceToUnitGroupDataSet", "value": {"shortDescription": [{"value": "kg", "lang": "de"}], "type": "unit group data set", "refObjectId": "ad38d542-3fe9-439d-9b95-2f5f7752acaf", "uri": "../unitgroups/ad38d542-3fe9-439d-9b95-2f5f7752acaf.xml"}}, {"value": "63.3907415362637", "module": "A1-A3"}, {"value": "0.0272447507229179", "module": "A4"}, {"value": "0.313959141660883", "module": "A5"}, {"value": "0.00162506389471055", "module": "C1"}, {"value": "0.0271240021779085", "module": "C2"}, {"value": "0.0302510236365498", "module": "C3"}, {"value": "0", "module": "C4"}, {"value": "-87.6230992136321", "module": "D"}]}, "resolvedFlowVersion": "38.00.000", "flowProperties": [], "typeOfFlow": "Other flow", "classification": {"classHierarchy": "Quantities / Environmental quantities / EPD EN 15804 / LCI indicators", "name": "GaBiCategories"}}, {"dataSetInternalID": 13, "referenceToFlowDataSet": {"shortDescription": [{"value": "Entsorgter radioaktiver Abfall (RWD)", "lang": "de"}, {"value": "Radioactive waste disposed (RWD)", "lang": "en"}], "type": "flow data set", "refObjectId": "3449546e-52ad-4b39-b809-9fb77cea8ff6", "uri": "../flows/3449546e-52ad-4b39-b809-9fb77cea8ff6.xml"}, "exchange direction": "OUTPUT", "other": {"anies": [{"name": "referenceToUnitGroupDataSet", "value": {"shortDescription": [{"value": "kg", "lang": "de"}], "type": "unit group data set", "refObjectId": "ad38d542-3fe9-439d-9b95-2f5f7752acaf", "uri": "../unitgroups/ad38d542-3fe9-439d-9b95-2f5f7752acaf.xml"}}, {"value": "0.389563596945068", "module": "A1-A3"}, {"value": "0.000455944686509987", "module": "A4"}, {"value": "0.00022370920770221", "module": "A5"}, {"value": "2.71956699317212E-05", "module": "C1"}, {"value": "0.000453923942842307", "module": "C2"}, {"value": "0.000885111876231486", "module": "C3"}, {"value": "0", "module": "C4"}, {"value": "-0.0110638869412667", "module": "D"}]}, "resolvedFlowVersion": "38.00.000", "flowProperties": [], "typeOfFlow": "Other flow", "classification": {"classHierarchy": "Quantities / Environmental quantities / EPD EN 15804 / LCI indicators", "name": "GaBiCategories"}}, {"dataSetInternalID": 14, "referenceToFlowDataSet": {"shortDescription": [{"value": "Komponenten für die Wiederverwendung (CRU)", "lang": "de"}, {"value": "Components for re-use (CRU)", "lang": "en"}], "type": "flow data set", "refObjectId": "a2b32f97-3fc7-4af2-b209-525bc6426f33", "uri": "../flows/a2b32f97-3fc7-4af2-b209-525bc6426f33.xml"}, "exchange direction": "OUTPUT", "other": {"anies": [{"name": "referenceToUnitGroupDataSet", "value": {"shortDescription": [{"value": "kg", "lang": "de"}], "type": "unit group data set", "refObjectId": "ad38d542-3fe9-439d-9b95-2f5f7752acaf", "uri": "../unitgroups/ad38d542-3fe9-439d-9b95-2f5f7752acaf.xml"}}, {"value": "0", "module": "A1-A3"}, {"value": "0", "module": "A4"}, {"value": "0", "module": "A5"}, {"value": "0", "module": "C1"}, {"value": "0", "module": "C2"}, {"value": "0", "module": "C3"}, {"value": "0", "module": "C4"}, {"value": "0", "module": "D"}]}, "resolvedFlowVersion": "38.00.000", "flowProperties": [], "typeOfFlow": "Other flow", "classification": {"classHierarchy": "Quantities / Environmental quantities / EPD EN 15804 / LCI indicators", "name": "GaBiCategories"}}, {"dataSetInternalID": 15, "referenceToFlowDataSet": {"shortDescription": [{"value": "Stoffe zum Recycling (MFR)", "lang": "de"}, {"value": "Materials for recycling (MFR)", "lang": "en"}], "type": "flow data set", "refObjectId": "d7fe48a5-4103-49c8-9aae-b0b5dfdbd6ae", "uri": "../flows/d7fe48a5-4103-49c8-9aae-b0b5dfdbd6ae.xml"}, "exchange direction": "OUTPUT", "other": {"anies": [{"name": "referenceToUnitGroupDataSet", "value": {"shortDescription": [{"value": "kg", "lang": "de"}], "type": "unit group data set", "refObjectId": "ad38d542-3fe9-439d-9b95-2f5f7752acaf", "uri": "../unitgroups/ad38d542-3fe9-439d-9b95-2f5f7752acaf.xml"}}, {"value": "0", "module": "A1-A3"}, {"value": "0", "module": "A4"}, {"value": "0", "module": "A5"}, {"value": "0", "module": "C1"}, {"value": "0", "module": "C2"}, {"value": "2102.67", "module": "C3"}, {"value": "0", "module": "C4"}, {"value": "0", "module": "D"}]}, "resolvedFlowVersion": "38.00.000", "flowProperties": [], "typeOfFlow": "Other flow", "classification": {"classHierarchy": "Quantities / Environmental quantities / EPD EN 15804 / LCI indicators", "name": "GaBiCategories"}}, {"dataSetInternalID": 16, "referenceToFlowDataSet": {"shortDescription": [{"value": "Stoffe für die Energierückgewinnung (MER)", "lang": "de"}, {"value": "Materials for energy recovery (MER)", "lang": "en"}], "type": "flow data set", "refObjectId": "59a9181c-3aaf-46ee-8b13-2b3723b6e447", "uri": "../flows/59a9181c-3aaf-46ee-8b13-2b3723b6e447.xml"}, "exchange direction": "OUTPUT", "other": {"anies": [{"name": "referenceToUnitGroupDataSet", "value": {"shortDescription": [{"value": "kg", "lang": "de"}], "type": "unit group data set", "refObjectId": "ad38d542-3fe9-439d-9b95-2f5f7752acaf", "uri": "../unitgroups/ad38d542-3fe9-439d-9b95-2f5f7752acaf.xml"}}, {"value": "0", "module": "A1-A3"}, {"value": "0", "module": "A4"}, {"value": "0", "module": "A5"}, {"value": "0", "module": "C1"}, {"value": "0", "module": "C2"}, {"value": "0", "module": "C3"}, {"value": "0", "module": "C4"}, {"value": "0", "module": "D"}]}, "resolvedFlowVersion": "38.00.000", "flowProperties": [], "typeOfFlow": "Other flow", "classification": {"classHierarchy": "Quantities / Environmental quantities / EPD EN 15804 / LCI indicators", "name": "GaBiCategories"}}, {"dataSetInternalID": 17, "referenceToFlowDataSet": {"shortDescription": [{"value": "Exportierte elektrische Energie (EEE)", "lang": "de"}, {"value": "Exported electrical energy (EEE)", "lang": "en"}], "type": "flow data set", "refObjectId": "4da0c987-2b76-40d6-9e9e-82a017aaaf29", "uri": "../flows/4da0c987-2b76-40d6-9e9e-82a017aaaf29.xml"}, "exchange direction": "OUTPUT", "other": {"anies": [{"name": "referenceToUnitGroupDataSet", "value": {"shortDescription": [{"value": "MJ", "lang": "de"}], "type": "unit group data set", "refObjectId": "93a60a57-a3c8-11da-a746-0800200c9a66", "uri": "../unitgroups/93a60a57-a3c8-11da-a746-0800200c9a66.xml"}}, {"value": "0", "module": "A1-A3"}, {"value": "0", "module": "A4"}, {"value": "21.9", "module": "A5"}, {"value": "0", "module": "C1"}, {"value": "0", "module": "C2"}, {"value": "0", "module": "C3"}, {"value": "0", "module": "C4"}, {"value": "0", "module": "D"}]}, "resolvedFlowVersion": "38.00.000", "flowProperties": [], "typeOfFlow": "Other flow", "classification": {"classHierarchy": "Quantities / Environmental quantities / EPD EN 15804 / LCI indicators", "name": "GaBiCategories"}}, {"dataSetInternalID": 18, "referenceToFlowDataSet": {"shortDescription": [{"value": "Exportierte thermische Energie (EET)", "lang": "de"}, {"value": "Exported thermal energy (EET)", "lang": "en"}], "type": "flow data set", "refObjectId": "98daf38a-7a79-46d3-9a37-2b7bd0955810", "uri": "../flows/98daf38a-7a79-46d3-9a37-2b7bd0955810.xml"}, "exchange direction": "OUTPUT", "other": {"anies": [{"name": "referenceToUnitGroupDataSet", "value": {"shortDescription": [{"value": "MJ", "lang": "de"}], "type": "unit group data set", "refObjectId": "93a60a57-a3c8-11da-a746-0800200c9a66", "uri": "../unitgroups/93a60a57-a3c8-11da-a746-0800200c9a66.xml"}}, {"value": "0", "module": "A1-A3"}, {"value": "0", "module": "A4"}, {"value": "39.5", "module": "A5"}, {"value": "0", "module": "C1"}, {"value": "0", "module": "C2"}, {"value": "0", "module": "C3"}, {"value": "0", "module": "C4"}, {"value": "0", "module": "D"}]}, "resolvedFlowVersion": "38.00.000", "flowProperties": [], "typeOfFlow": "Other flow", "classification": {"classHierarchy": "Quantities / Environmental quantities / EPD EN 15804 / LCI indicators", "name": "GaBiCategories"}}]}, "LCIAResults": {"LCIAResult": [{"referenceToLCIAMethodDataSet": {"shortDescription": [{"value": "Globales Erwärmungspotenzial total (GWP-total)", "lang": "de"}, {"value": "Global Warming Potential total (GWP-total)", "lang": "en"}], "type": "LCIA method data set", "refObjectId": "6a37f984-a4b3-458a-a20a-64418c145fa2", "uri": "../lciamethods/6a37f984-a4b3-458a-a20a-64418c145fa2.xml"}, "other": {"anies": [{"name": "referenceToUnitGroupDataSet", "value": {"shortDescription": [{"value": "kg CO_(2)-Äq.", "lang": "de"}], "type": "unit group data set", "refObjectId": "1ebf3012-d0db-4de2-aefd-ef30cedb0be1", "uri": "../unitgroups/1ebf3012-d0db-4de2-aefd-ef30cedb0be1.xml"}}, {"value": "857.391039216422", "module": "A1-A3"}, {"value": "19.6061785811224", "module": "A4"}, {"value": "15.7192411216228", "module": "A5"}, {"value": "1.1862368400032", "module": "C1"}, {"value": "19.5192841345209", "module": "C2"}, {"value": "5.54790298083585", "module": "C3"}, {"value": "0", "module": "C4"}, {"value": "-8.69456014839269", "module": "D"}]}}, {"referenceToLCIAMethodDataSet": {"shortDescription": [{"value": "Globales Erwärmungspotenzial fossil (GWP-fossil)", "lang": "de"}, {"value": "Global Warming Potential fossil fuels (GWP-fossil)", "lang": "en"}], "type": "LCIA method data set", "refObjectId": "5f635281-343e-44fb-83df-1971b155e6b6", "uri": "../lciamethods/5f635281-343e-44fb-83df-1971b155e6b6.xml"}, "other": {"anies": [{"name": "referenceToUnitGroupDataSet", "value": {"shortDescription": [{"value": "kg CO_(2)-Äq.", "lang": "de"}], "type": "unit group data set", "refObjectId": "1ebf3012-d0db-4de2-aefd-ef30cedb0be1", "uri": "../unitgroups/1ebf3012-d0db-4de2-aefd-ef30cedb0be1.xml"}}, {"value": "864.531183744803", "module": "A1-A3"}, {"value": "18.7519229080782", "module": "A4"}, {"value": "0.34237599065753", "module": "A5"}, {"value": "1.18492156424194", "module": "C1"}, {"value": "18.6688145166561", "module": "C2"}, {"value": "5.52645989884409", "module": "C3"}, {"value": "0", "module": "C4"}, {"value": "-8.76240121610702", "module": "D"}]}}, {"referenceToLCIAMethodDataSet": {"shortDescription": [{"value": "Globales Erwärmungspotenzial biogen (GWP-biogenic)", "lang": "de"}, {"value": "Global Warming Potential biogenic (GWP-biogenic)", "lang": "en"}], "type": "LCIA method data set", "refObjectId": "2356e1ab-0185-4db5-86e5-16de51c7485c", "uri": "../lciamethods/2356e1ab-0185-4db5-86e5-16de51c7485c.xml"}, "other": {"anies": [{"name": "referenceToUnitGroupDataSet", "value": {"shortDescription": [{"value": "kg CO_(2)-Äq.", "lang": "de"}], "type": "unit group data set", "refObjectId": "1ebf3012-d0db-4de2-aefd-ef30cedb0be1", "uri": "../unitgroups/1ebf3012-d0db-4de2-aefd-ef30cedb0be1.xml"}}, {"value": "-7.24476478419258", "module": "A1-A3"}, {"value": "0.853063014305099", "module": "A4"}, {"value": "15.3768019019512", "module": "A5"}, {"value": "0.00124413740967261", "module": "C1"}, {"value": "0.8492822449809", "module": "C2"}, {"value": "-0.00565742208996645", "module": "C3"}, {"value": "0", "module": "C4"}, {"value": "0.0861220489124195", "module": "D"}]}}, {"referenceToLCIAMethodDataSet": {"shortDescription": [{"value": "Globales Erwärmungspotenzial luluc (GWP-luluc)", "lang": "de"}, {"value": "Global Warming Potential luluc (GWP-luluc)", "lang": "en"}], "type": "LCIA method data set", "refObjectId": "4331bbdb-978a-490d-8707-eeb047f01a55", "uri": "../lciamethods/4331bbdb-978a-490d-8707-eeb047f01a55.xml"}, "other": {"anies": [{"name": "referenceToUnitGroupDataSet", "value": {"shortDescription": [{"value": "kg CO_(2)-Äq.", "lang": "de"}], "type": "unit group data set", "refObjectId": "1ebf3012-d0db-4de2-aefd-ef30cedb0be1", "uri": "../unitgroups/1ebf3012-d0db-4de2-aefd-ef30cedb0be1.xml"}}, {"value": "0.104620255812021", "module": "A1-A3"}, {"value": "0.00119265873910619", "module": "A4"}, {"value": "6.32290140717879E-05", "module": "A5"}, {"value": "7.1138351579856E-05", "module": "C1"}, {"value": "0.00118737288390037", "module": "C2"}, {"value": "0.0271005040817283", "module": "C3"}, {"value": "0", "module": "C4"}, {"value": "-0.0182809811980833", "module": "D"}]}}, {"referenceToLCIAMethodDataSet": {"shortDescription": [{"value": "Abbau Potential der stratosphärischen Ozonschicht (ODP)", "lang": "de"}, {"value": "Depletion potential of the stratospheric ozone layer (ODP)", "lang": "en"}], "type": "LCIA method data set", "refObjectId": "b5c629d6-def3-11e6-bf01-fe55135034f3", "uri": "../lciamethods/b5c629d6-def3-11e6-bf01-fe55135034f3.xml"}, "other": {"anies": [{"name": "referenceToUnitGroupDataSet", "value": {"shortDescription": [{"value": "kg CFC11-Äq.", "lang": "de"}], "type": "unit group data set", "refObjectId": "d9e957c9-7309-4474-bf3a-7777df6c4e5b", "uri": "../unitgroups/d9e957c9-7309-4474-bf3a-7777df6c4e5b.xml"}}, {"value": "2.81288930843857E-09", "module": "A1-A3"}, {"value": "2.24099198141936E-12", "module": "A4"}, {"value": "1.57347924461813E-12", "module": "A5"}, {"value": "1.33668140126423E-13", "module": "C1"}, {"value": "2.23105992060199E-12", "module": "C2"}, {"value": "1.68826367679822E-11", "module": "C3"}, {"value": "0", "module": "C4"}, {"value": "-6.33084209516346E-11", "module": "D"}]}}, {"referenceToLCIAMethodDataSet": {"shortDescription": [{"value": "Versauerungspotenzial von Boden und Wasser (AP)", "lang": "de"}, {"value": "Acidification potential of land and water (AP)", "lang": "en"}], "type": "LCIA method data set", "refObjectId": "b5c611c6-def3-11e6-bf01-fe55135034f3", "uri": "../lciamethods/b5c611c6-def3-11e6-bf01-fe55135034f3.xml"}, "other": {"anies": [{"name": "referenceToUnitGroupDataSet", "value": {"shortDescription": [{"value": "mol H^(+)-Äq.", "lang": "de"}], "type": "unit group data set", "refObjectId": "42e089ac-92bf-4bf2-8ca1-5fc40d18f2ed", "uri": "../unitgroups/42e089ac-92bf-4bf2-8ca1-5fc40d18f2ed.xml"}}, {"value": "1.35322643102411", "module": "A1-A3"}, {"value": "0.0160438278493649", "module": "A4"}, {"value": "0.00258918568978318", "module": "A5"}, {"value": "0.00568585209738729", "module": "C1"}, {"value": "0.0159727217163379", "module": "C2"}, {"value": "0.0281046857603656", "module": "C3"}, {"value": "0", "module": "C4"}, {"value": "-0.0272333977545633", "module": "D"}]}}, {"referenceToLCIAMethodDataSet": {"shortDescription": [{"value": "Eutrophierungspotenzial Süßwasser (EP-freshwater)", "lang": "de"}, {"value": "Eutrophication potential aquatic freshwater (EP-freshwater)", "lang": "en"}], "type": "LCIA method data set", "refObjectId": "b53ec18f-7377-4ad3-86eb-cc3f4f276b2b", "uri": "../lciamethods/b53ec18f-7377-4ad3-86eb-cc3f4f276b2b.xml"}, "other": {"anies": [{"name": "referenceToUnitGroupDataSet", "value": {"shortDescription": [{"value": "kg P-Äq.", "lang": "de"}], "type": "unit group data set", "refObjectId": "0429039d-a61d-4590-ba67-aa4a20a810a1", "uri": "../unitgroups/0429039d-a61d-4590-ba67-aa4a20a810a1.xml"}}, {"value": "0.00151572341831413", "module": "A1-A3"}, {"value": "4.59151686514403E-06", "module": "A4"}, {"value": "4.47565078453953E-07", "module": "A5"}, {"value": "2.7386957419374E-07", "module": "C1"}, {"value": "4.57116729445092E-06", "module": "C2"}, {"value": "1.46122776337576E-05", "module": "C3"}, {"value": "0", "module": "C4"}, {"value": "-2.85511324586058E-05", "module": "D"}]}}, {"referenceToLCIAMethodDataSet": {"shortDescription": [{"value": "Eutrophierungspotenzial Salzwasser (EP-marine)", "lang": "de"}, {"value": "Eutrophication potential aquatic marine (EP-marine)", "lang": "en"}], "type": "LCIA method data set", "refObjectId": "b5c619fa-def3-11e6-bf01-fe55135034f3", "uri": "../lciamethods/b5c619fa-def3-11e6-bf01-fe55135034f3.xml"}, "other": {"anies": [{"name": "referenceToUnitGroupDataSet", "value": {"shortDescription": [{"value": "kg N-Äq.", "lang": "de"}], "type": "unit group data set", "refObjectId": "d05bb823-ecdf-4686-8c40-bf1d9257859f", "uri": "../unitgroups/d05bb823-ecdf-4686-8c40-bf1d9257859f.xml"}}, {"value": "0.358975566833461", "module": "A1-A3"}, {"value": "0.00463167584590276", "module": "A4"}, {"value": "0.000743245414466935", "module": "A5"}, {"value": "0.00269923509304857", "module": "C1"}, {"value": "0.00461114829088727", "module": "C2"}, {"value": "0.0131294343968583", "module": "C3"}, {"value": "0", "module": "C4"}, {"value": "-0.00925768669836565", "module": "D"}]}}, {"referenceToLCIAMethodDataSet": {"shortDescription": [{"value": "Eutrophierungspotenzial Land (EP-terrestrial)", "lang": "de"}, {"value": "Eutrophication potential terrestrial (EP-terrestrial)", "lang": "en"}], "type": "LCIA method data set", "refObjectId": "b5c614d2-def3-11e6-bf01-fe55135034f3", "uri": "../lciamethods/b5c614d2-def3-11e6-bf01-fe55135034f3.xml"}, "other": {"anies": [{"name": "referenceToUnitGroupDataSet", "value": {"shortDescription": [{"value": "mol N-Äq.", "lang": "de"}], "type": "unit group data set", "refObjectId": "71b4d617-0ec9-4d3f-b65e-e438940c2401", "uri": "../unitgroups/71b4d617-0ec9-4d3f-b65e-e438940c2401.xml"}}, {"value": "3.86565841203145", "module": "A1-A3"}, {"value": "0.0537163225797321", "module": "A4"}, {"value": "0.0107252464142025", "module": "A5"}, {"value": "0.029566505667806", "module": "C1"}, {"value": "0.0534782522130503", "module": "C2"}, {"value": "0.144868362520703", "module": "C3"}, {"value": "0", "module": "C4"}, {"value": "-0.101732465847701", "module": "D"}]}}, {"referenceToLCIAMethodDataSet": {"shortDescription": [{"value": "Bildungspotential für troposphärisches Ozon (POCP)", "lang": "de"}, {"value": "Formation potential of tropospheric ozone photochemical oxidants (POCP)", "lang": "en"}], "type": "LCIA method data set", "refObjectId": "b5c610fe-def3-11e6-bf01-fe55135034f3", "uri": "../lciamethods/b5c610fe-def3-11e6-bf01-fe55135034f3.xml"}, "other": {"anies": [{"name": "referenceToUnitGroupDataSet", "value": {"shortDescription": [{"value": "kg NMVOC-Äq.", "lang": "de"}], "type": "unit group data set", "refObjectId": "d27c25f8-fbc1-44c6-b47b-4adbae4199c6", "uri": "../unitgroups/d27c25f8-fbc1-44c6-b47b-4adbae4199c6.xml"}}, {"value": "1.79492793167264", "module": "A1-A3"}, {"value": "0.0150691803403667", "module": "A4"}, {"value": "0.0020423137057728", "module": "A5"}, {"value": "0.00762427411234679", "module": "C1"}, {"value": "0.0150023938382956", "module": "C2"}, {"value": "0.0353598658432742", "module": "C3"}, {"value": "0", "module": "C4"}, {"value": "-0.0252959107700033", "module": "D"}]}}, {"referenceToLCIAMethodDataSet": {"shortDescription": [{"value": "Potenzial für den abiotischen Abbau nicht fossiler Ressourcen (ADPE)", "lang": "de"}, {"value": "Abiotic depletion potential for non fossil resources (ADPE)", "lang": "en"}], "type": "LCIA method data set", "refObjectId": "b2ad6494-c78d-11e6-9d9d-cec0c932ce01", "uri": "../lciamethods/b2ad6494-c78d-11e6-9d9d-cec0c932ce01.xml"}, "other": {"anies": [{"name": "referenceToUnitGroupDataSet", "value": {"shortDescription": [{"value": "kg Sb-Äq.", "lang": "de"}], "type": "unit group data set", "refObjectId": "54ccd2d9-a32a-4fc2-923d-f2c8c93e89d4", "uri": "../unitgroups/54ccd2d9-a32a-4fc2-923d-f2c8c93e89d4.xml"}}, {"value": "7.32959959432393E-05", "module": "A1-A3"}, {"value": "2.3492823933089E-07", "module": "A4"}, {"value": "1.48961118708024E-08", "module": "A5"}, {"value": "1.40127323412582E-08", "module": "C1"}, {"value": "2.33887039014201E-07", "module": "C2"}, {"value": "6.00277637829351E-06", "module": "C3"}, {"value": "0", "module": "C4"}, {"value": "-7.69367055174543E-07", "module": "D"}]}}, {"referenceToLCIAMethodDataSet": {"shortDescription": [{"value": "Potenzial für den abiotischen Abbau fossiler Brennstoffe (ADPF)", "lang": "de"}, {"value": "Abiotic depletion potential for fossil resources (ADPF)", "lang": "en"}], "type": "LCIA method data set", "refObjectId": "b2ad6110-c78d-11e6-9d9d-cec0c932ce01", "uri": "../lciamethods/b2ad6110-c78d-11e6-9d9d-cec0c932ce01.xml"}, "other": {"anies": [{"name": "referenceToUnitGroupDataSet", "value": {"shortDescription": [{"value": "MJ", "lang": "de"}], "type": "unit group data set", "refObjectId": "93a60a57-a3c8-11da-a746-0800200c9a66", "uri": "../unitgroups/93a60a57-a3c8-11da-a746-0800200c9a66.xml"}}, {"value": "23725.3758785673", "module": "A1-A3"}, {"value": "272.521553057592", "module": "A4"}, {"value": "4.19777087010284", "module": "A5"}, {"value": "16.2550555484365", "module": "C1"}, {"value": "271.313739436903", "module": "C2"}, {"value": "107.959685882403", "module": "C3"}, {"value": "0", "module": "C4"}, {"value": "-150.414254956093", "module": "D"}]}}, {"referenceToLCIAMethodDataSet": {"shortDescription": [{"value": "Wassernutzung (WDP)", "lang": "de"}, {"value": "Water use (WDP)", "lang": "en"}], "type": "LCIA method data set", "refObjectId": "b2ad66ce-c78d-11e6-9d9d-cec0c932ce01", "uri": "../lciamethods/b2ad66ce-c78d-11e6-9d9d-cec0c932ce01.xml"}, "other": {"anies": [{"name": "referenceToUnitGroupDataSet", "value": {"shortDescription": [{"value": "m^(3) Welt-Äq. entzogen", "lang": "de"}], "type": "unit group data set", "refObjectId": "6ae2df01-888e-46c8-b17d-49fa3869b476", "uri": "../unitgroups/6ae2df01-888e-46c8-b17d-49fa3869b476.xml"}}, {"value": "91.7058826512607", "module": "A1-A3"}, {"value": "0.0456352508021265", "module": "A4"}, {"value": "1.72610631553739", "module": "A5"}, {"value": "0.00272199952052532", "module": "C1"}, {"value": "0.0454329956891524", "module": "C2"}, {"value": "0.979059565182078", "module": "C3"}, {"value": "0", "module": "C4"}, {"value": "-0.88579238182632", "module": "D"}]}}, {"referenceToLCIAMethodDataSet": {"shortDescription": [{"value": "Auftreten von Krankheiten aufgrund von Feinstaubemissionen (PM)", "lang": "de"}, {"value": "Incidence of disease due to PM emissions (PM)", "lang": "en"}], "type": "LCIA method data set", "refObjectId": "b5c602c6-def3-11e6-bf01-fe55135034f3", "uri": "../lciamethods/b5c602c6-def3-11e6-bf01-fe55135034f3.xml"}, "other": {"anies": [{"name": "referenceToUnitGroupDataSet", "value": {"shortDescription": [{"value": "Krankheitsfälle", "lang": "de"}], "type": "unit group data set", "refObjectId": "3883559b-648f-4afc-8ba2-0bd24f3affa3", "uri": "../unitgroups/3883559b-648f-4afc-8ba2-0bd24f3affa3.xml"}}, {"value": "1.51381818985835E-05", "module": "A1-A3"}, {"value": "1.17049955759697E-07", "module": "A4"}, {"value": "1.74439831036339E-08", "module": "A5"}, {"value": "6.45463652415076E-08", "module": "C1"}, {"value": "1.16531191172891E-07", "module": "C2"}, {"value": "5.4452807240819E-07", "module": "C3"}, {"value": "0", "module": "C4"}, {"value": "-1.30644964131628E-06", "module": "D"}]}}, {"referenceToLCIAMethodDataSet": {"shortDescription": [{"value": "Wirkung durch Exposition des Menschen mit U235 (IR)", "lang": "de"}, {"value": "Human exposure efficiency relative to U235 (IR)", "lang": "en"}], "type": "LCIA method data set", "refObjectId": "b5c632be-def3-11e6-bf01-fe55135034f3", "uri": "../lciamethods/b5c632be-def3-11e6-bf01-fe55135034f3.xml"}, "other": {"anies": [{"name": "referenceToUnitGroupDataSet", "value": {"shortDescription": [{"value": "kBq U235-Äq.", "lang": "de"}], "type": "unit group data set", "refObjectId": "456b05bf-1415-44a9-9993-02452f554c09", "uri": "../unitgroups/456b05bf-1415-44a9-9993-02452f554c09.xml"}}, {"value": "31.4332787412416", "module": "A1-A3"}, {"value": "0.0672828216306321", "module": "A4"}, {"value": "0.0357233890735554", "module": "A5"}, {"value": "0.00401320919681661", "module": "C1"}, {"value": "0.066984624634864", "module": "C2"}, {"value": "0.092999272748991", "module": "C3"}, {"value": "0", "module": "C4"}, {"value": "-1.82982249009622", "module": "D"}]}}, {"referenceToLCIAMethodDataSet": {"shortDescription": [{"value": "Toxizitätsvergleichseinheit für Ökosysteme (ETP-fw)", "lang": "de"}, {"value": "Comparative toxic unit for ecosystems (ETP-fw)", "lang": "en"}], "type": "LCIA method data set", "refObjectId": "ee1082d1-b0f7-43ca-a1f0-21e2a4a74511", "uri": "../lciamethods/ee1082d1-b0f7-43ca-a1f0-21e2a4a74511.xml"}, "other": {"anies": [{"name": "referenceToUnitGroupDataSet", "value": {"shortDescription": [{"value": "CTUe", "lang": "de"}], "type": "unit group data set", "refObjectId": "aa959ded-f1eb-4efb-9c5c-2d60be36b3e6", "uri": "../unitgroups/aa959ded-f1eb-4efb-9c5c-2d60be36b3e6.xml"}}, {"value": "10948.8231053954", "module": "A1-A3"}, {"value": "196.337160804182", "module": "A4"}, {"value": "1.79999867860018", "module": "A5"}, {"value": "11.7118852781655", "module": "C1"}, {"value": "195.46699587812", "module": "C2"}, {"value": "77.552212553299", "module": "C3"}, {"value": "0", "module": "C4"}, {"value": "-43.5976422295986", "module": "D"}]}}, {"referenceToLCIAMethodDataSet": {"shortDescription": [{"value": "Toxizitätsvergleichseinheit für Menschen (krebserregend) (HTP-c)", "lang": "de"}, {"value": "Comparative toxic unit for humans (carcinogenic) (HTP-c)", "lang": "en"}], "type": "LCIA method data set", "refObjectId": "2299222a-bbd8-474f-9d4f-4dd1f18aea7c", "uri": "../lciamethods/2299222a-bbd8-474f-9d4f-4dd1f18aea7c.xml"}, "other": {"anies": [{"name": "referenceToUnitGroupDataSet", "value": {"shortDescription": [{"value": "CTUh", "lang": "de"}], "type": "unit group data set", "refObjectId": "d4c9523e-2d7e-49fd-8469-998f547d3a70", "uri": "../unitgroups/d4c9523e-2d7e-49fd-8469-998f547d3a70.xml"}}, {"value": "2.67679453913406E-07", "module": "A1-A3"}, {"value": "3.60834553418285E-09", "module": "A4"}, {"value": "1.70748322376458E-10", "module": "A5"}, {"value": "2.15138490148417E-10", "module": "C1"}, {"value": "3.59235337196507E-09", "module": "C2"}, {"value": "1.69633529296708E-09", "module": "C3"}, {"value": "0", "module": "C4"}, {"value": "-3.73915721522382E-09", "module": "D"}]}}, {"referenceToLCIAMethodDataSet": {"shortDescription": [{"value": "Toxizitätsvergleichseinheit für Menschen (nicht krebserregend) (HTP-nc)", "lang": "de"}, {"value": "Comparative toxic unit for humans (noncarcinogenic) (HTP-nc)", "lang": "en"}], "type": "LCIA method data set", "refObjectId": "3af763a5-b7a1-48c9-9cee-1f223481fcef", "uri": "../lciamethods/3af763a5-b7a1-48c9-9cee-1f223481fcef.xml"}, "other": {"anies": [{"name": "referenceToUnitGroupDataSet", "value": {"shortDescription": [{"value": "CTUh", "lang": "de"}], "type": "unit group data set", "refObjectId": "d4c9523e-2d7e-49fd-8469-998f547d3a70", "uri": "../unitgroups/d4c9523e-2d7e-49fd-8469-998f547d3a70.xml"}}, {"value": "9.63648847317874E-06", "module": "A1-A3"}, {"value": "1.16252307283425E-07", "module": "A4"}, {"value": "9.34776694138133E-09", "module": "A5"}, {"value": "6.95454230182234E-09", "module": "C1"}, {"value": "1.15737077869098E-07", "module": "C2"}, {"value": "5.92354171295124E-08", "module": "C3"}, {"value": "0", "module": "C4"}, {"value": "-2.80259126981344E-07", "module": "D"}]}}, {"referenceToLCIAMethodDataSet": {"shortDescription": [{"value": "Bodenqualitätsindex (SQP)", "lang": "de"}, {"value": "Soil quality index (SQP)", "lang": "en"}], "type": "LCIA method data set", "refObjectId": "b2ad6890-c78d-11e6-9d9d-cec0c932ce01", "uri": "../lciamethods/b2ad6890-c78d-11e6-9d9d-cec0c932ce01.xml"}, "other": {"anies": [{"name": "referenceToUnitGroupDataSet", "value": {"shortDescription": [{"value": "SQP", "lang": "de"}], "type": "unit group data set", "refObjectId": "f130951c-e67f-4f7f-8dd4-665de3974e18", "uri": "../unitgroups/f130951c-e67f-4f7f-8dd4-665de3974e18.xml"}}, {"value": "3553.54593237785", "module": "A1-A3"}, {"value": "1.7036550281871", "module": "A4"}, {"value": "1.20710771949498", "module": "A5"}, {"value": "0.101617676869405", "module": "C1"}, {"value": "1.69610444099535", "module": "C2"}, {"value": "27.2323336399901", "module": "C3"}, {"value": "0", "module": "C4"}, {"value": "-38.3474776179257", "module": "D"}]}}]}, "otherAttributes": {"{http://www.indata.network/EPD/2019}epd-version": "1.2"}, "version": "1.1", "locations": "../ILCDLocations.xml"}