{"processInformation": {"dataSetInformation": {"UUID": "ed72e0a3-c3ad-4d05-9936-3023ff0816a8", "name": {"baseName": [{"value": "RAUTITAN flex", "lang": "de"}, {"value": "RAUTITAN flex", "lang": "en"}], "functionalUnitFlowProperties": [{"lang": "de"}]}, "classificationInformation": {"classification": [{"class": [{"value": "Kunststoffe", "level": 0, "classId": "6"}, {"value": "Rohre", "level": 1, "classId": "6.1"}, {"value": "Trinkwasserrohre", "level": 2, "classId": "6.1.01"}], "name": "OEKOBAU.DAT"}, {"class": [{"value": "03 Gebäudetechnik", "level": 0}, {"value": "Anlagen zur Wasserversorgung und -entsorgung", "level": 1}, {"value": "Kunststoffrohrsysteme der Warm- und Kaltwasser -installation im Gebäude ", "level": 2}], "name": "IBUCategories"}]}, "generalComment": [{"value": "Bei dem von der Studie umfassten Kunststoffrohr fr Warm- und Kaltwasserinstallation im Gebude handelt es sich um ein dreischichtiges Rohr aus einem druckstabilen vernetzten PE-Xa-Inliner, einem grau eingefrbten Haftvermittler sowie einer Sauerstoffsperrschicht als Auenhlle aus EVOH. Das Rohr kann universell fr die Trinkwasser- und Heizungsinstallation eingesetzt werden. Die Handelsbezeichnung lautet \"RAUTITAN flex\".", "lang": "de"}, {"value": "The plastic pipe for hot and cold water installations in buildings covered by the study is a three-layer pipe consisting of a pressure-stable cross-linked PE XaInliner, a grey-coloured bonding agent and an oxygen barrier layer as an outer shell made of EVOH. The pipe can be used universally for drinking water and heating installations. The trade name is RAUTITAN flex.", "lang": "en"}], "other": {"anies": [{"scenario": [{"description": [{"value": "100 % thermische Verwertung", "lang": "de"}, {"value": "100 % thermal utilization", "lang": "en"}], "name": "S1", "default": true}, {"description": [{"value": "100 % werkstoffliche Verwertung", "lang": "de"}, {"value": "100 % material recycling", "lang": "en"}], "name": "S2"}, {"description": [{"value": "100  % Deponierung", "lang": "de"}, {"value": "100 % landfill", "lang": "en"}], "name": "S3"}]}]}}, "quantitativeReference": {"referenceToReferenceFlow": [0]}, "time": {"referenceYear": 2024, "dataSetValidUntil": 2029, "other": {"anies": [{"name": "publicationDateOfEPD", "value": 1722902400000}]}}, "geography": {"locationOfOperationSupplyOrProduction": {"location": "DE"}}, "technology": {"technologyDescriptionAndIncludedProcesses": [{"value": "Die Rohre werden beim Unternehmen REHAU Industries SE & Co. KG in europäischen Werken produziert. Im Herstellungsprozess der Rohre wird das PE peroxidisch unter Hochdruck zum PE-Xa vernetzt und anschließend mit Haftvermittler- und Außenschicht ummantelt. \nTechnische Daten: \nDie in der folgenden Tabelle angegebenen Werte gelten fr das Produkt \"RAUTITAN flex\" in allen Rohrgren. \nDeklarierte Einheit: \nAls deklarierte Einheit wird \"1 kg Rohr\" festgelegt. Dies entspricht 0,99 kg eingebautem Rohr (siehe Szenarioinformationen zu Modul A5 in Abschnitt 4).\n\nEs wurde ein Durchschnittsprodukt des Rohrs \"RAUTITAN flex\" bilanziert. Es basiert auf den Produktionsmengen fr das Jahr 2022 und deckt damit alle Produktvarianten (gelistet in 2.4 \"Lieferzustand\") ab. Der Massebezug unterscheidet sich je nach Rohrgre.", "lang": "de"}, {"value": "The pipes are produced by REHAU Industries SE & Co. KG in European plants. In the pipe manufacturing process, the PE is peroxide cross-linked under high pressure to form PE-Xa and then coated with an adhesion promoter and outer layer. \nTechnical data: \nThe values given in the following table apply to the product RAUTITAN flex in all pipe sizes. \nDeclared unit: \nThe declared unit is defined as 1 kg of pipe. This corresponds to 0.99 kg of installed pipe (see scenario information on Module A5 in section 4). \n\nAn average product of the RAUTITAN flex pipe was analysed. It is based on the production volumes for 2022 and therefore covers all product variants (listed in 2.4 Delivery status). The mass reference differs depending on the pipe size.", "lang": "en"}], "technologicalApplicability": [{"value": "Die Rohre der Produktgruppe \"RAUTITAN flex\" sind universell einsetzbar fr die Trinkwasser- und Heizungsinstallation im Hochbau gem der EN ISO 15875. Zudem sind die Rohre sauerstoffdicht nach DIN 4726.", "lang": "de"}, {"value": "The pipes in the RAUTITAN flex product group can be used universally for drinking water and heating installations in building construction in accordance with EN ISO 15875. The pipes are also oxygen-tight in accordance with DIN 4726.", "lang": "en"}]}}, "modellingAndValidation": {"LCIMethodAndAllocation": {"typeOfDataSet": "EPD", "referenceToLCAMethodDetails": [{"shortDescription": [{"value": "Kunststoffrohrsysteme der Warm- und Kaltwasser -installation im Gebäude .pdf", "lang": "de"}], "type": "source data set", "refObjectId": "5d60f835-76ab-41c2-bebe-cd291344966b"}], "other": {"anies": [{"name": "subType", "value": "average dataset"}]}}, "dataSourcesTreatmentAndRepresentativeness": {"referenceToDataSource": [{"shortDescription": [{"value": "GaBi Database (all versions)", "lang": "de"}], "type": "source data set", "refObjectId": "28d74cc0-db8b-4d7e-bc44-5f6d56ce0c4a"}, {"shortDescription": [{"value": "Sphera MLC (fka GaBi) CUP 2023.02", "lang": "de"}], "type": "source data set", "refObjectId": "cb600d3b-e85a-42b3-b059-5591e2757fbb"}], "useAdviceForDataSet": [{"value": "Gültigkeitsbereich: \nDie EPD gilt fr das Rohr \"RAUTITAN flex\" mit den Rohrgren\n12 x 1,7 mm\n16 x 2,2 mm\n20 x 2,8 mm\n25 x 3,5 mm\n32 x 4,4 mm\n40 x 5,5 mm\n50 x 6,9 mm\n63 x 8,6 mmhergestellt in Werken der Firma REHAU Industries SE & Co. KG in Triptis, Viechtach (beide D) und Klaipeda (LT). Es handelt sich um eine Durchschnitts-EPD, basierend auf einer durchschnittlichen, generischen Produktvariante. \nSystemgrenze: \nBetrachtung des gesamten Produktlebenszyklus bei Nichtbetrachtung der Nutzungsphase - siehe Abbildung.\n\nTyp der EPD: Wiege bis Werkstor mit Optionen (Modul A4, A5, C und D).\n\nDas nachfolgende Flieschema zeigt die Systemgrenzen bei der Bilanzierung von \"RAUTITAN flex\".\n\nIm Folgenden sind die bercksichtigten Lebenswegabschnitte\nbzw. Prozessmodule fr die Herstellung des Rohrs detailliert aufgelistet:\n\nA1 – A3 Herstellungsphase\n\nProduktion der Roh-, Hilfs- und Betriebsstoffe inkl.Transport zum jeweiligen Werk\nProduktion des Masterbatches inkl. Transport\nProduktion des Dichtungsrings bei Zulieferer inkl. Transport \nProduktion der Verpackungsmaterialien fr das Endprodukt\nEnergiebereitstellung fr die Produktion\nProduktion und Verpackung der Rohre\nProduktion der Verpackungsmaterialien der Rohstoffe inkl. Transporte zur Verwertung mit anschlieender Verwertung\nTransport der Mehrwegverpackungen der Rohstoffe\nTransport der Produktionsabflle und deren Verwertung\n\nA4 und A5 Bauphase\nTransport des Rohrs zur Baustelle\n\nTransport der Verpackung der Rohre zur Verwertung mit anschlieender Verwertung\nEnergiebereitstellung fr die Installation (z. B. elektrische Werkzeuge)\nProduktion von Hilfsstoffen (Zement)\nTransport und Verwertung des Verschnitts\nSplvorgang des installierten Rohrs mit Leitungswasser\n\nC1 – C4 Entsorgung\nEs werden drei 100%-Entsorgungsszenarien angenommen: \nEoL-Szenario 1 (Thermische Verwertung): Rckbau des Rohrs inkl. Transport zum Ort der Verwertung mit energetischer Verwertung (Modul C3/1 und D/1).\nEoL-Szenario 2 (Recycling): Rckbau des Rohrs inkl. Transport zum Ort der Verwertung mit werkstofflicher Verwertung, d. h. Vermahlung zu Fllstoff (Modul C3/2 und D/2).\n\nEoL-Szenario 3 (Deponierung): Rckbau des Rohrs inkl. Transport zum Ort der Entsorgung. Die Entsorgung findet auf einer lokalen Deponie statt (Modul C4/3 und D/3)\n\nD Wiederverwendungs-, Rckgewinnungs- und/oderRecyclingpotentiale\nWiederverwendungs-, Rckgewinnungs-, und/oder Recyclingpotentiale sind in den Entsorgungsszenarien vorhanden, da hier die Rohrsysteme einer energetischen bzw. stofflichen Verwertung zugefhrt werden, aus denen Energie bzw. Sekundrmaterialien zurckgewonnen werden, die auerhalb der Systemgrenze genutzt werden knnen. Zurckgewonnene Energie aus der Verbrennung der Verpackungsabflle in Modul A5 werden nicht bercksichtigt. In den EoL-Szenarien 1 und 2 ergeben sich hingegen Effekte aus der Rckgewinnung von Energie bei der Verbrennung von Abfllen. Im EoL-Szenario 2 werden keine Vorteile aus der Nachnutzung von Sekundrmaterial als Fllstoff bercksichtigt.", "lang": "de"}, {"value": "Scope: \nThe EPD applies to the RAUTITAN flex pipe with the pipe sizes \n12 x 1,7 mm\n16 x 2,2 mm\n20 x 2,8 mm\n25 x 3,5 mm\n32 x 4,4 mm\n40 x 5,5 mm\n50 x 6,9 mm\n63 x 8,6 mmmanufactured in plants of REHAU Industries SE & Co. KG in Triptis, Viechtach (both D) and Klaipeda (LT). This is an average EPD based on an average generic product variant. \nSystem boundary: \nConsideration of the entire product life cycle if the utilisation phase is not taken into account, see figure. \n\nType of EPD: Cradle to factory gate with options (Modules A4, A5, C and D). \n\n\n\nThe following flow diagram shows the system limits when balancing RAUTITAN flex. \n\nThe following is a detailed list of the life cycle stages and process modules taken into account for the production of the pipe: \n\nA1 – A3 Production phase\nProduction of raw materials, ancillary materials and consumables, including transport to the respective plant\nProduction of the master batch, including transport\nProduction of the sealing ring at the supplier, including transport\nProduction of packaging materials for the end product\nEnergy supply for production\nProduction and packaging of the pipes\nProduction of packaging materials for raw materials, including transport for recycling with subsequent utilisation\nTransport of reusable packaging for raw materials\nTransport of production waste and utilisation thereof\nA4 and A5 construction phase\nTransport of the pipe to the construction site\nTransport of the pipe packaging for recycling with subsequent recycling\nEnergy supply for the installation (e.g. electrical tools)\nProduction of ancillary materials (cement)\nTransport and utilisation of offcuts\nFlushing the installed pipe with tap water \n\nC1 – C4 Disposal \nThree 100% disposal scenarios are assumed: \n\nEoL scenario 1 (thermal utilisation): Dismantling the pipe, including transport to the recycling site with energy recovery (Modules C3/1 and D/1).\nEoL scenario 2 (recycling): Dismantling the pipe, including transport to the recycling site with material recycling, i.e. grinding into filler (Modules C3/2 and D/2).\nEoL scenario 3 (landfill): Dismantling the pipe, including transport to the disposal site. Disposal takes place at a local landfill (Modules C4/3 and D/3). \n\nD Reuse, recovery and/or recycling potentials\n\nReuse, recovery and/or recycling potentials are available in the disposal scenarios, as the pipe systems are recycled here for energy or materials, from which energy or secondary materials are recovered that can be used outside the system boundary. \nEnergy recovered from the incineration of packaging waste in Module A5 is not taken into account. In EoL scenarios 1 and 2, on the other hand, there are effects from the recovery of energy from the incineration of waste. In EoL scenario 2, no advantages from the subsequent utilisation of secondary material as filler are taken into account.", "lang": "en"}], "other": {"anies": [{"name": "referenceToOriginalEPD", "value": {"shortDescription": {"value": "RAUTITAN flex.pdf", "defaultValue": "RAUTITAN flex.pdf", "lstrings": [{"lang": "de", "value": "RAUTITAN flex.pdf"}]}, "type": "source data set", "uuid": {"uuid": "47aba4a3-70d1-4976-92b3-47f3840284b0"}, "refObjectId": "47aba4a3-70d1-4976-92b3-47f3840284b0", "resourceURLs": ["https://oekobaudat.de/OEKOBAU.DAT/resource/sources/47aba4a3-70d1-4976-92b3-47f3840284b0/RAUTITAN_flex_18923.pdf?version=00.01.000"]}}]}}, "validation": {"review": [{"referenceToNameOfReviewerAndInstitution": [{"shortDescription": [{"value": "Institut Bauen und Umwelt e. V.", "lang": "de"}], "type": "contact data set", "refObjectId": "d111dbec-b024-4be5-86c5-752d6eb2cf95", "uri": "../contacts/d111dbec-b024-4be5-86c5-752d6eb2cf95.xml"}], "type": "Accredited third party review"}]}, "complianceDeclarations": {"compliance": [{"referenceToComplianceSystem": {"shortDescription": [{"value": "DIN EN 15804+A2", "lang": "de"}], "type": "source data set", "refObjectId": "c0016b33-8cf7-415c-ac6e-deba0d21440d", "uri": "../sources/c0016b33-8cf7-415c-ac6e-deba0d21440d.xml"}}, {"referenceToComplianceSystem": {"shortDescription": [{"value": "ISO 14025", "lang": "de"}], "type": "source data set", "refObjectId": "4f2eb655-6e44-4874-a95a-e28f5442cd4d", "uri": "../sources/4f2eb655-6e44-4874-a95a-e28f5442cd4d.xml"}}]}}, "administrativeInformation": {"commissionerAndGoal": {"referenceToCommissioner": [{"shortDescription": [{"value": "REHAU Industries SE & Co. KG", "lang": "de"}], "type": "contact data set", "refObjectId": "3dc6fcd7-f2d6-40b8-a630-94f0f2fbfd7a", "uri": "../contacts/3dc6fcd7-f2d6-40b8-a630-94f0f2fbfd7a.xml"}]}, "dataGenerator": {"referenceToPersonOrEntityGeneratingTheDataSet": [{"shortDescription": [{"value": "SKZ - Das Kunststoff-Zentrum", "lang": "de"}], "type": "contact data set", "refObjectId": "2da43b2d-777d-45c6-ba4b-76c55a616a00", "uri": "../contacts/2da43b2d-777d-45c6-ba4b-76c55a616a00.xml"}]}, "dataEntryBy": {"timeStamp": 1722902400000, "referenceToDataSetFormat": [{"shortDescription": [{"value": "ILCD Format", "lang": "de"}], "type": "source data set", "refObjectId": "a97a0155-0234-4b87-b4ce-a45da52f2a40", "uri": "../sources/a97a0155-0234-4b87-b4ce-a45da52f2a40.xml"}, {"shortDescription": [{"value": "EPD-Datenformaterweiterungen v1.2", "lang": "de"}, {"value": "EPD Data Format Extensions v1.2", "lang": "en"}], "type": "source data set", "refObjectId": "a29449fd-aa2f-4de8-b5d7-4b06b43c6fde", "uri": "../sources/a29449fd-aa2f-4de8-b5d7-4b06b43c6fde.xml"}]}, "publicationAndOwnership": {"dataSetVersion": "00.05.100", "referenceToRegistrationAuthority": {"shortDescription": [{"value": "Institut Bauen und Umwelt e. V.", "lang": "de"}], "type": "contact data set", "refObjectId": "d111dbec-b024-4be5-86c5-752d6eb2cf95", "uri": "../contacts/d111dbec-b024-4be5-86c5-752d6eb2cf95.xml"}, "registrationNumber": "EPD-REH-20240084-IBC1-DE", "referenceToOwnershipOfDataSet": {"shortDescription": [{"value": "REHAU Industries SE & Co. KG", "lang": "de"}], "type": "contact data set", "refObjectId": "3dc6fcd7-f2d6-40b8-a630-94f0f2fbfd7a", "uri": "../contacts/3dc6fcd7-f2d6-40b8-a630-94f0f2fbfd7a.xml"}, "copyright": true, "licenseType": "Free of charge for all users and uses", "accessRestrictions": [{"value": "None", "lang": "en"}], "other": {"anies": [{"name": "referenceToPublisher", "value": {"shortDescription": [{"value": "Institut Bauen und Umwelt e. V.", "lang": "de"}], "type": "contact data set", "refObjectId": "d111dbec-b024-4be5-86c5-752d6eb2cf95", "uri": "../contacts/d111dbec-b024-4be5-86c5-752d6eb2cf95.xml"}}]}}}, "exchanges": {"exchange": [{"dataSetInternalID": 0, "referenceToFlowDataSet": {"shortDescription": [{"value": "RAUTITAN flex (RAUTITAN flex)", "lang": "de"}], "type": "flow data set", "refObjectId": "56349ee2-98cf-d45a-7bf1-b867fa9a4b44", "uri": "../flows/56349ee2-98cf-d45a-7bf1-b867fa9a4b44.xml"}, "meanAmount": 1.0, "referencesToDataSource": {}, "referenceFlow": true, "resolvedFlowVersion": "00.05.100", "resultingflowAmount": 1.0, "flowProperties": [{"name": [{"lang": "en", "value": "Mass"}, {"lang": "de", "value": "Masse"}], "uuid": "93a60a56-a3c8-11da-a746-0800200b9a66", "referenceFlowProperty": true, "meanValue": 1.0, "referenceUnit": "kg", "unitGroupUUID": "ad38d542-3fe9-439d-9b95-2f5f7752acaf"}], "materialProperties": [{"name": "gross density", "value": "950.0", "unit": "kg/m^3", "unitDescription": "kilograms per cubic metre"}], "typeOfFlow": "Product flow", "classification": {"classHierarchy": "Kunststoffe / Rohre / Trinkwasserrohre", "name": "OEKOBAU.DAT"}}, {"dataSetInternalID": 1, "referenceToFlowDataSet": {"shortDescription": [{"value": "Erneuerbare Primärenergie als Energieträger (PERE)", "lang": "de"}, {"value": "Renewable primary energy as energy carrier (PERE)", "lang": "en"}], "type": "flow data set", "refObjectId": "20f32be5-0398-4288-9b6d-accddd195317", "uri": "../flows/20f32be5-0398-4288-9b6d-accddd195317.xml"}, "exchange direction": "INPUT", "other": {"anies": [{"name": "referenceToUnitGroupDataSet", "value": {"shortDescription": [{"value": "MJ", "lang": "de"}], "type": "unit group data set", "refObjectId": "93a60a57-a3c8-11da-a746-0800200c9a66", "uri": "../unitgroups/93a60a57-a3c8-11da-a746-0800200c9a66.xml"}}, {"value": "14.2789621720085", "module": "A1-A3"}, {"value": "0.106415850430654", "module": "A4"}, {"value": "1.64629933302391", "module": "A5"}, {"value": "0.00260210492247639", "module": "C1"}, {"value": "0.00763176334108277", "module": "C2", "scenario": "S1"}, {"value": "0.0216068104981304", "module": "C2", "scenario": "S2"}, {"value": "0.00763176334108277", "module": "C2", "scenario": "S3"}, {"value": "0.10379370987848", "module": "C3", "scenario": "S1"}, {"value": "0.181285550364773", "module": "C3", "scenario": "S2"}, {"value": "0", "module": "C3", "scenario": "S3"}, {"value": "0", "module": "C4", "scenario": "S1"}, {"value": "0", "module": "C4", "scenario": "S2"}, {"value": "0.0743255846236055", "module": "C4", "scenario": "S3"}, {"value": "-7.99707802158324", "module": "D", "scenario": "S1"}, {"value": "-0.399853901079162", "module": "D", "scenario": "S2"}, {"value": "0", "module": "D", "scenario": "S3"}]}, "resolvedFlowVersion": "38.00.000", "flowProperties": [], "typeOfFlow": "Other flow", "classification": {"classHierarchy": "Quantities", "name": "GaBiCategories"}}, {"dataSetInternalID": 2, "referenceToFlowDataSet": {"shortDescription": [{"value": "Erneuerbare Primärenergie zur stofflichen Nutzung (PERM)", "lang": "de"}, {"value": "Renewable primary energy resources as material utilization (PERM)", "lang": "en"}], "type": "flow data set", "refObjectId": "fb3ec0de-548d-4508-aea5-00b73bf6f702", "uri": "../flows/fb3ec0de-548d-4508-aea5-00b73bf6f702.xml"}, "exchange direction": "INPUT", "other": {"anies": [{"name": "referenceToUnitGroupDataSet", "value": {"shortDescription": [{"value": "MJ", "lang": "de"}], "type": "unit group data set", "refObjectId": "93a60a57-a3c8-11da-a746-0800200c9a66", "uri": "../unitgroups/93a60a57-a3c8-11da-a746-0800200c9a66.xml"}}, {"value": "1.6", "module": "A1-A3"}, {"value": "0", "module": "A4"}, {"value": "-1.6", "module": "A5"}, {"value": "0", "module": "C1"}, {"value": "0", "module": "C2", "scenario": "S1"}, {"value": "0", "module": "C2", "scenario": "S2"}, {"value": "0", "module": "C2", "scenario": "S3"}, {"value": "0", "module": "C3", "scenario": "S1"}, {"value": "0", "module": "C3", "scenario": "S2"}, {"value": "0", "module": "C3", "scenario": "S3"}, {"value": "0", "module": "C4", "scenario": "S1"}, {"value": "0", "module": "C4", "scenario": "S2"}, {"value": "0", "module": "C4", "scenario": "S3"}, {"value": "0", "module": "D", "scenario": "S1"}, {"value": "0", "module": "D", "scenario": "S2"}, {"value": "0", "module": "D", "scenario": "S3"}]}, "resolvedFlowVersion": "38.00.000", "flowProperties": [], "typeOfFlow": "Other flow", "classification": {"classHierarchy": "Quantities", "name": "GaBiCategories"}}, {"dataSetInternalID": 3, "referenceToFlowDataSet": {"shortDescription": [{"value": "Total erneuerbare Primärenergie (PERT)", "lang": "de"}, {"value": "Total use of renewable primary energy resources (PERT)", "lang": "en"}], "type": "flow data set", "refObjectId": "53f97275-fa8a-4cdd-9024-65936002acd0", "uri": "../flows/53f97275-fa8a-4cdd-9024-65936002acd0.xml"}, "exchange direction": "INPUT", "other": {"anies": [{"name": "referenceToUnitGroupDataSet", "value": {"shortDescription": [{"value": "MJ", "lang": "de"}], "type": "unit group data set", "refObjectId": "93a60a57-a3c8-11da-a746-0800200c9a66", "uri": "../unitgroups/93a60a57-a3c8-11da-a746-0800200c9a66.xml"}}, {"value": "15.8789621720085", "module": "A1-A3"}, {"value": "0.106415850430654", "module": "A4"}, {"value": "0.046299333023911", "module": "A5"}, {"value": "0.00260210492247639", "module": "C1"}, {"value": "0.00763176334108277", "module": "C2", "scenario": "S1"}, {"value": "0.0216068104981304", "module": "C2", "scenario": "S2"}, {"value": "0.00763176334108277", "module": "C2", "scenario": "S3"}, {"value": "0.10379370987848", "module": "C3", "scenario": "S1"}, {"value": "0.181285550364773", "module": "C3", "scenario": "S2"}, {"value": "0", "module": "C3", "scenario": "S3"}, {"value": "0", "module": "C4", "scenario": "S1"}, {"value": "0", "module": "C4", "scenario": "S2"}, {"value": "0.0743255846236055", "module": "C4", "scenario": "S3"}, {"value": "-7.99707802158324", "module": "D", "scenario": "S1"}, {"value": "-0.399853901079162", "module": "D", "scenario": "S2"}, {"value": "0", "module": "D", "scenario": "S3"}]}, "resolvedFlowVersion": "38.00.000", "flowProperties": [], "typeOfFlow": "Other flow", "classification": {"classHierarchy": "Quantities / Environmental quantities / EPD EN 15804 / LCI indicators", "name": "GaBiCategories"}}, {"dataSetInternalID": 4, "referenceToFlowDataSet": {"shortDescription": [{"value": "Nicht-erneuerbare Primärenergie als Energieträger (PENRE)", "lang": "de"}, {"value": "Non renewable primary energy as energy carrier (PENRE)", "lang": "en"}], "type": "flow data set", "refObjectId": "ac857178-2b45-46ec-892a-a9a4332f0372", "uri": "../flows/ac857178-2b45-46ec-892a-a9a4332f0372.xml"}, "exchange direction": "INPUT", "other": {"anies": [{"name": "referenceToUnitGroupDataSet", "value": {"shortDescription": [{"value": "MJ", "lang": "de"}], "type": "unit group data set", "refObjectId": "93a60a57-a3c8-11da-a746-0800200c9a66", "uri": "../unitgroups/93a60a57-a3c8-11da-a746-0800200c9a66.xml"}}, {"value": "81.763728936144", "module": "A1-A3"}, {"value": "1.23554045069513", "module": "A4"}, {"value": "1.43389469058741", "module": "A5"}, {"value": "0.584235295348666", "module": "C1"}, {"value": "0.0886085322804864", "module": "C2", "scenario": "S1"}, {"value": "0.25086571476813", "module": "C2", "scenario": "S2"}, {"value": "0.0886085322804864", "module": "C2", "scenario": "S3"}, {"value": "43.9581125092579", "module": "C3", "scenario": "S1"}, {"value": "3.72913894709157", "module": "C3", "scenario": "S2"}, {"value": "0", "module": "C3", "scenario": "S3"}, {"value": "0", "module": "C4", "scenario": "S1"}, {"value": "0", "module": "C4", "scenario": "S2"}, {"value": "0.491574312572292", "module": "C4", "scenario": "S3"}, {"value": "-24.0242101578458", "module": "D", "scenario": "S1"}, {"value": "-1.20121050789229", "module": "D", "scenario": "S2"}, {"value": "0", "module": "D", "scenario": "S3"}]}, "resolvedFlowVersion": "38.00.000", "flowProperties": [], "typeOfFlow": "Other flow", "classification": {"classHierarchy": "Quantities", "name": "GaBiCategories"}}, {"dataSetInternalID": 5, "referenceToFlowDataSet": {"shortDescription": [{"value": "Nicht-erneuerbare Primärenergie zur stofflichen Nutzung (PENRM)", "lang": "de"}, {"value": "Non renewable primary energy as material utilization (PENRM)", "lang": "en"}], "type": "flow data set", "refObjectId": "1421caa0-679d-4bf4-b282-0eb850ccae27", "uri": "../flows/1421caa0-679d-4bf4-b282-0eb850ccae27.xml"}, "exchange direction": "INPUT", "other": {"anies": [{"name": "referenceToUnitGroupDataSet", "value": {"shortDescription": [{"value": "MJ", "lang": "de"}], "type": "unit group data set", "refObjectId": "93a60a57-a3c8-11da-a746-0800200c9a66", "uri": "../unitgroups/93a60a57-a3c8-11da-a746-0800200c9a66.xml"}}, {"value": "44.2", "module": "A1-A3"}, {"value": "0", "module": "A4"}, {"value": "-0.651", "module": "A5"}, {"value": "0", "module": "C1"}, {"value": "0", "module": "C2", "scenario": "S1"}, {"value": "0", "module": "C2", "scenario": "S2"}, {"value": "0", "module": "C2", "scenario": "S3"}, {"value": "-43.6", "module": "C3", "scenario": "S1"}, {"value": "-43.6", "module": "C3", "scenario": "S2"}, {"value": "0", "module": "C3", "scenario": "S3"}, {"value": "0", "module": "C4", "scenario": "S1"}, {"value": "0", "module": "C4", "scenario": "S2"}, {"value": "0", "module": "C4", "scenario": "S3"}, {"value": "0", "module": "D", "scenario": "S1"}, {"value": "0", "module": "D", "scenario": "S2"}, {"value": "0", "module": "D", "scenario": "S3"}]}, "resolvedFlowVersion": "38.00.000", "flowProperties": [], "typeOfFlow": "Other flow", "classification": {"classHierarchy": "Quantities", "name": "GaBiCategories"}}, {"dataSetInternalID": 6, "referenceToFlowDataSet": {"shortDescription": [{"value": "Total nicht erneuerbare Primärenergie (PENRT)", "lang": "de"}, {"value": "Total use of non renewable primary energy resources (PENRT)", "lang": "en"}], "type": "flow data set", "refObjectId": "06159210-646b-4c8d-8583-da9b3b95a6c1", "uri": "../flows/06159210-646b-4c8d-8583-da9b3b95a6c1.xml"}, "exchange direction": "INPUT", "other": {"anies": [{"name": "referenceToUnitGroupDataSet", "value": {"shortDescription": [{"value": "MJ", "lang": "de"}], "type": "unit group data set", "refObjectId": "93a60a57-a3c8-11da-a746-0800200c9a66", "uri": "../unitgroups/93a60a57-a3c8-11da-a746-0800200c9a66.xml"}}, {"value": "125.963728936144", "module": "A1-A3"}, {"value": "1.23554045069513", "module": "A4"}, {"value": "0.782894690587409", "module": "A5"}, {"value": "0.584235295348666", "module": "C1"}, {"value": "0.0886085322804864", "module": "C2", "scenario": "S1"}, {"value": "0.25086571476813", "module": "C2", "scenario": "S2"}, {"value": "0.0886085322804864", "module": "C2", "scenario": "S3"}, {"value": "0.358112509257893", "module": "C3", "scenario": "S1"}, {"value": "-39.8708610529084", "module": "C3", "scenario": "S2"}, {"value": "0", "module": "C3", "scenario": "S3"}, {"value": "0", "module": "C4", "scenario": "S1"}, {"value": "0", "module": "C4", "scenario": "S2"}, {"value": "0.491574312572292", "module": "C4", "scenario": "S3"}, {"value": "-24.0242101578458", "module": "D", "scenario": "S1"}, {"value": "-1.20121050789229", "module": "D", "scenario": "S2"}, {"value": "0", "module": "D", "scenario": "S3"}]}, "resolvedFlowVersion": "38.00.000", "flowProperties": [], "typeOfFlow": "Other flow", "classification": {"classHierarchy": "Quantities / Environmental quantities / EPD EN 15804 / LCI indicators", "name": "GaBiCategories"}}, {"dataSetInternalID": 7, "referenceToFlowDataSet": {"shortDescription": [{"value": "Einsatz von Sekundärstoffen (SM)", "lang": "de"}, {"value": "Use of secondary material (SM)", "lang": "en"}], "type": "flow data set", "refObjectId": "c6a1f35f-2d09-4f54-8dfb-97e502e1ce92", "uri": "../flows/c6a1f35f-2d09-4f54-8dfb-97e502e1ce92.xml"}, "exchange direction": "INPUT", "other": {"anies": [{"name": "referenceToUnitGroupDataSet", "value": {"shortDescription": [{"value": "kg", "lang": "de"}], "type": "unit group data set", "refObjectId": "ad38d542-3fe9-439d-9b95-2f5f7752acaf", "uri": "../unitgroups/ad38d542-3fe9-439d-9b95-2f5f7752acaf.xml"}}, {"value": "0.193846", "module": "A1-A3"}, {"value": "0", "module": "A4"}, {"value": "0", "module": "A5"}, {"value": "0", "module": "C1"}, {"value": "0", "module": "C2", "scenario": "S1"}, {"value": "0", "module": "C2", "scenario": "S2"}, {"value": "0", "module": "C2", "scenario": "S3"}, {"value": "0", "module": "C3", "scenario": "S1"}, {"value": "0", "module": "C3", "scenario": "S2"}, {"value": "0", "module": "C3", "scenario": "S3"}, {"value": "0", "module": "C4", "scenario": "S1"}, {"value": "0", "module": "C4", "scenario": "S2"}, {"value": "0", "module": "C4", "scenario": "S3"}, {"value": "0", "module": "D", "scenario": "S1"}, {"value": "0.94", "module": "D", "scenario": "S2"}, {"value": "0", "module": "D", "scenario": "S3"}]}, "resolvedFlowVersion": "38.00.000", "flowProperties": [], "typeOfFlow": "Other flow", "classification": {"classHierarchy": "Quantities / Environmental quantities / EPD EN 15804 / LCI indicators", "name": "GaBiCategories"}}, {"dataSetInternalID": 8, "referenceToFlowDataSet": {"shortDescription": [{"value": "Erneuerbare Sekundärbrennstoffe (RSF)", "lang": "de"}, {"value": "Use of renewable secondary fuels (RSF)", "lang": "en"}], "type": "flow data set", "refObjectId": "64333088-a55f-4aa2-9a31-c10b07816787", "uri": "../flows/64333088-a55f-4aa2-9a31-c10b07816787.xml"}, "exchange direction": "INPUT", "other": {"anies": [{"name": "referenceToUnitGroupDataSet", "value": {"shortDescription": [{"value": "MJ", "lang": "de"}], "type": "unit group data set", "refObjectId": "93a60a57-a3c8-11da-a746-0800200c9a66", "uri": "../unitgroups/93a60a57-a3c8-11da-a746-0800200c9a66.xml"}}, {"value": "0", "module": "A1-A3"}, {"value": "0", "module": "A4"}, {"value": "0", "module": "A5"}, {"value": "0", "module": "C1"}, {"value": "0", "module": "C2", "scenario": "S1"}, {"value": "0", "module": "C2", "scenario": "S2"}, {"value": "0", "module": "C2", "scenario": "S3"}, {"value": "0", "module": "C3", "scenario": "S1"}, {"value": "0", "module": "C3", "scenario": "S2"}, {"value": "0", "module": "C3", "scenario": "S3"}, {"value": "0", "module": "C4", "scenario": "S1"}, {"value": "0", "module": "C4", "scenario": "S2"}, {"value": "0", "module": "C4", "scenario": "S3"}, {"value": "0", "module": "D", "scenario": "S1"}, {"value": "0", "module": "D", "scenario": "S2"}, {"value": "0", "module": "D", "scenario": "S3"}]}, "resolvedFlowVersion": "38.00.000", "flowProperties": [], "typeOfFlow": "Other flow", "classification": {"classHierarchy": "Quantities / Environmental quantities / EPD EN 15804 / LCI indicators", "name": "GaBiCategories"}}, {"dataSetInternalID": 9, "referenceToFlowDataSet": {"shortDescription": [{"value": "Nicht erneuerbare Sekundärbrennstoffe (NRSF)", "lang": "de"}, {"value": "Use of non renewable secondary fuels (NRSF)", "lang": "en"}], "type": "flow data set", "refObjectId": "89def144-d39a-4287-b86f-efde453ddcb2", "uri": "../flows/89def144-d39a-4287-b86f-efde453ddcb2.xml"}, "exchange direction": "INPUT", "other": {"anies": [{"name": "referenceToUnitGroupDataSet", "value": {"shortDescription": [{"value": "MJ", "lang": "de"}], "type": "unit group data set", "refObjectId": "93a60a57-a3c8-11da-a746-0800200c9a66", "uri": "../unitgroups/93a60a57-a3c8-11da-a746-0800200c9a66.xml"}}, {"value": "0", "module": "A1-A3"}, {"value": "0", "module": "A4"}, {"value": "0", "module": "A5"}, {"value": "0", "module": "C1"}, {"value": "0", "module": "C2", "scenario": "S1"}, {"value": "0", "module": "C2", "scenario": "S2"}, {"value": "0", "module": "C2", "scenario": "S3"}, {"value": "0", "module": "C3", "scenario": "S1"}, {"value": "0", "module": "C3", "scenario": "S2"}, {"value": "0", "module": "C3", "scenario": "S3"}, {"value": "0", "module": "C4", "scenario": "S1"}, {"value": "0", "module": "C4", "scenario": "S2"}, {"value": "0", "module": "C4", "scenario": "S3"}, {"value": "0", "module": "D", "scenario": "S1"}, {"value": "0", "module": "D", "scenario": "S2"}, {"value": "0", "module": "D", "scenario": "S3"}]}, "resolvedFlowVersion": "38.00.000", "flowProperties": [], "typeOfFlow": "Other flow", "classification": {"classHierarchy": "Quantities / Environmental quantities / EPD EN 15804 / LCI indicators", "name": "GaBiCategories"}}, {"dataSetInternalID": 10, "referenceToFlowDataSet": {"shortDescription": [{"value": "Einsatz von Süßwasserressourcen (FW)", "lang": "de"}, {"value": "Use of net fresh water (FW)", "lang": "en"}], "type": "flow data set", "refObjectId": "3cf952c8-f3a4-461d-8c96-96456ca62246", "uri": "../flows/3cf952c8-f3a4-461d-8c96-96456ca62246.xml"}, "exchange direction": "INPUT", "other": {"anies": [{"name": "referenceToUnitGroupDataSet", "value": {"shortDescription": [{"value": "m^3", "lang": "de"}], "type": "unit group data set", "refObjectId": "cd950537-0a98-4044-9ba7-9f9a68d0a504", "uri": "../unitgroups/cd950537-0a98-4044-9ba7-9f9a68d0a504.xml"}}, {"value": "0.0111292133514762", "module": "A1-A3"}, {"value": "0.000118558799355521", "module": "A4"}, {"value": "0.00241243203340821", "module": "A5"}, {"value": "8.81353818496628E-05", "module": "C1"}, {"value": "8.50261211109588E-06", "module": "C2", "scenario": "S1"}, {"value": "2.40723303924524E-05", "module": "C2", "scenario": "S2"}, {"value": "8.50261211109588E-06", "module": "C2", "scenario": "S3"}, {"value": "0.0066980417465937", "module": "C3", "scenario": "S1"}, {"value": "0.00085874216734345", "module": "C3", "scenario": "S2"}, {"value": "0", "module": "C3", "scenario": "S3"}, {"value": "0", "module": "C4", "scenario": "S1"}, {"value": "0", "module": "C4", "scenario": "S2"}, {"value": "0.000112422453932965", "module": "C4", "scenario": "S3"}, {"value": "-0.00611769656058277", "module": "D", "scenario": "S1"}, {"value": "-0.000305884828029207", "module": "D", "scenario": "S2"}, {"value": "0", "module": "D", "scenario": "S3"}]}, "resolvedFlowVersion": "38.00.000", "flowProperties": [], "typeOfFlow": "Other flow", "classification": {"classHierarchy": "Quantities / Environmental quantities / EPD EN 15804 / LCI indicators", "name": "GaBiCategories"}}, {"dataSetInternalID": 11, "referenceToFlowDataSet": {"shortDescription": [{"value": "Gefährlicher Abfall zur Deponie (HWD)", "lang": "de"}, {"value": "Hazardous waste disposed (HWD)", "lang": "en"}], "type": "flow data set", "refObjectId": "430f9e0f-59b2-46a0-8e0d-55e0e84948fc", "uri": "../flows/430f9e0f-59b2-46a0-8e0d-55e0e84948fc.xml"}, "exchange direction": "OUTPUT", "other": {"anies": [{"name": "referenceToUnitGroupDataSet", "value": {"shortDescription": [{"value": "kg", "lang": "de"}], "type": "unit group data set", "refObjectId": "ad38d542-3fe9-439d-9b95-2f5f7752acaf", "uri": "../unitgroups/ad38d542-3fe9-439d-9b95-2f5f7752acaf.xml"}}, {"value": "4.48155710515302E-08", "module": "A1-A3"}, {"value": "4.73080777230341E-11", "module": "A4"}, {"value": "9.00044305905925E-11", "module": "A5"}, {"value": "5.37221966619958E-12", "module": "C1"}, {"value": "3.39276575662966E-12", "module": "C2", "scenario": "S1"}, {"value": "9.60549266162682E-12", "module": "C2", "scenario": "S2"}, {"value": "3.39276575662966E-12", "module": "C2", "scenario": "S3"}, {"value": "2.15666657275208E-10", "module": "C3", "scenario": "S1"}, {"value": "4.39615055450778E-10", "module": "C3", "scenario": "S2"}, {"value": "0", "module": "C3", "scenario": "S3"}, {"value": "0", "module": "C4", "scenario": "S1"}, {"value": "0", "module": "C4", "scenario": "S2"}, {"value": "1.21507012872413E-10", "module": "C4", "scenario": "S3"}, {"value": "-1.61499688312006E-08", "module": "D", "scenario": "S1"}, {"value": "-8.0749844156003E-10", "module": "D", "scenario": "S2"}, {"value": "0", "module": "D", "scenario": "S3"}]}, "resolvedFlowVersion": "38.00.000", "flowProperties": [], "typeOfFlow": "Other flow", "classification": {"classHierarchy": "Quantities / Environmental quantities / EPD EN 15804 / LCI indicators", "name": "GaBiCategories"}}, {"dataSetInternalID": 12, "referenceToFlowDataSet": {"shortDescription": [{"value": "Entsorgter nicht gefährlicher Abfall (NHWD)", "lang": "de"}, {"value": "Non hazardous waste disposed (NHWD)", "lang": "en"}], "type": "flow data set", "refObjectId": "b29ef66b-e286-4afa-949f-62f1a7b4d7fa", "uri": "../flows/b29ef66b-e286-4afa-949f-62f1a7b4d7fa.xml"}, "exchange direction": "OUTPUT", "other": {"anies": [{"name": "referenceToUnitGroupDataSet", "value": {"shortDescription": [{"value": "kg", "lang": "de"}], "type": "unit group data set", "refObjectId": "ad38d542-3fe9-439d-9b95-2f5f7752acaf", "uri": "../unitgroups/ad38d542-3fe9-439d-9b95-2f5f7752acaf.xml"}}, {"value": "0.0298033609320072", "module": "A1-A3"}, {"value": "0.000201747746116297", "module": "A4"}, {"value": "0.00523760319637514", "module": "A5"}, {"value": "0.000181167725159097", "module": "C1"}, {"value": "1.44686251787253E-05", "module": "C2", "scenario": "S1"}, {"value": "4.09631206358717E-05", "module": "C2", "scenario": "S2"}, {"value": "1.44686251787253E-05", "module": "C2", "scenario": "S3"}, {"value": "0.0122939493623172", "module": "C3", "scenario": "S1"}, {"value": "0.0030651146523653", "module": "C3", "scenario": "S2"}, {"value": "0", "module": "C3", "scenario": "S3"}, {"value": "0", "module": "C4", "scenario": "S1"}, {"value": "0", "module": "C4", "scenario": "S2"}, {"value": "0.985901159836264", "module": "C4", "scenario": "S3"}, {"value": "-0.0124956362018723", "module": "D", "scenario": "S1"}, {"value": "-0.000624781810093613", "module": "D", "scenario": "S2"}, {"value": "0", "module": "D", "scenario": "S3"}]}, "resolvedFlowVersion": "38.00.000", "flowProperties": [], "typeOfFlow": "Other flow", "classification": {"classHierarchy": "Quantities / Environmental quantities / EPD EN 15804 / LCI indicators", "name": "GaBiCategories"}}, {"dataSetInternalID": 13, "referenceToFlowDataSet": {"shortDescription": [{"value": "Entsorgter radioaktiver Abfall (RWD)", "lang": "de"}, {"value": "Radioactive waste disposed (RWD)", "lang": "en"}], "type": "flow data set", "refObjectId": "3449546e-52ad-4b39-b809-9fb77cea8ff6", "uri": "../flows/3449546e-52ad-4b39-b809-9fb77cea8ff6.xml"}, "exchange direction": "OUTPUT", "other": {"anies": [{"name": "referenceToUnitGroupDataSet", "value": {"shortDescription": [{"value": "kg", "lang": "de"}], "type": "unit group data set", "refObjectId": "ad38d542-3fe9-439d-9b95-2f5f7752acaf", "uri": "../unitgroups/ad38d542-3fe9-439d-9b95-2f5f7752acaf.xml"}}, {"value": "0.000411391308658728", "module": "A1-A3"}, {"value": "2.25050066268582E-06", "module": "A4"}, {"value": "3.66226338817162E-05", "module": "A5"}, {"value": "2.80895519846039E-05", "module": "C1"}, {"value": "1.61397840519636E-07", "module": "C2", "scenario": "S1"}, {"value": "4.5694453549715E-07", "module": "C2", "scenario": "S2"}, {"value": "1.61397840519636E-07", "module": "C2", "scenario": "S3"}, {"value": "2.0571919951143E-05", "module": "C3", "scenario": "S1"}, {"value": "0.000302312403911282", "module": "C3", "scenario": "S2"}, {"value": "0", "module": "C3", "scenario": "S3"}, {"value": "0", "module": "C4", "scenario": "S1"}, {"value": "0", "module": "C4", "scenario": "S2"}, {"value": "6.93693237284234E-06", "module": "C4", "scenario": "S3"}, {"value": "-0.00176231602069917", "module": "D", "scenario": "S1"}, {"value": "-8.81158010349586E-05", "module": "D", "scenario": "S2"}, {"value": "0", "module": "D", "scenario": "S3"}]}, "resolvedFlowVersion": "38.00.000", "flowProperties": [], "typeOfFlow": "Other flow", "classification": {"classHierarchy": "Quantities / Environmental quantities / EPD EN 15804 / LCI indicators", "name": "GaBiCategories"}}, {"dataSetInternalID": 14, "referenceToFlowDataSet": {"shortDescription": [{"value": "Komponenten für die Wiederverwendung (CRU)", "lang": "de"}, {"value": "Components for re-use (CRU)", "lang": "en"}], "type": "flow data set", "refObjectId": "a2b32f97-3fc7-4af2-b209-525bc6426f33", "uri": "../flows/a2b32f97-3fc7-4af2-b209-525bc6426f33.xml"}, "exchange direction": "OUTPUT", "other": {"anies": [{"name": "referenceToUnitGroupDataSet", "value": {"shortDescription": [{"value": "kg", "lang": "de"}], "type": "unit group data set", "refObjectId": "ad38d542-3fe9-439d-9b95-2f5f7752acaf", "uri": "../unitgroups/ad38d542-3fe9-439d-9b95-2f5f7752acaf.xml"}}, {"value": "0.000392", "module": "A1-A3"}, {"value": "0", "module": "A4"}, {"value": "0.11", "module": "A5"}, {"value": "0", "module": "C1"}, {"value": "0", "module": "C2", "scenario": "S1"}, {"value": "0", "module": "C2", "scenario": "S2"}, {"value": "0", "module": "C2", "scenario": "S3"}, {"value": "0", "module": "C3", "scenario": "S1"}, {"value": "0", "module": "C3", "scenario": "S2"}, {"value": "0", "module": "C3", "scenario": "S3"}, {"value": "0", "module": "C4", "scenario": "S1"}, {"value": "0", "module": "C4", "scenario": "S2"}, {"value": "0", "module": "C4", "scenario": "S3"}, {"value": "0", "module": "D", "scenario": "S1"}, {"value": "0", "module": "D", "scenario": "S2"}, {"value": "0", "module": "D", "scenario": "S3"}]}, "resolvedFlowVersion": "38.00.000", "flowProperties": [], "typeOfFlow": "Other flow", "classification": {"classHierarchy": "Quantities / Environmental quantities / EPD EN 15804 / LCI indicators", "name": "GaBiCategories"}}, {"dataSetInternalID": 15, "referenceToFlowDataSet": {"shortDescription": [{"value": "Stoffe zum Recycling (MFR)", "lang": "de"}, {"value": "Materials for recycling (MFR)", "lang": "en"}], "type": "flow data set", "refObjectId": "d7fe48a5-4103-49c8-9aae-b0b5dfdbd6ae", "uri": "../flows/d7fe48a5-4103-49c8-9aae-b0b5dfdbd6ae.xml"}, "exchange direction": "OUTPUT", "other": {"anies": [{"name": "referenceToUnitGroupDataSet", "value": {"shortDescription": [{"value": "kg", "lang": "de"}], "type": "unit group data set", "refObjectId": "ad38d542-3fe9-439d-9b95-2f5f7752acaf", "uri": "../unitgroups/ad38d542-3fe9-439d-9b95-2f5f7752acaf.xml"}}, {"value": "0.107", "module": "A1-A3"}, {"value": "0", "module": "A4"}, {"value": "0", "module": "A5"}, {"value": "0", "module": "C1"}, {"value": "0", "module": "C2", "scenario": "S1"}, {"value": "0", "module": "C2", "scenario": "S2"}, {"value": "0", "module": "C2", "scenario": "S3"}, {"value": "0", "module": "C3", "scenario": "S1"}, {"value": "0.99", "module": "C3", "scenario": "S2"}, {"value": "0", "module": "C3", "scenario": "S3"}, {"value": "0", "module": "C4", "scenario": "S1"}, {"value": "0", "module": "C4", "scenario": "S2"}, {"value": "0", "module": "C4", "scenario": "S3"}, {"value": "0", "module": "D", "scenario": "S1"}, {"value": "0", "module": "D", "scenario": "S2"}, {"value": "0", "module": "D", "scenario": "S3"}]}, "resolvedFlowVersion": "38.00.000", "flowProperties": [], "typeOfFlow": "Other flow", "classification": {"classHierarchy": "Quantities / Environmental quantities / EPD EN 15804 / LCI indicators", "name": "GaBiCategories"}}, {"dataSetInternalID": 16, "referenceToFlowDataSet": {"shortDescription": [{"value": "Stoffe für die Energierückgewinnung (MER)", "lang": "de"}, {"value": "Materials for energy recovery (MER)", "lang": "en"}], "type": "flow data set", "refObjectId": "59a9181c-3aaf-46ee-8b13-2b3723b6e447", "uri": "../flows/59a9181c-3aaf-46ee-8b13-2b3723b6e447.xml"}, "exchange direction": "OUTPUT", "other": {"anies": [{"name": "referenceToUnitGroupDataSet", "value": {"shortDescription": [{"value": "kg", "lang": "de"}], "type": "unit group data set", "refObjectId": "ad38d542-3fe9-439d-9b95-2f5f7752acaf", "uri": "../unitgroups/ad38d542-3fe9-439d-9b95-2f5f7752acaf.xml"}}, {"value": "0", "module": "A1-A3"}, {"value": "0", "module": "A4"}, {"value": "0", "module": "A5"}, {"value": "0", "module": "C1"}, {"value": "0", "module": "C2", "scenario": "S1"}, {"value": "0", "module": "C2", "scenario": "S2"}, {"value": "0", "module": "C2", "scenario": "S3"}, {"value": "0", "module": "C3", "scenario": "S1"}, {"value": "0", "module": "C3", "scenario": "S2"}, {"value": "0", "module": "C3", "scenario": "S3"}, {"value": "0", "module": "C4", "scenario": "S1"}, {"value": "0", "module": "C4", "scenario": "S2"}, {"value": "0", "module": "C4", "scenario": "S3"}, {"value": "0", "module": "D", "scenario": "S1"}, {"value": "0", "module": "D", "scenario": "S2"}, {"value": "0", "module": "D", "scenario": "S3"}]}, "resolvedFlowVersion": "38.00.000", "flowProperties": [], "typeOfFlow": "Other flow", "classification": {"classHierarchy": "Quantities / Environmental quantities / EPD EN 15804 / LCI indicators", "name": "GaBiCategories"}}, {"dataSetInternalID": 17, "referenceToFlowDataSet": {"shortDescription": [{"value": "Exportierte elektrische Energie (EEE)", "lang": "de"}, {"value": "Exported electrical energy (EEE)", "lang": "en"}], "type": "flow data set", "refObjectId": "4da0c987-2b76-40d6-9e9e-82a017aaaf29", "uri": "../flows/4da0c987-2b76-40d6-9e9e-82a017aaaf29.xml"}, "exchange direction": "OUTPUT", "other": {"anies": [{"name": "referenceToUnitGroupDataSet", "value": {"shortDescription": [{"value": "MJ", "lang": "de"}], "type": "unit group data set", "refObjectId": "93a60a57-a3c8-11da-a746-0800200c9a66", "uri": "../unitgroups/93a60a57-a3c8-11da-a746-0800200c9a66.xml"}}, {"value": "0.0363", "module": "A1-A3"}, {"value": "0", "module": "A4"}, {"value": "0.301", "module": "A5"}, {"value": "0", "module": "C1"}, {"value": "0", "module": "C2", "scenario": "S1"}, {"value": "0", "module": "C2", "scenario": "S2"}, {"value": "0", "module": "C2", "scenario": "S3"}, {"value": "6.61", "module": "C3", "scenario": "S1"}, {"value": "0.331", "module": "C3", "scenario": "S2"}, {"value": "0", "module": "C3", "scenario": "S3"}, {"value": "0", "module": "C4", "scenario": "S1"}, {"value": "0", "module": "C4", "scenario": "S2"}, {"value": "0", "module": "C4", "scenario": "S3"}, {"value": "0", "module": "D", "scenario": "S1"}, {"value": "0", "module": "D", "scenario": "S2"}, {"value": "0", "module": "D", "scenario": "S3"}]}, "resolvedFlowVersion": "38.00.000", "flowProperties": [], "typeOfFlow": "Other flow", "classification": {"classHierarchy": "Quantities / Environmental quantities / EPD EN 15804 / LCI indicators", "name": "GaBiCategories"}}, {"dataSetInternalID": 18, "referenceToFlowDataSet": {"shortDescription": [{"value": "Exportierte thermische Energie (EET)", "lang": "de"}, {"value": "Exported thermal energy (EET)", "lang": "en"}], "type": "flow data set", "refObjectId": "98daf38a-7a79-46d3-9a37-2b7bd0955810", "uri": "../flows/98daf38a-7a79-46d3-9a37-2b7bd0955810.xml"}, "exchange direction": "OUTPUT", "other": {"anies": [{"name": "referenceToUnitGroupDataSet", "value": {"shortDescription": [{"value": "MJ", "lang": "de"}], "type": "unit group data set", "refObjectId": "93a60a57-a3c8-11da-a746-0800200c9a66", "uri": "../unitgroups/93a60a57-a3c8-11da-a746-0800200c9a66.xml"}}, {"value": "0.0835", "module": "A1-A3"}, {"value": "0", "module": "A4"}, {"value": "0.542", "module": "A5"}, {"value": "0", "module": "C1"}, {"value": "0", "module": "C2", "scenario": "S1"}, {"value": "0", "module": "C2", "scenario": "S2"}, {"value": "0", "module": "C2", "scenario": "S3"}, {"value": "11.8", "module": "C3", "scenario": "S1"}, {"value": "0.588", "module": "C3", "scenario": "S2"}, {"value": "0", "module": "C3", "scenario": "S3"}, {"value": "0", "module": "C4", "scenario": "S1"}, {"value": "0", "module": "C4", "scenario": "S2"}, {"value": "0", "module": "C4", "scenario": "S3"}, {"value": "0", "module": "D", "scenario": "S1"}, {"value": "0", "module": "D", "scenario": "S2"}, {"value": "0", "module": "D", "scenario": "S3"}]}, "resolvedFlowVersion": "38.00.000", "flowProperties": [], "typeOfFlow": "Other flow", "classification": {"classHierarchy": "Quantities / Environmental quantities / EPD EN 15804 / LCI indicators", "name": "GaBiCategories"}}]}, "LCIAResults": {"LCIAResult": [{"referenceToLCIAMethodDataSet": {"shortDescription": [{"value": "Globales Erwärmungspotenzial total (GWP-total)", "lang": "de"}, {"value": "Global Warming Potential total (GWP-total)", "lang": "en"}], "type": "LCIA method data set", "refObjectId": "6a37f984-a4b3-458a-a20a-64418c145fa2", "uri": "../lciamethods/6a37f984-a4b3-458a-a20a-64418c145fa2.xml"}, "other": {"anies": [{"name": "referenceToUnitGroupDataSet", "value": {"shortDescription": [{"value": "kg CO_(2)-Äq.", "lang": "de"}], "type": "unit group data set", "refObjectId": "1ebf3012-d0db-4de2-aefd-ef30cedb0be1", "uri": "../unitgroups/1ebf3012-d0db-4de2-aefd-ef30cedb0be1.xml"}}, {"value": "2.37254268384431", "module": "A1-A3"}, {"value": "0.0954284271005907", "module": "A4"}, {"value": "0.268221322949994", "module": "A5"}, {"value": "0.0505650389028186", "module": "C1"}, {"value": "0.00684633350105925", "module": "C2", "scenario": "S1"}, {"value": "0.0193831260159859", "module": "C2", "scenario": "S2"}, {"value": "0.00684633350105925", "module": "C2", "scenario": "S3"}, {"value": "3.098850715104", "module": "C3", "scenario": "S1"}, {"value": "0.421575253471459", "module": "C3", "scenario": "S2"}, {"value": "0", "module": "C3", "scenario": "S3"}, {"value": "0", "module": "C4", "scenario": "S1"}, {"value": "0", "module": "C4", "scenario": "S2"}, {"value": "0.0291245555008948", "module": "C4", "scenario": "S3"}, {"value": "-1.3536336950012", "module": "D", "scenario": "S1"}, {"value": "-0.0676816847500598", "module": "D", "scenario": "S2"}, {"value": "0", "module": "D", "scenario": "S3"}]}}, {"referenceToLCIAMethodDataSet": {"shortDescription": [{"value": "Globales Erwärmungspotenzial fossil (GWP-fossil)", "lang": "de"}, {"value": "Global Warming Potential fossil fuels (GWP-fossil)", "lang": "en"}], "type": "LCIA method data set", "refObjectId": "5f635281-343e-44fb-83df-1971b155e6b6", "uri": "../lciamethods/5f635281-343e-44fb-83df-1971b155e6b6.xml"}, "other": {"anies": [{"name": "referenceToUnitGroupDataSet", "value": {"shortDescription": [{"value": "kg CO_(2)-Äq.", "lang": "de"}], "type": "unit group data set", "refObjectId": "1ebf3012-d0db-4de2-aefd-ef30cedb0be1", "uri": "../unitgroups/1ebf3012-d0db-4de2-aefd-ef30cedb0be1.xml"}}, {"value": "2.50305793316089", "module": "A1-A3"}, {"value": "0.0947284732275103", "module": "A4"}, {"value": "0.138058661539974", "module": "A5"}, {"value": "0.0505552094023897", "module": "C1"}, {"value": "0.006796135319988", "module": "C2", "scenario": "S1"}, {"value": "0.0192410064903556", "module": "C2", "scenario": "S2"}, {"value": "0.006796135319988", "module": "C2", "scenario": "S3"}, {"value": "3.09876628790028", "module": "C3", "scenario": "S1"}, {"value": "0.420733959788094", "module": "C3", "scenario": "S2"}, {"value": "0", "module": "C3", "scenario": "S3"}, {"value": "0", "module": "C4", "scenario": "S1"}, {"value": "0", "module": "C4", "scenario": "S2"}, {"value": "0.0290975200298684", "module": "C4", "scenario": "S3"}, {"value": "-1.34769220046703", "module": "D", "scenario": "S1"}, {"value": "-0.0673846100233513", "module": "D", "scenario": "S2"}, {"value": "0", "module": "D", "scenario": "S3"}]}}, {"referenceToLCIAMethodDataSet": {"shortDescription": [{"value": "Globales Erwärmungspotenzial biogen (GWP-biogenic)", "lang": "de"}, {"value": "Global Warming Potential biogenic (GWP-biogenic)", "lang": "en"}], "type": "LCIA method data set", "refObjectId": "2356e1ab-0185-4db5-86e5-16de51c7485c", "uri": "../lciamethods/2356e1ab-0185-4db5-86e5-16de51c7485c.xml"}, "other": {"anies": [{"name": "referenceToUnitGroupDataSet", "value": {"shortDescription": [{"value": "kg CO_(2)-Äq.", "lang": "de"}], "type": "unit group data set", "refObjectId": "1ebf3012-d0db-4de2-aefd-ef30cedb0be1", "uri": "../unitgroups/1ebf3012-d0db-4de2-aefd-ef30cedb0be1.xml"}}, {"value": "-0.13350571975184", "module": "A1-A3"}, {"value": "0", "module": "A4"}, {"value": "0.130100153798839", "module": "A5"}, {"value": "-2.24472817697449E-06", "module": "C1"}, {"value": "0", "module": "C2", "scenario": "S1"}, {"value": "0", "module": "C2", "scenario": "S2"}, {"value": "0", "module": "C2", "scenario": "S3"}, {"value": "7.82232681393764E-05", "module": "C3", "scenario": "S1"}, {"value": "0.000807706727127384", "module": "C3", "scenario": "S2"}, {"value": "0", "module": "C3", "scenario": "S3"}, {"value": "0", "module": "C4", "scenario": "S1"}, {"value": "0", "module": "C4", "scenario": "S2"}, {"value": "0", "module": "C4", "scenario": "S3"}, {"value": "-0.00581918540670412", "module": "D", "scenario": "S1"}, {"value": "-0.000290959270335208", "module": "D", "scenario": "S2"}, {"value": "0", "module": "D", "scenario": "S3"}]}}, {"referenceToLCIAMethodDataSet": {"shortDescription": [{"value": "Globales Erwärmungspotenzial luluc (GWP-luluc)", "lang": "de"}, {"value": "Global Warming Potential luluc (GWP-luluc)", "lang": "en"}], "type": "LCIA method data set", "refObjectId": "4331bbdb-978a-490d-8707-eeb047f01a55", "uri": "../lciamethods/4331bbdb-978a-490d-8707-eeb047f01a55.xml"}, "other": {"anies": [{"name": "referenceToUnitGroupDataSet", "value": {"shortDescription": [{"value": "kg CO_(2)-Äq.", "lang": "de"}], "type": "unit group data set", "refObjectId": "1ebf3012-d0db-4de2-aefd-ef30cedb0be1", "uri": "../unitgroups/1ebf3012-d0db-4de2-aefd-ef30cedb0be1.xml"}}, {"value": "0.00299047043526691", "module": "A1-A3"}, {"value": "0.00157617158489481", "module": "A4"}, {"value": "6.25076111814296E-05", "module": "A5"}, {"value": "1.20742286058857E-05", "module": "C1"}, {"value": "0.000113037376219581", "module": "C2", "scenario": "S1"}, {"value": "0.000320027896309983", "module": "C2", "scenario": "S2"}, {"value": "0.000113037376219581", "module": "C2", "scenario": "S3"}, {"value": "6.2039355765045E-06", "module": "C3", "scenario": "S1"}, {"value": "3.35869562382986E-05", "module": "C3", "scenario": "S2"}, {"value": "0", "module": "C3", "scenario": "S3"}, {"value": "0", "module": "C4", "scenario": "S1"}, {"value": "0", "module": "C4", "scenario": "S2"}, {"value": "0.000107193892821122", "module": "C4", "scenario": "S3"}, {"value": "-0.000122309127467179", "module": "D", "scenario": "S1"}, {"value": "-6.11545637335895E-06", "module": "D", "scenario": "S2"}, {"value": "0", "module": "D", "scenario": "S3"}]}}, {"referenceToLCIAMethodDataSet": {"shortDescription": [{"value": "Abbau Potential der stratosphärischen Ozonschicht (ODP)", "lang": "de"}, {"value": "Depletion potential of the stratospheric ozone layer (ODP)", "lang": "en"}], "type": "LCIA method data set", "refObjectId": "b5c629d6-def3-11e6-bf01-fe55135034f3", "uri": "../lciamethods/b5c629d6-def3-11e6-bf01-fe55135034f3.xml"}, "other": {"anies": [{"name": "referenceToUnitGroupDataSet", "value": {"shortDescription": [{"value": "kg CFC11-Äq.", "lang": "de"}], "type": "unit group data set", "refObjectId": "d9e957c9-7309-4474-bf3a-7777df6c4e5b", "uri": "../unitgroups/d9e957c9-7309-4474-bf3a-7777df6c4e5b.xml"}}, {"value": "2.62271119474488E-11", "module": "A1-A3"}, {"value": "1.38163950951341E-14", "module": "A4"}, {"value": "6.54655510959263E-14", "module": "A5"}, {"value": "2.92332357010808E-15", "module": "C1"}, {"value": "9.90862330811072E-16", "module": "C2", "scenario": "S1"}, {"value": "2.80529854697161E-15", "module": "C2", "scenario": "S2"}, {"value": "9.90862330811072E-16", "module": "C2", "scenario": "S3"}, {"value": "1.6449371906633E-13", "module": "C3", "scenario": "S1"}, {"value": "2.88935366820071E-14", "module": "C3", "scenario": "S2"}, {"value": "0", "module": "C3", "scenario": "S3"}, {"value": "0", "module": "C4", "scenario": "S1"}, {"value": "0", "module": "C4", "scenario": "S2"}, {"value": "9.59977533718025E-14", "module": "C4", "scenario": "S3"}, {"value": "-1.19657157822922E-11", "module": "D", "scenario": "S1"}, {"value": "-5.9828578911461E-13", "module": "D", "scenario": "S2"}, {"value": "0", "module": "D", "scenario": "S3"}]}}, {"referenceToLCIAMethodDataSet": {"shortDescription": [{"value": "Versauerungspotenzial von Boden und Wasser (AP)", "lang": "de"}, {"value": "Acidification potential of land and water (AP)", "lang": "en"}], "type": "LCIA method data set", "refObjectId": "b5c611c6-def3-11e6-bf01-fe55135034f3", "uri": "../lciamethods/b5c611c6-def3-11e6-bf01-fe55135034f3.xml"}, "other": {"anies": [{"name": "referenceToUnitGroupDataSet", "value": {"shortDescription": [{"value": "mol H^(+)-Äq.", "lang": "de"}], "type": "unit group data set", "refObjectId": "42e089ac-92bf-4bf2-8ca1-5fc40d18f2ed", "uri": "../unitgroups/42e089ac-92bf-4bf2-8ca1-5fc40d18f2ed.xml"}}, {"value": "0.00457806218089716", "module": "A1-A3"}, {"value": "0.00020791771154738", "module": "A4"}, {"value": "0.000168718928206248", "module": "A5"}, {"value": "5.73437157099029E-05", "module": "C1"}, {"value": "1.4944275862662E-05", "module": "C2", "scenario": "S1"}, {"value": "4.23097680267574E-05", "module": "C2", "scenario": "S2"}, {"value": "1.4944275862662E-05", "module": "C2", "scenario": "S3"}, {"value": "0.000308836506196605", "module": "C3", "scenario": "S1"}, {"value": "0.000373285224711502", "module": "C3", "scenario": "S2"}, {"value": "0", "module": "C3", "scenario": "S3"}, {"value": "0", "module": "C4", "scenario": "S1"}, {"value": "0", "module": "C4", "scenario": "S2"}, {"value": "0.000174189602919481", "module": "C4", "scenario": "S3"}, {"value": "-0.00140878858668293", "module": "D", "scenario": "S1"}, {"value": "-7.04394293341463E-05", "module": "D", "scenario": "S2"}, {"value": "0", "module": "D", "scenario": "S3"}]}}, {"referenceToLCIAMethodDataSet": {"shortDescription": [{"value": "Eutrophierungspotenzial Süßwasser (EP-freshwater)", "lang": "de"}, {"value": "Eutrophication potential aquatic freshwater (EP-freshwater)", "lang": "en"}], "type": "LCIA method data set", "refObjectId": "b53ec18f-7377-4ad3-86eb-cc3f4f276b2b", "uri": "../lciamethods/b53ec18f-7377-4ad3-86eb-cc3f4f276b2b.xml"}, "other": {"anies": [{"name": "referenceToUnitGroupDataSet", "value": {"shortDescription": [{"value": "kg P-Äq.", "lang": "de"}], "type": "unit group data set", "refObjectId": "0429039d-a61d-4590-ba67-aa4a20a810a1", "uri": "../unitgroups/0429039d-a61d-4590-ba67-aa4a20a810a1.xml"}}, {"value": "1.00129687923076E-05", "module": "A1-A3"}, {"value": "4.00492449140106E-07", "module": "A4"}, {"value": "5.26909314419884E-08", "module": "A5"}, {"value": "4.87980799961737E-09", "module": "C1"}, {"value": "2.87218828713836E-08", "module": "C2", "scenario": "S1"}, {"value": "8.13164995579431E-08", "module": "C2", "scenario": "S2"}, {"value": "2.87218828713836E-08", "module": "C2", "scenario": "S3"}, {"value": "3.53915267376093E-08", "module": "C3", "scenario": "S1"}, {"value": "1.00936722399128E-06", "module": "C3", "scenario": "S2"}, {"value": "0", "module": "C3", "scenario": "S3"}, {"value": "0", "module": "C4", "scenario": "S1"}, {"value": "0", "module": "C4", "scenario": "S2"}, {"value": "1.6695644772848E-05", "module": "C4", "scenario": "S3"}, {"value": "-2.24219382617025E-06", "module": "D", "scenario": "S1"}, {"value": "-1.12109691308512E-07", "module": "D", "scenario": "S2"}, {"value": "0", "module": "D", "scenario": "S3"}]}}, {"referenceToLCIAMethodDataSet": {"shortDescription": [{"value": "Eutrophierungspotenzial Salzwasser (EP-marine)", "lang": "de"}, {"value": "Eutrophication potential aquatic marine (EP-marine)", "lang": "en"}], "type": "LCIA method data set", "refObjectId": "b5c619fa-def3-11e6-bf01-fe55135034f3", "uri": "../lciamethods/b5c619fa-def3-11e6-bf01-fe55135034f3.xml"}, "other": {"anies": [{"name": "referenceToUnitGroupDataSet", "value": {"shortDescription": [{"value": "kg N-Äq.", "lang": "de"}], "type": "unit group data set", "refObjectId": "d05bb823-ecdf-4686-8c40-bf1d9257859f", "uri": "../unitgroups/d05bb823-ecdf-4686-8c40-bf1d9257859f.xml"}}, {"value": "0.00137093383694574", "module": "A1-A3"}, {"value": "8.8429239243177E-05", "module": "A4"}, {"value": "5.69569444565859E-05", "module": "A5"}, {"value": "1.78716175598846E-05", "module": "C1"}, {"value": "6.36218622214094E-06", "module": "C2", "scenario": "S1"}, {"value": "1.80124233302172E-05", "module": "C2", "scenario": "S2"}, {"value": "6.36218622214094E-06", "module": "C2", "scenario": "S3"}, {"value": "6.64223254258429E-05", "module": "C3", "scenario": "S1"}, {"value": "0.00010419270950551", "module": "C3", "scenario": "S2"}, {"value": "0", "module": "C3", "scenario": "S3"}, {"value": "0", "module": "C4", "scenario": "S1"}, {"value": "0", "module": "C4", "scenario": "S2"}, {"value": "3.74848128384825E-05", "module": "C4", "scenario": "S3"}, {"value": "-0.000430836954277008", "module": "D", "scenario": "S1"}, {"value": "-2.15418477138504E-05", "module": "D", "scenario": "S2"}, {"value": "0", "module": "D", "scenario": "S3"}]}}, {"referenceToLCIAMethodDataSet": {"shortDescription": [{"value": "Eutrophierungspotenzial Land (EP-terrestrial)", "lang": "de"}, {"value": "Eutrophication potential terrestrial (EP-terrestrial)", "lang": "en"}], "type": "LCIA method data set", "refObjectId": "b5c614d2-def3-11e6-bf01-fe55135034f3", "uri": "../lciamethods/b5c614d2-def3-11e6-bf01-fe55135034f3.xml"}, "other": {"anies": [{"name": "referenceToUnitGroupDataSet", "value": {"shortDescription": [{"value": "mol N-Äq.", "lang": "de"}], "type": "unit group data set", "refObjectId": "71b4d617-0ec9-4d3f-b65e-e438940c2401", "uri": "../unitgroups/71b4d617-0ec9-4d3f-b65e-e438940c2401.xml"}}, {"value": "0.0152776584381613", "module": "A1-A3"}, {"value": "0.0010121852907215", "module": "A4"}, {"value": "0.000654220933555139", "module": "A5"}, {"value": "0.000194577299138868", "module": "C1"}, {"value": "7.27889073149144E-05", "module": "C2", "scenario": "S1"}, {"value": "0.000206077685644823", "module": "C2", "scenario": "S2"}, {"value": "7.27889073149144E-05", "module": "C2", "scenario": "S3"}, {"value": "0.00146654769797731", "module": "C3", "scenario": "S1"}, {"value": "0.00112891414283369", "module": "C3", "scenario": "S2"}, {"value": "0", "module": "C3", "scenario": "S3"}, {"value": "0", "module": "C4", "scenario": "S1"}, {"value": "0", "module": "C4", "scenario": "S2"}, {"value": "0.000411678527045012", "module": "C4", "scenario": "S3"}, {"value": "-0.00462396005402132", "module": "D", "scenario": "S1"}, {"value": "-0.000231198002701066", "module": "D", "scenario": "S2"}, {"value": "0", "module": "D", "scenario": "S3"}]}}, {"referenceToLCIAMethodDataSet": {"shortDescription": [{"value": "Bildungspotential für troposphärisches Ozon (POCP)", "lang": "de"}, {"value": "Formation potential of tropospheric ozone photochemical oxidants (POCP)", "lang": "en"}], "type": "LCIA method data set", "refObjectId": "b5c610fe-def3-11e6-bf01-fe55135034f3", "uri": "../lciamethods/b5c610fe-def3-11e6-bf01-fe55135034f3.xml"}, "other": {"anies": [{"name": "referenceToUnitGroupDataSet", "value": {"shortDescription": [{"value": "kg NMVOC-Äq.", "lang": "de"}], "type": "unit group data set", "refObjectId": "d27c25f8-fbc1-44c6-b47b-4adbae4199c6", "uri": "../unitgroups/d27c25f8-fbc1-44c6-b47b-4adbae4199c6.xml"}}, {"value": "0.00567957200367268", "module": "A1-A3"}, {"value": "0.000201339382678683", "module": "A4"}, {"value": "0.000158056568906677", "module": "A5"}, {"value": "4.99441605160901E-05", "module": "C1"}, {"value": "1.44707610572608E-05", "module": "C2", "scenario": "S1"}, {"value": "4.09691676686086E-05", "module": "C2", "scenario": "S2"}, {"value": "1.44707610572608E-05", "module": "C2", "scenario": "S3"}, {"value": "0.000197611498833873", "module": "C3", "scenario": "S1"}, {"value": "0.000285505849177053", "module": "C3", "scenario": "S2"}, {"value": "0", "module": "C3", "scenario": "S3"}, {"value": "0", "module": "C4", "scenario": "S1"}, {"value": "0", "module": "C4", "scenario": "S2"}, {"value": "0.000120021907008781", "module": "C4", "scenario": "S3"}, {"value": "-0.0012199983122039", "module": "D", "scenario": "S1"}, {"value": "-6.09999156101952E-05", "module": "D", "scenario": "S2"}, {"value": "0", "module": "D", "scenario": "S3"}]}}, {"referenceToLCIAMethodDataSet": {"shortDescription": [{"value": "Potenzial für den abiotischen Abbau nicht fossiler Ressourcen (ADPE)", "lang": "de"}, {"value": "Abiotic depletion potential for non fossil resources (ADPE)", "lang": "en"}], "type": "LCIA method data set", "refObjectId": "b2ad6494-c78d-11e6-9d9d-cec0c932ce01", "uri": "../lciamethods/b2ad6494-c78d-11e6-9d9d-cec0c932ce01.xml"}, "other": {"anies": [{"name": "referenceToUnitGroupDataSet", "value": {"shortDescription": [{"value": "kg Sb-Äq.", "lang": "de"}], "type": "unit group data set", "refObjectId": "54ccd2d9-a32a-4fc2-923d-f2c8c93e89d4", "uri": "../unitgroups/54ccd2d9-a32a-4fc2-923d-f2c8c93e89d4.xml"}}, {"value": "4.96933836090767E-07", "module": "A1-A3"}, {"value": "8.16968549528401E-09", "module": "A4"}, {"value": "1.22876144674823E-09", "module": "A5"}, {"value": "3.0001080765527E-10", "module": "C1"}, {"value": "5.85900559162604E-10", "module": "C2", "scenario": "S1"}, {"value": "1.65878340126555E-09", "module": "C2", "scenario": "S2"}, {"value": "5.85900559162604E-10", "module": "C2", "scenario": "S3"}, {"value": "1.70752283449289E-09", "module": "C3", "scenario": "S1"}, {"value": "3.45500766729835E-09", "module": "C3", "scenario": "S2"}, {"value": "0", "module": "C3", "scenario": "S3"}, {"value": "0", "module": "C4", "scenario": "S1"}, {"value": "0", "module": "C4", "scenario": "S2"}, {"value": "1.9337540899676E-09", "module": "C4", "scenario": "S3"}, {"value": "-1.16520826607461E-07", "module": "D", "scenario": "S1"}, {"value": "-5.82604133037307E-09", "module": "D", "scenario": "S2"}, {"value": "0", "module": "D", "scenario": "S3"}]}}, {"referenceToLCIAMethodDataSet": {"shortDescription": [{"value": "Potenzial für den abiotischen Abbau fossiler Brennstoffe (ADPF)", "lang": "de"}, {"value": "Abiotic depletion potential for fossil resources (ADPF)", "lang": "en"}], "type": "LCIA method data set", "refObjectId": "b2ad6110-c78d-11e6-9d9d-cec0c932ce01", "uri": "../lciamethods/b2ad6110-c78d-11e6-9d9d-cec0c932ce01.xml"}, "other": {"anies": [{"name": "referenceToUnitGroupDataSet", "value": {"shortDescription": [{"value": "MJ", "lang": "de"}], "type": "unit group data set", "refObjectId": "93a60a57-a3c8-11da-a746-0800200c9a66", "uri": "../unitgroups/93a60a57-a3c8-11da-a746-0800200c9a66.xml"}}, {"value": "81.7630355246431", "module": "A1-A3"}, {"value": "1.23551471943398", "module": "A4"}, {"value": "0.782888107315355", "module": "A5"}, {"value": "0.584231048442953", "module": "C1"}, {"value": "0.0886066869266715", "module": "C2", "scenario": "S1"}, {"value": "0.250860490259927", "module": "C2", "scenario": "S2"}, {"value": "0.0886066869266715", "module": "C2", "scenario": "S3"}, {"value": "0.358109089755299", "module": "C3", "scenario": "S1"}, {"value": "3.72909550595073", "module": "C3", "scenario": "S2"}, {"value": "0", "module": "C3", "scenario": "S3"}, {"value": "0", "module": "C4", "scenario": "S1"}, {"value": "0", "module": "C4", "scenario": "S2"}, {"value": "0.491569545064609", "module": "C4", "scenario": "S3"}, {"value": "-24.0239700259163", "module": "D", "scenario": "S1"}, {"value": "-1.20119850129581", "module": "D", "scenario": "S2"}, {"value": "0", "module": "D", "scenario": "S3"}]}}, {"referenceToLCIAMethodDataSet": {"shortDescription": [{"value": "Wassernutzung (WDP)", "lang": "de"}, {"value": "Water use (WDP)", "lang": "en"}], "type": "LCIA method data set", "refObjectId": "b2ad66ce-c78d-11e6-9d9d-cec0c932ce01", "uri": "../lciamethods/b2ad66ce-c78d-11e6-9d9d-cec0c932ce01.xml"}, "other": {"anies": [{"name": "referenceToUnitGroupDataSet", "value": {"shortDescription": [{"value": "m^(3) Welt-Äq. entzogen", "lang": "de"}], "type": "unit group data set", "refObjectId": "6ae2df01-888e-46c8-b17d-49fa3869b476", "uri": "../unitgroups/6ae2df01-888e-46c8-b17d-49fa3869b476.xml"}}, {"value": "0.202028112923374", "module": "A1-A3"}, {"value": "0.00145253536282227", "module": "A4"}, {"value": "0.0993226923314656", "module": "A5"}, {"value": "0.000235500134175437", "module": "C1"}, {"value": "0.00010417062955144", "module": "C2", "scenario": "S1"}, {"value": "0.000294924639509274", "module": "C2", "scenario": "S2"}, {"value": "0.00010417062955144", "module": "C2", "scenario": "S3"}, {"value": "0.286055801627491", "module": "C3", "scenario": "S1"}, {"value": "0.0356836529854172", "module": "C3", "scenario": "S2"}, {"value": "0", "module": "C3", "scenario": "S3"}, {"value": "0", "module": "C4", "scenario": "S1"}, {"value": "0", "module": "C4", "scenario": "S2"}, {"value": "0.00375981907251402", "module": "C4", "scenario": "S3"}, {"value": "-0.144351030052581", "module": "D", "scenario": "S1"}, {"value": "-0.00721755150262834", "module": "D", "scenario": "S2"}, {"value": "0", "module": "D", "scenario": "S3"}]}}, {"referenceToLCIAMethodDataSet": {"shortDescription": [{"value": "Auftreten von Krankheiten aufgrund von Feinstaubemissionen (PM)", "lang": "de"}, {"value": "Incidence of disease due to PM emissions (PM)", "lang": "en"}], "type": "LCIA method data set", "refObjectId": "b5c602c6-def3-11e6-bf01-fe55135034f3", "uri": "../lciamethods/b5c602c6-def3-11e6-bf01-fe55135034f3.xml"}, "other": {"anies": [{"name": "referenceToUnitGroupDataSet", "value": {"shortDescription": [{"value": "Krankheitsfälle", "lang": "de"}], "type": "unit group data set", "refObjectId": "3883559b-648f-4afc-8ba2-0bd24f3affa3", "uri": "../unitgroups/3883559b-648f-4afc-8ba2-0bd24f3affa3.xml"}}, {"value": "5.34148192202938E-08", "module": "A1-A3"}, {"value": "1.6949181675302E-09", "module": "A4"}, {"value": "1.61116941986658E-09", "module": "A5"}, {"value": "5.70702895852497E-10", "module": "C1"}, {"value": "1.21294612848545E-10", "module": "C2", "scenario": "S1"}, {"value": "3.43405527285491E-10", "module": "C2", "scenario": "S2"}, {"value": "1.21294612848545E-10", "module": "C2", "scenario": "S3"}, {"value": "1.80262358819154E-09", "module": "C3", "scenario": "S1"}, {"value": "3.41396058344103E-09", "module": "C3", "scenario": "S2"}, {"value": "0", "module": "C3", "scenario": "S3"}, {"value": "0", "module": "C4", "scenario": "S1"}, {"value": "0", "module": "C4", "scenario": "S2"}, {"value": "1.80340031435511E-09", "module": "C4", "scenario": "S3"}, {"value": "-1.15473628656408E-08", "module": "D", "scenario": "S1"}, {"value": "-5.77368143282038E-10", "module": "D", "scenario": "S2"}, {"value": "0", "module": "D", "scenario": "S3"}]}}, {"referenceToLCIAMethodDataSet": {"shortDescription": [{"value": "Wirkung durch Exposition des Menschen mit U235 (IR)", "lang": "de"}, {"value": "Human exposure efficiency relative to U235 (IR)", "lang": "en"}], "type": "LCIA method data set", "refObjectId": "b5c632be-def3-11e6-bf01-fe55135034f3", "uri": "../lciamethods/b5c632be-def3-11e6-bf01-fe55135034f3.xml"}, "other": {"anies": [{"name": "referenceToUnitGroupDataSet", "value": {"shortDescription": [{"value": "kBq U235-Äq.", "lang": "de"}], "type": "unit group data set", "refObjectId": "456b05bf-1415-44a9-9993-02452f554c09", "uri": "../unitgroups/456b05bf-1415-44a9-9993-02452f554c09.xml"}}, {"value": "0.0660445313500898", "module": "A1-A3"}, {"value": "0.000326441042770532", "module": "A4"}, {"value": "0.0035599304845451", "module": "A5"}, {"value": "0.00217719278659316", "module": "C1"}, {"value": "2.34111814467381E-05", "module": "C2", "scenario": "S1"}, {"value": "6.62810072128428E-05", "module": "C2", "scenario": "S2"}, {"value": "2.34111814467381E-05", "module": "C2", "scenario": "S3"}, {"value": "0.00329260620066533", "module": "C3", "scenario": "S1"}, {"value": "0.0279415277382465", "module": "C3", "scenario": "S2"}, {"value": "0", "module": "C3", "scenario": "S3"}, {"value": "0", "module": "C4", "scenario": "S1"}, {"value": "0", "module": "C4", "scenario": "S2"}, {"value": "0.000950908054694527", "module": "C4", "scenario": "S3"}, {"value": "-0.289868983216017", "module": "D", "scenario": "S1"}, {"value": "-0.0144934491608009", "module": "D", "scenario": "S2"}, {"value": "0", "module": "D", "scenario": "S3"}]}}, {"referenceToLCIAMethodDataSet": {"shortDescription": [{"value": "Toxizitätsvergleichseinheit für Ökosysteme (ETP-fw)", "lang": "de"}, {"value": "Comparative toxic unit for ecosystems (ETP-fw)", "lang": "en"}], "type": "LCIA method data set", "refObjectId": "ee1082d1-b0f7-43ca-a1f0-21e2a4a74511", "uri": "../lciamethods/ee1082d1-b0f7-43ca-a1f0-21e2a4a74511.xml"}, "other": {"anies": [{"name": "referenceToUnitGroupDataSet", "value": {"shortDescription": [{"value": "CTUe", "lang": "de"}], "type": "unit group data set", "refObjectId": "aa959ded-f1eb-4efb-9c5c-2d60be36b3e6", "uri": "../unitgroups/aa959ded-f1eb-4efb-9c5c-2d60be36b3e6.xml"}}, {"value": "45.3041491878047", "module": "A1-A3"}, {"value": "0.917229355934321", "module": "A4"}, {"value": "0.184800342121889", "module": "A5"}, {"value": "0.0822927865588971", "module": "C1"}, {"value": "0.0657801021463046", "module": "C2", "scenario": "S1"}, {"value": "0.186234574907719", "module": "C2", "scenario": "S2"}, {"value": "0.0657801021463046", "module": "C2", "scenario": "S3"}, {"value": "0.147964923912103", "module": "C3", "scenario": "S1"}, {"value": "0.562955547922323", "module": "C3", "scenario": "S2"}, {"value": "0", "module": "C3", "scenario": "S3"}, {"value": "0", "module": "C4", "scenario": "S1"}, {"value": "0", "module": "C4", "scenario": "S2"}, {"value": "1.06507285851546", "module": "C4", "scenario": "S3"}, {"value": "-3.38042709709326", "module": "D", "scenario": "S1"}, {"value": "-0.169021354854663", "module": "D", "scenario": "S2"}, {"value": "0", "module": "D", "scenario": "S3"}]}}, {"referenceToLCIAMethodDataSet": {"shortDescription": [{"value": "Toxizitätsvergleichseinheit für Menschen (krebserregend) (HTP-c)", "lang": "de"}, {"value": "Comparative toxic unit for humans (carcinogenic) (HTP-c)", "lang": "en"}], "type": "LCIA method data set", "refObjectId": "2299222a-bbd8-474f-9d4f-4dd1f18aea7c", "uri": "../lciamethods/2299222a-bbd8-474f-9d4f-4dd1f18aea7c.xml"}, "other": {"anies": [{"name": "referenceToUnitGroupDataSet", "value": {"shortDescription": [{"value": "CTUh", "lang": "de"}], "type": "unit group data set", "refObjectId": "d4c9523e-2d7e-49fd-8469-998f547d3a70", "uri": "../unitgroups/d4c9523e-2d7e-49fd-8469-998f547d3a70.xml"}}, {"value": "1.13269745950552E-09", "module": "A1-A3"}, {"value": "1.85282725303448E-11", "module": "A4"}, {"value": "8.57011877518E-12", "module": "A5"}, {"value": "2.49107903727264E-12", "module": "C1"}, {"value": "1.32876332809385E-12", "module": "C2", "scenario": "S1"}, {"value": "3.76195331849948E-12", "module": "C2", "scenario": "S2"}, {"value": "1.32876332809385E-12", "module": "C2", "scenario": "S3"}, {"value": "2.01986815408882E-11", "module": "C3", "scenario": "S1"}, {"value": "2.61698243085699E-11", "module": "C3", "scenario": "S2"}, {"value": "0", "module": "C3", "scenario": "S3"}, {"value": "0", "module": "C4", "scenario": "S1"}, {"value": "0", "module": "C4", "scenario": "S2"}, {"value": "1.57965139164505E-11", "module": "C4", "scenario": "S3"}, {"value": "-2.74747248892761E-10", "module": "D", "scenario": "S1"}, {"value": "-1.3737362444638E-11", "module": "D", "scenario": "S2"}, {"value": "0", "module": "D", "scenario": "S3"}]}}, {"referenceToLCIAMethodDataSet": {"shortDescription": [{"value": "Toxizitätsvergleichseinheit für Menschen (nicht krebserregend) (HTP-nc)", "lang": "de"}, {"value": "Comparative toxic unit for humans (noncarcinogenic) (HTP-nc)", "lang": "en"}], "type": "LCIA method data set", "refObjectId": "3af763a5-b7a1-48c9-9cee-1f223481fcef", "uri": "../lciamethods/3af763a5-b7a1-48c9-9cee-1f223481fcef.xml"}, "other": {"anies": [{"name": "referenceToUnitGroupDataSet", "value": {"shortDescription": [{"value": "CTUh", "lang": "de"}], "type": "unit group data set", "refObjectId": "d4c9523e-2d7e-49fd-8469-998f547d3a70", "uri": "../unitgroups/d4c9523e-2d7e-49fd-8469-998f547d3a70.xml"}}, {"value": "3.64468532829315E-08", "module": "A1-A3"}, {"value": "8.31433005217497E-10", "module": "A4"}, {"value": "5.71299681453238E-10", "module": "A5"}, {"value": "1.67049411464178E-10", "module": "C1"}, {"value": "5.96272526220761E-11", "module": "C2", "scenario": "S1"}, {"value": "1.68814819111852E-10", "module": "C2", "scenario": "S2"}, {"value": "5.96272526220761E-11", "module": "C2", "scenario": "S3"}, {"value": "1.32781423307194E-10", "module": "C3", "scenario": "S1"}, {"value": "1.23943711892706E-09", "module": "C3", "scenario": "S2"}, {"value": "0", "module": "C3", "scenario": "S3"}, {"value": "0", "module": "C4", "scenario": "S1"}, {"value": "0", "module": "C4", "scenario": "S2"}, {"value": "3.30719897706886E-10", "module": "C4", "scenario": "S3"}, {"value": "-6.46137354751607E-09", "module": "D", "scenario": "S1"}, {"value": "-3.23068677375803E-10", "module": "D", "scenario": "S2"}, {"value": "0", "module": "D", "scenario": "S3"}]}}, {"referenceToLCIAMethodDataSet": {"shortDescription": [{"value": "Bodenqualitätsindex (SQP)", "lang": "de"}, {"value": "Soil quality index (SQP)", "lang": "en"}], "type": "LCIA method data set", "refObjectId": "b2ad6890-c78d-11e6-9d9d-cec0c932ce01", "uri": "../lciamethods/b2ad6890-c78d-11e6-9d9d-cec0c932ce01.xml"}, "other": {"anies": [{"name": "referenceToUnitGroupDataSet", "value": {"shortDescription": [{"value": "SQP", "lang": "de"}], "type": "unit group data set", "refObjectId": "f130951c-e67f-4f7f-8dd4-665de3974e18", "uri": "../unitgroups/f130951c-e67f-4f7f-8dd4-665de3974e18.xml"}}, {"value": "14.3122778574041", "module": "A1-A3"}, {"value": "0.60770340330613", "module": "A4"}, {"value": "0.0558377469744038", "module": "A5"}, {"value": "0.00709893234827825", "module": "C1"}, {"value": "0.0435823097483514", "module": "C2", "scenario": "S1"}, {"value": "0.123388876949875", "module": "C2", "scenario": "S2"}, {"value": "0.0435823097483514", "module": "C2", "scenario": "S3"}, {"value": "0.116257106947012", "module": "C3", "scenario": "S1"}, {"value": "0.326004319613995", "module": "C3", "scenario": "S2"}, {"value": "0", "module": "C3", "scenario": "S3"}, {"value": "0", "module": "C4", "scenario": "S1"}, {"value": "0", "module": "C4", "scenario": "S2"}, {"value": "0.0834922714631342", "module": "C4", "scenario": "S3"}, {"value": "-4.69429619713706", "module": "D", "scenario": "S1"}, {"value": "-0.234714809856853", "module": "D", "scenario": "S2"}, {"value": "0", "module": "D", "scenario": "S3"}]}}]}, "otherAttributes": {"{http://www.indata.network/EPD/2019}epd-version": "1.2"}, "version": "1.1", "locations": "../ILCDLocations.xml"}