{"processInformation": {"dataSetInformation": {"UUID": "f458f70a-d05b-48a7-905f-8cc0ce73ac3f", "name": {"baseName": [{"value": "Slates", "lang": "en"}, {"value": "Schiefer platten", "lang": "de"}], "functionalUnitFlowProperties": [{"lang": "en"}]}, "classificationInformation": {"classification": [{"class": [{"value": "Mineralische Baustoffe", "level": 0, "classId": "1"}, {"value": "Steine und Elemente", "level": 1, "classId": "1.3"}, {"value": "Fliesen und Platten", "level": 2, "classId": "1.3.07"}], "name": "OEKOBAU.DAT"}, {"class": [{"value": "02 Building products", "level": 0}, {"value": "Roof coverings", "level": 1}, {"value": "Fibre cement / Fibre concrete", "level": 2}], "name": "IBUCategories"}]}, "generalComment": [{"value": "Swisspearl fibercement slates (4mm thickness) are manufactured using Portland cement together with a non-asbestos formulation of blended synthetic and cellulose fibres. The slates are fully compressed and are finished with a high quality, semi-matt acrylic coloured coating to the top face and edges and a tinted or transparent, high performance binder to the back face.\nThis declaration is based on the average of various types of slates produced in Beroun, Czech Republic.", "lang": "en"}, {"value": "Swisspearl-Faserzementschiefer (4 mm dick) werden aus Portlandzement zusammen mit einer asbestfreien Mischung aus synthetischen und Zellulosefasern hergestellt. Die Schieferplatten sind vollständig komprimiert und auf der Oberseite und an den Kanten mit einer hochwertigen, halbmatten acrylfarbenen Beschichtung und auf der Rückseite mit einem getönten oder transparenten Hochleistungsbindemittel versehen.\nDiese Erklärung basiert auf dem Durchschnitt verschiedener Schieferarten, die in Beroun, Tschechische Republik, hergestellt wurden. Für das Inverkehrbringen des Produkts in der Europäischen Union/Europäischen Freihandelszone (EU/EFTA) (mit Ausnahme der Schweiz) gilt die Verordnung (EU) Nr. 305/2011 (CPR). Das Produkt benötigt eine Leistungserklärung unter Berücksichtigung der EN12467:2012+A1:2016/ und der CE-Kennzeichnung.", "lang": "de"}]}, "quantitativeReference": {"referenceToReferenceFlow": [0]}, "time": {"referenceYear": 2023, "dataSetValidUntil": 2028, "other": {"anies": [{"name": "publicationDateOfEPD", "value": 1698105600000}]}}, "geography": {"locationOfOperationSupplyOrProduction": {"location": "RER"}}, "technology": {"technologyDescriptionAndIncludedProcesses": [{"value": "Manufacturing Swisspearl Slates are manufactured with Hatschek technology. A very thin slurry of water, binder and fibres is mixed and introduced into each of the vats of the Hatschek machine. The rotating sieve cylinder in the vats collects a thin layer of solid material that is further dewatered as it is transferred to a felt and further on to an accumulating format roller. At the required thickness, the accumulated layers are automatically cut into the required product size, and transferred into the pre-curing area. After pre-curing, the products are stored under continued control of temperature and humidity. The main constituents of Swisspearl Slates are as followed: Portland Cement: 75-80% Inert filler: 15-25% Cellulose: 2-4% PVA: 1-3% Paint: 0-2%Material explanation Portland Cement: Manufactured according to /DIN EN 197-1/ from limestone, marl and sand. The material is crushed, dried, calcinated to clinker and ground to cement. Inert filler: a filler to optimize deformation properties and material bonding. Cellulose Fibres (0.5-3mm): To assure collection of powder during filtration. PVA fibres (4-6mm): Synthetic Polyvinyl alcohol fibre used as reinforcement.There are no substances of very high concern (SVHC) present in the product according to according to Regulation (EC) No.1907/2006 (REACH) \nTechnical data: \nThe technical specifications of Swisspearl Slates can be seen in the following table: \nDeclared unit: \nIn this EPD the declared unit is defined as the production of 1m2 of Swisspearl Slates with a thickness of 4mm, an expected lifetime of 50 years or higher, and its related impacts over the cradle to grave life-cycle modules.", "lang": "en"}, {"value": "Die Hauptbestandteile von Swisspearl Slates sind:\nPortlandzement: 75-80 %\nInerter Füllstoff: 15-25 %\nZellulose: 2-4 %\nPVA: 1-3 %\nFarbe: 0-2 %\nMaterialerklärung\nPortlandzement: Hergestellt nach /DIN EN 197-1/ aus Kalkstein, Mergel und Sand. Das Material wird zerkleinert, getrocknet, zu Klinker kalziniert und zu Zement gemahlen.\nInerter Füllstoff: ein Füllstoff zur Optimierung der Verformungseigenschaften und der Materialbindung.\nZellulosefasern (0,5–3 mm): Um die Sammlung des Pulvers während der Filtration sicherzustellen.\nPVA-Fasern (4–6 mm): Synthetische Polyvinylalkohol-Fasern, die als Verstärkung verwendet werden.\nGemäß der Verordnung (EG) Nr. 1907/2006 (REACH) sind im Produkt keine besonders besorgniserregenden Stoffe (SVHC) enthalten.\n\nHerstellung\nSwisspearl-Schieferplatten werden mit der Hatschek-Technologie hergestellt. Eine sehr dünne Aufschlämmung aus Wasser, Bindemittel und Fasern wird gemischt und in jeden Bottich der Hatschek-Maschine gefüllt. Der rotierende Siebzylinder in den Bottichen sammelt eine dünne Schicht Feststoff, die weiter entwässert wird, während sie auf einen Filz und weiter auf eine Stauformatwalze übertragen wird. Bei der erforderlichen Dicke werden die angesammelten Schichten automatisch auf die erforderliche Produktgröße geschnitten und in den Vorhärtungsbereich übertragen. Nach der Vorhärtung werden die Produkte unter ständiger Kontrolle von Temperatur und Luftfeuchtigkeit gelagert. \nTechnische Daten: \nDie technischen Spezifikationen von Swisspearl Slates können Sie der folgenden Tabelle entnehmen:\nBaudaten\n\nName Werteinheit\nWärmeleitfähigkeit 0,3 - 0,4 W/mK\nBruttodichte min. 1600 kg/m3\nFeuchtigkeitsgehalt bei 23 °C, 80 % Luftfeuchtigkeit 10 M.-%\nWärmeausdehnungskoeffizient 10 10-6K-1\nBiegemoment 50 NM/m\nWeitere Daten finden Sie auf der Swisspearl-Webseite entweder in der Leistungserklärung (DoP) oder in den Sicherheitsdatenblättern. \nDeklarierte Einheit: \nIn dieser EPD ist die deklarierte Einheit definiert als die Produktion von 1 m2 Swisspearl-Schiefer mit einer Dicke von 4 mm, einer erwarteten Lebensdauer von 50 Jahren oder mehr und den damit verbundenen Auswirkungen auf die „Von der Wiege bis zur Bahre“-Lebenszyklusmodule.", "lang": "de"}], "technologicalApplicability": [{"value": "The recommended use of Swisspearl Slates is as roofing (roof coverings) or cladding (internal and external wall finishes).", "lang": "en"}, {"value": "Die empfohlene Verwendung von Swisspearl-Schiefer ist als Dacheindeckung (Dacheindeckung) oder Verkleidung (Innen- und Außenwandverkleidung).", "lang": "de"}]}}, "modellingAndValidation": {"LCIMethodAndAllocation": {"typeOfDataSet": "EPD", "referenceToLCAMethodDetails": [{"shortDescription": [{"value": "Fibre cement / Fibre concrete.pdf", "lang": "en"}], "type": "source data set", "refObjectId": "0ef8186e-0c52-4bf5-8d24-fba2b531ed3a"}], "other": {"anies": [{"name": "subType", "value": "specific dataset"}]}}, "dataSourcesTreatmentAndRepresentativeness": {"referenceToDataSource": [{"shortDescription": [{"value": "GaBi Database (all versions)", "lang": "en"}], "type": "source data set", "refObjectId": "28d74cc0-db8b-4d7e-bc44-5f6d56ce0c4a"}, {"shortDescription": [{"value": "GaBi Database Edition 2022, CUP 2022.02", "lang": "en"}], "type": "source data set", "refObjectId": "94f442cb-662e-43ea-a792-4b0a35132e93"}], "useAdviceForDataSet": [{"value": "Scope: \nThis declaration represents the production of 1 m of Swisspearl Slates fibre cement board at the production site located in Beroun, Czech Republic. Product specific data are based on production values from the year 2021. \nSystem boundary: \nThe modules considered in this EPD follow a cradle-to-grave assessment: A1-A5, B1-B7, C1-C4, D. \nA1 -The system boundary includes the provision and processing of raw materials. These include in particular cement, plastic fibres, pulp and packaging materials.\n\nA2 -The transports to the manufacturer were specifically collected for all starting materials. \n\nA3 -The production includes all in-plant energy consumption (gas + electricity), as well as water used in the production process, and production waste.\n\nA4 -The transport, part of the construction process, is an average of the total distance of all products delivered to the point of installation. This is calculated to be 1964 km.\n\nA5 -All environmental impacts associated with the disposal of packaging handled at the construction site are accounted for. It is assumed incinerated at an incineration plant. Furthermore, environmental impacts associated with trucks and fuel for the construction installation are included.\n\nB1-B7 modules are included, however, no significant environmental impact is associated with the use phase of the product.\n\nC1 -Accounts for the environmental impacts associated with dismantling and demolition of the fibre cement boards. Fuel used for demolition equipment and transport on site vehicles.\n\nC2 -Transportation of the discarded products from the construction site to a landfilling site. The transport is estimated to be 100 km in an average truck.\n\nC3- The fibre cement boards are sent to landfill and therefore there are no environmental impacts associated with waste processing of materials flows intended for reuse, recycling or energy recovery. \n\nC4 -Environmental impacts associated with the processes at the landfill.\n\nD -The fibre cement boards are sent to landfill after use. The product has therefore no impact during this stage and no associated environmental impacts. The boards are expected to be reusable over time, but this is not included in this assessment. Incineration credits have been considered, and resulting credits for thermal and electrical energy are declared.\n\nBackground data and data quality\nModelling of the production of 1m2 of Swisspearl Slates is done with GaBi Software System and Database for Life Cycle Engineering. The model has been developed by Sphera Solutions GmbH. Each background dataset has been reviewed on geographical, technological, and temporal scale. \n\nTechnological: All primary and secondary data are modelled to be specific to the technology mixes under study. Proxy data are used where technology-specific data are unavailable. The technological representativeness is considered to be good.\n\nGeographical: All primary and secondary data are collected specific to the countries/regions under study. Where country/region-specific data are unavailable, proxy data are used. The geographical representativeness is considered to be good.\n\nTemporal: All primary data collected is based on the year 2021. All secondary data come from the GaBi 2020.1 databases and are representative for the years 2020-2025. Temporal representativeness is considered to be very good.\n\nAllocation in foreground data\nThe production process does not deliver any co-products. Therefore, the applied model does not contain any allocation. \n\nAllocation for waste materials\nPre-processing waste (plastics) is sent to a waste incineration plant. The resulting electrical and thermal energy is credited in module A1. For the waste incineration plant an R1-value of above 0.6 is assumed.\n\nCut-off criteria\nAll raw materials used, utilized thermal energy, and electric power consumption of the production process are considered in this assessment. This means that all material and energy flows contributing less than 1% are considered.", "lang": "en"}, {"value": "Gültigkeitsbereich: \nDiese Erklärung einschließlich der Datenerfassung gilt für die Produktion von 1 m² Swisspearl Slates-Faserzementplatte am Produktionsstandort in Beroun, Tschechische Republik. Produktspezifische Daten basieren auf Produktionswerten aus dem Jahr 2021. \nSystemgrenze: \nDie in dieser EPD berücksichtigten Module folgen einer „Cradle to Grave“-Bewertung: A1-A5, B1-B7, C1-C4, D.\nA1 – Die Systemgrenze umfasst die Bereitstellung und Verarbeitung von Rohstoffen. Hierzu zählen insbesondere Zement, Kunststofffasern, Zellstoff und Verpackungsmaterialien.\n\nA2 - Die Transporte zum Hersteller wurden für alle Ausgangsstoffe gezielt erfasst.\n\nA3 – Die Produktion umfasst auch den gesamten betriebsinternen Energieverbrauch (Gas + Strom) sowie das im Produktionsprozess verwendete Wasser und Produktionsabfälle.\n\nA4 – Der Transport, Teil des Bauprozesses, ist ein Durchschnitt der Gesamtentfernung aller bis zum Installationsort gelieferten Produkte. Dies wird auf 1964 km berechnet.\n\nA5 - Alle Umweltauswirkungen, die mit der Entsorgung der auf der Baustelle anfallenden Verpackungen verbunden sind, werden berücksichtigt. Es wird davon ausgegangen, dass es in einer Müllverbrennungsanlage verbrannt wird. Darüber hinaus sind Umweltauswirkungen durch Lkw und Treibstoff für die Bauanlage enthalten.\n\nDie Module B1–B7 sind enthalten, jedoch sind in der Nutzungsphase des Produkts keine wesentlichen Auswirkungen auf die Umwelt verbunden.\n\nC1 – Berücksichtigt die Umweltauswirkungen im Zusammenhang mit der Demontage und dem Abriss der Faserzementplatten. Kraftstoff für Abbruchgeräte und Transportfahrzeuge auf der Baustelle.\n\nC2 – Transport der entsorgten Produkte von der Baustelle zur Deponie. Der Transport wird mit einem durchschnittlichen LKW auf 100 km geschätzt.\n\nC3 – Umweltbelastung durch die Verbrennung des Produkts im End-of-Life-Szenario.\n\nC4 – Umweltauswirkungen im Zusammenhang mit den Prozessen auf der Deponie.\n\nD – Die Faserzementplatten werden nach Gebrauch auf die Mülldeponie verbracht. Das Produkt hat daher in dieser Phase keine Auswirkungen und keine damit verbundenen Auswirkungen auf die Umwelt. Es wird erwartet, dass die Boards im Laufe der Zeit wiederverwendbar sind, dies ist jedoch in dieser Bewertung nicht berücksichtigt. Dabei wurden Verbrennungsgutschriften berücksichtigt und die daraus resultierenden Gutschriften für thermische und elektrische Energie deklariert.", "lang": "de"}], "other": {"anies": [{"name": "referenceToOriginalEPD", "value": {"shortDescription": {"value": "Slates.pdf", "defaultValue": "Slates.pdf", "lstrings": [{"lang": "en", "value": "Slates.pdf"}]}, "type": "source data set", "uuid": {"uuid": "db0e76b7-ce26-41c1-be46-81dba994b482"}, "refObjectId": "db0e76b7-ce26-41c1-be46-81dba994b482", "resourceURLs": ["https://oekobaudat.de/OEKOBAU.DAT/resource/sources/db0e76b7-ce26-41c1-be46-81dba994b482/Slates_19169.pdf?version=00.02.000"]}}]}}, "validation": {"review": [{"referenceToNameOfReviewerAndInstitution": [{"shortDescription": [{"value": "Institut Bauen und Umwelt e. V.", "lang": "en"}], "type": "contact data set", "refObjectId": "d111dbec-b024-4be5-86c5-752d6eb2cf95", "uri": "../contacts/d111dbec-b024-4be5-86c5-752d6eb2cf95.xml"}], "type": "Accredited third party review"}]}, "complianceDeclarations": {"compliance": [{"referenceToComplianceSystem": {"shortDescription": [{"value": "DIN EN 15804+A2", "lang": "en"}], "type": "source data set", "refObjectId": "c0016b33-8cf7-415c-ac6e-deba0d21440d", "uri": "../sources/c0016b33-8cf7-415c-ac6e-deba0d21440d.xml"}}, {"referenceToComplianceSystem": {"shortDescription": [{"value": "ISO 14025", "lang": "en"}], "type": "source data set", "refObjectId": "4f2eb655-6e44-4874-a95a-e28f5442cd4d", "uri": "../sources/4f2eb655-6e44-4874-a95a-e28f5442cd4d.xml"}}]}}, "administrativeInformation": {"commissionerAndGoal": {"referenceToCommissioner": [{"shortDescription": [{"value": "Swisspearl Group AG", "lang": "en"}], "type": "contact data set", "refObjectId": "5dddac20-27ff-4b09-afe4-8257d59ba1a9", "uri": "../contacts/5dddac20-27ff-4b09-afe4-8257d59ba1a9.xml"}]}, "dataGenerator": {"referenceToPersonOrEntityGeneratingTheDataSet": [{"shortDescription": [{"value": "Sphera Solutions GmbH", "lang": "en"}], "type": "contact data set", "refObjectId": "623edf96-39d1-4e6f-9892-674c7228546b", "uri": "../contacts/623edf96-39d1-4e6f-9892-674c7228546b.xml"}]}, "dataEntryBy": {"timeStamp": 1698105600000, "referenceToDataSetFormat": [{"shortDescription": [{"value": "ILCD Format", "lang": "en"}], "type": "source data set", "refObjectId": "a97a0155-0234-4b87-b4ce-a45da52f2a40", "uri": "../sources/a97a0155-0234-4b87-b4ce-a45da52f2a40.xml"}, {"shortDescription": [{"value": "EPD-Datenformaterweiterungen v1.2", "lang": "de"}, {"value": "EPD Data Format Extensions v1.2", "lang": "en"}], "type": "source data set", "refObjectId": "a29449fd-aa2f-4de8-b5d7-4b06b43c6fde", "uri": "../sources/a29449fd-aa2f-4de8-b5d7-4b06b43c6fde.xml"}]}, "publicationAndOwnership": {"dataSetVersion": "00.05.000", "referenceToRegistrationAuthority": {"shortDescription": [{"value": "Institut Bauen und Umwelt e. V.", "lang": "en"}], "type": "contact data set", "refObjectId": "d111dbec-b024-4be5-86c5-752d6eb2cf95", "uri": "../contacts/d111dbec-b024-4be5-86c5-752d6eb2cf95.xml"}, "registrationNumber": "EPD-SWP-20230360-CCA1-EN", "referenceToOwnershipOfDataSet": {"shortDescription": [{"value": "Swisspearl Group AG", "lang": "en"}], "type": "contact data set", "refObjectId": "5dddac20-27ff-4b09-afe4-8257d59ba1a9", "uri": "../contacts/5dddac20-27ff-4b09-afe4-8257d59ba1a9.xml"}, "copyright": true, "licenseType": "Free of charge for all users and uses", "accessRestrictions": [{"value": "None", "lang": "en"}], "other": {"anies": [{"name": "referenceToPublisher", "value": {"shortDescription": [{"value": "Institut Bauen und Umwelt e. V.", "lang": "en"}], "type": "contact data set", "refObjectId": "d111dbec-b024-4be5-86c5-752d6eb2cf95", "uri": "../contacts/d111dbec-b024-4be5-86c5-752d6eb2cf95.xml"}}]}}}, "exchanges": {"exchange": [{"dataSetInternalID": 0, "referenceToFlowDataSet": {"shortDescription": [{"value": "Swisspearl Slates (Schiefer platten)", "lang": "en"}], "type": "flow data set", "refObjectId": "5e5eeac6-adcf-5cbe-8961-068c3fac4b2c", "uri": "../flows/5e5eeac6-adcf-5cbe-8961-068c3fac4b2c.xml"}, "meanAmount": 1.0, "referencesToDataSource": {}, "referenceFlow": true, "resolvedFlowVersion": "00.05.000", "resultingflowAmount": 1.0, "flowProperties": [{"name": [{"lang": "en", "value": "Area"}, {"lang": "de", "value": "Fläche"}], "uuid": "93a60a56-a3c8-19da-a746-0800200c9a66", "referenceFlowProperty": true, "meanValue": 1.0, "referenceUnit": "qm", "unitGroupUUID": "c20a03d7-bd90-4569-bc94-66cfd364dfc8"}], "materialProperties": [{"name": "grammage", "value": "9.2", "unit": "kg/m^2", "unitDescription": "kilograms per square meter"}, {"name": "layer thickness", "value": "0.004", "unit": "m", "unitDescription": "meters"}], "typeOfFlow": "Product flow", "classification": {"classHierarchy": "Mineralische Baustoffe / Steine und Elemente / Fliesen und Platten", "name": "OEKOBAU.DAT"}}, {"dataSetInternalID": 1, "referenceToFlowDataSet": {"shortDescription": [{"value": "Renewable primary energy as energy carrier (PERE)", "lang": "en"}, {"value": "Erneuerbare Primärenergie als Energieträger (PERE)", "lang": "de"}], "type": "flow data set", "refObjectId": "20f32be5-0398-4288-9b6d-accddd195317", "uri": "../flows/20f32be5-0398-4288-9b6d-accddd195317.xml"}, "exchange direction": "INPUT", "other": {"anies": [{"name": "referenceToUnitGroupDataSet", "value": {"shortDescription": [{"value": "MJ", "lang": "en"}], "type": "unit group data set", "refObjectId": "93a60a57-a3c8-11da-a746-0800200c9a66", "uri": "../unitgroups/93a60a57-a3c8-11da-a746-0800200c9a66.xml"}}, {"value": "-3.17358725457171", "module": "A1"}, {"value": "0.185458217402654", "module": "A2"}, {"value": "3.69021509277555", "module": "A3"}, {"value": "0.0446639327880681", "module": "A4"}, {"value": "2.1780931469924", "module": "A5"}, {"value": "0", "module": "B1"}, {"value": "0", "module": "B2"}, {"value": "0", "module": "B3"}, {"value": "0", "module": "B4"}, {"value": "0", "module": "B5"}, {"value": "0", "module": "B6"}, {"value": "0", "module": "B7"}, {"value": "0.00516274867205595", "module": "C1"}, {"value": "0.00227413099735581", "module": "C2"}, {"value": "15.0513950465841", "module": "C3"}, {"value": "7.70712402426456", "module": "C4"}, {"value": "-0.29650872600899", "module": "D"}]}, "resolvedFlowVersion": "38.00.000", "flowProperties": [], "typeOfFlow": "Other flow", "classification": {"classHierarchy": "Quantities", "name": "GaBiCategories"}}, {"dataSetInternalID": 2, "referenceToFlowDataSet": {"shortDescription": [{"value": "Renewable primary energy resources as material utilization (PERM)", "lang": "en"}, {"value": "Erneuerbare Primärenergie zur stofflichen Nutzung (PERM)", "lang": "de"}], "type": "flow data set", "refObjectId": "fb3ec0de-548d-4508-aea5-00b73bf6f702", "uri": "../flows/fb3ec0de-548d-4508-aea5-00b73bf6f702.xml"}, "exchange direction": "INPUT", "other": {"anies": [{"name": "referenceToUnitGroupDataSet", "value": {"shortDescription": [{"value": "MJ", "lang": "en"}], "type": "unit group data set", "refObjectId": "93a60a57-a3c8-11da-a746-0800200c9a66", "uri": "../unitgroups/93a60a57-a3c8-11da-a746-0800200c9a66.xml"}}, {"value": "7.49", "module": "A1"}, {"value": "0", "module": "A2"}, {"value": "0.14", "module": "A3"}, {"value": "0", "module": "A4"}, {"value": "-0.14", "module": "A5"}, {"value": "0", "module": "B1"}, {"value": "0", "module": "B2"}, {"value": "0", "module": "B3"}, {"value": "0", "module": "B4"}, {"value": "0", "module": "B5"}, {"value": "0", "module": "B6"}, {"value": "0", "module": "B7"}, {"value": "0", "module": "C1"}, {"value": "0", "module": "C2"}, {"value": "0", "module": "C3"}, {"value": "-7.49", "module": "C4"}, {"value": "0", "module": "D"}]}, "resolvedFlowVersion": "38.00.000", "flowProperties": [], "typeOfFlow": "Other flow", "classification": {"classHierarchy": "Quantities", "name": "GaBiCategories"}}, {"dataSetInternalID": 3, "referenceToFlowDataSet": {"shortDescription": [{"value": "Total use of renewable primary energy resources (PERT)", "lang": "en"}, {"value": "Total erneuerbare Primärenergie (PERT)", "lang": "de"}], "type": "flow data set", "refObjectId": "53f97275-fa8a-4cdd-9024-65936002acd0", "uri": "../flows/53f97275-fa8a-4cdd-9024-65936002acd0.xml"}, "exchange direction": "INPUT", "other": {"anies": [{"name": "referenceToUnitGroupDataSet", "value": {"shortDescription": [{"value": "MJ", "lang": "en"}], "type": "unit group data set", "refObjectId": "93a60a57-a3c8-11da-a746-0800200c9a66", "uri": "../unitgroups/93a60a57-a3c8-11da-a746-0800200c9a66.xml"}}, {"value": "4.31641274542829", "module": "A1"}, {"value": "0.185458217402654", "module": "A2"}, {"value": "3.83021509277555", "module": "A3"}, {"value": "0.0446639327880681", "module": "A4"}, {"value": "2.0380931469924", "module": "A5"}, {"value": "0", "module": "B1"}, {"value": "0", "module": "B2"}, {"value": "0", "module": "B3"}, {"value": "0", "module": "B4"}, {"value": "0", "module": "B5"}, {"value": "0", "module": "B6"}, {"value": "0", "module": "B7"}, {"value": "0.00516274867205595", "module": "C1"}, {"value": "0.00227413099735581", "module": "C2"}, {"value": "15.0513950465841", "module": "C3"}, {"value": "0.217124024264563", "module": "C4"}, {"value": "-0.29650872600899", "module": "D"}]}, "resolvedFlowVersion": "38.00.000", "flowProperties": [], "typeOfFlow": "Other flow", "classification": {"classHierarchy": "Quantities / Environmental quantities / EPD EN 15804 / LCI indicators", "name": "GaBiCategories"}}, {"dataSetInternalID": 4, "referenceToFlowDataSet": {"shortDescription": [{"value": "Non renewable primary energy as energy carrier (PENRE)", "lang": "en"}, {"value": "Nicht-erneuerbare Primärenergie als Energieträger (PENRE)", "lang": "de"}], "type": "flow data set", "refObjectId": "ac857178-2b45-46ec-892a-a9a4332f0372", "uri": "../flows/ac857178-2b45-46ec-892a-a9a4332f0372.xml"}, "exchange direction": "INPUT", "other": {"anies": [{"name": "referenceToUnitGroupDataSet", "value": {"shortDescription": [{"value": "MJ", "lang": "en"}], "type": "unit group data set", "refObjectId": "93a60a57-a3c8-11da-a746-0800200c9a66", "uri": "../unitgroups/93a60a57-a3c8-11da-a746-0800200c9a66.xml"}}, {"value": "45.824491673518", "module": "A1"}, {"value": "1.80203541257477", "module": "A2"}, {"value": "33.4231121980281", "module": "A3"}, {"value": "13.5662894230231", "module": "A4"}, {"value": "7.73755694233092", "module": "A5"}, {"value": "0", "module": "B1"}, {"value": "0", "module": "B2"}, {"value": "0", "module": "B3"}, {"value": "0", "module": "B4"}, {"value": "0", "module": "B5"}, {"value": "0", "module": "B6"}, {"value": "0", "module": "B7"}, {"value": "0.0112044180449205", "module": "C1"}, {"value": "0.690747933962481", "module": "C2"}, {"value": "5.56114955248951", "module": "C3"}, {"value": "1.61264277031927", "module": "C4"}, {"value": "-1.37727051794314", "module": "D"}]}, "resolvedFlowVersion": "38.00.000", "flowProperties": [], "typeOfFlow": "Other flow", "classification": {"classHierarchy": "Quantities", "name": "GaBiCategories"}}, {"dataSetInternalID": 5, "referenceToFlowDataSet": {"shortDescription": [{"value": "Non renewable primary energy as material utilization (PENRM)", "lang": "en"}, {"value": "Nicht-erneuerbare Primärenergie zur stofflichen Nutzung (PENRM)", "lang": "de"}], "type": "flow data set", "refObjectId": "1421caa0-679d-4bf4-b282-0eb850ccae27", "uri": "../flows/1421caa0-679d-4bf4-b282-0eb850ccae27.xml"}, "exchange direction": "INPUT", "other": {"anies": [{"name": "referenceToUnitGroupDataSet", "value": {"shortDescription": [{"value": "MJ", "lang": "en"}], "type": "unit group data set", "refObjectId": "93a60a57-a3c8-11da-a746-0800200c9a66", "uri": "../unitgroups/93a60a57-a3c8-11da-a746-0800200c9a66.xml"}}, {"value": "0", "module": "A1"}, {"value": "0", "module": "A2"}, {"value": "0.34", "module": "A3"}, {"value": "0", "module": "A4"}, {"value": "-0.34", "module": "A5"}, {"value": "0", "module": "B1"}, {"value": "0", "module": "B2"}, {"value": "0", "module": "B3"}, {"value": "0", "module": "B4"}, {"value": "0", "module": "B5"}, {"value": "0", "module": "B6"}, {"value": "0", "module": "B7"}, {"value": "0", "module": "C1"}, {"value": "0", "module": "C2"}, {"value": "0", "module": "C3"}, {"value": "0", "module": "C4"}, {"value": "0", "module": "D"}]}, "resolvedFlowVersion": "38.00.000", "flowProperties": [], "typeOfFlow": "Other flow", "classification": {"classHierarchy": "Quantities", "name": "GaBiCategories"}}, {"dataSetInternalID": 6, "referenceToFlowDataSet": {"shortDescription": [{"value": "Total use of non renewable primary energy resources (PENRT)", "lang": "en"}, {"value": "Total nicht erneuerbare Primärenergie (PENRT)", "lang": "de"}], "type": "flow data set", "refObjectId": "06159210-646b-4c8d-8583-da9b3b95a6c1", "uri": "../flows/06159210-646b-4c8d-8583-da9b3b95a6c1.xml"}, "exchange direction": "INPUT", "other": {"anies": [{"name": "referenceToUnitGroupDataSet", "value": {"shortDescription": [{"value": "MJ", "lang": "en"}], "type": "unit group data set", "refObjectId": "93a60a57-a3c8-11da-a746-0800200c9a66", "uri": "../unitgroups/93a60a57-a3c8-11da-a746-0800200c9a66.xml"}}, {"value": "45.824491673519", "module": "A1"}, {"value": "1.80203541257479", "module": "A2"}, {"value": "33.7631121980292", "module": "A3"}, {"value": "13.5662894230231", "module": "A4"}, {"value": "7.39755694233111", "module": "A5"}, {"value": "0", "module": "B1"}, {"value": "0", "module": "B2"}, {"value": "0", "module": "B3"}, {"value": "0", "module": "B4"}, {"value": "0", "module": "B5"}, {"value": "0", "module": "B6"}, {"value": "0", "module": "B7"}, {"value": "0.0112044180449209", "module": "C1"}, {"value": "0.690747933962481", "module": "C2"}, {"value": "5.56114955248969", "module": "C3"}, {"value": "1.61264277031931", "module": "C4"}, {"value": "-1.37727051794319", "module": "D"}]}, "resolvedFlowVersion": "38.00.000", "flowProperties": [], "typeOfFlow": "Other flow", "classification": {"classHierarchy": "Quantities / Environmental quantities / EPD EN 15804 / LCI indicators", "name": "GaBiCategories"}}, {"dataSetInternalID": 7, "referenceToFlowDataSet": {"shortDescription": [{"value": "Use of secondary material (SM)", "lang": "en"}, {"value": "Einsatz von Sekundärstoffen (SM)", "lang": "de"}], "type": "flow data set", "refObjectId": "c6a1f35f-2d09-4f54-8dfb-97e502e1ce92", "uri": "../flows/c6a1f35f-2d09-4f54-8dfb-97e502e1ce92.xml"}, "exchange direction": "INPUT", "other": {"anies": [{"name": "referenceToUnitGroupDataSet", "value": {"shortDescription": [{"value": "kg", "lang": "en"}], "type": "unit group data set", "refObjectId": "ad38d542-3fe9-439d-9b95-2f5f7752acaf", "uri": "../unitgroups/ad38d542-3fe9-439d-9b95-2f5f7752acaf.xml"}}, {"value": "0.155944733", "module": "A1"}, {"value": "0", "module": "A2"}, {"value": "0.01000560249", "module": "A3"}, {"value": "0", "module": "A4"}, {"value": "0", "module": "A5"}, {"value": "0", "module": "B1"}, {"value": "0", "module": "B2"}, {"value": "0", "module": "B3"}, {"value": "0", "module": "B4"}, {"value": "0", "module": "B5"}, {"value": "0", "module": "B6"}, {"value": "0", "module": "B7"}, {"value": "0", "module": "C1"}, {"value": "0", "module": "C2"}, {"value": "0", "module": "C3"}, {"value": "0", "module": "C4"}, {"value": "0", "module": "D"}]}, "resolvedFlowVersion": "38.00.000", "flowProperties": [], "typeOfFlow": "Other flow", "classification": {"classHierarchy": "Quantities / Environmental quantities / EPD EN 15804 / LCI indicators", "name": "GaBiCategories"}}, {"dataSetInternalID": 8, "referenceToFlowDataSet": {"shortDescription": [{"value": "Use of renewable secondary fuels (RSF)", "lang": "en"}, {"value": "Erneuerbare Sekundärbrennstoffe (RSF)", "lang": "de"}], "type": "flow data set", "refObjectId": "64333088-a55f-4aa2-9a31-c10b07816787", "uri": "../flows/64333088-a55f-4aa2-9a31-c10b07816787.xml"}, "exchange direction": "INPUT", "other": {"anies": [{"name": "referenceToUnitGroupDataSet", "value": {"shortDescription": [{"value": "MJ", "lang": "en"}], "type": "unit group data set", "refObjectId": "93a60a57-a3c8-11da-a746-0800200c9a66", "uri": "../unitgroups/93a60a57-a3c8-11da-a746-0800200c9a66.xml"}}, {"value": "0", "module": "A1"}, {"value": "0", "module": "A2"}, {"value": "0", "module": "A3"}, {"value": "0", "module": "A4"}, {"value": "0", "module": "A5"}, {"value": "0", "module": "B1"}, {"value": "0", "module": "B2"}, {"value": "0", "module": "B3"}, {"value": "0", "module": "B4"}, {"value": "0", "module": "B5"}, {"value": "0", "module": "B6"}, {"value": "0", "module": "B7"}, {"value": "0", "module": "C1"}, {"value": "0", "module": "C2"}, {"value": "0", "module": "C3"}, {"value": "0", "module": "C4"}, {"value": "0", "module": "D"}]}, "resolvedFlowVersion": "38.00.000", "flowProperties": [], "typeOfFlow": "Other flow", "classification": {"classHierarchy": "Quantities / Environmental quantities / EPD EN 15804 / LCI indicators", "name": "GaBiCategories"}}, {"dataSetInternalID": 9, "referenceToFlowDataSet": {"shortDescription": [{"value": "Use of non renewable secondary fuels (NRSF)", "lang": "en"}, {"value": "Nicht erneuerbare Sekundärbrennstoffe (NRSF)", "lang": "de"}], "type": "flow data set", "refObjectId": "89def144-d39a-4287-b86f-efde453ddcb2", "uri": "../flows/89def144-d39a-4287-b86f-efde453ddcb2.xml"}, "exchange direction": "INPUT", "other": {"anies": [{"name": "referenceToUnitGroupDataSet", "value": {"shortDescription": [{"value": "MJ", "lang": "en"}], "type": "unit group data set", "refObjectId": "93a60a57-a3c8-11da-a746-0800200c9a66", "uri": "../unitgroups/93a60a57-a3c8-11da-a746-0800200c9a66.xml"}}, {"value": "0", "module": "A1"}, {"value": "0", "module": "A2"}, {"value": "0", "module": "A3"}, {"value": "0", "module": "A4"}, {"value": "0", "module": "A5"}, {"value": "0", "module": "B1"}, {"value": "0", "module": "B2"}, {"value": "0", "module": "B3"}, {"value": "0", "module": "B4"}, {"value": "0", "module": "B5"}, {"value": "0", "module": "B6"}, {"value": "0", "module": "B7"}, {"value": "0", "module": "C1"}, {"value": "0", "module": "C2"}, {"value": "0", "module": "C3"}, {"value": "0", "module": "C4"}, {"value": "0", "module": "D"}]}, "resolvedFlowVersion": "38.00.000", "flowProperties": [], "typeOfFlow": "Other flow", "classification": {"classHierarchy": "Quantities / Environmental quantities / EPD EN 15804 / LCI indicators", "name": "GaBiCategories"}}, {"dataSetInternalID": 10, "referenceToFlowDataSet": {"shortDescription": [{"value": "Use of net fresh water (FW)", "lang": "en"}, {"value": "Einsatz von Süßwasserressourcen (FW)", "lang": "de"}], "type": "flow data set", "refObjectId": "3cf952c8-f3a4-461d-8c96-96456ca62246", "uri": "../flows/3cf952c8-f3a4-461d-8c96-96456ca62246.xml"}, "exchange direction": "INPUT", "other": {"anies": [{"name": "referenceToUnitGroupDataSet", "value": {"shortDescription": [{"value": "m^3", "lang": "en"}], "type": "unit group data set", "refObjectId": "cd950537-0a98-4044-9ba7-9f9a68d0a504", "uri": "../unitgroups/cd950537-0a98-4044-9ba7-9f9a68d0a504.xml"}}, {"value": "0.0125896706747632", "module": "A1"}, {"value": "0.000183572928603668", "module": "A2"}, {"value": "0.018217042592473", "module": "A3"}, {"value": "7.17626191671339E-05", "module": "A4"}, {"value": "0.00288022929404495", "module": "A5"}, {"value": "0", "module": "B1"}, {"value": "0", "module": "B2"}, {"value": "0", "module": "B3"}, {"value": "0", "module": "B4"}, {"value": "0", "module": "B5"}, {"value": "0", "module": "B6"}, {"value": "0", "module": "B7"}, {"value": "5.02693433172362E-06", "module": "C1"}, {"value": "3.6539011795893E-06", "module": "C2"}, {"value": "0.00391376984133324", "module": "C3"}, {"value": "0.000397795303915682", "module": "C4"}, {"value": "-0.000289684645713639", "module": "D"}]}, "resolvedFlowVersion": "38.00.000", "flowProperties": [], "typeOfFlow": "Other flow", "classification": {"classHierarchy": "Quantities / Environmental quantities / EPD EN 15804 / LCI indicators", "name": "GaBiCategories"}}, {"dataSetInternalID": 11, "referenceToFlowDataSet": {"shortDescription": [{"value": "Hazardous waste disposed (HWD)", "lang": "en"}, {"value": "Gefährlicher Abfall zur Deponie (HWD)", "lang": "de"}], "type": "flow data set", "refObjectId": "430f9e0f-59b2-46a0-8e0d-55e0e84948fc", "uri": "../flows/430f9e0f-59b2-46a0-8e0d-55e0e84948fc.xml"}, "exchange direction": "OUTPUT", "other": {"anies": [{"name": "referenceToUnitGroupDataSet", "value": {"shortDescription": [{"value": "kg", "lang": "en"}], "type": "unit group data set", "refObjectId": "ad38d542-3fe9-439d-9b95-2f5f7752acaf", "uri": "../unitgroups/ad38d542-3fe9-439d-9b95-2f5f7752acaf.xml"}}, {"value": "5.29608361004387E-09", "module": "A1"}, {"value": "1.13706131600059E-10", "module": "A2"}, {"value": "6.9639961037764E-09", "module": "A3"}, {"value": "9.3265738328353E-11", "module": "A4"}, {"value": "1.18540699706638E-09", "module": "A5"}, {"value": "0", "module": "B1"}, {"value": "0", "module": "B2"}, {"value": "0", "module": "B3"}, {"value": "0", "module": "B4"}, {"value": "0", "module": "B5"}, {"value": "0", "module": "B6"}, {"value": "0", "module": "B7"}, {"value": "2.96199459191551E-12", "module": "C1"}, {"value": "4.74876468066971E-12", "module": "C2"}, {"value": "6.96666246108862E-09", "module": "C3"}, {"value": "1.71221258937638E-10", "module": "C4"}, {"value": "-3.06929374904197E-10", "module": "D"}]}, "resolvedFlowVersion": "38.00.000", "flowProperties": [], "typeOfFlow": "Other flow", "classification": {"classHierarchy": "Quantities / Environmental quantities / EPD EN 15804 / LCI indicators", "name": "GaBiCategories"}}, {"dataSetInternalID": 12, "referenceToFlowDataSet": {"shortDescription": [{"value": "Non hazardous waste disposed (NHWD)", "lang": "en"}, {"value": "Entsorgter nicht gefährlicher Abfall (NHWD)", "lang": "de"}], "type": "flow data set", "refObjectId": "b29ef66b-e286-4afa-949f-62f1a7b4d7fa", "uri": "../flows/b29ef66b-e286-4afa-949f-62f1a7b4d7fa.xml"}, "exchange direction": "OUTPUT", "other": {"anies": [{"name": "referenceToUnitGroupDataSet", "value": {"shortDescription": [{"value": "kg", "lang": "en"}], "type": "unit group data set", "refObjectId": "ad38d542-3fe9-439d-9b95-2f5f7752acaf", "uri": "../unitgroups/ad38d542-3fe9-439d-9b95-2f5f7752acaf.xml"}}, {"value": "0.0391876309618105", "module": "A1"}, {"value": "0.000419324496302454", "module": "A2"}, {"value": "0.670048640636043", "module": "A3"}, {"value": "0.00135718039088736", "module": "A4"}, {"value": "0.0278327283439171", "module": "A5"}, {"value": "0", "module": "B1"}, {"value": "0", "module": "B2"}, {"value": "0", "module": "B3"}, {"value": "0", "module": "B4"}, {"value": "0", "module": "B5"}, {"value": "0", "module": "B6"}, {"value": "0", "module": "B7"}, {"value": "7.94518037323085E-06", "module": "C1"}, {"value": "6.91028712264441E-05", "module": "C2"}, {"value": "0.0180711846226268", "module": "C3"}, {"value": "8.04141936890329", "module": "C4"}, {"value": "-0.000622546032256096", "module": "D"}]}, "resolvedFlowVersion": "38.00.000", "flowProperties": [], "typeOfFlow": "Other flow", "classification": {"classHierarchy": "Quantities / Environmental quantities / EPD EN 15804 / LCI indicators", "name": "GaBiCategories"}}, {"dataSetInternalID": 13, "referenceToFlowDataSet": {"shortDescription": [{"value": "Radioactive waste disposed (RWD)", "lang": "en"}, {"value": "Entsorgter radioaktiver Abfall (RWD)", "lang": "de"}], "type": "flow data set", "refObjectId": "3449546e-52ad-4b39-b809-9fb77cea8ff6", "uri": "../flows/3449546e-52ad-4b39-b809-9fb77cea8ff6.xml"}, "exchange direction": "OUTPUT", "other": {"anies": [{"name": "referenceToUnitGroupDataSet", "value": {"shortDescription": [{"value": "kg", "lang": "en"}], "type": "unit group data set", "refObjectId": "ad38d542-3fe9-439d-9b95-2f5f7752acaf", "uri": "../unitgroups/ad38d542-3fe9-439d-9b95-2f5f7752acaf.xml"}}, {"value": "0.00110937546009504", "module": "A1"}, {"value": "5.99427698061146E-05", "module": "A2"}, {"value": "0.00206446485807254", "module": "A3"}, {"value": "1.45175425221862E-05", "module": "A4"}, {"value": "0.000500802611050268", "module": "A5"}, {"value": "0", "module": "B1"}, {"value": "0", "module": "B2"}, {"value": "0", "module": "B3"}, {"value": "0", "module": "B4"}, {"value": "0", "module": "B5"}, {"value": "0", "module": "B6"}, {"value": "0", "module": "B7"}, {"value": "1.6684601017603E-06", "module": "C1"}, {"value": "7.39182409479949E-07", "module": "C2"}, {"value": "0.000396676160317233", "module": "C3"}, {"value": "1.69292783086773E-05", "module": "C4"}, {"value": "-9.53553680409522E-05", "module": "D"}]}, "resolvedFlowVersion": "38.00.000", "flowProperties": [], "typeOfFlow": "Other flow", "classification": {"classHierarchy": "Quantities / Environmental quantities / EPD EN 15804 / LCI indicators", "name": "GaBiCategories"}}, {"dataSetInternalID": 14, "referenceToFlowDataSet": {"shortDescription": [{"value": "Components for re-use (CRU)", "lang": "en"}, {"value": "Komponenten für die Wiederverwendung (CRU)", "lang": "de"}], "type": "flow data set", "refObjectId": "a2b32f97-3fc7-4af2-b209-525bc6426f33", "uri": "../flows/a2b32f97-3fc7-4af2-b209-525bc6426f33.xml"}, "exchange direction": "OUTPUT", "other": {"anies": [{"name": "referenceToUnitGroupDataSet", "value": {"shortDescription": [{"value": "kg", "lang": "en"}], "type": "unit group data set", "refObjectId": "ad38d542-3fe9-439d-9b95-2f5f7752acaf", "uri": "../unitgroups/ad38d542-3fe9-439d-9b95-2f5f7752acaf.xml"}}, {"value": "0", "module": "A1"}, {"value": "0", "module": "A2"}, {"value": "0", "module": "A3"}, {"value": "0", "module": "A4"}, {"value": "0", "module": "A5"}, {"value": "0", "module": "B1"}, {"value": "0", "module": "B2"}, {"value": "0", "module": "B3"}, {"value": "0", "module": "B4"}, {"value": "0", "module": "B5"}, {"value": "0", "module": "B6"}, {"value": "0", "module": "B7"}, {"value": "0", "module": "C1"}, {"value": "0", "module": "C2"}, {"value": "0", "module": "C3"}, {"value": "0", "module": "C4"}, {"value": "0", "module": "D"}]}, "resolvedFlowVersion": "38.00.000", "flowProperties": [], "typeOfFlow": "Other flow", "classification": {"classHierarchy": "Quantities / Environmental quantities / EPD EN 15804 / LCI indicators", "name": "GaBiCategories"}}, {"dataSetInternalID": 15, "referenceToFlowDataSet": {"shortDescription": [{"value": "Materials for recycling (MFR)", "lang": "en"}, {"value": "Stoffe zum Recycling (MFR)", "lang": "de"}], "type": "flow data set", "refObjectId": "d7fe48a5-4103-49c8-9aae-b0b5dfdbd6ae", "uri": "../flows/d7fe48a5-4103-49c8-9aae-b0b5dfdbd6ae.xml"}, "exchange direction": "OUTPUT", "other": {"anies": [{"name": "referenceToUnitGroupDataSet", "value": {"shortDescription": [{"value": "kg", "lang": "en"}], "type": "unit group data set", "refObjectId": "ad38d542-3fe9-439d-9b95-2f5f7752acaf", "uri": "../unitgroups/ad38d542-3fe9-439d-9b95-2f5f7752acaf.xml"}}, {"value": "0", "module": "A1"}, {"value": "0", "module": "A2"}, {"value": "0", "module": "A3"}, {"value": "0", "module": "A4"}, {"value": "0", "module": "A5"}, {"value": "0", "module": "B1"}, {"value": "0", "module": "B2"}, {"value": "0", "module": "B3"}, {"value": "0", "module": "B4"}, {"value": "0", "module": "B5"}, {"value": "0", "module": "B6"}, {"value": "0", "module": "B7"}, {"value": "0", "module": "C1"}, {"value": "0", "module": "C2"}, {"value": "0", "module": "C3"}, {"value": "0", "module": "C4"}, {"value": "0", "module": "D"}]}, "resolvedFlowVersion": "38.00.000", "flowProperties": [], "typeOfFlow": "Other flow", "classification": {"classHierarchy": "Quantities / Environmental quantities / EPD EN 15804 / LCI indicators", "name": "GaBiCategories"}}, {"dataSetInternalID": 16, "referenceToFlowDataSet": {"shortDescription": [{"value": "Materials for energy recovery (MER)", "lang": "en"}, {"value": "Stoffe für die Energierückgewinnung (MER)", "lang": "de"}], "type": "flow data set", "refObjectId": "59a9181c-3aaf-46ee-8b13-2b3723b6e447", "uri": "../flows/59a9181c-3aaf-46ee-8b13-2b3723b6e447.xml"}, "exchange direction": "OUTPUT", "other": {"anies": [{"name": "referenceToUnitGroupDataSet", "value": {"shortDescription": [{"value": "kg", "lang": "en"}], "type": "unit group data set", "refObjectId": "ad38d542-3fe9-439d-9b95-2f5f7752acaf", "uri": "../unitgroups/ad38d542-3fe9-439d-9b95-2f5f7752acaf.xml"}}, {"value": "0", "module": "A1"}, {"value": "0", "module": "A2"}, {"value": "0", "module": "A3"}, {"value": "0", "module": "A4"}, {"value": "0", "module": "A5"}, {"value": "0", "module": "B1"}, {"value": "0", "module": "B2"}, {"value": "0", "module": "B3"}, {"value": "0", "module": "B4"}, {"value": "0", "module": "B5"}, {"value": "0", "module": "B6"}, {"value": "0", "module": "B7"}, {"value": "0", "module": "C1"}, {"value": "0", "module": "C2"}, {"value": "0", "module": "C3"}, {"value": "0", "module": "C4"}, {"value": "0", "module": "D"}]}, "resolvedFlowVersion": "38.00.000", "flowProperties": [], "typeOfFlow": "Other flow", "classification": {"classHierarchy": "Quantities / Environmental quantities / EPD EN 15804 / LCI indicators", "name": "GaBiCategories"}}, {"dataSetInternalID": 17, "referenceToFlowDataSet": {"shortDescription": [{"value": "Exported electrical energy (EEE)", "lang": "en"}, {"value": "Exportierte elektrische Energie (EEE)", "lang": "de"}], "type": "flow data set", "refObjectId": "4da0c987-2b76-40d6-9e9e-82a017aaaf29", "uri": "../flows/4da0c987-2b76-40d6-9e9e-82a017aaaf29.xml"}, "exchange direction": "OUTPUT", "other": {"anies": [{"name": "referenceToUnitGroupDataSet", "value": {"shortDescription": [{"value": "MJ", "lang": "en"}], "type": "unit group data set", "refObjectId": "93a60a57-a3c8-11da-a746-0800200c9a66", "uri": "../unitgroups/93a60a57-a3c8-11da-a746-0800200c9a66.xml"}}, {"value": "0", "module": "A1"}, {"value": "0", "module": "A2"}, {"value": "0", "module": "A3"}, {"value": "0", "module": "A4"}, {"value": "0.019779654114", "module": "A5"}, {"value": "0", "module": "B1"}, {"value": "0", "module": "B2"}, {"value": "0", "module": "B3"}, {"value": "0", "module": "B4"}, {"value": "0", "module": "B5"}, {"value": "0", "module": "B6"}, {"value": "0", "module": "B7"}, {"value": "0", "module": "C1"}, {"value": "0", "module": "C2"}, {"value": "0", "module": "C3"}, {"value": "0", "module": "C4"}, {"value": "0", "module": "D"}]}, "resolvedFlowVersion": "38.00.000", "flowProperties": [], "typeOfFlow": "Other flow", "classification": {"classHierarchy": "Quantities / Environmental quantities / EPD EN 15804 / LCI indicators", "name": "GaBiCategories"}}, {"dataSetInternalID": 18, "referenceToFlowDataSet": {"shortDescription": [{"value": "Exported thermal energy (EET)", "lang": "en"}, {"value": "Exportierte thermische Energie (EET)", "lang": "de"}], "type": "flow data set", "refObjectId": "98daf38a-7a79-46d3-9a37-2b7bd0955810", "uri": "../flows/98daf38a-7a79-46d3-9a37-2b7bd0955810.xml"}, "exchange direction": "OUTPUT", "other": {"anies": [{"name": "referenceToUnitGroupDataSet", "value": {"shortDescription": [{"value": "MJ", "lang": "en"}], "type": "unit group data set", "refObjectId": "93a60a57-a3c8-11da-a746-0800200c9a66", "uri": "../unitgroups/93a60a57-a3c8-11da-a746-0800200c9a66.xml"}}, {"value": "0", "module": "A1"}, {"value": "0", "module": "A2"}, {"value": "0", "module": "A3"}, {"value": "0", "module": "A4"}, {"value": "0.000142730114", "module": "A5"}, {"value": "0", "module": "B1"}, {"value": "0", "module": "B2"}, {"value": "0", "module": "B3"}, {"value": "0", "module": "B4"}, {"value": "0", "module": "B5"}, {"value": "0", "module": "B6"}, {"value": "0", "module": "B7"}, {"value": "0", "module": "C1"}, {"value": "0", "module": "C2"}, {"value": "0", "module": "C3"}, {"value": "0", "module": "C4"}, {"value": "0", "module": "D"}]}, "resolvedFlowVersion": "38.00.000", "flowProperties": [], "typeOfFlow": "Other flow", "classification": {"classHierarchy": "Quantities / Environmental quantities / EPD EN 15804 / LCI indicators", "name": "GaBiCategories"}}]}, "LCIAResults": {"LCIAResult": [{"referenceToLCIAMethodDataSet": {"shortDescription": [{"value": "Global Warming Potential total (GWP-total)", "lang": "en"}, {"value": "Globales Erwärmungspotenzial total (GWP-total)", "lang": "de"}], "type": "LCIA method data set", "refObjectId": "6a37f984-a4b3-458a-a20a-64418c145fa2", "uri": "../lciamethods/6a37f984-a4b3-458a-a20a-64418c145fa2.xml"}, "other": {"anies": [{"name": "referenceToUnitGroupDataSet", "value": {"shortDescription": [{"value": "kg CO_(2) eq", "lang": "en"}], "type": "unit group data set", "refObjectId": "1ebf3012-d0db-4de2-aefd-ef30cedb0be1", "uri": "../unitgroups/1ebf3012-d0db-4de2-aefd-ef30cedb0be1.xml"}}, {"value": "6.28147124051183", "module": "A1"}, {"value": "0.129280694357216", "module": "A2"}, {"value": "2.31133016753861", "module": "A3"}, {"value": "1.00089202937609", "module": "A4"}, {"value": "0.963313388763192", "module": "A5"}, {"value": "0", "module": "B1"}, {"value": "0", "module": "B2"}, {"value": "0", "module": "B3"}, {"value": "0", "module": "B4"}, {"value": "0", "module": "B5"}, {"value": "0", "module": "B6"}, {"value": "0", "module": "B7"}, {"value": "0.00063588758607103", "module": "C1"}, {"value": "0.0509619159560126", "module": "C2"}, {"value": "-0.129892168378438", "module": "C3"}, {"value": "0.604003546032225", "module": "C4"}, {"value": "-0.0798716520239606", "module": "D"}]}}, {"referenceToLCIAMethodDataSet": {"shortDescription": [{"value": "Global Warming Potential fossil fuels (GWP-fossil)", "lang": "en"}, {"value": "Globales Erwärmungspotenzial fossil (GWP-fossil)", "lang": "de"}], "type": "LCIA method data set", "refObjectId": "5f635281-343e-44fb-83df-1971b155e6b6", "uri": "../lciamethods/5f635281-343e-44fb-83df-1971b155e6b6.xml"}, "other": {"anies": [{"name": "referenceToUnitGroupDataSet", "value": {"shortDescription": [{"value": "kg CO_(2) eq", "lang": "en"}], "type": "unit group data set", "refObjectId": "1ebf3012-d0db-4de2-aefd-ef30cedb0be1", "uri": "../unitgroups/1ebf3012-d0db-4de2-aefd-ef30cedb0be1.xml"}}, {"value": "6.26894740869573", "module": "A1"}, {"value": "0.125713317966045", "module": "A2"}, {"value": "2.52804557788019", "module": "A3"}, {"value": "0.956804032117582", "module": "A4"}, {"value": "0.704867299962107", "module": "A5"}, {"value": "0", "module": "B1"}, {"value": "0", "module": "B2"}, {"value": "0", "module": "B3"}, {"value": "0", "module": "B4"}, {"value": "0", "module": "B5"}, {"value": "0", "module": "B6"}, {"value": "0", "module": "B7"}, {"value": "0.000629643134571609", "module": "C1"}, {"value": "0.0487171095782883", "module": "C2"}, {"value": "0.351022970283378", "module": "C3"}, {"value": "0.121488481130113", "module": "C4"}, {"value": "-0.0794346114963116", "module": "D"}]}}, {"referenceToLCIAMethodDataSet": {"shortDescription": [{"value": "Global Warming Potential biogenic (GWP-biogenic)", "lang": "en"}, {"value": "Globales Erwärmungspotenzial biogen (GWP-biogenic)", "lang": "de"}], "type": "LCIA method data set", "refObjectId": "2356e1ab-0185-4db5-86e5-16de51c7485c", "uri": "../lciamethods/2356e1ab-0185-4db5-86e5-16de51c7485c.xml"}, "other": {"anies": [{"name": "referenceToUnitGroupDataSet", "value": {"shortDescription": [{"value": "kg CO_(2) eq", "lang": "en"}], "type": "unit group data set", "refObjectId": "1ebf3012-d0db-4de2-aefd-ef30cedb0be1", "uri": "../unitgroups/1ebf3012-d0db-4de2-aefd-ef30cedb0be1.xml"}}, {"value": "0.0110002556251189", "module": "A1"}, {"value": "0.00353379284834396", "module": "A2"}, {"value": "-0.217046585702709", "module": "A3"}, {"value": "0.0440653067687831", "module": "A4"}, {"value": "0.257896991907555", "module": "A5"}, {"value": "0", "module": "B1"}, {"value": "0", "module": "B2"}, {"value": "0", "module": "B3"}, {"value": "0", "module": "B4"}, {"value": "0", "module": "B5"}, {"value": "0", "module": "B6"}, {"value": "0", "module": "B7"}, {"value": "5.35289765583631E-06", "module": "C1"}, {"value": "0.00224365105747368", "module": "C2"}, {"value": "-0.481775101093932", "module": "C3"}, {"value": "0.482158099755899", "module": "C4"}, {"value": "-0.00038472929058268", "module": "D"}]}}, {"referenceToLCIAMethodDataSet": {"shortDescription": [{"value": "Global Warming Potential luluc (GWP-luluc)", "lang": "en"}, {"value": "Globales Erwärmungspotenzial luluc (GWP-luluc)", "lang": "de"}], "type": "LCIA method data set", "refObjectId": "4331bbdb-978a-490d-8707-eeb047f01a55", "uri": "../lciamethods/4331bbdb-978a-490d-8707-eeb047f01a55.xml"}, "other": {"anies": [{"name": "referenceToUnitGroupDataSet", "value": {"shortDescription": [{"value": "kg CO_(2) eq", "lang": "en"}], "type": "unit group data set", "refObjectId": "1ebf3012-d0db-4de2-aefd-ef30cedb0be1", "uri": "../unitgroups/1ebf3012-d0db-4de2-aefd-ef30cedb0be1.xml"}}, {"value": "0.00152357619098026", "module": "A1"}, {"value": "3.35835428267946E-05", "module": "A2"}, {"value": "0.000331175361119918", "module": "A3"}, {"value": "2.2690489721783E-05", "module": "A4"}, {"value": "0.00054909689353121", "module": "A5"}, {"value": "0", "module": "B1"}, {"value": "0", "module": "B2"}, {"value": "0", "module": "B3"}, {"value": "0", "module": "B4"}, {"value": "0", "module": "B5"}, {"value": "0", "module": "B6"}, {"value": "0", "module": "B7"}, {"value": "8.91553843584761E-07", "module": "C1"}, {"value": "1.15532025059995E-06", "module": "C2"}, {"value": "0.000859962432116313", "module": "C3"}, {"value": "0.00035696514621177", "module": "C4"}, {"value": "-5.23112370664054E-05", "module": "D"}]}}, {"referenceToLCIAMethodDataSet": {"shortDescription": [{"value": "Depletion potential of the stratospheric ozone layer (ODP)", "lang": "en"}, {"value": "Abbau Potential der stratosphärischen Ozonschicht (ODP)", "lang": "de"}], "type": "LCIA method data set", "refObjectId": "b5c629d6-def3-11e6-bf01-fe55135034f3", "uri": "../lciamethods/b5c629d6-def3-11e6-bf01-fe55135034f3.xml"}, "other": {"anies": [{"name": "referenceToUnitGroupDataSet", "value": {"shortDescription": [{"value": "kg CFC11 eq", "lang": "en"}], "type": "unit group data set", "refObjectId": "d9e957c9-7309-4474-bf3a-7777df6c4e5b", "uri": "../unitgroups/d9e957c9-7309-4474-bf3a-7777df6c4e5b.xml"}}, {"value": "1.30155762471934E-14", "module": "A1"}, {"value": "5.39396677254108E-16", "module": "A2"}, {"value": "8.14436410822198E-15", "module": "A3"}, {"value": "1.09734476437324E-16", "module": "A4"}, {"value": "6.42713733320812E-15", "module": "A5"}, {"value": "0", "module": "B1"}, {"value": "0", "module": "B2"}, {"value": "0", "module": "B3"}, {"value": "0", "module": "B4"}, {"value": "0", "module": "B5"}, {"value": "0", "module": "B6"}, {"value": "0", "module": "B7"}, {"value": "1.50755799025597E-17", "module": "C1"}, {"value": "5.58729513428332E-18", "module": "C2"}, {"value": "1.14861310779367E-13", "module": "C3"}, {"value": "4.7213427748316E-16", "module": "C4"}, {"value": "-8.62662717792152E-16", "module": "D"}]}}, {"referenceToLCIAMethodDataSet": {"shortDescription": [{"value": "Acidification potential of land and water (AP)", "lang": "en"}, {"value": "Versauerungspotenzial von Boden und Wasser (AP)", "lang": "de"}], "type": "LCIA method data set", "refObjectId": "b5c611c6-def3-11e6-bf01-fe55135034f3", "uri": "../lciamethods/b5c611c6-def3-11e6-bf01-fe55135034f3.xml"}, "other": {"anies": [{"name": "referenceToUnitGroupDataSet", "value": {"shortDescription": [{"value": "mol H^(+) eq", "lang": "en"}], "type": "unit group data set", "refObjectId": "42e089ac-92bf-4bf2-8ca1-5fc40d18f2ed", "uri": "../unitgroups/42e089ac-92bf-4bf2-8ca1-5fc40d18f2ed.xml"}}, {"value": "0.0112502906937213", "module": "A1"}, {"value": "0.00126043599261986", "module": "A2"}, {"value": "0.00286380939820853", "module": "A3"}, {"value": "0.000787489246547404", "module": "A4"}, {"value": "0.00158880594820514", "module": "A5"}, {"value": "0", "module": "B1"}, {"value": "0", "module": "B2"}, {"value": "0", "module": "B3"}, {"value": "0", "module": "B4"}, {"value": "0", "module": "B5"}, {"value": "0", "module": "B6"}, {"value": "0", "module": "B7"}, {"value": "1.31035407741971E-06", "module": "C1"}, {"value": "4.00961938160593E-05", "module": "C2"}, {"value": "0.00296984715444377", "module": "C3"}, {"value": "0.000865339882217768", "module": "C4"}, {"value": "-0.000101027968668458", "module": "D"}]}}, {"referenceToLCIAMethodDataSet": {"shortDescription": [{"value": "Eutrophication potential aquatic freshwater (EP-freshwater)", "lang": "en"}, {"value": "Eutrophierungspotenzial Süßwasser (EP-freshwater)", "lang": "de"}], "type": "LCIA method data set", "refObjectId": "b53ec18f-7377-4ad3-86eb-cc3f4f276b2b", "uri": "../lciamethods/b53ec18f-7377-4ad3-86eb-cc3f4f276b2b.xml"}, "other": {"anies": [{"name": "referenceToUnitGroupDataSet", "value": {"shortDescription": [{"value": "kg P eq", "lang": "en"}], "type": "unit group data set", "refObjectId": "0429039d-a61d-4590-ba67-aa4a20a810a1", "uri": "../unitgroups/0429039d-a61d-4590-ba67-aa4a20a810a1.xml"}}, {"value": "3.70937683928407E-06", "module": "A1"}, {"value": "8.14881835068093E-08", "module": "A2"}, {"value": "3.59502118013753E-06", "module": "A3"}, {"value": "2.03335841252964E-07", "module": "A4"}, {"value": "1.42083151430442E-06", "module": "A5"}, {"value": "0", "module": "B1"}, {"value": "0", "module": "B2"}, {"value": "0", "module": "B3"}, {"value": "0", "module": "B4"}, {"value": "0", "module": "B5"}, {"value": "0", "module": "B6"}, {"value": "0", "module": "B7"}, {"value": "1.68923920284168E-09", "module": "C1"}, {"value": "1.03531487399676E-08", "module": "C2"}, {"value": "9.26070928077172E-06", "module": "C3"}, {"value": "2.03952347641271E-07", "module": "C4"}, {"value": "-9.89139346778452E-08", "module": "D"}]}}, {"referenceToLCIAMethodDataSet": {"shortDescription": [{"value": "Eutrophication potential aquatic marine (EP-marine)", "lang": "en"}, {"value": "Eutrophierungspotenzial Salzwasser (EP-marine)", "lang": "de"}], "type": "LCIA method data set", "refObjectId": "b5c619fa-def3-11e6-bf01-fe55135034f3", "uri": "../lciamethods/b5c619fa-def3-11e6-bf01-fe55135034f3.xml"}, "other": {"anies": [{"name": "referenceToUnitGroupDataSet", "value": {"shortDescription": [{"value": "kg N eq", "lang": "en"}], "type": "unit group data set", "refObjectId": "d05bb823-ecdf-4686-8c40-bf1d9257859f", "uri": "../unitgroups/d05bb823-ecdf-4686-8c40-bf1d9257859f.xml"}}, {"value": "0.00373193932810109", "module": "A1"}, {"value": "0.000363461130822511", "module": "A2"}, {"value": "0.000795719719318598", "module": "A3"}, {"value": "0.00024874975948758", "module": "A4"}, {"value": "0.000364583606297506", "module": "A5"}, {"value": "0", "module": "B1"}, {"value": "0", "module": "B2"}, {"value": "0", "module": "B3"}, {"value": "0", "module": "B4"}, {"value": "0", "module": "B5"}, {"value": "0", "module": "B6"}, {"value": "0", "module": "B7"}, {"value": "3.11270395849534E-07", "module": "C1"}, {"value": "1.26654663690214E-05", "module": "C2"}, {"value": "0.000936652660120342", "module": "C3"}, {"value": "0.000224612155659862", "module": "C4"}, {"value": "-2.9069939197246E-05", "module": "D"}]}}, {"referenceToLCIAMethodDataSet": {"shortDescription": [{"value": "Eutrophication potential terrestrial (EP-terrestrial)", "lang": "en"}, {"value": "Eutrophierungspotenzial Land (EP-terrestrial)", "lang": "de"}], "type": "LCIA method data set", "refObjectId": "b5c614d2-def3-11e6-bf01-fe55135034f3", "uri": "../lciamethods/b5c614d2-def3-11e6-bf01-fe55135034f3.xml"}, "other": {"anies": [{"name": "referenceToUnitGroupDataSet", "value": {"shortDescription": [{"value": "mol N eq", "lang": "en"}], "type": "unit group data set", "refObjectId": "71b4d617-0ec9-4d3f-b65e-e438940c2401", "uri": "../unitgroups/71b4d617-0ec9-4d3f-b65e-e438940c2401.xml"}}, {"value": "0.04089085948846", "module": "A1"}, {"value": "0.00397789311254637", "module": "A2"}, {"value": "0.00848168225751187", "module": "A3"}, {"value": "0.00275736938808244", "module": "A4"}, {"value": "0.00394269797942919", "module": "A5"}, {"value": "0", "module": "B1"}, {"value": "0", "module": "B2"}, {"value": "0", "module": "B3"}, {"value": "0", "module": "B4"}, {"value": "0", "module": "B5"}, {"value": "0", "module": "B6"}, {"value": "0", "module": "B7"}, {"value": "3.26797032127677E-06", "module": "C1"}, {"value": "0.000140395590024564", "module": "C2"}, {"value": "0.00988498883303798", "module": "C3"}, {"value": "0.00246776678818275", "module": "C4"}, {"value": "-0.000311799853650241", "module": "D"}]}}, {"referenceToLCIAMethodDataSet": {"shortDescription": [{"value": "Formation potential of tropospheric ozone photochemical oxidants (POCP)", "lang": "en"}, {"value": "Bildungspotential für troposphärisches Ozon (POCP)", "lang": "de"}], "type": "LCIA method data set", "refObjectId": "b5c610fe-def3-11e6-bf01-fe55135034f3", "uri": "../lciamethods/b5c610fe-def3-11e6-bf01-fe55135034f3.xml"}, "other": {"anies": [{"name": "referenceToUnitGroupDataSet", "value": {"shortDescription": [{"value": "kg NMVOC eq", "lang": "en"}], "type": "unit group data set", "refObjectId": "d27c25f8-fbc1-44c6-b47b-4adbae4199c6", "uri": "../unitgroups/d27c25f8-fbc1-44c6-b47b-4adbae4199c6.xml"}}, {"value": "0.0116571214330327", "module": "A1"}, {"value": "0.00101678335783697", "module": "A2"}, {"value": "0.0022787402514839", "module": "A3"}, {"value": "0.000751907822695433", "module": "A4"}, {"value": "0.00114063144924005", "module": "A5"}, {"value": "0", "module": "B1"}, {"value": "0", "module": "B2"}, {"value": "0", "module": "B3"}, {"value": "0", "module": "B4"}, {"value": "0", "module": "B5"}, {"value": "0", "module": "B6"}, {"value": "0", "module": "B7"}, {"value": "8.44623102220242E-07", "module": "C1"}, {"value": "3.82845123572013E-05", "module": "C2"}, {"value": "0.00266777012818262", "module": "C3"}, {"value": "0.000680635833968628", "module": "C4"}, {"value": "-8.17818810719807E-05", "module": "D"}]}}, {"referenceToLCIAMethodDataSet": {"shortDescription": [{"value": "Abiotic depletion potential for non fossil resources (ADPE)", "lang": "en"}, {"value": "Potenzial für den abiotischen Abbau nicht fossiler Ressourcen (ADPE)", "lang": "de"}], "type": "LCIA method data set", "refObjectId": "b2ad6494-c78d-11e6-9d9d-cec0c932ce01", "uri": "../lciamethods/b2ad6494-c78d-11e6-9d9d-cec0c932ce01.xml"}, "other": {"anies": [{"name": "referenceToUnitGroupDataSet", "value": {"shortDescription": [{"value": "kg Sb eq", "lang": "en"}], "type": "unit group data set", "refObjectId": "54ccd2d9-a32a-4fc2-923d-f2c8c93e89d4", "uri": "../unitgroups/54ccd2d9-a32a-4fc2-923d-f2c8c93e89d4.xml"}}, {"value": "2.78590671805589E-07", "module": "A1"}, {"value": "9.9639098371072E-09", "module": "A2"}, {"value": "1.67819234610803E-07", "module": "A3"}, {"value": "3.34366351477622E-08", "module": "A4"}, {"value": "2.86123602813597E-05", "module": "A5"}, {"value": "0", "module": "B1"}, {"value": "0", "module": "B2"}, {"value": "0", "module": "B3"}, {"value": "0", "module": "B4"}, {"value": "0", "module": "B5"}, {"value": "0", "module": "B6"}, {"value": "0", "module": "B7"}, {"value": "1.85271880884774E-10", "module": "C1"}, {"value": "1.70247633135245E-09", "module": "C2"}, {"value": "1.15754902152277E-07", "module": "C3"}, {"value": "1.14658624943963E-08", "module": "C4"}, {"value": "-1.27519108948647E-08", "module": "D"}]}}, {"referenceToLCIAMethodDataSet": {"shortDescription": [{"value": "Abiotic depletion potential for fossil resources (ADPF)", "lang": "en"}, {"value": "Potenzial für den abiotischen Abbau fossiler Brennstoffe (ADPF)", "lang": "de"}], "type": "LCIA method data set", "refObjectId": "b2ad6110-c78d-11e6-9d9d-cec0c932ce01", "uri": "../lciamethods/b2ad6110-c78d-11e6-9d9d-cec0c932ce01.xml"}, "other": {"anies": [{"name": "referenceToUnitGroupDataSet", "value": {"shortDescription": [{"value": "MJ", "lang": "en"}], "type": "unit group data set", "refObjectId": "93a60a57-a3c8-11da-a746-0800200c9a66", "uri": "../unitgroups/93a60a57-a3c8-11da-a746-0800200c9a66.xml"}}, {"value": "45.7934841350819", "module": "A1"}, {"value": "1.80010591852038", "module": "A2"}, {"value": "33.7601982169642", "module": "A3"}, {"value": "13.548584966247", "module": "A4"}, {"value": "7.3693873378936", "module": "A5"}, {"value": "0", "module": "B1"}, {"value": "0", "module": "B2"}, {"value": "0", "module": "B3"}, {"value": "0", "module": "B4"}, {"value": "0", "module": "B5"}, {"value": "0", "module": "B6"}, {"value": "0", "module": "B7"}, {"value": "0.0112017944801939", "module": "C1"}, {"value": "0.689846485043126", "module": "C2"}, {"value": "5.55904510387895", "module": "C3"}, {"value": "1.61179227373348", "module": "C4"}, {"value": "-1.37711086556875", "module": "D"}]}}, {"referenceToLCIAMethodDataSet": {"shortDescription": [{"value": "Water use (WDP)", "lang": "en"}, {"value": "Wassernutzung (WDP)", "lang": "de"}], "type": "LCIA method data set", "refObjectId": "b2ad66ce-c78d-11e6-9d9d-cec0c932ce01", "uri": "../lciamethods/b2ad66ce-c78d-11e6-9d9d-cec0c932ce01.xml"}, "other": {"anies": [{"name": "referenceToUnitGroupDataSet", "value": {"shortDescription": [{"value": "m^(3) world eq deprived", "lang": "en"}], "type": "unit group data set", "refObjectId": "6ae2df01-888e-46c8-b17d-49fa3869b476", "uri": "../unitgroups/6ae2df01-888e-46c8-b17d-49fa3869b476.xml"}}, {"value": "0.254203635309384", "module": "A1"}, {"value": "0.00370620374439893", "module": "A2"}, {"value": "0.62606106030164", "module": "A3"}, {"value": "0.00158574486057024", "module": "A4"}, {"value": "0.0613653993891024", "module": "A5"}, {"value": "0", "module": "B1"}, {"value": "0", "module": "B2"}, {"value": "0", "module": "B3"}, {"value": "0", "module": "B4"}, {"value": "0", "module": "B5"}, {"value": "0", "module": "B6"}, {"value": "0", "module": "B7"}, {"value": "0.000101049379155387", "module": "C1"}, {"value": "8.07405733487901E-05", "module": "C2"}, {"value": "0.0078771744232905", "module": "C3"}, {"value": "0.0130390289031765", "module": "C4"}, {"value": "-0.00578920733559275", "module": "D"}]}}, {"referenceToLCIAMethodDataSet": {"shortDescription": [{"value": "Incidence of disease due to PM emissions (PM)", "lang": "en"}, {"value": "Auftreten von Krankheiten aufgrund von Feinstaubemissionen (PM)", "lang": "de"}], "type": "LCIA method data set", "refObjectId": "b5c602c6-def3-11e6-bf01-fe55135034f3", "uri": "../lciamethods/b5c602c6-def3-11e6-bf01-fe55135034f3.xml"}, "other": {"anies": [{"name": "referenceToUnitGroupDataSet", "value": {"shortDescription": [{"value": "Disease incidence", "lang": "en"}], "type": "unit group data set", "refObjectId": "3883559b-648f-4afc-8ba2-0bd24f3affa3", "uri": "../unitgroups/3883559b-648f-4afc-8ba2-0bd24f3affa3.xml"}}, {"value": "1.3771149981993E-07", "module": "A1"}, {"value": "2.01770863328454E-08", "module": "A2"}, {"value": "5.05979599323563E-08", "module": "A3"}, {"value": "4.37708728770072E-09", "module": "A4"}, {"value": "1.82223672228873E-08", "module": "A5"}, {"value": "0", "module": "B1"}, {"value": "0", "module": "B2"}, {"value": "0", "module": "B3"}, {"value": "0", "module": "B4"}, {"value": "0", "module": "B5"}, {"value": "0", "module": "B6"}, {"value": "0", "module": "B7"}, {"value": "1.10495497664492E-11", "module": "C1"}, {"value": "2.22865951512257E-10", "module": "C2"}, {"value": "1.87564517715504E-07", "module": "C3"}, {"value": "1.07457381628074E-08", "module": "C4"}, {"value": "-8.70282430279913E-10", "module": "D"}]}}, {"referenceToLCIAMethodDataSet": {"shortDescription": [{"value": "Human exposure efficiency relative to U235 (IR)", "lang": "en"}, {"value": "Wirkung durch Exposition des Menschen mit U235 (IR)", "lang": "de"}], "type": "LCIA method data set", "refObjectId": "b5c632be-def3-11e6-bf01-fe55135034f3", "uri": "../lciamethods/b5c632be-def3-11e6-bf01-fe55135034f3.xml"}, "other": {"anies": [{"name": "referenceToUnitGroupDataSet", "value": {"shortDescription": [{"value": "kBq U235 eq", "lang": "en"}], "type": "unit group data set", "refObjectId": "456b05bf-1415-44a9-9993-02452f554c09", "uri": "../unitgroups/456b05bf-1415-44a9-9993-02452f554c09.xml"}}, {"value": "0.172106186235491", "module": "A1"}, {"value": "0.00980362834368867", "module": "A2"}, {"value": "0.141577785393069", "module": "A3"}, {"value": "0.00205695799317991", "module": "A4"}, {"value": "0.0731922364076669", "module": "A5"}, {"value": "0", "module": "B1"}, {"value": "0", "module": "B2"}, {"value": "0", "module": "B3"}, {"value": "0", "module": "B4"}, {"value": "0", "module": "B5"}, {"value": "0", "module": "B6"}, {"value": "0", "module": "B7"}, {"value": "0.000273817379354538", "module": "C1"}, {"value": "0.000104733095375759", "module": "C2"}, {"value": "0.0646040860941982", "module": "C3"}, {"value": "0.00178092890314048", "module": "C4"}, {"value": "-0.015639761299742", "module": "D"}]}}, {"referenceToLCIAMethodDataSet": {"shortDescription": [{"value": "Comparative toxic unit for ecosystems (ETP-fw)", "lang": "en"}, {"value": "Toxizitätsvergleichseinheit für Ökosysteme (ETP-fw)", "lang": "de"}], "type": "LCIA method data set", "refObjectId": "ee1082d1-b0f7-43ca-a1f0-21e2a4a74511", "uri": "../lciamethods/ee1082d1-b0f7-43ca-a1f0-21e2a4a74511.xml"}, "other": {"anies": [{"name": "referenceToUnitGroupDataSet", "value": {"shortDescription": [{"value": "CTUe", "lang": "en"}], "type": "unit group data set", "refObjectId": "aa959ded-f1eb-4efb-9c5c-2d60be36b3e6", "uri": "../unitgroups/aa959ded-f1eb-4efb-9c5c-2d60be36b3e6.xml"}}, {"value": "21.8634313455107", "module": "A1"}, {"value": "1.18482984578426", "module": "A2"}, {"value": "6.60325087776892", "module": "A3"}, {"value": "9.81978481403606", "module": "A4"}, {"value": "2.38942547217486", "module": "A5"}, {"value": "0", "module": "B1"}, {"value": "0", "module": "B2"}, {"value": "0", "module": "B3"}, {"value": "0", "module": "B4"}, {"value": "0", "module": "B5"}, {"value": "0", "module": "B6"}, {"value": "0", "module": "B7"}, {"value": "0.00471062843526892", "module": "C1"}, {"value": "0.499989043484525", "module": "C2"}, {"value": "3.57289166604411", "module": "C3"}, {"value": "0.918626513522487", "module": "C4"}, {"value": "-0.274968231592938", "module": "D"}]}}, {"referenceToLCIAMethodDataSet": {"shortDescription": [{"value": "Comparative toxic unit for humans (carcinogenic) (HTP-c)", "lang": "en"}, {"value": "Toxizitätsvergleichseinheit für Menschen (krebserregend) (HTP-c)", "lang": "de"}], "type": "LCIA method data set", "refObjectId": "2299222a-bbd8-474f-9d4f-4dd1f18aea7c", "uri": "../lciamethods/2299222a-bbd8-474f-9d4f-4dd1f18aea7c.xml"}, "other": {"anies": [{"name": "referenceToUnitGroupDataSet", "value": {"shortDescription": [{"value": "CTUh", "lang": "en"}], "type": "unit group data set", "refObjectId": "d4c9523e-2d7e-49fd-8469-998f547d3a70", "uri": "../unitgroups/d4c9523e-2d7e-49fd-8469-998f547d3a70.xml"}}, {"value": "8.88867526624162E-10", "module": "A1"}, {"value": "2.36490665036294E-11", "module": "A2"}, {"value": "2.7959689552791E-10", "module": "A3"}, {"value": "1.82676388196353E-10", "module": "A4"}, {"value": "5.90698877711476E-10", "module": "A5"}, {"value": "0", "module": "B1"}, {"value": "0", "module": "B2"}, {"value": "0", "module": "B3"}, {"value": "0", "module": "B4"}, {"value": "0", "module": "B5"}, {"value": "0", "module": "B6"}, {"value": "0", "module": "B7"}, {"value": "1.33422624148686E-13", "module": "C1"}, {"value": "9.30124176152512E-12", "module": "C2"}, {"value": "1.87688033700841E-10", "module": "C3"}, {"value": "1.35464014985455E-10", "module": "C4"}, {"value": "-1.29653700894342E-11", "module": "D"}]}}, {"referenceToLCIAMethodDataSet": {"shortDescription": [{"value": "Comparative toxic unit for humans (noncarcinogenic) (HTP-nc)", "lang": "en"}, {"value": "Toxizitätsvergleichseinheit für Menschen (nicht krebserregend) (HTP-nc)", "lang": "de"}], "type": "LCIA method data set", "refObjectId": "3af763a5-b7a1-48c9-9cee-1f223481fcef", "uri": "../lciamethods/3af763a5-b7a1-48c9-9cee-1f223481fcef.xml"}, "other": {"anies": [{"name": "referenceToUnitGroupDataSet", "value": {"shortDescription": [{"value": "CTUh", "lang": "en"}], "type": "unit group data set", "refObjectId": "d4c9523e-2d7e-49fd-8469-998f547d3a70", "uri": "../unitgroups/d4c9523e-2d7e-49fd-8469-998f547d3a70.xml"}}, {"value": "8.83619542066065E-08", "module": "A1"}, {"value": "1.0123230446477E-09", "module": "A2"}, {"value": "2.19411175892825E-08", "module": "A3"}, {"value": "7.63119362268991E-09", "module": "A4"}, {"value": "7.60639143653582E-09", "module": "A5"}, {"value": "0", "module": "B1"}, {"value": "0", "module": "B2"}, {"value": "0", "module": "B3"}, {"value": "0", "module": "B4"}, {"value": "0", "module": "B5"}, {"value": "0", "module": "B6"}, {"value": "0", "module": "B7"}, {"value": "5.03321219554173E-12", "module": "C1"}, {"value": "3.88553646776472E-10", "module": "C2"}, {"value": "1.18397180603703E-08", "module": "C3"}, {"value": "1.494968779731E-08", "module": "C4"}, {"value": "-5.13200289406924E-10", "module": "D"}]}}, {"referenceToLCIAMethodDataSet": {"shortDescription": [{"value": "Soil quality index (SQP)", "lang": "en"}, {"value": "Bodenqualitätsindex (SQP)", "lang": "de"}], "type": "LCIA method data set", "refObjectId": "b2ad6890-c78d-11e6-9d9d-cec0c932ce01", "uri": "../lciamethods/b2ad6890-c78d-11e6-9d9d-cec0c932ce01.xml"}, "other": {"anies": [{"name": "referenceToUnitGroupDataSet", "value": {"shortDescription": [{"value": "SQP", "lang": "en"}], "type": "unit group data set", "refObjectId": "f130951c-e67f-4f7f-8dd4-665de3974e18", "uri": "../unitgroups/f130951c-e67f-4f7f-8dd4-665de3974e18.xml"}}, {"value": "3.39589329235684", "module": "A1"}, {"value": "0.127395470000759", "module": "A2"}, {"value": "33.7711395978189", "module": "A3"}, {"value": "0.0346662322923709", "module": "A4"}, {"value": "1.55831931783782", "module": "A5"}, {"value": "0", "module": "B1"}, {"value": "0", "module": "B2"}, {"value": "0", "module": "B3"}, {"value": "0", "module": "B4"}, {"value": "0", "module": "B5"}, {"value": "0", "module": "B6"}, {"value": "0", "module": "B7"}, {"value": "0.00353460454914316", "module": "C1"}, {"value": "0.00176508311060952", "module": "C2"}, {"value": "225.500605754126", "module": "C3"}, {"value": "0.325474313250503", "module": "C4"}, {"value": "-0.202927624072207", "module": "D"}]}}]}, "otherAttributes": {"{http://www.indata.network/EPD/2019}epd-version": "1.2"}, "version": "1.1", "locations": "../ILCDLocations.xml"}