{"processInformation": {"dataSetInformation": {"UUID": "f86b4483-6856-4013-b308-12ff14e587a6", "name": {"baseName": [{"value": "Ceramic Fine Fireclay ISI", "lang": "en"}, {"value": "Keramik Feinschamotte ISI", "lang": "de"}], "functionalUnitFlowProperties": [{"lang": "en"}]}, "classificationInformation": {"classification": [{"class": [{"value": "Gebäudetechnik", "level": 0, "classId": "8"}, {"value": "Sanitär", "level": 1, "classId": "8.3"}, {"value": "Sanitärkeramik", "level": 2, "classId": "8.3.01"}], "name": "OEKOBAU.DAT"}, {"class": [{"value": "03 Building services engineering", "level": 0}, {"value": "Sanitary facilitys", "level": 1}, {"value": "Sanitary ceramics", "level": 2}], "name": "IBUCategories"}]}, "generalComment": [{"value": "This declaration covers 1 kg of standard white Fine Fire Clay product. Product categories included in this EPD are: bowls (bathroom basin ceramic, bidet, pedestal/semi-pedestal and washstand basin ceramic, manufactured in Teplice (Czech Republique) and Armitage (UK).\n\nThe EPD is based on average data between both plants. A variability study is performed to show the representativeness of the average for both plants.\n\nThe manufacturer can - within the framework of the European Regulation N° 305/2011 (CPR) - present the Declaration of Performance (DOP) of the product confirming that the product has a CE marking.", "lang": "en"}, {"value": "Untersucht wird 1 kg eines weißen Standardprodukts aus feinem Schamottstein. Die Produktkategorien, die in dieser EPD enthalten sind, sind: Schüsseln (Keramik für Badezimmer, Bidet, Sockel/Halbsäule und Waschtischbecken), hergestellt in Teplice (Tschechische Republik) und Armitage (Großbritannien). Die EPD basiert auf den Durchschnittsdaten beider Werke. Eine Variabilitätsstudie wird durchgeführt, um die Repräsentativität des Durchschnitts für beide Werke zu zeigen. Der Hersteller kann - im Rahmen der europäischen Verordnung Nr. 305/2011 (CPR) - die Leistungserklärung (DOP) des Produkts vorlegen, die bestätigt, dass das Produkt eine CE-Kennzeichnung hat.", "lang": "de"}]}, "quantitativeReference": {"referenceToReferenceFlow": [0]}, "time": {"referenceYear": 2023, "dataSetValidUntil": 2028, "other": {"anies": [{"name": "publicationDateOfEPD", "value": 1684886400000}]}}, "geography": {"locationOfOperationSupplyOrProduction": {"location": "RER"}}, "technology": {"technologyDescriptionAndIncludedProcesses": [{"value": "Slip preparation Production of the ceramic mixture (slip) and unloading/storage of raw materials in the area. Glaze preparation Production of glaze with needed colour. Casting shop Casting of ceramic products in different moulds. Dryers Drying is the process of taking off the humidity and the final results are dried products. White inspection The first inspection of dried ceramic products. The main focus is checking the quality and cleaning the surface of the products. At the end of the process the products are grouped in three different directions: A grade products, products for repairing and scrap. Spraying Covering the ceramic product with glaze Kilns Firing of ceramic products Gloss inspection Final inspection for visual control of all products for visible defects. Separating the products again in three groups: for packaging, for repairing by hand or for grinding machines and scrap (pitcher). Packaging Different kinds of activities for the packaging of the products.*Moulds making Development of a new matrix for production of gypsum moulds for casting and repairing of the damaged matrix. *Mould shop Production of gypsum moulds for casting ceramic products and polyurethane setters for supporting the casting process. \nDeclared unit: \nThe EPD is relevant to1kg of Fine Fire Clay ceramic product.\n\nThe EPD is based on average data of the different plants, Teplice (CZ) and Armitage (UK). A variability study is performed to show the representativeness of the average for both plants.\n\nThe variability between the Armitage plant against the average is less than 30%.\n\nThe variability between the Teplice plant against the average is less than 30%.", "lang": "en"}, {"value": "Schlicker-Vorbereitung\nHerstellung der keramischen Masse (Schlicker) und Entladung/Lagerung der Rohstoffe in dem Gebiet.\nVorbereitung der Glasur\nHerstellung der Glasur mit der gewünschten Farbe.\nGießerei\nGießen von Keramikprodukten in verschiedenen Formen.\nTrockner\nDas Trocknen ist ein Prozess, bei dem die Feuchtigkeit entzogen wird, und das Endergebnis sind getrocknete Produkte.\nWeiße Inspektion\nDie erste Kontrolle der getrockneten Keramikprodukte. Das Hauptaugenmerk liegt auf der Überprüfung der Qualität und der Reinigung der Oberfläche der Produkte. Am Ende des Prozesses werden die Produkte in drei verschiedene Richtungen eingeteilt: Produkte der Güteklasse A, Produkte zur Reparatur und Schrott.\nSprühen\nÜberziehen des keramischen Produkts mit Glasur\nBrennöfen\nBrennen der keramischen Erzeugnisse\nKontrolle des Glanzes\nEndprüfung zur visuellen Kontrolle aller Produkte auf sichtbare Mängel. Nochmalige Trennung der Produkte in drei Gruppen: zum Verpacken, zum Reparieren von Hand oder für Schleifmaschinen und Schrott (Krug).\nVerpackung\nVerschiedene Arten von Aktivitäten für die Verpackung der Produkte *Formenbau\nEntwicklung einer neuen Matrize für die Herstellung von Gipsformen zum Gießen und Reparatur der beschädigten Matrize.\n\n*Formenbau\nHerstellung von Gipsformen für das Gießen von keramischen Produkten und Polyurethan-Gießformen zur Unterstützung des Gießprozesses. \nTechnische Daten: \n siehe pdf tabelle der technischen daten \nDeklarierte Einheit: \nDie EPD bezieht sich auf 1 kg eines Keramikprodukts aus feinem Schamott. Die EPD basiert auf den Durchschnittsdaten der verschiedenen Werke, nämlich Teplice (CZ) und Armitage (UK). Eine Variabilitätsstudie wurde durchgeführt, um die Repräsentativität des Durchschnitts für beide Werke zu zeigen. Die Variabilität zwischen dem Werk Armitage und dem Durchschnitt beträgt weniger als 30%. Die Variabilität zwischen dem Werk Teplice und dem Durchschnitt beträgt weniger als 30%.", "lang": "de"}], "technologicalApplicability": [{"value": "The products/solutions are used in private and public bathrooms. The product can be used in new construction and renovation work for hygienic and household use.", "lang": "en"}, {"value": "Lösung zur Verwendung in privaten und öffentlichen Badezimmern. Das Produkt kann bei Neubauten und Renovierungsarbeiten für den hygienischen und häuslichen Gebrauch verwendet werden.", "lang": "de"}]}}, "modellingAndValidation": {"LCIMethodAndAllocation": {"typeOfDataSet": "EPD", "referenceToLCAMethodDetails": [{"shortDescription": [{"value": "Sanitary ceramics.pdf", "lang": "en"}], "type": "source data set", "refObjectId": "f5697fb7-68c5-4303-9cd0-216662fb01e0"}], "other": {"anies": [{"name": "subType", "value": "average dataset"}]}}, "dataSourcesTreatmentAndRepresentativeness": {"referenceToDataSource": [{"shortDescription": [{"value": "ecoinvent database (all versions)", "lang": "en"}], "type": "source data set", "refObjectId": "b497a91f-e14b-4b69-8f28-f50eb1576766"}, {"shortDescription": [{"value": "ecoinvent 3.8 database", "lang": "en"}], "type": "source data set", "refObjectId": "0f4c65c0-6210-450f-b886-82bf8dd5ace9"}], "useAdviceForDataSet": [{"value": "Scope: \nThe EPD contains the result of 1 kg of ceramic Fine fire clay product produced by Ideal Standard. It is representative for the following ceramic products categories: bathroom basin ceramic, bidet, pedestal/semi-pedestal and washstand basin ceramic) manufactured in Armitage (United Kingdom) and Teplice (Czech Republique). As the result is for 1kg of ceramic, the user can easily calculate the results for ceramic products, noted above according to the weight.\n\nForeground data has been provided directly by Ideal Standard and background LCA data is based on Ecoinvent 3.8 and Industry 2.0 data. \nSystem boundary: \nCradle-to-gate with options, including modules A4, A5, C1, C2, C3, C4 and D", "lang": "en"}, {"value": "Gültigkeitsbereich: \nDie EPD enthält das Ergebnis von 1 kg eines von Ideal Standard hergestellten Keramikprodukts aus feinem Schamott. Es ist repräsentativ für die folgenden Kategorien von Keramikprodukten: Keramik für Badezimmer, Bidet, Sockel/Halbsäule und Waschtisch), hergestellt in Armitage (Vereinigtes Königreich) und Teplice (Tschechische Republik). Da sich das Ergebnis auf 1 kg Keramik bezieht, kann der Benutzer die Ergebnisse für die oben genannten Keramikprodukte leicht anhand des Gewichts berechnen. Die Daten im Vordergrund wurden direkt von Ideal Standard zur Verfügung gestellt und die Ökobilanzdaten im Hintergrund basieren auf Ecoinvent 3.8 und Industrie 2.0 Daten. \nSystemgrenze: \nCradle-to-Gate mit Optionen, einschließlich Modul A4, A5, C1, C2, C3, C4 und D", "lang": "de"}], "other": {"anies": [{"name": "referenceToOriginalEPD", "value": {"shortDescription": {"value": "Ceramic Fine Fireclay ISI.pdf", "defaultValue": "Ceramic Fine Fireclay ISI.pdf", "lstrings": [{"lang": "en", "value": "Ceramic Fine Fireclay ISI.pdf"}]}, "type": "source data set", "uuid": {"uuid": "12443427-84a3-4851-96cd-9e1734b98d05"}, "refObjectId": "12443427-84a3-4851-96cd-9e1734b98d05", "resourceURLs": ["https://oekobaudat.de/OEKOBAU.DAT/resource/sources/12443427-84a3-4851-96cd-9e1734b98d05/Ceramic_Fine_Fireclay_ISI_19045.pdf?version=00.02.000"]}}]}}, "validation": {"review": [{"referenceToNameOfReviewerAndInstitution": [{"shortDescription": [{"value": "Institut Bauen und Umwelt e. V.", "lang": "en"}], "type": "contact data set", "refObjectId": "d111dbec-b024-4be5-86c5-752d6eb2cf95", "uri": "../contacts/d111dbec-b024-4be5-86c5-752d6eb2cf95.xml"}], "type": "Accredited third party review"}]}, "complianceDeclarations": {"compliance": [{"referenceToComplianceSystem": {"shortDescription": [{"value": "DIN EN 15804+A2", "lang": "en"}], "type": "source data set", "refObjectId": "c0016b33-8cf7-415c-ac6e-deba0d21440d", "uri": "../sources/c0016b33-8cf7-415c-ac6e-deba0d21440d.xml"}}, {"referenceToComplianceSystem": {"shortDescription": [{"value": "ISO 14025", "lang": "en"}], "type": "source data set", "refObjectId": "4f2eb655-6e44-4874-a95a-e28f5442cd4d", "uri": "../sources/4f2eb655-6e44-4874-a95a-e28f5442cd4d.xml"}}]}}, "administrativeInformation": {"commissionerAndGoal": {"referenceToCommissioner": [{"shortDescription": [{"value": "Ideal standard International", "lang": "en"}], "type": "contact data set", "refObjectId": "8733b4ee-c175-4410-be03-1ecb78ddd21b", "uri": "../contacts/8733b4ee-c175-4410-be03-1ecb78ddd21b.xml"}]}, "dataGenerator": {"referenceToPersonOrEntityGeneratingTheDataSet": [{"shortDescription": [{"value": "Ideal Standard International NV", "lang": "en"}], "type": "contact data set", "refObjectId": "c45a4065-0251-487d-9757-d002de3869bc", "uri": "../contacts/c45a4065-0251-487d-9757-d002de3869bc.xml"}]}, "dataEntryBy": {"timeStamp": 1684886400000, "referenceToDataSetFormat": [{"shortDescription": [{"value": "ILCD Format", "lang": "en"}], "type": "source data set", "refObjectId": "a97a0155-0234-4b87-b4ce-a45da52f2a40", "uri": "../sources/a97a0155-0234-4b87-b4ce-a45da52f2a40.xml"}, {"shortDescription": [{"value": "EPD-Datenformaterweiterungen v1.2", "lang": "de"}, {"value": "EPD Data Format Extensions v1.2", "lang": "en"}], "type": "source data set", "refObjectId": "a29449fd-aa2f-4de8-b5d7-4b06b43c6fde", "uri": "../sources/a29449fd-aa2f-4de8-b5d7-4b06b43c6fde.xml"}]}, "publicationAndOwnership": {"dataSetVersion": "00.06.000", "referenceToRegistrationAuthority": {"shortDescription": [{"value": "Institut Bauen und Umwelt e. V.", "lang": "en"}], "type": "contact data set", "refObjectId": "d111dbec-b024-4be5-86c5-752d6eb2cf95", "uri": "../contacts/d111dbec-b024-4be5-86c5-752d6eb2cf95.xml"}, "registrationNumber": "EPD-IDE-20230006-IBD1-EN", "referenceToOwnershipOfDataSet": {"shortDescription": [{"value": "Ideal standard International", "lang": "en"}], "type": "contact data set", "refObjectId": "8733b4ee-c175-4410-be03-1ecb78ddd21b", "uri": "../contacts/8733b4ee-c175-4410-be03-1ecb78ddd21b.xml"}, "copyright": true, "licenseType": "Free of charge for all users and uses", "accessRestrictions": [{"value": "None", "lang": "en"}], "other": {"anies": [{"name": "referenceToPublisher", "value": {"shortDescription": [{"value": "Institut Bauen und Umwelt e. V.", "lang": "en"}], "type": "contact data set", "refObjectId": "d111dbec-b024-4be5-86c5-752d6eb2cf95", "uri": "../contacts/d111dbec-b024-4be5-86c5-752d6eb2cf95.xml"}}]}}}, "exchanges": {"exchange": [{"dataSetInternalID": 0, "referenceToFlowDataSet": {"shortDescription": [{"value": "Keramik Feinschamotte ISI (Keramik Feinschamotte ISI)", "lang": "en"}], "type": "flow data set", "refObjectId": "3f0052ec-7493-eeb6-f720-fca78a62b23d", "uri": "../flows/3f0052ec-7493-eeb6-f720-fca78a62b23d.xml"}, "meanAmount": 1.0, "referencesToDataSource": {}, "referenceFlow": true, "resolvedFlowVersion": "00.03.000", "resultingflowAmount": 0.001, "flowProperties": [{"name": [{"lang": "en", "value": "Mass"}, {"lang": "de", "value": "Masse"}], "uuid": "93a60a56-a3c8-11da-a746-0800200b9a66", "referenceFlowProperty": true, "meanValue": 0.001, "referenceUnit": "kg", "unitGroupUUID": "ad38d542-3fe9-439d-9b95-2f5f7752acaf"}], "materialProperties": [{"name": "gross density", "value": "2.35", "unit": "kg/m^3", "unitDescription": "kilograms per cubic metre"}], "typeOfFlow": "Product flow", "classification": {"classHierarchy": "Gebäudetechnik / Sanitär / Sanitärkeramik", "name": "OEKOBAU.DAT"}}, {"dataSetInternalID": 1, "referenceToFlowDataSet": {"shortDescription": [{"value": "Renewable primary energy as energy carrier (PERE)", "lang": "en"}, {"value": "Erneuerbare Primärenergie als Energieträger (PERE)", "lang": "de"}], "type": "flow data set", "refObjectId": "20f32be5-0398-4288-9b6d-accddd195317", "uri": "../flows/20f32be5-0398-4288-9b6d-accddd195317.xml"}, "exchange direction": "INPUT", "other": {"anies": [{"name": "referenceToUnitGroupDataSet", "value": {"shortDescription": [{"value": "MJ", "lang": "en"}], "type": "unit group data set", "refObjectId": "93a60a57-a3c8-11da-a746-0800200c9a66", "uri": "../unitgroups/93a60a57-a3c8-11da-a746-0800200c9a66.xml"}}, {"value": "0.147", "module": "A1"}, {"value": "0.00652", "module": "A2"}, {"value": "2.51", "module": "A3"}, {"value": "0.0837", "module": "A4"}, {"value": "0.683", "module": "A5"}, {"value": "0.000641", "module": "C1"}, {"value": "0.00174", "module": "C2"}, {"value": "0", "module": "C3"}, {"value": "0.00894", "module": "C4"}, {"value": "0", "module": "D"}]}, "resolvedFlowVersion": "38.00.000", "flowProperties": [], "typeOfFlow": "Other flow", "classification": {"classHierarchy": "Quantities", "name": "GaBiCategories"}}, {"dataSetInternalID": 2, "referenceToFlowDataSet": {"shortDescription": [{"value": "Renewable primary energy resources as material utilization (PERM)", "lang": "en"}, {"value": "Erneuerbare Primärenergie zur stofflichen Nutzung (PERM)", "lang": "de"}], "type": "flow data set", "refObjectId": "fb3ec0de-548d-4508-aea5-00b73bf6f702", "uri": "../flows/fb3ec0de-548d-4508-aea5-00b73bf6f702.xml"}, "exchange direction": "INPUT", "other": {"anies": [{"name": "referenceToUnitGroupDataSet", "value": {"shortDescription": [{"value": "MJ", "lang": "en"}], "type": "unit group data set", "refObjectId": "93a60a57-a3c8-11da-a746-0800200c9a66", "uri": "../unitgroups/93a60a57-a3c8-11da-a746-0800200c9a66.xml"}}, {"value": "0", "module": "A1"}, {"value": "0", "module": "A2"}, {"value": "2.37", "module": "A3"}, {"value": "0", "module": "A4"}, {"value": "-1.55", "module": "A5"}, {"value": "0", "module": "C1"}, {"value": "0", "module": "C2"}, {"value": "0", "module": "C3"}, {"value": "0", "module": "C4"}, {"value": "0.868", "module": "D"}]}, "resolvedFlowVersion": "38.00.000", "flowProperties": [], "typeOfFlow": "Other flow", "classification": {"classHierarchy": "Quantities", "name": "GaBiCategories"}}, {"dataSetInternalID": 3, "referenceToFlowDataSet": {"shortDescription": [{"value": "Total use of renewable primary energy resources (PERT)", "lang": "en"}, {"value": "Total erneuerbare Primärenergie (PERT)", "lang": "de"}], "type": "flow data set", "refObjectId": "53f97275-fa8a-4cdd-9024-65936002acd0", "uri": "../flows/53f97275-fa8a-4cdd-9024-65936002acd0.xml"}, "exchange direction": "INPUT", "other": {"anies": [{"name": "referenceToUnitGroupDataSet", "value": {"shortDescription": [{"value": "MJ", "lang": "en"}], "type": "unit group data set", "refObjectId": "93a60a57-a3c8-11da-a746-0800200c9a66", "uri": "../unitgroups/93a60a57-a3c8-11da-a746-0800200c9a66.xml"}}, {"value": "0.147", "module": "A1"}, {"value": "0.00652", "module": "A2"}, {"value": "4.88", "module": "A3"}, {"value": "0.0837", "module": "A4"}, {"value": "-0.865", "module": "A5"}, {"value": "0.000641", "module": "C1"}, {"value": "0.00174", "module": "C2"}, {"value": "0", "module": "C3"}, {"value": "0.00894", "module": "C4"}, {"value": "0.868", "module": "D"}]}, "resolvedFlowVersion": "38.00.000", "flowProperties": [], "typeOfFlow": "Other flow", "classification": {"classHierarchy": "Quantities / Environmental quantities / EPD EN 15804 / LCI indicators", "name": "GaBiCategories"}}, {"dataSetInternalID": 4, "referenceToFlowDataSet": {"shortDescription": [{"value": "Non renewable primary energy as energy carrier (PENRE)", "lang": "en"}, {"value": "Nicht-erneuerbare Primärenergie als Energieträger (PENRE)", "lang": "de"}], "type": "flow data set", "refObjectId": "ac857178-2b45-46ec-892a-a9a4332f0372", "uri": "../flows/ac857178-2b45-46ec-892a-a9a4332f0372.xml"}, "exchange direction": "INPUT", "other": {"anies": [{"name": "referenceToUnitGroupDataSet", "value": {"shortDescription": [{"value": "MJ", "lang": "en"}], "type": "unit group data set", "refObjectId": "93a60a57-a3c8-11da-a746-0800200c9a66", "uri": "../unitgroups/93a60a57-a3c8-11da-a746-0800200c9a66.xml"}}, {"value": "4.75", "module": "A1"}, {"value": "0.519", "module": "A2"}, {"value": "35.9", "module": "A3"}, {"value": "5.99", "module": "A4"}, {"value": "0.215", "module": "A5"}, {"value": "0.00383", "module": "C1"}, {"value": "0.124", "module": "C2"}, {"value": "0", "module": "C3"}, {"value": "0.178", "module": "C4"}, {"value": "0", "module": "D"}]}, "resolvedFlowVersion": "38.00.000", "flowProperties": [], "typeOfFlow": "Other flow", "classification": {"classHierarchy": "Quantities", "name": "GaBiCategories"}}, {"dataSetInternalID": 5, "referenceToFlowDataSet": {"shortDescription": [{"value": "Non renewable primary energy as material utilization (PENRM)", "lang": "en"}, {"value": "Nicht-erneuerbare Primärenergie zur stofflichen Nutzung (PENRM)", "lang": "de"}], "type": "flow data set", "refObjectId": "1421caa0-679d-4bf4-b282-0eb850ccae27", "uri": "../flows/1421caa0-679d-4bf4-b282-0eb850ccae27.xml"}, "exchange direction": "INPUT", "other": {"anies": [{"name": "referenceToUnitGroupDataSet", "value": {"shortDescription": [{"value": "MJ", "lang": "en"}], "type": "unit group data set", "refObjectId": "93a60a57-a3c8-11da-a746-0800200c9a66", "uri": "../unitgroups/93a60a57-a3c8-11da-a746-0800200c9a66.xml"}}, {"value": "0", "module": "A1"}, {"value": "0", "module": "A2"}, {"value": "0.359", "module": "A3"}, {"value": "0", "module": "A4"}, {"value": "-0.219", "module": "A5"}, {"value": "0", "module": "C1"}, {"value": "0", "module": "C2"}, {"value": "0", "module": "C3"}, {"value": "0", "module": "C4"}, {"value": "0.104", "module": "D"}]}, "resolvedFlowVersion": "38.00.000", "flowProperties": [], "typeOfFlow": "Other flow", "classification": {"classHierarchy": "Quantities", "name": "GaBiCategories"}}, {"dataSetInternalID": 6, "referenceToFlowDataSet": {"shortDescription": [{"value": "Total use of non renewable primary energy resources (PENRT)", "lang": "en"}, {"value": "Total nicht erneuerbare Primärenergie (PENRT)", "lang": "de"}], "type": "flow data set", "refObjectId": "06159210-646b-4c8d-8583-da9b3b95a6c1", "uri": "../flows/06159210-646b-4c8d-8583-da9b3b95a6c1.xml"}, "exchange direction": "INPUT", "other": {"anies": [{"name": "referenceToUnitGroupDataSet", "value": {"shortDescription": [{"value": "MJ", "lang": "en"}], "type": "unit group data set", "refObjectId": "93a60a57-a3c8-11da-a746-0800200c9a66", "uri": "../unitgroups/93a60a57-a3c8-11da-a746-0800200c9a66.xml"}}, {"value": "4.75", "module": "A1"}, {"value": "0.519", "module": "A2"}, {"value": "36.2", "module": "A3"}, {"value": "5.99", "module": "A4"}, {"value": "-0.00432", "module": "A5"}, {"value": "0.00383", "module": "C1"}, {"value": "0.124", "module": "C2"}, {"value": "0", "module": "C3"}, {"value": "0.178", "module": "C4"}, {"value": "0.104", "module": "D"}]}, "resolvedFlowVersion": "38.00.000", "flowProperties": [], "typeOfFlow": "Other flow", "classification": {"classHierarchy": "Quantities / Environmental quantities / EPD EN 15804 / LCI indicators", "name": "GaBiCategories"}}, {"dataSetInternalID": 7, "referenceToFlowDataSet": {"shortDescription": [{"value": "Use of secondary material (SM)", "lang": "en"}, {"value": "Einsatz von Sekundärstoffen (SM)", "lang": "de"}], "type": "flow data set", "refObjectId": "c6a1f35f-2d09-4f54-8dfb-97e502e1ce92", "uri": "../flows/c6a1f35f-2d09-4f54-8dfb-97e502e1ce92.xml"}, "exchange direction": "INPUT", "other": {"anies": [{"name": "referenceToUnitGroupDataSet", "value": {"shortDescription": [{"value": "kg", "lang": "en"}], "type": "unit group data set", "refObjectId": "ad38d542-3fe9-439d-9b95-2f5f7752acaf", "uri": "../unitgroups/ad38d542-3fe9-439d-9b95-2f5f7752acaf.xml"}}, {"value": "0", "module": "A1"}, {"value": "0", "module": "A2"}, {"value": "0", "module": "A3"}, {"value": "0", "module": "A4"}, {"value": "0", "module": "A5"}, {"value": "0", "module": "C1"}, {"value": "0", "module": "C2"}, {"value": "0", "module": "C3"}, {"value": "0", "module": "C4"}, {"value": "0.0623", "module": "D"}]}, "resolvedFlowVersion": "38.00.000", "flowProperties": [], "typeOfFlow": "Other flow", "classification": {"classHierarchy": "Quantities / Environmental quantities / EPD EN 15804 / LCI indicators", "name": "GaBiCategories"}}, {"dataSetInternalID": 8, "referenceToFlowDataSet": {"shortDescription": [{"value": "Use of renewable secondary fuels (RSF)", "lang": "en"}, {"value": "Erneuerbare Sekundärbrennstoffe (RSF)", "lang": "de"}], "type": "flow data set", "refObjectId": "64333088-a55f-4aa2-9a31-c10b07816787", "uri": "../flows/64333088-a55f-4aa2-9a31-c10b07816787.xml"}, "exchange direction": "INPUT", "other": {"anies": [{"name": "referenceToUnitGroupDataSet", "value": {"shortDescription": [{"value": "MJ", "lang": "en"}], "type": "unit group data set", "refObjectId": "93a60a57-a3c8-11da-a746-0800200c9a66", "uri": "../unitgroups/93a60a57-a3c8-11da-a746-0800200c9a66.xml"}}, {"value": "0", "module": "A1"}, {"value": "0", "module": "A2"}, {"value": "0", "module": "A3"}, {"value": "0", "module": "A4"}, {"value": "0", "module": "A5"}, {"value": "0", "module": "C1"}, {"value": "0", "module": "C2"}, {"value": "0", "module": "C3"}, {"value": "0", "module": "C4"}, {"value": "0", "module": "D"}]}, "resolvedFlowVersion": "38.00.000", "flowProperties": [], "typeOfFlow": "Other flow", "classification": {"classHierarchy": "Quantities / Environmental quantities / EPD EN 15804 / LCI indicators", "name": "GaBiCategories"}}, {"dataSetInternalID": 9, "referenceToFlowDataSet": {"shortDescription": [{"value": "Use of non renewable secondary fuels (NRSF)", "lang": "en"}, {"value": "Nicht erneuerbare Sekundärbrennstoffe (NRSF)", "lang": "de"}], "type": "flow data set", "refObjectId": "89def144-d39a-4287-b86f-efde453ddcb2", "uri": "../flows/89def144-d39a-4287-b86f-efde453ddcb2.xml"}, "exchange direction": "INPUT", "other": {"anies": [{"name": "referenceToUnitGroupDataSet", "value": {"shortDescription": [{"value": "MJ", "lang": "en"}], "type": "unit group data set", "refObjectId": "93a60a57-a3c8-11da-a746-0800200c9a66", "uri": "../unitgroups/93a60a57-a3c8-11da-a746-0800200c9a66.xml"}}, {"value": "0", "module": "A1"}, {"value": "0", "module": "A2"}, {"value": "0", "module": "A3"}, {"value": "0", "module": "A4"}, {"value": "0", "module": "A5"}, {"value": "0", "module": "C1"}, {"value": "0", "module": "C2"}, {"value": "0", "module": "C3"}, {"value": "0", "module": "C4"}, {"value": "0", "module": "D"}]}, "resolvedFlowVersion": "38.00.000", "flowProperties": [], "typeOfFlow": "Other flow", "classification": {"classHierarchy": "Quantities / Environmental quantities / EPD EN 15804 / LCI indicators", "name": "GaBiCategories"}}, {"dataSetInternalID": 10, "referenceToFlowDataSet": {"shortDescription": [{"value": "Use of net fresh water (FW)", "lang": "en"}, {"value": "Einsatz von Süßwasserressourcen (FW)", "lang": "de"}], "type": "flow data set", "refObjectId": "3cf952c8-f3a4-461d-8c96-96456ca62246", "uri": "../flows/3cf952c8-f3a4-461d-8c96-96456ca62246.xml"}, "exchange direction": "INPUT", "other": {"anies": [{"name": "referenceToUnitGroupDataSet", "value": {"shortDescription": [{"value": "m^3", "lang": "en"}], "type": "unit group data set", "refObjectId": "cd950537-0a98-4044-9ba7-9f9a68d0a504", "uri": "../unitgroups/cd950537-0a98-4044-9ba7-9f9a68d0a504.xml"}}, {"value": "0.000367", "module": "A1"}, {"value": "3.38E-05", "module": "A2"}, {"value": "0.0133", "module": "A3"}, {"value": "0.000438", "module": "A4"}, {"value": "5.26E-05", "module": "A5"}, {"value": "2.43E-06", "module": "C1"}, {"value": "9.08E-06", "module": "C2"}, {"value": "0", "module": "C3"}, {"value": "0.000186", "module": "C4"}, {"value": "-0.00108", "module": "D"}]}, "resolvedFlowVersion": "38.00.000", "flowProperties": [], "typeOfFlow": "Other flow", "classification": {"classHierarchy": "Quantities / Environmental quantities / EPD EN 15804 / LCI indicators", "name": "GaBiCategories"}}, {"dataSetInternalID": 11, "referenceToFlowDataSet": {"shortDescription": [{"value": "Hazardous waste disposed (HWD)", "lang": "en"}, {"value": "Gefährlicher Abfall zur Deponie (HWD)", "lang": "de"}], "type": "flow data set", "refObjectId": "430f9e0f-59b2-46a0-8e0d-55e0e84948fc", "uri": "../flows/430f9e0f-59b2-46a0-8e0d-55e0e84948fc.xml"}, "exchange direction": "OUTPUT", "other": {"anies": [{"name": "referenceToUnitGroupDataSet", "value": {"shortDescription": [{"value": "kg", "lang": "en"}], "type": "unit group data set", "refObjectId": "ad38d542-3fe9-439d-9b95-2f5f7752acaf", "uri": "../unitgroups/ad38d542-3fe9-439d-9b95-2f5f7752acaf.xml"}}, {"value": "6.68E-06", "module": "A1"}, {"value": "1.2E-06", "module": "A2"}, {"value": "4.64E-05", "module": "A3"}, {"value": "1.55E-05", "module": "A4"}, {"value": "2.32E-07", "module": "A5"}, {"value": "2.45E-09", "module": "C1"}, {"value": "3.22E-07", "module": "C2"}, {"value": "0", "module": "C3"}, {"value": "1.9E-07", "module": "C4"}, {"value": "-8.96E-07", "module": "D"}]}, "resolvedFlowVersion": "38.00.000", "flowProperties": [], "typeOfFlow": "Other flow", "classification": {"classHierarchy": "Quantities / Environmental quantities / EPD EN 15804 / LCI indicators", "name": "GaBiCategories"}}, {"dataSetInternalID": 12, "referenceToFlowDataSet": {"shortDescription": [{"value": "Non hazardous waste disposed (NHWD)", "lang": "en"}, {"value": "Entsorgter nicht gefährlicher Abfall (NHWD)", "lang": "de"}], "type": "flow data set", "refObjectId": "b29ef66b-e286-4afa-949f-62f1a7b4d7fa", "uri": "../flows/b29ef66b-e286-4afa-949f-62f1a7b4d7fa.xml"}, "exchange direction": "OUTPUT", "other": {"anies": [{"name": "referenceToUnitGroupDataSet", "value": {"shortDescription": [{"value": "kg", "lang": "en"}], "type": "unit group data set", "refObjectId": "ad38d542-3fe9-439d-9b95-2f5f7752acaf", "uri": "../unitgroups/ad38d542-3fe9-439d-9b95-2f5f7752acaf.xml"}}, {"value": "0.0145", "module": "A1"}, {"value": "0.0223", "module": "A2"}, {"value": "0.126", "module": "A3"}, {"value": "0.312", "module": "A4"}, {"value": "0.0703", "module": "A5"}, {"value": "1.18E-05", "module": "C1"}, {"value": "0.00647", "module": "C2"}, {"value": "0", "module": "C3"}, {"value": "1", "module": "C4"}, {"value": "-0.00589", "module": "D"}]}, "resolvedFlowVersion": "38.00.000", "flowProperties": [], "typeOfFlow": "Other flow", "classification": {"classHierarchy": "Quantities / Environmental quantities / EPD EN 15804 / LCI indicators", "name": "GaBiCategories"}}, {"dataSetInternalID": 13, "referenceToFlowDataSet": {"shortDescription": [{"value": "Radioactive waste disposed (RWD)", "lang": "en"}, {"value": "Entsorgter radioaktiver Abfall (RWD)", "lang": "de"}], "type": "flow data set", "refObjectId": "3449546e-52ad-4b39-b809-9fb77cea8ff6", "uri": "../flows/3449546e-52ad-4b39-b809-9fb77cea8ff6.xml"}, "exchange direction": "OUTPUT", "other": {"anies": [{"name": "referenceToUnitGroupDataSet", "value": {"shortDescription": [{"value": "kg", "lang": "en"}], "type": "unit group data set", "refObjectId": "ad38d542-3fe9-439d-9b95-2f5f7752acaf", "uri": "../unitgroups/ad38d542-3fe9-439d-9b95-2f5f7752acaf.xml"}}, {"value": "1.04E-05", "module": "A1"}, {"value": "3.51E-06", "module": "A2"}, {"value": "9.76E-05", "module": "A3"}, {"value": "4.02E-05", "module": "A4"}, {"value": "6.31E-07", "module": "A5"}, {"value": "2.36E-08", "module": "C1"}, {"value": "8.34E-07", "module": "C2"}, {"value": "0", "module": "C3"}, {"value": "1.18E-06", "module": "C4"}, {"value": "-2.86E-06", "module": "D"}]}, "resolvedFlowVersion": "38.00.000", "flowProperties": [], "typeOfFlow": "Other flow", "classification": {"classHierarchy": "Quantities / Environmental quantities / EPD EN 15804 / LCI indicators", "name": "GaBiCategories"}}, {"dataSetInternalID": 14, "referenceToFlowDataSet": {"shortDescription": [{"value": "Components for re-use (CRU)", "lang": "en"}, {"value": "Komponenten für die Wiederverwendung (CRU)", "lang": "de"}], "type": "flow data set", "refObjectId": "a2b32f97-3fc7-4af2-b209-525bc6426f33", "uri": "../flows/a2b32f97-3fc7-4af2-b209-525bc6426f33.xml"}, "exchange direction": "OUTPUT", "other": {"anies": [{"name": "referenceToUnitGroupDataSet", "value": {"shortDescription": [{"value": "kg", "lang": "en"}], "type": "unit group data set", "refObjectId": "ad38d542-3fe9-439d-9b95-2f5f7752acaf", "uri": "../unitgroups/ad38d542-3fe9-439d-9b95-2f5f7752acaf.xml"}}, {"value": "0", "module": "A1"}, {"value": "0", "module": "A2"}, {"value": "0", "module": "A3"}, {"value": "0", "module": "A4"}, {"value": "0", "module": "A5"}, {"value": "0", "module": "C1"}, {"value": "0", "module": "C2"}, {"value": "0", "module": "C3"}, {"value": "0", "module": "C4"}, {"value": "0", "module": "D"}]}, "resolvedFlowVersion": "38.00.000", "flowProperties": [], "typeOfFlow": "Other flow", "classification": {"classHierarchy": "Quantities / Environmental quantities / EPD EN 15804 / LCI indicators", "name": "GaBiCategories"}}, {"dataSetInternalID": 15, "referenceToFlowDataSet": {"shortDescription": [{"value": "Materials for recycling (MFR)", "lang": "en"}, {"value": "Stoffe zum Recycling (MFR)", "lang": "de"}], "type": "flow data set", "refObjectId": "d7fe48a5-4103-49c8-9aae-b0b5dfdbd6ae", "uri": "../flows/d7fe48a5-4103-49c8-9aae-b0b5dfdbd6ae.xml"}, "exchange direction": "OUTPUT", "other": {"anies": [{"name": "referenceToUnitGroupDataSet", "value": {"shortDescription": [{"value": "kg", "lang": "en"}], "type": "unit group data set", "refObjectId": "ad38d542-3fe9-439d-9b95-2f5f7752acaf", "uri": "../unitgroups/ad38d542-3fe9-439d-9b95-2f5f7752acaf.xml"}}, {"value": "0", "module": "A1"}, {"value": "0", "module": "A2"}, {"value": "0", "module": "A3"}, {"value": "0", "module": "A4"}, {"value": "0.0623", "module": "A5"}, {"value": "0", "module": "C1"}, {"value": "0", "module": "C2"}, {"value": "0", "module": "C3"}, {"value": "0", "module": "C4"}, {"value": "-0.0623", "module": "D"}]}, "resolvedFlowVersion": "38.00.000", "flowProperties": [], "typeOfFlow": "Other flow", "classification": {"classHierarchy": "Quantities / Environmental quantities / EPD EN 15804 / LCI indicators", "name": "GaBiCategories"}}, {"dataSetInternalID": 16, "referenceToFlowDataSet": {"shortDescription": [{"value": "Materials for energy recovery (MER)", "lang": "en"}, {"value": "Stoffe für die Energierückgewinnung (MER)", "lang": "de"}], "type": "flow data set", "refObjectId": "59a9181c-3aaf-46ee-8b13-2b3723b6e447", "uri": "../flows/59a9181c-3aaf-46ee-8b13-2b3723b6e447.xml"}, "exchange direction": "OUTPUT", "other": {"anies": [{"name": "referenceToUnitGroupDataSet", "value": {"shortDescription": [{"value": "kg", "lang": "en"}], "type": "unit group data set", "refObjectId": "ad38d542-3fe9-439d-9b95-2f5f7752acaf", "uri": "../unitgroups/ad38d542-3fe9-439d-9b95-2f5f7752acaf.xml"}}, {"value": "0", "module": "A1"}, {"value": "0", "module": "A2"}, {"value": "0", "module": "A3"}, {"value": "0", "module": "A4"}, {"value": "0", "module": "A5"}, {"value": "0", "module": "C1"}, {"value": "0", "module": "C2"}, {"value": "0", "module": "C3"}, {"value": "0", "module": "C4"}, {"value": "0", "module": "D"}]}, "resolvedFlowVersion": "38.00.000", "flowProperties": [], "typeOfFlow": "Other flow", "classification": {"classHierarchy": "Quantities / Environmental quantities / EPD EN 15804 / LCI indicators", "name": "GaBiCategories"}}, {"dataSetInternalID": 17, "referenceToFlowDataSet": {"shortDescription": [{"value": "Exported electrical energy (EEE)", "lang": "en"}, {"value": "Exportierte elektrische Energie (EEE)", "lang": "de"}], "type": "flow data set", "refObjectId": "4da0c987-2b76-40d6-9e9e-82a017aaaf29", "uri": "../flows/4da0c987-2b76-40d6-9e9e-82a017aaaf29.xml"}, "exchange direction": "OUTPUT", "other": {"anies": [{"name": "referenceToUnitGroupDataSet", "value": {"shortDescription": [{"value": "MJ", "lang": "en"}], "type": "unit group data set", "refObjectId": "93a60a57-a3c8-11da-a746-0800200c9a66", "uri": "../unitgroups/93a60a57-a3c8-11da-a746-0800200c9a66.xml"}}, {"value": "0", "module": "A1"}, {"value": "0", "module": "A2"}, {"value": "0", "module": "A3"}, {"value": "0", "module": "A4"}, {"value": "0.159", "module": "A5"}, {"value": "0", "module": "C1"}, {"value": "0", "module": "C2"}, {"value": "0", "module": "C3"}, {"value": "0", "module": "C4"}, {"value": "-0.159", "module": "D"}]}, "resolvedFlowVersion": "38.00.000", "flowProperties": [], "typeOfFlow": "Other flow", "classification": {"classHierarchy": "Quantities / Environmental quantities / EPD EN 15804 / LCI indicators", "name": "GaBiCategories"}}, {"dataSetInternalID": 18, "referenceToFlowDataSet": {"shortDescription": [{"value": "Exported thermal energy (EET)", "lang": "en"}, {"value": "Exportierte thermische Energie (EET)", "lang": "de"}], "type": "flow data set", "refObjectId": "98daf38a-7a79-46d3-9a37-2b7bd0955810", "uri": "../flows/98daf38a-7a79-46d3-9a37-2b7bd0955810.xml"}, "exchange direction": "OUTPUT", "other": {"anies": [{"name": "referenceToUnitGroupDataSet", "value": {"shortDescription": [{"value": "MJ", "lang": "en"}], "type": "unit group data set", "refObjectId": "93a60a57-a3c8-11da-a746-0800200c9a66", "uri": "../unitgroups/93a60a57-a3c8-11da-a746-0800200c9a66.xml"}}, {"value": "0", "module": "A1"}, {"value": "0", "module": "A2"}, {"value": "0", "module": "A3"}, {"value": "0", "module": "A4"}, {"value": "0.0795", "module": "A5"}, {"value": "0", "module": "C1"}, {"value": "0", "module": "C2"}, {"value": "0", "module": "C3"}, {"value": "0", "module": "C4"}, {"value": "-0.0795", "module": "D"}]}, "resolvedFlowVersion": "38.00.000", "flowProperties": [], "typeOfFlow": "Other flow", "classification": {"classHierarchy": "Quantities / Environmental quantities / EPD EN 15804 / LCI indicators", "name": "GaBiCategories"}}]}, "LCIAResults": {"LCIAResult": [{"referenceToLCIAMethodDataSet": {"shortDescription": [{"value": "Global Warming Potential total (GWP-total)", "lang": "en"}, {"value": "Globales Erwärmungspotenzial total (GWP-total)", "lang": "de"}], "type": "LCIA method data set", "refObjectId": "6a37f984-a4b3-458a-a20a-64418c145fa2", "uri": "../lciamethods/6a37f984-a4b3-458a-a20a-64418c145fa2.xml"}, "other": {"anies": [{"name": "referenceToUnitGroupDataSet", "value": {"shortDescription": [{"value": "kg CO_(2) eq", "lang": "en"}], "type": "unit group data set", "refObjectId": "1ebf3012-d0db-4de2-aefd-ef30cedb0be1", "uri": "../unitgroups/1ebf3012-d0db-4de2-aefd-ef30cedb0be1.xml"}}, {"value": "0.282", "module": "A1"}, {"value": "0.0353", "module": "A2"}, {"value": "1.43", "module": "A3"}, {"value": "0.393", "module": "A4"}, {"value": "0.31", "module": "A5"}, {"value": "0.000154", "module": "C1"}, {"value": "0.00815", "module": "C2"}, {"value": "0", "module": "C3"}, {"value": "0.00608", "module": "C4"}, {"value": "-0.167", "module": "D"}]}}, {"referenceToLCIAMethodDataSet": {"shortDescription": [{"value": "Global Warming Potential fossil fuels (GWP-fossil)", "lang": "en"}, {"value": "Globales Erwärmungspotenzial fossil (GWP-fossil)", "lang": "de"}], "type": "LCIA method data set", "refObjectId": "5f635281-343e-44fb-83df-1971b155e6b6", "uri": "../lciamethods/5f635281-343e-44fb-83df-1971b155e6b6.xml"}, "other": {"anies": [{"name": "referenceToUnitGroupDataSet", "value": {"shortDescription": [{"value": "kg CO_(2) eq", "lang": "en"}], "type": "unit group data set", "refObjectId": "1ebf3012-d0db-4de2-aefd-ef30cedb0be1", "uri": "../unitgroups/1ebf3012-d0db-4de2-aefd-ef30cedb0be1.xml"}}, {"value": "0.281", "module": "A1"}, {"value": "0.0353", "module": "A2"}, {"value": "1.7", "module": "A3"}, {"value": "0.393", "module": "A4"}, {"value": "0.0304", "module": "A5"}, {"value": "0.000152", "module": "C1"}, {"value": "0.00814", "module": "C2"}, {"value": "0", "module": "C3"}, {"value": "0.00606", "module": "C4"}, {"value": "-0.047", "module": "D"}]}}, {"referenceToLCIAMethodDataSet": {"shortDescription": [{"value": "Global Warming Potential biogenic (GWP-biogenic)", "lang": "en"}, {"value": "Globales Erwärmungspotenzial biogen (GWP-biogenic)", "lang": "de"}], "type": "LCIA method data set", "refObjectId": "2356e1ab-0185-4db5-86e5-16de51c7485c", "uri": "../lciamethods/2356e1ab-0185-4db5-86e5-16de51c7485c.xml"}, "other": {"anies": [{"name": "referenceToUnitGroupDataSet", "value": {"shortDescription": [{"value": "kg CO_(2) eq", "lang": "en"}], "type": "unit group data set", "refObjectId": "1ebf3012-d0db-4de2-aefd-ef30cedb0be1", "uri": "../unitgroups/1ebf3012-d0db-4de2-aefd-ef30cedb0be1.xml"}}, {"value": "0.000744", "module": "A1"}, {"value": "1.16E-05", "module": "A2"}, {"value": "-0.271", "module": "A3"}, {"value": "0.00014", "module": "A4"}, {"value": "0.279", "module": "A5"}, {"value": "8.44E-07", "module": "C1"}, {"value": "2.91E-06", "module": "C2"}, {"value": "0", "module": "C3"}, {"value": "1.15E-05", "module": "C4"}, {"value": "-0.119", "module": "D"}]}}, {"referenceToLCIAMethodDataSet": {"shortDescription": [{"value": "Global Warming Potential luluc (GWP-luluc)", "lang": "en"}, {"value": "Globales Erwärmungspotenzial luluc (GWP-luluc)", "lang": "de"}], "type": "LCIA method data set", "refObjectId": "4331bbdb-978a-490d-8707-eeb047f01a55", "uri": "../lciamethods/4331bbdb-978a-490d-8707-eeb047f01a55.xml"}, "other": {"anies": [{"name": "referenceToUnitGroupDataSet", "value": {"shortDescription": [{"value": "kg CO_(2) eq", "lang": "en"}], "type": "unit group data set", "refObjectId": "1ebf3012-d0db-4de2-aefd-ef30cedb0be1", "uri": "../unitgroups/1ebf3012-d0db-4de2-aefd-ef30cedb0be1.xml"}}, {"value": "9.57E-05", "module": "A1"}, {"value": "1.62E-05", "module": "A2"}, {"value": "0.00101", "module": "A3"}, {"value": "0.000157", "module": "A4"}, {"value": "2.77E-06", "module": "A5"}, {"value": "3.6E-07", "module": "C1"}, {"value": "3.26E-06", "module": "C2"}, {"value": "0", "module": "C3"}, {"value": "4.47E-06", "module": "C4"}, {"value": "-0.00013", "module": "D"}]}}, {"referenceToLCIAMethodDataSet": {"shortDescription": [{"value": "Depletion potential of the stratospheric ozone layer (ODP)", "lang": "en"}, {"value": "Abbau Potential der stratosphärischen Ozonschicht (ODP)", "lang": "de"}], "type": "LCIA method data set", "refObjectId": "b5c629d6-def3-11e6-bf01-fe55135034f3", "uri": "../lciamethods/b5c629d6-def3-11e6-bf01-fe55135034f3.xml"}, "other": {"anies": [{"name": "referenceToUnitGroupDataSet", "value": {"shortDescription": [{"value": "kg CFC11 eq", "lang": "en"}], "type": "unit group data set", "refObjectId": "d9e957c9-7309-4474-bf3a-7777df6c4e5b", "uri": "../unitgroups/d9e957c9-7309-4474-bf3a-7777df6c4e5b.xml"}}, {"value": "3.96E-08", "module": "A1"}, {"value": "7.93E-09", "module": "A2"}, {"value": "2.07E-07", "module": "A3"}, {"value": "9.1E-08", "module": "A4"}, {"value": "1.43E-09", "module": "A5"}, {"value": "7.66E-12", "module": "C1"}, {"value": "1.89E-09", "module": "C2"}, {"value": "0", "module": "C3"}, {"value": "2.25E-09", "module": "C4"}, {"value": "-4.67E-09", "module": "D"}]}}, {"referenceToLCIAMethodDataSet": {"shortDescription": [{"value": "Acidification potential of land and water (AP)", "lang": "en"}, {"value": "Versauerungspotenzial von Boden und Wasser (AP)", "lang": "de"}], "type": "LCIA method data set", "refObjectId": "b5c611c6-def3-11e6-bf01-fe55135034f3", "uri": "../lciamethods/b5c611c6-def3-11e6-bf01-fe55135034f3.xml"}, "other": {"anies": [{"name": "referenceToUnitGroupDataSet", "value": {"shortDescription": [{"value": "mol H^(+) eq", "lang": "en"}], "type": "unit group data set", "refObjectId": "42e089ac-92bf-4bf2-8ca1-5fc40d18f2ed", "uri": "../unitgroups/42e089ac-92bf-4bf2-8ca1-5fc40d18f2ed.xml"}}, {"value": "0.00101", "module": "A1"}, {"value": "0.00034", "module": "A2"}, {"value": "0.0038", "module": "A3"}, {"value": "0.00112", "module": "A4"}, {"value": "3.85E-05", "module": "A5"}, {"value": "8.65E-07", "module": "C1"}, {"value": "2.31E-05", "module": "C2"}, {"value": "0", "module": "C3"}, {"value": "5.35E-05", "module": "C4"}, {"value": "-0.000207", "module": "D"}]}}, {"referenceToLCIAMethodDataSet": {"shortDescription": [{"value": "Eutrophication potential aquatic freshwater (EP-freshwater)", "lang": "en"}, {"value": "Eutrophierungspotenzial Süßwasser (EP-freshwater)", "lang": "de"}], "type": "LCIA method data set", "refObjectId": "b53ec18f-7377-4ad3-86eb-cc3f4f276b2b", "uri": "../lciamethods/b53ec18f-7377-4ad3-86eb-cc3f4f276b2b.xml"}, "other": {"anies": [{"name": "referenceToUnitGroupDataSet", "value": {"shortDescription": [{"value": "kg P eq", "lang": "en"}], "type": "unit group data set", "refObjectId": "0429039d-a61d-4590-ba67-aa4a20a810a1", "uri": "../unitgroups/0429039d-a61d-4590-ba67-aa4a20a810a1.xml"}}, {"value": "7.51E-06", "module": "A1"}, {"value": "2.23E-07", "module": "A2"}, {"value": "5.03E-05", "module": "A3"}, {"value": "2.8E-06", "module": "A4"}, {"value": "7.31E-08", "module": "A5"}, {"value": "1.63E-08", "module": "C1"}, {"value": "5.81E-08", "module": "C2"}, {"value": "0", "module": "C3"}, {"value": "1.86E-07", "module": "C4"}, {"value": "-2.46E-06", "module": "D"}]}}, {"referenceToLCIAMethodDataSet": {"shortDescription": [{"value": "Eutrophication potential aquatic marine (EP-marine)", "lang": "en"}, {"value": "Eutrophierungspotenzial Salzwasser (EP-marine)", "lang": "de"}], "type": "LCIA method data set", "refObjectId": "b5c619fa-def3-11e6-bf01-fe55135034f3", "uri": "../lciamethods/b5c619fa-def3-11e6-bf01-fe55135034f3.xml"}, "other": {"anies": [{"name": "referenceToUnitGroupDataSet", "value": {"shortDescription": [{"value": "kg N eq", "lang": "en"}], "type": "unit group data set", "refObjectId": "d05bb823-ecdf-4686-8c40-bf1d9257859f", "uri": "../unitgroups/d05bb823-ecdf-4686-8c40-bf1d9257859f.xml"}}, {"value": "0.000351", "module": "A1"}, {"value": "8.96E-05", "module": "A2"}, {"value": "0.000821", "module": "A3"}, {"value": "0.000222", "module": "A4"}, {"value": "1.51E-05", "module": "A5"}, {"value": "1.1E-07", "module": "C1"}, {"value": "4.6E-06", "module": "C2"}, {"value": "0", "module": "C3"}, {"value": "1.83E-05", "module": "C4"}, {"value": "-5.07E-05", "module": "D"}]}}, {"referenceToLCIAMethodDataSet": {"shortDescription": [{"value": "Eutrophication potential terrestrial (EP-terrestrial)", "lang": "en"}, {"value": "Eutrophierungspotenzial Land (EP-terrestrial)", "lang": "de"}], "type": "LCIA method data set", "refObjectId": "b5c614d2-def3-11e6-bf01-fe55135034f3", "uri": "../lciamethods/b5c614d2-def3-11e6-bf01-fe55135034f3.xml"}, "other": {"anies": [{"name": "referenceToUnitGroupDataSet", "value": {"shortDescription": [{"value": "mol N eq", "lang": "en"}], "type": "unit group data set", "refObjectId": "71b4d617-0ec9-4d3f-b65e-e438940c2401", "uri": "../unitgroups/71b4d617-0ec9-4d3f-b65e-e438940c2401.xml"}}, {"value": "0.00392", "module": "A1"}, {"value": "0.000993", "module": "A2"}, {"value": "0.00917", "module": "A3"}, {"value": "0.00247", "module": "A4"}, {"value": "0.000152", "module": "A5"}, {"value": "1.27E-06", "module": "C1"}, {"value": "5.12E-05", "module": "C2"}, {"value": "0", "module": "C3"}, {"value": "0.000202", "module": "C4"}, {"value": "-0.000557", "module": "D"}]}}, {"referenceToLCIAMethodDataSet": {"shortDescription": [{"value": "Formation potential of tropospheric ozone photochemical oxidants (POCP)", "lang": "en"}, {"value": "Bildungspotential für troposphärisches Ozon (POCP)", "lang": "de"}], "type": "LCIA method data set", "refObjectId": "b5c610fe-def3-11e6-bf01-fe55135034f3", "uri": "../lciamethods/b5c610fe-def3-11e6-bf01-fe55135034f3.xml"}, "other": {"anies": [{"name": "referenceToUnitGroupDataSet", "value": {"shortDescription": [{"value": "kg NMVOC eq", "lang": "en"}], "type": "unit group data set", "refObjectId": "d27c25f8-fbc1-44c6-b47b-4adbae4199c6", "uri": "../unitgroups/d27c25f8-fbc1-44c6-b47b-4adbae4199c6.xml"}}, {"value": "0.00111", "module": "A1"}, {"value": "0.000275", "module": "A2"}, {"value": "0.00259", "module": "A3"}, {"value": "0.000949", "module": "A4"}, {"value": "4.55E-05", "module": "A5"}, {"value": "3.5E-07", "module": "C1"}, {"value": "1.97E-05", "module": "C2"}, {"value": "0", "module": "C3"}, {"value": "5.74E-05", "module": "C4"}, {"value": "-0.00019", "module": "D"}]}}, {"referenceToLCIAMethodDataSet": {"shortDescription": [{"value": "Abiotic depletion potential for non fossil resources (ADPE)", "lang": "en"}, {"value": "Potenzial für den abiotischen Abbau nicht fossiler Ressourcen (ADPE)", "lang": "de"}], "type": "LCIA method data set", "refObjectId": "b2ad6494-c78d-11e6-9d9d-cec0c932ce01", "uri": "../lciamethods/b2ad6494-c78d-11e6-9d9d-cec0c932ce01.xml"}, "other": {"anies": [{"name": "referenceToUnitGroupDataSet", "value": {"shortDescription": [{"value": "kg Sb eq", "lang": "en"}], "type": "unit group data set", "refObjectId": "54ccd2d9-a32a-4fc2-923d-f2c8c93e89d4", "uri": "../unitgroups/54ccd2d9-a32a-4fc2-923d-f2c8c93e89d4.xml"}}, {"value": "7.75E-07", "module": "A1"}, {"value": "8.26E-08", "module": "A2"}, {"value": "2.24E-06", "module": "A3"}, {"value": "1.06E-06", "module": "A4"}, {"value": "1.7E-08", "module": "A5"}, {"value": "8.23E-10", "module": "C1"}, {"value": "2.21E-08", "module": "C2"}, {"value": "0", "module": "C3"}, {"value": "1.44E-08", "module": "C4"}, {"value": "-1.54E-07", "module": "D"}]}}, {"referenceToLCIAMethodDataSet": {"shortDescription": [{"value": "Abiotic depletion potential for fossil resources (ADPF)", "lang": "en"}, {"value": "Potenzial für den abiotischen Abbau fossiler Brennstoffe (ADPF)", "lang": "de"}], "type": "LCIA method data set", "refObjectId": "b2ad6110-c78d-11e6-9d9d-cec0c932ce01", "uri": "../lciamethods/b2ad6110-c78d-11e6-9d9d-cec0c932ce01.xml"}, "other": {"anies": [{"name": "referenceToUnitGroupDataSet", "value": {"shortDescription": [{"value": "MJ", "lang": "en"}], "type": "unit group data set", "refObjectId": "93a60a57-a3c8-11da-a746-0800200c9a66", "uri": "../unitgroups/93a60a57-a3c8-11da-a746-0800200c9a66.xml"}}, {"value": "4.22", "module": "A1"}, {"value": "0.517", "module": "A2"}, {"value": "32.4", "module": "A3"}, {"value": "5.95", "module": "A4"}, {"value": "0.0974", "module": "A5"}, {"value": "0.00323", "module": "C1"}, {"value": "0.123", "module": "C2"}, {"value": "0", "module": "C3"}, {"value": "0.173", "module": "C4"}, {"value": "-1.05", "module": "D"}]}}, {"referenceToLCIAMethodDataSet": {"shortDescription": [{"value": "Water use (WDP)", "lang": "en"}, {"value": "Wassernutzung (WDP)", "lang": "de"}], "type": "LCIA method data set", "refObjectId": "b2ad66ce-c78d-11e6-9d9d-cec0c932ce01", "uri": "../lciamethods/b2ad66ce-c78d-11e6-9d9d-cec0c932ce01.xml"}, "other": {"anies": [{"name": "referenceToUnitGroupDataSet", "value": {"shortDescription": [{"value": "m^(3) world eq deprived", "lang": "en"}], "type": "unit group data set", "refObjectId": "6ae2df01-888e-46c8-b17d-49fa3869b476", "uri": "../unitgroups/6ae2df01-888e-46c8-b17d-49fa3869b476.xml"}}, {"value": "0.0397", "module": "A1"}, {"value": "0.00144", "module": "A2"}, {"value": "0.448", "module": "A3"}, {"value": "0.0181", "module": "A4"}, {"value": "0.000566", "module": "A5"}, {"value": "3.78E-05", "module": "C1"}, {"value": "0.000376", "module": "C2"}, {"value": "0", "module": "C3"}, {"value": "0.000811", "module": "C4"}, {"value": "-0.0452", "module": "D"}]}}, {"referenceToLCIAMethodDataSet": {"shortDescription": [{"value": "Incidence of disease due to PM emissions (PM)", "lang": "en"}, {"value": "Auftreten von Krankheiten aufgrund von Feinstaubemissionen (PM)", "lang": "de"}], "type": "LCIA method data set", "refObjectId": "b5c602c6-def3-11e6-bf01-fe55135034f3", "uri": "../lciamethods/b5c602c6-def3-11e6-bf01-fe55135034f3.xml"}, "other": {"anies": [{"name": "referenceToUnitGroupDataSet", "value": {"shortDescription": [{"value": "Disease incidence", "lang": "en"}], "type": "unit group data set", "refObjectId": "3883559b-648f-4afc-8ba2-0bd24f3affa3", "uri": "../unitgroups/3883559b-648f-4afc-8ba2-0bd24f3affa3.xml"}}, {"value": "1.85E-08", "module": "A1"}, {"value": "2.65E-09", "module": "A2"}, {"value": "2.98E-08", "module": "A3"}, {"value": "3.15E-08", "module": "A4"}, {"value": "6.7E-10", "module": "A5"}, {"value": "2.39E-12", "module": "C1"}, {"value": "6.54E-10", "module": "C2"}, {"value": "0", "module": "C3"}, {"value": "1.04E-09", "module": "C4"}, {"value": "-4.11E-09", "module": "D"}]}}, {"referenceToLCIAMethodDataSet": {"shortDescription": [{"value": "Human exposure efficiency relative to U235 (IR)", "lang": "en"}, {"value": "Wirkung durch Exposition des Menschen mit U235 (IR)", "lang": "de"}], "type": "LCIA method data set", "refObjectId": "b5c632be-def3-11e6-bf01-fe55135034f3", "uri": "../lciamethods/b5c632be-def3-11e6-bf01-fe55135034f3.xml"}, "other": {"anies": [{"name": "referenceToUnitGroupDataSet", "value": {"shortDescription": [{"value": "kBq U235 eq", "lang": "en"}], "type": "unit group data set", "refObjectId": "456b05bf-1415-44a9-9993-02452f554c09", "uri": "../unitgroups/456b05bf-1415-44a9-9993-02452f554c09.xml"}}, {"value": "0.00731", "module": "A1"}, {"value": "0.00224", "module": "A2"}, {"value": "0.131", "module": "A3"}, {"value": "0.0258", "module": "A4"}, {"value": "0.000432", "module": "A5"}, {"value": "2.86E-05", "module": "C1"}, {"value": "0.000536", "module": "C2"}, {"value": "0", "module": "C3"}, {"value": "0.000885", "module": "C4"}, {"value": "-0.00302", "module": "D"}]}}, {"referenceToLCIAMethodDataSet": {"shortDescription": [{"value": "Comparative toxic unit for ecosystems (ETP-fw)", "lang": "en"}, {"value": "Toxizitätsvergleichseinheit für Ökosysteme (ETP-fw)", "lang": "de"}], "type": "LCIA method data set", "refObjectId": "ee1082d1-b0f7-43ca-a1f0-21e2a4a74511", "uri": "../lciamethods/ee1082d1-b0f7-43ca-a1f0-21e2a4a74511.xml"}, "other": {"anies": [{"name": "referenceToUnitGroupDataSet", "value": {"shortDescription": [{"value": "CTUe", "lang": "en"}], "type": "unit group data set", "refObjectId": "aa959ded-f1eb-4efb-9c5c-2d60be36b3e6", "uri": "../unitgroups/aa959ded-f1eb-4efb-9c5c-2d60be36b3e6.xml"}}, {"value": "1.93", "module": "A1"}, {"value": "0.389", "module": "A2"}, {"value": "8.06", "module": "A3"}, {"value": "4.67", "module": "A4"}, {"value": "0.1", "module": "A5"}, {"value": "0.00204", "module": "C1"}, {"value": "0.0969", "module": "C2"}, {"value": "0", "module": "C3"}, {"value": "0.0995", "module": "C4"}, {"value": "-0.489", "module": "D"}]}}, {"referenceToLCIAMethodDataSet": {"shortDescription": [{"value": "Comparative toxic unit for humans (carcinogenic) (HTP-c)", "lang": "en"}, {"value": "Toxizitätsvergleichseinheit für Menschen (krebserregend) (HTP-c)", "lang": "de"}], "type": "LCIA method data set", "refObjectId": "2299222a-bbd8-474f-9d4f-4dd1f18aea7c", "uri": "../lciamethods/2299222a-bbd8-474f-9d4f-4dd1f18aea7c.xml"}, "other": {"anies": [{"name": "referenceToUnitGroupDataSet", "value": {"shortDescription": [{"value": "CTUh", "lang": "en"}], "type": "unit group data set", "refObjectId": "d4c9523e-2d7e-49fd-8469-998f547d3a70", "uri": "../unitgroups/d4c9523e-2d7e-49fd-8469-998f547d3a70.xml"}}, {"value": "1.01E-10", "module": "A1"}, {"value": "1.5E-11", "module": "A2"}, {"value": "6.28E-10", "module": "A3"}, {"value": "1.5E-10", "module": "A4"}, {"value": "1.93E-11", "module": "A5"}, {"value": "6.27E-14", "module": "C1"}, {"value": "3.12E-12", "module": "C2"}, {"value": "0", "module": "C3"}, {"value": "2.89E-12", "module": "C4"}, {"value": "-1.99E-11", "module": "D"}]}}, {"referenceToLCIAMethodDataSet": {"shortDescription": [{"value": "Comparative toxic unit for humans (noncarcinogenic) (HTP-nc)", "lang": "en"}, {"value": "Toxizitätsvergleichseinheit für Menschen (nicht krebserregend) (HTP-nc)", "lang": "de"}], "type": "LCIA method data set", "refObjectId": "3af763a5-b7a1-48c9-9cee-1f223481fcef", "uri": "../lciamethods/3af763a5-b7a1-48c9-9cee-1f223481fcef.xml"}, "other": {"anies": [{"name": "referenceToUnitGroupDataSet", "value": {"shortDescription": [{"value": "CTUh", "lang": "en"}], "type": "unit group data set", "refObjectId": "d4c9523e-2d7e-49fd-8469-998f547d3a70", "uri": "../unitgroups/d4c9523e-2d7e-49fd-8469-998f547d3a70.xml"}}, {"value": "1.88E-09", "module": "A1"}, {"value": "3.86E-10", "module": "A2"}, {"value": "6.59E-09", "module": "A3"}, {"value": "4.72E-09", "module": "A4"}, {"value": "1.41E-10", "module": "A5"}, {"value": "2E-12", "module": "C1"}, {"value": "9.79E-11", "module": "C2"}, {"value": "0", "module": "C3"}, {"value": "5.84E-11", "module": "C4"}, {"value": "-4.51E-10", "module": "D"}]}}, {"referenceToLCIAMethodDataSet": {"shortDescription": [{"value": "Soil quality index (SQP)", "lang": "en"}, {"value": "Bodenqualitätsindex (SQP)", "lang": "de"}], "type": "LCIA method data set", "refObjectId": "b2ad6890-c78d-11e6-9d9d-cec0c932ce01", "uri": "../lciamethods/b2ad6890-c78d-11e6-9d9d-cec0c932ce01.xml"}, "other": {"anies": [{"name": "referenceToUnitGroupDataSet", "value": {"shortDescription": [{"value": "SQP", "lang": "en"}], "type": "unit group data set", "refObjectId": "f130951c-e67f-4f7f-8dd4-665de3974e18", "uri": "../unitgroups/f130951c-e67f-4f7f-8dd4-665de3974e18.xml"}}, {"value": "1.45", "module": "A1"}, {"value": "0.306", "module": "A2"}, {"value": "25.4", "module": "A3"}, {"value": "4.15", "module": "A4"}, {"value": "0.091", "module": "A5"}, {"value": "0.000585", "module": "C1"}, {"value": "0.086", "module": "C2"}, {"value": "0", "module": "C3"}, {"value": "0.327", "module": "C4"}, {"value": "-12.8", "module": "D"}]}}]}, "otherAttributes": {"{http://www.indata.network/EPD/2019}epd-version": "1.2"}, "version": "1.1", "locations": "../ILCDLocations.xml"}