{"processInformation": {"dataSetInformation": {"UUID": "0076d763-304a-4d3c-8773-e767c8a56cf9", "name": {"baseName": [{"value": "REGUPOL Bahnenware", "lang": "de"}, {"value": "REGUPOL rolls and sheets", "lang": "en"}], "functionalUnitFlowProperties": [{"lang": "de"}]}, "classificationInformation": {"classification": [{"class": [{"value": "Kunststoffe", "level": 0, "classId": "6"}, {"value": "Bodenbeläge", "level": 1, "classId": "6.2"}, {"value": "Gummi-/Kautschuk-Bodenbeläge", "level": 2, "classId": "6.2.02"}], "name": "OEKOBAU.DAT"}, {"class": [{"value": "02 Bauprodukte", "level": 0}, {"value": "Bodenbeläge", "level": 1}, {"value": "Bodenbeläge", "level": 2}], "name": "IBUCategories"}]}, "generalComment": [{"value": "Bei der REGUPOL Bahnenware handelt es sich um weich-elastischen Bodenbelag, hauptschlich hergestellt aus recyceltem Gummi.\nDie von der EPD abgedeckten Handelsnamen sind im Anhang A der EPD zu finden. Die LCA-Ergebnisse hngen linear von der Dicke (mm) der Bahnen ab.", "lang": "de"}, {"value": "REGUPOL rolls and sheets is a soft resilient floor covering, made mainly from recycled rubber.\nThe trade names covered by the EPD can be found in Annex A of the EPD. The LCA results depend linearly on the thickness (mm) of the sheets.", "lang": "en"}], "referenceToExternalDocumentation": [{"shortDescription": [{"value": "Anhang_A_REGUPOL_Bahnenware_Handelsnamen_Jan_2023.pdf (Anhang A REGUPOL Bahnenware Handelnamen)", "lang": "de"}], "type": "source data set", "refObjectId": "c3a7bcb3-8bd4-405a-acfa-78b182b7b67c"}]}, "quantitativeReference": {"referenceToReferenceFlow": [0]}, "time": {"referenceYear": 2023, "dataSetValidUntil": 2028, "other": {"anies": [{"name": "publicationDateOfEPD", "value": 1692835200000}]}}, "geography": {"locationOfOperationSupplyOrProduction": {"location": "DE"}}, "technology": {"technologyDescriptionAndIncludedProcesses": [{"value": "Bei der REGUPOL Bahnenware handelt es sich um weichelastischen Bodenbelag, hauptsächlich hergestellt aus recyceltem Gummi. \nDeklarierte Einheit: \nFr die Ermittlung der Umweltauswirkungen wurde 1 m2 REGUPOL Bahnenware mit einem durchschnittlichen Flchengewicht von 0,88 kg/m2 und einer Dicke von 1 mm gewhlt. \nDie Wahl der Dicke ist damit zu begrnden, dass es dem Kunden damit leichter gemacht wird, die Umweltwirkungen auf die bestellte Dicke hochzurechnen. Eine Standarddicke gibt es nicht, da diese vom Kundenwunsch abhngt. \nUm den Durchschnitt der eingesetzten Materialien zu ermitteln, wurden alle im Jahresverlauf fr die REGUPOL Bahnenware eingesetzten Materialien in prozentualer Gewichtung je m2 Bahnenware bercksichtigt. Eine \"Standardrezeptur\" gibt es nicht, da REGUPOL die Ware auf Kundenwunsch erstellt.\n\nNachfolgend sind jeweils die blichen Spannen der REGUPOL Bahnenware in Bezug auf Flchengewicht, Roh- und Schichtdicke dargestellt.", "lang": "de"}, {"value": "REGUPOL rolls and sheets is a soft resilient floor covering, made mainly from recycled rubber. \nDeclared unit: \n1 m2 of REGUPOL rolls and sheets with an average weight per unit area of 0.88 kg/m2 and a thickness of 1 mm was selected for the determination of environmental impact. \nThe choice of thickness is justified by the fact that it makes it easier for the customer to extrapolate the environmental impact to the ordered thickness. There is no standard thickness, as this depends on the customer's requirements. \nAll materials used for REGUPOL rolls and sheets over the year were considered in percentage weighting per m2 of sheeting to determine the average of the materials used. There is no 'standard formulation', as REGUPOL creates the product on customer request.\n\nThe following table shows the common sheet spans of REGUPOL rolls and sheets in relation to weight per unit area, gross thickness and layer thickness.", "lang": "en"}], "technologicalApplicability": [{"value": "REGUPOL Bahnenware wird verwendet zum Schutz von Flachdchern, als\nBelge zur Erhhung des Gleitreibwertes (Ladungssicherung), als Nutz-/Sichtbelag im Sport-/Fitnessbereich, als Belag im Innen-/Auenbereich sowie zur Entkopplung von Gebuden (Schwingungsisolierung).", "lang": "de"}, {"value": "REGUPOL rolls and sheets is used to protect flat roofs, as\ncoverings to increase the sliding friction coefficient (load securing), as a utility/visual coverings in sports/fitness areas, as coverings in indoor/outdoor areas and for decoupling buildings (vibration isolation).", "lang": "en"}]}}, "modellingAndValidation": {"LCIMethodAndAllocation": {"typeOfDataSet": "EPD", "referenceToLCAMethodDetails": [{"shortDescription": [{"value": "Bodenbeläge.pdf", "lang": "de"}], "type": "source data set", "refObjectId": "ee534930-2ddb-42e8-bb92-213be0949f99"}], "other": {"anies": [{"name": "subType", "value": "average dataset"}]}}, "dataSourcesTreatmentAndRepresentativeness": {"referenceToDataSource": [{"shortDescription": [{"value": "GaBi Database (all versions)", "lang": "de"}], "type": "source data set", "refObjectId": "28d74cc0-db8b-4d7e-bc44-5f6d56ce0c4a"}, {"shortDescription": [{"value": "GaBi Database Edition 2021, CUP 2021.01", "lang": "de"}], "type": "source data set", "refObjectId": "1cece811-7501-44d4-8067-9259bd5cb835"}], "useAdviceForDataSet": [{"value": "Gültigkeitsbereich: \nProduktion der REGUPOL BSW GmbH am Standort Bad Berleburg. \nSystemgrenze: \nTyp der EPD: Wiege bis Werkstor mit Optionen. \nZur Berechnung der kobilanz wurden folgende\nModule bercksichtigt: \n\nA1: Rohstoffversorgung \nA2: Transport \nA3: Herstellung \nA5: Montage \nC2: Transport \nC3: Abfallbehandlung \nD: Wiederverwendungs-, Rckgewinnungs- und\nRecyclingpotentiale \n\nDabei gehren alle Rohstoffe und bentigte Verpackungen dieser Rohstoffe sowie Prozessaufwnde zur Aufbereitung der Rezyklate zu A1. Die Herstellung der Verpackungsmaterialien fr das Produkt ist ebenfalls in A1 bercksichtigt. Des Weiteren sind alle Energietrger und der bentigte Wasserverbrauch in A3 bercksichtigt. Der Transport der Rohstoffe zum Produktionsort ist A2 zugeordnet. Whrend der Produktion wird das Material nahezu abfallfrei verarbeitet, da mgliche Abflle intern wieder dem Produktionsprozess zugefhrt werden. Aus diesem Grund entstehen auch keine Verluste (z.B. in der\nStartphase der Anlagen bzw. whrend der Produktion), die in den Berechnungen bercksichtigt werden mssen. Fr die Entsorgung der Kunststoffverpackungen und der nicht wiederverwendeten Paletten zur Verpackung des Produktes (Modul A5) wird jeweils eine Verbrennung in einer Mllverbrennungsanlage angenommen.\n\nDie Nutzenphase wird in den kobilanzberechnungen nicht bercksichtigt.\n\nAlle auerhalb des betrachteten Produktsystem anfallenden Energierckgewinnungen (Strom und Wrme) aus Verbrennungsprozessen des Produktes sind in Modul D deklariert.\nFr alle Umweltauswirkungen durch den Einsatz bzw. die Rckgewinnung von Strom wurde der Residual-Mix Deutschlands zugrunde gelegt.", "lang": "de"}, {"value": "Scope: \nProduction of REGUPOL Germany GmbH & Co. KG. at the Bad Berleburg site. \nSystem boundary: \nType of EPD: Cradle to factory gate with options. \nThe following modules were taken to account in calculating the LCA: \n\nA1: Raw material supply \nA2: Transportation \nA3: Manufacturing\nA5: Assembly \nC2: Transport\nC3: Waste treatment \nD: Reuse, recovery and recycling potentials \n\nAll raw materials and the packaging required for these raw materials as well as the process efforts for processing the recyclates belong to A1. The production of packaging materials for the product is also taken into account in A1. Furthermore, all energy sources and the required water consumption are taken into account in A3. The transport of raw materials to the production site is assigned to A2. The material is processed practically waste-free during production, as potential waste is internally recycled back into the production process. For this reason, there are also no losses (e.g. in the start-up phase of the plants or during production) that have to be taken into account in the calculations. Incineration in a waste incineration plant is assumed in each case for disposal of the plastic packaging and non-reused pallets for packaging the product (module A5).\n\nThe use phase is not taken into account in the LCA calculations.\n\nAll energy recoveries (electricity and heat) from combustion processes of the product that occur outside the product system under consideration are declared in Module D \nGermanys residual mix was used as the basis for all environmental impacts from the use or recovery of electricity.", "lang": "en"}], "other": {"anies": [{"name": "referenceToOriginalEPD", "value": {"shortDescription": {"value": "REGUPOL Bahnenware.pdf", "defaultValue": "REGUPOL Bahnenware.pdf", "lstrings": [{"lang": "de", "value": "REGUPOL Bahnenware.pdf"}]}, "type": "source data set", "uuid": {"uuid": "ff43830f-8502-4862-aa6c-4f23f0b042a4"}, "refObjectId": "ff43830f-8502-4862-aa6c-4f23f0b042a4", "resourceURLs": ["https://oekobaudat.de/OEKOBAU.DAT/resource/sources/ff43830f-8502-4862-aa6c-4f23f0b042a4/REGUPOL_Bahnenware_16672.pdf?version=00.01.000"]}}]}}, "validation": {"review": [{"referenceToNameOfReviewerAndInstitution": [{"shortDescription": [{"value": "Institut Bauen und Umwelt e. V.", "lang": "de"}], "type": "contact data set", "refObjectId": "d111dbec-b024-4be5-86c5-752d6eb2cf95", "uri": "../contacts/d111dbec-b024-4be5-86c5-752d6eb2cf95.xml"}], "type": "Accredited third party review"}]}, "complianceDeclarations": {"compliance": [{"referenceToComplianceSystem": {"shortDescription": [{"value": "DIN EN 15804+A2", "lang": "de"}], "type": "source data set", "refObjectId": "c0016b33-8cf7-415c-ac6e-deba0d21440d", "uri": "../sources/c0016b33-8cf7-415c-ac6e-deba0d21440d.xml"}}, {"referenceToComplianceSystem": {"shortDescription": [{"value": "ISO 14025", "lang": "de"}], "type": "source data set", "refObjectId": "4f2eb655-6e44-4874-a95a-e28f5442cd4d", "uri": "../sources/4f2eb655-6e44-4874-a95a-e28f5442cd4d.xml"}}]}}, "administrativeInformation": {"commissionerAndGoal": {"referenceToCommissioner": [{"shortDescription": [{"value": "REGUPOL BSW GmbH", "lang": "de"}], "type": "contact data set", "refObjectId": "96d70343-f8a9-4cc0-8806-80f3a42138df", "uri": "../contacts/96d70343-f8a9-4cc0-8806-80f3a42138df.xml"}]}, "dataGenerator": {"referenceToPersonOrEntityGeneratingTheDataSet": [{"shortDescription": [{"value": "TÜV Rheinland LGA Products GmbH", "lang": "de"}], "type": "contact data set", "refObjectId": "e4e89f50-19d3-4a3d-8072-17860540059a", "uri": "../contacts/e4e89f50-19d3-4a3d-8072-17860540059a.xml"}]}, "dataEntryBy": {"timeStamp": 1692835200000, "referenceToDataSetFormat": [{"shortDescription": [{"value": "ILCD Format", "lang": "de"}], "type": "source data set", "refObjectId": "a97a0155-0234-4b87-b4ce-a45da52f2a40", "uri": "../sources/a97a0155-0234-4b87-b4ce-a45da52f2a40.xml"}, {"shortDescription": [{"value": "EPD-Datenformaterweiterungen v1.2", "lang": "de"}, {"value": "EPD Data Format Extensions v1.2", "lang": "en"}], "type": "source data set", "refObjectId": "a29449fd-aa2f-4de8-b5d7-4b06b43c6fde", "uri": "../sources/a29449fd-aa2f-4de8-b5d7-4b06b43c6fde.xml"}]}, "publicationAndOwnership": {"dataSetVersion": "00.07.000", "referenceToRegistrationAuthority": {"shortDescription": [{"value": "Institut Bauen und Umwelt e. V.", "lang": "de"}], "type": "contact data set", "refObjectId": "d111dbec-b024-4be5-86c5-752d6eb2cf95", "uri": "../contacts/d111dbec-b024-4be5-86c5-752d6eb2cf95.xml"}, "registrationNumber": "EPD-REG-20230194-IBC1-DE", "referenceToOwnershipOfDataSet": {"shortDescription": [{"value": "REGUPOL BSW GmbH", "lang": "de"}], "type": "contact data set", "refObjectId": "96d70343-f8a9-4cc0-8806-80f3a42138df", "uri": "../contacts/96d70343-f8a9-4cc0-8806-80f3a42138df.xml"}, "copyright": true, "licenseType": "Free of charge for all users and uses", "accessRestrictions": [{"value": "None", "lang": "en"}], "other": {"anies": [{"name": "referenceToPublisher", "value": {"shortDescription": [{"value": "Institut Bauen und Umwelt e. V.", "lang": "de"}], "type": "contact data set", "refObjectId": "d111dbec-b024-4be5-86c5-752d6eb2cf95", "uri": "../contacts/d111dbec-b024-4be5-86c5-752d6eb2cf95.xml"}}]}}}, "exchanges": {"exchange": [{"dataSetInternalID": 0, "referenceToFlowDataSet": {"shortDescription": [{"value": "REGUPOL Bahnenware (REGUPOL Bahnenware)", "lang": "de"}], "type": "flow data set", "refObjectId": "2796cb29-41de-acad-430b-866e592a2d27", "uri": "../flows/2796cb29-41de-acad-430b-866e592a2d27.xml"}, "meanAmount": 1.0, "referencesToDataSource": {}, "referenceFlow": true, "resolvedFlowVersion": "00.07.000", "resultingflowAmount": 1.0, "flowProperties": [{"name": [{"lang": "en", "value": "Area"}, {"lang": "de", "value": "Fläche"}], "uuid": "93a60a56-a3c8-19da-a746-0800200c9a66", "referenceFlowProperty": true, "meanValue": 1.0, "referenceUnit": "qm", "unitGroupUUID": "c20a03d7-bd90-4569-bc94-66cfd364dfc8"}], "materialProperties": [{"name": "grammage", "value": "0.88", "unit": "kg/m^2", "unitDescription": "kilograms per square meter"}, {"name": "layer thickness", "value": "0.001", "unit": "m", "unitDescription": "meters"}], "typeOfFlow": "Product flow", "classification": {"classHierarchy": "Kunststoffe / Bodenbeläge / Gummi-/Kautschuk-Bodenbeläge", "name": "OEKOBAU.DAT"}}, {"dataSetInternalID": 1, "referenceToFlowDataSet": {"shortDescription": [{"value": "Erneuerbare Primärenergie als Energieträger (PERE)", "lang": "de"}, {"value": "Renewable primary energy as energy carrier (PERE)", "lang": "en"}], "type": "flow data set", "refObjectId": "20f32be5-0398-4288-9b6d-accddd195317", "uri": "../flows/20f32be5-0398-4288-9b6d-accddd195317.xml"}, "exchange direction": "INPUT", "other": {"anies": [{"name": "referenceToUnitGroupDataSet", "value": {"shortDescription": [{"value": "MJ", "lang": "de"}], "type": "unit group data set", "refObjectId": "93a60a57-a3c8-11da-a746-0800200c9a66", "uri": "../unitgroups/93a60a57-a3c8-11da-a746-0800200c9a66.xml"}}, {"value": "0.465752438432699", "module": "A1"}, {"value": "0.0356647264409568", "module": "A2"}, {"value": "0.000640428630524154", "module": "A3"}, {"value": "0.0033070035042258", "module": "A5"}, {"value": "0.00795806783673341", "module": "C2"}, {"value": "0.177294016213278", "module": "C3"}, {"value": "-0.0221677958192256", "module": "D"}]}, "resolvedFlowVersion": "38.00.000", "flowProperties": [], "typeOfFlow": "Other flow", "classification": {"classHierarchy": "Quantities", "name": "GaBiCategories"}}, {"dataSetInternalID": 2, "referenceToFlowDataSet": {"shortDescription": [{"value": "Erneuerbare Primärenergie zur stofflichen Nutzung (PERM)", "lang": "de"}, {"value": "Renewable primary energy resources as material utilization (PERM)", "lang": "en"}], "type": "flow data set", "refObjectId": "fb3ec0de-548d-4508-aea5-00b73bf6f702", "uri": "../flows/fb3ec0de-548d-4508-aea5-00b73bf6f702.xml"}, "exchange direction": "INPUT", "other": {"anies": [{"name": "referenceToUnitGroupDataSet", "value": {"shortDescription": [{"value": "MJ", "lang": "de"}], "type": "unit group data set", "refObjectId": "93a60a57-a3c8-11da-a746-0800200c9a66", "uri": "../unitgroups/93a60a57-a3c8-11da-a746-0800200c9a66.xml"}}, {"value": "0", "module": "A1"}, {"value": "0", "module": "A2"}, {"value": "0", "module": "A3"}, {"value": "0", "module": "A5"}, {"value": "0", "module": "C2"}, {"value": "0", "module": "C3"}, {"value": "0", "module": "D"}]}, "resolvedFlowVersion": "38.00.000", "flowProperties": [], "typeOfFlow": "Other flow", "classification": {"classHierarchy": "Quantities", "name": "GaBiCategories"}}, {"dataSetInternalID": 3, "referenceToFlowDataSet": {"shortDescription": [{"value": "Total erneuerbare Primärenergie (PERT)", "lang": "de"}, {"value": "Total use of renewable primary energy resources (PERT)", "lang": "en"}], "type": "flow data set", "refObjectId": "53f97275-fa8a-4cdd-9024-65936002acd0", "uri": "../flows/53f97275-fa8a-4cdd-9024-65936002acd0.xml"}, "exchange direction": "INPUT", "other": {"anies": [{"name": "referenceToUnitGroupDataSet", "value": {"shortDescription": [{"value": "MJ", "lang": "de"}], "type": "unit group data set", "refObjectId": "93a60a57-a3c8-11da-a746-0800200c9a66", "uri": "../unitgroups/93a60a57-a3c8-11da-a746-0800200c9a66.xml"}}, {"value": "0.465752438432699", "module": "A1"}, {"value": "0.0356647264409568", "module": "A2"}, {"value": "0.000640428630524154", "module": "A3"}, {"value": "0.0033070035042258", "module": "A5"}, {"value": "0.00795806783673341", "module": "C2"}, {"value": "0.177294016213278", "module": "C3"}, {"value": "-0.0221677958192256", "module": "D"}]}, "resolvedFlowVersion": "38.00.000", "flowProperties": [], "typeOfFlow": "Other flow", "classification": {"classHierarchy": "Quantities / Environmental quantities / EPD EN 15804 / LCI indicators", "name": "GaBiCategories"}}, {"dataSetInternalID": 4, "referenceToFlowDataSet": {"shortDescription": [{"value": "Nicht-erneuerbare Primärenergie als Energieträger (PENRE)", "lang": "de"}, {"value": "Non renewable primary energy as energy carrier (PENRE)", "lang": "en"}], "type": "flow data set", "refObjectId": "ac857178-2b45-46ec-892a-a9a4332f0372", "uri": "../flows/ac857178-2b45-46ec-892a-a9a4332f0372.xml"}, "exchange direction": "INPUT", "other": {"anies": [{"name": "referenceToUnitGroupDataSet", "value": {"shortDescription": [{"value": "MJ", "lang": "de"}], "type": "unit group data set", "refObjectId": "93a60a57-a3c8-11da-a746-0800200c9a66", "uri": "../unitgroups/93a60a57-a3c8-11da-a746-0800200c9a66.xml"}}, {"value": "9.46725368712024", "module": "A1"}, {"value": "0.491925417101868", "module": "A2"}, {"value": "0.168373717111647", "module": "A3"}, {"value": "0.0101543695750344", "module": "A5"}, {"value": "0.118920434224427", "module": "C2"}, {"value": "0.540504357212944", "module": "C3"}, {"value": "-5.43279900389866", "module": "D"}]}, "resolvedFlowVersion": "38.00.000", "flowProperties": [], "typeOfFlow": "Other flow", "classification": {"classHierarchy": "Quantities", "name": "GaBiCategories"}}, {"dataSetInternalID": 5, "referenceToFlowDataSet": {"shortDescription": [{"value": "Nicht-erneuerbare Primärenergie zur stofflichen Nutzung (PENRM)", "lang": "de"}, {"value": "Non renewable primary energy as material utilization (PENRM)", "lang": "en"}], "type": "flow data set", "refObjectId": "1421caa0-679d-4bf4-b282-0eb850ccae27", "uri": "../flows/1421caa0-679d-4bf4-b282-0eb850ccae27.xml"}, "exchange direction": "INPUT", "other": {"anies": [{"name": "referenceToUnitGroupDataSet", "value": {"shortDescription": [{"value": "MJ", "lang": "de"}], "type": "unit group data set", "refObjectId": "93a60a57-a3c8-11da-a746-0800200c9a66", "uri": "../unitgroups/93a60a57-a3c8-11da-a746-0800200c9a66.xml"}}, {"value": "8.56065108756354E-06", "module": "A1"}, {"value": "0", "module": "A2"}, {"value": "8.88178419700125E-16", "module": "A3"}, {"value": "0", "module": "A5"}, {"value": "0", "module": "C2"}, {"value": "0", "module": "C3"}, {"value": "-7.105427357601E-14", "module": "D"}]}, "resolvedFlowVersion": "38.00.000", "flowProperties": [], "typeOfFlow": "Other flow", "classification": {"classHierarchy": "Quantities", "name": "GaBiCategories"}}, {"dataSetInternalID": 6, "referenceToFlowDataSet": {"shortDescription": [{"value": "Total nicht erneuerbare Primärenergie (PENRT)", "lang": "de"}, {"value": "Total use of non renewable primary energy resources (PENRT)", "lang": "en"}], "type": "flow data set", "refObjectId": "06159210-646b-4c8d-8583-da9b3b95a6c1", "uri": "../flows/06159210-646b-4c8d-8583-da9b3b95a6c1.xml"}, "exchange direction": "INPUT", "other": {"anies": [{"name": "referenceToUnitGroupDataSet", "value": {"shortDescription": [{"value": "MJ", "lang": "de"}], "type": "unit group data set", "refObjectId": "93a60a57-a3c8-11da-a746-0800200c9a66", "uri": "../unitgroups/93a60a57-a3c8-11da-a746-0800200c9a66.xml"}}, {"value": "9.46726224777133", "module": "A1"}, {"value": "0.491925417101868", "module": "A2"}, {"value": "0.168373717111648", "module": "A3"}, {"value": "0.0101543695750344", "module": "A5"}, {"value": "0.118920434224427", "module": "C2"}, {"value": "0.540504357212944", "module": "C3"}, {"value": "-5.43279900389873", "module": "D"}]}, "resolvedFlowVersion": "38.00.000", "flowProperties": [], "typeOfFlow": "Other flow", "classification": {"classHierarchy": "Quantities / Environmental quantities / EPD EN 15804 / LCI indicators", "name": "GaBiCategories"}}, {"dataSetInternalID": 7, "referenceToFlowDataSet": {"shortDescription": [{"value": "Einsatz von Sekundärstoffen (SM)", "lang": "de"}, {"value": "Use of secondary material (SM)", "lang": "en"}], "type": "flow data set", "refObjectId": "c6a1f35f-2d09-4f54-8dfb-97e502e1ce92", "uri": "../flows/c6a1f35f-2d09-4f54-8dfb-97e502e1ce92.xml"}, "exchange direction": "INPUT", "other": {"anies": [{"name": "referenceToUnitGroupDataSet", "value": {"shortDescription": [{"value": "kg", "lang": "de"}], "type": "unit group data set", "refObjectId": "ad38d542-3fe9-439d-9b95-2f5f7752acaf", "uri": "../unitgroups/ad38d542-3fe9-439d-9b95-2f5f7752acaf.xml"}}, {"value": "0.856629852529738", "module": "A1"}, {"value": "0", "module": "A2"}, {"value": "0", "module": "A3"}, {"value": "0", "module": "A5"}, {"value": "0", "module": "C2"}, {"value": "0", "module": "C3"}, {"value": "0", "module": "D"}]}, "resolvedFlowVersion": "38.00.000", "flowProperties": [], "typeOfFlow": "Other flow", "classification": {"classHierarchy": "Quantities / Environmental quantities / EPD EN 15804 / LCI indicators", "name": "GaBiCategories"}}, {"dataSetInternalID": 8, "referenceToFlowDataSet": {"shortDescription": [{"value": "Erneuerbare Sekundärbrennstoffe (RSF)", "lang": "de"}, {"value": "Use of renewable secondary fuels (RSF)", "lang": "en"}], "type": "flow data set", "refObjectId": "64333088-a55f-4aa2-9a31-c10b07816787", "uri": "../flows/64333088-a55f-4aa2-9a31-c10b07816787.xml"}, "exchange direction": "INPUT", "other": {"anies": [{"name": "referenceToUnitGroupDataSet", "value": {"shortDescription": [{"value": "MJ", "lang": "de"}], "type": "unit group data set", "refObjectId": "93a60a57-a3c8-11da-a746-0800200c9a66", "uri": "../unitgroups/93a60a57-a3c8-11da-a746-0800200c9a66.xml"}}, {"value": "0", "module": "A1"}, {"value": "0", "module": "A2"}, {"value": "0", "module": "A3"}, {"value": "0", "module": "A5"}, {"value": "0", "module": "C2"}, {"value": "0", "module": "C3"}, {"value": "0", "module": "D"}]}, "resolvedFlowVersion": "38.00.000", "flowProperties": [], "typeOfFlow": "Other flow", "classification": {"classHierarchy": "Quantities / Environmental quantities / EPD EN 15804 / LCI indicators", "name": "GaBiCategories"}}, {"dataSetInternalID": 9, "referenceToFlowDataSet": {"shortDescription": [{"value": "Nicht erneuerbare Sekundärbrennstoffe (NRSF)", "lang": "de"}, {"value": "Use of non renewable secondary fuels (NRSF)", "lang": "en"}], "type": "flow data set", "refObjectId": "89def144-d39a-4287-b86f-efde453ddcb2", "uri": "../flows/89def144-d39a-4287-b86f-efde453ddcb2.xml"}, "exchange direction": "INPUT", "other": {"anies": [{"name": "referenceToUnitGroupDataSet", "value": {"shortDescription": [{"value": "MJ", "lang": "de"}], "type": "unit group data set", "refObjectId": "93a60a57-a3c8-11da-a746-0800200c9a66", "uri": "../unitgroups/93a60a57-a3c8-11da-a746-0800200c9a66.xml"}}, {"value": "0", "module": "A1"}, {"value": "0", "module": "A2"}, {"value": "0", "module": "A3"}, {"value": "0", "module": "A5"}, {"value": "0", "module": "C2"}, {"value": "0", "module": "C3"}, {"value": "0", "module": "D"}]}, "resolvedFlowVersion": "38.00.000", "flowProperties": [], "typeOfFlow": "Other flow", "classification": {"classHierarchy": "Quantities / Environmental quantities / EPD EN 15804 / LCI indicators", "name": "GaBiCategories"}}, {"dataSetInternalID": 10, "referenceToFlowDataSet": {"shortDescription": [{"value": "Einsatz von Süßwasserressourcen (FW)", "lang": "de"}, {"value": "Use of net fresh water (FW)", "lang": "en"}], "type": "flow data set", "refObjectId": "3cf952c8-f3a4-461d-8c96-96456ca62246", "uri": "../flows/3cf952c8-f3a4-461d-8c96-96456ca62246.xml"}, "exchange direction": "INPUT", "other": {"anies": [{"name": "referenceToUnitGroupDataSet", "value": {"shortDescription": [{"value": "m^3", "lang": "de"}], "type": "unit group data set", "refObjectId": "cd950537-0a98-4044-9ba7-9f9a68d0a504", "uri": "../unitgroups/cd950537-0a98-4044-9ba7-9f9a68d0a504.xml"}}, {"value": "0.00276611343097736", "module": "A1"}, {"value": "3.90624877087046E-05", "module": "A2"}, {"value": "2.53483946881436E-05", "module": "A3"}, {"value": "4.78913018279363E-05", "module": "A5"}, {"value": "7.08093579706773E-06", "module": "C2"}, {"value": "0.00327200884385647", "module": "C3"}, {"value": "-0.000438188752405567", "module": "D"}]}, "resolvedFlowVersion": "38.00.000", "flowProperties": [], "typeOfFlow": "Other flow", "classification": {"classHierarchy": "Quantities / Environmental quantities / EPD EN 15804 / LCI indicators", "name": "GaBiCategories"}}, {"dataSetInternalID": 11, "referenceToFlowDataSet": {"shortDescription": [{"value": "Gefährlicher Abfall zur Deponie (HWD)", "lang": "de"}, {"value": "Hazardous waste disposed (HWD)", "lang": "en"}], "type": "flow data set", "refObjectId": "430f9e0f-59b2-46a0-8e0d-55e0e84948fc", "uri": "../flows/430f9e0f-59b2-46a0-8e0d-55e0e84948fc.xml"}, "exchange direction": "OUTPUT", "other": {"anies": [{"name": "referenceToUnitGroupDataSet", "value": {"shortDescription": [{"value": "kg", "lang": "de"}], "type": "unit group data set", "refObjectId": "ad38d542-3fe9-439d-9b95-2f5f7752acaf", "uri": "../unitgroups/ad38d542-3fe9-439d-9b95-2f5f7752acaf.xml"}}, {"value": "2.53616956258982E-09", "module": "A1"}, {"value": "1.52315720423254E-12", "module": "A2"}, {"value": "8.56258863605558E-12", "module": "A3"}, {"value": "-1.37184674395869E-13", "module": "A5"}, {"value": "2.00424936954421E-13", "module": "C2"}, {"value": "5.3442317626297E-12", "module": "C3"}, {"value": "-7.53206267535686E-10", "module": "D"}]}, "resolvedFlowVersion": "38.00.000", "flowProperties": [], "typeOfFlow": "Other flow", "classification": {"classHierarchy": "Quantities / Environmental quantities / EPD EN 15804 / LCI indicators", "name": "GaBiCategories"}}, {"dataSetInternalID": 12, "referenceToFlowDataSet": {"shortDescription": [{"value": "Entsorgter nicht gefährlicher Abfall (NHWD)", "lang": "de"}, {"value": "Non hazardous waste disposed (NHWD)", "lang": "en"}], "type": "flow data set", "refObjectId": "b29ef66b-e286-4afa-949f-62f1a7b4d7fa", "uri": "../flows/b29ef66b-e286-4afa-949f-62f1a7b4d7fa.xml"}, "exchange direction": "OUTPUT", "other": {"anies": [{"name": "referenceToUnitGroupDataSet", "value": {"shortDescription": [{"value": "kg", "lang": "de"}], "type": "unit group data set", "refObjectId": "ad38d542-3fe9-439d-9b95-2f5f7752acaf", "uri": "../unitgroups/ad38d542-3fe9-439d-9b95-2f5f7752acaf.xml"}}, {"value": "0.00203060269805033", "module": "A1"}, {"value": "7.49886915772423E-05", "module": "A2"}, {"value": "4.4092295304293E-05", "module": "A3"}, {"value": "0.00185345074745258", "module": "A5"}, {"value": "1.77953805891716E-05", "module": "C2"}, {"value": "0.066330028583909", "module": "C3"}, {"value": "-0.00147410355719437", "module": "D"}]}, "resolvedFlowVersion": "38.00.000", "flowProperties": [], "typeOfFlow": "Other flow", "classification": {"classHierarchy": "Quantities / Environmental quantities / EPD EN 15804 / LCI indicators", "name": "GaBiCategories"}}, {"dataSetInternalID": 13, "referenceToFlowDataSet": {"shortDescription": [{"value": "Entsorgter radioaktiver Abfall (RWD)", "lang": "de"}, {"value": "Radioactive waste disposed (RWD)", "lang": "en"}], "type": "flow data set", "refObjectId": "3449546e-52ad-4b39-b809-9fb77cea8ff6", "uri": "../flows/3449546e-52ad-4b39-b809-9fb77cea8ff6.xml"}, "exchange direction": "OUTPUT", "other": {"anies": [{"name": "referenceToUnitGroupDataSet", "value": {"shortDescription": [{"value": "kg", "lang": "de"}], "type": "unit group data set", "refObjectId": "ad38d542-3fe9-439d-9b95-2f5f7752acaf", "uri": "../unitgroups/ad38d542-3fe9-439d-9b95-2f5f7752acaf.xml"}}, {"value": "8.4615371852039E-05", "module": "A1"}, {"value": "9.20609159223688E-07", "module": "A2"}, {"value": "1.46338832345597E-05", "module": "A3"}, {"value": "3.38260700673434E-07", "module": "A5"}, {"value": "1.56510026403233E-07", "module": "C2"}, {"value": "1.81410004521227E-05", "module": "C3"}, {"value": "-0.000246437732460358", "module": "D"}]}, "resolvedFlowVersion": "38.00.000", "flowProperties": [], "typeOfFlow": "Other flow", "classification": {"classHierarchy": "Quantities / Environmental quantities / EPD EN 15804 / LCI indicators", "name": "GaBiCategories"}}, {"dataSetInternalID": 14, "referenceToFlowDataSet": {"shortDescription": [{"value": "Komponenten für die Wiederverwendung (CRU)", "lang": "de"}, {"value": "Components for re-use (CRU)", "lang": "en"}], "type": "flow data set", "refObjectId": "a2b32f97-3fc7-4af2-b209-525bc6426f33", "uri": "../flows/a2b32f97-3fc7-4af2-b209-525bc6426f33.xml"}, "exchange direction": "OUTPUT", "other": {"anies": [{"name": "referenceToUnitGroupDataSet", "value": {"shortDescription": [{"value": "kg", "lang": "de"}], "type": "unit group data set", "refObjectId": "ad38d542-3fe9-439d-9b95-2f5f7752acaf", "uri": "../unitgroups/ad38d542-3fe9-439d-9b95-2f5f7752acaf.xml"}}, {"value": "0", "module": "A1"}, {"value": "0", "module": "A2"}, {"value": "0", "module": "A3"}, {"value": "0", "module": "A5"}, {"value": "0", "module": "C2"}, {"value": "0", "module": "C3"}, {"value": "0", "module": "D"}]}, "resolvedFlowVersion": "38.00.000", "flowProperties": [], "typeOfFlow": "Other flow", "classification": {"classHierarchy": "Quantities / Environmental quantities / EPD EN 15804 / LCI indicators", "name": "GaBiCategories"}}, {"dataSetInternalID": 15, "referenceToFlowDataSet": {"shortDescription": [{"value": "Stoffe zum Recycling (MFR)", "lang": "de"}, {"value": "Materials for recycling (MFR)", "lang": "en"}], "type": "flow data set", "refObjectId": "d7fe48a5-4103-49c8-9aae-b0b5dfdbd6ae", "uri": "../flows/d7fe48a5-4103-49c8-9aae-b0b5dfdbd6ae.xml"}, "exchange direction": "OUTPUT", "other": {"anies": [{"name": "referenceToUnitGroupDataSet", "value": {"shortDescription": [{"value": "kg", "lang": "de"}], "type": "unit group data set", "refObjectId": "ad38d542-3fe9-439d-9b95-2f5f7752acaf", "uri": "../unitgroups/ad38d542-3fe9-439d-9b95-2f5f7752acaf.xml"}}, {"value": "0", "module": "A1"}, {"value": "0", "module": "A2"}, {"value": "0", "module": "A3"}, {"value": "0", "module": "A5"}, {"value": "0", "module": "C2"}, {"value": "0", "module": "C3"}, {"value": "0", "module": "D"}]}, "resolvedFlowVersion": "38.00.000", "flowProperties": [], "typeOfFlow": "Other flow", "classification": {"classHierarchy": "Quantities / Environmental quantities / EPD EN 15804 / LCI indicators", "name": "GaBiCategories"}}, {"dataSetInternalID": 16, "referenceToFlowDataSet": {"shortDescription": [{"value": "Stoffe für die Energierückgewinnung (MER)", "lang": "de"}, {"value": "Materials for energy recovery (MER)", "lang": "en"}], "type": "flow data set", "refObjectId": "59a9181c-3aaf-46ee-8b13-2b3723b6e447", "uri": "../flows/59a9181c-3aaf-46ee-8b13-2b3723b6e447.xml"}, "exchange direction": "OUTPUT", "other": {"anies": [{"name": "referenceToUnitGroupDataSet", "value": {"shortDescription": [{"value": "kg", "lang": "de"}], "type": "unit group data set", "refObjectId": "ad38d542-3fe9-439d-9b95-2f5f7752acaf", "uri": "../unitgroups/ad38d542-3fe9-439d-9b95-2f5f7752acaf.xml"}}, {"value": "0", "module": "A1"}, {"value": "0", "module": "A2"}, {"value": "0", "module": "A3"}, {"value": "0", "module": "A5"}, {"value": "0", "module": "C2"}, {"value": "0.88", "module": "C3"}, {"value": "0", "module": "D"}]}, "resolvedFlowVersion": "38.00.000", "flowProperties": [], "typeOfFlow": "Other flow", "classification": {"classHierarchy": "Quantities / Environmental quantities / EPD EN 15804 / LCI indicators", "name": "GaBiCategories"}}, {"dataSetInternalID": 17, "referenceToFlowDataSet": {"shortDescription": [{"value": "Exportierte elektrische Energie (EEE)", "lang": "de"}, {"value": "Exported electrical energy (EEE)", "lang": "en"}], "type": "flow data set", "refObjectId": "4da0c987-2b76-40d6-9e9e-82a017aaaf29", "uri": "../flows/4da0c987-2b76-40d6-9e9e-82a017aaaf29.xml"}, "exchange direction": "OUTPUT", "other": {"anies": [{"name": "referenceToUnitGroupDataSet", "value": {"shortDescription": [{"value": "MJ", "lang": "de"}], "type": "unit group data set", "refObjectId": "93a60a57-a3c8-11da-a746-0800200c9a66", "uri": "../unitgroups/93a60a57-a3c8-11da-a746-0800200c9a66.xml"}}, {"value": "0", "module": "A1"}, {"value": "0", "module": "A2"}, {"value": "0", "module": "A3"}, {"value": "0", "module": "A5"}, {"value": "0", "module": "C2"}, {"value": "0", "module": "C3"}, {"value": "1.0252", "module": "D"}]}, "resolvedFlowVersion": "38.00.000", "flowProperties": [], "typeOfFlow": "Other flow", "classification": {"classHierarchy": "Quantities / Environmental quantities / EPD EN 15804 / LCI indicators", "name": "GaBiCategories"}}, {"dataSetInternalID": 18, "referenceToFlowDataSet": {"shortDescription": [{"value": "Exportierte thermische Energie (EET)", "lang": "de"}, {"value": "Exported thermal energy (EET)", "lang": "en"}], "type": "flow data set", "refObjectId": "98daf38a-7a79-46d3-9a37-2b7bd0955810", "uri": "../flows/98daf38a-7a79-46d3-9a37-2b7bd0955810.xml"}, "exchange direction": "OUTPUT", "other": {"anies": [{"name": "referenceToUnitGroupDataSet", "value": {"shortDescription": [{"value": "MJ", "lang": "de"}], "type": "unit group data set", "refObjectId": "93a60a57-a3c8-11da-a746-0800200c9a66", "uri": "../unitgroups/93a60a57-a3c8-11da-a746-0800200c9a66.xml"}}, {"value": "0", "module": "A1"}, {"value": "0", "module": "A2"}, {"value": "0", "module": "A3"}, {"value": "0", "module": "A5"}, {"value": "0", "module": "C2"}, {"value": "0", "module": "C3"}, {"value": "2.377496", "module": "D"}]}, "resolvedFlowVersion": "38.00.000", "flowProperties": [], "typeOfFlow": "Other flow", "classification": {"classHierarchy": "Quantities / Environmental quantities / EPD EN 15804 / LCI indicators", "name": "GaBiCategories"}}]}, "LCIAResults": {"LCIAResult": [{"referenceToLCIAMethodDataSet": {"shortDescription": [{"value": "Globales Erwärmungspotenzial total (GWP-total)", "lang": "de"}, {"value": "Global Warming Potential total (GWP-total)", "lang": "en"}], "type": "LCIA method data set", "refObjectId": "6a37f984-a4b3-458a-a20a-64418c145fa2", "uri": "../lciamethods/6a37f984-a4b3-458a-a20a-64418c145fa2.xml"}, "other": {"anies": [{"name": "referenceToUnitGroupDataSet", "value": {"shortDescription": [{"value": "kg CO_(2)-Äq.", "lang": "de"}], "type": "unit group data set", "refObjectId": "1ebf3012-d0db-4de2-aefd-ef30cedb0be1", "uri": "../unitgroups/1ebf3012-d0db-4de2-aefd-ef30cedb0be1.xml"}}, {"value": "0.324791563925589", "module": "A1"}, {"value": "0.036303887317551", "module": "A2"}, {"value": "0.011435337323728", "module": "A3"}, {"value": "0.0207750556475565", "module": "A5"}, {"value": "0.00877348897387258", "module": "C2"}, {"value": "1.11950375273483", "module": "C3"}, {"value": "-0.347466918023603", "module": "D"}]}}, {"referenceToLCIAMethodDataSet": {"shortDescription": [{"value": "Globales Erwärmungspotenzial fossil (GWP-fossil)", "lang": "de"}, {"value": "Global Warming Potential fossil fuels (GWP-fossil)", "lang": "en"}], "type": "LCIA method data set", "refObjectId": "5f635281-343e-44fb-83df-1971b155e6b6", "uri": "../lciamethods/5f635281-343e-44fb-83df-1971b155e6b6.xml"}, "other": {"anies": [{"name": "referenceToUnitGroupDataSet", "value": {"shortDescription": [{"value": "kg CO_(2)-Äq.", "lang": "de"}], "type": "unit group data set", "refObjectId": "1ebf3012-d0db-4de2-aefd-ef30cedb0be1", "uri": "../unitgroups/1ebf3012-d0db-4de2-aefd-ef30cedb0be1.xml"}}, {"value": "0.329716486406194", "module": "A1"}, {"value": "0.0364761371370089", "module": "A2"}, {"value": "0.0114311972580052", "module": "A3"}, {"value": "0.0186508571804589", "module": "A5"}, {"value": "0.00875317052620011", "module": "C2"}, {"value": "0.426124073694961", "module": "C3"}, {"value": "-0.347038828122022", "module": "D"}]}}, {"referenceToLCIAMethodDataSet": {"shortDescription": [{"value": "Globales Erwärmungspotenzial biogen (GWP-biogenic)", "lang": "de"}, {"value": "Global Warming Potential biogenic (GWP-biogenic)", "lang": "en"}], "type": "LCIA method data set", "refObjectId": "2356e1ab-0185-4db5-86e5-16de51c7485c", "uri": "../lciamethods/2356e1ab-0185-4db5-86e5-16de51c7485c.xml"}, "other": {"anies": [{"name": "referenceToUnitGroupDataSet", "value": {"shortDescription": [{"value": "kg CO_(2)-Äq.", "lang": "de"}], "type": "unit group data set", "refObjectId": "1ebf3012-d0db-4de2-aefd-ef30cedb0be1", "uri": "../unitgroups/1ebf3012-d0db-4de2-aefd-ef30cedb0be1.xml"}}, {"value": "-0.00503405916871112", "module": "A1"}, {"value": "-0.000505431542382757", "module": "A2"}, {"value": "2.4784656502205E-06", "module": "A3"}, {"value": "0.00212379023062215", "module": "A5"}, {"value": "-3.1900128125595E-05", "module": "C2"}, {"value": "0.69335751574714", "module": "C3"}, {"value": "-0.000394349646578593", "module": "D"}]}}, {"referenceToLCIAMethodDataSet": {"shortDescription": [{"value": "Globales Erwärmungspotenzial luluc (GWP-luluc)", "lang": "de"}, {"value": "Global Warming Potential luluc (GWP-luluc)", "lang": "en"}], "type": "LCIA method data set", "refObjectId": "4331bbdb-978a-490d-8707-eeb047f01a55", "uri": "../lciamethods/4331bbdb-978a-490d-8707-eeb047f01a55.xml"}, "other": {"anies": [{"name": "referenceToUnitGroupDataSet", "value": {"shortDescription": [{"value": "kg CO_(2)-Äq.", "lang": "de"}], "type": "unit group data set", "refObjectId": "1ebf3012-d0db-4de2-aefd-ef30cedb0be1", "uri": "../unitgroups/1ebf3012-d0db-4de2-aefd-ef30cedb0be1.xml"}}, {"value": "0.000109136688106712", "module": "A1"}, {"value": "0.000333181722924868", "module": "A2"}, {"value": "1.66160007258894E-06", "module": "A3"}, {"value": "4.08236475430588E-07", "module": "A5"}, {"value": "5.22185757980696E-05", "module": "C2"}, {"value": "2.21632927320871E-05", "module": "C3"}, {"value": "-3.3740255002286E-05", "module": "D"}]}}, {"referenceToLCIAMethodDataSet": {"shortDescription": [{"value": "Abbau Potential der stratosphärischen Ozonschicht (ODP)", "lang": "de"}, {"value": "Depletion potential of the stratospheric ozone layer (ODP)", "lang": "en"}], "type": "LCIA method data set", "refObjectId": "b5c629d6-def3-11e6-bf01-fe55135034f3", "uri": "../lciamethods/b5c629d6-def3-11e6-bf01-fe55135034f3.xml"}, "other": {"anies": [{"name": "referenceToUnitGroupDataSet", "value": {"shortDescription": [{"value": "kg CFC11-Äq.", "lang": "de"}], "type": "unit group data set", "refObjectId": "d9e957c9-7309-4474-bf3a-7777df6c4e5b", "uri": "../unitgroups/d9e957c9-7309-4474-bf3a-7777df6c4e5b.xml"}}, {"value": "3.16415851125489E-09", "module": "A1"}, {"value": "4.68098020127748E-15", "module": "A2"}, {"value": "6.73882433505062E-16", "module": "A3"}, {"value": "6.7027178303728E-15", "module": "A5"}, {"value": "2.15376381757596E-15", "module": "C2"}, {"value": "3.60609757674742E-13", "module": "C3"}, {"value": "-2.30908909982723E-14", "module": "D"}]}}, {"referenceToLCIAMethodDataSet": {"shortDescription": [{"value": "Versauerungspotenzial von Boden und Wasser (AP)", "lang": "de"}, {"value": "Acidification potential of land and water (AP)", "lang": "en"}], "type": "LCIA method data set", "refObjectId": "b5c611c6-def3-11e6-bf01-fe55135034f3", "uri": "../lciamethods/b5c611c6-def3-11e6-bf01-fe55135034f3.xml"}, "other": {"anies": [{"name": "referenceToUnitGroupDataSet", "value": {"shortDescription": [{"value": "mol H^(+)-Äq.", "lang": "de"}], "type": "unit group data set", "refObjectId": "42e089ac-92bf-4bf2-8ca1-5fc40d18f2ed", "uri": "../unitgroups/42e089ac-92bf-4bf2-8ca1-5fc40d18f2ed.xml"}}, {"value": "0.000562908208674388", "module": "A1"}, {"value": "5.84779622285971E-05", "module": "A2"}, {"value": "1.34600354788025E-05", "module": "A3"}, {"value": "4.66060826226975E-06", "module": "A5"}, {"value": "1.54172028284669E-05", "module": "C2"}, {"value": "0.000623512446263934", "module": "C3"}, {"value": "-0.000317442274773255", "module": "D"}]}}, {"referenceToLCIAMethodDataSet": {"shortDescription": [{"value": "Eutrophierungspotenzial Süßwasser (EP-freshwater)", "lang": "de"}, {"value": "Eutrophication potential aquatic freshwater (EP-freshwater)", "lang": "en"}], "type": "LCIA method data set", "refObjectId": "b53ec18f-7377-4ad3-86eb-cc3f4f276b2b", "uri": "../lciamethods/b53ec18f-7377-4ad3-86eb-cc3f4f276b2b.xml"}, "other": {"anies": [{"name": "referenceToUnitGroupDataSet", "value": {"shortDescription": [{"value": "kg P-Äq.", "lang": "de"}], "type": "unit group data set", "refObjectId": "0429039d-a61d-4590-ba67-aa4a20a810a1", "uri": "../unitgroups/0429039d-a61d-4590-ba67-aa4a20a810a1.xml"}}, {"value": "1.70169364472951E-05", "module": "A1"}, {"value": "1.31529083048183E-07", "module": "A2"}, {"value": "1.13803182190957E-09", "module": "A3"}, {"value": "1.75896541959039E-09", "module": "A5"}, {"value": "2.05767086456664E-08", "module": "C2"}, {"value": "1.47347989714565E-07", "module": "C3"}, {"value": "-3.15476149908476E-08", "module": "D"}]}}, {"referenceToLCIAMethodDataSet": {"shortDescription": [{"value": "Eutrophierungspotenzial Salzwasser (EP-marine)", "lang": "de"}, {"value": "Eutrophication potential aquatic marine (EP-marine)", "lang": "en"}], "type": "LCIA method data set", "refObjectId": "b5c619fa-def3-11e6-bf01-fe55135034f3", "uri": "../lciamethods/b5c619fa-def3-11e6-bf01-fe55135034f3.xml"}, "other": {"anies": [{"name": "referenceToUnitGroupDataSet", "value": {"shortDescription": [{"value": "kg N-Äq.", "lang": "de"}], "type": "unit group data set", "refObjectId": "d05bb823-ecdf-4686-8c40-bf1d9257859f", "uri": "../unitgroups/d05bb823-ecdf-4686-8c40-bf1d9257859f.xml"}}, {"value": "0.000157653425176338", "module": "A1"}, {"value": "2.26603215503346E-05", "module": "A2"}, {"value": "4.47872100915979E-06", "module": "A3"}, {"value": "1.3731545695039E-06", "module": "A5"}, {"value": "6.45235347986592E-06", "module": "C2"}, {"value": "0.000239200104662142", "module": "C3"}, {"value": "-0.000117218750011874", "module": "D"}]}}, {"referenceToLCIAMethodDataSet": {"shortDescription": [{"value": "Eutrophierungspotenzial Land (EP-terrestrial)", "lang": "de"}, {"value": "Eutrophication potential terrestrial (EP-terrestrial)", "lang": "en"}], "type": "LCIA method data set", "refObjectId": "b5c614d2-def3-11e6-bf01-fe55135034f3", "uri": "../lciamethods/b5c614d2-def3-11e6-bf01-fe55135034f3.xml"}, "other": {"anies": [{"name": "referenceToUnitGroupDataSet", "value": {"shortDescription": [{"value": "mol N-Äq.", "lang": "de"}], "type": "unit group data set", "refObjectId": "71b4d617-0ec9-4d3f-b65e-e438940c2401", "uri": "../unitgroups/71b4d617-0ec9-4d3f-b65e-e438940c2401.xml"}}, {"value": "0.0015710986864796", "module": "A1"}, {"value": "0.000260572683250456", "module": "A2"}, {"value": "4.86577661148836E-05", "module": "A3"}, {"value": "2.24260768531714E-05", "module": "A5"}, {"value": "7.35479634220131E-05", "module": "C2"}, {"value": "0.00283734245805442", "module": "C3"}, {"value": "-0.00128198355679647", "module": "D"}]}}, {"referenceToLCIAMethodDataSet": {"shortDescription": [{"value": "Bildungspotential für troposphärisches Ozon (POCP)", "lang": "de"}, {"value": "Formation potential of tropospheric ozone photochemical oxidants (POCP)", "lang": "en"}], "type": "LCIA method data set", "refObjectId": "b5c610fe-def3-11e6-bf01-fe55135034f3", "uri": "../lciamethods/b5c610fe-def3-11e6-bf01-fe55135034f3.xml"}, "other": {"anies": [{"name": "referenceToUnitGroupDataSet", "value": {"shortDescription": [{"value": "kg NMVOC-Äq.", "lang": "de"}], "type": "unit group data set", "refObjectId": "d27c25f8-fbc1-44c6-b47b-4adbae4199c6", "uri": "../unitgroups/d27c25f8-fbc1-44c6-b47b-4adbae4199c6.xml"}}, {"value": "0.000551754652890974", "module": "A1"}, {"value": "5.2152819985692E-05", "module": "A2"}, {"value": "1.23621697551189E-05", "module": "A3"}, {"value": "3.65499510997782E-06", "module": "A5"}, {"value": "1.38773221965714E-05", "module": "C2"}, {"value": "0.000619392584628804", "module": "C3"}, {"value": "-0.000326458616737158", "module": "D"}]}}, {"referenceToLCIAMethodDataSet": {"shortDescription": [{"value": "Potenzial für den abiotischen Abbau nicht fossiler Ressourcen (ADPE)", "lang": "de"}, {"value": "Abiotic depletion potential for non fossil resources (ADPE)", "lang": "en"}], "type": "LCIA method data set", "refObjectId": "b2ad6494-c78d-11e6-9d9d-cec0c932ce01", "uri": "../lciamethods/b2ad6494-c78d-11e6-9d9d-cec0c932ce01.xml"}, "other": {"anies": [{"name": "referenceToUnitGroupDataSet", "value": {"shortDescription": [{"value": "kg Sb-Äq.", "lang": "de"}], "type": "unit group data set", "refObjectId": "54ccd2d9-a32a-4fc2-923d-f2c8c93e89d4", "uri": "../unitgroups/54ccd2d9-a32a-4fc2-923d-f2c8c93e89d4.xml"}}, {"value": "1.03378491485262E-07", "module": "A1"}, {"value": "2.36923687827021E-09", "module": "A2"}, {"value": "4.72562850701573E-11", "module": "A3"}, {"value": "5.22600530810527E-11", "module": "A5"}, {"value": "6.28933931463514E-10", "module": "C2"}, {"value": "2.61353696000918E-09", "module": "C3"}, {"value": "-2.45489967876151E-09", "module": "D"}]}}, {"referenceToLCIAMethodDataSet": {"shortDescription": [{"value": "Potenzial für den abiotischen Abbau fossiler Brennstoffe (ADPF)", "lang": "de"}, {"value": "Abiotic depletion potential for fossil resources (ADPF)", "lang": "en"}], "type": "LCIA method data set", "refObjectId": "b2ad6110-c78d-11e6-9d9d-cec0c932ce01", "uri": "../lciamethods/b2ad6110-c78d-11e6-9d9d-cec0c932ce01.xml"}, "other": {"anies": [{"name": "referenceToUnitGroupDataSet", "value": {"shortDescription": [{"value": "MJ", "lang": "de"}], "type": "unit group data set", "refObjectId": "93a60a57-a3c8-11da-a746-0800200c9a66", "uri": "../unitgroups/93a60a57-a3c8-11da-a746-0800200c9a66.xml"}}, {"value": "9.46310226382462", "module": "A1"}, {"value": "0.490071319243018", "module": "A2"}, {"value": "0.168339941691532", "module": "A3"}, {"value": "0.0101511034311232", "module": "A5"}, {"value": "0.118677533460284", "module": "C2"}, {"value": "0.540437889658706", "module": "C3"}, {"value": "-5.43219116900229", "module": "D"}]}}, {"referenceToLCIAMethodDataSet": {"shortDescription": [{"value": "Wassernutzung (WDP)", "lang": "de"}, {"value": "Water use (WDP)", "lang": "en"}], "type": "LCIA method data set", "refObjectId": "b2ad66ce-c78d-11e6-9d9d-cec0c932ce01", "uri": "../lciamethods/b2ad66ce-c78d-11e6-9d9d-cec0c932ce01.xml"}, "other": {"anies": [{"name": "referenceToUnitGroupDataSet", "value": {"shortDescription": [{"value": "m^(3) Welt-Äq. entzogen", "lang": "de"}], "type": "unit group data set", "refObjectId": "6ae2df01-888e-46c8-b17d-49fa3869b476", "uri": "../unitgroups/6ae2df01-888e-46c8-b17d-49fa3869b476.xml"}}, {"value": "0.0878589968572992", "module": "A1"}, {"value": "0.000434715029842342", "module": "A2"}, {"value": "6.41054654060086E-05", "module": "A3"}, {"value": "0.00200157258777121", "module": "A5"}, {"value": "4.5830870836893E-05", "module": "C2"}, {"value": "0.137961172321128", "module": "C3"}, {"value": "-0.00119746994726946", "module": "D"}]}}, {"referenceToLCIAMethodDataSet": {"shortDescription": [{"value": "Auftreten von Krankheiten aufgrund von Feinstaubemissionen (PM)", "lang": "de"}, {"value": "Incidence of disease due to PM emissions (PM)", "lang": "en"}], "type": "LCIA method data set", "refObjectId": "b5c602c6-def3-11e6-bf01-fe55135034f3", "uri": "../lciamethods/b5c602c6-def3-11e6-bf01-fe55135034f3.xml"}, "other": {"anies": [{"name": "referenceToUnitGroupDataSet", "value": {"shortDescription": [{"value": "Krankheitsfälle", "lang": "de"}], "type": "unit group data set", "refObjectId": "3883559b-648f-4afc-8ba2-0bd24f3affa3", "uri": "../unitgroups/3883559b-648f-4afc-8ba2-0bd24f3affa3.xml"}}, {"value": "3.86776010036375E-09", "module": "A1"}, {"value": "7.82355864117107E-10", "module": "A2"}, {"value": "1.30874565231098E-10", "module": "A3"}, {"value": "4.18190373475277E-11", "module": "A5"}, {"value": "9.52279465510525E-11", "module": "C2"}, {"value": "4.13581012629328E-09", "module": "C3"}, {"value": "-2.74617618148947E-09", "module": "D"}]}}, {"referenceToLCIAMethodDataSet": {"shortDescription": [{"value": "Wirkung durch Exposition des Menschen mit U235 (IR)", "lang": "de"}, {"value": "Human exposure efficiency relative to U235 (IR)", "lang": "en"}], "type": "LCIA method data set", "refObjectId": "b5c632be-def3-11e6-bf01-fe55135034f3", "uri": "../lciamethods/b5c632be-def3-11e6-bf01-fe55135034f3.xml"}, "other": {"anies": [{"name": "referenceToUnitGroupDataSet", "value": {"shortDescription": [{"value": "kBq U235-Äq.", "lang": "de"}], "type": "unit group data set", "refObjectId": "456b05bf-1415-44a9-9993-02452f554c09", "uri": "../unitgroups/456b05bf-1415-44a9-9993-02452f554c09.xml"}}, {"value": "0.0195447510341962", "module": "A1"}, {"value": "0.000137286753658905", "module": "A2"}, {"value": "0.00113330962045487", "module": "A3"}, {"value": "3.57393825341039E-05", "module": "A5"}, {"value": "1.6765349422598E-05", "module": "C2"}, {"value": "0.00191927973622788", "module": "C3"}, {"value": "-0.0191241538087915", "module": "D"}]}}, {"referenceToLCIAMethodDataSet": {"shortDescription": [{"value": "Toxizitätsvergleichseinheit für Ökosysteme (ETP-fw)", "lang": "de"}, {"value": "Comparative toxic unit for ecosystems (ETP-fw)", "lang": "en"}], "type": "LCIA method data set", "refObjectId": "ee1082d1-b0f7-43ca-a1f0-21e2a4a74511", "uri": "../lciamethods/ee1082d1-b0f7-43ca-a1f0-21e2a4a74511.xml"}, "other": {"anies": [{"name": "referenceToUnitGroupDataSet", "value": {"shortDescription": [{"value": "CTUe", "lang": "de"}], "type": "unit group data set", "refObjectId": "aa959ded-f1eb-4efb-9c5c-2d60be36b3e6", "uri": "../unitgroups/aa959ded-f1eb-4efb-9c5c-2d60be36b3e6.xml"}}, {"value": "3.80124444884406", "module": "A1"}, {"value": "0.348032458491201", "module": "A2"}, {"value": "0.0375674030403682", "module": "A3"}, {"value": "0.00332494684053968", "module": "A5"}, {"value": "0.0857623893758173", "module": "C2"}, {"value": "0.213493853401521", "module": "C3"}, {"value": "-0.647720014033723", "module": "D"}]}}, {"referenceToLCIAMethodDataSet": {"shortDescription": [{"value": "Toxizitätsvergleichseinheit für Menschen (krebserregend) (HTP-c)", "lang": "de"}, {"value": "Comparative toxic unit for humans (carcinogenic) (HTP-c)", "lang": "en"}], "type": "LCIA method data set", "refObjectId": "2299222a-bbd8-474f-9d4f-4dd1f18aea7c", "uri": "../lciamethods/2299222a-bbd8-474f-9d4f-4dd1f18aea7c.xml"}, "other": {"anies": [{"name": "referenceToUnitGroupDataSet", "value": {"shortDescription": [{"value": "CTUh", "lang": "de"}], "type": "unit group data set", "refObjectId": "d4c9523e-2d7e-49fd-8469-998f547d3a70", "uri": "../unitgroups/d4c9523e-2d7e-49fd-8469-998f547d3a70.xml"}}, {"value": "1.03835383528839E-10", "module": "A1"}, {"value": "7.12527459008723E-12", "module": "A2"}, {"value": "7.34597789903142E-13", "module": "A3"}, {"value": "3.25326065723544E-13", "module": "A5"}, {"value": "1.72787199269388E-12", "module": "C2"}, {"value": "1.99896910183991E-11", "module": "C3"}, {"value": "-3.11842915164804E-11", "module": "D"}]}}, {"referenceToLCIAMethodDataSet": {"shortDescription": [{"value": "Toxizitätsvergleichseinheit für Menschen (nicht krebserregend) (HTP-nc)", "lang": "de"}, {"value": "Comparative toxic unit for humans (noncarcinogenic) (HTP-nc)", "lang": "en"}], "type": "LCIA method data set", "refObjectId": "3af763a5-b7a1-48c9-9cee-1f223481fcef", "uri": "../lciamethods/3af763a5-b7a1-48c9-9cee-1f223481fcef.xml"}, "other": {"anies": [{"name": "referenceToUnitGroupDataSet", "value": {"shortDescription": [{"value": "CTUh", "lang": "de"}], "type": "unit group data set", "refObjectId": "d4c9523e-2d7e-49fd-8469-998f547d3a70", "uri": "../unitgroups/d4c9523e-2d7e-49fd-8469-998f547d3a70.xml"}}, {"value": "4.24826463799459E-09", "module": "A1"}, {"value": "3.89747971384207E-10", "module": "A2"}, {"value": "4.9524560665446E-11", "module": "A3"}, {"value": "2.8235054688856E-11", "module": "A5"}, {"value": "9.11214654319728E-11", "module": "C2"}, {"value": "1.64367542680455E-09", "module": "C3"}, {"value": "-1.82055893204366E-09", "module": "D"}]}}, {"referenceToLCIAMethodDataSet": {"shortDescription": [{"value": "Bodenqualitätsindex (SQP)", "lang": "de"}, {"value": "Soil quality index (SQP)", "lang": "en"}], "type": "LCIA method data set", "refObjectId": "b2ad6890-c78d-11e6-9d9d-cec0c932ce01", "uri": "../lciamethods/b2ad6890-c78d-11e6-9d9d-cec0c932ce01.xml"}, "other": {"anies": [{"name": "referenceToUnitGroupDataSet", "value": {"shortDescription": [{"value": "SQP", "lang": "de"}], "type": "unit group data set", "refObjectId": "f130951c-e67f-4f7f-8dd4-665de3974e18", "uri": "../unitgroups/f130951c-e67f-4f7f-8dd4-665de3974e18.xml"}}, {"value": "0.682117824669869", "module": "A1"}, {"value": "0.204771527972062", "module": "A2"}, {"value": "0.00158170951316562", "module": "A3"}, {"value": "0.00303010942151783", "module": "A5"}, {"value": "0.0422459400238011", "module": "C2"}, {"value": "0.181811208478372", "module": "C3"}, {"value": "-0.0342675693734202", "module": "D"}]}}]}, "otherAttributes": {"{http://www.indata.network/EPD/2019}epd-version": "1.2"}, "version": "1.1", "locations": "../ILCDLocations.xml"}