{"processInformation": {"dataSetInformation": {"UUID": "04a5ee66-d6be-4b69-bcbc-f6ec63dd5189", "name": {"baseName": [{"value": "TRM-Tiroler Rohre Piling systems Typ 118 - 10.6", "lang": "en"}, {"value": "TRM-Tiroler Rohre Pfahl aus duktilem Gusseisen Typ 170 - 7.5", "lang": "de"}], "functionalUnitFlowProperties": [{"value": "Nennaußendurchmesser 170, Nennwanddicke 7.5", "lang": "de"}]}, "synonyms": [{"value": "Metallpfähle, statische Elemente, Bodenverdichtung", "lang": "de"}], "classificationInformation": {"classification": [{"class": [{"value": "Metalle", "level": 0, "classId": "4"}, {"value": "Stahl und Eisen", "level": 1, "classId": "4.1"}, {"value": "Guss- und Schmiedeteile aus Stahl und Eisen", "level": 2, "classId": "4.1.05"}], "name": "OEKOBAU.DAT"}]}, "generalComment": [{"value": "TRM-Pfahlsysteme sind duktile Schleudergusspfahlrohre (duktiles Gusseisen) mit einem Einsteckende und einer Muffe, die miteinander zu Pfählen von beliebiger Länge verbunden werden können.", "lang": "de"}]}, "quantitativeReference": {"referenceToReferenceFlow": [1], "type": "Reference flow(s)"}, "time": {"referenceYear": 2022, "dataSetValidUntil": 2027, "timeRepresentativenessDescription": [{"value": "Die verwendeten Daten für die Herstellung der Pfähle entsprechen dem Jahresdurchschnitt des Produktionsjahres 2020. Die Produktions- und Absatzzahlen im Jahr 2020 wurden durch die COVID-19-Pandemie nicht beeinträchtigt.", "lang": "de"}], "other": {"anies": [{"name": "publicationDateOfEPD", "value": 1661904000000}]}}, "geography": {"locationOfOperationSupplyOrProduction": {"descriptionOfRestrictions": [{"value": "Die Transporte der TRM-Pfähle an ihren Bestimmungsort erfolgen innerhalb von Europa weitgehend mit dem LKW, nach Übersee zusätzlich per Schiff. Die Berechnungen schließen Transportweiten von Europa bis Südafrika mit ein und können daher weltweit als repräsentativ gelten.", "lang": "de"}], "location": "AT"}}, "technology": {"technologyDescriptionAndIncludedProcesses": [{"value": "TRM-Pfahlsysteme sind duktile Schleudergusspfahlrohre (duktiles Gusseisen) mit einem Einsteckende und einer Muffe, die miteinander zu Pfählen von beliebiger Länge verbunden werden können. Die Muffe und das Einsteckende ermöglichen die sichere und leicht zu montierende Verbindung der Pfahlelemente zu einem duktilen Pfahl. Wenn die Pfahlrohre in den Boden gerammt werden, bilden diese eine starre Verbindung zur Aufnahme von zentrischen Kräften und Biegemomenten. Der duktile Rammpfahl des TRM-Pfahlsystems setzt sich in der Regel aus einem oder mehreren Pfahlrohren (je nach erforderlicher Länge), einem Pfahlschuh (unverpresst/verpresst) und\r\neiner sich selbst zentrierenden Pfahlkopfplatte zusammen. Diese EPD behandelt ausschließlich die Pfahlrohre selbst ohne Berücksichtigung von Pfahlschuhtypen, Pfahlkopfplatten, Betonverfüllungen und Mantelverpressungen.\r\nBei dieser Umweltproduktdeklaration wird die Stromerzeugung entsprechend dem von der Tiroler Wasserkraft AG (TIWAG) an die \r\nTiroler Rohre GmbH gelieferten Strommix modelliert.\r\n", "lang": "de"}, {"value": "TRM pile systems are ductile centrifugally cast pile tubes (ductile cast iron) with an insertion end and a socket that can be connected together to form piles of any length. The socket and the insertion end allow the pile elements to be connected securely and easily to form a ductile pile. When the pile tubes are driven into the ground, they form a rigid connection to absorb centric forces and bending moments. The ductile driven pile of the TRM pile system is usually composed of one or more pile tubes (depending on the required length), a pile shoe (ungrouted/grouted) and\na self-centring pile head plate. This EPD deals only with the pile tubes themselves without considering pile shoe types, pile head plates, concrete fills and jacket grouting.\nIn this environmental product declaration, the electricity generation is calculated according to the amount of electricity supplied by the Tiroler Wasserkraft AG (TIWAG) to the \nTiroler Rohre GmbH.", "lang": "en"}], "technologicalApplicability": [{"value": "Das TRM-Pfahlsystem wird als Vollverdrängungspfahl für die Gründung von Gebäuden, für die Gründung von Ingenieurbauten (wie z.B. Brücken, Windkraft- und Photovoltaikanlagen, Lärmschutzwände, Rohrleitungen, Masten) und zur Herstellung von Böschungs- und Baugrubensicherungen eingesetzt. \r\n\r\nDer durch Rammen in den Boden eingebrachte TRM-Pfahl leitet die Kräfte aus dem Bauwerk effektiv in den Boden ab. Der TRM-Pfahl kann auch mit Füllbeton mit oder ohne Mantelverpressung eingesetzt werden. Die gegenständliche EPD behandelt das Einbringen der Pfahlrohre in den Boden ohne Berücksichtigung einer Betonverfüllung oder Mantelverpressung\r\n", "lang": "de"}, {"value": "The TRM pile system is used as a full displacement pile for the foundation of buildings, for the foundation of engineering structures (such as bridges, wind power and photovoltaic plants, noise barriers, pipelines, masts) and for the construction of slope and excavation protection. \n\nThe TRM pile, which is driven into the ground, effectively transfers the forces from the structure into the ground. The TRM pile can also be used with fill concrete with or without grouting of the shell. The present EPD deals with the driving of the pile tubes into the ground without consideration of concrete filling or jacket grouting.\n\nTranslated with www.DeepL.com/Translator (free version)", "lang": "en"}]}}, "modellingAndValidation": {"LCIMethodAndAllocation": {"typeOfDataSet": "EPD", "referenceToLCAMethodDetails": [{"shortDescription": [{"value": "PKR Bau EPD GmbH PKR-Code: 2.16.8, Version: 9.0 vom 27.11.2021 \"Gusseisen\"", "lang": "de"}], "type": "source data set", "refObjectId": "b966b0bb-acd7-4a0b-878e-599052b842b6", "version": "00.00.002"}], "other": {"anies": [{"name": "subType", "value": "specific dataset"}]}}, "dataSourcesTreatmentAndRepresentativeness": {"referenceToDataSource": [{"shortDescription": [{"value": "ecoinvent database (general)", "lang": "en"}], "type": "source data set", "refObjectId": "b497a91f-e14b-4b69-8f28-f50eb1576766", "version": "00.03.002"}, {"shortDescription": [{"value": "ecoinvent 3.8 database", "lang": "en"}], "type": "source data set", "refObjectId": "0f4c65c0-6210-450f-b886-82bf8dd5ace9", "version": "00.00.001"}, {"shortDescription": [{"value": "Software: SimaPro 9.3", "lang": "de"}], "type": "source data set", "refObjectId": "8ce874a1-2b5f-4861-a1d5-18bc4bad708f", "version": "00.00.001"}], "useAdviceForDataSet": [{"value": "Anmerkung zur Vergleichbarkeit: Ein Vergleich mit anderen Produkten ist nur mit einer vergleichbaren Anwendung im Gebäude sinnvoll. Grundsätzlich ist eine Gegenüberstellung oder die Bewertung von EPD Daten nur möglich, wenn alle zu vergleichenden Datensätze nach EN 15804 erstellt wurden und die produktspezifischen Leistungsmerkmale berücksichtigt werden.", "lang": "de"}, {"value": "Note on comparability: A comparison with other products is only meaningful with a comparable application in the building. In principle, a comparison or the evaluation of EPD data is only possible if all data sets to be compared were created according to EN 15804 and the product-specific performance characteristics are taken into account.", "lang": "en"}], "other": {"anies": [{"name": "referenceToOriginalEPD", "value": {"shortDescription": {"value": "Bau EPD GmbH EPD ecoinvent TRM 2022-1 Pfahlsysteme aus Gusseisen", "defaultValue": "Bau EPD GmbH EPD ecoinvent TRM 2022-1 Pfahlsysteme aus Gusseisen", "lstrings": [{"lang": "de", "value": "Bau EPD GmbH EPD ecoinvent TRM 2022-1 Pfahlsysteme aus Gusseisen"}]}, "version": {"version": 1, "majorVersion": 0, "minorVersion": 0, "subMinorVersion": 1, "zero": false, "versionString": "00.00.001"}, "type": "source data set", "uuid": {"uuid": "db58c933-a044-42af-b81d-007f7a2a3a45"}, "refObjectId": "db58c933-a044-42af-b81d-007f7a2a3a45", "versionAsString": "00.00.001", "resourceURLs": ["https://oekobaudat.de/OEKOBAU.DAT/resource/sources/db58c933-a044-42af-b81d-007f7a2a3a45/BAU-EPD-TRM-2022-1-Ecoinvent-Pfahlsysteme-20220831-Webseite.pdf?version=00.00.001"]}}]}}, "validation": {"review": [{"referenceToNameOfReviewerAndInstitution": [{"shortDescription": [{"value": "Bau EPD GmbH", "lang": "de"}, {"value": "Richter Sarah", "lang": "en"}], "type": "contact data set", "refObjectId": "42398bec-0af8-444e-9221-d40be4c4f553", "version": "00.00.006", "uri": "http://openlca.org/ilcd/resource/contacts/42398bec-0af8-444e-9221-d40be4c4f553"}], "type": "Independent external review"}]}, "complianceDeclarations": {"compliance": [{"referenceToComplianceSystem": {"shortDescription": [{"value": "ISO 14025", "lang": "en"}], "type": "source data set", "refObjectId": "4f2eb655-6e44-4874-a95a-e28f5442cd4d", "version": "00.00.001"}}, {"referenceToComplianceSystem": {"shortDescription": [{"value": "EN 15804+A2", "lang": "de"}, {"value": "EN 15804+A2", "lang": "en"}], "type": "source data set", "refObjectId": "c0016b33-8cf7-415c-ac6e-deba0d21440d", "version": "00.01.000"}}]}}, "administrativeInformation": {"dataGenerator": {"referenceToPersonOrEntityGeneratingTheDataSet": [{"shortDescription": [{"value": "Florian Gschösser", "lang": "de"}], "type": "contact data set", "refObjectId": "da875289-3cae-4746-91a3-e7b476932b81", "version": "00.00.003"}]}, "dataEntryBy": {"timeStamp": 1667544988568, "referenceToDataSetFormat": [{"shortDescription": [{"value": "EPD Data Format Extensions v1.2", "lang": "en"}, {"value": "EPD-Datenformaterweiterungen v1.2", "lang": "de"}], "type": "source data set", "refObjectId": "a29449fd-aa2f-4de8-b5d7-4b06b43c6fde", "version": "00.01.000"}, {"shortDescription": [{"value": "ILCD format", "lang": "en"}], "type": "source data set", "refObjectId": "a97a0155-0234-4b87-b4ce-a45da52f2a40", "version": "01.00.000", "uri": "http://lca.jrc.ec.europa.eu/lcainfohub/sample_data/ilcd/sources/ILCD_Format_a97a0155-0234-4b87-b4ce-a45da52f2a40_01.00.000.xml"}], "referenceToPersonOrEntityEnteringTheData": {"shortDescription": [{"value": "Bau EPD GmbH", "lang": "de"}, {"value": "Richter Sarah", "lang": "en"}], "type": "contact data set", "refObjectId": "42398bec-0af8-444e-9221-d40be4c4f553", "version": "00.00.006", "uri": "http://openlca.org/ilcd/resource/contacts/42398bec-0af8-444e-9221-d40be4c4f553"}}, "publicationAndOwnership": {"dataSetVersion": "00.00.014", "referenceToRegistrationAuthority": {"shortDescription": [{"value": "Bau EPD GmbH", "lang": "de"}, {"value": "Richter Sarah", "lang": "en"}], "type": "contact data set", "refObjectId": "42398bec-0af8-444e-9221-d40be4c4f553", "version": "00.00.006", "uri": "http://openlca.org/ilcd/resource/contacts/42398bec-0af8-444e-9221-d40be4c4f553"}, "registrationNumber": "Bau EPD-TRM- 2022-1-ECOINVENT-Pfahlsysteme", "referenceToOwnershipOfDataSet": {"shortDescription": [{"value": "TRM-Tiroler Rohre GmbH", "lang": "de"}], "type": "contact data set", "refObjectId": "913d6497-a59e-49e1-a084-d3c13f65e909", "version": "00.00.002"}, "copyright": true, "licenseType": "Free of charge for all users and uses", "accessRestrictions": [{"value": "Keine", "lang": "de"}, {"value": "None", "lang": "en"}], "other": {"anies": [{"name": "referenceToPublisher", "value": {"shortDescription": [{"value": "Bau EPD GmbH", "lang": "de"}, {"value": "Richter Sarah", "lang": "en"}], "type": "contact data set", "refObjectId": "42398bec-0af8-444e-9221-d40be4c4f553", "version": "00.00.006", "uri": "http://openlca.org/ilcd/resource/contacts/42398bec-0af8-444e-9221-d40be4c4f553"}}]}}}, "exchanges": {"exchange": [{"dataSetInternalID": 1, "referenceToFlowDataSet": {"shortDescription": [{"value": "TRM Pfähle aus duktilem Gusseisen, Typ Nennaußendurchmesser 170 Nennwanddicke 7.5", "lang": "de"}], "type": "flow data set", "refObjectId": "5bb1865c-46ca-4274-8712-ca2d2d62918a", "version": "00.00.004"}, "meanAmount": 1.0, "resultingAmount": 1.0, "referenceFlow": true, "resultingflowAmount": 1.0, "flowProperties": [{"name": [{"lang": "en", "value": "Length"}, {"lang": "de", "value": "Länge"}], "uuid": "838aaa23-0117-11db-92e3-0800200c9a66", "referenceFlowProperty": true, "meanValue": 1.0, "referenceUnit": "m", "unitGroupUUID": "838aaa22-0117-11db-92e3-0800200c9a66"}], "materialProperties": [{"name": "linear density", "value": "33.8", "unit": "kg/m"}], "typeOfFlow": "Product flow", "classification": {"classHierarchy": "Metalle / Stahl und Eisen / Guss- und Schmiedeteile aus Stahl und Eisen", "name": "OEKOBAU.DAT"}}, {"dataSetInternalID": 2, "referenceToFlowDataSet": {"shortDescription": [{"value": "Use of secondary material (SM)", "lang": "en"}, {"value": "Einsatz von Sekundärstoffen (SM)", "lang": "de"}, {"value": "Uso de materiales secundarios (SM)", "lang": "es"}], "type": "flow data set", "refObjectId": "c6a1f35f-2d09-4f54-8dfb-97e502e1ce92", "version": "30.00.000"}, "exchange direction": "INPUT", "meanAmount": 0.0, "other": {"anies": [{"module": "A1"}, {"value": "33.39", "module": "A1-A3"}, {"module": "A2"}, {"module": "A3"}, {"value": "0.0", "module": "A4"}, {"value": "0.0", "module": "A5"}, {"value": "0.0", "module": "B1"}, {"value": "0.0", "module": "B2"}, {"value": "0.0", "module": "B3"}, {"value": "0.0", "module": "B4"}, {"value": "0.0", "module": "B5"}, {"value": "0.0", "module": "B6"}, {"value": "0.0", "module": "B7"}, {"value": "0.0", "module": "C1"}, {"value": "0.0", "module": "C2"}, {"value": "0.0", "module": "C3"}, {"value": "0.0", "module": "C4"}, {"module": "D"}, {"name": "referenceToUnitGroupDataSet", "value": {"shortDescription": [{"value": "kg"}], "type": "unit group data set", "refObjectId": "ad38d542-3fe9-439d-9b95-2f5f7752acaf", "uri": "../unitgroups/ad38d542-3fe9-439d-9b95-2f5f7752acaf"}}]}, "flowProperties": [], "typeOfFlow": "Other flow", "classification": {"classHierarchy": "Größen / Umweltliche Größen / EPD EN 15804 / LCI Indikatoren", "name": "GaBiCategories"}}, {"dataSetInternalID": 3, "referenceToFlowDataSet": {"shortDescription": [{"value": "Use of net fresh water (FW)", "lang": "en"}, {"value": "Einsatz von Süßwasserressourcen (FW)", "lang": "de"}, {"value": "Uso neto de recursos de agua dulce (FW)", "lang": "es"}], "type": "flow data set", "refObjectId": "3cf952c8-f3a4-461d-8c96-96456ca62246", "version": "30.00.000"}, "exchange direction": "INPUT", "meanAmount": 0.0, "other": {"anies": [{"module": "A1"}, {"value": "0.315", "module": "A1-A3"}, {"module": "A2"}, {"module": "A3"}, {"value": "0.00427", "module": "A4"}, {"value": "0.00233", "module": "A5"}, {"value": "0.0", "module": "B1"}, {"value": "0.0", "module": "B2"}, {"value": "0.0", "module": "B3"}, {"value": "0.0", "module": "B4"}, {"value": "0.0", "module": "B5"}, {"value": "0.0", "module": "B6"}, {"value": "0.0", "module": "B7"}, {"value": "0.00233", "module": "C1"}, {"value": "9.28E-4", "module": "C2"}, {"value": "0.00576", "module": "C3"}, {"value": "1.58E-4", "module": "C4"}, {"module": "D"}, {"name": "referenceToUnitGroupDataSet", "value": {"shortDescription": [{"value": "m3"}], "type": "unit group data set", "refObjectId": "cd950537-0a98-4044-9ba7-9f9a68d0a504", "uri": "../unitgroups/cd950537-0a98-4044-9ba7-9f9a68d0a504"}}]}, "flowProperties": [], "typeOfFlow": "Other flow", "classification": {"classHierarchy": "Größen / Umweltliche Größen / EPD EN 15804 / LCI Indikatoren", "name": "GaBiCategories"}}, {"dataSetInternalID": 4, "referenceToFlowDataSet": {"shortDescription": [{"value": "Non hazardous waste dispose (NHWD)", "lang": "en"}, {"value": "Entsorgter nicht gefährlicher Abfall (NHWD)", "lang": "de"}, {"value": "Residuos no peligrosos eliminados (NHWD)", "lang": "es"}], "type": "flow data set", "refObjectId": "b29ef66b-e286-4afa-949f-62f1a7b4d7fa", "version": "30.00.000"}, "exchange direction": "OUTPUT", "meanAmount": 0.0, "other": {"anies": [{"module": "A1"}, {"value": "2.8", "module": "A1-A3"}, {"module": "A2"}, {"module": "A3"}, {"value": "1.99", "module": "A4"}, {"value": "0.06", "module": "A5"}, {"value": "0.0", "module": "B1"}, {"value": "0.0", "module": "B2"}, {"value": "0.0", "module": "B3"}, {"value": "0.0", "module": "B4"}, {"value": "0.0", "module": "B5"}, {"value": "0.0", "module": "B6"}, {"value": "0.0", "module": "B7"}, {"value": "0.06", "module": "C1"}, {"value": "0.44", "module": "C2"}, {"value": "0.35", "module": "C3"}, {"value": "1.01", "module": "C4"}, {"module": "D"}, {"name": "referenceToUnitGroupDataSet", "value": {"shortDescription": [{"value": "kg"}], "type": "unit group data set", "refObjectId": "ad38d542-3fe9-439d-9b95-2f5f7752acaf", "uri": "../unitgroups/ad38d542-3fe9-439d-9b95-2f5f7752acaf"}}]}, "flowProperties": [], "typeOfFlow": "Other flow", "classification": {"classHierarchy": "Größen / Umweltliche Größen / EPD EN 15804 / LCI Indikatoren", "name": "GaBiCategories"}}, {"dataSetInternalID": 5, "referenceToFlowDataSet": {"shortDescription": [{"value": "Radioactive waste disposed (RWD)", "lang": "en"}, {"value": "Entsorgter radioaktiver Abfall (RWD)", "lang": "de"}, {"value": "Residuos radiactivos eliminados (RWD)", "lang": "es"}], "type": "flow data set", "refObjectId": "3449546e-52ad-4b39-b809-9fb77cea8ff6", "version": "30.00.000"}, "exchange direction": "OUTPUT", "meanAmount": 0.0, "other": {"anies": [{"module": "A1"}, {"value": "0.00135", "module": "A1-A3"}, {"module": "A2"}, {"module": "A3"}, {"value": "5.24E-4", "module": "A4"}, {"value": "2.61E-4", "module": "A5"}, {"value": "0.0", "module": "B1"}, {"value": "0.0", "module": "B2"}, {"value": "0.0", "module": "B3"}, {"value": "0.0", "module": "B4"}, {"value": "0.0", "module": "B5"}, {"value": "0.0", "module": "B6"}, {"value": "0.0", "module": "B7"}, {"value": "2.61E-4", "module": "C1"}, {"value": "1.12E-4", "module": "C2"}, {"value": "1.29E-4", "module": "C3"}, {"value": "1.94E-6", "module": "C4"}, {"module": "D"}, {"name": "referenceToUnitGroupDataSet", "value": {"shortDescription": [{"value": "kg"}], "type": "unit group data set", "refObjectId": "ad38d542-3fe9-439d-9b95-2f5f7752acaf", "uri": "../unitgroups/ad38d542-3fe9-439d-9b95-2f5f7752acaf"}}]}, "flowProperties": [], "typeOfFlow": "Other flow", "classification": {"classHierarchy": "Größen / Umweltliche Größen / EPD EN 15804 / LCI Indikatoren", "name": "GaBiCategories"}}, {"dataSetInternalID": 6, "referenceToFlowDataSet": {"shortDescription": [{"value": "Use of renewable primary energy (PERE)", "lang": "en"}, {"value": "Erneuerbare Primärenergie als Energieträger (PERE)", "lang": "de"}, {"value": "Uso de energía primaria renovable excluyendo los recursos de energía primaria renovable utilizada como materia prima (PERE)", "lang": "es"}], "type": "flow data set", "refObjectId": "20f32be5-0398-4288-9b6d-accddd195317", "version": "30.00.000"}, "exchange direction": "INPUT", "meanAmount": 0.0, "other": {"anies": [{"module": "A1"}, {"value": "44.58", "module": "A1-A3"}, {"module": "A2"}, {"module": "A3"}, {"value": "0.55", "module": "A4"}, {"value": "0.43", "module": "A5"}, {"value": "0.0", "module": "B1"}, {"value": "0.0", "module": "B2"}, {"value": "0.0", "module": "B3"}, {"value": "0.0", "module": "B4"}, {"value": "0.0", "module": "B5"}, {"value": "0.0", "module": "B6"}, {"value": "0.0", "module": "B7"}, {"value": "0.25", "module": "C1"}, {"value": "0.12", "module": "C2"}, {"value": "1.76", "module": "C3"}, {"value": "0.00127", "module": "C4"}, {"module": "D"}, {"name": "referenceToUnitGroupDataSet", "value": {"shortDescription": [{"value": "MJ"}], "type": "unit group data set", "refObjectId": "93a60a57-a3c8-11da-a746-0800200c9a66", "uri": "../unitgroups/93a60a57-a3c8-11da-a746-0800200c9a66"}}]}, "flowProperties": [], "typeOfFlow": "Other flow", "classification": {"classHierarchy": "Größen / Umweltliche Größen / EPD EN 15804 / LCI Indikatoren", "name": "GaBiCategories"}}, {"dataSetInternalID": 7, "referenceToFlowDataSet": {"shortDescription": [{"value": "Use of renewable primary energy resources used as raw materials (PERM)", "lang": "en"}, {"value": "Erneuerbare Primärenergie zur stofflichen Nutzung (PERM)", "lang": "de"}, {"value": "Uso de energía primaria renovable utilizada como materia prima (PERM)", "lang": "es"}], "type": "flow data set", "refObjectId": "fb3ec0de-548d-4508-aea5-00b73bf6f702", "version": "30.00.000"}, "exchange direction": "INPUT", "meanAmount": 0.0, "other": {"anies": [{"module": "A1"}, {"value": "0.19", "module": "A1-A3"}, {"module": "A2"}, {"module": "A3"}, {"value": "0.0", "module": "A4"}, {"value": "-0.19", "module": "A5"}, {"value": "0.0", "module": "B1"}, {"value": "0.0", "module": "B2"}, {"value": "0.0", "module": "B3"}, {"value": "0.0", "module": "B4"}, {"value": "0.0", "module": "B5"}, {"value": "0.0", "module": "B6"}, {"value": "0.0", "module": "B7"}, {"value": "0.0", "module": "C1"}, {"value": "0.0", "module": "C2"}, {"value": "0.0", "module": "C3"}, {"value": "0.0", "module": "C4"}, {"module": "D"}, {"name": "referenceToUnitGroupDataSet", "value": {"shortDescription": [{"value": "MJ"}], "type": "unit group data set", "refObjectId": "93a60a57-a3c8-11da-a746-0800200c9a66", "uri": "../unitgroups/93a60a57-a3c8-11da-a746-0800200c9a66"}}]}, "flowProperties": [], "typeOfFlow": "Other flow", "classification": {"classHierarchy": "Größen / Umweltliche Größen / EPD EN 15804 / LCI Indikatoren", "name": "GaBiCategories"}}, {"dataSetInternalID": 8, "referenceToFlowDataSet": {"shortDescription": [{"value": "Use of renewable secondary fuels (RSF)", "lang": "en"}, {"value": "Erneuerbare Sekundärbrennstoffe (RSF)", "lang": "de"}, {"value": "Uso de combustibles secundarios renovables (RSF)", "lang": "es"}], "type": "flow data set", "refObjectId": "64333088-a55f-4aa2-9a31-c10b07816787", "version": "30.00.000"}, "exchange direction": "INPUT", "meanAmount": 0.0, "other": {"anies": [{"module": "A1"}, {"value": "0.0", "module": "A1-A3"}, {"module": "A2"}, {"module": "A3"}, {"value": "0.0", "module": "A4"}, {"value": "0.0", "module": "A5"}, {"value": "0.0", "module": "B1"}, {"value": "0.0", "module": "B2"}, {"value": "0.0", "module": "B3"}, {"value": "0.0", "module": "B4"}, {"value": "0.0", "module": "B5"}, {"value": "0.0", "module": "B6"}, {"value": "0.0", "module": "B7"}, {"value": "0.0", "module": "C1"}, {"value": "0.0", "module": "C2"}, {"value": "0.0", "module": "C3"}, {"value": "0.0", "module": "C4"}, {"module": "D"}, {"name": "referenceToUnitGroupDataSet", "value": {"shortDescription": [{"value": "MJ"}], "type": "unit group data set", "refObjectId": "93a60a57-a3c8-11da-a746-0800200c9a66", "uri": "../unitgroups/93a60a57-a3c8-11da-a746-0800200c9a66"}}]}, "flowProperties": [], "typeOfFlow": "Other flow", "classification": {"classHierarchy": "Größen / Umweltliche Größen / EPD EN 15804 / LCI Indikatoren", "name": "GaBiCategories"}}, {"dataSetInternalID": 9, "referenceToFlowDataSet": {"shortDescription": [{"value": "Exported electrical energy (EEE)", "lang": "en"}, {"value": "Exportierte elektrische Energie (EEE)", "lang": "de"}, {"value": "Energía exportada electrica (EEE)", "lang": "es"}], "type": "flow data set", "refObjectId": "4da0c987-2b76-40d6-9e9e-82a017aaaf29", "version": "30.00.000"}, "exchange direction": "OUTPUT", "meanAmount": 0.0, "other": {"anies": [{"module": "A1"}, {"value": "0.0", "module": "A1-A3"}, {"module": "A2"}, {"module": "A3"}, {"value": "0.0", "module": "A4"}, {"value": "0.00693", "module": "A5"}, {"value": "0.0", "module": "B1"}, {"value": "0.0", "module": "B2"}, {"value": "0.0", "module": "B3"}, {"value": "0.0", "module": "B4"}, {"value": "0.0", "module": "B5"}, {"value": "0.0", "module": "B6"}, {"value": "0.0", "module": "B7"}, {"value": "0.0", "module": "C1"}, {"value": "0.0", "module": "C2"}, {"value": "0.0", "module": "C3"}, {"value": "0.0", "module": "C4"}, {"module": "D"}, {"name": "referenceToUnitGroupDataSet", "value": {"shortDescription": [{"value": "MJ"}], "type": "unit group data set", "refObjectId": "93a60a57-a3c8-11da-a746-0800200c9a66", "uri": "../unitgroups/93a60a57-a3c8-11da-a746-0800200c9a66"}}]}, "flowProperties": [], "typeOfFlow": "Other flow", "classification": {"classHierarchy": "Größen / Umweltliche Größen / EPD EN 15804 / LCI Indikatoren", "name": "GaBiCategories"}}, {"dataSetInternalID": 10, "referenceToFlowDataSet": {"shortDescription": [{"value": "Exported thermal energy (EET)", "lang": "en"}, {"value": "Exportierte thermische Energie (EET)", "lang": "de"}, {"value": "Energía exportada termal (EET)", "lang": "es"}], "type": "flow data set", "refObjectId": "98daf38a-7a79-46d3-9a37-2b7bd0955810", "version": "30.00.000"}, "exchange direction": "OUTPUT", "meanAmount": 0.0, "other": {"anies": [{"module": "A1"}, {"value": "0.0", "module": "A1-A3"}, {"module": "A2"}, {"module": "A3"}, {"value": "0.0", "module": "A4"}, {"value": "0.0611", "module": "A5"}, {"value": "0.0", "module": "B1"}, {"value": "0.0", "module": "B2"}, {"value": "0.0", "module": "B3"}, {"value": "0.0", "module": "B4"}, {"value": "0.0", "module": "B5"}, {"value": "0.0", "module": "B6"}, {"value": "0.0", "module": "B7"}, {"value": "0.0", "module": "C1"}, {"value": "0.0", "module": "C2"}, {"value": "0.0", "module": "C3"}, {"value": "0.0", "module": "C4"}, {"module": "D"}, {"name": "referenceToUnitGroupDataSet", "value": {"shortDescription": [{"value": "MJ"}], "type": "unit group data set", "refObjectId": "93a60a57-a3c8-11da-a746-0800200c9a66", "uri": "../unitgroups/93a60a57-a3c8-11da-a746-0800200c9a66"}}]}, "flowProperties": [], "typeOfFlow": "Other flow", "classification": {"classHierarchy": "Größen / Umweltliche Größen / EPD EN 15804 / LCI Indikatoren", "name": "GaBiCategories"}}, {"dataSetInternalID": 11, "referenceToFlowDataSet": {"shortDescription": [{"value": "Hazardous waste disposed (HWD)", "lang": "en"}, {"value": "Gefährlicher Abfall zur Deponie (HWD)", "lang": "de"}, {"value": "Residuos peligrosos eliminados (HWD)", "lang": "es"}], "type": "flow data set", "refObjectId": "430f9e0f-59b2-46a0-8e0d-55e0e84948fc", "version": "30.00.000"}, "exchange direction": "OUTPUT", "meanAmount": 0.0, "other": {"anies": [{"module": "A1"}, {"value": "4.47E-4", "module": "A1-A3"}, {"module": "A2"}, {"module": "A3"}, {"value": "9.98E-5", "module": "A4"}, {"value": "5.75E-5", "module": "A5"}, {"value": "0.0", "module": "B1"}, {"value": "0.0", "module": "B2"}, {"value": "0.0", "module": "B3"}, {"value": "0.0", "module": "B4"}, {"value": "0.0", "module": "B5"}, {"value": "0.0", "module": "B6"}, {"value": "0.0", "module": "B7"}, {"value": "5.75E-5", "module": "C1"}, {"value": "2.18E-5", "module": "C2"}, {"value": "3.26E-5", "module": "C3"}, {"value": "2.25E-7", "module": "C4"}, {"module": "D"}, {"name": "referenceToUnitGroupDataSet", "value": {"shortDescription": [{"value": "kg"}], "type": "unit group data set", "refObjectId": "ad38d542-3fe9-439d-9b95-2f5f7752acaf", "uri": "../unitgroups/ad38d542-3fe9-439d-9b95-2f5f7752acaf"}}]}, "flowProperties": [], "typeOfFlow": "Other flow", "classification": {"classHierarchy": "Größen / Umweltliche Größen / EPD EN 15804 / LCI Indikatoren", "name": "GaBiCategories"}}, {"dataSetInternalID": 12, "referenceToFlowDataSet": {"shortDescription": [{"value": "Components for re-use (CRU)", "lang": "en"}, {"value": "Komponenten für die Wiederverwendung (CRU)", "lang": "de"}, {"value": "Componentes para su reutilización (CRU)", "lang": "es"}], "type": "flow data set", "refObjectId": "a2b32f97-3fc7-4af2-b209-525bc6426f33", "version": "30.00.000"}, "exchange direction": "OUTPUT", "meanAmount": 0.0, "other": {"anies": [{"module": "A1"}, {"value": "0.0", "module": "A1-A3"}, {"module": "A2"}, {"module": "A3"}, {"value": "0.0", "module": "A4"}, {"value": "0.0", "module": "A5"}, {"value": "0.0", "module": "B1"}, {"value": "0.0", "module": "B2"}, {"value": "0.0", "module": "B3"}, {"value": "0.0", "module": "B4"}, {"value": "0.0", "module": "B5"}, {"value": "0.0", "module": "B6"}, {"value": "0.0", "module": "B7"}, {"value": "0.0", "module": "C1"}, {"value": "0.0", "module": "C2"}, {"value": "0.0", "module": "C3"}, {"value": "0.0", "module": "C4"}, {"module": "D"}, {"name": "referenceToUnitGroupDataSet", "value": {"shortDescription": [{"value": "kg"}], "type": "unit group data set", "refObjectId": "ad38d542-3fe9-439d-9b95-2f5f7752acaf", "uri": "../unitgroups/ad38d542-3fe9-439d-9b95-2f5f7752acaf"}}]}, "flowProperties": [], "typeOfFlow": "Other flow", "classification": {"classHierarchy": "Größen / Umweltliche Größen / EPD EN 15804 / LCI Indikatoren", "name": "GaBiCategories"}}, {"dataSetInternalID": 13, "referenceToFlowDataSet": {"shortDescription": [{"value": "Use of non renewable secondary fuels (NRSF)", "lang": "en"}, {"value": "Nicht erneuerbare Sekundärbrennstoffe (NRSF)", "lang": "de"}, {"value": "Uso de combustibles secundarios no renovables (NRSF)", "lang": "es"}], "type": "flow data set", "refObjectId": "89def144-d39a-4287-b86f-efde453ddcb2", "version": "30.00.000"}, "exchange direction": "INPUT", "meanAmount": 0.0, "other": {"anies": [{"module": "A1"}, {"value": "0.0", "module": "A1-A3"}, {"module": "A2"}, {"module": "A3"}, {"value": "0.0", "module": "A4"}, {"value": "0.0", "module": "A5"}, {"value": "0.0", "module": "B1"}, {"value": "0.0", "module": "B2"}, {"value": "0.0", "module": "B3"}, {"value": "0.0", "module": "B4"}, {"value": "0.0", "module": "B5"}, {"value": "0.0", "module": "B6"}, {"value": "0.0", "module": "B7"}, {"value": "0.0", "module": "C1"}, {"value": "0.0", "module": "C2"}, {"value": "0.0", "module": "C3"}, {"value": "0.0", "module": "C4"}, {"module": "D"}, {"name": "referenceToUnitGroupDataSet", "value": {"shortDescription": [{"value": "MJ"}], "type": "unit group data set", "refObjectId": "93a60a57-a3c8-11da-a746-0800200c9a66", "uri": "../unitgroups/93a60a57-a3c8-11da-a746-0800200c9a66"}}]}, "flowProperties": [], "typeOfFlow": "Other flow", "classification": {"classHierarchy": "Größen / Umweltliche Größen / EPD EN 15804 / LCI Indikatoren", "name": "GaBiCategories"}}, {"dataSetInternalID": 14, "referenceToFlowDataSet": {"shortDescription": [{"value": "Use of non renewable primary energy (PENRE)", "lang": "en"}, {"value": "Nicht-erneuerbare Primärenergie als Energieträger (PENRE)", "lang": "de"}, {"value": "Uso de energía primaria no renovable, excluyendo los recursos de energía primaria no renovable utilizada como materia prima (PENRE)", "lang": "es"}], "type": "flow data set", "refObjectId": "ac857178-2b45-46ec-892a-a9a4332f0372", "version": "30.00.000"}, "exchange direction": "INPUT", "meanAmount": 0.0, "other": {"anies": [{"module": "A1"}, {"value": "382.56", "module": "A1-A3"}, {"module": "A2"}, {"module": "A3"}, {"value": "38.92", "module": "A4"}, {"value": "20.06", "module": "A5"}, {"value": "0.0", "module": "B1"}, {"value": "0.0", "module": "B2"}, {"value": "0.0", "module": "B3"}, {"value": "0.0", "module": "B4"}, {"value": "0.0", "module": "B5"}, {"value": "0.0", "module": "B6"}, {"value": "0.0", "module": "B7"}, {"value": "20.04", "module": "C1"}, {"value": "8.35", "module": "C2"}, {"value": "11.32", "module": "C3"}, {"value": "0.149", "module": "C4"}, {"module": "D"}, {"name": "referenceToUnitGroupDataSet", "value": {"shortDescription": [{"value": "MJ"}], "type": "unit group data set", "refObjectId": "93a60a57-a3c8-11da-a746-0800200c9a66", "uri": "../unitgroups/93a60a57-a3c8-11da-a746-0800200c9a66"}}]}, "flowProperties": [], "typeOfFlow": "Other flow", "classification": {"classHierarchy": "Größen / Umweltliche Größen / EPD EN 15804 / LCI Indikatoren", "name": "GaBiCategories"}}, {"dataSetInternalID": 15, "referenceToFlowDataSet": {"shortDescription": [{"value": "Use of non renewable primary energy resources used as raw materials (PENRM)", "lang": "en"}, {"value": "Nicht-erneuerbare Primärenergie zur stofflichen Nutzung (PENRM)", "lang": "de"}, {"value": "Uso de la energía primaria no renovable utilizada como materia prima (PENRM)", "lang": "es"}], "type": "flow data set", "refObjectId": "1421caa0-679d-4bf4-b282-0eb850ccae27", "version": "30.00.000"}, "exchange direction": "INPUT", "meanAmount": 0.0, "other": {"anies": [{"module": "A1"}, {"value": "0.0109", "module": "A1-A3"}, {"module": "A2"}, {"module": "A3"}, {"value": "0.0", "module": "A4"}, {"value": "-0.0109", "module": "A5"}, {"value": "0.0", "module": "B1"}, {"value": "0.0", "module": "B2"}, {"value": "0.0", "module": "B3"}, {"value": "0.0", "module": "B4"}, {"value": "0.0", "module": "B5"}, {"value": "0.0", "module": "B6"}, {"value": "0.0", "module": "B7"}, {"value": "0.0", "module": "C1"}, {"value": "0.0", "module": "C2"}, {"value": "0.0", "module": "C3"}, {"value": "0.0", "module": "C4"}, {"module": "D"}, {"name": "referenceToUnitGroupDataSet", "value": {"shortDescription": [{"value": "MJ"}], "type": "unit group data set", "refObjectId": "93a60a57-a3c8-11da-a746-0800200c9a66", "uri": "../unitgroups/93a60a57-a3c8-11da-a746-0800200c9a66"}}]}, "flowProperties": [], "typeOfFlow": "Other flow", "classification": {"classHierarchy": "Größen / Umweltliche Größen / EPD EN 15804 / LCI Indikatoren", "name": "GaBiCategories"}}, {"dataSetInternalID": 16, "referenceToFlowDataSet": {"shortDescription": [{"value": "Materials for energy recovery (MER)", "lang": "en"}, {"value": "Stoffe für die Energierückgewinnung (MER)", "lang": "de"}, {"value": "Materiales para valorización energética (recuperación de energía) (MER)", "lang": "es"}], "type": "flow data set", "refObjectId": "59a9181c-3aaf-46ee-8b13-2b3723b6e447", "version": "30.00.000"}, "exchange direction": "OUTPUT", "meanAmount": 0.0, "other": {"anies": [{"module": "A1"}, {"value": "0.0", "module": "A1-A3"}, {"module": "A2"}, {"module": "A3"}, {"value": "0.0", "module": "A4"}, {"value": "0.0", "module": "A5"}, {"value": "0.0", "module": "B1"}, {"value": "0.0", "module": "B2"}, {"value": "0.0", "module": "B3"}, {"value": "0.0", "module": "B4"}, {"value": "0.0", "module": "B5"}, {"value": "0.0", "module": "B6"}, {"value": "0.0", "module": "B7"}, {"value": "0.0", "module": "C1"}, {"value": "0.0", "module": "C2"}, {"value": "0.0", "module": "C3"}, {"value": "0.0", "module": "C4"}, {"module": "D"}, {"name": "referenceToUnitGroupDataSet", "value": {"shortDescription": [{"value": "kg"}], "type": "unit group data set", "refObjectId": "ad38d542-3fe9-439d-9b95-2f5f7752acaf", "uri": "../unitgroups/ad38d542-3fe9-439d-9b95-2f5f7752acaf"}}]}, "flowProperties": [], "typeOfFlow": "Other flow", "classification": {"classHierarchy": "Größen / Umweltliche Größen / EPD EN 15804 / LCI Indikatoren", "name": "GaBiCategories"}}, {"dataSetInternalID": 17, "referenceToFlowDataSet": {"shortDescription": [{"value": "Materials for recycling (MFR)", "lang": "en"}, {"value": "Stoffe zum Recycling (MFR)", "lang": "de"}, {"value": "Materiales para el reciclaje (MFR)", "lang": "es"}], "type": "flow data set", "refObjectId": "d7fe48a5-4103-49c8-9aae-b0b5dfdbd6ae", "version": "30.00.000"}, "exchange direction": "OUTPUT", "meanAmount": 0.0, "other": {"anies": [{"module": "A1"}, {"value": "0.0", "module": "A1-A3"}, {"module": "A2"}, {"module": "A3"}, {"value": "0.0", "module": "A4"}, {"value": "0.0", "module": "A5"}, {"value": "0.0", "module": "B1"}, {"value": "0.0", "module": "B2"}, {"value": "0.0", "module": "B3"}, {"value": "0.0", "module": "B4"}, {"value": "0.0", "module": "B5"}, {"value": "0.0", "module": "B6"}, {"value": "0.0", "module": "B7"}, {"value": "0.0", "module": "C1"}, {"value": "0.0", "module": "C2"}, {"value": "32.79", "module": "C3"}, {"value": "0.0", "module": "C4"}, {"module": "D"}, {"name": "referenceToUnitGroupDataSet", "value": {"shortDescription": [{"value": "kg"}], "type": "unit group data set", "refObjectId": "ad38d542-3fe9-439d-9b95-2f5f7752acaf", "uri": "../unitgroups/ad38d542-3fe9-439d-9b95-2f5f7752acaf"}}]}, "flowProperties": [], "typeOfFlow": "Other flow", "classification": {"classHierarchy": "Größen / Umweltliche Größen / EPD EN 15804 / LCI Indikatoren", "name": "GaBiCategories"}}, {"dataSetInternalID": 18, "referenceToFlowDataSet": {"shortDescription": [{"value": "Total use of renewable primary energy resources (PERT)", "lang": "en"}, {"value": "Total erneuerbare Primärenergie (PERT)", "lang": "de"}, {"value": "Uso total de la energía primaria renovable (energía primaria y recursos de energía primaria renovable utilizada como materia prima) (PERT)", "lang": "es"}], "type": "flow data set", "refObjectId": "53f97275-fa8a-4cdd-9024-65936002acd0", "version": "30.00.000"}, "exchange direction": "INPUT", "meanAmount": 0.0, "other": {"anies": [{"module": "A1"}, {"value": "44.76", "module": "A1-A3"}, {"module": "A2"}, {"module": "A3"}, {"value": "0.55", "module": "A4"}, {"value": "0.25", "module": "A5"}, {"value": "0.0", "module": "B1"}, {"value": "0.0", "module": "B2"}, {"value": "0.0", "module": "B3"}, {"value": "0.0", "module": "B4"}, {"value": "0.0", "module": "B5"}, {"value": "0.0", "module": "B6"}, {"value": "0.0", "module": "B7"}, {"value": "0.25", "module": "C1"}, {"value": "0.12", "module": "C2"}, {"value": "1.76", "module": "C3"}, {"value": "0.00127", "module": "C4"}, {"module": "D"}, {"name": "referenceToUnitGroupDataSet", "value": {"shortDescription": [{"value": "MJ"}], "type": "unit group data set", "refObjectId": "93a60a57-a3c8-11da-a746-0800200c9a66", "uri": "../unitgroups/93a60a57-a3c8-11da-a746-0800200c9a66"}}]}, "flowProperties": [], "typeOfFlow": "Other flow", "classification": {"classHierarchy": "Größen / Umweltliche Größen / EPD EN 15804 / LCI Indikatoren", "name": "GaBiCategories"}}, {"dataSetInternalID": 19, "referenceToFlowDataSet": {"shortDescription": [{"value": "Total use of non renewable primary energy resource (PENRT)", "lang": "en"}, {"value": "Total nicht erneuerbare Primärenergie (PENRT)", "lang": "de"}, {"value": "Uso total de la energía primaria no renovable (energía primaria y recursos de energía primaria renovable utilizada como materia prima) (PENRT)", "lang": "es"}], "type": "flow data set", "refObjectId": "06159210-646b-4c8d-8583-da9b3b95a6c1", "version": "30.00.000"}, "exchange direction": "INPUT", "meanAmount": 0.0, "other": {"anies": [{"module": "A1"}, {"value": "382.58", "module": "A1-A3"}, {"module": "A2"}, {"module": "A3"}, {"value": "38.92", "module": "A4"}, {"value": "20.05", "module": "A5"}, {"value": "0.0", "module": "B1"}, {"value": "0.0", "module": "B2"}, {"value": "0.0", "module": "B3"}, {"value": "0.0", "module": "B4"}, {"value": "0.0", "module": "B5"}, {"value": "0.0", "module": "B6"}, {"value": "0.0", "module": "B7"}, {"value": "20.04", "module": "C1"}, {"value": "8.35", "module": "C2"}, {"value": "11.32", "module": "C3"}, {"value": "0.149", "module": "C4"}, {"module": "D"}, {"name": "referenceToUnitGroupDataSet", "value": {"shortDescription": [{"value": "MJ"}], "type": "unit group data set", "refObjectId": "93a60a57-a3c8-11da-a746-0800200c9a66", "uri": "../unitgroups/93a60a57-a3c8-11da-a746-0800200c9a66"}}]}, "flowProperties": [], "typeOfFlow": "Other flow", "classification": {"classHierarchy": "Größen / Umweltliche Größen / EPD EN 15804 / LCI Indikatoren", "name": "GaBiCategories"}}]}, "LCIAResults": {"LCIAResult": [{"referenceToLCIAMethodDataSet": {"shortDescription": [{"value": "Depletion potential of the stratospheric ozone layer (ODP)", "lang": "en"}, {"value": "Abbaupotenzial der stratosphärischen Ozonschicht (ODP)", "lang": "de"}], "type": "LCIA method data set", "refObjectId": "b5c629d6-def3-11e6-bf01-fe55135034f3", "version": "02.00.013", "uri": "http://lca.jrc.ec.europa.eu/lcainfohub/datasets/elcd/lciamethods/8b723200-3d8f-4eec-9e10-444edb029476.xml"}, "meanAmount": 0.0, "other": {"anies": [{"module": "A1"}, {"value": "1.69E-6", "module": "A1-A3"}, {"module": "A2"}, {"module": "A3"}, {"value": "5.95E-7", "module": "A4"}, {"value": "2.93E-7", "module": "A5"}, {"value": "0.0", "module": "B1"}, {"value": "0.0", "module": "B2"}, {"value": "0.0", "module": "B3"}, {"value": "0.0", "module": "B4"}, {"value": "0.0", "module": "B5"}, {"value": "0.0", "module": "B6"}, {"value": "0.0", "module": "B7"}, {"value": "0.0", "module": "C1"}, {"value": "1.28E-7", "module": "C2"}, {"value": "1.09E-7", "module": "C3"}, {"value": "2.15E-9", "module": "C4"}, {"module": "D"}, {"name": "referenceToUnitGroupDataSet", "value": {"shortDescription": [{"value": "kg CFC 11-Äquiv."}], "type": "unit group data set", "refObjectId": "d9e957c9-7309-4474-bf3a-7777df6c4e5b", "uri": "../unitgroups/d9e957c9-7309-4474-bf3a-7777df6c4e5b"}}]}}, {"referenceToLCIAMethodDataSet": {"shortDescription": [{"value": "Photochemical Ozone Creation Potential (POCP)", "lang": "en"}, {"value": "Bildungspotenzial für troposphärisches Ozon (POCP)", "lang": "de"}], "type": "LCIA method data set", "refObjectId": "b5c610fe-def3-11e6-bf01-fe55135034f3", "version": "02.00.015", "uri": "http://lca.jrc.ec.europa.eu/lcainfohub/datasets/elcd/lciamethods/ec7836be-83eb-41da-bcda-1a6a3fe2d149.xml"}, "meanAmount": 0.0, "other": {"anies": [{"module": "A1"}, {"value": "0.0653", "module": "A1-A3"}, {"module": "A2"}, {"module": "A3"}, {"value": "0.00792", "module": "A4"}, {"value": "0.0189", "module": "A5"}, {"value": "0.0", "module": "B1"}, {"value": "0.0", "module": "B2"}, {"value": "0.0", "module": "B3"}, {"value": "0.0", "module": "B4"}, {"value": "0.0", "module": "B5"}, {"value": "0.0", "module": "B6"}, {"value": "0.0", "module": "B7"}, {"value": "0.02", "module": "C1"}, {"value": "0.00133", "module": "C2"}, {"value": "0.00683", "module": "C3"}, {"value": "5.54E-5", "module": "C4"}, {"module": "D"}, {"name": "referenceToUnitGroupDataSet", "value": {"shortDescription": [{"value": "kg NMVOC eqv."}], "type": "unit group data set", "refObjectId": "d27c25f8-fbc1-44c6-b47b-4adbae4199c6", "uri": "../unitgroups/d27c25f8-fbc1-44c6-b47b-4adbae4199c6"}}]}}, {"referenceToLCIAMethodDataSet": {"shortDescription": [{"value": "Eutrophication potential - terrestrial (EP-terrestrial)", "lang": "en"}, {"value": "Eutrophierungspotenzial - Land (EP-terrestrial)", "lang": "de"}], "type": "LCIA method data set", "refObjectId": "b5c614d2-def3-11e6-bf01-fe55135034f3", "version": "01.02.010", "uri": "http://lca.jrc.ec.europa.eu/lcainfohub/datasets/elcd/lciamethods/40054970-5936-477c-9bec-29fa23b1cb77.xml"}, "meanAmount": 0.0, "other": {"anies": [{"module": "A1"}, {"value": "0.206", "module": "A1-A3"}, {"module": "A2"}, {"module": "A3"}, {"value": "0.023", "module": "A4"}, {"value": "0.068", "module": "A5"}, {"value": "0.0", "module": "B1"}, {"value": "0.0", "module": "B2"}, {"value": "0.0", "module": "B3"}, {"value": "0.0", "module": "B4"}, {"value": "0.0", "module": "B5"}, {"value": "0.0", "module": "B6"}, {"value": "0.0", "module": "B7"}, {"value": "0.07", "module": "C1"}, {"value": "0.00346", "module": "C2"}, {"value": "0.0248", "module": "C3"}, {"value": "1.9E-4", "module": "C4"}, {"module": "D"}, {"name": "referenceToUnitGroupDataSet", "value": {"shortDescription": [{"value": "mol N eqv."}], "type": "unit group data set", "refObjectId": "71b4d617-0ec9-4d3f-b65e-e438940c2401", "uri": "../unitgroups/71b4d617-0ec9-4d3f-b65e-e438940c2401"}}]}}, {"referenceToLCIAMethodDataSet": {"shortDescription": [{"value": "Eutrophication potential - marine (EP-marine)", "lang": "en"}, {"value": "Eutrophierungspotenzial - Salzwasser (EP-marine)", "lang": "de"}], "type": "LCIA method data set", "refObjectId": "b5c619fa-def3-11e6-bf01-fe55135034f3", "version": "02.00.011", "uri": "http://lca.jrc.ec.europa.eu/lcainfohub/datasets/elcd/lciamethods/5296e2be-060b-4e50-b033-d45f85f6ac92.xml"}, "meanAmount": 0.0, "other": {"anies": [{"module": "A1"}, {"value": "0.0202", "module": "A1-A3"}, {"module": "A2"}, {"module": "A3"}, {"value": "0.00209", "module": "A4"}, {"value": "0.00622", "module": "A5"}, {"value": "0.0", "module": "B1"}, {"value": "0.0", "module": "B2"}, {"value": "0.0", "module": "B3"}, {"value": "0.0", "module": "B4"}, {"value": "0.0", "module": "B5"}, {"value": "0.0", "module": "B6"}, {"value": "0.0", "module": "B7"}, {"value": "0.01", "module": "C1"}, {"value": "3.18E-4", "module": "C2"}, {"value": "0.00221", "module": "C3"}, {"value": "1.74E-5", "module": "C4"}, {"module": "D"}, {"name": "referenceToUnitGroupDataSet", "value": {"shortDescription": [{"value": "kg N eqv."}], "type": "unit group data set", "refObjectId": "d05bb823-ecdf-4686-8c40-bf1d9257859f", "uri": "../unitgroups/d05bb823-ecdf-4686-8c40-bf1d9257859f"}}]}}, {"referenceToLCIAMethodDataSet": {"shortDescription": [{"value": "Eutrophication potential - freshwater (EP-freshwater)", "lang": "en"}, {"value": "Eutrophierungspotenzial - Süßwasser (EP-freshwater)", "lang": "de"}], "type": "LCIA method data set", "refObjectId": "b53ec18f-7377-4ad3-86eb-cc3f4f276b2b", "version": "01.00.011", "uri": "http://lca.jrc.ec.europa.eu/lcainfohub/datasets/elcd/lciamethods/a4630d5b-df2f-48ae-b3f2-5e5257606d68.xml"}, "meanAmount": 0.0, "other": {"anies": [{"module": "A1"}, {"value": "0.012", "module": "A1-A3"}, {"module": "A2"}, {"module": "A3"}, {"value": "1.66E-4", "module": "A4"}, {"value": "1.06E-4", "module": "A5"}, {"value": "0.0", "module": "B1"}, {"value": "0.0", "module": "B2"}, {"value": "0.0", "module": "B3"}, {"value": "0.0", "module": "B4"}, {"value": "0.0", "module": "B5"}, {"value": "0.0", "module": "B6"}, {"value": "0.0", "module": "B7"}, {"value": "0.0", "module": "C1"}, {"value": "3.61E-5", "module": "C2"}, {"value": "5.19E-4", "module": "C3"}, {"value": "4.87E-7", "module": "C4"}, {"module": "D"}, {"name": "referenceToUnitGroupDataSet", "value": {"shortDescription": [{"value": "kg P eqv."}], "type": "unit group data set", "refObjectId": "0429039d-a61d-4590-ba67-aa4a20a810a1", "uri": "../unitgroups/0429039d-a61d-4590-ba67-aa4a20a810a1"}}]}}, {"referenceToLCIAMethodDataSet": {"shortDescription": [{"value": "Global Warming Potential - biogenic (GWP-biogenic)", "lang": "en"}, {"value": "Globales Erwärmungspotenzial - biogen (GWP-biogenic)", "lang": "de"}], "type": "LCIA method data set", "refObjectId": "2356e1ab-0185-4db5-86e5-16de51c7485c", "version": "01.00.006"}, "meanAmount": 0.0, "other": {"anies": [{"module": "A1"}, {"value": "0.175", "module": "A1-A3"}, {"module": "A2"}, {"module": "A3"}, {"value": "0.00215", "module": "A4"}, {"value": "0.0206", "module": "A5"}, {"value": "0.0", "module": "B1"}, {"value": "0.0", "module": "B2"}, {"value": "0.0", "module": "B3"}, {"value": "0.0", "module": "B4"}, {"value": "0.0", "module": "B5"}, {"value": "0.0", "module": "B6"}, {"value": "0.0", "module": "B7"}, {"value": "0.00121", "module": "C1"}, {"value": "4.75E-4", "module": "C2"}, {"value": "-0.0144", "module": "C3"}, {"value": "5.27E-6", "module": "C4"}, {"module": "D"}, {"name": "referenceToUnitGroupDataSet", "value": {"shortDescription": [{"value": "kg CO2-Äqv."}], "type": "unit group data set", "refObjectId": "1ebf3012-d0db-4de2-aefd-ef30cedb0be1", "uri": "../unitgroups/1ebf3012-d0db-4de2-aefd-ef30cedb0be1"}}]}}, {"referenceToLCIAMethodDataSet": {"shortDescription": [{"value": "Global Warming Potential - fossil fuels (GWP-fossil)", "lang": "en"}, {"value": "Globales Erwärmungspotenzial - fossil (GWP-fossil)", "lang": "de"}], "type": "LCIA method data set", "refObjectId": "5f635281-343e-44fb-83df-1971b155e6b6", "version": "01.00.009"}, "meanAmount": 0.0, "other": {"anies": [{"module": "A1"}, {"value": "32.61", "module": "A1-A3"}, {"module": "A2"}, {"module": "A3"}, {"value": "2.58", "module": "A4"}, {"value": "1.47", "module": "A5"}, {"value": "0.0", "module": "B1"}, {"value": "0.0", "module": "B2"}, {"value": "0.0", "module": "B3"}, {"value": "0.0", "module": "B4"}, {"value": "0.0", "module": "B5"}, {"value": "0.0", "module": "B6"}, {"value": "0.0", "module": "B7"}, {"value": "1.47", "module": "C1"}, {"value": "0.55", "module": "C2"}, {"value": "0.82", "module": "C3"}, {"value": "0.00532", "module": "C4"}, {"module": "D"}, {"name": "referenceToUnitGroupDataSet", "value": {"shortDescription": [{"value": "kg CO2-Äqv."}], "type": "unit group data set", "refObjectId": "1ebf3012-d0db-4de2-aefd-ef30cedb0be1", "uri": "../unitgroups/1ebf3012-d0db-4de2-aefd-ef30cedb0be1"}}]}}, {"referenceToLCIAMethodDataSet": {"shortDescription": [{"value": "Global Warming Potential - land use and land use change (GWP-luluc)", "lang": "en"}, {"value": "Globales Erwärmungspotenzial - luluc (GWP-luluc)", "lang": "de"}], "type": "LCIA method data set", "refObjectId": "4331bbdb-978a-490d-8707-eeb047f01a55", "version": "01.00.006"}, "meanAmount": 0.0, "other": {"anies": [{"module": "A1"}, {"value": "0.0098", "module": "A1-A3"}, {"module": "A2"}, {"module": "A3"}, {"value": "0.00106", "module": "A4"}, {"value": "2.54E-4", "module": "A5"}, {"value": "0.0", "module": "B1"}, {"value": "0.0", "module": "B2"}, {"value": "0.0", "module": "B3"}, {"value": "0.0", "module": "B4"}, {"value": "0.0", "module": "B5"}, {"value": "0.0", "module": "B6"}, {"value": "0.0", "module": "B7"}, {"value": "2.54E-4", "module": "C1"}, {"value": "2.2E-4", "module": "C2"}, {"value": "0.00156", "module": "C3"}, {"value": "5.02E-6", "module": "C4"}, {"module": "D"}, {"name": "referenceToUnitGroupDataSet", "value": {"shortDescription": [{"value": "kg CO2-Äqv."}], "type": "unit group data set", "refObjectId": "1ebf3012-d0db-4de2-aefd-ef30cedb0be1", "uri": "../unitgroups/1ebf3012-d0db-4de2-aefd-ef30cedb0be1"}}]}}, {"referenceToLCIAMethodDataSet": {"shortDescription": [{"value": "Global Warming Potential - total (GWP-total)", "lang": "en"}, {"value": "Globales Erwärmungspotenzial - total (GWP-total)", "lang": "de"}], "type": "LCIA method data set", "refObjectId": "6a37f984-a4b3-458a-a20a-64418c145fa2", "version": "04.00.017"}, "meanAmount": 0.0, "other": {"anies": [{"module": "A1"}, {"value": "32.8", "module": "A1-A3"}, {"module": "A2"}, {"module": "A3"}, {"value": "2.58", "module": "A4"}, {"value": "1.49", "module": "A5"}, {"value": "0.0", "module": "B1"}, {"value": "0.0", "module": "B2"}, {"value": "0.0", "module": "B3"}, {"value": "0.0", "module": "B4"}, {"value": "0.0", "module": "B5"}, {"value": "0.0", "module": "B6"}, {"value": "0.0", "module": "B7"}, {"value": "1.47", "module": "C1"}, {"value": "0.55", "module": "C2"}, {"value": "0.81", "module": "C3"}, {"value": "0.00533", "module": "C4"}, {"module": "D"}, {"name": "referenceToUnitGroupDataSet", "value": {"shortDescription": [{"value": "kg CO2-Äqv."}], "type": "unit group data set", "refObjectId": "1ebf3012-d0db-4de2-aefd-ef30cedb0be1", "uri": "../unitgroups/1ebf3012-d0db-4de2-aefd-ef30cedb0be1"}}]}}, {"referenceToLCIAMethodDataSet": {"shortDescription": [{"value": "Abiotic depletion potential - fossil resources (ADPF)", "lang": "en"}, {"value": "Potenzial für die Verknappung abiotischer Ressourcen – fossile Brennstoffe (ADPF)", "lang": "de"}], "type": "LCIA method data set", "refObjectId": "b2ad6110-c78d-11e6-9d9d-cec0c932ce01", "version": "01.00.011"}, "meanAmount": 0.0, "other": {"anies": [{"module": "A1"}, {"value": "382.58", "module": "A1-A3"}, {"module": "A2"}, {"module": "A3"}, {"value": "38.92", "module": "A4"}, {"value": "20.05", "module": "A5"}, {"value": "0.0", "module": "B1"}, {"value": "0.0", "module": "B2"}, {"value": "0.0", "module": "B3"}, {"value": "0.0", "module": "B4"}, {"value": "0.0", "module": "B5"}, {"value": "0.0", "module": "B6"}, {"value": "0.0", "module": "B7"}, {"value": "20.04", "module": "C1"}, {"value": "8.35", "module": "C2"}, {"value": "11.31", "module": "C3"}, {"value": "0.15", "module": "C4"}, {"module": "D"}, {"name": "referenceToUnitGroupDataSet", "value": {"shortDescription": [{"value": "MJ"}], "type": "unit group data set", "refObjectId": "93a60a57-a3c8-11da-a746-0800200c9a66", "uri": "../unitgroups/93a60a57-a3c8-11da-a746-0800200c9a66"}}]}}, {"referenceToLCIAMethodDataSet": {"shortDescription": [{"value": "Abiotic depletion potential - non-fossil resources (ADPE)", "lang": "en"}, {"value": "Potenzial für die Verknappung abiotischer Ressourcen – nicht fossile Ressourcen (ADPE)", "lang": "de"}], "type": "LCIA method data set", "refObjectId": "b2ad6494-c78d-11e6-9d9d-cec0c932ce01", "version": "01.00.011"}, "meanAmount": 0.0, "other": {"anies": [{"module": "A1"}, {"value": "5.96E-5", "module": "A1-A3"}, {"module": "A2"}, {"module": "A3"}, {"value": "8.97E-6", "module": "A4"}, {"value": "1.49E-6", "module": "A5"}, {"value": "0.0", "module": "B1"}, {"value": "0.0", "module": "B2"}, {"value": "0.0", "module": "B3"}, {"value": "0.0", "module": "B4"}, {"value": "0.0", "module": "B5"}, {"value": "0.0", "module": "B6"}, {"value": "0.0", "module": "B7"}, {"value": "0.0", "module": "C1"}, {"value": "1.95E-6", "module": "C2"}, {"value": "9.71E-5", "module": "C3"}, {"value": "1.21E-8", "module": "C4"}, {"module": "D"}, {"name": "referenceToUnitGroupDataSet", "value": {"shortDescription": [{"value": "kg Sb-Äqv."}], "type": "unit group data set", "refObjectId": "54ccd2d9-a32a-4fc2-923d-f2c8c93e89d4", "uri": "../unitgroups/54ccd2d9-a32a-4fc2-923d-f2c8c93e89d4"}}]}}, {"referenceToLCIAMethodDataSet": {"shortDescription": [{"value": "Potential Comparative Toxic Unit for humans - cancer effects (HTP-c)", "lang": "en"}, {"value": "Potenzielle Toxizitätsvergleichseinheit für den Menschen - kanzerogene Wirkung (HTP-c)", "lang": "de"}], "type": "LCIA method data set", "refObjectId": "2299222a-bbd8-474f-9d4f-4dd1f18aea7c", "version": "01.00.004", "uri": "http://lca.jrc.ec.europa.eu/lcainfohub/datasets/elcd/lciamethods/2299222a-bbd8-474f-9d4f-4dd1f18aea7c.xml"}, "meanAmount": 0.0, "other": {"anies": [{"module": "A1"}, {"value": "3.31E-8", "module": "A1-A3"}, {"module": "A2"}, {"module": "A3"}, {"value": "1.01E-9", "module": "A4"}, {"value": "1.13E-9", "module": "A5"}, {"value": "0.0", "module": "B1"}, {"value": "0.0", "module": "B2"}, {"value": "0.0", "module": "B3"}, {"value": "0.0", "module": "B4"}, {"value": "0.0", "module": "B5"}, {"value": "0.0", "module": "B6"}, {"value": "0.0", "module": "B7"}, {"value": "1.13E-9", "module": "C1"}, {"value": "2.11E-10", "module": "C2"}, {"value": "1.4E-9", "module": "C3"}, {"value": "2.38E-12", "module": "C4"}, {"module": "D"}, {"name": "referenceToUnitGroupDataSet", "value": {"shortDescription": [{"value": "CTUh"}], "type": "unit group data set", "refObjectId": "d4c9523e-2d7e-49fd-8469-998f547d3a70", "uri": "../unitgroups/d4c9523e-2d7e-49fd-8469-998f547d3a70"}}]}}, {"referenceToLCIAMethodDataSet": {"shortDescription": [{"value": "Potential Comparative Toxic Unit for humans - non-cancer effects (HTP-nc)", "lang": "en"}, {"value": "Potenzielle Toxizitätsvergleichseinheit für den Menschen - nicht kanzerogene Wirkung (HTP-nc)", "lang": "de"}], "type": "LCIA method data set", "refObjectId": "3af763a5-b7a1-48c9-9cee-1f223481fcef", "version": "01.00.003", "uri": "http://lca.jrc.ec.europa.eu/lcainfohub/datasets/elcd/lciamethods/3af763a5-b7a1-48c9-9cee-1f223481fcef.xml"}, "meanAmount": 0.0, "other": {"anies": [{"module": "A1"}, {"value": "2.88E-7", "module": "A1-A3"}, {"module": "A2"}, {"module": "A3"}, {"value": "3.05E-8", "module": "A4"}, {"value": "1.07E-8", "module": "A5"}, {"value": "0.0", "module": "B1"}, {"value": "0.0", "module": "B2"}, {"value": "0.0", "module": "B3"}, {"value": "0.0", "module": "B4"}, {"value": "0.0", "module": "B5"}, {"value": "0.0", "module": "B6"}, {"value": "0.0", "module": "B7"}, {"value": "1.07E-8", "module": "C1"}, {"value": "6.62E-9", "module": "C2"}, {"value": "6.13E-8", "module": "C3"}, {"value": "6.17E-11", "module": "C4"}, {"module": "D"}, {"name": "referenceToUnitGroupDataSet", "value": {"shortDescription": [{"value": "CTUh"}], "type": "unit group data set", "refObjectId": "d4c9523e-2d7e-49fd-8469-998f547d3a70", "uri": "../unitgroups/d4c9523e-2d7e-49fd-8469-998f547d3a70"}}]}}, {"referenceToLCIAMethodDataSet": {"shortDescription": [{"value": "Potential Comparative Toxic Unit for ecosystems (ETP-fw)", "lang": "en"}, {"value": "Potenzielle Toxizitätsvergleichseinheit für Ökosysteme (ETP-fw)", "lang": "de"}], "type": "LCIA method data set", "refObjectId": "ee1082d1-b0f7-43ca-a1f0-21e2a4a74511", "version": "01.00.003", "uri": "http://lca.jrc.ec.europa.eu/lcainfohub/datasets/elcd/lciamethods/ee1082d1-b0f7-43ca-a1f0-21e2a4a74511.xml"}, "meanAmount": 0.0, "other": {"anies": [{"module": "A1"}, {"value": "524.21", "module": "A1-A3"}, {"module": "A2"}, {"module": "A3"}, {"value": "30.37", "module": "A4"}, {"value": "13.78", "module": "A5"}, {"value": "0.0", "module": "B1"}, {"value": "0.0", "module": "B2"}, {"value": "0.0", "module": "B3"}, {"value": "0.0", "module": "B4"}, {"value": "0.0", "module": "B5"}, {"value": "0.0", "module": "B6"}, {"value": "0.0", "module": "B7"}, {"value": "13.78", "module": "C1"}, {"value": "6.55", "module": "C2"}, {"value": "41.5", "module": "C3"}, {"value": "0.09", "module": "C4"}, {"module": "D"}, {"name": "referenceToUnitGroupDataSet", "value": {"shortDescription": [{"value": "CTUe"}], "type": "unit group data set", "refObjectId": "aa959ded-f1eb-4efb-9c5c-2d60be36b3e6", "uri": "../unitgroups/aa959ded-f1eb-4efb-9c5c-2d60be36b3e6"}}]}}, {"referenceToLCIAMethodDataSet": {"shortDescription": [{"value": "Potential Human exposure efficiency relative to U235 (IRP)", "lang": "en"}, {"value": "Potenzielle Wirkung durch Exposition des Menschen mit U235 (IRP)", "lang": "de"}], "type": "LCIA method data set", "refObjectId": "b5c632be-def3-11e6-bf01-fe55135034f3", "version": "01.00.012", "uri": "http://lca.jrc.ec.europa.eu/lcainfohub/datasets/elcd/lciamethods/a6f4cbc8-5388-44d6-9a67-53d05684f93e.xml"}, "meanAmount": 0.0, "other": {"anies": [{"module": "A1"}, {"value": "1.44", "module": "A1-A3"}, {"module": "A2"}, {"module": "A3"}, {"value": "0.2", "module": "A4"}, {"value": "0.0984", "module": "A5"}, {"value": "0.0", "module": "B1"}, {"value": "0.0", "module": "B2"}, {"value": "0.0", "module": "B3"}, {"value": "0.0", "module": "B4"}, {"value": "0.0", "module": "B5"}, {"value": "0.0", "module": "B6"}, {"value": "0.0", "module": "B7"}, {"value": "0.0984", "module": "C1"}, {"value": "0.043", "module": "C2"}, {"value": "0.116", "module": "C3"}, {"value": "6.6E-4", "module": "C4"}, {"module": "D"}, {"name": "referenceToUnitGroupDataSet", "value": {"shortDescription": [{"value": "kBq U235 eqv."}], "type": "unit group data set", "refObjectId": "456b05bf-1415-44a9-9993-02452f554c09", "uri": "../unitgroups/456b05bf-1415-44a9-9993-02452f554c09"}}]}}, {"referenceToLCIAMethodDataSet": {"shortDescription": [{"value": "Potential Soil quality index (SQP)", "lang": "en"}, {"value": "Potenzieller Bodenqualitätsindex (SQP)", "lang": "de"}], "type": "LCIA method data set", "refObjectId": "b2ad6890-c78d-11e6-9d9d-cec0c932ce01", "version": "01.00.011"}, "meanAmount": 0.0, "other": {"anies": [{"module": "A1"}, {"value": "79.96", "module": "A1-A3"}, {"module": "A2"}, {"module": "A3"}, {"value": "26.54", "module": "A4"}, {"value": "2.71", "module": "A5"}, {"value": "0.0", "module": "B1"}, {"value": "0.0", "module": "B2"}, {"value": "0.0", "module": "B3"}, {"value": "0.0", "module": "B4"}, {"value": "0.0", "module": "B5"}, {"value": "0.0", "module": "B6"}, {"value": "0.0", "module": "B7"}, {"value": "2.71", "module": "C1"}, {"value": "5.82", "module": "C2"}, {"value": "20.88", "module": "C3"}, {"value": "0.31", "module": "C4"}, {"module": "D"}, {"name": "referenceToUnitGroupDataSet", "value": {"shortDescription": [{"value": "dimensionless"}], "type": "unit group data set", "refObjectId": "f130951c-e67f-4f7f-8dd4-665de3974e18", "uri": "../unitgroups/f130951c-e67f-4f7f-8dd4-665de3974e18"}}]}}, {"referenceToLCIAMethodDataSet": {"shortDescription": [{"value": "Potential incidence of disease due to PM emissions (PM)", "lang": "en"}, {"value": "Potenzielles Auftreten von Krankheiten aufgrund von Feinstaubemissionen (PM)", "lang": "de"}], "type": "LCIA method data set", "refObjectId": "b5c602c6-def3-11e6-bf01-fe55135034f3", "version": "02.00.012", "uri": "http://lca.jrc.ec.europa.eu/lcainfohub/datasets/elcd/lciamethods/72ce3013-f678-4c6a-935b-f4752ff8901b.xml"}, "meanAmount": 0.0, "other": {"anies": [{"module": "A1"}, {"value": "4.28E-6", "module": "A1-A3"}, {"module": "A2"}, {"module": "A3"}, {"value": "2.04E-7", "module": "A4"}, {"value": "3.77E-7", "module": "A5"}, {"value": "0.0", "module": "B1"}, {"value": "0.0", "module": "B2"}, {"value": "0.0", "module": "B3"}, {"value": "0.0", "module": "B4"}, {"value": "0.0", "module": "B5"}, {"value": "0.0", "module": "B6"}, {"value": "0.0", "module": "B7"}, {"value": "3.77E-7", "module": "C1"}, {"value": "4.44E-8", "module": "C2"}, {"value": "1.31E-7", "module": "C3"}, {"value": "1.01E-9", "module": "C4"}, {"module": "D"}, {"name": "referenceToUnitGroupDataSet", "value": {"shortDescription": [{"value": "disease incidence"}], "type": "unit group data set", "refObjectId": "3883559b-648f-4afc-8ba2-0bd24f3affa3", "uri": "../unitgroups/3883559b-648f-4afc-8ba2-0bd24f3affa3"}}]}}, {"referenceToLCIAMethodDataSet": {"shortDescription": [{"value": "Acidification potential, Accumulated Exceedance (AP)", "lang": "en"}, {"value": "Versauerungspotenzial, kumulierte Überschreitung (AP)", "lang": "de"}], "type": "LCIA method data set", "refObjectId": "b5c611c6-def3-11e6-bf01-fe55135034f3", "version": "01.03.010", "uri": "http://lca.jrc.ec.europa.eu/lcainfohub/datasets/elcd/lciamethods/f6cbd466-253f-4145-a4bb-8dae7d266e89.xml"}, "meanAmount": 0.0, "other": {"anies": [{"module": "A1"}, {"value": "0.0792", "module": "A1-A3"}, {"module": "A2"}, {"module": "A3"}, {"value": "0.00975", "module": "A4"}, {"value": "0.0143", "module": "A5"}, {"value": "0.0", "module": "B1"}, {"value": "0.0", "module": "B2"}, {"value": "0.0", "module": "B3"}, {"value": "0.0", "module": "B4"}, {"value": "0.0", "module": "B5"}, {"value": "0.0", "module": "B6"}, {"value": "0.0", "module": "B7"}, {"value": "0.01", "module": "C1"}, {"value": "0.00156", "module": "C2"}, {"value": "0.00975", "module": "C3"}, {"value": "5.0E-5", "module": "C4"}, {"module": "D"}, {"name": "referenceToUnitGroupDataSet", "value": {"shortDescription": [{"value": "mol H+ eqv."}], "type": "unit group data set", "refObjectId": "42e089ac-92bf-4bf2-8ca1-5fc40d18f2ed", "uri": "../unitgroups/42e089ac-92bf-4bf2-8ca1-5fc40d18f2ed"}}]}}, {"referenceToLCIAMethodDataSet": {"shortDescription": [{"value": "Water (user) deprivation potential (WDP)", "lang": "en"}, {"value": "Wasser-Entzugspotenzial (Benutzer) (WDP)", "lang": "de"}], "type": "LCIA method data set", "refObjectId": "b2ad66ce-c78d-11e6-9d9d-cec0c932ce01", "version": "03.00.015"}, "meanAmount": 0.0, "other": {"anies": [{"module": "A1"}, {"value": "8.03", "module": "A1-A3"}, {"module": "A2"}, {"module": "A3"}, {"value": "0.12", "module": "A4"}, {"value": "0.07", "module": "A5"}, {"value": "0.0", "module": "B1"}, {"value": "0.0", "module": "B2"}, {"value": "0.0", "module": "B3"}, {"value": "0.0", "module": "B4"}, {"value": "0.0", "module": "B5"}, {"value": "0.0", "module": "B6"}, {"value": "0.0", "module": "B7"}, {"value": "0.07", "module": "C1"}, {"value": "0.03", "module": "C2"}, {"value": "0.15", "module": "C3"}, {"value": "0.01", "module": "C4"}, {"module": "D"}, {"name": "referenceToUnitGroupDataSet", "value": {"shortDescription": [{"value": "m3 world eqv."}], "type": "unit group data set", "refObjectId": "6ae2df01-888e-46c8-b17d-49fa3869b476", "uri": "../unitgroups/6ae2df01-888e-46c8-b17d-49fa3869b476"}}]}}]}, "otherAttributes": {"{http://www.indata.network/EPD/2019}epd-version": "1.2", "{http://www.okworx.com/ILCD/Extensions/2018/Profile}profile": "EN_15804_A2"}, "version": "1.1"}