{"processInformation": {"dataSetInformation": {"UUID": "069a6b40-aa11-4f66-b385-ea9f5cc2a91e", "name": {"baseName": [{"value": "Vorgespanntes carbonfaserbewehrtes Betonelement CPC 40-2-2", "lang": "de"}, {"value": "Pre-stressed carbon fibre-reinforced concrete element CPC 40-2-2", "lang": "en"}], "functionalUnitFlowProperties": [{"lang": "de"}]}, "classificationInformation": {"classification": [{"class": [{"value": "Mineralische Baustoffe", "level": 0, "classId": "1"}, {"value": "Steine und Elemente", "level": 1, "classId": "1.3"}, {"value": "Betonfertigteile und Betonwaren", "level": 2, "classId": "1.3.05"}], "name": "OEKOBAU.DAT"}, {"class": [{"value": "02 Bauprodukte", "level": 0}, {"value": "Normal- Leicht- und Porenbeton", "level": 1}, {"value": "Betonfertigteile", "level": 2}], "name": "IBUCategories"}]}, "generalComment": [{"value": "CPC-Betonelemente sind im Fertigteilwerk hergestellte dnne Betonfertigteilplatten mit vorgespannter Carbonbetonbewehrung und basieren auf der «carbon prestressed concrete»-Technologie. Zur Betonage wird ein hochfester Beton mit der Druckfestigkeitsklasse C80/95 verwendet mit den Ausgangsstoffen Zement, Zusatzstoffe, Sand, Splitt und Additiven.", "lang": "de"}], "other": {"anies": [{"scenario": [{"description": [{"value": "100 % Wiederverwendung", "lang": "de"}], "name": "S0"}, {"description": [{"value": "100 % Recycling", "lang": "de"}], "name": "S1", "default": true}]}]}}, "quantitativeReference": {"referenceToReferenceFlow": [0]}, "time": {"referenceYear": 2024, "dataSetValidUntil": 2029, "other": {"anies": [{"name": "publicationDateOfEPD", "value": 1725321600000}]}}, "geography": {"locationOfOperationSupplyOrProduction": {"location": "RER"}}, "technology": {"technologyDescriptionAndIncludedProcesses": [{"value": "Die CPC-Betonelemente werden im Fertigteilwerk hergestellt. Dazu wird die Carbonbewehrung in die Schalung eingelegt, vorgespannt und im Anschluss mit Beton gefüllt. Nach der Aushärtung des Betons werden die Platten ausgeschalt und mindestens 28 Tage auf Linienlagern gelagert. Anschließend werden die Elemente auf Bauteilgröße zugeschnitten und zur Baustelle geliefert. Die CPC-Betonelemente bestehen ausfolgenden Komponenten: Carbonbewehrung < 1,0 M.-% Beton: Zement < 20 M.-% Zusatzstoffe < 10 M.-% Sand und Splitt < 70 M.-% Additive < 1 M.-% Wasser < 10 M.-% \nTechnische Daten: \nCarbonbewehrung\n\nBeton \nDeklarierte Einheit: \nEs wird 1 m2 carbonfaserbewertes Betonelement (CPC-Betonelement) der Dicke CPC 40-2-2 deklariert.", "lang": "de"}, {"value": "The CPC concrete elements are produced in the precast plant. For this purpose, the carbon rein-forcement is inserted into the formwork and subsequently filled with concrete. After the concrete has hardened, the panels are stripped and stored on line bearings for at least 28 days. The elements are then cut to component size and delivered to the construction site.", "lang": "en"}], "technologicalApplicability": [{"value": "Die filigranen und dennoch belastbaren Platten eignen sich fr zahlreiche Anwendungen im Bauwesen und im Landschaftsbau. Mit CPC-Platten knnen u.a. folgende Bauprodukte realisiert werden: \n\nFu- und Radwegbrcken \n\nBrckenbelge\n\nBalkonplatten\n\nTreppen\n\nBodenplatten\n\nFassadenelemente\n\nBetonmbel", "lang": "de"}, {"value": "The filigree yet resilient panels are suitable for numerous applications in construction and land-scaping. Numerous building products can be realised with CPC panels: •foot and cycle path bridges, •bridge decks, •balcony slabs, •staircases, •floor slabs, •facade elements, •concrete furniture.", "lang": "en"}], "referenceToTechnologyFlowDiagrammOrPicture": [{"shortDescription": [{"value": "Screenshot 2023-09-20 114625_c.jpg", "lang": "de"}], "type": "source data set", "refObjectId": "1b12cc03-7d0a-4436-a27c-a9d46d00be94", "uri": "../sources/1b12cc03-7d0a-4436-a27c-a9d46d00be94.xml"}, {"shortDescription": [{"value": "Screenshot 2023-09-20 114701_b.jpg", "lang": "de"}], "type": "source data set", "refObjectId": "ef587511-0de9-4716-a6c7-c92db7e17f4f", "uri": "../sources/ef587511-0de9-4716-a6c7-c92db7e17f4f.xml"}, {"shortDescription": [{"value": "Screenshot 2023-09-20 114756_3.jpg", "lang": "de"}], "type": "source data set", "refObjectId": "cbfe8447-c83b-44f3-8fa3-23690ab7c674", "uri": "../sources/cbfe8447-c83b-44f3-8fa3-23690ab7c674.xml"}, {"shortDescription": [{"value": "Screenshot 2023-09-20 114820_4.jpg", "lang": "de"}], "type": "source data set", "refObjectId": "be461cb6-45b7-4b59-a117-a9581804f093", "uri": "../sources/be461cb6-45b7-4b59-a117-a9581804f093.xml"}]}}, "modellingAndValidation": {"LCIMethodAndAllocation": {"typeOfDataSet": "EPD", "referenceToLCAMethodDetails": [{"shortDescription": [{"value": "Betonfertigteile.pdf", "lang": "de"}], "type": "source data set", "refObjectId": "85463786-f5ff-452a-9114-d6707c42db1b"}], "other": {"anies": [{"name": "subType", "value": "specific dataset"}]}}, "dataSourcesTreatmentAndRepresentativeness": {"referenceToDataSource": [{"shortDescription": [{"value": "GaBi Database (all versions)", "lang": "de"}], "type": "source data set", "refObjectId": "28d74cc0-db8b-4d7e-bc44-5f6d56ce0c4a"}, {"shortDescription": [{"value": "GaBi Database Edition 2022, CUP 2022.01", "lang": "de"}], "type": "source data set", "refObjectId": "86f664e2-7dab-4722-aad7-4c5206a4123b"}], "useAdviceForDataSet": [{"value": "Gültigkeitsbereich: \nDie Deklaration deckt 100% der Herstellung der carbonfaserbewerten Betonelemente CPC 40-2-2 im Werk der Vetra Betonfertigteilwerke GmbH in Essen (Oldenburg) ab. \nSystemgrenze: \nTyp der EPD: \"Von der Wiege bis zur Bahre mit Optionen, Modulen C1–C3 und Modul D (A1–A3, C, D und zustzliche Module. Die zustzlichen Module knnen A4 und/oder A5 und/oder B1–B7 sein).\"\n\nDie Systemgrenze von Modul A1–A3 umfasst alle Prozesse im Zusammenhang mit der Herstellung der Kohlenstofffasern, des Bewehrungsgitters aus Kohlenstofffasern und Epoxidharz sowie des Zements und des Betons. Zu den vorgelagerten Prozessen gehren Rohstoffgewinnung, Energieerzeugung, Transport, Bau und Entsorgung der Infrastruktur usw.\n\nModul A4 enthlt ein Standardszenario fr den Transport von der Produktionssttte zur Baustelle.\n\nModul A5 enthlt die Entsorgung der Verpackung in einer kommunalen Mllverbrennungsanlage, aus der Wrme und Strom aus dem Produktsystem exportiert wird; der Nutzen dieser exportierten Energie wird in Modul D ausgewiesen. Die Auswirkungen im Zusammenhang mit der Installation mittels Vakuumsaugern oder herkmmlichen Hebevorrichtungen werden vernachlssigt.\n\nModul B1 beinhaltet die Karbonatisierung des Betons durch (Wieder-)Aufnahme von CO2 aus der Atmosphre whrend seiner Lebensdauer. Wird das CPC-Element vor Ablauf seiner technischen Lebensdauer rckgebaut, verringert sich der Wert der Karbonatisierung entsprechend.\nDie anderen B-Module sind fr das deklarierte Produkt nicht relevant.\n\nFr das Ende der Lebensdauer werden 2 Szenarien angegeben:\n\nDefault-Szenario: Recycling zu rezyklierter Gesteinskrnung Typ 1 fr R-Beton\n\nModul C1 enthlt die Vorzerkleinerung des CPC-Elements fr das Recycling.\n\nModul C2 enthlt ein Standardszenario fr den Transport (50 km mit dem Lkw) des CPC-Elements von der Rckbaustelle zu einer Sortieranlage fr Baustoffe.\n\nModul C3 enthlt die Zerkleinerung und Sortierung des vorgebrochenen CPC-Elements in sekundres Betongranulat.\n\nDas Modul C4 enthlt keine Auswirkungen und wird als \"Null\" deklariert.\n\nModul D enthlt die Vorteile des Ersatzes von vorgebrochenem Granulat durch das rezyklierte CPC-Element.\nDieses Modul beinhaltet auch den Nutzen der exportierten Energie aus der Energierckgewinnung bei der Behandlung von Verpackungsmaterial in einer kommunalen Mllverbrennungsanlage in Modul A5. Es wird angenommen, dass die exportierte Wrme die Wrme aus Erdgas als \"saubersten\" fossilen Brennstoff ersetzt und dass der exportierte Strom den deutschen Reststrommix ersetzt. \n\nSzenario 1: Wiederverwendung\n\nDas Modul C1/1 beinhaltet die Deinstallation des CPC-Elements. In Analogie zum Installationsprozess wird angenommen, dass die mit der Deinstallation verbundenen Auswirkungen vernachlssigt werden knnen. Das demontierte CPC-Element erreicht das Abfallende auf der Rckbaustelle (siehe auch EN 16757, Abschnitt 4.6.3.3.).\n\nDie Module C2/1, C3/1 und C4/1 enthalten keine Auswirkungen und werden als \"Null\" deklariert.\n\nModul D/1 enthlt den Nutzen der Wiederverwendung des CPC-Elements in einem neuen Gebude nach der Nutzungsdauer des Gebudes, in dem das CPC-Element installiert war.\nDieses Modul umfasst auch die Vorteile der exportierten Energie aus der Energierckgewinnung aus der Behandlung von Verpackungsmaterial in einer kommunalen Mllverbrennungsanlage in Modul A5. Es wird angenommen, dass die exportierte Wrme die Wrme aus Erdgas als \"saubersten\" fossilen Brennstoff ersetzt und dass der exportierte Strom den deutschen Reststrommix ersetzt.", "lang": "de"}], "other": {"anies": [{"name": "referenceToOriginalEPD", "value": {"shortDescription": {"value": "Vorgespanntes carbonfaserbewehrtes Betonelement CPC 40-2-2.pdf", "defaultValue": "Vorgespanntes carbonfaserbewehrtes Betonelement CPC 40-2-2.pdf", "lstrings": [{"lang": "de", "value": "Vorgespanntes carbonfaserbewehrtes Betonelement CPC 40-2-2.pdf"}]}, "type": "source data set", "uuid": {"uuid": "e5108bba-ca00-4eb5-8668-fd7b702bba83"}, "refObjectId": "e5108bba-ca00-4eb5-8668-fd7b702bba83", "resourceURLs": ["https://oekobaudat.de/OEKOBAU.DAT/resource/sources/e5108bba-ca00-4eb5-8668-fd7b702bba83/Vorgespanntes_carbonfaserbewehrtes_Betonelement_CPC_40-2-2_22428.pdf?version=00.02.000"]}}]}}, "validation": {"review": [{"referenceToNameOfReviewerAndInstitution": [{"shortDescription": [{"value": "Institut Bauen und Umwelt e. V.", "lang": "de"}], "type": "contact data set", "refObjectId": "d111dbec-b024-4be5-86c5-752d6eb2cf95", "uri": "../contacts/d111dbec-b024-4be5-86c5-752d6eb2cf95.xml"}], "type": "Accredited third party review"}]}, "complianceDeclarations": {"compliance": [{"referenceToComplianceSystem": {"shortDescription": [{"value": "EN 15804+A2 (EF 3.1)", "lang": "de"}], "type": "source data set", "refObjectId": "d4aa3ec7-b1d7-4a4a-a6cb-37af88dcc902", "uri": "../sources/d4aa3ec7-b1d7-4a4a-a6cb-37af88dcc902.xml"}}, {"referenceToComplianceSystem": {"shortDescription": [{"value": "ISO 14025", "lang": "de"}], "type": "source data set", "refObjectId": "4f2eb655-6e44-4874-a95a-e28f5442cd4d", "uri": "../sources/4f2eb655-6e44-4874-a95a-e28f5442cd4d.xml"}}]}}, "administrativeInformation": {"commissionerAndGoal": {"referenceToCommissioner": [{"shortDescription": [{"value": "Holcim (Deutschland) GmbH", "lang": "de"}], "type": "contact data set", "refObjectId": "8ac54d9c-9919-4aba-8f9c-837b3225cd67", "uri": "../contacts/8ac54d9c-9919-4aba-8f9c-837b3225cd67.xml"}]}, "dataGenerator": {"referenceToPersonOrEntityGeneratingTheDataSet": [{"shortDescription": [{"value": "Dr. Frank Werner - Umwelt & Entwicklung", "lang": "de"}], "type": "contact data set", "refObjectId": "62792478-795c-4ae2-ac9a-1012d9515424", "uri": "../contacts/62792478-795c-4ae2-ac9a-1012d9515424.xml"}]}, "dataEntryBy": {"timeStamp": 1725321600000, "referenceToDataSetFormat": [{"shortDescription": [{"value": "ILCD Format", "lang": "de"}], "type": "source data set", "refObjectId": "a97a0155-0234-4b87-b4ce-a45da52f2a40", "uri": "../sources/a97a0155-0234-4b87-b4ce-a45da52f2a40.xml"}, {"shortDescription": [{"value": "EPD-Datenformaterweiterungen v1.2", "lang": "de"}, {"value": "EPD Data Format Extensions v1.2", "lang": "en"}], "type": "source data set", "refObjectId": "a29449fd-aa2f-4de8-b5d7-4b06b43c6fde", "uri": "../sources/a29449fd-aa2f-4de8-b5d7-4b06b43c6fde.xml"}]}, "publicationAndOwnership": {"dataSetVersion": "00.03.300", "referenceToRegistrationAuthority": {"shortDescription": [{"value": "Institut Bauen und Umwelt e. V.", "lang": "de"}], "type": "contact data set", "refObjectId": "d111dbec-b024-4be5-86c5-752d6eb2cf95", "uri": "../contacts/d111dbec-b024-4be5-86c5-752d6eb2cf95.xml"}, "registrationNumber": "EPD-HOL-20240212-IBA2-DE", "referenceToOwnershipOfDataSet": {"shortDescription": [{"value": "Holcim (Deutschland) GmbH", "lang": "de"}], "type": "contact data set", "refObjectId": "8ac54d9c-9919-4aba-8f9c-837b3225cd67", "uri": "../contacts/8ac54d9c-9919-4aba-8f9c-837b3225cd67.xml"}, "copyright": true, "licenseType": "Free of charge for all users and uses", "accessRestrictions": [{"value": "None", "lang": "en"}], "other": {"anies": [{"name": "referenceToPublisher", "value": {"shortDescription": [{"value": "Institut Bauen und Umwelt e. V.", "lang": "de"}], "type": "contact data set", "refObjectId": "d111dbec-b024-4be5-86c5-752d6eb2cf95", "uri": "../contacts/d111dbec-b024-4be5-86c5-752d6eb2cf95.xml"}}]}}}, "exchanges": {"exchange": [{"dataSetInternalID": 0, "referenceToFlowDataSet": {"shortDescription": [{"value": "CPC-Element 40-2-2 (CPC-Element 40-2-2)", "lang": "de"}], "type": "flow data set", "refObjectId": "f889330e-91e8-9f6e-a937-b8e083af8180", "uri": "../flows/f889330e-91e8-9f6e-a937-b8e083af8180.xml"}, "meanAmount": 1.0, "referencesToDataSource": {}, "referenceFlow": true, "resolvedFlowVersion": "00.03.000", "resultingflowAmount": 1.0, "flowProperties": [{"name": [{"lang": "de", "value": "Fläche"}, {"lang": "en", "value": "Area"}], "uuid": "93a60a56-a3c8-19da-a746-0800200c9a66", "referenceFlowProperty": true, "meanValue": 1.0, "referenceUnit": "qm", "unitGroupUUID": "c20a03d7-bd90-4569-bc94-66cfd364dfc8"}], "materialProperties": [{"name": "grammage", "value": "95.6", "unit": "kg/m^2", "unitDescription": "kilograms per square meter"}, {"name": "layer thickness", "value": "0.04", "unit": "m", "unitDescription": "meters"}], "typeOfFlow": "Product flow", "classification": {"classHierarchy": "Mineralische Baustoffe / Steine und Elemente / Betonfertigteile und Betonwaren", "name": "OEKOBAU.DAT"}}, {"dataSetInternalID": 1, "referenceToFlowDataSet": {"shortDescription": [{"value": "Erneuerbare Primärenergie als Energieträger (PERE)", "lang": "de"}, {"value": "Renewable primary energy as energy carrier (PERE)", "lang": "en"}], "type": "flow data set", "refObjectId": "20f32be5-0398-4288-9b6d-accddd195317", "uri": "../flows/20f32be5-0398-4288-9b6d-accddd195317.xml"}, "exchange direction": "INPUT", "other": {"anies": [{"name": "referenceToUnitGroupDataSet", "value": {"shortDescription": [{"value": "MJ", "lang": "de"}], "type": "unit group data set", "refObjectId": "93a60a57-a3c8-11da-a746-0800200c9a66", "uri": "../unitgroups/93a60a57-a3c8-11da-a746-0800200c9a66.xml"}}, {"value": "154", "module": "A1-A3"}, {"value": "0.572", "module": "A4"}, {"value": "0.202", "module": "A5"}, {"value": "0", "module": "B1"}, {"value": "0.452", "module": "C1"}, {"value": "0.27", "module": "C2", "scenario": "S0"}, {"value": "0", "module": "C2", "scenario": "S1"}, {"value": "0.704", "module": "C3", "scenario": "S0"}, {"value": "0", "module": "C3", "scenario": "S1"}, {"value": "0", "module": "C4", "scenario": "S0"}, {"value": "0", "module": "C4", "scenario": "S1"}, {"value": "-1.34", "module": "D", "scenario": "S0"}, {"value": "-124", "module": "D", "scenario": "S1"}]}, "resolvedFlowVersion": "38.00.000", "flowProperties": [], "typeOfFlow": "Other flow", "classification": {"classHierarchy": "Quantities", "name": "GaBiCategories"}}, {"dataSetInternalID": 2, "referenceToFlowDataSet": {"shortDescription": [{"value": "Erneuerbare Primärenergie zur stofflichen Nutzung (PERM)", "lang": "de"}, {"value": "Renewable primary energy resources as material utilization (PERM)", "lang": "en"}], "type": "flow data set", "refObjectId": "fb3ec0de-548d-4508-aea5-00b73bf6f702", "uri": "../flows/fb3ec0de-548d-4508-aea5-00b73bf6f702.xml"}, "exchange direction": "INPUT", "other": {"anies": [{"name": "referenceToUnitGroupDataSet", "value": {"shortDescription": [{"value": "MJ", "lang": "de"}], "type": "unit group data set", "refObjectId": "93a60a57-a3c8-11da-a746-0800200c9a66", "uri": "../unitgroups/93a60a57-a3c8-11da-a746-0800200c9a66.xml"}}, {"value": "0.341", "module": "A1-A3"}, {"value": "0", "module": "A4"}, {"value": "0", "module": "A5"}, {"value": "0", "module": "B1"}, {"value": "0", "module": "C1"}, {"value": "0", "module": "C2", "scenario": "S0"}, {"value": "0", "module": "C2", "scenario": "S1"}, {"value": "0", "module": "C3", "scenario": "S0"}, {"value": "0", "module": "C3", "scenario": "S1"}, {"value": "0", "module": "C4", "scenario": "S0"}, {"value": "0", "module": "C4", "scenario": "S1"}, {"value": "0", "module": "D", "scenario": "S0"}, {"value": "-0.341", "module": "D", "scenario": "S1"}]}, "resolvedFlowVersion": "38.00.000", "flowProperties": [], "typeOfFlow": "Other flow", "classification": {"classHierarchy": "Quantities", "name": "GaBiCategories"}}, {"dataSetInternalID": 3, "referenceToFlowDataSet": {"shortDescription": [{"value": "Total erneuerbare Primärenergie (PERT)", "lang": "de"}, {"value": "Total use of renewable primary energy resources (PERT)", "lang": "en"}], "type": "flow data set", "refObjectId": "53f97275-fa8a-4cdd-9024-65936002acd0", "uri": "../flows/53f97275-fa8a-4cdd-9024-65936002acd0.xml"}, "exchange direction": "INPUT", "other": {"anies": [{"name": "referenceToUnitGroupDataSet", "value": {"shortDescription": [{"value": "MJ", "lang": "de"}], "type": "unit group data set", "refObjectId": "93a60a57-a3c8-11da-a746-0800200c9a66", "uri": "../unitgroups/93a60a57-a3c8-11da-a746-0800200c9a66.xml"}}, {"value": "154", "module": "A1-A3"}, {"value": "0.572", "module": "A4"}, {"value": "0.202", "module": "A5"}, {"value": "0", "module": "B1"}, {"value": "0.452", "module": "C1"}, {"value": "0.27", "module": "C2", "scenario": "S0"}, {"value": "0", "module": "C2", "scenario": "S1"}, {"value": "0.704", "module": "C3", "scenario": "S0"}, {"value": "0", "module": "C3", "scenario": "S1"}, {"value": "0", "module": "C4", "scenario": "S0"}, {"value": "0", "module": "C4", "scenario": "S1"}, {"value": "-1.34", "module": "D", "scenario": "S0"}, {"value": "-125", "module": "D", "scenario": "S1"}]}, "resolvedFlowVersion": "38.00.000", "flowProperties": [], "typeOfFlow": "Other flow", "classification": {"classHierarchy": "Quantities / Environmental quantities / EPD EN 15804 / LCI indicators", "name": "GaBiCategories"}}, {"dataSetInternalID": 4, "referenceToFlowDataSet": {"shortDescription": [{"value": "Nicht-erneuerbare Primärenergie als Energieträger (PENRE)", "lang": "de"}, {"value": "Non renewable primary energy as energy carrier (PENRE)", "lang": "en"}], "type": "flow data set", "refObjectId": "ac857178-2b45-46ec-892a-a9a4332f0372", "uri": "../flows/ac857178-2b45-46ec-892a-a9a4332f0372.xml"}, "exchange direction": "INPUT", "other": {"anies": [{"name": "referenceToUnitGroupDataSet", "value": {"shortDescription": [{"value": "MJ", "lang": "de"}], "type": "unit group data set", "refObjectId": "93a60a57-a3c8-11da-a746-0800200c9a66", "uri": "../unitgroups/93a60a57-a3c8-11da-a746-0800200c9a66.xml"}}, {"value": "345", "module": "A1-A3"}, {"value": "8.7", "module": "A4"}, {"value": "0.801", "module": "A5"}, {"value": "0", "module": "B1"}, {"value": "6.55", "module": "C1"}, {"value": "4.11", "module": "C2", "scenario": "S0"}, {"value": "0", "module": "C2", "scenario": "S1"}, {"value": "11.2", "module": "C3", "scenario": "S0"}, {"value": "0", "module": "C3", "scenario": "S1"}, {"value": "0", "module": "C4", "scenario": "S0"}, {"value": "0", "module": "C4", "scenario": "S1"}, {"value": "-32", "module": "D", "scenario": "S0"}, {"value": "-326", "module": "D", "scenario": "S1"}]}, "resolvedFlowVersion": "38.00.000", "flowProperties": [], "typeOfFlow": "Other flow", "classification": {"classHierarchy": "Quantities", "name": "GaBiCategories"}}, {"dataSetInternalID": 5, "referenceToFlowDataSet": {"shortDescription": [{"value": "Nicht-erneuerbare Primärenergie zur stofflichen Nutzung (PENRM)", "lang": "de"}, {"value": "Non renewable primary energy as material utilization (PENRM)", "lang": "en"}], "type": "flow data set", "refObjectId": "1421caa0-679d-4bf4-b282-0eb850ccae27", "uri": "../flows/1421caa0-679d-4bf4-b282-0eb850ccae27.xml"}, "exchange direction": "INPUT", "other": {"anies": [{"name": "referenceToUnitGroupDataSet", "value": {"shortDescription": [{"value": "MJ", "lang": "de"}], "type": "unit group data set", "refObjectId": "93a60a57-a3c8-11da-a746-0800200c9a66", "uri": "../unitgroups/93a60a57-a3c8-11da-a746-0800200c9a66.xml"}}, {"value": "11.7", "module": "A1-A3"}, {"value": "0", "module": "A4"}, {"value": "0", "module": "A5"}, {"value": "0", "module": "B1"}, {"value": "0", "module": "C1"}, {"value": "0", "module": "C2", "scenario": "S0"}, {"value": "0", "module": "C2", "scenario": "S1"}, {"value": "0", "module": "C3", "scenario": "S0"}, {"value": "0", "module": "C3", "scenario": "S1"}, {"value": "0", "module": "C4", "scenario": "S0"}, {"value": "0", "module": "C4", "scenario": "S1"}, {"value": "0", "module": "D", "scenario": "S0"}, {"value": "-11.7", "module": "D", "scenario": "S1"}]}, "resolvedFlowVersion": "38.00.000", "flowProperties": [], "typeOfFlow": "Other flow", "classification": {"classHierarchy": "Quantities", "name": "GaBiCategories"}}, {"dataSetInternalID": 6, "referenceToFlowDataSet": {"shortDescription": [{"value": "Total nicht erneuerbare Primärenergie (PENRT)", "lang": "de"}, {"value": "Total use of non renewable primary energy resources (PENRT)", "lang": "en"}], "type": "flow data set", "refObjectId": "06159210-646b-4c8d-8583-da9b3b95a6c1", "uri": "../flows/06159210-646b-4c8d-8583-da9b3b95a6c1.xml"}, "exchange direction": "INPUT", "other": {"anies": [{"name": "referenceToUnitGroupDataSet", "value": {"shortDescription": [{"value": "MJ", "lang": "de"}], "type": "unit group data set", "refObjectId": "93a60a57-a3c8-11da-a746-0800200c9a66", "uri": "../unitgroups/93a60a57-a3c8-11da-a746-0800200c9a66.xml"}}, {"value": "357", "module": "A1-A3"}, {"value": "8.7", "module": "A4"}, {"value": "0.801", "module": "A5"}, {"value": "0", "module": "B1"}, {"value": "6.55", "module": "C1"}, {"value": "4.11", "module": "C2", "scenario": "S0"}, {"value": "0", "module": "C2", "scenario": "S1"}, {"value": "11.2", "module": "C3", "scenario": "S0"}, {"value": "0", "module": "C3", "scenario": "S1"}, {"value": "0", "module": "C4", "scenario": "S0"}, {"value": "0", "module": "C4", "scenario": "S1"}, {"value": "-32", "module": "D", "scenario": "S0"}, {"value": "-338", "module": "D", "scenario": "S1"}]}, "resolvedFlowVersion": "38.00.000", "flowProperties": [], "typeOfFlow": "Other flow", "classification": {"classHierarchy": "Quantities / Environmental quantities / EPD EN 15804 / LCI indicators", "name": "GaBiCategories"}}, {"dataSetInternalID": 7, "referenceToFlowDataSet": {"shortDescription": [{"value": "Einsatz von Sekundärstoffen (SM)", "lang": "de"}, {"value": "Use of secondary material (SM)", "lang": "en"}], "type": "flow data set", "refObjectId": "c6a1f35f-2d09-4f54-8dfb-97e502e1ce92", "uri": "../flows/c6a1f35f-2d09-4f54-8dfb-97e502e1ce92.xml"}, "exchange direction": "INPUT", "other": {"anies": [{"name": "referenceToUnitGroupDataSet", "value": {"shortDescription": [{"value": "kg", "lang": "de"}], "type": "unit group data set", "refObjectId": "ad38d542-3fe9-439d-9b95-2f5f7752acaf", "uri": "../unitgroups/ad38d542-3fe9-439d-9b95-2f5f7752acaf.xml"}}, {"value": "1.13", "module": "A1-A3"}, {"value": "0", "module": "A4"}, {"value": "0", "module": "A5"}, {"value": "0", "module": "B1"}, {"value": "0", "module": "C1"}, {"value": "0", "module": "C2", "scenario": "S0"}, {"value": "0", "module": "C2", "scenario": "S1"}, {"value": "0", "module": "C3", "scenario": "S0"}, {"value": "0", "module": "C3", "scenario": "S1"}, {"value": "0", "module": "C4", "scenario": "S0"}, {"value": "0", "module": "C4", "scenario": "S1"}, {"value": "0", "module": "D", "scenario": "S0"}, {"value": "-1.13", "module": "D", "scenario": "S1"}]}, "resolvedFlowVersion": "38.00.000", "flowProperties": [], "typeOfFlow": "Other flow", "classification": {"classHierarchy": "Quantities / Environmental quantities / EPD EN 15804 / LCI indicators", "name": "GaBiCategories"}}, {"dataSetInternalID": 8, "referenceToFlowDataSet": {"shortDescription": [{"value": "Erneuerbare Sekundärbrennstoffe (RSF)", "lang": "de"}, {"value": "Use of renewable secondary fuels (RSF)", "lang": "en"}], "type": "flow data set", "refObjectId": "64333088-a55f-4aa2-9a31-c10b07816787", "uri": "../flows/64333088-a55f-4aa2-9a31-c10b07816787.xml"}, "exchange direction": "INPUT", "other": {"anies": [{"name": "referenceToUnitGroupDataSet", "value": {"shortDescription": [{"value": "MJ", "lang": "de"}], "type": "unit group data set", "refObjectId": "93a60a57-a3c8-11da-a746-0800200c9a66", "uri": "../unitgroups/93a60a57-a3c8-11da-a746-0800200c9a66.xml"}}, {"value": "12.4", "module": "A1-A3"}, {"value": "0", "module": "A4"}, {"value": "0", "module": "A5"}, {"value": "0", "module": "B1"}, {"value": "0", "module": "C1"}, {"value": "0", "module": "C2", "scenario": "S0"}, {"value": "0", "module": "C2", "scenario": "S1"}, {"value": "0", "module": "C3", "scenario": "S0"}, {"value": "0", "module": "C3", "scenario": "S1"}, {"value": "0", "module": "C4", "scenario": "S0"}, {"value": "0", "module": "C4", "scenario": "S1"}, {"value": "0", "module": "D", "scenario": "S0"}, {"value": "-12.4", "module": "D", "scenario": "S1"}]}, "resolvedFlowVersion": "38.00.000", "flowProperties": [], "typeOfFlow": "Other flow", "classification": {"classHierarchy": "Quantities / Environmental quantities / EPD EN 15804 / LCI indicators", "name": "GaBiCategories"}}, {"dataSetInternalID": 9, "referenceToFlowDataSet": {"shortDescription": [{"value": "Nicht erneuerbare Sekundärbrennstoffe (NRSF)", "lang": "de"}, {"value": "Use of non renewable secondary fuels (NRSF)", "lang": "en"}], "type": "flow data set", "refObjectId": "89def144-d39a-4287-b86f-efde453ddcb2", "uri": "../flows/89def144-d39a-4287-b86f-efde453ddcb2.xml"}, "exchange direction": "INPUT", "other": {"anies": [{"name": "referenceToUnitGroupDataSet", "value": {"shortDescription": [{"value": "MJ", "lang": "de"}], "type": "unit group data set", "refObjectId": "93a60a57-a3c8-11da-a746-0800200c9a66", "uri": "../unitgroups/93a60a57-a3c8-11da-a746-0800200c9a66.xml"}}, {"value": "18.6", "module": "A1-A3"}, {"value": "0", "module": "A4"}, {"value": "0", "module": "A5"}, {"value": "0", "module": "B1"}, {"value": "0", "module": "C1"}, {"value": "0", "module": "C2", "scenario": "S0"}, {"value": "0", "module": "C2", "scenario": "S1"}, {"value": "0", "module": "C3", "scenario": "S0"}, {"value": "0", "module": "C3", "scenario": "S1"}, {"value": "0", "module": "C4", "scenario": "S0"}, {"value": "0", "module": "C4", "scenario": "S1"}, {"value": "0", "module": "D", "scenario": "S0"}, {"value": "-18.6", "module": "D", "scenario": "S1"}]}, "resolvedFlowVersion": "38.00.000", "flowProperties": [], "typeOfFlow": "Other flow", "classification": {"classHierarchy": "Quantities / Environmental quantities / EPD EN 15804 / LCI indicators", "name": "GaBiCategories"}}, {"dataSetInternalID": 10, "referenceToFlowDataSet": {"shortDescription": [{"value": "Einsatz von Süßwasserressourcen (FW)", "lang": "de"}, {"value": "Use of net fresh water (FW)", "lang": "en"}], "type": "flow data set", "refObjectId": "3cf952c8-f3a4-461d-8c96-96456ca62246", "uri": "../flows/3cf952c8-f3a4-461d-8c96-96456ca62246.xml"}, "exchange direction": "INPUT", "other": {"anies": [{"name": "referenceToUnitGroupDataSet", "value": {"shortDescription": [{"value": "m^3", "lang": "de"}], "type": "unit group data set", "refObjectId": "cd950537-0a98-4044-9ba7-9f9a68d0a504", "uri": "../unitgroups/cd950537-0a98-4044-9ba7-9f9a68d0a504.xml"}}, {"value": "0.196", "module": "A1-A3"}, {"value": "0.000443", "module": "A4"}, {"value": "0.00864", "module": "A5"}, {"value": "0", "module": "B1"}, {"value": "0.000522", "module": "C1"}, {"value": "0.00021", "module": "C2", "scenario": "S0"}, {"value": "0", "module": "C2", "scenario": "S1"}, {"value": "0.0013", "module": "C3", "scenario": "S0"}, {"value": "0", "module": "C3", "scenario": "S1"}, {"value": "0", "module": "C4", "scenario": "S0"}, {"value": "0", "module": "C4", "scenario": "S1"}, {"value": "-0.00311", "module": "D", "scenario": "S0"}, {"value": "-0.176", "module": "D", "scenario": "S1"}]}, "resolvedFlowVersion": "38.00.000", "flowProperties": [], "typeOfFlow": "Other flow", "classification": {"classHierarchy": "Quantities / Environmental quantities / EPD EN 15804 / LCI indicators", "name": "GaBiCategories"}}, {"dataSetInternalID": 11, "referenceToFlowDataSet": {"shortDescription": [{"value": "Gefährlicher Abfall zur Deponie (HWD)", "lang": "de"}, {"value": "Hazardous waste disposed (HWD)", "lang": "en"}], "type": "flow data set", "refObjectId": "430f9e0f-59b2-46a0-8e0d-55e0e84948fc", "uri": "../flows/430f9e0f-59b2-46a0-8e0d-55e0e84948fc.xml"}, "exchange direction": "OUTPUT", "other": {"anies": [{"name": "referenceToUnitGroupDataSet", "value": {"shortDescription": [{"value": "kg", "lang": "de"}], "type": "unit group data set", "refObjectId": "ad38d542-3fe9-439d-9b95-2f5f7752acaf", "uri": "../unitgroups/ad38d542-3fe9-439d-9b95-2f5f7752acaf.xml"}}, {"value": "8.06E-07", "module": "A1-A3"}, {"value": "3.8E-11", "module": "A4"}, {"value": "7.68E-11", "module": "A5"}, {"value": "0", "module": "B1"}, {"value": "3.47E-11", "module": "C1"}, {"value": "1.79E-11", "module": "C2", "scenario": "S0"}, {"value": "0", "module": "C2", "scenario": "S1"}, {"value": "2.88E-10", "module": "C3", "scenario": "S0"}, {"value": "0", "module": "C3", "scenario": "S1"}, {"value": "0", "module": "C4", "scenario": "S0"}, {"value": "0", "module": "C4", "scenario": "S1"}, {"value": "-3.47E-09", "module": "D", "scenario": "S0"}, {"value": "-8.09E-07", "module": "D", "scenario": "S1"}]}, "resolvedFlowVersion": "38.00.000", "flowProperties": [], "typeOfFlow": "Other flow", "classification": {"classHierarchy": "Quantities / Environmental quantities / EPD EN 15804 / LCI indicators", "name": "GaBiCategories"}}, {"dataSetInternalID": 12, "referenceToFlowDataSet": {"shortDescription": [{"value": "Entsorgter nicht gefährlicher Abfall (NHWD)", "lang": "de"}, {"value": "Non hazardous waste disposed (NHWD)", "lang": "en"}], "type": "flow data set", "refObjectId": "b29ef66b-e286-4afa-949f-62f1a7b4d7fa", "uri": "../flows/b29ef66b-e286-4afa-949f-62f1a7b4d7fa.xml"}, "exchange direction": "OUTPUT", "other": {"anies": [{"name": "referenceToUnitGroupDataSet", "value": {"shortDescription": [{"value": "kg", "lang": "de"}], "type": "unit group data set", "refObjectId": "ad38d542-3fe9-439d-9b95-2f5f7752acaf", "uri": "../unitgroups/ad38d542-3fe9-439d-9b95-2f5f7752acaf.xml"}}, {"value": "3.23", "module": "A1-A3"}, {"value": "0.00142", "module": "A4"}, {"value": "0.0213", "module": "A5"}, {"value": "0", "module": "B1"}, {"value": "0.00107", "module": "C1"}, {"value": "0.000669", "module": "C2", "scenario": "S0"}, {"value": "0", "module": "C2", "scenario": "S1"}, {"value": "4.79", "module": "C3", "scenario": "S0"}, {"value": "0", "module": "C3", "scenario": "S1"}, {"value": "0", "module": "C4", "scenario": "S0"}, {"value": "0", "module": "C4", "scenario": "S1"}, {"value": "-1.9", "module": "D", "scenario": "S0"}, {"value": "-3.23", "module": "D", "scenario": "S1"}]}, "resolvedFlowVersion": "38.00.000", "flowProperties": [], "typeOfFlow": "Other flow", "classification": {"classHierarchy": "Quantities / Environmental quantities / EPD EN 15804 / LCI indicators", "name": "GaBiCategories"}}, {"dataSetInternalID": 13, "referenceToFlowDataSet": {"shortDescription": [{"value": "Entsorgter radioaktiver Abfall (RWD)", "lang": "de"}, {"value": "Radioactive waste disposed (RWD)", "lang": "en"}], "type": "flow data set", "refObjectId": "3449546e-52ad-4b39-b809-9fb77cea8ff6", "uri": "../flows/3449546e-52ad-4b39-b809-9fb77cea8ff6.xml"}, "exchange direction": "OUTPUT", "other": {"anies": [{"name": "referenceToUnitGroupDataSet", "value": {"shortDescription": [{"value": "kg", "lang": "de"}], "type": "unit group data set", "refObjectId": "ad38d542-3fe9-439d-9b95-2f5f7752acaf", "uri": "../unitgroups/ad38d542-3fe9-439d-9b95-2f5f7752acaf.xml"}}, {"value": "0.0109", "module": "A1-A3"}, {"value": "1.09E-05", "module": "A4"}, {"value": "2.19E-05", "module": "A5"}, {"value": "0", "module": "B1"}, {"value": "1.22E-05", "module": "C1"}, {"value": "5.17E-06", "module": "C2", "scenario": "S0"}, {"value": "0", "module": "C2", "scenario": "S1"}, {"value": "0.000334", "module": "C3", "scenario": "S0"}, {"value": "0", "module": "C3", "scenario": "S1"}, {"value": "0", "module": "C4", "scenario": "S0"}, {"value": "0", "module": "C4", "scenario": "S1"}, {"value": "-0.00162", "module": "D", "scenario": "S0"}, {"value": "-0.0115", "module": "D", "scenario": "S1"}]}, "resolvedFlowVersion": "38.00.000", "flowProperties": [], "typeOfFlow": "Other flow", "classification": {"classHierarchy": "Quantities / Environmental quantities / EPD EN 15804 / LCI indicators", "name": "GaBiCategories"}}, {"dataSetInternalID": 14, "referenceToFlowDataSet": {"shortDescription": [{"value": "Komponenten für die Wiederverwendung (CRU)", "lang": "de"}, {"value": "Components for re-use (CRU)", "lang": "en"}], "type": "flow data set", "refObjectId": "a2b32f97-3fc7-4af2-b209-525bc6426f33", "uri": "../flows/a2b32f97-3fc7-4af2-b209-525bc6426f33.xml"}, "exchange direction": "OUTPUT", "other": {"anies": [{"name": "referenceToUnitGroupDataSet", "value": {"shortDescription": [{"value": "kg", "lang": "de"}], "type": "unit group data set", "refObjectId": "ad38d542-3fe9-439d-9b95-2f5f7752acaf", "uri": "../unitgroups/ad38d542-3fe9-439d-9b95-2f5f7752acaf.xml"}}, {"value": "0", "module": "A1-A3"}, {"value": "0", "module": "A4"}, {"value": "0", "module": "A5"}, {"value": "0", "module": "B1"}, {"value": "0", "module": "C1"}, {"value": "0", "module": "C2", "scenario": "S0"}, {"value": "0", "module": "C2", "scenario": "S1"}, {"value": "0", "module": "C3", "scenario": "S0"}, {"value": "0", "module": "C3", "scenario": "S1"}, {"value": "0", "module": "C4", "scenario": "S0"}, {"value": "0", "module": "C4", "scenario": "S1"}, {"value": "0", "module": "D", "scenario": "S0"}, {"value": "0", "module": "D", "scenario": "S1"}]}, "resolvedFlowVersion": "38.00.000", "flowProperties": [], "typeOfFlow": "Other flow", "classification": {"classHierarchy": "Quantities / Environmental quantities / EPD EN 15804 / LCI indicators", "name": "GaBiCategories"}}, {"dataSetInternalID": 15, "referenceToFlowDataSet": {"shortDescription": [{"value": "Stoffe zum Recycling (MFR)", "lang": "de"}, {"value": "Materials for recycling (MFR)", "lang": "en"}], "type": "flow data set", "refObjectId": "d7fe48a5-4103-49c8-9aae-b0b5dfdbd6ae", "uri": "../flows/d7fe48a5-4103-49c8-9aae-b0b5dfdbd6ae.xml"}, "exchange direction": "OUTPUT", "other": {"anies": [{"name": "referenceToUnitGroupDataSet", "value": {"shortDescription": [{"value": "kg", "lang": "de"}], "type": "unit group data set", "refObjectId": "ad38d542-3fe9-439d-9b95-2f5f7752acaf", "uri": "../unitgroups/ad38d542-3fe9-439d-9b95-2f5f7752acaf.xml"}}, {"value": "1.82", "module": "A1-A3"}, {"value": "0", "module": "A4"}, {"value": "0", "module": "A5"}, {"value": "0", "module": "B1"}, {"value": "0", "module": "C1"}, {"value": "0", "module": "C2", "scenario": "S0"}, {"value": "0", "module": "C2", "scenario": "S1"}, {"value": "0", "module": "C3", "scenario": "S0"}, {"value": "0", "module": "C3", "scenario": "S1"}, {"value": "0", "module": "C4", "scenario": "S0"}, {"value": "0", "module": "C4", "scenario": "S1"}, {"value": "0", "module": "D", "scenario": "S0"}, {"value": "-1.2", "module": "D", "scenario": "S1"}]}, "resolvedFlowVersion": "38.00.000", "flowProperties": [], "typeOfFlow": "Other flow", "classification": {"classHierarchy": "Quantities / Environmental quantities / EPD EN 15804 / LCI indicators", "name": "GaBiCategories"}}, {"dataSetInternalID": 16, "referenceToFlowDataSet": {"shortDescription": [{"value": "Stoffe für die Energierückgewinnung (MER)", "lang": "de"}, {"value": "Materials for energy recovery (MER)", "lang": "en"}], "type": "flow data set", "refObjectId": "59a9181c-3aaf-46ee-8b13-2b3723b6e447", "uri": "../flows/59a9181c-3aaf-46ee-8b13-2b3723b6e447.xml"}, "exchange direction": "OUTPUT", "other": {"anies": [{"name": "referenceToUnitGroupDataSet", "value": {"shortDescription": [{"value": "kg", "lang": "de"}], "type": "unit group data set", "refObjectId": "ad38d542-3fe9-439d-9b95-2f5f7752acaf", "uri": "../unitgroups/ad38d542-3fe9-439d-9b95-2f5f7752acaf.xml"}}, {"value": "0", "module": "A1-A3"}, {"value": "0", "module": "A4"}, {"value": "0", "module": "A5"}, {"value": "0", "module": "B1"}, {"value": "0", "module": "C1"}, {"value": "0", "module": "C2", "scenario": "S0"}, {"value": "0", "module": "C2", "scenario": "S1"}, {"value": "0", "module": "C3", "scenario": "S0"}, {"value": "0", "module": "C3", "scenario": "S1"}, {"value": "0", "module": "C4", "scenario": "S0"}, {"value": "0", "module": "C4", "scenario": "S1"}, {"value": "0", "module": "D", "scenario": "S0"}, {"value": "0", "module": "D", "scenario": "S1"}]}, "resolvedFlowVersion": "38.00.000", "flowProperties": [], "typeOfFlow": "Other flow", "classification": {"classHierarchy": "Quantities / Environmental quantities / EPD EN 15804 / LCI indicators", "name": "GaBiCategories"}}, {"dataSetInternalID": 17, "referenceToFlowDataSet": {"shortDescription": [{"value": "Exportierte elektrische Energie (EEE)", "lang": "de"}, {"value": "Exported electrical energy (EEE)", "lang": "en"}], "type": "flow data set", "refObjectId": "4da0c987-2b76-40d6-9e9e-82a017aaaf29", "uri": "../flows/4da0c987-2b76-40d6-9e9e-82a017aaaf29.xml"}, "exchange direction": "OUTPUT", "other": {"anies": [{"name": "referenceToUnitGroupDataSet", "value": {"shortDescription": [{"value": "MJ", "lang": "de"}], "type": "unit group data set", "refObjectId": "93a60a57-a3c8-11da-a746-0800200c9a66", "uri": "../unitgroups/93a60a57-a3c8-11da-a746-0800200c9a66.xml"}}, {"value": "0.259", "module": "A1-A3"}, {"value": "0", "module": "A4"}, {"value": "6.02", "module": "A5"}, {"value": "0", "module": "B1"}, {"value": "0", "module": "C1"}, {"value": "0", "module": "C2", "scenario": "S0"}, {"value": "0", "module": "C2", "scenario": "S1"}, {"value": "0", "module": "C3", "scenario": "S0"}, {"value": "0", "module": "C3", "scenario": "S1"}, {"value": "0", "module": "C4", "scenario": "S0"}, {"value": "0", "module": "C4", "scenario": "S1"}, {"value": "0", "module": "D", "scenario": "S0"}, {"value": "-0.167", "module": "D", "scenario": "S1"}]}, "resolvedFlowVersion": "38.00.000", "flowProperties": [], "typeOfFlow": "Other flow", "classification": {"classHierarchy": "Quantities / Environmental quantities / EPD EN 15804 / LCI indicators", "name": "GaBiCategories"}}, {"dataSetInternalID": 18, "referenceToFlowDataSet": {"shortDescription": [{"value": "Exportierte thermische Energie (EET)", "lang": "de"}, {"value": "Exported thermal energy (EET)", "lang": "en"}], "type": "flow data set", "refObjectId": "98daf38a-7a79-46d3-9a37-2b7bd0955810", "uri": "../flows/98daf38a-7a79-46d3-9a37-2b7bd0955810.xml"}, "exchange direction": "OUTPUT", "other": {"anies": [{"name": "referenceToUnitGroupDataSet", "value": {"shortDescription": [{"value": "MJ", "lang": "de"}], "type": "unit group data set", "refObjectId": "93a60a57-a3c8-11da-a746-0800200c9a66", "uri": "../unitgroups/93a60a57-a3c8-11da-a746-0800200c9a66.xml"}}, {"value": "0.495", "module": "A1-A3"}, {"value": "0", "module": "A4"}, {"value": "11.5", "module": "A5"}, {"value": "0", "module": "B1"}, {"value": "0", "module": "C1"}, {"value": "0", "module": "C2", "scenario": "S0"}, {"value": "0", "module": "C2", "scenario": "S1"}, {"value": "0", "module": "C3", "scenario": "S0"}, {"value": "0", "module": "C3", "scenario": "S1"}, {"value": "0", "module": "C4", "scenario": "S0"}, {"value": "0", "module": "C4", "scenario": "S1"}, {"value": "0", "module": "D", "scenario": "S0"}, {"value": "-0.319", "module": "D", "scenario": "S1"}]}, "resolvedFlowVersion": "38.00.000", "flowProperties": [], "typeOfFlow": "Other flow", "classification": {"classHierarchy": "Quantities / Environmental quantities / EPD EN 15804 / LCI indicators", "name": "GaBiCategories"}}]}, "LCIAResults": {"LCIAResult": [{"referenceToLCIAMethodDataSet": {"shortDescription": [{"value": "Globales Erwärmungspotenzial total (GWP-total)", "lang": "de"}, {"value": "Global Warming Potential total (GWP-total)", "lang": "en"}], "type": "LCIA method data set", "refObjectId": "a7ea142a-9749-11ed-a8fc-0242ac120002", "uri": "../lciamethods/a7ea142a-9749-11ed-a8fc-0242ac120002.xml"}, "other": {"anies": [{"name": "referenceToUnitGroupDataSet", "value": {"shortDescription": [{"value": "kg CO_(2)-Äq.", "lang": "de"}], "type": "unit group data set", "refObjectId": "1ebf3012-d0db-4de2-aefd-ef30cedb0be1", "uri": "../unitgroups/1ebf3012-d0db-4de2-aefd-ef30cedb0be1.xml"}}, {"value": "27.7", "module": "A1-A3"}, {"value": "0.66", "module": "A4"}, {"value": "3.76", "module": "A5"}, {"value": "-3.89", "module": "B1"}, {"value": "0.488", "module": "C1"}, {"value": "0.312", "module": "C2", "scenario": "S0"}, {"value": "0", "module": "C2", "scenario": "S1"}, {"value": "0.814", "module": "C3", "scenario": "S0"}, {"value": "0", "module": "C3", "scenario": "S1"}, {"value": "0", "module": "C4", "scenario": "S0"}, {"value": "0", "module": "C4", "scenario": "S1"}, {"value": "-2.12", "module": "D", "scenario": "S0"}, {"value": "-29", "module": "D", "scenario": "S1"}]}}, {"referenceToLCIAMethodDataSet": {"shortDescription": [{"value": "Globales Erwärmungspotenzial fossil (GWP-fossil)", "lang": "de"}, {"value": "Global Warming Potential fossil fuels (GWP-fossil)", "lang": "en"}], "type": "LCIA method data set", "refObjectId": "a7ea19c0-9749-11ed-a8fc-0242ac120002", "uri": "../lciamethods/a7ea19c0-9749-11ed-a8fc-0242ac120002.xml"}, "other": {"anies": [{"name": "referenceToUnitGroupDataSet", "value": {"shortDescription": [{"value": "kg CO_(2)-Äq.", "lang": "de"}], "type": "unit group data set", "refObjectId": "1ebf3012-d0db-4de2-aefd-ef30cedb0be1", "uri": "../unitgroups/1ebf3012-d0db-4de2-aefd-ef30cedb0be1.xml"}}, {"value": "28.5", "module": "A1-A3"}, {"value": "0.66", "module": "A4"}, {"value": "1.61", "module": "A5"}, {"value": "-3.89", "module": "B1"}, {"value": "0.488", "module": "C1"}, {"value": "0.312", "module": "C2", "scenario": "S0"}, {"value": "0", "module": "C2", "scenario": "S1"}, {"value": "0.815", "module": "C3", "scenario": "S0"}, {"value": "0", "module": "C3", "scenario": "S1"}, {"value": "0", "module": "C4", "scenario": "S0"}, {"value": "0", "module": "C4", "scenario": "S1"}, {"value": "-2.12", "module": "D", "scenario": "S0"}, {"value": "-28.8", "module": "D", "scenario": "S1"}]}}, {"referenceToLCIAMethodDataSet": {"shortDescription": [{"value": "Globales Erwärmungspotenzial biogen (GWP-biogenic)", "lang": "de"}, {"value": "Global Warming Potential biogenic (GWP-biogenic)", "lang": "en"}], "type": "LCIA method data set", "refObjectId": "a7ea186c-9749-11ed-a8fc-0242ac120002", "uri": "../lciamethods/a7ea186c-9749-11ed-a8fc-0242ac120002.xml"}, "other": {"anies": [{"name": "referenceToUnitGroupDataSet", "value": {"shortDescription": [{"value": "kg CO_(2)-Äq.", "lang": "de"}], "type": "unit group data set", "refObjectId": "1ebf3012-d0db-4de2-aefd-ef30cedb0be1", "uri": "../unitgroups/1ebf3012-d0db-4de2-aefd-ef30cedb0be1.xml"}}, {"value": "-0.769", "module": "A1-A3"}, {"value": "-0.00258", "module": "A4"}, {"value": "1.91", "module": "A5"}, {"value": "0", "module": "B1"}, {"value": "-0.00325", "module": "C1"}, {"value": "-0.00122", "module": "C2", "scenario": "S0"}, {"value": "0", "module": "C2", "scenario": "S1"}, {"value": "-0.00541", "module": "C3", "scenario": "S0"}, {"value": "0", "module": "C3", "scenario": "S1"}, {"value": "0", "module": "C4", "scenario": "S0"}, {"value": "0", "module": "C4", "scenario": "S1"}, {"value": "-0.00211", "module": "D", "scenario": "S0"}, {"value": "-0.169", "module": "D", "scenario": "S1"}]}}, {"referenceToLCIAMethodDataSet": {"shortDescription": [{"value": "Globales Erwärmungspotenzial luluc (GWP-luluc)", "lang": "de"}, {"value": "Global Warming Potential luluc (GWP-luluc)", "lang": "en"}], "type": "LCIA method data set", "refObjectId": "a7ea1ae2-9749-11ed-a8fc-0242ac120002", "uri": "../lciamethods/a7ea1ae2-9749-11ed-a8fc-0242ac120002.xml"}, "other": {"anies": [{"name": "referenceToUnitGroupDataSet", "value": {"shortDescription": [{"value": "kg CO_(2)-Äq.", "lang": "de"}], "type": "unit group data set", "refObjectId": "1ebf3012-d0db-4de2-aefd-ef30cedb0be1", "uri": "../unitgroups/1ebf3012-d0db-4de2-aefd-ef30cedb0be1.xml"}}, {"value": "0.0105", "module": "A1-A3"}, {"value": "0.00252", "module": "A4"}, {"value": "3.07E-05", "module": "A5"}, {"value": "0", "module": "B1"}, {"value": "0.00335", "module": "C1"}, {"value": "0.00119", "module": "C2", "scenario": "S0"}, {"value": "0", "module": "C2", "scenario": "S1"}, {"value": "0.00367", "module": "C3", "scenario": "S0"}, {"value": "0", "module": "C3", "scenario": "S1"}, {"value": "0", "module": "C4", "scenario": "S0"}, {"value": "0", "module": "C4", "scenario": "S1"}, {"value": "-0.000601", "module": "D", "scenario": "S0"}, {"value": "-0.00981", "module": "D", "scenario": "S1"}]}}, {"referenceToLCIAMethodDataSet": {"shortDescription": [{"value": "Abbau Potential der stratosphärischen Ozonschicht (ODP)", "lang": "de"}, {"value": "Depletion potential of the stratospheric ozone layer (ODP)", "lang": "en"}], "type": "LCIA method data set", "refObjectId": "b5c629d6-def3-11e6-bf01-fe55135034f3", "uri": "../lciamethods/b5c629d6-def3-11e6-bf01-fe55135034f3.xml"}, "other": {"anies": [{"name": "referenceToUnitGroupDataSet", "value": {"shortDescription": [{"value": "kg CFC11-Äq.", "lang": "de"}], "type": "unit group data set", "refObjectId": "d9e957c9-7309-4474-bf3a-7777df6c4e5b", "uri": "../unitgroups/d9e957c9-7309-4474-bf3a-7777df6c4e5b.xml"}}, {"value": "4.7E-11", "module": "A1-A3"}, {"value": "1.34E-13", "module": "A4"}, {"value": "4.24E-13", "module": "A5"}, {"value": "0", "module": "B1"}, {"value": "4.88E-14", "module": "C1"}, {"value": "6.35E-14", "module": "C2", "scenario": "S0"}, {"value": "0", "module": "C2", "scenario": "S1"}, {"value": "7.27E-13", "module": "C3", "scenario": "S0"}, {"value": "0", "module": "C3", "scenario": "S1"}, {"value": "0", "module": "C4", "scenario": "S0"}, {"value": "0", "module": "C4", "scenario": "S1"}, {"value": "-4.19E-12", "module": "D", "scenario": "S0"}, {"value": "-3.59E-11", "module": "D", "scenario": "S1"}]}}, {"referenceToLCIAMethodDataSet": {"shortDescription": [{"value": "Versauerungspotenzial von Boden und Wasser (AP)", "lang": "de"}, {"value": "Acidification potential of land and water (AP)", "lang": "en"}], "type": "LCIA method data set", "refObjectId": "b5c611c6-def3-11e6-bf01-fe55135034f3", "uri": "../lciamethods/b5c611c6-def3-11e6-bf01-fe55135034f3.xml"}, "other": {"anies": [{"name": "referenceToUnitGroupDataSet", "value": {"shortDescription": [{"value": "mol H^(+)-Äq.", "lang": "de"}], "type": "unit group data set", "refObjectId": "42e089ac-92bf-4bf2-8ca1-5fc40d18f2ed", "uri": "../unitgroups/42e089ac-92bf-4bf2-8ca1-5fc40d18f2ed.xml"}}, {"value": "0.0742", "module": "A1-A3"}, {"value": "0.00205", "module": "A4"}, {"value": "0.000652", "module": "A5"}, {"value": "0", "module": "B1"}, {"value": "0.00554", "module": "C1"}, {"value": "0.000971", "module": "C2", "scenario": "S0"}, {"value": "0", "module": "C2", "scenario": "S1"}, {"value": "0.00652", "module": "C3", "scenario": "S0"}, {"value": "0", "module": "C3", "scenario": "S1"}, {"value": "0", "module": "C4", "scenario": "S0"}, {"value": "0", "module": "C4", "scenario": "S1"}, {"value": "-0.00241", "module": "D", "scenario": "S0"}, {"value": "-0.0709", "module": "D", "scenario": "S1"}]}}, {"referenceToLCIAMethodDataSet": {"shortDescription": [{"value": "Eutrophierungspotenzial Süßwasser (EP-freshwater)", "lang": "de"}, {"value": "Eutrophication potential aquatic freshwater (EP-freshwater)", "lang": "en"}], "type": "LCIA method data set", "refObjectId": "b53ec18f-7377-4ad3-86eb-cc3f4f276b2b", "uri": "../lciamethods/b53ec18f-7377-4ad3-86eb-cc3f4f276b2b.xml"}, "other": {"anies": [{"name": "referenceToUnitGroupDataSet", "value": {"shortDescription": [{"value": "kg P-Äq.", "lang": "de"}], "type": "unit group data set", "refObjectId": "0429039d-a61d-4590-ba67-aa4a20a810a1", "uri": "../unitgroups/0429039d-a61d-4590-ba67-aa4a20a810a1.xml"}}, {"value": "0.000219", "module": "A1-A3"}, {"value": "1.31E-06", "module": "A4"}, {"value": "1.06E-07", "module": "A5"}, {"value": "0", "module": "B1"}, {"value": "1.78E-06", "module": "C1"}, {"value": "6.18E-07", "module": "C2", "scenario": "S0"}, {"value": "0", "module": "C2", "scenario": "S1"}, {"value": "2E-06", "module": "C3", "scenario": "S0"}, {"value": "0", "module": "C3", "scenario": "S1"}, {"value": "0", "module": "C4", "scenario": "S0"}, {"value": "0", "module": "C4", "scenario": "S1"}, {"value": "-7.46E-07", "module": "D", "scenario": "S0"}, {"value": "-0.00019", "module": "D", "scenario": "S1"}]}}, {"referenceToLCIAMethodDataSet": {"shortDescription": [{"value": "Eutrophierungspotenzial Salzwasser (EP-marine)", "lang": "de"}, {"value": "Eutrophication potential aquatic marine (EP-marine)", "lang": "en"}], "type": "LCIA method data set", "refObjectId": "b5c619fa-def3-11e6-bf01-fe55135034f3", "uri": "../lciamethods/b5c619fa-def3-11e6-bf01-fe55135034f3.xml"}, "other": {"anies": [{"name": "referenceToUnitGroupDataSet", "value": {"shortDescription": [{"value": "kg N-Äq.", "lang": "de"}], "type": "unit group data set", "refObjectId": "d05bb823-ecdf-4686-8c40-bf1d9257859f", "uri": "../unitgroups/d05bb823-ecdf-4686-8c40-bf1d9257859f.xml"}}, {"value": "0.02", "module": "A1-A3"}, {"value": "0.00096", "module": "A4"}, {"value": "0.000157", "module": "A5"}, {"value": "0", "module": "B1"}, {"value": "0.0028", "module": "C1"}, {"value": "0.000454", "module": "C2", "scenario": "S0"}, {"value": "0", "module": "C2", "scenario": "S1"}, {"value": "0.00313", "module": "C3", "scenario": "S0"}, {"value": "0", "module": "C3", "scenario": "S1"}, {"value": "0", "module": "C4", "scenario": "S0"}, {"value": "0", "module": "C4", "scenario": "S1"}, {"value": "-0.000889", "module": "D", "scenario": "S0"}, {"value": "-0.0191", "module": "D", "scenario": "S1"}]}}, {"referenceToLCIAMethodDataSet": {"shortDescription": [{"value": "Eutrophierungspotenzial Land (EP-terrestrial)", "lang": "de"}, {"value": "Eutrophication potential terrestrial (EP-terrestrial)", "lang": "en"}], "type": "LCIA method data set", "refObjectId": "b5c614d2-def3-11e6-bf01-fe55135034f3", "uri": "../lciamethods/b5c614d2-def3-11e6-bf01-fe55135034f3.xml"}, "other": {"anies": [{"name": "referenceToUnitGroupDataSet", "value": {"shortDescription": [{"value": "mol N-Äq.", "lang": "de"}], "type": "unit group data set", "refObjectId": "71b4d617-0ec9-4d3f-b65e-e438940c2401", "uri": "../unitgroups/71b4d617-0ec9-4d3f-b65e-e438940c2401.xml"}}, {"value": "0.201", "module": "A1-A3"}, {"value": "0.0107", "module": "A4"}, {"value": "0.0031", "module": "A5"}, {"value": "0", "module": "B1"}, {"value": "0.0308", "module": "C1"}, {"value": "0.00506", "module": "C2", "scenario": "S0"}, {"value": "0", "module": "C2", "scenario": "S1"}, {"value": "0.0344", "module": "C3", "scenario": "S0"}, {"value": "0", "module": "C3", "scenario": "S1"}, {"value": "0", "module": "C4", "scenario": "S0"}, {"value": "0", "module": "C4", "scenario": "S1"}, {"value": "-0.00973", "module": "D", "scenario": "S0"}, {"value": "-0.192", "module": "D", "scenario": "S1"}]}}, {"referenceToLCIAMethodDataSet": {"shortDescription": [{"value": "Bildungspotential für troposphärisches Ozon (POCP)", "lang": "de"}, {"value": "Formation potential of tropospheric ozone photochemical oxidants (POCP)", "lang": "en"}], "type": "LCIA method data set", "refObjectId": "b5c610fe-def3-11e6-bf01-fe55135034f3", "uri": "../lciamethods/b5c610fe-def3-11e6-bf01-fe55135034f3.xml"}, "other": {"anies": [{"name": "referenceToUnitGroupDataSet", "value": {"shortDescription": [{"value": "kg NMVOC-Äq.", "lang": "de"}], "type": "unit group data set", "refObjectId": "d27c25f8-fbc1-44c6-b47b-4adbae4199c6", "uri": "../unitgroups/d27c25f8-fbc1-44c6-b47b-4adbae4199c6.xml"}}, {"value": "0.0674", "module": "A1-A3"}, {"value": "0.00187", "module": "A4"}, {"value": "0.000408", "module": "A5"}, {"value": "0", "module": "B1"}, {"value": "0.00809", "module": "C1"}, {"value": "0.000884", "module": "C2", "scenario": "S0"}, {"value": "0", "module": "C2", "scenario": "S1"}, {"value": "0.00902", "module": "C3", "scenario": "S0"}, {"value": "0", "module": "C3", "scenario": "S1"}, {"value": "0", "module": "C4", "scenario": "S0"}, {"value": "0", "module": "C4", "scenario": "S1"}, {"value": "-0.00238", "module": "D", "scenario": "S0"}, {"value": "-0.0633", "module": "D", "scenario": "S1"}]}}, {"referenceToLCIAMethodDataSet": {"shortDescription": [{"value": "Potenzial für den abiotischen Abbau nicht fossiler Ressourcen (ADPE)", "lang": "de"}, {"value": "Abiotic depletion potential for non fossil resources (ADPE)", "lang": "en"}], "type": "LCIA method data set", "refObjectId": "b2ad6494-c78d-11e6-9d9d-cec0c932ce01", "uri": "../lciamethods/b2ad6494-c78d-11e6-9d9d-cec0c932ce01.xml"}, "other": {"anies": [{"name": "referenceToUnitGroupDataSet", "value": {"shortDescription": [{"value": "kg Sb-Äq.", "lang": "de"}], "type": "unit group data set", "refObjectId": "54ccd2d9-a32a-4fc2-923d-f2c8c93e89d4", "uri": "../unitgroups/54ccd2d9-a32a-4fc2-923d-f2c8c93e89d4.xml"}}, {"value": "4.54E-06", "module": "A1-A3"}, {"value": "6.57E-08", "module": "A4"}, {"value": "1.09E-08", "module": "A5"}, {"value": "0", "module": "B1"}, {"value": "5.01E-08", "module": "C1"}, {"value": "3.11E-08", "module": "C2", "scenario": "S0"}, {"value": "0", "module": "C2", "scenario": "S1"}, {"value": "7.15E-08", "module": "C3", "scenario": "S0"}, {"value": "0", "module": "C3", "scenario": "S1"}, {"value": "0", "module": "C4", "scenario": "S0"}, {"value": "0", "module": "C4", "scenario": "S1"}, {"value": "-1.39E-07", "module": "D", "scenario": "S0"}, {"value": "-4.38E-06", "module": "D", "scenario": "S1"}]}}, {"referenceToLCIAMethodDataSet": {"shortDescription": [{"value": "Potenzial für den abiotischen Abbau fossiler Brennstoffe (ADPF)", "lang": "de"}, {"value": "Abiotic depletion potential for fossil resources (ADPF)", "lang": "en"}], "type": "LCIA method data set", "refObjectId": "b2ad6110-c78d-11e6-9d9d-cec0c932ce01", "uri": "../lciamethods/b2ad6110-c78d-11e6-9d9d-cec0c932ce01.xml"}, "other": {"anies": [{"name": "referenceToUnitGroupDataSet", "value": {"shortDescription": [{"value": "MJ", "lang": "de"}], "type": "unit group data set", "refObjectId": "93a60a57-a3c8-11da-a746-0800200c9a66", "uri": "../unitgroups/93a60a57-a3c8-11da-a746-0800200c9a66.xml"}}, {"value": "357", "module": "A1-A3"}, {"value": "8.69", "module": "A4"}, {"value": "0.801", "module": "A5"}, {"value": "0", "module": "B1"}, {"value": "6.53", "module": "C1"}, {"value": "4.11", "module": "C2", "scenario": "S0"}, {"value": "0", "module": "C2", "scenario": "S1"}, {"value": "11.2", "module": "C3", "scenario": "S0"}, {"value": "0", "module": "C3", "scenario": "S1"}, {"value": "0", "module": "C4", "scenario": "S0"}, {"value": "0", "module": "C4", "scenario": "S1"}, {"value": "-32", "module": "D", "scenario": "S0"}, {"value": "-338", "module": "D", "scenario": "S1"}]}}, {"referenceToLCIAMethodDataSet": {"shortDescription": [{"value": "Wassernutzung (WDP)", "lang": "de"}, {"value": "Water use (WDP)", "lang": "en"}], "type": "LCIA method data set", "refObjectId": "b2ad66ce-c78d-11e6-9d9d-cec0c932ce01", "uri": "../lciamethods/b2ad66ce-c78d-11e6-9d9d-cec0c932ce01.xml"}, "other": {"anies": [{"name": "referenceToUnitGroupDataSet", "value": {"shortDescription": [{"value": "m^(3) Welt-Äq. entzogen", "lang": "de"}], "type": "unit group data set", "refObjectId": "6ae2df01-888e-46c8-b17d-49fa3869b476", "uri": "../unitgroups/6ae2df01-888e-46c8-b17d-49fa3869b476.xml"}}, {"value": "-5.22", "module": "A1-A3"}, {"value": "0.00282", "module": "A4"}, {"value": "0.367", "module": "A5"}, {"value": "0", "module": "B1"}, {"value": "0.00556", "module": "C1"}, {"value": "0.00133", "module": "C2", "scenario": "S0"}, {"value": "0", "module": "C2", "scenario": "S1"}, {"value": "0.0149", "module": "C3", "scenario": "S0"}, {"value": "0", "module": "C3", "scenario": "S1"}, {"value": "0", "module": "C4", "scenario": "S0"}, {"value": "0", "module": "C4", "scenario": "S1"}, {"value": "-0.014", "module": "D", "scenario": "S0"}, {"value": "6.06", "module": "D", "scenario": "S1"}]}}, {"referenceToLCIAMethodDataSet": {"shortDescription": [{"value": "Auftreten von Krankheiten aufgrund von Feinstaubemissionen (PM)", "lang": "de"}, {"value": "Incidence of disease due to PM emissions (PM)", "lang": "en"}], "type": "LCIA method data set", "refObjectId": "b5c602c6-def3-11e6-bf01-fe55135034f3", "uri": "../lciamethods/b5c602c6-def3-11e6-bf01-fe55135034f3.xml"}, "other": {"anies": [{"name": "referenceToUnitGroupDataSet", "value": {"shortDescription": [{"value": "Krankheitsfälle", "lang": "de"}], "type": "unit group data set", "refObjectId": "3883559b-648f-4afc-8ba2-0bd24f3affa3", "uri": "../unitgroups/3883559b-648f-4afc-8ba2-0bd24f3affa3.xml"}}, {"value": "1.05E-06", "module": "A1-A3"}, {"value": "1.18E-08", "module": "A4"}, {"value": "3.67E-09", "module": "A5"}, {"value": "0", "module": "B1"}, {"value": "1.28E-07", "module": "C1"}, {"value": "5.57E-09", "module": "C2", "scenario": "S0"}, {"value": "0", "module": "C2", "scenario": "S1"}, {"value": "1.41E-07", "module": "C3", "scenario": "S0"}, {"value": "0", "module": "C3", "scenario": "S1"}, {"value": "0", "module": "C4", "scenario": "S0"}, {"value": "0", "module": "C4", "scenario": "S1"}, {"value": "-6.03E-08", "module": "D", "scenario": "S0"}, {"value": "-7.5E-07", "module": "D", "scenario": "S1"}]}}, {"referenceToLCIAMethodDataSet": {"shortDescription": [{"value": "Wirkung durch Exposition des Menschen mit U235 (IR)", "lang": "de"}, {"value": "Human exposure efficiency relative to U235 (IR)", "lang": "en"}], "type": "LCIA method data set", "refObjectId": "b5c632be-def3-11e6-bf01-fe55135034f3", "uri": "../lciamethods/b5c632be-def3-11e6-bf01-fe55135034f3.xml"}, "other": {"anies": [{"name": "referenceToUnitGroupDataSet", "value": {"shortDescription": [{"value": "kBq U235-Äq.", "lang": "de"}], "type": "unit group data set", "refObjectId": "456b05bf-1415-44a9-9993-02452f554c09", "uri": "../unitgroups/456b05bf-1415-44a9-9993-02452f554c09.xml"}}, {"value": "1.49", "module": "A1-A3"}, {"value": "0.00111", "module": "A4"}, {"value": "0.00217", "module": "A5"}, {"value": "0", "module": "B1"}, {"value": "0.00184", "module": "C1"}, {"value": "0.000525", "module": "C2", "scenario": "S0"}, {"value": "0", "module": "C2", "scenario": "S1"}, {"value": "0.0271", "module": "C3", "scenario": "S0"}, {"value": "0", "module": "C3", "scenario": "S1"}, {"value": "0", "module": "C4", "scenario": "S0"}, {"value": "0", "module": "C4", "scenario": "S1"}, {"value": "-0.128", "module": "D", "scenario": "S0"}, {"value": "-1.43", "module": "D", "scenario": "S1"}]}}, {"referenceToLCIAMethodDataSet": {"shortDescription": [{"value": "Toxizitätsvergleichseinheit für Ökosysteme (ETP-fw)", "lang": "de"}, {"value": "Comparative toxic unit for ecosystems (ETP-fw)", "lang": "en"}], "type": "LCIA method data set", "refObjectId": "ee1082d1-b0f7-43ca-a1f0-21e2a4a74511", "uri": "../lciamethods/ee1082d1-b0f7-43ca-a1f0-21e2a4a74511.xml"}, "other": {"anies": [{"name": "referenceToUnitGroupDataSet", "value": {"shortDescription": [{"value": "CTUe", "lang": "de"}], "type": "unit group data set", "refObjectId": "aa959ded-f1eb-4efb-9c5c-2d60be36b3e6", "uri": "../unitgroups/aa959ded-f1eb-4efb-9c5c-2d60be36b3e6.xml"}}, {"value": "118", "module": "A1-A3"}, {"value": "6.65", "module": "A4"}, {"value": "0.35", "module": "A5"}, {"value": "0", "module": "B1"}, {"value": "4.63", "module": "C1"}, {"value": "3.15", "module": "C2", "scenario": "S0"}, {"value": "0", "module": "C2", "scenario": "S1"}, {"value": "6.24", "module": "C3", "scenario": "S0"}, {"value": "0", "module": "C3", "scenario": "S1"}, {"value": "0", "module": "C4", "scenario": "S0"}, {"value": "0", "module": "C4", "scenario": "S1"}, {"value": "-5.72", "module": "D", "scenario": "S0"}, {"value": "-109", "module": "D", "scenario": "S1"}]}}, {"referenceToLCIAMethodDataSet": {"shortDescription": [{"value": "Toxizitätsvergleichseinheit für Menschen (krebserregend) (HTP-c)", "lang": "de"}, {"value": "Comparative toxic unit for humans (carcinogenic) (HTP-c)", "lang": "en"}], "type": "LCIA method data set", "refObjectId": "2299222a-bbd8-474f-9d4f-4dd1f18aea7c", "uri": "../lciamethods/2299222a-bbd8-474f-9d4f-4dd1f18aea7c.xml"}, "other": {"anies": [{"name": "referenceToUnitGroupDataSet", "value": {"shortDescription": [{"value": "CTUh", "lang": "de"}], "type": "unit group data set", "refObjectId": "d4c9523e-2d7e-49fd-8469-998f547d3a70", "uri": "../unitgroups/d4c9523e-2d7e-49fd-8469-998f547d3a70.xml"}}, {"value": "1.43E-08", "module": "A1-A3"}, {"value": "1.33E-10", "module": "A4"}, {"value": "2.55E-11", "module": "A5"}, {"value": "0", "module": "B1"}, {"value": "9.53E-11", "module": "C1"}, {"value": "6.31E-11", "module": "C2", "scenario": "S0"}, {"value": "0", "module": "C2", "scenario": "S1"}, {"value": "1.97E-10", "module": "C3", "scenario": "S0"}, {"value": "0", "module": "C3", "scenario": "S1"}, {"value": "0", "module": "C4", "scenario": "S0"}, {"value": "0", "module": "C4", "scenario": "S1"}, {"value": "-2.64E-10", "module": "D", "scenario": "S0"}, {"value": "-1.36E-08", "module": "D", "scenario": "S1"}]}}, {"referenceToLCIAMethodDataSet": {"shortDescription": [{"value": "Toxizitätsvergleichseinheit für Menschen (nicht krebserregend) (HTP-nc)", "lang": "de"}, {"value": "Comparative toxic unit for humans (noncarcinogenic) (HTP-nc)", "lang": "en"}], "type": "LCIA method data set", "refObjectId": "3af763a5-b7a1-48c9-9cee-1f223481fcef", "uri": "../lciamethods/3af763a5-b7a1-48c9-9cee-1f223481fcef.xml"}, "other": {"anies": [{"name": "referenceToUnitGroupDataSet", "value": {"shortDescription": [{"value": "CTUh", "lang": "de"}], "type": "unit group data set", "refObjectId": "d4c9523e-2d7e-49fd-8469-998f547d3a70", "uri": "../unitgroups/d4c9523e-2d7e-49fd-8469-998f547d3a70.xml"}}, {"value": "3.93E-07", "module": "A1-A3"}, {"value": "7.67E-09", "module": "A4"}, {"value": "9.06E-10", "module": "A5"}, {"value": "0", "module": "B1"}, {"value": "7.48E-09", "module": "C1"}, {"value": "3.63E-09", "module": "C2", "scenario": "S0"}, {"value": "0", "module": "C2", "scenario": "S1"}, {"value": "1.78E-08", "module": "C3", "scenario": "S0"}, {"value": "0", "module": "C3", "scenario": "S1"}, {"value": "0", "module": "C4", "scenario": "S0"}, {"value": "0", "module": "C4", "scenario": "S1"}, {"value": "-1.7E-08", "module": "D", "scenario": "S0"}, {"value": "-3.89E-07", "module": "D", "scenario": "S1"}]}}, {"referenceToLCIAMethodDataSet": {"shortDescription": [{"value": "Bodenqualitätsindex (SQP)", "lang": "de"}, {"value": "Soil quality index (SQP)", "lang": "en"}], "type": "LCIA method data set", "refObjectId": "b2ad6890-c78d-11e6-9d9d-cec0c932ce01", "uri": "../lciamethods/b2ad6890-c78d-11e6-9d9d-cec0c932ce01.xml"}, "other": {"anies": [{"name": "referenceToUnitGroupDataSet", "value": {"shortDescription": [{"value": "SQP", "lang": "de"}], "type": "unit group data set", "refObjectId": "f130951c-e67f-4f7f-8dd4-665de3974e18", "uri": "../unitgroups/f130951c-e67f-4f7f-8dd4-665de3974e18.xml"}}, {"value": "715", "module": "A1-A3"}, {"value": "2.61", "module": "A4"}, {"value": "0.242", "module": "A5"}, {"value": "0", "module": "B1"}, {"value": "2.76", "module": "C1"}, {"value": "1.23", "module": "C2", "scenario": "S0"}, {"value": "0", "module": "C2", "scenario": "S1"}, {"value": "3.14", "module": "C3", "scenario": "S0"}, {"value": "0", "module": "C3", "scenario": "S1"}, {"value": "0", "module": "C4", "scenario": "S0"}, {"value": "0", "module": "C4", "scenario": "S1"}, {"value": "-1.24", "module": "D", "scenario": "S0"}, {"value": "-181", "module": "D", "scenario": "S1"}]}}]}, "otherAttributes": {"{http://www.indata.network/EPD/2019}epd-version": "1.2"}, "version": "1.1", "locations": "../ILCDLocations.xml"}