{"processInformation": {"dataSetInformation": {"UUID": "0bb5111b-207f-4c9e-997c-3bae458f0576", "name": {"baseName": [{"value": "Direct Pressure Laminate floor coverings", "lang": "en"}, {"value": "Laminat-Fußbodenbeläge", "lang": "de"}], "functionalUnitFlowProperties": [{"lang": "en"}]}, "classificationInformation": {"classification": [{"class": [{"value": "Holz", "level": 0, "classId": "3"}, {"value": "Holzböden", "level": 1, "classId": "3.3"}, {"value": "Laminat", "level": 2, "classId": "3.3.01"}], "name": "OEKOBAU.DAT"}, {"class": [{"value": "02 Building products", "level": 0}, {"value": "Floor coverings", "level": 1}, {"value": "Floor coverings", "level": 2}], "name": "IBUCategories"}]}, "generalComment": [{"value": "DPL (Direct Pressure Laminate) floor coverings described in this EPD are produced by UNILIN BV, division Flooring. The floor coverings meet the requirements of EN 13329. DPL laminate floorings are made up of a number of layers. On the top side, there is a decor with a transparent, wear-resistant contact surface; in the middle, there is a core layer made of high density wood fibre and on the back side, there is a stabilizing layer to guarantee floor stability. The decorative paper of DPL floor covering can be printed with any design and gives the floor its individual appearance. The planks have a mechanical and patented connection (Uniclic, PerfectFold, Aquafit, Unifit, Unidrop or Multifit).", "lang": "en"}, {"value": "Die in dieser EPD beschriebenen DPL (Direct Pressure Laminate) Bodenbeläge werden von UNILIN BV, division Flooring hergestellt. Die Bodenbeläge erfüllen die Anforderungen der /EN 13329/. DPL-Laminatböden bestehen aus mehreren Schichten. Auf der Oberseite befindet sich ein Dekor mit einer transparenten, verschleißfesten Kontaktfläche; in der Mitte befindet sich eine Kernschicht aus hochdichten Holzfasern und auf der Rückseite eine Stabilisierungsschicht, die die Stabilität des Bodens gewährleistet. Das Dekorpapier des DPL-Bodenbelags kann mit jedem beliebigen Design bedruckt werden und verleiht dem Boden sein individuelles Aussehen. Die Dielen haben eine mechanische und patentierte Verbindung (Uniclic, PerfectFold, Aquafit, Unifit, Unidrop oder Multifit).", "lang": "de"}]}, "quantitativeReference": {"referenceToReferenceFlow": [0]}, "time": {"referenceYear": 2024, "dataSetValidUntil": 2029, "other": {"anies": [{"name": "publicationDateOfEPD", "value": 1705276800000}]}}, "geography": {"locationOfOperationSupplyOrProduction": {"location": "GLO"}}, "technology": {"technologyDescriptionAndIncludedProcesses": [{"value": "Impregnation & Resin production: The resin production is included in the LCA; it is produced by UNILIN bvba, division Flooring. The different components are mixed together and used to impregnate the different paper layers (overlay, décor and backing). Pressing: The resin impregnated papers (overlay, décor and backing) are pressed under heat with the HDF core board in a single stage process. In this process the resin cures and the different layers are laminated together. The surface structure, the final gloss and the bevelled edges for some products are applied during the pressing phase. Cutting and milling: The pressed boards are cut to size and equipped with a tongue and-groove assembly system. Eventually the boards are provided with a bevelled edge. Packaging: The laminate floorings are unit-packed and edge-protected using cardboard boxes (5 sided) and shrink-wrapped in foil \nDeclared unit: \nThe declared unit is 1 m laminate flooring with a thickness of 7 mm and a weight of 6.4 kg. It has the use class 32 as this is the most common product.", "lang": "en"}, {"value": "Imprägnierung und Harzproduktion:\nDie Harzproduktion ist in der Ökobilanz enthalten; sie wird von UNILIN bvba, Division Flooring, hergestellt. Die verschiedenen Komponenten werden zusammengemischt und zur Imprägnierung der verschiedenen Papierschichten (Overlay, Dekor und Träger) verwendet.\n\nPressen:\nDie harzimprägnierten Papiere (Overlay, Dekor und Rücken) werden unter Hitze mit der HDF-Trägerplatte in einem einstufigen Prozess verpresst. Dabei härtet das Harz aus und die verschiedenen Schichten werden miteinander laminiert. Die Oberflächenstruktur, der endgültige Glanz und bei einigen Produkten die abgeschrägten Kanten werden während der Pressphase aufgebracht.\n\nSchneiden und Fräsen:\nDie gepressten Platten werden auf Maß geschnitten und mit einem Nut- und Federsystem versehen. Schließlich werden die Platten mit einer abgeschrägten Kante versehen.\n\nVerpackung:\nDie Laminatböden werden stückweise und kantengeschützt in Kartons (5-seitig) verpackt und in Folie eingeschweißt. \nTechnische Daten: \nSiehe dazu die Produktbeschreibung. \nDeklarierte Einheit: \nDie angegebene Einheit ist 1 m² Laminatboden mit einer Dicke von 7 mm und einem Gewicht von 6,4 kg. Es hat die Verwendungsklasse 32, da dies das am häufigsten verwendete Produkt ist.", "lang": "de"}], "technologicalApplicability": [{"value": "The laminate floor covering as described in this EPD is used as a floating modular flooring system for indoor use and meets the requirements of the use classes: between 31 and 34 according to EN 13329 and EN ISO 10874.", "lang": "en"}, {"value": "Der in dieser EPD beschriebene Laminatbodenbelag wird als schwimmend verlegter modularer Bodenbelag für den Innenbereich verwendet und erfüllt die Anforderungen der Nutzungsklassen: zwischen 31 und 34 gemäß /EN 13329/ und /EN ISO 10874/.", "lang": "de"}]}}, "modellingAndValidation": {"LCIMethodAndAllocation": {"typeOfDataSet": "EPD", "referenceToLCAMethodDetails": [{"shortDescription": [{"value": "Floor coverings.pdf", "lang": "en"}], "type": "source data set", "refObjectId": "9a8bf74e-6888-4bbd-83ea-adef521b0a02"}], "other": {"anies": [{"name": "subType", "value": "average dataset"}]}}, "dataSourcesTreatmentAndRepresentativeness": {"referenceToDataSource": [{"shortDescription": [{"value": "ecoinvent database (all versions)", "lang": "en"}], "type": "source data set", "refObjectId": "b497a91f-e14b-4b69-8f28-f50eb1576766"}, {"shortDescription": [{"value": "ecoinvent 3.8 database", "lang": "en"}], "type": "source data set", "refObjectId": "0f4c65c0-6210-450f-b886-82bf8dd5ace9"}], "useAdviceForDataSet": [{"value": "Scope: \nThe laminate floor covering described in this EPD has a thickness between 7 mm and 12 mm and meets the requirements of the EN14041:2006 and the use classes between 31 and 34 according to EN 13329 and EN ISO 10874. \n\nThe results are representative of production in UNILIN B.V. Division Flooring, Wielsbeke and Vielsalm sites (Belgium).\n\nThe products are available under following brandnames: Unilin, Quick-Step, Pergo, IVC Commercial, Sens by Quick-Step, Vitality, LocFloor, Clixfloor, PergoPro, Xpert Pro, Next, Easylife by Unilin, Lamidecor by Unilin, Topfloor by Unilin, Expert click by Unilin, Artens by Unilin, Goodhome, Piubell'arte, Les indispensables. \nSystem boundary: \nType of EPD according to EN 15804: cradle to grave.\n\nThe production stage (A1-A3) includes all relevant processes from \"cradle-to-factory gate\" within the cutoff rules. This includes for example the extraction and manufacture of all raw materials and their delivery to the production site.\nThe constructional process stage includes the delivery of the floor covering to the point of installation (A4). A4 data are based on a weighted average distance for worldwide deliveries.\n\nInstallation stage (A5) is declared, accounting for electricity consumption, product installation losses, and packaging waste.\n\nThe use stage (B2) includes the cleaning of the laminate floor covering for 1 year. The cleaning frequencies are described in chapter 4. Provision of water, cleaning agent and electricity for the cleaning of the floor covering is considered.\n\nProduct end-of-life (C1-C3) comprises the product dismantling, transportation, and energy recovery in combined heat and power (CHP) plant. In module C3 the release of biogenic CO2 is declared according to EN 16485.\n\nModule D includes benefits from all net flows in the end-of-life stage that leave the product boundary system after having passed the end-of-waste state. It is assumed that post-consumer flooring waste is incinerated as waste in a combined heat and power (CHP) plant. Loads from material incineration and resulted benefits from recovered energy are declared within module D.", "lang": "en"}, {"value": "Gültigkeitsbereich: \nDer in dieser EPD beschriebene Laminatbodenbelag hat eine Dicke zwischen 7 mm und 12 mm und erfüllt die Anforderungen der EN14041:2006 und die Nutzungsklassen zwischen 31 und 34 gemäß /EN 13329/ und EN ISO 10874/. Damit der Nutzer der EPD die LCA-Ergebnisse für verschiedene Dicken und Nutzungsklassen berechnen kann, enthält die EPD die entsprechenden Berechnungsregeln. Die Produkte sind unter folgenden Markennamen erhältlich: Unilin, Quick-Step, Pergo, IVC Commercial, Sens by Quick-Step, Vitality, LocFloor, Clixfloor, PergoPro, Xpert Pro, Next, Easylife von Unilin, Lamidecor von Unilin, Topfloor von Unilin, Expert click von Unilin, Artens von Unilin, Goodhome, Piubell'arte, Les indispensables. \nSystemgrenze: \nDies ist eine EPD vom Typ 1b) Deklaration eines bestimmten Produkts aus mehreren Werken des Herstellers. Die Produktionsstufe (A1-A3) umfasst alle relevanten Prozesse von der \"Wiege bis zum Werkstor\" im Rahmen der Abschneideregeln. Dazu gehören z.B. die Gewinnung und Herstellung aller Rohstoffe und deren Lieferung an die Produktionsstätte. Die Bauprozessstufe umfasst die Lieferung des Bodenbelags bis zum Verlegeort (A4). Die Daten für A4 basieren auf einer gewichteten durchschnittlichen Entfernung für weltweite Lieferungen. In der Verlegestufe (A5) sind die Unterlage und der Klebstoff im Falle einer verklebten Verlegung nicht enthalten. Die Nutzungsphase (B2) umfasst die Reinigung des Laminatbodens für 1 Jahr. Die Reinigungsintervalle sind in Kapitel 4 beschrieben. Die Bereitstellung von Wasser, Reinigungsmitteln und Strom für die Reinigung des Bodenbelags wird berücksichtigt. Das Ende der Lebensdauer des Produkts (C1-C3) umfasst die Demontage des Produkts, den Transport und die energetische Verwertung in einem Biomassekraftwerk. Modul D umfasst den Nutzen aus allen Nettoströmen in der End-of-Life-Phase, die das Produktgrenzsystem verlassen, nachdem sie den Zustand des End-of-Waste überschritten haben. Es wird davon ausgegangen, dass Post-Consumer-Bodenbelagsabfälle nach der Demontage aus dem Gebäude das Abfallende erreichen und zu 100% in einem europäischen Biomassekraftwerk verbrannt werden. Die Lasten aus der Materialverbrennung und die daraus resultierenden Energiegutschriften werden in Modul D angegeben.", "lang": "de"}], "other": {"anies": [{"name": "referenceToOriginalEPD", "value": {"shortDescription": {"value": "Direct Pressure Laminate floor coverings.pdf", "defaultValue": "Direct Pressure Laminate floor coverings.pdf", "lstrings": [{"lang": "en", "value": "Direct Pressure Laminate floor coverings.pdf"}]}, "type": "source data set", "uuid": {"uuid": "73c27e48-e3f6-4801-8b52-bf0d7d30c8a1"}, "refObjectId": "73c27e48-e3f6-4801-8b52-bf0d7d30c8a1", "resourceURLs": ["https://oekobaudat.de/OEKOBAU.DAT/resource/sources/73c27e48-e3f6-4801-8b52-bf0d7d30c8a1/Direct_Pressure_Laminate_floor_coverings_19093.pdf?version=00.01.000"]}}]}}, "validation": {"review": [{"referenceToNameOfReviewerAndInstitution": [{"shortDescription": [{"value": "Institut Bauen und Umwelt e. V.", "lang": "en"}], "type": "contact data set", "refObjectId": "d111dbec-b024-4be5-86c5-752d6eb2cf95", "uri": "../contacts/d111dbec-b024-4be5-86c5-752d6eb2cf95.xml"}], "type": "Accredited third party review"}]}, "complianceDeclarations": {"compliance": [{"referenceToComplianceSystem": {"shortDescription": [{"value": "DIN EN 15804+A2", "lang": "en"}], "type": "source data set", "refObjectId": "c0016b33-8cf7-415c-ac6e-deba0d21440d", "uri": "../sources/c0016b33-8cf7-415c-ac6e-deba0d21440d.xml"}}, {"referenceToComplianceSystem": {"shortDescription": [{"value": "ISO 14025", "lang": "en"}], "type": "source data set", "refObjectId": "4f2eb655-6e44-4874-a95a-e28f5442cd4d", "uri": "../sources/4f2eb655-6e44-4874-a95a-e28f5442cd4d.xml"}}]}}, "administrativeInformation": {"commissionerAndGoal": {"referenceToCommissioner": [{"shortDescription": [{"value": "Unilin BV, division flooring", "lang": "en"}], "type": "contact data set", "refObjectId": "a87af623-2417-4e72-aab3-5857559759ce", "uri": "../contacts/a87af623-2417-4e72-aab3-5857559759ce.xml"}]}, "dataGenerator": {"referenceToPersonOrEntityGeneratingTheDataSet": [{"shortDescription": [{"value": "EVEA", "lang": "en"}], "type": "contact data set", "refObjectId": "86bdb286-f67c-4829-9faa-137cefe4359e", "uri": "../contacts/86bdb286-f67c-4829-9faa-137cefe4359e.xml"}]}, "dataEntryBy": {"timeStamp": 1705276800000, "referenceToDataSetFormat": [{"shortDescription": [{"value": "ILCD Format", "lang": "en"}], "type": "source data set", "refObjectId": "a97a0155-0234-4b87-b4ce-a45da52f2a40", "uri": "../sources/a97a0155-0234-4b87-b4ce-a45da52f2a40.xml"}, {"shortDescription": [{"value": "EPD-Datenformaterweiterungen v1.2", "lang": "de"}, {"value": "EPD Data Format Extensions v1.2", "lang": "en"}], "type": "source data set", "refObjectId": "a29449fd-aa2f-4de8-b5d7-4b06b43c6fde", "uri": "../sources/a29449fd-aa2f-4de8-b5d7-4b06b43c6fde.xml"}]}, "publicationAndOwnership": {"dataSetVersion": "00.02.001", "referenceToPrecedingDataSetVersion": [{"shortDescription": [{"value": "Direct Pressure Laminate Floor Covering", "lang": "en"}], "type": "process data set", "refObjectId": "68164d80-44be-4112-9372-d47d65b3fc0e", "uri": "../processes/68164d80-44be-4112-9372-d47d65b3fc0e.xml"}], "referenceToRegistrationAuthority": {"shortDescription": [{"value": "Institut Bauen und Umwelt e. V.", "lang": "en"}], "type": "contact data set", "refObjectId": "d111dbec-b024-4be5-86c5-752d6eb2cf95", "uri": "../contacts/d111dbec-b024-4be5-86c5-752d6eb2cf95.xml"}, "registrationNumber": "EPD-UNI-20230480-IBC1-EN", "referenceToOwnershipOfDataSet": {"shortDescription": [{"value": "Unilin BV, division flooring", "lang": "en"}], "type": "contact data set", "refObjectId": "a87af623-2417-4e72-aab3-5857559759ce", "uri": "../contacts/a87af623-2417-4e72-aab3-5857559759ce.xml"}, "copyright": true, "licenseType": "Free of charge for all users and uses", "accessRestrictions": [{"value": "None", "lang": "en"}], "other": {"anies": [{"name": "referenceToPublisher", "value": {"shortDescription": [{"value": "Institut Bauen und Umwelt e. V.", "lang": "en"}], "type": "contact data set", "refObjectId": "d111dbec-b024-4be5-86c5-752d6eb2cf95", "uri": "../contacts/d111dbec-b024-4be5-86c5-752d6eb2cf95.xml"}}]}}}, "exchanges": {"exchange": [{"dataSetInternalID": 0, "referenceToFlowDataSet": {"shortDescription": [{"value": "1m² direct pressure laminate floor coverings (Die angegebene Einheit ist 1 m² Laminatboden mit einer Dicke von 7 mm und einem Gewicht von 6,4 kg. Sie hat die Verwendungsklasse 32, da dies das am häufigsten verwendete Produkt ist.)", "lang": "en"}], "type": "flow data set", "refObjectId": "4d8b5953-094e-1055-37ae-f3596d440d79", "uri": "../flows/4d8b5953-094e-1055-37ae-f3596d440d79.xml"}, "meanAmount": 1.0, "referencesToDataSource": {}, "referenceFlow": true, "resolvedFlowVersion": "00.02.000", "resultingflowAmount": 1.0, "flowProperties": [{"name": [{"lang": "de", "value": "Fläche"}, {"lang": "en", "value": "Area"}], "uuid": "93a60a56-a3c8-19da-a746-0800200c9a66", "referenceFlowProperty": true, "meanValue": 1.0, "referenceUnit": "qm", "unitGroupUUID": "c20a03d7-bd90-4569-bc94-66cfd364dfc8"}], "materialProperties": [{"name": "layer thickness", "value": "0.007", "unit": "m", "unitDescription": "meters"}, {"name": "gross density", "value": "910.0", "unit": "kg/m^3", "unitDescription": "kilograms per cubic metre"}, {"name": "grammage", "value": "6.46", "unit": "kg/m^2", "unitDescription": "kilograms per square meter"}], "typeOfFlow": "Product flow", "classification": {"classHierarchy": "Holz / Holzböden / Laminat", "name": "OEKOBAU.DAT"}}, {"dataSetInternalID": 1, "referenceToFlowDataSet": {"shortDescription": [{"value": "Renewable primary energy as energy carrier (PERE)", "lang": "en"}, {"value": "Erneuerbare Primärenergie als Energieträger (PERE)", "lang": "de"}], "type": "flow data set", "refObjectId": "20f32be5-0398-4288-9b6d-accddd195317", "uri": "../flows/20f32be5-0398-4288-9b6d-accddd195317.xml"}, "exchange direction": "INPUT", "other": {"anies": [{"name": "referenceToUnitGroupDataSet", "value": {"shortDescription": [{"value": "MJ", "lang": "en"}], "type": "unit group data set", "refObjectId": "93a60a57-a3c8-11da-a746-0800200c9a66", "uri": "../unitgroups/93a60a57-a3c8-11da-a746-0800200c9a66.xml"}}, {"value": "27.997063", "module": "A1"}, {"value": "0.031242206", "module": "A2"}, {"value": "28.061055", "module": "A3"}, {"value": "0.18772938", "module": "A4"}, {"value": "8.3136481", "module": "A5"}, {"value": "0.98440984", "module": "B2"}, {"value": "0", "module": "C1"}, {"value": "0.0092976148", "module": "C2"}, {"value": "95.576821", "module": "C3"}, {"value": "0", "module": "C4"}, {"value": "-4.3774378", "module": "D"}]}, "resolvedFlowVersion": "38.00.000", "flowProperties": [], "typeOfFlow": "Other flow", "classification": {"classHierarchy": "Quantities", "name": "GaBiCategories"}}, {"dataSetInternalID": 2, "referenceToFlowDataSet": {"shortDescription": [{"value": "Renewable primary energy resources as material utilization (PERM)", "lang": "en"}, {"value": "Erneuerbare Primärenergie zur stofflichen Nutzung (PERM)", "lang": "de"}], "type": "flow data set", "refObjectId": "fb3ec0de-548d-4508-aea5-00b73bf6f702", "uri": "../flows/fb3ec0de-548d-4508-aea5-00b73bf6f702.xml"}, "exchange direction": "INPUT", "other": {"anies": [{"name": "referenceToUnitGroupDataSet", "value": {"shortDescription": [{"value": "MJ", "lang": "en"}], "type": "unit group data set", "refObjectId": "93a60a57-a3c8-11da-a746-0800200c9a66", "uri": "../unitgroups/93a60a57-a3c8-11da-a746-0800200c9a66.xml"}}, {"value": "94.385626", "module": "A1"}, {"value": "0", "module": "A2"}, {"value": "1.9158735", "module": "A3"}, {"value": "0", "module": "A4"}, {"value": "-2.1072187", "module": "A5"}, {"value": "0.00087733333", "module": "B2"}, {"value": "0", "module": "C1"}, {"value": "0", "module": "C2"}, {"value": "-93.911794", "module": "C3"}, {"value": "0", "module": "C4"}, {"value": "0", "module": "D"}]}, "resolvedFlowVersion": "38.00.000", "flowProperties": [], "typeOfFlow": "Other flow", "classification": {"classHierarchy": "Quantities", "name": "GaBiCategories"}}, {"dataSetInternalID": 3, "referenceToFlowDataSet": {"shortDescription": [{"value": "Total use of renewable primary energy resources (PERT)", "lang": "en"}, {"value": "Total erneuerbare Primärenergie (PERT)", "lang": "de"}], "type": "flow data set", "refObjectId": "53f97275-fa8a-4cdd-9024-65936002acd0", "uri": "../flows/53f97275-fa8a-4cdd-9024-65936002acd0.xml"}, "exchange direction": "INPUT", "other": {"anies": [{"name": "referenceToUnitGroupDataSet", "value": {"shortDescription": [{"value": "MJ", "lang": "en"}], "type": "unit group data set", "refObjectId": "93a60a57-a3c8-11da-a746-0800200c9a66", "uri": "../unitgroups/93a60a57-a3c8-11da-a746-0800200c9a66.xml"}}, {"value": "122.38269", "module": "A1"}, {"value": "0.031242206", "module": "A2"}, {"value": "29.976928", "module": "A3"}, {"value": "0.18772938", "module": "A4"}, {"value": "6.2064294", "module": "A5"}, {"value": "0.98528717", "module": "B2"}, {"value": "0", "module": "C1"}, {"value": "0.0092976148", "module": "C2"}, {"value": "1.6650262", "module": "C3"}, {"value": "0", "module": "C4"}, {"value": "-4.3774378", "module": "D"}]}, "resolvedFlowVersion": "38.00.000", "flowProperties": [], "typeOfFlow": "Other flow", "classification": {"classHierarchy": "Quantities / Environmental quantities / EPD EN 15804 / LCI indicators", "name": "GaBiCategories"}}, {"dataSetInternalID": 4, "referenceToFlowDataSet": {"shortDescription": [{"value": "Non renewable primary energy as energy carrier (PENRE)", "lang": "en"}, {"value": "Nicht-erneuerbare Primärenergie als Energieträger (PENRE)", "lang": "de"}], "type": "flow data set", "refObjectId": "ac857178-2b45-46ec-892a-a9a4332f0372", "uri": "../flows/ac857178-2b45-46ec-892a-a9a4332f0372.xml"}, "exchange direction": "INPUT", "other": {"anies": [{"name": "referenceToUnitGroupDataSet", "value": {"shortDescription": [{"value": "MJ", "lang": "en"}], "type": "unit group data set", "refObjectId": "93a60a57-a3c8-11da-a746-0800200c9a66", "uri": "../unitgroups/93a60a57-a3c8-11da-a746-0800200c9a66.xml"}}, {"value": "75.675048", "module": "A1"}, {"value": "2.4649489", "module": "A2"}, {"value": "33.988369", "module": "A3"}, {"value": "14.422073", "module": "A4"}, {"value": "6.9929958", "module": "A5"}, {"value": "4.4161683", "module": "B2"}, {"value": "0", "module": "C1"}, {"value": "0.73097335", "module": "C2"}, {"value": "19.848416", "module": "C3"}, {"value": "0", "module": "C4"}, {"value": "-130.88182", "module": "D"}]}, "resolvedFlowVersion": "38.00.000", "flowProperties": [], "typeOfFlow": "Other flow", "classification": {"classHierarchy": "Quantities", "name": "GaBiCategories"}}, {"dataSetInternalID": 5, "referenceToFlowDataSet": {"shortDescription": [{"value": "Non renewable primary energy as material utilization (PENRM)", "lang": "en"}, {"value": "Nicht-erneuerbare Primärenergie zur stofflichen Nutzung (PENRM)", "lang": "de"}], "type": "flow data set", "refObjectId": "1421caa0-679d-4bf4-b282-0eb850ccae27", "uri": "../flows/1421caa0-679d-4bf4-b282-0eb850ccae27.xml"}, "exchange direction": "INPUT", "other": {"anies": [{"name": "referenceToUnitGroupDataSet", "value": {"shortDescription": [{"value": "MJ", "lang": "en"}], "type": "unit group data set", "refObjectId": "93a60a57-a3c8-11da-a746-0800200c9a66", "uri": "../unitgroups/93a60a57-a3c8-11da-a746-0800200c9a66.xml"}}, {"value": "17.741404", "module": "A1"}, {"value": "0", "module": "A2"}, {"value": "0.78716988", "module": "A3"}, {"value": "0", "module": "A4"}, {"value": "-0.85419474", "module": "A5"}, {"value": "0.36380167", "module": "B2"}, {"value": "0", "module": "C1"}, {"value": "0", "module": "C2"}, {"value": "-17.540215", "module": "C3"}, {"value": "0", "module": "C4"}, {"value": "0", "module": "D"}]}, "resolvedFlowVersion": "38.00.000", "flowProperties": [], "typeOfFlow": "Other flow", "classification": {"classHierarchy": "Quantities", "name": "GaBiCategories"}}, {"dataSetInternalID": 6, "referenceToFlowDataSet": {"shortDescription": [{"value": "Total use of non renewable primary energy resources (PENRT)", "lang": "en"}, {"value": "Total nicht erneuerbare Primärenergie (PENRT)", "lang": "de"}], "type": "flow data set", "refObjectId": "06159210-646b-4c8d-8583-da9b3b95a6c1", "uri": "../flows/06159210-646b-4c8d-8583-da9b3b95a6c1.xml"}, "exchange direction": "INPUT", "other": {"anies": [{"name": "referenceToUnitGroupDataSet", "value": {"shortDescription": [{"value": "MJ", "lang": "en"}], "type": "unit group data set", "refObjectId": "93a60a57-a3c8-11da-a746-0800200c9a66", "uri": "../unitgroups/93a60a57-a3c8-11da-a746-0800200c9a66.xml"}}, {"value": "93.416452", "module": "A1"}, {"value": "2.4649489", "module": "A2"}, {"value": "34.775539", "module": "A3"}, {"value": "14.422073", "module": "A4"}, {"value": "6.1388011", "module": "A5"}, {"value": "4.77997", "module": "B2"}, {"value": "0", "module": "C1"}, {"value": "0.73097335", "module": "C2"}, {"value": "2.3082007", "module": "C3"}, {"value": "0", "module": "C4"}, {"value": "-130.88182", "module": "D"}]}, "resolvedFlowVersion": "38.00.000", "flowProperties": [], "typeOfFlow": "Other flow", "classification": {"classHierarchy": "Quantities / Environmental quantities / EPD EN 15804 / LCI indicators", "name": "GaBiCategories"}}, {"dataSetInternalID": 7, "referenceToFlowDataSet": {"shortDescription": [{"value": "Use of secondary material (SM)", "lang": "en"}, {"value": "Einsatz von Sekundärstoffen (SM)", "lang": "de"}], "type": "flow data set", "refObjectId": "c6a1f35f-2d09-4f54-8dfb-97e502e1ce92", "uri": "../flows/c6a1f35f-2d09-4f54-8dfb-97e502e1ce92.xml"}, "exchange direction": "INPUT", "other": {"anies": [{"name": "referenceToUnitGroupDataSet", "value": {"shortDescription": [{"value": "kg", "lang": "en"}], "type": "unit group data set", "refObjectId": "ad38d542-3fe9-439d-9b95-2f5f7752acaf", "uri": "../unitgroups/ad38d542-3fe9-439d-9b95-2f5f7752acaf.xml"}}, {"value": "0.0017696622", "module": "A1"}, {"value": "0", "module": "A2"}, {"value": "0.0785881", "module": "A3"}, {"value": "0", "module": "A4"}, {"value": "0.0032143105", "module": "A5"}, {"value": "0.00032790667", "module": "B2"}, {"value": "0", "module": "C1"}, {"value": "0", "module": "C2"}, {"value": "0", "module": "C3"}, {"value": "0", "module": "C4"}, {"value": "0", "module": "D"}]}, "resolvedFlowVersion": "38.00.000", "flowProperties": [], "typeOfFlow": "Other flow", "classification": {"classHierarchy": "Quantities / Environmental quantities / EPD EN 15804 / LCI indicators", "name": "GaBiCategories"}}, {"dataSetInternalID": 8, "referenceToFlowDataSet": {"shortDescription": [{"value": "Use of renewable secondary fuels (RSF)", "lang": "en"}, {"value": "Erneuerbare Sekundärbrennstoffe (RSF)", "lang": "de"}], "type": "flow data set", "refObjectId": "64333088-a55f-4aa2-9a31-c10b07816787", "uri": "../flows/64333088-a55f-4aa2-9a31-c10b07816787.xml"}, "exchange direction": "INPUT", "other": {"anies": [{"name": "referenceToUnitGroupDataSet", "value": {"shortDescription": [{"value": "MJ", "lang": "en"}], "type": "unit group data set", "refObjectId": "93a60a57-a3c8-11da-a746-0800200c9a66", "uri": "../unitgroups/93a60a57-a3c8-11da-a746-0800200c9a66.xml"}}, {"value": "0", "module": "A1"}, {"value": "0", "module": "A2"}, {"value": "0", "module": "A3"}, {"value": "0", "module": "A4"}, {"value": "0", "module": "A5"}, {"value": "0", "module": "B2"}, {"value": "0", "module": "C1"}, {"value": "0", "module": "C2"}, {"value": "0", "module": "C3"}, {"value": "0", "module": "C4"}, {"value": "0", "module": "D"}]}, "resolvedFlowVersion": "38.00.000", "flowProperties": [], "typeOfFlow": "Other flow", "classification": {"classHierarchy": "Quantities / Environmental quantities / EPD EN 15804 / LCI indicators", "name": "GaBiCategories"}}, {"dataSetInternalID": 9, "referenceToFlowDataSet": {"shortDescription": [{"value": "Use of non renewable secondary fuels (NRSF)", "lang": "en"}, {"value": "Nicht erneuerbare Sekundärbrennstoffe (NRSF)", "lang": "de"}], "type": "flow data set", "refObjectId": "89def144-d39a-4287-b86f-efde453ddcb2", "uri": "../flows/89def144-d39a-4287-b86f-efde453ddcb2.xml"}, "exchange direction": "INPUT", "other": {"anies": [{"name": "referenceToUnitGroupDataSet", "value": {"shortDescription": [{"value": "MJ", "lang": "en"}], "type": "unit group data set", "refObjectId": "93a60a57-a3c8-11da-a746-0800200c9a66", "uri": "../unitgroups/93a60a57-a3c8-11da-a746-0800200c9a66.xml"}}, {"value": "0", "module": "A1"}, {"value": "0", "module": "A2"}, {"value": "0", "module": "A3"}, {"value": "0", "module": "A4"}, {"value": "0", "module": "A5"}, {"value": "0", "module": "B2"}, {"value": "0", "module": "C1"}, {"value": "0", "module": "C2"}, {"value": "0", "module": "C3"}, {"value": "0", "module": "C4"}, {"value": "0", "module": "D"}]}, "resolvedFlowVersion": "38.00.000", "flowProperties": [], "typeOfFlow": "Other flow", "classification": {"classHierarchy": "Quantities / Environmental quantities / EPD EN 15804 / LCI indicators", "name": "GaBiCategories"}}, {"dataSetInternalID": 10, "referenceToFlowDataSet": {"shortDescription": [{"value": "Use of net fresh water (FW)", "lang": "en"}, {"value": "Einsatz von Süßwasserressourcen (FW)", "lang": "de"}], "type": "flow data set", "refObjectId": "3cf952c8-f3a4-461d-8c96-96456ca62246", "uri": "../flows/3cf952c8-f3a4-461d-8c96-96456ca62246.xml"}, "exchange direction": "INPUT", "other": {"anies": [{"name": "referenceToUnitGroupDataSet", "value": {"shortDescription": [{"value": "m^3", "lang": "en"}], "type": "unit group data set", "refObjectId": "cd950537-0a98-4044-9ba7-9f9a68d0a504", "uri": "../unitgroups/cd950537-0a98-4044-9ba7-9f9a68d0a504.xml"}}, {"value": "0.14564634", "module": "A1"}, {"value": "0.00028585876", "module": "A2"}, {"value": "0.027948277", "module": "A3"}, {"value": "0.0014589162", "module": "A4"}, {"value": "0.0074994157", "module": "A5"}, {"value": "0.0041952015", "module": "B2"}, {"value": "0", "module": "C1"}, {"value": "8.5130656E-05", "module": "C2"}, {"value": "0.0061222257", "module": "C3"}, {"value": "0", "module": "C4"}, {"value": "-0.020554153", "module": "D"}]}, "resolvedFlowVersion": "38.00.000", "flowProperties": [], "typeOfFlow": "Other flow", "classification": {"classHierarchy": "Quantities / Environmental quantities / EPD EN 15804 / LCI indicators", "name": "GaBiCategories"}}, {"dataSetInternalID": 11, "referenceToFlowDataSet": {"shortDescription": [{"value": "Hazardous waste disposed (HWD)", "lang": "en"}, {"value": "Gefährlicher Abfall zur Deponie (HWD)", "lang": "de"}], "type": "flow data set", "refObjectId": "430f9e0f-59b2-46a0-8e0d-55e0e84948fc", "uri": "../flows/430f9e0f-59b2-46a0-8e0d-55e0e84948fc.xml"}, "exchange direction": "OUTPUT", "other": {"anies": [{"name": "referenceToUnitGroupDataSet", "value": {"shortDescription": [{"value": "kg", "lang": "en"}], "type": "unit group data set", "refObjectId": "ad38d542-3fe9-439d-9b95-2f5f7752acaf", "uri": "../unitgroups/ad38d542-3fe9-439d-9b95-2f5f7752acaf.xml"}}, {"value": "0.1896159", "module": "A1"}, {"value": "0.0017161307", "module": "A2"}, {"value": "0.059867876", "module": "A3"}, {"value": "0.011163573", "module": "A4"}, {"value": "0.017289483", "module": "A5"}, {"value": "0.0058935157", "module": "B2"}, {"value": "0", "module": "C1"}, {"value": "0.00050573444", "module": "C2"}, {"value": "0.045122232", "module": "C3"}, {"value": "0", "module": "C4"}, {"value": "-0.033245784", "module": "D"}]}, "resolvedFlowVersion": "38.00.000", "flowProperties": [], "typeOfFlow": "Other flow", "classification": {"classHierarchy": "Quantities / Environmental quantities / EPD EN 15804 / LCI indicators", "name": "GaBiCategories"}}, {"dataSetInternalID": 12, "referenceToFlowDataSet": {"shortDescription": [{"value": "Non hazardous waste disposed (NHWD)", "lang": "en"}, {"value": "Entsorgter nicht gefährlicher Abfall (NHWD)", "lang": "de"}], "type": "flow data set", "refObjectId": "b29ef66b-e286-4afa-949f-62f1a7b4d7fa", "uri": "../flows/b29ef66b-e286-4afa-949f-62f1a7b4d7fa.xml"}, "exchange direction": "OUTPUT", "other": {"anies": [{"name": "referenceToUnitGroupDataSet", "value": {"shortDescription": [{"value": "kg", "lang": "en"}], "type": "unit group data set", "refObjectId": "ad38d542-3fe9-439d-9b95-2f5f7752acaf", "uri": "../unitgroups/ad38d542-3fe9-439d-9b95-2f5f7752acaf.xml"}}, {"value": "3.3473701", "module": "A1"}, {"value": "0.2409455", "module": "A2"}, {"value": "0.68514766", "module": "A3"}, {"value": "0.71289358", "module": "A4"}, {"value": "0.21479652", "module": "A5"}, {"value": "0.088989855", "module": "B2"}, {"value": "0", "module": "C1"}, {"value": "0.07205625", "module": "C2"}, {"value": "0.11206947", "module": "C3"}, {"value": "0", "module": "C4"}, {"value": "-0.38102282", "module": "D"}]}, "resolvedFlowVersion": "38.00.000", "flowProperties": [], "typeOfFlow": "Other flow", "classification": {"classHierarchy": "Quantities / Environmental quantities / EPD EN 15804 / LCI indicators", "name": "GaBiCategories"}}, {"dataSetInternalID": 13, "referenceToFlowDataSet": {"shortDescription": [{"value": "Radioactive waste disposed (RWD)", "lang": "en"}, {"value": "Entsorgter radioaktiver Abfall (RWD)", "lang": "de"}], "type": "flow data set", "refObjectId": "3449546e-52ad-4b39-b809-9fb77cea8ff6", "uri": "../flows/3449546e-52ad-4b39-b809-9fb77cea8ff6.xml"}, "exchange direction": "OUTPUT", "other": {"anies": [{"name": "referenceToUnitGroupDataSet", "value": {"shortDescription": [{"value": "kg", "lang": "en"}], "type": "unit group data set", "refObjectId": "ad38d542-3fe9-439d-9b95-2f5f7752acaf", "uri": "../unitgroups/ad38d542-3fe9-439d-9b95-2f5f7752acaf.xml"}}, {"value": "0.00040969229", "module": "A1"}, {"value": "1.6692818E-05", "module": "A2"}, {"value": "0.00022981795", "module": "A3"}, {"value": "9.7911198E-05", "module": "A4"}, {"value": "3.0734863E-05", "module": "A5"}, {"value": "3.3926174E-05", "module": "B2"}, {"value": "0", "module": "C1"}, {"value": "4.9493816E-06", "module": "C2"}, {"value": "2.4408353E-05", "module": "C3"}, {"value": "0", "module": "C4"}, {"value": "-0.00023124543", "module": "D"}]}, "resolvedFlowVersion": "38.00.000", "flowProperties": [], "typeOfFlow": "Other flow", "classification": {"classHierarchy": "Quantities / Environmental quantities / EPD EN 15804 / LCI indicators", "name": "GaBiCategories"}}, {"dataSetInternalID": 14, "referenceToFlowDataSet": {"shortDescription": [{"value": "Components for re-use (CRU)", "lang": "en"}, {"value": "Komponenten für die Wiederverwendung (CRU)", "lang": "de"}], "type": "flow data set", "refObjectId": "a2b32f97-3fc7-4af2-b209-525bc6426f33", "uri": "../flows/a2b32f97-3fc7-4af2-b209-525bc6426f33.xml"}, "exchange direction": "OUTPUT", "other": {"anies": [{"name": "referenceToUnitGroupDataSet", "value": {"shortDescription": [{"value": "kg", "lang": "en"}], "type": "unit group data set", "refObjectId": "ad38d542-3fe9-439d-9b95-2f5f7752acaf", "uri": "../unitgroups/ad38d542-3fe9-439d-9b95-2f5f7752acaf.xml"}}, {"value": "0", "module": "A1"}, {"value": "0", "module": "A2"}, {"value": "0", "module": "A3"}, {"value": "0", "module": "A4"}, {"value": "0", "module": "A5"}, {"value": "0", "module": "B2"}, {"value": "0", "module": "C1"}, {"value": "0", "module": "C2"}, {"value": "0", "module": "C3"}, {"value": "0", "module": "C4"}, {"value": "0", "module": "D"}]}, "resolvedFlowVersion": "38.00.000", "flowProperties": [], "typeOfFlow": "Other flow", "classification": {"classHierarchy": "Quantities / Environmental quantities / EPD EN 15804 / LCI indicators", "name": "GaBiCategories"}}, {"dataSetInternalID": 15, "referenceToFlowDataSet": {"shortDescription": [{"value": "Materials for recycling (MFR)", "lang": "en"}, {"value": "Stoffe zum Recycling (MFR)", "lang": "de"}], "type": "flow data set", "refObjectId": "d7fe48a5-4103-49c8-9aae-b0b5dfdbd6ae", "uri": "../flows/d7fe48a5-4103-49c8-9aae-b0b5dfdbd6ae.xml"}, "exchange direction": "OUTPUT", "other": {"anies": [{"name": "referenceToUnitGroupDataSet", "value": {"shortDescription": [{"value": "kg", "lang": "en"}], "type": "unit group data set", "refObjectId": "ad38d542-3fe9-439d-9b95-2f5f7752acaf", "uri": "../unitgroups/ad38d542-3fe9-439d-9b95-2f5f7752acaf.xml"}}, {"value": "0.0013713737", "module": "A1"}, {"value": "0", "module": "A2"}, {"value": "0.017028805", "module": "A3"}, {"value": "0", "module": "A4"}, {"value": "0.00073600714", "module": "A5"}, {"value": "0.000425", "module": "B2"}, {"value": "0", "module": "C1"}, {"value": "0", "module": "C2"}, {"value": "0", "module": "C3"}, {"value": "0", "module": "C4"}, {"value": "0", "module": "D"}]}, "resolvedFlowVersion": "38.00.000", "flowProperties": [], "typeOfFlow": "Other flow", "classification": {"classHierarchy": "Quantities / Environmental quantities / EPD EN 15804 / LCI indicators", "name": "GaBiCategories"}}, {"dataSetInternalID": 16, "referenceToFlowDataSet": {"shortDescription": [{"value": "Materials for energy recovery (MER)", "lang": "en"}, {"value": "Stoffe für die Energierückgewinnung (MER)", "lang": "de"}], "type": "flow data set", "refObjectId": "59a9181c-3aaf-46ee-8b13-2b3723b6e447", "uri": "../flows/59a9181c-3aaf-46ee-8b13-2b3723b6e447.xml"}, "exchange direction": "OUTPUT", "other": {"anies": [{"name": "referenceToUnitGroupDataSet", "value": {"shortDescription": [{"value": "kg", "lang": "en"}], "type": "unit group data set", "refObjectId": "ad38d542-3fe9-439d-9b95-2f5f7752acaf", "uri": "../unitgroups/ad38d542-3fe9-439d-9b95-2f5f7752acaf.xml"}}, {"value": "0", "module": "A1"}, {"value": "0", "module": "A2"}, {"value": "0", "module": "A3"}, {"value": "0", "module": "A4"}, {"value": "0", "module": "A5"}, {"value": "0", "module": "B2"}, {"value": "0", "module": "C1"}, {"value": "0", "module": "C2"}, {"value": "0", "module": "C3"}, {"value": "0", "module": "C4"}, {"value": "0", "module": "D"}]}, "resolvedFlowVersion": "38.00.000", "flowProperties": [], "typeOfFlow": "Other flow", "classification": {"classHierarchy": "Quantities / Environmental quantities / EPD EN 15804 / LCI indicators", "name": "GaBiCategories"}}, {"dataSetInternalID": 17, "referenceToFlowDataSet": {"shortDescription": [{"value": "Exported electrical energy (EEE)", "lang": "en"}, {"value": "Exportierte elektrische Energie (EEE)", "lang": "de"}], "type": "flow data set", "refObjectId": "4da0c987-2b76-40d6-9e9e-82a017aaaf29", "uri": "../flows/4da0c987-2b76-40d6-9e9e-82a017aaaf29.xml"}, "exchange direction": "OUTPUT", "other": {"anies": [{"name": "referenceToUnitGroupDataSet", "value": {"shortDescription": [{"value": "MJ", "lang": "en"}], "type": "unit group data set", "refObjectId": "93a60a57-a3c8-11da-a746-0800200c9a66", "uri": "../unitgroups/93a60a57-a3c8-11da-a746-0800200c9a66.xml"}}, {"value": "0.36005623", "module": "A1"}, {"value": "0", "module": "A2"}, {"value": "1.8155522", "module": "A3"}, {"value": "0", "module": "A4"}, {"value": "1.0928425", "module": "A5"}, {"value": "0.0014817948", "module": "B2"}, {"value": "0", "module": "C1"}, {"value": "0", "module": "C2"}, {"value": "9.2915626", "module": "C3"}, {"value": "0", "module": "C4"}, {"value": "0", "module": "D"}]}, "resolvedFlowVersion": "38.00.000", "flowProperties": [], "typeOfFlow": "Other flow", "classification": {"classHierarchy": "Quantities / Environmental quantities / EPD EN 15804 / LCI indicators", "name": "GaBiCategories"}}, {"dataSetInternalID": 18, "referenceToFlowDataSet": {"shortDescription": [{"value": "Exported thermal energy (EET)", "lang": "en"}, {"value": "Exportierte thermische Energie (EET)", "lang": "de"}], "type": "flow data set", "refObjectId": "98daf38a-7a79-46d3-9a37-2b7bd0955810", "uri": "../flows/98daf38a-7a79-46d3-9a37-2b7bd0955810.xml"}, "exchange direction": "OUTPUT", "other": {"anies": [{"name": "referenceToUnitGroupDataSet", "value": {"shortDescription": [{"value": "MJ", "lang": "en"}], "type": "unit group data set", "refObjectId": "93a60a57-a3c8-11da-a746-0800200c9a66", "uri": "../unitgroups/93a60a57-a3c8-11da-a746-0800200c9a66.xml"}}, {"value": "0.69484537", "module": "A1"}, {"value": "0", "module": "A2"}, {"value": "3.5036973", "module": "A3"}, {"value": "0", "module": "A4"}, {"value": "2.1089942", "module": "A5"}, {"value": "0.002859604", "module": "B2"}, {"value": "0", "module": "C1"}, {"value": "0", "module": "C2"}, {"value": "89.082856", "module": "C3"}, {"value": "0", "module": "C4"}, {"value": "0", "module": "D"}]}, "resolvedFlowVersion": "38.00.000", "flowProperties": [], "typeOfFlow": "Other flow", "classification": {"classHierarchy": "Quantities / Environmental quantities / EPD EN 15804 / LCI indicators", "name": "GaBiCategories"}}]}, "LCIAResults": {"LCIAResult": [{"referenceToLCIAMethodDataSet": {"shortDescription": [{"value": "Global Warming Potential total (GWP-total)", "lang": "en"}, {"value": "Globales Erwärmungspotenzial total (GWP-total)", "lang": "de"}], "type": "LCIA method data set", "refObjectId": "6a37f984-a4b3-458a-a20a-64418c145fa2", "uri": "../lciamethods/6a37f984-a4b3-458a-a20a-64418c145fa2.xml"}, "other": {"anies": [{"name": "referenceToUnitGroupDataSet", "value": {"shortDescription": [{"value": "kg CO_(2) eq", "lang": "en"}], "type": "unit group data set", "refObjectId": "1ebf3012-d0db-4de2-aefd-ef30cedb0be1", "uri": "../unitgroups/1ebf3012-d0db-4de2-aefd-ef30cedb0be1.xml"}}, {"value": "-4.4193653", "module": "A1"}, {"value": "0.15066884", "module": "A2"}, {"value": "0.97502337", "module": "A3"}, {"value": "0.97423798", "module": "A4"}, {"value": "0.76734679", "module": "A5"}, {"value": "0.22944324", "module": "B2"}, {"value": "0", "module": "C1"}, {"value": "0.044567388", "module": "C2"}, {"value": "9.2627994", "module": "C3"}, {"value": "0", "module": "C4"}, {"value": "-7.2993279", "module": "D"}]}}, {"referenceToLCIAMethodDataSet": {"shortDescription": [{"value": "Global Warming Potential fossil fuels (GWP-fossil)", "lang": "en"}, {"value": "Globales Erwärmungspotenzial fossil (GWP-fossil)", "lang": "de"}], "type": "LCIA method data set", "refObjectId": "5f635281-343e-44fb-83df-1971b155e6b6", "uri": "../lciamethods/5f635281-343e-44fb-83df-1971b155e6b6.xml"}, "other": {"anies": [{"name": "referenceToUnitGroupDataSet", "value": {"shortDescription": [{"value": "kg CO_(2) eq", "lang": "en"}], "type": "unit group data set", "refObjectId": "1ebf3012-d0db-4de2-aefd-ef30cedb0be1", "uri": "../unitgroups/1ebf3012-d0db-4de2-aefd-ef30cedb0be1.xml"}}, {"value": "4.5086335", "module": "A1"}, {"value": "0.15056107", "module": "A2"}, {"value": "1.2546598", "module": "A3"}, {"value": "0.97349302", "module": "A4"}, {"value": "0.37111423", "module": "A5"}, {"value": "0.22535613", "module": "B2"}, {"value": "0", "module": "C1"}, {"value": "0.044535731", "module": "C2"}, {"value": "0.14444817", "module": "C3"}, {"value": "0", "module": "C4"}, {"value": "-7.2906726", "module": "D"}]}}, {"referenceToLCIAMethodDataSet": {"shortDescription": [{"value": "Global Warming Potential biogenic (GWP-biogenic)", "lang": "en"}, {"value": "Globales Erwärmungspotenzial biogen (GWP-biogenic)", "lang": "de"}], "type": "LCIA method data set", "refObjectId": "2356e1ab-0185-4db5-86e5-16de51c7485c", "uri": "../lciamethods/2356e1ab-0185-4db5-86e5-16de51c7485c.xml"}, "other": {"anies": [{"name": "referenceToUnitGroupDataSet", "value": {"shortDescription": [{"value": "kg CO_(2) eq", "lang": "en"}], "type": "unit group data set", "refObjectId": "1ebf3012-d0db-4de2-aefd-ef30cedb0be1", "uri": "../unitgroups/1ebf3012-d0db-4de2-aefd-ef30cedb0be1.xml"}}, {"value": "-8.9380809", "module": "A1"}, {"value": "4.8706511E-05", "module": "A2"}, {"value": "-0.28243914", "module": "A3"}, {"value": "0.00028603784", "module": "A4"}, {"value": "0.39566115", "module": "A5"}, {"value": "0.0011942695", "module": "B2"}, {"value": "0", "module": "C1"}, {"value": "1.4454852E-05", "module": "C2"}, {"value": "9.1182823", "module": "C3"}, {"value": "0", "module": "C4"}, {"value": "-0.005946469", "module": "D"}]}}, {"referenceToLCIAMethodDataSet": {"shortDescription": [{"value": "Global Warming Potential luluc (GWP-luluc)", "lang": "en"}, {"value": "Globales Erwärmungspotenzial luluc (GWP-luluc)", "lang": "de"}], "type": "LCIA method data set", "refObjectId": "4331bbdb-978a-490d-8707-eeb047f01a55", "uri": "../lciamethods/4331bbdb-978a-490d-8707-eeb047f01a55.xml"}, "other": {"anies": [{"name": "referenceToUnitGroupDataSet", "value": {"shortDescription": [{"value": "kg CO_(2) eq", "lang": "en"}], "type": "unit group data set", "refObjectId": "1ebf3012-d0db-4de2-aefd-ef30cedb0be1", "uri": "../unitgroups/1ebf3012-d0db-4de2-aefd-ef30cedb0be1.xml"}}, {"value": "0.010082147", "module": "A1"}, {"value": "5.9065073E-05", "module": "A2"}, {"value": "0.0028026764", "module": "A3"}, {"value": "0.00045891734", "module": "A4"}, {"value": "0.00057141076", "module": "A5"}, {"value": "0.0028928456", "module": "B2"}, {"value": "0", "module": "C1"}, {"value": "1.7202538E-05", "module": "C2"}, {"value": "6.8900122E-05", "module": "C3"}, {"value": "0", "module": "C4"}, {"value": "-0.0027088231", "module": "D"}]}}, {"referenceToLCIAMethodDataSet": {"shortDescription": [{"value": "Depletion potential of the stratospheric ozone layer (ODP)", "lang": "en"}, {"value": "Abbau Potential der stratosphärischen Ozonschicht (ODP)", "lang": "de"}], "type": "LCIA method data set", "refObjectId": "b5c629d6-def3-11e6-bf01-fe55135034f3", "uri": "../lciamethods/b5c629d6-def3-11e6-bf01-fe55135034f3.xml"}, "other": {"anies": [{"name": "referenceToUnitGroupDataSet", "value": {"shortDescription": [{"value": "kg CFC11 eq", "lang": "en"}], "type": "unit group data set", "refObjectId": "d9e957c9-7309-4474-bf3a-7777df6c4e5b", "uri": "../unitgroups/d9e957c9-7309-4474-bf3a-7777df6c4e5b.xml"}}, {"value": "1.2266585E-05", "module": "A1"}, {"value": "3.7774627E-08", "module": "A2"}, {"value": "1.728392E-06", "module": "A3"}, {"value": "2.20985E-07", "module": "A4"}, {"value": "5.7263209E-07", "module": "A5"}, {"value": "1.6328164E-08", "module": "B2"}, {"value": "0", "module": "C1"}, {"value": "1.1201522E-08", "module": "C2"}, {"value": "4.9327926E-09", "module": "C3"}, {"value": "0", "module": "C4"}, {"value": "-1.002503E-06", "module": "D"}]}}, {"referenceToLCIAMethodDataSet": {"shortDescription": [{"value": "Acidification potential of land and water (AP)", "lang": "en"}, {"value": "Versauerungspotenzial von Boden und Wasser (AP)", "lang": "de"}], "type": "LCIA method data set", "refObjectId": "b5c611c6-def3-11e6-bf01-fe55135034f3", "uri": "../lciamethods/b5c611c6-def3-11e6-bf01-fe55135034f3.xml"}, "other": {"anies": [{"name": "referenceToUnitGroupDataSet", "value": {"shortDescription": [{"value": "mol H^(+) eq", "lang": "en"}], "type": "unit group data set", "refObjectId": "42e089ac-92bf-4bf2-8ca1-5fc40d18f2ed", "uri": "../unitgroups/42e089ac-92bf-4bf2-8ca1-5fc40d18f2ed.xml"}}, {"value": "0.032831742", "module": "A1"}, {"value": "0.00052930317", "module": "A2"}, {"value": "0.0077396914", "module": "A3"}, {"value": "0.0084496468", "module": "A4"}, {"value": "0.0022220063", "module": "A5"}, {"value": "0.0012858192", "module": "B2"}, {"value": "0", "module": "C1"}, {"value": "0.00014308397", "module": "C2"}, {"value": "0.0087966758", "module": "C3"}, {"value": "0", "module": "C4"}, {"value": "-0.010984681", "module": "D"}]}}, {"referenceToLCIAMethodDataSet": {"shortDescription": [{"value": "Eutrophication potential aquatic freshwater (EP-freshwater)", "lang": "en"}, {"value": "Eutrophierungspotenzial Süßwasser (EP-freshwater)", "lang": "de"}], "type": "LCIA method data set", "refObjectId": "b53ec18f-7377-4ad3-86eb-cc3f4f276b2b", "uri": "../lciamethods/b53ec18f-7377-4ad3-86eb-cc3f4f276b2b.xml"}, "other": {"anies": [{"name": "referenceToUnitGroupDataSet", "value": {"shortDescription": [{"value": "kg P eq", "lang": "en"}], "type": "unit group data set", "refObjectId": "0429039d-a61d-4590-ba67-aa4a20a810a1", "uri": "../unitgroups/0429039d-a61d-4590-ba67-aa4a20a810a1.xml"}}, {"value": "0.00019100998", "module": "A1"}, {"value": "1.0780863E-06", "module": "A2"}, {"value": "4.4880771E-05", "module": "A3"}, {"value": "6.3150773E-06", "module": "A4"}, {"value": "1.3299487E-05", "module": "A5"}, {"value": "2.4724884E-05", "module": "B2"}, {"value": "0", "module": "C1"}, {"value": "3.2046685E-07", "module": "C2"}, {"value": "1.8100232E-05", "module": "C3"}, {"value": "0", "module": "C4"}, {"value": "-0.00011872658", "module": "D"}]}}, {"referenceToLCIAMethodDataSet": {"shortDescription": [{"value": "Eutrophication potential aquatic marine (EP-marine)", "lang": "en"}, {"value": "Eutrophierungspotenzial Salzwasser (EP-marine)", "lang": "de"}], "type": "LCIA method data set", "refObjectId": "b5c619fa-def3-11e6-bf01-fe55135034f3", "uri": "../lciamethods/b5c619fa-def3-11e6-bf01-fe55135034f3.xml"}, "other": {"anies": [{"name": "referenceToUnitGroupDataSet", "value": {"shortDescription": [{"value": "kg N eq", "lang": "en"}], "type": "unit group data set", "refObjectId": "d05bb823-ecdf-4686-8c40-bf1d9257859f", "uri": "../unitgroups/d05bb823-ecdf-4686-8c40-bf1d9257859f.xml"}}, {"value": "0.0078717139", "module": "A1"}, {"value": "0.00011669794", "module": "A2"}, {"value": "0.0022282916", "module": "A3"}, {"value": "0.0019720117", "module": "A4"}, {"value": "0.00057653105", "module": "A5"}, {"value": "0.00020827788", "module": "B2"}, {"value": "0", "module": "C1"}, {"value": "3.1473899E-05", "module": "C2"}, {"value": "0.0038845796", "module": "C3"}, {"value": "0", "module": "C4"}, {"value": "-0.0022156083", "module": "D"}]}}, {"referenceToLCIAMethodDataSet": {"shortDescription": [{"value": "Eutrophication potential terrestrial (EP-terrestrial)", "lang": "en"}, {"value": "Eutrophierungspotenzial Land (EP-terrestrial)", "lang": "de"}], "type": "LCIA method data set", "refObjectId": "b5c614d2-def3-11e6-bf01-fe55135034f3", "uri": "../lciamethods/b5c614d2-def3-11e6-bf01-fe55135034f3.xml"}, "other": {"anies": [{"name": "referenceToUnitGroupDataSet", "value": {"shortDescription": [{"value": "mol N eq", "lang": "en"}], "type": "unit group data set", "refObjectId": "71b4d617-0ec9-4d3f-b65e-e438940c2401", "uri": "../unitgroups/71b4d617-0ec9-4d3f-b65e-e438940c2401.xml"}}, {"value": "0.098679174", "module": "A1"}, {"value": "0.0012978703", "module": "A2"}, {"value": "0.025568662", "module": "A3"}, {"value": "0.02193723", "module": "A4"}, {"value": "0.006913341", "module": "A5"}, {"value": "0.0019476574", "module": "B2"}, {"value": "0", "module": "C1"}, {"value": "0.0003499385", "module": "C2"}, {"value": "0.045670745", "module": "C3"}, {"value": "0", "module": "C4"}, {"value": "-0.024681321", "module": "D"}]}}, {"referenceToLCIAMethodDataSet": {"shortDescription": [{"value": "Formation potential of tropospheric ozone photochemical oxidants (POCP)", "lang": "en"}, {"value": "Bildungspotential für troposphärisches Ozon (POCP)", "lang": "de"}], "type": "LCIA method data set", "refObjectId": "b5c610fe-def3-11e6-bf01-fe55135034f3", "uri": "../lciamethods/b5c610fe-def3-11e6-bf01-fe55135034f3.xml"}, "other": {"anies": [{"name": "referenceToUnitGroupDataSet", "value": {"shortDescription": [{"value": "kg NMVOC eq", "lang": "en"}], "type": "unit group data set", "refObjectId": "d27c25f8-fbc1-44c6-b47b-4adbae4199c6", "uri": "../unitgroups/d27c25f8-fbc1-44c6-b47b-4adbae4199c6.xml"}}, {"value": "0.026501421", "module": "A1"}, {"value": "0.00049452293", "module": "A2"}, {"value": "0.0071476023", "module": "A3"}, {"value": "0.0063039707", "module": "A4"}, {"value": "0.0018840667", "module": "A5"}, {"value": "0.00053452523", "module": "B2"}, {"value": "0", "module": "C1"}, {"value": "0.00013785792", "module": "C2"}, {"value": "0.010512836", "module": "C3"}, {"value": "0", "module": "C4"}, {"value": "-0.0079818574", "module": "D"}]}}, {"referenceToLCIAMethodDataSet": {"shortDescription": [{"value": "Abiotic depletion potential for non fossil resources (ADPE)", "lang": "en"}, {"value": "Potenzial für den abiotischen Abbau nicht fossiler Ressourcen (ADPE)", "lang": "de"}], "type": "LCIA method data set", "refObjectId": "b2ad6494-c78d-11e6-9d9d-cec0c932ce01", "uri": "../lciamethods/b2ad6494-c78d-11e6-9d9d-cec0c932ce01.xml"}, "other": {"anies": [{"name": "referenceToUnitGroupDataSet", "value": {"shortDescription": [{"value": "kg Sb eq", "lang": "en"}], "type": "unit group data set", "refObjectId": "54ccd2d9-a32a-4fc2-923d-f2c8c93e89d4", "uri": "../unitgroups/54ccd2d9-a32a-4fc2-923d-f2c8c93e89d4.xml"}}, {"value": "5.5691669E-05", "module": "A1"}, {"value": "3.7355769E-07", "module": "A2"}, {"value": "1.0204502E-05", "module": "A3"}, {"value": "3.1360044E-06", "module": "A4"}, {"value": "3.0133695E-06", "module": "A5"}, {"value": "2.2357127E-06", "module": "B2"}, {"value": "0", "module": "C1"}, {"value": "1.1089578E-07", "module": "C2"}, {"value": "2.3622519E-06", "module": "C3"}, {"value": "0", "module": "C4"}, {"value": "-3.5478918E-06", "module": "D"}]}}, {"referenceToLCIAMethodDataSet": {"shortDescription": [{"value": "Abiotic depletion potential for fossil resources (ADPF)", "lang": "en"}, {"value": "Potenzial für den abiotischen Abbau fossiler Brennstoffe (ADPF)", "lang": "de"}], "type": "LCIA method data set", "refObjectId": "b2ad6110-c78d-11e6-9d9d-cec0c932ce01", "uri": "../lciamethods/b2ad6110-c78d-11e6-9d9d-cec0c932ce01.xml"}, "other": {"anies": [{"name": "referenceToUnitGroupDataSet", "value": {"shortDescription": [{"value": "MJ", "lang": "en"}], "type": "unit group data set", "refObjectId": "93a60a57-a3c8-11da-a746-0800200c9a66", "uri": "../unitgroups/93a60a57-a3c8-11da-a746-0800200c9a66.xml"}}, {"value": "93.415634", "module": "A1"}, {"value": "2.4648314", "module": "A2"}, {"value": "34.773735", "module": "A3"}, {"value": "14.421393", "module": "A4"}, {"value": "6.1386522", "module": "A5"}, {"value": "4.7839394", "module": "B2"}, {"value": "0", "module": "C1"}, {"value": "0.73093879", "module": "C2"}, {"value": "2.308116", "module": "C3"}, {"value": "0", "module": "C4"}, {"value": "-130.88137", "module": "D"}]}}, {"referenceToLCIAMethodDataSet": {"shortDescription": [{"value": "Water use (WDP)", "lang": "en"}, {"value": "Wassernutzung (WDP)", "lang": "de"}], "type": "LCIA method data set", "refObjectId": "b2ad66ce-c78d-11e6-9d9d-cec0c932ce01", "uri": "../lciamethods/b2ad66ce-c78d-11e6-9d9d-cec0c932ce01.xml"}, "other": {"anies": [{"name": "referenceToUnitGroupDataSet", "value": {"shortDescription": [{"value": "m^(3) world eq deprived", "lang": "en"}], "type": "unit group data set", "refObjectId": "6ae2df01-888e-46c8-b17d-49fa3869b476", "uri": "../unitgroups/6ae2df01-888e-46c8-b17d-49fa3869b476.xml"}}, {"value": "5.5693672", "module": "A1"}, {"value": "0.0084442479", "module": "A2"}, {"value": "1.054533", "module": "A3"}, {"value": "0.040669998", "module": "A4"}, {"value": "0.27436916", "module": "A5"}, {"value": "0.064874305", "module": "B2"}, {"value": "0", "module": "C1"}, {"value": "0.0025130613", "module": "C2"}, {"value": "0.037036892", "module": "C3"}, {"value": "0", "module": "C4"}, {"value": "-0.28814729", "module": "D"}]}}, {"referenceToLCIAMethodDataSet": {"shortDescription": [{"value": "Incidence of disease due to PM emissions (PM)", "lang": "en"}, {"value": "Auftreten von Krankheiten aufgrund von Feinstaubemissionen (PM)", "lang": "de"}], "type": "LCIA method data set", "refObjectId": "b5c602c6-def3-11e6-bf01-fe55135034f3", "uri": "../lciamethods/b5c602c6-def3-11e6-bf01-fe55135034f3.xml"}, "other": {"anies": [{"name": "referenceToUnitGroupDataSet", "value": {"shortDescription": [{"value": "Disease incidence", "lang": "en"}], "type": "unit group data set", "refObjectId": "3883559b-648f-4afc-8ba2-0bd24f3affa3", "uri": "../unitgroups/3883559b-648f-4afc-8ba2-0bd24f3affa3.xml"}}, {"value": "9.2638447E-07", "module": "A1"}, {"value": "1.7443096E-08", "module": "A2"}, {"value": "1.8184957E-07", "module": "A3"}, {"value": "6.9401195E-08", "module": "A4"}, {"value": "4.9770808E-08", "module": "A5"}, {"value": "4.1944017E-09", "module": "B2"}, {"value": "0", "module": "C1"}, {"value": "5.2040553E-09", "module": "C2"}, {"value": "1.7161802E-07", "module": "C3"}, {"value": "0", "module": "C4"}, {"value": "-3.3356832E-08", "module": "D"}]}}, {"referenceToLCIAMethodDataSet": {"shortDescription": [{"value": "Human exposure efficiency relative to U235 (IR)", "lang": "en"}, {"value": "Wirkung durch Exposition des Menschen mit U235 (IR)", "lang": "de"}], "type": "LCIA method data set", "refObjectId": "b5c632be-def3-11e6-bf01-fe55135034f3", "uri": "../lciamethods/b5c632be-def3-11e6-bf01-fe55135034f3.xml"}, "other": {"anies": [{"name": "referenceToUnitGroupDataSet", "value": {"shortDescription": [{"value": "kBq U235 eq", "lang": "en"}], "type": "unit group data set", "refObjectId": "456b05bf-1415-44a9-9993-02452f554c09", "uri": "../unitgroups/456b05bf-1415-44a9-9993-02452f554c09.xml"}}, {"value": "0.32899287", "module": "A1"}, {"value": "0.010688739", "module": "A2"}, {"value": "0.25095619", "module": "A3"}, {"value": "0.062472685", "module": "A4"}, {"value": "0.026596321", "module": "A5"}, {"value": "0.040953942", "module": "B2"}, {"value": "0", "module": "C1"}, {"value": "0.0031702034", "module": "C2"}, {"value": "0.045619497", "module": "C3"}, {"value": "0", "module": "C4"}, {"value": "-0.24320167", "module": "D"}]}}, {"referenceToLCIAMethodDataSet": {"shortDescription": [{"value": "Comparative toxic unit for ecosystems (ETP-fw)", "lang": "en"}, {"value": "Toxizitätsvergleichseinheit für Ökosysteme (ETP-fw)", "lang": "de"}], "type": "LCIA method data set", "refObjectId": "ee1082d1-b0f7-43ca-a1f0-21e2a4a74511", "uri": "../lciamethods/ee1082d1-b0f7-43ca-a1f0-21e2a4a74511.xml"}, "other": {"anies": [{"name": "referenceToUnitGroupDataSet", "value": {"shortDescription": [{"value": "CTUe", "lang": "en"}], "type": "unit group data set", "refObjectId": "aa959ded-f1eb-4efb-9c5c-2d60be36b3e6", "uri": "../unitgroups/aa959ded-f1eb-4efb-9c5c-2d60be36b3e6.xml"}}, {"value": "26.970815", "module": "A1"}, {"value": "0.81504461", "module": "A2"}, {"value": "5.8311331", "module": "A3"}, {"value": "4.8870095", "module": "A4"}, {"value": "1.8501175", "module": "A5"}, {"value": "0.80350679", "module": "B2"}, {"value": "0", "module": "C1"}, {"value": "0.2419285", "module": "C2"}, {"value": "3.4210593", "module": "C3"}, {"value": "0", "module": "C4"}, {"value": "-4.8420254", "module": "D"}]}}, {"referenceToLCIAMethodDataSet": {"shortDescription": [{"value": "Comparative toxic unit for humans (carcinogenic) (HTP-c)", "lang": "en"}, {"value": "Toxizitätsvergleichseinheit für Menschen (krebserregend) (HTP-c)", "lang": "de"}], "type": "LCIA method data set", "refObjectId": "2299222a-bbd8-474f-9d4f-4dd1f18aea7c", "uri": "../lciamethods/2299222a-bbd8-474f-9d4f-4dd1f18aea7c.xml"}, "other": {"anies": [{"name": "referenceToUnitGroupDataSet", "value": {"shortDescription": [{"value": "CTUh", "lang": "en"}], "type": "unit group data set", "refObjectId": "d4c9523e-2d7e-49fd-8469-998f547d3a70", "uri": "../unitgroups/d4c9523e-2d7e-49fd-8469-998f547d3a70.xml"}}, {"value": "2.4687856E-08", "module": "A1"}, {"value": "5.3249488E-11", "module": "A2"}, {"value": "4.1458384E-09", "module": "A3"}, {"value": "4.1733485E-10", "module": "A4"}, {"value": "1.3173828E-09", "module": "A5"}, {"value": "1.096833E-10", "module": "B2"}, {"value": "0", "module": "C1"}, {"value": "1.5566102E-11", "module": "C2"}, {"value": "1.6891131E-09", "module": "C3"}, {"value": "0", "module": "C4"}, {"value": "-8.5959803E-10", "module": "D"}]}}, {"referenceToLCIAMethodDataSet": {"shortDescription": [{"value": "Comparative toxic unit for humans (noncarcinogenic) (HTP-nc)", "lang": "en"}, {"value": "Toxizitätsvergleichseinheit für Menschen (nicht krebserregend) (HTP-nc)", "lang": "de"}], "type": "LCIA method data set", "refObjectId": "3af763a5-b7a1-48c9-9cee-1f223481fcef", "uri": "../lciamethods/3af763a5-b7a1-48c9-9cee-1f223481fcef.xml"}, "other": {"anies": [{"name": "referenceToUnitGroupDataSet", "value": {"shortDescription": [{"value": "CTUh", "lang": "en"}], "type": "unit group data set", "refObjectId": "d4c9523e-2d7e-49fd-8469-998f547d3a70", "uri": "../unitgroups/d4c9523e-2d7e-49fd-8469-998f547d3a70.xml"}}, {"value": "8.4159179E-08", "module": "A1"}, {"value": "1.6693631E-09", "module": "A2"}, {"value": "1.9504788E-08", "module": "A3"}, {"value": "8.348737E-09", "module": "A4"}, {"value": "5.3857082E-09", "module": "A5"}, {"value": "2.9843117E-09", "module": "B2"}, {"value": "0", "module": "C1"}, {"value": "4.9774063E-10", "module": "C2"}, {"value": "4.7951872E-08", "module": "C3"}, {"value": "0", "module": "C4"}, {"value": "-1.2423022E-08", "module": "D"}]}}, {"referenceToLCIAMethodDataSet": {"shortDescription": [{"value": "Soil quality index (SQP)", "lang": "en"}, {"value": "Bodenqualitätsindex (SQP)", "lang": "de"}], "type": "LCIA method data set", "refObjectId": "b2ad6890-c78d-11e6-9d9d-cec0c932ce01", "uri": "../lciamethods/b2ad6890-c78d-11e6-9d9d-cec0c932ce01.xml"}, "other": {"anies": [{"name": "referenceToUnitGroupDataSet", "value": {"shortDescription": [{"value": "SQP", "lang": "en"}], "type": "unit group data set", "refObjectId": "f130951c-e67f-4f7f-8dd4-665de3974e18", "uri": "../unitgroups/f130951c-e67f-4f7f-8dd4-665de3974e18.xml"}}, {"value": "523.63854", "module": "A1"}, {"value": "2.7957241", "module": "A2"}, {"value": "111.11357", "module": "A3"}, {"value": "8.6775193", "module": "A4"}, {"value": "25.984174", "module": "A5"}, {"value": "1.0457581", "module": "B2"}, {"value": "0", "module": "C1"}, {"value": "0.83576867", "module": "C2"}, {"value": "0.67951602", "module": "C3"}, {"value": "0", "module": "C4"}, {"value": "-6.0239533", "module": "D"}]}}]}, "otherAttributes": {"{http://www.indata.network/EPD/2019}epd-version": "1.2"}, "version": "1.1", "locations": "../ILCDLocations.xml"}