{"processInformation": {"dataSetInformation": {"UUID": "1018517a-1fb0-40c9-aa82-d7d3c2687b49", "name": {"baseName": [{"value": "Hempflax-Thermo Combi Hanf Jute Dämmmatten", "lang": "de"}, {"value": "Hempflax Thermo Hemp Combi Jute", "lang": "en"}], "functionalUnitFlowProperties": [{"value": "1 m3 Hempflax Thermohanf Jute Combi Produkt mit 36 kg pro m3", "lang": "de"}]}, "synonyms": [{"value": "Hanf Jute Nachwachsende Rohstoffe Dämmstoff Matte Fasern", "lang": "de"}], "classificationInformation": {"classification": [{"class": [{"value": "Dämmstoffe", "level": 0, "classId": "2"}, {"value": "Hanffaser", "level": 1, "classId": "2.13"}], "name": "OEKOBAU.DAT"}]}, "generalComment": [{"value": "Betrachtet wird das Produkt THERMO HANF COMBI JUTE. Dabei handelt es sich um eine flexible Dämmmatte aus Hanf- und Jutefasern zum leichten Verarbeiten in einer Rahmenkonstruktion mit sehr guter Klemmwirkung und hoher Setzungssicherheit. Als Brandschutzmittel wird Soda verwendet, für zusätzliche Stabilität sorgt ein Bikofaseranteil (Polyester).", "lang": "de"}], "other": {"anies": [{"margins": 0.0, "description": [{"value": "keine", "lang": "de"}]}, {"scenario": [{"name": "Energierückgewinnung", "default": true}, {"name": "Recycling", "default": false}]}, "<ns11:modules xmlns:ns11=\"http://openlca.org/epd_ilcd\" xmlns=\"http://lca.jrc.it/ILCD/Process\" xmlns:c=\"http://lca.jrc.it/ILCD/Contact\" xmlns:common=\"http://lca.jrc.it/ILCD/Common\" xmlns:epd=\"http://www.iai.kit.edu/EPD/2013\" xmlns:epd2=\"http://www.indata.network/EPD/2019\" xmlns:f=\"http://lca.jrc.it/ILCD/Flow\" xmlns:fp=\"http://lca.jrc.it/ILCD/FlowProperty\" xmlns:m=\"http://lca.jrc.it/ILCD/LCIAMethod\" xmlns:ns10=\"http://www.okworx.com/ILCD/Extensions/2018/Profile\" xmlns:s=\"http://lca.jrc.it/ILCD/Source\" xmlns:u=\"http://lca.jrc.it/ILCD/UnitGroup\" name=\"A1\" scenario=\"\"/>", "<ns11:modules xmlns:ns11=\"http://openlca.org/epd_ilcd\" xmlns=\"http://lca.jrc.it/ILCD/Process\" xmlns:c=\"http://lca.jrc.it/ILCD/Contact\" xmlns:common=\"http://lca.jrc.it/ILCD/Common\" xmlns:epd=\"http://www.iai.kit.edu/EPD/2013\" xmlns:epd2=\"http://www.indata.network/EPD/2019\" xmlns:f=\"http://lca.jrc.it/ILCD/Flow\" xmlns:fp=\"http://lca.jrc.it/ILCD/FlowProperty\" xmlns:m=\"http://lca.jrc.it/ILCD/LCIAMethod\" xmlns:ns10=\"http://www.okworx.com/ILCD/Extensions/2018/Profile\" xmlns:s=\"http://lca.jrc.it/ILCD/Source\" xmlns:u=\"http://lca.jrc.it/ILCD/UnitGroup\" name=\"A2\" scenario=\"\"/>", "<ns11:modules xmlns:ns11=\"http://openlca.org/epd_ilcd\" xmlns=\"http://lca.jrc.it/ILCD/Process\" xmlns:c=\"http://lca.jrc.it/ILCD/Contact\" xmlns:common=\"http://lca.jrc.it/ILCD/Common\" xmlns:epd=\"http://www.iai.kit.edu/EPD/2013\" xmlns:epd2=\"http://www.indata.network/EPD/2019\" xmlns:f=\"http://lca.jrc.it/ILCD/Flow\" xmlns:fp=\"http://lca.jrc.it/ILCD/FlowProperty\" xmlns:m=\"http://lca.jrc.it/ILCD/LCIAMethod\" xmlns:ns10=\"http://www.okworx.com/ILCD/Extensions/2018/Profile\" xmlns:s=\"http://lca.jrc.it/ILCD/Source\" xmlns:u=\"http://lca.jrc.it/ILCD/UnitGroup\" name=\"A3\" scenario=\"\"/>", "<ns11:modules xmlns:ns11=\"http://openlca.org/epd_ilcd\" xmlns=\"http://lca.jrc.it/ILCD/Process\" xmlns:c=\"http://lca.jrc.it/ILCD/Contact\" xmlns:common=\"http://lca.jrc.it/ILCD/Common\" xmlns:epd=\"http://www.iai.kit.edu/EPD/2013\" xmlns:epd2=\"http://www.indata.network/EPD/2019\" xmlns:f=\"http://lca.jrc.it/ILCD/Flow\" xmlns:fp=\"http://lca.jrc.it/ILCD/FlowProperty\" xmlns:m=\"http://lca.jrc.it/ILCD/LCIAMethod\" xmlns:ns10=\"http://www.okworx.com/ILCD/Extensions/2018/Profile\" xmlns:s=\"http://lca.jrc.it/ILCD/Source\" xmlns:u=\"http://lca.jrc.it/ILCD/UnitGroup\" name=\"A1-A3\" scenario=\"\"/>", "<ns11:modules xmlns:ns11=\"http://openlca.org/epd_ilcd\" xmlns=\"http://lca.jrc.it/ILCD/Process\" xmlns:c=\"http://lca.jrc.it/ILCD/Contact\" xmlns:common=\"http://lca.jrc.it/ILCD/Common\" xmlns:epd=\"http://www.iai.kit.edu/EPD/2013\" xmlns:epd2=\"http://www.indata.network/EPD/2019\" xmlns:f=\"http://lca.jrc.it/ILCD/Flow\" xmlns:fp=\"http://lca.jrc.it/ILCD/FlowProperty\" xmlns:m=\"http://lca.jrc.it/ILCD/LCIAMethod\" xmlns:ns10=\"http://www.okworx.com/ILCD/Extensions/2018/Profile\" xmlns:s=\"http://lca.jrc.it/ILCD/Source\" xmlns:u=\"http://lca.jrc.it/ILCD/UnitGroup\" name=\"A4\" scenario=\"\"/>", "<ns11:modules xmlns:ns11=\"http://openlca.org/epd_ilcd\" xmlns=\"http://lca.jrc.it/ILCD/Process\" xmlns:c=\"http://lca.jrc.it/ILCD/Contact\" xmlns:common=\"http://lca.jrc.it/ILCD/Common\" xmlns:epd=\"http://www.iai.kit.edu/EPD/2013\" xmlns:epd2=\"http://www.indata.network/EPD/2019\" xmlns:f=\"http://lca.jrc.it/ILCD/Flow\" xmlns:fp=\"http://lca.jrc.it/ILCD/FlowProperty\" xmlns:m=\"http://lca.jrc.it/ILCD/LCIAMethod\" xmlns:ns10=\"http://www.okworx.com/ILCD/Extensions/2018/Profile\" xmlns:s=\"http://lca.jrc.it/ILCD/Source\" xmlns:u=\"http://lca.jrc.it/ILCD/UnitGroup\" name=\"A5\" scenario=\"\"/>", "<ns11:modules xmlns:ns11=\"http://openlca.org/epd_ilcd\" xmlns=\"http://lca.jrc.it/ILCD/Process\" xmlns:c=\"http://lca.jrc.it/ILCD/Contact\" xmlns:common=\"http://lca.jrc.it/ILCD/Common\" xmlns:epd=\"http://www.iai.kit.edu/EPD/2013\" xmlns:epd2=\"http://www.indata.network/EPD/2019\" xmlns:f=\"http://lca.jrc.it/ILCD/Flow\" xmlns:fp=\"http://lca.jrc.it/ILCD/FlowProperty\" xmlns:m=\"http://lca.jrc.it/ILCD/LCIAMethod\" xmlns:ns10=\"http://www.okworx.com/ILCD/Extensions/2018/Profile\" xmlns:s=\"http://lca.jrc.it/ILCD/Source\" xmlns:u=\"http://lca.jrc.it/ILCD/UnitGroup\" name=\"B1\" scenario=\"\"/>", "<ns11:modules xmlns:ns11=\"http://openlca.org/epd_ilcd\" xmlns=\"http://lca.jrc.it/ILCD/Process\" xmlns:c=\"http://lca.jrc.it/ILCD/Contact\" xmlns:common=\"http://lca.jrc.it/ILCD/Common\" xmlns:epd=\"http://www.iai.kit.edu/EPD/2013\" xmlns:epd2=\"http://www.indata.network/EPD/2019\" xmlns:f=\"http://lca.jrc.it/ILCD/Flow\" xmlns:fp=\"http://lca.jrc.it/ILCD/FlowProperty\" xmlns:m=\"http://lca.jrc.it/ILCD/LCIAMethod\" xmlns:ns10=\"http://www.okworx.com/ILCD/Extensions/2018/Profile\" xmlns:s=\"http://lca.jrc.it/ILCD/Source\" xmlns:u=\"http://lca.jrc.it/ILCD/UnitGroup\" name=\"B2\" scenario=\"\"/>", "<ns11:modules xmlns:ns11=\"http://openlca.org/epd_ilcd\" xmlns=\"http://lca.jrc.it/ILCD/Process\" xmlns:c=\"http://lca.jrc.it/ILCD/Contact\" xmlns:common=\"http://lca.jrc.it/ILCD/Common\" xmlns:epd=\"http://www.iai.kit.edu/EPD/2013\" xmlns:epd2=\"http://www.indata.network/EPD/2019\" xmlns:f=\"http://lca.jrc.it/ILCD/Flow\" xmlns:fp=\"http://lca.jrc.it/ILCD/FlowProperty\" xmlns:m=\"http://lca.jrc.it/ILCD/LCIAMethod\" xmlns:ns10=\"http://www.okworx.com/ILCD/Extensions/2018/Profile\" xmlns:s=\"http://lca.jrc.it/ILCD/Source\" xmlns:u=\"http://lca.jrc.it/ILCD/UnitGroup\" name=\"B3\" scenario=\"\"/>", "<ns11:modules xmlns:ns11=\"http://openlca.org/epd_ilcd\" xmlns=\"http://lca.jrc.it/ILCD/Process\" xmlns:c=\"http://lca.jrc.it/ILCD/Contact\" xmlns:common=\"http://lca.jrc.it/ILCD/Common\" xmlns:epd=\"http://www.iai.kit.edu/EPD/2013\" xmlns:epd2=\"http://www.indata.network/EPD/2019\" xmlns:f=\"http://lca.jrc.it/ILCD/Flow\" xmlns:fp=\"http://lca.jrc.it/ILCD/FlowProperty\" xmlns:m=\"http://lca.jrc.it/ILCD/LCIAMethod\" xmlns:ns10=\"http://www.okworx.com/ILCD/Extensions/2018/Profile\" xmlns:s=\"http://lca.jrc.it/ILCD/Source\" xmlns:u=\"http://lca.jrc.it/ILCD/UnitGroup\" name=\"B4\" scenario=\"\"/>", "<ns11:modules xmlns:ns11=\"http://openlca.org/epd_ilcd\" xmlns=\"http://lca.jrc.it/ILCD/Process\" xmlns:c=\"http://lca.jrc.it/ILCD/Contact\" xmlns:common=\"http://lca.jrc.it/ILCD/Common\" xmlns:epd=\"http://www.iai.kit.edu/EPD/2013\" xmlns:epd2=\"http://www.indata.network/EPD/2019\" xmlns:f=\"http://lca.jrc.it/ILCD/Flow\" xmlns:fp=\"http://lca.jrc.it/ILCD/FlowProperty\" xmlns:m=\"http://lca.jrc.it/ILCD/LCIAMethod\" xmlns:ns10=\"http://www.okworx.com/ILCD/Extensions/2018/Profile\" xmlns:s=\"http://lca.jrc.it/ILCD/Source\" xmlns:u=\"http://lca.jrc.it/ILCD/UnitGroup\" name=\"B5\" scenario=\"\"/>", "<ns11:modules xmlns:ns11=\"http://openlca.org/epd_ilcd\" xmlns=\"http://lca.jrc.it/ILCD/Process\" xmlns:c=\"http://lca.jrc.it/ILCD/Contact\" xmlns:common=\"http://lca.jrc.it/ILCD/Common\" xmlns:epd=\"http://www.iai.kit.edu/EPD/2013\" xmlns:epd2=\"http://www.indata.network/EPD/2019\" xmlns:f=\"http://lca.jrc.it/ILCD/Flow\" xmlns:fp=\"http://lca.jrc.it/ILCD/FlowProperty\" xmlns:m=\"http://lca.jrc.it/ILCD/LCIAMethod\" xmlns:ns10=\"http://www.okworx.com/ILCD/Extensions/2018/Profile\" xmlns:s=\"http://lca.jrc.it/ILCD/Source\" xmlns:u=\"http://lca.jrc.it/ILCD/UnitGroup\" name=\"B6\" scenario=\"\"/>", "<ns11:modules xmlns:ns11=\"http://openlca.org/epd_ilcd\" xmlns=\"http://lca.jrc.it/ILCD/Process\" xmlns:c=\"http://lca.jrc.it/ILCD/Contact\" xmlns:common=\"http://lca.jrc.it/ILCD/Common\" xmlns:epd=\"http://www.iai.kit.edu/EPD/2013\" xmlns:epd2=\"http://www.indata.network/EPD/2019\" xmlns:f=\"http://lca.jrc.it/ILCD/Flow\" xmlns:fp=\"http://lca.jrc.it/ILCD/FlowProperty\" xmlns:m=\"http://lca.jrc.it/ILCD/LCIAMethod\" xmlns:ns10=\"http://www.okworx.com/ILCD/Extensions/2018/Profile\" xmlns:s=\"http://lca.jrc.it/ILCD/Source\" xmlns:u=\"http://lca.jrc.it/ILCD/UnitGroup\" name=\"B7\" scenario=\"\"/>", "<ns11:modules xmlns:ns11=\"http://openlca.org/epd_ilcd\" xmlns=\"http://lca.jrc.it/ILCD/Process\" xmlns:c=\"http://lca.jrc.it/ILCD/Contact\" xmlns:common=\"http://lca.jrc.it/ILCD/Common\" xmlns:epd=\"http://www.iai.kit.edu/EPD/2013\" xmlns:epd2=\"http://www.indata.network/EPD/2019\" xmlns:f=\"http://lca.jrc.it/ILCD/Flow\" xmlns:fp=\"http://lca.jrc.it/ILCD/FlowProperty\" xmlns:m=\"http://lca.jrc.it/ILCD/LCIAMethod\" xmlns:ns10=\"http://www.okworx.com/ILCD/Extensions/2018/Profile\" xmlns:s=\"http://lca.jrc.it/ILCD/Source\" xmlns:u=\"http://lca.jrc.it/ILCD/UnitGroup\" name=\"C1\" scenario=\"Energierückgewinnung\"/>", "<ns11:modules xmlns:ns11=\"http://openlca.org/epd_ilcd\" xmlns=\"http://lca.jrc.it/ILCD/Process\" xmlns:c=\"http://lca.jrc.it/ILCD/Contact\" xmlns:common=\"http://lca.jrc.it/ILCD/Common\" xmlns:epd=\"http://www.iai.kit.edu/EPD/2013\" xmlns:epd2=\"http://www.indata.network/EPD/2019\" xmlns:f=\"http://lca.jrc.it/ILCD/Flow\" xmlns:fp=\"http://lca.jrc.it/ILCD/FlowProperty\" xmlns:m=\"http://lca.jrc.it/ILCD/LCIAMethod\" xmlns:ns10=\"http://www.okworx.com/ILCD/Extensions/2018/Profile\" xmlns:s=\"http://lca.jrc.it/ILCD/Source\" xmlns:u=\"http://lca.jrc.it/ILCD/UnitGroup\" name=\"C2\" scenario=\"Energierückgewinnung\"/>", "<ns11:modules xmlns:ns11=\"http://openlca.org/epd_ilcd\" xmlns=\"http://lca.jrc.it/ILCD/Process\" xmlns:c=\"http://lca.jrc.it/ILCD/Contact\" xmlns:common=\"http://lca.jrc.it/ILCD/Common\" xmlns:epd=\"http://www.iai.kit.edu/EPD/2013\" xmlns:epd2=\"http://www.indata.network/EPD/2019\" xmlns:f=\"http://lca.jrc.it/ILCD/Flow\" xmlns:fp=\"http://lca.jrc.it/ILCD/FlowProperty\" xmlns:m=\"http://lca.jrc.it/ILCD/LCIAMethod\" xmlns:ns10=\"http://www.okworx.com/ILCD/Extensions/2018/Profile\" xmlns:s=\"http://lca.jrc.it/ILCD/Source\" xmlns:u=\"http://lca.jrc.it/ILCD/UnitGroup\" name=\"C3\" scenario=\"Energierückgewinnung\"/>", "<ns11:modules xmlns:ns11=\"http://openlca.org/epd_ilcd\" xmlns=\"http://lca.jrc.it/ILCD/Process\" xmlns:c=\"http://lca.jrc.it/ILCD/Contact\" xmlns:common=\"http://lca.jrc.it/ILCD/Common\" xmlns:epd=\"http://www.iai.kit.edu/EPD/2013\" xmlns:epd2=\"http://www.indata.network/EPD/2019\" xmlns:f=\"http://lca.jrc.it/ILCD/Flow\" xmlns:fp=\"http://lca.jrc.it/ILCD/FlowProperty\" xmlns:m=\"http://lca.jrc.it/ILCD/LCIAMethod\" xmlns:ns10=\"http://www.okworx.com/ILCD/Extensions/2018/Profile\" xmlns:s=\"http://lca.jrc.it/ILCD/Source\" xmlns:u=\"http://lca.jrc.it/ILCD/UnitGroup\" name=\"C4\" scenario=\"Energierückgewinnung\"/>", "<ns11:modules xmlns:ns11=\"http://openlca.org/epd_ilcd\" xmlns=\"http://lca.jrc.it/ILCD/Process\" xmlns:c=\"http://lca.jrc.it/ILCD/Contact\" xmlns:common=\"http://lca.jrc.it/ILCD/Common\" xmlns:epd=\"http://www.iai.kit.edu/EPD/2013\" xmlns:epd2=\"http://www.indata.network/EPD/2019\" xmlns:f=\"http://lca.jrc.it/ILCD/Flow\" xmlns:fp=\"http://lca.jrc.it/ILCD/FlowProperty\" xmlns:m=\"http://lca.jrc.it/ILCD/LCIAMethod\" xmlns:ns10=\"http://www.okworx.com/ILCD/Extensions/2018/Profile\" xmlns:s=\"http://lca.jrc.it/ILCD/Source\" xmlns:u=\"http://lca.jrc.it/ILCD/UnitGroup\" name=\"D\" scenario=\"Energierückgewinnung\"/>", "<ns11:modules xmlns:ns11=\"http://openlca.org/epd_ilcd\" xmlns=\"http://lca.jrc.it/ILCD/Process\" xmlns:c=\"http://lca.jrc.it/ILCD/Contact\" xmlns:common=\"http://lca.jrc.it/ILCD/Common\" xmlns:epd=\"http://www.iai.kit.edu/EPD/2013\" xmlns:epd2=\"http://www.indata.network/EPD/2019\" xmlns:f=\"http://lca.jrc.it/ILCD/Flow\" xmlns:fp=\"http://lca.jrc.it/ILCD/FlowProperty\" xmlns:m=\"http://lca.jrc.it/ILCD/LCIAMethod\" xmlns:ns10=\"http://www.okworx.com/ILCD/Extensions/2018/Profile\" xmlns:s=\"http://lca.jrc.it/ILCD/Source\" xmlns:u=\"http://lca.jrc.it/ILCD/UnitGroup\" name=\"C1\" scenario=\"Recycling\"/>", "<ns11:modules xmlns:ns11=\"http://openlca.org/epd_ilcd\" xmlns=\"http://lca.jrc.it/ILCD/Process\" xmlns:c=\"http://lca.jrc.it/ILCD/Contact\" xmlns:common=\"http://lca.jrc.it/ILCD/Common\" xmlns:epd=\"http://www.iai.kit.edu/EPD/2013\" xmlns:epd2=\"http://www.indata.network/EPD/2019\" xmlns:f=\"http://lca.jrc.it/ILCD/Flow\" xmlns:fp=\"http://lca.jrc.it/ILCD/FlowProperty\" xmlns:m=\"http://lca.jrc.it/ILCD/LCIAMethod\" xmlns:ns10=\"http://www.okworx.com/ILCD/Extensions/2018/Profile\" xmlns:s=\"http://lca.jrc.it/ILCD/Source\" xmlns:u=\"http://lca.jrc.it/ILCD/UnitGroup\" name=\"C2\" scenario=\"Recycling\"/>", "<ns11:modules xmlns:ns11=\"http://openlca.org/epd_ilcd\" xmlns=\"http://lca.jrc.it/ILCD/Process\" xmlns:c=\"http://lca.jrc.it/ILCD/Contact\" xmlns:common=\"http://lca.jrc.it/ILCD/Common\" xmlns:epd=\"http://www.iai.kit.edu/EPD/2013\" xmlns:epd2=\"http://www.indata.network/EPD/2019\" xmlns:f=\"http://lca.jrc.it/ILCD/Flow\" xmlns:fp=\"http://lca.jrc.it/ILCD/FlowProperty\" xmlns:m=\"http://lca.jrc.it/ILCD/LCIAMethod\" xmlns:ns10=\"http://www.okworx.com/ILCD/Extensions/2018/Profile\" xmlns:s=\"http://lca.jrc.it/ILCD/Source\" xmlns:u=\"http://lca.jrc.it/ILCD/UnitGroup\" name=\"C3\" scenario=\"Recycling\"/>", "<ns11:modules xmlns:ns11=\"http://openlca.org/epd_ilcd\" xmlns=\"http://lca.jrc.it/ILCD/Process\" xmlns:c=\"http://lca.jrc.it/ILCD/Contact\" xmlns:common=\"http://lca.jrc.it/ILCD/Common\" xmlns:epd=\"http://www.iai.kit.edu/EPD/2013\" xmlns:epd2=\"http://www.indata.network/EPD/2019\" xmlns:f=\"http://lca.jrc.it/ILCD/Flow\" xmlns:fp=\"http://lca.jrc.it/ILCD/FlowProperty\" xmlns:m=\"http://lca.jrc.it/ILCD/LCIAMethod\" xmlns:ns10=\"http://www.okworx.com/ILCD/Extensions/2018/Profile\" xmlns:s=\"http://lca.jrc.it/ILCD/Source\" xmlns:u=\"http://lca.jrc.it/ILCD/UnitGroup\" name=\"C4\" scenario=\"Recycling\"/>", "<ns11:modules xmlns:ns11=\"http://openlca.org/epd_ilcd\" xmlns=\"http://lca.jrc.it/ILCD/Process\" xmlns:c=\"http://lca.jrc.it/ILCD/Contact\" xmlns:common=\"http://lca.jrc.it/ILCD/Common\" xmlns:epd=\"http://www.iai.kit.edu/EPD/2013\" xmlns:epd2=\"http://www.indata.network/EPD/2019\" xmlns:f=\"http://lca.jrc.it/ILCD/Flow\" xmlns:fp=\"http://lca.jrc.it/ILCD/FlowProperty\" xmlns:m=\"http://lca.jrc.it/ILCD/LCIAMethod\" xmlns:ns10=\"http://www.okworx.com/ILCD/Extensions/2018/Profile\" xmlns:s=\"http://lca.jrc.it/ILCD/Source\" xmlns:u=\"http://lca.jrc.it/ILCD/UnitGroup\" name=\"D\" scenario=\"Recycling\"/>"]}}, "quantitativeReference": {"referenceToReferenceFlow": [1], "type": "Reference flow(s)"}, "time": {"referenceYear": 2021, "dataSetValidUntil": 2027, "timeRepresentativenessDescription": [{"value": "Die vom Hersteller zur Verfügung gestellten Daten beziehen sich auf den Zeitraum 01.09.2020 bis 31.08.2021 und umfassen somit ein komplettes Jahr.", "lang": "de"}], "other": {"anies": [{"name": "publicationDateOfEPD", "value": 1668124800000}]}}, "geography": {"locationOfOperationSupplyOrProduction": {"descriptionOfRestrictions": [{"value": "Die Auslieferung des Produkts erfolgt bis auf wenige Ausnahmen ausschließlich mittels LKW. Die Transportdistanz ist vom tatsächlichen Einsatzort abhängig, da die Dämmstoffe im gesamten europäischen Raum eingesetzt werden. In Abhängigkeit der Vertriebsanteile ins In- bzw. Ausland sowie den entsprechenden durchschnittlichen Transportdistanzen wurde ein repräsentativer Transport abgebildet.", "lang": "de"}, {"value": "With a few exceptions, the product is delivered exclusively by truck. The transport distance depends on the actual place of use, as the insulating materials are used throughout Europe. A representative transport was mapped depending on the distribution shares in Germany and abroad as well as the corresponding average transport distances.", "lang": "en"}], "location": "RER"}}, "technology": {"technologyDescriptionAndIncludedProcesses": [{"value": "Betrachtet wird das Produkt THERMO HANF COMBI JUTE. Dabei handelt es sich um eine flexible Dämmmatte aus Hanf- und Jutefasern zum leichten Verarbeiten in einer Rahmenkonstruktion mit sehr guter Klemmwirkung und hoher Setzungssicherheit. Als Brandschutzmittel wird Soda verwendet, für zusätzliche Stabilität sorgt ein Bikofaseranteil (Polyester).", "lang": "de"}, {"value": "The product under consideration is THERMO HANF COMBI JUTE. This is a flexible insulation mat made of hemp and jute fibres for easy processing in a frame construction with a very good clamping effect and high settlement resistance. Soda ash is used as a fire protection agent, and a bicofibre (polyester) component provides additional stability.", "lang": "en"}], "technologicalApplicability": [{"value": "Die Dämmmatte wird für folgende Anwendungen (basierend auf den Bezeichnungen aus Anhang A der ÖNORM EN 16783) genutzt: \r\nHohlraumdämmung von Außen- und Innenwänden in Holzrahmenbauweise und vergleichbaren Konstruktionen (WH, WTR); Innendämmung von Außenwänden zwischen einer Tragkonstruktion (WI); Dämmung zwischen Sparren und Holzbalken sowie in Hohlräumen entsprechender Konstruktion, Hohlraumdämmung zwischen Lagerhölzern im Fußboden und vergleichbaren Unterkonstruktionen (DZ); Innendämmung von Decke oder Dach, z.B. Dämmung unter der Tragkonstruktion (z.B. Sparren), abgehängte Decke (DI).\r\n", "lang": "de"}, {"value": "The insulation mat is used for the following applications (based on the designations from Annex A of ÖNORM EN 16783): \nCavity insulation of exterior and interior walls in timber frame construction and comparable constructions (WH, WTR); interior insulation of exterior walls between a supporting structure (WI); insulation between rafters and timber beams as well as in cavities of corresponding construction, cavity insulation between bearing timbers in the floor and comparable substructures (DZ); interior insulation of ceiling or roof, e.g. insulation under the supporting structure (e.g. rafters), suspended ceiling (DI).\n\nTranslated with www.DeepL.com/Translator (free version)", "lang": "en"}]}}, "modellingAndValidation": {"LCIMethodAndAllocation": {"typeOfDataSet": "EPD", "referenceToLCAMethodDetails": [{"shortDescription": [{"value": "PKR Bau EPD GmbH PKR-Code: 2.22.5 Version 9.0 Stand 25.02.2022 \"Dämmstoffe aus nachwachsenden Rohstoffen\"", "lang": "de"}], "type": "source data set", "refObjectId": "0a226f34-7447-4c89-ad83-f8d21456b86c", "version": "00.00.001"}], "other": {"anies": [{"name": "subType", "value": "specific dataset"}]}}, "dataSourcesTreatmentAndRepresentativeness": {"referenceToDataSource": [{"shortDescription": [{"value": "GaBi database (general)", "lang": "en"}], "type": "source data set", "refObjectId": "28d74cc0-db8b-4d7e-bc44-5f6d56ce0c4a", "version": "00.03.002"}, {"shortDescription": [{"value": "GaBi database SP40 2020", "lang": "en"}], "type": "source data set", "refObjectId": "0115289e-52f0-4920-bc7e-57b1c96aec8d", "version": "00.00.002", "uri": "http://www.oekobaudat.de/OEKOBAU.DAT/resource/sources/feda7597-12a1-4bd5-93ef-4d8120877b78"}, {"shortDescription": [{"value": "Software: Umberto LCA+", "lang": "de"}], "type": "source data set", "refObjectId": "3b215025-51cc-4bc7-9dfc-d6130a38572b", "version": "00.00.001"}], "useAdviceForDataSet": [{"value": "Anmerkung zur Vergleichbarkeit: Ein Vergleich mit anderen Produkten ist nur mit einer vergleichbaren Anwendung im Gebäude sinnvoll. Grundsätzlich ist eine Gegenüberstellung oder die Bewertung von EPD Daten nur möglich, wenn alle zu vergleichenden Datensätze nach EN 15804 (in der gleichen Version) erstellt wurden und die produktspezifischen Leistungsmerkmale berücksichtigt werden.", "lang": "de"}], "other": {"anies": [{"name": "referenceToOriginalEPD", "value": {"shortDescription": {"value": "Bau EPD GmbH EPD GaBi Hempflax 2022-1", "defaultValue": "Bau EPD GmbH EPD GaBi Hempflax 2022-1", "lstrings": [{"lang": "de", "value": "Bau EPD GmbH EPD GaBi Hempflax 2022-1"}]}, "version": {"version": 1, "majorVersion": 0, "minorVersion": 0, "subMinorVersion": 1, "zero": false, "versionString": "00.00.001"}, "type": "source data set", "uuid": {"uuid": "3d26d22b-23f5-4d61-85f8-8205b80bf817"}, "refObjectId": "3d26d22b-23f5-4d61-85f8-8205b80bf817", "versionAsString": "00.00.001", "resourceURLs": ["https://oekobaudat.de/OEKOBAU.DAT/resource/sources/3d26d22b-23f5-4d61-85f8-8205b80bf817/BAU-EPD-Hempflax-2022-01-GaBi-Thermohanf-20221111-Webseite.pdf?version=00.00.001"]}}]}}, "validation": {"review": [{"referenceToNameOfReviewerAndInstitution": [{"shortDescription": [{"value": "Bau EPD GmbH", "lang": "de"}, {"value": "Bau EPD GmbH", "lang": "en"}], "type": "contact data set", "refObjectId": "42398bec-0af8-444e-9221-d40be4c4f553", "version": "00.00.007", "uri": "http://openlca.org/ilcd/resource/contacts/42398bec-0af8-444e-9221-d40be4c4f553"}], "type": "Independent external review"}]}, "complianceDeclarations": {"compliance": [{"referenceToComplianceSystem": {"shortDescription": [{"value": "EN 15804+A2 (EF 3.0)", "lang": "de"}, {"value": "EN 15804+A2 (EF 3.0)", "lang": "en"}], "type": "source data set", "refObjectId": "c0016b33-8cf7-415c-ac6e-deba0d21440d", "version": "00.02.000"}}, {"referenceToComplianceSystem": {"shortDescription": [{"value": "ISO 14025", "lang": "en"}], "type": "source data set", "refObjectId": "4f2eb655-6e44-4874-a95a-e28f5442cd4d", "version": "00.00.001"}}]}}, "administrativeInformation": {"commissionerAndGoal": {"referenceToCommissioner": [{"shortDescription": [{"value": "HempFlax Building Solutions GmbH", "lang": "de"}], "type": "contact data set", "refObjectId": "55fe2616-b9c9-485a-9225-2e1c4cac26a3", "version": "00.00.001"}]}, "dataGenerator": {"referenceToPersonOrEntityGeneratingTheDataSet": [{"shortDescription": [{"value": "IBO Institut für Baubiologie und Bauökologie", "lang": "de"}], "type": "contact data set", "refObjectId": "50fccae1-aef9-4e76-acf5-fe0428976e43", "version": "00.00.003"}]}, "dataEntryBy": {"timeStamp": 1747235439264, "referenceToDataSetFormat": [{"shortDescription": [{"value": "EPD Data Format Extensions v1.2", "lang": "en"}, {"value": "EPD-Datenformaterweiterungen v1.2", "lang": "de"}], "type": "source data set", "refObjectId": "a29449fd-aa2f-4de8-b5d7-4b06b43c6fde", "version": "00.01.003"}, {"shortDescription": [{"value": "ILCD format", "lang": "en"}], "type": "source data set", "refObjectId": "a97a0155-0234-4b87-b4ce-a45da52f2a40", "version": "03.01.004", "uri": "http://lca.jrc.ec.europa.eu/lcainfohub/datasets/ilcd/sources/a97a0155-0234-4b87-b4ce-a45da52f2a40.xml"}], "referenceToPersonOrEntityEnteringTheData": {"shortDescription": [{"value": "Bau EPD GmbH", "lang": "de"}, {"value": "Bau EPD GmbH", "lang": "en"}], "type": "contact data set", "refObjectId": "42398bec-0af8-444e-9221-d40be4c4f553", "version": "00.00.007", "uri": "http://openlca.org/ilcd/resource/contacts/42398bec-0af8-444e-9221-d40be4c4f553"}}, "publicationAndOwnership": {"dataSetVersion": "00.00.019", "referenceToRegistrationAuthority": {"shortDescription": [{"value": "Bau EPD GmbH", "lang": "de"}, {"value": "Bau EPD GmbH", "lang": "en"}], "type": "contact data set", "refObjectId": "42398bec-0af8-444e-9221-d40be4c4f553", "version": "00.00.007", "uri": "http://openlca.org/ilcd/resource/contacts/42398bec-0af8-444e-9221-d40be4c4f553"}, "registrationNumber": "BAU-EPD-HEMPFLAX-2022-1-GABI-THERMOHANF", "referenceToOwnershipOfDataSet": {"shortDescription": [{"value": "HempFlax Building Solutions GmbH", "lang": "de"}], "type": "contact data set", "refObjectId": "55fe2616-b9c9-485a-9225-2e1c4cac26a3", "version": "00.00.001"}, "copyright": true, "licenseType": "Free of charge for all users and uses", "accessRestrictions": [{"value": "Keine", "lang": "de"}], "other": {"anies": [{"name": "referenceToPublisher", "value": {"shortDescription": [{"value": "Bau EPD GmbH", "lang": "de"}, {"value": "Bau EPD GmbH", "lang": "en"}], "type": "contact data set", "refObjectId": "42398bec-0af8-444e-9221-d40be4c4f553", "version": "00.00.007", "uri": "http://openlca.org/ilcd/resource/contacts/42398bec-0af8-444e-9221-d40be4c4f553"}}]}}}, "exchanges": {"exchange": [{"dataSetInternalID": 1, "referenceToFlowDataSet": {"shortDescription": [{"value": "Hempflax-Thermo Combi Hanf Jute Dämmmatten", "lang": "de"}], "type": "flow data set", "refObjectId": "4ded56c4-b1e6-42c9-9883-9a602fb68531", "version": "00.00.003"}, "meanAmount": 1.0, "resultingAmount": 1.0, "referenceFlow": true, "resultingflowAmount": 36.0, "flowProperties": [{"name": [{"lang": "en", "value": "Carbon content (biogenic) - packaging"}], "uuid": "262a541b-209e-44cc-a426-33bce30de7b1", "meanValue": 1.4}, {"name": [{"lang": "de", "value": "Volumen"}, {"lang": "en", "value": "Volume"}], "uuid": "93a60a56-a3c8-22da-a746-0800200c9a66", "meanValue": 1.0}, {"name": [{"lang": "en", "value": "Mass"}, {"lang": "de", "value": "Masse"}], "uuid": "93a60a56-a3c8-11da-a746-0800200b9a66", "referenceFlowProperty": true, "meanValue": 36.0, "referenceUnit": "kg", "unitGroupUUID": "ad38d542-3fe9-439d-9b95-2f5f7752acaf"}, {"name": [{"lang": "en", "value": "Carbon content (biogenic)"}], "uuid": "62e503ce-544a-4599-b2ad-bcea15a7bf20", "meanValue": 13.18}], "materialProperties": [{"name": "bulk density", "value": "36.0", "unit": "kg/m^3", "unitDescription": "kilograms per cubic metre"}, {"name": "gross density", "value": "36.0", "unit": "kg/m^3", "unitDescription": "kilograms per cubic metre"}], "typeOfFlow": "Product flow", "classification": {"classHierarchy": "Dämmstoffe / Hanffaser", "name": "OEKOBAU.DAT"}}, {"dataSetInternalID": 2, "referenceToFlowDataSet": {"shortDescription": [{"value": "Use of renewable primary energy (PERE)", "lang": "en"}, {"value": "Erneuerbare Primärenergie als Energieträger (PERE)", "lang": "de"}, {"value": "Uso de energía primaria renovable excluyendo los recursos de energía primaria renovable utilizada como materia prima (PERE)", "lang": "es"}], "type": "flow data set", "refObjectId": "20f32be5-0398-4288-9b6d-accddd195317", "version": "38.00.000", "uri": "../flows/20f32be5-0398-4288-9b6d-accddd195317.xml"}, "exchange direction": "INPUT", "meanAmount": 0.0, "other": {"anies": [{"value": "0.0", "module": "A1"}, {"value": "0.0", "module": "A2"}, {"value": "0.0", "module": "A3"}, {"value": "361.7340072464695", "module": "A1-A3"}, {"value": "12.589381154778645", "module": "A4"}, {"value": "77.68447546291216", "module": "A5"}, {"value": "0.0", "module": "B1"}, {"value": "0.0", "module": "B2"}, {"value": "0.0", "module": "B3"}, {"value": "0.0", "module": "B4"}, {"value": "0.0", "module": "B5"}, {"value": "0.0", "module": "B6"}, {"value": "0.0", "module": "B7"}, {"value": "0.0", "module": "C1", "scenario": "Energierückgewinnung"}, {"value": "3.8736557399318774", "module": "C2", "scenario": "Energierückgewinnung"}, {"value": "2984.492250234223", "module": "C3", "scenario": "Energierückgewinnung"}, {"value": "0.0", "module": "C4", "scenario": "Energierückgewinnung"}, {"value": "-424.9019915339592", "module": "D", "scenario": "Energierückgewinnung"}, {"value": "0.0", "module": "C1", "scenario": "Recycling"}, {"value": "3.8736557399318774", "module": "C2", "scenario": "Recycling"}, {"value": "2939.5078811741123", "module": "C3", "scenario": "Recycling"}, {"value": "0.0", "module": "C4", "scenario": "Recycling"}, {"value": "-7.839800363598327", "module": "D", "scenario": "Recycling"}, {"name": "referenceToUnitGroupDataSet", "value": {"shortDescription": [{"value": "MJ", "lang": "en"}], "type": "unit group data set", "refObjectId": "93a60a57-a3c8-11da-a746-0800200c9a66", "version": "03.00.000", "uri": "../unitgroups/93a60a57-a3c8-11da-a746-0800200c9a66.xml"}}]}, "flowProperties": [], "typeOfFlow": "Other flow", "classification": {"classHierarchy": "Quantities", "name": "GaBiCategories"}}, {"dataSetInternalID": 3, "referenceToFlowDataSet": {"shortDescription": [{"value": "Use of renewable primary energy resources used as raw materials (PERM)", "lang": "en"}, {"value": "Erneuerbare Primärenergie zur stofflichen Nutzung (PERM)", "lang": "de"}, {"value": "Uso de energía primaria renovable utilizada como materia prima (PERM)", "lang": "es"}], "type": "flow data set", "refObjectId": "fb3ec0de-548d-4508-aea5-00b73bf6f702", "version": "38.00.000", "uri": "../flows/fb3ec0de-548d-4508-aea5-00b73bf6f702.xml"}, "exchange direction": "INPUT", "meanAmount": 0.0, "other": {"anies": [{"value": "0.0", "module": "A1"}, {"value": "0.0", "module": "A2"}, {"value": "0.0", "module": "A3"}, {"value": "3001.0107707796997", "module": "A1-A3"}, {"value": "0.0", "module": "A4"}, {"value": "-33.303932318161614", "module": "A5"}, {"value": "0.0", "module": "B1"}, {"value": "0.0", "module": "B2"}, {"value": "0.0", "module": "B3"}, {"value": "0.0", "module": "B4"}, {"value": "0.0", "module": "B5"}, {"value": "0.0", "module": "B6"}, {"value": "0.0", "module": "B7"}, {"value": "0.0", "module": "C1", "scenario": "Energierückgewinnung"}, {"value": "0.0", "module": "C2", "scenario": "Energierückgewinnung"}, {"value": "-2967.706838461538", "module": "C3", "scenario": "Energierückgewinnung"}, {"value": "0.0", "module": "C4", "scenario": "Energierückgewinnung"}, {"value": "0.0", "module": "D", "scenario": "Energierückgewinnung"}, {"value": "0.0", "module": "C1", "scenario": "Recycling"}, {"value": "0.0", "module": "C2", "scenario": "Recycling"}, {"value": "-2967.706838461538", "module": "C3", "scenario": "Recycling"}, {"value": "0.0", "module": "C4", "scenario": "Recycling"}, {"value": "0.0", "module": "D", "scenario": "Recycling"}, {"name": "referenceToUnitGroupDataSet", "value": {"shortDescription": [{"value": "MJ", "lang": "en"}], "type": "unit group data set", "refObjectId": "93a60a57-a3c8-11da-a746-0800200c9a66", "version": "03.00.000", "uri": "../unitgroups/93a60a57-a3c8-11da-a746-0800200c9a66.xml"}}]}, "flowProperties": [], "typeOfFlow": "Other flow", "classification": {"classHierarchy": "Quantities", "name": "GaBiCategories"}}, {"dataSetInternalID": 4, "referenceToFlowDataSet": {"shortDescription": [{"value": "Total use of renewable primary energy resources (PERT)", "lang": "en"}, {"value": "Total erneuerbare Primärenergie (PERT)", "lang": "de"}, {"value": "Uso total de la energía primaria renovable (energía primaria y recursos de energía primaria renovable utilizada como materia prima) (PERT)", "lang": "es"}], "type": "flow data set", "refObjectId": "53f97275-fa8a-4cdd-9024-65936002acd0", "version": "30.00.000", "uri": "../flows/53f97275-fa8a-4cdd-9024-65936002acd0.xml"}, "exchange direction": "INPUT", "meanAmount": 0.0, "other": {"anies": [{"value": "0.0", "module": "A1"}, {"value": "0.0", "module": "A2"}, {"value": "0.0", "module": "A3"}, {"value": "3362.744778026169", "module": "A1-A3"}, {"value": "12.589381154778645", "module": "A4"}, {"value": "44.38054314475055", "module": "A5"}, {"value": "0.0", "module": "B1"}, {"value": "0.0", "module": "B2"}, {"value": "0.0", "module": "B3"}, {"value": "0.0", "module": "B4"}, {"value": "0.0", "module": "B5"}, {"value": "0.0", "module": "B6"}, {"value": "0.0", "module": "B7"}, {"value": "0.0", "module": "C1", "scenario": "Energierückgewinnung"}, {"value": "3.8736557399318774", "module": "C2", "scenario": "Energierückgewinnung"}, {"value": "16.78541177268471", "module": "C3", "scenario": "Energierückgewinnung"}, {"value": "0.0", "module": "C4", "scenario": "Energierückgewinnung"}, {"value": "-424.9019915339592", "module": "D", "scenario": "Energierückgewinnung"}, {"value": "0.0", "module": "C1", "scenario": "Recycling"}, {"value": "3.8736557399318774", "module": "C2", "scenario": "Recycling"}, {"value": "-28.198957287425856", "module": "C3", "scenario": "Recycling"}, {"value": "0.0", "module": "C4", "scenario": "Recycling"}, {"value": "-7.839800363598327", "module": "D", "scenario": "Recycling"}, {"name": "referenceToUnitGroupDataSet", "value": {"shortDescription": [{"value": "MJ", "lang": "en"}], "type": "unit group data set", "refObjectId": "93a60a57-a3c8-11da-a746-0800200c9a66", "version": "03.00.000", "uri": "../unitgroups/93a60a57-a3c8-11da-a746-0800200c9a66.xml"}}]}, "flowProperties": [], "typeOfFlow": "Other flow", "classification": {"classHierarchy": "Größen / Umweltliche Größen / EPD EN 15804 / LCI Indikatoren", "name": "GaBiCategories"}}, {"dataSetInternalID": 5, "referenceToFlowDataSet": {"shortDescription": [{"value": "Use of non renewable primary energy (PENRE)", "lang": "en"}, {"value": "Nicht-erneuerbare Primärenergie als Energieträger (PENRE)", "lang": "de"}, {"value": "Uso de energía primaria no renovable, excluyendo los recursos de energía primaria no renovable utilizada como materia prima (PENRE)", "lang": "es"}], "type": "flow data set", "refObjectId": "ac857178-2b45-46ec-892a-a9a4332f0372", "version": "38.00.000", "uri": "../flows/ac857178-2b45-46ec-892a-a9a4332f0372.xml"}, "exchange direction": "INPUT", "meanAmount": 0.0, "other": {"anies": [{"value": "0.0", "module": "A1"}, {"value": "0.0", "module": "A2"}, {"value": "0.0", "module": "A3"}, {"value": "2482.9862530136147", "module": "A1-A3"}, {"value": "210.78798473269012", "module": "A4"}, {"value": "44.65932580458516", "module": "A5"}, {"value": "0.0", "module": "B1"}, {"value": "0.0", "module": "B2"}, {"value": "0.0", "module": "B3"}, {"value": "0.0", "module": "B4"}, {"value": "0.0", "module": "B5"}, {"value": "0.0", "module": "B6"}, {"value": "0.0", "module": "B7"}, {"value": "0.0", "module": "C1", "scenario": "Energierückgewinnung"}, {"value": "64.85784145621224", "module": "C2", "scenario": "Energierückgewinnung"}, {"value": "308.36047208873254", "module": "C3", "scenario": "Energierückgewinnung"}, {"value": "0.0", "module": "C4", "scenario": "Energierückgewinnung"}, {"value": "-1910.6864396612325", "module": "D", "scenario": "Energierückgewinnung"}, {"value": "0.0", "module": "C1", "scenario": "Recycling"}, {"value": "64.85784145621224", "module": "C2", "scenario": "Recycling"}, {"value": "218.855987712496", "module": "C3", "scenario": "Recycling"}, {"value": "0.0", "module": "C4", "scenario": "Recycling"}, {"value": "-95.19281208508585", "module": "D", "scenario": "Recycling"}, {"name": "referenceToUnitGroupDataSet", "value": {"shortDescription": [{"value": "MJ", "lang": "en"}], "type": "unit group data set", "refObjectId": "93a60a57-a3c8-11da-a746-0800200c9a66", "version": "03.00.000", "uri": "../unitgroups/93a60a57-a3c8-11da-a746-0800200c9a66.xml"}}]}, "flowProperties": [], "typeOfFlow": "Other flow", "classification": {"classHierarchy": "Quantities", "name": "GaBiCategories"}}, {"dataSetInternalID": 6, "referenceToFlowDataSet": {"shortDescription": [{"value": "Use of non renewable primary energy resources used as raw materials (PENRM)", "lang": "en"}, {"value": "Nicht-erneuerbare Primärenergie zur stofflichen Nutzung (PENRM)", "lang": "de"}, {"value": "Uso de la energía primaria no renovable utilizada como materia prima (PENRM)", "lang": "es"}], "type": "flow data set", "refObjectId": "1421caa0-679d-4bf4-b282-0eb850ccae27", "version": "38.00.000", "uri": "../flows/1421caa0-679d-4bf4-b282-0eb850ccae27.xml"}, "exchange direction": "INPUT", "meanAmount": 0.0, "other": {"anies": [{"value": "0.0", "module": "A1"}, {"value": "0.0", "module": "A2"}, {"value": "0.0", "module": "A3"}, {"value": "224.81853025532763", "module": "A1-A3"}, {"value": "0.0", "module": "A4"}, {"value": "-3.05853025532761", "module": "A5"}, {"value": "0.0", "module": "B1"}, {"value": "0.0", "module": "B2"}, {"value": "0.0", "module": "B3"}, {"value": "0.0", "module": "B4"}, {"value": "0.0", "module": "B5"}, {"value": "0.0", "module": "B6"}, {"value": "0.0", "module": "B7"}, {"value": "0.0", "module": "C1", "scenario": "Energierückgewinnung"}, {"value": "0.0", "module": "C2", "scenario": "Energierückgewinnung"}, {"value": "-221.76000000000002", "module": "C3", "scenario": "Energierückgewinnung"}, {"value": "0.0", "module": "C4", "scenario": "Energierückgewinnung"}, {"value": "0.0", "module": "D", "scenario": "Energierückgewinnung"}, {"value": "0.0", "module": "C1", "scenario": "Recycling"}, {"value": "0.0", "module": "C2", "scenario": "Recycling"}, {"value": "-221.76000000000002", "module": "C3", "scenario": "Recycling"}, {"value": "0.0", "module": "C4", "scenario": "Recycling"}, {"value": "0.0", "module": "D", "scenario": "Recycling"}, {"name": "referenceToUnitGroupDataSet", "value": {"shortDescription": [{"value": "MJ", "lang": "en"}], "type": "unit group data set", "refObjectId": "93a60a57-a3c8-11da-a746-0800200c9a66", "version": "03.00.000", "uri": "../unitgroups/93a60a57-a3c8-11da-a746-0800200c9a66.xml"}}]}, "flowProperties": [], "typeOfFlow": "Other flow", "classification": {"classHierarchy": "Quantities", "name": "GaBiCategories"}}, {"dataSetInternalID": 7, "referenceToFlowDataSet": {"shortDescription": [{"value": "Total use of non-renewable primary energy resources (PENRT)", "lang": "en"}, {"value": "Total nicht erneuerbare Primärenergie (PENRT)", "lang": "de"}, {"value": "Uso total de la energía primaria no renovable (energía primaria y recursos de energía primaria renovable utilizada como materia prima) (PENRT)", "lang": "es"}], "type": "flow data set", "refObjectId": "06159210-646b-4c8d-8583-da9b3b95a6c1", "version": "30.00.000", "uri": "../flows/06159210-646b-4c8d-8583-da9b3b95a6c1.xml"}, "exchange direction": "INPUT", "meanAmount": 0.0, "other": {"anies": [{"value": "0.0", "module": "A1"}, {"value": "0.0", "module": "A2"}, {"value": "0.0", "module": "A3"}, {"value": "2707.804783268942", "module": "A1-A3"}, {"value": "210.78798473269012", "module": "A4"}, {"value": "41.60079554925755", "module": "A5"}, {"value": "0.0", "module": "B1"}, {"value": "0.0", "module": "B2"}, {"value": "0.0", "module": "B3"}, {"value": "0.0", "module": "B4"}, {"value": "0.0", "module": "B5"}, {"value": "0.0", "module": "B6"}, {"value": "0.0", "module": "B7"}, {"value": "0.0", "module": "C1", "scenario": "Energierückgewinnung"}, {"value": "64.85784145621224", "module": "C2", "scenario": "Energierückgewinnung"}, {"value": "86.60047208873252", "module": "C3", "scenario": "Energierückgewinnung"}, {"value": "0.0", "module": "C4", "scenario": "Energierückgewinnung"}, {"value": "-1910.6864396612325", "module": "D", "scenario": "Energierückgewinnung"}, {"value": "0.0", "module": "C1", "scenario": "Recycling"}, {"value": "64.85784145621224", "module": "C2", "scenario": "Recycling"}, {"value": "-2.904012287504031", "module": "C3", "scenario": "Recycling"}, {"value": "0.0", "module": "C4", "scenario": "Recycling"}, {"value": "-95.19281208508585", "module": "D", "scenario": "Recycling"}, {"name": "referenceToUnitGroupDataSet", "value": {"shortDescription": [{"value": "MJ", "lang": "en"}], "type": "unit group data set", "refObjectId": "93a60a57-a3c8-11da-a746-0800200c9a66", "version": "03.00.000", "uri": "../unitgroups/93a60a57-a3c8-11da-a746-0800200c9a66.xml"}}]}, "flowProperties": [], "typeOfFlow": "Other flow", "classification": {"classHierarchy": "Größen / Umweltliche Größen / EPD EN 15804 / LCI Indikatoren", "name": "GaBiCategories"}}, {"dataSetInternalID": 8, "referenceToFlowDataSet": {"shortDescription": [{"value": "Use of secondary material (SM)", "lang": "en"}, {"value": "Einsatz von Sekundärstoffen (SM)", "lang": "de"}, {"value": "Uso de materiales secundarios (SM)", "lang": "es"}], "type": "flow data set", "refObjectId": "c6a1f35f-2d09-4f54-8dfb-97e502e1ce92", "version": "30.00.000", "uri": "../flows/c6a1f35f-2d09-4f54-8dfb-97e502e1ce92.xml"}, "exchange direction": "INPUT", "meanAmount": 0.0, "other": {"anies": [{"value": "0.0", "module": "A1"}, {"value": "0.0", "module": "A2"}, {"value": "0.0", "module": "A3"}, {"value": "0.0", "module": "A1-A3"}, {"value": "0.0", "module": "A4"}, {"value": "0.0", "module": "A5"}, {"value": "0.0", "module": "B1"}, {"value": "0.0", "module": "B2"}, {"value": "0.0", "module": "B3"}, {"value": "0.0", "module": "B4"}, {"value": "0.0", "module": "B5"}, {"value": "0.0", "module": "B6"}, {"value": "0.0", "module": "B7"}, {"value": "0.0", "module": "C1", "scenario": "Energierückgewinnung"}, {"value": "0.0", "module": "C2", "scenario": "Energierückgewinnung"}, {"value": "0.0", "module": "C3", "scenario": "Energierückgewinnung"}, {"value": "0.0", "module": "C4", "scenario": "Energierückgewinnung"}, {"value": "0.0", "module": "D", "scenario": "Energierückgewinnung"}, {"value": "0.0", "module": "C1", "scenario": "Recycling"}, {"value": "0.0", "module": "C2", "scenario": "Recycling"}, {"value": "0.0", "module": "C3", "scenario": "Recycling"}, {"value": "0.0", "module": "C4", "scenario": "Recycling"}, {"value": "0.0", "module": "D", "scenario": "Recycling"}, {"name": "referenceToUnitGroupDataSet", "value": {"shortDescription": [{"value": "kg", "lang": "en"}], "type": "unit group data set", "refObjectId": "ad38d542-3fe9-439d-9b95-2f5f7752acaf", "version": "30.00.000", "uri": "../unitgroups/ad38d542-3fe9-439d-9b95-2f5f7752acaf.xml"}}]}, "flowProperties": [], "typeOfFlow": "Other flow", "classification": {"classHierarchy": "Größen / Umweltliche Größen / EPD EN 15804 / LCI Indikatoren", "name": "GaBiCategories"}}, {"dataSetInternalID": 9, "referenceToFlowDataSet": {"shortDescription": [{"value": "Use of renewable secondary fuels (RSF)", "lang": "en"}, {"value": "Erneuerbare Sekundärbrennstoffe (RSF)", "lang": "de"}, {"value": "Uso de combustibles secundarios renovables (RSF)", "lang": "es"}], "type": "flow data set", "refObjectId": "64333088-a55f-4aa2-9a31-c10b07816787", "version": "30.00.000", "uri": "../flows/64333088-a55f-4aa2-9a31-c10b07816787.xml"}, "exchange direction": "INPUT", "meanAmount": 0.0, "other": {"anies": [{"value": "0.0", "module": "A1"}, {"value": "0.0", "module": "A2"}, {"value": "0.0", "module": "A3"}, {"value": "0.0", "module": "A1-A3"}, {"value": "0.0", "module": "A4"}, {"value": "0.0", "module": "A5"}, {"value": "0.0", "module": "B1"}, {"value": "0.0", "module": "B2"}, {"value": "0.0", "module": "B3"}, {"value": "0.0", "module": "B4"}, {"value": "0.0", "module": "B5"}, {"value": "0.0", "module": "B6"}, {"value": "0.0", "module": "B7"}, {"value": "0.0", "module": "C1", "scenario": "Energierückgewinnung"}, {"value": "0.0", "module": "C2", "scenario": "Energierückgewinnung"}, {"value": "0.0", "module": "C3", "scenario": "Energierückgewinnung"}, {"value": "0.0", "module": "C4", "scenario": "Energierückgewinnung"}, {"value": "0.0", "module": "D", "scenario": "Energierückgewinnung"}, {"value": "0.0", "module": "C1", "scenario": "Recycling"}, {"value": "0.0", "module": "C2", "scenario": "Recycling"}, {"value": "0.0", "module": "C3", "scenario": "Recycling"}, {"value": "0.0", "module": "C4", "scenario": "Recycling"}, {"value": "0.0", "module": "D", "scenario": "Recycling"}, {"name": "referenceToUnitGroupDataSet", "value": {"shortDescription": [{"value": "MJ", "lang": "en"}], "type": "unit group data set", "refObjectId": "93a60a57-a3c8-11da-a746-0800200c9a66", "version": "03.00.000", "uri": "../unitgroups/93a60a57-a3c8-11da-a746-0800200c9a66.xml"}}]}, "flowProperties": [], "typeOfFlow": "Other flow", "classification": {"classHierarchy": "Größen / Umweltliche Größen / EPD EN 15804 / LCI Indikatoren", "name": "GaBiCategories"}}, {"dataSetInternalID": 10, "referenceToFlowDataSet": {"shortDescription": [{"value": "Use of non renewable secondary fuels (NRSF)", "lang": "en"}, {"value": "Nicht erneuerbare Sekundärbrennstoffe (NRSF)", "lang": "de"}, {"value": "Uso de combustibles secundarios no renovables (NRSF)", "lang": "es"}], "type": "flow data set", "refObjectId": "89def144-d39a-4287-b86f-efde453ddcb2", "version": "30.00.000", "uri": "../flows/89def144-d39a-4287-b86f-efde453ddcb2.xml"}, "exchange direction": "INPUT", "meanAmount": 0.0, "other": {"anies": [{"value": "0.0", "module": "A1"}, {"value": "0.0", "module": "A2"}, {"value": "0.0", "module": "A3"}, {"value": "0.0", "module": "A1-A3"}, {"value": "0.0", "module": "A4"}, {"value": "0.0", "module": "A5"}, {"value": "0.0", "module": "B1"}, {"value": "0.0", "module": "B2"}, {"value": "0.0", "module": "B3"}, {"value": "0.0", "module": "B4"}, {"value": "0.0", "module": "B5"}, {"value": "0.0", "module": "B6"}, {"value": "0.0", "module": "B7"}, {"value": "0.0", "module": "C1", "scenario": "Energierückgewinnung"}, {"value": "0.0", "module": "C2", "scenario": "Energierückgewinnung"}, {"value": "0.0", "module": "C3", "scenario": "Energierückgewinnung"}, {"value": "0.0", "module": "C4", "scenario": "Energierückgewinnung"}, {"value": "0.0", "module": "D", "scenario": "Energierückgewinnung"}, {"value": "0.0", "module": "C1", "scenario": "Recycling"}, {"value": "0.0", "module": "C2", "scenario": "Recycling"}, {"value": "0.0", "module": "C3", "scenario": "Recycling"}, {"value": "0.0", "module": "C4", "scenario": "Recycling"}, {"value": "0.0", "module": "D", "scenario": "Recycling"}, {"name": "referenceToUnitGroupDataSet", "value": {"shortDescription": [{"value": "MJ", "lang": "en"}], "type": "unit group data set", "refObjectId": "93a60a57-a3c8-11da-a746-0800200c9a66", "version": "03.00.000", "uri": "../unitgroups/93a60a57-a3c8-11da-a746-0800200c9a66.xml"}}]}, "flowProperties": [], "typeOfFlow": "Other flow", "classification": {"classHierarchy": "Größen / Umweltliche Größen / EPD EN 15804 / LCI Indikatoren", "name": "GaBiCategories"}}, {"dataSetInternalID": 11, "referenceToFlowDataSet": {"shortDescription": [{"value": "Use of net fresh water (FW)", "lang": "en"}, {"value": "Einsatz von Süßwasserressourcen (FW)", "lang": "de"}, {"value": "Uso neto de recursos de agua dulce (FW)", "lang": "es"}], "type": "flow data set", "refObjectId": "3cf952c8-f3a4-461d-8c96-96456ca62246", "version": "30.00.000", "uri": "../flows/3cf952c8-f3a4-461d-8c96-96456ca62246.xml"}, "exchange direction": "INPUT", "meanAmount": 0.0, "other": {"anies": [{"value": "0.0", "module": "A1"}, {"value": "0.0", "module": "A2"}, {"value": "0.0", "module": "A3"}, {"value": "2.4210060983041912", "module": "A1-A3"}, {"value": "0.011026308230697517", "module": "A4"}, {"value": "0.05458959932762561", "module": "A5"}, {"value": "0.0", "module": "B1"}, {"value": "0.0", "module": "B2"}, {"value": "0.0", "module": "B3"}, {"value": "0.0", "module": "B4"}, {"value": "0.0", "module": "B5"}, {"value": "0.0", "module": "B6"}, {"value": "0.0", "module": "B7"}, {"value": "0.0", "module": "C1", "scenario": "Energierückgewinnung"}, {"value": "0.003392710224830029", "module": "C2", "scenario": "Energierückgewinnung"}, {"value": "0.968151396551885", "module": "C3", "scenario": "Energierückgewinnung"}, {"value": "0.0", "module": "C4", "scenario": "Energierückgewinnung"}, {"value": "-0.41375666114657633", "module": "D", "scenario": "Energierückgewinnung"}, {"value": "0.0", "module": "C1", "scenario": "Recycling"}, {"value": "0.003392710224830029", "module": "C2", "scenario": "Recycling"}, {"value": "0.02386048224325046", "module": "C3", "scenario": "Recycling"}, {"value": "0.0", "module": "C4", "scenario": "Recycling"}, {"value": "-0.09390103066572798", "module": "D", "scenario": "Recycling"}, {"name": "referenceToUnitGroupDataSet", "value": {"shortDescription": [{"value": "m3", "lang": "en"}], "type": "unit group data set", "refObjectId": "cd950537-0a98-4044-9ba7-9f9a68d0a504", "version": "30.00.000", "uri": "../unitgroups/cd950537-0a98-4044-9ba7-9f9a68d0a504.xml"}}]}, "flowProperties": [], "typeOfFlow": "Other flow", "classification": {"classHierarchy": "Größen / Umweltliche Größen / EPD EN 15804 / LCI Indikatoren", "name": "GaBiCategories"}}, {"dataSetInternalID": 12, "referenceToFlowDataSet": {"shortDescription": [{"value": "Hazardous waste disposed (HWD)", "lang": "en"}, {"value": "Gefährlicher Abfall zur Deponie (HWD)", "lang": "de"}, {"value": "Residuos peligrosos eliminados (HWD)", "lang": "es"}], "type": "flow data set", "refObjectId": "430f9e0f-59b2-46a0-8e0d-55e0e84948fc", "version": "30.00.000", "uri": "../flows/430f9e0f-59b2-46a0-8e0d-55e0e84948fc.xml"}, "exchange direction": "OUTPUT", "meanAmount": 0.0, "other": {"anies": [{"value": "0.0", "module": "A1"}, {"value": "0.0", "module": "A2"}, {"value": "0.0", "module": "A3"}, {"value": "3.1335976878989604E-6", "module": "A1-A3"}, {"value": "8.9004373521118E-9", "module": "A4"}, {"value": "4.1302491203253076E-8", "module": "A5"}, {"value": "0.0", "module": "B1"}, {"value": "0.0", "module": "B2"}, {"value": "0.0", "module": "B3"}, {"value": "0.0", "module": "B4"}, {"value": "0.0", "module": "B5"}, {"value": "0.0", "module": "B6"}, {"value": "0.0", "module": "B7"}, {"value": "0.0", "module": "C1", "scenario": "Energierückgewinnung"}, {"value": "2.73859610834209E-9", "module": "C2", "scenario": "Energierückgewinnung"}, {"value": "1.56237446429491E-8", "module": "C3", "scenario": "Energierückgewinnung"}, {"value": "0.0", "module": "C4", "scenario": "Energierückgewinnung"}, {"value": "-4.290403035457638E-7", "module": "D", "scenario": "Energierückgewinnung"}, {"value": "0.0", "module": "C1", "scenario": "Recycling"}, {"value": "2.73859610834209E-9", "module": "C2", "scenario": "Recycling"}, {"value": "-1.2700824852202E-7", "module": "C3", "scenario": "Recycling"}, {"value": "0.0", "module": "C4", "scenario": "Recycling"}, {"value": "-2.1093260171073827E-8", "module": "D", "scenario": "Recycling"}, {"name": "referenceToUnitGroupDataSet", "value": {"shortDescription": [{"value": "kg", "lang": "en"}], "type": "unit group data set", "refObjectId": "ad38d542-3fe9-439d-9b95-2f5f7752acaf", "version": "30.00.000", "uri": "../unitgroups/ad38d542-3fe9-439d-9b95-2f5f7752acaf.xml"}}]}, "flowProperties": [], "typeOfFlow": "Other flow", "classification": {"classHierarchy": "Größen / Umweltliche Größen / EPD EN 15804 / LCI Indikatoren", "name": "GaBiCategories"}}, {"dataSetInternalID": 13, "referenceToFlowDataSet": {"shortDescription": [{"value": "Non-hazardous waste disposed (NHWD)", "lang": "en"}, {"value": "Entsorgter nicht gefährlicher Abfall (NHWD)", "lang": "de"}, {"value": "Residuos no peligrosos eliminados (NHWD)", "lang": "es"}], "type": "flow data set", "refObjectId": "b29ef66b-e286-4afa-949f-62f1a7b4d7fa", "version": "30.00.000", "uri": "../flows/b29ef66b-e286-4afa-949f-62f1a7b4d7fa.xml"}, "exchange direction": "OUTPUT", "meanAmount": 0.0, "other": {"anies": [{"value": "0.0", "module": "A1"}, {"value": "0.0", "module": "A2"}, {"value": "0.0", "module": "A3"}, {"value": "0.9266011411451146", "module": "A1-A3"}, {"value": "0.0355961410758805", "module": "A4"}, {"value": "0.11296299337975885", "module": "A5"}, {"value": "0.0", "module": "B1"}, {"value": "0.0", "module": "B2"}, {"value": "0.0", "module": "B3"}, {"value": "0.0", "module": "B4"}, {"value": "0.0", "module": "B5"}, {"value": "0.0", "module": "B6"}, {"value": "0.0", "module": "B7"}, {"value": "0.0", "module": "C1", "scenario": "Energierückgewinnung"}, {"value": "0.0109526587925786", "module": "C2", "scenario": "Energierückgewinnung"}, {"value": "2.85903118903483", "module": "C3", "scenario": "Energierückgewinnung"}, {"value": "0.0", "module": "C4", "scenario": "Energierückgewinnung"}, {"value": "-0.8906395142339528", "module": "D", "scenario": "Energierückgewinnung"}, {"value": "0.0", "module": "C1", "scenario": "Recycling"}, {"value": "0.0109526587925786", "module": "C2", "scenario": "Recycling"}, {"value": "0.0677021129970482", "module": "C3", "scenario": "Recycling"}, {"value": "0.0", "module": "C4", "scenario": "Recycling"}, {"value": "-0.29297554312719615", "module": "D", "scenario": "Recycling"}, {"name": "referenceToUnitGroupDataSet", "value": {"shortDescription": [{"value": "kg", "lang": "en"}], "type": "unit group data set", "refObjectId": "ad38d542-3fe9-439d-9b95-2f5f7752acaf", "version": "30.00.000", "uri": "../unitgroups/ad38d542-3fe9-439d-9b95-2f5f7752acaf.xml"}}]}, "flowProperties": [], "typeOfFlow": "Other flow", "classification": {"classHierarchy": "Größen / Umweltliche Größen / EPD EN 15804 / LCI Indikatoren", "name": "GaBiCategories"}}, {"dataSetInternalID": 14, "referenceToFlowDataSet": {"shortDescription": [{"value": "Radioactive waste disposed (RWD)", "lang": "en"}, {"value": "Entsorgter radioaktiver Abfall (RWD)", "lang": "de"}, {"value": "Residuos radiactivos eliminados (RWD)", "lang": "es"}], "type": "flow data set", "refObjectId": "3449546e-52ad-4b39-b809-9fb77cea8ff6", "version": "30.00.000", "uri": "../flows/3449546e-52ad-4b39-b809-9fb77cea8ff6.xml"}, "exchange direction": "OUTPUT", "meanAmount": 0.0, "other": {"anies": [{"value": "0.0", "module": "A1"}, {"value": "0.0", "module": "A2"}, {"value": "0.0", "module": "A3"}, {"value": "0.11301668663211979", "module": "A1-A3"}, {"value": "2.5799056780795044E-4", "module": "A4"}, {"value": "0.0015899915476938072", "module": "A5"}, {"value": "0.0", "module": "B1"}, {"value": "0.0", "module": "B2"}, {"value": "0.0", "module": "B3"}, {"value": "0.0", "module": "B4"}, {"value": "0.0", "module": "B5"}, {"value": "0.0", "module": "B6"}, {"value": "0.0", "module": "B7"}, {"value": "0.0", "module": "C1", "scenario": "Energierückgewinnung"}, {"value": "7.938171317167722E-5", "module": "C2", "scenario": "Energierückgewinnung"}, {"value": "0.004802103189240959", "module": "C3", "scenario": "Energierückgewinnung"}, {"value": "0.0", "module": "C4", "scenario": "Energierückgewinnung"}, {"value": "-0.13610291473564867", "module": "D", "scenario": "Energierückgewinnung"}, {"value": "0.0", "module": "C1", "scenario": "Recycling"}, {"value": "7.938171317167722E-5", "module": "C2", "scenario": "Recycling"}, {"value": "-0.0023280452334048986", "module": "C3", "scenario": "Recycling"}, {"value": "0.0", "module": "C4", "scenario": "Recycling"}, {"value": "-0.002606102425988038", "module": "D", "scenario": "Recycling"}, {"name": "referenceToUnitGroupDataSet", "value": {"shortDescription": [{"value": "kg", "lang": "en"}], "type": "unit group data set", "refObjectId": "ad38d542-3fe9-439d-9b95-2f5f7752acaf", "version": "30.00.000", "uri": "../unitgroups/ad38d542-3fe9-439d-9b95-2f5f7752acaf.xml"}}]}, "flowProperties": [], "typeOfFlow": "Other flow", "classification": {"classHierarchy": "Größen / Umweltliche Größen / EPD EN 15804 / LCI Indikatoren", "name": "GaBiCategories"}}, {"dataSetInternalID": 15, "referenceToFlowDataSet": {"shortDescription": [{"value": "Components for re-use (CRU)", "lang": "en"}, {"value": "Komponenten für die Wiederverwendung (CRU)", "lang": "de"}, {"value": "Componentes para su reutilización (CRU)", "lang": "es"}], "type": "flow data set", "refObjectId": "a2b32f97-3fc7-4af2-b209-525bc6426f33", "version": "30.00.000", "uri": "../flows/a2b32f97-3fc7-4af2-b209-525bc6426f33.xml"}, "exchange direction": "OUTPUT", "meanAmount": 0.0, "other": {"anies": [{"value": "0.0", "module": "A1"}, {"value": "0.0", "module": "A2"}, {"value": "0.0", "module": "A3"}, {"value": "0.0", "module": "A1-A3"}, {"value": "0.0", "module": "A4"}, {"value": "0.0", "module": "A5"}, {"value": "0.0", "module": "B1"}, {"value": "0.0", "module": "B2"}, {"value": "0.0", "module": "B3"}, {"value": "0.0", "module": "B4"}, {"value": "0.0", "module": "B5"}, {"value": "0.0", "module": "B6"}, {"value": "0.0", "module": "B7"}, {"value": "0.0", "module": "C1", "scenario": "Energierückgewinnung"}, {"value": "0.0", "module": "C2", "scenario": "Energierückgewinnung"}, {"value": "0.0", "module": "C3", "scenario": "Energierückgewinnung"}, {"value": "0.0", "module": "C4", "scenario": "Energierückgewinnung"}, {"value": "0.0", "module": "D", "scenario": "Energierückgewinnung"}, {"value": "0.0", "module": "C1", "scenario": "Recycling"}, {"value": "0.0", "module": "C2", "scenario": "Recycling"}, {"value": "0.0", "module": "C3", "scenario": "Recycling"}, {"value": "0.0", "module": "C4", "scenario": "Recycling"}, {"value": "0.0", "module": "D", "scenario": "Recycling"}, {"name": "referenceToUnitGroupDataSet", "value": {"shortDescription": [{"value": "kg", "lang": "en"}], "type": "unit group data set", "refObjectId": "ad38d542-3fe9-439d-9b95-2f5f7752acaf", "version": "30.00.000", "uri": "../unitgroups/ad38d542-3fe9-439d-9b95-2f5f7752acaf.xml"}}]}, "flowProperties": [], "typeOfFlow": "Other flow", "classification": {"classHierarchy": "Größen / Umweltliche Größen / EPD EN 15804 / LCI Indikatoren", "name": "GaBiCategories"}}, {"dataSetInternalID": 16, "referenceToFlowDataSet": {"shortDescription": [{"value": "Materials for recycling (MFR)", "lang": "en"}, {"value": "Stoffe zum Recycling (MFR)", "lang": "de"}, {"value": "Materiales para el reciclaje (MFR)", "lang": "es"}], "type": "flow data set", "refObjectId": "d7fe48a5-4103-49c8-9aae-b0b5dfdbd6ae", "version": "30.00.000", "uri": "../flows/d7fe48a5-4103-49c8-9aae-b0b5dfdbd6ae.xml"}, "exchange direction": "OUTPUT", "meanAmount": 0.0, "other": {"anies": [{"value": "0.0", "module": "A1"}, {"value": "0.0", "module": "A2"}, {"value": "0.0", "module": "A3"}, {"value": "0.0", "module": "A1-A3"}, {"value": "0.0", "module": "A4"}, {"value": "0.0", "module": "A5"}, {"value": "0.0", "module": "B1"}, {"value": "0.0", "module": "B2"}, {"value": "0.0", "module": "B3"}, {"value": "0.0", "module": "B4"}, {"value": "0.0", "module": "B5"}, {"value": "0.0", "module": "B6"}, {"value": "0.0", "module": "B7"}, {"value": "0.0", "module": "C1", "scenario": "Energierückgewinnung"}, {"value": "0.0", "module": "C2", "scenario": "Energierückgewinnung"}, {"value": "0.0", "module": "C3", "scenario": "Energierückgewinnung"}, {"value": "0.0", "module": "C4", "scenario": "Energierückgewinnung"}, {"value": "0.0", "module": "D", "scenario": "Energierückgewinnung"}, {"value": "0.0", "module": "C1", "scenario": "Recycling"}, {"value": "0.0", "module": "C2", "scenario": "Recycling"}, {"value": "0.0", "module": "C3", "scenario": "Recycling"}, {"value": "0.0", "module": "C4", "scenario": "Recycling"}, {"value": "0.0", "module": "D", "scenario": "Recycling"}, {"name": "referenceToUnitGroupDataSet", "value": {"shortDescription": [{"value": "kg", "lang": "en"}], "type": "unit group data set", "refObjectId": "ad38d542-3fe9-439d-9b95-2f5f7752acaf", "version": "30.00.000", "uri": "../unitgroups/ad38d542-3fe9-439d-9b95-2f5f7752acaf.xml"}}]}, "flowProperties": [], "typeOfFlow": "Other flow", "classification": {"classHierarchy": "Größen / Umweltliche Größen / EPD EN 15804 / LCI Indikatoren", "name": "GaBiCategories"}}, {"dataSetInternalID": 17, "referenceToFlowDataSet": {"shortDescription": [{"value": "Materials for energy recovery (MER)", "lang": "en"}, {"value": "Stoffe für die Energierückgewinnung (MER)", "lang": "de"}, {"value": "Materiales para valorización energética (recuperación de energía) (MER)", "lang": "es"}], "type": "flow data set", "refObjectId": "59a9181c-3aaf-46ee-8b13-2b3723b6e447", "version": "30.00.000", "uri": "../flows/59a9181c-3aaf-46ee-8b13-2b3723b6e447.xml"}, "exchange direction": "OUTPUT", "meanAmount": 0.0, "other": {"anies": [{"value": "0.0", "module": "A1"}, {"value": "0.0", "module": "A2"}, {"value": "0.0", "module": "A3"}, {"value": "0.0", "module": "A1-A3"}, {"value": "0.0", "module": "A4"}, {"value": "0.0", "module": "A5"}, {"value": "0.0", "module": "B1"}, {"value": "0.0", "module": "B2"}, {"value": "0.0", "module": "B3"}, {"value": "0.0", "module": "B4"}, {"value": "0.0", "module": "B5"}, {"value": "0.0", "module": "B6"}, {"value": "0.0", "module": "B7"}, {"value": "0.0", "module": "C1", "scenario": "Energierückgewinnung"}, {"value": "0.0", "module": "C2", "scenario": "Energierückgewinnung"}, {"value": "0.0", "module": "C3", "scenario": "Energierückgewinnung"}, {"value": "0.0", "module": "C4", "scenario": "Energierückgewinnung"}, {"value": "0.0", "module": "D", "scenario": "Energierückgewinnung"}, {"value": "0.0", "module": "C1", "scenario": "Recycling"}, {"value": "0.0", "module": "C2", "scenario": "Recycling"}, {"value": "0.0", "module": "C3", "scenario": "Recycling"}, {"value": "0.0", "module": "C4", "scenario": "Recycling"}, {"value": "0.0", "module": "D", "scenario": "Recycling"}, {"name": "referenceToUnitGroupDataSet", "value": {"shortDescription": [{"value": "kg", "lang": "en"}], "type": "unit group data set", "refObjectId": "ad38d542-3fe9-439d-9b95-2f5f7752acaf", "version": "30.00.000", "uri": "../unitgroups/ad38d542-3fe9-439d-9b95-2f5f7752acaf.xml"}}]}, "flowProperties": [], "typeOfFlow": "Other flow", "classification": {"classHierarchy": "Größen / Umweltliche Größen / EPD EN 15804 / LCI Indikatoren", "name": "GaBiCategories"}}, {"dataSetInternalID": 18, "referenceToFlowDataSet": {"shortDescription": [{"value": "Exported electrical energy (EEE)", "lang": "en"}, {"value": "Exportierte elektrische Energie (EEE)", "lang": "de"}, {"value": "Energía exportada electrica (EEE)", "lang": "es"}], "type": "flow data set", "refObjectId": "4da0c987-2b76-40d6-9e9e-82a017aaaf29", "version": "30.00.000", "uri": "../flows/4da0c987-2b76-40d6-9e9e-82a017aaaf29.xml"}, "exchange direction": "OUTPUT", "meanAmount": 0.0, "other": {"anies": [{"value": "0.0", "module": "A1"}, {"value": "0.0", "module": "A2"}, {"value": "0.0", "module": "A3"}, {"value": "0.0", "module": "A1-A3"}, {"value": "0.0", "module": "A4"}, {"value": "6.23562643764541", "module": "A5"}, {"value": "0.0", "module": "B1"}, {"value": "0.0", "module": "B2"}, {"value": "0.0", "module": "B3"}, {"value": "0.0", "module": "B4"}, {"value": "0.0", "module": "B5"}, {"value": "0.0", "module": "B6"}, {"value": "0.0", "module": "B7"}, {"value": "0.0", "module": "C1", "scenario": "Energierückgewinnung"}, {"value": "0.0", "module": "C2", "scenario": "Energierückgewinnung"}, {"value": "479.66357212657", "module": "C3", "scenario": "Energierückgewinnung"}, {"value": "0.0", "module": "C4", "scenario": "Energierückgewinnung"}, {"value": "0.0", "module": "D", "scenario": "Energierückgewinnung"}, {"value": "0.0", "module": "C1", "scenario": "Recycling"}, {"value": "0.0", "module": "C2", "scenario": "Recycling"}, {"value": "0.0", "module": "C3", "scenario": "Recycling"}, {"value": "0.0", "module": "C4", "scenario": "Recycling"}, {"value": "0.0", "module": "D", "scenario": "Recycling"}, {"name": "referenceToUnitGroupDataSet", "value": {"shortDescription": [{"value": "MJ", "lang": "en"}], "type": "unit group data set", "refObjectId": "93a60a57-a3c8-11da-a746-0800200c9a66", "version": "03.00.000", "uri": "../unitgroups/93a60a57-a3c8-11da-a746-0800200c9a66.xml"}}]}, "flowProperties": [], "typeOfFlow": "Other flow", "classification": {"classHierarchy": "Größen / Umweltliche Größen / EPD EN 15804 / LCI Indikatoren", "name": "GaBiCategories"}}, {"dataSetInternalID": 19, "referenceToFlowDataSet": {"shortDescription": [{"value": "Exported thermal energy (EET)", "lang": "en"}, {"value": "Exportierte thermische Energie (EET)", "lang": "de"}, {"value": "Energía exportada termal (EET)", "lang": "es"}], "type": "flow data set", "refObjectId": "98daf38a-7a79-46d3-9a37-2b7bd0955810", "version": "30.00.000", "uri": "../flows/98daf38a-7a79-46d3-9a37-2b7bd0955810.xml"}, "exchange direction": "OUTPUT", "meanAmount": 0.0, "other": {"anies": [{"value": "0.0", "module": "A1"}, {"value": "0.0", "module": "A2"}, {"value": "0.0", "module": "A3"}, {"value": "0.0", "module": "A1-A3"}, {"value": "0.0", "module": "A4"}, {"value": "11.1992608804867", "module": "A5"}, {"value": "0.0", "module": "B1"}, {"value": "0.0", "module": "B2"}, {"value": "0.0", "module": "B3"}, {"value": "0.0", "module": "B4"}, {"value": "0.0", "module": "B5"}, {"value": "0.0", "module": "B6"}, {"value": "0.0", "module": "B7"}, {"value": "0.0", "module": "C1", "scenario": "Energierückgewinnung"}, {"value": "0.0", "module": "C2", "scenario": "Energierückgewinnung"}, {"value": "861.481606191285", "module": "C3", "scenario": "Energierückgewinnung"}, {"value": "0.0", "module": "C4", "scenario": "Energierückgewinnung"}, {"value": "0.0", "module": "D", "scenario": "Energierückgewinnung"}, {"value": "0.0", "module": "C1", "scenario": "Recycling"}, {"value": "0.0", "module": "C2", "scenario": "Recycling"}, {"value": "0.0", "module": "C3", "scenario": "Recycling"}, {"value": "0.0", "module": "C4", "scenario": "Recycling"}, {"value": "0.0", "module": "D", "scenario": "Recycling"}, {"name": "referenceToUnitGroupDataSet", "value": {"shortDescription": [{"value": "MJ", "lang": "en"}], "type": "unit group data set", "refObjectId": "93a60a57-a3c8-11da-a746-0800200c9a66", "version": "03.00.000", "uri": "../unitgroups/93a60a57-a3c8-11da-a746-0800200c9a66.xml"}}]}, "flowProperties": [], "typeOfFlow": "Other flow", "classification": {"classHierarchy": "Größen / Umweltliche Größen / EPD EN 15804 / LCI Indikatoren", "name": "GaBiCategories"}}]}, "LCIAResults": {"LCIAResult": [{"referenceToLCIAMethodDataSet": {"shortDescription": [{"value": "Depletion potential of the stratospheric ozone layer (ODP)", "lang": "en"}, {"value": "Abbaupotenzial der stratosphärischen Ozonschicht (ODP)", "lang": "de"}], "type": "LCIA method data set", "refObjectId": "b5c629d6-def3-11e6-bf01-fe55135034f3", "version": "02.00.013", "uri": "../lciamethods/b5c629d6-def3-11e6-bf01-fe55135034f3.xml"}, "meanAmount": 0.0, "other": {"anies": [{"value": "0.0", "module": "A1"}, {"value": "0.0", "module": "A2"}, {"value": "0.0", "module": "A3"}, {"value": "1.743885213118084E-5", "module": "A1-A3"}, {"value": "5.64321423054415E-15", "module": "A4"}, {"value": "2.267050790998358E-7", "module": "A5"}, {"value": "0.0", "module": "B1"}, {"value": "0.0", "module": "B2"}, {"value": "0.0", "module": "B3"}, {"value": "0.0", "module": "B4"}, {"value": "0.0", "module": "B5"}, {"value": "0.0", "module": "B6"}, {"value": "0.0", "module": "B7"}, {"value": "0.0", "module": "C1", "scenario": "Energierückgewinnung"}, {"value": "1.7363736093981975E-15", "module": "C2", "scenario": "Energierückgewinnung"}, {"value": "5.218338695963157E-14", "module": "C3", "scenario": "Energierückgewinnung"}, {"value": "0.0", "module": "C4", "scenario": "Energierückgewinnung"}, {"value": "-1.2394018820924802E-12", "module": "D", "scenario": "Energierückgewinnung"}, {"value": "0.0", "module": "C1", "scenario": "Recycling"}, {"value": "1.7363736093981975E-15", "module": "C2", "scenario": "Recycling"}, {"value": "-7.18679814401856E-14", "module": "C3", "scenario": "Recycling"}, {"value": "0.0", "module": "C4", "scenario": "Recycling"}, {"value": "-3.8270518032690717E-14", "module": "D", "scenario": "Recycling"}, {"name": "referenceToUnitGroupDataSet", "value": {"shortDescription": [{"value": "kg CFC-11-eq.", "lang": "en"}], "type": "unit group data set", "refObjectId": "d9e957c9-7309-4474-bf3a-7777df6c4e5b", "version": "25.00.000", "uri": "../unitgroups/d9e957c9-7309-4474-bf3a-7777df6c4e5b.xml"}}]}}, {"referenceToLCIAMethodDataSet": {"shortDescription": [{"value": "Acidification potential, Accumulated Exceedance (AP)", "lang": "en"}, {"value": "Versauerungspotenzial, kumulierte Überschreitung (AP)", "lang": "de"}], "type": "LCIA method data set", "refObjectId": "b5c611c6-def3-11e6-bf01-fe55135034f3", "version": "01.03.010", "uri": "../lciamethods/b5c611c6-def3-11e6-bf01-fe55135034f3.xml"}, "meanAmount": 0.0, "other": {"anies": [{"value": "0.0", "module": "A1"}, {"value": "0.0", "module": "A2"}, {"value": "0.0", "module": "A3"}, {"value": "0.8505091111862023", "module": "A1-A3"}, {"value": "0.08278999218442784", "module": "A4"}, {"value": "0.014226223706182898", "module": "A5"}, {"value": "0.0", "module": "B1"}, {"value": "0.0", "module": "B2"}, {"value": "0.0", "module": "B3"}, {"value": "0.0", "module": "B4"}, {"value": "0.0", "module": "B5"}, {"value": "0.0", "module": "B6"}, {"value": "0.0", "module": "B7"}, {"value": "0.0", "module": "C1", "scenario": "Energierückgewinnung"}, {"value": "0.025473843749054682", "module": "C2", "scenario": "Energierückgewinnung"}, {"value": "0.05660168549837948", "module": "C3", "scenario": "Energierückgewinnung"}, {"value": "0.0", "module": "C4", "scenario": "Energierückgewinnung"}, {"value": "-0.14246189464328649", "module": "D", "scenario": "Energierückgewinnung"}, {"value": "0.0", "module": "C1", "scenario": "Recycling"}, {"value": "0.025473843749054682", "module": "C2", "scenario": "Recycling"}, {"value": "0.3112397063404383", "module": "C3", "scenario": "Recycling"}, {"value": "0.0", "module": "C4", "scenario": "Recycling"}, {"value": "-0.19856174882376992", "module": "D", "scenario": "Recycling"}, {"name": "referenceToUnitGroupDataSet", "value": {"shortDescription": [{"value": "mol H+-eq.", "lang": "en"}], "type": "unit group data set", "refObjectId": "42e089ac-92bf-4bf2-8ca1-5fc40d18f2ed", "version": "00.01.000", "uri": "../unitgroups/42e089ac-92bf-4bf2-8ca1-5fc40d18f2ed.xml"}}]}}, {"referenceToLCIAMethodDataSet": {"shortDescription": [{"value": "Eutrophication potential - freshwater (EP-freshwater)", "lang": "en"}, {"value": "Eutrophierungspotenzial - Süßwasser (EP-freshwater)", "lang": "de"}], "type": "LCIA method data set", "refObjectId": "b53ec18f-7377-4ad3-86eb-cc3f4f276b2b", "version": "01.00.011", "uri": "../lciamethods/b53ec18f-7377-4ad3-86eb-cc3f4f276b2b.xml"}, "meanAmount": 0.0, "other": {"anies": [{"value": "0.0", "module": "A1"}, {"value": "0.0", "module": "A2"}, {"value": "0.0", "module": "A3"}, {"value": "0.026927501544430087", "module": "A1-A3"}, {"value": "3.2955439878303404E-5", "module": "A4"}, {"value": "3.509136852297382E-4", "module": "A5"}, {"value": "0.0", "module": "B1"}, {"value": "0.0", "module": "B2"}, {"value": "0.0", "module": "B3"}, {"value": "0.0", "module": "B4"}, {"value": "0.0", "module": "B5"}, {"value": "0.0", "module": "B6"}, {"value": "0.0", "module": "B7"}, {"value": "0.0", "module": "C1", "scenario": "Energierückgewinnung"}, {"value": "1.0140135347170272E-5", "module": "C2", "scenario": "Energierückgewinnung"}, {"value": "7.153023723124939E-6", "module": "C3", "scenario": "Energierückgewinnung"}, {"value": "0.0", "module": "C4", "scenario": "Energierückgewinnung"}, {"value": "-1.4237351401033996E-4", "module": "D", "scenario": "Energierückgewinnung"}, {"value": "0.0", "module": "C1", "scenario": "Recycling"}, {"value": "1.0140135347170272E-5", "module": "C2", "scenario": "Recycling"}, {"value": "-1.0320057920674923E-4", "module": "C3", "scenario": "Recycling"}, {"value": "0.0", "module": "C4", "scenario": "Recycling"}, {"value": "-6.494723923064614E-4", "module": "D", "scenario": "Recycling"}, {"name": "referenceToUnitGroupDataSet", "value": {"shortDescription": [{"value": "kg P-eq.", "lang": "en"}], "type": "unit group data set", "refObjectId": "0429039d-a61d-4590-ba67-aa4a20a810a1", "version": "30.00.000", "uri": "../unitgroups/0429039d-a61d-4590-ba67-aa4a20a810a1.xml"}}]}}, {"referenceToLCIAMethodDataSet": {"shortDescription": [{"value": "Eutrophication potential - marine (EP-marine)", "lang": "en"}, {"value": "Eutrophierungspotenzial - Salzwasser (EP-marine)", "lang": "de"}], "type": "LCIA method data set", "refObjectId": "b5c619fa-def3-11e6-bf01-fe55135034f3", "version": "02.00.011", "uri": "../lciamethods/b5c619fa-def3-11e6-bf01-fe55135034f3.xml"}, "meanAmount": 0.0, "other": {"anies": [{"value": "0.0", "module": "A1"}, {"value": "0.0", "module": "A2"}, {"value": "0.0", "module": "A3"}, {"value": "0.5074576074302891", "module": "A1-A3"}, {"value": "0.04041785537686868", "module": "A4"}, {"value": "0.00791897673928001", "module": "A5"}, {"value": "0.0", "module": "B1"}, {"value": "0.0", "module": "B2"}, {"value": "0.0", "module": "B3"}, {"value": "0.0", "module": "B4"}, {"value": "0.0", "module": "B5"}, {"value": "0.0", "module": "B6"}, {"value": "0.0", "module": "B7"}, {"value": "0.0", "module": "C1", "scenario": "Energierückgewinnung"}, {"value": "0.01243626319288271", "module": "C2", "scenario": "Energierückgewinnung"}, {"value": "0.01859283353601945", "module": "C3", "scenario": "Energierückgewinnung"}, {"value": "0.0", "module": "C4", "scenario": "Energierückgewinnung"}, {"value": "-0.040714740671187404", "module": "D", "scenario": "Energierückgewinnung"}, {"value": "0.0", "module": "C1", "scenario": "Recycling"}, {"value": "0.01243626319288271", "module": "C2", "scenario": "Recycling"}, {"value": "0.008139331037847638", "module": "C3", "scenario": "Recycling"}, {"value": "0.0", "module": "C4", "scenario": "Recycling"}, {"value": "-0.014521397446962367", "module": "D", "scenario": "Recycling"}, {"name": "referenceToUnitGroupDataSet", "value": {"shortDescription": [{"value": "kg N-eq.", "lang": "en"}], "type": "unit group data set", "refObjectId": "d05bb823-ecdf-4686-8c40-bf1d9257859f", "version": "00.00.003", "uri": "../unitgroups/d05bb823-ecdf-4686-8c40-bf1d9257859f.xml"}}]}}, {"referenceToLCIAMethodDataSet": {"shortDescription": [{"value": "Eutrophication potential - terrestrial (EP-terrestrial)", "lang": "en"}, {"value": "Eutrophierungspotenzial - Land (EP-terrestrial)", "lang": "de"}], "type": "LCIA method data set", "refObjectId": "b5c614d2-def3-11e6-bf01-fe55135034f3", "version": "01.02.010", "uri": "../lciamethods/b5c614d2-def3-11e6-bf01-fe55135034f3.xml"}, "meanAmount": 0.0, "other": {"anies": [{"value": "0.0", "module": "A1"}, {"value": "0.0", "module": "A2"}, {"value": "0.0", "module": "A3"}, {"value": "3.014381328548447", "module": "A1-A3"}, {"value": "0.4481504393841249", "module": "A4"}, {"value": "0.055287209185504366", "module": "A5"}, {"value": "0.0", "module": "B1"}, {"value": "0.0", "module": "B2"}, {"value": "0.0", "module": "B3"}, {"value": "0.0", "module": "B4"}, {"value": "0.0", "module": "B5"}, {"value": "0.0", "module": "B6"}, {"value": "0.0", "module": "B7"}, {"value": "0.0", "module": "C1", "scenario": "Energierückgewinnung"}, {"value": "0.13789244288742275", "module": "C2", "scenario": "Energierückgewinnung"}, {"value": "0.26979728641226125", "module": "C3", "scenario": "Energierückgewinnung"}, {"value": "0.0", "module": "C4", "scenario": "Energierückgewinnung"}, {"value": "-0.43633558436182424", "module": "D", "scenario": "Energierückgewinnung"}, {"value": "0.0", "module": "C1", "scenario": "Recycling"}, {"value": "0.13789244288742275", "module": "C2", "scenario": "Recycling"}, {"value": "1.4166420514552447", "module": "C3", "scenario": "Recycling"}, {"value": "0.0", "module": "C4", "scenario": "Recycling"}, {"value": "-0.8639974003735961", "module": "D", "scenario": "Recycling"}, {"name": "referenceToUnitGroupDataSet", "value": {"shortDescription": [{"value": "mol N-eq.", "lang": "en"}], "type": "unit group data set", "refObjectId": "71b4d617-0ec9-4d3f-b65e-e438940c2401", "version": "00.00.003", "uri": "../unitgroups/71b4d617-0ec9-4d3f-b65e-e438940c2401.xml"}}]}}, {"referenceToLCIAMethodDataSet": {"shortDescription": [{"value": "Photochemical Ozone Creation Potential (POCP)", "lang": "en"}, {"value": "Bildungspotenzial für troposphärisches Ozon (POCP)", "lang": "de"}], "type": "LCIA method data set", "refObjectId": "b5c610fe-def3-11e6-bf01-fe55135034f3", "version": "02.00.015", "uri": "../lciamethods/b5c610fe-def3-11e6-bf01-fe55135034f3.xml"}, "meanAmount": 0.0, "other": {"anies": [{"value": "0.0", "module": "A1"}, {"value": "0.0", "module": "A2"}, {"value": "0.0", "module": "A3"}, {"value": "0.3706171685446426", "module": "A1-A3"}, {"value": "0.07814716808907489", "module": "A4"}, {"value": "0.007758220812594639", "module": "A5"}, {"value": "0.0", "module": "B1"}, {"value": "0.0", "module": "B2"}, {"value": "0.0", "module": "B3"}, {"value": "0.0", "module": "B4"}, {"value": "0.0", "module": "B5"}, {"value": "0.0", "module": "B6"}, {"value": "0.0", "module": "B7"}, {"value": "0.0", "module": "C1", "scenario": "Energierückgewinnung"}, {"value": "0.024045282488946086", "module": "C2", "scenario": "Energierückgewinnung"}, {"value": "0.05050706559699725", "module": "C3", "scenario": "Energierückgewinnung"}, {"value": "0.0", "module": "C4", "scenario": "Energierückgewinnung"}, {"value": "-0.11435760141308579", "module": "D", "scenario": "Energierückgewinnung"}, {"value": "0.0", "module": "C1", "scenario": "Recycling"}, {"value": "0.024045282488946086", "module": "C2", "scenario": "Recycling"}, {"value": "0.08299572869273854", "module": "C3", "scenario": "Recycling"}, {"value": "0.0", "module": "C4", "scenario": "Recycling"}, {"value": "0.0033105196136766057", "module": "D", "scenario": "Recycling"}, {"name": "referenceToUnitGroupDataSet", "value": {"shortDescription": [{"value": "kg NMVOC-eq.", "lang": "en"}], "type": "unit group data set", "refObjectId": "d27c25f8-fbc1-44c6-b47b-4adbae4199c6", "version": "00.00.003", "uri": "../unitgroups/d27c25f8-fbc1-44c6-b47b-4adbae4199c6.xml"}}]}}, {"referenceToLCIAMethodDataSet": {"shortDescription": [{"value": "Abiotic depletion potential - non-fossil resources (ADPE)", "lang": "en"}, {"value": "Potenzial für die Verknappung abiotischer Ressourcen – nicht fossile Ressourcen (ADPE)", "lang": "de"}], "type": "LCIA method data set", "refObjectId": "b2ad6494-c78d-11e6-9d9d-cec0c932ce01", "version": "01.00.011", "uri": "../lciamethods/b2ad6494-c78d-11e6-9d9d-cec0c932ce01.xml"}, "meanAmount": 0.0, "other": {"anies": [{"value": "0.0", "module": "A1"}, {"value": "0.0", "module": "A2"}, {"value": "0.0", "module": "A3"}, {"value": "0.0010216931062452966", "module": "A1-A3"}, {"value": "1.4611413702060528E-6", "module": "A4"}, {"value": "1.3331177775535319E-5", "module": "A5"}, {"value": "0.0", "module": "B1"}, {"value": "0.0", "module": "B2"}, {"value": "0.0", "module": "B3"}, {"value": "0.0", "module": "B4"}, {"value": "0.0", "module": "B5"}, {"value": "0.0", "module": "B6"}, {"value": "0.0", "module": "B7"}, {"value": "0.0", "module": "C1", "scenario": "Energierückgewinnung"}, {"value": "4.4958196006340073E-7", "module": "C2", "scenario": "Energierückgewinnung"}, {"value": "7.955338709792713E-7", "module": "C3", "scenario": "Energierückgewinnung"}, {"value": "0.0", "module": "C4", "scenario": "Energierückgewinnung"}, {"value": "-1.812979622088984E-5", "module": "D", "scenario": "Energierückgewinnung"}, {"value": "0.0", "module": "C1", "scenario": "Recycling"}, {"value": "4.4958196006340073E-7", "module": "C2", "scenario": "Recycling"}, {"value": "-1.3902793377885419E-6", "module": "C3", "scenario": "Recycling"}, {"value": "0.0", "module": "C4", "scenario": "Recycling"}, {"value": "-3.557633995943312E-6", "module": "D", "scenario": "Recycling"}, {"name": "referenceToUnitGroupDataSet", "value": {"shortDescription": [{"value": "kg Sb-eq.", "lang": "en"}], "type": "unit group data set", "refObjectId": "54ccd2d9-a32a-4fc2-923d-f2c8c93e89d4", "version": "30.00.000", "uri": "../unitgroups/54ccd2d9-a32a-4fc2-923d-f2c8c93e89d4.xml"}}]}}, {"referenceToLCIAMethodDataSet": {"shortDescription": [{"value": "Abiotic depletion potential - fossil resources (ADPF)", "lang": "en"}, {"value": "Potenzial für die Verknappung abiotischer Ressourcen – fossile Brennstoffe (ADPF)", "lang": "de"}], "type": "LCIA method data set", "refObjectId": "b2ad6110-c78d-11e6-9d9d-cec0c932ce01", "version": "01.00.011", "uri": "../lciamethods/b2ad6110-c78d-11e6-9d9d-cec0c932ce01.xml"}, "meanAmount": 0.0, "other": {"anies": [{"value": "0.0", "module": "A1"}, {"value": "0.0", "module": "A2"}, {"value": "0.0", "module": "A3"}, {"value": "2707.10205523991", "module": "A1-A3"}, {"value": "210.68382535482235", "module": "A4"}, {"value": "41.588597461576", "module": "A5"}, {"value": "0.0", "module": "B1"}, {"value": "0.0", "module": "B2"}, {"value": "0.0", "module": "B3"}, {"value": "0.0", "module": "B4"}, {"value": "0.0", "module": "B5"}, {"value": "0.0", "module": "B6"}, {"value": "0.0", "module": "B7"}, {"value": "0.0", "module": "C1", "scenario": "Energierückgewinnung"}, {"value": "64.82579241686831", "module": "C2", "scenario": "Energierückgewinnung"}, {"value": "86.55976139410538", "module": "C3", "scenario": "Energierückgewinnung"}, {"value": "0.0", "module": "C4", "scenario": "Energierückgewinnung"}, {"value": "-1910.4591277416223", "module": "D", "scenario": "Energierückgewinnung"}, {"value": "0.0", "module": "C1", "scenario": "Recycling"}, {"value": "64.82579241686831", "module": "C2", "scenario": "Recycling"}, {"value": "-2.9187731665476635", "module": "C3", "scenario": "Recycling"}, {"value": "0.0", "module": "C4", "scenario": "Recycling"}, {"value": "-95.17477158426878", "module": "D", "scenario": "Recycling"}, {"name": "referenceToUnitGroupDataSet", "value": {"shortDescription": [{"value": "MJ", "lang": "en"}], "type": "unit group data set", "refObjectId": "93a60a57-a3c8-11da-a746-0800200c9a66", "version": "03.00.000", "uri": "../unitgroups/93a60a57-a3c8-11da-a746-0800200c9a66.xml"}}]}}, {"referenceToLCIAMethodDataSet": {"shortDescription": [{"value": "Water (user) deprivation potential (WDP)", "lang": "en"}, {"value": "Wasser-Entzugspotenzial (Benutzer) (WDP)", "lang": "de"}], "type": "LCIA method data set", "refObjectId": "b2ad66ce-c78d-11e6-9d9d-cec0c932ce01", "version": "03.00.015", "uri": "../lciamethods/b2ad66ce-c78d-11e6-9d9d-cec0c932ce01.xml"}, "meanAmount": 0.0, "other": {"anies": [{"value": "0.0", "module": "A1"}, {"value": "0.0", "module": "A2"}, {"value": "0.0", "module": "A3"}, {"value": "94.39193748497368", "module": "A1-A3"}, {"value": "0.0621186040153699", "module": "A4"}, {"value": "2.2017011248586686", "module": "A5"}, {"value": "0.0", "module": "B1"}, {"value": "0.0", "module": "B2"}, {"value": "0.0", "module": "B3"}, {"value": "0.0", "module": "B4"}, {"value": "0.0", "module": "B5"}, {"value": "0.0", "module": "B6"}, {"value": "0.0", "module": "B7"}, {"value": "0.0", "module": "C1", "scenario": "Energierückgewinnung"}, {"value": "0.019113416620113576", "module": "C2", "scenario": "Energierückgewinnung"}, {"value": "41.174650377068986", "module": "C3", "scenario": "Energierückgewinnung"}, {"value": "0.0", "module": "C4", "scenario": "Energierückgewinnung"}, {"value": "-8.210055379021682", "module": "D", "scenario": "Energierückgewinnung"}, {"value": "0.0", "module": "C1", "scenario": "Recycling"}, {"value": "0.019113416620113576", "module": "C2", "scenario": "Recycling"}, {"value": "2.190378147138581", "module": "C3", "scenario": "Recycling"}, {"value": "0.0", "module": "C4", "scenario": "Recycling"}, {"value": "-0.26375935137598455", "module": "D", "scenario": "Recycling"}, {"name": "referenceToUnitGroupDataSet", "value": {"shortDescription": [{"value": "m3 world eq. deprived", "lang": "en"}], "type": "unit group data set", "refObjectId": "6ae2df01-888e-46c8-b17d-49fa3869b476", "version": "00.00.003", "uri": "../unitgroups/6ae2df01-888e-46c8-b17d-49fa3869b476.xml"}}]}}, {"referenceToLCIAMethodDataSet": {"shortDescription": [{"value": "Potential incidence of disease due to PM emissions (PM)", "lang": "en"}, {"value": "Potenzielles Auftreten von Krankheiten aufgrund von Feinstaubemissionen (PM)", "lang": "de"}], "type": "LCIA method data set", "refObjectId": "b5c602c6-def3-11e6-bf01-fe55135034f3", "version": "02.00.012", "uri": "../lciamethods/b5c602c6-def3-11e6-bf01-fe55135034f3.xml"}, "meanAmount": 0.0, "other": {"anies": [{"value": "0.0", "module": "A1"}, {"value": "0.0", "module": "A2"}, {"value": "0.0", "module": "A3"}, {"value": "6.350487116591094E-6", "module": "A1-A3"}, {"value": "3.1605222503305895E-7", "module": "A4"}, {"value": "9.665343532237448E-8", "module": "A5"}, {"value": "0.0", "module": "B1"}, {"value": "0.0", "module": "B2"}, {"value": "0.0", "module": "B3"}, {"value": "0.0", "module": "B4"}, {"value": "0.0", "module": "B5"}, {"value": "0.0", "module": "B6"}, {"value": "0.0", "module": "B7"}, {"value": "0.0", "module": "C1", "scenario": "Energierückgewinnung"}, {"value": "9.72468384717106E-8", "module": "C2", "scenario": "Energierückgewinnung"}, {"value": "2.8378786505469807E-7", "module": "C3", "scenario": "Energierückgewinnung"}, {"value": "0.0", "module": "C4", "scenario": "Energierückgewinnung"}, {"value": "-1.2261696120367012E-6", "module": "D", "scenario": "Energierückgewinnung"}, {"value": "0.0", "module": "C1", "scenario": "Recycling"}, {"value": "9.72468384717106E-8", "module": "C2", "scenario": "Recycling"}, {"value": "2.1152327441848013E-6", "module": "C3", "scenario": "Recycling"}, {"value": "0.0", "module": "C4", "scenario": "Recycling"}, {"value": "-1.4927843260125503E-6", "module": "D", "scenario": "Recycling"}, {"name": "referenceToUnitGroupDataSet", "value": {"shortDescription": [{"value": "Disease incidence", "lang": "en"}], "type": "unit group data set", "refObjectId": "3883559b-648f-4afc-8ba2-0bd24f3affa3", "version": "00.00.003", "uri": "../unitgroups/3883559b-648f-4afc-8ba2-0bd24f3affa3.xml"}}]}}, {"referenceToLCIAMethodDataSet": {"shortDescription": [{"value": "Potential Human exposure efficiency relative to U235 (IRP)", "lang": "en"}, {"value": "Potenzielle Wirkung durch Exposition des Menschen mit U235 (IRP)", "lang": "de"}], "type": "LCIA method data set", "refObjectId": "b5c632be-def3-11e6-bf01-fe55135034f3", "version": "01.00.012", "uri": "../lciamethods/b5c632be-def3-11e6-bf01-fe55135034f3.xml"}, "meanAmount": 0.0, "other": {"anies": [{"value": "0.0", "module": "A1"}, {"value": "0.0", "module": "A2"}, {"value": "0.0", "module": "A3"}, {"value": "17.385214223187084", "module": "A1-A3"}, {"value": "0.02542542093560488", "module": "A4"}, {"value": "0.24476610091864245", "module": "A5"}, {"value": "0.0", "module": "B1"}, {"value": "0.0", "module": "B2"}, {"value": "0.0", "module": "B3"}, {"value": "0.0", "module": "B4"}, {"value": "0.0", "module": "B5"}, {"value": "0.0", "module": "B6"}, {"value": "0.0", "module": "B7"}, {"value": "0.0", "module": "C1", "scenario": "Energierückgewinnung"}, {"value": "0.007823206441724587", "module": "C2", "scenario": "Energierückgewinnung"}, {"value": "0.761102206359522", "module": "C3", "scenario": "Energierückgewinnung"}, {"value": "0.0", "module": "C4", "scenario": "Energierückgewinnung"}, {"value": "-22.289185796464924", "module": "D", "scenario": "Energierückgewinnung"}, {"value": "0.0", "module": "C1", "scenario": "Recycling"}, {"value": "0.007823206441724587", "module": "C2", "scenario": "Recycling"}, {"value": "-0.18426066928144627", "module": "C3", "scenario": "Recycling"}, {"value": "0.0", "module": "C4", "scenario": "Recycling"}, {"value": "-0.3836803112380693", "module": "D", "scenario": "Recycling"}, {"name": "referenceToUnitGroupDataSet", "value": {"shortDescription": [{"value": "kgBq U235-eq.", "lang": "en"}], "type": "unit group data set", "refObjectId": "456b05bf-1415-44a9-9993-02452f554c09", "version": "00.00.003", "uri": "../unitgroups/456b05bf-1415-44a9-9993-02452f554c09.xml"}}]}}, {"referenceToLCIAMethodDataSet": {"shortDescription": [{"value": "Potential Comparative Toxic Unit for humans - cancer effects (HTP-c)", "lang": "en"}, {"value": "Potenzielle Toxizitätsvergleichseinheit für den Menschen - kanzerogene Wirkung (HTP-c)", "lang": "de"}], "type": "LCIA method data set", "refObjectId": "2299222a-bbd8-474f-9d4f-4dd1f18aea7c", "version": "01.00.004", "uri": "../lciamethods/2299222a-bbd8-474f-9d4f-4dd1f18aea7c.xml"}, "meanAmount": 0.0, "other": {"anies": [{"value": "0.0", "module": "A1"}, {"value": "0.0", "module": "A2"}, {"value": "0.0", "module": "A3"}, {"value": "1.2382957027439854E-7", "module": "A1-A3"}, {"value": "3.4156259195648796E-9", "module": "A4"}, {"value": "1.7393098344295581E-9", "module": "A5"}, {"value": "0.0", "module": "B1"}, {"value": "0.0", "module": "B2"}, {"value": "0.0", "module": "B3"}, {"value": "0.0", "module": "B4"}, {"value": "0.0", "module": "B5"}, {"value": "0.0", "module": "B6"}, {"value": "0.0", "module": "B7"}, {"value": "0.0", "module": "C1", "scenario": "Energierückgewinnung"}, {"value": "1.0509618214045788E-9", "module": "C2", "scenario": "Energierückgewinnung"}, {"value": "2.5135102709692238E-9", "module": "C3", "scenario": "Energierückgewinnung"}, {"value": "0.0", "module": "C4", "scenario": "Energierückgewinnung"}, {"value": "-1.8138544046352632E-8", "module": "D", "scenario": "Energierückgewinnung"}, {"value": "0.0", "module": "C1", "scenario": "Recycling"}, {"value": "1.0509618214045788E-9", "module": "C2", "scenario": "Recycling"}, {"value": "-1.2515534651855717E-9", "module": "C3", "scenario": "Recycling"}, {"value": "0.0", "module": "C4", "scenario": "Recycling"}, {"value": "2.878514676811791E-8", "module": "D", "scenario": "Recycling"}, {"name": "referenceToUnitGroupDataSet", "value": {"shortDescription": [{"value": "CTUh", "lang": "en"}], "type": "unit group data set", "refObjectId": "d4c9523e-2d7e-49fd-8469-998f547d3a70", "version": "00.00.003", "uri": "../unitgroups/d4c9523e-2d7e-49fd-8469-998f547d3a70.xml"}}]}}, {"referenceToLCIAMethodDataSet": {"shortDescription": [{"value": "Potential Soil quality index (SQP)", "lang": "en"}, {"value": "Potenzieller Bodenqualitätsindex (SQP)", "lang": "de"}], "type": "LCIA method data set", "refObjectId": "b2ad6890-c78d-11e6-9d9d-cec0c932ce01", "version": "01.00.011", "uri": "../lciamethods/b2ad6890-c78d-11e6-9d9d-cec0c932ce01.xml"}, "meanAmount": 0.0, "other": {"anies": [{"value": "0.0", "module": "A1"}, {"value": "0.0", "module": "A2"}, {"value": "0.0", "module": "A3"}, {"value": "3854.4238901786644", "module": "A1-A3"}, {"value": "66.07051044660564", "module": "A4"}, {"value": "52.02279853195207", "module": "A5"}, {"value": "0.0", "module": "B1"}, {"value": "0.0", "module": "B2"}, {"value": "0.0", "module": "B3"}, {"value": "0.0", "module": "B4"}, {"value": "0.0", "module": "B5"}, {"value": "0.0", "module": "B6"}, {"value": "0.0", "module": "B7"}, {"value": "0.0", "module": "C1", "scenario": "Energierückgewinnung"}, {"value": "20.329387829725324", "module": "C2", "scenario": "Energierückgewinnung"}, {"value": "23.707731880516835", "module": "C3", "scenario": "Energierückgewinnung"}, {"value": "0.0", "module": "C4", "scenario": "Energierückgewinnung"}, {"value": "-291.81953680480103", "module": "D", "scenario": "Energierückgewinnung"}, {"value": "0.0", "module": "C1", "scenario": "Recycling"}, {"value": "20.329387829725324", "module": "C2", "scenario": "Recycling"}, {"value": "-462.8579718016301", "module": "C3", "scenario": "Recycling"}, {"value": "0.0", "module": "C4", "scenario": "Recycling"}, {"value": "-589.3706994162346", "module": "D", "scenario": "Recycling"}, {"name": "referenceToUnitGroupDataSet", "value": {"shortDescription": [{"value": "dimensionless", "lang": "en"}], "type": "unit group data set", "refObjectId": "f130951c-e67f-4f7f-8dd4-665de3974e18", "version": "00.00.004", "uri": "../unitgroups/f130951c-e67f-4f7f-8dd4-665de3974e18.xml"}}]}}]}, "otherAttributes": {"{http://www.indata.network/EPD/2019}epd-version": "1.2", "{http://www.okworx.com/ILCD/Extensions/2018/Profile}profile": "EN_15804_A2"}, "version": "1.1"}