{"processInformation": {"dataSetInformation": {"UUID": "101ed946-1ded-4b74-9bfb-cd6c902c1e16", "name": {"baseName": [{"value": "TS 93 door closer system", "lang": "en"}, {"value": "TS 93 Türschließsystem", "lang": "de"}], "functionalUnitFlowProperties": [{"lang": "en"}]}, "classificationInformation": {"classification": [{"class": [{"value": "Komponenten von Fenstern und Vorhangfassaden", "level": 0, "classId": "7"}, {"value": "Antriebssysteme", "level": 1, "classId": "7.7"}, {"value": "mechanisch", "level": 2, "classId": "7.7.01"}], "name": "OEKOBAU.DAT"}, {"class": [{"value": "02 Building products", "level": 0}, {"value": "Doors, windows, shutters, and related products", "level": 1}, {"value": "Building Hardware products", "level": 2}], "name": "IBUCategories"}]}, "generalComment": [{"value": "The TS 93 door closer system sets new standards in user convenience in project applications. The proven dormakaba technology of the heart-shaped cam ensures exceptional ease of opening. The TS 93 range comprises a modular system which enables just a few door closer models to be combined with a number of different slide channels to meet virtually every conceivable functional requirement. Doors of varying designs can be equipped for a wide range of different applications.", "lang": "en"}, {"value": "Die Serie TS 93 besteht aus einem Baukastensystem, das durch die einfache Kombination der verfügbaren Türschließermodelle und verschiedener Gleitschienen praktisch alle denkbaren Funktionsanforderungen erfüllt. Es ermöglicht die optimale Ausstattung von Türen für unterschiedlichste Anwendungen und in verschiedensten Ausführungen. Die Rücklaufsperre sorgt für das sichere Abbremsen und Festhalten einer aufgeschleuderten oder von einem Windstoß erfassten Tür. Dadurch wird das Risiko einer Beschädigung von Tür und Wand wirkungsvoll reduziert. Das stark abfallende Öffnungsmoment erleichtert das Eintreten in die Tür und verlangsamt den Schließzyklus zwischen 120° und 70° (ca. Werte bei zugseitiger Türblattbefestigung). Die serienmäßige Schließverzögerung ermöglicht z. B. eine bessere Zugänglichkeit und einen leichteren Transport von Gegenständen, was ideal für Personen mit Gepäck, Krankenhausbetten usw. ist.", "lang": "de"}]}, "quantitativeReference": {"referenceToReferenceFlow": [0]}, "time": {"referenceYear": 2025, "dataSetValidUntil": 2030, "other": {"anies": [{"name": "publicationDateOfEPD", "value": 1744329600000}]}}, "geography": {"locationOfOperationSupplyOrProduction": {"location": "GLO"}}, "technology": {"technologyDescriptionAndIncludedProcesses": [{"value": "The TS 93 series consists of a modular system that meets practically all conceivable functional requirements thanks to the simple combination of the available door closer models and various slide rails. It enables doors to be optimally equipped for a wide range of applications and in a wide variety of designs.\nTechnical data: \nThe TS 93 series includes the TS 93 B/G*, TS 93 Basic B*, TS 93 B/G* 2S and ANSI 1-5 models with variable closing force (EN 2-5/1-5/5-7) and suitability for standard doors (≤1250mm or ≤1600mm) and fire or control doors. It supports the installation of non-manually operated slide channel arms, adjustable closing force (via screw), closing/latching speed, backcheck and delayed action (via valve). The hold-open device is optional. The dimensions range from 275-285 mm (L), 53-62 mm (W) and 60-71 mm (H) with a weight of 3.5-5.2 kg. The CE-marked models for construction products are suitable for both pull and push applications (*B = pull door leaf fixing/push latch fixing, G = push door leaf fixing/pull latch fixing). \nDeclared unit: \n1 piece of the product: slide channel door closer TS 93 EN 2-5, consisting of the following parts:\nOne closer\nOne slide channel G-N and\nProduct packaging", "lang": "en"}, {"value": "Die Serie TS 93 besteht aus einem Baukastensystem, das durch die einfache Kombination der verfügbaren Türschließermodelle und verschiedener Gleitschienen praktisch alle denkbaren Funktionsanforderungen erfüllt. Es ermöglicht die optimale Ausstattung von Türen für unterschiedlichste Anwendungen und in verschiedensten Ausführungen. \nTechnische Daten: \nDie Serie TS 93 umfasst die Modelle TS 93 B/G*, TS 93 Basic B*, TS 93 B/G* 2S und ANSI 1-5 mit variabler Schließkraft (EN 2-5/1-5/5-7) und Eignung für Standardtüren (≤1250mm oder ≤1600mm) und Feuerschutz- oder Kontrolltüren. Er unterstützt die Montage von nicht handbetätigten Gleitschienenarmen, einstellbare Schließkraft (über Schraube), Schließ-/Rastgeschwindigkeit, Rücklaufsperre und verzögerte Wirkung (über Ventil). Die Feststellvorrichtung ist optional. Die Abmessungen reichen von 275-285 mm (L), 53-62 mm (B) und 60-71 mm (H) bei einem Gewicht von 3,5-5,2 kg. Die für Bauprodukte CE-gekennzeichneten Modelle eignen sich sowohl für ziehende als auch für drückende Anwendungen (*B = ziehende Türblattbefestigung/drückende Riegelbefestigung, G = drückende Türblattbefestigung/ziehende Riegelbefestigung). \nDeklarierte Einheit: \n1 Stück des Produkts: Gleitschienentürschließer TS 93 EN 2-5, bestehend aus folgenden Teilen:\nEinem Schließer\neiner Gleitschiene G-N und\nProduktverpackung", "lang": "de"}], "technologicalApplicability": [{"value": "The TS 93 system can be used universally. Depending on the accessories, can be used on single-panel or double-panel fire and smoke protection doors. The door closer can also be used on standard doors.", "lang": "en"}, {"value": "Das System TS 93 ist universell einsetzbar. Je nach Zubehör kann es an einflügeligen oder zweiflügeligen Feuer- und Rauchschutztüren eingesetzt werden. Der Türschließer kann auch an Standardtüren eingesetzt werden.", "lang": "de"}], "referenceToTechnologyFlowDiagrammOrPicture": [{"shortDescription": [{"value": "Capture.JPG", "lang": "en"}], "type": "source data set", "refObjectId": "91a11f5c-fd98-4904-8bd2-e874fd58697f", "uri": "../sources/91a11f5c-fd98-4904-8bd2-e874fd58697f.xml"}]}}, "modellingAndValidation": {"LCIMethodAndAllocation": {"typeOfDataSet": "EPD", "referenceToLCAMethodDetails": [{"shortDescription": [{"value": "Building Hardware products.pdf", "lang": "en"}], "type": "source data set", "refObjectId": "6c73a6a8-3fcb-413f-bef4-c9190f7d6a7e"}], "other": {"anies": [{"name": "subType", "value": "specific dataset"}]}}, "dataSourcesTreatmentAndRepresentativeness": {"referenceToDataSource": [{"shortDescription": [{"value": "GaBi Database (all versions)", "lang": "en"}], "type": "source data set", "refObjectId": "28d74cc0-db8b-4d7e-bc44-5f6d56ce0c4a"}, {"shortDescription": [{"value": "GaBi database SP40 2020", "lang": "en"}], "type": "source data set", "refObjectId": "0115289e-52f0-4920-bc7e-57b1c96aec8d"}], "useAdviceForDataSet": [{"value": "Scope: \nThis Environmental Product Declaration refers to a specific door closer TS 93 manufactured by dormakaba. This EPD is also representing the variants TS 93 EN 1-5, ANSI 1-5, EN 2-5, Basic and 2S. The production site is located in Singapore.\n\nThe data represents the year 2024. \nSystem boundary: \nThe type of EPD is: cradle to gate with options, modules C1–C4, and module D (A1–A3 + C + D and additional modules: A4+ A5)\n\nProduction - Module A1-A3\nThe product stage includes: — A1, raw material extraction, processing and mechanical treatments, processing of secondary material input (e.g. recycling processes), — A2, transport to the manufacturer, — A3, manufacturing and assembly including provision of all materials, products and energy, as well as waste processing up to the end-of-waste state.\n\nConstruction stage - Modules A4-A5\nThe construction process stage includes:\n— A4, transport to the building site; — A5, installation into the building; including provision of all materials, products and energy, as well as waste processing up to the end-of-waste state or disposal of final residues during the construction process stage.\n\nEnd-of-life stage– Modules C1-C4 and D\nThe end-of-life stage includes: — C1, de-construction, demolition: — C2, transport to waste processing; — C3, waste processing for reuse, recovery and/or recycling; — C4, disposal; including provision and all transport, provision of all\nmaterials, products and related energy and water use. Module D (Benefits and loads beyond the system boundary) includes: — D, recycling potentials, expressed as net impacts and benefits.", "lang": "en"}, {"value": "Gültigkeitsbereich: \nDiese Umweltproduktdeklaration bezieht sich auf einen bestimmten Türschließer TS 93, der von dormakaba hergestellt wird. Der Produktionsstandort befindet sich in Singapur.\n\nDie Daten beziehen sich auf das Jahr 2024. \nSystemgrenze: \nDie Art der EPD ist: Cradle to Gate mit Optionen, Modulen C1-C4 und Modul D (A1-A3 + C + D und zusätzliche Module: A4+ A5)\n\nProduktion - Modul A1-A3\nDie Produktstufe umfasst: - A1, Rohstoffgewinnung, Verarbeitung und mechanische Bearbeitung, Verarbeitung von Sekundärmaterial (z.B. Recyclingprozesse), - A2, Transport zum Hersteller, - A3, Fertigung und\nA3, Fertigung und Montage einschließlich der Bereitstellung aller Materialien, Produkte und Energie (Ökostrom mit Herkunftsnachweis (GoO)), sowie die Abfallbehandlung bis zum End-of-Waste-Zustand.\n\nBauphase - Module A4-A5\nDie Bauprozessphase umfasst:\n- A4, Transport zur Baustelle; - A5, Einbau in das Gebäude; einschließlich der Bereitstellung aller Materialien, Produkte und Energie sowie der Abfallverarbeitung bis zum End-of-Waste-Zustand oder der Entsorgung der letzten Rückstände während der Bauphase.\n\nEnd-of-Life-Phase - Module C1-C4 und D\nDie End-of-Life-Phase umfasst: - C1, Rückbau, Abriss; - C2, Transport zur Abfallbehandlung; - C3, Abfallbehandlung zur Wiederverwendung, Verwertung und/oder zum Recycling; - C4, Beseitigung; einschließlich Bereitstellung und aller Transporte, Bereitstellung aller\nMaterialien, Produkte und den damit verbundenen Energie- und Wasserverbrauch. Modul D (Nutzen und Belastungen jenseits der Systemgrenze) umfasst: - D, Recyclingpotenziale, ausgedrückt als Nettoauswirkungen und Nutzen.", "lang": "de"}], "other": {"anies": [{"name": "referenceToOriginalEPD", "value": {"shortDescription": {"value": "TS 93 door closer system .pdf", "defaultValue": "TS 93 door closer system .pdf", "lstrings": [{"lang": "en", "value": "TS 93 door closer system .pdf"}]}, "type": "source data set", "uuid": {"uuid": "3383400f-4c70-4d74-b790-af361ac38ce3"}, "refObjectId": "3383400f-4c70-4d74-b790-af361ac38ce3", "resourceURLs": ["https://oekobaudat.de/OEKOBAU.DAT/resource/sources/3383400f-4c70-4d74-b790-af361ac38ce3/TS_93_door_closer_system_22783.pdf?version=00.01.000"]}}]}}, "validation": {"review": [{"referenceToNameOfReviewerAndInstitution": [{"shortDescription": [{"value": "Institut Bauen und Umwelt e. V.", "lang": "en"}], "type": "contact data set", "refObjectId": "d111dbec-b024-4be5-86c5-752d6eb2cf95", "uri": "../contacts/d111dbec-b024-4be5-86c5-752d6eb2cf95.xml"}], "type": "Accredited third party review"}]}, "complianceDeclarations": {"compliance": [{"referenceToComplianceSystem": {"shortDescription": [{"value": "DIN EN 15804+A2", "lang": "en"}], "type": "source data set", "refObjectId": "c0016b33-8cf7-415c-ac6e-deba0d21440d", "uri": "../sources/c0016b33-8cf7-415c-ac6e-deba0d21440d.xml"}}, {"referenceToComplianceSystem": {"shortDescription": [{"value": "ISO 14025", "lang": "en"}], "type": "source data set", "refObjectId": "4f2eb655-6e44-4874-a95a-e28f5442cd4d", "uri": "../sources/4f2eb655-6e44-4874-a95a-e28f5442cd4d.xml"}}]}}, "administrativeInformation": {"commissionerAndGoal": {"referenceToCommissioner": [{"shortDescription": [{"value": "dormakaba International Holding GmbH", "lang": "en"}], "type": "contact data set", "refObjectId": "33313944-7b37-498a-b458-25a295c1017d", "uri": "../contacts/33313944-7b37-498a-b458-25a295c1017d.xml"}]}, "dataGenerator": {"referenceToPersonOrEntityGeneratingTheDataSet": [{"shortDescription": [{"value": "dormakaba International Holding GmbH", "lang": "en"}], "type": "contact data set", "refObjectId": "33313944-7b37-498a-b458-25a295c1017d", "uri": "../contacts/33313944-7b37-498a-b458-25a295c1017d.xml"}]}, "dataEntryBy": {"timeStamp": 1744329600000, "referenceToDataSetFormat": [{"shortDescription": [{"value": "ILCD Format", "lang": "en"}], "type": "source data set", "refObjectId": "a97a0155-0234-4b87-b4ce-a45da52f2a40", "uri": "../sources/a97a0155-0234-4b87-b4ce-a45da52f2a40.xml"}, {"shortDescription": [{"value": "EPD-Datenformaterweiterungen v1.2", "lang": "de"}, {"value": "EPD Data Format Extensions v1.2", "lang": "en"}], "type": "source data set", "refObjectId": "a29449fd-aa2f-4de8-b5d7-4b06b43c6fde", "uri": "../sources/a29449fd-aa2f-4de8-b5d7-4b06b43c6fde.xml"}]}, "publicationAndOwnership": {"dataSetVersion": "00.01.000", "referenceToPrecedingDataSetVersion": [{"shortDescription": [{"value": "TS 93 door closer system including slide channel G-N", "lang": "en"}], "type": "process data set", "refObjectId": "ef3b6fc1-5c6f-4a38-a4b5-ac2dc26a08e7", "uri": "../processes/ef3b6fc1-5c6f-4a38-a4b5-ac2dc26a08e7.xml"}], "referenceToRegistrationAuthority": {"shortDescription": [{"value": "Institut Bauen und Umwelt e. V.", "lang": "en"}], "type": "contact data set", "refObjectId": "d111dbec-b024-4be5-86c5-752d6eb2cf95", "uri": "../contacts/d111dbec-b024-4be5-86c5-752d6eb2cf95.xml"}, "registrationNumber": "EPD-DOR-20250126-CBA1-EN", "referenceToOwnershipOfDataSet": {"shortDescription": [{"value": "dormakaba International Holding GmbH", "lang": "en"}], "type": "contact data set", "refObjectId": "33313944-7b37-498a-b458-25a295c1017d", "uri": "../contacts/33313944-7b37-498a-b458-25a295c1017d.xml"}, "copyright": true, "licenseType": "Free of charge for all users and uses", "accessRestrictions": [{"value": "None", "lang": "en"}], "other": {"anies": [{"name": "referenceToPublisher", "value": {"shortDescription": [{"value": "Institut Bauen und Umwelt e. V.", "lang": "en"}], "type": "contact data set", "refObjectId": "d111dbec-b024-4be5-86c5-752d6eb2cf95", "uri": "../contacts/d111dbec-b024-4be5-86c5-752d6eb2cf95.xml"}}]}}}, "exchanges": {"exchange": [{"dataSetInternalID": 0, "referenceToFlowDataSet": {"shortDescription": [{"value": "TS 93 door closer system including slide channel G-N ()", "lang": "en"}], "type": "flow data set", "refObjectId": "3f3e6cd3-fa6a-cfcb-4de8-0e925f9b664d", "uri": "../flows/3f3e6cd3-fa6a-cfcb-4de8-0e925f9b664d.xml"}, "meanAmount": 1.0, "referencesToDataSource": {}, "referenceFlow": true, "resolvedFlowVersion": "00.01.000", "resultingflowAmount": 1.0, "flowProperties": [{"name": [{"lang": "de", "value": "Anzahl"}, {"lang": "en", "value": "Number of pieces"}], "uuid": "01846770-4cfe-4a25-8ad9-919d8d378345", "referenceFlowProperty": true, "meanValue": 1.0, "referenceUnit": "pcs.", "unitGroupUUID": "934110e3-baf4-49e9-992c-3d8109a6aafb"}], "materialProperties": [{"name": "weight per piece", "value": "5.02", "unit": "kg"}], "typeOfFlow": "Product flow", "classification": {"classHierarchy": "Komponenten von Fenstern und Vorhangfassaden / Antriebssysteme / mechanisch", "name": "OEKOBAU.DAT"}}, {"dataSetInternalID": 1, "referenceToFlowDataSet": {"shortDescription": [{"value": "Renewable primary energy as energy carrier (PERE)", "lang": "en"}, {"value": "Erneuerbare Primärenergie als Energieträger (PERE)", "lang": "de"}], "type": "flow data set", "refObjectId": "20f32be5-0398-4288-9b6d-accddd195317", "uri": "../flows/20f32be5-0398-4288-9b6d-accddd195317.xml"}, "exchange direction": "INPUT", "other": {"anies": [{"name": "referenceToUnitGroupDataSet", "value": {"shortDescription": [{"value": "MJ", "lang": "en"}], "type": "unit group data set", "refObjectId": "93a60a57-a3c8-11da-a746-0800200c9a66", "uri": "../unitgroups/93a60a57-a3c8-11da-a746-0800200c9a66.xml"}}, {"value": "33.6488222033398", "module": "A1-A3"}, {"value": "0.0140207988161489", "module": "A4"}, {"value": "3.08479452340851", "module": "A5"}, {"value": "0", "module": "C1"}, {"value": "0.00089043693669555", "module": "C2"}, {"value": "0.0487213086638784", "module": "C3"}, {"value": "0", "module": "C4"}, {"value": "-24.2154894710182", "module": "D"}]}, "resolvedFlowVersion": "38.00.000", "flowProperties": [], "typeOfFlow": "Other flow", "classification": {"classHierarchy": "Quantities", "name": "GaBiCategories"}}, {"dataSetInternalID": 2, "referenceToFlowDataSet": {"shortDescription": [{"value": "Renewable primary energy resources as material utilization (PERM)", "lang": "en"}, {"value": "Erneuerbare Primärenergie zur stofflichen Nutzung (PERM)", "lang": "de"}], "type": "flow data set", "refObjectId": "fb3ec0de-548d-4508-aea5-00b73bf6f702", "uri": "../flows/fb3ec0de-548d-4508-aea5-00b73bf6f702.xml"}, "exchange direction": "INPUT", "other": {"anies": [{"name": "referenceToUnitGroupDataSet", "value": {"shortDescription": [{"value": "MJ", "lang": "en"}], "type": "unit group data set", "refObjectId": "93a60a57-a3c8-11da-a746-0800200c9a66", "uri": "../unitgroups/93a60a57-a3c8-11da-a746-0800200c9a66.xml"}}, {"value": "3.0636", "module": "A1-A3"}, {"value": "0", "module": "A4"}, {"value": "-3.0636", "module": "A5"}, {"value": "0", "module": "C1"}, {"value": "0", "module": "C2"}, {"value": "0", "module": "C3"}, {"value": "0", "module": "C4"}, {"value": "0", "module": "D"}]}, "resolvedFlowVersion": "38.00.000", "flowProperties": [], "typeOfFlow": "Other flow", "classification": {"classHierarchy": "Quantities", "name": "GaBiCategories"}}, {"dataSetInternalID": 3, "referenceToFlowDataSet": {"shortDescription": [{"value": "Total use of renewable primary energy resources (PERT)", "lang": "en"}, {"value": "Total erneuerbare Primärenergie (PERT)", "lang": "de"}], "type": "flow data set", "refObjectId": "53f97275-fa8a-4cdd-9024-65936002acd0", "uri": "../flows/53f97275-fa8a-4cdd-9024-65936002acd0.xml"}, "exchange direction": "INPUT", "other": {"anies": [{"name": "referenceToUnitGroupDataSet", "value": {"shortDescription": [{"value": "MJ", "lang": "en"}], "type": "unit group data set", "refObjectId": "93a60a57-a3c8-11da-a746-0800200c9a66", "uri": "../unitgroups/93a60a57-a3c8-11da-a746-0800200c9a66.xml"}}, {"value": "36.7124222033398", "module": "A1-A3"}, {"value": "0.0140207988161489", "module": "A4"}, {"value": "0.0211945234085089", "module": "A5"}, {"value": "0", "module": "C1"}, {"value": "0.00089043693669555", "module": "C2"}, {"value": "0.0487213086638784", "module": "C3"}, {"value": "0", "module": "C4"}, {"value": "-24.2154894710182", "module": "D"}]}, "resolvedFlowVersion": "38.00.000", "flowProperties": [], "typeOfFlow": "Other flow", "classification": {"classHierarchy": "Quantities / Environmental quantities / EPD EN 15804 / LCI indicators", "name": "GaBiCategories"}}, {"dataSetInternalID": 4, "referenceToFlowDataSet": {"shortDescription": [{"value": "Non renewable primary energy as energy carrier (PENRE)", "lang": "en"}, {"value": "Nicht-erneuerbare Primärenergie als Energieträger (PENRE)", "lang": "de"}], "type": "flow data set", "refObjectId": "ac857178-2b45-46ec-892a-a9a4332f0372", "uri": "../flows/ac857178-2b45-46ec-892a-a9a4332f0372.xml"}, "exchange direction": "INPUT", "other": {"anies": [{"name": "referenceToUnitGroupDataSet", "value": {"shortDescription": [{"value": "MJ", "lang": "en"}], "type": "unit group data set", "refObjectId": "93a60a57-a3c8-11da-a746-0800200c9a66", "uri": "../unitgroups/93a60a57-a3c8-11da-a746-0800200c9a66.xml"}}, {"value": "247.027414136982", "module": "A1-A3"}, {"value": "4.36973611936826", "module": "A4"}, {"value": "0.176151561802303", "module": "A5"}, {"value": "0", "module": "C1"}, {"value": "0.282672335123027", "module": "C2"}, {"value": "0.75625707788818", "module": "C3"}, {"value": "0", "module": "C4"}, {"value": "-60.1804134356487", "module": "D"}]}, "resolvedFlowVersion": "38.00.000", "flowProperties": [], "typeOfFlow": "Other flow", "classification": {"classHierarchy": "Quantities", "name": "GaBiCategories"}}, {"dataSetInternalID": 5, "referenceToFlowDataSet": {"shortDescription": [{"value": "Non renewable primary energy as material utilization (PENRM)", "lang": "en"}, {"value": "Nicht-erneuerbare Primärenergie zur stofflichen Nutzung (PENRM)", "lang": "de"}], "type": "flow data set", "refObjectId": "1421caa0-679d-4bf4-b282-0eb850ccae27", "uri": "../flows/1421caa0-679d-4bf4-b282-0eb850ccae27.xml"}, "exchange direction": "INPUT", "other": {"anies": [{"name": "referenceToUnitGroupDataSet", "value": {"shortDescription": [{"value": "MJ", "lang": "en"}], "type": "unit group data set", "refObjectId": "93a60a57-a3c8-11da-a746-0800200c9a66", "uri": "../unitgroups/93a60a57-a3c8-11da-a746-0800200c9a66.xml"}}, {"value": "0.629068", "module": "A1-A3"}, {"value": "0", "module": "A4"}, {"value": "-0.0602", "module": "A5"}, {"value": "0", "module": "C1"}, {"value": "0", "module": "C2"}, {"value": "-0.568868", "module": "C3"}, {"value": "0", "module": "C4"}, {"value": "0", "module": "D"}]}, "resolvedFlowVersion": "38.00.000", "flowProperties": [], "typeOfFlow": "Other flow", "classification": {"classHierarchy": "Quantities", "name": "GaBiCategories"}}, {"dataSetInternalID": 6, "referenceToFlowDataSet": {"shortDescription": [{"value": "Total use of non renewable primary energy resources (PENRT)", "lang": "en"}, {"value": "Total nicht erneuerbare Primärenergie (PENRT)", "lang": "de"}], "type": "flow data set", "refObjectId": "06159210-646b-4c8d-8583-da9b3b95a6c1", "uri": "../flows/06159210-646b-4c8d-8583-da9b3b95a6c1.xml"}, "exchange direction": "INPUT", "other": {"anies": [{"name": "referenceToUnitGroupDataSet", "value": {"shortDescription": [{"value": "MJ", "lang": "en"}], "type": "unit group data set", "refObjectId": "93a60a57-a3c8-11da-a746-0800200c9a66", "uri": "../unitgroups/93a60a57-a3c8-11da-a746-0800200c9a66.xml"}}, {"value": "247.656482137291", "module": "A1-A3"}, {"value": "4.36973611936862", "module": "A4"}, {"value": "0.11595156180239", "module": "A5"}, {"value": "0", "module": "C1"}, {"value": "0.28267233512305", "module": "C2"}, {"value": "0.187389077888389", "module": "C3"}, {"value": "0", "module": "C4"}, {"value": "-60.1804134356524", "module": "D"}]}, "resolvedFlowVersion": "38.00.000", "flowProperties": [], "typeOfFlow": "Other flow", "classification": {"classHierarchy": "Quantities / Environmental quantities / EPD EN 15804 / LCI indicators", "name": "GaBiCategories"}}, {"dataSetInternalID": 7, "referenceToFlowDataSet": {"shortDescription": [{"value": "Use of secondary material (SM)", "lang": "en"}, {"value": "Einsatz von Sekundärstoffen (SM)", "lang": "de"}], "type": "flow data set", "refObjectId": "c6a1f35f-2d09-4f54-8dfb-97e502e1ce92", "uri": "../flows/c6a1f35f-2d09-4f54-8dfb-97e502e1ce92.xml"}, "exchange direction": "INPUT", "other": {"anies": [{"name": "referenceToUnitGroupDataSet", "value": {"shortDescription": [{"value": "kg", "lang": "en"}], "type": "unit group data set", "refObjectId": "ad38d542-3fe9-439d-9b95-2f5f7752acaf", "uri": "../unitgroups/ad38d542-3fe9-439d-9b95-2f5f7752acaf.xml"}}, {"value": "3.89425930270069", "module": "A1-A3"}, {"value": "0", "module": "A4"}, {"value": "0", "module": "A5"}, {"value": "0", "module": "C1"}, {"value": "0", "module": "C2"}, {"value": "0", "module": "C3"}, {"value": "0", "module": "C4"}, {"value": "0", "module": "D"}]}, "resolvedFlowVersion": "38.00.000", "flowProperties": [], "typeOfFlow": "Other flow", "classification": {"classHierarchy": "Quantities / Environmental quantities / EPD EN 15804 / LCI indicators", "name": "GaBiCategories"}}, {"dataSetInternalID": 8, "referenceToFlowDataSet": {"shortDescription": [{"value": "Use of renewable secondary fuels (RSF)", "lang": "en"}, {"value": "Erneuerbare Sekundärbrennstoffe (RSF)", "lang": "de"}], "type": "flow data set", "refObjectId": "64333088-a55f-4aa2-9a31-c10b07816787", "uri": "../flows/64333088-a55f-4aa2-9a31-c10b07816787.xml"}, "exchange direction": "INPUT", "other": {"anies": [{"name": "referenceToUnitGroupDataSet", "value": {"shortDescription": [{"value": "MJ", "lang": "en"}], "type": "unit group data set", "refObjectId": "93a60a57-a3c8-11da-a746-0800200c9a66", "uri": "../unitgroups/93a60a57-a3c8-11da-a746-0800200c9a66.xml"}}, {"value": "0", "module": "A1-A3"}, {"value": "0", "module": "A4"}, {"value": "0", "module": "A5"}, {"value": "0", "module": "C1"}, {"value": "0", "module": "C2"}, {"value": "0", "module": "C3"}, {"value": "0", "module": "C4"}, {"value": "0", "module": "D"}]}, "resolvedFlowVersion": "38.00.000", "flowProperties": [], "typeOfFlow": "Other flow", "classification": {"classHierarchy": "Quantities / Environmental quantities / EPD EN 15804 / LCI indicators", "name": "GaBiCategories"}}, {"dataSetInternalID": 9, "referenceToFlowDataSet": {"shortDescription": [{"value": "Use of non renewable secondary fuels (NRSF)", "lang": "en"}, {"value": "Nicht erneuerbare Sekundärbrennstoffe (NRSF)", "lang": "de"}], "type": "flow data set", "refObjectId": "89def144-d39a-4287-b86f-efde453ddcb2", "uri": "../flows/89def144-d39a-4287-b86f-efde453ddcb2.xml"}, "exchange direction": "INPUT", "other": {"anies": [{"name": "referenceToUnitGroupDataSet", "value": {"shortDescription": [{"value": "MJ", "lang": "en"}], "type": "unit group data set", "refObjectId": "93a60a57-a3c8-11da-a746-0800200c9a66", "uri": "../unitgroups/93a60a57-a3c8-11da-a746-0800200c9a66.xml"}}, {"value": "0", "module": "A1-A3"}, {"value": "0", "module": "A4"}, {"value": "0", "module": "A5"}, {"value": "0", "module": "C1"}, {"value": "0", "module": "C2"}, {"value": "0", "module": "C3"}, {"value": "0", "module": "C4"}, {"value": "0", "module": "D"}]}, "resolvedFlowVersion": "38.00.000", "flowProperties": [], "typeOfFlow": "Other flow", "classification": {"classHierarchy": "Quantities / Environmental quantities / EPD EN 15804 / LCI indicators", "name": "GaBiCategories"}}, {"dataSetInternalID": 10, "referenceToFlowDataSet": {"shortDescription": [{"value": "Use of net fresh water (FW)", "lang": "en"}, {"value": "Einsatz von Süßwasserressourcen (FW)", "lang": "de"}], "type": "flow data set", "refObjectId": "3cf952c8-f3a4-461d-8c96-96456ca62246", "uri": "../flows/3cf952c8-f3a4-461d-8c96-96456ca62246.xml"}, "exchange direction": "INPUT", "other": {"anies": [{"name": "referenceToUnitGroupDataSet", "value": {"shortDescription": [{"value": "m^3", "lang": "en"}], "type": "unit group data set", "refObjectId": "cd950537-0a98-4044-9ba7-9f9a68d0a504", "uri": "../unitgroups/cd950537-0a98-4044-9ba7-9f9a68d0a504.xml"}}, {"value": "0.0945050303378818", "module": "A1-A3"}, {"value": "2.5304533691703E-05", "module": "A4"}, {"value": "0.00106528277346596", "module": "A5"}, {"value": "0", "module": "C1"}, {"value": "1.59729543744283E-06", "module": "C2"}, {"value": "0.00098865702743342", "module": "C3"}, {"value": "0", "module": "C4"}, {"value": "-0.0431471984206993", "module": "D"}]}, "resolvedFlowVersion": "38.00.000", "flowProperties": [], "typeOfFlow": "Other flow", "classification": {"classHierarchy": "Quantities / Environmental quantities / EPD EN 15804 / LCI indicators", "name": "GaBiCategories"}}, {"dataSetInternalID": 11, "referenceToFlowDataSet": {"shortDescription": [{"value": "Hazardous waste disposed (HWD)", "lang": "en"}, {"value": "Gefährlicher Abfall zur Deponie (HWD)", "lang": "de"}], "type": "flow data set", "refObjectId": "430f9e0f-59b2-46a0-8e0d-55e0e84948fc", "uri": "../flows/430f9e0f-59b2-46a0-8e0d-55e0e84948fc.xml"}, "exchange direction": "OUTPUT", "other": {"anies": [{"name": "referenceToUnitGroupDataSet", "value": {"shortDescription": [{"value": "kg", "lang": "en"}], "type": "unit group data set", "refObjectId": "ad38d542-3fe9-439d-9b95-2f5f7752acaf", "uri": "../unitgroups/ad38d542-3fe9-439d-9b95-2f5f7752acaf.xml"}}, {"value": "1.45910503486493E-06", "module": "A1-A3"}, {"value": "4.26553659601672E-10", "module": "A4"}, {"value": "1.74711991569749E-10", "module": "A5"}, {"value": "0", "module": "C1"}, {"value": "2.7417709646818E-11", "module": "C2"}, {"value": "7.1404731828272E-10", "module": "C3"}, {"value": "0", "module": "C4"}, {"value": "-2.98647888398859E-08", "module": "D"}]}, "resolvedFlowVersion": "38.00.000", "flowProperties": [], "typeOfFlow": "Other flow", "classification": {"classHierarchy": "Quantities / Environmental quantities / EPD EN 15804 / LCI indicators", "name": "GaBiCategories"}}, {"dataSetInternalID": 12, "referenceToFlowDataSet": {"shortDescription": [{"value": "Non hazardous waste disposed (NHWD)", "lang": "en"}, {"value": "Entsorgter nicht gefährlicher Abfall (NHWD)", "lang": "de"}], "type": "flow data set", "refObjectId": "b29ef66b-e286-4afa-949f-62f1a7b4d7fa", "uri": "../flows/b29ef66b-e286-4afa-949f-62f1a7b4d7fa.xml"}, "exchange direction": "OUTPUT", "other": {"anies": [{"name": "referenceToUnitGroupDataSet", "value": {"shortDescription": [{"value": "kg", "lang": "en"}], "type": "unit group data set", "refObjectId": "ad38d542-3fe9-439d-9b95-2f5f7752acaf", "uri": "../unitgroups/ad38d542-3fe9-439d-9b95-2f5f7752acaf.xml"}}, {"value": "2.4383893374197", "module": "A1-A3"}, {"value": "0.000447169650150118", "module": "A4"}, {"value": "0.0117083685261677", "module": "A5"}, {"value": "0", "module": "C1"}, {"value": "2.89014045326421E-05", "module": "C2"}, {"value": "0.0419719242651542", "module": "C3"}, {"value": "0", "module": "C4"}, {"value": "-0.953571159601843", "module": "D"}]}, "resolvedFlowVersion": "38.00.000", "flowProperties": [], "typeOfFlow": "Other flow", "classification": {"classHierarchy": "Quantities / Environmental quantities / EPD EN 15804 / LCI indicators", "name": "GaBiCategories"}}, {"dataSetInternalID": 13, "referenceToFlowDataSet": {"shortDescription": [{"value": "Radioactive waste disposed (RWD)", "lang": "en"}, {"value": "Entsorgter radioaktiver Abfall (RWD)", "lang": "de"}], "type": "flow data set", "refObjectId": "3449546e-52ad-4b39-b809-9fb77cea8ff6", "uri": "../flows/3449546e-52ad-4b39-b809-9fb77cea8ff6.xml"}, "exchange direction": "OUTPUT", "other": {"anies": [{"name": "referenceToUnitGroupDataSet", "value": {"shortDescription": [{"value": "kg", "lang": "en"}], "type": "unit group data set", "refObjectId": "ad38d542-3fe9-439d-9b95-2f5f7752acaf", "uri": "../unitgroups/ad38d542-3fe9-439d-9b95-2f5f7752acaf.xml"}}, {"value": "0.00454828634488554", "module": "A1-A3"}, {"value": "4.77460439172574E-06", "module": "A4"}, {"value": "6.0677796866396E-06", "module": "A5"}, {"value": "0", "module": "C1"}, {"value": "3.0340115523735E-07", "module": "C2"}, {"value": "6.95289707746437E-06", "module": "C3"}, {"value": "0", "module": "C4"}, {"value": "-0.00588558218285998", "module": "D"}]}, "resolvedFlowVersion": "38.00.000", "flowProperties": [], "typeOfFlow": "Other flow", "classification": {"classHierarchy": "Quantities / Environmental quantities / EPD EN 15804 / LCI indicators", "name": "GaBiCategories"}}, {"dataSetInternalID": 14, "referenceToFlowDataSet": {"shortDescription": [{"value": "Components for re-use (CRU)", "lang": "en"}, {"value": "Komponenten für die Wiederverwendung (CRU)", "lang": "de"}], "type": "flow data set", "refObjectId": "a2b32f97-3fc7-4af2-b209-525bc6426f33", "uri": "../flows/a2b32f97-3fc7-4af2-b209-525bc6426f33.xml"}, "exchange direction": "OUTPUT", "other": {"anies": [{"name": "referenceToUnitGroupDataSet", "value": {"shortDescription": [{"value": "kg", "lang": "en"}], "type": "unit group data set", "refObjectId": "ad38d542-3fe9-439d-9b95-2f5f7752acaf", "uri": "../unitgroups/ad38d542-3fe9-439d-9b95-2f5f7752acaf.xml"}}, {"value": "0", "module": "A1-A3"}, {"value": "0", "module": "A4"}, {"value": "0", "module": "A5"}, {"value": "0", "module": "C1"}, {"value": "0", "module": "C2"}, {"value": "0", "module": "C3"}, {"value": "0", "module": "C4"}, {"value": "0", "module": "D"}]}, "resolvedFlowVersion": "38.00.000", "flowProperties": [], "typeOfFlow": "Other flow", "classification": {"classHierarchy": "Quantities / Environmental quantities / EPD EN 15804 / LCI indicators", "name": "GaBiCategories"}}, {"dataSetInternalID": 15, "referenceToFlowDataSet": {"shortDescription": [{"value": "Materials for recycling (MFR)", "lang": "en"}, {"value": "Stoffe zum Recycling (MFR)", "lang": "de"}], "type": "flow data set", "refObjectId": "d7fe48a5-4103-49c8-9aae-b0b5dfdbd6ae", "uri": "../flows/d7fe48a5-4103-49c8-9aae-b0b5dfdbd6ae.xml"}, "exchange direction": "OUTPUT", "other": {"anies": [{"name": "referenceToUnitGroupDataSet", "value": {"shortDescription": [{"value": "kg", "lang": "en"}], "type": "unit group data set", "refObjectId": "ad38d542-3fe9-439d-9b95-2f5f7752acaf", "uri": "../unitgroups/ad38d542-3fe9-439d-9b95-2f5f7752acaf.xml"}}, {"value": "0", "module": "A1-A3"}, {"value": "0", "module": "A4"}, {"value": "0", "module": "A5"}, {"value": "0", "module": "C1"}, {"value": "0", "module": "C2"}, {"value": "4.6053", "module": "C3"}, {"value": "0", "module": "C4"}, {"value": "0", "module": "D"}]}, "resolvedFlowVersion": "38.00.000", "flowProperties": [], "typeOfFlow": "Other flow", "classification": {"classHierarchy": "Quantities / Environmental quantities / EPD EN 15804 / LCI indicators", "name": "GaBiCategories"}}, {"dataSetInternalID": 16, "referenceToFlowDataSet": {"shortDescription": [{"value": "Materials for energy recovery (MER)", "lang": "en"}, {"value": "Stoffe für die Energierückgewinnung (MER)", "lang": "de"}], "type": "flow data set", "refObjectId": "59a9181c-3aaf-46ee-8b13-2b3723b6e447", "uri": "../flows/59a9181c-3aaf-46ee-8b13-2b3723b6e447.xml"}, "exchange direction": "OUTPUT", "other": {"anies": [{"name": "referenceToUnitGroupDataSet", "value": {"shortDescription": [{"value": "kg", "lang": "en"}], "type": "unit group data set", "refObjectId": "ad38d542-3fe9-439d-9b95-2f5f7752acaf", "uri": "../unitgroups/ad38d542-3fe9-439d-9b95-2f5f7752acaf.xml"}}, {"value": "0", "module": "A1-A3"}, {"value": "0", "module": "A4"}, {"value": "0", "module": "A5"}, {"value": "0", "module": "C1"}, {"value": "0", "module": "C2"}, {"value": "0", "module": "C3"}, {"value": "0", "module": "C4"}, {"value": "0", "module": "D"}]}, "resolvedFlowVersion": "38.00.000", "flowProperties": [], "typeOfFlow": "Other flow", "classification": {"classHierarchy": "Quantities / Environmental quantities / EPD EN 15804 / LCI indicators", "name": "GaBiCategories"}}, {"dataSetInternalID": 17, "referenceToFlowDataSet": {"shortDescription": [{"value": "Exported electrical energy (EEE)", "lang": "en"}, {"value": "Exportierte elektrische Energie (EEE)", "lang": "de"}], "type": "flow data set", "refObjectId": "4da0c987-2b76-40d6-9e9e-82a017aaaf29", "uri": "../flows/4da0c987-2b76-40d6-9e9e-82a017aaaf29.xml"}, "exchange direction": "OUTPUT", "other": {"anies": [{"name": "referenceToUnitGroupDataSet", "value": {"shortDescription": [{"value": "MJ", "lang": "en"}], "type": "unit group data set", "refObjectId": "93a60a57-a3c8-11da-a746-0800200c9a66", "uri": "../unitgroups/93a60a57-a3c8-11da-a746-0800200c9a66.xml"}}, {"value": "0", "module": "A1-A3"}, {"value": "0", "module": "A4"}, {"value": "0.554205068617342", "module": "A5"}, {"value": "0", "module": "C1"}, {"value": "0", "module": "C2"}, {"value": "0.748466589114119", "module": "C3"}, {"value": "0", "module": "C4"}, {"value": "0", "module": "D"}]}, "resolvedFlowVersion": "38.00.000", "flowProperties": [], "typeOfFlow": "Other flow", "classification": {"classHierarchy": "Quantities / Environmental quantities / EPD EN 15804 / LCI indicators", "name": "GaBiCategories"}}, {"dataSetInternalID": 18, "referenceToFlowDataSet": {"shortDescription": [{"value": "Exported thermal energy (EET)", "lang": "en"}, {"value": "Exportierte thermische Energie (EET)", "lang": "de"}], "type": "flow data set", "refObjectId": "98daf38a-7a79-46d3-9a37-2b7bd0955810", "uri": "../flows/98daf38a-7a79-46d3-9a37-2b7bd0955810.xml"}, "exchange direction": "OUTPUT", "other": {"anies": [{"name": "referenceToUnitGroupDataSet", "value": {"shortDescription": [{"value": "MJ", "lang": "en"}], "type": "unit group data set", "refObjectId": "93a60a57-a3c8-11da-a746-0800200c9a66", "uri": "../unitgroups/93a60a57-a3c8-11da-a746-0800200c9a66.xml"}}, {"value": "0", "module": "A1-A3"}, {"value": "0", "module": "A4"}, {"value": "1.00829814007509", "module": "A5"}, {"value": "0", "module": "C1"}, {"value": "0", "module": "C2"}, {"value": "1.71842167335764", "module": "C3"}, {"value": "0", "module": "C4"}, {"value": "0", "module": "D"}]}, "resolvedFlowVersion": "38.00.000", "flowProperties": [], "typeOfFlow": "Other flow", "classification": {"classHierarchy": "Quantities / Environmental quantities / EPD EN 15804 / LCI indicators", "name": "GaBiCategories"}}]}, "LCIAResults": {"LCIAResult": [{"referenceToLCIAMethodDataSet": {"shortDescription": [{"value": "Global Warming Potential total (GWP-total)", "lang": "en"}, {"value": "Globales Erwärmungspotenzial total (GWP-total)", "lang": "de"}], "type": "LCIA method data set", "refObjectId": "6a37f984-a4b3-458a-a20a-64418c145fa2", "uri": "../lciamethods/6a37f984-a4b3-458a-a20a-64418c145fa2.xml"}, "other": {"anies": [{"name": "referenceToUnitGroupDataSet", "value": {"shortDescription": [{"value": "kg CO_(2) eq", "lang": "en"}], "type": "unit group data set", "refObjectId": "1ebf3012-d0db-4de2-aefd-ef30cedb0be1", "uri": "../unitgroups/1ebf3012-d0db-4de2-aefd-ef30cedb0be1.xml"}}, {"value": "21.6714131752775", "module": "A1-A3"}, {"value": "0.339761553192215", "module": "A4"}, {"value": "0.365524366122727", "module": "A5"}, {"value": "0", "module": "C1"}, {"value": "0.0208351464297999", "module": "C2"}, {"value": "0.404174839904229", "module": "C3"}, {"value": "0", "module": "C4"}, {"value": "-4.53323978826786", "module": "D"}]}}, {"referenceToLCIAMethodDataSet": {"shortDescription": [{"value": "Global Warming Potential fossil fuels (GWP-fossil)", "lang": "en"}, {"value": "Globales Erwärmungspotenzial fossil (GWP-fossil)", "lang": "de"}], "type": "LCIA method data set", "refObjectId": "5f635281-343e-44fb-83df-1971b155e6b6", "uri": "../lciamethods/5f635281-343e-44fb-83df-1971b155e6b6.xml"}, "other": {"anies": [{"name": "referenceToUnitGroupDataSet", "value": {"shortDescription": [{"value": "kg CO_(2) eq", "lang": "en"}], "type": "unit group data set", "refObjectId": "1ebf3012-d0db-4de2-aefd-ef30cedb0be1", "uri": "../unitgroups/1ebf3012-d0db-4de2-aefd-ef30cedb0be1.xml"}}, {"value": "22.0686390017403", "module": "A1-A3"}, {"value": "0.331781286647493", "module": "A4"}, {"value": "0.0126249009528948", "module": "A5"}, {"value": "0", "module": "C1"}, {"value": "0.0199141779018967", "module": "C2"}, {"value": "0.404142578545851", "module": "C3"}, {"value": "0", "module": "C4"}, {"value": "-4.52134211371094", "module": "D"}]}}, {"referenceToLCIAMethodDataSet": {"shortDescription": [{"value": "Global Warming Potential biogenic (GWP-biogenic)", "lang": "en"}, {"value": "Globales Erwärmungspotenzial biogen (GWP-biogenic)", "lang": "de"}], "type": "LCIA method data set", "refObjectId": "2356e1ab-0185-4db5-86e5-16de51c7485c", "uri": "../lciamethods/2356e1ab-0185-4db5-86e5-16de51c7485c.xml"}, "other": {"anies": [{"name": "referenceToUnitGroupDataSet", "value": {"shortDescription": [{"value": "kg CO_(2) eq", "lang": "en"}], "type": "unit group data set", "refObjectId": "1ebf3012-d0db-4de2-aefd-ef30cedb0be1", "uri": "../unitgroups/1ebf3012-d0db-4de2-aefd-ef30cedb0be1.xml"}}, {"value": "-0.408641837040465", "module": "A1-A3"}, {"value": "0.00797289166100143", "module": "A4"}, {"value": "0.35289330870715", "module": "A5"}, {"value": "0", "module": "C1"}, {"value": "0.00092049458184761", "module": "C2"}, {"value": "9.41576995237261E-06", "module": "C3"}, {"value": "0", "module": "C4"}, {"value": "-0.0111920486814977", "module": "D"}]}}, {"referenceToLCIAMethodDataSet": {"shortDescription": [{"value": "Global Warming Potential luluc (GWP-luluc)", "lang": "en"}, {"value": "Globales Erwärmungspotenzial luluc (GWP-luluc)", "lang": "de"}], "type": "LCIA method data set", "refObjectId": "4331bbdb-978a-490d-8707-eeb047f01a55", "uri": "../lciamethods/4331bbdb-978a-490d-8707-eeb047f01a55.xml"}, "other": {"anies": [{"name": "referenceToUnitGroupDataSet", "value": {"shortDescription": [{"value": "kg CO_(2) eq", "lang": "en"}], "type": "unit group data set", "refObjectId": "1ebf3012-d0db-4de2-aefd-ef30cedb0be1", "uri": "../unitgroups/1ebf3012-d0db-4de2-aefd-ef30cedb0be1.xml"}}, {"value": "0.0114160105775965", "module": "A1-A3"}, {"value": "7.37488372091794E-06", "module": "A4"}, {"value": "6.15646268068423E-06", "module": "A5"}, {"value": "0", "module": "C1"}, {"value": "4.73946055606291E-07", "module": "C2"}, {"value": "2.28455884246066E-05", "module": "C3"}, {"value": "0", "module": "C4"}, {"value": "-0.000705625875429086", "module": "D"}]}}, {"referenceToLCIAMethodDataSet": {"shortDescription": [{"value": "Depletion potential of the stratospheric ozone layer (ODP)", "lang": "en"}, {"value": "Abbau Potential der stratosphärischen Ozonschicht (ODP)", "lang": "de"}], "type": "LCIA method data set", "refObjectId": "b5c629d6-def3-11e6-bf01-fe55135034f3", "uri": "../lciamethods/b5c629d6-def3-11e6-bf01-fe55135034f3.xml"}, "other": {"anies": [{"name": "referenceToUnitGroupDataSet", "value": {"shortDescription": [{"value": "kg CFC11 eq", "lang": "en"}], "type": "unit group data set", "refObjectId": "d9e957c9-7309-4474-bf3a-7777df6c4e5b", "uri": "../unitgroups/d9e957c9-7309-4474-bf3a-7777df6c4e5b.xml"}}, {"value": "3.44910068383404E-11", "module": "A1-A3"}, {"value": "3.32097685519396E-17", "module": "A4"}, {"value": "6.7033199546754E-17", "module": "A5"}, {"value": "0", "module": "C1"}, {"value": "2.10227824579669E-18", "module": "C2"}, {"value": "2.03812432807751E-16", "module": "C3"}, {"value": "0", "module": "C4"}, {"value": "-2.8171743129293E-11", "module": "D"}]}}, {"referenceToLCIAMethodDataSet": {"shortDescription": [{"value": "Acidification potential of land and water (AP)", "lang": "en"}, {"value": "Versauerungspotenzial von Boden und Wasser (AP)", "lang": "de"}], "type": "LCIA method data set", "refObjectId": "b5c611c6-def3-11e6-bf01-fe55135034f3", "uri": "../lciamethods/b5c611c6-def3-11e6-bf01-fe55135034f3.xml"}, "other": {"anies": [{"name": "referenceToUnitGroupDataSet", "value": {"shortDescription": [{"value": "mol H^(+) eq", "lang": "en"}], "type": "unit group data set", "refObjectId": "42e089ac-92bf-4bf2-8ca1-5fc40d18f2ed", "uri": "../unitgroups/42e089ac-92bf-4bf2-8ca1-5fc40d18f2ed.xml"}}, {"value": "0.100313219319215", "module": "A1-A3"}, {"value": "0.00621309394259843", "module": "A4"}, {"value": "0.000102008629312945", "module": "A5"}, {"value": "0", "module": "C1"}, {"value": "1.99294225084448E-05", "module": "C2"}, {"value": "7.19456355766608E-05", "module": "C3"}, {"value": "0", "module": "C4"}, {"value": "-0.0157203660733825", "module": "D"}]}}, {"referenceToLCIAMethodDataSet": {"shortDescription": [{"value": "Eutrophication potential aquatic freshwater (EP-freshwater)", "lang": "en"}, {"value": "Eutrophierungspotenzial Süßwasser (EP-freshwater)", "lang": "de"}], "type": "LCIA method data set", "refObjectId": "b53ec18f-7377-4ad3-86eb-cc3f4f276b2b", "uri": "../lciamethods/b53ec18f-7377-4ad3-86eb-cc3f4f276b2b.xml"}, "other": {"anies": [{"name": "referenceToUnitGroupDataSet", "value": {"shortDescription": [{"value": "kg P eq", "lang": "en"}], "type": "unit group data set", "refObjectId": "0429039d-a61d-4590-ba67-aa4a20a810a1", "uri": "../unitgroups/0429039d-a61d-4590-ba67-aa4a20a810a1.xml"}}, {"value": "2.33258732115372E-05", "module": "A1-A3"}, {"value": "7.28850025364831E-08", "module": "A4"}, {"value": "1.30463710378079E-08", "module": "A5"}, {"value": "0", "module": "C1"}, {"value": "4.26206141266178E-09", "module": "C2"}, {"value": "3.25080928786745E-08", "module": "C3"}, {"value": "0", "module": "C4"}, {"value": "-2.15826143715564E-06", "module": "D"}]}}, {"referenceToLCIAMethodDataSet": {"shortDescription": [{"value": "Eutrophication potential aquatic marine (EP-marine)", "lang": "en"}, {"value": "Eutrophierungspotenzial Salzwasser (EP-marine)", "lang": "de"}], "type": "LCIA method data set", "refObjectId": "b5c619fa-def3-11e6-bf01-fe55135034f3", "uri": "../lciamethods/b5c619fa-def3-11e6-bf01-fe55135034f3.xml"}, "other": {"anies": [{"name": "referenceToUnitGroupDataSet", "value": {"shortDescription": [{"value": "kg N eq", "lang": "en"}], "type": "unit group data set", "refObjectId": "d05bb823-ecdf-4686-8c40-bf1d9257859f", "uri": "../unitgroups/d05bb823-ecdf-4686-8c40-bf1d9257859f.xml"}}, {"value": "0.0177870071712297", "module": "A1-A3"}, {"value": "0.00164970611434991", "module": "A4"}, {"value": "3.67448772820691E-05", "module": "A5"}, {"value": "0", "module": "C1"}, {"value": "6.34233421943225E-06", "module": "C2"}, {"value": "1.6224013561122E-05", "module": "C3"}, {"value": "0", "module": "C4"}, {"value": "-0.00227575472712637", "module": "D"}]}}, {"referenceToLCIAMethodDataSet": {"shortDescription": [{"value": "Eutrophication potential terrestrial (EP-terrestrial)", "lang": "en"}, {"value": "Eutrophierungspotenzial Land (EP-terrestrial)", "lang": "de"}], "type": "LCIA method data set", "refObjectId": "b5c614d2-def3-11e6-bf01-fe55135034f3", "uri": "../lciamethods/b5c614d2-def3-11e6-bf01-fe55135034f3.xml"}, "other": {"anies": [{"name": "referenceToUnitGroupDataSet", "value": {"shortDescription": [{"value": "mol N eq", "lang": "en"}], "type": "unit group data set", "refObjectId": "71b4d617-0ec9-4d3f-b65e-e438940c2401", "uri": "../unitgroups/71b4d617-0ec9-4d3f-b65e-e438940c2401.xml"}}, {"value": "0.192974583142395", "module": "A1-A3"}, {"value": "0.0180758763031893", "module": "A4"}, {"value": "0.000459185228665553", "module": "A5"}, {"value": "0", "module": "C1"}, {"value": "7.04993592254422E-05", "module": "C2"}, {"value": "0.00032769476822071", "module": "C3"}, {"value": "0", "module": "C4"}, {"value": "-0.0247029829957007", "module": "D"}]}}, {"referenceToLCIAMethodDataSet": {"shortDescription": [{"value": "Formation potential of tropospheric ozone photochemical oxidants (POCP)", "lang": "en"}, {"value": "Bildungspotential für troposphärisches Ozon (POCP)", "lang": "de"}], "type": "LCIA method data set", "refObjectId": "b5c610fe-def3-11e6-bf01-fe55135034f3", "uri": "../lciamethods/b5c610fe-def3-11e6-bf01-fe55135034f3.xml"}, "other": {"anies": [{"name": "referenceToUnitGroupDataSet", "value": {"shortDescription": [{"value": "kg NMVOC eq", "lang": "en"}], "type": "unit group data set", "refObjectId": "d27c25f8-fbc1-44c6-b47b-4adbae4199c6", "uri": "../unitgroups/d27c25f8-fbc1-44c6-b47b-4adbae4199c6.xml"}}, {"value": "0.0545122588008205", "module": "A1-A3"}, {"value": "0.00461263186028601", "module": "A4"}, {"value": "9.74189350483801E-05", "module": "A5"}, {"value": "0", "module": "C1"}, {"value": "1.7932528654573E-05", "module": "C2"}, {"value": "4.48936456326134E-05", "module": "C3"}, {"value": "0", "module": "C4"}, {"value": "-0.00722615854439841", "module": "D"}]}}, {"referenceToLCIAMethodDataSet": {"shortDescription": [{"value": "Abiotic depletion potential for non fossil resources (ADPE)", "lang": "en"}, {"value": "Potenzial für den abiotischen Abbau nicht fossiler Ressourcen (ADPE)", "lang": "de"}], "type": "LCIA method data set", "refObjectId": "b2ad6494-c78d-11e6-9d9d-cec0c932ce01", "uri": "../lciamethods/b2ad6494-c78d-11e6-9d9d-cec0c932ce01.xml"}, "other": {"anies": [{"name": "referenceToUnitGroupDataSet", "value": {"shortDescription": [{"value": "kg Sb eq", "lang": "en"}], "type": "unit group data set", "refObjectId": "54ccd2d9-a32a-4fc2-923d-f2c8c93e89d4", "uri": "../unitgroups/54ccd2d9-a32a-4fc2-923d-f2c8c93e89d4.xml"}}, {"value": "0.000327200302646316", "module": "A1-A3"}, {"value": "9.25046291444486E-09", "module": "A4"}, {"value": "1.05504817170809E-09", "module": "A5"}, {"value": "0", "module": "C1"}, {"value": "5.97253747902038E-10", "module": "C2"}, {"value": "2.79527592802753E-09", "module": "C3"}, {"value": "0", "module": "C4"}, {"value": "-1.91617657389994E-07", "module": "D"}]}}, {"referenceToLCIAMethodDataSet": {"shortDescription": [{"value": "Abiotic depletion potential for fossil resources (ADPF)", "lang": "en"}, {"value": "Potenzial für den abiotischen Abbau fossiler Brennstoffe (ADPF)", "lang": "de"}], "type": "LCIA method data set", "refObjectId": "b2ad6110-c78d-11e6-9d9d-cec0c932ce01", "uri": "../lciamethods/b2ad6110-c78d-11e6-9d9d-cec0c932ce01.xml"}, "other": {"anies": [{"name": "referenceToUnitGroupDataSet", "value": {"shortDescription": [{"value": "MJ", "lang": "en"}], "type": "unit group data set", "refObjectId": "93a60a57-a3c8-11da-a746-0800200c9a66", "uri": "../unitgroups/93a60a57-a3c8-11da-a746-0800200c9a66.xml"}}, {"value": "247.545696194391", "module": "A1-A3"}, {"value": "4.36547220618402", "module": "A4"}, {"value": "0.115918827485633", "module": "A5"}, {"value": "0", "module": "C1"}, {"value": "0.282395926082052", "module": "C2"}, {"value": "0.187341164301682", "module": "C3"}, {"value": "0", "module": "C4"}, {"value": "-60.0953134958044", "module": "D"}]}}, {"referenceToLCIAMethodDataSet": {"shortDescription": [{"value": "Water use (WDP)", "lang": "en"}, {"value": "Wassernutzung (WDP)", "lang": "de"}], "type": "LCIA method data set", "refObjectId": "b2ad66ce-c78d-11e6-9d9d-cec0c932ce01", "uri": "../lciamethods/b2ad66ce-c78d-11e6-9d9d-cec0c932ce01.xml"}, "other": {"anies": [{"name": "referenceToUnitGroupDataSet", "value": {"shortDescription": [{"value": "m^(3) world eq deprived", "lang": "en"}], "type": "unit group data set", "refObjectId": "6ae2df01-888e-46c8-b17d-49fa3869b476", "uri": "../unitgroups/6ae2df01-888e-46c8-b17d-49fa3869b476.xml"}}, {"value": "3.04581362907143", "module": "A1-A3"}, {"value": "0.000623898073645352", "module": "A4"}, {"value": "0.0452415970839916", "module": "A5"}, {"value": "0", "module": "C1"}, {"value": "3.90212520758987E-05", "module": "C2"}, {"value": "0.0413311711516659", "module": "C3"}, {"value": "0", "module": "C4"}, {"value": "-0.15831306609682", "module": "D"}]}}, {"referenceToLCIAMethodDataSet": {"shortDescription": [{"value": "Incidence of disease due to PM emissions (PM)", "lang": "en"}, {"value": "Auftreten von Krankheiten aufgrund von Feinstaubemissionen (PM)", "lang": "de"}], "type": "LCIA method data set", "refObjectId": "b5c602c6-def3-11e6-bf01-fe55135034f3", "uri": "../lciamethods/b5c602c6-def3-11e6-bf01-fe55135034f3.xml"}, "other": {"anies": [{"name": "referenceToUnitGroupDataSet", "value": {"shortDescription": [{"value": "Disease incidence", "lang": "en"}], "type": "unit group data set", "refObjectId": "3883559b-648f-4afc-8ba2-0bd24f3affa3", "uri": "../unitgroups/3883559b-648f-4afc-8ba2-0bd24f3affa3.xml"}}, {"value": "2.44277945318926E-06", "module": "A1-A3"}, {"value": "1.04172703949816E-07", "module": "A4"}, {"value": "5.69609240501933E-10", "module": "A5"}, {"value": "0", "module": "C1"}, {"value": "1.04774220131037E-10", "module": "C2"}, {"value": "9.18054413495653E-10", "module": "C3"}, {"value": "0", "module": "C4"}, {"value": "-2.44973913144182E-07", "module": "D"}]}}, {"referenceToLCIAMethodDataSet": {"shortDescription": [{"value": "Human exposure efficiency relative to U235 (IR)", "lang": "en"}, {"value": "Wirkung durch Exposition des Menschen mit U235 (IR)", "lang": "de"}], "type": "LCIA method data set", "refObjectId": "b5c632be-def3-11e6-bf01-fe55135034f3", "uri": "../lciamethods/b5c632be-def3-11e6-bf01-fe55135034f3.xml"}, "other": {"anies": [{"name": "referenceToUnitGroupDataSet", "value": {"shortDescription": [{"value": "kBq U235 eq", "lang": "en"}], "type": "unit group data set", "refObjectId": "456b05bf-1415-44a9-9993-02452f554c09", "uri": "../unitgroups/456b05bf-1415-44a9-9993-02452f554c09.xml"}}, {"value": "0.578295370947737", "module": "A1-A3"}, {"value": "0.000684233031344699", "module": "A4"}, {"value": "0.000934946537053775", "module": "A5"}, {"value": "0", "module": "C1"}, {"value": "4.33565442770207E-05", "module": "C2"}, {"value": "0.000626393923894221", "module": "C3"}, {"value": "0", "module": "C4"}, {"value": "-1.19307677911783", "module": "D"}]}}, {"referenceToLCIAMethodDataSet": {"shortDescription": [{"value": "Comparative toxic unit for ecosystems (ETP-fw)", "lang": "en"}, {"value": "Toxizitätsvergleichseinheit für Ökosysteme (ETP-fw)", "lang": "de"}], "type": "LCIA method data set", "refObjectId": "ee1082d1-b0f7-43ca-a1f0-21e2a4a74511", "uri": "../lciamethods/ee1082d1-b0f7-43ca-a1f0-21e2a4a74511.xml"}, "other": {"anies": [{"name": "referenceToUnitGroupDataSet", "value": {"shortDescription": [{"value": "CTUe", "lang": "en"}], "type": "unit group data set", "refObjectId": "aa959ded-f1eb-4efb-9c5c-2d60be36b3e6", "uri": "../unitgroups/aa959ded-f1eb-4efb-9c5c-2d60be36b3e6.xml"}}, {"value": "73.4814138446881", "module": "A1-A3"}, {"value": "3.0913805530418", "module": "A4"}, {"value": "0.054860172596296", "module": "A5"}, {"value": "0", "module": "C1"}, {"value": "0.200182533357011", "module": "C2"}, {"value": "0.0703157616265507", "module": "C3"}, {"value": "0", "module": "C4"}, {"value": "-20.9144174571177", "module": "D"}]}}, {"referenceToLCIAMethodDataSet": {"shortDescription": [{"value": "Comparative toxic unit for humans (carcinogenic) (HTP-c)", "lang": "en"}, {"value": "Toxizitätsvergleichseinheit für Menschen (krebserregend) (HTP-c)", "lang": "de"}], "type": "LCIA method data set", "refObjectId": "2299222a-bbd8-474f-9d4f-4dd1f18aea7c", "uri": "../lciamethods/2299222a-bbd8-474f-9d4f-4dd1f18aea7c.xml"}, "other": {"anies": [{"name": "referenceToUnitGroupDataSet", "value": {"shortDescription": [{"value": "CTUh", "lang": "en"}], "type": "unit group data set", "refObjectId": "d4c9523e-2d7e-49fd-8469-998f547d3a70", "uri": "../unitgroups/d4c9523e-2d7e-49fd-8469-998f547d3a70.xml"}}, {"value": "8.93797487253167E-09", "module": "A1-A3"}, {"value": "5.81784974104393E-11", "module": "A4"}, {"value": "2.92164235621622E-12", "module": "A5"}, {"value": "0", "module": "C1"}, {"value": "3.76527070634562E-12", "module": "C2"}, {"value": "6.08626785084803E-12", "module": "C3"}, {"value": "0", "module": "C4"}, {"value": "-2.29719877344836E-09", "module": "D"}]}}, {"referenceToLCIAMethodDataSet": {"shortDescription": [{"value": "Comparative toxic unit for humans (noncarcinogenic) (HTP-nc)", "lang": "en"}, {"value": "Toxizitätsvergleichseinheit für Menschen (nicht krebserregend) (HTP-nc)", "lang": "de"}], "type": "LCIA method data set", "refObjectId": "3af763a5-b7a1-48c9-9cee-1f223481fcef", "uri": "../lciamethods/3af763a5-b7a1-48c9-9cee-1f223481fcef.xml"}, "other": {"anies": [{"name": "referenceToUnitGroupDataSet", "value": {"shortDescription": [{"value": "CTUh", "lang": "en"}], "type": "unit group data set", "refObjectId": "d4c9523e-2d7e-49fd-8469-998f547d3a70", "uri": "../unitgroups/d4c9523e-2d7e-49fd-8469-998f547d3a70.xml"}}, {"value": "2.66409326857575E-07", "module": "A1-A3"}, {"value": "2.61471031559066E-09", "module": "A4"}, {"value": "1.29715939583785E-10", "module": "A5"}, {"value": "0", "module": "C1"}, {"value": "1.61032055496009E-10", "module": "C2"}, {"value": "6.16312286194023E-10", "module": "C3"}, {"value": "0", "module": "C4"}, {"value": "-3.11316273862881E-08", "module": "D"}]}}, {"referenceToLCIAMethodDataSet": {"shortDescription": [{"value": "Soil quality index (SQP)", "lang": "en"}, {"value": "Bodenqualitätsindex (SQP)", "lang": "de"}], "type": "LCIA method data set", "refObjectId": "b2ad6890-c78d-11e6-9d9d-cec0c932ce01", "uri": "../lciamethods/b2ad6890-c78d-11e6-9d9d-cec0c932ce01.xml"}, "other": {"anies": [{"name": "referenceToUnitGroupDataSet", "value": {"shortDescription": [{"value": "SQP", "lang": "en"}], "type": "unit group data set", "refObjectId": "f130951c-e67f-4f7f-8dd4-665de3974e18", "uri": "../unitgroups/f130951c-e67f-4f7f-8dd4-665de3974e18.xml"}}, {"value": "72.388209178839", "module": "A1-A3"}, {"value": "0.0114016806811441", "module": "A4"}, {"value": "0.0307966979253882", "module": "A5"}, {"value": "0", "module": "C1"}, {"value": "0.00072578759427773", "module": "C2"}, {"value": "0.0561103642466647", "module": "C3"}, {"value": "0", "module": "C4"}, {"value": "-1.58230298152131", "module": "D"}]}}]}, "otherAttributes": {"{http://www.indata.network/EPD/2019}epd-version": "1.2"}, "version": "1.1", "locations": "../ILCDLocations.xml"}