{"processInformation": {"dataSetInformation": {"UUID": "10bc7abb-5053-48fc-8cb3-e4bbb25d06fc", "name": {"baseName": [{"value": "PhoneStrip decoupling strip (Wolf Bavaria GmbH)", "lang": "en"}, {"value": "PhoneStrip Entkopplungsstreifen (Wolf Bavaria GmbH)", "lang": "de"}]}, "classificationInformation": {"classification": [{"class": [{"value": "Dämmstoffe", "level": 0, "classId": "2"}, {"value": "Blähperlit", "level": 1, "classId": "2.8"}, {"value": "Platten", "level": 2, "classId": "2.8.01"}], "name": "OEKOBAU.DAT"}]}, "generalComment": [{"value": "The owner of this EPD shall be liable for the underlying information and evidence. The programme operator Kiwa-Ecobility Experts shall not be liable with respect to manufacturer data, life cycle assessment data and evidence. This is a Cradle to gate with modules C1-C4 and module D EPD.", "lang": "en"}], "other": {"anies": [{"scenario": [{"description": [{"value": "The distances from the place of use to the respective waste treatment (Transport End-of Life) are taken from the LCA calculation software R<THINK, which works with the distances from the National Environmental Database (NMD) of the Netherlands. There are no inputs for C1, as the De-construction of the product is done by hand and energy usage, like the operation of a battery-powered screwdriver, are neglectable.", "lang": "en"}], "name": "Standard scenario", "default": true}]}, "<ns11:modules xmlns:ns11=\"http://openlca.org/epd_ilcd\" xmlns=\"http://lca.jrc.it/ILCD/Process\" xmlns:c=\"http://lca.jrc.it/ILCD/Contact\" xmlns:common=\"http://lca.jrc.it/ILCD/Common\" xmlns:epd=\"http://www.iai.kit.edu/EPD/2013\" xmlns:epd2=\"http://www.indata.network/EPD/2019\" xmlns:f=\"http://lca.jrc.it/ILCD/Flow\" xmlns:fp=\"http://lca.jrc.it/ILCD/FlowProperty\" xmlns:m=\"http://lca.jrc.it/ILCD/LCIAMethod\" xmlns:s=\"http://lca.jrc.it/ILCD/Source\" xmlns:u=\"http://lca.jrc.it/ILCD/UnitGroup\" name=\"A1\" scenario=\"Standard scenario\"/>", "<ns11:modules xmlns:ns11=\"http://openlca.org/epd_ilcd\" xmlns=\"http://lca.jrc.it/ILCD/Process\" xmlns:c=\"http://lca.jrc.it/ILCD/Contact\" xmlns:common=\"http://lca.jrc.it/ILCD/Common\" xmlns:epd=\"http://www.iai.kit.edu/EPD/2013\" xmlns:epd2=\"http://www.indata.network/EPD/2019\" xmlns:f=\"http://lca.jrc.it/ILCD/Flow\" xmlns:fp=\"http://lca.jrc.it/ILCD/FlowProperty\" xmlns:m=\"http://lca.jrc.it/ILCD/LCIAMethod\" xmlns:s=\"http://lca.jrc.it/ILCD/Source\" xmlns:u=\"http://lca.jrc.it/ILCD/UnitGroup\" name=\"A2\" scenario=\"Standard scenario\"/>", "<ns11:modules xmlns:ns11=\"http://openlca.org/epd_ilcd\" xmlns=\"http://lca.jrc.it/ILCD/Process\" xmlns:c=\"http://lca.jrc.it/ILCD/Contact\" xmlns:common=\"http://lca.jrc.it/ILCD/Common\" xmlns:epd=\"http://www.iai.kit.edu/EPD/2013\" xmlns:epd2=\"http://www.indata.network/EPD/2019\" xmlns:f=\"http://lca.jrc.it/ILCD/Flow\" xmlns:fp=\"http://lca.jrc.it/ILCD/FlowProperty\" xmlns:m=\"http://lca.jrc.it/ILCD/LCIAMethod\" xmlns:s=\"http://lca.jrc.it/ILCD/Source\" xmlns:u=\"http://lca.jrc.it/ILCD/UnitGroup\" name=\"A3\" scenario=\"Standard scenario\"/>", "<ns11:modules xmlns:ns11=\"http://openlca.org/epd_ilcd\" xmlns=\"http://lca.jrc.it/ILCD/Process\" xmlns:c=\"http://lca.jrc.it/ILCD/Contact\" xmlns:common=\"http://lca.jrc.it/ILCD/Common\" xmlns:epd=\"http://www.iai.kit.edu/EPD/2013\" xmlns:epd2=\"http://www.indata.network/EPD/2019\" xmlns:f=\"http://lca.jrc.it/ILCD/Flow\" xmlns:fp=\"http://lca.jrc.it/ILCD/FlowProperty\" xmlns:m=\"http://lca.jrc.it/ILCD/LCIAMethod\" xmlns:s=\"http://lca.jrc.it/ILCD/Source\" xmlns:u=\"http://lca.jrc.it/ILCD/UnitGroup\" name=\"C1\" scenario=\"Standard scenario\"/>", "<ns11:modules xmlns:ns11=\"http://openlca.org/epd_ilcd\" xmlns=\"http://lca.jrc.it/ILCD/Process\" xmlns:c=\"http://lca.jrc.it/ILCD/Contact\" xmlns:common=\"http://lca.jrc.it/ILCD/Common\" xmlns:epd=\"http://www.iai.kit.edu/EPD/2013\" xmlns:epd2=\"http://www.indata.network/EPD/2019\" xmlns:f=\"http://lca.jrc.it/ILCD/Flow\" xmlns:fp=\"http://lca.jrc.it/ILCD/FlowProperty\" xmlns:m=\"http://lca.jrc.it/ILCD/LCIAMethod\" xmlns:s=\"http://lca.jrc.it/ILCD/Source\" xmlns:u=\"http://lca.jrc.it/ILCD/UnitGroup\" name=\"C2\" scenario=\"Standard scenario\"/>", "<ns11:modules xmlns:ns11=\"http://openlca.org/epd_ilcd\" xmlns=\"http://lca.jrc.it/ILCD/Process\" xmlns:c=\"http://lca.jrc.it/ILCD/Contact\" xmlns:common=\"http://lca.jrc.it/ILCD/Common\" xmlns:epd=\"http://www.iai.kit.edu/EPD/2013\" xmlns:epd2=\"http://www.indata.network/EPD/2019\" xmlns:f=\"http://lca.jrc.it/ILCD/Flow\" xmlns:fp=\"http://lca.jrc.it/ILCD/FlowProperty\" xmlns:m=\"http://lca.jrc.it/ILCD/LCIAMethod\" xmlns:s=\"http://lca.jrc.it/ILCD/Source\" xmlns:u=\"http://lca.jrc.it/ILCD/UnitGroup\" name=\"C3\" scenario=\"Standard scenario\"/>", "<ns11:modules xmlns:ns11=\"http://openlca.org/epd_ilcd\" xmlns=\"http://lca.jrc.it/ILCD/Process\" xmlns:c=\"http://lca.jrc.it/ILCD/Contact\" xmlns:common=\"http://lca.jrc.it/ILCD/Common\" xmlns:epd=\"http://www.iai.kit.edu/EPD/2013\" xmlns:epd2=\"http://www.indata.network/EPD/2019\" xmlns:f=\"http://lca.jrc.it/ILCD/Flow\" xmlns:fp=\"http://lca.jrc.it/ILCD/FlowProperty\" xmlns:m=\"http://lca.jrc.it/ILCD/LCIAMethod\" xmlns:s=\"http://lca.jrc.it/ILCD/Source\" xmlns:u=\"http://lca.jrc.it/ILCD/UnitGroup\" name=\"C4\" scenario=\"Standard scenario\"/>", "<ns11:modules xmlns:ns11=\"http://openlca.org/epd_ilcd\" xmlns=\"http://lca.jrc.it/ILCD/Process\" xmlns:c=\"http://lca.jrc.it/ILCD/Contact\" xmlns:common=\"http://lca.jrc.it/ILCD/Common\" xmlns:epd=\"http://www.iai.kit.edu/EPD/2013\" xmlns:epd2=\"http://www.indata.network/EPD/2019\" xmlns:f=\"http://lca.jrc.it/ILCD/Flow\" xmlns:fp=\"http://lca.jrc.it/ILCD/FlowProperty\" xmlns:m=\"http://lca.jrc.it/ILCD/LCIAMethod\" xmlns:s=\"http://lca.jrc.it/ILCD/Source\" xmlns:u=\"http://lca.jrc.it/ILCD/UnitGroup\" name=\"D\" scenario=\"Standard scenario\"/>"]}}, "quantitativeReference": {"referenceToReferenceFlow": [1], "type": "Reference flow(s)"}, "time": {"referenceYear": 2023, "dataSetValidUntil": 2030, "timeRepresentativenessDescription": [{"value": "The data has been collected for the period of the 1st of January 2023 to the 31st of December 2023.", "lang": "en"}], "other": {"anies": [{"name": "publicationDateOfEPD", "value": 1744070400000}]}}, "geography": {"locationOfOperationSupplyOrProduction": {"descriptionOfRestrictions": [{"value": "The results of this EPD are representative for Germany.", "lang": "en"}], "location": "DE"}}, "technology": {"technologyDescriptionAndIncludedProcesses": [{"value": "PhoneStrip  decoupling strip are made of corrugated cardboard. Its cavities are filled with a mixture of loose dry silica sand. The cut edges are sealed with adhesive tape. The product is also covered by a layer of laminated plastic foil on one side to ensure weather protection. PhoneStrip  decoupling strip are used as structure-borne sound insulation and are CE certified as a decoupling strip for vertical loads. The corrugated cardboard is cut into the ordered size with a circular saw. Three of the four sides are then taped off by hand. Then, the silica sand is filled into the decoupling strip and then evened out with a vibrating table. The fourth side is taped off and lasty, the laminated plastic is attached to the product using its self-adhesive side.", "lang": "en"}, {"value": "PhoneStrip Entkopplungsstreifen werden aus Wellpappe hergestellt. Die Hohlräume sind mit einer Mischung aus trockenem, losem Quarzsand gefüllt. Die Schnittkanten werden mit Klebeband versiegelt. Zum Schutz vor Witterungseinflüssen ist das Produkt einseitig mit einer aufkaschierten Kunststofffolie kaschiert. PhoneStrip Entkopplungsstreifen werden zur Körperschalldämmung eingesetzt und sind als Entkopplungsstreifen für vertikale Lasten CE-zertifiziert. Die Wellpappe wird mit einer Kreissäge auf das gewünschte Maß zugeschnitten. Anschließend werden drei der vier Seiten von Hand abgeklebt. Anschließend wird der Quarzsand in den Entkopplungsstreifen gefüllt und mit einem Rütteltisch ausgeglichen. Die vierte Seite wird abgeklebt und zum Schluss wird das Kunststofflaminat mit der selbstklebenden Seite auf das Produkt geklebt.", "lang": "de"}], "technologicalApplicability": [{"value": "PhoneStrips are used as sound insulation load-bearing decoupling strips. They are highly load-bearing and used for timber and classic solid constructions. Furhter, they are highly resilient and the loose structure of the quartz offers ideal conditions for ensuring high internal friction and reducing structure-borne sound -/ and flanking transmission.", "lang": "en"}, {"value": "PhoneStrips werden als schalldämmende und tragende Entkopplungsstreifen eingesetzt. Sie sind hoch belastbar und werden im Holzbau und im klassischen Massivbau eingesetzt. Sie sind hoch belastbar und die lockere Struktur des Quarzes bietet ideale Voraussetzungen, um eine hohe innere Reibung zu gewährleisten und die Körperschall- und Flankenübertragung zu reduzieren.", "lang": "de"}], "referenceToTechnologyFlowDiagrammOrPicture": [{"shortDescription": [{"value": "Flow Chart of PhoneStrip decoupling strip", "lang": "en"}], "type": "source data set", "refObjectId": "d40511f4-b392-4dee-b687-e038719b3169", "version": "00.00.002"}]}}, "modellingAndValidation": {"LCIMethodAndAllocation": {"typeOfDataSet": "EPD", "other": {"anies": [{"name": "subType", "value": "specific dataset"}]}}, "dataSourcesTreatmentAndRepresentativeness": {"referenceToDataSource": [{"shortDescription": [{"value": "ecoinvent 3.6 database", "lang": "en"}], "type": "source data set", "refObjectId": "766b9973-5ee8-48a2-8098-72c8e20b369f", "version": "00.00.001"}, {"shortDescription": [{"value": "ecoinvent database (general)", "lang": "en"}], "type": "source data set", "refObjectId": "b497a91f-e14b-4b69-8f28-f50eb1576766", "version": "00.03.002"}], "useAdviceForDataSet": [{"value": "PhoneStrips are used as sound insulation load-bearing decoupling strips. They are highly load-bearing and used for timber and classic solid constructions. Furhter, they are highly resilient and the loose structure of the quartz offers ideal conditions for ensuring high internal friction and reducing structure-borne sound -/ and flanking transmission.", "lang": "en"}], "other": {"anies": [{"name": "referenceToOriginalEPD", "value": {"shortDescription": {"value": "EPD of PhoneStrip decoupling strip", "defaultValue": "EPD of PhoneStrip decoupling strip", "lstrings": [{"lang": "en", "value": "EPD of PhoneStrip decoupling strip"}]}, "version": {"version": 2, "majorVersion": 0, "minorVersion": 0, "subMinorVersion": 2, "zero": false, "versionString": "00.00.002"}, "type": "source data set", "uuid": {"uuid": "1a44d31c-c1d9-4368-a692-6342bcea6069"}, "refObjectId": "1a44d31c-c1d9-4368-a692-6342bcea6069", "versionAsString": "00.00.002", "resourceURLs": ["https://oekobaudat.de/OEKOBAU.DAT/resource/sources/1a44d31c-c1d9-4368-a692-6342bcea6069/EPD-Kiwa-EE-179294-EN.pdf?version=00.00.002"]}}]}}, "validation": {"review": [{"reviewDetails": [{"value": "The independent verification is in accordance with the ISO 14025:2011.", "lang": "en"}], "referenceToNameOfReviewerAndInstitution": [{"shortDescription": [{"value": "Lucas Pedro Berman, Senda", "lang": "en"}], "type": "contact data set", "refObjectId": "91439daa-8869-42aa-8c3b-1a540f835e27", "version": "00.00.001"}], "type": "Independent external review"}]}, "complianceDeclarations": {"compliance": [{"referenceToComplianceSystem": {"shortDescription": [{"value": "ISO 14025", "lang": "en"}], "type": "source data set", "refObjectId": "4f2eb655-6e44-4874-a95a-e28f5442cd4d", "version": "00.00.001"}}, {"referenceToComplianceSystem": {"shortDescription": [{"value": "EN 15804+A2 (EF 3.0)", "lang": "de"}, {"value": "EN 15804+A2 (EF 3.0)", "lang": "en"}], "type": "source data set", "refObjectId": "c0016b33-8cf7-415c-ac6e-deba0d21440d", "version": "00.02.000"}}]}}, "administrativeInformation": {"commissionerAndGoal": {"referenceToCommissioner": [{"shortDescription": [{"value": "Wolf Bavaria GmbH", "lang": "en"}], "type": "contact data set", "refObjectId": "8ca59109-2c79-4196-9d60-a0d8f393a40e", "version": "00.00.001"}]}, "dataGenerator": {"referenceToPersonOrEntityGeneratingTheDataSet": [{"shortDescription": [{"value": "Kiwa GmbH (Berlin)", "lang": "en"}], "type": "contact data set", "refObjectId": "3ea4a87a-3f88-4633-b7e7-1bbdd272be43", "version": "00.00.002"}]}, "dataEntryBy": {"timeStamp": 1752580969410, "referenceToDataSetFormat": [{"shortDescription": [{"value": "ILCD format", "lang": "en"}], "type": "source data set", "refObjectId": "a97a0155-0234-4b87-b4ce-a45da52f2a40", "version": "01.00.000", "uri": "http://lca.jrc.ec.europa.eu/lcainfohub/sample_data/ilcd/sources/ILCD_Format_a97a0155-0234-4b87-b4ce-a45da52f2a40_01.00.000.xml"}, {"shortDescription": [{"value": "EPD Data Format Extensions v1.2", "lang": "en"}, {"value": "EPD-Datenformaterweiterungen v1.2", "lang": "de"}], "type": "source data set", "refObjectId": "a29449fd-aa2f-4de8-b5d7-4b06b43c6fde", "version": "00.01.000"}], "referenceToPersonOrEntityEnteringTheData": {"shortDescription": [{"value": "Kiwa-Ecobility Experts, Kiwa GmbH (Berlin)", "lang": "en"}], "type": "contact data set", "refObjectId": "eb52a9a8-9d0f-40ce-a5c9-7b78f5615e5a", "version": "00.00.002"}}, "publicationAndOwnership": {"dataSetVersion": "00.00.010", "referenceToRegistrationAuthority": {"shortDescription": [{"value": "Kiwa-Ecobility Experts, Kiwa GmbH (Berlin)", "lang": "en"}], "type": "contact data set", "refObjectId": "eb52a9a8-9d0f-40ce-a5c9-7b78f5615e5a", "version": "00.00.002"}, "registrationNumber": "EPD-Kiwa-EE-179294-EN", "referenceToOwnershipOfDataSet": {"shortDescription": [{"value": "Wolf Bavaria GmbH", "lang": "en"}], "type": "contact data set", "refObjectId": "8ca59109-2c79-4196-9d60-a0d8f393a40e", "version": "00.00.001"}, "copyright": true, "licenseType": "Free of charge for all users and uses", "accessRestrictions": [{"value": "None", "lang": "en"}], "other": {"anies": [{"name": "referenceToPublisher", "value": {"shortDescription": [{"value": "Kiwa-Ecobility Experts, Kiwa GmbH (Berlin)", "lang": "en"}], "type": "contact data set", "refObjectId": "eb52a9a8-9d0f-40ce-a5c9-7b78f5615e5a", "version": "00.00.002"}}]}}}, "exchanges": {"exchange": [{"dataSetInternalID": 1, "referenceToFlowDataSet": {"shortDescription": [{"value": "PhoneStrip decoupling strip (Wolf Bavaria GmbH)", "lang": "en"}], "type": "flow data set", "refObjectId": "108d84ca-af26-44de-9c35-1b54862cea6f", "version": "00.00.002"}, "meanAmount": 1.0, "resultingAmount": 1.0, "referenceFlow": true, "resultingflowAmount": 1.0, "flowProperties": [{"name": [{"lang": "de", "value": "Fläche"}, {"lang": "en", "value": "Area"}], "uuid": "93a60a56-a3c8-19da-a746-0800200c9a66", "referenceFlowProperty": true, "meanValue": 1.0, "referenceUnit": "qm", "unitGroupUUID": "c20a03d7-bd90-4569-bc94-66cfd364dfc8"}], "materialProperties": [{"name": "grammage", "value": "19.593", "unit": "kg/m^2", "unitDescription": "kilograms per square meter"}, {"name": "layer thickness", "value": "0.015", "unit": "m", "unitDescription": "meters"}], "typeOfFlow": "Product flow", "classification": {"classHierarchy": "Dämmstoffe / Blähperlit / Platten", "name": "OEKOBAU.DAT"}}, {"dataSetInternalID": 2, "referenceToFlowDataSet": {"shortDescription": [{"value": "Components for re-use (CRU)", "lang": "en"}, {"value": "Komponenten für die Wiederverwendung (CRU)", "lang": "de"}, {"value": "Componentes para su reutilización (CRU)", "lang": "es"}], "type": "flow data set", "refObjectId": "a2b32f97-3fc7-4af2-b209-525bc6426f33", "version": "30.00.000", "uri": "../flows/a2b32f97-3fc7-4af2-b209-525bc6426f33.xml"}, "exchange direction": "OUTPUT", "meanAmount": 0.0, "other": {"anies": [{"value": "0.0", "module": "A1", "scenario": "Standard scenario"}, {"value": "0.0", "module": "A2", "scenario": "Standard scenario"}, {"value": "0.001710225", "module": "A3", "scenario": "Standard scenario"}, {"value": "0.0", "module": "C1", "scenario": "Standard scenario"}, {"value": "0.0", "module": "C2", "scenario": "Standard scenario"}, {"value": "17.10225", "module": "C3", "scenario": "Standard scenario"}, {"value": "0.0", "module": "C4", "scenario": "Standard scenario"}, {"value": "0.0", "module": "D", "scenario": "Standard scenario"}, {"name": "referenceToUnitGroupDataSet", "value": {"shortDescription": [{"value": "kg", "lang": "en"}], "type": "unit group data set", "refObjectId": "ad38d542-3fe9-439d-9b95-2f5f7752acaf", "version": "30.00.000", "uri": "../unitgroups/ad38d542-3fe9-439d-9b95-2f5f7752acaf.xml"}}]}, "flowProperties": [], "typeOfFlow": "Other flow", "classification": {"classHierarchy": "Größen / Umweltliche Größen / EPD EN 15804 / LCI Indikatoren", "name": "GaBiCategories"}}, {"dataSetInternalID": 3, "referenceToFlowDataSet": {"shortDescription": [{"value": "Exported electrical energy (EEE)", "lang": "en"}, {"value": "Exportierte elektrische Energie (EEE)", "lang": "de"}, {"value": "Energía exportada electrica (EEE)", "lang": "es"}], "type": "flow data set", "refObjectId": "4da0c987-2b76-40d6-9e9e-82a017aaaf29", "version": "30.00.000", "uri": "../flows/4da0c987-2b76-40d6-9e9e-82a017aaaf29.xml"}, "exchange direction": "OUTPUT", "meanAmount": 0.0, "other": {"anies": [{"value": "0.0", "module": "A1", "scenario": "Standard scenario"}, {"value": "0.0", "module": "A2", "scenario": "Standard scenario"}, {"value": "0.067915332", "module": "A3", "scenario": "Standard scenario"}, {"value": "0.0", "module": "C1", "scenario": "Standard scenario"}, {"value": "0.0", "module": "C2", "scenario": "Standard scenario"}, {"value": "0.0", "module": "C3", "scenario": "Standard scenario"}, {"value": "0.0", "module": "C4", "scenario": "Standard scenario"}, {"value": "1.7075628", "module": "D", "scenario": "Standard scenario"}, {"name": "referenceToUnitGroupDataSet", "value": {"shortDescription": [{"value": "MJ", "lang": "en"}], "type": "unit group data set", "refObjectId": "93a60a57-a3c8-11da-a746-0800200c9a66", "version": "03.00.000", "uri": "../unitgroups/93a60a57-a3c8-11da-a746-0800200c9a66.xml"}}]}, "flowProperties": [], "typeOfFlow": "Other flow", "classification": {"classHierarchy": "Größen / Umweltliche Größen / EPD EN 15804 / LCI Indikatoren", "name": "GaBiCategories"}}, {"dataSetInternalID": 4, "referenceToFlowDataSet": {"shortDescription": [{"value": "Exported thermal energy (EET)", "lang": "en"}, {"value": "Exportierte thermische Energie (EET)", "lang": "de"}, {"value": "Energía exportada termal (EET)", "lang": "es"}], "type": "flow data set", "refObjectId": "98daf38a-7a79-46d3-9a37-2b7bd0955810", "version": "30.00.000", "uri": "../flows/98daf38a-7a79-46d3-9a37-2b7bd0955810.xml"}, "exchange direction": "OUTPUT", "meanAmount": 0.0, "other": {"anies": [{"value": "0.0", "module": "A1", "scenario": "Standard scenario"}, {"value": "0.0", "module": "A2", "scenario": "Standard scenario"}, {"value": "0.116965294", "module": "A3", "scenario": "Standard scenario"}, {"value": "0.0", "module": "C1", "scenario": "Standard scenario"}, {"value": "0.0", "module": "C2", "scenario": "Standard scenario"}, {"value": "0.0", "module": "C3", "scenario": "Standard scenario"}, {"value": "0.0", "module": "C4", "scenario": "Standard scenario"}, {"value": "2.9408026", "module": "D", "scenario": "Standard scenario"}, {"name": "referenceToUnitGroupDataSet", "value": {"shortDescription": [{"value": "MJ", "lang": "en"}], "type": "unit group data set", "refObjectId": "93a60a57-a3c8-11da-a746-0800200c9a66", "version": "03.00.000", "uri": "../unitgroups/93a60a57-a3c8-11da-a746-0800200c9a66.xml"}}]}, "flowProperties": [], "typeOfFlow": "Other flow", "classification": {"classHierarchy": "Größen / Umweltliche Größen / EPD EN 15804 / LCI Indikatoren", "name": "GaBiCategories"}}, {"dataSetInternalID": 5, "referenceToFlowDataSet": {"shortDescription": [{"value": "Use of net fresh water (FW)", "lang": "en"}, {"value": "Einsatz von Süßwasserressourcen (FW)", "lang": "de"}, {"value": "Uso neto de recursos de agua dulce (FW)", "lang": "es"}], "type": "flow data set", "refObjectId": "3cf952c8-f3a4-461d-8c96-96456ca62246", "version": "30.00.000", "uri": "../flows/3cf952c8-f3a4-461d-8c96-96456ca62246.xml"}, "exchange direction": "INPUT", "meanAmount": 0.0, "other": {"anies": [{"value": "0.06543200950282", "module": "A1", "scenario": "Standard scenario"}, {"value": "4.89235552E-4", "module": "A2", "scenario": "Standard scenario"}, {"value": "0.00329884614194", "module": "A3", "scenario": "Standard scenario"}, {"value": "0.0", "module": "C1", "scenario": "Standard scenario"}, {"value": "4.7399E-5", "module": "C2", "scenario": "Standard scenario"}, {"value": "0.00426849108581", "module": "C3", "scenario": "Standard scenario"}, {"value": "4.832917464E-5", "module": "C4", "scenario": "Standard scenario"}, {"value": "-0.0380089577215", "module": "D", "scenario": "Standard scenario"}, {"name": "referenceToUnitGroupDataSet", "value": {"shortDescription": [{"value": "m3", "lang": "en"}], "type": "unit group data set", "refObjectId": "cd950537-0a98-4044-9ba7-9f9a68d0a504", "version": "30.00.000", "uri": "../unitgroups/cd950537-0a98-4044-9ba7-9f9a68d0a504.xml"}}]}, "flowProperties": [], "typeOfFlow": "Other flow", "classification": {"classHierarchy": "Größen / Umweltliche Größen / EPD EN 15804 / LCI Indikatoren", "name": "GaBiCategories"}}, {"dataSetInternalID": 6, "referenceToFlowDataSet": {"shortDescription": [{"value": "Hazardous waste disposed (HWD)", "lang": "en"}, {"value": "Gefährlicher Abfall zur Deponie (HWD)", "lang": "de"}, {"value": "Residuos peligrosos eliminados (HWD)", "lang": "es"}], "type": "flow data set", "refObjectId": "430f9e0f-59b2-46a0-8e0d-55e0e84948fc", "version": "30.00.000", "uri": "../flows/430f9e0f-59b2-46a0-8e0d-55e0e84948fc.xml"}, "exchange direction": "OUTPUT", "meanAmount": 0.0, "other": {"anies": [{"value": "7.382078884E-5", "module": "A1", "scenario": "Standard scenario"}, {"value": "1.017925584E-5", "module": "A2", "scenario": "Standard scenario"}, {"value": "1.12948634E-5", "module": "A3", "scenario": "Standard scenario"}, {"value": "0.0", "module": "C1", "scenario": "Standard scenario"}, {"value": "9.86205E-7", "module": "C2", "scenario": "Standard scenario"}, {"value": "7.77482424E-6", "module": "C3", "scenario": "Standard scenario"}, {"value": "6.884781E-8", "module": "C4", "scenario": "Standard scenario"}, {"value": "-2.265377834E-5", "module": "D", "scenario": "Standard scenario"}, {"name": "referenceToUnitGroupDataSet", "value": {"shortDescription": [{"value": "kg", "lang": "en"}], "type": "unit group data set", "refObjectId": "ad38d542-3fe9-439d-9b95-2f5f7752acaf", "version": "30.00.000", "uri": "../unitgroups/ad38d542-3fe9-439d-9b95-2f5f7752acaf.xml"}}]}, "flowProperties": [], "typeOfFlow": "Other flow", "classification": {"classHierarchy": "Größen / Umweltliche Größen / EPD EN 15804 / LCI Indikatoren", "name": "GaBiCategories"}}, {"dataSetInternalID": 7, "referenceToFlowDataSet": {"shortDescription": [{"value": "Materials for energy recovery (MER)", "lang": "en"}, {"value": "Stoffe für die Energierückgewinnung (MER)", "lang": "de"}, {"value": "Materiales para valorización energética (recuperación de energía) (MER)", "lang": "es"}], "type": "flow data set", "refObjectId": "59a9181c-3aaf-46ee-8b13-2b3723b6e447", "version": "30.00.000", "uri": "../flows/59a9181c-3aaf-46ee-8b13-2b3723b6e447.xml"}, "exchange direction": "OUTPUT", "meanAmount": 0.0, "other": {"anies": [{"value": "0.0", "module": "A1", "scenario": "Standard scenario"}, {"value": "0.0", "module": "A2", "scenario": "Standard scenario"}, {"value": "0.0", "module": "A3", "scenario": "Standard scenario"}, {"value": "0.0", "module": "C1", "scenario": "Standard scenario"}, {"value": "0.0", "module": "C2", "scenario": "Standard scenario"}, {"value": "0.0", "module": "C3", "scenario": "Standard scenario"}, {"value": "0.0", "module": "C4", "scenario": "Standard scenario"}, {"value": "0.0", "module": "D", "scenario": "Standard scenario"}, {"name": "referenceToUnitGroupDataSet", "value": {"shortDescription": [{"value": "kg", "lang": "en"}], "type": "unit group data set", "refObjectId": "ad38d542-3fe9-439d-9b95-2f5f7752acaf", "version": "30.00.000", "uri": "../unitgroups/ad38d542-3fe9-439d-9b95-2f5f7752acaf.xml"}}]}, "flowProperties": [], "typeOfFlow": "Other flow", "classification": {"classHierarchy": "Größen / Umweltliche Größen / EPD EN 15804 / LCI Indikatoren", "name": "GaBiCategories"}}, {"dataSetInternalID": 8, "referenceToFlowDataSet": {"shortDescription": [{"value": "Materials for recycling (MFR)", "lang": "en"}, {"value": "Stoffe zum Recycling (MFR)", "lang": "de"}, {"value": "Materiales para el reciclaje (MFR)", "lang": "es"}], "type": "flow data set", "refObjectId": "d7fe48a5-4103-49c8-9aae-b0b5dfdbd6ae", "version": "30.00.000", "uri": "../flows/d7fe48a5-4103-49c8-9aae-b0b5dfdbd6ae.xml"}, "exchange direction": "OUTPUT", "meanAmount": 0.0, "other": {"anies": [{"value": "0.0", "module": "A1", "scenario": "Standard scenario"}, {"value": "0.0", "module": "A2", "scenario": "Standard scenario"}, {"value": "0.06757", "module": "A3", "scenario": "Standard scenario"}, {"value": "0.0", "module": "C1", "scenario": "Standard scenario"}, {"value": "0.0", "module": "C2", "scenario": "Standard scenario"}, {"value": "1.698", "module": "C3", "scenario": "Standard scenario"}, {"value": "0.0", "module": "C4", "scenario": "Standard scenario"}, {"value": "0.0", "module": "D", "scenario": "Standard scenario"}, {"name": "referenceToUnitGroupDataSet", "value": {"shortDescription": [{"value": "kg", "lang": "en"}], "type": "unit group data set", "refObjectId": "ad38d542-3fe9-439d-9b95-2f5f7752acaf", "version": "30.00.000", "uri": "../unitgroups/ad38d542-3fe9-439d-9b95-2f5f7752acaf.xml"}}]}, "flowProperties": [], "typeOfFlow": "Other flow", "classification": {"classHierarchy": "Größen / Umweltliche Größen / EPD EN 15804 / LCI Indikatoren", "name": "GaBiCategories"}}, {"dataSetInternalID": 9, "referenceToFlowDataSet": {"shortDescription": [{"value": "Non-hazardous waste disposed (NHWD)", "lang": "en"}, {"value": "Entsorgter nicht gefährlicher Abfall (NHWD)", "lang": "de"}, {"value": "Residuos no peligrosos eliminados (NHWD)", "lang": "es"}], "type": "flow data set", "refObjectId": "b29ef66b-e286-4afa-949f-62f1a7b4d7fa", "version": "30.00.000", "uri": "../flows/b29ef66b-e286-4afa-949f-62f1a7b4d7fa.xml"}, "exchange direction": "OUTPUT", "meanAmount": 0.0, "other": {"anies": [{"value": "0.67017101503207", "module": "A1", "scenario": "Standard scenario"}, {"value": "0.25469839564", "module": "A2", "scenario": "Standard scenario"}, {"value": "0.11361753828618", "module": "A3", "scenario": "Standard scenario"}, {"value": "0.0", "module": "C1", "scenario": "Standard scenario"}, {"value": "0.02467614875", "module": "C2", "scenario": "Standard scenario"}, {"value": "0.68092868765484", "module": "C3", "scenario": "Standard scenario"}, {"value": "0.2538924689582", "module": "C4", "scenario": "Standard scenario"}, {"value": "-0.10353480862223", "module": "D", "scenario": "Standard scenario"}, {"name": "referenceToUnitGroupDataSet", "value": {"shortDescription": [{"value": "kg", "lang": "en"}], "type": "unit group data set", "refObjectId": "ad38d542-3fe9-439d-9b95-2f5f7752acaf", "version": "30.00.000", "uri": "../unitgroups/ad38d542-3fe9-439d-9b95-2f5f7752acaf.xml"}}]}, "flowProperties": [], "typeOfFlow": "Other flow", "classification": {"classHierarchy": "Größen / Umweltliche Größen / EPD EN 15804 / LCI Indikatoren", "name": "GaBiCategories"}}, {"dataSetInternalID": 10, "referenceToFlowDataSet": {"shortDescription": [{"value": "Use of non renewable secondary fuels (NRSF)", "lang": "en"}, {"value": "Nicht erneuerbare Sekundärbrennstoffe (NRSF)", "lang": "de"}, {"value": "Uso de combustibles secundarios no renovables (NRSF)", "lang": "es"}], "type": "flow data set", "refObjectId": "89def144-d39a-4287-b86f-efde453ddcb2", "version": "30.00.000", "uri": "../flows/89def144-d39a-4287-b86f-efde453ddcb2.xml"}, "exchange direction": "INPUT", "meanAmount": 0.0, "other": {"anies": [{"value": "0.0", "module": "A1", "scenario": "Standard scenario"}, {"value": "0.0", "module": "A2", "scenario": "Standard scenario"}, {"value": "0.0", "module": "A3", "scenario": "Standard scenario"}, {"value": "0.0", "module": "C1", "scenario": "Standard scenario"}, {"value": "0.0", "module": "C2", "scenario": "Standard scenario"}, {"value": "0.0", "module": "C3", "scenario": "Standard scenario"}, {"value": "0.0", "module": "C4", "scenario": "Standard scenario"}, {"value": "0.0", "module": "D", "scenario": "Standard scenario"}, {"name": "referenceToUnitGroupDataSet", "value": {"shortDescription": [{"value": "MJ", "lang": "en"}], "type": "unit group data set", "refObjectId": "93a60a57-a3c8-11da-a746-0800200c9a66", "version": "03.00.000", "uri": "../unitgroups/93a60a57-a3c8-11da-a746-0800200c9a66.xml"}}]}, "flowProperties": [], "typeOfFlow": "Other flow", "classification": {"classHierarchy": "Größen / Umweltliche Größen / EPD EN 15804 / LCI Indikatoren", "name": "GaBiCategories"}}, {"dataSetInternalID": 11, "referenceToFlowDataSet": {"shortDescription": [{"value": "Use of non renewable primary energy (PENRE)", "lang": "en"}, {"value": "Nicht-erneuerbare Primärenergie als Energieträger (PENRE)", "lang": "de"}, {"value": "Uso de energía primaria no renovable, excluyendo los recursos de energía primaria no renovable utilizada como materia prima (PENRE)", "lang": "es"}], "type": "flow data set", "refObjectId": "ac857178-2b45-46ec-892a-a9a4332f0372", "version": "38.00.000", "uri": "../flows/ac857178-2b45-46ec-892a-a9a4332f0372.xml"}, "exchange direction": "INPUT", "meanAmount": 0.0, "other": {"anies": [{"value": "63.0236515966381", "module": "A1", "scenario": "Standard scenario"}, {"value": "4.26306642762", "module": "A2", "scenario": "Standard scenario"}, {"value": "6.01620216404168", "module": "A3", "scenario": "Standard scenario"}, {"value": "0.0", "module": "C1", "scenario": "Standard scenario"}, {"value": "0.413022080625", "module": "C2", "scenario": "Standard scenario"}, {"value": "4.48669323546889", "module": "C3", "scenario": "Standard scenario"}, {"value": "0.04853098829466", "module": "C4", "scenario": "Standard scenario"}, {"value": "-17.0723174966235", "module": "D", "scenario": "Standard scenario"}, {"name": "referenceToUnitGroupDataSet", "value": {"shortDescription": [{"value": "MJ", "lang": "en"}], "type": "unit group data set", "refObjectId": "93a60a57-a3c8-11da-a746-0800200c9a66", "version": "03.00.000", "uri": "../unitgroups/93a60a57-a3c8-11da-a746-0800200c9a66.xml"}}]}, "flowProperties": [], "typeOfFlow": "Other flow", "classification": {"classHierarchy": "Quantities", "name": "GaBiCategories"}}, {"dataSetInternalID": 12, "referenceToFlowDataSet": {"shortDescription": [{"value": "Use of non renewable primary energy resources used as raw materials (PENRM)", "lang": "en"}, {"value": "Nicht-erneuerbare Primärenergie zur stofflichen Nutzung (PENRM)", "lang": "de"}, {"value": "Uso de la energía primaria no renovable utilizada como materia prima (PENRM)", "lang": "es"}], "type": "flow data set", "refObjectId": "1421caa0-679d-4bf4-b282-0eb850ccae27", "version": "38.00.000", "uri": "../flows/1421caa0-679d-4bf4-b282-0eb850ccae27.xml"}, "exchange direction": "INPUT", "meanAmount": 0.0, "other": {"anies": [{"value": "17.4231", "module": "A1", "scenario": "Standard scenario"}, {"value": "0.0", "module": "A2", "scenario": "Standard scenario"}, {"value": "0.364355739", "module": "A3", "scenario": "Standard scenario"}, {"value": "0.0", "module": "C1", "scenario": "Standard scenario"}, {"value": "0.0", "module": "C2", "scenario": "Standard scenario"}, {"value": "0.0", "module": "C3", "scenario": "Standard scenario"}, {"value": "0.0", "module": "C4", "scenario": "Standard scenario"}, {"value": "-8.1714339", "module": "D", "scenario": "Standard scenario"}, {"name": "referenceToUnitGroupDataSet", "value": {"shortDescription": [{"value": "MJ", "lang": "en"}], "type": "unit group data set", "refObjectId": "93a60a57-a3c8-11da-a746-0800200c9a66", "version": "03.00.000", "uri": "../unitgroups/93a60a57-a3c8-11da-a746-0800200c9a66.xml"}}]}, "flowProperties": [], "typeOfFlow": "Other flow", "classification": {"classHierarchy": "Quantities", "name": "GaBiCategories"}}, {"dataSetInternalID": 13, "referenceToFlowDataSet": {"shortDescription": [{"value": "Total use of non-renewable primary energy resources (PENRT)", "lang": "en"}, {"value": "Total nicht erneuerbare Primärenergie (PENRT)", "lang": "de"}, {"value": "Uso total de la energía primaria no renovable (energía primaria y recursos de energía primaria renovable utilizada como materia prima) (PENRT)", "lang": "es"}], "type": "flow data set", "refObjectId": "06159210-646b-4c8d-8583-da9b3b95a6c1", "version": "30.00.000", "uri": "../flows/06159210-646b-4c8d-8583-da9b3b95a6c1.xml"}, "exchange direction": "INPUT", "meanAmount": 0.0, "other": {"anies": [{"value": "80.4467515966381", "module": "A1", "scenario": "Standard scenario"}, {"value": "4.26306642762", "module": "A2", "scenario": "Standard scenario"}, {"value": "6.38055790304163", "module": "A3", "scenario": "Standard scenario"}, {"value": "0.0", "module": "C1", "scenario": "Standard scenario"}, {"value": "0.413022080625", "module": "C2", "scenario": "Standard scenario"}, {"value": "4.48669323546889", "module": "C3", "scenario": "Standard scenario"}, {"value": "0.04853098829466", "module": "C4", "scenario": "Standard scenario"}, {"value": "-25.2437513966236", "module": "D", "scenario": "Standard scenario"}, {"name": "referenceToUnitGroupDataSet", "value": {"shortDescription": [{"value": "MJ", "lang": "en"}], "type": "unit group data set", "refObjectId": "93a60a57-a3c8-11da-a746-0800200c9a66", "version": "03.00.000", "uri": "../unitgroups/93a60a57-a3c8-11da-a746-0800200c9a66.xml"}}]}, "flowProperties": [], "typeOfFlow": "Other flow", "classification": {"classHierarchy": "Größen / Umweltliche Größen / EPD EN 15804 / LCI Indikatoren", "name": "GaBiCategories"}}, {"dataSetInternalID": 14, "referenceToFlowDataSet": {"shortDescription": [{"value": "Use of renewable primary energy (PERE)", "lang": "en"}, {"value": "Erneuerbare Primärenergie als Energieträger (PERE)", "lang": "de"}, {"value": "Uso de energía primaria renovable excluyendo los recursos de energía primaria renovable utilizada como materia prima (PERE)", "lang": "es"}], "type": "flow data set", "refObjectId": "20f32be5-0398-4288-9b6d-accddd195317", "version": "38.00.000", "uri": "../flows/20f32be5-0398-4288-9b6d-accddd195317.xml"}, "exchange direction": "INPUT", "meanAmount": 0.0, "other": {"anies": [{"value": "-8.88723796804273", "module": "A1", "scenario": "Standard scenario"}, {"value": "0.050266980244", "module": "A2", "scenario": "Standard scenario"}, {"value": "3.36249609275394", "module": "A3", "scenario": "Standard scenario"}, {"value": "0.0", "module": "C1", "scenario": "Standard scenario"}, {"value": "0.004870056125", "module": "C2", "scenario": "Standard scenario"}, {"value": "0.28622880683934", "module": "C3", "scenario": "Standard scenario"}, {"value": "5.5503628419E-4", "module": "C4", "scenario": "Standard scenario"}, {"value": "-20.510719064492", "module": "D", "scenario": "Standard scenario"}, {"name": "referenceToUnitGroupDataSet", "value": {"shortDescription": [{"value": "MJ", "lang": "en"}], "type": "unit group data set", "refObjectId": "93a60a57-a3c8-11da-a746-0800200c9a66", "version": "03.00.000", "uri": "../unitgroups/93a60a57-a3c8-11da-a746-0800200c9a66.xml"}}]}, "flowProperties": [], "typeOfFlow": "Other flow", "classification": {"classHierarchy": "Quantities", "name": "GaBiCategories"}}, {"dataSetInternalID": 15, "referenceToFlowDataSet": {"shortDescription": [{"value": "Use of renewable primary energy resources used as raw materials (PERM)", "lang": "en"}, {"value": "Erneuerbare Primärenergie zur stofflichen Nutzung (PERM)", "lang": "de"}, {"value": "Uso de energía primaria renovable utilizada como materia prima (PERM)", "lang": "es"}], "type": "flow data set", "refObjectId": "fb3ec0de-548d-4508-aea5-00b73bf6f702", "version": "38.00.000", "uri": "../flows/fb3ec0de-548d-4508-aea5-00b73bf6f702.xml"}, "exchange direction": "INPUT", "meanAmount": 0.0, "other": {"anies": [{"value": "24.00736", "module": "A1", "scenario": "Standard scenario"}, {"value": "0.0", "module": "A2", "scenario": "Standard scenario"}, {"value": "7.4680944", "module": "A3", "scenario": "Standard scenario"}, {"value": "0.0", "module": "C1", "scenario": "Standard scenario"}, {"value": "0.0", "module": "C2", "scenario": "Standard scenario"}, {"value": "0.0", "module": "C3", "scenario": "Standard scenario"}, {"value": "0.0", "module": "C4", "scenario": "Standard scenario"}, {"value": "0.0", "module": "D", "scenario": "Standard scenario"}, {"name": "referenceToUnitGroupDataSet", "value": {"shortDescription": [{"value": "MJ", "lang": "en"}], "type": "unit group data set", "refObjectId": "93a60a57-a3c8-11da-a746-0800200c9a66", "version": "03.00.000", "uri": "../unitgroups/93a60a57-a3c8-11da-a746-0800200c9a66.xml"}}]}, "flowProperties": [], "typeOfFlow": "Other flow", "classification": {"classHierarchy": "Quantities", "name": "GaBiCategories"}}, {"dataSetInternalID": 16, "referenceToFlowDataSet": {"shortDescription": [{"value": "Total use of renewable primary energy resources (PERT)", "lang": "en"}, {"value": "Total erneuerbare Primärenergie (PERT)", "lang": "de"}, {"value": "Uso total de la energía primaria renovable (energía primaria y recursos de energía primaria renovable utilizada como materia prima) (PERT)", "lang": "es"}], "type": "flow data set", "refObjectId": "53f97275-fa8a-4cdd-9024-65936002acd0", "version": "30.00.000", "uri": "../flows/53f97275-fa8a-4cdd-9024-65936002acd0.xml"}, "exchange direction": "INPUT", "meanAmount": 0.0, "other": {"anies": [{"value": "15.1201220319572", "module": "A1", "scenario": "Standard scenario"}, {"value": "0.050266980244", "module": "A2", "scenario": "Standard scenario"}, {"value": "10.8305904927539", "module": "A3", "scenario": "Standard scenario"}, {"value": "0.0", "module": "C1", "scenario": "Standard scenario"}, {"value": "0.004870056125", "module": "C2", "scenario": "Standard scenario"}, {"value": "0.28622880683934", "module": "C3", "scenario": "Standard scenario"}, {"value": "5.5503628419E-4", "module": "C4", "scenario": "Standard scenario"}, {"value": "-20.510719064492", "module": "D", "scenario": "Standard scenario"}, {"name": "referenceToUnitGroupDataSet", "value": {"shortDescription": [{"value": "MJ", "lang": "en"}], "type": "unit group data set", "refObjectId": "93a60a57-a3c8-11da-a746-0800200c9a66", "version": "03.00.000", "uri": "../unitgroups/93a60a57-a3c8-11da-a746-0800200c9a66.xml"}}]}, "flowProperties": [], "typeOfFlow": "Other flow", "classification": {"classHierarchy": "Größen / Umweltliche Größen / EPD EN 15804 / LCI Indikatoren", "name": "GaBiCategories"}}, {"dataSetInternalID": 17, "referenceToFlowDataSet": {"shortDescription": [{"value": "Use of renewable secondary fuels (RSF)", "lang": "en"}, {"value": "Erneuerbare Sekundärbrennstoffe (RSF)", "lang": "de"}, {"value": "Uso de combustibles secundarios renovables (RSF)", "lang": "es"}], "type": "flow data set", "refObjectId": "64333088-a55f-4aa2-9a31-c10b07816787", "version": "30.00.000", "uri": "../flows/64333088-a55f-4aa2-9a31-c10b07816787.xml"}, "exchange direction": "INPUT", "meanAmount": 0.0, "other": {"anies": [{"value": "0.0", "module": "A1", "scenario": "Standard scenario"}, {"value": "0.0", "module": "A2", "scenario": "Standard scenario"}, {"value": "0.0", "module": "A3", "scenario": "Standard scenario"}, {"value": "0.0", "module": "C1", "scenario": "Standard scenario"}, {"value": "0.0", "module": "C2", "scenario": "Standard scenario"}, {"value": "0.0", "module": "C3", "scenario": "Standard scenario"}, {"value": "0.0", "module": "C4", "scenario": "Standard scenario"}, {"value": "0.0", "module": "D", "scenario": "Standard scenario"}, {"name": "referenceToUnitGroupDataSet", "value": {"shortDescription": [{"value": "MJ", "lang": "en"}], "type": "unit group data set", "refObjectId": "93a60a57-a3c8-11da-a746-0800200c9a66", "version": "03.00.000", "uri": "../unitgroups/93a60a57-a3c8-11da-a746-0800200c9a66.xml"}}]}, "flowProperties": [], "typeOfFlow": "Other flow", "classification": {"classHierarchy": "Größen / Umweltliche Größen / EPD EN 15804 / LCI Indikatoren", "name": "GaBiCategories"}}, {"dataSetInternalID": 18, "referenceToFlowDataSet": {"shortDescription": [{"value": "Radioactive waste disposed (RWD)", "lang": "en"}, {"value": "Entsorgter radioaktiver Abfall (RWD)", "lang": "de"}, {"value": "Residuos radiactivos eliminados (RWD)", "lang": "es"}], "type": "flow data set", "refObjectId": "3449546e-52ad-4b39-b809-9fb77cea8ff6", "version": "30.00.000", "uri": "../flows/3449546e-52ad-4b39-b809-9fb77cea8ff6.xml"}, "exchange direction": "OUTPUT", "meanAmount": 0.0, "other": {"anies": [{"value": "1.2875017478E-4", "module": "A1", "scenario": "Standard scenario"}, {"value": "2.64345016E-5", "module": "A2", "scenario": "Standard scenario"}, {"value": "1.46671817E-5", "module": "A3", "scenario": "Standard scenario"}, {"value": "0.0", "module": "C1", "scenario": "Standard scenario"}, {"value": "2.561075E-6", "module": "C2", "scenario": "Standard scenario"}, {"value": "1.770940163E-5", "module": "C3", "scenario": "Standard scenario"}, {"value": "2.8758282E-7", "module": "C4", "scenario": "Standard scenario"}, {"value": "-4.585151823E-5", "module": "D", "scenario": "Standard scenario"}, {"name": "referenceToUnitGroupDataSet", "value": {"shortDescription": [{"value": "kg", "lang": "en"}], "type": "unit group data set", "refObjectId": "ad38d542-3fe9-439d-9b95-2f5f7752acaf", "version": "30.00.000", "uri": "../unitgroups/ad38d542-3fe9-439d-9b95-2f5f7752acaf.xml"}}]}, "flowProperties": [], "typeOfFlow": "Other flow", "classification": {"classHierarchy": "Größen / Umweltliche Größen / EPD EN 15804 / LCI Indikatoren", "name": "GaBiCategories"}}, {"dataSetInternalID": 19, "referenceToFlowDataSet": {"shortDescription": [{"value": "Use of secondary material (SM)", "lang": "en"}, {"value": "Einsatz von Sekundärstoffen (SM)", "lang": "de"}, {"value": "Uso de materiales secundarios (SM)", "lang": "es"}], "type": "flow data set", "refObjectId": "c6a1f35f-2d09-4f54-8dfb-97e502e1ce92", "version": "30.00.000", "uri": "../flows/c6a1f35f-2d09-4f54-8dfb-97e502e1ce92.xml"}, "exchange direction": "INPUT", "meanAmount": 0.0, "other": {"anies": [{"value": "0.0", "module": "A1", "scenario": "Standard scenario"}, {"value": "0.0", "module": "A2", "scenario": "Standard scenario"}, {"value": "0.0", "module": "A3", "scenario": "Standard scenario"}, {"value": "0.0", "module": "C1", "scenario": "Standard scenario"}, {"value": "0.0", "module": "C2", "scenario": "Standard scenario"}, {"value": "0.0", "module": "C3", "scenario": "Standard scenario"}, {"value": "0.0", "module": "C4", "scenario": "Standard scenario"}, {"value": "0.0", "module": "D", "scenario": "Standard scenario"}, {"name": "referenceToUnitGroupDataSet", "value": {"shortDescription": [{"value": "kg", "lang": "en"}], "type": "unit group data set", "refObjectId": "ad38d542-3fe9-439d-9b95-2f5f7752acaf", "version": "30.00.000", "uri": "../unitgroups/ad38d542-3fe9-439d-9b95-2f5f7752acaf.xml"}}]}, "flowProperties": [], "typeOfFlow": "Other flow", "classification": {"classHierarchy": "Größen / Umweltliche Größen / EPD EN 15804 / LCI Indikatoren", "name": "GaBiCategories"}}]}, "LCIAResults": {"LCIAResult": [{"referenceToLCIAMethodDataSet": {"shortDescription": [{"value": "Abiotic depletion potential - non-fossil resources (ADPE)", "lang": "en"}, {"value": "Potenzial für die Verknappung abiotischer Ressourcen – nicht fossile Ressourcen (ADPE)", "lang": "de"}], "type": "LCIA method data set", "refObjectId": "b2ad6494-c78d-11e6-9d9d-cec0c932ce01", "version": "01.00.011", "uri": "../lciamethods/b2ad6494-c78d-11e6-9d9d-cec0c932ce01.xml"}, "meanAmount": 0.0, "other": {"anies": [{"value": "5.645410369E-5", "module": "A1", "scenario": "Standard scenario"}, {"value": "6.74671608E-6", "module": "A2", "scenario": "Standard scenario"}, {"value": "4.49592673E-6", "module": "A3", "scenario": "Standard scenario"}, {"value": "0.0", "module": "C1", "scenario": "Standard scenario"}, {"value": "6.536475E-7", "module": "C2", "scenario": "Standard scenario"}, {"value": "7.20961924E-6", "module": "C3", "scenario": "Standard scenario"}, {"value": "1.74934E-8", "module": "C4", "scenario": "Standard scenario"}, {"value": "-2.305587691E-5", "module": "D", "scenario": "Standard scenario"}, {"name": "referenceToUnitGroupDataSet", "value": {"shortDescription": [{"value": "kg Sb-eq.", "lang": "en"}], "type": "unit group data set", "refObjectId": "54ccd2d9-a32a-4fc2-923d-f2c8c93e89d4", "version": "30.00.000", "uri": "../unitgroups/54ccd2d9-a32a-4fc2-923d-f2c8c93e89d4.xml"}}]}}, {"referenceToLCIAMethodDataSet": {"shortDescription": [{"value": "Abiotic depletion potential - fossil resources (ADPF)", "lang": "en"}, {"value": "Potenzial für die Verknappung abiotischer Ressourcen – fossile Brennstoffe (ADPF)", "lang": "de"}], "type": "LCIA method data set", "refObjectId": "b2ad6110-c78d-11e6-9d9d-cec0c932ce01", "version": "01.00.011", "uri": "../lciamethods/b2ad6110-c78d-11e6-9d9d-cec0c932ce01.xml"}, "meanAmount": 0.0, "other": {"anies": [{"value": "74.7125858224947", "module": "A1", "scenario": "Standard scenario"}, {"value": "4.015229166052", "module": "A2", "scenario": "Standard scenario"}, {"value": "5.93350387433719", "module": "A3", "scenario": "Standard scenario"}, {"value": "0.0", "module": "C1", "scenario": "Standard scenario"}, {"value": "0.389010664625", "module": "C2", "scenario": "Standard scenario"}, {"value": "4.21935732869147", "module": "C3", "scenario": "Standard scenario"}, {"value": "0.04567708872129", "module": "C4", "scenario": "Standard scenario"}, {"value": "-23.4631624086739", "module": "D", "scenario": "Standard scenario"}, {"name": "referenceToUnitGroupDataSet", "value": {"shortDescription": [{"value": "MJ", "lang": "en"}], "type": "unit group data set", "refObjectId": "93a60a57-a3c8-11da-a746-0800200c9a66", "version": "03.00.000", "uri": "../unitgroups/93a60a57-a3c8-11da-a746-0800200c9a66.xml"}}]}}, {"referenceToLCIAMethodDataSet": {"shortDescription": [{"value": "Acidification potential, Accumulated Exceedance (AP)", "lang": "en"}, {"value": "Versauerungspotenzial, kumulierte Überschreitung (AP)", "lang": "de"}], "type": "LCIA method data set", "refObjectId": "b5c611c6-def3-11e6-bf01-fe55135034f3", "version": "01.03.010", "uri": "../lciamethods/b5c611c6-def3-11e6-bf01-fe55135034f3.xml"}, "meanAmount": 0.0, "other": {"anies": [{"value": "0.02257847697476", "module": "A1", "scenario": "Standard scenario"}, {"value": "0.001544642892", "module": "A2", "scenario": "Standard scenario"}, {"value": "0.0019763686719", "module": "A3", "scenario": "Standard scenario"}, {"value": "0.0", "module": "C1", "scenario": "Standard scenario"}, {"value": "1.49650875E-4", "module": "C2", "scenario": "Standard scenario"}, {"value": "0.00176915781773", "module": "C3", "scenario": "Standard scenario"}, {"value": "1.61700072E-5", "module": "C4", "scenario": "Standard scenario"}, {"value": "-0.00493213282535", "module": "D", "scenario": "Standard scenario"}, {"name": "referenceToUnitGroupDataSet", "value": {"shortDescription": [{"value": "mol H+-eq.", "lang": "en"}], "type": "unit group data set", "refObjectId": "42e089ac-92bf-4bf2-8ca1-5fc40d18f2ed", "version": "00.01.000", "uri": "../unitgroups/42e089ac-92bf-4bf2-8ca1-5fc40d18f2ed.xml"}}]}}, {"referenceToLCIAMethodDataSet": {"shortDescription": [{"value": "Eutrophication potential - freshwater (EP-freshwater)", "lang": "en"}, {"value": "Eutrophierungspotenzial - Süßwasser (EP-freshwater)", "lang": "de"}], "type": "LCIA method data set", "refObjectId": "b53ec18f-7377-4ad3-86eb-cc3f4f276b2b", "version": "01.00.011", "uri": "../lciamethods/b53ec18f-7377-4ad3-86eb-cc3f4f276b2b.xml"}, "meanAmount": 0.0, "other": {"anies": [{"value": "1.7916281991E-4", "module": "A1", "scenario": "Standard scenario"}, {"value": "2.68290464E-6", "module": "A2", "scenario": "Standard scenario"}, {"value": "1.755607354E-5", "module": "A3", "scenario": "Standard scenario"}, {"value": "0.0", "module": "C1", "scenario": "Standard scenario"}, {"value": "2.5993E-7", "module": "C2", "scenario": "Standard scenario"}, {"value": "1.051763158E-5", "module": "C3", "scenario": "Standard scenario"}, {"value": "2.522585E-8", "module": "C4", "scenario": "Standard scenario"}, {"value": "-4.265786545E-5", "module": "D", "scenario": "Standard scenario"}, {"name": "referenceToUnitGroupDataSet", "value": {"shortDescription": [{"value": "kg P-eq.", "lang": "en"}], "type": "unit group data set", "refObjectId": "0429039d-a61d-4590-ba67-aa4a20a810a1", "version": "30.00.000", "uri": "../unitgroups/0429039d-a61d-4590-ba67-aa4a20a810a1.xml"}}]}}, {"referenceToLCIAMethodDataSet": {"shortDescription": [{"value": "Eutrophication potential - marine (EP-marine)", "lang": "en"}, {"value": "Eutrophierungspotenzial - Salzwasser (EP-marine)", "lang": "de"}], "type": "LCIA method data set", "refObjectId": "b5c619fa-def3-11e6-bf01-fe55135034f3", "version": "02.00.011", "uri": "../lciamethods/b5c619fa-def3-11e6-bf01-fe55135034f3.xml"}, "meanAmount": 0.0, "other": {"anies": [{"value": "0.00520518066535", "module": "A1", "scenario": "Standard scenario"}, {"value": "5.44471824E-4", "module": "A2", "scenario": "Standard scenario"}, {"value": "5.6277574769E-4", "module": "A3", "scenario": "Standard scenario"}, {"value": "0.0", "module": "C1", "scenario": "Standard scenario"}, {"value": "5.27505E-5", "module": "C2", "scenario": "Standard scenario"}, {"value": "4.9525508194E-4", "module": "C3", "scenario": "Standard scenario"}, {"value": "7.12312067E-6", "module": "C4", "scenario": "Standard scenario"}, {"value": "-0.00103453159634", "module": "D", "scenario": "Standard scenario"}, {"name": "referenceToUnitGroupDataSet", "value": {"shortDescription": [{"value": "kg N-eq.", "lang": "en"}], "type": "unit group data set", "refObjectId": "d05bb823-ecdf-4686-8c40-bf1d9257859f", "version": "00.00.003", "uri": "../unitgroups/d05bb823-ecdf-4686-8c40-bf1d9257859f.xml"}}]}}, {"referenceToLCIAMethodDataSet": {"shortDescription": [{"value": "Eutrophication potential - terrestrial (EP-terrestrial)", "lang": "en"}, {"value": "Eutrophierungspotenzial - Land (EP-terrestrial)", "lang": "de"}], "type": "LCIA method data set", "refObjectId": "b5c614d2-def3-11e6-bf01-fe55135034f3", "version": "01.02.010", "uri": "../lciamethods/b5c614d2-def3-11e6-bf01-fe55135034f3.xml"}, "meanAmount": 0.0, "other": {"anies": [{"value": "0.05290112397725", "module": "A1", "scenario": "Standard scenario"}, {"value": "0.005999053684", "module": "A2", "scenario": "Standard scenario"}, {"value": "0.00543593803322", "module": "A3", "scenario": "Standard scenario"}, {"value": "0.0", "module": "C1", "scenario": "Standard scenario"}, {"value": "5.81211125E-4", "module": "C2", "scenario": "Standard scenario"}, {"value": "0.00541018258677", "module": "C3", "scenario": "Standard scenario"}, {"value": "6.020082509E-5", "module": "C4", "scenario": "Standard scenario"}, {"value": "-0.01251790067258", "module": "D", "scenario": "Standard scenario"}, {"name": "referenceToUnitGroupDataSet", "value": {"shortDescription": [{"value": "mol N-eq.", "lang": "en"}], "type": "unit group data set", "refObjectId": "71b4d617-0ec9-4d3f-b65e-e438940c2401", "version": "00.00.003", "uri": "../unitgroups/71b4d617-0ec9-4d3f-b65e-e438940c2401.xml"}}]}}, {"referenceToLCIAMethodDataSet": {"shortDescription": [{"value": "Potential Comparative Toxic Unit for ecosystems (ETP-fw)", "lang": "en"}, {"value": "Potenzielle Toxizitätsvergleichseinheit für Ökosysteme (ETP-fw)", "lang": "de"}], "type": "LCIA method data set", "refObjectId": "ee1082d1-b0f7-43ca-a1f0-21e2a4a74511", "version": "01.00.003", "uri": "../lciamethods/ee1082d1-b0f7-43ca-a1f0-21e2a4a74511.xml"}, "meanAmount": 0.0, "other": {"anies": [{"value": "144.581141378549", "module": "A1", "scenario": "Standard scenario"}, {"value": "3.58046446914", "module": "A2", "scenario": "Standard scenario"}, {"value": "15.5369571154237", "module": "A3", "scenario": "Standard scenario"}, {"value": "0.0", "module": "C1", "scenario": "Standard scenario"}, {"value": "0.346889008125", "module": "C2", "scenario": "Standard scenario"}, {"value": "29.911719917723", "module": "C3", "scenario": "Standard scenario"}, {"value": "0.32950805923297", "module": "C4", "scenario": "Standard scenario"}, {"value": "-22.2829519895033", "module": "D", "scenario": "Standard scenario"}, {"name": "referenceToUnitGroupDataSet", "value": {"shortDescription": [{"value": "CTUe", "lang": "en"}], "type": "unit group data set", "refObjectId": "aa959ded-f1eb-4efb-9c5c-2d60be36b3e6", "version": "00.00.003", "uri": "../unitgroups/aa959ded-f1eb-4efb-9c5c-2d60be36b3e6.xml"}}]}}, {"referenceToLCIAMethodDataSet": {"shortDescription": [{"value": "Global Warming Potential - biogenic (GWP-biogenic)", "lang": "en"}, {"value": "Globales Erwärmungspotenzial - biogen (GWP-biogenic)", "lang": "de"}], "type": "LCIA method data set", "refObjectId": "2356e1ab-0185-4db5-86e5-16de51c7485c", "version": "01.00.006", "uri": "../lciamethods/2356e1ab-0185-4db5-86e5-16de51c7485c.xml"}, "meanAmount": 0.0, "other": {"anies": [{"value": "-2.47887595288111", "module": "A1", "scenario": "Standard scenario"}, {"value": "1.073161856E-4", "module": "A2", "scenario": "Standard scenario"}, {"value": "-0.74745484174344", "module": "A3", "scenario": "Standard scenario"}, {"value": "0.0", "module": "C1", "scenario": "Standard scenario"}, {"value": "1.03972E-5", "module": "C2", "scenario": "Standard scenario"}, {"value": "2.47708891203551", "module": "C3", "scenario": "Standard scenario"}, {"value": "7.66250257E-6", "module": "C4", "scenario": "Standard scenario"}, {"value": "-0.00336403993213", "module": "D", "scenario": "Standard scenario"}, {"name": "referenceToUnitGroupDataSet", "value": {"shortDescription": [{"value": "kg CO2-eq.", "lang": "en"}], "type": "unit group data set", "refObjectId": "1ebf3012-d0db-4de2-aefd-ef30cedb0be1", "version": "30.00.000", "uri": "../unitgroups/1ebf3012-d0db-4de2-aefd-ef30cedb0be1.xml"}}]}}, {"referenceToLCIAMethodDataSet": {"shortDescription": [{"value": "Global Warming Potential - fossil fuels (GWP-fossil)", "lang": "en"}, {"value": "Globales Erwärmungspotenzial - fossil (GWP-fossil)", "lang": "de"}], "type": "LCIA method data set", "refObjectId": "5f635281-343e-44fb-83df-1971b155e6b6", "version": "01.00.009", "uri": "../lciamethods/5f635281-343e-44fb-83df-1971b155e6b6.xml"}, "meanAmount": 0.0, "other": {"anies": [{"value": "4.47519434313348", "module": "A1", "scenario": "Standard scenario"}, {"value": "0.266226994696", "module": "A2", "scenario": "Standard scenario"}, {"value": "0.40094573324077", "module": "A3", "scenario": "Standard scenario"}, {"value": "0.0", "module": "C1", "scenario": "Standard scenario"}, {"value": "0.02579308325", "module": "C2", "scenario": "Standard scenario"}, {"value": "0.66370349687509", "module": "C3", "scenario": "Standard scenario"}, {"value": "0.00773249442631", "module": "C4", "scenario": "Standard scenario"}, {"value": "-1.01804222395381", "module": "D", "scenario": "Standard scenario"}, {"name": "referenceToUnitGroupDataSet", "value": {"shortDescription": [{"value": "kg CO2-eq.", "lang": "en"}], "type": "unit group data set", "refObjectId": "1ebf3012-d0db-4de2-aefd-ef30cedb0be1", "version": "30.00.000", "uri": "../unitgroups/1ebf3012-d0db-4de2-aefd-ef30cedb0be1.xml"}}]}}, {"referenceToLCIAMethodDataSet": {"shortDescription": [{"value": "Global Warming Potential - land use and land use change (GWP-luluc)", "lang": "en"}, {"value": "Globales Erwärmungspotenzial - luluc (GWP-luluc)", "lang": "de"}], "type": "LCIA method data set", "refObjectId": "4331bbdb-978a-490d-8707-eeb047f01a55", "version": "01.00.006", "uri": "../lciamethods/4331bbdb-978a-490d-8707-eeb047f01a55.xml"}, "meanAmount": 0.0, "other": {"anies": [{"value": "0.01596370689922", "module": "A1", "scenario": "Standard scenario"}, {"value": "9.7649838E-5", "module": "A2", "scenario": "Standard scenario"}, {"value": "0.00204685351223", "module": "A3", "scenario": "Standard scenario"}, {"value": "0.0", "module": "C1", "scenario": "Standard scenario"}, {"value": "9.4606875E-6", "module": "C2", "scenario": "Standard scenario"}, {"value": "3.0104069579E-4", "module": "C3", "scenario": "Standard scenario"}, {"value": "6.6483693E-7", "module": "C4", "scenario": "Standard scenario"}, {"value": "-0.00155990650016", "module": "D", "scenario": "Standard scenario"}, {"name": "referenceToUnitGroupDataSet", "value": {"shortDescription": [{"value": "kg CO2-eq.", "lang": "en"}], "type": "unit group data set", "refObjectId": "1ebf3012-d0db-4de2-aefd-ef30cedb0be1", "version": "30.00.000", "uri": "../unitgroups/1ebf3012-d0db-4de2-aefd-ef30cedb0be1.xml"}}]}}, {"referenceToLCIAMethodDataSet": {"shortDescription": [{"value": "Global Warming Potential - total (GWP-total)", "lang": "en"}, {"value": "Globales Erwärmungspotenzial - total (GWP-total)", "lang": "de"}], "type": "LCIA method data set", "refObjectId": "6a37f984-a4b3-458a-a20a-64418c145fa2", "version": "04.00.017", "uri": "../lciamethods/6a37f984-a4b3-458a-a20a-64418c145fa2.xml"}, "meanAmount": 0.0, "other": {"anies": [{"value": "2.01228209715159", "module": "A1", "scenario": "Standard scenario"}, {"value": "0.266432157992", "module": "A2", "scenario": "Standard scenario"}, {"value": "-0.34446215442266", "module": "A3", "scenario": "Standard scenario"}, {"value": "0.0", "module": "C1", "scenario": "Standard scenario"}, {"value": "0.02581296025", "module": "C2", "scenario": "Standard scenario"}, {"value": "3.14109344960635", "module": "C3", "scenario": "Standard scenario"}, {"value": "0.00774082176582", "module": "C4", "scenario": "Standard scenario"}, {"value": "-1.0229639438811", "module": "D", "scenario": "Standard scenario"}, {"name": "referenceToUnitGroupDataSet", "value": {"shortDescription": [{"value": "kg CO2-eq.", "lang": "en"}], "type": "unit group data set", "refObjectId": "1ebf3012-d0db-4de2-aefd-ef30cedb0be1", "version": "30.00.000", "uri": "../unitgroups/1ebf3012-d0db-4de2-aefd-ef30cedb0be1.xml"}}]}}, {"referenceToLCIAMethodDataSet": {"shortDescription": [{"value": "Potential Comparative Toxic Unit for humans - cancer effects (HTP-c)", "lang": "en"}, {"value": "Potenzielle Toxizitätsvergleichseinheit für den Menschen - kanzerogene Wirkung (HTP-c)", "lang": "de"}], "type": "LCIA method data set", "refObjectId": "2299222a-bbd8-474f-9d4f-4dd1f18aea7c", "version": "01.00.004", "uri": "../lciamethods/2299222a-bbd8-474f-9d4f-4dd1f18aea7c.xml"}, "meanAmount": 0.0, "other": {"anies": [{"value": "2.82247E-9", "module": "A1", "scenario": "Standard scenario"}, {"value": "1.1619E-10", "module": "A2", "scenario": "Standard scenario"}, {"value": "5.2712E-10", "module": "A3", "scenario": "Standard scenario"}, {"value": "0.0", "module": "C1", "scenario": "Standard scenario"}, {"value": "1.126E-11", "module": "C2", "scenario": "Standard scenario"}, {"value": "5.3628E-10", "module": "C3", "scenario": "Standard scenario"}, {"value": "9.8E-13", "module": "C4", "scenario": "Standard scenario"}, {"value": "-6.4731E-10", "module": "D", "scenario": "Standard scenario"}, {"name": "referenceToUnitGroupDataSet", "value": {"shortDescription": [{"value": "CTUh", "lang": "en"}], "type": "unit group data set", "refObjectId": "d4c9523e-2d7e-49fd-8469-998f547d3a70", "version": "00.00.003", "uri": "../unitgroups/d4c9523e-2d7e-49fd-8469-998f547d3a70.xml"}}]}}, {"referenceToLCIAMethodDataSet": {"shortDescription": [{"value": "Potential Comparative Toxic Unit for humans - non-cancer effects (HTP-nc)", "lang": "en"}, {"value": "Potenzielle Toxizitätsvergleichseinheit für den Menschen - nicht kanzerogene Wirkung (HTP-nc)", "lang": "de"}], "type": "LCIA method data set", "refObjectId": "3af763a5-b7a1-48c9-9cee-1f223481fcef", "version": "01.00.003", "uri": "../lciamethods/3af763a5-b7a1-48c9-9cee-1f223481fcef.xml"}, "meanAmount": 0.0, "other": {"anies": [{"value": "6.202299E-8", "module": "A1", "scenario": "Standard scenario"}, {"value": "3.92572E-9", "module": "A2", "scenario": "Standard scenario"}, {"value": "6.2603E-9", "module": "A3", "scenario": "Standard scenario"}, {"value": "0.0", "module": "C1", "scenario": "Standard scenario"}, {"value": "3.8034E-10", "module": "C2", "scenario": "Standard scenario"}, {"value": "1.108933E-8", "module": "C3", "scenario": "Standard scenario"}, {"value": "7.388E-11", "module": "C4", "scenario": "Standard scenario"}, {"value": "-2.206668E-8", "module": "D", "scenario": "Standard scenario"}, {"name": "referenceToUnitGroupDataSet", "value": {"shortDescription": [{"value": "CTUh", "lang": "en"}], "type": "unit group data set", "refObjectId": "d4c9523e-2d7e-49fd-8469-998f547d3a70", "version": "00.00.003", "uri": "../unitgroups/d4c9523e-2d7e-49fd-8469-998f547d3a70.xml"}}]}}, {"referenceToLCIAMethodDataSet": {"shortDescription": [{"value": "Potential Human exposure efficiency relative to U235 (IRP)", "lang": "en"}, {"value": "Potenzielle Wirkung durch Exposition des Menschen mit U235 (IRP)", "lang": "de"}], "type": "LCIA method data set", "refObjectId": "b5c632be-def3-11e6-bf01-fe55135034f3", "version": "01.00.012", "uri": "../lciamethods/b5c632be-def3-11e6-bf01-fe55135034f3.xml"}, "meanAmount": 0.0, "other": {"anies": [{"value": "0.12770372840822", "module": "A1", "scenario": "Standard scenario"}, {"value": "0.016823390272", "module": "A2", "scenario": "Standard scenario"}, {"value": "0.01309820536086", "module": "A3", "scenario": "Standard scenario"}, {"value": "0.0", "module": "C1", "scenario": "Standard scenario"}, {"value": "0.001629914", "module": "C2", "scenario": "Standard scenario"}, {"value": "0.01569929552768", "module": "C3", "scenario": "Standard scenario"}, {"value": "1.8352688525E-4", "module": "C4", "scenario": "Standard scenario"}, {"value": "-0.04896048758069", "module": "D", "scenario": "Standard scenario"}, {"name": "referenceToUnitGroupDataSet", "value": {"shortDescription": [{"value": "kgBq U235-eq.", "lang": "en"}], "type": "unit group data set", "refObjectId": "456b05bf-1415-44a9-9993-02452f554c09", "version": "00.00.003", "uri": "../unitgroups/456b05bf-1415-44a9-9993-02452f554c09.xml"}}]}}, {"referenceToLCIAMethodDataSet": {"shortDescription": [{"value": "Depletion potential of the stratospheric ozone layer (ODP)", "lang": "en"}, {"value": "Abbaupotenzial der stratosphärischen Ozonschicht (ODP)", "lang": "de"}], "type": "LCIA method data set", "refObjectId": "b5c629d6-def3-11e6-bf01-fe55135034f3", "version": "02.00.013", "uri": "../lciamethods/b5c629d6-def3-11e6-bf01-fe55135034f3.xml"}, "meanAmount": 0.0, "other": {"anies": [{"value": "1.16998575E-6", "module": "A1", "scenario": "Standard scenario"}, {"value": "5.878718E-8", "module": "A2", "scenario": "Standard scenario"}, {"value": "5.709992E-8", "module": "A3", "scenario": "Standard scenario"}, {"value": "0.0", "module": "C1", "scenario": "Standard scenario"}, {"value": "5.69553E-9", "module": "C2", "scenario": "Standard scenario"}, {"value": "8.865825E-8", "module": "C3", "scenario": "Standard scenario"}, {"value": "6.3991E-10", "module": "C4", "scenario": "Standard scenario"}, {"value": "-4.8125804E-7", "module": "D", "scenario": "Standard scenario"}, {"name": "referenceToUnitGroupDataSet", "value": {"shortDescription": [{"value": "kg CFC-11-eq.", "lang": "en"}], "type": "unit group data set", "refObjectId": "d9e957c9-7309-4474-bf3a-7777df6c4e5b", "version": "25.00.000", "uri": "../unitgroups/d9e957c9-7309-4474-bf3a-7777df6c4e5b.xml"}}]}}, {"referenceToLCIAMethodDataSet": {"shortDescription": [{"value": "Potential incidence of disease due to PM emissions (PM)", "lang": "en"}, {"value": "Potenzielles Auftreten von Krankheiten aufgrund von Feinstaubemissionen (PM)", "lang": "de"}], "type": "LCIA method data set", "refObjectId": "b5c602c6-def3-11e6-bf01-fe55135034f3", "version": "02.00.012", "uri": "../lciamethods/b5c602c6-def3-11e6-bf01-fe55135034f3.xml"}, "meanAmount": 0.0, "other": {"anies": [{"value": "2.1065447E-7", "module": "A1", "scenario": "Standard scenario"}, {"value": "2.386996E-8", "module": "A2", "scenario": "Standard scenario"}, {"value": "2.944871E-8", "module": "A3", "scenario": "Standard scenario"}, {"value": "0.0", "module": "C1", "scenario": "Standard scenario"}, {"value": "2.31261E-9", "module": "C2", "scenario": "Standard scenario"}, {"value": "2.312079E-8", "module": "C3", "scenario": "Standard scenario"}, {"value": "3.0888E-10", "module": "C4", "scenario": "Standard scenario"}, {"value": "-4.355911E-8", "module": "D", "scenario": "Standard scenario"}, {"name": "referenceToUnitGroupDataSet", "value": {"shortDescription": [{"value": "Disease incidence", "lang": "en"}], "type": "unit group data set", "refObjectId": "3883559b-648f-4afc-8ba2-0bd24f3affa3", "version": "00.00.003", "uri": "../unitgroups/3883559b-648f-4afc-8ba2-0bd24f3affa3.xml"}}]}}, {"referenceToLCIAMethodDataSet": {"shortDescription": [{"value": "Photochemical Ozone Creation Potential (POCP)", "lang": "en"}, {"value": "Bildungspotenzial für troposphärisches Ozon (POCP)", "lang": "de"}], "type": "LCIA method data set", "refObjectId": "b5c610fe-def3-11e6-bf01-fe55135034f3", "version": "02.00.015", "uri": "../lciamethods/b5c610fe-def3-11e6-bf01-fe55135034f3.xml"}, "meanAmount": 0.0, "other": {"anies": [{"value": "0.01424339703536", "module": "A1", "scenario": "Standard scenario"}, {"value": "0.001712324432", "module": "A2", "scenario": "Standard scenario"}, {"value": "0.00173818466618", "module": "A3", "scenario": "Standard scenario"}, {"value": "0.0", "module": "C1", "scenario": "Standard scenario"}, {"value": "1.658965E-4", "module": "C2", "scenario": "Standard scenario"}, {"value": "0.00164092506197", "module": "C3", "scenario": "Standard scenario"}, {"value": "1.88288215E-5", "module": "C4", "scenario": "Standard scenario"}, {"value": "-0.00362987654942", "module": "D", "scenario": "Standard scenario"}, {"name": "referenceToUnitGroupDataSet", "value": {"shortDescription": [{"value": "kg NMVOC-eq.", "lang": "en"}], "type": "unit group data set", "refObjectId": "d27c25f8-fbc1-44c6-b47b-4adbae4199c6", "version": "00.00.003", "uri": "../unitgroups/d27c25f8-fbc1-44c6-b47b-4adbae4199c6.xml"}}]}}, {"referenceToLCIAMethodDataSet": {"shortDescription": [{"value": "Potential Soil quality index (SQP)", "lang": "en"}, {"value": "Potenzieller Bodenqualitätsindex (SQP)", "lang": "de"}], "type": "LCIA method data set", "refObjectId": "b2ad6890-c78d-11e6-9d9d-cec0c932ce01", "version": "01.00.011", "uri": "../lciamethods/b2ad6890-c78d-11e6-9d9d-cec0c932ce01.xml"}, "meanAmount": 0.0, "other": {"anies": [{"value": "87.7677105957421", "module": "A1", "scenario": "Standard scenario"}, {"value": "3.482177441288", "module": "A2", "scenario": "Standard scenario"}, {"value": "72.5404228521378", "module": "A3", "scenario": "Standard scenario"}, {"value": "0.0", "module": "C1", "scenario": "Standard scenario"}, {"value": "0.33736658725", "module": "C2", "scenario": "Standard scenario"}, {"value": "2.32651000890459", "module": "C3", "scenario": "Standard scenario"}, {"value": "0.10137711223516", "module": "C4", "scenario": "Standard scenario"}, {"value": "-109.996438733661", "module": "D", "scenario": "Standard scenario"}, {"name": "referenceToUnitGroupDataSet", "value": {"shortDescription": [{"value": "dimensionless", "lang": "en"}], "type": "unit group data set", "refObjectId": "f130951c-e67f-4f7f-8dd4-665de3974e18", "version": "00.00.004", "uri": "../unitgroups/f130951c-e67f-4f7f-8dd4-665de3974e18.xml"}}]}}, {"referenceToLCIAMethodDataSet": {"shortDescription": [{"value": "Water (user) deprivation potential (WDP)", "lang": "en"}, {"value": "Wasser-Entzugspotenzial (Benutzer) (WDP)", "lang": "de"}], "type": "LCIA method data set", "refObjectId": "b2ad66ce-c78d-11e6-9d9d-cec0c932ce01", "version": "03.00.015", "uri": "../lciamethods/b2ad66ce-c78d-11e6-9d9d-cec0c932ce01.xml"}, "meanAmount": 0.0, "other": {"anies": [{"value": "2.83204229292508", "module": "A1", "scenario": "Standard scenario"}, {"value": "0.014365376168", "module": "A2", "scenario": "Standard scenario"}, {"value": "0.0915388683053", "module": "A3", "scenario": "Standard scenario"}, {"value": "0.0", "module": "C1", "scenario": "Standard scenario"}, {"value": "0.00139177225", "module": "C2", "scenario": "Standard scenario"}, {"value": "0.14883462393231", "module": "C3", "scenario": "Standard scenario"}, {"value": "0.00200971895381", "module": "C4", "scenario": "Standard scenario"}, {"value": "-2.35576808773943", "module": "D", "scenario": "Standard scenario"}, {"name": "referenceToUnitGroupDataSet", "value": {"shortDescription": [{"value": "m3 world eq. deprived", "lang": "en"}], "type": "unit group data set", "refObjectId": "6ae2df01-888e-46c8-b17d-49fa3869b476", "version": "00.00.003", "uri": "../unitgroups/6ae2df01-888e-46c8-b17d-49fa3869b476.xml"}}]}}]}, "otherAttributes": {"{http://www.indata.network/EPD/2019}epd-version": "1.2"}, "version": "1.1"}