{"processInformation": {"dataSetInformation": {"UUID": "1ba4b82e-47c6-4e5c-9641-b73c651f9d5a", "name": {"baseName": [{"value": "Luxury Vinyl Tile Looselay", "lang": "en"}, {"value": "Luxury Vinyl Tile Looselay (Moduleo ® Intoo)", "lang": "de"}], "functionalUnitFlowProperties": [{"lang": "en"}]}, "classificationInformation": {"classification": [{"class": [{"value": "Kunststoffe", "level": 0, "classId": "6"}, {"value": "Bodenbeläge", "level": 1, "classId": "6.2"}, {"value": "PVC-Bodenbeläge", "level": 2, "classId": "6.2.01"}], "name": "OEKOBAU.DAT"}, {"class": [{"value": "02 Building products", "level": 0}, {"value": "Floor coverings", "level": 1}, {"value": "Floor coverings", "level": 2}], "name": "IBUCategories"}]}, "generalComment": [{"value": "Flexible vinyl floor coverings are made up of several layers. \nOn the top side, there is a PVC decor layer (3) bonded to a PVC substrate layer (4) with glass fibre (5); topped with a transparent PVC wear-resistant contact surface coated with a PU lacquer for a mat aspect with an excellent stain and friction resistance (1+2). On the back side there is a core layer (6-8) made of 2 flexible PVC layers reinforced with unwoven glass fibre. (7) These layers are manufactured and laminated together with the other layers at Unilin's LVT plant in the Avelgem facility. The decorative PVC layer of vinyl floor covering can be printed with any design and gives the floor its individual appearance.", "lang": "en"}, {"value": "Flexible Vinyl-Bodenbeläge sind aus mehreren Schichten aufgebaut. \nAuf der Oberseite befindet sich eine PVC-Dekorschicht (3), die mit einer PVC-Substratschicht mit Glasfasern (4) verbunden ist. Darüber befindet sich eine transparente, verschleißfeste PVC-Kontaktfläche, die mit einem PU-Lack beschichtet ist, um ein mattes Aussehen mit ausgezeichneter Flecken- und Reibungsbeständigkeit zu erzielen (1+2). Auf der Rückseite befindet sich eine Kernschicht (6-8) aus 2 flexiblen PVC-Schichten, die mit Glasfaservlies verstärkt sind. Diese Schichten werden zusammen mit den anderen Schichten in der LVT-Fabrik von Unilin im Werk Avelgem hergestellt und laminiert. Die dekorative PVC-Schicht des Vinyl-Bodenbelags kann mit einem beliebigen Design bedruckt werden und verleiht dem Boden sein individuelles Aussehen.", "lang": "de"}], "other": {"anies": [{"scenario": [{"description": [{"value": "100% recycling", "lang": "en"}, {"value": "100% Recycling", "lang": "de"}], "name": "S0", "default": true}, {"description": [{"value": "100% landfill", "lang": "en"}, {"value": "100% Deponierung", "lang": "de"}], "name": "S1"}, {"description": [{"value": "100% incineration", "lang": "en"}, {"value": "100% Verbrennung", "lang": "de"}], "name": "S2"}]}]}}, "quantitativeReference": {"referenceToReferenceFlow": [0]}, "time": {"referenceYear": 2025, "dataSetValidUntil": 2030, "other": {"anies": [{"name": "publicationDateOfEPD", "value": 1744243200000}]}}, "geography": {"locationOfOperationSupplyOrProduction": {"location": "RER"}}, "technology": {"technologyDescriptionAndIncludedProcesses": [{"value": "Moduleo® Intoo 55 is produced by calendering and laminating the different parts together. The material efficiency is 98% as all production waste are internally recycled as raw material. In production a certified ISO9001 quality control system is in place. \nDeclared unit: \n1 m of Luxury Vinyl Tiles (LVT) floor covering with looselay installation", "lang": "en"}, {"value": "Moduleo® Intoo 55 wird durch Kalandrieren und Zusammenlaminieren der verschiedenen Teile hergestellt. Die Materialeffizienz liegt bei 98 %, da alle Produktionsabfälle intern als Rohmaterial recycelt werden. In der Produktion wird ein zertifiziertes Qualitätskontrollsystem nach ISO9001 eingesetzt.\n- Füllstoff: 53%\n- PVC: 31% \n- Weichmacher & Stabilisator: 14%\n- Andere: 2% \nTechnische Daten: \nStrukturelle Daten: \n\nProduktdicke: 4,5 mm\nGewicht: 7600 g/m2\nProduktform: Bretter und Fliesen \nDeklarierte Einheit: \n1 m² Luxury Vinyl Tiles (LVT) Bodenbelag mit lockerer Verlegung", "lang": "de"}], "technologicalApplicability": [{"value": "According to EN ISO 10874 the area of application for resilient floor coverings is indicated by use classes. The declared product group covers the use class 33 (heavy commercial use)", "lang": "en"}, {"value": "Nach EN ISO 10874 wird der Anwendungsbereich für elastische Bodenbeläge durch Nutzungsklassen angegeben. Die angegebene Produktgruppe deckt die Nutzungsklasse 33 ab.", "lang": "de"}]}}, "modellingAndValidation": {"LCIMethodAndAllocation": {"typeOfDataSet": "EPD", "referenceToLCAMethodDetails": [{"shortDescription": [{"value": "Floor coverings.pdf", "lang": "en"}], "type": "source data set", "refObjectId": "2fdfbcb5-f96e-4e84-8fa8-6b373e2917d0"}], "other": {"anies": [{"name": "subType", "value": "specific dataset"}]}}, "dataSourcesTreatmentAndRepresentativeness": {"referenceToDataSource": [{"shortDescription": [{"value": "ecoinvent database (all versions)", "lang": "en"}], "type": "source data set", "refObjectId": "b497a91f-e14b-4b69-8f28-f50eb1576766"}, {"shortDescription": [{"value": "ecoinvent 3.10 database", "lang": "en"}], "type": "source data set", "refObjectId": "6edab576-5247-472f-a2f4-0cb84561ca8b"}], "useAdviceForDataSet": [{"value": "Scope: \nIn this EPD flexible Luxury Vinyl Tiles (LVT) floor covering with looselay installation according to EN 16810:2017 Resilient, textile and laminate floor coverings are declared. \n\nThe results are representative of production in UNILIN B.V. Division Flooring, Avelgem site (Belgium).\n\nThis EPD covers printed laminate polyvinyl chloride floor coverings produced by Unilin under following brands:\n\nModuleo® Intoo \n\nUnilin LVT Looselay 4,5 mm \nSystem boundary: \nType of EPD according to EN 15804+A2: cradle to gate with options, modules C1–C4, and module D (A1–A3 + C + D\nand additional module A4, A5, B2). \nModules A1-A3 include processes that provide materials and energy input for the system, manufacturing and transport processes up to the factory gate, as well as waste processing. \nModule A4 includes transport of the floor covering to the place of installation. A4 data are based on an average distance for European deliveries.\nModule A5 includes the production of offcuts for the installation of the floor covering, and recycling of offcuts and European end-of-life scenarios for packaging material.\nModule B2 is including provision of cleaning agent, energy and water consumption for the cleaning of the floor covering. The LCA results in this EPD are declared for a one-year usage.\nModule C2 includes transportation of the postconsumer waste to waste processing. \nEnd of life scenarios are declared for:\n100% recycling (Scenario 0, C3)\n\n100% landfill (Scenario 1, C4/1)\n100% incineration in a waste incineration plant (Scenario 2, C4/2)Module D includes potential benefits from all net flows given in module A5 and C3/C4 that leave the product boundary system after having passed the end-of-waste state in the form of recovery and/or recycling potentials. Module D is declared for each scenario separately (D, D/1 and D/2)", "lang": "en"}, {"value": "Gültigkeitsbereich: \nIn dieser EPD werden flexible Luxury Vinyl Tiles (LVT) Bodenbeläge mit loser Verlegung gemäß EN 16810:2017 Elastische, textile und Laminat-Bodenbeläge deklariert. \n\nDie Ergebnisse sind repräsentativ für die Produktion in UNILIN B.V. Division Flooring, Standort Avelgem (Belgien). Diese EPD umfasst bedruckte Laminat-Polyvinylchlorid-Bodenbeläge, die von Unilin unter folgenden Marken hergestellt werden: Moduleo Intoo 55 \nSystemgrenze: \nArt der EPD nach EN 15804+A2: Cradle to Grave und Modul D Die Module A1-A3 umfassen Prozesse, die Materialien und Energie für das System bereitstellen, Herstellungs- und Transportprozesse bis zum Werkstor sowie die Abfallverarbeitung. Modul A4 umfasst den Transport des Bodenbelags zum Verlegeort. Die Daten für A4 basieren auf einer durchschnittlichen Entfernung für europäische Lieferungen. Modul A5 umfasst die Produktion von Verschnitt für die Verlegung des Bodenbelags sowie das Recycling von Verschnitt und europäische End-of-Life-Szenarien für Verpackungsmaterial. Modul B2 umfasst die Bereitstellung von Reinigungsmitteln sowie den Energie- und Wasserverbrauch für die Reinigung des Bodenbelags. Die LCA-Ergebnisse in dieser EPD werden für eine einjährige Nutzung angegeben. Modul C2 umfasst den Transport des Post-Verbraucher-Abfalls zur Abfallverarbeitung. \nDie End-of-Life-Szenarien werden angegeben für: 100% Recycling (Szenario 0 , C3, C4) ,100% Deponierung (Szenario 1, C4/2) 100% Verbrennung in einer Müllverbrennungsanlage (Szenario 2, C4/2)", "lang": "de"}], "other": {"anies": [{"name": "referenceToOriginalEPD", "value": {"shortDescription": {"value": "Luxury Vinyl Tile Looselay .pdf", "defaultValue": "Luxury Vinyl Tile Looselay .pdf", "lstrings": [{"lang": "en", "value": "Luxury Vinyl Tile Looselay .pdf"}]}, "type": "source data set", "uuid": {"uuid": "f59b8824-98ab-4c48-b01e-116500263a4d"}, "refObjectId": "f59b8824-98ab-4c48-b01e-116500263a4d", "resourceURLs": ["https://oekobaudat.de/OEKOBAU.DAT/resource/sources/f59b8824-98ab-4c48-b01e-116500263a4d/Luxury_Vinyl_Tile_Looselay_22731.pdf?version=00.01.000"]}}]}}, "validation": {"review": [{"referenceToNameOfReviewerAndInstitution": [{"shortDescription": [{"value": "Institut Bauen und Umwelt e. V.", "lang": "en"}], "type": "contact data set", "refObjectId": "d111dbec-b024-4be5-86c5-752d6eb2cf95", "uri": "../contacts/d111dbec-b024-4be5-86c5-752d6eb2cf95.xml"}], "type": "Accredited third party review"}]}, "complianceDeclarations": {"compliance": [{"referenceToComplianceSystem": {"shortDescription": [{"value": "DIN EN 15804+A2", "lang": "en"}], "type": "source data set", "refObjectId": "c0016b33-8cf7-415c-ac6e-deba0d21440d", "uri": "../sources/c0016b33-8cf7-415c-ac6e-deba0d21440d.xml"}}, {"referenceToComplianceSystem": {"shortDescription": [{"value": "ISO 14025", "lang": "en"}], "type": "source data set", "refObjectId": "4f2eb655-6e44-4874-a95a-e28f5442cd4d", "uri": "../sources/4f2eb655-6e44-4874-a95a-e28f5442cd4d.xml"}}]}}, "administrativeInformation": {"commissionerAndGoal": {"referenceToCommissioner": [{"shortDescription": [{"value": "Unilin BV, division flooring", "lang": "en"}], "type": "contact data set", "refObjectId": "a87af623-2417-4e72-aab3-5857559759ce", "uri": "../contacts/a87af623-2417-4e72-aab3-5857559759ce.xml"}]}, "dataGenerator": {"referenceToPersonOrEntityGeneratingTheDataSet": [{"shortDescription": [{"value": "Unilin B.V. Division Flooring", "lang": "en"}], "type": "contact data set", "refObjectId": "3ee252a3-0957-4f9d-9830-7614058c592d", "uri": "../contacts/3ee252a3-0957-4f9d-9830-7614058c592d.xml"}]}, "dataEntryBy": {"timeStamp": 1744243200000, "referenceToDataSetFormat": [{"shortDescription": [{"value": "ILCD Format", "lang": "en"}], "type": "source data set", "refObjectId": "a97a0155-0234-4b87-b4ce-a45da52f2a40", "uri": "../sources/a97a0155-0234-4b87-b4ce-a45da52f2a40.xml"}, {"shortDescription": [{"value": "EPD-Datenformaterweiterungen v1.2", "lang": "de"}, {"value": "EPD Data Format Extensions v1.2", "lang": "en"}], "type": "source data set", "refObjectId": "a29449fd-aa2f-4de8-b5d7-4b06b43c6fde", "uri": "../sources/a29449fd-aa2f-4de8-b5d7-4b06b43c6fde.xml"}]}, "publicationAndOwnership": {"dataSetVersion": "00.01.000", "referenceToRegistrationAuthority": {"shortDescription": [{"value": "Institut Bauen und Umwelt e. V.", "lang": "en"}], "type": "contact data set", "refObjectId": "d111dbec-b024-4be5-86c5-752d6eb2cf95", "uri": "../contacts/d111dbec-b024-4be5-86c5-752d6eb2cf95.xml"}, "registrationNumber": "EPD-UNI-20250021-IBA1-EN", "referenceToOwnershipOfDataSet": {"shortDescription": [{"value": "Unilin BV, division flooring", "lang": "en"}], "type": "contact data set", "refObjectId": "a87af623-2417-4e72-aab3-5857559759ce", "uri": "../contacts/a87af623-2417-4e72-aab3-5857559759ce.xml"}, "copyright": true, "licenseType": "Free of charge for all users and uses", "accessRestrictions": [{"value": "None", "lang": "en"}], "other": {"anies": [{"name": "referenceToPublisher", "value": {"shortDescription": [{"value": "Institut Bauen und Umwelt e. V.", "lang": "en"}], "type": "contact data set", "refObjectId": "d111dbec-b024-4be5-86c5-752d6eb2cf95", "uri": "../contacts/d111dbec-b024-4be5-86c5-752d6eb2cf95.xml"}}]}}}, "exchanges": {"exchange": [{"dataSetInternalID": 0, "referenceToFlowDataSet": {"shortDescription": [{"value": "Luxury Vinyl Tile Looselay Flooring ()", "lang": "en"}], "type": "flow data set", "refObjectId": "053173ee-35ad-be3c-1a54-86acc8d5300b", "uri": "../flows/053173ee-35ad-be3c-1a54-86acc8d5300b.xml"}, "meanAmount": 1.0, "referencesToDataSource": {}, "referenceFlow": true, "resolvedFlowVersion": "00.01.000", "resultingflowAmount": 1.0, "flowProperties": [{"name": [{"lang": "de", "value": "Fläche"}, {"lang": "en", "value": "Area"}], "uuid": "93a60a56-a3c8-19da-a746-0800200c9a66", "referenceFlowProperty": true, "meanValue": 1.0, "referenceUnit": "qm", "unitGroupUUID": "c20a03d7-bd90-4569-bc94-66cfd364dfc8"}], "materialProperties": [{"name": "grammage", "value": "7.6", "unit": "kg/m^2", "unitDescription": "kilograms per square meter"}, {"name": "layer thickness", "value": "0.0045", "unit": "m", "unitDescription": "meters"}], "typeOfFlow": "Product flow", "classification": {"classHierarchy": "Kunststoffe / Bodenbeläge / PVC-Bodenbeläge", "name": "OEKOBAU.DAT"}}, {"dataSetInternalID": 1, "referenceToFlowDataSet": {"shortDescription": [{"value": "Renewable primary energy as energy carrier (PERE)", "lang": "en"}, {"value": "Erneuerbare Primärenergie als Energieträger (PERE)", "lang": "de"}], "type": "flow data set", "refObjectId": "20f32be5-0398-4288-9b6d-accddd195317", "uri": "../flows/20f32be5-0398-4288-9b6d-accddd195317.xml"}, "exchange direction": "INPUT", "other": {"anies": [{"name": "referenceToUnitGroupDataSet", "value": {"shortDescription": [{"value": "MJ", "lang": "en"}], "type": "unit group data set", "refObjectId": "93a60a57-a3c8-11da-a746-0800200c9a66", "uri": "../unitgroups/93a60a57-a3c8-11da-a746-0800200c9a66.xml"}}, {"value": "21.6", "module": "A1-A3"}, {"value": "0.212960503075315", "module": "A4"}, {"value": "1.30082166954066", "module": "A5"}, {"value": "1.09654879941985", "module": "B2"}, {"value": "0", "module": "C1"}, {"value": "0.0174837594446765", "module": "C2"}, {"value": "0.272701719382405", "module": "C3", "scenario": "S0"}, {"value": "0", "module": "C3", "scenario": "S1"}, {"value": "0", "module": "C3", "scenario": "S2"}, {"value": "0", "module": "C4", "scenario": "S0"}, {"value": "0.0482135545327331", "module": "C4", "scenario": "S1"}, {"value": "1.42624105939103", "module": "C4", "scenario": "S2"}, {"value": "-11.4453495346926", "module": "D", "scenario": "S0"}, {"value": "-0.619075392299667", "module": "D", "scenario": "S1"}, {"value": "-4.99151587534475", "module": "D", "scenario": "S2"}]}, "resolvedFlowVersion": "38.00.000", "flowProperties": [], "typeOfFlow": "Other flow", "classification": {"classHierarchy": "Quantities", "name": "GaBiCategories"}}, {"dataSetInternalID": 2, "referenceToFlowDataSet": {"shortDescription": [{"value": "Renewable primary energy resources as material utilization (PERM)", "lang": "en"}, {"value": "Erneuerbare Primärenergie zur stofflichen Nutzung (PERM)", "lang": "de"}], "type": "flow data set", "refObjectId": "fb3ec0de-548d-4508-aea5-00b73bf6f702", "uri": "../flows/fb3ec0de-548d-4508-aea5-00b73bf6f702.xml"}, "exchange direction": "INPUT", "other": {"anies": [{"name": "referenceToUnitGroupDataSet", "value": {"shortDescription": [{"value": "MJ", "lang": "en"}], "type": "unit group data set", "refObjectId": "93a60a57-a3c8-11da-a746-0800200c9a66", "uri": "../unitgroups/93a60a57-a3c8-11da-a746-0800200c9a66.xml"}}, {"value": "4.74", "module": "A1-A3"}, {"value": "0", "module": "A4"}, {"value": "-4.55", "module": "A5"}, {"value": "0", "module": "B2"}, {"value": "0", "module": "C1"}, {"value": "0", "module": "C2"}, {"value": "0", "module": "C3", "scenario": "S0"}, {"value": "0", "module": "C3", "scenario": "S1"}, {"value": "0", "module": "C3", "scenario": "S2"}, {"value": "0", "module": "C4", "scenario": "S0"}, {"value": "0", "module": "C4", "scenario": "S1"}, {"value": "0", "module": "C4", "scenario": "S2"}, {"value": "0.35785", "module": "D", "scenario": "S0"}, {"value": "0.35785", "module": "D", "scenario": "S1"}, {"value": "0.35785", "module": "D", "scenario": "S2"}]}, "resolvedFlowVersion": "38.00.000", "flowProperties": [], "typeOfFlow": "Other flow", "classification": {"classHierarchy": "Quantities", "name": "GaBiCategories"}}, {"dataSetInternalID": 3, "referenceToFlowDataSet": {"shortDescription": [{"value": "Total use of renewable primary energy resources (PERT)", "lang": "en"}, {"value": "Total erneuerbare Primärenergie (PERT)", "lang": "de"}], "type": "flow data set", "refObjectId": "53f97275-fa8a-4cdd-9024-65936002acd0", "uri": "../flows/53f97275-fa8a-4cdd-9024-65936002acd0.xml"}, "exchange direction": "INPUT", "other": {"anies": [{"name": "referenceToUnitGroupDataSet", "value": {"shortDescription": [{"value": "MJ", "lang": "en"}], "type": "unit group data set", "refObjectId": "93a60a57-a3c8-11da-a746-0800200c9a66", "uri": "../unitgroups/93a60a57-a3c8-11da-a746-0800200c9a66.xml"}}, {"value": "26.4", "module": "A1-A3"}, {"value": "0.212960503075315", "module": "A4"}, {"value": "-3.24917833045934", "module": "A5"}, {"value": "1.09654879941985", "module": "B2"}, {"value": "0", "module": "C1"}, {"value": "0.0174837594446765", "module": "C2"}, {"value": "0.272701719382405", "module": "C3", "scenario": "S0"}, {"value": "0", "module": "C3", "scenario": "S1"}, {"value": "0", "module": "C3", "scenario": "S2"}, {"value": "0", "module": "C4", "scenario": "S0"}, {"value": "0.0482135545327331", "module": "C4", "scenario": "S1"}, {"value": "1.42624105939103", "module": "C4", "scenario": "S2"}, {"value": "-11.0874995346926", "module": "D", "scenario": "S0"}, {"value": "-0.261225392299667", "module": "D", "scenario": "S1"}, {"value": "-4.63366587534475", "module": "D", "scenario": "S2"}]}, "resolvedFlowVersion": "38.00.000", "flowProperties": [], "typeOfFlow": "Other flow", "classification": {"classHierarchy": "Quantities / Environmental quantities / EPD EN 15804 / LCI indicators", "name": "GaBiCategories"}}, {"dataSetInternalID": 4, "referenceToFlowDataSet": {"shortDescription": [{"value": "Non renewable primary energy as energy carrier (PENRE)", "lang": "en"}, {"value": "Nicht-erneuerbare Primärenergie als Energieträger (PENRE)", "lang": "de"}], "type": "flow data set", "refObjectId": "ac857178-2b45-46ec-892a-a9a4332f0372", "uri": "../flows/ac857178-2b45-46ec-892a-a9a4332f0372.xml"}, "exchange direction": "INPUT", "other": {"anies": [{"name": "referenceToUnitGroupDataSet", "value": {"shortDescription": [{"value": "MJ", "lang": "en"}], "type": "unit group data set", "refObjectId": "93a60a57-a3c8-11da-a746-0800200c9a66", "uri": "../unitgroups/93a60a57-a3c8-11da-a746-0800200c9a66.xml"}}, {"value": "190", "module": "A1-A3"}, {"value": "12.3964773845628", "module": "A4"}, {"value": "17.8228855026696", "module": "A5"}, {"value": "4.2070197553179", "module": "B2"}, {"value": "0", "module": "C1"}, {"value": "1.01773345490463", "module": "C2"}, {"value": "1.15602610044146", "module": "C3", "scenario": "S0"}, {"value": "0", "module": "C3", "scenario": "S1"}, {"value": "0", "module": "C3", "scenario": "S2"}, {"value": "0", "module": "C4", "scenario": "S0"}, {"value": "1.81760998905468", "module": "C4", "scenario": "S1"}, {"value": "10.0407966650868", "module": "C4", "scenario": "S2"}, {"value": "-225.949691032069", "module": "D", "scenario": "S0"}, {"value": "-8.1367052010737", "module": "D", "scenario": "S1"}, {"value": "-49.1876108619085", "module": "D", "scenario": "S2"}]}, "resolvedFlowVersion": "38.00.000", "flowProperties": [], "typeOfFlow": "Other flow", "classification": {"classHierarchy": "Quantities", "name": "GaBiCategories"}}, {"dataSetInternalID": 5, "referenceToFlowDataSet": {"shortDescription": [{"value": "Non renewable primary energy as material utilization (PENRM)", "lang": "en"}, {"value": "Nicht-erneuerbare Primärenergie zur stofflichen Nutzung (PENRM)", "lang": "de"}], "type": "flow data set", "refObjectId": "1421caa0-679d-4bf4-b282-0eb850ccae27", "uri": "../flows/1421caa0-679d-4bf4-b282-0eb850ccae27.xml"}, "exchange direction": "INPUT", "other": {"anies": [{"name": "referenceToUnitGroupDataSet", "value": {"shortDescription": [{"value": "MJ", "lang": "en"}], "type": "unit group data set", "refObjectId": "93a60a57-a3c8-11da-a746-0800200c9a66", "uri": "../unitgroups/93a60a57-a3c8-11da-a746-0800200c9a66.xml"}}, {"value": "86.6", "module": "A1-A3"}, {"value": "0", "module": "A4"}, {"value": "0.0193299140264947", "module": "A5"}, {"value": "0.108927", "module": "B2"}, {"value": "0", "module": "C1"}, {"value": "0", "module": "C2"}, {"value": "0", "module": "C3", "scenario": "S0"}, {"value": "0", "module": "C3", "scenario": "S1"}, {"value": "0", "module": "C3", "scenario": "S2"}, {"value": "0", "module": "C4", "scenario": "S0"}, {"value": "0", "module": "C4", "scenario": "S1"}, {"value": "-86.5", "module": "C4", "scenario": "S2"}, {"value": "0.00123", "module": "D", "scenario": "S0"}, {"value": "0.00123", "module": "D", "scenario": "S1"}, {"value": "0.00123", "module": "D", "scenario": "S2"}]}, "resolvedFlowVersion": "38.00.000", "flowProperties": [], "typeOfFlow": "Other flow", "classification": {"classHierarchy": "Quantities", "name": "GaBiCategories"}}, {"dataSetInternalID": 6, "referenceToFlowDataSet": {"shortDescription": [{"value": "Total use of non renewable primary energy resources (PENRT)", "lang": "en"}, {"value": "Total nicht erneuerbare Primärenergie (PENRT)", "lang": "de"}], "type": "flow data set", "refObjectId": "06159210-646b-4c8d-8583-da9b3b95a6c1", "uri": "../flows/06159210-646b-4c8d-8583-da9b3b95a6c1.xml"}, "exchange direction": "INPUT", "other": {"anies": [{"name": "referenceToUnitGroupDataSet", "value": {"shortDescription": [{"value": "MJ", "lang": "en"}], "type": "unit group data set", "refObjectId": "93a60a57-a3c8-11da-a746-0800200c9a66", "uri": "../unitgroups/93a60a57-a3c8-11da-a746-0800200c9a66.xml"}}, {"value": "277", "module": "A1-A3"}, {"value": "12.3964773845628", "module": "A4"}, {"value": "17.8422154166961", "module": "A5"}, {"value": "4.3159467553179", "module": "B2"}, {"value": "0", "module": "C1"}, {"value": "1.01773345490463", "module": "C2"}, {"value": "1.15602610044146", "module": "C3", "scenario": "S0"}, {"value": "0", "module": "C3", "scenario": "S1"}, {"value": "0", "module": "C3", "scenario": "S2"}, {"value": "0", "module": "C4", "scenario": "S0"}, {"value": "1.81760998905468", "module": "C4", "scenario": "S1"}, {"value": "-76.4592033349132", "module": "C4", "scenario": "S2"}, {"value": "-225.948461032069", "module": "D", "scenario": "S0"}, {"value": "-8.1354752010737", "module": "D", "scenario": "S1"}, {"value": "-49.1863808619085", "module": "D", "scenario": "S2"}]}, "resolvedFlowVersion": "38.00.000", "flowProperties": [], "typeOfFlow": "Other flow", "classification": {"classHierarchy": "Quantities / Environmental quantities / EPD EN 15804 / LCI indicators", "name": "GaBiCategories"}}, {"dataSetInternalID": 7, "referenceToFlowDataSet": {"shortDescription": [{"value": "Use of secondary material (SM)", "lang": "en"}, {"value": "Einsatz von Sekundärstoffen (SM)", "lang": "de"}], "type": "flow data set", "refObjectId": "c6a1f35f-2d09-4f54-8dfb-97e502e1ce92", "uri": "../flows/c6a1f35f-2d09-4f54-8dfb-97e502e1ce92.xml"}, "exchange direction": "INPUT", "other": {"anies": [{"name": "referenceToUnitGroupDataSet", "value": {"shortDescription": [{"value": "kg", "lang": "en"}], "type": "unit group data set", "refObjectId": "ad38d542-3fe9-439d-9b95-2f5f7752acaf", "uri": "../unitgroups/ad38d542-3fe9-439d-9b95-2f5f7752acaf.xml"}}, {"value": "0.444", "module": "A1-A3"}, {"value": "0", "module": "A4"}, {"value": "0.0135150764668196", "module": "A5"}, {"value": "0", "module": "B2"}, {"value": "0", "module": "C1"}, {"value": "0", "module": "C2"}, {"value": "0", "module": "C3", "scenario": "S0"}, {"value": "0", "module": "C3", "scenario": "S1"}, {"value": "0", "module": "C3", "scenario": "S2"}, {"value": "0", "module": "C4", "scenario": "S0"}, {"value": "0", "module": "C4", "scenario": "S1"}, {"value": "0", "module": "C4", "scenario": "S2"}, {"value": "7.9266525", "module": "D", "scenario": "S0"}, {"value": "0.3066525", "module": "D", "scenario": "S1"}, {"value": "0.3066525", "module": "D", "scenario": "S2"}]}, "resolvedFlowVersion": "38.00.000", "flowProperties": [], "typeOfFlow": "Other flow", "classification": {"classHierarchy": "Quantities / Environmental quantities / EPD EN 15804 / LCI indicators", "name": "GaBiCategories"}}, {"dataSetInternalID": 8, "referenceToFlowDataSet": {"shortDescription": [{"value": "Use of renewable secondary fuels (RSF)", "lang": "en"}, {"value": "Erneuerbare Sekundärbrennstoffe (RSF)", "lang": "de"}], "type": "flow data set", "refObjectId": "64333088-a55f-4aa2-9a31-c10b07816787", "uri": "../flows/64333088-a55f-4aa2-9a31-c10b07816787.xml"}, "exchange direction": "INPUT", "other": {"anies": [{"name": "referenceToUnitGroupDataSet", "value": {"shortDescription": [{"value": "MJ", "lang": "en"}], "type": "unit group data set", "refObjectId": "93a60a57-a3c8-11da-a746-0800200c9a66", "uri": "../unitgroups/93a60a57-a3c8-11da-a746-0800200c9a66.xml"}}, {"value": "0", "module": "A1-A3"}, {"value": "0", "module": "A4"}, {"value": "0", "module": "A5"}, {"value": "0", "module": "B2"}, {"value": "0", "module": "C1"}, {"value": "0", "module": "C2"}, {"value": "0", "module": "C3", "scenario": "S0"}, {"value": "0", "module": "C3", "scenario": "S1"}, {"value": "0", "module": "C3", "scenario": "S2"}, {"value": "0", "module": "C4", "scenario": "S0"}, {"value": "0", "module": "C4", "scenario": "S1"}, {"value": "0", "module": "C4", "scenario": "S2"}, {"value": "0", "module": "D", "scenario": "S0"}, {"value": "0", "module": "D", "scenario": "S1"}, {"value": "0", "module": "D", "scenario": "S2"}]}, "resolvedFlowVersion": "38.00.000", "flowProperties": [], "typeOfFlow": "Other flow", "classification": {"classHierarchy": "Quantities / Environmental quantities / EPD EN 15804 / LCI indicators", "name": "GaBiCategories"}}, {"dataSetInternalID": 9, "referenceToFlowDataSet": {"shortDescription": [{"value": "Use of non renewable secondary fuels (NRSF)", "lang": "en"}, {"value": "Nicht erneuerbare Sekundärbrennstoffe (NRSF)", "lang": "de"}], "type": "flow data set", "refObjectId": "89def144-d39a-4287-b86f-efde453ddcb2", "uri": "../flows/89def144-d39a-4287-b86f-efde453ddcb2.xml"}, "exchange direction": "INPUT", "other": {"anies": [{"name": "referenceToUnitGroupDataSet", "value": {"shortDescription": [{"value": "MJ", "lang": "en"}], "type": "unit group data set", "refObjectId": "93a60a57-a3c8-11da-a746-0800200c9a66", "uri": "../unitgroups/93a60a57-a3c8-11da-a746-0800200c9a66.xml"}}, {"value": "0", "module": "A1-A3"}, {"value": "0", "module": "A4"}, {"value": "0", "module": "A5"}, {"value": "0", "module": "B2"}, {"value": "0", "module": "C1"}, {"value": "0", "module": "C2"}, {"value": "0", "module": "C3", "scenario": "S0"}, {"value": "0", "module": "C3", "scenario": "S1"}, {"value": "0", "module": "C3", "scenario": "S2"}, {"value": "0", "module": "C4", "scenario": "S0"}, {"value": "0", "module": "C4", "scenario": "S1"}, {"value": "0", "module": "C4", "scenario": "S2"}, {"value": "0", "module": "D", "scenario": "S0"}, {"value": "0", "module": "D", "scenario": "S1"}, {"value": "0", "module": "D", "scenario": "S2"}]}, "resolvedFlowVersion": "38.00.000", "flowProperties": [], "typeOfFlow": "Other flow", "classification": {"classHierarchy": "Quantities / Environmental quantities / EPD EN 15804 / LCI indicators", "name": "GaBiCategories"}}, {"dataSetInternalID": 10, "referenceToFlowDataSet": {"shortDescription": [{"value": "Use of net fresh water (FW)", "lang": "en"}, {"value": "Einsatz von Süßwasserressourcen (FW)", "lang": "de"}], "type": "flow data set", "refObjectId": "3cf952c8-f3a4-461d-8c96-96456ca62246", "uri": "../flows/3cf952c8-f3a4-461d-8c96-96456ca62246.xml"}, "exchange direction": "INPUT", "other": {"anies": [{"name": "referenceToUnitGroupDataSet", "value": {"shortDescription": [{"value": "m^3", "lang": "en"}], "type": "unit group data set", "refObjectId": "cd950537-0a98-4044-9ba7-9f9a68d0a504", "uri": "../unitgroups/cd950537-0a98-4044-9ba7-9f9a68d0a504.xml"}}, {"value": "0.0942", "module": "A1-A3"}, {"value": "0.00171860182536728", "module": "A4"}, {"value": "0.00972589839678387", "module": "A5"}, {"value": "0.00507971675415826", "module": "B2"}, {"value": "0", "module": "C1"}, {"value": "0.000141094806135374", "module": "C2"}, {"value": "0.000970679401774529", "module": "C3", "scenario": "S0"}, {"value": "0", "module": "C3", "scenario": "S1"}, {"value": "0", "module": "C3", "scenario": "S2"}, {"value": "0", "module": "C4", "scenario": "S0"}, {"value": "-0.0342300550109439", "module": "C4", "scenario": "S1"}, {"value": "0.221475263186168", "module": "C4", "scenario": "S2"}, {"value": "-0.0719472603153916", "module": "D", "scenario": "S0"}, {"value": "-0.00297419277982562", "module": "D", "scenario": "S1"}, {"value": "-0.0190342870878283", "module": "D", "scenario": "S2"}]}, "resolvedFlowVersion": "38.00.000", "flowProperties": [], "typeOfFlow": "Other flow", "classification": {"classHierarchy": "Quantities / Environmental quantities / EPD EN 15804 / LCI indicators", "name": "GaBiCategories"}}, {"dataSetInternalID": 11, "referenceToFlowDataSet": {"shortDescription": [{"value": "Hazardous waste disposed (HWD)", "lang": "en"}, {"value": "Gefährlicher Abfall zur Deponie (HWD)", "lang": "de"}], "type": "flow data set", "refObjectId": "430f9e0f-59b2-46a0-8e0d-55e0e84948fc", "uri": "../flows/430f9e0f-59b2-46a0-8e0d-55e0e84948fc.xml"}, "exchange direction": "OUTPUT", "other": {"anies": [{"name": "referenceToUnitGroupDataSet", "value": {"shortDescription": [{"value": "kg", "lang": "en"}], "type": "unit group data set", "refObjectId": "ad38d542-3fe9-439d-9b95-2f5f7752acaf", "uri": "../unitgroups/ad38d542-3fe9-439d-9b95-2f5f7752acaf.xml"}}, {"value": "0.0482", "module": "A1-A3"}, {"value": "0.000379243266703308", "module": "A4"}, {"value": "0.00393143842851874", "module": "A5"}, {"value": "0.000147943849224676", "module": "B2"}, {"value": "0", "module": "C1"}, {"value": "3.11353417666795E-05", "module": "C2"}, {"value": "3.7853646518118E-05", "module": "C3", "scenario": "S0"}, {"value": "0", "module": "C3", "scenario": "S1"}, {"value": "0", "module": "C3", "scenario": "S2"}, {"value": "0", "module": "C4", "scenario": "S0"}, {"value": "0.000175292594927868", "module": "C4", "scenario": "S1"}, {"value": "0.57057758262175", "module": "C4", "scenario": "S2"}, {"value": "-0.0138640090976744", "module": "D", "scenario": "S0"}, {"value": "-0.00061819377842371", "module": "D", "scenario": "S1"}, {"value": "-0.00140284660020777", "module": "D", "scenario": "S2"}]}, "resolvedFlowVersion": "38.00.000", "flowProperties": [], "typeOfFlow": "Other flow", "classification": {"classHierarchy": "Quantities / Environmental quantities / EPD EN 15804 / LCI indicators", "name": "GaBiCategories"}}, {"dataSetInternalID": 12, "referenceToFlowDataSet": {"shortDescription": [{"value": "Non hazardous waste disposed (NHWD)", "lang": "en"}, {"value": "Entsorgter nicht gefährlicher Abfall (NHWD)", "lang": "de"}], "type": "flow data set", "refObjectId": "b29ef66b-e286-4afa-949f-62f1a7b4d7fa", "uri": "../flows/b29ef66b-e286-4afa-949f-62f1a7b4d7fa.xml"}, "exchange direction": "OUTPUT", "other": {"anies": [{"name": "referenceToUnitGroupDataSet", "value": {"shortDescription": [{"value": "kg", "lang": "en"}], "type": "unit group data set", "refObjectId": "ad38d542-3fe9-439d-9b95-2f5f7752acaf", "uri": "../unitgroups/ad38d542-3fe9-439d-9b95-2f5f7752acaf.xml"}}, {"value": "5.55", "module": "A1-A3"}, {"value": "0.73384720999113", "module": "A4"}, {"value": "0.50346004864522", "module": "A5"}, {"value": "0.0608373857483348", "module": "B2"}, {"value": "0", "module": "C1"}, {"value": "0.0602478295428065", "module": "C2"}, {"value": "0.0140975750224757", "module": "C3", "scenario": "S0"}, {"value": "0", "module": "C3", "scenario": "S1"}, {"value": "0", "module": "C3", "scenario": "S2"}, {"value": "0", "module": "C4", "scenario": "S0"}, {"value": "7.64424525419871", "module": "C4", "scenario": "S1"}, {"value": "1.15187868936297", "module": "C4", "scenario": "S2"}, {"value": "-4.11673398625101", "module": "D", "scenario": "S0"}, {"value": "-0.134953679331406", "module": "D", "scenario": "S1"}, {"value": "-0.45242404801225", "module": "D", "scenario": "S2"}]}, "resolvedFlowVersion": "38.00.000", "flowProperties": [], "typeOfFlow": "Other flow", "classification": {"classHierarchy": "Quantities / Environmental quantities / EPD EN 15804 / LCI indicators", "name": "GaBiCategories"}}, {"dataSetInternalID": 13, "referenceToFlowDataSet": {"shortDescription": [{"value": "Radioactive waste disposed (RWD)", "lang": "en"}, {"value": "Entsorgter radioaktiver Abfall (RWD)", "lang": "de"}], "type": "flow data set", "refObjectId": "3449546e-52ad-4b39-b809-9fb77cea8ff6", "uri": "../flows/3449546e-52ad-4b39-b809-9fb77cea8ff6.xml"}, "exchange direction": "OUTPUT", "other": {"anies": [{"name": "referenceToUnitGroupDataSet", "value": {"shortDescription": [{"value": "kg", "lang": "en"}], "type": "unit group data set", "refObjectId": "ad38d542-3fe9-439d-9b95-2f5f7752acaf", "uri": "../unitgroups/ad38d542-3fe9-439d-9b95-2f5f7752acaf.xml"}}, {"value": "0.00058", "module": "A1-A3"}, {"value": "3.99747535343883E-06", "module": "A4"}, {"value": "2.8041895923161E-05", "module": "A5"}, {"value": "3.01850053813456E-05", "module": "B2"}, {"value": "0", "module": "C1"}, {"value": "3.28187135437176E-07", "module": "C2"}, {"value": "8.37461448945011E-06", "module": "C3", "scenario": "S0"}, {"value": "0", "module": "C3", "scenario": "S1"}, {"value": "0", "module": "C3", "scenario": "S2"}, {"value": "0", "module": "C4", "scenario": "S0"}, {"value": "6.12546330024878E-07", "module": "C4", "scenario": "S1"}, {"value": "2.00738780832297E-05", "module": "C4", "scenario": "S2"}, {"value": "-0.000260992896902127", "module": "D", "scenario": "S0"}, {"value": "-1.244724049234E-05", "module": "D", "scenario": "S1"}, {"value": "-0.00014461695130563", "module": "D", "scenario": "S2"}]}, "resolvedFlowVersion": "38.00.000", "flowProperties": [], "typeOfFlow": "Other flow", "classification": {"classHierarchy": "Quantities / Environmental quantities / EPD EN 15804 / LCI indicators", "name": "GaBiCategories"}}, {"dataSetInternalID": 14, "referenceToFlowDataSet": {"shortDescription": [{"value": "Components for re-use (CRU)", "lang": "en"}, {"value": "Komponenten für die Wiederverwendung (CRU)", "lang": "de"}], "type": "flow data set", "refObjectId": "a2b32f97-3fc7-4af2-b209-525bc6426f33", "uri": "../flows/a2b32f97-3fc7-4af2-b209-525bc6426f33.xml"}, "exchange direction": "OUTPUT", "other": {"anies": [{"name": "referenceToUnitGroupDataSet", "value": {"shortDescription": [{"value": "kg", "lang": "en"}], "type": "unit group data set", "refObjectId": "ad38d542-3fe9-439d-9b95-2f5f7752acaf", "uri": "../unitgroups/ad38d542-3fe9-439d-9b95-2f5f7752acaf.xml"}}, {"value": "0", "module": "A1-A3"}, {"value": "0", "module": "A4"}, {"value": "0", "module": "A5"}, {"value": "0", "module": "B2"}, {"value": "0", "module": "C1"}, {"value": "0", "module": "C2"}, {"value": "0", "module": "C3", "scenario": "S0"}, {"value": "0", "module": "C3", "scenario": "S1"}, {"value": "0", "module": "C3", "scenario": "S2"}, {"value": "0", "module": "C4", "scenario": "S0"}, {"value": "0", "module": "C4", "scenario": "S1"}, {"value": "0", "module": "C4", "scenario": "S2"}, {"value": "0", "module": "D", "scenario": "S0"}, {"value": "0", "module": "D", "scenario": "S1"}, {"value": "0", "module": "D", "scenario": "S2"}]}, "resolvedFlowVersion": "38.00.000", "flowProperties": [], "typeOfFlow": "Other flow", "classification": {"classHierarchy": "Quantities / Environmental quantities / EPD EN 15804 / LCI indicators", "name": "GaBiCategories"}}, {"dataSetInternalID": 15, "referenceToFlowDataSet": {"shortDescription": [{"value": "Materials for recycling (MFR)", "lang": "en"}, {"value": "Stoffe zum Recycling (MFR)", "lang": "de"}], "type": "flow data set", "refObjectId": "d7fe48a5-4103-49c8-9aae-b0b5dfdbd6ae", "uri": "../flows/d7fe48a5-4103-49c8-9aae-b0b5dfdbd6ae.xml"}, "exchange direction": "OUTPUT", "other": {"anies": [{"name": "referenceToUnitGroupDataSet", "value": {"shortDescription": [{"value": "kg", "lang": "en"}], "type": "unit group data set", "refObjectId": "ad38d542-3fe9-439d-9b95-2f5f7752acaf", "uri": "../unitgroups/ad38d542-3fe9-439d-9b95-2f5f7752acaf.xml"}}, {"value": "0.535", "module": "A1-A3"}, {"value": "0", "module": "A4"}, {"value": "0.496038149435696", "module": "A5"}, {"value": "0", "module": "B2"}, {"value": "0", "module": "C1"}, {"value": "0", "module": "C2"}, {"value": "7.62", "module": "C3", "scenario": "S0"}, {"value": "0", "module": "C3", "scenario": "S1"}, {"value": "0", "module": "C3", "scenario": "S2"}, {"value": "0", "module": "C4", "scenario": "S0"}, {"value": "0", "module": "C4", "scenario": "S1"}, {"value": "0", "module": "C4", "scenario": "S2"}, {"value": "0", "module": "D", "scenario": "S0"}, {"value": "0", "module": "D", "scenario": "S1"}, {"value": "0", "module": "D", "scenario": "S2"}]}, "resolvedFlowVersion": "38.00.000", "flowProperties": [], "typeOfFlow": "Other flow", "classification": {"classHierarchy": "Quantities / Environmental quantities / EPD EN 15804 / LCI indicators", "name": "GaBiCategories"}}, {"dataSetInternalID": 16, "referenceToFlowDataSet": {"shortDescription": [{"value": "Materials for energy recovery (MER)", "lang": "en"}, {"value": "Stoffe für die Energierückgewinnung (MER)", "lang": "de"}], "type": "flow data set", "refObjectId": "59a9181c-3aaf-46ee-8b13-2b3723b6e447", "uri": "../flows/59a9181c-3aaf-46ee-8b13-2b3723b6e447.xml"}, "exchange direction": "OUTPUT", "other": {"anies": [{"name": "referenceToUnitGroupDataSet", "value": {"shortDescription": [{"value": "kg", "lang": "en"}], "type": "unit group data set", "refObjectId": "ad38d542-3fe9-439d-9b95-2f5f7752acaf", "uri": "../unitgroups/ad38d542-3fe9-439d-9b95-2f5f7752acaf.xml"}}, {"value": "0", "module": "A1-A3"}, {"value": "0", "module": "A4"}, {"value": "0", "module": "A5"}, {"value": "0", "module": "B2"}, {"value": "0", "module": "C1"}, {"value": "0", "module": "C2"}, {"value": "0", "module": "C3", "scenario": "S0"}, {"value": "0", "module": "C3", "scenario": "S1"}, {"value": "0", "module": "C3", "scenario": "S2"}, {"value": "0", "module": "C4", "scenario": "S0"}, {"value": "0", "module": "C4", "scenario": "S1"}, {"value": "0", "module": "C4", "scenario": "S2"}, {"value": "0", "module": "D", "scenario": "S0"}, {"value": "0", "module": "D", "scenario": "S1"}, {"value": "0", "module": "D", "scenario": "S2"}]}, "resolvedFlowVersion": "38.00.000", "flowProperties": [], "typeOfFlow": "Other flow", "classification": {"classHierarchy": "Quantities / Environmental quantities / EPD EN 15804 / LCI indicators", "name": "GaBiCategories"}}, {"dataSetInternalID": 17, "referenceToFlowDataSet": {"shortDescription": [{"value": "Exported electrical energy (EEE)", "lang": "en"}, {"value": "Exportierte elektrische Energie (EEE)", "lang": "de"}], "type": "flow data set", "refObjectId": "4da0c987-2b76-40d6-9e9e-82a017aaaf29", "uri": "../flows/4da0c987-2b76-40d6-9e9e-82a017aaaf29.xml"}, "exchange direction": "OUTPUT", "other": {"anies": [{"name": "referenceToUnitGroupDataSet", "value": {"shortDescription": [{"value": "MJ", "lang": "en"}], "type": "unit group data set", "refObjectId": "93a60a57-a3c8-11da-a746-0800200c9a66", "uri": "../unitgroups/93a60a57-a3c8-11da-a746-0800200c9a66.xml"}}, {"value": "0.164", "module": "A1-A3"}, {"module": "A4"}, {"value": "0.304823080291249", "module": "A5"}, {"module": "B2"}, {"value": "0", "module": "C1"}, {"module": "C2"}, {"module": "C3", "scenario": "S0"}, {"value": "0", "module": "C3", "scenario": "S1"}, {"value": "0", "module": "C3", "scenario": "S2"}, {"value": "0", "module": "C4", "scenario": "S0"}, {"module": "C4", "scenario": "S1"}, {"value": "8.3127393174262", "module": "C4", "scenario": "S2"}, {"module": "D", "scenario": "S0"}, {"module": "D", "scenario": "S1"}, {"module": "D", "scenario": "S2"}]}, "resolvedFlowVersion": "38.00.000", "flowProperties": [], "typeOfFlow": "Other flow", "classification": {"classHierarchy": "Quantities / Environmental quantities / EPD EN 15804 / LCI indicators", "name": "GaBiCategories"}}, {"dataSetInternalID": 18, "referenceToFlowDataSet": {"shortDescription": [{"value": "Exported thermal energy (EET)", "lang": "en"}, {"value": "Exportierte thermische Energie (EET)", "lang": "de"}], "type": "flow data set", "refObjectId": "98daf38a-7a79-46d3-9a37-2b7bd0955810", "uri": "../flows/98daf38a-7a79-46d3-9a37-2b7bd0955810.xml"}, "exchange direction": "OUTPUT", "other": {"anies": [{"name": "referenceToUnitGroupDataSet", "value": {"shortDescription": [{"value": "MJ", "lang": "en"}], "type": "unit group data set", "refObjectId": "93a60a57-a3c8-11da-a746-0800200c9a66", "uri": "../unitgroups/93a60a57-a3c8-11da-a746-0800200c9a66.xml"}}, {"value": "0.339", "module": "A1-A3"}, {"module": "A4"}, {"value": "0.612802908033652", "module": "A5"}, {"module": "B2"}, {"value": "0", "module": "C1"}, {"module": "C2"}, {"module": "C3", "scenario": "S0"}, {"value": "0", "module": "C3", "scenario": "S1"}, {"value": "0", "module": "C3", "scenario": "S2"}, {"value": "0", "module": "C4", "scenario": "S0"}, {"module": "C4", "scenario": "S1"}, {"value": "19.3127866038479", "module": "C4", "scenario": "S2"}, {"module": "D", "scenario": "S0"}, {"module": "D", "scenario": "S1"}, {"module": "D", "scenario": "S2"}]}, "resolvedFlowVersion": "38.00.000", "flowProperties": [], "typeOfFlow": "Other flow", "classification": {"classHierarchy": "Quantities / Environmental quantities / EPD EN 15804 / LCI indicators", "name": "GaBiCategories"}}]}, "LCIAResults": {"LCIAResult": [{"referenceToLCIAMethodDataSet": {"shortDescription": [{"value": "Global Warming Potential total (GWP-total)", "lang": "en"}, {"value": "Globales Erwärmungspotenzial total (GWP-total)", "lang": "de"}], "type": "LCIA method data set", "refObjectId": "6a37f984-a4b3-458a-a20a-64418c145fa2", "uri": "../lciamethods/6a37f984-a4b3-458a-a20a-64418c145fa2.xml"}, "other": {"anies": [{"name": "referenceToUnitGroupDataSet", "value": {"shortDescription": [{"value": "kg CO_(2) eq", "lang": "en"}], "type": "unit group data set", "refObjectId": "1ebf3012-d0db-4de2-aefd-ef30cedb0be1", "uri": "../unitgroups/1ebf3012-d0db-4de2-aefd-ef30cedb0be1.xml"}}, {"value": "10.5", "module": "A1-A3"}, {"value": "0.882107789399459", "module": "A4"}, {"value": "1.53769729447361", "module": "A5"}, {"value": "0.193752064411735", "module": "B2"}, {"value": "0", "module": "C1"}, {"value": "0.072419815747153", "module": "C2"}, {"value": "0.0495961202713762", "module": "C3", "scenario": "S0"}, {"value": "0", "module": "C3", "scenario": "S1"}, {"value": "0", "module": "C3", "scenario": "S2"}, {"value": "0", "module": "C4", "scenario": "S0"}, {"value": "0.51480987722229", "module": "C4", "scenario": "S1"}, {"value": "9.12762485787838", "module": "C4", "scenario": "S2"}, {"value": "-8.79685713439827", "module": "D", "scenario": "S0"}, {"value": "-0.344119892217664", "module": "D", "scenario": "S1"}, {"value": "-2.59502850633204", "module": "D", "scenario": "S2"}]}}, {"referenceToLCIAMethodDataSet": {"shortDescription": [{"value": "Global Warming Potential fossil fuels (GWP-fossil)", "lang": "en"}, {"value": "Globales Erwärmungspotenzial fossil (GWP-fossil)", "lang": "de"}], "type": "LCIA method data set", "refObjectId": "5f635281-343e-44fb-83df-1971b155e6b6", "uri": "../lciamethods/5f635281-343e-44fb-83df-1971b155e6b6.xml"}, "other": {"anies": [{"name": "referenceToUnitGroupDataSet", "value": {"shortDescription": [{"value": "kg CO_(2) eq", "lang": "en"}], "type": "unit group data set", "refObjectId": "1ebf3012-d0db-4de2-aefd-ef30cedb0be1", "uri": "../unitgroups/1ebf3012-d0db-4de2-aefd-ef30cedb0be1.xml"}}, {"value": "11.1", "module": "A1-A3"}, {"value": "0.881654392026725", "module": "A4"}, {"value": "0.804498604031187", "module": "A5"}, {"value": "0.189579283830183", "module": "B2"}, {"value": "0", "module": "C1"}, {"value": "0.0723825924569974", "module": "C2"}, {"value": "0.0493208547559255", "module": "C3", "scenario": "S0"}, {"value": "0", "module": "C3", "scenario": "S1"}, {"value": "0", "module": "C3", "scenario": "S2"}, {"value": "0", "module": "C4", "scenario": "S0"}, {"value": "0.514760844052239", "module": "C4", "scenario": "S1"}, {"value": "9.12527164463357", "module": "C4", "scenario": "S2"}, {"value": "-8.77556762572066", "module": "D", "scenario": "S0"}, {"value": "-0.342508240501314", "module": "D", "scenario": "S1"}, {"value": "-2.58885597358384", "module": "D", "scenario": "S2"}]}}, {"referenceToLCIAMethodDataSet": {"shortDescription": [{"value": "Global Warming Potential biogenic (GWP-biogenic)", "lang": "en"}, {"value": "Globales Erwärmungspotenzial biogen (GWP-biogenic)", "lang": "de"}], "type": "LCIA method data set", "refObjectId": "2356e1ab-0185-4db5-86e5-16de51c7485c", "uri": "../lciamethods/2356e1ab-0185-4db5-86e5-16de51c7485c.xml"}, "other": {"anies": [{"name": "referenceToUnitGroupDataSet", "value": {"shortDescription": [{"value": "kg CO_(2) eq", "lang": "en"}], "type": "unit group data set", "refObjectId": "1ebf3012-d0db-4de2-aefd-ef30cedb0be1", "uri": "../unitgroups/1ebf3012-d0db-4de2-aefd-ef30cedb0be1.xml"}}, {"value": "-0.574", "module": "A1-A3"}, {"value": "0.000159764669249463", "module": "A4"}, {"value": "0.732410449453143", "module": "A5"}, {"value": "0.000472895179239981", "module": "B2"}, {"value": "0", "module": "C1"}, {"value": "1.31164558900767E-05", "module": "C2"}, {"value": "0.000122665618856903", "module": "C3", "scenario": "S0"}, {"value": "0", "module": "C3", "scenario": "S1"}, {"value": "0", "module": "C3", "scenario": "S2"}, {"value": "0", "module": "C4", "scenario": "S0"}, {"value": "3.29348941586304E-05", "module": "C4", "scenario": "S1"}, {"value": "0.00194151909925607", "module": "C4", "scenario": "S2"}, {"value": "-0.0149357036785143", "module": "D", "scenario": "S0"}, {"value": "-0.00121811253037022", "module": "D", "scenario": "S1"}, {"value": "-0.00326748469184329", "module": "D", "scenario": "S2"}]}}, {"referenceToLCIAMethodDataSet": {"shortDescription": [{"value": "Global Warming Potential luluc (GWP-luluc)", "lang": "en"}, {"value": "Globales Erwärmungspotenzial luluc (GWP-luluc)", "lang": "de"}], "type": "LCIA method data set", "refObjectId": "4331bbdb-978a-490d-8707-eeb047f01a55", "uri": "../lciamethods/4331bbdb-978a-490d-8707-eeb047f01a55.xml"}, "other": {"anies": [{"name": "referenceToUnitGroupDataSet", "value": {"shortDescription": [{"value": "kg CO_(2) eq", "lang": "en"}], "type": "unit group data set", "refObjectId": "1ebf3012-d0db-4de2-aefd-ef30cedb0be1", "uri": "../unitgroups/1ebf3012-d0db-4de2-aefd-ef30cedb0be1.xml"}}, {"value": "0.0148", "module": "A1-A3"}, {"value": "0.000293632703484297", "module": "A4"}, {"value": "0.000788240989286355", "module": "A5"}, {"value": "0.00369988540231266", "module": "B2"}, {"value": "0", "module": "C1"}, {"value": "2.41068342658538E-05", "module": "C2"}, {"value": "0.000152599896593934", "module": "C3", "scenario": "S0"}, {"value": "0", "module": "C3", "scenario": "S1"}, {"value": "0", "module": "C3", "scenario": "S2"}, {"value": "0", "module": "C4", "scenario": "S0"}, {"value": "1.6098275890455E-05", "module": "C4", "scenario": "S1"}, {"value": "0.000411694145561548", "module": "C4", "scenario": "S2"}, {"value": "-0.00635380499908487", "module": "D", "scenario": "S0"}, {"value": "-0.000393539185979457", "module": "D", "scenario": "S1"}, {"value": "-0.00290504805636253", "module": "D", "scenario": "S2"}]}}, {"referenceToLCIAMethodDataSet": {"shortDescription": [{"value": "Depletion potential of the stratospheric ozone layer (ODP)", "lang": "en"}, {"value": "Abbau Potential der stratosphärischen Ozonschicht (ODP)", "lang": "de"}], "type": "LCIA method data set", "refObjectId": "b5c629d6-def3-11e6-bf01-fe55135034f3", "uri": "../lciamethods/b5c629d6-def3-11e6-bf01-fe55135034f3.xml"}, "other": {"anies": [{"name": "referenceToUnitGroupDataSet", "value": {"shortDescription": [{"value": "kg CFC11 eq", "lang": "en"}], "type": "unit group data set", "refObjectId": "d9e957c9-7309-4474-bf3a-7777df6c4e5b", "uri": "../unitgroups/d9e957c9-7309-4474-bf3a-7777df6c4e5b.xml"}}, {"value": "2.12E-06", "module": "A1-A3"}, {"value": "1.75361743075482E-08", "module": "A4"}, {"value": "7.47895794577967E-08", "module": "A5"}, {"value": "3.28260159067597E-09", "module": "B2"}, {"value": "0", "module": "C1"}, {"value": "1.43969538363016E-09", "module": "C2"}, {"value": "8.55456692354266E-10", "module": "C3", "scenario": "S0"}, {"value": "0", "module": "C3", "scenario": "S1"}, {"value": "0", "module": "C3", "scenario": "S2"}, {"value": "0", "module": "C4", "scenario": "S0"}, {"value": "2.59060495664312E-09", "module": "C4", "scenario": "S1"}, {"value": "2.31284523155717E-08", "module": "C4", "scenario": "S2"}, {"value": "-2.10784314103653E-06", "module": "D", "scenario": "S0"}, {"value": "-6.45731107823852E-08", "module": "D", "scenario": "S1"}, {"value": "-1.37306125855914E-07", "module": "D", "scenario": "S2"}]}}, {"referenceToLCIAMethodDataSet": {"shortDescription": [{"value": "Acidification potential of land and water (AP)", "lang": "en"}, {"value": "Versauerungspotenzial von Boden und Wasser (AP)", "lang": "de"}], "type": "LCIA method data set", "refObjectId": "b5c611c6-def3-11e6-bf01-fe55135034f3", "uri": "../lciamethods/b5c611c6-def3-11e6-bf01-fe55135034f3.xml"}, "other": {"anies": [{"name": "referenceToUnitGroupDataSet", "value": {"shortDescription": [{"value": "mol H^(+) eq", "lang": "en"}], "type": "unit group data set", "refObjectId": "42e089ac-92bf-4bf2-8ca1-5fc40d18f2ed", "uri": "../unitgroups/42e089ac-92bf-4bf2-8ca1-5fc40d18f2ed.xml"}}, {"value": "0.747", "module": "A1-A3"}, {"value": "0.00183650947070084", "module": "A4"}, {"value": "0.0243846853307401", "module": "A5"}, {"value": "0.000983336813191584", "module": "B2"}, {"value": "0", "module": "C1"}, {"value": "0.000150774858905399", "module": "C2"}, {"value": "0.000251389499255251", "module": "C3", "scenario": "S0"}, {"value": "0", "module": "C3", "scenario": "S1"}, {"value": "0", "module": "C3", "scenario": "S2"}, {"value": "0", "module": "C4", "scenario": "S0"}, {"value": "0.000524733399602854", "module": "C4", "scenario": "S1"}, {"value": "0.00352002451423498", "module": "C4", "scenario": "S2"}, {"value": "-0.0349983581725021", "module": "D", "scenario": "S0"}, {"value": "-0.00124096990285083", "module": "D", "scenario": "S1"}, {"value": "-0.00621726379922707", "module": "D", "scenario": "S2"}]}}, {"referenceToLCIAMethodDataSet": {"shortDescription": [{"value": "Eutrophication potential aquatic freshwater (EP-freshwater)", "lang": "en"}, {"value": "Eutrophierungspotenzial Süßwasser (EP-freshwater)", "lang": "de"}], "type": "LCIA method data set", "refObjectId": "b53ec18f-7377-4ad3-86eb-cc3f4f276b2b", "uri": "../lciamethods/b53ec18f-7377-4ad3-86eb-cc3f4f276b2b.xml"}, "other": {"anies": [{"name": "referenceToUnitGroupDataSet", "value": {"shortDescription": [{"value": "kg P eq", "lang": "en"}], "type": "unit group data set", "refObjectId": "0429039d-a61d-4590-ba67-aa4a20a810a1", "uri": "../unitgroups/0429039d-a61d-4590-ba67-aa4a20a810a1.xml"}}, {"value": "0.00291", "module": "A1-A3"}, {"value": "5.97301752997406E-05", "module": "A4"}, {"value": "0.000222695799252491", "module": "A5"}, {"value": "0.000162127798505189", "module": "B2"}, {"value": "0", "module": "C1"}, {"value": "4.90376385033092E-06", "module": "C2"}, {"value": "4.39957837393231E-05", "module": "C3", "scenario": "S0"}, {"value": "0", "module": "C3", "scenario": "S1"}, {"value": "0", "module": "C3", "scenario": "S2"}, {"value": "0", "module": "C4", "scenario": "S0"}, {"value": "5.65570807258344E-06", "module": "C4", "scenario": "S1"}, {"value": "0.000292423056847605", "module": "C4", "scenario": "S2"}, {"value": "-0.00258074376240047", "module": "D", "scenario": "S0"}, {"value": "-0.000105049475145794", "module": "D", "scenario": "S1"}, {"value": "-0.000819938954360346", "module": "D", "scenario": "S2"}]}}, {"referenceToLCIAMethodDataSet": {"shortDescription": [{"value": "Eutrophication potential aquatic marine (EP-marine)", "lang": "en"}, {"value": "Eutrophierungspotenzial Salzwasser (EP-marine)", "lang": "de"}], "type": "LCIA method data set", "refObjectId": "b5c619fa-def3-11e6-bf01-fe55135034f3", "uri": "../lciamethods/b5c619fa-def3-11e6-bf01-fe55135034f3.xml"}, "other": {"anies": [{"name": "referenceToUnitGroupDataSet", "value": {"shortDescription": [{"value": "kg N eq", "lang": "en"}], "type": "unit group data set", "refObjectId": "d05bb823-ecdf-4686-8c40-bf1d9257859f", "uri": "../unitgroups/d05bb823-ecdf-4686-8c40-bf1d9257859f.xml"}}, {"value": "0.315", "module": "A1-A3"}, {"value": "0.000441197035931438", "module": "A4"}, {"value": "0.0098369793739507", "module": "A5"}, {"value": "0.000195896752941531", "module": "B2"}, {"value": "0", "module": "C1"}, {"value": "3.62216595684952E-05", "module": "C2"}, {"value": "4.36062628721444E-05", "module": "C3", "scenario": "S0"}, {"value": "0", "module": "C3", "scenario": "S1"}, {"value": "0", "module": "C3", "scenario": "S2"}, {"value": "0", "module": "C4", "scenario": "S0"}, {"value": "0.00293701892716095", "module": "C4", "scenario": "S1"}, {"value": "0.0012127425115026", "module": "C4", "scenario": "S2"}, {"value": "-0.00642647119952439", "module": "D", "scenario": "S0"}, {"value": "-0.000252883140146451", "module": "D", "scenario": "S1"}, {"value": "-0.0012866836372679", "module": "D", "scenario": "S2"}]}}, {"referenceToLCIAMethodDataSet": {"shortDescription": [{"value": "Eutrophication potential terrestrial (EP-terrestrial)", "lang": "en"}, {"value": "Eutrophierungspotenzial Land (EP-terrestrial)", "lang": "de"}], "type": "LCIA method data set", "refObjectId": "b5c614d2-def3-11e6-bf01-fe55135034f3", "uri": "../lciamethods/b5c614d2-def3-11e6-bf01-fe55135034f3.xml"}, "other": {"anies": [{"name": "referenceToUnitGroupDataSet", "value": {"shortDescription": [{"value": "mol N eq", "lang": "en"}], "type": "unit group data set", "refObjectId": "71b4d617-0ec9-4d3f-b65e-e438940c2401", "uri": "../unitgroups/71b4d617-0ec9-4d3f-b65e-e438940c2401.xml"}}, {"value": "2.23", "module": "A1-A3"}, {"value": "0.00476033284077793", "module": "A4"}, {"value": "0.0706933588012944", "module": "A5"}, {"value": "0.00155398123662091", "module": "B2"}, {"value": "0", "module": "C1"}, {"value": "0.000390816668174946", "module": "C2"}, {"value": "0.00037894481081904", "module": "C3", "scenario": "S0"}, {"value": "0", "module": "C3", "scenario": "S1"}, {"value": "0", "module": "C3", "scenario": "S2"}, {"value": "0", "module": "C4", "scenario": "S0"}, {"value": "0.00232448722073927", "module": "C4", "scenario": "S1"}, {"value": "0.0102847250081643", "module": "C4", "scenario": "S2"}, {"value": "-0.0627879016733854", "module": "D", "scenario": "S0"}, {"value": "-0.00235688485204697", "module": "D", "scenario": "S1"}, {"value": "-0.0119893060320574", "module": "D", "scenario": "S2"}]}}, {"referenceToLCIAMethodDataSet": {"shortDescription": [{"value": "Formation potential of tropospheric ozone photochemical oxidants (POCP)", "lang": "en"}, {"value": "Bildungspotential für troposphärisches Ozon (POCP)", "lang": "de"}], "type": "LCIA method data set", "refObjectId": "b5c610fe-def3-11e6-bf01-fe55135034f3", "uri": "../lciamethods/b5c610fe-def3-11e6-bf01-fe55135034f3.xml"}, "other": {"anies": [{"name": "referenceToUnitGroupDataSet", "value": {"shortDescription": [{"value": "kg NMVOC eq", "lang": "en"}], "type": "unit group data set", "refObjectId": "d27c25f8-fbc1-44c6-b47b-4adbae4199c6", "uri": "../unitgroups/d27c25f8-fbc1-44c6-b47b-4adbae4199c6.xml"}}, {"value": "0.847", "module": "A1-A3"}, {"value": "0.00305200558281024", "module": "A4"}, {"value": "0.027507487932698", "module": "A5"}, {"value": "0.000508689404508676", "module": "B2"}, {"value": "0", "module": "C1"}, {"value": "0.000250565389652523", "module": "C2"}, {"value": "0.000125594959573035", "module": "C3", "scenario": "S0"}, {"value": "0", "module": "C3", "scenario": "S1"}, {"value": "0", "module": "C3", "scenario": "S2"}, {"value": "0", "module": "C4", "scenario": "S0"}, {"value": "0.000996934631787139", "module": "C4", "scenario": "S1"}, {"value": "0.00387810440222602", "module": "C4", "scenario": "S2"}, {"value": "-0.0434750309544679", "module": "D", "scenario": "S0"}, {"value": "-0.00146634492990307", "module": "D", "scenario": "S1"}, {"value": "-0.0059359815752299", "module": "D", "scenario": "S2"}]}}, {"referenceToLCIAMethodDataSet": {"shortDescription": [{"value": "Abiotic depletion potential for non fossil resources (ADPE)", "lang": "en"}, {"value": "Potenzial für den abiotischen Abbau nicht fossiler Ressourcen (ADPE)", "lang": "de"}], "type": "LCIA method data set", "refObjectId": "b2ad6494-c78d-11e6-9d9d-cec0c932ce01", "uri": "../lciamethods/b2ad6494-c78d-11e6-9d9d-cec0c932ce01.xml"}, "other": {"anies": [{"name": "referenceToUnitGroupDataSet", "value": {"shortDescription": [{"value": "kg Sb eq", "lang": "en"}], "type": "unit group data set", "refObjectId": "54ccd2d9-a32a-4fc2-923d-f2c8c93e89d4", "uri": "../unitgroups/54ccd2d9-a32a-4fc2-923d-f2c8c93e89d4.xml"}}, {"value": "0.00016", "module": "A1-A3"}, {"value": "2.94287558521346E-06", "module": "A4"}, {"value": "8.9307922587697E-06", "module": "A5"}, {"value": "5.98468362023378E-07", "module": "B2"}, {"value": "0", "module": "C1"}, {"value": "2.41605969484806E-07", "module": "C2"}, {"value": "1.1020439294267E-07", "module": "C3", "scenario": "S0"}, {"value": "0", "module": "C3", "scenario": "S1"}, {"value": "0", "module": "C3", "scenario": "S2"}, {"value": "0", "module": "C4", "scenario": "S0"}, {"value": "1.87561783652012E-07", "module": "C4", "scenario": "S1"}, {"value": "8.07889077645263E-06", "module": "C4", "scenario": "S2"}, {"value": "-0.000126542134822177", "module": "D", "scenario": "S0"}, {"value": "-3.84523142196598E-06", "module": "D", "scenario": "S1"}, {"value": "-7.10594108503804E-06", "module": "D", "scenario": "S2"}]}}, {"referenceToLCIAMethodDataSet": {"shortDescription": [{"value": "Abiotic depletion potential for fossil resources (ADPF)", "lang": "en"}, {"value": "Potenzial für den abiotischen Abbau fossiler Brennstoffe (ADPF)", "lang": "de"}], "type": "LCIA method data set", "refObjectId": "b2ad6110-c78d-11e6-9d9d-cec0c932ce01", "uri": "../lciamethods/b2ad6110-c78d-11e6-9d9d-cec0c932ce01.xml"}, "other": {"anies": [{"name": "referenceToUnitGroupDataSet", "value": {"shortDescription": [{"value": "MJ", "lang": "en"}], "type": "unit group data set", "refObjectId": "93a60a57-a3c8-11da-a746-0800200c9a66", "uri": "../unitgroups/93a60a57-a3c8-11da-a746-0800200c9a66.xml"}}, {"value": "278", "module": "A1-A3"}, {"value": "12.3959295588074", "module": "A4"}, {"value": "17.8844891780786", "module": "A5"}, {"value": "4.31212843485418", "module": "B2"}, {"value": "0", "module": "C1"}, {"value": "1.01768847917633", "module": "C2"}, {"value": "1.15601923554906", "module": "C3", "scenario": "S0"}, {"value": "0", "module": "C3", "scenario": "S1"}, {"value": "0", "module": "C3", "scenario": "S2"}, {"value": "0", "module": "C4", "scenario": "S0"}, {"value": "1.81758684654132", "module": "C4", "scenario": "S1"}, {"value": "10.0405053957328", "module": "C4", "scenario": "S2"}, {"value": "-225.946216638774", "module": "D", "scenario": "S0"}, {"value": "-8.13590197605117", "module": "D", "scenario": "S1"}, {"value": "-49.186554234158", "module": "D", "scenario": "S2"}]}}, {"referenceToLCIAMethodDataSet": {"shortDescription": [{"value": "Water use (WDP)", "lang": "en"}, {"value": "Wassernutzung (WDP)", "lang": "de"}], "type": "LCIA method data set", "refObjectId": "b2ad66ce-c78d-11e6-9d9d-cec0c932ce01", "uri": "../lciamethods/b2ad66ce-c78d-11e6-9d9d-cec0c932ce01.xml"}, "other": {"anies": [{"name": "referenceToUnitGroupDataSet", "value": {"shortDescription": [{"value": "m^(3) world eq deprived", "lang": "en"}], "type": "unit group data set", "refObjectId": "6ae2df01-888e-46c8-b17d-49fa3869b476", "uri": "../unitgroups/6ae2df01-888e-46c8-b17d-49fa3869b476.xml"}}, {"value": "8.74", "module": "A1-A3"}, {"value": "0.0521895348889266", "module": "A4"}, {"value": "0.533996525362626", "module": "A5"}, {"value": "0.114188553430628", "module": "B2"}, {"value": "0", "module": "C1"}, {"value": "0.00428468781934105", "module": "C2"}, {"value": "0.0132731546998305", "module": "C3", "scenario": "S0"}, {"value": "0", "module": "C3", "scenario": "S1"}, {"value": "0", "module": "C3", "scenario": "S2"}, {"value": "0", "module": "C4", "scenario": "S0"}, {"value": "-0.0387768871757052", "module": "C4", "scenario": "S1"}, {"value": "0.516183337350336", "module": "C4", "scenario": "S2"}, {"value": "-7.98488312350393", "module": "D", "scenario": "S0"}, {"value": "-0.251371244714434", "module": "D", "scenario": "S1"}, {"value": "-0.485407945371171", "module": "D", "scenario": "S2"}]}}, {"referenceToLCIAMethodDataSet": {"shortDescription": [{"value": "Incidence of disease due to PM emissions (PM)", "lang": "en"}, {"value": "Auftreten von Krankheiten aufgrund von Feinstaubemissionen (PM)", "lang": "de"}], "type": "LCIA method data set", "refObjectId": "b5c602c6-def3-11e6-bf01-fe55135034f3", "uri": "../lciamethods/b5c602c6-def3-11e6-bf01-fe55135034f3.xml"}, "other": {"anies": [{"name": "referenceToUnitGroupDataSet", "value": {"shortDescription": [{"value": "Disease incidence", "lang": "en"}], "type": "unit group data set", "refObjectId": "3883559b-648f-4afc-8ba2-0bd24f3affa3", "uri": "../unitgroups/3883559b-648f-4afc-8ba2-0bd24f3affa3.xml"}}, {"value": "3.71E-06", "module": "A1-A3"}, {"value": "6.49307868652604E-08", "module": "A4"}, {"value": "1.32459825766974E-07", "module": "A5"}, {"value": "4.13068535129534E-09", "module": "B2"}, {"value": "0", "module": "C1"}, {"value": "5.33072678601012E-09", "module": "C2"}, {"value": "8.78269195398487E-10", "module": "C3", "scenario": "S0"}, {"value": "0", "module": "C3", "scenario": "S1"}, {"value": "0", "module": "C3", "scenario": "S2"}, {"value": "0", "module": "C4", "scenario": "S0"}, {"value": "1.243369612843E-08", "module": "C4", "scenario": "S1"}, {"value": "2.64407679983766E-08", "module": "C4", "scenario": "S2"}, {"value": "-3.00430380368369E-07", "module": "D", "scenario": "S0"}, {"value": "-1.09865861506673E-08", "module": "D", "scenario": "S1"}, {"value": "-3.15714317025398E-08", "module": "D", "scenario": "S2"}]}}, {"referenceToLCIAMethodDataSet": {"shortDescription": [{"value": "Human exposure efficiency relative to U235 (IR)", "lang": "en"}, {"value": "Wirkung durch Exposition des Menschen mit U235 (IR)", "lang": "de"}], "type": "LCIA method data set", "refObjectId": "b5c632be-def3-11e6-bf01-fe55135034f3", "uri": "../lciamethods/b5c632be-def3-11e6-bf01-fe55135034f3.xml"}, "other": {"anies": [{"name": "referenceToUnitGroupDataSet", "value": {"shortDescription": [{"value": "kBq U235 eq", "lang": "en"}], "type": "unit group data set", "refObjectId": "456b05bf-1415-44a9-9993-02452f554c09", "uri": "../unitgroups/456b05bf-1415-44a9-9993-02452f554c09.xml"}}, {"value": "2.32", "module": "A1-A3"}, {"value": "0.0160885861896009", "module": "A4"}, {"value": "0.11185609625898", "module": "A5"}, {"value": "0.117516143871976", "module": "B2"}, {"value": "0", "module": "C1"}, {"value": "0.00132085042381989", "module": "C2"}, {"value": "0.03260189562523", "module": "C3", "scenario": "S0"}, {"value": "0", "module": "C3", "scenario": "S1"}, {"value": "0", "module": "C3", "scenario": "S2"}, {"value": "0", "module": "C4", "scenario": "S0"}, {"value": "0.00261077597303694", "module": "C4", "scenario": "S1"}, {"value": "0.0780088270152128", "module": "C4", "scenario": "S2"}, {"value": "-1.00687742648335", "module": "D", "scenario": "S0"}, {"value": "-0.0482168701566184", "module": "D", "scenario": "S1"}, {"value": "-0.563208170797874", "module": "D", "scenario": "S2"}]}}, {"referenceToLCIAMethodDataSet": {"shortDescription": [{"value": "Comparative toxic unit for ecosystems (ETP-fw)", "lang": "en"}, {"value": "Toxizitätsvergleichseinheit für Ökosysteme (ETP-fw)", "lang": "de"}], "type": "LCIA method data set", "refObjectId": "ee1082d1-b0f7-43ca-a1f0-21e2a4a74511", "uri": "../lciamethods/ee1082d1-b0f7-43ca-a1f0-21e2a4a74511.xml"}, "other": {"anies": [{"name": "referenceToUnitGroupDataSet", "value": {"shortDescription": [{"value": "CTUe", "lang": "en"}], "type": "unit group data set", "refObjectId": "aa959ded-f1eb-4efb-9c5c-2d60be36b3e6", "uri": "../unitgroups/aa959ded-f1eb-4efb-9c5c-2d60be36b3e6.xml"}}, {"value": "71.1", "module": "A1-A3"}, {"value": "3.37494674663389", "module": "A4"}, {"value": "5.13840194089235", "module": "A5"}, {"value": "0.821258774512441", "module": "B2"}, {"value": "0", "module": "C1"}, {"value": "0.277078407519877", "module": "C2"}, {"value": "0.150077559077858", "module": "C3", "scenario": "S0"}, {"value": "0", "module": "C3", "scenario": "S1"}, {"value": "0", "module": "C3", "scenario": "S2"}, {"value": "0", "module": "C4", "scenario": "S0"}, {"value": "48.4003755233384", "module": "C4", "scenario": "S1"}, {"value": "441.046153999495", "module": "C4", "scenario": "S2"}, {"value": "-60.6008017399977", "module": "D", "scenario": "S0"}, {"value": "-2.10260051201754", "module": "D", "scenario": "S1"}, {"value": "-5.87102064801739", "module": "D", "scenario": "S2"}]}}, {"referenceToLCIAMethodDataSet": {"shortDescription": [{"value": "Comparative toxic unit for humans (carcinogenic) (HTP-c)", "lang": "en"}, {"value": "Toxizitätsvergleichseinheit für Menschen (krebserregend) (HTP-c)", "lang": "de"}], "type": "LCIA method data set", "refObjectId": "2299222a-bbd8-474f-9d4f-4dd1f18aea7c", "uri": "../lciamethods/2299222a-bbd8-474f-9d4f-4dd1f18aea7c.xml"}, "other": {"anies": [{"name": "referenceToUnitGroupDataSet", "value": {"shortDescription": [{"value": "CTUh", "lang": "en"}], "type": "unit group data set", "refObjectId": "d4c9523e-2d7e-49fd-8469-998f547d3a70", "uri": "../unitgroups/d4c9523e-2d7e-49fd-8469-998f547d3a70.xml"}}, {"value": "5.19E-08", "module": "A1-A3"}, {"value": "6.2579118599401E-09", "module": "A4"}, {"value": "3.10989301590776E-09", "module": "A5"}, {"value": "4.61055881771347E-10", "module": "B2"}, {"value": "0", "module": "C1"}, {"value": "5.13765811055047E-10", "module": "C2"}, {"value": "9.89144400524773E-11", "module": "C3", "scenario": "S0"}, {"value": "0", "module": "C3", "scenario": "S1"}, {"value": "0", "module": "C3", "scenario": "S2"}, {"value": "0", "module": "C4", "scenario": "S0"}, {"value": "4.74834884371849E-10", "module": "C4", "scenario": "S1"}, {"value": "5.27370970116568E-09", "module": "C4", "scenario": "S2"}, {"value": "-4.11735784912648E-08", "module": "D", "scenario": "S0"}, {"value": "-1.41300932399021E-09", "module": "D", "scenario": "S1"}, {"value": "-5.70526792821654E-09", "module": "D", "scenario": "S2"}]}}, {"referenceToLCIAMethodDataSet": {"shortDescription": [{"value": "Comparative toxic unit for humans (noncarcinogenic) (HTP-nc)", "lang": "en"}, {"value": "Toxizitätsvergleichseinheit für Menschen (nicht krebserregend) (HTP-nc)", "lang": "de"}], "type": "LCIA method data set", "refObjectId": "3af763a5-b7a1-48c9-9cee-1f223481fcef", "uri": "../lciamethods/3af763a5-b7a1-48c9-9cee-1f223481fcef.xml"}, "other": {"anies": [{"name": "referenceToUnitGroupDataSet", "value": {"shortDescription": [{"value": "CTUh", "lang": "en"}], "type": "unit group data set", "refObjectId": "d4c9523e-2d7e-49fd-8469-998f547d3a70", "uri": "../unitgroups/d4c9523e-2d7e-49fd-8469-998f547d3a70.xml"}}, {"value": "1.26E-07", "module": "A1-A3"}, {"value": "7.78859049403539E-09", "module": "A4"}, {"value": "2.96300814619527E-08", "module": "A5"}, {"value": "1.66760387784E-09", "module": "B2"}, {"value": "0", "module": "C1"}, {"value": "6.39432386026293E-10", "module": "C2"}, {"value": "3.7749326421312E-10", "module": "C3", "scenario": "S0"}, {"value": "0", "module": "C3", "scenario": "S1"}, {"value": "0", "module": "C3", "scenario": "S2"}, {"value": "0", "module": "C4", "scenario": "S0"}, {"value": "1.57353379918876E-09", "module": "C4", "scenario": "S1"}, {"value": "2.52983623956499E-08", "module": "C4", "scenario": "S2"}, {"value": "-9.74057534505478E-08", "module": "D", "scenario": "S0"}, {"value": "-3.3393277682532E-09", "module": "D", "scenario": "S1"}, {"value": "-1.17602087328943E-08", "module": "D", "scenario": "S2"}]}}, {"referenceToLCIAMethodDataSet": {"shortDescription": [{"value": "Soil quality index (SQP)", "lang": "en"}, {"value": "Bodenqualitätsindex (SQP)", "lang": "de"}], "type": "LCIA method data set", "refObjectId": "b2ad6890-c78d-11e6-9d9d-cec0c932ce01", "uri": "../lciamethods/b2ad6890-c78d-11e6-9d9d-cec0c932ce01.xml"}, "other": {"anies": [{"name": "referenceToUnitGroupDataSet", "value": {"shortDescription": [{"value": "SQP", "lang": "en"}], "type": "unit group data set", "refObjectId": "f130951c-e67f-4f7f-8dd4-665de3974e18", "uri": "../unitgroups/f130951c-e67f-4f7f-8dd4-665de3974e18.xml"}}, {"value": "78", "module": "A1-A3"}, {"value": "7.49259764527022", "module": "A4"}, {"value": "4.03137416454336", "module": "A5"}, {"value": "0.992828967318172", "module": "B2"}, {"value": "0", "module": "C1"}, {"value": "0.615131787133904", "module": "C2"}, {"value": "0.198442665833885", "module": "C3", "scenario": "S0"}, {"value": "0", "module": "C3", "scenario": "S1"}, {"value": "0", "module": "C3", "scenario": "S2"}, {"value": "0", "module": "C4", "scenario": "S0"}, {"value": "4.3449951831992", "module": "C4", "scenario": "S1"}, {"value": "3.87399372325468", "module": "C4", "scenario": "S2"}, {"value": "-29.6106896809608", "module": "D", "scenario": "S0"}, {"value": "-1.69585052516002", "module": "D", "scenario": "S1"}, {"value": "-5.23869725652347", "module": "D", "scenario": "S2"}]}}]}, "otherAttributes": {"{http://www.indata.network/EPD/2019}epd-version": "1.2"}, "version": "1.1", "locations": "../ILCDLocations.xml"}