{"processInformation": {"dataSetInformation": {"UUID": "29e922f6-d872-4a67-b579-38bb8cd82abf", "name": {"baseName": [{"value": "Volumenstromregler VRE, VR", "lang": "de"}, {"value": "Volume flow controllers VRE, VR", "lang": "en"}], "functionalUnitFlowProperties": [{"lang": "de"}]}, "classificationInformation": {"classification": [{"class": [{"value": "Gebäudetechnik", "level": 0, "classId": "8"}, {"value": "Klimatisierung und Lüftung", "level": 1, "classId": "8.2"}, {"value": "Lüftungsanlagen", "level": 2, "classId": "8.2.01"}], "name": "OEKOBAU.DAT"}, {"class": [{"value": "03 Gebäudetechnik", "level": 0}, {"value": "Raumlufttechnische Anlagen (RLT) und Klimatechnik", "level": 1}, {"value": "Volumenstromregler, Volumenstrombegrenzer und Druckregler für Lüftungsanlagen", "level": 2}], "name": "IBUCategories"}]}, "generalComment": [{"value": "Elektronische Volumenstromregler VRE für konstante und variable Volumenströme sind wartungs- frei und lageunabhängig einbaubar in Rohrleitungen für Zuluft und Abluft raumlufttechnischer Anlagen. Sie sind werkseitig für den gesamten Volumenstrom- bereich justiert. Das Messverfahren nutzt den Differenzdruck und die Klappenblattstellung zur Volumenstrommessung und zur Regelung. Gleichzeitig wird ein Effizienzsignal zur energieeinsparenden Optimierung des Anlagenbetriebsdrucks geliefert. Das Messprinzip sorgt bei allen Drücken in den ca. 1:10 betragenden Volumenstrombereichen für die hohe Regelgenauigkeit von ± 5 % bis ± 15 % vom Soll-Volumenstrom. Sie stehen für einen Geschwindigkeitsbereich von 1,2 m/s – 12 m/s bei einem Druckbereich von 20 – 1.000 Pa und für einen an niedrige Strömungsgeschwindigkeiten angepassten Bereich von 0,8 m/s bis 8 m/s bei einem Druckbereich von 20 Pa – 600 Pa zur Verfügung. Das Rohrgehäuse und das zentrisch gelagerte Klappenblatt bestehen aus verzinktem Stahlblech mit einer Lagerachse aus Edelstahl in speziellen Lagerbuchsen, das Antriebsgehäuse ist aus Kunststoff. Möglich sind die Betriebsarten 'Konstant', 'Variabel' und '4-Punkt', außerdem die Über- steuerungen \"Klappenblatt offen\" und \"Klappenblatt geschlossen\". Die Betriebsart 'Variabel' sieht die Betriebsmodi 0 - 10 V, 2 - 10 V und 2 - 8 V vor. Parallelbetrieb und Folgeschaltungen sind möglich. Konstant-mechanische VR Volumenstromregler sind wartungsfreie, mechanische Regler ohne Hilfsenergie für konstante Volumenströme in raumlufttechnischen Anlagen. Sie sind erhältlich für den Druckbereich von 50 Pa - 1000 Pa und optimiert auf einen niedrigeren Druckbereich von 30 Pa - 600 Pa. Der Einbau erfolgt lageunabhängig in Lüftungsleitungen für Zuluft und Abluft. Gehäuse und Regelmechanik sind aus verzinktem Stahlblech. Das Klappenblatt zur Volumenstromregulierung ist zentrisch gelagert und mit Lager- achsen aus Edelstahl in speziellen Lagerbuchsen geführt. Die Stelleinrichtung verfügt über Drehzeiger, Skala und Arretierung. Die Volumenstromsollwerte sind manuell oder motorisch innerhalb der Volumenstrombereiche Vmin bis Vmax einstellbar. Die spezielle Regelmechanik gewährleistet eine hohe Regelgenauigkeit mit nur etwa ± 5 % bis ± 10 % Abweichung. Dementsprechend wird bei variablen Drücken der Volumenstrom im gesamten Druckbereich konstant gehalten. Optional gibt es den VR mit motorischer Einstellung auf zwei Volumenstromsollwerte, oder mit stetiger motorischer Einstellung auf beliebige Volumenstromsollwerte. Weitere Informationen können den Herstellerunterlagen entnommen werden, zur Hygiene auch dem Kapitel 7.", "lang": "de"}, {"value": "VRE electronic volume flow\ncontroller for\nconstant and variable volume flow rates are maintenance Pipelines and suitable\nfor installation in any position in the pipelines for supply air and exhaust\nair of ventilation and air conditioning systems. They are adjusted at the\nfactory for the entire volume flow range. The measuring method uses the\ndifferential pressure and the damper blade position to measure and control the\nvolume flow. Simultaneously, an efficiency signal on energy-saving optimisation\nof the system operating pressure is supplied. The measuring principle makes for\nthe high control accuracy of ± 5 % to ± 15 % at all pressures in the volume\nflow ranges of approx. 1:10. The pipe casing and the centrally supported\ndamper blade are made up of galvanised sheet steel with a stainless steel\nbearing shaft in special bearing bushes, and the drive housing is made of\nplastic. The operating modes \"constant\", \"variable\" and\n\"4-point\", and the overrides \"damper blade open\" and\n\"damper blade closed\" are available. The operating mode \"variable\"\nprovides the modes 0 - 10 V, 2 - 10 V and 2 - 8 V. Parallel operation and sequential circuits are possible.\nConstant mechanical VR volume\nflow controllers\nare maintenance-free mechanical controllers that operate without an auxiliary\npower supply to maintain volume flows in ventilation and air conditioning\nsystems constant. They are installed in supply and exhaust air ventilation\nducts and are not position-sensitive. The casing and control mechanism are made\nof galvanized sheet steel. The damper blade which controls the volume flow, is\nsupported centrally and guided with stainless steel bearing shafts in special\nbearing bushes. The adjustment device is equipped with rotary pointer, dial and\nlocking device. The volume flow setpoints can be set within the volume flow\nranges Vmin to Vmax either manually or with a motor. The special control\nmechanism ensures a high degree of control accuracy with a deviation of only\napprox. ± 5 % to ± 10 %. Accordingly, the volume flow is kept constant at\nvariable pressures throughout the entire pressure range. Optionally, the VR is\navailable with motorised setting to two volume flow setpoints, or with constant\nmotor setting to any desired volume flow setpoints.\nRefer\nto the manufacturers documents for\nfurther information. See also chapter 7 for information on hygiene.", "lang": "en"}]}, "quantitativeReference": {"referenceToReferenceFlow": [0]}, "time": {"referenceYear": 2021, "dataSetValidUntil": 2026, "other": {"anies": [{"name": "publicationDateOfEPD", "value": 1637280000000}]}}, "geography": {"locationOfOperationSupplyOrProduction": {"location": "DE"}}, "technology": {"technologyDescriptionAndIncludedProcesses": [{"value": "Die Produktion erfolgt an einem Standort im Werk Weener. Notwendige Roh- und Halbteile, Hilfs- und Betriebsstoffe werden von Lieferanten angeliefert und fließen in die Produktion mit ein. Die Fertigung der Halbteile erfolgt in einer Vorfertigung mit üblichen Fertigungsverfahren. Metallteile werden gestanzt und in Form gekantet. Zur Vermeidung von Abfällen werden Zuschnitte entsprechend optimiert. Abfälle, die dann noch entstehen, werden gesammelt und möglichst von entsprechenden Firmen recycelt, oder als Hausmüll entsorgt und verbrannt. Schmierstoffe werden weitestgehend gesammelt, aufbereitet und in der Produktion wiederverwendet. Stäube und Dünste werden vor Ort abgesaugt und gesammelt. Die Teile der Vorfertigung werden zusammen mit eingekauften Teilen zu Volumenstromreglern endmontiert, im Rahmen der Qualitätssicherung nach ISO 9001 geprüft, verpackt und ausgeliefert. Für eine hohe und durchgängige Regelgenauigkeit wird jeder Volumenstromregler werksseitig justiert. Der Betrieb unterliegt einem Energiemanagementsystem. \nTechnische Daten: \nErfüllt sind die Anforderungen nach harmonisierten Vorschriften zur CE-Kennzeichnung zur elektro- magnetischen Verträglichkeit (EMV) gemäß der EU-Richtlinie 2014/30/EU, die Leistungsbewertung nach EN 12589 und die damit verbundenen Anforderungen nach ISO 5135, ISO 3741, ISO 5167-1 und EN 1751. \nDeklarierte Einheit: \nDie Deklaration bezieht sich auf die Herstellung von einem Stck Volumenstromregler VRE DN 100 inklusive Antrieb und elektrischer Steuereinheit. Die kobilanzergebnisse von Varianten oder variierenden Abmessungen des deklarierten Produkts knnen von Wildeboer Bauteile GmbH auf Anfrage bereitgestellt werden.", "lang": "de"}, {"value": "Production is performed at a location in the factory in Weener. The necessary raw parts and semi-finished parts, auxiliary parts and consumables are supplied by suppliers and enter into production. The production of semi-finished parts is performed in prefabrication with standard production methods. Metal parts are punched and chamfered or milled into shape. Plastic parts are produced on injection moulding machines. Pre-cut parts are optimised accordingly in order to avoid waste. Waste which is generated nevertheless is collected and recycled as far as possible by appropriate companies, or disposed of as domestic waste and burned. Lubricants are predominantly collected, treated and re-used in production. Dust and vapours are extracted and collected on site. The parts from prefabrication are installed in final assembly together with purchased part to construct the volume flow controllers, inspected, packaged and dispatched within the scope of quality assurance as per ISO 9001. Each volume flow controller is adjusted in the factory for high and continuous control accuracy. Operation is subject to an energy management system. \nTechnical data: \nThe requirements as per the harmonised\nstandards for CE markings on electromagentic compatibility (EMC) as per EU\nDirective 2014/30/EU, the performance\nrating as per EN 12589 and the\nassociated requirements as per ISO\n5135, ISO 3741, ISO 5167-1 and EN 1751 are met. \nDeclared unit: \nThe declaration relates to the manufacture\nof a single DN 100 VRE volume flow controller, including actuator and electric\ncontrol unit. The eco-balance results of variants or varying dimensions of the\ndeclared product can be provided by Wildeboer\nBauteile GmbH on request.", "lang": "en"}], "technologicalApplicability": [{"value": "Volumenstromregler für die Regelung von konstanten und\nvariablen Volumenströmen in raumlufttechnischen Anlagen und\nzum Absperren von Lüftungsleitungen.", "lang": "de"}, {"value": "Volume flow controller for controlling\nconstant and variable volume flow rates in ventilation and air conditioning\nsystems, and for shutting off ventilation ducts.", "lang": "en"}]}}, "modellingAndValidation": {"LCIMethodAndAllocation": {"typeOfDataSet": "EPD", "referenceToLCAMethodDetails": [{"shortDescription": [{"value": "Volumenstromregler, Volumenstrombegrenzer und Druckregler für Lüftungsanlagen.pdf", "lang": "de"}], "type": "source data set", "refObjectId": "5c38298f-b3d0-4d22-9ede-9124c0966e33"}], "other": {"anies": [{"name": "subType", "value": "specific dataset"}]}}, "dataSourcesTreatmentAndRepresentativeness": {"referenceToDataSource": [{"shortDescription": [{"value": "GaBi Database (all versions)", "lang": "de"}], "type": "source data set", "refObjectId": "28d74cc0-db8b-4d7e-bc44-5f6d56ce0c4a"}, {"shortDescription": [{"value": "GaBi database SP40 2020", "lang": "de"}], "type": "source data set", "refObjectId": "0115289e-52f0-4920-bc7e-57b1c96aec8d"}], "useAdviceForDataSet": [{"value": "Gültigkeitsbereich: \nDieses Dokument bezieht sich auf die Herstellung, den Transport, den Einbau, den Betrieb und die Entsorgung von Volumenstromreglern (VRE, DN 100, bestehend aus den Komponenten Gehäuse, Klappenblatt elektrisch, Messzelle und Antrieb) für raumlufttechnische Anlagen. Es hat ebenso ein Gültigkeit für die konstantmechanischen Volumenstromregler VR.\nDie Produkte werden ausschlielich in Deutschland im Werk Weener produziert, in dem die Produktionsdaten des Jahres 2020 erhoben wurden.\n\nSystemgrenze:\nDie Systemgrenze der EPD vom Typ \"Wiege bis Bahre\" folgt dem modularen Aufbau gemäß EN 15804. Die Ökobilanz der betrachteten Produkte berücksichtigt die Module A, B, C und D:\n\nProduktstadium (A1-A3)\nRohstoffbereitstellung sowie LKW-Transport der Rohstoffe zum Werk. Produktionsaufwendungen inkl. Verpackungsmaterial. Behandlung von nicht metallischen Produktionsabfällen. Metallische Produktionsabfälle erreichen das Ende der Abfalleigenschaft direkt nach dem Entstehen und werden nach Modul D exportiert.\n\nStadium der Errichtung des Bauwerks (A4-A5)\nLKW-Transport zur Baustelle (100 km). Transportentfernung kann ggfs. auf Gebäudeebene angepasst werden (z. B. bei 200 km tatsächlicher Transportentfernung: Multiplikation der Ökobilanzwerte mit dem Faktor 2).\nModule A5: Verpackungsbehandlung. Ggfs. resultierende Gutschriften in Modul D.\nStromverbrauch für die Installation (ggfs. Einsatz von Handmaschinen) wurde nicht betrachtet.\n\nNutzungsstadium (B1-B5):\nWährend der Nutzung Produktes (B1) werden keine Emissionen freigesetzt. Eine Instandhaltung (B2) und Reparatur (B3) bzw. ein Austausch einzelner Komponenten (B4) ist während der betrachteten Nutzungsdauer nicht relevant (Wartungsfreiheit). Während der Nutzungsdauer ist laut Herstellerangaben keine Erneuerung des Produktes notwendig (B5). Die Module B1 bis B5 werden deshalb mit 0 deklariert.\n\nNutzungsstadium – Betrieb des Gebäudes (B6-B7):\nDie für den Betrieb des Produktes mit elektrischem Antriebsmotor erforderliche elektrische Energie sowie die elektrische Energie für Sollwertverstellungen.\n\nEntsorgungsstadium (C1-C4)\nManueller Rückbau (lastenfrei) und LKW-Transport zur Abfallaufbereitung (50 km). Die Transportentfernung kann ggfs. auf Gebäudeebene angepasst werden (z. B. bei 100 km tatsächlicher Transportentfernung: Multiplikation der Ökobilanzwerte mit dem Faktor 2). Der End-of-waste-Status der Motoren wird nach einer Aufbereitung respektive Trennung der darin enthaltenen Materialfraktionen erreicht. Die Aufwände für die Aufbereitung wurden im Produktlebenszyklus vernachlässigt.\nModul C3: thermische Behandlung von Rohstoffen mit Heizwert.\nModul C4: Deponierung von Rohstoffen ohne Heizwert.\n\nGutschriften und Lasten auerhalb der Systemgrenzen (D)\nLasten und Gutschriften aus stofflichem Recycling von Metallen (inkl. Aufbereitung) und Gutschriften für substituierte thermische Energie und Strom, welche aus den Modulen A1-A3, A5 und C3 exportiert wurden.", "lang": "de"}, {"value": "Scope: \nThis document\nrelates to manufacture, transportation, installation, operation and disposal of\nvolume flow controllers with (VRE, DN 100, comprising the components casing,\nelectrical damper blade, measuring cell and actuator) for ventilation and air\nconditioning systems. The products are produced exclusively in Germany, at the\nWeener plant, in which the production data for the year 2020 was gathered. \nSystem boundary: \nThe system limit of the EPD of the type\n\"cradle to the grave\" follows a modular structure as per EN 15804. The eco-balance of the\nobserved products takes into consideration modules A, B, C and D:\n\n\n\nProduct\nstage (A1-A3)\n\n\nProvision of raw materials and transportation\nof the raw materials by truck to the factory. Production outlay including\npackaging material. Treatment of non-metallic production waste. Metallic\nproduction waste reaches the end of the waste property directly after\ngeneration, and is exported as per module D.\n\n\n\nStage\nof construction of the building structure\n\n(A4-A5)\n\n\nTransportation by truck to the\nconstruction site (100 km). The transportation distance can be adjusted to\nbuilding level as necessary (e.g. in case of an actual transportation distance\nof 200 km: multiplication of the eco-balance values by a factor of 2).\n\n\nModule A5: Packaging treatment. Any\nresultant credits in module D. Power consumption for installation (any use of\nmanual machines) has not been considered.\n\n\n\nStage\nof use (B1-B5): \n\n\nNo emissions are released during use of\nthe product (B1). Servicing (B2) and repair (B3) or replacement of individual\ncomponents (B4) is not relevant during the observed service life\n(maintenance-free). According to the manufacturers information, renovation of\nthe product (B5) is not necessary during the service life. Modules B1 to B5 are\ntherefore declared as \"0\".\n\n\n\nStage\nof use – Operation of the building (B6-B7): \n\n\nThe required electrical energy for\noperation of the product with an electric drive motor, and the electrical\nenergy for set point adjustments.\n\n\n\nDisposal\nstage (C1-C4)\n\n\nManual removal (unencumbered) and\ntransportation by truck to waste processing location (50 km). The\ntransportation distance can be adjusted to building level as necessary (e.g. in\ncase of an actual transportation distance of 100km: multiplication of the\neco-balance values by a factor of 2). The end-of-waste status of the motors is\nreached after treatment or sorting of the contained material fractions. The\noutlay for treatment has been disregarded in the product life cycle.\n\n\nModule C3: thermal treatment of raw\nmaterials with calorific value.\n\n\nModule C4: Disposal of raw materials\nwithout calorific value.\n\n\n\nCredits\nand debits outside the system limit (D)\n\nDebits\nand credits from material recycling of metals (including processing) and\ncredits for substituted thermal energy and electricity which has been exported\nfrom modules A1-A3, A5 and C3.", "lang": "en"}], "other": {"anies": [{"name": "referenceToOriginalEPD", "value": {"shortDescription": {"value": "Volumenstromregler VRE, VR.pdf", "defaultValue": "Volumenstromregler VRE, VR.pdf", "lstrings": [{"lang": "de", "value": "Volumenstromregler VRE, VR.pdf"}]}, "type": "source data set", "uuid": {"uuid": "98555f8e-eecb-4dc5-954b-9af0ba8f366c"}, "refObjectId": "98555f8e-eecb-4dc5-954b-9af0ba8f366c", "resourceURLs": ["https://oekobaudat.de/OEKOBAU.DAT/resource/sources/98555f8e-eecb-4dc5-954b-9af0ba8f366c/Volumenstromregler_VRE_VR_23514.pdf?version=00.03.000"]}}]}}, "validation": {"review": [{"referenceToNameOfReviewerAndInstitution": [{"shortDescription": [{"value": "Institut Bauen und Umwelt e. V.", "lang": "de"}], "type": "contact data set", "refObjectId": "d111dbec-b024-4be5-86c5-752d6eb2cf95", "uri": "../contacts/d111dbec-b024-4be5-86c5-752d6eb2cf95.xml"}], "type": "Accredited third party review"}]}, "complianceDeclarations": {"compliance": [{"referenceToComplianceSystem": {"shortDescription": [{"value": "DIN EN 15804", "lang": "de"}], "type": "source data set", "refObjectId": "b00f9ec0-7874-11e3-981f-0800200c9a66", "uri": "../sources/b00f9ec0-7874-11e3-981f-0800200c9a66.xml"}}, {"referenceToComplianceSystem": {"shortDescription": [{"value": "ISO 14025", "lang": "de"}], "type": "source data set", "refObjectId": "4f2eb655-6e44-4874-a95a-e28f5442cd4d", "uri": "../sources/4f2eb655-6e44-4874-a95a-e28f5442cd4d.xml"}}]}}, "administrativeInformation": {"commissionerAndGoal": {"referenceToCommissioner": [{"shortDescription": [{"value": "Wildeboer Bauteile GmbH", "lang": "de"}], "type": "contact data set", "refObjectId": "1412ea7e-e62c-46e9-acfa-aa7164e82837", "uri": "../contacts/1412ea7e-e62c-46e9-acfa-aa7164e82837.xml"}]}, "dataGenerator": {"referenceToPersonOrEntityGeneratingTheDataSet": [{"shortDescription": [{"value": "Sphera Solutions GmbH", "lang": "de"}], "type": "contact data set", "refObjectId": "623edf96-39d1-4e6f-9892-674c7228546b", "uri": "../contacts/623edf96-39d1-4e6f-9892-674c7228546b.xml"}]}, "dataEntryBy": {"timeStamp": 1637280000000, "referenceToDataSetFormat": [{"shortDescription": [{"value": "ILCD Format", "lang": "de"}], "type": "source data set", "refObjectId": "a97a0155-0234-4b87-b4ce-a45da52f2a40", "uri": "../sources/a97a0155-0234-4b87-b4ce-a45da52f2a40.xml"}, {"shortDescription": [{"value": "EPD-Datenformaterweiterungen v1.2", "lang": "de"}, {"value": "EPD Data Format Extensions v1.2", "lang": "en"}], "type": "source data set", "refObjectId": "a29449fd-aa2f-4de8-b5d7-4b06b43c6fde", "uri": "../sources/a29449fd-aa2f-4de8-b5d7-4b06b43c6fde.xml"}]}, "publicationAndOwnership": {"dataSetVersion": "00.06.100", "referenceToPrecedingDataSetVersion": [{"shortDescription": [{"value": "Volumenstromregler VRE, VR", "lang": "de"}], "type": "process data set", "refObjectId": "dd8112cd-5c39-4119-b039-babc869e2e02", "uri": "../processes/dd8112cd-5c39-4119-b039-babc869e2e02.xml"}], "referenceToRegistrationAuthority": {"shortDescription": [{"value": "Institut Bauen und Umwelt e. V.", "lang": "de"}], "type": "contact data set", "refObjectId": "d111dbec-b024-4be5-86c5-752d6eb2cf95", "uri": "../contacts/d111dbec-b024-4be5-86c5-752d6eb2cf95.xml"}, "registrationNumber": "EPD-WIL-20210233-ICA3-DE", "referenceToOwnershipOfDataSet": {"shortDescription": [{"value": "Wildeboer Bauteile GmbH", "lang": "de"}], "type": "contact data set", "refObjectId": "1412ea7e-e62c-46e9-acfa-aa7164e82837", "uri": "../contacts/1412ea7e-e62c-46e9-acfa-aa7164e82837.xml"}, "copyright": true, "licenseType": "Free of charge for all users and uses", "accessRestrictions": [{"value": "None", "lang": "en"}], "other": {"anies": [{"name": "referenceToPublisher", "value": {"shortDescription": [{"value": "Institut Bauen und Umwelt e. V.", "lang": "de"}], "type": "contact data set", "refObjectId": "d111dbec-b024-4be5-86c5-752d6eb2cf95", "uri": "../contacts/d111dbec-b024-4be5-86c5-752d6eb2cf95.xml"}}]}}}, "exchanges": {"exchange": [{"dataSetInternalID": 0, "referenceToFlowDataSet": {"shortDescription": [{"value": "1 Stück Volumenstromregler VRE mit 1,92 kg/Stück (1 Stück Volumenstromregler VRE mit 1,92 kg/Stück)", "lang": "de"}], "type": "flow data set", "refObjectId": "f287eae7-9059-0c87-3663-71b043db9a3e", "uri": "../flows/f287eae7-9059-0c87-3663-71b043db9a3e.xml"}, "meanAmount": 1.0, "referencesToDataSource": {}, "referenceFlow": true, "resolvedFlowVersion": "00.01.100", "resultingflowAmount": 1.0, "flowProperties": [{"name": [{"lang": "de", "value": "Anzahl"}, {"lang": "en", "value": "Number of pieces"}], "uuid": "01846770-4cfe-4a25-8ad9-919d8d378345", "referenceFlowProperty": true, "meanValue": 1.0, "referenceUnit": "pcs.", "unitGroupUUID": "934110e3-baf4-49e9-992c-3d8109a6aafb"}], "materialProperties": [{"name": "weight per piece", "value": "1.92", "unit": "kg"}], "typeOfFlow": "Product flow", "classification": {"classHierarchy": "Gebäudetechnik / Klimatisierung und Lüftung / Lüftungsanlagen", "name": "OEKOBAU.DAT"}}, {"dataSetInternalID": 1, "referenceToFlowDataSet": {"shortDescription": [{"value": "Erneuerbare Primärenergie als Energieträger (PERE)", "lang": "de"}, {"value": "Renewable primary energy as energy carrier (PERE)", "lang": "en"}], "type": "flow data set", "refObjectId": "20f32be5-0398-4288-9b6d-accddd195317", "uri": "../flows/20f32be5-0398-4288-9b6d-accddd195317.xml"}, "exchange direction": "INPUT", "other": {"anies": [{"name": "referenceToUnitGroupDataSet", "value": {"shortDescription": [{"value": "MJ", "lang": "de"}], "type": "unit group data set", "refObjectId": "93a60a57-a3c8-11da-a746-0800200c9a66", "uri": "../unitgroups/93a60a57-a3c8-11da-a746-0800200c9a66.xml"}}, {"value": "38.047183", "module": "A1-A3"}, {"value": "0.008837", "module": "A4"}, {"value": "6.01", "module": "A5"}, {"value": "0", "module": "B1"}, {"value": "0", "module": "B2"}, {"value": "0", "module": "B3"}, {"value": "0", "module": "B4"}, {"value": "0", "module": "B5"}, {"value": "18.2", "module": "B6"}, {"value": "0", "module": "B7"}, {"value": "0", "module": "C1"}, {"value": "0.00431409098978227", "module": "C2"}, {"value": "0.0571638544170935", "module": "C3"}, {"value": "7.81679943274561E-05", "module": "C4"}, {"value": "-3.37783801153257", "module": "D"}]}, "resolvedFlowVersion": "38.00.000", "flowProperties": [], "typeOfFlow": "Other flow", "classification": {"classHierarchy": "Quantities", "name": "GaBiCategories"}}, {"dataSetInternalID": 2, "referenceToFlowDataSet": {"shortDescription": [{"value": "Erneuerbare Primärenergie zur stofflichen Nutzung (PERM)", "lang": "de"}, {"value": "Renewable primary energy resources as material utilization (PERM)", "lang": "en"}], "type": "flow data set", "refObjectId": "fb3ec0de-548d-4508-aea5-00b73bf6f702", "uri": "../flows/fb3ec0de-548d-4508-aea5-00b73bf6f702.xml"}, "exchange direction": "INPUT", "other": {"anies": [{"name": "referenceToUnitGroupDataSet", "value": {"shortDescription": [{"value": "MJ", "lang": "de"}], "type": "unit group data set", "refObjectId": "93a60a57-a3c8-11da-a746-0800200c9a66", "uri": "../unitgroups/93a60a57-a3c8-11da-a746-0800200c9a66.xml"}}, {"value": "5.99", "module": "A1-A3"}, {"value": "0", "module": "A4"}, {"value": "-5.99", "module": "A5"}, {"value": "0", "module": "B1"}, {"value": "0", "module": "B2"}, {"value": "0", "module": "B3"}, {"value": "0", "module": "B4"}, {"value": "0", "module": "B5"}, {"value": "0", "module": "B6"}, {"value": "0", "module": "B7"}, {"value": "0", "module": "C1"}, {"value": "0", "module": "C2"}, {"value": "0", "module": "C3"}, {"value": "0", "module": "C4"}, {"value": "0", "module": "D"}]}, "resolvedFlowVersion": "38.00.000", "flowProperties": [], "typeOfFlow": "Other flow", "classification": {"classHierarchy": "Quantities", "name": "GaBiCategories"}}, {"dataSetInternalID": 3, "referenceToFlowDataSet": {"shortDescription": [{"value": "Total erneuerbare Primärenergie (PERT)", "lang": "de"}, {"value": "Total use of renewable primary energy resources (PERT)", "lang": "en"}], "type": "flow data set", "refObjectId": "53f97275-fa8a-4cdd-9024-65936002acd0", "uri": "../flows/53f97275-fa8a-4cdd-9024-65936002acd0.xml"}, "exchange direction": "INPUT", "other": {"anies": [{"name": "referenceToUnitGroupDataSet", "value": {"shortDescription": [{"value": "MJ", "lang": "de"}], "type": "unit group data set", "refObjectId": "93a60a57-a3c8-11da-a746-0800200c9a66", "uri": "../unitgroups/93a60a57-a3c8-11da-a746-0800200c9a66.xml"}}, {"value": "44.027183", "module": "A1-A3"}, {"value": "0.008837", "module": "A4"}, {"value": "0.0252", "module": "A5"}, {"value": "0", "module": "B1"}, {"value": "0", "module": "B2"}, {"value": "0", "module": "B3"}, {"value": "0", "module": "B4"}, {"value": "0", "module": "B5"}, {"value": "18.2", "module": "B6"}, {"value": "0", "module": "B7"}, {"value": "0", "module": "C1"}, {"value": "0.00431409098978227", "module": "C2"}, {"value": "0.0571638544170935", "module": "C3"}, {"value": "7.81679943274561E-05", "module": "C4"}, {"value": "-3.37783801153257", "module": "D"}]}, "resolvedFlowVersion": "38.00.000", "flowProperties": [], "typeOfFlow": "Other flow", "classification": {"classHierarchy": "Quantities / Environmental quantities / EPD EN 15804 / LCI indicators", "name": "GaBiCategories"}}, {"dataSetInternalID": 4, "referenceToFlowDataSet": {"shortDescription": [{"value": "Nicht-erneuerbare Primärenergie als Energieträger (PENRE)", "lang": "de"}, {"value": "Non renewable primary energy as energy carrier (PENRE)", "lang": "en"}], "type": "flow data set", "refObjectId": "ac857178-2b45-46ec-892a-a9a4332f0372", "uri": "../flows/ac857178-2b45-46ec-892a-a9a4332f0372.xml"}, "exchange direction": "INPUT", "other": {"anies": [{"name": "referenceToUnitGroupDataSet", "value": {"shortDescription": [{"value": "MJ", "lang": "de"}], "type": "unit group data set", "refObjectId": "93a60a57-a3c8-11da-a746-0800200c9a66", "uri": "../unitgroups/93a60a57-a3c8-11da-a746-0800200c9a66.xml"}}, {"value": "265.5216", "module": "A1-A3"}, {"value": "0.15194", "module": "A4"}, {"value": "0.761", "module": "A5"}, {"value": "0", "module": "B1"}, {"value": "0", "module": "B2"}, {"value": "0", "module": "B3"}, {"value": "0", "module": "B4"}, {"value": "0", "module": "B5"}, {"value": "31.7", "module": "B6"}, {"value": "0", "module": "B7"}, {"value": "0", "module": "C1"}, {"value": "0.076839924987772", "module": "C2"}, {"value": "10.8845829027094", "module": "C3"}, {"value": "0.000597254227514988", "module": "C4"}, {"value": "-40.5176774440613", "module": "D"}]}, "resolvedFlowVersion": "38.00.000", "flowProperties": [], "typeOfFlow": "Other flow", "classification": {"classHierarchy": "Quantities", "name": "GaBiCategories"}}, {"dataSetInternalID": 5, "referenceToFlowDataSet": {"shortDescription": [{"value": "Nicht-erneuerbare Primärenergie zur stofflichen Nutzung (PENRM)", "lang": "de"}, {"value": "Non renewable primary energy as material utilization (PENRM)", "lang": "en"}], "type": "flow data set", "refObjectId": "1421caa0-679d-4bf4-b282-0eb850ccae27", "uri": "../flows/1421caa0-679d-4bf4-b282-0eb850ccae27.xml"}, "exchange direction": "INPUT", "other": {"anies": [{"name": "referenceToUnitGroupDataSet", "value": {"shortDescription": [{"value": "MJ", "lang": "de"}], "type": "unit group data set", "refObjectId": "93a60a57-a3c8-11da-a746-0800200c9a66", "uri": "../unitgroups/93a60a57-a3c8-11da-a746-0800200c9a66.xml"}}, {"value": "11.172", "module": "A1-A3"}, {"value": "0", "module": "A4"}, {"value": "-0.626", "module": "A5"}, {"value": "0", "module": "B1"}, {"value": "0", "module": "B2"}, {"value": "0", "module": "B3"}, {"value": "0", "module": "B4"}, {"value": "0", "module": "B5"}, {"value": "0", "module": "B6"}, {"value": "0", "module": "B7"}, {"value": "0", "module": "C1"}, {"value": "0", "module": "C2"}, {"value": "-10.542", "module": "C3"}, {"value": "0", "module": "C4"}, {"value": "0", "module": "D"}]}, "resolvedFlowVersion": "38.00.000", "flowProperties": [], "typeOfFlow": "Other flow", "classification": {"classHierarchy": "Quantities", "name": "GaBiCategories"}}, {"dataSetInternalID": 6, "referenceToFlowDataSet": {"shortDescription": [{"value": "Total nicht erneuerbare Primärenergie (PENRT)", "lang": "de"}, {"value": "Total use of non renewable primary energy resources (PENRT)", "lang": "en"}], "type": "flow data set", "refObjectId": "06159210-646b-4c8d-8583-da9b3b95a6c1", "uri": "../flows/06159210-646b-4c8d-8583-da9b3b95a6c1.xml"}, "exchange direction": "INPUT", "other": {"anies": [{"name": "referenceToUnitGroupDataSet", "value": {"shortDescription": [{"value": "MJ", "lang": "de"}], "type": "unit group data set", "refObjectId": "93a60a57-a3c8-11da-a746-0800200c9a66", "uri": "../unitgroups/93a60a57-a3c8-11da-a746-0800200c9a66.xml"}}, {"value": "276.6936", "module": "A1-A3"}, {"value": "0.15194", "module": "A4"}, {"value": "0.135", "module": "A5"}, {"value": "0", "module": "B1"}, {"value": "0", "module": "B2"}, {"value": "0", "module": "B3"}, {"value": "0", "module": "B4"}, {"value": "0", "module": "B5"}, {"value": "31.7", "module": "B6"}, {"value": "0", "module": "B7"}, {"value": "0", "module": "C1"}, {"value": "0.0768399249877748", "module": "C2"}, {"value": "0.342582902709441", "module": "C3"}, {"value": "0.000597254227515518", "module": "C4"}, {"value": "-40.517677444062", "module": "D"}]}, "resolvedFlowVersion": "38.00.000", "flowProperties": [], "typeOfFlow": "Other flow", "classification": {"classHierarchy": "Quantities / Environmental quantities / EPD EN 15804 / LCI indicators", "name": "GaBiCategories"}}, {"dataSetInternalID": 7, "referenceToFlowDataSet": {"shortDescription": [{"value": "Einsatz von Sekundärstoffen (SM)", "lang": "de"}, {"value": "Use of secondary material (SM)", "lang": "en"}], "type": "flow data set", "refObjectId": "c6a1f35f-2d09-4f54-8dfb-97e502e1ce92", "uri": "../flows/c6a1f35f-2d09-4f54-8dfb-97e502e1ce92.xml"}, "exchange direction": "INPUT", "other": {"anies": [{"name": "referenceToUnitGroupDataSet", "value": {"shortDescription": [{"value": "kg", "lang": "de"}], "type": "unit group data set", "refObjectId": "ad38d542-3fe9-439d-9b95-2f5f7752acaf", "uri": "../unitgroups/ad38d542-3fe9-439d-9b95-2f5f7752acaf.xml"}}, {"value": "0.566689944351604", "module": "A1-A3"}, {"value": "0", "module": "A4"}, {"value": "0", "module": "A5"}, {"value": "0", "module": "B1"}, {"value": "0", "module": "B2"}, {"value": "0", "module": "B3"}, {"value": "0", "module": "B4"}, {"value": "0", "module": "B5"}, {"value": "0", "module": "B6"}, {"value": "0", "module": "B7"}, {"value": "0", "module": "C1"}, {"value": "0", "module": "C2"}, {"value": "0", "module": "C3"}, {"value": "0", "module": "C4"}, {"value": "0", "module": "D"}]}, "resolvedFlowVersion": "38.00.000", "flowProperties": [], "typeOfFlow": "Other flow", "classification": {"classHierarchy": "Quantities / Environmental quantities / EPD EN 15804 / LCI indicators", "name": "GaBiCategories"}}, {"dataSetInternalID": 8, "referenceToFlowDataSet": {"shortDescription": [{"value": "Erneuerbare Sekundärbrennstoffe (RSF)", "lang": "de"}, {"value": "Use of renewable secondary fuels (RSF)", "lang": "en"}], "type": "flow data set", "refObjectId": "64333088-a55f-4aa2-9a31-c10b07816787", "uri": "../flows/64333088-a55f-4aa2-9a31-c10b07816787.xml"}, "exchange direction": "INPUT", "other": {"anies": [{"name": "referenceToUnitGroupDataSet", "value": {"shortDescription": [{"value": "MJ", "lang": "de"}], "type": "unit group data set", "refObjectId": "93a60a57-a3c8-11da-a746-0800200c9a66", "uri": "../unitgroups/93a60a57-a3c8-11da-a746-0800200c9a66.xml"}}, {"value": "0", "module": "A1-A3"}, {"value": "0", "module": "A4"}, {"value": "0", "module": "A5"}, {"value": "0", "module": "B1"}, {"value": "0", "module": "B2"}, {"value": "0", "module": "B3"}, {"value": "0", "module": "B4"}, {"value": "0", "module": "B5"}, {"value": "0", "module": "B6"}, {"value": "0", "module": "B7"}, {"value": "0", "module": "C1"}, {"value": "0", "module": "C2"}, {"value": "0", "module": "C3"}, {"value": "0", "module": "C4"}, {"value": "0", "module": "D"}]}, "resolvedFlowVersion": "38.00.000", "flowProperties": [], "typeOfFlow": "Other flow", "classification": {"classHierarchy": "Quantities / Environmental quantities / EPD EN 15804 / LCI indicators", "name": "GaBiCategories"}}, {"dataSetInternalID": 9, "referenceToFlowDataSet": {"shortDescription": [{"value": "Nicht erneuerbare Sekundärbrennstoffe (NRSF)", "lang": "de"}, {"value": "Use of non renewable secondary fuels (NRSF)", "lang": "en"}], "type": "flow data set", "refObjectId": "89def144-d39a-4287-b86f-efde453ddcb2", "uri": "../flows/89def144-d39a-4287-b86f-efde453ddcb2.xml"}, "exchange direction": "INPUT", "other": {"anies": [{"name": "referenceToUnitGroupDataSet", "value": {"shortDescription": [{"value": "MJ", "lang": "de"}], "type": "unit group data set", "refObjectId": "93a60a57-a3c8-11da-a746-0800200c9a66", "uri": "../unitgroups/93a60a57-a3c8-11da-a746-0800200c9a66.xml"}}, {"value": "0", "module": "A1-A3"}, {"value": "0", "module": "A4"}, {"value": "0", "module": "A5"}, {"value": "0", "module": "B1"}, {"value": "0", "module": "B2"}, {"value": "0", "module": "B3"}, {"value": "0", "module": "B4"}, {"value": "0", "module": "B5"}, {"value": "0", "module": "B6"}, {"value": "0", "module": "B7"}, {"value": "0", "module": "C1"}, {"value": "0", "module": "C2"}, {"value": "0", "module": "C3"}, {"value": "0", "module": "C4"}, {"value": "0", "module": "D"}]}, "resolvedFlowVersion": "38.00.000", "flowProperties": [], "typeOfFlow": "Other flow", "classification": {"classHierarchy": "Quantities / Environmental quantities / EPD EN 15804 / LCI indicators", "name": "GaBiCategories"}}, {"dataSetInternalID": 10, "referenceToFlowDataSet": {"shortDescription": [{"value": "Einsatz von Süßwasserressourcen (FW)", "lang": "de"}, {"value": "Use of net fresh water (FW)", "lang": "en"}], "type": "flow data set", "refObjectId": "3cf952c8-f3a4-461d-8c96-96456ca62246", "uri": "../flows/3cf952c8-f3a4-461d-8c96-96456ca62246.xml"}, "exchange direction": "INPUT", "other": {"anies": [{"name": "referenceToUnitGroupDataSet", "value": {"shortDescription": [{"value": "m^3", "lang": "de"}], "type": "unit group data set", "refObjectId": "cd950537-0a98-4044-9ba7-9f9a68d0a504", "uri": "../unitgroups/cd950537-0a98-4044-9ba7-9f9a68d0a504.xml"}}, {"value": "0.0856890615527372", "module": "A1-A3"}, {"value": "7.925E-06", "module": "A4"}, {"value": "0.00156", "module": "A5"}, {"value": "0", "module": "B1"}, {"value": "0", "module": "B2"}, {"value": "0", "module": "B3"}, {"value": "0", "module": "B4"}, {"value": "0", "module": "B5"}, {"value": "0.00985", "module": "B6"}, {"value": "0", "module": "B7"}, {"value": "0", "module": "C1"}, {"value": "5.00463504689374E-06", "module": "C2"}, {"value": "0.00264756874325955", "module": "C3"}, {"value": "1.50542297626337E-07", "module": "C4"}, {"value": "-0.0201174993476623", "module": "D"}]}, "resolvedFlowVersion": "38.00.000", "flowProperties": [], "typeOfFlow": "Other flow", "classification": {"classHierarchy": "Quantities / Environmental quantities / EPD EN 15804 / LCI indicators", "name": "GaBiCategories"}}, {"dataSetInternalID": 11, "referenceToFlowDataSet": {"shortDescription": [{"value": "Gefährlicher Abfall zur Deponie (HWD)", "lang": "de"}, {"value": "Hazardous waste disposed (HWD)", "lang": "en"}], "type": "flow data set", "refObjectId": "430f9e0f-59b2-46a0-8e0d-55e0e84948fc", "uri": "../flows/430f9e0f-59b2-46a0-8e0d-55e0e84948fc.xml"}, "exchange direction": "OUTPUT", "other": {"anies": [{"name": "referenceToUnitGroupDataSet", "value": {"shortDescription": [{"value": "kg", "lang": "de"}], "type": "unit group data set", "refObjectId": "ad38d542-3fe9-439d-9b95-2f5f7752acaf", "uri": "../unitgroups/ad38d542-3fe9-439d-9b95-2f5f7752acaf.xml"}}, {"value": "8.0587498617202E-06", "module": "A1-A3"}, {"value": "5.675E-09", "module": "A4"}, {"value": "9.4E-11", "module": "A5"}, {"value": "0", "module": "B1"}, {"value": "0", "module": "B2"}, {"value": "0", "module": "B3"}, {"value": "0", "module": "B4"}, {"value": "0", "module": "B5"}, {"value": "2.13E-08", "module": "B6"}, {"value": "0", "module": "B7"}, {"value": "0", "module": "C1"}, {"value": "3.5783E-09", "module": "C2"}, {"value": "8.3709E-10", "module": "C3"}, {"value": "9.1E-12", "module": "C4"}, {"value": "-9.4652E-08", "module": "D"}]}, "resolvedFlowVersion": "38.00.000", "flowProperties": [], "typeOfFlow": "Other flow", "classification": {"classHierarchy": "Quantities / Environmental quantities / EPD EN 15804 / LCI indicators", "name": "GaBiCategories"}}, {"dataSetInternalID": 12, "referenceToFlowDataSet": {"shortDescription": [{"value": "Entsorgter nicht gefährlicher Abfall (NHWD)", "lang": "de"}, {"value": "Non hazardous waste disposed (NHWD)", "lang": "en"}], "type": "flow data set", "refObjectId": "b29ef66b-e286-4afa-949f-62f1a7b4d7fa", "uri": "../flows/b29ef66b-e286-4afa-949f-62f1a7b4d7fa.xml"}, "exchange direction": "OUTPUT", "other": {"anies": [{"name": "referenceToUnitGroupDataSet", "value": {"shortDescription": [{"value": "kg", "lang": "de"}], "type": "unit group data set", "refObjectId": "ad38d542-3fe9-439d-9b95-2f5f7752acaf", "uri": "../unitgroups/ad38d542-3fe9-439d-9b95-2f5f7752acaf.xml"}}, {"value": "0.672511905307986", "module": "A1-A3"}, {"value": "2.6668E-05", "module": "A4"}, {"value": "0.00449", "module": "A5"}, {"value": "0", "module": "B1"}, {"value": "0", "module": "B2"}, {"value": "0", "module": "B3"}, {"value": "0", "module": "B4"}, {"value": "0", "module": "B5"}, {"value": "0.0244", "module": "B6"}, {"value": "0", "module": "B7"}, {"value": "0", "module": "C1"}, {"value": "1.1767E-05", "module": "C2"}, {"value": "0.0636064", "module": "C3"}, {"value": "0.003", "module": "C4"}, {"value": "-0.15783", "module": "D"}]}, "resolvedFlowVersion": "38.00.000", "flowProperties": [], "typeOfFlow": "Other flow", "classification": {"classHierarchy": "Quantities / Environmental quantities / EPD EN 15804 / LCI indicators", "name": "GaBiCategories"}}, {"dataSetInternalID": 13, "referenceToFlowDataSet": {"shortDescription": [{"value": "Entsorgter radioaktiver Abfall (RWD)", "lang": "de"}, {"value": "Radioactive waste disposed (RWD)", "lang": "en"}], "type": "flow data set", "refObjectId": "3449546e-52ad-4b39-b809-9fb77cea8ff6", "uri": "../flows/3449546e-52ad-4b39-b809-9fb77cea8ff6.xml"}, "exchange direction": "OUTPUT", "other": {"anies": [{"name": "referenceToUnitGroupDataSet", "value": {"shortDescription": [{"value": "kg", "lang": "de"}], "type": "unit group data set", "refObjectId": "ad38d542-3fe9-439d-9b95-2f5f7752acaf", "uri": "../unitgroups/ad38d542-3fe9-439d-9b95-2f5f7752acaf.xml"}}, {"value": "0.00965641326859135", "module": "A1-A3"}, {"value": "1.5981E-07", "module": "A4"}, {"value": "7.74E-06", "module": "A5"}, {"value": "0", "module": "B1"}, {"value": "0", "module": "B2"}, {"value": "0", "module": "B3"}, {"value": "0", "module": "B4"}, {"value": "0", "module": "B5"}, {"value": "0.00265", "module": "B6"}, {"value": "0", "module": "B7"}, {"value": "0", "module": "C1"}, {"value": "9.517E-08", "module": "C2"}, {"value": "1.372E-05", "module": "C3"}, {"value": "6.78E-09", "module": "C4"}, {"value": "-0.00070391", "module": "D"}]}, "resolvedFlowVersion": "38.00.000", "flowProperties": [], "typeOfFlow": "Other flow", "classification": {"classHierarchy": "Quantities / Environmental quantities / EPD EN 15804 / LCI indicators", "name": "GaBiCategories"}}, {"dataSetInternalID": 14, "referenceToFlowDataSet": {"shortDescription": [{"value": "Komponenten für die Wiederverwendung (CRU)", "lang": "de"}, {"value": "Components for re-use (CRU)", "lang": "en"}], "type": "flow data set", "refObjectId": "a2b32f97-3fc7-4af2-b209-525bc6426f33", "uri": "../flows/a2b32f97-3fc7-4af2-b209-525bc6426f33.xml"}, "exchange direction": "OUTPUT", "other": {"anies": [{"name": "referenceToUnitGroupDataSet", "value": {"shortDescription": [{"value": "kg", "lang": "de"}], "type": "unit group data set", "refObjectId": "ad38d542-3fe9-439d-9b95-2f5f7752acaf", "uri": "../unitgroups/ad38d542-3fe9-439d-9b95-2f5f7752acaf.xml"}}, {"value": "0", "module": "A1-A3"}, {"value": "0", "module": "A4"}, {"value": "0", "module": "A5"}, {"value": "0", "module": "B1"}, {"value": "0", "module": "B2"}, {"value": "0", "module": "B3"}, {"value": "0", "module": "B4"}, {"value": "0", "module": "B5"}, {"value": "0", "module": "B6"}, {"value": "0", "module": "B7"}, {"value": "0", "module": "C1"}, {"value": "0", "module": "C2"}, {"value": "0", "module": "C3"}, {"value": "0", "module": "C4"}, {"value": "0", "module": "D"}]}, "resolvedFlowVersion": "38.00.000", "flowProperties": [], "typeOfFlow": "Other flow", "classification": {"classHierarchy": "Quantities / Environmental quantities / EPD EN 15804 / LCI indicators", "name": "GaBiCategories"}}, {"dataSetInternalID": 15, "referenceToFlowDataSet": {"shortDescription": [{"value": "Stoffe zum Recycling (MFR)", "lang": "de"}, {"value": "Materials for recycling (MFR)", "lang": "en"}], "type": "flow data set", "refObjectId": "d7fe48a5-4103-49c8-9aae-b0b5dfdbd6ae", "uri": "../flows/d7fe48a5-4103-49c8-9aae-b0b5dfdbd6ae.xml"}, "exchange direction": "OUTPUT", "other": {"anies": [{"name": "referenceToUnitGroupDataSet", "value": {"shortDescription": [{"value": "kg", "lang": "de"}], "type": "unit group data set", "refObjectId": "ad38d542-3fe9-439d-9b95-2f5f7752acaf", "uri": "../unitgroups/ad38d542-3fe9-439d-9b95-2f5f7752acaf.xml"}}, {"value": "0.3877", "module": "A1-A3"}, {"value": "0", "module": "A4"}, {"value": "0", "module": "A5"}, {"value": "0", "module": "B1"}, {"value": "0", "module": "B2"}, {"value": "0", "module": "B3"}, {"value": "0", "module": "B4"}, {"value": "0", "module": "B5"}, {"value": "0", "module": "B6"}, {"value": "0", "module": "B7"}, {"value": "0", "module": "C1"}, {"value": "0", "module": "C2"}, {"value": "1.453667", "module": "C3"}, {"value": "0", "module": "C4"}, {"value": "0", "module": "D"}]}, "resolvedFlowVersion": "38.00.000", "flowProperties": [], "typeOfFlow": "Other flow", "classification": {"classHierarchy": "Quantities / Environmental quantities / EPD EN 15804 / LCI indicators", "name": "GaBiCategories"}}, {"dataSetInternalID": 16, "referenceToFlowDataSet": {"shortDescription": [{"value": "Stoffe für die Energierückgewinnung (MER)", "lang": "de"}, {"value": "Materials for energy recovery (MER)", "lang": "en"}], "type": "flow data set", "refObjectId": "59a9181c-3aaf-46ee-8b13-2b3723b6e447", "uri": "../flows/59a9181c-3aaf-46ee-8b13-2b3723b6e447.xml"}, "exchange direction": "OUTPUT", "other": {"anies": [{"name": "referenceToUnitGroupDataSet", "value": {"shortDescription": [{"value": "kg", "lang": "de"}], "type": "unit group data set", "refObjectId": "ad38d542-3fe9-439d-9b95-2f5f7752acaf", "uri": "../unitgroups/ad38d542-3fe9-439d-9b95-2f5f7752acaf.xml"}}, {"value": "0", "module": "A1-A3"}, {"value": "0", "module": "A4"}, {"value": "0", "module": "A5"}, {"value": "0", "module": "B1"}, {"value": "0", "module": "B2"}, {"value": "0", "module": "B3"}, {"value": "0", "module": "B4"}, {"value": "0", "module": "B5"}, {"value": "0", "module": "B6"}, {"value": "0", "module": "B7"}, {"value": "0", "module": "C1"}, {"value": "0", "module": "C2"}, {"value": "0", "module": "C3"}, {"value": "0", "module": "C4"}, {"value": "0", "module": "D"}]}, "resolvedFlowVersion": "38.00.000", "flowProperties": [], "typeOfFlow": "Other flow", "classification": {"classHierarchy": "Quantities / Environmental quantities / EPD EN 15804 / LCI indicators", "name": "GaBiCategories"}}, {"dataSetInternalID": 17, "referenceToFlowDataSet": {"shortDescription": [{"value": "Exportierte elektrische Energie (EEE)", "lang": "de"}, {"value": "Exported electrical energy (EEE)", "lang": "en"}], "type": "flow data set", "refObjectId": "4da0c987-2b76-40d6-9e9e-82a017aaaf29", "uri": "../flows/4da0c987-2b76-40d6-9e9e-82a017aaaf29.xml"}, "exchange direction": "OUTPUT", "other": {"anies": [{"name": "referenceToUnitGroupDataSet", "value": {"shortDescription": [{"value": "MJ", "lang": "de"}], "type": "unit group data set", "refObjectId": "93a60a57-a3c8-11da-a746-0800200c9a66", "uri": "../unitgroups/93a60a57-a3c8-11da-a746-0800200c9a66.xml"}}, {"value": "0", "module": "A1-A3"}, {"value": "0", "module": "A4"}, {"value": "0.961", "module": "A5"}, {"value": "0", "module": "B1"}, {"value": "0", "module": "B2"}, {"value": "0", "module": "B3"}, {"value": "0", "module": "B4"}, {"value": "0", "module": "B5"}, {"value": "0", "module": "B6"}, {"value": "0", "module": "B7"}, {"value": "0", "module": "C1"}, {"value": "0", "module": "C2"}, {"value": "2.245", "module": "C3"}, {"value": "0", "module": "C4"}, {"value": "0", "module": "D"}]}, "resolvedFlowVersion": "38.00.000", "flowProperties": [], "typeOfFlow": "Other flow", "classification": {"classHierarchy": "Quantities / Environmental quantities / EPD EN 15804 / LCI indicators", "name": "GaBiCategories"}}, {"dataSetInternalID": 18, "referenceToFlowDataSet": {"shortDescription": [{"value": "Exportierte thermische Energie (EET)", "lang": "de"}, {"value": "Exported thermal energy (EET)", "lang": "en"}], "type": "flow data set", "refObjectId": "98daf38a-7a79-46d3-9a37-2b7bd0955810", "uri": "../flows/98daf38a-7a79-46d3-9a37-2b7bd0955810.xml"}, "exchange direction": "OUTPUT", "other": {"anies": [{"name": "referenceToUnitGroupDataSet", "value": {"shortDescription": [{"value": "MJ", "lang": "de"}], "type": "unit group data set", "refObjectId": "93a60a57-a3c8-11da-a746-0800200c9a66", "uri": "../unitgroups/93a60a57-a3c8-11da-a746-0800200c9a66.xml"}}, {"value": "0", "module": "A1-A3"}, {"value": "0", "module": "A4"}, {"value": "1.72", "module": "A5"}, {"value": "0", "module": "B1"}, {"value": "0", "module": "B2"}, {"value": "0", "module": "B3"}, {"value": "0", "module": "B4"}, {"value": "0", "module": "B5"}, {"value": "0", "module": "B6"}, {"value": "0", "module": "B7"}, {"value": "0", "module": "C1"}, {"value": "0", "module": "C2"}, {"value": "4.0714", "module": "C3"}, {"value": "0", "module": "C4"}, {"value": "0", "module": "D"}]}, "resolvedFlowVersion": "38.00.000", "flowProperties": [], "typeOfFlow": "Other flow", "classification": {"classHierarchy": "Quantities / Environmental quantities / EPD EN 15804 / LCI indicators", "name": "GaBiCategories"}}]}, "LCIAResults": {"LCIAResult": [{"referenceToLCIAMethodDataSet": {"shortDescription": [{"value": "Globales Erwärmungspotenzial (GWP)", "lang": "de"}, {"value": "Global warming potential (GWP)", "lang": "en"}], "type": "LCIA method data set", "refObjectId": "77e416eb-a363-4258-a04e-171d843a6460", "uri": "../lciamethods/77e416eb-a363-4258-a04e-171d843a6460.xml"}, "other": {"anies": [{"name": "referenceToUnitGroupDataSet", "value": {"shortDescription": [{"value": "kg CO_(2)-Äq.", "lang": "de"}], "type": "unit group data set", "refObjectId": "1ebf3012-d0db-4de2-aefd-ef30cedb0be1", "uri": "../unitgroups/1ebf3012-d0db-4de2-aefd-ef30cedb0be1.xml"}}, {"value": "19.08287", "module": "A1-A3"}, {"value": "0.011295", "module": "A4"}, {"value": "0.647", "module": "A5"}, {"value": "0", "module": "B1"}, {"value": "0", "module": "B2"}, {"value": "0", "module": "B3"}, {"value": "0", "module": "B4"}, {"value": "0", "module": "B5"}, {"value": "2.51002843466211", "module": "B6"}, {"value": "0", "module": "B7"}, {"value": "0", "module": "C1"}, {"value": "0.005654898297804", "module": "C2"}, {"value": "0.95538482348915", "module": "C3"}, {"value": "4.08845950157634E-05", "module": "C4"}, {"value": "-3.80398759662694", "module": "D"}]}}, {"referenceToLCIAMethodDataSet": {"shortDescription": [{"value": "Abbau Potential der stratosphärischen Ozonschicht (ODP)", "lang": "de"}, {"value": "Depletion potential of the stratospheric ozone layer (ODP)", "lang": "en"}], "type": "LCIA method data set", "refObjectId": "06dcd26f-025f-401a-a7c1-5e457eb54637", "uri": "../lciamethods/06dcd26f-025f-401a-a7c1-5e457eb54637.xml"}, "other": {"anies": [{"name": "referenceToUnitGroupDataSet", "value": {"shortDescription": [{"value": "kg CFC11-Äq.", "lang": "de"}], "type": "unit group data set", "refObjectId": "88054749-b0a6-47ea-a82b-dc5b29326512", "uri": "../unitgroups/88054749-b0a6-47ea-a82b-dc5b29326512.xml"}}, {"value": "1.390041347799E-09", "module": "A1-A3"}, {"value": "3.7428E-18", "module": "A4"}, {"value": "1.02E-16", "module": "A5"}, {"value": "0", "module": "B1"}, {"value": "0", "module": "B2"}, {"value": "0", "module": "B3"}, {"value": "0", "module": "B4"}, {"value": "0", "module": "B5"}, {"value": "1.03891150212992E-13", "module": "B6"}, {"value": "0", "module": "B7"}, {"value": "0", "module": "C1"}, {"value": "9.239115633411E-19", "module": "C2"}, {"value": "2.65966940414242E-16", "module": "C3"}, {"value": "2.24827962738875E-19", "module": "C4"}, {"value": "-5.15517585087243E-16", "module": "D"}]}}, {"referenceToLCIAMethodDataSet": {"shortDescription": [{"value": "Versauerungspotenzial von Boden und Wasser (AP)", "lang": "de"}, {"value": "Acidification potential of land and water (AP)", "lang": "en"}], "type": "LCIA method data set", "refObjectId": "b4274add-93b7-4905-a5e4-2e878c4e4216", "uri": "../lciamethods/b4274add-93b7-4905-a5e4-2e878c4e4216.xml"}, "other": {"anies": [{"name": "referenceToUnitGroupDataSet", "value": {"shortDescription": [{"value": "kg SO_(2)-Äq.", "lang": "de"}], "type": "unit group data set", "refObjectId": "bc50c624-a9bc-45b1-a9b0-e6b10d00476f", "uri": "../unitgroups/bc50c624-a9bc-45b1-a9b0-e6b10d00476f.xml"}}, {"value": "0.109000178", "module": "A1-A3"}, {"value": "7.585E-06", "module": "A4"}, {"value": "5.98E-05", "module": "A5"}, {"value": "0", "module": "B1"}, {"value": "0", "module": "B2"}, {"value": "0", "module": "B3"}, {"value": "0", "module": "B4"}, {"value": "0", "module": "B5"}, {"value": "0.00297372141301745", "module": "B6"}, {"value": "0", "module": "B7"}, {"value": "0", "module": "C1"}, {"value": "4.41460670104834E-06", "module": "C2"}, {"value": "0.000355740197108746", "module": "C3"}, {"value": "2.59980983190956E-07", "module": "C4"}, {"value": "-0.0108611783168825", "module": "D"}]}}, {"referenceToLCIAMethodDataSet": {"shortDescription": [{"value": "Eutrophierungspotenzial (EP)", "lang": "de"}, {"value": "Eutrophication potential (EP)", "lang": "en"}], "type": "LCIA method data set", "refObjectId": "f58827d0-b407-4ec6-be75-8b69efb98a0f", "uri": "../lciamethods/f58827d0-b407-4ec6-be75-8b69efb98a0f.xml"}, "other": {"anies": [{"name": "referenceToUnitGroupDataSet", "value": {"shortDescription": [{"value": "kg PO_(4)^(3)-Äq.", "lang": "de"}], "type": "unit group data set", "refObjectId": "67b5401d-873c-485f-bcf3-6ae83b918822", "uri": "../unitgroups/67b5401d-873c-485f-bcf3-6ae83b918822.xml"}}, {"value": "0.006614945", "module": "A1-A3"}, {"value": "1.415E-06", "module": "A4"}, {"value": "1.29E-05", "module": "A5"}, {"value": "0", "module": "B1"}, {"value": "0", "module": "B2"}, {"value": "0", "module": "B3"}, {"value": "0", "module": "B4"}, {"value": "0", "module": "B5"}, {"value": "0.000587339724964801", "module": "B6"}, {"value": "0", "module": "B7"}, {"value": "0", "module": "C1"}, {"value": "8.11273939726828E-07", "module": "C2"}, {"value": "9.05605093644656E-05", "module": "C3"}, {"value": "2.92403635821432E-08", "module": "C4"}, {"value": "-0.000775107387337595", "module": "D"}]}}, {"referenceToLCIAMethodDataSet": {"shortDescription": [{"value": "Bildungspotential für troposphärisches Ozon (POCP)", "lang": "de"}, {"value": "Formation potential of tropospheric ozone photochemical oxidants (POCP)", "lang": "en"}], "type": "LCIA method data set", "refObjectId": "1e84a202-dae6-42aa-9e9d-71ea48b8be00", "uri": "../lciamethods/1e84a202-dae6-42aa-9e9d-71ea48b8be00.xml"}, "other": {"anies": [{"name": "referenceToUnitGroupDataSet", "value": {"shortDescription": [{"value": "kg Ethen-Äq.", "lang": "de"}], "type": "unit group data set", "refObjectId": "01c26c17-9a76-406e-8295-f17b55fd909e", "uri": "../unitgroups/01c26c17-9a76-406e-8295-f17b55fd909e.xml"}}, {"value": "0.007260674", "module": "A1-A3"}, {"value": "-1.9454E-07", "module": "A4"}, {"value": "5.04E-06", "module": "A5"}, {"value": "0", "module": "B1"}, {"value": "0", "module": "B2"}, {"value": "0", "module": "B3"}, {"value": "0", "module": "B4"}, {"value": "0", "module": "B5"}, {"value": "0.00024486252053272", "module": "B6"}, {"value": "0", "module": "B7"}, {"value": "0", "module": "C1"}, {"value": "-1.89941069850174E-08", "module": "C2"}, {"value": "2.34086767998035E-05", "module": "C3"}, {"value": "1.9713079164829E-08", "module": "C4"}, {"value": "-0.00100848879763435", "module": "D"}]}}, {"referenceToLCIAMethodDataSet": {"shortDescription": [{"value": "Potenzial für den abiotischen Abbau nicht fossiler Ressourcen (ADPE)", "lang": "de"}, {"value": "Abiotic depletion potential for non fossil resources (ADPE)", "lang": "en"}], "type": "LCIA method data set", "refObjectId": "f7c73bb9-ab1a-4249-9c6d-379a0de6f67e", "uri": "../lciamethods/f7c73bb9-ab1a-4249-9c6d-379a0de6f67e.xml"}, "other": {"anies": [{"name": "referenceToUnitGroupDataSet", "value": {"shortDescription": [{"value": "kg Sb-Äq.", "lang": "de"}], "type": "unit group data set", "refObjectId": "54ccd2d9-a32a-4fc2-923d-f2c8c93e89d4", "uri": "../unitgroups/54ccd2d9-a32a-4fc2-923d-f2c8c93e89d4.xml"}}, {"value": "0.00218651954", "module": "A1-A3"}, {"value": "9.506E-10", "module": "A4"}, {"value": "1.27E-09", "module": "A5"}, {"value": "0", "module": "B1"}, {"value": "0", "module": "B2"}, {"value": "0", "module": "B3"}, {"value": "0", "module": "B4"}, {"value": "0", "module": "B5"}, {"value": "9.71481510301334E-07", "module": "B6"}, {"value": "0", "module": "B7"}, {"value": "0", "module": "C1"}, {"value": "4.1415120014924E-10", "module": "C2"}, {"value": "3.10912346090236E-09", "module": "C3"}, {"value": "4.12707198218367E-12", "module": "C4"}, {"value": "-0.000120241695175197", "module": "D"}]}}, {"referenceToLCIAMethodDataSet": {"shortDescription": [{"value": "Potenzial für den abiotischen Abbau fossiler Brennstoffe (ADPF)", "lang": "de"}, {"value": "Abiotic depletion potential for fossil resources (ADPF)", "lang": "en"}], "type": "LCIA method data set", "refObjectId": "804ebcdf-309d-4098-8ed8-fdaf2f389981", "uri": "../lciamethods/804ebcdf-309d-4098-8ed8-fdaf2f389981.xml"}, "other": {"anies": [{"name": "referenceToUnitGroupDataSet", "value": {"shortDescription": [{"value": "MJ", "lang": "de"}], "type": "unit group data set", "refObjectId": "93a60a57-a3c8-11da-a746-0800200c9a66", "uri": "../unitgroups/93a60a57-a3c8-11da-a746-0800200c9a66.xml"}}, {"value": "252.4024", "module": "A1-A3"}, {"value": "0.15143", "module": "A4"}, {"value": "0.116", "module": "A5"}, {"value": "0", "module": "B1"}, {"value": "0", "module": "B2"}, {"value": "0", "module": "B3"}, {"value": "0", "module": "B4"}, {"value": "0", "module": "B5"}, {"value": "24.9726922736301", "module": "B6"}, {"value": "0", "module": "B7"}, {"value": "0", "module": "C1"}, {"value": "0.0766037287761392", "module": "C2"}, {"value": "0.307542230991658", "module": "C3"}, {"value": "0.0005801260042014", "module": "C4"}, {"value": "-38.6068180971582", "module": "D"}]}}]}, "otherAttributes": {"{http://www.indata.network/EPD/2019}epd-version": "1.2"}, "version": "1.1", "locations": "../ILCDLocations.xml"}