{"processInformation": {"dataSetInformation": {"UUID": "2a546096-494e-495b-947f-a29ad6405ff9", "name": {"baseName": [{"value": "Sikaplan G", "lang": "de"}, {"value": "Sikaplan G", "lang": "en"}], "functionalUnitFlowProperties": [{"lang": "de"}]}, "classificationInformation": {"classification": [{"class": [{"value": "Kunststoffe", "level": 0, "classId": "6"}, {"value": "Dachbahnen", "level": 1, "classId": "6.3"}, {"value": "PVC-Dachbahnen", "level": 2, "classId": "6.3.02"}], "name": "OEKOBAU.DAT"}, {"class": [{"value": "02 Bauprodukte", "level": 0}, {"value": "Abdichtungen", "level": 1}, {"value": "Dach- und Dichtungsbahnsysteme aus Kunststoffen und Elastomeren", "level": 2}], "name": "IBUCategories"}]}, "generalComment": [{"value": "Sikaplan® G ist eine mehrschichtige Kunststoffabdich-tungsbahn, basierend auf Polyvinylchlorid (PVC) mit innenliegendem Polyestergewebe (DE/E1 PVC-P-NB-V-PG). \n\n\nDie Sikaplan® G Kunststoffabdichtungsbahnen sind in den Dicken 1,5 mm (G-15), 1,8 mm (G-18), 2,0 mm\n\n(G-20) und 2,4 mm (G-24) erhältlich.\n\n\nBei der Berechnung der Ökobilanz erfolgte keine Durchschnittsbildung über verschiedene Dicken der Kunststoffabdichtungsbahn Sikaplan® G. Alle angege-benen Werte beziehen sich auf Sikaplan® G-15; eine Formel zur eigenständigen Berechnung weiterer Dicken findet sich in Kapitel 5.", "lang": "de"}], "other": {"anies": [{"scenario": [{"description": [{"value": "Szenario 0", "lang": "de"}], "name": "S0", "default": true}, {"description": [{"value": "100 % material recycling", "lang": "de"}], "name": "S1"}, {"description": [{"value": "100 % thermal energy recovery", "lang": "de"}], "name": "S2"}]}]}}, "quantitativeReference": {"referenceToReferenceFlow": [0]}, "time": {"referenceYear": 2021, "dataSetValidUntil": 2026, "other": {"anies": [{"name": "publicationDateOfEPD", "value": 1631577600000}]}}, "geography": {"locationOfOperationSupplyOrProduction": {"location": "DE"}}, "technology": {"technologyDescriptionAndIncludedProcesses": [{"value": "Der Herstellungsprozess der Sikaplan® G Kunststoff-abdichtungsbahn verläuft in folgenden Schritten: Dosierung der einzelnen Rohstoffe und Plastifi-zierung der Mischung in einem ExtruderAuswalzen des Plastifikats zu Kunststofffolien im Kalander-Verfahren sowie anschließendes Kühlen und Aufrollen der MembranenZusammenfügen von Ober- und Unterbahn (mit bereits am Kalander eingebettetem Polyester-gewebe) auf einer Triplieranlage durch ErhitzenZuschneiden und Aufwickeln der Kunststoff-abdichtungsbahn auf Rollenkerne aus Altpapier-kartonagePalettierung und Verpacken der Rollen mit einer Polyethylen (PE)-Stretch-Folie Das Werk Troisdorf verfügt über zertifizierte Qualitäts- und Energiemanagementsysteme nach ISO 9001 und ISO 50001. In CH-3186 Düdingen befindet sich eine weitere Pro-duktionsstätte der Kunststoffdachabdichtungsbahn Sikaplan® G. Die Dachbahnen für den deutschen Markt stammen im Normalfall aus dem Werk Troisdorf, auf das sich die Daten dieser EPD beziehen. \nDeklarierte Einheit: \nDiese Deklaration bezieht sich auf 1 m² Sikaplan® G Kunststoffabdichtungsbahn mit der Dicke 1,5 mm. Für andere Dicken wird eine Formel zur eigenständigen Berechnung der Werte angegeben.", "lang": "de"}, {"value": "Sikaplan® G polymeric waterproofing sheets are manufactured in the following steps: Dosing of the various raw materials and plastifi-cation of the mixture in an extruder Rolling the melt into sheets by calendar processing and cooling and reeling the sheets Heat fusing the top and bottom layers (including the polyester mesh embedded on the calendar) on a lamination machine Trimming the sheets and winding them onto cardboard spools made of recycled paper Wrapping the rolls in polyethylene (PE) stretch film, palletising The Troisdorf plant maintains ISO 9001 and ISO 50001 certified quality and energy management systems. A second production facility for Sikaplan® G polymeric waterproofing membrane is located in 3186 Düdingen, Switzerland. The waterproofing membrane for the German market normally comes from the Troisdorf plant, to which the data in this EPD corresponds.", "lang": "en"}], "technologicalApplicability": [{"value": "Sikaplan® G Kunststoffabdichtungsbahnen dienen hauptsächlich der Abdichtung von Flachdächern. Die Dachbahnen können auf Dächern bis zu einer Dach-neigung von ≤ 20° lose verlegt und mechanisch befestigt werden.", "lang": "de"}]}}, "modellingAndValidation": {"LCIMethodAndAllocation": {"typeOfDataSet": "EPD", "referenceToLCAMethodDetails": [{"shortDescription": [{"value": "Dach- und Dichtungsbahnsysteme aus Kunststoffen und Elastomeren.pdf", "lang": "de"}], "type": "source data set", "refObjectId": "23b3f91f-5050-4d60-9ffe-bfda4933ad09"}], "other": {"anies": [{"name": "subType", "value": "specific dataset"}]}}, "dataSourcesTreatmentAndRepresentativeness": {"referenceToDataSource": [{"shortDescription": [{"value": "GaBi Database (all versions)", "lang": "de"}], "type": "source data set", "refObjectId": "28d74cc0-db8b-4d7e-bc44-5f6d56ce0c4a"}, {"shortDescription": [{"value": "GaBi database SP40 2020", "lang": "de"}], "type": "source data set", "refObjectId": "0115289e-52f0-4920-bc7e-57b1c96aec8d"}], "useAdviceForDataSet": [{"value": "Gültigkeitsbereich: \nDieses Dokument bezieht sich auf die von der Sika Trocal GmbH in D-53840 Troisdorf hergestellten Sikaplan® G Kunststoffabdichtungsbahnen in den Dicken 1,5, 1,8, 2,0 und 2,4 mm.\n\nDie EPD umfasst die Produktion der Dachbahn, den Transport des Produkts zur Baustelle, die Installation der Dachbahn, die Entsorgung sowie Potenziale und Lasten außerhalb der Systemgrenze. Das Modell wurde auf Basis der Produktionsdaten aus dem Jahr 2020 von der Sika Technology AG für die Dicke 1,5 mm modelliert. \nSystemgrenze: \nTyp der EPD: Wiege bis Werkstor - mit Optionen \n\n\nDie Systemgrenze der EPD folgt dem modularen Auf-bau gemäß EN 15804. In der Ökobilanz werden die folgenden Module berücksichtigt: \n\n\n  A1-A3: Gewinnung, Verarbeitung und Transport von Rohstoffen (u.a. Polymere, Pigmente, Verar-beitungshilfsmittel, Stabilisatoren, Füllstoffe, Flammschutzmittel und Trägermaterialien), die für die Herstellung der Vorprodukte und der Dach-bahnen verwendet werden, sowie der Verpack-ungsmaterialien, die zum Verpacken der Dach-bahnen verwendet werden, wie z. B. Holzpaletten, Karton und PE-Folie, zum Werk. Abfallverarbeitung von Produktionsabfällen (Rand-beschnitt), die bei der Herstellung der Dachbah-nen anfallen. A4: Transport der Kunststoffabdichtungsbahnen zur Baustelle  A5: Einbau der Kunststoffabdichtungsbahnen ins Gebäude mittels Heißluftschweißen (inkl. Schweißenergie und Wasserverbrauch), Entsor-gung bzw. stoffliches Recycling von Verpackung und Verschnitt der Dachbahn   C1: Manueller Rückbau der Dachabdichtung C2: Transport der rückgebauten Abdichtungs-bahnen zur Abfallbewirtschaftung C3: Abfallverarbeitung der rückgebauten Abdichtungsbahnen über stoffliches Recycling (Szenario 1 - C3/1) oder thermische Verwertung (Szenario 2 - C3/2) C4: Abfallentsorgung der rückgebauten Abdich-tungsbahnen auf Deponien D: Wiederverwendungs-, Rückgewinnungs- und Recyclingpotenziale (aus der thermischen Verwer-tung und dem stofflichen Recycling der Kunststoff-abdichtungsbahnen sowie der Wiederverwendung der Holzpaletten)", "lang": "de"}], "other": {"anies": [{"name": "referenceToOriginalEPD", "value": {"shortDescription": {"value": "Sikaplan G.pdf", "defaultValue": "Sikaplan G.pdf", "lstrings": [{"lang": "de", "value": "Sikaplan G.pdf"}]}, "type": "source data set", "uuid": {"uuid": "d4941dbf-ff3d-4a43-9f11-475f4fdc7271"}, "refObjectId": "d4941dbf-ff3d-4a43-9f11-475f4fdc7271", "resourceURLs": ["https://oekobaudat.de/OEKOBAU.DAT/resource/sources/d4941dbf-ff3d-4a43-9f11-475f4fdc7271/Sikaplan_G_13170.pdf?version=00.01.000"]}}]}}, "validation": {"review": [{"referenceToNameOfReviewerAndInstitution": [{"shortDescription": [{"value": "Institut Bauen und Umwelt e. V.", "lang": "de"}], "type": "contact data set", "refObjectId": "d111dbec-b024-4be5-86c5-752d6eb2cf95", "uri": "../contacts/d111dbec-b024-4be5-86c5-752d6eb2cf95.xml"}], "type": "Accredited third party review"}]}, "complianceDeclarations": {"compliance": [{"referenceToComplianceSystem": {"shortDescription": [{"value": "DIN EN 15804+A2", "lang": "de"}], "type": "source data set", "refObjectId": "c0016b33-8cf7-415c-ac6e-deba0d21440d", "uri": "../sources/c0016b33-8cf7-415c-ac6e-deba0d21440d.xml"}}, {"referenceToComplianceSystem": {"shortDescription": [{"value": "ISO 14025", "lang": "de"}], "type": "source data set", "refObjectId": "4f2eb655-6e44-4874-a95a-e28f5442cd4d", "uri": "../sources/4f2eb655-6e44-4874-a95a-e28f5442cd4d.xml"}}]}}, "administrativeInformation": {"commissionerAndGoal": {"referenceToCommissioner": [{"shortDescription": [{"value": "Sika Deutschland GmbH", "lang": "de"}], "type": "contact data set", "refObjectId": "3d99c862-ca4d-4bff-9241-8a83668bd310", "uri": "../contacts/3d99c862-ca4d-4bff-9241-8a83668bd310.xml"}]}, "dataGenerator": {"referenceToPersonOrEntityGeneratingTheDataSet": [{"shortDescription": [{"value": "Sika Services AG", "lang": "de"}], "type": "contact data set", "refObjectId": "e6e310ee-d48d-41ec-b502-68ec650bae28", "uri": "../contacts/e6e310ee-d48d-41ec-b502-68ec650bae28.xml"}]}, "dataEntryBy": {"timeStamp": 1631635092119, "referenceToDataSetFormat": [{"shortDescription": [{"value": "ILCD Format", "lang": "de"}], "type": "source data set", "refObjectId": "a97a0155-0234-4b87-b4ce-a45da52f2a40", "uri": "../sources/a97a0155-0234-4b87-b4ce-a45da52f2a40.xml"}, {"shortDescription": [{"value": "EPD-Datenformaterweiterungen v1.2", "lang": "de"}, {"value": "EPD Data Format Extensions v1.2", "lang": "en"}], "type": "source data set", "refObjectId": "a29449fd-aa2f-4de8-b5d7-4b06b43c6fde", "uri": "../sources/a29449fd-aa2f-4de8-b5d7-4b06b43c6fde.xml"}]}, "publicationAndOwnership": {"dataSetVersion": "00.01.000", "referenceToPrecedingDataSetVersion": [{"shortDescription": [{"value": "Sikaplan G", "lang": "de"}], "type": "process data set", "refObjectId": "dbe7aa14-4bf6-4b79-a7d1-cc2421fc678e", "uri": "../processes/dbe7aa14-4bf6-4b79-a7d1-cc2421fc678e.xml"}], "referenceToRegistrationAuthority": {"shortDescription": [{"value": "Institut Bauen und Umwelt e. V.", "lang": "de"}], "type": "contact data set", "refObjectId": "d111dbec-b024-4be5-86c5-752d6eb2cf95", "uri": "../contacts/d111dbec-b024-4be5-86c5-752d6eb2cf95.xml"}, "registrationNumber": "EPD-SIK-20210140-IBA1-DE", "referenceToOwnershipOfDataSet": {"shortDescription": [{"value": "Sika Deutschland GmbH", "lang": "de"}], "type": "contact data set", "refObjectId": "3d99c862-ca4d-4bff-9241-8a83668bd310", "uri": "../contacts/3d99c862-ca4d-4bff-9241-8a83668bd310.xml"}, "copyright": true, "licenseType": "Free of charge for all users and uses", "accessRestrictions": [{"value": "None", "lang": "en"}], "other": {"anies": [{"name": "referenceToPublisher", "value": {"shortDescription": [{"value": "Institut Bauen und Umwelt e. V.", "lang": "de"}], "type": "contact data set", "refObjectId": "d111dbec-b024-4be5-86c5-752d6eb2cf95", "uri": "../contacts/d111dbec-b024-4be5-86c5-752d6eb2cf95.xml"}}]}}}, "exchanges": {"exchange": [{"dataSetInternalID": 0, "referenceToFlowDataSet": {"shortDescription": [{"value": "Sikaplan® G-15 ()", "lang": "de"}], "type": "flow data set", "refObjectId": "48e1497f-00f9-5a23-33a7-e42a46676390", "uri": "../flows/48e1497f-00f9-5a23-33a7-e42a46676390.xml"}, "meanAmount": 1.0, "referencesToDataSource": {}, "referenceFlow": true, "resolvedFlowVersion": "00.01.000", "resultingflowAmount": 1.0, "flowProperties": [{"name": [{"lang": "en", "value": "Area"}, {"lang": "de", "value": "Fläche"}], "uuid": "93a60a56-a3c8-19da-a746-0800200c9a66", "referenceFlowProperty": true, "meanValue": 1.0, "referenceUnit": "qm", "unitGroupUUID": "c20a03d7-bd90-4569-bc94-66cfd364dfc8"}], "materialProperties": [{"name": "conversion factor [mass/declared unit]", "value": "1.8", "unit": "-", "unitDescription": "Without unit"}, {"name": "layer thickness", "value": "0.0015", "unit": "m", "unitDescription": "meters"}, {"name": "grammage", "value": "1.8", "unit": "kg/m^2", "unitDescription": "kilograms per square meter"}], "typeOfFlow": "Product flow", "classification": {"classHierarchy": "Kunststoffe / Dachbahnen / PVC-Dachbahnen", "name": "OEKOBAU.DAT"}}, {"dataSetInternalID": 1, "referenceToFlowDataSet": {"shortDescription": [{"value": "Erneuerbare Primärenergie als Energieträger (PERE)", "lang": "de"}, {"value": "Renewable primary energy as energy carrier (PERE)", "lang": "en"}], "type": "flow data set", "refObjectId": "20f32be5-0398-4288-9b6d-accddd195317", "uri": "../flows/20f32be5-0398-4288-9b6d-accddd195317.xml"}, "exchange direction": "INPUT", "other": {"anies": [{"name": "referenceToUnitGroupDataSet", "value": {"shortDescription": [{"value": "MJ", "lang": "de"}], "type": "unit group data set", "refObjectId": "93a60a57-a3c8-11da-a746-0800200c9a66", "uri": "../unitgroups/93a60a57-a3c8-11da-a746-0800200c9a66.xml"}}, {"value": "11.6", "module": "A1-A3"}, {"value": "0.0441", "module": "A4"}, {"value": "0.266", "module": "A5"}, {"value": "0", "module": "C1"}, {"value": "0.0377", "module": "C2", "scenario": "S1"}, {"value": "0.00538", "module": "C2", "scenario": "S2"}, {"value": "0.784", "module": "C3", "scenario": "S1"}, {"value": "2.04", "module": "C3", "scenario": "S2"}, {"value": "0", "module": "C4"}, {"value": "-8.92", "module": "D", "scenario": "S1"}, {"value": "-6.53", "module": "D", "scenario": "S2"}]}, "resolvedFlowVersion": "38.00.000", "flowProperties": [], "typeOfFlow": "Other flow", "classification": {"classHierarchy": "Quantities", "name": "GaBiCategories"}}, {"dataSetInternalID": 2, "referenceToFlowDataSet": {"shortDescription": [{"value": "Erneuerbare Primärenergie zur stofflichen Nutzung (PERM)", "lang": "de"}, {"value": "Renewable primary energy resources as material utilization (PERM)", "lang": "en"}], "type": "flow data set", "refObjectId": "fb3ec0de-548d-4508-aea5-00b73bf6f702", "uri": "../flows/fb3ec0de-548d-4508-aea5-00b73bf6f702.xml"}, "exchange direction": "INPUT", "other": {"anies": [{"name": "referenceToUnitGroupDataSet", "value": {"shortDescription": [{"value": "MJ", "lang": "de"}], "type": "unit group data set", "refObjectId": "93a60a57-a3c8-11da-a746-0800200c9a66", "uri": "../unitgroups/93a60a57-a3c8-11da-a746-0800200c9a66.xml"}}, {"value": "2.47", "module": "A1-A3"}, {"value": "0", "module": "A4"}, {"value": "-0.116", "module": "A5"}, {"value": "0", "module": "C1"}, {"value": "0", "module": "C2", "scenario": "S1"}, {"value": "0", "module": "C2", "scenario": "S2"}, {"value": "0", "module": "C3", "scenario": "S1"}, {"value": "0", "module": "C3", "scenario": "S2"}, {"value": "0", "module": "C4"}, {"value": "0", "module": "D", "scenario": "S1"}, {"value": "0", "module": "D", "scenario": "S2"}]}, "resolvedFlowVersion": "38.00.000", "flowProperties": [], "typeOfFlow": "Other flow", "classification": {"classHierarchy": "Quantities", "name": "GaBiCategories"}}, {"dataSetInternalID": 3, "referenceToFlowDataSet": {"shortDescription": [{"value": "Total erneuerbare Primärenergie (PERT)", "lang": "de"}, {"value": "Total use of renewable primary energy resources (PERT)", "lang": "en"}], "type": "flow data set", "refObjectId": "53f97275-fa8a-4cdd-9024-65936002acd0", "uri": "../flows/53f97275-fa8a-4cdd-9024-65936002acd0.xml"}, "exchange direction": "INPUT", "other": {"anies": [{"name": "referenceToUnitGroupDataSet", "value": {"shortDescription": [{"value": "MJ", "lang": "de"}], "type": "unit group data set", "refObjectId": "93a60a57-a3c8-11da-a746-0800200c9a66", "uri": "../unitgroups/93a60a57-a3c8-11da-a746-0800200c9a66.xml"}}, {"value": "14.1", "module": "A1-A3"}, {"value": "0.0441", "module": "A4"}, {"value": "0.149", "module": "A5"}, {"value": "0", "module": "C1"}, {"value": "0.0377", "module": "C2", "scenario": "S1"}, {"value": "0.00538", "module": "C2", "scenario": "S2"}, {"value": "0.784", "module": "C3", "scenario": "S1"}, {"value": "2.04", "module": "C3", "scenario": "S2"}, {"value": "0", "module": "C4"}, {"value": "-8.92", "module": "D", "scenario": "S1"}, {"value": "-6.53", "module": "D", "scenario": "S2"}]}, "resolvedFlowVersion": "38.00.000", "flowProperties": [], "typeOfFlow": "Other flow", "classification": {"classHierarchy": "Quantities / Environmental quantities / EPD EN 15804 / LCI indicators", "name": "GaBiCategories"}}, {"dataSetInternalID": 4, "referenceToFlowDataSet": {"shortDescription": [{"value": "Nicht-erneuerbare Primärenergie als Energieträger (PENRE)", "lang": "de"}, {"value": "Non renewable primary energy as energy carrier (PENRE)", "lang": "en"}], "type": "flow data set", "refObjectId": "ac857178-2b45-46ec-892a-a9a4332f0372", "uri": "../flows/ac857178-2b45-46ec-892a-a9a4332f0372.xml"}, "exchange direction": "INPUT", "other": {"anies": [{"name": "referenceToUnitGroupDataSet", "value": {"shortDescription": [{"value": "MJ", "lang": "de"}], "type": "unit group data set", "refObjectId": "93a60a57-a3c8-11da-a746-0800200c9a66", "uri": "../unitgroups/93a60a57-a3c8-11da-a746-0800200c9a66.xml"}}, {"value": "84", "module": "A1-A3"}, {"value": "0.789", "module": "A4"}, {"value": "6.37", "module": "A5"}, {"value": "0", "module": "C1"}, {"value": "0.676", "module": "C2", "scenario": "S1"}, {"value": "0.0965", "module": "C2", "scenario": "S2"}, {"value": "41.8", "module": "C3", "scenario": "S1"}, {"value": "49.7", "module": "C3", "scenario": "S2"}, {"value": "0", "module": "C4"}, {"value": "-85", "module": "D", "scenario": "S1"}, {"value": "-21.5", "module": "D", "scenario": "S2"}]}, "resolvedFlowVersion": "38.00.000", "flowProperties": [], "typeOfFlow": "Other flow", "classification": {"classHierarchy": "Quantities", "name": "GaBiCategories"}}, {"dataSetInternalID": 5, "referenceToFlowDataSet": {"shortDescription": [{"value": "Nicht-erneuerbare Primärenergie zur stofflichen Nutzung (PENRM)", "lang": "de"}, {"value": "Non renewable primary energy as material utilization (PENRM)", "lang": "en"}], "type": "flow data set", "refObjectId": "1421caa0-679d-4bf4-b282-0eb850ccae27", "uri": "../flows/1421caa0-679d-4bf4-b282-0eb850ccae27.xml"}, "exchange direction": "INPUT", "other": {"anies": [{"name": "referenceToUnitGroupDataSet", "value": {"shortDescription": [{"value": "MJ", "lang": "de"}], "type": "unit group data set", "refObjectId": "93a60a57-a3c8-11da-a746-0800200c9a66", "uri": "../unitgroups/93a60a57-a3c8-11da-a746-0800200c9a66.xml"}}, {"value": "28.9", "module": "A1-A3"}, {"value": "0", "module": "A4"}, {"value": "3.05", "module": "A5"}, {"value": "0", "module": "C1"}, {"value": "0", "module": "C2", "scenario": "S1"}, {"value": "0", "module": "C2", "scenario": "S2"}, {"value": "-40.5", "module": "C3", "scenario": "S1"}, {"value": "-40.5", "module": "C3", "scenario": "S2"}, {"value": "0", "module": "C4"}, {"value": "0", "module": "D", "scenario": "S1"}, {"value": "0", "module": "D", "scenario": "S2"}]}, "resolvedFlowVersion": "38.00.000", "flowProperties": [], "typeOfFlow": "Other flow", "classification": {"classHierarchy": "Quantities", "name": "GaBiCategories"}}, {"dataSetInternalID": 6, "referenceToFlowDataSet": {"shortDescription": [{"value": "Total nicht erneuerbare Primärenergie (PENRT)", "lang": "de"}, {"value": "Total use of non renewable primary energy resources (PENRT)", "lang": "en"}], "type": "flow data set", "refObjectId": "06159210-646b-4c8d-8583-da9b3b95a6c1", "uri": "../flows/06159210-646b-4c8d-8583-da9b3b95a6c1.xml"}, "exchange direction": "INPUT", "other": {"anies": [{"name": "referenceToUnitGroupDataSet", "value": {"shortDescription": [{"value": "MJ", "lang": "de"}], "type": "unit group data set", "refObjectId": "93a60a57-a3c8-11da-a746-0800200c9a66", "uri": "../unitgroups/93a60a57-a3c8-11da-a746-0800200c9a66.xml"}}, {"value": "113", "module": "A1-A3"}, {"value": "0.789", "module": "A4"}, {"value": "9.43", "module": "A5"}, {"value": "0", "module": "C1"}, {"value": "0.676", "module": "C2", "scenario": "S1"}, {"value": "0.0965", "module": "C2", "scenario": "S2"}, {"value": "1.24", "module": "C3", "scenario": "S1"}, {"value": "9.16", "module": "C3", "scenario": "S2"}, {"value": "0", "module": "C4"}, {"value": "-85", "module": "D", "scenario": "S1"}, {"value": "-21.5", "module": "D", "scenario": "S2"}]}, "resolvedFlowVersion": "38.00.000", "flowProperties": [], "typeOfFlow": "Other flow", "classification": {"classHierarchy": "Quantities / Environmental quantities / EPD EN 15804 / LCI indicators", "name": "GaBiCategories"}}, {"dataSetInternalID": 7, "referenceToFlowDataSet": {"shortDescription": [{"value": "Einsatz von Sekundärstoffen (SM)", "lang": "de"}, {"value": "Use of secondary material (SM)", "lang": "en"}], "type": "flow data set", "refObjectId": "c6a1f35f-2d09-4f54-8dfb-97e502e1ce92", "uri": "../flows/c6a1f35f-2d09-4f54-8dfb-97e502e1ce92.xml"}, "exchange direction": "INPUT", "other": {"anies": [{"name": "referenceToUnitGroupDataSet", "value": {"shortDescription": [{"value": "kg", "lang": "de"}], "type": "unit group data set", "refObjectId": "ad38d542-3fe9-439d-9b95-2f5f7752acaf", "uri": "../unitgroups/ad38d542-3fe9-439d-9b95-2f5f7752acaf.xml"}}, {"value": "0.0711", "module": "A1-A3"}, {"value": "0", "module": "A4"}, {"value": "0.00569", "module": "A5"}, {"value": "0", "module": "C1"}, {"value": "0", "module": "C2", "scenario": "S1"}, {"value": "0", "module": "C2", "scenario": "S2"}, {"value": "0", "module": "C3", "scenario": "S1"}, {"value": "0", "module": "C3", "scenario": "S2"}, {"value": "0", "module": "C4"}, {"value": "-1.81", "module": "D", "scenario": "S1"}, {"value": "0", "module": "D", "scenario": "S2"}]}, "resolvedFlowVersion": "38.00.000", "flowProperties": [], "typeOfFlow": "Other flow", "classification": {"classHierarchy": "Quantities / Environmental quantities / EPD EN 15804 / LCI indicators", "name": "GaBiCategories"}}, {"dataSetInternalID": 8, "referenceToFlowDataSet": {"shortDescription": [{"value": "Erneuerbare Sekundärbrennstoffe (RSF)", "lang": "de"}, {"value": "Use of renewable secondary fuels (RSF)", "lang": "en"}], "type": "flow data set", "refObjectId": "64333088-a55f-4aa2-9a31-c10b07816787", "uri": "../flows/64333088-a55f-4aa2-9a31-c10b07816787.xml"}, "exchange direction": "INPUT", "other": {"anies": [{"name": "referenceToUnitGroupDataSet", "value": {"shortDescription": [{"value": "MJ", "lang": "de"}], "type": "unit group data set", "refObjectId": "93a60a57-a3c8-11da-a746-0800200c9a66", "uri": "../unitgroups/93a60a57-a3c8-11da-a746-0800200c9a66.xml"}}, {"value": "0", "module": "A1-A3"}, {"value": "0", "module": "A4"}, {"value": "0", "module": "A5"}, {"value": "0", "module": "C1"}, {"value": "0", "module": "C2", "scenario": "S1"}, {"value": "0", "module": "C2", "scenario": "S2"}, {"value": "0", "module": "C3", "scenario": "S1"}, {"value": "0", "module": "C3", "scenario": "S2"}, {"value": "0", "module": "C4"}, {"value": "0", "module": "D", "scenario": "S1"}, {"value": "0", "module": "D", "scenario": "S2"}]}, "resolvedFlowVersion": "38.00.000", "flowProperties": [], "typeOfFlow": "Other flow", "classification": {"classHierarchy": "Quantities / Environmental quantities / EPD EN 15804 / LCI indicators", "name": "GaBiCategories"}}, {"dataSetInternalID": 9, "referenceToFlowDataSet": {"shortDescription": [{"value": "Nicht erneuerbare Sekundärbrennstoffe (NRSF)", "lang": "de"}, {"value": "Use of non renewable secondary fuels (NRSF)", "lang": "en"}], "type": "flow data set", "refObjectId": "89def144-d39a-4287-b86f-efde453ddcb2", "uri": "../flows/89def144-d39a-4287-b86f-efde453ddcb2.xml"}, "exchange direction": "INPUT", "other": {"anies": [{"name": "referenceToUnitGroupDataSet", "value": {"shortDescription": [{"value": "MJ", "lang": "de"}], "type": "unit group data set", "refObjectId": "93a60a57-a3c8-11da-a746-0800200c9a66", "uri": "../unitgroups/93a60a57-a3c8-11da-a746-0800200c9a66.xml"}}, {"value": "0", "module": "A1-A3"}, {"value": "0", "module": "A4"}, {"value": "0", "module": "A5"}, {"value": "0", "module": "C1"}, {"value": "0", "module": "C2", "scenario": "S1"}, {"value": "0", "module": "C2", "scenario": "S2"}, {"value": "0", "module": "C3", "scenario": "S1"}, {"value": "0", "module": "C3", "scenario": "S2"}, {"value": "0", "module": "C4"}, {"value": "0", "module": "D", "scenario": "S1"}, {"value": "0", "module": "D", "scenario": "S2"}]}, "resolvedFlowVersion": "38.00.000", "flowProperties": [], "typeOfFlow": "Other flow", "classification": {"classHierarchy": "Quantities / Environmental quantities / EPD EN 15804 / LCI indicators", "name": "GaBiCategories"}}, {"dataSetInternalID": 10, "referenceToFlowDataSet": {"shortDescription": [{"value": "Einsatz von Süßwasserressourcen (FW)", "lang": "de"}, {"value": "Use of net fresh water (FW)", "lang": "en"}], "type": "flow data set", "refObjectId": "3cf952c8-f3a4-461d-8c96-96456ca62246", "uri": "../flows/3cf952c8-f3a4-461d-8c96-96456ca62246.xml"}, "exchange direction": "INPUT", "other": {"anies": [{"name": "referenceToUnitGroupDataSet", "value": {"shortDescription": [{"value": "m^3", "lang": "de"}], "type": "unit group data set", "refObjectId": "cd950537-0a98-4044-9ba7-9f9a68d0a504", "uri": "../unitgroups/cd950537-0a98-4044-9ba7-9f9a68d0a504.xml"}}, {"value": "0.0227", "module": "A1-A3"}, {"value": "3.93E-05", "module": "A4"}, {"value": "0.00244", "module": "A5"}, {"value": "0", "module": "C1"}, {"value": "4.31E-05", "module": "C2", "scenario": "S1"}, {"value": "6.16E-06", "module": "C2", "scenario": "S2"}, {"value": "0.000719", "module": "C3", "scenario": "S1"}, {"value": "0.00997", "module": "C3", "scenario": "S2"}, {"value": "0", "module": "C4"}, {"value": "-0.0136", "module": "D", "scenario": "S1"}, {"value": "-0.0031", "module": "D", "scenario": "S2"}]}, "resolvedFlowVersion": "38.00.000", "flowProperties": [], "typeOfFlow": "Other flow", "classification": {"classHierarchy": "Quantities / Environmental quantities / EPD EN 15804 / LCI indicators", "name": "GaBiCategories"}}, {"dataSetInternalID": 11, "referenceToFlowDataSet": {"shortDescription": [{"value": "Gefährlicher Abfall zur Deponie (HWD)", "lang": "de"}, {"value": "Hazardous waste disposed (HWD)", "lang": "en"}], "type": "flow data set", "refObjectId": "430f9e0f-59b2-46a0-8e0d-55e0e84948fc", "uri": "../flows/430f9e0f-59b2-46a0-8e0d-55e0e84948fc.xml"}, "exchange direction": "OUTPUT", "other": {"anies": [{"name": "referenceToUnitGroupDataSet", "value": {"shortDescription": [{"value": "kg", "lang": "de"}], "type": "unit group data set", "refObjectId": "ad38d542-3fe9-439d-9b95-2f5f7752acaf", "uri": "../unitgroups/ad38d542-3fe9-439d-9b95-2f5f7752acaf.xml"}}, {"value": "1.01E-06", "module": "A1-A3"}, {"value": "3.19E-11", "module": "A4"}, {"value": "8.08E-08", "module": "A5"}, {"value": "0", "module": "C1"}, {"value": "3.4E-11", "module": "C2", "scenario": "S1"}, {"value": "4.86E-12", "module": "C2", "scenario": "S2"}, {"value": "4.42E-10", "module": "C3", "scenario": "S1"}, {"value": "1.63E-09", "module": "C3", "scenario": "S2"}, {"value": "0", "module": "C4"}, {"value": "-1.69E-06", "module": "D", "scenario": "S1"}, {"value": "-6.91E-09", "module": "D", "scenario": "S2"}]}, "resolvedFlowVersion": "38.00.000", "flowProperties": [], "typeOfFlow": "Other flow", "classification": {"classHierarchy": "Quantities / Environmental quantities / EPD EN 15804 / LCI indicators", "name": "GaBiCategories"}}, {"dataSetInternalID": 12, "referenceToFlowDataSet": {"shortDescription": [{"value": "Entsorgter nicht gefährlicher Abfall (NHWD)", "lang": "de"}, {"value": "Non hazardous waste disposed (NHWD)", "lang": "en"}], "type": "flow data set", "refObjectId": "b29ef66b-e286-4afa-949f-62f1a7b4d7fa", "uri": "../flows/b29ef66b-e286-4afa-949f-62f1a7b4d7fa.xml"}, "exchange direction": "OUTPUT", "other": {"anies": [{"name": "referenceToUnitGroupDataSet", "value": {"shortDescription": [{"value": "kg", "lang": "de"}], "type": "unit group data set", "refObjectId": "ad38d542-3fe9-439d-9b95-2f5f7752acaf", "uri": "../unitgroups/ad38d542-3fe9-439d-9b95-2f5f7752acaf.xml"}}, {"value": "0.0559", "module": "A1-A3"}, {"value": "0.000125", "module": "A4"}, {"value": "0.0642", "module": "A5"}, {"value": "0", "module": "C1"}, {"value": "0.0001", "module": "C2", "scenario": "S1"}, {"value": "1.43E-05", "module": "C2", "scenario": "S2"}, {"value": "0.0174", "module": "C3", "scenario": "S1"}, {"value": "3.03", "module": "C3", "scenario": "S2"}, {"value": "0", "module": "C4"}, {"value": "-0.0387", "module": "D", "scenario": "S1"}, {"value": "-0.0114", "module": "D", "scenario": "S2"}]}, "resolvedFlowVersion": "38.00.000", "flowProperties": [], "typeOfFlow": "Other flow", "classification": {"classHierarchy": "Quantities / Environmental quantities / EPD EN 15804 / LCI indicators", "name": "GaBiCategories"}}, {"dataSetInternalID": 13, "referenceToFlowDataSet": {"shortDescription": [{"value": "Entsorgter radioaktiver Abfall (RWD)", "lang": "de"}, {"value": "Radioactive waste disposed (RWD)", "lang": "en"}], "type": "flow data set", "refObjectId": "3449546e-52ad-4b39-b809-9fb77cea8ff6", "uri": "../flows/3449546e-52ad-4b39-b809-9fb77cea8ff6.xml"}, "exchange direction": "OUTPUT", "other": {"anies": [{"name": "referenceToUnitGroupDataSet", "value": {"shortDescription": [{"value": "kg", "lang": "de"}], "type": "unit group data set", "refObjectId": "ad38d542-3fe9-439d-9b95-2f5f7752acaf", "uri": "../unitgroups/ad38d542-3fe9-439d-9b95-2f5f7752acaf.xml"}}, {"value": "0.00178", "module": "A1-A3"}, {"value": "7.61E-07", "module": "A4"}, {"value": "0.000165", "module": "A5"}, {"value": "0", "module": "C1"}, {"value": "8.17E-07", "module": "C2", "scenario": "S1"}, {"value": "1.17E-07", "module": "C2", "scenario": "S2"}, {"value": "9.74E-05", "module": "C3", "scenario": "S1"}, {"value": "0.000269", "module": "C3", "scenario": "S2"}, {"value": "0", "module": "C4"}, {"value": "-0.00155", "module": "D", "scenario": "S1"}, {"value": "-0.000802", "module": "D", "scenario": "S2"}]}, "resolvedFlowVersion": "38.00.000", "flowProperties": [], "typeOfFlow": "Other flow", "classification": {"classHierarchy": "Quantities / Environmental quantities / EPD EN 15804 / LCI indicators", "name": "GaBiCategories"}}, {"dataSetInternalID": 14, "referenceToFlowDataSet": {"shortDescription": [{"value": "Komponenten für die Wiederverwendung (CRU)", "lang": "de"}, {"value": "Components for re-use (CRU)", "lang": "en"}], "type": "flow data set", "refObjectId": "a2b32f97-3fc7-4af2-b209-525bc6426f33", "uri": "../flows/a2b32f97-3fc7-4af2-b209-525bc6426f33.xml"}, "exchange direction": "OUTPUT", "other": {"anies": [{"name": "referenceToUnitGroupDataSet", "value": {"shortDescription": [{"value": "kg", "lang": "de"}], "type": "unit group data set", "refObjectId": "ad38d542-3fe9-439d-9b95-2f5f7752acaf", "uri": "../unitgroups/ad38d542-3fe9-439d-9b95-2f5f7752acaf.xml"}}, {"value": "0", "module": "A1-A3"}, {"value": "0", "module": "A4"}, {"value": "0", "module": "A5"}, {"value": "0", "module": "C1"}, {"value": "0", "module": "C2", "scenario": "S1"}, {"value": "0", "module": "C2", "scenario": "S2"}, {"value": "0", "module": "C3", "scenario": "S1"}, {"value": "0", "module": "C3", "scenario": "S2"}, {"value": "0", "module": "C4"}, {"value": "0", "module": "D", "scenario": "S1"}, {"value": "0", "module": "D", "scenario": "S2"}]}, "resolvedFlowVersion": "38.00.000", "flowProperties": [], "typeOfFlow": "Other flow", "classification": {"classHierarchy": "Quantities / Environmental quantities / EPD EN 15804 / LCI indicators", "name": "GaBiCategories"}}, {"dataSetInternalID": 15, "referenceToFlowDataSet": {"shortDescription": [{"value": "Stoffe zum Recycling (MFR)", "lang": "de"}, {"value": "Materials for recycling (MFR)", "lang": "en"}], "type": "flow data set", "refObjectId": "d7fe48a5-4103-49c8-9aae-b0b5dfdbd6ae", "uri": "../flows/d7fe48a5-4103-49c8-9aae-b0b5dfdbd6ae.xml"}, "exchange direction": "OUTPUT", "other": {"anies": [{"name": "referenceToUnitGroupDataSet", "value": {"shortDescription": [{"value": "kg", "lang": "de"}], "type": "unit group data set", "refObjectId": "ad38d542-3fe9-439d-9b95-2f5f7752acaf", "uri": "../unitgroups/ad38d542-3fe9-439d-9b95-2f5f7752acaf.xml"}}, {"value": "0", "module": "A1-A3"}, {"value": "0", "module": "A4"}, {"value": "0", "module": "A5"}, {"value": "0", "module": "C1"}, {"value": "0", "module": "C2", "scenario": "S1"}, {"value": "0", "module": "C2", "scenario": "S2"}, {"value": "1.81", "module": "C3", "scenario": "S1"}, {"value": "0", "module": "C3", "scenario": "S2"}, {"value": "0", "module": "C4"}, {"value": "0", "module": "D", "scenario": "S1"}, {"value": "0", "module": "D", "scenario": "S2"}]}, "resolvedFlowVersion": "38.00.000", "flowProperties": [], "typeOfFlow": "Other flow", "classification": {"classHierarchy": "Quantities / Environmental quantities / EPD EN 15804 / LCI indicators", "name": "GaBiCategories"}}, {"dataSetInternalID": 16, "referenceToFlowDataSet": {"shortDescription": [{"value": "Stoffe für die Energierückgewinnung (MER)", "lang": "de"}, {"value": "Materials for energy recovery (MER)", "lang": "en"}], "type": "flow data set", "refObjectId": "59a9181c-3aaf-46ee-8b13-2b3723b6e447", "uri": "../flows/59a9181c-3aaf-46ee-8b13-2b3723b6e447.xml"}, "exchange direction": "OUTPUT", "other": {"anies": [{"name": "referenceToUnitGroupDataSet", "value": {"shortDescription": [{"value": "kg", "lang": "de"}], "type": "unit group data set", "refObjectId": "ad38d542-3fe9-439d-9b95-2f5f7752acaf", "uri": "../unitgroups/ad38d542-3fe9-439d-9b95-2f5f7752acaf.xml"}}, {"value": "0", "module": "A1-A3"}, {"value": "0", "module": "A4"}, {"value": "0", "module": "A5"}, {"value": "0", "module": "C1"}, {"value": "0", "module": "C2", "scenario": "S1"}, {"value": "0", "module": "C2", "scenario": "S2"}, {"value": "0", "module": "C3", "scenario": "S1"}, {"value": "0", "module": "C3", "scenario": "S2"}, {"value": "0", "module": "C4"}, {"value": "0", "module": "D", "scenario": "S1"}, {"value": "0", "module": "D", "scenario": "S2"}]}, "resolvedFlowVersion": "38.00.000", "flowProperties": [], "typeOfFlow": "Other flow", "classification": {"classHierarchy": "Quantities / Environmental quantities / EPD EN 15804 / LCI indicators", "name": "GaBiCategories"}}, {"dataSetInternalID": 17, "referenceToFlowDataSet": {"shortDescription": [{"value": "Exportierte elektrische Energie (EEE)", "lang": "de"}, {"value": "Exported electrical energy (EEE)", "lang": "en"}], "type": "flow data set", "refObjectId": "4da0c987-2b76-40d6-9e9e-82a017aaaf29", "uri": "../flows/4da0c987-2b76-40d6-9e9e-82a017aaaf29.xml"}, "exchange direction": "OUTPUT", "other": {"anies": [{"name": "referenceToUnitGroupDataSet", "value": {"shortDescription": [{"value": "MJ", "lang": "de"}], "type": "unit group data set", "refObjectId": "93a60a57-a3c8-11da-a746-0800200c9a66", "uri": "../unitgroups/93a60a57-a3c8-11da-a746-0800200c9a66.xml"}}, {"value": "0", "module": "A1-A3"}, {"value": "0", "module": "A4"}, {"value": "0.314", "module": "A5"}, {"value": "0", "module": "C1"}, {"value": "0", "module": "C2", "scenario": "S1"}, {"value": "0", "module": "C2", "scenario": "S2"}, {"value": "0.134", "module": "C3", "scenario": "S1"}, {"value": "4.99", "module": "C3", "scenario": "S2"}, {"value": "0", "module": "C4"}, {"value": "0", "module": "D", "scenario": "S1"}, {"value": "0", "module": "D", "scenario": "S2"}]}, "resolvedFlowVersion": "38.00.000", "flowProperties": [], "typeOfFlow": "Other flow", "classification": {"classHierarchy": "Quantities / Environmental quantities / EPD EN 15804 / LCI indicators", "name": "GaBiCategories"}}, {"dataSetInternalID": 18, "referenceToFlowDataSet": {"shortDescription": [{"value": "Exportierte thermische Energie (EET)", "lang": "de"}, {"value": "Exported thermal energy (EET)", "lang": "en"}], "type": "flow data set", "refObjectId": "98daf38a-7a79-46d3-9a37-2b7bd0955810", "uri": "../flows/98daf38a-7a79-46d3-9a37-2b7bd0955810.xml"}, "exchange direction": "OUTPUT", "other": {"anies": [{"name": "referenceToUnitGroupDataSet", "value": {"shortDescription": [{"value": "MJ", "lang": "de"}], "type": "unit group data set", "refObjectId": "93a60a57-a3c8-11da-a746-0800200c9a66", "uri": "../unitgroups/93a60a57-a3c8-11da-a746-0800200c9a66.xml"}}, {"value": "0", "module": "A1-A3"}, {"value": "0", "module": "A4"}, {"value": "0.568", "module": "A5"}, {"value": "0", "module": "C1"}, {"value": "0", "module": "C2", "scenario": "S1"}, {"value": "0", "module": "C2", "scenario": "S2"}, {"value": "0.251", "module": "C3", "scenario": "S1"}, {"value": "9.09", "module": "C3", "scenario": "S2"}, {"value": "0", "module": "C4"}, {"value": "0", "module": "D", "scenario": "S1"}, {"value": "0", "module": "D", "scenario": "S2"}]}, "resolvedFlowVersion": "38.00.000", "flowProperties": [], "typeOfFlow": "Other flow", "classification": {"classHierarchy": "Quantities / Environmental quantities / EPD EN 15804 / LCI indicators", "name": "GaBiCategories"}}]}, "LCIAResults": {"LCIAResult": [{"referenceToLCIAMethodDataSet": {"shortDescription": [{"value": "Globales Erwärmungspotenzial total (GWP-total)", "lang": "de"}, {"value": "Global Warming Potential total (GWP-total)", "lang": "en"}], "type": "LCIA method data set", "refObjectId": "6a37f984-a4b3-458a-a20a-64418c145fa2", "uri": "../lciamethods/6a37f984-a4b3-458a-a20a-64418c145fa2.xml"}, "other": {"anies": [{"name": "referenceToUnitGroupDataSet", "value": {"shortDescription": [{"value": "kg CO_(2)-Äq.", "lang": "de"}], "type": "unit group data set", "refObjectId": "1ebf3012-d0db-4de2-aefd-ef30cedb0be1", "uri": "../unitgroups/1ebf3012-d0db-4de2-aefd-ef30cedb0be1.xml"}}, {"value": "4.62", "module": "A1-A3"}, {"value": "0.0599", "module": "A4"}, {"value": "0.622", "module": "A5"}, {"value": "0", "module": "C1"}, {"value": "0.00533", "module": "C2", "scenario": "S1"}, {"value": "0.000762", "module": "C2", "scenario": "S2"}, {"value": "0.262", "module": "C3", "scenario": "S1"}, {"value": "4.95", "module": "C3", "scenario": "S2"}, {"value": "0", "module": "C4"}, {"value": "-3.47", "module": "D", "scenario": "S1"}, {"value": "-1.46", "module": "D", "scenario": "S2"}]}}, {"referenceToLCIAMethodDataSet": {"shortDescription": [{"value": "Globales Erwärmungspotenzial fossil (GWP-fossil)", "lang": "de"}, {"value": "Global Warming Potential fossil fuels (GWP-fossil)", "lang": "en"}], "type": "LCIA method data set", "refObjectId": "5f635281-343e-44fb-83df-1971b155e6b6", "uri": "../lciamethods/5f635281-343e-44fb-83df-1971b155e6b6.xml"}, "other": {"anies": [{"name": "referenceToUnitGroupDataSet", "value": {"shortDescription": [{"value": "kg CO_(2)-Äq.", "lang": "de"}], "type": "unit group data set", "refObjectId": "1ebf3012-d0db-4de2-aefd-ef30cedb0be1", "uri": "../unitgroups/1ebf3012-d0db-4de2-aefd-ef30cedb0be1.xml"}}, {"value": "4.78", "module": "A1-A3"}, {"value": "0.0595", "module": "A4"}, {"value": "0.496", "module": "A5"}, {"value": "0", "module": "C1"}, {"value": "0.00722", "module": "C2", "scenario": "S1"}, {"value": "0.00103", "module": "C2", "scenario": "S2"}, {"value": "0.258", "module": "C3", "scenario": "S1"}, {"value": "4.95", "module": "C3", "scenario": "S2"}, {"value": "0", "module": "C4"}, {"value": "-3.44", "module": "D", "scenario": "S1"}, {"value": "-1.45", "module": "D", "scenario": "S2"}]}}, {"referenceToLCIAMethodDataSet": {"shortDescription": [{"value": "Globales Erwärmungspotenzial biogen (GWP-biogenic)", "lang": "de"}, {"value": "Global Warming Potential biogenic (GWP-biogenic)", "lang": "en"}], "type": "LCIA method data set", "refObjectId": "2356e1ab-0185-4db5-86e5-16de51c7485c", "uri": "../lciamethods/2356e1ab-0185-4db5-86e5-16de51c7485c.xml"}, "other": {"anies": [{"name": "referenceToUnitGroupDataSet", "value": {"shortDescription": [{"value": "kg CO_(2)-Äq.", "lang": "de"}], "type": "unit group data set", "refObjectId": "1ebf3012-d0db-4de2-aefd-ef30cedb0be1", "uri": "../unitgroups/1ebf3012-d0db-4de2-aefd-ef30cedb0be1.xml"}}, {"value": "-0.222", "module": "A1-A3"}, {"value": "3.18E-05", "module": "A4"}, {"value": "0.12", "module": "A5"}, {"value": "0", "module": "C1"}, {"value": "-0.00231", "module": "C2", "scenario": "S1"}, {"value": "-0.000329", "module": "C2", "scenario": "S2"}, {"value": "0.00341", "module": "C3", "scenario": "S1"}, {"value": "0.00132", "module": "C3", "scenario": "S2"}, {"value": "0", "module": "C4"}, {"value": "-0.029", "module": "D", "scenario": "S1"}, {"value": "-0.012", "module": "D", "scenario": "S2"}]}}, {"referenceToLCIAMethodDataSet": {"shortDescription": [{"value": "Globales Erwärmungspotenzial luluc (GWP-luluc)", "lang": "de"}, {"value": "Global Warming Potential luluc (GWP-luluc)", "lang": "en"}], "type": "LCIA method data set", "refObjectId": "4331bbdb-978a-490d-8707-eeb047f01a55", "uri": "../lciamethods/4331bbdb-978a-490d-8707-eeb047f01a55.xml"}, "other": {"anies": [{"name": "referenceToUnitGroupDataSet", "value": {"shortDescription": [{"value": "kg CO_(2)-Äq.", "lang": "de"}], "type": "unit group data set", "refObjectId": "1ebf3012-d0db-4de2-aefd-ef30cedb0be1", "uri": "../unitgroups/1ebf3012-d0db-4de2-aefd-ef30cedb0be1.xml"}}, {"value": "0.0624", "module": "A1-A3"}, {"value": "0.000367", "module": "A4"}, {"value": "0.00506", "module": "A5"}, {"value": "0", "module": "C1"}, {"value": "0.000415", "module": "C2", "scenario": "S1"}, {"value": "5.93E-05", "module": "C2", "scenario": "S2"}, {"value": "0.000243", "module": "C3", "scenario": "S1"}, {"value": "0.00111", "module": "C3", "scenario": "S2"}, {"value": "0", "module": "C4"}, {"value": "-0.00447", "module": "D", "scenario": "S1"}, {"value": "-0.00204", "module": "D", "scenario": "S2"}]}}, {"referenceToLCIAMethodDataSet": {"shortDescription": [{"value": "Abbau Potential der stratosphärischen Ozonschicht (ODP)", "lang": "de"}, {"value": "Depletion potential of the stratospheric ozone layer (ODP)", "lang": "en"}], "type": "LCIA method data set", "refObjectId": "b5c629d6-def3-11e6-bf01-fe55135034f3", "uri": "../lciamethods/b5c629d6-def3-11e6-bf01-fe55135034f3.xml"}, "other": {"anies": [{"name": "referenceToUnitGroupDataSet", "value": {"shortDescription": [{"value": "kg CFC11-Äq.", "lang": "de"}], "type": "unit group data set", "refObjectId": "d9e957c9-7309-4474-bf3a-7777df6c4e5b", "uri": "../unitgroups/d9e957c9-7309-4474-bf3a-7777df6c4e5b.xml"}}, {"value": "3.16E-09", "module": "A1-A3"}, {"value": "1.49E-17", "module": "A4"}, {"value": "2.53E-10", "module": "A5"}, {"value": "0", "module": "C1"}, {"value": "6.48E-18", "module": "C2", "scenario": "S1"}, {"value": "9.25E-19", "module": "C2", "scenario": "S2"}, {"value": "3.23E-15", "module": "C3", "scenario": "S1"}, {"value": "7.92E-15", "module": "C3", "scenario": "S2"}, {"value": "0", "module": "C4"}, {"value": "-2.15E-10", "module": "D", "scenario": "S1"}, {"value": "-2.7E-14", "module": "D", "scenario": "S2"}]}}, {"referenceToLCIAMethodDataSet": {"shortDescription": [{"value": "Versauerungspotenzial von Boden und Wasser (AP)", "lang": "de"}, {"value": "Acidification potential of land and water (AP)", "lang": "en"}], "type": "LCIA method data set", "refObjectId": "b5c611c6-def3-11e6-bf01-fe55135034f3", "uri": "../lciamethods/b5c611c6-def3-11e6-bf01-fe55135034f3.xml"}, "other": {"anies": [{"name": "referenceToUnitGroupDataSet", "value": {"shortDescription": [{"value": "mol H^(+)-Äq.", "lang": "de"}], "type": "unit group data set", "refObjectId": "42e089ac-92bf-4bf2-8ca1-5fc40d18f2ed", "uri": "../unitgroups/42e089ac-92bf-4bf2-8ca1-5fc40d18f2ed.xml"}}, {"value": "0.00767", "module": "A1-A3"}, {"value": "0.00015", "module": "A4"}, {"value": "0.000692", "module": "A5"}, {"value": "0", "module": "C1"}, {"value": "2.98E-05", "module": "C2", "scenario": "S1"}, {"value": "4.26E-06", "module": "C2", "scenario": "S2"}, {"value": "0.000217", "module": "C3", "scenario": "S1"}, {"value": "0.00134", "module": "C3", "scenario": "S2"}, {"value": "0", "module": "C4"}, {"value": "-0.00521", "module": "D", "scenario": "S1"}, {"value": "-0.00154", "module": "D", "scenario": "S2"}]}}, {"referenceToLCIAMethodDataSet": {"shortDescription": [{"value": "Eutrophierungspotenzial Süßwasser (EP-freshwater)", "lang": "de"}, {"value": "Eutrophication potential aquatic freshwater (EP-freshwater)", "lang": "en"}], "type": "LCIA method data set", "refObjectId": "b53ec18f-7377-4ad3-86eb-cc3f4f276b2b", "uri": "../lciamethods/b53ec18f-7377-4ad3-86eb-cc3f4f276b2b.xml"}, "other": {"anies": [{"name": "referenceToUnitGroupDataSet", "value": {"shortDescription": [{"value": "kg PO_(4)-Äq.", "lang": "de"}], "type": "unit group data set", "refObjectId": "0429039d-a61d-4590-ba67-aa4a20a810a1", "uri": "../unitgroups/0429039d-a61d-4590-ba67-aa4a20a810a1.xml"}}, {"value": "3.64E-05", "module": "A1-A3"}, {"value": "1.18E-07", "module": "A4"}, {"value": "2.97E-06", "module": "A5"}, {"value": "0", "module": "C1"}, {"value": "1.5E-07", "module": "C2", "scenario": "S1"}, {"value": "2.15E-08", "module": "C2", "scenario": "S2"}, {"value": "4.03E-07", "module": "C3", "scenario": "S1"}, {"value": "1.22E-06", "module": "C3", "scenario": "S2"}, {"value": "0", "module": "C4"}, {"value": "-7.45E-06", "module": "D", "scenario": "S1"}, {"value": "-3.36E-06", "module": "D", "scenario": "S2"}]}}, {"referenceToLCIAMethodDataSet": {"shortDescription": [{"value": "Eutrophierungspotenzial Salzwasser (EP-marine)", "lang": "de"}, {"value": "Eutrophication potential aquatic marine (EP-marine)", "lang": "en"}], "type": "LCIA method data set", "refObjectId": "b5c619fa-def3-11e6-bf01-fe55135034f3", "uri": "../lciamethods/b5c619fa-def3-11e6-bf01-fe55135034f3.xml"}, "other": {"anies": [{"name": "referenceToUnitGroupDataSet", "value": {"shortDescription": [{"value": "kg N-Äq.", "lang": "de"}], "type": "unit group data set", "refObjectId": "d05bb823-ecdf-4686-8c40-bf1d9257859f", "uri": "../unitgroups/d05bb823-ecdf-4686-8c40-bf1d9257859f.xml"}}, {"value": "0.00248", "module": "A1-A3"}, {"value": "4.14E-05", "module": "A4"}, {"value": "0.000223", "module": "A5"}, {"value": "0", "module": "C1"}, {"value": "5.7E-06", "module": "C2", "scenario": "S1"}, {"value": "8.14E-07", "module": "C2", "scenario": "S2"}, {"value": "7.72E-05", "module": "C3", "scenario": "S1"}, {"value": "0.000449", "module": "C3", "scenario": "S2"}, {"value": "0", "module": "C4"}, {"value": "-0.00173", "module": "D", "scenario": "S1"}, {"value": "-0.000551", "module": "D", "scenario": "S2"}]}}, {"referenceToLCIAMethodDataSet": {"shortDescription": [{"value": "Eutrophierungspotenzial Land (EP-terrestrial)", "lang": "de"}, {"value": "Eutrophication potential terrestrial (EP-terrestrial)", "lang": "en"}], "type": "LCIA method data set", "refObjectId": "b5c614d2-def3-11e6-bf01-fe55135034f3", "uri": "../lciamethods/b5c614d2-def3-11e6-bf01-fe55135034f3.xml"}, "other": {"anies": [{"name": "referenceToUnitGroupDataSet", "value": {"shortDescription": [{"value": "mol N-Äq.", "lang": "de"}], "type": "unit group data set", "refObjectId": "71b4d617-0ec9-4d3f-b65e-e438940c2401", "uri": "../unitgroups/71b4d617-0ec9-4d3f-b65e-e438940c2401.xml"}}, {"value": "0.0262", "module": "A1-A3"}, {"value": "0.00047", "module": "A4"}, {"value": "0.0024", "module": "A5"}, {"value": "0", "module": "C1"}, {"value": "7.63E-05", "module": "C2", "scenario": "S1"}, {"value": "1.09E-05", "module": "C2", "scenario": "S2"}, {"value": "0.000837", "module": "C3", "scenario": "S1"}, {"value": "0.00554", "module": "C3", "scenario": "S2"}, {"value": "0", "module": "C4"}, {"value": "-0.019", "module": "D", "scenario": "S1"}, {"value": "-0.00586", "module": "D", "scenario": "S2"}]}}, {"referenceToLCIAMethodDataSet": {"shortDescription": [{"value": "Bildungspotential für troposphärisches Ozon (POCP)", "lang": "de"}, {"value": "Formation potential of tropospheric ozone photochemical oxidants (POCP)", "lang": "en"}], "type": "LCIA method data set", "refObjectId": "b5c610fe-def3-11e6-bf01-fe55135034f3", "uri": "../lciamethods/b5c610fe-def3-11e6-bf01-fe55135034f3.xml"}, "other": {"anies": [{"name": "referenceToUnitGroupDataSet", "value": {"shortDescription": [{"value": "kg NMVOC-Äq.", "lang": "de"}], "type": "unit group data set", "refObjectId": "d27c25f8-fbc1-44c6-b47b-4adbae4199c6", "uri": "../unitgroups/d27c25f8-fbc1-44c6-b47b-4adbae4199c6.xml"}}, {"value": "0.013", "module": "A1-A3"}, {"value": "0.000115", "module": "A4"}, {"value": "0.00111", "module": "A5"}, {"value": "0", "module": "C1"}, {"value": "2.27E-05", "module": "C2", "scenario": "S1"}, {"value": "3.25E-06", "module": "C2", "scenario": "S2"}, {"value": "0.000191", "module": "C3", "scenario": "S1"}, {"value": "0.0013", "module": "C3", "scenario": "S2"}, {"value": "0", "module": "C4"}, {"value": "-0.00902", "module": "D", "scenario": "S1"}, {"value": "-0.00144", "module": "D", "scenario": "S2"}]}}, {"referenceToLCIAMethodDataSet": {"shortDescription": [{"value": "Potenzial für den abiotischen Abbau nicht fossiler Ressourcen (ADPE)", "lang": "de"}, {"value": "Abiotic depletion potential for non fossil resources (ADPE)", "lang": "en"}], "type": "LCIA method data set", "refObjectId": "b2ad6494-c78d-11e6-9d9d-cec0c932ce01", "uri": "../lciamethods/b2ad6494-c78d-11e6-9d9d-cec0c932ce01.xml"}, "other": {"anies": [{"name": "referenceToUnitGroupDataSet", "value": {"shortDescription": [{"value": "kg Sb-Äq.", "lang": "de"}], "type": "unit group data set", "refObjectId": "54ccd2d9-a32a-4fc2-923d-f2c8c93e89d4", "uri": "../unitgroups/54ccd2d9-a32a-4fc2-923d-f2c8c93e89d4.xml"}}, {"value": "5.5E-06", "module": "A1-A3"}, {"value": "5.05E-09", "module": "A4"}, {"value": "4.45E-07", "module": "A5"}, {"value": "0", "module": "C1"}, {"value": "3.86E-09", "module": "C2", "scenario": "S1"}, {"value": "5.51E-10", "module": "C2", "scenario": "S2"}, {"value": "3.89E-08", "module": "C3", "scenario": "S1"}, {"value": "1.13E-07", "module": "C3", "scenario": "S2"}, {"value": "0", "module": "C4"}, {"value": "-6.61E-07", "module": "D", "scenario": "S1"}, {"value": "-3.75E-07", "module": "D", "scenario": "S2"}]}}, {"referenceToLCIAMethodDataSet": {"shortDescription": [{"value": "Potenzial für den abiotischen Abbau fossiler Brennstoffe (ADPF)", "lang": "de"}, {"value": "Abiotic depletion potential for fossil resources (ADPF)", "lang": "en"}], "type": "LCIA method data set", "refObjectId": "b2ad6110-c78d-11e6-9d9d-cec0c932ce01", "uri": "../lciamethods/b2ad6110-c78d-11e6-9d9d-cec0c932ce01.xml"}, "other": {"anies": [{"name": "referenceToUnitGroupDataSet", "value": {"shortDescription": [{"value": "MJ", "lang": "de"}], "type": "unit group data set", "refObjectId": "93a60a57-a3c8-11da-a746-0800200c9a66", "uri": "../unitgroups/93a60a57-a3c8-11da-a746-0800200c9a66.xml"}}, {"value": "113", "module": "A1-A3"}, {"value": "0.789", "module": "A4"}, {"value": "9.43", "module": "A5"}, {"value": "0", "module": "C1"}, {"value": "0.675", "module": "C2", "scenario": "S1"}, {"value": "0.0964", "module": "C2", "scenario": "S2"}, {"value": "1.24", "module": "C3", "scenario": "S1"}, {"value": "9.16", "module": "C3", "scenario": "S2"}, {"value": "0", "module": "C4"}, {"value": "-85", "module": "D", "scenario": "S1"}, {"value": "-21.5", "module": "D", "scenario": "S2"}]}}, {"referenceToLCIAMethodDataSet": {"shortDescription": [{"value": "Wassernutzung (WDP)", "lang": "de"}, {"value": "Water use (WDP)", "lang": "en"}], "type": "LCIA method data set", "refObjectId": "b2ad66ce-c78d-11e6-9d9d-cec0c932ce01", "uri": "../lciamethods/b2ad66ce-c78d-11e6-9d9d-cec0c932ce01.xml"}, "other": {"anies": [{"name": "referenceToUnitGroupDataSet", "value": {"shortDescription": [{"value": "m^(3) Welt-Äq. entzogen", "lang": "de"}], "type": "unit group data set", "refObjectId": "6ae2df01-888e-46c8-b17d-49fa3869b476", "uri": "../unitgroups/6ae2df01-888e-46c8-b17d-49fa3869b476.xml"}}, {"value": "-0.00392", "module": "A1-A3"}, {"value": "0.000226", "module": "A4"}, {"value": "0.0241", "module": "A5"}, {"value": "0", "module": "C1"}, {"value": "0.00044", "module": "C2", "scenario": "S1"}, {"value": "6.29E-05", "module": "C2", "scenario": "S2"}, {"value": "0.017", "module": "C3", "scenario": "S1"}, {"value": "0.381", "module": "C3", "scenario": "S2"}, {"value": "0", "module": "C4"}, {"value": "0.213", "module": "D", "scenario": "S1"}, {"value": "-0.0175", "module": "D", "scenario": "S2"}]}}, {"referenceToLCIAMethodDataSet": {"shortDescription": [{"value": "Auftreten von Krankheiten aufgrund von Feinstaubemissionen (PM)", "lang": "de"}, {"value": "Incidence of disease due to PM emissions (PM)", "lang": "en"}], "type": "LCIA method data set", "refObjectId": "b5c602c6-def3-11e6-bf01-fe55135034f3", "uri": "../lciamethods/b5c602c6-def3-11e6-bf01-fe55135034f3.xml"}, "other": {"anies": [{"name": "referenceToUnitGroupDataSet", "value": {"shortDescription": [{"value": "Krankheitsfälle", "lang": "de"}], "type": "unit group data set", "refObjectId": "3883559b-648f-4afc-8ba2-0bd24f3affa3", "uri": "../unitgroups/3883559b-648f-4afc-8ba2-0bd24f3affa3.xml"}}, {"value": "51.5", "module": "A1-A3"}, {"value": "0.652", "module": "A4"}, {"value": "4.38", "module": "A5"}, {"value": "0", "module": "C1"}, {"value": "0.488", "module": "C2", "scenario": "S1"}, {"value": "0.0697", "module": "C2", "scenario": "S2"}, {"value": "0.481", "module": "C3", "scenario": "S1"}, {"value": "7.5", "module": "C3", "scenario": "S2"}, {"value": "0", "module": "C4"}, {"value": "-42.2", "module": "D", "scenario": "S1"}, {"value": "-3.87", "module": "D", "scenario": "S2"}]}}, {"referenceToLCIAMethodDataSet": {"shortDescription": [{"value": "Wirkung durch Exposition des Menschen mit U235 (IR)", "lang": "de"}, {"value": "Human exposure efficiency relative to U235 (IR)", "lang": "en"}], "type": "LCIA method data set", "refObjectId": "b5c632be-def3-11e6-bf01-fe55135034f3", "uri": "../lciamethods/b5c632be-def3-11e6-bf01-fe55135034f3.xml"}, "other": {"anies": [{"name": "referenceToUnitGroupDataSet", "value": {"shortDescription": [{"value": "kBq U235-Äq.", "lang": "de"}], "type": "unit group data set", "refObjectId": "456b05bf-1415-44a9-9993-02452f554c09", "uri": "../unitgroups/456b05bf-1415-44a9-9993-02452f554c09.xml"}}, {"value": "1.97E-09", "module": "A1-A3"}, {"value": "1.29E-11", "module": "A4"}, {"value": "1.67E-10", "module": "A5"}, {"value": "0", "module": "C1"}, {"value": "9.84E-12", "module": "C2", "scenario": "S1"}, {"value": "1.41E-12", "module": "C2", "scenario": "S2"}, {"value": "2.01E-11", "module": "C3", "scenario": "S1"}, {"value": "3.01E-10", "module": "C3", "scenario": "S2"}, {"value": "0", "module": "C4"}, {"value": "-1.21E-09", "module": "D", "scenario": "S1"}, {"value": "-2.46E-10", "module": "D", "scenario": "S2"}]}}, {"referenceToLCIAMethodDataSet": {"shortDescription": [{"value": "Toxizitätsvergleichseinheit für Ökosysteme (ETP-fw)", "lang": "de"}, {"value": "Comparative toxic unit for ecosystems (ETP-fw)", "lang": "en"}], "type": "LCIA method data set", "refObjectId": "ee1082d1-b0f7-43ca-a1f0-21e2a4a74511", "uri": "../lciamethods/ee1082d1-b0f7-43ca-a1f0-21e2a4a74511.xml"}, "other": {"anies": [{"name": "referenceToUnitGroupDataSet", "value": {"shortDescription": [{"value": "CTUe", "lang": "de"}], "type": "unit group data set", "refObjectId": "aa959ded-f1eb-4efb-9c5c-2d60be36b3e6", "uri": "../unitgroups/aa959ded-f1eb-4efb-9c5c-2d60be36b3e6.xml"}}, {"value": "1.49E-07", "module": "A1-A3"}, {"value": "6.35E-10", "module": "A4"}, {"value": "1.27E-08", "module": "A5"}, {"value": "0", "module": "C1"}, {"value": "5.01E-10", "module": "C2", "scenario": "S1"}, {"value": "7.16E-11", "module": "C2", "scenario": "S2"}, {"value": "9.28E-10", "module": "C3", "scenario": "S1"}, {"value": "3.19E-08", "module": "C3", "scenario": "S2"}, {"value": "0", "module": "C4"}, {"value": "-5.06E-08", "module": "D", "scenario": "S1"}, {"value": "-1.23E-08", "module": "D", "scenario": "S2"}]}}, {"referenceToLCIAMethodDataSet": {"shortDescription": [{"value": "Toxizitätsvergleichseinheit für Menschen (krebserregend) (HTP-c)", "lang": "de"}, {"value": "Comparative toxic unit for humans (carcinogenic) (HTP-c)", "lang": "en"}], "type": "LCIA method data set", "refObjectId": "2299222a-bbd8-474f-9d4f-4dd1f18aea7c", "uri": "../lciamethods/2299222a-bbd8-474f-9d4f-4dd1f18aea7c.xml"}, "other": {"anies": [{"name": "referenceToUnitGroupDataSet", "value": {"shortDescription": [{"value": "CTUh", "lang": "de"}], "type": "unit group data set", "refObjectId": "d4c9523e-2d7e-49fd-8469-998f547d3a70", "uri": "../unitgroups/d4c9523e-2d7e-49fd-8469-998f547d3a70.xml"}}, {"value": "31.6", "module": "A1-A3"}, {"value": "0.237", "module": "A4"}, {"value": "2.63", "module": "A5"}, {"value": "0", "module": "C1"}, {"value": "0.232", "module": "C2", "scenario": "S1"}, {"value": "0.0331", "module": "C2", "scenario": "S2"}, {"value": "0.618", "module": "C3", "scenario": "S1"}, {"value": "2.01", "module": "C3", "scenario": "S2"}, {"value": "0", "module": "C4"}, {"value": "-7.53", "module": "D", "scenario": "S1"}, {"value": "-5.11", "module": "D", "scenario": "S2"}]}}, {"referenceToLCIAMethodDataSet": {"shortDescription": [{"value": "Toxizitätsvergleichseinheit für Menschen (nicht krebserregend) (HTP-nc)", "lang": "de"}, {"value": "Comparative toxic unit for humans (noncarcinogenic) (HTP-nc)", "lang": "en"}], "type": "LCIA method data set", "refObjectId": "3af763a5-b7a1-48c9-9cee-1f223481fcef", "uri": "../lciamethods/3af763a5-b7a1-48c9-9cee-1f223481fcef.xml"}, "other": {"anies": [{"name": "referenceToUnitGroupDataSet", "value": {"shortDescription": [{"value": "CTUh", "lang": "de"}], "type": "unit group data set", "refObjectId": "d4c9523e-2d7e-49fd-8469-998f547d3a70", "uri": "../unitgroups/d4c9523e-2d7e-49fd-8469-998f547d3a70.xml"}}, {"value": "0", "module": "A1-A3"}, {"value": "0", "module": "A4"}, {"value": "0", "module": "A5"}, {"value": "0", "module": "C1"}, {"value": "0", "module": "C2", "scenario": "S1"}, {"value": "0", "module": "C2", "scenario": "S2"}, {"value": "0", "module": "C3", "scenario": "S1"}, {"value": "0", "module": "C3", "scenario": "S2"}, {"value": "0", "module": "C4"}, {"value": "0", "module": "D", "scenario": "S1"}, {"value": "0", "module": "D", "scenario": "S2"}]}}, {"referenceToLCIAMethodDataSet": {"shortDescription": [{"value": "Bodenqualitätsindex (SQP)", "lang": "de"}, {"value": "Soil quality index (SQP)", "lang": "en"}], "type": "LCIA method data set", "refObjectId": "b2ad6890-c78d-11e6-9d9d-cec0c932ce01", "uri": "../lciamethods/b2ad6890-c78d-11e6-9d9d-cec0c932ce01.xml"}, "other": {"anies": [{"name": "referenceToUnitGroupDataSet", "value": {"shortDescription": [{"value": "SQP", "lang": "de"}], "type": "unit group data set", "refObjectId": "f130951c-e67f-4f7f-8dd4-665de3974e18", "uri": "../unitgroups/f130951c-e67f-4f7f-8dd4-665de3974e18.xml"}}, {"value": "0", "module": "A1-A3"}, {"value": "0", "module": "A4"}, {"value": "0", "module": "A5"}, {"value": "0", "module": "C1"}, {"value": "0", "module": "C2", "scenario": "S1"}, {"value": "0", "module": "C2", "scenario": "S2"}, {"value": "0", "module": "C3", "scenario": "S1"}, {"value": "0", "module": "C3", "scenario": "S2"}, {"value": "0", "module": "C4"}, {"value": "0", "module": "D", "scenario": "S1"}, {"value": "0", "module": "D", "scenario": "S2"}]}}]}, "otherAttributes": {"{http://www.indata.network/EPD/2019}epd-version": "1.2"}, "version": "1.1", "locations": "../ILCDLocations.xml"}