{"processInformation": {"dataSetInformation": {"UUID": "2c291e0b-a4e9-4c5a-a62c-df8b487545b1", "name": {"baseName": [{"value": "Mixed-in-Place (MIP) Baustoff der Klasse 150-230", "lang": "de"}, {"value": "Mixed-in-Place (MIP) Construction material, class 150-230", "lang": "en"}], "functionalUnitFlowProperties": [{"lang": "de"}]}, "classificationInformation": {"classification": [{"class": [{"value": "Mineralische Baustoffe", "level": 0, "classId": "1"}, {"value": "Mörtel und Beton", "level": 1, "classId": "1.4"}, {"value": "Betonzusatzmittel", "level": 2, "classId": "1.4.06"}], "name": "OEKOBAU.DAT"}, {"class": [{"value": "02 Bauprodukte", "level": 0}, {"value": "Normal- Leicht- und Porenbeton", "level": 1}, {"value": "Betonbauteile aus Ort- oder Lieferbeton", "level": 2}], "name": "IBUCategories"}]}, "generalComment": [{"value": "Der Mixed-in-Place-Baustoff (MIP-Baustoff) entsteht unmittelbar im Baugrund, indem\nder anstehende Boden mit einer Einfach- oder Dreifachschnecke im\nMIP-Verfahren aufgebrochen, umgelagert und die Porenräume mit\nBindemittelsuspension verfüllt werden (Bild 1). Die Bindemittelsuspension,\nbestehend aus Zement, Wasser, ggf. Bentonit und ggf. Betonzusatz-mitteln, wird dabei\nauf der MIP-Baustelle vor Ort hergestellt. Bei der Herstellung von MIP-Wänden werden die mit dem MIP-Gerät bereits\nhergestellten, noch frischen Einzelstiche im Baugrund im\nPilgerschrittverfahren zu Wänden kombiniert. Das deklarierte Produkt entsteht somit im Baugrund und besteht aus der Bindemittelsuspension und dem eingeschlossenen Boden, wobei die Abmessungen der Schnecke(n) die\nAbmessungen des Bauteils bestimmen.\n\n\nDer hergestellte MIP-Baustoff erhärtet in der\nvorge-sehenen Form durch Hydratation des Zements zu einem festen künstlichen\nGestein.\n\n\n\nDas deklarierte Produkt ist der unbewehrte MIP-Baustoff\nbzw. enthält keine Stahlträger oder andere Einbauteile. Bei bewehrten Bauteilen,\ntragenden Einbauteilen oder nichttragenden Einbauteilen ist der entsprechende\nAnteil gesondert zu berücksichtigen.\n\n\n\nDie Ermittlung der Ökobilanz des durchschnittlichen MIP-Baustoffs mit\neinem Zementgehalt von 150 kg/m³ bis < 230 kg/m³ erfolgte auf Grundlage der\nProduktionsdaten.\n\n\n\nFür die Verwendung des Produkts gelten bei\nbauauf-sichtlich relevanten Bauteilen die DIN 4093 sowie die\nAllgemeine Bauartengenehmigung „BAUER Mixed-In-Place (MIP)\" mit der\nZulassungsnummer Z-34.26-200 am Ort der Verwendung (aBG).\n\n\nFür Bauteile außerhalb des bauaufsichtlich\nrelevanten Bereichs werden die Bestimmungen des DWA-Regelwerk DWA-M 512-1\n„Dichtungssysteme im Wasserbau, Teil 1: Erdbauwerke“ herangezogen (DWA).", "lang": "de"}]}, "quantitativeReference": {"referenceToReferenceFlow": [0]}, "time": {"referenceYear": 2023, "dataSetValidUntil": 2028, "other": {"anies": [{"name": "publicationDateOfEPD", "value": 1675728000000}]}}, "geography": {"locationOfOperationSupplyOrProduction": {"location": "DE"}}, "technology": {"technologyDescriptionAndIncludedProcesses": [{"value": "Zunächst wird die Bindemittelsuspension auf der Baustelle vor Ort mit den Ausgangsstoffen (Zement, Anmachwasser, Bentonit, Zusatzmittel) hergestellt (siehe 2.5 Grundstoffe). Der MIP-Baustoff entsteht im Baugrund dadurch, dass der anstehende Boden mit einer Einfach- oder Drei-fachschnecke aufgebrochen, umgelagert und die Porenräume mit der hergestellten Bindemittel-suspension verfüllt werden (Bild 1). Nach Bild 1 werden üblicherweise Bindemittelsus-pensionen auf Zementbasis in den Baugrund ein-gebracht. Alternativ zu Normzement nach EN 197-1 können auch Sonderbindemittel auf Zementbasis eingesetzt werden, deren Zusammensetzung einem CEM III/B, d. h. einer Mischung aus Portlandzement und Hüttensand, entspricht. Bild 1: MIP-Verfahren mit Dreifachschnecke [DWA-M 512-1], links: Abbohr- und Vermörtelvorgang; rechts: Homogenisierungsvorgang Zur Sicherstellung der geforderten Qualität der MIP-Elemente oder -wände wird der Herstellvorgang anhand der für die Eigenschaften maßgebenden Parameter überwacht. \nTechnische Daten: \nDer Baustoff BAUER MIP® Class III (Zementgehalt von 150 kg/m³ bis < 230 kg/m³) hat\nfolgende technische Eigenschaften: \nDeklarierte Einheit: \nDie deklarierte Einheit ist ein Kubikmeter (1 m³)\n„Mixed-in-Place“-Baustoff.\n\nFalls MIP-Bauteile Stahlträger, Gitterträger oder andere Einbauteile\nenthalten, sind diese gesondert ökobilanziell zu berücksichtigen.", "lang": "de"}, {"value": "First, the binder suspension is produced on site using the base materials (cement, mixing water, bentonite, admixtures) (see 2.5 Base materials). The MIP construction material is produced in the subsoil by breaking up the existing soil with a single or triple auger, rearranging it and filling the pore spaces with the prepared binder suspension (Fig. 1). According to Fig. 1, cement-based binder suspensions are usually introduced into the subsoil. As an alternative to standard cement in accordance with EN 197-1, special cement-based binders can also be used, the composition of which corresponds to a CEM III/B, i.e. a mixture of Portland cement and granulated blast furnace slag. Figure 1: MIP process with triple auger [DWA-M 512-1], left: Drilling and mortaring process; right: Homogenization process To ensure the required quality of the MIP elements or walls, the production process is monitored using the parameters that determine the properties. The building material BAUER MIP® Class III (cement content from 150 kg/m³ to < 230 kg/m³) has the following technical properties: The declared unit is one cubic meter (1 m³) of mixed-in-place building material. If MIP components contain steel beams, lattice girders or other built-in parts, these must be considered separately in the life cycle assessment.", "lang": "en"}], "technologicalApplicability": [{"value": "Der\nMIP-Baustoff wird im Baugrund vielfältig eingesetzt.\n\n\nTypische\nAnwendungen von MIP-Baustoffen sind:\n\nVerbauwände für\nBaugrubenumschließungen oder Geländesprünge\n\n\nDichtwände\nfür Hochwasserschutzmaß-nahmen, für Grundwassersperren oder für Deich- oder\nDammertüchtigungen\n\n\nUmschließungen\nvon Altlasten\nGründungselemente\n(als pfahlartige Elemente).", "lang": "de"}, {"value": "The MIP building material is used in a variety of ways in the subsoil. Typical applications of MIP building materials are: Shoring walls for excavation pit enclosures or terrain jumps Sealing walls for flood protection measures, for groundwater barriers or for dyke or dam upgrades Enclosures of contaminated sites Foundation elements (as pile-like elements).", "lang": "en"}]}}, "modellingAndValidation": {"LCIMethodAndAllocation": {"typeOfDataSet": "EPD", "referenceToLCAMethodDetails": [{"shortDescription": [{"value": "Betonbauteile aus Ort- oder Lieferbeton.pdf", "lang": "de"}], "type": "source data set", "refObjectId": "06491a7f-23ab-48d7-83e3-37f6038c796f"}], "other": {"anies": [{"name": "subType", "value": "average dataset"}]}}, "dataSourcesTreatmentAndRepresentativeness": {"referenceToDataSource": [{"shortDescription": [{"value": "GaBi Database (all versions)", "lang": "de"}], "type": "source data set", "refObjectId": "28d74cc0-db8b-4d7e-bc44-5f6d56ce0c4a"}, {"shortDescription": [{"value": "GaBi Database Edition 2021, CUP 2021.01", "lang": "de"}], "type": "source data set", "refObjectId": "1cece811-7501-44d4-8067-9259bd5cb835"}], "useAdviceForDataSet": [{"value": "Gültigkeitsbereich: \nDiese Umweltproduktdeklaration bezieht sich auf die\ndurchschnittliche Zusammensetzung eines von der BAUER Spezialtiefbau GmbH\nhergestellten MIP-Baustoffs (Mixed-in-Place).\n\nMixed-in-Place-Baustoffe finden vor allem Anwendung\nzur Herstellung von Baugrubenumschließungen (z. B. Verbauwände), Gründungs- und\nHochwasserschutz-maßnahmen sowie zur Errichtung von Deponie-umschließungen oder\nDichtwänden.\n\n\n\nDie Umweltproduktdeklaration beruht auf Daten, die\nfür das Jahr 2020 von der BAUER Spezialtiefbau GmbH erhoben wurden. \nSystemgrenze: \nTyp der EPD: „Von der Wiege bis zum Werkstor mit Optionen“. Deklariert\nwerden die Herstellungsphase sowie weitere ausgewählte Phasen des Lebenszyklus.\n\n\nModul A1: \n\nProduktion von Zement und Bentonit sowie die\nBereitstellung von Wasser.\n\n\nModul A2: \n\nTransport der Ausgangsstoffe und der benötigten Geräte\nzur Baustelle.\n\n\nModul A3: \n\nAnmischen der Bindemittelsuspension auf der Baustelle.\n\nModul A4: \n\nDa die Produktionsstätte und die Baustelle identisch\nsind, werden in diesem Modul keine Umweltlasten ausgewiesen.\n\n\nModul A5:\n\nEinbringen der hergestellten Suspension inkl. dem\nAbbohrvorgang und dem Einmischvorgang mit dem Boden (Verbrauch von Diesel).\n\nModul B1: \n\nAus der Nutzung von MIP-Baustoff fallen keine Umweltlasten\nan. In diesem Modul wird die CO2-Aufnahme aus Carbonatisierung\nwährend der Nutzungsdauer als negatives Treibhauspotenzial ausgewiesen.\n\n\nModule B2 und B3:\n\nFür Mixed-in-Place-Bauteile fallen während ihrer\nReferenznutzungsdauer i. d. R. keine Umweltlasten an.\n\n\nModul C1: \n\nRückbau/Abbruch von Mixed-in-Place-Bauteilen.\n\n\nModul C2: \n\nTransport von Mixed-in-Place-Abbruchmaterial zur Aufbereitungsanlage.\n\n\nModul C3: \n\nBrechen und Aufbereiten von Mixed-in-Place-Abbruchmaterial\n(bis zum Erreichen des „Endes der Abfalleigenschaft“).\n\n\nModul C4:\n\nDa nur ein sehr\ngeringer Teil abgebrochenen Bau-schutts der Deponierung zugeführt wird und\nsomit für das Lebensende das Szenario „Aufbereitung und Verwendung\"\ngewählt wurde, werden keine Umwelt-lasten für die Deponierung von MIP-Baustoff\nausgewiesen.\n\n\nModul D: \n\nGutschrift für Verwendung von MIP-Abbruchmaterial im\nErd- und Straßenbau.", "lang": "de"}], "other": {"anies": [{"name": "referenceToOriginalEPD", "value": {"shortDescription": {"value": "Mixed-in-Place (MIP) Baustoff der Klasse 150-230.pdf", "defaultValue": "Mixed-in-Place (MIP) Baustoff der Klasse 150-230.pdf", "lstrings": [{"lang": "de", "value": "Mixed-in-Place (MIP) Baustoff der Klasse 150-230.pdf"}]}, "type": "source data set", "uuid": {"uuid": "1ef99106-d605-4302-916f-372931d6bdd2"}, "refObjectId": "1ef99106-d605-4302-916f-372931d6bdd2", "resourceURLs": ["https://oekobaudat.de/OEKOBAU.DAT/resource/sources/1ef99106-d605-4302-916f-372931d6bdd2/Mixed-in-Place_MIP_Baustoff_der_Klasse_150-230_16732.pdf?version=00.01.000"]}}]}}, "validation": {"review": [{"referenceToNameOfReviewerAndInstitution": [{"shortDescription": [{"value": "Institut Bauen und Umwelt e. V.", "lang": "de"}], "type": "contact data set", "refObjectId": "d111dbec-b024-4be5-86c5-752d6eb2cf95", "uri": "../contacts/d111dbec-b024-4be5-86c5-752d6eb2cf95.xml"}], "type": "Accredited third party review"}]}, "complianceDeclarations": {"compliance": [{"referenceToComplianceSystem": {"shortDescription": [{"value": "DIN EN 15804+A2", "lang": "de"}], "type": "source data set", "refObjectId": "c0016b33-8cf7-415c-ac6e-deba0d21440d", "uri": "../sources/c0016b33-8cf7-415c-ac6e-deba0d21440d.xml"}}, {"referenceToComplianceSystem": {"shortDescription": [{"value": "ISO 14025", "lang": "de"}], "type": "source data set", "refObjectId": "4f2eb655-6e44-4874-a95a-e28f5442cd4d", "uri": "../sources/4f2eb655-6e44-4874-a95a-e28f5442cd4d.xml"}}]}}, "administrativeInformation": {"commissionerAndGoal": {"referenceToCommissioner": [{"shortDescription": [{"value": "BAUER Spezialtiefbau GmbH", "lang": "de"}], "type": "contact data set", "refObjectId": "6128ba96-b3b7-4eb7-b21b-4b26079f6629", "uri": "../contacts/6128ba96-b3b7-4eb7-b21b-4b26079f6629.xml"}]}, "dataGenerator": {"referenceToPersonOrEntityGeneratingTheDataSet": [{"shortDescription": [{"value": "VDZ Technology gGmbH", "lang": "de"}], "type": "contact data set", "refObjectId": "9179046a-a49a-44f0-bb98-afb7084ce768", "uri": "../contacts/9179046a-a49a-44f0-bb98-afb7084ce768.xml"}]}, "dataEntryBy": {"timeStamp": 1675778346636, "referenceToDataSetFormat": [{"shortDescription": [{"value": "ILCD Format", "lang": "de"}], "type": "source data set", "refObjectId": "a97a0155-0234-4b87-b4ce-a45da52f2a40", "uri": "../sources/a97a0155-0234-4b87-b4ce-a45da52f2a40.xml"}, {"shortDescription": [{"value": "EPD-Datenformaterweiterungen v1.2", "lang": "de"}, {"value": "EPD Data Format Extensions v1.2", "lang": "en"}], "type": "source data set", "refObjectId": "a29449fd-aa2f-4de8-b5d7-4b06b43c6fde", "uri": "../sources/a29449fd-aa2f-4de8-b5d7-4b06b43c6fde.xml"}]}, "publicationAndOwnership": {"dataSetVersion": "00.01.000", "referenceToRegistrationAuthority": {"shortDescription": [{"value": "Institut Bauen und Umwelt e. V.", "lang": "de"}], "type": "contact data set", "refObjectId": "d111dbec-b024-4be5-86c5-752d6eb2cf95", "uri": "../contacts/d111dbec-b024-4be5-86c5-752d6eb2cf95.xml"}, "registrationNumber": "EPD-BAU-20230030-ICC1-DE", "referenceToOwnershipOfDataSet": {"shortDescription": [{"value": "BAUER Spezialtiefbau GmbH", "lang": "de"}], "type": "contact data set", "refObjectId": "6128ba96-b3b7-4eb7-b21b-4b26079f6629", "uri": "../contacts/6128ba96-b3b7-4eb7-b21b-4b26079f6629.xml"}, "copyright": true, "licenseType": "Free of charge for all users and uses", "accessRestrictions": [{"value": "None", "lang": "en"}], "other": {"anies": [{"name": "referenceToPublisher", "value": {"shortDescription": [{"value": "Institut Bauen und Umwelt e. V.", "lang": "de"}], "type": "contact data set", "refObjectId": "d111dbec-b024-4be5-86c5-752d6eb2cf95", "uri": "../contacts/d111dbec-b024-4be5-86c5-752d6eb2cf95.xml"}}]}}}, "exchanges": {"exchange": [{"dataSetInternalID": 0, "referenceToFlowDataSet": {"shortDescription": [{"value": "Mixed-in-Place (MIP)-Baustoff, BAUER MIP® Class III, Zementgehalte von 150 kg/m³ bis < 230 kg/m³ ()", "lang": "de"}], "type": "flow data set", "refObjectId": "5530397b-0acb-6e02-b7bf-ace1f8a0e287", "uri": "../flows/5530397b-0acb-6e02-b7bf-ace1f8a0e287.xml"}, "meanAmount": 1.0, "referencesToDataSource": {}, "referenceFlow": true, "resolvedFlowVersion": "00.01.000", "resultingflowAmount": 1.0, "flowProperties": [{"name": [{"lang": "en", "value": "Volume"}, {"lang": "de", "value": "Volumen"}], "uuid": "93a60a56-a3c8-22da-a746-0800200c9a66", "referenceFlowProperty": true, "meanValue": 1.0, "referenceUnit": "m3", "unitGroupUUID": "cd950537-0a98-4044-9ba7-9f9a68d0a504"}], "materialProperties": [{"name": "gross density", "value": "1900.0", "unit": "kg/m^3", "unitDescription": "kilograms per cubic metre"}], "typeOfFlow": "Product flow", "classification": {"classHierarchy": "Mineralische Baustoffe / Mörtel und Beton / Betonzusatzmittel", "name": "OEKOBAU.DAT"}}, {"dataSetInternalID": 1, "referenceToFlowDataSet": {"shortDescription": [{"value": "Erneuerbare Primärenergie als Energieträger (PERE)", "lang": "de"}, {"value": "Renewable primary energy as energy carrier (PERE)", "lang": "en"}], "type": "flow data set", "refObjectId": "20f32be5-0398-4288-9b6d-accddd195317", "uri": "../flows/20f32be5-0398-4288-9b6d-accddd195317.xml"}, "exchange direction": "INPUT", "other": {"anies": [{"name": "referenceToUnitGroupDataSet", "value": {"shortDescription": [{"value": "MJ", "lang": "de"}], "type": "unit group data set", "refObjectId": "93a60a57-a3c8-11da-a746-0800200c9a66", "uri": "../unitgroups/93a60a57-a3c8-11da-a746-0800200c9a66.xml"}}, {"value": "141", "module": "A1-A3"}, {"value": "0", "module": "A4"}, {"value": "28.5", "module": "A5"}, {"value": "0", "module": "B1"}, {"value": "2.75", "module": "C1"}, {"value": "6.85", "module": "C2"}, {"value": "27.1", "module": "C3"}, {"value": "-18.4", "module": "D"}]}, "resolvedFlowVersion": "38.00.000", "flowProperties": [], "typeOfFlow": "Other flow", "classification": {"classHierarchy": "Quantities", "name": "GaBiCategories"}}, {"dataSetInternalID": 2, "referenceToFlowDataSet": {"shortDescription": [{"value": "Erneuerbare Primärenergie zur stofflichen Nutzung (PERM)", "lang": "de"}, {"value": "Renewable primary energy resources as material utilization (PERM)", "lang": "en"}], "type": "flow data set", "refObjectId": "fb3ec0de-548d-4508-aea5-00b73bf6f702", "uri": "../flows/fb3ec0de-548d-4508-aea5-00b73bf6f702.xml"}, "exchange direction": "INPUT", "other": {"anies": [{"name": "referenceToUnitGroupDataSet", "value": {"shortDescription": [{"value": "MJ", "lang": "de"}], "type": "unit group data set", "refObjectId": "93a60a57-a3c8-11da-a746-0800200c9a66", "uri": "../unitgroups/93a60a57-a3c8-11da-a746-0800200c9a66.xml"}}, {"value": "0", "module": "A1-A3"}, {"value": "0", "module": "A4"}, {"value": "0", "module": "A5"}, {"value": "0", "module": "B1"}, {"value": "0", "module": "C1"}, {"value": "0", "module": "C2"}, {"value": "0", "module": "C3"}, {"value": "0", "module": "D"}]}, "resolvedFlowVersion": "38.00.000", "flowProperties": [], "typeOfFlow": "Other flow", "classification": {"classHierarchy": "Quantities", "name": "GaBiCategories"}}, {"dataSetInternalID": 3, "referenceToFlowDataSet": {"shortDescription": [{"value": "Total erneuerbare Primärenergie (PERT)", "lang": "de"}, {"value": "Total use of renewable primary energy resources (PERT)", "lang": "en"}], "type": "flow data set", "refObjectId": "53f97275-fa8a-4cdd-9024-65936002acd0", "uri": "../flows/53f97275-fa8a-4cdd-9024-65936002acd0.xml"}, "exchange direction": "INPUT", "other": {"anies": [{"name": "referenceToUnitGroupDataSet", "value": {"shortDescription": [{"value": "MJ", "lang": "de"}], "type": "unit group data set", "refObjectId": "93a60a57-a3c8-11da-a746-0800200c9a66", "uri": "../unitgroups/93a60a57-a3c8-11da-a746-0800200c9a66.xml"}}, {"value": "141", "module": "A1-A3"}, {"value": "0", "module": "A4"}, {"value": "28.5", "module": "A5"}, {"value": "0", "module": "B1"}, {"value": "2.75", "module": "C1"}, {"value": "6.85", "module": "C2"}, {"value": "27.1", "module": "C3"}, {"value": "-18.4", "module": "D"}]}, "resolvedFlowVersion": "38.00.000", "flowProperties": [], "typeOfFlow": "Other flow", "classification": {"classHierarchy": "Quantities / Environmental quantities / EPD EN 15804 / LCI indicators", "name": "GaBiCategories"}}, {"dataSetInternalID": 4, "referenceToFlowDataSet": {"shortDescription": [{"value": "Nicht-erneuerbare Primärenergie als Energieträger (PENRE)", "lang": "de"}, {"value": "Non renewable primary energy as energy carrier (PENRE)", "lang": "en"}], "type": "flow data set", "refObjectId": "ac857178-2b45-46ec-892a-a9a4332f0372", "uri": "../flows/ac857178-2b45-46ec-892a-a9a4332f0372.xml"}, "exchange direction": "INPUT", "other": {"anies": [{"name": "referenceToUnitGroupDataSet", "value": {"shortDescription": [{"value": "MJ", "lang": "de"}], "type": "unit group data set", "refObjectId": "93a60a57-a3c8-11da-a746-0800200c9a66", "uri": "../unitgroups/93a60a57-a3c8-11da-a746-0800200c9a66.xml"}}, {"value": "410", "module": "A1-A3"}, {"value": "0", "module": "A4"}, {"value": "307", "module": "A5"}, {"value": "0", "module": "B1"}, {"value": "41.9", "module": "C1"}, {"value": "104", "module": "C2"}, {"value": "54.6", "module": "C3"}, {"value": "-53.8", "module": "D"}]}, "resolvedFlowVersion": "38.00.000", "flowProperties": [], "typeOfFlow": "Other flow", "classification": {"classHierarchy": "Quantities", "name": "GaBiCategories"}}, {"dataSetInternalID": 5, "referenceToFlowDataSet": {"shortDescription": [{"value": "Nicht-erneuerbare Primärenergie zur stofflichen Nutzung (PENRM)", "lang": "de"}, {"value": "Non renewable primary energy as material utilization (PENRM)", "lang": "en"}], "type": "flow data set", "refObjectId": "1421caa0-679d-4bf4-b282-0eb850ccae27", "uri": "../flows/1421caa0-679d-4bf4-b282-0eb850ccae27.xml"}, "exchange direction": "INPUT", "other": {"anies": [{"name": "referenceToUnitGroupDataSet", "value": {"shortDescription": [{"value": "MJ", "lang": "de"}], "type": "unit group data set", "refObjectId": "93a60a57-a3c8-11da-a746-0800200c9a66", "uri": "../unitgroups/93a60a57-a3c8-11da-a746-0800200c9a66.xml"}}, {"value": "0", "module": "A1-A3"}, {"value": "0", "module": "A4"}, {"value": "0", "module": "A5"}, {"value": "0", "module": "B1"}, {"value": "0", "module": "C1"}, {"value": "0", "module": "C2"}, {"value": "0", "module": "C3"}, {"value": "0", "module": "D"}]}, "resolvedFlowVersion": "38.00.000", "flowProperties": [], "typeOfFlow": "Other flow", "classification": {"classHierarchy": "Quantities", "name": "GaBiCategories"}}, {"dataSetInternalID": 6, "referenceToFlowDataSet": {"shortDescription": [{"value": "Total nicht erneuerbare Primärenergie (PENRT)", "lang": "de"}, {"value": "Total use of non renewable primary energy resources (PENRT)", "lang": "en"}], "type": "flow data set", "refObjectId": "06159210-646b-4c8d-8583-da9b3b95a6c1", "uri": "../flows/06159210-646b-4c8d-8583-da9b3b95a6c1.xml"}, "exchange direction": "INPUT", "other": {"anies": [{"name": "referenceToUnitGroupDataSet", "value": {"shortDescription": [{"value": "MJ", "lang": "de"}], "type": "unit group data set", "refObjectId": "93a60a57-a3c8-11da-a746-0800200c9a66", "uri": "../unitgroups/93a60a57-a3c8-11da-a746-0800200c9a66.xml"}}, {"value": "410", "module": "A1-A3"}, {"value": "0", "module": "A4"}, {"value": "307", "module": "A5"}, {"value": "0", "module": "B1"}, {"value": "41.9", "module": "C1"}, {"value": "104", "module": "C2"}, {"value": "54.6", "module": "C3"}, {"value": "-53.8", "module": "D"}]}, "resolvedFlowVersion": "38.00.000", "flowProperties": [], "typeOfFlow": "Other flow", "classification": {"classHierarchy": "Quantities / Environmental quantities / EPD EN 15804 / LCI indicators", "name": "GaBiCategories"}}, {"dataSetInternalID": 7, "referenceToFlowDataSet": {"shortDescription": [{"value": "Einsatz von Sekundärstoffen (SM)", "lang": "de"}, {"value": "Use of secondary material (SM)", "lang": "en"}], "type": "flow data set", "refObjectId": "c6a1f35f-2d09-4f54-8dfb-97e502e1ce92", "uri": "../flows/c6a1f35f-2d09-4f54-8dfb-97e502e1ce92.xml"}, "exchange direction": "INPUT", "other": {"anies": [{"name": "referenceToUnitGroupDataSet", "value": {"shortDescription": [{"value": "kg", "lang": "de"}], "type": "unit group data set", "refObjectId": "ad38d542-3fe9-439d-9b95-2f5f7752acaf", "uri": "../unitgroups/ad38d542-3fe9-439d-9b95-2f5f7752acaf.xml"}}, {"value": "0.99", "module": "A1-A3"}, {"value": "0", "module": "A4"}, {"value": "0", "module": "A5"}, {"value": "0", "module": "B1"}, {"value": "0", "module": "C1"}, {"value": "0", "module": "C2"}, {"value": "0", "module": "C3"}, {"value": "0", "module": "D"}]}, "resolvedFlowVersion": "38.00.000", "flowProperties": [], "typeOfFlow": "Other flow", "classification": {"classHierarchy": "Quantities / Environmental quantities / EPD EN 15804 / LCI indicators", "name": "GaBiCategories"}}, {"dataSetInternalID": 8, "referenceToFlowDataSet": {"shortDescription": [{"value": "Erneuerbare Sekundärbrennstoffe (RSF)", "lang": "de"}, {"value": "Use of renewable secondary fuels (RSF)", "lang": "en"}], "type": "flow data set", "refObjectId": "64333088-a55f-4aa2-9a31-c10b07816787", "uri": "../flows/64333088-a55f-4aa2-9a31-c10b07816787.xml"}, "exchange direction": "INPUT", "other": {"anies": [{"name": "referenceToUnitGroupDataSet", "value": {"shortDescription": [{"value": "MJ", "lang": "de"}], "type": "unit group data set", "refObjectId": "93a60a57-a3c8-11da-a746-0800200c9a66", "uri": "../unitgroups/93a60a57-a3c8-11da-a746-0800200c9a66.xml"}}, {"value": "42.8", "module": "A1-A3"}, {"value": "0", "module": "A4"}, {"value": "0", "module": "A5"}, {"value": "0", "module": "B1"}, {"value": "0", "module": "C1"}, {"value": "0", "module": "C2"}, {"value": "0", "module": "C3"}, {"value": "0", "module": "D"}]}, "resolvedFlowVersion": "38.00.000", "flowProperties": [], "typeOfFlow": "Other flow", "classification": {"classHierarchy": "Quantities / Environmental quantities / EPD EN 15804 / LCI indicators", "name": "GaBiCategories"}}, {"dataSetInternalID": 9, "referenceToFlowDataSet": {"shortDescription": [{"value": "Nicht erneuerbare Sekundärbrennstoffe (NRSF)", "lang": "de"}, {"value": "Use of non renewable secondary fuels (NRSF)", "lang": "en"}], "type": "flow data set", "refObjectId": "89def144-d39a-4287-b86f-efde453ddcb2", "uri": "../flows/89def144-d39a-4287-b86f-efde453ddcb2.xml"}, "exchange direction": "INPUT", "other": {"anies": [{"name": "referenceToUnitGroupDataSet", "value": {"shortDescription": [{"value": "MJ", "lang": "de"}], "type": "unit group data set", "refObjectId": "93a60a57-a3c8-11da-a746-0800200c9a66", "uri": "../unitgroups/93a60a57-a3c8-11da-a746-0800200c9a66.xml"}}, {"value": "100.3", "module": "A1-A3"}, {"value": "0", "module": "A4"}, {"value": "0", "module": "A5"}, {"value": "0", "module": "B1"}, {"value": "0", "module": "C1"}, {"value": "0", "module": "C2"}, {"value": "0", "module": "C3"}, {"value": "0", "module": "D"}]}, "resolvedFlowVersion": "38.00.000", "flowProperties": [], "typeOfFlow": "Other flow", "classification": {"classHierarchy": "Quantities / Environmental quantities / EPD EN 15804 / LCI indicators", "name": "GaBiCategories"}}, {"dataSetInternalID": 10, "referenceToFlowDataSet": {"shortDescription": [{"value": "Einsatz von Süßwasserressourcen (FW)", "lang": "de"}, {"value": "Use of net fresh water (FW)", "lang": "en"}], "type": "flow data set", "refObjectId": "3cf952c8-f3a4-461d-8c96-96456ca62246", "uri": "../flows/3cf952c8-f3a4-461d-8c96-96456ca62246.xml"}, "exchange direction": "INPUT", "other": {"anies": [{"name": "referenceToUnitGroupDataSet", "value": {"shortDescription": [{"value": "m^3", "lang": "de"}], "type": "unit group data set", "refObjectId": "cd950537-0a98-4044-9ba7-9f9a68d0a504", "uri": "../unitgroups/cd950537-0a98-4044-9ba7-9f9a68d0a504.xml"}}, {"value": "0.69", "module": "A1-A3"}, {"value": "0", "module": "A4"}, {"value": "0.77", "module": "A5"}, {"value": "0", "module": "B1"}, {"value": "0.04", "module": "C1"}, {"value": "0.11", "module": "C2"}, {"value": "0.08", "module": "C3"}, {"value": "-0.11", "module": "D"}]}, "resolvedFlowVersion": "38.00.000", "flowProperties": [], "typeOfFlow": "Other flow", "classification": {"classHierarchy": "Quantities / Environmental quantities / EPD EN 15804 / LCI indicators", "name": "GaBiCategories"}}, {"dataSetInternalID": 11, "referenceToFlowDataSet": {"shortDescription": [{"value": "Gefährlicher Abfall zur Deponie (HWD)", "lang": "de"}, {"value": "Hazardous waste disposed (HWD)", "lang": "en"}], "type": "flow data set", "refObjectId": "430f9e0f-59b2-46a0-8e0d-55e0e84948fc", "uri": "../flows/430f9e0f-59b2-46a0-8e0d-55e0e84948fc.xml"}, "exchange direction": "OUTPUT", "other": {"anies": [{"name": "referenceToUnitGroupDataSet", "value": {"shortDescription": [{"value": "kg", "lang": "de"}], "type": "unit group data set", "refObjectId": "ad38d542-3fe9-439d-9b95-2f5f7752acaf", "uri": "../unitgroups/ad38d542-3fe9-439d-9b95-2f5f7752acaf.xml"}}, {"value": "0.0031", "module": "A1-A3"}, {"value": "0", "module": "A4"}, {"value": "5.94E-09", "module": "A5"}, {"value": "0", "module": "B1"}, {"value": "1.83E-10", "module": "C1"}, {"value": "4.54E-10", "module": "C2"}, {"value": "3.24E-09", "module": "C3"}, {"value": "-2.58E-09", "module": "D"}]}, "resolvedFlowVersion": "38.00.000", "flowProperties": [], "typeOfFlow": "Other flow", "classification": {"classHierarchy": "Quantities / Environmental quantities / EPD EN 15804 / LCI indicators", "name": "GaBiCategories"}}, {"dataSetInternalID": 12, "referenceToFlowDataSet": {"shortDescription": [{"value": "Entsorgter nicht gefährlicher Abfall (NHWD)", "lang": "de"}, {"value": "Non hazardous waste disposed (NHWD)", "lang": "en"}], "type": "flow data set", "refObjectId": "b29ef66b-e286-4afa-949f-62f1a7b4d7fa", "uri": "../flows/b29ef66b-e286-4afa-949f-62f1a7b4d7fa.xml"}, "exchange direction": "OUTPUT", "other": {"anies": [{"name": "referenceToUnitGroupDataSet", "value": {"shortDescription": [{"value": "kg", "lang": "de"}], "type": "unit group data set", "refObjectId": "ad38d542-3fe9-439d-9b95-2f5f7752acaf", "uri": "../unitgroups/ad38d542-3fe9-439d-9b95-2f5f7752acaf.xml"}}, {"value": "0.583", "module": "A1-A3"}, {"value": "0", "module": "A4"}, {"value": "501", "module": "A5"}, {"value": "0", "module": "B1"}, {"value": "0.0068", "module": "C1"}, {"value": "0.0169", "module": "C2"}, {"value": "0.033", "module": "C3"}, {"value": "-39.6", "module": "D"}]}, "resolvedFlowVersion": "38.00.000", "flowProperties": [], "typeOfFlow": "Other flow", "classification": {"classHierarchy": "Quantities / Environmental quantities / EPD EN 15804 / LCI indicators", "name": "GaBiCategories"}}, {"dataSetInternalID": 13, "referenceToFlowDataSet": {"shortDescription": [{"value": "Entsorgter radioaktiver Abfall (RWD)", "lang": "de"}, {"value": "Radioactive waste disposed (RWD)", "lang": "en"}], "type": "flow data set", "refObjectId": "3449546e-52ad-4b39-b809-9fb77cea8ff6", "uri": "../flows/3449546e-52ad-4b39-b809-9fb77cea8ff6.xml"}, "exchange direction": "OUTPUT", "other": {"anies": [{"name": "referenceToUnitGroupDataSet", "value": {"shortDescription": [{"value": "kg", "lang": "de"}], "type": "unit group data set", "refObjectId": "ad38d542-3fe9-439d-9b95-2f5f7752acaf", "uri": "../unitgroups/ad38d542-3fe9-439d-9b95-2f5f7752acaf.xml"}}, {"value": "0.0165", "module": "A1-A3"}, {"value": "0", "module": "A4"}, {"value": "0.00133", "module": "A5"}, {"value": "0", "module": "B1"}, {"value": "5.26E-05", "module": "C1"}, {"value": "0.000131", "module": "C2"}, {"value": "0.00256", "module": "C3"}, {"value": "-0.00183", "module": "D"}]}, "resolvedFlowVersion": "38.00.000", "flowProperties": [], "typeOfFlow": "Other flow", "classification": {"classHierarchy": "Quantities / Environmental quantities / EPD EN 15804 / LCI indicators", "name": "GaBiCategories"}}, {"dataSetInternalID": 14, "referenceToFlowDataSet": {"shortDescription": [{"value": "Komponenten für die Wiederverwendung (CRU)", "lang": "de"}, {"value": "Components for re-use (CRU)", "lang": "en"}], "type": "flow data set", "refObjectId": "a2b32f97-3fc7-4af2-b209-525bc6426f33", "uri": "../flows/a2b32f97-3fc7-4af2-b209-525bc6426f33.xml"}, "exchange direction": "OUTPUT", "other": {"anies": [{"name": "referenceToUnitGroupDataSet", "value": {"shortDescription": [{"value": "kg", "lang": "de"}], "type": "unit group data set", "refObjectId": "ad38d542-3fe9-439d-9b95-2f5f7752acaf", "uri": "../unitgroups/ad38d542-3fe9-439d-9b95-2f5f7752acaf.xml"}}, {"value": "0", "module": "A1-A3"}, {"value": "0", "module": "A4"}, {"value": "0", "module": "A5"}, {"value": "0", "module": "B1"}, {"value": "0", "module": "C1"}, {"value": "0", "module": "C2"}, {"value": "0", "module": "C3"}, {"value": "0", "module": "D"}]}, "resolvedFlowVersion": "38.00.000", "flowProperties": [], "typeOfFlow": "Other flow", "classification": {"classHierarchy": "Quantities / Environmental quantities / EPD EN 15804 / LCI indicators", "name": "GaBiCategories"}}, {"dataSetInternalID": 15, "referenceToFlowDataSet": {"shortDescription": [{"value": "Stoffe zum Recycling (MFR)", "lang": "de"}, {"value": "Materials for recycling (MFR)", "lang": "en"}], "type": "flow data set", "refObjectId": "d7fe48a5-4103-49c8-9aae-b0b5dfdbd6ae", "uri": "../flows/d7fe48a5-4103-49c8-9aae-b0b5dfdbd6ae.xml"}, "exchange direction": "OUTPUT", "other": {"anies": [{"name": "referenceToUnitGroupDataSet", "value": {"shortDescription": [{"value": "kg", "lang": "de"}], "type": "unit group data set", "refObjectId": "ad38d542-3fe9-439d-9b95-2f5f7752acaf", "uri": "../unitgroups/ad38d542-3fe9-439d-9b95-2f5f7752acaf.xml"}}, {"value": "0", "module": "A1-A3"}, {"value": "0", "module": "A4"}, {"value": "0", "module": "A5"}, {"value": "0", "module": "B1"}, {"value": "0", "module": "C1"}, {"value": "0", "module": "C2"}, {"value": "0", "module": "C3"}, {"value": "0", "module": "D"}]}, "resolvedFlowVersion": "38.00.000", "flowProperties": [], "typeOfFlow": "Other flow", "classification": {"classHierarchy": "Quantities / Environmental quantities / EPD EN 15804 / LCI indicators", "name": "GaBiCategories"}}, {"dataSetInternalID": 16, "referenceToFlowDataSet": {"shortDescription": [{"value": "Stoffe für die Energierückgewinnung (MER)", "lang": "de"}, {"value": "Materials for energy recovery (MER)", "lang": "en"}], "type": "flow data set", "refObjectId": "59a9181c-3aaf-46ee-8b13-2b3723b6e447", "uri": "../flows/59a9181c-3aaf-46ee-8b13-2b3723b6e447.xml"}, "exchange direction": "OUTPUT", "other": {"anies": [{"name": "referenceToUnitGroupDataSet", "value": {"shortDescription": [{"value": "kg", "lang": "de"}], "type": "unit group data set", "refObjectId": "ad38d542-3fe9-439d-9b95-2f5f7752acaf", "uri": "../unitgroups/ad38d542-3fe9-439d-9b95-2f5f7752acaf.xml"}}, {"value": "0", "module": "A1-A3"}, {"value": "0", "module": "A4"}, {"value": "0", "module": "A5"}, {"value": "0", "module": "B1"}, {"value": "0", "module": "C1"}, {"value": "0", "module": "C2"}, {"value": "0", "module": "C3"}, {"value": "0", "module": "D"}]}, "resolvedFlowVersion": "38.00.000", "flowProperties": [], "typeOfFlow": "Other flow", "classification": {"classHierarchy": "Quantities / Environmental quantities / EPD EN 15804 / LCI indicators", "name": "GaBiCategories"}}, {"dataSetInternalID": 17, "referenceToFlowDataSet": {"shortDescription": [{"value": "Exportierte elektrische Energie (EEE)", "lang": "de"}, {"value": "Exported electrical energy (EEE)", "lang": "en"}], "type": "flow data set", "refObjectId": "4da0c987-2b76-40d6-9e9e-82a017aaaf29", "uri": "../flows/4da0c987-2b76-40d6-9e9e-82a017aaaf29.xml"}, "exchange direction": "OUTPUT", "other": {"anies": [{"name": "referenceToUnitGroupDataSet", "value": {"shortDescription": [{"value": "MJ", "lang": "de"}], "type": "unit group data set", "refObjectId": "93a60a57-a3c8-11da-a746-0800200c9a66", "uri": "../unitgroups/93a60a57-a3c8-11da-a746-0800200c9a66.xml"}}, {"value": "0", "module": "A1-A3"}, {"value": "0", "module": "A4"}, {"value": "0", "module": "A5"}, {"value": "0", "module": "B1"}, {"value": "0", "module": "C1"}, {"value": "0", "module": "C2"}, {"value": "0", "module": "C3"}, {"value": "0", "module": "D"}]}, "resolvedFlowVersion": "38.00.000", "flowProperties": [], "typeOfFlow": "Other flow", "classification": {"classHierarchy": "Quantities / Environmental quantities / EPD EN 15804 / LCI indicators", "name": "GaBiCategories"}}, {"dataSetInternalID": 18, "referenceToFlowDataSet": {"shortDescription": [{"value": "Exportierte thermische Energie (EET)", "lang": "de"}, {"value": "Exported thermal energy (EET)", "lang": "en"}], "type": "flow data set", "refObjectId": "98daf38a-7a79-46d3-9a37-2b7bd0955810", "uri": "../flows/98daf38a-7a79-46d3-9a37-2b7bd0955810.xml"}, "exchange direction": "OUTPUT", "other": {"anies": [{"name": "referenceToUnitGroupDataSet", "value": {"shortDescription": [{"value": "MJ", "lang": "de"}], "type": "unit group data set", "refObjectId": "93a60a57-a3c8-11da-a746-0800200c9a66", "uri": "../unitgroups/93a60a57-a3c8-11da-a746-0800200c9a66.xml"}}, {"value": "0", "module": "A1-A3"}, {"value": "0", "module": "A4"}, {"value": "0", "module": "A5"}, {"value": "0", "module": "B1"}, {"value": "0", "module": "C1"}, {"value": "0", "module": "C2"}, {"value": "0", "module": "C3"}, {"value": "0", "module": "D"}]}, "resolvedFlowVersion": "38.00.000", "flowProperties": [], "typeOfFlow": "Other flow", "classification": {"classHierarchy": "Quantities / Environmental quantities / EPD EN 15804 / LCI indicators", "name": "GaBiCategories"}}]}, "LCIAResults": {"LCIAResult": [{"referenceToLCIAMethodDataSet": {"shortDescription": [{"value": "Globales Erwärmungspotenzial total (GWP-total)", "lang": "de"}, {"value": "Global Warming Potential total (GWP-total)", "lang": "en"}], "type": "LCIA method data set", "refObjectId": "6a37f984-a4b3-458a-a20a-64418c145fa2", "uri": "../lciamethods/6a37f984-a4b3-458a-a20a-64418c145fa2.xml"}, "other": {"anies": [{"name": "referenceToUnitGroupDataSet", "value": {"shortDescription": [{"value": "kg CO_(2)-Äq.", "lang": "de"}], "type": "unit group data set", "refObjectId": "1ebf3012-d0db-4de2-aefd-ef30cedb0be1", "uri": "../unitgroups/1ebf3012-d0db-4de2-aefd-ef30cedb0be1.xml"}}, {"value": "72.5", "module": "A1-A3"}, {"value": "0", "module": "A4"}, {"value": "23.3", "module": "A5"}, {"value": "-0.4", "module": "B1"}, {"value": "3.15", "module": "C1"}, {"value": "7.94", "module": "C2"}, {"value": "4.15", "module": "C3"}, {"value": "-4.45", "module": "D"}]}}, {"referenceToLCIAMethodDataSet": {"shortDescription": [{"value": "Globales Erwärmungspotenzial fossil (GWP-fossil)", "lang": "de"}, {"value": "Global Warming Potential fossil fuels (GWP-fossil)", "lang": "en"}], "type": "LCIA method data set", "refObjectId": "5f635281-343e-44fb-83df-1971b155e6b6", "uri": "../lciamethods/5f635281-343e-44fb-83df-1971b155e6b6.xml"}, "other": {"anies": [{"name": "referenceToUnitGroupDataSet", "value": {"shortDescription": [{"value": "kg CO_(2)-Äq.", "lang": "de"}], "type": "unit group data set", "refObjectId": "1ebf3012-d0db-4de2-aefd-ef30cedb0be1", "uri": "../unitgroups/1ebf3012-d0db-4de2-aefd-ef30cedb0be1.xml"}}, {"value": "72.3", "module": "A1-A3"}, {"value": "0", "module": "A4"}, {"value": "23.1", "module": "A5"}, {"value": "-0.4", "module": "B1"}, {"value": "3.13", "module": "C1"}, {"value": "7.88", "module": "C2"}, {"value": "4.1", "module": "C3"}, {"value": "-4.41", "module": "D"}]}}, {"referenceToLCIAMethodDataSet": {"shortDescription": [{"value": "Globales Erwärmungspotenzial biogen (GWP-biogenic)", "lang": "de"}, {"value": "Global Warming Potential biogenic (GWP-biogenic)", "lang": "en"}], "type": "LCIA method data set", "refObjectId": "2356e1ab-0185-4db5-86e5-16de51c7485c", "uri": "../lciamethods/2356e1ab-0185-4db5-86e5-16de51c7485c.xml"}, "other": {"anies": [{"name": "referenceToUnitGroupDataSet", "value": {"shortDescription": [{"value": "kg CO_(2)-Äq.", "lang": "de"}], "type": "unit group data set", "refObjectId": "1ebf3012-d0db-4de2-aefd-ef30cedb0be1", "uri": "../unitgroups/1ebf3012-d0db-4de2-aefd-ef30cedb0be1.xml"}}, {"value": "0.19", "module": "A1-A3"}, {"value": "0", "module": "A4"}, {"value": "0.0807", "module": "A5"}, {"value": "0", "module": "B1"}, {"value": "0.01", "module": "C1"}, {"value": "0.029", "module": "C2"}, {"value": "0.039", "module": "C3"}, {"value": "-0.03", "module": "D"}]}}, {"referenceToLCIAMethodDataSet": {"shortDescription": [{"value": "Globales Erwärmungspotenzial luluc (GWP-luluc)", "lang": "de"}, {"value": "Global Warming Potential luluc (GWP-luluc)", "lang": "en"}], "type": "LCIA method data set", "refObjectId": "4331bbdb-978a-490d-8707-eeb047f01a55", "uri": "../lciamethods/4331bbdb-978a-490d-8707-eeb047f01a55.xml"}, "other": {"anies": [{"name": "referenceToUnitGroupDataSet", "value": {"shortDescription": [{"value": "kg CO_(2)-Äq.", "lang": "de"}], "type": "unit group data set", "refObjectId": "1ebf3012-d0db-4de2-aefd-ef30cedb0be1", "uri": "../unitgroups/1ebf3012-d0db-4de2-aefd-ef30cedb0be1.xml"}}, {"value": "0.02", "module": "A1-A3"}, {"value": "0", "module": "A4"}, {"value": "0.0745", "module": "A5"}, {"value": "0", "module": "B1"}, {"value": "0.01", "module": "C1"}, {"value": "0.03", "module": "C2"}, {"value": "0.0092", "module": "C3"}, {"value": "-0.01", "module": "D"}]}}, {"referenceToLCIAMethodDataSet": {"shortDescription": [{"value": "Abbau Potential der stratosphärischen Ozonschicht (ODP)", "lang": "de"}, {"value": "Depletion potential of the stratospheric ozone layer (ODP)", "lang": "en"}], "type": "LCIA method data set", "refObjectId": "b5c629d6-def3-11e6-bf01-fe55135034f3", "uri": "../lciamethods/b5c629d6-def3-11e6-bf01-fe55135034f3.xml"}, "other": {"anies": [{"name": "referenceToUnitGroupDataSet", "value": {"shortDescription": [{"value": "kg CFC11-Äq.", "lang": "de"}], "type": "unit group data set", "refObjectId": "d9e957c9-7309-4474-bf3a-7777df6c4e5b", "uri": "../unitgroups/d9e957c9-7309-4474-bf3a-7777df6c4e5b.xml"}}, {"value": "1.41E-08", "module": "A1-A3"}, {"value": "0", "module": "A4"}, {"value": "2.1E-11", "module": "A5"}, {"value": "0", "module": "B1"}, {"value": "6.47E-13", "module": "C1"}, {"value": "1.61E-12", "module": "C2"}, {"value": "5.34E-11", "module": "C3"}, {"value": "-3.51E-11", "module": "D"}]}}, {"referenceToLCIAMethodDataSet": {"shortDescription": [{"value": "Versauerungspotenzial von Boden und Wasser (AP)", "lang": "de"}, {"value": "Acidification potential of land and water (AP)", "lang": "en"}], "type": "LCIA method data set", "refObjectId": "b5c611c6-def3-11e6-bf01-fe55135034f3", "uri": "../lciamethods/b5c611c6-def3-11e6-bf01-fe55135034f3.xml"}, "other": {"anies": [{"name": "referenceToUnitGroupDataSet", "value": {"shortDescription": [{"value": "mol H^(+)-Äq.", "lang": "de"}], "type": "unit group data set", "refObjectId": "42e089ac-92bf-4bf2-8ca1-5fc40d18f2ed", "uri": "../unitgroups/42e089ac-92bf-4bf2-8ca1-5fc40d18f2ed.xml"}}, {"value": "0.137", "module": "A1-A3"}, {"value": "0", "module": "A4"}, {"value": "0.255", "module": "A5"}, {"value": "0", "module": "B1"}, {"value": "0.0422", "module": "C1"}, {"value": "0.027", "module": "C2"}, {"value": "0.0321", "module": "C3"}, {"value": "-0.0147", "module": "D"}]}}, {"referenceToLCIAMethodDataSet": {"shortDescription": [{"value": "Eutrophierungspotenzial Süßwasser (EP-freshwater)", "lang": "de"}, {"value": "Eutrophication potential aquatic freshwater (EP-freshwater)", "lang": "en"}], "type": "LCIA method data set", "refObjectId": "b53ec18f-7377-4ad3-86eb-cc3f4f276b2b", "uri": "../lciamethods/b53ec18f-7377-4ad3-86eb-cc3f4f276b2b.xml"}, "other": {"anies": [{"name": "referenceToUnitGroupDataSet", "value": {"shortDescription": [{"value": "kg P-Äq.", "lang": "de"}], "type": "unit group data set", "refObjectId": "0429039d-a61d-4590-ba67-aa4a20a810a1", "uri": "../unitgroups/0429039d-a61d-4590-ba67-aa4a20a810a1.xml"}}, {"value": "0.00011", "module": "A1-A3"}, {"value": "0", "module": "A4"}, {"value": "4.41E-05", "module": "A5"}, {"value": "0", "module": "B1"}, {"value": "6.3E-06", "module": "C1"}, {"value": "1.57E-05", "module": "C2"}, {"value": "1.49E-05", "module": "C3"}, {"value": "-1.25E-05", "module": "D"}]}}, {"referenceToLCIAMethodDataSet": {"shortDescription": [{"value": "Eutrophierungspotenzial Salzwasser (EP-marine)", "lang": "de"}, {"value": "Eutrophication potential aquatic marine (EP-marine)", "lang": "en"}], "type": "LCIA method data set", "refObjectId": "b5c619fa-def3-11e6-bf01-fe55135034f3", "uri": "../lciamethods/b5c619fa-def3-11e6-bf01-fe55135034f3.xml"}, "other": {"anies": [{"name": "referenceToUnitGroupDataSet", "value": {"shortDescription": [{"value": "kg N-Äq.", "lang": "de"}], "type": "unit group data set", "refObjectId": "d05bb823-ecdf-4686-8c40-bf1d9257859f", "uri": "../unitgroups/d05bb823-ecdf-4686-8c40-bf1d9257859f.xml"}}, {"value": "0.0421", "module": "A1-A3"}, {"value": "0", "module": "A4"}, {"value": "0.106", "module": "A5"}, {"value": "0", "module": "B1"}, {"value": "0.0192", "module": "C1"}, {"value": "0.0127", "module": "C2"}, {"value": "0.0142", "module": "C3"}, {"value": "-0.00574", "module": "D"}]}}, {"referenceToLCIAMethodDataSet": {"shortDescription": [{"value": "Eutrophierungspotenzial Land (EP-terrestrial)", "lang": "de"}, {"value": "Eutrophication potential terrestrial (EP-terrestrial)", "lang": "en"}], "type": "LCIA method data set", "refObjectId": "b5c614d2-def3-11e6-bf01-fe55135034f3", "uri": "../lciamethods/b5c614d2-def3-11e6-bf01-fe55135034f3.xml"}, "other": {"anies": [{"name": "referenceToUnitGroupDataSet", "value": {"shortDescription": [{"value": "mol N-Äq.", "lang": "de"}], "type": "unit group data set", "refObjectId": "71b4d617-0ec9-4d3f-b65e-e438940c2401", "uri": "../unitgroups/71b4d617-0ec9-4d3f-b65e-e438940c2401.xml"}}, {"value": "0.483", "module": "A1-A3"}, {"value": "0", "module": "A4"}, {"value": "1.16", "module": "A5"}, {"value": "0", "module": "B1"}, {"value": "0.211", "module": "C1"}, {"value": "0.142", "module": "C2"}, {"value": "0.156", "module": "C3"}, {"value": "-0.0632", "module": "D"}]}}, {"referenceToLCIAMethodDataSet": {"shortDescription": [{"value": "Bildungspotential für troposphärisches Ozon (POCP)", "lang": "de"}, {"value": "Formation potential of tropospheric ozone photochemical oxidants (POCP)", "lang": "en"}], "type": "LCIA method data set", "refObjectId": "b5c610fe-def3-11e6-bf01-fe55135034f3", "uri": "../lciamethods/b5c610fe-def3-11e6-bf01-fe55135034f3.xml"}, "other": {"anies": [{"name": "referenceToUnitGroupDataSet", "value": {"shortDescription": [{"value": "kg NMVOC-Äq.", "lang": "de"}], "type": "unit group data set", "refObjectId": "d27c25f8-fbc1-44c6-b47b-4adbae4199c6", "uri": "../unitgroups/d27c25f8-fbc1-44c6-b47b-4adbae4199c6.xml"}}, {"value": "0.126", "module": "A1-A3"}, {"value": "0", "module": "A4"}, {"value": "0.315", "module": "A5"}, {"value": "0", "module": "B1"}, {"value": "0.0574", "module": "C1"}, {"value": "0.0246", "module": "C2"}, {"value": "0.042", "module": "C3"}, {"value": "-0.0135", "module": "D"}]}}, {"referenceToLCIAMethodDataSet": {"shortDescription": [{"value": "Potenzial für den abiotischen Abbau nicht fossiler Ressourcen (ADPE)", "lang": "de"}, {"value": "Abiotic depletion potential for non fossil resources (ADPE)", "lang": "en"}], "type": "LCIA method data set", "refObjectId": "b2ad6494-c78d-11e6-9d9d-cec0c932ce01", "uri": "../lciamethods/b2ad6494-c78d-11e6-9d9d-cec0c932ce01.xml"}, "other": {"anies": [{"name": "referenceToUnitGroupDataSet", "value": {"shortDescription": [{"value": "kg Sb-Äq.", "lang": "de"}], "type": "unit group data set", "refObjectId": "54ccd2d9-a32a-4fc2-923d-f2c8c93e89d4", "uri": "../unitgroups/54ccd2d9-a32a-4fc2-923d-f2c8c93e89d4.xml"}}, {"value": "9.53E-06", "module": "A1-A3"}, {"value": "0", "module": "A4"}, {"value": "2.35E-06", "module": "A5"}, {"value": "0", "module": "B1"}, {"value": "3.17E-07", "module": "C1"}, {"value": "7.89E-07", "module": "C2"}, {"value": "1.35E-06", "module": "C3"}, {"value": "-1E-06", "module": "D"}]}}, {"referenceToLCIAMethodDataSet": {"shortDescription": [{"value": "Potenzial für den abiotischen Abbau fossiler Brennstoffe (ADPF)", "lang": "de"}, {"value": "Abiotic depletion potential for fossil resources (ADPF)", "lang": "en"}], "type": "LCIA method data set", "refObjectId": "b2ad6110-c78d-11e6-9d9d-cec0c932ce01", "uri": "../lciamethods/b2ad6110-c78d-11e6-9d9d-cec0c932ce01.xml"}, "other": {"anies": [{"name": "referenceToUnitGroupDataSet", "value": {"shortDescription": [{"value": "MJ", "lang": "de"}], "type": "unit group data set", "refObjectId": "93a60a57-a3c8-11da-a746-0800200c9a66", "uri": "../unitgroups/93a60a57-a3c8-11da-a746-0800200c9a66.xml"}}, {"value": "410", "module": "A1-A3"}, {"value": "0", "module": "A4"}, {"value": "307", "module": "A5"}, {"value": "0", "module": "B1"}, {"value": "41.9", "module": "C1"}, {"value": "104", "module": "C2"}, {"value": "54.6", "module": "C3"}, {"value": "-58.2", "module": "D"}]}}, {"referenceToLCIAMethodDataSet": {"shortDescription": [{"value": "Wassernutzung (WDP)", "lang": "de"}, {"value": "Water use (WDP)", "lang": "en"}], "type": "LCIA method data set", "refObjectId": "b2ad66ce-c78d-11e6-9d9d-cec0c932ce01", "uri": "../lciamethods/b2ad66ce-c78d-11e6-9d9d-cec0c932ce01.xml"}, "other": {"anies": [{"name": "referenceToUnitGroupDataSet", "value": {"shortDescription": [{"value": "m^(3) Welt-Äq. entzogen", "lang": "de"}], "type": "unit group data set", "refObjectId": "6ae2df01-888e-46c8-b17d-49fa3869b476", "uri": "../unitgroups/6ae2df01-888e-46c8-b17d-49fa3869b476.xml"}}, {"value": "15.1", "module": "A1-A3"}, {"value": "0", "module": "A4"}, {"value": "0.883", "module": "A5"}, {"value": "0", "module": "B1"}, {"value": "0.01", "module": "C1"}, {"value": "0.034", "module": "C2"}, {"value": "0.06", "module": "C3"}, {"value": "-0.11", "module": "D"}]}}, {"referenceToLCIAMethodDataSet": {"shortDescription": [{"value": "Auftreten von Krankheiten aufgrund von Feinstaubemissionen (PM)", "lang": "de"}, {"value": "Incidence of disease due to PM emissions (PM)", "lang": "en"}], "type": "LCIA method data set", "refObjectId": "b5c602c6-def3-11e6-bf01-fe55135034f3", "uri": "../lciamethods/b5c602c6-def3-11e6-bf01-fe55135034f3.xml"}, "other": {"anies": [{"name": "referenceToUnitGroupDataSet", "value": {"shortDescription": [{"value": "Krankheitsfälle", "lang": "de"}], "type": "unit group data set", "refObjectId": "3883559b-648f-4afc-8ba2-0bd24f3affa3", "uri": "../unitgroups/3883559b-648f-4afc-8ba2-0bd24f3affa3.xml"}}, {"value": "9.33E-07", "module": "A1-A3"}, {"value": "0", "module": "A4"}, {"value": "1.13E-05", "module": "A5"}, {"value": "0", "module": "B1"}, {"value": "2.25E-06", "module": "C1"}, {"value": "1.51E-07", "module": "C2"}, {"value": "1.58E-06", "module": "C3"}, {"value": "-9.31E-07", "module": "D"}]}}, {"referenceToLCIAMethodDataSet": {"shortDescription": [{"value": "Wirkung durch Exposition des Menschen mit U235 (IR)", "lang": "de"}, {"value": "Human exposure efficiency relative to U235 (IR)", "lang": "en"}], "type": "LCIA method data set", "refObjectId": "b5c632be-def3-11e6-bf01-fe55135034f3", "uri": "../lciamethods/b5c632be-def3-11e6-bf01-fe55135034f3.xml"}, "other": {"anies": [{"name": "referenceToUnitGroupDataSet", "value": {"shortDescription": [{"value": "kBq U235-Äq.", "lang": "de"}], "type": "unit group data set", "refObjectId": "456b05bf-1415-44a9-9993-02452f554c09", "uri": "../unitgroups/456b05bf-1415-44a9-9993-02452f554c09.xml"}}, {"value": "2.87", "module": "A1-A3"}, {"value": "0", "module": "A4"}, {"value": "0.143", "module": "A5"}, {"value": "0", "module": "B1"}, {"value": "0.00535", "module": "C1"}, {"value": "0.0133", "module": "C2"}, {"value": "0.234", "module": "C3"}, {"value": "-0.182", "module": "D"}]}}, {"referenceToLCIAMethodDataSet": {"shortDescription": [{"value": "Toxizitätsvergleichseinheit für Ökosysteme (ETP-fw)", "lang": "de"}, {"value": "Comparative toxic unit for ecosystems (ETP-fw)", "lang": "en"}], "type": "LCIA method data set", "refObjectId": "ee1082d1-b0f7-43ca-a1f0-21e2a4a74511", "uri": "../lciamethods/ee1082d1-b0f7-43ca-a1f0-21e2a4a74511.xml"}, "other": {"anies": [{"name": "referenceToUnitGroupDataSet", "value": {"shortDescription": [{"value": "CTUe", "lang": "de"}], "type": "unit group data set", "refObjectId": "aa959ded-f1eb-4efb-9c5c-2d60be36b3e6", "uri": "../unitgroups/aa959ded-f1eb-4efb-9c5c-2d60be36b3e6.xml"}}, {"value": "292", "module": "A1-A3"}, {"value": "0", "module": "A4"}, {"value": "215", "module": "A5"}, {"value": "0", "module": "B1"}, {"value": "0.329", "module": "C1"}, {"value": "79.7", "module": "C2"}, {"value": "33.1", "module": "C3"}, {"value": "-36.5", "module": "D"}]}}, {"referenceToLCIAMethodDataSet": {"shortDescription": [{"value": "Toxizitätsvergleichseinheit für Menschen (krebserregend) (HTP-c)", "lang": "de"}, {"value": "Comparative toxic unit for humans (carcinogenic) (HTP-c)", "lang": "en"}], "type": "LCIA method data set", "refObjectId": "2299222a-bbd8-474f-9d4f-4dd1f18aea7c", "uri": "../lciamethods/2299222a-bbd8-474f-9d4f-4dd1f18aea7c.xml"}, "other": {"anies": [{"name": "referenceToUnitGroupDataSet", "value": {"shortDescription": [{"value": "CTUh", "lang": "de"}], "type": "unit group data set", "refObjectId": "d4c9523e-2d7e-49fd-8469-998f547d3a70", "uri": "../unitgroups/d4c9523e-2d7e-49fd-8469-998f547d3a70.xml"}}, {"value": "1.05E-08", "module": "A1-A3"}, {"value": "0", "module": "A4"}, {"value": "1.16E-08", "module": "A5"}, {"value": "0", "module": "B1"}, {"value": "6.42E-10", "module": "C1"}, {"value": "1.6E-09", "module": "C2"}, {"value": "9.31E-10", "module": "C3"}, {"value": "-1.87E-09", "module": "D"}]}}, {"referenceToLCIAMethodDataSet": {"shortDescription": [{"value": "Toxizitätsvergleichseinheit für Menschen (nicht krebserregend) (HTP-nc)", "lang": "de"}, {"value": "Comparative toxic unit for humans (noncarcinogenic) (HTP-nc)", "lang": "en"}], "type": "LCIA method data set", "refObjectId": "3af763a5-b7a1-48c9-9cee-1f223481fcef", "uri": "../lciamethods/3af763a5-b7a1-48c9-9cee-1f223481fcef.xml"}, "other": {"anies": [{"name": "referenceToUnitGroupDataSet", "value": {"shortDescription": [{"value": "CTUh", "lang": "de"}], "type": "unit group data set", "refObjectId": "d4c9523e-2d7e-49fd-8469-998f547d3a70", "uri": "../unitgroups/d4c9523e-2d7e-49fd-8469-998f547d3a70.xml"}}, {"value": "1.04E-06", "module": "A1-A3"}, {"value": "0", "module": "A4"}, {"value": "1.16E-06", "module": "A5"}, {"value": "0", "module": "B1"}, {"value": "4.84E-08", "module": "C1"}, {"value": "9.28E-08", "module": "C2"}, {"value": "4.94E-08", "module": "C3"}, {"value": "-1.64E-07", "module": "D"}]}}, {"referenceToLCIAMethodDataSet": {"shortDescription": [{"value": "Bodenqualitätsindex (SQP)", "lang": "de"}, {"value": "Soil quality index (SQP)", "lang": "en"}], "type": "LCIA method data set", "refObjectId": "b2ad6890-c78d-11e6-9d9d-cec0c932ce01", "uri": "../lciamethods/b2ad6890-c78d-11e6-9d9d-cec0c932ce01.xml"}, "other": {"anies": [{"name": "referenceToUnitGroupDataSet", "value": {"shortDescription": [{"value": "SQP", "lang": "de"}], "type": "unit group data set", "refObjectId": "f130951c-e67f-4f7f-8dd4-665de3974e18", "uri": "../unitgroups/f130951c-e67f-4f7f-8dd4-665de3974e18.xml"}}, {"value": "214.9", "module": "A1-A3"}, {"value": "0", "module": "A4"}, {"value": "83.9", "module": "A5"}, {"value": "0", "module": "B1"}, {"value": "12.6", "module": "C1"}, {"value": "31.2", "module": "C2"}, {"value": "24.9", "module": "C3"}, {"value": "-22.6", "module": "D"}]}}]}, "otherAttributes": {"{http://www.indata.network/EPD/2019}epd-version": "1.2"}, "version": "1.1", "locations": "../ILCDLocations.xml"}