{"processInformation": {"dataSetInformation": {"UUID": "2c36b6e1-10e1-4914-aca4-6e3ebf657a40", "name": {"baseName": [{"value": "Ceramic cistern", "lang": "en"}, {"value": "Keramik-Spülkasten", "lang": "de"}], "functionalUnitFlowProperties": [{"lang": "en"}]}, "classificationInformation": {"classification": [{"class": [{"value": "Gebäudetechnik", "level": 0, "classId": "8"}, {"value": "Sanitär", "level": 1, "classId": "8.3"}, {"value": "Sanitärkeramik", "level": 2, "classId": "8.3.01"}], "name": "OEKOBAU.DAT"}, {"class": [{"value": "03 Building services engineering", "level": 0}, {"value": "Sanitary facilitys", "level": 1}, {"value": "Sanitary ceramics", "level": 2}], "name": "IBUCategories"}]}, "generalComment": [{"value": "The product under study is a standard white porcelain cistern, including the tank trim (i.e. inlet and outlet valve of the flushing mechanism). The EPD contains the result for 1 piece of cistern produced by IS. \nAs the cistern can be produced in 3 different ceramic plants, respectively: Sevlievo (Bulgaria), Armitage (United Kingdom) and Teplice (Czech Republic), the LCA results are based on the weighted average data. In the LCA report, a variability study between the average and the 3 specific plants has been included. \n\nThe manufacturer can - within the framework of the European Regulation N° 305/2011 (CPR) - present the Declaration of Performance (DOP) of the product confirming that the product has a CE marking.", "lang": "en"}, {"value": "Die Ergebnisse in der EPD beziehen sich auf einen repräsentativen Spülkasten, der im Jahr 2021 in BG52 am meisten produziert wurde (\"TESI-Spülkasten\": 11 kg Keramikspülkasten, 1 Tankverkleidung). Bei dem untersuchten Produkt handelt es sich um einen Standardspülkasten aus weißem Porzellan, einschließlich der Tankverkleidung (d.h. Zu- und Ablaufventil des Spülmechanismus). \n\nDiese EPD wird anhand der Produktionsdaten der Fabrik in Bulgarien berechnet. Es wurde jedoch eine Variabilitätsstudie durchgeführt, um zu zeigen, dass die Produktion in Bulgarien repräsentativ für die Produktion von Ideal Standard im Vereinigten Königreich und in der Tschechischen Republik ist. \n\nAndere Spülkästen können durch Gewichtsinterpolation der Keramikteile berechnet werden. Die Umweltauswirkungen des Spülkastens werden getrennt für die Keramikteile und die Tankverkleidung dargestellt, so dass der Benutzer die Umweltauswirkungen von Spülkästen berechnen kann, die einen Spülkasten mit einem anderen Gewicht enthalten. Daher sollte die folgende Formel verwendet werden: \n\nEB =ER/WR×WB EB = Umweltbelastung der Keramikteile eines bestimmten Spülkastens und der Tankverkleidung 'B' ER = Umweltbelastung der Keramikteile des Referenzspülkastens und der Tankverkleidung WR = Gewicht der Keramikteile des Referenzprodukts WB = Gewicht der Keramikteile eines bestimmten Spülkastens und der Tankverkleidung 'B' Der Hersteller kann - im Rahmen der europäischen Verordnung Nr. 305/2011 (CPR) - die Leistungserklärung (DOP) des Produkts vorlegen, die bestätigt, dass das Produkt eine CE-Kennzeichnung hat.", "lang": "de"}]}, "quantitativeReference": {"referenceToReferenceFlow": [0]}, "time": {"referenceYear": 2023, "dataSetValidUntil": 2028, "other": {"anies": [{"name": "publicationDateOfEPD", "value": 1703030400000}]}}, "geography": {"locationOfOperationSupplyOrProduction": {"location": "GLO"}}, "technology": {"technologyDescriptionAndIncludedProcesses": [{"value": "1. Slip preparation Production of the ceramic mixture (slip) and unloading/storage of raw materials in the area. 2. Glaze preparation Production of glaze with needed color. 3. Casting shop Casting of ceramic products in different moulds. 4. Dryers The drying is process of taking off the humidity and the final result are dried products. 5. White inspection The first inspection of dried ceramic products. The main focus is checking the quality and cleaning the surface of the products. At the end of the process the products are grouping in three different directions: A grade products, for repairing and scrap. 6. Spraying Covering the ceramic product with glaze 7. Kilns Firing of ceramic products 8. Gloss inspection Final inspection for visual control of all products for defects presence. Separating the products again in three groups: for packaging, for repairing by hand or grinding machines and scrap (pitcher). 9. Packaging Different kind of activities for packaging of the products. *Moulds making Development of new matrix for production of gypsum moulds for casting and repairing of damaged matrix. *Mould shop Production of gypsum moulds for casting the ceramic products and polyurethane setters for supporting the casting process.", "lang": "en"}, {"value": "1. Slip-Vorbereitung\n\nHerstellung der keramischen Mischung (Schlicker) und Abladen/Lagern der Rohstoffe in dem Gebiet.\n\n2. Vorbereitung der Glasur\n\nHerstellung der Glasur mit der gewünschten Farbe.\n\n3. Gießerei\n\nGießen von Keramikprodukten in verschiedenen Formen.\n\n4. Trockner\n\nDas Trocknen ist ein Prozess, bei dem die Feuchtigkeit entzogen wird und das Endergebnis sind getrocknete Produkte.\n\n5. Weiße Inspektion\n\nDie erste Inspektion der getrockneten Keramikprodukte. Das Hauptaugenmerk liegt auf der Überprüfung der Qualität und der Reinigung der Oberfläche der Produkte. Am Ende des Prozesses werden die Produkte in drei verschiedene Richtungen gruppiert: A-Qualität, zum Reparieren und Schrott.  \n\n6. Sprühen\n\nÜberziehen des Keramikprodukts mit Glasur\n\n7. Brennöfen\n\nBrennen von Keramikprodukten\n\n8. Glanzkontrolle\n\nEndkontrolle zur visuellen Überprüfung aller Produkte auf vorhandene Fehler. Erneute Trennung der Produkte in drei Gruppen: für die Verpackung, für die Reparatur von Hand oder mit Schleifmaschinen und für den Ausschuss (Krug).  \n\n9. Verpackung\n\nVerschiedene Arten von Aktivitäten zur Verpackung der Produkte.\n\n*Formenherstellung\n\nEntwicklung einer neuen Matrize für die Herstellung von Gipsformen für den Guss und Reparatur von beschädigten Matrizen.\n\n*Formenbau\n\nHerstellung von Gipsformen zum Gießen der keramischen Produkte und von Polyurethan-Fixierern zur Unterstützung des Gießprozesses. \nTechnische Daten: \n siehe die pdf daten tabelle \nDeklarierte Einheit: \nDie deklarierte Einheit und der Massenbezug müssen in der entsprechenden Tabelle als deklariert angegeben werden. Wenn mehrere Einheiten zur Auswahl stehen, muss eine geeignete Einheit ausgewählt werden. Wenn Durchschnittswerte für verschiedene Produkte angegeben werden, muss die Aufteilung des Durchschnitts erläutert werden. \n\nDie deklarierte Einheit für Sanitärkeramik ist 1 spezifischer Spülkasten. Die Masse eines Stücks des deklarierten Produkts muss angegeben werden.", "lang": "de"}], "technologicalApplicability": [{"value": "The product is used in private and public bathrooms. The product can be used in new construction and renovation work for hygienic and household use.", "lang": "en"}, {"value": "Lösung zur Verwendung in privaten und öffentlichen Badezimmern. Das Produkt kann bei Neubauten und Renovierungsarbeiten für den hygienischen und häuslichen Gebrauch verwendet werden.", "lang": "de"}]}}, "modellingAndValidation": {"LCIMethodAndAllocation": {"typeOfDataSet": "EPD", "referenceToLCAMethodDetails": [{"shortDescription": [{"value": "Sanitary ceramics.pdf", "lang": "en"}], "type": "source data set", "refObjectId": "c6192f40-1db7-4b01-a730-4bbace69b495"}], "other": {"anies": [{"name": "subType", "value": "specific dataset"}]}}, "dataSourcesTreatmentAndRepresentativeness": {"referenceToDataSource": [{"shortDescription": [{"value": "ecoinvent database (all versions)", "lang": "en"}], "type": "source data set", "refObjectId": "b497a91f-e14b-4b69-8f28-f50eb1576766"}, {"shortDescription": [{"value": "ecoinvent 3.8 database", "lang": "en"}], "type": "source data set", "refObjectId": "0f4c65c0-6210-450f-b886-82bf8dd5ace9"}], "useAdviceForDataSet": [{"value": "Scope: \nThe EPD contains the result for 1 piece of cistern produced by IS. \nAs the cistern can be produced in 3 different ceramic plants, respectively: Sevlievo (Bulgaria), Armitage (United Kingdom) and Teplice (Czech Republic), the LCA results are based on the weighted average data. \nIn the LCA report, a variability study between the average and the three specific plants has been included.\n\nNote that the results have been separated for the ceramic part and the tank trim, so the user can easily calculate the results for a cistern with a different weight. The formula is described further in this document. \nForeground data has been provided directly by Ideal Standard and background LCA data is based on Ecoinvent 3.8 and Industry 2.0 data. \nSystem boundary: \nCradle-to-gate with options, including module D.", "lang": "en"}, {"value": "Gültigkeitsbereich: \nDiese EPD wurde anhand der Produktionsdaten der Fabrik in Bulgarien berechnet. Es wurde jedoch eine Variabilitätsstudie durchgeführt, um zu zeigen, dass die Produktion in Bulgarien repräsentativ für die Produktion von Ideal Standard im Vereinigten Königreich und in der Tschechischen Republik ist. Beachten Sie, dass die Ergebnisse für den Keramikteil und die Tankverkleidung getrennt wurden, so dass der Benutzer die Ergebnisse für einen Spülkasten mit einem anderen Gewicht leicht berechnen kann. Die Formel wird in diesem Dokument näher beschrieben. Die Daten für den Vordergrund wurden direkt von Ideal Standard zur Verfügung gestellt und die LCA-Daten für den Hintergrund basieren auf Ecoinvent 3.8 und Industrie 2.0 Daten. \nSystemgrenze: \nCradle-to-Gate mit Optionen, einschließlich Modul D", "lang": "de"}], "other": {"anies": [{"name": "referenceToOriginalEPD", "value": {"shortDescription": {"value": "Ceramic cistern.pdf", "defaultValue": "Ceramic cistern.pdf", "lstrings": [{"lang": "en", "value": "Ceramic cistern.pdf"}]}, "type": "source data set", "uuid": {"uuid": "ceaa0346-fdca-4fe9-8950-58295dc00660"}, "refObjectId": "ceaa0346-fdca-4fe9-8950-58295dc00660", "resourceURLs": ["https://oekobaudat.de/OEKOBAU.DAT/resource/sources/ceaa0346-fdca-4fe9-8950-58295dc00660/Ceramic_cistern_17103.pdf?version=00.01.000"]}}]}}, "validation": {"review": [{"referenceToNameOfReviewerAndInstitution": [{"shortDescription": [{"value": "Institut Bauen und Umwelt e. V.", "lang": "en"}], "type": "contact data set", "refObjectId": "d111dbec-b024-4be5-86c5-752d6eb2cf95", "uri": "../contacts/d111dbec-b024-4be5-86c5-752d6eb2cf95.xml"}], "type": "Accredited third party review"}]}, "complianceDeclarations": {"compliance": [{"referenceToComplianceSystem": {"shortDescription": [{"value": "DIN EN 15804+A2", "lang": "en"}], "type": "source data set", "refObjectId": "c0016b33-8cf7-415c-ac6e-deba0d21440d", "uri": "../sources/c0016b33-8cf7-415c-ac6e-deba0d21440d.xml"}}, {"referenceToComplianceSystem": {"shortDescription": [{"value": "ISO 14025", "lang": "en"}], "type": "source data set", "refObjectId": "4f2eb655-6e44-4874-a95a-e28f5442cd4d", "uri": "../sources/4f2eb655-6e44-4874-a95a-e28f5442cd4d.xml"}}]}}, "administrativeInformation": {"commissionerAndGoal": {"referenceToCommissioner": [{"shortDescription": [{"value": "Ideal Standard International NV", "lang": "en"}], "type": "contact data set", "refObjectId": "25e2625c-a13b-49d8-b61c-507c2b02c148", "uri": "../contacts/25e2625c-a13b-49d8-b61c-507c2b02c148.xml"}]}, "dataGenerator": {"referenceToPersonOrEntityGeneratingTheDataSet": [{"shortDescription": [{"value": "Ideal Standard International NV", "lang": "en"}], "type": "contact data set", "refObjectId": "25e2625c-a13b-49d8-b61c-507c2b02c148", "uri": "../contacts/25e2625c-a13b-49d8-b61c-507c2b02c148.xml"}]}, "dataEntryBy": {"timeStamp": 1703030400000, "referenceToDataSetFormat": [{"shortDescription": [{"value": "ILCD Format", "lang": "en"}], "type": "source data set", "refObjectId": "a97a0155-0234-4b87-b4ce-a45da52f2a40", "uri": "../sources/a97a0155-0234-4b87-b4ce-a45da52f2a40.xml"}, {"shortDescription": [{"value": "EPD-Datenformaterweiterungen v1.2", "lang": "de"}, {"value": "EPD Data Format Extensions v1.2", "lang": "en"}], "type": "source data set", "refObjectId": "a29449fd-aa2f-4de8-b5d7-4b06b43c6fde", "uri": "../sources/a29449fd-aa2f-4de8-b5d7-4b06b43c6fde.xml"}]}, "publicationAndOwnership": {"dataSetVersion": "00.03.002", "referenceToRegistrationAuthority": {"shortDescription": [{"value": "Institut Bauen und Umwelt e. V.", "lang": "en"}], "type": "contact data set", "refObjectId": "d111dbec-b024-4be5-86c5-752d6eb2cf95", "uri": "../contacts/d111dbec-b024-4be5-86c5-752d6eb2cf95.xml"}, "registrationNumber": "EPD-IDE-20230127-IBB1-EN", "referenceToOwnershipOfDataSet": {"shortDescription": [{"value": "Ideal Standard International NV", "lang": "en"}], "type": "contact data set", "refObjectId": "25e2625c-a13b-49d8-b61c-507c2b02c148", "uri": "../contacts/25e2625c-a13b-49d8-b61c-507c2b02c148.xml"}, "copyright": true, "licenseType": "Free of charge for all users and uses", "accessRestrictions": [{"value": "None", "lang": "en"}], "other": {"anies": [{"name": "referenceToPublisher", "value": {"shortDescription": [{"value": "Institut Bauen und Umwelt e. V.", "lang": "en"}], "type": "contact data set", "refObjectId": "d111dbec-b024-4be5-86c5-752d6eb2cf95", "uri": "../contacts/d111dbec-b024-4be5-86c5-752d6eb2cf95.xml"}}]}}}, "exchanges": {"exchange": [{"dataSetInternalID": 0, "referenceToFlowDataSet": {"shortDescription": [{"value": "Ceramic cistern (1 WC-Spülkasten Keramik)", "lang": "en"}], "type": "flow data set", "refObjectId": "2352b3d7-161d-3f92-82b8-faa0e5f37cfc", "uri": "../flows/2352b3d7-161d-3f92-82b8-faa0e5f37cfc.xml"}, "meanAmount": 1.0, "referencesToDataSource": {}, "referenceFlow": true, "resolvedFlowVersion": "00.03.001", "resultingflowAmount": 1.0, "flowProperties": [{"name": [{"lang": "en", "value": "Weight"}], "uuid": "93a60a56-a3c8-11da-a746-0800200b9a66", "meanValue": 11.69}, {"name": [{"lang": "de", "value": "Anzahl"}, {"lang": "en", "value": "Number of pieces"}], "uuid": "01846770-4cfe-4a25-8ad9-919d8d378345", "referenceFlowProperty": true, "meanValue": 1.0, "referenceUnit": "pcs.", "unitGroupUUID": "934110e3-baf4-49e9-992c-3d8109a6aafb"}], "materialProperties": [{"name": "weight per piece", "value": "11.67", "unit": "kg"}], "typeOfFlow": "Product flow", "classification": {"classHierarchy": "Gebäudetechnik / Sanitär / Sanitärkeramik", "name": "OEKOBAU.DAT"}}, {"dataSetInternalID": 1, "referenceToFlowDataSet": {"shortDescription": [{"value": "Renewable primary energy as energy carrier (PERE)", "lang": "en"}, {"value": "Erneuerbare Primärenergie als Energieträger (PERE)", "lang": "de"}], "type": "flow data set", "refObjectId": "20f32be5-0398-4288-9b6d-accddd195317", "uri": "../flows/20f32be5-0398-4288-9b6d-accddd195317.xml"}, "exchange direction": "INPUT", "other": {"anies": [{"name": "referenceToUnitGroupDataSet", "value": {"shortDescription": [{"value": "MJ", "lang": "en"}], "type": "unit group data set", "refObjectId": "93a60a57-a3c8-11da-a746-0800200c9a66", "uri": "../unitgroups/93a60a57-a3c8-11da-a746-0800200c9a66.xml"}}, {"value": "3.97", "module": "A1"}, {"value": "0.245", "module": "A2"}, {"value": "17.5", "module": "A3"}, {"value": "0.987", "module": "A4"}, {"value": "7.34", "module": "A5"}, {"value": "0.00706", "module": "C1"}, {"value": "0.0225", "module": "C2"}, {"value": "0.000318", "module": "C3"}, {"value": "0.118", "module": "C4"}, {"value": "0", "module": "D"}]}, "resolvedFlowVersion": "38.00.000", "flowProperties": [], "typeOfFlow": "Other flow", "classification": {"classHierarchy": "Quantities", "name": "GaBiCategories"}}, {"dataSetInternalID": 2, "referenceToFlowDataSet": {"shortDescription": [{"value": "Renewable primary energy resources as material utilization (PERM)", "lang": "en"}, {"value": "Erneuerbare Primärenergie zur stofflichen Nutzung (PERM)", "lang": "de"}], "type": "flow data set", "refObjectId": "fb3ec0de-548d-4508-aea5-00b73bf6f702", "uri": "../flows/fb3ec0de-548d-4508-aea5-00b73bf6f702.xml"}, "exchange direction": "INPUT", "other": {"anies": [{"name": "referenceToUnitGroupDataSet", "value": {"shortDescription": [{"value": "MJ", "lang": "en"}], "type": "unit group data set", "refObjectId": "93a60a57-a3c8-11da-a746-0800200c9a66", "uri": "../unitgroups/93a60a57-a3c8-11da-a746-0800200c9a66.xml"}}, {"value": "0.0304", "module": "A1"}, {"value": "0", "module": "A2"}, {"value": "31.3", "module": "A3"}, {"value": "0", "module": "A4"}, {"value": "-22.6", "module": "A5"}, {"value": "0", "module": "C1"}, {"value": "0", "module": "C2"}, {"value": "0", "module": "C3"}, {"value": "0", "module": "C4"}, {"value": "15.3", "module": "D"}]}, "resolvedFlowVersion": "38.00.000", "flowProperties": [], "typeOfFlow": "Other flow", "classification": {"classHierarchy": "Quantities", "name": "GaBiCategories"}}, {"dataSetInternalID": 3, "referenceToFlowDataSet": {"shortDescription": [{"value": "Total use of renewable primary energy resources (PERT)", "lang": "en"}, {"value": "Total erneuerbare Primärenergie (PERT)", "lang": "de"}], "type": "flow data set", "refObjectId": "53f97275-fa8a-4cdd-9024-65936002acd0", "uri": "../flows/53f97275-fa8a-4cdd-9024-65936002acd0.xml"}, "exchange direction": "INPUT", "other": {"anies": [{"name": "referenceToUnitGroupDataSet", "value": {"shortDescription": [{"value": "MJ", "lang": "en"}], "type": "unit group data set", "refObjectId": "93a60a57-a3c8-11da-a746-0800200c9a66", "uri": "../unitgroups/93a60a57-a3c8-11da-a746-0800200c9a66.xml"}}, {"value": "4", "module": "A1"}, {"value": "0.245", "module": "A2"}, {"value": "48.8", "module": "A3"}, {"value": "0.987", "module": "A4"}, {"value": "-15.2", "module": "A5"}, {"value": "0.00706", "module": "C1"}, {"value": "0.0225", "module": "C2"}, {"value": "0.000318", "module": "C3"}, {"value": "0.118", "module": "C4"}, {"value": "15.3", "module": "D"}]}, "resolvedFlowVersion": "38.00.000", "flowProperties": [], "typeOfFlow": "Other flow", "classification": {"classHierarchy": "Quantities / Environmental quantities / EPD EN 15804 / LCI indicators", "name": "GaBiCategories"}}, {"dataSetInternalID": 4, "referenceToFlowDataSet": {"shortDescription": [{"value": "Non renewable primary energy as energy carrier (PENRE)", "lang": "en"}, {"value": "Nicht-erneuerbare Primärenergie als Energieträger (PENRE)", "lang": "de"}], "type": "flow data set", "refObjectId": "ac857178-2b45-46ec-892a-a9a4332f0372", "uri": "../flows/ac857178-2b45-46ec-892a-a9a4332f0372.xml"}, "exchange direction": "INPUT", "other": {"anies": [{"name": "referenceToUnitGroupDataSet", "value": {"shortDescription": [{"value": "MJ", "lang": "en"}], "type": "unit group data set", "refObjectId": "93a60a57-a3c8-11da-a746-0800200c9a66", "uri": "../unitgroups/93a60a57-a3c8-11da-a746-0800200c9a66.xml"}}, {"value": "48.2", "module": "A1"}, {"value": "19.8", "module": "A2"}, {"value": "357", "module": "A3"}, {"value": "70.6", "module": "A4"}, {"value": "6.65", "module": "A5"}, {"value": "0.0422", "module": "C1"}, {"value": "1.61", "module": "C2"}, {"value": "0.00192", "module": "C3"}, {"value": "8.26", "module": "C4"}, {"value": "0", "module": "D"}]}, "resolvedFlowVersion": "38.00.000", "flowProperties": [], "typeOfFlow": "Other flow", "classification": {"classHierarchy": "Quantities", "name": "GaBiCategories"}}, {"dataSetInternalID": 5, "referenceToFlowDataSet": {"shortDescription": [{"value": "Non renewable primary energy as material utilization (PENRM)", "lang": "en"}, {"value": "Nicht-erneuerbare Primärenergie zur stofflichen Nutzung (PENRM)", "lang": "de"}], "type": "flow data set", "refObjectId": "1421caa0-679d-4bf4-b282-0eb850ccae27", "uri": "../flows/1421caa0-679d-4bf4-b282-0eb850ccae27.xml"}, "exchange direction": "INPUT", "other": {"anies": [{"name": "referenceToUnitGroupDataSet", "value": {"shortDescription": [{"value": "MJ", "lang": "en"}], "type": "unit group data set", "refObjectId": "93a60a57-a3c8-11da-a746-0800200c9a66", "uri": "../unitgroups/93a60a57-a3c8-11da-a746-0800200c9a66.xml"}}, {"value": "13.5", "module": "A1"}, {"value": "0", "module": "A2"}, {"value": "16.9", "module": "A3"}, {"value": "0", "module": "A4"}, {"value": "-10.3", "module": "A5"}, {"value": "0", "module": "C1"}, {"value": "0", "module": "C2"}, {"value": "0", "module": "C3"}, {"value": "-6.04", "module": "C4"}, {"value": "4.93", "module": "D"}]}, "resolvedFlowVersion": "38.00.000", "flowProperties": [], "typeOfFlow": "Other flow", "classification": {"classHierarchy": "Quantities", "name": "GaBiCategories"}}, {"dataSetInternalID": 6, "referenceToFlowDataSet": {"shortDescription": [{"value": "Total use of non renewable primary energy resources (PENRT)", "lang": "en"}, {"value": "Total nicht erneuerbare Primärenergie (PENRT)", "lang": "de"}], "type": "flow data set", "refObjectId": "06159210-646b-4c8d-8583-da9b3b95a6c1", "uri": "../flows/06159210-646b-4c8d-8583-da9b3b95a6c1.xml"}, "exchange direction": "INPUT", "other": {"anies": [{"name": "referenceToUnitGroupDataSet", "value": {"shortDescription": [{"value": "MJ", "lang": "en"}], "type": "unit group data set", "refObjectId": "93a60a57-a3c8-11da-a746-0800200c9a66", "uri": "../unitgroups/93a60a57-a3c8-11da-a746-0800200c9a66.xml"}}, {"value": "61.7", "module": "A1"}, {"value": "19.8", "module": "A2"}, {"value": "373", "module": "A3"}, {"value": "70.6", "module": "A4"}, {"value": "-3.68", "module": "A5"}, {"value": "0.0422", "module": "C1"}, {"value": "1.61", "module": "C2"}, {"value": "0.00192", "module": "C3"}, {"value": "2.22", "module": "C4"}, {"value": "4.93", "module": "D"}]}, "resolvedFlowVersion": "38.00.000", "flowProperties": [], "typeOfFlow": "Other flow", "classification": {"classHierarchy": "Quantities / Environmental quantities / EPD EN 15804 / LCI indicators", "name": "GaBiCategories"}}, {"dataSetInternalID": 7, "referenceToFlowDataSet": {"shortDescription": [{"value": "Use of secondary material (SM)", "lang": "en"}, {"value": "Einsatz von Sekundärstoffen (SM)", "lang": "de"}], "type": "flow data set", "refObjectId": "c6a1f35f-2d09-4f54-8dfb-97e502e1ce92", "uri": "../flows/c6a1f35f-2d09-4f54-8dfb-97e502e1ce92.xml"}, "exchange direction": "INPUT", "other": {"anies": [{"name": "referenceToUnitGroupDataSet", "value": {"shortDescription": [{"value": "kg", "lang": "en"}], "type": "unit group data set", "refObjectId": "ad38d542-3fe9-439d-9b95-2f5f7752acaf", "uri": "../unitgroups/ad38d542-3fe9-439d-9b95-2f5f7752acaf.xml"}}, {"value": "0.279", "module": "A1"}, {"value": "0", "module": "A2"}, {"value": "0", "module": "A3"}, {"value": "0", "module": "A4"}, {"value": "0", "module": "A5"}, {"value": "0", "module": "C1"}, {"value": "0", "module": "C2"}, {"value": "0", "module": "C3"}, {"value": "0", "module": "C4"}, {"value": "0.899", "module": "D"}]}, "resolvedFlowVersion": "38.00.000", "flowProperties": [], "typeOfFlow": "Other flow", "classification": {"classHierarchy": "Quantities / Environmental quantities / EPD EN 15804 / LCI indicators", "name": "GaBiCategories"}}, {"dataSetInternalID": 8, "referenceToFlowDataSet": {"shortDescription": [{"value": "Use of renewable secondary fuels (RSF)", "lang": "en"}, {"value": "Erneuerbare Sekundärbrennstoffe (RSF)", "lang": "de"}], "type": "flow data set", "refObjectId": "64333088-a55f-4aa2-9a31-c10b07816787", "uri": "../flows/64333088-a55f-4aa2-9a31-c10b07816787.xml"}, "exchange direction": "INPUT", "other": {"anies": [{"name": "referenceToUnitGroupDataSet", "value": {"shortDescription": [{"value": "MJ", "lang": "en"}], "type": "unit group data set", "refObjectId": "93a60a57-a3c8-11da-a746-0800200c9a66", "uri": "../unitgroups/93a60a57-a3c8-11da-a746-0800200c9a66.xml"}}, {"value": "0", "module": "A1"}, {"value": "0", "module": "A2"}, {"value": "0", "module": "A3"}, {"value": "0", "module": "A4"}, {"value": "0", "module": "A5"}, {"value": "0", "module": "C1"}, {"value": "0", "module": "C2"}, {"value": "0", "module": "C3"}, {"value": "0", "module": "C4"}, {"value": "0", "module": "D"}]}, "resolvedFlowVersion": "38.00.000", "flowProperties": [], "typeOfFlow": "Other flow", "classification": {"classHierarchy": "Quantities / Environmental quantities / EPD EN 15804 / LCI indicators", "name": "GaBiCategories"}}, {"dataSetInternalID": 9, "referenceToFlowDataSet": {"shortDescription": [{"value": "Use of non renewable secondary fuels (NRSF)", "lang": "en"}, {"value": "Nicht erneuerbare Sekundärbrennstoffe (NRSF)", "lang": "de"}], "type": "flow data set", "refObjectId": "89def144-d39a-4287-b86f-efde453ddcb2", "uri": "../flows/89def144-d39a-4287-b86f-efde453ddcb2.xml"}, "exchange direction": "INPUT", "other": {"anies": [{"name": "referenceToUnitGroupDataSet", "value": {"shortDescription": [{"value": "MJ", "lang": "en"}], "type": "unit group data set", "refObjectId": "93a60a57-a3c8-11da-a746-0800200c9a66", "uri": "../unitgroups/93a60a57-a3c8-11da-a746-0800200c9a66.xml"}}, {"value": "0", "module": "A1"}, {"value": "0", "module": "A2"}, {"value": "0", "module": "A3"}, {"value": "0", "module": "A4"}, {"value": "0", "module": "A5"}, {"value": "0", "module": "C1"}, {"value": "0", "module": "C2"}, {"value": "0", "module": "C3"}, {"value": "0", "module": "C4"}, {"value": "0", "module": "D"}]}, "resolvedFlowVersion": "38.00.000", "flowProperties": [], "typeOfFlow": "Other flow", "classification": {"classHierarchy": "Quantities / Environmental quantities / EPD EN 15804 / LCI indicators", "name": "GaBiCategories"}}, {"dataSetInternalID": 10, "referenceToFlowDataSet": {"shortDescription": [{"value": "Use of net fresh water (FW)", "lang": "en"}, {"value": "Einsatz von Süßwasserressourcen (FW)", "lang": "de"}], "type": "flow data set", "refObjectId": "3cf952c8-f3a4-461d-8c96-96456ca62246", "uri": "../flows/3cf952c8-f3a4-461d-8c96-96456ca62246.xml"}, "exchange direction": "INPUT", "other": {"anies": [{"name": "referenceToUnitGroupDataSet", "value": {"shortDescription": [{"value": "m^3", "lang": "en"}], "type": "unit group data set", "refObjectId": "cd950537-0a98-4044-9ba7-9f9a68d0a504", "uri": "../unitgroups/cd950537-0a98-4044-9ba7-9f9a68d0a504.xml"}}, {"value": "0.163", "module": "A1"}, {"value": "0.00127", "module": "A2"}, {"value": "0.103", "module": "A3"}, {"value": "0.00516", "module": "A4"}, {"value": "0.000626", "module": "A5"}, {"value": "2.68E-05", "module": "C1"}, {"value": "0.000118", "module": "C2"}, {"value": "1.21E-06", "module": "C3"}, {"value": "0.00246", "module": "C4"}, {"value": "-0.0131", "module": "D"}]}, "resolvedFlowVersion": "38.00.000", "flowProperties": [], "typeOfFlow": "Other flow", "classification": {"classHierarchy": "Quantities / Environmental quantities / EPD EN 15804 / LCI indicators", "name": "GaBiCategories"}}, {"dataSetInternalID": 11, "referenceToFlowDataSet": {"shortDescription": [{"value": "Hazardous waste disposed (HWD)", "lang": "en"}, {"value": "Gefährlicher Abfall zur Deponie (HWD)", "lang": "de"}], "type": "flow data set", "refObjectId": "430f9e0f-59b2-46a0-8e0d-55e0e84948fc", "uri": "../flows/430f9e0f-59b2-46a0-8e0d-55e0e84948fc.xml"}, "exchange direction": "OUTPUT", "other": {"anies": [{"name": "referenceToUnitGroupDataSet", "value": {"shortDescription": [{"value": "kg", "lang": "en"}], "type": "unit group data set", "refObjectId": "ad38d542-3fe9-439d-9b95-2f5f7752acaf", "uri": "../unitgroups/ad38d542-3fe9-439d-9b95-2f5f7752acaf.xml"}}, {"value": "7.16E-05", "module": "A1"}, {"value": "4.42E-05", "module": "A2"}, {"value": "0.000311", "module": "A3"}, {"value": "0.000183", "module": "A4"}, {"value": "2.89E-06", "module": "A5"}, {"value": "2.7E-08", "module": "C1"}, {"value": "4.18E-06", "module": "C2"}, {"value": "1.33E-09", "module": "C3"}, {"value": "2.7E-06", "module": "C4"}, {"value": "-2.33E-05", "module": "D"}]}, "resolvedFlowVersion": "38.00.000", "flowProperties": [], "typeOfFlow": "Other flow", "classification": {"classHierarchy": "Quantities / Environmental quantities / EPD EN 15804 / LCI indicators", "name": "GaBiCategories"}}, {"dataSetInternalID": 12, "referenceToFlowDataSet": {"shortDescription": [{"value": "Non hazardous waste disposed (NHWD)", "lang": "en"}, {"value": "Entsorgter nicht gefährlicher Abfall (NHWD)", "lang": "de"}], "type": "flow data set", "refObjectId": "b29ef66b-e286-4afa-949f-62f1a7b4d7fa", "uri": "../flows/b29ef66b-e286-4afa-949f-62f1a7b4d7fa.xml"}, "exchange direction": "OUTPUT", "other": {"anies": [{"name": "referenceToUnitGroupDataSet", "value": {"shortDescription": [{"value": "kg", "lang": "en"}], "type": "unit group data set", "refObjectId": "ad38d542-3fe9-439d-9b95-2f5f7752acaf", "uri": "../unitgroups/ad38d542-3fe9-439d-9b95-2f5f7752acaf.xml"}}, {"value": "0.75", "module": "A1"}, {"value": "0.814", "module": "A2"}, {"value": "1.76", "module": "A3"}, {"value": "3.68", "module": "A4"}, {"value": "0.829", "module": "A5"}, {"value": "0.00013", "module": "C1"}, {"value": "0.084", "module": "C2"}, {"value": "6.3E-06", "module": "C3"}, {"value": "11.4", "module": "C4"}, {"value": "-0.0868", "module": "D"}]}, "resolvedFlowVersion": "38.00.000", "flowProperties": [], "typeOfFlow": "Other flow", "classification": {"classHierarchy": "Quantities / Environmental quantities / EPD EN 15804 / LCI indicators", "name": "GaBiCategories"}}, {"dataSetInternalID": 13, "referenceToFlowDataSet": {"shortDescription": [{"value": "Radioactive waste disposed (RWD)", "lang": "en"}, {"value": "Entsorgter radioaktiver Abfall (RWD)", "lang": "de"}], "type": "flow data set", "refObjectId": "3449546e-52ad-4b39-b809-9fb77cea8ff6", "uri": "../flows/3449546e-52ad-4b39-b809-9fb77cea8ff6.xml"}, "exchange direction": "OUTPUT", "other": {"anies": [{"name": "referenceToUnitGroupDataSet", "value": {"shortDescription": [{"value": "kg", "lang": "en"}], "type": "unit group data set", "refObjectId": "ad38d542-3fe9-439d-9b95-2f5f7752acaf", "uri": "../unitgroups/ad38d542-3fe9-439d-9b95-2f5f7752acaf.xml"}}, {"value": "0.000143", "module": "A1"}, {"value": "0.000134", "module": "A2"}, {"value": "0.000991", "module": "A3"}, {"value": "0.000474", "module": "A4"}, {"value": "7.79E-06", "module": "A5"}, {"value": "2.59E-07", "module": "C1"}, {"value": "1.08E-05", "module": "C2"}, {"value": "1.18E-08", "module": "C3"}, {"value": "1.42E-05", "module": "C4"}, {"value": "-5.16E-05", "module": "D"}]}, "resolvedFlowVersion": "38.00.000", "flowProperties": [], "typeOfFlow": "Other flow", "classification": {"classHierarchy": "Quantities / Environmental quantities / EPD EN 15804 / LCI indicators", "name": "GaBiCategories"}}, {"dataSetInternalID": 14, "referenceToFlowDataSet": {"shortDescription": [{"value": "Components for re-use (CRU)", "lang": "en"}, {"value": "Komponenten für die Wiederverwendung (CRU)", "lang": "de"}], "type": "flow data set", "refObjectId": "a2b32f97-3fc7-4af2-b209-525bc6426f33", "uri": "../flows/a2b32f97-3fc7-4af2-b209-525bc6426f33.xml"}, "exchange direction": "OUTPUT", "other": {"anies": [{"name": "referenceToUnitGroupDataSet", "value": {"shortDescription": [{"value": "kg", "lang": "en"}], "type": "unit group data set", "refObjectId": "ad38d542-3fe9-439d-9b95-2f5f7752acaf", "uri": "../unitgroups/ad38d542-3fe9-439d-9b95-2f5f7752acaf.xml"}}, {"value": "0", "module": "A1"}, {"value": "0", "module": "A2"}, {"value": "0", "module": "A3"}, {"value": "0", "module": "A4"}, {"value": "0", "module": "A5"}, {"value": "0", "module": "C1"}, {"value": "0", "module": "C2"}, {"value": "0", "module": "C3"}, {"value": "0", "module": "C4"}, {"value": "0", "module": "D"}]}, "resolvedFlowVersion": "38.00.000", "flowProperties": [], "typeOfFlow": "Other flow", "classification": {"classHierarchy": "Quantities / Environmental quantities / EPD EN 15804 / LCI indicators", "name": "GaBiCategories"}}, {"dataSetInternalID": 15, "referenceToFlowDataSet": {"shortDescription": [{"value": "Materials for recycling (MFR)", "lang": "en"}, {"value": "Stoffe zum Recycling (MFR)", "lang": "de"}], "type": "flow data set", "refObjectId": "d7fe48a5-4103-49c8-9aae-b0b5dfdbd6ae", "uri": "../flows/d7fe48a5-4103-49c8-9aae-b0b5dfdbd6ae.xml"}, "exchange direction": "OUTPUT", "other": {"anies": [{"name": "referenceToUnitGroupDataSet", "value": {"shortDescription": [{"value": "kg", "lang": "en"}], "type": "unit group data set", "refObjectId": "ad38d542-3fe9-439d-9b95-2f5f7752acaf", "uri": "../unitgroups/ad38d542-3fe9-439d-9b95-2f5f7752acaf.xml"}}, {"value": "0", "module": "A1"}, {"value": "0", "module": "A2"}, {"value": "0.00423", "module": "A3"}, {"value": "0", "module": "A4"}, {"value": "1.12", "module": "A5"}, {"value": "0", "module": "C1"}, {"value": "0", "module": "C2"}, {"value": "0.0513", "module": "C3"}, {"value": "0", "module": "C4"}, {"value": "-1.18", "module": "D"}]}, "resolvedFlowVersion": "38.00.000", "flowProperties": [], "typeOfFlow": "Other flow", "classification": {"classHierarchy": "Quantities / Environmental quantities / EPD EN 15804 / LCI indicators", "name": "GaBiCategories"}}, {"dataSetInternalID": 16, "referenceToFlowDataSet": {"shortDescription": [{"value": "Materials for energy recovery (MER)", "lang": "en"}, {"value": "Stoffe für die Energierückgewinnung (MER)", "lang": "de"}], "type": "flow data set", "refObjectId": "59a9181c-3aaf-46ee-8b13-2b3723b6e447", "uri": "../flows/59a9181c-3aaf-46ee-8b13-2b3723b6e447.xml"}, "exchange direction": "OUTPUT", "other": {"anies": [{"name": "referenceToUnitGroupDataSet", "value": {"shortDescription": [{"value": "kg", "lang": "en"}], "type": "unit group data set", "refObjectId": "ad38d542-3fe9-439d-9b95-2f5f7752acaf", "uri": "../unitgroups/ad38d542-3fe9-439d-9b95-2f5f7752acaf.xml"}}, {"value": "0", "module": "A1"}, {"value": "0", "module": "A2"}, {"value": "0", "module": "A3"}, {"value": "0", "module": "A4"}, {"value": "0", "module": "A5"}, {"value": "0", "module": "C1"}, {"value": "0", "module": "C2"}, {"value": "0", "module": "C3"}, {"value": "0", "module": "C4"}, {"value": "0", "module": "D"}]}, "resolvedFlowVersion": "38.00.000", "flowProperties": [], "typeOfFlow": "Other flow", "classification": {"classHierarchy": "Quantities / Environmental quantities / EPD EN 15804 / LCI indicators", "name": "GaBiCategories"}}, {"dataSetInternalID": 17, "referenceToFlowDataSet": {"shortDescription": [{"value": "Exported electrical energy (EEE)", "lang": "en"}, {"value": "Exportierte elektrische Energie (EEE)", "lang": "de"}], "type": "flow data set", "refObjectId": "4da0c987-2b76-40d6-9e9e-82a017aaaf29", "uri": "../flows/4da0c987-2b76-40d6-9e9e-82a017aaaf29.xml"}, "exchange direction": "OUTPUT", "other": {"anies": [{"name": "referenceToUnitGroupDataSet", "value": {"shortDescription": [{"value": "MJ", "lang": "en"}], "type": "unit group data set", "refObjectId": "93a60a57-a3c8-11da-a746-0800200c9a66", "uri": "../unitgroups/93a60a57-a3c8-11da-a746-0800200c9a66.xml"}}, {"value": "0", "module": "A1"}, {"value": "0", "module": "A2"}, {"value": "0.00148", "module": "A3"}, {"value": "0", "module": "A4"}, {"value": "1.22", "module": "A5"}, {"value": "0", "module": "C1"}, {"value": "0", "module": "C2"}, {"value": "0", "module": "C3"}, {"value": "0.283", "module": "C4"}, {"value": "-1.51", "module": "D"}]}, "resolvedFlowVersion": "38.00.000", "flowProperties": [], "typeOfFlow": "Other flow", "classification": {"classHierarchy": "Quantities / Environmental quantities / EPD EN 15804 / LCI indicators", "name": "GaBiCategories"}}, {"dataSetInternalID": 18, "referenceToFlowDataSet": {"shortDescription": [{"value": "Exported thermal energy (EET)", "lang": "en"}, {"value": "Exportierte thermische Energie (EET)", "lang": "de"}], "type": "flow data set", "refObjectId": "98daf38a-7a79-46d3-9a37-2b7bd0955810", "uri": "../flows/98daf38a-7a79-46d3-9a37-2b7bd0955810.xml"}, "exchange direction": "OUTPUT", "other": {"anies": [{"name": "referenceToUnitGroupDataSet", "value": {"shortDescription": [{"value": "MJ", "lang": "en"}], "type": "unit group data set", "refObjectId": "93a60a57-a3c8-11da-a746-0800200c9a66", "uri": "../unitgroups/93a60a57-a3c8-11da-a746-0800200c9a66.xml"}}, {"value": "0", "module": "A1"}, {"value": "0", "module": "A2"}, {"value": "0.00295", "module": "A3"}, {"value": "0", "module": "A4"}, {"value": "2.45", "module": "A5"}, {"value": "0", "module": "C1"}, {"value": "0", "module": "C2"}, {"value": "0", "module": "C3"}, {"value": "0.565", "module": "C4"}, {"value": "-3.02", "module": "D"}]}, "resolvedFlowVersion": "38.00.000", "flowProperties": [], "typeOfFlow": "Other flow", "classification": {"classHierarchy": "Quantities / Environmental quantities / EPD EN 15804 / LCI indicators", "name": "GaBiCategories"}}]}, "LCIAResults": {"LCIAResult": [{"referenceToLCIAMethodDataSet": {"shortDescription": [{"value": "Global Warming Potential total (GWP-total)", "lang": "en"}, {"value": "Globales Erwärmungspotenzial total (GWP-total)", "lang": "de"}], "type": "LCIA method data set", "refObjectId": "6a37f984-a4b3-458a-a20a-64418c145fa2", "uri": "../lciamethods/6a37f984-a4b3-458a-a20a-64418c145fa2.xml"}, "other": {"anies": [{"name": "referenceToUnitGroupDataSet", "value": {"shortDescription": [{"value": "kg CO_(2) eq", "lang": "en"}], "type": "unit group data set", "refObjectId": "1ebf3012-d0db-4de2-aefd-ef30cedb0be1", "uri": "../unitgroups/1ebf3012-d0db-4de2-aefd-ef30cedb0be1.xml"}}, {"value": "2.63", "module": "A1"}, {"value": "1.36", "module": "A2"}, {"value": "14.1", "module": "A3"}, {"value": "4.63", "module": "A4"}, {"value": "3.75", "module": "A5"}, {"value": "0.00169", "module": "C1"}, {"value": "0.106", "module": "C2"}, {"value": "7.8E-05", "module": "C3"}, {"value": "0.779", "module": "C4"}, {"value": "-2.02", "module": "D"}]}}, {"referenceToLCIAMethodDataSet": {"shortDescription": [{"value": "Global Warming Potential fossil fuels (GWP-fossil)", "lang": "en"}, {"value": "Globales Erwärmungspotenzial fossil (GWP-fossil)", "lang": "de"}], "type": "LCIA method data set", "refObjectId": "5f635281-343e-44fb-83df-1971b155e6b6", "uri": "../lciamethods/5f635281-343e-44fb-83df-1971b155e6b6.xml"}, "other": {"anies": [{"name": "referenceToUnitGroupDataSet", "value": {"shortDescription": [{"value": "kg CO_(2) eq", "lang": "en"}], "type": "unit group data set", "refObjectId": "1ebf3012-d0db-4de2-aefd-ef30cedb0be1", "uri": "../unitgroups/1ebf3012-d0db-4de2-aefd-ef30cedb0be1.xml"}}, {"value": "2.61", "module": "A1"}, {"value": "1.36", "module": "A2"}, {"value": "17.2", "module": "A3"}, {"value": "4.63", "module": "A4"}, {"value": "0.48", "module": "A5"}, {"value": "0.00167", "module": "C1"}, {"value": "0.106", "module": "C2"}, {"value": "7.73E-05", "module": "C3"}, {"value": "0.779", "module": "C4"}, {"value": "-0.489", "module": "D"}]}}, {"referenceToLCIAMethodDataSet": {"shortDescription": [{"value": "Global Warming Potential biogenic (GWP-biogenic)", "lang": "en"}, {"value": "Globales Erwärmungspotenzial biogen (GWP-biogenic)", "lang": "de"}], "type": "LCIA method data set", "refObjectId": "2356e1ab-0185-4db5-86e5-16de51c7485c", "uri": "../lciamethods/2356e1ab-0185-4db5-86e5-16de51c7485c.xml"}, "other": {"anies": [{"name": "referenceToUnitGroupDataSet", "value": {"shortDescription": [{"value": "kg CO_(2) eq", "lang": "en"}], "type": "unit group data set", "refObjectId": "1ebf3012-d0db-4de2-aefd-ef30cedb0be1", "uri": "../unitgroups/1ebf3012-d0db-4de2-aefd-ef30cedb0be1.xml"}}, {"value": "0.00847", "module": "A1"}, {"value": "0.000441", "module": "A2"}, {"value": "-3.18", "module": "A3"}, {"value": "0.00166", "module": "A4"}, {"value": "3.27", "module": "A5"}, {"value": "9.29E-06", "module": "C1"}, {"value": "3.78E-05", "module": "C2"}, {"value": "4.19E-07", "module": "C3"}, {"value": "0.00016", "module": "C4"}, {"value": "-1.53", "module": "D"}]}}, {"referenceToLCIAMethodDataSet": {"shortDescription": [{"value": "Global Warming Potential luluc (GWP-luluc)", "lang": "en"}, {"value": "Globales Erwärmungspotenzial luluc (GWP-luluc)", "lang": "de"}], "type": "LCIA method data set", "refObjectId": "4331bbdb-978a-490d-8707-eeb047f01a55", "uri": "../lciamethods/4331bbdb-978a-490d-8707-eeb047f01a55.xml"}, "other": {"anies": [{"name": "referenceToUnitGroupDataSet", "value": {"shortDescription": [{"value": "kg CO_(2) eq", "lang": "en"}], "type": "unit group data set", "refObjectId": "1ebf3012-d0db-4de2-aefd-ef30cedb0be1", "uri": "../unitgroups/1ebf3012-d0db-4de2-aefd-ef30cedb0be1.xml"}}, {"value": "0.00208", "module": "A1"}, {"value": "0.000659", "module": "A2"}, {"value": "0.0105", "module": "A3"}, {"value": "0.00185", "module": "A4"}, {"value": "3.47E-05", "module": "A5"}, {"value": "3.96E-06", "module": "C1"}, {"value": "4.23E-05", "module": "C2"}, {"value": "1.79E-07", "module": "C3"}, {"value": "6.54E-05", "module": "C4"}, {"value": "-0.0018", "module": "D"}]}}, {"referenceToLCIAMethodDataSet": {"shortDescription": [{"value": "Depletion potential of the stratospheric ozone layer (ODP)", "lang": "en"}, {"value": "Abbau Potential der stratosphärischen Ozonschicht (ODP)", "lang": "de"}], "type": "LCIA method data set", "refObjectId": "b5c629d6-def3-11e6-bf01-fe55135034f3", "uri": "../lciamethods/b5c629d6-def3-11e6-bf01-fe55135034f3.xml"}, "other": {"anies": [{"name": "referenceToUnitGroupDataSet", "value": {"shortDescription": [{"value": "kg CFC11 eq", "lang": "en"}], "type": "unit group data set", "refObjectId": "d9e957c9-7309-4474-bf3a-7777df6c4e5b", "uri": "../unitgroups/d9e957c9-7309-4474-bf3a-7777df6c4e5b.xml"}}, {"value": "2.42E-07", "module": "A1"}, {"value": "3.03E-07", "module": "A2"}, {"value": "1.81E-06", "module": "A3"}, {"value": "1.07E-06", "module": "A4"}, {"value": "1.77E-08", "module": "A5"}, {"value": "8.43E-11", "module": "C1"}, {"value": "2.45E-08", "module": "C2"}, {"value": "4.01E-12", "module": "C3"}, {"value": "3.04E-08", "module": "C4"}, {"value": "-8.04E-08", "module": "D"}]}}, {"referenceToLCIAMethodDataSet": {"shortDescription": [{"value": "Acidification potential of land and water (AP)", "lang": "en"}, {"value": "Versauerungspotenzial von Boden und Wasser (AP)", "lang": "de"}], "type": "LCIA method data set", "refObjectId": "b5c611c6-def3-11e6-bf01-fe55135034f3", "uri": "../lciamethods/b5c611c6-def3-11e6-bf01-fe55135034f3.xml"}, "other": {"anies": [{"name": "referenceToUnitGroupDataSet", "value": {"shortDescription": [{"value": "mol H^(+) eq", "lang": "en"}], "type": "unit group data set", "refObjectId": "42e089ac-92bf-4bf2-8ca1-5fc40d18f2ed", "uri": "../unitgroups/42e089ac-92bf-4bf2-8ca1-5fc40d18f2ed.xml"}}, {"value": "0.013", "module": "A1"}, {"value": "0.0142", "module": "A2"}, {"value": "0.0528", "module": "A3"}, {"value": "0.0131", "module": "A4"}, {"value": "0.000464", "module": "A5"}, {"value": "9.52E-06", "module": "C1"}, {"value": "0.0003", "module": "C2"}, {"value": "4.43E-07", "module": "C3"}, {"value": "0.000796", "module": "C4"}, {"value": "-0.00324", "module": "D"}]}}, {"referenceToLCIAMethodDataSet": {"shortDescription": [{"value": "Eutrophication potential aquatic freshwater (EP-freshwater)", "lang": "en"}, {"value": "Eutrophierungspotenzial Süßwasser (EP-freshwater)", "lang": "de"}], "type": "LCIA method data set", "refObjectId": "b53ec18f-7377-4ad3-86eb-cc3f4f276b2b", "uri": "../lciamethods/b53ec18f-7377-4ad3-86eb-cc3f4f276b2b.xml"}, "other": {"anies": [{"name": "referenceToUnitGroupDataSet", "value": {"shortDescription": [{"value": "kg P eq", "lang": "en"}], "type": "unit group data set", "refObjectId": "0429039d-a61d-4590-ba67-aa4a20a810a1", "uri": "../unitgroups/0429039d-a61d-4590-ba67-aa4a20a810a1.xml"}}, {"value": "0.000145", "module": "A1"}, {"value": "8.45E-06", "module": "A2"}, {"value": "0.00112", "module": "A3"}, {"value": "3.3E-05", "module": "A4"}, {"value": "9.07E-07", "module": "A5"}, {"value": "1.79E-07", "module": "C1"}, {"value": "7.54E-07", "module": "C2"}, {"value": "8.11E-09", "module": "C3"}, {"value": "2.59E-06", "module": "C4"}, {"value": "-4.43E-05", "module": "D"}]}}, {"referenceToLCIAMethodDataSet": {"shortDescription": [{"value": "Eutrophication potential aquatic marine (EP-marine)", "lang": "en"}, {"value": "Eutrophierungspotenzial Salzwasser (EP-marine)", "lang": "de"}], "type": "LCIA method data set", "refObjectId": "b5c619fa-def3-11e6-bf01-fe55135034f3", "uri": "../lciamethods/b5c619fa-def3-11e6-bf01-fe55135034f3.xml"}, "other": {"anies": [{"name": "referenceToUnitGroupDataSet", "value": {"shortDescription": [{"value": "kg N eq", "lang": "en"}], "type": "unit group data set", "refObjectId": "d05bb823-ecdf-4686-8c40-bf1d9257859f", "uri": "../unitgroups/d05bb823-ecdf-4686-8c40-bf1d9257859f.xml"}}, {"value": "0.00197", "module": "A1"}, {"value": "0.00336", "module": "A2"}, {"value": "0.00936", "module": "A3"}, {"value": "0.00261", "module": "A4"}, {"value": "0.000179", "module": "A5"}, {"value": "1.21E-06", "module": "C1"}, {"value": "5.97E-05", "module": "C2"}, {"value": "5.9E-08", "module": "C3"}, {"value": "0.000326", "module": "C4"}, {"value": "-0.000617", "module": "D"}]}}, {"referenceToLCIAMethodDataSet": {"shortDescription": [{"value": "Eutrophication potential terrestrial (EP-terrestrial)", "lang": "en"}, {"value": "Eutrophierungspotenzial Land (EP-terrestrial)", "lang": "de"}], "type": "LCIA method data set", "refObjectId": "b5c614d2-def3-11e6-bf01-fe55135034f3", "uri": "../lciamethods/b5c614d2-def3-11e6-bf01-fe55135034f3.xml"}, "other": {"anies": [{"name": "referenceToUnitGroupDataSet", "value": {"shortDescription": [{"value": "mol N eq", "lang": "en"}], "type": "unit group data set", "refObjectId": "71b4d617-0ec9-4d3f-b65e-e438940c2401", "uri": "../unitgroups/71b4d617-0ec9-4d3f-b65e-e438940c2401.xml"}}, {"value": "0.0222", "module": "A1"}, {"value": "0.0373", "module": "A2"}, {"value": "0.0977", "module": "A3"}, {"value": "0.0291", "module": "A4"}, {"value": "0.00181", "module": "A5"}, {"value": "1.4E-05", "module": "C1"}, {"value": "0.000665", "module": "C2"}, {"value": "6.78E-07", "module": "C3"}, {"value": "0.00313", "module": "C4"}, {"value": "-0.00688", "module": "D"}]}}, {"referenceToLCIAMethodDataSet": {"shortDescription": [{"value": "Formation potential of tropospheric ozone photochemical oxidants (POCP)", "lang": "en"}, {"value": "Bildungspotential für troposphärisches Ozon (POCP)", "lang": "de"}], "type": "LCIA method data set", "refObjectId": "b5c610fe-def3-11e6-bf01-fe55135034f3", "uri": "../lciamethods/b5c610fe-def3-11e6-bf01-fe55135034f3.xml"}, "other": {"anies": [{"name": "referenceToUnitGroupDataSet", "value": {"shortDescription": [{"value": "kg NMVOC eq", "lang": "en"}], "type": "unit group data set", "refObjectId": "d27c25f8-fbc1-44c6-b47b-4adbae4199c6", "uri": "../unitgroups/d27c25f8-fbc1-44c6-b47b-4adbae4199c6.xml"}}, {"value": "0.00713", "module": "A1"}, {"value": "0.0105", "module": "A2"}, {"value": "0.0283", "module": "A3"}, {"value": "0.0112", "module": "A4"}, {"value": "0.000543", "module": "A5"}, {"value": "3.84E-06", "module": "C1"}, {"value": "0.000256", "module": "C2"}, {"value": "1.9E-07", "module": "C3"}, {"value": "0.000876", "module": "C4"}, {"value": "-0.0018", "module": "D"}]}}, {"referenceToLCIAMethodDataSet": {"shortDescription": [{"value": "Abiotic depletion potential for non fossil resources (ADPE)", "lang": "en"}, {"value": "Potenzial für den abiotischen Abbau nicht fossiler Ressourcen (ADPE)", "lang": "de"}], "type": "LCIA method data set", "refObjectId": "b2ad6494-c78d-11e6-9d9d-cec0c932ce01", "uri": "../lciamethods/b2ad6494-c78d-11e6-9d9d-cec0c932ce01.xml"}, "other": {"anies": [{"name": "referenceToUnitGroupDataSet", "value": {"shortDescription": [{"value": "kg Sb eq", "lang": "en"}], "type": "unit group data set", "refObjectId": "54ccd2d9-a32a-4fc2-923d-f2c8c93e89d4", "uri": "../unitgroups/54ccd2d9-a32a-4fc2-923d-f2c8c93e89d4.xml"}}, {"value": "3.78E-05", "module": "A1"}, {"value": "3.11E-06", "module": "A2"}, {"value": "1.58E-05", "module": "A3"}, {"value": "1.25E-05", "module": "A4"}, {"value": "2.12E-07", "module": "A5"}, {"value": "9.05E-09", "module": "C1"}, {"value": "2.86E-07", "module": "C2"}, {"value": "4.38E-10", "module": "C3"}, {"value": "2.42E-07", "module": "C4"}, {"value": "-1.66E-05", "module": "D"}]}}, {"referenceToLCIAMethodDataSet": {"shortDescription": [{"value": "Abiotic depletion potential for fossil resources (ADPF)", "lang": "en"}, {"value": "Potenzial für den abiotischen Abbau fossiler Brennstoffe (ADPF)", "lang": "de"}], "type": "LCIA method data set", "refObjectId": "b2ad6110-c78d-11e6-9d9d-cec0c932ce01", "uri": "../lciamethods/b2ad6110-c78d-11e6-9d9d-cec0c932ce01.xml"}, "other": {"anies": [{"name": "referenceToUnitGroupDataSet", "value": {"shortDescription": [{"value": "MJ", "lang": "en"}], "type": "unit group data set", "refObjectId": "93a60a57-a3c8-11da-a746-0800200c9a66", "uri": "../unitgroups/93a60a57-a3c8-11da-a746-0800200c9a66.xml"}}, {"value": "55.3", "module": "A1"}, {"value": "19.8", "module": "A2"}, {"value": "327", "module": "A3"}, {"value": "70.2", "module": "A4"}, {"value": "1.2", "module": "A5"}, {"value": "0.0355", "module": "C1"}, {"value": "1.6", "module": "C2"}, {"value": "0.00162", "module": "C3"}, {"value": "2.14", "module": "C4"}, {"value": "-3.79", "module": "D"}]}}, {"referenceToLCIAMethodDataSet": {"shortDescription": [{"value": "Water use (WDP)", "lang": "en"}, {"value": "Wassernutzung (WDP)", "lang": "de"}], "type": "LCIA method data set", "refObjectId": "b2ad66ce-c78d-11e6-9d9d-cec0c932ce01", "uri": "../lciamethods/b2ad66ce-c78d-11e6-9d9d-cec0c932ce01.xml"}, "other": {"anies": [{"name": "referenceToUnitGroupDataSet", "value": {"shortDescription": [{"value": "m^(3) world eq deprived", "lang": "en"}], "type": "unit group data set", "refObjectId": "6ae2df01-888e-46c8-b17d-49fa3869b476", "uri": "../unitgroups/6ae2df01-888e-46c8-b17d-49fa3869b476.xml"}}, {"value": "1.88", "module": "A1"}, {"value": "0.0543", "module": "A2"}, {"value": "5.15", "module": "A3"}, {"value": "0.214", "module": "A4"}, {"value": "0.0071", "module": "A5"}, {"value": "0.000415", "module": "C1"}, {"value": "0.00488", "module": "C2"}, {"value": "1.9E-05", "module": "C3"}, {"value": "0.0174", "module": "C4"}, {"value": "-0.357", "module": "D"}]}}, {"referenceToLCIAMethodDataSet": {"shortDescription": [{"value": "Incidence of disease due to PM emissions (PM)", "lang": "en"}, {"value": "Auftreten von Krankheiten aufgrund von Feinstaubemissionen (PM)", "lang": "de"}], "type": "LCIA method data set", "refObjectId": "b5c602c6-def3-11e6-bf01-fe55135034f3", "uri": "../lciamethods/b5c602c6-def3-11e6-bf01-fe55135034f3.xml"}, "other": {"anies": [{"name": "referenceToUnitGroupDataSet", "value": {"shortDescription": [{"value": "Disease incidence", "lang": "en"}], "type": "unit group data set", "refObjectId": "3883559b-648f-4afc-8ba2-0bd24f3affa3", "uri": "../unitgroups/3883559b-648f-4afc-8ba2-0bd24f3affa3.xml"}}, {"value": "9.36E-08", "module": "A1"}, {"value": "9.2E-08", "module": "A2"}, {"value": "3.73E-07", "module": "A3"}, {"value": "3.72E-07", "module": "A4"}, {"value": "8.13E-09", "module": "A5"}, {"value": "2.62E-11", "module": "C1"}, {"value": "8.49E-09", "module": "C2"}, {"value": "1.48E-12", "module": "C3"}, {"value": "1.33E-08", "module": "C4"}, {"value": "-4.76E-08", "module": "D"}]}}, {"referenceToLCIAMethodDataSet": {"shortDescription": [{"value": "Human exposure efficiency relative to U235 (IR)", "lang": "en"}, {"value": "Wirkung durch Exposition des Menschen mit U235 (IR)", "lang": "de"}], "type": "LCIA method data set", "refObjectId": "b5c632be-def3-11e6-bf01-fe55135034f3", "uri": "../lciamethods/b5c632be-def3-11e6-bf01-fe55135034f3.xml"}, "other": {"anies": [{"name": "referenceToUnitGroupDataSet", "value": {"shortDescription": [{"value": "kBq U235 eq", "lang": "en"}], "type": "unit group data set", "refObjectId": "456b05bf-1415-44a9-9993-02452f554c09", "uri": "../unitgroups/456b05bf-1415-44a9-9993-02452f554c09.xml"}}, {"value": "0.285", "module": "A1"}, {"value": "0.0856", "module": "A2"}, {"value": "1.21", "module": "A3"}, {"value": "0.305", "module": "A4"}, {"value": "0.00534", "module": "A5"}, {"value": "0.000315", "module": "C1"}, {"value": "0.00696", "module": "C2"}, {"value": "1.42E-05", "module": "C3"}, {"value": "0.0108", "module": "C4"}, {"value": "-0.0566", "module": "D"}]}}, {"referenceToLCIAMethodDataSet": {"shortDescription": [{"value": "Comparative toxic unit for ecosystems (ETP-fw)", "lang": "en"}, {"value": "Toxizitätsvergleichseinheit für Ökosysteme (ETP-fw)", "lang": "de"}], "type": "LCIA method data set", "refObjectId": "ee1082d1-b0f7-43ca-a1f0-21e2a4a74511", "uri": "../lciamethods/ee1082d1-b0f7-43ca-a1f0-21e2a4a74511.xml"}, "other": {"anies": [{"name": "referenceToUnitGroupDataSet", "value": {"shortDescription": [{"value": "CTUe", "lang": "en"}], "type": "unit group data set", "refObjectId": "aa959ded-f1eb-4efb-9c5c-2d60be36b3e6", "uri": "../unitgroups/aa959ded-f1eb-4efb-9c5c-2d60be36b3e6.xml"}}, {"value": "64", "module": "A1"}, {"value": "14.8", "module": "A2"}, {"value": "76.7", "module": "A3"}, {"value": "55.1", "module": "A4"}, {"value": "1.29", "module": "A5"}, {"value": "0.0225", "module": "C1"}, {"value": "1.26", "module": "C2"}, {"value": "0.00107", "module": "C3"}, {"value": "3.09", "module": "C4"}, {"value": "-14.4", "module": "D"}]}}, {"referenceToLCIAMethodDataSet": {"shortDescription": [{"value": "Comparative toxic unit for humans (carcinogenic) (HTP-c)", "lang": "en"}, {"value": "Toxizitätsvergleichseinheit für Menschen (krebserregend) (HTP-c)", "lang": "de"}], "type": "LCIA method data set", "refObjectId": "2299222a-bbd8-474f-9d4f-4dd1f18aea7c", "uri": "../lciamethods/2299222a-bbd8-474f-9d4f-4dd1f18aea7c.xml"}, "other": {"anies": [{"name": "referenceToUnitGroupDataSet", "value": {"shortDescription": [{"value": "CTUh", "lang": "en"}], "type": "unit group data set", "refObjectId": "d4c9523e-2d7e-49fd-8469-998f547d3a70", "uri": "../unitgroups/d4c9523e-2d7e-49fd-8469-998f547d3a70.xml"}}, {"value": "3.68E-09", "module": "A1"}, {"value": "5.97E-10", "module": "A2"}, {"value": "6.22E-09", "module": "A3"}, {"value": "1.77E-09", "module": "A4"}, {"value": "2.32E-10", "module": "A5"}, {"value": "6.9E-13", "module": "C1"}, {"value": "4.05E-11", "module": "C2"}, {"value": "5.4E-14", "module": "C3"}, {"value": "1.69E-10", "module": "C4"}, {"value": "-3.59E-10", "module": "D"}]}}, {"referenceToLCIAMethodDataSet": {"shortDescription": [{"value": "Comparative toxic unit for humans (noncarcinogenic) (HTP-nc)", "lang": "en"}, {"value": "Toxizitätsvergleichseinheit für Menschen (nicht krebserregend) (HTP-nc)", "lang": "de"}], "type": "LCIA method data set", "refObjectId": "3af763a5-b7a1-48c9-9cee-1f223481fcef", "uri": "../lciamethods/3af763a5-b7a1-48c9-9cee-1f223481fcef.xml"}, "other": {"anies": [{"name": "referenceToUnitGroupDataSet", "value": {"shortDescription": [{"value": "CTUh", "lang": "en"}], "type": "unit group data set", "refObjectId": "d4c9523e-2d7e-49fd-8469-998f547d3a70", "uri": "../unitgroups/d4c9523e-2d7e-49fd-8469-998f547d3a70.xml"}}, {"value": "5.27E-08", "module": "A1"}, {"value": "1.39E-08", "module": "A2"}, {"value": "1.09E-07", "module": "A3"}, {"value": "5.57E-08", "module": "A4"}, {"value": "1.8E-09", "module": "A5"}, {"value": "2.2E-11", "module": "C1"}, {"value": "1.27E-09", "module": "C2"}, {"value": "1.06E-12", "module": "C3"}, {"value": "1.97E-09", "module": "C4"}, {"value": "-2.86E-08", "module": "D"}]}}, {"referenceToLCIAMethodDataSet": {"shortDescription": [{"value": "Soil quality index (SQP)", "lang": "en"}, {"value": "Bodenqualitätsindex (SQP)", "lang": "de"}], "type": "LCIA method data set", "refObjectId": "b2ad6890-c78d-11e6-9d9d-cec0c932ce01", "uri": "../lciamethods/b2ad6890-c78d-11e6-9d9d-cec0c932ce01.xml"}, "other": {"anies": [{"name": "referenceToUnitGroupDataSet", "value": {"shortDescription": [{"value": "SQP", "lang": "en"}], "type": "unit group data set", "refObjectId": "f130951c-e67f-4f7f-8dd4-665de3974e18", "uri": "../unitgroups/f130951c-e67f-4f7f-8dd4-665de3974e18.xml"}}, {"value": "19.5", "module": "A1"}, {"value": "11.3", "module": "A2"}, {"value": "249", "module": "A3"}, {"value": "48.9", "module": "A4"}, {"value": "1.1", "module": "A5"}, {"value": "0.00643", "module": "C1"}, {"value": "1.12", "module": "C2"}, {"value": "0.00106", "module": "C3"}, {"value": "3.85", "module": "C4"}, {"value": "-163", "module": "D"}]}}]}, "otherAttributes": {"{http://www.indata.network/EPD/2019}epd-version": "1.2"}, "version": "1.1", "locations": "../ILCDLocations.xml"}