{"processInformation": {"dataSetInformation": {"UUID": "32d81066-a845-43d0-bd69-c63897f1496f", "name": {"baseName": [{"value": "Betonpflastersteine/-platten", "lang": "de"}, {"value": "Concrete paving stones/slabs", "lang": "en"}, {"value": "Betonstraatstenen/-tegels", "lang": "nl"}]}, "classificationInformation": {"classification": [{"class": [{"value": "Mineralische Baustoffe", "level": 0, "classId": "1"}, {"value": "Steine und Elemente", "level": 1, "classId": "1.3"}, {"value": "Betonfertigteile und Betonwaren", "level": 2, "classId": "1.3.05"}], "name": "OEKOBAU.DAT"}]}, "generalComment": [{"value": "Dieses Dokument bezieht sich auf Betonpflastersteine/-platten der Firma Klostermann GmbH & Co. KG, hergestellt im Werk Coesfeld, Deutschland. Es handelt sich um eine Durchschnitts-EPD: ein durchschnittliches Pflasterstein-Produkt aus Beton, welches sich auf die deklarierte Einheit von 1 m² bezieht. Die Datenerhebung für die ökologische Berechnung erfolgte werksspezifisch mit aktuellen Jahresdaten von 2022. Die Ökobilanz ist somit repräsentativ für Betonpflastersteine/Platten der Klostermann GmbH & Co. KG. Der Deklarationsinhaber ist verantwortlich für die zugrunde liegenden Daten und deren Verifizierung.", "lang": "de"}, {"value": "Dit document heeft betrekking op betonstraatstenen/-tegels geproduceerd door Klostermann GmbH & Co. KG in de fabriek in Coesfeld, Duitsland. Dit is een gemiddelde EPD: een gemiddelde straatsteen/tegel bestaande uit beton, dat betrekking heeft op de opgegeven eenheid van 1 m². De gegevensverzameling voor de ecologische berekening is uitgevoerd op een fabrieksspecifieke basis met jaargegevens uit 2022. De LCA is daarom representatief voor betonstraatstenen/-tegels van Klostermann GmbH & Co KG. De houder van de verklaring is verantwoordelijk voor de onderliggende gegevens en de verificatie daarvan.", "lang": "nl"}], "other": {"anies": [{"scenario": [{"description": [{"value": "Für die meisten Inputs (Rohstoffe und externe Inputs) wurden repräsentative und durchschnitt-liche Daten für Deutschland verwendet. Für Vorleistungen, für die es keinen entsprechenden deutschen Datensatz gab, wurde ein Datensatz für ein Nachbarland (z. B. die Schweiz oder die Niederlande) oder ein regionaler Datensatz (z. B. für die EU) verwendet. In wenigen Fällen wurde ein globaler Datensatz verwendet. Wenn Daten von einem Hersteller zur Verfügung gestellt wurden (z. B. eine EPD), wurden diese als Datenquelle verwendet. Wenn keine Daten verfügbar waren, wurden die Daten von Ecoinvent verwendet. Alle spezifischen Transportdistanzen der Ausgangmaterialien wurden erfasst und entsprechend berücksichtigt. Die Entfernungen vom Ort der Nutzung bis zur jeweiligen Abfallbehandlung werden der LCA-Berechnungssoftware R<THiNK entnommen, die mit den Entfernungen aus der Nationalen Umweltdatenbank (Nationale Milieudatabase; NMD) der Niederlande arbeitet. Aus Gründen des Datenschutzes werden weitere Annahmen nur in dem Hintergrundbericht erläutert, der dieser EPD beiliegt. Es wurden konservative Szenarien für Modul A4 und Modul C1 erstellt, die im Hintergrundbericht zu dieser EPD abgelegt sind. Für das Modul A4 wurde eine Transportentfernung von 124 km berechnet. Für das Modul A5 wurden 2 verschiedene Arten von Verpackungen (PE-Schrumpffolien und PVC-Umreifungsbänder) in Betracht gezogen. Es werden auch Holzpaletten als Verpackung verwendet, aber aufgrund der geringen Menge fällt dies unter die Abschneidekriterien. Während der Nutzungsphase (Modul B1) können die Betonteile durch Carbonatisierung Kohlendioxid aufnehmen. Nach DIN EN 16757 liegt der durchschnittliche Referenzwert für die langfristige CO2-Aufnahme bei 75% der maximal möglichen CO2-Aufnahme. Dieser Wert ist jedoch nur als Richtwert zu verstehen, da er von vielen Einflussfaktoren abhängt. Die Norm DIN EN 16757 erklärt, wie die theoretische maximale CO2-Aufnahme berechnet werden kann. Auf Basis der theoretischen maximalen CO2-Aufnahme der verwendeten Zemente ergibt sich ein Potenzial zur langfristigen CO2-Aufnahme für 1 m² Pflasterstein nach dem Lebensende von 5,57 kg CO2 pro m². Die CO2-Aufnahme wurde im Rahmen der vorliegenden EPD nicht berücksichtigt und ist an dieser Stelle nur zur Information angegeben. Die genaue Berechnung wird im Hintergrundbericht zu finden."}], "name": "Standard scenario", "default": true}]}]}}, "quantitativeReference": {"referenceToReferenceFlow": [1], "type": "Reference flow(s)"}, "time": {"referenceYear": 2022, "dataSetValidUntil": 2028, "timeRepresentativenessDescription": [{"value": "Alle prozessspezifischen Daten wurden für das Betriebsjahr 2022 erhoben. Die eingesetzten Mengen an Roh-, Hilfs- und Betriebsstoffen sowie der Energieverbrauch sind über das gesamte Betriebsjahr 2022 erfasst und gemittelt worden. ", "lang": "de"}], "other": {"anies": [{"name": "publicationDateOfEPD", "value": 1702598400000}]}}, "geography": {"locationOfOperationSupplyOrProduction": {"descriptionOfRestrictions": [{"value": "Der Referenzraum ist Deutschland.", "lang": "de"}], "location": "DE"}}, "technology": {"technologyDescriptionAndIncludedProcesses": [{"value": "Das angebotene Sortiment an Pflaster- und Plattensystemen von Klostermann GmbH & Co. KG wird in verschiedenen Formaten, Abmessungen, Oberflächen und Farben hergestellt. Klostermann GmbH & Co. KG Pflastersteine aus Beton unterschiedlicher Größen und Dicke dienen zur ganzheitlichen Gestaltung von Verkehrsflächen und Freiräumen. Die Pflastersteinmodelle unterscheiden sich in ihren Abmessungen, Formen, Oberflächen und Farben. Die Produktionsschritte und die Materialzusammensetzung sind nahezu identisch, weshalb sich diese Deklaration auf ein durchschnittliches Produkt bezieht. Betonpflastersteine/-platten werden aus natürlichen Gesteinskörnungen, hydraulischen Bindemitteln (Zement) unter Zugabe von Wasser und speziellen Betonzusatzmitteln hergestellt. Dieses Dokument bezieht sich auf Betonpflastersteine/-platten der Firma Klostermann GmbH & Co. KG, hergestellt im Werk Coesfeld, Deutschland. Für das Inverkehrbringen der Produkte in der EU/EFTA (mit Ausnahme der Schweiz) gilt die Verordnung (EU) Nr. 305/2011 (CPR). Die Produkte benötigen eine Leistungserklärung unter Berücksichtigung der harmonisierten Normen /DIN EN 1338: 2003, Pflastersteine aus Beton/, bzw. /DIN EN 1339: 2003, Platten aus Beton/ und die CE-Kennzeichnung. Für die Verwendung gelten die jeweiligen nationalen Bestimmungen. Bei Klostermann GmbH & Co. KG werden Betonpflastersteine/-platten in 3 Prozessschritten anwendungsfertig produziert: • Mischung der Rohstoffe • Formgebung • Aushärtung und Auslagerung. ", "lang": "de"}, {"value": "Klostermann GmbH & Co KG biedt bestratings- en tegelsystemen in verschillende formaten, afmetingen, oppervlakken en kleuren. Klostermann GmbH & Co KG straatstenen van beton in verschillende afmetingen en diktes worden gebruikt voor de holistische vormgeving van verkeersgebieden en open ruimtes. De straatstenen verschillen in afmetingen, vormen, oppervlakken en kleuren. De productiestappen en materiaalsamenstelling zijn bijna identiek, daarom verwijst deze verklaring naar een gemiddeld product. Betonstraatstenen/-tegels worden vervaardigd uit natuurlijke aggregaten, hydraulische bindmiddelen (cement) met toevoeging van water en speciale betonadditieven. Dit document heeft betrekking op betonstraatstenen/-tegels die worden geproduceerd door Klostermann GmbH & Co. KG in de fabriek in Coesfeld, Duitsland. Verordening (EU) nr. 305/2011 (CPR) is van toepassing op het in de handel brengen van de producten in de EU/EVA (met uitzondering van Zwitserland). De producten vereisen een prestatieverklaring rekening houdend met de geharmoniseerde normen /DIN EN 1338: 2003, betonnen straatstenen/, of /DIN EN 1339: 2003, betonnen platen/ en de CE-markering. Voor het gebruik gelden de respectieve nationale voorschriften. Bij Klostermann GmbH & Co KG worden betonstraatstenen/-tegels in 3 stappen gebruiksklaar geproduceerd: • Mengsel van grondstoffen • Vormgeven • Uitharding en veroudering", "lang": "nl"}], "technologicalApplicability": [{"value": "Betonpflastersteine/-platten werden für Verkehrsflächen- und Freiraumgestaltung verwendet und eignen sich hauptsächlich für folgende Anwendungsbereiche: • Wohn-, Anlieger- und Verkehrsstraßen • Stand- und Abbiegespuren, Busverkehrsflächen • Park- und Rastplätze, Tankstellenbereiche • befahrbare Gleisflächen von Schienenbahnen • Industrieflächen, Bahnsteige, Panzerstraßen • land- und forstwirtschaftliche Wege • Fußgängerzonen, Geh- und Radwege • private Einfahrten, Hofflächen • Flächen im privaten Wohnumfeld • Abstellplätze und Hafenstraßen • Ufer- und Böschungsbefestigungen Der Einsatz von Pflastersteinen für Fahrbahnen sollte vermiedenen werden, insbesondere auf denen Geschwindigkeiten von 60 km/h überschritten werden. Darüber hinaus sollten Pflasterbauweisen gemäß RStO auch nicht für Verkehrsflächen der Belastungsklassen Bk10 und höher eingesetzt werden, zu denen beispielsweise Schnellverkehrsstraßen und Industriesammelstraßen gehören. Vor Beginn der Verlegearbeiten muss sichergestellt sein, dass die einzelnen Schichten unter der Pflasterdecke (z.B. Tragschicht, Frostschutzschicht, Planum) ausreichend tragfähig sind. Sie müssen entsprechend der zu erwartenden Verkehrsbelastung bemessen und verdichtet sein. Der Nachweis der erforderlichen Verdichtung ist zum Beispiel mit dem Plattendruckversuch nach DIN 18134 relativ schnell und kostengünstig durchzuführen. Der Bedarf an Steinen pro Quadratmeter verlegter Fläche schließt in der Regel die Fugen ein. Dementsprechend werden die Erzeugnisse so geliefert, dass die bestellten Steine unter Einhaltung des Rastermaßes (Steinmaß plus Fuge) verlegt werden können. Trotz hochwertiger Produktionstechnik sind Maßtoleranzen nicht vermeidbar. Es ist daher zweckmäßig, die geforderte Verlegebreite, also den Abstand zwischen den Randeinfassungen, durch Auslegen einzelner Steinzeilen vor Beginn der eigentlichen Verlegearbeiten zu ermitteln. Aber auch wenn die Randeinfassungen bereits gesetzt sind, kann es zweckmäßig sein, einzelne Steinzeilen auszulegen und vor allem auszurichten, bevor die eigentlichen Verlegearbeiten beginnen. In beiden Fällen können durch diese Vorarbeiten oftmals unnötige und teure Schneidearbeiten an den Rändern vermieden werden. Das Auslegen einzelner Steinzeilen zur Ermittlung des genauen Abstandes der Randeinfassungen ist immer dann zwingend vorgeschrieben, wenn die ZTV Pflaster-StB 20 Bestandteil des Bauvertrages ist.", "lang": "de"}, {"value": "Concrete paving blocks/slabs are used for traffic areas and open space design and are mainly suitable for the following areas of application: - Residential, residential and traffic roads - parking and turning lanes, bus traffic areas - parking and rest areas, petrol station areas - accessible railway tracks - industrial areas, platforms, armoured roads - agricultural and forestry paths - pedestrian zones, footpaths and cycle paths - private driveways, courtyards - areas in private residential areas - parking areas and harbour roads - embankment and bank reinforcement. ", "lang": "en"}, {"value": "Betonstraatstenen/-tegels worden gebruikt voor verkeersgebieden en het ontwerpen van open ruimtes en zijn voornamelijk geschikt voor de volgende toepassingsgebieden: • Woon-, service- en verkeerswegen • Parkeer- en keerstroken, zones voor busverkeer • Parkeer- en rustplaatsen, tankstations • Rijdbare spooroppervlakken van spoorwegen • Industriegebieden, spoorwegperrons, gepantserde wegen • Land- en bosbouwwegen • Voetgangerszones, voetpaden en fietspaden • Privé opritten, binnenplaatsen • Gebieden in de particuliere woonomgeving • Parkeerplaatsen en havenwegen • Stabilisatie van oevers en taluds Het gebruik van straatstenen voor rijbanen moet worden vermeden, vooral wanneer snelheden van 60 km/u worden overschreden. Bovendien mogen bestratingsmethoden in overeenstemming met RStO ook niet worden gebruikt voor verkeersgebieden in belastingsklassen Bk10 en hoger, waartoe bijvoorbeeld snelwegen en industriële verzamelwegen behoren. Voordat met de aanleg wordt begonnen, moet worden nagegaan of de afzonderlijke lagen onder het bestratingsoppervlak (bv. funderingslaag, vorstbeschermingslaag, ondergrond) voldoende draagvermogen hebben. Ze moeten gedimensioneerd en verdicht zijn in overeenstemming met de verwachte verkeersbelasting. Het controleren van de vereiste verdichting kan relatief snel en kosteneffectief worden uitgevoerd, bijvoorbeeld met behulp van de plaatdruktest volgens DIN 18134. Het aantal benodigde stenen per vierkante meter gelegd oppervlak is meestal inclusief de voegen. Daarom worden de producten zo geleverd dat de bestelde stenen kunnen worden gelegd met inachtneming van de rastermaat (steenmaat plus voeg). Ondanks hoogwaardige productietechnologie zijn maattoleranties onvermijdelijk. Daarom is het raadzaam om de vereiste legbreedte, d.w.z. de afstand tussen de kanten, te bepalen door afzonderlijke rijen stenen te leggen voordat met het eigenlijke leggen wordt begonnen. Maar zelfs als de randafwerking al gelegd is, kan het raadzaam zijn om afzonderlijke rijen stenen te leggen en vooral uit te lijnen voordat met het eigenlijke leggen wordt begonnen. In beide gevallen kan dit voorbereidende werk vaak onnodig en duur zaagwerk aan de randen voorkomen. Het leggen van individuele rijen stenen om de exacte afstand van de randafwerking te bepalen, is altijd verplicht als de ZTV Pflaster-StB 20 deel uitmaakt van het bouwcontract.", "lang": "nl"}], "referenceToTechnologyFlowDiagrammOrPicture": [{"shortDescription": [{"value": "Fliessbild Betonpflastersteine/-platten (H. Klostermann GmbH & Co. KG Betonwerke)", "lang": "de"}], "type": "source data set", "refObjectId": "1253b139-fa99-40eb-9c38-9b9d180a9633", "version": "00.00.001"}]}}, "modellingAndValidation": {"LCIMethodAndAllocation": {"typeOfDataSet": "EPD", "other": {"anies": [{"name": "subType", "value": "average dataset"}]}}, "dataSourcesTreatmentAndRepresentativeness": {"referenceToDataSource": [{"shortDescription": [{"value": "ecoinvent 3.6 database", "lang": "en"}], "type": "source data set", "refObjectId": "766b9973-5ee8-48a2-8098-72c8e20b369f", "version": "00.00.001"}, {"shortDescription": [{"value": "ecoinvent database (general)", "lang": "en"}], "type": "source data set", "refObjectId": "b497a91f-e14b-4b69-8f28-f50eb1576766", "version": "00.03.002"}], "useAdviceForDataSet": [{"value": "Betonpflastersteine/-platten werden für Verkehrsflächen- und Freiraumgestaltung verwendet und eignen sich hauptsächlich für folgende Anwendungsbereiche: • Wohn-, Anlieger- und Verkehrsstraßen • Stand- und Abbiegespuren, Busverkehrsflächen • Park- und Rastplätze, Tankstellenbereiche • befahrbare Gleisflächen von Schienenbahnen • Industrieflächen, Bahnsteige, Panzerstraßen • land- und forstwirtschaftliche Wege • Fußgängerzonen, Geh- und Radwege • private Einfahrten, Hofflächen • Flächen im privaten Wohnumfeld • Abstellplätze und Hafenstraßen • Ufer- und Böschungsbefestigungen Der Einsatz von Pflastersteinen für Fahrbahnen sollte vermiedenen werden, insbesondere auf denen Geschwindigkeiten von 60 km/h überschritten werden. Darüber hinaus sollten Pflasterbauweisen gemäß RStO auch nicht für Verkehrsflächen der Belastungsklassen Bk10 und höher eingesetzt werden, zu denen beispielsweise Schnellverkehrsstraßen und Industriesammelstraßen gehören. Vor Beginn der Verlegearbeiten muss sichergestellt sein, dass die einzelnen Schichten unter der Pflasterdecke (z.B. Tragschicht, Frostschutzschicht, Planum) ausreichend tragfähig sind. Sie müssen entsprechend der zu erwartenden Verkehrsbelastung bemessen und verdichtet sein. Der Nachweis der erforderlichen Verdichtung ist zum Beispiel mit dem Plattendruckversuch nach DIN 18134 relativ schnell und kostengünstig durchzuführen. Der Bedarf an Steinen pro Quadratmeter verlegter Fläche schließt in der Regel die Fugen ein. Dementsprechend werden die Erzeugnisse so geliefert, dass die bestellten Steine unter Einhaltung des Rastermaßes (Steinmaß plus Fuge) verlegt werden können. Trotz hochwertiger Produktionstechnik sind Maßtoleranzen nicht vermeidbar. Es ist daher zweckmäßig, die geforderte Verlegebreite, also den Abstand zwischen den Randeinfassungen, durch Auslegen einzelner Steinzeilen vor Beginn der eigentlichen Verlegearbeiten zu ermitteln. Aber auch wenn die Randeinfassungen bereits gesetzt sind, kann es zweckmäßig sein, einzelne Steinzeilen auszulegen und vor allem auszurichten, bevor die eigentlichen Verlegearbeiten beginnen. In beiden Fällen können durch diese Vorarbeiten oftmals unnötige und teure Schneidearbeiten an den Rändern vermieden werden. Das Auslegen einzelner Steinzeilen zur Ermittlung des genauen Abstandes der Randeinfassungen ist immer dann zwingend vorgeschrieben, wenn die ZTV Pflaster-StB 20 Bestandteil des Bauvertrages ist.", "lang": "de"}, {"value": "Betonstraatstenen/-tegels worden gebruikt voor verkeersgebieden en het ontwerpen van open ruimtes en zijn voornamelijk geschikt voor de volgende toepassingsgebieden: • Woon-, service- en verkeerswegen • Parkeer- en keerstroken, zones voor busverkeer • Parkeer- en rustplaatsen, tankstations • Rijdbare spooroppervlakken van spoorwegen • Industriegebieden, spoorwegperrons, gepantserde wegen • Land- en bosbouwwegen • Voetgangerszones, voetpaden en fietspaden • Privé opritten, binnenplaatsen • Gebieden in de particuliere woonomgeving • Parkeerplaatsen en havenwegen • Stabilisatie van oevers en taluds Het gebruik van straatstenen voor rijbanen moet worden vermeden, vooral wanneer snelheden van 60 km/u worden overschreden. Bovendien mogen bestratingsmethoden in overeenstemming met RStO ook niet worden gebruikt voor verkeersgebieden in belastingsklassen Bk10 en hoger, waartoe bijvoorbeeld snelwegen en industriële verzamelwegen behoren. Voordat met de aanleg wordt begonnen, moet worden nagegaan of de afzonderlijke lagen onder het bestratingsoppervlak (bv. funderingslaag, vorstbeschermingslaag, ondergrond) voldoende draagvermogen hebben. Ze moeten gedimensioneerd en verdicht zijn in overeenstemming met de verwachte verkeersbelasting. Het controleren van de vereiste verdichting kan relatief snel en kosteneffectief worden uitgevoerd, bijvoorbeeld met behulp van de plaatdruktest volgens DIN 18134. Het aantal benodigde stenen per vierkante meter gelegd oppervlak is meestal inclusief de voegen. Daarom worden de producten zo geleverd dat de bestelde stenen kunnen worden gelegd met inachtneming van de rastermaat (steenmaat plus voeg). Ondanks hoogwaardige productietechnologie zijn maattoleranties onvermijdelijk. Daarom is het raadzaam om de vereiste legbreedte, d.w.z. de afstand tussen de kanten, te bepalen door afzonderlijke rijen stenen te leggen voordat met het eigenlijke leggen wordt begonnen. Maar zelfs als de randafwerking al gelegd is, kan het raadzaam zijn om afzonderlijke rijen stenen te leggen en vooral uit te lijnen voordat met het eigenlijke leggen wordt begonnen. In beide gevallen kan dit voorbereidende werk vaak onnodig en duur zaagwerk aan de randen voorkomen. Het leggen van individuele rijen stenen om de exacte afstand van de randafwerking te bepalen, is altijd verplicht als de ZTV Pflaster-StB 20 deel uitmaakt van het bouwcontract.", "lang": "nl"}], "other": {"anies": [{"name": "referenceToOriginalEPD", "value": {"shortDescription": {"value": "Betonpflastersteine/-platten (H. Klostermann GmbH & Co. KG Betonwerke) EPD", "defaultValue": "Betonpflastersteine/-platten (H. Klostermann GmbH & Co. KG Betonwerke) EPD", "lstrings": [{"lang": "de", "value": "Betonpflastersteine/-platten (H. Klostermann GmbH & Co. KG Betonwerke) EPD"}]}, "version": {"version": 1, "majorVersion": 0, "minorVersion": 0, "subMinorVersion": 1, "zero": false, "versionString": "00.00.001"}, "type": "source data set", "uuid": {"uuid": "281df83b-25ac-4e47-bccb-a88ae8d1e45d"}, "refObjectId": "281df83b-25ac-4e47-bccb-a88ae8d1e45d", "versionAsString": "00.00.001", "resourceURLs": ["https://oekobaudat.de/OEKOBAU.DAT/resource/sources/281df83b-25ac-4e47-bccb-a88ae8d1e45d/EPD-Klostermann-319-DE.pdf?version=00.00.001", "https://oekobaudat.de/OEKOBAU.DAT/resource/sources/281df83b-25ac-4e47-bccb-a88ae8d1e45d/EPD-Klostermann-319-NL.pdf?version=00.00.001"]}}]}}, "validation": {"review": [{"reviewDetails": [{"value": "Unabhängige Verifizierung der EPD durch eine/n unabhängige/n Dritte/n gemäß ISO 14025:2010", "lang": "de"}, {"value": "Onafhankelijke verificatie van het EPD door een onafhankelijke derde partij in overeenstemming met ISO 14025:2006", "lang": "nl"}], "referenceToNameOfReviewerAndInstitution": [{"shortDescription": [{"value": "Anne Kees Jeeninga - Advieslab V.o.f. (third party verifier)", "lang": "en"}], "type": "contact data set", "refObjectId": "e4b09f1d-dca8-4c4e-9c18-8b4d4e5280b0", "version": "00.00.001"}], "type": "Independent external review"}]}, "complianceDeclarations": {"compliance": [{"referenceToComplianceSystem": {"shortDescription": [{"value": "ISO 14025", "lang": "en"}], "type": "source data set", "refObjectId": "4f2eb655-6e44-4874-a95a-e28f5442cd4d", "version": "00.00.001"}}, {"referenceToComplianceSystem": {"shortDescription": [{"value": "EN 15804+A2", "lang": "de"}, {"value": "EN 15804+A2", "lang": "en"}], "type": "source data set", "refObjectId": "c0016b33-8cf7-415c-ac6e-deba0d21440d", "version": "00.01.000"}}]}}, "administrativeInformation": {"commissionerAndGoal": {"referenceToCommissioner": [{"shortDescription": [{"value": "H. Klostermann GmbH & Co. KG Betonwerke", "lang": "de"}], "type": "contact data set", "refObjectId": "38aac493-8820-437b-85f1-933234e8e8cf", "version": "00.00.001"}]}, "dataGenerator": {"referenceToPersonOrEntityGeneratingTheDataSet": [{"shortDescription": [{"value": "Kiwa GmbH (Berlin)", "lang": "en"}], "type": "contact data set", "refObjectId": "3ea4a87a-3f88-4633-b7e7-1bbdd272be43", "version": "00.00.002"}]}, "dataEntryBy": {"timeStamp": 1727249613238, "referenceToDataSetFormat": [{"shortDescription": [{"value": "EPD Data Format Extensions v1.2", "lang": "en"}, {"value": "EPD-Datenformaterweiterungen v1.2", "lang": "de"}], "type": "source data set", "refObjectId": "a29449fd-aa2f-4de8-b5d7-4b06b43c6fde", "version": "00.01.000"}, {"shortDescription": [{"value": "ILCD format", "lang": "en"}], "type": "source data set", "refObjectId": "a97a0155-0234-4b87-b4ce-a45da52f2a40", "version": "01.00.001", "uri": "http://lca.jrc.ec.europa.eu/lcainfohub/sample_data/ilcd/sources/ILCD_Format_a97a0155-0234-4b87-b4ce-a45da52f2a40_01.00.000.xml"}], "referenceToPersonOrEntityEnteringTheData": {"shortDescription": [{"value": "Kiwa GmbH (Berlin)", "lang": "en"}], "type": "contact data set", "refObjectId": "3ea4a87a-3f88-4633-b7e7-1bbdd272be43", "version": "00.00.002"}}, "publicationAndOwnership": {"dataSetVersion": "00.00.004", "referenceToRegistrationAuthority": {"shortDescription": [{"value": "Kiwa-Ecobility Experts, Kiwa GmbH (Berlin)", "lang": "en"}], "type": "contact data set", "refObjectId": "eb52a9a8-9d0f-40ce-a5c9-7b78f5615e5a", "version": "00.00.002"}, "registrationNumber": "EPD-Klostermann-319-DE; EPD-Klostermann-319-NL", "referenceToOwnershipOfDataSet": {"shortDescription": [{"value": "H. Klostermann GmbH & Co. KG Betonwerke", "lang": "de"}], "type": "contact data set", "refObjectId": "38aac493-8820-437b-85f1-933234e8e8cf", "version": "00.00.001"}, "copyright": true, "licenseType": "Free of charge for all users and uses", "accessRestrictions": [{"value": "None.", "lang": "de"}], "other": {"anies": [{"name": "referenceToPublisher", "value": {"shortDescription": [{"value": "Kiwa-Ecobility Experts, Kiwa GmbH (Berlin)", "lang": "en"}], "type": "contact data set", "refObjectId": "eb52a9a8-9d0f-40ce-a5c9-7b78f5615e5a", "version": "00.00.002"}}]}}}, "exchanges": {"exchange": [{"dataSetInternalID": 1, "referenceToFlowDataSet": {"shortDescription": [{"value": "Betonpflastersteine/-platten (H. Klostermann GmbH & Co. KG Betonwerke)", "lang": "de"}], "type": "flow data set", "refObjectId": "2c1b2ddf-cf2c-46cd-80e6-951c304796f9", "version": "00.00.001"}, "meanAmount": 1.0, "resultingAmount": 1.0, "referenceFlow": true, "resultingflowAmount": 1.0, "flowProperties": [{"name": [{"lang": "de", "value": "Fläche"}, {"lang": "en", "value": "Area"}], "uuid": "93a60a56-a3c8-19da-a746-0800200c9a66", "referenceFlowProperty": true, "meanValue": 1.0, "referenceUnit": "qm", "unitGroupUUID": "c20a03d7-bd90-4569-bc94-66cfd364dfc8"}], "materialProperties": [{"name": "layer thickness", "value": "0.08", "unit": "m", "unitDescription": "meters"}, {"name": "grammage", "value": "188.0", "unit": "kg/m^2", "unitDescription": "kilograms per square meter"}], "typeOfFlow": "Product flow", "classification": {"classHierarchy": "Mineralische Baustoffe / Steine und Elemente / Betonfertigteile und Betonwaren", "name": "OEKOBAU.DAT"}}, {"dataSetInternalID": 2, "referenceToFlowDataSet": {"shortDescription": [{"value": "Komponenten für die Wiederverwendung (CRU)", "lang": "de"}, {"value": "Components for re-use (CRU)", "lang": "en"}, {"value": "Componentes para su reutilización (CRU)", "lang": "es"}, {"value": "Komponenter för återanvändning (CRU)", "lang": "sv"}], "type": "flow data set", "refObjectId": "a2b32f97-3fc7-4af2-b209-525bc6426f33", "version": "30.00.002"}, "exchange direction": "OUTPUT", "meanAmount": 0.0, "other": {"anies": [{"value": "0.0", "module": "A1", "scenario": "Standard scenario"}, {"value": "0.0", "module": "A2", "scenario": "Standard scenario"}, {"value": "0.0", "module": "A3", "scenario": "Standard scenario"}, {"value": "0.0", "module": "A1-A3", "scenario": "Standard scenario"}, {"value": "0.0", "module": "A4", "scenario": "Standard scenario"}, {"value": "0.0", "module": "C1", "scenario": "Standard scenario"}, {"value": "0.0", "module": "C2", "scenario": "Standard scenario"}, {"value": "0.0", "module": "C3", "scenario": "Standard scenario"}, {"value": "0.0", "module": "C4", "scenario": "Standard scenario"}, {"value": "0.0", "module": "D", "scenario": "Standard scenario"}, {"name": "referenceToUnitGroupDataSet", "value": {"shortDescription": [{"value": "kg"}], "type": "unit group data set", "refObjectId": "ad38d542-3fe9-439d-9b95-2f5f7752acaf", "uri": "../unitgroups/ad38d542-3fe9-439d-9b95-2f5f7752acaf"}}]}, "resolvedFlowVersion": "38.00.000", "flowProperties": [], "typeOfFlow": "Other flow", "classification": {"classHierarchy": "Quantities / Environmental quantities / EPD EN 15804 / LCI indicators", "name": "GaBiCategories"}}, {"dataSetInternalID": 3, "referenceToFlowDataSet": {"shortDescription": [{"value": "Exportierte elektrische Energie (EEE)", "lang": "de"}, {"value": "Exported electrical energy (EEE)", "lang": "en"}, {"value": "Energía exportada electrica (EEE)", "lang": "es"}, {"value": "Exporterad energi – elektrisk (EEE)", "lang": "sv"}], "type": "flow data set", "refObjectId": "4da0c987-2b76-40d6-9e9e-82a017aaaf29", "version": "30.00.002"}, "exchange direction": "OUTPUT", "meanAmount": 0.0, "other": {"anies": [{"value": "0.0", "module": "A1", "scenario": "Standard scenario"}, {"value": "0.0", "module": "A2", "scenario": "Standard scenario"}, {"value": "0.0", "module": "A3", "scenario": "Standard scenario"}, {"value": "0.0", "module": "A1-A3", "scenario": "Standard scenario"}, {"value": "0.0", "module": "A4", "scenario": "Standard scenario"}, {"value": "0.0", "module": "C1", "scenario": "Standard scenario"}, {"value": "0.0", "module": "C2", "scenario": "Standard scenario"}, {"value": "0.0", "module": "C3", "scenario": "Standard scenario"}, {"value": "0.0", "module": "C4", "scenario": "Standard scenario"}, {"value": "0.0", "module": "D", "scenario": "Standard scenario"}, {"name": "referenceToUnitGroupDataSet", "value": {"shortDescription": [{"value": "MJ"}], "type": "unit group data set", "refObjectId": "93a60a57-a3c8-11da-a746-0800200c9a66", "uri": "../unitgroups/93a60a57-a3c8-11da-a746-0800200c9a66"}}]}, "resolvedFlowVersion": "38.00.000", "flowProperties": [], "typeOfFlow": "Other flow", "classification": {"classHierarchy": "Quantities / Environmental quantities / EPD EN 15804 / LCI indicators", "name": "GaBiCategories"}}, {"dataSetInternalID": 4, "referenceToFlowDataSet": {"shortDescription": [{"value": "Exportierte thermische Energie (EET)", "lang": "de"}, {"value": "Exported thermal energy (EET)", "lang": "en"}, {"value": "Energía exportada termal (EET)", "lang": "es"}, {"value": "Exporterad energi – termisk (EET)", "lang": "sv"}], "type": "flow data set", "refObjectId": "98daf38a-7a79-46d3-9a37-2b7bd0955810", "version": "30.00.002"}, "exchange direction": "OUTPUT", "meanAmount": 0.0, "other": {"anies": [{"value": "0.0", "module": "A1", "scenario": "Standard scenario"}, {"value": "0.0", "module": "A2", "scenario": "Standard scenario"}, {"value": "0.0", "module": "A3", "scenario": "Standard scenario"}, {"value": "0.0", "module": "A1-A3", "scenario": "Standard scenario"}, {"value": "0.0", "module": "A4", "scenario": "Standard scenario"}, {"value": "0.0", "module": "C1", "scenario": "Standard scenario"}, {"value": "0.0", "module": "C2", "scenario": "Standard scenario"}, {"value": "0.0", "module": "C3", "scenario": "Standard scenario"}, {"value": "0.0", "module": "C4", "scenario": "Standard scenario"}, {"value": "0.0", "module": "D", "scenario": "Standard scenario"}, {"name": "referenceToUnitGroupDataSet", "value": {"shortDescription": [{"value": "MJ"}], "type": "unit group data set", "refObjectId": "93a60a57-a3c8-11da-a746-0800200c9a66", "uri": "../unitgroups/93a60a57-a3c8-11da-a746-0800200c9a66"}}]}, "resolvedFlowVersion": "38.00.000", "flowProperties": [], "typeOfFlow": "Other flow", "classification": {"classHierarchy": "Quantities / Environmental quantities / EPD EN 15804 / LCI indicators", "name": "GaBiCategories"}}, {"dataSetInternalID": 5, "referenceToFlowDataSet": {"shortDescription": [{"value": "Gefährlicher Abfall zur Deponie (HWD)", "lang": "de"}, {"value": "Hazardous waste disposed (HWD)", "lang": "en"}, {"value": "Residuos peligrosos eliminados (HWD)", "lang": "es"}, {"value": "Farligt avfall (HWD)", "lang": "sv"}], "type": "flow data set", "refObjectId": "430f9e0f-59b2-46a0-8e0d-55e0e84948fc", "version": "30.00.002"}, "exchange direction": "OUTPUT", "meanAmount": 0.0, "other": {"anies": [{"value": "2.84E-4", "module": "A1", "scenario": "Standard scenario"}, {"value": "5.18E-5", "module": "A2", "scenario": "Standard scenario"}, {"value": "7.67E-5", "module": "A3", "scenario": "Standard scenario"}, {"value": "4.12E-4", "module": "A1-A3", "scenario": "Standard scenario"}, {"value": "6.55E-5", "module": "A4", "scenario": "Standard scenario"}, {"value": "1.31E-4", "module": "C1", "scenario": "Standard scenario"}, {"value": "3.94E-5", "module": "C2", "scenario": "Standard scenario"}, {"value": "6.98E-6", "module": "C3", "scenario": "Standard scenario"}, {"value": "4.08E-7", "module": "C4", "scenario": "Standard scenario"}, {"value": "-1.58E-5", "module": "D", "scenario": "Standard scenario"}, {"name": "referenceToUnitGroupDataSet", "value": {"shortDescription": [{"value": "kg"}], "type": "unit group data set", "refObjectId": "ad38d542-3fe9-439d-9b95-2f5f7752acaf", "uri": "../unitgroups/ad38d542-3fe9-439d-9b95-2f5f7752acaf"}}]}, "resolvedFlowVersion": "38.00.000", "flowProperties": [], "typeOfFlow": "Other flow", "classification": {"classHierarchy": "Quantities / Environmental quantities / EPD EN 15804 / LCI indicators", "name": "GaBiCategories"}}, {"dataSetInternalID": 6, "referenceToFlowDataSet": {"shortDescription": [{"value": "Stoffe für die Energierückgewinnung (MER)", "lang": "de"}, {"value": "Materials for energy recovery (MER)", "lang": "en"}, {"value": "Materiales para valorización energética (recuperación de energía) (MER)", "lang": "es"}, {"value": "Material till energiåtervinning (MER)", "lang": "sv"}], "type": "flow data set", "refObjectId": "59a9181c-3aaf-46ee-8b13-2b3723b6e447", "version": "30.00.002"}, "exchange direction": "OUTPUT", "meanAmount": 0.0, "other": {"anies": [{"value": "0.0", "module": "A1", "scenario": "Standard scenario"}, {"value": "0.0", "module": "A2", "scenario": "Standard scenario"}, {"value": "0.0", "module": "A3", "scenario": "Standard scenario"}, {"value": "0.0", "module": "A1-A3", "scenario": "Standard scenario"}, {"value": "0.0", "module": "A4", "scenario": "Standard scenario"}, {"value": "0.0", "module": "C1", "scenario": "Standard scenario"}, {"value": "0.0", "module": "C2", "scenario": "Standard scenario"}, {"value": "0.0", "module": "C3", "scenario": "Standard scenario"}, {"value": "0.0", "module": "C4", "scenario": "Standard scenario"}, {"value": "0.0", "module": "D", "scenario": "Standard scenario"}, {"name": "referenceToUnitGroupDataSet", "value": {"shortDescription": [{"value": "kg"}], "type": "unit group data set", "refObjectId": "ad38d542-3fe9-439d-9b95-2f5f7752acaf", "uri": "../unitgroups/ad38d542-3fe9-439d-9b95-2f5f7752acaf"}}]}, "resolvedFlowVersion": "38.00.000", "flowProperties": [], "typeOfFlow": "Other flow", "classification": {"classHierarchy": "Quantities / Environmental quantities / EPD EN 15804 / LCI indicators", "name": "GaBiCategories"}}, {"dataSetInternalID": 7, "referenceToFlowDataSet": {"shortDescription": [{"value": "Stoffe zum Recycling (MFR)", "lang": "de"}, {"value": "Materials for recycling (MFR)", "lang": "en"}, {"value": "Materiales para el reciclaje (MFR)", "lang": "es"}, {"value": "Material till återvinning (MFR)", "lang": "sv"}], "type": "flow data set", "refObjectId": "d7fe48a5-4103-49c8-9aae-b0b5dfdbd6ae", "version": "30.00.002"}, "exchange direction": "OUTPUT", "meanAmount": 0.0, "other": {"anies": [{"value": "34.2", "module": "A1", "scenario": "Standard scenario"}, {"value": "0.0", "module": "A2", "scenario": "Standard scenario"}, {"value": "0.0", "module": "A3", "scenario": "Standard scenario"}, {"value": "34.2", "module": "A1-A3", "scenario": "Standard scenario"}, {"value": "0.0", "module": "A4", "scenario": "Standard scenario"}, {"value": "0.0", "module": "C1", "scenario": "Standard scenario"}, {"value": "0.0", "module": "C2", "scenario": "Standard scenario"}, {"value": "184.0", "module": "C3", "scenario": "Standard scenario"}, {"value": "0.0", "module": "C4", "scenario": "Standard scenario"}, {"value": "0.0", "module": "D", "scenario": "Standard scenario"}, {"name": "referenceToUnitGroupDataSet", "value": {"shortDescription": [{"value": "kg"}], "type": "unit group data set", "refObjectId": "ad38d542-3fe9-439d-9b95-2f5f7752acaf", "uri": "../unitgroups/ad38d542-3fe9-439d-9b95-2f5f7752acaf"}}]}, "resolvedFlowVersion": "38.00.000", "flowProperties": [], "typeOfFlow": "Other flow", "classification": {"classHierarchy": "Quantities / Environmental quantities / EPD EN 15804 / LCI indicators", "name": "GaBiCategories"}}, {"dataSetInternalID": 8, "referenceToFlowDataSet": {"shortDescription": [{"value": "Einsatz von Süßwasserressourcen (FW)", "lang": "de"}, {"value": "Use of net fresh water (FW)", "lang": "en"}, {"value": "Uso neto de recursos de agua dulce (FW)", "lang": "es"}, {"value": "Användning av sötvatten (FW)", "lang": "sv"}], "type": "flow data set", "refObjectId": "3cf952c8-f3a4-461d-8c96-96456ca62246", "version": "30.00.003"}, "exchange direction": "INPUT", "meanAmount": 0.0, "other": {"anies": [{"value": "0.354", "module": "A1", "scenario": "Standard scenario"}, {"value": "0.00244", "module": "A2", "scenario": "Standard scenario"}, {"value": "0.0235", "module": "A3", "scenario": "Standard scenario"}, {"value": "0.38", "module": "A1-A3", "scenario": "Standard scenario"}, {"value": "0.00307", "module": "A4", "scenario": "Standard scenario"}, {"value": "0.00247", "module": "C1", "scenario": "Standard scenario"}, {"value": "0.00189", "module": "C2", "scenario": "Standard scenario"}, {"value": "0.00134", "module": "C3", "scenario": "Standard scenario"}, {"value": "2.92E-4", "module": "C4", "scenario": "Standard scenario"}, {"value": "-0.211", "module": "D", "scenario": "Standard scenario"}, {"name": "referenceToUnitGroupDataSet", "value": {"shortDescription": [{"value": "m3"}], "type": "unit group data set", "refObjectId": "cd950537-0a98-4044-9ba7-9f9a68d0a504", "uri": "../unitgroups/cd950537-0a98-4044-9ba7-9f9a68d0a504"}}]}, "resolvedFlowVersion": "38.00.000", "flowProperties": [], "typeOfFlow": "Other flow", "classification": {"classHierarchy": "Quantities / Environmental quantities / EPD EN 15804 / LCI indicators", "name": "GaBiCategories"}}, {"dataSetInternalID": 9, "referenceToFlowDataSet": {"shortDescription": [{"value": "Entsorgter nicht gefährlicher Abfall (NHWD)", "lang": "de"}, {"value": "Non hazardous waste dispose (NHWD)", "lang": "en"}, {"value": "Residuos no peligrosos eliminados (NHWD)", "lang": "es"}, {"value": "Icke-farligt avfall (NHWD)", "lang": "sv"}], "type": "flow data set", "refObjectId": "b29ef66b-e286-4afa-949f-62f1a7b4d7fa", "version": "30.00.002"}, "exchange direction": "OUTPUT", "meanAmount": 0.0, "other": {"anies": [{"value": "0.611", "module": "A1", "scenario": "Standard scenario"}, {"value": "1.82", "module": "A2", "scenario": "Standard scenario"}, {"value": "0.139", "module": "A3", "scenario": "Standard scenario"}, {"value": "2.57", "module": "A1-A3", "scenario": "Standard scenario"}, {"value": "2.35", "module": "A4", "scenario": "Standard scenario"}, {"value": "0.0569", "module": "C1", "scenario": "Standard scenario"}, {"value": "0.986", "module": "C2", "scenario": "Standard scenario"}, {"value": "0.559", "module": "C3", "scenario": "Standard scenario"}, {"value": "1.85", "module": "C4", "scenario": "Standard scenario"}, {"value": "-0.0849", "module": "D", "scenario": "Standard scenario"}, {"name": "referenceToUnitGroupDataSet", "value": {"shortDescription": [{"value": "kg"}], "type": "unit group data set", "refObjectId": "ad38d542-3fe9-439d-9b95-2f5f7752acaf", "uri": "../unitgroups/ad38d542-3fe9-439d-9b95-2f5f7752acaf"}}]}, "resolvedFlowVersion": "38.00.000", "flowProperties": [], "typeOfFlow": "Other flow", "classification": {"classHierarchy": "Quantities / Environmental quantities / EPD EN 15804 / LCI indicators", "name": "GaBiCategories"}}, {"dataSetInternalID": 10, "referenceToFlowDataSet": {"shortDescription": [{"value": "Nicht-erneuerbare Primärenergie als Energieträger (PENRE)", "lang": "de"}, {"value": "Use of non renewable primary energy (PENRE)", "lang": "en"}, {"value": "Uso de energía primaria no renovable, excluyendo los recursos de energía primaria no renovable utilizada como materia prima (PENRE)", "lang": "es"}, {"value": "Icke förnybar primärenergi - använd som energibärare (PENRE)", "lang": "sv"}], "type": "flow data set", "refObjectId": "ac857178-2b45-46ec-892a-a9a4332f0372", "version": "30.00.002"}, "exchange direction": "INPUT", "meanAmount": 0.0, "other": {"anies": [{"value": "79.3", "module": "A1", "scenario": "Standard scenario"}, {"value": "23.5", "module": "A2", "scenario": "Standard scenario"}, {"value": "37.3", "module": "A3", "scenario": "Standard scenario"}, {"value": "140.0", "module": "A1-A3", "scenario": "Standard scenario"}, {"value": "28.7", "module": "A4", "scenario": "Standard scenario"}, {"value": "51.1", "module": "C1", "scenario": "Standard scenario"}, {"value": "16.5", "module": "C2", "scenario": "Standard scenario"}, {"value": "4.28", "module": "C3", "scenario": "Standard scenario"}, {"value": "0.29", "module": "C4", "scenario": "Standard scenario"}, {"value": "-8.3", "module": "D", "scenario": "Standard scenario"}, {"name": "referenceToUnitGroupDataSet", "value": {"shortDescription": [{"value": "MJ"}], "type": "unit group data set", "refObjectId": "93a60a57-a3c8-11da-a746-0800200c9a66", "uri": "../unitgroups/93a60a57-a3c8-11da-a746-0800200c9a66"}}]}, "resolvedFlowVersion": "38.00.000", "flowProperties": [], "typeOfFlow": "Other flow", "classification": {"classHierarchy": "Quantities", "name": "GaBiCategories"}}, {"dataSetInternalID": 11, "referenceToFlowDataSet": {"shortDescription": [{"value": "Nicht-erneuerbare Primärenergie zur stofflichen Nutzung (PENRM)", "lang": "de"}, {"value": "Use of non renewable primary energy resources used as raw materials (PENRM)", "lang": "en"}, {"value": "Uso de la energía primaria no renovable utilizada como materia prima (PENRM)", "lang": "es"}, {"value": "Icke förnybar primärenergi - använd som råmaterial (PENRM)", "lang": "sv"}], "type": "flow data set", "refObjectId": "1421caa0-679d-4bf4-b282-0eb850ccae27", "version": "30.00.001"}, "exchange direction": "INPUT", "meanAmount": 0.0, "other": {"anies": [{"value": "48.2", "module": "A1", "scenario": "Standard scenario"}, {"value": "0.0", "module": "A2", "scenario": "Standard scenario"}, {"value": "6.6", "module": "A3", "scenario": "Standard scenario"}, {"value": "54.8", "module": "A1-A3", "scenario": "Standard scenario"}, {"value": "0.0", "module": "A4", "scenario": "Standard scenario"}, {"value": "0.0", "module": "C1", "scenario": "Standard scenario"}, {"value": "0.0", "module": "C2", "scenario": "Standard scenario"}, {"value": "0.0", "module": "C3", "scenario": "Standard scenario"}, {"value": "0.0", "module": "C4", "scenario": "Standard scenario"}, {"value": "0.0", "module": "D", "scenario": "Standard scenario"}, {"name": "referenceToUnitGroupDataSet", "value": {"shortDescription": [{"value": "MJ"}], "type": "unit group data set", "refObjectId": "93a60a57-a3c8-11da-a746-0800200c9a66", "uri": "../unitgroups/93a60a57-a3c8-11da-a746-0800200c9a66"}}]}, "resolvedFlowVersion": "38.00.000", "flowProperties": [], "typeOfFlow": "Other flow", "classification": {"classHierarchy": "Quantities", "name": "GaBiCategories"}}, {"dataSetInternalID": 12, "referenceToFlowDataSet": {"shortDescription": [{"value": "Nicht erneuerbare Sekundärbrennstoffe (NRSF)", "lang": "de"}, {"value": "Use of non renewable secondary fuels (NRSF)", "lang": "en"}, {"value": "Uso de combustibles secundarios no renovables (NRSF)", "lang": "es"}, {"value": "Användning av ickeförnybara sekundära bränslen (NRSF)", "lang": "sv"}], "type": "flow data set", "refObjectId": "89def144-d39a-4287-b86f-efde453ddcb2", "version": "30.00.001"}, "exchange direction": "INPUT", "meanAmount": 0.0, "other": {"anies": [{"value": "0.0", "module": "A1", "scenario": "Standard scenario"}, {"value": "0.0", "module": "A2", "scenario": "Standard scenario"}, {"value": "0.0", "module": "A3", "scenario": "Standard scenario"}, {"value": "0.0", "module": "A1-A3", "scenario": "Standard scenario"}, {"value": "0.0", "module": "A4", "scenario": "Standard scenario"}, {"value": "0.0", "module": "C1", "scenario": "Standard scenario"}, {"value": "0.0", "module": "C2", "scenario": "Standard scenario"}, {"value": "0.0", "module": "C3", "scenario": "Standard scenario"}, {"value": "0.0", "module": "C4", "scenario": "Standard scenario"}, {"value": "0.0", "module": "D", "scenario": "Standard scenario"}, {"name": "referenceToUnitGroupDataSet", "value": {"shortDescription": [{"value": "MJ"}], "type": "unit group data set", "refObjectId": "93a60a57-a3c8-11da-a746-0800200c9a66", "uri": "../unitgroups/93a60a57-a3c8-11da-a746-0800200c9a66"}}]}, "resolvedFlowVersion": "38.00.000", "flowProperties": [], "typeOfFlow": "Other flow", "classification": {"classHierarchy": "Quantities / Environmental quantities / EPD EN 15804 / LCI indicators", "name": "GaBiCategories"}}, {"dataSetInternalID": 13, "referenceToFlowDataSet": {"shortDescription": [{"value": "Entsorgter radioaktiver Abfall (RWD)", "lang": "de"}, {"value": "Radioactive waste disposed (RWD)", "lang": "en"}, {"value": "Residuos radiactivos eliminados (RWD)", "lang": "es"}, {"value": "Radioaktivt avfall (RWD) ", "lang": "sv"}], "type": "flow data set", "refObjectId": "3449546e-52ad-4b39-b809-9fb77cea8ff6", "version": "30.00.001"}, "exchange direction": "OUTPUT", "meanAmount": 0.0, "other": {"anies": [{"value": "5.62E-4", "module": "A1", "scenario": "Standard scenario"}, {"value": "1.51E-4", "module": "A2", "scenario": "Standard scenario"}, {"value": "1.83E-4", "module": "A3", "scenario": "Standard scenario"}, {"value": "8.96E-4", "module": "A1-A3", "scenario": "Standard scenario"}, {"value": "1.84E-4", "module": "A4", "scenario": "Standard scenario"}, {"value": "3.34E-4", "module": "C1", "scenario": "Standard scenario"}, {"value": "1.02E-4", "module": "C2", "scenario": "Standard scenario"}, {"value": "1.8E-5", "module": "C3", "scenario": "Standard scenario"}, {"value": "1.79E-6", "module": "C4", "scenario": "Standard scenario"}, {"value": "-3.42E-5", "module": "D", "scenario": "Standard scenario"}, {"name": "referenceToUnitGroupDataSet", "value": {"shortDescription": [{"value": "kg"}], "type": "unit group data set", "refObjectId": "ad38d542-3fe9-439d-9b95-2f5f7752acaf", "uri": "../unitgroups/ad38d542-3fe9-439d-9b95-2f5f7752acaf"}}]}, "resolvedFlowVersion": "38.00.000", "flowProperties": [], "typeOfFlow": "Other flow", "classification": {"classHierarchy": "Quantities / Environmental quantities / EPD EN 15804 / LCI indicators", "name": "GaBiCategories"}}, {"dataSetInternalID": 14, "referenceToFlowDataSet": {"shortDescription": [{"value": "Erneuerbare Primärenergie als Energieträger (PERE)", "lang": "de"}, {"value": "Use of renewable primary energy (PERE)", "lang": "en"}, {"value": "Uso de energía primaria renovable excluyendo los recursos de energía primaria renovable utilizada como materia prima (PERE)", "lang": "es"}, {"value": "Förnybar energi - använd som energibärare (PERE)", "lang": "sv"}], "type": "flow data set", "refObjectId": "20f32be5-0398-4288-9b6d-accddd195317", "version": "30.00.001"}, "exchange direction": "INPUT", "meanAmount": 0.0, "other": {"anies": [{"value": "9.54", "module": "A1", "scenario": "Standard scenario"}, {"value": "0.271", "module": "A2", "scenario": "Standard scenario"}, {"value": "10.5", "module": "A3", "scenario": "Standard scenario"}, {"value": "20.3", "module": "A1-A3", "scenario": "Standard scenario"}, {"value": "0.34", "module": "A4", "scenario": "Standard scenario"}, {"value": "0.26", "module": "C1", "scenario": "Standard scenario"}, {"value": "0.195", "module": "C2", "scenario": "Standard scenario"}, {"value": "0.228", "module": "C3", "scenario": "Standard scenario"}, {"value": "0.00221", "module": "C4", "scenario": "Standard scenario"}, {"value": "-0.54", "module": "D", "scenario": "Standard scenario"}, {"name": "referenceToUnitGroupDataSet", "value": {"shortDescription": [{"value": "MJ"}], "type": "unit group data set", "refObjectId": "93a60a57-a3c8-11da-a746-0800200c9a66", "uri": "../unitgroups/93a60a57-a3c8-11da-a746-0800200c9a66"}}]}, "resolvedFlowVersion": "38.00.000", "flowProperties": [], "typeOfFlow": "Other flow", "classification": {"classHierarchy": "Quantities", "name": "GaBiCategories"}}, {"dataSetInternalID": 15, "referenceToFlowDataSet": {"shortDescription": [{"value": "Erneuerbare Primärenergie zur stofflichen Nutzung (PERM)", "lang": "de"}, {"value": "Use of renewable primary energy resources used as raw materials (PERM)", "lang": "en"}, {"value": "Uso de energía primaria renovable utilizada como materia prima (PERM)", "lang": "es"}, {"value": "Förnybar energi - använd som råmaterial (PERM)", "lang": "sv"}], "type": "flow data set", "refObjectId": "fb3ec0de-548d-4508-aea5-00b73bf6f702", "version": "30.00.001"}, "exchange direction": "INPUT", "meanAmount": 0.0, "other": {"anies": [{"value": "0.0", "module": "A1", "scenario": "Standard scenario"}, {"value": "0.0", "module": "A2", "scenario": "Standard scenario"}, {"value": "0.0", "module": "A3", "scenario": "Standard scenario"}, {"value": "0.0", "module": "A1-A3", "scenario": "Standard scenario"}, {"value": "0.0", "module": "A4", "scenario": "Standard scenario"}, {"value": "0.0", "module": "C1", "scenario": "Standard scenario"}, {"value": "0.0", "module": "C2", "scenario": "Standard scenario"}, {"value": "0.0", "module": "C3", "scenario": "Standard scenario"}, {"value": "0.0", "module": "C4", "scenario": "Standard scenario"}, {"value": "0.0", "module": "D", "scenario": "Standard scenario"}, {"name": "referenceToUnitGroupDataSet", "value": {"shortDescription": [{"value": "MJ"}], "type": "unit group data set", "refObjectId": "93a60a57-a3c8-11da-a746-0800200c9a66", "uri": "../unitgroups/93a60a57-a3c8-11da-a746-0800200c9a66"}}]}, "resolvedFlowVersion": "38.00.000", "flowProperties": [], "typeOfFlow": "Other flow", "classification": {"classHierarchy": "Quantities", "name": "GaBiCategories"}}, {"dataSetInternalID": 16, "referenceToFlowDataSet": {"shortDescription": [{"value": "Erneuerbare Sekundärbrennstoffe (RSF)", "lang": "de"}, {"value": "Use of renewable secondary fuels (RSF)", "lang": "en"}, {"value": "Uso de combustibles secundarios renovables (RSF)", "lang": "es"}, {"value": "Användning av förnybara sekundära bränslen (RSF)", "lang": "sv"}], "type": "flow data set", "refObjectId": "64333088-a55f-4aa2-9a31-c10b07816787", "version": "30.00.001"}, "exchange direction": "INPUT", "meanAmount": 0.0, "other": {"anies": [{"value": "0.0", "module": "A1", "scenario": "Standard scenario"}, {"value": "0.0", "module": "A2", "scenario": "Standard scenario"}, {"value": "0.0", "module": "A3", "scenario": "Standard scenario"}, {"value": "0.0", "module": "A1-A3", "scenario": "Standard scenario"}, {"value": "0.0", "module": "A4", "scenario": "Standard scenario"}, {"value": "0.0", "module": "C1", "scenario": "Standard scenario"}, {"value": "0.0", "module": "C2", "scenario": "Standard scenario"}, {"value": "0.0", "module": "C3", "scenario": "Standard scenario"}, {"value": "0.0", "module": "C4", "scenario": "Standard scenario"}, {"value": "0.0", "module": "D", "scenario": "Standard scenario"}, {"name": "referenceToUnitGroupDataSet", "value": {"shortDescription": [{"value": "MJ"}], "type": "unit group data set", "refObjectId": "93a60a57-a3c8-11da-a746-0800200c9a66", "uri": "../unitgroups/93a60a57-a3c8-11da-a746-0800200c9a66"}}]}, "resolvedFlowVersion": "38.00.000", "flowProperties": [], "typeOfFlow": "Other flow", "classification": {"classHierarchy": "Quantities / Environmental quantities / EPD EN 15804 / LCI indicators", "name": "GaBiCategories"}}, {"dataSetInternalID": 17, "referenceToFlowDataSet": {"shortDescription": [{"value": "Einsatz von Sekundärstoffen (SM)", "lang": "de"}, {"value": "Use of secondary material (SM)", "lang": "en"}, {"value": "Uso de materiales secundarios (SM)", "lang": "es"}, {"value": "Användning av sekundära material (SM)", "lang": "sv"}], "type": "flow data set", "refObjectId": "c6a1f35f-2d09-4f54-8dfb-97e502e1ce92", "version": "30.00.001"}, "exchange direction": "INPUT", "meanAmount": 0.0, "other": {"anies": [{"value": "0.0", "module": "A1", "scenario": "Standard scenario"}, {"value": "0.0", "module": "A2", "scenario": "Standard scenario"}, {"value": "0.0", "module": "A3", "scenario": "Standard scenario"}, {"value": "0.0", "module": "A1-A3", "scenario": "Standard scenario"}, {"value": "0.0", "module": "A4", "scenario": "Standard scenario"}, {"value": "0.0", "module": "C1", "scenario": "Standard scenario"}, {"value": "0.0", "module": "C2", "scenario": "Standard scenario"}, {"value": "0.0", "module": "C3", "scenario": "Standard scenario"}, {"value": "0.0", "module": "C4", "scenario": "Standard scenario"}, {"value": "0.0", "module": "D", "scenario": "Standard scenario"}, {"name": "referenceToUnitGroupDataSet", "value": {"shortDescription": [{"value": "kg"}], "type": "unit group data set", "refObjectId": "ad38d542-3fe9-439d-9b95-2f5f7752acaf", "uri": "../unitgroups/ad38d542-3fe9-439d-9b95-2f5f7752acaf"}}]}, "resolvedFlowVersion": "38.00.000", "flowProperties": [], "typeOfFlow": "Other flow", "classification": {"classHierarchy": "Quantities / Environmental quantities / EPD EN 15804 / LCI indicators", "name": "GaBiCategories"}}, {"dataSetInternalID": 18, "referenceToFlowDataSet": {"shortDescription": [{"value": "Total nicht erneuerbare Primärenergie (PENRT)", "lang": "de"}, {"value": "Total use of non renewable primary energy resource (PENRT)", "lang": "en"}, {"value": "Uso total de la energía primaria no renovable (energía primaria y recursos de energía primaria renovable utilizada como materia prima) (PENRT)", "lang": "es"}, {"value": "Icke förnybar primärenergi – total (PENRT)", "lang": "sv"}], "type": "flow data set", "refObjectId": "06159210-646b-4c8d-8583-da9b3b95a6c1", "version": "30.00.001"}, "exchange direction": "INPUT", "meanAmount": 0.0, "other": {"anies": [{"value": "127.0", "module": "A1", "scenario": "Standard scenario"}, {"value": "23.5", "module": "A2", "scenario": "Standard scenario"}, {"value": "43.9", "module": "A3", "scenario": "Standard scenario"}, {"value": "195.0", "module": "A1-A3", "scenario": "Standard scenario"}, {"value": "28.7", "module": "A4", "scenario": "Standard scenario"}, {"value": "51.1", "module": "C1", "scenario": "Standard scenario"}, {"value": "16.5", "module": "C2", "scenario": "Standard scenario"}, {"value": "4.28", "module": "C3", "scenario": "Standard scenario"}, {"value": "0.29", "module": "C4", "scenario": "Standard scenario"}, {"value": "-8.3", "module": "D", "scenario": "Standard scenario"}, {"name": "referenceToUnitGroupDataSet", "value": {"shortDescription": [{"value": "MJ"}], "type": "unit group data set", "refObjectId": "93a60a57-a3c8-11da-a746-0800200c9a66", "uri": "../unitgroups/93a60a57-a3c8-11da-a746-0800200c9a66"}}]}, "resolvedFlowVersion": "38.00.000", "flowProperties": [], "typeOfFlow": "Other flow", "classification": {"classHierarchy": "Quantities / Environmental quantities / EPD EN 15804 / LCI indicators", "name": "GaBiCategories"}}, {"dataSetInternalID": 19, "referenceToFlowDataSet": {"shortDescription": [{"value": "Total erneuerbare Primärenergie (PERT)", "lang": "de"}, {"value": "Total use of renewable primary energy resources (PERT)", "lang": "en"}, {"value": "Uso total de la energía primaria renovable (energía primaria y recursos de energía primaria renovable utilizada como materia prima) (PERT)", "lang": "es"}, {"value": "Förnybar energi – total (PERT)", "lang": "sv"}], "type": "flow data set", "refObjectId": "53f97275-fa8a-4cdd-9024-65936002acd0", "version": "30.00.001"}, "exchange direction": "INPUT", "meanAmount": 0.0, "other": {"anies": [{"value": "9.54", "module": "A1", "scenario": "Standard scenario"}, {"value": "0.271", "module": "A2", "scenario": "Standard scenario"}, {"value": "10.5", "module": "A3", "scenario": "Standard scenario"}, {"value": "20.3", "module": "A1-A3", "scenario": "Standard scenario"}, {"value": "0.34", "module": "A4", "scenario": "Standard scenario"}, {"value": "0.26", "module": "C1", "scenario": "Standard scenario"}, {"value": "0.195", "module": "C2", "scenario": "Standard scenario"}, {"value": "0.228", "module": "C3", "scenario": "Standard scenario"}, {"value": "0.00221", "module": "C4", "scenario": "Standard scenario"}, {"value": "-0.54", "module": "D", "scenario": "Standard scenario"}, {"name": "referenceToUnitGroupDataSet", "value": {"shortDescription": [{"value": "MJ"}], "type": "unit group data set", "refObjectId": "93a60a57-a3c8-11da-a746-0800200c9a66", "uri": "../unitgroups/93a60a57-a3c8-11da-a746-0800200c9a66"}}]}, "resolvedFlowVersion": "38.00.000", "flowProperties": [], "typeOfFlow": "Other flow", "classification": {"classHierarchy": "Quantities / Environmental quantities / EPD EN 15804 / LCI indicators", "name": "GaBiCategories"}}]}, "LCIAResults": {"LCIAResult": [{"referenceToLCIAMethodDataSet": {"shortDescription": [{"value": "Potenzial für die Verknappung abiotischer Ressourcen – nicht fossile Ressourcen (ADPE)", "lang": "de"}, {"value": "Abiotic depletion potential - non-fossil resources (ADPE)", "lang": "en"}, {"value": "Abiotisk utarmningspotential icke fossila resurser (ADP-mm)", "lang": "sv"}], "type": "LCIA method data set", "refObjectId": "b2ad6494-c78d-11e6-9d9d-cec0c932ce01", "version": "01.00.013"}, "meanAmount": 0.0, "other": {"anies": [{"value": "1.15E-4", "module": "A1", "scenario": "Standard scenario"}, {"value": "2.36E-5", "module": "A2", "scenario": "Standard scenario"}, {"value": "1.84E-5", "module": "A3", "scenario": "Standard scenario"}, {"value": "1.57E-4", "module": "A1-A3", "scenario": "Standard scenario"}, {"value": "2.96E-5", "module": "A4", "scenario": "Standard scenario"}, {"value": "5.36E-6", "module": "C1", "scenario": "Standard scenario"}, {"value": "2.61E-5", "module": "C2", "scenario": "Standard scenario"}, {"value": "8.42E-7", "module": "C3", "scenario": "Standard scenario"}, {"value": "8.94E-8", "module": "C4", "scenario": "Standard scenario"}, {"value": "-3.12E-5", "module": "D", "scenario": "Standard scenario"}, {"name": "referenceToUnitGroupDataSet", "value": {"shortDescription": [{"value": "kg Sb-Äqv."}], "type": "unit group data set", "refObjectId": "54ccd2d9-a32a-4fc2-923d-f2c8c93e89d4", "uri": "../unitgroups/54ccd2d9-a32a-4fc2-923d-f2c8c93e89d4"}}]}}, {"referenceToLCIAMethodDataSet": {"shortDescription": [{"value": "Potenzial für die Verknappung abiotischer Ressourcen – fossile Brennstoffe (ADPF)", "lang": "de"}, {"value": "Abiotic depletion potential - fossil resources (ADPF)", "lang": "en"}, {"value": "Abiotisk utarmningspotential av fossila resurser (ADP-F)", "lang": "sv"}], "type": "LCIA method data set", "refObjectId": "b2ad6110-c78d-11e6-9d9d-cec0c932ce01", "version": "01.00.012"}, "meanAmount": 0.0, "other": {"anies": [{"value": "74.9", "module": "A1", "scenario": "Standard scenario"}, {"value": "22.2", "module": "A2", "scenario": "Standard scenario"}, {"value": "41.1", "module": "A3", "scenario": "Standard scenario"}, {"value": "138.0", "module": "A1-A3", "scenario": "Standard scenario"}, {"value": "27.0", "module": "A4", "scenario": "Standard scenario"}, {"value": "48.1", "module": "C1", "scenario": "Standard scenario"}, {"value": "15.5", "module": "C2", "scenario": "Standard scenario"}, {"value": "4.01", "module": "C3", "scenario": "Standard scenario"}, {"value": "0.273", "module": "C4", "scenario": "Standard scenario"}, {"value": "-7.82", "module": "D", "scenario": "Standard scenario"}, {"name": "referenceToUnitGroupDataSet", "value": {"shortDescription": [{"value": "MJ"}], "type": "unit group data set", "refObjectId": "93a60a57-a3c8-11da-a746-0800200c9a66", "uri": "../unitgroups/93a60a57-a3c8-11da-a746-0800200c9a66"}}]}}, {"referenceToLCIAMethodDataSet": {"shortDescription": [{"value": "Versauerungspotenzial, kumulierte Überschreitung (AP)", "lang": "de"}, {"value": "Acidification potential, Accumulated Exceedance (AP)", "lang": "en"}, {"value": "Försurningspotential på land och vatten (AP)", "lang": "sv"}], "type": "LCIA method data set", "refObjectId": "b5c611c6-def3-11e6-bf01-fe55135034f3", "version": "01.03.012", "uri": "http://lca.jrc.ec.europa.eu/lcainfohub/datasets/elcd/lciamethods/f6cbd466-253f-4145-a4bb-8dae7d266e89.xml"}, "meanAmount": 0.0, "other": {"anies": [{"value": "0.0425", "module": "A1", "scenario": "Standard scenario"}, {"value": "0.00741", "module": "A2", "scenario": "Standard scenario"}, {"value": "0.0135", "module": "A3", "scenario": "Standard scenario"}, {"value": "0.0634", "module": "A1-A3", "scenario": "Standard scenario"}, {"value": "0.00535", "module": "A4", "scenario": "Standard scenario"}, {"value": "0.0365", "module": "C1", "scenario": "Standard scenario"}, {"value": "0.00598", "module": "C2", "scenario": "Standard scenario"}, {"value": "0.00187", "module": "C3", "scenario": "Standard scenario"}, {"value": "9.27E-5", "module": "C4", "scenario": "Standard scenario"}, {"value": "-0.00454", "module": "D", "scenario": "Standard scenario"}, {"name": "referenceToUnitGroupDataSet", "value": {"shortDescription": [{"value": "mol H+ eqv."}], "type": "unit group data set", "refObjectId": "42e089ac-92bf-4bf2-8ca1-5fc40d18f2ed", "uri": "../unitgroups/42e089ac-92bf-4bf2-8ca1-5fc40d18f2ed"}}]}}, {"referenceToLCIAMethodDataSet": {"shortDescription": [{"value": "Eutrophierungspotenzial - Süßwasser (EP-freshwater)", "lang": "de"}, {"value": "Eutrophication potential - freshwater (EP-freshwater)", "lang": "en"}, {"value": "Övergödningspotential sötvatten (EP-fw)", "lang": "sv"}], "type": "LCIA method data set", "refObjectId": "b53ec18f-7377-4ad3-86eb-cc3f4f276b2b", "version": "01.00.012", "uri": "http://lca.jrc.ec.europa.eu/lcainfohub/datasets/elcd/lciamethods/a4630d5b-df2f-48ae-b3f2-5e5257606d68.xml"}, "meanAmount": 0.0, "other": {"anies": [{"value": "3.33E-4", "module": "A1", "scenario": "Standard scenario"}, {"value": "1.06E-5", "module": "A2", "scenario": "Standard scenario"}, {"value": "1.15E-4", "module": "A3", "scenario": "Standard scenario"}, {"value": "4.59E-4", "module": "A1-A3", "scenario": "Standard scenario"}, {"value": "1.32E-5", "module": "A4", "scenario": "Standard scenario"}, {"value": "1.27E-5", "module": "C1", "scenario": "Standard scenario"}, {"value": "1.04E-5", "module": "C2", "scenario": "Standard scenario"}, {"value": "9.3E-6", "module": "C3", "scenario": "Standard scenario"}, {"value": "1.09E-7", "module": "C4", "scenario": "Standard scenario"}, {"value": "-2.32E-5", "module": "D", "scenario": "Standard scenario"}, {"name": "referenceToUnitGroupDataSet", "value": {"shortDescription": [{"value": "kg P eqv."}], "type": "unit group data set", "refObjectId": "0429039d-a61d-4590-ba67-aa4a20a810a1", "uri": "../unitgroups/0429039d-a61d-4590-ba67-aa4a20a810a1"}}]}}, {"referenceToLCIAMethodDataSet": {"shortDescription": [{"value": "Eutrophierungspotenzial - Salzwasser (EP-marine)", "lang": "de"}, {"value": "Eutrophication potential - marine (EP-marine)", "lang": "en"}, {"value": "Övergödningspotential marin (EP-m)", "lang": "sv"}], "type": "LCIA method data set", "refObjectId": "b5c619fa-def3-11e6-bf01-fe55135034f3", "version": "02.00.012", "uri": "http://lca.jrc.ec.europa.eu/lcainfohub/datasets/elcd/lciamethods/5296e2be-060b-4e50-b033-d45f85f6ac92.xml"}, "meanAmount": 0.0, "other": {"anies": [{"value": "0.0111", "module": "A1", "scenario": "Standard scenario"}, {"value": "0.00171", "module": "A2", "scenario": "Standard scenario"}, {"value": "0.00443", "module": "A3", "scenario": "Standard scenario"}, {"value": "0.0172", "module": "A1-A3", "scenario": "Standard scenario"}, {"value": "0.00117", "module": "A4", "scenario": "Standard scenario"}, {"value": "0.0161", "module": "C1", "scenario": "Standard scenario"}, {"value": "0.00211", "module": "C2", "scenario": "Standard scenario"}, {"value": "7.46E-4", "module": "C3", "scenario": "Standard scenario"}, {"value": "3.19E-5", "module": "C4", "scenario": "Standard scenario"}, {"value": "-0.0013", "module": "D", "scenario": "Standard scenario"}, {"name": "referenceToUnitGroupDataSet", "value": {"shortDescription": [{"value": "kg N eqv."}], "type": "unit group data set", "refObjectId": "d05bb823-ecdf-4686-8c40-bf1d9257859f", "uri": "../unitgroups/d05bb823-ecdf-4686-8c40-bf1d9257859f"}}]}}, {"referenceToLCIAMethodDataSet": {"shortDescription": [{"value": "Eutrophierungspotenzial - Land (EP-terrestrial)", "lang": "de"}, {"value": "Eutrophication potential - terrestrial (EP-terrestrial)", "lang": "en"}, {"value": "Övergödningspotential total (EP-T)", "lang": "sv"}], "type": "LCIA method data set", "refObjectId": "b5c614d2-def3-11e6-bf01-fe55135034f3", "version": "01.02.011", "uri": "http://lca.jrc.ec.europa.eu/lcainfohub/datasets/elcd/lciamethods/40054970-5936-477c-9bec-29fa23b1cb77.xml"}, "meanAmount": 0.0, "other": {"anies": [{"value": "0.12", "module": "A1", "scenario": "Standard scenario"}, {"value": "0.0191", "module": "A2", "scenario": "Standard scenario"}, {"value": "0.0501", "module": "A3", "scenario": "Standard scenario"}, {"value": "0.189", "module": "A1-A3", "scenario": "Standard scenario"}, {"value": "0.0131", "module": "A4", "scenario": "Standard scenario"}, {"value": "0.177", "module": "C1", "scenario": "Standard scenario"}, {"value": "0.0232", "module": "C2", "scenario": "Standard scenario"}, {"value": "0.00828", "module": "C3", "scenario": "Standard scenario"}, {"value": "3.51E-4", "module": "C4", "scenario": "Standard scenario"}, {"value": "-0.015", "module": "D", "scenario": "Standard scenario"}, {"name": "referenceToUnitGroupDataSet", "value": {"shortDescription": [{"value": "mol N eqv."}], "type": "unit group data set", "refObjectId": "71b4d617-0ec9-4d3f-b65e-e438940c2401", "uri": "../unitgroups/71b4d617-0ec9-4d3f-b65e-e438940c2401"}}]}}, {"referenceToLCIAMethodDataSet": {"shortDescription": [{"value": "Globales Erwärmungspotenzial - total (GWP-total)", "lang": "de"}, {"value": "Global Warming Potential - total (GWP-total)", "lang": "en"}, {"value": "Global uppvärmningspotential – Totalt (GWP-T)", "lang": "sv"}], "type": "LCIA method data set", "refObjectId": "6a37f984-a4b3-458a-a20a-64418c145fa2", "version": "04.00.018"}, "meanAmount": 0.0, "other": {"anies": [{"value": "17.0", "module": "A1", "scenario": "Standard scenario"}, {"value": "1.39", "module": "A2", "scenario": "Standard scenario"}, {"value": "2.56", "module": "A3", "scenario": "Standard scenario"}, {"value": "20.9", "module": "A1-A3", "scenario": "Standard scenario"}, {"value": "1.66", "module": "A4", "scenario": "Standard scenario"}, {"value": "3.49", "module": "C1", "scenario": "Standard scenario"}, {"value": "1.03", "module": "C2", "scenario": "Standard scenario"}, {"value": "0.3", "module": "C3", "scenario": "Standard scenario"}, {"value": "0.00978", "module": "C4", "scenario": "Standard scenario"}, {"value": "-0.631", "module": "D", "scenario": "Standard scenario"}, {"name": "referenceToUnitGroupDataSet", "value": {"shortDescription": [{"value": "kg CO2-Äqv."}], "type": "unit group data set", "refObjectId": "1ebf3012-d0db-4de2-aefd-ef30cedb0be1", "uri": "../unitgroups/1ebf3012-d0db-4de2-aefd-ef30cedb0be1"}}]}}, {"referenceToLCIAMethodDataSet": {"shortDescription": [{"value": "Globales Erwärmungspotenzial - fossil (GWP-fossil)", "lang": "de"}, {"value": "Global Warming Potential - fossil fuels (GWP-fossil)", "lang": "en"}, {"value": "Global uppvärmningspotential– fossil (GWP-f)", "lang": "sv"}], "type": "LCIA method data set", "refObjectId": "5f635281-343e-44fb-83df-1971b155e6b6", "version": "01.00.011"}, "meanAmount": 0.0, "other": {"anies": [{"value": "16.7", "module": "A1", "scenario": "Standard scenario"}, {"value": "1.39", "module": "A2", "scenario": "Standard scenario"}, {"value": "2.48", "module": "A3", "scenario": "Standard scenario"}, {"value": "20.6", "module": "A1-A3", "scenario": "Standard scenario"}, {"value": "1.66", "module": "A4", "scenario": "Standard scenario"}, {"value": "3.49", "module": "C1", "scenario": "Standard scenario"}, {"value": "1.03", "module": "C2", "scenario": "Standard scenario"}, {"value": "0.299", "module": "C3", "scenario": "Standard scenario"}, {"value": "0.00976", "module": "C4", "scenario": "Standard scenario"}, {"value": "-0.628", "module": "D", "scenario": "Standard scenario"}, {"name": "referenceToUnitGroupDataSet", "value": {"shortDescription": [{"value": "kg CO2-Äqv."}], "type": "unit group data set", "refObjectId": "1ebf3012-d0db-4de2-aefd-ef30cedb0be1", "uri": "../unitgroups/1ebf3012-d0db-4de2-aefd-ef30cedb0be1"}}]}}, {"referenceToLCIAMethodDataSet": {"shortDescription": [{"value": "Globales Erwärmungspotenzial - biogen (GWP-biogenic)", "lang": "de"}, {"value": "Global Warming Potential - biogenic (GWP-biogenic)", "lang": "en"}, {"value": "Global uppvärmningspotential – biogen (GWP-b)", "lang": "sv"}], "type": "LCIA method data set", "refObjectId": "2356e1ab-0185-4db5-86e5-16de51c7485c", "version": "01.00.007"}, "meanAmount": 0.0, "other": {"anies": [{"value": "0.233", "module": "A1", "scenario": "Standard scenario"}, {"value": "9.43E-4", "module": "A2", "scenario": "Standard scenario"}, {"value": "0.0495", "module": "A3", "scenario": "Standard scenario"}, {"value": "0.284", "module": "A1-A3", "scenario": "Standard scenario"}, {"value": "0.00126", "module": "A4", "scenario": "Standard scenario"}, {"value": "9.71E-4", "module": "C1", "scenario": "Standard scenario"}, {"value": "4.76E-4", "module": "C2", "scenario": "Standard scenario"}, {"value": "0.00173", "module": "C3", "scenario": "Standard scenario"}, {"value": "1.94E-5", "module": "C4", "scenario": "Standard scenario"}, {"value": "-0.00288", "module": "D", "scenario": "Standard scenario"}, {"name": "referenceToUnitGroupDataSet", "value": {"shortDescription": [{"value": "kg CO2-Äqv."}], "type": "unit group data set", "refObjectId": "1ebf3012-d0db-4de2-aefd-ef30cedb0be1", "uri": "../unitgroups/1ebf3012-d0db-4de2-aefd-ef30cedb0be1"}}]}}, {"referenceToLCIAMethodDataSet": {"shortDescription": [{"value": "Globales Erwärmungspotenzial - luluc (GWP-luluc)", "lang": "de"}, {"value": "Global Warming Potential - land use and land use change (GWP-luluc)", "lang": "en"}, {"value": "Global uppvärmningspotential - markanvändning och förändringar i markanvändning (GWP-luluc)", "lang": "sv"}], "type": "LCIA method data set", "refObjectId": "4331bbdb-978a-490d-8707-eeb047f01a55", "version": "01.00.007"}, "meanAmount": 0.0, "other": {"anies": [{"value": "0.0235", "module": "A1", "scenario": "Standard scenario"}, {"value": "4.61E-4", "module": "A2", "scenario": "Standard scenario"}, {"value": "0.0345", "module": "A3", "scenario": "Standard scenario"}, {"value": "0.0584", "module": "A1-A3", "scenario": "Standard scenario"}, {"value": "5.07E-4", "module": "A4", "scenario": "Standard scenario"}, {"value": "2.75E-4", "module": "C1", "scenario": "Standard scenario"}, {"value": "3.78E-4", "module": "C2", "scenario": "Standard scenario"}, {"value": "5.68E-5", "module": "C3", "scenario": "Standard scenario"}, {"value": "2.72E-6", "module": "C4", "scenario": "Standard scenario"}, {"value": "-6.75E-4", "module": "D", "scenario": "Standard scenario"}, {"name": "referenceToUnitGroupDataSet", "value": {"shortDescription": [{"value": "kg CO2-Äqv."}], "type": "unit group data set", "refObjectId": "1ebf3012-d0db-4de2-aefd-ef30cedb0be1", "uri": "../unitgroups/1ebf3012-d0db-4de2-aefd-ef30cedb0be1"}}]}}, {"referenceToLCIAMethodDataSet": {"shortDescription": [{"value": "Abbaupotenzial der stratosphärischen Ozonschicht (ODP)", "lang": "de"}, {"value": "Depletion potential of the stratospheric ozone layer (ODP)", "lang": "en"}, {"value": "Utarmningspotential för stratosfäriska ozonskiktet - ozonnedbrytning (ODP)", "lang": "sv"}], "type": "LCIA method data set", "refObjectId": "b5c629d6-def3-11e6-bf01-fe55135034f3", "version": "02.00.014", "uri": "http://lca.jrc.ec.europa.eu/lcainfohub/datasets/elcd/lciamethods/8b723200-3d8f-4eec-9e10-444edb029476.xml"}, "meanAmount": 0.0, "other": {"anies": [{"value": "1.03E-6", "module": "A1", "scenario": "Standard scenario"}, {"value": "3.36E-7", "module": "A2", "scenario": "Standard scenario"}, {"value": "3.92E-7", "module": "A3", "scenario": "Standard scenario"}, {"value": "1.75E-6", "module": "A1-A3", "scenario": "Standard scenario"}, {"value": "4.08E-7", "module": "A4", "scenario": "Standard scenario"}, {"value": "7.54E-7", "module": "C1", "scenario": "Standard scenario"}, {"value": "2.27E-7", "module": "C2", "scenario": "Standard scenario"}, {"value": "3.87E-8", "module": "C3", "scenario": "Standard scenario"}, {"value": "4.02E-9", "module": "C4", "scenario": "Standard scenario"}, {"value": "-6.26E-8", "module": "D", "scenario": "Standard scenario"}, {"name": "referenceToUnitGroupDataSet", "value": {"shortDescription": [{"value": "kg CFC 11-Äquiv."}], "type": "unit group data set", "refObjectId": "d9e957c9-7309-4474-bf3a-7777df6c4e5b", "uri": "../unitgroups/d9e957c9-7309-4474-bf3a-7777df6c4e5b"}}]}}, {"referenceToLCIAMethodDataSet": {"shortDescription": [{"value": "Bildungspotenzial für troposphärisches Ozon (POCP)", "lang": "de"}, {"value": "Photochemical Ozone Creation Potential (POCP)", "lang": "en"}, {"value": "Potential till fotokemisk oxidantbildning – marknära ozon (POCP)", "lang": "sv"}], "type": "LCIA method data set", "refObjectId": "b5c610fe-def3-11e6-bf01-fe55135034f3", "version": "02.00.018", "uri": "http://lca.jrc.ec.europa.eu/lcainfohub/datasets/elcd/lciamethods/ec7836be-83eb-41da-bcda-1a6a3fe2d149.xml"}, "meanAmount": 0.0, "other": {"anies": [{"value": "0.0331", "module": "A1", "scenario": "Standard scenario"}, {"value": "0.00629", "module": "A2", "scenario": "Standard scenario"}, {"value": "0.0143", "module": "A3", "scenario": "Standard scenario"}, {"value": "0.0536", "module": "A1-A3", "scenario": "Standard scenario"}, {"value": "0.00514", "module": "A4", "scenario": "Standard scenario"}, {"value": "0.0487", "module": "C1", "scenario": "Standard scenario"}, {"value": "0.00663", "module": "C2", "scenario": "Standard scenario"}, {"value": "0.00225", "module": "C3", "scenario": "Standard scenario"}, {"value": "1.02E-4", "module": "C4", "scenario": "Standard scenario"}, {"value": "-0.00416", "module": "D", "scenario": "Standard scenario"}, {"name": "referenceToUnitGroupDataSet", "value": {"shortDescription": [{"value": "kg NMVOC eqv."}], "type": "unit group data set", "refObjectId": "d27c25f8-fbc1-44c6-b47b-4adbae4199c6", "uri": "../unitgroups/d27c25f8-fbc1-44c6-b47b-4adbae4199c6"}}]}}, {"referenceToLCIAMethodDataSet": {"shortDescription": [{"value": "Wasser-Entzugspotenzial (Benutzer) (WDP)", "lang": "de"}, {"value": "Water (user) deprivation potential (WDP)", "lang": "en"}, {"value": "Vattenfotavtryck (WDP)", "lang": "sv"}], "type": "LCIA method data set", "refObjectId": "b2ad66ce-c78d-11e6-9d9d-cec0c932ce01", "version": "03.00.016"}, "meanAmount": 0.0, "other": {"anies": [{"value": "1.85", "module": "A1", "scenario": "Standard scenario"}, {"value": "0.0696", "module": "A2", "scenario": "Standard scenario"}, {"value": "0.597", "module": "A3", "scenario": "Standard scenario"}, {"value": "2.52", "module": "A1-A3", "scenario": "Standard scenario"}, {"value": "0.0877", "module": "A4", "scenario": "Standard scenario"}, {"value": "0.0644", "module": "C1", "scenario": "Standard scenario"}, {"value": "0.0556", "module": "C2", "scenario": "Standard scenario"}, {"value": "0.0182", "module": "C3", "scenario": "Standard scenario"}, {"value": "0.0122", "module": "C4", "scenario": "Standard scenario"}, {"value": "-9.01", "module": "D", "scenario": "Standard scenario"}, {"name": "referenceToUnitGroupDataSet", "value": {"shortDescription": [{"value": "m3 world eqv."}], "type": "unit group data set", "refObjectId": "6ae2df01-888e-46c8-b17d-49fa3869b476", "uri": "../unitgroups/6ae2df01-888e-46c8-b17d-49fa3869b476"}}]}}, {"referenceToLCIAMethodDataSet": {"shortDescription": [{"value": "Potenzielles Auftreten von Krankheiten aufgrund von Feinstaubemissionen (PM)", "lang": "de"}, {"value": "Potential incidence of disease due to PM emissions (PM)", "lang": "en"}, {"value": "Potential till utsläpp av partiklar (PM)", "lang": "sv"}], "type": "LCIA method data set", "refObjectId": "b5c602c6-def3-11e6-bf01-fe55135034f3", "version": "02.00.013", "uri": "http://lca.jrc.ec.europa.eu/lcainfohub/datasets/elcd/lciamethods/72ce3013-f678-4c6a-935b-f4752ff8901b.xml"}, "meanAmount": 0.0, "other": {"anies": [{"value": "0.00326", "module": "A1", "scenario": "Standard scenario"}, {"value": "1.16E-7", "module": "A2", "scenario": "Standard scenario"}, {"value": "2.45E-7", "module": "A3", "scenario": "Standard scenario"}, {"value": "0.00326", "module": "A1-A3", "scenario": "Standard scenario"}, {"value": "1.46E-7", "module": "A4", "scenario": "Standard scenario"}, {"value": "9.68E-7", "module": "C1", "scenario": "Standard scenario"}, {"value": "9.27E-8", "module": "C2", "scenario": "Standard scenario"}, {"value": "4.13E-8", "module": "C3", "scenario": "Standard scenario"}, {"value": "1.8E-9", "module": "C4", "scenario": "Standard scenario"}, {"value": "-7.8E-8", "module": "D", "scenario": "Standard scenario"}, {"name": "referenceToUnitGroupDataSet", "value": {"shortDescription": [{"value": "disease incidence"}], "type": "unit group data set", "refObjectId": "3883559b-648f-4afc-8ba2-0bd24f3affa3", "uri": "../unitgroups/3883559b-648f-4afc-8ba2-0bd24f3affa3"}}]}}, {"referenceToLCIAMethodDataSet": {"shortDescription": [{"value": "Potenzielle Wirkung durch Exposition des Menschen mit U235 (IRP)", "lang": "de"}, {"value": "Potential Human exposure efficiency relative to U235 (IRP)", "lang": "en"}, {"value": "Exponeringseffektivitet relaterad till U235 (IR)", "lang": "sv"}], "type": "LCIA method data set", "refObjectId": "b5c632be-def3-11e6-bf01-fe55135034f3", "version": "01.00.013", "uri": "http://lca.jrc.ec.europa.eu/lcainfohub/datasets/elcd/lciamethods/a6f4cbc8-5388-44d6-9a67-53d05684f93e.xml"}, "meanAmount": 0.0, "other": {"anies": [{"value": "0.539", "module": "A1", "scenario": "Standard scenario"}, {"value": "0.0967", "module": "A2", "scenario": "Standard scenario"}, {"value": "0.131", "module": "A3", "scenario": "Standard scenario"}, {"value": "0.767", "module": "A1-A3", "scenario": "Standard scenario"}, {"value": "0.118", "module": "A4", "scenario": "Standard scenario"}, {"value": "0.206", "module": "C1", "scenario": "Standard scenario"}, {"value": "0.0651", "module": "C2", "scenario": "Standard scenario"}, {"value": "0.0127", "module": "C3", "scenario": "Standard scenario"}, {"value": "0.00112", "module": "C4", "scenario": "Standard scenario"}, {"value": "-0.0315", "module": "D", "scenario": "Standard scenario"}, {"name": "referenceToUnitGroupDataSet", "value": {"shortDescription": [{"value": "kBq U235 eqv."}], "type": "unit group data set", "refObjectId": "456b05bf-1415-44a9-9993-02452f554c09", "uri": "../unitgroups/456b05bf-1415-44a9-9993-02452f554c09"}}]}}, {"referenceToLCIAMethodDataSet": {"shortDescription": [{"value": "Potenzielle Toxizitätsvergleichseinheit für Ökosysteme (ETP-fw)", "lang": "de"}, {"value": "Potential Comparative Toxic Unit for ecosystems (ETP-fw)", "lang": "en"}, {"value": "Ecotoxicitet (ETP-fw) ", "lang": "sv"}], "type": "LCIA method data set", "refObjectId": "ee1082d1-b0f7-43ca-a1f0-21e2a4a74511", "version": "01.00.004", "uri": "http://lca.jrc.ec.europa.eu/lcainfohub/datasets/elcd/lciamethods/ee1082d1-b0f7-43ca-a1f0-21e2a4a74511.xml"}, "meanAmount": 0.0, "other": {"anies": [{"value": "137.0", "module": "A1", "scenario": "Standard scenario"}, {"value": "17.4", "module": "A2", "scenario": "Standard scenario"}, {"value": "25.6", "module": "A3", "scenario": "Standard scenario"}, {"value": "180.0", "module": "A1-A3", "scenario": "Standard scenario"}, {"value": "21.5", "module": "A4", "scenario": "Standard scenario"}, {"value": "29.0", "module": "C1", "scenario": "Standard scenario"}, {"value": "13.9", "module": "C2", "scenario": "Standard scenario"}, {"value": "3.25", "module": "C3", "scenario": "Standard scenario"}, {"value": "0.177", "module": "C4", "scenario": "Standard scenario"}, {"value": "-12.6", "module": "D", "scenario": "Standard scenario"}, {"name": "referenceToUnitGroupDataSet", "value": {"shortDescription": [{"value": "CTUe"}], "type": "unit group data set", "refObjectId": "aa959ded-f1eb-4efb-9c5c-2d60be36b3e6", "uri": "../unitgroups/aa959ded-f1eb-4efb-9c5c-2d60be36b3e6"}}]}}, {"referenceToLCIAMethodDataSet": {"shortDescription": [{"value": "Potenzielle Toxizitätsvergleichseinheit für den Menschen - kanzerogene Wirkung (HTP-c)", "lang": "de"}, {"value": "Potential Comparative Toxic Unit for humans - cancer effects (HTP-c)", "lang": "en"}, {"value": "Humantoxicitet – cancer (HTP-c)", "lang": "sv"}], "type": "LCIA method data set", "refObjectId": "2299222a-bbd8-474f-9d4f-4dd1f18aea7c", "version": "01.00.005", "uri": "http://lca.jrc.ec.europa.eu/lcainfohub/datasets/elcd/lciamethods/2299222a-bbd8-474f-9d4f-4dd1f18aea7c.xml"}, "meanAmount": 0.0, "other": {"anies": [{"value": "3.9E-9", "module": "A1", "scenario": "Standard scenario"}, {"value": "4.6E-10", "module": "A2", "scenario": "Standard scenario"}, {"value": "8.82E-10", "module": "A3", "scenario": "Standard scenario"}, {"value": "5.25E-9", "module": "A1-A3", "scenario": "Standard scenario"}, {"value": "5.22E-10", "module": "A4", "scenario": "Standard scenario"}, {"value": "1.01E-9", "module": "C1", "scenario": "Standard scenario"}, {"value": "4.5E-10", "module": "C2", "scenario": "Standard scenario"}, {"value": "7.71E-11", "module": "C3", "scenario": "Standard scenario"}, {"value": "4.09E-12", "module": "C4", "scenario": "Standard scenario"}, {"value": "-4.66E-10", "module": "D", "scenario": "Standard scenario"}, {"name": "referenceToUnitGroupDataSet", "value": {"shortDescription": [{"value": "CTUh"}], "type": "unit group data set", "refObjectId": "d4c9523e-2d7e-49fd-8469-998f547d3a70", "uri": "../unitgroups/d4c9523e-2d7e-49fd-8469-998f547d3a70"}}]}}, {"referenceToLCIAMethodDataSet": {"shortDescription": [{"value": "Potenzielle Toxizitätsvergleichseinheit für den Menschen - nicht kanzerogene Wirkung (HTP-nc)", "lang": "de"}, {"value": "Potential Comparative Toxic Unit for humans - non-cancer effects (HTP-nc)", "lang": "en"}, {"value": "Humantoxicitet – icke cancer (HTP-nc)", "lang": "sv"}], "type": "LCIA method data set", "refObjectId": "3af763a5-b7a1-48c9-9cee-1f223481fcef", "version": "01.00.004", "uri": "http://lca.jrc.ec.europa.eu/lcainfohub/datasets/elcd/lciamethods/3af763a5-b7a1-48c9-9cee-1f223481fcef.xml"}, "meanAmount": 0.0, "other": {"anies": [{"value": "1.82E-7", "module": "A1", "scenario": "Standard scenario"}, {"value": "1.89E-8", "module": "A2", "scenario": "Standard scenario"}, {"value": "2.6E-8", "module": "A3", "scenario": "Standard scenario"}, {"value": "2.26E-7", "module": "A1-A3", "scenario": "Standard scenario"}, {"value": "2.36E-8", "module": "A4", "scenario": "Standard scenario"}, {"value": "2.49E-8", "module": "C1", "scenario": "Standard scenario"}, {"value": "1.52E-8", "module": "C2", "scenario": "Standard scenario"}, {"value": "2.18E-9", "module": "C3", "scenario": "Standard scenario"}, {"value": "1.26E-10", "module": "C4", "scenario": "Standard scenario"}, {"value": "-1.32E-8", "module": "D", "scenario": "Standard scenario"}, {"name": "referenceToUnitGroupDataSet", "value": {"shortDescription": [{"value": "CTUh"}], "type": "unit group data set", "refObjectId": "d4c9523e-2d7e-49fd-8469-998f547d3a70", "uri": "../unitgroups/d4c9523e-2d7e-49fd-8469-998f547d3a70"}}]}}, {"referenceToLCIAMethodDataSet": {"shortDescription": [{"value": "Potenzieller Bodenqualitätsindex (SQP)", "lang": "de"}, {"value": "Potential Soil quality index (SQP)", "lang": "en"}, {"value": "Potentiell jordkvalitet index (SQP)", "lang": "sv"}], "type": "LCIA method data set", "refObjectId": "b2ad6890-c78d-11e6-9d9d-cec0c932ce01", "version": "01.00.014"}, "meanAmount": 0.0, "other": {"anies": [{"value": "27.2", "module": "A1", "scenario": "Standard scenario"}, {"value": "24.0", "module": "A2", "scenario": "Standard scenario"}, {"value": "6.64", "module": "A3", "scenario": "Standard scenario"}, {"value": "57.9", "module": "A1-A3", "scenario": "Standard scenario"}, {"value": "30.9", "module": "A4", "scenario": "Standard scenario"}, {"value": "6.14", "module": "C1", "scenario": "Standard scenario"}, {"value": "13.5", "module": "C2", "scenario": "Standard scenario"}, {"value": "0.669", "module": "C3", "scenario": "Standard scenario"}, {"value": "0.572", "module": "C4", "scenario": "Standard scenario"}, {"value": "-10.1", "module": "D", "scenario": "Standard scenario"}, {"name": "referenceToUnitGroupDataSet", "value": {"shortDescription": [{"value": "dimensionless"}], "type": "unit group data set", "refObjectId": "f130951c-e67f-4f7f-8dd4-665de3974e18", "uri": "../unitgroups/f130951c-e67f-4f7f-8dd4-665de3974e18"}}]}}]}, "otherAttributes": {"{http://www.okworx.com/ILCD/Extensions/2018/Profile}profile": "EN_15804_A2", "{http://www.indata.network/EPD/2019}epd-version": "1.2"}, "version": "1.1"}