{"processInformation": {"dataSetInformation": {"UUID": "3712cfdc-6ccb-42c3-8f71-0b0e4b26fd6f", "name": {"baseName": [{"value": "TUFTED CARPET TILES with total pile weight between 485 and 1300 g/m², solution-dyed yarn, pile material virgin polyamide 6, modified bitumen backing with 70 % recycled content", "lang": "en"}, {"value": "TUFTED CARPET TILES mit einem Gesamtpolgewicht zwischen 485 und 1300 g/m², lösungsgefärbte Garne, Polmaterial neues Polyamid 6, modifizierter Bitumenrücken mit 70 % recyceltem Anteil", "lang": "de"}], "functionalUnitFlowProperties": [{"lang": "en"}]}, "classificationInformation": {"classification": [{"class": [{"value": "Kunststoffe", "level": 0, "classId": "6"}, {"value": "Bodenbeläge", "level": 1, "classId": "6.2"}, {"value": "Textile Bodenbeläge", "level": 2, "classId": "6.2.05"}], "name": "OEKOBAU.DAT"}, {"class": [{"value": "02 Building products", "level": 0}, {"value": "Floor coverings", "level": 1}, {"value": "Floor coverings", "level": 2}], "name": "IBUCategories"}]}, "generalComment": [{"value": "Tufted carpet tiles having a pile of solution-dyed virgin polyamide 6, a precoat based on recycled polyvinyl butyral (PVB) and a modified bitumen backing system with recycled filler.\n\nFor tufted carpet tiles with a pile weight between 485 and 1300 g/m, the recycled content (i.e. PVB in the precoat and limestone filler in the bitumen backing) varies between 51 % and 43 %, depending on the amount of the virgin polyamide 6 yarns in the pile. The recycled content of the bitumen backing itself is 70 %.\n\nThe declaration applies to a group of products with a pile weight varying between 485 and 1300 g/m. The LCA results are calculated for products with a pile weight of 525 g/m. LCA results for product groups having a minimum (485 g/m), intermediate (800 g/m) or maximum (1300 g/m) pile weight can be taken from the corresponding tables of the annexe.", "lang": "en"}, {"value": "Getuftete Teppichfliesen mit einem Flor aus lösungsgefärbtem Polyamid 6, einer Vorbeschichtung auf Basis von recyceltem Polyvinylbutyral (PVB) und einem modifizierten Bitumenrückensystem mit recyceltem Füllstoff.", "lang": "de"}], "other": {"anies": [{"scenario": [{"description": [{"value": "100% landfill", "lang": "en"}, {"value": "100% Mülldeponie", "lang": "de"}], "name": "S1", "default": true}, {"description": [{"value": "100 % incineration in a municipal waste incineration plant", "lang": "en"}, {"value": "100% Verbrennung in einer Verbrennungsanlage für Siedlungsabfälle", "lang": "de"}], "name": "S2"}, {"description": [{"value": "100% recovery in the cement industry", "lang": "en"}, {"value": "100% Verwertung in der Zementindustrie", "lang": "de"}], "name": "S3"}]}]}}, "quantitativeReference": {"referenceToReferenceFlow": [0]}, "time": {"referenceYear": 2024, "dataSetValidUntil": 2029, "other": {"anies": [{"name": "publicationDateOfEPD", "value": 1722297600000}]}}, "geography": {"locationOfOperationSupplyOrProduction": {"location": "BE"}}, "technology": {"technologyDescriptionAndIncludedProcesses": [{"value": "The declared unit is 1 m² installed tufted carpet tiles with a pile of 525 g/m² solution-dyed virgin polyamide 6, a precoat based on recycled polyvinyl butyral (PVB) and a modified bitumen backing system with recycled filler. For manufacturing of the tufted carpet tiles, the PA6 yarns are first tufted on a primary backing and subsequently precoated with a latex-free compound. Then, the modified bitumen backing is applied. Once the backing is cooled down, the material is cut into tiles and prepared for shipment. \nTechnical data: \nTechnical data are given in the following table: \nDeclared unit: \nThe declared unit refers to 1 m textile floor covering consisting of tufted carpet tiles with a pile of 525 g/m solution-dyed virgin polyamide 6 and a modified bitumen backing with 70 % recycled content.\n\nThe recycled content of these tufted carpet tiles is 50 %.\n\nThe output of modules A1 to A3 corresponds to 1 m produced tufted carpet tiles, including production losses. \n\nThe output of module A5 corresponds to 1 m installed tufted carpet tiles. In this module, an extra 3% production and transport of tufted carpet tiles due to losses during installation, as well as final treatment of the installation and packaging waste are considered.", "lang": "en"}, {"value": "Die angegebene Einheit bezieht sich auf 1 m² produzierten textilen Bodenbelag, bestehend aus getufteten Teppichfliesen mit einem Flor aus 525 g/m² lösungsgefärbtem Polyamid 6 und einem Träger aus modifiziertem Bitumen mit 70 % Recyclinganteil.\n\nFür die Herstellung der getufteten Teppichfliesen werden die PA6-Garne zunächst auf einen Grundträger getuftet und anschließend mit einer latexfreien Masse vorbeschichtet. Dann wird der modifizierte Bitumenrücken aufgebracht. Nach dem Abkühlen des Trägers wird das Produkt in Fliesen geschnitten und für den Versand vorbereitet. \nTechnische Daten: \nErzeugnisform: getuftete Teppichfliesen 50 x 50 cm\nGarnart: PA 6, lösungsmittelfarbig\nSekundärstütze: Schweres Trägermaterial auf Bitumenbasis mit 70 % recyceltem Anteil\nPolgewicht: 525 g/m² (min. 485 g/m², max. 1300 g/m²)\nGesamtgewicht des Teppichs: 4425 g/m² (min. 4275 g/m², max. 4925 g/m²)  \nDeklarierte Einheit: \n1 m² getuftete Teppichfliesen mit einem Flor aus lösungsgefärbtem Polyamid 6 und einem modifizierten Bitumenrücken mit 70% Recyclinganteil", "lang": "de"}], "technologicalApplicability": [{"value": "The products can be used as a floor covering in both residential and commercial buildings. According to the use class as defined in EN 1307, the products can be used in all commercial areas which require class 33 or less.", "lang": "en"}, {"value": "Die Produkte können als Bodenbelag sowohl in Wohn- als auch in Geschäftsgebäuden verwendet werden. Gemäß der in der EN 1307 definierten Nutzungsklasse können die Produkte in allen gewerblichen Bereichen verwendet werden, die die Klasse 33 oder weniger erfordern. ", "lang": "de"}]}}, "modellingAndValidation": {"LCIMethodAndAllocation": {"typeOfDataSet": "EPD", "referenceToLCAMethodDetails": [{"shortDescription": [{"value": "Floor coverings.pdf", "lang": "en"}], "type": "source data set", "refObjectId": "2f68e5ee-4aa7-4881-8048-954b7b61e390"}], "other": {"anies": [{"name": "subType", "value": "specific dataset"}]}}, "dataSourcesTreatmentAndRepresentativeness": {"referenceToDataSource": [{"shortDescription": [{"value": "ecoinvent database (all versions)", "lang": "en"}], "type": "source data set", "refObjectId": "b497a91f-e14b-4b69-8f28-f50eb1576766"}, {"shortDescription": [{"value": "ecoinvent 3.8 database", "lang": "en"}], "type": "source data set", "refObjectId": "0f4c65c0-6210-450f-b886-82bf8dd5ace9"}], "useAdviceForDataSet": [{"value": "Scope: \nThe manufacturer declaration applies to a group of similar products with a total pile weight varying between 485 and 1300 g/m. The results given in the EPD correspond to tufted carpet tiles with a pile weight of 525 g/m. LCA results for product groups having a minimum pile weight of 485 g/m, an intermediate pile weight of 800 g/m or a maximum pile weight of 1300 g/m can be taken from the corresponding tables of the annexe. \n\nThe products are manufactured in the production sites at Pelt, Belgium (tufting), and Nijkerk, The Netherlands (back coating). \nSystem boundary: \nType of EPD\nCradle-to-gate with options: modules A1-A3, module C1-C4 and module D and additional modules A4, A5, B1, B2.\n\nSystem boundaries of modules A, B, C, D\nModules C2, C3, C4 and D are indicated separately for three end-of-life scenarios: \n1 - landfill disposal \n2 - municipal waste incineration \n3 - recovery in the cement industry\n\nA1-A3 Production \nEnergy and water consumption and supply, production of the basic material, processing of secondary material, auxiliary material, packaging material, transport of the material and packaging to the manufacturing site, infrastructure and land use, waste water treatment and waste processing or final waste disposal. For the modelling of the PA6 yarns, verified LCA data from the supplier has been used. Biogenic carbon that is stored in renewable packaging material (cardboard and wooden pallets) is taken into account. Both the associated carbon dioxide uptake from the air during its production and the release of this carbon dioxide into the air during its final waste treatment are considered. Generated electricity and steam due to the incineration of production waste and packaging waste are listed in the result table as exported energy.\n\nA4 Transport \nTransport of the packed textile floor covering from factory gate to the place of installation.\n\nA5 Installation \nInstallation of the textile floor covering, processing of installation waste and packaging waste up to energy and/or material recovery or final disposal, production of the amount of tufted carpet tiles and their packaging that occurs as installation waste including the transport to the place of installation. The tufted carpet tiles are considered to be loosely laid upon the screed without using any additional materials or energy. If attached to the floor instead, the necessary auxiliary materials are not taken into account in this EPD. Furthermore, preparation of the floor is beyond the system boundaries and also not considered. Biogenic carbon that is stored in renewable packaging material (cardboard and wooden pallets) is released as carbon dioxide emissions into the air at the end of life in module A5. Generated electricity and steam due to the incineration of installation and packaging waste are listed in the result table as exported energy.\n\nB1 Use \nIndoor emissions during the use stage. After the first year, no product-related volatile organic compound (VOC) emissions are relevant due to known VOC decay curves of the product.\n\nB2 Maintenance \nCleaning of the textile floor covering for a period of 1 year:\nVacuum cleaning – electricity supply\nWet cleaning – electricity, water consumption, production of the cleaning agent, waste water treatmentThe declared values in this module have to be multiplied by the assumed service life of the floor covering in the building in question.\n\nB3-B5 \nThe modules are not relevant within the assumed reference service life of 10 years and are thus not declared.\n\nB6-B7 \nNo energy and water input are required for the operation of the carpet tiles in the use stage. The modules are not relevant and not declared.\n\nC1 Deconstruction \nThe floor covering is deconstructed manually and no additional environmental impact is caused.\n\nC2 Transport \nC2-1: Transport of the tufted carpet tiles waste to a landfill. \nC2-2: Transport of the tufted carpet tiles waste to a municipal waste incineration plant (MWI). \nC2-3: Transport of the tufted carpet tiles waste to a cement plant for recovery in the cement industry. \n\nC3 Waste processing\nC3-1: Landfill disposal needs no waste processing. \nC3-2: Impact from waste incineration in a municipal waste incineration plant with R1>0.6. Generated electricity and steam are listed in the result table as exported energy. \nC3-3: Impact from waste incineration in a cement kiln. Generated heat is listed in the result table as exported energy.\n\nC4 Final disposal \nC4-1: Impact from landfill disposal. \nC4-2: The tufted carpet tiles waste leaves the system in module C3-2. \nC4-3: The tufted carpet tiles waste leaves the system in module C3-3.\n\nD Benefits and loads beyond the system boundaries  \nCalculated potential benefits result from materials exclusive secondary materials (net primary materials).\nD-A5: Potential benefits and loads due to recycling and incineration of waste arising from final product packaging and potential benefits for generated energy due to incineration of installation waste in a municipal waste incineration plant with R1>0.6.\nD-1: No potential benefits nor loads due to landfill disposal of tufted carpet tiles waste at end-of-life. \nD-2: Potential benefits for generated energy due to incineration of tufted carpet tiles waste at end-of-life in a municipal waste incineration plant with R1>0.6. \nD-3: Potential benefits for saved fossil fuels and saved inorganic material due to recovery of tufted carpet tiles waste in a cement plant at end-of-life.", "lang": "en"}, {"value": "Gültigkeitsbereich: \nDie Herstellererklärung gilt für eine Gruppe ähnlicher Produkte mit einem Gesamtpolgewicht zwischen 485 und 1300 g/m². Die in der EPD angegebenen Ergebnisse beziehen sich auf getuftete Teppichfliesen mit einem Polgewicht von 525 g/m². Die LCA-Ergebnisse für Produktgruppen mit einem minimalen Polgewicht von 485 g/m², einem mittleres Polgewicht von 800 g/m² oder einem maximalen Polgewicht von 1300 g/m² können den entsprechenden Tabellen im Anhang der IBU-EPD entnommen werden.\n\nDie Produkte werden in den Produktionsstätten in Pelt, Belgien (Tufting), und Nijkerk, Niederlande (Rückenbeschichtung), hergestellt. \nSystemgrenze: \nTyp der EPD: \nWiege bis Werkstor mit Optionen: Modul A1-A3, Modul C1-C4 und Modul D sowie zusätzliche Module A4, A5, B1, B2", "lang": "de"}], "other": {"anies": [{"name": "referenceToOriginalEPD", "value": {"shortDescription": {"value": "TUFTED CARPET TILES with total pile weight between 485 and 1300 g/m², solution-dyed yarn, pile material virgin polyamide 6, modified bitumen backing with 70 % recycled content.pdf", "defaultValue": "TUFTED CARPET TILES with total pile weight between 485 and 1300 g/m², solution-dyed yarn, pile material virgin polyamide 6, modified bitumen backing with 70 % recycled content.pdf", "lstrings": [{"lang": "en", "value": "TUFTED CARPET TILES with total pile weight between 485 and 1300 g/m², solution-dyed yarn, pile material virgin polyamide 6, modified bitumen backing with 70 % recycled content.pdf"}]}, "type": "source data set", "uuid": {"uuid": "847313cf-bebf-4720-a9c1-61b490cfaa02"}, "refObjectId": "847313cf-bebf-4720-a9c1-61b490cfaa02", "resourceURLs": ["https://oekobaudat.de/OEKOBAU.DAT/resource/sources/847313cf-bebf-4720-a9c1-61b490cfaa02/TUFTED_CARPET_TILES_with_total_pile_weight_between_485_and_1300_gm_solution-dyed_yarn_pile_material_virgin_polyamide_6_modified_bitumen_backing_with_70_recycled_content_19524.pdf?version=00.01.000"]}}]}}, "validation": {"review": [{"referenceToNameOfReviewerAndInstitution": [{"shortDescription": [{"value": "Institut Bauen und Umwelt e. V.", "lang": "en"}], "type": "contact data set", "refObjectId": "d111dbec-b024-4be5-86c5-752d6eb2cf95", "uri": "../contacts/d111dbec-b024-4be5-86c5-752d6eb2cf95.xml"}], "type": "Accredited third party review"}]}, "complianceDeclarations": {"compliance": [{"referenceToComplianceSystem": {"shortDescription": [{"value": "DIN EN 15804+A2", "lang": "en"}], "type": "source data set", "refObjectId": "c0016b33-8cf7-415c-ac6e-deba0d21440d", "uri": "../sources/c0016b33-8cf7-415c-ac6e-deba0d21440d.xml"}}, {"referenceToComplianceSystem": {"shortDescription": [{"value": "ISO 14025", "lang": "en"}], "type": "source data set", "refObjectId": "4f2eb655-6e44-4874-a95a-e28f5442cd4d", "uri": "../sources/4f2eb655-6e44-4874-a95a-e28f5442cd4d.xml"}}]}}, "administrativeInformation": {"commissionerAndGoal": {"referenceToCommissioner": [{"shortDescription": [{"value": "Tapibel NV", "lang": "en"}], "type": "contact data set", "refObjectId": "66d301a0-0848-470e-beb2-80ccdbb4fc25", "uri": "../contacts/66d301a0-0848-470e-beb2-80ccdbb4fc25.xml"}]}, "dataGenerator": {"referenceToPersonOrEntityGeneratingTheDataSet": [{"shortDescription": [{"value": "Enperas", "lang": "en"}], "type": "contact data set", "refObjectId": "71c3ddb3-f20b-4161-af33-52bc33b3106d", "uri": "../contacts/71c3ddb3-f20b-4161-af33-52bc33b3106d.xml"}]}, "dataEntryBy": {"timeStamp": 1722297600000, "referenceToDataSetFormat": [{"shortDescription": [{"value": "ILCD Format", "lang": "en"}], "type": "source data set", "refObjectId": "a97a0155-0234-4b87-b4ce-a45da52f2a40", "uri": "../sources/a97a0155-0234-4b87-b4ce-a45da52f2a40.xml"}, {"shortDescription": [{"value": "EPD-Datenformaterweiterungen v1.2", "lang": "de"}, {"value": "EPD Data Format Extensions v1.2", "lang": "en"}], "type": "source data set", "refObjectId": "a29449fd-aa2f-4de8-b5d7-4b06b43c6fde", "uri": "../sources/a29449fd-aa2f-4de8-b5d7-4b06b43c6fde.xml"}]}, "publicationAndOwnership": {"dataSetVersion": "00.03.100", "referenceToRegistrationAuthority": {"shortDescription": [{"value": "Institut Bauen und Umwelt e. V.", "lang": "en"}], "type": "contact data set", "refObjectId": "d111dbec-b024-4be5-86c5-752d6eb2cf95", "uri": "../contacts/d111dbec-b024-4be5-86c5-752d6eb2cf95.xml"}, "registrationNumber": "EPD-TAP-20240098-IBA1-EN", "referenceToOwnershipOfDataSet": {"shortDescription": [{"value": "Tapibel NV", "lang": "en"}], "type": "contact data set", "refObjectId": "66d301a0-0848-470e-beb2-80ccdbb4fc25", "uri": "../contacts/66d301a0-0848-470e-beb2-80ccdbb4fc25.xml"}, "copyright": true, "licenseType": "Free of charge for all users and uses", "accessRestrictions": [{"value": "None", "lang": "en"}], "other": {"anies": [{"name": "referenceToPublisher", "value": {"shortDescription": [{"value": "Institut Bauen und Umwelt e. V.", "lang": "en"}], "type": "contact data set", "refObjectId": "d111dbec-b024-4be5-86c5-752d6eb2cf95", "uri": "../contacts/d111dbec-b024-4be5-86c5-752d6eb2cf95.xml"}}]}}}, "exchanges": {"exchange": [{"dataSetInternalID": 0, "referenceToFlowDataSet": {"shortDescription": [{"value": "TUFTED CARPET TILES with total pile weight between 485 and 1300 g/m², solution-dyed yarn, pile material virgin polyamide 6, modified bitumen backing with 70 % recycled content (getuftete Teppichfliesen)", "lang": "en"}], "type": "flow data set", "refObjectId": "d1ad16b6-45fb-3edd-66fe-73276ada6778", "uri": "../flows/d1ad16b6-45fb-3edd-66fe-73276ada6778.xml"}, "meanAmount": 1.0, "referencesToDataSource": {}, "referenceFlow": true, "resolvedFlowVersion": "00.03.000", "resultingflowAmount": 1.0, "flowProperties": [{"name": [{"lang": "de", "value": "Fläche"}, {"lang": "en", "value": "Area"}], "uuid": "93a60a56-a3c8-19da-a746-0800200c9a66", "referenceFlowProperty": true, "meanValue": 1.0, "referenceUnit": "qm", "unitGroupUUID": "c20a03d7-bd90-4569-bc94-66cfd364dfc8"}], "materialProperties": [{"name": "grammage", "value": "4.425", "unit": "kg/m^2", "unitDescription": "kilograms per square meter"}, {"name": "layer thickness", "value": "0.007", "unit": "m", "unitDescription": "meters"}], "typeOfFlow": "Product flow", "classification": {"classHierarchy": "Kunststoffe / Bodenbeläge / Textile Bodenbeläge", "name": "OEKOBAU.DAT"}}, {"dataSetInternalID": 1, "referenceToFlowDataSet": {"shortDescription": [{"value": "Renewable primary energy as energy carrier (PERE)", "lang": "en"}, {"value": "Erneuerbare Primärenergie als Energieträger (PERE)", "lang": "de"}], "type": "flow data set", "refObjectId": "20f32be5-0398-4288-9b6d-accddd195317", "uri": "../flows/20f32be5-0398-4288-9b6d-accddd195317.xml"}, "exchange direction": "INPUT", "other": {"anies": [{"name": "referenceToUnitGroupDataSet", "value": {"shortDescription": [{"value": "MJ", "lang": "en"}], "type": "unit group data set", "refObjectId": "93a60a57-a3c8-11da-a746-0800200c9a66", "uri": "../unitgroups/93a60a57-a3c8-11da-a746-0800200c9a66.xml"}}, {"value": "23.5279351048397", "module": "A1-A3"}, {"value": "0.112012261102499", "module": "A4"}, {"value": "2.29687901546718", "module": "A5"}, {"value": "0", "module": "B1"}, {"value": "0.634420092352379", "module": "B2"}, {"value": "0", "module": "C1"}, {"value": "0.00767979940961253", "module": "C2", "scenario": "S1"}, {"value": "0.0230393982977328", "module": "C2", "scenario": "S2"}, {"value": "0.0307191976879259", "module": "C2", "scenario": "S3"}, {"value": "0", "module": "C3"}, {"value": "0", "module": "C3", "scenario": "S1"}, {"value": "0.0836323867035583", "module": "C3", "scenario": "S2"}, {"value": "0.0593405760962732", "module": "C3", "scenario": "S3"}, {"value": "0", "module": "C4"}, {"value": "0.039381647212621", "module": "C4", "scenario": "S1"}, {"value": "0", "module": "C4", "scenario": "S2"}, {"value": "0", "module": "C4", "scenario": "S3"}, {"value": "-2.8646958788444", "module": "D"}, {"value": "0", "module": "D", "scenario": "S1"}, {"value": "-1.96494418466554", "module": "D", "scenario": "S2"}, {"value": "-1.28588958563666", "module": "D", "scenario": "S3"}]}, "resolvedFlowVersion": "38.00.000", "flowProperties": [], "typeOfFlow": "Other flow", "classification": {"classHierarchy": "Quantities", "name": "GaBiCategories"}}, {"dataSetInternalID": 2, "referenceToFlowDataSet": {"shortDescription": [{"value": "Renewable primary energy resources as material utilization (PERM)", "lang": "en"}, {"value": "Erneuerbare Primärenergie zur stofflichen Nutzung (PERM)", "lang": "de"}], "type": "flow data set", "refObjectId": "fb3ec0de-548d-4508-aea5-00b73bf6f702", "uri": "../flows/fb3ec0de-548d-4508-aea5-00b73bf6f702.xml"}, "exchange direction": "INPUT", "other": {"anies": [{"name": "referenceToUnitGroupDataSet", "value": {"shortDescription": [{"value": "MJ", "lang": "en"}], "type": "unit group data set", "refObjectId": "93a60a57-a3c8-11da-a746-0800200c9a66", "uri": "../unitgroups/93a60a57-a3c8-11da-a746-0800200c9a66.xml"}}, {"value": "2.5990148", "module": "A1-A3"}, {"value": "0", "module": "A4"}, {"value": "-1.503383445938", "module": "A5"}, {"value": "0", "module": "B1"}, {"value": "0", "module": "B2"}, {"value": "0", "module": "C1"}, {"value": "0", "module": "C2", "scenario": "S1"}, {"value": "0", "module": "C2", "scenario": "S2"}, {"value": "0", "module": "C2", "scenario": "S3"}, {"value": "0", "module": "C3"}, {"value": "0", "module": "C3", "scenario": "S1"}, {"value": "0", "module": "C3", "scenario": "S2"}, {"value": "0", "module": "C3", "scenario": "S3"}, {"value": "0", "module": "C4"}, {"value": "0", "module": "C4", "scenario": "S1"}, {"value": "0", "module": "C4", "scenario": "S2"}, {"value": "0", "module": "C4", "scenario": "S3"}, {"value": "0.851107136", "module": "D"}, {"value": "0", "module": "D", "scenario": "S1"}, {"value": "0", "module": "D", "scenario": "S2"}, {"value": "0", "module": "D", "scenario": "S3"}]}, "resolvedFlowVersion": "38.00.000", "flowProperties": [], "typeOfFlow": "Other flow", "classification": {"classHierarchy": "Quantities", "name": "GaBiCategories"}}, {"dataSetInternalID": 3, "referenceToFlowDataSet": {"shortDescription": [{"value": "Total use of renewable primary energy resources (PERT)", "lang": "en"}, {"value": "Total erneuerbare Primärenergie (PERT)", "lang": "de"}], "type": "flow data set", "refObjectId": "53f97275-fa8a-4cdd-9024-65936002acd0", "uri": "../flows/53f97275-fa8a-4cdd-9024-65936002acd0.xml"}, "exchange direction": "INPUT", "other": {"anies": [{"name": "referenceToUnitGroupDataSet", "value": {"shortDescription": [{"value": "MJ", "lang": "en"}], "type": "unit group data set", "refObjectId": "93a60a57-a3c8-11da-a746-0800200c9a66", "uri": "../unitgroups/93a60a57-a3c8-11da-a746-0800200c9a66.xml"}}, {"value": "26.1269499048397", "module": "A1-A3"}, {"value": "0.112012261102499", "module": "A4"}, {"value": "0.793495569529183", "module": "A5"}, {"value": "0", "module": "B1"}, {"value": "0.634420092352379", "module": "B2"}, {"value": "0", "module": "C1"}, {"value": "0.00767979940961253", "module": "C2", "scenario": "S1"}, {"value": "0.0230393982977328", "module": "C2", "scenario": "S2"}, {"value": "0.0307191976879259", "module": "C2", "scenario": "S3"}, {"value": "0", "module": "C3"}, {"value": "0", "module": "C3", "scenario": "S1"}, {"value": "0.0836323867035583", "module": "C3", "scenario": "S2"}, {"value": "0.0593405760962732", "module": "C3", "scenario": "S3"}, {"value": "0", "module": "C4"}, {"value": "0.039381647212621", "module": "C4", "scenario": "S1"}, {"value": "0", "module": "C4", "scenario": "S2"}, {"value": "0", "module": "C4", "scenario": "S3"}, {"value": "-2.0135887428444", "module": "D"}, {"value": "0", "module": "D", "scenario": "S1"}, {"value": "-1.96494418466554", "module": "D", "scenario": "S2"}, {"value": "-1.28588958563666", "module": "D", "scenario": "S3"}]}, "resolvedFlowVersion": "38.00.000", "flowProperties": [], "typeOfFlow": "Other flow", "classification": {"classHierarchy": "Quantities / Environmental quantities / EPD EN 15804 / LCI indicators", "name": "GaBiCategories"}}, {"dataSetInternalID": 4, "referenceToFlowDataSet": {"shortDescription": [{"value": "Non renewable primary energy as energy carrier (PENRE)", "lang": "en"}, {"value": "Nicht-erneuerbare Primärenergie als Energieträger (PENRE)", "lang": "de"}], "type": "flow data set", "refObjectId": "ac857178-2b45-46ec-892a-a9a4332f0372", "uri": "../flows/ac857178-2b45-46ec-892a-a9a4332f0372.xml"}, "exchange direction": "INPUT", "other": {"anies": [{"name": "referenceToUnitGroupDataSet", "value": {"shortDescription": [{"value": "MJ", "lang": "en"}], "type": "unit group data set", "refObjectId": "93a60a57-a3c8-11da-a746-0800200c9a66", "uri": "../unitgroups/93a60a57-a3c8-11da-a746-0800200c9a66.xml"}}, {"value": "132.944449683516", "module": "A1-A3"}, {"value": "7.96730603702136", "module": "A4"}, {"value": "5.95579353027692", "module": "A5"}, {"value": "0", "module": "B1"}, {"value": "7.31277256528025", "module": "B2"}, {"value": "0", "module": "C1"}, {"value": "0.546255484875258", "module": "C2", "scenario": "S1"}, {"value": "1.63876646485061", "module": "C2", "scenario": "S2"}, {"value": "2.1850219432056", "module": "C2", "scenario": "S3"}, {"value": "0", "module": "C3"}, {"value": "0", "module": "C3", "scenario": "S1"}, {"value": "49.9146613827108", "module": "C3", "scenario": "S2"}, {"value": "49.3099894224788", "module": "C3", "scenario": "S3"}, {"value": "0", "module": "C4"}, {"value": "1.01314090674452", "module": "C4", "scenario": "S1"}, {"value": "0", "module": "C4", "scenario": "S2"}, {"value": "0", "module": "C4", "scenario": "S3"}, {"value": "-1.17332249297793", "module": "D"}, {"value": "0", "module": "D", "scenario": "S1"}, {"value": "-22.5934487828601", "module": "D", "scenario": "S2"}, {"value": "-56.9633394246377", "module": "D", "scenario": "S3"}]}, "resolvedFlowVersion": "38.00.000", "flowProperties": [], "typeOfFlow": "Other flow", "classification": {"classHierarchy": "Quantities", "name": "GaBiCategories"}}, {"dataSetInternalID": 5, "referenceToFlowDataSet": {"shortDescription": [{"value": "Non renewable primary energy as material utilization (PENRM)", "lang": "en"}, {"value": "Nicht-erneuerbare Primärenergie zur stofflichen Nutzung (PENRM)", "lang": "de"}], "type": "flow data set", "refObjectId": "1421caa0-679d-4bf4-b282-0eb850ccae27", "uri": "../flows/1421caa0-679d-4bf4-b282-0eb850ccae27.xml"}, "exchange direction": "INPUT", "other": {"anies": [{"name": "referenceToUnitGroupDataSet", "value": {"shortDescription": [{"value": "MJ", "lang": "en"}], "type": "unit group data set", "refObjectId": "93a60a57-a3c8-11da-a746-0800200c9a66", "uri": "../unitgroups/93a60a57-a3c8-11da-a746-0800200c9a66.xml"}}, {"value": "48.6906290599", "module": "A1-A3"}, {"value": "0", "module": "A4"}, {"value": "-0.00389478559800016", "module": "A5"}, {"value": "0", "module": "B1"}, {"value": "0", "module": "B2"}, {"value": "0", "module": "C1"}, {"value": "0", "module": "C2", "scenario": "S1"}, {"value": "0", "module": "C2", "scenario": "S2"}, {"value": "0", "module": "C2", "scenario": "S3"}, {"value": "0", "module": "C3"}, {"value": "0", "module": "C3", "scenario": "S1"}, {"value": "-48.625589138", "module": "C3", "scenario": "S2"}, {"value": "-48.625589138", "module": "C3", "scenario": "S3"}, {"value": "0", "module": "C4"}, {"value": "0", "module": "C4", "scenario": "S1"}, {"value": "0", "module": "C4", "scenario": "S2"}, {"value": "0", "module": "C4", "scenario": "S3"}, {"value": "0.00726237", "module": "D"}, {"value": "0", "module": "D", "scenario": "S1"}, {"value": "0", "module": "D", "scenario": "S2"}, {"value": "0", "module": "D", "scenario": "S3"}]}, "resolvedFlowVersion": "38.00.000", "flowProperties": [], "typeOfFlow": "Other flow", "classification": {"classHierarchy": "Quantities", "name": "GaBiCategories"}}, {"dataSetInternalID": 6, "referenceToFlowDataSet": {"shortDescription": [{"value": "Total use of non renewable primary energy resources (PENRT)", "lang": "en"}, {"value": "Total nicht erneuerbare Primärenergie (PENRT)", "lang": "de"}], "type": "flow data set", "refObjectId": "06159210-646b-4c8d-8583-da9b3b95a6c1", "uri": "../flows/06159210-646b-4c8d-8583-da9b3b95a6c1.xml"}, "exchange direction": "INPUT", "other": {"anies": [{"name": "referenceToUnitGroupDataSet", "value": {"shortDescription": [{"value": "MJ", "lang": "en"}], "type": "unit group data set", "refObjectId": "93a60a57-a3c8-11da-a746-0800200c9a66", "uri": "../unitgroups/93a60a57-a3c8-11da-a746-0800200c9a66.xml"}}, {"value": "181.635078743416", "module": "A1-A3"}, {"value": "7.96730603702136", "module": "A4"}, {"value": "5.95189874467892", "module": "A5"}, {"value": "0", "module": "B1"}, {"value": "7.31277256528025", "module": "B2"}, {"value": "0", "module": "C1"}, {"value": "0.546255484875258", "module": "C2", "scenario": "S1"}, {"value": "1.63876646485061", "module": "C2", "scenario": "S2"}, {"value": "2.1850219432056", "module": "C2", "scenario": "S3"}, {"value": "0", "module": "C3"}, {"value": "0", "module": "C3", "scenario": "S1"}, {"value": "1.28907224471081", "module": "C3", "scenario": "S2"}, {"value": "0.684400284478821", "module": "C3", "scenario": "S3"}, {"value": "0", "module": "C4"}, {"value": "1.01314090674452", "module": "C4", "scenario": "S1"}, {"value": "0", "module": "C4", "scenario": "S2"}, {"value": "0", "module": "C4", "scenario": "S3"}, {"value": "-1.16606012297793", "module": "D"}, {"value": "0", "module": "D", "scenario": "S1"}, {"value": "-22.5934487828601", "module": "D", "scenario": "S2"}, {"value": "-56.9633394246377", "module": "D", "scenario": "S3"}]}, "resolvedFlowVersion": "38.00.000", "flowProperties": [], "typeOfFlow": "Other flow", "classification": {"classHierarchy": "Quantities / Environmental quantities / EPD EN 15804 / LCI indicators", "name": "GaBiCategories"}}, {"dataSetInternalID": 7, "referenceToFlowDataSet": {"shortDescription": [{"value": "Use of secondary material (SM)", "lang": "en"}, {"value": "Einsatz von Sekundärstoffen (SM)", "lang": "de"}], "type": "flow data set", "refObjectId": "c6a1f35f-2d09-4f54-8dfb-97e502e1ce92", "uri": "../flows/c6a1f35f-2d09-4f54-8dfb-97e502e1ce92.xml"}, "exchange direction": "INPUT", "other": {"anies": [{"name": "referenceToUnitGroupDataSet", "value": {"shortDescription": [{"value": "kg", "lang": "en"}], "type": "unit group data set", "refObjectId": "ad38d542-3fe9-439d-9b95-2f5f7752acaf", "uri": "../unitgroups/ad38d542-3fe9-439d-9b95-2f5f7752acaf.xml"}}, {"value": "2.1907968", "module": "A1-A3"}, {"value": "0", "module": "A4"}, {"value": "0.065723904", "module": "A5"}, {"value": "0", "module": "B1"}, {"value": "0", "module": "B2"}, {"value": "0", "module": "C1"}, {"value": "0", "module": "C2", "scenario": "S1"}, {"value": "0", "module": "C2", "scenario": "S2"}, {"value": "0", "module": "C2", "scenario": "S3"}, {"value": "0", "module": "C3"}, {"value": "0", "module": "C3", "scenario": "S1"}, {"value": "0", "module": "C3", "scenario": "S2"}, {"value": "0", "module": "C3", "scenario": "S3"}, {"value": "0", "module": "C4"}, {"value": "0", "module": "C4", "scenario": "S1"}, {"value": "0", "module": "C4", "scenario": "S2"}, {"value": "0", "module": "C4", "scenario": "S3"}, {"value": "0.06145269", "module": "D"}, {"value": "0", "module": "D", "scenario": "S1"}, {"value": "0", "module": "D", "scenario": "S2"}, {"value": "0.6810825", "module": "D", "scenario": "S3"}]}, "resolvedFlowVersion": "38.00.000", "flowProperties": [], "typeOfFlow": "Other flow", "classification": {"classHierarchy": "Quantities / Environmental quantities / EPD EN 15804 / LCI indicators", "name": "GaBiCategories"}}, {"dataSetInternalID": 8, "referenceToFlowDataSet": {"shortDescription": [{"value": "Use of renewable secondary fuels (RSF)", "lang": "en"}, {"value": "Erneuerbare Sekundärbrennstoffe (RSF)", "lang": "de"}], "type": "flow data set", "refObjectId": "64333088-a55f-4aa2-9a31-c10b07816787", "uri": "../flows/64333088-a55f-4aa2-9a31-c10b07816787.xml"}, "exchange direction": "INPUT", "other": {"anies": [{"name": "referenceToUnitGroupDataSet", "value": {"shortDescription": [{"value": "MJ", "lang": "en"}], "type": "unit group data set", "refObjectId": "93a60a57-a3c8-11da-a746-0800200c9a66", "uri": "../unitgroups/93a60a57-a3c8-11da-a746-0800200c9a66.xml"}}, {"value": "0", "module": "A1-A3"}, {"value": "0", "module": "A4"}, {"value": "0", "module": "A5"}, {"value": "0", "module": "B1"}, {"value": "0", "module": "B2"}, {"value": "0", "module": "C1"}, {"value": "0", "module": "C2", "scenario": "S1"}, {"value": "0", "module": "C2", "scenario": "S2"}, {"value": "0", "module": "C2", "scenario": "S3"}, {"value": "0", "module": "C3"}, {"value": "0", "module": "C3", "scenario": "S1"}, {"value": "0", "module": "C3", "scenario": "S2"}, {"value": "0", "module": "C3", "scenario": "S3"}, {"value": "0", "module": "C4"}, {"value": "0", "module": "C4", "scenario": "S1"}, {"value": "0", "module": "C4", "scenario": "S2"}, {"value": "0", "module": "C4", "scenario": "S3"}, {"value": "0", "module": "D"}, {"value": "0", "module": "D", "scenario": "S1"}, {"value": "0", "module": "D", "scenario": "S2"}, {"value": "0", "module": "D", "scenario": "S3"}]}, "resolvedFlowVersion": "38.00.000", "flowProperties": [], "typeOfFlow": "Other flow", "classification": {"classHierarchy": "Quantities / Environmental quantities / EPD EN 15804 / LCI indicators", "name": "GaBiCategories"}}, {"dataSetInternalID": 9, "referenceToFlowDataSet": {"shortDescription": [{"value": "Use of non renewable secondary fuels (NRSF)", "lang": "en"}, {"value": "Nicht erneuerbare Sekundärbrennstoffe (NRSF)", "lang": "de"}], "type": "flow data set", "refObjectId": "89def144-d39a-4287-b86f-efde453ddcb2", "uri": "../flows/89def144-d39a-4287-b86f-efde453ddcb2.xml"}, "exchange direction": "INPUT", "other": {"anies": [{"name": "referenceToUnitGroupDataSet", "value": {"shortDescription": [{"value": "MJ", "lang": "en"}], "type": "unit group data set", "refObjectId": "93a60a57-a3c8-11da-a746-0800200c9a66", "uri": "../unitgroups/93a60a57-a3c8-11da-a746-0800200c9a66.xml"}}, {"value": "0", "module": "A1-A3"}, {"value": "0", "module": "A4"}, {"value": "0", "module": "A5"}, {"value": "0", "module": "B1"}, {"value": "0", "module": "B2"}, {"value": "0", "module": "C1"}, {"value": "0", "module": "C2", "scenario": "S1"}, {"value": "0", "module": "C2", "scenario": "S2"}, {"value": "0", "module": "C2", "scenario": "S3"}, {"value": "0", "module": "C3"}, {"value": "0", "module": "C3", "scenario": "S1"}, {"value": "0", "module": "C3", "scenario": "S2"}, {"value": "0", "module": "C3", "scenario": "S3"}, {"value": "0", "module": "C4"}, {"value": "0", "module": "C4", "scenario": "S1"}, {"value": "0", "module": "C4", "scenario": "S2"}, {"value": "0", "module": "C4", "scenario": "S3"}, {"value": "0", "module": "D"}, {"value": "0", "module": "D", "scenario": "S1"}, {"value": "0", "module": "D", "scenario": "S2"}, {"value": "0", "module": "D", "scenario": "S3"}]}, "resolvedFlowVersion": "38.00.000", "flowProperties": [], "typeOfFlow": "Other flow", "classification": {"classHierarchy": "Quantities / Environmental quantities / EPD EN 15804 / LCI indicators", "name": "GaBiCategories"}}, {"dataSetInternalID": 10, "referenceToFlowDataSet": {"shortDescription": [{"value": "Use of net fresh water (FW)", "lang": "en"}, {"value": "Einsatz von Süßwasserressourcen (FW)", "lang": "de"}], "type": "flow data set", "refObjectId": "3cf952c8-f3a4-461d-8c96-96456ca62246", "uri": "../flows/3cf952c8-f3a4-461d-8c96-96456ca62246.xml"}, "exchange direction": "INPUT", "other": {"anies": [{"name": "referenceToUnitGroupDataSet", "value": {"shortDescription": [{"value": "m^3", "lang": "en"}], "type": "unit group data set", "refObjectId": "cd950537-0a98-4044-9ba7-9f9a68d0a504", "uri": "../unitgroups/cd950537-0a98-4044-9ba7-9f9a68d0a504.xml"}}, {"value": "0.0273905842504869", "module": "A1-A3"}, {"value": "0.000793169576978137", "module": "A4"}, {"value": "0.000985668868539115", "module": "A5"}, {"value": "0", "module": "B1"}, {"value": "0.00448592864384902", "module": "B2"}, {"value": "0", "module": "C1"}, {"value": "5.43813970395155E-05", "module": "C2", "scenario": "S1"}, {"value": "0.000163144191732023", "module": "C2", "scenario": "S2"}, {"value": "0.000217525588306186", "module": "C2", "scenario": "S3"}, {"value": "0", "module": "C3"}, {"value": "0", "module": "C3", "scenario": "S1"}, {"value": "0.00244469413885487", "module": "C3", "scenario": "S2"}, {"value": "0.00169050583066581", "module": "C3", "scenario": "S3"}, {"value": "0", "module": "C4"}, {"value": "0.00122497394844292", "module": "C4", "scenario": "S1"}, {"value": "0", "module": "C4", "scenario": "S2"}, {"value": "0", "module": "C4", "scenario": "S3"}, {"value": "-0.000526101202535956", "module": "D"}, {"value": "0", "module": "D", "scenario": "S1"}, {"value": "-0.00926284513560854", "module": "D", "scenario": "S2"}, {"value": "-0.00716989659414657", "module": "D", "scenario": "S3"}]}, "resolvedFlowVersion": "38.00.000", "flowProperties": [], "typeOfFlow": "Other flow", "classification": {"classHierarchy": "Quantities / Environmental quantities / EPD EN 15804 / LCI indicators", "name": "GaBiCategories"}}, {"dataSetInternalID": 11, "referenceToFlowDataSet": {"shortDescription": [{"value": "Hazardous waste disposed (HWD)", "lang": "en"}, {"value": "Gefährlicher Abfall zur Deponie (HWD)", "lang": "de"}], "type": "flow data set", "refObjectId": "430f9e0f-59b2-46a0-8e0d-55e0e84948fc", "uri": "../flows/430f9e0f-59b2-46a0-8e0d-55e0e84948fc.xml"}, "exchange direction": "OUTPUT", "other": {"anies": [{"name": "referenceToUnitGroupDataSet", "value": {"shortDescription": [{"value": "kg", "lang": "en"}], "type": "unit group data set", "refObjectId": "ad38d542-3fe9-439d-9b95-2f5f7752acaf", "uri": "../unitgroups/ad38d542-3fe9-439d-9b95-2f5f7752acaf.xml"}}, {"value": "0.00048000469719432", "module": "A1-A3"}, {"value": "2.07981051120669E-05", "module": "A4"}, {"value": "1.56766354842851E-05", "module": "A5"}, {"value": "0", "module": "B1"}, {"value": "5.50619765047964E-06", "module": "B2"}, {"value": "0", "module": "C1"}, {"value": "1.42596241071107E-06", "module": "C2", "scenario": "S1"}, {"value": "4.27788728482629E-06", "module": "C2", "scenario": "S2"}, {"value": "5.70384967196851E-06", "module": "C2", "scenario": "S3"}, {"value": "0", "module": "C3"}, {"value": "0", "module": "C3", "scenario": "S1"}, {"value": "2.85633664015302E-06", "module": "C3", "scenario": "S2"}, {"value": "2.12766252464095E-06", "module": "C3", "scenario": "S3"}, {"value": "0", "module": "C4"}, {"value": "1.28356841189817E-06", "module": "C4", "scenario": "S1"}, {"value": "0", "module": "C4", "scenario": "S2"}, {"value": "0", "module": "C4", "scenario": "S3"}, {"value": "-1.18972014685969E-06", "module": "D"}, {"value": "0", "module": "D", "scenario": "S1"}, {"value": "-1.86373116641326E-05", "module": "D", "scenario": "S2"}, {"value": "-8.91375471619141E-06", "module": "D", "scenario": "S3"}]}, "resolvedFlowVersion": "38.00.000", "flowProperties": [], "typeOfFlow": "Other flow", "classification": {"classHierarchy": "Quantities / Environmental quantities / EPD EN 15804 / LCI indicators", "name": "GaBiCategories"}}, {"dataSetInternalID": 12, "referenceToFlowDataSet": {"shortDescription": [{"value": "Non hazardous waste disposed (NHWD)", "lang": "en"}, {"value": "Entsorgter nicht gefährlicher Abfall (NHWD)", "lang": "de"}], "type": "flow data set", "refObjectId": "b29ef66b-e286-4afa-949f-62f1a7b4d7fa", "uri": "../flows/b29ef66b-e286-4afa-949f-62f1a7b4d7fa.xml"}, "exchange direction": "OUTPUT", "other": {"anies": [{"name": "referenceToUnitGroupDataSet", "value": {"shortDescription": [{"value": "kg", "lang": "en"}], "type": "unit group data set", "refObjectId": "ad38d542-3fe9-439d-9b95-2f5f7752acaf", "uri": "../unitgroups/ad38d542-3fe9-439d-9b95-2f5f7752acaf.xml"}}, {"value": "0.65741617130539", "module": "A1-A3"}, {"value": "0.417344780991109", "module": "A4"}, {"value": "0.205948487644796", "module": "A5"}, {"value": "0", "module": "B1"}, {"value": "0.0235201776794998", "module": "B2"}, {"value": "0", "module": "C1"}, {"value": "0.0286140478294234", "module": "C2", "scenario": "S1"}, {"value": "0.0858421439054381", "module": "C2", "scenario": "S2"}, {"value": "0.114456191570517", "module": "C2", "scenario": "S3"}, {"value": "0", "module": "C3"}, {"value": "0", "module": "C3", "scenario": "S1"}, {"value": "3.01241276494021", "module": "C3", "scenario": "S2"}, {"value": "0.297291311815168", "module": "C3", "scenario": "S3"}, {"value": "0", "module": "C4"}, {"value": "4.43108178187578", "module": "C4", "scenario": "S1"}, {"value": "0", "module": "C4", "scenario": "S2"}, {"value": "0", "module": "C4", "scenario": "S3"}, {"value": "-0.00448022171937385", "module": "D"}, {"value": "0", "module": "D", "scenario": "S1"}, {"value": "-0.0416009520345141", "module": "D", "scenario": "S2"}, {"value": "-0.116049426114458", "module": "D", "scenario": "S3"}]}, "resolvedFlowVersion": "38.00.000", "flowProperties": [], "typeOfFlow": "Other flow", "classification": {"classHierarchy": "Quantities / Environmental quantities / EPD EN 15804 / LCI indicators", "name": "GaBiCategories"}}, {"dataSetInternalID": 13, "referenceToFlowDataSet": {"shortDescription": [{"value": "Radioactive waste disposed (RWD)", "lang": "en"}, {"value": "Entsorgter radioaktiver Abfall (RWD)", "lang": "de"}], "type": "flow data set", "refObjectId": "3449546e-52ad-4b39-b809-9fb77cea8ff6", "uri": "../flows/3449546e-52ad-4b39-b809-9fb77cea8ff6.xml"}, "exchange direction": "OUTPUT", "other": {"anies": [{"name": "referenceToUnitGroupDataSet", "value": {"shortDescription": [{"value": "kg", "lang": "en"}], "type": "unit group data set", "refObjectId": "ad38d542-3fe9-439d-9b95-2f5f7752acaf", "uri": "../unitgroups/ad38d542-3fe9-439d-9b95-2f5f7752acaf.xml"}}, {"value": "0.000878251575624435", "module": "A1-A3"}, {"value": "5.38354642316335E-05", "module": "A4"}, {"value": "2.96451275983122E-05", "module": "A5"}, {"value": "0", "module": "B1"}, {"value": "2.17300702593568E-05", "module": "B2"}, {"value": "0", "module": "C1"}, {"value": "3.69107417786976E-06", "module": "C2", "scenario": "S1"}, {"value": "1.10732226165933E-05", "module": "C2", "scenario": "S2"}, {"value": "1.47642967392806E-05", "module": "C2", "scenario": "S3"}, {"value": "0", "module": "C3"}, {"value": "0", "module": "C3", "scenario": "S1"}, {"value": "6.30194455504467E-06", "module": "C3", "scenario": "S2"}, {"value": "2.40968010281223E-06", "module": "C3", "scenario": "S3"}, {"value": "0", "module": "C4"}, {"value": "6.45576951917741E-06", "module": "C4", "scenario": "S1"}, {"value": "0", "module": "C4", "scenario": "S2"}, {"value": "0", "module": "C4", "scenario": "S3"}, {"value": "-4.80816700542681E-06", "module": "D"}, {"value": "0", "module": "D", "scenario": "S1"}, {"value": "-8.803855687263E-05", "module": "D", "scenario": "S2"}, {"value": "-6.75899720026523E-05", "module": "D", "scenario": "S3"}]}, "resolvedFlowVersion": "38.00.000", "flowProperties": [], "typeOfFlow": "Other flow", "classification": {"classHierarchy": "Quantities / Environmental quantities / EPD EN 15804 / LCI indicators", "name": "GaBiCategories"}}, {"dataSetInternalID": 14, "referenceToFlowDataSet": {"shortDescription": [{"value": "Components for re-use (CRU)", "lang": "en"}, {"value": "Komponenten für die Wiederverwendung (CRU)", "lang": "de"}], "type": "flow data set", "refObjectId": "a2b32f97-3fc7-4af2-b209-525bc6426f33", "uri": "../flows/a2b32f97-3fc7-4af2-b209-525bc6426f33.xml"}, "exchange direction": "OUTPUT", "other": {"anies": [{"name": "referenceToUnitGroupDataSet", "value": {"shortDescription": [{"value": "kg", "lang": "en"}], "type": "unit group data set", "refObjectId": "ad38d542-3fe9-439d-9b95-2f5f7752acaf", "uri": "../unitgroups/ad38d542-3fe9-439d-9b95-2f5f7752acaf.xml"}}, {"value": "0", "module": "A1-A3"}, {"value": "0", "module": "A4"}, {"value": "0", "module": "A5"}, {"value": "0", "module": "B1"}, {"value": "0", "module": "B2"}, {"value": "0", "module": "C1"}, {"value": "0", "module": "C2", "scenario": "S1"}, {"value": "0", "module": "C2", "scenario": "S2"}, {"value": "0", "module": "C2", "scenario": "S3"}, {"value": "0", "module": "C3"}, {"value": "0", "module": "C3", "scenario": "S1"}, {"value": "0", "module": "C3", "scenario": "S2"}, {"value": "0", "module": "C3", "scenario": "S3"}, {"value": "0", "module": "C4"}, {"value": "0", "module": "C4", "scenario": "S1"}, {"value": "0", "module": "C4", "scenario": "S2"}, {"value": "0", "module": "C4", "scenario": "S3"}, {"value": "0", "module": "D"}, {"value": "0", "module": "D", "scenario": "S1"}, {"value": "0", "module": "D", "scenario": "S2"}, {"value": "0", "module": "D", "scenario": "S3"}]}, "resolvedFlowVersion": "38.00.000", "flowProperties": [], "typeOfFlow": "Other flow", "classification": {"classHierarchy": "Quantities / Environmental quantities / EPD EN 15804 / LCI indicators", "name": "GaBiCategories"}}, {"dataSetInternalID": 15, "referenceToFlowDataSet": {"shortDescription": [{"value": "Materials for recycling (MFR)", "lang": "en"}, {"value": "Stoffe zum Recycling (MFR)", "lang": "de"}], "type": "flow data set", "refObjectId": "d7fe48a5-4103-49c8-9aae-b0b5dfdbd6ae", "uri": "../flows/d7fe48a5-4103-49c8-9aae-b0b5dfdbd6ae.xml"}, "exchange direction": "OUTPUT", "other": {"anies": [{"name": "referenceToUnitGroupDataSet", "value": {"shortDescription": [{"value": "kg", "lang": "en"}], "type": "unit group data set", "refObjectId": "ad38d542-3fe9-439d-9b95-2f5f7752acaf", "uri": "../unitgroups/ad38d542-3fe9-439d-9b95-2f5f7752acaf.xml"}}, {"value": "0.06406022", "module": "A1-A3"}, {"value": "0", "module": "A4"}, {"value": "0.0633744966", "module": "A5"}, {"value": "0", "module": "B1"}, {"value": "0", "module": "B2"}, {"value": "0", "module": "C1"}, {"value": "0", "module": "C2", "scenario": "S1"}, {"value": "0", "module": "C2", "scenario": "S2"}, {"value": "0", "module": "C2", "scenario": "S3"}, {"value": "0", "module": "C3"}, {"value": "0", "module": "C3", "scenario": "S1"}, {"value": "0", "module": "C3", "scenario": "S2"}, {"value": "2.7120825", "module": "C3", "scenario": "S3"}, {"value": "0", "module": "C4"}, {"value": "0", "module": "C4", "scenario": "S1"}, {"value": "0", "module": "C4", "scenario": "S2"}, {"value": "0", "module": "C4", "scenario": "S3"}, {"value": "0", "module": "D"}, {"value": "0", "module": "D", "scenario": "S1"}, {"value": "0", "module": "D", "scenario": "S2"}, {"value": "0", "module": "D", "scenario": "S3"}]}, "resolvedFlowVersion": "38.00.000", "flowProperties": [], "typeOfFlow": "Other flow", "classification": {"classHierarchy": "Quantities / Environmental quantities / EPD EN 15804 / LCI indicators", "name": "GaBiCategories"}}, {"dataSetInternalID": 16, "referenceToFlowDataSet": {"shortDescription": [{"value": "Materials for energy recovery (MER)", "lang": "en"}, {"value": "Stoffe für die Energierückgewinnung (MER)", "lang": "de"}], "type": "flow data set", "refObjectId": "59a9181c-3aaf-46ee-8b13-2b3723b6e447", "uri": "../flows/59a9181c-3aaf-46ee-8b13-2b3723b6e447.xml"}, "exchange direction": "OUTPUT", "other": {"anies": [{"name": "referenceToUnitGroupDataSet", "value": {"shortDescription": [{"value": "kg", "lang": "en"}], "type": "unit group data set", "refObjectId": "ad38d542-3fe9-439d-9b95-2f5f7752acaf", "uri": "../unitgroups/ad38d542-3fe9-439d-9b95-2f5f7752acaf.xml"}}, {"value": "0", "module": "A1-A3"}, {"value": "0", "module": "A4"}, {"value": "0", "module": "A5"}, {"value": "0", "module": "B1"}, {"value": "0", "module": "B2"}, {"value": "0", "module": "C1"}, {"value": "0", "module": "C2", "scenario": "S1"}, {"value": "0", "module": "C2", "scenario": "S2"}, {"value": "0", "module": "C2", "scenario": "S3"}, {"value": "0", "module": "C3"}, {"value": "0", "module": "C3", "scenario": "S1"}, {"value": "0", "module": "C3", "scenario": "S2"}, {"value": "0", "module": "C3", "scenario": "S3"}, {"value": "0", "module": "C4"}, {"value": "0", "module": "C4", "scenario": "S1"}, {"value": "0", "module": "C4", "scenario": "S2"}, {"value": "0", "module": "C4", "scenario": "S3"}, {"value": "0", "module": "D"}, {"value": "0", "module": "D", "scenario": "S1"}, {"value": "0", "module": "D", "scenario": "S2"}, {"value": "0", "module": "D", "scenario": "S3"}]}, "resolvedFlowVersion": "38.00.000", "flowProperties": [], "typeOfFlow": "Other flow", "classification": {"classHierarchy": "Quantities / Environmental quantities / EPD EN 15804 / LCI indicators", "name": "GaBiCategories"}}, {"dataSetInternalID": 17, "referenceToFlowDataSet": {"shortDescription": [{"value": "Exported electrical energy (EEE)", "lang": "en"}, {"value": "Exportierte elektrische Energie (EEE)", "lang": "de"}], "type": "flow data set", "refObjectId": "4da0c987-2b76-40d6-9e9e-82a017aaaf29", "uri": "../flows/4da0c987-2b76-40d6-9e9e-82a017aaaf29.xml"}, "exchange direction": "OUTPUT", "other": {"anies": [{"name": "referenceToUnitGroupDataSet", "value": {"shortDescription": [{"value": "MJ", "lang": "en"}], "type": "unit group data set", "refObjectId": "93a60a57-a3c8-11da-a746-0800200c9a66", "uri": "../unitgroups/93a60a57-a3c8-11da-a746-0800200c9a66.xml"}}, {"value": "0.03269219752", "module": "A1-A3"}, {"value": "0", "module": "A4"}, {"value": "0.2341611927856", "module": "A5"}, {"value": "0", "module": "B1"}, {"value": "0", "module": "B2"}, {"value": "0", "module": "C1"}, {"value": "0", "module": "C2", "scenario": "S1"}, {"value": "0", "module": "C2", "scenario": "S2"}, {"value": "0", "module": "C2", "scenario": "S3"}, {"value": "0", "module": "C3"}, {"value": "0", "module": "C3", "scenario": "S1"}, {"value": "5.2182342", "module": "C3", "scenario": "S2"}, {"value": "0", "module": "C3", "scenario": "S3"}, {"value": "0", "module": "C4"}, {"value": "0", "module": "C4", "scenario": "S1"}, {"value": "0", "module": "C4", "scenario": "S2"}, {"value": "0", "module": "C4", "scenario": "S3"}, {"value": "0", "module": "D"}, {"value": "0", "module": "D", "scenario": "S1"}, {"value": "0", "module": "D", "scenario": "S2"}, {"value": "0", "module": "D", "scenario": "S3"}]}, "resolvedFlowVersion": "38.00.000", "flowProperties": [], "typeOfFlow": "Other flow", "classification": {"classHierarchy": "Quantities / Environmental quantities / EPD EN 15804 / LCI indicators", "name": "GaBiCategories"}}, {"dataSetInternalID": 18, "referenceToFlowDataSet": {"shortDescription": [{"value": "Exported thermal energy (EET)", "lang": "en"}, {"value": "Exportierte thermische Energie (EET)", "lang": "de"}], "type": "flow data set", "refObjectId": "98daf38a-7a79-46d3-9a37-2b7bd0955810", "uri": "../flows/98daf38a-7a79-46d3-9a37-2b7bd0955810.xml"}, "exchange direction": "OUTPUT", "other": {"anies": [{"name": "referenceToUnitGroupDataSet", "value": {"shortDescription": [{"value": "MJ", "lang": "en"}], "type": "unit group data set", "refObjectId": "93a60a57-a3c8-11da-a746-0800200c9a66", "uri": "../unitgroups/93a60a57-a3c8-11da-a746-0800200c9a66.xml"}}, {"value": "0.06538439504", "module": "A1-A3"}, {"value": "0", "module": "A4"}, {"value": "0.4683223855712", "module": "A5"}, {"value": "0", "module": "B1"}, {"value": "0", "module": "B2"}, {"value": "0", "module": "C1"}, {"value": "0", "module": "C2", "scenario": "S1"}, {"value": "0", "module": "C2", "scenario": "S2"}, {"value": "0", "module": "C2", "scenario": "S3"}, {"value": "0", "module": "C3"}, {"value": "0", "module": "C3", "scenario": "S1"}, {"value": "10.4364684", "module": "C3", "scenario": "S2"}, {"value": "10.43499546", "module": "C3", "scenario": "S3"}, {"value": "0", "module": "C4"}, {"value": "0", "module": "C4", "scenario": "S1"}, {"value": "0", "module": "C4", "scenario": "S2"}, {"value": "0", "module": "C4", "scenario": "S3"}, {"value": "0", "module": "D"}, {"value": "0", "module": "D", "scenario": "S1"}, {"value": "0", "module": "D", "scenario": "S2"}, {"value": "0", "module": "D", "scenario": "S3"}]}, "resolvedFlowVersion": "38.00.000", "flowProperties": [], "typeOfFlow": "Other flow", "classification": {"classHierarchy": "Quantities / Environmental quantities / EPD EN 15804 / LCI indicators", "name": "GaBiCategories"}}]}, "LCIAResults": {"LCIAResult": [{"referenceToLCIAMethodDataSet": {"shortDescription": [{"value": "Global Warming Potential total (GWP-total)", "lang": "en"}, {"value": "Globales Erwärmungspotenzial total (GWP-total)", "lang": "de"}], "type": "LCIA method data set", "refObjectId": "6a37f984-a4b3-458a-a20a-64418c145fa2", "uri": "../lciamethods/6a37f984-a4b3-458a-a20a-64418c145fa2.xml"}, "other": {"anies": [{"name": "referenceToUnitGroupDataSet", "value": {"shortDescription": [{"value": "kg CO_(2) eq", "lang": "en"}], "type": "unit group data set", "refObjectId": "1ebf3012-d0db-4de2-aefd-ef30cedb0be1", "uri": "../unitgroups/1ebf3012-d0db-4de2-aefd-ef30cedb0be1.xml"}}, {"value": "4.33366174105165", "module": "A1-A3"}, {"value": "0.525915865189629", "module": "A4"}, {"value": "0.576272684119984", "module": "A5"}, {"value": "0", "module": "B1"}, {"value": "0.264259591931282", "module": "B2"}, {"value": "0", "module": "C1"}, {"value": "0.036057912894998", "module": "C2", "scenario": "S1"}, {"value": "0.108173738927678", "module": "C2", "scenario": "S2"}, {"value": "0.144231651667378", "module": "C2", "scenario": "S3"}, {"value": "0", "module": "C3"}, {"value": "0", "module": "C3", "scenario": "S1"}, {"value": "4.03828941951575", "module": "C3", "scenario": "S2"}, {"value": "4.01623592215922", "module": "C3", "scenario": "S3"}, {"value": "0", "module": "C4"}, {"value": "0.251763673628959", "module": "C4", "scenario": "S1"}, {"value": "0", "module": "C4", "scenario": "S2"}, {"value": "0", "module": "C4", "scenario": "S3"}, {"value": "-0.155451263096677", "module": "D"}, {"value": "0", "module": "D", "scenario": "S1"}, {"value": "-1.19464141885329", "module": "D", "scenario": "S2"}, {"value": "-7.83393681394057", "module": "D", "scenario": "S3"}]}}, {"referenceToLCIAMethodDataSet": {"shortDescription": [{"value": "Global Warming Potential fossil fuels (GWP-fossil)", "lang": "en"}, {"value": "Globales Erwärmungspotenzial fossil (GWP-fossil)", "lang": "de"}], "type": "LCIA method data set", "refObjectId": "5f635281-343e-44fb-83df-1971b155e6b6", "uri": "../lciamethods/5f635281-343e-44fb-83df-1971b155e6b6.xml"}, "other": {"anies": [{"name": "referenceToUnitGroupDataSet", "value": {"shortDescription": [{"value": "kg CO_(2) eq", "lang": "en"}], "type": "unit group data set", "refObjectId": "1ebf3012-d0db-4de2-aefd-ef30cedb0be1", "uri": "../unitgroups/1ebf3012-d0db-4de2-aefd-ef30cedb0be1.xml"}}, {"value": "4.59797989492662", "module": "A1-A3"}, {"value": "0.525492516746732", "module": "A4"}, {"value": "0.28973026192497", "module": "A5"}, {"value": "0", "module": "B1"}, {"value": "0.262631887964258", "module": "B2"}, {"value": "0", "module": "C1"}, {"value": "0.0360288872232301", "module": "C2", "scenario": "S1"}, {"value": "0.108086661912192", "module": "C2", "scenario": "S2"}, {"value": "0.144115548980367", "module": "C2", "scenario": "S3"}, {"value": "0", "module": "C3"}, {"value": "0", "module": "C3", "scenario": "S1"}, {"value": "4.03140847475896", "module": "C3", "scenario": "S2"}, {"value": "4.00950630124406", "module": "C3", "scenario": "S3"}, {"value": "0", "module": "C4"}, {"value": "0.245013538321073", "module": "C4", "scenario": "S1"}, {"value": "0", "module": "C4", "scenario": "S2"}, {"value": "0", "module": "C4", "scenario": "S3"}, {"value": "-0.0624440970604084", "module": "D"}, {"value": "0", "module": "D", "scenario": "S1"}, {"value": "-1.18997912212226", "module": "D", "scenario": "S2"}, {"value": "-7.82923547029588", "module": "D", "scenario": "S3"}]}}, {"referenceToLCIAMethodDataSet": {"shortDescription": [{"value": "Global Warming Potential biogenic (GWP-biogenic)", "lang": "en"}, {"value": "Globales Erwärmungspotenzial biogen (GWP-biogenic)", "lang": "de"}], "type": "LCIA method data set", "refObjectId": "2356e1ab-0185-4db5-86e5-16de51c7485c", "uri": "../lciamethods/2356e1ab-0185-4db5-86e5-16de51c7485c.xml"}, "other": {"anies": [{"name": "referenceToUnitGroupDataSet", "value": {"shortDescription": [{"value": "kg CO_(2) eq", "lang": "en"}], "type": "unit group data set", "refObjectId": "1ebf3012-d0db-4de2-aefd-ef30cedb0be1", "uri": "../unitgroups/1ebf3012-d0db-4de2-aefd-ef30cedb0be1.xml"}}, {"value": "-0.278127933665202", "module": "A1-A3"}, {"value": "0.000187989593467161", "module": "A4"}, {"value": "0.28560167131384", "module": "A5"}, {"value": "0", "module": "B1"}, {"value": "0.00111687489265474", "module": "B2"}, {"value": "0", "module": "C1"}, {"value": "1.28889673006966E-05", "module": "C2", "scenario": "S1"}, {"value": "3.86669019720571E-05", "module": "C2", "scenario": "S2"}, {"value": "5.15558692112469E-05", "module": "C2", "scenario": "S3"}, {"value": "0", "module": "C3"}, {"value": "0", "module": "C3", "scenario": "S1"}, {"value": "0.00679238025552157", "module": "C3", "scenario": "S2"}, {"value": "0.00665349281617833", "module": "C3", "scenario": "S3"}, {"value": "0", "module": "C4"}, {"value": "0.00672142581779893", "module": "C4", "scenario": "S1"}, {"value": "0", "module": "C4", "scenario": "S2"}, {"value": "0", "module": "C4", "scenario": "S3"}, {"value": "-0.0927770123364247", "module": "D"}, {"value": "0", "module": "D", "scenario": "S1"}, {"value": "-0.00308917514280849", "module": "D", "scenario": "S2"}, {"value": "-0.00264364109033308", "module": "D", "scenario": "S3"}]}}, {"referenceToLCIAMethodDataSet": {"shortDescription": [{"value": "Global Warming Potential luluc (GWP-luluc)", "lang": "en"}, {"value": "Globales Erwärmungspotenzial luluc (GWP-luluc)", "lang": "de"}], "type": "LCIA method data set", "refObjectId": "4331bbdb-978a-490d-8707-eeb047f01a55", "uri": "../lciamethods/4331bbdb-978a-490d-8707-eeb047f01a55.xml"}, "other": {"anies": [{"name": "referenceToUnitGroupDataSet", "value": {"shortDescription": [{"value": "kg CO_(2) eq", "lang": "en"}], "type": "unit group data set", "refObjectId": "1ebf3012-d0db-4de2-aefd-ef30cedb0be1", "uri": "../unitgroups/1ebf3012-d0db-4de2-aefd-ef30cedb0be1.xml"}}, {"value": "0.012109540026224", "module": "A1-A3"}, {"value": "0.000210152512288778", "module": "A4"}, {"value": "0.000377363678574838", "module": "A5"}, {"value": "0", "module": "B1"}, {"value": "0.000378392396280713", "module": "B2"}, {"value": "0", "module": "C1"}, {"value": "1.44085042576957E-05", "module": "C2", "scenario": "S1"}, {"value": "4.32255128700578E-05", "module": "C2", "scenario": "S2"}, {"value": "5.76340169581278E-05", "module": "C2", "scenario": "S3"}, {"value": "0", "module": "C3"}, {"value": "0", "module": "C3", "scenario": "S1"}, {"value": "6.87104420972326E-05", "module": "C3", "scenario": "S2"}, {"value": "6.30526780597947E-05", "module": "C3", "scenario": "S3"}, {"value": "0", "module": "C4"}, {"value": "1.64613584064937E-05", "module": "C4", "scenario": "S1"}, {"value": "0", "module": "C4", "scenario": "S2"}, {"value": "0", "module": "C4", "scenario": "S3"}, {"value": "-0.000174153509720051", "module": "D"}, {"value": "0", "module": "D", "scenario": "S1"}, {"value": "-0.0012342815365371", "module": "D", "scenario": "S2"}, {"value": "-0.00178597714212231", "module": "D", "scenario": "S3"}]}}, {"referenceToLCIAMethodDataSet": {"shortDescription": [{"value": "Depletion potential of the stratospheric ozone layer (ODP)", "lang": "en"}, {"value": "Abbau Potential der stratosphärischen Ozonschicht (ODP)", "lang": "de"}], "type": "LCIA method data set", "refObjectId": "b5c629d6-def3-11e6-bf01-fe55135034f3", "uri": "../lciamethods/b5c629d6-def3-11e6-bf01-fe55135034f3.xml"}, "other": {"anies": [{"name": "referenceToUnitGroupDataSet", "value": {"shortDescription": [{"value": "kg CFC11 eq", "lang": "en"}], "type": "unit group data set", "refObjectId": "d9e957c9-7309-4474-bf3a-7777df6c4e5b", "uri": "../unitgroups/d9e957c9-7309-4474-bf3a-7777df6c4e5b.xml"}}, {"value": "2.08131994951973E-06", "module": "A1-A3"}, {"value": "1.21772943501315E-07", "module": "A4"}, {"value": "7.03991474867503E-08", "module": "A5"}, {"value": "0", "module": "B1"}, {"value": "2.11343286457302E-08", "module": "B2"}, {"value": "0", "module": "C1"}, {"value": "8.34901257213641E-09", "module": "C2", "scenario": "S1"}, {"value": "2.50470378831725E-08", "module": "C2", "scenario": "S2"}, {"value": "3.33960503417621E-08", "module": "C2", "scenario": "S3"}, {"value": "0", "module": "C3"}, {"value": "0", "module": "C3", "scenario": "S1"}, {"value": "3.02741392912363E-08", "module": "C3", "scenario": "S2"}, {"value": "2.18747888211481E-08", "module": "C3", "scenario": "S3"}, {"value": "0", "module": "C4"}, {"value": "1.37999076242197E-08", "module": "C4", "scenario": "S1"}, {"value": "0", "module": "C4", "scenario": "S2"}, {"value": "0", "module": "C4", "scenario": "S3"}, {"value": "-6.97026973325965E-09", "module": "D"}, {"value": "0", "module": "D", "scenario": "S1"}, {"value": "-1.27437996383996E-07", "module": "D", "scenario": "S2"}, {"value": "-1.04816792890751E-07", "module": "D", "scenario": "S3"}]}}, {"referenceToLCIAMethodDataSet": {"shortDescription": [{"value": "Acidification potential of land and water (AP)", "lang": "en"}, {"value": "Versauerungspotenzial von Boden und Wasser (AP)", "lang": "de"}], "type": "LCIA method data set", "refObjectId": "b5c611c6-def3-11e6-bf01-fe55135034f3", "uri": "../lciamethods/b5c611c6-def3-11e6-bf01-fe55135034f3.xml"}, "other": {"anies": [{"name": "referenceToUnitGroupDataSet", "value": {"shortDescription": [{"value": "mol H^(+) eq", "lang": "en"}], "type": "unit group data set", "refObjectId": "42e089ac-92bf-4bf2-8ca1-5fc40d18f2ed", "uri": "../unitgroups/42e089ac-92bf-4bf2-8ca1-5fc40d18f2ed.xml"}}, {"value": "0.0193670648978198", "module": "A1-A3"}, {"value": "0.00149227807944145", "module": "A4"}, {"value": "0.000723388514554828", "module": "A5"}, {"value": "0", "module": "B1"}, {"value": "0.00170868827241713", "module": "B2"}, {"value": "0", "module": "C1"}, {"value": "0.000102313766156934", "module": "C2", "scenario": "S1"}, {"value": "0.000306941300040055", "module": "C2", "scenario": "S2"}, {"value": "0.00040925506528924", "module": "C2", "scenario": "S3"}, {"value": "0", "module": "C3"}, {"value": "0", "module": "C3", "scenario": "S1"}, {"value": "0.0012291803106175", "module": "C3", "scenario": "S2"}, {"value": "0.00103388390802076", "module": "C3", "scenario": "S3"}, {"value": "0", "module": "C4"}, {"value": "0.000390698278390395", "module": "C4", "scenario": "S1"}, {"value": "0", "module": "C4", "scenario": "S2"}, {"value": "0", "module": "C4", "scenario": "S3"}, {"value": "-0.000207737760493876", "module": "D"}, {"value": "0", "module": "D", "scenario": "S1"}, {"value": "-0.00330728781219199", "module": "D", "scenario": "S2"}, {"value": "-0.0302919411153933", "module": "D", "scenario": "S3"}]}}, {"referenceToLCIAMethodDataSet": {"shortDescription": [{"value": "Eutrophication potential aquatic freshwater (EP-freshwater)", "lang": "en"}, {"value": "Eutrophierungspotenzial Süßwasser (EP-freshwater)", "lang": "de"}], "type": "LCIA method data set", "refObjectId": "b53ec18f-7377-4ad3-86eb-cc3f4f276b2b", "uri": "../lciamethods/b53ec18f-7377-4ad3-86eb-cc3f4f276b2b.xml"}, "other": {"anies": [{"name": "referenceToUnitGroupDataSet", "value": {"shortDescription": [{"value": "kg P eq", "lang": "en"}], "type": "unit group data set", "refObjectId": "0429039d-a61d-4590-ba67-aa4a20a810a1", "uri": "../unitgroups/0429039d-a61d-4590-ba67-aa4a20a810a1.xml"}}, {"value": "0.00107465294875456", "module": "A1-A3"}, {"value": "3.74717405328625E-06", "module": "A4"}, {"value": "3.25316902799215E-05", "module": "A5"}, {"value": "0", "module": "B1"}, {"value": "2.0782617791086E-05", "module": "B2"}, {"value": "0", "module": "C1"}, {"value": "2.56914240906986E-07", "module": "C2", "scenario": "S1"}, {"value": "7.70742726330569E-07", "module": "C2", "scenario": "S2"}, {"value": "1.02765696564117E-06", "module": "C2", "scenario": "S3"}, {"value": "0", "module": "C3"}, {"value": "0", "module": "C3", "scenario": "S1"}, {"value": "2.23637504192556E-06", "module": "C3", "scenario": "S2"}, {"value": "2.04303013055948E-06", "module": "C3", "scenario": "S3"}, {"value": "0", "module": "C4"}, {"value": "4.14512624357822E-07", "module": "C4", "scenario": "S1"}, {"value": "0", "module": "C4", "scenario": "S2"}, {"value": "0", "module": "C4", "scenario": "S3"}, {"value": "-3.61480570341723E-06", "module": "D"}, {"value": "0", "module": "D", "scenario": "S1"}, {"value": "-5.56229561589168E-05", "module": "D", "scenario": "S2"}, {"value": "-0.000980677761024805", "module": "D", "scenario": "S3"}]}}, {"referenceToLCIAMethodDataSet": {"shortDescription": [{"value": "Eutrophication potential aquatic marine (EP-marine)", "lang": "en"}, {"value": "Eutrophierungspotenzial Salzwasser (EP-marine)", "lang": "de"}], "type": "LCIA method data set", "refObjectId": "b5c619fa-def3-11e6-bf01-fe55135034f3", "uri": "../lciamethods/b5c619fa-def3-11e6-bf01-fe55135034f3.xml"}, "other": {"anies": [{"name": "referenceToUnitGroupDataSet", "value": {"shortDescription": [{"value": "kg N eq", "lang": "en"}], "type": "unit group data set", "refObjectId": "d05bb823-ecdf-4686-8c40-bf1d9257859f", "uri": "../unitgroups/d05bb823-ecdf-4686-8c40-bf1d9257859f.xml"}}, {"value": "0.00773378268116765", "module": "A1-A3"}, {"value": "0.000296554710332848", "module": "A4"}, {"value": "0.000275033130362423", "module": "A5"}, {"value": "0", "module": "B1"}, {"value": "0.000303558868483108", "module": "B2"}, {"value": "0", "module": "C1"}, {"value": "2.03324230852293E-05", "module": "C2", "scenario": "S1"}, {"value": "6.09972695951121E-05", "module": "C2", "scenario": "S2"}, {"value": "8.13296925517563E-05", "module": "C2", "scenario": "S3"}, {"value": "0", "module": "C3"}, {"value": "0", "module": "C3", "scenario": "S1"}, {"value": "0.000467428323739908", "module": "C3", "scenario": "S2"}, {"value": "0.000394111014693959", "module": "C3", "scenario": "S3"}, {"value": "0", "module": "C4"}, {"value": "0.000309956998311042", "module": "C4", "scenario": "S1"}, {"value": "0", "module": "C4", "scenario": "S2"}, {"value": "0", "module": "C4", "scenario": "S3"}, {"value": "-4.25847409476714E-05", "module": "D"}, {"value": "0", "module": "D", "scenario": "S1"}, {"value": "-0.000519253108025728", "module": "D", "scenario": "S2"}, {"value": "-0.00445829946368733", "module": "D", "scenario": "S3"}]}}, {"referenceToLCIAMethodDataSet": {"shortDescription": [{"value": "Eutrophication potential terrestrial (EP-terrestrial)", "lang": "en"}, {"value": "Eutrophierungspotenzial Land (EP-terrestrial)", "lang": "de"}], "type": "LCIA method data set", "refObjectId": "b5c614d2-def3-11e6-bf01-fe55135034f3", "uri": "../lciamethods/b5c614d2-def3-11e6-bf01-fe55135034f3.xml"}, "other": {"anies": [{"name": "referenceToUnitGroupDataSet", "value": {"shortDescription": [{"value": "mol N eq", "lang": "en"}], "type": "unit group data set", "refObjectId": "71b4d617-0ec9-4d3f-b65e-e438940c2401", "uri": "../unitgroups/71b4d617-0ec9-4d3f-b65e-e438940c2401.xml"}}, {"value": "0.0452412032268489", "module": "A1-A3"}, {"value": "0.00330551465384", "module": "A4"}, {"value": "0.00180887490686747", "module": "A5"}, {"value": "0", "module": "B1"}, {"value": "0.00256271719437039", "module": "B2"}, {"value": "0", "module": "C1"}, {"value": "0.000226633130840956", "module": "C2", "scenario": "S1"}, {"value": "0.000679899396184163", "module": "C2", "scenario": "S2"}, {"value": "0.000906532525595336", "module": "C2", "scenario": "S3"}, {"value": "0", "module": "C3"}, {"value": "0", "module": "C3", "scenario": "S1"}, {"value": "0.00511000561944817", "module": "C3", "scenario": "S2"}, {"value": "0.00430222522816372", "module": "C3", "scenario": "S3"}, {"value": "0", "module": "C4"}, {"value": "0.00136012210646323", "module": "C4", "scenario": "S1"}, {"value": "0", "module": "C4", "scenario": "S2"}, {"value": "0", "module": "C4", "scenario": "S3"}, {"value": "-0.00047425982914608", "module": "D"}, {"value": "0", "module": "D", "scenario": "S1"}, {"value": "-0.00588206415519212", "module": "D", "scenario": "S2"}, {"value": "-0.0492864920685281", "module": "D", "scenario": "S3"}]}}, {"referenceToLCIAMethodDataSet": {"shortDescription": [{"value": "Formation potential of tropospheric ozone photochemical oxidants (POCP)", "lang": "en"}, {"value": "Bildungspotential für troposphärisches Ozon (POCP)", "lang": "de"}], "type": "LCIA method data set", "refObjectId": "b5c610fe-def3-11e6-bf01-fe55135034f3", "uri": "../lciamethods/b5c610fe-def3-11e6-bf01-fe55135034f3.xml"}, "other": {"anies": [{"name": "referenceToUnitGroupDataSet", "value": {"shortDescription": [{"value": "kg NMVOC eq", "lang": "en"}], "type": "unit group data set", "refObjectId": "d27c25f8-fbc1-44c6-b47b-4adbae4199c6", "uri": "../unitgroups/d27c25f8-fbc1-44c6-b47b-4adbae4199c6.xml"}}, {"value": "0.0139819039450488", "module": "A1-A3"}, {"value": "0.00127050270078262", "module": "A4"}, {"value": "0.000562682091539574", "module": "A5"}, {"value": "0.0002225", "module": "B1"}, {"value": "0.00086218473463021", "module": "B2"}, {"value": "0", "module": "C1"}, {"value": "8.71083734445151E-05", "module": "C2", "scenario": "S1"}, {"value": "0.000261325121674763", "module": "C2", "scenario": "S2"}, {"value": "0.000348433494543861", "module": "C2", "scenario": "S3"}, {"value": "0", "module": "C3"}, {"value": "0", "module": "C3", "scenario": "S1"}, {"value": "0.00134399331441485", "module": "C3", "scenario": "S2"}, {"value": "0.00111261695520807", "module": "C3", "scenario": "S3"}, {"value": "0", "module": "C4"}, {"value": "0.000440558924547477", "module": "C4", "scenario": "S1"}, {"value": "0", "module": "C4", "scenario": "S2"}, {"value": "0", "module": "C4", "scenario": "S3"}, {"value": "-0.00016065556357288", "module": "D"}, {"value": "0", "module": "D", "scenario": "S1"}, {"value": "-0.00173734198486971", "module": "D", "scenario": "S2"}, {"value": "-0.0262221489251755", "module": "D", "scenario": "S3"}]}}, {"referenceToLCIAMethodDataSet": {"shortDescription": [{"value": "Abiotic depletion potential for non fossil resources (ADPE)", "lang": "en"}, {"value": "Potenzial für den abiotischen Abbau nicht fossiler Ressourcen (ADPE)", "lang": "de"}], "type": "LCIA method data set", "refObjectId": "b2ad6494-c78d-11e6-9d9d-cec0c932ce01", "uri": "../lciamethods/b2ad6494-c78d-11e6-9d9d-cec0c932ce01.xml"}, "other": {"anies": [{"name": "referenceToUnitGroupDataSet", "value": {"shortDescription": [{"value": "kg Sb eq", "lang": "en"}], "type": "unit group data set", "refObjectId": "54ccd2d9-a32a-4fc2-923d-f2c8c93e89d4", "uri": "../unitgroups/54ccd2d9-a32a-4fc2-923d-f2c8c93e89d4.xml"}}, {"value": "1.23741335658403E-05", "module": "A1-A3"}, {"value": "1.42280305213681E-06", "module": "A4"}, {"value": "4.64826214847125E-07", "module": "A5"}, {"value": "0", "module": "B1"}, {"value": "2.01334747521289E-06", "module": "B2"}, {"value": "0", "module": "C1"}, {"value": "9.75504104757433E-08", "module": "C2", "scenario": "S1"}, {"value": "2.92651232059438E-07", "module": "C2", "scenario": "S2"}, {"value": "3.90201640854272E-07", "module": "C2", "scenario": "S3"}, {"value": "0", "module": "C3"}, {"value": "0", "module": "C3", "scenario": "S1"}, {"value": "3.92211583255229E-07", "module": "C3", "scenario": "S2"}, {"value": "3.42514077121977E-07", "module": "C3", "scenario": "S3"}, {"value": "0", "module": "C4"}, {"value": "8.73095106587223E-08", "module": "C4", "scenario": "S1"}, {"value": "0", "module": "C4", "scenario": "S2"}, {"value": "0", "module": "C4", "scenario": "S3"}, {"value": "-3.7748548899079E-08", "module": "D"}, {"value": "0", "module": "D", "scenario": "S1"}, {"value": "-3.89193625049666E-07", "module": "D", "scenario": "S2"}, {"value": "-7.84081077785391E-07", "module": "D", "scenario": "S3"}]}}, {"referenceToLCIAMethodDataSet": {"shortDescription": [{"value": "Abiotic depletion potential for fossil resources (ADPF)", "lang": "en"}, {"value": "Potenzial für den abiotischen Abbau fossiler Brennstoffe (ADPF)", "lang": "de"}], "type": "LCIA method data set", "refObjectId": "b2ad6110-c78d-11e6-9d9d-cec0c932ce01", "uri": "../lciamethods/b2ad6110-c78d-11e6-9d9d-cec0c932ce01.xml"}, "other": {"anies": [{"name": "referenceToUnitGroupDataSet", "value": {"shortDescription": [{"value": "MJ", "lang": "en"}], "type": "unit group data set", "refObjectId": "93a60a57-a3c8-11da-a746-0800200c9a66", "uri": "../unitgroups/93a60a57-a3c8-11da-a746-0800200c9a66.xml"}}, {"value": "138.003080102453", "module": "A1-A3"}, {"value": "7.96730603702136", "module": "A4"}, {"value": "4.64293879579419", "module": "A5"}, {"value": "0", "module": "B1"}, {"value": "7.31277256528025", "module": "B2"}, {"value": "0", "module": "C1"}, {"value": "0.546255484875258", "module": "C2", "scenario": "S1"}, {"value": "1.63876646485061", "module": "C2", "scenario": "S2"}, {"value": "2.1850219432056", "module": "C2", "scenario": "S3"}, {"value": "0", "module": "C3"}, {"value": "0", "module": "C3", "scenario": "S1"}, {"value": "1.28907224900315", "module": "C3", "scenario": "S2"}, {"value": "0.684400284951495", "module": "C3", "scenario": "S3"}, {"value": "0", "module": "C4"}, {"value": "1.01314090096637", "module": "C4", "scenario": "S1"}, {"value": "0", "module": "C4", "scenario": "S2"}, {"value": "0", "module": "C4", "scenario": "S3"}, {"value": "-1.16606012297793", "module": "D"}, {"value": "0", "module": "D", "scenario": "S1"}, {"value": "-22.5934487828601", "module": "D", "scenario": "S2"}, {"value": "-56.9633394246377", "module": "D", "scenario": "S3"}]}}, {"referenceToLCIAMethodDataSet": {"shortDescription": [{"value": "Water use (WDP)", "lang": "en"}, {"value": "Wassernutzung (WDP)", "lang": "de"}], "type": "LCIA method data set", "refObjectId": "b2ad66ce-c78d-11e6-9d9d-cec0c932ce01", "uri": "../lciamethods/b2ad66ce-c78d-11e6-9d9d-cec0c932ce01.xml"}, "other": {"anies": [{"name": "referenceToUnitGroupDataSet", "value": {"shortDescription": [{"value": "m^(3) world eq deprived", "lang": "en"}], "type": "unit group data set", "refObjectId": "6ae2df01-888e-46c8-b17d-49fa3869b476", "uri": "../unitgroups/6ae2df01-888e-46c8-b17d-49fa3869b476.xml"}}, {"value": "0.948243173965668", "module": "A1-A3"}, {"value": "0.0242512514023043", "module": "A4"}, {"value": "0.0312625978237452", "module": "A5"}, {"value": "0", "module": "B1"}, {"value": "0.122323691614915", "module": "B2"}, {"value": "0", "module": "C1"}, {"value": "0.00166271749370366", "module": "C2", "scenario": "S1"}, {"value": "0.00498815250024155", "module": "C2", "scenario": "S2"}, {"value": "0.00665086997840206", "module": "C2", "scenario": "S3"}, {"value": "0", "module": "C3"}, {"value": "0", "module": "C3", "scenario": "S1"}, {"value": "0.0408303169382185", "module": "C3", "scenario": "S2"}, {"value": "0.0379381687113143", "module": "C3", "scenario": "S3"}, {"value": "0", "module": "C4"}, {"value": "0.0123044231047922", "module": "C4", "scenario": "S1"}, {"value": "0", "module": "C4", "scenario": "S2"}, {"value": "0", "module": "C4", "scenario": "S3"}, {"value": "-0.00891354959978012", "module": "D"}, {"value": "0", "module": "D", "scenario": "S1"}, {"value": "-0.124920279708458", "module": "D", "scenario": "S2"}, {"value": "-0.229492599917115", "module": "D", "scenario": "S3"}]}}, {"referenceToLCIAMethodDataSet": {"shortDescription": [{"value": "Incidence of disease due to PM emissions (PM)", "lang": "en"}, {"value": "Auftreten von Krankheiten aufgrund von Feinstaubemissionen (PM)", "lang": "de"}], "type": "LCIA method data set", "refObjectId": "b5c602c6-def3-11e6-bf01-fe55135034f3", "uri": "../lciamethods/b5c602c6-def3-11e6-bf01-fe55135034f3.xml"}, "other": {"anies": [{"name": "referenceToUnitGroupDataSet", "value": {"shortDescription": [{"value": "Disease incidence", "lang": "en"}], "type": "unit group data set", "refObjectId": "3883559b-648f-4afc-8ba2-0bd24f3affa3", "uri": "../unitgroups/3883559b-648f-4afc-8ba2-0bd24f3affa3.xml"}}, {"value": "1.73478453365224E-07", "module": "A1-A3"}, {"value": "4.2218544200287E-08", "module": "A4"}, {"value": "8.1547742444606E-09", "module": "A5"}, {"value": "0", "module": "B1"}, {"value": "1.18730623929399E-08", "module": "B2"}, {"value": "0", "module": "C1"}, {"value": "2.89459340544065E-09", "module": "C2", "scenario": "S1"}, {"value": "8.68378020233669E-09", "module": "C2", "scenario": "S2"}, {"value": "1.15783735756701E-08", "module": "C2", "scenario": "S3"}, {"value": "0", "module": "C3"}, {"value": "0", "module": "C3", "scenario": "S1"}, {"value": "1.16339134738551E-08", "module": "C3", "scenario": "S2"}, {"value": "7.26935939617199E-09", "module": "C3", "scenario": "S3"}, {"value": "0", "module": "C4"}, {"value": "7.30312156983579E-09", "module": "C4", "scenario": "S1"}, {"value": "0", "module": "C4", "scenario": "S2"}, {"value": "0", "module": "C4", "scenario": "S3"}, {"value": "-2.71450642565418E-09", "module": "D"}, {"value": "0", "module": "D", "scenario": "S1"}, {"value": "-8.88220354354837E-09", "module": "D", "scenario": "S2"}, {"value": "-6.04041862885525E-07", "module": "D", "scenario": "S3"}]}}, {"referenceToLCIAMethodDataSet": {"shortDescription": [{"value": "Human exposure efficiency relative to U235 (IR)", "lang": "en"}, {"value": "Wirkung durch Exposition des Menschen mit U235 (IR)", "lang": "de"}], "type": "LCIA method data set", "refObjectId": "b5c632be-def3-11e6-bf01-fe55135034f3", "uri": "../lciamethods/b5c632be-def3-11e6-bf01-fe55135034f3.xml"}, "other": {"anies": [{"name": "referenceToUnitGroupDataSet", "value": {"shortDescription": [{"value": "kBq U235 eq", "lang": "en"}], "type": "unit group data set", "refObjectId": "456b05bf-1415-44a9-9993-02452f554c09", "uri": "../unitgroups/456b05bf-1415-44a9-9993-02452f554c09.xml"}}, {"value": "0.37681283114309", "module": "A1-A3"}, {"value": "0.0345912706593293", "module": "A4"}, {"value": "0.0134686516807632", "module": "A5"}, {"value": "0", "module": "B1"}, {"value": "0.0259784862366877", "module": "B2"}, {"value": "0", "module": "C1"}, {"value": "0.00237165124750538", "module": "C2", "scenario": "S1"}, {"value": "0.00711495379613567", "module": "C2", "scenario": "S2"}, {"value": "0.0094866050089472", "module": "C2", "scenario": "S3"}, {"value": "0", "module": "C3"}, {"value": "0", "module": "C3", "scenario": "S1"}, {"value": "0.00520726306607731", "module": "C3", "scenario": "S2"}, {"value": "0.00247018895922962", "module": "C3", "scenario": "S3"}, {"value": "0", "module": "C4"}, {"value": "0.00454463968112267", "module": "C4", "scenario": "S1"}, {"value": "0", "module": "C4", "scenario": "S2"}, {"value": "0", "module": "C4", "scenario": "S3"}, {"value": "-0.00544965925728422", "module": "D"}, {"value": "0", "module": "D", "scenario": "S1"}, {"value": "-0.103589251033689", "module": "D", "scenario": "S2"}, {"value": "-0.0692206944218768", "module": "D", "scenario": "S3"}]}}, {"referenceToLCIAMethodDataSet": {"shortDescription": [{"value": "Comparative toxic unit for ecosystems (ETP-fw)", "lang": "en"}, {"value": "Toxizitätsvergleichseinheit für Ökosysteme (ETP-fw)", "lang": "de"}], "type": "LCIA method data set", "refObjectId": "ee1082d1-b0f7-43ca-a1f0-21e2a4a74511", "uri": "../lciamethods/ee1082d1-b0f7-43ca-a1f0-21e2a4a74511.xml"}, "other": {"anies": [{"name": "referenceToUnitGroupDataSet", "value": {"shortDescription": [{"value": "CTUe", "lang": "en"}], "type": "unit group data set", "refObjectId": "aa959ded-f1eb-4efb-9c5c-2d60be36b3e6", "uri": "../unitgroups/aa959ded-f1eb-4efb-9c5c-2d60be36b3e6.xml"}}, {"value": "81.6473459779424", "module": "A1-A3"}, {"value": "6.25351499068985", "module": "A4"}, {"value": "3.03026835900316", "module": "A5"}, {"value": "0", "module": "B1"}, {"value": "5.92700167985463", "module": "B2"}, {"value": "0", "module": "C1"}, {"value": "0.428754319517214", "module": "C2", "scenario": "S1"}, {"value": "1.28626296097626", "module": "C2", "scenario": "S2"}, {"value": "1.71501727593384", "module": "C2", "scenario": "S3"}, {"value": "0", "module": "C3"}, {"value": "0", "module": "C3", "scenario": "S1"}, {"value": "6.89089685855058", "module": "C3", "scenario": "S2"}, {"value": "6.53497716644021", "module": "C3", "scenario": "S3"}, {"value": "0", "module": "C4"}, {"value": "1.06528826481276", "module": "C4", "scenario": "S1"}, {"value": "0", "module": "C4", "scenario": "S2"}, {"value": "0", "module": "C4", "scenario": "S3"}, {"value": "-0.471616138779357", "module": "D"}, {"value": "0", "module": "D", "scenario": "S1"}, {"value": "-6.07210912395437", "module": "D", "scenario": "S2"}, {"value": "-180.133728236041", "module": "D", "scenario": "S3"}]}}, {"referenceToLCIAMethodDataSet": {"shortDescription": [{"value": "Comparative toxic unit for humans (carcinogenic) (HTP-c)", "lang": "en"}, {"value": "Toxizitätsvergleichseinheit für Menschen (krebserregend) (HTP-c)", "lang": "de"}], "type": "LCIA method data set", "refObjectId": "2299222a-bbd8-474f-9d4f-4dd1f18aea7c", "uri": "../lciamethods/2299222a-bbd8-474f-9d4f-4dd1f18aea7c.xml"}, "other": {"anies": [{"name": "referenceToUnitGroupDataSet", "value": {"shortDescription": [{"value": "CTUh", "lang": "en"}], "type": "unit group data set", "refObjectId": "d4c9523e-2d7e-49fd-8469-998f547d3a70", "uri": "../unitgroups/d4c9523e-2d7e-49fd-8469-998f547d3a70.xml"}}, {"value": "2.72402222568519E-09", "module": "A1-A3"}, {"value": "2.01124727425916E-10", "module": "A4"}, {"value": "1.31282724788727E-10", "module": "A5"}, {"value": "0", "module": "B1"}, {"value": "3.96091229530957E-10", "module": "B2"}, {"value": "0", "module": "C1"}, {"value": "1.37895401410419E-11", "module": "C2", "scenario": "S1"}, {"value": "4.13686203374499E-11", "module": "C2", "scenario": "S2"}, {"value": "5.51581604349512E-11", "module": "C2", "scenario": "S3"}, {"value": "0", "module": "C3"}, {"value": "0", "module": "C3", "scenario": "S1"}, {"value": "7.10189041979913E-10", "module": "C3", "scenario": "S2"}, {"value": "6.93350460074908E-10", "module": "C3", "scenario": "S3"}, {"value": "0", "module": "C4"}, {"value": "2.98593404007666E-11", "module": "C4", "scenario": "S1"}, {"value": "0", "module": "C4", "scenario": "S2"}, {"value": "0", "module": "C4", "scenario": "S3"}, {"value": "-1.8043689018142E-11", "module": "D"}, {"value": "0", "module": "D", "scenario": "S1"}, {"value": "-1.90559325541011E-10", "module": "D", "scenario": "S2"}, {"value": "-6.01530518397255E-09", "module": "D", "scenario": "S3"}]}}, {"referenceToLCIAMethodDataSet": {"shortDescription": [{"value": "Comparative toxic unit for humans (noncarcinogenic) (HTP-nc)", "lang": "en"}, {"value": "Toxizitätsvergleichseinheit für Menschen (nicht krebserregend) (HTP-nc)", "lang": "de"}], "type": "LCIA method data set", "refObjectId": "3af763a5-b7a1-48c9-9cee-1f223481fcef", "uri": "../lciamethods/3af763a5-b7a1-48c9-9cee-1f223481fcef.xml"}, "other": {"anies": [{"name": "referenceToUnitGroupDataSet", "value": {"shortDescription": [{"value": "CTUh", "lang": "en"}], "type": "unit group data set", "refObjectId": "d4c9523e-2d7e-49fd-8469-998f547d3a70", "uri": "../unitgroups/d4c9523e-2d7e-49fd-8469-998f547d3a70.xml"}}, {"value": "6.685817423344E-08", "module": "A1-A3"}, {"value": "6.31914011813302E-09", "module": "A4"}, {"value": "2.59098528839583E-09", "module": "A5"}, {"value": "0", "module": "B1"}, {"value": "7.63589269994937E-09", "module": "B2"}, {"value": "0", "module": "C1"}, {"value": "4.33253719317973E-10", "module": "C2", "scenario": "S1"}, {"value": "1.29976115692928E-09", "module": "C2", "scenario": "S2"}, {"value": "1.73301487077944E-09", "module": "C2", "scenario": "S3"}, {"value": "0", "module": "C3"}, {"value": "0", "module": "C3", "scenario": "S1"}, {"value": "5.64619378139351E-09", "module": "C3", "scenario": "S2"}, {"value": "5.44221527666042E-09", "module": "C3", "scenario": "S3"}, {"value": "0", "module": "C4"}, {"value": "4.70790159799497E-10", "module": "C4", "scenario": "S1"}, {"value": "0", "module": "C4", "scenario": "S2"}, {"value": "0", "module": "C4", "scenario": "S3"}, {"value": "-4.27001206233412E-10", "module": "D"}, {"value": "0", "module": "D", "scenario": "S1"}, {"value": "-4.86156527097906E-09", "module": "D", "scenario": "S2"}, {"value": "-3.07796717880384E-07", "module": "D", "scenario": "S3"}]}}, {"referenceToLCIAMethodDataSet": {"shortDescription": [{"value": "Soil quality index (SQP)", "lang": "en"}, {"value": "Bodenqualitätsindex (SQP)", "lang": "de"}], "type": "LCIA method data set", "refObjectId": "b2ad6890-c78d-11e6-9d9d-cec0c932ce01", "uri": "../lciamethods/b2ad6890-c78d-11e6-9d9d-cec0c932ce01.xml"}, "other": {"anies": [{"name": "referenceToUnitGroupDataSet", "value": {"shortDescription": [{"value": "SQP", "lang": "en"}], "type": "unit group data set", "refObjectId": "f130951c-e67f-4f7f-8dd4-665de3974e18", "uri": "../unitgroups/f130951c-e67f-4f7f-8dd4-665de3974e18.xml"}}, {"value": "56.2477717145771", "module": "A1-A3"}, {"value": "5.5531667254666", "module": "A4"}, {"value": "2.09585331128857", "module": "A5"}, {"value": "0", "module": "B1"}, {"value": "0.916280782122645", "module": "B2"}, {"value": "0", "module": "C1"}, {"value": "0.380736948381663", "module": "C2", "scenario": "S1"}, {"value": "1.1422108503342", "module": "C2", "scenario": "S2"}, {"value": "1.52294779653041", "module": "C2", "scenario": "S3"}, {"value": "0", "module": "C3"}, {"value": "0", "module": "C3", "scenario": "S1"}, {"value": "1.87594424692951", "module": "C3", "scenario": "S2"}, {"value": "0.295861533909935", "module": "C3", "scenario": "S3"}, {"value": "0", "module": "C4"}, {"value": "2.58689184508304", "module": "C4", "scenario": "S1"}, {"value": "0", "module": "C4", "scenario": "S2"}, {"value": "0", "module": "C4", "scenario": "S3"}, {"value": "-11.1587866602077", "module": "D"}, {"value": "0", "module": "D", "scenario": "S1"}, {"value": "-1.73863792082852", "module": "D", "scenario": "S2"}, {"value": "-4.6993202643062", "module": "D", "scenario": "S3"}]}}]}, "otherAttributes": {"{http://www.indata.network/EPD/2019}epd-version": "1.2"}, "version": "1.1", "locations": "../ILCDLocations.xml"}