{"processInformation": {"dataSetInformation": {"UUID": "39534c88-e4c8-4f8a-997c-6f050dc8c35c", "name": {"baseName": [{"value": "RAUVISIO crystal composite", "lang": "de"}, {"value": "RAUVISIO crystal composite", "lang": "en"}], "functionalUnitFlowProperties": [{"lang": "de"}]}, "classificationInformation": {"classification": [{"class": [{"value": "Kunststoffe", "level": 0, "classId": "6"}, {"value": "Kunststoffprofile elastisch", "level": 1, "classId": "6.5"}, {"value": "Harz-Komposit Fassadenplatten", "level": 2, "classId": "6.5.01"}], "name": "OEKOBAU.DAT"}, {"class": [{"value": "02 Bauprodukte", "level": 0}, {"value": "Inneneinrichtung", "level": 1}, {"value": "Dekorative Platten für die Innenanwendung", "level": 2}], "name": "IBUCategories"}]}, "generalComment": [{"value": "Bei der von der Studie umfassten dekorativen Platte fr die Innenanwendung handelt es sich um ein siebenschichtiges Produkt. Die Platte besitzt einen MDF-Trger. Die Oberseite setzt sich, ausgehend vom MDF-Trger, aus einer farbgebenden Polymerschicht (ABS/SAN-Blend), einer transparenten PMMA-Schicht und einer kratzbestndigen Hardcoat-Beschichtung zusammen. Die Oberseite ist mittels PU-Klebstoff am MDF-Trger befestigt. Die Unterseite (Gegenzug) besteht aus einem polymeren Werkstoff (ABS/SAN/PMMA-Blend) und ist ebenfalls mittels PU-Klebstoff am MDF-Trger befestigt.", "lang": "de"}]}, "quantitativeReference": {"referenceToReferenceFlow": [0]}, "time": {"referenceYear": 2025, "dataSetValidUntil": 2030, "other": {"anies": [{"name": "publicationDateOfEPD", "value": 1746576000000}]}}, "geography": {"locationOfOperationSupplyOrProduction": {"location": "RER"}}, "technology": {"technologyDescriptionAndIncludedProcesses": [{"value": "Die Herstellung von «RAUVISIO crystal composite» erfolgt in mehreren Einzelschritten. Es werden zunächst die Oberseite und der Gegenzug produziert. Die Oberseite wird in einem Co-Extrusionsprozess hergestellt. Hierfür werden PMMA und ein ABS/SAN-Blend zu einer zweischichtigen Platte verarbeitet. Mit dem Farbmasterbatch wird während des Prozesses die ABS/SAN-Schicht eingefärbt. In einem nachgelagerten Prozessschritt wird die Oberseite mit einem Lack beschichtet und mittels UV-Strahlung ausgehärtet. Anschließend wird die Lackoberfläche mit einer Schutzfolie versehen. Der Gegenzug wird ebenfalls mittels Extrusion hergestellt. PMMA, ABS/SAN-Blend und aufbereite Produktionsreste werden zu einer einschichtigen Platte verarbeitet, welche während des Prozesses ebenfalls mit einem Farbmasterbatch eingefärbt wird. Oberseite und Gegenzug werden anschließend mit einem Klebstoff auf Polyurethan-Basis auf eine MDF-Trägerplatte geklebt und mit dieser verpresst. Das Produkt wird anschließend verpackt und an Möbelhersteller ausgeliefert. \nTechnische Daten: \nDie in der folgenden Tabelle angegebenen Werte gelten fr das Produkt \"RAUVISIO crystal composite\". \nDeklarierte Einheit: \nDie deklarierte Einheit ist \"1 m2 Mbelplatte mit Schutzfolie\".\n\nDie kobilanz umfasst alle Platten mit der Bezeichnung «RAUVISIO crystal composite» fr Mbelfronten mit einer Strke von 19,0 mm. Breite und Lnge der Platten werden kundenspezifisch gewhlt. Die Berechnungen zum deklarierten Durchschnittsprodukt basieren auf der Erhebung von Jahresdaten fr alle produzierten Mbelfronten mit einer Strke von 19,0 mm, die anhand der produzierten Mbelfrontflche auf die deklarierte Einheit von 1 m2 umgerechnet wurden.", "lang": "de"}, {"value": "RAUVISIO crystal composite’ is manufactured in several individual steps. Firstly, the top side and the backing are produced. The top side is produced in a co-extrusion process. For this, PMMA and an ABS/SAN blend are processed into a two-layer sheet. The colour masterbatch is used to colour the ABS/SAN layer during the process. In a downstream process step, the top surface is coated with a lacquer and cured using UV radiation. A protective film is then applied to the lacquered surface. The backing is also produced by extrusion. PMMA, ABS/SAN blend and recycled production waste are processed into a single-layer sheet, which is also coloured with a colour masterbatch during the process. The top and backing are then bonded to an MDF core board using a polyurethane-based adhesive and pressed together. The product is then packaged and delivered to furniture manufacturers.", "lang": "en"}], "technologicalApplicability": [{"value": "\"RAUVISIO crystal composite\" wird als Verblendung von Mbelfronten eingesetzt. Es vereint die hochwertige Glasoptik mit den positiven Eigenschaften eines polymeren Werkstoffs. Damit bietet das Produkt eine maximale Flexibilitt fr die Herstellung von Fronten-, Nischen- aber auch Wangenlsungen in Glasoptik.\n\n\"RAUVISIO crystal composite\" ist fr die vertikale Anwendung im Innenbereich ausgelegt. Fr eine horizontale Anwendung ist eine eigenverantwortliche Freigabe hinsichtlich des jeweiligen Anwendungsfalls bzw. die Rcksprache mit der anwendungstechnischen Abteilung von REHAU erforderlich.", "lang": "de"}, {"value": "‘RAUVISIO crystal composite’ is used as a veneer for furniture fronts. It combines the high-quality look of glass with the positive properties of a polymer material. The product therefore offers maximum flexibility for the production of fronts, niches and side panel solutions with a glass look. ‘RAUVISIO crystal composite’ is designed for vertical indoor use. For horizontal use, it is necessary to obtain your own approval for the respective application or to consult the REHAU application technology department.", "lang": "en"}]}}, "modellingAndValidation": {"LCIMethodAndAllocation": {"typeOfDataSet": "EPD", "referenceToLCAMethodDetails": [{"shortDescription": [{"value": "Dekorative Platten für die Innenanwendung.pdf", "lang": "de"}], "type": "source data set", "refObjectId": "41c0bed3-e3d5-4197-bf58-96ea82114f72"}], "other": {"anies": [{"name": "subType", "value": "average dataset"}]}}, "dataSourcesTreatmentAndRepresentativeness": {"referenceToDataSource": [{"shortDescription": [{"value": "GaBi Database (all versions)", "lang": "de"}], "type": "source data set", "refObjectId": "28d74cc0-db8b-4d7e-bc44-5f6d56ce0c4a"}, {"shortDescription": [{"value": "Sphera MLC (fka GaBi) Databases Edition 2024", "lang": "de"}], "type": "source data set", "refObjectId": "7443b962-0446-4d69-8aa7-8055a6b1614a"}], "useAdviceForDataSet": [{"value": "Gültigkeitsbereich: \nDie EPD gilt fr Mbelplatten mit der Bezeichnung \"RAUVISIO crystal composite\" in allen Plattengren und allen unifarbenen Dekors (z. B. Deep und Pure Collection).\n\nDie Produktion von \"RAUVISIO crystal composite\" erfolgt in den folgenden Werken: \nWerk zur Herstellung der Zwischenprodukte Oberseite und Gegenzug in Italien\nWerk zur Herstellung der verpressten Mbelplatte in Deutschland\nEs handelt sich um eine Durchschnitts-EPD. \nSystemgrenze: \nBetrachtung des gesamten Produktlebenszyklus bei Nichtbetrachtung der Nutzungsphase siehe Abbildung.\n\nTyp der EPD: Wiege bis Werkstor mit Optionen (Modul A4, A5, C1-C4 und D).\nDas nachfolgende Flieschema zeigt die Systemgrenzen bei der Bilanzierung von \"RAUVISO crystal composite\".\n\n\nIm Folgenden sind die bercksichtigten Lebenswegabschnitte bzw. Prozessmodule detailliert aufgelistet:\n\nModule A1-A3 Herstellung:\nNach der Anlieferung der Rohstoffe am Werk erfolgt die Produktion von Oberseite und Gegenzug. Es folgt ein Transport von Oberseite und Gegenzug. Oberseite und Gegenzug werden mit einer MDF-Trgerplatte verklebt und verpresst. Es kommen materialbliche Fertigungsverfahren zum Einsatz. Die folgende Aufzhlung listet alle relevanten Prozesse auf. \nExterne Produktion der Roh-, Hilfs- und Betriebsstoffe inkl. Transport zu den Werken\nExterne Produktion der Verpackungsmaterialien der Rohstoffe inkl. Transporte zur Verwertung mit anschlieender Verwertung\nExterne Produktion der Verpackungsmaterialien fr das Endprodukt inkl. Transport zum Werk\nEnergiebereitstellung fr die Produktion (Strom und Erdgas) an beiden Standorten\nInterne Aufbereitung von Produktionsabfllen im Werk in Italien\nTransport der Zwischenprodukte (Oberseite und Gegenzug) vom Werk in Italien zum Werk in Deutschland\nExterne Aufbereitung bzw. thermische Verwertung der Produktionsabflle inkl. Transport\n\nModule A4-A5 Transport zur Weiterverarbeitung und Handhabung:\nIn Modul A4 wird der Transport des Produkts zur Weiterverarbeitung bercksichtigt. Fr den Transport wurde eine Distanz von 480 km mit einem LKW mit 32 t Gesamtgewicht und einer Auslastung von 61 % angenommen.\nModul A5 umfasst den Transport der Produktverpackung und der Schutzfolie zur Verwertung mit anschlieender thermischer Verwertung.\n\nModule C1-C4 Entsorgung:\nDie Modellierung der End-of-Life-Phase (EoL-Phase) beinhaltet:\nRckbau / Abriss (Modul C1): Das verbaute Produkt wird manuell ausgebaut.\nTransport zur Abfallbehandlung (Modul C2)\nAbfallbehandlung (Modul C3): Thermische Verwertung\nFr die thermische Verwertung sind keine herstellerspezifischen Daten bekannt. Aufgrund des hohen Heizwerts kann die gebundene Energie zur Energierckgewinnung genutzt werden.Dies ist einer Deponierung vorzuziehen. Eine stoffliche Verwertung findet blicherweise nicht satt. \n\nThermische Verwertung (Module C3, C4, D): \nDabei werden die Abflle ohne vorherige Aufbereitung verbrannt und energetisch verwertet. Die dabei entstehende thermische und elektrische Energie werden als Vorteil der Nachnutzung in Modul D berechnet.\n\nModul D Vorteile und Lasten der Nachnutzung:\nHier werden die aus der thermischen Verwertung der Abflle zurckgewonnenen Energien (thermische Energie und Strom) aus Modul C3 als Vorteile bercksichtigt. Darber hinaus werden die aus der thermischen Verwertung der Verpackungsabflle zurckgewonnen Energien aus Modul A5 als Vorteile bercksichtigt.", "lang": "de"}], "other": {"anies": [{"name": "referenceToOriginalEPD", "value": {"shortDescription": {"value": "RAUVISIO crystal composite.pdf", "defaultValue": "RAUVISIO crystal composite.pdf", "lstrings": [{"lang": "de", "value": "RAUVISIO crystal composite.pdf"}]}, "type": "source data set", "uuid": {"uuid": "35f19519-0dcc-4f40-b9ca-4e97f07dfdcc"}, "refObjectId": "35f19519-0dcc-4f40-b9ca-4e97f07dfdcc", "resourceURLs": ["https://oekobaudat.de/OEKOBAU.DAT/resource/sources/35f19519-0dcc-4f40-b9ca-4e97f07dfdcc/RAUVISIO_crystal_composite_23994.pdf?version=00.02.000"]}}]}}, "validation": {"review": [{"referenceToNameOfReviewerAndInstitution": [{"shortDescription": [{"value": "Institut Bauen und Umwelt e. V.", "lang": "de"}], "type": "contact data set", "refObjectId": "d111dbec-b024-4be5-86c5-752d6eb2cf95", "uri": "../contacts/d111dbec-b024-4be5-86c5-752d6eb2cf95.xml"}], "type": "Accredited third party review"}]}, "complianceDeclarations": {"compliance": [{"referenceToComplianceSystem": {"shortDescription": [{"value": "DIN EN 15804+A2", "lang": "de"}], "type": "source data set", "refObjectId": "c0016b33-8cf7-415c-ac6e-deba0d21440d", "uri": "../sources/c0016b33-8cf7-415c-ac6e-deba0d21440d.xml"}}, {"referenceToComplianceSystem": {"shortDescription": [{"value": "ISO 14025", "lang": "de"}], "type": "source data set", "refObjectId": "4f2eb655-6e44-4874-a95a-e28f5442cd4d", "uri": "../sources/4f2eb655-6e44-4874-a95a-e28f5442cd4d.xml"}}]}}, "administrativeInformation": {"commissionerAndGoal": {"referenceToCommissioner": [{"shortDescription": [{"value": "REHAU Industries SE & Co. KG", "lang": "de"}], "type": "contact data set", "refObjectId": "3dc6fcd7-f2d6-40b8-a630-94f0f2fbfd7a", "uri": "../contacts/3dc6fcd7-f2d6-40b8-a630-94f0f2fbfd7a.xml"}]}, "dataGenerator": {"referenceToPersonOrEntityGeneratingTheDataSet": [{"shortDescription": [{"value": "SKZ - Das Kunststoff-Zentrum", "lang": "de"}], "type": "contact data set", "refObjectId": "2da43b2d-777d-45c6-ba4b-76c55a616a00", "uri": "../contacts/2da43b2d-777d-45c6-ba4b-76c55a616a00.xml"}]}, "dataEntryBy": {"timeStamp": 1746576000000, "referenceToDataSetFormat": [{"shortDescription": [{"value": "ILCD Format", "lang": "de"}], "type": "source data set", "refObjectId": "a97a0155-0234-4b87-b4ce-a45da52f2a40", "uri": "../sources/a97a0155-0234-4b87-b4ce-a45da52f2a40.xml"}, {"shortDescription": [{"value": "EPD-Datenformaterweiterungen v1.2", "lang": "de"}, {"value": "EPD Data Format Extensions v1.2", "lang": "en"}], "type": "source data set", "refObjectId": "a29449fd-aa2f-4de8-b5d7-4b06b43c6fde", "uri": "../sources/a29449fd-aa2f-4de8-b5d7-4b06b43c6fde.xml"}]}, "publicationAndOwnership": {"dataSetVersion": "00.02.000", "referenceToRegistrationAuthority": {"shortDescription": [{"value": "Institut Bauen und Umwelt e. V.", "lang": "de"}], "type": "contact data set", "refObjectId": "d111dbec-b024-4be5-86c5-752d6eb2cf95", "uri": "../contacts/d111dbec-b024-4be5-86c5-752d6eb2cf95.xml"}, "registrationNumber": "EPD-REH-20250254-IBC1-DE", "referenceToOwnershipOfDataSet": {"shortDescription": [{"value": "REHAU Industries SE & Co. KG", "lang": "de"}], "type": "contact data set", "refObjectId": "3dc6fcd7-f2d6-40b8-a630-94f0f2fbfd7a", "uri": "../contacts/3dc6fcd7-f2d6-40b8-a630-94f0f2fbfd7a.xml"}, "copyright": true, "licenseType": "Free of charge for all users and uses", "accessRestrictions": [{"value": "None", "lang": "en"}], "other": {"anies": [{"name": "referenceToPublisher", "value": {"shortDescription": [{"value": "Institut Bauen und Umwelt e. V.", "lang": "de"}], "type": "contact data set", "refObjectId": "d111dbec-b024-4be5-86c5-752d6eb2cf95", "uri": "../contacts/d111dbec-b024-4be5-86c5-752d6eb2cf95.xml"}}]}}}, "exchanges": {"exchange": [{"dataSetInternalID": 0, "referenceToFlowDataSet": {"shortDescription": [{"value": "RAUVISIO crystal composite (RAUVISIO crystal composite)", "lang": "de"}], "type": "flow data set", "refObjectId": "93bfbb51-7baf-f1ad-469d-af6f3547629e", "uri": "../flows/93bfbb51-7baf-f1ad-469d-af6f3547629e.xml"}, "meanAmount": 1.0, "referencesToDataSource": {}, "referenceFlow": true, "resolvedFlowVersion": "00.02.000", "resultingflowAmount": 1.0, "flowProperties": [{"name": [{"lang": "de", "value": "Fläche"}, {"lang": "en", "value": "Area"}], "uuid": "93a60a56-a3c8-19da-a746-0800200c9a66", "referenceFlowProperty": true, "meanValue": 1.0, "referenceUnit": "qm", "unitGroupUUID": "c20a03d7-bd90-4569-bc94-66cfd364dfc8"}], "materialProperties": [{"name": "gross density", "value": "837.0", "unit": "kg/m^3", "unitDescription": "kilograms per cubic metre"}, {"name": "layer thickness", "value": "0.019", "unit": "m", "unitDescription": "meters"}, {"name": "grammage", "value": "16.4", "unit": "kg/m^2", "unitDescription": "kilograms per square meter"}], "typeOfFlow": "Product flow", "classification": {"classHierarchy": "Kunststoffe / Kunststoffprofile elastisch / Harz-Komposit Fassadenplatten", "name": "OEKOBAU.DAT"}}, {"dataSetInternalID": 1, "referenceToFlowDataSet": {"shortDescription": [{"value": "Erneuerbare Primärenergie als Energieträger (PERE)", "lang": "de"}, {"value": "Renewable primary energy as energy carrier (PERE)", "lang": "en"}], "type": "flow data set", "refObjectId": "20f32be5-0398-4288-9b6d-accddd195317", "uri": "../flows/20f32be5-0398-4288-9b6d-accddd195317.xml"}, "exchange direction": "INPUT", "other": {"anies": [{"name": "referenceToUnitGroupDataSet", "value": {"shortDescription": [{"value": "MJ", "lang": "de"}], "type": "unit group data set", "refObjectId": "93a60a57-a3c8-11da-a746-0800200c9a66", "uri": "../unitgroups/93a60a57-a3c8-11da-a746-0800200c9a66.xml"}}, {"value": "508", "module": "A1-A3"}, {"value": "1.07", "module": "A4"}, {"value": "82.7", "module": "A5"}, {"value": "0", "module": "C1"}, {"value": "0.122", "module": "C2"}, {"value": "149", "module": "C3"}, {"value": "0", "module": "C4"}, {"value": "-68", "module": "D"}]}, "resolvedFlowVersion": "38.00.000", "flowProperties": [], "typeOfFlow": "Other flow", "classification": {"classHierarchy": "Quantities", "name": "GaBiCategories"}}, {"dataSetInternalID": 2, "referenceToFlowDataSet": {"shortDescription": [{"value": "Erneuerbare Primärenergie zur stofflichen Nutzung (PERM)", "lang": "de"}, {"value": "Renewable primary energy resources as material utilization (PERM)", "lang": "en"}], "type": "flow data set", "refObjectId": "fb3ec0de-548d-4508-aea5-00b73bf6f702", "uri": "../flows/fb3ec0de-548d-4508-aea5-00b73bf6f702.xml"}, "exchange direction": "INPUT", "other": {"anies": [{"name": "referenceToUnitGroupDataSet", "value": {"shortDescription": [{"value": "MJ", "lang": "de"}], "type": "unit group data set", "refObjectId": "93a60a57-a3c8-11da-a746-0800200c9a66", "uri": "../unitgroups/93a60a57-a3c8-11da-a746-0800200c9a66.xml"}}, {"value": "228", "module": "A1-A3"}, {"value": "0", "module": "A4"}, {"value": "-81.8", "module": "A5"}, {"value": "0", "module": "C1"}, {"value": "0", "module": "C2"}, {"value": "-147", "module": "C3"}, {"value": "0", "module": "C4"}, {"value": "0", "module": "D"}]}, "resolvedFlowVersion": "38.00.000", "flowProperties": [], "typeOfFlow": "Other flow", "classification": {"classHierarchy": "Quantities", "name": "GaBiCategories"}}, {"dataSetInternalID": 3, "referenceToFlowDataSet": {"shortDescription": [{"value": "Total erneuerbare Primärenergie (PERT)", "lang": "de"}, {"value": "Total use of renewable primary energy resources (PERT)", "lang": "en"}], "type": "flow data set", "refObjectId": "53f97275-fa8a-4cdd-9024-65936002acd0", "uri": "../flows/53f97275-fa8a-4cdd-9024-65936002acd0.xml"}, "exchange direction": "INPUT", "other": {"anies": [{"name": "referenceToUnitGroupDataSet", "value": {"shortDescription": [{"value": "MJ", "lang": "de"}], "type": "unit group data set", "refObjectId": "93a60a57-a3c8-11da-a746-0800200c9a66", "uri": "../unitgroups/93a60a57-a3c8-11da-a746-0800200c9a66.xml"}}, {"value": "736", "module": "A1-A3"}, {"value": "1.07", "module": "A4"}, {"value": "0.867", "module": "A5"}, {"value": "0", "module": "C1"}, {"value": "0.122", "module": "C2"}, {"value": "1.81", "module": "C3"}, {"value": "0", "module": "C4"}, {"value": "-68", "module": "D"}]}, "resolvedFlowVersion": "38.00.000", "flowProperties": [], "typeOfFlow": "Other flow", "classification": {"classHierarchy": "Quantities / Environmental quantities / EPD EN 15804 / LCI indicators", "name": "GaBiCategories"}}, {"dataSetInternalID": 4, "referenceToFlowDataSet": {"shortDescription": [{"value": "Nicht-erneuerbare Primärenergie als Energieträger (PENRE)", "lang": "de"}, {"value": "Non renewable primary energy as energy carrier (PENRE)", "lang": "en"}], "type": "flow data set", "refObjectId": "ac857178-2b45-46ec-892a-a9a4332f0372", "uri": "../flows/ac857178-2b45-46ec-892a-a9a4332f0372.xml"}, "exchange direction": "INPUT", "other": {"anies": [{"name": "referenceToUnitGroupDataSet", "value": {"shortDescription": [{"value": "MJ", "lang": "de"}], "type": "unit group data set", "refObjectId": "93a60a57-a3c8-11da-a746-0800200c9a66", "uri": "../unitgroups/93a60a57-a3c8-11da-a746-0800200c9a66.xml"}}, {"value": "802", "module": "A1-A3"}, {"value": "12.5", "module": "A4"}, {"value": "35.2", "module": "A5"}, {"value": "0", "module": "C1"}, {"value": "1.42", "module": "C2"}, {"value": "172", "module": "C3"}, {"value": "0", "module": "C4"}, {"value": "-207", "module": "D"}]}, "resolvedFlowVersion": "38.00.000", "flowProperties": [], "typeOfFlow": "Other flow", "classification": {"classHierarchy": "Quantities", "name": "GaBiCategories"}}, {"dataSetInternalID": 5, "referenceToFlowDataSet": {"shortDescription": [{"value": "Nicht-erneuerbare Primärenergie zur stofflichen Nutzung (PENRM)", "lang": "de"}, {"value": "Non renewable primary energy as material utilization (PENRM)", "lang": "en"}], "type": "flow data set", "refObjectId": "1421caa0-679d-4bf4-b282-0eb850ccae27", "uri": "../flows/1421caa0-679d-4bf4-b282-0eb850ccae27.xml"}, "exchange direction": "INPUT", "other": {"anies": [{"name": "referenceToUnitGroupDataSet", "value": {"shortDescription": [{"value": "MJ", "lang": "de"}], "type": "unit group data set", "refObjectId": "93a60a57-a3c8-11da-a746-0800200c9a66", "uri": "../unitgroups/93a60a57-a3c8-11da-a746-0800200c9a66.xml"}}, {"value": "196", "module": "A1-A3"}, {"value": "0", "module": "A4"}, {"value": "-31.5", "module": "A5"}, {"value": "0", "module": "C1"}, {"value": "0", "module": "C2"}, {"value": "-164", "module": "C3"}, {"value": "0", "module": "C4"}, {"value": "0", "module": "D"}]}, "resolvedFlowVersion": "38.00.000", "flowProperties": [], "typeOfFlow": "Other flow", "classification": {"classHierarchy": "Quantities", "name": "GaBiCategories"}}, {"dataSetInternalID": 6, "referenceToFlowDataSet": {"shortDescription": [{"value": "Total nicht erneuerbare Primärenergie (PENRT)", "lang": "de"}, {"value": "Total use of non renewable primary energy resources (PENRT)", "lang": "en"}], "type": "flow data set", "refObjectId": "06159210-646b-4c8d-8583-da9b3b95a6c1", "uri": "../flows/06159210-646b-4c8d-8583-da9b3b95a6c1.xml"}, "exchange direction": "INPUT", "other": {"anies": [{"name": "referenceToUnitGroupDataSet", "value": {"shortDescription": [{"value": "MJ", "lang": "de"}], "type": "unit group data set", "refObjectId": "93a60a57-a3c8-11da-a746-0800200c9a66", "uri": "../unitgroups/93a60a57-a3c8-11da-a746-0800200c9a66.xml"}}, {"value": "998", "module": "A1-A3"}, {"value": "12.5", "module": "A4"}, {"value": "3.7", "module": "A5"}, {"value": "0", "module": "C1"}, {"value": "1.42", "module": "C2"}, {"value": "7.48", "module": "C3"}, {"value": "0", "module": "C4"}, {"value": "-207", "module": "D"}]}, "resolvedFlowVersion": "38.00.000", "flowProperties": [], "typeOfFlow": "Other flow", "classification": {"classHierarchy": "Quantities / Environmental quantities / EPD EN 15804 / LCI indicators", "name": "GaBiCategories"}}, {"dataSetInternalID": 7, "referenceToFlowDataSet": {"shortDescription": [{"value": "Einsatz von Sekundärstoffen (SM)", "lang": "de"}, {"value": "Use of secondary material (SM)", "lang": "en"}], "type": "flow data set", "refObjectId": "c6a1f35f-2d09-4f54-8dfb-97e502e1ce92", "uri": "../flows/c6a1f35f-2d09-4f54-8dfb-97e502e1ce92.xml"}, "exchange direction": "INPUT", "other": {"anies": [{"name": "referenceToUnitGroupDataSet", "value": {"shortDescription": [{"value": "kg", "lang": "de"}], "type": "unit group data set", "refObjectId": "ad38d542-3fe9-439d-9b95-2f5f7752acaf", "uri": "../unitgroups/ad38d542-3fe9-439d-9b95-2f5f7752acaf.xml"}}, {"value": "0.0225", "module": "A1-A3"}, {"value": "0", "module": "A4"}, {"value": "0", "module": "A5"}, {"value": "0", "module": "C1"}, {"value": "0", "module": "C2"}, {"value": "0", "module": "C3"}, {"value": "0", "module": "C4"}, {"value": "0", "module": "D"}]}, "resolvedFlowVersion": "38.00.000", "flowProperties": [], "typeOfFlow": "Other flow", "classification": {"classHierarchy": "Quantities / Environmental quantities / EPD EN 15804 / LCI indicators", "name": "GaBiCategories"}}, {"dataSetInternalID": 8, "referenceToFlowDataSet": {"shortDescription": [{"value": "Erneuerbare Sekundärbrennstoffe (RSF)", "lang": "de"}, {"value": "Use of renewable secondary fuels (RSF)", "lang": "en"}], "type": "flow data set", "refObjectId": "64333088-a55f-4aa2-9a31-c10b07816787", "uri": "../flows/64333088-a55f-4aa2-9a31-c10b07816787.xml"}, "exchange direction": "INPUT", "other": {"anies": [{"name": "referenceToUnitGroupDataSet", "value": {"shortDescription": [{"value": "MJ", "lang": "de"}], "type": "unit group data set", "refObjectId": "93a60a57-a3c8-11da-a746-0800200c9a66", "uri": "../unitgroups/93a60a57-a3c8-11da-a746-0800200c9a66.xml"}}, {"value": "0", "module": "A1-A3"}, {"value": "0", "module": "A4"}, {"value": "0", "module": "A5"}, {"value": "0", "module": "C1"}, {"value": "0", "module": "C2"}, {"value": "0", "module": "C3"}, {"value": "0", "module": "C4"}, {"value": "0", "module": "D"}]}, "resolvedFlowVersion": "38.00.000", "flowProperties": [], "typeOfFlow": "Other flow", "classification": {"classHierarchy": "Quantities / Environmental quantities / EPD EN 15804 / LCI indicators", "name": "GaBiCategories"}}, {"dataSetInternalID": 9, "referenceToFlowDataSet": {"shortDescription": [{"value": "Nicht erneuerbare Sekundärbrennstoffe (NRSF)", "lang": "de"}, {"value": "Use of non renewable secondary fuels (NRSF)", "lang": "en"}], "type": "flow data set", "refObjectId": "89def144-d39a-4287-b86f-efde453ddcb2", "uri": "../flows/89def144-d39a-4287-b86f-efde453ddcb2.xml"}, "exchange direction": "INPUT", "other": {"anies": [{"name": "referenceToUnitGroupDataSet", "value": {"shortDescription": [{"value": "MJ", "lang": "de"}], "type": "unit group data set", "refObjectId": "93a60a57-a3c8-11da-a746-0800200c9a66", "uri": "../unitgroups/93a60a57-a3c8-11da-a746-0800200c9a66.xml"}}, {"value": "0", "module": "A1-A3"}, {"value": "0", "module": "A4"}, {"value": "0", "module": "A5"}, {"value": "0", "module": "C1"}, {"value": "0", "module": "C2"}, {"value": "0", "module": "C3"}, {"value": "0", "module": "C4"}, {"value": "0", "module": "D"}]}, "resolvedFlowVersion": "38.00.000", "flowProperties": [], "typeOfFlow": "Other flow", "classification": {"classHierarchy": "Quantities / Environmental quantities / EPD EN 15804 / LCI indicators", "name": "GaBiCategories"}}, {"dataSetInternalID": 10, "referenceToFlowDataSet": {"shortDescription": [{"value": "Einsatz von Süßwasserressourcen (FW)", "lang": "de"}, {"value": "Use of net fresh water (FW)", "lang": "en"}], "type": "flow data set", "refObjectId": "3cf952c8-f3a4-461d-8c96-96456ca62246", "uri": "../flows/3cf952c8-f3a4-461d-8c96-96456ca62246.xml"}, "exchange direction": "INPUT", "other": {"anies": [{"name": "referenceToUnitGroupDataSet", "value": {"shortDescription": [{"value": "m^3", "lang": "de"}], "type": "unit group data set", "refObjectId": "cd950537-0a98-4044-9ba7-9f9a68d0a504", "uri": "../unitgroups/cd950537-0a98-4044-9ba7-9f9a68d0a504.xml"}}, {"value": "0.121", "module": "A1-A3"}, {"value": "0.0012", "module": "A4"}, {"value": "0.0279", "module": "A5"}, {"value": "0", "module": "C1"}, {"value": "0.000136", "module": "C2"}, {"value": "0.07", "module": "C3"}, {"value": "0", "module": "C4"}, {"value": "-0.052", "module": "D"}]}, "resolvedFlowVersion": "38.00.000", "flowProperties": [], "typeOfFlow": "Other flow", "classification": {"classHierarchy": "Quantities / Environmental quantities / EPD EN 15804 / LCI indicators", "name": "GaBiCategories"}}, {"dataSetInternalID": 11, "referenceToFlowDataSet": {"shortDescription": [{"value": "Gefährlicher Abfall zur Deponie (HWD)", "lang": "de"}, {"value": "Hazardous waste disposed (HWD)", "lang": "en"}], "type": "flow data set", "refObjectId": "430f9e0f-59b2-46a0-8e0d-55e0e84948fc", "uri": "../flows/430f9e0f-59b2-46a0-8e0d-55e0e84948fc.xml"}, "exchange direction": "OUTPUT", "other": {"anies": [{"name": "referenceToUnitGroupDataSet", "value": {"shortDescription": [{"value": "kg", "lang": "de"}], "type": "unit group data set", "refObjectId": "ad38d542-3fe9-439d-9b95-2f5f7752acaf", "uri": "../unitgroups/ad38d542-3fe9-439d-9b95-2f5f7752acaf.xml"}}, {"value": "2.51E-05", "module": "A1-A3"}, {"value": "4.77E-10", "module": "A4"}, {"value": "1.84E-09", "module": "A5"}, {"value": "0", "module": "C1"}, {"value": "5.44E-11", "module": "C2"}, {"value": "3.82E-09", "module": "C3"}, {"value": "0", "module": "C4"}, {"value": "-1.37E-07", "module": "D"}]}, "resolvedFlowVersion": "38.00.000", "flowProperties": [], "typeOfFlow": "Other flow", "classification": {"classHierarchy": "Quantities / Environmental quantities / EPD EN 15804 / LCI indicators", "name": "GaBiCategories"}}, {"dataSetInternalID": 12, "referenceToFlowDataSet": {"shortDescription": [{"value": "Entsorgter nicht gefährlicher Abfall (NHWD)", "lang": "de"}, {"value": "Non hazardous waste disposed (NHWD)", "lang": "en"}], "type": "flow data set", "refObjectId": "b29ef66b-e286-4afa-949f-62f1a7b4d7fa", "uri": "../flows/b29ef66b-e286-4afa-949f-62f1a7b4d7fa.xml"}, "exchange direction": "OUTPUT", "other": {"anies": [{"name": "referenceToUnitGroupDataSet", "value": {"shortDescription": [{"value": "kg", "lang": "de"}], "type": "unit group data set", "refObjectId": "ad38d542-3fe9-439d-9b95-2f5f7752acaf", "uri": "../unitgroups/ad38d542-3fe9-439d-9b95-2f5f7752acaf.xml"}}, {"value": "0.478", "module": "A1-A3"}, {"value": "0.00203", "module": "A4"}, {"value": "0.0872", "module": "A5"}, {"value": "0", "module": "C1"}, {"value": "0.000232", "module": "C2"}, {"value": "0.252", "module": "C3"}, {"value": "0", "module": "C4"}, {"value": "-0.107", "module": "D"}]}, "resolvedFlowVersion": "38.00.000", "flowProperties": [], "typeOfFlow": "Other flow", "classification": {"classHierarchy": "Quantities / Environmental quantities / EPD EN 15804 / LCI indicators", "name": "GaBiCategories"}}, {"dataSetInternalID": 13, "referenceToFlowDataSet": {"shortDescription": [{"value": "Entsorgter radioaktiver Abfall (RWD)", "lang": "de"}, {"value": "Radioactive waste disposed (RWD)", "lang": "en"}], "type": "flow data set", "refObjectId": "3449546e-52ad-4b39-b809-9fb77cea8ff6", "uri": "../flows/3449546e-52ad-4b39-b809-9fb77cea8ff6.xml"}, "exchange direction": "OUTPUT", "other": {"anies": [{"name": "referenceToUnitGroupDataSet", "value": {"shortDescription": [{"value": "kg", "lang": "de"}], "type": "unit group data set", "refObjectId": "ad38d542-3fe9-439d-9b95-2f5f7752acaf", "uri": "../unitgroups/ad38d542-3fe9-439d-9b95-2f5f7752acaf.xml"}}, {"value": "0.00996", "module": "A1-A3"}, {"value": "2.27E-05", "module": "A4"}, {"value": "0.000118", "module": "A5"}, {"value": "0", "module": "C1"}, {"value": "2.59E-06", "module": "C2"}, {"value": "0.000343", "module": "C3"}, {"value": "0", "module": "C4"}, {"value": "-0.015", "module": "D"}]}, "resolvedFlowVersion": "38.00.000", "flowProperties": [], "typeOfFlow": "Other flow", "classification": {"classHierarchy": "Quantities / Environmental quantities / EPD EN 15804 / LCI indicators", "name": "GaBiCategories"}}, {"dataSetInternalID": 14, "referenceToFlowDataSet": {"shortDescription": [{"value": "Komponenten für die Wiederverwendung (CRU)", "lang": "de"}, {"value": "Components for re-use (CRU)", "lang": "en"}], "type": "flow data set", "refObjectId": "a2b32f97-3fc7-4af2-b209-525bc6426f33", "uri": "../flows/a2b32f97-3fc7-4af2-b209-525bc6426f33.xml"}, "exchange direction": "OUTPUT", "other": {"anies": [{"name": "referenceToUnitGroupDataSet", "value": {"shortDescription": [{"value": "kg", "lang": "de"}], "type": "unit group data set", "refObjectId": "ad38d542-3fe9-439d-9b95-2f5f7752acaf", "uri": "../unitgroups/ad38d542-3fe9-439d-9b95-2f5f7752acaf.xml"}}, {"value": "0", "module": "A1-A3"}, {"value": "0", "module": "A4"}, {"value": "0", "module": "A5"}, {"value": "0", "module": "C1"}, {"value": "0", "module": "C2"}, {"value": "0", "module": "C3"}, {"value": "0", "module": "C4"}, {"value": "0", "module": "D"}]}, "resolvedFlowVersion": "38.00.000", "flowProperties": [], "typeOfFlow": "Other flow", "classification": {"classHierarchy": "Quantities / Environmental quantities / EPD EN 15804 / LCI indicators", "name": "GaBiCategories"}}, {"dataSetInternalID": 15, "referenceToFlowDataSet": {"shortDescription": [{"value": "Stoffe zum Recycling (MFR)", "lang": "de"}, {"value": "Materials for recycling (MFR)", "lang": "en"}], "type": "flow data set", "refObjectId": "d7fe48a5-4103-49c8-9aae-b0b5dfdbd6ae", "uri": "../flows/d7fe48a5-4103-49c8-9aae-b0b5dfdbd6ae.xml"}, "exchange direction": "OUTPUT", "other": {"anies": [{"name": "referenceToUnitGroupDataSet", "value": {"shortDescription": [{"value": "kg", "lang": "de"}], "type": "unit group data set", "refObjectId": "ad38d542-3fe9-439d-9b95-2f5f7752acaf", "uri": "../unitgroups/ad38d542-3fe9-439d-9b95-2f5f7752acaf.xml"}}, {"value": "0.469", "module": "A1-A3"}, {"value": "0", "module": "A4"}, {"value": "0", "module": "A5"}, {"value": "0", "module": "C1"}, {"value": "0", "module": "C2"}, {"value": "0", "module": "C3"}, {"value": "0", "module": "C4"}, {"value": "0", "module": "D"}]}, "resolvedFlowVersion": "38.00.000", "flowProperties": [], "typeOfFlow": "Other flow", "classification": {"classHierarchy": "Quantities / Environmental quantities / EPD EN 15804 / LCI indicators", "name": "GaBiCategories"}}, {"dataSetInternalID": 16, "referenceToFlowDataSet": {"shortDescription": [{"value": "Stoffe für die Energierückgewinnung (MER)", "lang": "de"}, {"value": "Materials for energy recovery (MER)", "lang": "en"}], "type": "flow data set", "refObjectId": "59a9181c-3aaf-46ee-8b13-2b3723b6e447", "uri": "../flows/59a9181c-3aaf-46ee-8b13-2b3723b6e447.xml"}, "exchange direction": "OUTPUT", "other": {"anies": [{"name": "referenceToUnitGroupDataSet", "value": {"shortDescription": [{"value": "kg", "lang": "de"}], "type": "unit group data set", "refObjectId": "ad38d542-3fe9-439d-9b95-2f5f7752acaf", "uri": "../unitgroups/ad38d542-3fe9-439d-9b95-2f5f7752acaf.xml"}}, {"value": "0", "module": "A1-A3"}, {"value": "0", "module": "A4"}, {"value": "0", "module": "A5"}, {"value": "0", "module": "C1"}, {"value": "0", "module": "C2"}, {"value": "0", "module": "C3"}, {"value": "0", "module": "C4"}, {"value": "0", "module": "D"}]}, "resolvedFlowVersion": "38.00.000", "flowProperties": [], "typeOfFlow": "Other flow", "classification": {"classHierarchy": "Quantities / Environmental quantities / EPD EN 15804 / LCI indicators", "name": "GaBiCategories"}}, {"dataSetInternalID": 17, "referenceToFlowDataSet": {"shortDescription": [{"value": "Exportierte elektrische Energie (EEE)", "lang": "de"}, {"value": "Exported electrical energy (EEE)", "lang": "en"}], "type": "flow data set", "refObjectId": "4da0c987-2b76-40d6-9e9e-82a017aaaf29", "uri": "../flows/4da0c987-2b76-40d6-9e9e-82a017aaaf29.xml"}, "exchange direction": "OUTPUT", "other": {"anies": [{"name": "referenceToUnitGroupDataSet", "value": {"shortDescription": [{"value": "MJ", "lang": "de"}], "type": "unit group data set", "refObjectId": "93a60a57-a3c8-11da-a746-0800200c9a66", "uri": "../unitgroups/93a60a57-a3c8-11da-a746-0800200c9a66.xml"}}, {"value": "3.16", "module": "A1-A3"}, {"value": "0", "module": "A4"}, {"value": "14.9", "module": "A5"}, {"value": "0", "module": "C1"}, {"value": "0", "module": "C2"}, {"value": "41.3", "module": "C3"}, {"value": "0", "module": "C4"}, {"value": "0", "module": "D"}]}, "resolvedFlowVersion": "38.00.000", "flowProperties": [], "typeOfFlow": "Other flow", "classification": {"classHierarchy": "Quantities / Environmental quantities / EPD EN 15804 / LCI indicators", "name": "GaBiCategories"}}, {"dataSetInternalID": 18, "referenceToFlowDataSet": {"shortDescription": [{"value": "Exportierte thermische Energie (EET)", "lang": "de"}, {"value": "Exported thermal energy (EET)", "lang": "en"}], "type": "flow data set", "refObjectId": "98daf38a-7a79-46d3-9a37-2b7bd0955810", "uri": "../flows/98daf38a-7a79-46d3-9a37-2b7bd0955810.xml"}, "exchange direction": "OUTPUT", "other": {"anies": [{"name": "referenceToUnitGroupDataSet", "value": {"shortDescription": [{"value": "MJ", "lang": "de"}], "type": "unit group data set", "refObjectId": "93a60a57-a3c8-11da-a746-0800200c9a66", "uri": "../unitgroups/93a60a57-a3c8-11da-a746-0800200c9a66.xml"}}, {"value": "6.52", "module": "A1-A3"}, {"value": "0", "module": "A4"}, {"value": "29", "module": "A5"}, {"value": "0", "module": "C1"}, {"value": "0", "module": "C2"}, {"value": "73.9", "module": "C3"}, {"value": "0", "module": "C4"}, {"value": "0", "module": "D"}]}, "resolvedFlowVersion": "38.00.000", "flowProperties": [], "typeOfFlow": "Other flow", "classification": {"classHierarchy": "Quantities / Environmental quantities / EPD EN 15804 / LCI indicators", "name": "GaBiCategories"}}]}, "LCIAResults": {"LCIAResult": [{"referenceToLCIAMethodDataSet": {"shortDescription": [{"value": "Globales Erwärmungspotenzial total (GWP-total)", "lang": "de"}, {"value": "Global Warming Potential total (GWP-total)", "lang": "en"}], "type": "LCIA method data set", "refObjectId": "6a37f984-a4b3-458a-a20a-64418c145fa2", "uri": "../lciamethods/6a37f984-a4b3-458a-a20a-64418c145fa2.xml"}, "other": {"anies": [{"name": "referenceToUnitGroupDataSet", "value": {"shortDescription": [{"value": "kg CO_(2)-Äq.", "lang": "de"}], "type": "unit group data set", "refObjectId": "1ebf3012-d0db-4de2-aefd-ef30cedb0be1", "uri": "../unitgroups/1ebf3012-d0db-4de2-aefd-ef30cedb0be1.xml"}}, {"value": "11.8", "module": "A1-A3"}, {"value": "0.963", "module": "A4"}, {"value": "11.9", "module": "A5"}, {"value": "0", "module": "C1"}, {"value": "0.11", "module": "C2"}, {"value": "27.6", "module": "C3"}, {"value": "0", "module": "C4"}, {"value": "-11.7", "module": "D"}]}}, {"referenceToLCIAMethodDataSet": {"shortDescription": [{"value": "Globales Erwärmungspotenzial fossil (GWP-fossil)", "lang": "de"}, {"value": "Global Warming Potential fossil fuels (GWP-fossil)", "lang": "en"}], "type": "LCIA method data set", "refObjectId": "5f635281-343e-44fb-83df-1971b155e6b6", "uri": "../lciamethods/5f635281-343e-44fb-83df-1971b155e6b6.xml"}, "other": {"anies": [{"name": "referenceToUnitGroupDataSet", "value": {"shortDescription": [{"value": "kg CO_(2)-Äq.", "lang": "de"}], "type": "unit group data set", "refObjectId": "1ebf3012-d0db-4de2-aefd-ef30cedb0be1", "uri": "../unitgroups/1ebf3012-d0db-4de2-aefd-ef30cedb0be1.xml"}}, {"value": "37.6", "module": "A1-A3"}, {"value": "0.944", "module": "A4"}, {"value": "2.82", "module": "A5"}, {"value": "0", "module": "C1"}, {"value": "0.108", "module": "C2"}, {"value": "10.7", "module": "C3"}, {"value": "0", "module": "C4"}, {"value": "-11.7", "module": "D"}]}}, {"referenceToLCIAMethodDataSet": {"shortDescription": [{"value": "Globales Erwärmungspotenzial biogen (GWP-biogenic)", "lang": "de"}, {"value": "Global Warming Potential biogenic (GWP-biogenic)", "lang": "en"}], "type": "LCIA method data set", "refObjectId": "2356e1ab-0185-4db5-86e5-16de51c7485c", "uri": "../lciamethods/2356e1ab-0185-4db5-86e5-16de51c7485c.xml"}, "other": {"anies": [{"name": "referenceToUnitGroupDataSet", "value": {"shortDescription": [{"value": "kg CO_(2)-Äq.", "lang": "de"}], "type": "unit group data set", "refObjectId": "1ebf3012-d0db-4de2-aefd-ef30cedb0be1", "uri": "../unitgroups/1ebf3012-d0db-4de2-aefd-ef30cedb0be1.xml"}}, {"value": "-25.9", "module": "A1-A3"}, {"value": "0.00226", "module": "A4"}, {"value": "9.13", "module": "A5"}, {"value": "0", "module": "C1"}, {"value": "0.000258", "module": "C2"}, {"value": "16.8", "module": "C3"}, {"value": "0", "module": "C4"}, {"value": "-0.0497", "module": "D"}]}}, {"referenceToLCIAMethodDataSet": {"shortDescription": [{"value": "Globales Erwärmungspotenzial luluc (GWP-luluc)", "lang": "de"}, {"value": "Global Warming Potential luluc (GWP-luluc)", "lang": "en"}], "type": "LCIA method data set", "refObjectId": "4331bbdb-978a-490d-8707-eeb047f01a55", "uri": "../lciamethods/4331bbdb-978a-490d-8707-eeb047f01a55.xml"}, "other": {"anies": [{"name": "referenceToUnitGroupDataSet", "value": {"shortDescription": [{"value": "kg CO_(2)-Äq.", "lang": "de"}], "type": "unit group data set", "refObjectId": "1ebf3012-d0db-4de2-aefd-ef30cedb0be1", "uri": "../unitgroups/1ebf3012-d0db-4de2-aefd-ef30cedb0be1.xml"}}, {"value": "0.0689", "module": "A1-A3"}, {"value": "0.0159", "module": "A4"}, {"value": "0.000733", "module": "A5"}, {"value": "0", "module": "C1"}, {"value": "0.00181", "module": "C2"}, {"value": "0.000132", "module": "C3"}, {"value": "0", "module": "C4"}, {"value": "-0.00105", "module": "D"}]}}, {"referenceToLCIAMethodDataSet": {"shortDescription": [{"value": "Abbau Potential der stratosphärischen Ozonschicht (ODP)", "lang": "de"}, {"value": "Depletion potential of the stratospheric ozone layer (ODP)", "lang": "en"}], "type": "LCIA method data set", "refObjectId": "b5c629d6-def3-11e6-bf01-fe55135034f3", "uri": "../lciamethods/b5c629d6-def3-11e6-bf01-fe55135034f3.xml"}, "other": {"anies": [{"name": "referenceToUnitGroupDataSet", "value": {"shortDescription": [{"value": "kg CFC11-Äq.", "lang": "de"}], "type": "unit group data set", "refObjectId": "d9e957c9-7309-4474-bf3a-7777df6c4e5b", "uri": "../unitgroups/d9e957c9-7309-4474-bf3a-7777df6c4e5b.xml"}}, {"value": "1.66E-10", "module": "A1-A3"}, {"value": "1.39E-13", "module": "A4"}, {"value": "1.51E-12", "module": "A5"}, {"value": "0", "module": "C1"}, {"value": "1.59E-14", "module": "C2"}, {"value": "2.94E-12", "module": "C3"}, {"value": "0", "module": "C4"}, {"value": "-1.02E-10", "module": "D"}]}}, {"referenceToLCIAMethodDataSet": {"shortDescription": [{"value": "Versauerungspotenzial von Boden und Wasser (AP)", "lang": "de"}, {"value": "Acidification potential of land and water (AP)", "lang": "en"}], "type": "LCIA method data set", "refObjectId": "b5c611c6-def3-11e6-bf01-fe55135034f3", "uri": "../lciamethods/b5c611c6-def3-11e6-bf01-fe55135034f3.xml"}, "other": {"anies": [{"name": "referenceToUnitGroupDataSet", "value": {"shortDescription": [{"value": "mol H^(+)-Äq.", "lang": "de"}], "type": "unit group data set", "refObjectId": "42e089ac-92bf-4bf2-8ca1-5fc40d18f2ed", "uri": "../unitgroups/42e089ac-92bf-4bf2-8ca1-5fc40d18f2ed.xml"}}, {"value": "0.108", "module": "A1-A3"}, {"value": "0.0021", "module": "A4"}, {"value": "0.00531", "module": "A5"}, {"value": "0", "module": "C1"}, {"value": "0.00024", "module": "C2"}, {"value": "0.0118", "module": "C3"}, {"value": "0", "module": "C4"}, {"value": "-0.0121", "module": "D"}]}}, {"referenceToLCIAMethodDataSet": {"shortDescription": [{"value": "Eutrophierungspotenzial Süßwasser (EP-freshwater)", "lang": "de"}, {"value": "Eutrophication potential aquatic freshwater (EP-freshwater)", "lang": "en"}], "type": "LCIA method data set", "refObjectId": "b53ec18f-7377-4ad3-86eb-cc3f4f276b2b", "uri": "../lciamethods/b53ec18f-7377-4ad3-86eb-cc3f4f276b2b.xml"}, "other": {"anies": [{"name": "referenceToUnitGroupDataSet", "value": {"shortDescription": [{"value": "kg P-Äq.", "lang": "de"}], "type": "unit group data set", "refObjectId": "0429039d-a61d-4590-ba67-aa4a20a810a1", "uri": "../unitgroups/0429039d-a61d-4590-ba67-aa4a20a810a1.xml"}}, {"value": "0.000112", "module": "A1-A3"}, {"value": "4.04E-06", "module": "A4"}, {"value": "5.23E-07", "module": "A5"}, {"value": "0", "module": "C1"}, {"value": "4.61E-07", "module": "C2"}, {"value": "6.99E-07", "module": "C3"}, {"value": "0", "module": "C4"}, {"value": "-1.91E-05", "module": "D"}]}}, {"referenceToLCIAMethodDataSet": {"shortDescription": [{"value": "Eutrophierungspotenzial Salzwasser (EP-marine)", "lang": "de"}, {"value": "Eutrophication potential aquatic marine (EP-marine)", "lang": "en"}], "type": "LCIA method data set", "refObjectId": "b5c619fa-def3-11e6-bf01-fe55135034f3", "uri": "../lciamethods/b5c619fa-def3-11e6-bf01-fe55135034f3.xml"}, "other": {"anies": [{"name": "referenceToUnitGroupDataSet", "value": {"shortDescription": [{"value": "kg N-Äq.", "lang": "de"}], "type": "unit group data set", "refObjectId": "d05bb823-ecdf-4686-8c40-bf1d9257859f", "uri": "../unitgroups/d05bb823-ecdf-4686-8c40-bf1d9257859f.xml"}}, {"value": "0.0322", "module": "A1-A3"}, {"value": "0.000895", "module": "A4"}, {"value": "0.00242", "module": "A5"}, {"value": "0", "module": "C1"}, {"value": "0.000102", "module": "C2"}, {"value": "0.00547", "module": "C3"}, {"value": "0", "module": "C4"}, {"value": "-0.0037", "module": "D"}]}}, {"referenceToLCIAMethodDataSet": {"shortDescription": [{"value": "Eutrophierungspotenzial Land (EP-terrestrial)", "lang": "de"}, {"value": "Eutrophication potential terrestrial (EP-terrestrial)", "lang": "en"}], "type": "LCIA method data set", "refObjectId": "b5c614d2-def3-11e6-bf01-fe55135034f3", "uri": "../lciamethods/b5c614d2-def3-11e6-bf01-fe55135034f3.xml"}, "other": {"anies": [{"name": "referenceToUnitGroupDataSet", "value": {"shortDescription": [{"value": "mol N-Äq.", "lang": "de"}], "type": "unit group data set", "refObjectId": "71b4d617-0ec9-4d3f-b65e-e438940c2401", "uri": "../unitgroups/71b4d617-0ec9-4d3f-b65e-e438940c2401.xml"}}, {"value": "0.375", "module": "A1-A3"}, {"value": "0.0102", "module": "A4"}, {"value": "0.0289", "module": "A5"}, {"value": "0", "module": "C1"}, {"value": "0.00117", "module": "C2"}, {"value": "0.0644", "module": "C3"}, {"value": "0", "module": "C4"}, {"value": "-0.0398", "module": "D"}]}}, {"referenceToLCIAMethodDataSet": {"shortDescription": [{"value": "Bildungspotential für troposphärisches Ozon (POCP)", "lang": "de"}, {"value": "Formation potential of tropospheric ozone photochemical oxidants (POCP)", "lang": "en"}], "type": "LCIA method data set", "refObjectId": "b5c610fe-def3-11e6-bf01-fe55135034f3", "uri": "../lciamethods/b5c610fe-def3-11e6-bf01-fe55135034f3.xml"}, "other": {"anies": [{"name": "referenceToUnitGroupDataSet", "value": {"shortDescription": [{"value": "kg NMVOC-Äq.", "lang": "de"}], "type": "unit group data set", "refObjectId": "d27c25f8-fbc1-44c6-b47b-4adbae4199c6", "uri": "../unitgroups/d27c25f8-fbc1-44c6-b47b-4adbae4199c6.xml"}}, {"value": "0.0967", "module": "A1-A3"}, {"value": "0.00203", "module": "A4"}, {"value": "0.00621", "module": "A5"}, {"value": "0", "module": "C1"}, {"value": "0.000232", "module": "C2"}, {"value": "0.0141", "module": "C3"}, {"value": "0", "module": "C4"}, {"value": "-0.0105", "module": "D"}]}}, {"referenceToLCIAMethodDataSet": {"shortDescription": [{"value": "Potenzial für den abiotischen Abbau nicht fossiler Ressourcen (ADPE)", "lang": "de"}, {"value": "Abiotic depletion potential for non fossil resources (ADPE)", "lang": "en"}], "type": "LCIA method data set", "refObjectId": "b2ad6494-c78d-11e6-9d9d-cec0c932ce01", "uri": "../lciamethods/b2ad6494-c78d-11e6-9d9d-cec0c932ce01.xml"}, "other": {"anies": [{"name": "referenceToUnitGroupDataSet", "value": {"shortDescription": [{"value": "kg Sb-Äq.", "lang": "de"}], "type": "unit group data set", "refObjectId": "54ccd2d9-a32a-4fc2-923d-f2c8c93e89d4", "uri": "../unitgroups/54ccd2d9-a32a-4fc2-923d-f2c8c93e89d4.xml"}}, {"value": "2.66E-06", "module": "A1-A3"}, {"value": "8.24E-08", "module": "A4"}, {"value": "1.82E-08", "module": "A5"}, {"value": "0", "module": "C1"}, {"value": "9.4E-09", "module": "C2"}, {"value": "3.19E-08", "module": "C3"}, {"value": "0", "module": "C4"}, {"value": "-9.95E-07", "module": "D"}]}}, {"referenceToLCIAMethodDataSet": {"shortDescription": [{"value": "Potenzial für den abiotischen Abbau fossiler Brennstoffe (ADPF)", "lang": "de"}, {"value": "Abiotic depletion potential for fossil resources (ADPF)", "lang": "en"}], "type": "LCIA method data set", "refObjectId": "b2ad6110-c78d-11e6-9d9d-cec0c932ce01", "uri": "../lciamethods/b2ad6110-c78d-11e6-9d9d-cec0c932ce01.xml"}, "other": {"anies": [{"name": "referenceToUnitGroupDataSet", "value": {"shortDescription": [{"value": "MJ", "lang": "de"}], "type": "unit group data set", "refObjectId": "93a60a57-a3c8-11da-a746-0800200c9a66", "uri": "../unitgroups/93a60a57-a3c8-11da-a746-0800200c9a66.xml"}}, {"value": "790", "module": "A1-A3"}, {"value": "12.5", "module": "A4"}, {"value": "3.7", "module": "A5"}, {"value": "0", "module": "C1"}, {"value": "1.42", "module": "C2"}, {"value": "7.48", "module": "C3"}, {"value": "0", "module": "C4"}, {"value": "-207", "module": "D"}]}}, {"referenceToLCIAMethodDataSet": {"shortDescription": [{"value": "Wassernutzung (WDP)", "lang": "de"}, {"value": "Water use (WDP)", "lang": "en"}], "type": "LCIA method data set", "refObjectId": "b2ad66ce-c78d-11e6-9d9d-cec0c932ce01", "uri": "../lciamethods/b2ad66ce-c78d-11e6-9d9d-cec0c932ce01.xml"}, "other": {"anies": [{"name": "referenceToUnitGroupDataSet", "value": {"shortDescription": [{"value": "m^(3) Welt-Äq. entzogen", "lang": "de"}], "type": "unit group data set", "refObjectId": "6ae2df01-888e-46c8-b17d-49fa3869b476", "uri": "../unitgroups/6ae2df01-888e-46c8-b17d-49fa3869b476.xml"}}, {"value": "2.14", "module": "A1-A3"}, {"value": "0.0146", "module": "A4"}, {"value": "1.19", "module": "A5"}, {"value": "0", "module": "C1"}, {"value": "0.00167", "module": "C2"}, {"value": "2.98", "module": "C3"}, {"value": "0", "module": "C4"}, {"value": "-1.23", "module": "D"}]}}, {"referenceToLCIAMethodDataSet": {"shortDescription": [{"value": "Auftreten von Krankheiten aufgrund von Feinstaubemissionen (PM)", "lang": "de"}, {"value": "Incidence of disease due to PM emissions (PM)", "lang": "en"}], "type": "LCIA method data set", "refObjectId": "b5c602c6-def3-11e6-bf01-fe55135034f3", "uri": "../lciamethods/b5c602c6-def3-11e6-bf01-fe55135034f3.xml"}, "other": {"anies": [{"name": "referenceToUnitGroupDataSet", "value": {"shortDescription": [{"value": "Krankheitsfälle", "lang": "de"}], "type": "unit group data set", "refObjectId": "3883559b-648f-4afc-8ba2-0bd24f3affa3", "uri": "../unitgroups/3883559b-648f-4afc-8ba2-0bd24f3affa3.xml"}}, {"value": "1.9E-06", "module": "A1-A3"}, {"value": "1.71E-08", "module": "A4"}, {"value": "1.75E-08", "module": "A5"}, {"value": "0", "module": "C1"}, {"value": "1.95E-09", "module": "C2"}, {"value": "3.84E-08", "module": "C3"}, {"value": "0", "module": "C4"}, {"value": "-9.89E-08", "module": "D"}]}}, {"referenceToLCIAMethodDataSet": {"shortDescription": [{"value": "Wirkung durch Exposition des Menschen mit U235 (IR)", "lang": "de"}, {"value": "Human exposure efficiency relative to U235 (IR)", "lang": "en"}], "type": "LCIA method data set", "refObjectId": "b5c632be-def3-11e6-bf01-fe55135034f3", "uri": "../lciamethods/b5c632be-def3-11e6-bf01-fe55135034f3.xml"}, "other": {"anies": [{"name": "referenceToUnitGroupDataSet", "value": {"shortDescription": [{"value": "kBq U235-Äq.", "lang": "de"}], "type": "unit group data set", "refObjectId": "456b05bf-1415-44a9-9993-02452f554c09", "uri": "../unitgroups/456b05bf-1415-44a9-9993-02452f554c09.xml"}}, {"value": "1.39", "module": "A1-A3"}, {"value": "0.00329", "module": "A4"}, {"value": "0.0169", "module": "A5"}, {"value": "0", "module": "C1"}, {"value": "0.000376", "module": "C2"}, {"value": "0.0542", "module": "C3"}, {"value": "0", "module": "C4"}, {"value": "-2.46", "module": "D"}]}}, {"referenceToLCIAMethodDataSet": {"shortDescription": [{"value": "Toxizitätsvergleichseinheit für Ökosysteme (ETP-fw)", "lang": "de"}, {"value": "Comparative toxic unit for ecosystems (ETP-fw)", "lang": "en"}], "type": "LCIA method data set", "refObjectId": "ee1082d1-b0f7-43ca-a1f0-21e2a4a74511", "uri": "../lciamethods/ee1082d1-b0f7-43ca-a1f0-21e2a4a74511.xml"}, "other": {"anies": [{"name": "referenceToUnitGroupDataSet", "value": {"shortDescription": [{"value": "CTUe", "lang": "de"}], "type": "unit group data set", "refObjectId": "aa959ded-f1eb-4efb-9c5c-2d60be36b3e6", "uri": "../unitgroups/aa959ded-f1eb-4efb-9c5c-2d60be36b3e6.xml"}}, {"value": "288", "module": "A1-A3"}, {"value": "9.25", "module": "A4"}, {"value": "1.49", "module": "A5"}, {"value": "0", "module": "C1"}, {"value": "1.06", "module": "C2"}, {"value": "2.66", "module": "C3"}, {"value": "0", "module": "C4"}, {"value": "-28.8", "module": "D"}]}}, {"referenceToLCIAMethodDataSet": {"shortDescription": [{"value": "Toxizitätsvergleichseinheit für Menschen (krebserregend) (HTP-c)", "lang": "de"}, {"value": "Comparative toxic unit for humans (carcinogenic) (HTP-c)", "lang": "en"}], "type": "LCIA method data set", "refObjectId": "2299222a-bbd8-474f-9d4f-4dd1f18aea7c", "uri": "../lciamethods/2299222a-bbd8-474f-9d4f-4dd1f18aea7c.xml"}, "other": {"anies": [{"name": "referenceToUnitGroupDataSet", "value": {"shortDescription": [{"value": "CTUh", "lang": "de"}], "type": "unit group data set", "refObjectId": "d4c9523e-2d7e-49fd-8469-998f547d3a70", "uri": "../unitgroups/d4c9523e-2d7e-49fd-8469-998f547d3a70.xml"}}, {"value": "1.45E-07", "module": "A1-A3"}, {"value": "1.87E-10", "module": "A4"}, {"value": "1.25E-10", "module": "A5"}, {"value": "0", "module": "C1"}, {"value": "2.13E-11", "module": "C2"}, {"value": "2.01E-10", "module": "C3"}, {"value": "0", "module": "C4"}, {"value": "-2.36E-09", "module": "D"}]}}, {"referenceToLCIAMethodDataSet": {"shortDescription": [{"value": "Toxizitätsvergleichseinheit für Menschen (nicht krebserregend) (HTP-nc)", "lang": "de"}, {"value": "Comparative toxic unit for humans (noncarcinogenic) (HTP-nc)", "lang": "en"}], "type": "LCIA method data set", "refObjectId": "3af763a5-b7a1-48c9-9cee-1f223481fcef", "uri": "../lciamethods/3af763a5-b7a1-48c9-9cee-1f223481fcef.xml"}, "other": {"anies": [{"name": "referenceToUnitGroupDataSet", "value": {"shortDescription": [{"value": "CTUh", "lang": "de"}], "type": "unit group data set", "refObjectId": "d4c9523e-2d7e-49fd-8469-998f547d3a70", "uri": "../unitgroups/d4c9523e-2d7e-49fd-8469-998f547d3a70.xml"}}, {"value": "3.76E-07", "module": "A1-A3"}, {"value": "8.38E-09", "module": "A4"}, {"value": "5.87E-09", "module": "A5"}, {"value": "0", "module": "C1"}, {"value": "9.57E-10", "module": "C2"}, {"value": "4.14E-09", "module": "C3"}, {"value": "0", "module": "C4"}, {"value": "-5.58E-08", "module": "D"}]}}, {"referenceToLCIAMethodDataSet": {"shortDescription": [{"value": "Bodenqualitätsindex (SQP)", "lang": "de"}, {"value": "Soil quality index (SQP)", "lang": "en"}], "type": "LCIA method data set", "refObjectId": "b2ad6890-c78d-11e6-9d9d-cec0c932ce01", "uri": "../lciamethods/b2ad6890-c78d-11e6-9d9d-cec0c932ce01.xml"}, "other": {"anies": [{"name": "referenceToUnitGroupDataSet", "value": {"shortDescription": [{"value": "SQP", "lang": "de"}], "type": "unit group data set", "refObjectId": "f130951c-e67f-4f7f-8dd4-665de3974e18", "uri": "../unitgroups/f130951c-e67f-4f7f-8dd4-665de3974e18.xml"}}, {"value": "2360", "module": "A1-A3"}, {"value": "6.13", "module": "A4"}, {"value": "1.12", "module": "A5"}, {"value": "0", "module": "C1"}, {"value": "0.699", "module": "C2"}, {"value": "1.97", "module": "C3"}, {"value": "0", "module": "C4"}, {"value": "-39.9", "module": "D"}]}}]}, "otherAttributes": {"{http://www.indata.network/EPD/2019}epd-version": "1.2"}, "version": "1.1", "locations": "../ILCDLocations.xml"}