{"processInformation": {"dataSetInformation": {"UUID": "45df6f6e-6fe3-4db0-87d0-e85e80c101d0", "name": {"baseName": [{"value": "Residual electricity mix 2040 (based on \"EU Reference Scenario 2020\")", "lang": "en"}, {"value": "Residual Strommix 2040 (basierend auf \"EU Referenz Szenario 2020\")", "lang": "de"}]}, "classificationInformation": {"classification": [{"class": [{"value": "Sonstige", "level": 0, "classId": "9"}, {"value": "Energieträger - Bereitstellung frei Verbraucher", "level": 1, "classId": "9.2"}, {"value": "Strom", "level": 2, "classId": "9.2.05"}], "name": "oekobau.dat"}]}, "generalComment": [{"value": "Dieser Datensatz wurde nach dem European Standard EN 15804+A2 für Nachhaltiges Bauen modelliert. Ergebnisse werden in Modulen abgebildet, die den strukturierten Ausdruck von Ergebnissen über den gesamten Lebenszyklus zulassen.", "lang": "de"}], "other": {"anies": [{"margins": 0, "description": [{"lang": "en"}, {"lang": "de"}]}]}}, "quantitativeReference": {"referenceToReferenceFlow": [100095], "type": "Reference flow(s)"}, "time": {"referenceYear": 2023, "dataSetValidUntil": 2026, "timeRepresentativenessDescription": [{"value": "Annual average", "lang": "en"}, {"value": "Jährlicher Durchschnitt", "lang": "de"}]}, "geography": {"locationOfOperationSupplyOrProduction": {"descriptionOfRestrictions": [{"value": "The data set represents the country specific situation in Germany, focusing on the main technologies, the region specific characteristics and / or import statistics.", "lang": "en"}, {"value": "Der Datensatz bildet die länderspezifische Situation in Deutschland ab. Dabei werden Haupttechnologien, spezifische regionale Charakteristiken und ggf. Importstatistiken berücksichtigt.", "lang": "de"}], "location": "DE"}}, "technology": {"technologyDescriptionAndIncludedProcesses": [{"value": "Future scenario Provision of 1 kWh of electricity free to consumer (year 2040). No progressive political influence on electricity generation was assumed in the forecast. The residual electricity mix describes the total electricity mix minus the renewable share of the electricity mix covered by certificates (so-called Guarantee of Origin\"). It was assumed that all renewable energy shares are covered by certificates (conservative).                                                                                                           \nThe detailed composition of the scenario can be seen in the attached table. No safety margin was applied to the LCA results.", "lang": "en"}, {"value": "Zukunftsszenario Bereitstellung von 1 kWh Strom frei Verbraucher (Jahr 2040). Bei der Prognose wurde kein progessiver politischer Einfluss auf die Stromerzeugung angenommen. Der Residual Strommix beschreibt dabei den gesamten Strommix abzüglich dem durch Zertifikate (sog. \"Guarantee of Origin\") abgedeckten erneuerbaren Anteil des Strommixes. Dabei wurde davon ausgegangen, dass sämtliche erneuerbaren Energieanteile über Zerttifikate abgedeckt werden (konservativ).\n\nDie detaillierte Zusammensetzung des Szenarios kann der angefügten Tabelle entnommen werden. Auf die Ökobilanzergebnisse wurde kein Sicherheitszuschlag angewendet.", "lang": "de"}], "technologicalApplicability": [{"value": "Electrical energy is required for the operation of a wide variety of technical systems, devices and installations in the building context.", "lang": "en"}, {"value": "Elektrische Energie wird für den Betrieb verschiedenster technischer Anlagen, Geräte und Installationen im Gebäudekontext benötigt.", "lang": "de"}]}}, "modellingAndValidation": {"LCIMethodAndAllocation": {"typeOfDataSet": "EPD", "other": {"anies": [{"name": "subType", "value": "generic dataset"}]}}, "dataSourcesTreatmentAndRepresentativeness": {"referenceToDataSource": [{"shortDescription": [{"value": "Documentation of data quality management", "lang": "en"}], "type": "source data set", "refObjectId": "e3bd9bbf-2c3c-42aa-8892-fd13f1065ca5", "version": "24.01.000", "uri": "../sources/e3bd9bbf-2c3c-42aa-8892-fd13f1065ca5.xml"}, {"shortDescription": [{"value": "GaBi Database Edition 2021, CUP2021.01", "lang": "en"}], "type": "source data set", "refObjectId": "1cece811-7501-44d4-8067-9259bd5cb835", "version": "00.01.000", "uri": "../sources/1cece811-7501-44d4-8067-9259bd5cb835.xml"}, {"shortDescription": [{"value": "Sphera Managed LCA Content Databases (all versions)", "lang": "en"}], "type": "source data set", "refObjectId": "28d74cc0-db8b-4d7e-bc44-5f6d56ce0c4a", "version": "00.03.002", "uri": "../sources/28d74cc0-db8b-4d7e-bc44-5f6d56ce0c4a.xml"}], "useAdviceForDataSet": [{"value": "This data set refers to the production of 1kWh of electrical energy. The dataset is used to estimate future environmental impacts associated with the provision of electrical energy.\n\nThe dataset represents a scenario calculated based on the \"EU Reference Scenario 2016 - Energy, Transport and GHG Emissions - Trends to 2050\" published by the European Commission in 2016. The residual electricity mix describes the total electricity mix minus the renewable share of the electricity mix covered by certificates (so-called \"Guarantee of Origin\"). It was assumed that all renewable energy shares are covered by certificates (conservative).                                                                                                                                             \nThe electricity is generated either in energy carrier-specific power plants and/or combined heat and power (CHP) plants. The federal and region-specific technology standards of the power plants with respect to efficiency, firing technology, flue gas desulfurization, NOx removal, and dust removal are also taken into account. \n\nThe fossil power plant models combine emission data from literature with calculated values for non-measured emissions, e.g., organics or heavy metals. Measured/calculated data are used for CO2, SO2, NOx, CO, CH4, N2O, NMVOC, and particulate matter (PM) emissions, which are obtained from national inventory reports, emission inventory databases, utilities, and other sources. Calculation of other emissions within the models is based on energy carrier properties, transfer coefficients, and power plant thermodynamics representing applied flue gas cleaning technologies and standards (flue gas desulfurization, dust filters, etc.). It is assumed that combustion residues from solid fuels such as gypsum, bottom ash or fly ash are used in the construction industry. Waste treatment for these materials is therefore not considered. Radioactive emissions from ash are not considered in the coal-fired power plant model.                                                                                          \nThe energy carrier supply considers the entire energy carrier supply chain from exploration, production, processing, and transportation of fuels to power plants. The supply chain is modeled in specific national/regional energy carrier consumption mixes (i.e., domestic production and imports) and considers national/regional average energy carrier characteristics (e.g., elemental composition and energy content).\nThe electricity grid mix includes imported electricity from neighboring countries, transmission/distribution losses of low- or medium-voltage electricity supply, and self-consumption of electricity by energy producers (self-consumption by power plants and \"\"other\"\" self-consumption, e.g., by pumped-storage power plants electricity, etc.). The logic of modeling the electricity consumption mix is shown in the flowchart \"Modeling electricity consumption mixes\".", "lang": "en"}, {"value": "Dieser Datensatz bezieht sich auf die Herstellung von 1kWh elektrischer Energie. Der Datensatz dient zur Abschätzung zukünftiger Umweltlasten in Verbindung mit der Bereitstellung elektrischer Energie.\n\nDer Datensatz stellt ein Szenario dar, das auf Grundlage des von der Europäischen Kommission im Jahr 2016 veröffentlichten \"EU Reference Scenario 2016  Energy, Transport and GHG Emissions  Trends to 2050\" berechnet wurde. Der Residual Strommix beschreibt dabei den gesamten Strommix abzüglich dem durch Zertifikate (sog. \"Guarantee of Origin\") abgedeckten erneuerbaren Anteil des Strommixes. Dabei wurde davon ausgegangen, dass sämtliche erneuerbaren Energieanteile über Zerttifikate abgedeckt werden (konservativ).\n\nDer Strom wird entweder in energieträgerspezifischen Kraftwerken und/oder Blockheizkraftwerken (BHKW) erzeugt. Berücksichtigt werden auch die bundes- und regionalspezifischen Technologiestandards der Kraftwerke hinsichtlich Wirkungsgrad, Feuerungstechnik, Rauchgasentschwefelung, NOx-Entfernung und Entstaubung. \n\nDie fossilen Kraftwerksmodelle kombinieren Emissionsdaten aus der Literatur mit berechneten Werten für nicht gemessene Emissionen, z. organische Stoffe oder Schwermetalle. Für die Emissionen CO2, SO2, NOx, CO, CH4, N2O, NMVOC und Feinstaub (PM) werden gemessene/berechnete Daten verwendet, die aus nationalen Inventarberichten, Emissionsinventardatenbanken, Versorgungsunternehmen und anderen Quellen stammen. Die Berechnung anderer Emissionen innerhalb der Modelle basiert auf Energieträgereigenschaften, Übertragungskoeffizienten und Kraftwerksthermodynamik, die die angewandten Rauchgasreinigungstechnologien und -standards (Rauchgasentschwefelung, Staubfilter usw.) darstellen. Es wird davon ausgegangen, dass Verbrennungsrückstände aus festen Brennstoffen wie Gips, Bodenasche oder Flugasche in der Bauwirtschaft verwendet werden. Eine Abfallbehandlung für diese Stoffe wird daher nicht berücksichtigt. Radioaktive Emissionen aus Asche werden im Kohlekraftwerksmodell nicht berücksichtigt.\nDie Energieträgerversorgung betrachtet die gesamte Lieferkette des Energieträgers von der Exploration, Produktion, Verarbeitung und dem Transport der Brennstoffe bis zu den Kraftwerken. Die Lieferkette wird in spezifischen nationalen/regionalen Energieträgerverbrauchsmixen (d. h. inländische Produktion und Importe) modelliert und berücksichtigt nationale/regionale durchschnittliche Energieträgereigenschaften (z. B. Elementzusammensetzung und Energiegehalt).\nDer Stromnetzmix umfasst importierten Strom aus Nachbarländern, Übertragungs-/Verteilungsverluste der Nieder- oder Mittelspannungsstromversorgung und den Eigenverbrauch von Strom durch Energieerzeuger (Eigenverbrauch von Kraftwerken und \"sonstiger\" Eigenverbrauch z.B. durch Pumpspeicherkraftwerke Strom usw.). Die Logik der Modellierung des Stromverbrauchsmixes ist im Flussdiagramm \"Modellierung von Stromverbrauchsmixen\" dargestellt.", "lang": "de"}]}, "validation": {"review": [{"referenceToNameOfReviewerAndInstitution": [{"shortDescription": [{"value": "Sphera Solutions GmbH", "lang": "en"}], "type": "contact data set", "refObjectId": "d7fa0337-f279-430d-becf-7f3111a85010", "version": "24.01.000", "uri": "../contacts/d7fa0337-f279-430d-becf-7f3111a85010.xml"}], "type": "Dependent internal review"}, {"referenceToNameOfReviewerAndInstitution": [{"shortDescription": [{"value": "Sphera Product Sustainability user forum", "lang": "en"}], "type": "contact data set", "refObjectId": "8f1306f0-7b83-4f36-a537-aa83f0498266", "version": "24.01.000", "uri": "../contacts/8f1306f0-7b83-4f36-a537-aa83f0498266.xml"}], "type": "Independent external review"}]}, "complianceDeclarations": {"compliance": [{"referenceToComplianceSystem": {"shortDescription": [{"value": "EN 15804+A2 (EF 3.1)", "lang": "de"}, {"value": "EN 15804+A2 (EF 3.1)", "lang": "en"}], "type": "source data set", "refObjectId": "d4aa3ec7-b1d7-4a4a-a6cb-37af88dcc902", "version": "00.01.000", "uri": "../sources/d4aa3ec7-b1d7-4a4a-a6cb-37af88dcc902.xml"}, "approvalOfOverallCompliance": "Fully compliant"}]}}, "administrativeInformation": {"dataGenerator": {"referenceToPersonOrEntityGeneratingTheDataSet": [{"shortDescription": [{"value": "Sphera Solutions GmbH", "lang": "en"}], "type": "contact data set", "refObjectId": "d7fa0337-f279-430d-becf-7f3111a85010", "version": "24.01.000", "uri": "../contacts/d7fa0337-f279-430d-becf-7f3111a85010.xml"}]}, "dataEntryBy": {"timeStamp": 1718121636000, "referenceToDataSetFormat": [{"shortDescription": [{"value": "ILCD format 1.1", "lang": "de"}, {"value": "ILCD format 1.1", "lang": "en"}], "type": "source data set", "refObjectId": "a97a0155-0234-4b87-b4ce-a45da52f2a40", "version": "01.00.000", "uri": "../sources/a97a0155-0234-4b87-b4ce-a45da52f2a40.xml"}, {"shortDescription": [{"value": "EPD-Datenformaterweiterungen v1.2", "lang": "de"}, {"value": "EPD Data Format Extensions v1.2", "lang": "en"}], "type": "source data set", "refObjectId": "a29449fd-aa2f-4de8-b5d7-4b06b43c6fde", "version": "00.01.000", "uri": "../sources/a29449fd-aa2f-4de8-b5d7-4b06b43c6fde.xml"}], "referenceToPersonOrEntityEnteringTheData": {"shortDescription": [{"value": "Sphera Solutions GmbH", "lang": "en"}], "type": "contact data set", "refObjectId": "d7fa0337-f279-430d-becf-7f3111a85010", "version": "24.01.000", "uri": "../contacts/d7fa0337-f279-430d-becf-7f3111a85010.xml"}}, "publicationAndOwnership": {"dataSetVersion": "20.24.070", "referenceToPrecedingDataSetVersion": [{"shortDescription": [{"value": "Residual electricity mix 2040 (based on \"EU Reference Scenario 2020\")", "lang": "en"}], "type": "process data set", "refObjectId": "20416a26-babb-4bea-93a7-f633c91b6e07", "uri": "https://www.oekobaudat.de/OEKOBAU.DAT/resource/processes/20416a26-babb-4bea-93a7-f633c91b6e07?version=20.23.050"}], "referenceToRegistrationAuthority": {"shortDescription": [{"value": "Sphera Solutions GmbH", "lang": "en"}], "type": "contact data set", "refObjectId": "d7fa0337-f279-430d-becf-7f3111a85010", "version": "24.01.000", "uri": "../contacts/d7fa0337-f279-430d-becf-7f3111a85010.xml"}, "referenceToOwnershipOfDataSet": {"shortDescription": [{"value": "Sphera Solutions GmbH", "lang": "en"}], "type": "contact data set", "refObjectId": "d7fa0337-f279-430d-becf-7f3111a85010", "version": "24.01.000", "uri": "../contacts/d7fa0337-f279-430d-becf-7f3111a85010.xml"}, "copyright": true, "licenseType": "Free of charge for all users and uses", "accessRestrictions": [{"value": "The license conditions as stated on https://www.oekobaudat.de/apply.", "lang": "en"}, {"value": "Es gelten die Lizenzbedingungen wie sie auf https://www.oekobaudat.de/ genannt sind.", "lang": "de"}], "other": {"anies": [{"name": "referenceToPublisher", "value": {"shortDescription": [{"value": "BBSR", "lang": "en"}], "type": "contact data set", "refObjectId": "f11651e0-7877-11e3-981f-0800200c9a66", "version": "00.01.000", "uri": "../contacts/f11651e0-7877-11e3-981f-0800200c9a66.xml"}}]}}}, "exchanges": {"exchange": [{"dataSetInternalID": 100095, "referenceToFlowDataSet": {"shortDescription": [{"value": "Residual electricity mix 2040 (based on \"EU Reference Scenario 2020\")", "lang": "en"}, {"value": "Residual Strommix 2040 (basierend auf \"EU Referenz Szenario 2020\")", "lang": "de"}], "type": "flow data set", "refObjectId": "890a70b7-b677-4e2a-8a1b-7d017e0a10ae", "version": "24.01.000", "uri": "../flows/890a70b7-b677-4e2a-8a1b-7d017e0a10ae.xml"}, "meanAmount": 3.6, "referenceFlow": true, "resultingflowAmount": 3.6, "flowProperties": [{"name": [{"lang": "en", "value": "Net calorific value"}, {"lang": "de", "value": "Unterer Heizwert"}], "uuid": "93a60a56-a3c8-11da-a746-0800200c9a66", "referenceFlowProperty": true, "meanValue": 1.0, "referenceUnit": "MJ", "unitGroupUUID": "93a60a57-a3c8-11da-a746-0800200c9a66"}], "typeOfFlow": "Product flow", "classification": {"classHierarchy": "Valuable substances / Energy carrier / Electric power", "name": "GaBiCategories"}}, {"dataSetInternalID": 100096, "referenceToFlowDataSet": {"shortDescription": [{"value": "Use of renewable primary energy as energy carrier (PERE)", "lang": "en"}, {"value": "Erneuerbare Primärenergie als Energieträger (PERE)", "lang": "de"}], "type": "flow data set", "refObjectId": "20f32be5-0398-4288-9b6d-accddd195317", "version": "24.01.000", "uri": "../flows/20f32be5-0398-4288-9b6d-accddd195317.xml"}, "exchange direction": "INPUT", "other": {"anies": [{"value": "1.99110667734848", "module": "B6"}, {"name": "referenceToUnitGroupDataSet", "value": {"shortDescription": [{"value": "MJ", "lang": "en"}], "type": "unit group data set", "refObjectId": "93a60a57-a3c8-11da-a746-0800200c9a66", "version": "03.00.000", "uri": "../unitgroups/93a60a57-a3c8-11da-a746-0800200c9a66.xml"}}]}, "resolvedFlowVersion": "38.00.000", "flowProperties": [], "typeOfFlow": "Other flow", "classification": {"classHierarchy": "Quantities", "name": "GaBiCategories"}}, {"dataSetInternalID": 100097, "referenceToFlowDataSet": {"shortDescription": [{"value": "Use of renewable primary energy resources used as raw materials (PERM)", "lang": "en"}, {"value": "Erneuerbare Primärenergie zur stofflichen Nutzung (PERM)", "lang": "de"}], "type": "flow data set", "refObjectId": "fb3ec0de-548d-4508-aea5-00b73bf6f702", "version": "24.01.000", "uri": "../flows/fb3ec0de-548d-4508-aea5-00b73bf6f702.xml"}, "exchange direction": "INPUT", "other": {"anies": [{"value": "0", "module": "B6"}, {"name": "referenceToUnitGroupDataSet", "value": {"shortDescription": [{"value": "MJ", "lang": "en"}], "type": "unit group data set", "refObjectId": "93a60a57-a3c8-11da-a746-0800200c9a66", "version": "03.00.000", "uri": "../unitgroups/93a60a57-a3c8-11da-a746-0800200c9a66.xml"}}]}, "resolvedFlowVersion": "38.00.000", "flowProperties": [], "typeOfFlow": "Other flow", "classification": {"classHierarchy": "Quantities", "name": "GaBiCategories"}}, {"dataSetInternalID": 100098, "referenceToFlowDataSet": {"shortDescription": [{"value": "Total use of renewable primary energy (PERT)", "lang": "en"}, {"value": "Total erneuerbare Primärenergie (PERT)", "lang": "de"}], "type": "flow data set", "refObjectId": "53f97275-fa8a-4cdd-9024-65936002acd0", "version": "24.01.000", "uri": "../flows/53f97275-fa8a-4cdd-9024-65936002acd0.xml"}, "exchange direction": "INPUT", "other": {"anies": [{"value": "1.99110667734848", "module": "B6"}, {"name": "referenceToUnitGroupDataSet", "value": {"shortDescription": [{"value": "MJ", "lang": "en"}], "type": "unit group data set", "refObjectId": "93a60a57-a3c8-11da-a746-0800200c9a66", "version": "03.00.000", "uri": "../unitgroups/93a60a57-a3c8-11da-a746-0800200c9a66.xml"}}]}, "resolvedFlowVersion": "38.00.000", "flowProperties": [], "typeOfFlow": "Other flow", "classification": {"classHierarchy": "Quantities / Environmental quantities / EPD EN 15804 / LCI indicators", "name": "GaBiCategories"}}, {"dataSetInternalID": 100099, "referenceToFlowDataSet": {"shortDescription": [{"value": "Use of non renewable primary energy as energy carrier (PENRE)", "lang": "en"}, {"value": "Nicht-erneuerbare Primärenergie als Energieträger (PENRE)", "lang": "de"}], "type": "flow data set", "refObjectId": "ac857178-2b45-46ec-892a-a9a4332f0372", "version": "24.01.000", "uri": "../flows/ac857178-2b45-46ec-892a-a9a4332f0372.xml"}, "exchange direction": "INPUT", "other": {"anies": [{"value": "7.62955711946378", "module": "B6"}, {"name": "referenceToUnitGroupDataSet", "value": {"shortDescription": [{"value": "MJ", "lang": "en"}], "type": "unit group data set", "refObjectId": "93a60a57-a3c8-11da-a746-0800200c9a66", "version": "03.00.000", "uri": "../unitgroups/93a60a57-a3c8-11da-a746-0800200c9a66.xml"}}]}, "resolvedFlowVersion": "38.00.000", "flowProperties": [], "typeOfFlow": "Other flow", "classification": {"classHierarchy": "Quantities", "name": "GaBiCategories"}}, {"dataSetInternalID": 100100, "referenceToFlowDataSet": {"shortDescription": [{"value": "Use of non renewable primary energy resources used as raw materials (PENRM)", "lang": "en"}, {"value": "Nicht-erneuerbare Primärenergie zur stofflichen Nutzung (PENRM)", "lang": "de"}], "type": "flow data set", "refObjectId": "1421caa0-679d-4bf4-b282-0eb850ccae27", "version": "24.01.000", "uri": "../flows/1421caa0-679d-4bf4-b282-0eb850ccae27.xml"}, "exchange direction": "INPUT", "other": {"anies": [{"value": "0", "module": "B6"}, {"name": "referenceToUnitGroupDataSet", "value": {"shortDescription": [{"value": "MJ", "lang": "en"}], "type": "unit group data set", "refObjectId": "93a60a57-a3c8-11da-a746-0800200c9a66", "version": "03.00.000", "uri": "../unitgroups/93a60a57-a3c8-11da-a746-0800200c9a66.xml"}}]}, "resolvedFlowVersion": "38.00.000", "flowProperties": [], "typeOfFlow": "Other flow", "classification": {"classHierarchy": "Quantities", "name": "GaBiCategories"}}, {"dataSetInternalID": 100101, "referenceToFlowDataSet": {"shortDescription": [{"value": "Total use of non renewable primary energy resource (PENRT)", "lang": "en"}, {"value": "Total nicht-erneuerbare Primärenergie (PENRT)", "lang": "de"}], "type": "flow data set", "refObjectId": "06159210-646b-4c8d-8583-da9b3b95a6c1", "version": "24.01.000", "uri": "../flows/06159210-646b-4c8d-8583-da9b3b95a6c1.xml"}, "exchange direction": "INPUT", "other": {"anies": [{"value": "7.62955711946378", "module": "B6"}, {"name": "referenceToUnitGroupDataSet", "value": {"shortDescription": [{"value": "MJ", "lang": "en"}], "type": "unit group data set", "refObjectId": "93a60a57-a3c8-11da-a746-0800200c9a66", "version": "03.00.000", "uri": "../unitgroups/93a60a57-a3c8-11da-a746-0800200c9a66.xml"}}]}, "resolvedFlowVersion": "38.00.000", "flowProperties": [], "typeOfFlow": "Other flow", "classification": {"classHierarchy": "Quantities / Environmental quantities / EPD EN 15804 / LCI indicators", "name": "GaBiCategories"}}, {"dataSetInternalID": 100102, "referenceToFlowDataSet": {"shortDescription": [{"value": "Use of secondary material (SM)", "lang": "en"}, {"value": "Einsatz von Sekundärstoffen (SM)", "lang": "de"}], "type": "flow data set", "refObjectId": "c6a1f35f-2d09-4f54-8dfb-97e502e1ce92", "version": "24.01.000", "uri": "../flows/c6a1f35f-2d09-4f54-8dfb-97e502e1ce92.xml"}, "exchange direction": "INPUT", "other": {"anies": [{"value": "0", "module": "B6"}, {"name": "referenceToUnitGroupDataSet", "value": {"shortDescription": [{"value": "kg", "lang": "en"}], "type": "unit group data set", "refObjectId": "93a60a57-a4c8-11da-a746-0800200c9a66", "version": "03.00.000", "uri": "../unitgroups/93a60a57-a4c8-11da-a746-0800200c9a66.xml"}}]}, "resolvedFlowVersion": "38.00.000", "flowProperties": [], "typeOfFlow": "Other flow", "classification": {"classHierarchy": "Quantities / Environmental quantities / EPD EN 15804 / LCI indicators", "name": "GaBiCategories"}}, {"dataSetInternalID": 100103, "referenceToFlowDataSet": {"shortDescription": [{"value": "Use of renewable secondary fuels (SF)", "lang": "en"}, {"value": "Erneuerbare Sekundärbrennstoffe (SF)", "lang": "de"}], "type": "flow data set", "refObjectId": "64333088-a55f-4aa2-9a31-c10b07816787", "version": "24.01.000", "uri": "../flows/64333088-a55f-4aa2-9a31-c10b07816787.xml"}, "exchange direction": "INPUT", "other": {"anies": [{"value": "0", "module": "B6"}, {"name": "referenceToUnitGroupDataSet", "value": {"shortDescription": [{"value": "MJ", "lang": "en"}], "type": "unit group data set", "refObjectId": "93a60a57-a3c8-11da-a746-0800200c9a66", "version": "03.00.000", "uri": "../unitgroups/93a60a57-a3c8-11da-a746-0800200c9a66.xml"}}]}, "resolvedFlowVersion": "38.00.000", "flowProperties": [], "typeOfFlow": "Other flow", "classification": {"classHierarchy": "Quantities / Environmental quantities / EPD EN 15804 / LCI indicators", "name": "GaBiCategories"}}, {"dataSetInternalID": 100104, "referenceToFlowDataSet": {"shortDescription": [{"value": "Use of non renewable secondary fuels (NRSF)", "lang": "en"}, {"value": "Nicht erneuerbare Sekundärbrennstoffe (NRSF)", "lang": "de"}], "type": "flow data set", "refObjectId": "89def144-d39a-4287-b86f-efde453ddcb2", "version": "24.01.000", "uri": "../flows/89def144-d39a-4287-b86f-efde453ddcb2.xml"}, "exchange direction": "INPUT", "other": {"anies": [{"value": "0", "module": "B6"}, {"name": "referenceToUnitGroupDataSet", "value": {"shortDescription": [{"value": "MJ", "lang": "en"}], "type": "unit group data set", "refObjectId": "93a60a57-a3c8-11da-a746-0800200c9a66", "version": "03.00.000", "uri": "../unitgroups/93a60a57-a3c8-11da-a746-0800200c9a66.xml"}}]}, "resolvedFlowVersion": "38.00.000", "flowProperties": [], "typeOfFlow": "Other flow", "classification": {"classHierarchy": "Quantities / Environmental quantities / EPD EN 15804 / LCI indicators", "name": "GaBiCategories"}}, {"dataSetInternalID": 100105, "referenceToFlowDataSet": {"shortDescription": [{"value": "Net use of fresh water (FW)", "lang": "en"}, {"value": "Nettoeinsatz von Süßwasserressourcen (FW)", "lang": "de"}], "type": "flow data set", "refObjectId": "3cf952c8-f3a4-461d-8c96-96456ca62246", "version": "24.01.000", "uri": "../flows/3cf952c8-f3a4-461d-8c96-96456ca62246.xml"}, "exchange direction": "INPUT", "other": {"anies": [{"value": "0.00128811547854254", "module": "B6"}, {"name": "referenceToUnitGroupDataSet", "value": {"shortDescription": [{"value": "m3", "lang": "en"}], "type": "unit group data set", "refObjectId": "93a60a57-a3c8-12da-a746-0800200c9a66", "version": "03.00.000", "uri": "../unitgroups/93a60a57-a3c8-12da-a746-0800200c9a66.xml"}}]}, "resolvedFlowVersion": "38.00.000", "flowProperties": [], "typeOfFlow": "Other flow", "classification": {"classHierarchy": "Quantities / Environmental quantities / EPD EN 15804 / LCI indicators", "name": "GaBiCategories"}}, {"dataSetInternalID": 100106, "referenceToFlowDataSet": {"shortDescription": [{"value": "Hazardous waste disposed (HWD)", "lang": "en"}, {"value": "Gefährlicher Abfall zur Deponie (HWD)", "lang": "de"}], "type": "flow data set", "refObjectId": "430f9e0f-59b2-46a0-8e0d-55e0e84948fc", "version": "24.01.000", "uri": "../flows/430f9e0f-59b2-46a0-8e0d-55e0e84948fc.xml"}, "exchange direction": "OUTPUT", "other": {"anies": [{"value": "3.32383358953872E-10", "module": "B6"}, {"name": "referenceToUnitGroupDataSet", "value": {"shortDescription": [{"value": "kg", "lang": "en"}], "type": "unit group data set", "refObjectId": "93a60a57-a4c8-11da-a746-0800200c9a66", "version": "03.00.000", "uri": "../unitgroups/93a60a57-a4c8-11da-a746-0800200c9a66.xml"}}]}, "resolvedFlowVersion": "38.00.000", "flowProperties": [], "typeOfFlow": "Other flow", "classification": {"classHierarchy": "Quantities / Environmental quantities / EPD EN 15804 / LCI indicators", "name": "GaBiCategories"}}, {"dataSetInternalID": 100107, "referenceToFlowDataSet": {"shortDescription": [{"value": "Non harzardous waste disposed (NHWD)", "lang": "en"}, {"value": "Entsorgter nicht gefährlicher Abfall (NHWD)", "lang": "de"}], "type": "flow data set", "refObjectId": "b29ef66b-e286-4afa-949f-62f1a7b4d7fa", "version": "24.01.000", "uri": "../flows/b29ef66b-e286-4afa-949f-62f1a7b4d7fa.xml"}, "exchange direction": "OUTPUT", "other": {"anies": [{"value": "0.0119729112346676", "module": "B6"}, {"name": "referenceToUnitGroupDataSet", "value": {"shortDescription": [{"value": "kg", "lang": "en"}], "type": "unit group data set", "refObjectId": "93a60a57-a4c8-11da-a746-0800200c9a66", "version": "03.00.000", "uri": "../unitgroups/93a60a57-a4c8-11da-a746-0800200c9a66.xml"}}]}, "resolvedFlowVersion": "38.00.000", "flowProperties": [], "typeOfFlow": "Other flow", "classification": {"classHierarchy": "Quantities / Environmental quantities / EPD EN 15804 / LCI indicators", "name": "GaBiCategories"}}, {"dataSetInternalID": 100108, "referenceToFlowDataSet": {"shortDescription": [{"value": "Radioactive waste disposed (RWD)", "lang": "en"}, {"value": "Entsorgter radioaktiver Abfall (RWD)", "lang": "de"}], "type": "flow data set", "refObjectId": "3449546e-52ad-4b39-b809-9fb77cea8ff6", "version": "24.01.000", "uri": "../flows/3449546e-52ad-4b39-b809-9fb77cea8ff6.xml"}, "exchange direction": "OUTPUT", "other": {"anies": [{"value": "6.99037372199934E-5", "module": "B6"}, {"name": "referenceToUnitGroupDataSet", "value": {"shortDescription": [{"value": "kg", "lang": "en"}], "type": "unit group data set", "refObjectId": "93a60a57-a4c8-11da-a746-0800200c9a66", "version": "03.00.000", "uri": "../unitgroups/93a60a57-a4c8-11da-a746-0800200c9a66.xml"}}]}, "resolvedFlowVersion": "38.00.000", "flowProperties": [], "typeOfFlow": "Other flow", "classification": {"classHierarchy": "Quantities / Environmental quantities / EPD EN 15804 / LCI indicators", "name": "GaBiCategories"}}, {"dataSetInternalID": 100109, "referenceToFlowDataSet": {"shortDescription": [{"value": "Components for re-use (CRU)", "lang": "en"}, {"value": "Komponenten für die Wiederverwendung (CRU)", "lang": "de"}], "type": "flow data set", "refObjectId": "a2b32f97-3fc7-4af2-b209-525bc6426f33", "version": "24.01.000", "uri": "../flows/a2b32f97-3fc7-4af2-b209-525bc6426f33.xml"}, "exchange direction": "OUTPUT", "other": {"anies": [{"value": "0", "module": "B6"}, {"name": "referenceToUnitGroupDataSet", "value": {"shortDescription": [{"value": "kg", "lang": "en"}], "type": "unit group data set", "refObjectId": "93a60a57-a4c8-11da-a746-0800200c9a66", "version": "03.00.000", "uri": "../unitgroups/93a60a57-a4c8-11da-a746-0800200c9a66.xml"}}]}, "resolvedFlowVersion": "38.00.000", "flowProperties": [], "typeOfFlow": "Other flow", "classification": {"classHierarchy": "Quantities / Environmental quantities / EPD EN 15804 / LCI indicators", "name": "GaBiCategories"}}, {"dataSetInternalID": 100110, "referenceToFlowDataSet": {"shortDescription": [{"value": "Materials for recycling  (MFR)", "lang": "en"}, {"value": "Stoffe zum Recycling (MFR)", "lang": "de"}], "type": "flow data set", "refObjectId": "d7fe48a5-4103-49c8-9aae-b0b5dfdbd6ae", "version": "24.01.000", "uri": "../flows/d7fe48a5-4103-49c8-9aae-b0b5dfdbd6ae.xml"}, "exchange direction": "OUTPUT", "other": {"anies": [{"value": "0", "module": "B6"}, {"name": "referenceToUnitGroupDataSet", "value": {"shortDescription": [{"value": "kg", "lang": "en"}], "type": "unit group data set", "refObjectId": "93a60a57-a4c8-11da-a746-0800200c9a66", "version": "03.00.000", "uri": "../unitgroups/93a60a57-a4c8-11da-a746-0800200c9a66.xml"}}]}, "resolvedFlowVersion": "38.00.000", "flowProperties": [], "typeOfFlow": "Other flow", "classification": {"classHierarchy": "Quantities / Environmental quantities / EPD EN 15804 / LCI indicators", "name": "GaBiCategories"}}, {"dataSetInternalID": 100111, "referenceToFlowDataSet": {"shortDescription": [{"value": "Materials for energy recovery (MER)", "lang": "en"}, {"value": "Stoffe für die Energierückgewinnung (MER)", "lang": "de"}], "type": "flow data set", "refObjectId": "59a9181c-3aaf-46ee-8b13-2b3723b6e447", "version": "24.01.000", "uri": "../flows/59a9181c-3aaf-46ee-8b13-2b3723b6e447.xml"}, "exchange direction": "OUTPUT", "other": {"anies": [{"value": "0", "module": "B6"}, {"name": "referenceToUnitGroupDataSet", "value": {"shortDescription": [{"value": "kg", "lang": "en"}], "type": "unit group data set", "refObjectId": "93a60a57-a4c8-11da-a746-0800200c9a66", "version": "03.00.000", "uri": "../unitgroups/93a60a57-a4c8-11da-a746-0800200c9a66.xml"}}]}, "resolvedFlowVersion": "38.00.000", "flowProperties": [], "typeOfFlow": "Other flow", "classification": {"classHierarchy": "Quantities / Environmental quantities / EPD EN 15804 / LCI indicators", "name": "GaBiCategories"}}, {"dataSetInternalID": 100112, "referenceToFlowDataSet": {"shortDescription": [{"value": "Exported electrical energy (EEE)", "lang": "en"}, {"value": "Exportierte elektrische Energie (EEE)", "lang": "de"}], "type": "flow data set", "refObjectId": "4da0c987-2b76-40d6-9e9e-82a017aaaf29", "version": "24.01.000", "uri": "../flows/4da0c987-2b76-40d6-9e9e-82a017aaaf29.xml"}, "exchange direction": "OUTPUT", "other": {"anies": [{"value": "0", "module": "B6"}, {"name": "referenceToUnitGroupDataSet", "value": {"shortDescription": [{"value": "MJ", "lang": "en"}], "type": "unit group data set", "refObjectId": "93a60a57-a3c8-11da-a746-0800200c9a66", "version": "03.00.000", "uri": "../unitgroups/93a60a57-a3c8-11da-a746-0800200c9a66.xml"}}]}, "resolvedFlowVersion": "38.00.000", "flowProperties": [], "typeOfFlow": "Other flow", "classification": {"classHierarchy": "Quantities / Environmental quantities / EPD EN 15804 / LCI indicators", "name": "GaBiCategories"}}, {"dataSetInternalID": 100113, "referenceToFlowDataSet": {"shortDescription": [{"value": "Exported thermal energy (EET)", "lang": "en"}, {"value": "Exportierte thermische Energie (EET)", "lang": "de"}], "type": "flow data set", "refObjectId": "98daf38a-7a79-46d3-9a37-2b7bd0955810", "version": "24.01.000", "uri": "../flows/98daf38a-7a79-46d3-9a37-2b7bd0955810.xml"}, "exchange direction": "OUTPUT", "other": {"anies": [{"value": "0", "module": "B6"}, {"name": "referenceToUnitGroupDataSet", "value": {"shortDescription": [{"value": "MJ", "lang": "en"}], "type": "unit group data set", "refObjectId": "93a60a57-a3c8-11da-a746-0800200c9a66", "version": "03.00.000", "uri": "../unitgroups/93a60a57-a3c8-11da-a746-0800200c9a66.xml"}}]}, "resolvedFlowVersion": "38.00.000", "flowProperties": [], "typeOfFlow": "Other flow", "classification": {"classHierarchy": "Quantities / Environmental quantities / EPD EN 15804 / LCI indicators", "name": "GaBiCategories"}}]}, "LCIAResults": {"LCIAResult": [{"referenceToLCIAMethodDataSet": {"shortDescription": [{"value": "Climate change", "lang": "en"}, {"value": "Globales Erwärmungspotenzial - total (GWP-total)", "lang": "de"}], "type": "LCIA method data set", "refObjectId": "a7ea142a-9749-11ed-a8fc-0242ac120002", "version": "24.01.000", "uri": "../lciamethods/a7ea142a-9749-11ed-a8fc-0242ac120002.xml"}, "other": {"anies": [{"value": "0.576530547232002", "module": "B6"}, {"name": "referenceToUnitGroupDataSet", "value": {"shortDescription": [{"value": "kg CO2 eq.", "lang": "en"}], "type": "unit group data set", "refObjectId": "1ebf3012-d0db-4de2-aefd-ef30cedb0be1", "version": "25.00.000", "uri": "../unitgroups/1ebf3012-d0db-4de2-aefd-ef30cedb0be1.xml"}}]}}, {"referenceToLCIAMethodDataSet": {"shortDescription": [{"value": "Climate change-Fossil", "lang": "en"}, {"value": "Globales Erwärmungspotenzial - fossil (GWP-fossil)", "lang": "de"}], "type": "LCIA method data set", "refObjectId": "a7ea19c0-9749-11ed-a8fc-0242ac120002", "version": "24.01.000", "uri": "../lciamethods/a7ea19c0-9749-11ed-a8fc-0242ac120002.xml"}, "other": {"anies": [{"value": "0.575568453984513", "module": "B6"}, {"name": "referenceToUnitGroupDataSet", "value": {"shortDescription": [{"value": "kg CO2 eq.", "lang": "en"}], "type": "unit group data set", "refObjectId": "1ebf3012-d0db-4de2-aefd-ef30cedb0be1", "version": "25.00.000", "uri": "../unitgroups/1ebf3012-d0db-4de2-aefd-ef30cedb0be1.xml"}}]}}, {"referenceToLCIAMethodDataSet": {"shortDescription": [{"value": "Climate change-Biogenic", "lang": "en"}, {"value": "Globales Erwärmungspotenzial - biogen (GWP-biogenic)", "lang": "de"}], "type": "LCIA method data set", "refObjectId": "a7ea186c-9749-11ed-a8fc-0242ac120002", "version": "24.01.000", "uri": "../lciamethods/a7ea186c-9749-11ed-a8fc-0242ac120002.xml"}, "other": {"anies": [{"value": "0.000909461948820151", "module": "B6"}, {"name": "referenceToUnitGroupDataSet", "value": {"shortDescription": [{"value": "kg CO2 eq.", "lang": "en"}], "type": "unit group data set", "refObjectId": "1ebf3012-d0db-4de2-aefd-ef30cedb0be1", "version": "25.00.000", "uri": "../unitgroups/1ebf3012-d0db-4de2-aefd-ef30cedb0be1.xml"}}]}}, {"referenceToLCIAMethodDataSet": {"shortDescription": [{"value": "Climate change-Land use and land use change", "lang": "en"}, {"value": "Globales Erwärmungspotenzial - luluc (GWP-luluc)", "lang": "de"}], "type": "LCIA method data set", "refObjectId": "a7ea1ae2-9749-11ed-a8fc-0242ac120002", "version": "24.01.000", "uri": "../lciamethods/a7ea1ae2-9749-11ed-a8fc-0242ac120002.xml"}, "other": {"anies": [{"value": "5.26312986692973E-5", "module": "B6"}, {"name": "referenceToUnitGroupDataSet", "value": {"shortDescription": [{"value": "kg CO2 eq.", "lang": "en"}], "type": "unit group data set", "refObjectId": "1ebf3012-d0db-4de2-aefd-ef30cedb0be1", "version": "25.00.000", "uri": "../unitgroups/1ebf3012-d0db-4de2-aefd-ef30cedb0be1.xml"}}]}}, {"referenceToLCIAMethodDataSet": {"shortDescription": [{"value": "Depletion potenzial of the stratospheric ozone layer (ODP)", "lang": "en"}, {"value": "Abbaupotenzial der stratosphärischen Ozonschicht (ODP)", "lang": "de"}], "type": "LCIA method data set", "refObjectId": "b5c629d6-def3-11e6-bf01-fe55135034f3", "version": "24.01.000", "uri": "../lciamethods/b5c629d6-def3-11e6-bf01-fe55135034f3.xml"}, "other": {"anies": [{"value": "3.00974540939582E-13", "module": "B6"}, {"name": "referenceToUnitGroupDataSet", "value": {"shortDescription": [{"value": "kg CFC-11 eq.", "lang": "en"}], "type": "unit group data set", "refObjectId": "d9e957c9-7309-4474-bf3a-7777df6c4e5b", "version": "25.00.000", "uri": "../unitgroups/d9e957c9-7309-4474-bf3a-7777df6c4e5b.xml"}}]}}, {"referenceToLCIAMethodDataSet": {"shortDescription": [{"value": "Acidifcation potential, Accumulated Exceedance (AP)", "lang": "en"}, {"value": "Versauerungspotenzial, kumulierte Überschreitung (AP)", "lang": "de"}], "type": "LCIA method data set", "refObjectId": "b5c611c6-def3-11e6-bf01-fe55135034f3", "version": "24.01.000", "uri": "../lciamethods/b5c611c6-def3-11e6-bf01-fe55135034f3.xml"}, "other": {"anies": [{"value": "0.000382415557090084", "module": "B6"}, {"name": "referenceToUnitGroupDataSet", "value": {"shortDescription": [{"value": "Mole of H+ eq.", "lang": "en"}], "type": "unit group data set", "refObjectId": "42e089ac-92bf-4bf2-8ca1-5fc40d18f2ed", "version": "00.01.000", "uri": "../unitgroups/42e089ac-92bf-4bf2-8ca1-5fc40d18f2ed.xml"}}]}}, {"referenceToLCIAMethodDataSet": {"shortDescription": [{"value": "Eutrophication, freshwater", "lang": "en"}, {"value": "Eutrophierungspotenzial - Süßwasser (EP-freshwater)", "lang": "de"}], "type": "LCIA method data set", "refObjectId": "b53ec18f-7377-4ad3-86eb-cc3f4f276b2b", "version": "24.01.000", "uri": "../lciamethods/b53ec18f-7377-4ad3-86eb-cc3f4f276b2b.xml"}, "other": {"anies": [{"value": "1.13718178445039E-7", "module": "B6"}, {"name": "referenceToUnitGroupDataSet", "value": {"shortDescription": [{"value": "kg P eq.", "lang": "en"}], "type": "unit group data set", "refObjectId": "0429039d-a61d-4590-ba67-aa4a20a810a1", "version": "25.00.000", "uri": "../unitgroups/0429039d-a61d-4590-ba67-aa4a20a810a1.xml"}}]}}, {"referenceToLCIAMethodDataSet": {"shortDescription": [{"value": "Eutrophication marine", "lang": "en"}, {"value": "Eutrophierungspotenzial - Salzwasser (EP-marine)", "lang": "de"}], "type": "LCIA method data set", "refObjectId": "b5c619fa-def3-11e6-bf01-fe55135034f3", "version": "24.01.000", "uri": "../lciamethods/b5c619fa-def3-11e6-bf01-fe55135034f3.xml"}, "other": {"anies": [{"value": "0.000161440321053247", "module": "B6"}, {"name": "referenceToUnitGroupDataSet", "value": {"shortDescription": [{"value": "kg N eq.", "lang": "en"}], "type": "unit group data set", "refObjectId": "d05bb823-ecdf-4686-8c40-bf1d9257859f", "version": "00.00.003", "uri": "../unitgroups/d05bb823-ecdf-4686-8c40-bf1d9257859f.xml"}}]}}, {"referenceToLCIAMethodDataSet": {"shortDescription": [{"value": "Eutrophication, terrestrial", "lang": "en"}, {"value": "Eutrophierungspotenzial - Land (EP-terrestrial)", "lang": "de"}], "type": "LCIA method data set", "refObjectId": "b5c614d2-def3-11e6-bf01-fe55135034f3", "version": "24.01.000", "uri": "../lciamethods/b5c614d2-def3-11e6-bf01-fe55135034f3.xml"}, "other": {"anies": [{"value": "0.00184184585262053", "module": "B6"}, {"name": "referenceToUnitGroupDataSet", "value": {"shortDescription": [{"value": "Mole of N eq.", "lang": "en"}], "type": "unit group data set", "refObjectId": "71b4d617-0ec9-4d3f-b65e-e438940c2401", "version": "00.00.003", "uri": "../unitgroups/71b4d617-0ec9-4d3f-b65e-e438940c2401.xml"}}]}}, {"referenceToLCIAMethodDataSet": {"shortDescription": [{"value": "Photochemical Ozone Creation Potential  (POCP)", "lang": "en"}, {"value": "Bildungspotenzial für troposphärisches Ozon (POCP)", "lang": "de"}], "type": "LCIA method data set", "refObjectId": "b5c610fe-def3-11e6-bf01-fe55135034f3", "version": "24.01.000", "uri": "../lciamethods/b5c610fe-def3-11e6-bf01-fe55135034f3.xml"}, "other": {"anies": [{"value": "0.000460107951394849", "module": "B6"}, {"name": "referenceToUnitGroupDataSet", "value": {"shortDescription": [{"value": "kg NMVOC eq.", "lang": "en"}], "type": "unit group data set", "refObjectId": "d27c25f8-fbc1-44c6-b47b-4adbae4199c6", "version": "00.00.003", "uri": "../unitgroups/d27c25f8-fbc1-44c6-b47b-4adbae4199c6.xml"}}]}}, {"referenceToLCIAMethodDataSet": {"shortDescription": [{"value": "Resource use, minerals and metals", "lang": "en"}, {"value": "Potenzial für die Verknappung abiotischer Ressourcen  nicht fossile Ressourcen (ADPE)", "lang": "de"}], "type": "LCIA method data set", "refObjectId": "b2ad6494-c78d-11e6-9d9d-cec0c932ce01", "version": "24.01.000", "uri": "../lciamethods/b2ad6494-c78d-11e6-9d9d-cec0c932ce01.xml"}, "other": {"anies": [{"value": "1.14516012943428E-8", "module": "B6"}, {"name": "referenceToUnitGroupDataSet", "value": {"shortDescription": [{"value": "kg Sb eq.", "lang": "en"}], "type": "unit group data set", "refObjectId": "54ccd2d9-a32a-4fc2-923d-f2c8c93e89d4", "version": "25.00.000", "uri": "../unitgroups/54ccd2d9-a32a-4fc2-923d-f2c8c93e89d4.xml"}}]}}, {"referenceToLCIAMethodDataSet": {"shortDescription": [{"value": "Resource use, fossils", "lang": "en"}, {"value": "Potenzial für die Verknappung abiotischer Ressourcen  fossile Brennstoffe (ADPF)", "lang": "de"}], "type": "LCIA method data set", "refObjectId": "b2ad6110-c78d-11e6-9d9d-cec0c932ce01", "version": "24.01.000", "uri": "../lciamethods/b2ad6110-c78d-11e6-9d9d-cec0c932ce01.xml"}, "other": {"anies": [{"value": "7.62970235657674", "module": "B6"}, {"name": "referenceToUnitGroupDataSet", "value": {"shortDescription": [{"value": "MJ", "lang": "en"}], "type": "unit group data set", "refObjectId": "93a60a57-a3c8-11da-a746-0800200c9a66", "version": "02.00.000", "uri": "../unitgroups/93a60a57-a3c8-11da-a746-0800200c9a66.xml"}}]}}, {"referenceToLCIAMethodDataSet": {"shortDescription": [{"value": "Water use", "lang": "en"}, {"value": "Wasser-Entzugspotenzial (Benutzer) (WDP)", "lang": "de"}], "type": "LCIA method data set", "refObjectId": "b2ad66ce-c78d-11e6-9d9d-cec0c932ce01", "version": "24.01.000", "uri": "../lciamethods/b2ad66ce-c78d-11e6-9d9d-cec0c932ce01.xml"}, "other": {"anies": [{"value": "0.0292979983544109", "module": "B6"}, {"name": "referenceToUnitGroupDataSet", "value": {"shortDescription": [{"value": "m³ world equiv.", "lang": "en"}], "type": "unit group data set", "refObjectId": "6ae2df01-888e-46c8-b17d-49fa3869b476", "version": "00.00.003", "uri": "../unitgroups/6ae2df01-888e-46c8-b17d-49fa3869b476.xml"}}]}}]}, "otherAttributes": {"{http://www.indata.network/EPD/2019}epd-version": "1.2"}, "version": "1.1", "locations": "../ILCDLocations.xml"}