{"processInformation": {"dataSetInformation": {"UUID": "465df431-4227-44fe-a5bf-148106f5ad8e", "name": {"baseName": [{"value": "Schöck Isokorb® (X)T Typ Q", "lang": "de"}, {"value": "Schöck Isokorb® (X)T Typ Q", "lang": "en"}], "functionalUnitFlowProperties": [{"lang": "de"}]}, "classificationInformation": {"classification": [{"class": [{"value": "Dämmstoffe", "level": 0, "classId": "2"}, {"value": "Dämmelemente", "level": 1, "classId": "2.25"}, {"value": "Isokörbe", "level": 2, "classId": "2.25.01"}], "name": "OEKOBAU.DAT"}, {"class": [{"value": "02 Bauprodukte", "level": 0}, {"value": "Wärmedämmungsprodukte", "level": 1}, {"value": "Tragende Wärmedämmelemente", "level": 2}], "name": "IBUCategories"}]}, "generalComment": [{"value": "Der Schöck Isokorb® (X)T Typ Q\nist ein tragendes Wärmedämmelement zur thermischen Trennung gestützter Stahlbetonbauteile von der Deckenkonstruktion. Er besteht aus einer\nWärmedämmschicht aus Polystyrol-Hartschaum (Neopor®) sowie aus einem statisch\nwirksamen Fachwerksystem aus geschweißten Stahlstäben (Querkraftstäbe) und\neinem System von Drucklagern aus ultrahochfestem Beton (HTE Compact-Drucklager)\noder aus Stahl. Die Kräfte werden durch Verbundspannungen und Flächenpressung\nan die jeweiligen angrenzenden Bauteile übertragen.\n\n\nDer Schöck Isokorb® (X)T Typ Q\nist in unterschiedlichen Dämmdicken und Tragstufen erhältlich. Dabei hat der\nSchöck Isokorb® XT Typ Q eine Dämmdicke von 120 mm und der Schöck Isokorb® T\nTyp Q eine Dämmdicke von 80 mm. Die Tragstufen richten sich nach der erforderlichen\nBeanspruchung. Je nach Tragstufe variiert die Anzahl der Querkraftstäbe und\nStahl- bzw. HTE Compact-Drucklager. Zusätzlich ist der Schöck Isokorb® als\nlinienförmiges Auflager (Typ Q) und als punktförmiges Auflager (Typ Q-P)\nvorhanden. Die möglichen Komponenten und Materialien des Schöck Isokorb® (X)T Typ\nQ sind der technischen Information auf der Website www.schoeck.com zu\nentnehmen.\n\n\nDas deklarierte Produkt wird in\neiner Brandschutzausführung mit werkseitig an der Ober- und Unterseite\nangebrachten Brandschutzplatten ausgeliefert und weist eine\nFeuerwiderstandsdauer von 120 Minuten (REI120) auf.\n\nDie Ergebnisse der\nDurchschnitts-EPD für den durchschnittlichen Schöck Isokorb® (X)T Typ Q sind für alle weiteren Standard-Varianten dieses Isokorb® anwendbar.", "lang": "de"}, {"value": "Schöck Isokorb® (X)T type Q\nis a load-bearing thermal insulation element for creating thermal breaks\nbetween supported reinforced concrete components and the floor slab structure.\nIt consists of a thermal insulation layer made of polystyrene rigid foam\n(Neopor®) together with a statically effective truss system made of\nwelded steel bars (shear force rods) and a system of pressure bearing pads made\nof ultra-high strength concrete (HTE Compact pressure bearing pads) or steel.\nThe forces are transferred to the adjoining structural components through bond\nstresses and surface pressure.\nSchöck Isokorb® (X)T type Q\nis available in different insulation thicknesses and load capacities. Schöck Isokorb®\nXT type Q type Q has an insulation thickness of 120 mm, and Schöck Isokorb®\nT type Q has an insulation thickness of 80 mm. The load capacities are adjusted\naccording to the required load. The number of shear force bars and steel or HTE\nCompact pressure bearing pads varies depending on the necessary load capacity.\nIn addition, Schöck Isokorb® is available as linear support (type Q)\nand as point support (type Q-P). The possible components and materials of\nSchöck Isokorb® (X)T type Q can be found in the technical\ninformation on the website www.schoeck.com.\nThe declared product is supplied in a\nfire protection version with fire safety boards attached at the factory to the\ntop and bottom and has a fire resistance duration of 120 minutes (REI120).\nThe results of the average EPD for the\naverage Schöck Isokorb® (X)T type Q are applicable to all other\nstandard variants of this Isokorb®.\n\nFor its placing on the market in the\nEU/EFTA (with the exception of Switzerland), Regulation (EU) no. 305/2011 applies.\nThe product requires a declaration of performance taking into account ETA-17/0261,\nFebruary 2021, for “Schöck Isokorb® with concrete pressure\nelements with insulating element thickness 80 and 120 mm” or ETA-17/0262,\nJanuary 2021, for “Schöck Isokorb® with steel pressure elements\nwith insulating element thickness 80 and 120 mm”. The respective national\nregulations apply to its use.", "lang": "en"}]}, "quantitativeReference": {"referenceToReferenceFlow": [0]}, "time": {"referenceYear": 2022, "dataSetValidUntil": 2027, "other": {"anies": [{"name": "publicationDateOfEPD", "value": 1649289600000}]}}, "geography": {"locationOfOperationSupplyOrProduction": {"location": "RER"}}, "technology": {"technologyDescriptionAndIncludedProcesses": [{"value": "Verarbeitung Vormaterial Das Ausgangsmaterial für die geschweißten Betonstahl-Edelstahlverbindungen im Schöck Isokorb® wird als „Metalldraht“ auf Spulen (Coils) aufgewickelt, angeliefert und in speziellen Anlagen abgehaspelt, gerichtet und auf die benötigte Länge geschnitten oder direkt vom Coil mittels anerkannten und zertifizierten Schweißverfahren auf speziellen Schweißautomaten in der eigenen Produktion in Baden-Baden hergestellt. Die Querkraftstäbe werden auf eigenen Biegemaschinen gebogen und mit einem Halteclip versehen. Das HTE-Compact Drucklager aus Hochleistungsfeinbeton wird im Werk in Landsberg entsprechend den beim Deutschen Institut für Bautechnik hinterlegten Rezepturen in vorgefertigten Schalen aus Kunststoff gegossen, die als verlorene Schalung dienen. Endmontage Die für die Endmontage der Schöck Isokorb® Typen benötigten Materialien werden sowohl eigengefertigt als auch von ausgewählten Lieferanten bezogen. Die Montage der Schöck Isokorb® Typen erfolgt auf speziellen, typenbezogenen Fertigungslinien, die durch konkrete Kundenbestellungen ausgelöst werden. Bei der Endmontage im Werk Baden-Baden, Essen, Pucking oder Tychy werden die benötigten Komponenten (Querkraftstab, Drucklager, Schaumteile und Brandschutzplatten) nach der gültigen Fertigungszeichnung und den entsprechenden Qualitätsvorschriften mittels mechanischer Verbindungstechnik sowie eines speziellen Schmelzklebers miteinander verbunden. \nTechnische Daten: \nDie genauen technischen Daten der einzelnen Varianten des Schöck® Isokorb (X)T Typ Q sind abhängig von der Tragstufe und können den jeweiligen technischen Informationen auf der Website www.schoeck.com entnommen werden. \nDeklarierte Einheit: \nDie Deklaration bezieht sich auf 1 m (Laufmeter) des durchschnittlich verkaufsgewichteten tragenden Wärmedämmelementes der Firma Schöck Bauteile GmbH - Schöck Isokorb® (X)T Typ Q.", "lang": "de"}, {"value": "Processing primary materials The primary material for the reinforcing steel-stainless steel connections in Schöck Isokorb® is wound as “metal wire” onto coils, delivered, uncoiled in special facilities, and straightened and cut to the required length or produced directly from the coil using recognised and certified welding processes on special automatic welding machines in the company’s own production facility in Baden-Baden. The shear force rods are bent on the company’s own bending machines and fitted with a retaining clip. The HTE Compact pressure bearing pad, made of high-density micro-fibre reinforced concrete, is cast in pre-cast forms, made of plastic, that serve as permanent formwork, at the factory in Landsberg in accordance with the formulas deposited with the Deutsches Institut für Bautechnik (DIBt – the German institute for construction technology). Final assembly The materials required for the final assembly of Schöck Isokorb® types are both manufactured in-house and purchased from selected suppliers. Schöck Isokorb® types are assembled on special, type-specific production lines, which are set up based on specific customer orders. During final assembly at the Baden-Baden, Essen, Pucking or Tychy plants, the required components (shear force rod, pressure bearing pad, foam parts and fire safety boards) are joined together using mechanical connection technology and a special hot-melt adhesive according to the applicable production drawing and the corresponding quality regulations. \nTechnical data: \nThe exact technical data of the individual\nvariants of Schöck® Isokorb (X)T type Q depend on the load capacity\nand can be found in the related technical information on the website\nwww.schoeck.com. \nDeclared unit: \nThe declaration refers to 1 m (linear\nmetre) of the average sales-weighted load-bearing thermal insulation element of\nSchöck Bauteile GmbH – Schöck Isokorb® (X)T type Q.", "lang": "en"}], "technologicalApplicability": [{"value": "Der Schöck Isokorb® (X)T\nTyp Q dient zur statischen Übertragung von Querkräften und wird\nbei gestützten Stahlbetonkonstruktionen wie z. B. Balkonen eingesetzt. Er\nwird linear (Typ Q) oder punktuell (Typ Q-P) in der Wärmedämmebene (z. B.\nAußendämmung mit Wärmedämmverbundsystem - WDVS) so angeordnet, dass der\nWärmestrom lokal zwischen Innen- und Außenbereich minimiert wird und\nWärmebrücken reduziert werden.\n\n\nDurch seine wärmetechnisch und statisch\noptimierte Konstruktion gewährleistet der Isokorb® eine effektive\nWärmedämmleistung, die anhand des äquivalenten Wärmedurchlasswiderstandes (Req)\nausgewiesen wird.", "lang": "de"}, {"value": "Schöck Isokorb® (X)T type Q\nis used for the static transfer of shear forces and is used in supported\nreinforced concrete structures such as balconies. It is arranged as a linear\n(type Q) or point support (type Q-P) in the thermal insulation layer (e.g.\nexternal insulation with external thermal insulation bonded system - ETICS) in\nsuch a way that the heat flows are minimised locally between the interior and\nexterior areas and thermal bridges are reduced.\n\n\nDue to its thermally and statically\noptimised construction, Isokorb® ensures an effective thermal\ninsulation performance, which is shown by the equivalent thermal transmission\nresistance (Req).", "lang": "en"}]}}, "modellingAndValidation": {"LCIMethodAndAllocation": {"typeOfDataSet": "EPD", "referenceToLCAMethodDetails": [{"shortDescription": [{"value": "Tragende Wärmedämmelemente.pdf", "lang": "de"}], "type": "source data set", "refObjectId": "9ce51d9d-38fd-4c64-a6a8-b6854f9ecd2a"}], "other": {"anies": [{"name": "subType", "value": "average dataset"}]}}, "dataSourcesTreatmentAndRepresentativeness": {"referenceToDataSource": [{"shortDescription": [{"value": "GaBi Database (all versions)", "lang": "de"}], "type": "source data set", "refObjectId": "28d74cc0-db8b-4d7e-bc44-5f6d56ce0c4a"}, {"shortDescription": [{"value": "GaBi Database Edition 2021, CUP 2021.01", "lang": "de"}], "type": "source data set", "refObjectId": "1cece811-7501-44d4-8067-9259bd5cb835"}], "useAdviceForDataSet": [{"value": "Gültigkeitsbereich: \nDie Durchschnitts-EPD\nbezieht sich auf das durchschnittliche tragende Wärmedämmelement der Firma\nSchöck Bauteile GmbH – Schöck Isokorb® (X)T Typ Q. Es wurden 315 Varianten betrachtet und über die Produktionsmenge ein gewichteter Durchschnitt gebildet.\n\nDie Zusammenstellung der für\nden Schöck Isokorb® (X)T Typ Q erforderlichen Drucklager erfolgt im\nSchöck Werk in Landsberg (in der Nähe von Halle), während die Zusammenstellung\nder für den Schöck Isokorb® (X)T Typ Q erforderlichen Stahlteile im\nSchöck Werk in Baden-Baden erfolgt. Die Endmontage aller benötigen Komponenten\nfindet, abhängig vom Absatzland, im Schöck-Werk in Baden-Baden (DE), Essen\n(DE), Pucking (AT) oder Tychy (PL) statt. \n\nDie\nErgebnisse der Durchschnitts-EPD für den durchschnittlichen Schöck Isokorb®\n(X)T Typ Q sind auf alle weiteren Standard-Varianten dieses Isokorb® anwendbar. Zusätzlich befindet sich im Anhang\neine detaillierte Auswertung der 9 gängigsten Isokorb®-Varianten. \nSystemgrenze: \nTyp der EPD: Wiege bis Werkstor – mit Optionen. Die Umweltproduktdeklaration bezieht sich auf das Produktionsstadium (A1–A3) und das Entsorgungsstadium (C1–C4). Die Entsorgung der Verpackung wurde in A5 berücksichtigt. Die Gutschriften/Lasten aus dem Wiedergewinnungs- und Recyclingpotenzial werden außerhalb der Systemgrenze im Modul D deklariert.", "lang": "de"}, {"value": "Scope: \nThe average EPD refers to the average load-bearing\nthermal insulation element from Schöck Bauteile GmbH – Schöck Isokorb®\n(X)T type Q. A total of 315 variants were considered and a weighted average was\ncalculated from the production quantity.\n\n\nThe assembly of the pressure bearing pads required for\nSchöck Isokorb® (X)T type Q takes place at the Schöck plant in\nLandsberg (near Halle), while the assembly of the steel components required for\nSchöck Isokorb® (X)T type Q takes place at the Schöck plant in\nBaden-Baden. The final assembly of all required components takes place at the\nSchöck plant in Baden-Baden (DE), Essen (DE), Pucking (AT) or Tychy (PL),\ndepending on the country of sale.\n\n\nThe results of\nthe average EPD for the average Schöck Isokorb® (X)T type Q are applicable\nto all other standard variants of this Isokorb®. In addition, a\ndetailed evaluation of the nine most common Isokorb® variants can be\nfound in the appendix. \nSystem boundary: \nType of EPD: cradle-to-gate – with options.\nThe environmental product declaration refers to the production stage (A1–A3)\nand the disposal stage (C1–C4). The disposal of the packaging was considered in\nA5. The benefits/loads from the recovery and recycling potential are declared\noutside the system boundary in module D.", "lang": "en"}], "other": {"anies": [{"name": "referenceToOriginalEPD", "value": {"shortDescription": {"value": "Schöck Isokorb® (X)T Typ Q.pdf", "defaultValue": "Schöck Isokorb® (X)T Typ Q.pdf", "lstrings": [{"lang": "de", "value": "Schöck Isokorb® (X)T Typ Q.pdf"}]}, "type": "source data set", "uuid": {"uuid": "c4007b09-621b-45fd-8ce6-6f0c27a92e3c"}, "refObjectId": "c4007b09-621b-45fd-8ce6-6f0c27a92e3c", "resourceURLs": ["https://oekobaudat.de/OEKOBAU.DAT/resource/sources/c4007b09-621b-45fd-8ce6-6f0c27a92e3c/Schoeck_Isokorb_X_T_Typ_Q_15207.pdf?version=00.03.000"]}}]}}, "validation": {"review": [{"referenceToNameOfReviewerAndInstitution": [{"shortDescription": [{"value": "Institut Bauen und Umwelt e. V.", "lang": "de"}], "type": "contact data set", "refObjectId": "d111dbec-b024-4be5-86c5-752d6eb2cf95", "uri": "../contacts/d111dbec-b024-4be5-86c5-752d6eb2cf95.xml"}], "type": "Accredited third party review"}]}, "complianceDeclarations": {"compliance": [{"referenceToComplianceSystem": {"shortDescription": [{"value": "DIN EN 15804+A2", "lang": "de"}], "type": "source data set", "refObjectId": "c0016b33-8cf7-415c-ac6e-deba0d21440d", "uri": "../sources/c0016b33-8cf7-415c-ac6e-deba0d21440d.xml"}}, {"referenceToComplianceSystem": {"shortDescription": [{"value": "ISO 14025", "lang": "de"}], "type": "source data set", "refObjectId": "4f2eb655-6e44-4874-a95a-e28f5442cd4d", "uri": "../sources/4f2eb655-6e44-4874-a95a-e28f5442cd4d.xml"}}]}}, "administrativeInformation": {"commissionerAndGoal": {"referenceToCommissioner": [{"shortDescription": [{"value": "Schöck Bauteile GmbH", "lang": "de"}], "type": "contact data set", "refObjectId": "5e8f855e-41ee-49f5-95a5-0b185e47bbf8", "uri": "../contacts/5e8f855e-41ee-49f5-95a5-0b185e47bbf8.xml"}]}, "dataGenerator": {"referenceToPersonOrEntityGeneratingTheDataSet": [{"shortDescription": [{"value": "brands and values GmbH", "lang": "de"}], "type": "contact data set", "refObjectId": "6b539b8a-10e3-4004-8ccc-a79f169aa339", "uri": "../contacts/6b539b8a-10e3-4004-8ccc-a79f169aa339.xml"}]}, "dataEntryBy": {"timeStamp": 1649324911569, "referenceToDataSetFormat": [{"shortDescription": [{"value": "ILCD Format", "lang": "de"}], "type": "source data set", "refObjectId": "a97a0155-0234-4b87-b4ce-a45da52f2a40", "uri": "../sources/a97a0155-0234-4b87-b4ce-a45da52f2a40.xml"}, {"shortDescription": [{"value": "EPD-Datenformaterweiterungen v1.2", "lang": "de"}, {"value": "EPD Data Format Extensions v1.2", "lang": "en"}], "type": "source data set", "refObjectId": "a29449fd-aa2f-4de8-b5d7-4b06b43c6fde", "uri": "../sources/a29449fd-aa2f-4de8-b5d7-4b06b43c6fde.xml"}]}, "publicationAndOwnership": {"dataSetVersion": "00.05.000", "referenceToPrecedingDataSetVersion": [{"shortDescription": [{"value": "QXT-H200-REI120", "lang": "de"}], "type": "process data set", "refObjectId": "29f780e3-091d-4f54-a3a0-5f7865a34453", "uri": "../processes/29f780e3-091d-4f54-a3a0-5f7865a34453.xml"}], "referenceToRegistrationAuthority": {"shortDescription": [{"value": "Institut Bauen und Umwelt e. V.", "lang": "de"}], "type": "contact data set", "refObjectId": "d111dbec-b024-4be5-86c5-752d6eb2cf95", "uri": "../contacts/d111dbec-b024-4be5-86c5-752d6eb2cf95.xml"}, "registrationNumber": "EPD-SBG-20210313-IBC1-DE", "referenceToOwnershipOfDataSet": {"shortDescription": [{"value": "Schöck Bauteile GmbH", "lang": "de"}], "type": "contact data set", "refObjectId": "5e8f855e-41ee-49f5-95a5-0b185e47bbf8", "uri": "../contacts/5e8f855e-41ee-49f5-95a5-0b185e47bbf8.xml"}, "copyright": true, "licenseType": "Free of charge for all users and uses", "accessRestrictions": [{"value": "None", "lang": "en"}], "other": {"anies": [{"name": "referenceToPublisher", "value": {"shortDescription": [{"value": "Institut Bauen und Umwelt e. V.", "lang": "de"}], "type": "contact data set", "refObjectId": "d111dbec-b024-4be5-86c5-752d6eb2cf95", "uri": "../contacts/d111dbec-b024-4be5-86c5-752d6eb2cf95.xml"}}]}}}, "exchanges": {"exchange": [{"dataSetInternalID": 0, "referenceToFlowDataSet": {"shortDescription": [{"value": "1m Schöck Isokorb® (X)T Typ Q (1m Schöck Isokorb® (X)T Typ Q)", "lang": "de"}], "type": "flow data set", "refObjectId": "21640cb1-616b-b6a6-4ad0-d124f9ecbe6d", "uri": "../flows/21640cb1-616b-b6a6-4ad0-d124f9ecbe6d.xml"}, "meanAmount": 1.0, "referencesToDataSource": {}, "referenceFlow": true, "resolvedFlowVersion": "00.05.000", "resultingflowAmount": 1.0, "flowProperties": [{"name": [{"lang": "de", "value": "Anzahl"}, {"lang": "en", "value": "Number of pieces"}], "uuid": "01846770-4cfe-4a25-8ad9-919d8d378345", "referenceFlowProperty": true, "meanValue": 1.0, "referenceUnit": "pcs.", "unitGroupUUID": "934110e3-baf4-49e9-992c-3d8109a6aafb"}], "typeOfFlow": "Product flow", "classification": {"classHierarchy": "Dämmstoffe / Dämmelemente / Isokörbe", "name": "OEKOBAU.DAT"}}, {"dataSetInternalID": 1, "referenceToFlowDataSet": {"shortDescription": [{"value": "Erneuerbare Primärenergie als Energieträger (PERE)", "lang": "de"}, {"value": "Renewable primary energy as energy carrier (PERE)", "lang": "en"}], "type": "flow data set", "refObjectId": "20f32be5-0398-4288-9b6d-accddd195317", "uri": "../flows/20f32be5-0398-4288-9b6d-accddd195317.xml"}, "exchange direction": "INPUT", "other": {"anies": [{"name": "referenceToUnitGroupDataSet", "value": {"shortDescription": [{"value": "MJ", "lang": "de"}], "type": "unit group data set", "refObjectId": "93a60a57-a3c8-11da-a746-0800200c9a66", "uri": "../unitgroups/93a60a57-a3c8-11da-a746-0800200c9a66.xml"}}, {"value": "19.701", "module": "A1-A3"}, {"value": "27.973", "module": "A5"}, {"value": "0.26337", "module": "C1"}, {"value": "0.058226", "module": "C2"}, {"value": "0.049374", "module": "C3"}, {"value": "0.055558", "module": "C4"}, {"value": "-6.9958", "module": "D"}]}, "resolvedFlowVersion": "38.00.000", "flowProperties": [], "typeOfFlow": "Other flow", "classification": {"classHierarchy": "Quantities", "name": "GaBiCategories"}}, {"dataSetInternalID": 2, "referenceToFlowDataSet": {"shortDescription": [{"value": "Erneuerbare Primärenergie zur stofflichen Nutzung (PERM)", "lang": "de"}, {"value": "Renewable primary energy resources as material utilization (PERM)", "lang": "en"}], "type": "flow data set", "refObjectId": "fb3ec0de-548d-4508-aea5-00b73bf6f702", "uri": "../flows/fb3ec0de-548d-4508-aea5-00b73bf6f702.xml"}, "exchange direction": "INPUT", "other": {"anies": [{"name": "referenceToUnitGroupDataSet", "value": {"shortDescription": [{"value": "MJ", "lang": "de"}], "type": "unit group data set", "refObjectId": "93a60a57-a3c8-11da-a746-0800200c9a66", "uri": "../unitgroups/93a60a57-a3c8-11da-a746-0800200c9a66.xml"}}, {"value": "40.221", "module": "A1-A3"}, {"value": "-40.2", "module": "A5"}, {"value": "0", "module": "C1"}, {"value": "0", "module": "C2"}, {"value": "-0.021", "module": "C3"}, {"value": "0", "module": "C4"}, {"value": "0", "module": "D"}]}, "resolvedFlowVersion": "38.00.000", "flowProperties": [], "typeOfFlow": "Other flow", "classification": {"classHierarchy": "Quantities", "name": "GaBiCategories"}}, {"dataSetInternalID": 3, "referenceToFlowDataSet": {"shortDescription": [{"value": "Total erneuerbare Primärenergie (PERT)", "lang": "de"}, {"value": "Total use of renewable primary energy resources (PERT)", "lang": "en"}], "type": "flow data set", "refObjectId": "53f97275-fa8a-4cdd-9024-65936002acd0", "uri": "../flows/53f97275-fa8a-4cdd-9024-65936002acd0.xml"}, "exchange direction": "INPUT", "other": {"anies": [{"name": "referenceToUnitGroupDataSet", "value": {"shortDescription": [{"value": "MJ", "lang": "de"}], "type": "unit group data set", "refObjectId": "93a60a57-a3c8-11da-a746-0800200c9a66", "uri": "../unitgroups/93a60a57-a3c8-11da-a746-0800200c9a66.xml"}}, {"value": "59.922", "module": "A1-A3"}, {"value": "-12.227", "module": "A5"}, {"value": "0.26337", "module": "C1"}, {"value": "0.058226", "module": "C2"}, {"value": "0.028374", "module": "C3"}, {"value": "0.055558", "module": "C4"}, {"value": "-6.9958", "module": "D"}]}, "resolvedFlowVersion": "38.00.000", "flowProperties": [], "typeOfFlow": "Other flow", "classification": {"classHierarchy": "Quantities / Environmental quantities / EPD EN 15804 / LCI indicators", "name": "GaBiCategories"}}, {"dataSetInternalID": 4, "referenceToFlowDataSet": {"shortDescription": [{"value": "Nicht-erneuerbare Primärenergie als Energieträger (PENRE)", "lang": "de"}, {"value": "Non renewable primary energy as energy carrier (PENRE)", "lang": "en"}], "type": "flow data set", "refObjectId": "ac857178-2b45-46ec-892a-a9a4332f0372", "uri": "../flows/ac857178-2b45-46ec-892a-a9a4332f0372.xml"}, "exchange direction": "INPUT", "other": {"anies": [{"name": "referenceToUnitGroupDataSet", "value": {"shortDescription": [{"value": "MJ", "lang": "de"}], "type": "unit group data set", "refObjectId": "93a60a57-a3c8-11da-a746-0800200c9a66", "uri": "../unitgroups/93a60a57-a3c8-11da-a746-0800200c9a66.xml"}}, {"value": "126.403173960911", "module": "A1-A3"}, {"value": "-1.056", "module": "A5"}, {"value": "4.4098", "module": "C1"}, {"value": "1.0156", "module": "C2"}, {"value": "41.462416039089", "module": "C3"}, {"value": "0.74866", "module": "C4"}, {"value": "-28.468", "module": "D"}]}, "resolvedFlowVersion": "38.00.000", "flowProperties": [], "typeOfFlow": "Other flow", "classification": {"classHierarchy": "Quantities", "name": "GaBiCategories"}}, {"dataSetInternalID": 5, "referenceToFlowDataSet": {"shortDescription": [{"value": "Nicht-erneuerbare Primärenergie zur stofflichen Nutzung (PENRM)", "lang": "de"}, {"value": "Non renewable primary energy as material utilization (PENRM)", "lang": "en"}], "type": "flow data set", "refObjectId": "1421caa0-679d-4bf4-b282-0eb850ccae27", "uri": "../flows/1421caa0-679d-4bf4-b282-0eb850ccae27.xml"}, "exchange direction": "INPUT", "other": {"anies": [{"name": "referenceToUnitGroupDataSet", "value": {"shortDescription": [{"value": "MJ", "lang": "de"}], "type": "unit group data set", "refObjectId": "93a60a57-a3c8-11da-a746-0800200c9a66", "uri": "../unitgroups/93a60a57-a3c8-11da-a746-0800200c9a66.xml"}}, {"value": "41.076826039089", "module": "A1-A3"}, {"value": "0", "module": "A5"}, {"value": "0", "module": "C1"}, {"value": "0", "module": "C2"}, {"value": "-41.076826039089", "module": "C3"}, {"value": "0", "module": "C4"}, {"value": "0", "module": "D"}]}, "resolvedFlowVersion": "38.00.000", "flowProperties": [], "typeOfFlow": "Other flow", "classification": {"classHierarchy": "Quantities", "name": "GaBiCategories"}}, {"dataSetInternalID": 6, "referenceToFlowDataSet": {"shortDescription": [{"value": "Total nicht erneuerbare Primärenergie (PENRT)", "lang": "de"}, {"value": "Total use of non renewable primary energy resources (PENRT)", "lang": "en"}], "type": "flow data set", "refObjectId": "06159210-646b-4c8d-8583-da9b3b95a6c1", "uri": "../flows/06159210-646b-4c8d-8583-da9b3b95a6c1.xml"}, "exchange direction": "INPUT", "other": {"anies": [{"name": "referenceToUnitGroupDataSet", "value": {"shortDescription": [{"value": "MJ", "lang": "de"}], "type": "unit group data set", "refObjectId": "93a60a57-a3c8-11da-a746-0800200c9a66", "uri": "../unitgroups/93a60a57-a3c8-11da-a746-0800200c9a66.xml"}}, {"value": "167.48", "module": "A1-A3"}, {"value": "-1.056", "module": "A5"}, {"value": "4.4098", "module": "C1"}, {"value": "1.0156", "module": "C2"}, {"value": "0.38559", "module": "C3"}, {"value": "0.74866", "module": "C4"}, {"value": "-28.468", "module": "D"}]}, "resolvedFlowVersion": "38.00.000", "flowProperties": [], "typeOfFlow": "Other flow", "classification": {"classHierarchy": "Quantities / Environmental quantities / EPD EN 15804 / LCI indicators", "name": "GaBiCategories"}}, {"dataSetInternalID": 7, "referenceToFlowDataSet": {"shortDescription": [{"value": "Einsatz von Sekundärstoffen (SM)", "lang": "de"}, {"value": "Use of secondary material (SM)", "lang": "en"}], "type": "flow data set", "refObjectId": "c6a1f35f-2d09-4f54-8dfb-97e502e1ce92", "uri": "../flows/c6a1f35f-2d09-4f54-8dfb-97e502e1ce92.xml"}, "exchange direction": "INPUT", "other": {"anies": [{"name": "referenceToUnitGroupDataSet", "value": {"shortDescription": [{"value": "kg", "lang": "de"}], "type": "unit group data set", "refObjectId": "ad38d542-3fe9-439d-9b95-2f5f7752acaf", "uri": "../unitgroups/ad38d542-3fe9-439d-9b95-2f5f7752acaf.xml"}}, {"value": "3.5685", "module": "A1-A3"}, {"value": "0", "module": "A5"}, {"value": "0", "module": "C1"}, {"value": "0", "module": "C2"}, {"value": "0", "module": "C3"}, {"value": "0", "module": "C4"}, {"value": "0.217", "module": "D"}]}, "resolvedFlowVersion": "38.00.000", "flowProperties": [], "typeOfFlow": "Other flow", "classification": {"classHierarchy": "Quantities / Environmental quantities / EPD EN 15804 / LCI indicators", "name": "GaBiCategories"}}, {"dataSetInternalID": 8, "referenceToFlowDataSet": {"shortDescription": [{"value": "Erneuerbare Sekundärbrennstoffe (RSF)", "lang": "de"}, {"value": "Use of renewable secondary fuels (RSF)", "lang": "en"}], "type": "flow data set", "refObjectId": "64333088-a55f-4aa2-9a31-c10b07816787", "uri": "../flows/64333088-a55f-4aa2-9a31-c10b07816787.xml"}, "exchange direction": "INPUT", "other": {"anies": [{"name": "referenceToUnitGroupDataSet", "value": {"shortDescription": [{"value": "MJ", "lang": "de"}], "type": "unit group data set", "refObjectId": "93a60a57-a3c8-11da-a746-0800200c9a66", "uri": "../unitgroups/93a60a57-a3c8-11da-a746-0800200c9a66.xml"}}, {"value": "0", "module": "A1-A3"}, {"value": "0", "module": "A5"}, {"value": "0", "module": "C1"}, {"value": "0", "module": "C2"}, {"value": "0", "module": "C3"}, {"value": "0", "module": "C4"}, {"value": "0", "module": "D"}]}, "resolvedFlowVersion": "38.00.000", "flowProperties": [], "typeOfFlow": "Other flow", "classification": {"classHierarchy": "Quantities / Environmental quantities / EPD EN 15804 / LCI indicators", "name": "GaBiCategories"}}, {"dataSetInternalID": 9, "referenceToFlowDataSet": {"shortDescription": [{"value": "Nicht erneuerbare Sekundärbrennstoffe (NRSF)", "lang": "de"}, {"value": "Use of non renewable secondary fuels (NRSF)", "lang": "en"}], "type": "flow data set", "refObjectId": "89def144-d39a-4287-b86f-efde453ddcb2", "uri": "../flows/89def144-d39a-4287-b86f-efde453ddcb2.xml"}, "exchange direction": "INPUT", "other": {"anies": [{"name": "referenceToUnitGroupDataSet", "value": {"shortDescription": [{"value": "MJ", "lang": "de"}], "type": "unit group data set", "refObjectId": "93a60a57-a3c8-11da-a746-0800200c9a66", "uri": "../unitgroups/93a60a57-a3c8-11da-a746-0800200c9a66.xml"}}, {"value": "0", "module": "A1-A3"}, {"value": "0", "module": "A5"}, {"value": "0", "module": "C1"}, {"value": "0", "module": "C2"}, {"value": "0", "module": "C3"}, {"value": "0", "module": "C4"}, {"value": "0", "module": "D"}]}, "resolvedFlowVersion": "38.00.000", "flowProperties": [], "typeOfFlow": "Other flow", "classification": {"classHierarchy": "Quantities / Environmental quantities / EPD EN 15804 / LCI indicators", "name": "GaBiCategories"}}, {"dataSetInternalID": 10, "referenceToFlowDataSet": {"shortDescription": [{"value": "Einsatz von Süßwasserressourcen (FW)", "lang": "de"}, {"value": "Use of net fresh water (FW)", "lang": "en"}], "type": "flow data set", "refObjectId": "3cf952c8-f3a4-461d-8c96-96456ca62246", "uri": "../flows/3cf952c8-f3a4-461d-8c96-96456ca62246.xml"}, "exchange direction": "INPUT", "other": {"anies": [{"name": "referenceToUnitGroupDataSet", "value": {"shortDescription": [{"value": "m^3", "lang": "de"}], "type": "unit group data set", "refObjectId": "cd950537-0a98-4044-9ba7-9f9a68d0a504", "uri": "../unitgroups/cd950537-0a98-4044-9ba7-9f9a68d0a504.xml"}}, {"value": "0.36983", "module": "A1-A3"}, {"value": "0.0054423", "module": "A5"}, {"value": "0.00023067", "module": "C1"}, {"value": "6.6688E-05", "module": "C2"}, {"value": "0.00010615", "module": "C3"}, {"value": "-0.0014094", "module": "C4"}, {"value": "-0.021851", "module": "D"}]}, "resolvedFlowVersion": "38.00.000", "flowProperties": [], "typeOfFlow": "Other flow", "classification": {"classHierarchy": "Quantities / Environmental quantities / EPD EN 15804 / LCI indicators", "name": "GaBiCategories"}}, {"dataSetInternalID": 11, "referenceToFlowDataSet": {"shortDescription": [{"value": "Gefährlicher Abfall zur Deponie (HWD)", "lang": "de"}, {"value": "Hazardous waste disposed (HWD)", "lang": "en"}], "type": "flow data set", "refObjectId": "430f9e0f-59b2-46a0-8e0d-55e0e84948fc", "uri": "../flows/430f9e0f-59b2-46a0-8e0d-55e0e84948fc.xml"}, "exchange direction": "OUTPUT", "other": {"anies": [{"name": "referenceToUnitGroupDataSet", "value": {"shortDescription": [{"value": "kg", "lang": "de"}], "type": "unit group data set", "refObjectId": "ad38d542-3fe9-439d-9b95-2f5f7752acaf", "uri": "../unitgroups/ad38d542-3fe9-439d-9b95-2f5f7752acaf.xml"}}, {"value": "0.00056491", "module": "A1-A3"}, {"value": "-3.1833E-09", "module": "A5"}, {"value": "1.862E-10", "module": "C1"}, {"value": "5.3513E-11", "module": "C2"}, {"value": "2.1507E-11", "module": "C3"}, {"value": "0", "module": "C4"}, {"value": "-0.00013288", "module": "D"}]}, "resolvedFlowVersion": "38.00.000", "flowProperties": [], "typeOfFlow": "Other flow", "classification": {"classHierarchy": "Quantities / Environmental quantities / EPD EN 15804 / LCI indicators", "name": "GaBiCategories"}}, {"dataSetInternalID": 12, "referenceToFlowDataSet": {"shortDescription": [{"value": "Entsorgter nicht gefährlicher Abfall (NHWD)", "lang": "de"}, {"value": "Non hazardous waste disposed (NHWD)", "lang": "en"}], "type": "flow data set", "refObjectId": "b29ef66b-e286-4afa-949f-62f1a7b4d7fa", "uri": "../flows/b29ef66b-e286-4afa-949f-62f1a7b4d7fa.xml"}, "exchange direction": "OUTPUT", "other": {"anies": [{"name": "referenceToUnitGroupDataSet", "value": {"shortDescription": [{"value": "kg", "lang": "de"}], "type": "unit group data set", "refObjectId": "ad38d542-3fe9-439d-9b95-2f5f7752acaf", "uri": "../unitgroups/ad38d542-3fe9-439d-9b95-2f5f7752acaf.xml"}}, {"value": "0.23463", "module": "A1-A3"}, {"value": "0.016505", "module": "A5"}, {"value": "0.00074469", "module": "C1"}, {"value": "0.00015933", "module": "C2"}, {"value": "0.00010323", "module": "C3"}, {"value": "3.7925", "module": "C4"}, {"value": "0.0055809", "module": "D"}]}, "resolvedFlowVersion": "38.00.000", "flowProperties": [], "typeOfFlow": "Other flow", "classification": {"classHierarchy": "Quantities / Environmental quantities / EPD EN 15804 / LCI indicators", "name": "GaBiCategories"}}, {"dataSetInternalID": 13, "referenceToFlowDataSet": {"shortDescription": [{"value": "Entsorgter radioaktiver Abfall (RWD)", "lang": "de"}, {"value": "Radioactive waste disposed (RWD)", "lang": "en"}], "type": "flow data set", "refObjectId": "3449546e-52ad-4b39-b809-9fb77cea8ff6", "uri": "../flows/3449546e-52ad-4b39-b809-9fb77cea8ff6.xml"}, "exchange direction": "OUTPUT", "other": {"anies": [{"name": "referenceToUnitGroupDataSet", "value": {"shortDescription": [{"value": "kg", "lang": "de"}], "type": "unit group data set", "refObjectId": "ad38d542-3fe9-439d-9b95-2f5f7752acaf", "uri": "../unitgroups/ad38d542-3fe9-439d-9b95-2f5f7752acaf.xml"}}, {"value": "0.005528", "module": "A1-A3"}, {"value": "-8.4061E-05", "module": "A5"}, {"value": "5.3973E-06", "module": "C1"}, {"value": "1.8422E-06", "module": "C2"}, {"value": "4.9718E-06", "module": "C3"}, {"value": "1.3294E-05", "module": "C4"}, {"value": "-0.00061936", "module": "D"}]}, "resolvedFlowVersion": "38.00.000", "flowProperties": [], "typeOfFlow": "Other flow", "classification": {"classHierarchy": "Quantities / Environmental quantities / EPD EN 15804 / LCI indicators", "name": "GaBiCategories"}}, {"dataSetInternalID": 14, "referenceToFlowDataSet": {"shortDescription": [{"value": "Komponenten für die Wiederverwendung (CRU)", "lang": "de"}, {"value": "Components for re-use (CRU)", "lang": "en"}], "type": "flow data set", "refObjectId": "a2b32f97-3fc7-4af2-b209-525bc6426f33", "uri": "../flows/a2b32f97-3fc7-4af2-b209-525bc6426f33.xml"}, "exchange direction": "OUTPUT", "other": {"anies": [{"name": "referenceToUnitGroupDataSet", "value": {"shortDescription": [{"value": "kg", "lang": "de"}], "type": "unit group data set", "refObjectId": "ad38d542-3fe9-439d-9b95-2f5f7752acaf", "uri": "../unitgroups/ad38d542-3fe9-439d-9b95-2f5f7752acaf.xml"}}, {"value": "0", "module": "A1-A3"}, {"value": "0", "module": "A5"}, {"value": "0", "module": "C1"}, {"value": "0", "module": "C2"}, {"value": "0", "module": "C3"}, {"value": "0", "module": "C4"}, {"value": "0", "module": "D"}]}, "resolvedFlowVersion": "38.00.000", "flowProperties": [], "typeOfFlow": "Other flow", "classification": {"classHierarchy": "Quantities / Environmental quantities / EPD EN 15804 / LCI indicators", "name": "GaBiCategories"}}, {"dataSetInternalID": 15, "referenceToFlowDataSet": {"shortDescription": [{"value": "Stoffe zum Recycling (MFR)", "lang": "de"}, {"value": "Materials for recycling (MFR)", "lang": "en"}], "type": "flow data set", "refObjectId": "d7fe48a5-4103-49c8-9aae-b0b5dfdbd6ae", "uri": "../flows/d7fe48a5-4103-49c8-9aae-b0b5dfdbd6ae.xml"}, "exchange direction": "OUTPUT", "other": {"anies": [{"name": "referenceToUnitGroupDataSet", "value": {"shortDescription": [{"value": "kg", "lang": "de"}], "type": "unit group data set", "refObjectId": "ad38d542-3fe9-439d-9b95-2f5f7752acaf", "uri": "../unitgroups/ad38d542-3fe9-439d-9b95-2f5f7752acaf.xml"}}, {"value": "0.74614", "module": "A1-A3"}, {"value": "0", "module": "A5"}, {"value": "0", "module": "C1"}, {"value": "0", "module": "C2"}, {"value": "3.5129", "module": "C3"}, {"value": "3.5129", "module": "C4"}, {"value": "0", "module": "D"}]}, "resolvedFlowVersion": "38.00.000", "flowProperties": [], "typeOfFlow": "Other flow", "classification": {"classHierarchy": "Quantities / Environmental quantities / EPD EN 15804 / LCI indicators", "name": "GaBiCategories"}}, {"dataSetInternalID": 16, "referenceToFlowDataSet": {"shortDescription": [{"value": "Stoffe für die Energierückgewinnung (MER)", "lang": "de"}, {"value": "Materials for energy recovery (MER)", "lang": "en"}], "type": "flow data set", "refObjectId": "59a9181c-3aaf-46ee-8b13-2b3723b6e447", "uri": "../flows/59a9181c-3aaf-46ee-8b13-2b3723b6e447.xml"}, "exchange direction": "OUTPUT", "other": {"anies": [{"name": "referenceToUnitGroupDataSet", "value": {"shortDescription": [{"value": "kg", "lang": "de"}], "type": "unit group data set", "refObjectId": "ad38d542-3fe9-439d-9b95-2f5f7752acaf", "uri": "../unitgroups/ad38d542-3fe9-439d-9b95-2f5f7752acaf.xml"}}, {"value": "7.462E-06", "module": "A1-A3"}, {"value": "0", "module": "A5"}, {"value": "0", "module": "C1"}, {"value": "0", "module": "C2"}, {"value": "0", "module": "C3"}, {"value": "0", "module": "C4"}, {"value": "0", "module": "D"}]}, "resolvedFlowVersion": "38.00.000", "flowProperties": [], "typeOfFlow": "Other flow", "classification": {"classHierarchy": "Quantities / Environmental quantities / EPD EN 15804 / LCI indicators", "name": "GaBiCategories"}}, {"dataSetInternalID": 17, "referenceToFlowDataSet": {"shortDescription": [{"value": "Exportierte elektrische Energie (EEE)", "lang": "de"}, {"value": "Exported electrical energy (EEE)", "lang": "en"}], "type": "flow data set", "refObjectId": "4da0c987-2b76-40d6-9e9e-82a017aaaf29", "uri": "../flows/4da0c987-2b76-40d6-9e9e-82a017aaaf29.xml"}, "exchange direction": "OUTPUT", "other": {"anies": [{"name": "referenceToUnitGroupDataSet", "value": {"shortDescription": [{"value": "MJ", "lang": "de"}], "type": "unit group data set", "refObjectId": "93a60a57-a3c8-11da-a746-0800200c9a66", "uri": "../unitgroups/93a60a57-a3c8-11da-a746-0800200c9a66.xml"}}, {"value": "0.015455", "module": "A1-A3"}, {"value": "3.4693", "module": "A5"}, {"value": "0", "module": "C1"}, {"value": "0", "module": "C2"}, {"value": "0", "module": "C3"}, {"value": "0", "module": "C4"}, {"value": "0", "module": "D"}]}, "resolvedFlowVersion": "38.00.000", "flowProperties": [], "typeOfFlow": "Other flow", "classification": {"classHierarchy": "Quantities / Environmental quantities / EPD EN 15804 / LCI indicators", "name": "GaBiCategories"}}, {"dataSetInternalID": 18, "referenceToFlowDataSet": {"shortDescription": [{"value": "Exportierte thermische Energie (EET)", "lang": "de"}, {"value": "Exported thermal energy (EET)", "lang": "en"}], "type": "flow data set", "refObjectId": "98daf38a-7a79-46d3-9a37-2b7bd0955810", "uri": "../flows/98daf38a-7a79-46d3-9a37-2b7bd0955810.xml"}, "exchange direction": "OUTPUT", "other": {"anies": [{"name": "referenceToUnitGroupDataSet", "value": {"shortDescription": [{"value": "MJ", "lang": "de"}], "type": "unit group data set", "refObjectId": "93a60a57-a3c8-11da-a746-0800200c9a66", "uri": "../unitgroups/93a60a57-a3c8-11da-a746-0800200c9a66.xml"}}, {"value": "0.036375", "module": "A1-A3"}, {"value": "6.2309", "module": "A5"}, {"value": "0", "module": "C1"}, {"value": "0", "module": "C2"}, {"value": "0", "module": "C3"}, {"value": "0", "module": "C4"}, {"value": "0", "module": "D"}]}, "resolvedFlowVersion": "38.00.000", "flowProperties": [], "typeOfFlow": "Other flow", "classification": {"classHierarchy": "Quantities / Environmental quantities / EPD EN 15804 / LCI indicators", "name": "GaBiCategories"}}]}, "LCIAResults": {"LCIAResult": [{"referenceToLCIAMethodDataSet": {"shortDescription": [{"value": "Globales Erwärmungspotenzial total (GWP-total)", "lang": "de"}, {"value": "Global Warming Potential total (GWP-total)", "lang": "en"}], "type": "LCIA method data set", "refObjectId": "6a37f984-a4b3-458a-a20a-64418c145fa2", "uri": "../lciamethods/6a37f984-a4b3-458a-a20a-64418c145fa2.xml"}, "other": {"anies": [{"name": "referenceToUnitGroupDataSet", "value": {"shortDescription": [{"value": "kg CO_(2)-Äq.", "lang": "de"}], "type": "unit group data set", "refObjectId": "1ebf3012-d0db-4de2-aefd-ef30cedb0be1", "uri": "../unitgroups/1ebf3012-d0db-4de2-aefd-ef30cedb0be1.xml"}}, {"value": "6.99", "module": "A1-A3"}, {"value": "3.2545", "module": "A5"}, {"value": "0.0508018", "module": "C1"}, {"value": "0.07586296", "module": "C2"}, {"value": "0.01985228", "module": "C3"}, {"value": "0.31025", "module": "C4"}, {"value": "-2.1350909", "module": "D"}]}}, {"referenceToLCIAMethodDataSet": {"shortDescription": [{"value": "Globales Erwärmungspotenzial fossil (GWP-fossil)", "lang": "de"}, {"value": "Global Warming Potential fossil fuels (GWP-fossil)", "lang": "en"}], "type": "LCIA method data set", "refObjectId": "5f635281-343e-44fb-83df-1971b155e6b6", "uri": "../lciamethods/5f635281-343e-44fb-83df-1971b155e6b6.xml"}, "other": {"anies": [{"name": "referenceToUnitGroupDataSet", "value": {"shortDescription": [{"value": "kg CO_(2)-Äq.", "lang": "de"}], "type": "unit group data set", "refObjectId": "1ebf3012-d0db-4de2-aefd-ef30cedb0be1", "uri": "../unitgroups/1ebf3012-d0db-4de2-aefd-ef30cedb0be1.xml"}}, {"value": "10.308", "module": "A1-A3"}, {"value": "-0.069191", "module": "A5"}, {"value": "0.048671", "module": "C1"}, {"value": "0.075242", "module": "C2"}, {"value": "0.019716", "module": "C3"}, {"value": "0.31025", "module": "C4"}, {"value": "-2.1306", "module": "D"}]}}, {"referenceToLCIAMethodDataSet": {"shortDescription": [{"value": "Globales Erwärmungspotenzial biogen (GWP-biogenic)", "lang": "de"}, {"value": "Global Warming Potential biogenic (GWP-biogenic)", "lang": "en"}], "type": "LCIA method data set", "refObjectId": "2356e1ab-0185-4db5-86e5-16de51c7485c", "uri": "../lciamethods/2356e1ab-0185-4db5-86e5-16de51c7485c.xml"}, "other": {"anies": [{"name": "referenceToUnitGroupDataSet", "value": {"shortDescription": [{"value": "kg CO_(2)-Äq.", "lang": "de"}], "type": "unit group data set", "refObjectId": "1ebf3012-d0db-4de2-aefd-ef30cedb0be1", "uri": "../unitgroups/1ebf3012-d0db-4de2-aefd-ef30cedb0be1.xml"}}, {"value": "-3.3243", "module": "A1-A3"}, {"value": "3.3242", "module": "A5"}, {"value": "0", "module": "C1"}, {"value": "0", "module": "C2"}, {"value": "0", "module": "C3"}, {"value": "0", "module": "C4"}, {"value": "0", "module": "D"}]}}, {"referenceToLCIAMethodDataSet": {"shortDescription": [{"value": "Globales Erwärmungspotenzial luluc (GWP-luluc)", "lang": "de"}, {"value": "Global Warming Potential luluc (GWP-luluc)", "lang": "en"}], "type": "LCIA method data set", "refObjectId": "4331bbdb-978a-490d-8707-eeb047f01a55", "uri": "../lciamethods/4331bbdb-978a-490d-8707-eeb047f01a55.xml"}, "other": {"anies": [{"name": "referenceToUnitGroupDataSet", "value": {"shortDescription": [{"value": "kg CO_(2)-Äq.", "lang": "de"}], "type": "unit group data set", "refObjectId": "1ebf3012-d0db-4de2-aefd-ef30cedb0be1", "uri": "../unitgroups/1ebf3012-d0db-4de2-aefd-ef30cedb0be1.xml"}}, {"value": "0.0148", "module": "A1-A3"}, {"value": "-0.00049947", "module": "A5"}, {"value": "0.0021308", "module": "C1"}, {"value": "0.00062096", "module": "C2"}, {"value": "0.00013628", "module": "C3"}, {"value": "0", "module": "C4"}, {"value": "-0.0044909", "module": "D"}]}}, {"referenceToLCIAMethodDataSet": {"shortDescription": [{"value": "Abbau Potential der stratosphärischen Ozonschicht (ODP)", "lang": "de"}, {"value": "Depletion potential of the stratospheric ozone layer (ODP)", "lang": "en"}], "type": "LCIA method data set", "refObjectId": "b5c629d6-def3-11e6-bf01-fe55135034f3", "uri": "../lciamethods/b5c629d6-def3-11e6-bf01-fe55135034f3.xml"}, "other": {"anies": [{"name": "referenceToUnitGroupDataSet", "value": {"shortDescription": [{"value": "kg CFC11-Äq.", "lang": "de"}], "type": "unit group data set", "refObjectId": "d9e957c9-7309-4474-bf3a-7777df6c4e5b", "uri": "../unitgroups/d9e957c9-7309-4474-bf3a-7777df6c4e5b.xml"}}, {"value": "5.655E-08", "module": "A1-A3"}, {"value": "-4.6855E-16", "module": "A5"}, {"value": "1.1806E-16", "module": "C1"}, {"value": "1.4998E-17", "module": "C2"}, {"value": "5.1124E-17", "module": "C3"}, {"value": "2.5016E-11", "module": "C4"}, {"value": "-1.8405E-14", "module": "D"}]}}, {"referenceToLCIAMethodDataSet": {"shortDescription": [{"value": "Versauerungspotenzial von Boden und Wasser (AP)", "lang": "de"}, {"value": "Acidification potential of land and water (AP)", "lang": "en"}], "type": "LCIA method data set", "refObjectId": "b5c611c6-def3-11e6-bf01-fe55135034f3", "uri": "../lciamethods/b5c611c6-def3-11e6-bf01-fe55135034f3.xml"}, "other": {"anies": [{"name": "referenceToUnitGroupDataSet", "value": {"shortDescription": [{"value": "mol H^(+)-Äq.", "lang": "de"}], "type": "unit group data set", "refObjectId": "42e089ac-92bf-4bf2-8ca1-5fc40d18f2ed", "uri": "../unitgroups/42e089ac-92bf-4bf2-8ca1-5fc40d18f2ed.xml"}}, {"value": "0.042942", "module": "A1-A3"}, {"value": "-0.00019599", "module": "A5"}, {"value": "0.00019871", "module": "C1"}, {"value": "0.00045491", "module": "C2"}, {"value": "0.00019083", "module": "C3"}, {"value": "0.00041264", "module": "C4"}, {"value": "-0.0082721", "module": "D"}]}}, {"referenceToLCIAMethodDataSet": {"shortDescription": [{"value": "Eutrophierungspotenzial Süßwasser (EP-freshwater)", "lang": "de"}, {"value": "Eutrophication potential aquatic freshwater (EP-freshwater)", "lang": "en"}], "type": "LCIA method data set", "refObjectId": "b53ec18f-7377-4ad3-86eb-cc3f4f276b2b", "uri": "../lciamethods/b53ec18f-7377-4ad3-86eb-cc3f4f276b2b.xml"}, "other": {"anies": [{"name": "referenceToUnitGroupDataSet", "value": {"shortDescription": [{"value": "kg P-Äq.", "lang": "de"}], "type": "unit group data set", "refObjectId": "0429039d-a61d-4590-ba67-aa4a20a810a1", "uri": "../unitgroups/0429039d-a61d-4590-ba67-aa4a20a810a1.xml"}}, {"value": "7.2068E-05", "module": "A1-A3"}, {"value": "-3.1088E-07", "module": "A5"}, {"value": "6.8944E-07", "module": "C1"}, {"value": "2.257E-07", "module": "C2"}, {"value": "5.6238E-08", "module": "C3"}, {"value": "1.257E-06", "module": "C4"}, {"value": "-3.9093E-06", "module": "D"}]}}, {"referenceToLCIAMethodDataSet": {"shortDescription": [{"value": "Eutrophierungspotenzial Salzwasser (EP-marine)", "lang": "de"}, {"value": "Eutrophication potential aquatic marine (EP-marine)", "lang": "en"}], "type": "LCIA method data set", "refObjectId": "b5c619fa-def3-11e6-bf01-fe55135034f3", "uri": "../lciamethods/b5c619fa-def3-11e6-bf01-fe55135034f3.xml"}, "other": {"anies": [{"name": "referenceToUnitGroupDataSet", "value": {"shortDescription": [{"value": "kg N-Äq.", "lang": "de"}], "type": "unit group data set", "refObjectId": "d05bb823-ecdf-4686-8c40-bf1d9257859f", "uri": "../unitgroups/d05bb823-ecdf-4686-8c40-bf1d9257859f.xml"}}, {"value": "0.0084147", "module": "A1-A3"}, {"value": "-0.00012275", "module": "A5"}, {"value": "4.3979E-05", "module": "C1"}, {"value": "0.00022229", "module": "C2"}, {"value": "9.3548E-05", "module": "C3"}, {"value": "0.00011725", "module": "C4"}, {"value": "-0.0014021", "module": "D"}]}}, {"referenceToLCIAMethodDataSet": {"shortDescription": [{"value": "Eutrophierungspotenzial Land (EP-terrestrial)", "lang": "de"}, {"value": "Eutrophication potential terrestrial (EP-terrestrial)", "lang": "en"}], "type": "LCIA method data set", "refObjectId": "b5c614d2-def3-11e6-bf01-fe55135034f3", "uri": "../lciamethods/b5c614d2-def3-11e6-bf01-fe55135034f3.xml"}, "other": {"anies": [{"name": "referenceToUnitGroupDataSet", "value": {"shortDescription": [{"value": "mol N-Äq.", "lang": "de"}], "type": "unit group data set", "refObjectId": "71b4d617-0ec9-4d3f-b65e-e438940c2401", "uri": "../unitgroups/71b4d617-0ec9-4d3f-b65e-e438940c2401.xml"}}, {"value": "0.091482", "module": "A1-A3"}, {"value": "-0.00094833", "module": "A5"}, {"value": "0.00056948", "module": "C1"}, {"value": "0.00246", "module": "C2"}, {"value": "0.0010284", "module": "C3"}, {"value": "0.0012651", "module": "C4"}, {"value": "-0.015123", "module": "D"}]}}, {"referenceToLCIAMethodDataSet": {"shortDescription": [{"value": "Bildungspotential für troposphärisches Ozon (POCP)", "lang": "de"}, {"value": "Formation potential of tropospheric ozone photochemical oxidants (POCP)", "lang": "en"}], "type": "LCIA method data set", "refObjectId": "b5c610fe-def3-11e6-bf01-fe55135034f3", "uri": "../lciamethods/b5c610fe-def3-11e6-bf01-fe55135034f3.xml"}, "other": {"anies": [{"name": "referenceToUnitGroupDataSet", "value": {"shortDescription": [{"value": "kg NMVOC-Äq.", "lang": "de"}], "type": "unit group data set", "refObjectId": "d27c25f8-fbc1-44c6-b47b-4adbae4199c6", "uri": "../unitgroups/d27c25f8-fbc1-44c6-b47b-4adbae4199c6.xml"}}, {"value": "0.024793", "module": "A1-A3"}, {"value": "-0.00044632", "module": "A5"}, {"value": "0.00015784", "module": "C1"}, {"value": "0.00042894", "module": "C2"}, {"value": "0.00027271", "module": "C3"}, {"value": "0.00043032", "module": "C4"}, {"value": "-0.0041121", "module": "D"}]}}, {"referenceToLCIAMethodDataSet": {"shortDescription": [{"value": "Potenzial für den abiotischen Abbau nicht fossiler Ressourcen (ADPE)", "lang": "de"}, {"value": "Abiotic depletion potential for non fossil resources (ADPE)", "lang": "en"}], "type": "LCIA method data set", "refObjectId": "b2ad6494-c78d-11e6-9d9d-cec0c932ce01", "uri": "../lciamethods/b2ad6494-c78d-11e6-9d9d-cec0c932ce01.xml"}, "other": {"anies": [{"name": "referenceToUnitGroupDataSet", "value": {"shortDescription": [{"value": "kg Sb-Äq.", "lang": "de"}], "type": "unit group data set", "refObjectId": "54ccd2d9-a32a-4fc2-923d-f2c8c93e89d4", "uri": "../unitgroups/54ccd2d9-a32a-4fc2-923d-f2c8c93e89d4.xml"}}, {"value": "0.00019604", "module": "A1-A3"}, {"value": "-1.0148E-08", "module": "A5"}, {"value": "3.0568E-08", "module": "C1"}, {"value": "6.7335E-09", "module": "C2"}, {"value": "2.1652E-08", "module": "C3"}, {"value": "2.1568E-09", "module": "C4"}, {"value": "-1.987E-06", "module": "D"}]}}, {"referenceToLCIAMethodDataSet": {"shortDescription": [{"value": "Potenzial für den abiotischen Abbau fossiler Brennstoffe (ADPF)", "lang": "de"}, {"value": "Abiotic depletion potential for fossil resources (ADPF)", "lang": "en"}], "type": "LCIA method data set", "refObjectId": "b2ad6110-c78d-11e6-9d9d-cec0c932ce01", "uri": "../lciamethods/b2ad6110-c78d-11e6-9d9d-cec0c932ce01.xml"}, "other": {"anies": [{"name": "referenceToUnitGroupDataSet", "value": {"shortDescription": [{"value": "MJ", "lang": "de"}], "type": "unit group data set", "refObjectId": "93a60a57-a3c8-11da-a746-0800200c9a66", "uri": "../unitgroups/93a60a57-a3c8-11da-a746-0800200c9a66.xml"}}, {"value": "167.41", "module": "A1-A3"}, {"value": "-1.0556", "module": "A5"}, {"value": "4.4076", "module": "C1"}, {"value": "1.0119", "module": "C2"}, {"value": "0.38512", "module": "C3"}, {"value": "0.74861", "module": "C4"}, {"value": "-28.457", "module": "D"}]}}, {"referenceToLCIAMethodDataSet": {"shortDescription": [{"value": "Wassernutzung (WDP)", "lang": "de"}, {"value": "Water use (WDP)", "lang": "en"}], "type": "LCIA method data set", "refObjectId": "b2ad66ce-c78d-11e6-9d9d-cec0c932ce01", "uri": "../lciamethods/b2ad66ce-c78d-11e6-9d9d-cec0c932ce01.xml"}, "other": {"anies": [{"name": "referenceToUnitGroupDataSet", "value": {"shortDescription": [{"value": "m^(3) Welt-Äq. entzogen", "lang": "de"}], "type": "unit group data set", "refObjectId": "6ae2df01-888e-46c8-b17d-49fa3869b476", "uri": "../unitgroups/6ae2df01-888e-46c8-b17d-49fa3869b476.xml"}}, {"value": "14.838", "module": "A1-A3"}, {"value": "0.24248", "module": "A5"}, {"value": "0.0012995", "module": "C1"}, {"value": "0.00070497", "module": "C2"}, {"value": "0.0036905", "module": "C3"}, {"value": "-0.060533", "module": "C4"}, {"value": "-0.49491", "module": "D"}]}}, {"referenceToLCIAMethodDataSet": {"shortDescription": [{"value": "Auftreten von Krankheiten aufgrund von Feinstaubemissionen (PM)", "lang": "de"}, {"value": "Incidence of disease due to PM emissions (PM)", "lang": "en"}], "type": "LCIA method data set", "refObjectId": "b5c602c6-def3-11e6-bf01-fe55135034f3", "uri": "../lciamethods/b5c602c6-def3-11e6-bf01-fe55135034f3.xml"}, "other": {"anies": [{"name": "referenceToUnitGroupDataSet", "value": {"shortDescription": [{"value": "Krankheitsfälle", "lang": "de"}], "type": "unit group data set", "refObjectId": "3883559b-648f-4afc-8ba2-0bd24f3affa3", "uri": "../unitgroups/3883559b-648f-4afc-8ba2-0bd24f3affa3.xml"}}, {"value": "9.5269E-07", "module": "A1-A3"}, {"value": "-1.4521E-07", "module": "A5"}, {"value": "1.5819E-09", "module": "C1"}, {"value": "1.6888E-09", "module": "C2"}, {"value": "4.3028E-09", "module": "C3"}, {"value": "5.2669E-09", "module": "C4"}, {"value": "-1.6472E-07", "module": "D"}]}}, {"referenceToLCIAMethodDataSet": {"shortDescription": [{"value": "Wirkung durch Exposition des Menschen mit U235 (IR)", "lang": "de"}, {"value": "Human exposure efficiency relative to U235 (IR)", "lang": "en"}], "type": "LCIA method data set", "refObjectId": "b5c632be-def3-11e6-bf01-fe55135034f3", "uri": "../lciamethods/b5c632be-def3-11e6-bf01-fe55135034f3.xml"}, "other": {"anies": [{"name": "referenceToUnitGroupDataSet", "value": {"shortDescription": [{"value": "kBq U235-Äq.", "lang": "de"}], "type": "unit group data set", "refObjectId": "456b05bf-1415-44a9-9993-02452f554c09", "uri": "../unitgroups/456b05bf-1415-44a9-9993-02452f554c09.xml"}}, {"value": "8.7415", "module": "A1-A3"}, {"value": "-0.014625", "module": "A5"}, {"value": "0.00053191", "module": "C1"}, {"value": "0.00026941", "module": "C2"}, {"value": "0.00078689", "module": "C3"}, {"value": "0.013019", "module": "C4"}, {"value": "-0.058654", "module": "D"}]}}, {"referenceToLCIAMethodDataSet": {"shortDescription": [{"value": "Toxizitätsvergleichseinheit für Ökosysteme (ETP-fw)", "lang": "de"}, {"value": "Comparative toxic unit for ecosystems (ETP-fw)", "lang": "en"}], "type": "LCIA method data set", "refObjectId": "ee1082d1-b0f7-43ca-a1f0-21e2a4a74511", "uri": "../lciamethods/ee1082d1-b0f7-43ca-a1f0-21e2a4a74511.xml"}, "other": {"anies": [{"name": "referenceToUnitGroupDataSet", "value": {"shortDescription": [{"value": "CTUe", "lang": "de"}], "type": "unit group data set", "refObjectId": "aa959ded-f1eb-4efb-9c5c-2d60be36b3e6", "uri": "../unitgroups/aa959ded-f1eb-4efb-9c5c-2d60be36b3e6.xml"}}, {"value": "186.36", "module": "A1-A3"}, {"value": "-0.72089", "module": "A5"}, {"value": "3.5588", "module": "C1"}, {"value": "0.75089", "module": "C2"}, {"value": "0.26607", "module": "C3"}, {"value": "1.393", "module": "C4"}, {"value": "-11.223", "module": "D"}]}}, {"referenceToLCIAMethodDataSet": {"shortDescription": [{"value": "Toxizitätsvergleichseinheit für Menschen (krebserregend) (HTP-c)", "lang": "de"}, {"value": "Comparative toxic unit for humans (carcinogenic) (HTP-c)", "lang": "en"}], "type": "LCIA method data set", "refObjectId": "2299222a-bbd8-474f-9d4f-4dd1f18aea7c", "uri": "../lciamethods/2299222a-bbd8-474f-9d4f-4dd1f18aea7c.xml"}, "other": {"anies": [{"name": "referenceToUnitGroupDataSet", "value": {"shortDescription": [{"value": "CTUh", "lang": "de"}], "type": "unit group data set", "refObjectId": "d4c9523e-2d7e-49fd-8469-998f547d3a70", "uri": "../unitgroups/d4c9523e-2d7e-49fd-8469-998f547d3a70.xml"}}, {"value": "1.4213E-08", "module": "A1-A3"}, {"value": "-3.7515E-11", "module": "A5"}, {"value": "7.1387E-11", "module": "C1"}, {"value": "1.5192E-11", "module": "C2"}, {"value": "5.7119E-12", "module": "C3"}, {"value": "4.9271E-11", "module": "C4"}, {"value": "-1.7867E-08", "module": "D"}]}}, {"referenceToLCIAMethodDataSet": {"shortDescription": [{"value": "Toxizitätsvergleichseinheit für Menschen (nicht krebserregend) (HTP-nc)", "lang": "de"}, {"value": "Comparative toxic unit for humans (noncarcinogenic) (HTP-nc)", "lang": "en"}], "type": "LCIA method data set", "refObjectId": "3af763a5-b7a1-48c9-9cee-1f223481fcef", "uri": "../lciamethods/3af763a5-b7a1-48c9-9cee-1f223481fcef.xml"}, "other": {"anies": [{"name": "referenceToUnitGroupDataSet", "value": {"shortDescription": [{"value": "CTUh", "lang": "de"}], "type": "unit group data set", "refObjectId": "d4c9523e-2d7e-49fd-8469-998f547d3a70", "uri": "../unitgroups/d4c9523e-2d7e-49fd-8469-998f547d3a70.xml"}}, {"value": "1.2338E-07", "module": "A1-A3"}, {"value": "-9.5161E-10", "module": "A5"}, {"value": "3.5571E-09", "module": "C1"}, {"value": "8.4254E-10", "module": "C2"}, {"value": "3.417E-10", "module": "C3"}, {"value": "6.1406E-09", "module": "C4"}, {"value": "-1.6981E-08", "module": "D"}]}}, {"referenceToLCIAMethodDataSet": {"shortDescription": [{"value": "Bodenqualitätsindex (SQP)", "lang": "de"}, {"value": "Soil quality index (SQP)", "lang": "en"}], "type": "LCIA method data set", "refObjectId": "b2ad6890-c78d-11e6-9d9d-cec0c932ce01", "uri": "../lciamethods/b2ad6890-c78d-11e6-9d9d-cec0c932ce01.xml"}, "other": {"anies": [{"name": "referenceToUnitGroupDataSet", "value": {"shortDescription": [{"value": "SQP", "lang": "de"}], "type": "unit group data set", "refObjectId": "f130951c-e67f-4f7f-8dd4-665de3974e18", "uri": "../unitgroups/f130951c-e67f-4f7f-8dd4-665de3974e18.xml"}}, {"value": "502.64", "module": "A1-A3"}, {"value": "-198.83", "module": "A5"}, {"value": "1.3822", "module": "C1"}, {"value": "0.34779", "module": "C2"}, {"value": "0.085792", "module": "C3"}, {"value": "0.049169", "module": "C4"}, {"value": "-5.3334", "module": "D"}]}}]}, "otherAttributes": {"{http://www.indata.network/EPD/2019}epd-version": "1.2"}, "version": "1.1", "locations": "../ILCDLocations.xml"}