{"processInformation": {"dataSetInformation": {"UUID": "4ac84964-0d19-4188-8df3-352cbb4aed9c", "name": {"baseName": [{"value": "JANSEN VISS façade width x height: 2500mm x 3200mm", "lang": "en"}, {"value": "JANSEN VISS Fassade Breite x Höhe: 2500mm x 3200mm", "lang": "de"}], "functionalUnitFlowProperties": [{"lang": "en"}]}, "classificationInformation": {"classification": [{"class": [{"value": "Komponenten von Fenstern und Vorhangfassaden", "level": 0, "classId": "7"}, {"value": "Fassaden", "level": 1, "classId": "7.9"}, {"value": "Vorhangfassade - Pfosten-Riegel-Fassaden", "level": 2, "classId": "7.9.01"}], "name": "OEKOBAU.DAT"}, {"class": [{"value": "02 Building products", "level": 0}, {"value": "Facades", "level": 1}, {"value": "Curtain walling", "level": 2}], "name": "IBUCategories"}]}, "generalComment": [{"value": "The steel faade system JANSEN VISS can be designed as a mullion-transom construction or welded as a frame. The JANSEN VISS faade with face widths of 50 and 60 mm is available with Jansen profiles made of steel in construction depths of 18 to 280 mm. Design possible in each case as burglar-resistant, bullet-resistant, fire-protection faade or SG-solution, as well as combinations of these properties. The system can also be applied as add-on construction on commercially available beams made of steel, aluminum and wood according to static requirements. Our profiles meet increased thermal insulation requirements with Uf values from 0.65 W/mK or 0.51 W/mK and sound insulation up to 47 dB. Our faade can be planned generally with infill unit weights up to 1800 kg.\n\nThis declaration describes the following element in JANSEN VISS:\nProduct: JANSEN VISS\nFace width: 50mm\nConstruction depth: 80mm\nWidth x height: 2500mm x 3200mm\nCE marking according to EN 13830\n\nFor the placing on the market in the European Union/European Free Trade Association (EU/EFTA) the CPR (EU) No. 305/2011/ applies. The products require a declaration of performance taking into account the harmonized product standard EN 13830/ curtain walling and a CE marking. The respective national regulations apply to the use.", "lang": "en"}, {"value": "Das Stahlfassadensystem VISS kann als Pfosten-Riegel-Konstruktion oder geschweißt als Rahmen ausgeführt werden. Die VISS-Fassade mit Ansichtsbreiten von 50 und 60 mm ist mit Jansen-Profilen aus Stahl in Bautiefen von 18 bis 280 mm erhältlich. Ausführung jeweils möglich als einbruchhemmende, durchschusshemmende, brandhemmende Fassade oder SG-Lösung, sowie Kombinationen aus diesen Eigenschaften. Das System kann auch als Aufsatzkonstruktion auf handelsüblichen Trägern aus Stahl, Aluminium und Holz nach statischen Erfordernissen angebracht werden. Unsere Profile erfüllen erhöhte Anforderungen an die Wärmedämmung mit Uf-Werten von 0,65W/m²K oder 0,51W/m²K und an die Schalldämmung bis zu 47dB. Unsere Fassade kann generell mit Füllelementgewichten bis zu 1800kg geplant werden. Diese Erklärung beschreibt das folgende Element in VISS: \nVISS Ansichtsbreite: 50mm \nBautiefe: 80mm Breite x Höhe: 2500mm x 3200mm \nCE-Kennzeichnung nach EN 13830 Für das Inverkehrbringen in der EU/EFTA gilt die BauPVO (EU) Nr. 305/2011/. \nDie Produkte benötigen eine Leistungserklärung unter Berücksichtigung der harmonisierten Produktnorm EN 13830/ Vorhangfassaden und eine CE-Kennzeichnung. Für die Verwendung gelten die jeweiligen nationalen Vorschriften.", "lang": "de"}], "other": {"anies": [{"scenario": [{"description": [{"value": "100% plastic thermal treatment", "lang": "en"}, {"value": "100% Plastik Thermische Behandlung", "lang": "de"}], "name": "S1", "default": true}, {"description": [{"value": "100% plastic recycling", "lang": "en"}, {"value": "100% Plastik Recycling", "lang": "de"}], "name": "S2"}]}]}}, "quantitativeReference": {"referenceToReferenceFlow": [0]}, "time": {"referenceYear": 2023, "dataSetValidUntil": 2028, "other": {"anies": [{"name": "publicationDateOfEPD", "value": 1697760000000}]}}, "geography": {"locationOfOperationSupplyOrProduction": {"location": "RER"}}, "technology": {"technologyDescriptionAndIncludedProcesses": [{"value": "The main material for our profiles is steel. Description of life cycle stages modeled: Modules A1-A3: Our steel profile system consists of the following materials (in terms of one square meter): glazing (single-pane safety glass), thermally separated steel profile (fire-resisting profiles), aluminium and stainless steel accessories as well as gaskets made of CR and EPDM. Module A4: A truck transport to the building site at a distance of 100 kilometers was considered (truck, 40 tons EURO6). The transport distance will be adjusted at the building level. Module A5: For the construction, it is assumed that the façade is installed with a crane. Module C1: For deconstruction, it is considered that the façade is deconstructed manually. Module C2: For the transport from the building site to the landfill 50 km (truck, 40 tons EURO6) were assumed. Module C3: Recycling is accounted for all metal components. Thermal treatment is accounted for all plastic components. Module C4: Landfill is considered of all materials without heating material. Module D: Metals are assumed to be recycled. \nTechnical data: \nAccording to the CE marking, the following structural data for the element must be stated: \nDeclared unit: \nThe declared unit is 1 m2 of JANSEN VISS faade.\nThe actual reference size of the declared faade element has dimensions of 2500 mm x 3200 mm.", "lang": "en"}, {"value": "Das Hauptmaterial für unsere Profile ist Stahl.\nBeschreibung der modellierten Lebenszyklusphasen:\nModule A1-A3: Unser Stahlprofilsystem besteht aus folgenden Materialien: Verglasung (Einscheibensicherheitsglas), thermisch getrennte Stahlprofile (Brandschutzprofile), Aluminium- und Edelstahlzubehör sowie Dichtungen aus CR und EPDM.\nModul A4: Ein LKW-Transport zur Baustelle in einer Entfernung von 100 Kilometern wurde berücksichtigt (LKW, 40 Tonnen EURO6). Die Transportentfernung wird auf der Ebene des Gebäudes angepasst.\nModul A5: Für den Bau wird angenommen, dass die Fassade mittels Kran eingebaut wird.\nModul C1: Für den Rückbau wird davon ausgegangen, dass die Fassade manuell rückgebaut wird.\nModul C2: Für den Transport von der Baustelle zur Deponie wurden 50 km (LKW, 40 Tonnen EURO6) angenommen.\nModul C3: Das Recycling wird für alle Metallteile berücksichtigt. Die thermische Behandlung wird für alle Kunststoffteile berücksichtigt.\nModul C4: Die Deponierung wird für alle Materialien ohne thermische Behandlung berücksichtigt.\nModul D: Bei Metallen wird davon ausgegangen, dass sie recycelt werden.\n \nTechnische Daten: \nGemäß der CE-Kennzeichnung müssen die folgenden strukturellen Daten des Elements angegeben werden: \nDeklarierte Einheit: \nDie angegebene Einheit ist 1 m2 VISS-Fassade. Die tatsächliche Referenzgröße des angegebenen Fassadenelements hat die Maße 2500 mm x 3200 mm.", "lang": "de"}], "technologicalApplicability": [{"value": "The JANSEN VISS faade meets all the requirements of an interior or exterior wall without taking over load-bearing functions. Our steel faades allow the combination of the visually identical fire protection faade VISS Fire and the burglary- and bullet-resistant VISS RC/FB faade. The VISS Basic add-on construction can be combined with all our VISS faades, as well as the structural glazing faade. All Jansen window and door systems can be integrated into the Jansen faade.", "lang": "en"}, {"value": "Die VISS-Fassade erfüllt alle Anforderungen an eine Innen- oder Außenwand, ohne tragende Funktionen zu übernehmen. Unsere Stahlfassaden ermöglichen die Kombination der optisch identischen Brandschutzfassade VISS Fire und der einbruch- und durchschusshemmenden Fassade VISS RC/FB. Die Aufsatzkonstruktion VISS Basic kann mit allen unseren VISS-Fassaden kombiniert werden, ebenso wie die SG-Fassade. Alle Fenster- und Türsysteme von Jansen können in die Jansen-Fassade integriert werden.", "lang": "de"}]}}, "modellingAndValidation": {"LCIMethodAndAllocation": {"typeOfDataSet": "EPD", "referenceToLCAMethodDetails": [{"shortDescription": [{"value": "Curtain walling.pdf", "lang": "en"}], "type": "source data set", "refObjectId": "575aed2e-6823-4682-ab68-920b1af32f24"}], "other": {"anies": [{"name": "subType", "value": "specific dataset"}]}}, "dataSourcesTreatmentAndRepresentativeness": {"referenceToDataSource": [{"shortDescription": [{"value": "GaBi Database (all versions)", "lang": "en"}], "type": "source data set", "refObjectId": "28d74cc0-db8b-4d7e-bc44-5f6d56ce0c4a"}, {"shortDescription": [{"value": "GaBi Database Edition 2022, CUP 2022.02", "lang": "en"}], "type": "source data set", "refObjectId": "94f442cb-662e-43ea-a792-4b0a35132e93"}], "useAdviceForDataSet": [{"value": "Scope: \nThe environmental product declaration refers to a faade type Jansen VISS in specific dimension width x height. The characteristic values used for the system components of the JANSEN VISS faade in the LCA are provided by Jansen AG.\n\nThe declared product with the dimension 2500mm x 3200mm is defined according to the profile series and product characteristics.\n\nThe location of the production site is Oberriet/Switzerland.\nThis EPD was created with the help of a semi-automated LCA-Tool. \nSystem boundary: \nType of EPD according to EN 15804: \"cradle to gate with options, modules C1–C4, and module D\". The following modules are declared: A1–A3, C, D and additional modules: A4 + A5.\n\nProduction (modules A1-A3):\nThis module considers the provision of all relevant system components (i.e. metal profiles/components, glass unit and plastic parts/profiles) and raw materials including their transport to the declared production plant. This considers the manufacturing and assembly of these system components, including waste processing up to the end-of-waste state. The impact of packaging materials is also covered by this module.\n\nTransport to the construction site (module A4):\nA distance of 100 km is considered for the transport of the packed finished product via truck. The transport distance can be modified project-specific if required by linear scaling.\n\nInstallation (module A5):\nTreatment and disposal of packaging material are considered in this module. Credits for potential avoided burdens due to energy substitution of electricity and thermal energy generation are declared in module D under European conditions and affect only the rate of primary materials (no secondary materials).\nElectricity consumption for the installation of the declared product at the construction/building site is also considered.\n\nEoL stage (modules C1-C4):\nModule C1 - considers manual deconstruction (without environmental burdens).\nModule C2 - considers 50 km truck transport to waste processing. The transport distance can be modified project-specific if required by linear scaling.\nModules C3 and C4 - consider waste processing and/or disposal with the following scenarios:\n\nScenario 1: 100% thermal treatment of all raw materials with heating value including plastic system parts and 100% recycling of metal system components (C3/1). Landfill of all materials without heating value (except metals) including glazing (C4/1).\nScenario 2 (module C3/2): 100% recycling of plastic system parts and 100% recycling of metal system components. Landfill of all materials without heating value (except metals) including glazing (C4/2).Modules C4/1 & C4/2 are identical.\n\nBenefits and loads beyond the product system boundary (module D):\nConsiders credits and loads from the recycling of the metal components (duplicated in D/1 and D/2) and the recycling of the plastic system parts/profiles (D/2). Avoided burdens from the thermal treatment of all raw materials with heating value (including plastic system parts/profiles) (D/1) and packaging treatment (duplicated in D/1 and D/2) under European conditions are considered. This affects only the rate of primary materials (no secondary materials).", "lang": "en"}, {"value": "Gültigkeitsbereich: \nDie Umweltproduktdeklaration bezieht sich auf eine Fassade vom Typ Jansen VISS in einer bestimmten Abmessung Breite x Höhe. Die in der Ökobilanz verwendeten Kennwerte für die Systemkomponenten der VISS-Fassade werden von der Jansen AG zur Verfügung gestellt. Das deklarierte Produkt mit der Dimension 2500mmx3200mm ist entsprechend der Profilserie und den Produkteigenschaften definiert. Der Standort der Produktionsstätte ist Oberriet/Schweiz. Diese EPD wurde mit Hilfe eines halbautomatischen LCA-Tools erstellt. \nSystemgrenze: \nTyp der EPD nach EN 15804: \"Cradle to Gate mit Optionen, Module C1-C4 und Modul D\". Die folgenden Module sind deklariert: A1-A3, C, D und zusätzliche Module: A4 + A5. Produktion (Module A1-A3): Dieses Modul berücksichtigt die Bereitstellung aller relevanten Systemkomponenten (d.h. Metallprofile/Komponenten, Glaseinheit und Kunststoffteile/Profile) und Rohstoffe einschließlich ihres Transports zur deklarierten Produktionsstätte. Dabei wird die Herstellung und Montage dieser Systemkomponenten berücksichtigt, einschließlich der Abfallverarbeitung bis hin zum End-of-Waste-Zustand. Die Auswirkungen von Verpackungsmaterialien werden ebenfalls von diesem Modul abgedeckt. Transport zur Baustelle (Modul A4): Für den Transport des verpackten Fertigprodukts per LKW wird eine Entfernung von 100 km berücksichtigt. Die Transportentfernung kann bei Bedarf durch lineare Skalierung projektspezifisch angepasst werden. Installation (Modul A5): Die Behandlung und Entsorgung des Verpackungsmaterials wird in diesem Modul berücksichtigt. Gutschriften für potenziell vermiedene Belastungen durch Energiesubstitution von Strom und thermischer Energieerzeugung werden in Modul D unter europäischen Bedingungen deklariert und betreffen nur den Anteil der Primärmaterialien (keine Sekundärmaterialien). Der Stromverbrauch für die Installation des deklarierten Produkts auf der Baustelle wird ebenfalls berücksichtigt. EoL-Stufe (Module C1-C4): Modul C1 - berücksichtigt den manuellen Rückbau (ohne Umweltbelastungen). Modul C2 - berücksichtigt den 50 km langen LKW-Transport zur Abfallverarbeitung. Die Transportentfernung kann bei Bedarf durch lineare Skalierung projektspezifisch modifiziert werden. Die Module C3 und C4 - berücksichtigen die Abfallverarbeitung und/oder -entsorgung mit den folgenden Szenarien: Szenario 1: 100%ige thermische Behandlung aller Rohstoffe mit Heizwert einschließlich Kunststoffsystemteilen und 100%iges Recycling von Metallsystemkomponenten (C3/1). Deponierung aller Materialien ohne Heizwert (außer Metalle) einschließlich Verglasung (C4/1). Szenario 2 (Modul C3/2): 100% Recycling von Kunststoff-Systemteilen und 100% Recycling von Metall-Systemkomponenten. Deponierung aller Materialien ohne Heizwert (außer Metalle) einschließlich Verglasung (C4/2). Die Module C4/1 & C4/2 sind identisch. Nutzen und Lasten über die Produktsystemgrenze hinaus (Modul D): Berücksichtigt Gutschriften und Lasten aus dem Recycling der Metallkomponenten (dupliziert in D/1 und D/2) und dem Recycling der Kunststoffsystemteile/Profile (D/2). Vermiedene Belastungen aus der thermischen Behandlung aller Rohstoffe mit Heizwert (einschließlich Kunststoffsystemteilen/-profilen) (D/1) und der Verpackungsbehandlung (dupliziert in D/1 und D/2) unter europäischen Bedingungen werden berücksichtigt. Dies betrifft nur die Rate der Primärmaterialien (keine Sekundärmaterialien).", "lang": "de"}], "other": {"anies": [{"name": "referenceToOriginalEPD", "value": {"shortDescription": {"value": "JANSEN VISS façade width x height: 2500mm x 3200mm .pdf", "defaultValue": "JANSEN VISS façade width x height: 2500mm x 3200mm .pdf", "lstrings": [{"lang": "en", "value": "JANSEN VISS façade width x height: 2500mm x 3200mm .pdf"}]}, "type": "source data set", "uuid": {"uuid": "544b3dd6-0ff0-41e9-ba47-ac08d82ac8d7"}, "refObjectId": "544b3dd6-0ff0-41e9-ba47-ac08d82ac8d7", "resourceURLs": ["https://oekobaudat.de/OEKOBAU.DAT/resource/sources/544b3dd6-0ff0-41e9-ba47-ac08d82ac8d7/JANSEN_VISS_facade_width_x_height_2500mm_x_3200mm_15998.pdf?version=00.01.000"]}}]}}, "validation": {"review": [{"referenceToNameOfReviewerAndInstitution": [{"shortDescription": [{"value": "Institut Bauen und Umwelt e. V.", "lang": "en"}], "type": "contact data set", "refObjectId": "d111dbec-b024-4be5-86c5-752d6eb2cf95", "uri": "../contacts/d111dbec-b024-4be5-86c5-752d6eb2cf95.xml"}], "type": "Accredited third party review"}]}, "complianceDeclarations": {"compliance": [{"referenceToComplianceSystem": {"shortDescription": [{"value": "DIN EN 15804+A2", "lang": "en"}], "type": "source data set", "refObjectId": "c0016b33-8cf7-415c-ac6e-deba0d21440d", "uri": "../sources/c0016b33-8cf7-415c-ac6e-deba0d21440d.xml"}}, {"referenceToComplianceSystem": {"shortDescription": [{"value": "ISO 14025", "lang": "en"}], "type": "source data set", "refObjectId": "4f2eb655-6e44-4874-a95a-e28f5442cd4d", "uri": "../sources/4f2eb655-6e44-4874-a95a-e28f5442cd4d.xml"}}]}}, "administrativeInformation": {"commissionerAndGoal": {"referenceToCommissioner": [{"shortDescription": [{"value": "JANSEN AG", "lang": "en"}], "type": "contact data set", "refObjectId": "e18e85d6-f33b-4bc4-972f-9f0e59f9f599", "uri": "../contacts/e18e85d6-f33b-4bc4-972f-9f0e59f9f599.xml"}]}, "dataGenerator": {"referenceToPersonOrEntityGeneratingTheDataSet": [{"shortDescription": [{"value": "Sphera Solutions GmbH", "lang": "en"}], "type": "contact data set", "refObjectId": "623edf96-39d1-4e6f-9892-674c7228546b", "uri": "../contacts/623edf96-39d1-4e6f-9892-674c7228546b.xml"}]}, "dataEntryBy": {"timeStamp": 1697760000000, "referenceToDataSetFormat": [{"shortDescription": [{"value": "ILCD Format", "lang": "en"}], "type": "source data set", "refObjectId": "a97a0155-0234-4b87-b4ce-a45da52f2a40", "uri": "../sources/a97a0155-0234-4b87-b4ce-a45da52f2a40.xml"}, {"shortDescription": [{"value": "EPD-Datenformaterweiterungen v1.2", "lang": "de"}, {"value": "EPD Data Format Extensions v1.2", "lang": "en"}], "type": "source data set", "refObjectId": "a29449fd-aa2f-4de8-b5d7-4b06b43c6fde", "uri": "../sources/a29449fd-aa2f-4de8-b5d7-4b06b43c6fde.xml"}]}, "publicationAndOwnership": {"dataSetVersion": "00.03.000", "referenceToRegistrationAuthority": {"shortDescription": [{"value": "Institut Bauen und Umwelt e. V.", "lang": "en"}], "type": "contact data set", "refObjectId": "d111dbec-b024-4be5-86c5-752d6eb2cf95", "uri": "../contacts/d111dbec-b024-4be5-86c5-752d6eb2cf95.xml"}, "registrationNumber": "EPD-JAN-20230114-CBA1-EN", "referenceToOwnershipOfDataSet": {"shortDescription": [{"value": "JANSEN AG", "lang": "en"}], "type": "contact data set", "refObjectId": "e18e85d6-f33b-4bc4-972f-9f0e59f9f599", "uri": "../contacts/e18e85d6-f33b-4bc4-972f-9f0e59f9f599.xml"}, "copyright": true, "licenseType": "Free of charge for all users and uses", "accessRestrictions": [{"value": "None", "lang": "en"}], "other": {"anies": [{"name": "referenceToPublisher", "value": {"shortDescription": [{"value": "Institut Bauen und Umwelt e. V.", "lang": "en"}], "type": "contact data set", "refObjectId": "d111dbec-b024-4be5-86c5-752d6eb2cf95", "uri": "../contacts/d111dbec-b024-4be5-86c5-752d6eb2cf95.xml"}}]}}}, "exchanges": {"exchange": [{"dataSetInternalID": 0, "referenceToFlowDataSet": {"shortDescription": [{"value": "JANSEN VISS façade width x height: 2500mm x 3200mm (VISS Fassade)", "lang": "en"}], "type": "flow data set", "refObjectId": "131c08c1-5954-6fac-3b71-5a47c30eb640", "uri": "../flows/131c08c1-5954-6fac-3b71-5a47c30eb640.xml"}, "meanAmount": 1.0, "referencesToDataSource": {}, "referenceFlow": true, "resolvedFlowVersion": "00.03.000", "resultingflowAmount": 1.0, "flowProperties": [{"name": [{"lang": "de", "value": "Fläche"}, {"lang": "en", "value": "Area"}], "uuid": "93a60a56-a3c8-19da-a746-0800200c9a66", "referenceFlowProperty": true, "meanValue": 1.0, "referenceUnit": "qm", "unitGroupUUID": "c20a03d7-bd90-4569-bc94-66cfd364dfc8"}], "materialProperties": [{"name": "grammage", "value": "45.55", "unit": "kg/m^2", "unitDescription": "kilograms per square meter"}, {"name": "layer thickness", "value": "0.14", "unit": "m", "unitDescription": "meters"}], "typeOfFlow": "Product flow", "classification": {"classHierarchy": "Komponenten von Fenstern und Vorhangfassaden / Fassaden / Vorhangfassade - Pfosten-Riegel-Fassaden", "name": "OEKOBAU.DAT"}}, {"dataSetInternalID": 1, "referenceToFlowDataSet": {"shortDescription": [{"value": "Renewable primary energy as energy carrier (PERE)", "lang": "en"}, {"value": "Erneuerbare Primärenergie als Energieträger (PERE)", "lang": "de"}], "type": "flow data set", "refObjectId": "20f32be5-0398-4288-9b6d-accddd195317", "uri": "../flows/20f32be5-0398-4288-9b6d-accddd195317.xml"}, "exchange direction": "INPUT", "other": {"anies": [{"name": "referenceToUnitGroupDataSet", "value": {"shortDescription": [{"value": "MJ", "lang": "en"}], "type": "unit group data set", "refObjectId": "93a60a57-a3c8-11da-a746-0800200c9a66", "uri": "../unitgroups/93a60a57-a3c8-11da-a746-0800200c9a66.xml"}}, {"value": "124.991226890551", "module": "A1-A3"}, {"value": "0.207218848479863", "module": "A4"}, {"value": "2.64672439684303", "module": "A5"}, {"value": "0", "module": "C1"}, {"value": "0.103609424012498", "module": "C2"}, {"value": "0.0914912952245607", "module": "C3", "scenario": "S1"}, {"value": "0.00666174136837256", "module": "C3", "scenario": "S2"}, {"value": "1.11349205920624", "module": "C4", "scenario": "S1"}, {"value": "1.11349205920624", "module": "C4", "scenario": "S2"}, {"value": "-25.9841172868207", "module": "D", "scenario": "S1"}, {"value": "-23.3770843458871", "module": "D", "scenario": "S2"}]}, "resolvedFlowVersion": "38.00.000", "flowProperties": [], "typeOfFlow": "Other flow", "classification": {"classHierarchy": "Quantities", "name": "GaBiCategories"}}, {"dataSetInternalID": 2, "referenceToFlowDataSet": {"shortDescription": [{"value": "Renewable primary energy resources as material utilization (PERM)", "lang": "en"}, {"value": "Erneuerbare Primärenergie zur stofflichen Nutzung (PERM)", "lang": "de"}], "type": "flow data set", "refObjectId": "fb3ec0de-548d-4508-aea5-00b73bf6f702", "uri": "../flows/fb3ec0de-548d-4508-aea5-00b73bf6f702.xml"}, "exchange direction": "INPUT", "other": {"anies": [{"name": "referenceToUnitGroupDataSet", "value": {"shortDescription": [{"value": "MJ", "lang": "en"}], "type": "unit group data set", "refObjectId": "93a60a57-a3c8-11da-a746-0800200c9a66", "uri": "../unitgroups/93a60a57-a3c8-11da-a746-0800200c9a66.xml"}}, {"value": "0.11763108", "module": "A1-A3"}, {"value": "0", "module": "A4"}, {"value": "-0.11763108", "module": "A5"}, {"value": "0", "module": "C1"}, {"value": "0", "module": "C2"}, {"value": "0", "module": "C3", "scenario": "S1"}, {"value": "0", "module": "C3", "scenario": "S2"}, {"value": "0", "module": "C4", "scenario": "S1"}, {"value": "0", "module": "C4", "scenario": "S2"}, {"value": "0", "module": "D", "scenario": "S1"}, {"value": "0", "module": "D", "scenario": "S2"}]}, "resolvedFlowVersion": "38.00.000", "flowProperties": [], "typeOfFlow": "Other flow", "classification": {"classHierarchy": "Quantities", "name": "GaBiCategories"}}, {"dataSetInternalID": 3, "referenceToFlowDataSet": {"shortDescription": [{"value": "Total use of renewable primary energy resources (PERT)", "lang": "en"}, {"value": "Total erneuerbare Primärenergie (PERT)", "lang": "de"}], "type": "flow data set", "refObjectId": "53f97275-fa8a-4cdd-9024-65936002acd0", "uri": "../flows/53f97275-fa8a-4cdd-9024-65936002acd0.xml"}, "exchange direction": "INPUT", "other": {"anies": [{"name": "referenceToUnitGroupDataSet", "value": {"shortDescription": [{"value": "MJ", "lang": "en"}], "type": "unit group data set", "refObjectId": "93a60a57-a3c8-11da-a746-0800200c9a66", "uri": "../unitgroups/93a60a57-a3c8-11da-a746-0800200c9a66.xml"}}, {"value": "125.108857970551", "module": "A1-A3"}, {"value": "0.207218848479863", "module": "A4"}, {"value": "2.52909331684303", "module": "A5"}, {"value": "0", "module": "C1"}, {"value": "0.103609424012498", "module": "C2"}, {"value": "0.0914912952245607", "module": "C3", "scenario": "S1"}, {"value": "0.00666174136837256", "module": "C3", "scenario": "S2"}, {"value": "1.11349205920624", "module": "C4", "scenario": "S1"}, {"value": "1.11349205920624", "module": "C4", "scenario": "S2"}, {"value": "-25.9841172868207", "module": "D", "scenario": "S1"}, {"value": "-23.3770843458871", "module": "D", "scenario": "S2"}]}, "resolvedFlowVersion": "38.00.000", "flowProperties": [], "typeOfFlow": "Other flow", "classification": {"classHierarchy": "Quantities / Environmental quantities / EPD EN 15804 / LCI indicators", "name": "GaBiCategories"}}, {"dataSetInternalID": 4, "referenceToFlowDataSet": {"shortDescription": [{"value": "Non renewable primary energy as energy carrier (PENRE)", "lang": "en"}, {"value": "Nicht-erneuerbare Primärenergie als Energieträger (PENRE)", "lang": "de"}], "type": "flow data set", "refObjectId": "ac857178-2b45-46ec-892a-a9a4332f0372", "uri": "../flows/ac857178-2b45-46ec-892a-a9a4332f0372.xml"}, "exchange direction": "INPUT", "other": {"anies": [{"name": "referenceToUnitGroupDataSet", "value": {"shortDescription": [{"value": "MJ", "lang": "en"}], "type": "unit group data set", "refObjectId": "93a60a57-a3c8-11da-a746-0800200c9a66", "uri": "../unitgroups/93a60a57-a3c8-11da-a746-0800200c9a66.xml"}}, {"value": "917.183932948471", "module": "A1-A3"}, {"value": "3.65380699814572", "module": "A4"}, {"value": "17.5317900648413", "module": "A5"}, {"value": "0", "module": "C1"}, {"value": "1.82690349506261", "module": "C2"}, {"value": "38.8416398515179", "module": "C3", "scenario": "S1"}, {"value": "38.4830860369583", "module": "C3", "scenario": "S2"}, {"value": "7.42812806489889", "module": "C4", "scenario": "S1"}, {"value": "7.42812806489889", "module": "C4", "scenario": "S2"}, {"value": "-107.571122408177", "module": "D", "scenario": "S1"}, {"value": "-134.130886982414", "module": "D", "scenario": "S2"}]}, "resolvedFlowVersion": "38.00.000", "flowProperties": [], "typeOfFlow": "Other flow", "classification": {"classHierarchy": "Quantities", "name": "GaBiCategories"}}, {"dataSetInternalID": 5, "referenceToFlowDataSet": {"shortDescription": [{"value": "Non renewable primary energy as material utilization (PENRM)", "lang": "en"}, {"value": "Nicht-erneuerbare Primärenergie zur stofflichen Nutzung (PENRM)", "lang": "de"}], "type": "flow data set", "refObjectId": "1421caa0-679d-4bf4-b282-0eb850ccae27", "uri": "../flows/1421caa0-679d-4bf4-b282-0eb850ccae27.xml"}, "exchange direction": "INPUT", "other": {"anies": [{"name": "referenceToUnitGroupDataSet", "value": {"shortDescription": [{"value": "MJ", "lang": "en"}], "type": "unit group data set", "refObjectId": "93a60a57-a3c8-11da-a746-0800200c9a66", "uri": "../unitgroups/93a60a57-a3c8-11da-a746-0800200c9a66.xml"}}, {"value": "38.495134", "module": "A1-A3"}, {"value": "0", "module": "A4"}, {"value": "-0.032384", "module": "A5"}, {"value": "0", "module": "C1"}, {"value": "0", "module": "C2"}, {"value": "-38.46275", "module": "C3", "scenario": "S1"}, {"value": "-38.46275", "module": "C3", "scenario": "S2"}, {"value": "0", "module": "C4", "scenario": "S1"}, {"value": "0", "module": "C4", "scenario": "S2"}, {"value": "0", "module": "D", "scenario": "S1"}, {"value": "0", "module": "D", "scenario": "S2"}]}, "resolvedFlowVersion": "38.00.000", "flowProperties": [], "typeOfFlow": "Other flow", "classification": {"classHierarchy": "Quantities", "name": "GaBiCategories"}}, {"dataSetInternalID": 6, "referenceToFlowDataSet": {"shortDescription": [{"value": "Total use of non renewable primary energy resources (PENRT)", "lang": "en"}, {"value": "Total nicht erneuerbare Primärenergie (PENRT)", "lang": "de"}], "type": "flow data set", "refObjectId": "06159210-646b-4c8d-8583-da9b3b95a6c1", "uri": "../flows/06159210-646b-4c8d-8583-da9b3b95a6c1.xml"}, "exchange direction": "INPUT", "other": {"anies": [{"name": "referenceToUnitGroupDataSet", "value": {"shortDescription": [{"value": "MJ", "lang": "en"}], "type": "unit group data set", "refObjectId": "93a60a57-a3c8-11da-a746-0800200c9a66", "uri": "../unitgroups/93a60a57-a3c8-11da-a746-0800200c9a66.xml"}}, {"value": "955.67906694848", "module": "A1-A3"}, {"value": "3.65380699814572", "module": "A4"}, {"value": "17.4994060648414", "module": "A5"}, {"value": "0", "module": "C1"}, {"value": "1.82690349506261", "module": "C2"}, {"value": "0.378889851517868", "module": "C3", "scenario": "S1"}, {"value": "0.0203360369582716", "module": "C3", "scenario": "S2"}, {"value": "7.42812806489893", "module": "C4", "scenario": "S1"}, {"value": "7.42812806489893", "module": "C4", "scenario": "S2"}, {"value": "-107.571122409335", "module": "D", "scenario": "S1"}, {"value": "-134.130886983572", "module": "D", "scenario": "S2"}]}, "resolvedFlowVersion": "38.00.000", "flowProperties": [], "typeOfFlow": "Other flow", "classification": {"classHierarchy": "Quantities / Environmental quantities / EPD EN 15804 / LCI indicators", "name": "GaBiCategories"}}, {"dataSetInternalID": 7, "referenceToFlowDataSet": {"shortDescription": [{"value": "Use of secondary material (SM)", "lang": "en"}, {"value": "Einsatz von Sekundärstoffen (SM)", "lang": "de"}], "type": "flow data set", "refObjectId": "c6a1f35f-2d09-4f54-8dfb-97e502e1ce92", "uri": "../flows/c6a1f35f-2d09-4f54-8dfb-97e502e1ce92.xml"}, "exchange direction": "INPUT", "other": {"anies": [{"name": "referenceToUnitGroupDataSet", "value": {"shortDescription": [{"value": "kg", "lang": "en"}], "type": "unit group data set", "refObjectId": "ad38d542-3fe9-439d-9b95-2f5f7752acaf", "uri": "../unitgroups/ad38d542-3fe9-439d-9b95-2f5f7752acaf.xml"}}, {"value": "3.5578324911412", "module": "A1-A3"}, {"value": "0", "module": "A4"}, {"value": "0", "module": "A5"}, {"value": "0", "module": "C1"}, {"value": "0", "module": "C2"}, {"value": "0", "module": "C3", "scenario": "S1"}, {"value": "0", "module": "C3", "scenario": "S2"}, {"value": "0", "module": "C4", "scenario": "S1"}, {"value": "0", "module": "C4", "scenario": "S2"}, {"value": "3.29908377049754", "module": "D", "scenario": "S1"}, {"value": "3.75032640158504", "module": "D", "scenario": "S2"}]}, "resolvedFlowVersion": "38.00.000", "flowProperties": [], "typeOfFlow": "Other flow", "classification": {"classHierarchy": "Quantities / Environmental quantities / EPD EN 15804 / LCI indicators", "name": "GaBiCategories"}}, {"dataSetInternalID": 8, "referenceToFlowDataSet": {"shortDescription": [{"value": "Use of renewable secondary fuels (RSF)", "lang": "en"}, {"value": "Erneuerbare Sekundärbrennstoffe (RSF)", "lang": "de"}], "type": "flow data set", "refObjectId": "64333088-a55f-4aa2-9a31-c10b07816787", "uri": "../flows/64333088-a55f-4aa2-9a31-c10b07816787.xml"}, "exchange direction": "INPUT", "other": {"anies": [{"name": "referenceToUnitGroupDataSet", "value": {"shortDescription": [{"value": "MJ", "lang": "en"}], "type": "unit group data set", "refObjectId": "93a60a57-a3c8-11da-a746-0800200c9a66", "uri": "../unitgroups/93a60a57-a3c8-11da-a746-0800200c9a66.xml"}}, {"value": "0", "module": "A1-A3"}, {"value": "0", "module": "A4"}, {"value": "0", "module": "A5"}, {"value": "0", "module": "C1"}, {"value": "0", "module": "C2"}, {"value": "0", "module": "C3", "scenario": "S1"}, {"value": "0", "module": "C3", "scenario": "S2"}, {"value": "0", "module": "C4", "scenario": "S1"}, {"value": "0", "module": "C4", "scenario": "S2"}, {"value": "0", "module": "D", "scenario": "S1"}, {"value": "0", "module": "D", "scenario": "S2"}]}, "resolvedFlowVersion": "38.00.000", "flowProperties": [], "typeOfFlow": "Other flow", "classification": {"classHierarchy": "Quantities / Environmental quantities / EPD EN 15804 / LCI indicators", "name": "GaBiCategories"}}, {"dataSetInternalID": 9, "referenceToFlowDataSet": {"shortDescription": [{"value": "Use of non renewable secondary fuels (NRSF)", "lang": "en"}, {"value": "Nicht erneuerbare Sekundärbrennstoffe (NRSF)", "lang": "de"}], "type": "flow data set", "refObjectId": "89def144-d39a-4287-b86f-efde453ddcb2", "uri": "../flows/89def144-d39a-4287-b86f-efde453ddcb2.xml"}, "exchange direction": "INPUT", "other": {"anies": [{"name": "referenceToUnitGroupDataSet", "value": {"shortDescription": [{"value": "MJ", "lang": "en"}], "type": "unit group data set", "refObjectId": "93a60a57-a3c8-11da-a746-0800200c9a66", "uri": "../unitgroups/93a60a57-a3c8-11da-a746-0800200c9a66.xml"}}, {"value": "0", "module": "A1-A3"}, {"value": "0", "module": "A4"}, {"value": "0", "module": "A5"}, {"value": "0", "module": "C1"}, {"value": "0", "module": "C2"}, {"value": "0", "module": "C3", "scenario": "S1"}, {"value": "0", "module": "C3", "scenario": "S2"}, {"value": "0", "module": "C4", "scenario": "S1"}, {"value": "0", "module": "C4", "scenario": "S2"}, {"value": "0", "module": "D", "scenario": "S1"}, {"value": "0", "module": "D", "scenario": "S2"}]}, "resolvedFlowVersion": "38.00.000", "flowProperties": [], "typeOfFlow": "Other flow", "classification": {"classHierarchy": "Quantities / Environmental quantities / EPD EN 15804 / LCI indicators", "name": "GaBiCategories"}}, {"dataSetInternalID": 10, "referenceToFlowDataSet": {"shortDescription": [{"value": "Use of net fresh water (FW)", "lang": "en"}, {"value": "Einsatz von Süßwasserressourcen (FW)", "lang": "de"}], "type": "flow data set", "refObjectId": "3cf952c8-f3a4-461d-8c96-96456ca62246", "uri": "../flows/3cf952c8-f3a4-461d-8c96-96456ca62246.xml"}, "exchange direction": "INPUT", "other": {"anies": [{"name": "referenceToUnitGroupDataSet", "value": {"shortDescription": [{"value": "m^3", "lang": "en"}], "type": "unit group data set", "refObjectId": "cd950537-0a98-4044-9ba7-9f9a68d0a504", "uri": "../unitgroups/cd950537-0a98-4044-9ba7-9f9a68d0a504.xml"}}, {"value": "0.245502479356183", "module": "A1-A3"}, {"value": "0.000234353960970136", "module": "A4"}, {"value": "0.00386755180047887", "module": "A5"}, {"value": "0", "module": "C1"}, {"value": "0.000117176980227854", "module": "C2"}, {"value": "0.00474363529679076", "module": "C3", "scenario": "S1"}, {"value": "0.000136054598009889", "module": "C3", "scenario": "S2"}, {"value": "0.00188499860406438", "module": "C4", "scenario": "S1"}, {"value": "0.00188499860406438", "module": "C4", "scenario": "S2"}, {"value": "-0.0886134753171532", "module": "D", "scenario": "S1"}, {"value": "-0.0899353657906019", "module": "D", "scenario": "S2"}]}, "resolvedFlowVersion": "38.00.000", "flowProperties": [], "typeOfFlow": "Other flow", "classification": {"classHierarchy": "Quantities / Environmental quantities / EPD EN 15804 / LCI indicators", "name": "GaBiCategories"}}, {"dataSetInternalID": 11, "referenceToFlowDataSet": {"shortDescription": [{"value": "Hazardous waste disposed (HWD)", "lang": "en"}, {"value": "Gefährlicher Abfall zur Deponie (HWD)", "lang": "de"}], "type": "flow data set", "refObjectId": "430f9e0f-59b2-46a0-8e0d-55e0e84948fc", "uri": "../flows/430f9e0f-59b2-46a0-8e0d-55e0e84948fc.xml"}, "exchange direction": "OUTPUT", "other": {"anies": [{"name": "referenceToUnitGroupDataSet", "value": {"shortDescription": [{"value": "kg", "lang": "en"}], "type": "unit group data set", "refObjectId": "ad38d542-3fe9-439d-9b95-2f5f7752acaf", "uri": "../unitgroups/ad38d542-3fe9-439d-9b95-2f5f7752acaf.xml"}}, {"value": "1.17031890028391E-07", "module": "A1-A3"}, {"value": "1.74972034574471E-11", "module": "A4"}, {"value": "1.25106328492778E-09", "module": "A5"}, {"value": "0", "module": "C1"}, {"value": "8.74860170951943E-12", "module": "C2"}, {"value": "3.36113441967499E-11", "module": "C3", "scenario": "S1"}, {"value": "1.31515964555853E-12", "module": "C3", "scenario": "S2"}, {"value": "3.81458533174861E-10", "module": "C4", "scenario": "S1"}, {"value": "3.81458533174861E-10", "module": "C4", "scenario": "S2"}, {"value": "1.08474131487638E-08", "module": "D", "scenario": "S1"}, {"value": "9.64107511841134E-09", "module": "D", "scenario": "S2"}]}, "resolvedFlowVersion": "38.00.000", "flowProperties": [], "typeOfFlow": "Other flow", "classification": {"classHierarchy": "Quantities / Environmental quantities / EPD EN 15804 / LCI indicators", "name": "GaBiCategories"}}, {"dataSetInternalID": 12, "referenceToFlowDataSet": {"shortDescription": [{"value": "Non hazardous waste disposed (NHWD)", "lang": "en"}, {"value": "Entsorgter nicht gefährlicher Abfall (NHWD)", "lang": "de"}], "type": "flow data set", "refObjectId": "b29ef66b-e286-4afa-949f-62f1a7b4d7fa", "uri": "../flows/b29ef66b-e286-4afa-949f-62f1a7b4d7fa.xml"}, "exchange direction": "OUTPUT", "other": {"anies": [{"name": "referenceToUnitGroupDataSet", "value": {"shortDescription": [{"value": "kg", "lang": "en"}], "type": "unit group data set", "refObjectId": "ad38d542-3fe9-439d-9b95-2f5f7752acaf", "uri": "../unitgroups/ad38d542-3fe9-439d-9b95-2f5f7752acaf.xml"}}, {"value": "5.46538604398912", "module": "A1-A3"}, {"value": "0.000523643270171294", "module": "A4"}, {"value": "0.00393379749142195", "module": "A5"}, {"value": "0", "module": "C1"}, {"value": "0.000261821634510921", "module": "C2"}, {"value": "0.0719229121227385", "module": "C3", "scenario": "S1"}, {"value": "0.00371983619152095", "module": "C3", "scenario": "S2"}, {"value": "37.9873554772643", "module": "C4", "scenario": "S1"}, {"value": "37.9873554772643", "module": "C4", "scenario": "S2"}, {"value": "-0.490348573334781", "module": "D", "scenario": "S1"}, {"value": "-0.47398817013831", "module": "D", "scenario": "S2"}]}, "resolvedFlowVersion": "38.00.000", "flowProperties": [], "typeOfFlow": "Other flow", "classification": {"classHierarchy": "Quantities / Environmental quantities / EPD EN 15804 / LCI indicators", "name": "GaBiCategories"}}, {"dataSetInternalID": 13, "referenceToFlowDataSet": {"shortDescription": [{"value": "Radioactive waste disposed (RWD)", "lang": "en"}, {"value": "Entsorgter radioaktiver Abfall (RWD)", "lang": "de"}], "type": "flow data set", "refObjectId": "3449546e-52ad-4b39-b809-9fb77cea8ff6", "uri": "../flows/3449546e-52ad-4b39-b809-9fb77cea8ff6.xml"}, "exchange direction": "OUTPUT", "other": {"anies": [{"name": "referenceToUnitGroupDataSet", "value": {"shortDescription": [{"value": "kg", "lang": "en"}], "type": "unit group data set", "refObjectId": "ad38d542-3fe9-439d-9b95-2f5f7752acaf", "uri": "../unitgroups/ad38d542-3fe9-439d-9b95-2f5f7752acaf.xml"}}, {"value": "0.0167785492736503", "module": "A1-A3"}, {"value": "4.50030191993113E-06", "module": "A4"}, {"value": "0.00290770799295675", "module": "A5"}, {"value": "0", "module": "C1"}, {"value": "2.25015095502625E-06", "module": "C2"}, {"value": "2.17121952415132E-05", "module": "C3", "scenario": "S1"}, {"value": "1.42695490866409E-06", "module": "C3", "scenario": "S2"}, {"value": "8.26610862721744E-05", "module": "C4", "scenario": "S1"}, {"value": "8.26610862721744E-05", "module": "C4", "scenario": "S2"}, {"value": "-0.00413942577349074", "module": "D", "scenario": "S1"}, {"value": "-0.00336779717560341", "module": "D", "scenario": "S2"}]}, "resolvedFlowVersion": "38.00.000", "flowProperties": [], "typeOfFlow": "Other flow", "classification": {"classHierarchy": "Quantities / Environmental quantities / EPD EN 15804 / LCI indicators", "name": "GaBiCategories"}}, {"dataSetInternalID": 14, "referenceToFlowDataSet": {"shortDescription": [{"value": "Components for re-use (CRU)", "lang": "en"}, {"value": "Komponenten für die Wiederverwendung (CRU)", "lang": "de"}], "type": "flow data set", "refObjectId": "a2b32f97-3fc7-4af2-b209-525bc6426f33", "uri": "../flows/a2b32f97-3fc7-4af2-b209-525bc6426f33.xml"}, "exchange direction": "OUTPUT", "other": {"anies": [{"name": "referenceToUnitGroupDataSet", "value": {"shortDescription": [{"value": "kg", "lang": "en"}], "type": "unit group data set", "refObjectId": "ad38d542-3fe9-439d-9b95-2f5f7752acaf", "uri": "../unitgroups/ad38d542-3fe9-439d-9b95-2f5f7752acaf.xml"}}, {"value": "0", "module": "A1-A3"}, {"value": "0", "module": "A4"}, {"value": "0", "module": "A5"}, {"value": "0", "module": "C1"}, {"value": "0", "module": "C2"}, {"value": "0", "module": "C3", "scenario": "S1"}, {"value": "0", "module": "C3", "scenario": "S2"}, {"value": "0", "module": "C4", "scenario": "S1"}, {"value": "0", "module": "C4", "scenario": "S2"}, {"value": "0", "module": "D", "scenario": "S1"}, {"value": "0", "module": "D", "scenario": "S2"}]}, "resolvedFlowVersion": "38.00.000", "flowProperties": [], "typeOfFlow": "Other flow", "classification": {"classHierarchy": "Quantities / Environmental quantities / EPD EN 15804 / LCI indicators", "name": "GaBiCategories"}}, {"dataSetInternalID": 15, "referenceToFlowDataSet": {"shortDescription": [{"value": "Materials for recycling (MFR)", "lang": "en"}, {"value": "Stoffe zum Recycling (MFR)", "lang": "de"}], "type": "flow data set", "refObjectId": "d7fe48a5-4103-49c8-9aae-b0b5dfdbd6ae", "uri": "../flows/d7fe48a5-4103-49c8-9aae-b0b5dfdbd6ae.xml"}, "exchange direction": "OUTPUT", "other": {"anies": [{"name": "referenceToUnitGroupDataSet", "value": {"shortDescription": [{"value": "kg", "lang": "en"}], "type": "unit group data set", "refObjectId": "ad38d542-3fe9-439d-9b95-2f5f7752acaf", "uri": "../unitgroups/ad38d542-3fe9-439d-9b95-2f5f7752acaf.xml"}}, {"value": "0.201622500000001", "module": "A1-A3"}, {"value": "0", "module": "A4"}, {"value": "0", "module": "A5"}, {"value": "0", "module": "C1"}, {"value": "0", "module": "C2"}, {"value": "6.72075", "module": "C3", "scenario": "S1"}, {"value": "7.597375", "module": "C3", "scenario": "S2"}, {"value": "0", "module": "C4", "scenario": "S1"}, {"value": "0", "module": "C4", "scenario": "S2"}, {"value": "0", "module": "D", "scenario": "S1"}, {"value": "0", "module": "D", "scenario": "S2"}]}, "resolvedFlowVersion": "38.00.000", "flowProperties": [], "typeOfFlow": "Other flow", "classification": {"classHierarchy": "Quantities / Environmental quantities / EPD EN 15804 / LCI indicators", "name": "GaBiCategories"}}, {"dataSetInternalID": 16, "referenceToFlowDataSet": {"shortDescription": [{"value": "Materials for energy recovery (MER)", "lang": "en"}, {"value": "Stoffe für die Energierückgewinnung (MER)", "lang": "de"}], "type": "flow data set", "refObjectId": "59a9181c-3aaf-46ee-8b13-2b3723b6e447", "uri": "../flows/59a9181c-3aaf-46ee-8b13-2b3723b6e447.xml"}, "exchange direction": "OUTPUT", "other": {"anies": [{"name": "referenceToUnitGroupDataSet", "value": {"shortDescription": [{"value": "kg", "lang": "en"}], "type": "unit group data set", "refObjectId": "ad38d542-3fe9-439d-9b95-2f5f7752acaf", "uri": "../unitgroups/ad38d542-3fe9-439d-9b95-2f5f7752acaf.xml"}}, {"value": "0", "module": "A1-A3"}, {"value": "0", "module": "A4"}, {"value": "0", "module": "A5"}, {"value": "0", "module": "C1"}, {"value": "0", "module": "C2"}, {"value": "0", "module": "C3", "scenario": "S1"}, {"value": "0", "module": "C3", "scenario": "S2"}, {"value": "0", "module": "C4", "scenario": "S1"}, {"value": "0", "module": "C4", "scenario": "S2"}, {"value": "0", "module": "D", "scenario": "S1"}, {"value": "0", "module": "D", "scenario": "S2"}]}, "resolvedFlowVersion": "38.00.000", "flowProperties": [], "typeOfFlow": "Other flow", "classification": {"classHierarchy": "Quantities / Environmental quantities / EPD EN 15804 / LCI indicators", "name": "GaBiCategories"}}, {"dataSetInternalID": 17, "referenceToFlowDataSet": {"shortDescription": [{"value": "Exported electrical energy (EEE)", "lang": "en"}, {"value": "Exportierte elektrische Energie (EEE)", "lang": "de"}], "type": "flow data set", "refObjectId": "4da0c987-2b76-40d6-9e9e-82a017aaaf29", "uri": "../flows/4da0c987-2b76-40d6-9e9e-82a017aaaf29.xml"}, "exchange direction": "OUTPUT", "other": {"anies": [{"name": "referenceToUnitGroupDataSet", "value": {"shortDescription": [{"value": "MJ", "lang": "en"}], "type": "unit group data set", "refObjectId": "93a60a57-a3c8-11da-a746-0800200c9a66", "uri": "../unitgroups/93a60a57-a3c8-11da-a746-0800200c9a66.xml"}}, {"value": "0", "module": "A1-A3"}, {"value": "0", "module": "A4"}, {"value": "0.0163331838940019", "module": "A5"}, {"value": "0", "module": "C1"}, {"value": "0", "module": "C2"}, {"value": "3.58790295168367", "module": "C3", "scenario": "S1"}, {"value": "0.032800756293649", "module": "C3", "scenario": "S2"}, {"value": "0", "module": "C4", "scenario": "S1"}, {"value": "0", "module": "C4", "scenario": "S2"}, {"value": "0", "module": "D", "scenario": "S1"}, {"value": "0", "module": "D", "scenario": "S2"}]}, "resolvedFlowVersion": "38.00.000", "flowProperties": [], "typeOfFlow": "Other flow", "classification": {"classHierarchy": "Quantities / Environmental quantities / EPD EN 15804 / LCI indicators", "name": "GaBiCategories"}}, {"dataSetInternalID": 18, "referenceToFlowDataSet": {"shortDescription": [{"value": "Exported thermal energy (EET)", "lang": "en"}, {"value": "Exportierte thermische Energie (EET)", "lang": "de"}], "type": "flow data set", "refObjectId": "98daf38a-7a79-46d3-9a37-2b7bd0955810", "uri": "../flows/98daf38a-7a79-46d3-9a37-2b7bd0955810.xml"}, "exchange direction": "OUTPUT", "other": {"anies": [{"name": "referenceToUnitGroupDataSet", "value": {"shortDescription": [{"value": "MJ", "lang": "en"}], "type": "unit group data set", "refObjectId": "93a60a57-a3c8-11da-a746-0800200c9a66", "uri": "../unitgroups/93a60a57-a3c8-11da-a746-0800200c9a66.xml"}}, {"value": "0", "module": "A1-A3"}, {"value": "0", "module": "A4"}, {"value": "0.0292505224397313", "module": "A5"}, {"value": "0", "module": "C1"}, {"value": "0", "module": "C2"}, {"value": "6.43620360655414", "module": "C3", "scenario": "S1"}, {"value": "0.0683864104753958", "module": "C3", "scenario": "S2"}, {"value": "0", "module": "C4", "scenario": "S1"}, {"value": "0", "module": "C4", "scenario": "S2"}, {"value": "0", "module": "D", "scenario": "S1"}, {"value": "0", "module": "D", "scenario": "S2"}]}, "resolvedFlowVersion": "38.00.000", "flowProperties": [], "typeOfFlow": "Other flow", "classification": {"classHierarchy": "Quantities / Environmental quantities / EPD EN 15804 / LCI indicators", "name": "GaBiCategories"}}]}, "LCIAResults": {"LCIAResult": [{"referenceToLCIAMethodDataSet": {"shortDescription": [{"value": "Global Warming Potential total (GWP-total)", "lang": "en"}, {"value": "Globales Erwärmungspotenzial total (GWP-total)", "lang": "de"}], "type": "LCIA method data set", "refObjectId": "6a37f984-a4b3-458a-a20a-64418c145fa2", "uri": "../lciamethods/6a37f984-a4b3-458a-a20a-64418c145fa2.xml"}, "other": {"anies": [{"name": "referenceToUnitGroupDataSet", "value": {"shortDescription": [{"value": "kg CO_(2) eq", "lang": "en"}], "type": "unit group data set", "refObjectId": "1ebf3012-d0db-4de2-aefd-ef30cedb0be1", "uri": "../unitgroups/1ebf3012-d0db-4de2-aefd-ef30cedb0be1.xml"}}, {"value": "78.3685726160844", "module": "A1-A3"}, {"value": "0.275046950925836", "module": "A4"}, {"value": "0.839793548719508", "module": "A5"}, {"value": "0", "module": "C1"}, {"value": "0.13752347516104", "module": "C2"}, {"value": "2.3172489028461", "module": "C3", "scenario": "S1"}, {"value": "0.0297254719698585", "module": "C3", "scenario": "S2"}, {"value": "0.569277931240374", "module": "C4", "scenario": "S1"}, {"value": "0.569277931240374", "module": "C4", "scenario": "S2"}, {"value": "-9.64903924480064", "module": "D", "scenario": "S1"}, {"value": "-9.8596635861982", "module": "D", "scenario": "S2"}]}}, {"referenceToLCIAMethodDataSet": {"shortDescription": [{"value": "Global Warming Potential fossil fuels (GWP-fossil)", "lang": "en"}, {"value": "Globales Erwärmungspotenzial fossil (GWP-fossil)", "lang": "de"}], "type": "LCIA method data set", "refObjectId": "5f635281-343e-44fb-83df-1971b155e6b6", "uri": "../lciamethods/5f635281-343e-44fb-83df-1971b155e6b6.xml"}, "other": {"anies": [{"name": "referenceToUnitGroupDataSet", "value": {"shortDescription": [{"value": "kg CO_(2) eq", "lang": "en"}], "type": "unit group data set", "refObjectId": "1ebf3012-d0db-4de2-aefd-ef30cedb0be1", "uri": "../unitgroups/1ebf3012-d0db-4de2-aefd-ef30cedb0be1.xml"}}, {"value": "78.0719799059564", "module": "A1-A3"}, {"value": "0.272376581004197", "module": "A4"}, {"value": "0.827393860984625", "module": "A5"}, {"value": "0", "module": "C1"}, {"value": "0.136188290203151", "module": "C2"}, {"value": "2.31714468612876", "module": "C3", "scenario": "S1"}, {"value": "0.0297167454412152", "module": "C3", "scenario": "S2"}, {"value": "0.566325699679905", "module": "C4", "scenario": "S1"}, {"value": "0.566325699679905", "module": "C4", "scenario": "S2"}, {"value": "-9.63715284769546", "module": "D", "scenario": "S1"}, {"value": "-9.84636114132894", "module": "D", "scenario": "S2"}]}}, {"referenceToLCIAMethodDataSet": {"shortDescription": [{"value": "Global Warming Potential biogenic (GWP-biogenic)", "lang": "en"}, {"value": "Globales Erwärmungspotenzial biogen (GWP-biogenic)", "lang": "de"}], "type": "LCIA method data set", "refObjectId": "2356e1ab-0185-4db5-86e5-16de51c7485c", "uri": "../lciamethods/2356e1ab-0185-4db5-86e5-16de51c7485c.xml"}, "other": {"anies": [{"name": "referenceToUnitGroupDataSet", "value": {"shortDescription": [{"value": "kg CO_(2) eq", "lang": "en"}], "type": "unit group data set", "refObjectId": "1ebf3012-d0db-4de2-aefd-ef30cedb0be1", "uri": "../unitgroups/1ebf3012-d0db-4de2-aefd-ef30cedb0be1.xml"}}, {"value": "0.273583755901675", "module": "A1-A3"}, {"value": "0.00114964990332196", "module": "A4"}, {"value": "0.0123461400058807", "module": "A5"}, {"value": "0", "module": "C1"}, {"value": "0.000574824950399182", "module": "C2"}, {"value": "9.44861025538803E-05", "module": "C3", "scenario": "S1"}, {"value": "7.53168045892718E-06", "module": "C3", "scenario": "S2"}, {"value": "0.00190689408606458", "module": "C4", "scenario": "S1"}, {"value": "0.00190689408606458", "module": "C4", "scenario": "S2"}, {"value": "-0.0110025940676467", "module": "D", "scenario": "S1"}, {"value": "-0.012436187355259", "module": "D", "scenario": "S2"}]}}, {"referenceToLCIAMethodDataSet": {"shortDescription": [{"value": "Global Warming Potential luluc (GWP-luluc)", "lang": "en"}, {"value": "Globales Erwärmungspotenzial luluc (GWP-luluc)", "lang": "de"}], "type": "LCIA method data set", "refObjectId": "4331bbdb-978a-490d-8707-eeb047f01a55", "uri": "../lciamethods/4331bbdb-978a-490d-8707-eeb047f01a55.xml"}, "other": {"anies": [{"name": "referenceToUnitGroupDataSet", "value": {"shortDescription": [{"value": "kg CO_(2) eq", "lang": "en"}], "type": "unit group data set", "refObjectId": "1ebf3012-d0db-4de2-aefd-ef30cedb0be1", "uri": "../unitgroups/1ebf3012-d0db-4de2-aefd-ef30cedb0be1.xml"}}, {"value": "0.0230089542263854", "module": "A1-A3"}, {"value": "0.00152072001831749", "module": "A4"}, {"value": "5.35477290027611E-05", "module": "A5"}, {"value": "0", "module": "C1"}, {"value": "0.000760360007489673", "module": "C2"}, {"value": "9.73061478524542E-06", "module": "C3", "scenario": "S1"}, {"value": "1.19484818437455E-06", "module": "C3", "scenario": "S2"}, {"value": "0.00104533747440421", "module": "C4", "scenario": "S1"}, {"value": "0.00104533747440421", "module": "C4", "scenario": "S2"}, {"value": "-0.00088380303753181", "module": "D", "scenario": "S1"}, {"value": "-0.000866257514001714", "module": "D", "scenario": "S2"}]}}, {"referenceToLCIAMethodDataSet": {"shortDescription": [{"value": "Depletion potential of the stratospheric ozone layer (ODP)", "lang": "en"}, {"value": "Abbau Potential der stratosphärischen Ozonschicht (ODP)", "lang": "de"}], "type": "LCIA method data set", "refObjectId": "b5c629d6-def3-11e6-bf01-fe55135034f3", "uri": "../lciamethods/b5c629d6-def3-11e6-bf01-fe55135034f3.xml"}, "other": {"anies": [{"name": "referenceToUnitGroupDataSet", "value": {"shortDescription": [{"value": "kg CFC11 eq", "lang": "en"}], "type": "unit group data set", "refObjectId": "d9e957c9-7309-4474-bf3a-7777df6c4e5b", "uri": "../unitgroups/d9e957c9-7309-4474-bf3a-7777df6c4e5b.xml"}}, {"value": "1.86142072127046E-10", "module": "A1-A3"}, {"value": "1.63417534494035E-14", "module": "A4"}, {"value": "8.14997224905555E-12", "module": "A5"}, {"value": "0", "module": "C1"}, {"value": "8.17087670676583E-15", "module": "C2"}, {"value": "1.45473618173046E-13", "module": "C3", "scenario": "S1"}, {"value": "1.09872710167648E-14", "module": "C3", "scenario": "S2"}, {"value": "1.33124280751839E-12", "module": "C4", "scenario": "S1"}, {"value": "1.33124280751839E-12", "module": "C4", "scenario": "S2"}, {"value": "-6.52583333320359E-12", "module": "D", "scenario": "S1"}, {"value": "-2.65010401101276E-12", "module": "D", "scenario": "S2"}]}}, {"referenceToLCIAMethodDataSet": {"shortDescription": [{"value": "Acidification potential of land and water (AP)", "lang": "en"}, {"value": "Versauerungspotenzial von Boden und Wasser (AP)", "lang": "de"}], "type": "LCIA method data set", "refObjectId": "b5c611c6-def3-11e6-bf01-fe55135034f3", "uri": "../lciamethods/b5c611c6-def3-11e6-bf01-fe55135034f3.xml"}, "other": {"anies": [{"name": "referenceToUnitGroupDataSet", "value": {"shortDescription": [{"value": "mol H^(+) eq", "lang": "en"}], "type": "unit group data set", "refObjectId": "42e089ac-92bf-4bf2-8ca1-5fc40d18f2ed", "uri": "../unitgroups/42e089ac-92bf-4bf2-8ca1-5fc40d18f2ed.xml"}}, {"value": "0.372137060608922", "module": "A1-A3"}, {"value": "0.000259590203838726", "module": "A4"}, {"value": "0.00121426157321591", "module": "A5"}, {"value": "0", "module": "C1"}, {"value": "0.000129795101634449", "module": "C2"}, {"value": "0.000234676647274279", "module": "C3", "scenario": "S1"}, {"value": "7.40241376517932E-06", "module": "C3", "scenario": "S2"}, {"value": "0.0040151061835488", "module": "C4", "scenario": "S1"}, {"value": "0.0040151061835488", "module": "C4", "scenario": "S2"}, {"value": "-0.032621963136241", "module": "D", "scenario": "S1"}, {"value": "-0.0334978993895094", "module": "D", "scenario": "S2"}]}}, {"referenceToLCIAMethodDataSet": {"shortDescription": [{"value": "Eutrophication potential aquatic freshwater (EP-freshwater)", "lang": "en"}, {"value": "Eutrophierungspotenzial Süßwasser (EP-freshwater)", "lang": "de"}], "type": "LCIA method data set", "refObjectId": "b53ec18f-7377-4ad3-86eb-cc3f4f276b2b", "uri": "../lciamethods/b53ec18f-7377-4ad3-86eb-cc3f4f276b2b.xml"}, "other": {"anies": [{"name": "referenceToUnitGroupDataSet", "value": {"shortDescription": [{"value": "kg P eq", "lang": "en"}], "type": "unit group data set", "refObjectId": "0429039d-a61d-4590-ba67-aa4a20a810a1", "uri": "../unitgroups/0429039d-a61d-4590-ba67-aa4a20a810a1.xml"}}, {"value": "7.72075798221418E-05", "module": "A1-A3"}, {"value": "8.14184935992262E-07", "module": "A4"}, {"value": "3.70530650860418E-07", "module": "A5"}, {"value": "0", "module": "C1"}, {"value": "4.0709246710252E-07", "module": "C2"}, {"value": "6.65203676746594E-08", "module": "C3", "scenario": "S1"}, {"value": "8.19914196143043E-09", "module": "C3", "scenario": "S2"}, {"value": "9.59965351156094E-07", "module": "C4", "scenario": "S1"}, {"value": "9.59965351156094E-07", "module": "C4", "scenario": "S2"}, {"value": "-3.44315309277015E-06", "module": "D", "scenario": "S1"}, {"value": "-1.92255964838872E-06", "module": "D", "scenario": "S2"}]}}, {"referenceToLCIAMethodDataSet": {"shortDescription": [{"value": "Eutrophication potential aquatic marine (EP-marine)", "lang": "en"}, {"value": "Eutrophierungspotenzial Salzwasser (EP-marine)", "lang": "de"}], "type": "LCIA method data set", "refObjectId": "b5c619fa-def3-11e6-bf01-fe55135034f3", "uri": "../lciamethods/b5c619fa-def3-11e6-bf01-fe55135034f3.xml"}, "other": {"anies": [{"name": "referenceToUnitGroupDataSet", "value": {"shortDescription": [{"value": "kg N eq", "lang": "en"}], "type": "unit group data set", "refObjectId": "d05bb823-ecdf-4686-8c40-bf1d9257859f", "uri": "../unitgroups/d05bb823-ecdf-4686-8c40-bf1d9257859f.xml"}}, {"value": "0.126582485672653", "module": "A1-A3"}, {"value": "8.0877040931253E-05", "module": "A4"}, {"value": "0.00033203621557903", "module": "A5"}, {"value": "0", "module": "C1"}, {"value": "4.04385203768597E-05", "module": "C2"}, {"value": "6.27225082283548E-05", "module": "C3", "scenario": "S1"}, {"value": "2.60660767594393E-06", "module": "C3", "scenario": "S2"}, {"value": "0.00102663374097072", "module": "C4", "scenario": "S1"}, {"value": "0.00102663374097072", "module": "C4", "scenario": "S2"}, {"value": "-0.00437926552798899", "module": "D", "scenario": "S1"}, {"value": "-0.00463493102103935", "module": "D", "scenario": "S2"}]}}, {"referenceToLCIAMethodDataSet": {"shortDescription": [{"value": "Eutrophication potential terrestrial (EP-terrestrial)", "lang": "en"}, {"value": "Eutrophierungspotenzial Land (EP-terrestrial)", "lang": "de"}], "type": "LCIA method data set", "refObjectId": "b5c614d2-def3-11e6-bf01-fe55135034f3", "uri": "../lciamethods/b5c614d2-def3-11e6-bf01-fe55135034f3.xml"}, "other": {"anies": [{"name": "referenceToUnitGroupDataSet", "value": {"shortDescription": [{"value": "mol N eq", "lang": "en"}], "type": "unit group data set", "refObjectId": "71b4d617-0ec9-4d3f-b65e-e438940c2401", "uri": "../unitgroups/71b4d617-0ec9-4d3f-b65e-e438940c2401.xml"}}, {"value": "1.49408833096285", "module": "A1-A3"}, {"value": "0.000971509593884217", "module": "A4"}, {"value": "0.00355124418991024", "module": "A5"}, {"value": "0", "module": "C1"}, {"value": "0.000485754795875825", "module": "C2"}, {"value": "0.00110580375631623", "module": "C3", "scenario": "S1"}, {"value": "3.58443099799839E-05", "module": "C3", "scenario": "S2"}, {"value": "0.0112808133704141", "module": "C4", "scenario": "S1"}, {"value": "0.0112808133704141", "module": "C4", "scenario": "S2"}, {"value": "-0.0438579043925663", "module": "D", "scenario": "S1"}, {"value": "-0.0466369998848994", "module": "D", "scenario": "S2"}]}}, {"referenceToLCIAMethodDataSet": {"shortDescription": [{"value": "Formation potential of tropospheric ozone photochemical oxidants (POCP)", "lang": "en"}, {"value": "Bildungspotential für troposphärisches Ozon (POCP)", "lang": "de"}], "type": "LCIA method data set", "refObjectId": "b5c610fe-def3-11e6-bf01-fe55135034f3", "uri": "../lciamethods/b5c610fe-def3-11e6-bf01-fe55135034f3.xml"}, "other": {"anies": [{"name": "referenceToUnitGroupDataSet", "value": {"shortDescription": [{"value": "kg NMVOC eq", "lang": "en"}], "type": "unit group data set", "refObjectId": "d27c25f8-fbc1-44c6-b47b-4adbae4199c6", "uri": "../unitgroups/d27c25f8-fbc1-44c6-b47b-4adbae4199c6.xml"}}, {"value": "0.330698326919132", "module": "A1-A3"}, {"value": "0.000226188499908676", "module": "A4"}, {"value": "0.000937683263826102", "module": "A5"}, {"value": "0", "module": "C1"}, {"value": "0.000113094249706084", "module": "C2"}, {"value": "0.000177646309213222", "module": "C3", "scenario": "S1"}, {"value": "7.01696613595023E-06", "module": "C3", "scenario": "S2"}, {"value": "0.00311996416081158", "module": "C4", "scenario": "S1"}, {"value": "0.00311996416081158", "module": "C4", "scenario": "S2"}, {"value": "-0.0154094593187093", "module": "D", "scenario": "S1"}, {"value": "-0.0167843009235021", "module": "D", "scenario": "S2"}]}}, {"referenceToLCIAMethodDataSet": {"shortDescription": [{"value": "Abiotic depletion potential for non fossil resources (ADPE)", "lang": "en"}, {"value": "Potenzial für den abiotischen Abbau nicht fossiler Ressourcen (ADPE)", "lang": "de"}], "type": "LCIA method data set", "refObjectId": "b2ad6494-c78d-11e6-9d9d-cec0c932ce01", "uri": "../lciamethods/b2ad6494-c78d-11e6-9d9d-cec0c932ce01.xml"}, "other": {"anies": [{"name": "referenceToUnitGroupDataSet", "value": {"shortDescription": [{"value": "kg Sb eq", "lang": "en"}], "type": "unit group data set", "refObjectId": "54ccd2d9-a32a-4fc2-923d-f2c8c93e89d4", "uri": "../unitgroups/54ccd2d9-a32a-4fc2-923d-f2c8c93e89d4.xml"}}, {"value": "0.000260825313422953", "module": "A1-A3"}, {"value": "2.28022058346688E-08", "module": "A4"}, {"value": "9.81482530870509E-08", "module": "A5"}, {"value": "0", "module": "C1"}, {"value": "1.14011028923078E-08", "module": "C2"}, {"value": "3.61045940066487E-09", "module": "C3", "scenario": "S1"}, {"value": "2.56321930940096E-10", "module": "C3", "scenario": "S2"}, {"value": "5.80471790001305E-08", "module": "C4", "scenario": "S1"}, {"value": "5.80471790001305E-08", "module": "C4", "scenario": "S2"}, {"value": "-1.71905221390362E-05", "module": "D", "scenario": "S1"}, {"value": "-1.727377654337E-05", "module": "D", "scenario": "S2"}]}}, {"referenceToLCIAMethodDataSet": {"shortDescription": [{"value": "Abiotic depletion potential for fossil resources (ADPF)", "lang": "en"}, {"value": "Potenzial für den abiotischen Abbau fossiler Brennstoffe (ADPF)", "lang": "de"}], "type": "LCIA method data set", "refObjectId": "b2ad6110-c78d-11e6-9d9d-cec0c932ce01", "uri": "../lciamethods/b2ad6110-c78d-11e6-9d9d-cec0c932ce01.xml"}, "other": {"anies": [{"name": "referenceToUnitGroupDataSet", "value": {"shortDescription": [{"value": "MJ", "lang": "en"}], "type": "unit group data set", "refObjectId": "93a60a57-a3c8-11da-a746-0800200c9a66", "uri": "../unitgroups/93a60a57-a3c8-11da-a746-0800200c9a66.xml"}}, {"value": "954.775252161703", "module": "A1-A3"}, {"value": "3.64508910794263", "module": "A4"}, {"value": "17.4959995591771", "module": "A5"}, {"value": "0", "module": "C1"}, {"value": "1.82254454997063", "module": "C2"}, {"value": "0.37859321648279", "module": "C3", "scenario": "S1"}, {"value": "0.0203283612549897", "module": "C3", "scenario": "S2"}, {"value": "7.41909471581208", "module": "C4", "scenario": "S1"}, {"value": "7.41909471581208", "module": "C4", "scenario": "S2"}, {"value": "-107.465059431449", "module": "D", "scenario": "S1"}, {"value": "-133.968061421259", "module": "D", "scenario": "S2"}]}}, {"referenceToLCIAMethodDataSet": {"shortDescription": [{"value": "Water use (WDP)", "lang": "en"}, {"value": "Wassernutzung (WDP)", "lang": "de"}], "type": "LCIA method data set", "refObjectId": "b2ad66ce-c78d-11e6-9d9d-cec0c932ce01", "uri": "../lciamethods/b2ad66ce-c78d-11e6-9d9d-cec0c932ce01.xml"}, "other": {"anies": [{"name": "referenceToUnitGroupDataSet", "value": {"shortDescription": [{"value": "m^(3) world eq deprived", "lang": "en"}], "type": "unit group data set", "refObjectId": "6ae2df01-888e-46c8-b17d-49fa3869b476", "uri": "../unitgroups/6ae2df01-888e-46c8-b17d-49fa3869b476.xml"}}, {"value": "3.97515315366939", "module": "A1-A3"}, {"value": "0.00244664568151351", "module": "A4"}, {"value": "0.0632297166289799", "module": "A5"}, {"value": "0", "module": "C1"}, {"value": "0.00122332283807142", "module": "C2"}, {"value": "0.202250056094883", "module": "C3", "scenario": "S1"}, {"value": "0.00603731449413798", "module": "C3", "scenario": "S2"}, {"value": "0.0621027954070548", "module": "C4", "scenario": "S1"}, {"value": "0.0621027954070548", "module": "C4", "scenario": "S2"}, {"value": "-1.67508651869718", "module": "D", "scenario": "S1"}, {"value": "-1.77056205505858", "module": "D", "scenario": "S2"}]}}, {"referenceToLCIAMethodDataSet": {"shortDescription": [{"value": "Incidence of disease due to PM emissions (PM)", "lang": "en"}, {"value": "Auftreten von Krankheiten aufgrund von Feinstaubemissionen (PM)", "lang": "de"}], "type": "LCIA method data set", "refObjectId": "b5c602c6-def3-11e6-bf01-fe55135034f3", "uri": "../lciamethods/b5c602c6-def3-11e6-bf01-fe55135034f3.xml"}, "other": {"anies": [{"name": "referenceToUnitGroupDataSet", "value": {"shortDescription": [{"value": "Disease incidence", "lang": "en"}], "type": "unit group data set", "refObjectId": "3883559b-648f-4afc-8ba2-0bd24f3affa3", "uri": "../unitgroups/3883559b-648f-4afc-8ba2-0bd24f3affa3.xml"}}, {"value": "2.55850174652555E-06", "module": "A1-A3"}, {"value": "1.57027515342443E-09", "module": "A4"}, {"value": "1.08385877196977E-08", "module": "A5"}, {"value": "0", "module": "C1"}, {"value": "7.85137574988757E-10", "module": "C2"}, {"value": "2.28373852333091E-09", "module": "C3", "scenario": "S1"}, {"value": "1.83036616926723E-10", "module": "C3", "scenario": "S2"}, {"value": "4.94099625789315E-08", "module": "C4", "scenario": "S1"}, {"value": "4.94099625789315E-08", "module": "C4", "scenario": "S2"}, {"value": "-3.83604800575095E-07", "module": "D", "scenario": "S1"}, {"value": "-3.87504575335871E-07", "module": "D", "scenario": "S2"}]}}, {"referenceToLCIAMethodDataSet": {"shortDescription": [{"value": "Human exposure efficiency relative to U235 (IR)", "lang": "en"}, {"value": "Wirkung durch Exposition des Menschen mit U235 (IR)", "lang": "de"}], "type": "LCIA method data set", "refObjectId": "b5c632be-def3-11e6-bf01-fe55135034f3", "uri": "../lciamethods/b5c632be-def3-11e6-bf01-fe55135034f3.xml"}, "other": {"anies": [{"name": "referenceToUnitGroupDataSet", "value": {"shortDescription": [{"value": "kBq U235 eq", "lang": "en"}], "type": "unit group data set", "refObjectId": "456b05bf-1415-44a9-9993-02452f554c09", "uri": "../unitgroups/456b05bf-1415-44a9-9993-02452f554c09.xml"}}, {"value": "2.38709623095867", "module": "A1-A3"}, {"value": "0.000659478586986377", "module": "A4"}, {"value": "0.425634706047504", "module": "A5"}, {"value": "0", "module": "C1"}, {"value": "0.000329739292769376", "module": "C2"}, {"value": "0.00344476912003362", "module": "C3", "scenario": "S1"}, {"value": "0.000171241339840985", "module": "C3", "scenario": "S2"}, {"value": "0.00918629885355232", "module": "C4", "scenario": "S1"}, {"value": "0.00918629885355232", "module": "C4", "scenario": "S2"}, {"value": "-0.729663267178643", "module": "D", "scenario": "S1"}, {"value": "-0.598151608005101", "module": "D", "scenario": "S2"}]}}, {"referenceToLCIAMethodDataSet": {"shortDescription": [{"value": "Comparative toxic unit for ecosystems (ETP-fw)", "lang": "en"}, {"value": "Toxizitätsvergleichseinheit für Ökosysteme (ETP-fw)", "lang": "de"}], "type": "LCIA method data set", "refObjectId": "ee1082d1-b0f7-43ca-a1f0-21e2a4a74511", "uri": "../lciamethods/ee1082d1-b0f7-43ca-a1f0-21e2a4a74511.xml"}, "other": {"anies": [{"name": "referenceToUnitGroupDataSet", "value": {"shortDescription": [{"value": "CTUe", "lang": "en"}], "type": "unit group data set", "refObjectId": "aa959ded-f1eb-4efb-9c5c-2d60be36b3e6", "uri": "../unitgroups/aa959ded-f1eb-4efb-9c5c-2d60be36b3e6.xml"}}, {"value": "2309.42689947509", "module": "A1-A3"}, {"value": "2.5305940170792", "module": "A4"}, {"value": "5.35891799273571", "module": "A5"}, {"value": "0", "module": "C1"}, {"value": "1.26529700576214", "module": "C2"}, {"value": "0.209435635839621", "module": "C3", "scenario": "S1"}, {"value": "0.0148934909743406", "module": "C3", "scenario": "S2"}, {"value": "4.1561003790148", "module": "C4", "scenario": "S1"}, {"value": "4.1561003790148", "module": "C4", "scenario": "S2"}, {"value": "-25.2210609720021", "module": "D", "scenario": "S1"}, {"value": "-40.7229757240516", "module": "D", "scenario": "S2"}]}}, {"referenceToLCIAMethodDataSet": {"shortDescription": [{"value": "Comparative toxic unit for humans (carcinogenic) (HTP-c)", "lang": "en"}, {"value": "Toxizitätsvergleichseinheit für Menschen (krebserregend) (HTP-c)", "lang": "de"}], "type": "LCIA method data set", "refObjectId": "2299222a-bbd8-474f-9d4f-4dd1f18aea7c", "uri": "../lciamethods/2299222a-bbd8-474f-9d4f-4dd1f18aea7c.xml"}, "other": {"anies": [{"name": "referenceToUnitGroupDataSet", "value": {"shortDescription": [{"value": "CTUh", "lang": "en"}], "type": "unit group data set", "refObjectId": "d4c9523e-2d7e-49fd-8469-998f547d3a70", "uri": "../unitgroups/d4c9523e-2d7e-49fd-8469-998f547d3a70.xml"}}, {"value": "1.39111809989227E-07", "module": "A1-A3"}, {"value": "5.10045482380661E-11", "module": "A4"}, {"value": "9.871248653916E-11", "module": "A5"}, {"value": "0", "module": "C1"}, {"value": "2.55022740630529E-11", "module": "C2"}, {"value": "1.42554560100476E-11", "module": "C3", "scenario": "S1"}, {"value": "4.73177286385805E-13", "module": "C3", "scenario": "S2"}, {"value": "6.3429706288395E-10", "module": "C4", "scenario": "S1"}, {"value": "6.3429706288395E-10", "module": "C4", "scenario": "S2"}, {"value": "-4.86824535817892E-09", "module": "D", "scenario": "S1"}, {"value": "-5.1686765816085E-09", "module": "D", "scenario": "S2"}]}}, {"referenceToLCIAMethodDataSet": {"shortDescription": [{"value": "Comparative toxic unit for humans (noncarcinogenic) (HTP-nc)", "lang": "en"}, {"value": "Toxizitätsvergleichseinheit für Menschen (nicht krebserregend) (HTP-nc)", "lang": "de"}], "type": "LCIA method data set", "refObjectId": "3af763a5-b7a1-48c9-9cee-1f223481fcef", "uri": "../lciamethods/3af763a5-b7a1-48c9-9cee-1f223481fcef.xml"}, "other": {"anies": [{"name": "referenceToUnitGroupDataSet", "value": {"shortDescription": [{"value": "CTUh", "lang": "en"}], "type": "unit group data set", "refObjectId": "d4c9523e-2d7e-49fd-8469-998f547d3a70", "uri": "../unitgroups/d4c9523e-2d7e-49fd-8469-998f547d3a70.xml"}}, {"value": "9.33412093607726E-07", "module": "A1-A3"}, {"value": "2.63881471077179E-09", "module": "A4"}, {"value": "5.0203592652368E-09", "module": "A5"}, {"value": "0", "module": "C1"}, {"value": "1.31940735248966E-09", "module": "C2"}, {"value": "5.62956255157776E-10", "module": "C3", "scenario": "S1"}, {"value": "1.79897565449205E-11", "module": "C3", "scenario": "S2"}, {"value": "7.02411261599494E-08", "module": "C4", "scenario": "S1"}, {"value": "7.02411261599494E-08", "module": "C4", "scenario": "S2"}, {"value": "-1.20459529820601E-07", "module": "D", "scenario": "S1"}, {"value": "-1.33398753036925E-07", "module": "D", "scenario": "S2"}]}}, {"referenceToLCIAMethodDataSet": {"shortDescription": [{"value": "Soil quality index (SQP)", "lang": "en"}, {"value": "Bodenqualitätsindex (SQP)", "lang": "de"}], "type": "LCIA method data set", "refObjectId": "b2ad6890-c78d-11e6-9d9d-cec0c932ce01", "uri": "../lciamethods/b2ad6890-c78d-11e6-9d9d-cec0c932ce01.xml"}, "other": {"anies": [{"name": "referenceToUnitGroupDataSet", "value": {"shortDescription": [{"value": "SQP", "lang": "en"}], "type": "unit group data set", "refObjectId": "f130951c-e67f-4f7f-8dd4-665de3974e18", "uri": "../unitgroups/f130951c-e67f-4f7f-8dd4-665de3974e18.xml"}}, {"value": "92.7590836668453", "module": "A1-A3"}, {"value": "1.25426925665147", "module": "A4"}, {"value": "1.60673031329583", "module": "A5"}, {"value": "0", "module": "C1"}, {"value": "0.627134626949106", "module": "C2"}, {"value": "0.115024164466341", "module": "C3", "scenario": "S1"}, {"value": "0.00720072488971734", "module": "C3", "scenario": "S2"}, {"value": "1.54343422967984", "module": "C4", "scenario": "S1"}, {"value": "1.54343422967984", "module": "C4", "scenario": "S2"}, {"value": "-3.41873854028967", "module": "D", "scenario": "S1"}, {"value": "-1.74120508843969", "module": "D", "scenario": "S2"}]}}]}, "otherAttributes": {"{http://www.indata.network/EPD/2019}epd-version": "1.2"}, "version": "1.1", "locations": "../ILCDLocations.xml"}