{"processInformation": {"dataSetInformation": {"UUID": "4c57ddb8-c44f-4865-9cd4-da650e240acd", "name": {"baseName": [{"value": "AMF THERMATEX & ARMSTRONG Acoustic Range (Pontarlier)", "lang": "en"}, {"value": "THERMATEX Acoustic, Pontarlier", "lang": "de"}], "functionalUnitFlowProperties": [{"lang": "en"}]}, "classificationInformation": {"classification": [{"class": [{"value": "Mineralische Baustoffe", "level": 0, "classId": "1"}, {"value": "Steine und Elemente", "level": 1, "classId": "1.3"}, {"value": "Deckenplatten", "level": 2, "classId": "1.3.15"}], "name": "OEKOBAU.DAT"}, {"class": [{"value": "02 Building products", "level": 0}, {"value": "Internal and external wall and ceiling finishes", "level": 1}, {"value": "Mineral panels", "level": 2}], "name": "IBUCategories"}]}, "generalComment": [{"value": "The ceiling tiles are manufactured using a wet felt process and consist of biosoluble mineral wool, perlite, clay and starch. The ceiling tiles meet the requirements of DIN 18177 and EN 13964.\n\nThe AMF and Armstrong mineral tiles are available in a wide range of different surface designs and product properties. Depending on the design, the ceiling tiles are available in different formats and edge finishes.\n\nThis EPD applies to the following products:\nArmstrong Perla OP 0.95, Armstrong Perla OP 1.00, Armstrong Ultima+ Alpha, THERMATEX Acoustic, Ultima+ Acoustic, Armstrong Perla, Armstrong Bioguard Acoustic, Armstrong Bioguard Acoustic OP, Armstrong Saniguard, Armstrong Sierra, Armstrong Sierra OP, Armstrong Solara, THERMATEX Antaris, THERMATEX Antaris C. Armstrong Ultima, THERMATEX Thermofon, Adagio Acoustic+, Adagio Alpha+.The declared average represents a potential underestimation of the environmental impact associated to the products Perla OP1.", "lang": "en"}, {"value": "Die Deckenplatten werden in einem Nassfilzverfahren hergestellt und bestehen aus biolöslicher Mineralwolle, Perlit, Ton und Stärke. Die Deckenplatten erfüllen die Anforderungen der DIN 18177 und der EN 13964. Die Mineralplatten von AMF und Armstrong sind in einer Vielzahl von unterschiedlichen Oberflächenausführungen und Produkteigenschaften erhältlich. Je nach Design sind die Deckenplatten in verschiedenen Formaten und Kantenausführungen erhältlich. Diese EPD gilt für die folgenden Produkte: Armstrong Perla OP 0,95, Armstrong Perla OP 1,00, Armstrong Ultima+ Alpha, THERMATEX Acoustic, Ultima+ Acoustic, Armstrong Perla, Armstrong Bioguard Acoustic, Armstrong Bioguard Acoustic OP, Armstrong Saniguard, Armstrong Sierra, Armstrong Sierra OP, Armstrong Solara, THERMATEX Antaris, THERMATEX Antaris C. Armstrong Ultima, THERMATEX Thermofon, Adagio Acoustic+, Adagio Alpha+. Der angegebene Durchschnittswert stellt eine mögliche Unterschätzung der Umweltauswirkungen der Produkte Perla OP1 dar.", "lang": "de"}]}, "quantitativeReference": {"referenceToReferenceFlow": [0]}, "time": {"referenceYear": 2021, "dataSetValidUntil": 2026, "other": {"anies": [{"name": "publicationDateOfEPD", "value": 1621900800000}]}}, "geography": {"locationOfOperationSupplyOrProduction": {"location": "FR"}}, "technology": {"technologyDescriptionAndIncludedProcesses": [{"value": "The mineral tiles are produced in the traditional wet process (wet-felt). The raw materials are mixed with water to form a homogeneous suspension, which is pumped onto a belt conveyor (Fourdrinier). The water is removed mechanically (gravity and vacuum) and by evaporation in the drying oven. As far as possible, the process water is reused. It is treated accordingly and fed back into the process water circuit. Depending on the desired appearance the panels can be sanded, colour-treated, patterned, eroded or embossed. Production waste and dust are reused in the process in the sense of an internal cycle. The manufacturing plant is certified according to ISO 9001, ISO 14001 and OHSAS 18001. \nTechnical data: \nMineral boards (wet-felt) are regulated by EN 13964 and have corresponding labelling and declaration of performance. The following data provide an overview of results: \nDeclared unit: \nThis EPD refers to a declared unit of 1 m THERMATEX/Armstrong Acoustic Range ceiling tiles with an average surface weight of 2,84 kg/m.", "lang": "en"}, {"value": "Die Mineralfliesen werden auf traditionelle Weise hergestellt\n\nNassverfahren (Nassfilz) hergestellt. Die Rohstoffe werden mit Wasser vermischt, um eine homogene Suspension zu bilden, die auf ein Förderband (Langsieb) gepumpt wird. Das Wasser wird mechanisch (Schwerkraft und Vakuum) und durch Verdampfung im Trockenofen entfernt. Das Prozesswasser wird so weit wie möglich wiederverwendet. Es wird entsprechend aufbereitet und dem Prozesswasserkreislauf wieder zugeführt. Je nach gewünschtem Aussehen können die Platten geschliffen, farblich behandelt, gemustert, erodiert oder geprägt werden. Produktionsabfälle und Staub werden im Sinne eines internen Kreislaufs im Prozess wiederverwendet.\n\nDie Produktionsstätte ist nach ISO 9001, ISO 14001 und OHSAS 18001 zertifiziert. \nTechnische Daten: \nMineralplatten (Nassfilz) werden durch die EN 13964 geregelt und haben eine entsprechende Kennzeichnung und Leistungserklärung. Die folgenden Daten geben einen Überblick über die Ergebnisse: \nDeklarierte Einheit: \nDiese EPD bezieht sich auf eine deklarierte Einheit von 1 m² THERMATEX/Armstrong Acoustic Range Deckenplatten mit einem durchschnittlichen Flächengewicht von 2,84 kg/m².", "lang": "de"}], "technologicalApplicability": [{"value": "Mineral tiles (wet-felt) are typically used as lay in for suspended ceiling constructions. They are primarily used as optical cladding, but also for sound absorption and sound insulation, for fire resistance and against fire spreading, for cleanrooms and high hygiene requirements.", "lang": "en"}, {"value": "Mineralplatten (Nassfilz) werden typischerweise als Einlage für abgehängte Deckenkonstruktionen verwendet. Sie werden in erster Linie als optische Verkleidung verwendet, aber auch zur Schallabsorption und Schalldämmung, zur Feuerbeständigkeit und gegen die Ausbreitung von Feuer, für Reinräume und hohe Hygieneanforderungen.", "lang": "de"}]}}, "modellingAndValidation": {"LCIMethodAndAllocation": {"typeOfDataSet": "EPD", "referenceToLCAMethodDetails": [{"shortDescription": [{"value": "Mineral panels.pdf", "lang": "en"}], "type": "source data set", "refObjectId": "a6b4c3e9-5020-486e-8863-c75faa0ea9fd"}], "other": {"anies": [{"name": "subType", "value": "average dataset"}]}}, "dataSourcesTreatmentAndRepresentativeness": {"referenceToDataSource": [{"shortDescription": [{"value": "GaBi Database (all versions)", "lang": "en"}], "type": "source data set", "refObjectId": "28d74cc0-db8b-4d7e-bc44-5f6d56ce0c4a"}, {"shortDescription": [{"value": "GaBi Database Edition 2020, CUP 2020.02", "lang": "en"}], "type": "source data set", "refObjectId": "4b368ada-d799-4afc-9d41-f371f2b23781"}], "useAdviceForDataSet": [{"value": "Scope: \nThis document refers to 1 m² THERMATEX/ARMSTRONG Acoustic Range mineral ceiling tiles with an average recipe and an average surface weight of 2,84 kg/m², manufactured at the production facility in Pontarlier, France under the brand names THERMATEX and ARMSTRONG. \nSystem boundary: \nThe life cycle assessment of average THERMATEX/Armstrong Acoustic Range mineral ceiling tiles includes a cradle-to-gate analysis of the products environmental impacts with options. Subsequent life cycle phases are part of the analysis:\n\nModule A1–A3 | Production stage \nThe production stage includes the upstream burdens of raw material supply, their transports and the manufacturing plant of Knauf Ceiling Solutions located in Pontarlier (France). Mineral ceiling tiles are produced in the wet-felt process.\nMain raw material inputs, therefore, refer to mineral wool, perlite, clay and starch. The production site is supplied with electricity from the French power grid and thermal energy from natural gas.\n\nModule A4 | Transport from the gate to the site\nModule A4 includes transport to the construction site. For this purpose, transport by truck over a distance of 470 km is used as a representative scenario.\n\nModule A5 | Assembly at the site\nFor installation in the building, a scenario of 5 % loss is declared in this EPD. The losses during installation in the building are strongly dependent on the building geometry and the specific application. Thus, the percentage of waste can vary greatly in the building context and must be adjusted accordingly at the building level according to the actual conditions. In addition to the losses during installation in the building, Module A5 includes the environmental impacts from the End-of-Life of the packaging of the products.\n\nModule C1 | Deconstruction and demolition\nDisassembly of the product is done either manually or using smaller tools. Referring energy demand is considered to be negligible.\n\nModul C2 | Transport to disposal\nThe transport to the disposal of the material is estimated declaring a 50 km radius to the landfill. In reality, this scenario may vary depending on the actual location of deconstruction and referring waste treatment.\n\nModule C3 | Waste processing\nThe declared scenario assumes landfilling of the product. Referring environmental impacts are accounted for in module C4.\n\nModule C4 | Disposal\nModule C4 refers to the emissions from the disposal of the mineral ceiling tiles. The chosen scenario, therefore, includes the environmental burdens of landfilling of the product.\n\nModule D | Benefits and loads beyond the system boundary\nThe declared scenario assumes landfilling of the product. Referring environmental impacts are accounted for in module C4. Module D declares the substitution potential from energy recovery of the incineration of packaging waste in module A5.", "lang": "en"}, {"value": "Gültigkeitsbereich: \nDieses Dokument bezieht sich auf 1 m² THERMATEX/ARMSTRONG Acoustic Range Mineraldeckenplatten mit einer durchschnittlichen Rezeptur und einem durchschnittlichen Flächengewicht von 2,84 kg/m², hergestellt in der Produktionsstätte in Pontarlier, Frankreich, unter den Markennamen THERMATEX und ARMSTRONG. \nSystemgrenze: \nDie Ökobilanz der durchschnittlichen THERMATEX/Armstrong Acoustic Range Mineraldeckenplatten umfasst eine Analyse der Umweltauswirkungen der Produkte von der Wiege bis zur Bahre mit Optionen. Die folgenden Lebenszyklusphasen sind Teil der Analyse: Modul A1-A3 | Produktionsphase Die Produktionsphase umfasst die vorgelagerten Belastungen durch die Rohstoffversorgung, ihre Transporte und die Produktionsanlage von Knauf Ceiling Solutions in Pontarlier (Frankreich). Mineralische Deckenplatten werden im Nassfilzverfahren hergestellt. Die Hauptrohstoffe sind daher Mineralwolle, Perlit, Ton und Stärke. Die Produktionsstätte wird mit Strom aus dem französischen Stromnetz und Wärmeenergie aus Erdgas versorgt. Modul A4 | Transport vom Tor zur Baustelle Modul A4 umfasst den Transport zur Baustelle. Zu diesem Zweck wird der Transport per LKW über eine Entfernung von 470 km als repräsentatives Szenario verwendet. Modul A5 | Montage am Standort Für den Einbau in das Gebäude wird in dieser EPD ein Szenario von 5 % Verlust angegeben. Die Verluste bei der Installation im Gebäude sind stark von der Gebäudegeometrie und der spezifischen Anwendung abhängig. Daher kann der Prozentsatz der Verluste im Gebäudekontext stark variieren und muss auf Gebäudeebene entsprechend den tatsächlichen Bedingungen angepasst werden. Zusätzlich zu den Verlusten bei der Installation im Gebäude umfasst Modul A5 die Umweltauswirkungen am Ende des Lebenszyklus der Verpackung der Produkte. Modul C1 | Rückbau und Abriss Die Demontage des Produkts erfolgt entweder manuell oder mit kleineren Werkzeugen. Der diesbezügliche Energiebedarf wird als vernachlässigbar angesehen. Modul C2 | Transport zur Entsorgung Der Transport zur Entsorgung des Materials wird mit einem Radius von 50 km zur Deponie veranschlagt. In der Realität kann dieses Szenario je nach dem tatsächlichen Standort des Rückbaus und der entsprechenden Abfallbehandlung variieren. Modul C3 | Abfallverarbeitung Das angegebene Szenario geht von einer Deponierung des Produkts aus. Die damit verbundenen Umweltauswirkungen werden in Modul C4 berücksichtigt. Modul C4 | Entsorgung Modul C4 bezieht sich auf die Emissionen aus der Entsorgung der Mineraldeckenplatten. Das gewählte Szenario beinhaltet daher die Umweltbelastungen aus der Deponierung des Produkts. Modul D | Nutzen und Belastungen jenseits der Systemgrenze Das deklarierte Szenario geht von der Deponierung des Produkts aus. Die damit verbundenen Umweltbelastungen werden in Modul C4 berücksichtigt. Modul D deklariert das Substitutionspotenzial aus der energetischen Verwertung der Verbrennung von Verpackungsabfällen in Modul A5.", "lang": "de"}], "other": {"anies": [{"name": "referenceToOriginalEPD", "value": {"shortDescription": {"value": "AMF THERMATEX & ARMSTRONG Acoustic Range (Pontarlier).pdf", "defaultValue": "AMF THERMATEX & ARMSTRONG Acoustic Range (Pontarlier).pdf", "lstrings": [{"lang": "en", "value": "AMF THERMATEX & ARMSTRONG Acoustic Range (Pontarlier).pdf"}]}, "type": "source data set", "uuid": {"uuid": "49abff9e-0452-4933-a827-478283864e33"}, "refObjectId": "49abff9e-0452-4933-a827-478283864e33", "resourceURLs": ["https://oekobaudat.de/OEKOBAU.DAT/resource/sources/49abff9e-0452-4933-a827-478283864e33/AMF_THERMATEX_ARMSTRONG_Acoustic_Range_Pontarlier__18574.pdf?version=00.02.000"]}}]}}, "validation": {"review": [{"referenceToNameOfReviewerAndInstitution": [{"shortDescription": [{"value": "Institut Bauen und Umwelt e. V.", "lang": "en"}], "type": "contact data set", "refObjectId": "d111dbec-b024-4be5-86c5-752d6eb2cf95", "uri": "../contacts/d111dbec-b024-4be5-86c5-752d6eb2cf95.xml"}], "type": "Accredited third party review"}]}, "complianceDeclarations": {"compliance": [{"referenceToComplianceSystem": {"shortDescription": [{"value": "DIN EN 15804+A2", "lang": "en"}], "type": "source data set", "refObjectId": "c0016b33-8cf7-415c-ac6e-deba0d21440d", "uri": "../sources/c0016b33-8cf7-415c-ac6e-deba0d21440d.xml"}}, {"referenceToComplianceSystem": {"shortDescription": [{"value": "ISO 14025", "lang": "en"}], "type": "source data set", "refObjectId": "4f2eb655-6e44-4874-a95a-e28f5442cd4d", "uri": "../sources/4f2eb655-6e44-4874-a95a-e28f5442cd4d.xml"}}]}}, "administrativeInformation": {"commissionerAndGoal": {"referenceToCommissioner": [{"shortDescription": [{"value": "Knauf Ceiling Solutions GmbH & Co. KG", "lang": "en"}], "type": "contact data set", "refObjectId": "385ff54b-8ba2-4ffd-83b7-61566c1c205b", "uri": "../contacts/385ff54b-8ba2-4ffd-83b7-61566c1c205b.xml"}]}, "dataGenerator": {"referenceToPersonOrEntityGeneratingTheDataSet": [{"shortDescription": [{"value": "Daxner & Merl GmbH", "lang": "en"}], "type": "contact data set", "refObjectId": "ad8ad627-3991-42b7-a7ca-5a3fe0a34c28", "uri": "../contacts/ad8ad627-3991-42b7-a7ca-5a3fe0a34c28.xml"}]}, "dataEntryBy": {"timeStamp": 1621900800000, "referenceToDataSetFormat": [{"shortDescription": [{"value": "ILCD Format", "lang": "en"}], "type": "source data set", "refObjectId": "a97a0155-0234-4b87-b4ce-a45da52f2a40", "uri": "../sources/a97a0155-0234-4b87-b4ce-a45da52f2a40.xml"}, {"shortDescription": [{"value": "EPD-Datenformaterweiterungen v1.2", "lang": "de"}, {"value": "EPD Data Format Extensions v1.2", "lang": "en"}], "type": "source data set", "refObjectId": "a29449fd-aa2f-4de8-b5d7-4b06b43c6fde", "uri": "../sources/a29449fd-aa2f-4de8-b5d7-4b06b43c6fde.xml"}]}, "publicationAndOwnership": {"dataSetVersion": "00.05.000", "referenceToRegistrationAuthority": {"shortDescription": [{"value": "Institut Bauen und Umwelt e. V.", "lang": "en"}], "type": "contact data set", "refObjectId": "d111dbec-b024-4be5-86c5-752d6eb2cf95", "uri": "../contacts/d111dbec-b024-4be5-86c5-752d6eb2cf95.xml"}, "registrationNumber": "EPD-KNA-20210115-IBD2-EN", "referenceToOwnershipOfDataSet": {"shortDescription": [{"value": "Knauf Ceiling Solutions GmbH & Co. KG", "lang": "en"}], "type": "contact data set", "refObjectId": "385ff54b-8ba2-4ffd-83b7-61566c1c205b", "uri": "../contacts/385ff54b-8ba2-4ffd-83b7-61566c1c205b.xml"}, "copyright": true, "licenseType": "Free of charge for all users and uses", "accessRestrictions": [{"value": "None", "lang": "en"}], "other": {"anies": [{"name": "referenceToPublisher", "value": {"shortDescription": [{"value": "Institut Bauen und Umwelt e. V.", "lang": "en"}], "type": "contact data set", "refObjectId": "d111dbec-b024-4be5-86c5-752d6eb2cf95", "uri": "../contacts/d111dbec-b024-4be5-86c5-752d6eb2cf95.xml"}}]}}}, "exchanges": {"exchange": [{"dataSetInternalID": 0, "referenceToFlowDataSet": {"shortDescription": [{"value": "THERMATEX Acoustic, Pontarlier (THERMATEX Acoustic, Pontarlier)", "lang": "en"}], "type": "flow data set", "refObjectId": "d6d85987-6cf6-a910-4ce9-9b4a83899e60", "uri": "../flows/d6d85987-6cf6-a910-4ce9-9b4a83899e60.xml"}, "meanAmount": 1.0, "referencesToDataSource": {}, "referenceFlow": true, "resolvedFlowVersion": "00.02.000", "resultingflowAmount": 1.0, "flowProperties": [{"name": [{"lang": "en", "value": "Area"}, {"lang": "de", "value": "Fläche"}], "uuid": "93a60a56-a3c8-19da-a746-0800200c9a66", "referenceFlowProperty": true, "meanValue": 1.0, "referenceUnit": "qm", "unitGroupUUID": "c20a03d7-bd90-4569-bc94-66cfd364dfc8"}], "materialProperties": [{"name": "gross density", "value": "2.84", "unit": "kg/m^3", "unitDescription": "kilograms per cubic metre"}, {"name": "grammage", "value": "2.84", "unit": "kg/m^2", "unitDescription": "kilograms per square meter"}, {"name": "layer thickness", "value": "0.017", "unit": "m", "unitDescription": "meters"}, {"name": "conversion factor [mass/declared unit]", "value": "2.84", "unit": "-", "unitDescription": "Without unit"}], "typeOfFlow": "Product flow", "classification": {"classHierarchy": "Mineralische Baustoffe / Steine und Elemente / Deckenplatten", "name": "OEKOBAU.DAT"}}, {"dataSetInternalID": 1, "referenceToFlowDataSet": {"shortDescription": [{"value": "Renewable primary energy as energy carrier (PERE)", "lang": "en"}, {"value": "Erneuerbare Primärenergie als Energieträger (PERE)", "lang": "de"}], "type": "flow data set", "refObjectId": "20f32be5-0398-4288-9b6d-accddd195317", "uri": "../flows/20f32be5-0398-4288-9b6d-accddd195317.xml"}, "exchange direction": "INPUT", "other": {"anies": [{"name": "referenceToUnitGroupDataSet", "value": {"shortDescription": [{"value": "MJ", "lang": "en"}], "type": "unit group data set", "refObjectId": "93a60a57-a3c8-11da-a746-0800200c9a66", "uri": "../unitgroups/93a60a57-a3c8-11da-a746-0800200c9a66.xml"}}, {"value": "4.22632815603709", "module": "A1-A3"}, {"value": "0.0846612606688614", "module": "A4"}, {"value": "0.215683294621922", "module": "A5"}, {"value": "0", "module": "C1"}, {"value": "0.00900651709243207", "module": "C2"}, {"value": "0", "module": "C3"}, {"value": "0.0739990346299918", "module": "C4"}, {"value": "-0.0267316578433764", "module": "D"}]}, "resolvedFlowVersion": "38.00.000", "flowProperties": [], "typeOfFlow": "Other flow", "classification": {"classHierarchy": "Quantities", "name": "GaBiCategories"}}, {"dataSetInternalID": 2, "referenceToFlowDataSet": {"shortDescription": [{"value": "Renewable primary energy resources as material utilization (PERM)", "lang": "en"}, {"value": "Erneuerbare Primärenergie zur stofflichen Nutzung (PERM)", "lang": "de"}], "type": "flow data set", "refObjectId": "fb3ec0de-548d-4508-aea5-00b73bf6f702", "uri": "../flows/fb3ec0de-548d-4508-aea5-00b73bf6f702.xml"}, "exchange direction": "INPUT", "other": {"anies": [{"name": "referenceToUnitGroupDataSet", "value": {"shortDescription": [{"value": "MJ", "lang": "en"}], "type": "unit group data set", "refObjectId": "93a60a57-a3c8-11da-a746-0800200c9a66", "uri": "../unitgroups/93a60a57-a3c8-11da-a746-0800200c9a66.xml"}}, {"value": "5.58", "module": "A1-A3"}, {"value": "0", "module": "A4"}, {"value": "0.279", "module": "A5"}, {"value": "0", "module": "C1"}, {"value": "0", "module": "C2"}, {"value": "0", "module": "C3"}, {"value": "0", "module": "C4"}, {"value": "0", "module": "D"}]}, "resolvedFlowVersion": "38.00.000", "flowProperties": [], "typeOfFlow": "Other flow", "classification": {"classHierarchy": "Quantities", "name": "GaBiCategories"}}, {"dataSetInternalID": 3, "referenceToFlowDataSet": {"shortDescription": [{"value": "Total use of renewable primary energy resources (PERT)", "lang": "en"}, {"value": "Total erneuerbare Primärenergie (PERT)", "lang": "de"}], "type": "flow data set", "refObjectId": "53f97275-fa8a-4cdd-9024-65936002acd0", "uri": "../flows/53f97275-fa8a-4cdd-9024-65936002acd0.xml"}, "exchange direction": "INPUT", "other": {"anies": [{"name": "referenceToUnitGroupDataSet", "value": {"shortDescription": [{"value": "MJ", "lang": "en"}], "type": "unit group data set", "refObjectId": "93a60a57-a3c8-11da-a746-0800200c9a66", "uri": "../unitgroups/93a60a57-a3c8-11da-a746-0800200c9a66.xml"}}, {"value": "9.80632815603709", "module": "A1-A3"}, {"value": "0.0846612606688614", "module": "A4"}, {"value": "0.494683294621922", "module": "A5"}, {"value": "0", "module": "C1"}, {"value": "0.00900651709243207", "module": "C2"}, {"value": "0", "module": "C3"}, {"value": "0.0739990346299918", "module": "C4"}, {"value": "-0.0267316578433764", "module": "D"}]}, "resolvedFlowVersion": "38.00.000", "flowProperties": [], "typeOfFlow": "Other flow", "classification": {"classHierarchy": "Quantities / Environmental quantities / EPD EN 15804 / LCI indicators", "name": "GaBiCategories"}}, {"dataSetInternalID": 4, "referenceToFlowDataSet": {"shortDescription": [{"value": "Non renewable primary energy as energy carrier (PENRE)", "lang": "en"}, {"value": "Nicht-erneuerbare Primärenergie als Energieträger (PENRE)", "lang": "de"}], "type": "flow data set", "refObjectId": "ac857178-2b45-46ec-892a-a9a4332f0372", "uri": "../flows/ac857178-2b45-46ec-892a-a9a4332f0372.xml"}, "exchange direction": "INPUT", "other": {"anies": [{"name": "referenceToUnitGroupDataSet", "value": {"shortDescription": [{"value": "MJ", "lang": "en"}], "type": "unit group data set", "refObjectId": "93a60a57-a3c8-11da-a746-0800200c9a66", "uri": "../unitgroups/93a60a57-a3c8-11da-a746-0800200c9a66.xml"}}, {"value": "78.7394617559965", "module": "A1-A3"}, {"value": "1.04730684416951", "module": "A4"}, {"value": "3.96876220136651", "module": "A5"}, {"value": "0", "module": "C1"}, {"value": "0.111415621720161", "module": "C2"}, {"value": "0", "module": "C3"}, {"value": "0.56540066871469", "module": "C4"}, {"value": "-0.25763694027588", "module": "D"}]}, "resolvedFlowVersion": "38.00.000", "flowProperties": [], "typeOfFlow": "Other flow", "classification": {"classHierarchy": "Quantities", "name": "GaBiCategories"}}, {"dataSetInternalID": 5, "referenceToFlowDataSet": {"shortDescription": [{"value": "Non renewable primary energy as material utilization (PENRM)", "lang": "en"}, {"value": "Nicht-erneuerbare Primärenergie zur stofflichen Nutzung (PENRM)", "lang": "de"}], "type": "flow data set", "refObjectId": "1421caa0-679d-4bf4-b282-0eb850ccae27", "uri": "../flows/1421caa0-679d-4bf4-b282-0eb850ccae27.xml"}, "exchange direction": "INPUT", "other": {"anies": [{"name": "referenceToUnitGroupDataSet", "value": {"shortDescription": [{"value": "MJ", "lang": "en"}], "type": "unit group data set", "refObjectId": "93a60a57-a3c8-11da-a746-0800200c9a66", "uri": "../unitgroups/93a60a57-a3c8-11da-a746-0800200c9a66.xml"}}, {"value": "0.67", "module": "A1-A3"}, {"value": "0", "module": "A4"}, {"value": "0.0335", "module": "A5"}, {"value": "0", "module": "C1"}, {"value": "0", "module": "C2"}, {"value": "0", "module": "C3"}, {"value": "0", "module": "C4"}, {"value": "0", "module": "D"}]}, "resolvedFlowVersion": "38.00.000", "flowProperties": [], "typeOfFlow": "Other flow", "classification": {"classHierarchy": "Quantities", "name": "GaBiCategories"}}, {"dataSetInternalID": 6, "referenceToFlowDataSet": {"shortDescription": [{"value": "Total use of non renewable primary energy resources (PENRT)", "lang": "en"}, {"value": "Total nicht erneuerbare Primärenergie (PENRT)", "lang": "de"}], "type": "flow data set", "refObjectId": "06159210-646b-4c8d-8583-da9b3b95a6c1", "uri": "../flows/06159210-646b-4c8d-8583-da9b3b95a6c1.xml"}, "exchange direction": "INPUT", "other": {"anies": [{"name": "referenceToUnitGroupDataSet", "value": {"shortDescription": [{"value": "MJ", "lang": "en"}], "type": "unit group data set", "refObjectId": "93a60a57-a3c8-11da-a746-0800200c9a66", "uri": "../unitgroups/93a60a57-a3c8-11da-a746-0800200c9a66.xml"}}, {"value": "79.4094617559965", "module": "A1-A3"}, {"value": "1.04730684416951", "module": "A4"}, {"value": "4.00226220136651", "module": "A5"}, {"value": "0", "module": "C1"}, {"value": "0.111415621720161", "module": "C2"}, {"value": "0", "module": "C3"}, {"value": "0.56540066871469", "module": "C4"}, {"value": "-0.25763694027588", "module": "D"}]}, "resolvedFlowVersion": "38.00.000", "flowProperties": [], "typeOfFlow": "Other flow", "classification": {"classHierarchy": "Quantities / Environmental quantities / EPD EN 15804 / LCI indicators", "name": "GaBiCategories"}}, {"dataSetInternalID": 7, "referenceToFlowDataSet": {"shortDescription": [{"value": "Use of secondary material (SM)", "lang": "en"}, {"value": "Einsatz von Sekundärstoffen (SM)", "lang": "de"}], "type": "flow data set", "refObjectId": "c6a1f35f-2d09-4f54-8dfb-97e502e1ce92", "uri": "../flows/c6a1f35f-2d09-4f54-8dfb-97e502e1ce92.xml"}, "exchange direction": "INPUT", "other": {"anies": [{"name": "referenceToUnitGroupDataSet", "value": {"shortDescription": [{"value": "kg", "lang": "en"}], "type": "unit group data set", "refObjectId": "ad38d542-3fe9-439d-9b95-2f5f7752acaf", "uri": "../unitgroups/ad38d542-3fe9-439d-9b95-2f5f7752acaf.xml"}}, {"value": "0.898865913995615", "module": "A1-A3"}, {"value": "0", "module": "A4"}, {"value": "0.0449432956997807", "module": "A5"}, {"value": "0", "module": "C1"}, {"value": "0", "module": "C2"}, {"value": "0", "module": "C3"}, {"value": "0", "module": "C4"}, {"value": "0", "module": "D"}]}, "resolvedFlowVersion": "38.00.000", "flowProperties": [], "typeOfFlow": "Other flow", "classification": {"classHierarchy": "Quantities / Environmental quantities / EPD EN 15804 / LCI indicators", "name": "GaBiCategories"}}, {"dataSetInternalID": 8, "referenceToFlowDataSet": {"shortDescription": [{"value": "Use of renewable secondary fuels (RSF)", "lang": "en"}, {"value": "Erneuerbare Sekundärbrennstoffe (RSF)", "lang": "de"}], "type": "flow data set", "refObjectId": "64333088-a55f-4aa2-9a31-c10b07816787", "uri": "../flows/64333088-a55f-4aa2-9a31-c10b07816787.xml"}, "exchange direction": "INPUT", "other": {"anies": [{"name": "referenceToUnitGroupDataSet", "value": {"shortDescription": [{"value": "MJ", "lang": "en"}], "type": "unit group data set", "refObjectId": "93a60a57-a3c8-11da-a746-0800200c9a66", "uri": "../unitgroups/93a60a57-a3c8-11da-a746-0800200c9a66.xml"}}, {"value": "0", "module": "A1-A3"}, {"value": "0", "module": "A4"}, {"value": "0", "module": "A5"}, {"value": "0", "module": "C1"}, {"value": "0", "module": "C2"}, {"value": "0", "module": "C3"}, {"value": "0", "module": "C4"}, {"value": "0", "module": "D"}]}, "resolvedFlowVersion": "38.00.000", "flowProperties": [], "typeOfFlow": "Other flow", "classification": {"classHierarchy": "Quantities / Environmental quantities / EPD EN 15804 / LCI indicators", "name": "GaBiCategories"}}, {"dataSetInternalID": 9, "referenceToFlowDataSet": {"shortDescription": [{"value": "Use of non renewable secondary fuels (NRSF)", "lang": "en"}, {"value": "Nicht erneuerbare Sekundärbrennstoffe (NRSF)", "lang": "de"}], "type": "flow data set", "refObjectId": "89def144-d39a-4287-b86f-efde453ddcb2", "uri": "../flows/89def144-d39a-4287-b86f-efde453ddcb2.xml"}, "exchange direction": "INPUT", "other": {"anies": [{"name": "referenceToUnitGroupDataSet", "value": {"shortDescription": [{"value": "MJ", "lang": "en"}], "type": "unit group data set", "refObjectId": "93a60a57-a3c8-11da-a746-0800200c9a66", "uri": "../unitgroups/93a60a57-a3c8-11da-a746-0800200c9a66.xml"}}, {"value": "0", "module": "A1-A3"}, {"value": "0", "module": "A4"}, {"value": "0", "module": "A5"}, {"value": "0", "module": "C1"}, {"value": "0", "module": "C2"}, {"value": "0", "module": "C3"}, {"value": "0", "module": "C4"}, {"value": "0", "module": "D"}]}, "resolvedFlowVersion": "38.00.000", "flowProperties": [], "typeOfFlow": "Other flow", "classification": {"classHierarchy": "Quantities / Environmental quantities / EPD EN 15804 / LCI indicators", "name": "GaBiCategories"}}, {"dataSetInternalID": 10, "referenceToFlowDataSet": {"shortDescription": [{"value": "Use of net fresh water (FW)", "lang": "en"}, {"value": "Einsatz von Süßwasserressourcen (FW)", "lang": "de"}], "type": "flow data set", "refObjectId": "3cf952c8-f3a4-461d-8c96-96456ca62246", "uri": "../flows/3cf952c8-f3a4-461d-8c96-96456ca62246.xml"}, "exchange direction": "INPUT", "other": {"anies": [{"name": "referenceToUnitGroupDataSet", "value": {"shortDescription": [{"value": "m^3", "lang": "en"}], "type": "unit group data set", "refObjectId": "cd950537-0a98-4044-9ba7-9f9a68d0a504", "uri": "../unitgroups/cd950537-0a98-4044-9ba7-9f9a68d0a504.xml"}}, {"value": "0.00644317588391807", "module": "A1-A3"}, {"value": "0.000135504164044553", "module": "A4"}, {"value": "0.000391881932210181", "module": "A5"}, {"value": "0", "module": "C1"}, {"value": "1.44153366004842E-05", "module": "C2"}, {"value": "0", "module": "C3"}, {"value": "0.000142513375086264", "module": "C4"}, {"value": "-6.28995712238373E-05", "module": "D"}]}, "resolvedFlowVersion": "38.00.000", "flowProperties": [], "typeOfFlow": "Other flow", "classification": {"classHierarchy": "Quantities / Environmental quantities / EPD EN 15804 / LCI indicators", "name": "GaBiCategories"}}, {"dataSetInternalID": 11, "referenceToFlowDataSet": {"shortDescription": [{"value": "Hazardous waste disposed (HWD)", "lang": "en"}, {"value": "Gefährlicher Abfall zur Deponie (HWD)", "lang": "de"}], "type": "flow data set", "refObjectId": "430f9e0f-59b2-46a0-8e0d-55e0e84948fc", "uri": "../flows/430f9e0f-59b2-46a0-8e0d-55e0e84948fc.xml"}, "exchange direction": "OUTPUT", "other": {"anies": [{"name": "referenceToUnitGroupDataSet", "value": {"shortDescription": [{"value": "kg", "lang": "en"}], "type": "unit group data set", "refObjectId": "ad38d542-3fe9-439d-9b95-2f5f7752acaf", "uri": "../unitgroups/ad38d542-3fe9-439d-9b95-2f5f7752acaf.xml"}}, {"value": "4.16593464560938E-07", "module": "A1-A3"}, {"value": "1.31210495239643E-07", "module": "A4"}, {"value": "2.12629773568466E-08", "module": "A5"}, {"value": "0", "module": "C1"}, {"value": "1.39585633233663E-08", "module": "C2"}, {"value": "0", "module": "C3"}, {"value": "8.61842980170144E-09", "module": "C4"}, {"value": "-5.91739531494341E-11", "module": "D"}]}, "resolvedFlowVersion": "38.00.000", "flowProperties": [], "typeOfFlow": "Other flow", "classification": {"classHierarchy": "Quantities / Environmental quantities / EPD EN 15804 / LCI indicators", "name": "GaBiCategories"}}, {"dataSetInternalID": 12, "referenceToFlowDataSet": {"shortDescription": [{"value": "Non hazardous waste disposed (NHWD)", "lang": "en"}, {"value": "Entsorgter nicht gefährlicher Abfall (NHWD)", "lang": "de"}], "type": "flow data set", "refObjectId": "b29ef66b-e286-4afa-949f-62f1a7b4d7fa", "uri": "../flows/b29ef66b-e286-4afa-949f-62f1a7b4d7fa.xml"}, "exchange direction": "OUTPUT", "other": {"anies": [{"name": "referenceToUnitGroupDataSet", "value": {"shortDescription": [{"value": "kg", "lang": "en"}], "type": "unit group data set", "refObjectId": "ad38d542-3fe9-439d-9b95-2f5f7752acaf", "uri": "../unitgroups/ad38d542-3fe9-439d-9b95-2f5f7752acaf.xml"}}, {"value": "0.653777645717922", "module": "A1-A3"}, {"value": "0.000223451150358907", "module": "A4"}, {"value": "0.17494380827378", "module": "A5"}, {"value": "0", "module": "C1"}, {"value": "2.37713989743518E-05", "module": "C2"}, {"value": "0", "module": "C3"}, {"value": "2.84280505035258", "module": "C4"}, {"value": "-7.23274695020559E-05", "module": "D"}]}, "resolvedFlowVersion": "38.00.000", "flowProperties": [], "typeOfFlow": "Other flow", "classification": {"classHierarchy": "Quantities / Environmental quantities / EPD EN 15804 / LCI indicators", "name": "GaBiCategories"}}, {"dataSetInternalID": 13, "referenceToFlowDataSet": {"shortDescription": [{"value": "Radioactive waste disposed (RWD)", "lang": "en"}, {"value": "Entsorgter radioaktiver Abfall (RWD)", "lang": "de"}], "type": "flow data set", "refObjectId": "3449546e-52ad-4b39-b809-9fb77cea8ff6", "uri": "../flows/3449546e-52ad-4b39-b809-9fb77cea8ff6.xml"}, "exchange direction": "OUTPUT", "other": {"anies": [{"name": "referenceToUnitGroupDataSet", "value": {"shortDescription": [{"value": "kg", "lang": "en"}], "type": "unit group data set", "refObjectId": "ad38d542-3fe9-439d-9b95-2f5f7752acaf", "uri": "../unitgroups/ad38d542-3fe9-439d-9b95-2f5f7752acaf.xml"}}, {"value": "0.00458248768700713", "module": "A1-A3"}, {"value": "5.05521413785331E-06", "module": "A4"}, {"value": "0.000229651374518111", "module": "A5"}, {"value": "0", "module": "C1"}, {"value": "5.37788738069502E-07", "module": "C2"}, {"value": "0", "module": "C3"}, {"value": "6.42205089068829E-06", "module": "C4"}, {"value": "-4.6661268542335E-05", "module": "D"}]}, "resolvedFlowVersion": "38.00.000", "flowProperties": [], "typeOfFlow": "Other flow", "classification": {"classHierarchy": "Quantities / Environmental quantities / EPD EN 15804 / LCI indicators", "name": "GaBiCategories"}}, {"dataSetInternalID": 14, "referenceToFlowDataSet": {"shortDescription": [{"value": "Components for re-use (CRU)", "lang": "en"}, {"value": "Komponenten für die Wiederverwendung (CRU)", "lang": "de"}], "type": "flow data set", "refObjectId": "a2b32f97-3fc7-4af2-b209-525bc6426f33", "uri": "../flows/a2b32f97-3fc7-4af2-b209-525bc6426f33.xml"}, "exchange direction": "OUTPUT", "other": {"anies": [{"name": "referenceToUnitGroupDataSet", "value": {"shortDescription": [{"value": "kg", "lang": "en"}], "type": "unit group data set", "refObjectId": "ad38d542-3fe9-439d-9b95-2f5f7752acaf", "uri": "../unitgroups/ad38d542-3fe9-439d-9b95-2f5f7752acaf.xml"}}, {"value": "0", "module": "A1-A3"}, {"value": "0", "module": "A4"}, {"value": "0", "module": "A5"}, {"value": "0", "module": "C1"}, {"value": "0", "module": "C2"}, {"value": "0", "module": "C3"}, {"value": "0", "module": "C4"}, {"value": "0", "module": "D"}]}, "resolvedFlowVersion": "38.00.000", "flowProperties": [], "typeOfFlow": "Other flow", "classification": {"classHierarchy": "Quantities / Environmental quantities / EPD EN 15804 / LCI indicators", "name": "GaBiCategories"}}, {"dataSetInternalID": 15, "referenceToFlowDataSet": {"shortDescription": [{"value": "Materials for recycling (MFR)", "lang": "en"}, {"value": "Stoffe zum Recycling (MFR)", "lang": "de"}], "type": "flow data set", "refObjectId": "d7fe48a5-4103-49c8-9aae-b0b5dfdbd6ae", "uri": "../flows/d7fe48a5-4103-49c8-9aae-b0b5dfdbd6ae.xml"}, "exchange direction": "OUTPUT", "other": {"anies": [{"name": "referenceToUnitGroupDataSet", "value": {"shortDescription": [{"value": "kg", "lang": "en"}], "type": "unit group data set", "refObjectId": "ad38d542-3fe9-439d-9b95-2f5f7752acaf", "uri": "../unitgroups/ad38d542-3fe9-439d-9b95-2f5f7752acaf.xml"}}, {"value": "0", "module": "A1-A3"}, {"value": "0", "module": "A4"}, {"value": "0", "module": "A5"}, {"value": "0", "module": "C1"}, {"value": "0", "module": "C2"}, {"value": "0", "module": "C3"}, {"value": "0", "module": "C4"}, {"value": "0", "module": "D"}]}, "resolvedFlowVersion": "38.00.000", "flowProperties": [], "typeOfFlow": "Other flow", "classification": {"classHierarchy": "Quantities / Environmental quantities / EPD EN 15804 / LCI indicators", "name": "GaBiCategories"}}, {"dataSetInternalID": 16, "referenceToFlowDataSet": {"shortDescription": [{"value": "Materials for energy recovery (MER)", "lang": "en"}, {"value": "Stoffe für die Energierückgewinnung (MER)", "lang": "de"}], "type": "flow data set", "refObjectId": "59a9181c-3aaf-46ee-8b13-2b3723b6e447", "uri": "../flows/59a9181c-3aaf-46ee-8b13-2b3723b6e447.xml"}, "exchange direction": "OUTPUT", "other": {"anies": [{"name": "referenceToUnitGroupDataSet", "value": {"shortDescription": [{"value": "kg", "lang": "en"}], "type": "unit group data set", "refObjectId": "ad38d542-3fe9-439d-9b95-2f5f7752acaf", "uri": "../unitgroups/ad38d542-3fe9-439d-9b95-2f5f7752acaf.xml"}}, {"value": "0", "module": "A1-A3"}, {"value": "0", "module": "A4"}, {"value": "0", "module": "A5"}, {"value": "0", "module": "C1"}, {"value": "0", "module": "C2"}, {"value": "0", "module": "C3"}, {"value": "0", "module": "C4"}, {"value": "0", "module": "D"}]}, "resolvedFlowVersion": "38.00.000", "flowProperties": [], "typeOfFlow": "Other flow", "classification": {"classHierarchy": "Quantities / Environmental quantities / EPD EN 15804 / LCI indicators", "name": "GaBiCategories"}}, {"dataSetInternalID": 17, "referenceToFlowDataSet": {"shortDescription": [{"value": "Exported electrical energy (EEE)", "lang": "en"}, {"value": "Exportierte elektrische Energie (EEE)", "lang": "de"}], "type": "flow data set", "refObjectId": "4da0c987-2b76-40d6-9e9e-82a017aaaf29", "uri": "../flows/4da0c987-2b76-40d6-9e9e-82a017aaaf29.xml"}, "exchange direction": "OUTPUT", "other": {"anies": [{"name": "referenceToUnitGroupDataSet", "value": {"shortDescription": [{"value": "MJ", "lang": "en"}], "type": "unit group data set", "refObjectId": "93a60a57-a3c8-11da-a746-0800200c9a66", "uri": "../unitgroups/93a60a57-a3c8-11da-a746-0800200c9a66.xml"}}, {"value": "0", "module": "A1-A3"}, {"value": "0", "module": "A4"}, {"value": "0.0617834011802684", "module": "A5"}, {"value": "0", "module": "C1"}, {"value": "0", "module": "C2"}, {"value": "0", "module": "C3"}, {"value": "0", "module": "C4"}, {"value": "0", "module": "D"}]}, "resolvedFlowVersion": "38.00.000", "flowProperties": [], "typeOfFlow": "Other flow", "classification": {"classHierarchy": "Quantities / Environmental quantities / EPD EN 15804 / LCI indicators", "name": "GaBiCategories"}}, {"dataSetInternalID": 18, "referenceToFlowDataSet": {"shortDescription": [{"value": "Exported thermal energy (EET)", "lang": "en"}, {"value": "Exportierte thermische Energie (EET)", "lang": "de"}], "type": "flow data set", "refObjectId": "98daf38a-7a79-46d3-9a37-2b7bd0955810", "uri": "../flows/98daf38a-7a79-46d3-9a37-2b7bd0955810.xml"}, "exchange direction": "OUTPUT", "other": {"anies": [{"name": "referenceToUnitGroupDataSet", "value": {"shortDescription": [{"value": "MJ", "lang": "en"}], "type": "unit group data set", "refObjectId": "93a60a57-a3c8-11da-a746-0800200c9a66", "uri": "../unitgroups/93a60a57-a3c8-11da-a746-0800200c9a66.xml"}}, {"value": "0", "module": "A1-A3"}, {"value": "0", "module": "A4"}, {"value": "0.109859375567535", "module": "A5"}, {"value": "0", "module": "C1"}, {"value": "0", "module": "C2"}, {"value": "0", "module": "C3"}, {"value": "0", "module": "C4"}, {"value": "0", "module": "D"}]}, "resolvedFlowVersion": "38.00.000", "flowProperties": [], "typeOfFlow": "Other flow", "classification": {"classHierarchy": "Quantities / Environmental quantities / EPD EN 15804 / LCI indicators", "name": "GaBiCategories"}}]}, "LCIAResults": {"LCIAResult": [{"referenceToLCIAMethodDataSet": {"shortDescription": [{"value": "Global Warming Potential total (GWP-total)", "lang": "en"}, {"value": "Globales Erwärmungspotenzial total (GWP-total)", "lang": "de"}], "type": "LCIA method data set", "refObjectId": "6a37f984-a4b3-458a-a20a-64418c145fa2", "uri": "../lciamethods/6a37f984-a4b3-458a-a20a-64418c145fa2.xml"}, "other": {"anies": [{"name": "referenceToUnitGroupDataSet", "value": {"shortDescription": [{"value": "kg CO_(2) eq", "lang": "en"}], "type": "unit group data set", "refObjectId": "1ebf3012-d0db-4de2-aefd-ef30cedb0be1", "uri": "../unitgroups/1ebf3012-d0db-4de2-aefd-ef30cedb0be1.xml"}}, {"value": "3.86850034435745", "module": "A1-A3"}, {"value": "0.0796278164263904", "module": "A4"}, {"value": "0.246110836217261", "module": "A5"}, {"value": "0", "module": "C1"}, {"value": "0.00847104430067983", "module": "C2"}, {"value": "0", "module": "C3"}, {"value": "0.474304275665166", "module": "C4"}, {"value": "-0.00894787017545527", "module": "D"}]}}, {"referenceToLCIAMethodDataSet": {"shortDescription": [{"value": "Global Warming Potential fossil fuels (GWP-fossil)", "lang": "en"}, {"value": "Globales Erwärmungspotenzial fossil (GWP-fossil)", "lang": "de"}], "type": "LCIA method data set", "refObjectId": "5f635281-343e-44fb-83df-1971b155e6b6", "uri": "../lciamethods/5f635281-343e-44fb-83df-1971b155e6b6.xml"}, "other": {"anies": [{"name": "referenceToUnitGroupDataSet", "value": {"shortDescription": [{"value": "kg CO_(2) eq", "lang": "en"}], "type": "unit group data set", "refObjectId": "1ebf3012-d0db-4de2-aefd-ef30cedb0be1", "uri": "../unitgroups/1ebf3012-d0db-4de2-aefd-ef30cedb0be1.xml"}}, {"value": "4.31526539050876", "module": "A1-A3"}, {"value": "0.0806431699481193", "module": "A4"}, {"value": "0.246887011449014", "module": "A5"}, {"value": "0", "module": "C1"}, {"value": "0.00857906063277866", "module": "C2"}, {"value": "0", "module": "C3"}, {"value": "0.0430750188661381", "module": "C4"}, {"value": "-0.00894414864456802", "module": "D"}]}}, {"referenceToLCIAMethodDataSet": {"shortDescription": [{"value": "Global Warming Potential biogenic (GWP-biogenic)", "lang": "en"}, {"value": "Globales Erwärmungspotenzial biogen (GWP-biogenic)", "lang": "de"}], "type": "LCIA method data set", "refObjectId": "2356e1ab-0185-4db5-86e5-16de51c7485c", "uri": "../lciamethods/2356e1ab-0185-4db5-86e5-16de51c7485c.xml"}, "other": {"anies": [{"name": "referenceToUnitGroupDataSet", "value": {"shortDescription": [{"value": "kg CO_(2) eq", "lang": "en"}], "type": "unit group data set", "refObjectId": "1ebf3012-d0db-4de2-aefd-ef30cedb0be1", "uri": "../unitgroups/1ebf3012-d0db-4de2-aefd-ef30cedb0be1.xml"}}, {"value": "-0.448667959471035", "module": "A1-A3"}, {"value": "-0.00197527662168385", "module": "A4"}, {"value": "-0.000877678295465381", "module": "A5"}, {"value": "0", "module": "C1"}, {"value": "-0.000210135810817431", "module": "C2"}, {"value": "0", "module": "C3"}, {"value": "0.43110527686568", "module": "C4"}, {"value": "-1.11217358930043E-06", "module": "D"}]}}, {"referenceToLCIAMethodDataSet": {"shortDescription": [{"value": "Global Warming Potential luluc (GWP-luluc)", "lang": "en"}, {"value": "Globales Erwärmungspotenzial luluc (GWP-luluc)", "lang": "de"}], "type": "LCIA method data set", "refObjectId": "4331bbdb-978a-490d-8707-eeb047f01a55", "uri": "../lciamethods/4331bbdb-978a-490d-8707-eeb047f01a55.xml"}, "other": {"anies": [{"name": "referenceToUnitGroupDataSet", "value": {"shortDescription": [{"value": "kg CO_(2) eq", "lang": "en"}], "type": "unit group data set", "refObjectId": "1ebf3012-d0db-4de2-aefd-ef30cedb0be1", "uri": "../unitgroups/1ebf3012-d0db-4de2-aefd-ef30cedb0be1.xml"}}, {"value": "0.00190291331972843", "module": "A1-A3"}, {"value": "0.000959923099954863", "module": "A4"}, {"value": "0.000101503063713008", "module": "A5"}, {"value": "0", "module": "C1"}, {"value": "0.000102119478718602", "module": "C2"}, {"value": "0", "module": "C3"}, {"value": "0.000123979933347211", "module": "C4"}, {"value": "-2.6093572979501E-06", "module": "D"}]}}, {"referenceToLCIAMethodDataSet": {"shortDescription": [{"value": "Depletion potential of the stratospheric ozone layer (ODP)", "lang": "en"}, {"value": "Abbau Potential der stratosphärischen Ozonschicht (ODP)", "lang": "de"}], "type": "LCIA method data set", "refObjectId": "b5c629d6-def3-11e6-bf01-fe55135034f3", "uri": "../lciamethods/b5c629d6-def3-11e6-bf01-fe55135034f3.xml"}, "other": {"anies": [{"name": "referenceToUnitGroupDataSet", "value": {"shortDescription": [{"value": "kg CFC11 eq", "lang": "en"}], "type": "unit group data set", "refObjectId": "d9e957c9-7309-4474-bf3a-7777df6c4e5b", "uri": "../unitgroups/d9e957c9-7309-4474-bf3a-7777df6c4e5b.xml"}}, {"value": "1.53860374272169E-11", "module": "A1-A3"}, {"value": "1.29843853538768E-17", "module": "A4"}, {"value": "7.69311878046326E-13", "module": "A5"}, {"value": "0", "module": "C1"}, {"value": "1.38131759083795E-18", "module": "C2"}, {"value": "0", "module": "C3"}, {"value": "1.59628404630858E-16", "module": "C4"}, {"value": "-6.96287999308472E-17", "module": "D"}]}}, {"referenceToLCIAMethodDataSet": {"shortDescription": [{"value": "Acidification potential of land and water (AP)", "lang": "en"}, {"value": "Versauerungspotenzial von Boden und Wasser (AP)", "lang": "de"}], "type": "LCIA method data set", "refObjectId": "b5c611c6-def3-11e6-bf01-fe55135034f3", "uri": "../lciamethods/b5c611c6-def3-11e6-bf01-fe55135034f3.xml"}, "other": {"anies": [{"name": "referenceToUnitGroupDataSet", "value": {"shortDescription": [{"value": "mol H^(+) eq", "lang": "en"}], "type": "unit group data set", "refObjectId": "42e089ac-92bf-4bf2-8ca1-5fc40d18f2ed", "uri": "../unitgroups/42e089ac-92bf-4bf2-8ca1-5fc40d18f2ed.xml"}}, {"value": "0.017941432818423", "module": "A1-A3"}, {"value": "0.000287696997954837", "module": "A4"}, {"value": "0.000915440012850083", "module": "A5"}, {"value": "0", "module": "C1"}, {"value": "3.06060636122167E-05", "module": "C2"}, {"value": "0", "module": "C3"}, {"value": "0.000309040667190268", "module": "C4"}, {"value": "-8.34701085366493E-06", "module": "D"}]}}, {"referenceToLCIAMethodDataSet": {"shortDescription": [{"value": "Eutrophication potential aquatic freshwater (EP-freshwater)", "lang": "en"}, {"value": "Eutrophierungspotenzial Süßwasser (EP-freshwater)", "lang": "de"}], "type": "LCIA method data set", "refObjectId": "b53ec18f-7377-4ad3-86eb-cc3f4f276b2b", "uri": "../lciamethods/b53ec18f-7377-4ad3-86eb-cc3f4f276b2b.xml"}, "other": {"anies": [{"name": "referenceToUnitGroupDataSet", "value": {"shortDescription": [{"value": "kg P eq", "lang": "en"}], "type": "unit group data set", "refObjectId": "0429039d-a61d-4590-ba67-aa4a20a810a1", "uri": "../unitgroups/0429039d-a61d-4590-ba67-aa4a20a810a1.xml"}}, {"value": "7.79856052476018E-05", "module": "A1-A3"}, {"value": "5.55315049845377E-07", "module": "A4"}, {"value": "3.90327291556397E-06", "module": "A5"}, {"value": "0", "module": "C1"}, {"value": "5.90760691324869E-08", "module": "C2"}, {"value": "0", "module": "C3"}, {"value": "7.39791052329808E-08", "module": "C4"}, {"value": "-5.66269068161987E-09", "module": "D"}]}}, {"referenceToLCIAMethodDataSet": {"shortDescription": [{"value": "Eutrophication potential aquatic marine (EP-marine)", "lang": "en"}, {"value": "Eutrophierungspotenzial Salzwasser (EP-marine)", "lang": "de"}], "type": "LCIA method data set", "refObjectId": "b5c619fa-def3-11e6-bf01-fe55135034f3", "uri": "../lciamethods/b5c619fa-def3-11e6-bf01-fe55135034f3.xml"}, "other": {"anies": [{"name": "referenceToUnitGroupDataSet", "value": {"shortDescription": [{"value": "kg N eq", "lang": "en"}], "type": "unit group data set", "refObjectId": "d05bb823-ecdf-4686-8c40-bf1d9257859f", "uri": "../unitgroups/d05bb823-ecdf-4686-8c40-bf1d9257859f.xml"}}, {"value": "0.0033907420300979", "module": "A1-A3"}, {"value": "0.000125496235374364", "module": "A4"}, {"value": "0.00017412232252615", "module": "A5"}, {"value": "0", "module": "C1"}, {"value": "1.33506633376983E-05", "module": "C2"}, {"value": "0", "module": "C3"}, {"value": "7.95402897284061E-05", "module": "C4"}, {"value": "-3.00878404022698E-06", "module": "D"}]}}, {"referenceToLCIAMethodDataSet": {"shortDescription": [{"value": "Eutrophication potential terrestrial (EP-terrestrial)", "lang": "en"}, {"value": "Eutrophierungspotenzial Land (EP-terrestrial)", "lang": "de"}], "type": "LCIA method data set", "refObjectId": "b5c614d2-def3-11e6-bf01-fe55135034f3", "uri": "../lciamethods/b5c614d2-def3-11e6-bf01-fe55135034f3.xml"}, "other": {"anies": [{"name": "referenceToUnitGroupDataSet", "value": {"shortDescription": [{"value": "mol N eq", "lang": "en"}], "type": "unit group data set", "refObjectId": "71b4d617-0ec9-4d3f-b65e-e438940c2401", "uri": "../unitgroups/71b4d617-0ec9-4d3f-b65e-e438940c2401.xml"}}, {"value": "0.0547293933665542", "module": "A1-A3"}, {"value": "0.00143435263058512", "module": "A4"}, {"value": "0.00279373382649855", "module": "A5"}, {"value": "0", "module": "C1"}, {"value": "0.000152590705381396", "module": "C2"}, {"value": "0", "module": "C3"}, {"value": "0.000874012417742506", "module": "C4"}, {"value": "-3.20076843748016E-05", "module": "D"}]}}, {"referenceToLCIAMethodDataSet": {"shortDescription": [{"value": "Formation potential of tropospheric ozone photochemical oxidants (POCP)", "lang": "en"}, {"value": "Bildungspotential für troposphärisches Ozon (POCP)", "lang": "de"}], "type": "LCIA method data set", "refObjectId": "b5c610fe-def3-11e6-bf01-fe55135034f3", "uri": "../lciamethods/b5c610fe-def3-11e6-bf01-fe55135034f3.xml"}, "other": {"anies": [{"name": "referenceToUnitGroupDataSet", "value": {"shortDescription": [{"value": "kg NMVOC eq", "lang": "en"}], "type": "unit group data set", "refObjectId": "d27c25f8-fbc1-44c6-b47b-4adbae4199c6", "uri": "../unitgroups/d27c25f8-fbc1-44c6-b47b-4adbae4199c6.xml"}}, {"value": "0.0076136513971723", "module": "A1-A3"}, {"value": "0.000243710871184264", "module": "A4"}, {"value": "0.000394537874306765", "module": "A5"}, {"value": "0", "module": "C1"}, {"value": "2.59266884238579E-05", "module": "C2"}, {"value": "0", "module": "C3"}, {"value": "0.000240869223565173", "module": "C4"}, {"value": "-8.59400509789987E-06", "module": "D"}]}}, {"referenceToLCIAMethodDataSet": {"shortDescription": [{"value": "Abiotic depletion potential for non fossil resources (ADPE)", "lang": "en"}, {"value": "Potenzial für den abiotischen Abbau nicht fossiler Ressourcen (ADPE)", "lang": "de"}], "type": "LCIA method data set", "refObjectId": "b2ad6494-c78d-11e6-9d9d-cec0c932ce01", "uri": "../lciamethods/b2ad6494-c78d-11e6-9d9d-cec0c932ce01.xml"}, "other": {"anies": [{"name": "referenceToUnitGroupDataSet", "value": {"shortDescription": [{"value": "kg Sb eq", "lang": "en"}], "type": "unit group data set", "refObjectId": "54ccd2d9-a32a-4fc2-923d-f2c8c93e89d4", "uri": "../unitgroups/54ccd2d9-a32a-4fc2-923d-f2c8c93e89d4.xml"}}, {"value": "5.21469630817371E-07", "module": "A1-A3"}, {"value": "7.54098351290269E-09", "module": "A4"}, {"value": "2.62988809393009E-08", "module": "A5"}, {"value": "0", "module": "C1"}, {"value": "8.02232288606669E-10", "module": "C2"}, {"value": "0", "module": "C3"}, {"value": "3.86790805244232E-09", "module": "C4"}, {"value": "-1.22683758594474E-09", "module": "D"}]}}, {"referenceToLCIAMethodDataSet": {"shortDescription": [{"value": "Abiotic depletion potential for fossil resources (ADPF)", "lang": "en"}, {"value": "Potenzial für den abiotischen Abbau fossiler Brennstoffe (ADPF)", "lang": "de"}], "type": "LCIA method data set", "refObjectId": "b2ad6110-c78d-11e6-9d9d-cec0c932ce01", "uri": "../lciamethods/b2ad6110-c78d-11e6-9d9d-cec0c932ce01.xml"}, "other": {"anies": [{"name": "referenceToUnitGroupDataSet", "value": {"shortDescription": [{"value": "MJ", "lang": "en"}], "type": "unit group data set", "refObjectId": "93a60a57-a3c8-11da-a746-0800200c9a66", "uri": "../unitgroups/93a60a57-a3c8-11da-a746-0800200c9a66.xml"}}, {"value": "79.3918020051753", "module": "A1-A3"}, {"value": "1.04074418228985", "module": "A4"}, {"value": "4.00136456146681", "module": "A5"}, {"value": "0", "module": "C1"}, {"value": "0.110717466201048", "module": "C2"}, {"value": "0", "module": "C3"}, {"value": "0.565134739914008", "module": "C4"}, {"value": "-0.25762139009758", "module": "D"}]}}, {"referenceToLCIAMethodDataSet": {"shortDescription": [{"value": "Water use (WDP)", "lang": "en"}, {"value": "Wassernutzung (WDP)", "lang": "de"}], "type": "LCIA method data set", "refObjectId": "b2ad66ce-c78d-11e6-9d9d-cec0c932ce01", "uri": "../lciamethods/b2ad66ce-c78d-11e6-9d9d-cec0c932ce01.xml"}, "other": {"anies": [{"name": "referenceToUnitGroupDataSet", "value": {"shortDescription": [{"value": "m^(3) world eq deprived", "lang": "en"}], "type": "unit group data set", "refObjectId": "6ae2df01-888e-46c8-b17d-49fa3869b476", "uri": "../unitgroups/6ae2df01-888e-46c8-b17d-49fa3869b476.xml"}}, {"value": "0.202271314216993", "module": "A1-A3"}, {"value": "0.00118586543167044", "module": "A4"}, {"value": "0.0130117202693811", "module": "A5"}, {"value": "0", "module": "C1"}, {"value": "0.000126155896986219", "module": "C2"}, {"value": "0", "module": "C3"}, {"value": "0.00451481917686118", "module": "C4"}, {"value": "-0.000551694385854062", "module": "D"}]}}, {"referenceToLCIAMethodDataSet": {"shortDescription": [{"value": "Incidence of disease due to PM emissions (PM)", "lang": "en"}, {"value": "Auftreten von Krankheiten aufgrund von Feinstaubemissionen (PM)", "lang": "de"}], "type": "LCIA method data set", "refObjectId": "b5c602c6-def3-11e6-bf01-fe55135034f3", "uri": "../lciamethods/b5c602c6-def3-11e6-bf01-fe55135034f3.xml"}, "other": {"anies": [{"name": "referenceToUnitGroupDataSet", "value": {"shortDescription": [{"value": "Disease incidence", "lang": "en"}], "type": "unit group data set", "refObjectId": "3883559b-648f-4afc-8ba2-0bd24f3affa3", "uri": "../unitgroups/3883559b-648f-4afc-8ba2-0bd24f3affa3.xml"}}, {"value": "1.57806449591232E-07", "module": "A1-A3"}, {"value": "1.67947293502723E-09", "module": "A4"}, {"value": "8.09889276838784E-09", "module": "A5"}, {"value": "0", "module": "C1"}, {"value": "1.78667333513535E-10", "module": "C2"}, {"value": "0", "module": "C3"}, {"value": "3.82568828211188E-09", "module": "C4"}, {"value": "-7.06735137965751E-11", "module": "D"}]}}, {"referenceToLCIAMethodDataSet": {"shortDescription": [{"value": "Human exposure efficiency relative to U235 (IR)", "lang": "en"}, {"value": "Wirkung durch Exposition des Menschen mit U235 (IR)", "lang": "de"}], "type": "LCIA method data set", "refObjectId": "b5c632be-def3-11e6-bf01-fe55135034f3", "uri": "../lciamethods/b5c632be-def3-11e6-bf01-fe55135034f3.xml"}, "other": {"anies": [{"name": "referenceToUnitGroupDataSet", "value": {"shortDescription": [{"value": "kBq U235 eq", "lang": "en"}], "type": "unit group data set", "refObjectId": "456b05bf-1415-44a9-9993-02452f554c09", "uri": "../unitgroups/456b05bf-1415-44a9-9993-02452f554c09.xml"}}, {"value": "1.08718456963095", "module": "A1-A3"}, {"value": "0.001167806571476", "module": "A4"}, {"value": "0.0544248090375245", "module": "A5"}, {"value": "0", "module": "C1"}, {"value": "0.000124234741646383", "module": "C2"}, {"value": "0", "module": "C3"}, {"value": "0.000659954500100526", "module": "C4"}, {"value": "-0.011885162876702", "module": "D"}]}}, {"referenceToLCIAMethodDataSet": {"shortDescription": [{"value": "Comparative toxic unit for ecosystems (ETP-fw)", "lang": "en"}, {"value": "Toxizitätsvergleichseinheit für Ökosysteme (ETP-fw)", "lang": "de"}], "type": "LCIA method data set", "refObjectId": "ee1082d1-b0f7-43ca-a1f0-21e2a4a74511", "uri": "../lciamethods/ee1082d1-b0f7-43ca-a1f0-21e2a4a74511.xml"}, "other": {"anies": [{"name": "referenceToUnitGroupDataSet", "value": {"shortDescription": [{"value": "CTUe", "lang": "en"}], "type": "unit group data set", "refObjectId": "aa959ded-f1eb-4efb-9c5c-2d60be36b3e6", "uri": "../unitgroups/aa959ded-f1eb-4efb-9c5c-2d60be36b3e6.xml"}}, {"value": "23.8814678085725", "module": "A1-A3"}, {"value": "0.862824117988544", "module": "A4"}, {"value": "1.21182579181851", "module": "A5"}, {"value": "0", "module": "C1"}, {"value": "0.0917897997860153", "module": "C2"}, {"value": "0", "module": "C3"}, {"value": "0.322911592400698", "module": "C4"}, {"value": "-0.068584535408613", "module": "D"}]}}, {"referenceToLCIAMethodDataSet": {"shortDescription": [{"value": "Comparative toxic unit for humans (carcinogenic) (HTP-c)", "lang": "en"}, {"value": "Toxizitätsvergleichseinheit für Menschen (krebserregend) (HTP-c)", "lang": "de"}], "type": "LCIA method data set", "refObjectId": "2299222a-bbd8-474f-9d4f-4dd1f18aea7c", "uri": "../lciamethods/2299222a-bbd8-474f-9d4f-4dd1f18aea7c.xml"}, "other": {"anies": [{"name": "referenceToUnitGroupDataSet", "value": {"shortDescription": [{"value": "CTUh", "lang": "en"}], "type": "unit group data set", "refObjectId": "d4c9523e-2d7e-49fd-8469-998f547d3a70", "uri": "../unitgroups/d4c9523e-2d7e-49fd-8469-998f547d3a70.xml"}}, {"value": "2.82209790921379E-09", "module": "A1-A3"}, {"value": "1.93356572708796E-11", "module": "A4"}, {"value": "1.43682223440176E-10", "module": "A5"}, {"value": "0", "module": "C1"}, {"value": "2.05698481605102E-12", "module": "C2"}, {"value": "0", "module": "C3"}, {"value": "4.78533162544045E-11", "module": "C4"}, {"value": "-1.47409237636533E-12", "module": "D"}]}}, {"referenceToLCIAMethodDataSet": {"shortDescription": [{"value": "Comparative toxic unit for humans (noncarcinogenic) (HTP-nc)", "lang": "en"}, {"value": "Toxizitätsvergleichseinheit für Menschen (nicht krebserregend) (HTP-nc)", "lang": "de"}], "type": "LCIA method data set", "refObjectId": "3af763a5-b7a1-48c9-9cee-1f223481fcef", "uri": "../lciamethods/3af763a5-b7a1-48c9-9cee-1f223481fcef.xml"}, "other": {"anies": [{"name": "referenceToUnitGroupDataSet", "value": {"shortDescription": [{"value": "CTUh", "lang": "en"}], "type": "unit group data set", "refObjectId": "d4c9523e-2d7e-49fd-8469-998f547d3a70", "uri": "../unitgroups/d4c9523e-2d7e-49fd-8469-998f547d3a70.xml"}}, {"value": "5.85177242878649E-08", "module": "A1-A3"}, {"value": "1.24987829498805E-09", "module": "A4"}, {"value": "3.19519422494588E-09", "module": "A5"}, {"value": "0", "module": "C1"}, {"value": "1.32965776062559E-10", "module": "C2"}, {"value": "0", "module": "C3"}, {"value": "5.27168230673142E-09", "module": "C4"}, {"value": "-5.42131305765975E-11", "module": "D"}]}}, {"referenceToLCIAMethodDataSet": {"shortDescription": [{"value": "Soil quality index (SQP)", "lang": "en"}, {"value": "Bodenqualitätsindex (SQP)", "lang": "de"}], "type": "LCIA method data set", "refObjectId": "b2ad6890-c78d-11e6-9d9d-cec0c932ce01", "uri": "../lciamethods/b2ad6890-c78d-11e6-9d9d-cec0c932ce01.xml"}, "other": {"anies": [{"name": "referenceToUnitGroupDataSet", "value": {"shortDescription": [{"value": "SQP", "lang": "en"}], "type": "unit group data set", "refObjectId": "f130951c-e67f-4f7f-8dd4-665de3974e18", "uri": "../unitgroups/f130951c-e67f-4f7f-8dd4-665de3974e18.xml"}}, {"value": "69.5586471122537", "module": "A1-A3"}, {"value": "0.738614953159644", "module": "A4"}, {"value": "3.48482126213469", "module": "A5"}, {"value": "0", "module": "C1"}, {"value": "0.0785760588467702", "module": "C2"}, {"value": "0", "module": "C3"}, {"value": "0.117812521386637", "module": "C4"}, {"value": "-0.0128357532524181", "module": "D"}]}}]}, "otherAttributes": {"{http://www.indata.network/EPD/2019}epd-version": "1.2"}, "version": "1.1", "locations": "../ILCDLocations.xml"}