{"processInformation": {"dataSetInformation": {"UUID": "50155f60-3b2b-4d94-a2a9-8b4c5af685b0", "name": {"baseName": [{"value": "RAUTITAN stabil", "lang": "de"}, {"value": "RAUTITAN stabil", "lang": "en"}], "functionalUnitFlowProperties": [{"lang": "de"}]}, "classificationInformation": {"classification": [{"class": [{"value": "Kunststoffe", "level": 0, "classId": "6"}, {"value": "Rohre", "level": 1, "classId": "6.1"}, {"value": "Trinkwasserrohre", "level": 2, "classId": "6.1.01"}], "name": "OEKOBAU.DAT"}, {"class": [{"value": "03 Gebäudetechnik", "level": 0}, {"value": "Anlagen zur Wasserversorgung und -entsorgung", "level": 1}, {"value": "Kunststoffrohrsysteme der Warm- und Kaltwasser -installation im Gebäude ", "level": 2}], "name": "IBUCategories"}]}, "generalComment": [{"value": "Bei dem von der Studie umfassten Rohr fr Warm- und Kaltwasserinstallation im Gebude handelt es sich um fnfschichtige Aluminium-Kunststoff-Verbundrohre. Die Aluminium-Kunststoff-Verbundrohre bestehen aus einem Innenrohr aus vernetztem Polyethylen und einer darauffolgenden Haftvermittlerschicht. Die dritte Schicht besteht aus Aluminium. Es folgt eine zweite Haftvermittlerschicht und eine eingefrbte Auenschicht aus PE-RT. Das Rohr kann universell fr die Trinkwasser und Heizungsinstallation eingesetzt werden. Die Handelsbezeichnung lautet \"RAUTITAN stabil\".", "lang": "de"}], "other": {"anies": [{"scenario": [{"description": [{"value": "Thermische Verwertung", "lang": "de"}], "name": "S0", "default": true}, {"description": [{"value": "Recycling", "lang": "de"}], "name": "S1"}, {"description": [{"value": "Deponierung", "lang": "de"}], "name": "S2"}]}]}}, "quantitativeReference": {"referenceToReferenceFlow": [0]}, "time": {"referenceYear": 2025, "dataSetValidUntil": 2030, "other": {"anies": [{"name": "publicationDateOfEPD", "value": 1746576000000}]}}, "geography": {"locationOfOperationSupplyOrProduction": {"location": "DE"}}, "technology": {"technologyDescriptionAndIncludedProcesses": [{"value": "Bei dem von der Studie umfassten Rohr für Warm- und Kaltwasserinstallation im Gebäude handelt es sich um fünfschichtige Aluminium-Kunststoff-Verbundrohr. Die Aluminium-Kunststoff-Verbundrohre bestehen aus einem Innenrohr aus vernetztem Polyethylen und einer darauffolgenden Haftvermittlerschicht. Die dritte Schicht besteht aus Aluminium. Es folgt eine zweite Haftvermittlerschicht und eine eingefärbte Außenschicht aus PE-RT. Das Rohr kann universell für die Trinkwasser­ und Heizungsinstallation eingesetzt werden. Die Handelsbezeichnung lautet \"RAUTITAN stabil\". Im Herstellungsprozess wird das PE zu einem Rohr extrudiert und vernetzt (PE-X) Anschließend wird das PE-X-Rohr mit Haftvermittler­, Aluminium, Haftvermittler und der Außenschicht ummantelt. \nTechnische Daten: \nDie in der folgenden Tabelle angegebenen Werte gelten fr das Produkt \"RAUTITAN stabil\". \nDeklarierte Einheit: \nAls deklarierte Einheit wird \"1 kg Rohr\" festgelegt. Dies entspricht 0,99 kg eingebautem Rohr (siehe Szenarioinformationen zu Modul A5 in Abschnitt 4). \n\nEs wurde ein reprsentatives Produkt des Rohrs \"RAUTITAN stabil\" bilanziert. Es stellt einen Worst-Case-Fall fr 99,7 Gew.-% aller im Jahr 2022 hergestellten Produkte dar und deckt alle Produktvarianten (gelistet in 2.4 \"Lieferzustand\") ab. Der Massebezug unterscheidet sich je nach Rohrgre.", "lang": "de"}, {"value": "The pipe for hot and cold water installations in the building covered by the study is a five-layer aluminium-plastic composite pipe. The aluminium-plastic composite pipes consist of an inner pipe made of cross-linked polyethylene and a subsequent bonding layer. The third layer is made of aluminium. This is followed by a second bonding layer and a coloured outer layer made of PE-RT. The pipe can be used universally for drinking water and heating installations. The trade name is “RAUTITAN stabil green”.", "lang": "en"}], "technologicalApplicability": [{"value": "Die Rohre der Produktgruppe \"RAUTITAN stabil\" sind universell einsetzbar fr die Trinkwasser und Heizungsinstallation im Hochbau gem der EN ISO 21003. Zudem sind die Rohre sauerstoffdicht nach DIN 4726.", "lang": "de"}, {"value": "The pipes of the product group “RAUTITAN stabil green” can be used universally for drinking water and heating installations in building construction in accordance with EN ISO 21003. The pipes are also oxygen-tight in accordance with DIN 4726.", "lang": "en"}]}}, "modellingAndValidation": {"LCIMethodAndAllocation": {"typeOfDataSet": "EPD", "referenceToLCAMethodDetails": [{"shortDescription": [{"value": "Kunststoffrohrsysteme der Warm- und Kaltwasser -installation im Gebäude .pdf", "lang": "de"}], "type": "source data set", "refObjectId": "3bfc7d24-c68d-4402-b945-9c3e68074b5a"}], "other": {"anies": [{"name": "subType", "value": "average dataset"}]}}, "dataSourcesTreatmentAndRepresentativeness": {"referenceToDataSource": [{"shortDescription": [{"value": "GaBi Database (all versions)", "lang": "de"}], "type": "source data set", "refObjectId": "28d74cc0-db8b-4d7e-bc44-5f6d56ce0c4a"}, {"shortDescription": [{"value": "Sphera MLC (fka GaBi) Databases Edition 2024", "lang": "de"}], "type": "source data set", "refObjectId": "7443b962-0446-4d69-8aa7-8055a6b1614a"}], "useAdviceForDataSet": [{"value": "Gültigkeitsbereich: \nDie EPD gilt fr das Rohr \"RAUTITAN stabil\" mit den Rohrgren:\n\n16,2 x 2,6 mm\n\n20,0 x 2,9 mm\n25,0 x 3,7 mm\n32,0 x 4,7 mm\n40,0 x 6,0 mm\n50,0 x 4,5 mm\n63,0 x 6,0 mm\nDie Rohre werden im Werk der Firma REHAU Industries SE & Co. KG in Triptis hergestellt. Ein Anteil von 0,2 Gew.-% der Jahresproduktion wurde im Jahr 2022 in einem externen Werk in Deutschland hergestellt. \nEs handelt sich um eine reprsentative EPD. \nSystemgrenze: \nBetrachtung des gesamten Produktlebenszyklus bei Nichtbetrachtung der Nutzungsphase  siehe Abbildung.\n\nTyp der EPD: Wiege bis Werkstor mit Optionen (Modul A4, A5, C1-C4 und D).\n\nDas nachfolgende Flieschema zeigt die Systemgrenzen bei der Bilanzierung von \"RAUTITAN stabil\".\n\n\nIm Folgenden sind die bercksichtigten Lebenswegabschnitte bzw. Prozessmodule fr die Herstellung des Rohrs detailliert aufgelistet:\n\nA1  A3 Herstellungsphase:\nExterne Produktion der Roh, Hilfs und Betriebsstoffe inkl. Transport zum Werk\nExterne Produktion der Verpackungsmaterialien der Rohstoffe inkl. Transporte zur Verwertung mit anschlieender Verwertung\nRcktransport der Mehrwegverpackungen der Rohstoffe\nExterne Produktion der Verpackungsmaterialien fr das Endprodukt inkl. Transport zum Werk\nEnergiebereitstellung fr die Produktion\nProduktion der Rohre mittels Extrusion\nIm Fall der Rohrgren 50,0 x 4,5 mm - 63,0 x 6,0 mm externe Strahlenvernetzung\nExterne Aufbereitung bzw. thermische Verwertung der Produktionsabflle inkl. Transport \n\nA4 und A5 Bauphase:\nTransport des Rohrs zur Baustelle\nTransport der Verpackung der Rohre zur Verwertung mit anschlieender Verwertung\nEnergiebereitstellung fr die Installation (z. B. elektrische Werkzeuge)\nProduktion von Hilfsstoffen (Zement)\nTransport und Verwertung von Montageabfllen\nSplvorgang des installierten Rohrs mit Leitungswasser\n\nC1  C4 Entsorgung:\nEs werden drei 100%Entsorgungsszenarien angenommen:\nEoL-Szenario 0 (Thermische Verwertung): Rckbau des Rohrs inkl. Transport zum Ort der Verwertung mit energetischer Verwertung (Modul C1, C2, C3, C4 und D).\nEoL-Szenario 1 (Recycling): Rckbau des Rohrs inkl. Transport zum Ort der Verwertung mit werkstofflicher Verwertung, d. h. Waschen, Trocknen, Schreddern, Sortieren und Mahlen (Modul C1, C2/1, C3/1, C4/1 und D/1).\nEoL-Szenario 2 (Deponierung): Rckbau des Rohrs inkl. Transport zum Ort der Entsorgung. Die Entsorgung findet auf einer lokalen Deponie statt (Modul C1, C2/2, C3/2, C4/2 und D/2).\n\nD Wiederverwendungs, Rckgewinnungs und/oder Recyclingpotentiale:\nWiederverwendungs-, Rckgewinnungs-, und/oder Recyclingpotentiale sind in den Entsorgungsszenarien vorhanden, da hier die Rohre einer energetischen bzw. stofflichen Verwertung zugefhrt werden, aus denen Energie bzw. Sekundrmaterialien zurckgewonnen werden, die auerhalb der Systemgrenze genutzt werden knnen. In den EoL-Szenarien 0 und 1 ergeben sich Effekte aus der Rckgewinnung von Energie bei der Verbrennung von Abfllen. Im EoL-Szenario 1 werden Vorteile aus der Nachnutzung von Sekundrmaterial bercksichtigt.\n\nZurckgewonnene Energie aus der Verbrennung der Verpackungs- und Montageabfllen in Modul A5 werden in allen Szenarien bercksichtigt.", "lang": "de"}], "other": {"anies": [{"name": "referenceToOriginalEPD", "value": {"shortDescription": {"value": "RAUTITAN stabil.pdf", "defaultValue": "RAUTITAN stabil.pdf", "lstrings": [{"lang": "de", "value": "RAUTITAN stabil.pdf"}]}, "type": "source data set", "uuid": {"uuid": "e9f8ab38-4cbe-4137-8dd5-ed84a3d1d58d"}, "refObjectId": "e9f8ab38-4cbe-4137-8dd5-ed84a3d1d58d", "resourceURLs": ["https://oekobaudat.de/OEKOBAU.DAT/resource/sources/e9f8ab38-4cbe-4137-8dd5-ed84a3d1d58d/RAUTITAN_stabil_18924.pdf?version=00.01.000"]}}]}}, "validation": {"review": [{"referenceToNameOfReviewerAndInstitution": [{"shortDescription": [{"value": "Institut Bauen und Umwelt e. V.", "lang": "de"}], "type": "contact data set", "refObjectId": "d111dbec-b024-4be5-86c5-752d6eb2cf95", "uri": "../contacts/d111dbec-b024-4be5-86c5-752d6eb2cf95.xml"}], "type": "Accredited third party review"}]}, "complianceDeclarations": {"compliance": [{"referenceToComplianceSystem": {"shortDescription": [{"value": "DIN EN 15804+A2", "lang": "de"}], "type": "source data set", "refObjectId": "c0016b33-8cf7-415c-ac6e-deba0d21440d", "uri": "../sources/c0016b33-8cf7-415c-ac6e-deba0d21440d.xml"}}, {"referenceToComplianceSystem": {"shortDescription": [{"value": "ISO 14025", "lang": "de"}], "type": "source data set", "refObjectId": "4f2eb655-6e44-4874-a95a-e28f5442cd4d", "uri": "../sources/4f2eb655-6e44-4874-a95a-e28f5442cd4d.xml"}}]}}, "administrativeInformation": {"commissionerAndGoal": {"referenceToCommissioner": [{"shortDescription": [{"value": "REHAU Industries SE & Co. KG", "lang": "de"}], "type": "contact data set", "refObjectId": "3dc6fcd7-f2d6-40b8-a630-94f0f2fbfd7a", "uri": "../contacts/3dc6fcd7-f2d6-40b8-a630-94f0f2fbfd7a.xml"}]}, "dataGenerator": {"referenceToPersonOrEntityGeneratingTheDataSet": [{"shortDescription": [{"value": "SKZ - Das Kunststoff-Zentrum", "lang": "de"}], "type": "contact data set", "refObjectId": "2da43b2d-777d-45c6-ba4b-76c55a616a00", "uri": "../contacts/2da43b2d-777d-45c6-ba4b-76c55a616a00.xml"}]}, "dataEntryBy": {"timeStamp": 1746576000000, "referenceToDataSetFormat": [{"shortDescription": [{"value": "ILCD Format", "lang": "de"}], "type": "source data set", "refObjectId": "a97a0155-0234-4b87-b4ce-a45da52f2a40", "uri": "../sources/a97a0155-0234-4b87-b4ce-a45da52f2a40.xml"}, {"shortDescription": [{"value": "EPD-Datenformaterweiterungen v1.2", "lang": "de"}, {"value": "EPD Data Format Extensions v1.2", "lang": "en"}], "type": "source data set", "refObjectId": "a29449fd-aa2f-4de8-b5d7-4b06b43c6fde", "uri": "../sources/a29449fd-aa2f-4de8-b5d7-4b06b43c6fde.xml"}]}, "publicationAndOwnership": {"dataSetVersion": "00.01.000", "referenceToRegistrationAuthority": {"shortDescription": [{"value": "Institut Bauen und Umwelt e. V.", "lang": "de"}], "type": "contact data set", "refObjectId": "d111dbec-b024-4be5-86c5-752d6eb2cf95", "uri": "../contacts/d111dbec-b024-4be5-86c5-752d6eb2cf95.xml"}, "registrationNumber": "EPD-REH-20250242-IBI1-DE", "referenceToOwnershipOfDataSet": {"shortDescription": [{"value": "REHAU Industries SE & Co. KG", "lang": "de"}], "type": "contact data set", "refObjectId": "3dc6fcd7-f2d6-40b8-a630-94f0f2fbfd7a", "uri": "../contacts/3dc6fcd7-f2d6-40b8-a630-94f0f2fbfd7a.xml"}, "copyright": true, "licenseType": "Free of charge for all users and uses", "accessRestrictions": [{"value": "None", "lang": "en"}], "other": {"anies": [{"name": "referenceToPublisher", "value": {"shortDescription": [{"value": "Institut Bauen und Umwelt e. V.", "lang": "de"}], "type": "contact data set", "refObjectId": "d111dbec-b024-4be5-86c5-752d6eb2cf95", "uri": "../contacts/d111dbec-b024-4be5-86c5-752d6eb2cf95.xml"}}]}}}, "exchanges": {"exchange": [{"dataSetInternalID": 0, "referenceToFlowDataSet": {"shortDescription": [{"value": "RAUTITAN stabil ()", "lang": "de"}], "type": "flow data set", "refObjectId": "5a1cce69-527a-147a-6897-d87820fd96c2", "uri": "../flows/5a1cce69-527a-147a-6897-d87820fd96c2.xml"}, "meanAmount": 1.0, "referencesToDataSource": {}, "referenceFlow": true, "resolvedFlowVersion": "00.01.000", "resultingflowAmount": 1.0, "flowProperties": [{"name": [{"lang": "en", "value": "Mass"}, {"lang": "de", "value": "Masse"}], "uuid": "93a60a56-a3c8-11da-a746-0800200b9a66", "referenceFlowProperty": true, "meanValue": 1.0, "referenceUnit": "kg", "unitGroupUUID": "ad38d542-3fe9-439d-9b95-2f5f7752acaf"}], "materialProperties": [{"name": "gross density", "value": "1415.0", "unit": "kg/m^3", "unitDescription": "kilograms per cubic metre"}], "typeOfFlow": "Product flow", "classification": {"classHierarchy": "Kunststoffe / Rohre / Trinkwasserrohre", "name": "OEKOBAU.DAT"}}, {"dataSetInternalID": 1, "referenceToFlowDataSet": {"shortDescription": [{"value": "Erneuerbare Primärenergie als Energieträger (PERE)", "lang": "de"}, {"value": "Renewable primary energy as energy carrier (PERE)", "lang": "en"}], "type": "flow data set", "refObjectId": "20f32be5-0398-4288-9b6d-accddd195317", "uri": "../flows/20f32be5-0398-4288-9b6d-accddd195317.xml"}, "exchange direction": "INPUT", "other": {"anies": [{"name": "referenceToUnitGroupDataSet", "value": {"shortDescription": [{"value": "MJ", "lang": "de"}], "type": "unit group data set", "refObjectId": "93a60a57-a3c8-11da-a746-0800200c9a66", "uri": "../unitgroups/93a60a57-a3c8-11da-a746-0800200c9a66.xml"}}, {"value": "25.5324135446604", "module": "A1-A3"}, {"value": "0.0426169917693429", "module": "A4"}, {"value": "1.23850480986621", "module": "A5"}, {"value": "0.026273738451603", "module": "C1"}, {"value": "0.00772507821541468", "module": "C2", "scenario": "S0"}, {"value": "0.0218710006618234", "module": "C2", "scenario": "S1"}, {"value": "0.00772507821541468", "module": "C2", "scenario": "S2"}, {"value": "0.119932793936968", "module": "C3", "scenario": "S0"}, {"value": "0.18168077673054", "module": "C3", "scenario": "S1"}, {"value": "0", "module": "C3", "scenario": "S2"}, {"value": "0", "module": "C4", "scenario": "S0"}, {"value": "0", "module": "C4", "scenario": "S1"}, {"value": "0.0635825226851282", "module": "C4", "scenario": "S2"}, {"value": "-6.03943071323407", "module": "D", "scenario": "S0"}, {"value": "-9.91182645339271", "module": "D", "scenario": "S1"}, {"value": "-0.282773357654139", "module": "D", "scenario": "S2"}]}, "resolvedFlowVersion": "38.00.000", "flowProperties": [], "typeOfFlow": "Other flow", "classification": {"classHierarchy": "Quantities", "name": "GaBiCategories"}}, {"dataSetInternalID": 2, "referenceToFlowDataSet": {"shortDescription": [{"value": "Erneuerbare Primärenergie zur stofflichen Nutzung (PERM)", "lang": "de"}, {"value": "Renewable primary energy resources as material utilization (PERM)", "lang": "en"}], "type": "flow data set", "refObjectId": "fb3ec0de-548d-4508-aea5-00b73bf6f702", "uri": "../flows/fb3ec0de-548d-4508-aea5-00b73bf6f702.xml"}, "exchange direction": "INPUT", "other": {"anies": [{"name": "referenceToUnitGroupDataSet", "value": {"shortDescription": [{"value": "MJ", "lang": "de"}], "type": "unit group data set", "refObjectId": "93a60a57-a3c8-11da-a746-0800200c9a66", "uri": "../unitgroups/93a60a57-a3c8-11da-a746-0800200c9a66.xml"}}, {"value": "2.43162564", "module": "A1-A3"}, {"value": "0", "module": "A4"}, {"value": "-2.43108293310463", "module": "A5"}, {"value": "0", "module": "C1"}, {"value": "0", "module": "C2", "scenario": "S0"}, {"value": "0", "module": "C2", "scenario": "S1"}, {"value": "0", "module": "C2", "scenario": "S2"}, {"value": "0", "module": "C3", "scenario": "S0"}, {"value": "0", "module": "C3", "scenario": "S1"}, {"value": "0", "module": "C3", "scenario": "S2"}, {"value": "0", "module": "C4", "scenario": "S0"}, {"value": "0", "module": "C4", "scenario": "S1"}, {"value": "0", "module": "C4", "scenario": "S2"}, {"value": "0", "module": "D", "scenario": "S0"}, {"value": "0", "module": "D", "scenario": "S1"}, {"value": "0", "module": "D", "scenario": "S2"}]}, "resolvedFlowVersion": "38.00.000", "flowProperties": [], "typeOfFlow": "Other flow", "classification": {"classHierarchy": "Quantities", "name": "GaBiCategories"}}, {"dataSetInternalID": 3, "referenceToFlowDataSet": {"shortDescription": [{"value": "Total erneuerbare Primärenergie (PERT)", "lang": "de"}, {"value": "Total use of renewable primary energy resources (PERT)", "lang": "en"}], "type": "flow data set", "refObjectId": "53f97275-fa8a-4cdd-9024-65936002acd0", "uri": "../flows/53f97275-fa8a-4cdd-9024-65936002acd0.xml"}, "exchange direction": "INPUT", "other": {"anies": [{"name": "referenceToUnitGroupDataSet", "value": {"shortDescription": [{"value": "MJ", "lang": "de"}], "type": "unit group data set", "refObjectId": "93a60a57-a3c8-11da-a746-0800200c9a66", "uri": "../unitgroups/93a60a57-a3c8-11da-a746-0800200c9a66.xml"}}, {"value": "27.9640391846604", "module": "A1-A3"}, {"value": "0.0426169917693429", "module": "A4"}, {"value": "-1.19257812323842", "module": "A5"}, {"value": "0.026273738451603", "module": "C1"}, {"value": "0.00772507821541468", "module": "C2", "scenario": "S0"}, {"value": "0.0218710006618234", "module": "C2", "scenario": "S1"}, {"value": "0.00772507821541468", "module": "C2", "scenario": "S2"}, {"value": "0.119932793936968", "module": "C3", "scenario": "S0"}, {"value": "0.18168077673054", "module": "C3", "scenario": "S1"}, {"value": "0", "module": "C3", "scenario": "S2"}, {"value": "0", "module": "C4", "scenario": "S0"}, {"value": "0", "module": "C4", "scenario": "S1"}, {"value": "0.0635825226851282", "module": "C4", "scenario": "S2"}, {"value": "-6.03943071323407", "module": "D", "scenario": "S0"}, {"value": "-9.91182645339271", "module": "D", "scenario": "S1"}, {"value": "-0.282773357654139", "module": "D", "scenario": "S2"}]}, "resolvedFlowVersion": "38.00.000", "flowProperties": [], "typeOfFlow": "Other flow", "classification": {"classHierarchy": "Quantities / Environmental quantities / EPD EN 15804 / LCI indicators", "name": "GaBiCategories"}}, {"dataSetInternalID": 4, "referenceToFlowDataSet": {"shortDescription": [{"value": "Nicht-erneuerbare Primärenergie als Energieträger (PENRE)", "lang": "de"}, {"value": "Non renewable primary energy as energy carrier (PENRE)", "lang": "en"}], "type": "flow data set", "refObjectId": "ac857178-2b45-46ec-892a-a9a4332f0372", "uri": "../flows/ac857178-2b45-46ec-892a-a9a4332f0372.xml"}, "exchange direction": "INPUT", "other": {"anies": [{"name": "referenceToUnitGroupDataSet", "value": {"shortDescription": [{"value": "MJ", "lang": "de"}], "type": "unit group data set", "refObjectId": "93a60a57-a3c8-11da-a746-0800200c9a66", "uri": "../unitgroups/93a60a57-a3c8-11da-a746-0800200c9a66.xml"}}, {"value": "92.7745628043261", "module": "A1-A3"}, {"value": "0.494804270274356", "module": "A4"}, {"value": "1.33904563109443", "module": "A5"}, {"value": "0.564416140535902", "module": "C1"}, {"value": "0.0896919639443036", "module": "C2", "scenario": "S0"}, {"value": "0.253933092725431", "module": "C2", "scenario": "S1"}, {"value": "0.0896919639443036", "module": "C2", "scenario": "S2"}, {"value": "32.3529719067976", "module": "C3", "scenario": "S0"}, {"value": "5.32381567510667", "module": "C3", "scenario": "S1"}, {"value": "0", "module": "C3", "scenario": "S2"}, {"value": "0", "module": "C4", "scenario": "S0"}, {"value": "0", "module": "C4", "scenario": "S1"}, {"value": "0.412438670133544", "module": "C4", "scenario": "S2"}, {"value": "-18.2045196431344", "module": "D", "scenario": "S0"}, {"value": "-16.6661250022768", "module": "D", "scenario": "S1"}, {"value": "-0.856321373896937", "module": "D", "scenario": "S2"}]}, "resolvedFlowVersion": "38.00.000", "flowProperties": [], "typeOfFlow": "Other flow", "classification": {"classHierarchy": "Quantities", "name": "GaBiCategories"}}, {"dataSetInternalID": 5, "referenceToFlowDataSet": {"shortDescription": [{"value": "Nicht-erneuerbare Primärenergie zur stofflichen Nutzung (PENRM)", "lang": "de"}, {"value": "Non renewable primary energy as material utilization (PENRM)", "lang": "en"}], "type": "flow data set", "refObjectId": "1421caa0-679d-4bf4-b282-0eb850ccae27", "uri": "../flows/1421caa0-679d-4bf4-b282-0eb850ccae27.xml"}, "exchange direction": "INPUT", "other": {"anies": [{"name": "referenceToUnitGroupDataSet", "value": {"shortDescription": [{"value": "MJ", "lang": "de"}], "type": "unit group data set", "refObjectId": "93a60a57-a3c8-11da-a746-0800200c9a66", "uri": "../unitgroups/93a60a57-a3c8-11da-a746-0800200c9a66.xml"}}, {"value": "32.420898", "module": "A1-A3"}, {"value": "0", "module": "A4"}, {"value": "-0.485236754716981", "module": "A5"}, {"value": "0", "module": "C1"}, {"value": "0", "module": "C2", "scenario": "S0"}, {"value": "0", "module": "C2", "scenario": "S1"}, {"value": "0", "module": "C2", "scenario": "S2"}, {"value": "-31.924003245283", "module": "C3", "scenario": "S0"}, {"value": "-31.924003245283", "module": "C3", "scenario": "S1"}, {"value": "0", "module": "C3", "scenario": "S2"}, {"value": "0", "module": "C4", "scenario": "S0"}, {"value": "0", "module": "C4", "scenario": "S1"}, {"value": "0", "module": "C4", "scenario": "S2"}, {"value": "0", "module": "D", "scenario": "S0"}, {"value": "0", "module": "D", "scenario": "S1"}, {"value": "0", "module": "D", "scenario": "S2"}]}, "resolvedFlowVersion": "38.00.000", "flowProperties": [], "typeOfFlow": "Other flow", "classification": {"classHierarchy": "Quantities", "name": "GaBiCategories"}}, {"dataSetInternalID": 6, "referenceToFlowDataSet": {"shortDescription": [{"value": "Total nicht erneuerbare Primärenergie (PENRT)", "lang": "de"}, {"value": "Total use of non renewable primary energy resources (PENRT)", "lang": "en"}], "type": "flow data set", "refObjectId": "06159210-646b-4c8d-8583-da9b3b95a6c1", "uri": "../flows/06159210-646b-4c8d-8583-da9b3b95a6c1.xml"}, "exchange direction": "INPUT", "other": {"anies": [{"name": "referenceToUnitGroupDataSet", "value": {"shortDescription": [{"value": "MJ", "lang": "de"}], "type": "unit group data set", "refObjectId": "93a60a57-a3c8-11da-a746-0800200c9a66", "uri": "../unitgroups/93a60a57-a3c8-11da-a746-0800200c9a66.xml"}}, {"value": "125.195460804326", "module": "A1-A3"}, {"value": "0.494804270274356", "module": "A4"}, {"value": "0.853808876377445", "module": "A5"}, {"value": "0.564416140535899", "module": "C1"}, {"value": "0.0896919639443036", "module": "C2", "scenario": "S0"}, {"value": "0.253933092725431", "module": "C2", "scenario": "S1"}, {"value": "0.0896919639443036", "module": "C2", "scenario": "S2"}, {"value": "0.428968661514624", "module": "C3", "scenario": "S0"}, {"value": "-26.6001875701764", "module": "C3", "scenario": "S1"}, {"value": "0", "module": "C3", "scenario": "S2"}, {"value": "0", "module": "C4", "scenario": "S0"}, {"value": "0", "module": "C4", "scenario": "S1"}, {"value": "0.412438670133541", "module": "C4", "scenario": "S2"}, {"value": "-18.2045196431341", "module": "D", "scenario": "S0"}, {"value": "-16.6661250022767", "module": "D", "scenario": "S1"}, {"value": "-0.856321373896924", "module": "D", "scenario": "S2"}]}, "resolvedFlowVersion": "38.00.000", "flowProperties": [], "typeOfFlow": "Other flow", "classification": {"classHierarchy": "Quantities / Environmental quantities / EPD EN 15804 / LCI indicators", "name": "GaBiCategories"}}, {"dataSetInternalID": 7, "referenceToFlowDataSet": {"shortDescription": [{"value": "Einsatz von Sekundärstoffen (SM)", "lang": "de"}, {"value": "Use of secondary material (SM)", "lang": "en"}], "type": "flow data set", "refObjectId": "c6a1f35f-2d09-4f54-8dfb-97e502e1ce92", "uri": "../flows/c6a1f35f-2d09-4f54-8dfb-97e502e1ce92.xml"}, "exchange direction": "INPUT", "other": {"anies": [{"name": "referenceToUnitGroupDataSet", "value": {"shortDescription": [{"value": "kg", "lang": "de"}], "type": "unit group data set", "refObjectId": "ad38d542-3fe9-439d-9b95-2f5f7752acaf", "uri": "../unitgroups/ad38d542-3fe9-439d-9b95-2f5f7752acaf.xml"}}, {"value": "0.0776994684092992", "module": "A1-A3"}, {"value": "0", "module": "A4"}, {"value": "0", "module": "A5"}, {"value": "0", "module": "C1"}, {"value": "0", "module": "C2", "scenario": "S0"}, {"value": "0", "module": "C2", "scenario": "S1"}, {"value": "0", "module": "C2", "scenario": "S2"}, {"value": "0", "module": "C3", "scenario": "S0"}, {"value": "0", "module": "C3", "scenario": "S1"}, {"value": "0", "module": "C3", "scenario": "S2"}, {"value": "0", "module": "C4", "scenario": "S0"}, {"value": "0", "module": "C4", "scenario": "S1"}, {"value": "0", "module": "C4", "scenario": "S2"}, {"value": "0", "module": "D", "scenario": "S0"}, {"value": "0.936757193856766", "module": "D", "scenario": "S1"}, {"value": "0", "module": "D", "scenario": "S2"}]}, "resolvedFlowVersion": "38.00.000", "flowProperties": [], "typeOfFlow": "Other flow", "classification": {"classHierarchy": "Quantities / Environmental quantities / EPD EN 15804 / LCI indicators", "name": "GaBiCategories"}}, {"dataSetInternalID": 8, "referenceToFlowDataSet": {"shortDescription": [{"value": "Erneuerbare Sekundärbrennstoffe (RSF)", "lang": "de"}, {"value": "Use of renewable secondary fuels (RSF)", "lang": "en"}], "type": "flow data set", "refObjectId": "64333088-a55f-4aa2-9a31-c10b07816787", "uri": "../flows/64333088-a55f-4aa2-9a31-c10b07816787.xml"}, "exchange direction": "INPUT", "other": {"anies": [{"name": "referenceToUnitGroupDataSet", "value": {"shortDescription": [{"value": "MJ", "lang": "de"}], "type": "unit group data set", "refObjectId": "93a60a57-a3c8-11da-a746-0800200c9a66", "uri": "../unitgroups/93a60a57-a3c8-11da-a746-0800200c9a66.xml"}}, {"value": "0", "module": "A1-A3"}, {"value": "0", "module": "A4"}, {"value": "0", "module": "A5"}, {"value": "0", "module": "C1"}, {"value": "0", "module": "C2", "scenario": "S0"}, {"value": "0", "module": "C2", "scenario": "S1"}, {"value": "0", "module": "C2", "scenario": "S2"}, {"value": "0", "module": "C3", "scenario": "S0"}, {"value": "0", "module": "C3", "scenario": "S1"}, {"value": "0", "module": "C3", "scenario": "S2"}, {"value": "0", "module": "C4", "scenario": "S0"}, {"value": "0", "module": "C4", "scenario": "S1"}, {"value": "0", "module": "C4", "scenario": "S2"}, {"value": "0", "module": "D", "scenario": "S0"}, {"value": "0", "module": "D", "scenario": "S1"}, {"value": "0", "module": "D", "scenario": "S2"}]}, "resolvedFlowVersion": "38.00.000", "flowProperties": [], "typeOfFlow": "Other flow", "classification": {"classHierarchy": "Quantities / Environmental quantities / EPD EN 15804 / LCI indicators", "name": "GaBiCategories"}}, {"dataSetInternalID": 9, "referenceToFlowDataSet": {"shortDescription": [{"value": "Nicht erneuerbare Sekundärbrennstoffe (NRSF)", "lang": "de"}, {"value": "Use of non renewable secondary fuels (NRSF)", "lang": "en"}], "type": "flow data set", "refObjectId": "89def144-d39a-4287-b86f-efde453ddcb2", "uri": "../flows/89def144-d39a-4287-b86f-efde453ddcb2.xml"}, "exchange direction": "INPUT", "other": {"anies": [{"name": "referenceToUnitGroupDataSet", "value": {"shortDescription": [{"value": "MJ", "lang": "de"}], "type": "unit group data set", "refObjectId": "93a60a57-a3c8-11da-a746-0800200c9a66", "uri": "../unitgroups/93a60a57-a3c8-11da-a746-0800200c9a66.xml"}}, {"value": "0", "module": "A1-A3"}, {"value": "0", "module": "A4"}, {"value": "0", "module": "A5"}, {"value": "0", "module": "C1"}, {"value": "0", "module": "C2", "scenario": "S0"}, {"value": "0", "module": "C2", "scenario": "S1"}, {"value": "0", "module": "C2", "scenario": "S2"}, {"value": "0", "module": "C3", "scenario": "S0"}, {"value": "0", "module": "C3", "scenario": "S1"}, {"value": "0", "module": "C3", "scenario": "S2"}, {"value": "0", "module": "C4", "scenario": "S0"}, {"value": "0", "module": "C4", "scenario": "S1"}, {"value": "0", "module": "C4", "scenario": "S2"}, {"value": "0", "module": "D", "scenario": "S0"}, {"value": "0", "module": "D", "scenario": "S1"}, {"value": "0", "module": "D", "scenario": "S2"}]}, "resolvedFlowVersion": "38.00.000", "flowProperties": [], "typeOfFlow": "Other flow", "classification": {"classHierarchy": "Quantities / Environmental quantities / EPD EN 15804 / LCI indicators", "name": "GaBiCategories"}}, {"dataSetInternalID": 10, "referenceToFlowDataSet": {"shortDescription": [{"value": "Einsatz von Süßwasserressourcen (FW)", "lang": "de"}, {"value": "Use of net fresh water (FW)", "lang": "en"}], "type": "flow data set", "refObjectId": "3cf952c8-f3a4-461d-8c96-96456ca62246", "uri": "../flows/3cf952c8-f3a4-461d-8c96-96456ca62246.xml"}, "exchange direction": "INPUT", "other": {"anies": [{"name": "referenceToUnitGroupDataSet", "value": {"shortDescription": [{"value": "m^3", "lang": "de"}], "type": "unit group data set", "refObjectId": "cd950537-0a98-4044-9ba7-9f9a68d0a504", "uri": "../unitgroups/cd950537-0a98-4044-9ba7-9f9a68d0a504.xml"}}, {"value": "0.0486664442032776", "module": "A1-A3"}, {"value": "4.74799511150834E-05", "module": "A4"}, {"value": "0.000608262008638491", "module": "A5"}, {"value": "7.85821795286357E-05", "module": "C1"}, {"value": "8.6065750021315E-06", "module": "C2", "scenario": "S0"}, {"value": "2.43666668891527E-05", "module": "C2", "scenario": "S1"}, {"value": "8.6065750021315E-06", "module": "C2", "scenario": "S2"}, {"value": "0.00564507636923076", "module": "C3", "scenario": "S0"}, {"value": "0.000805578988290034", "module": "C3", "scenario": "S1"}, {"value": "0", "module": "C3", "scenario": "S2"}, {"value": "0", "module": "C4", "scenario": "S0"}, {"value": "0", "module": "C4", "scenario": "S1"}, {"value": "9.62241103203768E-05", "module": "C4", "scenario": "S2"}, {"value": "-0.00462020828755063", "module": "D", "scenario": "S0"}, {"value": "-0.0220372781144043", "module": "D", "scenario": "S1"}, {"value": "-0.000216329825456524", "module": "D", "scenario": "S2"}]}, "resolvedFlowVersion": "38.00.000", "flowProperties": [], "typeOfFlow": "Other flow", "classification": {"classHierarchy": "Quantities / Environmental quantities / EPD EN 15804 / LCI indicators", "name": "GaBiCategories"}}, {"dataSetInternalID": 11, "referenceToFlowDataSet": {"shortDescription": [{"value": "Gefährlicher Abfall zur Deponie (HWD)", "lang": "de"}, {"value": "Hazardous waste disposed (HWD)", "lang": "en"}], "type": "flow data set", "refObjectId": "430f9e0f-59b2-46a0-8e0d-55e0e84948fc", "uri": "../flows/430f9e0f-59b2-46a0-8e0d-55e0e84948fc.xml"}, "exchange direction": "OUTPUT", "other": {"anies": [{"name": "referenceToUnitGroupDataSet", "value": {"shortDescription": [{"value": "kg", "lang": "de"}], "type": "unit group data set", "refObjectId": "ad38d542-3fe9-439d-9b95-2f5f7752acaf", "uri": "../unitgroups/ad38d542-3fe9-439d-9b95-2f5f7752acaf.xml"}}, {"value": "2.92998435488628E-08", "module": "A1-A3"}, {"value": "1.89457486905091E-11", "module": "A4"}, {"value": "2.36725528724087E-10", "module": "A5"}, {"value": "6.43082840192776E-11", "module": "C1"}, {"value": "3.43424968322277E-12", "module": "C2", "scenario": "S0"}, {"value": "9.72294066159174E-12", "module": "C2", "scenario": "S1"}, {"value": "3.43424968322277E-12", "module": "C2", "scenario": "S2"}, {"value": "2.42805033429338E-10", "module": "C3", "scenario": "S0"}, {"value": "4.40728809026519E-10", "module": "C3", "scenario": "S1"}, {"value": "0", "module": "C3", "scenario": "S2"}, {"value": "0", "module": "C4", "scenario": "S0"}, {"value": "0", "module": "C4", "scenario": "S1"}, {"value": "1.0206185515004E-10", "module": "C4", "scenario": "S2"}, {"value": "-1.21974279404165E-08", "module": "D", "scenario": "S0"}, {"value": "-2.2409063666011E-09", "module": "D", "scenario": "S1"}, {"value": "-5.71156057248535E-10", "module": "D", "scenario": "S2"}]}, "resolvedFlowVersion": "38.00.000", "flowProperties": [], "typeOfFlow": "Other flow", "classification": {"classHierarchy": "Quantities / Environmental quantities / EPD EN 15804 / LCI indicators", "name": "GaBiCategories"}}, {"dataSetInternalID": 12, "referenceToFlowDataSet": {"shortDescription": [{"value": "Entsorgter nicht gefährlicher Abfall (NHWD)", "lang": "de"}, {"value": "Non hazardous waste disposed (NHWD)", "lang": "en"}], "type": "flow data set", "refObjectId": "b29ef66b-e286-4afa-949f-62f1a7b4d7fa", "uri": "../flows/b29ef66b-e286-4afa-949f-62f1a7b4d7fa.xml"}, "exchange direction": "OUTPUT", "other": {"anies": [{"name": "referenceToUnitGroupDataSet", "value": {"shortDescription": [{"value": "kg", "lang": "de"}], "type": "unit group data set", "refObjectId": "ad38d542-3fe9-439d-9b95-2f5f7752acaf", "uri": "../unitgroups/ad38d542-3fe9-439d-9b95-2f5f7752acaf.xml"}}, {"value": "1.25052012853265", "module": "A1-A3"}, {"value": "8.07951259227545E-05", "module": "A4"}, {"value": "0.0224321086785821", "module": "A5"}, {"value": "0.000154605555447933", "module": "C1"}, {"value": "1.464553553089E-05", "module": "C2", "scenario": "S0"}, {"value": "4.14639837108313E-05", "module": "C2", "scenario": "S1"}, {"value": "1.464553553089E-05", "module": "C2", "scenario": "S2"}, {"value": "0.127983817048714", "module": "C3", "scenario": "S0"}, {"value": "0.0088484644178185", "module": "C3", "scenario": "S1"}, {"value": "0", "module": "C3", "scenario": "S2"}, {"value": "0", "module": "C4", "scenario": "S0"}, {"value": "0", "module": "C4", "scenario": "S1"}, {"value": "0.987072637240851", "module": "C4", "scenario": "S2"}, {"value": "-0.0094526475718942", "module": "D", "scenario": "S0"}, {"value": "-0.649223091117449", "module": "D", "scenario": "S1"}, {"value": "-0.000443611047273341", "module": "D", "scenario": "S2"}]}, "resolvedFlowVersion": "38.00.000", "flowProperties": [], "typeOfFlow": "Other flow", "classification": {"classHierarchy": "Quantities / Environmental quantities / EPD EN 15804 / LCI indicators", "name": "GaBiCategories"}}, {"dataSetInternalID": 13, "referenceToFlowDataSet": {"shortDescription": [{"value": "Entsorgter radioaktiver Abfall (RWD)", "lang": "de"}, {"value": "Radioactive waste disposed (RWD)", "lang": "en"}], "type": "flow data set", "refObjectId": "3449546e-52ad-4b39-b809-9fb77cea8ff6", "uri": "../flows/3449546e-52ad-4b39-b809-9fb77cea8ff6.xml"}, "exchange direction": "OUTPUT", "other": {"anies": [{"name": "referenceToUnitGroupDataSet", "value": {"shortDescription": [{"value": "kg", "lang": "de"}], "type": "unit group data set", "refObjectId": "ad38d542-3fe9-439d-9b95-2f5f7752acaf", "uri": "../unitgroups/ad38d542-3fe9-439d-9b95-2f5f7752acaf.xml"}}, {"value": "0.00188336044918538", "module": "A1-A3"}, {"value": "9.01271453739702E-07", "module": "A4"}, {"value": "6.31977802177794E-05", "module": "A5"}, {"value": "4.58670829660685E-05", "module": "C1"}, {"value": "1.63371279492049E-07", "module": "C2", "scenario": "S0"}, {"value": "4.62531674406062E-07", "module": "C2", "scenario": "S1"}, {"value": "1.63371279492049E-07", "module": "C2", "scenario": "S2"}, {"value": "2.16684217904076E-05", "module": "C3", "scenario": "S0"}, {"value": "0.000302307482312245", "module": "C3", "scenario": "S1"}, {"value": "0", "module": "C3", "scenario": "S2"}, {"value": "0", "module": "C4", "scenario": "S0"}, {"value": "0", "module": "C4", "scenario": "S1"}, {"value": "5.63351128834401E-06", "module": "C4", "scenario": "S2"}, {"value": "-0.00133090179591055", "module": "D", "scenario": "S0"}, {"value": "-0.000834986595028597", "module": "D", "scenario": "S1"}, {"value": "-6.23139263181497E-05", "module": "D", "scenario": "S2"}]}, "resolvedFlowVersion": "38.00.000", "flowProperties": [], "typeOfFlow": "Other flow", "classification": {"classHierarchy": "Quantities / Environmental quantities / EPD EN 15804 / LCI indicators", "name": "GaBiCategories"}}, {"dataSetInternalID": 14, "referenceToFlowDataSet": {"shortDescription": [{"value": "Komponenten für die Wiederverwendung (CRU)", "lang": "de"}, {"value": "Components for re-use (CRU)", "lang": "en"}], "type": "flow data set", "refObjectId": "a2b32f97-3fc7-4af2-b209-525bc6426f33", "uri": "../flows/a2b32f97-3fc7-4af2-b209-525bc6426f33.xml"}, "exchange direction": "OUTPUT", "other": {"anies": [{"name": "referenceToUnitGroupDataSet", "value": {"shortDescription": [{"value": "kg", "lang": "de"}], "type": "unit group data set", "refObjectId": "ad38d542-3fe9-439d-9b95-2f5f7752acaf", "uri": "../unitgroups/ad38d542-3fe9-439d-9b95-2f5f7752acaf.xml"}}, {"value": "0", "module": "A1-A3"}, {"value": "0", "module": "A4"}, {"value": "0", "module": "A5"}, {"value": "0", "module": "C1"}, {"value": "0", "module": "C2", "scenario": "S0"}, {"value": "0", "module": "C2", "scenario": "S1"}, {"value": "0", "module": "C2", "scenario": "S2"}, {"value": "0", "module": "C3", "scenario": "S0"}, {"value": "0", "module": "C3", "scenario": "S1"}, {"value": "0", "module": "C3", "scenario": "S2"}, {"value": "0", "module": "C4", "scenario": "S0"}, {"value": "0", "module": "C4", "scenario": "S1"}, {"value": "0", "module": "C4", "scenario": "S2"}, {"value": "0", "module": "D", "scenario": "S0"}, {"value": "0", "module": "D", "scenario": "S1"}, {"value": "0", "module": "D", "scenario": "S2"}]}, "resolvedFlowVersion": "38.00.000", "flowProperties": [], "typeOfFlow": "Other flow", "classification": {"classHierarchy": "Quantities / Environmental quantities / EPD EN 15804 / LCI indicators", "name": "GaBiCategories"}}, {"dataSetInternalID": 15, "referenceToFlowDataSet": {"shortDescription": [{"value": "Stoffe zum Recycling (MFR)", "lang": "de"}, {"value": "Materials for recycling (MFR)", "lang": "en"}], "type": "flow data set", "refObjectId": "d7fe48a5-4103-49c8-9aae-b0b5dfdbd6ae", "uri": "../flows/d7fe48a5-4103-49c8-9aae-b0b5dfdbd6ae.xml"}, "exchange direction": "OUTPUT", "other": {"anies": [{"name": "referenceToUnitGroupDataSet", "value": {"shortDescription": [{"value": "kg", "lang": "de"}], "type": "unit group data set", "refObjectId": "ad38d542-3fe9-439d-9b95-2f5f7752acaf", "uri": "../unitgroups/ad38d542-3fe9-439d-9b95-2f5f7752acaf.xml"}}, {"value": "0.113013", "module": "A1-A3"}, {"value": "0", "module": "A4"}, {"value": "0", "module": "A5"}, {"value": "0", "module": "C1"}, {"value": "0", "module": "C2", "scenario": "S0"}, {"value": "0", "module": "C2", "scenario": "S1"}, {"value": "0", "module": "C2", "scenario": "S2"}, {"value": "0", "module": "C3", "scenario": "S0"}, {"value": "0.940338679245283", "module": "C3", "scenario": "S1"}, {"value": "0", "module": "C3", "scenario": "S2"}, {"value": "0", "module": "C4", "scenario": "S0"}, {"value": "0", "module": "C4", "scenario": "S1"}, {"value": "0", "module": "C4", "scenario": "S2"}, {"value": "0", "module": "D", "scenario": "S0"}, {"value": "0", "module": "D", "scenario": "S1"}, {"value": "0", "module": "D", "scenario": "S2"}]}, "resolvedFlowVersion": "38.00.000", "flowProperties": [], "typeOfFlow": "Other flow", "classification": {"classHierarchy": "Quantities / Environmental quantities / EPD EN 15804 / LCI indicators", "name": "GaBiCategories"}}, {"dataSetInternalID": 16, "referenceToFlowDataSet": {"shortDescription": [{"value": "Stoffe für die Energierückgewinnung (MER)", "lang": "de"}, {"value": "Materials for energy recovery (MER)", "lang": "en"}], "type": "flow data set", "refObjectId": "59a9181c-3aaf-46ee-8b13-2b3723b6e447", "uri": "../flows/59a9181c-3aaf-46ee-8b13-2b3723b6e447.xml"}, "exchange direction": "OUTPUT", "other": {"anies": [{"name": "referenceToUnitGroupDataSet", "value": {"shortDescription": [{"value": "kg", "lang": "de"}], "type": "unit group data set", "refObjectId": "ad38d542-3fe9-439d-9b95-2f5f7752acaf", "uri": "../unitgroups/ad38d542-3fe9-439d-9b95-2f5f7752acaf.xml"}}, {"value": "0", "module": "A1-A3"}, {"value": "0", "module": "A4"}, {"value": "0", "module": "A5"}, {"value": "0", "module": "C1"}, {"value": "0", "module": "C2", "scenario": "S0"}, {"value": "0", "module": "C2", "scenario": "S1"}, {"value": "0", "module": "C2", "scenario": "S2"}, {"value": "0", "module": "C3", "scenario": "S0"}, {"value": "0", "module": "C3", "scenario": "S1"}, {"value": "0", "module": "C3", "scenario": "S2"}, {"value": "0", "module": "C4", "scenario": "S0"}, {"value": "0", "module": "C4", "scenario": "S1"}, {"value": "0", "module": "C4", "scenario": "S2"}, {"value": "0", "module": "D", "scenario": "S0"}, {"value": "0", "module": "D", "scenario": "S1"}, {"value": "0", "module": "D", "scenario": "S2"}]}, "resolvedFlowVersion": "38.00.000", "flowProperties": [], "typeOfFlow": "Other flow", "classification": {"classHierarchy": "Quantities / Environmental quantities / EPD EN 15804 / LCI indicators", "name": "GaBiCategories"}}, {"dataSetInternalID": 17, "referenceToFlowDataSet": {"shortDescription": [{"value": "Exportierte elektrische Energie (EEE)", "lang": "de"}, {"value": "Exported electrical energy (EEE)", "lang": "en"}], "type": "flow data set", "refObjectId": "4da0c987-2b76-40d6-9e9e-82a017aaaf29", "uri": "../flows/4da0c987-2b76-40d6-9e9e-82a017aaaf29.xml"}, "exchange direction": "OUTPUT", "other": {"anies": [{"name": "referenceToUnitGroupDataSet", "value": {"shortDescription": [{"value": "MJ", "lang": "de"}], "type": "unit group data set", "refObjectId": "93a60a57-a3c8-11da-a746-0800200c9a66", "uri": "../unitgroups/93a60a57-a3c8-11da-a746-0800200c9a66.xml"}}, {"value": "0.11173400693529", "module": "A1-A3"}, {"value": "0", "module": "A4"}, {"value": "0.233869801687539", "module": "A5"}, {"value": "0", "module": "C1"}, {"value": "0", "module": "C2", "scenario": "S0"}, {"value": "0", "module": "C2", "scenario": "S1"}, {"value": "0", "module": "C2", "scenario": "S2"}, {"value": "4.76121137293179", "module": "C3", "scenario": "S0"}, {"value": "0.23806056864659", "module": "C3", "scenario": "S1"}, {"value": "0", "module": "C3", "scenario": "S2"}, {"value": "0", "module": "C4", "scenario": "S0"}, {"value": "0", "module": "C4", "scenario": "S1"}, {"value": "0", "module": "C4", "scenario": "S2"}, {"value": "0", "module": "D", "scenario": "S0"}, {"value": "0", "module": "D", "scenario": "S1"}, {"value": "0", "module": "D", "scenario": "S2"}]}, "resolvedFlowVersion": "38.00.000", "flowProperties": [], "typeOfFlow": "Other flow", "classification": {"classHierarchy": "Quantities / Environmental quantities / EPD EN 15804 / LCI indicators", "name": "GaBiCategories"}}, {"dataSetInternalID": 18, "referenceToFlowDataSet": {"shortDescription": [{"value": "Exportierte thermische Energie (EET)", "lang": "de"}, {"value": "Exported thermal energy (EET)", "lang": "en"}], "type": "flow data set", "refObjectId": "98daf38a-7a79-46d3-9a37-2b7bd0955810", "uri": "../flows/98daf38a-7a79-46d3-9a37-2b7bd0955810.xml"}, "exchange direction": "OUTPUT", "other": {"anies": [{"name": "referenceToUnitGroupDataSet", "value": {"shortDescription": [{"value": "MJ", "lang": "de"}], "type": "unit group data set", "refObjectId": "93a60a57-a3c8-11da-a746-0800200c9a66", "uri": "../unitgroups/93a60a57-a3c8-11da-a746-0800200c9a66.xml"}}, {"value": "0.256527635030022", "module": "A1-A3"}, {"value": "0", "module": "A4"}, {"value": "0.422068679851572", "module": "A5"}, {"value": "0", "module": "C1"}, {"value": "0", "module": "C2", "scenario": "S0"}, {"value": "0", "module": "C2", "scenario": "S1"}, {"value": "0", "module": "C2", "scenario": "S2"}, {"value": "8.51564011894335", "module": "C3", "scenario": "S0"}, {"value": "0.425782005947168", "module": "C3", "scenario": "S1"}, {"value": "0", "module": "C3", "scenario": "S2"}, {"value": "0", "module": "C4", "scenario": "S0"}, {"value": "0", "module": "C4", "scenario": "S1"}, {"value": "0", "module": "C4", "scenario": "S2"}, {"value": "0", "module": "D", "scenario": "S0"}, {"value": "0", "module": "D", "scenario": "S1"}, {"value": "0", "module": "D", "scenario": "S2"}]}, "resolvedFlowVersion": "38.00.000", "flowProperties": [], "typeOfFlow": "Other flow", "classification": {"classHierarchy": "Quantities / Environmental quantities / EPD EN 15804 / LCI indicators", "name": "GaBiCategories"}}]}, "LCIAResults": {"LCIAResult": [{"referenceToLCIAMethodDataSet": {"shortDescription": [{"value": "Globales Erwärmungspotenzial total (GWP-total)", "lang": "de"}, {"value": "Global Warming Potential total (GWP-total)", "lang": "en"}], "type": "LCIA method data set", "refObjectId": "6a37f984-a4b3-458a-a20a-64418c145fa2", "uri": "../lciamethods/6a37f984-a4b3-458a-a20a-64418c145fa2.xml"}, "other": {"anies": [{"name": "referenceToUnitGroupDataSet", "value": {"shortDescription": [{"value": "kg CO_(2)-Äq.", "lang": "de"}], "type": "unit group data set", "refObjectId": "1ebf3012-d0db-4de2-aefd-ef30cedb0be1", "uri": "../unitgroups/1ebf3012-d0db-4de2-aefd-ef30cedb0be1.xml"}}, {"value": "4.47937231451215", "module": "A1-A3"}, {"value": "0.0380381567080818", "module": "A4"}, {"value": "0.236720646352493", "module": "A5"}, {"value": "0.0404038431416364", "module": "C1"}, {"value": "0.0072359930252594", "module": "C2", "scenario": "S0"}, {"value": "0.0204863179156694", "module": "C2", "scenario": "S1"}, {"value": "0.0072359930252594", "module": "C2", "scenario": "S2"}, {"value": "2.28355751621046", "module": "C3", "scenario": "S0"}, {"value": "0.380422600968189", "module": "C3", "scenario": "S1"}, {"value": "0", "module": "C3", "scenario": "S2"}, {"value": "0", "module": "C4", "scenario": "S0"}, {"value": "0", "module": "C4", "scenario": "S1"}, {"value": "0.025383366398037", "module": "C4", "scenario": "S2"}, {"value": "-1.02615198452536", "module": "D", "scenario": "S0"}, {"value": "-1.4184569130553", "module": "D", "scenario": "S1"}, {"value": "-0.0482965642053566", "module": "D", "scenario": "S2"}]}}, {"referenceToLCIAMethodDataSet": {"shortDescription": [{"value": "Globales Erwärmungspotenzial fossil (GWP-fossil)", "lang": "de"}, {"value": "Global Warming Potential fossil fuels (GWP-fossil)", "lang": "en"}], "type": "LCIA method data set", "refObjectId": "5f635281-343e-44fb-83df-1971b155e6b6", "uri": "../lciamethods/5f635281-343e-44fb-83df-1971b155e6b6.xml"}, "other": {"anies": [{"name": "referenceToUnitGroupDataSet", "value": {"shortDescription": [{"value": "kg CO_(2)-Äq.", "lang": "de"}], "type": "unit group data set", "refObjectId": "1ebf3012-d0db-4de2-aefd-ef30cedb0be1", "uri": "../unitgroups/1ebf3012-d0db-4de2-aefd-ef30cedb0be1.xml"}}, {"value": "4.5844391758216", "module": "A1-A3"}, {"value": "0.0374069378512226", "module": "A4"}, {"value": "0.127867192814212", "module": "A5"}, {"value": "0.040389901739857", "module": "C1"}, {"value": "0.00712157352172725", "module": "C2", "scenario": "S0"}, {"value": "0.0201623769835914", "module": "C2", "scenario": "S1"}, {"value": "0.00712157352172725", "module": "C2", "scenario": "S2"}, {"value": "2.28344820867204", "module": "C3", "scenario": "S0"}, {"value": "0.379582716326784", "module": "C3", "scenario": "S1"}, {"value": "0", "module": "C3", "scenario": "S2"}, {"value": "0", "module": "C4", "scenario": "S0"}, {"value": "0", "module": "C4", "scenario": "S1"}, {"value": "0.0252810690500616", "module": "C4", "scenario": "S2"}, {"value": "-1.02165969865465", "module": "D", "scenario": "S0"}, {"value": "-1.41408622052257", "module": "D", "scenario": "S1"}, {"value": "-0.0480858912066386", "module": "D", "scenario": "S2"}]}}, {"referenceToLCIAMethodDataSet": {"shortDescription": [{"value": "Globales Erwärmungspotenzial biogen (GWP-biogenic)", "lang": "de"}, {"value": "Global Warming Potential biogenic (GWP-biogenic)", "lang": "en"}], "type": "LCIA method data set", "refObjectId": "2356e1ab-0185-4db5-86e5-16de51c7485c", "uri": "../lciamethods/2356e1ab-0185-4db5-86e5-16de51c7485c.xml"}, "other": {"anies": [{"name": "referenceToUnitGroupDataSet", "value": {"shortDescription": [{"value": "kg CO_(2)-Äq.", "lang": "de"}], "type": "unit group data set", "refObjectId": "1ebf3012-d0db-4de2-aefd-ef30cedb0be1", "uri": "../unitgroups/1ebf3012-d0db-4de2-aefd-ef30cedb0be1.xml"}}, {"value": "-0.108807528958792", "module": "A1-A3"}, {"value": "0", "module": "A4"}, {"value": "0.108807528958792", "module": "A5"}, {"value": "9.79785415611506E-06", "module": "C1"}, {"value": "0", "module": "C2", "scenario": "S0"}, {"value": "0", "module": "C2", "scenario": "S1"}, {"value": "0", "module": "C2", "scenario": "S2"}, {"value": "4.6363059187838E-05", "module": "C3", "scenario": "S0"}, {"value": "0.000809117265198206", "module": "C3", "scenario": "S1"}, {"value": "0", "module": "C3", "scenario": "S2"}, {"value": "0", "module": "C4", "scenario": "S0"}, {"value": "0", "module": "C4", "scenario": "S1"}, {"value": "0", "module": "C4", "scenario": "S2"}, {"value": "-0.00439971892473871", "module": "D", "scenario": "S0"}, {"value": "-0.00410973142256443", "module": "D", "scenario": "S1"}, {"value": "-0.000206326071193933", "module": "D", "scenario": "S2"}]}}, {"referenceToLCIAMethodDataSet": {"shortDescription": [{"value": "Globales Erwärmungspotenzial luluc (GWP-luluc)", "lang": "de"}, {"value": "Global Warming Potential luluc (GWP-luluc)", "lang": "en"}], "type": "LCIA method data set", "refObjectId": "4331bbdb-978a-490d-8707-eeb047f01a55", "uri": "../lciamethods/4331bbdb-978a-490d-8707-eeb047f01a55.xml"}, "other": {"anies": [{"name": "referenceToUnitGroupDataSet", "value": {"shortDescription": [{"value": "kg CO_(2)-Äq.", "lang": "de"}], "type": "unit group data set", "refObjectId": "1ebf3012-d0db-4de2-aefd-ef30cedb0be1", "uri": "../unitgroups/1ebf3012-d0db-4de2-aefd-ef30cedb0be1.xml"}}, {"value": "0.00374066764934292", "module": "A1-A3"}, {"value": "0.000631218856859173", "module": "A4"}, {"value": "4.59245794889953E-05", "module": "A5"}, {"value": "4.14354762327929E-06", "module": "C1"}, {"value": "0.000114419503532146", "module": "C2", "scenario": "S0"}, {"value": "0.000323940932078023", "module": "C2", "scenario": "S1"}, {"value": "0.000114419503532146", "module": "C2", "scenario": "S2"}, {"value": "6.29444792330374E-05", "module": "C3", "scenario": "S0"}, {"value": "3.07673762069475E-05", "module": "C3", "scenario": "S1"}, {"value": "0", "module": "C3", "scenario": "S2"}, {"value": "0", "module": "C4", "scenario": "S0"}, {"value": "0", "module": "C4", "scenario": "S1"}, {"value": "0.000102297347975407", "module": "C4", "scenario": "S2"}, {"value": "-9.25669459730045E-05", "module": "D", "scenario": "S0"}, {"value": "-0.000260961110165759", "module": "D", "scenario": "S1"}, {"value": "-4.34692752414059E-06", "module": "D", "scenario": "S2"}]}}, {"referenceToLCIAMethodDataSet": {"shortDescription": [{"value": "Abbau Potential der stratosphärischen Ozonschicht (ODP)", "lang": "de"}, {"value": "Depletion potential of the stratospheric ozone layer (ODP)", "lang": "en"}], "type": "LCIA method data set", "refObjectId": "b5c629d6-def3-11e6-bf01-fe55135034f3", "uri": "../lciamethods/b5c629d6-def3-11e6-bf01-fe55135034f3.xml"}, "other": {"anies": [{"name": "referenceToUnitGroupDataSet", "value": {"shortDescription": [{"value": "kg CFC11-Äq.", "lang": "de"}], "type": "unit group data set", "refObjectId": "d9e957c9-7309-4474-bf3a-7777df6c4e5b", "uri": "../unitgroups/d9e957c9-7309-4474-bf3a-7777df6c4e5b.xml"}}, {"value": "1.38447713376803E-11", "module": "A1-A3"}, {"value": "5.53313433730458E-15", "module": "A4"}, {"value": "1.32547794939293E-13", "module": "A5"}, {"value": "2.29114434386265E-15", "module": "C1"}, {"value": "1.0029777738283E-15", "module": "C2", "scenario": "S0"}, {"value": "2.83959941161778E-15", "module": "C2", "scenario": "S1"}, {"value": "1.0029777738283E-15", "module": "C2", "scenario": "S2"}, {"value": "1.87862232904506E-13", "module": "C3", "scenario": "S0"}, {"value": "3.00088824979222E-14", "module": "C3", "scenario": "S1"}, {"value": "0", "module": "C3", "scenario": "S2"}, {"value": "0", "module": "C4", "scenario": "S0"}, {"value": "0", "module": "C4", "scenario": "S1"}, {"value": "8.10395782609987E-14", "module": "C4", "scenario": "S2"}, {"value": "-9.0365216347793E-12", "module": "D", "scenario": "S0"}, {"value": "-1.19304955461002E-12", "module": "D", "scenario": "S1"}, {"value": "-4.23097962182018E-13", "module": "D", "scenario": "S2"}]}}, {"referenceToLCIAMethodDataSet": {"shortDescription": [{"value": "Versauerungspotenzial von Boden und Wasser (AP)", "lang": "de"}, {"value": "Acidification potential of land and water (AP)", "lang": "en"}], "type": "LCIA method data set", "refObjectId": "b5c611c6-def3-11e6-bf01-fe55135034f3", "uri": "../lciamethods/b5c611c6-def3-11e6-bf01-fe55135034f3.xml"}, "other": {"anies": [{"name": "referenceToUnitGroupDataSet", "value": {"shortDescription": [{"value": "mol H^(+)-Äq.", "lang": "de"}], "type": "unit group data set", "refObjectId": "42e089ac-92bf-4bf2-8ca1-5fc40d18f2ed", "uri": "../unitgroups/42e089ac-92bf-4bf2-8ca1-5fc40d18f2ed.xml"}}, {"value": "0.0173661955363472", "module": "A1-A3"}, {"value": "8.2121463378353E-05", "module": "A4"}, {"value": "0.00018334778163233", "module": "A5"}, {"value": "5.4215050622433E-05", "module": "C1"}, {"value": "1.09371353078718E-05", "module": "C2", "scenario": "S0"}, {"value": "3.09648765859226E-05", "module": "C2", "scenario": "S1"}, {"value": "1.09371353078718E-05", "module": "C2", "scenario": "S2"}, {"value": "0.000279342406822812", "module": "C3", "scenario": "S0"}, {"value": "0.000371002054459866", "module": "C3", "scenario": "S1"}, {"value": "0", "module": "C3", "scenario": "S2"}, {"value": "0", "module": "C4", "scenario": "S0"}, {"value": "0", "module": "C4", "scenario": "S1"}, {"value": "0.000155748844679534", "module": "C4", "scenario": "S2"}, {"value": "-0.00106577327440677", "module": "D", "scenario": "S0"}, {"value": "-0.00733744862330684", "module": "D", "scenario": "S1"}, {"value": "-5.00203337235889E-05", "module": "D", "scenario": "S2"}]}}, {"referenceToLCIAMethodDataSet": {"shortDescription": [{"value": "Eutrophierungspotenzial Süßwasser (EP-freshwater)", "lang": "de"}, {"value": "Eutrophication potential aquatic freshwater (EP-freshwater)", "lang": "en"}], "type": "LCIA method data set", "refObjectId": "b53ec18f-7377-4ad3-86eb-cc3f4f276b2b", "uri": "../lciamethods/b53ec18f-7377-4ad3-86eb-cc3f4f276b2b.xml"}, "other": {"anies": [{"name": "referenceToUnitGroupDataSet", "value": {"shortDescription": [{"value": "kg P-Äq.", "lang": "de"}], "type": "unit group data set", "refObjectId": "0429039d-a61d-4590-ba67-aa4a20a810a1", "uri": "../unitgroups/0429039d-a61d-4590-ba67-aa4a20a810a1.xml"}}, {"value": "6.9718566900296E-06", "module": "A1-A3"}, {"value": "1.60387605226255E-07", "module": "A4"}, {"value": "1.13782046334391E-05", "module": "A5"}, {"value": "1.07077345786521E-08", "module": "C1"}, {"value": "2.90730702406631E-08", "module": "C2", "scenario": "S0"}, {"value": "8.23107702917476E-08", "module": "C2", "scenario": "S1"}, {"value": "2.90730702406631E-08", "module": "C2", "scenario": "S2"}, {"value": "1.08821200530621E-07", "module": "C3", "scenario": "S0"}, {"value": "1.0114300300805E-06", "module": "C3", "scenario": "S1"}, {"value": "0", "module": "C3", "scenario": "S2"}, {"value": "0", "module": "C4", "scenario": "S0"}, {"value": "0", "module": "C4", "scenario": "S1"}, {"value": "1.2244802767588E-05", "module": "C4", "scenario": "S2"}, {"value": "-1.69350911460193E-06", "module": "D", "scenario": "S0"}, {"value": "-4.95877578779329E-07", "module": "D", "scenario": "S1"}, {"value": "-7.93046498191421E-08", "module": "D", "scenario": "S2"}]}}, {"referenceToLCIAMethodDataSet": {"shortDescription": [{"value": "Eutrophierungspotenzial Salzwasser (EP-marine)", "lang": "de"}, {"value": "Eutrophication potential aquatic marine (EP-marine)", "lang": "en"}], "type": "LCIA method data set", "refObjectId": "b5c619fa-def3-11e6-bf01-fe55135034f3", "uri": "../lciamethods/b5c619fa-def3-11e6-bf01-fe55135034f3.xml"}, "other": {"anies": [{"name": "referenceToUnitGroupDataSet", "value": {"shortDescription": [{"value": "kg N-Äq.", "lang": "de"}], "type": "unit group data set", "refObjectId": "d05bb823-ecdf-4686-8c40-bf1d9257859f", "uri": "../unitgroups/d05bb823-ecdf-4686-8c40-bf1d9257859f.xml"}}, {"value": "0.0037532239457813", "module": "A1-A3"}, {"value": "3.39357506810272E-05", "module": "A4"}, {"value": "0.000100672569247807", "module": "A5"}, {"value": "1.47307135835377E-05", "module": "C1"}, {"value": "4.09579169253907E-06", "module": "C2", "scenario": "S0"}, {"value": "1.15958777788769E-05", "module": "C2", "scenario": "S1"}, {"value": "4.09579169253907E-06", "module": "C2", "scenario": "S2"}, {"value": "7.09398607788955E-05", "module": "C3", "scenario": "S0"}, {"value": "0.000104083229366186", "module": "C3", "scenario": "S1"}, {"value": "0", "module": "C3", "scenario": "S2"}, {"value": "0", "module": "C4", "scenario": "S0"}, {"value": "0", "module": "C4", "scenario": "S1"}, {"value": "3.47026098391122E-05", "module": "C4", "scenario": "S2"}, {"value": "-0.00032620450010873", "module": "D", "scenario": "S0"}, {"value": "-0.00142934103166232", "module": "D", "scenario": "S1"}, {"value": "-1.53272217379867E-05", "module": "D", "scenario": "S2"}]}}, {"referenceToLCIAMethodDataSet": {"shortDescription": [{"value": "Eutrophierungspotenzial Land (EP-terrestrial)", "lang": "de"}, {"value": "Eutrophication potential terrestrial (EP-terrestrial)", "lang": "en"}], "type": "LCIA method data set", "refObjectId": "b5c614d2-def3-11e6-bf01-fe55135034f3", "uri": "../lciamethods/b5c614d2-def3-11e6-bf01-fe55135034f3.xml"}, "other": {"anies": [{"name": "referenceToUnitGroupDataSet", "value": {"shortDescription": [{"value": "mol N-Äq.", "lang": "de"}], "type": "unit group data set", "refObjectId": "71b4d617-0ec9-4d3f-b65e-e438940c2401", "uri": "../unitgroups/71b4d617-0ec9-4d3f-b65e-e438940c2401.xml"}}, {"value": "0.0415402700948239", "module": "A1-A3"}, {"value": "0.000390419323304326", "module": "A4"}, {"value": "0.000660262006440265", "module": "A5"}, {"value": "0.000159668823882495", "module": "C1"}, {"value": "4.80862467953679E-05", "module": "C2", "scenario": "S0"}, {"value": "0.000136140283134938", "module": "C2", "scenario": "S1"}, {"value": "4.80862467953679E-05", "module": "C2", "scenario": "S2"}, {"value": "0.00131535348955253", "module": "C3", "scenario": "S0"}, {"value": "0.00111753455011487", "module": "C3", "scenario": "S1"}, {"value": "0", "module": "C3", "scenario": "S2"}, {"value": "0", "module": "C4", "scenario": "S0"}, {"value": "0", "module": "C4", "scenario": "S1"}, {"value": "0.000381333894518489", "module": "C4", "scenario": "S2"}, {"value": "-0.00350131114199711", "module": "D", "scenario": "S0"}, {"value": "-0.0156604017874445", "module": "D", "scenario": "S1"}, {"value": "-0.000164535105821569", "module": "D", "scenario": "S2"}]}}, {"referenceToLCIAMethodDataSet": {"shortDescription": [{"value": "Bildungspotential für troposphärisches Ozon (POCP)", "lang": "de"}, {"value": "Formation potential of tropospheric ozone photochemical oxidants (POCP)", "lang": "en"}], "type": "LCIA method data set", "refObjectId": "b5c610fe-def3-11e6-bf01-fe55135034f3", "uri": "../lciamethods/b5c610fe-def3-11e6-bf01-fe55135034f3.xml"}, "other": {"anies": [{"name": "referenceToUnitGroupDataSet", "value": {"shortDescription": [{"value": "kg NMVOC-Äq.", "lang": "de"}], "type": "unit group data set", "refObjectId": "d27c25f8-fbc1-44c6-b47b-4adbae4199c6", "uri": "../unitgroups/d27c25f8-fbc1-44c6-b47b-4adbae4199c6.xml"}}, {"value": "0.0123101134298131", "module": "A1-A3"}, {"value": "7.87854338987864E-05", "module": "A4"}, {"value": "0.000163560201371901", "module": "A5"}, {"value": "4.17321470758532E-05", "module": "C1"}, {"value": "1.06307819252858E-05", "module": "C2", "scenario": "S0"}, {"value": "3.0097538437822E-05", "module": "C2", "scenario": "S1"}, {"value": "1.06307819252858E-05", "module": "C2", "scenario": "S2"}, {"value": "0.000204164434174475", "module": "C3", "scenario": "S0"}, {"value": "0.000285062804934757", "module": "C3", "scenario": "S1"}, {"value": "0", "module": "C3", "scenario": "S2"}, {"value": "0", "module": "C4", "scenario": "S0"}, {"value": "0", "module": "C4", "scenario": "S1"}, {"value": "0.00011008931897441", "module": "C4", "scenario": "S2"}, {"value": "-0.00092393842599175", "module": "D", "scenario": "S0"}, {"value": "-0.00421670669761476", "module": "D", "scenario": "S1"}, {"value": "-4.34273200886387E-05", "module": "D", "scenario": "S2"}]}}, {"referenceToLCIAMethodDataSet": {"shortDescription": [{"value": "Potenzial für den abiotischen Abbau nicht fossiler Ressourcen (ADPE)", "lang": "de"}, {"value": "Abiotic depletion potential for non fossil resources (ADPE)", "lang": "en"}], "type": "LCIA method data set", "refObjectId": "b2ad6494-c78d-11e6-9d9d-cec0c932ce01", "uri": "../lciamethods/b2ad6494-c78d-11e6-9d9d-cec0c932ce01.xml"}, "other": {"anies": [{"name": "referenceToUnitGroupDataSet", "value": {"shortDescription": [{"value": "kg Sb-Äq.", "lang": "de"}], "type": "unit group data set", "refObjectId": "54ccd2d9-a32a-4fc2-923d-f2c8c93e89d4", "uri": "../unitgroups/54ccd2d9-a32a-4fc2-923d-f2c8c93e89d4.xml"}}, {"value": "5.62866381765479E-07", "module": "A1-A3"}, {"value": "3.27176278817151E-09", "module": "A4"}, {"value": "1.88585074633176E-09", "module": "A5"}, {"value": "5.03164226068977E-10", "module": "C1"}, {"value": "5.93064465406255E-10", "module": "C2", "scenario": "S0"}, {"value": "1.67906562933199E-09", "module": "C2", "scenario": "S1"}, {"value": "5.93064465406255E-10", "module": "C2", "scenario": "S2"}, {"value": "2.35551565065658E-09", "module": "C3", "scenario": "S0"}, {"value": "3.4575393236308E-09", "module": "C3", "scenario": "S1"}, {"value": "0", "module": "C3", "scenario": "S2"}, {"value": "0", "module": "C4", "scenario": "S0"}, {"value": "0", "module": "C4", "scenario": "S1"}, {"value": "1.67360850156912E-09", "module": "C4", "scenario": "S2"}, {"value": "-8.80811810017999E-08", "module": "D", "scenario": "S0"}, {"value": "-8.38772515644364E-08", "module": "D", "scenario": "S1"}, {"value": "-4.12950288539021E-09", "module": "D", "scenario": "S2"}]}}, {"referenceToLCIAMethodDataSet": {"shortDescription": [{"value": "Potenzial für den abiotischen Abbau fossiler Brennstoffe (ADPF)", "lang": "de"}, {"value": "Abiotic depletion potential for fossil resources (ADPF)", "lang": "en"}], "type": "LCIA method data set", "refObjectId": "b2ad6110-c78d-11e6-9d9d-cec0c932ce01", "uri": "../lciamethods/b2ad6110-c78d-11e6-9d9d-cec0c932ce01.xml"}, "other": {"anies": [{"name": "referenceToUnitGroupDataSet", "value": {"shortDescription": [{"value": "MJ", "lang": "de"}], "type": "unit group data set", "refObjectId": "93a60a57-a3c8-11da-a746-0800200c9a66", "uri": "../unitgroups/93a60a57-a3c8-11da-a746-0800200c9a66.xml"}}, {"value": "92.0322388043256", "module": "A1-A3"}, {"value": "0.494804270274356", "module": "A4"}, {"value": "0.853808876377445", "module": "A5"}, {"value": "0.564416140535899", "module": "C1"}, {"value": "0.0896919639443036", "module": "C2", "scenario": "S0"}, {"value": "0.253933092725431", "module": "C2", "scenario": "S1"}, {"value": "0.0896919639443036", "module": "C2", "scenario": "S2"}, {"value": "0.428968661514624", "module": "C3", "scenario": "S0"}, {"value": "3.7276155128425", "module": "C3", "scenario": "S1"}, {"value": "0", "module": "C3", "scenario": "S2"}, {"value": "0", "module": "C4", "scenario": "S0"}, {"value": "0", "module": "C4", "scenario": "S1"}, {"value": "0.412438670133541", "module": "C4", "scenario": "S2"}, {"value": "-18.2045196431341", "module": "D", "scenario": "S0"}, {"value": "-16.6661250022767", "module": "D", "scenario": "S1"}, {"value": "-0.856321373896924", "module": "D", "scenario": "S2"}]}}, {"referenceToLCIAMethodDataSet": {"shortDescription": [{"value": "Wassernutzung (WDP)", "lang": "de"}, {"value": "Water use (WDP)", "lang": "en"}], "type": "LCIA method data set", "refObjectId": "b2ad66ce-c78d-11e6-9d9d-cec0c932ce01", "uri": "../lciamethods/b2ad66ce-c78d-11e6-9d9d-cec0c932ce01.xml"}, "other": {"anies": [{"name": "referenceToUnitGroupDataSet", "value": {"shortDescription": [{"value": "m^(3) Welt-Äq. entzogen", "lang": "de"}], "type": "unit group data set", "refObjectId": "6ae2df01-888e-46c8-b17d-49fa3869b476", "uri": "../unitgroups/6ae2df01-888e-46c8-b17d-49fa3869b476.xml"}}, {"value": "1.25930509588216", "module": "A1-A3"}, {"value": "0.00058170551991606", "module": "A4"}, {"value": "0.0245946219853601", "module": "A5"}, {"value": "0.00321470983706762", "module": "C1"}, {"value": "0.000105444341637524", "module": "C2", "scenario": "S0"}, {"value": "0.000298530733467273", "module": "C2", "scenario": "S1"}, {"value": "0.000105444341637524", "module": "C2", "scenario": "S2"}, {"value": "0.240534787527455", "module": "C3", "scenario": "S0"}, {"value": "0.0333987272559053", "module": "C3", "scenario": "S1"}, {"value": "0", "module": "C3", "scenario": "S2"}, {"value": "0", "module": "C4", "scenario": "S0"}, {"value": "0", "module": "C4", "scenario": "S1"}, {"value": "0.00320840068893269", "module": "C4", "scenario": "S2"}, {"value": "-0.109017146608318", "module": "D", "scenario": "S0"}, {"value": "-0.598632670617961", "module": "D", "scenario": "S1"}, {"value": "-0.00510447935271063", "module": "D", "scenario": "S2"}]}}, {"referenceToLCIAMethodDataSet": {"shortDescription": [{"value": "Auftreten von Krankheiten aufgrund von Feinstaubemissionen (PM)", "lang": "de"}, {"value": "Incidence of disease due to PM emissions (PM)", "lang": "en"}], "type": "LCIA method data set", "refObjectId": "b5c602c6-def3-11e6-bf01-fe55135034f3", "uri": "../lciamethods/b5c602c6-def3-11e6-bf01-fe55135034f3.xml"}, "other": {"anies": [{"name": "referenceToUnitGroupDataSet", "value": {"shortDescription": [{"value": "Krankheitsfälle", "lang": "de"}], "type": "unit group data set", "refObjectId": "3883559b-648f-4afc-8ba2-0bd24f3affa3", "uri": "../unitgroups/3883559b-648f-4afc-8ba2-0bd24f3affa3.xml"}}, {"value": "3.01474621878129E-07", "module": "A1-A3"}, {"value": "7.26143349961426E-10", "module": "A4"}, {"value": "1.81408496548039E-09", "module": "A5"}, {"value": "5.03167419858326E-10", "module": "C1"}, {"value": "1.14223956476655E-10", "module": "C2", "scenario": "S0"}, {"value": "3.23387305349491E-10", "module": "C2", "scenario": "S1"}, {"value": "1.14223956476655E-10", "module": "C2", "scenario": "S2"}, {"value": "2.48995000154325E-09", "module": "C3", "scenario": "S0"}, {"value": "3.44169308861655E-09", "module": "C3", "scenario": "S1"}, {"value": "0", "module": "C3", "scenario": "S2"}, {"value": "0", "module": "C4", "scenario": "S0"}, {"value": "0", "module": "C4", "scenario": "S1"}, {"value": "1.67407822927716E-09", "module": "C4", "scenario": "S2"}, {"value": "-8.73500941326548E-09", "module": "D", "scenario": "S0"}, {"value": "-1.39393432272938E-07", "module": "D", "scenario": "S1"}, {"value": "-4.09913558985468E-10", "module": "D", "scenario": "S2"}]}}, {"referenceToLCIAMethodDataSet": {"shortDescription": [{"value": "Wirkung durch Exposition des Menschen mit U235 (IR)", "lang": "de"}, {"value": "Human exposure efficiency relative to U235 (IR)", "lang": "en"}], "type": "LCIA method data set", "refObjectId": "b5c632be-def3-11e6-bf01-fe55135034f3", "uri": "../lciamethods/b5c632be-def3-11e6-bf01-fe55135034f3.xml"}, "other": {"anies": [{"name": "referenceToUnitGroupDataSet", "value": {"shortDescription": [{"value": "kBq U235-Äq.", "lang": "de"}], "type": "unit group data set", "refObjectId": "456b05bf-1415-44a9-9993-02452f554c09", "uri": "../unitgroups/456b05bf-1415-44a9-9993-02452f554c09.xml"}}, {"value": "0.207790353965859", "module": "A1-A3"}, {"value": "0.000130731795842699", "module": "A4"}, {"value": "0.00697903477888854", "module": "A5"}, {"value": "0.00422171975442857", "module": "C1"}, {"value": "2.36974339623138E-05", "module": "C2", "scenario": "S0"}, {"value": "6.70914364127846E-05", "module": "C2", "scenario": "S1"}, {"value": "2.36974339623138E-05", "module": "C2", "scenario": "S2"}, {"value": "0.00341416771825687", "module": "C3", "scenario": "S0"}, {"value": "0.027941670979433", "module": "C3", "scenario": "S1"}, {"value": "0", "module": "C3", "scenario": "S2"}, {"value": "0", "module": "C4", "scenario": "S0"}, {"value": "0", "module": "C4", "scenario": "S1"}, {"value": "0.000760604686227601", "module": "C4", "scenario": "S2"}, {"value": "-0.218908706660154", "module": "D", "scenario": "S0"}, {"value": "-0.0860827747527502", "module": "D", "scenario": "S1"}, {"value": "-0.0102494568451301", "module": "D", "scenario": "S2"}]}}, {"referenceToLCIAMethodDataSet": {"shortDescription": [{"value": "Toxizitätsvergleichseinheit für Ökosysteme (ETP-fw)", "lang": "de"}, {"value": "Comparative toxic unit for ecosystems (ETP-fw)", "lang": "en"}], "type": "LCIA method data set", "refObjectId": "ee1082d1-b0f7-43ca-a1f0-21e2a4a74511", "uri": "../lciamethods/ee1082d1-b0f7-43ca-a1f0-21e2a4a74511.xml"}, "other": {"anies": [{"name": "referenceToUnitGroupDataSet", "value": {"shortDescription": [{"value": "CTUe", "lang": "de"}], "type": "unit group data set", "refObjectId": "aa959ded-f1eb-4efb-9c5c-2d60be36b3e6", "uri": "../unitgroups/aa959ded-f1eb-4efb-9c5c-2d60be36b3e6.xml"}}, {"value": "42.2215158548388", "module": "A1-A3"}, {"value": "0.367343584129538", "module": "A4"}, {"value": "0.595816141449587", "module": "A5"}, {"value": "0.0789700574210936", "module": "C1"}, {"value": "0.0665840476115826", "module": "C2", "scenario": "S0"}, {"value": "0.188510680250974", "module": "C2", "scenario": "S1"}, {"value": "0.0665840476115826", "module": "C2", "scenario": "S2"}, {"value": "0.214442599673406", "module": "C3", "scenario": "S0"}, {"value": "0.562895697907255", "module": "C3", "scenario": "S1"}, {"value": "0", "module": "C3", "scenario": "S2"}, {"value": "0", "module": "C4", "scenario": "S0"}, {"value": "0", "module": "C4", "scenario": "S1"}, {"value": "0.820316217937883", "module": "C4", "scenario": "S2"}, {"value": "-2.55374714118711", "module": "D", "scenario": "S0"}, {"value": "-4.84120750340251", "module": "D", "scenario": "S1"}, {"value": "-0.119623322990158", "module": "D", "scenario": "S2"}]}}, {"referenceToLCIAMethodDataSet": {"shortDescription": [{"value": "Toxizitätsvergleichseinheit für Menschen (krebserregend) (HTP-c)", "lang": "de"}, {"value": "Comparative toxic unit for humans (carcinogenic) (HTP-c)", "lang": "en"}], "type": "LCIA method data set", "refObjectId": "2299222a-bbd8-474f-9d4f-4dd1f18aea7c", "uri": "../lciamethods/2299222a-bbd8-474f-9d4f-4dd1f18aea7c.xml"}, "other": {"anies": [{"name": "referenceToUnitGroupDataSet", "value": {"shortDescription": [{"value": "CTUh", "lang": "de"}], "type": "unit group data set", "refObjectId": "d4c9523e-2d7e-49fd-8469-998f547d3a70", "uri": "../unitgroups/d4c9523e-2d7e-49fd-8469-998f547d3a70.xml"}}, {"value": "4.29168561085553E-09", "module": "A1-A3"}, {"value": "7.4209444458549E-12", "module": "A4"}, {"value": "6.14372857992494E-11", "module": "A5"}, {"value": "3.17056685840034E-12", "module": "C1"}, {"value": "1.34429267342512E-12", "module": "C2", "scenario": "S0"}, {"value": "3.80591951696982E-12", "module": "C2", "scenario": "S1"}, {"value": "1.34429267342512E-12", "module": "C2", "scenario": "S2"}, {"value": "1.74929985298741E-11", "module": "C3", "scenario": "S0"}, {"value": "2.59637977974353E-11", "module": "C3", "scenario": "S1"}, {"value": "0", "module": "C3", "scenario": "S2"}, {"value": "0", "module": "C4", "scenario": "S0"}, {"value": "0", "module": "C4", "scenario": "S1"}, {"value": "1.22868173965732E-11", "module": "C4", "scenario": "S2"}, {"value": "-2.07938876842582E-10", "module": "D", "scenario": "S0"}, {"value": "-1.89821914805017E-09", "module": "D", "scenario": "S1"}, {"value": "-9.76493601127029E-12", "module": "D", "scenario": "S2"}]}}, {"referenceToLCIAMethodDataSet": {"shortDescription": [{"value": "Toxizitätsvergleichseinheit für Menschen (nicht krebserregend) (HTP-nc)", "lang": "de"}, {"value": "Comparative toxic unit for humans (noncarcinogenic) (HTP-nc)", "lang": "en"}], "type": "LCIA method data set", "refObjectId": "3af763a5-b7a1-48c9-9cee-1f223481fcef", "uri": "../lciamethods/3af763a5-b7a1-48c9-9cee-1f223481fcef.xml"}, "other": {"anies": [{"name": "referenceToUnitGroupDataSet", "value": {"shortDescription": [{"value": "CTUh", "lang": "de"}], "type": "unit group data set", "refObjectId": "d4c9523e-2d7e-49fd-8469-998f547d3a70", "uri": "../unitgroups/d4c9523e-2d7e-49fd-8469-998f547d3a70.xml"}}, {"value": "5.05316015223807E-08", "module": "A1-A3"}, {"value": "3.32977150361477E-10", "module": "A4"}, {"value": "5.73135327764491E-09", "module": "A5"}, {"value": "1.22323172102866E-10", "module": "C1"}, {"value": "6.03459689933152E-11", "module": "C2", "scenario": "S0"}, {"value": "1.70849626500555E-10", "module": "C2", "scenario": "S1"}, {"value": "6.03459689933152E-11", "module": "C2", "scenario": "S2"}, {"value": "2.00137158898407E-10", "module": "C3", "scenario": "S0"}, {"value": "1.23961259681735E-09", "module": "C3", "scenario": "S1"}, {"value": "0", "module": "C3", "scenario": "S2"}, {"value": "0", "module": "C4", "scenario": "S0"}, {"value": "0", "module": "C4", "scenario": "S1"}, {"value": "2.69804965845917E-10", "module": "C4", "scenario": "S2"}, {"value": "-4.89716997064958E-09", "module": "D", "scenario": "S0"}, {"value": "-1.27888015478524E-08", "module": "D", "scenario": "S1"}, {"value": "-2.30423237504521E-10", "module": "D", "scenario": "S2"}]}}, {"referenceToLCIAMethodDataSet": {"shortDescription": [{"value": "Bodenqualitätsindex (SQP)", "lang": "de"}, {"value": "Soil quality index (SQP)", "lang": "en"}], "type": "LCIA method data set", "refObjectId": "b2ad6890-c78d-11e6-9d9d-cec0c932ce01", "uri": "../lciamethods/b2ad6890-c78d-11e6-9d9d-cec0c932ce01.xml"}, "other": {"anies": [{"name": "referenceToUnitGroupDataSet", "value": {"shortDescription": [{"value": "SQP", "lang": "de"}], "type": "unit group data set", "refObjectId": "f130951c-e67f-4f7f-8dd4-665de3974e18", "uri": "../unitgroups/f130951c-e67f-4f7f-8dd4-665de3974e18.xml"}}, {"value": "13.3627932372751", "module": "A1-A3"}, {"value": "0.2433706147354", "module": "A4"}, {"value": "0.120152903900773", "module": "A5"}, {"value": "0.0481549849539729", "module": "C1"}, {"value": "0.044115198096103", "module": "C2", "scenario": "S0"}, {"value": "0.124897573830525", "module": "C2", "scenario": "S1"}, {"value": "0.044115198096103", "module": "C2", "scenario": "S2"}, {"value": "0.149362449300983", "module": "C3", "scenario": "S0"}, {"value": "0.325425923671589", "module": "C3", "scenario": "S1"}, {"value": "0", "module": "C3", "scenario": "S2"}, {"value": "0", "module": "C4", "scenario": "S0"}, {"value": "0", "module": "C4", "scenario": "S1"}, {"value": "0.0755609377415246", "module": "C4", "scenario": "S2"}, {"value": "-3.5452206660089", "module": "D", "scenario": "S0"}, {"value": "-0.678599310834307", "module": "D", "scenario": "S1"}, {"value": "-0.165995746029845", "module": "D", "scenario": "S2"}]}}]}, "otherAttributes": {"{http://www.indata.network/EPD/2019}epd-version": "1.2"}, "version": "1.1", "locations": "../ILCDLocations.xml"}