{"processInformation": {"dataSetInformation": {"UUID": "5b430e64-fcd6-42b6-9b2a-18661249a335", "name": {"baseName": [{"value": "Lithium iron phosphate (LiFePO4) battery (per 1kWh storage)", "lang": "en"}, {"value": "Lithium Eisenphosphat (LFP) Batterie (pro 1kWh Speicherkapazität)", "lang": "de"}], "functionalUnitFlowProperties": [{"value": "1kWh storage capacity", "lang": "en"}]}, "classificationInformation": {"classification": [{"class": [{"value": "Gebäudetechnik", "level": 0, "classId": "8"}, {"value": "Elektro", "level": 1, "classId": "8.4"}, {"value": "Batteriespeicher", "level": 2, "classId": "8.4.05"}], "name": "oekobau.dat"}]}, "generalComment": [{"value": "This data set has been modeled according to the European Standard EN 15804+A2 for Sustainable Building. Results are depicted in modules that allow the structured expression of results over the entire life cycle.", "lang": "en"}, {"value": "Dieser Datensatz wurde nach dem European Standard EN 15804+A2 für Nachhaltiges Bauen modelliert. Ergebnisse werden in Modulen abgebildet, die den strukturierten Ausdruck von Ergebnissen über den gesamten Lebenszyklus zulassen.", "lang": "de"}], "other": {"anies": [{"margins": 10, "description": [{"value": "Product system almost completely covered. Good technological, temporal and geographic representativeness.", "lang": "en"}, {"value": "Produktsystem weitgehend vollständig abgebildet. Gute technologische, zeitliche und geographische Repräsentativität.", "lang": "de"}]}]}}, "quantitativeReference": {"referenceToReferenceFlow": [100000], "type": "Reference flow(s)"}, "time": {"referenceYear": 2023, "dataSetValidUntil": 2026, "timeRepresentativenessDescription": [{"value": "Annual average", "lang": "en"}, {"value": "Jährlicher Durchschnitt", "lang": "de"}]}, "geography": {"locationOfOperationSupplyOrProduction": {"descriptionOfRestrictions": [{"value": "The data set represents the country specific situation in Germany, focusing on the main technologies, the region specific characteristics and / or import statistics.", "lang": "en"}, {"value": "Der Datensatz bildet die länderspezifische Situation in Deutschland ab. Dabei werden Haupttechnologien, spezifische regionale Charakteristiken und ggf. Importstatistiken berücksichtigt.", "lang": "de"}], "location": "DE"}}, "technology": {"technologyDescriptionAndIncludedProcesses": [{"value": "Foreground system:\nThis dataset describes a domestic battery for storage of electricity. The model is related to 1kWh of storage capacity, based on a 12KWh battery.\n\nInformation on the battery:\nBattery supporting 6000 charging cycles. At 6000 cycles only 70% of the capacity is available. This dataset is based on a 12kWh battery and should be used for such order of magnitude for electricity storage.\nThe round trip energy efficiency of a LFP battery is 92% = for 1kWh of electricity stored in the battery 0,92kWh can be get back.\n\nMotivation- storage of electricity from photovoltaics:\nThe peak power of a photovoltaic system is reached at noon, while the peaks of electricity demand are in the morning and in the evening. A picture attached is showing the energy curves. Without energy storage, large amounts of electricity are fed to the grid at noon and cannot be used for own consumption. After sunset and before sunrise, large amounts have to be taken from the grid. Based on a yearly energy consumption of 4000 kWh and a 5kWp PV system, the degree of self- sufficiency is about 50 %. If a battery with more than 8kWh is added, it can reach 85%. In the attached source Photovoltaik Web, a table is showing more examples.\n\nIn module C1, a manual dismantling (no loads) is assumed, collecting losses are neglected.\nThe transport in module C2 to the recycling plant takes place with a truck (50km).\n\nTreatment of cells (anode and cathode materials):\nIn module C4 the average tratment and landfill emissions for hazardous waste are shown. The use of landfill gas is not taken into account. A material recycling has not benn taken into account due to a lack of data on the recycling processes.\n\nTratment of metal components (battery case):\nCollecting losses are neglected. It is assumed that all metals reach the end of the waste status immediately after dismantling. This means that the loads for processing and the credits for the substitution of primary material are shown in Module D.\nModule D includes loads for sorting, remelting, slag treatment, landfill, filtration of dusts and dross treatment. Credits are given for the net scrap amount (amount returned minus secondary material content, minus processing losses) for the average material mix (from different alloys).\n\nTreatment of plastic components:\nModule C3 takes into account the grinding and thermal treatment (combustion) of the material. When calculating combustion emissions and credits, the specific calorific value of each material and the material composition are taken into account.\nIn module D credits for the substitution of electricity (German electricity mix) and thermal energy (from natural gas) are given.", "lang": "en"}, {"value": "Vordergrundsystem:\nDieser Datensatz bildet die Herstellung und Entsorgung einer Heimspeicherbatterie auf Basis der Lithium Eisenphosphat (LFP) Technologie inkl. Steuer- und Regelelektronik ab. Die dargestellten Umweltwirkungen beziehen sich auf die Bereitstellung von 1kWh Speicherkapazität. Speicherkapazitätsverluste in der Betriebsphase wurden bei der Berechnung nicht berücksichtigt (nach 6000 Ladezyklen sind noch etwa 70% der ursprünglichen Speicherkapazität verfügbar). Die dargestellten Werte können für kleine und mittlere Speichersysteme bis 40kWh näherungsweise verwendet bzw. skaliert werden.\n\nDer Wirkungsgrad der LFP- Batterie im Betrieb beträgt in Abhängigkeit der verwendeten Steuer- und Regelelektronik ca. 92%, d.h. bei 1kWh gespeicherter Energie können etwa 0,92kWh wieder abgegeben werden.\n\nIn Modul C1 wird ein manueller Rückbau (lastenfrei) angenommen. Sammelverluste werden vernachlässigt.\nDer Transport in Modul C2 zur Verwertungsanlage erfolgt mit einem LKW (50km). \n\nBehandlung der Zellen (Anode und Kathode):\nIn Modul C4 wurden durchschnittliche Umweltwirkungen durch Behandlung und Deponierung von gefährlichem Abfall bilanziert. Deponiegasnutzung wird dabei nicht berücksichtigt.\nEin stoffliches Recycling konnte mangels Daten bzgl. des Recyclingprozesses nicht berücksichtigt werden.\n\nBehandlung Metallkomponenten (Batteriehülle):\nEs wird angenommen, dass alle Metalle das Ende der Abfalleigenschaft direkt nach dem Ausbau erreichen. Das heißt die Lasten für die Aufbereitung und die Gutschriften für die Substitution von Primärmaterial werden in Modul D ausgewiesen.\nIn Modul D sind die Lasten für die Sortierung, Umschmelzen, Schlackebehandlung, Deponierung von Reststoffen, Behandlung von Filterstäuben und Krätzebehandlung enthalten. Die Gutschriften werden für die Nettoschrottmenge (zurückgebaute Menge abzüglich ggfs. enthaltenes Sekundärmaterial, abzüglich Aufbereitungsverluste) für den durchschnittlich vorhandenen Materialmix (aus verschiedenen Legierungen) vergeben.\n\nKunststoffkomponten:\nIn Modul C3 wird die Zerkleinerung und thermische Behandlung (Verbrennung) des Materials berücksichtigt. Bei der Berechnung der Verbrennungsemissionen und Gutschriften wird der spezifische Heizwert des jeweiligen Materials sowie die Materialzusammensetzung berücksichtigt.\nIn Modul D erfolgen Gutschriften für die Substitution von Strom (deutscher Strommix) und thermischer Energie (aus Erdgas).", "lang": "de"}], "technologicalApplicability": [{"value": "This product can be used in construction.", "lang": "en"}, {"value": "Dieses Produkt kann im Baubereich verwendet werden.", "lang": "de"}], "referenceToTechnologyFlowDiagrammOrPicture": [{"shortDescription": [{"value": "electronics_lithium iron phosphate lifepo4 battery.jpg", "lang": "en"}], "type": "source data set", "refObjectId": "1a3a9d83-4fa4-42de-ac23-7cd0c62aba89", "version": "24.01.000", "uri": "../sources/1a3a9d83-4fa4-42de-ac23-7cd0c62aba89.xml"}]}}, "modellingAndValidation": {"LCIMethodAndAllocation": {"typeOfDataSet": "EPD", "other": {"anies": [{"name": "subType", "value": "generic dataset"}]}}, "dataSourcesTreatmentAndRepresentativeness": {"referenceToDataSource": [{"shortDescription": [{"value": "Photovoltaik Web: Autarkiegradberechnung", "lang": "en"}], "type": "source data set", "refObjectId": "3c620003-593a-47bf-9b17-953e9488d744", "version": "24.01.000", "uri": "../sources/3c620003-593a-47bf-9b17-953e9488d744.xml"}, {"shortDescription": [{"value": "Tesla powerwall and powerpack: PV production and electricity demand", "lang": "en"}], "type": "source data set", "refObjectId": "8cb085c3-d883-4105-8dc7-60dda858aca2", "version": "24.01.000", "uri": "../sources/8cb085c3-d883-4105-8dc7-60dda858aca2.xml"}, {"shortDescription": [{"value": "Documentation of data quality management", "lang": "en"}], "type": "source data set", "refObjectId": "e3bd9bbf-2c3c-42aa-8892-fd13f1065ca5", "version": "24.01.000", "uri": "../sources/e3bd9bbf-2c3c-42aa-8892-fd13f1065ca5.xml"}, {"shortDescription": [{"value": "GaBi Database Edition 2021, CUP2021.01", "lang": "en"}], "type": "source data set", "refObjectId": "1cece811-7501-44d4-8067-9259bd5cb835", "version": "00.01.000", "uri": "../sources/1cece811-7501-44d4-8067-9259bd5cb835.xml"}, {"shortDescription": [{"value": "Sphera Managed LCA Content Databases (all versions)", "lang": "en"}], "type": "source data set", "refObjectId": "28d74cc0-db8b-4d7e-bc44-5f6d56ce0c4a", "version": "00.03.002", "uri": "../sources/28d74cc0-db8b-4d7e-bc44-5f6d56ce0c4a.xml"}], "useAdviceForDataSet": [{"value": "The data set represents a cradle to gate inventory. It can be used to characterise the supply chain situation of the respective commodity in a representative manner. Combination with individual unit processes using this commodity enables the generation of user-specific (product) LCAs.", "lang": "en"}, {"value": "Der Datensatz repräsentiert ein Cradle to Gate Inventar. Er kann verwendet werden, um die Lieferkette des jeweiligen Produktes in einer repräsentativen Weise zu charakterisieren. Die Kombination mit einzelnen Einheitenprozessen und diesem Produkt ermöglicht die Erstellung von anwenderspezifischen (Produkt-) LCAs.", "lang": "de"}]}, "validation": {"review": [{"referenceToNameOfReviewerAndInstitution": [{"shortDescription": [{"value": "Sphera Solutions GmbH", "lang": "en"}], "type": "contact data set", "refObjectId": "d7fa0337-f279-430d-becf-7f3111a85010", "version": "24.01.000", "uri": "../contacts/d7fa0337-f279-430d-becf-7f3111a85010.xml"}], "type": "Dependent internal review"}, {"referenceToNameOfReviewerAndInstitution": [{"shortDescription": [{"value": "Sphera Product Sustainability user forum", "lang": "en"}], "type": "contact data set", "refObjectId": "8f1306f0-7b83-4f36-a537-aa83f0498266", "version": "24.01.000", "uri": "../contacts/8f1306f0-7b83-4f36-a537-aa83f0498266.xml"}], "type": "Independent external review"}]}, "complianceDeclarations": {"compliance": [{"referenceToComplianceSystem": {"shortDescription": [{"value": "EN 15804+A2 (EF 3.1)", "lang": "de"}, {"value": "EN 15804+A2 (EF 3.1)", "lang": "en"}], "type": "source data set", "refObjectId": "d4aa3ec7-b1d7-4a4a-a6cb-37af88dcc902", "version": "00.01.000", "uri": "../sources/d4aa3ec7-b1d7-4a4a-a6cb-37af88dcc902.xml"}, "approvalOfOverallCompliance": "Fully compliant"}]}}, "administrativeInformation": {"dataGenerator": {"referenceToPersonOrEntityGeneratingTheDataSet": [{"shortDescription": [{"value": "Sphera Solutions GmbH", "lang": "en"}], "type": "contact data set", "refObjectId": "d7fa0337-f279-430d-becf-7f3111a85010", "version": "24.01.000", "uri": "../contacts/d7fa0337-f279-430d-becf-7f3111a85010.xml"}]}, "dataEntryBy": {"timeStamp": 1718121670000, "referenceToDataSetFormat": [{"shortDescription": [{"value": "ILCD format 1.1", "lang": "de"}, {"value": "ILCD format 1.1", "lang": "en"}], "type": "source data set", "refObjectId": "a97a0155-0234-4b87-b4ce-a45da52f2a40", "version": "01.00.000", "uri": "../sources/a97a0155-0234-4b87-b4ce-a45da52f2a40.xml"}, {"shortDescription": [{"value": "EPD-Datenformaterweiterungen v1.2", "lang": "de"}, {"value": "EPD Data Format Extensions v1.2", "lang": "en"}], "type": "source data set", "refObjectId": "a29449fd-aa2f-4de8-b5d7-4b06b43c6fde", "version": "00.01.000", "uri": "../sources/a29449fd-aa2f-4de8-b5d7-4b06b43c6fde.xml"}], "referenceToPersonOrEntityEnteringTheData": {"shortDescription": [{"value": "Sphera Solutions GmbH", "lang": "en"}], "type": "contact data set", "refObjectId": "d7fa0337-f279-430d-becf-7f3111a85010", "version": "24.01.000", "uri": "../contacts/d7fa0337-f279-430d-becf-7f3111a85010.xml"}}, "publicationAndOwnership": {"dataSetVersion": "20.24.070", "referenceToPrecedingDataSetVersion": [{"shortDescription": [{"value": "Lithium iron phosphate (LiFePO4) battery (per 1kWh storage)", "lang": "en"}], "type": "process data set", "refObjectId": "c64f9557-37d7-40f6-b118-a35dc72fc45c", "uri": "https://www.oekobaudat.de/OEKOBAU.DAT/resource/processes/c64f9557-37d7-40f6-b118-a35dc72fc45c?version=20.23.050"}], "referenceToRegistrationAuthority": {"shortDescription": [{"value": "Sphera Solutions GmbH", "lang": "en"}], "type": "contact data set", "refObjectId": "d7fa0337-f279-430d-becf-7f3111a85010", "version": "24.01.000", "uri": "../contacts/d7fa0337-f279-430d-becf-7f3111a85010.xml"}, "referenceToOwnershipOfDataSet": {"shortDescription": [{"value": "Sphera Solutions GmbH", "lang": "en"}], "type": "contact data set", "refObjectId": "d7fa0337-f279-430d-becf-7f3111a85010", "version": "24.01.000", "uri": "../contacts/d7fa0337-f279-430d-becf-7f3111a85010.xml"}, "copyright": true, "licenseType": "Free of charge for all users and uses", "accessRestrictions": [{"value": "The license conditions as stated on https://www.oekobaudat.de/apply.", "lang": "en"}, {"value": "Es gelten die Lizenzbedingungen wie sie auf https://www.oekobaudat.de/ genannt sind.", "lang": "de"}], "other": {"anies": [{"name": "referenceToPublisher", "value": {"shortDescription": [{"value": "BBSR", "lang": "en"}], "type": "contact data set", "refObjectId": "f11651e0-7877-11e3-981f-0800200c9a66", "version": "00.01.000", "uri": "../contacts/f11651e0-7877-11e3-981f-0800200c9a66.xml"}}]}}}, "exchanges": {"exchange": [{"dataSetInternalID": 100000, "referenceToFlowDataSet": {"shortDescription": [{"value": "Lithium iron phosphate (LiFePO4) battery (per 1kWh storage)", "lang": "en"}, {"value": "Lithium Eisenphosphat (LFP) Batterie (pro 1kWh Speicherkapazität)", "lang": "de"}], "type": "flow data set", "refObjectId": "1ff67d77-bd74-42a8-8659-624ff6e41992", "version": "24.01.000", "uri": "../flows/1ff67d77-bd74-42a8-8659-624ff6e41992.xml"}, "meanAmount": 1.0, "referenceFlow": true, "resultingflowAmount": 1.0, "flowProperties": [{"name": [{"lang": "de", "value": "Masse"}, {"lang": "en", "value": "Mass"}], "uuid": "93a60a56-a3c8-11da-a746-0800200b9a66", "meanValue": 9.34}, {"name": [{"lang": "de", "value": "Anzahl"}, {"lang": "en", "value": "Number of pieces"}], "uuid": "01846770-4cfe-4a25-8ad9-919d8d378345", "referenceFlowProperty": true, "meanValue": 1.0, "referenceUnit": "pcs.", "unitGroupUUID": "934110e3-baf4-49e9-992c-3d8109a6aafb"}], "materialProperties": [{"name": "weight per piece", "value": "9.34", "unit": "kg"}], "typeOfFlow": "Product flow", "classification": {"classHierarchy": "Valuable substances / Systems / Material systems", "name": "GaBiCategories"}}, {"dataSetInternalID": 100001, "referenceToFlowDataSet": {"shortDescription": [{"value": "Use of renewable primary energy as energy carrier (PERE)", "lang": "en"}, {"value": "Erneuerbare Primärenergie als Energieträger (PERE)", "lang": "de"}], "type": "flow data set", "refObjectId": "20f32be5-0398-4288-9b6d-accddd195317", "version": "24.01.000", "uri": "../flows/20f32be5-0398-4288-9b6d-accddd195317.xml"}, "exchange direction": "INPUT", "other": {"anies": [{"value": "274.104768733215", "module": "A1-A3"}, {"name": "referenceToUnitGroupDataSet", "value": {"shortDescription": [{"value": "MJ", "lang": "en"}], "type": "unit group data set", "refObjectId": "93a60a57-a3c8-11da-a746-0800200c9a66", "version": "03.00.000", "uri": "../unitgroups/93a60a57-a3c8-11da-a746-0800200c9a66.xml"}}, {"value": "0", "module": "C1"}, {"value": "0.0541849629954757", "module": "C2"}, {"value": "0", "module": "C3"}, {"value": "6.60220746449245", "module": "C4"}, {"value": "-49.2240811793489", "module": "D"}]}, "resolvedFlowVersion": "38.00.000", "flowProperties": [], "typeOfFlow": "Other flow", "classification": {"classHierarchy": "Quantities", "name": "GaBiCategories"}}, {"dataSetInternalID": 100002, "referenceToFlowDataSet": {"shortDescription": [{"value": "Use of renewable primary energy resources used as raw materials (PERM)", "lang": "en"}, {"value": "Erneuerbare Primärenergie zur stofflichen Nutzung (PERM)", "lang": "de"}], "type": "flow data set", "refObjectId": "fb3ec0de-548d-4508-aea5-00b73bf6f702", "version": "24.01.000", "uri": "../flows/fb3ec0de-548d-4508-aea5-00b73bf6f702.xml"}, "exchange direction": "INPUT", "other": {"anies": [{"value": "0", "module": "A1-A3"}, {"name": "referenceToUnitGroupDataSet", "value": {"shortDescription": [{"value": "MJ", "lang": "en"}], "type": "unit group data set", "refObjectId": "93a60a57-a3c8-11da-a746-0800200c9a66", "version": "03.00.000", "uri": "../unitgroups/93a60a57-a3c8-11da-a746-0800200c9a66.xml"}}, {"value": "0", "module": "C1"}, {"value": "0", "module": "C2"}, {"value": "0", "module": "C3"}, {"value": "0", "module": "C4"}, {"value": "0", "module": "D"}]}, "resolvedFlowVersion": "38.00.000", "flowProperties": [], "typeOfFlow": "Other flow", "classification": {"classHierarchy": "Quantities", "name": "GaBiCategories"}}, {"dataSetInternalID": 100003, "referenceToFlowDataSet": {"shortDescription": [{"value": "Total use of renewable primary energy (PERT)", "lang": "en"}, {"value": "Total erneuerbare Primärenergie (PERT)", "lang": "de"}], "type": "flow data set", "refObjectId": "53f97275-fa8a-4cdd-9024-65936002acd0", "version": "24.01.000", "uri": "../flows/53f97275-fa8a-4cdd-9024-65936002acd0.xml"}, "exchange direction": "INPUT", "other": {"anies": [{"value": "274.104768733215", "module": "A1-A3"}, {"name": "referenceToUnitGroupDataSet", "value": {"shortDescription": [{"value": "MJ", "lang": "en"}], "type": "unit group data set", "refObjectId": "93a60a57-a3c8-11da-a746-0800200c9a66", "version": "03.00.000", "uri": "../unitgroups/93a60a57-a3c8-11da-a746-0800200c9a66.xml"}}, {"value": "0", "module": "C1"}, {"value": "0.0541849629954757", "module": "C2"}, {"value": "0", "module": "C3"}, {"value": "6.60220746449245", "module": "C4"}, {"value": "-49.2240811793489", "module": "D"}]}, "resolvedFlowVersion": "38.00.000", "flowProperties": [], "typeOfFlow": "Other flow", "classification": {"classHierarchy": "Quantities / Environmental quantities / EPD EN 15804 / LCI indicators", "name": "GaBiCategories"}}, {"dataSetInternalID": 100004, "referenceToFlowDataSet": {"shortDescription": [{"value": "Use of non renewable primary energy as energy carrier (PENRE)", "lang": "en"}, {"value": "Nicht-erneuerbare Primärenergie als Energieträger (PENRE)", "lang": "de"}], "type": "flow data set", "refObjectId": "ac857178-2b45-46ec-892a-a9a4332f0372", "version": "24.01.000", "uri": "../flows/ac857178-2b45-46ec-892a-a9a4332f0372.xml"}, "exchange direction": "INPUT", "other": {"anies": [{"value": "1758.0238012479", "module": "A1-A3"}, {"name": "referenceToUnitGroupDataSet", "value": {"shortDescription": [{"value": "MJ", "lang": "en"}], "type": "unit group data set", "refObjectId": "93a60a57-a3c8-11da-a746-0800200c9a66", "version": "03.00.000", "uri": "../unitgroups/93a60a57-a3c8-11da-a746-0800200c9a66.xml"}}, {"value": "0", "module": "C1"}, {"value": "0.489619509830038", "module": "C2"}, {"value": "0", "module": "C3"}, {"value": "10.454763845352", "module": "C4"}, {"value": "-133.257128997625", "module": "D"}]}, "resolvedFlowVersion": "38.00.000", "flowProperties": [], "typeOfFlow": "Other flow", "classification": {"classHierarchy": "Quantities", "name": "GaBiCategories"}}, {"dataSetInternalID": 100005, "referenceToFlowDataSet": {"shortDescription": [{"value": "Use of non renewable primary energy resources used as raw materials (PENRM)", "lang": "en"}, {"value": "Nicht-erneuerbare Primärenergie zur stofflichen Nutzung (PENRM)", "lang": "de"}], "type": "flow data set", "refObjectId": "1421caa0-679d-4bf4-b282-0eb850ccae27", "version": "24.01.000", "uri": "../flows/1421caa0-679d-4bf4-b282-0eb850ccae27.xml"}, "exchange direction": "INPUT", "other": {"anies": [{"value": "0", "module": "A1-A3"}, {"name": "referenceToUnitGroupDataSet", "value": {"shortDescription": [{"value": "MJ", "lang": "en"}], "type": "unit group data set", "refObjectId": "93a60a57-a3c8-11da-a746-0800200c9a66", "version": "03.00.000", "uri": "../unitgroups/93a60a57-a3c8-11da-a746-0800200c9a66.xml"}}, {"value": "0", "module": "C1"}, {"value": "0", "module": "C2"}, {"value": "0", "module": "C3"}, {"value": "0", "module": "C4"}, {"value": "0", "module": "D"}]}, "resolvedFlowVersion": "38.00.000", "flowProperties": [], "typeOfFlow": "Other flow", "classification": {"classHierarchy": "Quantities", "name": "GaBiCategories"}}, {"dataSetInternalID": 100006, "referenceToFlowDataSet": {"shortDescription": [{"value": "Total use of non renewable primary energy resource (PENRT)", "lang": "en"}, {"value": "Total nicht-erneuerbare Primärenergie (PENRT)", "lang": "de"}], "type": "flow data set", "refObjectId": "06159210-646b-4c8d-8583-da9b3b95a6c1", "version": "24.01.000", "uri": "../flows/06159210-646b-4c8d-8583-da9b3b95a6c1.xml"}, "exchange direction": "INPUT", "other": {"anies": [{"value": "1758.0238012479", "module": "A1-A3"}, {"name": "referenceToUnitGroupDataSet", "value": {"shortDescription": [{"value": "MJ", "lang": "en"}], "type": "unit group data set", "refObjectId": "93a60a57-a3c8-11da-a746-0800200c9a66", "version": "03.00.000", "uri": "../unitgroups/93a60a57-a3c8-11da-a746-0800200c9a66.xml"}}, {"value": "0", "module": "C1"}, {"value": "0.489619509830038", "module": "C2"}, {"value": "0", "module": "C3"}, {"value": "10.454763845352", "module": "C4"}, {"value": "-133.257128997625", "module": "D"}]}, "resolvedFlowVersion": "38.00.000", "flowProperties": [], "typeOfFlow": "Other flow", "classification": {"classHierarchy": "Quantities / Environmental quantities / EPD EN 15804 / LCI indicators", "name": "GaBiCategories"}}, {"dataSetInternalID": 100007, "referenceToFlowDataSet": {"shortDescription": [{"value": "Use of secondary material (SM)", "lang": "en"}, {"value": "Einsatz von Sekundärstoffen (SM)", "lang": "de"}], "type": "flow data set", "refObjectId": "c6a1f35f-2d09-4f54-8dfb-97e502e1ce92", "version": "24.01.000", "uri": "../flows/c6a1f35f-2d09-4f54-8dfb-97e502e1ce92.xml"}, "exchange direction": "INPUT", "other": {"anies": [{"value": "0", "module": "A1-A3"}, {"name": "referenceToUnitGroupDataSet", "value": {"shortDescription": [{"value": "kg", "lang": "en"}], "type": "unit group data set", "refObjectId": "93a60a57-a4c8-11da-a746-0800200c9a66", "version": "03.00.000", "uri": "../unitgroups/93a60a57-a4c8-11da-a746-0800200c9a66.xml"}}, {"value": "0", "module": "C1"}, {"value": "0", "module": "C2"}, {"value": "0", "module": "C3"}, {"value": "0", "module": "C4"}, {"value": "0", "module": "D"}]}, "resolvedFlowVersion": "38.00.000", "flowProperties": [], "typeOfFlow": "Other flow", "classification": {"classHierarchy": "Quantities / Environmental quantities / EPD EN 15804 / LCI indicators", "name": "GaBiCategories"}}, {"dataSetInternalID": 100008, "referenceToFlowDataSet": {"shortDescription": [{"value": "Use of renewable secondary fuels (SF)", "lang": "en"}, {"value": "Erneuerbare Sekundärbrennstoffe (SF)", "lang": "de"}], "type": "flow data set", "refObjectId": "64333088-a55f-4aa2-9a31-c10b07816787", "version": "24.01.000", "uri": "../flows/64333088-a55f-4aa2-9a31-c10b07816787.xml"}, "exchange direction": "INPUT", "other": {"anies": [{"value": "0", "module": "A1-A3"}, {"name": "referenceToUnitGroupDataSet", "value": {"shortDescription": [{"value": "MJ", "lang": "en"}], "type": "unit group data set", "refObjectId": "93a60a57-a3c8-11da-a746-0800200c9a66", "version": "03.00.000", "uri": "../unitgroups/93a60a57-a3c8-11da-a746-0800200c9a66.xml"}}, {"value": "0", "module": "C1"}, {"value": "0", "module": "C2"}, {"value": "0", "module": "C3"}, {"value": "0", "module": "C4"}, {"value": "0", "module": "D"}]}, "resolvedFlowVersion": "38.00.000", "flowProperties": [], "typeOfFlow": "Other flow", "classification": {"classHierarchy": "Quantities / Environmental quantities / EPD EN 15804 / LCI indicators", "name": "GaBiCategories"}}, {"dataSetInternalID": 100009, "referenceToFlowDataSet": {"shortDescription": [{"value": "Use of non renewable secondary fuels (NRSF)", "lang": "en"}, {"value": "Nicht erneuerbare Sekundärbrennstoffe (NRSF)", "lang": "de"}], "type": "flow data set", "refObjectId": "89def144-d39a-4287-b86f-efde453ddcb2", "version": "24.01.000", "uri": "../flows/89def144-d39a-4287-b86f-efde453ddcb2.xml"}, "exchange direction": "INPUT", "other": {"anies": [{"value": "0", "module": "A1-A3"}, {"name": "referenceToUnitGroupDataSet", "value": {"shortDescription": [{"value": "MJ", "lang": "en"}], "type": "unit group data set", "refObjectId": "93a60a57-a3c8-11da-a746-0800200c9a66", "version": "03.00.000", "uri": "../unitgroups/93a60a57-a3c8-11da-a746-0800200c9a66.xml"}}, {"value": "0", "module": "C1"}, {"value": "0", "module": "C2"}, {"value": "0", "module": "C3"}, {"value": "0", "module": "C4"}, {"value": "0", "module": "D"}]}, "resolvedFlowVersion": "38.00.000", "flowProperties": [], "typeOfFlow": "Other flow", "classification": {"classHierarchy": "Quantities / Environmental quantities / EPD EN 15804 / LCI indicators", "name": "GaBiCategories"}}, {"dataSetInternalID": 100010, "referenceToFlowDataSet": {"shortDescription": [{"value": "Net use of fresh water (FW)", "lang": "en"}, {"value": "Nettoeinsatz von Süßwasserressourcen (FW)", "lang": "de"}], "type": "flow data set", "refObjectId": "3cf952c8-f3a4-461d-8c96-96456ca62246", "version": "24.01.000", "uri": "../flows/3cf952c8-f3a4-461d-8c96-96456ca62246.xml"}, "exchange direction": "INPUT", "other": {"anies": [{"value": "0.984142970607394", "module": "A1-A3"}, {"name": "referenceToUnitGroupDataSet", "value": {"shortDescription": [{"value": "m3", "lang": "en"}], "type": "unit group data set", "refObjectId": "93a60a57-a3c8-12da-a746-0800200c9a66", "version": "03.00.000", "uri": "../unitgroups/93a60a57-a3c8-12da-a746-0800200c9a66.xml"}}, {"value": "0", "module": "C1"}, {"value": "5.06204620655886E-5", "module": "C2"}, {"value": "0", "module": "C3"}, {"value": "0.0185316662971451", "module": "C4"}, {"value": "-0.0927963991214728", "module": "D"}]}, "resolvedFlowVersion": "38.00.000", "flowProperties": [], "typeOfFlow": "Other flow", "classification": {"classHierarchy": "Quantities / Environmental quantities / EPD EN 15804 / LCI indicators", "name": "GaBiCategories"}}, {"dataSetInternalID": 100011, "referenceToFlowDataSet": {"shortDescription": [{"value": "Hazardous waste disposed (HWD)", "lang": "en"}, {"value": "Gefährlicher Abfall zur Deponie (HWD)", "lang": "de"}], "type": "flow data set", "refObjectId": "430f9e0f-59b2-46a0-8e0d-55e0e84948fc", "version": "24.01.000", "uri": "../flows/430f9e0f-59b2-46a0-8e0d-55e0e84948fc.xml"}, "exchange direction": "OUTPUT", "other": {"anies": [{"value": "2.26595057676271E-5", "module": "A1-A3"}, {"name": "referenceToUnitGroupDataSet", "value": {"shortDescription": [{"value": "kg", "lang": "en"}], "type": "unit group data set", "refObjectId": "93a60a57-a4c8-11da-a746-0800200c9a66", "version": "03.00.000", "uri": "../unitgroups/93a60a57-a4c8-11da-a746-0800200c9a66.xml"}}, {"value": "0", "module": "C1"}, {"value": "2.38366867741915E-11", "module": "C2"}, {"value": "0", "module": "C3"}, {"value": "1.47160917023173E-8", "module": "C4"}, {"value": "-3.29505975721307E-8", "module": "D"}]}, "resolvedFlowVersion": "38.00.000", "flowProperties": [], "typeOfFlow": "Other flow", "classification": {"classHierarchy": "Quantities / Environmental quantities / EPD EN 15804 / LCI indicators", "name": "GaBiCategories"}}, {"dataSetInternalID": 100012, "referenceToFlowDataSet": {"shortDescription": [{"value": "Non harzardous waste disposed (NHWD)", "lang": "en"}, {"value": "Entsorgter nicht gefährlicher Abfall (NHWD)", "lang": "de"}], "type": "flow data set", "refObjectId": "b29ef66b-e286-4afa-949f-62f1a7b4d7fa", "version": "24.01.000", "uri": "../flows/b29ef66b-e286-4afa-949f-62f1a7b4d7fa.xml"}, "exchange direction": "OUTPUT", "other": {"anies": [{"value": "38.4579270924258", "module": "A1-A3"}, {"name": "referenceToUnitGroupDataSet", "value": {"shortDescription": [{"value": "kg", "lang": "en"}], "type": "unit group data set", "refObjectId": "93a60a57-a4c8-11da-a746-0800200c9a66", "version": "03.00.000", "uri": "../unitgroups/93a60a57-a4c8-11da-a746-0800200c9a66.xml"}}, {"value": "0", "module": "C1"}, {"value": "8.2783618463326E-5", "module": "C2"}, {"value": "0", "module": "C3"}, {"value": "6.11340686280027", "module": "C4"}, {"value": "-2.56284671853922", "module": "D"}]}, "resolvedFlowVersion": "38.00.000", "flowProperties": [], "typeOfFlow": "Other flow", "classification": {"classHierarchy": "Quantities / Environmental quantities / EPD EN 15804 / LCI indicators", "name": "GaBiCategories"}}, {"dataSetInternalID": 100013, "referenceToFlowDataSet": {"shortDescription": [{"value": "Radioactive waste disposed (RWD)", "lang": "en"}, {"value": "Entsorgter radioaktiver Abfall (RWD)", "lang": "de"}], "type": "flow data set", "refObjectId": "3449546e-52ad-4b39-b809-9fb77cea8ff6", "version": "24.01.000", "uri": "../flows/3449546e-52ad-4b39-b809-9fb77cea8ff6.xml"}, "exchange direction": "OUTPUT", "other": {"anies": [{"value": "0.0207582344293263", "module": "A1-A3"}, {"name": "referenceToUnitGroupDataSet", "value": {"shortDescription": [{"value": "kg", "lang": "en"}], "type": "unit group data set", "refObjectId": "93a60a57-a4c8-11da-a746-0800200c9a66", "version": "03.00.000", "uri": "../unitgroups/93a60a57-a4c8-11da-a746-0800200c9a66.xml"}}, {"value": "0", "module": "C1"}, {"value": "7.7931183643541E-7", "module": "C2"}, {"value": "0", "module": "C3"}, {"value": "0.000569997461489897", "module": "C4"}, {"value": "-0.00374116338063991", "module": "D"}]}, "resolvedFlowVersion": "38.00.000", "flowProperties": [], "typeOfFlow": "Other flow", "classification": {"classHierarchy": "Quantities / Environmental quantities / EPD EN 15804 / LCI indicators", "name": "GaBiCategories"}}, {"dataSetInternalID": 100014, "referenceToFlowDataSet": {"shortDescription": [{"value": "Components for re-use (CRU)", "lang": "en"}, {"value": "Komponenten für die Wiederverwendung (CRU)", "lang": "de"}], "type": "flow data set", "refObjectId": "a2b32f97-3fc7-4af2-b209-525bc6426f33", "version": "24.01.000", "uri": "../flows/a2b32f97-3fc7-4af2-b209-525bc6426f33.xml"}, "exchange direction": "OUTPUT", "other": {"anies": [{"value": "0", "module": "A1-A3"}, {"name": "referenceToUnitGroupDataSet", "value": {"shortDescription": [{"value": "kg", "lang": "en"}], "type": "unit group data set", "refObjectId": "93a60a57-a4c8-11da-a746-0800200c9a66", "version": "03.00.000", "uri": "../unitgroups/93a60a57-a4c8-11da-a746-0800200c9a66.xml"}}, {"value": "0", "module": "C1"}, {"value": "0", "module": "C2"}, {"value": "0", "module": "C3"}, {"value": "0", "module": "C4"}, {"value": "0", "module": "D"}]}, "resolvedFlowVersion": "38.00.000", "flowProperties": [], "typeOfFlow": "Other flow", "classification": {"classHierarchy": "Quantities / Environmental quantities / EPD EN 15804 / LCI indicators", "name": "GaBiCategories"}}, {"dataSetInternalID": 100015, "referenceToFlowDataSet": {"shortDescription": [{"value": "Materials for recycling  (MFR)", "lang": "en"}, {"value": "Stoffe zum Recycling (MFR)", "lang": "de"}], "type": "flow data set", "refObjectId": "d7fe48a5-4103-49c8-9aae-b0b5dfdbd6ae", "version": "24.01.000", "uri": "../flows/d7fe48a5-4103-49c8-9aae-b0b5dfdbd6ae.xml"}, "exchange direction": "OUTPUT", "other": {"anies": [{"value": "0", "module": "A1-A3"}, {"name": "referenceToUnitGroupDataSet", "value": {"shortDescription": [{"value": "kg", "lang": "en"}], "type": "unit group data set", "refObjectId": "93a60a57-a4c8-11da-a746-0800200c9a66", "version": "03.00.000", "uri": "../unitgroups/93a60a57-a4c8-11da-a746-0800200c9a66.xml"}}, {"value": "1.536", "module": "C1"}, {"value": "0", "module": "C2"}, {"value": "0.677", "module": "C3"}, {"value": "0", "module": "C4"}, {"value": "0", "module": "D"}]}, "resolvedFlowVersion": "38.00.000", "flowProperties": [], "typeOfFlow": "Other flow", "classification": {"classHierarchy": "Quantities / Environmental quantities / EPD EN 15804 / LCI indicators", "name": "GaBiCategories"}}, {"dataSetInternalID": 100016, "referenceToFlowDataSet": {"shortDescription": [{"value": "Materials for energy recovery (MER)", "lang": "en"}, {"value": "Stoffe für die Energierückgewinnung (MER)", "lang": "de"}], "type": "flow data set", "refObjectId": "59a9181c-3aaf-46ee-8b13-2b3723b6e447", "version": "24.01.000", "uri": "../flows/59a9181c-3aaf-46ee-8b13-2b3723b6e447.xml"}, "exchange direction": "OUTPUT", "other": {"anies": [{"value": "0", "module": "A1-A3"}, {"name": "referenceToUnitGroupDataSet", "value": {"shortDescription": [{"value": "kg", "lang": "en"}], "type": "unit group data set", "refObjectId": "93a60a57-a4c8-11da-a746-0800200c9a66", "version": "03.00.000", "uri": "../unitgroups/93a60a57-a4c8-11da-a746-0800200c9a66.xml"}}, {"value": "0", "module": "C1"}, {"value": "0", "module": "C2"}, {"value": "0", "module": "C3"}, {"value": "0", "module": "C4"}, {"value": "0", "module": "D"}]}, "resolvedFlowVersion": "38.00.000", "flowProperties": [], "typeOfFlow": "Other flow", "classification": {"classHierarchy": "Quantities / Environmental quantities / EPD EN 15804 / LCI indicators", "name": "GaBiCategories"}}, {"dataSetInternalID": 100017, "referenceToFlowDataSet": {"shortDescription": [{"value": "Exported electrical energy (EEE)", "lang": "en"}, {"value": "Exportierte elektrische Energie (EEE)", "lang": "de"}], "type": "flow data set", "refObjectId": "4da0c987-2b76-40d6-9e9e-82a017aaaf29", "version": "24.01.000", "uri": "../flows/4da0c987-2b76-40d6-9e9e-82a017aaaf29.xml"}, "exchange direction": "OUTPUT", "other": {"anies": [{"value": "0", "module": "A1-A3"}, {"name": "referenceToUnitGroupDataSet", "value": {"shortDescription": [{"value": "MJ", "lang": "en"}], "type": "unit group data set", "refObjectId": "93a60a57-a3c8-11da-a746-0800200c9a66", "version": "03.00.000", "uri": "../unitgroups/93a60a57-a3c8-11da-a746-0800200c9a66.xml"}}, {"value": "0", "module": "C1"}, {"value": "0", "module": "C2"}, {"value": "0", "module": "C3"}, {"value": "0", "module": "C4"}, {"value": "0", "module": "D"}]}, "resolvedFlowVersion": "38.00.000", "flowProperties": [], "typeOfFlow": "Other flow", "classification": {"classHierarchy": "Quantities / Environmental quantities / EPD EN 15804 / LCI indicators", "name": "GaBiCategories"}}, {"dataSetInternalID": 100018, "referenceToFlowDataSet": {"shortDescription": [{"value": "Exported thermal energy (EET)", "lang": "en"}, {"value": "Exportierte thermische Energie (EET)", "lang": "de"}], "type": "flow data set", "refObjectId": "98daf38a-7a79-46d3-9a37-2b7bd0955810", "version": "24.01.000", "uri": "../flows/98daf38a-7a79-46d3-9a37-2b7bd0955810.xml"}, "exchange direction": "OUTPUT", "other": {"anies": [{"value": "0", "module": "A1-A3"}, {"name": "referenceToUnitGroupDataSet", "value": {"shortDescription": [{"value": "MJ", "lang": "en"}], "type": "unit group data set", "refObjectId": "93a60a57-a3c8-11da-a746-0800200c9a66", "version": "03.00.000", "uri": "../unitgroups/93a60a57-a3c8-11da-a746-0800200c9a66.xml"}}, {"value": "0", "module": "C1"}, {"value": "0", "module": "C2"}, {"value": "0", "module": "C3"}, {"value": "0", "module": "C4"}, {"value": "0", "module": "D"}]}, "resolvedFlowVersion": "38.00.000", "flowProperties": [], "typeOfFlow": "Other flow", "classification": {"classHierarchy": "Quantities / Environmental quantities / EPD EN 15804 / LCI indicators", "name": "GaBiCategories"}}]}, "LCIAResults": {"LCIAResult": [{"referenceToLCIAMethodDataSet": {"shortDescription": [{"value": "Climate change", "lang": "en"}, {"value": "Globales Erwärmungspotenzial - total (GWP-total)", "lang": "de"}], "type": "LCIA method data set", "refObjectId": "a7ea142a-9749-11ed-a8fc-0242ac120002", "version": "24.01.000", "uri": "../lciamethods/a7ea142a-9749-11ed-a8fc-0242ac120002.xml"}, "other": {"anies": [{"value": "132.134972941895", "module": "A1-A3"}, {"value": "0", "module": "C1"}, {"value": "0.0382312846796553", "module": "C2"}, {"value": "0", "module": "C3"}, {"value": "9.48685464497556", "module": "C4"}, {"value": "-11.2770571199562", "module": "D"}, {"name": "referenceToUnitGroupDataSet", "value": {"shortDescription": [{"value": "kg CO2 eq.", "lang": "en"}], "type": "unit group data set", "refObjectId": "1ebf3012-d0db-4de2-aefd-ef30cedb0be1", "version": "25.00.000", "uri": "../unitgroups/1ebf3012-d0db-4de2-aefd-ef30cedb0be1.xml"}}]}}, {"referenceToLCIAMethodDataSet": {"shortDescription": [{"value": "Climate change-Fossil", "lang": "en"}, {"value": "Globales Erwärmungspotenzial - fossil (GWP-fossil)", "lang": "de"}], "type": "LCIA method data set", "refObjectId": "a7ea19c0-9749-11ed-a8fc-0242ac120002", "version": "24.01.000", "uri": "../lciamethods/a7ea19c0-9749-11ed-a8fc-0242ac120002.xml"}, "other": {"anies": [{"value": "131.859035835352", "module": "A1-A3"}, {"value": "0", "module": "C1"}, {"value": "0.0373200956401106", "module": "C2"}, {"value": "0", "module": "C3"}, {"value": "9.87034970005465", "module": "C4"}, {"value": "-11.2820782203704", "module": "D"}, {"name": "referenceToUnitGroupDataSet", "value": {"shortDescription": [{"value": "kg CO2 eq.", "lang": "en"}], "type": "unit group data set", "refObjectId": "1ebf3012-d0db-4de2-aefd-ef30cedb0be1", "version": "25.00.000", "uri": "../unitgroups/1ebf3012-d0db-4de2-aefd-ef30cedb0be1.xml"}}]}}, {"referenceToLCIAMethodDataSet": {"shortDescription": [{"value": "Climate change-Biogenic", "lang": "en"}, {"value": "Globales Erwärmungspotenzial - biogen (GWP-biogenic)", "lang": "de"}], "type": "LCIA method data set", "refObjectId": "a7ea186c-9749-11ed-a8fc-0242ac120002", "version": "24.01.000", "uri": "../lciamethods/a7ea186c-9749-11ed-a8fc-0242ac120002.xml"}, "other": {"anies": [{"value": "0.150027842053754", "module": "A1-A3"}, {"value": "0", "module": "C1"}, {"value": "0.000193949443812767", "module": "C2"}, {"value": "0", "module": "C3"}, {"value": "-0.387074788077734", "module": "C4"}, {"value": "0.0174742237619491", "module": "D"}, {"name": "referenceToUnitGroupDataSet", "value": {"shortDescription": [{"value": "kg CO2 eq.", "lang": "en"}], "type": "unit group data set", "refObjectId": "1ebf3012-d0db-4de2-aefd-ef30cedb0be1", "version": "25.00.000", "uri": "../unitgroups/1ebf3012-d0db-4de2-aefd-ef30cedb0be1.xml"}}]}}, {"referenceToLCIAMethodDataSet": {"shortDescription": [{"value": "Climate change-Land use and land use change", "lang": "en"}, {"value": "Globales Erwärmungspotenzial - luluc (GWP-luluc)", "lang": "de"}], "type": "LCIA method data set", "refObjectId": "a7ea1ae2-9749-11ed-a8fc-0242ac120002", "version": "24.01.000", "uri": "../lciamethods/a7ea1ae2-9749-11ed-a8fc-0242ac120002.xml"}, "other": {"anies": [{"value": "0.125909264488971", "module": "A1-A3"}, {"value": "0", "module": "C1"}, {"value": "0.000717239595731908", "module": "C2"}, {"value": "0", "module": "C3"}, {"value": "0.00357973299864913", "module": "C4"}, {"value": "-0.0124531233477555", "module": "D"}, {"name": "referenceToUnitGroupDataSet", "value": {"shortDescription": [{"value": "kg CO2 eq.", "lang": "en"}], "type": "unit group data set", "refObjectId": "1ebf3012-d0db-4de2-aefd-ef30cedb0be1", "version": "25.00.000", "uri": "../unitgroups/1ebf3012-d0db-4de2-aefd-ef30cedb0be1.xml"}}]}}, {"referenceToLCIAMethodDataSet": {"shortDescription": [{"value": "Depletion potenzial of the stratospheric ozone layer (ODP)", "lang": "en"}, {"value": "Abbaupotenzial der stratosphärischen Ozonschicht (ODP)", "lang": "de"}], "type": "LCIA method data set", "refObjectId": "b5c629d6-def3-11e6-bf01-fe55135034f3", "version": "24.01.000", "uri": "../lciamethods/b5c629d6-def3-11e6-bf01-fe55135034f3.xml"}, "other": {"anies": [{"value": "1.2011050077544E-6", "module": "A1-A3"}, {"value": "0", "module": "C1"}, {"value": "1.17752699635511E-14", "module": "C2"}, {"value": "0", "module": "C3"}, {"value": "1.32648751437225E-11", "module": "C4"}, {"value": "-4.32910978579673E-11", "module": "D"}, {"name": "referenceToUnitGroupDataSet", "value": {"shortDescription": [{"value": "kg CFC-11 eq.", "lang": "en"}], "type": "unit group data set", "refObjectId": "d9e957c9-7309-4474-bf3a-7777df6c4e5b", "version": "25.00.000", "uri": "../unitgroups/d9e957c9-7309-4474-bf3a-7777df6c4e5b.xml"}}]}}, {"referenceToLCIAMethodDataSet": {"shortDescription": [{"value": "Acidifcation potential, Accumulated Exceedance (AP)", "lang": "en"}, {"value": "Versauerungspotenzial, kumulierte Überschreitung (AP)", "lang": "de"}], "type": "LCIA method data set", "refObjectId": "b5c611c6-def3-11e6-bf01-fe55135034f3", "version": "24.01.000", "uri": "../lciamethods/b5c611c6-def3-11e6-bf01-fe55135034f3.xml"}, "other": {"anies": [{"value": "0.601748587460769", "module": "A1-A3"}, {"value": "0", "module": "C1"}, {"value": "0.00012224011238051", "module": "C2"}, {"value": "0", "module": "C3"}, {"value": "0.0044423034585428", "module": "C4"}, {"value": "-0.0545463533950855", "module": "D"}, {"name": "referenceToUnitGroupDataSet", "value": {"shortDescription": [{"value": "Mole of H+ eq.", "lang": "en"}], "type": "unit group data set", "refObjectId": "42e089ac-92bf-4bf2-8ca1-5fc40d18f2ed", "version": "00.01.000", "uri": "../unitgroups/42e089ac-92bf-4bf2-8ca1-5fc40d18f2ed.xml"}}]}}, {"referenceToLCIAMethodDataSet": {"shortDescription": [{"value": "Eutrophication, freshwater", "lang": "en"}, {"value": "Eutrophierungspotenzial - Süßwasser (EP-freshwater)", "lang": "de"}], "type": "LCIA method data set", "refObjectId": "b53ec18f-7377-4ad3-86eb-cc3f4f276b2b", "version": "24.01.000", "uri": "../lciamethods/b53ec18f-7377-4ad3-86eb-cc3f4f276b2b.xml"}, "other": {"anies": [{"value": "0.000154130177803145", "module": "A1-A3"}, {"value": "0", "module": "C1"}, {"value": "1.01545773078425E-7", "module": "C2"}, {"value": "0", "module": "C3"}, {"value": "3.1505593865808E-6", "module": "C4"}, {"value": "-1.07047940632145E-5", "module": "D"}, {"name": "referenceToUnitGroupDataSet", "value": {"shortDescription": [{"value": "kg P eq.", "lang": "en"}], "type": "unit group data set", "refObjectId": "0429039d-a61d-4590-ba67-aa4a20a810a1", "version": "25.00.000", "uri": "../unitgroups/0429039d-a61d-4590-ba67-aa4a20a810a1.xml"}}]}}, {"referenceToLCIAMethodDataSet": {"shortDescription": [{"value": "Eutrophication marine", "lang": "en"}, {"value": "Eutrophierungspotenzial - Salzwasser (EP-marine)", "lang": "de"}], "type": "LCIA method data set", "refObjectId": "b5c619fa-def3-11e6-bf01-fe55135034f3", "version": "24.01.000", "uri": "../lciamethods/b5c619fa-def3-11e6-bf01-fe55135034f3.xml"}, "other": {"anies": [{"value": "0.12172663559016", "module": "A1-A3"}, {"value": "0", "module": "C1"}, {"value": "5.59342003107927E-5", "module": "C2"}, {"value": "0", "module": "C3"}, {"value": "0.000601128854009339", "module": "C4"}, {"value": "-0.00851500389527989", "module": "D"}, {"name": "referenceToUnitGroupDataSet", "value": {"shortDescription": [{"value": "kg N eq.", "lang": "en"}], "type": "unit group data set", "refObjectId": "d05bb823-ecdf-4686-8c40-bf1d9257859f", "version": "00.00.003", "uri": "../unitgroups/d05bb823-ecdf-4686-8c40-bf1d9257859f.xml"}}]}}, {"referenceToLCIAMethodDataSet": {"shortDescription": [{"value": "Eutrophication, terrestrial", "lang": "en"}, {"value": "Eutrophierungspotenzial - Land (EP-terrestrial)", "lang": "de"}], "type": "LCIA method data set", "refObjectId": "b5c614d2-def3-11e6-bf01-fe55135034f3", "version": "24.01.000", "uri": "../lciamethods/b5c614d2-def3-11e6-bf01-fe55135034f3.xml"}, "other": {"anies": [{"value": "1.342325927892", "module": "A1-A3"}, {"value": "0", "module": "C1"}, {"value": "0.000632604224617124", "module": "C2"}, {"value": "0", "module": "C3"}, {"value": "0.00946368029343599", "module": "C4"}, {"value": "-0.0940092222580787", "module": "D"}, {"name": "referenceToUnitGroupDataSet", "value": {"shortDescription": [{"value": "Mole of N eq.", "lang": "en"}], "type": "unit group data set", "refObjectId": "71b4d617-0ec9-4d3f-b65e-e438940c2401", "version": "00.00.003", "uri": "../unitgroups/71b4d617-0ec9-4d3f-b65e-e438940c2401.xml"}}]}}, {"referenceToLCIAMethodDataSet": {"shortDescription": [{"value": "Photochemical Ozone Creation Potential  (POCP)", "lang": "en"}, {"value": "Bildungspotenzial für troposphärisches Ozon (POCP)", "lang": "de"}], "type": "LCIA method data set", "refObjectId": "b5c610fe-def3-11e6-bf01-fe55135034f3", "version": "24.01.000", "uri": "../lciamethods/b5c610fe-def3-11e6-bf01-fe55135034f3.xml"}, "other": {"anies": [{"value": "0.370811947409404", "module": "A1-A3"}, {"value": "0", "module": "C1"}, {"value": "0.000115577464704996", "module": "C2"}, {"value": "0", "module": "C3"}, {"value": "0.00196363844255414", "module": "C4"}, {"value": "-0.0259080183755393", "module": "D"}, {"name": "referenceToUnitGroupDataSet", "value": {"shortDescription": [{"value": "kg NMVOC eq.", "lang": "en"}], "type": "unit group data set", "refObjectId": "d27c25f8-fbc1-44c6-b47b-4adbae4199c6", "version": "00.00.003", "uri": "../unitgroups/d27c25f8-fbc1-44c6-b47b-4adbae4199c6.xml"}}]}}, {"referenceToLCIAMethodDataSet": {"shortDescription": [{"value": "Resource use, minerals and metals", "lang": "en"}, {"value": "Potenzial für die Verknappung abiotischer Ressourcen  nicht fossile Ressourcen (ADPE)", "lang": "de"}], "type": "LCIA method data set", "refObjectId": "b2ad6494-c78d-11e6-9d9d-cec0c932ce01", "version": "24.01.000", "uri": "../lciamethods/b2ad6494-c78d-11e6-9d9d-cec0c932ce01.xml"}, "other": {"anies": [{"value": "0.0033988629750204", "module": "A1-A3"}, {"value": "0", "module": "C1"}, {"value": "6.32803226331206E-9", "module": "C2"}, {"value": "0", "module": "C3"}, {"value": "1.17572854925919E-7", "module": "C4"}, {"value": "-0.000167779034315985", "module": "D"}, {"name": "referenceToUnitGroupDataSet", "value": {"shortDescription": [{"value": "kg Sb eq.", "lang": "en"}], "type": "unit group data set", "refObjectId": "54ccd2d9-a32a-4fc2-923d-f2c8c93e89d4", "version": "25.00.000", "uri": "../unitgroups/54ccd2d9-a32a-4fc2-923d-f2c8c93e89d4.xml"}}]}}, {"referenceToLCIAMethodDataSet": {"shortDescription": [{"value": "Resource use, fossils", "lang": "en"}, {"value": "Potenzial für die Verknappung abiotischer Ressourcen  fossile Brennstoffe (ADPF)", "lang": "de"}], "type": "LCIA method data set", "refObjectId": "b2ad6110-c78d-11e6-9d9d-cec0c932ce01", "version": "24.01.000", "uri": "../lciamethods/b2ad6110-c78d-11e6-9d9d-cec0c932ce01.xml"}, "other": {"anies": [{"value": "1757.97314673515", "module": "A1-A3"}, {"value": "0", "module": "C1"}, {"value": "0.489611075836719", "module": "C2"}, {"value": "0", "module": "C3"}, {"value": "10.4546094100167", "module": "C4"}, {"value": "-133.255973385671", "module": "D"}, {"name": "referenceToUnitGroupDataSet", "value": {"shortDescription": [{"value": "MJ", "lang": "en"}], "type": "unit group data set", "refObjectId": "93a60a57-a3c8-11da-a746-0800200c9a66", "version": "02.00.000", "uri": "../unitgroups/93a60a57-a3c8-11da-a746-0800200c9a66.xml"}}]}}, {"referenceToLCIAMethodDataSet": {"shortDescription": [{"value": "Water use", "lang": "en"}, {"value": "Wasser-Entzugspotenzial (Benutzer) (WDP)", "lang": "de"}], "type": "LCIA method data set", "refObjectId": "b2ad66ce-c78d-11e6-9d9d-cec0c932ce01", "version": "24.01.000", "uri": "../lciamethods/b2ad66ce-c78d-11e6-9d9d-cec0c932ce01.xml"}, "other": {"anies": [{"value": "35.3800439470101", "module": "A1-A3"}, {"value": "0", "module": "C1"}, {"value": "0.00026727084612059", "module": "C2"}, {"value": "0", "module": "C3"}, {"value": "0.712332959917733", "module": "C4"}, {"value": "-3.02538819684267", "module": "D"}, {"name": "referenceToUnitGroupDataSet", "value": {"shortDescription": [{"value": "m³ world equiv.", "lang": "en"}], "type": "unit group data set", "refObjectId": "6ae2df01-888e-46c8-b17d-49fa3869b476", "version": "00.00.003", "uri": "../unitgroups/6ae2df01-888e-46c8-b17d-49fa3869b476.xml"}}]}}]}, "otherAttributes": {"{http://www.indata.network/EPD/2019}epd-version": "1.2"}, "version": "1.1", "locations": "../ILCDLocations.xml"}