{"processInformation": {"dataSetInformation": {"UUID": "60f4be26-afe9-4e15-8822-b78339962bb3", "name": {"baseName": [{"value": "Rhenofol CV, Rhenofol CG", "lang": "de"}, {"value": "Rhenofol CV, Rhenofol CG", "lang": "en"}], "functionalUnitFlowProperties": [{"lang": "de"}]}, "classificationInformation": {"classification": [{"class": [{"value": "Kunststoffe", "level": 0, "classId": "6"}, {"value": "Dachbahnen", "level": 1, "classId": "6.3"}, {"value": "PVC-Dachbahnen", "level": 2, "classId": "6.3.02"}], "name": "OEKOBAU.DAT"}, {"class": [{"value": "02 Bauprodukte", "level": 0}, {"value": "Abdichtungen", "level": 1}, {"value": "Dach- und Dichtungsbahnsysteme aus Kunststoffen und Elastomeren", "level": 2}], "name": "IBUCategories"}]}, "generalComment": [{"value": "Rhenofol CV und Rhenofol CG sind mehrschichtige Kunststoff-Dach- und -Dichtungsbahnen, basierend auf Polyvinylchlorid (PVC-P), erhltlich in verschiedenen Farben und verschiedenen Ausfhrungen: \n\nRhenofol CV:\nRhenofol CV (1,2 mm / 1,5 mm / 1,8 mm / 2,0 mm) verfgt ber ein innenliegendes Gelege aus synthetischen Fasern als Verstrkung (Anwendungstyp: DE/E1 PVC-P-NB-V-PG). Die Nahtfgung erfolgt mit Heiluft oder Quellschweimittel.", "lang": "de"}, {"value": "Rhenofol CV and Rhenofol CG are multi-layer plastic roofing and waterproofing membranes based on polyvinyl chloride (PVC-P), available in various colours and designs: \n\nRhenofol CV: \nRhenofol CV (1.2 mm / 1.5 mm / 1.8 mm / 2.0 mm) has an internal layer of synthetic fibres as reinforcement (application type: DE/E1 PVC-P-NB-V-PG). Seams are joined by hot air or solvent welding agent.", "lang": "en"}]}, "quantitativeReference": {"referenceToReferenceFlow": [0]}, "time": {"referenceYear": 2024, "dataSetValidUntil": 2029, "other": {"anies": [{"name": "publicationDateOfEPD", "value": 1724371200000}]}}, "geography": {"locationOfOperationSupplyOrProduction": {"location": "DE"}}, "technology": {"technologyDescriptionAndIncludedProcesses": [{"value": "Die Herstellung der PVC­ Mischung für Rhenofol CV und Rhenofol CG erfolgt über ein Dry-Blend. Nach dem Homogenisieren und Gelieren im Heizmischer gelangt die Mischung in den Kühlmischer. Danach wird die Mischung mit einem Extruder und Walzenmischer plastifiziert und mit Hilfe der Kalandriertechnik zu Folien ausgeformt. Über einen Dublierkalander erfolgt die Fertigstellung der Dachbahn mit einer innenliegenden Verstärkung aus Gelege (Rhenofol CV) oder einer Einlage aus Glasvlies (Rhenofol CG). Die Herstellung unterliegt einer permanenten Messung der Produktqualität im Rahmen des eingeführten Qualitätsmanagementsystem nach /ISO 9001/ und dem Energiemanagementsystem nach /ISO 50001/. Zertifizierungsstelle ist der TÜV Süd Management Service. Weiterhin erfolgen externe Qualitätsüberprüfungen (Fremdüberwachungen) durch eine externe, anerkannte /staatliche Materialprüfungsanstalt/ sowie weitere Qualitätsaudits für Zulassungen aus dem Exportbereich. \nDeklarierte Einheit: \nDie deklarierte Einheit ist 1 m produzierte Dachbahn Rhenofol CV bzw. Rhenofol CG mit einer Dichtschicht von 1,5 mm.", "lang": "de"}, {"value": "The PVC mixture for Rhenofol CV and Rhenofol CG is produced via a dry blend. After homogenisation and jellifying in the heating mixer, the mixture is added to the cooling mixer from where it is plastified with an extruder and mixing roll and shaped as foil using calendar technology. A doubling calender is used to finish the roofing membrane with an internal reinforcement layer (Rhenofol CV) or an insert of glass fleece (Rhenofol CG). Production is subject to continuous measurement of product quality as part of the implemented quality management system in accordance with ISO 9001 and the energy management system in accordance with ISO 50001. The certification agency is TÜV Süd Management Service. Furthermore, external quality inspections (external monitoring) are carried out by an external, recognised state materials testing institute and further quality audits for export approvals. \nDeclared unit: \nThe declared unit is 1 m produced Rhenofol CV and Rhenofol CG roofing membrane with a sealing layer of 1.5 mm.", "lang": "en"}], "technologicalApplicability": [{"value": "Rhenofol CV wird fr die Abdichtung von flachen und geneigten Dchern im mechanisch befestigten Schichtenaufbau verwendet. \n\nRhenofol CG wird fr die Abdichtung von begrnten, bekiesten oder genutzten Dchern verwendet. Die Abdichtungsbahnen werden ebenso als Feuchtigkeitssperre (Typ A) und als Grundwassersperre (Typ T) eingesetzt.\n\nBei der Verarbeitung sind die Herstellervorschriften einzuhalten.", "lang": "de"}, {"value": "Rhenofol CV is used for sealing purposes on flat and inclined roofs in mechanically-fastened layers.\n\nRhenofol CG is suitable for sealing green, gravel-ballasted or used roofs. The roofing membranes are also used as damp-proof sheets (type A) and as tanking sheets (type T). \n\nThe manufacturers installation instructions must be observed during processing.", "lang": "en"}]}}, "modellingAndValidation": {"LCIMethodAndAllocation": {"typeOfDataSet": "EPD", "referenceToLCAMethodDetails": [{"shortDescription": [{"value": "Dach- und Dichtungsbahnsysteme aus Kunststoffen und Elastomeren.pdf", "lang": "de"}], "type": "source data set", "refObjectId": "591f8f9a-ddbb-4825-8b6c-7cdd64857994"}], "other": {"anies": [{"name": "subType", "value": "specific dataset"}]}}, "dataSourcesTreatmentAndRepresentativeness": {"referenceToDataSource": [{"shortDescription": [{"value": "GaBi Database (all versions)", "lang": "de"}], "type": "source data set", "refObjectId": "28d74cc0-db8b-4d7e-bc44-5f6d56ce0c4a"}, {"shortDescription": [{"value": "Sphera MLC (fka GaBi) CUP 2023.01", "lang": "de"}], "type": "source data set", "refObjectId": "6bcd5bfa-3623-48ab-a52b-6d5be8db82ed"}], "useAdviceForDataSet": [{"value": "Gültigkeitsbereich: \nDiese Umwelt-Produktdeklaration bezieht sich auf die folgenden Produkte der FDT Flachdach Technologie GmbH aus dem Werk Mannheim:\nRhenofol CG 1,2mm / 1,5mm / 1,8mm / 2,0mm\nRhenofol CV 1,2mm / 1,5mm / 1,8mm / 2,0mm\n\nDie in dieser EPD aufgefhrten LCA Ergebnisse deklarieren einen Durchschnitt ber die beiden Produkte Rhenofol CV und Rhenofol CG und beziehen sich auf eine Dicke von 1,5 mm. Die Durchschnittsbildung basiert auf den entsprechenden Produktionsmengen (nach produzierter Flche).\n\nDie EPD umfasst die Produktion der Dachbahn, den Transport des Produkts zur Baustelle, die Installation der Dachbahn, die Verbrennung sowie die daraus resultierenden Vorteile fr das nchste Produktsystem.\n\nDie in dieser EPD aufgefhrten LCA-Ergebnisse beziehen sich auf eine Dicke von 1,5 mm. Mit Hilfe der Formel in Kapitel 5 knnen alle Ergebnisse auf andere Dicken umgerechnet werden. \nSystemgrenze: \nDer Typ der EPD ist gem /EN15804+A2/: Es handelt sich hierbei um eine EPD von der Wiege bis zum Werkstor mit Optionen, Module C1-C4 und Modul D (A1-A3 + C + D und zustzliche Module A4 und A5). \n\nIm Folgenden sind die einzelnen Lebenszyklusstadien beschrieben: \n\nModule A1-A3 \nDas Produktstadium umfasst die Module A1 (Herstellung und Vorketten der verwendeten Rohstoffe), A2 (Transport zur Produktionssttte) und A3 (Energie- und Abfallstrme sowie Verpackungsmaterialien). \n\nModule A4-A5 \nDiese Module umfassen den Transport zur Baustelle (A4) und die Verwertung des Verpackungsmaterials (A5). \n\nModul C1 \nIn diesem Modul wird der manuelle Rckbau der Dachbahnen deklariert, sodass die damit verbundenen umweltlichen Auswirkungen nicht relevant sind. \n\nModul C2 \nDieses Modul deklariert den Transport der gebrauchten Dachbahnen zur Abfallbewirtschaftung am Produktlebensende. \n\nModul C3 \nDieses Modul umfasst die thermische Verwertung (100%) der Dachbahnen in einer Mllverbrennungsanlage (MVA) mit einem R1 Wert > 0,6. \n\nModul C4 \nDie Deponierung ist fr Dachbahnen nicht relevant. \n\nModul D \nIn diesem Modul werden die potentiellen Vorteile fr das nchste Produktsystem deklariert. Zudem werden potentielle Gutschriften aus der Verwertung der Verpackung aus Modul A5 angegeben.", "lang": "de"}, {"value": "Scope: \nThis Environmental Product Declaration refers to the following products manufactured by FDT Flachdach Technologie GmbH at its Mannheim plant: \n\nRhenofol CG 1.2 mm / 1.5 mm / 1.8 mm / 2.0 mm \nRhenofol CV 1.2 mm / 1.5 mm / 1.8 mm / 2.0 mm\n\nThe LCA results listed in this EPD represent an average of the two products Rhenofol CV and Rhenofol CG, and refer to a thickness of 1.5 mm. Averaging is based on the corresponding production volumes (by area produced).\n\nThe EPD covers the production of the roofing membrane, the transport of the product to the construction site, the installation of the roofing membrane, the incineration, and the ensuing benefits for the next product system. \n\nThe LCA results listed in this EPD refer to a thickness of 1.5 mm. Using the formula in Section 5, all results can be converted to other thicknesses. \nSystem boundary: \nThe EPD type is in accordance with EN 15804+A2. This is an EPD from the cradle to the factory gate with options, Modules C1-C4 and Module D (A1-A3 + C + D and additional Modules A4 and A5). \n\nThe individual life cycle stages are described below. \n\nModules A1-A3 \nThe product stage comprises Modules A1 (production and upstream chains of the raw materials used), A2 (transport to the production site), and A3 (energy and waste flows and packaging materials). \n\nModules A4-A5 \nThese modules include the transport to the construction site (A4) and utilisation of the packaging material (A5). \n\nModule C1: \nIn this module, the manual dismantling of the roofing membranes is declared so that the associated environmental impacts are not relevant. \n\nModule C2\nThis module declares the transport of the used roofing membranes for waste management at the end of product life.\n\nModule C3 \nThis module includes the thermal utilisation (100%) of the roofing membranes in a waste incineration plant (MVA) with an R1 value > 0.6. \n\nModule C4 \nLandfilling is not of relevance for the roofing membranes. \n\nModule D \nThe potential benefits for the next product system are declared in this module. In addition, potential credits from the utilisation of packaging from Module A5 are indicated.", "lang": "en"}], "other": {"anies": [{"name": "referenceToOriginalEPD", "value": {"shortDescription": {"value": "Rhenofol CV, Rhenofol CG.pdf", "defaultValue": "Rhenofol CV, Rhenofol CG.pdf", "lstrings": [{"lang": "de", "value": "Rhenofol CV, Rhenofol CG.pdf"}]}, "type": "source data set", "uuid": {"uuid": "454b2ea8-3c4a-43c5-b288-108bdd28e5b1"}, "refObjectId": "454b2ea8-3c4a-43c5-b288-108bdd28e5b1", "resourceURLs": ["https://oekobaudat.de/OEKOBAU.DAT/resource/sources/454b2ea8-3c4a-43c5-b288-108bdd28e5b1/Rhenofol_CV_Rhenofol_CG_17998.pdf?version=00.01.000"]}}]}}, "validation": {"review": [{"referenceToNameOfReviewerAndInstitution": [{"shortDescription": [{"value": "Institut Bauen und Umwelt e. V.", "lang": "de"}], "type": "contact data set", "refObjectId": "d111dbec-b024-4be5-86c5-752d6eb2cf95", "uri": "../contacts/d111dbec-b024-4be5-86c5-752d6eb2cf95.xml"}], "type": "Accredited third party review"}]}, "complianceDeclarations": {"compliance": [{"referenceToComplianceSystem": {"shortDescription": [{"value": "DIN EN 15804+A2", "lang": "de"}], "type": "source data set", "refObjectId": "c0016b33-8cf7-415c-ac6e-deba0d21440d", "uri": "../sources/c0016b33-8cf7-415c-ac6e-deba0d21440d.xml"}}, {"referenceToComplianceSystem": {"shortDescription": [{"value": "ISO 14025", "lang": "de"}], "type": "source data set", "refObjectId": "4f2eb655-6e44-4874-a95a-e28f5442cd4d", "uri": "../sources/4f2eb655-6e44-4874-a95a-e28f5442cd4d.xml"}}]}}, "administrativeInformation": {"commissionerAndGoal": {"referenceToCommissioner": [{"shortDescription": [{"value": "FDT Flachdach Technologie GmbH", "lang": "de"}], "type": "contact data set", "refObjectId": "292edd18-0594-4cbe-a2f6-733257a371ab", "uri": "../contacts/292edd18-0594-4cbe-a2f6-733257a371ab.xml"}]}, "dataGenerator": {"referenceToPersonOrEntityGeneratingTheDataSet": [{"shortDescription": [{"value": "Sphera Solutions GmbH", "lang": "de"}], "type": "contact data set", "refObjectId": "6e882050-12ae-4797-a5df-69674aa5b701", "uri": "../contacts/6e882050-12ae-4797-a5df-69674aa5b701.xml"}]}, "dataEntryBy": {"timeStamp": 1724371200000, "referenceToDataSetFormat": [{"shortDescription": [{"value": "ILCD Format", "lang": "de"}], "type": "source data set", "refObjectId": "a97a0155-0234-4b87-b4ce-a45da52f2a40", "uri": "../sources/a97a0155-0234-4b87-b4ce-a45da52f2a40.xml"}, {"shortDescription": [{"value": "EPD-Datenformaterweiterungen v1.2", "lang": "de"}, {"value": "EPD Data Format Extensions v1.2", "lang": "en"}], "type": "source data set", "refObjectId": "a29449fd-aa2f-4de8-b5d7-4b06b43c6fde", "uri": "../sources/a29449fd-aa2f-4de8-b5d7-4b06b43c6fde.xml"}]}, "publicationAndOwnership": {"dataSetVersion": "00.01.100", "referenceToRegistrationAuthority": {"shortDescription": [{"value": "Institut Bauen und Umwelt e. V.", "lang": "de"}], "type": "contact data set", "refObjectId": "d111dbec-b024-4be5-86c5-752d6eb2cf95", "uri": "../contacts/d111dbec-b024-4be5-86c5-752d6eb2cf95.xml"}, "registrationNumber": "EPD-FDT-20240156-IBA1-DE", "referenceToOwnershipOfDataSet": {"shortDescription": [{"value": "FDT Flachdach Technologie GmbH", "lang": "de"}], "type": "contact data set", "refObjectId": "292edd18-0594-4cbe-a2f6-733257a371ab", "uri": "../contacts/292edd18-0594-4cbe-a2f6-733257a371ab.xml"}, "copyright": true, "licenseType": "Free of charge for all users and uses", "accessRestrictions": [{"value": "None", "lang": "en"}], "other": {"anies": [{"name": "referenceToPublisher", "value": {"shortDescription": [{"value": "Institut Bauen und Umwelt e. V.", "lang": "de"}], "type": "contact data set", "refObjectId": "d111dbec-b024-4be5-86c5-752d6eb2cf95", "uri": "../contacts/d111dbec-b024-4be5-86c5-752d6eb2cf95.xml"}}]}}}, "exchanges": {"exchange": [{"dataSetInternalID": 0, "referenceToFlowDataSet": {"shortDescription": [{"value": "1 m² Dachbahn Rhenofol CV/Rhenofol CG (1 m² Dachbahn Rhenofol CV/Rhenofol CG)", "lang": "de"}], "type": "flow data set", "refObjectId": "01af78d7-19d7-a62b-420b-2a623869c84f", "uri": "../flows/01af78d7-19d7-a62b-420b-2a623869c84f.xml"}, "meanAmount": 1.0, "referencesToDataSource": {}, "referenceFlow": true, "resolvedFlowVersion": "00.01.100", "resultingflowAmount": 1.0, "flowProperties": [{"name": [{"lang": "de", "value": "Fläche"}, {"lang": "en", "value": "Area"}], "uuid": "93a60a56-a3c8-19da-a746-0800200c9a66", "referenceFlowProperty": true, "meanValue": 1.0, "referenceUnit": "qm", "unitGroupUUID": "c20a03d7-bd90-4569-bc94-66cfd364dfc8"}], "materialProperties": [{"name": "grammage", "value": "1.94", "unit": "kg/m^2", "unitDescription": "kilograms per square meter"}, {"name": "layer thickness", "value": "0.0015", "unit": "m", "unitDescription": "meters"}], "typeOfFlow": "Product flow", "classification": {"classHierarchy": "Kunststoffe / Dachbahnen / PVC-Dachbahnen", "name": "OEKOBAU.DAT"}}, {"dataSetInternalID": 1, "referenceToFlowDataSet": {"shortDescription": [{"value": "Erneuerbare Primärenergie als Energieträger (PERE)", "lang": "de"}, {"value": "Renewable primary energy as energy carrier (PERE)", "lang": "en"}], "type": "flow data set", "refObjectId": "20f32be5-0398-4288-9b6d-accddd195317", "uri": "../flows/20f32be5-0398-4288-9b6d-accddd195317.xml"}, "exchange direction": "INPUT", "other": {"anies": [{"name": "referenceToUnitGroupDataSet", "value": {"shortDescription": [{"value": "MJ", "lang": "de"}], "type": "unit group data set", "refObjectId": "93a60a57-a3c8-11da-a746-0800200c9a66", "uri": "../unitgroups/93a60a57-a3c8-11da-a746-0800200c9a66.xml"}}, {"value": "22.131227049684", "module": "A1-A3"}, {"value": "0.012992703883204", "module": "A4"}, {"value": "0.0272402696840633", "module": "A5"}, {"value": "0", "module": "C1"}, {"value": "0.00649635194160204", "module": "C2"}, {"value": "1.79240422048087", "module": "C3"}, {"value": "0", "module": "C4"}, {"value": "-12.1581599694623", "module": "D"}]}, "resolvedFlowVersion": "38.00.000", "flowProperties": [], "typeOfFlow": "Other flow", "classification": {"classHierarchy": "Quantities", "name": "GaBiCategories"}}, {"dataSetInternalID": 2, "referenceToFlowDataSet": {"shortDescription": [{"value": "Erneuerbare Primärenergie zur stofflichen Nutzung (PERM)", "lang": "de"}, {"value": "Renewable primary energy resources as material utilization (PERM)", "lang": "en"}], "type": "flow data set", "refObjectId": "fb3ec0de-548d-4508-aea5-00b73bf6f702", "uri": "../flows/fb3ec0de-548d-4508-aea5-00b73bf6f702.xml"}, "exchange direction": "INPUT", "other": {"anies": [{"name": "referenceToUnitGroupDataSet", "value": {"shortDescription": [{"value": "MJ", "lang": "de"}], "type": "unit group data set", "refObjectId": "93a60a57-a3c8-11da-a746-0800200c9a66", "uri": "../unitgroups/93a60a57-a3c8-11da-a746-0800200c9a66.xml"}}, {"value": "1.473935", "module": "A1-A3"}, {"value": "0", "module": "A4"}, {"value": "-0.0261", "module": "A5"}, {"value": "0", "module": "C1"}, {"value": "0", "module": "C2"}, {"value": "-1.447835", "module": "C3"}, {"value": "0", "module": "C4"}, {"value": "0", "module": "D"}]}, "resolvedFlowVersion": "38.00.000", "flowProperties": [], "typeOfFlow": "Other flow", "classification": {"classHierarchy": "Quantities", "name": "GaBiCategories"}}, {"dataSetInternalID": 3, "referenceToFlowDataSet": {"shortDescription": [{"value": "Total erneuerbare Primärenergie (PERT)", "lang": "de"}, {"value": "Total use of renewable primary energy resources (PERT)", "lang": "en"}], "type": "flow data set", "refObjectId": "53f97275-fa8a-4cdd-9024-65936002acd0", "uri": "../flows/53f97275-fa8a-4cdd-9024-65936002acd0.xml"}, "exchange direction": "INPUT", "other": {"anies": [{"name": "referenceToUnitGroupDataSet", "value": {"shortDescription": [{"value": "MJ", "lang": "de"}], "type": "unit group data set", "refObjectId": "93a60a57-a3c8-11da-a746-0800200c9a66", "uri": "../unitgroups/93a60a57-a3c8-11da-a746-0800200c9a66.xml"}}, {"value": "23.605162049684", "module": "A1-A3"}, {"value": "0.012992703883204", "module": "A4"}, {"value": "0.0011402696840633", "module": "A5"}, {"value": "0", "module": "C1"}, {"value": "0.00649635194160204", "module": "C2"}, {"value": "0.344569220480875", "module": "C3"}, {"value": "0", "module": "C4"}, {"value": "-12.1581599694623", "module": "D"}]}, "resolvedFlowVersion": "38.00.000", "flowProperties": [], "typeOfFlow": "Other flow", "classification": {"classHierarchy": "Quantities / Environmental quantities / EPD EN 15804 / LCI indicators", "name": "GaBiCategories"}}, {"dataSetInternalID": 4, "referenceToFlowDataSet": {"shortDescription": [{"value": "Nicht-erneuerbare Primärenergie als Energieträger (PENRE)", "lang": "de"}, {"value": "Non renewable primary energy as energy carrier (PENRE)", "lang": "en"}], "type": "flow data set", "refObjectId": "ac857178-2b45-46ec-892a-a9a4332f0372", "uri": "../flows/ac857178-2b45-46ec-892a-a9a4332f0372.xml"}, "exchange direction": "INPUT", "other": {"anies": [{"name": "referenceToUnitGroupDataSet", "value": {"shortDescription": [{"value": "MJ", "lang": "de"}], "type": "unit group data set", "refObjectId": "93a60a57-a3c8-11da-a746-0800200c9a66", "uri": "../unitgroups/93a60a57-a3c8-11da-a746-0800200c9a66.xml"}}, {"value": "71.9096006489255", "module": "A1-A3"}, {"value": "0.194154915393918", "module": "A4"}, {"value": "0.323641772429467", "module": "A5"}, {"value": "0", "module": "C1"}, {"value": "0.097077457696959", "module": "C2"}, {"value": "41.8207492901381", "module": "C3"}, {"value": "0", "module": "C4"}, {"value": "-31.7251027082672", "module": "D"}]}, "resolvedFlowVersion": "38.00.000", "flowProperties": [], "typeOfFlow": "Other flow", "classification": {"classHierarchy": "Quantities", "name": "GaBiCategories"}}, {"dataSetInternalID": 5, "referenceToFlowDataSet": {"shortDescription": [{"value": "Nicht-erneuerbare Primärenergie zur stofflichen Nutzung (PENRM)", "lang": "de"}, {"value": "Non renewable primary energy as material utilization (PENRM)", "lang": "en"}], "type": "flow data set", "refObjectId": "1421caa0-679d-4bf4-b282-0eb850ccae27", "uri": "../flows/1421caa0-679d-4bf4-b282-0eb850ccae27.xml"}, "exchange direction": "INPUT", "other": {"anies": [{"name": "referenceToUnitGroupDataSet", "value": {"shortDescription": [{"value": "MJ", "lang": "de"}], "type": "unit group data set", "refObjectId": "93a60a57-a3c8-11da-a746-0800200c9a66", "uri": "../unitgroups/93a60a57-a3c8-11da-a746-0800200c9a66.xml"}}, {"value": "40.97345", "module": "A1-A3"}, {"value": "0", "module": "A4"}, {"value": "-0.3197", "module": "A5"}, {"value": "0", "module": "C1"}, {"value": "0", "module": "C2"}, {"value": "-40.65375", "module": "C3"}, {"value": "0", "module": "C4"}, {"value": "0", "module": "D"}]}, "resolvedFlowVersion": "38.00.000", "flowProperties": [], "typeOfFlow": "Other flow", "classification": {"classHierarchy": "Quantities", "name": "GaBiCategories"}}, {"dataSetInternalID": 6, "referenceToFlowDataSet": {"shortDescription": [{"value": "Total nicht erneuerbare Primärenergie (PENRT)", "lang": "de"}, {"value": "Total use of non renewable primary energy resources (PENRT)", "lang": "en"}], "type": "flow data set", "refObjectId": "06159210-646b-4c8d-8583-da9b3b95a6c1", "uri": "../flows/06159210-646b-4c8d-8583-da9b3b95a6c1.xml"}, "exchange direction": "INPUT", "other": {"anies": [{"name": "referenceToUnitGroupDataSet", "value": {"shortDescription": [{"value": "MJ", "lang": "de"}], "type": "unit group data set", "refObjectId": "93a60a57-a3c8-11da-a746-0800200c9a66", "uri": "../unitgroups/93a60a57-a3c8-11da-a746-0800200c9a66.xml"}}, {"value": "112.883050648926", "module": "A1-A3"}, {"value": "0.194154915393918", "module": "A4"}, {"value": "0.00394177242946674", "module": "A5"}, {"value": "0", "module": "C1"}, {"value": "0.097077457696959", "module": "C2"}, {"value": "1.16699929013808", "module": "C3"}, {"value": "0", "module": "C4"}, {"value": "-31.7251027082673", "module": "D"}]}, "resolvedFlowVersion": "38.00.000", "flowProperties": [], "typeOfFlow": "Other flow", "classification": {"classHierarchy": "Quantities / Environmental quantities / EPD EN 15804 / LCI indicators", "name": "GaBiCategories"}}, {"dataSetInternalID": 7, "referenceToFlowDataSet": {"shortDescription": [{"value": "Einsatz von Sekundärstoffen (SM)", "lang": "de"}, {"value": "Use of secondary material (SM)", "lang": "en"}], "type": "flow data set", "refObjectId": "c6a1f35f-2d09-4f54-8dfb-97e502e1ce92", "uri": "../flows/c6a1f35f-2d09-4f54-8dfb-97e502e1ce92.xml"}, "exchange direction": "INPUT", "other": {"anies": [{"name": "referenceToUnitGroupDataSet", "value": {"shortDescription": [{"value": "kg", "lang": "de"}], "type": "unit group data set", "refObjectId": "ad38d542-3fe9-439d-9b95-2f5f7752acaf", "uri": "../unitgroups/ad38d542-3fe9-439d-9b95-2f5f7752acaf.xml"}}, {"value": "0", "module": "A1-A3"}, {"value": "0", "module": "A4"}, {"value": "0", "module": "A5"}, {"value": "0", "module": "C1"}, {"value": "0", "module": "C2"}, {"value": "0", "module": "C3"}, {"value": "0", "module": "C4"}, {"value": "0", "module": "D"}]}, "resolvedFlowVersion": "38.00.000", "flowProperties": [], "typeOfFlow": "Other flow", "classification": {"classHierarchy": "Quantities / Environmental quantities / EPD EN 15804 / LCI indicators", "name": "GaBiCategories"}}, {"dataSetInternalID": 8, "referenceToFlowDataSet": {"shortDescription": [{"value": "Erneuerbare Sekundärbrennstoffe (RSF)", "lang": "de"}, {"value": "Use of renewable secondary fuels (RSF)", "lang": "en"}], "type": "flow data set", "refObjectId": "64333088-a55f-4aa2-9a31-c10b07816787", "uri": "../flows/64333088-a55f-4aa2-9a31-c10b07816787.xml"}, "exchange direction": "INPUT", "other": {"anies": [{"name": "referenceToUnitGroupDataSet", "value": {"shortDescription": [{"value": "MJ", "lang": "de"}], "type": "unit group data set", "refObjectId": "93a60a57-a3c8-11da-a746-0800200c9a66", "uri": "../unitgroups/93a60a57-a3c8-11da-a746-0800200c9a66.xml"}}, {"value": "0", "module": "A1-A3"}, {"value": "0", "module": "A4"}, {"value": "0", "module": "A5"}, {"value": "0", "module": "C1"}, {"value": "0", "module": "C2"}, {"value": "0", "module": "C3"}, {"value": "0", "module": "C4"}, {"value": "0", "module": "D"}]}, "resolvedFlowVersion": "38.00.000", "flowProperties": [], "typeOfFlow": "Other flow", "classification": {"classHierarchy": "Quantities / Environmental quantities / EPD EN 15804 / LCI indicators", "name": "GaBiCategories"}}, {"dataSetInternalID": 9, "referenceToFlowDataSet": {"shortDescription": [{"value": "Nicht erneuerbare Sekundärbrennstoffe (NRSF)", "lang": "de"}, {"value": "Use of non renewable secondary fuels (NRSF)", "lang": "en"}], "type": "flow data set", "refObjectId": "89def144-d39a-4287-b86f-efde453ddcb2", "uri": "../flows/89def144-d39a-4287-b86f-efde453ddcb2.xml"}, "exchange direction": "INPUT", "other": {"anies": [{"name": "referenceToUnitGroupDataSet", "value": {"shortDescription": [{"value": "MJ", "lang": "de"}], "type": "unit group data set", "refObjectId": "93a60a57-a3c8-11da-a746-0800200c9a66", "uri": "../unitgroups/93a60a57-a3c8-11da-a746-0800200c9a66.xml"}}, {"value": "0", "module": "A1-A3"}, {"value": "0", "module": "A4"}, {"value": "0", "module": "A5"}, {"value": "0", "module": "C1"}, {"value": "0", "module": "C2"}, {"value": "0", "module": "C3"}, {"value": "0", "module": "C4"}, {"value": "0", "module": "D"}]}, "resolvedFlowVersion": "38.00.000", "flowProperties": [], "typeOfFlow": "Other flow", "classification": {"classHierarchy": "Quantities / Environmental quantities / EPD EN 15804 / LCI indicators", "name": "GaBiCategories"}}, {"dataSetInternalID": 10, "referenceToFlowDataSet": {"shortDescription": [{"value": "Einsatz von Süßwasserressourcen (FW)", "lang": "de"}, {"value": "Use of net fresh water (FW)", "lang": "en"}], "type": "flow data set", "refObjectId": "3cf952c8-f3a4-461d-8c96-96456ca62246", "uri": "../flows/3cf952c8-f3a4-461d-8c96-96456ca62246.xml"}, "exchange direction": "INPUT", "other": {"anies": [{"name": "referenceToUnitGroupDataSet", "value": {"shortDescription": [{"value": "m^3", "lang": "de"}], "type": "unit group data set", "refObjectId": "cd950537-0a98-4044-9ba7-9f9a68d0a504", "uri": "../unitgroups/cd950537-0a98-4044-9ba7-9f9a68d0a504.xml"}}, {"value": "0.0352955501069198", "module": "A1-A3"}, {"value": "1.15606581791896E-05", "module": "A4"}, {"value": "5.28497615930018E-05", "module": "A5"}, {"value": "0", "module": "C1"}, {"value": "5.78032908959484E-06", "module": "C2"}, {"value": "0.0107149582606284", "module": "C3"}, {"value": "0", "module": "C4"}, {"value": "-0.00432362851193769", "module": "D"}]}, "resolvedFlowVersion": "38.00.000", "flowProperties": [], "typeOfFlow": "Other flow", "classification": {"classHierarchy": "Quantities / Environmental quantities / EPD EN 15804 / LCI indicators", "name": "GaBiCategories"}}, {"dataSetInternalID": 11, "referenceToFlowDataSet": {"shortDescription": [{"value": "Gefährlicher Abfall zur Deponie (HWD)", "lang": "de"}, {"value": "Hazardous waste disposed (HWD)", "lang": "en"}], "type": "flow data set", "refObjectId": "430f9e0f-59b2-46a0-8e0d-55e0e84948fc", "uri": "../flows/430f9e0f-59b2-46a0-8e0d-55e0e84948fc.xml"}, "exchange direction": "OUTPUT", "other": {"anies": [{"name": "referenceToUnitGroupDataSet", "value": {"shortDescription": [{"value": "kg", "lang": "de"}], "type": "unit group data set", "refObjectId": "ad38d542-3fe9-439d-9b95-2f5f7752acaf", "uri": "../unitgroups/ad38d542-3fe9-439d-9b95-2f5f7752acaf.xml"}}, {"value": "1.05332129112816E-06", "module": "A1-A3"}, {"value": "3.27222877472673E-13", "module": "A4"}, {"value": "5.61492230731572E-14", "module": "A5"}, {"value": "0", "module": "C1"}, {"value": "1.63611438736337E-13", "module": "C2"}, {"value": "1.85406114374544E-11", "module": "C3"}, {"value": "0", "module": "C4"}, {"value": "-1.90212985219673E-09", "module": "D"}]}, "resolvedFlowVersion": "38.00.000", "flowProperties": [], "typeOfFlow": "Other flow", "classification": {"classHierarchy": "Quantities / Environmental quantities / EPD EN 15804 / LCI indicators", "name": "GaBiCategories"}}, {"dataSetInternalID": 12, "referenceToFlowDataSet": {"shortDescription": [{"value": "Entsorgter nicht gefährlicher Abfall (NHWD)", "lang": "de"}, {"value": "Non hazardous waste disposed (NHWD)", "lang": "en"}], "type": "flow data set", "refObjectId": "b29ef66b-e286-4afa-949f-62f1a7b4d7fa", "uri": "../flows/b29ef66b-e286-4afa-949f-62f1a7b4d7fa.xml"}, "exchange direction": "OUTPUT", "other": {"anies": [{"name": "referenceToUnitGroupDataSet", "value": {"shortDescription": [{"value": "kg", "lang": "de"}], "type": "unit group data set", "refObjectId": "ad38d542-3fe9-439d-9b95-2f5f7752acaf", "uri": "../unitgroups/ad38d542-3fe9-439d-9b95-2f5f7752acaf.xml"}}, {"value": "0.289732951809826", "module": "A1-A3"}, {"value": "2.90535485783105E-05", "module": "A4"}, {"value": "0.00013154120137105", "module": "A5"}, {"value": "0", "module": "C1"}, {"value": "1.45267742891552E-05", "module": "C2"}, {"value": "0.0951099735149891", "module": "C3"}, {"value": "0", "module": "C4"}, {"value": "-0.0170920571693639", "module": "D"}]}, "resolvedFlowVersion": "38.00.000", "flowProperties": [], "typeOfFlow": "Other flow", "classification": {"classHierarchy": "Quantities / Environmental quantities / EPD EN 15804 / LCI indicators", "name": "GaBiCategories"}}, {"dataSetInternalID": 13, "referenceToFlowDataSet": {"shortDescription": [{"value": "Entsorgter radioaktiver Abfall (RWD)", "lang": "de"}, {"value": "Radioactive waste disposed (RWD)", "lang": "en"}], "type": "flow data set", "refObjectId": "3449546e-52ad-4b39-b809-9fb77cea8ff6", "uri": "../flows/3449546e-52ad-4b39-b809-9fb77cea8ff6.xml"}, "exchange direction": "OUTPUT", "other": {"anies": [{"name": "referenceToUnitGroupDataSet", "value": {"shortDescription": [{"value": "kg", "lang": "de"}], "type": "unit group data set", "refObjectId": "ad38d542-3fe9-439d-9b95-2f5f7752acaf", "uri": "../unitgroups/ad38d542-3fe9-439d-9b95-2f5f7752acaf.xml"}}, {"value": "0.00125434632330959", "module": "A1-A3"}, {"value": "2.55525395049203E-07", "module": "A4"}, {"value": "1.1802568138358E-07", "module": "A5"}, {"value": "0", "module": "C1"}, {"value": "1.27762697524602E-07", "module": "C2"}, {"value": "3.5485033786562E-05", "module": "C3"}, {"value": "0", "module": "C4"}, {"value": "-0.00125788328914208", "module": "D"}]}, "resolvedFlowVersion": "38.00.000", "flowProperties": [], "typeOfFlow": "Other flow", "classification": {"classHierarchy": "Quantities / Environmental quantities / EPD EN 15804 / LCI indicators", "name": "GaBiCategories"}}, {"dataSetInternalID": 14, "referenceToFlowDataSet": {"shortDescription": [{"value": "Komponenten für die Wiederverwendung (CRU)", "lang": "de"}, {"value": "Components for re-use (CRU)", "lang": "en"}], "type": "flow data set", "refObjectId": "a2b32f97-3fc7-4af2-b209-525bc6426f33", "uri": "../flows/a2b32f97-3fc7-4af2-b209-525bc6426f33.xml"}, "exchange direction": "OUTPUT", "other": {"anies": [{"name": "referenceToUnitGroupDataSet", "value": {"shortDescription": [{"value": "kg", "lang": "de"}], "type": "unit group data set", "refObjectId": "ad38d542-3fe9-439d-9b95-2f5f7752acaf", "uri": "../unitgroups/ad38d542-3fe9-439d-9b95-2f5f7752acaf.xml"}}, {"value": "0", "module": "A1-A3"}, {"value": "0", "module": "A4"}, {"value": "0", "module": "A5"}, {"value": "0", "module": "C1"}, {"value": "0", "module": "C2"}, {"value": "0", "module": "C3"}, {"value": "0", "module": "C4"}, {"value": "0", "module": "D"}]}, "resolvedFlowVersion": "38.00.000", "flowProperties": [], "typeOfFlow": "Other flow", "classification": {"classHierarchy": "Quantities / Environmental quantities / EPD EN 15804 / LCI indicators", "name": "GaBiCategories"}}, {"dataSetInternalID": 15, "referenceToFlowDataSet": {"shortDescription": [{"value": "Stoffe zum Recycling (MFR)", "lang": "de"}, {"value": "Materials for recycling (MFR)", "lang": "en"}], "type": "flow data set", "refObjectId": "d7fe48a5-4103-49c8-9aae-b0b5dfdbd6ae", "uri": "../flows/d7fe48a5-4103-49c8-9aae-b0b5dfdbd6ae.xml"}, "exchange direction": "OUTPUT", "other": {"anies": [{"name": "referenceToUnitGroupDataSet", "value": {"shortDescription": [{"value": "kg", "lang": "de"}], "type": "unit group data set", "refObjectId": "ad38d542-3fe9-439d-9b95-2f5f7752acaf", "uri": "../unitgroups/ad38d542-3fe9-439d-9b95-2f5f7752acaf.xml"}}, {"value": "0", "module": "A1-A3"}, {"value": "0", "module": "A4"}, {"value": "0", "module": "A5"}, {"value": "0", "module": "C1"}, {"value": "0", "module": "C2"}, {"value": "0", "module": "C3"}, {"value": "0", "module": "C4"}, {"value": "0", "module": "D"}]}, "resolvedFlowVersion": "38.00.000", "flowProperties": [], "typeOfFlow": "Other flow", "classification": {"classHierarchy": "Quantities / Environmental quantities / EPD EN 15804 / LCI indicators", "name": "GaBiCategories"}}, {"dataSetInternalID": 16, "referenceToFlowDataSet": {"shortDescription": [{"value": "Stoffe für die Energierückgewinnung (MER)", "lang": "de"}, {"value": "Materials for energy recovery (MER)", "lang": "en"}], "type": "flow data set", "refObjectId": "59a9181c-3aaf-46ee-8b13-2b3723b6e447", "uri": "../flows/59a9181c-3aaf-46ee-8b13-2b3723b6e447.xml"}, "exchange direction": "OUTPUT", "other": {"anies": [{"name": "referenceToUnitGroupDataSet", "value": {"shortDescription": [{"value": "kg", "lang": "de"}], "type": "unit group data set", "refObjectId": "ad38d542-3fe9-439d-9b95-2f5f7752acaf", "uri": "../unitgroups/ad38d542-3fe9-439d-9b95-2f5f7752acaf.xml"}}, {"value": "0", "module": "A1-A3"}, {"value": "0", "module": "A4"}, {"value": "0", "module": "A5"}, {"value": "0", "module": "C1"}, {"value": "0", "module": "C2"}, {"value": "0", "module": "C3"}, {"value": "0", "module": "C4"}, {"value": "0", "module": "D"}]}, "resolvedFlowVersion": "38.00.000", "flowProperties": [], "typeOfFlow": "Other flow", "classification": {"classHierarchy": "Quantities / Environmental quantities / EPD EN 15804 / LCI indicators", "name": "GaBiCategories"}}, {"dataSetInternalID": 17, "referenceToFlowDataSet": {"shortDescription": [{"value": "Exportierte elektrische Energie (EEE)", "lang": "de"}, {"value": "Exported electrical energy (EEE)", "lang": "en"}], "type": "flow data set", "refObjectId": "4da0c987-2b76-40d6-9e9e-82a017aaaf29", "uri": "../flows/4da0c987-2b76-40d6-9e9e-82a017aaaf29.xml"}, "exchange direction": "OUTPUT", "other": {"anies": [{"name": "referenceToUnitGroupDataSet", "value": {"shortDescription": [{"value": "MJ", "lang": "de"}], "type": "unit group data set", "refObjectId": "93a60a57-a3c8-11da-a746-0800200c9a66", "uri": "../unitgroups/93a60a57-a3c8-11da-a746-0800200c9a66.xml"}}, {"value": "0", "module": "A1-A3"}, {"value": "0", "module": "A4"}, {"value": "0.0422607021499377", "module": "A5"}, {"value": "0", "module": "C1"}, {"value": "0", "module": "C2"}, {"value": "7.47451809579451", "module": "C3"}, {"value": "0", "module": "C4"}, {"value": "0", "module": "D"}]}, "resolvedFlowVersion": "38.00.000", "flowProperties": [], "typeOfFlow": "Other flow", "classification": {"classHierarchy": "Quantities / Environmental quantities / EPD EN 15804 / LCI indicators", "name": "GaBiCategories"}}, {"dataSetInternalID": 18, "referenceToFlowDataSet": {"shortDescription": [{"value": "Exportierte thermische Energie (EET)", "lang": "de"}, {"value": "Exported thermal energy (EET)", "lang": "en"}], "type": "flow data set", "refObjectId": "98daf38a-7a79-46d3-9a37-2b7bd0955810", "uri": "../flows/98daf38a-7a79-46d3-9a37-2b7bd0955810.xml"}, "exchange direction": "OUTPUT", "other": {"anies": [{"name": "referenceToUnitGroupDataSet", "value": {"shortDescription": [{"value": "MJ", "lang": "de"}], "type": "unit group data set", "refObjectId": "93a60a57-a3c8-11da-a746-0800200c9a66", "uri": "../unitgroups/93a60a57-a3c8-11da-a746-0800200c9a66.xml"}}, {"value": "0", "module": "A1-A3"}, {"value": "0", "module": "A4"}, {"value": "0.0974083173766032", "module": "A5"}, {"value": "0", "module": "C1"}, {"value": "0", "module": "C2"}, {"value": "17.1464433109255", "module": "C3"}, {"value": "0", "module": "C4"}, {"value": "0", "module": "D"}]}, "resolvedFlowVersion": "38.00.000", "flowProperties": [], "typeOfFlow": "Other flow", "classification": {"classHierarchy": "Quantities / Environmental quantities / EPD EN 15804 / LCI indicators", "name": "GaBiCategories"}}]}, "LCIAResults": {"LCIAResult": [{"referenceToLCIAMethodDataSet": {"shortDescription": [{"value": "Globales Erwärmungspotenzial total (GWP-total)", "lang": "de"}, {"value": "Global Warming Potential total (GWP-total)", "lang": "en"}], "type": "LCIA method data set", "refObjectId": "6a37f984-a4b3-458a-a20a-64418c145fa2", "uri": "../lciamethods/6a37f984-a4b3-458a-a20a-64418c145fa2.xml"}, "other": {"anies": [{"name": "referenceToUnitGroupDataSet", "value": {"shortDescription": [{"value": "kg CO_(2)-Äq.", "lang": "de"}], "type": "unit group data set", "refObjectId": "1ebf3012-d0db-4de2-aefd-ef30cedb0be1", "uri": "../unitgroups/1ebf3012-d0db-4de2-aefd-ef30cedb0be1.xml"}}, {"value": "4.86939476877803", "module": "A1-A3"}, {"value": "0.0143680104658066", "module": "A4"}, {"value": "0.0241348581942847", "module": "A5"}, {"value": "0", "module": "C1"}, {"value": "0.0071840052329033", "module": "C2"}, {"value": "4.61770067535149", "module": "C3"}, {"value": "0", "module": "C4"}, {"value": "-2.05726581229724", "module": "D"}]}}, {"referenceToLCIAMethodDataSet": {"shortDescription": [{"value": "Globales Erwärmungspotenzial fossil (GWP-fossil)", "lang": "de"}, {"value": "Global Warming Potential fossil fuels (GWP-fossil)", "lang": "en"}], "type": "LCIA method data set", "refObjectId": "5f635281-343e-44fb-83df-1971b155e6b6", "uri": "../lciamethods/5f635281-343e-44fb-83df-1971b155e6b6.xml"}, "other": {"anies": [{"name": "referenceToUnitGroupDataSet", "value": {"shortDescription": [{"value": "kg CO_(2)-Äq.", "lang": "de"}], "type": "unit group data set", "refObjectId": "1ebf3012-d0db-4de2-aefd-ef30cedb0be1", "uri": "../unitgroups/1ebf3012-d0db-4de2-aefd-ef30cedb0be1.xml"}}, {"value": "4.97610541434052", "module": "A1-A3"}, {"value": "0.0142309518995793", "module": "A4"}, {"value": "0.0218606431745364", "module": "A5"}, {"value": "0", "module": "C1"}, {"value": "0.00711547594978964", "module": "C2"}, {"value": "4.46054619256589", "module": "C3"}, {"value": "0", "module": "C4"}, {"value": "-2.0385530106219", "module": "D"}]}}, {"referenceToLCIAMethodDataSet": {"shortDescription": [{"value": "Globales Erwärmungspotenzial biogen (GWP-biogenic)", "lang": "de"}, {"value": "Global Warming Potential biogenic (GWP-biogenic)", "lang": "en"}], "type": "LCIA method data set", "refObjectId": "2356e1ab-0185-4db5-86e5-16de51c7485c", "uri": "../lciamethods/2356e1ab-0185-4db5-86e5-16de51c7485c.xml"}, "other": {"anies": [{"name": "referenceToUnitGroupDataSet", "value": {"shortDescription": [{"value": "kg CO_(2)-Äq.", "lang": "de"}], "type": "unit group data set", "refObjectId": "1ebf3012-d0db-4de2-aefd-ef30cedb0be1", "uri": "../unitgroups/1ebf3012-d0db-4de2-aefd-ef30cedb0be1.xml"}}, {"value": "-0.109651338189418", "module": "A1-A3"}, {"value": "5.18041418537044E-05", "module": "A4"}, {"value": "0.0022741702081431", "module": "A5"}, {"value": "0", "module": "C1"}, {"value": "2.59020709268522E-05", "module": "C2"}, {"value": "0.157128904023972", "module": "C3"}, {"value": "0", "module": "C4"}, {"value": "-0.0185257869275246", "module": "D"}]}}, {"referenceToLCIAMethodDataSet": {"shortDescription": [{"value": "Globales Erwärmungspotenzial luluc (GWP-luluc)", "lang": "de"}, {"value": "Global Warming Potential luluc (GWP-luluc)", "lang": "en"}], "type": "LCIA method data set", "refObjectId": "4331bbdb-978a-490d-8707-eeb047f01a55", "uri": "../lciamethods/4331bbdb-978a-490d-8707-eeb047f01a55.xml"}, "other": {"anies": [{"name": "referenceToUnitGroupDataSet", "value": {"shortDescription": [{"value": "kg CO_(2)-Äq.", "lang": "de"}], "type": "unit group data set", "refObjectId": "1ebf3012-d0db-4de2-aefd-ef30cedb0be1", "uri": "../unitgroups/1ebf3012-d0db-4de2-aefd-ef30cedb0be1.xml"}}, {"value": "0.00294069262693709", "module": "A1-A3"}, {"value": "8.5254424373625E-05", "module": "A4"}, {"value": "4.48116052192163E-08", "module": "A5"}, {"value": "0", "module": "C1"}, {"value": "4.26272121868125E-05", "module": "C2"}, {"value": "2.55787616231963E-05", "module": "C3"}, {"value": "0", "module": "C4"}, {"value": "-0.000187014747811411", "module": "D"}]}}, {"referenceToLCIAMethodDataSet": {"shortDescription": [{"value": "Abbau Potential der stratosphärischen Ozonschicht (ODP)", "lang": "de"}, {"value": "Depletion potential of the stratospheric ozone layer (ODP)", "lang": "en"}], "type": "LCIA method data set", "refObjectId": "b5c629d6-def3-11e6-bf01-fe55135034f3", "uri": "../lciamethods/b5c629d6-def3-11e6-bf01-fe55135034f3.xml"}, "other": {"anies": [{"name": "referenceToUnitGroupDataSet", "value": {"shortDescription": [{"value": "kg CFC11-Äq.", "lang": "de"}], "type": "unit group data set", "refObjectId": "d9e957c9-7309-4474-bf3a-7777df6c4e5b", "uri": "../unitgroups/d9e957c9-7309-4474-bf3a-7777df6c4e5b.xml"}}, {"value": "4.62580263449187E-11", "module": "A1-A3"}, {"value": "3.51633287001609E-15", "module": "A4"}, {"value": "2.33507450843984E-15", "module": "A5"}, {"value": "0", "module": "C1"}, {"value": "1.75816643500804E-15", "module": "C2"}, {"value": "7.03060322133842E-13", "module": "C3"}, {"value": "0", "module": "C4"}, {"value": "-2.49981050719202E-11", "module": "D"}]}}, {"referenceToLCIAMethodDataSet": {"shortDescription": [{"value": "Versauerungspotenzial von Boden und Wasser (AP)", "lang": "de"}, {"value": "Acidification potential of land and water (AP)", "lang": "en"}], "type": "LCIA method data set", "refObjectId": "b5c611c6-def3-11e6-bf01-fe55135034f3", "uri": "../lciamethods/b5c611c6-def3-11e6-bf01-fe55135034f3.xml"}, "other": {"anies": [{"name": "referenceToUnitGroupDataSet", "value": {"shortDescription": [{"value": "mol H^(+)-Äq.", "lang": "de"}], "type": "unit group data set", "refObjectId": "42e089ac-92bf-4bf2-8ca1-5fc40d18f2ed", "uri": "../unitgroups/42e089ac-92bf-4bf2-8ca1-5fc40d18f2ed.xml"}}, {"value": "0.0131523852423429", "module": "A1-A3"}, {"value": "1.20137843582473E-05", "module": "A4"}, {"value": "3.98039716099234E-06", "module": "A5"}, {"value": "0", "module": "C1"}, {"value": "6.00689217912365E-06", "module": "C2"}, {"value": "0.00130786169294706", "module": "C3"}, {"value": "0", "module": "C4"}, {"value": "-0.00205480010429613", "module": "D"}]}}, {"referenceToLCIAMethodDataSet": {"shortDescription": [{"value": "Eutrophierungspotenzial Süßwasser (EP-freshwater)", "lang": "de"}, {"value": "Eutrophication potential aquatic freshwater (EP-freshwater)", "lang": "en"}], "type": "LCIA method data set", "refObjectId": "b53ec18f-7377-4ad3-86eb-cc3f4f276b2b", "uri": "../lciamethods/b53ec18f-7377-4ad3-86eb-cc3f4f276b2b.xml"}, "other": {"anies": [{"name": "referenceToUnitGroupDataSet", "value": {"shortDescription": [{"value": "kg P-Äq.", "lang": "de"}], "type": "unit group data set", "refObjectId": "0429039d-a61d-4590-ba67-aa4a20a810a1", "uri": "../unitgroups/0429039d-a61d-4590-ba67-aa4a20a810a1.xml"}}, {"value": "5.98603648009844E-05", "module": "A1-A3"}, {"value": "3.35944713979527E-08", "module": "A4"}, {"value": "5.80305443992914E-10", "module": "A5"}, {"value": "0", "module": "C1"}, {"value": "1.67972356989763E-08", "module": "C2"}, {"value": "1.9585116296613E-07", "module": "C3"}, {"value": "0", "module": "C4"}, {"value": "-5.53804891780477E-06", "module": "D"}]}}, {"referenceToLCIAMethodDataSet": {"shortDescription": [{"value": "Eutrophierungspotenzial Salzwasser (EP-marine)", "lang": "de"}, {"value": "Eutrophication potential aquatic marine (EP-marine)", "lang": "en"}], "type": "LCIA method data set", "refObjectId": "b5c619fa-def3-11e6-bf01-fe55135034f3", "uri": "../lciamethods/b5c619fa-def3-11e6-bf01-fe55135034f3.xml"}, "other": {"anies": [{"name": "referenceToUnitGroupDataSet", "value": {"shortDescription": [{"value": "kg N-Äq.", "lang": "de"}], "type": "unit group data set", "refObjectId": "d05bb823-ecdf-4686-8c40-bf1d9257859f", "uri": "../unitgroups/d05bb823-ecdf-4686-8c40-bf1d9257859f.xml"}}, {"value": "0.00264145763718764", "module": "A1-A3"}, {"value": "3.44055992775897E-06", "module": "A4"}, {"value": "7.52121898195448E-07", "module": "A5"}, {"value": "0", "module": "C1"}, {"value": "1.72027996387949E-06", "module": "C2"}, {"value": "0.000404649533094345", "module": "C3"}, {"value": "0", "module": "C4"}, {"value": "-0.000760475596043004", "module": "D"}]}}, {"referenceToLCIAMethodDataSet": {"shortDescription": [{"value": "Eutrophierungspotenzial Land (EP-terrestrial)", "lang": "de"}, {"value": "Eutrophication potential terrestrial (EP-terrestrial)", "lang": "en"}], "type": "LCIA method data set", "refObjectId": "b5c614d2-def3-11e6-bf01-fe55135034f3", "uri": "../lciamethods/b5c614d2-def3-11e6-bf01-fe55135034f3.xml"}, "other": {"anies": [{"name": "referenceToUnitGroupDataSet", "value": {"shortDescription": [{"value": "mol N-Äq.", "lang": "de"}], "type": "unit group data set", "refObjectId": "71b4d617-0ec9-4d3f-b65e-e438940c2401", "uri": "../unitgroups/71b4d617-0ec9-4d3f-b65e-e438940c2401.xml"}}, {"value": "0.0281684357105187", "module": "A1-A3"}, {"value": "4.38572554081066E-05", "module": "A4"}, {"value": "1.85956132289758E-05", "module": "A5"}, {"value": "0", "module": "C1"}, {"value": "2.19286277040533E-05", "module": "C2"}, {"value": "0.00625222413439688", "module": "C3"}, {"value": "0", "module": "C4"}, {"value": "-0.00807968445258007", "module": "D"}]}}, {"referenceToLCIAMethodDataSet": {"shortDescription": [{"value": "Bildungspotential für troposphärisches Ozon (POCP)", "lang": "de"}, {"value": "Formation potential of tropospheric ozone photochemical oxidants (POCP)", "lang": "en"}], "type": "LCIA method data set", "refObjectId": "b5c610fe-def3-11e6-bf01-fe55135034f3", "uri": "../lciamethods/b5c610fe-def3-11e6-bf01-fe55135034f3.xml"}, "other": {"anies": [{"name": "referenceToUnitGroupDataSet", "value": {"shortDescription": [{"value": "kg NMVOC-Äq.", "lang": "de"}], "type": "unit group data set", "refObjectId": "d27c25f8-fbc1-44c6-b47b-4adbae4199c6", "uri": "../unitgroups/d27c25f8-fbc1-44c6-b47b-4adbae4199c6.xml"}}, {"value": "0.0129617958118556", "module": "A1-A3"}, {"value": "1.00943263224045E-05", "module": "A4"}, {"value": "2.01056608744955E-06", "module": "A5"}, {"value": "0", "module": "C1"}, {"value": "5.04716316120225E-06", "module": "C2"}, {"value": "0.00105455747449387", "module": "C3"}, {"value": "0", "module": "C4"}, {"value": "-0.00195318694512921", "module": "D"}]}}, {"referenceToLCIAMethodDataSet": {"shortDescription": [{"value": "Potenzial für den abiotischen Abbau nicht fossiler Ressourcen (ADPE)", "lang": "de"}, {"value": "Abiotic depletion potential for non fossil resources (ADPE)", "lang": "en"}], "type": "LCIA method data set", "refObjectId": "b2ad6494-c78d-11e6-9d9d-cec0c932ce01", "uri": "../lciamethods/b2ad6494-c78d-11e6-9d9d-cec0c932ce01.xml"}, "other": {"anies": [{"name": "referenceToUnitGroupDataSet", "value": {"shortDescription": [{"value": "kg Sb-Äq.", "lang": "de"}], "type": "unit group data set", "refObjectId": "54ccd2d9-a32a-4fc2-923d-f2c8c93e89d4", "uri": "../unitgroups/54ccd2d9-a32a-4fc2-923d-f2c8c93e89d4.xml"}}, {"value": "0.00840253700686093", "module": "A1-A3"}, {"value": "1.02682617203713E-09", "module": "A4"}, {"value": "1.74595737386398E-11", "module": "A5"}, {"value": "0", "module": "C1"}, {"value": "5.13413086018567E-10", "module": "C2"}, {"value": "5.28196539780829E-09", "module": "C3"}, {"value": "0", "module": "C4"}, {"value": "-1.7801118553731E-07", "module": "D"}]}}, {"referenceToLCIAMethodDataSet": {"shortDescription": [{"value": "Potenzial für den abiotischen Abbau fossiler Brennstoffe (ADPF)", "lang": "de"}, {"value": "Abiotic depletion potential for fossil resources (ADPF)", "lang": "en"}], "type": "LCIA method data set", "refObjectId": "b2ad6110-c78d-11e6-9d9d-cec0c932ce01", "uri": "../lciamethods/b2ad6110-c78d-11e6-9d9d-cec0c932ce01.xml"}, "other": {"anies": [{"name": "referenceToUnitGroupDataSet", "value": {"shortDescription": [{"value": "MJ", "lang": "de"}], "type": "unit group data set", "refObjectId": "93a60a57-a3c8-11da-a746-0800200c9a66", "uri": "../unitgroups/93a60a57-a3c8-11da-a746-0800200c9a66.xml"}}, {"value": "112.808912049766", "module": "A1-A3"}, {"value": "0.19375834454704", "module": "A4"}, {"value": "0.00393991448467994", "module": "A5"}, {"value": "0", "module": "C1"}, {"value": "0.0968791722735202", "module": "C2"}, {"value": "1.16660571123322", "module": "C3"}, {"value": "0", "module": "C4"}, {"value": "-31.7199785973743", "module": "D"}]}}, {"referenceToLCIAMethodDataSet": {"shortDescription": [{"value": "Wassernutzung (WDP)", "lang": "de"}, {"value": "Water use (WDP)", "lang": "en"}], "type": "LCIA method data set", "refObjectId": "b2ad66ce-c78d-11e6-9d9d-cec0c932ce01", "uri": "../lciamethods/b2ad66ce-c78d-11e6-9d9d-cec0c932ce01.xml"}, "other": {"anies": [{"name": "referenceToUnitGroupDataSet", "value": {"shortDescription": [{"value": "m^(3) Welt-Äq. entzogen", "lang": "de"}], "type": "unit group data set", "refObjectId": "6ae2df01-888e-46c8-b17d-49fa3869b476", "uri": "../unitgroups/6ae2df01-888e-46c8-b17d-49fa3869b476.xml"}}, {"value": "0.718555920677421", "module": "A1-A3"}, {"value": "7.48255664200963E-05", "module": "A4"}, {"value": "0.0022530745857938", "module": "A5"}, {"value": "0", "module": "C1"}, {"value": "3.74127832100481E-05", "module": "C2"}, {"value": "0.454911891943524", "module": "C3"}, {"value": "0", "module": "C4"}, {"value": "-0.0269646949445135", "module": "D"}]}}, {"referenceToLCIAMethodDataSet": {"shortDescription": [{"value": "Auftreten von Krankheiten aufgrund von Feinstaubemissionen (PM)", "lang": "de"}, {"value": "Incidence of disease due to PM emissions (PM)", "lang": "en"}], "type": "LCIA method data set", "refObjectId": "b5c602c6-def3-11e6-bf01-fe55135034f3", "uri": "../lciamethods/b5c602c6-def3-11e6-bf01-fe55135034f3.xml"}, "other": {"anies": [{"name": "referenceToUnitGroupDataSet", "value": {"shortDescription": [{"value": "Krankheitsfälle", "lang": "de"}], "type": "unit group data set", "refObjectId": "3883559b-648f-4afc-8ba2-0bd24f3affa3", "uri": "../unitgroups/3883559b-648f-4afc-8ba2-0bd24f3affa3.xml"}}, {"value": "5.28295826243565E-07", "module": "A1-A3"}, {"value": "8.84642411866474E-11", "module": "A4"}, {"value": "2.43594673641049E-11", "module": "A5"}, {"value": "0", "module": "C1"}, {"value": "4.42321205933237E-11", "module": "C2"}, {"value": "7.14542778859565E-09", "module": "C3"}, {"value": "0", "module": "C4"}, {"value": "-1.49587585814294E-08", "module": "D"}]}}, {"referenceToLCIAMethodDataSet": {"shortDescription": [{"value": "Wirkung durch Exposition des Menschen mit U235 (IR)", "lang": "de"}, {"value": "Human exposure efficiency relative to U235 (IR)", "lang": "en"}], "type": "LCIA method data set", "refObjectId": "b5c632be-def3-11e6-bf01-fe55135034f3", "uri": "../lciamethods/b5c632be-def3-11e6-bf01-fe55135034f3.xml"}, "other": {"anies": [{"name": "referenceToUnitGroupDataSet", "value": {"shortDescription": [{"value": "kBq U235-Äq.", "lang": "de"}], "type": "unit group data set", "refObjectId": "456b05bf-1415-44a9-9993-02452f554c09", "uri": "../unitgroups/456b05bf-1415-44a9-9993-02452f554c09.xml"}}, {"value": "0.1424024511397", "module": "A1-A3"}, {"value": "2.73718727981683E-05", "module": "A4"}, {"value": "1.24679576157681E-05", "module": "A5"}, {"value": "0", "module": "C1"}, {"value": "1.36859363990841E-05", "module": "C2"}, {"value": "0.00375035326287808", "module": "C3"}, {"value": "0", "module": "C4"}, {"value": "-0.13297608745373", "module": "D"}]}}, {"referenceToLCIAMethodDataSet": {"shortDescription": [{"value": "Toxizitätsvergleichseinheit für Ökosysteme (ETP-fw)", "lang": "de"}, {"value": "Comparative toxic unit for ecosystems (ETP-fw)", "lang": "en"}], "type": "LCIA method data set", "refObjectId": "ee1082d1-b0f7-43ca-a1f0-21e2a4a74511", "uri": "../lciamethods/ee1082d1-b0f7-43ca-a1f0-21e2a4a74511.xml"}, "other": {"anies": [{"name": "referenceToUnitGroupDataSet", "value": {"shortDescription": [{"value": "CTUe", "lang": "de"}], "type": "unit group data set", "refObjectId": "aa959ded-f1eb-4efb-9c5c-2d60be36b3e6", "uri": "../unitgroups/aa959ded-f1eb-4efb-9c5c-2d60be36b3e6.xml"}}, {"value": "47.0708727515306", "module": "A1-A3"}, {"value": "0.140035090764396", "module": "A4"}, {"value": "0.00151670769801462", "module": "A5"}, {"value": "0", "module": "C1"}, {"value": "0.0700175453821978", "module": "C2"}, {"value": "0.421723605240207", "module": "C3"}, {"value": "0", "module": "C4"}, {"value": "-5.41885922532652", "module": "D"}]}}, {"referenceToLCIAMethodDataSet": {"shortDescription": [{"value": "Toxizitätsvergleichseinheit für Menschen (krebserregend) (HTP-c)", "lang": "de"}, {"value": "Comparative toxic unit for humans (carcinogenic) (HTP-c)", "lang": "en"}], "type": "LCIA method data set", "refObjectId": "2299222a-bbd8-474f-9d4f-4dd1f18aea7c", "uri": "../lciamethods/2299222a-bbd8-474f-9d4f-4dd1f18aea7c.xml"}, "other": {"anies": [{"name": "referenceToUnitGroupDataSet", "value": {"shortDescription": [{"value": "CTUh", "lang": "de"}], "type": "unit group data set", "refObjectId": "d4c9523e-2d7e-49fd-8469-998f547d3a70", "uri": "../unitgroups/d4c9523e-2d7e-49fd-8469-998f547d3a70.xml"}}, {"value": "1.7659174717988E-09", "module": "A1-A3"}, {"value": "2.82060628762052E-12", "module": "A4"}, {"value": "1.63912341477609E-13", "module": "A5"}, {"value": "0", "module": "C1"}, {"value": "1.41030314381026E-12", "module": "C2"}, {"value": "4.7206331511581E-11", "module": "C3"}, {"value": "0", "module": "C4"}, {"value": "-3.86487066701331E-10", "module": "D"}]}}, {"referenceToLCIAMethodDataSet": {"shortDescription": [{"value": "Toxizitätsvergleichseinheit für Menschen (nicht krebserregend) (HTP-nc)", "lang": "de"}, {"value": "Comparative toxic unit for humans (noncarcinogenic) (HTP-nc)", "lang": "en"}], "type": "LCIA method data set", "refObjectId": "3af763a5-b7a1-48c9-9cee-1f223481fcef", "uri": "../lciamethods/3af763a5-b7a1-48c9-9cee-1f223481fcef.xml"}, "other": {"anies": [{"name": "referenceToUnitGroupDataSet", "value": {"shortDescription": [{"value": "CTUh", "lang": "de"}], "type": "unit group data set", "refObjectId": "d4c9523e-2d7e-49fd-8469-998f547d3a70", "uri": "../unitgroups/d4c9523e-2d7e-49fd-8469-998f547d3a70.xml"}}, {"value": "1.25787735630773E-07", "module": "A1-A3"}, {"value": "1.41089011726352E-10", "module": "A4"}, {"value": "4.98438053564996E-12", "module": "A5"}, {"value": "0", "module": "C1"}, {"value": "7.0544505863176E-11", "module": "C2"}, {"value": "2.82554404267638E-09", "module": "C3"}, {"value": "0", "module": "C4"}, {"value": "-1.20426400810281E-08", "module": "D"}]}}, {"referenceToLCIAMethodDataSet": {"shortDescription": [{"value": "Bodenqualitätsindex (SQP)", "lang": "de"}, {"value": "Soil quality index (SQP)", "lang": "en"}], "type": "LCIA method data set", "refObjectId": "b2ad6890-c78d-11e6-9d9d-cec0c932ce01", "uri": "../lciamethods/b2ad6890-c78d-11e6-9d9d-cec0c932ce01.xml"}, "other": {"anies": [{"name": "referenceToUnitGroupDataSet", "value": {"shortDescription": [{"value": "SQP", "lang": "de"}], "type": "unit group data set", "refObjectId": "f130951c-e67f-4f7f-8dd4-665de3974e18", "uri": "../unitgroups/f130951c-e67f-4f7f-8dd4-665de3974e18.xml"}}, {"value": "37.7056783239641", "module": "A1-A3"}, {"value": "0.0689726451517847", "module": "A4"}, {"value": "0.00122731204871064", "module": "A5"}, {"value": "0", "module": "C1"}, {"value": "0.0344863225758923", "module": "C2"}, {"value": "0.351179863925636", "module": "C3"}, {"value": "0", "module": "C4"}, {"value": "-8.44367914233212", "module": "D"}]}}]}, "otherAttributes": {"{http://www.indata.network/EPD/2019}epd-version": "1.2"}, "version": "1.1", "locations": "../ILCDLocations.xml"}