{"processInformation": {"dataSetInformation": {"UUID": "6716b519-0421-45d3-8b7b-87b132916881", "name": {"baseName": [{"value": "Designboden DISANO", "lang": "de"}, {"value": "DISANO design floor", "lang": "en"}], "functionalUnitFlowProperties": [{"lang": "de"}]}, "classificationInformation": {"classification": [{"class": [{"value": "Holz", "level": 0, "classId": "3"}, {"value": "Holzböden", "level": 1, "classId": "3.3"}, {"value": "Mehrschichtig modulare Bodenbeläge", "level": 2, "classId": "3.3.04"}], "name": "OEKOBAU.DAT"}, {"class": [{"value": "02 Bauprodukte", "level": 0}, {"value": "Bodenbeläge", "level": 1}, {"value": "Bodenbeläge", "level": 2}], "name": "IBUCategories"}]}, "generalComment": [{"value": "DISANO ist ein in Anlehnung an EN 16511 hergestellter mehrschichtiger, modularer Design-Fußbodenbelag der Firma Hamberger. Durch die Kombination von Lagen und Materialien zu verschiedenen Produktaufbauten entstehen in dieser Sortimentslinie Bodenbeläge für verschiedenste Anwendungsfälle und Bedürfnisse. \n\n\nDISANO ClassicAqua: Die Oberfläche des Designbodens ist für maximalen Geh-Komfort mit einer Druckverteilungsschicht ausgestattet. Der ClassicAqua-Bodenbelag ist in vielen Stein- und Holzdesigns im Fliesen- und Dielen-Format mit Höhe 9,3 mm erhältlich.\n\nDISANO LifeAqua und HydroStar: Die Sortimente LifeAqua und HydroStar unterscheiden sich in den Designs der Oberfläche, in den Formaten der Dielen und Fliesen und in der Höhe (LifeAqua: 8,5 mm, HydroStar: 6,5 mm).\n\n \n\nDISANO WaveAqua: Der besonders kratzfeste Bodenbelag ist in Holz-Designs als Kurzdiele oder Landhausdiele erhältlich (Höhe 8 mm).\n\nDISANO Saphir: Eine Kunststoff-Folie auf einer Vollkunststoff-Trägerplatte bildet den vollständig wasserfesten Fußboden.  \n\nDie erhältlichen Formate sind Fliese und Kurzdiele mit 4,5 mm Höhe. \n\n\nDISANO Project: Der komplett wasserdichte Bodenbelag ist auf einer elastischen Trägermatte aufgebaut. Der Bodenbelag ist nur für die vollflächige Verklebung geeignet und ist mit nur 2 mm Höhe besonders renovierungsfreundlich. Als Fliese oder Kurzdiele erhältlich. \n\n\nDie Oberfläche ist bei allen Produktgruppen mit einer dekorativen Holz- oder Stein-Optik bedruckt. Durch Prägung der Oberflächenstruktur kann eine authentische Kopie natürlicher Materialien erzeugt werden. Die Dielen sind, mit der Ausnahme von DISANO Project, an den Seiten umlaufend mit einem angefrästen Verbindungsprofil für die leimlose Verlegung ausgestattet. Alle Schichten sind miteinander verklebt. Das deklarierte Produkt stellt einen flächengewichteten Durchschnitt der innerhalb eines Jahres hergestellten Designböden dar.", "lang": "de"}, {"value": "DISANO is a multi-layer, modular design floor covering manufactured by Hamberger taking into account EN 16511. By combining layers and materials into different product structures, this product line creates floor coverings for a wide variety of applications and needs.  \n\n\nDISANO ClassicAqua: The surface of the design floor is equipped with a pressure distribution layer for maximum walking comfort. The ClassicAqua flooring is available in many stone and wood designs in tile and plank format with a height of 9.3 mm. \n\n\nDISANO LifeAqua and HydroStar: The LifeAqua and HydroStar ranges differ in the designs of the surface, in the formats of the planks and tiles and in the height (LifeAqua: 8.5 mm, HydroStar: 6.5 mm). \n\n\nDISANO WaveAqua: The highly scratch-resistant floor covering is available in wood designs as short plank or country house plank (height 8 mm). \n\n\nDISANO Saphir: A plastic film on a solid plastic core board forms a completely waterproof floor.  \n\nThe available formats are tile and short plank with 4.5 mm height. \n\n\nDISANO Project: The completely waterproof floor covering is built on a resilient support mat. The floor covering is only suitable for full-surface gluing and is particularly renovation-friendly with a height of only 2 mm. Available as tile or short plank. \n\n\nThe surface of all product groups is printed with a decorative wood or stone look. By embossing the surface structure, an authentic copy of natural materials can be created. With the exception of DISANO Project, the planks are equipped with a milled connection profile all around the sides for glueless installation. All layers are glued together. The declared product represents an area-weighted average of the design floors produced within one year.", "lang": "en"}]}, "quantitativeReference": {"referenceToReferenceFlow": [0]}, "time": {"referenceYear": 2022, "dataSetValidUntil": 2027, "other": {"anies": [{"name": "publicationDateOfEPD", "value": 1659916800000}]}}, "geography": {"locationOfOperationSupplyOrProduction": {"location": "DE"}}, "technology": {"technologyDescriptionAndIncludedProcesses": [{"value": "Zur Herstellung der DISANO Bodenbeläge ClassicAqua, LifeAqua und HydroStar wird eine HDF-Trägerplatten beidseitig kaschiert. Auf die Unterseite werden eine Dampfbremse sowie eine Korkmatte aufgeklebt. Für ClassicAqua wird eine dekorativ bedruckte Kunststoff-Folie über einer elastische Druckverteilungsschicht als Oberfläche auf die Platte kaschiert. Für LifeAqua und HydroStar Bodenbeläge wird die Kunststoff-Folie direkt auf die HDF-Platte aufgebracht. Für DISANO WaveAqua wird eine Polymer-Oberfläche und eine geprägte Unterseite auf eine HDF-Platte aufgepresst. Die Versiegelung der Oberfläche erfolgt durch eine mehrschichtige Lackierung. Zur Herstellung der Bodenbeläge DISANO Saphir und Project wird eine Kunststoff-Folie auf ein wasserfestes Trägermaterial kaschiert; bei Saphir auf eine Kunststoff-Platte, bei Project auf eine elastische mineral-gefüllte Dämm-Matte. Zur Verklebung wird bei allen DISANO-Varianten lösemittelfreier Schmelzklebstoff eingesetzt. In der Endfertigung werden die verklebten Platten in die Dielen- bzw. Fliesen-Maße aufgetrennt und profiliert. Dabei wird eine dem jeweiligen Verbindungssystem entsprechende Geometrie angefräst. DISANO Project wird glattkantig zugeschnitten. Die Verpackung erfolgt in Karton und Folie, die die Elemente vor Klimaschwankungen und mechanischen Einwirkungen schützen. Das Unternehmen Hamberger Flooring trägt folgende Zertifizierungen: Qualitäts-Management ISO 9001 seit 1995 Umwelt-Management nach ISO 14001 seit 1998 Energie-Management nach ISO 50001 seit 2012 \nTechnische Daten: \nGemäß Verordnung (EU) Nr. 305/2011 sind folgende technische Daten der Produkte, die im Geltungsbereich der EPD liegen, anzugeben:\n\nBautechnische Daten DISANO ClassicAqua, HydroStar, LifeAqua, Saphir und WaveAqua\n\nGesamtdicke: 6,5–9,3 mm\nFlächengewicht: 5,6–8,7 kg/m²\nProduktform: Fliese, Diele\nLänge der Deckschicht: 631–2200 mm \nBreite der Deckschicht: 193–313 mm\nNutzungsklasse: 23/33\nEmissionen VOC: ≤ 0,025 mg/m³\nFormaldehydemissionen nach EN 717-1: < 100 μg/m³\nGehalt an gefährlichen Stoffen: konform, nicht aktiv hinzugefügt\nWärmeleitfähigkeit: 0,125–0,15 W/(m*K)\nGleitwiderstand: μ ≥ 0,30\nElektrisches Verhalten: keine Eigenschaft festgelegt\nWasserdichtigkeit: keine Eigenschaft festgelegt\n\nBautechnische Daten DISANO Project\n\nGesamtdicke: 2 mm\nFlächengewicht: 3,33 kg/m²\nProduktform: Fliese, Diele\nLänge der Deckschicht: 650–1300 mm\nBreite der Deckschicht: 248–310 mm\nEmissionen VOC: ≤ 0,017 mg/m³\nFormaldehydemissionen nach EN 717-1: < 100 μg/m³\nGehalt an gefährlichen Stoffen: konform, nicht aktiv hinzugefügt\nWärmeleitfähigkeit: 0,147 W/(m*K)\nGleitwiderstand: μ ≥ 0,30\nElektrisches Verhalten: Antistatisch\nWasserdichtigkeit: keine Eigenschaft festgelegt \nDeklarierte Einheit: \nDie deklarierte Einheit ist ein Quadratmeter (1 m2) durchschnittlicher DISANO Designboden inkl. Verpackungsmaterialien. Der Durchschnitt wurde anhand der im Jahr 2020 produzierten m2 der betrachteten Böden gebildet.", "lang": "de"}, {"value": "To produce DISANO ClassicAqua, LifeAqua and HydroStar floor coverings, an HDF core board is laminated on both sides. A vapour barrier and a cork mat are glued to the underside. For ClassicAqua, a decoratively printed plastic film is laminated over an elastic pressure distribution layer as a surface on the board. For LifeAqua and HydroStar floor coverings, the plastic film is applied directly to the HDF board. For DISANO WaveAqua, a polymer surface and an embossed underside are pressed onto an HDF board. The surface is sealed with a multi-layer lacquer finish. For the production of DISANO Saphir and Project floor coverings, a plastic film is laminated onto a waterproof backing material; in the case of Saphir onto a plastic board, in the case of Project onto an elastic mineral-filled insulation mat. Solvent-free hot-melt adhesive is used for gluing in all DISANO variants. In the final production stage, the glued panels are cut into the plank or tile dimensions and profiled. In the process, a geometry corresponding to the respective joint system is milled. DISANO Project is cut to a smooth edge. The final product is packaged in cardboard and foil, which protect the elements from climatic fluctuations and mechanical damage. The company Hamberger Flooring carries the following certifications: Quality management according to ISO 9001 since 1995 Environmental management according to ISO 14001 since 1998 Energy management according to ISO 50001 since 2012 \nTechnical data: \nAccording to Regulation (EU) No 305/2011, the following technical data of the products within the scope of the EPD shall be provided: \n\n\nTechnical data DISANO ClassicAqua, HydroStar, LifeAqua, Saphir and WaveAqua \nTotal thickness: 6.5-9.3 mm \nWeight per unit area: 5.6-8.7 kg/m² \nProduct shape: Tile, Plank \nLength of the top layer: 631-2200 mm \nWidth of the top layer: 193-313 mm \nUse class: 23/33 \nEmissions of VOC: ≤ 0.025 mg/m³ \nFormaldehyde emissions according to EN 717-1: < 100 μg/m³ \nContent of hazardous substances: compliant, not actively added \nThermal conductivity: 0.125-0.15 W/(m*K) \nSlip resistance: μ ≥ 0.30 \nElectrical behaviour: no performance declared \nResistance to water: no performance declared \n\nTechnical data DISANO Project \nTotal thickness: 2 mm \nWeight per unit area: 3.33 kg/m² \nProduct shape: Tile, Plank \nLength of the top layer: 650-1300 mm \nTop layer width: 248-310 mm \nEmissions of VOC: ≤ 0.017 mg/m³ \nFormaldehyde emissions according to EN 717-1: < 100 μg/m³ \nContent of hazardous substances: compliant, not actively added \nThermal conductivity: 0.147 W/(m*K) \nSlip resistance: μ ≥ 0.30 \nElectrical behaviour: Antistatic \nResistance to water: no property specified \nDeclared unit: \nThe declared unit is one square metre (1 m2 ) of average DISANO design floor including packaging materials. The average was formed on the basis of the m2 produced in 2020 of the floors considered.", "lang": "en"}], "technologicalApplicability": [{"value": "DISANO ist ein in Anlehnung an EN 16511 hergestellter mehrschichtiger, halbstarrer, modularer Bodenbelag für die gewerbliche und private Nutzung im trockenen Innenbereich, der schwimmend oder vollflächig verklebt verlegt werden kann (DISANO Project: nur verklebt möglich)  \n\nDie Verlegung ist gemäß Verlegeanleitung, den Regeln des Fachs und dem Stand der Technik auszuführen.", "lang": "de"}, {"value": "DISANO is a multi-layer, semi-rigid, modular floor covering manufactured taking into account EN 16511 for commercial and private use in dry interior areas, which can be laid as a floating floor or glued down over the entire surface (DISANO Project: only glued down installation possible).  \n\nThe installation must be carried out in accordance with the installation instructions, the rules of the trade and the current state of the technology.", "lang": "en"}]}}, "modellingAndValidation": {"LCIMethodAndAllocation": {"typeOfDataSet": "EPD", "referenceToLCAMethodDetails": [{"shortDescription": [{"value": "Bodenbeläge.pdf", "lang": "de"}], "type": "source data set", "refObjectId": "980aecad-c277-4a07-b5e9-f23c8c53bccd"}], "other": {"anies": [{"name": "subType", "value": "average dataset"}]}}, "dataSourcesTreatmentAndRepresentativeness": {"referenceToDataSource": [{"shortDescription": [{"value": "GaBi Database (all versions)", "lang": "de"}], "type": "source data set", "refObjectId": "28d74cc0-db8b-4d7e-bc44-5f6d56ce0c4a"}, {"shortDescription": [{"value": "GaBi Database Edition 2021, CUP 2021.01", "lang": "de"}], "type": "source data set", "refObjectId": "1cece811-7501-44d4-8067-9259bd5cb835"}], "useAdviceForDataSet": [{"value": "Gültigkeitsbereich: \nDie vorliegende Produktdeklaration bezieht sich auf einen durchschnittlichen Quadratmeter Hamberger Designboden, der im Werk in Deutschland hergestellt wird. Der Durchschnitt wurde nach der in einem Jahr produzierten Fläche berechnet. \nSystemgrenze: \nTyp der EPD: Wiege bis Werkstor mit Optionen. \n\n\nModule A1–A3 und A5  \n\nDas Produktstadium (A1–A3) beginnt mit der Berücksichtigung der Produktion der notwendigen Rohstoffe und Energien inklusive aller entsprechenden Vorketten sowie der Beschaffungstransporte. Weiterhin wurde die gesamte Herstellungsphase abgebildet, inkl. der Behandlung von Produktionsabfällen bis zum Erreichen des End-of-Waste-Status (EoW). In Modul A5 wird die Entsorgung der Verpackungsmaterialien berücksichtigt. Produktverluste sowie Strom verbrauchende Werkzeuge, Hilfsstoffe und Installationsmaterialen wurden in A5 hingegen nicht berücksichtigt. \n\n\nModule C1–C4 \n\nDie Module beinhalten die Umweltwirkungen für die Behandlung der Abfallfraktionen bis zum Erreichen des End-of-Waste-Status (EoW) inklusive der zugehörigen Transporte am Ende des Produktlebenswegs. Für den Rückbau (Modul C1) werden keine Aufwendungen betrachtet, da ein manueller Rückbau zugrunde gelegt wird. In Modul C3 wird eine thermische Verwertung modelliert. Es werden keine Stoffe deponiert, sodass in Modul C4 keine Lasten/Nutzen berücksichtigt werden.\n\nModul D Ausweisung der Lasten und Nutzen des Produktes außerhalb der Systemgrenze. Diese bestehen aus Energie-Gutschriften aus der thermischen Verwertung (C3) in Form vom durchschnittlichen europäischen Strommix bzw. thermischer Energie aus Erdgas.", "lang": "de"}, {"value": "Scope: \nThis product declaration refers to an average square metre of Hamberger design flooring produced at the factory in Germany. The average was calculated according to the surface area produced in one year. \nSystem boundary: \nType of EPD: Cradle to factory gate with options.  \n\n\nModules A1-A3 and A5  \n\nThe product stage (A1-A3) begins with the consideration of the production of the necessary raw materials and energies, including all corresponding upstream chains and procurement transport. Furthermore, the entire manufacturing phase was mapped, including the treatment of production waste until the end-of-waste status (EoW) is reached. Module A5 considers the disposal of packaging materials. However, product losses as well as electricity-consuming tools, auxiliary materials and installation materials were not considered in A5. \n\n\nModules C1-C4  \n\nThe modules include the environmental impacts for the treatment of the waste fractions until the end-of-waste status (EoW) is reached, including the associated transports at the end of the product life cycle. No processes are considered for dismantling (Module C1), as manual dismantling is assumed. In Module C3, thermal recovery is modelled. No materials are landfilled, so no loads/benefits are taken into account in Module C4. \n\n\nModule D \n\nReporting of the loads and benefits of the product outside the system boundary. These consist of energy credits from thermal recovery (C3) in the form of the average European electricity mix or thermal energy from natural gas.", "lang": "en"}], "other": {"anies": [{"name": "referenceToOriginalEPD", "value": {"shortDescription": {"value": "Designboden DISANO.pdf", "defaultValue": "Designboden DISANO.pdf", "lstrings": [{"lang": "de", "value": "Designboden DISANO.pdf"}]}, "type": "source data set", "uuid": {"uuid": "68829c68-bae2-45e3-be22-bf1810f2086d"}, "refObjectId": "68829c68-bae2-45e3-be22-bf1810f2086d", "resourceURLs": ["https://oekobaudat.de/OEKOBAU.DAT/resource/sources/68829c68-bae2-45e3-be22-bf1810f2086d/Designboden_DISANO_15031.pdf?version=00.01.000"]}}]}}, "validation": {"review": [{"referenceToNameOfReviewerAndInstitution": [{"shortDescription": [{"value": "Institut Bauen und Umwelt e. V.", "lang": "de"}], "type": "contact data set", "refObjectId": "d111dbec-b024-4be5-86c5-752d6eb2cf95", "uri": "../contacts/d111dbec-b024-4be5-86c5-752d6eb2cf95.xml"}], "type": "Accredited third party review"}]}, "complianceDeclarations": {"compliance": [{"referenceToComplianceSystem": {"shortDescription": [{"value": "DIN EN 15804+A2", "lang": "de"}], "type": "source data set", "refObjectId": "c0016b33-8cf7-415c-ac6e-deba0d21440d", "uri": "../sources/c0016b33-8cf7-415c-ac6e-deba0d21440d.xml"}}, {"referenceToComplianceSystem": {"shortDescription": [{"value": "ISO 14025", "lang": "de"}], "type": "source data set", "refObjectId": "4f2eb655-6e44-4874-a95a-e28f5442cd4d", "uri": "../sources/4f2eb655-6e44-4874-a95a-e28f5442cd4d.xml"}}]}}, "administrativeInformation": {"commissionerAndGoal": {"referenceToCommissioner": [{"shortDescription": [{"value": "Hamberger Flooring GmbH & Co. KG", "lang": "de"}], "type": "contact data set", "refObjectId": "d03e56a5-3a47-4abb-860b-4e06a8311ab3", "uri": "../contacts/d03e56a5-3a47-4abb-860b-4e06a8311ab3.xml"}]}, "dataGenerator": {"referenceToPersonOrEntityGeneratingTheDataSet": [{"shortDescription": [{"value": "brands and values GmbH", "lang": "de"}], "type": "contact data set", "refObjectId": "6b539b8a-10e3-4004-8ccc-a79f169aa339", "uri": "../contacts/6b539b8a-10e3-4004-8ccc-a79f169aa339.xml"}]}, "dataEntryBy": {"timeStamp": 1659972634902, "referenceToDataSetFormat": [{"shortDescription": [{"value": "ILCD Format", "lang": "de"}], "type": "source data set", "refObjectId": "a97a0155-0234-4b87-b4ce-a45da52f2a40", "uri": "../sources/a97a0155-0234-4b87-b4ce-a45da52f2a40.xml"}, {"shortDescription": [{"value": "EPD-Datenformaterweiterungen v1.2", "lang": "de"}, {"value": "EPD Data Format Extensions v1.2", "lang": "en"}], "type": "source data set", "refObjectId": "a29449fd-aa2f-4de8-b5d7-4b06b43c6fde", "uri": "../sources/a29449fd-aa2f-4de8-b5d7-4b06b43c6fde.xml"}]}, "publicationAndOwnership": {"dataSetVersion": "00.01.000", "referenceToRegistrationAuthority": {"shortDescription": [{"value": "Institut Bauen und Umwelt e. V.", "lang": "de"}], "type": "contact data set", "refObjectId": "d111dbec-b024-4be5-86c5-752d6eb2cf95", "uri": "../contacts/d111dbec-b024-4be5-86c5-752d6eb2cf95.xml"}, "registrationNumber": "EPD-HAM-20220105-ICB1-DE", "referenceToOwnershipOfDataSet": {"shortDescription": [{"value": "Hamberger Flooring GmbH & Co. KG", "lang": "de"}], "type": "contact data set", "refObjectId": "d03e56a5-3a47-4abb-860b-4e06a8311ab3", "uri": "../contacts/d03e56a5-3a47-4abb-860b-4e06a8311ab3.xml"}, "copyright": true, "licenseType": "Free of charge for all users and uses", "accessRestrictions": [{"value": "None", "lang": "en"}], "other": {"anies": [{"name": "referenceToPublisher", "value": {"shortDescription": [{"value": "Institut Bauen und Umwelt e. V.", "lang": "de"}], "type": "contact data set", "refObjectId": "d111dbec-b024-4be5-86c5-752d6eb2cf95", "uri": "../contacts/d111dbec-b024-4be5-86c5-752d6eb2cf95.xml"}}]}}}, "exchanges": {"exchange": [{"dataSetInternalID": 0, "referenceToFlowDataSet": {"shortDescription": [{"value": "DISANO Designboden ()", "lang": "de"}], "type": "flow data set", "refObjectId": "ce75426b-d4d6-8064-6c92-e9616684b587", "uri": "../flows/ce75426b-d4d6-8064-6c92-e9616684b587.xml"}, "meanAmount": 1.0, "referencesToDataSource": {}, "referenceFlow": true, "resolvedFlowVersion": "00.01.000", "resultingflowAmount": 1.0, "flowProperties": [{"name": [{"lang": "en", "value": "Area"}, {"lang": "de", "value": "Fläche"}], "uuid": "93a60a56-a3c8-19da-a746-0800200c9a66", "referenceFlowProperty": true, "meanValue": 1.0, "referenceUnit": "qm", "unitGroupUUID": "c20a03d7-bd90-4569-bc94-66cfd364dfc8"}], "materialProperties": [{"name": "layer thickness", "value": "0.0072", "unit": "m", "unitDescription": "meters"}, {"name": "grammage", "value": "6.52", "unit": "kg/m^2", "unitDescription": "kilograms per square meter"}, {"name": "gross density", "value": "905.0", "unit": "kg/m^3", "unitDescription": "kilograms per cubic metre"}], "typeOfFlow": "Product flow", "classification": {"classHierarchy": "Holz / Holzböden / Mehrschichtig modulare Bodenbeläge", "name": "OEKOBAU.DAT"}}, {"dataSetInternalID": 1, "referenceToFlowDataSet": {"shortDescription": [{"value": "Erneuerbare Primärenergie als Energieträger (PERE)", "lang": "de"}, {"value": "Renewable primary energy as energy carrier (PERE)", "lang": "en"}], "type": "flow data set", "refObjectId": "20f32be5-0398-4288-9b6d-accddd195317", "uri": "../flows/20f32be5-0398-4288-9b6d-accddd195317.xml"}, "exchange direction": "INPUT", "other": {"anies": [{"name": "referenceToUnitGroupDataSet", "value": {"shortDescription": [{"value": "MJ", "lang": "de"}], "type": "unit group data set", "refObjectId": "93a60a57-a3c8-11da-a746-0800200c9a66", "uri": "../unitgroups/93a60a57-a3c8-11da-a746-0800200c9a66.xml"}}, {"value": "51.19", "module": "A1-A3"}, {"value": "1.61192", "module": "A5"}, {"value": "0", "module": "C1"}, {"value": "0.0336", "module": "C2"}, {"value": "82.891", "module": "C3"}, {"value": "0", "module": "C4"}, {"value": "-15.8", "module": "D"}]}, "resolvedFlowVersion": "38.00.000", "flowProperties": [], "typeOfFlow": "Other flow", "classification": {"classHierarchy": "Quantities", "name": "GaBiCategories"}}, {"dataSetInternalID": 2, "referenceToFlowDataSet": {"shortDescription": [{"value": "Erneuerbare Primärenergie zur stofflichen Nutzung (PERM)", "lang": "de"}, {"value": "Renewable primary energy resources as material utilization (PERM)", "lang": "en"}], "type": "flow data set", "refObjectId": "fb3ec0de-548d-4508-aea5-00b73bf6f702", "uri": "../flows/fb3ec0de-548d-4508-aea5-00b73bf6f702.xml"}, "exchange direction": "INPUT", "other": {"anies": [{"name": "referenceToUnitGroupDataSet", "value": {"shortDescription": [{"value": "MJ", "lang": "de"}], "type": "unit group data set", "refObjectId": "93a60a57-a3c8-11da-a746-0800200c9a66", "uri": "../unitgroups/93a60a57-a3c8-11da-a746-0800200c9a66.xml"}}, {"value": "83.81", "module": "A1-A3"}, {"value": "-1.61", "module": "A5"}, {"value": "0", "module": "C1"}, {"value": "0", "module": "C2"}, {"value": "-82.2", "module": "C3"}, {"value": "0", "module": "C4"}, {"value": "0", "module": "D"}]}, "resolvedFlowVersion": "38.00.000", "flowProperties": [], "typeOfFlow": "Other flow", "classification": {"classHierarchy": "Quantities", "name": "GaBiCategories"}}, {"dataSetInternalID": 3, "referenceToFlowDataSet": {"shortDescription": [{"value": "Total erneuerbare Primärenergie (PERT)", "lang": "de"}, {"value": "Total use of renewable primary energy resources (PERT)", "lang": "en"}], "type": "flow data set", "refObjectId": "53f97275-fa8a-4cdd-9024-65936002acd0", "uri": "../flows/53f97275-fa8a-4cdd-9024-65936002acd0.xml"}, "exchange direction": "INPUT", "other": {"anies": [{"name": "referenceToUnitGroupDataSet", "value": {"shortDescription": [{"value": "MJ", "lang": "de"}], "type": "unit group data set", "refObjectId": "93a60a57-a3c8-11da-a746-0800200c9a66", "uri": "../unitgroups/93a60a57-a3c8-11da-a746-0800200c9a66.xml"}}, {"value": "135", "module": "A1-A3"}, {"value": "0.00192", "module": "A5"}, {"value": "0", "module": "C1"}, {"value": "0.0336", "module": "C2"}, {"value": "0.691", "module": "C3"}, {"value": "0", "module": "C4"}, {"value": "-15.8", "module": "D"}]}, "resolvedFlowVersion": "38.00.000", "flowProperties": [], "typeOfFlow": "Other flow", "classification": {"classHierarchy": "Quantities / Environmental quantities / EPD EN 15804 / LCI indicators", "name": "GaBiCategories"}}, {"dataSetInternalID": 4, "referenceToFlowDataSet": {"shortDescription": [{"value": "Nicht-erneuerbare Primärenergie als Energieträger (PENRE)", "lang": "de"}, {"value": "Non renewable primary energy as energy carrier (PENRE)", "lang": "en"}], "type": "flow data set", "refObjectId": "ac857178-2b45-46ec-892a-a9a4332f0372", "uri": "../flows/ac857178-2b45-46ec-892a-a9a4332f0372.xml"}, "exchange direction": "INPUT", "other": {"anies": [{"name": "referenceToUnitGroupDataSet", "value": {"shortDescription": [{"value": "MJ", "lang": "de"}], "type": "unit group data set", "refObjectId": "93a60a57-a3c8-11da-a746-0800200c9a66", "uri": "../unitgroups/93a60a57-a3c8-11da-a746-0800200c9a66.xml"}}, {"value": "151.17", "module": "A1-A3"}, {"value": "0.7672", "module": "A5"}, {"value": "0", "module": "C1"}, {"value": "0.587", "module": "C2"}, {"value": "56.79", "module": "C3"}, {"value": "0", "module": "C4"}, {"value": "-71.4", "module": "D"}]}, "resolvedFlowVersion": "38.00.000", "flowProperties": [], "typeOfFlow": "Other flow", "classification": {"classHierarchy": "Quantities", "name": "GaBiCategories"}}, {"dataSetInternalID": 5, "referenceToFlowDataSet": {"shortDescription": [{"value": "Nicht-erneuerbare Primärenergie zur stofflichen Nutzung (PENRM)", "lang": "de"}, {"value": "Non renewable primary energy as material utilization (PENRM)", "lang": "en"}], "type": "flow data set", "refObjectId": "1421caa0-679d-4bf4-b282-0eb850ccae27", "uri": "../flows/1421caa0-679d-4bf4-b282-0eb850ccae27.xml"}, "exchange direction": "INPUT", "other": {"anies": [{"name": "referenceToUnitGroupDataSet", "value": {"shortDescription": [{"value": "MJ", "lang": "de"}], "type": "unit group data set", "refObjectId": "93a60a57-a3c8-11da-a746-0800200c9a66", "uri": "../unitgroups/93a60a57-a3c8-11da-a746-0800200c9a66.xml"}}, {"value": "53.83", "module": "A1-A3"}, {"value": "-0.75", "module": "A5"}, {"value": "0", "module": "C1"}, {"value": "0", "module": "C2"}, {"value": "-53.08", "module": "C3"}, {"value": "0", "module": "C4"}, {"value": "0", "module": "D"}]}, "resolvedFlowVersion": "38.00.000", "flowProperties": [], "typeOfFlow": "Other flow", "classification": {"classHierarchy": "Quantities", "name": "GaBiCategories"}}, {"dataSetInternalID": 6, "referenceToFlowDataSet": {"shortDescription": [{"value": "Total nicht erneuerbare Primärenergie (PENRT)", "lang": "de"}, {"value": "Total use of non renewable primary energy resources (PENRT)", "lang": "en"}], "type": "flow data set", "refObjectId": "06159210-646b-4c8d-8583-da9b3b95a6c1", "uri": "../flows/06159210-646b-4c8d-8583-da9b3b95a6c1.xml"}, "exchange direction": "INPUT", "other": {"anies": [{"name": "referenceToUnitGroupDataSet", "value": {"shortDescription": [{"value": "MJ", "lang": "de"}], "type": "unit group data set", "refObjectId": "93a60a57-a3c8-11da-a746-0800200c9a66", "uri": "../unitgroups/93a60a57-a3c8-11da-a746-0800200c9a66.xml"}}, {"value": "205", "module": "A1-A3"}, {"value": "0.0172", "module": "A5"}, {"value": "0", "module": "C1"}, {"value": "0.587", "module": "C2"}, {"value": "3.71", "module": "C3"}, {"value": "0", "module": "C4"}, {"value": "-71.4", "module": "D"}]}, "resolvedFlowVersion": "38.00.000", "flowProperties": [], "typeOfFlow": "Other flow", "classification": {"classHierarchy": "Quantities / Environmental quantities / EPD EN 15804 / LCI indicators", "name": "GaBiCategories"}}, {"dataSetInternalID": 7, "referenceToFlowDataSet": {"shortDescription": [{"value": "Einsatz von Sekundärstoffen (SM)", "lang": "de"}, {"value": "Use of secondary material (SM)", "lang": "en"}], "type": "flow data set", "refObjectId": "c6a1f35f-2d09-4f54-8dfb-97e502e1ce92", "uri": "../flows/c6a1f35f-2d09-4f54-8dfb-97e502e1ce92.xml"}, "exchange direction": "INPUT", "other": {"anies": [{"name": "referenceToUnitGroupDataSet", "value": {"shortDescription": [{"value": "kg", "lang": "de"}], "type": "unit group data set", "refObjectId": "ad38d542-3fe9-439d-9b95-2f5f7752acaf", "uri": "../unitgroups/ad38d542-3fe9-439d-9b95-2f5f7752acaf.xml"}}, {"value": "0.0748", "module": "A1-A3"}, {"value": "0", "module": "A5"}, {"value": "0", "module": "C1"}, {"value": "0", "module": "C2"}, {"value": "0", "module": "C3"}, {"value": "0", "module": "C4"}, {"value": "0", "module": "D"}]}, "resolvedFlowVersion": "38.00.000", "flowProperties": [], "typeOfFlow": "Other flow", "classification": {"classHierarchy": "Quantities / Environmental quantities / EPD EN 15804 / LCI indicators", "name": "GaBiCategories"}}, {"dataSetInternalID": 8, "referenceToFlowDataSet": {"shortDescription": [{"value": "Erneuerbare Sekundärbrennstoffe (RSF)", "lang": "de"}, {"value": "Use of renewable secondary fuels (RSF)", "lang": "en"}], "type": "flow data set", "refObjectId": "64333088-a55f-4aa2-9a31-c10b07816787", "uri": "../flows/64333088-a55f-4aa2-9a31-c10b07816787.xml"}, "exchange direction": "INPUT", "other": {"anies": [{"name": "referenceToUnitGroupDataSet", "value": {"shortDescription": [{"value": "MJ", "lang": "de"}], "type": "unit group data set", "refObjectId": "93a60a57-a3c8-11da-a746-0800200c9a66", "uri": "../unitgroups/93a60a57-a3c8-11da-a746-0800200c9a66.xml"}}, {"value": "0", "module": "A1-A3"}, {"value": "0", "module": "A5"}, {"value": "0", "module": "C1"}, {"value": "0", "module": "C2"}, {"value": "0", "module": "C3"}, {"value": "0", "module": "C4"}, {"value": "0", "module": "D"}]}, "resolvedFlowVersion": "38.00.000", "flowProperties": [], "typeOfFlow": "Other flow", "classification": {"classHierarchy": "Quantities / Environmental quantities / EPD EN 15804 / LCI indicators", "name": "GaBiCategories"}}, {"dataSetInternalID": 9, "referenceToFlowDataSet": {"shortDescription": [{"value": "Nicht erneuerbare Sekundärbrennstoffe (NRSF)", "lang": "de"}, {"value": "Use of non renewable secondary fuels (NRSF)", "lang": "en"}], "type": "flow data set", "refObjectId": "89def144-d39a-4287-b86f-efde453ddcb2", "uri": "../flows/89def144-d39a-4287-b86f-efde453ddcb2.xml"}, "exchange direction": "INPUT", "other": {"anies": [{"name": "referenceToUnitGroupDataSet", "value": {"shortDescription": [{"value": "MJ", "lang": "de"}], "type": "unit group data set", "refObjectId": "93a60a57-a3c8-11da-a746-0800200c9a66", "uri": "../unitgroups/93a60a57-a3c8-11da-a746-0800200c9a66.xml"}}, {"value": "0", "module": "A1-A3"}, {"value": "0", "module": "A5"}, {"value": "0", "module": "C1"}, {"value": "0", "module": "C2"}, {"value": "0", "module": "C3"}, {"value": "0", "module": "C4"}, {"value": "0", "module": "D"}]}, "resolvedFlowVersion": "38.00.000", "flowProperties": [], "typeOfFlow": "Other flow", "classification": {"classHierarchy": "Quantities / Environmental quantities / EPD EN 15804 / LCI indicators", "name": "GaBiCategories"}}, {"dataSetInternalID": 10, "referenceToFlowDataSet": {"shortDescription": [{"value": "Einsatz von Süßwasserressourcen (FW)", "lang": "de"}, {"value": "Use of net fresh water (FW)", "lang": "en"}], "type": "flow data set", "refObjectId": "3cf952c8-f3a4-461d-8c96-96456ca62246", "uri": "../flows/3cf952c8-f3a4-461d-8c96-96456ca62246.xml"}, "exchange direction": "INPUT", "other": {"anies": [{"name": "referenceToUnitGroupDataSet", "value": {"shortDescription": [{"value": "m^3", "lang": "de"}], "type": "unit group data set", "refObjectId": "cd950537-0a98-4044-9ba7-9f9a68d0a504", "uri": "../unitgroups/cd950537-0a98-4044-9ba7-9f9a68d0a504.xml"}}, {"value": "0.18", "module": "A1-A3"}, {"value": "0.000119", "module": "A5"}, {"value": "0", "module": "C1"}, {"value": "3.85E-05", "module": "C2"}, {"value": "0.0292", "module": "C3"}, {"value": "0", "module": "C4"}, {"value": "-0.0154", "module": "D"}]}, "resolvedFlowVersion": "38.00.000", "flowProperties": [], "typeOfFlow": "Other flow", "classification": {"classHierarchy": "Quantities / Environmental quantities / EPD EN 15804 / LCI indicators", "name": "GaBiCategories"}}, {"dataSetInternalID": 11, "referenceToFlowDataSet": {"shortDescription": [{"value": "Gefährlicher Abfall zur Deponie (HWD)", "lang": "de"}, {"value": "Hazardous waste disposed (HWD)", "lang": "en"}], "type": "flow data set", "refObjectId": "430f9e0f-59b2-46a0-8e0d-55e0e84948fc", "uri": "../flows/430f9e0f-59b2-46a0-8e0d-55e0e84948fc.xml"}, "exchange direction": "OUTPUT", "other": {"anies": [{"name": "referenceToUnitGroupDataSet", "value": {"shortDescription": [{"value": "kg", "lang": "de"}], "type": "unit group data set", "refObjectId": "ad38d542-3fe9-439d-9b95-2f5f7752acaf", "uri": "../unitgroups/ad38d542-3fe9-439d-9b95-2f5f7752acaf.xml"}}, {"value": "1.14E-06", "module": "A1-A3"}, {"value": "1.75E-12", "module": "A5"}, {"value": "0", "module": "C1"}, {"value": "3.09E-11", "module": "C2"}, {"value": "7.75E-10", "module": "C3"}, {"value": "0", "module": "C4"}, {"value": "-1.6E-08", "module": "D"}]}, "resolvedFlowVersion": "38.00.000", "flowProperties": [], "typeOfFlow": "Other flow", "classification": {"classHierarchy": "Quantities / Environmental quantities / EPD EN 15804 / LCI indicators", "name": "GaBiCategories"}}, {"dataSetInternalID": 12, "referenceToFlowDataSet": {"shortDescription": [{"value": "Entsorgter nicht gefährlicher Abfall (NHWD)", "lang": "de"}, {"value": "Non hazardous waste disposed (NHWD)", "lang": "en"}], "type": "flow data set", "refObjectId": "b29ef66b-e286-4afa-949f-62f1a7b4d7fa", "uri": "../flows/b29ef66b-e286-4afa-949f-62f1a7b4d7fa.xml"}, "exchange direction": "OUTPUT", "other": {"anies": [{"name": "referenceToUnitGroupDataSet", "value": {"shortDescription": [{"value": "kg", "lang": "de"}], "type": "unit group data set", "refObjectId": "ad38d542-3fe9-439d-9b95-2f5f7752acaf", "uri": "../unitgroups/ad38d542-3fe9-439d-9b95-2f5f7752acaf.xml"}}, {"value": "0.245", "module": "A1-A3"}, {"value": "0.000218", "module": "A5"}, {"value": "0", "module": "C1"}, {"value": "9.21E-05", "module": "C2"}, {"value": "0.231", "module": "C3"}, {"value": "0", "module": "C4"}, {"value": "-0.0331", "module": "D"}]}, "resolvedFlowVersion": "38.00.000", "flowProperties": [], "typeOfFlow": "Other flow", "classification": {"classHierarchy": "Quantities / Environmental quantities / EPD EN 15804 / LCI indicators", "name": "GaBiCategories"}}, {"dataSetInternalID": 13, "referenceToFlowDataSet": {"shortDescription": [{"value": "Entsorgter radioaktiver Abfall (RWD)", "lang": "de"}, {"value": "Radioactive waste disposed (RWD)", "lang": "en"}], "type": "flow data set", "refObjectId": "3449546e-52ad-4b39-b809-9fb77cea8ff6", "uri": "../flows/3449546e-52ad-4b39-b809-9fb77cea8ff6.xml"}, "exchange direction": "OUTPUT", "other": {"anies": [{"name": "referenceToUnitGroupDataSet", "value": {"shortDescription": [{"value": "kg", "lang": "de"}], "type": "unit group data set", "refObjectId": "ad38d542-3fe9-439d-9b95-2f5f7752acaf", "uri": "../unitgroups/ad38d542-3fe9-439d-9b95-2f5f7752acaf.xml"}}, {"value": "0.00342", "module": "A1-A3"}, {"value": "3.99E-07", "module": "A5"}, {"value": "0", "module": "C1"}, {"value": "1.06E-06", "module": "C2"}, {"value": "0.000152", "module": "C3"}, {"value": "0", "module": "C4"}, {"value": "-0.00507", "module": "D"}]}, "resolvedFlowVersion": "38.00.000", "flowProperties": [], "typeOfFlow": "Other flow", "classification": {"classHierarchy": "Quantities / Environmental quantities / EPD EN 15804 / LCI indicators", "name": "GaBiCategories"}}, {"dataSetInternalID": 14, "referenceToFlowDataSet": {"shortDescription": [{"value": "Komponenten für die Wiederverwendung (CRU)", "lang": "de"}, {"value": "Components for re-use (CRU)", "lang": "en"}], "type": "flow data set", "refObjectId": "a2b32f97-3fc7-4af2-b209-525bc6426f33", "uri": "../flows/a2b32f97-3fc7-4af2-b209-525bc6426f33.xml"}, "exchange direction": "OUTPUT", "other": {"anies": [{"name": "referenceToUnitGroupDataSet", "value": {"shortDescription": [{"value": "kg", "lang": "de"}], "type": "unit group data set", "refObjectId": "ad38d542-3fe9-439d-9b95-2f5f7752acaf", "uri": "../unitgroups/ad38d542-3fe9-439d-9b95-2f5f7752acaf.xml"}}, {"value": "0", "module": "A1-A3"}, {"value": "0", "module": "A5"}, {"value": "0", "module": "C1"}, {"value": "0", "module": "C2"}, {"value": "0", "module": "C3"}, {"value": "0", "module": "C4"}, {"value": "0", "module": "D"}]}, "resolvedFlowVersion": "38.00.000", "flowProperties": [], "typeOfFlow": "Other flow", "classification": {"classHierarchy": "Quantities / Environmental quantities / EPD EN 15804 / LCI indicators", "name": "GaBiCategories"}}, {"dataSetInternalID": 15, "referenceToFlowDataSet": {"shortDescription": [{"value": "Stoffe zum Recycling (MFR)", "lang": "de"}, {"value": "Materials for recycling (MFR)", "lang": "en"}], "type": "flow data set", "refObjectId": "d7fe48a5-4103-49c8-9aae-b0b5dfdbd6ae", "uri": "../flows/d7fe48a5-4103-49c8-9aae-b0b5dfdbd6ae.xml"}, "exchange direction": "OUTPUT", "other": {"anies": [{"name": "referenceToUnitGroupDataSet", "value": {"shortDescription": [{"value": "kg", "lang": "de"}], "type": "unit group data set", "refObjectId": "ad38d542-3fe9-439d-9b95-2f5f7752acaf", "uri": "../unitgroups/ad38d542-3fe9-439d-9b95-2f5f7752acaf.xml"}}, {"value": "0", "module": "A1-A3"}, {"value": "0.0986", "module": "A5"}, {"value": "0", "module": "C1"}, {"value": "0", "module": "C2"}, {"value": "0", "module": "C3"}, {"value": "0", "module": "C4"}, {"value": "0", "module": "D"}]}, "resolvedFlowVersion": "38.00.000", "flowProperties": [], "typeOfFlow": "Other flow", "classification": {"classHierarchy": "Quantities / Environmental quantities / EPD EN 15804 / LCI indicators", "name": "GaBiCategories"}}, {"dataSetInternalID": 16, "referenceToFlowDataSet": {"shortDescription": [{"value": "Stoffe für die Energierückgewinnung (MER)", "lang": "de"}, {"value": "Materials for energy recovery (MER)", "lang": "en"}], "type": "flow data set", "refObjectId": "59a9181c-3aaf-46ee-8b13-2b3723b6e447", "uri": "../flows/59a9181c-3aaf-46ee-8b13-2b3723b6e447.xml"}, "exchange direction": "OUTPUT", "other": {"anies": [{"name": "referenceToUnitGroupDataSet", "value": {"shortDescription": [{"value": "kg", "lang": "de"}], "type": "unit group data set", "refObjectId": "ad38d542-3fe9-439d-9b95-2f5f7752acaf", "uri": "../unitgroups/ad38d542-3fe9-439d-9b95-2f5f7752acaf.xml"}}, {"value": "0.18", "module": "A1-A3"}, {"value": "0.0175", "module": "A5"}, {"value": "0", "module": "C1"}, {"value": "0", "module": "C2"}, {"value": "6.51630523102882", "module": "C3"}, {"value": "0", "module": "C4"}, {"value": "0", "module": "D"}]}, "resolvedFlowVersion": "38.00.000", "flowProperties": [], "typeOfFlow": "Other flow", "classification": {"classHierarchy": "Quantities / Environmental quantities / EPD EN 15804 / LCI indicators", "name": "GaBiCategories"}}, {"dataSetInternalID": 17, "referenceToFlowDataSet": {"shortDescription": [{"value": "Exportierte elektrische Energie (EEE)", "lang": "de"}, {"value": "Exported electrical energy (EEE)", "lang": "en"}], "type": "flow data set", "refObjectId": "4da0c987-2b76-40d6-9e9e-82a017aaaf29", "uri": "../flows/4da0c987-2b76-40d6-9e9e-82a017aaaf29.xml"}, "exchange direction": "OUTPUT", "other": {"anies": [{"name": "referenceToUnitGroupDataSet", "value": {"shortDescription": [{"value": "MJ", "lang": "de"}], "type": "unit group data set", "refObjectId": "93a60a57-a3c8-11da-a746-0800200c9a66", "uri": "../unitgroups/93a60a57-a3c8-11da-a746-0800200c9a66.xml"}}, {"value": "0", "module": "A1-A3"}, {"value": "0.117", "module": "A5"}, {"value": "0", "module": "C1"}, {"value": "0", "module": "C2"}, {"value": "17.2", "module": "C3"}, {"value": "0", "module": "C4"}, {"value": "17.317", "module": "D"}]}, "resolvedFlowVersion": "38.00.000", "flowProperties": [], "typeOfFlow": "Other flow", "classification": {"classHierarchy": "Quantities / Environmental quantities / EPD EN 15804 / LCI indicators", "name": "GaBiCategories"}}, {"dataSetInternalID": 18, "referenceToFlowDataSet": {"shortDescription": [{"value": "Exportierte thermische Energie (EET)", "lang": "de"}, {"value": "Exported thermal energy (EET)", "lang": "en"}], "type": "flow data set", "refObjectId": "98daf38a-7a79-46d3-9a37-2b7bd0955810", "uri": "../flows/98daf38a-7a79-46d3-9a37-2b7bd0955810.xml"}, "exchange direction": "OUTPUT", "other": {"anies": [{"name": "referenceToUnitGroupDataSet", "value": {"shortDescription": [{"value": "MJ", "lang": "de"}], "type": "unit group data set", "refObjectId": "93a60a57-a3c8-11da-a746-0800200c9a66", "uri": "../unitgroups/93a60a57-a3c8-11da-a746-0800200c9a66.xml"}}, {"value": "1.95", "module": "A1-A3"}, {"value": "0.207", "module": "A5"}, {"value": "0", "module": "C1"}, {"value": "0", "module": "C2"}, {"value": "32.6", "module": "C3"}, {"value": "0", "module": "C4"}, {"value": "32.807", "module": "D"}]}, "resolvedFlowVersion": "38.00.000", "flowProperties": [], "typeOfFlow": "Other flow", "classification": {"classHierarchy": "Quantities / Environmental quantities / EPD EN 15804 / LCI indicators", "name": "GaBiCategories"}}]}, "LCIAResults": {"LCIAResult": [{"referenceToLCIAMethodDataSet": {"shortDescription": [{"value": "Globales Erwärmungspotenzial total (GWP-total)", "lang": "de"}, {"value": "Global Warming Potential total (GWP-total)", "lang": "en"}], "type": "LCIA method data set", "refObjectId": "6a37f984-a4b3-458a-a20a-64418c145fa2", "uri": "../lciamethods/6a37f984-a4b3-458a-a20a-64418c145fa2.xml"}, "other": {"anies": [{"name": "referenceToUnitGroupDataSet", "value": {"shortDescription": [{"value": "kg CO_(2)-Äq.", "lang": "de"}], "type": "unit group data set", "refObjectId": "1ebf3012-d0db-4de2-aefd-ef30cedb0be1", "uri": "../unitgroups/1ebf3012-d0db-4de2-aefd-ef30cedb0be1.xml"}}, {"value": "1.25", "module": "A1-A3"}, {"value": "0.201", "module": "A5"}, {"value": "0", "module": "C1"}, {"value": "0.0443", "module": "C2"}, {"value": "11.6", "module": "C3"}, {"value": "0", "module": "C4"}, {"value": "-4.12", "module": "D"}]}}, {"referenceToLCIAMethodDataSet": {"shortDescription": [{"value": "Globales Erwärmungspotenzial fossil (GWP-fossil)", "lang": "de"}, {"value": "Global Warming Potential fossil fuels (GWP-fossil)", "lang": "en"}], "type": "LCIA method data set", "refObjectId": "5f635281-343e-44fb-83df-1971b155e6b6", "uri": "../lciamethods/5f635281-343e-44fb-83df-1971b155e6b6.xml"}, "other": {"anies": [{"name": "referenceToUnitGroupDataSet", "value": {"shortDescription": [{"value": "kg CO_(2)-Äq.", "lang": "de"}], "type": "unit group data set", "refObjectId": "1ebf3012-d0db-4de2-aefd-ef30cedb0be1", "uri": "../unitgroups/1ebf3012-d0db-4de2-aefd-ef30cedb0be1.xml"}}, {"value": "8.65", "module": "A1-A3"}, {"value": "0.0555", "module": "A5"}, {"value": "0", "module": "C1"}, {"value": "0.0439", "module": "C2"}, {"value": "4.31", "module": "C3"}, {"value": "0", "module": "C4"}, {"value": "-4.12", "module": "D"}]}}, {"referenceToLCIAMethodDataSet": {"shortDescription": [{"value": "Globales Erwärmungspotenzial biogen (GWP-biogenic)", "lang": "de"}, {"value": "Global Warming Potential biogenic (GWP-biogenic)", "lang": "en"}], "type": "LCIA method data set", "refObjectId": "2356e1ab-0185-4db5-86e5-16de51c7485c", "uri": "../lciamethods/2356e1ab-0185-4db5-86e5-16de51c7485c.xml"}, "other": {"anies": [{"name": "referenceToUnitGroupDataSet", "value": {"shortDescription": [{"value": "kg CO_(2)-Äq.", "lang": "de"}], "type": "unit group data set", "refObjectId": "1ebf3012-d0db-4de2-aefd-ef30cedb0be1", "uri": "../unitgroups/1ebf3012-d0db-4de2-aefd-ef30cedb0be1.xml"}}, {"value": "-7.42", "module": "A1-A3"}, {"value": "0.145", "module": "A5"}, {"value": "0", "module": "C1"}, {"value": "1.95E-08", "module": "C2"}, {"value": "7.27", "module": "C3"}, {"value": "0", "module": "C4"}, {"value": "4.29E-05", "module": "D"}]}}, {"referenceToLCIAMethodDataSet": {"shortDescription": [{"value": "Globales Erwärmungspotenzial luluc (GWP-luluc)", "lang": "de"}, {"value": "Global Warming Potential luluc (GWP-luluc)", "lang": "en"}], "type": "LCIA method data set", "refObjectId": "4331bbdb-978a-490d-8707-eeb047f01a55", "uri": "../lciamethods/4331bbdb-978a-490d-8707-eeb047f01a55.xml"}, "other": {"anies": [{"name": "referenceToUnitGroupDataSet", "value": {"shortDescription": [{"value": "kg CO_(2)-Äq.", "lang": "de"}], "type": "unit group data set", "refObjectId": "1ebf3012-d0db-4de2-aefd-ef30cedb0be1", "uri": "../unitgroups/1ebf3012-d0db-4de2-aefd-ef30cedb0be1.xml"}}, {"value": "0.0209", "module": "A1-A3"}, {"value": "6.73E-06", "module": "A5"}, {"value": "0", "module": "C1"}, {"value": "0.000359", "module": "C2"}, {"value": "0.000212", "module": "C3"}, {"value": "0", "module": "C4"}, {"value": "-0.00278", "module": "D"}]}}, {"referenceToLCIAMethodDataSet": {"shortDescription": [{"value": "Abbau Potential der stratosphärischen Ozonschicht (ODP)", "lang": "de"}, {"value": "Depletion potential of the stratospheric ozone layer (ODP)", "lang": "en"}], "type": "LCIA method data set", "refObjectId": "b5c629d6-def3-11e6-bf01-fe55135034f3", "uri": "../lciamethods/b5c629d6-def3-11e6-bf01-fe55135034f3.xml"}, "other": {"anies": [{"name": "referenceToUnitGroupDataSet", "value": {"shortDescription": [{"value": "kg CFC11-Äq.", "lang": "de"}], "type": "unit group data set", "refObjectId": "d9e957c9-7309-4474-bf3a-7777df6c4e5b", "uri": "../unitgroups/d9e957c9-7309-4474-bf3a-7777df6c4e5b.xml"}}, {"value": "4.62E-09", "module": "A1-A3"}, {"value": "4.25E-18", "module": "A5"}, {"value": "0", "module": "C1"}, {"value": "8.67E-18", "module": "C2"}, {"value": "2.41E-15", "module": "C3"}, {"value": "0", "module": "C4"}, {"value": "-4.58E-14", "module": "D"}]}}, {"referenceToLCIAMethodDataSet": {"shortDescription": [{"value": "Versauerungspotenzial von Boden und Wasser (AP)", "lang": "de"}, {"value": "Acidification potential of land and water (AP)", "lang": "en"}], "type": "LCIA method data set", "refObjectId": "b5c611c6-def3-11e6-bf01-fe55135034f3", "uri": "../lciamethods/b5c611c6-def3-11e6-bf01-fe55135034f3.xml"}, "other": {"anies": [{"name": "referenceToUnitGroupDataSet", "value": {"shortDescription": [{"value": "mol H^(+)-Äq.", "lang": "de"}], "type": "unit group data set", "refObjectId": "42e089ac-92bf-4bf2-8ca1-5fc40d18f2ed", "uri": "../unitgroups/42e089ac-92bf-4bf2-8ca1-5fc40d18f2ed.xml"}}, {"value": "0.0235", "module": "A1-A3"}, {"value": "8.28E-06", "module": "A5"}, {"value": "0", "module": "C1"}, {"value": "0.000157", "module": "C2"}, {"value": "0.00503", "module": "C3"}, {"value": "0", "module": "C4"}, {"value": "-0.00531", "module": "D"}]}}, {"referenceToLCIAMethodDataSet": {"shortDescription": [{"value": "Eutrophierungspotenzial Süßwasser (EP-freshwater)", "lang": "de"}, {"value": "Eutrophication potential aquatic freshwater (EP-freshwater)", "lang": "en"}], "type": "LCIA method data set", "refObjectId": "b53ec18f-7377-4ad3-86eb-cc3f4f276b2b", "uri": "../lciamethods/b53ec18f-7377-4ad3-86eb-cc3f4f276b2b.xml"}, "other": {"anies": [{"name": "referenceToUnitGroupDataSet", "value": {"shortDescription": [{"value": "kg PO_(4)-Äq.", "lang": "de"}], "type": "unit group data set", "refObjectId": "0429039d-a61d-4590-ba67-aa4a20a810a1", "uri": "../unitgroups/0429039d-a61d-4590-ba67-aa4a20a810a1.xml"}}, {"value": "0.000114", "module": "A1-A3"}, {"value": "2.89E-09", "module": "A5"}, {"value": "0", "module": "C1"}, {"value": "1.3E-07", "module": "C2"}, {"value": "3.56E-07", "module": "C3"}, {"value": "0", "module": "C4"}, {"value": "-5.25E-06", "module": "D"}]}}, {"referenceToLCIAMethodDataSet": {"shortDescription": [{"value": "Eutrophierungspotenzial Salzwasser (EP-marine)", "lang": "de"}, {"value": "Eutrophication potential aquatic marine (EP-marine)", "lang": "en"}], "type": "LCIA method data set", "refObjectId": "b5c619fa-def3-11e6-bf01-fe55135034f3", "uri": "../lciamethods/b5c619fa-def3-11e6-bf01-fe55135034f3.xml"}, "other": {"anies": [{"name": "referenceToUnitGroupDataSet", "value": {"shortDescription": [{"value": "kg N-Äq.", "lang": "de"}], "type": "unit group data set", "refObjectId": "d05bb823-ecdf-4686-8c40-bf1d9257859f", "uri": "../unitgroups/d05bb823-ecdf-4686-8c40-bf1d9257859f.xml"}}, {"value": "0.0101", "module": "A1-A3"}, {"value": "2.46E-06", "module": "A5"}, {"value": "0", "module": "C1"}, {"value": "7.31E-05", "module": "C2"}, {"value": "0.00226", "module": "C3"}, {"value": "0", "module": "C4"}, {"value": "-0.00152", "module": "D"}]}}, {"referenceToLCIAMethodDataSet": {"shortDescription": [{"value": "Eutrophierungspotenzial Land (EP-terrestrial)", "lang": "de"}, {"value": "Eutrophication potential terrestrial (EP-terrestrial)", "lang": "en"}], "type": "LCIA method data set", "refObjectId": "b5c614d2-def3-11e6-bf01-fe55135034f3", "uri": "../lciamethods/b5c614d2-def3-11e6-bf01-fe55135034f3.xml"}, "other": {"anies": [{"name": "referenceToUnitGroupDataSet", "value": {"shortDescription": [{"value": "mol N-Äq.", "lang": "de"}], "type": "unit group data set", "refObjectId": "71b4d617-0ec9-4d3f-b65e-e438940c2401", "uri": "../unitgroups/71b4d617-0ec9-4d3f-b65e-e438940c2401.xml"}}, {"value": "0.0957", "module": "A1-A3"}, {"value": "4.02E-05", "module": "A5"}, {"value": "0", "module": "C1"}, {"value": "0.000815", "module": "C2"}, {"value": "0.0273", "module": "C3"}, {"value": "0", "module": "C4"}, {"value": "-0.0163", "module": "D"}]}}, {"referenceToLCIAMethodDataSet": {"shortDescription": [{"value": "Bildungspotential für troposphärisches Ozon (POCP)", "lang": "de"}, {"value": "Formation potential of tropospheric ozone photochemical oxidants (POCP)", "lang": "en"}], "type": "LCIA method data set", "refObjectId": "b5c610fe-def3-11e6-bf01-fe55135034f3", "uri": "../lciamethods/b5c610fe-def3-11e6-bf01-fe55135034f3.xml"}, "other": {"anies": [{"name": "referenceToUnitGroupDataSet", "value": {"shortDescription": [{"value": "kg NMVOC-Äq.", "lang": "de"}], "type": "unit group data set", "refObjectId": "d27c25f8-fbc1-44c6-b47b-4adbae4199c6", "uri": "../unitgroups/d27c25f8-fbc1-44c6-b47b-4adbae4199c6.xml"}}, {"value": "0.0255", "module": "A1-A3"}, {"value": "5.96E-06", "module": "A5"}, {"value": "0", "module": "C1"}, {"value": "0.000142", "module": "C2"}, {"value": "0.00585", "module": "C3"}, {"value": "0", "module": "C4"}, {"value": "-0.00427", "module": "D"}]}}, {"referenceToLCIAMethodDataSet": {"shortDescription": [{"value": "Potenzial für den abiotischen Abbau nicht fossiler Ressourcen (ADPE)", "lang": "de"}, {"value": "Abiotic depletion potential for non fossil resources (ADPE)", "lang": "en"}], "type": "LCIA method data set", "refObjectId": "b2ad6494-c78d-11e6-9d9d-cec0c932ce01", "uri": "../lciamethods/b2ad6494-c78d-11e6-9d9d-cec0c932ce01.xml"}, "other": {"anies": [{"name": "referenceToUnitGroupDataSet", "value": {"shortDescription": [{"value": "kg Sb-Äq.", "lang": "de"}], "type": "unit group data set", "refObjectId": "54ccd2d9-a32a-4fc2-923d-f2c8c93e89d4", "uri": "../unitgroups/54ccd2d9-a32a-4fc2-923d-f2c8c93e89d4.xml"}}, {"value": "3.57E-06", "module": "A1-A3"}, {"value": "1.32E-10", "module": "A5"}, {"value": "0", "module": "C1"}, {"value": "3.89E-09", "module": "C2"}, {"value": "3.76E-08", "module": "C3"}, {"value": "0", "module": "C4"}, {"value": "-6.72E-07", "module": "D"}]}}, {"referenceToLCIAMethodDataSet": {"shortDescription": [{"value": "Potenzial für den abiotischen Abbau fossiler Brennstoffe (ADPF)", "lang": "de"}, {"value": "Abiotic depletion potential for fossil resources (ADPF)", "lang": "en"}], "type": "LCIA method data set", "refObjectId": "b2ad6110-c78d-11e6-9d9d-cec0c932ce01", "uri": "../lciamethods/b2ad6110-c78d-11e6-9d9d-cec0c932ce01.xml"}, "other": {"anies": [{"name": "referenceToUnitGroupDataSet", "value": {"shortDescription": [{"value": "MJ", "lang": "de"}], "type": "unit group data set", "refObjectId": "93a60a57-a3c8-11da-a746-0800200c9a66", "uri": "../unitgroups/93a60a57-a3c8-11da-a746-0800200c9a66.xml"}}, {"value": "205", "module": "A1-A3"}, {"value": "0.0172", "module": "A5"}, {"value": "0", "module": "C1"}, {"value": "0.585", "module": "C2"}, {"value": "3.71", "module": "C3"}, {"value": "0", "module": "C4"}, {"value": "-71.4", "module": "D"}]}}, {"referenceToLCIAMethodDataSet": {"shortDescription": [{"value": "Wassernutzung (WDP)", "lang": "de"}, {"value": "Water use (WDP)", "lang": "en"}], "type": "LCIA method data set", "refObjectId": "b2ad66ce-c78d-11e6-9d9d-cec0c932ce01", "uri": "../lciamethods/b2ad66ce-c78d-11e6-9d9d-cec0c932ce01.xml"}, "other": {"anies": [{"name": "referenceToUnitGroupDataSet", "value": {"shortDescription": [{"value": "m^(3) Welt-Äq. entzogen", "lang": "de"}], "type": "unit group data set", "refObjectId": "6ae2df01-888e-46c8-b17d-49fa3869b476", "uri": "../unitgroups/6ae2df01-888e-46c8-b17d-49fa3869b476.xml"}}, {"value": "4.7", "module": "A1-A3"}, {"value": "0.00505", "module": "A5"}, {"value": "0", "module": "C1"}, {"value": "0.000407", "module": "C2"}, {"value": "1.24", "module": "C3"}, {"value": "0", "module": "C4"}, {"value": "-0.308", "module": "D"}]}}, {"referenceToLCIAMethodDataSet": {"shortDescription": [{"value": "Auftreten von Krankheiten aufgrund von Feinstaubemissionen (PM)", "lang": "de"}, {"value": "Incidence of disease due to PM emissions (PM)", "lang": "en"}], "type": "LCIA method data set", "refObjectId": "b5c602c6-def3-11e6-bf01-fe55135034f3", "uri": "../lciamethods/b5c602c6-def3-11e6-bf01-fe55135034f3.xml"}, "other": {"anies": [{"name": "referenceToUnitGroupDataSet", "value": {"shortDescription": [{"value": "Krankheitsfälle", "lang": "de"}], "type": "unit group data set", "refObjectId": "3883559b-648f-4afc-8ba2-0bd24f3affa3", "uri": "../unitgroups/3883559b-648f-4afc-8ba2-0bd24f3affa3.xml"}}, {"module": "A1-A3"}, {"module": "A5"}, {"module": "C1"}, {"module": "C2"}, {"module": "C3"}, {"module": "C4"}, {"module": "D"}]}}, {"referenceToLCIAMethodDataSet": {"shortDescription": [{"value": "Wirkung durch Exposition des Menschen mit U235 (IR)", "lang": "de"}, {"value": "Human exposure efficiency relative to U235 (IR)", "lang": "en"}], "type": "LCIA method data set", "refObjectId": "b5c632be-def3-11e6-bf01-fe55135034f3", "uri": "../lciamethods/b5c632be-def3-11e6-bf01-fe55135034f3.xml"}, "other": {"anies": [{"name": "referenceToUnitGroupDataSet", "value": {"shortDescription": [{"value": "kBq U235-Äq.", "lang": "de"}], "type": "unit group data set", "refObjectId": "456b05bf-1415-44a9-9993-02452f554c09", "uri": "../unitgroups/456b05bf-1415-44a9-9993-02452f554c09.xml"}}, {"module": "A1-A3"}, {"module": "A5"}, {"module": "C1"}, {"module": "C2"}, {"module": "C3"}, {"module": "C4"}, {"module": "D"}]}}, {"referenceToLCIAMethodDataSet": {"shortDescription": [{"value": "Toxizitätsvergleichseinheit für Ökosysteme (ETP-fw)", "lang": "de"}, {"value": "Comparative toxic unit for ecosystems (ETP-fw)", "lang": "en"}], "type": "LCIA method data set", "refObjectId": "ee1082d1-b0f7-43ca-a1f0-21e2a4a74511", "uri": "../lciamethods/ee1082d1-b0f7-43ca-a1f0-21e2a4a74511.xml"}, "other": {"anies": [{"name": "referenceToUnitGroupDataSet", "value": {"shortDescription": [{"value": "CTUe", "lang": "de"}], "type": "unit group data set", "refObjectId": "aa959ded-f1eb-4efb-9c5c-2d60be36b3e6", "uri": "../unitgroups/aa959ded-f1eb-4efb-9c5c-2d60be36b3e6.xml"}}, {"module": "A1-A3"}, {"module": "A5"}, {"module": "C1"}, {"module": "C2"}, {"module": "C3"}, {"module": "C4"}, {"module": "D"}]}}, {"referenceToLCIAMethodDataSet": {"shortDescription": [{"value": "Toxizitätsvergleichseinheit für Menschen (krebserregend) (HTP-c)", "lang": "de"}, {"value": "Comparative toxic unit for humans (carcinogenic) (HTP-c)", "lang": "en"}], "type": "LCIA method data set", "refObjectId": "2299222a-bbd8-474f-9d4f-4dd1f18aea7c", "uri": "../lciamethods/2299222a-bbd8-474f-9d4f-4dd1f18aea7c.xml"}, "other": {"anies": [{"name": "referenceToUnitGroupDataSet", "value": {"shortDescription": [{"value": "CTUh", "lang": "de"}], "type": "unit group data set", "refObjectId": "d4c9523e-2d7e-49fd-8469-998f547d3a70", "uri": "../unitgroups/d4c9523e-2d7e-49fd-8469-998f547d3a70.xml"}}, {"module": "A1-A3"}, {"module": "A5"}, {"module": "C1"}, {"module": "C2"}, {"module": "C3"}, {"module": "C4"}, {"module": "D"}]}}, {"referenceToLCIAMethodDataSet": {"shortDescription": [{"value": "Toxizitätsvergleichseinheit für Menschen (nicht krebserregend) (HTP-nc)", "lang": "de"}, {"value": "Comparative toxic unit for humans (noncarcinogenic) (HTP-nc)", "lang": "en"}], "type": "LCIA method data set", "refObjectId": "3af763a5-b7a1-48c9-9cee-1f223481fcef", "uri": "../lciamethods/3af763a5-b7a1-48c9-9cee-1f223481fcef.xml"}, "other": {"anies": [{"name": "referenceToUnitGroupDataSet", "value": {"shortDescription": [{"value": "CTUh", "lang": "de"}], "type": "unit group data set", "refObjectId": "d4c9523e-2d7e-49fd-8469-998f547d3a70", "uri": "../unitgroups/d4c9523e-2d7e-49fd-8469-998f547d3a70.xml"}}, {"module": "A1-A3"}, {"module": "A5"}, {"module": "C1"}, {"module": "C2"}, {"module": "C3"}, {"module": "C4"}, {"module": "D"}]}}, {"referenceToLCIAMethodDataSet": {"shortDescription": [{"value": "Bodenqualitätsindex (SQP)", "lang": "de"}, {"value": "Soil quality index (SQP)", "lang": "en"}], "type": "LCIA method data set", "refObjectId": "b2ad6890-c78d-11e6-9d9d-cec0c932ce01", "uri": "../lciamethods/b2ad6890-c78d-11e6-9d9d-cec0c932ce01.xml"}, "other": {"anies": [{"name": "referenceToUnitGroupDataSet", "value": {"shortDescription": [{"value": "SQP", "lang": "de"}], "type": "unit group data set", "refObjectId": "f130951c-e67f-4f7f-8dd4-665de3974e18", "uri": "../unitgroups/f130951c-e67f-4f7f-8dd4-665de3974e18.xml"}}, {"module": "A1-A3"}, {"module": "A5"}, {"module": "C1"}, {"module": "C2"}, {"module": "C3"}, {"module": "C4"}, {"module": "D"}]}}]}, "otherAttributes": {"{http://www.indata.network/EPD/2019}epd-version": "1.2"}, "version": "1.1", "locations": "../ILCDLocations.xml"}