{"processInformation": {"dataSetInformation": {"UUID": "67b90240-2d80-4fd5-a1d6-b3e6fc630a20", "name": {"baseName": [{"value": "Tufted wall-to-wall carpet with a pile material of PA 6 Econyl® with 100% recycled content and a felt backing of 280 g/m2 PET", "lang": "en"}, {"value": "Getuftete Bahnenware mit einem Polmaterial aus 100% recyceltem Polyamid 6 Econyl® mit einem Vliesrücken aus 280 g/m2 Polyester", "lang": "de"}], "functionalUnitFlowProperties": [{"lang": "en"}]}, "classificationInformation": {"classification": [{"class": [{"value": "Kunststoffe", "level": 0, "classId": "6"}, {"value": "Bodenbeläge", "level": 1, "classId": "6.2"}, {"value": "Textile Bodenbeläge", "level": 2, "classId": "6.2.05"}], "name": "OEKOBAU.DAT"}, {"class": [{"value": "02 Building products", "level": 0}, {"value": "Floor coverings", "level": 1}, {"value": "Floor coverings", "level": 2}], "name": "IBUCategories"}]}, "generalComment": [{"value": "The declaration applies to tufted wall-to-wall carpet having a surface pile of 100% recycled solution dyed polyamide 6 with a maximum total pile weight of 1270 g/m2. The backing of the carpet consists of a felt backing of 280 g/m2 PET with 100% recycled content. The total recycled content of the carpet is 60%. The chromojet printing system allows the creation of various designs.", "lang": "en"}, {"value": "Die Deklaration gilt für getuftete Teppichböden mit einem Oberflächenflor aus 100% recyceltem lösungsgefärbtem Polyamid 6 mit einem maximalen Gesamtpolgewicht von 1270 g/m2. Der Teppichrücken besteht aus einem Filzrücken aus 280 g/m2 PET mit 100% recyceltem Inhalt. Der gesamte Recyclinganteil des Teppichs beträgt 60%. Das Chromojet-Drucksystem ermöglicht die Gestaltung verschiedener Designs.", "lang": "de"}], "other": {"anies": [{"scenario": [{"description": [{"value": "Deponie", "lang": "en"}, {"value": "100% Deponie", "lang": "de"}], "name": "S1", "default": true}, {"description": [{"value": "MVA", "lang": "en"}, {"value": "100% MVA", "lang": "de"}], "name": "S2"}, {"description": [{"value": "Zementwerk", "lang": "en"}, {"value": "100% Zementwerk", "lang": "de"}], "name": "S3"}]}]}}, "quantitativeReference": {"referenceToReferenceFlow": [0]}, "time": {"referenceYear": 2023, "dataSetValidUntil": 2028, "other": {"anies": [{"name": "publicationDateOfEPD", "value": 1683244800000}]}}, "geography": {"locationOfOperationSupplyOrProduction": {"location": "RER"}}, "technology": {"technologyDescriptionAndIncludedProcesses": [{"value": "Tufted carpet tiles having a pile material of 100 % recycled polyamide 6 and a felt backing of 100% recycled PET.", "lang": "en"}, {"value": "Getuftete Teppichfliesen mit einem Polmaterial aus 100 % recyceltem Polyamid 6 und einem Filzrücken aus 100 % recyceltem PET. \nTechnische Daten: \nProdukt Form: Bahnenware auf Rollen\nArt der Herstellung: Gewebter Teppichboden\nFärbemethode: Spritzdruckverfahren\nGarntyp: Polyamid 6\nZweitrücken: PET Vliesrücken\nPoleinsatzgewicht:  max. 1270 g/m²\nGesamtgewicht des Teppichs: max. 2570 g/m²  \nDeklarierte Einheit: \nDie angegebene Einheit bezieht sich auf 1 m²  produzierten textilen Bodenbelag. Der Output von Modul A5 \"Montage\" ist 1 m² verlegter textiler Bodenbelag. Die Rohdichte beträgt 233 g/m².", "lang": "de"}], "technologicalApplicability": [{"value": "The use class of the specific product as defined in EN 1307 can be found in the Product Information System (PRODIS) using the PRODIS registration number of the product.", "lang": "en"}, {"value": "Die in der EN 1307 definierte Verwendungsklasse des jeweiligen Produkts finden Sie im Produktinformationssystem (PRODIS) unter Verwendung der PRODIS-Registrierungsnummer des Produkts.", "lang": "de"}]}}, "modellingAndValidation": {"LCIMethodAndAllocation": {"typeOfDataSet": "EPD", "referenceToLCAMethodDetails": [{"shortDescription": [{"value": "Floor coverings.pdf", "lang": "en"}], "type": "source data set", "refObjectId": "bbbba1fd-3f29-43b1-8ea9-af51eb2b9dd7"}], "other": {"anies": [{"name": "subType", "value": "average dataset"}]}}, "dataSourcesTreatmentAndRepresentativeness": {"referenceToDataSource": [{"shortDescription": [{"value": "GaBi Database (all versions)", "lang": "en"}], "type": "source data set", "refObjectId": "28d74cc0-db8b-4d7e-bc44-5f6d56ce0c4a"}, {"shortDescription": [{"value": "GaBi Database Edition 2022, CUP 2022.02", "lang": "en"}], "type": "source data set", "refObjectId": "94f442cb-662e-43ea-a792-4b0a35132e93"}], "useAdviceForDataSet": [{"value": "Scope: \nThe manufacturer declaration applies to tufted wall-to-wall carpet with a PET felt backing, a pile material of PA 6 with 100% recycled content and a maximum total pile weight of 1270 g/m2. The products are produced in Oelsnitz/Vogtl., Germany.\nLCA results for products with a maximum total pile weight of 750 g/m2 can be taken from the corresponding tables of the annexe. Specific data for every product within the declared group of products in relation to its total pile weight can be calculated by using equation 1 given in the annexe (see annexe chapter: 'General Information on the annexe'). The declaration is only valid in conjunction with a valid GUT-PRODIS license of the product. \nSystem boundary: \nType of EPD:\nCradle-to-gate with options, module C1-C4, module D, and additional modules A4, A5, B1, B2.\nSystem boundaries of modules A, B, C, D:\nModules C3, C4 and D are indicated separately for three end-of-life scenarios:\n1 - landfill disposal\n2 - municipal waste incineration\n3 - recovery in a cement plant\n\nA1-A3 Production:\nEnergy supply and production of the basic material, processing of secondary material, auxiliary material, transport of the material to the manufacturing site, emissions, waste water treatment, packaging material and waste processing up to the landfill disposal of residual waste (except radioactive waste). Benefits for generated electricity and steam due to the incineration of production waste are aggregated. Biogenic carbon that is stored in renewable material (packaging paper) is taken into account as well as the associated carbon dioxide uptake from the air from which this biogenic carbon comes.\n\nA4 Transport:\nTransport of the packed textile floor covering from factory gate to the place of installation.\n\nA5 Installation:\nInstallation of the textile floor covering, processing of installation waste and packaging waste up to the landfill disposal of residual waste (except radioactive waste), the production of the amount of carpet that occurs as installation waste including its transport to the place of installation.\nGenerated electricity and steam due to the incineration of waste are listed in the result table as exported energy. Biogenic carbon that is stored in renewable materials in packaging paper is released as carbon dioxide emissions into the air at the end of life in module A5.\nPreparation of the floor and auxiliary materials (adhesives, fixing agents, PET connectors) are beyond the system boundaries and not taken into account.\n\nB1 Use:\nIndoor emissions during the use stage. After the first year, no product-related Volatile Organic Compound (VOC) emissions are relevant due to known VOC decay curves of the product.\n\nB2 Maintenance:\nCleaning of the textile floor covering for a period of 1 year: Vacuum cleaning – electricity supply\nWet cleaning – electricity, water consumption, production of the cleaning agent, waste water treatment. The declared values in this module have to be multiplied by the assumed\nservice life of the floor covering in the building in question.\n\nB3 - B5:\nThe modules are not relevant within the assumed reference service life of 10 years.\n\nB6 - B7:\nNo energy and water input are required for the operation of the carpet in the use stage. The modules do not cause any environmental impact.\n\nC1 De-construction:\nThe floor covering is de-constructed manually and no additional environmental impact is caused.\n\nC2 Transport:\nTransport of the carpet waste to a landfill, to the municipal waste incineration plant (MWI) or to the waste collection facility for recycling.\n\nC3 Waste processing:\nC3-1: Landfill disposal needs no waste processing. \nC3-2: Impact from waste incineration (plant with R1>0.6), generated electricity and steam are listed in the result table as exported energy.\nC3-3:\nCollection of the carpet waste for recovery in the cement industry, waste processing (granulating), transport to the cement plant, emissions from the incineration.\n\nC4 Disposal\nC4-1: Impact from landfill disposal,\nC4-2: The carpet waste leaves the system in \nmodule C3-2,\nC4-3: The pre-processed carpet waste leaves the system in module C3-3.\n\nD Recycling potential:\nCalculated benefits result from materials exclusive secondary materials (net materials).\nD-A5: Benefits for generated energy due to incineration of packaging and installation waste (incineration plant with R1 > 0.6), \nD-1: Benefits for generated energy due to landfill disposal of carpet waste at the end-of-life,\nD-2: Benefits for generated energy due to incineration of carpet waste at the end-of-life (incineration plant with R1 > 0.6),\nD-3: Benefits for saved fossil energy and saved inorganic material due to recovery of the carpet in a cement plant.", "lang": "en"}, {"value": "Gültigkeitsbereich: \nDie Herstellererklärung gilt für getuftete Teppichböden mit einem PET-Filzrücken, einem Polmaterial aus PA 6 mit 100 % recyceltem Anteil und einem maximalen Gesamtpolgewicht von 1270 g/m2. Die Produkte werden in Oelsnitz/Vogtl., Deutschland, hergestellt. Die LCA-Ergebnisse für Produkte mit einem maximalen Gesamtpolgewicht von 750 g/m2 können den entsprechenden Tabellen im Anhang entnommen werden. Spezifische Daten für jedes Produkt innerhalb der deklarierten Produktgruppe in Bezug auf sein Gesamtflorgewicht können mit Hilfe der Gleichung 1 im Anhang berechnet werden (siehe Kapitel \"Allgemeine Informationen zum Anhang\"). Die Erklärung ist nur in Verbindung mit einer gültigen GUT-PRODIS-Lizenz für das Produkt gültig. \nSystemgrenze: \nArt der EPD: Cradle-to-Gate mit Optionen, Modul C1-C4, Modul D und zusätzliche Module A4, A5, B1, B2.\nSystemgrenzen der Module A, B, C, D: Die Module C3, C4 und D sind separat für drei End-of-Life-Szenarien angegeben: 1 - Deponierung 2 - Verbrennung von Siedlungsabfällen 3 - Verwertung in einem Zementwerk A1-A3 Produktion: Energieversorgung und Produktion des Ausgangsmaterials, Verarbeitung von Sekundärmaterial, Hilfsstoffen, Transport des Materials zur Produktionsstätte, Emissionen, Abwasserbehandlung, Verpackungsmaterial und Abfallverarbeitung bis hin zur Deponierung von Restmüll (außer radioaktivem Abfall). Die Vorteile für die Erzeugung von Strom und Dampf durch die Verbrennung von Produktionsabfällen werden zusammengerechnet. Biogener Kohlenstoff, der in erneuerbarem Material (Verpackungspapier) gespeichert ist, wird ebenso berücksichtigt wie die damit verbundene Kohlendioxid-Aufnahme aus der Luft, aus der dieser biogene Kohlenstoff stammt. A4 Transport: Transport des verpackten textilen Bodenbelags vom Werkstor zum Verlegeort.\n\nA5 Verlegung: Verlegung des textilen Bodenbelags, Verarbeitung von Verlegeabfällen und Verpackungsabfällen bis zur Deponierung von Restabfällen (außer radioaktiven Abfällen), die Herstellung der als Verlegeabfälle anfallenden Teppichbodenmenge einschließlich ihres Transports zum Verlegeort. Durch die Verbrennung von Abfällen erzeugter Strom und Dampf werden in der Ergebnistabelle als exportierte Energie aufgeführt. Biogener Kohlenstoff, der in erneuerbaren Materialien in Verpackungspapier gespeichert ist, wird am Ende der Lebensdauer in Modul A5 als Kohlendioxidemissionen in die Luft abgegeben. Die Vorbereitung des Bodens und die Hilfsmaterialien (Klebstoffe, Fixiermittel, PET-Verbindungsstücke) liegen außerhalb der Systemgrenzen und werden nicht berücksichtigt. B1 Nutzung: Emissionen in Innenräumen während der Nutzungsphase. Nach dem ersten Jahr sind aufgrund der bekannten VOC-Abbaukurven des Produkts keine produktbezogenen Emissionen flüchtiger organischer Verbindungen (VOC) relevant. B2 Pflege: Reinigung des textilen Bodenbelags für einen Zeitraum von 1 Jahr: Staubsaugen - Stromzufuhr Nassreinigung - Strom, Wasserverbrauch, Herstellung des Reinigungsmittels, Abwasseraufbereitung. Die angegebenen Werte in diesem Modul müssen mit der angenommenen Nutzungsdauer des Bodenbelags im jeweiligen Gebäude multipliziert werden. B3 - B5: Die Module sind innerhalb der angenommenen Referenznutzungsdauer von 10 Jahren nicht relevant. B6 - B7: Für den Betrieb des Teppichbodens in der Nutzungsphase ist kein Energie- und Wassereinsatz erforderlich. Die Module verursachen keine Umweltauswirkungen. C1 Rückbau: Der Rückbau des Bodenbelags erfolgt manuell und verursacht keine zusätzlichen Umweltauswirkungen. C2 Transport: Transport des Teppichabfalls zu einer Deponie, zur kommunalen Müllverbrennungsanlage (KVA) oder zur Abfallsammelstelle für das Recycling. C3 Abfallverarbeitung: C3-1: Die Deponierung erfordert keine Abfallverarbeitung. \nC3-2: Auswirkungen aus der Abfallverbrennung (Anlage mit R1>0,6), erzeugter Strom und Dampf werden in der Ergebnistabelle als exportierte Energie aufgeführt. C3-3: Sammlung der Teppichabfälle zur Verwertung in der Zementindustrie, Abfallverarbeitung (Granulierung), Transport zum Zementwerk, Emissionen aus der Verbrennung. C4 Entsorgung C4-1: Auswirkungen aus der Deponieentsorgung, C4-2: Die Teppichabfälle verlassen das System in Modul C3-2, C4-3: Die vorverarbeiteten Teppichabfälle verlassen das System in Modul C3-3.\n\nD Recyclingpotenzial: Der berechnete Nutzen ergibt sich aus den Materialien ohne Sekundärmaterialien (Nettomaterialien). D-A5: Nutzen für die erzeugte Energie durch die Verbrennung von Verpackungs- und Installationsabfällen (Verbrennungsanlage mit R1 > 0.6), D-1: Nutzen für erzeugte Energie aufgrund der Deponierung von Teppichabfällen am Ende der Lebensdauer, D-2: Nutzen für erzeugte Energie aufgrund der Verbrennung von Teppichabfällen am Ende der Lebensdauer (Verbrennungsanlage mit R1 > 0,6), D-3: Nutzen für eingesparte fossile Energie und eingespartes anorganisches Material aufgrund der Verwertung des Teppichs in einem Zementwerk.", "lang": "de"}], "other": {"anies": [{"name": "referenceToOriginalEPD", "value": {"shortDescription": {"value": "Tufted wall-to-wall carpet with a pile material of PA 6 Econyl® with 100% recycled content and a felt backing of 280 g/m2 PET.pdf", "defaultValue": "Tufted wall-to-wall carpet with a pile material of PA 6 Econyl® with 100% recycled content and a felt backing of 280 g/m2 PET.pdf", "lstrings": [{"lang": "en", "value": "Tufted wall-to-wall carpet with a pile material of PA 6 Econyl® with 100% recycled content and a felt backing of 280 g/m2 PET.pdf"}]}, "type": "source data set", "uuid": {"uuid": "ad780031-da02-4eaa-a3ad-8833e5146aec"}, "refObjectId": "ad780031-da02-4eaa-a3ad-8833e5146aec", "resourceURLs": ["https://oekobaudat.de/OEKOBAU.DAT/resource/sources/ad780031-da02-4eaa-a3ad-8833e5146aec/Tufted_wall-to-wall_carpet_with_a_pile_material_of_PA_6_Econyl_with_100_recycled_content_and_a_felt_backing_of_280_gm2_PET_19228.pdf?version=00.04.000"]}}]}}, "validation": {"review": [{"referenceToNameOfReviewerAndInstitution": [{"shortDescription": [{"value": "Institut Bauen und Umwelt e. V.", "lang": "en"}], "type": "contact data set", "refObjectId": "d111dbec-b024-4be5-86c5-752d6eb2cf95", "uri": "../contacts/d111dbec-b024-4be5-86c5-752d6eb2cf95.xml"}], "type": "Accredited third party review"}]}, "complianceDeclarations": {"compliance": [{"referenceToComplianceSystem": {"shortDescription": [{"value": "DIN EN 15804+A2", "lang": "en"}], "type": "source data set", "refObjectId": "c0016b33-8cf7-415c-ac6e-deba0d21440d", "uri": "../sources/c0016b33-8cf7-415c-ac6e-deba0d21440d.xml"}}, {"referenceToComplianceSystem": {"shortDescription": [{"value": "ISO 14025", "lang": "en"}], "type": "source data set", "refObjectId": "4f2eb655-6e44-4874-a95a-e28f5442cd4d", "uri": "../sources/4f2eb655-6e44-4874-a95a-e28f5442cd4d.xml"}}]}}, "administrativeInformation": {"commissionerAndGoal": {"referenceToCommissioner": [{"shortDescription": [{"value": "Halbmond Teppichwerke GmbH", "lang": "en"}], "type": "contact data set", "refObjectId": "46ec152c-deb0-4a9e-ba8b-2e5325c1f984", "uri": "../contacts/46ec152c-deb0-4a9e-ba8b-2e5325c1f984.xml"}]}, "dataGenerator": {"referenceToPersonOrEntityGeneratingTheDataSet": [{"shortDescription": [{"value": "Gemeinschaft umweltfreundlicher Teppichboden (GUT) e.V.", "lang": "en"}], "type": "contact data set", "refObjectId": "1e593d93-ef5b-4ddc-9b55-f58cf8960f3e", "uri": "../contacts/1e593d93-ef5b-4ddc-9b55-f58cf8960f3e.xml"}]}, "dataEntryBy": {"timeStamp": 1683244800000, "referenceToDataSetFormat": [{"shortDescription": [{"value": "ILCD Format", "lang": "en"}], "type": "source data set", "refObjectId": "a97a0155-0234-4b87-b4ce-a45da52f2a40", "uri": "../sources/a97a0155-0234-4b87-b4ce-a45da52f2a40.xml"}, {"shortDescription": [{"value": "EPD-Datenformaterweiterungen v1.2", "lang": "de"}, {"value": "EPD Data Format Extensions v1.2", "lang": "en"}], "type": "source data set", "refObjectId": "a29449fd-aa2f-4de8-b5d7-4b06b43c6fde", "uri": "../sources/a29449fd-aa2f-4de8-b5d7-4b06b43c6fde.xml"}]}, "publicationAndOwnership": {"dataSetVersion": "00.02.000", "referenceToRegistrationAuthority": {"shortDescription": [{"value": "Institut Bauen und Umwelt e. V.", "lang": "en"}], "type": "contact data set", "refObjectId": "d111dbec-b024-4be5-86c5-752d6eb2cf95", "uri": "../contacts/d111dbec-b024-4be5-86c5-752d6eb2cf95.xml"}, "registrationNumber": "EPD-HBM-20230145-CBC1-EN", "referenceToOwnershipOfDataSet": {"shortDescription": [{"value": "Halbmond Teppichwerke GmbH", "lang": "en"}], "type": "contact data set", "refObjectId": "46ec152c-deb0-4a9e-ba8b-2e5325c1f984", "uri": "../contacts/46ec152c-deb0-4a9e-ba8b-2e5325c1f984.xml"}, "copyright": true, "licenseType": "Free of charge for all users and uses", "accessRestrictions": [{"value": "None", "lang": "en"}], "other": {"anies": [{"name": "referenceToPublisher", "value": {"shortDescription": [{"value": "Institut Bauen und Umwelt e. V.", "lang": "en"}], "type": "contact data set", "refObjectId": "d111dbec-b024-4be5-86c5-752d6eb2cf95", "uri": "../contacts/d111dbec-b024-4be5-86c5-752d6eb2cf95.xml"}}]}}}, "exchanges": {"exchange": [{"dataSetInternalID": 0, "referenceToFlowDataSet": {"shortDescription": [{"value": "Tufted wall-to-wall carpet with a pile material of PA 6 Econyl® with 100% recycled content and a felt backing of 280 g/m2 PET (Getuftete Bahnenware, Polmaterial 100% recyceltes PA6 mit PET Vliesrücken)", "lang": "en"}], "type": "flow data set", "refObjectId": "ca34437f-a3bd-32fc-3b0d-b72212f704d6", "uri": "../flows/ca34437f-a3bd-32fc-3b0d-b72212f704d6.xml"}, "meanAmount": 1.0, "referencesToDataSource": {}, "referenceFlow": true, "resolvedFlowVersion": "00.02.000", "resultingflowAmount": 1.0, "flowProperties": [{"name": [{"lang": "en", "value": "Area"}, {"lang": "de", "value": "Fläche"}], "uuid": "93a60a56-a3c8-19da-a746-0800200c9a66", "referenceFlowProperty": true, "meanValue": 1.0, "referenceUnit": "qm", "unitGroupUUID": "c20a03d7-bd90-4569-bc94-66cfd364dfc8"}], "materialProperties": [{"name": "layer thickness", "value": "0.011", "unit": "m", "unitDescription": "meters"}, {"name": "grammage", "value": "2.57", "unit": "kg/m^2", "unitDescription": "kilograms per square meter"}], "typeOfFlow": "Product flow", "classification": {"classHierarchy": "Kunststoffe / Bodenbeläge / Textile Bodenbeläge", "name": "OEKOBAU.DAT"}}, {"dataSetInternalID": 1, "referenceToFlowDataSet": {"shortDescription": [{"value": "Renewable primary energy as energy carrier (PERE)", "lang": "en"}, {"value": "Erneuerbare Primärenergie als Energieträger (PERE)", "lang": "de"}], "type": "flow data set", "refObjectId": "20f32be5-0398-4288-9b6d-accddd195317", "uri": "../flows/20f32be5-0398-4288-9b6d-accddd195317.xml"}, "exchange direction": "INPUT", "other": {"anies": [{"name": "referenceToUnitGroupDataSet", "value": {"shortDescription": [{"value": "MJ", "lang": "en"}], "type": "unit group data set", "refObjectId": "93a60a57-a3c8-11da-a746-0800200c9a66", "uri": "../unitgroups/93a60a57-a3c8-11da-a746-0800200c9a66.xml"}}, {"value": "67.8", "module": "A1-A3"}, {"value": "0.117", "module": "A4"}, {"value": "6.2", "module": "A5"}, {"value": "0", "module": "B1"}, {"value": "3.68", "module": "B2"}, {"value": "0", "module": "C1"}, {"value": "0.00661", "module": "C2"}, {"value": "0.314", "module": "C3", "scenario": "S2"}, {"value": "0.463", "module": "C3", "scenario": "S3"}, {"value": "0.213", "module": "C4"}, {"value": "-0.119", "module": "D", "scenario": "S0"}, {"value": "0", "module": "D", "scenario": "S1"}, {"value": "-0.779", "module": "D", "scenario": "S2"}, {"value": "-0.227", "module": "D", "scenario": "S3"}]}, "resolvedFlowVersion": "38.00.000", "flowProperties": [], "typeOfFlow": "Other flow", "classification": {"classHierarchy": "Quantities", "name": "GaBiCategories"}}, {"dataSetInternalID": 2, "referenceToFlowDataSet": {"shortDescription": [{"value": "Renewable primary energy resources as material utilization (PERM)", "lang": "en"}, {"value": "Erneuerbare Primärenergie zur stofflichen Nutzung (PERM)", "lang": "de"}], "type": "flow data set", "refObjectId": "fb3ec0de-548d-4508-aea5-00b73bf6f702", "uri": "../flows/fb3ec0de-548d-4508-aea5-00b73bf6f702.xml"}, "exchange direction": "INPUT", "other": {"anies": [{"name": "referenceToUnitGroupDataSet", "value": {"shortDescription": [{"value": "MJ", "lang": "en"}], "type": "unit group data set", "refObjectId": "93a60a57-a3c8-11da-a746-0800200c9a66", "uri": "../unitgroups/93a60a57-a3c8-11da-a746-0800200c9a66.xml"}}, {"value": "0.059", "module": "A1-A3"}, {"value": "0", "module": "A4"}, {"value": "-0.059", "module": "A5"}, {"value": "0", "module": "B1"}, {"value": "0", "module": "B2"}, {"value": "0", "module": "C1"}, {"value": "0", "module": "C2"}, {"value": "0", "module": "C3", "scenario": "S2"}, {"value": "0", "module": "C3", "scenario": "S3"}, {"value": "0", "module": "C4"}, {"value": "0", "module": "D", "scenario": "S0"}, {"value": "0", "module": "D", "scenario": "S1"}, {"value": "0", "module": "D", "scenario": "S2"}, {"value": "0", "module": "D", "scenario": "S3"}]}, "resolvedFlowVersion": "38.00.000", "flowProperties": [], "typeOfFlow": "Other flow", "classification": {"classHierarchy": "Quantities", "name": "GaBiCategories"}}, {"dataSetInternalID": 3, "referenceToFlowDataSet": {"shortDescription": [{"value": "Total use of renewable primary energy resources (PERT)", "lang": "en"}, {"value": "Total erneuerbare Primärenergie (PERT)", "lang": "de"}], "type": "flow data set", "refObjectId": "53f97275-fa8a-4cdd-9024-65936002acd0", "uri": "../flows/53f97275-fa8a-4cdd-9024-65936002acd0.xml"}, "exchange direction": "INPUT", "other": {"anies": [{"name": "referenceToUnitGroupDataSet", "value": {"shortDescription": [{"value": "MJ", "lang": "en"}], "type": "unit group data set", "refObjectId": "93a60a57-a3c8-11da-a746-0800200c9a66", "uri": "../unitgroups/93a60a57-a3c8-11da-a746-0800200c9a66.xml"}}, {"value": "67.8", "module": "A1-A3"}, {"value": "0.117", "module": "A4"}, {"value": "6.14", "module": "A5"}, {"value": "0", "module": "B1"}, {"value": "3.68", "module": "B2"}, {"value": "0", "module": "C1"}, {"value": "0.00661", "module": "C2"}, {"value": "0.314", "module": "C3", "scenario": "S2"}, {"value": "0.463", "module": "C3", "scenario": "S3"}, {"value": "0.213", "module": "C4"}, {"value": "-0.119", "module": "D", "scenario": "S0"}, {"value": "0", "module": "D", "scenario": "S1"}, {"value": "-0.779", "module": "D", "scenario": "S2"}, {"value": "-0.227", "module": "D", "scenario": "S3"}]}, "resolvedFlowVersion": "38.00.000", "flowProperties": [], "typeOfFlow": "Other flow", "classification": {"classHierarchy": "Quantities / Environmental quantities / EPD EN 15804 / LCI indicators", "name": "GaBiCategories"}}, {"dataSetInternalID": 4, "referenceToFlowDataSet": {"shortDescription": [{"value": "Non renewable primary energy as energy carrier (PENRE)", "lang": "en"}, {"value": "Nicht-erneuerbare Primärenergie als Energieträger (PENRE)", "lang": "de"}], "type": "flow data set", "refObjectId": "ac857178-2b45-46ec-892a-a9a4332f0372", "uri": "../flows/ac857178-2b45-46ec-892a-a9a4332f0372.xml"}, "exchange direction": "INPUT", "other": {"anies": [{"name": "referenceToUnitGroupDataSet", "value": {"shortDescription": [{"value": "MJ", "lang": "en"}], "type": "unit group data set", "refObjectId": "93a60a57-a3c8-11da-a746-0800200c9a66", "uri": "../unitgroups/93a60a57-a3c8-11da-a746-0800200c9a66.xml"}}, {"value": "92.6", "module": "A1-A3"}, {"value": "2.07", "module": "A4"}, {"value": "9.9", "module": "A5"}, {"value": "0", "module": "B1"}, {"value": "5.9", "module": "B2"}, {"value": "0", "module": "C1"}, {"value": "0.116", "module": "C2"}, {"value": "11.9", "module": "C3", "scenario": "S2"}, {"value": "12.4", "module": "C3", "scenario": "S3"}, {"value": "2.6", "module": "C4"}, {"value": "-0.445", "module": "D", "scenario": "S0"}, {"value": "0", "module": "D", "scenario": "S1"}, {"value": "-2.99", "module": "D", "scenario": "S2"}, {"value": "-9.64", "module": "D", "scenario": "S3"}]}, "resolvedFlowVersion": "38.00.000", "flowProperties": [], "typeOfFlow": "Other flow", "classification": {"classHierarchy": "Quantities", "name": "GaBiCategories"}}, {"dataSetInternalID": 5, "referenceToFlowDataSet": {"shortDescription": [{"value": "Non renewable primary energy as material utilization (PENRM)", "lang": "en"}, {"value": "Nicht-erneuerbare Primärenergie zur stofflichen Nutzung (PENRM)", "lang": "de"}], "type": "flow data set", "refObjectId": "1421caa0-679d-4bf4-b282-0eb850ccae27", "uri": "../flows/1421caa0-679d-4bf4-b282-0eb850ccae27.xml"}, "exchange direction": "INPUT", "other": {"anies": [{"name": "referenceToUnitGroupDataSet", "value": {"shortDescription": [{"value": "MJ", "lang": "en"}], "type": "unit group data set", "refObjectId": "93a60a57-a3c8-11da-a746-0800200c9a66", "uri": "../unitgroups/93a60a57-a3c8-11da-a746-0800200c9a66.xml"}}, {"value": "10.061", "module": "A1-A3"}, {"value": "0", "module": "A4"}, {"value": "-0.301", "module": "A5"}, {"value": "0", "module": "B1"}, {"value": "0", "module": "B2"}, {"value": "0", "module": "C1"}, {"value": "0", "module": "C2"}, {"value": "-9.76", "module": "C3", "scenario": "S2"}, {"value": "-9.76", "module": "C3", "scenario": "S3"}, {"value": "0", "module": "C4"}, {"value": "0", "module": "D", "scenario": "S0"}, {"value": "0", "module": "D", "scenario": "S1"}, {"value": "0", "module": "D", "scenario": "S2"}, {"value": "0", "module": "D", "scenario": "S3"}]}, "resolvedFlowVersion": "38.00.000", "flowProperties": [], "typeOfFlow": "Other flow", "classification": {"classHierarchy": "Quantities", "name": "GaBiCategories"}}, {"dataSetInternalID": 6, "referenceToFlowDataSet": {"shortDescription": [{"value": "Total use of non renewable primary energy resources (PENRT)", "lang": "en"}, {"value": "Total nicht erneuerbare Primärenergie (PENRT)", "lang": "de"}], "type": "flow data set", "refObjectId": "06159210-646b-4c8d-8583-da9b3b95a6c1", "uri": "../flows/06159210-646b-4c8d-8583-da9b3b95a6c1.xml"}, "exchange direction": "INPUT", "other": {"anies": [{"name": "referenceToUnitGroupDataSet", "value": {"shortDescription": [{"value": "MJ", "lang": "en"}], "type": "unit group data set", "refObjectId": "93a60a57-a3c8-11da-a746-0800200c9a66", "uri": "../unitgroups/93a60a57-a3c8-11da-a746-0800200c9a66.xml"}}, {"value": "102", "module": "A1-A3"}, {"value": "2.07", "module": "A4"}, {"value": "9.6", "module": "A5"}, {"value": "0", "module": "B1"}, {"value": "5.9", "module": "B2"}, {"value": "0", "module": "C1"}, {"value": "0.116", "module": "C2"}, {"value": "2.11", "module": "C3", "scenario": "S2"}, {"value": "2.65", "module": "C3", "scenario": "S3"}, {"value": "2.6", "module": "C4"}, {"value": "-0.445", "module": "D", "scenario": "S0"}, {"value": "0", "module": "D", "scenario": "S1"}, {"value": "-2.99", "module": "D", "scenario": "S2"}, {"value": "-9.64", "module": "D", "scenario": "S3"}]}, "resolvedFlowVersion": "38.00.000", "flowProperties": [], "typeOfFlow": "Other flow", "classification": {"classHierarchy": "Quantities / Environmental quantities / EPD EN 15804 / LCI indicators", "name": "GaBiCategories"}}, {"dataSetInternalID": 7, "referenceToFlowDataSet": {"shortDescription": [{"value": "Use of secondary material (SM)", "lang": "en"}, {"value": "Einsatz von Sekundärstoffen (SM)", "lang": "de"}], "type": "flow data set", "refObjectId": "c6a1f35f-2d09-4f54-8dfb-97e502e1ce92", "uri": "../flows/c6a1f35f-2d09-4f54-8dfb-97e502e1ce92.xml"}, "exchange direction": "INPUT", "other": {"anies": [{"name": "referenceToUnitGroupDataSet", "value": {"shortDescription": [{"value": "kg", "lang": "en"}], "type": "unit group data set", "refObjectId": "ad38d542-3fe9-439d-9b95-2f5f7752acaf", "uri": "../unitgroups/ad38d542-3fe9-439d-9b95-2f5f7752acaf.xml"}}, {"value": "1.72", "module": "A1-A3"}, {"value": "0", "module": "A4"}, {"value": "0.155", "module": "A5"}, {"value": "0", "module": "B1"}, {"value": "0", "module": "B2"}, {"value": "0", "module": "C1"}, {"value": "0", "module": "C2"}, {"value": "0", "module": "C3", "scenario": "S2"}, {"value": "0", "module": "C3", "scenario": "S3"}, {"value": "0", "module": "C4"}, {"value": "0", "module": "D", "scenario": "S0"}, {"value": "0", "module": "D", "scenario": "S1"}, {"value": "0", "module": "D", "scenario": "S2"}, {"value": "0.333", "module": "D", "scenario": "S3"}]}, "resolvedFlowVersion": "38.00.000", "flowProperties": [], "typeOfFlow": "Other flow", "classification": {"classHierarchy": "Quantities / Environmental quantities / EPD EN 15804 / LCI indicators", "name": "GaBiCategories"}}, {"dataSetInternalID": 8, "referenceToFlowDataSet": {"shortDescription": [{"value": "Use of renewable secondary fuels (RSF)", "lang": "en"}, {"value": "Erneuerbare Sekundärbrennstoffe (RSF)", "lang": "de"}], "type": "flow data set", "refObjectId": "64333088-a55f-4aa2-9a31-c10b07816787", "uri": "../flows/64333088-a55f-4aa2-9a31-c10b07816787.xml"}, "exchange direction": "INPUT", "other": {"anies": [{"name": "referenceToUnitGroupDataSet", "value": {"shortDescription": [{"value": "MJ", "lang": "en"}], "type": "unit group data set", "refObjectId": "93a60a57-a3c8-11da-a746-0800200c9a66", "uri": "../unitgroups/93a60a57-a3c8-11da-a746-0800200c9a66.xml"}}, {"value": "0", "module": "A1-A3"}, {"value": "0", "module": "A4"}, {"value": "0", "module": "A5"}, {"value": "0", "module": "B1"}, {"value": "0", "module": "B2"}, {"value": "0", "module": "C1"}, {"value": "0", "module": "C2"}, {"value": "0", "module": "C3", "scenario": "S2"}, {"value": "0", "module": "C3", "scenario": "S3"}, {"value": "0", "module": "C4"}, {"value": "0", "module": "D", "scenario": "S0"}, {"value": "0", "module": "D", "scenario": "S1"}, {"value": "0", "module": "D", "scenario": "S2"}, {"value": "0", "module": "D", "scenario": "S3"}]}, "resolvedFlowVersion": "38.00.000", "flowProperties": [], "typeOfFlow": "Other flow", "classification": {"classHierarchy": "Quantities / Environmental quantities / EPD EN 15804 / LCI indicators", "name": "GaBiCategories"}}, {"dataSetInternalID": 9, "referenceToFlowDataSet": {"shortDescription": [{"value": "Use of non renewable secondary fuels (NRSF)", "lang": "en"}, {"value": "Nicht erneuerbare Sekundärbrennstoffe (NRSF)", "lang": "de"}], "type": "flow data set", "refObjectId": "89def144-d39a-4287-b86f-efde453ddcb2", "uri": "../flows/89def144-d39a-4287-b86f-efde453ddcb2.xml"}, "exchange direction": "INPUT", "other": {"anies": [{"name": "referenceToUnitGroupDataSet", "value": {"shortDescription": [{"value": "MJ", "lang": "en"}], "type": "unit group data set", "refObjectId": "93a60a57-a3c8-11da-a746-0800200c9a66", "uri": "../unitgroups/93a60a57-a3c8-11da-a746-0800200c9a66.xml"}}, {"value": "0", "module": "A1-A3"}, {"value": "0", "module": "A4"}, {"value": "0", "module": "A5"}, {"value": "0", "module": "B1"}, {"value": "0", "module": "B2"}, {"value": "0", "module": "C1"}, {"value": "0", "module": "C2"}, {"value": "0", "module": "C3", "scenario": "S2"}, {"value": "0", "module": "C3", "scenario": "S3"}, {"value": "0", "module": "C4"}, {"value": "0", "module": "D", "scenario": "S0"}, {"value": "0", "module": "D", "scenario": "S1"}, {"value": "0", "module": "D", "scenario": "S2"}, {"value": "0", "module": "D", "scenario": "S3"}]}, "resolvedFlowVersion": "38.00.000", "flowProperties": [], "typeOfFlow": "Other flow", "classification": {"classHierarchy": "Quantities / Environmental quantities / EPD EN 15804 / LCI indicators", "name": "GaBiCategories"}}, {"dataSetInternalID": 10, "referenceToFlowDataSet": {"shortDescription": [{"value": "Use of net fresh water (FW)", "lang": "en"}, {"value": "Einsatz von Süßwasserressourcen (FW)", "lang": "de"}], "type": "flow data set", "refObjectId": "3cf952c8-f3a4-461d-8c96-96456ca62246", "uri": "../flows/3cf952c8-f3a4-461d-8c96-96456ca62246.xml"}, "exchange direction": "INPUT", "other": {"anies": [{"name": "referenceToUnitGroupDataSet", "value": {"shortDescription": [{"value": "m^3", "lang": "en"}], "type": "unit group data set", "refObjectId": "cd950537-0a98-4044-9ba7-9f9a68d0a504", "uri": "../unitgroups/cd950537-0a98-4044-9ba7-9f9a68d0a504.xml"}}, {"value": "0.193", "module": "A1-A3"}, {"value": "0.000133", "module": "A4"}, {"value": "0.0185", "module": "A5"}, {"value": "0", "module": "B1"}, {"value": "0.00334", "module": "B2"}, {"value": "0", "module": "C1"}, {"value": "7.47E-06", "module": "C2"}, {"value": "0.012", "module": "C3", "scenario": "S2"}, {"value": "0.0121", "module": "C3", "scenario": "S3"}, {"value": "3.03E-05", "module": "C4"}, {"value": "-0.000113", "module": "D", "scenario": "S0"}, {"value": "0", "module": "D", "scenario": "S1"}, {"value": "-0.000745", "module": "D", "scenario": "S2"}, {"value": "-0.00103", "module": "D", "scenario": "S3"}]}, "resolvedFlowVersion": "38.00.000", "flowProperties": [], "typeOfFlow": "Other flow", "classification": {"classHierarchy": "Quantities / Environmental quantities / EPD EN 15804 / LCI indicators", "name": "GaBiCategories"}}, {"dataSetInternalID": 11, "referenceToFlowDataSet": {"shortDescription": [{"value": "Hazardous waste disposed (HWD)", "lang": "en"}, {"value": "Gefährlicher Abfall zur Deponie (HWD)", "lang": "de"}], "type": "flow data set", "refObjectId": "430f9e0f-59b2-46a0-8e0d-55e0e84948fc", "uri": "../flows/430f9e0f-59b2-46a0-8e0d-55e0e84948fc.xml"}, "exchange direction": "OUTPUT", "other": {"anies": [{"name": "referenceToUnitGroupDataSet", "value": {"shortDescription": [{"value": "kg", "lang": "en"}], "type": "unit group data set", "refObjectId": "ad38d542-3fe9-439d-9b95-2f5f7752acaf", "uri": "../unitgroups/ad38d542-3fe9-439d-9b95-2f5f7752acaf.xml"}}, {"value": "0.00383", "module": "A1-A3"}, {"value": "9.91E-12", "module": "A4"}, {"value": "0.000345", "module": "A5"}, {"value": "0", "module": "B1"}, {"value": "4.19E-05", "module": "B2"}, {"value": "0", "module": "C1"}, {"value": "5.58E-13", "module": "C2"}, {"value": "3.35E-10", "module": "C3", "scenario": "S2"}, {"value": "3.58E-10", "module": "C3", "scenario": "S3"}, {"value": "3.99E-10", "module": "C4"}, {"value": "-6.09E-11", "module": "D", "scenario": "S0"}, {"value": "0", "module": "D", "scenario": "S1"}, {"value": "-4.12E-10", "module": "D", "scenario": "S2"}, {"value": "-1.67E-10", "module": "D", "scenario": "S3"}]}, "resolvedFlowVersion": "38.00.000", "flowProperties": [], "typeOfFlow": "Other flow", "classification": {"classHierarchy": "Quantities / Environmental quantities / EPD EN 15804 / LCI indicators", "name": "GaBiCategories"}}, {"dataSetInternalID": 12, "referenceToFlowDataSet": {"shortDescription": [{"value": "Non hazardous waste disposed (NHWD)", "lang": "en"}, {"value": "Entsorgter nicht gefährlicher Abfall (NHWD)", "lang": "de"}], "type": "flow data set", "refObjectId": "b29ef66b-e286-4afa-949f-62f1a7b4d7fa", "uri": "../flows/b29ef66b-e286-4afa-949f-62f1a7b4d7fa.xml"}, "exchange direction": "OUTPUT", "other": {"anies": [{"name": "referenceToUnitGroupDataSet", "value": {"shortDescription": [{"value": "kg", "lang": "en"}], "type": "unit group data set", "refObjectId": "ad38d542-3fe9-439d-9b95-2f5f7752acaf", "uri": "../unitgroups/ad38d542-3fe9-439d-9b95-2f5f7752acaf.xml"}}, {"value": "0.685", "module": "A1-A3"}, {"value": "0.000297", "module": "A4"}, {"value": "0.0912", "module": "A5"}, {"value": "0", "module": "B1"}, {"value": "0.0073", "module": "B2"}, {"value": "0", "module": "C1"}, {"value": "1.67E-05", "module": "C2"}, {"value": "0.327", "module": "C3", "scenario": "S2"}, {"value": "0.327", "module": "C3", "scenario": "S3"}, {"value": "2.56", "module": "C4"}, {"value": "-0.000222", "module": "D", "scenario": "S0"}, {"value": "0", "module": "D", "scenario": "S1"}, {"value": "-0.00147", "module": "D", "scenario": "S2"}, {"value": "-0.115", "module": "D", "scenario": "S3"}]}, "resolvedFlowVersion": "38.00.000", "flowProperties": [], "typeOfFlow": "Other flow", "classification": {"classHierarchy": "Quantities / Environmental quantities / EPD EN 15804 / LCI indicators", "name": "GaBiCategories"}}, {"dataSetInternalID": 13, "referenceToFlowDataSet": {"shortDescription": [{"value": "Radioactive waste disposed (RWD)", "lang": "en"}, {"value": "Entsorgter radioaktiver Abfall (RWD)", "lang": "de"}], "type": "flow data set", "refObjectId": "3449546e-52ad-4b39-b809-9fb77cea8ff6", "uri": "../flows/3449546e-52ad-4b39-b809-9fb77cea8ff6.xml"}, "exchange direction": "OUTPUT", "other": {"anies": [{"name": "referenceToUnitGroupDataSet", "value": {"shortDescription": [{"value": "kg", "lang": "en"}], "type": "unit group data set", "refObjectId": "ad38d542-3fe9-439d-9b95-2f5f7752acaf", "uri": "../unitgroups/ad38d542-3fe9-439d-9b95-2f5f7752acaf.xml"}}, {"value": "0.0024", "module": "A1-A3"}, {"value": "2.55E-06", "module": "A4"}, {"value": "0.000222", "module": "A5"}, {"value": "0", "module": "B1"}, {"value": "0.000376", "module": "B2"}, {"value": "0", "module": "C1"}, {"value": "1.44E-07", "module": "C2"}, {"value": "6.69E-05", "module": "C3", "scenario": "S2"}, {"value": "0.000106", "module": "C3", "scenario": "S3"}, {"value": "3.18E-05", "module": "C4"}, {"value": "-3.4E-05", "module": "D", "scenario": "S0"}, {"value": "0", "module": "D", "scenario": "S1"}, {"value": "-0.000224", "module": "D", "scenario": "S2"}, {"value": "-5.17E-05", "module": "D", "scenario": "S3"}]}, "resolvedFlowVersion": "38.00.000", "flowProperties": [], "typeOfFlow": "Other flow", "classification": {"classHierarchy": "Quantities / Environmental quantities / EPD EN 15804 / LCI indicators", "name": "GaBiCategories"}}, {"dataSetInternalID": 14, "referenceToFlowDataSet": {"shortDescription": [{"value": "Components for re-use (CRU)", "lang": "en"}, {"value": "Komponenten für die Wiederverwendung (CRU)", "lang": "de"}], "type": "flow data set", "refObjectId": "a2b32f97-3fc7-4af2-b209-525bc6426f33", "uri": "../flows/a2b32f97-3fc7-4af2-b209-525bc6426f33.xml"}, "exchange direction": "OUTPUT", "other": {"anies": [{"name": "referenceToUnitGroupDataSet", "value": {"shortDescription": [{"value": "kg", "lang": "en"}], "type": "unit group data set", "refObjectId": "ad38d542-3fe9-439d-9b95-2f5f7752acaf", "uri": "../unitgroups/ad38d542-3fe9-439d-9b95-2f5f7752acaf.xml"}}, {"value": "0", "module": "A1-A3"}, {"value": "0", "module": "A4"}, {"value": "0", "module": "A5"}, {"value": "0", "module": "B1"}, {"value": "0", "module": "B2"}, {"value": "0", "module": "C1"}, {"value": "0", "module": "C2"}, {"value": "0", "module": "C3", "scenario": "S2"}, {"value": "0", "module": "C3", "scenario": "S3"}, {"value": "0", "module": "C4"}, {"value": "0", "module": "D", "scenario": "S0"}, {"value": "0", "module": "D", "scenario": "S1"}, {"value": "0", "module": "D", "scenario": "S2"}, {"value": "0", "module": "D", "scenario": "S3"}]}, "resolvedFlowVersion": "38.00.000", "flowProperties": [], "typeOfFlow": "Other flow", "classification": {"classHierarchy": "Quantities / Environmental quantities / EPD EN 15804 / LCI indicators", "name": "GaBiCategories"}}, {"dataSetInternalID": 15, "referenceToFlowDataSet": {"shortDescription": [{"value": "Materials for recycling (MFR)", "lang": "en"}, {"value": "Stoffe zum Recycling (MFR)", "lang": "de"}], "type": "flow data set", "refObjectId": "d7fe48a5-4103-49c8-9aae-b0b5dfdbd6ae", "uri": "../flows/d7fe48a5-4103-49c8-9aae-b0b5dfdbd6ae.xml"}, "exchange direction": "OUTPUT", "other": {"anies": [{"name": "referenceToUnitGroupDataSet", "value": {"shortDescription": [{"value": "kg", "lang": "en"}], "type": "unit group data set", "refObjectId": "ad38d542-3fe9-439d-9b95-2f5f7752acaf", "uri": "../unitgroups/ad38d542-3fe9-439d-9b95-2f5f7752acaf.xml"}}, {"value": "0", "module": "A1-A3"}, {"value": "0", "module": "A4"}, {"value": "0.03", "module": "A5"}, {"value": "0", "module": "B1"}, {"value": "0", "module": "B2"}, {"value": "0", "module": "C1"}, {"value": "0", "module": "C2"}, {"value": "0", "module": "C3", "scenario": "S2"}, {"value": "0.333", "module": "C3", "scenario": "S3"}, {"value": "0", "module": "C4"}, {"value": "0", "module": "D", "scenario": "S0"}, {"value": "0", "module": "D", "scenario": "S1"}, {"value": "0", "module": "D", "scenario": "S2"}, {"value": "0", "module": "D", "scenario": "S3"}]}, "resolvedFlowVersion": "38.00.000", "flowProperties": [], "typeOfFlow": "Other flow", "classification": {"classHierarchy": "Quantities / Environmental quantities / EPD EN 15804 / LCI indicators", "name": "GaBiCategories"}}, {"dataSetInternalID": 16, "referenceToFlowDataSet": {"shortDescription": [{"value": "Materials for energy recovery (MER)", "lang": "en"}, {"value": "Stoffe für die Energierückgewinnung (MER)", "lang": "de"}], "type": "flow data set", "refObjectId": "59a9181c-3aaf-46ee-8b13-2b3723b6e447", "uri": "../flows/59a9181c-3aaf-46ee-8b13-2b3723b6e447.xml"}, "exchange direction": "OUTPUT", "other": {"anies": [{"name": "referenceToUnitGroupDataSet", "value": {"shortDescription": [{"value": "kg", "lang": "en"}], "type": "unit group data set", "refObjectId": "ad38d542-3fe9-439d-9b95-2f5f7752acaf", "uri": "../unitgroups/ad38d542-3fe9-439d-9b95-2f5f7752acaf.xml"}}, {"value": "0", "module": "A1-A3"}, {"value": "0", "module": "A4"}, {"value": "0", "module": "A5"}, {"value": "0", "module": "B1"}, {"value": "0", "module": "B2"}, {"value": "0", "module": "C1"}, {"value": "0", "module": "C2"}, {"value": "0", "module": "C3", "scenario": "S2"}, {"value": "0", "module": "C3", "scenario": "S3"}, {"value": "0", "module": "C4"}, {"value": "0", "module": "D", "scenario": "S0"}, {"value": "0", "module": "D", "scenario": "S1"}, {"value": "0", "module": "D", "scenario": "S2"}, {"value": "0", "module": "D", "scenario": "S3"}]}, "resolvedFlowVersion": "38.00.000", "flowProperties": [], "typeOfFlow": "Other flow", "classification": {"classHierarchy": "Quantities / Environmental quantities / EPD EN 15804 / LCI indicators", "name": "GaBiCategories"}}, {"dataSetInternalID": 17, "referenceToFlowDataSet": {"shortDescription": [{"value": "Exported electrical energy (EEE)", "lang": "en"}, {"value": "Exportierte elektrische Energie (EEE)", "lang": "de"}], "type": "flow data set", "refObjectId": "4da0c987-2b76-40d6-9e9e-82a017aaaf29", "uri": "../flows/4da0c987-2b76-40d6-9e9e-82a017aaaf29.xml"}, "exchange direction": "OUTPUT", "other": {"anies": [{"name": "referenceToUnitGroupDataSet", "value": {"shortDescription": [{"value": "MJ", "lang": "en"}], "type": "unit group data set", "refObjectId": "93a60a57-a3c8-11da-a746-0800200c9a66", "uri": "../unitgroups/93a60a57-a3c8-11da-a746-0800200c9a66.xml"}}, {"value": "0", "module": "A1-A3"}, {"value": "0", "module": "A4"}, {"value": "0.734", "module": "A5"}, {"value": "0", "module": "B1"}, {"value": "0", "module": "B2"}, {"value": "0", "module": "C1"}, {"value": "0", "module": "C2"}, {"value": "7.64", "module": "C3", "scenario": "S2"}, {"value": "0", "module": "C3", "scenario": "S3"}, {"value": "0", "module": "C4"}, {"value": "0", "module": "D", "scenario": "S0"}, {"value": "0", "module": "D", "scenario": "S1"}, {"value": "0", "module": "D", "scenario": "S2"}, {"value": "0", "module": "D", "scenario": "S3"}]}, "resolvedFlowVersion": "38.00.000", "flowProperties": [], "typeOfFlow": "Other flow", "classification": {"classHierarchy": "Quantities / Environmental quantities / EPD EN 15804 / LCI indicators", "name": "GaBiCategories"}}, {"dataSetInternalID": 18, "referenceToFlowDataSet": {"shortDescription": [{"value": "Exported thermal energy (EET)", "lang": "en"}, {"value": "Exportierte thermische Energie (EET)", "lang": "de"}], "type": "flow data set", "refObjectId": "98daf38a-7a79-46d3-9a37-2b7bd0955810", "uri": "../flows/98daf38a-7a79-46d3-9a37-2b7bd0955810.xml"}, "exchange direction": "OUTPUT", "other": {"anies": [{"name": "referenceToUnitGroupDataSet", "value": {"shortDescription": [{"value": "MJ", "lang": "en"}], "type": "unit group data set", "refObjectId": "93a60a57-a3c8-11da-a746-0800200c9a66", "uri": "../unitgroups/93a60a57-a3c8-11da-a746-0800200c9a66.xml"}}, {"value": "0", "module": "A1-A3"}, {"value": "0", "module": "A4"}, {"value": "1.33", "module": "A5"}, {"value": "0", "module": "B1"}, {"value": "0", "module": "B2"}, {"value": "0", "module": "C1"}, {"value": "0", "module": "C2"}, {"value": "13.8", "module": "C3", "scenario": "S2"}, {"value": "56.8", "module": "C3", "scenario": "S3"}, {"value": "0", "module": "C4"}, {"value": "0", "module": "D", "scenario": "S0"}, {"value": "0", "module": "D", "scenario": "S1"}, {"value": "0", "module": "D", "scenario": "S2"}, {"value": "0", "module": "D", "scenario": "S3"}]}, "resolvedFlowVersion": "38.00.000", "flowProperties": [], "typeOfFlow": "Other flow", "classification": {"classHierarchy": "Quantities / Environmental quantities / EPD EN 15804 / LCI indicators", "name": "GaBiCategories"}}]}, "LCIAResults": {"LCIAResult": [{"referenceToLCIAMethodDataSet": {"shortDescription": [{"value": "Global Warming Potential total (GWP-total)", "lang": "en"}, {"value": "Globales Erwärmungspotenzial total (GWP-total)", "lang": "de"}], "type": "LCIA method data set", "refObjectId": "6a37f984-a4b3-458a-a20a-64418c145fa2", "uri": "../lciamethods/6a37f984-a4b3-458a-a20a-64418c145fa2.xml"}, "other": {"anies": [{"name": "referenceToUnitGroupDataSet", "value": {"shortDescription": [{"value": "kg CO_(2) eq", "lang": "en"}], "type": "unit group data set", "refObjectId": "1ebf3012-d0db-4de2-aefd-ef30cedb0be1", "uri": "../unitgroups/1ebf3012-d0db-4de2-aefd-ef30cedb0be1.xml"}}, {"value": "6.51", "module": "A1-A3"}, {"value": "0.155", "module": "A4"}, {"value": "1.07", "module": "A5"}, {"value": "0", "module": "B1"}, {"value": "0.416", "module": "B2"}, {"value": "0", "module": "C1"}, {"value": "0.00871", "module": "C2"}, {"value": "4.42", "module": "C3", "scenario": "S2"}, {"value": "4.46", "module": "C3", "scenario": "S3"}, {"value": "0.182", "module": "C4"}, {"value": "-0.0263", "module": "D", "scenario": "S0"}, {"value": "0", "module": "D", "scenario": "S1"}, {"value": "-0.177", "module": "D", "scenario": "S2"}, {"value": "-0.131", "module": "D", "scenario": "S3"}]}}, {"referenceToLCIAMethodDataSet": {"shortDescription": [{"value": "Global Warming Potential fossil fuels (GWP-fossil)", "lang": "en"}, {"value": "Globales Erwärmungspotenzial fossil (GWP-fossil)", "lang": "de"}], "type": "LCIA method data set", "refObjectId": "5f635281-343e-44fb-83df-1971b155e6b6", "uri": "../lciamethods/5f635281-343e-44fb-83df-1971b155e6b6.xml"}, "other": {"anies": [{"name": "referenceToUnitGroupDataSet", "value": {"shortDescription": [{"value": "kg CO_(2) eq", "lang": "en"}], "type": "unit group data set", "refObjectId": "1ebf3012-d0db-4de2-aefd-ef30cedb0be1", "uri": "../unitgroups/1ebf3012-d0db-4de2-aefd-ef30cedb0be1.xml"}}, {"value": "6.47", "module": "A1-A3"}, {"value": "0.152", "module": "A4"}, {"value": "1.02", "module": "A5"}, {"value": "0", "module": "B1"}, {"value": "0.215", "module": "B2"}, {"value": "0", "module": "C1"}, {"value": "0.00856", "module": "C2"}, {"value": "4.42", "module": "C3", "scenario": "S2"}, {"value": "4.46", "module": "C3", "scenario": "S3"}, {"value": "0.182", "module": "C4"}, {"value": "-0.0262", "module": "D", "scenario": "S0"}, {"value": "0", "module": "D", "scenario": "S1"}, {"value": "-0.176", "module": "D", "scenario": "S2"}, {"value": "-0.131", "module": "D", "scenario": "S3"}]}}, {"referenceToLCIAMethodDataSet": {"shortDescription": [{"value": "Global Warming Potential biogenic (GWP-biogenic)", "lang": "en"}, {"value": "Globales Erwärmungspotenzial biogen (GWP-biogenic)", "lang": "de"}], "type": "LCIA method data set", "refObjectId": "2356e1ab-0185-4db5-86e5-16de51c7485c", "uri": "../lciamethods/2356e1ab-0185-4db5-86e5-16de51c7485c.xml"}, "other": {"anies": [{"name": "referenceToUnitGroupDataSet", "value": {"shortDescription": [{"value": "kg CO_(2) eq", "lang": "en"}], "type": "unit group data set", "refObjectId": "1ebf3012-d0db-4de2-aefd-ef30cedb0be1", "uri": "../unitgroups/1ebf3012-d0db-4de2-aefd-ef30cedb0be1.xml"}}, {"value": "0.0307", "module": "A1-A3"}, {"value": "0.00197", "module": "A4"}, {"value": "0.051", "module": "A5"}, {"value": "0", "module": "B1"}, {"value": "0.00416", "module": "B2"}, {"value": "0", "module": "C1"}, {"value": "0.000111", "module": "C2"}, {"value": "0.000511", "module": "C3", "scenario": "S2"}, {"value": "0.000906", "module": "C3", "scenario": "S3"}, {"value": "-2.96E-08", "module": "C4"}, {"value": "-0.000131", "module": "D", "scenario": "S0"}, {"value": "0", "module": "D", "scenario": "S1"}, {"value": "-0.00087", "module": "D", "scenario": "S2"}, {"value": "-0.00024", "module": "D", "scenario": "S3"}]}}, {"referenceToLCIAMethodDataSet": {"shortDescription": [{"value": "Global Warming Potential luluc (GWP-luluc)", "lang": "en"}, {"value": "Globales Erwärmungspotenzial luluc (GWP-luluc)", "lang": "de"}], "type": "LCIA method data set", "refObjectId": "4331bbdb-978a-490d-8707-eeb047f01a55", "uri": "../lciamethods/4331bbdb-978a-490d-8707-eeb047f01a55.xml"}, "other": {"anies": [{"name": "referenceToUnitGroupDataSet", "value": {"shortDescription": [{"value": "kg CO_(2) eq", "lang": "en"}], "type": "unit group data set", "refObjectId": "1ebf3012-d0db-4de2-aefd-ef30cedb0be1", "uri": "../unitgroups/1ebf3012-d0db-4de2-aefd-ef30cedb0be1.xml"}}, {"value": "0.00891", "module": "A1-A3"}, {"value": "0.00086", "module": "A4"}, {"value": "0.000889", "module": "A5"}, {"value": "0", "module": "B1"}, {"value": "0.196", "module": "B2"}, {"value": "0", "module": "C1"}, {"value": "4.86E-05", "module": "C2"}, {"value": "6.72E-05", "module": "C3", "scenario": "S2"}, {"value": "0.000191", "module": "C3", "scenario": "S3"}, {"value": "8.87E-05", "module": "C4"}, {"value": "-2.81E-06", "module": "D", "scenario": "S0"}, {"value": "0", "module": "D", "scenario": "S1"}, {"value": "-1.86E-05", "module": "D", "scenario": "S2"}, {"value": "-7.28E-05", "module": "D", "scenario": "S3"}]}}, {"referenceToLCIAMethodDataSet": {"shortDescription": [{"value": "Depletion potential of the stratospheric ozone layer (ODP)", "lang": "en"}, {"value": "Abbau Potential der stratosphärischen Ozonschicht (ODP)", "lang": "de"}], "type": "LCIA method data set", "refObjectId": "b5c629d6-def3-11e6-bf01-fe55135034f3", "uri": "../lciamethods/b5c629d6-def3-11e6-bf01-fe55135034f3.xml"}, "other": {"anies": [{"name": "referenceToUnitGroupDataSet", "value": {"shortDescription": [{"value": "kg CFC11 eq", "lang": "en"}], "type": "unit group data set", "refObjectId": "d9e957c9-7309-4474-bf3a-7777df6c4e5b", "uri": "../unitgroups/d9e957c9-7309-4474-bf3a-7777df6c4e5b.xml"}}, {"value": "2.27E-07", "module": "A1-A3"}, {"value": "9.25E-15", "module": "A4"}, {"value": "2.05E-08", "module": "A5"}, {"value": "0", "module": "B1"}, {"value": "3.42E-08", "module": "B2"}, {"value": "0", "module": "C1"}, {"value": "5.22E-16", "module": "C2"}, {"value": "4.28E-13", "module": "C3", "scenario": "S2"}, {"value": "6.21E-13", "module": "C3", "scenario": "S3"}, {"value": "2.45E-13", "module": "C4"}, {"value": "-1.72E-13", "module": "D", "scenario": "S0"}, {"value": "0", "module": "D", "scenario": "S1"}, {"value": "-1.13E-12", "module": "D", "scenario": "S2"}, {"value": "-1.11E-13", "module": "D", "scenario": "S3"}]}}, {"referenceToLCIAMethodDataSet": {"shortDescription": [{"value": "Acidification potential of land and water (AP)", "lang": "en"}, {"value": "Versauerungspotenzial von Boden und Wasser (AP)", "lang": "de"}], "type": "LCIA method data set", "refObjectId": "b5c611c6-def3-11e6-bf01-fe55135034f3", "uri": "../lciamethods/b5c611c6-def3-11e6-bf01-fe55135034f3.xml"}, "other": {"anies": [{"name": "referenceToUnitGroupDataSet", "value": {"shortDescription": [{"value": "mol H^(+) eq", "lang": "en"}], "type": "unit group data set", "refObjectId": "42e089ac-92bf-4bf2-8ca1-5fc40d18f2ed", "uri": "../unitgroups/42e089ac-92bf-4bf2-8ca1-5fc40d18f2ed.xml"}}, {"value": "0.0236", "module": "A1-A3"}, {"value": "0.00092", "module": "A4"}, {"value": "0.00272", "module": "A5"}, {"value": "0", "module": "B1"}, {"value": "0.000832", "module": "B2"}, {"value": "0", "module": "C1"}, {"value": "5.17E-05", "module": "C2"}, {"value": "0.00567", "module": "C3", "scenario": "S2"}, {"value": "0.00583", "module": "C3", "scenario": "S3"}, {"value": "0.00054", "module": "C4"}, {"value": "-3.38E-05", "module": "D", "scenario": "S0"}, {"value": "0", "module": "D", "scenario": "S1"}, {"value": "-0.000225", "module": "D", "scenario": "S2"}, {"value": "-0.000606", "module": "D", "scenario": "S3"}]}}, {"referenceToLCIAMethodDataSet": {"shortDescription": [{"value": "Eutrophication potential aquatic freshwater (EP-freshwater)", "lang": "en"}, {"value": "Eutrophierungspotenzial Süßwasser (EP-freshwater)", "lang": "de"}], "type": "LCIA method data set", "refObjectId": "b53ec18f-7377-4ad3-86eb-cc3f4f276b2b", "uri": "../lciamethods/b53ec18f-7377-4ad3-86eb-cc3f4f276b2b.xml"}, "other": {"anies": [{"name": "referenceToUnitGroupDataSet", "value": {"shortDescription": [{"value": "kg P eq", "lang": "en"}], "type": "unit group data set", "refObjectId": "0429039d-a61d-4590-ba67-aa4a20a810a1", "uri": "../unitgroups/0429039d-a61d-4590-ba67-aa4a20a810a1.xml"}}, {"value": "0.000503", "module": "A1-A3"}, {"value": "4.61E-07", "module": "A4"}, {"value": "4.53E-05", "module": "A5"}, {"value": "0", "module": "B1"}, {"value": "5.19E-06", "module": "B2"}, {"value": "0", "module": "C1"}, {"value": "2.6E-08", "module": "C2"}, {"value": "3.14E-07", "module": "C3", "scenario": "S2"}, {"value": "4.17E-07", "module": "C3", "scenario": "S3"}, {"value": "3.39E-05", "module": "C4"}, {"value": "-3.5E-08", "module": "D", "scenario": "S0"}, {"value": "0", "module": "D", "scenario": "S1"}, {"value": "-2.3E-07", "module": "D", "scenario": "S2"}, {"value": "-1.6E-07", "module": "D", "scenario": "S3"}]}}, {"referenceToLCIAMethodDataSet": {"shortDescription": [{"value": "Eutrophication potential aquatic marine (EP-marine)", "lang": "en"}, {"value": "Eutrophierungspotenzial Salzwasser (EP-marine)", "lang": "de"}], "type": "LCIA method data set", "refObjectId": "b5c619fa-def3-11e6-bf01-fe55135034f3", "uri": "../lciamethods/b5c619fa-def3-11e6-bf01-fe55135034f3.xml"}, "other": {"anies": [{"name": "referenceToUnitGroupDataSet", "value": {"shortDescription": [{"value": "kg N eq", "lang": "en"}], "type": "unit group data set", "refObjectId": "d05bb823-ecdf-4686-8c40-bf1d9257859f", "uri": "../unitgroups/d05bb823-ecdf-4686-8c40-bf1d9257859f.xml"}}, {"value": "0.00781", "module": "A1-A3"}, {"value": "0.000451", "module": "A4"}, {"value": "0.001", "module": "A5"}, {"value": "0", "module": "B1"}, {"value": "0.000197", "module": "B2"}, {"value": "0", "module": "C1"}, {"value": "2.54E-05", "module": "C2"}, {"value": "0.00286", "module": "C3", "scenario": "S2"}, {"value": "0.00292", "module": "C3", "scenario": "S3"}, {"value": "0.00012", "module": "C4"}, {"value": "-9.27E-06", "module": "D", "scenario": "S0"}, {"value": "0", "module": "D", "scenario": "S1"}, {"value": "-6.18E-05", "module": "D", "scenario": "S2"}, {"value": "-0.000171", "module": "D", "scenario": "S3"}]}}, {"referenceToLCIAMethodDataSet": {"shortDescription": [{"value": "Eutrophication potential terrestrial (EP-terrestrial)", "lang": "en"}, {"value": "Eutrophierungspotenzial Land (EP-terrestrial)", "lang": "de"}], "type": "LCIA method data set", "refObjectId": "b5c614d2-def3-11e6-bf01-fe55135034f3", "uri": "../lciamethods/b5c614d2-def3-11e6-bf01-fe55135034f3.xml"}, "other": {"anies": [{"name": "referenceToUnitGroupDataSet", "value": {"shortDescription": [{"value": "mol N eq", "lang": "en"}], "type": "unit group data set", "refObjectId": "71b4d617-0ec9-4d3f-b65e-e438940c2401", "uri": "../unitgroups/71b4d617-0ec9-4d3f-b65e-e438940c2401.xml"}}, {"value": "0.0705", "module": "A1-A3"}, {"value": "0.00501", "module": "A4"}, {"value": "0.00969", "module": "A5"}, {"value": "0", "module": "B1"}, {"value": "0.00283", "module": "B2"}, {"value": "0", "module": "C1"}, {"value": "0.000283", "module": "C2"}, {"value": "0.0318", "module": "C3", "scenario": "S2"}, {"value": "0.0326", "module": "C3", "scenario": "S3"}, {"value": "0.00131", "module": "C4"}, {"value": "-9.92E-05", "module": "D", "scenario": "S0"}, {"value": "0", "module": "D", "scenario": "S1"}, {"value": "-0.000662", "module": "D", "scenario": "S2"}, {"value": "-0.00187", "module": "D", "scenario": "S3"}]}}, {"referenceToLCIAMethodDataSet": {"shortDescription": [{"value": "Formation potential of tropospheric ozone photochemical oxidants (POCP)", "lang": "en"}, {"value": "Bildungspotential für troposphärisches Ozon (POCP)", "lang": "de"}], "type": "LCIA method data set", "refObjectId": "b5c610fe-def3-11e6-bf01-fe55135034f3", "uri": "../lciamethods/b5c610fe-def3-11e6-bf01-fe55135034f3.xml"}, "other": {"anies": [{"name": "referenceToUnitGroupDataSet", "value": {"shortDescription": [{"value": "kg NMVOC eq", "lang": "en"}], "type": "unit group data set", "refObjectId": "d27c25f8-fbc1-44c6-b47b-4adbae4199c6", "uri": "../unitgroups/d27c25f8-fbc1-44c6-b47b-4adbae4199c6.xml"}}, {"value": "0.0191", "module": "A1-A3"}, {"value": "0.000853", "module": "A4"}, {"value": "0.00246", "module": "A5"}, {"value": "0.000418", "module": "B1"}, {"value": "0.000983", "module": "B2"}, {"value": "0", "module": "C1"}, {"value": "4.81E-05", "module": "C2"}, {"value": "0.00729", "module": "C3", "scenario": "S2"}, {"value": "0.00744", "module": "C3", "scenario": "S3"}, {"value": "0.000383", "module": "C4"}, {"value": "-2.59E-05", "module": "D", "scenario": "S0"}, {"value": "0", "module": "D", "scenario": "S1"}, {"value": "-0.000173", "module": "D", "scenario": "S2"}, {"value": "-0.000495", "module": "D", "scenario": "S3"}]}}, {"referenceToLCIAMethodDataSet": {"shortDescription": [{"value": "Abiotic depletion potential for non fossil resources (ADPE)", "lang": "en"}, {"value": "Potenzial für den abiotischen Abbau nicht fossiler Ressourcen (ADPE)", "lang": "de"}], "type": "LCIA method data set", "refObjectId": "b2ad6494-c78d-11e6-9d9d-cec0c932ce01", "uri": "../lciamethods/b2ad6494-c78d-11e6-9d9d-cec0c932ce01.xml"}, "other": {"anies": [{"name": "referenceToUnitGroupDataSet", "value": {"shortDescription": [{"value": "kg Sb eq", "lang": "en"}], "type": "unit group data set", "refObjectId": "54ccd2d9-a32a-4fc2-923d-f2c8c93e89d4", "uri": "../unitgroups/54ccd2d9-a32a-4fc2-923d-f2c8c93e89d4.xml"}}, {"value": "3.49E-05", "module": "A1-A3"}, {"value": "1.29E-08", "module": "A4"}, {"value": "3.14E-06", "module": "A5"}, {"value": "0", "module": "B1"}, {"value": "2.3E-07", "module": "B2"}, {"value": "0", "module": "C1"}, {"value": "7.27E-10", "module": "C2"}, {"value": "1.62E-08", "module": "C3", "scenario": "S2"}, {"value": "2.16E-08", "module": "C3", "scenario": "S3"}, {"value": "1.26E-08", "module": "C4"}, {"value": "-3.88E-09", "module": "D", "scenario": "S0"}, {"value": "0", "module": "D", "scenario": "S1"}, {"value": "-2.56E-08", "module": "D", "scenario": "S2"}, {"value": "-1.36E-08", "module": "D", "scenario": "S3"}]}}, {"referenceToLCIAMethodDataSet": {"shortDescription": [{"value": "Abiotic depletion potential for fossil resources (ADPF)", "lang": "en"}, {"value": "Potenzial für den abiotischen Abbau fossiler Brennstoffe (ADPF)", "lang": "de"}], "type": "LCIA method data set", "refObjectId": "b2ad6110-c78d-11e6-9d9d-cec0c932ce01", "uri": "../lciamethods/b2ad6110-c78d-11e6-9d9d-cec0c932ce01.xml"}, "other": {"anies": [{"name": "referenceToUnitGroupDataSet", "value": {"shortDescription": [{"value": "MJ", "lang": "en"}], "type": "unit group data set", "refObjectId": "93a60a57-a3c8-11da-a746-0800200c9a66", "uri": "../unitgroups/93a60a57-a3c8-11da-a746-0800200c9a66.xml"}}, {"value": "102", "module": "A1-A3"}, {"value": "2.07", "module": "A4"}, {"value": "9.59", "module": "A5"}, {"value": "0", "module": "B1"}, {"value": "5.9", "module": "B2"}, {"value": "0", "module": "C1"}, {"value": "0.116", "module": "C2"}, {"value": "2.11", "module": "C3", "scenario": "S2"}, {"value": "2.65", "module": "C3", "scenario": "S3"}, {"value": "2.6", "module": "C4"}, {"value": "-0.445", "module": "D", "scenario": "S0"}, {"value": "0", "module": "D", "scenario": "S1"}, {"value": "-2.99", "module": "D", "scenario": "S2"}, {"value": "-9.63", "module": "D", "scenario": "S3"}]}}, {"referenceToLCIAMethodDataSet": {"shortDescription": [{"value": "Water use (WDP)", "lang": "en"}, {"value": "Wassernutzung (WDP)", "lang": "de"}], "type": "LCIA method data set", "refObjectId": "b2ad66ce-c78d-11e6-9d9d-cec0c932ce01", "uri": "../lciamethods/b2ad66ce-c78d-11e6-9d9d-cec0c932ce01.xml"}, "other": {"anies": [{"name": "referenceToUnitGroupDataSet", "value": {"shortDescription": [{"value": "m^(3) world eq deprived", "lang": "en"}], "type": "unit group data set", "refObjectId": "6ae2df01-888e-46c8-b17d-49fa3869b476", "uri": "../unitgroups/6ae2df01-888e-46c8-b17d-49fa3869b476.xml"}}, {"value": "8.12", "module": "A1-A3"}, {"value": "0.00138", "module": "A4"}, {"value": "0.778", "module": "A5"}, {"value": "0", "module": "B1"}, {"value": "0.0999", "module": "B2"}, {"value": "0", "module": "C1"}, {"value": "7.79E-05", "module": "C2"}, {"value": "0.506", "module": "C3", "scenario": "S2"}, {"value": "0.51", "module": "C3", "scenario": "S3"}, {"value": "-0.00193", "module": "C4"}, {"value": "-0.00268", "module": "D", "scenario": "S0"}, {"value": "0", "module": "D", "scenario": "S1"}, {"value": "-0.0176", "module": "D", "scenario": "S2"}, {"value": "-0.0168", "module": "D", "scenario": "S3"}]}}, {"referenceToLCIAMethodDataSet": {"shortDescription": [{"value": "Incidence of disease due to PM emissions (PM)", "lang": "en"}, {"value": "Auftreten von Krankheiten aufgrund von Feinstaubemissionen (PM)", "lang": "de"}], "type": "LCIA method data set", "refObjectId": "b5c602c6-def3-11e6-bf01-fe55135034f3", "uri": "../lciamethods/b5c602c6-def3-11e6-bf01-fe55135034f3.xml"}, "other": {"anies": [{"name": "referenceToUnitGroupDataSet", "value": {"shortDescription": [{"value": "Disease incidence", "lang": "en"}], "type": "unit group data set", "refObjectId": "3883559b-648f-4afc-8ba2-0bd24f3affa3", "uri": "../unitgroups/3883559b-648f-4afc-8ba2-0bd24f3affa3.xml"}}, {"value": "1.68E-07", "module": "A1-A3"}, {"value": "5.31E-09", "module": "A4"}, {"value": "1.71E-08", "module": "A5"}, {"value": "0", "module": "B1"}, {"value": "6.844E-08", "module": "B2"}, {"value": "0", "module": "C1"}, {"value": "2.99E-10", "module": "C2"}, {"value": "1.7E-08", "module": "C3", "scenario": "S2"}, {"value": "1.8E-08", "module": "C3", "scenario": "S3"}, {"value": "5.19E-09", "module": "C4"}, {"value": "-2.81E-10", "module": "D", "scenario": "S0"}, {"value": "0", "module": "D", "scenario": "S1"}, {"value": "-1.86E-09", "module": "D", "scenario": "S2"}, {"value": "-1.11E-08", "module": "D", "scenario": "S3"}]}}, {"referenceToLCIAMethodDataSet": {"shortDescription": [{"value": "Human exposure efficiency relative to U235 (IR)", "lang": "en"}, {"value": "Wirkung durch Exposition des Menschen mit U235 (IR)", "lang": "de"}], "type": "LCIA method data set", "refObjectId": "b5c632be-def3-11e6-bf01-fe55135034f3", "uri": "../lciamethods/b5c632be-def3-11e6-bf01-fe55135034f3.xml"}, "other": {"anies": [{"name": "referenceToUnitGroupDataSet", "value": {"shortDescription": [{"value": "kBq U235 eq", "lang": "en"}], "type": "unit group data set", "refObjectId": "456b05bf-1415-44a9-9993-02452f554c09", "uri": "../unitgroups/456b05bf-1415-44a9-9993-02452f554c09.xml"}}, {"value": "0.494", "module": "A1-A3"}, {"value": "0.000373", "module": "A4"}, {"value": "0.0454", "module": "A5"}, {"value": "0", "module": "B1"}, {"value": "0.06781", "module": "B2"}, {"value": "0", "module": "C1"}, {"value": "2.1E-05", "module": "C2"}, {"value": "0.0103", "module": "C3", "scenario": "S2"}, {"value": "0.0168", "module": "C3", "scenario": "S3"}, {"value": "0.00469", "module": "C4"}, {"value": "-0.00576", "module": "D", "scenario": "S0"}, {"value": "0", "module": "D", "scenario": "S1"}, {"value": "-0.0378", "module": "D", "scenario": "S2"}, {"value": "-0.00698", "module": "D", "scenario": "S3"}]}}, {"referenceToLCIAMethodDataSet": {"shortDescription": [{"value": "Comparative toxic unit for ecosystems (ETP-fw)", "lang": "en"}, {"value": "Toxizitätsvergleichseinheit für Ökosysteme (ETP-fw)", "lang": "de"}], "type": "LCIA method data set", "refObjectId": "ee1082d1-b0f7-43ca-a1f0-21e2a4a74511", "uri": "../lciamethods/ee1082d1-b0f7-43ca-a1f0-21e2a4a74511.xml"}, "other": {"anies": [{"name": "referenceToUnitGroupDataSet", "value": {"shortDescription": [{"value": "CTUe", "lang": "en"}], "type": "unit group data set", "refObjectId": "aa959ded-f1eb-4efb-9c5c-2d60be36b3e6", "uri": "../unitgroups/aa959ded-f1eb-4efb-9c5c-2d60be36b3e6.xml"}}, {"value": "73.1", "module": "A1-A3"}, {"value": "1.43", "module": "A4"}, {"value": "6.79", "module": "A5"}, {"value": "0", "module": "B1"}, {"value": "2.686", "module": "B2"}, {"value": "0", "module": "C1"}, {"value": "0.0807", "module": "C2"}, {"value": "0.778", "module": "C3", "scenario": "S2"}, {"value": "1.08", "module": "C3", "scenario": "S3"}, {"value": "2.53", "module": "C4"}, {"value": "-0.095", "module": "D", "scenario": "S0"}, {"value": "0", "module": "D", "scenario": "S1"}, {"value": "-0.624", "module": "D", "scenario": "S2"}, {"value": "-1.99", "module": "D", "scenario": "S3"}]}}, {"referenceToLCIAMethodDataSet": {"shortDescription": [{"value": "Comparative toxic unit for humans (carcinogenic) (HTP-c)", "lang": "en"}, {"value": "Toxizitätsvergleichseinheit für Menschen (krebserregend) (HTP-c)", "lang": "de"}], "type": "LCIA method data set", "refObjectId": "2299222a-bbd8-474f-9d4f-4dd1f18aea7c", "uri": "../lciamethods/2299222a-bbd8-474f-9d4f-4dd1f18aea7c.xml"}, "other": {"anies": [{"name": "referenceToUnitGroupDataSet", "value": {"shortDescription": [{"value": "CTUh", "lang": "en"}], "type": "unit group data set", "refObjectId": "d4c9523e-2d7e-49fd-8469-998f547d3a70", "uri": "../unitgroups/d4c9523e-2d7e-49fd-8469-998f547d3a70.xml"}}, {"value": "3.84E-09", "module": "A1-A3"}, {"value": "2.9E-11", "module": "A4"}, {"value": "3.53E-10", "module": "A5"}, {"value": "0", "module": "B1"}, {"value": "6.213E-10", "module": "B2"}, {"value": "0", "module": "C1"}, {"value": "1.63E-12", "module": "C2"}, {"value": "4.64E-11", "module": "C3", "scenario": "S2"}, {"value": "5.35E-11", "module": "C3", "scenario": "S3"}, {"value": "1.14E-10", "module": "C4"}, {"value": "-4.46E-12", "module": "D", "scenario": "S0"}, {"value": "0", "module": "D", "scenario": "S1"}, {"value": "-2.98E-11", "module": "D", "scenario": "S2"}, {"value": "-3.88E-11", "module": "D", "scenario": "S3"}]}}, {"referenceToLCIAMethodDataSet": {"shortDescription": [{"value": "Comparative toxic unit for humans (noncarcinogenic) (HTP-nc)", "lang": "en"}, {"value": "Toxizitätsvergleichseinheit für Menschen (nicht krebserregend) (HTP-nc)", "lang": "de"}], "type": "LCIA method data set", "refObjectId": "3af763a5-b7a1-48c9-9cee-1f223481fcef", "uri": "../lciamethods/3af763a5-b7a1-48c9-9cee-1f223481fcef.xml"}, "other": {"anies": [{"name": "referenceToUnitGroupDataSet", "value": {"shortDescription": [{"value": "CTUh", "lang": "en"}], "type": "unit group data set", "refObjectId": "d4c9523e-2d7e-49fd-8469-998f547d3a70", "uri": "../unitgroups/d4c9523e-2d7e-49fd-8469-998f547d3a70.xml"}}, {"value": "1.44E-07", "module": "A1-A3"}, {"value": "1.72E-09", "module": "A4"}, {"value": "1.34E-08", "module": "A5"}, {"value": "0", "module": "B1"}, {"value": "9.463E-09", "module": "B2"}, {"value": "0", "module": "C1"}, {"value": "9.67E-11", "module": "C2"}, {"value": "2.64E-09", "module": "C3", "scenario": "S2"}, {"value": "2.99E-09", "module": "C3", "scenario": "S3"}, {"value": "9.52E-09", "module": "C4"}, {"value": "-1.71E-10", "module": "D", "scenario": "S0"}, {"value": "0", "module": "D", "scenario": "S1"}, {"value": "-1.15E-09", "module": "D", "scenario": "S2"}, {"value": "-2.73E-09", "module": "D", "scenario": "S3"}]}}, {"referenceToLCIAMethodDataSet": {"shortDescription": [{"value": "Soil quality index (SQP)", "lang": "en"}, {"value": "Bodenqualitätsindex (SQP)", "lang": "de"}], "type": "LCIA method data set", "refObjectId": "b2ad6890-c78d-11e6-9d9d-cec0c932ce01", "uri": "../lciamethods/b2ad6890-c78d-11e6-9d9d-cec0c932ce01.xml"}, "other": {"anies": [{"name": "referenceToUnitGroupDataSet", "value": {"shortDescription": [{"value": "SQP", "lang": "en"}], "type": "unit group data set", "refObjectId": "f130951c-e67f-4f7f-8dd4-665de3974e18", "uri": "../unitgroups/f130951c-e67f-4f7f-8dd4-665de3974e18.xml"}}, {"module": "A1-A3"}, {"module": "A4"}, {"module": "A5"}, {"module": "B1"}, {"module": "B2"}, {"module": "C1"}, {"module": "C2"}, {"module": "C3", "scenario": "S2"}, {"module": "C3", "scenario": "S3"}, {"module": "C4"}, {"module": "D", "scenario": "S0"}, {"module": "D", "scenario": "S1"}, {"module": "D", "scenario": "S2"}, {"module": "D", "scenario": "S3"}]}}]}, "otherAttributes": {"{http://www.indata.network/EPD/2019}epd-version": "1.2"}, "version": "1.1", "locations": "../ILCDLocations.xml"}