{"processInformation": {"dataSetInformation": {"UUID": "692b58b6-7ec1-483b-9f8a-da7ea8f94227", "name": {"baseName": [{"value": "Concrete admixtures – Set Accelerators", "lang": "en"}, {"value": "Betonzusatzmittel - Abbindebeschleuniger", "lang": "de"}], "functionalUnitFlowProperties": [{"lang": "en"}]}, "classificationInformation": {"classification": [{"class": [{"value": "Mineralische Baustoffe", "level": 0, "classId": "1"}, {"value": "Mörtel und Beton", "level": 1, "classId": "1.4"}, {"value": "Betonzusatzmittel", "level": 2, "classId": "1.4.06"}], "name": "OEKOBAU.DAT"}, {"class": [{"value": "01 Basic materials and precursors", "level": 0}, {"value": "Products related to concrete, mortar and grout", "level": 1}, {"value": "Concrete admixtures", "level": 2}], "name": "IBUCategories"}]}, "generalComment": [{"value": "Admixtures are liquid or\npowdery agents that are introduced in small amounts (EN 934-2:2009+ A1:2012 are admixtures which reduce the\ntime required by the mixture to transfer from a plastic to a solid state.\n\n\nSet accelerators for\nshotcrete in accordance with EN 934-5:2007 are admixtures which permit\nvery early setting of the shotcrete and, unlike products in line with EN\n934-2:2009+ A1:2012 can be added to concrete with max. 12 % by mass,\nwhereby set accelerators for shotcrete and so-called non-alkali set\naccelerators with a maximum alkali content of 1.0 % (indicated as a Na2O\nequivalent) (in relation to the admixture mass) are specified for shotcrete.\n\n\nThe results of the Life\nCycle Assessment provided in this declaration have been selected from the\nproduct with the highest environmental impact (worst-case scenario).", "lang": "en"}, {"value": "Zusatzmittel sind flüssige oder pulverförmige Mittel, die in geringen Mengen eingebracht werden (EN 934-2:2009+ A1:2012 sind Zusatzmittel, die die Zeit verkürzen, die das Gemisch benötigt, um vom plastischen in den festen Zustand überzugehen. Erstarrungsbeschleuniger für Spritzbeton nach EN 934-5:2007 sind Zusatzmittel, die ein sehr frühes Erstarren des Spritzbetons ermöglichen und im Gegensatz zu Produkten nach EN 934-2:2009+ A1:2012 dem Beton mit maximal 12 Massenprozent zugesetzt werden können. 12 Massenprozent zugesetzt werden, wobei für Spritzbeton Erstarrungsbeschleuniger und sogenannte alkalifreie Erstarrungsbeschleuniger mit einem maximalen Alkaligehalt von 1,0 % (angegeben als Na2O-Äquivalent) (bezogen auf die Zusatzmittelmasse) angegeben sind. Die in dieser Erklärung angegebenen Ergebnisse der Ökobilanz wurden aus dem Produkt mit der höchsten Umweltbelastung (Worst-Case-Szenario) ausgewählt.", "lang": "de"}]}, "quantitativeReference": {"referenceToReferenceFlow": [0]}, "time": {"referenceYear": 2021, "dataSetValidUntil": 2026, "other": {"anies": [{"name": "publicationDateOfEPD", "value": 1639612800000}]}}, "geography": {"locationOfOperationSupplyOrProduction": {"location": "RER"}}, "technology": {"technologyDescriptionAndIncludedProcesses": [{"value": "Admixtures are liquid or powdered agents that are added in small quantities (EN 934-2:2009+ A1:2012 are admixtures that reduce the time required for the mixture to transition from a plastic to a solid state. Setting accelerators for shotcrete according to EN 934-5:2007 are admixtures that enable very early setting of the shotcrete and, in contrast to products according to EN 934-2:2009+ A1:2012, can be added to the concrete at a maximum of 12% by mass. 12% by mass, whereby setting accelerators and so-called alkali-free setting accelerators with a maximum alkali content of 1.0% (expressed as Na2O equivalent) (based on the admixture mass) are specified for shotcrete. The life cycle assessment results stated in this declaration were selected from the product with the highest environmental impact (worst-case scenario). \nTechnical data: \nSet\naccelerators for concrete must comply with the general requirements of EN\n934-1:2008 and the additional requirements of EN 934-2:2009 + A1:2012.\n\nSet\naccelerators for shotcrete must comply with the general requirements of EN\n934-1:2008 and the additional requirements of EN 934-5:2007.\n\n\nThe corresponding\nrequirements in line with EN 934-1:2008 and EN 934-2:2009 +A1:2012\nmust be maintained. \nDeclared unit: \nThis EPD refers\nto the declared unit of 1 kg concrete admixture applied into the building\nwith a density of 1-1.6 kg/l in accordance with the IBU PCR 11.2017 Part B for\nconcrete admixtures.\n\n\nThe maximum\ndosage of Set Accelerators is 12% by mass related to the cement content in the\nconcrete.\n\n\nThe results of\nthe Life Cycle Assessment provided in this declaration have been selected from\nthe product with the highest environmental impact (worst-case scenario).\n\n\nDepending on\nthe application, a corresponding conversion factor such as the density to\nconvert volumetric use to mass must be taken into consideration.\n\n\n\nThe Declaration\ntype is according to EN 15804: Cradle to gate with options, modules\nC1–C4, and module D.", "lang": "en"}, {"value": "Zusatzmittel sind flüssige oder pulverförmige Mittel, die in geringen Mengen eingebracht werden (EN 934-2:2009+ A1:2012 sind Zusatzmittel, die die Zeit verkürzen, die das Gemisch benötigt, um vom plastischen in den festen Zustand überzugehen. Erstarrungsbeschleuniger für Spritzbeton nach EN 934-5:2007 sind Zusatzmittel, die ein sehr frühes Erstarren des Spritzbetons ermöglichen und im Gegensatz zu Produkten nach EN 934-2:2009+ A1:2012 dem Beton mit maximal 12 Massenprozent zugesetzt werden können. 12 Massenprozent zugesetzt werden, wobei für Spritzbeton Erstarrungsbeschleuniger und sogenannte alkalifreie Erstarrungsbeschleuniger mit einem maximalen Alkaligehalt von 1,0 % (angegeben als Na2O-Äquivalent) (bezogen auf die Zusatzmittelmasse) angegeben sind. Die in dieser Erklärung angegebenen Ergebnisse der Ökobilanz wurden aus dem Produkt mit der höchsten Umweltbelastung (Worst-Case-Szenario) ausgewählt. \nTechnische Daten: \nAbbindebeschleuniger für Beton müssen den allgemeinen Anforderungen der EN 934-1:2008 und den zusätzlichen Anforderungen der EN 934-2:2009 + A1:2012 entsprechen. Abbindebeschleuniger für Spritzbeton müssen den allgemeinen Anforderungen der EN 934-1:2008 und den zusätzlichen Anforderungen der EN 934-5:2007 entsprechen. Die entsprechenden Anforderungen gemäß EN 934-1:2008 und EN 934-2:2009 +A1:2012 müssen eingehalten werden. \nDeklarierte Einheit: \nDiese EPD bezieht sich auf die deklarierte Einheit von 1 kg Betonzusatzmittel, das mit einer Dichte von 1-1,6 kg/l gemäß IBU PCR 11.2017 Teil B für Betonzusatzmittel in das Bauwerk eingebracht wird. Die maximale Dosierung von Abbindebeschleunigern beträgt 12% Masse bezogen auf den Zementgehalt im Beton.\n\n\nDie in dieser Erklärung angegebenen Ergebnisse der Ökobilanz wurden aus dem Produkt mit der höchsten Umweltbelastung (Worst-Case-Szenario) ausgewählt. Je nach Anwendung muss ein entsprechender Umrechnungsfaktor wie die Dichte zur Umrechnung des volumetrischen Verbrauchs in Masse berücksichtigt werden. Der Deklarationstyp entspricht der EN 15804: Cradle to Gate mit Optionen, Modulen C1-C4 und Modul D.", "lang": "de"}], "technologicalApplicability": [{"value": "Concrete admixtures\nare used as constituent materials\nfor the production of concrete, mortar and grout (unreinforced concrete, reinforced\nand prestressed concrete, site-mixed and ready-mixed concrete, precast concrete).\n\nTheir application should be in line with the manufacturer’s technical\ndocuments and Declaration of Performance.", "lang": "en"}, {"value": "Betonzusatzmittel werden als Bestandteile für die Herstellung von Beton, Mörtel und Einpressmörtel verwendet (unbewehrter Beton, Stahl- und Spannbeton, Baustellen- und Transportbeton, Betonfertigteile). Ihre Anwendung sollte in Übereinstimmung mit den technischen Unterlagen und der Leistungserklärung des Herstellers erfolgen.", "lang": "de"}]}}, "modellingAndValidation": {"LCIMethodAndAllocation": {"typeOfDataSet": "EPD", "referenceToLCAMethodDetails": [{"shortDescription": [{"value": "Concrete admixtures.pdf", "lang": "en"}], "type": "source data set", "refObjectId": "91d66ac0-a922-4c83-9234-9206b04312a3"}], "other": {"anies": [{"name": "subType", "value": "template dataset"}]}}, "dataSourcesTreatmentAndRepresentativeness": {"referenceToDataSource": [{"shortDescription": [{"value": "GaBi Database (all versions)", "lang": "en"}], "type": "source data set", "refObjectId": "28d74cc0-db8b-4d7e-bc44-5f6d56ce0c4a"}, {"shortDescription": [{"value": "GaBi database SP40 2020", "lang": "en"}], "type": "source data set", "refObjectId": "0115289e-52f0-4920-bc7e-57b1c96aec8d"}], "useAdviceForDataSet": [{"value": "Scope: \nThis\nverified EPD entitles EFCA to bear the symbol of the Institut Bauen und Umwelt\ne.V. It exclusively applies for the product groups referred to for plants\noperated in Belgium, Finland, France, Germany, Italy, Netherlands, Norway, Poland,\nSpain, Sweden, Switzerland, Turkey and the United Kingdom by companies that are\nmembers of EFCA National Associations in these countries and for a period of\nfive years from the date of issue. It involves a Model EPD where the product\ndisplaying the highest environmental impact in a group was selected for\ncalculating the Life Cycle Assessment. Please refer to the EFCA website\nwww.efca.info for a list of National Associations.\n\nThe application of\nthis EPD is only possible for member companies of EFCA’s member associations\nand only for specific formulations with a total score below the declared\nmaximum score for a product group according to the associated guidance\ndocument. \nSystem boundary: \nModules A1, A2\nand A3 are taken into consideration in the LCA:\n\n\n- A1\nProduction of preliminary products\n\n\n-  A2\nTransport to the plant\n\n\n-  A3 Production\nincl. provision of energy, production of packaging as well as auxiliaries and\nconsumables and waste treatment\n\n\n-A5\nInstallation, admixtures applied into the building during A5 phase operations\nand packaging disposal.\n\n\n-C1-C2-C4-D\n\n\n\nThe building deconstruction\n(demolition process) takes place in C1 module which considers energy production\nand consumption in terms of diesel and all the emissions connected with the\nfuel-burning process. After the demolition, admixture is transported to the\nend-of-life processing (C2 module) where all the impacts related to the\ntransport processes are considered. For precautionary principle and as\nworst-case scenario, disposal is the only end-of-life scenario considered. This\nis modelled by landfill process (module C4) where admixtures end their life\ncycle.\n\n\nModule D\naccounts for benefits that are beyond the defined system boundaries. Credits\nare generated during the incineration of wastes in module A5, which are\ndeclared in module D.", "lang": "en"}, {"value": "Gültigkeitsbereich: \nDiese verifizierte EPD berechtigt die EFCA, das Symbol des Instituts Bauen und Umwelt e.V. zu tragen. Sie gilt ausschließlich für die genannten Produktgruppen für Anlagen, die in Belgien, Finnland, Frankreich, Deutschland, Italien, den Niederlanden, Norwegen, Polen, Spanien, Schweden, der Schweiz, der Türkei und dem Vereinigten Königreich von Unternehmen betrieben werden, die Mitglied der nationalen EFCA-Verbände in diesen Ländern sind, und für einen Zeitraum von fünf Jahren ab dem Ausstellungsdatum. Es handelt sich um eine Muster-EPD, bei der das Produkt mit den höchsten Umweltauswirkungen in einer Gruppe für die Berechnung der Ökobilanz ausgewählt wurde. Eine Liste der nationalen Verbände finden Sie auf der EFCA-Website www.efca.info. Die Anwendung dieser EPD ist nur für Mitgliedsunternehmen der EFCA-Mitgliedsverbände und nur für bestimmte Formulierungen möglich, deren Gesamtpunktzahl unter der angegebenen Höchstpunktzahl für eine Produktgruppe gemäß dem zugehörigen Leitfaden liegt. \nSystemgrenze: \nDie Module A1, A2 und A3 werden in der Ökobilanz berücksichtigt: - A1 Produktion von Vorprodukten - A2 Transport zum Werk - A3 Produktion inkl. Energiebereitstellung, Herstellung von Verpackungen sowie Hilfs- und Betriebsstoffen und Abfallbehandlung -A5 Installation, in der A5-Phase in das Gebäude eingebrachte Zusatzmittel und Verpackungsentsorgung -C1-C2-C4-D Der Rückbau des Gebäudes (Abriss) findet im Modul C1 statt, das die Energieerzeugung und den Energieverbrauch in Form von Diesel und alle mit dem Verbrennungsprozess verbundenen Emissionen berücksichtigt. Nach dem Abriss wird das Gemisch zur End-of-Life-Verarbeitung (Modul C2) transportiert, wo alle mit den Transportprozessen verbundenen Auswirkungen berücksichtigt werden. Aus Gründen des Vorsorgeprinzips und als Worst-Case-Szenario wird als einziges End-of-Life-Szenario die Entsorgung betrachtet. Dies wird durch den Deponieprozess (Modul C4) modelliert, bei dem die Beimischungen ihren Lebenszyklus beenden. Modul D berücksichtigt die Vorteile, die über die definierten Systemgrenzen hinausgehen. Bei der Verbrennung von Abfällen in Modul A5 werden Gutschriften generiert, die in Modul D angegeben werden.", "lang": "de"}], "other": {"anies": [{"name": "referenceToOriginalEPD", "value": {"shortDescription": {"value": "Concrete admixtures – Set Accelerators.pdf", "defaultValue": "Concrete admixtures – Set Accelerators.pdf", "lstrings": [{"lang": "en", "value": "Concrete admixtures – Set Accelerators.pdf"}]}, "type": "source data set", "uuid": {"uuid": "7ed1c3f7-73a7-4c6c-80f0-48e6ffc84a21"}, "refObjectId": "7ed1c3f7-73a7-4c6c-80f0-48e6ffc84a21", "resourceURLs": ["https://oekobaudat.de/OEKOBAU.DAT/resource/sources/7ed1c3f7-73a7-4c6c-80f0-48e6ffc84a21/Concrete_admixtures_Set_Accelerators_13225.pdf?version=00.01.000"]}}]}}, "validation": {"review": [{"referenceToNameOfReviewerAndInstitution": [{"shortDescription": [{"value": "Institut Bauen und Umwelt e. V.", "lang": "en"}], "type": "contact data set", "refObjectId": "d111dbec-b024-4be5-86c5-752d6eb2cf95", "uri": "../contacts/d111dbec-b024-4be5-86c5-752d6eb2cf95.xml"}], "type": "Accredited third party review"}]}, "complianceDeclarations": {"compliance": [{"referenceToComplianceSystem": {"shortDescription": [{"value": "DIN EN 15804+A2", "lang": "en"}], "type": "source data set", "refObjectId": "c0016b33-8cf7-415c-ac6e-deba0d21440d", "uri": "../sources/c0016b33-8cf7-415c-ac6e-deba0d21440d.xml"}}, {"referenceToComplianceSystem": {"shortDescription": [{"value": "ISO 14025", "lang": "en"}], "type": "source data set", "refObjectId": "4f2eb655-6e44-4874-a95a-e28f5442cd4d", "uri": "../sources/4f2eb655-6e44-4874-a95a-e28f5442cd4d.xml"}}]}}, "administrativeInformation": {"commissionerAndGoal": {"referenceToCommissioner": [{"shortDescription": [{"value": "European Federation of Concrete Admixtures Associations a.i.s.b.l. (EFCA)", "lang": "en"}], "type": "contact data set", "refObjectId": "c9bfcb0c-1d8f-4871-85f0-5c0ce9b5e26d", "uri": "../contacts/c9bfcb0c-1d8f-4871-85f0-5c0ce9b5e26d.xml"}]}, "dataGenerator": {"referenceToPersonOrEntityGeneratingTheDataSet": [{"shortDescription": [{"value": "Sphera Solutions GmbH", "lang": "en"}], "type": "contact data set", "refObjectId": "623edf96-39d1-4e6f-9892-674c7228546b", "uri": "../contacts/623edf96-39d1-4e6f-9892-674c7228546b.xml"}]}, "dataEntryBy": {"timeStamp": 1639679043148, "referenceToDataSetFormat": [{"shortDescription": [{"value": "ILCD Format", "lang": "en"}], "type": "source data set", "refObjectId": "a97a0155-0234-4b87-b4ce-a45da52f2a40", "uri": "../sources/a97a0155-0234-4b87-b4ce-a45da52f2a40.xml"}, {"shortDescription": [{"value": "EPD-Datenformaterweiterungen v1.2", "lang": "de"}, {"value": "EPD Data Format Extensions v1.2", "lang": "en"}], "type": "source data set", "refObjectId": "a29449fd-aa2f-4de8-b5d7-4b06b43c6fde", "uri": "../sources/a29449fd-aa2f-4de8-b5d7-4b06b43c6fde.xml"}]}, "publicationAndOwnership": {"dataSetVersion": "00.01.000", "referenceToRegistrationAuthority": {"shortDescription": [{"value": "Institut Bauen und Umwelt e. V.", "lang": "en"}], "type": "contact data set", "refObjectId": "d111dbec-b024-4be5-86c5-752d6eb2cf95", "uri": "../contacts/d111dbec-b024-4be5-86c5-752d6eb2cf95.xml"}, "registrationNumber": "EPD-EFC-20210194-IBG1-EN", "referenceToOwnershipOfDataSet": {"shortDescription": [{"value": "European Federation of Concrete Admixtures Associations a.i.s.b.l. (EFCA)", "lang": "en"}], "type": "contact data set", "refObjectId": "c9bfcb0c-1d8f-4871-85f0-5c0ce9b5e26d", "uri": "../contacts/c9bfcb0c-1d8f-4871-85f0-5c0ce9b5e26d.xml"}, "copyright": true, "licenseType": "Free of charge for all users and uses", "accessRestrictions": [{"value": "None", "lang": "en"}], "other": {"anies": [{"name": "referenceToPublisher", "value": {"shortDescription": [{"value": "Institut Bauen und Umwelt e. V.", "lang": "en"}], "type": "contact data set", "refObjectId": "d111dbec-b024-4be5-86c5-752d6eb2cf95", "uri": "../contacts/d111dbec-b024-4be5-86c5-752d6eb2cf95.xml"}}]}}}, "exchanges": {"exchange": [{"dataSetInternalID": 0, "referenceToFlowDataSet": {"shortDescription": [{"value": "Concrete admixtures – Set Accelerators ()", "lang": "en"}], "type": "flow data set", "refObjectId": "abdd088f-2ae4-08e5-02a7-cc5b81033eae", "uri": "../flows/abdd088f-2ae4-08e5-02a7-cc5b81033eae.xml"}, "meanAmount": 1.0, "referencesToDataSource": {}, "referenceFlow": true, "resolvedFlowVersion": "00.01.000", "resultingflowAmount": 1.0, "flowProperties": [{"name": [{"lang": "en", "value": "Mass"}, {"lang": "de", "value": "Masse"}], "uuid": "93a60a56-a3c8-11da-a746-0800200b9a66", "referenceFlowProperty": true, "meanValue": 1.0, "referenceUnit": "kg", "unitGroupUUID": "ad38d542-3fe9-439d-9b95-2f5f7752acaf"}], "materialProperties": [{"name": "gross density", "value": "1600.0", "unit": "kg/m^3", "unitDescription": "kilograms per cubic metre"}], "typeOfFlow": "Product flow", "classification": {"classHierarchy": "Mineralische Baustoffe / Mörtel und Beton / Betonzusatzmittel", "name": "OEKOBAU.DAT"}}, {"dataSetInternalID": 1, "referenceToFlowDataSet": {"shortDescription": [{"value": "Renewable primary energy as energy carrier (PERE)", "lang": "en"}, {"value": "Erneuerbare Primärenergie als Energieträger (PERE)", "lang": "de"}], "type": "flow data set", "refObjectId": "20f32be5-0398-4288-9b6d-accddd195317", "uri": "../flows/20f32be5-0398-4288-9b6d-accddd195317.xml"}, "exchange direction": "INPUT", "other": {"anies": [{"name": "referenceToUnitGroupDataSet", "value": {"shortDescription": [{"value": "MJ", "lang": "en"}], "type": "unit group data set", "refObjectId": "93a60a57-a3c8-11da-a746-0800200c9a66", "uri": "../unitgroups/93a60a57-a3c8-11da-a746-0800200c9a66.xml"}}, {"value": "1.17364", "module": "A1-A3"}, {"value": "0.0395", "module": "A5"}, {"value": "1.2E-05", "module": "C1"}, {"value": "0.000525", "module": "C2"}, {"value": "0.0261", "module": "C4"}, {"value": "-0.0509", "module": "D"}]}, "resolvedFlowVersion": "38.00.000", "flowProperties": [], "typeOfFlow": "Other flow", "classification": {"classHierarchy": "Quantities", "name": "GaBiCategories"}}, {"dataSetInternalID": 2, "referenceToFlowDataSet": {"shortDescription": [{"value": "Renewable primary energy resources as material utilization (PERM)", "lang": "en"}, {"value": "Erneuerbare Primärenergie zur stofflichen Nutzung (PERM)", "lang": "de"}], "type": "flow data set", "refObjectId": "fb3ec0de-548d-4508-aea5-00b73bf6f702", "uri": "../flows/fb3ec0de-548d-4508-aea5-00b73bf6f702.xml"}, "exchange direction": "INPUT", "other": {"anies": [{"name": "referenceToUnitGroupDataSet", "value": {"shortDescription": [{"value": "MJ", "lang": "en"}], "type": "unit group data set", "refObjectId": "93a60a57-a3c8-11da-a746-0800200c9a66", "uri": "../unitgroups/93a60a57-a3c8-11da-a746-0800200c9a66.xml"}}, {"value": "0.026", "module": "A1-A3"}, {"value": "-0.026", "module": "A5"}, {"module": "C1"}, {"module": "C2"}, {"module": "C4"}, {"module": "D"}]}, "resolvedFlowVersion": "38.00.000", "flowProperties": [], "typeOfFlow": "Other flow", "classification": {"classHierarchy": "Quantities", "name": "GaBiCategories"}}, {"dataSetInternalID": 3, "referenceToFlowDataSet": {"shortDescription": [{"value": "Total use of renewable primary energy resources (PERT)", "lang": "en"}, {"value": "Total erneuerbare Primärenergie (PERT)", "lang": "de"}], "type": "flow data set", "refObjectId": "53f97275-fa8a-4cdd-9024-65936002acd0", "uri": "../flows/53f97275-fa8a-4cdd-9024-65936002acd0.xml"}, "exchange direction": "INPUT", "other": {"anies": [{"name": "referenceToUnitGroupDataSet", "value": {"shortDescription": [{"value": "MJ", "lang": "en"}], "type": "unit group data set", "refObjectId": "93a60a57-a3c8-11da-a746-0800200c9a66", "uri": "../unitgroups/93a60a57-a3c8-11da-a746-0800200c9a66.xml"}}, {"value": "1.19964", "module": "A1-A3"}, {"value": "0.0135", "module": "A5"}, {"value": "1.2E-05", "module": "C1"}, {"value": "0.000525", "module": "C2"}, {"value": "0.0261", "module": "C4"}, {"value": "-0.0509", "module": "D"}]}, "resolvedFlowVersion": "38.00.000", "flowProperties": [], "typeOfFlow": "Other flow", "classification": {"classHierarchy": "Quantities / Environmental quantities / EPD EN 15804 / LCI indicators", "name": "GaBiCategories"}}, {"dataSetInternalID": 4, "referenceToFlowDataSet": {"shortDescription": [{"value": "Non renewable primary energy as energy carrier (PENRE)", "lang": "en"}, {"value": "Nicht-erneuerbare Primärenergie als Energieträger (PENRE)", "lang": "de"}], "type": "flow data set", "refObjectId": "ac857178-2b45-46ec-892a-a9a4332f0372", "uri": "../flows/ac857178-2b45-46ec-892a-a9a4332f0372.xml"}, "exchange direction": "INPUT", "other": {"anies": [{"name": "referenceToUnitGroupDataSet", "value": {"shortDescription": [{"value": "MJ", "lang": "en"}], "type": "unit group data set", "refObjectId": "93a60a57-a3c8-11da-a746-0800200c9a66", "uri": "../unitgroups/93a60a57-a3c8-11da-a746-0800200c9a66.xml"}}, {"value": "21.81", "module": "A1-A3"}, {"value": "0.565", "module": "A5"}, {"value": "0.00381", "module": "C1"}, {"value": "0.167", "module": "C2"}, {"value": "0.199", "module": "C4"}, {"value": "-0.238", "module": "D"}]}, "resolvedFlowVersion": "38.00.000", "flowProperties": [], "typeOfFlow": "Other flow", "classification": {"classHierarchy": "Quantities", "name": "GaBiCategories"}}, {"dataSetInternalID": 5, "referenceToFlowDataSet": {"shortDescription": [{"value": "Non renewable primary energy as material utilization (PENRM)", "lang": "en"}, {"value": "Nicht-erneuerbare Primärenergie zur stofflichen Nutzung (PENRM)", "lang": "de"}], "type": "flow data set", "refObjectId": "1421caa0-679d-4bf4-b282-0eb850ccae27", "uri": "../flows/1421caa0-679d-4bf4-b282-0eb850ccae27.xml"}, "exchange direction": "INPUT", "other": {"anies": [{"name": "referenceToUnitGroupDataSet", "value": {"shortDescription": [{"value": "MJ", "lang": "en"}], "type": "unit group data set", "refObjectId": "93a60a57-a3c8-11da-a746-0800200c9a66", "uri": "../unitgroups/93a60a57-a3c8-11da-a746-0800200c9a66.xml"}}, {"value": "7.87", "module": "A1-A3"}, {"value": "-0.26", "module": "A5"}, {"module": "C1"}, {"module": "C2"}, {"module": "C4"}, {"module": "D"}]}, "resolvedFlowVersion": "38.00.000", "flowProperties": [], "typeOfFlow": "Other flow", "classification": {"classHierarchy": "Quantities", "name": "GaBiCategories"}}, {"dataSetInternalID": 6, "referenceToFlowDataSet": {"shortDescription": [{"value": "Total use of non renewable primary energy resources (PENRT)", "lang": "en"}, {"value": "Total nicht erneuerbare Primärenergie (PENRT)", "lang": "de"}], "type": "flow data set", "refObjectId": "06159210-646b-4c8d-8583-da9b3b95a6c1", "uri": "../flows/06159210-646b-4c8d-8583-da9b3b95a6c1.xml"}, "exchange direction": "INPUT", "other": {"anies": [{"name": "referenceToUnitGroupDataSet", "value": {"shortDescription": [{"value": "MJ", "lang": "en"}], "type": "unit group data set", "refObjectId": "93a60a57-a3c8-11da-a746-0800200c9a66", "uri": "../unitgroups/93a60a57-a3c8-11da-a746-0800200c9a66.xml"}}, {"value": "29.68", "module": "A1-A3"}, {"value": "0.305", "module": "A5"}, {"value": "0.00381", "module": "C1"}, {"value": "0.167", "module": "C2"}, {"value": "0.199", "module": "C4"}, {"value": "-0.238", "module": "D"}]}, "resolvedFlowVersion": "38.00.000", "flowProperties": [], "typeOfFlow": "Other flow", "classification": {"classHierarchy": "Quantities / Environmental quantities / EPD EN 15804 / LCI indicators", "name": "GaBiCategories"}}, {"dataSetInternalID": 7, "referenceToFlowDataSet": {"shortDescription": [{"value": "Use of secondary material (SM)", "lang": "en"}, {"value": "Einsatz von Sekundärstoffen (SM)", "lang": "de"}], "type": "flow data set", "refObjectId": "c6a1f35f-2d09-4f54-8dfb-97e502e1ce92", "uri": "../flows/c6a1f35f-2d09-4f54-8dfb-97e502e1ce92.xml"}, "exchange direction": "INPUT", "other": {"anies": [{"name": "referenceToUnitGroupDataSet", "value": {"shortDescription": [{"value": "kg", "lang": "en"}], "type": "unit group data set", "refObjectId": "ad38d542-3fe9-439d-9b95-2f5f7752acaf", "uri": "../unitgroups/ad38d542-3fe9-439d-9b95-2f5f7752acaf.xml"}}, {"value": "0", "module": "A1-A3"}, {"module": "A5"}, {"module": "C1"}, {"module": "C2"}, {"module": "C4"}, {"module": "D"}]}, "resolvedFlowVersion": "38.00.000", "flowProperties": [], "typeOfFlow": "Other flow", "classification": {"classHierarchy": "Quantities / Environmental quantities / EPD EN 15804 / LCI indicators", "name": "GaBiCategories"}}, {"dataSetInternalID": 8, "referenceToFlowDataSet": {"shortDescription": [{"value": "Use of renewable secondary fuels (RSF)", "lang": "en"}, {"value": "Erneuerbare Sekundärbrennstoffe (RSF)", "lang": "de"}], "type": "flow data set", "refObjectId": "64333088-a55f-4aa2-9a31-c10b07816787", "uri": "../flows/64333088-a55f-4aa2-9a31-c10b07816787.xml"}, "exchange direction": "INPUT", "other": {"anies": [{"name": "referenceToUnitGroupDataSet", "value": {"shortDescription": [{"value": "MJ", "lang": "en"}], "type": "unit group data set", "refObjectId": "93a60a57-a3c8-11da-a746-0800200c9a66", "uri": "../unitgroups/93a60a57-a3c8-11da-a746-0800200c9a66.xml"}}, {"value": "0", "module": "A1-A3"}, {"module": "A5"}, {"module": "C1"}, {"module": "C2"}, {"module": "C4"}, {"module": "D"}]}, "resolvedFlowVersion": "38.00.000", "flowProperties": [], "typeOfFlow": "Other flow", "classification": {"classHierarchy": "Quantities / Environmental quantities / EPD EN 15804 / LCI indicators", "name": "GaBiCategories"}}, {"dataSetInternalID": 9, "referenceToFlowDataSet": {"shortDescription": [{"value": "Use of non renewable secondary fuels (NRSF)", "lang": "en"}, {"value": "Nicht erneuerbare Sekundärbrennstoffe (NRSF)", "lang": "de"}], "type": "flow data set", "refObjectId": "89def144-d39a-4287-b86f-efde453ddcb2", "uri": "../flows/89def144-d39a-4287-b86f-efde453ddcb2.xml"}, "exchange direction": "INPUT", "other": {"anies": [{"name": "referenceToUnitGroupDataSet", "value": {"shortDescription": [{"value": "MJ", "lang": "en"}], "type": "unit group data set", "refObjectId": "93a60a57-a3c8-11da-a746-0800200c9a66", "uri": "../unitgroups/93a60a57-a3c8-11da-a746-0800200c9a66.xml"}}, {"value": "0", "module": "A1-A3"}, {"module": "A5"}, {"module": "C1"}, {"module": "C2"}, {"module": "C4"}, {"module": "D"}]}, "resolvedFlowVersion": "38.00.000", "flowProperties": [], "typeOfFlow": "Other flow", "classification": {"classHierarchy": "Quantities / Environmental quantities / EPD EN 15804 / LCI indicators", "name": "GaBiCategories"}}, {"dataSetInternalID": 10, "referenceToFlowDataSet": {"shortDescription": [{"value": "Use of net fresh water (FW)", "lang": "en"}, {"value": "Einsatz von Süßwasserressourcen (FW)", "lang": "de"}], "type": "flow data set", "refObjectId": "3cf952c8-f3a4-461d-8c96-96456ca62246", "uri": "../flows/3cf952c8-f3a4-461d-8c96-96456ca62246.xml"}, "exchange direction": "INPUT", "other": {"anies": [{"name": "referenceToUnitGroupDataSet", "value": {"shortDescription": [{"value": "m^3", "lang": "en"}], "type": "unit group data set", "refObjectId": "cd950537-0a98-4044-9ba7-9f9a68d0a504", "uri": "../unitgroups/cd950537-0a98-4044-9ba7-9f9a68d0a504.xml"}}, {"value": "0.00475594", "module": "A1-A3"}, {"value": "0.000135", "module": "A5"}, {"value": "2.16E-08", "module": "C1"}, {"value": "9.41E-07", "module": "C2"}, {"value": "5.02E-05", "module": "C4"}, {"value": "-5.89E-05", "module": "D"}]}, "resolvedFlowVersion": "38.00.000", "flowProperties": [], "typeOfFlow": "Other flow", "classification": {"classHierarchy": "Quantities / Environmental quantities / EPD EN 15804 / LCI indicators", "name": "GaBiCategories"}}, {"dataSetInternalID": 11, "referenceToFlowDataSet": {"shortDescription": [{"value": "Hazardous waste disposed (HWD)", "lang": "en"}, {"value": "Gefährlicher Abfall zur Deponie (HWD)", "lang": "de"}], "type": "flow data set", "refObjectId": "430f9e0f-59b2-46a0-8e0d-55e0e84948fc", "uri": "../flows/430f9e0f-59b2-46a0-8e0d-55e0e84948fc.xml"}, "exchange direction": "OUTPUT", "other": {"anies": [{"name": "referenceToUnitGroupDataSet", "value": {"shortDescription": [{"value": "kg", "lang": "en"}], "type": "unit group data set", "refObjectId": "ad38d542-3fe9-439d-9b95-2f5f7752acaf", "uri": "../unitgroups/ad38d542-3fe9-439d-9b95-2f5f7752acaf.xml"}}, {"value": "0.0002350008094", "module": "A1-A3"}, {"value": "2.35E-06", "module": "A5"}, {"value": "3.7E-13", "module": "C1"}, {"value": "1.62E-11", "module": "C2"}, {"value": "3.03E-09", "module": "C4"}, {"value": "-9.48E-11", "module": "D"}]}, "resolvedFlowVersion": "38.00.000", "flowProperties": [], "typeOfFlow": "Other flow", "classification": {"classHierarchy": "Quantities / Environmental quantities / EPD EN 15804 / LCI indicators", "name": "GaBiCategories"}}, {"dataSetInternalID": 12, "referenceToFlowDataSet": {"shortDescription": [{"value": "Non hazardous waste disposed (NHWD)", "lang": "en"}, {"value": "Entsorgter nicht gefährlicher Abfall (NHWD)", "lang": "de"}], "type": "flow data set", "refObjectId": "b29ef66b-e286-4afa-949f-62f1a7b4d7fa", "uri": "../flows/b29ef66b-e286-4afa-949f-62f1a7b4d7fa.xml"}, "exchange direction": "OUTPUT", "other": {"anies": [{"name": "referenceToUnitGroupDataSet", "value": {"shortDescription": [{"value": "kg", "lang": "en"}], "type": "unit group data set", "refObjectId": "ad38d542-3fe9-439d-9b95-2f5f7752acaf", "uri": "../unitgroups/ad38d542-3fe9-439d-9b95-2f5f7752acaf.xml"}}, {"value": "0.0238132", "module": "A1-A3"}, {"value": "0.0017", "module": "A5"}, {"value": "3.9E-07", "module": "C1"}, {"value": "1.7E-05", "module": "C2"}, {"value": "1", "module": "C4"}, {"value": "-0.000109", "module": "D"}]}, "resolvedFlowVersion": "38.00.000", "flowProperties": [], "typeOfFlow": "Other flow", "classification": {"classHierarchy": "Quantities / Environmental quantities / EPD EN 15804 / LCI indicators", "name": "GaBiCategories"}}, {"dataSetInternalID": 13, "referenceToFlowDataSet": {"shortDescription": [{"value": "Radioactive waste disposed (RWD)", "lang": "en"}, {"value": "Entsorgter radioaktiver Abfall (RWD)", "lang": "de"}], "type": "flow data set", "refObjectId": "3449546e-52ad-4b39-b809-9fb77cea8ff6", "uri": "../flows/3449546e-52ad-4b39-b809-9fb77cea8ff6.xml"}, "exchange direction": "OUTPUT", "other": {"anies": [{"name": "referenceToUnitGroupDataSet", "value": {"shortDescription": [{"value": "kg", "lang": "en"}], "type": "unit group data set", "refObjectId": "ad38d542-3fe9-439d-9b95-2f5f7752acaf", "uri": "../unitgroups/ad38d542-3fe9-439d-9b95-2f5f7752acaf.xml"}}, {"value": "0.000393558", "module": "A1-A3"}, {"value": "4.37E-06", "module": "A5"}, {"value": "4.09E-09", "module": "C1"}, {"value": "1.79E-07", "module": "C2"}, {"value": "2.27E-06", "module": "C4"}, {"value": "-1.74E-05", "module": "D"}]}, "resolvedFlowVersion": "38.00.000", "flowProperties": [], "typeOfFlow": "Other flow", "classification": {"classHierarchy": "Quantities / Environmental quantities / EPD EN 15804 / LCI indicators", "name": "GaBiCategories"}}, {"dataSetInternalID": 14, "referenceToFlowDataSet": {"shortDescription": [{"value": "Components for re-use (CRU)", "lang": "en"}, {"value": "Komponenten für die Wiederverwendung (CRU)", "lang": "de"}], "type": "flow data set", "refObjectId": "a2b32f97-3fc7-4af2-b209-525bc6426f33", "uri": "../flows/a2b32f97-3fc7-4af2-b209-525bc6426f33.xml"}, "exchange direction": "OUTPUT", "other": {"anies": [{"name": "referenceToUnitGroupDataSet", "value": {"shortDescription": [{"value": "kg", "lang": "en"}], "type": "unit group data set", "refObjectId": "ad38d542-3fe9-439d-9b95-2f5f7752acaf", "uri": "../unitgroups/ad38d542-3fe9-439d-9b95-2f5f7752acaf.xml"}}, {"value": "0", "module": "A1-A3"}, {"module": "A5"}, {"module": "C1"}, {"module": "C2"}, {"module": "C4"}, {"module": "D"}]}, "resolvedFlowVersion": "38.00.000", "flowProperties": [], "typeOfFlow": "Other flow", "classification": {"classHierarchy": "Quantities / Environmental quantities / EPD EN 15804 / LCI indicators", "name": "GaBiCategories"}}, {"dataSetInternalID": 15, "referenceToFlowDataSet": {"shortDescription": [{"value": "Materials for recycling (MFR)", "lang": "en"}, {"value": "Stoffe zum Recycling (MFR)", "lang": "de"}], "type": "flow data set", "refObjectId": "d7fe48a5-4103-49c8-9aae-b0b5dfdbd6ae", "uri": "../flows/d7fe48a5-4103-49c8-9aae-b0b5dfdbd6ae.xml"}, "exchange direction": "OUTPUT", "other": {"anies": [{"name": "referenceToUnitGroupDataSet", "value": {"shortDescription": [{"value": "kg", "lang": "en"}], "type": "unit group data set", "refObjectId": "ad38d542-3fe9-439d-9b95-2f5f7752acaf", "uri": "../unitgroups/ad38d542-3fe9-439d-9b95-2f5f7752acaf.xml"}}, {"value": "0", "module": "A1-A3"}, {"module": "A5"}, {"module": "C1"}, {"module": "C2"}, {"module": "C4"}, {"module": "D"}]}, "resolvedFlowVersion": "38.00.000", "flowProperties": [], "typeOfFlow": "Other flow", "classification": {"classHierarchy": "Quantities / Environmental quantities / EPD EN 15804 / LCI indicators", "name": "GaBiCategories"}}, {"dataSetInternalID": 16, "referenceToFlowDataSet": {"shortDescription": [{"value": "Materials for energy recovery (MER)", "lang": "en"}, {"value": "Stoffe für die Energierückgewinnung (MER)", "lang": "de"}], "type": "flow data set", "refObjectId": "59a9181c-3aaf-46ee-8b13-2b3723b6e447", "uri": "../flows/59a9181c-3aaf-46ee-8b13-2b3723b6e447.xml"}, "exchange direction": "OUTPUT", "other": {"anies": [{"name": "referenceToUnitGroupDataSet", "value": {"shortDescription": [{"value": "kg", "lang": "en"}], "type": "unit group data set", "refObjectId": "ad38d542-3fe9-439d-9b95-2f5f7752acaf", "uri": "../unitgroups/ad38d542-3fe9-439d-9b95-2f5f7752acaf.xml"}}, {"value": "0", "module": "A1-A3"}, {"module": "A5"}, {"module": "C1"}, {"module": "C2"}, {"module": "C4"}, {"module": "D"}]}, "resolvedFlowVersion": "38.00.000", "flowProperties": [], "typeOfFlow": "Other flow", "classification": {"classHierarchy": "Quantities / Environmental quantities / EPD EN 15804 / LCI indicators", "name": "GaBiCategories"}}, {"dataSetInternalID": 17, "referenceToFlowDataSet": {"shortDescription": [{"value": "Exported electrical energy (EEE)", "lang": "en"}, {"value": "Exportierte elektrische Energie (EEE)", "lang": "de"}], "type": "flow data set", "refObjectId": "4da0c987-2b76-40d6-9e9e-82a017aaaf29", "uri": "../flows/4da0c987-2b76-40d6-9e9e-82a017aaaf29.xml"}, "exchange direction": "OUTPUT", "other": {"anies": [{"name": "referenceToUnitGroupDataSet", "value": {"shortDescription": [{"value": "MJ", "lang": "en"}], "type": "unit group data set", "refObjectId": "93a60a57-a3c8-11da-a746-0800200c9a66", "uri": "../unitgroups/93a60a57-a3c8-11da-a746-0800200c9a66.xml"}}, {"value": "0", "module": "A1-A3"}, {"value": "0.0581", "module": "A5"}, {"module": "C1"}, {"module": "C2"}, {"module": "C4"}, {"module": "D"}]}, "resolvedFlowVersion": "38.00.000", "flowProperties": [], "typeOfFlow": "Other flow", "classification": {"classHierarchy": "Quantities / Environmental quantities / EPD EN 15804 / LCI indicators", "name": "GaBiCategories"}}, {"dataSetInternalID": 18, "referenceToFlowDataSet": {"shortDescription": [{"value": "Exported thermal energy (EET)", "lang": "en"}, {"value": "Exportierte thermische Energie (EET)", "lang": "de"}], "type": "flow data set", "refObjectId": "98daf38a-7a79-46d3-9a37-2b7bd0955810", "uri": "../flows/98daf38a-7a79-46d3-9a37-2b7bd0955810.xml"}, "exchange direction": "OUTPUT", "other": {"anies": [{"name": "referenceToUnitGroupDataSet", "value": {"shortDescription": [{"value": "MJ", "lang": "en"}], "type": "unit group data set", "refObjectId": "93a60a57-a3c8-11da-a746-0800200c9a66", "uri": "../unitgroups/93a60a57-a3c8-11da-a746-0800200c9a66.xml"}}, {"value": "0", "module": "A1-A3"}, {"value": "0.11", "module": "A5"}, {"module": "C1"}, {"module": "C2"}, {"module": "C4"}, {"module": "D"}]}, "resolvedFlowVersion": "38.00.000", "flowProperties": [], "typeOfFlow": "Other flow", "classification": {"classHierarchy": "Quantities / Environmental quantities / EPD EN 15804 / LCI indicators", "name": "GaBiCategories"}}]}, "LCIAResults": {"LCIAResult": [{"referenceToLCIAMethodDataSet": {"shortDescription": [{"value": "Global Warming Potential total (GWP-total)", "lang": "en"}, {"value": "Globales Erwärmungspotenzial total (GWP-total)", "lang": "de"}], "type": "LCIA method data set", "refObjectId": "6a37f984-a4b3-458a-a20a-64418c145fa2", "uri": "../lciamethods/6a37f984-a4b3-458a-a20a-64418c145fa2.xml"}, "other": {"anies": [{"name": "referenceToUnitGroupDataSet", "value": {"shortDescription": [{"value": "kg CO_(2) eq", "lang": "en"}], "type": "unit group data set", "refObjectId": "1ebf3012-d0db-4de2-aefd-ef30cedb0be1", "uri": "../unitgroups/1ebf3012-d0db-4de2-aefd-ef30cedb0be1.xml"}}, {"value": "1.3396", "module": "A1-A3"}, {"value": "0.0455", "module": "A5"}, {"value": "0.000279", "module": "C1"}, {"value": "0.0124", "module": "C2"}, {"value": "0.0153", "module": "C4"}, {"value": "-0.0141", "module": "D"}]}}, {"referenceToLCIAMethodDataSet": {"shortDescription": [{"value": "Global Warming Potential fossil fuels (GWP-fossil)", "lang": "en"}, {"value": "Globales Erwärmungspotenzial fossil (GWP-fossil)", "lang": "de"}], "type": "LCIA method data set", "refObjectId": "5f635281-343e-44fb-83df-1971b155e6b6", "uri": "../lciamethods/5f635281-343e-44fb-83df-1971b155e6b6.xml"}, "other": {"anies": [{"name": "referenceToUnitGroupDataSet", "value": {"shortDescription": [{"value": "kg CO_(2) eq", "lang": "en"}], "type": "unit group data set", "refObjectId": "1ebf3012-d0db-4de2-aefd-ef30cedb0be1", "uri": "../unitgroups/1ebf3012-d0db-4de2-aefd-ef30cedb0be1.xml"}}, {"value": "1.3168", "module": "A1-A3"}, {"value": "0.0365", "module": "A5"}, {"value": "0.000266", "module": "C1"}, {"value": "0.0118", "module": "C2"}, {"value": "0.0152", "module": "C4"}, {"value": "-0.014", "module": "D"}]}}, {"referenceToLCIAMethodDataSet": {"shortDescription": [{"value": "Global Warming Potential biogenic (GWP-biogenic)", "lang": "en"}, {"value": "Globales Erwärmungspotenzial biogen (GWP-biogenic)", "lang": "de"}], "type": "LCIA method data set", "refObjectId": "2356e1ab-0185-4db5-86e5-16de51c7485c", "uri": "../lciamethods/2356e1ab-0185-4db5-86e5-16de51c7485c.xml"}, "other": {"anies": [{"name": "referenceToUnitGroupDataSet", "value": {"shortDescription": [{"value": "kg CO_(2) eq", "lang": "en"}], "type": "unit group data set", "refObjectId": "1ebf3012-d0db-4de2-aefd-ef30cedb0be1", "uri": "../unitgroups/1ebf3012-d0db-4de2-aefd-ef30cedb0be1.xml"}}, {"value": "0.02576", "module": "A1-A3"}, {"value": "0.00903", "module": "A5"}, {"value": "1.24E-05", "module": "C1"}, {"value": "0.000542", "module": "C2"}, {"value": "4.8E-05", "module": "C4"}, {"value": "-3.27E-05", "module": "D"}]}}, {"referenceToLCIAMethodDataSet": {"shortDescription": [{"value": "Global Warming Potential luluc (GWP-luluc)", "lang": "en"}, {"value": "Globales Erwärmungspotenzial luluc (GWP-luluc)", "lang": "de"}], "type": "LCIA method data set", "refObjectId": "4331bbdb-978a-490d-8707-eeb047f01a55", "uri": "../lciamethods/4331bbdb-978a-490d-8707-eeb047f01a55.xml"}, "other": {"anies": [{"name": "referenceToUnitGroupDataSet", "value": {"shortDescription": [{"value": "kg CO_(2) eq", "lang": "en"}], "type": "unit group data set", "refObjectId": "1ebf3012-d0db-4de2-aefd-ef30cedb0be1", "uri": "../unitgroups/1ebf3012-d0db-4de2-aefd-ef30cedb0be1.xml"}}, {"value": "0.000259672", "module": "A1-A3"}, {"value": "3.09E-06", "module": "A5"}, {"value": "6.39E-09", "module": "C1"}, {"value": "2.79E-07", "module": "C2"}, {"value": "4.37E-05", "module": "C4"}, {"value": "-9.62E-06", "module": "D"}]}}, {"referenceToLCIAMethodDataSet": {"shortDescription": [{"value": "Depletion potential of the stratospheric ozone layer (ODP)", "lang": "en"}, {"value": "Abbau Potential der stratosphärischen Ozonschicht (ODP)", "lang": "de"}], "type": "LCIA method data set", "refObjectId": "b5c629d6-def3-11e6-bf01-fe55135034f3", "uri": "../lciamethods/b5c629d6-def3-11e6-bf01-fe55135034f3.xml"}, "other": {"anies": [{"name": "referenceToUnitGroupDataSet", "value": {"shortDescription": [{"value": "kg CFC11 eq", "lang": "en"}], "type": "unit group data set", "refObjectId": "d9e957c9-7309-4474-bf3a-7777df6c4e5b", "uri": "../unitgroups/d9e957c9-7309-4474-bf3a-7777df6c4e5b.xml"}}, {"value": "2.82387E-15", "module": "A1-A3"}, {"value": "3.3E-17", "module": "A5"}, {"value": "2.84E-20", "module": "C1"}, {"value": "1.24E-18", "module": "C2"}, {"value": "5.62E-17", "module": "C4"}, {"value": "-1.43E-16", "module": "D"}]}}, {"referenceToLCIAMethodDataSet": {"shortDescription": [{"value": "Acidification potential of land and water (AP)", "lang": "en"}, {"value": "Versauerungspotenzial von Boden und Wasser (AP)", "lang": "de"}], "type": "LCIA method data set", "refObjectId": "b5c611c6-def3-11e6-bf01-fe55135034f3", "uri": "../lciamethods/b5c611c6-def3-11e6-bf01-fe55135034f3.xml"}, "other": {"anies": [{"name": "referenceToUnitGroupDataSet", "value": {"shortDescription": [{"value": "mol H^(+) eq", "lang": "en"}], "type": "unit group data set", "refObjectId": "42e089ac-92bf-4bf2-8ca1-5fc40d18f2ed", "uri": "../unitgroups/42e089ac-92bf-4bf2-8ca1-5fc40d18f2ed.xml"}}, {"value": "0.002267", "module": "A1-A3"}, {"value": "3.03E-05", "module": "A5"}, {"value": "3.6E-06", "module": "C1"}, {"value": "3.73E-05", "module": "C2"}, {"value": "0.000109", "module": "C4"}, {"value": "-1.94E-05", "module": "D"}]}}, {"referenceToLCIAMethodDataSet": {"shortDescription": [{"value": "Eutrophication potential aquatic freshwater (EP-freshwater)", "lang": "en"}, {"value": "Eutrophierungspotenzial Süßwasser (EP-freshwater)", "lang": "de"}], "type": "LCIA method data set", "refObjectId": "b53ec18f-7377-4ad3-86eb-cc3f4f276b2b", "uri": "../lciamethods/b53ec18f-7377-4ad3-86eb-cc3f4f276b2b.xml"}, "other": {"anies": [{"name": "referenceToUnitGroupDataSet", "value": {"shortDescription": [{"value": "kg P eq", "lang": "en"}], "type": "unit group data set", "refObjectId": "0429039d-a61d-4590-ba67-aa4a20a810a1", "uri": "../unitgroups/0429039d-a61d-4590-ba67-aa4a20a810a1.xml"}}, {"value": "2.33584E-06", "module": "A1-A3"}, {"value": "2.46E-08", "module": "A5"}, {"value": "5.75E-11", "module": "C1"}, {"value": "2.51E-09", "module": "C2"}, {"value": "2.61E-08", "module": "C4"}, {"value": "-1.77E-08", "module": "D"}]}}, {"referenceToLCIAMethodDataSet": {"shortDescription": [{"value": "Eutrophication potential aquatic marine (EP-marine)", "lang": "en"}, {"value": "Eutrophierungspotenzial Salzwasser (EP-marine)", "lang": "de"}], "type": "LCIA method data set", "refObjectId": "b5c619fa-def3-11e6-bf01-fe55135034f3", "uri": "../lciamethods/b5c619fa-def3-11e6-bf01-fe55135034f3.xml"}, "other": {"anies": [{"name": "referenceToUnitGroupDataSet", "value": {"shortDescription": [{"value": "kg N eq", "lang": "en"}], "type": "unit group data set", "refObjectId": "d05bb823-ecdf-4686-8c40-bf1d9257859f", "uri": "../unitgroups/d05bb823-ecdf-4686-8c40-bf1d9257859f.xml"}}, {"value": "0.0006582", "module": "A1-A3"}, {"value": "9.16E-06", "module": "A5"}, {"value": "1.63E-06", "module": "C1"}, {"value": "1.72E-05", "module": "C2"}, {"value": "2.8E-05", "module": "C4"}, {"value": "-5.05E-06", "module": "D"}]}}, {"referenceToLCIAMethodDataSet": {"shortDescription": [{"value": "Eutrophication potential terrestrial (EP-terrestrial)", "lang": "en"}, {"value": "Eutrophierungspotenzial Land (EP-terrestrial)", "lang": "de"}], "type": "LCIA method data set", "refObjectId": "b5c614d2-def3-11e6-bf01-fe55135034f3", "uri": "../lciamethods/b5c614d2-def3-11e6-bf01-fe55135034f3.xml"}, "other": {"anies": [{"name": "referenceToUnitGroupDataSet", "value": {"shortDescription": [{"value": "mol N eq", "lang": "en"}], "type": "unit group data set", "refObjectId": "71b4d617-0ec9-4d3f-b65e-e438940c2401", "uri": "../unitgroups/71b4d617-0ec9-4d3f-b65e-e438940c2401.xml"}}, {"value": "0.005508", "module": "A1-A3"}, {"value": "9.17E-05", "module": "A5"}, {"value": "1.79E-05", "module": "C1"}, {"value": "0.000189", "module": "C2"}, {"value": "0.000308", "module": "C4"}, {"value": "-5.41E-05", "module": "D"}]}}, {"referenceToLCIAMethodDataSet": {"shortDescription": [{"value": "Formation potential of tropospheric ozone photochemical oxidants (POCP)", "lang": "en"}, {"value": "Bildungspotential für troposphärisches Ozon (POCP)", "lang": "de"}], "type": "LCIA method data set", "refObjectId": "b5c610fe-def3-11e6-bf01-fe55135034f3", "uri": "../lciamethods/b5c610fe-def3-11e6-bf01-fe55135034f3.xml"}, "other": {"anies": [{"name": "referenceToUnitGroupDataSet", "value": {"shortDescription": [{"value": "kg NMVOC eq", "lang": "en"}], "type": "unit group data set", "refObjectId": "d27c25f8-fbc1-44c6-b47b-4adbae4199c6", "uri": "../unitgroups/d27c25f8-fbc1-44c6-b47b-4adbae4199c6.xml"}}, {"value": "0.0017705", "module": "A1-A3"}, {"value": "2.46E-05", "module": "A5"}, {"value": "4.91E-06", "module": "C1"}, {"value": "3.39E-05", "module": "C2"}, {"value": "8.48E-05", "module": "C4"}, {"value": "-1.45E-05", "module": "D"}]}}, {"referenceToLCIAMethodDataSet": {"shortDescription": [{"value": "Abiotic depletion potential for non fossil resources (ADPE)", "lang": "en"}, {"value": "Potenzial für den abiotischen Abbau nicht fossiler Ressourcen (ADPE)", "lang": "de"}], "type": "LCIA method data set", "refObjectId": "b2ad6494-c78d-11e6-9d9d-cec0c932ce01", "uri": "../lciamethods/b2ad6494-c78d-11e6-9d9d-cec0c932ce01.xml"}, "other": {"anies": [{"name": "referenceToUnitGroupDataSet", "value": {"shortDescription": [{"value": "kg Sb eq", "lang": "en"}], "type": "unit group data set", "refObjectId": "54ccd2d9-a32a-4fc2-923d-f2c8c93e89d4", "uri": "../unitgroups/54ccd2d9-a32a-4fc2-923d-f2c8c93e89d4.xml"}}, {"value": "5.94E-08", "module": "A1-A3"}, {"value": "6.69E-10", "module": "A5"}, {"value": "8.06E-12", "module": "C1"}, {"value": "3.52E-10", "module": "C2"}, {"value": "1.36E-09", "module": "C4"}, {"value": "-2.27E-09", "module": "D"}]}}, {"referenceToLCIAMethodDataSet": {"shortDescription": [{"value": "Abiotic depletion potential for fossil resources (ADPF)", "lang": "en"}, {"value": "Potenzial für den abiotischen Abbau fossiler Brennstoffe (ADPF)", "lang": "de"}], "type": "LCIA method data set", "refObjectId": "b2ad6110-c78d-11e6-9d9d-cec0c932ce01", "uri": "../lciamethods/b2ad6110-c78d-11e6-9d9d-cec0c932ce01.xml"}, "other": {"anies": [{"name": "referenceToUnitGroupDataSet", "value": {"shortDescription": [{"value": "MJ", "lang": "en"}], "type": "unit group data set", "refObjectId": "93a60a57-a3c8-11da-a746-0800200c9a66", "uri": "../unitgroups/93a60a57-a3c8-11da-a746-0800200c9a66.xml"}}, {"value": "29.679", "module": "A1-A3"}, {"value": "0.305", "module": "A5"}, {"value": "0.00381", "module": "C1"}, {"value": "0.166", "module": "C2"}, {"value": "0.199", "module": "C4"}, {"value": "-0.238", "module": "D"}]}}, {"referenceToLCIAMethodDataSet": {"shortDescription": [{"value": "Water use (WDP)", "lang": "en"}, {"value": "Wassernutzung (WDP)", "lang": "de"}], "type": "LCIA method data set", "refObjectId": "b2ad66ce-c78d-11e6-9d9d-cec0c932ce01", "uri": "../lciamethods/b2ad66ce-c78d-11e6-9d9d-cec0c932ce01.xml"}, "other": {"anies": [{"name": "referenceToUnitGroupDataSet", "value": {"shortDescription": [{"value": "m^(3) world eq deprived", "lang": "en"}], "type": "unit group data set", "refObjectId": "6ae2df01-888e-46c8-b17d-49fa3869b476", "uri": "../unitgroups/6ae2df01-888e-46c8-b17d-49fa3869b476.xml"}}, {"value": "0.1840718", "module": "A1-A3"}, {"value": "0.00554", "module": "A5"}, {"value": "5.27E-07", "module": "C1"}, {"value": "2.3E-05", "module": "C2"}, {"value": "0.00159", "module": "C4"}, {"value": "-0.00142", "module": "D"}]}}, {"referenceToLCIAMethodDataSet": {"shortDescription": [{"value": "Incidence of disease due to PM emissions (PM)", "lang": "en"}, {"value": "Auftreten von Krankheiten aufgrund von Feinstaubemissionen (PM)", "lang": "de"}], "type": "LCIA method data set", "refObjectId": "b5c602c6-def3-11e6-bf01-fe55135034f3", "uri": "../lciamethods/b5c602c6-def3-11e6-bf01-fe55135034f3.xml"}, "other": {"anies": [{"name": "referenceToUnitGroupDataSet", "value": {"shortDescription": [{"value": "Disease incidence", "lang": "en"}], "type": "unit group data set", "refObjectId": "3883559b-648f-4afc-8ba2-0bd24f3affa3", "uri": "../unitgroups/3883559b-648f-4afc-8ba2-0bd24f3affa3.xml"}}, {"module": "A1-A3"}, {"module": "A5"}, {"module": "C1"}, {"module": "C2"}, {"module": "C4"}, {"module": "D"}]}}, {"referenceToLCIAMethodDataSet": {"shortDescription": [{"value": "Human exposure efficiency relative to U235 (IR)", "lang": "en"}, {"value": "Wirkung durch Exposition des Menschen mit U235 (IR)", "lang": "de"}], "type": "LCIA method data set", "refObjectId": "b5c632be-def3-11e6-bf01-fe55135034f3", "uri": "../lciamethods/b5c632be-def3-11e6-bf01-fe55135034f3.xml"}, "other": {"anies": [{"name": "referenceToUnitGroupDataSet", "value": {"shortDescription": [{"value": "kBq U235 eq", "lang": "en"}], "type": "unit group data set", "refObjectId": "456b05bf-1415-44a9-9993-02452f554c09", "uri": "../unitgroups/456b05bf-1415-44a9-9993-02452f554c09.xml"}}, {"module": "A1-A3"}, {"module": "A5"}, {"module": "C1"}, {"module": "C2"}, {"module": "C4"}, {"module": "D"}]}}, {"referenceToLCIAMethodDataSet": {"shortDescription": [{"value": "Comparative toxic unit for ecosystems (ETP-fw)", "lang": "en"}, {"value": "Toxizitätsvergleichseinheit für Ökosysteme (ETP-fw)", "lang": "de"}], "type": "LCIA method data set", "refObjectId": "ee1082d1-b0f7-43ca-a1f0-21e2a4a74511", "uri": "../lciamethods/ee1082d1-b0f7-43ca-a1f0-21e2a4a74511.xml"}, "other": {"anies": [{"name": "referenceToUnitGroupDataSet", "value": {"shortDescription": [{"value": "CTUe", "lang": "en"}], "type": "unit group data set", "refObjectId": "aa959ded-f1eb-4efb-9c5c-2d60be36b3e6", "uri": "../unitgroups/aa959ded-f1eb-4efb-9c5c-2d60be36b3e6.xml"}}, {"module": "A1-A3"}, {"module": "A5"}, {"module": "C1"}, {"module": "C2"}, {"module": "C4"}, {"module": "D"}]}}, {"referenceToLCIAMethodDataSet": {"shortDescription": [{"value": "Comparative toxic unit for humans (carcinogenic) (HTP-c)", "lang": "en"}, {"value": "Toxizitätsvergleichseinheit für Menschen (krebserregend) (HTP-c)", "lang": "de"}], "type": "LCIA method data set", "refObjectId": "2299222a-bbd8-474f-9d4f-4dd1f18aea7c", "uri": "../lciamethods/2299222a-bbd8-474f-9d4f-4dd1f18aea7c.xml"}, "other": {"anies": [{"name": "referenceToUnitGroupDataSet", "value": {"shortDescription": [{"value": "CTUh", "lang": "en"}], "type": "unit group data set", "refObjectId": "d4c9523e-2d7e-49fd-8469-998f547d3a70", "uri": "../unitgroups/d4c9523e-2d7e-49fd-8469-998f547d3a70.xml"}}, {"module": "A1-A3"}, {"module": "A5"}, {"module": "C1"}, {"module": "C2"}, {"module": "C4"}, {"module": "D"}]}}, {"referenceToLCIAMethodDataSet": {"shortDescription": [{"value": "Comparative toxic unit for humans (noncarcinogenic) (HTP-nc)", "lang": "en"}, {"value": "Toxizitätsvergleichseinheit für Menschen (nicht krebserregend) (HTP-nc)", "lang": "de"}], "type": "LCIA method data set", "refObjectId": "3af763a5-b7a1-48c9-9cee-1f223481fcef", "uri": "../lciamethods/3af763a5-b7a1-48c9-9cee-1f223481fcef.xml"}, "other": {"anies": [{"name": "referenceToUnitGroupDataSet", "value": {"shortDescription": [{"value": "CTUh", "lang": "en"}], "type": "unit group data set", "refObjectId": "d4c9523e-2d7e-49fd-8469-998f547d3a70", "uri": "../unitgroups/d4c9523e-2d7e-49fd-8469-998f547d3a70.xml"}}, {"module": "A1-A3"}, {"module": "A5"}, {"module": "C1"}, {"module": "C2"}, {"module": "C4"}, {"module": "D"}]}}, {"referenceToLCIAMethodDataSet": {"shortDescription": [{"value": "Soil quality index (SQP)", "lang": "en"}, {"value": "Bodenqualitätsindex (SQP)", "lang": "de"}], "type": "LCIA method data set", "refObjectId": "b2ad6890-c78d-11e6-9d9d-cec0c932ce01", "uri": "../lciamethods/b2ad6890-c78d-11e6-9d9d-cec0c932ce01.xml"}, "other": {"anies": [{"name": "referenceToUnitGroupDataSet", "value": {"shortDescription": [{"value": "SQP", "lang": "en"}], "type": "unit group data set", "refObjectId": "f130951c-e67f-4f7f-8dd4-665de3974e18", "uri": "../unitgroups/f130951c-e67f-4f7f-8dd4-665de3974e18.xml"}}, {"module": "A1-A3"}, {"module": "A5"}, {"module": "C1"}, {"module": "C2"}, {"module": "C4"}, {"module": "D"}]}}]}, "otherAttributes": {"{http://www.indata.network/EPD/2019}epd-version": "1.2"}, "version": "1.1", "locations": "../ILCDLocations.xml"}