{"processInformation": {"dataSetInformation": {"UUID": "69810bd2-6ee2-4f3b-b51b-02baba5a920f", "name": {"baseName": [{"value": "Luxury Vinyl Tiles (LVT)", "lang": "en"}, {"value": "Luxus-Vinylfliesen (LVT)", "lang": "de"}], "functionalUnitFlowProperties": [{"lang": "en"}]}, "classificationInformation": {"classification": [{"class": [{"value": "Kunststoffe", "level": 0, "classId": "6"}, {"value": "Bodenbeläge", "level": 1, "classId": "6.2"}, {"value": "PVC-Bodenbeläge", "level": 2, "classId": "6.2.01"}], "name": "OEKOBAU.DAT"}, {"class": [{"value": "02 Building products", "level": 0}, {"value": "Floor coverings", "level": 1}, {"value": "Floor coverings", "level": 2}], "name": "IBUCategories"}]}, "generalComment": [{"value": "Rigid vinyl floorings also called Luxury Vinyl Tiles (LVT) are made up of several layers. On the top side, there is a PVC decor layer (2) with a transparent PVC wear-resistant contact surface coated with a PU lacquer for a mat aspect with an excellent stain and friction resistance (1); in the middle, for extra acoustic and walking comfort an additional soft PVC layer (3) and on the back side, there is a core layer (4) made of 2 rigid PVC layers reinforced with unwoven glass- fibers and separated by a foamed PVC layer for acoustic and comfort reasons to guarantee floor stability and to avoid telegraphing effect from subfloor irregularities. Some references are produced with a 1mm pre-attached underlay to make the installation faster and easier. The decorative PVC layer of LVT floor covering can be printed with any design and gives the floor its individual appearance. The planks have a mechanical and patented connection (Uniclic, Unidrop, Unizip).", "lang": "en"}, {"value": "Harte Vinylböden, auch Luxury Vinyl Tiles (LVT) genannt, bestehen aus mehreren Schichten. Auf der Oberseite befindet sich eine PVC-Dekorschicht (2) mit einer transparenten, verschleißfesten PVC-Kontaktfläche, die mit einem PU-Lack beschichtet ist, um ein mattes Aussehen mit hervorragender Flecken- und Reibungsbeständigkeit zu erzielen (1); in der Mitte befindet sich für zusätzlichen Schall- und Gehkomfort eine zusätzliche Weich-PVC-Schicht (3) und auf der Rückseite eine Kernschicht (4), die aus zwei Hart-PVC-Schichten besteht, die mit Glasfaservlies verstärkt sind und aus Gründen der Akustik und des Komforts durch eine geschäumte PVC-Schicht getrennt sind, um die Stabilität des Bodens zu gewährleisten und den Telegrafieeffekt durch Unebenheiten des Unterbodens zu vermeiden. Einige Referenzen werden mit einer 1 mm dicken Unterlage hergestellt, um die Verlegung zu beschleunigen und zu erleichtern. Die dekorative PVC-Schicht des LVT-Bodenbelags kann mit jedem beliebigen Design bedruckt werden und verleiht dem Boden sein individuelles Aussehen. Die Dielen haben eine mechanische und patentierte Verbindung (Uniclic, Unidrop, Unizip).", "lang": "de"}], "other": {"anies": [{"scenario": [{"description": [{"value": "100% Landfilling", "lang": "en"}, {"value": "100% Deponierung", "lang": "de"}], "name": "S1", "default": true}, {"description": [{"value": "100% Energy recovery", "lang": "en"}, {"value": "100% Energierückgewinnung", "lang": "de"}], "name": "S2"}]}]}}, "quantitativeReference": {"referenceToReferenceFlow": [0]}, "time": {"referenceYear": 2024, "dataSetValidUntil": 2029, "other": {"anies": [{"name": "publicationDateOfEPD", "value": 1705276800000}]}}, "geography": {"locationOfOperationSupplyOrProduction": {"location": "GLO"}}, "technology": {"technologyDescriptionAndIncludedProcesses": [{"value": "Rigid vinyl floorings also called Luxury Vinyl Tiles (LVT) are made up of several layers. On the top side, there is a PVC decor layer (2) with a transparent PVC wear-resistant contact surface coated with a PU lacquer for a mat aspect with an excellent stain and friction resistance (1); in the middle, for extra acoustic and walking comfort an additional soft PVC layer (3) and on the back side, there is a core layer (4) made of 2 rigid PVC layers reinforced with unwoven glass- fibers and separated by a foamed PVC layer for acoustic and comfort reasons to guarantee floor stability and to avoid telegraphing effect from subfloor irregularities. Some references are produced with a 1mm pre-attached underlay to make the installation faster and easier. The decorative PVC layer of LVT floor covering can be printed with any design and gives the floor its individual appearance. The planks have a mechanical and patented connection (Uniclic, Unidrop, Unizip). \nDeclared unit: \n1m of Luxury Vinyl Tiles (LVT) floating floor (5 mm thickness without underlay) with mechanical locking.", "lang": "en"}, {"value": "Harte Vinylböden, auch Luxury Vinyl Tiles (LVT) genannt, bestehen aus mehreren Schichten. Auf der Oberseite befindet sich eine PVC-Dekorschicht (2) mit einer transparenten, verschleißfesten PVC-Kontaktfläche, die mit einem PU-Lack beschichtet ist, um ein mattes Aussehen mit hervorragender Flecken- und Reibungsbeständigkeit zu erzielen (1); in der Mitte befindet sich für zusätzlichen Schall- und Gehkomfort eine zusätzliche Weich-PVC-Schicht (3) und auf der Rückseite eine Kernschicht (4), die aus zwei Hart-PVC-Schichten besteht, die mit Glasfaservliesen verstärkt sind und aus Gründen der Akustik und des Komforts durch eine geschäumte PVC-Schicht getrennt sind, um die Stabilität des Bodens zu gewährleisten und den Telegrafieeffekt durch Unebenheiten des Unterbodens zu vermeiden. Einige Referenzen werden mit einer 1 mm dicken vormontierten Unterlage hergestellt, um die Verlegung zu beschleunigen und zu erleichtern. Die dekorative PVC-Schicht des LVT-Bodenbelags kann mit jedem beliebigen Design bedruckt werden und verleiht dem Boden sein individuelles Aussehen. Die Dielen haben eine mechanische und patentierte Verbindung (Uniclic, Unidrop, Unizip). \nTechnische Daten: \nSiehe dazu die Produktbeschreibung. \nDeklarierte Einheit: \n1 m² schwimmend verlegter Luxury Vinyl Tiles (LVT) (5 mm Dicke ohne Unterlage) mit mechanischer Verriegelung.", "lang": "de"}], "technologicalApplicability": [{"value": "According to EN ISO 10874 the area of application for resilient floor coverings is indicated by use classes. The declared product group covers the use classes between 32 and 33.", "lang": "en"}, {"value": "Nach EN ISO 10874 wird der Anwendungsbereich für elastische Bodenbeläge durch Nutzungsklassen angegeben. Die angegebene Produktgruppe deckt die Nutzungsklassen zwischen 32 und 33 ab.", "lang": "de"}]}}, "modellingAndValidation": {"LCIMethodAndAllocation": {"typeOfDataSet": "EPD", "referenceToLCAMethodDetails": [{"shortDescription": [{"value": "Floor coverings.pdf", "lang": "en"}], "type": "source data set", "refObjectId": "886a8c4d-5578-490a-b0c4-7ba7135ef097"}], "other": {"anies": [{"name": "subType", "value": "specific dataset"}]}}, "dataSourcesTreatmentAndRepresentativeness": {"referenceToDataSource": [{"shortDescription": [{"value": "ecoinvent database (all versions)", "lang": "en"}], "type": "source data set", "refObjectId": "b497a91f-e14b-4b69-8f28-f50eb1576766"}, {"shortDescription": [{"value": "ecoinvent 3.8 database", "lang": "en"}], "type": "source data set", "refObjectId": "0f4c65c0-6210-450f-b886-82bf8dd5ace9"}], "useAdviceForDataSet": [{"value": "Scope: \nIn this EPD semi flexible LVT floating floor with mechanical locking according to EN 16511:2023 Modular mechanical locked floor coverings (MMF) - Specification, requirements and test method for multilayer modular panels for floating installation are declared.\n\nThe results are representative of production in UNILIN B.V. Division Flooring, Avelgem site (Belgium).\n\nThis EPD covers printed laminate polyvinyl chloride floor coverings produced by Unilin under following brands:\nQuick-Step (Alpha Vinyl, Alpha Vinyl pad, Paso Rigid Click, Lima Rigid Click, Rigid Vinyl, Sens by Quick-Step)\nQuick-Step Howdens (Plank, Hybrid, Rigid Vinyl Pad Plank, Rigid Vinyl Pad Tile)\nPergo (Rigid Click Pro, Rigid click PAD Pro, Saimaa pro, Vibrance by Pergo)\n\nModuleo (Next, LAYRED)\nLOC (Tender, Tender Base)\nVitality (Amuse, Amuse base)\n\nElka (Rigid, Rigid Pad)\nUnilin (Vinyl Rigid, Vinyl Rigid Pad)\n\nORIGIN (30 & 55)\nEngineered click acoustic\nTextura acoustic \nSystem boundary: \nType of EPD according to EN 15804: cradle to grave.\n\nModules A1-A3 include processes that provide materials and energy input for the system, manufacturing and transport processes up to the factory gate, as well as waste processing.\n\nModule A4 includes transport of the floor covering to the place of installation. A4 data are based on a weighted average distance for worldwide deliveries.\n\nModule A5 includes the production of offcuts for the installation of the floor covering, and incineration of offcuts and packaging material.\n\nModule B2 is including provision of cleaning agent, energy and water consumption for the cleaning of the floor covering. The LCA results in this EPD are declared for a one-year usage.\n\nModule C2 includes transportation of the postconsumer waste to waste processing.\n\nEnd of life scenarios are declared for:\n100% landfilling (Scenario 1, C4/1)\n100% incineration in a waste incineration plant (WIP) (Scenario 2, C4/2)Module D includes potential benefits from all net flows given in module A5 and C4 that leave the product boundary system after having passed the end-of-waste state in the form of recovery and/or recycling potentials. Module D is declared for each scenario separately (D/1 and D/2).", "lang": "en"}, {"value": "Gültigkeitsbereich: \nIn dieser EPD werden halbflexible schwimmende LVT-Böden mit mechanischer Verriegelung gemäß EN 16511:2023 Modulare mechanisch verriegelte Bodenbeläge (MMF) - Spezifikation, Anforderungen und Prüfverfahren für mehrschichtige modulare Paneele zur schwimmenden Verlegung erklärt. Diese EPD umfasst bedruckte Laminat-Polyvinylchlorid-Bodenbeläge, die von Unilin unter den folgenden Marken hergestellt werden:\nQuick-Step (Alpha Vinyl, Alpha Vinyl Pad, Paso Rigid Click, Lima Rigid Click, Rigid Vinyl, Sens by Quick-Step) Quick-Step Howdens (Plank, Hybrid, Rigid Vinyl Pad Plank, Rigid Vinyl Pad Tile) Pergo (Rigid Click Pro, Rigid click PAD Pro, Saimaa pro, Vibrance by Pergo) Moduleo (Next, LAYRED) LOC (Tender, Tender Base) Vitality (Amuse, Amuse Base) Elka (Rigid, Rigid Pad) Unilin (Vinyl Rigid, Vinyl Rigid Pad) ORIGIN (30 & 55) Engineered click acoustic Textura acousticDas angegebene Produkt ist ein 5 mm dicker LVT ohne Unterlage. Es werden zwei verschiedene End-of-Life-Szenarien betrachtet: Deponierung und Verbrennung. Die Ergebnisse werden für die 2 Szenarien (für die Module C4 und D) bereitgestellt. Es wird auch eine Extrapolationstabelle bereitgestellt, um die Ergebnisse für folgende Konfiguration zu berechnen: 5 mm dicker LVT mit Unterlage (5+1= 6 mm Dicke insgesamt) 4 mm dicker LVT ohne Unterlage 4 mm dicker LVT mit Unterlage (4+1= 5 mm Dicke insgesamt) Die Daten basieren auf der Produktion für das Jahr 2021. Die Produktionsdaten wurden für die Produktionsstätte in Avelgem, Belgien, bereitgestellt. \nSystemgrenze: \nArt der EPD: Von der Wiege bis zur Bahre. Die Module A1-A3 umfassen Prozesse, die Material und Energie für das System bereitstellen, Herstellungs- und Transportprozesse bis zum Werkstor sowie die Abfallverarbeitung. Modul A4 umfasst den Transport des Bodenbelags zum Verlegeort. Die Daten für A4 basieren auf einer gewichteten durchschnittlichen Entfernung für weltweite Lieferungen. Modul A5 umfasst die Herstellung von Verschnitt für die Verlegung des Bodenbelags sowie die Verbrennung von Verschnitt und Verpackungsmaterial. Modul B2 beinhaltet die Bereitstellung von Reinigungsmitteln sowie den Energie- und Wasserverbrauch für die Reinigung des Bodenbelags. Die LCA-Ergebnisse in dieser EPD werden für eine einjährige Nutzung angegeben. Modul C2 umfasst den Transport des Post-Consumer-Abfalls zur Abfallverarbeitung. Szenarien für das Ende des Lebenszyklus werden angegeben für: 100 % Deponierung (Szenario 1, C4/1) 100 % Verbrennung in einer Müllverbrennungsanlage (WIP) (Szenario 2, C4/2)Modul D umfasst den potenziellen Nutzen aus allen in Modul A5 und C4 angegebenen Nettoströmen, die das Produktgrenzsystem verlassen, nachdem sie den Zustand am Ende des Abfalls in Form von Verwertungs- und/oder Recyclingpotenzialen überschritten haben. Modul D wird für jedes Szenario separat angegeben (D/1 und D/2).", "lang": "de"}], "other": {"anies": [{"name": "referenceToOriginalEPD", "value": {"shortDescription": {"value": "Luxury Vinyl Tiles (LVT).pdf", "defaultValue": "Luxury Vinyl Tiles (LVT).pdf", "lstrings": [{"lang": "en", "value": "Luxury Vinyl Tiles (LVT).pdf"}]}, "type": "source data set", "uuid": {"uuid": "092b06e2-bfbb-4b9a-8a3a-d54c11c9fc66"}, "refObjectId": "092b06e2-bfbb-4b9a-8a3a-d54c11c9fc66", "resourceURLs": ["https://oekobaudat.de/OEKOBAU.DAT/resource/sources/092b06e2-bfbb-4b9a-8a3a-d54c11c9fc66/Luxury_Vinyl_Tiles_LVT__18160.pdf?version=00.01.000"]}}]}}, "validation": {"review": [{"referenceToNameOfReviewerAndInstitution": [{"shortDescription": [{"value": "Institut Bauen und Umwelt e. V.", "lang": "en"}], "type": "contact data set", "refObjectId": "d111dbec-b024-4be5-86c5-752d6eb2cf95", "uri": "../contacts/d111dbec-b024-4be5-86c5-752d6eb2cf95.xml"}], "type": "Accredited third party review"}]}, "complianceDeclarations": {"compliance": [{"referenceToComplianceSystem": {"shortDescription": [{"value": "DIN EN 15804+A2", "lang": "en"}], "type": "source data set", "refObjectId": "c0016b33-8cf7-415c-ac6e-deba0d21440d", "uri": "../sources/c0016b33-8cf7-415c-ac6e-deba0d21440d.xml"}}, {"referenceToComplianceSystem": {"shortDescription": [{"value": "ISO 14025", "lang": "en"}], "type": "source data set", "refObjectId": "4f2eb655-6e44-4874-a95a-e28f5442cd4d", "uri": "../sources/4f2eb655-6e44-4874-a95a-e28f5442cd4d.xml"}}]}}, "administrativeInformation": {"commissionerAndGoal": {"referenceToCommissioner": [{"shortDescription": [{"value": "Unilin BV, division Flooring", "lang": "en"}], "type": "contact data set", "refObjectId": "3ee252a3-0957-4f9d-9830-7614058c592d", "uri": "../contacts/3ee252a3-0957-4f9d-9830-7614058c592d.xml"}]}, "dataGenerator": {"referenceToPersonOrEntityGeneratingTheDataSet": [{"shortDescription": [{"value": "EVEA", "lang": "en"}], "type": "contact data set", "refObjectId": "86bdb286-f67c-4829-9faa-137cefe4359e", "uri": "../contacts/86bdb286-f67c-4829-9faa-137cefe4359e.xml"}]}, "dataEntryBy": {"timeStamp": 1705276800000, "referenceToDataSetFormat": [{"shortDescription": [{"value": "ILCD Format", "lang": "en"}], "type": "source data set", "refObjectId": "a97a0155-0234-4b87-b4ce-a45da52f2a40", "uri": "../sources/a97a0155-0234-4b87-b4ce-a45da52f2a40.xml"}, {"shortDescription": [{"value": "EPD-Datenformaterweiterungen v1.2", "lang": "de"}, {"value": "EPD Data Format Extensions v1.2", "lang": "en"}], "type": "source data set", "refObjectId": "a29449fd-aa2f-4de8-b5d7-4b06b43c6fde", "uri": "../sources/a29449fd-aa2f-4de8-b5d7-4b06b43c6fde.xml"}]}, "publicationAndOwnership": {"dataSetVersion": "00.02.000", "referenceToRegistrationAuthority": {"shortDescription": [{"value": "Institut Bauen und Umwelt e. V.", "lang": "en"}], "type": "contact data set", "refObjectId": "d111dbec-b024-4be5-86c5-752d6eb2cf95", "uri": "../contacts/d111dbec-b024-4be5-86c5-752d6eb2cf95.xml"}, "registrationNumber": "EPD-UNI-20230479-IBC1-EN", "referenceToOwnershipOfDataSet": {"shortDescription": [{"value": "Unilin BV, division Flooring", "lang": "en"}], "type": "contact data set", "refObjectId": "3ee252a3-0957-4f9d-9830-7614058c592d", "uri": "../contacts/3ee252a3-0957-4f9d-9830-7614058c592d.xml"}, "copyright": true, "licenseType": "Free of charge for all users and uses", "accessRestrictions": [{"value": "None", "lang": "en"}], "other": {"anies": [{"name": "referenceToPublisher", "value": {"shortDescription": [{"value": "Institut Bauen und Umwelt e. V.", "lang": "en"}], "type": "contact data set", "refObjectId": "d111dbec-b024-4be5-86c5-752d6eb2cf95", "uri": "../contacts/d111dbec-b024-4be5-86c5-752d6eb2cf95.xml"}}]}}}, "exchanges": {"exchange": [{"dataSetInternalID": 0, "referenceToFlowDataSet": {"shortDescription": [{"value": "LVT floor covering (1 m² schwimmend verlegter Luxury Vinyl Tiles (LVT) (5 mm Dicke ohne Unterlage) mit mechanischer Verriegelung.)", "lang": "en"}], "type": "flow data set", "refObjectId": "8983b25e-c2a7-dc26-acd6-bd9180dc01ca", "uri": "../flows/8983b25e-c2a7-dc26-acd6-bd9180dc01ca.xml"}, "meanAmount": 1.0, "referencesToDataSource": {}, "referenceFlow": true, "resolvedFlowVersion": "00.02.000", "resultingflowAmount": 1.0, "flowProperties": [{"name": [{"lang": "de", "value": "Fläche"}, {"lang": "en", "value": "Area"}], "uuid": "93a60a56-a3c8-19da-a746-0800200c9a66", "referenceFlowProperty": true, "meanValue": 1.0, "referenceUnit": "qm", "unitGroupUUID": "c20a03d7-bd90-4569-bc94-66cfd364dfc8"}], "materialProperties": [{"name": "layer thickness", "value": "0.005", "unit": "m", "unitDescription": "meters"}, {"name": "grammage", "value": "8.6", "unit": "kg/m^2", "unitDescription": "kilograms per square meter"}], "typeOfFlow": "Product flow", "classification": {"classHierarchy": "Kunststoffe / Bodenbeläge / PVC-Bodenbeläge", "name": "OEKOBAU.DAT"}}, {"dataSetInternalID": 1, "referenceToFlowDataSet": {"shortDescription": [{"value": "Renewable primary energy as energy carrier (PERE)", "lang": "en"}, {"value": "Erneuerbare Primärenergie als Energieträger (PERE)", "lang": "de"}], "type": "flow data set", "refObjectId": "20f32be5-0398-4288-9b6d-accddd195317", "uri": "../flows/20f32be5-0398-4288-9b6d-accddd195317.xml"}, "exchange direction": "INPUT", "other": {"anies": [{"name": "referenceToUnitGroupDataSet", "value": {"shortDescription": [{"value": "MJ", "lang": "en"}], "type": "unit group data set", "refObjectId": "93a60a57-a3c8-11da-a746-0800200c9a66", "uri": "../unitgroups/93a60a57-a3c8-11da-a746-0800200c9a66.xml"}}, {"value": "15.048551", "module": "A1"}, {"value": "0.03138613", "module": "A2"}, {"value": "11.553403", "module": "A3"}, {"value": "0.23474265", "module": "A4"}, {"value": "2.3530551", "module": "A5"}, {"value": "1.0429808", "module": "B2"}, {"value": "0", "module": "C1"}, {"value": "0.0077598566", "module": "C2"}, {"value": "0", "module": "C3"}, {"value": "0.083835985", "module": "C4", "scenario": "S1"}, {"value": "1.579386", "module": "C4", "scenario": "S2"}, {"value": "0.022823913", "module": "D", "scenario": "S1"}, {"value": "-4.3415529", "module": "D", "scenario": "S2"}]}, "resolvedFlowVersion": "38.00.000", "flowProperties": [], "typeOfFlow": "Other flow", "classification": {"classHierarchy": "Quantities", "name": "GaBiCategories"}}, {"dataSetInternalID": 2, "referenceToFlowDataSet": {"shortDescription": [{"value": "Renewable primary energy resources as material utilization (PERM)", "lang": "en"}, {"value": "Erneuerbare Primärenergie zur stofflichen Nutzung (PERM)", "lang": "de"}], "type": "flow data set", "refObjectId": "fb3ec0de-548d-4508-aea5-00b73bf6f702", "uri": "../flows/fb3ec0de-548d-4508-aea5-00b73bf6f702.xml"}, "exchange direction": "INPUT", "other": {"anies": [{"name": "referenceToUnitGroupDataSet", "value": {"shortDescription": [{"value": "MJ", "lang": "en"}], "type": "unit group data set", "refObjectId": "93a60a57-a3c8-11da-a746-0800200c9a66", "uri": "../unitgroups/93a60a57-a3c8-11da-a746-0800200c9a66.xml"}}, {"value": "1.0107207", "module": "A1"}, {"value": "0", "module": "A2"}, {"value": "0.26293266", "module": "A3"}, {"value": "0", "module": "A4"}, {"value": "-1.1556047", "module": "A5"}, {"value": "0.00087733333", "module": "B2"}, {"value": "0", "module": "C1"}, {"value": "0", "module": "C2"}, {"value": "0", "module": "C3"}, {"value": "0", "module": "C4", "scenario": "S1"}, {"value": "0", "module": "C4", "scenario": "S2"}, {"value": "0", "module": "D", "scenario": "S1"}, {"value": "0", "module": "D", "scenario": "S2"}]}, "resolvedFlowVersion": "38.00.000", "flowProperties": [], "typeOfFlow": "Other flow", "classification": {"classHierarchy": "Quantities", "name": "GaBiCategories"}}, {"dataSetInternalID": 3, "referenceToFlowDataSet": {"shortDescription": [{"value": "Total use of renewable primary energy resources (PERT)", "lang": "en"}, {"value": "Total erneuerbare Primärenergie (PERT)", "lang": "de"}], "type": "flow data set", "refObjectId": "53f97275-fa8a-4cdd-9024-65936002acd0", "uri": "../flows/53f97275-fa8a-4cdd-9024-65936002acd0.xml"}, "exchange direction": "INPUT", "other": {"anies": [{"name": "referenceToUnitGroupDataSet", "value": {"shortDescription": [{"value": "MJ", "lang": "en"}], "type": "unit group data set", "refObjectId": "93a60a57-a3c8-11da-a746-0800200c9a66", "uri": "../unitgroups/93a60a57-a3c8-11da-a746-0800200c9a66.xml"}}, {"value": "16.059271", "module": "A1"}, {"value": "0.03138613", "module": "A2"}, {"value": "11.816336", "module": "A3"}, {"value": "0.23474265", "module": "A4"}, {"value": "1.1974504", "module": "A5"}, {"value": "1.0438582", "module": "B2"}, {"value": "0", "module": "C1"}, {"value": "0.0077598566", "module": "C2"}, {"value": "0", "module": "C3"}, {"value": "0.083835985", "module": "C4", "scenario": "S1"}, {"value": "1.579386", "module": "C4", "scenario": "S2"}, {"value": "0.022823913", "module": "D", "scenario": "S1"}, {"value": "-4.3415529", "module": "D", "scenario": "S2"}]}, "resolvedFlowVersion": "38.00.000", "flowProperties": [], "typeOfFlow": "Other flow", "classification": {"classHierarchy": "Quantities / Environmental quantities / EPD EN 15804 / LCI indicators", "name": "GaBiCategories"}}, {"dataSetInternalID": 4, "referenceToFlowDataSet": {"shortDescription": [{"value": "Non renewable primary energy as energy carrier (PENRE)", "lang": "en"}, {"value": "Nicht-erneuerbare Primärenergie als Energieträger (PENRE)", "lang": "de"}], "type": "flow data set", "refObjectId": "ac857178-2b45-46ec-892a-a9a4332f0372", "uri": "../flows/ac857178-2b45-46ec-892a-a9a4332f0372.xml"}, "exchange direction": "INPUT", "other": {"anies": [{"name": "referenceToUnitGroupDataSet", "value": {"shortDescription": [{"value": "MJ", "lang": "en"}], "type": "unit group data set", "refObjectId": "93a60a57-a3c8-11da-a746-0800200c9a66", "uri": "../unitgroups/93a60a57-a3c8-11da-a746-0800200c9a66.xml"}}, {"value": "144.17883", "module": "A1"}, {"value": "2.4675602", "module": "A2"}, {"value": "108.29636", "module": "A3"}, {"value": "17.199472", "module": "A4"}, {"value": "16.524129", "module": "A5"}, {"value": "4.4582024", "module": "B2"}, {"value": "0", "module": "C1"}, {"value": "0.61007565", "module": "C2"}, {"value": "0", "module": "C3"}, {"value": "1.9278904", "module": "C4", "scenario": "S1"}, {"value": "119.29981", "module": "C4", "scenario": "S2"}, {"value": "-0.90515357", "module": "D", "scenario": "S1"}, {"value": "-54.366609", "module": "D", "scenario": "S2"}]}, "resolvedFlowVersion": "38.00.000", "flowProperties": [], "typeOfFlow": "Other flow", "classification": {"classHierarchy": "Quantities", "name": "GaBiCategories"}}, {"dataSetInternalID": 5, "referenceToFlowDataSet": {"shortDescription": [{"value": "Non renewable primary energy as material utilization (PENRM)", "lang": "en"}, {"value": "Nicht-erneuerbare Primärenergie zur stofflichen Nutzung (PENRM)", "lang": "de"}], "type": "flow data set", "refObjectId": "1421caa0-679d-4bf4-b282-0eb850ccae27", "uri": "../flows/1421caa0-679d-4bf4-b282-0eb850ccae27.xml"}, "exchange direction": "INPUT", "other": {"anies": [{"name": "referenceToUnitGroupDataSet", "value": {"shortDescription": [{"value": "MJ", "lang": "en"}], "type": "unit group data set", "refObjectId": "93a60a57-a3c8-11da-a746-0800200c9a66", "uri": "../unitgroups/93a60a57-a3c8-11da-a746-0800200c9a66.xml"}}, {"value": "106.94747", "module": "A1"}, {"value": "0", "module": "A2"}, {"value": "0.37024188", "module": "A3"}, {"value": "0", "module": "A4"}, {"value": "-0.47618513", "module": "A5"}, {"value": "0.36380167", "module": "B2"}, {"value": "0", "module": "C1"}, {"value": "0", "module": "C2"}, {"value": "0", "module": "C3"}, {"value": "0", "module": "C4", "scenario": "S1"}, {"value": "-106.82511", "module": "C4", "scenario": "S2"}, {"value": "0", "module": "D", "scenario": "S1"}, {"value": "0", "module": "D", "scenario": "S2"}]}, "resolvedFlowVersion": "38.00.000", "flowProperties": [], "typeOfFlow": "Other flow", "classification": {"classHierarchy": "Quantities", "name": "GaBiCategories"}}, {"dataSetInternalID": 6, "referenceToFlowDataSet": {"shortDescription": [{"value": "Total use of non renewable primary energy resources (PENRT)", "lang": "en"}, {"value": "Total nicht erneuerbare Primärenergie (PENRT)", "lang": "de"}], "type": "flow data set", "refObjectId": "06159210-646b-4c8d-8583-da9b3b95a6c1", "uri": "../flows/06159210-646b-4c8d-8583-da9b3b95a6c1.xml"}, "exchange direction": "INPUT", "other": {"anies": [{"name": "referenceToUnitGroupDataSet", "value": {"shortDescription": [{"value": "MJ", "lang": "en"}], "type": "unit group data set", "refObjectId": "93a60a57-a3c8-11da-a746-0800200c9a66", "uri": "../unitgroups/93a60a57-a3c8-11da-a746-0800200c9a66.xml"}}, {"value": "251.12629", "module": "A1"}, {"value": "2.4675602", "module": "A2"}, {"value": "108.6666", "module": "A3"}, {"value": "17.199472", "module": "A4"}, {"value": "16.047944", "module": "A5"}, {"value": "4.822004", "module": "B2"}, {"value": "0", "module": "C1"}, {"value": "0.61007565", "module": "C2"}, {"value": "0", "module": "C3"}, {"value": "1.9278904", "module": "C4", "scenario": "S1"}, {"value": "12.474701", "module": "C4", "scenario": "S2"}, {"value": "-0.90515357", "module": "D", "scenario": "S1"}, {"value": "-54.366609", "module": "D", "scenario": "S2"}]}, "resolvedFlowVersion": "38.00.000", "flowProperties": [], "typeOfFlow": "Other flow", "classification": {"classHierarchy": "Quantities / Environmental quantities / EPD EN 15804 / LCI indicators", "name": "GaBiCategories"}}, {"dataSetInternalID": 7, "referenceToFlowDataSet": {"shortDescription": [{"value": "Use of secondary material (SM)", "lang": "en"}, {"value": "Einsatz von Sekundärstoffen (SM)", "lang": "de"}], "type": "flow data set", "refObjectId": "c6a1f35f-2d09-4f54-8dfb-97e502e1ce92", "uri": "../flows/c6a1f35f-2d09-4f54-8dfb-97e502e1ce92.xml"}, "exchange direction": "INPUT", "other": {"anies": [{"name": "referenceToUnitGroupDataSet", "value": {"shortDescription": [{"value": "kg", "lang": "en"}], "type": "unit group data set", "refObjectId": "ad38d542-3fe9-439d-9b95-2f5f7752acaf", "uri": "../unitgroups/ad38d542-3fe9-439d-9b95-2f5f7752acaf.xml"}}, {"value": "0", "module": "A1"}, {"value": "0", "module": "A2"}, {"value": "0.48771514", "module": "A3"}, {"value": "0", "module": "A4"}, {"value": "0.019508605", "module": "A5"}, {"value": "0.00032790667", "module": "B2"}, {"value": "0", "module": "C1"}, {"value": "0", "module": "C2"}, {"value": "0", "module": "C3"}, {"value": "0", "module": "C4", "scenario": "S1"}, {"value": "0", "module": "C4", "scenario": "S2"}, {"value": "0", "module": "D", "scenario": "S1"}, {"value": "0", "module": "D", "scenario": "S2"}]}, "resolvedFlowVersion": "38.00.000", "flowProperties": [], "typeOfFlow": "Other flow", "classification": {"classHierarchy": "Quantities / Environmental quantities / EPD EN 15804 / LCI indicators", "name": "GaBiCategories"}}, {"dataSetInternalID": 8, "referenceToFlowDataSet": {"shortDescription": [{"value": "Use of renewable secondary fuels (RSF)", "lang": "en"}, {"value": "Erneuerbare Sekundärbrennstoffe (RSF)", "lang": "de"}], "type": "flow data set", "refObjectId": "64333088-a55f-4aa2-9a31-c10b07816787", "uri": "../flows/64333088-a55f-4aa2-9a31-c10b07816787.xml"}, "exchange direction": "INPUT", "other": {"anies": [{"name": "referenceToUnitGroupDataSet", "value": {"shortDescription": [{"value": "MJ", "lang": "en"}], "type": "unit group data set", "refObjectId": "93a60a57-a3c8-11da-a746-0800200c9a66", "uri": "../unitgroups/93a60a57-a3c8-11da-a746-0800200c9a66.xml"}}, {"value": "0", "module": "A1"}, {"value": "0", "module": "A2"}, {"value": "0", "module": "A3"}, {"value": "0", "module": "A4"}, {"value": "0", "module": "A5"}, {"value": "0", "module": "B2"}, {"value": "0", "module": "C1"}, {"value": "0", "module": "C2"}, {"value": "0", "module": "C3"}, {"value": "0", "module": "C4", "scenario": "S1"}, {"value": "0", "module": "C4", "scenario": "S2"}, {"value": "0", "module": "D", "scenario": "S1"}, {"value": "0", "module": "D", "scenario": "S2"}]}, "resolvedFlowVersion": "38.00.000", "flowProperties": [], "typeOfFlow": "Other flow", "classification": {"classHierarchy": "Quantities / Environmental quantities / EPD EN 15804 / LCI indicators", "name": "GaBiCategories"}}, {"dataSetInternalID": 9, "referenceToFlowDataSet": {"shortDescription": [{"value": "Use of non renewable secondary fuels (NRSF)", "lang": "en"}, {"value": "Nicht erneuerbare Sekundärbrennstoffe (NRSF)", "lang": "de"}], "type": "flow data set", "refObjectId": "89def144-d39a-4287-b86f-efde453ddcb2", "uri": "../flows/89def144-d39a-4287-b86f-efde453ddcb2.xml"}, "exchange direction": "INPUT", "other": {"anies": [{"name": "referenceToUnitGroupDataSet", "value": {"shortDescription": [{"value": "MJ", "lang": "en"}], "type": "unit group data set", "refObjectId": "93a60a57-a3c8-11da-a746-0800200c9a66", "uri": "../unitgroups/93a60a57-a3c8-11da-a746-0800200c9a66.xml"}}, {"value": "0", "module": "A1"}, {"value": "0", "module": "A2"}, {"value": "0", "module": "A3"}, {"value": "0", "module": "A4"}, {"value": "0", "module": "A5"}, {"value": "0", "module": "B2"}, {"value": "0", "module": "C1"}, {"value": "0", "module": "C2"}, {"value": "0", "module": "C3"}, {"value": "0", "module": "C4", "scenario": "S1"}, {"value": "0", "module": "C4", "scenario": "S2"}, {"value": "0", "module": "D", "scenario": "S1"}, {"value": "0", "module": "D", "scenario": "S2"}]}, "resolvedFlowVersion": "38.00.000", "flowProperties": [], "typeOfFlow": "Other flow", "classification": {"classHierarchy": "Quantities / Environmental quantities / EPD EN 15804 / LCI indicators", "name": "GaBiCategories"}}, {"dataSetInternalID": 10, "referenceToFlowDataSet": {"shortDescription": [{"value": "Use of net fresh water (FW)", "lang": "en"}, {"value": "Einsatz von Süßwasserressourcen (FW)", "lang": "de"}], "type": "flow data set", "refObjectId": "3cf952c8-f3a4-461d-8c96-96456ca62246", "uri": "../flows/3cf952c8-f3a4-461d-8c96-96456ca62246.xml"}, "exchange direction": "INPUT", "other": {"anies": [{"name": "referenceToUnitGroupDataSet", "value": {"shortDescription": [{"value": "m^3", "lang": "en"}], "type": "unit group data set", "refObjectId": "cd950537-0a98-4044-9ba7-9f9a68d0a504", "uri": "../unitgroups/cd950537-0a98-4044-9ba7-9f9a68d0a504.xml"}}, {"value": "0.21763825", "module": "A1"}, {"value": "0.00028737712", "module": "A2"}, {"value": "0.062339604", "module": "A3"}, {"value": "0.0018251533", "module": "A4"}, {"value": "0.023189081", "module": "A5"}, {"value": "0.0043381859", "module": "B2"}, {"value": "0", "module": "C1"}, {"value": "7.1050661E-05", "module": "C2"}, {"value": "0", "module": "C3"}, {"value": "0.0024352988", "module": "C4", "scenario": "S1"}, {"value": "0.27826353", "module": "C4", "scenario": "S2"}, {"value": "-0.0003586966", "module": "D", "scenario": "S1"}, {"value": "-0.021565134", "module": "D", "scenario": "S2"}]}, "resolvedFlowVersion": "38.00.000", "flowProperties": [], "typeOfFlow": "Other flow", "classification": {"classHierarchy": "Quantities / Environmental quantities / EPD EN 15804 / LCI indicators", "name": "GaBiCategories"}}, {"dataSetInternalID": 11, "referenceToFlowDataSet": {"shortDescription": [{"value": "Hazardous waste disposed (HWD)", "lang": "en"}, {"value": "Gefährlicher Abfall zur Deponie (HWD)", "lang": "de"}], "type": "flow data set", "refObjectId": "430f9e0f-59b2-46a0-8e0d-55e0e84948fc", "uri": "../flows/430f9e0f-59b2-46a0-8e0d-55e0e84948fc.xml"}, "exchange direction": "OUTPUT", "other": {"anies": [{"name": "referenceToUnitGroupDataSet", "value": {"shortDescription": [{"value": "kg", "lang": "en"}], "type": "unit group data set", "refObjectId": "ad38d542-3fe9-439d-9b95-2f5f7752acaf", "uri": "../unitgroups/ad38d542-3fe9-439d-9b95-2f5f7752acaf.xml"}}, {"value": "0.43239731", "module": "A1"}, {"value": "0.0017072171", "module": "A2"}, {"value": "0.63221451", "module": "A3"}, {"value": "0.012963971", "module": "A4"}, {"value": "0.14545332", "module": "A5"}, {"value": "0.0062276785", "module": "B2"}, {"value": "0", "module": "C1"}, {"value": "0.00042208962", "module": "C2"}, {"value": "0", "module": "C3"}, {"value": "0.0022227065", "module": "C4", "scenario": "S1"}, {"value": "2.1667693", "module": "C4", "scenario": "S2"}, {"value": "-0.00058033066", "module": "D", "scenario": "S1"}, {"value": "-0.028281051", "module": "D", "scenario": "S2"}]}, "resolvedFlowVersion": "38.00.000", "flowProperties": [], "typeOfFlow": "Other flow", "classification": {"classHierarchy": "Quantities / Environmental quantities / EPD EN 15804 / LCI indicators", "name": "GaBiCategories"}}, {"dataSetInternalID": 12, "referenceToFlowDataSet": {"shortDescription": [{"value": "Non hazardous waste disposed (NHWD)", "lang": "en"}, {"value": "Entsorgter nicht gefährlicher Abfall (NHWD)", "lang": "de"}], "type": "flow data set", "refObjectId": "b29ef66b-e286-4afa-949f-62f1a7b4d7fa", "uri": "../flows/b29ef66b-e286-4afa-949f-62f1a7b4d7fa.xml"}, "exchange direction": "OUTPUT", "other": {"anies": [{"name": "referenceToUnitGroupDataSet", "value": {"shortDescription": [{"value": "kg", "lang": "en"}], "type": "unit group data set", "refObjectId": "ad38d542-3fe9-439d-9b95-2f5f7752acaf", "uri": "../unitgroups/ad38d542-3fe9-439d-9b95-2f5f7752acaf.xml"}}, {"value": "6.650638", "module": "A1"}, {"value": "0.24324161", "module": "A2"}, {"value": "1.3743113", "module": "A3"}, {"value": "0.92428783", "module": "A4"}, {"value": "0.40721703", "module": "A5"}, {"value": "0.09071527", "module": "B2"}, {"value": "0", "module": "C1"}, {"value": "0.060138668", "module": "C2"}, {"value": "0", "module": "C3"}, {"value": "8.6366752", "module": "C4", "scenario": "S1"}, {"value": "0.48578948", "module": "C4", "scenario": "S2"}, {"value": "-0.0061620578", "module": "D", "scenario": "S1"}, {"value": "-0.35600745", "module": "D", "scenario": "S2"}]}, "resolvedFlowVersion": "38.00.000", "flowProperties": [], "typeOfFlow": "Other flow", "classification": {"classHierarchy": "Quantities / Environmental quantities / EPD EN 15804 / LCI indicators", "name": "GaBiCategories"}}, {"dataSetInternalID": 13, "referenceToFlowDataSet": {"shortDescription": [{"value": "Radioactive waste disposed (RWD)", "lang": "en"}, {"value": "Entsorgter radioaktiver Abfall (RWD)", "lang": "de"}], "type": "flow data set", "refObjectId": "3449546e-52ad-4b39-b809-9fb77cea8ff6", "uri": "../flows/3449546e-52ad-4b39-b809-9fb77cea8ff6.xml"}, "exchange direction": "OUTPUT", "other": {"anies": [{"name": "referenceToUnitGroupDataSet", "value": {"shortDescription": [{"value": "kg", "lang": "en"}], "type": "unit group data set", "refObjectId": "ad38d542-3fe9-439d-9b95-2f5f7752acaf", "uri": "../unitgroups/ad38d542-3fe9-439d-9b95-2f5f7752acaf.xml"}}, {"value": "0.00052896839", "module": "A1"}, {"value": "1.6707719E-05", "module": "A2"}, {"value": "0.00084781351", "module": "A3"}, {"value": "0.0001164985", "module": "A4"}, {"value": "6.4917809E-05", "module": "A5"}, {"value": "3.4095442E-05", "module": "B2"}, {"value": "0", "module": "C1"}, {"value": "4.1307897E-06", "module": "C2"}, {"value": "0", "module": "C3"}, {"value": "1.2450799E-05", "module": "C4", "scenario": "S1"}, {"value": "6.7164557E-05", "module": "C4", "scenario": "S2"}, {"value": "-2.2332283E-06", "module": "D", "scenario": "S1"}, {"value": "-0.00020159774", "module": "D", "scenario": "S2"}]}, "resolvedFlowVersion": "38.00.000", "flowProperties": [], "typeOfFlow": "Other flow", "classification": {"classHierarchy": "Quantities / Environmental quantities / EPD EN 15804 / LCI indicators", "name": "GaBiCategories"}}, {"dataSetInternalID": 14, "referenceToFlowDataSet": {"shortDescription": [{"value": "Components for re-use (CRU)", "lang": "en"}, {"value": "Komponenten für die Wiederverwendung (CRU)", "lang": "de"}], "type": "flow data set", "refObjectId": "a2b32f97-3fc7-4af2-b209-525bc6426f33", "uri": "../flows/a2b32f97-3fc7-4af2-b209-525bc6426f33.xml"}, "exchange direction": "OUTPUT", "other": {"anies": [{"name": "referenceToUnitGroupDataSet", "value": {"shortDescription": [{"value": "kg", "lang": "en"}], "type": "unit group data set", "refObjectId": "ad38d542-3fe9-439d-9b95-2f5f7752acaf", "uri": "../unitgroups/ad38d542-3fe9-439d-9b95-2f5f7752acaf.xml"}}, {"value": "0", "module": "A1"}, {"value": "0", "module": "A2"}, {"value": "0", "module": "A3"}, {"value": "0", "module": "A4"}, {"value": "0", "module": "A5"}, {"value": "0", "module": "B2"}, {"value": "0", "module": "C1"}, {"value": "0", "module": "C2"}, {"value": "0", "module": "C3"}, {"value": "0", "module": "C4", "scenario": "S1"}, {"value": "0", "module": "C4", "scenario": "S2"}, {"value": "0", "module": "D", "scenario": "S1"}, {"value": "0", "module": "D", "scenario": "S2"}]}, "resolvedFlowVersion": "38.00.000", "flowProperties": [], "typeOfFlow": "Other flow", "classification": {"classHierarchy": "Quantities / Environmental quantities / EPD EN 15804 / LCI indicators", "name": "GaBiCategories"}}, {"dataSetInternalID": 15, "referenceToFlowDataSet": {"shortDescription": [{"value": "Materials for recycling (MFR)", "lang": "en"}, {"value": "Stoffe zum Recycling (MFR)", "lang": "de"}], "type": "flow data set", "refObjectId": "d7fe48a5-4103-49c8-9aae-b0b5dfdbd6ae", "uri": "../flows/d7fe48a5-4103-49c8-9aae-b0b5dfdbd6ae.xml"}, "exchange direction": "OUTPUT", "other": {"anies": [{"name": "referenceToUnitGroupDataSet", "value": {"shortDescription": [{"value": "kg", "lang": "en"}], "type": "unit group data set", "refObjectId": "ad38d542-3fe9-439d-9b95-2f5f7752acaf", "uri": "../unitgroups/ad38d542-3fe9-439d-9b95-2f5f7752acaf.xml"}}, {"value": "0", "module": "A1"}, {"value": "0", "module": "A2"}, {"value": "0.11048931", "module": "A3"}, {"value": "0", "module": "A4"}, {"value": "0.0044195723", "module": "A5"}, {"value": "0.000425", "module": "B2"}, {"value": "0", "module": "C1"}, {"value": "0", "module": "C2"}, {"value": "0", "module": "C3"}, {"value": "0", "module": "C4", "scenario": "S1"}, {"value": "0", "module": "C4", "scenario": "S2"}, {"value": "0", "module": "D", "scenario": "S1"}, {"value": "0", "module": "D", "scenario": "S2"}]}, "resolvedFlowVersion": "38.00.000", "flowProperties": [], "typeOfFlow": "Other flow", "classification": {"classHierarchy": "Quantities / Environmental quantities / EPD EN 15804 / LCI indicators", "name": "GaBiCategories"}}, {"dataSetInternalID": 16, "referenceToFlowDataSet": {"shortDescription": [{"value": "Materials for energy recovery (MER)", "lang": "en"}, {"value": "Stoffe für die Energierückgewinnung (MER)", "lang": "de"}], "type": "flow data set", "refObjectId": "59a9181c-3aaf-46ee-8b13-2b3723b6e447", "uri": "../flows/59a9181c-3aaf-46ee-8b13-2b3723b6e447.xml"}, "exchange direction": "OUTPUT", "other": {"anies": [{"name": "referenceToUnitGroupDataSet", "value": {"shortDescription": [{"value": "kg", "lang": "en"}], "type": "unit group data set", "refObjectId": "ad38d542-3fe9-439d-9b95-2f5f7752acaf", "uri": "../unitgroups/ad38d542-3fe9-439d-9b95-2f5f7752acaf.xml"}}, {"value": "0", "module": "A1"}, {"value": "0", "module": "A2"}, {"value": "0", "module": "A3"}, {"value": "0", "module": "A4"}, {"value": "0", "module": "A5"}, {"value": "0", "module": "B2"}, {"value": "0", "module": "C1"}, {"value": "0", "module": "C2"}, {"value": "0", "module": "C3"}, {"value": "0", "module": "C4", "scenario": "S1"}, {"value": "0", "module": "C4", "scenario": "S2"}, {"value": "0", "module": "D", "scenario": "S1"}, {"value": "0", "module": "D", "scenario": "S2"}]}, "resolvedFlowVersion": "38.00.000", "flowProperties": [], "typeOfFlow": "Other flow", "classification": {"classHierarchy": "Quantities / Environmental quantities / EPD EN 15804 / LCI indicators", "name": "GaBiCategories"}}, {"dataSetInternalID": 17, "referenceToFlowDataSet": {"shortDescription": [{"value": "Exported electrical energy (EEE)", "lang": "en"}, {"value": "Exportierte elektrische Energie (EEE)", "lang": "de"}], "type": "flow data set", "refObjectId": "4da0c987-2b76-40d6-9e9e-82a017aaaf29", "uri": "../flows/4da0c987-2b76-40d6-9e9e-82a017aaaf29.xml"}, "exchange direction": "OUTPUT", "other": {"anies": [{"name": "referenceToUnitGroupDataSet", "value": {"shortDescription": [{"value": "MJ", "lang": "en"}], "type": "unit group data set", "refObjectId": "93a60a57-a3c8-11da-a746-0800200c9a66", "uri": "../unitgroups/93a60a57-a3c8-11da-a746-0800200c9a66.xml"}}, {"value": "0", "module": "A1"}, {"value": "0", "module": "A2"}, {"value": "0.67065531", "module": "A3"}, {"value": "0", "module": "A4"}, {"value": "1.4825797", "module": "A5"}, {"value": "0.0014817948", "module": "B2"}, {"value": "0", "module": "C1"}, {"value": "0", "module": "C2"}, {"value": "0", "module": "C3"}, {"value": "0", "module": "C4", "scenario": "S1"}, {"value": "10.682547", "module": "C4", "scenario": "S2"}, {"value": "0", "module": "D", "scenario": "S1"}, {"value": "0", "module": "D", "scenario": "S2"}]}, "resolvedFlowVersion": "38.00.000", "flowProperties": [], "typeOfFlow": "Other flow", "classification": {"classHierarchy": "Quantities / Environmental quantities / EPD EN 15804 / LCI indicators", "name": "GaBiCategories"}}, {"dataSetInternalID": 18, "referenceToFlowDataSet": {"shortDescription": [{"value": "Exported thermal energy (EET)", "lang": "en"}, {"value": "Exportierte thermische Energie (EET)", "lang": "de"}], "type": "flow data set", "refObjectId": "98daf38a-7a79-46d3-9a37-2b7bd0955810", "uri": "../flows/98daf38a-7a79-46d3-9a37-2b7bd0955810.xml"}, "exchange direction": "OUTPUT", "other": {"anies": [{"name": "referenceToUnitGroupDataSet", "value": {"shortDescription": [{"value": "MJ", "lang": "en"}], "type": "unit group data set", "refObjectId": "93a60a57-a3c8-11da-a746-0800200c9a66", "uri": "../unitgroups/93a60a57-a3c8-11da-a746-0800200c9a66.xml"}}, {"value": "0", "module": "A1"}, {"value": "0", "module": "A2"}, {"value": "1.4848253", "module": "A3"}, {"value": "0", "module": "A4"}, {"value": "2.990167", "module": "A5"}, {"value": "0.002859604", "module": "B2"}, {"value": "0", "module": "C1"}, {"value": "0", "module": "C2"}, {"value": "0", "module": "C3"}, {"value": "0", "module": "C4", "scenario": "S1"}, {"value": "23.651072", "module": "C4", "scenario": "S2"}, {"value": "0", "module": "D", "scenario": "S1"}, {"value": "0", "module": "D", "scenario": "S2"}]}, "resolvedFlowVersion": "38.00.000", "flowProperties": [], "typeOfFlow": "Other flow", "classification": {"classHierarchy": "Quantities / Environmental quantities / EPD EN 15804 / LCI indicators", "name": "GaBiCategories"}}]}, "LCIAResults": {"LCIAResult": [{"referenceToLCIAMethodDataSet": {"shortDescription": [{"value": "Global Warming Potential total (GWP-total)", "lang": "en"}, {"value": "Globales Erwärmungspotenzial total (GWP-total)", "lang": "de"}], "type": "LCIA method data set", "refObjectId": "6a37f984-a4b3-458a-a20a-64418c145fa2", "uri": "../lciamethods/6a37f984-a4b3-458a-a20a-64418c145fa2.xml"}, "other": {"anies": [{"name": "referenceToUnitGroupDataSet", "value": {"shortDescription": [{"value": "kg CO_(2) eq", "lang": "en"}], "type": "unit group data set", "refObjectId": "1ebf3012-d0db-4de2-aefd-ef30cedb0be1", "uri": "../unitgroups/1ebf3012-d0db-4de2-aefd-ef30cedb0be1.xml"}}, {"value": "9.9860073", "module": "A1"}, {"value": "0.15044695", "module": "A2"}, {"value": "4.7029284", "module": "A3"}, {"value": "1.144245", "module": "A4"}, {"value": "2.2455712", "module": "A5"}, {"value": "0.23369886", "module": "B2"}, {"value": "0", "module": "C1"}, {"value": "0.037196265", "module": "C2"}, {"value": "0", "module": "C3"}, {"value": "0.60117353", "module": "C4", "scenario": "S1"}, {"value": "10.864931", "module": "C4", "scenario": "S2"}, {"value": "-0.048744324", "module": "D", "scenario": "S1"}, {"value": "-2.8654036", "module": "D", "scenario": "S2"}]}}, {"referenceToLCIAMethodDataSet": {"shortDescription": [{"value": "Global Warming Potential fossil fuels (GWP-fossil)", "lang": "en"}, {"value": "Globales Erwärmungspotenzial fossil (GWP-fossil)", "lang": "de"}], "type": "LCIA method data set", "refObjectId": "5f635281-343e-44fb-83df-1971b155e6b6", "uri": "../lciamethods/5f635281-343e-44fb-83df-1971b155e6b6.xml"}, "other": {"anies": [{"name": "referenceToUnitGroupDataSet", "value": {"shortDescription": [{"value": "kg CO_(2) eq", "lang": "en"}], "type": "unit group data set", "refObjectId": "1ebf3012-d0db-4de2-aefd-ef30cedb0be1", "uri": "../unitgroups/1ebf3012-d0db-4de2-aefd-ef30cedb0be1.xml"}}, {"value": "9.9145361", "module": "A1"}, {"value": "0.15034009", "module": "A2"}, {"value": "5.5253429", "module": "A3"}, {"value": "1.1433929", "module": "A4"}, {"value": "1.1719049", "module": "A5"}, {"value": "0.22850584", "module": "B2"}, {"value": "0", "module": "C1"}, {"value": "0.037169843", "module": "C2"}, {"value": "0", "module": "C3"}, {"value": "0.60106693", "module": "C4", "scenario": "S1"}, {"value": "10.861033", "module": "C4", "scenario": "S2"}, {"value": "-0.048209038", "module": "D", "scenario": "S1"}, {"value": "-2.8560203", "module": "D", "scenario": "S2"}]}}, {"referenceToLCIAMethodDataSet": {"shortDescription": [{"value": "Global Warming Potential biogenic (GWP-biogenic)", "lang": "en"}, {"value": "Globales Erwärmungspotenzial biogen (GWP-biogenic)", "lang": "de"}], "type": "LCIA method data set", "refObjectId": "2356e1ab-0185-4db5-86e5-16de51c7485c", "uri": "../lciamethods/2356e1ab-0185-4db5-86e5-16de51c7485c.xml"}, "other": {"anies": [{"name": "referenceToUnitGroupDataSet", "value": {"shortDescription": [{"value": "kg CO_(2) eq", "lang": "en"}], "type": "unit group data set", "refObjectId": "1ebf3012-d0db-4de2-aefd-ef30cedb0be1", "uri": "../unitgroups/1ebf3012-d0db-4de2-aefd-ef30cedb0be1.xml"}}, {"value": "-0.082117899", "module": "A1"}, {"value": "4.8795511E-05", "module": "A2"}, {"value": "-0.83629192", "module": "A3"}, {"value": "0.00034832742", "module": "A4"}, {"value": "1.0669021", "module": "A5"}, {"value": "0.0012097756", "module": "B2"}, {"value": "0", "module": "C1"}, {"value": "1.2064124E-05", "module": "C2"}, {"value": "0", "module": "C3"}, {"value": "8.7807981E-05", "module": "C4", "scenario": "S1"}, {"value": "0.0031081911", "module": "C4", "scenario": "S2"}, {"value": "-0.00049157004", "module": "D", "scenario": "S1"}, {"value": "-0.0065211478", "module": "D", "scenario": "S2"}]}}, {"referenceToLCIAMethodDataSet": {"shortDescription": [{"value": "Global Warming Potential luluc (GWP-luluc)", "lang": "en"}, {"value": "Globales Erwärmungspotenzial luluc (GWP-luluc)", "lang": "de"}], "type": "LCIA method data set", "refObjectId": "4331bbdb-978a-490d-8707-eeb047f01a55", "uri": "../lciamethods/4331bbdb-978a-490d-8707-eeb047f01a55.xml"}, "other": {"anies": [{"name": "referenceToUnitGroupDataSet", "value": {"shortDescription": [{"value": "kg CO_(2) eq", "lang": "en"}], "type": "unit group data set", "refObjectId": "1ebf3012-d0db-4de2-aefd-ef30cedb0be1", "uri": "../unitgroups/1ebf3012-d0db-4de2-aefd-ef30cedb0be1.xml"}}, {"value": "0.15358918", "module": "A1"}, {"value": "5.8070923E-05", "module": "A2"}, {"value": "0.013877356", "module": "A3"}, {"value": "0.00050375988", "module": "A4"}, {"value": "0.0067641997", "module": "A5"}, {"value": "0.0039832458", "module": "B2"}, {"value": "0", "module": "C1"}, {"value": "1.4357362E-05", "module": "C2"}, {"value": "0", "module": "C3"}, {"value": "1.8788962E-05", "module": "C4", "scenario": "S1"}, {"value": "0.00078988723", "module": "C4", "scenario": "S2"}, {"value": "-4.3715565E-05", "module": "D", "scenario": "S1"}, {"value": "-0.0028621269", "module": "D", "scenario": "S2"}]}}, {"referenceToLCIAMethodDataSet": {"shortDescription": [{"value": "Depletion potential of the stratospheric ozone layer (ODP)", "lang": "en"}, {"value": "Abbau Potential der stratosphärischen Ozonschicht (ODP)", "lang": "de"}], "type": "LCIA method data set", "refObjectId": "b5c629d6-def3-11e6-bf01-fe55135034f3", "uri": "../lciamethods/b5c629d6-def3-11e6-bf01-fe55135034f3.xml"}, "other": {"anies": [{"name": "referenceToUnitGroupDataSet", "value": {"shortDescription": [{"value": "kg CFC11 eq", "lang": "en"}], "type": "unit group data set", "refObjectId": "d9e957c9-7309-4474-bf3a-7777df6c4e5b", "uri": "../unitgroups/d9e957c9-7309-4474-bf3a-7777df6c4e5b.xml"}}, {"value": "3.2738156E-06", "module": "A1"}, {"value": "3.7813182E-08", "module": "A2"}, {"value": "7.665422E-07", "module": "A3"}, {"value": "2.6322453E-07", "module": "A4"}, {"value": "1.9077385E-07", "module": "A5"}, {"value": "1.2416999E-08", "module": "B2"}, {"value": "0", "module": "C1"}, {"value": "9.3488708E-09", "module": "C2"}, {"value": "0", "module": "C3"}, {"value": "2.6704377E-08", "module": "C4", "scenario": "S1"}, {"value": "2.9591335E-07", "module": "C4", "scenario": "S2"}, {"value": "-4.7640596E-09", "module": "D", "scenario": "S1"}, {"value": "-3.1418021E-07", "module": "D", "scenario": "S2"}]}}, {"referenceToLCIAMethodDataSet": {"shortDescription": [{"value": "Acidification potential of land and water (AP)", "lang": "en"}, {"value": "Versauerungspotenzial von Boden und Wasser (AP)", "lang": "de"}], "type": "LCIA method data set", "refObjectId": "b5c611c6-def3-11e6-bf01-fe55135034f3", "uri": "../lciamethods/b5c611c6-def3-11e6-bf01-fe55135034f3.xml"}, "other": {"anies": [{"name": "referenceToUnitGroupDataSet", "value": {"shortDescription": [{"value": "mol H^(+) eq", "lang": "en"}], "type": "unit group data set", "refObjectId": "42e089ac-92bf-4bf2-8ca1-5fc40d18f2ed", "uri": "../unitgroups/42e089ac-92bf-4bf2-8ca1-5fc40d18f2ed.xml"}}, {"value": "0.049237886", "module": "A1"}, {"value": "0.00048301117", "module": "A2"}, {"value": "0.013874411", "module": "A3"}, {"value": "0.0066911657", "module": "A4"}, {"value": "0.003273051", "module": "A5"}, {"value": "0.0013151608", "module": "B2"}, {"value": "0", "module": "C1"}, {"value": "0.00011941891", "module": "C2"}, {"value": "0", "module": "C3"}, {"value": "0.00063921087", "module": "C4", "scenario": "S1"}, {"value": "0.0054338938", "module": "C4", "scenario": "S2"}, {"value": "-0.00014383189", "module": "D", "scenario": "S1"}, {"value": "-0.0078426615", "module": "D", "scenario": "S2"}]}}, {"referenceToLCIAMethodDataSet": {"shortDescription": [{"value": "Eutrophication potential aquatic freshwater (EP-freshwater)", "lang": "en"}, {"value": "Eutrophierungspotenzial Süßwasser (EP-freshwater)", "lang": "de"}], "type": "LCIA method data set", "refObjectId": "b53ec18f-7377-4ad3-86eb-cc3f4f276b2b", "uri": "../lciamethods/b53ec18f-7377-4ad3-86eb-cc3f4f276b2b.xml"}, "other": {"anies": [{"name": "referenceToUnitGroupDataSet", "value": {"shortDescription": [{"value": "kg P eq", "lang": "en"}], "type": "unit group data set", "refObjectId": "0429039d-a61d-4590-ba67-aa4a20a810a1", "uri": "../unitgroups/0429039d-a61d-4590-ba67-aa4a20a810a1.xml"}}, {"value": "0.00040733612", "module": "A1"}, {"value": "1.0818058E-06", "module": "A2"}, {"value": "0.00013180331", "module": "A3"}, {"value": "7.8070219E-06", "module": "A4"}, {"value": "2.3226027E-05", "module": "A5"}, {"value": "2.5032098E-05", "module": "B2"}, {"value": "0", "module": "C1"}, {"value": "2.6746395E-07", "module": "C2"}, {"value": "0", "module": "C3"}, {"value": "6.198594E-07", "module": "C4", "scenario": "S1"}, {"value": "2.5311856E-05", "module": "C4", "scenario": "S2"}, {"value": "-2.1401876E-06", "module": "D", "scenario": "S1"}, {"value": "-0.0001289676", "module": "D", "scenario": "S2"}]}}, {"referenceToLCIAMethodDataSet": {"shortDescription": [{"value": "Eutrophication potential aquatic marine (EP-marine)", "lang": "en"}, {"value": "Eutrophierungspotenzial Salzwasser (EP-marine)", "lang": "de"}], "type": "LCIA method data set", "refObjectId": "b5c619fa-def3-11e6-bf01-fe55135034f3", "uri": "../lciamethods/b5c619fa-def3-11e6-bf01-fe55135034f3.xml"}, "other": {"anies": [{"name": "referenceToUnitGroupDataSet", "value": {"shortDescription": [{"value": "kg N eq", "lang": "en"}], "type": "unit group data set", "refObjectId": "d05bb823-ecdf-4686-8c40-bf1d9257859f", "uri": "../unitgroups/d05bb823-ecdf-4686-8c40-bf1d9257859f.xml"}}, {"value": "0.0088862785", "module": "A1"}, {"value": "0.00010624702", "module": "A2"}, {"value": "0.0034985606", "module": "A3"}, {"value": "0.001506466", "module": "A4"}, {"value": "0.00071336881", "module": "A5"}, {"value": "0.00022338494", "module": "B2"}, {"value": "0", "module": "C1"}, {"value": "2.6268344E-05", "module": "C2"}, {"value": "0", "module": "C3"}, {"value": "0.00041133324", "module": "C4", "scenario": "S1"}, {"value": "0.0013625669", "module": "C4", "scenario": "S2"}, {"value": "-2.3619979E-05", "module": "D", "scenario": "S1"}, {"value": "-0.0012376813", "module": "D", "scenario": "S2"}]}}, {"referenceToLCIAMethodDataSet": {"shortDescription": [{"value": "Eutrophication potential terrestrial (EP-terrestrial)", "lang": "en"}, {"value": "Eutrophierungspotenzial Land (EP-terrestrial)", "lang": "de"}], "type": "LCIA method data set", "refObjectId": "b5c614d2-def3-11e6-bf01-fe55135034f3", "uri": "../lciamethods/b5c614d2-def3-11e6-bf01-fe55135034f3.xml"}, "other": {"anies": [{"name": "referenceToUnitGroupDataSet", "value": {"shortDescription": [{"value": "mol N eq", "lang": "en"}], "type": "unit group data set", "refObjectId": "71b4d617-0ec9-4d3f-b65e-e438940c2401", "uri": "../unitgroups/71b4d617-0ec9-4d3f-b65e-e438940c2401.xml"}}, {"value": "0.08996217", "module": "A1"}, {"value": "0.0011812938", "module": "A2"}, {"value": "0.032838601", "module": "A3"}, {"value": "0.016765353", "module": "A4"}, {"value": "0.0072659153", "module": "A5"}, {"value": "0.0020339992", "module": "B2"}, {"value": "0", "module": "C1"}, {"value": "0.0002920612", "module": "C2"}, {"value": "0", "module": "C3"}, {"value": "0.002580935", "module": "C4", "scenario": "S1"}, {"value": "0.01460123", "module": "C4", "scenario": "S2"}, {"value": "-0.0002647312", "module": "D", "scenario": "S1"}, {"value": "-0.014011463", "module": "D", "scenario": "S2"}]}}, {"referenceToLCIAMethodDataSet": {"shortDescription": [{"value": "Formation potential of tropospheric ozone photochemical oxidants (POCP)", "lang": "en"}, {"value": "Bildungspotential für troposphärisches Ozon (POCP)", "lang": "de"}], "type": "LCIA method data set", "refObjectId": "b5c610fe-def3-11e6-bf01-fe55135034f3", "uri": "../lciamethods/b5c610fe-def3-11e6-bf01-fe55135034f3.xml"}, "other": {"anies": [{"name": "referenceToUnitGroupDataSet", "value": {"shortDescription": [{"value": "kg NMVOC eq", "lang": "en"}], "type": "unit group data set", "refObjectId": "d27c25f8-fbc1-44c6-b47b-4adbae4199c6", "uri": "../unitgroups/d27c25f8-fbc1-44c6-b47b-4adbae4199c6.xml"}}, {"value": "0.036748519", "module": "A1"}, {"value": "0.00046536951", "module": "A2"}, {"value": "0.0094762813", "module": "A3"}, {"value": "0.0051596112", "module": "A4"}, {"value": "0.0025125984", "module": "A5"}, {"value": "0.00054556249", "module": "B2"}, {"value": "0", "module": "C1"}, {"value": "0.00011505721", "module": "C2"}, {"value": "0", "module": "C3"}, {"value": "0.00088659615", "module": "C4", "scenario": "S1"}, {"value": "0.0041558099", "module": "C4", "scenario": "S2"}, {"value": "-8.4959037E-05", "module": "D", "scenario": "S1"}, {"value": "-0.0041644138", "module": "D", "scenario": "S2"}]}}, {"referenceToLCIAMethodDataSet": {"shortDescription": [{"value": "Abiotic depletion potential for non fossil resources (ADPE)", "lang": "en"}, {"value": "Potenzial für den abiotischen Abbau nicht fossiler Ressourcen (ADPE)", "lang": "de"}], "type": "LCIA method data set", "refObjectId": "b2ad6494-c78d-11e6-9d9d-cec0c932ce01", "uri": "../lciamethods/b2ad6494-c78d-11e6-9d9d-cec0c932ce01.xml"}, "other": {"anies": [{"name": "referenceToUnitGroupDataSet", "value": {"shortDescription": [{"value": "kg Sb eq", "lang": "en"}], "type": "unit group data set", "refObjectId": "54ccd2d9-a32a-4fc2-923d-f2c8c93e89d4", "uri": "../unitgroups/54ccd2d9-a32a-4fc2-923d-f2c8c93e89d4.xml"}}, {"value": "0.0003456458", "module": "A1"}, {"value": "3.7435293E-07", "module": "A2"}, {"value": "3.8683558E-05", "module": "A3"}, {"value": "3.9276119E-06", "module": "A4"}, {"value": "1.6127084E-05", "module": "A5"}, {"value": "2.3044106E-06", "module": "B2"}, {"value": "0", "module": "C1"}, {"value": "9.255442E-08", "module": "C2"}, {"value": "0", "module": "C3"}, {"value": "2.5200465E-07", "module": "C4", "scenario": "S1"}, {"value": "1.163937E-05", "module": "C4", "scenario": "S2"}, {"value": "-7.366868E-08", "module": "D", "scenario": "S1"}, {"value": "-3.101764E-06", "module": "D", "scenario": "S2"}]}}, {"referenceToLCIAMethodDataSet": {"shortDescription": [{"value": "Abiotic depletion potential for fossil resources (ADPF)", "lang": "en"}, {"value": "Potenzial für den abiotischen Abbau fossiler Brennstoffe (ADPF)", "lang": "de"}], "type": "LCIA method data set", "refObjectId": "b2ad6110-c78d-11e6-9d9d-cec0c932ce01", "uri": "../lciamethods/b2ad6110-c78d-11e6-9d9d-cec0c932ce01.xml"}, "other": {"anies": [{"name": "referenceToUnitGroupDataSet", "value": {"shortDescription": [{"value": "MJ", "lang": "en"}], "type": "unit group data set", "refObjectId": "93a60a57-a3c8-11da-a746-0800200c9a66", "uri": "../unitgroups/93a60a57-a3c8-11da-a746-0800200c9a66.xml"}}, {"value": "250.92511", "module": "A1"}, {"value": "2.4674435", "module": "A2"}, {"value": "108.64915", "module": "A3"}, {"value": "17.198704", "module": "A4"}, {"value": "16.039105", "module": "A5"}, {"value": "4.8247397", "module": "B2"}, {"value": "0", "module": "C1"}, {"value": "0.6100468", "module": "C2"}, {"value": "0", "module": "C3"}, {"value": "1.9278586", "module": "C4", "scenario": "S1"}, {"value": "12.473763", "module": "C4", "scenario": "S2"}, {"value": "-0.90514886", "module": "D", "scenario": "S1"}, {"value": "-54.366345", "module": "D", "scenario": "S2"}]}}, {"referenceToLCIAMethodDataSet": {"shortDescription": [{"value": "Water use (WDP)", "lang": "en"}, {"value": "Wassernutzung (WDP)", "lang": "de"}], "type": "LCIA method data set", "refObjectId": "b2ad66ce-c78d-11e6-9d9d-cec0c932ce01", "uri": "../lciamethods/b2ad66ce-c78d-11e6-9d9d-cec0c932ce01.xml"}, "other": {"anies": [{"name": "referenceToUnitGroupDataSet", "value": {"shortDescription": [{"value": "m^(3) world eq deprived", "lang": "en"}], "type": "unit group data set", "refObjectId": "6ae2df01-888e-46c8-b17d-49fa3869b476", "uri": "../unitgroups/6ae2df01-888e-46c8-b17d-49fa3869b476.xml"}}, {"value": "13.1841", "module": "A1"}, {"value": "0.0084833873", "module": "A2"}, {"value": "2.1057999", "module": "A3"}, {"value": "0.050405126", "module": "A4"}, {"value": "0.6792919", "module": "A5"}, {"value": "0.070464396", "module": "B2"}, {"value": "0", "module": "C1"}, {"value": "0.0020974192", "module": "C2"}, {"value": "0", "module": "C3"}, {"value": "0.0092465904", "module": "C4", "scenario": "S1"}, {"value": "0.86982666", "module": "C4", "scenario": "S2"}, {"value": "-0.0060528731", "module": "D", "scenario": "S1"}, {"value": "-0.29088017", "module": "D", "scenario": "S2"}]}}, {"referenceToLCIAMethodDataSet": {"shortDescription": [{"value": "Incidence of disease due to PM emissions (PM)", "lang": "en"}, {"value": "Auftreten von Krankheiten aufgrund von Feinstaubemissionen (PM)", "lang": "de"}], "type": "LCIA method data set", "refObjectId": "b5c602c6-def3-11e6-bf01-fe55135034f3", "uri": "../lciamethods/b5c602c6-def3-11e6-bf01-fe55135034f3.xml"}, "other": {"anies": [{"name": "referenceToUnitGroupDataSet", "value": {"shortDescription": [{"value": "Disease incidence", "lang": "en"}], "type": "unit group data set", "refObjectId": "3883559b-648f-4afc-8ba2-0bd24f3affa3", "uri": "../unitgroups/3883559b-648f-4afc-8ba2-0bd24f3affa3.xml"}}, {"value": "3.953896E-07", "module": "A1"}, {"value": "1.7567425E-08", "module": "A2"}, {"value": "1.2736555E-07", "module": "A3"}, {"value": "8.6904053E-08", "module": "A4"}, {"value": "2.9329175E-08", "module": "A5"}, {"value": "4.4582974E-09", "module": "B2"}, {"value": "0", "module": "C1"}, {"value": "4.3433422E-09", "module": "C2"}, {"value": "0", "module": "C3"}, {"value": "1.3900607E-08", "module": "C4", "scenario": "S1"}, {"value": "3.9247427E-08", "module": "C4", "scenario": "S2"}, {"value": "-3.3882503E-10", "module": "D", "scenario": "S1"}, {"value": "-2.1103021E-08", "module": "D", "scenario": "S2"}]}}, {"referenceToLCIAMethodDataSet": {"shortDescription": [{"value": "Human exposure efficiency relative to U235 (IR)", "lang": "en"}, {"value": "Wirkung durch Exposition des Menschen mit U235 (IR)", "lang": "de"}], "type": "LCIA method data set", "refObjectId": "b5c632be-def3-11e6-bf01-fe55135034f3", "uri": "../lciamethods/b5c632be-def3-11e6-bf01-fe55135034f3.xml"}, "other": {"anies": [{"name": "referenceToUnitGroupDataSet", "value": {"shortDescription": [{"value": "kBq U235 eq", "lang": "en"}], "type": "unit group data set", "refObjectId": "456b05bf-1415-44a9-9993-02452f554c09", "uri": "../unitgroups/456b05bf-1415-44a9-9993-02452f554c09.xml"}}, {"value": "0.54599979", "module": "A1"}, {"value": "0.010701714", "module": "A2"}, {"value": "0.97817253", "module": "A3"}, {"value": "0.074589687", "module": "A4"}, {"value": "0.068029375", "module": "A5"}, {"value": "0.041134307", "module": "B2"}, {"value": "0", "module": "C1"}, {"value": "0.0026458747", "module": "C2"}, {"value": "0", "module": "C3"}, {"value": "0.0088518438", "module": "C4", "scenario": "S1"}, {"value": "0.060402978", "module": "C4", "scenario": "S2"}, {"value": "-0.0030496454", "module": "D", "scenario": "S1"}, {"value": "-0.23516695", "module": "D", "scenario": "S2"}]}}, {"referenceToLCIAMethodDataSet": {"shortDescription": [{"value": "Comparative toxic unit for ecosystems (ETP-fw)", "lang": "en"}, {"value": "Toxizitätsvergleichseinheit für Ökosysteme (ETP-fw)", "lang": "de"}], "type": "LCIA method data set", "refObjectId": "ee1082d1-b0f7-43ca-a1f0-21e2a4a74511", "uri": "../lciamethods/ee1082d1-b0f7-43ca-a1f0-21e2a4a74511.xml"}, "other": {"anies": [{"name": "referenceToUnitGroupDataSet", "value": {"shortDescription": [{"value": "CTUe", "lang": "en"}], "type": "unit group data set", "refObjectId": "aa959ded-f1eb-4efb-9c5c-2d60be36b3e6", "uri": "../unitgroups/aa959ded-f1eb-4efb-9c5c-2d60be36b3e6.xml"}}, {"value": "92.184972", "module": "A1"}, {"value": "0.81668249", "module": "A2"}, {"value": "80.995967", "module": "A3"}, {"value": "5.9069629", "module": "A4"}, {"value": "29.92646", "module": "A5"}, {"value": "0.88242168", "module": "B2"}, {"value": "0", "module": "C1"}, {"value": "0.20191527", "module": "C2"}, {"value": "0", "module": "C3"}, {"value": "32.07631", "module": "C4", "scenario": "S1"}, {"value": "541.25616", "module": "C4", "scenario": "S2"}, {"value": "-0.065537262", "module": "D", "scenario": "S1"}, {"value": "-3.5299313", "module": "D", "scenario": "S2"}]}}, {"referenceToLCIAMethodDataSet": {"shortDescription": [{"value": "Comparative toxic unit for humans (carcinogenic) (HTP-c)", "lang": "en"}, {"value": "Toxizitätsvergleichseinheit für Menschen (krebserregend) (HTP-c)", "lang": "de"}], "type": "LCIA method data set", "refObjectId": "2299222a-bbd8-474f-9d4f-4dd1f18aea7c", "uri": "../lciamethods/2299222a-bbd8-474f-9d4f-4dd1f18aea7c.xml"}, "other": {"anies": [{"name": "referenceToUnitGroupDataSet", "value": {"shortDescription": [{"value": "CTUh", "lang": "en"}], "type": "unit group data set", "refObjectId": "d4c9523e-2d7e-49fd-8469-998f547d3a70", "uri": "../unitgroups/d4c9523e-2d7e-49fd-8469-998f547d3a70.xml"}}, {"value": "8.012299E-09", "module": "A1"}, {"value": "5.2546776E-11", "module": "A2"}, {"value": "2.8271023E-09", "module": "A3"}, {"value": "4.6630619E-10", "module": "A4"}, {"value": "5.9887137E-10", "module": "A5"}, {"value": "1.1173426E-10", "module": "B2"}, {"value": "0", "module": "C1"}, {"value": "1.2991581E-11", "module": "C2"}, {"value": "0", "module": "C3"}, {"value": "6.0185795E-11", "module": "C4", "scenario": "S1"}, {"value": "1.4920992E-09", "module": "C4", "scenario": "S2"}, {"value": "-6.0932119E-12", "module": "D", "scenario": "S1"}, {"value": "-4.8053497E-10", "module": "D", "scenario": "S2"}]}}, {"referenceToLCIAMethodDataSet": {"shortDescription": [{"value": "Comparative toxic unit for humans (noncarcinogenic) (HTP-nc)", "lang": "en"}, {"value": "Toxizitätsvergleichseinheit für Menschen (nicht krebserregend) (HTP-nc)", "lang": "de"}], "type": "LCIA method data set", "refObjectId": "3af763a5-b7a1-48c9-9cee-1f223481fcef", "uri": "../lciamethods/3af763a5-b7a1-48c9-9cee-1f223481fcef.xml"}, "other": {"anies": [{"name": "referenceToUnitGroupDataSet", "value": {"shortDescription": [{"value": "CTUh", "lang": "en"}], "type": "unit group data set", "refObjectId": "d4c9523e-2d7e-49fd-8469-998f547d3a70", "uri": "../unitgroups/d4c9523e-2d7e-49fd-8469-998f547d3a70.xml"}}, {"value": "1.9539655E-07", "module": "A1"}, {"value": "1.6802322E-09", "module": "A2"}, {"value": "3.8774324E-08", "module": "A3"}, {"value": "1.0512971E-08", "module": "A4"}, {"value": "1.3847078E-08", "module": "A5"}, {"value": "3.0436249E-09", "module": "B2"}, {"value": "0", "module": "C1"}, {"value": "4.1541793E-10", "module": "C2"}, {"value": "0", "module": "C3"}, {"value": "1.4510257E-09", "module": "C4", "scenario": "S1"}, {"value": "4.6675635E-08", "module": "C4", "scenario": "S2"}, {"value": "-1.9243873E-10", "module": "D", "scenario": "S1"}, {"value": "-1.1018305E-08", "module": "D", "scenario": "S2"}]}}, {"referenceToLCIAMethodDataSet": {"shortDescription": [{"value": "Soil quality index (SQP)", "lang": "en"}, {"value": "Bodenqualitätsindex (SQP)", "lang": "de"}], "type": "LCIA method data set", "refObjectId": "b2ad6890-c78d-11e6-9d9d-cec0c932ce01", "uri": "../lciamethods/b2ad6890-c78d-11e6-9d9d-cec0c932ce01.xml"}, "other": {"anies": [{"name": "referenceToUnitGroupDataSet", "value": {"shortDescription": [{"value": "SQP", "lang": "en"}], "type": "unit group data set", "refObjectId": "f130951c-e67f-4f7f-8dd4-665de3974e18", "uri": "../unitgroups/f130951c-e67f-4f7f-8dd4-665de3974e18.xml"}}, {"value": "47.2117", "module": "A1"}, {"value": "2.8213197", "module": "A2"}, {"value": "62.595609", "module": "A3"}, {"value": "11.158556", "module": "A4"}, {"value": "5.3865965", "module": "A5"}, {"value": "1.1263573", "module": "B2"}, {"value": "0", "module": "C1"}, {"value": "0.69753858", "module": "C2"}, {"value": "0", "module": "C3"}, {"value": "5.0226425", "module": "C4", "scenario": "S1"}, {"value": "6.0704602", "module": "C4", "scenario": "S2"}, {"value": "0.44003918", "module": "D", "scenario": "S1"}, {"value": "-3.5661197", "module": "D", "scenario": "S2"}]}}]}, "otherAttributes": {"{http://www.indata.network/EPD/2019}epd-version": "1.2"}, "version": "1.1", "locations": "../ILCDLocations.xml"}