{"processInformation": {"dataSetInformation": {"UUID": "6ca63b96-d2a5-44d7-85e3-8455d5b6d1a4", "name": {"baseName": [{"value": "flexen® Exzenterblock Compact", "lang": "en"}, {"value": "flexen® Exzenterblock Compact", "lang": "de"}], "functionalUnitFlowProperties": [{"lang": "en"}]}, "classificationInformation": {"classification": [{"class": [{"value": "Dämmstoffe", "level": 0, "classId": "2"}, {"value": "Polyethylen", "level": 1, "classId": "2.18"}, {"value": "Schaum", "level": 2, "classId": "2.18.01"}], "name": "OEKOBAU.DAT"}, {"class": [{"value": "02 Building products", "level": 0}, {"value": "Thermal insulation products", "level": 1}, {"value": "Insulating materials made of foam plastics", "level": 2}], "name": "IBUCategories"}]}, "generalComment": [{"value": "flexen® Exzenterblock Compact is the Professional Polyethylene-based closed-cell foam pipe insulation with a robust PE protective coating, containing recycled PE, for continuous energy saving and condensation control purposes.\nflexen® Exzenterblock Compact with its rectangular and thin design, it is used in flooring.\nFor the placing on the market of the product in the European Union/European Free Trade Association (EU/EFTA) (with the exception of Switzerland) -\nThermal Insulation products for building equipment and industrial installations cf. PCR. Factory-made polyethylene foam (PEF) and the CE-marking. For the application\nand use, the respective national provisions apply.", "lang": "en"}, {"value": "flexen® Exzenterblock Compact ist die professionelle geschlossenzellige Schaumrohrisolierung auf Polyethylenbasis mit einer robusten® PE-Schutzbeschichtung mit recyceltem PE zur kontinuierlichen Energieeinsparung und Kondensationskontrolle.\nflexen Exzenterblock Compact Mit seiner rechteckigen und dünnen® Bauform wird er in Fußböden eingesetzt. ", "lang": "de"}]}, "quantitativeReference": {"referenceToReferenceFlow": [0]}, "time": {"referenceYear": 2023, "dataSetValidUntil": 2027, "other": {"anies": [{"name": "publicationDateOfEPD", "value": 1694476800000}]}}, "geography": {"locationOfOperationSupplyOrProduction": {"location": "DE"}}, "technology": {"technologyDescriptionAndIncludedProcesses": [{"value": "The manufacturing process consists of a continuous extrusion. Solid pellets of thermoplastic resin are fed to a melting zone in which the resin is melted, to form a flowable thermoplastic mass. The thermoplastic mass is then metered to a mixing zone where the thermoplastic mass is thoroughly mixed with a blowing agent under pressure. The mixture of thermoplastic resin and blowing agent is then forced through a die, which imparts a shape to the thermoplastic mass, into a zone of lower pressure, such as atmospheric pressure. The blowing agent expands to form the cells of the foam and the thermoplastic foam is cooled through an inline water cooler. The protection coating \"skin\" is applied by co-extrusion. The \"skin\" is made with solid pellets of thermoplastic resin and some additives, which is, with the help of an extruder, applied around the foam. There is not a foaming agent used in this case. The die is positioned around the \"naked\" foam and deposes a small thickness (± 0.1 mm) of PE film on the foam. At the end of this process the profiles are cut at dimension. Quality assurance : The manufacture is certified ISO 9001 for the quality management. The product corresponds to the product standard EN 14313 and has a Declaration of Performance according to the DOP WÜRTH_LE_0870509015_01_M_flexen_Exzenterblock_Compact (seewww.wuerth.de) \nDeclared unit: \nThe declaration refers to 1 m of produced insulation product. For the LCA calculations, as the product is foam and have some tolerances, the density declared is the average between the product categories. The thermal conductivity coefficient (Lambda-value) and R-value per 25 mm thickness per product brand is provided below as additional information and support for installers.", "lang": "en"}, {"value": "Modul B1-B7:\nDie Schaumstoffdämmstoffe müssen während des Gebrauchs nicht gewartet, ausgetauscht oder aufgearbeitet werden. Die Informationsbausteine sind nicht deklariert. Obwohl die Dämmung des Rohrleitungsflexens® Exzenterblock Compact zu einer deutlichen Reduzierung der CO2-Emissionen der Heiz- oder Kühlgeräte beiträgt, wird dies nicht berücksichtigt in dieser Ökobilanz. Sie sollte jedoch bei der Berechnung der Umweltauswirkungen der gesamten Heiz- und Kühlsysteme oder der Komplettes Gebäude mit gerechnet werden.\nModul C1:\nWas die Installation des Produkts betrifft, so erfolgt die Demontage manuell und erfordert keine spezielle Ausrüstung. Die Demontage erfolgt in der Regel gleichzeitig mit dem Austausch oder der Demontage von Sanitärrohren. Folglich gibt es keine Auswirkungen, die mit C1 verbunden sind.\nModul C2:\nDer Transport in der End-of-Life-Phase wird als Euro Cargo 0-6 Mix-Lkw mit Dieselkraftstoff modelliert. Die durchschnittliche Entfernung zu einem der beiden mechanischen Recycling wird mit 100 km angenommen.\nModul C3:\nDas Szenario, das für diese Ökobilanz beibehalten wurde, ist das 100%ige Recycling\nModul C4:\nDa flexen® Exzenterblock Compact vollständig recycelbar ist, drängt der Gesetzgeber mehr in diese Richtung und der allgemeine Druck auf das Kunststoffrecycling wächst, daher wird das Szenario mit 100% Recycling in Betracht gezogen.\nModul D:\nModul D:\nDie End-of-Life-Szenarien für Verpackungsmaterial und Produkt liefern keinen Nutzen für das nächste System. Das Recycling von Karton ist ein geschlossener Kreislauf mit dem Produktionsprozess. Der flexen® Exzenterblock Compact Schaumstoff ist vollständig recycelbar und kann mit nur geringen Zusatzstoffen als direkter Eins-zu-Eins-Ersatz für neue PE-LD-Granulate verwendet werden. \nTechnische Daten: \nRaumgewicht: 34,3 kg/m³\nWärmeleitfähigkeit: 0,04 - 0,042W/mK\nBrandverhalten Acc.to EN 13501-1 in Abhängigkeit von der Dicke: E\nTemperatureinsatzbereich min./max.: 0 bis 100 °C\nWasseraufnahme nach EN 13472: WS005 Spuren wasserlöslicher Ionen und pH-Wert nach EN 13468: Cl < 20 – F < 4 - pH 5,8-\n \nDeklarierte Einheit: \n1 m³", "lang": "de"}], "technologicalApplicability": [{"value": "flexen® Exzenterblock Compact is used to insulate pipes for heating and plumbing. \nPolyethylene foam is a cost-efficient material\nwith good insulating properties. \nProducts made of PE foam, containing recycled PE, yield an excellent\ncost/performance ratio. \nHeat loss control and noise reduction in fresh-and waste water and heating system", "lang": "en"}, {"value": "flexen® Exzenterblock Compact wird zur Dämmung von Rohrleitungen für Heizungs- und Sanitäranlagen eingesetzt.\n\nPolyethylenschaum ist ein kostengünstiges Material mit guten Dämmeigenschaften.\n\nProdukte aus PE-Schaum, der recyceltes PE enthält, erzielen eine hervorragende\nPreis-/Leistungsverhältnis.\n\nWärmeverlustkontrolle und Geräuschreduzierung in Frisch- und Abwasser- und Heizungsanlagen", "lang": "de"}]}}, "modellingAndValidation": {"LCIMethodAndAllocation": {"typeOfDataSet": "EPD", "referenceToLCAMethodDetails": [{"shortDescription": [{"value": "Insulating materials made of foam plastics.pdf", "lang": "en"}], "type": "source data set", "refObjectId": "c50bd97f-804b-4b09-8fc9-d0f6a191b527"}], "other": {"anies": [{"name": "subType", "value": "specific dataset"}]}}, "dataSourcesTreatmentAndRepresentativeness": {"referenceToDataSource": [{"shortDescription": [{"value": "GaBi Database (all versions)", "lang": "en"}], "type": "source data set", "refObjectId": "28d74cc0-db8b-4d7e-bc44-5f6d56ce0c4a"}, {"shortDescription": [{"value": "GaBi Database Edition 2022, CUP 2022.02", "lang": "en"}], "type": "source data set", "refObjectId": "94f442cb-662e-43ea-a792-4b0a35132e93"}], "useAdviceForDataSet": [{"value": "Scope: \nProduct line flexen® Exzenterblock Compact Thermal insulation products for building equipment and industrial insulations made of Polythene-based, closed-cell foam pipe insulation with a robust protective coating (PEF) according to EN14313. This declaration\nis an Environmental Product Declaration according to ISO14025 describing the specific environmental performance of the product produced in Belgium at the\nsite of Eynatten. \nSystem boundary: \nThe Data collection refers to the yearly production in 2021\nModule A1 to A3:\nThe LCA\ncalculation covers the production of the raw materials, transport of these to\nthe plant, the mixing of raw materials according to the respective recipes,\nmanufacturing of the foam product and packaging for dispatch. All production\ntakes place exclusively in Eynatten, Belgium. \nModule A4: \nThe type of transport included in the LCA model is a truck mix Euro Cargo 0-6 with diesel fuel. As the product is foam with a comparatively low density, the product volume is the limiting factor on loading. flexen® Exzenterblock Compact is rarely\nthe only product loaded in trucks, they are usually grouped with other products of higher density according to the place of destination. trucks has been set to 10% of the mass payload capacity.\nModule A5: \nThe LCA calculation covers the production of the raw materials, transport of these to\nthe plant, the mixing of raw materials according to the respective recipes,\nmanufacturing of the foam product and packaging for dispatch. All production\ntakes place exclusively in Eynatten, Belgium. \nModule B1-B7:\nThe foam insulation products do not require maintenance, replacement or refurbishment while in use. The information modules B1 – B7 are not declared. Although the insulation of the piping flexen® Exzenterblock Compact contributes to a significant reduction of CO2 emissions from the heating or cooling equipment, this is not taken into account\nin this LCA. It should, however, be taken into account in the calculation of the environmental impacts of the complete heating and cooling systems or of the\ncomplete building\nModule C1:\nAs for the installation of the product, the disassembly is done manually and does not require any specific equipment. Disassembly is generally carried out at the same time as the replacement or removal of sanitary pipes. Consequently, there are no impacts associated with C1. \nModule C2:\nTransport at the end-of-life stage is modelled as a Euro Cargo 0-6 mix truck with diesel fuel. The average distance to either mechanical recycling is assumed to be 100 km. \nModule C3: \nThe scenario that has been retained for this Life Cycle Assessment is the 100% recycling \nModule C4: \nAs flexen® Exzenterblock Compact is fully recyclable, the legislation is pushing more in this direction and the overall pressure on plastic recycling is growing, therefore the scenario with 100% recycling is considered. \nModule D: \nThe end-of-life scenarios for packaging material and product do not deliver any benefits for the next system. The recycling of cardboard is a closed cycle with the production process. The flexen® Exzenterblock Compact foam is fully recyclable and can be used as a direct one-for-one substitute for virgin PE-LD granulates, with only minor additive additions.", "lang": "en"}, {"value": "Gültigkeitsbereich: \nDie produktlinie flexen® Exzenterblock Compact Wärmedämmstoffe für die technische Gebäudeausrüstung und Industriedämmungen aus Polyethylen-basierter, geschlossenzelliger Schaumrohrdämmung mit einer robusten Schutzbeschichtung (PEF) nach EN14313. Diese Erklärung\nist eine Umweltproduktdeklaration gemäß ISO14025, die die spezifische Umweltleistung des in Belgien hergestellten Produkts beschreibt.\nStandort von Eynatten. \nSystemgrenze: \nDie Datenerhebung bezieht sich auf die Jahresproduktion im Jahr 2021\nModul A1 bis A3:\nDie Ökobilanz die Kalkulation umfasst die Produktion der Rohstoffe, deren Transport nach die Anlage, das Mischen der Rohstoffe nach den jeweiligen Rezepturen,\nHerstellung des Schaumstoffprodukts und Verpackung für den Versand. Die gesamte Produktion findet ausschließlich in Eynatten, Belgien, statt.\nModul A4:\nDie Transportart, die im LCA-Modell enthalten ist, ist ein LKW-Mix Euro Cargo 0-6 mit Dieselkraftstoff. Da es sich bei dem Produkt um Schaum mit einer vergleichsweise geringen Dichte handelt, ist das Produktvolumen der limitierende Faktor bei der Beladung. flexen® Exzenterblock Compact ist selten. Sie sind das einzige Produkt, das in Lastwagen verladen wird, und werden in der Regel je nach Bestimmungsort mit anderen Produkten höherer Dichte gruppiert. Lkw wurden auf 10 % der Nutzlastkapazität eingestellt.\nModul A5:\nDie LCA-Berechnung umfasst die Produktion der Rohstoffe, deren Transport zu die Anlage, das Mischen der Rohstoffe nach den jeweiligen Rezepturen, Herstellung des Schaumstoffprodukts und Verpackung für den Versand. Die gesamte Produktion findet ausschließlich in Eynatten, Belgien, statt.\n\n\n", "lang": "de"}], "other": {"anies": [{"name": "referenceToOriginalEPD", "value": {"shortDescription": {"value": "flexen® Exzenterblock Compact.pdf", "defaultValue": "flexen® Exzenterblock Compact.pdf", "lstrings": [{"lang": "en", "value": "flexen® Exzenterblock Compact.pdf"}]}, "type": "source data set", "uuid": {"uuid": "c6dd2d05-0edd-4146-bfa8-70104384a520"}, "refObjectId": "c6dd2d05-0edd-4146-bfa8-70104384a520", "resourceURLs": ["https://oekobaudat.de/OEKOBAU.DAT/resource/sources/c6dd2d05-0edd-4146-bfa8-70104384a520/flexen_Exzenterblock_Compact_23011.pdf?version=00.02.000"]}}]}}, "validation": {"review": [{"referenceToNameOfReviewerAndInstitution": [{"shortDescription": [{"value": "Institut Bauen und Umwelt e. V.", "lang": "en"}], "type": "contact data set", "refObjectId": "d111dbec-b024-4be5-86c5-752d6eb2cf95", "uri": "../contacts/d111dbec-b024-4be5-86c5-752d6eb2cf95.xml"}], "type": "Accredited third party review"}]}, "complianceDeclarations": {"compliance": [{"referenceToComplianceSystem": {"shortDescription": [{"value": "DIN EN 15804+A2", "lang": "en"}], "type": "source data set", "refObjectId": "c0016b33-8cf7-415c-ac6e-deba0d21440d", "uri": "../sources/c0016b33-8cf7-415c-ac6e-deba0d21440d.xml"}}, {"referenceToComplianceSystem": {"shortDescription": [{"value": "ISO 14025", "lang": "en"}], "type": "source data set", "refObjectId": "4f2eb655-6e44-4874-a95a-e28f5442cd4d", "uri": "../sources/4f2eb655-6e44-4874-a95a-e28f5442cd4d.xml"}}]}}, "administrativeInformation": {"commissionerAndGoal": {"referenceToCommissioner": [{"shortDescription": [{"value": "Adolf Würth GmbH & Co. KG", "lang": "en"}], "type": "contact data set", "refObjectId": "6bb621ed-1e26-4bc4-a425-d561086ab720", "uri": "../contacts/6bb621ed-1e26-4bc4-a425-d561086ab720.xml"}]}, "dataGenerator": {"referenceToPersonOrEntityGeneratingTheDataSet": [{"shortDescription": [{"value": "NMC S.A.", "lang": "en"}], "type": "contact data set", "refObjectId": "83cdb7b4-53fa-4d27-bb04-ed23fd033e2c", "uri": "../contacts/83cdb7b4-53fa-4d27-bb04-ed23fd033e2c.xml"}]}, "dataEntryBy": {"timeStamp": 1694476800000, "referenceToDataSetFormat": [{"shortDescription": [{"value": "ILCD Format", "lang": "en"}], "type": "source data set", "refObjectId": "a97a0155-0234-4b87-b4ce-a45da52f2a40", "uri": "../sources/a97a0155-0234-4b87-b4ce-a45da52f2a40.xml"}, {"shortDescription": [{"value": "EPD-Datenformaterweiterungen v1.2", "lang": "de"}, {"value": "EPD Data Format Extensions v1.2", "lang": "en"}], "type": "source data set", "refObjectId": "a29449fd-aa2f-4de8-b5d7-4b06b43c6fde", "uri": "../sources/a29449fd-aa2f-4de8-b5d7-4b06b43c6fde.xml"}]}, "publicationAndOwnership": {"dataSetVersion": "00.02.000", "referenceToRegistrationAuthority": {"shortDescription": [{"value": "Institut Bauen und Umwelt e. V.", "lang": "en"}], "type": "contact data set", "refObjectId": "d111dbec-b024-4be5-86c5-752d6eb2cf95", "uri": "../contacts/d111dbec-b024-4be5-86c5-752d6eb2cf95.xml"}, "registrationNumber": "EPD-AWU-20230267-IBD1", "referenceToOwnershipOfDataSet": {"shortDescription": [{"value": "Adolf Würth GmbH & Co. KG", "lang": "en"}], "type": "contact data set", "refObjectId": "6bb621ed-1e26-4bc4-a425-d561086ab720", "uri": "../contacts/6bb621ed-1e26-4bc4-a425-d561086ab720.xml"}, "copyright": true, "licenseType": "Free of charge for all users and uses", "accessRestrictions": [{"value": "None", "lang": "en"}], "other": {"anies": [{"name": "referenceToPublisher", "value": {"shortDescription": [{"value": "Institut Bauen und Umwelt e. V.", "lang": "en"}], "type": "contact data set", "refObjectId": "d111dbec-b024-4be5-86c5-752d6eb2cf95", "uri": "../contacts/d111dbec-b024-4be5-86c5-752d6eb2cf95.xml"}}]}}}, "exchanges": {"exchange": [{"dataSetInternalID": 0, "referenceToFlowDataSet": {"shortDescription": [{"value": "flexen® Exzenterblock Compact (flexen® Exzenterblock Compact)", "lang": "en"}], "type": "flow data set", "refObjectId": "e0c05bc0-5ec2-5fb1-510a-d45e67ce2bb3", "uri": "../flows/e0c05bc0-5ec2-5fb1-510a-d45e67ce2bb3.xml"}, "meanAmount": 1.0, "referencesToDataSource": {}, "referenceFlow": true, "resolvedFlowVersion": "00.02.000", "resultingflowAmount": 1.0, "flowProperties": [{"name": [{"lang": "en", "value": "Volume"}, {"lang": "de", "value": "Volumen"}], "uuid": "93a60a56-a3c8-22da-a746-0800200c9a66", "referenceFlowProperty": true, "meanValue": 1.0, "referenceUnit": "m3", "unitGroupUUID": "cd950537-0a98-4044-9ba7-9f9a68d0a504"}], "materialProperties": [{"name": "gross density", "value": "34.3", "unit": "kg/m^3", "unitDescription": "kilograms per cubic metre"}], "typeOfFlow": "Product flow", "classification": {"classHierarchy": "Dämmstoffe / Polyethylen / Schaum", "name": "OEKOBAU.DAT"}}, {"dataSetInternalID": 1, "referenceToFlowDataSet": {"shortDescription": [{"value": "Renewable primary energy as energy carrier (PERE)", "lang": "en"}, {"value": "Erneuerbare Primärenergie als Energieträger (PERE)", "lang": "de"}], "type": "flow data set", "refObjectId": "20f32be5-0398-4288-9b6d-accddd195317", "uri": "../flows/20f32be5-0398-4288-9b6d-accddd195317.xml"}, "exchange direction": "INPUT", "other": {"anies": [{"name": "referenceToUnitGroupDataSet", "value": {"shortDescription": [{"value": "MJ", "lang": "en"}], "type": "unit group data set", "refObjectId": "93a60a57-a3c8-11da-a746-0800200c9a66", "uri": "../unitgroups/93a60a57-a3c8-11da-a746-0800200c9a66.xml"}}, {"value": "494.433202885668", "module": "A1-A3"}, {"value": "2.61368673972667", "module": "A4"}, {"value": "0", "module": "A5"}, {"value": "0.261307550190096", "module": "C2"}, {"value": "67.3761262968777", "module": "C3"}, {"value": "0", "module": "C4"}, {"value": "-243.669851024616", "module": "D"}]}, "resolvedFlowVersion": "38.00.000", "flowProperties": [], "typeOfFlow": "Other flow", "classification": {"classHierarchy": "Quantities", "name": "GaBiCategories"}}, {"dataSetInternalID": 2, "referenceToFlowDataSet": {"shortDescription": [{"value": "Renewable primary energy resources as material utilization (PERM)", "lang": "en"}, {"value": "Erneuerbare Primärenergie zur stofflichen Nutzung (PERM)", "lang": "de"}], "type": "flow data set", "refObjectId": "fb3ec0de-548d-4508-aea5-00b73bf6f702", "uri": "../flows/fb3ec0de-548d-4508-aea5-00b73bf6f702.xml"}, "exchange direction": "INPUT", "other": {"anies": [{"name": "referenceToUnitGroupDataSet", "value": {"shortDescription": [{"value": "MJ", "lang": "en"}], "type": "unit group data set", "refObjectId": "93a60a57-a3c8-11da-a746-0800200c9a66", "uri": "../unitgroups/93a60a57-a3c8-11da-a746-0800200c9a66.xml"}}, {"value": "0", "module": "A1-A3"}, {"module": "A4"}, {"module": "A5"}, {"module": "C2"}, {"module": "C3"}, {"module": "C4"}, {"module": "D"}]}, "resolvedFlowVersion": "38.00.000", "flowProperties": [], "typeOfFlow": "Other flow", "classification": {"classHierarchy": "Quantities", "name": "GaBiCategories"}}, {"dataSetInternalID": 3, "referenceToFlowDataSet": {"shortDescription": [{"value": "Total use of renewable primary energy resources (PERT)", "lang": "en"}, {"value": "Total erneuerbare Primärenergie (PERT)", "lang": "de"}], "type": "flow data set", "refObjectId": "53f97275-fa8a-4cdd-9024-65936002acd0", "uri": "../flows/53f97275-fa8a-4cdd-9024-65936002acd0.xml"}, "exchange direction": "INPUT", "other": {"anies": [{"name": "referenceToUnitGroupDataSet", "value": {"shortDescription": [{"value": "MJ", "lang": "en"}], "type": "unit group data set", "refObjectId": "93a60a57-a3c8-11da-a746-0800200c9a66", "uri": "../unitgroups/93a60a57-a3c8-11da-a746-0800200c9a66.xml"}}, {"value": "494.433202885668", "module": "A1-A3"}, {"value": "2.61368673972667", "module": "A4"}, {"value": "0", "module": "A5"}, {"value": "0.261307550190096", "module": "C2"}, {"value": "67.3761262968777", "module": "C3"}, {"value": "0", "module": "C4"}, {"value": "-243.669851024616", "module": "D"}]}, "resolvedFlowVersion": "38.00.000", "flowProperties": [], "typeOfFlow": "Other flow", "classification": {"classHierarchy": "Quantities / Environmental quantities / EPD EN 15804 / LCI indicators", "name": "GaBiCategories"}}, {"dataSetInternalID": 4, "referenceToFlowDataSet": {"shortDescription": [{"value": "Non renewable primary energy as energy carrier (PENRE)", "lang": "en"}, {"value": "Nicht-erneuerbare Primärenergie als Energieträger (PENRE)", "lang": "de"}], "type": "flow data set", "refObjectId": "ac857178-2b45-46ec-892a-a9a4332f0372", "uri": "../flows/ac857178-2b45-46ec-892a-a9a4332f0372.xml"}, "exchange direction": "INPUT", "other": {"anies": [{"name": "referenceToUnitGroupDataSet", "value": {"shortDescription": [{"value": "MJ", "lang": "en"}], "type": "unit group data set", "refObjectId": "93a60a57-a3c8-11da-a746-0800200c9a66", "uri": "../unitgroups/93a60a57-a3c8-11da-a746-0800200c9a66.xml"}}, {"value": "1201.10889544525", "module": "A1-A3"}, {"value": "36.0507164338472", "module": "A4"}, {"value": "0", "module": "A5"}, {"value": "3.7850888020127", "module": "C2"}, {"value": "109.371852622104", "module": "C3"}, {"value": "0", "module": "C4"}, {"value": "-3256.16993541703", "module": "D"}]}, "resolvedFlowVersion": "38.00.000", "flowProperties": [], "typeOfFlow": "Other flow", "classification": {"classHierarchy": "Quantities", "name": "GaBiCategories"}}, {"dataSetInternalID": 5, "referenceToFlowDataSet": {"shortDescription": [{"value": "Non renewable primary energy as material utilization (PENRM)", "lang": "en"}, {"value": "Nicht-erneuerbare Primärenergie zur stofflichen Nutzung (PENRM)", "lang": "de"}], "type": "flow data set", "refObjectId": "1421caa0-679d-4bf4-b282-0eb850ccae27", "uri": "../flows/1421caa0-679d-4bf4-b282-0eb850ccae27.xml"}, "exchange direction": "INPUT", "other": {"anies": [{"name": "referenceToUnitGroupDataSet", "value": {"shortDescription": [{"value": "MJ", "lang": "en"}], "type": "unit group data set", "refObjectId": "93a60a57-a3c8-11da-a746-0800200c9a66", "uri": "../unitgroups/93a60a57-a3c8-11da-a746-0800200c9a66.xml"}}, {"value": "1821.57940875244", "module": "A1-A3"}, {"module": "A4"}, {"module": "A5"}, {"module": "C2"}, {"module": "C3"}, {"module": "C4"}, {"module": "D"}]}, "resolvedFlowVersion": "38.00.000", "flowProperties": [], "typeOfFlow": "Other flow", "classification": {"classHierarchy": "Quantities", "name": "GaBiCategories"}}, {"dataSetInternalID": 6, "referenceToFlowDataSet": {"shortDescription": [{"value": "Total use of non renewable primary energy resources (PENRT)", "lang": "en"}, {"value": "Total nicht erneuerbare Primärenergie (PENRT)", "lang": "de"}], "type": "flow data set", "refObjectId": "06159210-646b-4c8d-8583-da9b3b95a6c1", "uri": "../flows/06159210-646b-4c8d-8583-da9b3b95a6c1.xml"}, "exchange direction": "INPUT", "other": {"anies": [{"name": "referenceToUnitGroupDataSet", "value": {"shortDescription": [{"value": "MJ", "lang": "en"}], "type": "unit group data set", "refObjectId": "93a60a57-a3c8-11da-a746-0800200c9a66", "uri": "../unitgroups/93a60a57-a3c8-11da-a746-0800200c9a66.xml"}}, {"value": "3022.68830419769", "module": "A1-A3"}, {"value": "36.0507164338472", "module": "A4"}, {"value": "0", "module": "A5"}, {"value": "3.7850888020127", "module": "C2"}, {"value": "109.371852622104", "module": "C3"}, {"value": "0", "module": "C4"}, {"value": "-3256.16993541703", "module": "D"}]}, "resolvedFlowVersion": "38.00.000", "flowProperties": [], "typeOfFlow": "Other flow", "classification": {"classHierarchy": "Quantities / Environmental quantities / EPD EN 15804 / LCI indicators", "name": "GaBiCategories"}}, {"dataSetInternalID": 7, "referenceToFlowDataSet": {"shortDescription": [{"value": "Use of secondary material (SM)", "lang": "en"}, {"value": "Einsatz von Sekundärstoffen (SM)", "lang": "de"}], "type": "flow data set", "refObjectId": "c6a1f35f-2d09-4f54-8dfb-97e502e1ce92", "uri": "../flows/c6a1f35f-2d09-4f54-8dfb-97e502e1ce92.xml"}, "exchange direction": "INPUT", "other": {"anies": [{"name": "referenceToUnitGroupDataSet", "value": {"shortDescription": [{"value": "kg", "lang": "en"}], "type": "unit group data set", "refObjectId": "ad38d542-3fe9-439d-9b95-2f5f7752acaf", "uri": "../unitgroups/ad38d542-3fe9-439d-9b95-2f5f7752acaf.xml"}}, {"value": "12.6474597597735", "module": "A1-A3"}, {"module": "A4"}, {"module": "A5"}, {"module": "C2"}, {"module": "C3"}, {"module": "C4"}, {"module": "D"}]}, "resolvedFlowVersion": "38.00.000", "flowProperties": [], "typeOfFlow": "Other flow", "classification": {"classHierarchy": "Quantities / Environmental quantities / EPD EN 15804 / LCI indicators", "name": "GaBiCategories"}}, {"dataSetInternalID": 8, "referenceToFlowDataSet": {"shortDescription": [{"value": "Use of renewable secondary fuels (RSF)", "lang": "en"}, {"value": "Erneuerbare Sekundärbrennstoffe (RSF)", "lang": "de"}], "type": "flow data set", "refObjectId": "64333088-a55f-4aa2-9a31-c10b07816787", "uri": "../flows/64333088-a55f-4aa2-9a31-c10b07816787.xml"}, "exchange direction": "INPUT", "other": {"anies": [{"name": "referenceToUnitGroupDataSet", "value": {"shortDescription": [{"value": "MJ", "lang": "en"}], "type": "unit group data set", "refObjectId": "93a60a57-a3c8-11da-a746-0800200c9a66", "uri": "../unitgroups/93a60a57-a3c8-11da-a746-0800200c9a66.xml"}}, {"value": "0", "module": "A1-A3"}, {"module": "A4"}, {"module": "A5"}, {"module": "C2"}, {"module": "C3"}, {"module": "C4"}, {"module": "D"}]}, "resolvedFlowVersion": "38.00.000", "flowProperties": [], "typeOfFlow": "Other flow", "classification": {"classHierarchy": "Quantities / Environmental quantities / EPD EN 15804 / LCI indicators", "name": "GaBiCategories"}}, {"dataSetInternalID": 9, "referenceToFlowDataSet": {"shortDescription": [{"value": "Use of non renewable secondary fuels (NRSF)", "lang": "en"}, {"value": "Nicht erneuerbare Sekundärbrennstoffe (NRSF)", "lang": "de"}], "type": "flow data set", "refObjectId": "89def144-d39a-4287-b86f-efde453ddcb2", "uri": "../flows/89def144-d39a-4287-b86f-efde453ddcb2.xml"}, "exchange direction": "INPUT", "other": {"anies": [{"name": "referenceToUnitGroupDataSet", "value": {"shortDescription": [{"value": "MJ", "lang": "en"}], "type": "unit group data set", "refObjectId": "93a60a57-a3c8-11da-a746-0800200c9a66", "uri": "../unitgroups/93a60a57-a3c8-11da-a746-0800200c9a66.xml"}}, {"value": "0", "module": "A1-A3"}, {"module": "A4"}, {"module": "A5"}, {"module": "C2"}, {"module": "C3"}, {"module": "C4"}, {"module": "D"}]}, "resolvedFlowVersion": "38.00.000", "flowProperties": [], "typeOfFlow": "Other flow", "classification": {"classHierarchy": "Quantities / Environmental quantities / EPD EN 15804 / LCI indicators", "name": "GaBiCategories"}}, {"dataSetInternalID": 10, "referenceToFlowDataSet": {"shortDescription": [{"value": "Use of net fresh water (FW)", "lang": "en"}, {"value": "Einsatz von Süßwasserressourcen (FW)", "lang": "de"}], "type": "flow data set", "refObjectId": "3cf952c8-f3a4-461d-8c96-96456ca62246", "uri": "../flows/3cf952c8-f3a4-461d-8c96-96456ca62246.xml"}, "exchange direction": "INPUT", "other": {"anies": [{"name": "referenceToUnitGroupDataSet", "value": {"shortDescription": [{"value": "m^3", "lang": "en"}], "type": "unit group data set", "refObjectId": "cd950537-0a98-4044-9ba7-9f9a68d0a504", "uri": "../unitgroups/cd950537-0a98-4044-9ba7-9f9a68d0a504.xml"}}, {"value": "0.548118842248259", "module": "A1-A3"}, {"value": "0.00286269141343343", "module": "A4"}, {"value": "0", "module": "A5"}, {"value": "0.00030185694135206", "module": "C2"}, {"value": "0.0309364832488484", "module": "C3"}, {"value": "0", "module": "C4"}, {"value": "-0.385111721715723", "module": "D"}]}, "resolvedFlowVersion": "38.00.000", "flowProperties": [], "typeOfFlow": "Other flow", "classification": {"classHierarchy": "Quantities / Environmental quantities / EPD EN 15804 / LCI indicators", "name": "GaBiCategories"}}, {"dataSetInternalID": 11, "referenceToFlowDataSet": {"shortDescription": [{"value": "Hazardous waste disposed (HWD)", "lang": "en"}, {"value": "Gefährlicher Abfall zur Deponie (HWD)", "lang": "de"}], "type": "flow data set", "refObjectId": "430f9e0f-59b2-46a0-8e0d-55e0e84948fc", "uri": "../flows/430f9e0f-59b2-46a0-8e0d-55e0e84948fc.xml"}, "exchange direction": "OUTPUT", "other": {"anies": [{"name": "referenceToUnitGroupDataSet", "value": {"shortDescription": [{"value": "kg", "lang": "en"}], "type": "unit group data set", "refObjectId": "ad38d542-3fe9-439d-9b95-2f5f7752acaf", "uri": "../unitgroups/ad38d542-3fe9-439d-9b95-2f5f7752acaf.xml"}}, {"value": "0.000782635835462925", "module": "A1-A3"}, {"value": "1.11624458799997E-10", "module": "A4"}, {"value": "0", "module": "A5"}, {"value": "2.00276691776519E-11", "module": "C2"}, {"value": "1.15619925476235E-08", "module": "C3"}, {"value": "0", "module": "C4"}, {"value": "-3.04281970441532E-07", "module": "D"}]}, "resolvedFlowVersion": "38.00.000", "flowProperties": [], "typeOfFlow": "Other flow", "classification": {"classHierarchy": "Quantities / Environmental quantities / EPD EN 15804 / LCI indicators", "name": "GaBiCategories"}}, {"dataSetInternalID": 12, "referenceToFlowDataSet": {"shortDescription": [{"value": "Non hazardous waste disposed (NHWD)", "lang": "en"}, {"value": "Entsorgter nicht gefährlicher Abfall (NHWD)", "lang": "de"}], "type": "flow data set", "refObjectId": "b29ef66b-e286-4afa-949f-62f1a7b4d7fa", "uri": "../flows/b29ef66b-e286-4afa-949f-62f1a7b4d7fa.xml"}, "exchange direction": "OUTPUT", "other": {"anies": [{"name": "referenceToUnitGroupDataSet", "value": {"shortDescription": [{"value": "kg", "lang": "en"}], "type": "unit group data set", "refObjectId": "ad38d542-3fe9-439d-9b95-2f5f7752acaf", "uri": "../unitgroups/ad38d542-3fe9-439d-9b95-2f5f7752acaf.xml"}}, {"value": "4.0327559859675", "module": "A1-A3"}, {"value": "0.00549554050637021", "module": "A4"}, {"value": "0", "module": "A5"}, {"value": "0.000616685157578674", "module": "C2"}, {"value": "0.144728641354605", "module": "C3"}, {"value": "0", "module": "C4"}, {"value": "-0.899190268548565", "module": "D"}]}, "resolvedFlowVersion": "38.00.000", "flowProperties": [], "typeOfFlow": "Other flow", "classification": {"classHierarchy": "Quantities / Environmental quantities / EPD EN 15804 / LCI indicators", "name": "GaBiCategories"}}, {"dataSetInternalID": 13, "referenceToFlowDataSet": {"shortDescription": [{"value": "Radioactive waste disposed (RWD)", "lang": "en"}, {"value": "Entsorgter radioaktiver Abfall (RWD)", "lang": "de"}], "type": "flow data set", "refObjectId": "3449546e-52ad-4b39-b809-9fb77cea8ff6", "uri": "../flows/3449546e-52ad-4b39-b809-9fb77cea8ff6.xml"}, "exchange direction": "OUTPUT", "other": {"anies": [{"name": "referenceToUnitGroupDataSet", "value": {"shortDescription": [{"value": "kg", "lang": "en"}], "type": "unit group data set", "refObjectId": "ad38d542-3fe9-439d-9b95-2f5f7752acaf", "uri": "../unitgroups/ad38d542-3fe9-439d-9b95-2f5f7752acaf.xml"}}, {"value": "0.130497362367091", "module": "A1-A3"}, {"value": "6.74667715709901E-05", "module": "A4"}, {"value": "0", "module": "A5"}, {"value": "7.02621578113228E-06", "module": "C2"}, {"value": "0.0254287781462287", "module": "C3"}, {"value": "0", "module": "C4"}, {"value": "-0.0272234045381967", "module": "D"}]}, "resolvedFlowVersion": "38.00.000", "flowProperties": [], "typeOfFlow": "Other flow", "classification": {"classHierarchy": "Quantities / Environmental quantities / EPD EN 15804 / LCI indicators", "name": "GaBiCategories"}}, {"dataSetInternalID": 14, "referenceToFlowDataSet": {"shortDescription": [{"value": "Components for re-use (CRU)", "lang": "en"}, {"value": "Komponenten für die Wiederverwendung (CRU)", "lang": "de"}], "type": "flow data set", "refObjectId": "a2b32f97-3fc7-4af2-b209-525bc6426f33", "uri": "../flows/a2b32f97-3fc7-4af2-b209-525bc6426f33.xml"}, "exchange direction": "OUTPUT", "other": {"anies": [{"name": "referenceToUnitGroupDataSet", "value": {"shortDescription": [{"value": "kg", "lang": "en"}], "type": "unit group data set", "refObjectId": "ad38d542-3fe9-439d-9b95-2f5f7752acaf", "uri": "../unitgroups/ad38d542-3fe9-439d-9b95-2f5f7752acaf.xml"}}, {"module": "A1-A3"}, {"module": "A4"}, {"module": "A5"}, {"module": "C2"}, {"module": "C3"}, {"module": "C4"}, {"module": "D"}]}, "resolvedFlowVersion": "38.00.000", "flowProperties": [], "typeOfFlow": "Other flow", "classification": {"classHierarchy": "Quantities / Environmental quantities / EPD EN 15804 / LCI indicators", "name": "GaBiCategories"}}, {"dataSetInternalID": 15, "referenceToFlowDataSet": {"shortDescription": [{"value": "Materials for recycling (MFR)", "lang": "en"}, {"value": "Stoffe zum Recycling (MFR)", "lang": "de"}], "type": "flow data set", "refObjectId": "d7fe48a5-4103-49c8-9aae-b0b5dfdbd6ae", "uri": "../flows/d7fe48a5-4103-49c8-9aae-b0b5dfdbd6ae.xml"}, "exchange direction": "OUTPUT", "other": {"anies": [{"name": "referenceToUnitGroupDataSet", "value": {"shortDescription": [{"value": "kg", "lang": "en"}], "type": "unit group data set", "refObjectId": "ad38d542-3fe9-439d-9b95-2f5f7752acaf", "uri": "../unitgroups/ad38d542-3fe9-439d-9b95-2f5f7752acaf.xml"}}, {"module": "A1-A3"}, {"module": "A4"}, {"value": "12.6474597597735", "module": "A5"}, {"module": "C2"}, {"value": "47.2604359938292", "module": "C3"}, {"module": "C4"}, {"module": "D"}]}, "resolvedFlowVersion": "38.00.000", "flowProperties": [], "typeOfFlow": "Other flow", "classification": {"classHierarchy": "Quantities / Environmental quantities / EPD EN 15804 / LCI indicators", "name": "GaBiCategories"}}, {"dataSetInternalID": 16, "referenceToFlowDataSet": {"shortDescription": [{"value": "Materials for energy recovery (MER)", "lang": "en"}, {"value": "Stoffe für die Energierückgewinnung (MER)", "lang": "de"}], "type": "flow data set", "refObjectId": "59a9181c-3aaf-46ee-8b13-2b3723b6e447", "uri": "../flows/59a9181c-3aaf-46ee-8b13-2b3723b6e447.xml"}, "exchange direction": "OUTPUT", "other": {"anies": [{"name": "referenceToUnitGroupDataSet", "value": {"shortDescription": [{"value": "kg", "lang": "en"}], "type": "unit group data set", "refObjectId": "ad38d542-3fe9-439d-9b95-2f5f7752acaf", "uri": "../unitgroups/ad38d542-3fe9-439d-9b95-2f5f7752acaf.xml"}}, {"module": "A1-A3"}, {"module": "A4"}, {"module": "A5"}, {"module": "C2"}, {"module": "C3"}, {"module": "C4"}, {"module": "D"}]}, "resolvedFlowVersion": "38.00.000", "flowProperties": [], "typeOfFlow": "Other flow", "classification": {"classHierarchy": "Quantities / Environmental quantities / EPD EN 15804 / LCI indicators", "name": "GaBiCategories"}}, {"dataSetInternalID": 17, "referenceToFlowDataSet": {"shortDescription": [{"value": "Exported electrical energy (EEE)", "lang": "en"}, {"value": "Exportierte elektrische Energie (EEE)", "lang": "de"}], "type": "flow data set", "refObjectId": "4da0c987-2b76-40d6-9e9e-82a017aaaf29", "uri": "../flows/4da0c987-2b76-40d6-9e9e-82a017aaaf29.xml"}, "exchange direction": "OUTPUT", "other": {"anies": [{"name": "referenceToUnitGroupDataSet", "value": {"shortDescription": [{"value": "MJ", "lang": "en"}], "type": "unit group data set", "refObjectId": "93a60a57-a3c8-11da-a746-0800200c9a66", "uri": "../unitgroups/93a60a57-a3c8-11da-a746-0800200c9a66.xml"}}, {"module": "A1-A3"}, {"module": "A4"}, {"module": "A5"}, {"module": "C2"}, {"module": "C3"}, {"module": "C4"}, {"module": "D"}]}, "resolvedFlowVersion": "38.00.000", "flowProperties": [], "typeOfFlow": "Other flow", "classification": {"classHierarchy": "Quantities / Environmental quantities / EPD EN 15804 / LCI indicators", "name": "GaBiCategories"}}, {"dataSetInternalID": 18, "referenceToFlowDataSet": {"shortDescription": [{"value": "Exported thermal energy (EET)", "lang": "en"}, {"value": "Exportierte thermische Energie (EET)", "lang": "de"}], "type": "flow data set", "refObjectId": "98daf38a-7a79-46d3-9a37-2b7bd0955810", "uri": "../flows/98daf38a-7a79-46d3-9a37-2b7bd0955810.xml"}, "exchange direction": "OUTPUT", "other": {"anies": [{"name": "referenceToUnitGroupDataSet", "value": {"shortDescription": [{"value": "MJ", "lang": "en"}], "type": "unit group data set", "refObjectId": "93a60a57-a3c8-11da-a746-0800200c9a66", "uri": "../unitgroups/93a60a57-a3c8-11da-a746-0800200c9a66.xml"}}, {"module": "A1-A3"}, {"module": "A4"}, {"module": "A5"}, {"module": "C2"}, {"module": "C3"}, {"module": "C4"}, {"module": "D"}]}, "resolvedFlowVersion": "38.00.000", "flowProperties": [], "typeOfFlow": "Other flow", "classification": {"classHierarchy": "Quantities / Environmental quantities / EPD EN 15804 / LCI indicators", "name": "GaBiCategories"}}]}, "LCIAResults": {"LCIAResult": [{"referenceToLCIAMethodDataSet": {"shortDescription": [{"value": "Global Warming Potential total (GWP-total)", "lang": "en"}, {"value": "Globales Erwärmungspotenzial total (GWP-total)", "lang": "de"}], "type": "LCIA method data set", "refObjectId": "6a37f984-a4b3-458a-a20a-64418c145fa2", "uri": "../lciamethods/6a37f984-a4b3-458a-a20a-64418c145fa2.xml"}, "other": {"anies": [{"name": "referenceToUnitGroupDataSet", "value": {"shortDescription": [{"value": "kg CO_(2) eq", "lang": "en"}], "type": "unit group data set", "refObjectId": "1ebf3012-d0db-4de2-aefd-ef30cedb0be1", "uri": "../unitgroups/1ebf3012-d0db-4de2-aefd-ef30cedb0be1.xml"}}, {"value": "97.3870722409897", "module": "A1-A3"}, {"value": "2.72315522668581", "module": "A4"}, {"value": "0", "module": "A5"}, {"value": "0.285998372970483", "module": "C2"}, {"value": "3.69252631202239", "module": "C3"}, {"value": "0", "module": "C4"}, {"value": "-85.1220197626681", "module": "D"}]}}, {"referenceToLCIAMethodDataSet": {"shortDescription": [{"value": "Global Warming Potential fossil fuels (GWP-fossil)", "lang": "en"}, {"value": "Globales Erwärmungspotenzial fossil (GWP-fossil)", "lang": "de"}], "type": "LCIA method data set", "refObjectId": "5f635281-343e-44fb-83df-1971b155e6b6", "uri": "../lciamethods/5f635281-343e-44fb-83df-1971b155e6b6.xml"}, "other": {"anies": [{"name": "referenceToUnitGroupDataSet", "value": {"shortDescription": [{"value": "kg CO_(2) eq", "lang": "en"}], "type": "unit group data set", "refObjectId": "1ebf3012-d0db-4de2-aefd-ef30cedb0be1", "uri": "../unitgroups/1ebf3012-d0db-4de2-aefd-ef30cedb0be1.xml"}}, {"value": "97.925264445086", "module": "A1-A3"}, {"value": "2.73323463752458", "module": "A4"}, {"value": "0", "module": "A5"}, {"value": "0.286871160739952", "module": "C2"}, {"value": "3.64030744539417", "module": "C3"}, {"value": "0", "module": "C4"}, {"value": "-84.389720673157", "module": "D"}]}}, {"referenceToLCIAMethodDataSet": {"shortDescription": [{"value": "Global Warming Potential biogenic (GWP-biogenic)", "lang": "en"}, {"value": "Globales Erwärmungspotenzial biogen (GWP-biogenic)", "lang": "de"}], "type": "LCIA method data set", "refObjectId": "2356e1ab-0185-4db5-86e5-16de51c7485c", "uri": "../lciamethods/2356e1ab-0185-4db5-86e5-16de51c7485c.xml"}, "other": {"anies": [{"name": "referenceToUnitGroupDataSet", "value": {"shortDescription": [{"value": "kg CO_(2) eq", "lang": "en"}], "type": "unit group data set", "refObjectId": "1ebf3012-d0db-4de2-aefd-ef30cedb0be1", "uri": "../unitgroups/1ebf3012-d0db-4de2-aefd-ef30cedb0be1.xml"}}, {"value": "-0.783956813872136", "module": "A1-A3"}, {"value": "-0.0344966078294582", "module": "A4"}, {"value": "0", "module": "A5"}, {"value": "-0.00280810919955252", "module": "C2"}, {"value": "0.0508075934427441", "module": "C3"}, {"value": "0", "module": "C4"}, {"value": "-0.720590668566128", "module": "D"}]}}, {"referenceToLCIAMethodDataSet": {"shortDescription": [{"value": "Global Warming Potential luluc (GWP-luluc)", "lang": "en"}, {"value": "Globales Erwärmungspotenzial luluc (GWP-luluc)", "lang": "de"}], "type": "LCIA method data set", "refObjectId": "4331bbdb-978a-490d-8707-eeb047f01a55", "uri": "../lciamethods/4331bbdb-978a-490d-8707-eeb047f01a55.xml"}, "other": {"anies": [{"name": "referenceToUnitGroupDataSet", "value": {"shortDescription": [{"value": "kg CO_(2) eq", "lang": "en"}], "type": "unit group data set", "refObjectId": "1ebf3012-d0db-4de2-aefd-ef30cedb0be1", "uri": "../unitgroups/1ebf3012-d0db-4de2-aefd-ef30cedb0be1.xml"}}, {"value": "0.245764609775951", "module": "A1-A3"}, {"value": "0.0244171969906929", "module": "A4"}, {"value": "0", "module": "A5"}, {"value": "0.00193532143008424", "module": "C2"}, {"value": "0.00141127318548477", "module": "C3"}, {"value": "0", "module": "C4"}, {"value": "-0.011708420945413", "module": "D"}]}}, {"referenceToLCIAMethodDataSet": {"shortDescription": [{"value": "Depletion potential of the stratospheric ozone layer (ODP)", "lang": "en"}, {"value": "Abbau Potential der stratosphärischen Ozonschicht (ODP)", "lang": "de"}], "type": "LCIA method data set", "refObjectId": "b5c629d6-def3-11e6-bf01-fe55135034f3", "uri": "../lciamethods/b5c629d6-def3-11e6-bf01-fe55135034f3.xml"}, "other": {"anies": [{"name": "referenceToUnitGroupDataSet", "value": {"shortDescription": [{"value": "kg CFC11 eq", "lang": "en"}], "type": "unit group data set", "refObjectId": "d9e957c9-7309-4474-bf3a-7777df6c4e5b", "uri": "../unitgroups/d9e957c9-7309-4474-bf3a-7777df6c4e5b.xml"}}, {"value": "7.10080419843707E-08", "module": "A1-A3"}, {"value": "3.43045274755059E-13", "module": "A4"}, {"value": "0", "module": "A5"}, {"value": "2.8203389871935E-14", "module": "C2"}, {"value": "1.50559638136597E-10", "module": "C3"}, {"value": "0", "module": "C4"}, {"value": "-5.16918145555233E-10", "module": "D"}]}}, {"referenceToLCIAMethodDataSet": {"shortDescription": [{"value": "Acidification potential of land and water (AP)", "lang": "en"}, {"value": "Versauerungspotenzial von Boden und Wasser (AP)", "lang": "de"}], "type": "LCIA method data set", "refObjectId": "b5c611c6-def3-11e6-bf01-fe55135034f3", "uri": "../lciamethods/b5c611c6-def3-11e6-bf01-fe55135034f3.xml"}, "other": {"anies": [{"name": "referenceToUnitGroupDataSet", "value": {"shortDescription": [{"value": "mol H^(+) eq", "lang": "en"}], "type": "unit group data set", "refObjectId": "42e089ac-92bf-4bf2-8ca1-5fc40d18f2ed", "uri": "../unitgroups/42e089ac-92bf-4bf2-8ca1-5fc40d18f2ed.xml"}}, {"value": "0.352499474047836", "module": "A1-A3"}, {"value": "0.0032109587849972", "module": "A4"}, {"value": "0", "module": "A5"}, {"value": "0.000340040538464232", "module": "C2"}, {"value": "0.00521850536782324", "module": "C3"}, {"value": "0", "module": "C4"}, {"value": "-0.117263891373922", "module": "D"}]}}, {"referenceToLCIAMethodDataSet": {"shortDescription": [{"value": "Eutrophication potential aquatic freshwater (EP-freshwater)", "lang": "en"}, {"value": "Eutrophierungspotenzial Süßwasser (EP-freshwater)", "lang": "de"}], "type": "LCIA method data set", "refObjectId": "b53ec18f-7377-4ad3-86eb-cc3f4f276b2b", "uri": "../lciamethods/b53ec18f-7377-4ad3-86eb-cc3f4f276b2b.xml"}, "other": {"anies": [{"name": "referenceToUnitGroupDataSet", "value": {"shortDescription": [{"value": "kg P eq", "lang": "en"}], "type": "unit group data set", "refObjectId": "0429039d-a61d-4590-ba67-aa4a20a810a1", "uri": "../unitgroups/0429039d-a61d-4590-ba67-aa4a20a810a1.xml"}}, {"value": "0.000505490469745432", "module": "A1-A3"}, {"value": "9.63909875547673E-06", "module": "A4"}, {"value": "0", "module": "A5"}, {"value": "1.02596510960921E-06", "module": "C2"}, {"value": "2.43667854656765E-05", "module": "C3"}, {"value": "0", "module": "C4"}, {"value": "-0.000158198058115869", "module": "D"}]}}, {"referenceToLCIAMethodDataSet": {"shortDescription": [{"value": "Eutrophication potential aquatic marine (EP-marine)", "lang": "en"}, {"value": "Eutrophierungspotenzial Salzwasser (EP-marine)", "lang": "de"}], "type": "LCIA method data set", "refObjectId": "b5c619fa-def3-11e6-bf01-fe55135034f3", "uri": "../lciamethods/b5c619fa-def3-11e6-bf01-fe55135034f3.xml"}, "other": {"anies": [{"name": "referenceToUnitGroupDataSet", "value": {"shortDescription": [{"value": "kg N eq", "lang": "en"}], "type": "unit group data set", "refObjectId": "d05bb823-ecdf-4686-8c40-bf1d9257859f", "uri": "../unitgroups/d05bb823-ecdf-4686-8c40-bf1d9257859f.xml"}}, {"value": "0.0512645929073589", "module": "A1-A3"}, {"value": "0.00109208120865891", "module": "A4"}, {"value": "0", "module": "A5"}, {"value": "0.000113381878032688", "module": "C2"}, {"value": "0.00207768193281383", "module": "C3"}, {"value": "0", "module": "C4"}, {"value": "-0.0343407533571638", "module": "D"}]}}, {"referenceToLCIAMethodDataSet": {"shortDescription": [{"value": "Eutrophication potential terrestrial (EP-terrestrial)", "lang": "en"}, {"value": "Eutrophierungspotenzial Land (EP-terrestrial)", "lang": "de"}], "type": "LCIA method data set", "refObjectId": "b5c614d2-def3-11e6-bf01-fe55135034f3", "uri": "../lciamethods/b5c614d2-def3-11e6-bf01-fe55135034f3.xml"}, "other": {"anies": [{"name": "referenceToUnitGroupDataSet", "value": {"shortDescription": [{"value": "mol N eq", "lang": "en"}], "type": "unit group data set", "refObjectId": "71b4d617-0ec9-4d3f-b65e-e438940c2401", "uri": "../unitgroups/71b4d617-0ec9-4d3f-b65e-e438940c2401.xml"}}, {"value": "0.540237235409326", "module": "A1-A3"}, {"value": "0.0128979976770744", "module": "A4"}, {"value": "0", "module": "A5"}, {"value": "0.00134749899558355", "module": "C2"}, {"value": "0.0210922010517663", "module": "C3"}, {"value": "0", "module": "C4"}, {"value": "-0.357321660526874", "module": "D"}]}}, {"referenceToLCIAMethodDataSet": {"shortDescription": [{"value": "Formation potential of tropospheric ozone photochemical oxidants (POCP)", "lang": "en"}, {"value": "Bildungspotential für troposphärisches Ozon (POCP)", "lang": "de"}], "type": "LCIA method data set", "refObjectId": "b5c610fe-def3-11e6-bf01-fe55135034f3", "uri": "../lciamethods/b5c610fe-def3-11e6-bf01-fe55135034f3.xml"}, "other": {"anies": [{"name": "referenceToUnitGroupDataSet", "value": {"shortDescription": [{"value": "kg NMVOC eq", "lang": "en"}], "type": "unit group data set", "refObjectId": "d27c25f8-fbc1-44c6-b47b-4adbae4199c6", "uri": "../unitgroups/d27c25f8-fbc1-44c6-b47b-4adbae4199c6.xml"}}, {"value": "0.196083672439174", "module": "A1-A3"}, {"value": "0.00328663638182372", "module": "A4"}, {"value": "0", "module": "A5"}, {"value": "0.000342672946970129", "module": "C2"}, {"value": "0.00504113217436902", "module": "C3"}, {"value": "0", "module": "C4"}, {"value": "-0.111958201238095", "module": "D"}]}}, {"referenceToLCIAMethodDataSet": {"shortDescription": [{"value": "Abiotic depletion potential for non fossil resources (ADPE)", "lang": "en"}, {"value": "Potenzial für den abiotischen Abbau nicht fossiler Ressourcen (ADPE)", "lang": "de"}], "type": "LCIA method data set", "refObjectId": "b2ad6494-c78d-11e6-9d9d-cec0c932ce01", "uri": "../lciamethods/b2ad6494-c78d-11e6-9d9d-cec0c932ce01.xml"}, "other": {"anies": [{"name": "referenceToUnitGroupDataSet", "value": {"shortDescription": [{"value": "kg Sb eq", "lang": "en"}], "type": "unit group data set", "refObjectId": "54ccd2d9-a32a-4fc2-923d-f2c8c93e89d4", "uri": "../unitgroups/54ccd2d9-a32a-4fc2-923d-f2c8c93e89d4.xml"}}, {"value": "0.280785426050388", "module": "A1-A3"}, {"value": "1.7362934276975E-07", "module": "A4"}, {"value": "0", "module": "A5"}, {"value": "2.89471869977938E-08", "module": "C2"}, {"value": "2.12114468314026E-06", "module": "C3"}, {"value": "0", "module": "C4"}, {"value": "-2.14509915049906E-05", "module": "D"}]}}, {"referenceToLCIAMethodDataSet": {"shortDescription": [{"value": "Abiotic depletion potential for fossil resources (ADPF)", "lang": "en"}, {"value": "Potenzial für den abiotischen Abbau fossiler Brennstoffe (ADPF)", "lang": "de"}], "type": "LCIA method data set", "refObjectId": "b2ad6110-c78d-11e6-9d9d-cec0c932ce01", "uri": "../lciamethods/b2ad6110-c78d-11e6-9d9d-cec0c932ce01.xml"}, "other": {"anies": [{"name": "referenceToUnitGroupDataSet", "value": {"shortDescription": [{"value": "MJ", "lang": "en"}], "type": "unit group data set", "refObjectId": "93a60a57-a3c8-11da-a746-0800200c9a66", "uri": "../unitgroups/93a60a57-a3c8-11da-a746-0800200c9a66.xml"}}, {"value": "3003.38775334707", "module": "A1-A3"}, {"value": "35.9148390145753", "module": "A4"}, {"value": "0", "module": "A5"}, {"value": "3.77015984912368", "module": "C2"}, {"value": "109.352911297073", "module": "C3"}, {"value": "0", "module": "C4"}, {"value": "-3254.24415719352", "module": "D"}]}}, {"referenceToLCIAMethodDataSet": {"shortDescription": [{"value": "Water use (WDP)", "lang": "en"}, {"value": "Wassernutzung (WDP)", "lang": "de"}], "type": "LCIA method data set", "refObjectId": "b2ad66ce-c78d-11e6-9d9d-cec0c932ce01", "uri": "../lciamethods/b2ad66ce-c78d-11e6-9d9d-cec0c932ce01.xml"}, "other": {"anies": [{"name": "referenceToUnitGroupDataSet", "value": {"shortDescription": [{"value": "m^(3) world eq deprived", "lang": "en"}], "type": "unit group data set", "refObjectId": "6ae2df01-888e-46c8-b17d-49fa3869b476", "uri": "../unitgroups/6ae2df01-888e-46c8-b17d-49fa3869b476.xml"}}, {"value": "6.83412560666219", "module": "A1-A3"}, {"value": "0.0318580575948006", "module": "A4"}, {"value": "0", "module": "A5"}, {"value": "0.00321330367803332", "module": "C2"}, {"value": "0.263152523124535", "module": "C3"}, {"value": "0", "module": "C4"}, {"value": "-1.43943568551947", "module": "D"}]}}, {"referenceToLCIAMethodDataSet": {"shortDescription": [{"value": "Incidence of disease due to PM emissions (PM)", "lang": "en"}, {"value": "Auftreten von Krankheiten aufgrund von Feinstaubemissionen (PM)", "lang": "de"}], "type": "LCIA method data set", "refObjectId": "b5c602c6-def3-11e6-bf01-fe55135034f3", "uri": "../lciamethods/b5c602c6-def3-11e6-bf01-fe55135034f3.xml"}, "other": {"anies": [{"name": "referenceToUnitGroupDataSet", "value": {"shortDescription": [{"value": "Disease incidence", "lang": "en"}], "type": "unit group data set", "refObjectId": "3883559b-648f-4afc-8ba2-0bd24f3affa3", "uri": "../unitgroups/3883559b-648f-4afc-8ba2-0bd24f3affa3.xml"}}, {"value": "1.72390189461339E-05", "module": "A1-A3"}, {"value": "2.42049258038388E-08", "module": "A4"}, {"value": "0", "module": "A5"}, {"value": "2.60140042704143E-09", "module": "C2"}, {"value": "4.16125057675224E-08", "module": "C3"}, {"value": "0", "module": "C4"}, {"value": "-8.81468157350621E-07", "module": "D"}]}}, {"referenceToLCIAMethodDataSet": {"shortDescription": [{"value": "Human exposure efficiency relative to U235 (IR)", "lang": "en"}, {"value": "Wirkung durch Exposition des Menschen mit U235 (IR)", "lang": "de"}], "type": "LCIA method data set", "refObjectId": "b5c632be-def3-11e6-bf01-fe55135034f3", "uri": "../lciamethods/b5c632be-def3-11e6-bf01-fe55135034f3.xml"}, "other": {"anies": [{"name": "referenceToUnitGroupDataSet", "value": {"shortDescription": [{"value": "kBq U235 eq", "lang": "en"}], "type": "unit group data set", "refObjectId": "456b05bf-1415-44a9-9993-02452f554c09", "uri": "../unitgroups/456b05bf-1415-44a9-9993-02452f554c09.xml"}}, {"value": "10.8750926276129", "module": "A1-A3"}, {"value": "0.010061049204245", "module": "A4"}, {"value": "0", "module": "A5"}, {"value": "0.0010609228237446", "module": "C2"}, {"value": "1.77000107865321", "module": "C3"}, {"value": "0", "module": "C4"}, {"value": "-2.69130878893982", "module": "D"}]}}, {"referenceToLCIAMethodDataSet": {"shortDescription": [{"value": "Comparative toxic unit for ecosystems (ETP-fw)", "lang": "en"}, {"value": "Toxizitätsvergleichseinheit für Ökosysteme (ETP-fw)", "lang": "de"}], "type": "LCIA method data set", "refObjectId": "ee1082d1-b0f7-43ca-a1f0-21e2a4a74511", "uri": "../lciamethods/ee1082d1-b0f7-43ca-a1f0-21e2a4a74511.xml"}, "other": {"anies": [{"name": "referenceToUnitGroupDataSet", "value": {"shortDescription": [{"value": "CTUe", "lang": "en"}], "type": "unit group data set", "refObjectId": "aa959ded-f1eb-4efb-9c5c-2d60be36b3e6", "uri": "../unitgroups/aa959ded-f1eb-4efb-9c5c-2d60be36b3e6.xml"}}, {"value": "1642.18613971089", "module": "A1-A3"}, {"value": "25.5057077747879", "module": "A4"}, {"value": "0", "module": "A5"}, {"value": "2.67170070430936", "module": "C2"}, {"value": "42.4762811322366", "module": "C3"}, {"value": "0", "module": "C4"}, {"value": "-1548.50720179055", "module": "D"}]}}, {"referenceToLCIAMethodDataSet": {"shortDescription": [{"value": "Comparative toxic unit for humans (carcinogenic) (HTP-c)", "lang": "en"}, {"value": "Toxizitätsvergleichseinheit für Menschen (krebserregend) (HTP-c)", "lang": "de"}], "type": "LCIA method data set", "refObjectId": "2299222a-bbd8-474f-9d4f-4dd1f18aea7c", "uri": "../lciamethods/2299222a-bbd8-474f-9d4f-4dd1f18aea7c.xml"}, "other": {"anies": [{"name": "referenceToUnitGroupDataSet", "value": {"shortDescription": [{"value": "CTUh", "lang": "en"}], "type": "unit group data set", "refObjectId": "d4c9523e-2d7e-49fd-8469-998f547d3a70", "uri": "../unitgroups/d4c9523e-2d7e-49fd-8469-998f547d3a70.xml"}}, {"value": "4.26757445953903E-08", "module": "A1-A3"}, {"value": "5.22060500242381E-10", "module": "A4"}, {"value": "0", "module": "A5"}, {"value": "5.50743424235801E-11", "module": "C2"}, {"value": "1.04822319416478E-09", "module": "C3"}, {"value": "0", "module": "C4"}, {"value": "-3.81173910098913E-08", "module": "D"}]}}, {"referenceToLCIAMethodDataSet": {"shortDescription": [{"value": "Comparative toxic unit for humans (noncarcinogenic) (HTP-nc)", "lang": "en"}, {"value": "Toxizitätsvergleichseinheit für Menschen (nicht krebserregend) (HTP-nc)", "lang": "de"}], "type": "LCIA method data set", "refObjectId": "3af763a5-b7a1-48c9-9cee-1f223481fcef", "uri": "../lciamethods/3af763a5-b7a1-48c9-9cee-1f223481fcef.xml"}, "other": {"anies": [{"name": "referenceToUnitGroupDataSet", "value": {"shortDescription": [{"value": "CTUh", "lang": "en"}], "type": "unit group data set", "refObjectId": "d4c9523e-2d7e-49fd-8469-998f547d3a70", "uri": "../unitgroups/d4c9523e-2d7e-49fd-8469-998f547d3a70.xml"}}, {"value": "3.34354019789905E-06", "module": "A1-A3"}, {"value": "2.80398364593338E-08", "module": "A4"}, {"value": "0", "module": "A5"}, {"value": "3.02356213017756E-09", "module": "C2"}, {"value": "3.24807912763834E-08", "module": "C3"}, {"value": "0", "module": "C4"}, {"value": "-1.77433070259784E-06", "module": "D"}]}}, {"referenceToLCIAMethodDataSet": {"shortDescription": [{"value": "Soil quality index (SQP)", "lang": "en"}, {"value": "Bodenqualitätsindex (SQP)", "lang": "de"}], "type": "LCIA method data set", "refObjectId": "b2ad6890-c78d-11e6-9d9d-cec0c932ce01", "uri": "../lciamethods/b2ad6890-c78d-11e6-9d9d-cec0c932ce01.xml"}, "other": {"anies": [{"name": "referenceToUnitGroupDataSet", "value": {"shortDescription": [{"value": "SQP", "lang": "en"}], "type": "unit group data set", "refObjectId": "f130951c-e67f-4f7f-8dd4-665de3974e18", "uri": "../unitgroups/f130951c-e67f-4f7f-8dd4-665de3974e18.xml"}}, {"value": "300.573995110849", "module": "A1-A3"}, {"value": "15.0066657098909", "module": "A4"}, {"value": "0", "module": "A5"}, {"value": "1.59591823458221", "module": "C2"}, {"value": "68.6501484543462", "module": "C3"}, {"value": "0", "module": "C4"}, {"value": "-166.078915559434", "module": "D"}]}}]}, "otherAttributes": {"{http://www.indata.network/EPD/2019}epd-version": "1.2"}, "version": "1.1", "locations": "../ILCDLocations.xml"}