{"processInformation": {"dataSetInformation": {"UUID": "6eb06e28-c04b-4241-a065-2f11ec26f038", "name": {"baseName": [{"value": "Micodur - Resilient Floor Covering", "lang": "en"}, {"value": "Micodur - Resilient Floor Covering", "lang": "de"}], "functionalUnitFlowProperties": [{"lang": "en"}]}, "classificationInformation": {"classification": [{"class": [{"value": "Kunststoffe", "level": 0, "classId": "6"}, {"value": "Bodenbeläge", "level": 1, "classId": "6.2"}, {"value": "Mehrschichtig modulare Bodenbeläge", "level": 2, "classId": "6.2.06"}], "name": "OEKOBAU.DAT"}, {"class": [{"value": "02 Building products", "level": 0}, {"value": "Floor coverings", "level": 1}, {"value": "Floor coverings", "level": 2}], "name": "IBUCategories"}]}, "generalComment": [{"value": "Li&Co Micodur is an elastic, multi-layer and decorative floor covering in the form of a plank or a tile. The floor has a multilayer structure, which integrates a mineral fiber cement board (HDF), a lignin sound underlay and an elastic intermediate layer which is digitally printed with a decor and sealed with an abrasion-resistant, UV-curing lacquer compound. An authentic wood or stone structure can be applied. The edges of the product are processed with a click connection which enables a form-fitting assembly of the product to form a larger, flat unit. The product is laid as a floating floor system and is declared according to product standard EN 16511. The product corresponds to class 33.\n\n\nSustainability:\nLi&Co offers its customers the Second Life service with the aim of sustainably extending the lifespan of Micodur. In this way, Lico makes a decisive contribution to ensuring that floor coverings that have already been used are remanufactured. As a result, natural resources can be saved and the environmental impact during the process of remanufacturing can be reduced to a minimum. \nwww.lico.ch/en/company/innovation-sustainability/second-life/", "lang": "en"}, {"value": "Li&Co Micodur ist ein elastischer, mehrschichtiger und dekorativer Bodenbelag in Form einer Planke oder einer Fliese. Der Boden hat einen mehrschichtigen Aufbau, der eine Mineralfaserzementplatte (HDF), eine Lignin-Schallunterlage und eine elastische Zwischenschicht integriert, die digital mit einem Dekor bedruckt und mit einer abriebfesten, UV-härtenden Lackmasse versiegelt ist. Es kann eine authentische Holz- oder Steinstruktur aufgebracht werden. Die Kanten des Produkts sind mit einer Klickverbindung verarbeitet, die ein formschlüssiges Zusammenfügen des Produkts zu einer größeren, flachen Einheit ermöglicht. Das Produkt wird als schwimmendes Fußbodensystem verlegt und ist gemäß der Produktnorm EN 16511 deklariert. Das Produkt entspricht der Klasse 33.", "lang": "de"}]}, "quantitativeReference": {"referenceToReferenceFlow": [0]}, "time": {"referenceYear": 2023, "dataSetValidUntil": 2028, "other": {"anies": [{"name": "publicationDateOfEPD", "value": 1703116800000}]}}, "geography": {"locationOfOperationSupplyOrProduction": {"location": "RER"}}, "technology": {"technologyDescriptionAndIncludedProcesses": [{"value": "Li&Co Micodur is an elastic, multi-layer and decorative floor covering in the form of a plank or a tile. The floor has a multilayer structure, which integrates a mineral fiber cement board (HDF), a lignin sound underlay and an elastic intermediate layer which is digitally printed with a decor and sealed with an abrasion-resistant, UV-curing lacquer compound. An authentic wood or stone structure can be applied. The edges of the product are processed with a click connection which enables a form-fitting assembly of the product to form a larger, flat unit. The product is laid as a floating floor system and is declared according to product standard EN 16511. The product corresponds to class 33. \nTechnical data: \nThe technical data of the products are tested according to EN 16511. The corresponding data sheets (TDS) for the products can be sent on request (info@lico.ch). \nDeclared unit: \n1 m of floor covering.", "lang": "en"}, {"value": "Li&Co Micodur ist ein elastischer, mehrschichtiger und dekorativer Bodenbelag in Form einer Diele oder einer Fliese. Der Boden hat einen mehrschichtigen Aufbau, der eine Mineralfaserzementplatte (HDF), eine Lignintonunterlage und eine elastische Zwischenschicht integriert, die mit einem Dekor digital bedruckt und mit einer abriebfesten, UV-härtenden Lackmasse versiegelt ist. Es kann eine authentische Holz- oder Steinstruktur aufgebracht werden. Die Kanten des Produkts sind mit einer Klickverbindung verarbeitet, die ein formschlüssiges Zusammenfügen des Produkts zu einer größeren, ebenen Einheit ermöglicht. Das Produkt wird als schwimmendes Fußbodensystem verlegt und ist nach der Produktnorm EN 16511 deklariert. Das Produkt entspricht der Klasse 33. \nTechnische Daten: \nDie technischen Daten der Produkte sind gemäß EN 16511 geprüft. Die entsprechenden Datenblätter (TDS) für die Produkte können auf Anfrage zugesandt werden (info@lico.ch). \nDeklarierte Einheit: \n1 m² Bodenbelag.", "lang": "de"}], "technologicalApplicability": [{"value": "Li&Co Micodur (either tile or plank form) is a multi-layer, semi-rigid, modular flooring for commercial and residential use, manufactured in accordance with EN 16511. Depending on the application the floor covering is laid indoors on screed or other subfloors such as wood, tiles or plastic as a floating floor or fully glued. The substrate must be clean, resistant to tension and pressure, permanently dry and level. The laying is to be carried out in accordance with the laying instructions and the state of the art. The installation instructions are available for download at www.lico.ch.\n\nThe floor coverings have a high-performance surface layer and are suitable products for areas with heavy traffic, such as commercial, business, or general public areas. This floating flooring product meets the requirements of the usage classes 33 for commercial use and 23 for domestic use according to EN 16511. Class 33 products are suitable for commercial areas with high traffic.", "lang": "en"}, {"value": "Li&Co Micodur (in Form von Fliesen oder Dielen) ist ein mehrschichtiger, halbstarrer, modularer Bodenbelag für den gewerblichen und privaten Gebrauch, der gemäß EN 16511 hergestellt wird. Je nach Anwendung wird der Bodenbelag im Innenbereich auf Estrich oder anderen Untergründen wie Holz, Fliesen oder Kunststoff als schwimmender Boden oder vollflächig verklebt verlegt. Der Untergrund muss sauber, zug- und druckfest, dauerhaft trocken und eben sein. Die Verlegung ist nach der Verlegeanleitung und dem Stand der Technik durchzuführen. Die Verlegeanleitung steht unter www.lich.ch zum Download bereit. Die Bodenbeläge verfügen über eine leistungsstarke Deckschicht und sind geeignete Produkte für stark beanspruchte Bereiche, wie z. B. gewerbliche, geschäftliche oder allgemeine öffentliche Bereiche. Dieser schwimmend verlegte Bodenbelag erfüllt die Anforderungen der Nutzungsklassen 33 für den gewerblichen Bereich und 23 für den privaten Bereich gemäß EN 16511. Produkte der Klasse 33 eignen sich für gewerbliche Bereiche mit hoher Beanspruchung.", "lang": "de"}]}}, "modellingAndValidation": {"LCIMethodAndAllocation": {"typeOfDataSet": "EPD", "referenceToLCAMethodDetails": [{"shortDescription": [{"value": "Floor coverings.pdf", "lang": "en"}], "type": "source data set", "refObjectId": "19e9487f-6bad-4d2a-af95-565b1cd25802"}], "other": {"anies": [{"name": "subType", "value": "specific dataset"}]}}, "dataSourcesTreatmentAndRepresentativeness": {"referenceToDataSource": [{"shortDescription": [{"value": "GaBi Database (all versions)", "lang": "en"}], "type": "source data set", "refObjectId": "28d74cc0-db8b-4d7e-bc44-5f6d56ce0c4a"}, {"shortDescription": [{"value": "GaBi Database Edition 2022, CUP 2022.02", "lang": "en"}], "type": "source data set", "refObjectId": "94f442cb-662e-43ea-a792-4b0a35132e93"}], "useAdviceForDataSet": [{"value": "Scope: \nThis document relates to the Micodur product manufactured by Li&Co AG in Mstair (GR), Switzerland. \nSystem boundary: \nType of EPD: cradle to gate with options, modules C1–C4, and module D (A1–A3, C, D and additional modules: A4, A5 and B2).\n\nModules A1-A3 include processes that provide materials and energy input for the system,\nmanufacturing and transport processes up to the factory gate, as well as waste processing.\nModule A4 includes transport of the floor covering to the place of installation (100km).\n\nModule A5 includes the incineration of packaging material. No adhesives are declared in the EPD.\n\nModule B2 is including provision of cleaning agent, energy and water consumption for the cleaning of the floor covering incl. waste water treatment. The LCA results in this EPD are declared for a one-year usage.\n\nModule C1 considers the manual deconstruction.\n\nModule C2 includes transportation of the postconsumer waste to waste processing (100km).\n\nModule C3/1: reuse (second life) of cement fiber board (80- 85% of the total product weight) and the rest in landfill\n\nModule C4/2: 100% Landfill\n\nModule D/2 Scenario 1: potential benefits given in module A5 and credit for core material (Cement fiber board) from C3/1 are declared.", "lang": "en"}, {"value": "Gültigkeitsbereich: \nDieses Dokument bezieht sich auf das Produkt Micodur, das von Li&Co AG in Müstair (GR), Schweiz, hergestellt wird. \nSystemgrenze: \nArt der EPD: Von der Wiege bis zur Bahre Die Module A1-A3 umfassen Prozesse, die den Material- und Energieeinsatz für das System, die Herstellungs- und Transportprozesse bis zum Werkstor sowie die Abfallverarbeitung beinhalten. Modul A4 beinhaltet den Transport des Bodenbelags zum Verlegeort (100km). Modul A5 beinhaltet die Verbrennung von Verpackungsmaterial. Modul B2 beinhaltet die Bereitstellung von Reinigungsmitteln, den Energie- und Wasserverbrauch für die Reinigung des Bodenbelags inkl. Abwasseraufbereitung. Die LCA-Ergebnisse in dieser EPD werden für eine einjährige Nutzung angegeben. Modul C1 berücksichtigt den manuellen Rückbau. Modul C2 beinhaltet den Transport des Post-Verbraucher-Abfalls zur Abfallverarbeitung (50km). Modul C3: 100% Zweites Leben - Wiederverwendung des Kernmaterials (Faserzementplatte) Modul C4: 100% Deponie Modul D/1 Szenario 1: Die potenziellen Vorteile werden in Modul A5 angegeben und die Gutschrift für das Kernmaterial (Zementfaserplatte) aus C3 wird angegeben. \n\nModul D/2 Szenario 2: Die in Modul A5 und C4 genannten potenziellen Vorteile werden deklariert.", "lang": "de"}], "other": {"anies": [{"name": "referenceToOriginalEPD", "value": {"shortDescription": {"value": "Micodur - Resilient Floor Covering.pdf", "defaultValue": "Micodur - Resilient Floor Covering.pdf", "lstrings": [{"lang": "en", "value": "Micodur - Resilient Floor Covering.pdf"}]}, "type": "source data set", "uuid": {"uuid": "249849fd-1d9d-4ea4-87d0-d0e1bbd5c659"}, "refObjectId": "249849fd-1d9d-4ea4-87d0-d0e1bbd5c659", "resourceURLs": ["https://oekobaudat.de/OEKOBAU.DAT/resource/sources/249849fd-1d9d-4ea4-87d0-d0e1bbd5c659/Micodur_-_Resilient_Floor_Covering_17695.pdf?version=00.01.000"]}}]}}, "validation": {"review": [{"referenceToNameOfReviewerAndInstitution": [{"shortDescription": [{"value": "Institut Bauen und Umwelt e. V.", "lang": "en"}], "type": "contact data set", "refObjectId": "d111dbec-b024-4be5-86c5-752d6eb2cf95", "uri": "../contacts/d111dbec-b024-4be5-86c5-752d6eb2cf95.xml"}], "type": "Accredited third party review"}]}, "complianceDeclarations": {"compliance": [{"referenceToComplianceSystem": {"shortDescription": [{"value": "DIN EN 15804+A2", "lang": "en"}], "type": "source data set", "refObjectId": "c0016b33-8cf7-415c-ac6e-deba0d21440d", "uri": "../sources/c0016b33-8cf7-415c-ac6e-deba0d21440d.xml"}}, {"referenceToComplianceSystem": {"shortDescription": [{"value": "ISO 14025", "lang": "en"}], "type": "source data set", "refObjectId": "4f2eb655-6e44-4874-a95a-e28f5442cd4d", "uri": "../sources/4f2eb655-6e44-4874-a95a-e28f5442cd4d.xml"}}]}}, "administrativeInformation": {"commissionerAndGoal": {"referenceToCommissioner": [{"shortDescription": [{"value": "Li&Co AG", "lang": "en"}], "type": "contact data set", "refObjectId": "da0a13d1-019d-47dc-aa35-0cfb4a7ec7c3", "uri": "../contacts/da0a13d1-019d-47dc-aa35-0cfb4a7ec7c3.xml"}]}, "dataGenerator": {"referenceToPersonOrEntityGeneratingTheDataSet": [{"shortDescription": [{"value": "Sphera Solutions GmbH", "lang": "en"}], "type": "contact data set", "refObjectId": "623edf96-39d1-4e6f-9892-674c7228546b", "uri": "../contacts/623edf96-39d1-4e6f-9892-674c7228546b.xml"}]}, "dataEntryBy": {"timeStamp": 1703116800000, "referenceToDataSetFormat": [{"shortDescription": [{"value": "ILCD Format", "lang": "en"}], "type": "source data set", "refObjectId": "a97a0155-0234-4b87-b4ce-a45da52f2a40", "uri": "../sources/a97a0155-0234-4b87-b4ce-a45da52f2a40.xml"}, {"shortDescription": [{"value": "EPD-Datenformaterweiterungen v1.2", "lang": "de"}, {"value": "EPD Data Format Extensions v1.2", "lang": "en"}], "type": "source data set", "refObjectId": "a29449fd-aa2f-4de8-b5d7-4b06b43c6fde", "uri": "../sources/a29449fd-aa2f-4de8-b5d7-4b06b43c6fde.xml"}]}, "publicationAndOwnership": {"dataSetVersion": "00.02.000", "referenceToRegistrationAuthority": {"shortDescription": [{"value": "Institut Bauen und Umwelt e. V.", "lang": "en"}], "type": "contact data set", "refObjectId": "d111dbec-b024-4be5-86c5-752d6eb2cf95", "uri": "../contacts/d111dbec-b024-4be5-86c5-752d6eb2cf95.xml"}, "registrationNumber": "EPD-LIC-20230312-CCA1-EN", "referenceToOwnershipOfDataSet": {"shortDescription": [{"value": "Li&Co AG", "lang": "en"}], "type": "contact data set", "refObjectId": "da0a13d1-019d-47dc-aa35-0cfb4a7ec7c3", "uri": "../contacts/da0a13d1-019d-47dc-aa35-0cfb4a7ec7c3.xml"}, "copyright": true, "licenseType": "Free of charge for all users and uses", "accessRestrictions": [{"value": "None", "lang": "en"}], "other": {"anies": [{"name": "referenceToPublisher", "value": {"shortDescription": [{"value": "Institut Bauen und Umwelt e. V.", "lang": "en"}], "type": "contact data set", "refObjectId": "d111dbec-b024-4be5-86c5-752d6eb2cf95", "uri": "../contacts/d111dbec-b024-4be5-86c5-752d6eb2cf95.xml"}}]}}}, "exchanges": {"exchange": [{"dataSetInternalID": 0, "referenceToFlowDataSet": {"shortDescription": [{"value": "Micodur floor covering (12.94kg/m²) (Micodur - Resilient Floor Covering)", "lang": "en"}], "type": "flow data set", "refObjectId": "519b758c-13af-c9fb-7711-187bbf871b3a", "uri": "../flows/519b758c-13af-c9fb-7711-187bbf871b3a.xml"}, "meanAmount": 1.0, "referencesToDataSource": {}, "referenceFlow": true, "resolvedFlowVersion": "00.02.000", "resultingflowAmount": 1.0, "flowProperties": [{"name": [{"lang": "de", "value": "Fläche"}, {"lang": "en", "value": "Area"}], "uuid": "93a60a56-a3c8-19da-a746-0800200c9a66", "referenceFlowProperty": true, "meanValue": 1.0, "referenceUnit": "qm", "unitGroupUUID": "c20a03d7-bd90-4569-bc94-66cfd364dfc8"}], "materialProperties": [{"name": "layer thickness", "value": "0.0075", "unit": "m", "unitDescription": "meters"}, {"name": "grammage", "value": "12.94", "unit": "kg/m^2", "unitDescription": "kilograms per square meter"}], "typeOfFlow": "Product flow", "classification": {"classHierarchy": "Kunststoffe / Bodenbeläge / Mehrschichtig modulare Bodenbeläge", "name": "OEKOBAU.DAT"}}, {"dataSetInternalID": 1, "referenceToFlowDataSet": {"shortDescription": [{"value": "Renewable primary energy as energy carrier (PERE)", "lang": "en"}, {"value": "Erneuerbare Primärenergie als Energieträger (PERE)", "lang": "de"}], "type": "flow data set", "refObjectId": "20f32be5-0398-4288-9b6d-accddd195317", "uri": "../flows/20f32be5-0398-4288-9b6d-accddd195317.xml"}, "exchange direction": "INPUT", "other": {"anies": [{"name": "referenceToUnitGroupDataSet", "value": {"shortDescription": [{"value": "MJ", "lang": "en"}], "type": "unit group data set", "refObjectId": "93a60a57-a3c8-11da-a746-0800200c9a66", "uri": "../unitgroups/93a60a57-a3c8-11da-a746-0800200c9a66.xml"}}, {"value": "131.2183", "module": "A1-A3"}, {"value": "0.00467", "module": "A4"}, {"value": "6.89", "module": "A5"}, {"value": "0.719", "module": "B2"}, {"value": "0", "module": "C1"}, {"value": "0.00452", "module": "C2"}, {"value": "0.421", "module": "C3"}, {"value": "0.822", "module": "C4"}, {"value": "-3.6073", "module": "D"}]}, "resolvedFlowVersion": "38.00.000", "flowProperties": [], "typeOfFlow": "Other flow", "classification": {"classHierarchy": "Quantities", "name": "GaBiCategories"}}, {"dataSetInternalID": 2, "referenceToFlowDataSet": {"shortDescription": [{"value": "Renewable primary energy resources as material utilization (PERM)", "lang": "en"}, {"value": "Erneuerbare Primärenergie zur stofflichen Nutzung (PERM)", "lang": "de"}], "type": "flow data set", "refObjectId": "fb3ec0de-548d-4508-aea5-00b73bf6f702", "uri": "../flows/fb3ec0de-548d-4508-aea5-00b73bf6f702.xml"}, "exchange direction": "INPUT", "other": {"anies": [{"name": "referenceToUnitGroupDataSet", "value": {"shortDescription": [{"value": "MJ", "lang": "en"}], "type": "unit group data set", "refObjectId": "93a60a57-a3c8-11da-a746-0800200c9a66", "uri": "../unitgroups/93a60a57-a3c8-11da-a746-0800200c9a66.xml"}}, {"value": "42.26", "module": "A1-A3"}, {"value": "0", "module": "A4"}, {"value": "-6.86", "module": "A5"}, {"value": "0", "module": "B2"}, {"value": "0", "module": "C1"}, {"value": "0", "module": "C2"}, {"value": "-35.4", "module": "C3"}, {"value": "0", "module": "C4"}, {"value": "0", "module": "D"}]}, "resolvedFlowVersion": "38.00.000", "flowProperties": [], "typeOfFlow": "Other flow", "classification": {"classHierarchy": "Quantities", "name": "GaBiCategories"}}, {"dataSetInternalID": 3, "referenceToFlowDataSet": {"shortDescription": [{"value": "Total use of renewable primary energy resources (PERT)", "lang": "en"}, {"value": "Total erneuerbare Primärenergie (PERT)", "lang": "de"}], "type": "flow data set", "refObjectId": "53f97275-fa8a-4cdd-9024-65936002acd0", "uri": "../flows/53f97275-fa8a-4cdd-9024-65936002acd0.xml"}, "exchange direction": "INPUT", "other": {"anies": [{"name": "referenceToUnitGroupDataSet", "value": {"shortDescription": [{"value": "MJ", "lang": "en"}], "type": "unit group data set", "refObjectId": "93a60a57-a3c8-11da-a746-0800200c9a66", "uri": "../unitgroups/93a60a57-a3c8-11da-a746-0800200c9a66.xml"}}, {"value": "173.1183", "module": "A1-A3"}, {"value": "0.00467", "module": "A4"}, {"value": "0.0394", "module": "A5"}, {"value": "0.719", "module": "B2"}, {"value": "0", "module": "C1"}, {"value": "0.00452", "module": "C2"}, {"value": "-34.979", "module": "C3"}, {"value": "0.822", "module": "C4"}, {"value": "-3.6073", "module": "D"}]}, "resolvedFlowVersion": "38.00.000", "flowProperties": [], "typeOfFlow": "Other flow", "classification": {"classHierarchy": "Quantities / Environmental quantities / EPD EN 15804 / LCI indicators", "name": "GaBiCategories"}}, {"dataSetInternalID": 4, "referenceToFlowDataSet": {"shortDescription": [{"value": "Non renewable primary energy as energy carrier (PENRE)", "lang": "en"}, {"value": "Nicht-erneuerbare Primärenergie als Energieträger (PENRE)", "lang": "de"}], "type": "flow data set", "refObjectId": "ac857178-2b45-46ec-892a-a9a4332f0372", "uri": "../flows/ac857178-2b45-46ec-892a-a9a4332f0372.xml"}, "exchange direction": "INPUT", "other": {"anies": [{"name": "referenceToUnitGroupDataSet", "value": {"shortDescription": [{"value": "MJ", "lang": "en"}], "type": "unit group data set", "refObjectId": "93a60a57-a3c8-11da-a746-0800200c9a66", "uri": "../unitgroups/93a60a57-a3c8-11da-a746-0800200c9a66.xml"}}, {"value": "205.62", "module": "A1-A3"}, {"value": "1.24", "module": "A4"}, {"value": "0.173", "module": "A5"}, {"value": "5.65", "module": "B2"}, {"value": "0", "module": "C1"}, {"value": "1.2", "module": "C2"}, {"value": "2.9", "module": "C3"}, {"value": "10", "module": "C4"}, {"value": "-4.93", "module": "D"}]}, "resolvedFlowVersion": "38.00.000", "flowProperties": [], "typeOfFlow": "Other flow", "classification": {"classHierarchy": "Quantities", "name": "GaBiCategories"}}, {"dataSetInternalID": 5, "referenceToFlowDataSet": {"shortDescription": [{"value": "Non renewable primary energy as material utilization (PENRM)", "lang": "en"}, {"value": "Nicht-erneuerbare Primärenergie zur stofflichen Nutzung (PENRM)", "lang": "de"}], "type": "flow data set", "refObjectId": "1421caa0-679d-4bf4-b282-0eb850ccae27", "uri": "../flows/1421caa0-679d-4bf4-b282-0eb850ccae27.xml"}, "exchange direction": "INPUT", "other": {"anies": [{"name": "referenceToUnitGroupDataSet", "value": {"shortDescription": [{"value": "MJ", "lang": "en"}], "type": "unit group data set", "refObjectId": "93a60a57-a3c8-11da-a746-0800200c9a66", "uri": "../unitgroups/93a60a57-a3c8-11da-a746-0800200c9a66.xml"}}, {"value": "10.6", "module": "A1-A3"}, {"value": "0", "module": "A4"}, {"value": "0", "module": "A5"}, {"value": "0", "module": "B2"}, {"value": "0", "module": "C1"}, {"value": "0", "module": "C2"}, {"value": "-10.6", "module": "C3"}, {"value": "0", "module": "C4"}, {"value": "0", "module": "D"}]}, "resolvedFlowVersion": "38.00.000", "flowProperties": [], "typeOfFlow": "Other flow", "classification": {"classHierarchy": "Quantities", "name": "GaBiCategories"}}, {"dataSetInternalID": 6, "referenceToFlowDataSet": {"shortDescription": [{"value": "Total use of non renewable primary energy resources (PENRT)", "lang": "en"}, {"value": "Total nicht erneuerbare Primärenergie (PENRT)", "lang": "de"}], "type": "flow data set", "refObjectId": "06159210-646b-4c8d-8583-da9b3b95a6c1", "uri": "../flows/06159210-646b-4c8d-8583-da9b3b95a6c1.xml"}, "exchange direction": "INPUT", "other": {"anies": [{"name": "referenceToUnitGroupDataSet", "value": {"shortDescription": [{"value": "MJ", "lang": "en"}], "type": "unit group data set", "refObjectId": "93a60a57-a3c8-11da-a746-0800200c9a66", "uri": "../unitgroups/93a60a57-a3c8-11da-a746-0800200c9a66.xml"}}, {"value": "216.62", "module": "A1-A3"}, {"value": "1.24", "module": "A4"}, {"value": "0.173", "module": "A5"}, {"value": "5.65", "module": "B2"}, {"value": "0", "module": "C1"}, {"value": "1.2", "module": "C2"}, {"value": "-7.7", "module": "C3"}, {"value": "10", "module": "C4"}, {"value": "-36.602", "module": "D"}]}, "resolvedFlowVersion": "38.00.000", "flowProperties": [], "typeOfFlow": "Other flow", "classification": {"classHierarchy": "Quantities / Environmental quantities / EPD EN 15804 / LCI indicators", "name": "GaBiCategories"}}, {"dataSetInternalID": 7, "referenceToFlowDataSet": {"shortDescription": [{"value": "Use of secondary material (SM)", "lang": "en"}, {"value": "Einsatz von Sekundärstoffen (SM)", "lang": "de"}], "type": "flow data set", "refObjectId": "c6a1f35f-2d09-4f54-8dfb-97e502e1ce92", "uri": "../flows/c6a1f35f-2d09-4f54-8dfb-97e502e1ce92.xml"}, "exchange direction": "INPUT", "other": {"anies": [{"name": "referenceToUnitGroupDataSet", "value": {"shortDescription": [{"value": "kg", "lang": "en"}], "type": "unit group data set", "refObjectId": "ad38d542-3fe9-439d-9b95-2f5f7752acaf", "uri": "../unitgroups/ad38d542-3fe9-439d-9b95-2f5f7752acaf.xml"}}, {"value": "0", "module": "A1-A3"}, {"value": "0", "module": "A4"}, {"value": "0", "module": "A5"}, {"value": "0", "module": "B2"}, {"value": "0", "module": "C1"}, {"value": "0", "module": "C2"}, {"value": "0", "module": "C3"}, {"value": "0", "module": "C4"}, {"value": "10.7", "module": "D"}]}, "resolvedFlowVersion": "38.00.000", "flowProperties": [], "typeOfFlow": "Other flow", "classification": {"classHierarchy": "Quantities / Environmental quantities / EPD EN 15804 / LCI indicators", "name": "GaBiCategories"}}, {"dataSetInternalID": 8, "referenceToFlowDataSet": {"shortDescription": [{"value": "Use of renewable secondary fuels (RSF)", "lang": "en"}, {"value": "Erneuerbare Sekundärbrennstoffe (RSF)", "lang": "de"}], "type": "flow data set", "refObjectId": "64333088-a55f-4aa2-9a31-c10b07816787", "uri": "../flows/64333088-a55f-4aa2-9a31-c10b07816787.xml"}, "exchange direction": "INPUT", "other": {"anies": [{"name": "referenceToUnitGroupDataSet", "value": {"shortDescription": [{"value": "MJ", "lang": "en"}], "type": "unit group data set", "refObjectId": "93a60a57-a3c8-11da-a746-0800200c9a66", "uri": "../unitgroups/93a60a57-a3c8-11da-a746-0800200c9a66.xml"}}, {"value": "0", "module": "A1-A3"}, {"value": "0", "module": "A4"}, {"value": "0", "module": "A5"}, {"value": "0", "module": "B2"}, {"value": "0", "module": "C1"}, {"value": "0", "module": "C2"}, {"value": "0", "module": "C3"}, {"value": "0", "module": "C4"}, {"value": "0", "module": "D"}]}, "resolvedFlowVersion": "38.00.000", "flowProperties": [], "typeOfFlow": "Other flow", "classification": {"classHierarchy": "Quantities / Environmental quantities / EPD EN 15804 / LCI indicators", "name": "GaBiCategories"}}, {"dataSetInternalID": 9, "referenceToFlowDataSet": {"shortDescription": [{"value": "Use of non renewable secondary fuels (NRSF)", "lang": "en"}, {"value": "Nicht erneuerbare Sekundärbrennstoffe (NRSF)", "lang": "de"}], "type": "flow data set", "refObjectId": "89def144-d39a-4287-b86f-efde453ddcb2", "uri": "../flows/89def144-d39a-4287-b86f-efde453ddcb2.xml"}, "exchange direction": "INPUT", "other": {"anies": [{"name": "referenceToUnitGroupDataSet", "value": {"shortDescription": [{"value": "MJ", "lang": "en"}], "type": "unit group data set", "refObjectId": "93a60a57-a3c8-11da-a746-0800200c9a66", "uri": "../unitgroups/93a60a57-a3c8-11da-a746-0800200c9a66.xml"}}, {"value": "0", "module": "A1-A3"}, {"value": "0", "module": "A4"}, {"value": "0", "module": "A5"}, {"value": "0", "module": "B2"}, {"value": "0", "module": "C1"}, {"value": "0", "module": "C2"}, {"value": "0", "module": "C3"}, {"value": "0", "module": "C4"}, {"value": "0", "module": "D"}]}, "resolvedFlowVersion": "38.00.000", "flowProperties": [], "typeOfFlow": "Other flow", "classification": {"classHierarchy": "Quantities / Environmental quantities / EPD EN 15804 / LCI indicators", "name": "GaBiCategories"}}, {"dataSetInternalID": 10, "referenceToFlowDataSet": {"shortDescription": [{"value": "Use of net fresh water (FW)", "lang": "en"}, {"value": "Einsatz von Süßwasserressourcen (FW)", "lang": "de"}], "type": "flow data set", "refObjectId": "3cf952c8-f3a4-461d-8c96-96456ca62246", "uri": "../flows/3cf952c8-f3a4-461d-8c96-96456ca62246.xml"}, "exchange direction": "INPUT", "other": {"anies": [{"name": "referenceToUnitGroupDataSet", "value": {"shortDescription": [{"value": "m^3", "lang": "en"}], "type": "unit group data set", "refObjectId": "cd950537-0a98-4044-9ba7-9f9a68d0a504", "uri": "../unitgroups/cd950537-0a98-4044-9ba7-9f9a68d0a504.xml"}}, {"value": "0.1059477", "module": "A1-A3"}, {"value": "7.05E-06", "module": "A4"}, {"value": "0.00178", "module": "A5"}, {"value": "0.00328", "module": "B2"}, {"value": "0", "module": "C1"}, {"value": "6.82E-06", "module": "C2"}, {"value": "0.001035", "module": "C3"}, {"value": "0.00142", "module": "C4"}, {"value": "-0.0068873", "module": "D"}]}, "resolvedFlowVersion": "38.00.000", "flowProperties": [], "typeOfFlow": "Other flow", "classification": {"classHierarchy": "Quantities / Environmental quantities / EPD EN 15804 / LCI indicators", "name": "GaBiCategories"}}, {"dataSetInternalID": 11, "referenceToFlowDataSet": {"shortDescription": [{"value": "Hazardous waste disposed (HWD)", "lang": "en"}, {"value": "Gefährlicher Abfall zur Deponie (HWD)", "lang": "de"}], "type": "flow data set", "refObjectId": "430f9e0f-59b2-46a0-8e0d-55e0e84948fc", "uri": "../flows/430f9e0f-59b2-46a0-8e0d-55e0e84948fc.xml"}, "exchange direction": "OUTPUT", "other": {"anies": [{"name": "referenceToUnitGroupDataSet", "value": {"shortDescription": [{"value": "kg", "lang": "en"}], "type": "unit group data set", "refObjectId": "ad38d542-3fe9-439d-9b95-2f5f7752acaf", "uri": "../unitgroups/ad38d542-3fe9-439d-9b95-2f5f7752acaf.xml"}}, {"value": "9.15161E-08", "module": "A1-A3"}, {"value": "4.09E-12", "module": "A4"}, {"value": "1.7E-11", "module": "A5"}, {"value": "3.88E-10", "module": "B2"}, {"value": "0", "module": "C1"}, {"value": "3.96E-12", "module": "C2"}, {"value": "3.46E-10", "module": "C3"}, {"value": "1.53E-09", "module": "C4"}, {"value": "-3.1235E-09", "module": "D"}]}, "resolvedFlowVersion": "38.00.000", "flowProperties": [], "typeOfFlow": "Other flow", "classification": {"classHierarchy": "Quantities / Environmental quantities / EPD EN 15804 / LCI indicators", "name": "GaBiCategories"}}, {"dataSetInternalID": 12, "referenceToFlowDataSet": {"shortDescription": [{"value": "Non hazardous waste disposed (NHWD)", "lang": "en"}, {"value": "Entsorgter nicht gefährlicher Abfall (NHWD)", "lang": "de"}], "type": "flow data set", "refObjectId": "b29ef66b-e286-4afa-949f-62f1a7b4d7fa", "uri": "../flows/b29ef66b-e286-4afa-949f-62f1a7b4d7fa.xml"}, "exchange direction": "OUTPUT", "other": {"anies": [{"name": "referenceToUnitGroupDataSet", "value": {"shortDescription": [{"value": "kg", "lang": "en"}], "type": "unit group data set", "refObjectId": "ad38d542-3fe9-439d-9b95-2f5f7752acaf", "uri": "../unitgroups/ad38d542-3fe9-439d-9b95-2f5f7752acaf.xml"}}, {"value": "0.291756", "module": "A1-A3"}, {"value": "0.000116", "module": "A4"}, {"value": "0.0139", "module": "A5"}, {"value": "0.00286", "module": "B2"}, {"value": "0", "module": "C1"}, {"value": "0.000112", "module": "C2"}, {"value": "1.770228", "module": "C3"}, {"value": "10.4", "module": "C4"}, {"value": "-0.24208", "module": "D"}]}, "resolvedFlowVersion": "38.00.000", "flowProperties": [], "typeOfFlow": "Other flow", "classification": {"classHierarchy": "Quantities / Environmental quantities / EPD EN 15804 / LCI indicators", "name": "GaBiCategories"}}, {"dataSetInternalID": 13, "referenceToFlowDataSet": {"shortDescription": [{"value": "Radioactive waste disposed (RWD)", "lang": "en"}, {"value": "Entsorgter radioaktiver Abfall (RWD)", "lang": "de"}], "type": "flow data set", "refObjectId": "3449546e-52ad-4b39-b809-9fb77cea8ff6", "uri": "../flows/3449546e-52ad-4b39-b809-9fb77cea8ff6.xml"}, "exchange direction": "OUTPUT", "other": {"anies": [{"name": "referenceToUnitGroupDataSet", "value": {"shortDescription": [{"value": "kg", "lang": "en"}], "type": "unit group data set", "refObjectId": "ad38d542-3fe9-439d-9b95-2f5f7752acaf", "uri": "../unitgroups/ad38d542-3fe9-439d-9b95-2f5f7752acaf.xml"}}, {"value": "0.00504333", "module": "A1-A3"}, {"value": "1.36E-06", "module": "A4"}, {"value": "9.62E-06", "module": "A5"}, {"value": "0.00081", "module": "B2"}, {"value": "0", "module": "C1"}, {"value": "1.32E-06", "module": "C2"}, {"value": "0.0008687", "module": "C3"}, {"value": "0.000122", "module": "C4"}, {"value": "-0.00058117", "module": "D"}]}, "resolvedFlowVersion": "38.00.000", "flowProperties": [], "typeOfFlow": "Other flow", "classification": {"classHierarchy": "Quantities / Environmental quantities / EPD EN 15804 / LCI indicators", "name": "GaBiCategories"}}, {"dataSetInternalID": 14, "referenceToFlowDataSet": {"shortDescription": [{"value": "Components for re-use (CRU)", "lang": "en"}, {"value": "Komponenten für die Wiederverwendung (CRU)", "lang": "de"}], "type": "flow data set", "refObjectId": "a2b32f97-3fc7-4af2-b209-525bc6426f33", "uri": "../flows/a2b32f97-3fc7-4af2-b209-525bc6426f33.xml"}, "exchange direction": "OUTPUT", "other": {"anies": [{"name": "referenceToUnitGroupDataSet", "value": {"shortDescription": [{"value": "kg", "lang": "en"}], "type": "unit group data set", "refObjectId": "ad38d542-3fe9-439d-9b95-2f5f7752acaf", "uri": "../unitgroups/ad38d542-3fe9-439d-9b95-2f5f7752acaf.xml"}}, {"value": "0", "module": "A1-A3"}, {"value": "0", "module": "A4"}, {"value": "0", "module": "A5"}, {"value": "0", "module": "B2"}, {"value": "0", "module": "C1"}, {"value": "0", "module": "C2"}, {"value": "10.7", "module": "C3"}, {"value": "0", "module": "C4"}, {"value": "0", "module": "D"}]}, "resolvedFlowVersion": "38.00.000", "flowProperties": [], "typeOfFlow": "Other flow", "classification": {"classHierarchy": "Quantities / Environmental quantities / EPD EN 15804 / LCI indicators", "name": "GaBiCategories"}}, {"dataSetInternalID": 15, "referenceToFlowDataSet": {"shortDescription": [{"value": "Materials for recycling (MFR)", "lang": "en"}, {"value": "Stoffe zum Recycling (MFR)", "lang": "de"}], "type": "flow data set", "refObjectId": "d7fe48a5-4103-49c8-9aae-b0b5dfdbd6ae", "uri": "../flows/d7fe48a5-4103-49c8-9aae-b0b5dfdbd6ae.xml"}, "exchange direction": "OUTPUT", "other": {"anies": [{"name": "referenceToUnitGroupDataSet", "value": {"shortDescription": [{"value": "kg", "lang": "en"}], "type": "unit group data set", "refObjectId": "ad38d542-3fe9-439d-9b95-2f5f7752acaf", "uri": "../unitgroups/ad38d542-3fe9-439d-9b95-2f5f7752acaf.xml"}}, {"value": "0", "module": "A1-A3"}, {"value": "0", "module": "A4"}, {"value": "0", "module": "A5"}, {"value": "0", "module": "B2"}, {"value": "0", "module": "C1"}, {"value": "0", "module": "C2"}, {"value": "0", "module": "C3"}, {"value": "0", "module": "C4"}, {"value": "0", "module": "D"}]}, "resolvedFlowVersion": "38.00.000", "flowProperties": [], "typeOfFlow": "Other flow", "classification": {"classHierarchy": "Quantities / Environmental quantities / EPD EN 15804 / LCI indicators", "name": "GaBiCategories"}}, {"dataSetInternalID": 16, "referenceToFlowDataSet": {"shortDescription": [{"value": "Materials for energy recovery (MER)", "lang": "en"}, {"value": "Stoffe für die Energierückgewinnung (MER)", "lang": "de"}], "type": "flow data set", "refObjectId": "59a9181c-3aaf-46ee-8b13-2b3723b6e447", "uri": "../flows/59a9181c-3aaf-46ee-8b13-2b3723b6e447.xml"}, "exchange direction": "OUTPUT", "other": {"anies": [{"name": "referenceToUnitGroupDataSet", "value": {"shortDescription": [{"value": "kg", "lang": "en"}], "type": "unit group data set", "refObjectId": "ad38d542-3fe9-439d-9b95-2f5f7752acaf", "uri": "../unitgroups/ad38d542-3fe9-439d-9b95-2f5f7752acaf.xml"}}, {"value": "0", "module": "A1-A3"}, {"value": "0", "module": "A4"}, {"value": "0", "module": "A5"}, {"value": "0", "module": "B2"}, {"value": "0", "module": "C1"}, {"value": "0", "module": "C2"}, {"value": "0", "module": "C3"}, {"value": "0", "module": "C4"}, {"value": "0", "module": "D"}]}, "resolvedFlowVersion": "38.00.000", "flowProperties": [], "typeOfFlow": "Other flow", "classification": {"classHierarchy": "Quantities / Environmental quantities / EPD EN 15804 / LCI indicators", "name": "GaBiCategories"}}, {"dataSetInternalID": 17, "referenceToFlowDataSet": {"shortDescription": [{"value": "Exported electrical energy (EEE)", "lang": "en"}, {"value": "Exportierte elektrische Energie (EEE)", "lang": "de"}], "type": "flow data set", "refObjectId": "4da0c987-2b76-40d6-9e9e-82a017aaaf29", "uri": "../flows/4da0c987-2b76-40d6-9e9e-82a017aaaf29.xml"}, "exchange direction": "OUTPUT", "other": {"anies": [{"name": "referenceToUnitGroupDataSet", "value": {"shortDescription": [{"value": "MJ", "lang": "en"}], "type": "unit group data set", "refObjectId": "93a60a57-a3c8-11da-a746-0800200c9a66", "uri": "../unitgroups/93a60a57-a3c8-11da-a746-0800200c9a66.xml"}}, {"value": "-0.160838586795396", "module": "A1-A3"}, {"value": "0", "module": "A4"}, {"value": "-0.971598097091776", "module": "A5"}, {"value": "0", "module": "B2"}, {"value": "0", "module": "C1"}, {"value": "0", "module": "C2"}, {"value": "0", "module": "C3"}, {"value": "0", "module": "C4"}, {"value": "0", "module": "D"}]}, "resolvedFlowVersion": "38.00.000", "flowProperties": [], "typeOfFlow": "Other flow", "classification": {"classHierarchy": "Quantities / Environmental quantities / EPD EN 15804 / LCI indicators", "name": "GaBiCategories"}}, {"dataSetInternalID": 18, "referenceToFlowDataSet": {"shortDescription": [{"value": "Exported thermal energy (EET)", "lang": "en"}, {"value": "Exportierte thermische Energie (EET)", "lang": "de"}], "type": "flow data set", "refObjectId": "98daf38a-7a79-46d3-9a37-2b7bd0955810", "uri": "../flows/98daf38a-7a79-46d3-9a37-2b7bd0955810.xml"}, "exchange direction": "OUTPUT", "other": {"anies": [{"name": "referenceToUnitGroupDataSet", "value": {"shortDescription": [{"value": "MJ", "lang": "en"}], "type": "unit group data set", "refObjectId": "93a60a57-a3c8-11da-a746-0800200c9a66", "uri": "../unitgroups/93a60a57-a3c8-11da-a746-0800200c9a66.xml"}}, {"value": "-0.366588753481856", "module": "A1-A3"}, {"value": "0", "module": "A4"}, {"value": "-1.75520187111702", "module": "A5"}, {"value": "0", "module": "B2"}, {"value": "0", "module": "C1"}, {"value": "0", "module": "C2"}, {"value": "0", "module": "C3"}, {"value": "0", "module": "C4"}, {"value": "0", "module": "D"}]}, "resolvedFlowVersion": "38.00.000", "flowProperties": [], "typeOfFlow": "Other flow", "classification": {"classHierarchy": "Quantities / Environmental quantities / EPD EN 15804 / LCI indicators", "name": "GaBiCategories"}}]}, "LCIAResults": {"LCIAResult": [{"referenceToLCIAMethodDataSet": {"shortDescription": [{"value": "Global Warming Potential total (GWP-total)", "lang": "en"}, {"value": "Globales Erwärmungspotenzial total (GWP-total)", "lang": "de"}], "type": "LCIA method data set", "refObjectId": "6a37f984-a4b3-458a-a20a-64418c145fa2", "uri": "../lciamethods/6a37f984-a4b3-458a-a20a-64418c145fa2.xml"}, "other": {"anies": [{"name": "referenceToUnitGroupDataSet", "value": {"shortDescription": [{"value": "kg CO_(2) eq", "lang": "en"}], "type": "unit group data set", "refObjectId": "1ebf3012-d0db-4de2-aefd-ef30cedb0be1", "uri": "../unitgroups/1ebf3012-d0db-4de2-aefd-ef30cedb0be1.xml"}}, {"value": "9.749", "module": "A1-A3"}, {"value": "0.0918", "module": "A4"}, {"value": "0.70910221", "module": "A5"}, {"value": "0.262", "module": "B2"}, {"value": "0", "module": "C1"}, {"value": "0.0889", "module": "C2"}, {"value": "10.16180143", "module": "C3"}, {"value": "15.5", "module": "C4"}, {"value": "-5.2455", "module": "D"}]}}, {"referenceToLCIAMethodDataSet": {"shortDescription": [{"value": "Global Warming Potential fossil fuels (GWP-fossil)", "lang": "en"}, {"value": "Globales Erwärmungspotenzial fossil (GWP-fossil)", "lang": "de"}], "type": "LCIA method data set", "refObjectId": "5f635281-343e-44fb-83df-1971b155e6b6", "uri": "../lciamethods/5f635281-343e-44fb-83df-1971b155e6b6.xml"}, "other": {"anies": [{"name": "referenceToUnitGroupDataSet", "value": {"shortDescription": [{"value": "kg CO_(2) eq", "lang": "en"}], "type": "unit group data set", "refObjectId": "1ebf3012-d0db-4de2-aefd-ef30cedb0be1", "uri": "../unitgroups/1ebf3012-d0db-4de2-aefd-ef30cedb0be1.xml"}}, {"value": "15.081", "module": "A1-A3"}, {"value": "0.0916", "module": "A4"}, {"value": "0.0131", "module": "A5"}, {"value": "0.261", "module": "B2"}, {"value": "0", "module": "C1"}, {"value": "0.0888", "module": "C2"}, {"value": "2.65178", "module": "C3"}, {"value": "1.5", "module": "C4"}, {"value": "-5.1375", "module": "D"}]}}, {"referenceToLCIAMethodDataSet": {"shortDescription": [{"value": "Global Warming Potential biogenic (GWP-biogenic)", "lang": "en"}, {"value": "Globales Erwärmungspotenzial biogen (GWP-biogenic)", "lang": "de"}], "type": "LCIA method data set", "refObjectId": "2356e1ab-0185-4db5-86e5-16de51c7485c", "uri": "../lciamethods/2356e1ab-0185-4db5-86e5-16de51c7485c.xml"}, "other": {"anies": [{"name": "referenceToUnitGroupDataSet", "value": {"shortDescription": [{"value": "kg CO_(2) eq", "lang": "en"}], "type": "unit group data set", "refObjectId": "1ebf3012-d0db-4de2-aefd-ef30cedb0be1", "uri": "../unitgroups/1ebf3012-d0db-4de2-aefd-ef30cedb0be1.xml"}}, {"value": "-5.56541", "module": "A1-A3"}, {"value": "0.00015", "module": "A4"}, {"value": "0.696", "module": "A5"}, {"value": "0.000758", "module": "B2"}, {"value": "0", "module": "C1"}, {"value": "0.000146", "module": "C2"}, {"value": "4.8700164", "module": "C3"}, {"value": "4.87", "module": "C4"}, {"value": "-0.000468", "module": "D"}]}}, {"referenceToLCIAMethodDataSet": {"shortDescription": [{"value": "Global Warming Potential luluc (GWP-luluc)", "lang": "en"}, {"value": "Globales Erwärmungspotenzial luluc (GWP-luluc)", "lang": "de"}], "type": "LCIA method data set", "refObjectId": "4331bbdb-978a-490d-8707-eeb047f01a55", "uri": "../lciamethods/4331bbdb-978a-490d-8707-eeb047f01a55.xml"}, "other": {"anies": [{"name": "referenceToUnitGroupDataSet", "value": {"shortDescription": [{"value": "kg CO_(2) eq", "lang": "en"}], "type": "unit group data set", "refObjectId": "1ebf3012-d0db-4de2-aefd-ef30cedb0be1", "uri": "../unitgroups/1ebf3012-d0db-4de2-aefd-ef30cedb0be1.xml"}}, {"value": "0.19086843", "module": "A1-A3"}, {"value": "1.13E-06", "module": "A4"}, {"value": "2.21E-06", "module": "A5"}, {"value": "1.68E-05", "module": "B2"}, {"value": "0", "module": "C1"}, {"value": "1.09E-06", "module": "C2"}, {"value": "2.64000286", "module": "C3"}, {"value": "0.000396", "module": "C4"}, {"value": "-0.0012445", "module": "D"}]}}, {"referenceToLCIAMethodDataSet": {"shortDescription": [{"value": "Depletion potential of the stratospheric ozone layer (ODP)", "lang": "en"}, {"value": "Abbau Potential der stratosphärischen Ozonschicht (ODP)", "lang": "de"}], "type": "LCIA method data set", "refObjectId": "b5c629d6-def3-11e6-bf01-fe55135034f3", "uri": "../lciamethods/b5c629d6-def3-11e6-bf01-fe55135034f3.xml"}, "other": {"anies": [{"name": "referenceToUnitGroupDataSet", "value": {"shortDescription": [{"value": "kg CFC11 eq", "lang": "en"}], "type": "unit group data set", "refObjectId": "d9e957c9-7309-4474-bf3a-7777df6c4e5b", "uri": "../unitgroups/d9e957c9-7309-4474-bf3a-7777df6c4e5b.xml"}}, {"value": "1.43622E-10", "module": "A1-A3"}, {"value": "5.61E-15", "module": "A4"}, {"value": "6.28E-14", "module": "A5"}, {"value": "2.27E-12", "module": "B2"}, {"value": "0", "module": "C1"}, {"value": "5.43E-15", "module": "C2"}, {"value": "2.64000000000161", "module": "C3"}, {"value": "9.38E-13", "module": "C4"}, {"value": "-4.3567E-12", "module": "D"}]}}, {"referenceToLCIAMethodDataSet": {"shortDescription": [{"value": "Acidification potential of land and water (AP)", "lang": "en"}, {"value": "Versauerungspotenzial von Boden und Wasser (AP)", "lang": "de"}], "type": "LCIA method data set", "refObjectId": "b5c611c6-def3-11e6-bf01-fe55135034f3", "uri": "../lciamethods/b5c611c6-def3-11e6-bf01-fe55135034f3.xml"}, "other": {"anies": [{"name": "referenceToUnitGroupDataSet", "value": {"shortDescription": [{"value": "mol H^(+) eq", "lang": "en"}], "type": "unit group data set", "refObjectId": "42e089ac-92bf-4bf2-8ca1-5fc40d18f2ed", "uri": "../unitgroups/42e089ac-92bf-4bf2-8ca1-5fc40d18f2ed.xml"}}, {"value": "0.048239", "module": "A1-A3"}, {"value": "7.6E-05", "module": "A4"}, {"value": "0.000144", "module": "A5"}, {"value": "0.000384", "module": "B2"}, {"value": "0", "module": "C1"}, {"value": "7.37E-05", "module": "C2"}, {"value": "2.640031", "module": "C3"}, {"value": "0.00356", "module": "C4"}, {"value": "-0.025639", "module": "D"}]}}, {"referenceToLCIAMethodDataSet": {"shortDescription": [{"value": "Eutrophication potential aquatic freshwater (EP-freshwater)", "lang": "en"}, {"value": "Eutrophierungspotenzial Süßwasser (EP-freshwater)", "lang": "de"}], "type": "LCIA method data set", "refObjectId": "b53ec18f-7377-4ad3-86eb-cc3f4f276b2b", "uri": "../lciamethods/b53ec18f-7377-4ad3-86eb-cc3f4f276b2b.xml"}, "other": {"anies": [{"name": "referenceToUnitGroupDataSet", "value": {"shortDescription": [{"value": "kg P eq", "lang": "en"}], "type": "unit group data set", "refObjectId": "0429039d-a61d-4590-ba67-aa4a20a810a1", "uri": "../unitgroups/0429039d-a61d-4590-ba67-aa4a20a810a1.xml"}}, {"value": "0.0003007724", "module": "A1-A3"}, {"value": "1.84E-08", "module": "A4"}, {"value": "1.81E-08", "module": "A5"}, {"value": "8.34E-07", "module": "B2"}, {"value": "0", "module": "C1"}, {"value": "1.79E-08", "module": "C2"}, {"value": "2.6400000812", "module": "C3"}, {"value": "0.000271", "module": "C4"}, {"value": "-2.0329E-05", "module": "D"}]}}, {"referenceToLCIAMethodDataSet": {"shortDescription": [{"value": "Eutrophication potential aquatic marine (EP-marine)", "lang": "en"}, {"value": "Eutrophierungspotenzial Salzwasser (EP-marine)", "lang": "de"}], "type": "LCIA method data set", "refObjectId": "b5c619fa-def3-11e6-bf01-fe55135034f3", "uri": "../lciamethods/b5c619fa-def3-11e6-bf01-fe55135034f3.xml"}, "other": {"anies": [{"name": "referenceToUnitGroupDataSet", "value": {"shortDescription": [{"value": "kg N eq", "lang": "en"}], "type": "unit group data set", "refObjectId": "d05bb823-ecdf-4686-8c40-bf1d9257859f", "uri": "../unitgroups/d05bb823-ecdf-4686-8c40-bf1d9257859f.xml"}}, {"value": "0.0155081", "module": "A1-A3"}, {"value": "2.5E-05", "module": "A4"}, {"value": "5.1E-05", "module": "A5"}, {"value": "0.000109", "module": "B2"}, {"value": "0", "module": "C1"}, {"value": "2.42E-05", "module": "C2"}, {"value": "2.64001014", "module": "C3"}, {"value": "0.00307", "module": "C4"}, {"value": "-0.0052015", "module": "D"}]}}, {"referenceToLCIAMethodDataSet": {"shortDescription": [{"value": "Eutrophication potential terrestrial (EP-terrestrial)", "lang": "en"}, {"value": "Eutrophierungspotenzial Land (EP-terrestrial)", "lang": "de"}], "type": "LCIA method data set", "refObjectId": "b5c614d2-def3-11e6-bf01-fe55135034f3", "uri": "../lciamethods/b5c614d2-def3-11e6-bf01-fe55135034f3.xml"}, "other": {"anies": [{"name": "referenceToUnitGroupDataSet", "value": {"shortDescription": [{"value": "mol N eq", "lang": "en"}], "type": "unit group data set", "refObjectId": "71b4d617-0ec9-4d3f-b65e-e438940c2401", "uri": "../unitgroups/71b4d617-0ec9-4d3f-b65e-e438940c2401.xml"}}, {"value": "0.19125", "module": "A1-A3"}, {"value": "0.000278", "module": "A4"}, {"value": "0.000662", "module": "A5"}, {"value": "0.00115", "module": "B2"}, {"value": "0", "module": "C1"}, {"value": "0.000269", "module": "C2"}, {"value": "2.6400902", "module": "C3"}, {"value": "0.0128", "module": "C4"}, {"value": "-0.056581", "module": "D"}]}}, {"referenceToLCIAMethodDataSet": {"shortDescription": [{"value": "Formation potential of tropospheric ozone photochemical oxidants (POCP)", "lang": "en"}, {"value": "Bildungspotential für troposphärisches Ozon (POCP)", "lang": "de"}], "type": "LCIA method data set", "refObjectId": "b5c610fe-def3-11e6-bf01-fe55135034f3", "uri": "../lciamethods/b5c610fe-def3-11e6-bf01-fe55135034f3.xml"}, "other": {"anies": [{"name": "referenceToUnitGroupDataSet", "value": {"shortDescription": [{"value": "kg NMVOC eq", "lang": "en"}], "type": "unit group data set", "refObjectId": "d27c25f8-fbc1-44c6-b47b-4adbae4199c6", "uri": "../unitgroups/d27c25f8-fbc1-44c6-b47b-4adbae4199c6.xml"}}, {"value": "0.044539", "module": "A1-A3"}, {"value": "7.35E-05", "module": "A4"}, {"value": "0.000136", "module": "A5"}, {"value": "0.000336", "module": "B2"}, {"value": "0", "module": "C1"}, {"value": "7.12E-05", "module": "C2"}, {"value": "2.640024", "module": "C3"}, {"value": "0.00734", "module": "C4"}, {"value": "-0.015657", "module": "D"}]}}, {"referenceToLCIAMethodDataSet": {"shortDescription": [{"value": "Abiotic depletion potential for non fossil resources (ADPE)", "lang": "en"}, {"value": "Potenzial für den abiotischen Abbau nicht fossiler Ressourcen (ADPE)", "lang": "de"}], "type": "LCIA method data set", "refObjectId": "b2ad6494-c78d-11e6-9d9d-cec0c932ce01", "uri": "../lciamethods/b2ad6494-c78d-11e6-9d9d-cec0c932ce01.xml"}, "other": {"anies": [{"name": "referenceToUnitGroupDataSet", "value": {"shortDescription": [{"value": "kg Sb eq", "lang": "en"}], "type": "unit group data set", "refObjectId": "54ccd2d9-a32a-4fc2-923d-f2c8c93e89d4", "uri": "../unitgroups/54ccd2d9-a32a-4fc2-923d-f2c8c93e89d4.xml"}}, {"value": "3.8847E-06", "module": "A1-A3"}, {"value": "3.74E-09", "module": "A4"}, {"value": "1.54E-09", "module": "A5"}, {"value": "4.51E-08", "module": "B2"}, {"value": "0", "module": "C1"}, {"value": "3.62E-09", "module": "C2"}, {"value": "2.64000001346", "module": "C3"}, {"value": "4.93E-08", "module": "C4"}, {"value": "-3.3256E-07", "module": "D"}]}}, {"referenceToLCIAMethodDataSet": {"shortDescription": [{"value": "Abiotic depletion potential for fossil resources (ADPF)", "lang": "en"}, {"value": "Potenzial für den abiotischen Abbau fossiler Brennstoffe (ADPF)", "lang": "de"}], "type": "LCIA method data set", "refObjectId": "b2ad6110-c78d-11e6-9d9d-cec0c932ce01", "uri": "../lciamethods/b2ad6110-c78d-11e6-9d9d-cec0c932ce01.xml"}, "other": {"anies": [{"name": "referenceToUnitGroupDataSet", "value": {"shortDescription": [{"value": "MJ", "lang": "en"}], "type": "unit group data set", "refObjectId": "93a60a57-a3c8-11da-a746-0800200c9a66", "uri": "../unitgroups/93a60a57-a3c8-11da-a746-0800200c9a66.xml"}}, {"value": "215.59", "module": "A1-A3"}, {"value": "1.24", "module": "A4"}, {"value": "0.172", "module": "A5"}, {"value": "5.63", "module": "B2"}, {"value": "0", "module": "C1"}, {"value": "1.2", "module": "C2"}, {"value": "5.02", "module": "C3"}, {"value": "10", "module": "C4"}, {"value": "-36.602", "module": "D"}]}}, {"referenceToLCIAMethodDataSet": {"shortDescription": [{"value": "Water use (WDP)", "lang": "en"}, {"value": "Wassernutzung (WDP)", "lang": "de"}], "type": "LCIA method data set", "refObjectId": "b2ad66ce-c78d-11e6-9d9d-cec0c932ce01", "uri": "../lciamethods/b2ad66ce-c78d-11e6-9d9d-cec0c932ce01.xml"}, "other": {"anies": [{"name": "referenceToUnitGroupDataSet", "value": {"shortDescription": [{"value": "m^(3) world eq deprived", "lang": "en"}], "type": "unit group data set", "refObjectId": "6ae2df01-888e-46c8-b17d-49fa3869b476", "uri": "../unitgroups/6ae2df01-888e-46c8-b17d-49fa3869b476.xml"}}, {"value": "0.979267", "module": "A1-A3"}, {"value": "0.00017", "module": "A4"}, {"value": "0.0756", "module": "A5"}, {"value": "0.111", "module": "B2"}, {"value": "0", "module": "C1"}, {"value": "0.000165", "module": "C2"}, {"value": "2.64168", "module": "C3"}, {"value": "0.0482", "module": "C4"}, {"value": "-0.23292", "module": "D"}]}}, {"referenceToLCIAMethodDataSet": {"shortDescription": [{"value": "Incidence of disease due to PM emissions (PM)", "lang": "en"}, {"value": "Auftreten von Krankheiten aufgrund von Feinstaubemissionen (PM)", "lang": "de"}], "type": "LCIA method data set", "refObjectId": "b5c602c6-def3-11e6-bf01-fe55135034f3", "uri": "../lciamethods/b5c602c6-def3-11e6-bf01-fe55135034f3.xml"}, "other": {"anies": [{"name": "referenceToUnitGroupDataSet", "value": {"shortDescription": [{"value": "Disease incidence", "lang": "en"}], "type": "unit group data set", "refObjectId": "3883559b-648f-4afc-8ba2-0bd24f3affa3", "uri": "../unitgroups/3883559b-648f-4afc-8ba2-0bd24f3affa3.xml"}}, {"value": "1.6235E-06", "module": "A1-A3"}, {"value": "4.07E-10", "module": "A4"}, {"value": "7.65E-10", "module": "A5"}, {"value": "3.37E-09", "module": "B2"}, {"value": "0", "module": "C1"}, {"value": "3.94E-10", "module": "C2"}, {"value": "6.284E-09", "module": "C3"}, {"value": "3.55E-08", "module": "C4"}, {"value": "-2.9881E-07", "module": "D"}]}}, {"referenceToLCIAMethodDataSet": {"shortDescription": [{"value": "Human exposure efficiency relative to U235 (IR)", "lang": "en"}, {"value": "Wirkung durch Exposition des Menschen mit U235 (IR)", "lang": "de"}], "type": "LCIA method data set", "refObjectId": "b5c632be-def3-11e6-bf01-fe55135034f3", "uri": "../lciamethods/b5c632be-def3-11e6-bf01-fe55135034f3.xml"}, "other": {"anies": [{"name": "referenceToUnitGroupDataSet", "value": {"shortDescription": [{"value": "kBq U235 eq", "lang": "en"}], "type": "unit group data set", "refObjectId": "456b05bf-1415-44a9-9993-02452f554c09", "uri": "../unitgroups/456b05bf-1415-44a9-9993-02452f554c09.xml"}}, {"value": "0.753176", "module": "A1-A3"}, {"value": "0.000198", "module": "A4"}, {"value": "0.00156", "module": "A5"}, {"value": "0.118", "module": "B2"}, {"value": "0", "module": "C1"}, {"value": "0.000192", "module": "C2"}, {"value": "0.09166", "module": "C3"}, {"value": "0.018", "module": "C4"}, {"value": "-0.079082", "module": "D"}]}}, {"referenceToLCIAMethodDataSet": {"shortDescription": [{"value": "Comparative toxic unit for ecosystems (ETP-fw)", "lang": "en"}, {"value": "Toxizitätsvergleichseinheit für Ökosysteme (ETP-fw)", "lang": "de"}], "type": "LCIA method data set", "refObjectId": "ee1082d1-b0f7-43ca-a1f0-21e2a4a74511", "uri": "../lciamethods/ee1082d1-b0f7-43ca-a1f0-21e2a4a74511.xml"}, "other": {"anies": [{"name": "referenceToUnitGroupDataSet", "value": {"shortDescription": [{"value": "CTUe", "lang": "en"}], "type": "unit group data set", "refObjectId": "aa959ded-f1eb-4efb-9c5c-2d60be36b3e6", "uri": "../unitgroups/aa959ded-f1eb-4efb-9c5c-2d60be36b3e6.xml"}}, {"value": "109.08", "module": "A1-A3"}, {"value": "0.861", "module": "A4"}, {"value": "0.0806", "module": "A5"}, {"value": "1.84", "module": "B2"}, {"value": "0", "module": "C1"}, {"value": "0.834", "module": "C2"}, {"value": "3.7", "module": "C3"}, {"value": "14.9", "module": "C4"}, {"value": "-7.079", "module": "D"}]}}, {"referenceToLCIAMethodDataSet": {"shortDescription": [{"value": "Comparative toxic unit for humans (carcinogenic) (HTP-c)", "lang": "en"}, {"value": "Toxizitätsvergleichseinheit für Menschen (krebserregend) (HTP-c)", "lang": "de"}], "type": "LCIA method data set", "refObjectId": "2299222a-bbd8-474f-9d4f-4dd1f18aea7c", "uri": "../lciamethods/2299222a-bbd8-474f-9d4f-4dd1f18aea7c.xml"}, "other": {"anies": [{"name": "referenceToUnitGroupDataSet", "value": {"shortDescription": [{"value": "CTUh", "lang": "en"}], "type": "unit group data set", "refObjectId": "d4c9523e-2d7e-49fd-8469-998f547d3a70", "uri": "../unitgroups/d4c9523e-2d7e-49fd-8469-998f547d3a70.xml"}}, {"value": "4.7253E-09", "module": "A1-A3"}, {"value": "1.59E-11", "module": "A4"}, {"value": "4.71E-12", "module": "A5"}, {"value": "3.62E-11", "module": "B2"}, {"value": "0", "module": "C1"}, {"value": "1.54E-11", "module": "C2"}, {"value": "1.0004E-10", "module": "C3"}, {"value": "5.35E-10", "module": "C4"}, {"value": "-8.2844E-10", "module": "D"}]}}, {"referenceToLCIAMethodDataSet": {"shortDescription": [{"value": "Comparative toxic unit for humans (noncarcinogenic) (HTP-nc)", "lang": "en"}, {"value": "Toxizitätsvergleichseinheit für Menschen (nicht krebserregend) (HTP-nc)", "lang": "de"}], "type": "LCIA method data set", "refObjectId": "3af763a5-b7a1-48c9-9cee-1f223481fcef", "uri": "../lciamethods/3af763a5-b7a1-48c9-9cee-1f223481fcef.xml"}, "other": {"anies": [{"name": "referenceToUnitGroupDataSet", "value": {"shortDescription": [{"value": "CTUh", "lang": "en"}], "type": "unit group data set", "refObjectId": "d4c9523e-2d7e-49fd-8469-998f547d3a70", "uri": "../unitgroups/d4c9523e-2d7e-49fd-8469-998f547d3a70.xml"}}, {"value": "4.2969E-07", "module": "A1-A3"}, {"value": "6.6E-10", "module": "A4"}, {"value": "1.9E-10", "module": "A5"}, {"value": "1.9E-09", "module": "B2"}, {"value": "0", "module": "C1"}, {"value": "6.39E-10", "module": "C2"}, {"value": "9.302E-09", "module": "C3"}, {"value": "5.19E-08", "module": "C4"}, {"value": "-7.7607E-08", "module": "D"}]}}, {"referenceToLCIAMethodDataSet": {"shortDescription": [{"value": "Soil quality index (SQP)", "lang": "en"}, {"value": "Bodenqualitätsindex (SQP)", "lang": "de"}], "type": "LCIA method data set", "refObjectId": "b2ad6890-c78d-11e6-9d9d-cec0c932ce01", "uri": "../lciamethods/b2ad6890-c78d-11e6-9d9d-cec0c932ce01.xml"}, "other": {"anies": [{"name": "referenceToUnitGroupDataSet", "value": {"shortDescription": [{"value": "SQP", "lang": "en"}], "type": "unit group data set", "refObjectId": "f130951c-e67f-4f7f-8dd4-665de3974e18", "uri": "../unitgroups/f130951c-e67f-4f7f-8dd4-665de3974e18.xml"}}, {"value": "1916.5134", "module": "A1-A3"}, {"value": "0.00341", "module": "A4"}, {"value": "0.0493", "module": "A5"}, {"value": "0.455", "module": "B2"}, {"value": "0", "module": "C1"}, {"value": "0.00331", "module": "C2"}, {"value": "0.533", "module": "C3"}, {"value": "0.781", "module": "C4"}, {"value": "-3.9038", "module": "D"}]}}]}, "otherAttributes": {"{http://www.indata.network/EPD/2019}epd-version": "1.2"}, "version": "1.1", "locations": "../ILCDLocations.xml"}