{"processInformation": {"dataSetInformation": {"UUID": "6f26c45e-5719-4cd0-b778-d48ff5be7db3", "name": {"baseName": [{"value": "VELUX Interior roller blinds", "lang": "en"}, {"value": "VELUX Innen-Rollos", "lang": "de"}], "functionalUnitFlowProperties": [{"lang": "en"}]}, "classificationInformation": {"classification": [{"class": [{"value": "Komponenten von Fenstern und Vorhangfassaden", "level": 0, "classId": "7"}, {"value": "Zubehör für Fenster, Fassaden, Türen und Tore", "level": 1, "classId": "7.11"}, {"value": "Sonnenschutzsysteme", "level": 2, "classId": "7.11.01"}], "name": "OEKOBAU.DAT"}, {"class": [{"value": "02 Building products", "level": 0}, {"value": "Facades", "level": 1}, {"value": "Sun protection systems", "level": 2}], "name": "IBUCategories"}]}, "generalComment": [{"value": "Manually operated blackout roller blinds (DKL) and translucent roller blinds (RFL) are made for installation in VELUX roof windows. VELUX interior blinds are available in a wide range of colours and designs. In both blinds, the cloth is made of coated polyester. The control bar, top fascia and side rails are made of anodised or white-painted aluminium. \nThe two blinds are of the size 1178 mm x 780 mm = 0.929 m2", "lang": "en"}, {"value": "Manuell bedienbare Verdunkelungsrollos (DKL) und lichtdurchlässige Rollos (RFL) sind für den Einbau in VELUX Dachfenster vorgesehen. VELUX Innenjalousien sind in einer breiten Palette von Farben und Designs erhältlich. Bei beiden Rollos besteht der Stoff aus beschichtetem Polyester. Die Bedienleiste, die obere Blende und die Seitenschienen sind aus eloxiertem oder weiß lackiertem Aluminium gefertigt. \nDie beiden Jalousien haben eine Größe von 1178 mm x 780 mm = 0,929 m2", "lang": "de"}]}, "quantitativeReference": {"referenceToReferenceFlow": [0]}, "time": {"referenceYear": 2023, "dataSetValidUntil": 2028, "other": {"anies": [{"name": "publicationDateOfEPD", "value": 1691625600000}]}}, "geography": {"locationOfOperationSupplyOrProduction": {"location": "RER"}}, "technology": {"technologyDescriptionAndIncludedProcesses": [{"value": "Extruded aluminium profiles that are either anodised or coated, are bought from external suppliers. Depending on the size of the interior roller blinds, they are either bought cut-to-length or as profiles to be cut directly before assembly. The other parts are also bought from other internal suppliers or from external suppliers. The main production process then consists in assembling the final product and its packaging before shipment. The factories are ISO 9001 certified.  \nTechnical data: \nThe declared values in the table relate to the reference product DKL (dark variant) in combination with VELUX roof window with 2-layer insulating glass unit (--70, Uw = 1.3 [W/(m2K)]). For other covered product combination specific values please contact epd.support@velux.com. \nDeclared unit: \nThe declared unit for interior roller blinds is 1 m.", "lang": "en"}, {"value": "Stranggepresstes Aluminium\nProfile, die entweder eloxiert oder beschichtet sind, werden von externen Lieferanten gekauft.\nLieferanten gekauft. Je nach Größe der Innenrollos werden sie entweder\nauf Länge geschnitten oder als Profile, die direkt vor der Montage zugeschnitten werden. Die anderen Teile\nwerden ebenfalls von anderen internen Lieferanten oder von externen Lieferanten gekauft. Der\nHauptproduktionsprozess besteht dann in der Montage des Endprodukts und seiner\nVerpackung vor dem Versand.\n\nDie Fabriken sind ISO\n9001 zertifiziert. \nTechnische Daten: \nDie angegebenen Werte in der Tabelle beziehen sich auf das Referenzprodukt DKL (dunkle Variante) in Kombination mit dem VELUX Dachfenster mit 2-Schicht-Isolierglaseinheit (--70, Uw = 1,3 [W/(m2K)]). Für andere abgedeckte Produktkombinationen kontaktieren Sie bitte epd.support@velux.com. \nDeklarierte Einheit: \nDie angegebene Einheit für Innenrollos ist 1 m².", "lang": "de"}], "technologicalApplicability": [{"value": "The blinds are made for installation in VELUX roof windows. The VELUX blackout roller blind offers blackout for darkness anytime. Ideal for bedrooms to ensure a good nights sleep or a daytime nap. VELUX translucent roller blind provides basic privacy whilst still allowing in natural light. Perfect for living rooms, offices and playrooms. The blinds can be combined with exterior sun screening products, electric or solar window operators and interior insect screens.", "lang": "en"}, {"value": "Die Rollos sind für den Einbau in VELUX Dachfenster gedacht. Das VELUX Verdunkelungsrollo bietet Verdunkelung für Dunkelheit zu jeder Zeit. Ideal für Schlafzimmer, um eine gute Nachtruhe oder ein Nickerchen am Tag zu gewährleisten. Das lichtdurchlässige Rollo von VELUX bietet einfachen Sichtschutz und lässt dennoch natürliches Licht herein. Perfekt für Wohnräume, Büros und Spielzimmer. Die Rollos können mit außenliegenden Sonnenschutzprodukten, elektrischen oder solaren Fensterantrieben und Insektenschutzgittern für den Innenbereich kombiniert werden.", "lang": "de"}]}}, "modellingAndValidation": {"LCIMethodAndAllocation": {"typeOfDataSet": "EPD", "referenceToLCAMethodDetails": [{"shortDescription": [{"value": "Sun protection systems.pdf", "lang": "en"}], "type": "source data set", "refObjectId": "36737dea-e8ea-4c7c-b505-51a96f142c84"}], "other": {"anies": [{"name": "subType", "value": "specific dataset"}]}}, "dataSourcesTreatmentAndRepresentativeness": {"referenceToDataSource": [{"shortDescription": [{"value": "ecoinvent database (all versions)", "lang": "en"}], "type": "source data set", "refObjectId": "b497a91f-e14b-4b69-8f28-f50eb1576766"}, {"shortDescription": [{"value": "ecoinvent 3.8 database", "lang": "en"}], "type": "source data set", "refObjectId": "0f4c65c0-6210-450f-b886-82bf8dd5ace9"}], "useAdviceForDataSet": [{"value": "Scope: \n100 % of the production volume of the current collection of VELUX interior roller blinds produced at the production sites in Denmark (Gsdal Bygningsindustri A/S), France (Velsol France) and the Czech Republic (BKR ČR, s.r.o.), covering the variants DKL and RFL \nSystem boundary: \nType of EPD: Cradle to gate with options, with modules C1 – C4, and module D (A1-A3, C1-C3, D and additional modules).\n\nThe production of VELUX interior roller blinds (modules A1-A3) includes raw material extraction, energy generation, waste treatment and all transports up to the factory gate. In accordance with COUNCIL REGULATION (EU) No 333/2011, secondary metals are modeled as part of the product system from the moment they are available as unmixed scrap.\nWaste or secondary fuels are not used for production.\n\nModule A4 is not declared due to large variances in transport distances between the production site and the construction site, where the product is installed.\n\nModule A5: The products are delivered to the construction site ready to be installed. Manual installation is assumed; electricity consumption related to electric drilling machines, screw drivers, etc. is considered to be negligible. Paper and cardboard are recycled; it is assumed that these fractions reach the end-of-waste state after having been sorted and transported to a recycler (as a conservative choice). No packaging waste is landfilled.\n\nModules B1 to B7 are not relevant for the product under consideration or no significant environmental impacts occur.\n\nModule C1 includes manual dismantling, with no significant environmental impact.\n\nModule C2 comprises the transport of the dismantled VELUX interior roller blind to a sorting plant and then to a waste incineration plant for the thermally treated plastic fraction.\n\nModules C3/C4: given the complexity of the inventoried products, a mixed end-of-life scenario is modelled, allowing the different materials to follow their most likely path. As a rule of thumb, metals are recycled and plastics are incinerated (also due to the very limited data availability on plastics recycling and its benefits). Metals are recycled; it is assumed that these fractions reach the end-of-waste state after having been sorted and transported to a recycler. The combustible material (plastics) is assumed to be thermally treated in a municipal waste incineration plant.\n\nModule D includes the benefits and burdens associated with recycling metals beyond the system boundary, resulting from the treatment of recycled materials from the point of end-of-waste to the point of substitution (as loads) and substitution of primary resources (as benefits).\nIt also includes the benefits and burdens associated with energy recovery from plastic waste in a municipal waste incineration plant, as modelled in Module C3.\nIn Module D, only net flows of metals leaving the product system are considered.", "lang": "en"}, {"value": "Gültigkeitsbereich: \n100 % des Produktionsvolumens der aktuellen Kollektion von VELUX Innenrollos, die an den Produktionsstandorten in Dänemark (Gåsdal Bygningsindustri A/S), Frankreich (Velsol France) und der Tschechischen Republik (BKR ČR, s.r.o.) hergestellt werden und die Varianten DKL und RFL umfassen \nSystemgrenze: \nArt der EPD: Cradle to Gate mit Optionen, mit den Modulen C1 - C4 und Modul D (A1-A3, C1-C3, D und zusätzliche Module). Die Produktion von VELUX Innenrollos (Module A1-A3) umfasst die Rohstoffgewinnung, die Energieerzeugung, die Abfallbehandlung und alle Transporte bis zum Werkstor. In Übereinstimmung mit der VERORDNUNG (EU) Nr. 333/2011 des Rates werden Sekundärmetalle als Teil des Produktsystems modelliert, sobald sie als sortenreiner Schrott zur Verfügung stehen. Abfälle oder Sekundärbrennstoffe werden für die Produktion nicht verwendet. Modul A4 wird aufgrund der großen Unterschiede bei den Transportentfernungen zwischen dem Produktionsstandort und der Baustelle, auf der das Produkt installiert wird, nicht angegeben. Modul A5: Die Produkte werden montagefertig auf die Baustelle geliefert. Es wird von einer manuellen Installation ausgegangen; der Stromverbrauch für elektrische Bohrmaschinen, Schraubenzieher usw. wird als vernachlässigbar angesehen. Papier und Pappe werden recycelt; es wird angenommen, dass diese Fraktionen das Abfallende erreichen, nachdem sie sortiert und zu einem Recycler transportiert wurden (als konservative Wahl). Es werden keine Verpackungsabfälle deponiert. Die Module B1 bis B7 sind für das betrachtete Produkt nicht relevant oder es treten keine signifikanten Umweltauswirkungen auf. Modul C1 umfasst die manuelle Demontage, die keine signifikanten Umweltauswirkungen hat. Modul C2 umfasst den Transport des demontierten VELUX Innenrollos zu einer Sortieranlage und anschließend zu einer Müllverbrennungsanlage für die thermisch behandelte Kunststofffraktion. Module C3/C4: Angesichts der Komplexität der inventarisierten Produkte wird ein gemischtes End-of-Life-Szenario modelliert, bei dem die verschiedenen Materialien ihrem wahrscheinlichsten Weg folgen. Als Faustregel gilt, dass Metalle recycelt und Kunststoffe verbrannt werden (auch aufgrund der sehr begrenzten Datenverfügbarkeit über das Kunststoffrecycling und dessen Vorteile). Metalle werden recycelt; es wird davon ausgegangen, dass diese Fraktionen den End-of-Waste-Zustand erreichen, nachdem sie sortiert und zu einem Recycler transportiert wurden. Für das brennbare Material (Kunststoffe) wird angenommen, dass es in einer kommunalen Müllverbrennungsanlage thermisch behandelt wird. Modul D umfasst die Vorteile und Belastungen, die mit dem Recycling von Metallen über die Systemgrenze hinaus verbunden sind und die sich aus der Behandlung der recycelten Materialien vom Ende des Abfalls bis zum Punkt der Substitution (als Lasten) und der Substitution von Primärressourcen (als Nutzen) ergeben. Es umfasst auch die Vorteile und Belastungen, die mit der Energierückgewinnung aus Kunststoffabfällen in einer kommunalen Müllverbrennungsanlage verbunden sind, wie in Modul C3 modelliert. In Modul D werden nur die Nettoströme von Metallen, die das Produktsystem verlassen, berücksichtigt.", "lang": "de"}], "other": {"anies": [{"name": "referenceToOriginalEPD", "value": {"shortDescription": {"value": "VELUX Interior roller blinds.pdf", "defaultValue": "VELUX Interior roller blinds.pdf", "lstrings": [{"lang": "en", "value": "VELUX Interior roller blinds.pdf"}]}, "type": "source data set", "uuid": {"uuid": "ad02427b-575b-48d0-b84f-be04e60d4597"}, "refObjectId": "ad02427b-575b-48d0-b84f-be04e60d4597", "resourceURLs": ["https://oekobaudat.de/OEKOBAU.DAT/resource/sources/ad02427b-575b-48d0-b84f-be04e60d4597/VELUX_Interior_roller_blinds_17097.pdf?version=00.01.000"]}}]}}, "validation": {"review": [{"referenceToNameOfReviewerAndInstitution": [{"shortDescription": [{"value": "Institut Bauen und Umwelt e. V.", "lang": "en"}], "type": "contact data set", "refObjectId": "d111dbec-b024-4be5-86c5-752d6eb2cf95", "uri": "../contacts/d111dbec-b024-4be5-86c5-752d6eb2cf95.xml"}], "type": "Accredited third party review"}]}, "complianceDeclarations": {"compliance": [{"referenceToComplianceSystem": {"shortDescription": [{"value": "DIN EN 15804+A2", "lang": "en"}], "type": "source data set", "refObjectId": "c0016b33-8cf7-415c-ac6e-deba0d21440d", "uri": "../sources/c0016b33-8cf7-415c-ac6e-deba0d21440d.xml"}}, {"referenceToComplianceSystem": {"shortDescription": [{"value": "ISO 14025", "lang": "en"}], "type": "source data set", "refObjectId": "4f2eb655-6e44-4874-a95a-e28f5442cd4d", "uri": "../sources/4f2eb655-6e44-4874-a95a-e28f5442cd4d.xml"}}]}}, "administrativeInformation": {"commissionerAndGoal": {"referenceToCommissioner": [{"shortDescription": [{"value": "VELUX Group", "lang": "en"}], "type": "contact data set", "refObjectId": "ab62e83b-7504-48ae-abdc-def53c14790d", "uri": "../contacts/ab62e83b-7504-48ae-abdc-def53c14790d.xml"}]}, "dataGenerator": {"referenceToPersonOrEntityGeneratingTheDataSet": [{"shortDescription": [{"value": "Dr. Frank Werner - Umwelt & Entwicklung", "lang": "en"}], "type": "contact data set", "refObjectId": "62792478-795c-4ae2-ac9a-1012d9515424", "uri": "../contacts/62792478-795c-4ae2-ac9a-1012d9515424.xml"}]}, "dataEntryBy": {"timeStamp": 1691625600000, "referenceToDataSetFormat": [{"shortDescription": [{"value": "ILCD Format", "lang": "en"}], "type": "source data set", "refObjectId": "a97a0155-0234-4b87-b4ce-a45da52f2a40", "uri": "../sources/a97a0155-0234-4b87-b4ce-a45da52f2a40.xml"}, {"shortDescription": [{"value": "EPD-Datenformaterweiterungen v1.2", "lang": "de"}, {"value": "EPD Data Format Extensions v1.2", "lang": "en"}], "type": "source data set", "refObjectId": "a29449fd-aa2f-4de8-b5d7-4b06b43c6fde", "uri": "../sources/a29449fd-aa2f-4de8-b5d7-4b06b43c6fde.xml"}]}, "publicationAndOwnership": {"dataSetVersion": "00.02.000", "referenceToRegistrationAuthority": {"shortDescription": [{"value": "Institut Bauen und Umwelt e. V.", "lang": "en"}], "type": "contact data set", "refObjectId": "d111dbec-b024-4be5-86c5-752d6eb2cf95", "uri": "../contacts/d111dbec-b024-4be5-86c5-752d6eb2cf95.xml"}, "registrationNumber": "EPD-VEL-20230188-IBB1-EN", "referenceToOwnershipOfDataSet": {"shortDescription": [{"value": "VELUX Group", "lang": "en"}], "type": "contact data set", "refObjectId": "ab62e83b-7504-48ae-abdc-def53c14790d", "uri": "../contacts/ab62e83b-7504-48ae-abdc-def53c14790d.xml"}, "copyright": true, "licenseType": "Free of charge for all users and uses", "accessRestrictions": [{"value": "None", "lang": "en"}], "other": {"anies": [{"name": "referenceToPublisher", "value": {"shortDescription": [{"value": "Institut Bauen und Umwelt e. V.", "lang": "en"}], "type": "contact data set", "refObjectId": "d111dbec-b024-4be5-86c5-752d6eb2cf95", "uri": "../contacts/d111dbec-b024-4be5-86c5-752d6eb2cf95.xml"}}]}}}, "exchanges": {"exchange": [{"dataSetInternalID": 0, "referenceToFlowDataSet": {"shortDescription": [{"value": "VELUX interior roller blind DKL (VELUX Innen-Rollos)", "lang": "en"}], "type": "flow data set", "refObjectId": "62253cfe-8ad0-8b8c-1cdc-c3225d996dfe", "uri": "../flows/62253cfe-8ad0-8b8c-1cdc-c3225d996dfe.xml"}, "meanAmount": 1.0, "referencesToDataSource": {}, "referenceFlow": true, "resolvedFlowVersion": "00.02.000", "resultingflowAmount": 1.0, "flowProperties": [{"name": [{"lang": "en", "value": "Area"}, {"lang": "de", "value": "Fläche"}], "uuid": "93a60a56-a3c8-19da-a746-0800200c9a66", "referenceFlowProperty": true, "meanValue": 1.0, "referenceUnit": "qm", "unitGroupUUID": "c20a03d7-bd90-4569-bc94-66cfd364dfc8"}], "materialProperties": [{"name": "grammage", "value": "1.4", "unit": "kg/m^2", "unitDescription": "kilograms per square meter"}, {"name": "layer thickness", "value": "0.0", "unit": "m", "unitDescription": "meters"}], "typeOfFlow": "Product flow", "classification": {"classHierarchy": "Komponenten von Fenstern und Vorhangfassaden / Zubehör für Fenster, Fassaden, Türen und Tore / Sonnenschutzsysteme", "name": "OEKOBAU.DAT"}}, {"dataSetInternalID": 1, "referenceToFlowDataSet": {"shortDescription": [{"value": "Renewable primary energy as energy carrier (PERE)", "lang": "en"}, {"value": "Erneuerbare Primärenergie als Energieträger (PERE)", "lang": "de"}], "type": "flow data set", "refObjectId": "20f32be5-0398-4288-9b6d-accddd195317", "uri": "../flows/20f32be5-0398-4288-9b6d-accddd195317.xml"}, "exchange direction": "INPUT", "other": {"anies": [{"name": "referenceToUnitGroupDataSet", "value": {"shortDescription": [{"value": "MJ", "lang": "en"}], "type": "unit group data set", "refObjectId": "93a60a57-a3c8-11da-a746-0800200c9a66", "uri": "../unitgroups/93a60a57-a3c8-11da-a746-0800200c9a66.xml"}}, {"value": "24.2008516767963", "module": "A1-A3"}, {"value": "5.51066491379257", "module": "A5"}, {"value": "0", "module": "C1"}, {"value": "0.00522350415489424", "module": "C2"}, {"value": "0.0504087053426254", "module": "C3"}, {"value": "0.00948508144095043", "module": "C4"}, {"value": "-17.1884452976973", "module": "D"}]}, "resolvedFlowVersion": "38.00.000", "flowProperties": [], "typeOfFlow": "Other flow", "classification": {"classHierarchy": "Quantities", "name": "GaBiCategories"}}, {"dataSetInternalID": 2, "referenceToFlowDataSet": {"shortDescription": [{"value": "Renewable primary energy resources as material utilization (PERM)", "lang": "en"}, {"value": "Erneuerbare Primärenergie zur stofflichen Nutzung (PERM)", "lang": "de"}], "type": "flow data set", "refObjectId": "fb3ec0de-548d-4508-aea5-00b73bf6f702", "uri": "../flows/fb3ec0de-548d-4508-aea5-00b73bf6f702.xml"}, "exchange direction": "INPUT", "other": {"anies": [{"name": "referenceToUnitGroupDataSet", "value": {"shortDescription": [{"value": "MJ", "lang": "en"}], "type": "unit group data set", "refObjectId": "93a60a57-a3c8-11da-a746-0800200c9a66", "uri": "../unitgroups/93a60a57-a3c8-11da-a746-0800200c9a66.xml"}}, {"value": "5.76217368", "module": "A1-A3"}, {"value": "-5.5072908", "module": "A5"}, {"value": "0", "module": "C1"}, {"value": "0", "module": "C2"}, {"value": "-0.25488288", "module": "C3"}, {"value": "0", "module": "C4"}, {"value": "0", "module": "D"}]}, "resolvedFlowVersion": "38.00.000", "flowProperties": [], "typeOfFlow": "Other flow", "classification": {"classHierarchy": "Quantities", "name": "GaBiCategories"}}, {"dataSetInternalID": 3, "referenceToFlowDataSet": {"shortDescription": [{"value": "Total use of renewable primary energy resources (PERT)", "lang": "en"}, {"value": "Total erneuerbare Primärenergie (PERT)", "lang": "de"}], "type": "flow data set", "refObjectId": "53f97275-fa8a-4cdd-9024-65936002acd0", "uri": "../flows/53f97275-fa8a-4cdd-9024-65936002acd0.xml"}, "exchange direction": "INPUT", "other": {"anies": [{"name": "referenceToUnitGroupDataSet", "value": {"shortDescription": [{"value": "MJ", "lang": "en"}], "type": "unit group data set", "refObjectId": "93a60a57-a3c8-11da-a746-0800200c9a66", "uri": "../unitgroups/93a60a57-a3c8-11da-a746-0800200c9a66.xml"}}, {"value": "29.9630253567963", "module": "A1-A3"}, {"value": "0.00337411379256869", "module": "A5"}, {"value": "0", "module": "C1"}, {"value": "0.00522350415489424", "module": "C2"}, {"value": "-0.204474174657375", "module": "C3"}, {"value": "0.00948508144095043", "module": "C4"}, {"value": "-17.1884452976973", "module": "D"}]}, "resolvedFlowVersion": "38.00.000", "flowProperties": [], "typeOfFlow": "Other flow", "classification": {"classHierarchy": "Quantities / Environmental quantities / EPD EN 15804 / LCI indicators", "name": "GaBiCategories"}}, {"dataSetInternalID": 4, "referenceToFlowDataSet": {"shortDescription": [{"value": "Non renewable primary energy as energy carrier (PENRE)", "lang": "en"}, {"value": "Nicht-erneuerbare Primärenergie als Energieträger (PENRE)", "lang": "de"}], "type": "flow data set", "refObjectId": "ac857178-2b45-46ec-892a-a9a4332f0372", "uri": "../flows/ac857178-2b45-46ec-892a-a9a4332f0372.xml"}, "exchange direction": "INPUT", "other": {"anies": [{"name": "referenceToUnitGroupDataSet", "value": {"shortDescription": [{"value": "MJ", "lang": "en"}], "type": "unit group data set", "refObjectId": "93a60a57-a3c8-11da-a746-0800200c9a66", "uri": "../unitgroups/93a60a57-a3c8-11da-a746-0800200c9a66.xml"}}, {"value": "221.876411408673", "module": "A1-A3"}, {"value": "2.63544444663215", "module": "A5"}, {"value": "0", "module": "C1"}, {"value": "0.369638179296724", "module": "C2"}, {"value": "3.18424564957932E-07", "module": "C3"}, {"value": "7.43827437147099", "module": "C4"}, {"value": "-129.903808191258", "module": "D"}]}, "resolvedFlowVersion": "38.00.000", "flowProperties": [], "typeOfFlow": "Other flow", "classification": {"classHierarchy": "Quantities", "name": "GaBiCategories"}}, {"dataSetInternalID": 5, "referenceToFlowDataSet": {"shortDescription": [{"value": "Non renewable primary energy as material utilization (PENRM)", "lang": "en"}, {"value": "Nicht-erneuerbare Primärenergie zur stofflichen Nutzung (PENRM)", "lang": "de"}], "type": "flow data set", "refObjectId": "1421caa0-679d-4bf4-b282-0eb850ccae27", "uri": "../flows/1421caa0-679d-4bf4-b282-0eb850ccae27.xml"}, "exchange direction": "INPUT", "other": {"anies": [{"name": "referenceToUnitGroupDataSet", "value": {"shortDescription": [{"value": "MJ", "lang": "en"}], "type": "unit group data set", "refObjectId": "93a60a57-a3c8-11da-a746-0800200c9a66", "uri": "../unitgroups/93a60a57-a3c8-11da-a746-0800200c9a66.xml"}}, {"value": "9.92876848", "module": "A1-A3"}, {"value": "-2.6030592", "module": "A5"}, {"value": "0", "module": "C1"}, {"value": "0", "module": "C2"}, {"value": "0", "module": "C3"}, {"value": "-7.32570928", "module": "C4"}, {"value": "0", "module": "D"}]}, "resolvedFlowVersion": "38.00.000", "flowProperties": [], "typeOfFlow": "Other flow", "classification": {"classHierarchy": "Quantities", "name": "GaBiCategories"}}, {"dataSetInternalID": 6, "referenceToFlowDataSet": {"shortDescription": [{"value": "Total use of non renewable primary energy resources (PENRT)", "lang": "en"}, {"value": "Total nicht erneuerbare Primärenergie (PENRT)", "lang": "de"}], "type": "flow data set", "refObjectId": "06159210-646b-4c8d-8583-da9b3b95a6c1", "uri": "../flows/06159210-646b-4c8d-8583-da9b3b95a6c1.xml"}, "exchange direction": "INPUT", "other": {"anies": [{"name": "referenceToUnitGroupDataSet", "value": {"shortDescription": [{"value": "MJ", "lang": "en"}], "type": "unit group data set", "refObjectId": "93a60a57-a3c8-11da-a746-0800200c9a66", "uri": "../unitgroups/93a60a57-a3c8-11da-a746-0800200c9a66.xml"}}, {"value": "231.805179888673", "module": "A1-A3"}, {"value": "0.216244446632154", "module": "A5"}, {"value": "0", "module": "C1"}, {"value": "0.369638179296724", "module": "C2"}, {"value": "3.18424564957932E-07", "module": "C3"}, {"value": "0.11256509147099", "module": "C4"}, {"value": "-129.903808191258", "module": "D"}]}, "resolvedFlowVersion": "38.00.000", "flowProperties": [], "typeOfFlow": "Other flow", "classification": {"classHierarchy": "Quantities / Environmental quantities / EPD EN 15804 / LCI indicators", "name": "GaBiCategories"}}, {"dataSetInternalID": 7, "referenceToFlowDataSet": {"shortDescription": [{"value": "Use of secondary material (SM)", "lang": "en"}, {"value": "Einsatz von Sekundärstoffen (SM)", "lang": "de"}], "type": "flow data set", "refObjectId": "c6a1f35f-2d09-4f54-8dfb-97e502e1ce92", "uri": "../flows/c6a1f35f-2d09-4f54-8dfb-97e502e1ce92.xml"}, "exchange direction": "INPUT", "other": {"anies": [{"name": "referenceToUnitGroupDataSet", "value": {"shortDescription": [{"value": "kg", "lang": "en"}], "type": "unit group data set", "refObjectId": "ad38d542-3fe9-439d-9b95-2f5f7752acaf", "uri": "../unitgroups/ad38d542-3fe9-439d-9b95-2f5f7752acaf.xml"}}, {"value": "0.146923123877349", "module": "A1-A3"}, {"value": "0", "module": "A5"}, {"value": "0", "module": "C1"}, {"value": "0", "module": "C2"}, {"value": "0", "module": "C3"}, {"value": "0", "module": "C4"}, {"value": "1.11934068372265", "module": "D"}]}, "resolvedFlowVersion": "38.00.000", "flowProperties": [], "typeOfFlow": "Other flow", "classification": {"classHierarchy": "Quantities / Environmental quantities / EPD EN 15804 / LCI indicators", "name": "GaBiCategories"}}, {"dataSetInternalID": 8, "referenceToFlowDataSet": {"shortDescription": [{"value": "Use of renewable secondary fuels (RSF)", "lang": "en"}, {"value": "Erneuerbare Sekundärbrennstoffe (RSF)", "lang": "de"}], "type": "flow data set", "refObjectId": "64333088-a55f-4aa2-9a31-c10b07816787", "uri": "../flows/64333088-a55f-4aa2-9a31-c10b07816787.xml"}, "exchange direction": "INPUT", "other": {"anies": [{"name": "referenceToUnitGroupDataSet", "value": {"shortDescription": [{"value": "MJ", "lang": "en"}], "type": "unit group data set", "refObjectId": "93a60a57-a3c8-11da-a746-0800200c9a66", "uri": "../unitgroups/93a60a57-a3c8-11da-a746-0800200c9a66.xml"}}, {"value": "0", "module": "A1-A3"}, {"value": "0", "module": "A5"}, {"value": "0", "module": "C1"}, {"value": "0", "module": "C2"}, {"value": "0", "module": "C3"}, {"value": "0", "module": "C4"}, {"value": "0", "module": "D"}]}, "resolvedFlowVersion": "38.00.000", "flowProperties": [], "typeOfFlow": "Other flow", "classification": {"classHierarchy": "Quantities / Environmental quantities / EPD EN 15804 / LCI indicators", "name": "GaBiCategories"}}, {"dataSetInternalID": 9, "referenceToFlowDataSet": {"shortDescription": [{"value": "Use of non renewable secondary fuels (NRSF)", "lang": "en"}, {"value": "Nicht erneuerbare Sekundärbrennstoffe (NRSF)", "lang": "de"}], "type": "flow data set", "refObjectId": "89def144-d39a-4287-b86f-efde453ddcb2", "uri": "../flows/89def144-d39a-4287-b86f-efde453ddcb2.xml"}, "exchange direction": "INPUT", "other": {"anies": [{"name": "referenceToUnitGroupDataSet", "value": {"shortDescription": [{"value": "MJ", "lang": "en"}], "type": "unit group data set", "refObjectId": "93a60a57-a3c8-11da-a746-0800200c9a66", "uri": "../unitgroups/93a60a57-a3c8-11da-a746-0800200c9a66.xml"}}, {"value": "0", "module": "A1-A3"}, {"value": "0", "module": "A5"}, {"value": "0", "module": "C1"}, {"value": "0", "module": "C2"}, {"value": "0", "module": "C3"}, {"value": "0", "module": "C4"}, {"value": "0", "module": "D"}]}, "resolvedFlowVersion": "38.00.000", "flowProperties": [], "typeOfFlow": "Other flow", "classification": {"classHierarchy": "Quantities / Environmental quantities / EPD EN 15804 / LCI indicators", "name": "GaBiCategories"}}, {"dataSetInternalID": 10, "referenceToFlowDataSet": {"shortDescription": [{"value": "Use of net fresh water (FW)", "lang": "en"}, {"value": "Einsatz von Süßwasserressourcen (FW)", "lang": "de"}], "type": "flow data set", "refObjectId": "3cf952c8-f3a4-461d-8c96-96456ca62246", "uri": "../flows/3cf952c8-f3a4-461d-8c96-96456ca62246.xml"}, "exchange direction": "INPUT", "other": {"anies": [{"name": "referenceToUnitGroupDataSet", "value": {"shortDescription": [{"value": "m^3", "lang": "en"}], "type": "unit group data set", "refObjectId": "cd950537-0a98-4044-9ba7-9f9a68d0a504", "uri": "../unitgroups/cd950537-0a98-4044-9ba7-9f9a68d0a504.xml"}}, {"value": "0.164034724705089", "module": "A1-A3"}, {"value": "5.2142331431211E-05", "module": "A5"}, {"value": "0", "module": "C1"}, {"value": "4.02651785009973E-05", "module": "C2"}, {"value": "9.51863248274225E-05", "module": "C3"}, {"value": "0.000300912915484922", "module": "C4"}, {"value": "-0.0934691235672412", "module": "D"}]}, "resolvedFlowVersion": "38.00.000", "flowProperties": [], "typeOfFlow": "Other flow", "classification": {"classHierarchy": "Quantities / Environmental quantities / EPD EN 15804 / LCI indicators", "name": "GaBiCategories"}}, {"dataSetInternalID": 11, "referenceToFlowDataSet": {"shortDescription": [{"value": "Hazardous waste disposed (HWD)", "lang": "en"}, {"value": "Gefährlicher Abfall zur Deponie (HWD)", "lang": "de"}], "type": "flow data set", "refObjectId": "430f9e0f-59b2-46a0-8e0d-55e0e84948fc", "uri": "../flows/430f9e0f-59b2-46a0-8e0d-55e0e84948fc.xml"}, "exchange direction": "OUTPUT", "other": {"anies": [{"name": "referenceToUnitGroupDataSet", "value": {"shortDescription": [{"value": "kg", "lang": "en"}], "type": "unit group data set", "refObjectId": "ad38d542-3fe9-439d-9b95-2f5f7752acaf", "uri": "../unitgroups/ad38d542-3fe9-439d-9b95-2f5f7752acaf.xml"}}, {"value": "0.00322103782982672", "module": "A1-A3"}, {"value": "5.77276246791166E-07", "module": "A5"}, {"value": "0", "module": "C1"}, {"value": "9.42328056583471E-07", "module": "C2"}, {"value": "3.18424564957932E-07", "module": "C3"}, {"value": "4.5495853378441E-07", "module": "C4"}, {"value": "0.00185466969111588", "module": "D"}]}, "resolvedFlowVersion": "38.00.000", "flowProperties": [], "typeOfFlow": "Other flow", "classification": {"classHierarchy": "Quantities / Environmental quantities / EPD EN 15804 / LCI indicators", "name": "GaBiCategories"}}, {"dataSetInternalID": 12, "referenceToFlowDataSet": {"shortDescription": [{"value": "Non hazardous waste disposed (NHWD)", "lang": "en"}, {"value": "Entsorgter nicht gefährlicher Abfall (NHWD)", "lang": "de"}], "type": "flow data set", "refObjectId": "b29ef66b-e286-4afa-949f-62f1a7b4d7fa", "uri": "../flows/b29ef66b-e286-4afa-949f-62f1a7b4d7fa.xml"}, "exchange direction": "OUTPUT", "other": {"anies": [{"name": "referenceToUnitGroupDataSet", "value": {"shortDescription": [{"value": "kg", "lang": "en"}], "type": "unit group data set", "refObjectId": "ad38d542-3fe9-439d-9b95-2f5f7752acaf", "uri": "../unitgroups/ad38d542-3fe9-439d-9b95-2f5f7752acaf.xml"}}, {"value": "5.07686656099898", "module": "A1-A3"}, {"value": "0.0159123402923238", "module": "A5"}, {"value": "0", "module": "C1"}, {"value": "0.0247609205075181", "module": "C2"}, {"value": "0.00162244043533651", "module": "C3"}, {"value": "0.0200086977225836", "module": "C4"}, {"value": "-3.43416680738823", "module": "D"}]}, "resolvedFlowVersion": "38.00.000", "flowProperties": [], "typeOfFlow": "Other flow", "classification": {"classHierarchy": "Quantities / Environmental quantities / EPD EN 15804 / LCI indicators", "name": "GaBiCategories"}}, {"dataSetInternalID": 13, "referenceToFlowDataSet": {"shortDescription": [{"value": "Radioactive waste disposed (RWD)", "lang": "en"}, {"value": "Entsorgter radioaktiver Abfall (RWD)", "lang": "de"}], "type": "flow data set", "refObjectId": "3449546e-52ad-4b39-b809-9fb77cea8ff6", "uri": "../flows/3449546e-52ad-4b39-b809-9fb77cea8ff6.xml"}, "exchange direction": "OUTPUT", "other": {"anies": [{"name": "referenceToUnitGroupDataSet", "value": {"shortDescription": [{"value": "kg", "lang": "en"}], "type": "unit group data set", "refObjectId": "ad38d542-3fe9-439d-9b95-2f5f7752acaf", "uri": "../unitgroups/ad38d542-3fe9-439d-9b95-2f5f7752acaf.xml"}}, {"value": "0.00108669132058049", "module": "A1-A3"}, {"value": "3.05453217055005E-06", "module": "A5"}, {"value": "0", "module": "C1"}, {"value": "5.33734000146485E-06", "module": "C2"}, {"value": "3.60451061081667E-06", "module": "C3"}, {"value": "7.3087740400459E-07", "module": "C4"}, {"value": "-0.000401517772443032", "module": "D"}]}, "resolvedFlowVersion": "38.00.000", "flowProperties": [], "typeOfFlow": "Other flow", "classification": {"classHierarchy": "Quantities / Environmental quantities / EPD EN 15804 / LCI indicators", "name": "GaBiCategories"}}, {"dataSetInternalID": 14, "referenceToFlowDataSet": {"shortDescription": [{"value": "Components for re-use (CRU)", "lang": "en"}, {"value": "Komponenten für die Wiederverwendung (CRU)", "lang": "de"}], "type": "flow data set", "refObjectId": "a2b32f97-3fc7-4af2-b209-525bc6426f33", "uri": "../flows/a2b32f97-3fc7-4af2-b209-525bc6426f33.xml"}, "exchange direction": "OUTPUT", "other": {"anies": [{"name": "referenceToUnitGroupDataSet", "value": {"shortDescription": [{"value": "kg", "lang": "en"}], "type": "unit group data set", "refObjectId": "ad38d542-3fe9-439d-9b95-2f5f7752acaf", "uri": "../unitgroups/ad38d542-3fe9-439d-9b95-2f5f7752acaf.xml"}}, {"value": "0", "module": "A1-A3"}, {"value": "0", "module": "A5"}, {"value": "0", "module": "C1"}, {"value": "0", "module": "C2"}, {"value": "0", "module": "C3"}, {"value": "0", "module": "C4"}, {"value": "0", "module": "D"}]}, "resolvedFlowVersion": "38.00.000", "flowProperties": [], "typeOfFlow": "Other flow", "classification": {"classHierarchy": "Quantities / Environmental quantities / EPD EN 15804 / LCI indicators", "name": "GaBiCategories"}}, {"dataSetInternalID": 15, "referenceToFlowDataSet": {"shortDescription": [{"value": "Materials for recycling (MFR)", "lang": "en"}, {"value": "Stoffe zum Recycling (MFR)", "lang": "de"}], "type": "flow data set", "refObjectId": "d7fe48a5-4103-49c8-9aae-b0b5dfdbd6ae", "uri": "../flows/d7fe48a5-4103-49c8-9aae-b0b5dfdbd6ae.xml"}, "exchange direction": "OUTPUT", "other": {"anies": [{"name": "referenceToUnitGroupDataSet", "value": {"shortDescription": [{"value": "kg", "lang": "en"}], "type": "unit group data set", "refObjectId": "ad38d542-3fe9-439d-9b95-2f5f7752acaf", "uri": "../unitgroups/ad38d542-3fe9-439d-9b95-2f5f7752acaf.xml"}}, {"value": "0.1459446588", "module": "A1-A3"}, {"value": "0.32549", "module": "A5"}, {"value": "0", "module": "C1"}, {"value": "0", "module": "C2"}, {"value": "0.32549", "module": "C3"}, {"value": "0", "module": "C4"}, {"value": "0", "module": "D"}]}, "resolvedFlowVersion": "38.00.000", "flowProperties": [], "typeOfFlow": "Other flow", "classification": {"classHierarchy": "Quantities / Environmental quantities / EPD EN 15804 / LCI indicators", "name": "GaBiCategories"}}, {"dataSetInternalID": 16, "referenceToFlowDataSet": {"shortDescription": [{"value": "Materials for energy recovery (MER)", "lang": "en"}, {"value": "Stoffe für die Energierückgewinnung (MER)", "lang": "de"}], "type": "flow data set", "refObjectId": "59a9181c-3aaf-46ee-8b13-2b3723b6e447", "uri": "../flows/59a9181c-3aaf-46ee-8b13-2b3723b6e447.xml"}, "exchange direction": "OUTPUT", "other": {"anies": [{"name": "referenceToUnitGroupDataSet", "value": {"shortDescription": [{"value": "kg", "lang": "en"}], "type": "unit group data set", "refObjectId": "ad38d542-3fe9-439d-9b95-2f5f7752acaf", "uri": "../unitgroups/ad38d542-3fe9-439d-9b95-2f5f7752acaf.xml"}}, {"value": "0", "module": "A1-A3"}, {"value": "0", "module": "A5"}, {"value": "0", "module": "C1"}, {"value": "0", "module": "C2"}, {"value": "0", "module": "C3"}, {"value": "0", "module": "C4"}, {"value": "0", "module": "D"}]}, "resolvedFlowVersion": "38.00.000", "flowProperties": [], "typeOfFlow": "Other flow", "classification": {"classHierarchy": "Quantities / Environmental quantities / EPD EN 15804 / LCI indicators", "name": "GaBiCategories"}}, {"dataSetInternalID": 17, "referenceToFlowDataSet": {"shortDescription": [{"value": "Exported electrical energy (EEE)", "lang": "en"}, {"value": "Exportierte elektrische Energie (EEE)", "lang": "de"}], "type": "flow data set", "refObjectId": "4da0c987-2b76-40d6-9e9e-82a017aaaf29", "uri": "../flows/4da0c987-2b76-40d6-9e9e-82a017aaaf29.xml"}, "exchange direction": "OUTPUT", "other": {"anies": [{"name": "referenceToUnitGroupDataSet", "value": {"shortDescription": [{"value": "MJ", "lang": "en"}], "type": "unit group data set", "refObjectId": "93a60a57-a3c8-11da-a746-0800200c9a66", "uri": "../unitgroups/93a60a57-a3c8-11da-a746-0800200c9a66.xml"}}, {"value": "0.02723246282432", "module": "A1-A3"}, {"value": "0.338397696", "module": "A5"}, {"value": "0", "module": "C1"}, {"value": "0", "module": "C2"}, {"value": "0", "module": "C3"}, {"value": "0.338397696", "module": "C4"}, {"value": "0", "module": "D"}]}, "resolvedFlowVersion": "38.00.000", "flowProperties": [], "typeOfFlow": "Other flow", "classification": {"classHierarchy": "Quantities / Environmental quantities / EPD EN 15804 / LCI indicators", "name": "GaBiCategories"}}, {"dataSetInternalID": 18, "referenceToFlowDataSet": {"shortDescription": [{"value": "Exported thermal energy (EET)", "lang": "en"}, {"value": "Exportierte thermische Energie (EET)", "lang": "de"}], "type": "flow data set", "refObjectId": "98daf38a-7a79-46d3-9a37-2b7bd0955810", "uri": "../flows/98daf38a-7a79-46d3-9a37-2b7bd0955810.xml"}, "exchange direction": "OUTPUT", "other": {"anies": [{"name": "referenceToUnitGroupDataSet", "value": {"shortDescription": [{"value": "MJ", "lang": "en"}], "type": "unit group data set", "refObjectId": "93a60a57-a3c8-11da-a746-0800200c9a66", "uri": "../unitgroups/93a60a57-a3c8-11da-a746-0800200c9a66.xml"}}, {"value": "0.0535641595706048", "module": "A1-A3"}, {"value": "0.66560223744", "module": "A5"}, {"value": "0", "module": "C1"}, {"value": "0", "module": "C2"}, {"value": "0", "module": "C3"}, {"value": "0.66560223744", "module": "C4"}, {"value": "0", "module": "D"}]}, "resolvedFlowVersion": "38.00.000", "flowProperties": [], "typeOfFlow": "Other flow", "classification": {"classHierarchy": "Quantities / Environmental quantities / EPD EN 15804 / LCI indicators", "name": "GaBiCategories"}}]}, "LCIAResults": {"LCIAResult": [{"referenceToLCIAMethodDataSet": {"shortDescription": [{"value": "Global Warming Potential total (GWP-total)", "lang": "en"}, {"value": "Globales Erwärmungspotenzial total (GWP-total)", "lang": "de"}], "type": "LCIA method data set", "refObjectId": "6a37f984-a4b3-458a-a20a-64418c145fa2", "uri": "../lciamethods/6a37f984-a4b3-458a-a20a-64418c145fa2.xml"}, "other": {"anies": [{"name": "referenceToUnitGroupDataSet", "value": {"shortDescription": [{"value": "kg CO_(2) eq", "lang": "en"}], "type": "unit group data set", "refObjectId": "1ebf3012-d0db-4de2-aefd-ef30cedb0be1", "uri": "../unitgroups/1ebf3012-d0db-4de2-aefd-ef30cedb0be1.xml"}}, {"value": "20.1223282751954", "module": "A1-A3"}, {"value": "0.661854174386204", "module": "A5"}, {"value": "0", "module": "C1"}, {"value": "0.0240147864341399", "module": "C2"}, {"value": "0.0486575613850094", "module": "C3"}, {"value": "0.598207042188837", "module": "C4"}, {"value": "-14.2759146355376", "module": "D"}]}}, {"referenceToLCIAMethodDataSet": {"shortDescription": [{"value": "Global Warming Potential fossil fuels (GWP-fossil)", "lang": "en"}, {"value": "Globales Erwärmungspotenzial fossil (GWP-fossil)", "lang": "de"}], "type": "LCIA method data set", "refObjectId": "5f635281-343e-44fb-83df-1971b155e6b6", "uri": "../lciamethods/5f635281-343e-44fb-83df-1971b155e6b6.xml"}, "other": {"anies": [{"name": "referenceToUnitGroupDataSet", "value": {"shortDescription": [{"value": "kg CO_(2) eq", "lang": "en"}], "type": "unit group data set", "refObjectId": "1ebf3012-d0db-4de2-aefd-ef30cedb0be1", "uri": "../unitgroups/1ebf3012-d0db-4de2-aefd-ef30cedb0be1.xml"}}, {"value": "20.5700507850021", "module": "A1-A3"}, {"value": "0.182666256810605", "module": "A5"}, {"value": "0", "module": "C1"}, {"value": "0.0240050188705331", "module": "C2"}, {"value": "0.0288514386479616", "module": "C3"}, {"value": "0.598196690527529", "module": "C4"}, {"value": "-14.2236047305047", "module": "D"}]}}, {"referenceToLCIAMethodDataSet": {"shortDescription": [{"value": "Global Warming Potential biogenic (GWP-biogenic)", "lang": "en"}, {"value": "Globales Erwärmungspotenzial biogen (GWP-biogenic)", "lang": "de"}], "type": "LCIA method data set", "refObjectId": "2356e1ab-0185-4db5-86e5-16de51c7485c", "uri": "../lciamethods/2356e1ab-0185-4db5-86e5-16de51c7485c.xml"}, "other": {"anies": [{"name": "referenceToUnitGroupDataSet", "value": {"shortDescription": [{"value": "kg CO_(2) eq", "lang": "en"}], "type": "unit group data set", "refObjectId": "1ebf3012-d0db-4de2-aefd-ef30cedb0be1", "uri": "../unitgroups/1ebf3012-d0db-4de2-aefd-ef30cedb0be1.xml"}}, {"value": "-0.4989560488", "module": "A1-A3"}, {"value": "0.479182038133333", "module": "A5"}, {"value": "0", "module": "C1"}, {"value": "0", "module": "C2"}, {"value": "0.0197740106666667", "module": "C3"}, {"value": "0", "module": "C4"}, {"value": "0", "module": "D"}]}}, {"referenceToLCIAMethodDataSet": {"shortDescription": [{"value": "Global Warming Potential luluc (GWP-luluc)", "lang": "en"}, {"value": "Globales Erwärmungspotenzial luluc (GWP-luluc)", "lang": "de"}], "type": "LCIA method data set", "refObjectId": "4331bbdb-978a-490d-8707-eeb047f01a55", "uri": "../lciamethods/4331bbdb-978a-490d-8707-eeb047f01a55.xml"}, "other": {"anies": [{"name": "referenceToUnitGroupDataSet", "value": {"shortDescription": [{"value": "kg CO_(2) eq", "lang": "en"}], "type": "unit group data set", "refObjectId": "1ebf3012-d0db-4de2-aefd-ef30cedb0be1", "uri": "../unitgroups/1ebf3012-d0db-4de2-aefd-ef30cedb0be1.xml"}}, {"value": "0.051233538993259", "module": "A1-A3"}, {"value": "5.87944226508856E-06", "module": "A5"}, {"value": "0", "module": "C1"}, {"value": "9.76756360676343E-06", "module": "C2"}, {"value": "3.21120703811125E-05", "module": "C3"}, {"value": "1.03516613080555E-05", "module": "C4"}, {"value": "-0.0523099050328577", "module": "D"}]}}, {"referenceToLCIAMethodDataSet": {"shortDescription": [{"value": "Depletion potential of the stratospheric ozone layer (ODP)", "lang": "en"}, {"value": "Abbau Potential der stratosphärischen Ozonschicht (ODP)", "lang": "de"}], "type": "LCIA method data set", "refObjectId": "b5c629d6-def3-11e6-bf01-fe55135034f3", "uri": "../lciamethods/b5c629d6-def3-11e6-bf01-fe55135034f3.xml"}, "other": {"anies": [{"name": "referenceToUnitGroupDataSet", "value": {"shortDescription": [{"value": "kg CFC11 eq", "lang": "en"}], "type": "unit group data set", "refObjectId": "d9e957c9-7309-4474-bf3a-7777df6c4e5b", "uri": "../unitgroups/d9e957c9-7309-4474-bf3a-7777df6c4e5b.xml"}}, {"value": "2.24947728622283E-06", "module": "A1-A3"}, {"value": "3.30234472039171E-09", "module": "A5"}, {"value": "0", "module": "C1"}, {"value": "5.6304316911407E-09", "module": "C2"}, {"value": "1.77559295123872E-09", "module": "C3"}, {"value": "3.57130652728195E-09", "module": "C4"}, {"value": "-4.80414379044887E-07", "module": "D"}]}}, {"referenceToLCIAMethodDataSet": {"shortDescription": [{"value": "Acidification potential of land and water (AP)", "lang": "en"}, {"value": "Versauerungspotenzial von Boden und Wasser (AP)", "lang": "de"}], "type": "LCIA method data set", "refObjectId": "b5c611c6-def3-11e6-bf01-fe55135034f3", "uri": "../lciamethods/b5c611c6-def3-11e6-bf01-fe55135034f3.xml"}, "other": {"anies": [{"name": "referenceToUnitGroupDataSet", "value": {"shortDescription": [{"value": "mol H^(+) eq", "lang": "en"}], "type": "unit group data set", "refObjectId": "42e089ac-92bf-4bf2-8ca1-5fc40d18f2ed", "uri": "../unitgroups/42e089ac-92bf-4bf2-8ca1-5fc40d18f2ed.xml"}}, {"value": "0.130279247807614", "module": "A1-A3"}, {"value": "9.57237962856049E-05", "module": "A5"}, {"value": "0", "module": "C1"}, {"value": "0.000136120474305937", "module": "C2"}, {"value": "0.00011021740565579", "module": "C3"}, {"value": "0.000144497257715173", "module": "C4"}, {"value": "-0.0908993584092816", "module": "D"}]}}, {"referenceToLCIAMethodDataSet": {"shortDescription": [{"value": "Eutrophication potential aquatic freshwater (EP-freshwater)", "lang": "en"}, {"value": "Eutrophierungspotenzial Süßwasser (EP-freshwater)", "lang": "de"}], "type": "LCIA method data set", "refObjectId": "b53ec18f-7377-4ad3-86eb-cc3f4f276b2b", "uri": "../lciamethods/b53ec18f-7377-4ad3-86eb-cc3f4f276b2b.xml"}, "other": {"anies": [{"name": "referenceToUnitGroupDataSet", "value": {"shortDescription": [{"value": "kg P eq", "lang": "en"}], "type": "unit group data set", "refObjectId": "0429039d-a61d-4590-ba67-aa4a20a810a1", "uri": "../unitgroups/0429039d-a61d-4590-ba67-aa4a20a810a1.xml"}}, {"value": "0.000824117438216033", "module": "A1-A3"}, {"value": "1.14706993486078E-07", "module": "A5"}, {"value": "0", "module": "C1"}, {"value": "1.76560384789023E-07", "module": "C2"}, {"value": "3.74277575398878E-06", "module": "C3"}, {"value": "3.26773688061769E-07", "module": "C4"}, {"value": "-0.000535078444295913", "module": "D"}]}}, {"referenceToLCIAMethodDataSet": {"shortDescription": [{"value": "Eutrophication potential aquatic marine (EP-marine)", "lang": "en"}, {"value": "Eutrophierungspotenzial Salzwasser (EP-marine)", "lang": "de"}], "type": "LCIA method data set", "refObjectId": "b5c619fa-def3-11e6-bf01-fe55135034f3", "uri": "../lciamethods/b5c619fa-def3-11e6-bf01-fe55135034f3.xml"}, "other": {"anies": [{"name": "referenceToUnitGroupDataSet", "value": {"shortDescription": [{"value": "kg N eq", "lang": "en"}], "type": "unit group data set", "refObjectId": "d05bb823-ecdf-4686-8c40-bf1d9257859f", "uri": "../unitgroups/d05bb823-ecdf-4686-8c40-bf1d9257859f.xml"}}, {"value": "0.0213523663403172", "module": "A1-A3"}, {"value": "3.62723481276592E-05", "module": "A5"}, {"value": "0", "module": "C1"}, {"value": "4.89207091862829E-05", "module": "C2"}, {"value": "3.52817539868785E-05", "module": "C3"}, {"value": "6.05197364676717E-05", "module": "C4"}, {"value": "-0.0134977909599554", "module": "D"}]}}, {"referenceToLCIAMethodDataSet": {"shortDescription": [{"value": "Eutrophication potential terrestrial (EP-terrestrial)", "lang": "en"}, {"value": "Eutrophierungspotenzial Land (EP-terrestrial)", "lang": "de"}], "type": "LCIA method data set", "refObjectId": "b5c614d2-def3-11e6-bf01-fe55135034f3", "uri": "../lciamethods/b5c614d2-def3-11e6-bf01-fe55135034f3.xml"}, "other": {"anies": [{"name": "referenceToUnitGroupDataSet", "value": {"shortDescription": [{"value": "mol N eq", "lang": "en"}], "type": "unit group data set", "refObjectId": "71b4d617-0ec9-4d3f-b65e-e438940c2401", "uri": "../unitgroups/71b4d617-0ec9-4d3f-b65e-e438940c2401.xml"}}, {"value": "0.229024106018739", "module": "A1-A3"}, {"value": "0.00040265923426434", "module": "A5"}, {"value": "0", "module": "C1"}, {"value": "0.000538521465574799", "module": "C2"}, {"value": "0.000400697907282933", "module": "C3"}, {"value": "0.000656707281581679", "module": "C4"}, {"value": "-0.148655593754147", "module": "D"}]}}, {"referenceToLCIAMethodDataSet": {"shortDescription": [{"value": "Formation potential of tropospheric ozone photochemical oxidants (POCP)", "lang": "en"}, {"value": "Bildungspotential für troposphärisches Ozon (POCP)", "lang": "de"}], "type": "LCIA method data set", "refObjectId": "b5c610fe-def3-11e6-bf01-fe55135034f3", "uri": "../lciamethods/b5c610fe-def3-11e6-bf01-fe55135034f3.xml"}, "other": {"anies": [{"name": "referenceToUnitGroupDataSet", "value": {"shortDescription": [{"value": "kg NMVOC eq", "lang": "en"}], "type": "unit group data set", "refObjectId": "d27c25f8-fbc1-44c6-b47b-4adbae4199c6", "uri": "../unitgroups/d27c25f8-fbc1-44c6-b47b-4adbae4199c6.xml"}}, {"value": "0.067075755642477", "module": "A1-A3"}, {"value": "0.000113208813877993", "module": "A5"}, {"value": "0", "module": "C1"}, {"value": "0.000153948775680559", "module": "C2"}, {"value": "0.000106932336948255", "module": "C3"}, {"value": "0.000167116767888851", "module": "C4"}, {"value": "-0.0440359072329578", "module": "D"}]}}, {"referenceToLCIAMethodDataSet": {"shortDescription": [{"value": "Abiotic depletion potential for non fossil resources (ADPE)", "lang": "en"}, {"value": "Potenzial für den abiotischen Abbau nicht fossiler Ressourcen (ADPE)", "lang": "de"}], "type": "LCIA method data set", "refObjectId": "b2ad6494-c78d-11e6-9d9d-cec0c932ce01", "uri": "../lciamethods/b2ad6494-c78d-11e6-9d9d-cec0c932ce01.xml"}, "other": {"anies": [{"name": "referenceToUnitGroupDataSet", "value": {"shortDescription": [{"value": "kg Sb eq", "lang": "en"}], "type": "unit group data set", "refObjectId": "54ccd2d9-a32a-4fc2-923d-f2c8c93e89d4", "uri": "../unitgroups/54ccd2d9-a32a-4fc2-923d-f2c8c93e89d4.xml"}}, {"value": "0.000110961757907372", "module": "A1-A3"}, {"value": "4.88980527914278E-08", "module": "A5"}, {"value": "0", "module": "C1"}, {"value": "8.04098066511973E-08", "module": "C2"}, {"value": "5.02686004604732E-08", "module": "C3"}, {"value": "8.64251381452797E-08", "module": "C4"}, {"value": "0.000122841706073652", "module": "D"}]}}, {"referenceToLCIAMethodDataSet": {"shortDescription": [{"value": "Abiotic depletion potential for fossil resources (ADPF)", "lang": "en"}, {"value": "Potenzial für den abiotischen Abbau fossiler Brennstoffe (ADPF)", "lang": "de"}], "type": "LCIA method data set", "refObjectId": "b2ad6110-c78d-11e6-9d9d-cec0c932ce01", "uri": "../lciamethods/b2ad6110-c78d-11e6-9d9d-cec0c932ce01.xml"}, "other": {"anies": [{"name": "referenceToUnitGroupDataSet", "value": {"shortDescription": [{"value": "MJ", "lang": "en"}], "type": "unit group data set", "refObjectId": "93a60a57-a3c8-11da-a746-0800200c9a66", "uri": "../unitgroups/93a60a57-a3c8-11da-a746-0800200c9a66.xml"}}, {"value": "232.046286992027", "module": "A1-A3"}, {"value": "0.21616034553941", "module": "A5"}, {"value": "0", "module": "C1"}, {"value": "0.369501852729554", "module": "C2"}, {"value": "0.398537780909358", "module": "C3"}, {"value": "0.112327582184296", "module": "C4"}, {"value": "-129.48943201828", "module": "D"}]}}, {"referenceToLCIAMethodDataSet": {"shortDescription": [{"value": "Water use (WDP)", "lang": "en"}, {"value": "Wassernutzung (WDP)", "lang": "de"}], "type": "LCIA method data set", "refObjectId": "b2ad66ce-c78d-11e6-9d9d-cec0c932ce01", "uri": "../lciamethods/b2ad66ce-c78d-11e6-9d9d-cec0c932ce01.xml"}, "other": {"anies": [{"name": "referenceToUnitGroupDataSet", "value": {"shortDescription": [{"value": "m^(3) world eq deprived", "lang": "en"}], "type": "unit group data set", "refObjectId": "6ae2df01-888e-46c8-b17d-49fa3869b476", "uri": "../unitgroups/6ae2df01-888e-46c8-b17d-49fa3869b476.xml"}}, {"value": "4.24903691538459", "module": "A1-A3"}, {"value": "0.000956879378328103", "module": "A5"}, {"value": "0", "module": "C1"}, {"value": "0.00121293436171037", "module": "C2"}, {"value": "0.000992477248962284", "module": "C3"}, {"value": "0.00680142978787564", "module": "C4"}, {"value": "-1.90024356387504", "module": "D"}]}}, {"referenceToLCIAMethodDataSet": {"shortDescription": [{"value": "Incidence of disease due to PM emissions (PM)", "lang": "en"}, {"value": "Auftreten von Krankheiten aufgrund von Feinstaubemissionen (PM)", "lang": "de"}], "type": "LCIA method data set", "refObjectId": "b5c602c6-def3-11e6-bf01-fe55135034f3", "uri": "../lciamethods/b5c602c6-def3-11e6-bf01-fe55135034f3.xml"}, "other": {"anies": [{"name": "referenceToUnitGroupDataSet", "value": {"shortDescription": [{"value": "Disease incidence", "lang": "en"}], "type": "unit group data set", "refObjectId": "3883559b-648f-4afc-8ba2-0bd24f3affa3", "uri": "../unitgroups/3883559b-648f-4afc-8ba2-0bd24f3affa3.xml"}}, {"value": "1.51061809630316E-06", "module": "A1-A3"}, {"value": "1.64710079200339E-09", "module": "A5"}, {"value": "0", "module": "C1"}, {"value": "2.65172975496809E-09", "module": "C2"}, {"value": "1.73595684125073E-09", "module": "C3"}, {"value": "9.72167429446023E-10", "module": "C4"}, {"value": "-1.1835821453842E-06", "module": "D"}]}}, {"referenceToLCIAMethodDataSet": {"shortDescription": [{"value": "Human exposure efficiency relative to U235 (IR)", "lang": "en"}, {"value": "Wirkung durch Exposition des Menschen mit U235 (IR)", "lang": "de"}], "type": "LCIA method data set", "refObjectId": "b5c632be-def3-11e6-bf01-fe55135034f3", "uri": "../lciamethods/b5c632be-def3-11e6-bf01-fe55135034f3.xml"}, "other": {"anies": [{"name": "referenceToUnitGroupDataSet", "value": {"shortDescription": [{"value": "kBq U235 eq", "lang": "en"}], "type": "unit group data set", "refObjectId": "456b05bf-1415-44a9-9993-02452f554c09", "uri": "../unitgroups/456b05bf-1415-44a9-9993-02452f554c09.xml"}}, {"value": "0.556000455521472", "module": "A1-A3"}, {"value": "0.000924981747990009", "module": "A5"}, {"value": "0", "module": "C1"}, {"value": "0.0016042843817283", "module": "C2"}, {"value": "0.00138370762799855", "module": "C3"}, {"value": "0.00038682455028442", "module": "C4"}, {"value": "-0.149756505547783", "module": "D"}]}}, {"referenceToLCIAMethodDataSet": {"shortDescription": [{"value": "Comparative toxic unit for ecosystems (ETP-fw)", "lang": "en"}, {"value": "Toxizitätsvergleichseinheit für Ökosysteme (ETP-fw)", "lang": "de"}], "type": "LCIA method data set", "refObjectId": "ee1082d1-b0f7-43ca-a1f0-21e2a4a74511", "uri": "../lciamethods/ee1082d1-b0f7-43ca-a1f0-21e2a4a74511.xml"}, "other": {"anies": [{"name": "referenceToUnitGroupDataSet", "value": {"shortDescription": [{"value": "CTUe", "lang": "en"}], "type": "unit group data set", "refObjectId": "aa959ded-f1eb-4efb-9c5c-2d60be36b3e6", "uri": "../unitgroups/aa959ded-f1eb-4efb-9c5c-2d60be36b3e6.xml"}}, {"value": "504.285408317978", "module": "A1-A3"}, {"value": "0.205293642089182", "module": "A5"}, {"value": "0", "module": "C1"}, {"value": "0.292618165889134", "module": "C2"}, {"value": "0.234568224273195", "module": "C3"}, {"value": "1.49005798072271", "module": "C4"}, {"value": "-287.794952789192", "module": "D"}]}}, {"referenceToLCIAMethodDataSet": {"shortDescription": [{"value": "Comparative toxic unit for humans (carcinogenic) (HTP-c)", "lang": "en"}, {"value": "Toxizitätsvergleichseinheit für Menschen (krebserregend) (HTP-c)", "lang": "de"}], "type": "LCIA method data set", "refObjectId": "2299222a-bbd8-474f-9d4f-4dd1f18aea7c", "uri": "../lciamethods/2299222a-bbd8-474f-9d4f-4dd1f18aea7c.xml"}, "other": {"anies": [{"name": "referenceToUnitGroupDataSet", "value": {"shortDescription": [{"value": "CTUh", "lang": "en"}], "type": "unit group data set", "refObjectId": "d4c9523e-2d7e-49fd-8469-998f547d3a70", "uri": "../unitgroups/d4c9523e-2d7e-49fd-8469-998f547d3a70.xml"}}, {"value": "2.99527278707196E-08", "module": "A1-A3"}, {"value": "2.71030241519416E-11", "module": "A5"}, {"value": "0", "module": "C1"}, {"value": "1.16710687971936E-11", "module": "C2"}, {"value": "6.33768742905913E-12", "module": "C3"}, {"value": "1.2111527103539E-10", "module": "C4"}, {"value": "-1.58101980455306E-08", "module": "D"}]}}, {"referenceToLCIAMethodDataSet": {"shortDescription": [{"value": "Comparative toxic unit for humans (noncarcinogenic) (HTP-nc)", "lang": "en"}, {"value": "Toxizitätsvergleichseinheit für Menschen (nicht krebserregend) (HTP-nc)", "lang": "de"}], "type": "LCIA method data set", "refObjectId": "3af763a5-b7a1-48c9-9cee-1f223481fcef", "uri": "../lciamethods/3af763a5-b7a1-48c9-9cee-1f223481fcef.xml"}, "other": {"anies": [{"name": "referenceToUnitGroupDataSet", "value": {"shortDescription": [{"value": "CTUh", "lang": "en"}], "type": "unit group data set", "refObjectId": "d4c9523e-2d7e-49fd-8469-998f547d3a70", "uri": "../unitgroups/d4c9523e-2d7e-49fd-8469-998f547d3a70.xml"}}, {"value": "4.82011975191639E-07", "module": "A1-A3"}, {"value": "3.45217501076241E-10", "module": "A5"}, {"value": "0", "module": "C1"}, {"value": "3.36951891958101E-10", "module": "C2"}, {"value": "2.06197908978288E-10", "module": "C3"}, {"value": "1.04621495451051E-09", "module": "C4"}, {"value": "-2.45111772449163E-07", "module": "D"}]}}, {"referenceToLCIAMethodDataSet": {"shortDescription": [{"value": "Soil quality index (SQP)", "lang": "en"}, {"value": "Bodenqualitätsindex (SQP)", "lang": "de"}], "type": "LCIA method data set", "refObjectId": "b2ad6890-c78d-11e6-9d9d-cec0c932ce01", "uri": "../lciamethods/b2ad6890-c78d-11e6-9d9d-cec0c932ce01.xml"}, "other": {"anies": [{"name": "referenceToUnitGroupDataSet", "value": {"shortDescription": [{"value": "SQP", "lang": "en"}], "type": "unit group data set", "refObjectId": "f130951c-e67f-4f7f-8dd4-665de3974e18", "uri": "../unitgroups/f130951c-e67f-4f7f-8dd4-665de3974e18.xml"}}, {"value": "71.5811440688372", "module": "A1-A3"}, {"value": "0.180792560817456", "module": "A5"}, {"value": "0", "module": "C1"}, {"value": "0.31523333869162", "module": "C2"}, {"value": "0.0538622498211194", "module": "C3"}, {"value": "0.0376540280305944", "module": "C4"}, {"value": "-18.651666909303", "module": "D"}]}}]}, "otherAttributes": {"{http://www.indata.network/EPD/2019}epd-version": "1.2"}, "version": "1.1", "locations": "../ILCDLocations.xml"}