{"processInformation": {"dataSetInformation": {"UUID": "74c0a5ae-2c1b-412f-8760-7d43da170d49", "name": {"baseName": [{"value": "ALPHA2, ALPHA1, ALPHA2 L, ALPHA1.1, ALPHA2.1, ALPHA2.2 (Cast Iron)", "lang": "en"}, {"value": "ALPHA2, ALPHA1, ALPHA2 L, ALPHA1.1, ALPHA2.1, ALPHA2. (Cast Iron)", "lang": "de"}], "functionalUnitFlowProperties": [{"lang": "en"}]}, "classificationInformation": {"classification": [{"class": [{"value": "Gebäudetechnik", "level": 0, "classId": "8"}, {"value": "Heizung", "level": 1, "classId": "8.1"}, {"value": "Wärmeverteilung und Abgabe", "level": 2, "classId": "8.1.02"}], "name": "OEKOBAU.DAT"}, {"class": [{"value": "03 Building services engineering", "level": 0}, {"value": "Sanitary facilitys", "level": 1}, {"value": "Pumps for liquids and liquids with solids", "level": 2}], "name": "IBUCategories"}]}, "generalComment": [{"value": "This EPD includes the cast iron ALPHA pumps. They are produced in different models and each new models adds a variant expressed with an additional letter. This EPD represents a weighted average product that includes the data for the following models:\n- ALPHA2 model B-E, and the modules that follow\n- ALPHA1 Model B, and the modules that follow\n- ALPHA2 L Model C, and the modules that follow\n- ALPHA1.1 Model B, and the modules that follow\n- ALPHA2.1 model B-E, and the modules that follow\n\nThe size of the pump housing distinguishes the different pumps. The production process and production location is the same for all pump modules.", "lang": "en"}, {"value": "Diese EPD umfasst die ALPHA-Pumpen aus Gusseisen. Sie werden in verschiedenen Modellen hergestellt und jedes neue Modell fügt eine Variante hinzu, die mit einem zusätzlichen Buchstaben ausgedrückt wird. Diese EPD stellt ein gewichtetes Durchschnittsprodukt dar, das die Daten für die folgenden Modelle enthält: - ALPHA2 Modell B-E, und die nachfolgenden Module - ALPHA1 Modell B, und die nachfolgenden Module - ALPHA2 L Modell C, und die nachfolgenden Module - ALPHA1.1 Modell B, und die nachfolgenden Module - ALPHA2.1 Modell B-E, und die nachfolgenden Module Die Größe des Pumpengehäuses unterscheidet die verschiedenen Pumpen. Der Produktionsprozess und der Produktionsstandort sind für alle Pumpenmodule gleich.", "lang": "de"}]}, "quantitativeReference": {"referenceToReferenceFlow": [0]}, "time": {"referenceYear": 2024, "dataSetValidUntil": 2029, "other": {"anies": [{"name": "publicationDateOfEPD", "value": 1717545600000}]}}, "geography": {"locationOfOperationSupplyOrProduction": {"location": "RER"}}, "technology": {"technologyDescriptionAndIncludedProcesses": [{"value": "The components of the cast iron pumps are produced on three different production locations. From the production locations the components are transported for final assembly. \nTechnical data: \nThe performance data of the product according to the harmonised norms, based on the harmonisation provisions above apply. The relevant technical specifications according to the PCR Part B are given in the table below. Characteristics that are the same for all three product groups are only given once. Others are given individually for all three groups. \nDeclared unit: \nThe declared unit is 1 piece of product, including packaging.", "lang": "en"}, {"value": "Die Komponenten der Gusspumpen werden an drei verschiedenen Produktionsstandorten hergestellt. Von den Produktionsstandorten werden die Komponenten zur Endmontage transportiert. \nTechnische Daten: \nEs gelten die Leistungsdaten des Produkts gemäß den harmonisierten Normen, die auf den oben genannten Harmonisierungsbestimmungen basieren. Die relevanten technischen Spezifikationen gemäß der PCR Teil B sind in der nachstehenden Tabelle aufgeführt. Merkmale, die für alle drei Produktgruppen gleich sind, werden nur einmal angegeben. Andere werden einzeln für alle drei Gruppen angegeben. \nDeklarierte Einheit: \nDie deklarierte Einheit ist 1 Stück des Produkts, einschließlich Verpackung.", "lang": "de"}], "technologicalApplicability": [{"value": "Grundfos ALPHA high-efficiency circulator pumps with cast-iron pump housing are designed for circulating liquids in all kinds of HVAC systems.", "lang": "en"}, {"value": "Die hocheffizienten Grundfos ALPHA Umwälzpumpen mit gusseisernem Pumpengehäuse sind für die Umwälzung von Flüssigkeiten in allen Arten von HLK-Anlagen konzipiert.", "lang": "de"}]}}, "modellingAndValidation": {"LCIMethodAndAllocation": {"typeOfDataSet": "EPD", "referenceToLCAMethodDetails": [{"shortDescription": [{"value": "Pumps for liquids and liquids with solids.pdf", "lang": "en"}], "type": "source data set", "refObjectId": "afc60393-c480-4114-a789-f706ca12c61c"}], "other": {"anies": [{"name": "subType", "value": "average dataset"}]}}, "dataSourcesTreatmentAndRepresentativeness": {"referenceToDataSource": [{"shortDescription": [{"value": "GaBi Database (all versions)", "lang": "en"}], "type": "source data set", "refObjectId": "28d74cc0-db8b-4d7e-bc44-5f6d56ce0c4a"}, {"shortDescription": [{"value": "GaBi Database Edition 2022, CUP 2022.02", "lang": "en"}], "type": "source data set", "refObjectId": "94f442cb-662e-43ea-a792-4b0a35132e93"}], "useAdviceForDataSet": [{"value": "Scope: \nThe declared product is 1 piece of ALPHA Cast Iron pump. The product is assembled in Bjerringbro, Denmark, and the life cycle assessment is based on data collected at the production site and from supplier up- and downstream of the supply chain. The declaration is for the variations 15-130, 25-130, 25-180 and 32-180, and 15-130, 25-130, 25-180 and GGES3 respectively. \nSystem boundary: \nThis LCA is a Cradle-to-Grave study. All major steps from the extraction of natural resources to the final disposal of the product are included in the scope of the analysis, following the modular approach of EN15804+A2:2019.\nBy decision no. 20170712-n of the SVR, the modules B3, B4 and B5 are by default declared as \"MNR\" (module not relevant).\n\nModules A1-A3 refer to the product stage and includes raw materials extraction and processing, transportation and distribution, and the manufacturing process. The product stage is included in this study, and according to EN 15804:2019 + A2 the system boundary with nature is set to include those processes that provide the material and energy inputs into the system and the following manufacturing, transport up to the factory gate as well as the processing of any waste arising from those processes. \nWastes and losses are included in the modules where they occur according to the polluter pays principle and the modular approach of EN 15804:2019+A2.\n\nModule A4 regards the transportation to the construction place as well as the transport from the production site to the regional distribution centre, and finally to the point of sale.\n\nModule A5 refers to the construction and installation process of the pumps, including the transportation of packaging waste to the treatment site and the waste treatment of packaging. \nThe use of energy during application (i.e. an electric hand drill) is negligible for the selected functional unit and is therefore not included in the scope of this study. The auxiliary materials are considered capital goods. There are no direct emission considered during the application process. \n\nModules B1-B7 refer to the use stage. In this study, all use stage modules are assessed, though B1, B2 and B7 are assessed to be zero. By decision no. 20170712-n of the SVR, the modules B3, B4 and B5 are by default declared as \"MNR\" (module not relevant). The modules include the provision and transport of all materials, products and related energy and water use, as well as waste processing up to the end-of-waste state or disposal of final residues during the use stage. They also include all impacts and aspects related to the losses during the use stage (i.e. production, transport, and waste processing and disposal of the lost products and materials).\n\nModule B6 contributions to operational energy use during the use stage comes from the electricity consumption of the product. The annual electricity consumption is calculated by multiplying the average power input, which is based on a defined load profile, with the annual running hours.\n\nModules C1-C4 refers to the End-of-life stage. A product reaches the end-of-life of its service life when it no longer provides any functionality. This life cycle stage includes all activities from the end-of-life of the pump, until all materials and components are processed, reused, recycled or disposed of. In accordance with EN15804+A2 and the PCR Part A C1-C4 are included. \n\nModule D refers to the burdens and benefits beyond the system boundaries. According to EN15804:A2+2019 module D includes the reuse, recovery and/or recycling potentials, expressed in net impacts and benefits. \nContributions to module D comes from waste incineration processes in A5 and C4 as well as\nmaterial recycling in C3. The specific fractions and net flows are shown in the scenarios section.", "lang": "en"}, {"value": "Gültigkeitsbereich: \nDas angegebene Produkt ist 1 Stück ALPHA Gusseisenpumpe. Das Produkt wird in Bjerringbro, Dänemark, zusammengebaut. Die Ökobilanz basiert auf Daten, die am Produktionsstandort und bei vor- und nachgelagerten Lieferanten der Lieferkette erhoben wurden. Die Erklärung bezieht sich auf die Varianten 15-130, 25-130, 25-180 und 32-180 bzw. 15-130, 25-130, 25-180 und GGES3. \nSystemgrenze: \nDiese LCA ist eine Cradle-to-Grave-Studie. Alle wichtigen Schritte von der Gewinnung natürlicher Ressourcen bis zur endgültigen Entsorgung des Produkts werden in den Umfang der Analyse einbezogen, wobei der modulare Ansatz der EN15804+A2:2019 verfolgt wird. Durch den Beschluss Nr. 20170712-n des SVR werden die Module B3, B4 und B5 standardmäßig als \"MNR\" (Modul nicht relevant) deklariert. Die Module A1-A3 beziehen sich auf die Produktphase und umfassen die Rohstoffgewinnung und -verarbeitung, den Transport und Vertrieb sowie den Herstellungsprozess. Die Produktphase ist in dieser Studie enthalten, und gemäß EN 15804:2019 + A2 wird die Systemgrenze mit der Natur so festgelegt, dass sie die Prozesse umfasst, die die Material- und Energiezufuhr in das System und die anschließende Herstellung, den Transport bis zum Werkstor sowie die Verarbeitung von Abfällen, die bei diesen Prozessen anfallen. \nAbfälle und Verluste werden gemäß dem Verursacherprinzip und dem modularen Ansatz der EN 15804:2019+A2 in die Module aufgenommen, in denen sie anfallen. Modul A4 betrifft den Transport zum Bauplatz sowie den Transport vom Produktionsstandort zum regionalen Vertriebszentrum und schließlich zum Verkaufsort. Modul A5 bezieht sich auf den Bau- und Installationsprozess der Pumpen, einschließlich des Transports von Verpackungsabfällen zum Aufbereitungsort und der Abfallbehandlung von Verpackungen. \nDer Energieverbrauch während der Anwendung (z.B. eine elektrische Handbohrmaschine) ist für die gewählte Funktionseinheit vernachlässigbar und wird daher nicht in den Umfang dieser Studie einbezogen. Die Hilfsstoffe werden als Investitionsgüter betrachtet. Es werden keine direkten Emissionen während des Anwendungsprozesses berücksichtigt. \n\nDie Module B1-B7 beziehen sich auf die Nutzungsphase. In dieser Studie werden alle Module der Nutzungsphase bewertet, wobei B1, B2 und B7 mit Null bewertet werden. Durch den Beschluss Nr. 20170712-n des SVR werden die Module B3, B4 und B5 standardmäßig als \"MNR\" (Modul nicht relevant) deklariert. Die Module umfassen die Bereitstellung und den Transport aller Materialien, Produkte und den damit verbundenen Energie- und Wasserverbrauch sowie die Abfallverarbeitung bis zum End-of-Waste-Zustand bzw. die Entsorgung von Endresten während der Nutzungsphase. Sie umfassen auch alle Auswirkungen und Aspekte im Zusammenhang mit den Verlusten während der Nutzungsphase (d.h. Produktion, Transport, Abfallverarbeitung und Entsorgung der verlorenen Produkte und Materialien). Modul B6, das zum betrieblichen Energieverbrauch während der Nutzungsphase beiträgt, stammt aus dem Stromverbrauch des Produkts. Der jährliche Stromverbrauch wird berechnet, indem die durchschnittliche Leistungsaufnahme, die auf einem definierten Lastprofil basiert, mit den jährlichen Betriebsstunden multipliziert wird. Die Module C1-C4 beziehen sich auf die End-of-Life-Phase. Ein Produkt erreicht das Ende seiner Lebensdauer, wenn es keine Funktionalität mehr bietet. Diese Lebenszyklusphase umfasst alle Aktivitäten ab dem Ende der Lebensdauer der Pumpe, bis alle Materialien und Komponenten verarbeitet, wiederverwendet, recycelt oder entsorgt sind. In Übereinstimmung mit EN15804+A2 und der PCR Teil A C1-C4 sind enthalten. \n\nModul D bezieht sich auf die Belastungen und den Nutzen über die Systemgrenzen hinaus. Gemäß EN15804:A2+2019 umfasst Modul D die Wiederverwendungs-, Verwertungs- und/oder Recyclingpotenziale, ausgedrückt in Nettoauswirkungen und Nutzen. \nDie Beiträge zu Modul D stammen aus den Abfallverbrennungsprozessen in A5 und C4 sowie aus dem Materialrecycling in C3. Die spezifischen Fraktionen und Nettoströme sind im Abschnitt Szenarien aufgeführt.", "lang": "de"}], "other": {"anies": [{"name": "referenceToOriginalEPD", "value": {"shortDescription": {"value": "ALPHA2, ALPHA1, ALPHA2 L, ALPHA1.1, ALPHA2.1, ALPHA2.2 (Cast Iron).pdf", "defaultValue": "ALPHA2, ALPHA1, ALPHA2 L, ALPHA1.1, ALPHA2.1, ALPHA2.2 (Cast Iron).pdf", "lstrings": [{"lang": "en", "value": "ALPHA2, ALPHA1, ALPHA2 L, ALPHA1.1, ALPHA2.1, ALPHA2.2 (Cast Iron).pdf"}]}, "type": "source data set", "uuid": {"uuid": "2f5c6220-5585-4d69-be42-6f77704812c1"}, "refObjectId": "2f5c6220-5585-4d69-be42-6f77704812c1", "resourceURLs": ["https://oekobaudat.de/OEKOBAU.DAT/resource/sources/2f5c6220-5585-4d69-be42-6f77704812c1/ALPHA2_ALPHA1_ALPHA2_L_ALPHA1.1_ALPHA2.1_ALPHA2.2_Cast_Iron__20451.pdf?version=00.02.000"]}}]}}, "validation": {"review": [{"referenceToNameOfReviewerAndInstitution": [{"shortDescription": [{"value": "Institut Bauen und Umwelt e. V.", "lang": "en"}], "type": "contact data set", "refObjectId": "d111dbec-b024-4be5-86c5-752d6eb2cf95", "uri": "../contacts/d111dbec-b024-4be5-86c5-752d6eb2cf95.xml"}], "type": "Accredited third party review"}]}, "complianceDeclarations": {"compliance": [{"referenceToComplianceSystem": {"shortDescription": [{"value": "DIN EN 15804+A2", "lang": "en"}], "type": "source data set", "refObjectId": "c0016b33-8cf7-415c-ac6e-deba0d21440d", "uri": "../sources/c0016b33-8cf7-415c-ac6e-deba0d21440d.xml"}}, {"referenceToComplianceSystem": {"shortDescription": [{"value": "ISO 14025", "lang": "en"}], "type": "source data set", "refObjectId": "4f2eb655-6e44-4874-a95a-e28f5442cd4d", "uri": "../sources/4f2eb655-6e44-4874-a95a-e28f5442cd4d.xml"}}]}}, "administrativeInformation": {"commissionerAndGoal": {"referenceToCommissioner": [{"shortDescription": [{"value": "Grundfos Holding A/S", "lang": "en"}], "type": "contact data set", "refObjectId": "de0c5e18-bdc1-43d3-bfd4-abb2d5105bed", "uri": "../contacts/de0c5e18-bdc1-43d3-bfd4-abb2d5105bed.xml"}]}, "dataGenerator": {"referenceToPersonOrEntityGeneratingTheDataSet": [{"shortDescription": [{"value": "Ecomatters BV", "lang": "en"}], "type": "contact data set", "refObjectId": "1181faf1-76bc-4b08-adec-ffe410b38b89", "uri": "../contacts/1181faf1-76bc-4b08-adec-ffe410b38b89.xml"}]}, "dataEntryBy": {"timeStamp": 1717545600000, "referenceToDataSetFormat": [{"shortDescription": [{"value": "ILCD Format", "lang": "en"}], "type": "source data set", "refObjectId": "a97a0155-0234-4b87-b4ce-a45da52f2a40", "uri": "../sources/a97a0155-0234-4b87-b4ce-a45da52f2a40.xml"}, {"shortDescription": [{"value": "EPD-Datenformaterweiterungen v1.2", "lang": "de"}, {"value": "EPD Data Format Extensions v1.2", "lang": "en"}], "type": "source data set", "refObjectId": "a29449fd-aa2f-4de8-b5d7-4b06b43c6fde", "uri": "../sources/a29449fd-aa2f-4de8-b5d7-4b06b43c6fde.xml"}]}, "publicationAndOwnership": {"dataSetVersion": "00.02.000", "referenceToRegistrationAuthority": {"shortDescription": [{"value": "Institut Bauen und Umwelt e. V.", "lang": "en"}], "type": "contact data set", "refObjectId": "d111dbec-b024-4be5-86c5-752d6eb2cf95", "uri": "../contacts/d111dbec-b024-4be5-86c5-752d6eb2cf95.xml"}, "registrationNumber": "EPD-GRU-20240021-CCD2-EN", "referenceToOwnershipOfDataSet": {"shortDescription": [{"value": "Grundfos Holding A/S", "lang": "en"}], "type": "contact data set", "refObjectId": "de0c5e18-bdc1-43d3-bfd4-abb2d5105bed", "uri": "../contacts/de0c5e18-bdc1-43d3-bfd4-abb2d5105bed.xml"}, "copyright": true, "licenseType": "Free of charge for all users and uses", "accessRestrictions": [{"value": "None", "lang": "en"}], "other": {"anies": [{"name": "referenceToPublisher", "value": {"shortDescription": [{"value": "Institut Bauen und Umwelt e. V.", "lang": "en"}], "type": "contact data set", "refObjectId": "d111dbec-b024-4be5-86c5-752d6eb2cf95", "uri": "../contacts/d111dbec-b024-4be5-86c5-752d6eb2cf95.xml"}}]}}}, "exchanges": {"exchange": [{"dataSetInternalID": 0, "referenceToFlowDataSet": {"shortDescription": [{"value": "Alpha 1/2 pump - Cast Iron (Alpha 2/3 pump - Cast Iron)", "lang": "en"}], "type": "flow data set", "refObjectId": "62cc8a55-d800-3c0e-c68f-7eefd8ff251e", "uri": "../flows/62cc8a55-d800-3c0e-c68f-7eefd8ff251e.xml"}, "meanAmount": 1.0, "referencesToDataSource": {}, "referenceFlow": true, "resolvedFlowVersion": "00.02.000", "resultingflowAmount": 1.0, "flowProperties": [{"name": [{"lang": "de", "value": "Anzahl"}, {"lang": "en", "value": "Number of pieces"}], "uuid": "01846770-4cfe-4a25-8ad9-919d8d378345", "referenceFlowProperty": true, "meanValue": 1.0, "referenceUnit": "pcs.", "unitGroupUUID": "934110e3-baf4-49e9-992c-3d8109a6aafb"}], "materialProperties": [{"name": "mass reference", "value": "2.21", "unit": "kg/m^3", "unitDescription": "Kilogram per cubic meter "}, {"name": "conversion factor [mass/declared unit]", "value": "2.21", "unit": "-", "unitDescription": "Without unit"}], "typeOfFlow": "Product flow", "classification": {"classHierarchy": "Gebäudetechnik / Heizung / Wärmeverteilung und Abgabe", "name": "OEKOBAU.DAT"}}, {"dataSetInternalID": 1, "referenceToFlowDataSet": {"shortDescription": [{"value": "Renewable primary energy as energy carrier (PERE)", "lang": "en"}, {"value": "Erneuerbare Primärenergie als Energieträger (PERE)", "lang": "de"}], "type": "flow data set", "refObjectId": "20f32be5-0398-4288-9b6d-accddd195317", "uri": "../flows/20f32be5-0398-4288-9b6d-accddd195317.xml"}, "exchange direction": "INPUT", "other": {"anies": [{"name": "referenceToUnitGroupDataSet", "value": {"shortDescription": [{"value": "MJ", "lang": "en"}], "type": "unit group data set", "refObjectId": "93a60a57-a3c8-11da-a746-0800200c9a66", "uri": "../unitgroups/93a60a57-a3c8-11da-a746-0800200c9a66.xml"}}, {"value": "49.4939354763971", "module": "A1-A3"}, {"value": "0.28334395000685", "module": "A4"}, {"value": "0.0157825284223054", "module": "A5"}, {"value": "0", "module": "B1"}, {"value": "0", "module": "B2"}, {"module": "B3"}, {"module": "B4"}, {"module": "B5"}, {"value": "177.75076836035", "module": "B6"}, {"value": "0", "module": "B7"}, {"value": "0", "module": "C1"}, {"value": "0.0809648837229049", "module": "C2"}, {"value": "0.2339510453903", "module": "C3"}, {"value": "0.00373553631517978", "module": "C4"}, {"value": "-3.09735072190455", "module": "D"}]}, "resolvedFlowVersion": "38.00.000", "flowProperties": [], "typeOfFlow": "Other flow", "classification": {"classHierarchy": "Quantities", "name": "GaBiCategories"}}, {"dataSetInternalID": 2, "referenceToFlowDataSet": {"shortDescription": [{"value": "Renewable primary energy resources as material utilization (PERM)", "lang": "en"}, {"value": "Erneuerbare Primärenergie zur stofflichen Nutzung (PERM)", "lang": "de"}], "type": "flow data set", "refObjectId": "fb3ec0de-548d-4508-aea5-00b73bf6f702", "uri": "../flows/fb3ec0de-548d-4508-aea5-00b73bf6f702.xml"}, "exchange direction": "INPUT", "other": {"anies": [{"name": "referenceToUnitGroupDataSet", "value": {"shortDescription": [{"value": "MJ", "lang": "en"}], "type": "unit group data set", "refObjectId": "93a60a57-a3c8-11da-a746-0800200c9a66", "uri": "../unitgroups/93a60a57-a3c8-11da-a746-0800200c9a66.xml"}}, {"value": "2.88223405224861E-06", "module": "A1-A3"}, {"value": "3.7253582291923E-12", "module": "A4"}, {"value": "1.88722089753774E-09", "module": "A5"}, {"value": "0", "module": "B1"}, {"value": "0", "module": "B2"}, {"module": "B3"}, {"module": "B4"}, {"module": "B5"}, {"value": "4.85882772930379E-08", "module": "B6"}, {"value": "0", "module": "B7"}, {"value": "0", "module": "C1"}, {"value": "1.0645125680129E-12", "module": "C2"}, {"value": "3.79399874205705E-08", "module": "C3"}, {"value": "1.5975435656264E-09", "module": "C4"}, {"value": "-1.10108131895202E-07", "module": "D"}]}, "resolvedFlowVersion": "38.00.000", "flowProperties": [], "typeOfFlow": "Other flow", "classification": {"classHierarchy": "Quantities", "name": "GaBiCategories"}}, {"dataSetInternalID": 3, "referenceToFlowDataSet": {"shortDescription": [{"value": "Total use of renewable primary energy resources (PERT)", "lang": "en"}, {"value": "Total erneuerbare Primärenergie (PERT)", "lang": "de"}], "type": "flow data set", "refObjectId": "53f97275-fa8a-4cdd-9024-65936002acd0", "uri": "../flows/53f97275-fa8a-4cdd-9024-65936002acd0.xml"}, "exchange direction": "INPUT", "other": {"anies": [{"name": "referenceToUnitGroupDataSet", "value": {"shortDescription": [{"value": "MJ", "lang": "en"}], "type": "unit group data set", "refObjectId": "93a60a57-a3c8-11da-a746-0800200c9a66", "uri": "../unitgroups/93a60a57-a3c8-11da-a746-0800200c9a66.xml"}}, {"value": "49.4939383586311", "module": "A1-A3"}, {"value": "0.283343950010575", "module": "A4"}, {"value": "0.0157825303095263", "module": "A5"}, {"value": "0", "module": "B1"}, {"value": "0", "module": "B2"}, {"module": "B3"}, {"module": "B4"}, {"module": "B5"}, {"value": "177.750768408938", "module": "B6"}, {"value": "0", "module": "B7"}, {"value": "0", "module": "C1"}, {"value": "0.0809648837239694", "module": "C2"}, {"value": "0.233951083330288", "module": "C3"}, {"value": "0.00373553791272334", "module": "C4"}, {"value": "-3.09735083201269", "module": "D"}]}, "resolvedFlowVersion": "38.00.000", "flowProperties": [], "typeOfFlow": "Other flow", "classification": {"classHierarchy": "Quantities / Environmental quantities / EPD EN 15804 / LCI indicators", "name": "GaBiCategories"}}, {"dataSetInternalID": 4, "referenceToFlowDataSet": {"shortDescription": [{"value": "Non renewable primary energy as energy carrier (PENRE)", "lang": "en"}, {"value": "Nicht-erneuerbare Primärenergie als Energieträger (PENRE)", "lang": "de"}], "type": "flow data set", "refObjectId": "ac857178-2b45-46ec-892a-a9a4332f0372", "uri": "../flows/ac857178-2b45-46ec-892a-a9a4332f0372.xml"}, "exchange direction": "INPUT", "other": {"anies": [{"name": "referenceToUnitGroupDataSet", "value": {"shortDescription": [{"value": "MJ", "lang": "en"}], "type": "unit group data set", "refObjectId": "93a60a57-a3c8-11da-a746-0800200c9a66", "uri": "../unitgroups/93a60a57-a3c8-11da-a746-0800200c9a66.xml"}}, {"value": "181.467509628237", "module": "A1-A3"}, {"value": "3.90801632734019", "module": "A4"}, {"value": "0.277411793705306", "module": "A5"}, {"value": "0", "module": "B1"}, {"value": "0", "module": "B2"}, {"module": "B3"}, {"module": "B4"}, {"module": "B5"}, {"value": "296.984520500996", "module": "B6"}, {"value": "0", "module": "B7"}, {"value": "0", "module": "C1"}, {"value": "1.11670670054068", "module": "C2"}, {"value": "2.28808441428478", "module": "C3"}, {"value": "0.108187382947475", "module": "C4"}, {"value": "-20.7096421884129", "module": "D"}]}, "resolvedFlowVersion": "38.00.000", "flowProperties": [], "typeOfFlow": "Other flow", "classification": {"classHierarchy": "Quantities", "name": "GaBiCategories"}}, {"dataSetInternalID": 5, "referenceToFlowDataSet": {"shortDescription": [{"value": "Non renewable primary energy as material utilization (PENRM)", "lang": "en"}, {"value": "Nicht-erneuerbare Primärenergie zur stofflichen Nutzung (PENRM)", "lang": "de"}], "type": "flow data set", "refObjectId": "1421caa0-679d-4bf4-b282-0eb850ccae27", "uri": "../flows/1421caa0-679d-4bf4-b282-0eb850ccae27.xml"}, "exchange direction": "INPUT", "other": {"anies": [{"name": "referenceToUnitGroupDataSet", "value": {"shortDescription": [{"value": "MJ", "lang": "en"}], "type": "unit group data set", "refObjectId": "93a60a57-a3c8-11da-a746-0800200c9a66", "uri": "../unitgroups/93a60a57-a3c8-11da-a746-0800200c9a66.xml"}}, {"value": "0.00175061839313299", "module": "A1-A3"}, {"value": "4.63947892100233E-08", "module": "A4"}, {"value": "2.08457538451136E-09", "module": "A5"}, {"value": "0", "module": "B1"}, {"value": "0", "module": "B2"}, {"module": "B3"}, {"module": "B4"}, {"module": "B5"}, {"value": "7.17258140555668E-07", "module": "B6"}, {"value": "0", "module": "B7"}, {"value": "0", "module": "C1"}, {"value": "1.32572045870307E-08", "module": "C2"}, {"value": "0", "module": "C3"}, {"value": "0", "module": "C4"}, {"value": "-2.14014445843613E-08", "module": "D"}]}, "resolvedFlowVersion": "38.00.000", "flowProperties": [], "typeOfFlow": "Other flow", "classification": {"classHierarchy": "Quantities", "name": "GaBiCategories"}}, {"dataSetInternalID": 6, "referenceToFlowDataSet": {"shortDescription": [{"value": "Total use of non renewable primary energy resources (PENRT)", "lang": "en"}, {"value": "Total nicht erneuerbare Primärenergie (PENRT)", "lang": "de"}], "type": "flow data set", "refObjectId": "06159210-646b-4c8d-8583-da9b3b95a6c1", "uri": "../flows/06159210-646b-4c8d-8583-da9b3b95a6c1.xml"}, "exchange direction": "INPUT", "other": {"anies": [{"name": "referenceToUnitGroupDataSet", "value": {"shortDescription": [{"value": "MJ", "lang": "en"}], "type": "unit group data set", "refObjectId": "93a60a57-a3c8-11da-a746-0800200c9a66", "uri": "../unitgroups/93a60a57-a3c8-11da-a746-0800200c9a66.xml"}}, {"value": "181.499493788797", "module": "A1-A3"}, {"value": "3.90817776278178", "module": "A4"}, {"value": "0.277448595002604", "module": "A5"}, {"value": "0", "module": "B1"}, {"value": "0", "module": "B2"}, {"module": "B3"}, {"module": "B4"}, {"module": "B5"}, {"value": "297.009807087201", "module": "B6"}, {"value": "0", "module": "B7"}, {"value": "0", "module": "C1"}, {"value": "1.11675283034778", "module": "C2"}, {"value": "2.28944000050516", "module": "C3"}, {"value": "0.108211794315046", "module": "C4"}, {"value": "-20.7106193700772", "module": "D"}]}, "resolvedFlowVersion": "38.00.000", "flowProperties": [], "typeOfFlow": "Other flow", "classification": {"classHierarchy": "Quantities / Environmental quantities / EPD EN 15804 / LCI indicators", "name": "GaBiCategories"}}, {"dataSetInternalID": 7, "referenceToFlowDataSet": {"shortDescription": [{"value": "Use of secondary material (SM)", "lang": "en"}, {"value": "Einsatz von Sekundärstoffen (SM)", "lang": "de"}], "type": "flow data set", "refObjectId": "c6a1f35f-2d09-4f54-8dfb-97e502e1ce92", "uri": "../flows/c6a1f35f-2d09-4f54-8dfb-97e502e1ce92.xml"}, "exchange direction": "INPUT", "other": {"anies": [{"name": "referenceToUnitGroupDataSet", "value": {"shortDescription": [{"value": "kg", "lang": "en"}], "type": "unit group data set", "refObjectId": "ad38d542-3fe9-439d-9b95-2f5f7752acaf", "uri": "../unitgroups/ad38d542-3fe9-439d-9b95-2f5f7752acaf.xml"}}, {"value": "1.18763634", "module": "A1-A3"}, {"value": "0", "module": "A4"}, {"value": "0", "module": "A5"}, {"value": "0", "module": "B1"}, {"value": "0", "module": "B2"}, {"module": "B3"}, {"module": "B4"}, {"module": "B5"}, {"value": "0", "module": "B6"}, {"value": "0", "module": "B7"}, {"value": "0", "module": "C1"}, {"value": "0", "module": "C2"}, {"value": "0", "module": "C3"}, {"value": "0", "module": "C4"}, {"value": "0", "module": "D"}]}, "resolvedFlowVersion": "38.00.000", "flowProperties": [], "typeOfFlow": "Other flow", "classification": {"classHierarchy": "Quantities / Environmental quantities / EPD EN 15804 / LCI indicators", "name": "GaBiCategories"}}, {"dataSetInternalID": 8, "referenceToFlowDataSet": {"shortDescription": [{"value": "Use of renewable secondary fuels (RSF)", "lang": "en"}, {"value": "Erneuerbare Sekundärbrennstoffe (RSF)", "lang": "de"}], "type": "flow data set", "refObjectId": "64333088-a55f-4aa2-9a31-c10b07816787", "uri": "../flows/64333088-a55f-4aa2-9a31-c10b07816787.xml"}, "exchange direction": "INPUT", "other": {"anies": [{"name": "referenceToUnitGroupDataSet", "value": {"shortDescription": [{"value": "MJ", "lang": "en"}], "type": "unit group data set", "refObjectId": "93a60a57-a3c8-11da-a746-0800200c9a66", "uri": "../unitgroups/93a60a57-a3c8-11da-a746-0800200c9a66.xml"}}, {"value": "0", "module": "A1-A3"}, {"value": "0", "module": "A4"}, {"value": "0", "module": "A5"}, {"value": "0", "module": "B1"}, {"value": "0", "module": "B2"}, {"module": "B3"}, {"module": "B4"}, {"module": "B5"}, {"value": "0", "module": "B6"}, {"value": "0", "module": "B7"}, {"value": "0", "module": "C1"}, {"value": "0", "module": "C2"}, {"value": "0", "module": "C3"}, {"value": "0", "module": "C4"}, {"value": "0", "module": "D"}]}, "resolvedFlowVersion": "38.00.000", "flowProperties": [], "typeOfFlow": "Other flow", "classification": {"classHierarchy": "Quantities / Environmental quantities / EPD EN 15804 / LCI indicators", "name": "GaBiCategories"}}, {"dataSetInternalID": 9, "referenceToFlowDataSet": {"shortDescription": [{"value": "Use of non renewable secondary fuels (NRSF)", "lang": "en"}, {"value": "Nicht erneuerbare Sekundärbrennstoffe (NRSF)", "lang": "de"}], "type": "flow data set", "refObjectId": "89def144-d39a-4287-b86f-efde453ddcb2", "uri": "../flows/89def144-d39a-4287-b86f-efde453ddcb2.xml"}, "exchange direction": "INPUT", "other": {"anies": [{"name": "referenceToUnitGroupDataSet", "value": {"shortDescription": [{"value": "MJ", "lang": "en"}], "type": "unit group data set", "refObjectId": "93a60a57-a3c8-11da-a746-0800200c9a66", "uri": "../unitgroups/93a60a57-a3c8-11da-a746-0800200c9a66.xml"}}, {"value": "0", "module": "A1-A3"}, {"value": "0", "module": "A4"}, {"value": "0", "module": "A5"}, {"value": "0", "module": "B1"}, {"value": "0", "module": "B2"}, {"module": "B3"}, {"module": "B4"}, {"module": "B5"}, {"value": "0", "module": "B6"}, {"value": "0", "module": "B7"}, {"value": "0", "module": "C1"}, {"value": "0", "module": "C2"}, {"value": "0", "module": "C3"}, {"value": "0", "module": "C4"}, {"value": "0", "module": "D"}]}, "resolvedFlowVersion": "38.00.000", "flowProperties": [], "typeOfFlow": "Other flow", "classification": {"classHierarchy": "Quantities / Environmental quantities / EPD EN 15804 / LCI indicators", "name": "GaBiCategories"}}, {"dataSetInternalID": 10, "referenceToFlowDataSet": {"shortDescription": [{"value": "Use of net fresh water (FW)", "lang": "en"}, {"value": "Einsatz von Süßwasserressourcen (FW)", "lang": "de"}], "type": "flow data set", "refObjectId": "3cf952c8-f3a4-461d-8c96-96456ca62246", "uri": "../flows/3cf952c8-f3a4-461d-8c96-96456ca62246.xml"}, "exchange direction": "INPUT", "other": {"anies": [{"name": "referenceToUnitGroupDataSet", "value": {"shortDescription": [{"value": "m^3", "lang": "en"}], "type": "unit group data set", "refObjectId": "cd950537-0a98-4044-9ba7-9f9a68d0a504", "uri": "../unitgroups/cd950537-0a98-4044-9ba7-9f9a68d0a504.xml"}}, {"value": "-0.707034725725673", "module": "A1-A3"}, {"value": "0.000310337991318892", "module": "A4"}, {"value": "0.000360915030926966", "module": "A5"}, {"value": "0", "module": "B1"}, {"value": "0", "module": "B2"}, {"module": "B3"}, {"module": "B4"}, {"module": "B5"}, {"value": "0.142942200734922", "module": "B6"}, {"value": "0", "module": "B7"}, {"value": "0", "module": "C1"}, {"value": "8.86783691034388E-05", "module": "C2"}, {"value": "0.0012401986308076", "module": "C3"}, {"value": "0.000753505987883811", "module": "C4"}, {"value": "-0.00364185947707352", "module": "D"}]}, "resolvedFlowVersion": "38.00.000", "flowProperties": [], "typeOfFlow": "Other flow", "classification": {"classHierarchy": "Quantities / Environmental quantities / EPD EN 15804 / LCI indicators", "name": "GaBiCategories"}}, {"dataSetInternalID": 11, "referenceToFlowDataSet": {"shortDescription": [{"value": "Hazardous waste disposed (HWD)", "lang": "en"}, {"value": "Gefährlicher Abfall zur Deponie (HWD)", "lang": "de"}], "type": "flow data set", "refObjectId": "430f9e0f-59b2-46a0-8e0d-55e0e84948fc", "uri": "../flows/430f9e0f-59b2-46a0-8e0d-55e0e84948fc.xml"}, "exchange direction": "OUTPUT", "other": {"anies": [{"name": "referenceToUnitGroupDataSet", "value": {"shortDescription": [{"value": "kg", "lang": "en"}], "type": "unit group data set", "refObjectId": "ad38d542-3fe9-439d-9b95-2f5f7752acaf", "uri": "../unitgroups/ad38d542-3fe9-439d-9b95-2f5f7752acaf.xml"}}, {"value": "8.57E-07", "module": "A1-A3"}, {"value": "1.21E-11", "module": "A4"}, {"value": "5.44E-13", "module": "A5"}, {"value": "0", "module": "B1"}, {"value": "0", "module": "B2"}, {"module": "B3"}, {"module": "B4"}, {"module": "B5"}, {"value": "-2.32E-08", "module": "B6"}, {"value": "0", "module": "B7"}, {"value": "0", "module": "C1"}, {"value": "3.46E-12", "module": "C2"}, {"value": "0", "module": "C3"}, {"value": "0", "module": "C4"}, {"value": "-5.03E-11", "module": "D"}]}, "resolvedFlowVersion": "38.00.000", "flowProperties": [], "typeOfFlow": "Other flow", "classification": {"classHierarchy": "Quantities / Environmental quantities / EPD EN 15804 / LCI indicators", "name": "GaBiCategories"}}, {"dataSetInternalID": 12, "referenceToFlowDataSet": {"shortDescription": [{"value": "Non hazardous waste disposed (NHWD)", "lang": "en"}, {"value": "Entsorgter nicht gefährlicher Abfall (NHWD)", "lang": "de"}], "type": "flow data set", "refObjectId": "b29ef66b-e286-4afa-949f-62f1a7b4d7fa", "uri": "../flows/b29ef66b-e286-4afa-949f-62f1a7b4d7fa.xml"}, "exchange direction": "OUTPUT", "other": {"anies": [{"name": "referenceToUnitGroupDataSet", "value": {"shortDescription": [{"value": "kg", "lang": "en"}], "type": "unit group data set", "refObjectId": "ad38d542-3fe9-439d-9b95-2f5f7752acaf", "uri": "../unitgroups/ad38d542-3fe9-439d-9b95-2f5f7752acaf.xml"}}, {"value": "0.359464972921376", "module": "A1-A3"}, {"value": "0", "module": "A4"}, {"value": "0.36246", "module": "A5"}, {"value": "0", "module": "B1"}, {"value": "0", "module": "B2"}, {"module": "B3"}, {"module": "B4"}, {"module": "B5"}, {"value": "0", "module": "B6"}, {"value": "0", "module": "B7"}, {"value": "0", "module": "C1"}, {"value": "0", "module": "C2"}, {"value": "0", "module": "C3"}, {"value": "0.24049272312", "module": "C4"}, {"value": "0", "module": "D"}]}, "resolvedFlowVersion": "38.00.000", "flowProperties": [], "typeOfFlow": "Other flow", "classification": {"classHierarchy": "Quantities / Environmental quantities / EPD EN 15804 / LCI indicators", "name": "GaBiCategories"}}, {"dataSetInternalID": 13, "referenceToFlowDataSet": {"shortDescription": [{"value": "Radioactive waste disposed (RWD)", "lang": "en"}, {"value": "Entsorgter radioaktiver Abfall (RWD)", "lang": "de"}], "type": "flow data set", "refObjectId": "3449546e-52ad-4b39-b809-9fb77cea8ff6", "uri": "../flows/3449546e-52ad-4b39-b809-9fb77cea8ff6.xml"}, "exchange direction": "OUTPUT", "other": {"anies": [{"name": "referenceToUnitGroupDataSet", "value": {"shortDescription": [{"value": "kg", "lang": "en"}], "type": "unit group data set", "refObjectId": "ad38d542-3fe9-439d-9b95-2f5f7752acaf", "uri": "../unitgroups/ad38d542-3fe9-439d-9b95-2f5f7752acaf.xml"}}, {"value": "0.005430662", "module": "A1-A3"}, {"value": "7.31E-06", "module": "A4"}, {"value": "3.29E-07", "module": "A5"}, {"value": "0", "module": "B1"}, {"value": "0", "module": "B2"}, {"module": "B3"}, {"module": "B4"}, {"module": "B5"}, {"value": "0.047137975", "module": "B6"}, {"value": "0", "module": "B7"}, {"value": "0", "module": "C1"}, {"value": "2.09E-06", "module": "C2"}, {"value": "0", "module": "C3"}, {"value": "0", "module": "C4"}, {"value": "-0.000780543", "module": "D"}]}, "resolvedFlowVersion": "38.00.000", "flowProperties": [], "typeOfFlow": "Other flow", "classification": {"classHierarchy": "Quantities / Environmental quantities / EPD EN 15804 / LCI indicators", "name": "GaBiCategories"}}, {"dataSetInternalID": 14, "referenceToFlowDataSet": {"shortDescription": [{"value": "Components for re-use (CRU)", "lang": "en"}, {"value": "Komponenten für die Wiederverwendung (CRU)", "lang": "de"}], "type": "flow data set", "refObjectId": "a2b32f97-3fc7-4af2-b209-525bc6426f33", "uri": "../flows/a2b32f97-3fc7-4af2-b209-525bc6426f33.xml"}, "exchange direction": "OUTPUT", "other": {"anies": [{"name": "referenceToUnitGroupDataSet", "value": {"shortDescription": [{"value": "kg", "lang": "en"}], "type": "unit group data set", "refObjectId": "ad38d542-3fe9-439d-9b95-2f5f7752acaf", "uri": "../unitgroups/ad38d542-3fe9-439d-9b95-2f5f7752acaf.xml"}}, {"module": "A1-A3"}, {"module": "A4"}, {"module": "A5"}, {"module": "B1"}, {"module": "B2"}, {"module": "B3"}, {"module": "B4"}, {"module": "B5"}, {"module": "B6"}, {"module": "B7"}, {"module": "C1"}, {"module": "C2"}, {"module": "C3"}, {"module": "C4"}, {"module": "D"}]}, "resolvedFlowVersion": "38.00.000", "flowProperties": [], "typeOfFlow": "Other flow", "classification": {"classHierarchy": "Quantities / Environmental quantities / EPD EN 15804 / LCI indicators", "name": "GaBiCategories"}}, {"dataSetInternalID": 15, "referenceToFlowDataSet": {"shortDescription": [{"value": "Materials for recycling (MFR)", "lang": "en"}, {"value": "Stoffe zum Recycling (MFR)", "lang": "de"}], "type": "flow data set", "refObjectId": "d7fe48a5-4103-49c8-9aae-b0b5dfdbd6ae", "uri": "../flows/d7fe48a5-4103-49c8-9aae-b0b5dfdbd6ae.xml"}, "exchange direction": "OUTPUT", "other": {"anies": [{"name": "referenceToUnitGroupDataSet", "value": {"shortDescription": [{"value": "kg", "lang": "en"}], "type": "unit group data set", "refObjectId": "ad38d542-3fe9-439d-9b95-2f5f7752acaf", "uri": "../unitgroups/ad38d542-3fe9-439d-9b95-2f5f7752acaf.xml"}}, {"value": "0", "module": "A1-A3"}, {"value": "0", "module": "A4"}, {"value": "0", "module": "A5"}, {"value": "0", "module": "B1"}, {"value": "0", "module": "B2"}, {"module": "B3"}, {"module": "B4"}, {"module": "B5"}, {"value": "0", "module": "B6"}, {"value": "0", "module": "B7"}, {"value": "0", "module": "C1"}, {"value": "0", "module": "C2"}, {"value": "1.6218556", "module": "C3"}, {"value": "0", "module": "C4"}, {"value": "0", "module": "D"}]}, "resolvedFlowVersion": "38.00.000", "flowProperties": [], "typeOfFlow": "Other flow", "classification": {"classHierarchy": "Quantities / Environmental quantities / EPD EN 15804 / LCI indicators", "name": "GaBiCategories"}}, {"dataSetInternalID": 16, "referenceToFlowDataSet": {"shortDescription": [{"value": "Materials for energy recovery (MER)", "lang": "en"}, {"value": "Stoffe für die Energierückgewinnung (MER)", "lang": "de"}], "type": "flow data set", "refObjectId": "59a9181c-3aaf-46ee-8b13-2b3723b6e447", "uri": "../flows/59a9181c-3aaf-46ee-8b13-2b3723b6e447.xml"}, "exchange direction": "OUTPUT", "other": {"anies": [{"name": "referenceToUnitGroupDataSet", "value": {"shortDescription": [{"value": "kg", "lang": "en"}], "type": "unit group data set", "refObjectId": "ad38d542-3fe9-439d-9b95-2f5f7752acaf", "uri": "../unitgroups/ad38d542-3fe9-439d-9b95-2f5f7752acaf.xml"}}, {"value": "0", "module": "A1-A3"}, {"value": "0", "module": "A4"}, {"value": "0.313", "module": "A5"}, {"value": "0", "module": "B1"}, {"value": "0", "module": "B2"}, {"module": "B3"}, {"module": "B4"}, {"module": "B5"}, {"value": "0", "module": "B6"}, {"value": "0", "module": "B7"}, {"value": "0", "module": "C1"}, {"value": "0", "module": "C2"}, {"value": "0", "module": "C3"}, {"value": "0.0679", "module": "C4"}, {"value": "0", "module": "D"}]}, "resolvedFlowVersion": "38.00.000", "flowProperties": [], "typeOfFlow": "Other flow", "classification": {"classHierarchy": "Quantities / Environmental quantities / EPD EN 15804 / LCI indicators", "name": "GaBiCategories"}}, {"dataSetInternalID": 17, "referenceToFlowDataSet": {"shortDescription": [{"value": "Exported electrical energy (EEE)", "lang": "en"}, {"value": "Exportierte elektrische Energie (EEE)", "lang": "de"}], "type": "flow data set", "refObjectId": "4da0c987-2b76-40d6-9e9e-82a017aaaf29", "uri": "../flows/4da0c987-2b76-40d6-9e9e-82a017aaaf29.xml"}, "exchange direction": "OUTPUT", "other": {"anies": [{"name": "referenceToUnitGroupDataSet", "value": {"shortDescription": [{"value": "MJ", "lang": "en"}], "type": "unit group data set", "refObjectId": "93a60a57-a3c8-11da-a746-0800200c9a66", "uri": "../unitgroups/93a60a57-a3c8-11da-a746-0800200c9a66.xml"}}, {"value": "0", "module": "A1-A3"}, {"value": "0", "module": "A4"}, {"value": "0.43507", "module": "A5"}, {"value": "0", "module": "B1"}, {"value": "0", "module": "B2"}, {"module": "B3"}, {"module": "B4"}, {"module": "B5"}, {"value": "0", "module": "B6"}, {"value": "0", "module": "B7"}, {"value": "0", "module": "C1"}, {"value": "0", "module": "C2"}, {"value": "0", "module": "C3"}, {"value": "0.266168", "module": "C4"}, {"value": "0", "module": "D"}]}, "resolvedFlowVersion": "38.00.000", "flowProperties": [], "typeOfFlow": "Other flow", "classification": {"classHierarchy": "Quantities / Environmental quantities / EPD EN 15804 / LCI indicators", "name": "GaBiCategories"}}, {"dataSetInternalID": 18, "referenceToFlowDataSet": {"shortDescription": [{"value": "Exported thermal energy (EET)", "lang": "en"}, {"value": "Exportierte thermische Energie (EET)", "lang": "de"}], "type": "flow data set", "refObjectId": "98daf38a-7a79-46d3-9a37-2b7bd0955810", "uri": "../flows/98daf38a-7a79-46d3-9a37-2b7bd0955810.xml"}, "exchange direction": "OUTPUT", "other": {"anies": [{"name": "referenceToUnitGroupDataSet", "value": {"shortDescription": [{"value": "MJ", "lang": "en"}], "type": "unit group data set", "refObjectId": "93a60a57-a3c8-11da-a746-0800200c9a66", "uri": "../unitgroups/93a60a57-a3c8-11da-a746-0800200c9a66.xml"}}, {"value": "0", "module": "A1-A3"}, {"value": "0", "module": "A4"}, {"value": "0.89205", "module": "A5"}, {"value": "0", "module": "B1"}, {"value": "0", "module": "B2"}, {"module": "B3"}, {"module": "B4"}, {"module": "B5"}, {"value": "0", "module": "B6"}, {"value": "0", "module": "B7"}, {"value": "0", "module": "C1"}, {"value": "0", "module": "C2"}, {"value": "0", "module": "C3"}, {"value": "0.520114", "module": "C4"}, {"value": "0", "module": "D"}]}, "resolvedFlowVersion": "38.00.000", "flowProperties": [], "typeOfFlow": "Other flow", "classification": {"classHierarchy": "Quantities / Environmental quantities / EPD EN 15804 / LCI indicators", "name": "GaBiCategories"}}]}, "LCIAResults": {"LCIAResult": [{"referenceToLCIAMethodDataSet": {"shortDescription": [{"value": "Global Warming Potential total (GWP-total)", "lang": "en"}, {"value": "Globales Erwärmungspotenzial total (GWP-total)", "lang": "de"}], "type": "LCIA method data set", "refObjectId": "6a37f984-a4b3-458a-a20a-64418c145fa2", "uri": "../lciamethods/6a37f984-a4b3-458a-a20a-64418c145fa2.xml"}, "other": {"anies": [{"name": "referenceToUnitGroupDataSet", "value": {"shortDescription": [{"value": "kg CO_(2) eq", "lang": "en"}], "type": "unit group data set", "refObjectId": "1ebf3012-d0db-4de2-aefd-ef30cedb0be1", "uri": "../unitgroups/1ebf3012-d0db-4de2-aefd-ef30cedb0be1.xml"}}, {"value": "12.5", "module": "A1-A3"}, {"value": "0.287", "module": "A4"}, {"value": "0.395", "module": "A5"}, {"value": "0", "module": "B1"}, {"value": "0", "module": "B2"}, {"module": "B3"}, {"module": "B4"}, {"module": "B5"}, {"value": "14.5", "module": "B6"}, {"value": "0", "module": "B7"}, {"value": "0", "module": "C1"}, {"value": "0.0819", "module": "C2"}, {"value": "0.649", "module": "C3"}, {"value": "0.506", "module": "C4"}, {"value": "-1.33", "module": "D"}]}}, {"referenceToLCIAMethodDataSet": {"shortDescription": [{"value": "Global Warming Potential fossil fuels (GWP-fossil)", "lang": "en"}, {"value": "Globales Erwärmungspotenzial fossil (GWP-fossil)", "lang": "de"}], "type": "LCIA method data set", "refObjectId": "5f635281-343e-44fb-83df-1971b155e6b6", "uri": "../lciamethods/5f635281-343e-44fb-83df-1971b155e6b6.xml"}, "other": {"anies": [{"name": "referenceToUnitGroupDataSet", "value": {"shortDescription": [{"value": "kg CO_(2) eq", "lang": "en"}], "type": "unit group data set", "refObjectId": "1ebf3012-d0db-4de2-aefd-ef30cedb0be1", "uri": "../unitgroups/1ebf3012-d0db-4de2-aefd-ef30cedb0be1.xml"}}, {"value": "13.4", "module": "A1-A3"}, {"value": "0.288", "module": "A4"}, {"value": "0.169", "module": "A5"}, {"value": "0", "module": "B1"}, {"value": "0", "module": "B2"}, {"module": "B3"}, {"module": "B4"}, {"module": "B5"}, {"value": "14.3", "module": "B6"}, {"value": "0", "module": "B7"}, {"value": "0", "module": "C1"}, {"value": "0.0823", "module": "C2"}, {"value": "0.65", "module": "C3"}, {"value": "0.506", "module": "C4"}, {"value": "-1.33", "module": "D"}]}}, {"referenceToLCIAMethodDataSet": {"shortDescription": [{"value": "Global Warming Potential biogenic (GWP-biogenic)", "lang": "en"}, {"value": "Globales Erwärmungspotenzial biogen (GWP-biogenic)", "lang": "de"}], "type": "LCIA method data set", "refObjectId": "2356e1ab-0185-4db5-86e5-16de51c7485c", "uri": "../lciamethods/2356e1ab-0185-4db5-86e5-16de51c7485c.xml"}, "other": {"anies": [{"name": "referenceToUnitGroupDataSet", "value": {"shortDescription": [{"value": "kg CO_(2) eq", "lang": "en"}], "type": "unit group data set", "refObjectId": "1ebf3012-d0db-4de2-aefd-ef30cedb0be1", "uri": "../unitgroups/1ebf3012-d0db-4de2-aefd-ef30cedb0be1.xml"}}, {"value": "-0.936", "module": "A1-A3"}, {"value": "-0.00402", "module": "A4"}, {"value": "0.225", "module": "A5"}, {"value": "0", "module": "B1"}, {"value": "0", "module": "B2"}, {"module": "B3"}, {"module": "B4"}, {"module": "B5"}, {"value": "0.155", "module": "B6"}, {"value": "0", "module": "B7"}, {"value": "0", "module": "C1"}, {"value": "-0.00115", "module": "C2"}, {"value": "-0.00107", "module": "C3"}, {"value": "0.9360515", "module": "C4"}, {"value": "-0.000765", "module": "D"}]}}, {"referenceToLCIAMethodDataSet": {"shortDescription": [{"value": "Global Warming Potential luluc (GWP-luluc)", "lang": "en"}, {"value": "Globales Erwärmungspotenzial luluc (GWP-luluc)", "lang": "de"}], "type": "LCIA method data set", "refObjectId": "4331bbdb-978a-490d-8707-eeb047f01a55", "uri": "../lciamethods/4331bbdb-978a-490d-8707-eeb047f01a55.xml"}, "other": {"anies": [{"name": "referenceToUnitGroupDataSet", "value": {"shortDescription": [{"value": "kg CO_(2) eq", "lang": "en"}], "type": "unit group data set", "refObjectId": "1ebf3012-d0db-4de2-aefd-ef30cedb0be1", "uri": "../unitgroups/1ebf3012-d0db-4de2-aefd-ef30cedb0be1.xml"}}, {"value": "0.0147", "module": "A1-A3"}, {"value": "0.00265", "module": "A4"}, {"value": "0.000125", "module": "A5"}, {"value": "0", "module": "B1"}, {"value": "0", "module": "B2"}, {"module": "B3"}, {"module": "B4"}, {"module": "B5"}, {"value": "0.00154", "module": "B6"}, {"value": "0", "module": "B7"}, {"value": "0", "module": "C1"}, {"value": "0.000756", "module": "C2"}, {"value": "0.000314", "module": "C3"}, {"value": "4.7E-06", "module": "C4"}, {"value": "-0.000247", "module": "D"}]}}, {"referenceToLCIAMethodDataSet": {"shortDescription": [{"value": "Depletion potential of the stratospheric ozone layer (ODP)", "lang": "en"}, {"value": "Abbau Potential der stratosphärischen Ozonschicht (ODP)", "lang": "de"}], "type": "LCIA method data set", "refObjectId": "b5c629d6-def3-11e6-bf01-fe55135034f3", "uri": "../lciamethods/b5c629d6-def3-11e6-bf01-fe55135034f3.xml"}, "other": {"anies": [{"name": "referenceToUnitGroupDataSet", "value": {"shortDescription": [{"value": "kg CFC11 eq", "lang": "en"}], "type": "unit group data set", "refObjectId": "d9e957c9-7309-4474-bf3a-7777df6c4e5b", "uri": "../unitgroups/d9e957c9-7309-4474-bf3a-7777df6c4e5b.xml"}}, {"value": "2.02E-07", "module": "A1-A3"}, {"value": "3.72E-14", "module": "A4"}, {"value": "1.05E-09", "module": "A5"}, {"value": "0", "module": "B1"}, {"value": "0", "module": "B2"}, {"module": "B3"}, {"module": "B4"}, {"module": "B5"}, {"value": "2.61E-10", "module": "B6"}, {"value": "0", "module": "B7"}, {"value": "0", "module": "C1"}, {"value": "1.06E-14", "module": "C2"}, {"value": "1.1E-08", "module": "C3"}, {"value": "1.18E-09", "module": "C4"}, {"value": "-3.04E-08", "module": "D"}]}}, {"referenceToLCIAMethodDataSet": {"shortDescription": [{"value": "Acidification potential of land and water (AP)", "lang": "en"}, {"value": "Versauerungspotenzial von Boden und Wasser (AP)", "lang": "de"}], "type": "LCIA method data set", "refObjectId": "b5c611c6-def3-11e6-bf01-fe55135034f3", "uri": "../lciamethods/b5c611c6-def3-11e6-bf01-fe55135034f3.xml"}, "other": {"anies": [{"name": "referenceToUnitGroupDataSet", "value": {"shortDescription": [{"value": "mol H^(+) eq", "lang": "en"}], "type": "unit group data set", "refObjectId": "42e089ac-92bf-4bf2-8ca1-5fc40d18f2ed", "uri": "../unitgroups/42e089ac-92bf-4bf2-8ca1-5fc40d18f2ed.xml"}}, {"value": "0.188", "module": "A1-A3"}, {"value": "0.00184", "module": "A4"}, {"value": "0.000177", "module": "A5"}, {"value": "0", "module": "B1"}, {"value": "0", "module": "B2"}, {"module": "B3"}, {"module": "B4"}, {"module": "B5"}, {"value": "0.0301", "module": "B6"}, {"value": "0", "module": "B7"}, {"value": "0", "module": "C1"}, {"value": "0.000525", "module": "C2"}, {"value": "0.0012", "module": "C3"}, {"value": "0.000118", "module": "C4"}, {"value": "-0.00351", "module": "D"}]}}, {"referenceToLCIAMethodDataSet": {"shortDescription": [{"value": "Eutrophication potential aquatic freshwater (EP-freshwater)", "lang": "en"}, {"value": "Eutrophierungspotenzial Süßwasser (EP-freshwater)", "lang": "de"}], "type": "LCIA method data set", "refObjectId": "b53ec18f-7377-4ad3-86eb-cc3f4f276b2b", "uri": "../lciamethods/b53ec18f-7377-4ad3-86eb-cc3f4f276b2b.xml"}, "other": {"anies": [{"name": "referenceToUnitGroupDataSet", "value": {"shortDescription": [{"value": "kg P eq", "lang": "en"}], "type": "unit group data set", "refObjectId": "0429039d-a61d-4590-ba67-aa4a20a810a1", "uri": "../unitgroups/0429039d-a61d-4590-ba67-aa4a20a810a1.xml"}}, {"value": "0.00214", "module": "A1-A3"}, {"value": "1.04E-06", "module": "A4"}, {"value": "1.17E-05", "module": "A5"}, {"value": "0", "module": "B1"}, {"value": "0", "module": "B2"}, {"module": "B3"}, {"module": "B4"}, {"module": "B5"}, {"value": "5.3E-05", "module": "B6"}, {"value": "0", "module": "B7"}, {"value": "0", "module": "C1"}, {"value": "2.99E-07", "module": "C2"}, {"value": "7.6E-05", "module": "C3"}, {"value": "1.52E-06", "module": "C4"}, {"value": "-0.000279", "module": "D"}]}}, {"referenceToLCIAMethodDataSet": {"shortDescription": [{"value": "Eutrophication potential aquatic marine (EP-marine)", "lang": "en"}, {"value": "Eutrophierungspotenzial Salzwasser (EP-marine)", "lang": "de"}], "type": "LCIA method data set", "refObjectId": "b5c619fa-def3-11e6-bf01-fe55135034f3", "uri": "../lciamethods/b5c619fa-def3-11e6-bf01-fe55135034f3.xml"}, "other": {"anies": [{"name": "referenceToUnitGroupDataSet", "value": {"shortDescription": [{"value": "kg N eq", "lang": "en"}], "type": "unit group data set", "refObjectId": "d05bb823-ecdf-4686-8c40-bf1d9257859f", "uri": "../unitgroups/d05bb823-ecdf-4686-8c40-bf1d9257859f.xml"}}, {"value": "0.0504", "module": "A1-A3"}, {"value": "0.0009", "module": "A4"}, {"value": "8.95E-05", "module": "A5"}, {"value": "0", "module": "B1"}, {"value": "0", "module": "B2"}, {"module": "B3"}, {"module": "B4"}, {"module": "B5"}, {"value": "0.00722", "module": "B6"}, {"value": "0", "module": "B7"}, {"value": "0", "module": "C1"}, {"value": "0.000257", "module": "C2"}, {"value": "0.000308", "module": "C3"}, {"value": "6.63E-05", "module": "C4"}, {"value": "-0.000937", "module": "D"}]}}, {"referenceToLCIAMethodDataSet": {"shortDescription": [{"value": "Eutrophication potential terrestrial (EP-terrestrial)", "lang": "en"}, {"value": "Eutrophierungspotenzial Land (EP-terrestrial)", "lang": "de"}], "type": "LCIA method data set", "refObjectId": "b5c614d2-def3-11e6-bf01-fe55135034f3", "uri": "../lciamethods/b5c614d2-def3-11e6-bf01-fe55135034f3.xml"}, "other": {"anies": [{"name": "referenceToUnitGroupDataSet", "value": {"shortDescription": [{"value": "mol N eq", "lang": "en"}], "type": "unit group data set", "refObjectId": "71b4d617-0ec9-4d3f-b65e-e438940c2401", "uri": "../unitgroups/71b4d617-0ec9-4d3f-b65e-e438940c2401.xml"}}, {"value": "0.159", "module": "A1-A3"}, {"value": "0.00996", "module": "A4"}, {"value": "0.000868", "module": "A5"}, {"value": "0", "module": "B1"}, {"value": "0", "module": "B2"}, {"module": "B3"}, {"module": "B4"}, {"module": "B5"}, {"value": "0.0755", "module": "B6"}, {"value": "0", "module": "B7"}, {"value": "0", "module": "C1"}, {"value": "0.00285", "module": "C2"}, {"value": "0.00312", "module": "C3"}, {"value": "0.000567", "module": "C4"}, {"value": "-0.01", "module": "D"}]}}, {"referenceToLCIAMethodDataSet": {"shortDescription": [{"value": "Formation potential of tropospheric ozone photochemical oxidants (POCP)", "lang": "en"}, {"value": "Bildungspotential für troposphärisches Ozon (POCP)", "lang": "de"}], "type": "LCIA method data set", "refObjectId": "b5c610fe-def3-11e6-bf01-fe55135034f3", "uri": "../lciamethods/b5c610fe-def3-11e6-bf01-fe55135034f3.xml"}, "other": {"anies": [{"name": "referenceToUnitGroupDataSet", "value": {"shortDescription": [{"value": "kg NMVOC eq", "lang": "en"}], "type": "unit group data set", "refObjectId": "d27c25f8-fbc1-44c6-b47b-4adbae4199c6", "uri": "../unitgroups/d27c25f8-fbc1-44c6-b47b-4adbae4199c6.xml"}}, {"value": "0.0493", "module": "A1-A3"}, {"value": "0.00174", "module": "A4"}, {"value": "0.000183", "module": "A5"}, {"value": "0", "module": "B1"}, {"value": "0", "module": "B2"}, {"module": "B3"}, {"module": "B4"}, {"module": "B5"}, {"value": "0.0193", "module": "B6"}, {"value": "0", "module": "B7"}, {"value": "0", "module": "C1"}, {"value": "0.000497", "module": "C2"}, {"value": "0.00082", "module": "C3"}, {"value": "0.000138", "module": "C4"}, {"value": "-0.00446", "module": "D"}]}}, {"referenceToLCIAMethodDataSet": {"shortDescription": [{"value": "Abiotic depletion potential for non fossil resources (ADPE)", "lang": "en"}, {"value": "Potenzial für den abiotischen Abbau nicht fossiler Ressourcen (ADPE)", "lang": "de"}], "type": "LCIA method data set", "refObjectId": "b2ad6494-c78d-11e6-9d9d-cec0c932ce01", "uri": "../lciamethods/b2ad6494-c78d-11e6-9d9d-cec0c932ce01.xml"}, "other": {"anies": [{"name": "referenceToUnitGroupDataSet", "value": {"shortDescription": [{"value": "kg Sb eq", "lang": "en"}], "type": "unit group data set", "refObjectId": "54ccd2d9-a32a-4fc2-923d-f2c8c93e89d4", "uri": "../unitgroups/54ccd2d9-a32a-4fc2-923d-f2c8c93e89d4.xml"}}, {"value": "0.00176", "module": "A1-A3"}, {"value": "1.88E-08", "module": "A4"}, {"value": "3.23E-08", "module": "A5"}, {"value": "0", "module": "B1"}, {"value": "0", "module": "B2"}, {"module": "B3"}, {"module": "B4"}, {"module": "B5"}, {"value": "2.19E-06", "module": "B6"}, {"value": "0", "module": "B7"}, {"value": "0", "module": "C1"}, {"value": "5.38E-09", "module": "C2"}, {"value": "6.36E-06", "module": "C3"}, {"value": "3.63E-08", "module": "C4"}, {"value": "-6.14E-07", "module": "D"}]}}, {"referenceToLCIAMethodDataSet": {"shortDescription": [{"value": "Abiotic depletion potential for fossil resources (ADPF)", "lang": "en"}, {"value": "Potenzial für den abiotischen Abbau fossiler Brennstoffe (ADPF)", "lang": "de"}], "type": "LCIA method data set", "refObjectId": "b2ad6110-c78d-11e6-9d9d-cec0c932ce01", "uri": "../lciamethods/b2ad6110-c78d-11e6-9d9d-cec0c932ce01.xml"}, "other": {"anies": [{"name": "referenceToUnitGroupDataSet", "value": {"shortDescription": [{"value": "MJ", "lang": "en"}], "type": "unit group data set", "refObjectId": "93a60a57-a3c8-11da-a746-0800200c9a66", "uri": "../unitgroups/93a60a57-a3c8-11da-a746-0800200c9a66.xml"}}, {"value": "181", "module": "A1-A3"}, {"value": "3.89", "module": "A4"}, {"value": "0.277", "module": "A5"}, {"value": "0", "module": "B1"}, {"value": "0", "module": "B2"}, {"module": "B3"}, {"module": "B4"}, {"module": "B5"}, {"value": "297", "module": "B6"}, {"value": "0", "module": "B7"}, {"value": "0", "module": "C1"}, {"value": "1.11", "module": "C2"}, {"value": "2.29", "module": "C3"}, {"value": "0.108", "module": "C4"}, {"value": "-20.7", "module": "D"}]}}, {"referenceToLCIAMethodDataSet": {"shortDescription": [{"value": "Water use (WDP)", "lang": "en"}, {"value": "Wassernutzung (WDP)", "lang": "de"}], "type": "LCIA method data set", "refObjectId": "b2ad66ce-c78d-11e6-9d9d-cec0c932ce01", "uri": "../lciamethods/b2ad66ce-c78d-11e6-9d9d-cec0c932ce01.xml"}, "other": {"anies": [{"name": "referenceToUnitGroupDataSet", "value": {"shortDescription": [{"value": "m^(3) world eq deprived", "lang": "en"}], "type": "unit group data set", "refObjectId": "6ae2df01-888e-46c8-b17d-49fa3869b476", "uri": "../unitgroups/6ae2df01-888e-46c8-b17d-49fa3869b476.xml"}}, {"value": "-31.3", "module": "A1-A3"}, {"value": "0.00345", "module": "A4"}, {"value": "0.0151", "module": "A5"}, {"value": "0", "module": "B1"}, {"value": "0", "module": "B2"}, {"module": "B3"}, {"module": "B4"}, {"module": "B5"}, {"value": "3.11", "module": "B6"}, {"value": "0", "module": "B7"}, {"value": "0", "module": "C1"}, {"value": "0.000987", "module": "C2"}, {"value": "0.0533", "module": "C3"}, {"value": "0.0324", "module": "C4"}, {"value": "-0.106", "module": "D"}]}}, {"referenceToLCIAMethodDataSet": {"shortDescription": [{"value": "Incidence of disease due to PM emissions (PM)", "lang": "en"}, {"value": "Auftreten von Krankheiten aufgrund von Feinstaubemissionen (PM)", "lang": "de"}], "type": "LCIA method data set", "refObjectId": "b5c602c6-def3-11e6-bf01-fe55135034f3", "uri": "../lciamethods/b5c602c6-def3-11e6-bf01-fe55135034f3.xml"}, "other": {"anies": [{"name": "referenceToUnitGroupDataSet", "value": {"shortDescription": [{"value": "Disease incidence", "lang": "en"}], "type": "unit group data set", "refObjectId": "3883559b-648f-4afc-8ba2-0bd24f3affa3", "uri": "../unitgroups/3883559b-648f-4afc-8ba2-0bd24f3affa3.xml"}}, {"value": "1.7E-06", "module": "A1-A3"}, {"value": "6.82E-09", "module": "A4"}, {"value": "1.11E-09", "module": "A5"}, {"value": "0", "module": "B1"}, {"value": "0", "module": "B2"}, {"module": "B3"}, {"module": "B4"}, {"module": "B5"}, {"value": "2.54E-07", "module": "B6"}, {"value": "0", "module": "B7"}, {"value": "0", "module": "C1"}, {"value": "1.95E-09", "module": "C2"}, {"value": "1.19E-08", "module": "C3"}, {"value": "5.74E-10", "module": "C4"}, {"value": "-5.28E-08", "module": "D"}]}}, {"referenceToLCIAMethodDataSet": {"shortDescription": [{"value": "Human exposure efficiency relative to U235 (IR)", "lang": "en"}, {"value": "Wirkung durch Exposition des Menschen mit U235 (IR)", "lang": "de"}], "type": "LCIA method data set", "refObjectId": "b5c632be-def3-11e6-bf01-fe55135034f3", "uri": "../lciamethods/b5c632be-def3-11e6-bf01-fe55135034f3.xml"}, "other": {"anies": [{"name": "referenceToUnitGroupDataSet", "value": {"shortDescription": [{"value": "kBq U235 eq", "lang": "en"}], "type": "unit group data set", "refObjectId": "456b05bf-1415-44a9-9993-02452f554c09", "uri": "../unitgroups/456b05bf-1415-44a9-9993-02452f554c09.xml"}}, {"value": "1.21", "module": "A1-A3"}, {"value": "0.00109", "module": "A4"}, {"value": "0.000356", "module": "A5"}, {"value": "0", "module": "B1"}, {"value": "0", "module": "B2"}, {"module": "B3"}, {"module": "B4"}, {"module": "B5"}, {"value": "7.83", "module": "B6"}, {"value": "0", "module": "B7"}, {"value": "0", "module": "C1"}, {"value": "0.000312", "module": "C2"}, {"value": "0.0168", "module": "C3"}, {"value": "0.000311", "module": "C4"}, {"value": "-0.143", "module": "D"}]}}, {"referenceToLCIAMethodDataSet": {"shortDescription": [{"value": "Comparative toxic unit for ecosystems (ETP-fw)", "lang": "en"}, {"value": "Toxizitätsvergleichseinheit für Ökosysteme (ETP-fw)", "lang": "de"}], "type": "LCIA method data set", "refObjectId": "ee1082d1-b0f7-43ca-a1f0-21e2a4a74511", "uri": "../lciamethods/ee1082d1-b0f7-43ca-a1f0-21e2a4a74511.xml"}, "other": {"anies": [{"name": "referenceToUnitGroupDataSet", "value": {"shortDescription": [{"value": "CTUe", "lang": "en"}], "type": "unit group data set", "refObjectId": "aa959ded-f1eb-4efb-9c5c-2d60be36b3e6", "uri": "../unitgroups/aa959ded-f1eb-4efb-9c5c-2d60be36b3e6.xml"}}, {"value": "600", "module": "A1-A3"}, {"value": "2.77", "module": "A4"}, {"value": "0.96", "module": "A5"}, {"value": "0", "module": "B1"}, {"value": "0", "module": "B2"}, {"module": "B3"}, {"module": "B4"}, {"module": "B5"}, {"value": "131", "module": "B6"}, {"value": "0", "module": "B7"}, {"value": "0", "module": "C1"}, {"value": "0.79", "module": "C2"}, {"value": "7.85", "module": "C3"}, {"value": "1.07", "module": "C4"}, {"value": "-24.4", "module": "D"}]}}, {"referenceToLCIAMethodDataSet": {"shortDescription": [{"value": "Comparative toxic unit for humans (carcinogenic) (HTP-c)", "lang": "en"}, {"value": "Toxizitätsvergleichseinheit für Menschen (krebserregend) (HTP-c)", "lang": "de"}], "type": "LCIA method data set", "refObjectId": "2299222a-bbd8-474f-9d4f-4dd1f18aea7c", "uri": "../lciamethods/2299222a-bbd8-474f-9d4f-4dd1f18aea7c.xml"}, "other": {"anies": [{"name": "referenceToUnitGroupDataSet", "value": {"shortDescription": [{"value": "CTUh", "lang": "en"}], "type": "unit group data set", "refObjectId": "d4c9523e-2d7e-49fd-8469-998f547d3a70", "uri": "../unitgroups/d4c9523e-2d7e-49fd-8469-998f547d3a70.xml"}}, {"value": "1.4E-08", "module": "A1-A3"}, {"value": "5.66E-11", "module": "A4"}, {"value": "4.83E-11", "module": "A5"}, {"value": "0", "module": "B1"}, {"value": "0", "module": "B2"}, {"module": "B3"}, {"module": "B4"}, {"module": "B5"}, {"value": "4.37E-09", "module": "B6"}, {"value": "0", "module": "B7"}, {"value": "0", "module": "C1"}, {"value": "1.62E-11", "module": "C2"}, {"value": "2.08E-10", "module": "C3"}, {"value": "4.58E-11", "module": "C4"}, {"value": "-3.9E-09", "module": "D"}]}}, {"referenceToLCIAMethodDataSet": {"shortDescription": [{"value": "Comparative toxic unit for humans (noncarcinogenic) (HTP-nc)", "lang": "en"}, {"value": "Toxizitätsvergleichseinheit für Menschen (nicht krebserregend) (HTP-nc)", "lang": "de"}], "type": "LCIA method data set", "refObjectId": "3af763a5-b7a1-48c9-9cee-1f223481fcef", "uri": "../lciamethods/3af763a5-b7a1-48c9-9cee-1f223481fcef.xml"}, "other": {"anies": [{"name": "referenceToUnitGroupDataSet", "value": {"shortDescription": [{"value": "CTUh", "lang": "en"}], "type": "unit group data set", "refObjectId": "d4c9523e-2d7e-49fd-8469-998f547d3a70", "uri": "../unitgroups/d4c9523e-2d7e-49fd-8469-998f547d3a70.xml"}}, {"value": "3.76E-07", "module": "A1-A3"}, {"value": "3.22E-09", "module": "A4"}, {"value": "1.78E-09", "module": "A5"}, {"value": "0", "module": "B1"}, {"value": "0", "module": "B2"}, {"module": "B3"}, {"module": "B4"}, {"module": "B5"}, {"value": "1.07E-07", "module": "B6"}, {"value": "0", "module": "B7"}, {"value": "0", "module": "C1"}, {"value": "9.2E-10", "module": "C2"}, {"value": "1.88E-08", "module": "C3"}, {"value": "1.73E-09", "module": "C4"}, {"value": "-1.83E-08", "module": "D"}]}}, {"referenceToLCIAMethodDataSet": {"shortDescription": [{"value": "Soil quality index (SQP)", "lang": "en"}, {"value": "Bodenqualitätsindex (SQP)", "lang": "de"}], "type": "LCIA method data set", "refObjectId": "b2ad6890-c78d-11e6-9d9d-cec0c932ce01", "uri": "../lciamethods/b2ad6890-c78d-11e6-9d9d-cec0c932ce01.xml"}, "other": {"anies": [{"name": "referenceToUnitGroupDataSet", "value": {"shortDescription": [{"value": "SQP", "lang": "en"}], "type": "unit group data set", "refObjectId": "f130951c-e67f-4f7f-8dd4-665de3974e18", "uri": "../unitgroups/f130951c-e67f-4f7f-8dd4-665de3974e18.xml"}}, {"value": "90.4", "module": "A1-A3"}, {"value": "1.63", "module": "A4"}, {"value": "0.14", "module": "A5"}, {"value": "0", "module": "B1"}, {"value": "0", "module": "B2"}, {"module": "B3"}, {"module": "B4"}, {"module": "B5"}, {"value": "117", "module": "B6"}, {"value": "0", "module": "B7"}, {"value": "0", "module": "C1"}, {"value": "0.465", "module": "C2"}, {"value": "1.6", "module": "C3"}, {"value": "0.042", "module": "C4"}, {"value": "-3.48", "module": "D"}]}}]}, "otherAttributes": {"{http://www.indata.network/EPD/2019}epd-version": "1.2"}, "version": "1.1", "locations": "../ILCDLocations.xml"}