{"processInformation": {"dataSetInformation": {"UUID": "7603ed00-0f08-4127-9501-2cef8ee4bd85", "name": {"baseName": [{"value": "SikaRapid®-500 HX", "lang": "en"}, {"value": "SikaRapid®-500 HX", "lang": "de"}], "functionalUnitFlowProperties": [{"lang": "en"}]}, "classificationInformation": {"classification": [{"class": [{"value": "Mineralische Baustoffe", "level": 0, "classId": "1"}, {"value": "Mörtel und Beton", "level": 1, "classId": "1.4"}, {"value": "Betonzusatzmittel", "level": 2, "classId": "1.4.06"}], "name": "OEKOBAU.DAT"}, {"class": [{"value": "01 Basic materials and precursors", "level": 0}, {"value": "Products related to concrete, mortar and grout", "level": 1}, {"value": "Concrete admixtures", "level": 2}], "name": "IBUCategories"}]}, "generalComment": [{"value": "SikaRapid®-500 HX is a liquid hardening accelerator for concrete and mortar. It promotes early and late age strength development without negatively influencing final strengths.\n\nFor the purposes of this EPD, Sika Norway manufacturing unit Skytta is selected.", "lang": "en"}, {"value": "SikaRapid®-500 HX ist ein flüssiger Erhärtungsbeschleuniger für Beton und Mörtel. Er fördert die Festigkeitsentwicklung im frühen und späten Alter, ohne die Endfestigkeit negativ zu beeinflussen. \n\nFür die Zwecke dieser EPD wurde die norwegische Produktionseinheit Skytta ausgewählt. \n\nDas Produkt benötigt eine Leistungserklärung unter Berücksichtigung der EN 934-2 2009+A1:2012. Zusatzmittel für Beton, Mörtel und Einpressmörtel - Teil 2: Betonzusatzmittel - Definitionen, Anforderungen, Konformität, Kennzeichnung und Beschriftung sowie die CE-Kennzeichnung. Für die Anwendung und Verwendung gelten die jeweiligen nationalen Bestimmungen.", "lang": "de"}]}, "quantitativeReference": {"referenceToReferenceFlow": [0]}, "time": {"referenceYear": 2025, "dataSetValidUntil": 2030, "other": {"anies": [{"name": "publicationDateOfEPD", "value": 1744761600000}]}}, "geography": {"locationOfOperationSupplyOrProduction": {"location": "NO"}}, "technology": {"technologyDescriptionAndIncludedProcesses": [{"value": "SikaRapid®-500 HX is a liquid hardening accelerator for concrete and mortar It promotes early and late age strength development without negatively influencing final strength. For the purposes of this EPD, Sika Norway manufacturing unit Skytta is selected. The raw materials and additives of SikaRapid®-500 HX can be given as follows: Water: 50 - 70 % Nitrates: 10 – 30 % Hydroxides: 5 – 20 % Additives: 0.5 – 5 % \nTechnical data: \nSikaRapid®-500 HX meets the requirements of EN 934-2:2009 + A1:2012, Table 7. \nDeclared unit: \nThe EPD refers to the declared unit of 1kg of concrete admixture (Hardening Accelerator) applied into the building with a density of 1.25 g/ml in accordance with IBU PCR 04-2023 part B", "lang": "en"}, {"value": "SikaRapid®-500 HX ist ein Erhärtungsbeschleuniger für Beton und Mörtel auf der Basis von Calciumhydroxid-Saatkörnern. Das Produkt besteht aus einer Synthese von anorganischen Substanzen. \nTechnische Daten: \nSikaRapid®-500 HX erfüllt die Anforderungen der EN 934-2:2009 + A1:2012, Tabelle 7. \nDeklarierte Einheit: \nDie EPD bezieht sich auf die deklarierte Einheit von 1 kg Betonzusatzmittel (Erhärtungsbeschleuniger), das mit einer Dichte von 1,25 g/ml gemäß IBU PCR 04-2023 Teil B in das Gebäude eingebracht wird.", "lang": "de"}], "technologicalApplicability": [{"value": "SikaRapid®-500 HX is used as a constituent material to produce concrete. It can be used in combination with other Sika admixtures and can be successfully used in mix designs utilizing supplementary cementitious materials.", "lang": "en"}, {"value": "SikaRapid®-500 HX wird als Bestandteil zur Herstellung von Beton verwendet. Es kann in Kombination mit anderen Sika-Zusatzmitteln verwendet werden und kann erfolgreich in Mischungen eingesetzt werden, die zusätzliche zementhaltige Materialien verwenden.", "lang": "de"}]}}, "modellingAndValidation": {"LCIMethodAndAllocation": {"typeOfDataSet": "EPD", "referenceToLCAMethodDetails": [{"shortDescription": [{"value": "Concrete admixtures.pdf", "lang": "en"}], "type": "source data set", "refObjectId": "c51d2cd2-b497-41f9-8fa5-3568410ab2e6"}], "other": {"anies": [{"name": "subType", "value": "specific dataset"}]}}, "dataSourcesTreatmentAndRepresentativeness": {"referenceToDataSource": [{"shortDescription": [{"value": "GaBi Database (all versions)", "lang": "en"}], "type": "source data set", "refObjectId": "28d74cc0-db8b-4d7e-bc44-5f6d56ce0c4a"}, {"shortDescription": [{"value": "GaBi Database Edition 2022, CUP 2022.02", "lang": "en"}], "type": "source data set", "refObjectId": "94f442cb-662e-43ea-a792-4b0a35132e93"}], "useAdviceForDataSet": [{"value": "Scope: \nThis core-EPD relates to 1 kg of SikaRapid®-500 HX a high-performance hardening accelerator produced at the Sika Norway plant in Skytta, Hagan and is representative for the year 2023.\n\nThe results in this core-EPD were calculated using an LCA-tool verified by IBU in 2023. \nSystem boundary: \nDeclaration type with respect to life cycle stages covered according to clause 5.2 EN 15804+A2 is cradle to gate with modules C1–C4 and module D (A1–A3, A4, A5, C and D). Modules taken into account: \n• A1 Production of preliminary products \n• A2 Transport to the plant \n• A3 Production including provision of energy, production of auxiliaries and consumables and waste treatment \n• A4 Transport from the construction site to the installation site \n• A5 Installation, admixtures applied to the building during A5 phase operations. At this stage, an impact of the production and treatment of installation residue equal to 1% of the product is considered. \n• C1-C2-C3-C4, D: The building deconstruction (demolition process) takes place in the module C1 which considers energy production and consumption in terms of diesel and all the emissions connected with the fuel-burning process. After the demolition, the admixture is transported to the end-of-life processing (module C2) where all the impacts related to the transport processes are considered. C3: Waste processing. No waste processing is considered. One scenario is considered for the final treatment of the waste:100% disposal (C4), modelled by the landfill process where admixtures end their life cycle. Module D accounts for benefits that are beyond the defined system boundaries. Credits are generated during the incineration of the installation scrap in module A5.", "lang": "en"}, {"value": "Gültigkeitsbereich: \nDiese Kern-EPD bezieht sich auf 1 kg SikaRapid®-500 HX (Zusatzmittelgruppe des Erhärtungsbeschleunigers), das im Sika-Werk in Skytta, Hagan, Norwegen, hergestellt wurde und für das Jahr 2023 repräsentativ ist. Die Ergebnisse in dieser Kern-EPD wurden mit einem vom IBU verifizierten LCA-Tool im Jahr 2023 berechnet.\n\nDer Eigentümer der Deklaration haftet für die zugrundeliegenden Informationen und Nachweise; das IBU haftet nicht in Bezug auf Herstellerinformationen, Ökobilanzdaten und Nachweise. Die EPD wurde nach den Vorgaben der EN 15804+A2 erstellt. Im Folgenden wird die Norm vereinfacht als EN 15804 bezeichnet. \nSystemgrenze: \nDer Deklarationstyp in Bezug auf die gemäß Abschnitt 5.2 EN 15804+A2 abgedeckten Lebenszyklusstadien ist Cradle to Gate mit den Modulen C1-C4 und Modul D (A1-A3, A4, A5, C und D). Berücksichtigte Module: - A1 Produktion von Vorprodukten - A2 Transport zum Werk - A3 Produktion einschließlich Energiebereitstellung, Produktion von Hilfs- und Betriebsstoffen und Abfallbehandlung - A4 Transport von der Baustelle zum Einbauort - A5 Einbau, Zusatzmittel, die während der Phase A5 in das Gebäude eingebracht werden. In dieser Phase wird eine Auswirkung der Produktion und Behandlung von Installationsrückständen in Höhe von 1% des Produkts berücksichtigt. \n- C1-C2-C3-C4 D: Der Rückbau des Gebäudes (Abriss) findet im Modul C1 statt, das die Energieerzeugung und den Energieverbrauch in Form von Diesel und alle mit der Verbrennung des Brennstoffs verbundenen Emissionen berücksichtigt. Nach dem Abriss wird das Gemisch zur End-of-Life-Verarbeitung (Modul C2) transportiert, wo alle mit den Transportprozessen verbundenen Auswirkungen berücksichtigt werden. C3: Abfallverarbeitung. Für die endgültige Behandlung des Abfalls wird ein Szenario in Betracht gezogen: 100%ige Entsorgung (C4), modelliert durch Deponierung, wo die Zusatzstoffe ihren Lebenszyklus beenden. Modul D berücksichtigt die Vorteile, die über die definierten Systemgrenzen hinausgehen. Gutschriften werden bei der Verbrennung des Anlagenschrotts in Modul A5 generiert.", "lang": "de"}], "other": {"anies": [{"name": "referenceToOriginalEPD", "value": {"shortDescription": {"value": "SikaRapid®-500 HX.pdf", "defaultValue": "SikaRapid®-500 HX.pdf", "lstrings": [{"lang": "en", "value": "SikaRapid®-500 HX.pdf"}]}, "type": "source data set", "uuid": {"uuid": "3c2a8cd7-596b-4686-891f-71ddf7febe39"}, "refObjectId": "3c2a8cd7-596b-4686-891f-71ddf7febe39", "resourceURLs": ["https://oekobaudat.de/OEKOBAU.DAT/resource/sources/3c2a8cd7-596b-4686-891f-71ddf7febe39/SikaRapid-500_HX_22556.pdf?version=00.01.000"]}}]}}, "validation": {"review": [{"referenceToNameOfReviewerAndInstitution": [{"shortDescription": [{"value": "Institut Bauen und Umwelt e. V.", "lang": "en"}], "type": "contact data set", "refObjectId": "d111dbec-b024-4be5-86c5-752d6eb2cf95", "uri": "../contacts/d111dbec-b024-4be5-86c5-752d6eb2cf95.xml"}], "type": "Accredited third party review"}]}, "complianceDeclarations": {"compliance": [{"referenceToComplianceSystem": {"shortDescription": [{"value": "DIN EN 15804+A2", "lang": "en"}], "type": "source data set", "refObjectId": "c0016b33-8cf7-415c-ac6e-deba0d21440d", "uri": "../sources/c0016b33-8cf7-415c-ac6e-deba0d21440d.xml"}}, {"referenceToComplianceSystem": {"shortDescription": [{"value": "ISO 14025", "lang": "en"}], "type": "source data set", "refObjectId": "4f2eb655-6e44-4874-a95a-e28f5442cd4d", "uri": "../sources/4f2eb655-6e44-4874-a95a-e28f5442cd4d.xml"}}]}}, "administrativeInformation": {"commissionerAndGoal": {"referenceToCommissioner": [{"shortDescription": [{"value": "Sika Norge AS", "lang": "en"}], "type": "contact data set", "refObjectId": "dc629f6e-6d4e-4344-8b0c-8b6e791e9bcb", "uri": "../contacts/dc629f6e-6d4e-4344-8b0c-8b6e791e9bcb.xml"}]}, "dataGenerator": {"referenceToPersonOrEntityGeneratingTheDataSet": [{"shortDescription": [{"value": "Sika Norge AS", "lang": "en"}], "type": "contact data set", "refObjectId": "dc629f6e-6d4e-4344-8b0c-8b6e791e9bcb", "uri": "../contacts/dc629f6e-6d4e-4344-8b0c-8b6e791e9bcb.xml"}]}, "dataEntryBy": {"timeStamp": 1744761600000, "referenceToDataSetFormat": [{"shortDescription": [{"value": "ILCD Format", "lang": "en"}], "type": "source data set", "refObjectId": "a97a0155-0234-4b87-b4ce-a45da52f2a40", "uri": "../sources/a97a0155-0234-4b87-b4ce-a45da52f2a40.xml"}, {"shortDescription": [{"value": "EPD-Datenformaterweiterungen v1.2", "lang": "de"}, {"value": "EPD Data Format Extensions v1.2", "lang": "en"}], "type": "source data set", "refObjectId": "a29449fd-aa2f-4de8-b5d7-4b06b43c6fde", "uri": "../sources/a29449fd-aa2f-4de8-b5d7-4b06b43c6fde.xml"}]}, "publicationAndOwnership": {"dataSetVersion": "00.01.000", "referenceToRegistrationAuthority": {"shortDescription": [{"value": "Institut Bauen und Umwelt e. V.", "lang": "en"}], "type": "contact data set", "refObjectId": "d111dbec-b024-4be5-86c5-752d6eb2cf95", "uri": "../contacts/d111dbec-b024-4be5-86c5-752d6eb2cf95.xml"}, "registrationNumber": "EPD-SIK-20250042-IBA1-EN", "referenceToOwnershipOfDataSet": {"shortDescription": [{"value": "Sika Norge AS", "lang": "en"}], "type": "contact data set", "refObjectId": "dc629f6e-6d4e-4344-8b0c-8b6e791e9bcb", "uri": "../contacts/dc629f6e-6d4e-4344-8b0c-8b6e791e9bcb.xml"}, "copyright": true, "licenseType": "Free of charge for all users and uses", "accessRestrictions": [{"value": "None", "lang": "en"}], "other": {"anies": [{"name": "referenceToPublisher", "value": {"shortDescription": [{"value": "Institut Bauen und Umwelt e. V.", "lang": "en"}], "type": "contact data set", "refObjectId": "d111dbec-b024-4be5-86c5-752d6eb2cf95", "uri": "../contacts/d111dbec-b024-4be5-86c5-752d6eb2cf95.xml"}}]}}}, "exchanges": {"exchange": [{"dataSetInternalID": 0, "referenceToFlowDataSet": {"shortDescription": [{"value": "SikaRapid®-500 HX ()", "lang": "en"}], "type": "flow data set", "refObjectId": "3abe75c4-6dd3-dafb-8301-a42b37f2740c", "uri": "../flows/3abe75c4-6dd3-dafb-8301-a42b37f2740c.xml"}, "meanAmount": 1.0, "referencesToDataSource": {}, "referenceFlow": true, "resolvedFlowVersion": "00.01.000", "resultingflowAmount": 1.0, "flowProperties": [{"name": [{"lang": "en", "value": "Mass"}, {"lang": "de", "value": "Masse"}], "uuid": "93a60a56-a3c8-11da-a746-0800200b9a66", "referenceFlowProperty": true, "meanValue": 1.0, "referenceUnit": "kg", "unitGroupUUID": "ad38d542-3fe9-439d-9b95-2f5f7752acaf"}], "materialProperties": [{"name": "gross density", "value": "1250.0", "unit": "kg/m^3", "unitDescription": "kilograms per cubic metre"}], "typeOfFlow": "Product flow", "classification": {"classHierarchy": "Mineralische Baustoffe / Mörtel und Beton / Betonzusatzmittel", "name": "OEKOBAU.DAT"}}, {"dataSetInternalID": 1, "referenceToFlowDataSet": {"shortDescription": [{"value": "Renewable primary energy as energy carrier (PERE)", "lang": "en"}, {"value": "Erneuerbare Primärenergie als Energieträger (PERE)", "lang": "de"}], "type": "flow data set", "refObjectId": "20f32be5-0398-4288-9b6d-accddd195317", "uri": "../flows/20f32be5-0398-4288-9b6d-accddd195317.xml"}, "exchange direction": "INPUT", "other": {"anies": [{"name": "referenceToUnitGroupDataSet", "value": {"shortDescription": [{"value": "MJ", "lang": "en"}], "type": "unit group data set", "refObjectId": "93a60a57-a3c8-11da-a746-0800200c9a66", "uri": "../unitgroups/93a60a57-a3c8-11da-a746-0800200c9a66.xml"}}, {"value": "1.18261077430555", "module": "A1-A3"}, {"value": "0.00406662501146838", "module": "A4"}, {"value": "0.0129483121554062", "module": "A5"}, {"value": "2.32553988538965E-05", "module": "C1"}, {"value": "0.000507674173931432", "module": "C2"}, {"value": "0", "module": "C3"}, {"value": "0.0293410292280937", "module": "C4"}, {"value": "-0.0128137371987978", "module": "D"}]}, "resolvedFlowVersion": "38.00.000", "flowProperties": [], "typeOfFlow": "Other flow", "classification": {"classHierarchy": "Quantities", "name": "GaBiCategories"}}, {"dataSetInternalID": 2, "referenceToFlowDataSet": {"shortDescription": [{"value": "Renewable primary energy resources as material utilization (PERM)", "lang": "en"}, {"value": "Erneuerbare Primärenergie zur stofflichen Nutzung (PERM)", "lang": "de"}], "type": "flow data set", "refObjectId": "fb3ec0de-548d-4508-aea5-00b73bf6f702", "uri": "../flows/fb3ec0de-548d-4508-aea5-00b73bf6f702.xml"}, "exchange direction": "INPUT", "other": {"anies": [{"name": "referenceToUnitGroupDataSet", "value": {"shortDescription": [{"value": "MJ", "lang": "en"}], "type": "unit group data set", "refObjectId": "93a60a57-a3c8-11da-a746-0800200c9a66", "uri": "../unitgroups/93a60a57-a3c8-11da-a746-0800200c9a66.xml"}}, {"value": "0", "module": "A1-A3"}, {"value": "0", "module": "A4"}, {"value": "0", "module": "A5"}, {"value": "0", "module": "C1"}, {"value": "0", "module": "C2"}, {"value": "0", "module": "C3"}, {"value": "0", "module": "C4"}, {"value": "0", "module": "D"}]}, "resolvedFlowVersion": "38.00.000", "flowProperties": [], "typeOfFlow": "Other flow", "classification": {"classHierarchy": "Quantities", "name": "GaBiCategories"}}, {"dataSetInternalID": 3, "referenceToFlowDataSet": {"shortDescription": [{"value": "Total use of renewable primary energy resources (PERT)", "lang": "en"}, {"value": "Total erneuerbare Primärenergie (PERT)", "lang": "de"}], "type": "flow data set", "refObjectId": "53f97275-fa8a-4cdd-9024-65936002acd0", "uri": "../flows/53f97275-fa8a-4cdd-9024-65936002acd0.xml"}, "exchange direction": "INPUT", "other": {"anies": [{"name": "referenceToUnitGroupDataSet", "value": {"shortDescription": [{"value": "MJ", "lang": "en"}], "type": "unit group data set", "refObjectId": "93a60a57-a3c8-11da-a746-0800200c9a66", "uri": "../unitgroups/93a60a57-a3c8-11da-a746-0800200c9a66.xml"}}, {"value": "1.18261077430555", "module": "A1-A3"}, {"value": "0.00406662501146838", "module": "A4"}, {"value": "0.0129483121554062", "module": "A5"}, {"value": "2.32553988538965E-05", "module": "C1"}, {"value": "0.000507674173931432", "module": "C2"}, {"value": "0", "module": "C3"}, {"value": "0.0293410292280937", "module": "C4"}, {"value": "-0.0128137371987978", "module": "D"}]}, "resolvedFlowVersion": "38.00.000", "flowProperties": [], "typeOfFlow": "Other flow", "classification": {"classHierarchy": "Quantities / Environmental quantities / EPD EN 15804 / LCI indicators", "name": "GaBiCategories"}}, {"dataSetInternalID": 4, "referenceToFlowDataSet": {"shortDescription": [{"value": "Non renewable primary energy as energy carrier (PENRE)", "lang": "en"}, {"value": "Nicht-erneuerbare Primärenergie als Energieträger (PENRE)", "lang": "de"}], "type": "flow data set", "refObjectId": "ac857178-2b45-46ec-892a-a9a4332f0372", "uri": "../flows/ac857178-2b45-46ec-892a-a9a4332f0372.xml"}, "exchange direction": "INPUT", "other": {"anies": [{"name": "referenceToUnitGroupDataSet", "value": {"shortDescription": [{"value": "MJ", "lang": "en"}], "type": "unit group data set", "refObjectId": "93a60a57-a3c8-11da-a746-0800200c9a66", "uri": "../unitgroups/93a60a57-a3c8-11da-a746-0800200c9a66.xml"}}, {"value": "5.5126408788307", "module": "A1-A3"}, {"value": "0.674494729384806", "module": "A4"}, {"value": "0.085822739458713", "module": "A5"}, {"value": "0.00385716507237801", "module": "C1"}, {"value": "0.0842033759188171", "module": "C2"}, {"value": "0", "module": "C3"}, {"value": "0.195734599865599", "module": "C4"}, {"value": "-0.0529241999361442", "module": "D"}]}, "resolvedFlowVersion": "38.00.000", "flowProperties": [], "typeOfFlow": "Other flow", "classification": {"classHierarchy": "Quantities", "name": "GaBiCategories"}}, {"dataSetInternalID": 5, "referenceToFlowDataSet": {"shortDescription": [{"value": "Non renewable primary energy as material utilization (PENRM)", "lang": "en"}, {"value": "Nicht-erneuerbare Primärenergie zur stofflichen Nutzung (PENRM)", "lang": "de"}], "type": "flow data set", "refObjectId": "1421caa0-679d-4bf4-b282-0eb850ccae27", "uri": "../flows/1421caa0-679d-4bf4-b282-0eb850ccae27.xml"}, "exchange direction": "INPUT", "other": {"anies": [{"name": "referenceToUnitGroupDataSet", "value": {"shortDescription": [{"value": "MJ", "lang": "en"}], "type": "unit group data set", "refObjectId": "93a60a57-a3c8-11da-a746-0800200c9a66", "uri": "../unitgroups/93a60a57-a3c8-11da-a746-0800200c9a66.xml"}}, {"value": "1.42", "module": "A1-A3"}, {"value": "0", "module": "A4"}, {"value": "0", "module": "A5"}, {"value": "0", "module": "C1"}, {"value": "0", "module": "C2"}, {"value": "0", "module": "C3"}, {"value": "0", "module": "C4"}, {"value": "0", "module": "D"}]}, "resolvedFlowVersion": "38.00.000", "flowProperties": [], "typeOfFlow": "Other flow", "classification": {"classHierarchy": "Quantities", "name": "GaBiCategories"}}, {"dataSetInternalID": 6, "referenceToFlowDataSet": {"shortDescription": [{"value": "Total use of non renewable primary energy resources (PENRT)", "lang": "en"}, {"value": "Total nicht erneuerbare Primärenergie (PENRT)", "lang": "de"}], "type": "flow data set", "refObjectId": "06159210-646b-4c8d-8583-da9b3b95a6c1", "uri": "../flows/06159210-646b-4c8d-8583-da9b3b95a6c1.xml"}, "exchange direction": "INPUT", "other": {"anies": [{"name": "referenceToUnitGroupDataSet", "value": {"shortDescription": [{"value": "MJ", "lang": "en"}], "type": "unit group data set", "refObjectId": "93a60a57-a3c8-11da-a746-0800200c9a66", "uri": "../unitgroups/93a60a57-a3c8-11da-a746-0800200c9a66.xml"}}, {"value": "6.93264087883073", "module": "A1-A3"}, {"value": "0.674494729384806", "module": "A4"}, {"value": "0.0858227394587134", "module": "A5"}, {"value": "0.00385716507237801", "module": "C1"}, {"value": "0.0842033759188171", "module": "C2"}, {"value": "0", "module": "C3"}, {"value": "0.1957345998656", "module": "C4"}, {"value": "-0.0529241999361446", "module": "D"}]}, "resolvedFlowVersion": "38.00.000", "flowProperties": [], "typeOfFlow": "Other flow", "classification": {"classHierarchy": "Quantities / Environmental quantities / EPD EN 15804 / LCI indicators", "name": "GaBiCategories"}}, {"dataSetInternalID": 7, "referenceToFlowDataSet": {"shortDescription": [{"value": "Use of secondary material (SM)", "lang": "en"}, {"value": "Einsatz von Sekundärstoffen (SM)", "lang": "de"}], "type": "flow data set", "refObjectId": "c6a1f35f-2d09-4f54-8dfb-97e502e1ce92", "uri": "../flows/c6a1f35f-2d09-4f54-8dfb-97e502e1ce92.xml"}, "exchange direction": "INPUT", "other": {"anies": [{"name": "referenceToUnitGroupDataSet", "value": {"shortDescription": [{"value": "kg", "lang": "en"}], "type": "unit group data set", "refObjectId": "ad38d542-3fe9-439d-9b95-2f5f7752acaf", "uri": "../unitgroups/ad38d542-3fe9-439d-9b95-2f5f7752acaf.xml"}}, {"value": "0", "module": "A1-A3"}, {"value": "0", "module": "A4"}, {"value": "0", "module": "A5"}, {"value": "0", "module": "C1"}, {"value": "0", "module": "C2"}, {"value": "0", "module": "C3"}, {"value": "0", "module": "C4"}, {"value": "0", "module": "D"}]}, "resolvedFlowVersion": "38.00.000", "flowProperties": [], "typeOfFlow": "Other flow", "classification": {"classHierarchy": "Quantities / Environmental quantities / EPD EN 15804 / LCI indicators", "name": "GaBiCategories"}}, {"dataSetInternalID": 8, "referenceToFlowDataSet": {"shortDescription": [{"value": "Use of renewable secondary fuels (RSF)", "lang": "en"}, {"value": "Erneuerbare Sekundärbrennstoffe (RSF)", "lang": "de"}], "type": "flow data set", "refObjectId": "64333088-a55f-4aa2-9a31-c10b07816787", "uri": "../flows/64333088-a55f-4aa2-9a31-c10b07816787.xml"}, "exchange direction": "INPUT", "other": {"anies": [{"name": "referenceToUnitGroupDataSet", "value": {"shortDescription": [{"value": "MJ", "lang": "en"}], "type": "unit group data set", "refObjectId": "93a60a57-a3c8-11da-a746-0800200c9a66", "uri": "../unitgroups/93a60a57-a3c8-11da-a746-0800200c9a66.xml"}}, {"value": "0", "module": "A1-A3"}, {"value": "0", "module": "A4"}, {"value": "0", "module": "A5"}, {"value": "0", "module": "C1"}, {"value": "0", "module": "C2"}, {"value": "0", "module": "C3"}, {"value": "0", "module": "C4"}, {"value": "0", "module": "D"}]}, "resolvedFlowVersion": "38.00.000", "flowProperties": [], "typeOfFlow": "Other flow", "classification": {"classHierarchy": "Quantities / Environmental quantities / EPD EN 15804 / LCI indicators", "name": "GaBiCategories"}}, {"dataSetInternalID": 9, "referenceToFlowDataSet": {"shortDescription": [{"value": "Use of non renewable secondary fuels (NRSF)", "lang": "en"}, {"value": "Nicht erneuerbare Sekundärbrennstoffe (NRSF)", "lang": "de"}], "type": "flow data set", "refObjectId": "89def144-d39a-4287-b86f-efde453ddcb2", "uri": "../flows/89def144-d39a-4287-b86f-efde453ddcb2.xml"}, "exchange direction": "INPUT", "other": {"anies": [{"name": "referenceToUnitGroupDataSet", "value": {"shortDescription": [{"value": "MJ", "lang": "en"}], "type": "unit group data set", "refObjectId": "93a60a57-a3c8-11da-a746-0800200c9a66", "uri": "../unitgroups/93a60a57-a3c8-11da-a746-0800200c9a66.xml"}}, {"value": "0", "module": "A1-A3"}, {"value": "0", "module": "A4"}, {"value": "0", "module": "A5"}, {"value": "0", "module": "C1"}, {"value": "0", "module": "C2"}, {"value": "0", "module": "C3"}, {"value": "0", "module": "C4"}, {"value": "0", "module": "D"}]}, "resolvedFlowVersion": "38.00.000", "flowProperties": [], "typeOfFlow": "Other flow", "classification": {"classHierarchy": "Quantities / Environmental quantities / EPD EN 15804 / LCI indicators", "name": "GaBiCategories"}}, {"dataSetInternalID": 10, "referenceToFlowDataSet": {"shortDescription": [{"value": "Use of net fresh water (FW)", "lang": "en"}, {"value": "Einsatz von Süßwasserressourcen (FW)", "lang": "de"}], "type": "flow data set", "refObjectId": "3cf952c8-f3a4-461d-8c96-96456ca62246", "uri": "../flows/3cf952c8-f3a4-461d-8c96-96456ca62246.xml"}, "exchange direction": "INPUT", "other": {"anies": [{"name": "referenceToUnitGroupDataSet", "value": {"shortDescription": [{"value": "m^3", "lang": "en"}], "type": "unit group data set", "refObjectId": "cd950537-0a98-4044-9ba7-9f9a68d0a504", "uri": "../unitgroups/cd950537-0a98-4044-9ba7-9f9a68d0a504.xml"}}, {"value": "0.00328070919743206", "module": "A1-A3"}, {"value": "5.52572741000922E-06", "module": "A4"}, {"value": "6.91707959344713E-05", "module": "A5"}, {"value": "3.1599420776511E-08", "module": "C1"}, {"value": "6.8982733601832E-07", "module": "C2"}, {"value": "0", "module": "C3"}, {"value": "4.96705824522811E-05", "module": "C4"}, {"value": "-1.23432009457132E-05", "module": "D"}]}, "resolvedFlowVersion": "38.00.000", "flowProperties": [], "typeOfFlow": "Other flow", "classification": {"classHierarchy": "Quantities / Environmental quantities / EPD EN 15804 / LCI indicators", "name": "GaBiCategories"}}, {"dataSetInternalID": 11, "referenceToFlowDataSet": {"shortDescription": [{"value": "Hazardous waste disposed (HWD)", "lang": "en"}, {"value": "Gefährlicher Abfall zur Deponie (HWD)", "lang": "de"}], "type": "flow data set", "refObjectId": "430f9e0f-59b2-46a0-8e0d-55e0e84948fc", "uri": "../flows/430f9e0f-59b2-46a0-8e0d-55e0e84948fc.xml"}, "exchange direction": "OUTPUT", "other": {"anies": [{"name": "referenceToUnitGroupDataSet", "value": {"shortDescription": [{"value": "kg", "lang": "en"}], "type": "unit group data set", "refObjectId": "ad38d542-3fe9-439d-9b95-2f5f7752acaf", "uri": "../unitgroups/ad38d542-3fe9-439d-9b95-2f5f7752acaf.xml"}}, {"value": "6.90598023108425E-10", "module": "A1-A3"}, {"value": "2.32806764175839E-12", "module": "A4"}, {"value": "7.24474561695119E-12", "module": "A5"}, {"value": "1.33132859349608E-14", "module": "C1"}, {"value": "2.90634079501574E-13", "module": "C2"}, {"value": "0", "module": "C3"}, {"value": "1.00516082523196E-11", "module": "C4"}, {"value": "-7.46468626489312E-12", "module": "D"}]}, "resolvedFlowVersion": "38.00.000", "flowProperties": [], "typeOfFlow": "Other flow", "classification": {"classHierarchy": "Quantities / Environmental quantities / EPD EN 15804 / LCI indicators", "name": "GaBiCategories"}}, {"dataSetInternalID": 12, "referenceToFlowDataSet": {"shortDescription": [{"value": "Non hazardous waste disposed (NHWD)", "lang": "en"}, {"value": "Entsorgter nicht gefährlicher Abfall (NHWD)", "lang": "de"}], "type": "flow data set", "refObjectId": "b29ef66b-e286-4afa-949f-62f1a7b4d7fa", "uri": "../flows/b29ef66b-e286-4afa-949f-62f1a7b4d7fa.xml"}, "exchange direction": "OUTPUT", "other": {"anies": [{"name": "referenceToUnitGroupDataSet", "value": {"shortDescription": [{"value": "kg", "lang": "en"}], "type": "unit group data set", "refObjectId": "ad38d542-3fe9-439d-9b95-2f5f7752acaf", "uri": "../unitgroups/ad38d542-3fe9-439d-9b95-2f5f7752acaf.xml"}}, {"value": "0.00516727286512038", "module": "A1-A3"}, {"value": "6.88674811312373E-05", "module": "A4"}, {"value": "0.00120018533664712", "module": "A5"}, {"value": "3.93825527864895E-07", "module": "C1"}, {"value": "8.59736058659001E-06", "module": "C2"}, {"value": "0", "module": "C3"}, {"value": "1.00098433405176", "module": "C4"}, {"value": "-2.52165731550572E-05", "module": "D"}]}, "resolvedFlowVersion": "38.00.000", "flowProperties": [], "typeOfFlow": "Other flow", "classification": {"classHierarchy": "Quantities / Environmental quantities / EPD EN 15804 / LCI indicators", "name": "GaBiCategories"}}, {"dataSetInternalID": 13, "referenceToFlowDataSet": {"shortDescription": [{"value": "Radioactive waste disposed (RWD)", "lang": "en"}, {"value": "Entsorgter radioaktiver Abfall (RWD)", "lang": "de"}], "type": "flow data set", "refObjectId": "3449546e-52ad-4b39-b809-9fb77cea8ff6", "uri": "../flows/3449546e-52ad-4b39-b809-9fb77cea8ff6.xml"}, "exchange direction": "OUTPUT", "other": {"anies": [{"name": "referenceToUnitGroupDataSet", "value": {"shortDescription": [{"value": "kg", "lang": "en"}], "type": "unit group data set", "refObjectId": "ad38d542-3fe9-439d-9b95-2f5f7752acaf", "uri": "../unitgroups/ad38d542-3fe9-439d-9b95-2f5f7752acaf.xml"}}, {"value": "0.000473546899271717", "module": "A1-A3"}, {"value": "1.11186999904453E-06", "module": "A4"}, {"value": "4.87557852661734E-06", "module": "A5"}, {"value": "6.35833897360644E-09", "module": "C1"}, {"value": "1.38804950466838E-07", "module": "C2"}, {"value": "0", "module": "C3"}, {"value": "2.1781577410322E-06", "module": "C4"}, {"value": "-3.67031631519383E-06", "module": "D"}]}, "resolvedFlowVersion": "38.00.000", "flowProperties": [], "typeOfFlow": "Other flow", "classification": {"classHierarchy": "Quantities / Environmental quantities / EPD EN 15804 / LCI indicators", "name": "GaBiCategories"}}, {"dataSetInternalID": 14, "referenceToFlowDataSet": {"shortDescription": [{"value": "Components for re-use (CRU)", "lang": "en"}, {"value": "Komponenten für die Wiederverwendung (CRU)", "lang": "de"}], "type": "flow data set", "refObjectId": "a2b32f97-3fc7-4af2-b209-525bc6426f33", "uri": "../flows/a2b32f97-3fc7-4af2-b209-525bc6426f33.xml"}, "exchange direction": "OUTPUT", "other": {"anies": [{"name": "referenceToUnitGroupDataSet", "value": {"shortDescription": [{"value": "kg", "lang": "en"}], "type": "unit group data set", "refObjectId": "ad38d542-3fe9-439d-9b95-2f5f7752acaf", "uri": "../unitgroups/ad38d542-3fe9-439d-9b95-2f5f7752acaf.xml"}}, {"value": "0", "module": "A1-A3"}, {"value": "0", "module": "A4"}, {"value": "0", "module": "A5"}, {"value": "0", "module": "C1"}, {"value": "0", "module": "C2"}, {"value": "0", "module": "C3"}, {"value": "0", "module": "C4"}, {"value": "0", "module": "D"}]}, "resolvedFlowVersion": "38.00.000", "flowProperties": [], "typeOfFlow": "Other flow", "classification": {"classHierarchy": "Quantities / Environmental quantities / EPD EN 15804 / LCI indicators", "name": "GaBiCategories"}}, {"dataSetInternalID": 15, "referenceToFlowDataSet": {"shortDescription": [{"value": "Materials for recycling (MFR)", "lang": "en"}, {"value": "Stoffe zum Recycling (MFR)", "lang": "de"}], "type": "flow data set", "refObjectId": "d7fe48a5-4103-49c8-9aae-b0b5dfdbd6ae", "uri": "../flows/d7fe48a5-4103-49c8-9aae-b0b5dfdbd6ae.xml"}, "exchange direction": "OUTPUT", "other": {"anies": [{"name": "referenceToUnitGroupDataSet", "value": {"shortDescription": [{"value": "kg", "lang": "en"}], "type": "unit group data set", "refObjectId": "ad38d542-3fe9-439d-9b95-2f5f7752acaf", "uri": "../unitgroups/ad38d542-3fe9-439d-9b95-2f5f7752acaf.xml"}}, {"value": "0", "module": "A1-A3"}, {"value": "0", "module": "A4"}, {"value": "0", "module": "A5"}, {"value": "0", "module": "C1"}, {"value": "0", "module": "C2"}, {"value": "0", "module": "C3"}, {"value": "0", "module": "C4"}, {"value": "0", "module": "D"}]}, "resolvedFlowVersion": "38.00.000", "flowProperties": [], "typeOfFlow": "Other flow", "classification": {"classHierarchy": "Quantities / Environmental quantities / EPD EN 15804 / LCI indicators", "name": "GaBiCategories"}}, {"dataSetInternalID": 16, "referenceToFlowDataSet": {"shortDescription": [{"value": "Materials for energy recovery (MER)", "lang": "en"}, {"value": "Stoffe für die Energierückgewinnung (MER)", "lang": "de"}], "type": "flow data set", "refObjectId": "59a9181c-3aaf-46ee-8b13-2b3723b6e447", "uri": "../flows/59a9181c-3aaf-46ee-8b13-2b3723b6e447.xml"}, "exchange direction": "OUTPUT", "other": {"anies": [{"name": "referenceToUnitGroupDataSet", "value": {"shortDescription": [{"value": "kg", "lang": "en"}], "type": "unit group data set", "refObjectId": "ad38d542-3fe9-439d-9b95-2f5f7752acaf", "uri": "../unitgroups/ad38d542-3fe9-439d-9b95-2f5f7752acaf.xml"}}, {"value": "0", "module": "A1-A3"}, {"value": "0", "module": "A4"}, {"value": "0", "module": "A5"}, {"value": "0", "module": "C1"}, {"value": "0", "module": "C2"}, {"value": "0", "module": "C3"}, {"value": "0", "module": "C4"}, {"value": "0", "module": "D"}]}, "resolvedFlowVersion": "38.00.000", "flowProperties": [], "typeOfFlow": "Other flow", "classification": {"classHierarchy": "Quantities / Environmental quantities / EPD EN 15804 / LCI indicators", "name": "GaBiCategories"}}, {"dataSetInternalID": 17, "referenceToFlowDataSet": {"shortDescription": [{"value": "Exported electrical energy (EEE)", "lang": "en"}, {"value": "Exportierte elektrische Energie (EEE)", "lang": "de"}], "type": "flow data set", "refObjectId": "4da0c987-2b76-40d6-9e9e-82a017aaaf29", "uri": "../flows/4da0c987-2b76-40d6-9e9e-82a017aaaf29.xml"}, "exchange direction": "OUTPUT", "other": {"anies": [{"name": "referenceToUnitGroupDataSet", "value": {"shortDescription": [{"value": "MJ", "lang": "en"}], "type": "unit group data set", "refObjectId": "93a60a57-a3c8-11da-a746-0800200c9a66", "uri": "../unitgroups/93a60a57-a3c8-11da-a746-0800200c9a66.xml"}}, {"value": "0", "module": "A1-A3"}, {"value": "0", "module": "A4"}, {"value": "0.0123153588664162", "module": "A5"}, {"value": "0", "module": "C1"}, {"value": "0", "module": "C2"}, {"value": "0", "module": "C3"}, {"value": "0", "module": "C4"}, {"value": "0", "module": "D"}]}, "resolvedFlowVersion": "38.00.000", "flowProperties": [], "typeOfFlow": "Other flow", "classification": {"classHierarchy": "Quantities / Environmental quantities / EPD EN 15804 / LCI indicators", "name": "GaBiCategories"}}, {"dataSetInternalID": 18, "referenceToFlowDataSet": {"shortDescription": [{"value": "Exported thermal energy (EET)", "lang": "en"}, {"value": "Exportierte thermische Energie (EET)", "lang": "de"}], "type": "flow data set", "refObjectId": "98daf38a-7a79-46d3-9a37-2b7bd0955810", "uri": "../flows/98daf38a-7a79-46d3-9a37-2b7bd0955810.xml"}, "exchange direction": "OUTPUT", "other": {"anies": [{"name": "referenceToUnitGroupDataSet", "value": {"shortDescription": [{"value": "MJ", "lang": "en"}], "type": "unit group data set", "refObjectId": "93a60a57-a3c8-11da-a746-0800200c9a66", "uri": "../unitgroups/93a60a57-a3c8-11da-a746-0800200c9a66.xml"}}, {"value": "0", "module": "A1-A3"}, {"value": "0", "module": "A4"}, {"value": "0.0280695829618573", "module": "A5"}, {"value": "0", "module": "C1"}, {"value": "0", "module": "C2"}, {"value": "0", "module": "C3"}, {"value": "0", "module": "C4"}, {"value": "0", "module": "D"}]}, "resolvedFlowVersion": "38.00.000", "flowProperties": [], "typeOfFlow": "Other flow", "classification": {"classHierarchy": "Quantities / Environmental quantities / EPD EN 15804 / LCI indicators", "name": "GaBiCategories"}}]}, "LCIAResults": {"LCIAResult": [{"referenceToLCIAMethodDataSet": {"shortDescription": [{"value": "Global Warming Potential total (GWP-total)", "lang": "en"}, {"value": "Globales Erwärmungspotenzial total (GWP-total)", "lang": "de"}], "type": "LCIA method data set", "refObjectId": "6a37f984-a4b3-458a-a20a-64418c145fa2", "uri": "../lciamethods/6a37f984-a4b3-458a-a20a-64418c145fa2.xml"}, "other": {"anies": [{"name": "referenceToUnitGroupDataSet", "value": {"shortDescription": [{"value": "kg CO_(2) eq", "lang": "en"}], "type": "unit group data set", "refObjectId": "1ebf3012-d0db-4de2-aefd-ef30cedb0be1", "uri": "../unitgroups/1ebf3012-d0db-4de2-aefd-ef30cedb0be1.xml"}}, {"value": "0.520606929621664", "module": "A1-A3"}, {"value": "0.0501239632071877", "module": "A4"}, {"value": "0.0152948142360645", "module": "A5"}, {"value": "0.000282518721608003", "module": "C1"}, {"value": "0.0062739468259078", "module": "C2"}, {"value": "0", "module": "C3"}, {"value": "0.0145083160010643", "module": "C4"}, {"value": "-0.00314897328301095", "module": "D"}]}}, {"referenceToLCIAMethodDataSet": {"shortDescription": [{"value": "Global Warming Potential fossil fuels (GWP-fossil)", "lang": "en"}, {"value": "Globales Erwärmungspotenzial fossil (GWP-fossil)", "lang": "de"}], "type": "LCIA method data set", "refObjectId": "5f635281-343e-44fb-83df-1971b155e6b6", "uri": "../lciamethods/5f635281-343e-44fb-83df-1971b155e6b6.xml"}, "other": {"anies": [{"name": "referenceToUnitGroupDataSet", "value": {"shortDescription": [{"value": "kg CO_(2) eq", "lang": "en"}], "type": "unit group data set", "refObjectId": "1ebf3012-d0db-4de2-aefd-ef30cedb0be1", "uri": "../unitgroups/1ebf3012-d0db-4de2-aefd-ef30cedb0be1.xml"}}, {"value": "0.518375513334177", "module": "A1-A3"}, {"value": "0.0479538190377095", "module": "A4"}, {"value": "0.0100988541270713", "module": "A5"}, {"value": "0.000270173798366767", "module": "C1"}, {"value": "0.0060030277755249", "module": "C2"}, {"value": "0", "module": "C3"}, {"value": "0.0149229433380744", "module": "C4"}, {"value": "-0.00313394579106055", "module": "D"}]}}, {"referenceToLCIAMethodDataSet": {"shortDescription": [{"value": "Global Warming Potential biogenic (GWP-biogenic)", "lang": "en"}, {"value": "Globales Erwärmungspotenzial biogen (GWP-biogenic)", "lang": "de"}], "type": "LCIA method data set", "refObjectId": "2356e1ab-0185-4db5-86e5-16de51c7485c", "uri": "../lciamethods/2356e1ab-0185-4db5-86e5-16de51c7485c.xml"}, "other": {"anies": [{"name": "referenceToUnitGroupDataSet", "value": {"shortDescription": [{"value": "kg CO_(2) eq", "lang": "en"}], "type": "unit group data set", "refObjectId": "1ebf3012-d0db-4de2-aefd-ef30cedb0be1", "uri": "../unitgroups/1ebf3012-d0db-4de2-aefd-ef30cedb0be1.xml"}}, {"value": "0.00215728182714862", "module": "A1-A3"}, {"value": "0.00216796223002978", "module": "A4"}, {"value": "0.0051951846599621", "module": "A5"}, {"value": "1.23324456038817E-05", "module": "C1"}, {"value": "0.000270646658828742", "module": "C2"}, {"value": "0", "module": "C3"}, {"value": "-0.000442172461500264", "module": "C4"}, {"value": "-1.47173139761128E-05", "module": "D"}]}}, {"referenceToLCIAMethodDataSet": {"shortDescription": [{"value": "Global Warming Potential luluc (GWP-luluc)", "lang": "en"}, {"value": "Globales Erwärmungspotenzial luluc (GWP-luluc)", "lang": "de"}], "type": "LCIA method data set", "refObjectId": "4331bbdb-978a-490d-8707-eeb047f01a55", "uri": "../lciamethods/4331bbdb-978a-490d-8707-eeb047f01a55.xml"}, "other": {"anies": [{"name": "referenceToUnitGroupDataSet", "value": {"shortDescription": [{"value": "kg CO_(2) eq", "lang": "en"}], "type": "unit group data set", "refObjectId": "1ebf3012-d0db-4de2-aefd-ef30cedb0be1", "uri": "../unitgroups/1ebf3012-d0db-4de2-aefd-ef30cedb0be1.xml"}}, {"value": "7.4134460337921E-05", "module": "A1-A3"}, {"value": "2.18193944841973E-06", "module": "A4"}, {"value": "7.75449031096201E-07", "module": "A5"}, {"value": "1.24776373540598E-08", "module": "C1"}, {"value": "2.72391554156333E-07", "module": "C2"}, {"value": "0", "module": "C3"}, {"value": "2.7545124490233E-05", "module": "C4"}, {"value": "-3.10177974287926E-07", "module": "D"}]}}, {"referenceToLCIAMethodDataSet": {"shortDescription": [{"value": "Depletion potential of the stratospheric ozone layer (ODP)", "lang": "en"}, {"value": "Abbau Potential der stratosphärischen Ozonschicht (ODP)", "lang": "de"}], "type": "LCIA method data set", "refObjectId": "b5c629d6-def3-11e6-bf01-fe55135034f3", "uri": "../lciamethods/b5c629d6-def3-11e6-bf01-fe55135034f3.xml"}, "other": {"anies": [{"name": "referenceToUnitGroupDataSet", "value": {"shortDescription": [{"value": "kg CFC11 eq", "lang": "en"}], "type": "unit group data set", "refObjectId": "d9e957c9-7309-4474-bf3a-7777df6c4e5b", "uri": "../unitgroups/d9e957c9-7309-4474-bf3a-7777df6c4e5b.xml"}}, {"value": "2.18042719894749E-12", "module": "A1-A3"}, {"value": "4.92450367224622E-15", "module": "A4"}, {"value": "2.38044580023617E-14", "module": "A5"}, {"value": "2.81612631439093E-17", "module": "C1"}, {"value": "6.14771051370479E-16", "module": "C2"}, {"value": "0", "module": "C3"}, {"value": "3.5078861858161E-14", "module": "C4"}, {"value": "-1.85290629114898E-14", "module": "D"}]}}, {"referenceToLCIAMethodDataSet": {"shortDescription": [{"value": "Acidification potential of land and water (AP)", "lang": "en"}, {"value": "Versauerungspotenzial von Boden und Wasser (AP)", "lang": "de"}], "type": "LCIA method data set", "refObjectId": "b5c611c6-def3-11e6-bf01-fe55135034f3", "uri": "../lciamethods/b5c611c6-def3-11e6-bf01-fe55135034f3.xml"}, "other": {"anies": [{"name": "referenceToUnitGroupDataSet", "value": {"shortDescription": [{"value": "mol H^(+) eq", "lang": "en"}], "type": "unit group data set", "refObjectId": "42e089ac-92bf-4bf2-8ca1-5fc40d18f2ed", "uri": "../unitgroups/42e089ac-92bf-4bf2-8ca1-5fc40d18f2ed.xml"}}, {"value": "0.000706512827332628", "module": "A1-A3"}, {"value": "0.000139812962587965", "module": "A4"}, {"value": "1.99978150079286E-05", "module": "A5"}, {"value": "3.6236464398103E-06", "module": "C1"}, {"value": "1.91101914625367E-05", "module": "C2"}, {"value": "0", "module": "C3"}, {"value": "0.000105799899434752", "module": "C4"}, {"value": "-3.82538883559353E-06", "module": "D"}]}}, {"referenceToLCIAMethodDataSet": {"shortDescription": [{"value": "Eutrophication potential aquatic freshwater (EP-freshwater)", "lang": "en"}, {"value": "Eutrophierungspotenzial Süßwasser (EP-freshwater)", "lang": "de"}], "type": "LCIA method data set", "refObjectId": "b53ec18f-7377-4ad3-86eb-cc3f4f276b2b", "uri": "../lciamethods/b53ec18f-7377-4ad3-86eb-cc3f4f276b2b.xml"}, "other": {"anies": [{"name": "referenceToUnitGroupDataSet", "value": {"shortDescription": [{"value": "kg P eq", "lang": "en"}], "type": "unit group data set", "refObjectId": "0429039d-a61d-4590-ba67-aa4a20a810a1", "uri": "../unitgroups/0429039d-a61d-4590-ba67-aa4a20a810a1.xml"}}, {"value": "8.23321400046548E-07", "module": "A1-A3"}, {"value": "1.12143777882853E-08", "module": "A4"}, {"value": "7.25944040247076E-09", "module": "A5"}, {"value": "6.41305327216989E-11", "module": "C1"}, {"value": "1.3999938434862E-09", "module": "C2"}, {"value": "0", "module": "C3"}, {"value": "2.52955296747327E-08", "module": "C4"}, {"value": "-3.79081828398727E-09", "module": "D"}]}}, {"referenceToLCIAMethodDataSet": {"shortDescription": [{"value": "Eutrophication potential aquatic marine (EP-marine)", "lang": "en"}, {"value": "Eutrophierungspotenzial Salzwasser (EP-marine)", "lang": "de"}], "type": "LCIA method data set", "refObjectId": "b5c619fa-def3-11e6-bf01-fe55135034f3", "uri": "../lciamethods/b5c619fa-def3-11e6-bf01-fe55135034f3.xml"}, "other": {"anies": [{"name": "referenceToUnitGroupDataSet", "value": {"shortDescription": [{"value": "kg N eq", "lang": "en"}], "type": "unit group data set", "refObjectId": "d05bb823-ecdf-4686-8c40-bf1d9257859f", "uri": "../unitgroups/d05bb823-ecdf-4686-8c40-bf1d9257859f.xml"}}, {"value": "0.000302951750690871", "module": "A1-A3"}, {"value": "6.43896259241641E-05", "module": "A4"}, {"value": "6.0882442737842E-06", "module": "A5"}, {"value": "1.64860045602368E-06", "module": "C1"}, {"value": "8.885371012181E-06", "module": "C2"}, {"value": "0", "module": "C3"}, {"value": "2.70522724893474E-05", "module": "C4"}, {"value": "-1.07259142025611E-06", "module": "D"}]}}, {"referenceToLCIAMethodDataSet": {"shortDescription": [{"value": "Eutrophication potential terrestrial (EP-terrestrial)", "lang": "en"}, {"value": "Eutrophierungspotenzial Land (EP-terrestrial)", "lang": "de"}], "type": "LCIA method data set", "refObjectId": "b5c614d2-def3-11e6-bf01-fe55135034f3", "uri": "../lciamethods/b5c614d2-def3-11e6-bf01-fe55135034f3.xml"}, "other": {"anies": [{"name": "referenceToUnitGroupDataSet", "value": {"shortDescription": [{"value": "mol N eq", "lang": "en"}], "type": "unit group data set", "refObjectId": "71b4d617-0ec9-4d3f-b65e-e438940c2401", "uri": "../unitgroups/71b4d617-0ec9-4d3f-b65e-e438940c2401.xml"}}, {"value": "0.0026096808923871", "module": "A1-A3"}, {"value": "0.000707515458772959", "module": "A4"}, {"value": "6.47862252846792E-05", "module": "A5"}, {"value": "1.80556515412239E-05", "module": "C1"}, {"value": "9.779920154526E-05", "module": "C2"}, {"value": "0", "module": "C3"}, {"value": "0.000297254634266515", "module": "C4"}, {"value": "-1.1523879108417E-05", "module": "D"}]}}, {"referenceToLCIAMethodDataSet": {"shortDescription": [{"value": "Formation potential of tropospheric ozone photochemical oxidants (POCP)", "lang": "en"}, {"value": "Bildungspotential für troposphärisches Ozon (POCP)", "lang": "de"}], "type": "LCIA method data set", "refObjectId": "b5c610fe-def3-11e6-bf01-fe55135034f3", "uri": "../lciamethods/b5c610fe-def3-11e6-bf01-fe55135034f3.xml"}, "other": {"anies": [{"name": "referenceToUnitGroupDataSet", "value": {"shortDescription": [{"value": "kg NMVOC eq", "lang": "en"}], "type": "unit group data set", "refObjectId": "d27c25f8-fbc1-44c6-b47b-4adbae4199c6", "uri": "../unitgroups/d27c25f8-fbc1-44c6-b47b-4adbae4199c6.xml"}}, {"value": "0.000626865479540769", "module": "A1-A3"}, {"value": "0.000129952696416592", "module": "A4"}, {"value": "1.44883981358728E-05", "module": "A5"}, {"value": "4.9473725394444E-06", "module": "C1"}, {"value": "1.77018079201951E-05", "module": "C2"}, {"value": "0", "module": "C3"}, {"value": "8.22124943560373E-05", "module": "C4"}, {"value": "-3.0178034035564E-06", "module": "D"}]}}, {"referenceToLCIAMethodDataSet": {"shortDescription": [{"value": "Abiotic depletion potential for non fossil resources (ADPE)", "lang": "en"}, {"value": "Potenzial für den abiotischen Abbau nicht fossiler Ressourcen (ADPE)", "lang": "de"}], "type": "LCIA method data set", "refObjectId": "b2ad6494-c78d-11e6-9d9d-cec0c932ce01", "uri": "../lciamethods/b2ad6494-c78d-11e6-9d9d-cec0c932ce01.xml"}, "other": {"anies": [{"name": "referenceToUnitGroupDataSet", "value": {"shortDescription": [{"value": "kg Sb eq", "lang": "en"}], "type": "unit group data set", "refObjectId": "54ccd2d9-a32a-4fc2-923d-f2c8c93e89d4", "uri": "../unitgroups/54ccd2d9-a32a-4fc2-923d-f2c8c93e89d4.xml"}}, {"value": "1.3759856253931E-07", "module": "A1-A3"}, {"value": "2.51685144219907E-09", "module": "A4"}, {"value": "9.00239260821084E-10", "module": "A5"}, {"value": "1.43928648398319E-11", "module": "C1"}, {"value": "3.14201696301764E-10", "module": "C2"}, {"value": "0", "module": "C3"}, {"value": "1.52956993412747E-09", "module": "C4"}, {"value": "-4.31812570874023E-10", "module": "D"}]}}, {"referenceToLCIAMethodDataSet": {"shortDescription": [{"value": "Abiotic depletion potential for fossil resources (ADPF)", "lang": "en"}, {"value": "Potenzial für den abiotischen Abbau fossiler Brennstoffe (ADPF)", "lang": "de"}], "type": "LCIA method data set", "refObjectId": "b2ad6110-c78d-11e6-9d9d-cec0c932ce01", "uri": "../lciamethods/b2ad6110-c78d-11e6-9d9d-cec0c932ce01.xml"}, "other": {"anies": [{"name": "referenceToUnitGroupDataSet", "value": {"shortDescription": [{"value": "MJ", "lang": "en"}], "type": "unit group data set", "refObjectId": "93a60a57-a3c8-11da-a746-0800200c9a66", "uri": "../unitgroups/93a60a57-a3c8-11da-a746-0800200c9a66.xml"}}, {"value": "6.9153902662739", "module": "A1-A3"}, {"value": "0.671830203549974", "module": "A4"}, {"value": "0.0858025798408106", "module": "A5"}, {"value": "0.00384192771686312", "module": "C1"}, {"value": "0.0838707386709022", "module": "C2"}, {"value": "0", "module": "C3"}, {"value": "0.195496566951586", "module": "C4"}, {"value": "-0.0529178198484462", "module": "D"}]}}, {"referenceToLCIAMethodDataSet": {"shortDescription": [{"value": "Water use (WDP)", "lang": "en"}, {"value": "Wassernutzung (WDP)", "lang": "de"}], "type": "LCIA method data set", "refObjectId": "b2ad66ce-c78d-11e6-9d9d-cec0c932ce01", "uri": "../lciamethods/b2ad66ce-c78d-11e6-9d9d-cec0c932ce01.xml"}, "other": {"anies": [{"name": "referenceToUnitGroupDataSet", "value": {"shortDescription": [{"value": "m^(3) world eq deprived", "lang": "en"}], "type": "unit group data set", "refObjectId": "6ae2df01-888e-46c8-b17d-49fa3869b476", "uri": "../unitgroups/6ae2df01-888e-46c8-b17d-49fa3869b476.xml"}}, {"value": "0.109902173588769", "module": "A1-A3"}, {"value": "0.000129870881805407", "module": "A4"}, {"value": "0.00267955766329742", "module": "A5"}, {"value": "7.42679530906998E-07", "module": "C1"}, {"value": "1.62129757359899E-05", "module": "C2"}, {"value": "0", "module": "C3"}, {"value": "0.00163643729662854", "module": "C4"}, {"value": "-0.000292768558522588", "module": "D"}]}}, {"referenceToLCIAMethodDataSet": {"shortDescription": [{"value": "Incidence of disease due to PM emissions (PM)", "lang": "en"}, {"value": "Auftreten von Krankheiten aufgrund von Feinstaubemissionen (PM)", "lang": "de"}], "type": "LCIA method data set", "refObjectId": "b5c602c6-def3-11e6-bf01-fe55135034f3", "uri": "../lciamethods/b5c602c6-def3-11e6-bf01-fe55135034f3.xml"}, "other": {"anies": [{"name": "referenceToUnitGroupDataSet", "value": {"shortDescription": [{"value": "Disease incidence", "lang": "en"}], "type": "unit group data set", "refObjectId": "3883559b-648f-4afc-8ba2-0bd24f3affa3", "uri": "../unitgroups/3883559b-648f-4afc-8ba2-0bd24f3affa3.xml"}}, {"value": "6.82809594075321E-09", "module": "A1-A3"}, {"value": "8.01769017892274E-10", "module": "A4"}, {"value": "1.55727500655558E-10", "module": "A5"}, {"value": "1.93188508789413E-10", "module": "C1"}, {"value": "1.06141722094495E-10", "module": "C2"}, {"value": "0", "module": "C3"}, {"value": "1.30197529852258E-09", "module": "C4"}, {"value": "-3.16815994333158E-11", "module": "D"}]}}, {"referenceToLCIAMethodDataSet": {"shortDescription": [{"value": "Human exposure efficiency relative to U235 (IR)", "lang": "en"}, {"value": "Wirkung durch Exposition des Menschen mit U235 (IR)", "lang": "de"}], "type": "LCIA method data set", "refObjectId": "b5c632be-def3-11e6-bf01-fe55135034f3", "uri": "../lciamethods/b5c632be-def3-11e6-bf01-fe55135034f3.xml"}, "other": {"anies": [{"name": "referenceToUnitGroupDataSet", "value": {"shortDescription": [{"value": "kBq U235 eq", "lang": "en"}], "type": "unit group data set", "refObjectId": "456b05bf-1415-44a9-9993-02452f554c09", "uri": "../unitgroups/456b05bf-1415-44a9-9993-02452f554c09.xml"}}, {"value": "0.0688758133372667", "module": "A1-A3"}, {"value": "0.000166921177445024", "module": "A4"}, {"value": "0.000716944101335519", "module": "A5"}, {"value": "9.54555324796085E-07", "module": "C1"}, {"value": "2.08383046462566E-05", "module": "C2"}, {"value": "0", "module": "C3"}, {"value": "0.000242063210897277", "module": "C4"}, {"value": "-0.000621391344493914", "module": "D"}]}}, {"referenceToLCIAMethodDataSet": {"shortDescription": [{"value": "Comparative toxic unit for ecosystems (ETP-fw)", "lang": "en"}, {"value": "Toxizitätsvergleichseinheit für Ökosysteme (ETP-fw)", "lang": "de"}], "type": "LCIA method data set", "refObjectId": "ee1082d1-b0f7-43ca-a1f0-21e2a4a74511", "uri": "../lciamethods/ee1082d1-b0f7-43ca-a1f0-21e2a4a74511.xml"}, "other": {"anies": [{"name": "referenceToUnitGroupDataSet", "value": {"shortDescription": [{"value": "CTUe", "lang": "en"}], "type": "unit group data set", "refObjectId": "aa959ded-f1eb-4efb-9c5c-2d60be36b3e6", "uri": "../unitgroups/aa959ded-f1eb-4efb-9c5c-2d60be36b3e6.xml"}}, {"value": "2.87534320312354", "module": "A1-A3"}, {"value": "0.477891264597834", "module": "A4"}, {"value": "0.04898853132619", "module": "A5"}, {"value": "0.00273766085571692", "module": "C1"}, {"value": "0.0596616048237012", "module": "C2"}, {"value": "0", "module": "C3"}, {"value": "0.109515161502367", "module": "C4"}, {"value": "-0.0102788948574584", "module": "D"}]}}, {"referenceToLCIAMethodDataSet": {"shortDescription": [{"value": "Comparative toxic unit for humans (carcinogenic) (HTP-c)", "lang": "en"}, {"value": "Toxizitätsvergleichseinheit für Menschen (krebserregend) (HTP-c)", "lang": "de"}], "type": "LCIA method data set", "refObjectId": "2299222a-bbd8-474f-9d4f-4dd1f18aea7c", "uri": "../lciamethods/2299222a-bbd8-474f-9d4f-4dd1f18aea7c.xml"}, "other": {"anies": [{"name": "referenceToUnitGroupDataSet", "value": {"shortDescription": [{"value": "CTUh", "lang": "en"}], "type": "unit group data set", "refObjectId": "d4c9523e-2d7e-49fd-8469-998f547d3a70", "uri": "../unitgroups/d4c9523e-2d7e-49fd-8469-998f547d3a70.xml"}}, {"value": "6.28921903871987E-11", "module": "A1-A3"}, {"value": "8.90322445512623E-12", "module": "A4"}, {"value": "1.11967752467959E-12", "module": "A5"}, {"value": "5.08864220100882E-14", "module": "C1"}, {"value": "1.11145844126781E-12", "module": "C2"}, {"value": "0", "module": "C3"}, {"value": "1.67140201023442E-11", "module": "C4"}, {"value": "-5.18484276208461E-13", "module": "D"}]}}, {"referenceToLCIAMethodDataSet": {"shortDescription": [{"value": "Comparative toxic unit for humans (noncarcinogenic) (HTP-nc)", "lang": "en"}, {"value": "Toxizitätsvergleichseinheit für Menschen (nicht krebserregend) (HTP-nc)", "lang": "de"}], "type": "LCIA method data set", "refObjectId": "3af763a5-b7a1-48c9-9cee-1f223481fcef", "uri": "../lciamethods/3af763a5-b7a1-48c9-9cee-1f223481fcef.xml"}, "other": {"anies": [{"name": "referenceToUnitGroupDataSet", "value": {"shortDescription": [{"value": "CTUh", "lang": "en"}], "type": "unit group data set", "refObjectId": "d4c9523e-2d7e-49fd-8469-998f547d3a70", "uri": "../unitgroups/d4c9523e-2d7e-49fd-8469-998f547d3a70.xml"}}, {"value": "3.72043285636038E-09", "module": "A1-A3"}, {"value": "4.36170353167672E-10", "module": "A4"}, {"value": "7.04186064657562E-11", "module": "A5"}, {"value": "3.52087228510558E-12", "module": "C1"}, {"value": "5.50997136711835E-11", "module": "C2"}, {"value": "0", "module": "C3"}, {"value": "1.85088606482084E-09", "module": "C4"}, {"value": "-2.00539809913155E-11", "module": "D"}]}}, {"referenceToLCIAMethodDataSet": {"shortDescription": [{"value": "Soil quality index (SQP)", "lang": "en"}, {"value": "Bodenqualitätsindex (SQP)", "lang": "de"}], "type": "LCIA method data set", "refObjectId": "b2ad6890-c78d-11e6-9d9d-cec0c932ce01", "uri": "../lciamethods/b2ad6890-c78d-11e6-9d9d-cec0c932ce01.xml"}, "other": {"anies": [{"name": "referenceToUnitGroupDataSet", "value": {"shortDescription": [{"value": "SQP", "lang": "en"}], "type": "unit group data set", "refObjectId": "f130951c-e67f-4f7f-8dd4-665de3974e18", "uri": "../unitgroups/f130951c-e67f-4f7f-8dd4-665de3974e18.xml"}}, {"value": "0.829052911887924", "module": "A1-A3"}, {"value": "0.00398864940295009", "module": "A4"}, {"value": "0.0094970914309321", "module": "A5"}, {"value": "2.28094875953334E-05", "module": "C1"}, {"value": "0.000497939762096142", "module": "C2"}, {"value": "0", "module": "C3"}, {"value": "0.0406702036806289", "module": "C4"}, {"value": "-0.00832165822760573", "module": "D"}]}}]}, "otherAttributes": {"{http://www.indata.network/EPD/2019}epd-version": "1.2"}, "version": "1.1", "locations": "../ILCDLocations.xml"}