{"processInformation": {"dataSetInformation": {"UUID": "76aa7282-93c2-46b8-8154-da63ab32feec", "name": {"baseName": [{"value": "RAUKANTEX PP", "lang": "de"}, {"value": "RAUKANTEX PP", "lang": "en"}], "functionalUnitFlowProperties": [{"lang": "de"}]}, "classificationInformation": {"classification": [{"class": [{"value": "Kunststoffe", "level": 0, "classId": "6"}, {"value": "Profile", "level": 1, "classId": "6.4"}, {"value": "Kunststoffprofile hart", "level": 2, "classId": "6.4.01"}], "name": "OEKOBAU.DAT"}, {"class": [{"value": "02 Bauprodukte", "level": 0}, {"value": "Inneneinrichtung", "level": 1}, {"value": "Dekorative Platten für die Innenanwendung", "level": 2}], "name": "IBUCategories"}]}, "generalComment": [{"value": "Die EPD gilt fr extrudierte PP-basierte Mbelkanten der Typen\nRAUKANTEX decor (PP, pure)\nRAUKANTEX decor pro (PP)\nRAUKANTEX color (PP, pure)\nRAUKANTEX color pro (PP)\nhergestellt im REHAU-Werk im Ort Rehau, Deutschland.\n\nDie Bezeichnungen oben in Klammern sind nicht Teil der offiziellen Produktbezeichnung, dienen hier aber zur Unterscheidung der Mbelkantentypen. Entsprechend der Vielfalt mglicher Einsatzzwecke und Designs der Trgerplatten, sind auch die Ausfhrungen der Mbelkanten uerst variantenreich. Die deklarierten Mbelkanten unterscheiden sich in ihrer Kontaktschicht zum Trgermaterial (pure: Haftvermittlerschicht, pro: Funktionsschicht aus Polymer) sowie in der Ausfhrung der Oberflche (color: unifarbene Mbelkante mit ggf. zustzlicher Lackierung, decor: Tiefdruckschicht mit zustzlicher Lackierung).\n\nDie reprsentative Mbelkantenvariante, auf der diese Umweltproduktdeklaration basiert ist: \nRAUKANTEX decor (PP, pure) mit einer Bandbreite von 23 mm und einer Banddicke von 1,2 mm.\nDie Herstellung der Mbelkanten erfolgt in Deutschland. Die Produkte werden weltweit verwendet, mit dem Fokus auf Europa.", "lang": "de"}, {"value": "The EPD applies to the extruded PP-based edgebands of the following types:\nRAUKANTEX decor (PP, pure)\nRAUKANTEX decor pro (PP)\nRAUKANTEX color (PP, pure)\nRAUKANTEX color pro (PP)produced in the REHAU plant in the city of Rehau, Germany.\n\nThe above terms in brackets are not part of the official product name, but are intended to distinguish between the different types of edgebands. Due to the variety of possible applications and designs of the carrier panels there is also a great variety of edgeband designs. The declared edgebands vary with regard to their contact layers to the carrier material (pure: bonding agent layer, pro: functional polymer layer) as well as with regard to their surface designs (color: single-color edgeband with an additional finish, where appropriate, decor: gravure print layer with an additional finish).\n\nThe representative furniture edgeband variant, which forms the basis for this environmental product declaration is:\nRAUKANTEX decor (PP, pure) with a band width of 23 mm and a band thickness of 1.2 mm.\nThe edgebands are produced in Germany. The products are used worldwide, with a focus on Europe.", "lang": "en"}], "other": {"anies": [{"scenario": [{"description": [{"value": "100% Recycling", "lang": "de"}, {"value": "100% Recycling", "lang": "en"}], "name": "S1"}, {"description": [{"value": "100% Energetische Verwertung", "lang": "de"}, {"value": "100% Energy recovery", "lang": "en"}], "name": "S2"}, {"description": [{"value": "100% Deponierung", "lang": "de"}, {"value": "100% Landfill", "lang": "en"}], "name": "S3", "default": true}]}]}}, "quantitativeReference": {"referenceToReferenceFlow": [0]}, "time": {"referenceYear": 2024, "dataSetValidUntil": 2029, "other": {"anies": [{"name": "publicationDateOfEPD", "value": 1720396800000}]}}, "geography": {"locationOfOperationSupplyOrProduction": {"location": "DE"}}, "technology": {"technologyDescriptionAndIncludedProcesses": [{"value": "Bei den deklarierenden Möbelkanten handelt es sich um die Produktfamilie RAUKANTEX der Firma REHAU Industries SE & Co. KG aus dem Bereich Interior Solutions. Sie werden eingesetzt zur Abdeckung von Schnittkanten von Trägerplatten in der Möbelindustrie. Entsprechend der Vielfalt möglicher Einsatzzwecke und Designs der Trägerplatten, sind auch die Ausführungen der Kantenbänder variantenreich. Als Grundpolymer wird bei den deklarierten Möbelkanten Polypropylen (PP) eingesetzt. Die Kontaktschicht mit der Trägerplatte kann entweder als konventionelle Haftvermittlerschicht oder als Polymer-Funktionsschicht ausgeführt werden. Es besteht eine Vielzahl von Optionen für die Prägung, den Tiefdruck und die Lackierung der Möbelkante. \nDeklarierte Einheit: \nDie deklarierte Einheit ist 1 kg Mbelkante vom Typ RAUKANTEX PP.\nDie Umrechnung zum Flchengewicht und der Dichte unterscheidet sich je nach Ma, Ausfhrung der Kontaktflche und Oberflche der Mbelkante. Die hier dargestellten Daten beziehen sich auf die reprsentative Mbelkante RAUKANTEX decor (PP pure), auf der die kobilanz basiert.", "lang": "de"}, {"value": "The declared furniture edgebands are part of the RAUKANTEX product family from REHAU Industries SE & Co KG's Interior Solutions division. They are used to cover the cutting edges of carrier boards in the furniture industry. Corresponding to the variety of possible applications and designs of the carrier boards, the designs of the edgebands are also rich in variety. Polypropylene (PP) is used as the base polymer for the declared furniture edgebands. The contact layer with the core board can be designed either as a conventional bonding agent layer or as a functional polymer layer. There is a wide range of options for embossing, gravure printing and lacquering the furniture edgeband. \nDeclared unit: \nThe declared unit is '1 kg of edgeband of the type RAUKANTEX PP'. \nConversion to grammage and density differs depending on dimension, design of the contact surface and surface of the edgebands. The data given herein refer to the representative furniture edgeband RAUKANTEX decor (PP pure) forming the basis for the lifecycle assessment.", "lang": "en"}], "technologicalApplicability": [{"value": "Es handelt sich um Mbelkanten zur Abdeckung von Schnittkanten von Trgerplatten in der Mbelindustrie. Sie sind fr den Einsatz im Innenraum ausgelegt und speziell stabilisiert.", "lang": "de"}, {"value": "The products are furniture edgebands to cover the cutting edges of carrier panes in the furniture industry. They are designed for indoor usage and provided with specific stabilisation.", "lang": "en"}]}}, "modellingAndValidation": {"LCIMethodAndAllocation": {"typeOfDataSet": "EPD", "referenceToLCAMethodDetails": [{"shortDescription": [{"value": "Dekorative Platten für die Innenanwendung.pdf", "lang": "de"}], "type": "source data set", "refObjectId": "d09b2bbf-41e7-4cce-b494-c4ff2b50f4da"}], "other": {"anies": [{"name": "subType", "value": "average dataset"}]}}, "dataSourcesTreatmentAndRepresentativeness": {"referenceToDataSource": [{"shortDescription": [{"value": "GaBi Database (all versions)", "lang": "de"}], "type": "source data set", "refObjectId": "28d74cc0-db8b-4d7e-bc44-5f6d56ce0c4a"}, {"shortDescription": [{"value": "Sphera MLC (fka GaBi) Databases Edition 2024", "lang": "de"}], "type": "source data set", "refObjectId": "7443b962-0446-4d69-8aa7-8055a6b1614a"}], "useAdviceForDataSet": [{"value": "Gültigkeitsbereich: \nDie EPD gilt fr extrudierte PP-basierte Mbelkanten der Typen\nRAUKANTEX decor\nRAUKANTEX decor pro\nRAUKANTEX color\nRAUKANTEX color pro\nhergestellt im\nREHAU-Werk im Ort Rehau, Deutschland.\n\nAlle deklarierten Produkte werden produziert von der Firma\n\nREHAU Industries SE & Co. KG.\nEs handelt sich um eine Reprsentative-EPD, bei der die oben genannten Produkte ber eine reprsentative Produktvariante deklariert werden. \nSystemgrenze: \nTyp der EPD: Wiege bis Werkstor (Modul A1-A3) mit Betrachtung der Entsorgung (Modul C1 bis C4) und den Vorteilen und Lasten aus der Nachnutzung (Modul D).\n\nDas nachfolgende Flieschema zeigt die Systemgrenzen bei der Bilanzierung von RAUKANTEX PP:\n\n\nA1 – A3 Herstellungsphase\nProduktion der Roh-, Hilfs- und Betriebsstoffe inkl. Transport zum Werk\nHerstellung der Vorprodukte und Verpackungen und Transport zum Werk\nProduktion und Verpackung der Mbelkanten\nTransport und Verwertung der Produktions- und Verpackungsabflle\nC1 – C4 Entsorgung\n\nEoL-Szenario 1 (Recycling): Abbau der Mbelkante im Verbund mit jeweiligem Untergrund mit anschlieender werkstofflicher Verwertung (Modul C3/1 und D/1 in der Auswertung).\nEoL-Szenario 2 (Energierckgewinnung aus Abfllen): Abbau der Mbelkante im Verbund mit jeweiligem Untergrund mit anschlieender thermischer Verwertung mit Energierckgewinnung (Modul C3/2 und D/2 in der Auswertung).\n\nEnd-of-Life (EoL) Szenario 3 (Deponierung): Abbau der Mbelkante im Verbund mit jeweiligem Untergrund mit anschlieender Deponierung (Modul C4/3 und D/3 in der Auswertung).\n\nBei der werkstofflichen Verwertung der Mbelkante am Ende des Lebenszyklus werden die Auswirkungen des Recyclings bis einschlielich des \"Mahlens\" der Mbelkante zugerechnet. Als Mahlgut verliert das Rezyklat seinen Abfallstatus und tritt aus der Systemgrenze aus.\n\nD Wiederverwendungs-, Rckgewinnungs- und/oder Recyclingpotentiale\nWiederverwendungs-, Rckgewinnungs-, und/oder Recyclingpotentiale sind in den Entsorgungsszenarien vorhanden, da hier die Mbelkanten teilweise einer energetischen bzw. stofflichen Verwertung zugefhrt werden, aus denen Energie bzw. Sekundrmaterialien zurckgewonnen werden, die auerhalb der Systemgrenze genutzt werden knnen.", "lang": "de"}, {"value": "Scope: \nThe EPD applies to the extruded PP-based edgebands of the following types:\nRAUKANTEX decor\nRAUKANTEX decor pro\nRAUKANTEX color\nRAUKANTEX color pro\nproduced in\nthe REHAU plant in Rehau, Germany.\n\nAll of the declared products are produced by the company\nREHAU Industries SE & Co. KG.\n\nThis is a representative EPD declaring the above mentioned products by means of a representative product variant. \nSystem boundary: \nEPD type: Cradle to gate (module A1A3) with consideration of the disposal (module C1 to C4) and the benefits and loads from re-use (module D).\n\nThe following flow diagram shows the system boundaries in the assessment of RAUKANTEX PP:\n\nA1 - A3 Product phase\nProduction of raw, operating and ancillary materials and transport to the respective plan\nManufacturing of pre-products and packaging and transport to the respective plant\nManufacturing and packaging of the edgebands\nTransport and processing of the waste from manufacturing and packaging\nC1 - C4 Disposal\nEoL scenario 1 (recycling): dismantling of the edgeband in conjunction with the respective subsurface and subsequent material recycling (module C3/1 and D/1 in the assessment).\nEoL scenario 2 (energy recovery from waste): dismantling of the edgeband in conjunction with the respective subsurface and subsequent thermal recycling with energy recovery (module C3/2 and D/2 in the assessment).\nEnd-of-Life (EoL) scenario 3 (landfilling): dismantling of the edgeband in conjunction with the respective subsurface and subsequent landfilling (module C4/3 and D/3 in the assessment).\nIn case of material recycling of the edgeband at the end of its lifecycle the impact of recycling up to and including \"grinding\" is allocated to the edgeband. As a ground material the recyclate loses its waste status and is leaving the system boundaries.\n\nD Re-use, Recovery and/or Recycling potentials\nThe disposal scenarios provide re-use, recovery or recycling potentials with the edgebands being partly subjected to energy and material recovery, respectively, from which energy and secondary materials, respectively, can be recovered, which can subsequently be used beyond the system boundaries.", "lang": "en"}], "other": {"anies": [{"name": "referenceToOriginalEPD", "value": {"shortDescription": {"value": "RAUKANTEX PP.pdf", "defaultValue": "RAUKANTEX PP.pdf", "lstrings": [{"lang": "de", "value": "RAUKANTEX PP.pdf"}]}, "type": "source data set", "uuid": {"uuid": "84dfbf11-5468-4d6e-948a-8413bb00da47"}, "refObjectId": "84dfbf11-5468-4d6e-948a-8413bb00da47", "resourceURLs": ["https://oekobaudat.de/OEKOBAU.DAT/resource/sources/84dfbf11-5468-4d6e-948a-8413bb00da47/RAUKANTEX_PP_24319.pdf?version=00.08.000"]}}]}}, "validation": {"review": [{"referenceToNameOfReviewerAndInstitution": [{"shortDescription": [{"value": "Institut Bauen und Umwelt e. V.", "lang": "de"}], "type": "contact data set", "refObjectId": "d111dbec-b024-4be5-86c5-752d6eb2cf95", "uri": "../contacts/d111dbec-b024-4be5-86c5-752d6eb2cf95.xml"}], "type": "Accredited third party review"}]}, "complianceDeclarations": {"compliance": [{"referenceToComplianceSystem": {"shortDescription": [{"value": "DIN EN 15804+A2", "lang": "de"}], "type": "source data set", "refObjectId": "c0016b33-8cf7-415c-ac6e-deba0d21440d", "uri": "../sources/c0016b33-8cf7-415c-ac6e-deba0d21440d.xml"}}, {"referenceToComplianceSystem": {"shortDescription": [{"value": "ISO 14025", "lang": "de"}], "type": "source data set", "refObjectId": "4f2eb655-6e44-4874-a95a-e28f5442cd4d", "uri": "../sources/4f2eb655-6e44-4874-a95a-e28f5442cd4d.xml"}}]}}, "administrativeInformation": {"commissionerAndGoal": {"referenceToCommissioner": [{"shortDescription": [{"value": "REHAU Industries SE & Co. KG", "lang": "de"}], "type": "contact data set", "refObjectId": "6e13cfc0-74c8-4dc0-b5ee-b452bbae1a8b", "uri": "../contacts/6e13cfc0-74c8-4dc0-b5ee-b452bbae1a8b.xml"}]}, "dataGenerator": {"referenceToPersonOrEntityGeneratingTheDataSet": [{"shortDescription": [{"value": "SKZ - Das Kunststoff-Zentrum", "lang": "de"}], "type": "contact data set", "refObjectId": "2da43b2d-777d-45c6-ba4b-76c55a616a00", "uri": "../contacts/2da43b2d-777d-45c6-ba4b-76c55a616a00.xml"}]}, "dataEntryBy": {"timeStamp": 1720396800000, "referenceToDataSetFormat": [{"shortDescription": [{"value": "ILCD Format", "lang": "de"}], "type": "source data set", "refObjectId": "a97a0155-0234-4b87-b4ce-a45da52f2a40", "uri": "../sources/a97a0155-0234-4b87-b4ce-a45da52f2a40.xml"}, {"shortDescription": [{"value": "EPD-Datenformaterweiterungen v1.2", "lang": "de"}, {"value": "EPD Data Format Extensions v1.2", "lang": "en"}], "type": "source data set", "refObjectId": "a29449fd-aa2f-4de8-b5d7-4b06b43c6fde", "uri": "../sources/a29449fd-aa2f-4de8-b5d7-4b06b43c6fde.xml"}]}, "publicationAndOwnership": {"dataSetVersion": "00.08.002", "referenceToRegistrationAuthority": {"shortDescription": [{"value": "Institut Bauen und Umwelt e. V.", "lang": "de"}], "type": "contact data set", "refObjectId": "d111dbec-b024-4be5-86c5-752d6eb2cf95", "uri": "../contacts/d111dbec-b024-4be5-86c5-752d6eb2cf95.xml"}, "registrationNumber": "EPD-REH-20240111-IBI2-DE", "referenceToOwnershipOfDataSet": {"shortDescription": [{"value": "REHAU Industries SE & Co. KG", "lang": "de"}], "type": "contact data set", "refObjectId": "6e13cfc0-74c8-4dc0-b5ee-b452bbae1a8b", "uri": "../contacts/6e13cfc0-74c8-4dc0-b5ee-b452bbae1a8b.xml"}, "copyright": true, "licenseType": "Free of charge for all users and uses", "accessRestrictions": [{"value": "None", "lang": "en"}], "other": {"anies": [{"name": "referenceToPublisher", "value": {"shortDescription": [{"value": "Institut Bauen und Umwelt e. V.", "lang": "de"}], "type": "contact data set", "refObjectId": "d111dbec-b024-4be5-86c5-752d6eb2cf95", "uri": "../contacts/d111dbec-b024-4be5-86c5-752d6eb2cf95.xml"}}]}}}, "exchanges": {"exchange": [{"dataSetInternalID": 0, "referenceToFlowDataSet": {"shortDescription": [{"value": "RAUKANTEX PP Möbelkante (RAUKANTEX PP Möbelkante)", "lang": "de"}], "type": "flow data set", "refObjectId": "02a22b8b-f440-ff30-4d21-2bc38a93ad83", "uri": "../flows/02a22b8b-f440-ff30-4d21-2bc38a93ad83.xml"}, "meanAmount": 1.0, "referencesToDataSource": {}, "referenceFlow": true, "resolvedFlowVersion": "00.08.001", "resultingflowAmount": 1.0, "flowProperties": [{"name": [{"lang": "en", "value": "Mass"}, {"lang": "de", "value": "Masse"}], "uuid": "93a60a56-a3c8-11da-a746-0800200b9a66", "referenceFlowProperty": true, "meanValue": 1.0, "referenceUnit": "kg", "unitGroupUUID": "ad38d542-3fe9-439d-9b95-2f5f7752acaf"}], "materialProperties": [{"name": "gross density", "value": "960.2", "unit": "kg/m^3", "unitDescription": "kilograms per cubic metre"}, {"name": "grammage", "value": "1.152", "unit": "kg/m^2", "unitDescription": "kilograms per square meter"}, {"name": "layer thickness", "value": "0.0012", "unit": "m", "unitDescription": "meters"}], "typeOfFlow": "Product flow", "classification": {"classHierarchy": "Kunststoffe / Profile / Kunststoffprofile hart", "name": "OEKOBAU.DAT"}}, {"dataSetInternalID": 1, "referenceToFlowDataSet": {"shortDescription": [{"value": "Erneuerbare Primärenergie als Energieträger (PERE)", "lang": "de"}, {"value": "Renewable primary energy as energy carrier (PERE)", "lang": "en"}], "type": "flow data set", "refObjectId": "20f32be5-0398-4288-9b6d-accddd195317", "uri": "../flows/20f32be5-0398-4288-9b6d-accddd195317.xml"}, "exchange direction": "INPUT", "other": {"anies": [{"name": "referenceToUnitGroupDataSet", "value": {"shortDescription": [{"value": "MJ", "lang": "de"}], "type": "unit group data set", "refObjectId": "93a60a57-a3c8-11da-a746-0800200c9a66", "uri": "../unitgroups/93a60a57-a3c8-11da-a746-0800200c9a66.xml"}}, {"value": "24.9403787870934", "module": "A1-A3"}, {"value": "0", "module": "C1"}, {"value": "0.00986287829258272", "module": "C2"}, {"value": "0.0580945308965725", "module": "C3", "scenario": "S1"}, {"value": "0.10540701961684", "module": "C3", "scenario": "S2"}, {"value": "0.075076348104652", "module": "C4"}, {"value": "-2.08688775778207", "module": "D", "scenario": "S1"}, {"value": "-5.84201885442263", "module": "D", "scenario": "S2"}, {"value": "0", "module": "D", "scenario": "S3"}]}, "resolvedFlowVersion": "38.00.000", "flowProperties": [], "typeOfFlow": "Other flow", "classification": {"classHierarchy": "Quantities", "name": "GaBiCategories"}}, {"dataSetInternalID": 2, "referenceToFlowDataSet": {"shortDescription": [{"value": "Erneuerbare Primärenergie zur stofflichen Nutzung (PERM)", "lang": "de"}, {"value": "Renewable primary energy resources as material utilization (PERM)", "lang": "en"}], "type": "flow data set", "refObjectId": "fb3ec0de-548d-4508-aea5-00b73bf6f702", "uri": "../flows/fb3ec0de-548d-4508-aea5-00b73bf6f702.xml"}, "exchange direction": "INPUT", "other": {"anies": [{"name": "referenceToUnitGroupDataSet", "value": {"shortDescription": [{"value": "MJ", "lang": "de"}], "type": "unit group data set", "refObjectId": "93a60a57-a3c8-11da-a746-0800200c9a66", "uri": "../unitgroups/93a60a57-a3c8-11da-a746-0800200c9a66.xml"}}, {"value": "0.00056488842645572", "module": "A1-A3"}, {"value": "0", "module": "C1"}, {"value": "0", "module": "C2"}, {"value": "-0.00056488842645572", "module": "C3", "scenario": "S1"}, {"value": "-0.00056488842645572", "module": "C3", "scenario": "S2"}, {"value": "0", "module": "C4"}, {"value": "0", "module": "D", "scenario": "S1"}, {"value": "0", "module": "D", "scenario": "S2"}, {"value": "0", "module": "D", "scenario": "S3"}]}, "resolvedFlowVersion": "38.00.000", "flowProperties": [], "typeOfFlow": "Other flow", "classification": {"classHierarchy": "Quantities", "name": "GaBiCategories"}}, {"dataSetInternalID": 3, "referenceToFlowDataSet": {"shortDescription": [{"value": "Total erneuerbare Primärenergie (PERT)", "lang": "de"}, {"value": "Total use of renewable primary energy resources (PERT)", "lang": "en"}], "type": "flow data set", "refObjectId": "53f97275-fa8a-4cdd-9024-65936002acd0", "uri": "../flows/53f97275-fa8a-4cdd-9024-65936002acd0.xml"}, "exchange direction": "INPUT", "other": {"anies": [{"name": "referenceToUnitGroupDataSet", "value": {"shortDescription": [{"value": "MJ", "lang": "de"}], "type": "unit group data set", "refObjectId": "93a60a57-a3c8-11da-a746-0800200c9a66", "uri": "../unitgroups/93a60a57-a3c8-11da-a746-0800200c9a66.xml"}}, {"value": "24.9409436755199", "module": "A1-A3"}, {"value": "0", "module": "C1"}, {"value": "0.00986287829258272", "module": "C2"}, {"value": "0.0575296424701168", "module": "C3", "scenario": "S1"}, {"value": "0.104842131190384", "module": "C3", "scenario": "S2"}, {"value": "0.075076348104652", "module": "C4"}, {"value": "-2.08688775778207", "module": "D", "scenario": "S1"}, {"value": "-5.84201885442263", "module": "D", "scenario": "S2"}, {"value": "0", "module": "D", "scenario": "S3"}]}, "resolvedFlowVersion": "38.00.000", "flowProperties": [], "typeOfFlow": "Other flow", "classification": {"classHierarchy": "Quantities / Environmental quantities / EPD EN 15804 / LCI indicators", "name": "GaBiCategories"}}, {"dataSetInternalID": 4, "referenceToFlowDataSet": {"shortDescription": [{"value": "Nicht-erneuerbare Primärenergie als Energieträger (PENRE)", "lang": "de"}, {"value": "Non renewable primary energy as energy carrier (PENRE)", "lang": "en"}], "type": "flow data set", "refObjectId": "ac857178-2b45-46ec-892a-a9a4332f0372", "uri": "../flows/ac857178-2b45-46ec-892a-a9a4332f0372.xml"}, "exchange direction": "INPUT", "other": {"anies": [{"name": "referenceToUnitGroupDataSet", "value": {"shortDescription": [{"value": "MJ", "lang": "de"}], "type": "unit group data set", "refObjectId": "93a60a57-a3c8-11da-a746-0800200c9a66", "uri": "../unitgroups/93a60a57-a3c8-11da-a746-0800200c9a66.xml"}}, {"value": "78.3434654722198", "module": "A1-A3"}, {"value": "0", "module": "C1"}, {"value": "0.0891217298705341", "module": "C2"}, {"value": "4.79190454618711", "module": "C3", "scenario": "S1"}, {"value": "37.703465123133", "module": "C3", "scenario": "S2"}, {"value": "0.496539709668982", "module": "C4"}, {"value": "-33.3790459267179", "module": "D", "scenario": "S1"}, {"value": "-26.1347525795573", "module": "D", "scenario": "S2"}, {"value": "0", "module": "D", "scenario": "S3"}]}, "resolvedFlowVersion": "38.00.000", "flowProperties": [], "typeOfFlow": "Other flow", "classification": {"classHierarchy": "Quantities", "name": "GaBiCategories"}}, {"dataSetInternalID": 5, "referenceToFlowDataSet": {"shortDescription": [{"value": "Nicht-erneuerbare Primärenergie zur stofflichen Nutzung (PENRM)", "lang": "de"}, {"value": "Non renewable primary energy as material utilization (PENRM)", "lang": "en"}], "type": "flow data set", "refObjectId": "1421caa0-679d-4bf4-b282-0eb850ccae27", "uri": "../flows/1421caa0-679d-4bf4-b282-0eb850ccae27.xml"}, "exchange direction": "INPUT", "other": {"anies": [{"name": "referenceToUnitGroupDataSet", "value": {"shortDescription": [{"value": "MJ", "lang": "de"}], "type": "unit group data set", "refObjectId": "93a60a57-a3c8-11da-a746-0800200c9a66", "uri": "../unitgroups/93a60a57-a3c8-11da-a746-0800200c9a66.xml"}}, {"value": "37.3417353158018", "module": "A1-A3"}, {"value": "0", "module": "C1"}, {"value": "0", "module": "C2"}, {"value": "-37.3417353158018", "module": "C3", "scenario": "S1"}, {"value": "-37.3417353158018", "module": "C3", "scenario": "S2"}, {"value": "0", "module": "C4"}, {"value": "0", "module": "D", "scenario": "S1"}, {"value": "0", "module": "D", "scenario": "S2"}, {"value": "0", "module": "D", "scenario": "S3"}]}, "resolvedFlowVersion": "38.00.000", "flowProperties": [], "typeOfFlow": "Other flow", "classification": {"classHierarchy": "Quantities", "name": "GaBiCategories"}}, {"dataSetInternalID": 6, "referenceToFlowDataSet": {"shortDescription": [{"value": "Total nicht erneuerbare Primärenergie (PENRT)", "lang": "de"}, {"value": "Total use of non renewable primary energy resources (PENRT)", "lang": "en"}], "type": "flow data set", "refObjectId": "06159210-646b-4c8d-8583-da9b3b95a6c1", "uri": "../flows/06159210-646b-4c8d-8583-da9b3b95a6c1.xml"}, "exchange direction": "INPUT", "other": {"anies": [{"name": "referenceToUnitGroupDataSet", "value": {"shortDescription": [{"value": "MJ", "lang": "de"}], "type": "unit group data set", "refObjectId": "93a60a57-a3c8-11da-a746-0800200c9a66", "uri": "../unitgroups/93a60a57-a3c8-11da-a746-0800200c9a66.xml"}}, {"value": "115.685200788022", "module": "A1-A3"}, {"value": "0", "module": "C1"}, {"value": "0.0891217298705341", "module": "C2"}, {"value": "-32.5498307696147", "module": "C3", "scenario": "S1"}, {"value": "0.361729807331201", "module": "C3", "scenario": "S2"}, {"value": "0.496539709668982", "module": "C4"}, {"value": "-33.3790459267179", "module": "D", "scenario": "S1"}, {"value": "-26.1347525795573", "module": "D", "scenario": "S2"}, {"value": "0", "module": "D", "scenario": "S3"}]}, "resolvedFlowVersion": "38.00.000", "flowProperties": [], "typeOfFlow": "Other flow", "classification": {"classHierarchy": "Quantities / Environmental quantities / EPD EN 15804 / LCI indicators", "name": "GaBiCategories"}}, {"dataSetInternalID": 7, "referenceToFlowDataSet": {"shortDescription": [{"value": "Einsatz von Sekundärstoffen (SM)", "lang": "de"}, {"value": "Use of secondary material (SM)", "lang": "en"}], "type": "flow data set", "refObjectId": "c6a1f35f-2d09-4f54-8dfb-97e502e1ce92", "uri": "../flows/c6a1f35f-2d09-4f54-8dfb-97e502e1ce92.xml"}, "exchange direction": "INPUT", "other": {"anies": [{"name": "referenceToUnitGroupDataSet", "value": {"shortDescription": [{"value": "kg", "lang": "de"}], "type": "unit group data set", "refObjectId": "ad38d542-3fe9-439d-9b95-2f5f7752acaf", "uri": "../unitgroups/ad38d542-3fe9-439d-9b95-2f5f7752acaf.xml"}}, {"value": "0", "module": "A1-A3"}, {"value": "0", "module": "C1"}, {"value": "0", "module": "C2"}, {"value": "0", "module": "C3", "scenario": "S1"}, {"value": "0", "module": "C3", "scenario": "S2"}, {"value": "0", "module": "C4"}, {"value": "0.9", "module": "D", "scenario": "S1"}, {"value": "0", "module": "D", "scenario": "S2"}, {"value": "0", "module": "D", "scenario": "S3"}]}, "resolvedFlowVersion": "38.00.000", "flowProperties": [], "typeOfFlow": "Other flow", "classification": {"classHierarchy": "Quantities / Environmental quantities / EPD EN 15804 / LCI indicators", "name": "GaBiCategories"}}, {"dataSetInternalID": 8, "referenceToFlowDataSet": {"shortDescription": [{"value": "Erneuerbare Sekundärbrennstoffe (RSF)", "lang": "de"}, {"value": "Use of renewable secondary fuels (RSF)", "lang": "en"}], "type": "flow data set", "refObjectId": "64333088-a55f-4aa2-9a31-c10b07816787", "uri": "../flows/64333088-a55f-4aa2-9a31-c10b07816787.xml"}, "exchange direction": "INPUT", "other": {"anies": [{"name": "referenceToUnitGroupDataSet", "value": {"shortDescription": [{"value": "MJ", "lang": "de"}], "type": "unit group data set", "refObjectId": "93a60a57-a3c8-11da-a746-0800200c9a66", "uri": "../unitgroups/93a60a57-a3c8-11da-a746-0800200c9a66.xml"}}, {"value": "0", "module": "A1-A3"}, {"value": "0", "module": "C1"}, {"value": "0", "module": "C2"}, {"value": "0", "module": "C3", "scenario": "S1"}, {"value": "0", "module": "C3", "scenario": "S2"}, {"value": "0", "module": "C4"}, {"value": "0", "module": "D", "scenario": "S1"}, {"value": "0", "module": "D", "scenario": "S2"}, {"value": "0", "module": "D", "scenario": "S3"}]}, "resolvedFlowVersion": "38.00.000", "flowProperties": [], "typeOfFlow": "Other flow", "classification": {"classHierarchy": "Quantities / Environmental quantities / EPD EN 15804 / LCI indicators", "name": "GaBiCategories"}}, {"dataSetInternalID": 9, "referenceToFlowDataSet": {"shortDescription": [{"value": "Nicht erneuerbare Sekundärbrennstoffe (NRSF)", "lang": "de"}, {"value": "Use of non renewable secondary fuels (NRSF)", "lang": "en"}], "type": "flow data set", "refObjectId": "89def144-d39a-4287-b86f-efde453ddcb2", "uri": "../flows/89def144-d39a-4287-b86f-efde453ddcb2.xml"}, "exchange direction": "INPUT", "other": {"anies": [{"name": "referenceToUnitGroupDataSet", "value": {"shortDescription": [{"value": "MJ", "lang": "de"}], "type": "unit group data set", "refObjectId": "93a60a57-a3c8-11da-a746-0800200c9a66", "uri": "../unitgroups/93a60a57-a3c8-11da-a746-0800200c9a66.xml"}}, {"value": "0", "module": "A1-A3"}, {"value": "0", "module": "C1"}, {"value": "0", "module": "C2"}, {"value": "0", "module": "C3", "scenario": "S1"}, {"value": "0", "module": "C3", "scenario": "S2"}, {"value": "0", "module": "C4"}, {"value": "0", "module": "D", "scenario": "S1"}, {"value": "0", "module": "D", "scenario": "S2"}, {"value": "0", "module": "D", "scenario": "S3"}]}, "resolvedFlowVersion": "38.00.000", "flowProperties": [], "typeOfFlow": "Other flow", "classification": {"classHierarchy": "Quantities / Environmental quantities / EPD EN 15804 / LCI indicators", "name": "GaBiCategories"}}, {"dataSetInternalID": 10, "referenceToFlowDataSet": {"shortDescription": [{"value": "Einsatz von Süßwasserressourcen (FW)", "lang": "de"}, {"value": "Use of net fresh water (FW)", "lang": "en"}], "type": "flow data set", "refObjectId": "3cf952c8-f3a4-461d-8c96-96456ca62246", "uri": "../flows/3cf952c8-f3a4-461d-8c96-96456ca62246.xml"}, "exchange direction": "INPUT", "other": {"anies": [{"name": "referenceToUnitGroupDataSet", "value": {"shortDescription": [{"value": "m^3", "lang": "de"}], "type": "unit group data set", "refObjectId": "cd950537-0a98-4044-9ba7-9f9a68d0a504", "uri": "../unitgroups/cd950537-0a98-4044-9ba7-9f9a68d0a504.xml"}}, {"value": "0.0133588231028323", "module": "A1-A3"}, {"value": "0", "module": "C1"}, {"value": "9.21405919404025E-06", "module": "C2"}, {"value": "0.000818798720251812", "module": "C3", "scenario": "S1"}, {"value": "0.00676569873393308", "module": "C3", "scenario": "S2"}, {"value": "7.00700239681044E-06", "module": "C4"}, {"value": "-0.00385607783522879", "module": "D", "scenario": "S1"}, {"value": "-0.00568860009412031", "module": "D", "scenario": "S2"}, {"value": "0", "module": "D", "scenario": "S3"}]}, "resolvedFlowVersion": "38.00.000", "flowProperties": [], "typeOfFlow": "Other flow", "classification": {"classHierarchy": "Quantities / Environmental quantities / EPD EN 15804 / LCI indicators", "name": "GaBiCategories"}}, {"dataSetInternalID": 11, "referenceToFlowDataSet": {"shortDescription": [{"value": "Gefährlicher Abfall zur Deponie (HWD)", "lang": "de"}, {"value": "Hazardous waste disposed (HWD)", "lang": "en"}], "type": "flow data set", "refObjectId": "430f9e0f-59b2-46a0-8e0d-55e0e84948fc", "uri": "../flows/430f9e0f-59b2-46a0-8e0d-55e0e84948fc.xml"}, "exchange direction": "OUTPUT", "other": {"anies": [{"name": "referenceToUnitGroupDataSet", "value": {"shortDescription": [{"value": "kg", "lang": "de"}], "type": "unit group data set", "refObjectId": "ad38d542-3fe9-439d-9b95-2f5f7752acaf", "uri": "../unitgroups/ad38d542-3fe9-439d-9b95-2f5f7752acaf.xml"}}, {"value": "2.96321719158321E-05", "module": "A1-A3"}, {"value": "0", "module": "C1"}, {"value": "4.33881149963869E-12", "module": "C2"}, {"value": "1.38178496525509E-10", "module": "C3", "scenario": "S1"}, {"value": "2.17845108358796E-10", "module": "C3", "scenario": "S2"}, {"value": "1.22734356436781E-10", "module": "C4"}, {"value": "-4.29908040755786E-09", "module": "D", "scenario": "S1"}, {"value": "-5.87381934982972E-09", "module": "D", "scenario": "S2"}, {"value": "0", "module": "D", "scenario": "S3"}]}, "resolvedFlowVersion": "38.00.000", "flowProperties": [], "typeOfFlow": "Other flow", "classification": {"classHierarchy": "Quantities / Environmental quantities / EPD EN 15804 / LCI indicators", "name": "GaBiCategories"}}, {"dataSetInternalID": 12, "referenceToFlowDataSet": {"shortDescription": [{"value": "Entsorgter nicht gefährlicher Abfall (NHWD)", "lang": "de"}, {"value": "Non hazardous waste disposed (NHWD)", "lang": "en"}], "type": "flow data set", "refObjectId": "b29ef66b-e286-4afa-949f-62f1a7b4d7fa", "uri": "../flows/b29ef66b-e286-4afa-949f-62f1a7b4d7fa.xml"}, "exchange direction": "OUTPUT", "other": {"anies": [{"name": "referenceToUnitGroupDataSet", "value": {"shortDescription": [{"value": "kg", "lang": "de"}], "type": "unit group data set", "refObjectId": "ad38d542-3fe9-439d-9b95-2f5f7752acaf", "uri": "../unitgroups/ad38d542-3fe9-439d-9b95-2f5f7752acaf.xml"}}, {"value": "0.0456924318298545", "module": "A1-A3"}, {"value": "0", "module": "C1"}, {"value": "1.50684748754292E-05", "module": "C2"}, {"value": "0.0015216394855772", "module": "C3", "scenario": "S1"}, {"value": "0.0124181306690073", "module": "C3", "scenario": "S2"}, {"value": "0.995859757410368", "module": "C4"}, {"value": "-0.00853791982298115", "module": "D", "scenario": "S1"}, {"value": "-0.0122134231431402", "module": "D", "scenario": "S2"}, {"value": "0", "module": "D", "scenario": "S3"}]}, "resolvedFlowVersion": "38.00.000", "flowProperties": [], "typeOfFlow": "Other flow", "classification": {"classHierarchy": "Quantities / Environmental quantities / EPD EN 15804 / LCI indicators", "name": "GaBiCategories"}}, {"dataSetInternalID": 13, "referenceToFlowDataSet": {"shortDescription": [{"value": "Entsorgter radioaktiver Abfall (RWD)", "lang": "de"}, {"value": "Radioactive waste disposed (RWD)", "lang": "en"}], "type": "flow data set", "refObjectId": "3449546e-52ad-4b39-b809-9fb77cea8ff6", "uri": "../flows/3449546e-52ad-4b39-b809-9fb77cea8ff6.xml"}, "exchange direction": "OUTPUT", "other": {"anies": [{"name": "referenceToUnitGroupDataSet", "value": {"shortDescription": [{"value": "kg", "lang": "de"}], "type": "unit group data set", "refObjectId": "ad38d542-3fe9-439d-9b95-2f5f7752acaf", "uri": "../unitgroups/ad38d542-3fe9-439d-9b95-2f5f7752acaf.xml"}}, {"value": "0.000648699413543151", "module": "A1-A3"}, {"value": "0", "module": "C1"}, {"value": "1.41852229286811E-07", "module": "C2"}, {"value": "8.50945329499346E-05", "module": "C3", "scenario": "S1"}, {"value": "2.07797171223666E-05", "module": "C3", "scenario": "S2"}, {"value": "7.00700239681044E-06", "module": "C4"}, {"value": "-0.000353638586108236", "module": "D", "scenario": "S1"}, {"value": "-0.00187137776606703", "module": "D", "scenario": "S2"}, {"value": "0", "module": "D", "scenario": "S3"}]}, "resolvedFlowVersion": "38.00.000", "flowProperties": [], "typeOfFlow": "Other flow", "classification": {"classHierarchy": "Quantities / Environmental quantities / EPD EN 15804 / LCI indicators", "name": "GaBiCategories"}}, {"dataSetInternalID": 14, "referenceToFlowDataSet": {"shortDescription": [{"value": "Komponenten für die Wiederverwendung (CRU)", "lang": "de"}, {"value": "Components for re-use (CRU)", "lang": "en"}], "type": "flow data set", "refObjectId": "a2b32f97-3fc7-4af2-b209-525bc6426f33", "uri": "../flows/a2b32f97-3fc7-4af2-b209-525bc6426f33.xml"}, "exchange direction": "OUTPUT", "other": {"anies": [{"name": "referenceToUnitGroupDataSet", "value": {"shortDescription": [{"value": "kg", "lang": "de"}], "type": "unit group data set", "refObjectId": "ad38d542-3fe9-439d-9b95-2f5f7752acaf", "uri": "../unitgroups/ad38d542-3fe9-439d-9b95-2f5f7752acaf.xml"}}, {"value": "0", "module": "A1-A3"}, {"value": "0", "module": "C1"}, {"value": "0", "module": "C2"}, {"value": "0", "module": "C3", "scenario": "S1"}, {"value": "0", "module": "C3", "scenario": "S2"}, {"value": "0", "module": "C4"}, {"value": "0", "module": "D", "scenario": "S1"}, {"value": "0", "module": "D", "scenario": "S2"}, {"value": "0", "module": "D", "scenario": "S3"}]}, "resolvedFlowVersion": "38.00.000", "flowProperties": [], "typeOfFlow": "Other flow", "classification": {"classHierarchy": "Quantities / Environmental quantities / EPD EN 15804 / LCI indicators", "name": "GaBiCategories"}}, {"dataSetInternalID": 15, "referenceToFlowDataSet": {"shortDescription": [{"value": "Stoffe zum Recycling (MFR)", "lang": "de"}, {"value": "Materials for recycling (MFR)", "lang": "en"}], "type": "flow data set", "refObjectId": "d7fe48a5-4103-49c8-9aae-b0b5dfdbd6ae", "uri": "../flows/d7fe48a5-4103-49c8-9aae-b0b5dfdbd6ae.xml"}, "exchange direction": "OUTPUT", "other": {"anies": [{"name": "referenceToUnitGroupDataSet", "value": {"shortDescription": [{"value": "kg", "lang": "de"}], "type": "unit group data set", "refObjectId": "ad38d542-3fe9-439d-9b95-2f5f7752acaf", "uri": "../unitgroups/ad38d542-3fe9-439d-9b95-2f5f7752acaf.xml"}}, {"value": "0.129532183475068", "module": "A1-A3"}, {"value": "0", "module": "C1"}, {"value": "0", "module": "C2"}, {"value": "0.9", "module": "C3", "scenario": "S1"}, {"value": "0", "module": "C3", "scenario": "S2"}, {"value": "0", "module": "C4"}, {"value": "0", "module": "D", "scenario": "S1"}, {"value": "0", "module": "D", "scenario": "S2"}, {"value": "0", "module": "D", "scenario": "S3"}]}, "resolvedFlowVersion": "38.00.000", "flowProperties": [], "typeOfFlow": "Other flow", "classification": {"classHierarchy": "Quantities / Environmental quantities / EPD EN 15804 / LCI indicators", "name": "GaBiCategories"}}, {"dataSetInternalID": 16, "referenceToFlowDataSet": {"shortDescription": [{"value": "Stoffe für die Energierückgewinnung (MER)", "lang": "de"}, {"value": "Materials for energy recovery (MER)", "lang": "en"}], "type": "flow data set", "refObjectId": "59a9181c-3aaf-46ee-8b13-2b3723b6e447", "uri": "../flows/59a9181c-3aaf-46ee-8b13-2b3723b6e447.xml"}, "exchange direction": "OUTPUT", "other": {"anies": [{"name": "referenceToUnitGroupDataSet", "value": {"shortDescription": [{"value": "kg", "lang": "de"}], "type": "unit group data set", "refObjectId": "ad38d542-3fe9-439d-9b95-2f5f7752acaf", "uri": "../unitgroups/ad38d542-3fe9-439d-9b95-2f5f7752acaf.xml"}}, {"value": "0", "module": "A1-A3"}, {"value": "0", "module": "C1"}, {"value": "0", "module": "C2"}, {"value": "0", "module": "C3", "scenario": "S1"}, {"value": "0", "module": "C3", "scenario": "S2"}, {"value": "0", "module": "C4"}, {"value": "0", "module": "D", "scenario": "S1"}, {"value": "0", "module": "D", "scenario": "S2"}, {"value": "0", "module": "D", "scenario": "S3"}]}, "resolvedFlowVersion": "38.00.000", "flowProperties": [], "typeOfFlow": "Other flow", "classification": {"classHierarchy": "Quantities / Environmental quantities / EPD EN 15804 / LCI indicators", "name": "GaBiCategories"}}, {"dataSetInternalID": 17, "referenceToFlowDataSet": {"shortDescription": [{"value": "Exportierte elektrische Energie (EEE)", "lang": "de"}, {"value": "Exported electrical energy (EEE)", "lang": "en"}], "type": "flow data set", "refObjectId": "4da0c987-2b76-40d6-9e9e-82a017aaaf29", "uri": "../flows/4da0c987-2b76-40d6-9e9e-82a017aaaf29.xml"}, "exchange direction": "OUTPUT", "other": {"anies": [{"name": "referenceToUnitGroupDataSet", "value": {"shortDescription": [{"value": "MJ", "lang": "de"}], "type": "unit group data set", "refObjectId": "93a60a57-a3c8-11da-a746-0800200c9a66", "uri": "../unitgroups/93a60a57-a3c8-11da-a746-0800200c9a66.xml"}}, {"value": "0.0974050453232464", "module": "A1-A3"}, {"value": "0", "module": "C1"}, {"value": "0", "module": "C2"}, {"value": "0.668113999843291", "module": "C3", "scenario": "S1"}, {"value": "6.68113999843291", "module": "C3", "scenario": "S2"}, {"value": "0", "module": "C4"}, {"value": "0", "module": "D", "scenario": "S1"}, {"value": "0", "module": "D", "scenario": "S2"}, {"value": "0", "module": "D", "scenario": "S3"}]}, "resolvedFlowVersion": "38.00.000", "flowProperties": [], "typeOfFlow": "Other flow", "classification": {"classHierarchy": "Quantities / Environmental quantities / EPD EN 15804 / LCI indicators", "name": "GaBiCategories"}}, {"dataSetInternalID": 18, "referenceToFlowDataSet": {"shortDescription": [{"value": "Exportierte thermische Energie (EET)", "lang": "de"}, {"value": "Exported thermal energy (EET)", "lang": "en"}], "type": "flow data set", "refObjectId": "98daf38a-7a79-46d3-9a37-2b7bd0955810", "uri": "../flows/98daf38a-7a79-46d3-9a37-2b7bd0955810.xml"}, "exchange direction": "OUTPUT", "other": {"anies": [{"name": "referenceToUnitGroupDataSet", "value": {"shortDescription": [{"value": "MJ", "lang": "de"}], "type": "unit group data set", "refObjectId": "93a60a57-a3c8-11da-a746-0800200c9a66", "uri": "../unitgroups/93a60a57-a3c8-11da-a746-0800200c9a66.xml"}}, {"value": "0.22269319970729", "module": "A1-A3"}, {"value": "0", "module": "C1"}, {"value": "0", "module": "C2"}, {"value": "1.18799848225502", "module": "C3", "scenario": "S1"}, {"value": "11.8799848225502", "module": "C3", "scenario": "S2"}, {"value": "0", "module": "C4"}, {"value": "0", "module": "D", "scenario": "S1"}, {"value": "0", "module": "D", "scenario": "S2"}, {"value": "0", "module": "D", "scenario": "S3"}]}, "resolvedFlowVersion": "38.00.000", "flowProperties": [], "typeOfFlow": "Other flow", "classification": {"classHierarchy": "Quantities / Environmental quantities / EPD EN 15804 / LCI indicators", "name": "GaBiCategories"}}]}, "LCIAResults": {"LCIAResult": [{"referenceToLCIAMethodDataSet": {"shortDescription": [{"value": "Globales Erwärmungspotenzial total (GWP-total)", "lang": "de"}, {"value": "Global Warming Potential total (GWP-total)", "lang": "en"}], "type": "LCIA method data set", "refObjectId": "6a37f984-a4b3-458a-a20a-64418c145fa2", "uri": "../lciamethods/6a37f984-a4b3-458a-a20a-64418c145fa2.xml"}, "other": {"anies": [{"name": "referenceToUnitGroupDataSet", "value": {"shortDescription": [{"value": "kg CO_(2)-Äq.", "lang": "de"}], "type": "unit group data set", "refObjectId": "1ebf3012-d0db-4de2-aefd-ef30cedb0be1", "uri": "../unitgroups/1ebf3012-d0db-4de2-aefd-ef30cedb0be1.xml"}}, {"value": "2.51754223855366", "module": "A1-A3"}, {"value": "0", "module": "C1"}, {"value": "0.00695592523848515", "module": "C2"}, {"value": "0.386143661431334", "module": "C3", "scenario": "S1"}, {"value": "3.13015223747879", "module": "C3", "scenario": "S2"}, {"value": "0.0294187429301967", "module": "C4"}, {"value": "-1.02359684420098", "module": "D", "scenario": "S1"}, {"value": "-1.49621638155984", "module": "D", "scenario": "S2"}, {"value": "0", "module": "D", "scenario": "S3"}]}}, {"referenceToLCIAMethodDataSet": {"shortDescription": [{"value": "Globales Erwärmungspotenzial fossil (GWP-fossil)", "lang": "de"}, {"value": "Global Warming Potential fossil fuels (GWP-fossil)", "lang": "en"}], "type": "LCIA method data set", "refObjectId": "5f635281-343e-44fb-83df-1971b155e6b6", "uri": "../lciamethods/5f635281-343e-44fb-83df-1971b155e6b6.xml"}, "other": {"anies": [{"name": "referenceToUnitGroupDataSet", "value": {"shortDescription": [{"value": "kg CO_(2)-Äq.", "lang": "de"}], "type": "unit group data set", "refObjectId": "1ebf3012-d0db-4de2-aefd-ef30cedb0be1", "uri": "../unitgroups/1ebf3012-d0db-4de2-aefd-ef30cedb0be1.xml"}}, {"value": "2.48727880553999", "module": "A1-A3"}, {"value": "0", "module": "C1"}, {"value": "0.00678653805527926", "module": "C2"}, {"value": "0.386109900362716", "module": "C3", "scenario": "S1"}, {"value": "3.13006695747504", "module": "C3", "scenario": "S2"}, {"value": "0.0293914343736044", "module": "C4"}, {"value": "-1.01826230291153", "module": "D", "scenario": "S1"}, {"value": "-1.48916551824518", "module": "D", "scenario": "S2"}, {"value": "0", "module": "D", "scenario": "S3"}]}}, {"referenceToLCIAMethodDataSet": {"shortDescription": [{"value": "Globales Erwärmungspotenzial biogen (GWP-biogenic)", "lang": "de"}, {"value": "Global Warming Potential biogenic (GWP-biogenic)", "lang": "en"}], "type": "LCIA method data set", "refObjectId": "2356e1ab-0185-4db5-86e5-16de51c7485c", "uri": "../lciamethods/2356e1ab-0185-4db5-86e5-16de51c7485c.xml"}, "other": {"anies": [{"name": "referenceToUnitGroupDataSet", "value": {"shortDescription": [{"value": "kg CO_(2)-Äq.", "lang": "de"}], "type": "unit group data set", "refObjectId": "1ebf3012-d0db-4de2-aefd-ef30cedb0be1", "uri": "../unitgroups/1ebf3012-d0db-4de2-aefd-ef30cedb0be1.xml"}}, {"value": "0.0280777465079546", "module": "A1-A3"}, {"value": "0", "module": "C1"}, {"value": "3.88334936164835E-05", "module": "C2"}, {"value": "2.56348455308117E-05", "module": "C3", "scenario": "S1"}, {"value": "7.90134021609861E-05", "module": "C3", "scenario": "S2"}, {"value": "0", "module": "C4"}, {"value": "-0.0050241984912759", "module": "D", "scenario": "S1"}, {"value": "-0.00601529065024964", "module": "D", "scenario": "S2"}, {"value": "0", "module": "D", "scenario": "S3"}]}}, {"referenceToLCIAMethodDataSet": {"shortDescription": [{"value": "Globales Erwärmungspotenzial luluc (GWP-luluc)", "lang": "de"}, {"value": "Global Warming Potential luluc (GWP-luluc)", "lang": "en"}], "type": "LCIA method data set", "refObjectId": "4331bbdb-978a-490d-8707-eeb047f01a55", "uri": "../lciamethods/4331bbdb-978a-490d-8707-eeb047f01a55.xml"}, "other": {"anies": [{"name": "referenceToUnitGroupDataSet", "value": {"shortDescription": [{"value": "kg CO_(2)-Äq.", "lang": "de"}], "type": "unit group data set", "refObjectId": "1ebf3012-d0db-4de2-aefd-ef30cedb0be1", "uri": "../unitgroups/1ebf3012-d0db-4de2-aefd-ef30cedb0be1.xml"}}, {"value": "0.00218568650572051", "module": "A1-A3"}, {"value": "0", "module": "C1"}, {"value": "0.000130553689589411", "module": "C2"}, {"value": "8.12622308683857E-06", "module": "C3", "scenario": "S1"}, {"value": "6.26660159242879E-06", "module": "C3", "scenario": "S2"}, {"value": "0.000108276659415274", "module": "C4"}, {"value": "-0.000310342798176823", "module": "D", "scenario": "S1"}, {"value": "-0.00103557266441128", "module": "D", "scenario": "S2"}, {"value": "0", "module": "D", "scenario": "S3"}]}}, {"referenceToLCIAMethodDataSet": {"shortDescription": [{"value": "Abbau Potential der stratosphärischen Ozonschicht (ODP)", "lang": "de"}, {"value": "Depletion potential of the stratospheric ozone layer (ODP)", "lang": "en"}], "type": "LCIA method data set", "refObjectId": "b5c629d6-def3-11e6-bf01-fe55135034f3", "uri": "../lciamethods/b5c629d6-def3-11e6-bf01-fe55135034f3.xml"}, "other": {"anies": [{"name": "referenceToUnitGroupDataSet", "value": {"shortDescription": [{"value": "kg CFC11-Äq.", "lang": "de"}], "type": "unit group data set", "refObjectId": "d9e957c9-7309-4474-bf3a-7777df6c4e5b", "uri": "../unitgroups/d9e957c9-7309-4474-bf3a-7777df6c4e5b.xml"}}, {"value": "6.11234450929759E-11", "module": "A1-A3"}, {"value": "0", "module": "C1"}, {"value": "2.14336317849855E-15", "module": "C2"}, {"value": "2.07623556320031E-14", "module": "C3", "scenario": "S1"}, {"value": "1.66155271784172E-13", "module": "C3", "scenario": "S2"}, {"value": "9.69674276482853E-14", "module": "C4"}, {"value": "-2.88023034342703E-12", "module": "D", "scenario": "S1"}, {"value": "-1.70412381884345E-14", "module": "D", "scenario": "S2"}, {"value": "0", "module": "D", "scenario": "S3"}]}}, {"referenceToLCIAMethodDataSet": {"shortDescription": [{"value": "Versauerungspotenzial von Boden und Wasser (AP)", "lang": "de"}, {"value": "Acidification potential of land and water (AP)", "lang": "en"}], "type": "LCIA method data set", "refObjectId": "b5c611c6-def3-11e6-bf01-fe55135034f3", "uri": "../lciamethods/b5c611c6-def3-11e6-bf01-fe55135034f3.xml"}, "other": {"anies": [{"name": "referenceToUnitGroupDataSet", "value": {"shortDescription": [{"value": "mol H^(+)-Äq.", "lang": "de"}], "type": "unit group data set", "refObjectId": "42e089ac-92bf-4bf2-8ca1-5fc40d18f2ed", "uri": "../unitgroups/42e089ac-92bf-4bf2-8ca1-5fc40d18f2ed.xml"}}, {"value": "0.00437583458815516", "module": "A1-A3"}, {"value": "0", "module": "C1"}, {"value": "1.00603397277273E-05", "module": "C2"}, {"value": "0.000129321469046939", "module": "C3", "scenario": "S1"}, {"value": "0.000311956066865258", "module": "C3", "scenario": "S2"}, {"value": "0.000175949093858061", "module": "C4"}, {"value": "-0.00138121463683454", "module": "D", "scenario": "S1"}, {"value": "-0.00195399649247697", "module": "D", "scenario": "S2"}, {"value": "0", "module": "D", "scenario": "S3"}]}}, {"referenceToLCIAMethodDataSet": {"shortDescription": [{"value": "Eutrophierungspotenzial Süßwasser (EP-freshwater)", "lang": "de"}, {"value": "Eutrophication potential aquatic freshwater (EP-freshwater)", "lang": "en"}], "type": "LCIA method data set", "refObjectId": "b53ec18f-7377-4ad3-86eb-cc3f4f276b2b", "uri": "../lciamethods/b53ec18f-7377-4ad3-86eb-cc3f4f276b2b.xml"}, "other": {"anies": [{"name": "referenceToUnitGroupDataSet", "value": {"shortDescription": [{"value": "kg P-Äq.", "lang": "de"}], "type": "unit group data set", "refObjectId": "0429039d-a61d-4590-ba67-aa4a20a810a1", "uri": "../unitgroups/0429039d-a61d-4590-ba67-aa4a20a810a1.xml"}}, {"value": "1.27054496058327E-05", "module": "A1-A3"}, {"value": "0", "module": "C1"}, {"value": "1.84836077323216E-08", "module": "C2"}, {"value": "2.29552338566196E-08", "module": "C3", "scenario": "S1"}, {"value": "3.57490169066761E-08", "module": "C3", "scenario": "S2"}, {"value": "1.68642876493414E-05", "module": "C4"}, {"value": "-1.38897104345284E-06", "module": "D", "scenario": "S1"}, {"value": "-1.95715968429049E-06", "module": "D", "scenario": "S2"}, {"value": "0", "module": "D", "scenario": "S3"}]}}, {"referenceToLCIAMethodDataSet": {"shortDescription": [{"value": "Eutrophierungspotenzial Salzwasser (EP-marine)", "lang": "de"}, {"value": "Eutrophication potential aquatic marine (EP-marine)", "lang": "en"}], "type": "LCIA method data set", "refObjectId": "b5c619fa-def3-11e6-bf01-fe55135034f3", "uri": "../lciamethods/b5c619fa-def3-11e6-bf01-fe55135034f3.xml"}, "other": {"anies": [{"name": "referenceToUnitGroupDataSet", "value": {"shortDescription": [{"value": "kg N-Äq.", "lang": "de"}], "type": "unit group data set", "refObjectId": "d05bb823-ecdf-4686-8c40-bf1d9257859f", "uri": "../unitgroups/d05bb823-ecdf-4686-8c40-bf1d9257859f.xml"}}, {"value": "0.00127352707722844", "module": "A1-A3"}, {"value": "0", "module": "C1"}, {"value": "3.74790258696224E-06", "module": "C2"}, {"value": "3.3370999209981E-05", "module": "C3", "scenario": "S1"}, {"value": "6.70932580059019E-05", "module": "C3", "scenario": "S2"}, {"value": "3.78634473115985E-05", "module": "C4"}, {"value": "-0.000395241339856217", "module": "D", "scenario": "S1"}, {"value": "-0.000557738521658963", "module": "D", "scenario": "S2"}, {"value": "0", "module": "D", "scenario": "S3"}]}}, {"referenceToLCIAMethodDataSet": {"shortDescription": [{"value": "Eutrophierungspotenzial Land (EP-terrestrial)", "lang": "de"}, {"value": "Eutrophication potential terrestrial (EP-terrestrial)", "lang": "en"}], "type": "LCIA method data set", "refObjectId": "b5c614d2-def3-11e6-bf01-fe55135034f3", "uri": "../lciamethods/b5c614d2-def3-11e6-bf01-fe55135034f3.xml"}, "other": {"anies": [{"name": "referenceToUnitGroupDataSet", "value": {"shortDescription": [{"value": "mol N-Äq.", "lang": "de"}], "type": "unit group data set", "refObjectId": "71b4d617-0ec9-4d3f-b65e-e438940c2401", "uri": "../unitgroups/71b4d617-0ec9-4d3f-b65e-e438940c2401.xml"}}, {"value": "0.0134805740339852", "module": "A1-A3"}, {"value": "0", "module": "C1"}, {"value": "4.48932369026083E-05", "module": "C2"}, {"value": "0.000437126750054397", "module": "C3", "scenario": "S1"}, {"value": "0.00148136131108819", "module": "C3", "scenario": "S2"}, {"value": "0.000415836896005063", "module": "C4"}, {"value": "-0.00419017552225715", "module": "D", "scenario": "S1"}, {"value": "-0.00597646234835113", "module": "D", "scenario": "S2"}, {"value": "0", "module": "D", "scenario": "S3"}]}}, {"referenceToLCIAMethodDataSet": {"shortDescription": [{"value": "Bildungspotential für troposphärisches Ozon (POCP)", "lang": "de"}, {"value": "Formation potential of tropospheric ozone photochemical oxidants (POCP)", "lang": "en"}], "type": "LCIA method data set", "refObjectId": "b5c610fe-def3-11e6-bf01-fe55135034f3", "uri": "../lciamethods/b5c610fe-def3-11e6-bf01-fe55135034f3.xml"}, "other": {"anies": [{"name": "referenceToUnitGroupDataSet", "value": {"shortDescription": [{"value": "kg NMVOC-Äq.", "lang": "de"}], "type": "unit group data set", "refObjectId": "d27c25f8-fbc1-44c6-b47b-4adbae4199c6", "uri": "../unitgroups/d27c25f8-fbc1-44c6-b47b-4adbae4199c6.xml"}}, {"value": "0.00527422563212047", "module": "A1-A3"}, {"value": "0", "module": "C1"}, {"value": "9.76257946667306E-06", "module": "C2"}, {"value": "9.54933424681391E-05", "module": "C3", "scenario": "S1"}, {"value": "0.00019960757457967", "module": "C3", "scenario": "S2"}, {"value": "0.000121234249503819", "module": "C4"}, {"value": "-0.00167107451844557", "module": "D", "scenario": "S1"}, {"value": "-0.00156621250279568", "module": "D", "scenario": "S2"}, {"value": "0", "module": "D", "scenario": "S3"}]}}, {"referenceToLCIAMethodDataSet": {"shortDescription": [{"value": "Potenzial für den abiotischen Abbau nicht fossiler Ressourcen (ADPE)", "lang": "de"}, {"value": "Abiotic depletion potential for non fossil resources (ADPE)", "lang": "en"}], "type": "LCIA method data set", "refObjectId": "b2ad6494-c78d-11e6-9d9d-cec0c932ce01", "uri": "../lciamethods/b2ad6494-c78d-11e6-9d9d-cec0c932ce01.xml"}, "other": {"anies": [{"name": "referenceToUnitGroupDataSet", "value": {"shortDescription": [{"value": "kg Sb-Äq.", "lang": "de"}], "type": "unit group data set", "refObjectId": "54ccd2d9-a32a-4fc2-923d-f2c8c93e89d4", "uri": "../unitgroups/54ccd2d9-a32a-4fc2-923d-f2c8c93e89d4.xml"}}, {"value": "5.30750789477393E-07", "module": "A1-A3"}, {"value": "0", "module": "C1"}, {"value": "1.15533333927328E-09", "module": "C2"}, {"value": "1.08317294055723E-09", "module": "C3", "scenario": "S1"}, {"value": "1.72477053989181E-09", "module": "C3", "scenario": "S2"}, {"value": "1.95328695956324E-09", "module": "C4"}, {"value": "-9.78368240689635E-08", "module": "D", "scenario": "S1"}, {"value": "-2.49147634451351E-07", "module": "D", "scenario": "S2"}, {"value": "0", "module": "D", "scenario": "S3"}]}}, {"referenceToLCIAMethodDataSet": {"shortDescription": [{"value": "Potenzial für den abiotischen Abbau fossiler Brennstoffe (ADPF)", "lang": "de"}, {"value": "Abiotic depletion potential for fossil resources (ADPF)", "lang": "en"}], "type": "LCIA method data set", "refObjectId": "b2ad6110-c78d-11e6-9d9d-cec0c932ce01", "uri": "../lciamethods/b2ad6110-c78d-11e6-9d9d-cec0c932ce01.xml"}, "other": {"anies": [{"name": "referenceToUnitGroupDataSet", "value": {"shortDescription": [{"value": "MJ", "lang": "de"}], "type": "unit group data set", "refObjectId": "93a60a57-a3c8-11da-a746-0800200c9a66", "uri": "../unitgroups/93a60a57-a3c8-11da-a746-0800200c9a66.xml"}}, {"value": "77.7206626994666", "module": "A1-A3"}, {"value": "0", "module": "C1"}, {"value": "0.0891201946946287", "module": "C2"}, {"value": "1.05771877067801", "module": "C3", "scenario": "S1"}, {"value": "0.361726353288181", "module": "C3", "scenario": "S2"}, {"value": "0.496534894004655", "module": "C4"}, {"value": "-33.3786168759764", "module": "D", "scenario": "S1"}, {"value": "-26.1325532566803", "module": "D", "scenario": "S2"}, {"value": "0", "module": "D", "scenario": "S3"}]}}, {"referenceToLCIAMethodDataSet": {"shortDescription": [{"value": "Wassernutzung (WDP)", "lang": "de"}, {"value": "Water use (WDP)", "lang": "en"}], "type": "LCIA method data set", "refObjectId": "b2ad66ce-c78d-11e6-9d9d-cec0c932ce01", "uri": "../lciamethods/b2ad66ce-c78d-11e6-9d9d-cec0c932ce01.xml"}, "other": {"anies": [{"name": "referenceToUnitGroupDataSet", "value": {"shortDescription": [{"value": "m^(3) Welt-Äq. entzogen", "lang": "de"}], "type": "unit group data set", "refObjectId": "6ae2df01-888e-46c8-b17d-49fa3869b476", "uri": "../unitgroups/6ae2df01-888e-46c8-b17d-49fa3869b476.xml"}}, {"value": "0.180268599200787", "module": "A1-A3"}, {"value": "0", "module": "C1"}, {"value": "4.8649287195474E-05", "module": "C2"}, {"value": "0.0347129498466527", "module": "C3", "scenario": "S1"}, {"value": "0.288945254169183", "module": "C3", "scenario": "S2"}, {"value": "0.0037977970429434", "module": "C4"}, {"value": "-0.0580033967687266", "module": "D", "scenario": "S1"}, {"value": "-0.112883403977222", "module": "D", "scenario": "S2"}, {"value": "0", "module": "D", "scenario": "S3"}]}}, {"referenceToLCIAMethodDataSet": {"shortDescription": [{"value": "Auftreten von Krankheiten aufgrund von Feinstaubemissionen (PM)", "lang": "de"}, {"value": "Incidence of disease due to PM emissions (PM)", "lang": "en"}], "type": "LCIA method data set", "refObjectId": "b5c602c6-def3-11e6-bf01-fe55135034f3", "uri": "../lciamethods/b5c602c6-def3-11e6-bf01-fe55135034f3.xml"}, "other": {"anies": [{"name": "referenceToUnitGroupDataSet", "value": {"shortDescription": [{"value": "Krankheitsfälle", "lang": "de"}], "type": "unit group data set", "refObjectId": "3883559b-648f-4afc-8ba2-0bd24f3affa3", "uri": "../unitgroups/3883559b-648f-4afc-8ba2-0bd24f3affa3.xml"}}, {"value": "4.8733639799962E-08", "module": "A1-A3"}, {"value": "0", "module": "C1"}, {"value": "1.03102140088953E-10", "module": "C2"}, {"value": "1.09278485785412E-09", "module": "C3", "scenario": "S1"}, {"value": "1.82083190726419E-09", "module": "C3", "scenario": "S2"}, {"value": "1.82161647914657E-09", "module": "C4"}, {"value": "-1.24167204069521E-08", "module": "D", "scenario": "S1"}, {"value": "-1.68155013521182E-08", "module": "D", "scenario": "S2"}, {"value": "0", "module": "D", "scenario": "S3"}]}}, {"referenceToLCIAMethodDataSet": {"shortDescription": [{"value": "Wirkung durch Exposition des Menschen mit U235 (IR)", "lang": "de"}, {"value": "Human exposure efficiency relative to U235 (IR)", "lang": "en"}], "type": "LCIA method data set", "refObjectId": "b5c632be-def3-11e6-bf01-fe55135034f3", "uri": "../lciamethods/b5c632be-def3-11e6-bf01-fe55135034f3.xml"}, "other": {"anies": [{"name": "referenceToUnitGroupDataSet", "value": {"shortDescription": [{"value": "kBq U235-Äq.", "lang": "de"}], "type": "unit group data set", "refObjectId": "456b05bf-1415-44a9-9993-02452f554c09", "uri": "../unitgroups/456b05bf-1415-44a9-9993-02452f554c09.xml"}}, {"value": "0.0974170818523741", "module": "A1-A3"}, {"value": "0", "module": "C1"}, {"value": "1.49648303338737E-05", "module": "C2"}, {"value": "0.00797363609736197", "module": "C3", "scenario": "S1"}, {"value": "0.0033258648491569", "module": "C3", "scenario": "S2"}, {"value": "0.000960513186560129", "module": "C4"}, {"value": "-0.0523681307290092", "module": "D", "scenario": "S1"}, {"value": "-0.306471924486741", "module": "D", "scenario": "S2"}, {"value": "0", "module": "D", "scenario": "S3"}]}}, {"referenceToLCIAMethodDataSet": {"shortDescription": [{"value": "Toxizitätsvergleichseinheit für Ökosysteme (ETP-fw)", "lang": "de"}, {"value": "Comparative toxic unit for ecosystems (ETP-fw)", "lang": "en"}], "type": "LCIA method data set", "refObjectId": "ee1082d1-b0f7-43ca-a1f0-21e2a4a74511", "uri": "../lciamethods/ee1082d1-b0f7-43ca-a1f0-21e2a4a74511.xml"}, "other": {"anies": [{"name": "referenceToUnitGroupDataSet", "value": {"shortDescription": [{"value": "CTUe", "lang": "de"}], "type": "unit group data set", "refObjectId": "aa959ded-f1eb-4efb-9c5c-2d60be36b3e6", "uri": "../unitgroups/aa959ded-f1eb-4efb-9c5c-2d60be36b3e6.xml"}}, {"value": "42.6064210475511", "module": "A1-A3"}, {"value": "0", "module": "C1"}, {"value": "0.0691650558272791", "module": "C2"}, {"value": "0.157876833577513", "module": "C3", "scenario": "S1"}, {"value": "0.149459519103134", "module": "C3", "scenario": "S2"}, {"value": "1.07583117021764", "module": "C4"}, {"value": "-16.254959830189", "module": "D", "scenario": "S1"}, {"value": "-3.60027784545998", "module": "D", "scenario": "S2"}, {"value": "0", "module": "D", "scenario": "S3"}]}}, {"referenceToLCIAMethodDataSet": {"shortDescription": [{"value": "Toxizitätsvergleichseinheit für Menschen (krebserregend) (HTP-c)", "lang": "de"}, {"value": "Comparative toxic unit for humans (carcinogenic) (HTP-c)", "lang": "en"}], "type": "LCIA method data set", "refObjectId": "2299222a-bbd8-474f-9d4f-4dd1f18aea7c", "uri": "../lciamethods/2299222a-bbd8-474f-9d4f-4dd1f18aea7c.xml"}, "other": {"anies": [{"name": "referenceToUnitGroupDataSet", "value": {"shortDescription": [{"value": "CTUh", "lang": "de"}], "type": "unit group data set", "refObjectId": "d4c9523e-2d7e-49fd-8469-998f547d3a70", "uri": "../unitgroups/d4c9523e-2d7e-49fd-8469-998f547d3a70.xml"}}, {"value": "1.24363051317683E-09", "module": "A1-A3"}, {"value": "0", "module": "C1"}, {"value": "1.37887116709587E-12", "module": "C2"}, {"value": "7.77879925252713E-12", "module": "C3", "scenario": "S1"}, {"value": "2.04027086271598E-11", "module": "C3", "scenario": "S2"}, {"value": "1.59560746630813E-11", "module": "C4"}, {"value": "-3.9159753883768E-10", "module": "D", "scenario": "S1"}, {"value": "-2.48416257906868E-10", "module": "D", "scenario": "S2"}, {"value": "0", "module": "D", "scenario": "S3"}]}}, {"referenceToLCIAMethodDataSet": {"shortDescription": [{"value": "Toxizitätsvergleichseinheit für Menschen (nicht krebserregend) (HTP-nc)", "lang": "de"}, {"value": "Comparative toxic unit for humans (noncarcinogenic) (HTP-nc)", "lang": "en"}], "type": "LCIA method data set", "refObjectId": "3af763a5-b7a1-48c9-9cee-1f223481fcef", "uri": "../lciamethods/3af763a5-b7a1-48c9-9cee-1f223481fcef.xml"}, "other": {"anies": [{"name": "referenceToUnitGroupDataSet", "value": {"shortDescription": [{"value": "CTUh", "lang": "de"}], "type": "unit group data set", "refObjectId": "d4c9523e-2d7e-49fd-8469-998f547d3a70", "uri": "../unitgroups/d4c9523e-2d7e-49fd-8469-998f547d3a70.xml"}}, {"value": "3.44917303297354E-08", "module": "A1-A3"}, {"value": "0", "module": "C1"}, {"value": "5.80887191097134E-11", "module": "C2"}, {"value": "2.3480958198844E-10", "module": "C3", "scenario": "S1"}, {"value": "1.34122649805246E-10", "module": "C3", "scenario": "S2"}, {"value": "3.34060502734228E-10", "module": "C4"}, {"value": "-1.48383729079136E-08", "module": "D", "scenario": "S1"}, {"value": "-7.97230972775494E-09", "module": "D", "scenario": "S2"}, {"value": "0", "module": "D", "scenario": "S3"}]}}, {"referenceToLCIAMethodDataSet": {"shortDescription": [{"value": "Bodenqualitätsindex (SQP)", "lang": "de"}, {"value": "Soil quality index (SQP)", "lang": "en"}], "type": "LCIA method data set", "refObjectId": "b2ad6890-c78d-11e6-9d9d-cec0c932ce01", "uri": "../lciamethods/b2ad6890-c78d-11e6-9d9d-cec0c932ce01.xml"}, "other": {"anies": [{"name": "referenceToUnitGroupDataSet", "value": {"shortDescription": [{"value": "SQP", "lang": "de"}], "type": "unit group data set", "refObjectId": "f130951c-e67f-4f7f-8dd4-665de3974e18", "uri": "../unitgroups/f130951c-e67f-4f7f-8dd4-665de3974e18.xml"}}, {"value": "38.0947330407513", "module": "A1-A3"}, {"value": "0", "module": "C1"}, {"value": "0.0592875540767664", "module": "C2"}, {"value": "0.0989006633449563", "module": "C3", "scenario": "S1"}, {"value": "0.117431421158598", "module": "C3", "scenario": "S2"}, {"value": "0.0843356277405389", "module": "C4"}, {"value": "-1.42987731409225", "module": "D", "scenario": "S1"}, {"value": "-4.0122691541101", "module": "D", "scenario": "S2"}, {"value": "0", "module": "D", "scenario": "S3"}]}}]}, "otherAttributes": {"{http://www.indata.network/EPD/2019}epd-version": "1.2"}, "version": "1.1", "locations": "../ILCDLocations.xml"}