{"processInformation": {"dataSetInformation": {"UUID": "770c6ffb-fbdf-4c61-810b-20bcf2f8fbd6", "name": {"baseName": [{"value": "TPO/FPO Dach-und Dichtungsbahn", "lang": "de"}, {"value": "TPO/FPO Dach-und Dichtungsbahn", "lang": "en"}], "functionalUnitFlowProperties": [{"lang": "de"}]}, "classificationInformation": {"classification": [{"class": [{"value": "Kunststoffe", "level": 0, "classId": "6"}, {"value": "Dachbahnen", "level": 1, "classId": "6.3"}, {"value": "TPO-Dachbahnen (FPO)", "level": 2, "classId": "6.3.05"}], "name": "OEKOBAU.DAT"}, {"class": [{"value": "02 Bauprodukte", "level": 0}, {"value": "Abdichtungen", "level": 1}, {"value": "Dach- und Dichtungsbahnsysteme aus Kunststoffen und Elastomeren", "level": 2}], "name": "IBUCategories"}]}, "generalComment": [{"value": "KÖSTER TPO Pro ist eine mit Heißluft verschweißbare Kunststoff Dach- und Dichtungsbahn aus flexiblen bzw. thermoplastischen Polyolefinen (FPO bzw. TPO) mit einem signifikanten Anteil an sortenreinem, recyceltem Polyethylen und einer mittigen Glasvlieseinlage.\n\nDie mittige Glasvliesarmierung dient als zusätzlicher Festigkeitsträger und verbessert damit die mechanischen Eigenschaften der Dach- und Dichtungsbahn.", "lang": "de"}], "other": {"anies": [{"scenario": [{"description": [{"value": "100% stoffliches Recycling als Asphaltzusatz", "lang": "de"}], "name": "S1"}, {"description": [{"value": "100% thermische Verwertung", "lang": "de"}], "name": "S2"}]}]}}, "quantitativeReference": {"referenceToReferenceFlow": [0]}, "time": {"referenceYear": 2021, "dataSetValidUntil": 2026, "other": {"anies": [{"name": "publicationDateOfEPD", "value": 1627603200000}]}}, "geography": {"locationOfOperationSupplyOrProduction": {"location": "RER"}}, "technology": {"technologyDescriptionAndIncludedProcesses": [{"value": "Die Produktion der KÖSTER TPO Pro Dach- und Dichtungsbahnen ist nach /DIN EN ISO 9001/ zertifiziert. Die Herstellung der Bahnen erfolgt auf einer Zwei-Düsen Extrusionsanlage. Der Rohstoff wird in einem Extruder auf die entsprechende Temperatur erwärmt und unter Druck dem Prozess zugefügt. Durch Massentemperatur- und Druckmessung lassen sich die beiden niedrigviskosen Schmelzeströme überwachen. Die mittige Glasvlieseinlage dient als zusätzlicher Festigkeitsträger und verbessert damit die mechanischen Eigenschaften der Dach- und Dichtungsbahn. Durch die Regulierung der austretenden Schmelzeströme am Ende der Extrusionsdüsen wird die gewünschte Dicke der Dach- und Dichtungsbahnen erzielt. Die Bahnen werden nach dem Verlassen des Glättwerkes und vor dem Aufwickeln auf unter 30 °C abgekühlt. Die Kühlung erfolgt durch die wassergekühlten Walzen. Das aufgeheizte Wasser wird über einen Wärmetauscher gekühlt in den Wasserkreislauf zurückgeführt und wiederverwendet. \nTechnische Daten: \nBezeichnung nach DIN SPEC 20000-201: \n\nKÖSTER TPO Pro 1.5: DE/E1-FPO-BV-E-GV-1,5\n\nBezeichnung nach DIN/TS 20000-202:\nKÖSTER TPO 1.5: BA-FPO-BV-E-GV-1,5 \nDeklarierte Einheit: \nDie deklarierte Einheit ist 1 m² produzierte TPO Pro Dachbahn mit einer Dicke von 1,5 mm und einem Flächengewicht von 1,505 kg/m². \nDie deklarierten Dachbahnen sind nicht selbstklebend. Die Nähte werden durch thermisches Verschweißen zusammengefügt.", "lang": "de"}, {"value": "The production of the KÖSTER TPO Pro roofing and sealing membranes is certified according to / DIN EN ISO 9001 /. The webs are produced on a two-nozzle extrusion system. The raw material is heated to the appropriate temperature in an extruder and added to the process under pressure. The two low-viscosity melt flows can be monitored by measuring the mass temperature and pressure. The central glass fleece insert serves as an additional reinforcement and thus improves the mechanical properties of the roofing and waterproofing membrane. The desired thickness of the roofing and waterproofing membranes is achieved by regulating the flow of melt exiting at the end of the extrusion nozzles. The webs are cooled to below 30 ° C after leaving the calender and before being wound up. The cooling takes place through the water-cooled rollers. The heated water is cooled and fed back into the water cycle via a heat exchanger and reused.", "lang": "en"}], "technologicalApplicability": [{"value": "KÖSTER TPO Pro Dach- und Dichtungsbahnen dienen zur Abdichtung von unbelüfteten und belüfteten Flachdächern, geneigten Dächern, Terrassen, Balkonen und Tiefgaragen bei direkter Bewitterung und unter Auflast.\nSie können außerdem zur Abdichtung von Bauwerken gegen Bodenfeuchte und drückendes Wasser, wie Feuchträumen, Sprinklerbehältern und Teichen verwendet werden.\nKÖSTER TPO Pro Dach- und Dichtungsbahnen können lose (unter Auflast) oder mechanisch befestigt verlegt werden.", "lang": "de"}]}}, "modellingAndValidation": {"LCIMethodAndAllocation": {"typeOfDataSet": "EPD", "referenceToLCAMethodDetails": [{"shortDescription": [{"value": "Dach- und Dichtungsbahnsysteme aus Kunststoffen und Elastomeren.pdf", "lang": "de"}], "type": "source data set", "refObjectId": "0f9f18a5-a8c4-4309-8a81-550cadb4986a"}], "other": {"anies": [{"name": "subType", "value": "specific dataset"}]}}, "dataSourcesTreatmentAndRepresentativeness": {"referenceToDataSource": [{"shortDescription": [{"value": "GaBi Database (all versions)", "lang": "de"}], "type": "source data set", "refObjectId": "28d74cc0-db8b-4d7e-bc44-5f6d56ce0c4a"}, {"shortDescription": [{"value": "GaBi database SP40 2020", "lang": "de"}], "type": "source data set", "refObjectId": "0115289e-52f0-4920-bc7e-57b1c96aec8d"}], "useAdviceForDataSet": [{"value": "Gültigkeitsbereich: \nDiese EPD ist gültig für 1 m² der folgenden Dachbahnen unterschiedlicher Dicken. In Kapitel 5 sind die Werte von KÖSTER TPO Pro 1.5 deklariert. Weiteren Materialdicken können mithilfe einer Umrechnungsformel (siehe Kapitel 3.1) berechnet werden.\nDie Ökobilanz beruht auf den Daten der KÖSTER BAUCHEMIE AG aus dem Produktionsjahr 2019, hergestellt im Werk Aurich in Deutschland. \nSystemgrenze: \nTyp der EPD: Wiege bis Werkstor - mit Optionen. \n\n\nProduktstadium (A1- A3) \n\nRohstoffbereitstellung sowie LKW-Transport der Rohstoffe zum Werk. Produktionsaufwendungen und Herstellung des Verpackungsmaterials. \n\nStadium der Errichtung des Bauwerks (A4- A5) \n\nModul A4: LKW-Transport zur Baustelle (100 km). Transportentfernung kann ggfs. auf Gebäudeebene angepasst werden (z.B. bei 200 tatsächlicher Transportentfernung: Multiplikation der Ökobilanzwerte mit dem Faktor 2). \n\nModul A5: Verpackungsbehandlung und resultierende Gutschriften in Modul D. Verschweißen mit Heißluft (Energieverbrauch 0,031 MJ/m²). Verschnitte wurden vernachlässigt, da sie vom Gebäudekontext abhängen.\n\nEntsorgungsstadium (C1- C4) \n\nModul C1: Manueller Rückbau (lastenfrei) \n\nModul C2: LKW-Transport zur Abfallaufbereitung zum stofflichen Recycling: 250 km (C2/1) und Transport zur thermischen Verwertung: 50 km (C2/2) \n\nTransportentfernung kann ggfs. auf Gebäudeebene angepasst werden (z.B. bei doppelter km tatsächlicher Transportentfernung: Multiplikation der Ökobilanzwerte mit dem Faktor 2). \n\nModul C3/1: Abfallaufbereitung (Zerkleinerung) für stoffliches Recycling als Additiv bei der Asphaltherstellung. \n\nModul C3/2 Lasten aus thermischer Verwertung.\n\nGutschriften und Lasten außerhalb der Systemgrenzen (D) \n\nSzenario D/1: Stoffliches Recycling als Asphaltzusatz (Abschätzung der ersparten Aufwendungen durch Verwendung eines Polyethylen Granulat Datensatzes). Die Gutschrift erfolgt nur für den primären Kunststoffanteil, das heißt für den Rezyklat Anteil im Produkt wird keine Gutschrift vergeben (Doppelzählung). Szenario D/2: Ersparte Aufwendungen durch Energiesubstitution aus thermischer Verwertung des Produkts (Substitution von Strom und thermischer Energie).", "lang": "de"}], "other": {"anies": [{"name": "referenceToOriginalEPD", "value": {"shortDescription": {"value": "TPO/FPO Dach-und Dichtungsbahn.pdf", "defaultValue": "TPO/FPO Dach-und Dichtungsbahn.pdf", "lstrings": [{"lang": "de", "value": "TPO/FPO Dach-und Dichtungsbahn.pdf"}]}, "type": "source data set", "uuid": {"uuid": "edae96a6-e462-474f-bdea-a51a4ece9088"}, "refObjectId": "edae96a6-e462-474f-bdea-a51a4ece9088", "resourceURLs": ["https://oekobaudat.de/OEKOBAU.DAT/resource/sources/edae96a6-e462-474f-bdea-a51a4ece9088/TPOFPO_Dach-und_Dichtungsbahn_14491.pdf?version=00.01.000"]}}]}}, "validation": {"review": [{"referenceToNameOfReviewerAndInstitution": [{"shortDescription": [{"value": "Institut Bauen und Umwelt e. V.", "lang": "de"}], "type": "contact data set", "refObjectId": "d111dbec-b024-4be5-86c5-752d6eb2cf95", "uri": "../contacts/d111dbec-b024-4be5-86c5-752d6eb2cf95.xml"}], "type": "Accredited third party review"}]}, "complianceDeclarations": {"compliance": [{"referenceToComplianceSystem": {"shortDescription": [{"value": "DIN EN 15804+A2", "lang": "de"}], "type": "source data set", "refObjectId": "c0016b33-8cf7-415c-ac6e-deba0d21440d", "uri": "../sources/c0016b33-8cf7-415c-ac6e-deba0d21440d.xml"}}, {"referenceToComplianceSystem": {"shortDescription": [{"value": "ISO 14025", "lang": "de"}], "type": "source data set", "refObjectId": "4f2eb655-6e44-4874-a95a-e28f5442cd4d", "uri": "../sources/4f2eb655-6e44-4874-a95a-e28f5442cd4d.xml"}}]}}, "administrativeInformation": {"commissionerAndGoal": {"referenceToCommissioner": [{"shortDescription": [{"value": "KÖSTER BAUCHEMIE AG", "lang": "de"}], "type": "contact data set", "refObjectId": "6607eef2-2de5-4863-a03e-612a5e1a7b12", "uri": "../contacts/6607eef2-2de5-4863-a03e-612a5e1a7b12.xml"}]}, "dataGenerator": {"referenceToPersonOrEntityGeneratingTheDataSet": [{"shortDescription": [{"value": "Sphera Solutions GmbH", "lang": "de"}], "type": "contact data set", "refObjectId": "623edf96-39d1-4e6f-9892-674c7228546b", "uri": "../contacts/623edf96-39d1-4e6f-9892-674c7228546b.xml"}]}, "dataEntryBy": {"timeStamp": 1627662554282, "referenceToDataSetFormat": [{"shortDescription": [{"value": "ILCD Format", "lang": "de"}], "type": "source data set", "refObjectId": "a97a0155-0234-4b87-b4ce-a45da52f2a40", "uri": "../sources/a97a0155-0234-4b87-b4ce-a45da52f2a40.xml"}, {"shortDescription": [{"value": "EPD-Datenformaterweiterungen v1.2", "lang": "de"}, {"value": "EPD Data Format Extensions v1.2", "lang": "en"}], "type": "source data set", "refObjectId": "a29449fd-aa2f-4de8-b5d7-4b06b43c6fde", "uri": "../sources/a29449fd-aa2f-4de8-b5d7-4b06b43c6fde.xml"}]}, "publicationAndOwnership": {"dataSetVersion": "00.01.000", "referenceToPrecedingDataSetVersion": [{"shortDescription": [{"value": "TPO/FPO Dach-und Dichtungsbahn", "lang": "de"}], "type": "process data set", "refObjectId": "65632b81-8698-4438-a54a-2bc5f781e171", "uri": "../processes/65632b81-8698-4438-a54a-2bc5f781e171.xml"}], "referenceToRegistrationAuthority": {"shortDescription": [{"value": "Institut Bauen und Umwelt e. V.", "lang": "de"}], "type": "contact data set", "refObjectId": "d111dbec-b024-4be5-86c5-752d6eb2cf95", "uri": "../contacts/d111dbec-b024-4be5-86c5-752d6eb2cf95.xml"}, "registrationNumber": "EPD-KBC-20210162-IBC1-DE", "referenceToOwnershipOfDataSet": {"shortDescription": [{"value": "KÖSTER BAUCHEMIE AG", "lang": "de"}], "type": "contact data set", "refObjectId": "6607eef2-2de5-4863-a03e-612a5e1a7b12", "uri": "../contacts/6607eef2-2de5-4863-a03e-612a5e1a7b12.xml"}, "copyright": true, "licenseType": "Free of charge for all users and uses", "accessRestrictions": [{"value": "None", "lang": "en"}], "other": {"anies": [{"name": "referenceToPublisher", "value": {"shortDescription": [{"value": "Institut Bauen und Umwelt e. V.", "lang": "de"}], "type": "contact data set", "refObjectId": "d111dbec-b024-4be5-86c5-752d6eb2cf95", "uri": "../contacts/d111dbec-b024-4be5-86c5-752d6eb2cf95.xml"}}]}}}, "exchanges": {"exchange": [{"dataSetInternalID": 0, "referenceToFlowDataSet": {"shortDescription": [{"value": "TPO Pro Dachbahn (1,5 mm Dicke, 1,505 kg/m²) ()", "lang": "de"}], "type": "flow data set", "refObjectId": "35624884-dc78-e546-a211-6398ef96370b", "uri": "../flows/35624884-dc78-e546-a211-6398ef96370b.xml"}, "meanAmount": 1.0, "referencesToDataSource": {}, "referenceFlow": true, "resolvedFlowVersion": "00.01.000", "resultingflowAmount": 1.0, "flowProperties": [{"name": [{"lang": "en", "value": "Area"}, {"lang": "de", "value": "Fläche"}], "uuid": "93a60a56-a3c8-19da-a746-0800200c9a66", "referenceFlowProperty": true, "meanValue": 1.0, "referenceUnit": "qm", "unitGroupUUID": "c20a03d7-bd90-4569-bc94-66cfd364dfc8"}], "materialProperties": [{"name": "gross density", "value": "1.505", "unit": "kg/m^3", "unitDescription": "kilograms per cubic metre"}, {"name": "layer thickness", "value": "0.0015", "unit": "m", "unitDescription": "meters"}, {"name": "conversion factor to 1 kg", "value": "1.505", "unit": "-", "unitDescription": "Without unit"}, {"name": "grammage", "value": "1.505", "unit": "kg/m^2", "unitDescription": "kilograms per square meter"}], "typeOfFlow": "Product flow", "classification": {"classHierarchy": "Kunststoffe / Dachbahnen / TPO-Dachbahnen (FPO)", "name": "OEKOBAU.DAT"}}, {"dataSetInternalID": 1, "referenceToFlowDataSet": {"shortDescription": [{"value": "Erneuerbare Primärenergie als Energieträger (PERE)", "lang": "de"}, {"value": "Renewable primary energy as energy carrier (PERE)", "lang": "en"}], "type": "flow data set", "refObjectId": "20f32be5-0398-4288-9b6d-accddd195317", "uri": "../flows/20f32be5-0398-4288-9b6d-accddd195317.xml"}, "exchange direction": "INPUT", "other": {"anies": [{"name": "referenceToUnitGroupDataSet", "value": {"shortDescription": [{"value": "MJ", "lang": "de"}], "type": "unit group data set", "refObjectId": "93a60a57-a3c8-11da-a746-0800200c9a66", "uri": "../unitgroups/93a60a57-a3c8-11da-a746-0800200c9a66.xml"}}, {"value": "6.0178", "module": "A1-A3"}, {"value": "0.00708", "module": "A4"}, {"value": "0.422", "module": "A5"}, {"value": "0", "module": "C1"}, {"value": "0.0169", "module": "C2", "scenario": "S1"}, {"value": "0.00338", "module": "C2", "scenario": "S2"}, {"value": "0.0262", "module": "C3", "scenario": "S1"}, {"value": "0.135", "module": "C3", "scenario": "S2"}, {"value": "-0.777", "module": "D", "scenario": "S1"}, {"value": "-8.88", "module": "D", "scenario": "S2"}]}, "resolvedFlowVersion": "38.00.000", "flowProperties": [], "typeOfFlow": "Other flow", "classification": {"classHierarchy": "Quantities", "name": "GaBiCategories"}}, {"dataSetInternalID": 2, "referenceToFlowDataSet": {"shortDescription": [{"value": "Erneuerbare Primärenergie zur stofflichen Nutzung (PERM)", "lang": "de"}, {"value": "Renewable primary energy resources as material utilization (PERM)", "lang": "en"}], "type": "flow data set", "refObjectId": "fb3ec0de-548d-4508-aea5-00b73bf6f702", "uri": "../flows/fb3ec0de-548d-4508-aea5-00b73bf6f702.xml"}, "exchange direction": "INPUT", "other": {"anies": [{"name": "referenceToUnitGroupDataSet", "value": {"shortDescription": [{"value": "MJ", "lang": "de"}], "type": "unit group data set", "refObjectId": "93a60a57-a3c8-11da-a746-0800200c9a66", "uri": "../unitgroups/93a60a57-a3c8-11da-a746-0800200c9a66.xml"}}, {"value": "0.393", "module": "A1-A3"}, {"value": "0", "module": "A4"}, {"value": "-0.393", "module": "A5"}, {"value": "0", "module": "C1"}, {"value": "0", "module": "C2", "scenario": "S1"}, {"value": "0", "module": "C2", "scenario": "S2"}, {"module": "C3", "scenario": "S1"}, {"module": "C3", "scenario": "S2"}, {"value": "0", "module": "D", "scenario": "S1"}, {"value": "0", "module": "D", "scenario": "S2"}]}, "resolvedFlowVersion": "38.00.000", "flowProperties": [], "typeOfFlow": "Other flow", "classification": {"classHierarchy": "Quantities", "name": "GaBiCategories"}}, {"dataSetInternalID": 3, "referenceToFlowDataSet": {"shortDescription": [{"value": "Total erneuerbare Primärenergie (PERT)", "lang": "de"}, {"value": "Total use of renewable primary energy resources (PERT)", "lang": "en"}], "type": "flow data set", "refObjectId": "53f97275-fa8a-4cdd-9024-65936002acd0", "uri": "../flows/53f97275-fa8a-4cdd-9024-65936002acd0.xml"}, "exchange direction": "INPUT", "other": {"anies": [{"name": "referenceToUnitGroupDataSet", "value": {"shortDescription": [{"value": "MJ", "lang": "de"}], "type": "unit group data set", "refObjectId": "93a60a57-a3c8-11da-a746-0800200c9a66", "uri": "../unitgroups/93a60a57-a3c8-11da-a746-0800200c9a66.xml"}}, {"value": "6.4078", "module": "A1-A3"}, {"value": "0.00708", "module": "A4"}, {"value": "0.0295", "module": "A5"}, {"value": "0", "module": "C1"}, {"value": "0.0169", "module": "C2", "scenario": "S1"}, {"value": "0.00338", "module": "C2", "scenario": "S2"}, {"value": "0.0262", "module": "C3", "scenario": "S1"}, {"value": "0.135", "module": "C3", "scenario": "S2"}, {"value": "-0.777", "module": "D", "scenario": "S1"}, {"value": "-8.88", "module": "D", "scenario": "S2"}]}, "resolvedFlowVersion": "38.00.000", "flowProperties": [], "typeOfFlow": "Other flow", "classification": {"classHierarchy": "Quantities / Environmental quantities / EPD EN 15804 / LCI indicators", "name": "GaBiCategories"}}, {"dataSetInternalID": 4, "referenceToFlowDataSet": {"shortDescription": [{"value": "Nicht-erneuerbare Primärenergie als Energieträger (PENRE)", "lang": "de"}, {"value": "Non renewable primary energy as energy carrier (PENRE)", "lang": "en"}], "type": "flow data set", "refObjectId": "ac857178-2b45-46ec-892a-a9a4332f0372", "uri": "../flows/ac857178-2b45-46ec-892a-a9a4332f0372.xml"}, "exchange direction": "INPUT", "other": {"anies": [{"name": "referenceToUnitGroupDataSet", "value": {"shortDescription": [{"value": "MJ", "lang": "de"}], "type": "unit group data set", "refObjectId": "93a60a57-a3c8-11da-a746-0800200c9a66", "uri": "../unitgroups/93a60a57-a3c8-11da-a746-0800200c9a66.xml"}}, {"value": "23.256", "module": "A1-A3"}, {"value": "0.122", "module": "A4"}, {"value": "0.13", "module": "A5"}, {"value": "0", "module": "C1"}, {"value": "0.301", "module": "C2", "scenario": "S1"}, {"value": "0.0602", "module": "C2", "scenario": "S2"}, {"value": "13", "module": "C3", "scenario": "S1"}, {"value": "13.5", "module": "C3", "scenario": "S2"}, {"value": "-37.7", "module": "D", "scenario": "S1"}, {"value": "-40.4", "module": "D", "scenario": "S2"}]}, "resolvedFlowVersion": "38.00.000", "flowProperties": [], "typeOfFlow": "Other flow", "classification": {"classHierarchy": "Quantities", "name": "GaBiCategories"}}, {"dataSetInternalID": 5, "referenceToFlowDataSet": {"shortDescription": [{"value": "Nicht-erneuerbare Primärenergie zur stofflichen Nutzung (PENRM)", "lang": "de"}, {"value": "Non renewable primary energy as material utilization (PENRM)", "lang": "en"}], "type": "flow data set", "refObjectId": "1421caa0-679d-4bf4-b282-0eb850ccae27", "uri": "../flows/1421caa0-679d-4bf4-b282-0eb850ccae27.xml"}, "exchange direction": "INPUT", "other": {"anies": [{"name": "referenceToUnitGroupDataSet", "value": {"shortDescription": [{"value": "MJ", "lang": "de"}], "type": "unit group data set", "refObjectId": "93a60a57-a3c8-11da-a746-0800200c9a66", "uri": "../unitgroups/93a60a57-a3c8-11da-a746-0800200c9a66.xml"}}, {"value": "12.9", "module": "A1-A3"}, {"value": "0", "module": "A4"}, {"value": "-0.056", "module": "A5"}, {"value": "0", "module": "C1"}, {"value": "0", "module": "C2", "scenario": "S1"}, {"value": "0", "module": "C2", "scenario": "S2"}, {"value": "-12.9", "module": "C3", "scenario": "S1"}, {"value": "-12.9", "module": "C3", "scenario": "S2"}, {"value": "0", "module": "D", "scenario": "S1"}, {"value": "0", "module": "D", "scenario": "S2"}]}, "resolvedFlowVersion": "38.00.000", "flowProperties": [], "typeOfFlow": "Other flow", "classification": {"classHierarchy": "Quantities", "name": "GaBiCategories"}}, {"dataSetInternalID": 6, "referenceToFlowDataSet": {"shortDescription": [{"value": "Total nicht erneuerbare Primärenergie (PENRT)", "lang": "de"}, {"value": "Total use of non renewable primary energy resources (PENRT)", "lang": "en"}], "type": "flow data set", "refObjectId": "06159210-646b-4c8d-8583-da9b3b95a6c1", "uri": "../flows/06159210-646b-4c8d-8583-da9b3b95a6c1.xml"}, "exchange direction": "INPUT", "other": {"anies": [{"name": "referenceToUnitGroupDataSet", "value": {"shortDescription": [{"value": "MJ", "lang": "de"}], "type": "unit group data set", "refObjectId": "93a60a57-a3c8-11da-a746-0800200c9a66", "uri": "../unitgroups/93a60a57-a3c8-11da-a746-0800200c9a66.xml"}}, {"value": "36.156", "module": "A1-A3"}, {"value": "0.122", "module": "A4"}, {"value": "0.0741", "module": "A5"}, {"value": "0", "module": "C1"}, {"value": "0.301", "module": "C2", "scenario": "S1"}, {"value": "0.0602", "module": "C2", "scenario": "S2"}, {"value": "0.0592", "module": "C3", "scenario": "S1"}, {"value": "0.632", "module": "C3", "scenario": "S2"}, {"value": "-37.7", "module": "D", "scenario": "S1"}, {"value": "-40.4", "module": "D", "scenario": "S2"}]}, "resolvedFlowVersion": "38.00.000", "flowProperties": [], "typeOfFlow": "Other flow", "classification": {"classHierarchy": "Quantities / Environmental quantities / EPD EN 15804 / LCI indicators", "name": "GaBiCategories"}}, {"dataSetInternalID": 7, "referenceToFlowDataSet": {"shortDescription": [{"value": "Einsatz von Sekundärstoffen (SM)", "lang": "de"}, {"value": "Use of secondary material (SM)", "lang": "en"}], "type": "flow data set", "refObjectId": "c6a1f35f-2d09-4f54-8dfb-97e502e1ce92", "uri": "../flows/c6a1f35f-2d09-4f54-8dfb-97e502e1ce92.xml"}, "exchange direction": "INPUT", "other": {"anies": [{"name": "referenceToUnitGroupDataSet", "value": {"shortDescription": [{"value": "kg", "lang": "de"}], "type": "unit group data set", "refObjectId": "ad38d542-3fe9-439d-9b95-2f5f7752acaf", "uri": "../unitgroups/ad38d542-3fe9-439d-9b95-2f5f7752acaf.xml"}}, {"value": "1.0081", "module": "A1-A3"}, {"value": "0", "module": "A4"}, {"value": "0", "module": "A5"}, {"value": "0", "module": "C1"}, {"value": "0", "module": "C2", "scenario": "S1"}, {"value": "0", "module": "C2", "scenario": "S2"}, {"value": "0", "module": "C3", "scenario": "S1"}, {"value": "0", "module": "C3", "scenario": "S2"}, {"value": "0", "module": "D", "scenario": "S1"}, {"value": "0", "module": "D", "scenario": "S2"}]}, "resolvedFlowVersion": "38.00.000", "flowProperties": [], "typeOfFlow": "Other flow", "classification": {"classHierarchy": "Quantities / Environmental quantities / EPD EN 15804 / LCI indicators", "name": "GaBiCategories"}}, {"dataSetInternalID": 8, "referenceToFlowDataSet": {"shortDescription": [{"value": "Erneuerbare Sekundärbrennstoffe (RSF)", "lang": "de"}, {"value": "Use of renewable secondary fuels (RSF)", "lang": "en"}], "type": "flow data set", "refObjectId": "64333088-a55f-4aa2-9a31-c10b07816787", "uri": "../flows/64333088-a55f-4aa2-9a31-c10b07816787.xml"}, "exchange direction": "INPUT", "other": {"anies": [{"name": "referenceToUnitGroupDataSet", "value": {"shortDescription": [{"value": "MJ", "lang": "de"}], "type": "unit group data set", "refObjectId": "93a60a57-a3c8-11da-a746-0800200c9a66", "uri": "../unitgroups/93a60a57-a3c8-11da-a746-0800200c9a66.xml"}}, {"value": "0", "module": "A1-A3"}, {"value": "0", "module": "A4"}, {"value": "0", "module": "A5"}, {"value": "0", "module": "C1"}, {"value": "0", "module": "C2", "scenario": "S1"}, {"value": "0", "module": "C2", "scenario": "S2"}, {"value": "0", "module": "C3", "scenario": "S1"}, {"value": "0", "module": "C3", "scenario": "S2"}, {"value": "0", "module": "D", "scenario": "S1"}, {"value": "0", "module": "D", "scenario": "S2"}]}, "resolvedFlowVersion": "38.00.000", "flowProperties": [], "typeOfFlow": "Other flow", "classification": {"classHierarchy": "Quantities / Environmental quantities / EPD EN 15804 / LCI indicators", "name": "GaBiCategories"}}, {"dataSetInternalID": 9, "referenceToFlowDataSet": {"shortDescription": [{"value": "Nicht erneuerbare Sekundärbrennstoffe (NRSF)", "lang": "de"}, {"value": "Use of non renewable secondary fuels (NRSF)", "lang": "en"}], "type": "flow data set", "refObjectId": "89def144-d39a-4287-b86f-efde453ddcb2", "uri": "../flows/89def144-d39a-4287-b86f-efde453ddcb2.xml"}, "exchange direction": "INPUT", "other": {"anies": [{"name": "referenceToUnitGroupDataSet", "value": {"shortDescription": [{"value": "MJ", "lang": "de"}], "type": "unit group data set", "refObjectId": "93a60a57-a3c8-11da-a746-0800200c9a66", "uri": "../unitgroups/93a60a57-a3c8-11da-a746-0800200c9a66.xml"}}, {"value": "0", "module": "A1-A3"}, {"value": "0", "module": "A4"}, {"value": "0", "module": "A5"}, {"value": "0", "module": "C1"}, {"value": "0", "module": "C2", "scenario": "S1"}, {"value": "0", "module": "C2", "scenario": "S2"}, {"value": "0", "module": "C3", "scenario": "S1"}, {"value": "0", "module": "C3", "scenario": "S2"}, {"value": "0", "module": "D", "scenario": "S1"}, {"value": "0", "module": "D", "scenario": "S2"}]}, "resolvedFlowVersion": "38.00.000", "flowProperties": [], "typeOfFlow": "Other flow", "classification": {"classHierarchy": "Quantities / Environmental quantities / EPD EN 15804 / LCI indicators", "name": "GaBiCategories"}}, {"dataSetInternalID": 10, "referenceToFlowDataSet": {"shortDescription": [{"value": "Einsatz von Süßwasserressourcen (FW)", "lang": "de"}, {"value": "Use of net fresh water (FW)", "lang": "en"}], "type": "flow data set", "refObjectId": "3cf952c8-f3a4-461d-8c96-96456ca62246", "uri": "../flows/3cf952c8-f3a4-461d-8c96-96456ca62246.xml"}, "exchange direction": "INPUT", "other": {"anies": [{"name": "referenceToUnitGroupDataSet", "value": {"shortDescription": [{"value": "m^3", "lang": "de"}], "type": "unit group data set", "refObjectId": "cd950537-0a98-4044-9ba7-9f9a68d0a504", "uri": "../unitgroups/cd950537-0a98-4044-9ba7-9f9a68d0a504.xml"}}, {"value": "0.018496", "module": "A1-A3"}, {"value": "6.34E-06", "module": "A4"}, {"value": "0.000183", "module": "A5"}, {"value": "0", "module": "C1"}, {"value": "1.96E-05", "module": "C2", "scenario": "S1"}, {"value": "3.91E-06", "module": "C2", "scenario": "S2"}, {"value": "3.03E-05", "module": "C3", "scenario": "S1"}, {"value": "0.0102", "module": "C3", "scenario": "S2"}, {"value": "-0.00472", "module": "D", "scenario": "S1"}, {"value": "-0.0103", "module": "D", "scenario": "S2"}]}, "resolvedFlowVersion": "38.00.000", "flowProperties": [], "typeOfFlow": "Other flow", "classification": {"classHierarchy": "Quantities / Environmental quantities / EPD EN 15804 / LCI indicators", "name": "GaBiCategories"}}, {"dataSetInternalID": 11, "referenceToFlowDataSet": {"shortDescription": [{"value": "Gefährlicher Abfall zur Deponie (HWD)", "lang": "de"}, {"value": "Hazardous waste disposed (HWD)", "lang": "en"}], "type": "flow data set", "refObjectId": "430f9e0f-59b2-46a0-8e0d-55e0e84948fc", "uri": "../flows/430f9e0f-59b2-46a0-8e0d-55e0e84948fc.xml"}, "exchange direction": "OUTPUT", "other": {"anies": [{"name": "referenceToUnitGroupDataSet", "value": {"shortDescription": [{"value": "kg", "lang": "de"}], "type": "unit group data set", "refObjectId": "ad38d542-3fe9-439d-9b95-2f5f7752acaf", "uri": "../unitgroups/ad38d542-3fe9-439d-9b95-2f5f7752acaf.xml"}}, {"value": "2.843E-08", "module": "A1-A3"}, {"value": "4.54E-09", "module": "A4"}, {"value": "3.44E-11", "module": "A5"}, {"value": "0", "module": "C1"}, {"value": "1.4E-08", "module": "C2", "scenario": "S1"}, {"value": "2.8E-09", "module": "C2", "scenario": "S2"}, {"value": "2.45E-11", "module": "C3", "scenario": "S1"}, {"value": "4.12E-10", "module": "C3", "scenario": "S2"}, {"value": "-7E-09", "module": "D", "scenario": "S1"}, {"value": "-1.61E-08", "module": "D", "scenario": "S2"}]}, "resolvedFlowVersion": "38.00.000", "flowProperties": [], "typeOfFlow": "Other flow", "classification": {"classHierarchy": "Quantities / Environmental quantities / EPD EN 15804 / LCI indicators", "name": "GaBiCategories"}}, {"dataSetInternalID": 12, "referenceToFlowDataSet": {"shortDescription": [{"value": "Entsorgter nicht gefährlicher Abfall (NHWD)", "lang": "de"}, {"value": "Non hazardous waste disposed (NHWD)", "lang": "en"}], "type": "flow data set", "refObjectId": "b29ef66b-e286-4afa-949f-62f1a7b4d7fa", "uri": "../flows/b29ef66b-e286-4afa-949f-62f1a7b4d7fa.xml"}, "exchange direction": "OUTPUT", "other": {"anies": [{"name": "referenceToUnitGroupDataSet", "value": {"shortDescription": [{"value": "kg", "lang": "de"}], "type": "unit group data set", "refObjectId": "ad38d542-3fe9-439d-9b95-2f5f7752acaf", "uri": "../unitgroups/ad38d542-3fe9-439d-9b95-2f5f7752acaf.xml"}}, {"value": "0.1673237", "module": "A1-A3"}, {"value": "2.13E-05", "module": "A4"}, {"value": "0.000481", "module": "A5"}, {"value": "0", "module": "C1"}, {"value": "4.61E-05", "module": "C2", "scenario": "S1"}, {"value": "9.21E-06", "module": "C2", "scenario": "S2"}, {"value": "4.2E-05", "module": "C3", "scenario": "S1"}, {"value": "0.0187", "module": "C3", "scenario": "S2"}, {"value": "-0.00645", "module": "D", "scenario": "S1"}, {"value": "-0.0187", "module": "D", "scenario": "S2"}]}, "resolvedFlowVersion": "38.00.000", "flowProperties": [], "typeOfFlow": "Other flow", "classification": {"classHierarchy": "Quantities / Environmental quantities / EPD EN 15804 / LCI indicators", "name": "GaBiCategories"}}, {"dataSetInternalID": 13, "referenceToFlowDataSet": {"shortDescription": [{"value": "Entsorgter radioaktiver Abfall (RWD)", "lang": "de"}, {"value": "Radioactive waste disposed (RWD)", "lang": "en"}], "type": "flow data set", "refObjectId": "3449546e-52ad-4b39-b809-9fb77cea8ff6", "uri": "../flows/3449546e-52ad-4b39-b809-9fb77cea8ff6.xml"}, "exchange direction": "OUTPUT", "other": {"anies": [{"name": "referenceToUnitGroupDataSet", "value": {"shortDescription": [{"value": "kg", "lang": "de"}], "type": "unit group data set", "refObjectId": "ad38d542-3fe9-439d-9b95-2f5f7752acaf", "uri": "../unitgroups/ad38d542-3fe9-439d-9b95-2f5f7752acaf.xml"}}, {"value": "0.000840322", "module": "A1-A3"}, {"value": "1.28E-07", "module": "A4"}, {"value": "1E-05", "module": "A5"}, {"value": "0", "module": "C1"}, {"value": "3.73E-07", "module": "C2", "scenario": "S1"}, {"value": "7.45E-08", "module": "C2", "scenario": "S2"}, {"value": "8.98E-06", "module": "C3", "scenario": "S1"}, {"value": "4.25E-05", "module": "C3", "scenario": "S2"}, {"value": "-0.000259", "module": "D", "scenario": "S1"}, {"value": "-0.00303", "module": "D", "scenario": "S2"}]}, "resolvedFlowVersion": "38.00.000", "flowProperties": [], "typeOfFlow": "Other flow", "classification": {"classHierarchy": "Quantities / Environmental quantities / EPD EN 15804 / LCI indicators", "name": "GaBiCategories"}}, {"dataSetInternalID": 14, "referenceToFlowDataSet": {"shortDescription": [{"value": "Komponenten für die Wiederverwendung (CRU)", "lang": "de"}, {"value": "Components for re-use (CRU)", "lang": "en"}], "type": "flow data set", "refObjectId": "a2b32f97-3fc7-4af2-b209-525bc6426f33", "uri": "../flows/a2b32f97-3fc7-4af2-b209-525bc6426f33.xml"}, "exchange direction": "OUTPUT", "other": {"anies": [{"name": "referenceToUnitGroupDataSet", "value": {"shortDescription": [{"value": "kg", "lang": "de"}], "type": "unit group data set", "refObjectId": "ad38d542-3fe9-439d-9b95-2f5f7752acaf", "uri": "../unitgroups/ad38d542-3fe9-439d-9b95-2f5f7752acaf.xml"}}, {"value": "0", "module": "A1-A3"}, {"value": "0", "module": "A4"}, {"value": "0", "module": "A5"}, {"value": "0", "module": "C1"}, {"value": "0", "module": "C2", "scenario": "S1"}, {"value": "0", "module": "C2", "scenario": "S2"}, {"value": "0", "module": "C3", "scenario": "S1"}, {"value": "0", "module": "C3", "scenario": "S2"}, {"value": "0", "module": "D", "scenario": "S1"}, {"value": "0", "module": "D", "scenario": "S2"}]}, "resolvedFlowVersion": "38.00.000", "flowProperties": [], "typeOfFlow": "Other flow", "classification": {"classHierarchy": "Quantities / Environmental quantities / EPD EN 15804 / LCI indicators", "name": "GaBiCategories"}}, {"dataSetInternalID": 15, "referenceToFlowDataSet": {"shortDescription": [{"value": "Stoffe zum Recycling (MFR)", "lang": "de"}, {"value": "Materials for recycling (MFR)", "lang": "en"}], "type": "flow data set", "refObjectId": "d7fe48a5-4103-49c8-9aae-b0b5dfdbd6ae", "uri": "../flows/d7fe48a5-4103-49c8-9aae-b0b5dfdbd6ae.xml"}, "exchange direction": "OUTPUT", "other": {"anies": [{"name": "referenceToUnitGroupDataSet", "value": {"shortDescription": [{"value": "kg", "lang": "de"}], "type": "unit group data set", "refObjectId": "ad38d542-3fe9-439d-9b95-2f5f7752acaf", "uri": "../unitgroups/ad38d542-3fe9-439d-9b95-2f5f7752acaf.xml"}}, {"value": "0", "module": "A1-A3"}, {"value": "0", "module": "A4"}, {"value": "0", "module": "A5"}, {"value": "0", "module": "C1"}, {"value": "0", "module": "C2", "scenario": "S1"}, {"value": "0", "module": "C2", "scenario": "S2"}, {"value": "1.51", "module": "C3", "scenario": "S1"}, {"value": "0", "module": "C3", "scenario": "S2"}, {"value": "0", "module": "D", "scenario": "S1"}, {"value": "0", "module": "D", "scenario": "S2"}]}, "resolvedFlowVersion": "38.00.000", "flowProperties": [], "typeOfFlow": "Other flow", "classification": {"classHierarchy": "Quantities / Environmental quantities / EPD EN 15804 / LCI indicators", "name": "GaBiCategories"}}, {"dataSetInternalID": 16, "referenceToFlowDataSet": {"shortDescription": [{"value": "Stoffe für die Energierückgewinnung (MER)", "lang": "de"}, {"value": "Materials for energy recovery (MER)", "lang": "en"}], "type": "flow data set", "refObjectId": "59a9181c-3aaf-46ee-8b13-2b3723b6e447", "uri": "../flows/59a9181c-3aaf-46ee-8b13-2b3723b6e447.xml"}, "exchange direction": "OUTPUT", "other": {"anies": [{"name": "referenceToUnitGroupDataSet", "value": {"shortDescription": [{"value": "kg", "lang": "de"}], "type": "unit group data set", "refObjectId": "ad38d542-3fe9-439d-9b95-2f5f7752acaf", "uri": "../unitgroups/ad38d542-3fe9-439d-9b95-2f5f7752acaf.xml"}}, {"value": "0", "module": "A1-A3"}, {"value": "0", "module": "A4"}, {"value": "0", "module": "A5"}, {"value": "0", "module": "C1"}, {"value": "0", "module": "C2", "scenario": "S1"}, {"value": "0", "module": "C2", "scenario": "S2"}, {"value": "0", "module": "C3", "scenario": "S1"}, {"value": "0", "module": "C3", "scenario": "S2"}, {"value": "0", "module": "D", "scenario": "S1"}, {"value": "0", "module": "D", "scenario": "S2"}]}, "resolvedFlowVersion": "38.00.000", "flowProperties": [], "typeOfFlow": "Other flow", "classification": {"classHierarchy": "Quantities / Environmental quantities / EPD EN 15804 / LCI indicators", "name": "GaBiCategories"}}, {"dataSetInternalID": 17, "referenceToFlowDataSet": {"shortDescription": [{"value": "Exportierte elektrische Energie (EEE)", "lang": "de"}, {"value": "Exported electrical energy (EEE)", "lang": "en"}], "type": "flow data set", "refObjectId": "4da0c987-2b76-40d6-9e9e-82a017aaaf29", "uri": "../flows/4da0c987-2b76-40d6-9e9e-82a017aaaf29.xml"}, "exchange direction": "OUTPUT", "other": {"anies": [{"name": "referenceToUnitGroupDataSet", "value": {"shortDescription": [{"value": "MJ", "lang": "de"}], "type": "unit group data set", "refObjectId": "93a60a57-a3c8-11da-a746-0800200c9a66", "uri": "../unitgroups/93a60a57-a3c8-11da-a746-0800200c9a66.xml"}}, {"value": "0", "module": "A1-A3"}, {"value": "0", "module": "A4"}, {"value": "0.0939", "module": "A5"}, {"value": "0", "module": "C1"}, {"value": "0", "module": "C2", "scenario": "S1"}, {"value": "0", "module": "C2", "scenario": "S2"}, {"value": "0", "module": "C3", "scenario": "S1"}, {"value": "10.1", "module": "C3", "scenario": "S2"}, {"value": "0", "module": "D", "scenario": "S1"}, {"value": "0", "module": "D", "scenario": "S2"}]}, "resolvedFlowVersion": "38.00.000", "flowProperties": [], "typeOfFlow": "Other flow", "classification": {"classHierarchy": "Quantities / Environmental quantities / EPD EN 15804 / LCI indicators", "name": "GaBiCategories"}}, {"dataSetInternalID": 18, "referenceToFlowDataSet": {"shortDescription": [{"value": "Exportierte thermische Energie (EET)", "lang": "de"}, {"value": "Exported thermal energy (EET)", "lang": "en"}], "type": "flow data set", "refObjectId": "98daf38a-7a79-46d3-9a37-2b7bd0955810", "uri": "../flows/98daf38a-7a79-46d3-9a37-2b7bd0955810.xml"}, "exchange direction": "OUTPUT", "other": {"anies": [{"name": "referenceToUnitGroupDataSet", "value": {"shortDescription": [{"value": "MJ", "lang": "de"}], "type": "unit group data set", "refObjectId": "93a60a57-a3c8-11da-a746-0800200c9a66", "uri": "../unitgroups/93a60a57-a3c8-11da-a746-0800200c9a66.xml"}}, {"value": "0", "module": "A1-A3"}, {"value": "0", "module": "A4"}, {"value": "0.168", "module": "A5"}, {"value": "0", "module": "C1"}, {"value": "0", "module": "C2", "scenario": "S1"}, {"value": "0", "module": "C2", "scenario": "S2"}, {"value": "0", "module": "C3", "scenario": "S1"}, {"value": "17.9", "module": "C3", "scenario": "S2"}, {"value": "0", "module": "D", "scenario": "S1"}, {"value": "0", "module": "D", "scenario": "S2"}]}, "resolvedFlowVersion": "38.00.000", "flowProperties": [], "typeOfFlow": "Other flow", "classification": {"classHierarchy": "Quantities / Environmental quantities / EPD EN 15804 / LCI indicators", "name": "GaBiCategories"}}]}, "LCIAResults": {"LCIAResult": [{"referenceToLCIAMethodDataSet": {"shortDescription": [{"value": "Globales Erwärmungspotenzial total (GWP-total)", "lang": "de"}, {"value": "Global Warming Potential total (GWP-total)", "lang": "en"}], "type": "LCIA method data set", "refObjectId": "6a37f984-a4b3-458a-a20a-64418c145fa2", "uri": "../lciamethods/6a37f984-a4b3-458a-a20a-64418c145fa2.xml"}, "other": {"anies": [{"name": "referenceToUnitGroupDataSet", "value": {"shortDescription": [{"value": "kg CO_(2)-Äq.", "lang": "de"}], "type": "unit group data set", "refObjectId": "1ebf3012-d0db-4de2-aefd-ef30cedb0be1", "uri": "../unitgroups/1ebf3012-d0db-4de2-aefd-ef30cedb0be1.xml"}}, {"value": "1.6102", "module": "A1-A3"}, {"value": "0.00921", "module": "A4"}, {"value": "0.0667", "module": "A5"}, {"value": "0", "module": "C1"}, {"value": "0.0227", "module": "C2", "scenario": "S1"}, {"value": "0.00454", "module": "C2", "scenario": "S2"}, {"value": "0.00338", "module": "C3", "scenario": "S1"}, {"value": "4.72", "module": "C3", "scenario": "S2"}, {"value": "-0.963", "module": "D", "scenario": "S1"}, {"value": "-2.39", "module": "D", "scenario": "S2"}]}}, {"referenceToLCIAMethodDataSet": {"shortDescription": [{"value": "Globales Erwärmungspotenzial fossil (GWP-fossil)", "lang": "de"}, {"value": "Global Warming Potential fossil fuels (GWP-fossil)", "lang": "en"}], "type": "LCIA method data set", "refObjectId": "5f635281-343e-44fb-83df-1971b155e6b6", "uri": "../lciamethods/5f635281-343e-44fb-83df-1971b155e6b6.xml"}, "other": {"anies": [{"name": "referenceToUnitGroupDataSet", "value": {"shortDescription": [{"value": "kg CO_(2)-Äq.", "lang": "de"}], "type": "unit group data set", "refObjectId": "1ebf3012-d0db-4de2-aefd-ef30cedb0be1", "uri": "../unitgroups/1ebf3012-d0db-4de2-aefd-ef30cedb0be1.xml"}}, {"value": "1.6391", "module": "A1-A3"}, {"value": "0.00916", "module": "A4"}, {"value": "0.00852", "module": "A5"}, {"value": "0", "module": "C1"}, {"value": "0.0225", "module": "C2", "scenario": "S1"}, {"value": "0.00451", "module": "C2", "scenario": "S2"}, {"value": "0.00337", "module": "C3", "scenario": "S1"}, {"value": "4.72", "module": "C3", "scenario": "S2"}, {"value": "-0.958", "module": "D", "scenario": "S1"}, {"value": "-2.38", "module": "D", "scenario": "S2"}]}}, {"referenceToLCIAMethodDataSet": {"shortDescription": [{"value": "Globales Erwärmungspotenzial biogen (GWP-biogenic)", "lang": "de"}, {"value": "Global Warming Potential biogenic (GWP-biogenic)", "lang": "en"}], "type": "LCIA method data set", "refObjectId": "2356e1ab-0185-4db5-86e5-16de51c7485c", "uri": "../lciamethods/2356e1ab-0185-4db5-86e5-16de51c7485c.xml"}, "other": {"anies": [{"name": "referenceToUnitGroupDataSet", "value": {"shortDescription": [{"value": "kg CO_(2)-Äq.", "lang": "de"}], "type": "unit group data set", "refObjectId": "1ebf3012-d0db-4de2-aefd-ef30cedb0be1", "uri": "../unitgroups/1ebf3012-d0db-4de2-aefd-ef30cedb0be1.xml"}}, {"value": "-0.03254073", "module": "A1-A3"}, {"value": "3.68E-06", "module": "A4"}, {"value": "0.0582", "module": "A5"}, {"value": "0", "module": "C1"}, {"value": "0", "module": "C2", "scenario": "S1"}, {"value": "0", "module": "C2", "scenario": "S2"}, {"value": "1.12E-05", "module": "C3", "scenario": "S1"}, {"value": "8.54E-05", "module": "C3", "scenario": "S2"}, {"value": "-0.0048", "module": "D", "scenario": "S1"}, {"value": "-0.0056", "module": "D", "scenario": "S2"}]}}, {"referenceToLCIAMethodDataSet": {"shortDescription": [{"value": "Globales Erwärmungspotenzial luluc (GWP-luluc)", "lang": "de"}, {"value": "Global Warming Potential luluc (GWP-luluc)", "lang": "en"}], "type": "LCIA method data set", "refObjectId": "4331bbdb-978a-490d-8707-eeb047f01a55", "uri": "../lciamethods/4331bbdb-978a-490d-8707-eeb047f01a55.xml"}, "other": {"anies": [{"name": "referenceToUnitGroupDataSet", "value": {"shortDescription": [{"value": "kg CO_(2)-Äq.", "lang": "de"}], "type": "unit group data set", "refObjectId": "1ebf3012-d0db-4de2-aefd-ef30cedb0be1", "uri": "../unitgroups/1ebf3012-d0db-4de2-aefd-ef30cedb0be1.xml"}}, {"value": "0.0021354", "module": "A1-A3"}, {"value": "3.83E-05", "module": "A4"}, {"value": "5.61E-06", "module": "A5"}, {"value": "0", "module": "C1"}, {"value": "0.000183", "module": "C2", "scenario": "S1"}, {"value": "3.66E-05", "module": "C2", "scenario": "S2"}, {"value": "4.88E-06", "module": "C3", "scenario": "S1"}, {"value": "3.07E-05", "module": "C3", "scenario": "S2"}, {"value": "-0.00019", "module": "D", "scenario": "S1"}, {"value": "-0.00168", "module": "D", "scenario": "S2"}]}}, {"referenceToLCIAMethodDataSet": {"shortDescription": [{"value": "Abbau Potential der stratosphärischen Ozonschicht (ODP)", "lang": "de"}, {"value": "Depletion potential of the stratospheric ozone layer (ODP)", "lang": "en"}], "type": "LCIA method data set", "refObjectId": "b5c629d6-def3-11e6-bf01-fe55135034f3", "uri": "../lciamethods/b5c629d6-def3-11e6-bf01-fe55135034f3.xml"}, "other": {"anies": [{"name": "referenceToUnitGroupDataSet", "value": {"shortDescription": [{"value": "kg CFC11-Äq.", "lang": "de"}], "type": "unit group data set", "refObjectId": "d9e957c9-7309-4474-bf3a-7777df6c4e5b", "uri": "../unitgroups/d9e957c9-7309-4474-bf3a-7777df6c4e5b.xml"}}, {"value": "2.363565E-14", "module": "A1-A3"}, {"value": "2.25E-18", "module": "A4"}, {"value": "8.37E-17", "module": "A5"}, {"value": "0", "module": "C1"}, {"value": "2.71E-18", "module": "C2", "scenario": "S1"}, {"value": "5.43E-19", "module": "C2", "scenario": "S2"}, {"value": "7.4E-17", "module": "C3", "scenario": "S1"}, {"value": "4.04E-16", "module": "C3", "scenario": "S2"}, {"value": "-2.15E-15", "module": "D", "scenario": "S1"}, {"value": "-2.5E-14", "module": "D", "scenario": "S2"}]}}, {"referenceToLCIAMethodDataSet": {"shortDescription": [{"value": "Versauerungspotenzial von Boden und Wasser (AP)", "lang": "de"}, {"value": "Acidification potential of land and water (AP)", "lang": "en"}], "type": "LCIA method data set", "refObjectId": "b5c611c6-def3-11e6-bf01-fe55135034f3", "uri": "../lciamethods/b5c611c6-def3-11e6-bf01-fe55135034f3.xml"}, "other": {"anies": [{"name": "referenceToUnitGroupDataSet", "value": {"shortDescription": [{"value": "mol H^(+)-Äq.", "lang": "de"}], "type": "unit group data set", "refObjectId": "42e089ac-92bf-4bf2-8ca1-5fc40d18f2ed", "uri": "../unitgroups/42e089ac-92bf-4bf2-8ca1-5fc40d18f2ed.xml"}}, {"value": "0.0159527", "module": "A1-A3"}, {"value": "8.24E-06", "module": "A4"}, {"value": "1.65E-05", "module": "A5"}, {"value": "0", "module": "C1"}, {"value": "2.32E-05", "module": "C2", "scenario": "S1"}, {"value": "4.63E-06", "module": "C2", "scenario": "S2"}, {"value": "7.43E-06", "module": "C3", "scenario": "S1"}, {"value": "0.000482", "module": "C3", "scenario": "S2"}, {"value": "-0.00204", "module": "D", "scenario": "S1"}, {"value": "-0.00334", "module": "D", "scenario": "S2"}]}}, {"referenceToLCIAMethodDataSet": {"shortDescription": [{"value": "Eutrophierungspotenzial Süßwasser (EP-freshwater)", "lang": "de"}, {"value": "Eutrophication potential aquatic freshwater (EP-freshwater)", "lang": "en"}], "type": "LCIA method data set", "refObjectId": "b53ec18f-7377-4ad3-86eb-cc3f4f276b2b", "uri": "../lciamethods/b53ec18f-7377-4ad3-86eb-cc3f4f276b2b.xml"}, "other": {"anies": [{"name": "referenceToUnitGroupDataSet", "value": {"shortDescription": [{"value": "kg PO_(4)-Äq.", "lang": "de"}], "type": "unit group data set", "refObjectId": "0429039d-a61d-4590-ba67-aa4a20a810a1", "uri": "../unitgroups/0429039d-a61d-4590-ba67-aa4a20a810a1.xml"}}, {"value": "9.1602E-06", "module": "A1-A3"}, {"value": "1.99E-08", "module": "A4"}, {"value": "1.04E-08", "module": "A5"}, {"value": "0", "module": "C1"}, {"value": "6.86E-08", "module": "C2", "scenario": "S1"}, {"value": "1.37E-08", "module": "C2", "scenario": "S2"}, {"value": "8.99E-09", "module": "C3", "scenario": "S1"}, {"value": "5.68E-08", "module": "C3", "scenario": "S2"}, {"value": "-1.01E-06", "module": "D", "scenario": "S1"}, {"value": "-3.09E-06", "module": "D", "scenario": "S2"}]}}, {"referenceToLCIAMethodDataSet": {"shortDescription": [{"value": "Eutrophierungspotenzial Salzwasser (EP-marine)", "lang": "de"}, {"value": "Eutrophication potential aquatic marine (EP-marine)", "lang": "en"}], "type": "LCIA method data set", "refObjectId": "b5c619fa-def3-11e6-bf01-fe55135034f3", "uri": "../lciamethods/b5c619fa-def3-11e6-bf01-fe55135034f3.xml"}, "other": {"anies": [{"name": "referenceToUnitGroupDataSet", "value": {"shortDescription": [{"value": "kg N-Äq.", "lang": "de"}], "type": "unit group data set", "refObjectId": "d05bb823-ecdf-4686-8c40-bf1d9257859f", "uri": "../unitgroups/d05bb823-ecdf-4686-8c40-bf1d9257859f.xml"}}, {"value": "0.00097932", "module": "A1-A3"}, {"value": "2.51E-06", "module": "A4"}, {"value": "4.54E-06", "module": "A5"}, {"value": "0", "module": "C1"}, {"value": "6.75E-06", "module": "C2", "scenario": "S1"}, {"value": "1.35E-06", "module": "C2", "scenario": "S2"}, {"value": "1.65E-06", "module": "C3", "scenario": "S1"}, {"value": "0.000101", "module": "C3", "scenario": "S2"}, {"value": "-0.000503", "module": "D", "scenario": "S1"}, {"value": "-0.000863", "module": "D", "scenario": "S2"}]}}, {"referenceToLCIAMethodDataSet": {"shortDescription": [{"value": "Eutrophierungspotenzial Land (EP-terrestrial)", "lang": "de"}, {"value": "Eutrophication potential terrestrial (EP-terrestrial)", "lang": "en"}], "type": "LCIA method data set", "refObjectId": "b5c614d2-def3-11e6-bf01-fe55135034f3", "uri": "../lciamethods/b5c614d2-def3-11e6-bf01-fe55135034f3.xml"}, "other": {"anies": [{"name": "referenceToUnitGroupDataSet", "value": {"shortDescription": [{"value": "mol N-Äq.", "lang": "de"}], "type": "unit group data set", "refObjectId": "71b4d617-0ec9-4d3f-b65e-e438940c2401", "uri": "../unitgroups/71b4d617-0ec9-4d3f-b65e-e438940c2401.xml"}}, {"value": "0.010617", "module": "A1-A3"}, {"value": "3.06E-05", "module": "A4"}, {"value": "5.97E-05", "module": "A5"}, {"value": "0", "module": "C1"}, {"value": "8.13E-05", "module": "C2", "scenario": "S1"}, {"value": "1.63E-05", "module": "C2", "scenario": "S2"}, {"value": "1.73E-05", "module": "C3", "scenario": "S1"}, {"value": "0.00222", "module": "C3", "scenario": "S2"}, {"value": "-0.00537", "module": "D", "scenario": "S1"}, {"value": "-0.00925", "module": "D", "scenario": "S2"}]}}, {"referenceToLCIAMethodDataSet": {"shortDescription": [{"value": "Bildungspotential für troposphärisches Ozon (POCP)", "lang": "de"}, {"value": "Formation potential of tropospheric ozone photochemical oxidants (POCP)", "lang": "en"}], "type": "LCIA method data set", "refObjectId": "b5c610fe-def3-11e6-bf01-fe55135034f3", "uri": "../lciamethods/b5c610fe-def3-11e6-bf01-fe55135034f3.xml"}, "other": {"anies": [{"name": "referenceToUnitGroupDataSet", "value": {"shortDescription": [{"value": "kg NMVOC-Äq.", "lang": "de"}], "type": "unit group data set", "refObjectId": "d27c25f8-fbc1-44c6-b47b-4adbae4199c6", "uri": "../unitgroups/d27c25f8-fbc1-44c6-b47b-4adbae4199c6.xml"}}, {"value": "0.003899", "module": "A1-A3"}, {"value": "6.74E-06", "module": "A4"}, {"value": "1.24E-05", "module": "A5"}, {"value": "0", "module": "C1"}, {"value": "1.87E-05", "module": "C2", "scenario": "S1"}, {"value": "3.75E-06", "module": "C2", "scenario": "S2"}, {"value": "4.52E-06", "module": "C3", "scenario": "S1"}, {"value": "0.000299", "module": "C3", "scenario": "S2"}, {"value": "-0.00244", "module": "D", "scenario": "S1"}, {"value": "-0.00248", "module": "D", "scenario": "S2"}]}}, {"referenceToLCIAMethodDataSet": {"shortDescription": [{"value": "Potenzial für den abiotischen Abbau nicht fossiler Ressourcen (ADPE)", "lang": "de"}, {"value": "Abiotic depletion potential for non fossil resources (ADPE)", "lang": "en"}], "type": "LCIA method data set", "refObjectId": "b2ad6494-c78d-11e6-9d9d-cec0c932ce01", "uri": "../lciamethods/b2ad6494-c78d-11e6-9d9d-cec0c932ce01.xml"}, "other": {"anies": [{"name": "referenceToUnitGroupDataSet", "value": {"shortDescription": [{"value": "kg Sb-Äq.", "lang": "de"}], "type": "unit group data set", "refObjectId": "54ccd2d9-a32a-4fc2-923d-f2c8c93e89d4", "uri": "../unitgroups/54ccd2d9-a32a-4fc2-923d-f2c8c93e89d4.xml"}}, {"value": "0.01840020091", "module": "A1-A3"}, {"value": "7.6E-10", "module": "A4"}, {"value": "1.12E-09", "module": "A5"}, {"value": "0", "module": "C1"}, {"value": "1.62E-09", "module": "C2", "scenario": "S1"}, {"value": "3.24E-10", "module": "C2", "scenario": "S2"}, {"value": "9.74E-10", "module": "C3", "scenario": "S1"}, {"value": "6.18E-09", "module": "C3", "scenario": "S2"}, {"value": "-1.11E-07", "module": "D", "scenario": "S1"}, {"value": "-3.93E-07", "module": "D", "scenario": "S2"}]}}, {"referenceToLCIAMethodDataSet": {"shortDescription": [{"value": "Potenzial für den abiotischen Abbau fossiler Brennstoffe (ADPF)", "lang": "de"}, {"value": "Abiotic depletion potential for fossil resources (ADPF)", "lang": "en"}], "type": "LCIA method data set", "refObjectId": "b2ad6110-c78d-11e6-9d9d-cec0c932ce01", "uri": "../lciamethods/b2ad6110-c78d-11e6-9d9d-cec0c932ce01.xml"}, "other": {"anies": [{"name": "referenceToUnitGroupDataSet", "value": {"shortDescription": [{"value": "MJ", "lang": "de"}], "type": "unit group data set", "refObjectId": "93a60a57-a3c8-11da-a746-0800200c9a66", "uri": "../unitgroups/93a60a57-a3c8-11da-a746-0800200c9a66.xml"}}, {"value": "36.156", "module": "A1-A3"}, {"value": "0.122", "module": "A4"}, {"value": "0.0741", "module": "A5"}, {"value": "0", "module": "C1"}, {"value": "0.301", "module": "C2", "scenario": "S1"}, {"value": "0.0601", "module": "C2", "scenario": "S2"}, {"value": "0.0592", "module": "C3", "scenario": "S1"}, {"value": "0.632", "module": "C3", "scenario": "S2"}, {"value": "-37.7", "module": "D", "scenario": "S1"}, {"value": "-40.3", "module": "D", "scenario": "S2"}]}}, {"referenceToLCIAMethodDataSet": {"shortDescription": [{"value": "Wassernutzung (WDP)", "lang": "de"}, {"value": "Water use (WDP)", "lang": "en"}], "type": "LCIA method data set", "refObjectId": "b2ad66ce-c78d-11e6-9d9d-cec0c932ce01", "uri": "../lciamethods/b2ad66ce-c78d-11e6-9d9d-cec0c932ce01.xml"}, "other": {"anies": [{"name": "referenceToUnitGroupDataSet", "value": {"shortDescription": [{"value": "m^(3) Welt-Äq. entzogen", "lang": "de"}], "type": "unit group data set", "refObjectId": "6ae2df01-888e-46c8-b17d-49fa3869b476", "uri": "../unitgroups/6ae2df01-888e-46c8-b17d-49fa3869b476.xml"}}, {"value": "0.1423992", "module": "A1-A3"}, {"value": "3.94E-05", "module": "A4"}, {"value": "0.00723", "module": "A5"}, {"value": "0", "module": "C1"}, {"value": "0.000202", "module": "C2", "scenario": "S1"}, {"value": "4.04E-05", "module": "C2", "scenario": "S2"}, {"value": "0.000734", "module": "C3", "scenario": "S1"}, {"value": "0.436", "module": "C3", "scenario": "S2"}, {"value": "-0.184", "module": "D", "scenario": "S1"}, {"value": "-0.248", "module": "D", "scenario": "S2"}]}}, {"referenceToLCIAMethodDataSet": {"shortDescription": [{"value": "Auftreten von Krankheiten aufgrund von Feinstaubemissionen (PM)", "lang": "de"}, {"value": "Incidence of disease due to PM emissions (PM)", "lang": "en"}], "type": "LCIA method data set", "refObjectId": "b5c602c6-def3-11e6-bf01-fe55135034f3", "uri": "../lciamethods/b5c602c6-def3-11e6-bf01-fe55135034f3.xml"}, "other": {"anies": [{"name": "referenceToUnitGroupDataSet", "value": {"shortDescription": [{"value": "Krankheitsfälle", "lang": "de"}], "type": "unit group data set", "refObjectId": "3883559b-648f-4afc-8ba2-0bd24f3affa3", "uri": "../unitgroups/3883559b-648f-4afc-8ba2-0bd24f3affa3.xml"}}, {"module": "A1-A3"}, {"module": "A4"}, {"module": "A5"}, {"module": "C1"}, {"module": "C2", "scenario": "S1"}, {"module": "C2", "scenario": "S2"}, {"module": "C3", "scenario": "S1"}, {"module": "C3", "scenario": "S2"}, {"module": "D", "scenario": "S1"}, {"module": "D", "scenario": "S2"}]}}, {"referenceToLCIAMethodDataSet": {"shortDescription": [{"value": "Wirkung durch Exposition des Menschen mit U235 (IR)", "lang": "de"}, {"value": "Human exposure efficiency relative to U235 (IR)", "lang": "en"}], "type": "LCIA method data set", "refObjectId": "b5c632be-def3-11e6-bf01-fe55135034f3", "uri": "../lciamethods/b5c632be-def3-11e6-bf01-fe55135034f3.xml"}, "other": {"anies": [{"name": "referenceToUnitGroupDataSet", "value": {"shortDescription": [{"value": "kBq U235-Äq.", "lang": "de"}], "type": "unit group data set", "refObjectId": "456b05bf-1415-44a9-9993-02452f554c09", "uri": "../unitgroups/456b05bf-1415-44a9-9993-02452f554c09.xml"}}, {"module": "A1-A3"}, {"module": "A4"}, {"module": "A5"}, {"module": "C1"}, {"module": "C2", "scenario": "S1"}, {"module": "C2", "scenario": "S2"}, {"module": "C3", "scenario": "S1"}, {"module": "C3", "scenario": "S2"}, {"module": "D", "scenario": "S1"}, {"module": "D", "scenario": "S2"}]}}, {"referenceToLCIAMethodDataSet": {"shortDescription": [{"value": "Toxizitätsvergleichseinheit für Ökosysteme (ETP-fw)", "lang": "de"}, {"value": "Comparative toxic unit for ecosystems (ETP-fw)", "lang": "en"}], "type": "LCIA method data set", "refObjectId": "ee1082d1-b0f7-43ca-a1f0-21e2a4a74511", "uri": "../lciamethods/ee1082d1-b0f7-43ca-a1f0-21e2a4a74511.xml"}, "other": {"anies": [{"name": "referenceToUnitGroupDataSet", "value": {"shortDescription": [{"value": "CTUe", "lang": "de"}], "type": "unit group data set", "refObjectId": "aa959ded-f1eb-4efb-9c5c-2d60be36b3e6", "uri": "../unitgroups/aa959ded-f1eb-4efb-9c5c-2d60be36b3e6.xml"}}, {"module": "A1-A3"}, {"module": "A4"}, {"module": "A5"}, {"module": "C1"}, {"module": "C2", "scenario": "S1"}, {"module": "C2", "scenario": "S2"}, {"module": "C3", "scenario": "S1"}, {"module": "C3", "scenario": "S2"}, {"module": "D", "scenario": "S1"}, {"module": "D", "scenario": "S2"}]}}, {"referenceToLCIAMethodDataSet": {"shortDescription": [{"value": "Toxizitätsvergleichseinheit für Menschen (krebserregend) (HTP-c)", "lang": "de"}, {"value": "Comparative toxic unit for humans (carcinogenic) (HTP-c)", "lang": "en"}], "type": "LCIA method data set", "refObjectId": "2299222a-bbd8-474f-9d4f-4dd1f18aea7c", "uri": "../lciamethods/2299222a-bbd8-474f-9d4f-4dd1f18aea7c.xml"}, "other": {"anies": [{"name": "referenceToUnitGroupDataSet", "value": {"shortDescription": [{"value": "CTUh", "lang": "de"}], "type": "unit group data set", "refObjectId": "d4c9523e-2d7e-49fd-8469-998f547d3a70", "uri": "../unitgroups/d4c9523e-2d7e-49fd-8469-998f547d3a70.xml"}}, {"module": "A1-A3"}, {"module": "A4"}, {"module": "A5"}, {"module": "C1"}, {"module": "C2", "scenario": "S1"}, {"module": "C2", "scenario": "S2"}, {"module": "C3", "scenario": "S1"}, {"module": "C3", "scenario": "S2"}, {"module": "D", "scenario": "S1"}, {"module": "D", "scenario": "S2"}]}}, {"referenceToLCIAMethodDataSet": {"shortDescription": [{"value": "Toxizitätsvergleichseinheit für Menschen (nicht krebserregend) (HTP-nc)", "lang": "de"}, {"value": "Comparative toxic unit for humans (noncarcinogenic) (HTP-nc)", "lang": "en"}], "type": "LCIA method data set", "refObjectId": "3af763a5-b7a1-48c9-9cee-1f223481fcef", "uri": "../lciamethods/3af763a5-b7a1-48c9-9cee-1f223481fcef.xml"}, "other": {"anies": [{"name": "referenceToUnitGroupDataSet", "value": {"shortDescription": [{"value": "CTUh", "lang": "de"}], "type": "unit group data set", "refObjectId": "d4c9523e-2d7e-49fd-8469-998f547d3a70", "uri": "../unitgroups/d4c9523e-2d7e-49fd-8469-998f547d3a70.xml"}}, {"module": "A1-A3"}, {"module": "A4"}, {"module": "A5"}, {"module": "C1"}, {"module": "C2", "scenario": "S1"}, {"module": "C2", "scenario": "S2"}, {"module": "C3", "scenario": "S1"}, {"module": "C3", "scenario": "S2"}, {"module": "D", "scenario": "S1"}, {"module": "D", "scenario": "S2"}]}}, {"referenceToLCIAMethodDataSet": {"shortDescription": [{"value": "Bodenqualitätsindex (SQP)", "lang": "de"}, {"value": "Soil quality index (SQP)", "lang": "en"}], "type": "LCIA method data set", "refObjectId": "b2ad6890-c78d-11e6-9d9d-cec0c932ce01", "uri": "../lciamethods/b2ad6890-c78d-11e6-9d9d-cec0c932ce01.xml"}, "other": {"anies": [{"name": "referenceToUnitGroupDataSet", "value": {"shortDescription": [{"value": "SQP", "lang": "de"}], "type": "unit group data set", "refObjectId": "f130951c-e67f-4f7f-8dd4-665de3974e18", "uri": "../unitgroups/f130951c-e67f-4f7f-8dd4-665de3974e18.xml"}}, {"module": "A1-A3"}, {"module": "A4"}, {"module": "A5"}, {"module": "C1"}, {"module": "C2", "scenario": "S1"}, {"module": "C2", "scenario": "S2"}, {"module": "C3", "scenario": "S1"}, {"module": "C3", "scenario": "S2"}, {"module": "D", "scenario": "S1"}, {"module": "D", "scenario": "S2"}]}}]}, "otherAttributes": {"{http://www.indata.network/EPD/2019}epd-version": "1.2"}, "version": "1.1", "locations": "../ILCDLocations.xml"}