{"processInformation": {"dataSetInformation": {"UUID": "825740ff-f977-45ea-bfb6-33f0cada88c0", "name": {"baseName": [{"value": "BTS 80, BTS 80 EMB, RTS 80 EMB Series door closers", "lang": "en"}, {"value": "Türschließer der Serien BTS 80, BTS 80 EMB, RTS 80 EMB", "lang": "de"}], "functionalUnitFlowProperties": [{"lang": "en"}]}, "classificationInformation": {"classification": [{"class": [{"value": "Komponenten von Fenstern und Vorhangfassaden", "level": 0, "classId": "7"}, {"value": "Beschläge", "level": 1, "classId": "7.4"}, {"value": "Befestigungen", "level": 2, "classId": "7.4.06"}], "name": "OEKOBAU.DAT"}, {"class": [{"value": "02 Building products", "level": 0}, {"value": "Doors, windows, shutters, and related products", "level": 1}, {"value": "Building Hardware products", "level": 2}], "name": "IBUCategories"}]}, "generalComment": [{"value": "dormakabas BTS 80, BTS 80 EMB and RTS 80 EMB Series of concealed door closers represent the latest in builders hardware technology. The closers can be used in a number of different configurations, including standard, narrow, or wide doors, as well as left-hand and right-hand single- or double-action mounting (both single and double leaf doors, including double leaf doors in combination with a BSR door coordinator).\nA compact body permits use where larger closers would be prohibitive, and a comprehensive selection of accessories ensures that they can be used successfully with a wide variety of door constructions and floor coverings. These products offer maximum reliability and quality. Benefits include:\n\nFor the trade: Reduced stock requirements because of separate, interchangeable spindles, and slim product range offering all key functions.\nFor the installer: Suitable for installation with left-hand or right-hand single and double action doors. Interchangeable spindles enable easy adaption to structural conditions—even when retrofitted.\nFor the architect: Concealed installation for maximum visual elegance. All essential functions are provided, and the closers deliver proven, robust design capable of withstanding leaf weights up to 300 kg.\nFor the user: A temperature-independent closing cycle and highly efficient mechanism gives maximum user convenience.The BTS 80 EMB and RTS 80 EMB include a electrohydraulic hold-open function to meet fire protection and other user needs.", "lang": "en"}, {"value": "Die verdeckten Türschließer der Serien BTS 80, BTS 80 EMB und RTS 80 EMB von dormakaba repräsentieren den neuesten Stand der Baubeschlagstechnologie. Die Schließer können in verschiedenen Konfigurationen verwendet werden, z.B. für Standard-, schmale oder breite Türen sowie für die ein- oder beidseitige Montage auf der linken oder rechten Seite (sowohl für ein- als auch für zweiflügelige Türen, einschließlich zweiflügeliger Türen in Kombination mit einem BSR-Türkoordinator). Ein kompaktes Gehäuse ermöglicht den Einsatz dort, wo größere Schließer unpraktisch wären, und eine umfassende Auswahl an Zubehör sorgt dafür, dass sie mit einer Vielzahl von Türkonstruktionen und Bodenbelägen erfolgreich eingesetzt werden können. Diese Produkte bieten ein Höchstmaß an Zuverlässigkeit und Qualität. Die Vorteile sind: Für den Handel: Geringerer Lagerbedarf durch separate, austauschbare Spindeln und eine schlanke Produktpalette mit allen wichtigen Funktionen. Für den Installateur: Geeignet für den Einbau in ein- und zweiflügelige Türen auf der linken oder rechten Seite. Auswechselbare Spindeln ermöglichen eine einfache Anpassung an bauliche Gegebenheiten - auch bei nachträglichem Einbau. Für den Architekten: Verdeckter Einbau für maximale optische Eleganz. Alle wesentlichen Funktionen sind vorhanden, und die Schließer bieten eine bewährte, robuste Konstruktion, die Flügelgewichten von bis zu 300 kg standhält. Für den Benutzer: Der BTS 80 EMB und der RTS 80 EMB verfügen über eine elektrohydraulische Feststellfunktion, um den Anforderungen des Brandschutzes und anderen Bedürfnissen der Benutzer gerecht zu werden.", "lang": "de"}]}, "quantitativeReference": {"referenceToReferenceFlow": [0]}, "time": {"referenceYear": 2020, "dataSetValidUntil": 2025, "other": {"anies": [{"name": "publicationDateOfEPD", "value": 1598227200000}]}}, "geography": {"locationOfOperationSupplyOrProduction": {"location": "SG"}}, "technology": {"technologyDescriptionAndIncludedProcesses": [{"value": "The BTS 80, BTS 80 EMB and RTS 80 EMB concealed door closers from dormakaba represent the state of the art in architectural hardware technology. The closers can be used in a number of different configurations, including standard, narrow or wide doors and left and right single or double sided installation (both single and double leaf doors, including double leaf doors in combination with a BSR door coordinator). A compact housing allows them to be used where larger closers would be impractical, and an extensive range of accessories ensures that they can be used successfully with a variety of door constructions and floor coverings. \nTechnical data: \nThe concealed door closers employ a cam and roller mechanism and are capable of controlling interior or exterior doors weighing up to 300 kg. They have a mechanical backcheck at approximately 70°. Dual valve adjustment provides controlled closing speed from approximately 175° opening range, even in cold temperature conditions.\n\nThe plant in Singapore is certified to the quality management system ISO 9001, which ensures consistent quality of dormakabas products.\n\nThe Environmental Management System is certified to ISO 14001 and the Energy Management to ISO 50001. \nDeclared unit: \nThe declared unit of this analysis is one concealed door closer.", "lang": "en"}, {"value": "Die verdeckten Türschließer der Serien BTS 80, BTS 80 EMB und RTS 80 EMB von dormakaba repräsentieren den neuesten Stand der Baubeschlagstechnologie. Die Schließer können in einer Reihe von verschiedenen Konfigurationen verwendet werden, einschließlich Standard-, schmalen oder breiten Türen sowie linker und rechter ein- oder beidseitiger Montage (sowohl ein- als auch zweiflügelige Türen, einschließlich zweiflügeliger Türen in Kombination mit einem BSR-Türkoordinator). Ein kompaktes Gehäuse ermöglicht den Einsatz dort, wo größere Schließer unpraktisch wären, und eine umfangreiche Auswahl an Zubehör sorgt dafür, dass sie mit einer Vielzahl von Türkonstruktionen und Bodenbelägen erfolgreich eingesetzt werden können. \nTechnische Daten: \nDie verdeckten Türschließer arbeiten mit einem Nocken- und Rollenmechanismus und sind in der Lage, Innen- oder Außentüren mit einem Gewicht von bis zu 300 kg zu schließen. Sie haben eine mechanische Rücklaufsperre bei etwa 70°. Die doppelte Ventileinstellung sorgt für eine kontrollierte Schließgeschwindigkeit ab einem Öffnungsbereich von ca. 175°, auch bei kalten Temperaturen. Das Werk in Singapur ist nach dem Qualitätsmanagementsystem ISO 9001 zertifiziert, das eine gleichbleibende Qualität der dormakaba Produkte gewährleistet. Das Umweltmanagementsystem ist nach ISO 14001 und das Energiemanagement nach ISO 50001 zertifiziert. \nDeklarierte Einheit: \nDie erklärte Einheit dieser Analyse ist ein verdeckter Türschließer.", "lang": "de"}], "technologicalApplicability": [{"value": "These door closers can control exceptionally heavy single- and double-acting doors (both single and double leaf). They are appropriate for almost any design and can meet most materials, size, and weight requirements. Trouble-free performance under adverse climatic and traffic conditions makes these products dependable and a perfect choice for even the most rigorous applications.\n\nThe BTS 80 EMB and RTS 80 EMB Series are specifically designed to be used in fire/life safety applications where the hold open is electrically controlled by a fire alarm contact. When installed in conjunction with a maintained control switch, these products can be used as a hold-open/privacy function.", "lang": "en"}, {"value": "Diese Türschließer können außergewöhnlich schwere einfach- und doppeltwirkende Türen (sowohl ein- als auch zweiflügelig) steuern. Sie eignen sich für fast jedes Design und erfüllen die meisten Anforderungen an Material, Größe und Gewicht. Die störungsfreie Leistung unter widrigen klimatischen und verkehrstechnischen Bedingungen macht diese Produkte zuverlässig und zu einer perfekten Wahl selbst für die anspruchsvollsten Anwendungen. Die Serien BTS 80 EMB und RTS 80 EMB sind speziell für den Einsatz in Brand-/Lebensschutzanwendungen konzipiert, bei denen die Feststellanlage elektrisch durch einen Brandmeldekontakt gesteuert wird. Wenn diese Produkte in Verbindung mit einem gewarteten Kontrollschalter installiert werden, können sie als Feststell-/Privatfunktion verwendet werden.", "lang": "de"}]}}, "modellingAndValidation": {"LCIMethodAndAllocation": {"typeOfDataSet": "EPD", "referenceToLCAMethodDetails": [{"shortDescription": [{"value": "Building Hardware products.pdf", "lang": "en"}], "type": "source data set", "refObjectId": "74179b0b-9435-4269-8069-9a99988834cb"}], "other": {"anies": [{"name": "subType", "value": "average dataset"}]}}, "dataSourcesTreatmentAndRepresentativeness": {"referenceToDataSource": [{"shortDescription": [{"value": "GaBi Database (all versions)", "lang": "en"}], "type": "source data set", "refObjectId": "28d74cc0-db8b-4d7e-bc44-5f6d56ce0c4a"}, {"shortDescription": [{"value": "GaBi database SP39 2019", "lang": "en"}], "type": "source data set", "refObjectId": "07d9b8a7-e0fc-408f-a95e-c90735f843ce"}], "useAdviceForDataSet": [{"value": "Scope: \nThe declaration and the background LCA report represent dormakabas BTS 80, BTS 80 EMB, RTS 80 EMB Series door closers. Raw materials and components are provided by suppliers and shipped to dormakaba, where the closers are manufactured and assembled at the dormakaba facility in Singapore. The BTS 80 and RTS 80 differ in how they are mounted to the door (floor versus frame), but are otherwise identical products; the EMB versions include electromagnetic hold-open features. \nSystem boundary: \nType of EPD: cradle to gate - with options.\nThe Environmental Product Declaration refers to the production stage (A1-A3), transport from the gate to construction site (A4) and the end of life stage (C3) and indicates the recycling potential which is declared in the module \"benefits and loads beyond the product system boundary\" (D).\n\nIn line with the PCR, A5 is declared to ensure the export of biogenic CO2 from renewable packaging materials.\n\nModules A1 to A3 include the provision and processing of raw materials as well as the processing of input materials, the transport to manufacturer and production site. Module C3 includes the incineration of plastics for energy recovery. Module D comprises the recycling of metals and gives the recycling potentials as well as potential benefits from energy substitution.\n\nA5 is declared to ensure the export of biogenic CO2 that is incorporated in the used packaging materials (paper). Potential benefits from the incineration of packaging materials are also declared in module D. The incineration processes in the End-of-Life are based on European datasets. The recycling processes in the End-of-Life are based on European and Global datasets.", "lang": "en"}, {"value": "Gültigkeitsbereich: \nDie Erklärung und der Hintergrund-LCA-Bericht beziehen sich auf die Türschließer der Serien BTS 80, BTS 80 EMB und RTS 80 EMB von dormakaba. Die Rohstoffe und Komponenten werden von Lieferanten geliefert und an dormakaba versandt, wo die Schließer im dormakaba Werk in Singapur hergestellt und montiert werden. Der BTS 80 und der RTS 80 unterscheiden sich in der Art und Weise, wie sie an der Tür montiert werden (Boden oder Rahmen), sind aber ansonsten identische Produkte; die EMB-Versionen verfügen über eine elektromagnetische Feststellfunktion. \nSystemgrenze: \nArt der EPD: cradle to gate - mit Optionen. Die Umweltproduktdeklaration bezieht sich auf die Produktionsstufe (A1-A3), den Transport vom Werkstor bis zur Baustelle (A4) und die End-of-Life-Stufe (C3) und gibt das Recyclingpotenzial an, das im Modul \"Nutzen und Lasten über die Produktsystemgrenze hinaus\" (D) deklariert wird. In Übereinstimmung mit der PCR wird A5 deklariert, um den Export von biogenem CO2 aus erneuerbaren Verpackungsmaterialien zu gewährleisten. Die Module A1 bis A3 umfassen die Bereitstellung und Verarbeitung von Rohstoffen sowie die Verarbeitung von Vormaterialien, den Transport zum Hersteller und zur Produktionsstätte. Modul C3 umfasst die Verbrennung von Kunststoffen zur Energierückgewinnung. Modul D umfasst das Recycling von Metallen und gibt die Recyclingpotenziale sowie den potenziellen Nutzen aus der Energiesubstitution an. A5 wird angegeben, um den Export von biogenem CO2 sicherzustellen, das in den verwendeten Verpackungsmaterialien (Papier) enthalten ist. Potenzielle Vorteile aus der Verbrennung von Verpackungsmaterialien werden auch in Modul D angegeben. Die Verbrennungsprozesse im End-of-Life-Bereich basieren auf europäischen Datensätzen. Die Recyclingprozesse am Ende des Lebenszyklus basieren auf europäischen und globalen Daten.", "lang": "de"}], "other": {"anies": [{"name": "referenceToOriginalEPD", "value": {"shortDescription": {"value": "BTS 80, BTS 80 EMB, RTS 80 EMB Series door closers.pdf", "defaultValue": "BTS 80, BTS 80 EMB, RTS 80 EMB Series door closers.pdf", "lstrings": [{"lang": "en", "value": "BTS 80, BTS 80 EMB, RTS 80 EMB Series door closers.pdf"}]}, "type": "source data set", "uuid": {"uuid": "9aead644-3d7d-4118-b315-3390ab0c56aa"}, "refObjectId": "9aead644-3d7d-4118-b315-3390ab0c56aa", "resourceURLs": ["https://oekobaudat.de/OEKOBAU.DAT/resource/sources/9aead644-3d7d-4118-b315-3390ab0c56aa/BTS_80_BTS_80_EMB_RTS_80_EMB_Series_door_closers_19014.pdf?version=00.01.000"]}}]}}, "validation": {"review": [{"referenceToNameOfReviewerAndInstitution": [{"shortDescription": [{"value": "Institut Bauen und Umwelt e. V.", "lang": "en"}], "type": "contact data set", "refObjectId": "d111dbec-b024-4be5-86c5-752d6eb2cf95", "uri": "../contacts/d111dbec-b024-4be5-86c5-752d6eb2cf95.xml"}], "type": "Accredited third party review"}]}, "complianceDeclarations": {"compliance": [{"referenceToComplianceSystem": {"shortDescription": [{"value": "DIN EN 15804", "lang": "en"}], "type": "source data set", "refObjectId": "b00f9ec0-7874-11e3-981f-0800200c9a66", "uri": "../sources/b00f9ec0-7874-11e3-981f-0800200c9a66.xml"}}, {"referenceToComplianceSystem": {"shortDescription": [{"value": "ISO 14025", "lang": "en"}], "type": "source data set", "refObjectId": "4f2eb655-6e44-4874-a95a-e28f5442cd4d", "uri": "../sources/4f2eb655-6e44-4874-a95a-e28f5442cd4d.xml"}}]}}, "administrativeInformation": {"commissionerAndGoal": {"referenceToCommissioner": [{"shortDescription": [{"value": "dormakaba International Holding GmbH", "lang": "en"}], "type": "contact data set", "refObjectId": "6ccc4314-c859-450c-9d21-f6ab7f69cee1", "uri": "../contacts/6ccc4314-c859-450c-9d21-f6ab7f69cee1.xml"}]}, "dataGenerator": {"referenceToPersonOrEntityGeneratingTheDataSet": [{"shortDescription": [{"value": "Sphera Solutions GmbH", "lang": "en"}], "type": "contact data set", "refObjectId": "623edf96-39d1-4e6f-9892-674c7228546b", "uri": "../contacts/623edf96-39d1-4e6f-9892-674c7228546b.xml"}]}, "dataEntryBy": {"timeStamp": 1598274319608, "referenceToDataSetFormat": [{"shortDescription": [{"value": "ILCD Format", "lang": "en"}], "type": "source data set", "refObjectId": "a97a0155-0234-4b87-b4ce-a45da52f2a40", "uri": "../sources/a97a0155-0234-4b87-b4ce-a45da52f2a40.xml"}, {"shortDescription": [{"value": "EPD-Datenformaterweiterungen v1.2", "lang": "de"}, {"value": "EPD Data Format Extensions v1.2", "lang": "en"}], "type": "source data set", "refObjectId": "a29449fd-aa2f-4de8-b5d7-4b06b43c6fde", "uri": "../sources/a29449fd-aa2f-4de8-b5d7-4b06b43c6fde.xml"}]}, "publicationAndOwnership": {"dataSetVersion": "00.01.000", "referenceToRegistrationAuthority": {"shortDescription": [{"value": "Institut Bauen und Umwelt e. V.", "lang": "en"}], "type": "contact data set", "refObjectId": "d111dbec-b024-4be5-86c5-752d6eb2cf95", "uri": "../contacts/d111dbec-b024-4be5-86c5-752d6eb2cf95.xml"}, "registrationNumber": "EPD-DOR-20200115-CBD3-EN", "referenceToOwnershipOfDataSet": {"shortDescription": [{"value": "dormakaba International Holding GmbH", "lang": "en"}], "type": "contact data set", "refObjectId": "6ccc4314-c859-450c-9d21-f6ab7f69cee1", "uri": "../contacts/6ccc4314-c859-450c-9d21-f6ab7f69cee1.xml"}, "copyright": true, "licenseType": "Free of charge for all users and uses", "accessRestrictions": [{"value": "None", "lang": "en"}], "other": {"anies": [{"name": "referenceToPublisher", "value": {"shortDescription": [{"value": "Institut Bauen und Umwelt e. V.", "lang": "en"}], "type": "contact data set", "refObjectId": "d111dbec-b024-4be5-86c5-752d6eb2cf95", "uri": "../contacts/d111dbec-b024-4be5-86c5-752d6eb2cf95.xml"}}]}}}, "exchanges": {"exchange": [{"dataSetInternalID": 0, "referenceToFlowDataSet": {"shortDescription": [{"value": "BTS 80, BTS 80 EMB, RTS 80 EMB Series door closers ()", "lang": "en"}], "type": "flow data set", "refObjectId": "5d69ef58-e9af-b79e-0c02-7cab756e8776", "uri": "../flows/5d69ef58-e9af-b79e-0c02-7cab756e8776.xml"}, "meanAmount": 1.0, "referencesToDataSource": {}, "referenceFlow": true, "resolvedFlowVersion": "00.01.000", "resultingflowAmount": 1.0, "flowProperties": [{"name": [{"lang": "de", "value": "Anzahl"}, {"lang": "en", "value": "Number of pieces"}], "uuid": "01846770-4cfe-4a25-8ad9-919d8d378345", "referenceFlowProperty": true, "meanValue": 1.0, "referenceUnit": "pcs.", "unitGroupUUID": "934110e3-baf4-49e9-992c-3d8109a6aafb"}, {"name": [{"lang": "en", "value": "Weight"}], "uuid": "93a60a56-a3c8-11da-a746-0800200b9a66", "meanValue": 6.19}], "materialProperties": [{"name": "weight per piece", "value": "6.19", "unit": "kg"}], "typeOfFlow": "Product flow", "classification": {"classHierarchy": "Komponenten von Fenstern und Vorhangfassaden / Beschläge / Befestigungen", "name": "OEKOBAU.DAT"}}, {"dataSetInternalID": 1, "referenceToFlowDataSet": {"shortDescription": [{"value": "Renewable primary energy as energy carrier (PERE)", "lang": "en"}, {"value": "Erneuerbare Primärenergie als Energieträger (PERE)", "lang": "de"}], "type": "flow data set", "refObjectId": "20f32be5-0398-4288-9b6d-accddd195317", "uri": "../flows/20f32be5-0398-4288-9b6d-accddd195317.xml"}, "exchange direction": "INPUT", "other": {"anies": [{"name": "referenceToUnitGroupDataSet", "value": {"shortDescription": [{"value": "MJ", "lang": "en"}], "type": "unit group data set", "refObjectId": "93a60a57-a3c8-11da-a746-0800200c9a66", "uri": "../unitgroups/93a60a57-a3c8-11da-a746-0800200c9a66.xml"}}, {"value": "33.245", "module": "A1-A3"}, {"value": "0.0664", "module": "A4"}, {"value": "4.4769", "module": "A5"}, {"value": "0.0377", "module": "C3"}, {"value": "0", "module": "D"}]}, "resolvedFlowVersion": "38.00.000", "flowProperties": [], "typeOfFlow": "Other flow", "classification": {"classHierarchy": "Quantities", "name": "GaBiCategories"}}, {"dataSetInternalID": 2, "referenceToFlowDataSet": {"shortDescription": [{"value": "Renewable primary energy resources as material utilization (PERM)", "lang": "en"}, {"value": "Erneuerbare Primärenergie zur stofflichen Nutzung (PERM)", "lang": "de"}], "type": "flow data set", "refObjectId": "fb3ec0de-548d-4508-aea5-00b73bf6f702", "uri": "../flows/fb3ec0de-548d-4508-aea5-00b73bf6f702.xml"}, "exchange direction": "INPUT", "other": {"anies": [{"name": "referenceToUnitGroupDataSet", "value": {"shortDescription": [{"value": "MJ", "lang": "en"}], "type": "unit group data set", "refObjectId": "93a60a57-a3c8-11da-a746-0800200c9a66", "uri": "../unitgroups/93a60a57-a3c8-11da-a746-0800200c9a66.xml"}}, {"value": "4.455", "module": "A1-A3"}, {"value": "0", "module": "A4"}, {"value": "-4.455", "module": "A5"}, {"value": "0", "module": "C3"}, {"value": "-0.38", "module": "D"}]}, "resolvedFlowVersion": "38.00.000", "flowProperties": [], "typeOfFlow": "Other flow", "classification": {"classHierarchy": "Quantities", "name": "GaBiCategories"}}, {"dataSetInternalID": 3, "referenceToFlowDataSet": {"shortDescription": [{"value": "Total use of renewable primary energy resources (PERT)", "lang": "en"}, {"value": "Total erneuerbare Primärenergie (PERT)", "lang": "de"}], "type": "flow data set", "refObjectId": "53f97275-fa8a-4cdd-9024-65936002acd0", "uri": "../flows/53f97275-fa8a-4cdd-9024-65936002acd0.xml"}, "exchange direction": "INPUT", "other": {"anies": [{"name": "referenceToUnitGroupDataSet", "value": {"shortDescription": [{"value": "MJ", "lang": "en"}], "type": "unit group data set", "refObjectId": "93a60a57-a3c8-11da-a746-0800200c9a66", "uri": "../unitgroups/93a60a57-a3c8-11da-a746-0800200c9a66.xml"}}, {"value": "37.7", "module": "A1-A3"}, {"value": "0.0664", "module": "A4"}, {"value": "0.0219", "module": "A5"}, {"value": "0.0377", "module": "C3"}, {"value": "-30.9", "module": "D"}]}, "resolvedFlowVersion": "38.00.000", "flowProperties": [], "typeOfFlow": "Other flow", "classification": {"classHierarchy": "Quantities / Environmental quantities / EPD EN 15804 / LCI indicators", "name": "GaBiCategories"}}, {"dataSetInternalID": 4, "referenceToFlowDataSet": {"shortDescription": [{"value": "Non renewable primary energy as energy carrier (PENRE)", "lang": "en"}, {"value": "Nicht-erneuerbare Primärenergie als Energieträger (PENRE)", "lang": "de"}], "type": "flow data set", "refObjectId": "ac857178-2b45-46ec-892a-a9a4332f0372", "uri": "../flows/ac857178-2b45-46ec-892a-a9a4332f0372.xml"}, "exchange direction": "INPUT", "other": {"anies": [{"name": "referenceToUnitGroupDataSet", "value": {"shortDescription": [{"value": "MJ", "lang": "en"}], "type": "unit group data set", "refObjectId": "93a60a57-a3c8-11da-a746-0800200c9a66", "uri": "../unitgroups/93a60a57-a3c8-11da-a746-0800200c9a66.xml"}}, {"value": "208.901", "module": "A1-A3"}, {"value": "17.9", "module": "A4"}, {"value": "0.128", "module": "A5"}, {"value": "0.255", "module": "C3"}, {"value": "0", "module": "D"}]}, "resolvedFlowVersion": "38.00.000", "flowProperties": [], "typeOfFlow": "Other flow", "classification": {"classHierarchy": "Quantities", "name": "GaBiCategories"}}, {"dataSetInternalID": 5, "referenceToFlowDataSet": {"shortDescription": [{"value": "Non renewable primary energy as material utilization (PENRM)", "lang": "en"}, {"value": "Nicht-erneuerbare Primärenergie zur stofflichen Nutzung (PENRM)", "lang": "de"}], "type": "flow data set", "refObjectId": "1421caa0-679d-4bf4-b282-0eb850ccae27", "uri": "../flows/1421caa0-679d-4bf4-b282-0eb850ccae27.xml"}, "exchange direction": "INPUT", "other": {"anies": [{"name": "referenceToUnitGroupDataSet", "value": {"shortDescription": [{"value": "MJ", "lang": "en"}], "type": "unit group data set", "refObjectId": "93a60a57-a3c8-11da-a746-0800200c9a66", "uri": "../unitgroups/93a60a57-a3c8-11da-a746-0800200c9a66.xml"}}, {"value": "0.099", "module": "A1-A3"}, {"value": "0", "module": "A4"}, {"value": "0", "module": "A5"}, {"value": "-0.099", "module": "C3"}, {"value": "-30.9", "module": "D"}]}, "resolvedFlowVersion": "38.00.000", "flowProperties": [], "typeOfFlow": "Other flow", "classification": {"classHierarchy": "Quantities", "name": "GaBiCategories"}}, {"dataSetInternalID": 6, "referenceToFlowDataSet": {"shortDescription": [{"value": "Total use of non renewable primary energy resources (PENRT)", "lang": "en"}, {"value": "Total nicht erneuerbare Primärenergie (PENRT)", "lang": "de"}], "type": "flow data set", "refObjectId": "06159210-646b-4c8d-8583-da9b3b95a6c1", "uri": "../flows/06159210-646b-4c8d-8583-da9b3b95a6c1.xml"}, "exchange direction": "INPUT", "other": {"anies": [{"name": "referenceToUnitGroupDataSet", "value": {"shortDescription": [{"value": "MJ", "lang": "en"}], "type": "unit group data set", "refObjectId": "93a60a57-a3c8-11da-a746-0800200c9a66", "uri": "../unitgroups/93a60a57-a3c8-11da-a746-0800200c9a66.xml"}}, {"value": "209", "module": "A1-A3"}, {"value": "17.9", "module": "A4"}, {"value": "0.128", "module": "A5"}, {"value": "0.156", "module": "C3"}, {"value": "0", "module": "D"}]}, "resolvedFlowVersion": "38.00.000", "flowProperties": [], "typeOfFlow": "Other flow", "classification": {"classHierarchy": "Quantities / Environmental quantities / EPD EN 15804 / LCI indicators", "name": "GaBiCategories"}}, {"dataSetInternalID": 7, "referenceToFlowDataSet": {"shortDescription": [{"value": "Use of secondary material (SM)", "lang": "en"}, {"value": "Einsatz von Sekundärstoffen (SM)", "lang": "de"}], "type": "flow data set", "refObjectId": "c6a1f35f-2d09-4f54-8dfb-97e502e1ce92", "uri": "../flows/c6a1f35f-2d09-4f54-8dfb-97e502e1ce92.xml"}, "exchange direction": "INPUT", "other": {"anies": [{"name": "referenceToUnitGroupDataSet", "value": {"shortDescription": [{"value": "kg", "lang": "en"}], "type": "unit group data set", "refObjectId": "ad38d542-3fe9-439d-9b95-2f5f7752acaf", "uri": "../unitgroups/ad38d542-3fe9-439d-9b95-2f5f7752acaf.xml"}}, {"value": "5.56", "module": "A1-A3"}, {"value": "0", "module": "A4"}, {"value": "0", "module": "A5"}, {"value": "0", "module": "C3"}, {"value": "0", "module": "D"}]}, "resolvedFlowVersion": "38.00.000", "flowProperties": [], "typeOfFlow": "Other flow", "classification": {"classHierarchy": "Quantities / Environmental quantities / EPD EN 15804 / LCI indicators", "name": "GaBiCategories"}}, {"dataSetInternalID": 8, "referenceToFlowDataSet": {"shortDescription": [{"value": "Use of renewable secondary fuels (RSF)", "lang": "en"}, {"value": "Erneuerbare Sekundärbrennstoffe (RSF)", "lang": "de"}], "type": "flow data set", "refObjectId": "64333088-a55f-4aa2-9a31-c10b07816787", "uri": "../flows/64333088-a55f-4aa2-9a31-c10b07816787.xml"}, "exchange direction": "INPUT", "other": {"anies": [{"name": "referenceToUnitGroupDataSet", "value": {"shortDescription": [{"value": "MJ", "lang": "en"}], "type": "unit group data set", "refObjectId": "93a60a57-a3c8-11da-a746-0800200c9a66", "uri": "../unitgroups/93a60a57-a3c8-11da-a746-0800200c9a66.xml"}}, {"value": "0", "module": "A1-A3"}, {"value": "0", "module": "A4"}, {"value": "0", "module": "A5"}, {"value": "0", "module": "C3"}, {"value": "0", "module": "D"}]}, "resolvedFlowVersion": "38.00.000", "flowProperties": [], "typeOfFlow": "Other flow", "classification": {"classHierarchy": "Quantities / Environmental quantities / EPD EN 15804 / LCI indicators", "name": "GaBiCategories"}}, {"dataSetInternalID": 9, "referenceToFlowDataSet": {"shortDescription": [{"value": "Use of non renewable secondary fuels (NRSF)", "lang": "en"}, {"value": "Nicht erneuerbare Sekundärbrennstoffe (NRSF)", "lang": "de"}], "type": "flow data set", "refObjectId": "89def144-d39a-4287-b86f-efde453ddcb2", "uri": "../flows/89def144-d39a-4287-b86f-efde453ddcb2.xml"}, "exchange direction": "INPUT", "other": {"anies": [{"name": "referenceToUnitGroupDataSet", "value": {"shortDescription": [{"value": "MJ", "lang": "en"}], "type": "unit group data set", "refObjectId": "93a60a57-a3c8-11da-a746-0800200c9a66", "uri": "../unitgroups/93a60a57-a3c8-11da-a746-0800200c9a66.xml"}}, {"value": "0", "module": "A1-A3"}, {"value": "0", "module": "A4"}, {"value": "0", "module": "A5"}, {"value": "0", "module": "C3"}, {"value": "-0.00927", "module": "D"}]}, "resolvedFlowVersion": "38.00.000", "flowProperties": [], "typeOfFlow": "Other flow", "classification": {"classHierarchy": "Quantities / Environmental quantities / EPD EN 15804 / LCI indicators", "name": "GaBiCategories"}}, {"dataSetInternalID": 10, "referenceToFlowDataSet": {"shortDescription": [{"value": "Use of net fresh water (FW)", "lang": "en"}, {"value": "Einsatz von Süßwasserressourcen (FW)", "lang": "de"}], "type": "flow data set", "refObjectId": "3cf952c8-f3a4-461d-8c96-96456ca62246", "uri": "../flows/3cf952c8-f3a4-461d-8c96-96456ca62246.xml"}, "exchange direction": "INPUT", "other": {"anies": [{"name": "referenceToUnitGroupDataSet", "value": {"shortDescription": [{"value": "m^3", "lang": "en"}], "type": "unit group data set", "refObjectId": "cd950537-0a98-4044-9ba7-9f9a68d0a504", "uri": "../unitgroups/cd950537-0a98-4044-9ba7-9f9a68d0a504.xml"}}, {"value": "0.139", "module": "A1-A3"}, {"value": "0.000307", "module": "A4"}, {"value": "0.00115", "module": "A5"}, {"value": "0.000905", "module": "C3"}, {"value": "-2.46E-07", "module": "D"}]}, "resolvedFlowVersion": "38.00.000", "flowProperties": [], "typeOfFlow": "Other flow", "classification": {"classHierarchy": "Quantities / Environmental quantities / EPD EN 15804 / LCI indicators", "name": "GaBiCategories"}}, {"dataSetInternalID": 11, "referenceToFlowDataSet": {"shortDescription": [{"value": "Hazardous waste disposed (HWD)", "lang": "en"}, {"value": "Gefährlicher Abfall zur Deponie (HWD)", "lang": "de"}], "type": "flow data set", "refObjectId": "430f9e0f-59b2-46a0-8e0d-55e0e84948fc", "uri": "../flows/430f9e0f-59b2-46a0-8e0d-55e0e84948fc.xml"}, "exchange direction": "OUTPUT", "other": {"anies": [{"name": "referenceToUnitGroupDataSet", "value": {"shortDescription": [{"value": "kg", "lang": "en"}], "type": "unit group data set", "refObjectId": "ad38d542-3fe9-439d-9b95-2f5f7752acaf", "uri": "../unitgroups/ad38d542-3fe9-439d-9b95-2f5f7752acaf.xml"}}, {"value": "8E-06", "module": "A1-A3"}, {"value": "2.32E-09", "module": "A4"}, {"value": "2.48E-10", "module": "A5"}, {"value": "1.45E-09", "module": "C3"}, {"value": "-0.073", "module": "D"}]}, "resolvedFlowVersion": "38.00.000", "flowProperties": [], "typeOfFlow": "Other flow", "classification": {"classHierarchy": "Quantities / Environmental quantities / EPD EN 15804 / LCI indicators", "name": "GaBiCategories"}}, {"dataSetInternalID": 12, "referenceToFlowDataSet": {"shortDescription": [{"value": "Non hazardous waste disposed (NHWD)", "lang": "en"}, {"value": "Entsorgter nicht gefährlicher Abfall (NHWD)", "lang": "de"}], "type": "flow data set", "refObjectId": "b29ef66b-e286-4afa-949f-62f1a7b4d7fa", "uri": "../flows/b29ef66b-e286-4afa-949f-62f1a7b4d7fa.xml"}, "exchange direction": "OUTPUT", "other": {"anies": [{"name": "referenceToUnitGroupDataSet", "value": {"shortDescription": [{"value": "kg", "lang": "en"}], "type": "unit group data set", "refObjectId": "ad38d542-3fe9-439d-9b95-2f5f7752acaf", "uri": "../unitgroups/ad38d542-3fe9-439d-9b95-2f5f7752acaf.xml"}}, {"value": "1.68", "module": "A1-A3"}, {"value": "0.000137", "module": "A4"}, {"value": "0.0124", "module": "A5"}, {"value": "0.0379", "module": "C3"}, {"value": "-0.000272", "module": "D"}]}, "resolvedFlowVersion": "38.00.000", "flowProperties": [], "typeOfFlow": "Other flow", "classification": {"classHierarchy": "Quantities / Environmental quantities / EPD EN 15804 / LCI indicators", "name": "GaBiCategories"}}, {"dataSetInternalID": 13, "referenceToFlowDataSet": {"shortDescription": [{"value": "Radioactive waste disposed (RWD)", "lang": "en"}, {"value": "Entsorgter radioaktiver Abfall (RWD)", "lang": "de"}], "type": "flow data set", "refObjectId": "3449546e-52ad-4b39-b809-9fb77cea8ff6", "uri": "../flows/3449546e-52ad-4b39-b809-9fb77cea8ff6.xml"}, "exchange direction": "OUTPUT", "other": {"anies": [{"name": "referenceToUnitGroupDataSet", "value": {"shortDescription": [{"value": "kg", "lang": "en"}], "type": "unit group data set", "refObjectId": "ad38d542-3fe9-439d-9b95-2f5f7752acaf", "uri": "../unitgroups/ad38d542-3fe9-439d-9b95-2f5f7752acaf.xml"}}, {"value": "0.00405", "module": "A1-A3"}, {"value": "6.28E-06", "module": "A4"}, {"value": "7.43E-06", "module": "A5"}, {"value": "6.37E-06", "module": "C3"}, {"value": "0", "module": "D"}]}, "resolvedFlowVersion": "38.00.000", "flowProperties": [], "typeOfFlow": "Other flow", "classification": {"classHierarchy": "Quantities / Environmental quantities / EPD EN 15804 / LCI indicators", "name": "GaBiCategories"}}, {"dataSetInternalID": 14, "referenceToFlowDataSet": {"shortDescription": [{"value": "Components for re-use (CRU)", "lang": "en"}, {"value": "Komponenten für die Wiederverwendung (CRU)", "lang": "de"}], "type": "flow data set", "refObjectId": "a2b32f97-3fc7-4af2-b209-525bc6426f33", "uri": "../flows/a2b32f97-3fc7-4af2-b209-525bc6426f33.xml"}, "exchange direction": "OUTPUT", "other": {"anies": [{"name": "referenceToUnitGroupDataSet", "value": {"shortDescription": [{"value": "kg", "lang": "en"}], "type": "unit group data set", "refObjectId": "ad38d542-3fe9-439d-9b95-2f5f7752acaf", "uri": "../unitgroups/ad38d542-3fe9-439d-9b95-2f5f7752acaf.xml"}}, {"value": "0", "module": "A1-A3"}, {"value": "0", "module": "A4"}, {"value": "0", "module": "A5"}, {"value": "0", "module": "C3"}, {"value": "0", "module": "D"}]}, "resolvedFlowVersion": "38.00.000", "flowProperties": [], "typeOfFlow": "Other flow", "classification": {"classHierarchy": "Quantities / Environmental quantities / EPD EN 15804 / LCI indicators", "name": "GaBiCategories"}}, {"dataSetInternalID": 15, "referenceToFlowDataSet": {"shortDescription": [{"value": "Materials for recycling (MFR)", "lang": "en"}, {"value": "Stoffe zum Recycling (MFR)", "lang": "de"}], "type": "flow data set", "refObjectId": "d7fe48a5-4103-49c8-9aae-b0b5dfdbd6ae", "uri": "../flows/d7fe48a5-4103-49c8-9aae-b0b5dfdbd6ae.xml"}, "exchange direction": "OUTPUT", "other": {"anies": [{"name": "referenceToUnitGroupDataSet", "value": {"shortDescription": [{"value": "kg", "lang": "en"}], "type": "unit group data set", "refObjectId": "ad38d542-3fe9-439d-9b95-2f5f7752acaf", "uri": "../unitgroups/ad38d542-3fe9-439d-9b95-2f5f7752acaf.xml"}}, {"value": "0", "module": "A1-A3"}, {"value": "0", "module": "A4"}, {"value": "0", "module": "A5"}, {"value": "1.49", "module": "C3"}, {"value": "0", "module": "D"}]}, "resolvedFlowVersion": "38.00.000", "flowProperties": [], "typeOfFlow": "Other flow", "classification": {"classHierarchy": "Quantities / Environmental quantities / EPD EN 15804 / LCI indicators", "name": "GaBiCategories"}}, {"dataSetInternalID": 16, "referenceToFlowDataSet": {"shortDescription": [{"value": "Materials for energy recovery (MER)", "lang": "en"}, {"value": "Stoffe für die Energierückgewinnung (MER)", "lang": "de"}], "type": "flow data set", "refObjectId": "59a9181c-3aaf-46ee-8b13-2b3723b6e447", "uri": "../flows/59a9181c-3aaf-46ee-8b13-2b3723b6e447.xml"}, "exchange direction": "OUTPUT", "other": {"anies": [{"name": "referenceToUnitGroupDataSet", "value": {"shortDescription": [{"value": "kg", "lang": "en"}], "type": "unit group data set", "refObjectId": "ad38d542-3fe9-439d-9b95-2f5f7752acaf", "uri": "../unitgroups/ad38d542-3fe9-439d-9b95-2f5f7752acaf.xml"}}, {"value": "0", "module": "A1-A3"}, {"value": "0", "module": "A4"}, {"value": "0", "module": "A5"}, {"value": "0", "module": "C3"}, {"value": "0", "module": "D"}]}, "resolvedFlowVersion": "38.00.000", "flowProperties": [], "typeOfFlow": "Other flow", "classification": {"classHierarchy": "Quantities / Environmental quantities / EPD EN 15804 / LCI indicators", "name": "GaBiCategories"}}, {"dataSetInternalID": 17, "referenceToFlowDataSet": {"shortDescription": [{"value": "Exported electrical energy (EEE)", "lang": "en"}, {"value": "Exportierte elektrische Energie (EEE)", "lang": "de"}], "type": "flow data set", "refObjectId": "4da0c987-2b76-40d6-9e9e-82a017aaaf29", "uri": "../flows/4da0c987-2b76-40d6-9e9e-82a017aaaf29.xml"}, "exchange direction": "OUTPUT", "other": {"anies": [{"name": "referenceToUnitGroupDataSet", "value": {"shortDescription": [{"value": "MJ", "lang": "en"}], "type": "unit group data set", "refObjectId": "93a60a57-a3c8-11da-a746-0800200c9a66", "uri": "../unitgroups/93a60a57-a3c8-11da-a746-0800200c9a66.xml"}}, {"value": "0", "module": "A1-A3"}, {"value": "0", "module": "A4"}, {"value": "0.598", "module": "A5"}, {"value": "0.223", "module": "C3"}, {"value": "0", "module": "D"}]}, "resolvedFlowVersion": "38.00.000", "flowProperties": [], "typeOfFlow": "Other flow", "classification": {"classHierarchy": "Quantities / Environmental quantities / EPD EN 15804 / LCI indicators", "name": "GaBiCategories"}}, {"dataSetInternalID": 18, "referenceToFlowDataSet": {"shortDescription": [{"value": "Exported thermal energy (EET)", "lang": "en"}, {"value": "Exportierte thermische Energie (EET)", "lang": "de"}], "type": "flow data set", "refObjectId": "98daf38a-7a79-46d3-9a37-2b7bd0955810", "uri": "../flows/98daf38a-7a79-46d3-9a37-2b7bd0955810.xml"}, "exchange direction": "OUTPUT", "other": {"anies": [{"name": "referenceToUnitGroupDataSet", "value": {"shortDescription": [{"value": "MJ", "lang": "en"}], "type": "unit group data set", "refObjectId": "93a60a57-a3c8-11da-a746-0800200c9a66", "uri": "../unitgroups/93a60a57-a3c8-11da-a746-0800200c9a66.xml"}}, {"value": "0", "module": "A1-A3"}, {"value": "0", "module": "A4"}, {"value": "1.09", "module": "A5"}, {"value": "0.571", "module": "C3"}, {"value": "0", "module": "D"}]}, "resolvedFlowVersion": "38.00.000", "flowProperties": [], "typeOfFlow": "Other flow", "classification": {"classHierarchy": "Quantities / Environmental quantities / EPD EN 15804 / LCI indicators", "name": "GaBiCategories"}}]}, "LCIAResults": {"LCIAResult": [{"referenceToLCIAMethodDataSet": {"shortDescription": [{"value": "Global warming potential (GWP)", "lang": "en"}, {"value": "Globales Erwärmungspotenzial (GWP)", "lang": "de"}], "type": "LCIA method data set", "refObjectId": "77e416eb-a363-4258-a04e-171d843a6460", "uri": "../lciamethods/77e416eb-a363-4258-a04e-171d843a6460.xml"}, "other": {"anies": [{"name": "referenceToUnitGroupDataSet", "value": {"shortDescription": [{"value": "kg CO_(2) eq", "lang": "en"}], "type": "unit group data set", "refObjectId": "1ebf3012-d0db-4de2-aefd-ef30cedb0be1", "uri": "../unitgroups/1ebf3012-d0db-4de2-aefd-ef30cedb0be1.xml"}}, {"value": "17.2", "module": "A1-A3"}, {"value": "1.37", "module": "A4"}, {"value": "0.395", "module": "A5"}, {"value": "0.203", "module": "C3"}, {"value": "9.09E-15", "module": "D"}]}}, {"referenceToLCIAMethodDataSet": {"shortDescription": [{"value": "Depletion potential of the stratospheric ozone layer (ODP)", "lang": "en"}, {"value": "Abbau Potential der stratosphärischen Ozonschicht (ODP)", "lang": "de"}], "type": "LCIA method data set", "refObjectId": "06dcd26f-025f-401a-a7c1-5e457eb54637", "uri": "../lciamethods/06dcd26f-025f-401a-a7c1-5e457eb54637.xml"}, "other": {"anies": [{"name": "referenceToUnitGroupDataSet", "value": {"shortDescription": [{"value": "kg CFC11 eq", "lang": "en"}], "type": "unit group data set", "refObjectId": "88054749-b0a6-47ea-a82b-dc5b29326512", "uri": "../unitgroups/88054749-b0a6-47ea-a82b-dc5b29326512.xml"}}, {"value": "7.2E-12", "module": "A1-A3"}, {"value": "1.09E-16", "module": "A4"}, {"value": "9.51E-17", "module": "A5"}, {"value": "2.19E-16", "module": "C3"}, {"value": "-0.0111", "module": "D"}]}}, {"referenceToLCIAMethodDataSet": {"shortDescription": [{"value": "Acidification potential of land and water (AP)", "lang": "en"}, {"value": "Versauerungspotenzial von Boden und Wasser (AP)", "lang": "de"}], "type": "LCIA method data set", "refObjectId": "b4274add-93b7-4905-a5e4-2e878c4e4216", "uri": "../lciamethods/b4274add-93b7-4905-a5e4-2e878c4e4216.xml"}, "other": {"anies": [{"name": "referenceToUnitGroupDataSet", "value": {"shortDescription": [{"value": "kg SO_(2) eq", "lang": "en"}], "type": "unit group data set", "refObjectId": "bc50c624-a9bc-45b1-a9b0-e6b10d00476f", "uri": "../unitgroups/bc50c624-a9bc-45b1-a9b0-e6b10d00476f.xml"}}, {"value": "0.0615", "module": "A1-A3"}, {"value": "0.0312", "module": "A4"}, {"value": "8.27E-05", "module": "A5"}, {"value": "4.36E-05", "module": "C3"}, {"value": "-0.000772", "module": "D"}]}}, {"referenceToLCIAMethodDataSet": {"shortDescription": [{"value": "Eutrophication potential (EP)", "lang": "en"}, {"value": "Eutrophierungspotenzial (EP)", "lang": "de"}], "type": "LCIA method data set", "refObjectId": "f58827d0-b407-4ec6-be75-8b69efb98a0f", "uri": "../lciamethods/f58827d0-b407-4ec6-be75-8b69efb98a0f.xml"}, "other": {"anies": [{"name": "referenceToUnitGroupDataSet", "value": {"shortDescription": [{"value": "kg PO_(4)^(3) eq", "lang": "en"}], "type": "unit group data set", "refObjectId": "67b5401d-873c-485f-bcf3-6ae83b918822", "uri": "../unitgroups/67b5401d-873c-485f-bcf3-6ae83b918822.xml"}}, {"value": "0.00407", "module": "A1-A3"}, {"value": "0.00353", "module": "A4"}, {"value": "1.56E-05", "module": "A5"}, {"value": "9.44E-06", "module": "C3"}, {"value": "-0.00121", "module": "D"}]}}, {"referenceToLCIAMethodDataSet": {"shortDescription": [{"value": "Formation potential of tropospheric ozone photochemical oxidants (POCP)", "lang": "en"}, {"value": "Bildungspotential für troposphärisches Ozon (POCP)", "lang": "de"}], "type": "LCIA method data set", "refObjectId": "1e84a202-dae6-42aa-9e9d-71ea48b8be00", "uri": "../lciamethods/1e84a202-dae6-42aa-9e9d-71ea48b8be00.xml"}, "other": {"anies": [{"name": "referenceToUnitGroupDataSet", "value": {"shortDescription": [{"value": "kg Ethen eq", "lang": "en"}], "type": "unit group data set", "refObjectId": "01c26c17-9a76-406e-8295-f17b55fd909e", "uri": "../unitgroups/01c26c17-9a76-406e-8295-f17b55fd909e.xml"}}, {"value": "0.0051", "module": "A1-A3"}, {"value": "0.000939", "module": "A4"}, {"value": "5.47E-06", "module": "A5"}, {"value": "3.45E-06", "module": "C3"}, {"value": "-0.000348", "module": "D"}]}}, {"referenceToLCIAMethodDataSet": {"shortDescription": [{"value": "Abiotic depletion potential for non fossil resources (ADPE)", "lang": "en"}, {"value": "Potenzial für den abiotischen Abbau nicht fossiler Ressourcen (ADPE)", "lang": "de"}], "type": "LCIA method data set", "refObjectId": "f7c73bb9-ab1a-4249-9c6d-379a0de6f67e", "uri": "../lciamethods/f7c73bb9-ab1a-4249-9c6d-379a0de6f67e.xml"}, "other": {"anies": [{"name": "referenceToUnitGroupDataSet", "value": {"shortDescription": [{"value": "kg Sb eq", "lang": "en"}], "type": "unit group data set", "refObjectId": "54ccd2d9-a32a-4fc2-923d-f2c8c93e89d4", "uri": "../unitgroups/54ccd2d9-a32a-4fc2-923d-f2c8c93e89d4.xml"}}, {"value": "0.000858", "module": "A1-A3"}, {"value": "4.52E-08", "module": "A4"}, {"value": "7.76E-09", "module": "A5"}, {"value": "3.54E-08", "module": "C3"}, {"value": "-30.2", "module": "D"}]}}, {"referenceToLCIAMethodDataSet": {"shortDescription": [{"value": "Abiotic depletion potential for fossil resources (ADPF)", "lang": "en"}, {"value": "Potenzial für den abiotischen Abbau fossiler Brennstoffe (ADPF)", "lang": "de"}], "type": "LCIA method data set", "refObjectId": "804ebcdf-309d-4098-8ed8-fdaf2f389981", "uri": "../lciamethods/804ebcdf-309d-4098-8ed8-fdaf2f389981.xml"}, "other": {"anies": [{"name": "referenceToUnitGroupDataSet", "value": {"shortDescription": [{"value": "MJ", "lang": "en"}], "type": "unit group data set", "refObjectId": "93a60a57-a3c8-11da-a746-0800200c9a66", "uri": "../unitgroups/93a60a57-a3c8-11da-a746-0800200c9a66.xml"}}, {"value": "198", "module": "A1-A3"}, {"value": "17.9", "module": "A4"}, {"value": "0.11", "module": "A5"}, {"value": "0.14", "module": "C3"}, {"value": "-0.38", "module": "D"}]}}]}, "otherAttributes": {"{http://www.indata.network/EPD/2019}epd-version": "1.2"}, "version": "1.1", "locations": "../ILCDLocations.xml"}