{"processInformation": {"dataSetInformation": {"UUID": "8919e142-2706-42ea-bcb5-7c1d06789f2a", "name": {"baseName": [{"value": "StoVentec Glass A", "lang": "en"}, {"value": "StoVentec Glass A", "lang": "de"}], "functionalUnitFlowProperties": [{"lang": "en"}]}, "classificationInformation": {"classification": [{"class": [{"value": "Komposite", "level": 0, "classId": "10"}, {"value": "Systembauteile", "level": 1, "classId": "10.1"}, {"value": "Aussenwände", "level": 2, "classId": "10.1.03"}], "name": "OEKOBAU.DAT"}, {"class": [{"value": "02 Building products", "level": 0}, {"value": "Facades", "level": 1}, {"value": "Curtain walling", "level": 2}], "name": "IBUCategories"}]}, "generalComment": [{"value": "The StoVentec Glass A product is a composite panel comprising a toughened enamelled glass which is bonded to a lightweight carrier board (made of expanded perlite granulate) with an integrated panel carrier profile on the back side. The panel itself is being used within Rainscreen Cladding systems with a joint-accentuated appearance.\n\nThe StoVentec Glass A product offers a wide range of different design options regarding formats, colours, glass types as well as glass surfaces. Thanks to the prefabrication of the panels, the installation on site is easy and not depending on weather conditions.", "lang": "en"}, {"value": "Das Produkt StoVentec Glass A ist ein Verbundpaneel aus vorgespanntem emaillierten Glas, verklebt auf einer Leichtbaustoffträgerplatte (aus expandiertem Perlitgranulat). Rückseitig integrierte Paneel-Tragprofile ermöglichen eine schnelle und einfache Montage vor Ort. Das Paneel selbst wird im Rahmen von vorgehängten hinterlüfteten Fassadensystemen mit fugenbetonter Optik eingesetzt. Das Produkt StoVentec Glass A bietet eine Vielzahl von Gestaltungsmöglichkeiten hinsichtlich Formaten, Farben, Glasarten sowie Glasoberflächen. Dank der Vorfertigung der Paneele ist die Montage vor Ort einfach und unabhängig von den Witterungsbedingungen.", "lang": "de"}]}, "quantitativeReference": {"referenceToReferenceFlow": [0]}, "time": {"referenceYear": 2023, "dataSetValidUntil": 2028, "other": {"anies": [{"name": "publicationDateOfEPD", "value": 1691712000000}]}}, "geography": {"locationOfOperationSupplyOrProduction": {"location": "RER"}}, "technology": {"technologyDescriptionAndIncludedProcesses": [{"value": "This dataset represents one squaremeter (1 m²) StoVentec Glass ventilated facade system (31,8 kg/m²). The composition of the system is: Name Value Unit Formats vertical max. 1,25x4,5 m Formats horizontal max. 3,75x1,5 m Panel Weight (glass thickness 6 mm) 30 kg/m² Panel thickness (without backrail) 30 mm Fire resistance class acc. EN 13501-1 B-s1,d0 class 6 mm toughened Glass (15 kg/m²) Silicone based adhesive (3 kg/m²) 20 mm StoVentec Carrier Board (10 kg/m²) Sto-Board Carrier Profile (1.8 kg/m²) Sto-Agrafe Profile (2 kg/m²) For further details see the EPD document. \nDeclared unit: \nThe declared unit for the StoVentec Glass A facade system is 1 m.", "lang": "en"}, {"value": "Dieser Datensatz repräsentiert einen Quadratmeter (1 m²) des vorgehängten hinterlüfteten Fassadensystems StoVentec Glass (31,8 kg/m²). Die Zusammensetzung des Systems ist:\n\n \n\nName Wert Einheit\n\n\nFormate vertikal max. 1,25x4,5 m\n\nFormate horizontal max. 3,75x1,5 m\n\nPaneel Gewicht (Glasdicke 6 mm) 30 kg/m²\n\nPaneeldicke (ohne Rückwand) 30 mm\n\nFeuerwiderstandsklasse nach EN 13501-1 Klasse B-s1,d0\n\n\n6 mm gehärtetes Glas (15 kg/m²)\nKlebstoff auf Silikonbasis (3 kg/m²)\n20 mm StoVentec-Trägerplatte (10 kg/m²)\nSto-Board-Trägerprofil (1,8 kg/m²)\nSto-Agrafe Profil (2 kg/m²) Weitere Einzelheiten finden Sie im EPD-Dokument. \nTechnische Daten: \nsiehe Tabelle \nDeklarierte Einheit: \nDie deklarierte Einheit für das StoVentec Glass A Fassadensystem ist 1 m².", "lang": "de"}], "technologicalApplicability": [{"value": "The declared product StoVentec Glass A is being used as a joint-accentuated facade panel within an RSC (Rainscreen cladding) system. For the application and use national regulations\napply.", "lang": "en"}, {"value": "Das deklarierte Produkt StoVentec Glass A wird als fugenbetonte Fassadenbekleidung innerhalb eines vorgehängten hinterlüfteten Systems verwendet. Für die Anwendung und Verwendung gelten nationale Vorschriften. In Deutschland gilt beispielsweise die 'Allgemeine bauaufsichtliche Zulassung Z-10.3-720' des Deutschen Instituts für Bautechnik (DiBt), Berlin.", "lang": "de"}]}}, "modellingAndValidation": {"LCIMethodAndAllocation": {"typeOfDataSet": "EPD", "referenceToLCAMethodDetails": [{"shortDescription": [{"value": "Curtain walling.pdf", "lang": "en"}], "type": "source data set", "refObjectId": "57ca92bf-d18e-4b2d-8046-bf3a41e6c0fd"}], "other": {"anies": [{"name": "subType", "value": "specific dataset"}]}}, "dataSourcesTreatmentAndRepresentativeness": {"referenceToDataSource": [{"shortDescription": [{"value": "GaBi Database (all versions)", "lang": "en"}], "type": "source data set", "refObjectId": "28d74cc0-db8b-4d7e-bc44-5f6d56ce0c4a"}, {"shortDescription": [{"value": "GaBi Database Edition 2022, CUP 2022.02", "lang": "en"}], "type": "source data set", "refObjectId": "94f442cb-662e-43ea-a792-4b0a35132e93"}], "useAdviceForDataSet": [{"value": "Scope: \nThis environmental product declaration does only include the StoVentec Glass A panel itself as well as the agrafe profile fixed to the subconstruction / wall but not the insulation and not the subconstruction being used within the Rainscreen Cladding system.\n\nWithin this environmental product declaration the specific product named \"StoVentec Glass A\" with a fire behaviour classification A2-s1,d0 in accordance with EN 13501-1 is described.\n\nEnvironmental data of the product named \"StoVentec Glass\" with a fire behaviour classification B-s1,d0 in accordance with EN 13501-1 can be found in the annexe.\n\nProduct components are produced by Sto SE & Co. KGaA (production sites at Lauingen, Germany) and by external suppliers. \nSystem boundary: \nType of EPD: Cradle to gate with options, modules C1- C4 and module D (A1-A3 + C + D and additional modules: A4, A5). The LCA considers the following modules of the life cycle:\n\nProduction Stage (A1-A3): The Product stage includes:\n\nA1 Raw material supply and processing,\nA2 Transport of raw materials to the manufacturer,\nA3 Production of StoVentec Glass A in the factory, (incl. energy provision, water provision, production of packaging materials)\n\nConstruction stage (A4-A5): The construction process stage includes:\n\nA4 transport to the construction site 100km by truck,\nA5 installation of the product with a machine and treatment of the packaging materials in waste incineration units after installation of the product\n\nEnd-of-life stage (C1-C4): The end-of-life stage includes:\n\nC1 de-construction with machine\nC2 transport to waste processing; 50 km with truck Transport distance can be adjusted at building level if necessary (e.g., for 100 km actual transport distance:\nmultiply LCA values by factor 2).\nC4 disposal of the product in a landfill for inert matter\n\nBenefits and loads beyond the System Boundary (D): Module D includes:\nLoads and benefits from material recycling of metals and energy recovery potentials from the thermal treatment of the pallets and mixed plastic waste from packaging.", "lang": "en"}, {"value": "Gültigkeitsbereich: \nDiese Umweltdeklaration bezieht sich nur auf das StoVentec Glass A Paneel selbst sowie auf das an der Unterkonstruktion/Wand befestigte Agraffenprofil, nicht aber auf die Dämmung und nicht auf die Unterkonstruktion, die im Rahmen des vorgehängten hinterlüfteten Systems verwendet wird.\n\nIn dieser Umweltproduktdeklaration wird das spezifische Produkt mit der Bezeichnung \"StoVentec Glass A\" mit einer Brandverhaltensklassifizierung A2-s1,d0 gemäß EN 13501-1 beschrieben. Umweltdaten des Produkts mit der Bezeichnung \"StoVentec Glass\" mit einer Brandverhaltensklassifizierung B-s1,d0 gemäß EN 13501-1 finden Sie im Anhang. Die Produktkomponenten werden von der Sto SE & Co. KGaA (Produktionsstätten in Lauingen, Deutschland) und von externen Lieferanten hergestellt. \nSystemgrenze: \nArt der EPD: Cradle to Gate mit Optionen, Module C1- C4 und Modul D (A1-A3 + C + D und zusätzliche Module: A4, A5). Die Ökobilanz berücksichtigt die folgenden Module des Lebenszyklus: Produktionsstufe (A1-A3): Die Produktphase umfasst: - A1 Rohstoffbereitstellung und -verarbeitung, - A2 Transport der Rohstoffe zum Hersteller, - A3 Produktion von StoVentec Glass A im Werk (inkl. Energiebereitstellung, Wasserbereitstellung, Herstellung von Verpackungsmaterialien) Bauphase (A4-A5): Die Bauprozessphase umfasst: - A4 Transport zur 100 km entfernten Baustelle per LKW, - A5 Installation des Produkts mit einer Maschine und Behandlung der Verpackungsmaterialien in Müllverbrennungsanlagen nach der Installation des Produkts End-of-Life-Phase (C1-C4): Die End-of-Life-Phase umfasst: - C1 Rückbau mit Maschine - C2 Transport zur Abfallverwertung; 50 km mit LKW Die Transportdistanz kann bei Bedarf auf Gebäudeebene angepasst werden (z.B. für 100 km tatsächliche Transportdistanz: LCA-Werte mit Faktor 2 multiplizieren) - C4 Entsorgung des Produkts auf einer Inertstoffdeponie Nutzen und Lasten über die Systemgrenze hinaus (D): Modul D umfasst: Lasten und Nutzen aus dem stofflichen Recycling von Metallen und Energierückgewinnungspotenzialen aus der thermischen Behandlung der Paletten und gemischten Kunststoffabfälle aus der Verpackung.", "lang": "de"}], "other": {"anies": [{"name": "referenceToOriginalEPD", "value": {"shortDescription": {"value": "StoVentec Glass A.pdf", "defaultValue": "StoVentec Glass A.pdf", "lstrings": [{"lang": "en", "value": "StoVentec Glass A.pdf"}]}, "type": "source data set", "uuid": {"uuid": "450d87c4-2a97-4ffb-be47-ebcc7aabbde2"}, "refObjectId": "450d87c4-2a97-4ffb-be47-ebcc7aabbde2", "resourceURLs": ["https://oekobaudat.de/OEKOBAU.DAT/resource/sources/450d87c4-2a97-4ffb-be47-ebcc7aabbde2/StoVentec_Glass_A_18640.pdf?version=00.02.000"]}}]}}, "validation": {"review": [{"referenceToNameOfReviewerAndInstitution": [{"shortDescription": [{"value": "Institut Bauen und Umwelt e. V.", "lang": "en"}], "type": "contact data set", "refObjectId": "d111dbec-b024-4be5-86c5-752d6eb2cf95", "uri": "../contacts/d111dbec-b024-4be5-86c5-752d6eb2cf95.xml"}], "type": "Accredited third party review"}]}, "complianceDeclarations": {"compliance": [{"referenceToComplianceSystem": {"shortDescription": [{"value": "DIN EN 15804+A2", "lang": "en"}], "type": "source data set", "refObjectId": "c0016b33-8cf7-415c-ac6e-deba0d21440d", "uri": "../sources/c0016b33-8cf7-415c-ac6e-deba0d21440d.xml"}}, {"referenceToComplianceSystem": {"shortDescription": [{"value": "ISO 14025", "lang": "en"}], "type": "source data set", "refObjectId": "4f2eb655-6e44-4874-a95a-e28f5442cd4d", "uri": "../sources/4f2eb655-6e44-4874-a95a-e28f5442cd4d.xml"}}]}}, "administrativeInformation": {"commissionerAndGoal": {"referenceToCommissioner": [{"shortDescription": [{"value": "Sto SE & Co. KGaA", "lang": "en"}], "type": "contact data set", "refObjectId": "d1f9cf21-554b-41a8-976f-83ff8dfe6987", "uri": "../contacts/d1f9cf21-554b-41a8-976f-83ff8dfe6987.xml"}]}, "dataGenerator": {"referenceToPersonOrEntityGeneratingTheDataSet": [{"shortDescription": [{"value": "Sphera Solutions GmbH", "lang": "en"}], "type": "contact data set", "refObjectId": "623edf96-39d1-4e6f-9892-674c7228546b", "uri": "../contacts/623edf96-39d1-4e6f-9892-674c7228546b.xml"}]}, "dataEntryBy": {"timeStamp": 1691712000000, "referenceToDataSetFormat": [{"shortDescription": [{"value": "ILCD Format", "lang": "en"}], "type": "source data set", "refObjectId": "a97a0155-0234-4b87-b4ce-a45da52f2a40", "uri": "../sources/a97a0155-0234-4b87-b4ce-a45da52f2a40.xml"}, {"shortDescription": [{"value": "EPD-Datenformaterweiterungen v1.2", "lang": "de"}, {"value": "EPD Data Format Extensions v1.2", "lang": "en"}], "type": "source data set", "refObjectId": "a29449fd-aa2f-4de8-b5d7-4b06b43c6fde", "uri": "../sources/a29449fd-aa2f-4de8-b5d7-4b06b43c6fde.xml"}]}, "publicationAndOwnership": {"dataSetVersion": "00.04.000", "referenceToRegistrationAuthority": {"shortDescription": [{"value": "Institut Bauen und Umwelt e. V.", "lang": "en"}], "type": "contact data set", "refObjectId": "d111dbec-b024-4be5-86c5-752d6eb2cf95", "uri": "../contacts/d111dbec-b024-4be5-86c5-752d6eb2cf95.xml"}, "registrationNumber": "EPD-STO-20230192-CBA1-EN", "referenceToOwnershipOfDataSet": {"shortDescription": [{"value": "Sto SE & Co. KGaA", "lang": "en"}], "type": "contact data set", "refObjectId": "d1f9cf21-554b-41a8-976f-83ff8dfe6987", "uri": "../contacts/d1f9cf21-554b-41a8-976f-83ff8dfe6987.xml"}, "copyright": true, "licenseType": "Free of charge for all users and uses", "accessRestrictions": [{"value": "None", "lang": "en"}], "other": {"anies": [{"name": "referenceToPublisher", "value": {"shortDescription": [{"value": "Institut Bauen und Umwelt e. V.", "lang": "en"}], "type": "contact data set", "refObjectId": "d111dbec-b024-4be5-86c5-752d6eb2cf95", "uri": "../contacts/d111dbec-b024-4be5-86c5-752d6eb2cf95.xml"}}]}}}, "exchanges": {"exchange": [{"dataSetInternalID": 0, "referenceToFlowDataSet": {"shortDescription": [{"value": "StoVentec Glass A (StoVentec Glass A)", "lang": "en"}], "type": "flow data set", "refObjectId": "fdae750a-c034-829a-9264-3929da91ac99", "uri": "../flows/fdae750a-c034-829a-9264-3929da91ac99.xml"}, "meanAmount": 1.0, "referencesToDataSource": {}, "referenceFlow": true, "resolvedFlowVersion": "00.01.000", "resultingflowAmount": 1.0, "flowProperties": [{"name": [{"lang": "en", "value": "Area"}, {"lang": "de", "value": "Fläche"}], "uuid": "93a60a56-a3c8-19da-a746-0800200c9a66", "referenceFlowProperty": true, "meanValue": 1.0, "referenceUnit": "qm", "unitGroupUUID": "c20a03d7-bd90-4569-bc94-66cfd364dfc8"}], "materialProperties": [{"name": "layer thickness", "value": "0.023", "unit": "m", "unitDescription": "meters"}, {"name": "grammage", "value": "29.1", "unit": "kg/m^2", "unitDescription": "kilograms per square meter"}], "typeOfFlow": "Product flow", "classification": {"classHierarchy": "Komposite / Systembauteile / Aussenwände", "name": "OEKOBAU.DAT"}}, {"dataSetInternalID": 1, "referenceToFlowDataSet": {"shortDescription": [{"value": "Renewable primary energy as energy carrier (PERE)", "lang": "en"}, {"value": "Erneuerbare Primärenergie als Energieträger (PERE)", "lang": "de"}], "type": "flow data set", "refObjectId": "20f32be5-0398-4288-9b6d-accddd195317", "uri": "../flows/20f32be5-0398-4288-9b6d-accddd195317.xml"}, "exchange direction": "INPUT", "other": {"anies": [{"name": "referenceToUnitGroupDataSet", "value": {"shortDescription": [{"value": "MJ", "lang": "en"}], "type": "unit group data set", "refObjectId": "93a60a57-a3c8-11da-a746-0800200c9a66", "uri": "../unitgroups/93a60a57-a3c8-11da-a746-0800200c9a66.xml"}}, {"value": "270.59", "module": "A1-A3"}, {"value": "0.157", "module": "A4"}, {"value": "22.3", "module": "A5"}, {"value": "0.0843", "module": "C1"}, {"value": "0.0783", "module": "C2"}, {"value": "0", "module": "C3"}, {"value": "0.742", "module": "C4"}, {"value": "-178.358585156996", "module": "D"}]}, "resolvedFlowVersion": "38.00.000", "flowProperties": [], "typeOfFlow": "Other flow", "classification": {"classHierarchy": "Quantities", "name": "GaBiCategories"}}, {"dataSetInternalID": 2, "referenceToFlowDataSet": {"shortDescription": [{"value": "Renewable primary energy resources as material utilization (PERM)", "lang": "en"}, {"value": "Erneuerbare Primärenergie zur stofflichen Nutzung (PERM)", "lang": "de"}], "type": "flow data set", "refObjectId": "fb3ec0de-548d-4508-aea5-00b73bf6f702", "uri": "../flows/fb3ec0de-548d-4508-aea5-00b73bf6f702.xml"}, "exchange direction": "INPUT", "other": {"anies": [{"name": "referenceToUnitGroupDataSet", "value": {"shortDescription": [{"value": "MJ", "lang": "en"}], "type": "unit group data set", "refObjectId": "93a60a57-a3c8-11da-a746-0800200c9a66", "uri": "../unitgroups/93a60a57-a3c8-11da-a746-0800200c9a66.xml"}}, {"value": "22", "module": "A1-A3"}, {"value": "0", "module": "A4"}, {"value": "-22", "module": "A5"}, {"value": "0", "module": "C1"}, {"value": "0", "module": "C2"}, {"value": "0", "module": "C3"}, {"value": "0", "module": "C4"}, {"value": "0", "module": "D"}]}, "resolvedFlowVersion": "38.00.000", "flowProperties": [], "typeOfFlow": "Other flow", "classification": {"classHierarchy": "Quantities", "name": "GaBiCategories"}}, {"dataSetInternalID": 3, "referenceToFlowDataSet": {"shortDescription": [{"value": "Total use of renewable primary energy resources (PERT)", "lang": "en"}, {"value": "Total erneuerbare Primärenergie (PERT)", "lang": "de"}], "type": "flow data set", "refObjectId": "53f97275-fa8a-4cdd-9024-65936002acd0", "uri": "../flows/53f97275-fa8a-4cdd-9024-65936002acd0.xml"}, "exchange direction": "INPUT", "other": {"anies": [{"name": "referenceToUnitGroupDataSet", "value": {"shortDescription": [{"value": "MJ", "lang": "en"}], "type": "unit group data set", "refObjectId": "93a60a57-a3c8-11da-a746-0800200c9a66", "uri": "../unitgroups/93a60a57-a3c8-11da-a746-0800200c9a66.xml"}}, {"value": "292.69", "module": "A1-A3"}, {"value": "0.157", "module": "A4"}, {"value": "0.301", "module": "A5"}, {"value": "0.0843", "module": "C1"}, {"value": "0.0783", "module": "C2"}, {"value": "0", "module": "C3"}, {"value": "0.742", "module": "C4"}, {"value": "-178.358585156996", "module": "D"}]}, "resolvedFlowVersion": "38.00.000", "flowProperties": [], "typeOfFlow": "Other flow", "classification": {"classHierarchy": "Quantities / Environmental quantities / EPD EN 15804 / LCI indicators", "name": "GaBiCategories"}}, {"dataSetInternalID": 4, "referenceToFlowDataSet": {"shortDescription": [{"value": "Non renewable primary energy as energy carrier (PENRE)", "lang": "en"}, {"value": "Nicht-erneuerbare Primärenergie als Energieträger (PENRE)", "lang": "de"}], "type": "flow data set", "refObjectId": "ac857178-2b45-46ec-892a-a9a4332f0372", "uri": "../flows/ac857178-2b45-46ec-892a-a9a4332f0372.xml"}, "exchange direction": "INPUT", "other": {"anies": [{"name": "referenceToUnitGroupDataSet", "value": {"shortDescription": [{"value": "MJ", "lang": "en"}], "type": "unit group data set", "refObjectId": "93a60a57-a3c8-11da-a746-0800200c9a66", "uri": "../unitgroups/93a60a57-a3c8-11da-a746-0800200c9a66.xml"}}, {"value": "984.7", "module": "A1-A3"}, {"value": "2.76", "module": "A4"}, {"value": "19.7", "module": "A5"}, {"value": "0.583", "module": "C1"}, {"value": "1.38", "module": "C2"}, {"value": "0", "module": "C3"}, {"value": "26.7", "module": "C4"}, {"value": "-376.683652347337", "module": "D"}]}, "resolvedFlowVersion": "38.00.000", "flowProperties": [], "typeOfFlow": "Other flow", "classification": {"classHierarchy": "Quantities", "name": "GaBiCategories"}}, {"dataSetInternalID": 5, "referenceToFlowDataSet": {"shortDescription": [{"value": "Non renewable primary energy as material utilization (PENRM)", "lang": "en"}, {"value": "Nicht-erneuerbare Primärenergie zur stofflichen Nutzung (PENRM)", "lang": "de"}], "type": "flow data set", "refObjectId": "1421caa0-679d-4bf4-b282-0eb850ccae27", "uri": "../flows/1421caa0-679d-4bf4-b282-0eb850ccae27.xml"}, "exchange direction": "INPUT", "other": {"anies": [{"name": "referenceToUnitGroupDataSet", "value": {"shortDescription": [{"value": "MJ", "lang": "en"}], "type": "unit group data set", "refObjectId": "93a60a57-a3c8-11da-a746-0800200c9a66", "uri": "../unitgroups/93a60a57-a3c8-11da-a746-0800200c9a66.xml"}}, {"value": "39.9", "module": "A1-A3"}, {"value": "0", "module": "A4"}, {"value": "-18.2", "module": "A5"}, {"value": "0", "module": "C1"}, {"value": "0", "module": "C2"}, {"value": "0", "module": "C3"}, {"value": "-21.7", "module": "C4"}, {"value": "0", "module": "D"}]}, "resolvedFlowVersion": "38.00.000", "flowProperties": [], "typeOfFlow": "Other flow", "classification": {"classHierarchy": "Quantities", "name": "GaBiCategories"}}, {"dataSetInternalID": 6, "referenceToFlowDataSet": {"shortDescription": [{"value": "Total use of non renewable primary energy resources (PENRT)", "lang": "en"}, {"value": "Total nicht erneuerbare Primärenergie (PENRT)", "lang": "de"}], "type": "flow data set", "refObjectId": "06159210-646b-4c8d-8583-da9b3b95a6c1", "uri": "../flows/06159210-646b-4c8d-8583-da9b3b95a6c1.xml"}, "exchange direction": "INPUT", "other": {"anies": [{"name": "referenceToUnitGroupDataSet", "value": {"shortDescription": [{"value": "MJ", "lang": "en"}], "type": "unit group data set", "refObjectId": "93a60a57-a3c8-11da-a746-0800200c9a66", "uri": "../unitgroups/93a60a57-a3c8-11da-a746-0800200c9a66.xml"}}, {"value": "1023.9", "module": "A1-A3"}, {"value": "2.76", "module": "A4"}, {"value": "1.52", "module": "A5"}, {"value": "0.583", "module": "C1"}, {"value": "1.38", "module": "C2"}, {"value": "0", "module": "C3"}, {"value": "4.95", "module": "C4"}, {"value": "-376.683652347338", "module": "D"}]}, "resolvedFlowVersion": "38.00.000", "flowProperties": [], "typeOfFlow": "Other flow", "classification": {"classHierarchy": "Quantities / Environmental quantities / EPD EN 15804 / LCI indicators", "name": "GaBiCategories"}}, {"dataSetInternalID": 7, "referenceToFlowDataSet": {"shortDescription": [{"value": "Use of secondary material (SM)", "lang": "en"}, {"value": "Einsatz von Sekundärstoffen (SM)", "lang": "de"}], "type": "flow data set", "refObjectId": "c6a1f35f-2d09-4f54-8dfb-97e502e1ce92", "uri": "../flows/c6a1f35f-2d09-4f54-8dfb-97e502e1ce92.xml"}, "exchange direction": "INPUT", "other": {"anies": [{"name": "referenceToUnitGroupDataSet", "value": {"shortDescription": [{"value": "kg", "lang": "en"}], "type": "unit group data set", "refObjectId": "ad38d542-3fe9-439d-9b95-2f5f7752acaf", "uri": "../unitgroups/ad38d542-3fe9-439d-9b95-2f5f7752acaf.xml"}}, {"value": "0", "module": "A1-A3"}, {"value": "0", "module": "A4"}, {"value": "0", "module": "A5"}, {"value": "0", "module": "C1"}, {"value": "0", "module": "C2"}, {"value": "0", "module": "C3"}, {"value": "0", "module": "C4"}, {"value": "3.61", "module": "D"}]}, "resolvedFlowVersion": "38.00.000", "flowProperties": [], "typeOfFlow": "Other flow", "classification": {"classHierarchy": "Quantities / Environmental quantities / EPD EN 15804 / LCI indicators", "name": "GaBiCategories"}}, {"dataSetInternalID": 8, "referenceToFlowDataSet": {"shortDescription": [{"value": "Use of renewable secondary fuels (RSF)", "lang": "en"}, {"value": "Erneuerbare Sekundärbrennstoffe (RSF)", "lang": "de"}], "type": "flow data set", "refObjectId": "64333088-a55f-4aa2-9a31-c10b07816787", "uri": "../flows/64333088-a55f-4aa2-9a31-c10b07816787.xml"}, "exchange direction": "INPUT", "other": {"anies": [{"name": "referenceToUnitGroupDataSet", "value": {"shortDescription": [{"value": "MJ", "lang": "en"}], "type": "unit group data set", "refObjectId": "93a60a57-a3c8-11da-a746-0800200c9a66", "uri": "../unitgroups/93a60a57-a3c8-11da-a746-0800200c9a66.xml"}}, {"value": "0", "module": "A1-A3"}, {"value": "0", "module": "A4"}, {"value": "0", "module": "A5"}, {"value": "0", "module": "C1"}, {"value": "0", "module": "C2"}, {"value": "0", "module": "C3"}, {"value": "0", "module": "C4"}, {"value": "0", "module": "D"}]}, "resolvedFlowVersion": "38.00.000", "flowProperties": [], "typeOfFlow": "Other flow", "classification": {"classHierarchy": "Quantities / Environmental quantities / EPD EN 15804 / LCI indicators", "name": "GaBiCategories"}}, {"dataSetInternalID": 9, "referenceToFlowDataSet": {"shortDescription": [{"value": "Use of non renewable secondary fuels (NRSF)", "lang": "en"}, {"value": "Nicht erneuerbare Sekundärbrennstoffe (NRSF)", "lang": "de"}], "type": "flow data set", "refObjectId": "89def144-d39a-4287-b86f-efde453ddcb2", "uri": "../flows/89def144-d39a-4287-b86f-efde453ddcb2.xml"}, "exchange direction": "INPUT", "other": {"anies": [{"name": "referenceToUnitGroupDataSet", "value": {"shortDescription": [{"value": "MJ", "lang": "en"}], "type": "unit group data set", "refObjectId": "93a60a57-a3c8-11da-a746-0800200c9a66", "uri": "../unitgroups/93a60a57-a3c8-11da-a746-0800200c9a66.xml"}}, {"value": "0", "module": "A1-A3"}, {"value": "0", "module": "A4"}, {"value": "0", "module": "A5"}, {"value": "0", "module": "C1"}, {"value": "0", "module": "C2"}, {"value": "0", "module": "C3"}, {"value": "0", "module": "C4"}, {"value": "0", "module": "D"}]}, "resolvedFlowVersion": "38.00.000", "flowProperties": [], "typeOfFlow": "Other flow", "classification": {"classHierarchy": "Quantities / Environmental quantities / EPD EN 15804 / LCI indicators", "name": "GaBiCategories"}}, {"dataSetInternalID": 10, "referenceToFlowDataSet": {"shortDescription": [{"value": "Use of net fresh water (FW)", "lang": "en"}, {"value": "Einsatz von Süßwasserressourcen (FW)", "lang": "de"}], "type": "flow data set", "refObjectId": "3cf952c8-f3a4-461d-8c96-96456ca62246", "uri": "../flows/3cf952c8-f3a4-461d-8c96-96456ca62246.xml"}, "exchange direction": "INPUT", "other": {"anies": [{"name": "referenceToUnitGroupDataSet", "value": {"shortDescription": [{"value": "m^3", "lang": "en"}], "type": "unit group data set", "refObjectId": "cd950537-0a98-4044-9ba7-9f9a68d0a504", "uri": "../unitgroups/cd950537-0a98-4044-9ba7-9f9a68d0a504.xml"}}, {"value": "0.57295", "module": "A1-A3"}, {"value": "0.000177", "module": "A4"}, {"value": "0.0121", "module": "A5"}, {"value": "0.000128", "module": "C1"}, {"value": "8.86E-05", "module": "C2"}, {"value": "0", "module": "C3"}, {"value": "0.00126", "module": "C4"}, {"value": "-0.440575945254864", "module": "D"}]}, "resolvedFlowVersion": "38.00.000", "flowProperties": [], "typeOfFlow": "Other flow", "classification": {"classHierarchy": "Quantities / Environmental quantities / EPD EN 15804 / LCI indicators", "name": "GaBiCategories"}}, {"dataSetInternalID": 11, "referenceToFlowDataSet": {"shortDescription": [{"value": "Hazardous waste disposed (HWD)", "lang": "en"}, {"value": "Gefährlicher Abfall zur Deponie (HWD)", "lang": "de"}], "type": "flow data set", "refObjectId": "430f9e0f-59b2-46a0-8e0d-55e0e84948fc", "uri": "../flows/430f9e0f-59b2-46a0-8e0d-55e0e84948fc.xml"}, "exchange direction": "OUTPUT", "other": {"anies": [{"name": "referenceToUnitGroupDataSet", "value": {"shortDescription": [{"value": "kg", "lang": "en"}], "type": "unit group data set", "refObjectId": "ad38d542-3fe9-439d-9b95-2f5f7752acaf", "uri": "../unitgroups/ad38d542-3fe9-439d-9b95-2f5f7752acaf.xml"}}, {"value": "9.3861E-08", "module": "A1-A3"}, {"value": "1.32E-11", "module": "A4"}, {"value": "1.31E-10", "module": "A5"}, {"value": "4.17E-11", "module": "C1"}, {"value": "6.61E-12", "module": "C2"}, {"value": "0", "module": "C3"}, {"value": "2.54E-10", "module": "C4"}, {"value": "4.12139288572707E-08", "module": "D"}]}, "resolvedFlowVersion": "38.00.000", "flowProperties": [], "typeOfFlow": "Other flow", "classification": {"classHierarchy": "Quantities / Environmental quantities / EPD EN 15804 / LCI indicators", "name": "GaBiCategories"}}, {"dataSetInternalID": 12, "referenceToFlowDataSet": {"shortDescription": [{"value": "Non hazardous waste disposed (NHWD)", "lang": "en"}, {"value": "Entsorgter nicht gefährlicher Abfall (NHWD)", "lang": "de"}], "type": "flow data set", "refObjectId": "b29ef66b-e286-4afa-949f-62f1a7b4d7fa", "uri": "../flows/b29ef66b-e286-4afa-949f-62f1a7b4d7fa.xml"}, "exchange direction": "OUTPUT", "other": {"anies": [{"name": "referenceToUnitGroupDataSet", "value": {"shortDescription": [{"value": "kg", "lang": "en"}], "type": "unit group data set", "refObjectId": "ad38d542-3fe9-439d-9b95-2f5f7752acaf", "uri": "../unitgroups/ad38d542-3fe9-439d-9b95-2f5f7752acaf.xml"}}, {"value": "13.32991", "module": "A1-A3"}, {"value": "0.000396", "module": "A4"}, {"value": "0.0323", "module": "A5"}, {"value": "0.000124", "module": "C1"}, {"value": "0.000198", "module": "C2"}, {"value": "0", "module": "C3"}, {"value": "25.3", "module": "C4"}, {"value": "-8.17674060803187", "module": "D"}]}, "resolvedFlowVersion": "38.00.000", "flowProperties": [], "typeOfFlow": "Other flow", "classification": {"classHierarchy": "Quantities / Environmental quantities / EPD EN 15804 / LCI indicators", "name": "GaBiCategories"}}, {"dataSetInternalID": 13, "referenceToFlowDataSet": {"shortDescription": [{"value": "Radioactive waste disposed (RWD)", "lang": "en"}, {"value": "Entsorgter radioaktiver Abfall (RWD)", "lang": "de"}], "type": "flow data set", "refObjectId": "3449546e-52ad-4b39-b809-9fb77cea8ff6", "uri": "../flows/3449546e-52ad-4b39-b809-9fb77cea8ff6.xml"}, "exchange direction": "OUTPUT", "other": {"anies": [{"name": "referenceToUnitGroupDataSet", "value": {"shortDescription": [{"value": "kg", "lang": "en"}], "type": "unit group data set", "refObjectId": "ad38d542-3fe9-439d-9b95-2f5f7752acaf", "uri": "../unitgroups/ad38d542-3fe9-439d-9b95-2f5f7752acaf.xml"}}, {"value": "0.0399442", "module": "A1-A3"}, {"value": "3.4E-06", "module": "A4"}, {"value": "0.000152", "module": "A5"}, {"value": "9.69E-05", "module": "C1"}, {"value": "1.7E-06", "module": "C2"}, {"value": "0", "module": "C3"}, {"value": "5.51E-05", "module": "C4"}, {"value": "-0.0239223276769997", "module": "D"}]}, "resolvedFlowVersion": "38.00.000", "flowProperties": [], "typeOfFlow": "Other flow", "classification": {"classHierarchy": "Quantities / Environmental quantities / EPD EN 15804 / LCI indicators", "name": "GaBiCategories"}}, {"dataSetInternalID": 14, "referenceToFlowDataSet": {"shortDescription": [{"value": "Components for re-use (CRU)", "lang": "en"}, {"value": "Komponenten für die Wiederverwendung (CRU)", "lang": "de"}], "type": "flow data set", "refObjectId": "a2b32f97-3fc7-4af2-b209-525bc6426f33", "uri": "../flows/a2b32f97-3fc7-4af2-b209-525bc6426f33.xml"}, "exchange direction": "OUTPUT", "other": {"anies": [{"name": "referenceToUnitGroupDataSet", "value": {"shortDescription": [{"value": "kg", "lang": "en"}], "type": "unit group data set", "refObjectId": "ad38d542-3fe9-439d-9b95-2f5f7752acaf", "uri": "../unitgroups/ad38d542-3fe9-439d-9b95-2f5f7752acaf.xml"}}, {"value": "0", "module": "A1-A3"}, {"value": "0", "module": "A4"}, {"value": "0", "module": "A5"}, {"value": "0", "module": "C1"}, {"value": "0", "module": "C2"}, {"value": "0", "module": "C3"}, {"value": "0", "module": "C4"}, {"value": "0", "module": "D"}]}, "resolvedFlowVersion": "38.00.000", "flowProperties": [], "typeOfFlow": "Other flow", "classification": {"classHierarchy": "Quantities / Environmental quantities / EPD EN 15804 / LCI indicators", "name": "GaBiCategories"}}, {"dataSetInternalID": 15, "referenceToFlowDataSet": {"shortDescription": [{"value": "Materials for recycling (MFR)", "lang": "en"}, {"value": "Stoffe zum Recycling (MFR)", "lang": "de"}], "type": "flow data set", "refObjectId": "d7fe48a5-4103-49c8-9aae-b0b5dfdbd6ae", "uri": "../flows/d7fe48a5-4103-49c8-9aae-b0b5dfdbd6ae.xml"}, "exchange direction": "OUTPUT", "other": {"anies": [{"name": "referenceToUnitGroupDataSet", "value": {"shortDescription": [{"value": "kg", "lang": "en"}], "type": "unit group data set", "refObjectId": "ad38d542-3fe9-439d-9b95-2f5f7752acaf", "uri": "../unitgroups/ad38d542-3fe9-439d-9b95-2f5f7752acaf.xml"}}, {"value": "0", "module": "A1-A3"}, {"value": "0", "module": "A4"}, {"value": "0", "module": "A5"}, {"value": "3.8", "module": "C1"}, {"value": "0", "module": "C2"}, {"value": "0", "module": "C3"}, {"value": "0", "module": "C4"}, {"value": "0", "module": "D"}]}, "resolvedFlowVersion": "38.00.000", "flowProperties": [], "typeOfFlow": "Other flow", "classification": {"classHierarchy": "Quantities / Environmental quantities / EPD EN 15804 / LCI indicators", "name": "GaBiCategories"}}, {"dataSetInternalID": 16, "referenceToFlowDataSet": {"shortDescription": [{"value": "Materials for energy recovery (MER)", "lang": "en"}, {"value": "Stoffe für die Energierückgewinnung (MER)", "lang": "de"}], "type": "flow data set", "refObjectId": "59a9181c-3aaf-46ee-8b13-2b3723b6e447", "uri": "../flows/59a9181c-3aaf-46ee-8b13-2b3723b6e447.xml"}, "exchange direction": "OUTPUT", "other": {"anies": [{"name": "referenceToUnitGroupDataSet", "value": {"shortDescription": [{"value": "kg", "lang": "en"}], "type": "unit group data set", "refObjectId": "ad38d542-3fe9-439d-9b95-2f5f7752acaf", "uri": "../unitgroups/ad38d542-3fe9-439d-9b95-2f5f7752acaf.xml"}}, {"value": "0", "module": "A1-A3"}, {"value": "0", "module": "A4"}, {"value": "0", "module": "A5"}, {"value": "0", "module": "C1"}, {"value": "0", "module": "C2"}, {"value": "0", "module": "C3"}, {"value": "0", "module": "C4"}, {"value": "0", "module": "D"}]}, "resolvedFlowVersion": "38.00.000", "flowProperties": [], "typeOfFlow": "Other flow", "classification": {"classHierarchy": "Quantities / Environmental quantities / EPD EN 15804 / LCI indicators", "name": "GaBiCategories"}}, {"dataSetInternalID": 17, "referenceToFlowDataSet": {"shortDescription": [{"value": "Exported electrical energy (EEE)", "lang": "en"}, {"value": "Exportierte elektrische Energie (EEE)", "lang": "de"}], "type": "flow data set", "refObjectId": "4da0c987-2b76-40d6-9e9e-82a017aaaf29", "uri": "../flows/4da0c987-2b76-40d6-9e9e-82a017aaaf29.xml"}, "exchange direction": "OUTPUT", "other": {"anies": [{"name": "referenceToUnitGroupDataSet", "value": {"shortDescription": [{"value": "MJ", "lang": "en"}], "type": "unit group data set", "refObjectId": "93a60a57-a3c8-11da-a746-0800200c9a66", "uri": "../unitgroups/93a60a57-a3c8-11da-a746-0800200c9a66.xml"}}, {"value": "0", "module": "A1-A3"}, {"value": "0", "module": "A4"}, {"value": "8.2", "module": "A5"}, {"value": "0", "module": "C1"}, {"value": "0", "module": "C2"}, {"value": "0", "module": "C3"}, {"value": "0", "module": "C4"}, {"value": "0", "module": "D"}]}, "resolvedFlowVersion": "38.00.000", "flowProperties": [], "typeOfFlow": "Other flow", "classification": {"classHierarchy": "Quantities / Environmental quantities / EPD EN 15804 / LCI indicators", "name": "GaBiCategories"}}, {"dataSetInternalID": 18, "referenceToFlowDataSet": {"shortDescription": [{"value": "Exported thermal energy (EET)", "lang": "en"}, {"value": "Exportierte thermische Energie (EET)", "lang": "de"}], "type": "flow data set", "refObjectId": "98daf38a-7a79-46d3-9a37-2b7bd0955810", "uri": "../flows/98daf38a-7a79-46d3-9a37-2b7bd0955810.xml"}, "exchange direction": "OUTPUT", "other": {"anies": [{"name": "referenceToUnitGroupDataSet", "value": {"shortDescription": [{"value": "MJ", "lang": "en"}], "type": "unit group data set", "refObjectId": "93a60a57-a3c8-11da-a746-0800200c9a66", "uri": "../unitgroups/93a60a57-a3c8-11da-a746-0800200c9a66.xml"}}, {"value": "0", "module": "A1-A3"}, {"value": "0", "module": "A4"}, {"value": "14.7", "module": "A5"}, {"value": "0", "module": "C1"}, {"value": "0", "module": "C2"}, {"value": "0", "module": "C3"}, {"value": "0", "module": "C4"}, {"value": "0", "module": "D"}]}, "resolvedFlowVersion": "38.00.000", "flowProperties": [], "typeOfFlow": "Other flow", "classification": {"classHierarchy": "Quantities / Environmental quantities / EPD EN 15804 / LCI indicators", "name": "GaBiCategories"}}]}, "LCIAResults": {"LCIAResult": [{"referenceToLCIAMethodDataSet": {"shortDescription": [{"value": "Global Warming Potential total (GWP-total)", "lang": "en"}, {"value": "Globales Erwärmungspotenzial total (GWP-total)", "lang": "de"}], "type": "LCIA method data set", "refObjectId": "6a37f984-a4b3-458a-a20a-64418c145fa2", "uri": "../lciamethods/6a37f984-a4b3-458a-a20a-64418c145fa2.xml"}, "other": {"anies": [{"name": "referenceToUnitGroupDataSet", "value": {"shortDescription": [{"value": "kg CO_(2) eq", "lang": "en"}], "type": "unit group data set", "refObjectId": "1ebf3012-d0db-4de2-aefd-ef30cedb0be1", "uri": "../unitgroups/1ebf3012-d0db-4de2-aefd-ef30cedb0be1.xml"}}, {"value": "71.28", "module": "A1-A3"}, {"value": "0.208", "module": "A4"}, {"value": "5.26", "module": "A5"}, {"value": "0.0275", "module": "C1"}, {"value": "0.104", "module": "C2"}, {"value": "0", "module": "C3"}, {"value": "0.378", "module": "C4"}, {"value": "-29.6318634040989", "module": "D"}]}}, {"referenceToLCIAMethodDataSet": {"shortDescription": [{"value": "Global Warming Potential fossil fuels (GWP-fossil)", "lang": "en"}, {"value": "Globales Erwärmungspotenzial fossil (GWP-fossil)", "lang": "de"}], "type": "LCIA method data set", "refObjectId": "5f635281-343e-44fb-83df-1971b155e6b6", "uri": "../lciamethods/5f635281-343e-44fb-83df-1971b155e6b6.xml"}, "other": {"anies": [{"name": "referenceToUnitGroupDataSet", "value": {"shortDescription": [{"value": "kg CO_(2) eq", "lang": "en"}], "type": "unit group data set", "refObjectId": "1ebf3012-d0db-4de2-aefd-ef30cedb0be1", "uri": "../unitgroups/1ebf3012-d0db-4de2-aefd-ef30cedb0be1.xml"}}, {"value": "74.12", "module": "A1-A3"}, {"value": "0.207", "module": "A4"}, {"value": "1.6", "module": "A5"}, {"value": "0.0275", "module": "C1"}, {"value": "0.104", "module": "C2"}, {"value": "0", "module": "C3"}, {"value": "0.378", "module": "C4"}, {"value": "-29.5477966283592", "module": "D"}]}}, {"referenceToLCIAMethodDataSet": {"shortDescription": [{"value": "Global Warming Potential biogenic (GWP-biogenic)", "lang": "en"}, {"value": "Globales Erwärmungspotenzial biogen (GWP-biogenic)", "lang": "de"}], "type": "LCIA method data set", "refObjectId": "2356e1ab-0185-4db5-86e5-16de51c7485c", "uri": "../lciamethods/2356e1ab-0185-4db5-86e5-16de51c7485c.xml"}, "other": {"anies": [{"name": "referenceToUnitGroupDataSet", "value": {"shortDescription": [{"value": "kg CO_(2) eq", "lang": "en"}], "type": "unit group data set", "refObjectId": "1ebf3012-d0db-4de2-aefd-ef30cedb0be1", "uri": "../unitgroups/1ebf3012-d0db-4de2-aefd-ef30cedb0be1.xml"}}, {"value": "-2.877", "module": "A1-A3"}, {"value": "0", "module": "A4"}, {"value": "3.66", "module": "A5"}, {"value": "1.62E-05", "module": "C1"}, {"value": "0", "module": "C2"}, {"value": "0", "module": "C3"}, {"value": "0", "module": "C4"}, {"value": "-0.0788678834835885", "module": "D"}]}}, {"referenceToLCIAMethodDataSet": {"shortDescription": [{"value": "Global Warming Potential luluc (GWP-luluc)", "lang": "en"}, {"value": "Globales Erwärmungspotenzial luluc (GWP-luluc)", "lang": "de"}], "type": "LCIA method data set", "refObjectId": "4331bbdb-978a-490d-8707-eeb047f01a55", "uri": "../lciamethods/4331bbdb-978a-490d-8707-eeb047f01a55.xml"}, "other": {"anies": [{"name": "referenceToUnitGroupDataSet", "value": {"shortDescription": [{"value": "kg CO_(2) eq", "lang": "en"}], "type": "unit group data set", "refObjectId": "1ebf3012-d0db-4de2-aefd-ef30cedb0be1", "uri": "../unitgroups/1ebf3012-d0db-4de2-aefd-ef30cedb0be1.xml"}}, {"value": "0.034322", "module": "A1-A3"}, {"value": "0.00115", "module": "A4"}, {"value": "1.03E-05", "module": "A5"}, {"value": "1.78E-06", "module": "C1"}, {"value": "0.000575", "module": "C2"}, {"value": "0", "module": "C3"}, {"value": "0.000697", "module": "C4"}, {"value": "-0.00519889225603578", "module": "D"}]}}, {"referenceToLCIAMethodDataSet": {"shortDescription": [{"value": "Depletion potential of the stratospheric ozone layer (ODP)", "lang": "en"}, {"value": "Abbau Potential der stratosphärischen Ozonschicht (ODP)", "lang": "de"}], "type": "LCIA method data set", "refObjectId": "b5c629d6-def3-11e6-bf01-fe55135034f3", "uri": "../lciamethods/b5c629d6-def3-11e6-bf01-fe55135034f3.xml"}, "other": {"anies": [{"name": "referenceToUnitGroupDataSet", "value": {"shortDescription": [{"value": "kg CFC11 eq", "lang": "en"}], "type": "unit group data set", "refObjectId": "d9e957c9-7309-4474-bf3a-7777df6c4e5b", "uri": "../unitgroups/d9e957c9-7309-4474-bf3a-7777df6c4e5b.xml"}}, {"value": "1.21587E-10", "module": "A1-A3"}, {"value": "1.24E-14", "module": "A4"}, {"value": "6.1E-13", "module": "A5"}, {"value": "2.72E-13", "module": "C1"}, {"value": "6.18E-15", "module": "C2"}, {"value": "0", "module": "C3"}, {"value": "8.87E-13", "module": "C4"}, {"value": "-3.04298050302387E-11", "module": "D"}]}}, {"referenceToLCIAMethodDataSet": {"shortDescription": [{"value": "Acidification potential of land and water (AP)", "lang": "en"}, {"value": "Versauerungspotenzial von Boden und Wasser (AP)", "lang": "de"}], "type": "LCIA method data set", "refObjectId": "b5c611c6-def3-11e6-bf01-fe55135034f3", "uri": "../lciamethods/b5c611c6-def3-11e6-bf01-fe55135034f3.xml"}, "other": {"anies": [{"name": "referenceToUnitGroupDataSet", "value": {"shortDescription": [{"value": "mol H^(+) eq", "lang": "en"}], "type": "unit group data set", "refObjectId": "42e089ac-92bf-4bf2-8ca1-5fc40d18f2ed", "uri": "../unitgroups/42e089ac-92bf-4bf2-8ca1-5fc40d18f2ed.xml"}}, {"value": "0.37829", "module": "A1-A3"}, {"value": "0.000197", "module": "A4"}, {"value": "0.0007", "module": "A5"}, {"value": "4.04E-05", "module": "C1"}, {"value": "9.84E-05", "module": "C2"}, {"value": "0", "module": "C3"}, {"value": "0.00268", "module": "C4"}, {"value": "-0.144262191940645", "module": "D"}]}}, {"referenceToLCIAMethodDataSet": {"shortDescription": [{"value": "Eutrophication potential aquatic freshwater (EP-freshwater)", "lang": "en"}, {"value": "Eutrophierungspotenzial Süßwasser (EP-freshwater)", "lang": "de"}], "type": "LCIA method data set", "refObjectId": "b53ec18f-7377-4ad3-86eb-cc3f4f276b2b", "uri": "../lciamethods/b53ec18f-7377-4ad3-86eb-cc3f4f276b2b.xml"}, "other": {"anies": [{"name": "referenceToUnitGroupDataSet", "value": {"shortDescription": [{"value": "kg P eq", "lang": "en"}], "type": "unit group data set", "refObjectId": "0429039d-a61d-4590-ba67-aa4a20a810a1", "uri": "../unitgroups/0429039d-a61d-4590-ba67-aa4a20a810a1.xml"}}, {"value": "7.62E-05", "module": "A1-A3"}, {"value": "6.16E-07", "module": "A4"}, {"value": "9.28E-08", "module": "A5"}, {"value": "1.23E-08", "module": "C1"}, {"value": "3.08E-07", "module": "C2"}, {"value": "0", "module": "C3"}, {"value": "6.4E-07", "module": "C4"}, {"value": "-1.29376326439574E-05", "module": "D"}]}}, {"referenceToLCIAMethodDataSet": {"shortDescription": [{"value": "Eutrophication potential aquatic marine (EP-marine)", "lang": "en"}, {"value": "Eutrophierungspotenzial Salzwasser (EP-marine)", "lang": "de"}], "type": "LCIA method data set", "refObjectId": "b5c619fa-def3-11e6-bf01-fe55135034f3", "uri": "../lciamethods/b5c619fa-def3-11e6-bf01-fe55135034f3.xml"}, "other": {"anies": [{"name": "referenceToUnitGroupDataSet", "value": {"shortDescription": [{"value": "kg N eq", "lang": "en"}], "type": "unit group data set", "refObjectId": "d05bb823-ecdf-4686-8c40-bf1d9257859f", "uri": "../unitgroups/d05bb823-ecdf-4686-8c40-bf1d9257859f.xml"}}, {"value": "0.07169", "module": "A1-A3"}, {"value": "6.13E-05", "module": "A4"}, {"value": "0.000212", "module": "A5"}, {"value": "1.1E-05", "module": "C1"}, {"value": "3.07E-05", "module": "C2"}, {"value": "0", "module": "C3"}, {"value": "0.000684", "module": "C4"}, {"value": "-0.0171352964571325", "module": "D"}]}}, {"referenceToLCIAMethodDataSet": {"shortDescription": [{"value": "Eutrophication potential terrestrial (EP-terrestrial)", "lang": "en"}, {"value": "Eutrophierungspotenzial Land (EP-terrestrial)", "lang": "de"}], "type": "LCIA method data set", "refObjectId": "b5c614d2-def3-11e6-bf01-fe55135034f3", "uri": "../lciamethods/b5c614d2-def3-11e6-bf01-fe55135034f3.xml"}, "other": {"anies": [{"name": "referenceToUnitGroupDataSet", "value": {"shortDescription": [{"value": "mol N eq", "lang": "en"}], "type": "unit group data set", "refObjectId": "71b4d617-0ec9-4d3f-b65e-e438940c2401", "uri": "../unitgroups/71b4d617-0ec9-4d3f-b65e-e438940c2401.xml"}}, {"value": "0.8061", "module": "A1-A3"}, {"value": "0.000737", "module": "A4"}, {"value": "0.00325", "module": "A5"}, {"value": "0.000118", "module": "C1"}, {"value": "0.000369", "module": "C2"}, {"value": "0", "module": "C3"}, {"value": "0.00752", "module": "C4"}, {"value": "-0.186464415835426", "module": "D"}]}}, {"referenceToLCIAMethodDataSet": {"shortDescription": [{"value": "Formation potential of tropospheric ozone photochemical oxidants (POCP)", "lang": "en"}, {"value": "Bildungspotential für troposphärisches Ozon (POCP)", "lang": "de"}], "type": "LCIA method data set", "refObjectId": "b5c610fe-def3-11e6-bf01-fe55135034f3", "uri": "../lciamethods/b5c610fe-def3-11e6-bf01-fe55135034f3.xml"}, "other": {"anies": [{"name": "referenceToUnitGroupDataSet", "value": {"shortDescription": [{"value": "kg NMVOC eq", "lang": "en"}], "type": "unit group data set", "refObjectId": "d27c25f8-fbc1-44c6-b47b-4adbae4199c6", "uri": "../unitgroups/d27c25f8-fbc1-44c6-b47b-4adbae4199c6.xml"}}, {"value": "0.1862", "module": "A1-A3"}, {"value": "0.000171", "module": "A4"}, {"value": "0.000583", "module": "A5"}, {"value": "3.12E-05", "module": "C1"}, {"value": "8.57E-05", "module": "C2"}, {"value": "0", "module": "C3"}, {"value": "0.00208", "module": "C4"}, {"value": "-0.0536401597072954", "module": "D"}]}}, {"referenceToLCIAMethodDataSet": {"shortDescription": [{"value": "Abiotic depletion potential for non fossil resources (ADPE)", "lang": "en"}, {"value": "Potenzial für den abiotischen Abbau nicht fossiler Ressourcen (ADPE)", "lang": "de"}], "type": "LCIA method data set", "refObjectId": "b2ad6494-c78d-11e6-9d9d-cec0c932ce01", "uri": "../lciamethods/b2ad6494-c78d-11e6-9d9d-cec0c932ce01.xml"}, "other": {"anies": [{"name": "referenceToUnitGroupDataSet", "value": {"shortDescription": [{"value": "kg Sb eq", "lang": "en"}], "type": "unit group data set", "refObjectId": "54ccd2d9-a32a-4fc2-923d-f2c8c93e89d4", "uri": "../unitgroups/54ccd2d9-a32a-4fc2-923d-f2c8c93e89d4.xml"}}, {"value": "0.000388541", "module": "A1-A3"}, {"value": "1.72E-08", "module": "A4"}, {"value": "1.15E-08", "module": "A5"}, {"value": "3.27E-09", "module": "C1"}, {"value": "8.62E-09", "module": "C2"}, {"value": "0", "module": "C3"}, {"value": "3.87E-08", "module": "C4"}, {"value": "-2.16645324464101E-06", "module": "D"}]}}, {"referenceToLCIAMethodDataSet": {"shortDescription": [{"value": "Abiotic depletion potential for fossil resources (ADPF)", "lang": "en"}, {"value": "Potenzial für den abiotischen Abbau fossiler Brennstoffe (ADPF)", "lang": "de"}], "type": "LCIA method data set", "refObjectId": "b2ad6110-c78d-11e6-9d9d-cec0c932ce01", "uri": "../lciamethods/b2ad6110-c78d-11e6-9d9d-cec0c932ce01.xml"}, "other": {"anies": [{"name": "referenceToUnitGroupDataSet", "value": {"shortDescription": [{"value": "MJ", "lang": "en"}], "type": "unit group data set", "refObjectId": "93a60a57-a3c8-11da-a746-0800200c9a66", "uri": "../unitgroups/93a60a57-a3c8-11da-a746-0800200c9a66.xml"}}, {"value": "1022.8", "module": "A1-A3"}, {"value": "2.76", "module": "A4"}, {"value": "1.52", "module": "A5"}, {"value": "0.583", "module": "C1"}, {"value": "1.38", "module": "C2"}, {"value": "0", "module": "C3"}, {"value": "4.95", "module": "C4"}, {"value": "-376.037424912309", "module": "D"}]}}, {"referenceToLCIAMethodDataSet": {"shortDescription": [{"value": "Water use (WDP)", "lang": "en"}, {"value": "Wassernutzung (WDP)", "lang": "de"}], "type": "LCIA method data set", "refObjectId": "b2ad66ce-c78d-11e6-9d9d-cec0c932ce01", "uri": "../lciamethods/b2ad66ce-c78d-11e6-9d9d-cec0c932ce01.xml"}, "other": {"anies": [{"name": "referenceToUnitGroupDataSet", "value": {"shortDescription": [{"value": "m^(3) world eq deprived", "lang": "en"}], "type": "unit group data set", "refObjectId": "6ae2df01-888e-46c8-b17d-49fa3869b476", "uri": "../unitgroups/6ae2df01-888e-46c8-b17d-49fa3869b476.xml"}}, {"value": "7.6634", "module": "A1-A3"}, {"value": "0.00185", "module": "A4"}, {"value": "0.512", "module": "A5"}, {"value": "0.00205", "module": "C1"}, {"value": "0.000925", "module": "C2"}, {"value": "0", "module": "C3"}, {"value": "0.0414", "module": "C4"}, {"value": "-4.62965527488814", "module": "D"}]}}, {"referenceToLCIAMethodDataSet": {"shortDescription": [{"value": "Incidence of disease due to PM emissions (PM)", "lang": "en"}, {"value": "Auftreten von Krankheiten aufgrund von Feinstaubemissionen (PM)", "lang": "de"}], "type": "LCIA method data set", "refObjectId": "b5c602c6-def3-11e6-bf01-fe55135034f3", "uri": "../lciamethods/b5c602c6-def3-11e6-bf01-fe55135034f3.xml"}, "other": {"anies": [{"name": "referenceToUnitGroupDataSet", "value": {"shortDescription": [{"value": "Disease incidence", "lang": "en"}], "type": "unit group data set", "refObjectId": "3883559b-648f-4afc-8ba2-0bd24f3affa3", "uri": "../unitgroups/3883559b-648f-4afc-8ba2-0bd24f3affa3.xml"}}, {"value": "3.3498E-06", "module": "A1-A3"}, {"value": "1.19E-09", "module": "A4"}, {"value": "3.73E-09", "module": "A5"}, {"value": "3.61E-10", "module": "C1"}, {"value": "5.93E-10", "module": "C2"}, {"value": "0", "module": "C3"}, {"value": "3.29E-08", "module": "C4"}, {"value": "-1.50054881934509E-06", "module": "D"}]}}, {"referenceToLCIAMethodDataSet": {"shortDescription": [{"value": "Human exposure efficiency relative to U235 (IR)", "lang": "en"}, {"value": "Wirkung durch Exposition des Menschen mit U235 (IR)", "lang": "de"}], "type": "LCIA method data set", "refObjectId": "b5c632be-def3-11e6-bf01-fe55135034f3", "uri": "../lciamethods/b5c632be-def3-11e6-bf01-fe55135034f3.xml"}, "other": {"anies": [{"name": "referenceToUnitGroupDataSet", "value": {"shortDescription": [{"value": "kBq U235 eq", "lang": "en"}], "type": "unit group data set", "refObjectId": "456b05bf-1415-44a9-9993-02452f554c09", "uri": "../unitgroups/456b05bf-1415-44a9-9993-02452f554c09.xml"}}, {"value": "7.35495", "module": "A1-A3"}, {"value": "0.000499", "module": "A4"}, {"value": "0.0233", "module": "A5"}, {"value": "0.0142", "module": "C1"}, {"value": "0.000249", "module": "C2"}, {"value": "0", "module": "C3"}, {"value": "0.00612", "module": "C4"}, {"value": "-4.96533014593941", "module": "D"}]}}, {"referenceToLCIAMethodDataSet": {"shortDescription": [{"value": "Comparative toxic unit for ecosystems (ETP-fw)", "lang": "en"}, {"value": "Toxizitätsvergleichseinheit für Ökosysteme (ETP-fw)", "lang": "de"}], "type": "LCIA method data set", "refObjectId": "ee1082d1-b0f7-43ca-a1f0-21e2a4a74511", "uri": "../lciamethods/ee1082d1-b0f7-43ca-a1f0-21e2a4a74511.xml"}, "other": {"anies": [{"name": "referenceToUnitGroupDataSet", "value": {"shortDescription": [{"value": "CTUe", "lang": "en"}], "type": "unit group data set", "refObjectId": "aa959ded-f1eb-4efb-9c5c-2d60be36b3e6", "uri": "../unitgroups/aa959ded-f1eb-4efb-9c5c-2d60be36b3e6.xml"}}, {"value": "786.1", "module": "A1-A3"}, {"value": "1.91", "module": "A4"}, {"value": "0.593", "module": "A5"}, {"value": "0.179", "module": "C1"}, {"value": "0.957", "module": "C2"}, {"value": "0", "module": "C3"}, {"value": "2.77", "module": "C4"}, {"value": "-133.527341423711", "module": "D"}]}}, {"referenceToLCIAMethodDataSet": {"shortDescription": [{"value": "Comparative toxic unit for humans (carcinogenic) (HTP-c)", "lang": "en"}, {"value": "Toxizitätsvergleichseinheit für Menschen (krebserregend) (HTP-c)", "lang": "de"}], "type": "LCIA method data set", "refObjectId": "2299222a-bbd8-474f-9d4f-4dd1f18aea7c", "uri": "../lciamethods/2299222a-bbd8-474f-9d4f-4dd1f18aea7c.xml"}, "other": {"anies": [{"name": "referenceToUnitGroupDataSet", "value": {"shortDescription": [{"value": "CTUh", "lang": "en"}], "type": "unit group data set", "refObjectId": "d4c9523e-2d7e-49fd-8469-998f547d3a70", "uri": "../unitgroups/d4c9523e-2d7e-49fd-8469-998f547d3a70.xml"}}, {"value": "3.6543E-08", "module": "A1-A3"}, {"value": "3.86E-11", "module": "A4"}, {"value": "3.49E-11", "module": "A5"}, {"value": "3.29E-12", "module": "C1"}, {"value": "1.93E-11", "module": "C2"}, {"value": "0", "module": "C3"}, {"value": "4.23E-10", "module": "C4"}, {"value": "-1.72134452045692E-08", "module": "D"}]}}, {"referenceToLCIAMethodDataSet": {"shortDescription": [{"value": "Comparative toxic unit for humans (noncarcinogenic) (HTP-nc)", "lang": "en"}, {"value": "Toxizitätsvergleichseinheit für Menschen (nicht krebserregend) (HTP-nc)", "lang": "de"}], "type": "LCIA method data set", "refObjectId": "3af763a5-b7a1-48c9-9cee-1f223481fcef", "uri": "../lciamethods/3af763a5-b7a1-48c9-9cee-1f223481fcef.xml"}, "other": {"anies": [{"name": "referenceToUnitGroupDataSet", "value": {"shortDescription": [{"value": "CTUh", "lang": "en"}], "type": "unit group data set", "refObjectId": "d4c9523e-2d7e-49fd-8469-998f547d3a70", "uri": "../unitgroups/d4c9523e-2d7e-49fd-8469-998f547d3a70.xml"}}, {"value": "2.1474E-06", "module": "A1-A3"}, {"value": "2.01E-09", "module": "A4"}, {"value": "1.25E-09", "module": "A5"}, {"value": "1.7E-10", "module": "C1"}, {"value": "1.01E-09", "module": "C2"}, {"value": "0", "module": "C3"}, {"value": "4.69E-08", "module": "C4"}, {"value": "-3.59997778910127E-07", "module": "D"}]}}, {"referenceToLCIAMethodDataSet": {"shortDescription": [{"value": "Soil quality index (SQP)", "lang": "en"}, {"value": "Bodenqualitätsindex (SQP)", "lang": "de"}], "type": "LCIA method data set", "refObjectId": "b2ad6890-c78d-11e6-9d9d-cec0c932ce01", "uri": "../lciamethods/b2ad6890-c78d-11e6-9d9d-cec0c932ce01.xml"}, "other": {"anies": [{"name": "referenceToUnitGroupDataSet", "value": {"shortDescription": [{"value": "SQP", "lang": "en"}], "type": "unit group data set", "refObjectId": "f130951c-e67f-4f7f-8dd4-665de3974e18", "uri": "../unitgroups/f130951c-e67f-4f7f-8dd4-665de3974e18.xml"}}, {"value": "608.1", "module": "A1-A3"}, {"value": "0.948", "module": "A4"}, {"value": "0.331", "module": "A5"}, {"value": "0.0535", "module": "C1"}, {"value": "0.474", "module": "C2"}, {"value": "0", "module": "C3"}, {"value": "1.03", "module": "C4"}, {"value": "-16.0276556175212", "module": "D"}]}}]}, "otherAttributes": {"{http://www.indata.network/EPD/2019}epd-version": "1.2"}, "version": "1.1", "locations": "../ILCDLocations.xml"}