{"processInformation": {"dataSetInformation": {"UUID": "8f302b19-91b6-47b6-a97d-bacdaadf4e3f", "name": {"baseName": [{"value": "Sedimentäre Gesteine", "lang": "de"}, {"value": "sedimentary rocks", "lang": "en"}], "functionalUnitFlowProperties": [{"lang": "de"}]}, "classificationInformation": {"classification": [{"class": [{"value": "Mineralische Baustoffe", "level": 0, "classId": "1"}, {"value": "Zuschläge", "level": 1, "classId": "1.2"}, {"value": "Naturstein", "level": 2, "classId": "1.2.02"}], "name": "OEKOBAU.DAT"}, {"class": [{"value": "02 Bauprodukte", "level": 0}, {"value": "Fassaden", "level": 1}, {"value": "Naturwerkstein für Dach-, Wand- und Bodenanwendungen", "level": 2}], "name": "IBUCategories"}]}, "generalComment": [{"value": "Sedimentgesteine entstehen aus Verwitterungsprodukten anderer Gesteine und/oder aus verschiedenen Resten von Organismen. Das Gesteinsmaterial der Erdkruste wird an der Oberflche allmhlich abgebaut;\nVerwitterungsprodukte werden durch Wind und Wasser weggefhrt und lagern sich an anderer Stelle wieder ab (Sedimentation).\n\nSedimentgesteine sind das Ergebnis einzigartiger erdgeschichtlicher Entwicklungsvorgnge. Sie bilden sich an der Erdoberflche in Form von Schichten aus locker gelagerten Teilchen wie Sand, Schluff oder auch aus Skelett- und Schalenbruchstcken von Organismen.\n\nSedimentgesteine werden unterteilt in:\n\nKlastische Sedimente (aus verwittertem Gestein bestehend; z.B. Sandstein)\nOrganogene Sedimente (aus organogenen Stoffen bestehend; z.B. Kalkstein)\nChemische Sedimente (aus chemischen Niederschlgen bestehend; z.B. Salz- und Gipssteine)\nDie Gesteine werden nach EN 12670 und EN 12440\nklassifiziert und bezeichnet. Dafr ist eine petrografische Untersuchung nach EN 12407 erforderlich. Natursteinprodukte sind in der Regel unbehandelt. Nur in Ausnahmefllen werden Spachtelungen oder Imprgnierungen eingesetzt. Diese EPD gilt fr unbeschichtete Produkte.", "lang": "de"}], "other": {"anies": [{"scenario": [{"description": [{"value": "100% Recycling", "lang": "de"}], "name": "S0", "default": true}, {"description": [{"value": "100% Reuse", "lang": "de"}], "name": "S1"}]}]}}, "quantitativeReference": {"referenceToReferenceFlow": [0]}, "time": {"referenceYear": 2024, "dataSetValidUntil": 2029, "other": {"anies": [{"name": "publicationDateOfEPD", "value": 1718668800000}]}}, "geography": {"locationOfOperationSupplyOrProduction": {"location": "DE"}}, "technology": {"technologyDescriptionAndIncludedProcesses": [{"value": "Naturwerkstein wird als verwendungsfähigen Produkt von der Natur zur Verfügung gestellt. Für dessen Herstellung wird keine Energie benötigt. Für die Verwendung im Bauwesen werden im Steinbruch Rohblöcke gewonnen, die zur weiteren Verarbeitung in Werk transportiert werden. Die Rohblöcke werden im eigenen Steinbruch gewonnen oder von anderen Steinbrüchen zugekauft. Hier werden die Rohblöcke mit diamantbesetzten Blattsägen, Kreissägen oder Seilsägen mit Kreislaufwasser als Kühlmittel und zur Staubvermeidung in Tranchen oder Rohplatten geschnitten. Aus diesen werden dann Natursteinprodukte in den gewünschten Abmessungen mit wassergekühlten Kreis- oder Seilsägen und unterschiedlichen Oberflächenbearbeitungen hergestellt. Nach erfolgter Qualitätskontrolle werden die Natursteinfliesen und Natursteinplatten abschließend auf Holzpaletten verpackt. \nTechnische Daten: \nLeistungswerte des Produkts entsprechend der Leistungserklrung in Bezug auf dessen wesentliche Merkmale. \nDeklarierte Einheit: \nDie Deklaration bezieht sich auf die Herstellung von 1 t sedimentren Gesteins mit einer Plattendicke von 40mm. Das Produkt reprsentiert den Durchschnitt von Deutscher Naturwerkstein Verband e.V. (DNV) fr das Jahr 2021. Unterkonstruktionen oder andere Haltesysteme sind nicht Gegenstand der vorliegenden Deklaration.", "lang": "de"}, {"value": "Sedimentary rocks are formed from weathering products of other rocks and/or from various remains of organisms. Natural stone products are used for roofing, wall, floor and stair cladding in interior and exterior applications. The product portfolio of sedimentary rocks, represented by DNV, depends on individual companies. Tiles and slabs of natural stone are manufactured in many different formats, thicknesses, colors and finishes, depending on the application and requirements. Within the framework of this average EPD for sedimentary rocks, production data along the defined life cycle was requested from the following companies.", "lang": "en"}], "technologicalApplicability": [{"value": "Natursteinprodukte werden fr Dach-, Wand-, Boden- und Treppenbekleidungen im Innen- und Auenbereich verwendet.\n\nWeiterhin werden Sonderprodukte wie Fensterbnke, Waschtische, Arbeitsplatten und Abdeckplatten\nhergestellt, die nicht der Verordnung (EU) Nr. 305/2011(CPR) unterliegen.", "lang": "de"}, {"value": "Natural stone products are used for interior and exterior roof, wall, floor and stair cladding, as well as special products such as window sills, washbasins, worktops and cover plates that are not subject to Regulation (EU) No. 305/2011(CPR).", "lang": "en"}]}}, "modellingAndValidation": {"LCIMethodAndAllocation": {"typeOfDataSet": "EPD", "referenceToLCAMethodDetails": [{"shortDescription": [{"value": "Naturwerkstein für Dach-, Wand- und Bodenanwendungen.pdf", "lang": "de"}], "type": "source data set", "refObjectId": "f9270adf-689b-4f94-a77a-e6aba515fe55"}], "other": {"anies": [{"name": "subType", "value": "average dataset"}]}}, "dataSourcesTreatmentAndRepresentativeness": {"referenceToDataSource": [{"shortDescription": [{"value": "ecoinvent database (all versions)", "lang": "de"}], "type": "source data set", "refObjectId": "b497a91f-e14b-4b69-8f28-f50eb1576766"}, {"shortDescription": [{"value": "ecoinvent 3.8 database", "lang": "de"}], "type": "source data set", "refObjectId": "0f4c65c0-6210-450f-b886-82bf8dd5ace9"}], "useAdviceForDataSet": [{"value": "Gültigkeitsbereich: \nDieses Dokument ist eine Durchschnitts-EPD fr durchschnittliche und unbeschichtete Fertigprodukte aus sedimentrem Gestein aus deutschen Steinbrchen des Deutschen Naturwerkstein Verband e.V., hergestellt in Deutschland. Diese Deklaration gilt fr alle Produktionssttten und bildet den Durchschnittsswert aus den jeweiligen Produktionen der nachfolgend genannten DNV e.V. Mitglieder: \n\nFranken-Schotter GmbH & Co. KG, 91757 Treuchtlingen\nBamberger Natursteinwerk Hermann Graser GmbH, 96052 Bamberg\nTRACO Deutsche Travertin Werke GmbH, 99947 Bad Langensalza\nLauster Steinbau GmbH, 70376 Stuttgart\nHofmann Naturstein GmbH & Co. KG, 97956 Werbach-Gamburg\nDie deklarierte Einheit bezieht sich auf eine Tonne sedimentres Gestein.\n\nDie Datenerhebung erfolgte werksspezifisch mit aktuellen Jahresdaten von 2021.\nDie eingegangenen Daten sind als reprsentativ fr die Produktionsablufe und -aufwnde fr die nchsten Jahre im Rahmen von Gesteinsabbau sowohl allgemein als auch im Verband anzusehen. Die Durchschnittsbildung erfolgte als gewichteter Mittelwert der Produktionen der einzelnen Mitglieder. \n\nDer Deklarationsinhaber ist verantwortlich fr die zugrundeliegenden Daten und deren Verifizierung. \nSystemgrenze: \nDie kobilanz betrachtet die Systemgrenzen \"von der Wiege bis zum Werkstor - mit Optionen\" und folgt dem modularen Aufbau nach EN 15804. \nDie kobilanz bercksichtigt folgende Module:\n\nA1: Rohstoffgewinnung und Rohblockherstellung: Eigenmaterial wird in eigenen Steinbrchen abgebaut, Fremdmaterial von Externen bezogen. Ausgangsmaterial wird in der Regel als Rohblock aus verschiedenen Steinbrchen zur Weiterverarbeitung in die Verarbeitungswerke der jeweiligen Hersteller angeliefert.\nA2: Transport zum Hersteller: Transport der Rohblcke zum Fertigungsstandort\nA3: Herstellungsprozesse und -aufwendungen: Zuschnitt der einzelnen Platten aus Rohblock als standardisierte und spezifische Mae, die sich in der Plattendicke unterscheiden. \nBeim Zuschnitt fallen Produktionsreststoffe an (z.B. Verschnitte), die ohne weitere Behandlung in einem anderen Produktsystem als Rohstoff weiterverwendet werden knnen. Im folgenden Modell verbleiben diese als Abfall lastenfrei im System. Das fertige Produkt wird auf Europalette/Mehrwegpalette verladen. Aufgrund einer Vielzahl an Umlufen fr die Paletten und fehlender, spezifischer Daten wird der Einfluss derer auf die Umweltwirkung als sehr gering eingeschtzt. Fehlende Daten und geringfgiger Verpackungsmaterialeinsatz fhren bei der PET-Folie ebenso wie bei den Paletten dazu, dass sie nicht Bestandteil dieser EPD sind. Durch die Verwendung des nationalen Strommix kommt es beim GWP zu einer geringfgigen Unterschtzung von etwa 3%.\nC1: Rckbau der Gesteine fr die Weiterverwendung zur Entsorgung oder Wiederverwendung. Im Reuse-Szenario wird von einer Wiederverwendung der Natursteinprodukte ausgegangen. Dazu durchlaufen die Produkte das gleiche Rckbauszenario (C1) wie im Baseline Szenario\nC2: Transport zur Abfallbewirtschaftung im Baseline Szenario: Nicht fr Herstellungsprozess bentigte Gesteine werden zur Weiterverarbeitung transportiert. \nC2/1: Transport zur Abfallbewirtschaftung im Reuse Szenario: Zur Vorbereitung der Wiederverwendung werden die Natursteinprodukte zu einer Erstbehandlungsanlage (EBA) transportiert, wofr eine mittlere Transportentfernung von 150 km angenommen wird.\n\nC3: Abfallbewirtschaftung zur Wiederverwendung, Rckgewinnung und/oder zum Recycling im Baseline Szenario: Zerkleinern (crushing/Abbruch der Gesteinsplatten) der von der Baustelle abgeschlagenen Gesteinsprodukte. Die Lasten fr das Zerkleinern der Gesteinprodukte werden hier erfasst.\nC3/1: Abfallbewirtschaftung zur Wiederverwendung, Rckgewinnung und/oder zum Recycling im Reuse Szenario: Fr die Wiederverwendung sind in der Regel, , auer Sichtprfungen auf Beschdigungen, keine weiteren Behandlungs- und Aufbereitungsschritte erforderlich, so dass in Modul C3 keine Lasten angesetzt werden.\nC4: Beseitigung: Recycling- und Aufbereitungsverluste\nC4/1: Beseitigung: Fr Recycling- und Aufbereitungsverluste werden keine Lasten angesetzt.\n\nD: Wiederverwendungs-, Rckgewinnungs- oder Recyclingpotenzial als Nettoflsse und Gutschriften bzw. Lasten im Baseline Szenario: Reycelte Gesteinprodukte knnen nach erfolgreicher Abfallbehandlung (C3) als Schotter und Kies den Einsatz von Primrmaterial wiederverwendet werden und damit die Gewinnung und den Einsatz von Primrmaterial in einem anderen Produktsystem substituieren (D). \n\nD/1: Wiederverwendungs-, Rckgewinnungs- oder Recyclingpotential als Nettoflsse und Gutschriften bzw. Lasten im Reuse Szenario: In Modul D werden Gutschriften fr das Substitutionspotenzial der Gewinnung und Produktion (cradle-to-gate) von primren sedimentren Gesteinen vergeben, die quivalent zu den Umweltauswirkungen des vorangegangenen Produktsystems sind.", "lang": "de"}], "other": {"anies": [{"name": "referenceToOriginalEPD", "value": {"shortDescription": {"value": "Sedimentäre Gesteine .pdf", "defaultValue": "Sedimentäre Gesteine .pdf", "lstrings": [{"lang": "de", "value": "Sedimentäre Gesteine .pdf"}]}, "type": "source data set", "uuid": {"uuid": "b599bb2f-1428-4a44-a2ef-0ba3db067a55"}, "refObjectId": "b599bb2f-1428-4a44-a2ef-0ba3db067a55", "resourceURLs": ["https://oekobaudat.de/OEKOBAU.DAT/resource/sources/b599bb2f-1428-4a44-a2ef-0ba3db067a55/Sedimentaere_Gesteine_21884.pdf?version=00.02.000"]}}]}}, "validation": {"review": [{"referenceToNameOfReviewerAndInstitution": [{"shortDescription": [{"value": "Institut Bauen und Umwelt e. V.", "lang": "de"}], "type": "contact data set", "refObjectId": "d111dbec-b024-4be5-86c5-752d6eb2cf95", "uri": "../contacts/d111dbec-b024-4be5-86c5-752d6eb2cf95.xml"}], "type": "Accredited third party review"}]}, "complianceDeclarations": {"compliance": [{"referenceToComplianceSystem": {"shortDescription": [{"value": "DIN EN 15804+A2", "lang": "de"}], "type": "source data set", "refObjectId": "c0016b33-8cf7-415c-ac6e-deba0d21440d", "uri": "../sources/c0016b33-8cf7-415c-ac6e-deba0d21440d.xml"}}, {"referenceToComplianceSystem": {"shortDescription": [{"value": "ISO 14025", "lang": "de"}], "type": "source data set", "refObjectId": "4f2eb655-6e44-4874-a95a-e28f5442cd4d", "uri": "../sources/4f2eb655-6e44-4874-a95a-e28f5442cd4d.xml"}}]}}, "administrativeInformation": {"commissionerAndGoal": {"referenceToCommissioner": [{"shortDescription": [{"value": "Deutscher Naturwerkstein Verband e.V.", "lang": "de"}], "type": "contact data set", "refObjectId": "c2cab450-cca3-4e7a-9bd3-2edcc59f6db5", "uri": "../contacts/c2cab450-cca3-4e7a-9bd3-2edcc59f6db5.xml"}]}, "dataGenerator": {"referenceToPersonOrEntityGeneratingTheDataSet": [{"shortDescription": [{"value": "myclimate Deutschland gGmbH", "lang": "de"}], "type": "contact data set", "refObjectId": "d468648c-aeca-4188-96d2-75f5e1a561aa", "uri": "../contacts/d468648c-aeca-4188-96d2-75f5e1a561aa.xml"}]}, "dataEntryBy": {"timeStamp": 1718668800000, "referenceToDataSetFormat": [{"shortDescription": [{"value": "ILCD Format", "lang": "de"}], "type": "source data set", "refObjectId": "a97a0155-0234-4b87-b4ce-a45da52f2a40", "uri": "../sources/a97a0155-0234-4b87-b4ce-a45da52f2a40.xml"}, {"shortDescription": [{"value": "EPD-Datenformaterweiterungen v1.2", "lang": "de"}, {"value": "EPD Data Format Extensions v1.2", "lang": "en"}], "type": "source data set", "refObjectId": "a29449fd-aa2f-4de8-b5d7-4b06b43c6fde", "uri": "../sources/a29449fd-aa2f-4de8-b5d7-4b06b43c6fde.xml"}]}, "publicationAndOwnership": {"dataSetVersion": "00.03.000", "referenceToRegistrationAuthority": {"shortDescription": [{"value": "Institut Bauen und Umwelt e. V.", "lang": "de"}], "type": "contact data set", "refObjectId": "d111dbec-b024-4be5-86c5-752d6eb2cf95", "uri": "../contacts/d111dbec-b024-4be5-86c5-752d6eb2cf95.xml"}, "registrationNumber": "EPD-DNV-20230262-IBE2-DE", "referenceToOwnershipOfDataSet": {"shortDescription": [{"value": "Deutscher Naturwerkstein Verband e.V.", "lang": "de"}], "type": "contact data set", "refObjectId": "c2cab450-cca3-4e7a-9bd3-2edcc59f6db5", "uri": "../contacts/c2cab450-cca3-4e7a-9bd3-2edcc59f6db5.xml"}, "copyright": true, "licenseType": "Free of charge for all users and uses", "accessRestrictions": [{"value": "None", "lang": "en"}], "other": {"anies": [{"name": "referenceToPublisher", "value": {"shortDescription": [{"value": "Institut Bauen und Umwelt e. V.", "lang": "de"}], "type": "contact data set", "refObjectId": "d111dbec-b024-4be5-86c5-752d6eb2cf95", "uri": "../contacts/d111dbec-b024-4be5-86c5-752d6eb2cf95.xml"}}]}}}, "exchanges": {"exchange": [{"dataSetInternalID": 0, "referenceToFlowDataSet": {"shortDescription": [{"value": "Sedimentäre Gesteine (Sedimentäre Gesteine)", "lang": "de"}], "type": "flow data set", "refObjectId": "21db0c50-1606-497a-f25f-5db32be384e1", "uri": "../flows/21db0c50-1606-497a-f25f-5db32be384e1.xml"}, "meanAmount": 1.0, "referencesToDataSource": {}, "referenceFlow": true, "resolvedFlowVersion": "00.03.000", "resultingflowAmount": 1000.0, "flowProperties": [{"name": [{"lang": "en", "value": "Mass"}, {"lang": "de", "value": "Masse"}], "uuid": "93a60a56-a3c8-11da-a746-0800200b9a66", "referenceFlowProperty": true, "meanValue": 1000.0, "referenceUnit": "kg", "unitGroupUUID": "ad38d542-3fe9-439d-9b95-2f5f7752acaf"}], "materialProperties": [{"name": "gross density", "value": "2325.0", "unit": "kg/m^3", "unitDescription": "kilograms per cubic metre"}], "typeOfFlow": "Product flow", "classification": {"classHierarchy": "Mineralische Baustoffe / Zuschläge / Naturstein", "name": "OEKOBAU.DAT"}}, {"dataSetInternalID": 1, "referenceToFlowDataSet": {"shortDescription": [{"value": "Erneuerbare Primärenergie als Energieträger (PERE)", "lang": "de"}, {"value": "Renewable primary energy as energy carrier (PERE)", "lang": "en"}], "type": "flow data set", "refObjectId": "20f32be5-0398-4288-9b6d-accddd195317", "uri": "../flows/20f32be5-0398-4288-9b6d-accddd195317.xml"}, "exchange direction": "INPUT", "other": {"anies": [{"name": "referenceToUnitGroupDataSet", "value": {"shortDescription": [{"value": "MJ", "lang": "de"}], "type": "unit group data set", "refObjectId": "93a60a57-a3c8-11da-a746-0800200c9a66", "uri": "../unitgroups/93a60a57-a3c8-11da-a746-0800200c9a66.xml"}}, {"value": "1380", "module": "A1-A3"}, {"value": "0.0217", "module": "C1"}, {"value": "1.25", "module": "C2", "scenario": "S0"}, {"value": "2.7", "module": "C2", "scenario": "S1"}, {"value": "1.01", "module": "C3", "scenario": "S0"}, {"value": "0", "module": "C3", "scenario": "S1"}, {"value": "0.0526", "module": "C4", "scenario": "S0"}, {"value": "0", "module": "C4", "scenario": "S1"}, {"value": "-5.65", "module": "D", "scenario": "S0"}, {"value": "-1380", "module": "D", "scenario": "S1"}]}, "resolvedFlowVersion": "38.00.000", "flowProperties": [], "typeOfFlow": "Other flow", "classification": {"classHierarchy": "Quantities", "name": "GaBiCategories"}}, {"dataSetInternalID": 2, "referenceToFlowDataSet": {"shortDescription": [{"value": "Erneuerbare Primärenergie zur stofflichen Nutzung (PERM)", "lang": "de"}, {"value": "Renewable primary energy resources as material utilization (PERM)", "lang": "en"}], "type": "flow data set", "refObjectId": "fb3ec0de-548d-4508-aea5-00b73bf6f702", "uri": "../flows/fb3ec0de-548d-4508-aea5-00b73bf6f702.xml"}, "exchange direction": "INPUT", "other": {"anies": [{"name": "referenceToUnitGroupDataSet", "value": {"shortDescription": [{"value": "MJ", "lang": "de"}], "type": "unit group data set", "refObjectId": "93a60a57-a3c8-11da-a746-0800200c9a66", "uri": "../unitgroups/93a60a57-a3c8-11da-a746-0800200c9a66.xml"}}, {"value": "0", "module": "A1-A3"}, {"value": "0", "module": "C1"}, {"value": "0", "module": "C2", "scenario": "S0"}, {"value": "0", "module": "C2", "scenario": "S1"}, {"value": "0", "module": "C3", "scenario": "S0"}, {"value": "0", "module": "C3", "scenario": "S1"}, {"value": "0", "module": "C4", "scenario": "S0"}, {"value": "0", "module": "C4", "scenario": "S1"}, {"value": "0", "module": "D", "scenario": "S0"}, {"value": "0", "module": "D", "scenario": "S1"}]}, "resolvedFlowVersion": "38.00.000", "flowProperties": [], "typeOfFlow": "Other flow", "classification": {"classHierarchy": "Quantities", "name": "GaBiCategories"}}, {"dataSetInternalID": 3, "referenceToFlowDataSet": {"shortDescription": [{"value": "Total erneuerbare Primärenergie (PERT)", "lang": "de"}, {"value": "Total use of renewable primary energy resources (PERT)", "lang": "en"}], "type": "flow data set", "refObjectId": "53f97275-fa8a-4cdd-9024-65936002acd0", "uri": "../flows/53f97275-fa8a-4cdd-9024-65936002acd0.xml"}, "exchange direction": "INPUT", "other": {"anies": [{"name": "referenceToUnitGroupDataSet", "value": {"shortDescription": [{"value": "MJ", "lang": "de"}], "type": "unit group data set", "refObjectId": "93a60a57-a3c8-11da-a746-0800200c9a66", "uri": "../unitgroups/93a60a57-a3c8-11da-a746-0800200c9a66.xml"}}, {"value": "1380", "module": "A1-A3"}, {"value": "0.0217", "module": "C1"}, {"value": "1.25", "module": "C2", "scenario": "S0"}, {"value": "2.7", "module": "C2", "scenario": "S1"}, {"value": "1.01", "module": "C3", "scenario": "S0"}, {"value": "0", "module": "C3", "scenario": "S1"}, {"value": "0.0526", "module": "C4", "scenario": "S0"}, {"value": "0", "module": "C4", "scenario": "S1"}, {"value": "-5.65", "module": "D", "scenario": "S0"}, {"value": "-1380", "module": "D", "scenario": "S1"}]}, "resolvedFlowVersion": "38.00.000", "flowProperties": [], "typeOfFlow": "Other flow", "classification": {"classHierarchy": "Quantities / Environmental quantities / EPD EN 15804 / LCI indicators", "name": "GaBiCategories"}}, {"dataSetInternalID": 4, "referenceToFlowDataSet": {"shortDescription": [{"value": "Nicht-erneuerbare Primärenergie als Energieträger (PENRE)", "lang": "de"}, {"value": "Non renewable primary energy as energy carrier (PENRE)", "lang": "en"}], "type": "flow data set", "refObjectId": "ac857178-2b45-46ec-892a-a9a4332f0372", "uri": "../flows/ac857178-2b45-46ec-892a-a9a4332f0372.xml"}, "exchange direction": "INPUT", "other": {"anies": [{"name": "referenceToUnitGroupDataSet", "value": {"shortDescription": [{"value": "MJ", "lang": "de"}], "type": "unit group data set", "refObjectId": "93a60a57-a3c8-11da-a746-0800200c9a66", "uri": "../unitgroups/93a60a57-a3c8-11da-a746-0800200c9a66.xml"}}, {"value": "1020", "module": "A1-A3"}, {"value": "3.86", "module": "C1"}, {"value": "104", "module": "C2", "scenario": "S0"}, {"value": "212", "module": "C2", "scenario": "S1"}, {"value": "6.07", "module": "C3", "scenario": "S0"}, {"value": "0", "module": "C3", "scenario": "S1"}, {"value": "1.86", "module": "C4", "scenario": "S0"}, {"value": "0", "module": "C4", "scenario": "S1"}, {"value": "-161", "module": "D", "scenario": "S0"}, {"value": "-1020", "module": "D", "scenario": "S1"}]}, "resolvedFlowVersion": "38.00.000", "flowProperties": [], "typeOfFlow": "Other flow", "classification": {"classHierarchy": "Quantities", "name": "GaBiCategories"}}, {"dataSetInternalID": 5, "referenceToFlowDataSet": {"shortDescription": [{"value": "Nicht-erneuerbare Primärenergie zur stofflichen Nutzung (PENRM)", "lang": "de"}, {"value": "Non renewable primary energy as material utilization (PENRM)", "lang": "en"}], "type": "flow data set", "refObjectId": "1421caa0-679d-4bf4-b282-0eb850ccae27", "uri": "../flows/1421caa0-679d-4bf4-b282-0eb850ccae27.xml"}, "exchange direction": "INPUT", "other": {"anies": [{"name": "referenceToUnitGroupDataSet", "value": {"shortDescription": [{"value": "MJ", "lang": "de"}], "type": "unit group data set", "refObjectId": "93a60a57-a3c8-11da-a746-0800200c9a66", "uri": "../unitgroups/93a60a57-a3c8-11da-a746-0800200c9a66.xml"}}, {"value": "0", "module": "A1-A3"}, {"value": "0", "module": "C1"}, {"value": "0", "module": "C2", "scenario": "S0"}, {"value": "0", "module": "C2", "scenario": "S1"}, {"value": "0", "module": "C3", "scenario": "S0"}, {"value": "0", "module": "C3", "scenario": "S1"}, {"value": "0", "module": "C4", "scenario": "S0"}, {"value": "0", "module": "C4", "scenario": "S1"}, {"value": "0", "module": "D", "scenario": "S0"}, {"value": "0", "module": "D", "scenario": "S1"}]}, "resolvedFlowVersion": "38.00.000", "flowProperties": [], "typeOfFlow": "Other flow", "classification": {"classHierarchy": "Quantities", "name": "GaBiCategories"}}, {"dataSetInternalID": 6, "referenceToFlowDataSet": {"shortDescription": [{"value": "Total nicht erneuerbare Primärenergie (PENRT)", "lang": "de"}, {"value": "Total use of non renewable primary energy resources (PENRT)", "lang": "en"}], "type": "flow data set", "refObjectId": "06159210-646b-4c8d-8583-da9b3b95a6c1", "uri": "../flows/06159210-646b-4c8d-8583-da9b3b95a6c1.xml"}, "exchange direction": "INPUT", "other": {"anies": [{"name": "referenceToUnitGroupDataSet", "value": {"shortDescription": [{"value": "MJ", "lang": "de"}], "type": "unit group data set", "refObjectId": "93a60a57-a3c8-11da-a746-0800200c9a66", "uri": "../unitgroups/93a60a57-a3c8-11da-a746-0800200c9a66.xml"}}, {"value": "1020", "module": "A1-A3"}, {"value": "3.86", "module": "C1"}, {"value": "104", "module": "C2", "scenario": "S0"}, {"value": "212", "module": "C2", "scenario": "S1"}, {"value": "6.07", "module": "C3", "scenario": "S0"}, {"value": "0", "module": "C3", "scenario": "S1"}, {"value": "1.86", "module": "C4", "scenario": "S0"}, {"value": "0", "module": "C4", "scenario": "S1"}, {"value": "-161", "module": "D", "scenario": "S0"}, {"value": "-1020", "module": "D", "scenario": "S1"}]}, "resolvedFlowVersion": "38.00.000", "flowProperties": [], "typeOfFlow": "Other flow", "classification": {"classHierarchy": "Quantities / Environmental quantities / EPD EN 15804 / LCI indicators", "name": "GaBiCategories"}}, {"dataSetInternalID": 7, "referenceToFlowDataSet": {"shortDescription": [{"value": "Einsatz von Sekundärstoffen (SM)", "lang": "de"}, {"value": "Use of secondary material (SM)", "lang": "en"}], "type": "flow data set", "refObjectId": "c6a1f35f-2d09-4f54-8dfb-97e502e1ce92", "uri": "../flows/c6a1f35f-2d09-4f54-8dfb-97e502e1ce92.xml"}, "exchange direction": "INPUT", "other": {"anies": [{"name": "referenceToUnitGroupDataSet", "value": {"shortDescription": [{"value": "kg", "lang": "de"}], "type": "unit group data set", "refObjectId": "ad38d542-3fe9-439d-9b95-2f5f7752acaf", "uri": "../unitgroups/ad38d542-3fe9-439d-9b95-2f5f7752acaf.xml"}}, {"value": "0", "module": "A1-A3"}, {"value": "0", "module": "C1"}, {"value": "0", "module": "C2", "scenario": "S0"}, {"value": "0", "module": "C2", "scenario": "S1"}, {"value": "0", "module": "C3", "scenario": "S0"}, {"value": "0", "module": "C3", "scenario": "S1"}, {"value": "0", "module": "C4", "scenario": "S0"}, {"value": "0", "module": "C4", "scenario": "S1"}, {"value": "0", "module": "D", "scenario": "S0"}, {"value": "0", "module": "D", "scenario": "S1"}]}, "resolvedFlowVersion": "38.00.000", "flowProperties": [], "typeOfFlow": "Other flow", "classification": {"classHierarchy": "Quantities / Environmental quantities / EPD EN 15804 / LCI indicators", "name": "GaBiCategories"}}, {"dataSetInternalID": 8, "referenceToFlowDataSet": {"shortDescription": [{"value": "Erneuerbare Sekundärbrennstoffe (RSF)", "lang": "de"}, {"value": "Use of renewable secondary fuels (RSF)", "lang": "en"}], "type": "flow data set", "refObjectId": "64333088-a55f-4aa2-9a31-c10b07816787", "uri": "../flows/64333088-a55f-4aa2-9a31-c10b07816787.xml"}, "exchange direction": "INPUT", "other": {"anies": [{"name": "referenceToUnitGroupDataSet", "value": {"shortDescription": [{"value": "MJ", "lang": "de"}], "type": "unit group data set", "refObjectId": "93a60a57-a3c8-11da-a746-0800200c9a66", "uri": "../unitgroups/93a60a57-a3c8-11da-a746-0800200c9a66.xml"}}, {"value": "0", "module": "A1-A3"}, {"value": "0", "module": "C1"}, {"value": "0", "module": "C2", "scenario": "S0"}, {"value": "0", "module": "C2", "scenario": "S1"}, {"value": "0", "module": "C3", "scenario": "S0"}, {"value": "0", "module": "C3", "scenario": "S1"}, {"value": "0", "module": "C4", "scenario": "S0"}, {"value": "0", "module": "C4", "scenario": "S1"}, {"value": "0", "module": "D", "scenario": "S0"}, {"value": "0", "module": "D", "scenario": "S1"}]}, "resolvedFlowVersion": "38.00.000", "flowProperties": [], "typeOfFlow": "Other flow", "classification": {"classHierarchy": "Quantities / Environmental quantities / EPD EN 15804 / LCI indicators", "name": "GaBiCategories"}}, {"dataSetInternalID": 9, "referenceToFlowDataSet": {"shortDescription": [{"value": "Nicht erneuerbare Sekundärbrennstoffe (NRSF)", "lang": "de"}, {"value": "Use of non renewable secondary fuels (NRSF)", "lang": "en"}], "type": "flow data set", "refObjectId": "89def144-d39a-4287-b86f-efde453ddcb2", "uri": "../flows/89def144-d39a-4287-b86f-efde453ddcb2.xml"}, "exchange direction": "INPUT", "other": {"anies": [{"name": "referenceToUnitGroupDataSet", "value": {"shortDescription": [{"value": "MJ", "lang": "de"}], "type": "unit group data set", "refObjectId": "93a60a57-a3c8-11da-a746-0800200c9a66", "uri": "../unitgroups/93a60a57-a3c8-11da-a746-0800200c9a66.xml"}}, {"value": "0", "module": "A1-A3"}, {"value": "0", "module": "C1"}, {"value": "0", "module": "C2", "scenario": "S0"}, {"value": "0", "module": "C2", "scenario": "S1"}, {"value": "0", "module": "C3", "scenario": "S0"}, {"value": "0", "module": "C3", "scenario": "S1"}, {"value": "0", "module": "C4", "scenario": "S0"}, {"value": "0", "module": "C4", "scenario": "S1"}, {"value": "0", "module": "D", "scenario": "S0"}, {"value": "0", "module": "D", "scenario": "S1"}]}, "resolvedFlowVersion": "38.00.000", "flowProperties": [], "typeOfFlow": "Other flow", "classification": {"classHierarchy": "Quantities / Environmental quantities / EPD EN 15804 / LCI indicators", "name": "GaBiCategories"}}, {"dataSetInternalID": 10, "referenceToFlowDataSet": {"shortDescription": [{"value": "Einsatz von Süßwasserressourcen (FW)", "lang": "de"}, {"value": "Use of net fresh water (FW)", "lang": "en"}], "type": "flow data set", "refObjectId": "3cf952c8-f3a4-461d-8c96-96456ca62246", "uri": "../flows/3cf952c8-f3a4-461d-8c96-96456ca62246.xml"}, "exchange direction": "INPUT", "other": {"anies": [{"name": "referenceToUnitGroupDataSet", "value": {"shortDescription": [{"value": "m^3", "lang": "de"}], "type": "unit group data set", "refObjectId": "cd950537-0a98-4044-9ba7-9f9a68d0a504", "uri": "../unitgroups/cd950537-0a98-4044-9ba7-9f9a68d0a504.xml"}}, {"value": "1.98", "module": "A1-A3"}, {"value": "0.00022", "module": "C1"}, {"value": "0.0117", "module": "C2", "scenario": "S0"}, {"value": "0.0252", "module": "C2", "scenario": "S1"}, {"value": "0.00485", "module": "C3", "scenario": "S0"}, {"value": "0", "module": "C3", "scenario": "S1"}, {"value": "0.000111", "module": "C4", "scenario": "S0"}, {"value": "0", "module": "C4", "scenario": "S1"}, {"value": "-1.36", "module": "D", "scenario": "S0"}, {"value": "-1.98", "module": "D", "scenario": "S1"}]}, "resolvedFlowVersion": "38.00.000", "flowProperties": [], "typeOfFlow": "Other flow", "classification": {"classHierarchy": "Quantities / Environmental quantities / EPD EN 15804 / LCI indicators", "name": "GaBiCategories"}}, {"dataSetInternalID": 11, "referenceToFlowDataSet": {"shortDescription": [{"value": "Gefährlicher Abfall zur Deponie (HWD)", "lang": "de"}, {"value": "Hazardous waste disposed (HWD)", "lang": "en"}], "type": "flow data set", "refObjectId": "430f9e0f-59b2-46a0-8e0d-55e0e84948fc", "uri": "../flows/430f9e0f-59b2-46a0-8e0d-55e0e84948fc.xml"}, "exchange direction": "OUTPUT", "other": {"anies": [{"name": "referenceToUnitGroupDataSet", "value": {"shortDescription": [{"value": "kg", "lang": "de"}], "type": "unit group data set", "refObjectId": "ad38d542-3fe9-439d-9b95-2f5f7752acaf", "uri": "../unitgroups/ad38d542-3fe9-439d-9b95-2f5f7752acaf.xml"}}, {"value": "0.00239", "module": "A1-A3"}, {"value": "1.06E-05", "module": "C1"}, {"value": "0.000238", "module": "C2", "scenario": "S0"}, {"value": "0.000513", "module": "C2", "scenario": "S1"}, {"value": "2.97E-06", "module": "C3", "scenario": "S0"}, {"value": "0", "module": "C3", "scenario": "S1"}, {"value": "4.76E-06", "module": "C4", "scenario": "S0"}, {"value": "0", "module": "C4", "scenario": "S1"}, {"value": "-0.000775", "module": "D", "scenario": "S0"}, {"value": "-0.00239", "module": "D", "scenario": "S1"}]}, "resolvedFlowVersion": "38.00.000", "flowProperties": [], "typeOfFlow": "Other flow", "classification": {"classHierarchy": "Quantities / Environmental quantities / EPD EN 15804 / LCI indicators", "name": "GaBiCategories"}}, {"dataSetInternalID": 12, "referenceToFlowDataSet": {"shortDescription": [{"value": "Entsorgter nicht gefährlicher Abfall (NHWD)", "lang": "de"}, {"value": "Non hazardous waste disposed (NHWD)", "lang": "en"}], "type": "flow data set", "refObjectId": "b29ef66b-e286-4afa-949f-62f1a7b4d7fa", "uri": "../flows/b29ef66b-e286-4afa-949f-62f1a7b4d7fa.xml"}, "exchange direction": "OUTPUT", "other": {"anies": [{"name": "referenceToUnitGroupDataSet", "value": {"shortDescription": [{"value": "kg", "lang": "de"}], "type": "unit group data set", "refObjectId": "ad38d542-3fe9-439d-9b95-2f5f7752acaf", "uri": "../unitgroups/ad38d542-3fe9-439d-9b95-2f5f7752acaf.xml"}}, {"value": "37.9", "module": "A1-A3"}, {"value": "0.00525", "module": "C1"}, {"value": "9.2", "module": "C2", "scenario": "S0"}, {"value": "19.9", "module": "C2", "scenario": "S1"}, {"value": "0.0222", "module": "C3", "scenario": "S0"}, {"value": "0", "module": "C3", "scenario": "S1"}, {"value": "50", "module": "C4", "scenario": "S0"}, {"value": "0", "module": "C4", "scenario": "S1"}, {"value": "-5.83", "module": "D", "scenario": "S0"}, {"value": "-37.9", "module": "D", "scenario": "S1"}]}, "resolvedFlowVersion": "38.00.000", "flowProperties": [], "typeOfFlow": "Other flow", "classification": {"classHierarchy": "Quantities / Environmental quantities / EPD EN 15804 / LCI indicators", "name": "GaBiCategories"}}, {"dataSetInternalID": 13, "referenceToFlowDataSet": {"shortDescription": [{"value": "Entsorgter radioaktiver Abfall (RWD)", "lang": "de"}, {"value": "Radioactive waste disposed (RWD)", "lang": "en"}], "type": "flow data set", "refObjectId": "3449546e-52ad-4b39-b809-9fb77cea8ff6", "uri": "../flows/3449546e-52ad-4b39-b809-9fb77cea8ff6.xml"}, "exchange direction": "OUTPUT", "other": {"anies": [{"name": "referenceToUnitGroupDataSet", "value": {"shortDescription": [{"value": "kg", "lang": "de"}], "type": "unit group data set", "refObjectId": "ad38d542-3fe9-439d-9b95-2f5f7752acaf", "uri": "../unitgroups/ad38d542-3fe9-439d-9b95-2f5f7752acaf.xml"}}, {"value": "0.00542", "module": "A1-A3"}, {"value": "2.66E-05", "module": "C1"}, {"value": "0.000666", "module": "C2", "scenario": "S0"}, {"value": "0.00144", "module": "C2", "scenario": "S1"}, {"value": "4.18E-05", "module": "C3", "scenario": "S0"}, {"value": "0", "module": "C3", "scenario": "S1"}, {"value": "1.21E-05", "module": "C4", "scenario": "S0"}, {"value": "0", "module": "C4", "scenario": "S1"}, {"value": "-0.000869", "module": "D", "scenario": "S0"}, {"value": "-0.00542", "module": "D", "scenario": "S1"}]}, "resolvedFlowVersion": "38.00.000", "flowProperties": [], "typeOfFlow": "Other flow", "classification": {"classHierarchy": "Quantities / Environmental quantities / EPD EN 15804 / LCI indicators", "name": "GaBiCategories"}}, {"dataSetInternalID": 14, "referenceToFlowDataSet": {"shortDescription": [{"value": "Komponenten für die Wiederverwendung (CRU)", "lang": "de"}, {"value": "Components for re-use (CRU)", "lang": "en"}], "type": "flow data set", "refObjectId": "a2b32f97-3fc7-4af2-b209-525bc6426f33", "uri": "../flows/a2b32f97-3fc7-4af2-b209-525bc6426f33.xml"}, "exchange direction": "OUTPUT", "other": {"anies": [{"name": "referenceToUnitGroupDataSet", "value": {"shortDescription": [{"value": "kg", "lang": "de"}], "type": "unit group data set", "refObjectId": "ad38d542-3fe9-439d-9b95-2f5f7752acaf", "uri": "../unitgroups/ad38d542-3fe9-439d-9b95-2f5f7752acaf.xml"}}, {"value": "0", "module": "A1-A3"}, {"value": "0", "module": "C1"}, {"value": "0", "module": "C2", "scenario": "S0"}, {"value": "0", "module": "C2", "scenario": "S1"}, {"value": "0", "module": "C3", "scenario": "S0"}, {"value": "0", "module": "C3", "scenario": "S1"}, {"value": "0", "module": "C4", "scenario": "S0"}, {"value": "0", "module": "C4", "scenario": "S1"}, {"value": "0", "module": "D", "scenario": "S0"}, {"value": "0", "module": "D", "scenario": "S1"}]}, "resolvedFlowVersion": "38.00.000", "flowProperties": [], "typeOfFlow": "Other flow", "classification": {"classHierarchy": "Quantities / Environmental quantities / EPD EN 15804 / LCI indicators", "name": "GaBiCategories"}}, {"dataSetInternalID": 15, "referenceToFlowDataSet": {"shortDescription": [{"value": "Stoffe zum Recycling (MFR)", "lang": "de"}, {"value": "Materials for recycling (MFR)", "lang": "en"}], "type": "flow data set", "refObjectId": "d7fe48a5-4103-49c8-9aae-b0b5dfdbd6ae", "uri": "../flows/d7fe48a5-4103-49c8-9aae-b0b5dfdbd6ae.xml"}, "exchange direction": "OUTPUT", "other": {"anies": [{"name": "referenceToUnitGroupDataSet", "value": {"shortDescription": [{"value": "kg", "lang": "de"}], "type": "unit group data set", "refObjectId": "ad38d542-3fe9-439d-9b95-2f5f7752acaf", "uri": "../unitgroups/ad38d542-3fe9-439d-9b95-2f5f7752acaf.xml"}}, {"value": "0", "module": "A1-A3"}, {"value": "0", "module": "C1"}, {"value": "0", "module": "C2", "scenario": "S0"}, {"value": "0", "module": "C2", "scenario": "S1"}, {"value": "0.95", "module": "C3", "scenario": "S0"}, {"value": "0", "module": "C3", "scenario": "S1"}, {"value": "0", "module": "C4", "scenario": "S0"}, {"value": "0", "module": "C4", "scenario": "S1"}, {"value": "0", "module": "D", "scenario": "S0"}, {"value": "0", "module": "D", "scenario": "S1"}]}, "resolvedFlowVersion": "38.00.000", "flowProperties": [], "typeOfFlow": "Other flow", "classification": {"classHierarchy": "Quantities / Environmental quantities / EPD EN 15804 / LCI indicators", "name": "GaBiCategories"}}, {"dataSetInternalID": 16, "referenceToFlowDataSet": {"shortDescription": [{"value": "Stoffe für die Energierückgewinnung (MER)", "lang": "de"}, {"value": "Materials for energy recovery (MER)", "lang": "en"}], "type": "flow data set", "refObjectId": "59a9181c-3aaf-46ee-8b13-2b3723b6e447", "uri": "../flows/59a9181c-3aaf-46ee-8b13-2b3723b6e447.xml"}, "exchange direction": "OUTPUT", "other": {"anies": [{"name": "referenceToUnitGroupDataSet", "value": {"shortDescription": [{"value": "kg", "lang": "de"}], "type": "unit group data set", "refObjectId": "ad38d542-3fe9-439d-9b95-2f5f7752acaf", "uri": "../unitgroups/ad38d542-3fe9-439d-9b95-2f5f7752acaf.xml"}}, {"value": "0", "module": "A1-A3"}, {"value": "0", "module": "C1"}, {"value": "0", "module": "C2", "scenario": "S0"}, {"value": "0", "module": "C2", "scenario": "S1"}, {"value": "0", "module": "C3", "scenario": "S0"}, {"value": "0", "module": "C3", "scenario": "S1"}, {"value": "0", "module": "C4", "scenario": "S0"}, {"value": "0", "module": "C4", "scenario": "S1"}, {"value": "0", "module": "D", "scenario": "S0"}, {"value": "0", "module": "D", "scenario": "S1"}]}, "resolvedFlowVersion": "38.00.000", "flowProperties": [], "typeOfFlow": "Other flow", "classification": {"classHierarchy": "Quantities / Environmental quantities / EPD EN 15804 / LCI indicators", "name": "GaBiCategories"}}, {"dataSetInternalID": 17, "referenceToFlowDataSet": {"shortDescription": [{"value": "Exportierte elektrische Energie (EEE)", "lang": "de"}, {"value": "Exported electrical energy (EEE)", "lang": "en"}], "type": "flow data set", "refObjectId": "4da0c987-2b76-40d6-9e9e-82a017aaaf29", "uri": "../flows/4da0c987-2b76-40d6-9e9e-82a017aaaf29.xml"}, "exchange direction": "OUTPUT", "other": {"anies": [{"name": "referenceToUnitGroupDataSet", "value": {"shortDescription": [{"value": "MJ", "lang": "de"}], "type": "unit group data set", "refObjectId": "93a60a57-a3c8-11da-a746-0800200c9a66", "uri": "../unitgroups/93a60a57-a3c8-11da-a746-0800200c9a66.xml"}}, {"value": "0", "module": "A1-A3"}, {"value": "0", "module": "C1"}, {"value": "0", "module": "C2", "scenario": "S0"}, {"value": "0", "module": "C2", "scenario": "S1"}, {"value": "0", "module": "C3", "scenario": "S0"}, {"value": "0", "module": "C3", "scenario": "S1"}, {"value": "0", "module": "C4", "scenario": "S0"}, {"value": "0", "module": "C4", "scenario": "S1"}, {"value": "0", "module": "D", "scenario": "S0"}, {"value": "0", "module": "D", "scenario": "S1"}]}, "resolvedFlowVersion": "38.00.000", "flowProperties": [], "typeOfFlow": "Other flow", "classification": {"classHierarchy": "Quantities / Environmental quantities / EPD EN 15804 / LCI indicators", "name": "GaBiCategories"}}, {"dataSetInternalID": 18, "referenceToFlowDataSet": {"shortDescription": [{"value": "Exportierte thermische Energie (EET)", "lang": "de"}, {"value": "Exported thermal energy (EET)", "lang": "en"}], "type": "flow data set", "refObjectId": "98daf38a-7a79-46d3-9a37-2b7bd0955810", "uri": "../flows/98daf38a-7a79-46d3-9a37-2b7bd0955810.xml"}, "exchange direction": "OUTPUT", "other": {"anies": [{"name": "referenceToUnitGroupDataSet", "value": {"shortDescription": [{"value": "MJ", "lang": "de"}], "type": "unit group data set", "refObjectId": "93a60a57-a3c8-11da-a746-0800200c9a66", "uri": "../unitgroups/93a60a57-a3c8-11da-a746-0800200c9a66.xml"}}, {"value": "0", "module": "A1-A3"}, {"value": "0", "module": "C1"}, {"value": "0", "module": "C2", "scenario": "S0"}, {"value": "0", "module": "C2", "scenario": "S1"}, {"value": "0", "module": "C3", "scenario": "S0"}, {"value": "0", "module": "C3", "scenario": "S1"}, {"value": "0", "module": "C4", "scenario": "S0"}, {"value": "0", "module": "C4", "scenario": "S1"}, {"value": "0", "module": "D", "scenario": "S0"}, {"value": "0", "module": "D", "scenario": "S1"}]}, "resolvedFlowVersion": "38.00.000", "flowProperties": [], "typeOfFlow": "Other flow", "classification": {"classHierarchy": "Quantities / Environmental quantities / EPD EN 15804 / LCI indicators", "name": "GaBiCategories"}}]}, "LCIAResults": {"LCIAResult": [{"referenceToLCIAMethodDataSet": {"shortDescription": [{"value": "Globales Erwärmungspotenzial total (GWP-total)", "lang": "de"}, {"value": "Global Warming Potential total (GWP-total)", "lang": "en"}], "type": "LCIA method data set", "refObjectId": "6a37f984-a4b3-458a-a20a-64418c145fa2", "uri": "../lciamethods/6a37f984-a4b3-458a-a20a-64418c145fa2.xml"}, "other": {"anies": [{"name": "referenceToUnitGroupDataSet", "value": {"shortDescription": [{"value": "kg CO_(2)-Äq.", "lang": "de"}], "type": "unit group data set", "refObjectId": "1ebf3012-d0db-4de2-aefd-ef30cedb0be1", "uri": "../unitgroups/1ebf3012-d0db-4de2-aefd-ef30cedb0be1.xml"}}, {"value": "105", "module": "A1-A3"}, {"value": "0.283", "module": "C1"}, {"value": "6.31", "module": "C2", "scenario": "S0"}, {"value": "13.6", "module": "C2", "scenario": "S1"}, {"value": "0.278", "module": "C3", "scenario": "S0"}, {"value": "0", "module": "C3", "scenario": "S1"}, {"value": "0.128", "module": "C4", "scenario": "S0"}, {"value": "0", "module": "C4", "scenario": "S1"}, {"value": "-11", "module": "D", "scenario": "S0"}, {"value": "-105", "module": "D", "scenario": "S1"}]}}, {"referenceToLCIAMethodDataSet": {"shortDescription": [{"value": "Globales Erwärmungspotenzial fossil (GWP-fossil)", "lang": "de"}, {"value": "Global Warming Potential fossil fuels (GWP-fossil)", "lang": "en"}], "type": "LCIA method data set", "refObjectId": "5f635281-343e-44fb-83df-1971b155e6b6", "uri": "../lciamethods/5f635281-343e-44fb-83df-1971b155e6b6.xml"}, "other": {"anies": [{"name": "referenceToUnitGroupDataSet", "value": {"shortDescription": [{"value": "kg CO_(2)-Äq.", "lang": "de"}], "type": "unit group data set", "refObjectId": "1ebf3012-d0db-4de2-aefd-ef30cedb0be1", "uri": "../unitgroups/1ebf3012-d0db-4de2-aefd-ef30cedb0be1.xml"}}, {"value": "83.7", "module": "A1-A3"}, {"value": "0.283", "module": "C1"}, {"value": "6.31", "module": "C2", "scenario": "S0"}, {"value": "13.6", "module": "C2", "scenario": "S1"}, {"value": "0.276", "module": "C3", "scenario": "S0"}, {"value": "0", "module": "C3", "scenario": "S1"}, {"value": "0.127", "module": "C4", "scenario": "S0"}, {"value": "0", "module": "C4", "scenario": "S1"}, {"value": "-11", "module": "D", "scenario": "S0"}, {"value": "-83.7", "module": "D", "scenario": "S1"}]}}, {"referenceToLCIAMethodDataSet": {"shortDescription": [{"value": "Globales Erwärmungspotenzial biogen (GWP-biogenic)", "lang": "de"}, {"value": "Global Warming Potential biogenic (GWP-biogenic)", "lang": "en"}], "type": "LCIA method data set", "refObjectId": "2356e1ab-0185-4db5-86e5-16de51c7485c", "uri": "../lciamethods/2356e1ab-0185-4db5-86e5-16de51c7485c.xml"}, "other": {"anies": [{"name": "referenceToUnitGroupDataSet", "value": {"shortDescription": [{"value": "kg CO_(2)-Äq.", "lang": "de"}], "type": "unit group data set", "refObjectId": "1ebf3012-d0db-4de2-aefd-ef30cedb0be1", "uri": "../unitgroups/1ebf3012-d0db-4de2-aefd-ef30cedb0be1.xml"}}, {"value": "20.4", "module": "A1-A3"}, {"value": "4.56E-05", "module": "C1"}, {"value": "0.00222", "module": "C2", "scenario": "S0"}, {"value": "0.00479", "module": "C2", "scenario": "S1"}, {"value": "0.00154", "module": "C3", "scenario": "S0"}, {"value": "0", "module": "C3", "scenario": "S1"}, {"value": "5.1E-05", "module": "C4", "scenario": "S0"}, {"value": "0", "module": "C4", "scenario": "S1"}, {"value": "-0.0128", "module": "D", "scenario": "S0"}, {"value": "-20.4", "module": "D", "scenario": "S1"}]}}, {"referenceToLCIAMethodDataSet": {"shortDescription": [{"value": "Globales Erwärmungspotenzial luluc (GWP-luluc)", "lang": "de"}, {"value": "Global Warming Potential luluc (GWP-luluc)", "lang": "en"}], "type": "LCIA method data set", "refObjectId": "4331bbdb-978a-490d-8707-eeb047f01a55", "uri": "../lciamethods/4331bbdb-978a-490d-8707-eeb047f01a55.xml"}, "other": {"anies": [{"name": "referenceToUnitGroupDataSet", "value": {"shortDescription": [{"value": "kg CO_(2)-Äq.", "lang": "de"}], "type": "unit group data set", "refObjectId": "1ebf3012-d0db-4de2-aefd-ef30cedb0be1", "uri": "../unitgroups/1ebf3012-d0db-4de2-aefd-ef30cedb0be1.xml"}}, {"value": "0.632", "module": "A1-A3"}, {"value": "2.81E-05", "module": "C1"}, {"value": "0.00227", "module": "C2", "scenario": "S0"}, {"value": "0.00489", "module": "C2", "scenario": "S1"}, {"value": "0.000631", "module": "C3", "scenario": "S0"}, {"value": "0", "module": "C3", "scenario": "S1"}, {"value": "1.55E-05", "module": "C4", "scenario": "S0"}, {"value": "0", "module": "C4", "scenario": "S1"}, {"value": "-0.0387", "module": "D", "scenario": "S0"}, {"value": "-0.632", "module": "D", "scenario": "S1"}]}}, {"referenceToLCIAMethodDataSet": {"shortDescription": [{"value": "Abbau Potential der stratosphärischen Ozonschicht (ODP)", "lang": "de"}, {"value": "Depletion potential of the stratospheric ozone layer (ODP)", "lang": "en"}], "type": "LCIA method data set", "refObjectId": "b5c629d6-def3-11e6-bf01-fe55135034f3", "uri": "../lciamethods/b5c629d6-def3-11e6-bf01-fe55135034f3.xml"}, "other": {"anies": [{"name": "referenceToUnitGroupDataSet", "value": {"shortDescription": [{"value": "kg CFC11-Äq.", "lang": "de"}], "type": "unit group data set", "refObjectId": "d9e957c9-7309-4474-bf3a-7777df6c4e5b", "uri": "../unitgroups/d9e957c9-7309-4474-bf3a-7777df6c4e5b.xml"}}, {"value": "1.28E-05", "module": "A1-A3"}, {"value": "6.01E-08", "module": "C1"}, {"value": "1.51E-06", "module": "C2", "scenario": "S0"}, {"value": "3.25E-06", "module": "C2", "scenario": "S1"}, {"value": "1.4E-08", "module": "C3", "scenario": "S0"}, {"value": "0", "module": "C3", "scenario": "S1"}, {"value": "2.73E-08", "module": "C4", "scenario": "S0"}, {"value": "0", "module": "C4", "scenario": "S1"}, {"value": "-1.76E-06", "module": "D", "scenario": "S0"}, {"value": "-1.28E-05", "module": "D", "scenario": "S1"}]}}, {"referenceToLCIAMethodDataSet": {"shortDescription": [{"value": "Versauerungspotenzial von Boden und Wasser (AP)", "lang": "de"}, {"value": "Acidification potential of land and water (AP)", "lang": "en"}], "type": "LCIA method data set", "refObjectId": "b5c611c6-def3-11e6-bf01-fe55135034f3", "uri": "../lciamethods/b5c611c6-def3-11e6-bf01-fe55135034f3.xml"}, "other": {"anies": [{"name": "referenceToUnitGroupDataSet", "value": {"shortDescription": [{"value": "mol H^(+)-Äq.", "lang": "de"}], "type": "unit group data set", "refObjectId": "42e089ac-92bf-4bf2-8ca1-5fc40d18f2ed", "uri": "../unitgroups/42e089ac-92bf-4bf2-8ca1-5fc40d18f2ed.xml"}}, {"value": "0.785", "module": "A1-A3"}, {"value": "0.00102", "module": "C1"}, {"value": "0.0263", "module": "C2", "scenario": "S0"}, {"value": "0.0568", "module": "C2", "scenario": "S1"}, {"value": "0.00148", "module": "C3", "scenario": "S0"}, {"value": "0", "module": "C3", "scenario": "S1"}, {"value": "0.0013", "module": "C4", "scenario": "S0"}, {"value": "0", "module": "C4", "scenario": "S1"}, {"value": "-0.0805", "module": "D", "scenario": "S0"}, {"value": "-0.785", "module": "D", "scenario": "S1"}]}}, {"referenceToLCIAMethodDataSet": {"shortDescription": [{"value": "Eutrophierungspotenzial Süßwasser (EP-freshwater)", "lang": "de"}, {"value": "Eutrophication potential aquatic freshwater (EP-freshwater)", "lang": "en"}], "type": "LCIA method data set", "refObjectId": "b53ec18f-7377-4ad3-86eb-cc3f4f276b2b", "uri": "../lciamethods/b53ec18f-7377-4ad3-86eb-cc3f4f276b2b.xml"}, "other": {"anies": [{"name": "referenceToUnitGroupDataSet", "value": {"shortDescription": [{"value": "kg P-Äq.", "lang": "de"}], "type": "unit group data set", "refObjectId": "0429039d-a61d-4590-ba67-aa4a20a810a1", "uri": "../unitgroups/0429039d-a61d-4590-ba67-aa4a20a810a1.xml"}}, {"value": "0.0179", "module": "A1-A3"}, {"value": "8.71E-06", "module": "C1"}, {"value": "0.000393", "module": "C2", "scenario": "S0"}, {"value": "0.000848", "module": "C2", "scenario": "S1"}, {"value": "0.000268", "module": "C3", "scenario": "S0"}, {"value": "0", "module": "C3", "scenario": "S1"}, {"value": "3.98E-06", "module": "C4", "scenario": "S0"}, {"value": "0", "module": "C4", "scenario": "S1"}, {"value": "-0.00199", "module": "D", "scenario": "S0"}, {"value": "-0.0179", "module": "D", "scenario": "S1"}]}}, {"referenceToLCIAMethodDataSet": {"shortDescription": [{"value": "Eutrophierungspotenzial Salzwasser (EP-marine)", "lang": "de"}, {"value": "Eutrophication potential aquatic marine (EP-marine)", "lang": "en"}], "type": "LCIA method data set", "refObjectId": "b5c619fa-def3-11e6-bf01-fe55135034f3", "uri": "../lciamethods/b5c619fa-def3-11e6-bf01-fe55135034f3.xml"}, "other": {"anies": [{"name": "referenceToUnitGroupDataSet", "value": {"shortDescription": [{"value": "kg N-Äq.", "lang": "de"}], "type": "unit group data set", "refObjectId": "d05bb823-ecdf-4686-8c40-bf1d9257859f", "uri": "../unitgroups/d05bb823-ecdf-4686-8c40-bf1d9257859f.xml"}}, {"value": "0.194", "module": "A1-A3"}, {"value": "0.000343", "module": "C1"}, {"value": "0.00803", "module": "C2", "scenario": "S0"}, {"value": "0.0173", "module": "C2", "scenario": "S1"}, {"value": "0.000258", "module": "C3", "scenario": "S0"}, {"value": "0", "module": "C3", "scenario": "S1"}, {"value": "0.000575", "module": "C4", "scenario": "S0"}, {"value": "0", "module": "C4", "scenario": "S1"}, {"value": "-0.0249", "module": "D", "scenario": "S0"}, {"value": "-0.194", "module": "D", "scenario": "S1"}]}}, {"referenceToLCIAMethodDataSet": {"shortDescription": [{"value": "Eutrophierungspotenzial Land (EP-terrestrial)", "lang": "de"}, {"value": "Eutrophication potential terrestrial (EP-terrestrial)", "lang": "en"}], "type": "LCIA method data set", "refObjectId": "b5c614d2-def3-11e6-bf01-fe55135034f3", "uri": "../lciamethods/b5c614d2-def3-11e6-bf01-fe55135034f3.xml"}, "other": {"anies": [{"name": "referenceToUnitGroupDataSet", "value": {"shortDescription": [{"value": "mol N-Äq.", "lang": "de"}], "type": "unit group data set", "refObjectId": "71b4d617-0ec9-4d3f-b65e-e438940c2401", "uri": "../unitgroups/71b4d617-0ec9-4d3f-b65e-e438940c2401.xml"}}, {"value": "2.87", "module": "A1-A3"}, {"value": "0.00376", "module": "C1"}, {"value": "0.0878", "module": "C2", "scenario": "S0"}, {"value": "0.189", "module": "C2", "scenario": "S1"}, {"value": "0.00227", "module": "C3", "scenario": "S0"}, {"value": "0", "module": "C3", "scenario": "S1"}, {"value": "0.0063", "module": "C4", "scenario": "S0"}, {"value": "0", "module": "C4", "scenario": "S1"}, {"value": "-0.275", "module": "D", "scenario": "S0"}, {"value": "-2.87", "module": "D", "scenario": "S1"}]}}, {"referenceToLCIAMethodDataSet": {"shortDescription": [{"value": "Bildungspotential für troposphärisches Ozon (POCP)", "lang": "de"}, {"value": "Formation potential of tropospheric ozone photochemical oxidants (POCP)", "lang": "en"}], "type": "LCIA method data set", "refObjectId": "b5c610fe-def3-11e6-bf01-fe55135034f3", "uri": "../lciamethods/b5c610fe-def3-11e6-bf01-fe55135034f3.xml"}, "other": {"anies": [{"name": "referenceToUnitGroupDataSet", "value": {"shortDescription": [{"value": "kg NMVOC-Äq.", "lang": "de"}], "type": "unit group data set", "refObjectId": "d27c25f8-fbc1-44c6-b47b-4adbae4199c6", "uri": "../unitgroups/d27c25f8-fbc1-44c6-b47b-4adbae4199c6.xml"}}, {"value": "0.634", "module": "A1-A3"}, {"value": "0.00116", "module": "C1"}, {"value": "0.0283", "module": "C2", "scenario": "S0"}, {"value": "0.061", "module": "C2", "scenario": "S1"}, {"value": "0.000654", "module": "C3", "scenario": "S0"}, {"value": "0", "module": "C3", "scenario": "S1"}, {"value": "0.00173", "module": "C4", "scenario": "S0"}, {"value": "0", "module": "C4", "scenario": "S1"}, {"value": "-0.078", "module": "D", "scenario": "S0"}, {"value": "-0.634", "module": "D", "scenario": "S1"}]}}, {"referenceToLCIAMethodDataSet": {"shortDescription": [{"value": "Potenzial für den abiotischen Abbau nicht fossiler Ressourcen (ADPE)", "lang": "de"}, {"value": "Abiotic depletion potential for non fossil resources (ADPE)", "lang": "en"}], "type": "LCIA method data set", "refObjectId": "b2ad6494-c78d-11e6-9d9d-cec0c932ce01", "uri": "../lciamethods/b2ad6494-c78d-11e6-9d9d-cec0c932ce01.xml"}, "other": {"anies": [{"name": "referenceToUnitGroupDataSet", "value": {"shortDescription": [{"value": "kg Sb-Äq.", "lang": "de"}], "type": "unit group data set", "refObjectId": "54ccd2d9-a32a-4fc2-923d-f2c8c93e89d4", "uri": "../unitgroups/54ccd2d9-a32a-4fc2-923d-f2c8c93e89d4.xml"}}, {"value": "0.000489", "module": "A1-A3"}, {"value": "1.45E-07", "module": "C1"}, {"value": "1.45E-05", "module": "C2", "scenario": "S0"}, {"value": "3.12E-05", "module": "C2", "scenario": "S1"}, {"value": "7.52E-07", "module": "C3", "scenario": "S0"}, {"value": "0", "module": "C3", "scenario": "S1"}, {"value": "7.42E-08", "module": "C4", "scenario": "S0"}, {"value": "0", "module": "C4", "scenario": "S1"}, {"value": "-7.55E-05", "module": "D", "scenario": "S0"}, {"value": "-0.000489", "module": "D", "scenario": "S1"}]}}, {"referenceToLCIAMethodDataSet": {"shortDescription": [{"value": "Potenzial für den abiotischen Abbau fossiler Brennstoffe (ADPF)", "lang": "de"}, {"value": "Abiotic depletion potential for fossil resources (ADPF)", "lang": "en"}], "type": "LCIA method data set", "refObjectId": "b2ad6110-c78d-11e6-9d9d-cec0c932ce01", "uri": "../lciamethods/b2ad6110-c78d-11e6-9d9d-cec0c932ce01.xml"}, "other": {"anies": [{"name": "referenceToUnitGroupDataSet", "value": {"shortDescription": [{"value": "MJ", "lang": "de"}], "type": "unit group data set", "refObjectId": "93a60a57-a3c8-11da-a746-0800200c9a66", "uri": "../unitgroups/93a60a57-a3c8-11da-a746-0800200c9a66.xml"}}, {"value": "1020", "module": "A1-A3"}, {"value": "3.86", "module": "C1"}, {"value": "98.3", "module": "C2", "scenario": "S0"}, {"value": "212", "module": "C2", "scenario": "S1"}, {"value": "5.78", "module": "C3", "scenario": "S0"}, {"value": "0", "module": "C3", "scenario": "S1"}, {"value": "1.75", "module": "C4", "scenario": "S0"}, {"value": "0", "module": "C4", "scenario": "S1"}, {"value": "-151", "module": "D", "scenario": "S0"}, {"value": "-1020", "module": "D", "scenario": "S1"}]}}, {"referenceToLCIAMethodDataSet": {"shortDescription": [{"value": "Wassernutzung (WDP)", "lang": "de"}, {"value": "Water use (WDP)", "lang": "en"}], "type": "LCIA method data set", "refObjectId": "b2ad66ce-c78d-11e6-9d9d-cec0c932ce01", "uri": "../lciamethods/b2ad66ce-c78d-11e6-9d9d-cec0c932ce01.xml"}, "other": {"anies": [{"name": "referenceToUnitGroupDataSet", "value": {"shortDescription": [{"value": "m^(3) Welt-Äq. entzogen", "lang": "de"}], "type": "unit group data set", "refObjectId": "6ae2df01-888e-46c8-b17d-49fa3869b476", "uri": "../unitgroups/6ae2df01-888e-46c8-b17d-49fa3869b476.xml"}}, {"value": "7.91", "module": "A1-A3"}, {"value": "0.00604", "module": "C1"}, {"value": "0.338", "module": "C2", "scenario": "S0"}, {"value": "0.73", "module": "C2", "scenario": "S1"}, {"value": "0.0645", "module": "C3", "scenario": "S0"}, {"value": "0", "module": "C3", "scenario": "S1"}, {"value": "0.00274", "module": "C4", "scenario": "S0"}, {"value": "0", "module": "C4", "scenario": "S1"}, {"value": "-57.7", "module": "D", "scenario": "S0"}, {"value": "-7.91", "module": "D", "scenario": "S1"}]}}, {"referenceToLCIAMethodDataSet": {"shortDescription": [{"value": "Auftreten von Krankheiten aufgrund von Feinstaubemissionen (PM)", "lang": "de"}, {"value": "Incidence of disease due to PM emissions (PM)", "lang": "en"}], "type": "LCIA method data set", "refObjectId": "b5c602c6-def3-11e6-bf01-fe55135034f3", "uri": "../lciamethods/b5c602c6-def3-11e6-bf01-fe55135034f3.xml"}, "other": {"anies": [{"name": "referenceToUnitGroupDataSet", "value": {"shortDescription": [{"value": "Krankheitsfälle", "lang": "de"}], "type": "unit group data set", "refObjectId": "3883559b-648f-4afc-8ba2-0bd24f3affa3", "uri": "../unitgroups/3883559b-648f-4afc-8ba2-0bd24f3affa3.xml"}}, {"value": "1.3E-05", "module": "A1-A3"}, {"value": "2.04E-08", "module": "C1"}, {"value": "7.42E-07", "module": "C2", "scenario": "S0"}, {"value": "1.6008601E-06", "module": "C2", "scenario": "S1"}, {"value": "5.46E-09", "module": "C3", "scenario": "S0"}, {"value": "0", "module": "C3", "scenario": "S1"}, {"value": "3.55E-08", "module": "C4", "scenario": "S0"}, {"value": "0", "module": "C4", "scenario": "S1"}, {"value": "-1.24E-06", "module": "D", "scenario": "S0"}, {"value": "-1.3E-05", "module": "D", "scenario": "S1"}]}}, {"referenceToLCIAMethodDataSet": {"shortDescription": [{"value": "Wirkung durch Exposition des Menschen mit U235 (IR)", "lang": "de"}, {"value": "Human exposure efficiency relative to U235 (IR)", "lang": "en"}], "type": "LCIA method data set", "refObjectId": "b5c632be-def3-11e6-bf01-fe55135034f3", "uri": "../lciamethods/b5c632be-def3-11e6-bf01-fe55135034f3.xml"}, "other": {"anies": [{"name": "referenceToUnitGroupDataSet", "value": {"shortDescription": [{"value": "kBq U235-Äq.", "lang": "de"}], "type": "unit group data set", "refObjectId": "456b05bf-1415-44a9-9993-02452f554c09", "uri": "../unitgroups/456b05bf-1415-44a9-9993-02452f554c09.xml"}}, {"value": "5.16", "module": "A1-A3"}, {"value": "0.0174", "module": "C1"}, {"value": "0.497", "module": "C2", "scenario": "S0"}, {"value": "1.0732666", "module": "C2", "scenario": "S1"}, {"value": "0.155", "module": "C3", "scenario": "S0"}, {"value": "0", "module": "C3", "scenario": "S1"}, {"value": "0.00809", "module": "C4", "scenario": "S0"}, {"value": "0", "module": "C4", "scenario": "S1"}, {"value": "-0.883", "module": "D", "scenario": "S0"}, {"value": "-5.16", "module": "D", "scenario": "S1"}]}}, {"referenceToLCIAMethodDataSet": {"shortDescription": [{"value": "Toxizitätsvergleichseinheit für Ökosysteme (ETP-fw)", "lang": "de"}, {"value": "Comparative toxic unit for ecosystems (ETP-fw)", "lang": "en"}], "type": "LCIA method data set", "refObjectId": "ee1082d1-b0f7-43ca-a1f0-21e2a4a74511", "uri": "../lciamethods/ee1082d1-b0f7-43ca-a1f0-21e2a4a74511.xml"}, "other": {"anies": [{"name": "referenceToUnitGroupDataSet", "value": {"shortDescription": [{"value": "CTUe", "lang": "de"}], "type": "unit group data set", "refObjectId": "aa959ded-f1eb-4efb-9c5c-2d60be36b3e6", "uri": "../unitgroups/aa959ded-f1eb-4efb-9c5c-2d60be36b3e6.xml"}}, {"value": "3170", "module": "A1-A3"}, {"value": "2.26", "module": "C1"}, {"value": "76.8", "module": "C2", "scenario": "S0"}, {"value": "165.72241", "module": "C2", "scenario": "S1"}, {"value": "3.3", "module": "C3", "scenario": "S0"}, {"value": "0", "module": "C3", "scenario": "S1"}, {"value": "1.09", "module": "C4", "scenario": "S0"}, {"value": "0", "module": "C4", "scenario": "S1"}, {"value": "-173", "module": "D", "scenario": "S0"}, {"value": "-3170", "module": "D", "scenario": "S1"}]}}, {"referenceToLCIAMethodDataSet": {"shortDescription": [{"value": "Toxizitätsvergleichseinheit für Menschen (krebserregend) (HTP-c)", "lang": "de"}, {"value": "Comparative toxic unit for humans (carcinogenic) (HTP-c)", "lang": "en"}], "type": "LCIA method data set", "refObjectId": "2299222a-bbd8-474f-9d4f-4dd1f18aea7c", "uri": "../lciamethods/2299222a-bbd8-474f-9d4f-4dd1f18aea7c.xml"}, "other": {"anies": [{"name": "referenceToUnitGroupDataSet", "value": {"shortDescription": [{"value": "CTUh", "lang": "de"}], "type": "unit group data set", "refObjectId": "d4c9523e-2d7e-49fd-8469-998f547d3a70", "uri": "../unitgroups/d4c9523e-2d7e-49fd-8469-998f547d3a70.xml"}}, {"value": "5.84E-08", "module": "A1-A3"}, {"value": "2.4E-10", "module": "C1"}, {"value": "2.12E-09", "module": "C2", "scenario": "S0"}, {"value": "4.5841621E-09", "module": "C2", "scenario": "S1"}, {"value": "2.47E-10", "module": "C3", "scenario": "S0"}, {"value": "0", "module": "C3", "scenario": "S1"}, {"value": "3.97E-11", "module": "C4", "scenario": "S0"}, {"value": "0", "module": "C4", "scenario": "S1"}, {"value": "-8.89E-09", "module": "D", "scenario": "S0"}, {"value": "-5.84E-08", "module": "D", "scenario": "S1"}]}}, {"referenceToLCIAMethodDataSet": {"shortDescription": [{"value": "Toxizitätsvergleichseinheit für Menschen (nicht krebserregend) (HTP-nc)", "lang": "de"}, {"value": "Comparative toxic unit for humans (noncarcinogenic) (HTP-nc)", "lang": "en"}], "type": "LCIA method data set", "refObjectId": "3af763a5-b7a1-48c9-9cee-1f223481fcef", "uri": "../lciamethods/3af763a5-b7a1-48c9-9cee-1f223481fcef.xml"}, "other": {"anies": [{"name": "referenceToUnitGroupDataSet", "value": {"shortDescription": [{"value": "CTUh", "lang": "de"}], "type": "unit group data set", "refObjectId": "d4c9523e-2d7e-49fd-8469-998f547d3a70", "uri": "../unitgroups/d4c9523e-2d7e-49fd-8469-998f547d3a70.xml"}}, {"value": "2.28E-06", "module": "A1-A3"}, {"value": "1.36E-09", "module": "C1"}, {"value": "8.4E-08", "module": "C2", "scenario": "S0"}, {"value": "1.8135298E-07", "module": "C2", "scenario": "S1"}, {"value": "4.71E-09", "module": "C3", "scenario": "S0"}, {"value": "0", "module": "C3", "scenario": "S1"}, {"value": "7.88E-10", "module": "C4", "scenario": "S0"}, {"value": "0", "module": "C4", "scenario": "S1"}, {"value": "-1.74E-07", "module": "D", "scenario": "S0"}, {"value": "-2.28E-06", "module": "D", "scenario": "S1"}]}}, {"referenceToLCIAMethodDataSet": {"shortDescription": [{"value": "Bodenqualitätsindex (SQP)", "lang": "de"}, {"value": "Soil quality index (SQP)", "lang": "en"}], "type": "LCIA method data set", "refObjectId": "b2ad6890-c78d-11e6-9d9d-cec0c932ce01", "uri": "../lciamethods/b2ad6890-c78d-11e6-9d9d-cec0c932ce01.xml"}, "other": {"anies": [{"name": "referenceToUnitGroupDataSet", "value": {"shortDescription": [{"value": "SQP", "lang": "de"}], "type": "unit group data set", "refObjectId": "f130951c-e67f-4f7f-8dd4-665de3974e18", "uri": "../unitgroups/f130951c-e67f-4f7f-8dd4-665de3974e18.xml"}}, {"value": "2520", "module": "A1-A3"}, {"value": "0.499", "module": "C1"}, {"value": "113", "module": "C2", "scenario": "S0"}, {"value": "244.03262", "module": "C2", "scenario": "S1"}, {"value": "0.92", "module": "C3", "scenario": "S0"}, {"value": "0", "module": "C3", "scenario": "S1"}, {"value": "2.34", "module": "C4", "scenario": "S0"}, {"value": "0", "module": "C4", "scenario": "S1"}, {"value": "-176", "module": "D", "scenario": "S0"}, {"value": "-2520", "module": "D", "scenario": "S1"}]}}]}, "otherAttributes": {"{http://www.indata.network/EPD/2019}epd-version": "1.2"}, "version": "1.1", "locations": "../ILCDLocations.xml"}