{"processInformation": {"dataSetInformation": {"UUID": "9264139b-e293-459b-9e3d-d67d176780fa", "name": {"baseName": [{"value": "UPM3 (Composite)", "lang": "en"}, {"value": "UPM3 (Komposit)", "lang": "de"}], "functionalUnitFlowProperties": [{"lang": "en"}]}, "classificationInformation": {"classification": [{"class": [{"value": "Gebäudetechnik", "level": 0, "classId": "8"}, {"value": "Heizung", "level": 1, "classId": "8.1"}, {"value": "Wärmeverteilung und Abgabe", "level": 2, "classId": "8.1.02"}], "name": "OEKOBAU.DAT"}, {"class": [{"value": "03 Building services engineering", "level": 0}, {"value": "Sanitary facilitys", "level": 1}, {"value": "Pumps for liquids and liquids with solids", "level": 2}], "name": "IBUCategories"}]}, "generalComment": [{"value": "The Grundfos UPM3 pumps are of the canned-rotor type as pump and motor form an integral unit without shaft seal and with only one gasket for sealing and four screws for fastening the stator housing to the pump housing. The bearings are lubricated by the pumped liquid as the rotor can is filled with media.\n\nThe basic UPM3 hardware model is controlled via a signal cable entry (e.g. PWM or LINBUS) and does not feature a user interface. The UPM3 Hybrid, on the other hand, combines external signal controlling and internal self-controlling.\nThe declaration covers whole range of the UPM3 (Composite) pump. They are grouped as shown below.\n\nGROUP 1 - UPM3S\nGROUP 2 - UPM3 and UPM3L \nMore information about UPM3\n(Composite) variants can be\nfound in Grundfos data booklet. \n\n\nFor the placing on the market in the EU/EFTA (with the exception of Switzerland) the following legal provisions apply:\n\nLow Voltage Directive\n(2014/35/EU)\nStandards used: EN\n603351:2012A11:2014/A13:20, EN 60335-2-51:2003 A1:2008 A2:2012.\nEMC Directive (2014/30/EU)\nStandards used: EN 55014-1:2017, EN\n55014-2:2015, EN 61000-3-2:2014/2019, EN 61000-6-2:2008/2019, EN\n61000-3-3:2013 A1:2019.\nRoHS Directive 2011/65/EU and 2015/863//EU\nStandard: EN 50581:2012\nEcodesign Directive (2009/125/EC)\nCommission Regulation (EC) No 641/2009\nCommission Regulation (EC) No 622/2012\nStandards used: EN 16297-1:2012, EN\n16297-2:2012, EN 16297-3:2012.\nEEI ≤ 0.20 is stated according to  EN 16297.", "lang": "en"}, {"value": "Die Grundfos UPM3-Pumpen sind Spaltrohrpumpen, bei denen Pumpe und Motor eine integrale Einheit bilden, ohne Wellendichtung und mit nur einer Dichtung zur Abdichtung und vier Schrauben zur Befestigung des Statorgehäuses am Pumpengehäuse. Die Lager werden durch die gepumpte Flüssigkeit geschmiert, da der Rotorkasten mit Medien gefüllt ist. Das Basismodell der UPM3 Hardware wird über einen Signalkabeleingang (z.B. PWM oder LINBUS) gesteuert und verfügt über keine Benutzerschnittstelle. Die UPM3 Hybrid hingegen kombiniert externe Signalsteuerung und interne Selbststeuerung. Die Deklaration umfasst die gesamte Palette der UPM3 (Composite) Pumpe. Sie sind wie folgt gruppiert: GRUPPE 1 - UPM3S GRUPPE 2 - UPM3 und UPM3L Weitere Informationen zu den UPM3 (Composite) Varianten finden Sie im Grundfos Datenheft. \n\n\nFür das Inverkehrbringen in der EU/EFTA (mit Ausnahme der Schweiz) gelten die folgenden gesetzlichen Bestimmungen: Niederspannungsrichtlinie (2014/35/EU) Verwendete Normen: EN 603351:2012A11:2014/A13:20, EN 60335-2-51:2003 A1:2008 A2:2012. EMV-Richtlinie (2014/30/EU) Verwendete Normen: EN 55014-1:2017, EN 55014-2:2015, EN 61000-3-2:2014/2019, EN 61000-6-2:2008/2019, EN 61000-3-3:2013 A1:2019. RoHS Richtlinie 2011/65/EU und 2015/863//EU Norm: EN 50581:2012 Ökodesign-Richtlinie (2009/125/EG) Verordnung (EG) Nr. 641/2009 der Kommission Verordnung (EG) Nr. 622/2012 der Kommission Verwendete Normen: EN 16297-1:2012, EN 16297-2:2012, EN 16297-3:2012. EEI ≤ 0,20 wird gemäß EN 16297 angegeben.", "lang": "de"}]}, "quantitativeReference": {"referenceToReferenceFlow": [0]}, "time": {"referenceYear": 2021, "dataSetValidUntil": 2026, "other": {"anies": [{"name": "publicationDateOfEPD", "value": 1614124800000}]}}, "geography": {"locationOfOperationSupplyOrProduction": {"location": "FR"}}, "technology": {"technologyDescriptionAndIncludedProcesses": [{"value": "The Grundfos UPM3 pumps are canned pumps in which the pump and motor form an integral unit, without a shaft seal and with only one seal for sealing and four screws for fastening the stator housing to the pump housing. The bearings are lubricated by the pumped liquid as the rotor case is filled with media. \nTechnical data: \nThe performance data of the product according to the harmonised norms, based on the harmonisation provisions above apply.\n\nThe relevant technical specifications according to the PCR Part B is given in the table below. \nDeclared unit: \nThe declared unit refers to 1 piece of UPM3 (Composite) pump.\n\nFor the LCA calculations is used average mass reference (based on product groups).", "lang": "en"}, {"value": "Die Grundfos UPM3-Pumpen sind Spaltrohrpumpen, bei denen Pumpe und Motor eine integrale Einheit bilden, ohne Wellendichtung und mit nur einer Dichtung zur Abdichtung und vier Schrauben zur Befestigung des Statorgehäuses am Pumpengehäuse. Die Lager werden durch die gepumpte Flüssigkeit geschmiert, da der Rotorkasten mit Medien gefüllt ist.  \nTechnische Daten: \nEs gelten die Leistungsdaten des Produkts gemäß den harmonisierten Normen, die auf den oben genannten Harmonisierungsbestimmungen beruhen. Die relevanten technischen Spezifikationen gemäß PCR Teil B sind in der nachstehenden Tabelle aufgeführt. \nDeklarierte Einheit: \nDie deklarierte Einheit bezieht sich auf 1 Stück UPM3 (Composite) Pumpe. Für die LCA-Berechnungen wird ein durchschnittlicher Massenbezug (basierend auf Produktgruppen) verwendet.", "lang": "de"}], "technologicalApplicability": [{"value": "The Grundfos UPM3 pumps are designed for heating, cooling and domestic hot water applications and can be configures in different variants suitable for each application. On the production side there are some applications where pumps are used in primary or internal circuits e.g. for geothermal or solar thermal brine circuits. \n\nThe UPM3 range is designed for all kinds of  Heating, Ventilation and Air-Conditioning applications:\n\n•   Boiler systems\n\n•   Heat pumps\n\n•   Solar thermal systems\n\n•   Heating kits\n\n•   Domestic hot water systems\n\n•   Micro combined heat and power systems.", "lang": "en"}, {"value": "Die Grundfos UPM3-Pumpen sind für Heiz-, Kühl- und Brauchwasseranwendungen konzipiert und können in verschiedenen, für jede Anwendung geeigneten Varianten konfiguriert werden. Auf der Produktionsseite gibt es einige Anwendungen, bei denen Pumpen in primären oder internen Kreisläufen eingesetzt werden, z.B. für geothermische oder solarthermische Solekreisläufe. \n\nDie UPM3-Reihe wurde für alle Arten von Heizungs-, Lüftungs- und Klimaanwendungen entwickelt: - Kesselanlagen - Wärmepumpen - Solarthermieanlagen - Heizungsbausätze - Brauchwasseranlagen - Mikro-Kraft-Wärme-Kopplungsanlagen.", "lang": "de"}]}}, "modellingAndValidation": {"LCIMethodAndAllocation": {"typeOfDataSet": "EPD", "referenceToLCAMethodDetails": [{"shortDescription": [{"value": "Pumps for liquids and liquids with solids.pdf", "lang": "en"}], "type": "source data set", "refObjectId": "ac406296-8fc3-4ce0-8536-f2cf47af4a5d"}], "other": {"anies": [{"name": "subType", "value": "average dataset"}]}}, "dataSourcesTreatmentAndRepresentativeness": {"referenceToDataSource": [{"shortDescription": [{"value": "GaBi Database (all versions)", "lang": "en"}], "type": "source data set", "refObjectId": "28d74cc0-db8b-4d7e-bc44-5f6d56ce0c4a"}, {"shortDescription": [{"value": "GaBi database SP40 2020", "lang": "en"}], "type": "source data set", "refObjectId": "0115289e-52f0-4920-bc7e-57b1c96aec8d"}], "useAdviceForDataSet": [{"value": "Scope: \nThe declaration applies to 1 piece of UPM3 (Composite) pump. The product  is produced in Longeville -Les -Saint Avold, France, and the life cycle assessment is based on data collected at the production site. \nProduction has been modeled using annual\nproduction data\nfrom 2019.\n\nThe declaration covers whole range of UPM3 (Composite) pump. \nSystem boundary: \nThis EPD is\nCradle-To-Grave.The system boundaries of the EPD follow the modular approach in EN 15804.\nBy decision no.\n20170712-n of the SVR, the modules B3, B4 and B5 are by default declared\nas \"MNR\" (module not relevant).\n\n\nThe product stage (A1-A3) comprises raw material extraction and processing, transport processes as well as the manufacturing process. The product stage is included in the study, and according to /EN 15804/ the system boundary with nature is set to include those processes that provide the material and energy inputs into the system and the following manufacturing, transport up to the factory gate as well as the processing of any waste arising from those processes.\n\nWastes and losses are included in the modules where they occur according to the polluter pays principle and the modular approach of EN 15804.\n\n\nThe product stage includes:\n\n\nA1 Extraction and processing of raw materials; \n\nA1 Reuse of products or materials from a previous product system;\n\nA1 Processing of secondary materials;\n\nA1 Generation of electricity, steam and heat from primary energy resources, also including their extraction, refining and transport;\n\nA1 Energy recovery and other recovery processes from secondary fuels;\n\nA2 Transportation up to the factory gate and internal transport;\n\nA3 Production of ancillary materials or pre - products;\n\nA3 Manufacturing of products and coproducts;\n\nA3 Manufacturing of packaging;\n\nA1-A3 processing up to the end-of-waste state or disposal of final residues.\n\n\nFor secondary material inputs, the system boundary to the previous system (providing the secondary material) is set where outputs reach the end-of-waste state. The recycling of secondary material into new raw materials is included in the system boundary of this study. Waste materials from production processes that is recycled without any modification of the material inherent characteristics are modelled as closed loop within A1-A3. This is done up to the input mass flow that was used during production.\n\n\nWaste for incineration arising in the product stage is accounted for in the module where the waste is produced. The environmental loads from the incineration process are declared in the module where it occurs and the electricity and heat which is produced from the incineration is considered as closed-loop within A1-A3, as described in PCR Part A, 5.5.1. Input of biogenic carbon from the production of packaging material is inventoried in A3. As required by PCR Part A, the corresponding end-of-life module of the packaging material, A5, is also declared and the emissions of biogenic carbon inventoried.\n\nThe construction process stage (A4-A5) includes:\n\nA4:\n\n\nTransportation from factory gate to distribution center\n\nConsumption of electricity, thermal energy and water at distribution center\n\nTransportation from distribution center to construction site\n\nWastage during distribution\n\nA5:\n\n\nInstallation process\n\nTransport of packaging waste to treatment site\n\nWaste treatment of packaging\n\nThe packaging material does not reach the end of waste state but is incinerated as waste. According to European statistics, the average R1 value of incineration plants is > 0.6. Therefore, it is assumed that packaging material are treated thermally in an incineration plant with R1 > 0.6. The loads from the combustion process of packaging are declared in module A5 and the resulting energy benefits in module D, as required by the PCR Part A, 5.5.2.\n\n\nUse stage (B1-B7):\n\nThe use stage, related to the building fabric includes:\n\n\nB1, use or application of the installed product\n\nB2, maintenance\n\nThe use stage related to the operation of the building includes:\n\n\nB6, operational energy use\n\nB7, operational water use\n\nIn this study, all use stage modules are assessed, though B1, B2 and B7 are assessed to be zero. By decision no. 20170712-n of the SVR, the modules B3, B4 and B5 are by default declared as \"MNR\" (module not relevant). The modules include the provision and transport of all materials, products and related energy and water use, as well as waste processing up to the end-of-waste state or disposal of final residues during the use stage. They also include all impacts and aspects related to the losses during the use stage (i.e. production, transport, and waste processing and disposal of the lost products and materials).\n\n\nContributions to operational energy use during the use stage (B6) comes from the electricity consumption of the product. The annual electricity consumption is calculated by multiplying the average power input, which is based on a defined load profile, with the annual running hours. These values are declared in the scenarios section.\n\nThe End-of-Life stage (C1-C4) includes all activities from when the product reaches the end of its service life and no longer provides any functionality and until all materials and components are processed for reuse/recycling or disposed of.\n\nAccording to EN 15804 and the PCR Part A, the end of life stage includes:\n\nC1 deconstruction of the product from the building, including initial on-site sorting of the materials\n\nC2 transportation of the discarded product to a recycling site and transportation of waste to final disposal\n\nC3 waste processing, collection of waste fractions from the deconstruction and waste\n\nprocessing of material flows intended for reuse, recycling and energy recovery\n\nC4 waste disposal including physical pretreatment and management of the disposal site\n\nAt end of life, the UPM3 pump is manually disassembled from the piping system in which it has been installed. The definition of the applied end-of-life scenario in this EPD follows the requirements in the PCR Part A, 6.2 regarding complex products, with a combination of recycling, thermal waste treatment and landfilling. 100 % of the material is considered in the end of life scenario as required by the PCR. An overall collection rate of 90 % have been assumed.\n\nMaterials from which energy is recovered in an incineration process with a R1-value above 0.60 are in this study included with the environmental burdens from the incineration process inventoried in C3, the recovered energy is declared as exported energy in C3 and the energy benefits is declared in D. This procedure is according to the PCR Part A, 5.5.6. C3 includes the mechanical separation of the product followed by a series of sorting steps. Metal fractions are recycled and plastics, cardboard and electronics are assumed incinerated with energy recovery. The residual fractions are landfilled and declared in C4. The specific amounts are shown in the scenarios section.\nBeyond system boundary (D): According to /EN 15804/ module D includes the reuse, recovery and/or recycling potentials, expressed as net impacts and  benefits. Any declared benefits and loads from net flows leaving the product system that have not been allocated as co-products and that have passed the end-of-waste state are included in module D.\n\nContributions to module D comes from waste incineration processes in A5 and C3 as well as material recycling in C3. The specific fractions and net flows are shown in the scenarios section.", "lang": "en"}, {"value": "Gültigkeitsbereich: \nDie Deklaration bezieht sich auf 1 Stück der UPM3 (Composite) Pumpe. Das Produkt wird in Longeville -Les -Saint Avold, Frankreich, hergestellt und die Ökobilanz basiert auf Daten, die am Produktionsstandort erhoben wurden. \nDie Produktion wurde anhand der jährlichen Produktionsdaten aus dem Jahr 2019 modelliert. Die Deklaration deckt das gesamte Sortiment der UPM3 (Composite) Pumpe ab. \nSystemgrenze: \nDie Systemgrenzen der EPD folgen dem modularen Ansatz der EN 15804. Durch den Beschluss Nr. 20170712-n des SVR werden die Module B3, B4 und B5 standardmäßig als \"MNR\" (Modul nicht relevant) deklariert. Die Produktstufe (A1-A3) umfasst die Rohstoffgewinnung und -verarbeitung, Transportprozesse sowie den Herstellungsprozess. Die Produktphase ist in der Studie enthalten, und gemäß /EN 15804/ wird die Systemgrenze mit der Natur so festgelegt, dass sie die Prozesse umfasst, die die Material- und Energiezufuhr in das System und die anschließende Herstellung, den Transport bis zum Werkstor sowie die Verarbeitung aller bei diesen Prozessen anfallenden Abfälle ermöglichen. Abfälle und Verluste werden gemäß dem Verursacherprinzip und dem modularen Ansatz der EN 15804 in den Modulen berücksichtigt, in denen sie anfallen.\n\n\nDie Produktphase umfasst: A1 Gewinnung und Verarbeitung von Rohstoffen; A1 Wiederverwendung von Produkten oder Materialien aus einem früheren Produktsystem; A1 Verarbeitung von Sekundärstoffen; A1 Erzeugung von Strom, Dampf und Wärme aus Primärenergieressourcen, einschließlich ihrer Gewinnung, Raffination und ihres Transports; A1 Energierückgewinnung und andere Rückgewinnungsprozesse aus Sekundärbrennstoffen; A2 Transport bis zum Werkstor und interner Transport; A3 Herstellung von Hilfsstoffen oder Vorprodukten; A3 Herstellung von Produkten und Koprodukten; A3 Herstellung von Verpackungen; A1-A3 Verarbeitung bis zum End-of-Waste-Zustand oder Entsorgung von Endresten.\n\n\nFür Sekundärmaterial-Inputs wird die Systemgrenze zum vorhergehenden System (das das Sekundärmaterial bereitstellt) dort festgelegt, wo die Outputs den Zustand am Ende der Abfallebene erreichen. Das Recycling von Sekundärmaterial zu neuen Rohstoffen ist in der Systemgrenze dieser Studie enthalten. Abfallstoffe aus Produktionsprozessen, die ohne Veränderung der inhärenten Materialeigenschaften recycelt werden, werden als geschlossener Kreislauf innerhalb von A1-A3 modelliert. Dies geschieht bis zu dem Input-Massenstrom, der während der Produktion verwendet wurde. Abfälle zur Verbrennung, die in der Produktphase anfallen, werden in dem Modul berücksichtigt, in dem der Abfall produziert wird. Die Umweltbelastungen aus dem Verbrennungsprozess werden in dem Modul angegeben, in dem er stattfindet, und der Strom und die Wärme, die bei der Verbrennung erzeugt werden, werden in A1-A3 als Kreislauf betrachtet, wie in PCR Teil A, 5.5.1 beschrieben. Der Eintrag von biogenem Kohlenstoff aus der Produktion von Verpackungsmaterial wird in A3 erfasst. Wie in PCR Teil A vorgeschrieben, wird auch das entsprechende End-of-Life-Modul des Verpackungsmaterials, A5, deklariert und die Emissionen von biogenem Kohlenstoff inventarisiert. Die Phase des Bauprozesses (A4-A5) umfasst: A4: Transport vom Werkstor zum Verteilungszentrum Verbrauch von Elektrizität, Wärmeenergie und Wasser im Verteilungszentrum Transport vom Verteilungszentrum zur Baustelle Abfälle während des Verteilungsprozesses A5: Installationsprozess Transport von Verpackungsabfällen zur Aufbereitungsanlage Abfallbehandlung von Verpackungen Das Verpackungsmaterial erreicht nicht den End-of-Life-Status, sondern wird als Abfall verbrannt. Nach den europäischen Statistiken liegt der durchschnittliche R1-Wert von Verbrennungsanlagen bei > 0,6. Daher wird davon ausgegangen, dass Verpackungsmaterial in einer Verbrennungsanlage mit R1 > 0,6 thermisch behandelt wird. Die Lasten aus dem Verbrennungsprozess von Verpackungen werden in Modul A5 angegeben und die daraus resultierenden Energievorteile in Modul D, wie im PCR Teil A, 5.5.2 gefordert. Nutzungsphase (B1-B7): Die Nutzungsphase, die sich auf die Bausubstanz bezieht, umfasst: B1, Nutzung oder Anwendung des installierten Produkts B2, Instandhaltung Die Nutzungsphase, die sich auf den Betrieb des Gebäudes bezieht, umfasst: B6, betrieblicher Energieverbrauch B7, betrieblicher Wasserverbrauch In dieser Studie werden alle Module der Nutzungsphase bewertet, wobei B1, B2 und B7 als Null bewertet werden. Durch den Beschluss Nr. 20170712-n des SVR werden die Module B3, B4 und B5 standardmäßig als \"MNR\" (Modul nicht relevant) deklariert. Die Module umfassen die Bereitstellung und den Transport aller Materialien, Produkte und den damit verbundenen Energie- und Wasserverbrauch sowie die Abfallverarbeitung bis zum End-of-Waste-Zustand bzw. die Entsorgung von Endresten während der Nutzungsphase. Sie umfassen auch alle Auswirkungen und Aspekte im Zusammenhang mit den Verlusten während der Nutzungsphase (d.h. Produktion, Transport, Abfallverarbeitung und Entsorgung der verlorenen Produkte und Materialien). Der Beitrag zum betrieblichen Energieverbrauch während der Nutzungsphase (B6) stammt aus dem Stromverbrauch des Produkts. Der jährliche Stromverbrauch wird durch Multiplikation der durchschnittlichen Leistungsaufnahme, die auf einem definierten Lastprofil basiert, mit den jährlichen Betriebsstunden berechnet. Diese Werte werden im Abschnitt Szenarien angegeben. Die End-of-Life-Phase (C1-C4) umfasst alle Aktivitäten ab dem Zeitpunkt, an dem das Produkt das Ende seiner Lebensdauer erreicht hat und keine Funktionalität mehr bietet und bis alle Materialien und Komponenten für die Wiederverwendung/Recycling aufbereitet oder entsorgt werden.\n\nGemäß EN 15804 und dem PCR Teil A umfasst die End-of-Life-Phase: C1 Rückbau des Produkts aus dem Gebäude, einschließlich einer ersten Sortierung der Materialien vor Ort C2 Transport des ausrangierten Produkts zu einer Recyclinganlage und Transport der Abfälle zur endgültigen Entsorgung C3 Abfallverarbeitung, Sammlung von Abfallfraktionen aus dem Rückbau und Abfallverarbeitung von Stoffströmen, die für die Wiederverwendung, das Recycling und die Energierückgewinnung bestimmt sind C4 Abfallentsorgung einschließlich physikalischer Vorbehandlung und Verwaltung der Deponie Am Ende der Lebensdauer wird die UPM3-Pumpe manuell aus dem Rohrleitungssystem, in das sie eingebaut wurde, demontiert. Die Definition des angewandten End-of-Life-Szenarios in dieser EPD folgt den Anforderungen des PCR Teil A, 6.2 in Bezug auf komplexe Produkte, mit einer Kombination aus Recycling, thermischer Abfallbehandlung und Deponierung. 100 % des Materials werden im End-of-Life-Szenario berücksichtigt, wie in der PCR gefordert. Es wurde eine Gesamtsammelquote von 90 % angenommen. Materialien, aus denen in einem Verbrennungsprozess mit einem R1-Wert von über 0,60 Energie zurückgewonnen wird, werden in dieser Studie mit den Umweltbelastungen aus dem Verbrennungsprozess in C3 erfasst, die zurückgewonnene Energie wird als exportierte Energie in C3 angegeben und der energetische Nutzen wird in D angegeben. C3 umfasst die mechanische Trennung des Produkts, gefolgt von einer Reihe von Sortierschritten. Die Metallfraktionen werden recycelt und es wird angenommen, dass Kunststoffe, Karton und Elektronik mit Energierückgewinnung verbrannt werden. Die restlichen Fraktionen werden deponiert und in C4 deklariert. Die spezifischen Mengen sind im Abschnitt Szenarien aufgeführt. Jenseits der Systemgrenze (D): Gemäß /EN 15804/ umfasst Modul D die Wiederverwendungs-, Verwertungs- und/oder Recyclingpotenziale, ausgedrückt als Nettoauswirkungen und Nutzen. Alle deklarierten Vorteile und Belastungen aus Nettoströmen, die das Produktsystem verlassen, die nicht als Nebenprodukte zugeordnet wurden und die das Abfallende überschritten haben, sind in Modul D enthalten. Beiträge zu Modul D stammen aus den Abfallverbrennungsprozessen in A5 und C3 sowie aus dem Materialrecycling in C3. Die spezifischen Fraktionen und Nettoströme sind im Abschnitt Szenarien aufgeführt.", "lang": "de"}], "other": {"anies": [{"name": "referenceToOriginalEPD", "value": {"shortDescription": {"value": "UPM3 (Composite).pdf", "defaultValue": "UPM3 (Composite).pdf", "lstrings": [{"lang": "en", "value": "UPM3 (Composite).pdf"}]}, "type": "source data set", "uuid": {"uuid": "777798e4-cc0e-4cae-9065-7a17076c6da9"}, "refObjectId": "777798e4-cc0e-4cae-9065-7a17076c6da9", "resourceURLs": ["https://oekobaudat.de/OEKOBAU.DAT/resource/sources/777798e4-cc0e-4cae-9065-7a17076c6da9/UPM3_Composite__12875.pdf?version=00.01.000"]}}]}}, "validation": {"review": [{"referenceToNameOfReviewerAndInstitution": [{"shortDescription": [{"value": "Institut Bauen und Umwelt e. V.", "lang": "en"}], "type": "contact data set", "refObjectId": "d111dbec-b024-4be5-86c5-752d6eb2cf95", "uri": "../contacts/d111dbec-b024-4be5-86c5-752d6eb2cf95.xml"}], "type": "Accredited third party review"}]}, "complianceDeclarations": {"compliance": [{"referenceToComplianceSystem": {"shortDescription": [{"value": "DIN EN 15804", "lang": "en"}], "type": "source data set", "refObjectId": "b00f9ec0-7874-11e3-981f-0800200c9a66", "uri": "../sources/b00f9ec0-7874-11e3-981f-0800200c9a66.xml"}}, {"referenceToComplianceSystem": {"shortDescription": [{"value": "ISO 14025", "lang": "en"}], "type": "source data set", "refObjectId": "4f2eb655-6e44-4874-a95a-e28f5442cd4d", "uri": "../sources/4f2eb655-6e44-4874-a95a-e28f5442cd4d.xml"}}]}}, "administrativeInformation": {"commissionerAndGoal": {"referenceToCommissioner": [{"shortDescription": [{"value": "Grundfos Holding A/S", "lang": "en"}], "type": "contact data set", "refObjectId": "de0c5e18-bdc1-43d3-bfd4-abb2d5105bed", "uri": "../contacts/de0c5e18-bdc1-43d3-bfd4-abb2d5105bed.xml"}]}, "dataGenerator": {"referenceToPersonOrEntityGeneratingTheDataSet": [{"shortDescription": [{"value": "Grundfos Holding A/S", "lang": "en"}], "type": "contact data set", "refObjectId": "de0c5e18-bdc1-43d3-bfd4-abb2d5105bed", "uri": "../contacts/de0c5e18-bdc1-43d3-bfd4-abb2d5105bed.xml"}]}, "dataEntryBy": {"timeStamp": 1614187487265, "referenceToDataSetFormat": [{"shortDescription": [{"value": "ILCD Format", "lang": "en"}], "type": "source data set", "refObjectId": "a97a0155-0234-4b87-b4ce-a45da52f2a40", "uri": "../sources/a97a0155-0234-4b87-b4ce-a45da52f2a40.xml"}, {"shortDescription": [{"value": "EPD-Datenformaterweiterungen v1.2", "lang": "de"}, {"value": "EPD Data Format Extensions v1.2", "lang": "en"}], "type": "source data set", "refObjectId": "a29449fd-aa2f-4de8-b5d7-4b06b43c6fde", "uri": "../sources/a29449fd-aa2f-4de8-b5d7-4b06b43c6fde.xml"}]}, "publicationAndOwnership": {"dataSetVersion": "00.03.000", "referenceToRegistrationAuthority": {"shortDescription": [{"value": "Institut Bauen und Umwelt e. V.", "lang": "en"}], "type": "contact data set", "refObjectId": "d111dbec-b024-4be5-86c5-752d6eb2cf95", "uri": "../contacts/d111dbec-b024-4be5-86c5-752d6eb2cf95.xml"}, "registrationNumber": "EPD-GRU-20200112-CCC1-EN", "referenceToOwnershipOfDataSet": {"shortDescription": [{"value": "Grundfos Holding A/S", "lang": "en"}], "type": "contact data set", "refObjectId": "de0c5e18-bdc1-43d3-bfd4-abb2d5105bed", "uri": "../contacts/de0c5e18-bdc1-43d3-bfd4-abb2d5105bed.xml"}, "copyright": true, "licenseType": "Free of charge for all users and uses", "accessRestrictions": [{"value": "None", "lang": "en"}], "other": {"anies": [{"name": "referenceToPublisher", "value": {"shortDescription": [{"value": "Institut Bauen und Umwelt e. V.", "lang": "en"}], "type": "contact data set", "refObjectId": "d111dbec-b024-4be5-86c5-752d6eb2cf95", "uri": "../contacts/d111dbec-b024-4be5-86c5-752d6eb2cf95.xml"}}]}}}, "exchanges": {"exchange": [{"dataSetInternalID": 0, "referenceToFlowDataSet": {"shortDescription": [{"value": "UPM3 (Composite) (UPM3 (Komposit))", "lang": "en"}], "type": "flow data set", "refObjectId": "af308ea7-d59c-c7a1-2b20-5fdc68c3cba7", "uri": "../flows/af308ea7-d59c-c7a1-2b20-5fdc68c3cba7.xml"}, "meanAmount": 1.0, "referencesToDataSource": {}, "referenceFlow": true, "resolvedFlowVersion": "00.03.000", "resultingflowAmount": 1.0, "flowProperties": [{"name": [{"lang": "de", "value": "Anzahl"}, {"lang": "en", "value": "Number of pieces"}], "uuid": "01846770-4cfe-4a25-8ad9-919d8d378345", "referenceFlowProperty": true, "meanValue": 1.0, "referenceUnit": "pcs.", "unitGroupUUID": "934110e3-baf4-49e9-992c-3d8109a6aafb"}], "materialProperties": [{"name": "weight per piece", "value": "1.54", "unit": "kg"}], "typeOfFlow": "Product flow", "classification": {"classHierarchy": "Gebäudetechnik / Heizung / Wärmeverteilung und Abgabe", "name": "OEKOBAU.DAT"}}, {"dataSetInternalID": 1, "referenceToFlowDataSet": {"shortDescription": [{"value": "Renewable primary energy as energy carrier (PERE)", "lang": "en"}, {"value": "Erneuerbare Primärenergie als Energieträger (PERE)", "lang": "de"}], "type": "flow data set", "refObjectId": "20f32be5-0398-4288-9b6d-accddd195317", "uri": "../flows/20f32be5-0398-4288-9b6d-accddd195317.xml"}, "exchange direction": "INPUT", "other": {"anies": [{"name": "referenceToUnitGroupDataSet", "value": {"shortDescription": [{"value": "MJ", "lang": "en"}], "type": "unit group data set", "refObjectId": "93a60a57-a3c8-11da-a746-0800200c9a66", "uri": "../unitgroups/93a60a57-a3c8-11da-a746-0800200c9a66.xml"}}, {"value": "41.4", "module": "A1-A3"}, {"value": "0.132", "module": "A4"}, {"value": "5.2", "module": "A5"}, {"value": "0", "module": "B1"}, {"value": "0", "module": "B2"}, {"value": "0", "module": "B6"}, {"value": "0", "module": "B7"}, {"value": "0", "module": "C1"}, {"value": "0", "module": "C2"}, {"value": "9.6", "module": "C3"}, {"value": "0.00969", "module": "C4"}, {"value": "-2.09", "module": "D"}]}, "resolvedFlowVersion": "38.00.000", "flowProperties": [], "typeOfFlow": "Other flow", "classification": {"classHierarchy": "Quantities", "name": "GaBiCategories"}}, {"dataSetInternalID": 2, "referenceToFlowDataSet": {"shortDescription": [{"value": "Renewable primary energy resources as material utilization (PERM)", "lang": "en"}, {"value": "Erneuerbare Primärenergie zur stofflichen Nutzung (PERM)", "lang": "de"}], "type": "flow data set", "refObjectId": "fb3ec0de-548d-4508-aea5-00b73bf6f702", "uri": "../flows/fb3ec0de-548d-4508-aea5-00b73bf6f702.xml"}, "exchange direction": "INPUT", "other": {"anies": [{"name": "referenceToUnitGroupDataSet", "value": {"shortDescription": [{"value": "MJ", "lang": "en"}], "type": "unit group data set", "refObjectId": "93a60a57-a3c8-11da-a746-0800200c9a66", "uri": "../unitgroups/93a60a57-a3c8-11da-a746-0800200c9a66.xml"}}, {"value": "5.2", "module": "A1-A3"}, {"value": "0", "module": "A4"}, {"value": "-5.18", "module": "A5"}, {"value": "0", "module": "B1"}, {"value": "0", "module": "B2"}, {"value": "0", "module": "B6"}, {"value": "0", "module": "B7"}, {"value": "0", "module": "C1"}, {"value": "0", "module": "C2"}, {"value": "-8.61", "module": "C3"}, {"value": "0", "module": "C4"}, {"value": "0", "module": "D"}]}, "resolvedFlowVersion": "38.00.000", "flowProperties": [], "typeOfFlow": "Other flow", "classification": {"classHierarchy": "Quantities", "name": "GaBiCategories"}}, {"dataSetInternalID": 3, "referenceToFlowDataSet": {"shortDescription": [{"value": "Total use of renewable primary energy resources (PERT)", "lang": "en"}, {"value": "Total erneuerbare Primärenergie (PERT)", "lang": "de"}], "type": "flow data set", "refObjectId": "53f97275-fa8a-4cdd-9024-65936002acd0", "uri": "../flows/53f97275-fa8a-4cdd-9024-65936002acd0.xml"}, "exchange direction": "INPUT", "other": {"anies": [{"name": "referenceToUnitGroupDataSet", "value": {"shortDescription": [{"value": "MJ", "lang": "en"}], "type": "unit group data set", "refObjectId": "93a60a57-a3c8-11da-a746-0800200c9a66", "uri": "../unitgroups/93a60a57-a3c8-11da-a746-0800200c9a66.xml"}}, {"value": "41.4", "module": "A1-A3"}, {"value": "0.132", "module": "A4"}, {"value": "0.0249", "module": "A5"}, {"value": "0", "module": "B1"}, {"value": "0", "module": "B2"}, {"value": "515", "module": "B6"}, {"value": "0", "module": "B7"}, {"value": "0", "module": "C1"}, {"value": "0.0264", "module": "C2"}, {"value": "0.996", "module": "C3"}, {"value": "0.00969", "module": "C4"}, {"value": "-2.09", "module": "D"}]}, "resolvedFlowVersion": "38.00.000", "flowProperties": [], "typeOfFlow": "Other flow", "classification": {"classHierarchy": "Quantities / Environmental quantities / EPD EN 15804 / LCI indicators", "name": "GaBiCategories"}}, {"dataSetInternalID": 4, "referenceToFlowDataSet": {"shortDescription": [{"value": "Non renewable primary energy as energy carrier (PENRE)", "lang": "en"}, {"value": "Nicht-erneuerbare Primärenergie als Energieträger (PENRE)", "lang": "de"}], "type": "flow data set", "refObjectId": "ac857178-2b45-46ec-892a-a9a4332f0372", "uri": "../flows/ac857178-2b45-46ec-892a-a9a4332f0372.xml"}, "exchange direction": "INPUT", "other": {"anies": [{"name": "referenceToUnitGroupDataSet", "value": {"shortDescription": [{"value": "MJ", "lang": "en"}], "type": "unit group data set", "refObjectId": "93a60a57-a3c8-11da-a746-0800200c9a66", "uri": "../unitgroups/93a60a57-a3c8-11da-a746-0800200c9a66.xml"}}, {"value": "249", "module": "A1-A3"}, {"value": "1.42", "module": "A4"}, {"value": "0.32", "module": "A5"}, {"value": "0", "module": "B1"}, {"value": "0", "module": "B2"}, {"value": "0", "module": "B6"}, {"value": "0", "module": "B7"}, {"value": "0", "module": "C1"}, {"value": "0", "module": "C2"}, {"value": "10.96", "module": "C3"}, {"value": "0.138", "module": "C4"}, {"value": "-16", "module": "D"}]}, "resolvedFlowVersion": "38.00.000", "flowProperties": [], "typeOfFlow": "Other flow", "classification": {"classHierarchy": "Quantities", "name": "GaBiCategories"}}, {"dataSetInternalID": 5, "referenceToFlowDataSet": {"shortDescription": [{"value": "Non renewable primary energy as material utilization (PENRM)", "lang": "en"}, {"value": "Nicht-erneuerbare Primärenergie zur stofflichen Nutzung (PENRM)", "lang": "de"}], "type": "flow data set", "refObjectId": "1421caa0-679d-4bf4-b282-0eb850ccae27", "uri": "../flows/1421caa0-679d-4bf4-b282-0eb850ccae27.xml"}, "exchange direction": "INPUT", "other": {"anies": [{"name": "referenceToUnitGroupDataSet", "value": {"shortDescription": [{"value": "MJ", "lang": "en"}], "type": "unit group data set", "refObjectId": "93a60a57-a3c8-11da-a746-0800200c9a66", "uri": "../unitgroups/93a60a57-a3c8-11da-a746-0800200c9a66.xml"}}, {"value": "10.2", "module": "A1-A3"}, {"value": "0", "module": "A4"}, {"value": "-0.17", "module": "A5"}, {"value": "0", "module": "B1"}, {"value": "0", "module": "B2"}, {"value": "0", "module": "B6"}, {"value": "0", "module": "B7"}, {"value": "0", "module": "C1"}, {"value": "0", "module": "C2"}, {"value": "-8.61", "module": "C3"}, {"value": "0", "module": "C4"}, {"value": "0", "module": "D"}]}, "resolvedFlowVersion": "38.00.000", "flowProperties": [], "typeOfFlow": "Other flow", "classification": {"classHierarchy": "Quantities", "name": "GaBiCategories"}}, {"dataSetInternalID": 6, "referenceToFlowDataSet": {"shortDescription": [{"value": "Total use of non renewable primary energy resources (PENRT)", "lang": "en"}, {"value": "Total nicht erneuerbare Primärenergie (PENRT)", "lang": "de"}], "type": "flow data set", "refObjectId": "06159210-646b-4c8d-8583-da9b3b95a6c1", "uri": "../flows/06159210-646b-4c8d-8583-da9b3b95a6c1.xml"}, "exchange direction": "INPUT", "other": {"anies": [{"name": "referenceToUnitGroupDataSet", "value": {"shortDescription": [{"value": "MJ", "lang": "en"}], "type": "unit group data set", "refObjectId": "93a60a57-a3c8-11da-a746-0800200c9a66", "uri": "../unitgroups/93a60a57-a3c8-11da-a746-0800200c9a66.xml"}}, {"value": "249", "module": "A1-A3"}, {"value": "1.42", "module": "A4"}, {"value": "0.143", "module": "A5"}, {"value": "0", "module": "B1"}, {"value": "0", "module": "B2"}, {"value": "1160", "module": "B6"}, {"value": "0", "module": "B7"}, {"value": "0", "module": "C1"}, {"value": "0.459", "module": "C2"}, {"value": "2.35", "module": "C3"}, {"value": "0.138", "module": "C4"}, {"value": "-16", "module": "D"}]}, "resolvedFlowVersion": "38.00.000", "flowProperties": [], "typeOfFlow": "Other flow", "classification": {"classHierarchy": "Quantities / Environmental quantities / EPD EN 15804 / LCI indicators", "name": "GaBiCategories"}}, {"dataSetInternalID": 7, "referenceToFlowDataSet": {"shortDescription": [{"value": "Use of secondary material (SM)", "lang": "en"}, {"value": "Einsatz von Sekundärstoffen (SM)", "lang": "de"}], "type": "flow data set", "refObjectId": "c6a1f35f-2d09-4f54-8dfb-97e502e1ce92", "uri": "../flows/c6a1f35f-2d09-4f54-8dfb-97e502e1ce92.xml"}, "exchange direction": "INPUT", "other": {"anies": [{"name": "referenceToUnitGroupDataSet", "value": {"shortDescription": [{"value": "kg", "lang": "en"}], "type": "unit group data set", "refObjectId": "ad38d542-3fe9-439d-9b95-2f5f7752acaf", "uri": "../unitgroups/ad38d542-3fe9-439d-9b95-2f5f7752acaf.xml"}}, {"value": "0.538", "module": "A1-A3"}, {"value": "0.000108", "module": "A4"}, {"value": "0", "module": "A5"}, {"value": "0", "module": "B1"}, {"value": "0", "module": "B2"}, {"value": "0", "module": "B6"}, {"value": "0", "module": "B7"}, {"value": "0", "module": "C1"}, {"value": "0", "module": "C2"}, {"value": "0", "module": "C3"}, {"value": "0", "module": "C4"}, {"value": "0", "module": "D"}]}, "resolvedFlowVersion": "38.00.000", "flowProperties": [], "typeOfFlow": "Other flow", "classification": {"classHierarchy": "Quantities / Environmental quantities / EPD EN 15804 / LCI indicators", "name": "GaBiCategories"}}, {"dataSetInternalID": 8, "referenceToFlowDataSet": {"shortDescription": [{"value": "Use of renewable secondary fuels (RSF)", "lang": "en"}, {"value": "Erneuerbare Sekundärbrennstoffe (RSF)", "lang": "de"}], "type": "flow data set", "refObjectId": "64333088-a55f-4aa2-9a31-c10b07816787", "uri": "../flows/64333088-a55f-4aa2-9a31-c10b07816787.xml"}, "exchange direction": "INPUT", "other": {"anies": [{"name": "referenceToUnitGroupDataSet", "value": {"shortDescription": [{"value": "MJ", "lang": "en"}], "type": "unit group data set", "refObjectId": "93a60a57-a3c8-11da-a746-0800200c9a66", "uri": "../unitgroups/93a60a57-a3c8-11da-a746-0800200c9a66.xml"}}, {"value": "2.53E-25", "module": "A1-A3"}, {"value": "5.09E-29", "module": "A4"}, {"value": "0", "module": "A5"}, {"value": "0", "module": "B1"}, {"value": "0", "module": "B2"}, {"value": "0", "module": "B6"}, {"value": "0", "module": "B7"}, {"value": "0", "module": "C1"}, {"value": "0", "module": "C2"}, {"value": "0", "module": "C3"}, {"value": "0", "module": "C4"}, {"value": "0", "module": "D"}]}, "resolvedFlowVersion": "38.00.000", "flowProperties": [], "typeOfFlow": "Other flow", "classification": {"classHierarchy": "Quantities / Environmental quantities / EPD EN 15804 / LCI indicators", "name": "GaBiCategories"}}, {"dataSetInternalID": 9, "referenceToFlowDataSet": {"shortDescription": [{"value": "Use of non renewable secondary fuels (NRSF)", "lang": "en"}, {"value": "Nicht erneuerbare Sekundärbrennstoffe (NRSF)", "lang": "de"}], "type": "flow data set", "refObjectId": "89def144-d39a-4287-b86f-efde453ddcb2", "uri": "../flows/89def144-d39a-4287-b86f-efde453ddcb2.xml"}, "exchange direction": "INPUT", "other": {"anies": [{"name": "referenceToUnitGroupDataSet", "value": {"shortDescription": [{"value": "MJ", "lang": "en"}], "type": "unit group data set", "refObjectId": "93a60a57-a3c8-11da-a746-0800200c9a66", "uri": "../unitgroups/93a60a57-a3c8-11da-a746-0800200c9a66.xml"}}, {"value": "2.98E-24", "module": "A1-A3"}, {"value": "5.98E-28", "module": "A4"}, {"value": "0", "module": "A5"}, {"value": "0", "module": "B1"}, {"value": "0", "module": "B2"}, {"value": "0", "module": "B6"}, {"value": "0", "module": "B7"}, {"value": "0", "module": "C1"}, {"value": "0", "module": "C2"}, {"value": "0", "module": "C3"}, {"value": "0", "module": "C4"}, {"value": "0", "module": "D"}]}, "resolvedFlowVersion": "38.00.000", "flowProperties": [], "typeOfFlow": "Other flow", "classification": {"classHierarchy": "Quantities / Environmental quantities / EPD EN 15804 / LCI indicators", "name": "GaBiCategories"}}, {"dataSetInternalID": 10, "referenceToFlowDataSet": {"shortDescription": [{"value": "Use of net fresh water (FW)", "lang": "en"}, {"value": "Einsatz von Süßwasserressourcen (FW)", "lang": "de"}], "type": "flow data set", "refObjectId": "3cf952c8-f3a4-461d-8c96-96456ca62246", "uri": "../flows/3cf952c8-f3a4-461d-8c96-96456ca62246.xml"}, "exchange direction": "INPUT", "other": {"anies": [{"name": "referenceToUnitGroupDataSet", "value": {"shortDescription": [{"value": "m^3", "lang": "en"}], "type": "unit group data set", "refObjectId": "cd950537-0a98-4044-9ba7-9f9a68d0a504", "uri": "../unitgroups/cd950537-0a98-4044-9ba7-9f9a68d0a504.xml"}}, {"value": "0.124", "module": "A1-A3"}, {"value": "0.000185", "module": "A4"}, {"value": "0.134", "module": "A5"}, {"value": "0", "module": "B1"}, {"value": "0", "module": "B2"}, {"value": "0.595", "module": "B6"}, {"value": "0", "module": "B7"}, {"value": "0", "module": "C1"}, {"value": "3.08E-05", "module": "C2"}, {"value": "0.00317", "module": "C3"}, {"value": "1.76E-06", "module": "C4"}, {"value": "-0.0042", "module": "D"}]}, "resolvedFlowVersion": "38.00.000", "flowProperties": [], "typeOfFlow": "Other flow", "classification": {"classHierarchy": "Quantities / Environmental quantities / EPD EN 15804 / LCI indicators", "name": "GaBiCategories"}}, {"dataSetInternalID": 11, "referenceToFlowDataSet": {"shortDescription": [{"value": "Hazardous waste disposed (HWD)", "lang": "en"}, {"value": "Gefährlicher Abfall zur Deponie (HWD)", "lang": "de"}], "type": "flow data set", "refObjectId": "430f9e0f-59b2-46a0-8e0d-55e0e84948fc", "uri": "../flows/430f9e0f-59b2-46a0-8e0d-55e0e84948fc.xml"}, "exchange direction": "OUTPUT", "other": {"anies": [{"name": "referenceToUnitGroupDataSet", "value": {"shortDescription": [{"value": "kg", "lang": "en"}], "type": "unit group data set", "refObjectId": "ad38d542-3fe9-439d-9b95-2f5f7752acaf", "uri": "../unitgroups/ad38d542-3fe9-439d-9b95-2f5f7752acaf.xml"}}, {"value": "1.23E-06", "module": "A1-A3"}, {"value": "5.75E-08", "module": "A4"}, {"value": "7.27E-10", "module": "A5"}, {"value": "0", "module": "B1"}, {"value": "0", "module": "B2"}, {"value": "8.63E-07", "module": "B6"}, {"value": "0", "module": "B7"}, {"value": "0", "module": "C1"}, {"value": "2.12E-08", "module": "C2"}, {"value": "1.13E-09", "module": "C3"}, {"value": "5.53E-10", "module": "C4"}, {"value": "-7.09E-05", "module": "D"}]}, "resolvedFlowVersion": "38.00.000", "flowProperties": [], "typeOfFlow": "Other flow", "classification": {"classHierarchy": "Quantities / Environmental quantities / EPD EN 15804 / LCI indicators", "name": "GaBiCategories"}}, {"dataSetInternalID": 12, "referenceToFlowDataSet": {"shortDescription": [{"value": "Non hazardous waste disposed (NHWD)", "lang": "en"}, {"value": "Entsorgter nicht gefährlicher Abfall (NHWD)", "lang": "de"}], "type": "flow data set", "refObjectId": "b29ef66b-e286-4afa-949f-62f1a7b4d7fa", "uri": "../flows/b29ef66b-e286-4afa-949f-62f1a7b4d7fa.xml"}, "exchange direction": "OUTPUT", "other": {"anies": [{"name": "referenceToUnitGroupDataSet", "value": {"shortDescription": [{"value": "kg", "lang": "en"}], "type": "unit group data set", "refObjectId": "ad38d542-3fe9-439d-9b95-2f5f7752acaf", "uri": "../unitgroups/ad38d542-3fe9-439d-9b95-2f5f7752acaf.xml"}}, {"value": "0.912", "module": "A1-A3"}, {"value": "0.00046", "module": "A4"}, {"value": "0.00914", "module": "A5"}, {"value": "0", "module": "B1"}, {"value": "0", "module": "B2"}, {"value": "1.48", "module": "B6"}, {"value": "0", "module": "B7"}, {"value": "0", "module": "C1"}, {"value": "7.28E-05", "module": "C2"}, {"value": "0.0327", "module": "C3"}, {"value": "0.158", "module": "C4"}, {"value": "0.106", "module": "D"}]}, "resolvedFlowVersion": "38.00.000", "flowProperties": [], "typeOfFlow": "Other flow", "classification": {"classHierarchy": "Quantities / Environmental quantities / EPD EN 15804 / LCI indicators", "name": "GaBiCategories"}}, {"dataSetInternalID": 13, "referenceToFlowDataSet": {"shortDescription": [{"value": "Radioactive waste disposed (RWD)", "lang": "en"}, {"value": "Entsorgter radioaktiver Abfall (RWD)", "lang": "de"}], "type": "flow data set", "refObjectId": "3449546e-52ad-4b39-b809-9fb77cea8ff6", "uri": "../flows/3449546e-52ad-4b39-b809-9fb77cea8ff6.xml"}, "exchange direction": "OUTPUT", "other": {"anies": [{"name": "referenceToUnitGroupDataSet", "value": {"shortDescription": [{"value": "kg", "lang": "en"}], "type": "unit group data set", "refObjectId": "ad38d542-3fe9-439d-9b95-2f5f7752acaf", "uri": "../unitgroups/ad38d542-3fe9-439d-9b95-2f5f7752acaf.xml"}}, {"value": "0.013", "module": "A1-A3"}, {"value": "2.6E-05", "module": "A4"}, {"value": "7.16E-06", "module": "A5"}, {"value": "0", "module": "B1"}, {"value": "0", "module": "B2"}, {"value": "0.316", "module": "B6"}, {"value": "0", "module": "B7"}, {"value": "0", "module": "C1"}, {"value": "8.46E-07", "module": "C2"}, {"value": "0.00034", "module": "C3"}, {"value": "1.65E-06", "module": "C4"}, {"value": "-0.000718", "module": "D"}]}, "resolvedFlowVersion": "38.00.000", "flowProperties": [], "typeOfFlow": "Other flow", "classification": {"classHierarchy": "Quantities / Environmental quantities / EPD EN 15804 / LCI indicators", "name": "GaBiCategories"}}, {"dataSetInternalID": 14, "referenceToFlowDataSet": {"shortDescription": [{"value": "Components for re-use (CRU)", "lang": "en"}, {"value": "Komponenten für die Wiederverwendung (CRU)", "lang": "de"}], "type": "flow data set", "refObjectId": "a2b32f97-3fc7-4af2-b209-525bc6426f33", "uri": "../flows/a2b32f97-3fc7-4af2-b209-525bc6426f33.xml"}, "exchange direction": "OUTPUT", "other": {"anies": [{"name": "referenceToUnitGroupDataSet", "value": {"shortDescription": [{"value": "kg", "lang": "en"}], "type": "unit group data set", "refObjectId": "ad38d542-3fe9-439d-9b95-2f5f7752acaf", "uri": "../unitgroups/ad38d542-3fe9-439d-9b95-2f5f7752acaf.xml"}}, {"value": "0", "module": "A1-A3"}, {"value": "0", "module": "A4"}, {"value": "0", "module": "A5"}, {"value": "0", "module": "B1"}, {"value": "0", "module": "B2"}, {"value": "0", "module": "B6"}, {"value": "0", "module": "B7"}, {"value": "0", "module": "C1"}, {"value": "0", "module": "C2"}, {"value": "0", "module": "C3"}, {"value": "0", "module": "C4"}, {"value": "0", "module": "D"}]}, "resolvedFlowVersion": "38.00.000", "flowProperties": [], "typeOfFlow": "Other flow", "classification": {"classHierarchy": "Quantities / Environmental quantities / EPD EN 15804 / LCI indicators", "name": "GaBiCategories"}}, {"dataSetInternalID": 15, "referenceToFlowDataSet": {"shortDescription": [{"value": "Materials for recycling (MFR)", "lang": "en"}, {"value": "Stoffe zum Recycling (MFR)", "lang": "de"}], "type": "flow data set", "refObjectId": "d7fe48a5-4103-49c8-9aae-b0b5dfdbd6ae", "uri": "../flows/d7fe48a5-4103-49c8-9aae-b0b5dfdbd6ae.xml"}, "exchange direction": "OUTPUT", "other": {"anies": [{"name": "referenceToUnitGroupDataSet", "value": {"shortDescription": [{"value": "kg", "lang": "en"}], "type": "unit group data set", "refObjectId": "ad38d542-3fe9-439d-9b95-2f5f7752acaf", "uri": "../unitgroups/ad38d542-3fe9-439d-9b95-2f5f7752acaf.xml"}}, {"value": "0", "module": "A1-A3"}, {"value": "0", "module": "A4"}, {"value": "0", "module": "A5"}, {"value": "0", "module": "B1"}, {"value": "0", "module": "B2"}, {"value": "0", "module": "B6"}, {"value": "0", "module": "B7"}, {"value": "0", "module": "C1"}, {"value": "0", "module": "C2"}, {"value": "0.671", "module": "C3"}, {"value": "0", "module": "C4"}, {"value": "0", "module": "D"}]}, "resolvedFlowVersion": "38.00.000", "flowProperties": [], "typeOfFlow": "Other flow", "classification": {"classHierarchy": "Quantities / Environmental quantities / EPD EN 15804 / LCI indicators", "name": "GaBiCategories"}}, {"dataSetInternalID": 16, "referenceToFlowDataSet": {"shortDescription": [{"value": "Materials for energy recovery (MER)", "lang": "en"}, {"value": "Stoffe für die Energierückgewinnung (MER)", "lang": "de"}], "type": "flow data set", "refObjectId": "59a9181c-3aaf-46ee-8b13-2b3723b6e447", "uri": "../flows/59a9181c-3aaf-46ee-8b13-2b3723b6e447.xml"}, "exchange direction": "OUTPUT", "other": {"anies": [{"name": "referenceToUnitGroupDataSet", "value": {"shortDescription": [{"value": "kg", "lang": "en"}], "type": "unit group data set", "refObjectId": "ad38d542-3fe9-439d-9b95-2f5f7752acaf", "uri": "../unitgroups/ad38d542-3fe9-439d-9b95-2f5f7752acaf.xml"}}, {"value": "0", "module": "A1-A3"}, {"value": "0", "module": "A4"}, {"value": "0", "module": "A5"}, {"value": "0", "module": "B1"}, {"value": "0", "module": "B2"}, {"value": "0", "module": "B6"}, {"value": "0", "module": "B7"}, {"value": "0", "module": "C1"}, {"value": "0", "module": "C2"}, {"value": "0", "module": "C3"}, {"value": "0", "module": "C4"}, {"value": "0", "module": "D"}]}, "resolvedFlowVersion": "38.00.000", "flowProperties": [], "typeOfFlow": "Other flow", "classification": {"classHierarchy": "Quantities / Environmental quantities / EPD EN 15804 / LCI indicators", "name": "GaBiCategories"}}, {"dataSetInternalID": 17, "referenceToFlowDataSet": {"shortDescription": [{"value": "Exported electrical energy (EEE)", "lang": "en"}, {"value": "Exportierte elektrische Energie (EEE)", "lang": "de"}], "type": "flow data set", "refObjectId": "4da0c987-2b76-40d6-9e9e-82a017aaaf29", "uri": "../flows/4da0c987-2b76-40d6-9e9e-82a017aaaf29.xml"}, "exchange direction": "OUTPUT", "other": {"anies": [{"name": "referenceToUnitGroupDataSet", "value": {"shortDescription": [{"value": "MJ", "lang": "en"}], "type": "unit group data set", "refObjectId": "93a60a57-a3c8-11da-a746-0800200c9a66", "uri": "../unitgroups/93a60a57-a3c8-11da-a746-0800200c9a66.xml"}}, {"value": "0", "module": "A1-A3"}, {"value": "0", "module": "A4"}, {"value": "0.758", "module": "A5"}, {"value": "0", "module": "B1"}, {"value": "0", "module": "B2"}, {"value": "0", "module": "B6"}, {"value": "0", "module": "B7"}, {"value": "0", "module": "C1"}, {"value": "0", "module": "C2"}, {"value": "1.64", "module": "C3"}, {"value": "0", "module": "C4"}, {"value": "0", "module": "D"}]}, "resolvedFlowVersion": "38.00.000", "flowProperties": [], "typeOfFlow": "Other flow", "classification": {"classHierarchy": "Quantities / Environmental quantities / EPD EN 15804 / LCI indicators", "name": "GaBiCategories"}}, {"dataSetInternalID": 18, "referenceToFlowDataSet": {"shortDescription": [{"value": "Exported thermal energy (EET)", "lang": "en"}, {"value": "Exportierte thermische Energie (EET)", "lang": "de"}], "type": "flow data set", "refObjectId": "98daf38a-7a79-46d3-9a37-2b7bd0955810", "uri": "../flows/98daf38a-7a79-46d3-9a37-2b7bd0955810.xml"}, "exchange direction": "OUTPUT", "other": {"anies": [{"name": "referenceToUnitGroupDataSet", "value": {"shortDescription": [{"value": "MJ", "lang": "en"}], "type": "unit group data set", "refObjectId": "93a60a57-a3c8-11da-a746-0800200c9a66", "uri": "../unitgroups/93a60a57-a3c8-11da-a746-0800200c9a66.xml"}}, {"value": "0", "module": "A1-A3"}, {"value": "0", "module": "A4"}, {"value": "1.37", "module": "A5"}, {"value": "0", "module": "B1"}, {"value": "0", "module": "B2"}, {"value": "0", "module": "B6"}, {"value": "0", "module": "B7"}, {"value": "0", "module": "C1"}, {"value": "0", "module": "C2"}, {"value": "2.94", "module": "C3"}, {"value": "0", "module": "C4"}, {"value": "0", "module": "D"}]}, "resolvedFlowVersion": "38.00.000", "flowProperties": [], "typeOfFlow": "Other flow", "classification": {"classHierarchy": "Quantities / Environmental quantities / EPD EN 15804 / LCI indicators", "name": "GaBiCategories"}}]}, "LCIAResults": {"LCIAResult": [{"referenceToLCIAMethodDataSet": {"shortDescription": [{"value": "Global warming potential (GWP)", "lang": "en"}, {"value": "Globales Erwärmungspotenzial (GWP)", "lang": "de"}], "type": "LCIA method data set", "refObjectId": "77e416eb-a363-4258-a04e-171d843a6460", "uri": "../lciamethods/77e416eb-a363-4258-a04e-171d843a6460.xml"}, "other": {"anies": [{"name": "referenceToUnitGroupDataSet", "value": {"shortDescription": [{"value": "kg CO_(2) eq", "lang": "en"}], "type": "unit group data set", "refObjectId": "1ebf3012-d0db-4de2-aefd-ef30cedb0be1", "uri": "../unitgroups/1ebf3012-d0db-4de2-aefd-ef30cedb0be1.xml"}}, {"value": "16.4", "module": "A1-A3"}, {"value": "0.101", "module": "A4"}, {"value": "0.512", "module": "A5"}, {"value": "0", "module": "B1"}, {"value": "0", "module": "B2"}, {"value": "64.8", "module": "B6"}, {"value": "0", "module": "B7"}, {"value": "0", "module": "C1"}, {"value": "0.0335", "module": "C2"}, {"value": "1.14", "module": "C3"}, {"value": "0.00881", "module": "C4"}, {"value": "-1.22", "module": "D"}]}}, {"referenceToLCIAMethodDataSet": {"shortDescription": [{"value": "Depletion potential of the stratospheric ozone layer (ODP)", "lang": "en"}, {"value": "Abbau Potential der stratosphärischen Ozonschicht (ODP)", "lang": "de"}], "type": "LCIA method data set", "refObjectId": "06dcd26f-025f-401a-a7c1-5e457eb54637", "uri": "../lciamethods/06dcd26f-025f-401a-a7c1-5e457eb54637.xml"}, "other": {"anies": [{"name": "referenceToUnitGroupDataSet", "value": {"shortDescription": [{"value": "kg CFC11 eq", "lang": "en"}], "type": "unit group data set", "refObjectId": "88054749-b0a6-47ea-a82b-dc5b29326512", "uri": "../unitgroups/88054749-b0a6-47ea-a82b-dc5b29326512.xml"}}, {"value": "8.76E-08", "module": "A1-A3"}, {"value": "1.76E-11", "module": "A4"}, {"value": "1E-16", "module": "A5"}, {"value": "0", "module": "B1"}, {"value": "0", "module": "B2"}, {"value": "1.94E-12", "module": "B6"}, {"value": "0", "module": "B7"}, {"value": "0", "module": "C1"}, {"value": "8.39E-18", "module": "C2"}, {"value": "3.76E-15", "module": "C3"}, {"value": "2.89E-17", "module": "C4"}, {"value": "-1.39E-14", "module": "D"}]}}, {"referenceToLCIAMethodDataSet": {"shortDescription": [{"value": "Acidification potential of land and water (AP)", "lang": "en"}, {"value": "Versauerungspotenzial von Boden und Wasser (AP)", "lang": "de"}], "type": "LCIA method data set", "refObjectId": "b4274add-93b7-4905-a5e4-2e878c4e4216", "uri": "../lciamethods/b4274add-93b7-4905-a5e4-2e878c4e4216.xml"}, "other": {"anies": [{"name": "referenceToUnitGroupDataSet", "value": {"shortDescription": [{"value": "kg SO_(2) eq", "lang": "en"}], "type": "unit group data set", "refObjectId": "bc50c624-a9bc-45b1-a9b0-e6b10d00476f", "uri": "../unitgroups/bc50c624-a9bc-45b1-a9b0-e6b10d00476f.xml"}}, {"value": "0.147", "module": "A1-A3"}, {"value": "0.0002", "module": "A4"}, {"value": "7.46E-05", "module": "A5"}, {"value": "0", "module": "B1"}, {"value": "0", "module": "B2"}, {"value": "0.136", "module": "B6"}, {"value": "0", "module": "B7"}, {"value": "0", "module": "C1"}, {"value": "0.000138", "module": "C2"}, {"value": "0.000324", "module": "C3"}, {"value": "2.47E-05", "module": "C4"}, {"value": "-0.00629", "module": "D"}]}}, {"referenceToLCIAMethodDataSet": {"shortDescription": [{"value": "Eutrophication potential (EP)", "lang": "en"}, {"value": "Eutrophierungspotenzial (EP)", "lang": "de"}], "type": "LCIA method data set", "refObjectId": "f58827d0-b407-4ec6-be75-8b69efb98a0f", "uri": "../lciamethods/f58827d0-b407-4ec6-be75-8b69efb98a0f.xml"}, "other": {"anies": [{"name": "referenceToUnitGroupDataSet", "value": {"shortDescription": [{"value": "kg PO_(4)^(3) eq", "lang": "en"}], "type": "unit group data set", "refObjectId": "67b5401d-873c-485f-bcf3-6ae83b918822", "uri": "../unitgroups/67b5401d-873c-485f-bcf3-6ae83b918822.xml"}}, {"value": "0.0844", "module": "A1-A3"}, {"value": "5.49E-05", "module": "A4"}, {"value": "1.49E-05", "module": "A5"}, {"value": "0", "module": "B1"}, {"value": "0", "module": "B2"}, {"value": "0.015", "module": "B6"}, {"value": "0", "module": "B7"}, {"value": "0", "module": "C1"}, {"value": "3.46E-05", "module": "C2"}, {"value": "4.49E-05", "module": "C3"}, {"value": "1.62E-05", "module": "C4"}, {"value": "-0.00031", "module": "D"}]}}, {"referenceToLCIAMethodDataSet": {"shortDescription": [{"value": "Formation potential of tropospheric ozone photochemical oxidants (POCP)", "lang": "en"}, {"value": "Bildungspotential für troposphärisches Ozon (POCP)", "lang": "de"}], "type": "LCIA method data set", "refObjectId": "1e84a202-dae6-42aa-9e9d-71ea48b8be00", "uri": "../lciamethods/1e84a202-dae6-42aa-9e9d-71ea48b8be00.xml"}, "other": {"anies": [{"name": "referenceToUnitGroupDataSet", "value": {"shortDescription": [{"value": "kg Ethen eq", "lang": "en"}], "type": "unit group data set", "refObjectId": "01c26c17-9a76-406e-8295-f17b55fd909e", "uri": "../unitgroups/01c26c17-9a76-406e-8295-f17b55fd909e.xml"}}, {"value": "0.0078", "module": "A1-A3"}, {"value": "-3.68E-05", "module": "A4"}, {"value": "3.55E-06", "module": "A5"}, {"value": "0", "module": "B1"}, {"value": "0", "module": "B2"}, {"value": "0.00968", "module": "B6"}, {"value": "0", "module": "B7"}, {"value": "0", "module": "C1"}, {"value": "-5.67E-05", "module": "C2"}, {"value": "2.47E-05", "module": "C3"}, {"value": "2.57E-06", "module": "C4"}, {"value": "-0.000408", "module": "D"}]}}, {"referenceToLCIAMethodDataSet": {"shortDescription": [{"value": "Abiotic depletion potential for non fossil resources (ADPE)", "lang": "en"}, {"value": "Potenzial für den abiotischen Abbau nicht fossiler Ressourcen (ADPE)", "lang": "de"}], "type": "LCIA method data set", "refObjectId": "f7c73bb9-ab1a-4249-9c6d-379a0de6f67e", "uri": "../lciamethods/f7c73bb9-ab1a-4249-9c6d-379a0de6f67e.xml"}, "other": {"anies": [{"name": "referenceToUnitGroupDataSet", "value": {"shortDescription": [{"value": "kg Sb eq", "lang": "en"}], "type": "unit group data set", "refObjectId": "54ccd2d9-a32a-4fc2-923d-f2c8c93e89d4", "uri": "../unitgroups/54ccd2d9-a32a-4fc2-923d-f2c8c93e89d4.xml"}}, {"value": "0.00491", "module": "A1-A3"}, {"value": "1E-06", "module": "A4"}, {"value": "7.44E-09", "module": "A5"}, {"value": "0", "module": "B1"}, {"value": "0", "module": "B2"}, {"value": "2.16E-05", "module": "B6"}, {"value": "0", "module": "B7"}, {"value": "0", "module": "C1"}, {"value": "3.1E-09", "module": "C2"}, {"value": "4.89E-08", "module": "C3"}, {"value": "1.73E-09", "module": "C4"}, {"value": "-0.000143", "module": "D"}]}}, {"referenceToLCIAMethodDataSet": {"shortDescription": [{"value": "Abiotic depletion potential for fossil resources (ADPF)", "lang": "en"}, {"value": "Potenzial für den abiotischen Abbau fossiler Brennstoffe (ADPF)", "lang": "de"}], "type": "LCIA method data set", "refObjectId": "804ebcdf-309d-4098-8ed8-fdaf2f389981", "uri": "../lciamethods/804ebcdf-309d-4098-8ed8-fdaf2f389981.xml"}, "other": {"anies": [{"name": "referenceToUnitGroupDataSet", "value": {"shortDescription": [{"value": "MJ", "lang": "en"}], "type": "unit group data set", "refObjectId": "93a60a57-a3c8-11da-a746-0800200c9a66", "uri": "../unitgroups/93a60a57-a3c8-11da-a746-0800200c9a66.xml"}}, {"value": "215", "module": "A1-A3"}, {"value": "1.35", "module": "A4"}, {"value": "0.125", "module": "A5"}, {"value": "0", "module": "B1"}, {"value": "0", "module": "B2"}, {"value": "718", "module": "B6"}, {"value": "0", "module": "B7"}, {"value": "0", "module": "C1"}, {"value": "0.457", "module": "C2"}, {"value": "1.49", "module": "C3"}, {"value": "0.134", "module": "C4"}, {"value": "-14.2", "module": "D"}]}}]}, "otherAttributes": {"{http://www.indata.network/EPD/2019}epd-version": "1.2"}, "version": "1.1", "locations": "../ILCDLocations.xml"}