{"processInformation": {"dataSetInformation": {"UUID": "928ac8c7-e221-470e-977c-08085a92af26", "name": {"baseName": [{"value": "BEST HD8000", "lang": "en"}, {"value": "BEST HD8000", "lang": "de"}], "functionalUnitFlowProperties": [{"lang": "en"}]}, "classificationInformation": {"classification": [{"class": [{"value": "Komponenten von Fenstern und Vorhangfassaden", "level": 0, "classId": "7"}, {"value": "Türen und Tore", "level": 1, "classId": "7.6"}, {"value": "Stahl", "level": 2, "classId": "7.6.01"}], "name": "OEKOBAU.DAT"}, {"class": [{"value": "02 Building products", "level": 0}, {"value": "Doors, windows, shutters, and related products", "level": 1}, {"value": "Building Hardware products", "level": 2}], "name": "IBUCategories"}]}, "generalComment": [{"value": "The HD8000 series are non-handed surface applied door closers with adjustable spring power (size 1-6 and size 5-6) and backcheck that controls opening motion during abusive or abrupt opening. Supported by a full complement of optional arms, plates, and brackets, the door closers provide the flexibility needed to meet the demands of commercial and institutional applications, including Americans with Disabilities Act (ADA) barrierfree accessibility requirements (only size 1-6). The door closers are available with plastic and metal cover.", "lang": "en"}, {"value": "Die Serie HD8000 ist ein oberflächenmontierter Türschließer ohne Handbedienung mit einstellbarer Federkraft (Größe 1-6 und Größe 5-6) und Rücklaufsperre, die die Öffnungsbewegung bei abruptem oder ruckartigem Öffnen kontrolliert. Unterstützt durch eine Vielzahl optionaler Arme, Platten und Halterungen bieten die Türschließer die nötige Flexibilität, um die Anforderungen kommerzieller und institutioneller Anwendungen zu erfüllen, einschließlich der Anforderungen des Americans with Disabilities Act (ADA) für barrierefreie Zugänglichkeit (nur Größe 1-6). Die Türschließer sind mit Kunststoff- und Metallabdeckung erhältlich.", "lang": "de"}]}, "quantitativeReference": {"referenceToReferenceFlow": [0]}, "time": {"referenceYear": 2020, "dataSetValidUntil": 2025, "other": {"anies": [{"name": "publicationDateOfEPD", "value": 1598227200000}]}}, "geography": {"locationOfOperationSupplyOrProduction": {"location": "SG"}}, "technology": {"technologyDescriptionAndIncludedProcesses": [{"value": "The HD8000 Series are surface-mounted, non-handed door closers with adjustable spring force (sizes 1-6 and sizes 5-6) and backcheck to control opening motion during abrupt or jerky opening. Supported by a variety of optional arms, plates and brackets, the door closers provide the flexibility to meet the needs of commercial and institutional applications, including Americans with Disabilities Act (ADA) requirements for barrier-free accessibility (sizes 1-6 only). The door closers are available with plastic and metal covers. \nTechnical data: \nThe door closers have following technical properties: \nDeclared unit: \nThe declared unit of this analysis is one door closer.", "lang": "en"}, {"value": "Bei der Serie HD8000 handelt es sich um oberflächenmontierte Türschließer ohne Handbedienung mit einstellbarer Federkraft (Größe 1-6 und Größe 5-6) und Rücklaufsperre, die die Öffnungsbewegung bei abruptem oder ruckartigem Öffnen kontrolliert. Unterstützt durch eine Vielzahl optionaler Arme, Platten und Halterungen bieten die Türschließer die nötige Flexibilität, um die Anforderungen kommerzieller und institutioneller Anwendungen zu erfüllen, einschließlich der Anforderungen des Americans with Disabilities Act (ADA) für barrierefreie Zugänglichkeit (nur Größe 1-6). Die Türschließer sind mit Kunststoff- und Metallabdeckung erhältlich. \nTechnische Daten: \nDie Türschließer haben folgende technische Eigenschaften: \nDeklarierte Einheit: \nDie erklärte Einheit in dieser Analyse ist ein Türschließer.", "lang": "de"}], "technologicalApplicability": [{"value": "The HD8000 series closers are designed for commercial and institutional applications, including ADA barrier-free accessibility requirements. They are suitable for use on hollow metal, aluminum\nand wood doors and can be used for fire doors.", "lang": "en"}, {"value": "Die Schließer der Serie HD8000 sind für kommerzielle und institutionelle Anwendungen konzipiert, einschließlich der ADA-Anforderungen für barrierefreie Zugänglichkeit. Sie eignen sich für die Verwendung an Hohlmetall-, Aluminium- und Holztüren und können für Brandschutztüren verwendet werden.", "lang": "de"}], "referenceToTechnologyFlowDiagrammOrPicture": [{"shortDescription": [{"value": "Technische Tabelle.png", "lang": "en"}], "type": "source data set", "refObjectId": "9034aecd-a34d-4f82-8e5c-91ff7fc78000", "uri": "../sources/9034aecd-a34d-4f82-8e5c-91ff7fc78000.xml"}]}}, "modellingAndValidation": {"LCIMethodAndAllocation": {"typeOfDataSet": "EPD", "referenceToLCAMethodDetails": [{"shortDescription": [{"value": "Building Hardware products.pdf", "lang": "en"}], "type": "source data set", "refObjectId": "a7f8dfa1-2074-446c-9260-139f6bc21750"}], "other": {"anies": [{"name": "subType", "value": "specific dataset"}]}}, "dataSourcesTreatmentAndRepresentativeness": {"referenceToDataSource": [{"shortDescription": [{"value": "GaBi Database (all versions)", "lang": "en"}], "type": "source data set", "refObjectId": "28d74cc0-db8b-4d7e-bc44-5f6d56ce0c4a"}, {"shortDescription": [{"value": "GaBi database SP39 2019", "lang": "en"}], "type": "source data set", "refObjectId": "07d9b8a7-e0fc-408f-a95e-c90735f843ce"}], "useAdviceForDataSet": [{"value": "Scope: \nThis EPD refers to a specific door closer manufactured by dormakaba Production GmbH & Co. KG. The production site is located in Singapore. The LCA results are valid for the variants HD8016 and HD8056.\n\nThe owner of the declaration shall be liable for the underlying information and evidence; the IBU shall not be liable with respect to manufacturer information, life cycle assessment data and evidences. \nSystem boundary: \nType of EPD:\ncradle to gate - with options.\n\nThe Environmental Product Declaration refers to the production stage (A1-A3), transport from the gate to construction site (A4), the end of life stage (C3) and indicates the recycling potential which is declared in the module \"benefits and loads beyond the product system boundary\" (D).\n\nIn line with the PCR, A5 is declared to ensure the export of biogenic CO2 from renewable packaging materials.\n\nModules A1 to A3 include the provision and processing of raw materials as well as the processing of input materials, the transport to manufacturer and production site. Module C3 includes the incineration of plastics for energy recovery. Module D comprises the recycling of metals and gives the recycling potentials as well as potential benefits from energy substitution.\n\nA5 is declared to ensure the export of biogenic CO2 that is incorporated in the used packaging materials (paper). Potential benefits from the incineration of packaging materials are also declared in module D. The incineration processes in the End-of-Life are based on European datasets. The recycling processes in the End-of-Life are based on European and Global datasets.", "lang": "en"}, {"value": "Gültigkeitsbereich: \nDiese EPD bezieht sich auf einen bestimmten Türschließer, der von dormakaba Production GmbH & Co. KG. Der Produktionsstandort befindet sich in Singapur. Die Ökobilanzergebnisse gelten für die Varianten HD8016 und HD8056. Der Eigentümer der Erklärung haftet für die zugrunde liegenden Informationen und Nachweise; das IBU haftet nicht für Herstellerinformationen, Ökobilanzdaten und Nachweise. \nSystemgrenze: \nArt der EPD: cradle to gate - mit Optionen. Die Umweltproduktdeklaration bezieht sich auf die Produktionsstufe (A1-A3), den Transport vom Werkstor bis zur Baustelle (A4), die End-of-Life-Stufe (C3) und gibt das Recyclingpotenzial an, das im Modul \"Nutzen und Lasten über die Produktsystemgrenze hinaus\" (D) deklariert wird. In Übereinstimmung mit der PCR wird A5 deklariert, um den Export von biogenem CO2 aus erneuerbaren Verpackungsmaterialien zu gewährleisten. Die Module A1 bis A3 umfassen die Bereitstellung und Verarbeitung von Rohstoffen sowie die Verarbeitung von Vormaterialien, den Transport zum Hersteller und zur Produktionsstätte. Modul C3 umfasst die Verbrennung von Kunststoffen zur Energierückgewinnung. Modul D umfasst das Recycling von Metallen und gibt die Recyclingpotenziale sowie den potenziellen Nutzen aus der Energiesubstitution an. A5 wird angegeben, um den Export von biogenem CO2 zu gewährleisten, das in den verwendeten Verpackungsmaterialien (Papier) enthalten ist. Potenzielle Vorteile aus der Verbrennung von Verpackungsmaterialien werden auch in Modul D angegeben. Die Verbrennungsprozesse im End-of-Life-Bereich basieren auf europäischen Datensätzen. Die Recyclingprozesse am Ende des Lebenszyklus basieren auf europäischen und globalen Daten.", "lang": "de"}], "other": {"anies": [{"name": "referenceToOriginalEPD", "value": {"shortDescription": {"value": "BEST HD8000.pdf", "defaultValue": "BEST HD8000.pdf", "lstrings": [{"lang": "en", "value": "BEST HD8000.pdf"}]}, "type": "source data set", "uuid": {"uuid": "e688b323-6877-4d7b-af23-0b34b97b19a0"}, "refObjectId": "e688b323-6877-4d7b-af23-0b34b97b19a0", "resourceURLs": ["https://oekobaudat.de/OEKOBAU.DAT/resource/sources/e688b323-6877-4d7b-af23-0b34b97b19a0/BEST_HD8000_22572.pdf?version=00.03.000"]}}]}}, "validation": {"review": [{"referenceToNameOfReviewerAndInstitution": [{"shortDescription": [{"value": "Institut Bauen und Umwelt e. V.", "lang": "en"}], "type": "contact data set", "refObjectId": "d111dbec-b024-4be5-86c5-752d6eb2cf95", "uri": "../contacts/d111dbec-b024-4be5-86c5-752d6eb2cf95.xml"}], "type": "Accredited third party review"}]}, "complianceDeclarations": {"compliance": [{"referenceToComplianceSystem": {"shortDescription": [{"value": "DIN EN 15804", "lang": "en"}], "type": "source data set", "refObjectId": "b00f9ec0-7874-11e3-981f-0800200c9a66", "uri": "../sources/b00f9ec0-7874-11e3-981f-0800200c9a66.xml"}}, {"referenceToComplianceSystem": {"shortDescription": [{"value": "ISO 14025", "lang": "en"}], "type": "source data set", "refObjectId": "4f2eb655-6e44-4874-a95a-e28f5442cd4d", "uri": "../sources/4f2eb655-6e44-4874-a95a-e28f5442cd4d.xml"}}]}}, "administrativeInformation": {"commissionerAndGoal": {"referenceToCommissioner": [{"shortDescription": [{"value": "dormakaba International Holding GmbH", "lang": "en"}], "type": "contact data set", "refObjectId": "33313944-7b37-498a-b458-25a295c1017d", "uri": "../contacts/33313944-7b37-498a-b458-25a295c1017d.xml"}]}, "dataGenerator": {"referenceToPersonOrEntityGeneratingTheDataSet": [{"shortDescription": [{"value": "Sphera Solutions GmbH", "lang": "en"}], "type": "contact data set", "refObjectId": "623edf96-39d1-4e6f-9892-674c7228546b", "uri": "../contacts/623edf96-39d1-4e6f-9892-674c7228546b.xml"}]}, "dataEntryBy": {"timeStamp": 1598227200000, "referenceToDataSetFormat": [{"shortDescription": [{"value": "ILCD Format", "lang": "en"}], "type": "source data set", "refObjectId": "a97a0155-0234-4b87-b4ce-a45da52f2a40", "uri": "../sources/a97a0155-0234-4b87-b4ce-a45da52f2a40.xml"}, {"shortDescription": [{"value": "EPD-Datenformaterweiterungen v1.2", "lang": "de"}, {"value": "EPD Data Format Extensions v1.2", "lang": "en"}], "type": "source data set", "refObjectId": "a29449fd-aa2f-4de8-b5d7-4b06b43c6fde", "uri": "../sources/a29449fd-aa2f-4de8-b5d7-4b06b43c6fde.xml"}]}, "publicationAndOwnership": {"dataSetVersion": "00.05.100", "referenceToRegistrationAuthority": {"shortDescription": [{"value": "Institut Bauen und Umwelt e. V.", "lang": "en"}], "type": "contact data set", "refObjectId": "d111dbec-b024-4be5-86c5-752d6eb2cf95", "uri": "../contacts/d111dbec-b024-4be5-86c5-752d6eb2cf95.xml"}, "registrationNumber": "EPD-DOR-20200113-CBA2-EN", "referenceToOwnershipOfDataSet": {"shortDescription": [{"value": "dormakaba International Holding GmbH", "lang": "en"}], "type": "contact data set", "refObjectId": "33313944-7b37-498a-b458-25a295c1017d", "uri": "../contacts/33313944-7b37-498a-b458-25a295c1017d.xml"}, "copyright": true, "licenseType": "Free of charge for all users and uses", "accessRestrictions": [{"value": "None", "lang": "en"}], "other": {"anies": [{"name": "referenceToPublisher", "value": {"shortDescription": [{"value": "Institut Bauen und Umwelt e. V.", "lang": "en"}], "type": "contact data set", "refObjectId": "d111dbec-b024-4be5-86c5-752d6eb2cf95", "uri": "../contacts/d111dbec-b024-4be5-86c5-752d6eb2cf95.xml"}}]}}}, "exchanges": {"exchange": [{"dataSetInternalID": 0, "referenceToFlowDataSet": {"shortDescription": [{"value": "BEST HD8000 (BEST HD8000)", "lang": "en"}], "type": "flow data set", "refObjectId": "0a2ff8bf-5a77-b4cd-9815-1a5442803aa5", "uri": "../flows/0a2ff8bf-5a77-b4cd-9815-1a5442803aa5.xml"}, "meanAmount": 1.0, "referencesToDataSource": {}, "referenceFlow": true, "resolvedFlowVersion": "00.05.000", "resultingflowAmount": 1.0, "flowProperties": [{"name": [{"lang": "de", "value": "Anzahl"}, {"lang": "en", "value": "Number of pieces"}], "uuid": "01846770-4cfe-4a25-8ad9-919d8d378345", "referenceFlowProperty": true, "meanValue": 1.0, "referenceUnit": "pcs.", "unitGroupUUID": "934110e3-baf4-49e9-992c-3d8109a6aafb"}, {"name": [{"lang": "en", "value": "Weight"}], "uuid": "93a60a56-a3c8-11da-a746-0800200b9a66", "meanValue": 4.12}], "materialProperties": [{"name": "weight per piece", "value": "4.12", "unit": "kg"}], "typeOfFlow": "Product flow", "classification": {"classHierarchy": "Komponenten von Fenstern und Vorhangfassaden / Türen und Tore / Stahl", "name": "OEKOBAU.DAT"}}, {"dataSetInternalID": 1, "referenceToFlowDataSet": {"shortDescription": [{"value": "Renewable primary energy as energy carrier (PERE)", "lang": "en"}, {"value": "Erneuerbare Primärenergie als Energieträger (PERE)", "lang": "de"}], "type": "flow data set", "refObjectId": "20f32be5-0398-4288-9b6d-accddd195317", "uri": "../flows/20f32be5-0398-4288-9b6d-accddd195317.xml"}, "exchange direction": "INPUT", "other": {"anies": [{"name": "referenceToUnitGroupDataSet", "value": {"shortDescription": [{"value": "MJ", "lang": "en"}], "type": "unit group data set", "refObjectId": "93a60a57-a3c8-11da-a746-0800200c9a66", "uri": "../unitgroups/93a60a57-a3c8-11da-a746-0800200c9a66.xml"}}, {"value": "29.702", "module": "A1-A3"}, {"value": "0.0601", "module": "A4"}, {"value": "3.717", "module": "A5"}, {"value": "0.0683", "module": "C3"}, {"value": "-0.226", "module": "D"}]}, "resolvedFlowVersion": "38.00.000", "flowProperties": [], "typeOfFlow": "Other flow", "classification": {"classHierarchy": "Quantities", "name": "GaBiCategories"}}, {"dataSetInternalID": 2, "referenceToFlowDataSet": {"shortDescription": [{"value": "Renewable primary energy resources as material utilization (PERM)", "lang": "en"}, {"value": "Erneuerbare Primärenergie zur stofflichen Nutzung (PERM)", "lang": "de"}], "type": "flow data set", "refObjectId": "fb3ec0de-548d-4508-aea5-00b73bf6f702", "uri": "../flows/fb3ec0de-548d-4508-aea5-00b73bf6f702.xml"}, "exchange direction": "INPUT", "other": {"anies": [{"name": "referenceToUnitGroupDataSet", "value": {"shortDescription": [{"value": "MJ", "lang": "en"}], "type": "unit group data set", "refObjectId": "93a60a57-a3c8-11da-a746-0800200c9a66", "uri": "../unitgroups/93a60a57-a3c8-11da-a746-0800200c9a66.xml"}}, {"value": "3.698", "module": "A1-A3"}, {"value": "0", "module": "A4"}, {"value": "-3.698", "module": "A5"}, {"value": "0", "module": "C3"}, {"value": "0", "module": "D"}]}, "resolvedFlowVersion": "38.00.000", "flowProperties": [], "typeOfFlow": "Other flow", "classification": {"classHierarchy": "Quantities", "name": "GaBiCategories"}}, {"dataSetInternalID": 3, "referenceToFlowDataSet": {"shortDescription": [{"value": "Total use of renewable primary energy resources (PERT)", "lang": "en"}, {"value": "Total erneuerbare Primärenergie (PERT)", "lang": "de"}], "type": "flow data set", "refObjectId": "53f97275-fa8a-4cdd-9024-65936002acd0", "uri": "../flows/53f97275-fa8a-4cdd-9024-65936002acd0.xml"}, "exchange direction": "INPUT", "other": {"anies": [{"name": "referenceToUnitGroupDataSet", "value": {"shortDescription": [{"value": "MJ", "lang": "en"}], "type": "unit group data set", "refObjectId": "93a60a57-a3c8-11da-a746-0800200c9a66", "uri": "../unitgroups/93a60a57-a3c8-11da-a746-0800200c9a66.xml"}}, {"value": "33.4", "module": "A1-A3"}, {"value": "0.0601", "module": "A4"}, {"value": "0.0194", "module": "A5"}, {"value": "0.0683", "module": "C3"}, {"value": "-0.226", "module": "D"}]}, "resolvedFlowVersion": "38.00.000", "flowProperties": [], "typeOfFlow": "Other flow", "classification": {"classHierarchy": "Quantities / Environmental quantities / EPD EN 15804 / LCI indicators", "name": "GaBiCategories"}}, {"dataSetInternalID": 4, "referenceToFlowDataSet": {"shortDescription": [{"value": "Non renewable primary energy as energy carrier (PENRE)", "lang": "en"}, {"value": "Nicht-erneuerbare Primärenergie als Energieträger (PENRE)", "lang": "de"}], "type": "flow data set", "refObjectId": "ac857178-2b45-46ec-892a-a9a4332f0372", "uri": "../flows/ac857178-2b45-46ec-892a-a9a4332f0372.xml"}, "exchange direction": "INPUT", "other": {"anies": [{"name": "referenceToUnitGroupDataSet", "value": {"shortDescription": [{"value": "MJ", "lang": "en"}], "type": "unit group data set", "refObjectId": "93a60a57-a3c8-11da-a746-0800200c9a66", "uri": "../unitgroups/93a60a57-a3c8-11da-a746-0800200c9a66.xml"}}, {"value": "141.101", "module": "A1-A3"}, {"value": "15.9", "module": "A4"}, {"value": "0", "module": "A5"}, {"value": "19.242", "module": "C3"}, {"value": "-34", "module": "D"}]}, "resolvedFlowVersion": "38.00.000", "flowProperties": [], "typeOfFlow": "Other flow", "classification": {"classHierarchy": "Quantities", "name": "GaBiCategories"}}, {"dataSetInternalID": 5, "referenceToFlowDataSet": {"shortDescription": [{"value": "Non renewable primary energy as material utilization (PENRM)", "lang": "en"}, {"value": "Nicht-erneuerbare Primärenergie zur stofflichen Nutzung (PENRM)", "lang": "de"}], "type": "flow data set", "refObjectId": "1421caa0-679d-4bf4-b282-0eb850ccae27", "uri": "../flows/1421caa0-679d-4bf4-b282-0eb850ccae27.xml"}, "exchange direction": "INPUT", "other": {"anies": [{"name": "referenceToUnitGroupDataSet", "value": {"shortDescription": [{"value": "MJ", "lang": "en"}], "type": "unit group data set", "refObjectId": "93a60a57-a3c8-11da-a746-0800200c9a66", "uri": "../unitgroups/93a60a57-a3c8-11da-a746-0800200c9a66.xml"}}, {"value": "18.899", "module": "A1-A3"}, {"value": "0", "module": "A4"}, {"value": "0", "module": "A5"}, {"value": "-18.899", "module": "C3"}, {"value": "0", "module": "D"}]}, "resolvedFlowVersion": "38.00.000", "flowProperties": [], "typeOfFlow": "Other flow", "classification": {"classHierarchy": "Quantities", "name": "GaBiCategories"}}, {"dataSetInternalID": 6, "referenceToFlowDataSet": {"shortDescription": [{"value": "Total use of non renewable primary energy resources (PENRT)", "lang": "en"}, {"value": "Total nicht erneuerbare Primärenergie (PENRT)", "lang": "de"}], "type": "flow data set", "refObjectId": "06159210-646b-4c8d-8583-da9b3b95a6c1", "uri": "../flows/06159210-646b-4c8d-8583-da9b3b95a6c1.xml"}, "exchange direction": "INPUT", "other": {"anies": [{"name": "referenceToUnitGroupDataSet", "value": {"shortDescription": [{"value": "MJ", "lang": "en"}], "type": "unit group data set", "refObjectId": "93a60a57-a3c8-11da-a746-0800200c9a66", "uri": "../unitgroups/93a60a57-a3c8-11da-a746-0800200c9a66.xml"}}, {"value": "160", "module": "A1-A3"}, {"value": "15.9", "module": "A4"}, {"value": "0.113", "module": "A5"}, {"value": "0.343", "module": "C3"}, {"value": "-34", "module": "D"}]}, "resolvedFlowVersion": "38.00.000", "flowProperties": [], "typeOfFlow": "Other flow", "classification": {"classHierarchy": "Quantities / Environmental quantities / EPD EN 15804 / LCI indicators", "name": "GaBiCategories"}}, {"dataSetInternalID": 7, "referenceToFlowDataSet": {"shortDescription": [{"value": "Use of secondary material (SM)", "lang": "en"}, {"value": "Einsatz von Sekundärstoffen (SM)", "lang": "de"}], "type": "flow data set", "refObjectId": "c6a1f35f-2d09-4f54-8dfb-97e502e1ce92", "uri": "../flows/c6a1f35f-2d09-4f54-8dfb-97e502e1ce92.xml"}, "exchange direction": "INPUT", "other": {"anies": [{"name": "referenceToUnitGroupDataSet", "value": {"shortDescription": [{"value": "kg", "lang": "en"}], "type": "unit group data set", "refObjectId": "ad38d542-3fe9-439d-9b95-2f5f7752acaf", "uri": "../unitgroups/ad38d542-3fe9-439d-9b95-2f5f7752acaf.xml"}}, {"value": "2.61", "module": "A1-A3"}, {"value": "0", "module": "A4"}, {"value": "0", "module": "A5"}, {"value": "0", "module": "C3"}, {"value": "0", "module": "D"}]}, "resolvedFlowVersion": "38.00.000", "flowProperties": [], "typeOfFlow": "Other flow", "classification": {"classHierarchy": "Quantities / Environmental quantities / EPD EN 15804 / LCI indicators", "name": "GaBiCategories"}}, {"dataSetInternalID": 8, "referenceToFlowDataSet": {"shortDescription": [{"value": "Use of renewable secondary fuels (RSF)", "lang": "en"}, {"value": "Erneuerbare Sekundärbrennstoffe (RSF)", "lang": "de"}], "type": "flow data set", "refObjectId": "64333088-a55f-4aa2-9a31-c10b07816787", "uri": "../flows/64333088-a55f-4aa2-9a31-c10b07816787.xml"}, "exchange direction": "INPUT", "other": {"anies": [{"name": "referenceToUnitGroupDataSet", "value": {"shortDescription": [{"value": "MJ", "lang": "en"}], "type": "unit group data set", "refObjectId": "93a60a57-a3c8-11da-a746-0800200c9a66", "uri": "../unitgroups/93a60a57-a3c8-11da-a746-0800200c9a66.xml"}}, {"value": "0", "module": "A1-A3"}, {"value": "0", "module": "A4"}, {"value": "0", "module": "A5"}, {"value": "0", "module": "C3"}, {"value": "0", "module": "D"}]}, "resolvedFlowVersion": "38.00.000", "flowProperties": [], "typeOfFlow": "Other flow", "classification": {"classHierarchy": "Quantities / Environmental quantities / EPD EN 15804 / LCI indicators", "name": "GaBiCategories"}}, {"dataSetInternalID": 9, "referenceToFlowDataSet": {"shortDescription": [{"value": "Use of non renewable secondary fuels (NRSF)", "lang": "en"}, {"value": "Nicht erneuerbare Sekundärbrennstoffe (NRSF)", "lang": "de"}], "type": "flow data set", "refObjectId": "89def144-d39a-4287-b86f-efde453ddcb2", "uri": "../flows/89def144-d39a-4287-b86f-efde453ddcb2.xml"}, "exchange direction": "INPUT", "other": {"anies": [{"name": "referenceToUnitGroupDataSet", "value": {"shortDescription": [{"value": "MJ", "lang": "en"}], "type": "unit group data set", "refObjectId": "93a60a57-a3c8-11da-a746-0800200c9a66", "uri": "../unitgroups/93a60a57-a3c8-11da-a746-0800200c9a66.xml"}}, {"value": "0", "module": "A1-A3"}, {"value": "0", "module": "A4"}, {"value": "0", "module": "A5"}, {"value": "0", "module": "C3"}, {"value": "0", "module": "D"}]}, "resolvedFlowVersion": "38.00.000", "flowProperties": [], "typeOfFlow": "Other flow", "classification": {"classHierarchy": "Quantities / Environmental quantities / EPD EN 15804 / LCI indicators", "name": "GaBiCategories"}}, {"dataSetInternalID": 10, "referenceToFlowDataSet": {"shortDescription": [{"value": "Use of net fresh water (FW)", "lang": "en"}, {"value": "Einsatz von Süßwasserressourcen (FW)", "lang": "de"}], "type": "flow data set", "refObjectId": "3cf952c8-f3a4-461d-8c96-96456ca62246", "uri": "../flows/3cf952c8-f3a4-461d-8c96-96456ca62246.xml"}, "exchange direction": "INPUT", "other": {"anies": [{"name": "referenceToUnitGroupDataSet", "value": {"shortDescription": [{"value": "m^3", "lang": "en"}], "type": "unit group data set", "refObjectId": "cd950537-0a98-4044-9ba7-9f9a68d0a504", "uri": "../unitgroups/cd950537-0a98-4044-9ba7-9f9a68d0a504.xml"}}, {"value": "0.0488", "module": "A1-A3"}, {"value": "0.000275", "module": "A4"}, {"value": "0.00102", "module": "A5"}, {"value": "0.00245", "module": "C3"}, {"value": "-0.00927", "module": "D"}]}, "resolvedFlowVersion": "38.00.000", "flowProperties": [], "typeOfFlow": "Other flow", "classification": {"classHierarchy": "Quantities / Environmental quantities / EPD EN 15804 / LCI indicators", "name": "GaBiCategories"}}, {"dataSetInternalID": 11, "referenceToFlowDataSet": {"shortDescription": [{"value": "Hazardous waste disposed (HWD)", "lang": "en"}, {"value": "Gefährlicher Abfall zur Deponie (HWD)", "lang": "de"}], "type": "flow data set", "refObjectId": "430f9e0f-59b2-46a0-8e0d-55e0e84948fc", "uri": "../flows/430f9e0f-59b2-46a0-8e0d-55e0e84948fc.xml"}, "exchange direction": "OUTPUT", "other": {"anies": [{"name": "referenceToUnitGroupDataSet", "value": {"shortDescription": [{"value": "kg", "lang": "en"}], "type": "unit group data set", "refObjectId": "ad38d542-3fe9-439d-9b95-2f5f7752acaf", "uri": "../unitgroups/ad38d542-3fe9-439d-9b95-2f5f7752acaf.xml"}}, {"value": "7.23E-06", "module": "A1-A3"}, {"value": "2.06E-09", "module": "A4"}, {"value": "2.19E-10", "module": "A5"}, {"value": "2.06E-09", "module": "C3"}, {"value": "-2.32E-09", "module": "D"}]}, "resolvedFlowVersion": "38.00.000", "flowProperties": [], "typeOfFlow": "Other flow", "classification": {"classHierarchy": "Quantities / Environmental quantities / EPD EN 15804 / LCI indicators", "name": "GaBiCategories"}}, {"dataSetInternalID": 12, "referenceToFlowDataSet": {"shortDescription": [{"value": "Non hazardous waste disposed (NHWD)", "lang": "en"}, {"value": "Entsorgter nicht gefährlicher Abfall (NHWD)", "lang": "de"}], "type": "flow data set", "refObjectId": "b29ef66b-e286-4afa-949f-62f1a7b4d7fa", "uri": "../flows/b29ef66b-e286-4afa-949f-62f1a7b4d7fa.xml"}, "exchange direction": "OUTPUT", "other": {"anies": [{"name": "referenceToUnitGroupDataSet", "value": {"shortDescription": [{"value": "kg", "lang": "en"}], "type": "unit group data set", "refObjectId": "ad38d542-3fe9-439d-9b95-2f5f7752acaf", "uri": "../unitgroups/ad38d542-3fe9-439d-9b95-2f5f7752acaf.xml"}}, {"value": "0.955", "module": "A1-A3"}, {"value": "0.000122", "module": "A4"}, {"value": "0.011", "module": "A5"}, {"value": "0.0457", "module": "C3"}, {"value": "-0.178", "module": "D"}]}, "resolvedFlowVersion": "38.00.000", "flowProperties": [], "typeOfFlow": "Other flow", "classification": {"classHierarchy": "Quantities / Environmental quantities / EPD EN 15804 / LCI indicators", "name": "GaBiCategories"}}, {"dataSetInternalID": 13, "referenceToFlowDataSet": {"shortDescription": [{"value": "Radioactive waste disposed (RWD)", "lang": "en"}, {"value": "Entsorgter radioaktiver Abfall (RWD)", "lang": "de"}], "type": "flow data set", "refObjectId": "3449546e-52ad-4b39-b809-9fb77cea8ff6", "uri": "../flows/3449546e-52ad-4b39-b809-9fb77cea8ff6.xml"}, "exchange direction": "OUTPUT", "other": {"anies": [{"name": "referenceToUnitGroupDataSet", "value": {"shortDescription": [{"value": "kg", "lang": "en"}], "type": "unit group data set", "refObjectId": "ad38d542-3fe9-439d-9b95-2f5f7752acaf", "uri": "../unitgroups/ad38d542-3fe9-439d-9b95-2f5f7752acaf.xml"}}, {"value": "0.00422", "module": "A1-A3"}, {"value": "5.62E-06", "module": "A4"}, {"value": "6.56E-06", "module": "A5"}, {"value": "1.43E-05", "module": "C3"}, {"value": "-0.000989", "module": "D"}]}, "resolvedFlowVersion": "38.00.000", "flowProperties": [], "typeOfFlow": "Other flow", "classification": {"classHierarchy": "Quantities / Environmental quantities / EPD EN 15804 / LCI indicators", "name": "GaBiCategories"}}, {"dataSetInternalID": 14, "referenceToFlowDataSet": {"shortDescription": [{"value": "Components for re-use (CRU)", "lang": "en"}, {"value": "Komponenten für die Wiederverwendung (CRU)", "lang": "de"}], "type": "flow data set", "refObjectId": "a2b32f97-3fc7-4af2-b209-525bc6426f33", "uri": "../flows/a2b32f97-3fc7-4af2-b209-525bc6426f33.xml"}, "exchange direction": "OUTPUT", "other": {"anies": [{"name": "referenceToUnitGroupDataSet", "value": {"shortDescription": [{"value": "kg", "lang": "en"}], "type": "unit group data set", "refObjectId": "ad38d542-3fe9-439d-9b95-2f5f7752acaf", "uri": "../unitgroups/ad38d542-3fe9-439d-9b95-2f5f7752acaf.xml"}}, {"value": "0", "module": "A1-A3"}, {"value": "0", "module": "A4"}, {"value": "0", "module": "A5"}, {"value": "0", "module": "C3"}, {"value": "0", "module": "D"}]}, "resolvedFlowVersion": "38.00.000", "flowProperties": [], "typeOfFlow": "Other flow", "classification": {"classHierarchy": "Quantities / Environmental quantities / EPD EN 15804 / LCI indicators", "name": "GaBiCategories"}}, {"dataSetInternalID": 15, "referenceToFlowDataSet": {"shortDescription": [{"value": "Materials for recycling (MFR)", "lang": "en"}, {"value": "Stoffe zum Recycling (MFR)", "lang": "de"}], "type": "flow data set", "refObjectId": "d7fe48a5-4103-49c8-9aae-b0b5dfdbd6ae", "uri": "../flows/d7fe48a5-4103-49c8-9aae-b0b5dfdbd6ae.xml"}, "exchange direction": "OUTPUT", "other": {"anies": [{"name": "referenceToUnitGroupDataSet", "value": {"shortDescription": [{"value": "kg", "lang": "en"}], "type": "unit group data set", "refObjectId": "ad38d542-3fe9-439d-9b95-2f5f7752acaf", "uri": "../unitgroups/ad38d542-3fe9-439d-9b95-2f5f7752acaf.xml"}}, {"value": "0", "module": "A1-A3"}, {"value": "0", "module": "A4"}, {"value": "0", "module": "A5"}, {"value": "1.62", "module": "C3"}, {"value": "0", "module": "D"}]}, "resolvedFlowVersion": "38.00.000", "flowProperties": [], "typeOfFlow": "Other flow", "classification": {"classHierarchy": "Quantities / Environmental quantities / EPD EN 15804 / LCI indicators", "name": "GaBiCategories"}}, {"dataSetInternalID": 16, "referenceToFlowDataSet": {"shortDescription": [{"value": "Materials for energy recovery (MER)", "lang": "en"}, {"value": "Stoffe für die Energierückgewinnung (MER)", "lang": "de"}], "type": "flow data set", "refObjectId": "59a9181c-3aaf-46ee-8b13-2b3723b6e447", "uri": "../flows/59a9181c-3aaf-46ee-8b13-2b3723b6e447.xml"}, "exchange direction": "OUTPUT", "other": {"anies": [{"name": "referenceToUnitGroupDataSet", "value": {"shortDescription": [{"value": "kg", "lang": "en"}], "type": "unit group data set", "refObjectId": "ad38d542-3fe9-439d-9b95-2f5f7752acaf", "uri": "../unitgroups/ad38d542-3fe9-439d-9b95-2f5f7752acaf.xml"}}, {"value": "0", "module": "A1-A3"}, {"value": "0", "module": "A4"}, {"value": "0", "module": "A5"}, {"value": "0", "module": "C3"}, {"value": "0", "module": "D"}]}, "resolvedFlowVersion": "38.00.000", "flowProperties": [], "typeOfFlow": "Other flow", "classification": {"classHierarchy": "Quantities / Environmental quantities / EPD EN 15804 / LCI indicators", "name": "GaBiCategories"}}, {"dataSetInternalID": 17, "referenceToFlowDataSet": {"shortDescription": [{"value": "Exported electrical energy (EEE)", "lang": "en"}, {"value": "Exportierte elektrische Energie (EEE)", "lang": "de"}], "type": "flow data set", "refObjectId": "4da0c987-2b76-40d6-9e9e-82a017aaaf29", "uri": "../flows/4da0c987-2b76-40d6-9e9e-82a017aaaf29.xml"}, "exchange direction": "OUTPUT", "other": {"anies": [{"name": "referenceToUnitGroupDataSet", "value": {"shortDescription": [{"value": "MJ", "lang": "en"}], "type": "unit group data set", "refObjectId": "93a60a57-a3c8-11da-a746-0800200c9a66", "uri": "../unitgroups/93a60a57-a3c8-11da-a746-0800200c9a66.xml"}}, {"value": "0", "module": "A1-A3"}, {"value": "0", "module": "A4"}, {"value": "0.529", "module": "A5"}, {"value": "1.52", "module": "C3"}, {"value": "0", "module": "D"}]}, "resolvedFlowVersion": "38.00.000", "flowProperties": [], "typeOfFlow": "Other flow", "classification": {"classHierarchy": "Quantities / Environmental quantities / EPD EN 15804 / LCI indicators", "name": "GaBiCategories"}}, {"dataSetInternalID": 18, "referenceToFlowDataSet": {"shortDescription": [{"value": "Exported thermal energy (EET)", "lang": "en"}, {"value": "Exportierte thermische Energie (EET)", "lang": "de"}], "type": "flow data set", "refObjectId": "98daf38a-7a79-46d3-9a37-2b7bd0955810", "uri": "../flows/98daf38a-7a79-46d3-9a37-2b7bd0955810.xml"}, "exchange direction": "OUTPUT", "other": {"anies": [{"name": "referenceToUnitGroupDataSet", "value": {"shortDescription": [{"value": "MJ", "lang": "en"}], "type": "unit group data set", "refObjectId": "93a60a57-a3c8-11da-a746-0800200c9a66", "uri": "../unitgroups/93a60a57-a3c8-11da-a746-0800200c9a66.xml"}}, {"value": "0", "module": "A1-A3"}, {"value": "0", "module": "A4"}, {"value": "0.959", "module": "A5"}, {"value": "2.97", "module": "C3"}, {"value": "0", "module": "D"}]}, "resolvedFlowVersion": "38.00.000", "flowProperties": [], "typeOfFlow": "Other flow", "classification": {"classHierarchy": "Quantities / Environmental quantities / EPD EN 15804 / LCI indicators", "name": "GaBiCategories"}}]}, "LCIAResults": {"LCIAResult": [{"referenceToLCIAMethodDataSet": {"shortDescription": [{"value": "Global warming potential (GWP)", "lang": "en"}, {"value": "Globales Erwärmungspotenzial (GWP)", "lang": "de"}], "type": "LCIA method data set", "refObjectId": "77e416eb-a363-4258-a04e-171d843a6460", "uri": "../lciamethods/77e416eb-a363-4258-a04e-171d843a6460.xml"}, "other": {"anies": [{"name": "referenceToUnitGroupDataSet", "value": {"shortDescription": [{"value": "kg CO_(2) eq", "lang": "en"}], "type": "unit group data set", "refObjectId": "1ebf3012-d0db-4de2-aefd-ef30cedb0be1", "uri": "../unitgroups/1ebf3012-d0db-4de2-aefd-ef30cedb0be1.xml"}}, {"value": "10.4", "module": "A1-A3"}, {"value": "1.21", "module": "A4"}, {"value": "0.349", "module": "A5"}, {"value": "0.689", "module": "C3"}, {"value": "-3.47", "module": "D"}]}}, {"referenceToLCIAMethodDataSet": {"shortDescription": [{"value": "Depletion potential of the stratospheric ozone layer (ODP)", "lang": "en"}, {"value": "Abbau Potential der stratosphärischen Ozonschicht (ODP)", "lang": "de"}], "type": "LCIA method data set", "refObjectId": "06dcd26f-025f-401a-a7c1-5e457eb54637", "uri": "../lciamethods/06dcd26f-025f-401a-a7c1-5e457eb54637.xml"}, "other": {"anies": [{"name": "referenceToUnitGroupDataSet", "value": {"shortDescription": [{"value": "kg CFC11 eq", "lang": "en"}], "type": "unit group data set", "refObjectId": "88054749-b0a6-47ea-a82b-dc5b29326512", "uri": "../unitgroups/88054749-b0a6-47ea-a82b-dc5b29326512.xml"}}, {"value": "7.71E-10", "module": "A1-A3"}, {"value": "9.8E-17", "module": "A4"}, {"value": "8.4E-17", "module": "A5"}, {"value": "3.74E-16", "module": "C3"}, {"value": "-7.72E-16", "module": "D"}]}}, {"referenceToLCIAMethodDataSet": {"shortDescription": [{"value": "Acidification potential of land and water (AP)", "lang": "en"}, {"value": "Versauerungspotenzial von Boden und Wasser (AP)", "lang": "de"}], "type": "LCIA method data set", "refObjectId": "b4274add-93b7-4905-a5e4-2e878c4e4216", "uri": "../lciamethods/b4274add-93b7-4905-a5e4-2e878c4e4216.xml"}, "other": {"anies": [{"name": "referenceToUnitGroupDataSet", "value": {"shortDescription": [{"value": "kg SO_(2) eq", "lang": "en"}], "type": "unit group data set", "refObjectId": "bc50c624-a9bc-45b1-a9b0-e6b10d00476f", "uri": "../unitgroups/bc50c624-a9bc-45b1-a9b0-e6b10d00476f.xml"}}, {"value": "0.0422", "module": "A1-A3"}, {"value": "0.026", "module": "A4"}, {"value": "7.31E-05", "module": "A5"}, {"value": "0.000457", "module": "C3"}, {"value": "-0.00842", "module": "D"}]}}, {"referenceToLCIAMethodDataSet": {"shortDescription": [{"value": "Eutrophication potential (EP)", "lang": "en"}, {"value": "Eutrophierungspotenzial (EP)", "lang": "de"}], "type": "LCIA method data set", "refObjectId": "f58827d0-b407-4ec6-be75-8b69efb98a0f", "uri": "../lciamethods/f58827d0-b407-4ec6-be75-8b69efb98a0f.xml"}, "other": {"anies": [{"name": "referenceToUnitGroupDataSet", "value": {"shortDescription": [{"value": "kg PO_(4)^(3) eq", "lang": "en"}], "type": "unit group data set", "refObjectId": "67b5401d-873c-485f-bcf3-6ae83b918822", "uri": "../unitgroups/67b5401d-873c-485f-bcf3-6ae83b918822.xml"}}, {"value": "0.00392", "module": "A1-A3"}, {"value": "0.00299", "module": "A4"}, {"value": "1.38E-05", "module": "A5"}, {"value": "7E-05", "module": "C3"}, {"value": "-0.000725", "module": "D"}]}}, {"referenceToLCIAMethodDataSet": {"shortDescription": [{"value": "Formation potential of tropospheric ozone photochemical oxidants (POCP)", "lang": "en"}, {"value": "Bildungspotential für troposphärisches Ozon (POCP)", "lang": "de"}], "type": "LCIA method data set", "refObjectId": "1e84a202-dae6-42aa-9e9d-71ea48b8be00", "uri": "../lciamethods/1e84a202-dae6-42aa-9e9d-71ea48b8be00.xml"}, "other": {"anies": [{"name": "referenceToUnitGroupDataSet", "value": {"shortDescription": [{"value": "kg Ethen eq", "lang": "en"}], "type": "unit group data set", "refObjectId": "01c26c17-9a76-406e-8295-f17b55fd909e", "uri": "../unitgroups/01c26c17-9a76-406e-8295-f17b55fd909e.xml"}}, {"value": "0.00392", "module": "A1-A3"}, {"value": "0.000656", "module": "A4"}, {"value": "4.83E-06", "module": "A5"}, {"value": "1.85E-05", "module": "C3"}, {"value": "-0.000891", "module": "D"}]}}, {"referenceToLCIAMethodDataSet": {"shortDescription": [{"value": "Abiotic depletion potential for non fossil resources (ADPE)", "lang": "en"}, {"value": "Potenzial für den abiotischen Abbau nicht fossiler Ressourcen (ADPE)", "lang": "de"}], "type": "LCIA method data set", "refObjectId": "f7c73bb9-ab1a-4249-9c6d-379a0de6f67e", "uri": "../lciamethods/f7c73bb9-ab1a-4249-9c6d-379a0de6f67e.xml"}, "other": {"anies": [{"name": "referenceToUnitGroupDataSet", "value": {"shortDescription": [{"value": "kg Sb eq", "lang": "en"}], "type": "unit group data set", "refObjectId": "54ccd2d9-a32a-4fc2-923d-f2c8c93e89d4", "uri": "../unitgroups/54ccd2d9-a32a-4fc2-923d-f2c8c93e89d4.xml"}}, {"value": "0.000329", "module": "A1-A3"}, {"value": "4.01E-08", "module": "A4"}, {"value": "6.86E-09", "module": "A5"}, {"value": "5.58E-08", "module": "C3"}, {"value": "5.84E-06", "module": "D"}]}}, {"referenceToLCIAMethodDataSet": {"shortDescription": [{"value": "Abiotic depletion potential for fossil resources (ADPF)", "lang": "en"}, {"value": "Potenzial für den abiotischen Abbau fossiler Brennstoffe (ADPF)", "lang": "de"}], "type": "LCIA method data set", "refObjectId": "804ebcdf-309d-4098-8ed8-fdaf2f389981", "uri": "../lciamethods/804ebcdf-309d-4098-8ed8-fdaf2f389981.xml"}, "other": {"anies": [{"name": "referenceToUnitGroupDataSet", "value": {"shortDescription": [{"value": "MJ", "lang": "en"}], "type": "unit group data set", "refObjectId": "93a60a57-a3c8-11da-a746-0800200c9a66", "uri": "../unitgroups/93a60a57-a3c8-11da-a746-0800200c9a66.xml"}}, {"value": "149", "module": "A1-A3"}, {"value": "15.9", "module": "A4"}, {"value": "0.0968", "module": "A5"}, {"value": "0.307", "module": "C3"}, {"value": "-31.5", "module": "D"}]}}]}, "otherAttributes": {"{http://www.indata.network/EPD/2019}epd-version": "1.2"}, "version": "1.1", "locations": "../ILCDLocations.xml"}