{"processInformation": {"dataSetInformation": {"UUID": "94765d97-dac9-4da8-8894-ac50a29e94fd", "name": {"baseName": [{"value": "Stiferite FIRE B average thick panel", "lang": "en"}, {"value": "Stiferite FIRE B durchschnittlich dicke Platte", "lang": "de"}], "functionalUnitFlowProperties": [{"lang": "en"}]}, "classificationInformation": {"classification": [{"class": [{"value": "Dämmstoffe", "level": 0, "classId": "2"}, {"value": "Polyurethan-Hartschaum (PU)", "level": 1, "classId": "2.4"}, {"value": "PIR-Hartschaum", "level": 2, "classId": "2.4.04"}], "name": "OEKOBAU.DAT"}, {"class": [{"value": "02 Building products", "level": 0}, {"value": "Thermal insulation products", "level": 1}, {"value": "Insulating materials made of foam plastics", "level": 2}], "name": "IBUCategories"}]}, "generalComment": [{"value": "Stiferites thermal insulation panels are mainly used in the building/construction sector and in industrial insulation.\nThe panels are made of thermo-setting closed cells polyurethane foam (PU) supplied with various types of flexible facers on both sides of the panel. The nature/type of facer is a function of the type of panel and its application.\nExpanded rigid polyurethane foam is distinguished by its thermal insulation performance, mechanical resistance, workability, lightness, and durability.\nThe performance of Stiferites panels is determined based on the European norm EN13165:2012+A2:2016 Thermal insulation products for buildings - Factory-made rigid polyurethane foam (PU) products - Specification.\nThis EPD refers to Stiferites FIRE B mm thick panel, made of an insulation component in polyurethane foam using blowing agent Pentanebased, on one side with saturated glass tissue and on the other side with Stiferite FIRE B® facer. The characteristics of the foam and of the facing allow the panel to achieve the best reaction to fire class that can be assigned to organic material.\nThe panel is produced in standard dimensions of 600 x 1200 mm and straight finish borders.\nUpon request and for minimum quantities, the panels may be produced in various dimensions, and the borders may be rabbeted along the sides. The surface of the panel may be evened out with sandpaper in order to allow installation on uneven surfaces. Stiferite FIRE B panel is produced by a certified company with systems:ISO 9001, ISO 45001, ISO 14001 in its entire line of products.", "lang": "en"}, {"value": "Die Wärmedämmplatten von Stiferite werden hauptsächlich im Baugewerbe und in der industriellen Isolierung eingesetzt. Die Platten bestehen aus wärmehärtendem, geschlossenzelligem Polyurethanschaum (PU), der auf beiden Seiten der Platte mit verschiedenen Arten von flexiblen Deckschichten versehen ist. Die Art der Deckschicht hängt von der Art der Platte und ihrer Anwendung ab. Expandierter Polyurethan-Hartschaum zeichnet sich durch seine Wärmedämmleistung, seine mechanische Widerstandsfähigkeit, seine Verarbeitbarkeit, seine Leichtigkeit und seine Langlebigkeit aus. Die Leistung der Platten von Stiferite wird auf der Grundlage der europäischen Norm EN13165:2012+A2:2016 Wärmedämmstoffe für Gebäude - Werkmäßig hergestellte Produkte aus Polyurethan-Hartschaum (PU) - Spezifikation bestimmt.\nDiese EPD bezieht sich auf die FIRE B mm dicke Platte von Stiferite, die aus einer Dämmkomponente aus Polyurethanschaum unter Verwendung eines Treibmittels auf Pentanbasis, auf einer Seite mit gesättigtem Glasgewebe und auf der anderen Seite mit Stiferite FIRE B® facer hergestellt wird. Durch die Eigenschaften des Schaums und der Deckschicht erreicht das Paneel die beste Brandverhaltensklasse, die man organischen Materialien zuordnen kann. Das Paneel wird in den Standardabmessungen 600 x 1200 mm und mit geraden Rändern hergestellt. Auf Anfrage und für Mindestmengen können die Paneele in verschiedenen Abmessungen hergestellt werden, und die Ränder können an den Seiten gefalzt sein. Die Oberfläche der Platte kann mit Schleifpapier geglättet werden, um die Verlegung auf unebenen Flächen zu ermöglichen. Die Stiferite FIRE B-Platte wird von einem zertifizierten Unternehmen hergestellt, das für seine gesamte Produktlinie die Normen ISO 9001, ISO 45001 und ISO 14001 erfüllt.", "lang": "de"}]}, "quantitativeReference": {"referenceToReferenceFlow": [0]}, "time": {"referenceYear": 2023, "dataSetValidUntil": 2028, "other": {"anies": [{"name": "publicationDateOfEPD", "value": 1676505600000}]}}, "geography": {"locationOfOperationSupplyOrProduction": {"location": "IT"}}, "technology": {"technologyDescriptionAndIncludedProcesses": [{"value": "Stiferite's thermal insulation panels are mainly used in the building/construction sector and in industrial insulation. The panels are made of thermo-setting closed cells polyurethane foam (PU) supplied with various types of flexible facers on both sides of the panel. The nature/type of facer is a function of the type of panel and its application. \nTechnical data: \nIn this Life Cycle Assessment, a PU insulation board with the following properties has been regarded: \nDeclared unit: \nThe declared unit is 1 m with a thickness of 94.1 mm, e. g. 0.0941 m.\nCorresponding conversion factors are listed in the table below.", "lang": "en"}, {"value": "Die Wärmedämmplatten von Stiferite werden hauptsächlich im Baugewerbe und in der industriellen Isolierung eingesetzt. Die Platten werden aus wärmehärtendem, geschlossenzelligem geschlossenzelligem Polyurethanschaum (PU), der mit verschiedenen Deckschichten auf beiden Seiten der Platte. Die Art/Typ der Deckschicht ist eine hängt von der Art der Platte und ihrer Anwendung ab. \nTechnische Daten: \nIn dieser Ökobilanz wurde eine PU-Dämmplatte mit den folgenden Eigenschaften betrachtet: \nDeklarierte Einheit: \nDie deklarierte Einheit ist 1 m² mit einer Dicke von 94,1 mm, z. B. 0,0941 m³. Entsprechende Umrechnungsfaktoren sind in der folgenden Tabelle aufgeführt.", "lang": "de"}], "technologicalApplicability": [{"value": "The Stiferite FIRE B panel is recommended in flat roofs: with cold fixed bituminous or synthetic membrane, Broof t2 and Broof t3 certified roofing systems; pitched roof: under roof tiles, pantiles or sheet-metal, ventilated; walls: ventilated facades.", "lang": "en"}, {"value": "Die Stiferite FIRE B-Platte wird für Flachdächer empfohlen: mit kalt verlegter bituminöser oder synthetischer Dachbahn, zertifizierten Dachsystemen Broof t2 und Broof t3; Steildach: unter Dachziegeln, Dachpfannen oder Blech, hinterlüftet; Wände: hinterlüftete Fassaden.", "lang": "de"}]}}, "modellingAndValidation": {"LCIMethodAndAllocation": {"typeOfDataSet": "EPD", "referenceToLCAMethodDetails": [{"shortDescription": [{"value": "Insulating materials made of foam plastics.pdf", "lang": "en"}], "type": "source data set", "refObjectId": "a45bde46-beee-40aa-ad6b-0d7616043906"}], "other": {"anies": [{"name": "subType", "value": "specific dataset"}]}}, "dataSourcesTreatmentAndRepresentativeness": {"referenceToDataSource": [{"shortDescription": [{"value": "GaBi Database (all versions)", "lang": "en"}], "type": "source data set", "refObjectId": "28d74cc0-db8b-4d7e-bc44-5f6d56ce0c4a"}, {"shortDescription": [{"value": "GaBi Database Edition 2022, CUP 2022.01", "lang": "en"}], "type": "source data set", "refObjectId": "86f664e2-7dab-4722-aad7-4c5206a4123b"}], "useAdviceForDataSet": [{"value": "Scope: \nStiferite produces Stiferite FIRE B that is a high performance insulation board manufactured from closed cell expanded rigid polyurethane foam, covered on one side with saturated glass tissue and on the other side with Stiferite Fire B facer®. The data have been provided by the only Stiferite factory that is located in Padova (Italy) for the year 2021 and sold worldwide. \nSystem boundary: \nType of the EPD: cradle to gate - with options\nThis life cycle assessment for the production of the polyurethane insulation board considers the life cycle from the supply of raw materials to the manufacturers gate (cradle-to-gate with options). It also includes the transport to the construction site and the end-of-life stage of the used PU thermal insulation board. The life cycle is split into the following individual phases:\nA1 - Raw material formulation\nA2 - Raw material transport\nA3 - Production of the insulation board and packaging material\nA4 - Transport to the construction site\nC1 - demolition and deconstruction\nC2 - Transport to end of life\nC3 - End-of-Life: waste management (thermal recovery)\nC4 - End-of-Life: waste management (landfill)\nD - Benefits and loads beyond system boundary", "lang": "en"}, {"value": "Gültigkeitsbereich: \nStiferite produziert Stiferite FIRE B, eine Hochleistungsdämmplatte aus geschlossenzelligem expandiertem Polyurethan-Hartschaum, die auf einer Seite mit gesättigtem Glasgewebe und auf der anderen Seite mit Stiferite Fire B facer® beschichtet ist. Die Daten wurden von der einzigen Stiferite-Fabrik in Padua (Italien) für das Jahr 2021 zur Verfügung gestellt und werden weltweit verkauft. \nSystemgrenze: \nArt der EPD: cradle-to-gate - mit Optionen Diese Ökobilanz für die Herstellung der Polyurethan-Dämmplatte betrachtet den Lebenszyklus von der Anlieferung der Rohstoffe bis zum Werkstor des Herstellers (cradle-to-gate mit Optionen). Sie umfasst auch den Transport zur Baustelle und das End-of-Life-Stadium der gebrauchten PU-Dämmplatten. Der Lebenszyklus ist in folgende Einzelphasen unterteilt: A1 - Rohstoffformulierung A2 - Rohstofftransport A3 - Herstellung der Dämmplatte und des Verpackungsmaterials A4 - Transport zur Baustelle C1 - Abriss und Rückbau C2 - Transport zum Lebensende C3 - Lebensende: Abfallentsorgung (thermische Verwertung) C4 - Lebensende: Abfallentsorgung (Deponie) D - Nutzen und Lasten jenseits der Systemgrenze", "lang": "de"}], "other": {"anies": [{"name": "referenceToOriginalEPD", "value": {"shortDescription": {"value": "Stiferite FIRE B average thick panel.pdf", "defaultValue": "Stiferite FIRE B average thick panel.pdf", "lstrings": [{"lang": "en", "value": "Stiferite FIRE B average thick panel.pdf"}]}, "type": "source data set", "uuid": {"uuid": "81b4c4b3-fda2-4d6a-80e1-5ac12b084691"}, "refObjectId": "81b4c4b3-fda2-4d6a-80e1-5ac12b084691", "resourceURLs": ["https://oekobaudat.de/OEKOBAU.DAT/resource/sources/81b4c4b3-fda2-4d6a-80e1-5ac12b084691/Stiferite_FIRE_B_average_thick_panel_18059.pdf?version=00.01.000"]}}]}}, "validation": {"review": [{"referenceToNameOfReviewerAndInstitution": [{"shortDescription": [{"value": "Institut Bauen und Umwelt e. V.", "lang": "en"}], "type": "contact data set", "refObjectId": "d111dbec-b024-4be5-86c5-752d6eb2cf95", "uri": "../contacts/d111dbec-b024-4be5-86c5-752d6eb2cf95.xml"}], "type": "Accredited third party review"}]}, "complianceDeclarations": {"compliance": [{"referenceToComplianceSystem": {"shortDescription": [{"value": "DIN EN 15804+A2", "lang": "en"}], "type": "source data set", "refObjectId": "c0016b33-8cf7-415c-ac6e-deba0d21440d", "uri": "../sources/c0016b33-8cf7-415c-ac6e-deba0d21440d.xml"}}, {"referenceToComplianceSystem": {"shortDescription": [{"value": "ISO 14025", "lang": "en"}], "type": "source data set", "refObjectId": "4f2eb655-6e44-4874-a95a-e28f5442cd4d", "uri": "../sources/4f2eb655-6e44-4874-a95a-e28f5442cd4d.xml"}}]}}, "administrativeInformation": {"commissionerAndGoal": {"referenceToCommissioner": [{"shortDescription": [{"value": "Stiferite", "lang": "en"}], "type": "contact data set", "refObjectId": "f936dd95-5c9b-4c68-aef6-ee2a68dbb328", "uri": "../contacts/f936dd95-5c9b-4c68-aef6-ee2a68dbb328.xml"}]}, "dataGenerator": {"referenceToPersonOrEntityGeneratingTheDataSet": [{"shortDescription": [{"value": "Sphera Solutions GmbH", "lang": "en"}], "type": "contact data set", "refObjectId": "623edf96-39d1-4e6f-9892-674c7228546b", "uri": "../contacts/623edf96-39d1-4e6f-9892-674c7228546b.xml"}]}, "dataEntryBy": {"timeStamp": 1676505600000, "referenceToDataSetFormat": [{"shortDescription": [{"value": "ILCD Format", "lang": "en"}], "type": "source data set", "refObjectId": "a97a0155-0234-4b87-b4ce-a45da52f2a40", "uri": "../sources/a97a0155-0234-4b87-b4ce-a45da52f2a40.xml"}, {"shortDescription": [{"value": "EPD-Datenformaterweiterungen v1.2", "lang": "de"}, {"value": "EPD Data Format Extensions v1.2", "lang": "en"}], "type": "source data set", "refObjectId": "a29449fd-aa2f-4de8-b5d7-4b06b43c6fde", "uri": "../sources/a29449fd-aa2f-4de8-b5d7-4b06b43c6fde.xml"}]}, "publicationAndOwnership": {"dataSetVersion": "00.03.000", "referenceToRegistrationAuthority": {"shortDescription": [{"value": "Institut Bauen und Umwelt e. V.", "lang": "en"}], "type": "contact data set", "refObjectId": "d111dbec-b024-4be5-86c5-752d6eb2cf95", "uri": "../contacts/d111dbec-b024-4be5-86c5-752d6eb2cf95.xml"}, "registrationNumber": "EPD-STF-20220332-CBC2-EN", "referenceToOwnershipOfDataSet": {"shortDescription": [{"value": "Stiferite", "lang": "en"}], "type": "contact data set", "refObjectId": "f936dd95-5c9b-4c68-aef6-ee2a68dbb328", "uri": "../contacts/f936dd95-5c9b-4c68-aef6-ee2a68dbb328.xml"}, "copyright": true, "licenseType": "Free of charge for all users and uses", "accessRestrictions": [{"value": "None", "lang": "en"}], "other": {"anies": [{"name": "referenceToPublisher", "value": {"shortDescription": [{"value": "Institut Bauen und Umwelt e. V.", "lang": "en"}], "type": "contact data set", "refObjectId": "d111dbec-b024-4be5-86c5-752d6eb2cf95", "uri": "../contacts/d111dbec-b024-4be5-86c5-752d6eb2cf95.xml"}}]}}}, "exchanges": {"exchange": [{"dataSetInternalID": 0, "referenceToFlowDataSet": {"shortDescription": [{"value": "Stiferite FIRE B average thick panel (Stiferite FIRE B durchschnittlich dicke Platte)", "lang": "en"}], "type": "flow data set", "refObjectId": "b600a51c-9a55-7522-d643-10d9f35729e6", "uri": "../flows/b600a51c-9a55-7522-d643-10d9f35729e6.xml"}, "meanAmount": 1.0, "referencesToDataSource": {}, "referenceFlow": true, "resolvedFlowVersion": "00.03.000", "resultingflowAmount": 1.0, "flowProperties": [{"name": [{"lang": "en", "value": "Area"}, {"lang": "de", "value": "Fläche"}], "uuid": "93a60a56-a3c8-19da-a746-0800200c9a66", "referenceFlowProperty": true, "meanValue": 1.0, "referenceUnit": "qm", "unitGroupUUID": "c20a03d7-bd90-4569-bc94-66cfd364dfc8"}], "materialProperties": [{"name": "layer thickness", "value": "0.0941", "unit": "m", "unitDescription": "meters"}, {"name": "grammage", "value": "3.63", "unit": "kg/m^2", "unitDescription": "kilograms per square meter"}, {"name": "gross density", "value": "38.6", "unit": "kg/m^3", "unitDescription": "kilograms per cubic metre"}], "typeOfFlow": "Product flow", "classification": {"classHierarchy": "Dämmstoffe / Polyurethan-Hartschaum (PU) / PIR-Hartschaum", "name": "OEKOBAU.DAT"}}, {"dataSetInternalID": 1, "referenceToFlowDataSet": {"shortDescription": [{"value": "Renewable primary energy as energy carrier (PERE)", "lang": "en"}, {"value": "Erneuerbare Primärenergie als Energieträger (PERE)", "lang": "de"}], "type": "flow data set", "refObjectId": "20f32be5-0398-4288-9b6d-accddd195317", "uri": "../flows/20f32be5-0398-4288-9b6d-accddd195317.xml"}, "exchange direction": "INPUT", "other": {"anies": [{"name": "referenceToUnitGroupDataSet", "value": {"shortDescription": [{"value": "MJ", "lang": "en"}], "type": "unit group data set", "refObjectId": "93a60a57-a3c8-11da-a746-0800200c9a66", "uri": "../unitgroups/93a60a57-a3c8-11da-a746-0800200c9a66.xml"}}, {"value": "14.3", "module": "A1-A3"}, {"value": "0.0734", "module": "A4"}, {"value": "0.254", "module": "C1"}, {"value": "0.0198", "module": "C2"}, {"value": "0.382", "module": "C3"}, {"value": "0.106", "module": "C4"}, {"value": "-8.35", "module": "D"}]}, "resolvedFlowVersion": "38.00.000", "flowProperties": [], "typeOfFlow": "Other flow", "classification": {"classHierarchy": "Quantities", "name": "GaBiCategories"}}, {"dataSetInternalID": 2, "referenceToFlowDataSet": {"shortDescription": [{"value": "Renewable primary energy resources as material utilization (PERM)", "lang": "en"}, {"value": "Erneuerbare Primärenergie zur stofflichen Nutzung (PERM)", "lang": "de"}], "type": "flow data set", "refObjectId": "fb3ec0de-548d-4508-aea5-00b73bf6f702", "uri": "../flows/fb3ec0de-548d-4508-aea5-00b73bf6f702.xml"}, "exchange direction": "INPUT", "other": {"anies": [{"name": "referenceToUnitGroupDataSet", "value": {"shortDescription": [{"value": "MJ", "lang": "en"}], "type": "unit group data set", "refObjectId": "93a60a57-a3c8-11da-a746-0800200c9a66", "uri": "../unitgroups/93a60a57-a3c8-11da-a746-0800200c9a66.xml"}}, {"value": "0.12", "module": "A1-A3"}, {"module": "A4"}, {"module": "C1"}, {"module": "C2"}, {"module": "C3"}, {"module": "C4"}, {"module": "D"}]}, "resolvedFlowVersion": "38.00.000", "flowProperties": [], "typeOfFlow": "Other flow", "classification": {"classHierarchy": "Quantities", "name": "GaBiCategories"}}, {"dataSetInternalID": 3, "referenceToFlowDataSet": {"shortDescription": [{"value": "Total use of renewable primary energy resources (PERT)", "lang": "en"}, {"value": "Total erneuerbare Primärenergie (PERT)", "lang": "de"}], "type": "flow data set", "refObjectId": "53f97275-fa8a-4cdd-9024-65936002acd0", "uri": "../flows/53f97275-fa8a-4cdd-9024-65936002acd0.xml"}, "exchange direction": "INPUT", "other": {"anies": [{"name": "referenceToUnitGroupDataSet", "value": {"shortDescription": [{"value": "MJ", "lang": "en"}], "type": "unit group data set", "refObjectId": "93a60a57-a3c8-11da-a746-0800200c9a66", "uri": "../unitgroups/93a60a57-a3c8-11da-a746-0800200c9a66.xml"}}, {"value": "14.4", "module": "A1-A3"}, {"value": "0.0734", "module": "A4"}, {"value": "0.254", "module": "C1"}, {"value": "0.0198", "module": "C2"}, {"value": "0.382", "module": "C3"}, {"value": "0.106", "module": "C4"}, {"value": "-8.35", "module": "D"}]}, "resolvedFlowVersion": "38.00.000", "flowProperties": [], "typeOfFlow": "Other flow", "classification": {"classHierarchy": "Quantities / Environmental quantities / EPD EN 15804 / LCI indicators", "name": "GaBiCategories"}}, {"dataSetInternalID": 4, "referenceToFlowDataSet": {"shortDescription": [{"value": "Non renewable primary energy as energy carrier (PENRE)", "lang": "en"}, {"value": "Nicht-erneuerbare Primärenergie als Energieträger (PENRE)", "lang": "de"}], "type": "flow data set", "refObjectId": "ac857178-2b45-46ec-892a-a9a4332f0372", "uri": "../flows/ac857178-2b45-46ec-892a-a9a4332f0372.xml"}, "exchange direction": "INPUT", "other": {"anies": [{"name": "referenceToUnitGroupDataSet", "value": {"shortDescription": [{"value": "MJ", "lang": "en"}], "type": "unit group data set", "refObjectId": "93a60a57-a3c8-11da-a746-0800200c9a66", "uri": "../unitgroups/93a60a57-a3c8-11da-a746-0800200c9a66.xml"}}, {"value": "153", "module": "A1-A3"}, {"value": "1.06", "module": "A4"}, {"value": "1.76", "module": "C1"}, {"value": "0.286", "module": "C2"}, {"value": "95.8", "module": "C3"}, {"value": "94.2", "module": "C4"}, {"value": "-72.3", "module": "D"}]}, "resolvedFlowVersion": "38.00.000", "flowProperties": [], "typeOfFlow": "Other flow", "classification": {"classHierarchy": "Quantities", "name": "GaBiCategories"}}, {"dataSetInternalID": 5, "referenceToFlowDataSet": {"shortDescription": [{"value": "Non renewable primary energy as material utilization (PENRM)", "lang": "en"}, {"value": "Nicht-erneuerbare Primärenergie zur stofflichen Nutzung (PENRM)", "lang": "de"}], "type": "flow data set", "refObjectId": "1421caa0-679d-4bf4-b282-0eb850ccae27", "uri": "../flows/1421caa0-679d-4bf4-b282-0eb850ccae27.xml"}, "exchange direction": "INPUT", "other": {"anies": [{"name": "referenceToUnitGroupDataSet", "value": {"shortDescription": [{"value": "MJ", "lang": "en"}], "type": "unit group data set", "refObjectId": "93a60a57-a3c8-11da-a746-0800200c9a66", "uri": "../unitgroups/93a60a57-a3c8-11da-a746-0800200c9a66.xml"}}, {"value": "96.6", "module": "A1-A3"}, {"module": "A4"}, {"module": "C1"}, {"module": "C2"}, {"value": "-93.5", "module": "C3"}, {"value": "-93.5", "module": "C4"}, {"module": "D"}]}, "resolvedFlowVersion": "38.00.000", "flowProperties": [], "typeOfFlow": "Other flow", "classification": {"classHierarchy": "Quantities", "name": "GaBiCategories"}}, {"dataSetInternalID": 6, "referenceToFlowDataSet": {"shortDescription": [{"value": "Total use of non renewable primary energy resources (PENRT)", "lang": "en"}, {"value": "Total nicht erneuerbare Primärenergie (PENRT)", "lang": "de"}], "type": "flow data set", "refObjectId": "06159210-646b-4c8d-8583-da9b3b95a6c1", "uri": "../flows/06159210-646b-4c8d-8583-da9b3b95a6c1.xml"}, "exchange direction": "INPUT", "other": {"anies": [{"name": "referenceToUnitGroupDataSet", "value": {"shortDescription": [{"value": "MJ", "lang": "en"}], "type": "unit group data set", "refObjectId": "93a60a57-a3c8-11da-a746-0800200c9a66", "uri": "../unitgroups/93a60a57-a3c8-11da-a746-0800200c9a66.xml"}}, {"value": "249", "module": "A1-A3"}, {"value": "1.06", "module": "A4"}, {"value": "1.76", "module": "C1"}, {"value": "0.286", "module": "C2"}, {"value": "2.27", "module": "C3"}, {"value": "0.708", "module": "C4"}, {"value": "-72.3", "module": "D"}]}, "resolvedFlowVersion": "38.00.000", "flowProperties": [], "typeOfFlow": "Other flow", "classification": {"classHierarchy": "Quantities / Environmental quantities / EPD EN 15804 / LCI indicators", "name": "GaBiCategories"}}, {"dataSetInternalID": 7, "referenceToFlowDataSet": {"shortDescription": [{"value": "Use of secondary material (SM)", "lang": "en"}, {"value": "Einsatz von Sekundärstoffen (SM)", "lang": "de"}], "type": "flow data set", "refObjectId": "c6a1f35f-2d09-4f54-8dfb-97e502e1ce92", "uri": "../flows/c6a1f35f-2d09-4f54-8dfb-97e502e1ce92.xml"}, "exchange direction": "INPUT", "other": {"anies": [{"name": "referenceToUnitGroupDataSet", "value": {"shortDescription": [{"value": "kg", "lang": "en"}], "type": "unit group data set", "refObjectId": "ad38d542-3fe9-439d-9b95-2f5f7752acaf", "uri": "../unitgroups/ad38d542-3fe9-439d-9b95-2f5f7752acaf.xml"}}, {"value": "0.424", "module": "A1-A3"}, {"module": "A4"}, {"module": "C1"}, {"module": "C2"}, {"module": "C3"}, {"module": "C4"}, {"module": "D"}]}, "resolvedFlowVersion": "38.00.000", "flowProperties": [], "typeOfFlow": "Other flow", "classification": {"classHierarchy": "Quantities / Environmental quantities / EPD EN 15804 / LCI indicators", "name": "GaBiCategories"}}, {"dataSetInternalID": 8, "referenceToFlowDataSet": {"shortDescription": [{"value": "Use of renewable secondary fuels (RSF)", "lang": "en"}, {"value": "Erneuerbare Sekundärbrennstoffe (RSF)", "lang": "de"}], "type": "flow data set", "refObjectId": "64333088-a55f-4aa2-9a31-c10b07816787", "uri": "../flows/64333088-a55f-4aa2-9a31-c10b07816787.xml"}, "exchange direction": "INPUT", "other": {"anies": [{"name": "referenceToUnitGroupDataSet", "value": {"shortDescription": [{"value": "MJ", "lang": "en"}], "type": "unit group data set", "refObjectId": "93a60a57-a3c8-11da-a746-0800200c9a66", "uri": "../unitgroups/93a60a57-a3c8-11da-a746-0800200c9a66.xml"}}, {"module": "A1-A3"}, {"module": "A4"}, {"module": "C1"}, {"module": "C2"}, {"module": "C3"}, {"module": "C4"}, {"module": "D"}]}, "resolvedFlowVersion": "38.00.000", "flowProperties": [], "typeOfFlow": "Other flow", "classification": {"classHierarchy": "Quantities / Environmental quantities / EPD EN 15804 / LCI indicators", "name": "GaBiCategories"}}, {"dataSetInternalID": 9, "referenceToFlowDataSet": {"shortDescription": [{"value": "Use of non renewable secondary fuels (NRSF)", "lang": "en"}, {"value": "Nicht erneuerbare Sekundärbrennstoffe (NRSF)", "lang": "de"}], "type": "flow data set", "refObjectId": "89def144-d39a-4287-b86f-efde453ddcb2", "uri": "../flows/89def144-d39a-4287-b86f-efde453ddcb2.xml"}, "exchange direction": "INPUT", "other": {"anies": [{"name": "referenceToUnitGroupDataSet", "value": {"shortDescription": [{"value": "MJ", "lang": "en"}], "type": "unit group data set", "refObjectId": "93a60a57-a3c8-11da-a746-0800200c9a66", "uri": "../unitgroups/93a60a57-a3c8-11da-a746-0800200c9a66.xml"}}, {"module": "A1-A3"}, {"module": "A4"}, {"module": "C1"}, {"module": "C2"}, {"module": "C3"}, {"module": "C4"}, {"module": "D"}]}, "resolvedFlowVersion": "38.00.000", "flowProperties": [], "typeOfFlow": "Other flow", "classification": {"classHierarchy": "Quantities / Environmental quantities / EPD EN 15804 / LCI indicators", "name": "GaBiCategories"}}, {"dataSetInternalID": 10, "referenceToFlowDataSet": {"shortDescription": [{"value": "Use of net fresh water (FW)", "lang": "en"}, {"value": "Einsatz von Süßwasserressourcen (FW)", "lang": "de"}], "type": "flow data set", "refObjectId": "3cf952c8-f3a4-461d-8c96-96456ca62246", "uri": "../flows/3cf952c8-f3a4-461d-8c96-96456ca62246.xml"}, "exchange direction": "INPUT", "other": {"anies": [{"name": "referenceToUnitGroupDataSet", "value": {"shortDescription": [{"value": "m^3", "lang": "en"}], "type": "unit group data set", "refObjectId": "cd950537-0a98-4044-9ba7-9f9a68d0a504", "uri": "../unitgroups/cd950537-0a98-4044-9ba7-9f9a68d0a504.xml"}}, {"value": "0.0691", "module": "A1-A3"}, {"value": "8.48E-05", "module": "A4"}, {"value": "0.000385", "module": "C1"}, {"value": "2.28E-05", "module": "C2"}, {"value": "0.0182", "module": "C3"}, {"value": "0.00018", "module": "C4"}, {"value": "-0.0127", "module": "D"}]}, "resolvedFlowVersion": "38.00.000", "flowProperties": [], "typeOfFlow": "Other flow", "classification": {"classHierarchy": "Quantities / Environmental quantities / EPD EN 15804 / LCI indicators", "name": "GaBiCategories"}}, {"dataSetInternalID": 11, "referenceToFlowDataSet": {"shortDescription": [{"value": "Hazardous waste disposed (HWD)", "lang": "en"}, {"value": "Gefährlicher Abfall zur Deponie (HWD)", "lang": "de"}], "type": "flow data set", "refObjectId": "430f9e0f-59b2-46a0-8e0d-55e0e84948fc", "uri": "../flows/430f9e0f-59b2-46a0-8e0d-55e0e84948fc.xml"}, "exchange direction": "OUTPUT", "other": {"anies": [{"name": "referenceToUnitGroupDataSet", "value": {"shortDescription": [{"value": "kg", "lang": "en"}], "type": "unit group data set", "refObjectId": "ad38d542-3fe9-439d-9b95-2f5f7752acaf", "uri": "../unitgroups/ad38d542-3fe9-439d-9b95-2f5f7752acaf.xml"}}, {"value": "6.31E-08", "module": "A1-A3"}, {"value": "5.63E-12", "module": "A4"}, {"value": "1.26E-10", "module": "C1"}, {"value": "1.51E-12", "module": "C2"}, {"value": "3.01E-10", "module": "C3"}, {"value": "3.64E-11", "module": "C4"}, {"value": "-6.82E-09", "module": "D"}]}, "resolvedFlowVersion": "38.00.000", "flowProperties": [], "typeOfFlow": "Other flow", "classification": {"classHierarchy": "Quantities / Environmental quantities / EPD EN 15804 / LCI indicators", "name": "GaBiCategories"}}, {"dataSetInternalID": 12, "referenceToFlowDataSet": {"shortDescription": [{"value": "Non hazardous waste disposed (NHWD)", "lang": "en"}, {"value": "Entsorgter nicht gefährlicher Abfall (NHWD)", "lang": "de"}], "type": "flow data set", "refObjectId": "b29ef66b-e286-4afa-949f-62f1a7b4d7fa", "uri": "../flows/b29ef66b-e286-4afa-949f-62f1a7b4d7fa.xml"}, "exchange direction": "OUTPUT", "other": {"anies": [{"name": "referenceToUnitGroupDataSet", "value": {"shortDescription": [{"value": "kg", "lang": "en"}], "type": "unit group data set", "refObjectId": "ad38d542-3fe9-439d-9b95-2f5f7752acaf", "uri": "../unitgroups/ad38d542-3fe9-439d-9b95-2f5f7752acaf.xml"}}, {"value": "0.253", "module": "A1-A3"}, {"value": "0.000173", "module": "A4"}, {"value": "0.000374", "module": "C1"}, {"value": "4.66E-05", "module": "C2"}, {"value": "0.107", "module": "C3"}, {"value": "3.62", "module": "C4"}, {"value": "-0.0161", "module": "D"}]}, "resolvedFlowVersion": "38.00.000", "flowProperties": [], "typeOfFlow": "Other flow", "classification": {"classHierarchy": "Quantities / Environmental quantities / EPD EN 15804 / LCI indicators", "name": "GaBiCategories"}}, {"dataSetInternalID": 13, "referenceToFlowDataSet": {"shortDescription": [{"value": "Radioactive waste disposed (RWD)", "lang": "en"}, {"value": "Entsorgter radioaktiver Abfall (RWD)", "lang": "de"}], "type": "flow data set", "refObjectId": "3449546e-52ad-4b39-b809-9fb77cea8ff6", "uri": "../flows/3449546e-52ad-4b39-b809-9fb77cea8ff6.xml"}, "exchange direction": "OUTPUT", "other": {"anies": [{"name": "referenceToUnitGroupDataSet", "value": {"shortDescription": [{"value": "kg", "lang": "en"}], "type": "unit group data set", "refObjectId": "ad38d542-3fe9-439d-9b95-2f5f7752acaf", "uri": "../unitgroups/ad38d542-3fe9-439d-9b95-2f5f7752acaf.xml"}}, {"value": "0.00287", "module": "A1-A3"}, {"value": "1.97E-06", "module": "A4"}, {"value": "0.000292", "module": "C1"}, {"value": "5.31E-07", "module": "C2"}, {"value": "0.000106", "module": "C3"}, {"value": "7.9E-06", "module": "C4"}, {"value": "-0.00955", "module": "D"}]}, "resolvedFlowVersion": "38.00.000", "flowProperties": [], "typeOfFlow": "Other flow", "classification": {"classHierarchy": "Quantities / Environmental quantities / EPD EN 15804 / LCI indicators", "name": "GaBiCategories"}}, {"dataSetInternalID": 14, "referenceToFlowDataSet": {"shortDescription": [{"value": "Components for re-use (CRU)", "lang": "en"}, {"value": "Komponenten für die Wiederverwendung (CRU)", "lang": "de"}], "type": "flow data set", "refObjectId": "a2b32f97-3fc7-4af2-b209-525bc6426f33", "uri": "../flows/a2b32f97-3fc7-4af2-b209-525bc6426f33.xml"}, "exchange direction": "OUTPUT", "other": {"anies": [{"name": "referenceToUnitGroupDataSet", "value": {"shortDescription": [{"value": "kg", "lang": "en"}], "type": "unit group data set", "refObjectId": "ad38d542-3fe9-439d-9b95-2f5f7752acaf", "uri": "../unitgroups/ad38d542-3fe9-439d-9b95-2f5f7752acaf.xml"}}, {"module": "A1-A3"}, {"module": "A4"}, {"module": "C1"}, {"module": "C2"}, {"module": "C3"}, {"module": "C4"}, {"module": "D"}]}, "resolvedFlowVersion": "38.00.000", "flowProperties": [], "typeOfFlow": "Other flow", "classification": {"classHierarchy": "Quantities / Environmental quantities / EPD EN 15804 / LCI indicators", "name": "GaBiCategories"}}, {"dataSetInternalID": 15, "referenceToFlowDataSet": {"shortDescription": [{"value": "Materials for recycling (MFR)", "lang": "en"}, {"value": "Stoffe zum Recycling (MFR)", "lang": "de"}], "type": "flow data set", "refObjectId": "d7fe48a5-4103-49c8-9aae-b0b5dfdbd6ae", "uri": "../flows/d7fe48a5-4103-49c8-9aae-b0b5dfdbd6ae.xml"}, "exchange direction": "OUTPUT", "other": {"anies": [{"name": "referenceToUnitGroupDataSet", "value": {"shortDescription": [{"value": "kg", "lang": "en"}], "type": "unit group data set", "refObjectId": "ad38d542-3fe9-439d-9b95-2f5f7752acaf", "uri": "../unitgroups/ad38d542-3fe9-439d-9b95-2f5f7752acaf.xml"}}, {"module": "A1-A3"}, {"module": "A4"}, {"module": "C1"}, {"module": "C2"}, {"module": "C3"}, {"module": "C4"}, {"module": "D"}]}, "resolvedFlowVersion": "38.00.000", "flowProperties": [], "typeOfFlow": "Other flow", "classification": {"classHierarchy": "Quantities / Environmental quantities / EPD EN 15804 / LCI indicators", "name": "GaBiCategories"}}, {"dataSetInternalID": 16, "referenceToFlowDataSet": {"shortDescription": [{"value": "Materials for energy recovery (MER)", "lang": "en"}, {"value": "Stoffe für die Energierückgewinnung (MER)", "lang": "de"}], "type": "flow data set", "refObjectId": "59a9181c-3aaf-46ee-8b13-2b3723b6e447", "uri": "../flows/59a9181c-3aaf-46ee-8b13-2b3723b6e447.xml"}, "exchange direction": "OUTPUT", "other": {"anies": [{"name": "referenceToUnitGroupDataSet", "value": {"shortDescription": [{"value": "kg", "lang": "en"}], "type": "unit group data set", "refObjectId": "ad38d542-3fe9-439d-9b95-2f5f7752acaf", "uri": "../unitgroups/ad38d542-3fe9-439d-9b95-2f5f7752acaf.xml"}}, {"module": "A1-A3"}, {"module": "A4"}, {"module": "C1"}, {"module": "C2"}, {"module": "C3"}, {"module": "C4"}, {"module": "D"}]}, "resolvedFlowVersion": "38.00.000", "flowProperties": [], "typeOfFlow": "Other flow", "classification": {"classHierarchy": "Quantities / Environmental quantities / EPD EN 15804 / LCI indicators", "name": "GaBiCategories"}}, {"dataSetInternalID": 17, "referenceToFlowDataSet": {"shortDescription": [{"value": "Exported electrical energy (EEE)", "lang": "en"}, {"value": "Exportierte elektrische Energie (EEE)", "lang": "de"}], "type": "flow data set", "refObjectId": "4da0c987-2b76-40d6-9e9e-82a017aaaf29", "uri": "../flows/4da0c987-2b76-40d6-9e9e-82a017aaaf29.xml"}, "exchange direction": "OUTPUT", "other": {"anies": [{"name": "referenceToUnitGroupDataSet", "value": {"shortDescription": [{"value": "MJ", "lang": "en"}], "type": "unit group data set", "refObjectId": "93a60a57-a3c8-11da-a746-0800200c9a66", "uri": "../unitgroups/93a60a57-a3c8-11da-a746-0800200c9a66.xml"}}, {"module": "A1-A3"}, {"module": "A4"}, {"module": "C1"}, {"module": "C2"}, {"value": "23.6", "module": "C3"}, {"module": "C4"}, {"module": "D"}]}, "resolvedFlowVersion": "38.00.000", "flowProperties": [], "typeOfFlow": "Other flow", "classification": {"classHierarchy": "Quantities / Environmental quantities / EPD EN 15804 / LCI indicators", "name": "GaBiCategories"}}, {"dataSetInternalID": 18, "referenceToFlowDataSet": {"shortDescription": [{"value": "Exported thermal energy (EET)", "lang": "en"}, {"value": "Exportierte thermische Energie (EET)", "lang": "de"}], "type": "flow data set", "refObjectId": "98daf38a-7a79-46d3-9a37-2b7bd0955810", "uri": "../flows/98daf38a-7a79-46d3-9a37-2b7bd0955810.xml"}, "exchange direction": "OUTPUT", "other": {"anies": [{"name": "referenceToUnitGroupDataSet", "value": {"shortDescription": [{"value": "MJ", "lang": "en"}], "type": "unit group data set", "refObjectId": "93a60a57-a3c8-11da-a746-0800200c9a66", "uri": "../unitgroups/93a60a57-a3c8-11da-a746-0800200c9a66.xml"}}, {"module": "A1-A3"}, {"module": "A4"}, {"module": "C1"}, {"module": "C2"}, {"value": "13.2", "module": "C3"}, {"module": "C4"}, {"module": "D"}]}, "resolvedFlowVersion": "38.00.000", "flowProperties": [], "typeOfFlow": "Other flow", "classification": {"classHierarchy": "Quantities / Environmental quantities / EPD EN 15804 / LCI indicators", "name": "GaBiCategories"}}]}, "LCIAResults": {"LCIAResult": [{"referenceToLCIAMethodDataSet": {"shortDescription": [{"value": "Global Warming Potential total (GWP-total)", "lang": "en"}, {"value": "Globales Erwärmungspotenzial total (GWP-total)", "lang": "de"}], "type": "LCIA method data set", "refObjectId": "6a37f984-a4b3-458a-a20a-64418c145fa2", "uri": "../lciamethods/6a37f984-a4b3-458a-a20a-64418c145fa2.xml"}, "other": {"anies": [{"name": "referenceToUnitGroupDataSet", "value": {"shortDescription": [{"value": "kg CO_(2) eq", "lang": "en"}], "type": "unit group data set", "refObjectId": "1ebf3012-d0db-4de2-aefd-ef30cedb0be1", "uri": "../unitgroups/1ebf3012-d0db-4de2-aefd-ef30cedb0be1.xml"}}, {"value": "9.77", "module": "A1-A3"}, {"value": "0.0814", "module": "A4"}, {"value": "0.083", "module": "C1"}, {"value": "0.022", "module": "C2"}, {"value": "7.66", "module": "C3"}, {"value": "0.0543", "module": "C4"}, {"value": "-3.64", "module": "D"}]}}, {"referenceToLCIAMethodDataSet": {"shortDescription": [{"value": "Global Warming Potential fossil fuels (GWP-fossil)", "lang": "en"}, {"value": "Globales Erwärmungspotenzial fossil (GWP-fossil)", "lang": "de"}], "type": "LCIA method data set", "refObjectId": "5f635281-343e-44fb-83df-1971b155e6b6", "uri": "../lciamethods/5f635281-343e-44fb-83df-1971b155e6b6.xml"}, "other": {"anies": [{"name": "referenceToUnitGroupDataSet", "value": {"shortDescription": [{"value": "kg CO_(2) eq", "lang": "en"}], "type": "unit group data set", "refObjectId": "1ebf3012-d0db-4de2-aefd-ef30cedb0be1", "uri": "../unitgroups/1ebf3012-d0db-4de2-aefd-ef30cedb0be1.xml"}}, {"value": "9.92", "module": "A1-A3"}, {"value": "0.0806", "module": "A4"}, {"value": "0.0829", "module": "C1"}, {"value": "0.0218", "module": "C2"}, {"value": "7.66", "module": "C3"}, {"value": "0.054", "module": "C4"}, {"value": "-3.64", "module": "D"}]}}, {"referenceToLCIAMethodDataSet": {"shortDescription": [{"value": "Global Warming Potential biogenic (GWP-biogenic)", "lang": "en"}, {"value": "Globales Erwärmungspotenzial biogen (GWP-biogenic)", "lang": "de"}], "type": "LCIA method data set", "refObjectId": "2356e1ab-0185-4db5-86e5-16de51c7485c", "uri": "../lciamethods/2356e1ab-0185-4db5-86e5-16de51c7485c.xml"}, "other": {"anies": [{"name": "referenceToUnitGroupDataSet", "value": {"shortDescription": [{"value": "kg CO_(2) eq", "lang": "en"}], "type": "unit group data set", "refObjectId": "1ebf3012-d0db-4de2-aefd-ef30cedb0be1", "uri": "../unitgroups/1ebf3012-d0db-4de2-aefd-ef30cedb0be1.xml"}}, {"value": "-0.154", "module": "A1-A3"}, {"value": "0.000262", "module": "A4"}, {"value": "4.89E-05", "module": "C1"}, {"value": "7.05E-05", "module": "C2"}, {"value": "0.000546", "module": "C3"}, {"value": "0.000168", "module": "C4"}, {"value": "-0.00326", "module": "D"}]}}, {"referenceToLCIAMethodDataSet": {"shortDescription": [{"value": "Global Warming Potential luluc (GWP-luluc)", "lang": "en"}, {"value": "Globales Erwärmungspotenzial luluc (GWP-luluc)", "lang": "de"}], "type": "LCIA method data set", "refObjectId": "4331bbdb-978a-490d-8707-eeb047f01a55", "uri": "../lciamethods/4331bbdb-978a-490d-8707-eeb047f01a55.xml"}, "other": {"anies": [{"name": "referenceToUnitGroupDataSet", "value": {"shortDescription": [{"value": "kg CO_(2) eq", "lang": "en"}], "type": "unit group data set", "refObjectId": "1ebf3012-d0db-4de2-aefd-ef30cedb0be1", "uri": "../unitgroups/1ebf3012-d0db-4de2-aefd-ef30cedb0be1.xml"}}, {"value": "0.0056", "module": "A1-A3"}, {"value": "0.000544", "module": "A4"}, {"value": "5.38E-06", "module": "C1"}, {"value": "0.000146", "module": "C2"}, {"value": "2.12E-05", "module": "C3"}, {"value": "9.96E-05", "module": "C4"}, {"value": "-0.000197", "module": "D"}]}}, {"referenceToLCIAMethodDataSet": {"shortDescription": [{"value": "Depletion potential of the stratospheric ozone layer (ODP)", "lang": "en"}, {"value": "Abbau Potential der stratosphärischen Ozonschicht (ODP)", "lang": "de"}], "type": "LCIA method data set", "refObjectId": "b5c629d6-def3-11e6-bf01-fe55135034f3", "uri": "../lciamethods/b5c629d6-def3-11e6-bf01-fe55135034f3.xml"}, "other": {"anies": [{"name": "referenceToUnitGroupDataSet", "value": {"shortDescription": [{"value": "kg CFC11 eq", "lang": "en"}], "type": "unit group data set", "refObjectId": "d9e957c9-7309-4474-bf3a-7777df6c4e5b", "uri": "../unitgroups/d9e957c9-7309-4474-bf3a-7777df6c4e5b.xml"}}, {"value": "1.44E-11", "module": "A1-A3"}, {"value": "7.92E-15", "module": "A4"}, {"value": "8.19E-13", "module": "C1"}, {"value": "2.13E-15", "module": "C2"}, {"value": "6.49E-13", "module": "C3"}, {"value": "1.27E-13", "module": "C4"}, {"value": "-2.68E-11", "module": "D"}]}}, {"referenceToLCIAMethodDataSet": {"shortDescription": [{"value": "Acidification potential of land and water (AP)", "lang": "en"}, {"value": "Versauerungspotenzial von Boden und Wasser (AP)", "lang": "de"}], "type": "LCIA method data set", "refObjectId": "b5c611c6-def3-11e6-bf01-fe55135034f3", "uri": "../lciamethods/b5c611c6-def3-11e6-bf01-fe55135034f3.xml"}, "other": {"anies": [{"name": "referenceToUnitGroupDataSet", "value": {"shortDescription": [{"value": "mol H^(+) eq", "lang": "en"}], "type": "unit group data set", "refObjectId": "42e089ac-92bf-4bf2-8ca1-5fc40d18f2ed", "uri": "../unitgroups/42e089ac-92bf-4bf2-8ca1-5fc40d18f2ed.xml"}}, {"value": "0.0178", "module": "A1-A3"}, {"value": "0.000286", "module": "A4"}, {"value": "0.000122", "module": "C1"}, {"value": "7.26E-05", "module": "C2"}, {"value": "0.00455", "module": "C3"}, {"value": "0.000383", "module": "C4"}, {"value": "-0.0045", "module": "D"}]}}, {"referenceToLCIAMethodDataSet": {"shortDescription": [{"value": "Eutrophication potential aquatic freshwater (EP-freshwater)", "lang": "en"}, {"value": "Eutrophierungspotenzial Süßwasser (EP-freshwater)", "lang": "de"}], "type": "LCIA method data set", "refObjectId": "b53ec18f-7377-4ad3-86eb-cc3f4f276b2b", "uri": "../lciamethods/b53ec18f-7377-4ad3-86eb-cc3f4f276b2b.xml"}, "other": {"anies": [{"name": "referenceToUnitGroupDataSet", "value": {"shortDescription": [{"value": "kg P eq", "lang": "en"}], "type": "unit group data set", "refObjectId": "0429039d-a61d-4590-ba67-aa4a20a810a1", "uri": "../unitgroups/0429039d-a61d-4590-ba67-aa4a20a810a1.xml"}}, {"value": "3.67E-05", "module": "A1-A3"}, {"value": "2.88E-07", "module": "A4"}, {"value": "3.72E-08", "module": "C1"}, {"value": "7.76E-08", "module": "C2"}, {"value": "1.99E-07", "module": "C3"}, {"value": "9.15E-08", "module": "C4"}, {"value": "-1.27E-06", "module": "D"}]}}, {"referenceToLCIAMethodDataSet": {"shortDescription": [{"value": "Eutrophication potential aquatic marine (EP-marine)", "lang": "en"}, {"value": "Eutrophierungspotenzial Salzwasser (EP-marine)", "lang": "de"}], "type": "LCIA method data set", "refObjectId": "b5c619fa-def3-11e6-bf01-fe55135034f3", "uri": "../lciamethods/b5c619fa-def3-11e6-bf01-fe55135034f3.xml"}, "other": {"anies": [{"name": "referenceToUnitGroupDataSet", "value": {"shortDescription": [{"value": "kg N eq", "lang": "en"}], "type": "unit group data set", "refObjectId": "d05bb823-ecdf-4686-8c40-bf1d9257859f", "uri": "../unitgroups/d05bb823-ecdf-4686-8c40-bf1d9257859f.xml"}}, {"value": "0.00499", "module": "A1-A3"}, {"value": "0.000132", "module": "A4"}, {"value": "3.33E-05", "module": "C1"}, {"value": "3.32E-05", "module": "C2"}, {"value": "0.0022", "module": "C3"}, {"value": "9.79E-05", "module": "C4"}, {"value": "-0.00131", "module": "D"}]}}, {"referenceToLCIAMethodDataSet": {"shortDescription": [{"value": "Eutrophication potential terrestrial (EP-terrestrial)", "lang": "en"}, {"value": "Eutrophierungspotenzial Land (EP-terrestrial)", "lang": "de"}], "type": "LCIA method data set", "refObjectId": "b5c614d2-def3-11e6-bf01-fe55135034f3", "uri": "../lciamethods/b5c614d2-def3-11e6-bf01-fe55135034f3.xml"}, "other": {"anies": [{"name": "referenceToUnitGroupDataSet", "value": {"shortDescription": [{"value": "mol N eq", "lang": "en"}], "type": "unit group data set", "refObjectId": "71b4d617-0ec9-4d3f-b65e-e438940c2401", "uri": "../unitgroups/71b4d617-0ec9-4d3f-b65e-e438940c2401.xml"}}, {"value": "0.0503", "module": "A1-A3"}, {"value": "0.00148", "module": "A4"}, {"value": "0.000356", "module": "C1"}, {"value": "0.000372", "module": "C2"}, {"value": "0.0253", "module": "C3"}, {"value": "0.00108", "module": "C4"}, {"value": "-0.0141", "module": "D"}]}}, {"referenceToLCIAMethodDataSet": {"shortDescription": [{"value": "Formation potential of tropospheric ozone photochemical oxidants (POCP)", "lang": "en"}, {"value": "Bildungspotential für troposphärisches Ozon (POCP)", "lang": "de"}], "type": "LCIA method data set", "refObjectId": "b5c610fe-def3-11e6-bf01-fe55135034f3", "uri": "../lciamethods/b5c610fe-def3-11e6-bf01-fe55135034f3.xml"}, "other": {"anies": [{"name": "referenceToUnitGroupDataSet", "value": {"shortDescription": [{"value": "kg NMVOC eq", "lang": "en"}], "type": "unit group data set", "refObjectId": "d27c25f8-fbc1-44c6-b47b-4adbae4199c6", "uri": "../unitgroups/d27c25f8-fbc1-44c6-b47b-4adbae4199c6.xml"}}, {"value": "0.0195", "module": "A1-A3"}, {"value": "0.000258", "module": "A4"}, {"value": "9.4E-05", "module": "C1"}, {"value": "6.51E-05", "module": "C2"}, {"value": "0.00565", "module": "C3"}, {"value": "0.000297", "module": "C4"}, {"value": "-0.00373", "module": "D"}]}}, {"referenceToLCIAMethodDataSet": {"shortDescription": [{"value": "Abiotic depletion potential for non fossil resources (ADPE)", "lang": "en"}, {"value": "Potenzial für den abiotischen Abbau nicht fossiler Ressourcen (ADPE)", "lang": "de"}], "type": "LCIA method data set", "refObjectId": "b2ad6494-c78d-11e6-9d9d-cec0c932ce01", "uri": "../lciamethods/b2ad6494-c78d-11e6-9d9d-cec0c932ce01.xml"}, "other": {"anies": [{"name": "referenceToUnitGroupDataSet", "value": {"shortDescription": [{"value": "kg Sb eq", "lang": "en"}], "type": "unit group data set", "refObjectId": "54ccd2d9-a32a-4fc2-923d-f2c8c93e89d4", "uri": "../unitgroups/54ccd2d9-a32a-4fc2-923d-f2c8c93e89d4.xml"}}, {"value": "5.81E-06", "module": "A1-A3"}, {"value": "8.13E-09", "module": "A4"}, {"value": "9.86E-09", "module": "C1"}, {"value": "2.19E-09", "module": "C2"}, {"value": "1.72E-08", "module": "C3"}, {"value": "5.54E-09", "module": "C4"}, {"value": "-3.66E-07", "module": "D"}]}}, {"referenceToLCIAMethodDataSet": {"shortDescription": [{"value": "Abiotic depletion potential for fossil resources (ADPF)", "lang": "en"}, {"value": "Potenzial für den abiotischen Abbau fossiler Brennstoffe (ADPF)", "lang": "de"}], "type": "LCIA method data set", "refObjectId": "b2ad6110-c78d-11e6-9d9d-cec0c932ce01", "uri": "../lciamethods/b2ad6110-c78d-11e6-9d9d-cec0c932ce01.xml"}, "other": {"anies": [{"name": "referenceToUnitGroupDataSet", "value": {"shortDescription": [{"value": "MJ", "lang": "en"}], "type": "unit group data set", "refObjectId": "93a60a57-a3c8-11da-a746-0800200c9a66", "uri": "../unitgroups/93a60a57-a3c8-11da-a746-0800200c9a66.xml"}}, {"value": "249", "module": "A1-A3"}, {"value": "1.06", "module": "A4"}, {"value": "1.76", "module": "C1"}, {"value": "0.285", "module": "C2"}, {"value": "2.26", "module": "C3"}, {"value": "0.707", "module": "C4"}, {"value": "-72.3", "module": "D"}]}}, {"referenceToLCIAMethodDataSet": {"shortDescription": [{"value": "Water use (WDP)", "lang": "en"}, {"value": "Wassernutzung (WDP)", "lang": "de"}], "type": "LCIA method data set", "refObjectId": "b2ad66ce-c78d-11e6-9d9d-cec0c932ce01", "uri": "../lciamethods/b2ad66ce-c78d-11e6-9d9d-cec0c932ce01.xml"}, "other": {"anies": [{"name": "referenceToUnitGroupDataSet", "value": {"shortDescription": [{"value": "m^(3) world eq deprived", "lang": "en"}], "type": "unit group data set", "refObjectId": "6ae2df01-888e-46c8-b17d-49fa3869b476", "uri": "../unitgroups/6ae2df01-888e-46c8-b17d-49fa3869b476.xml"}}, {"value": "2.15", "module": "A1-A3"}, {"value": "0.000903", "module": "A4"}, {"value": "0.00619", "module": "C1"}, {"value": "0.000243", "module": "C2"}, {"value": "0.772", "module": "C3"}, {"value": "0.00592", "module": "C4"}, {"value": "-0.205", "module": "D"}]}}, {"referenceToLCIAMethodDataSet": {"shortDescription": [{"value": "Incidence of disease due to PM emissions (PM)", "lang": "en"}, {"value": "Auftreten von Krankheiten aufgrund von Feinstaubemissionen (PM)", "lang": "de"}], "type": "LCIA method data set", "refObjectId": "b5c602c6-def3-11e6-bf01-fe55135034f3", "uri": "../lciamethods/b5c602c6-def3-11e6-bf01-fe55135034f3.xml"}, "other": {"anies": [{"name": "referenceToUnitGroupDataSet", "value": {"shortDescription": [{"value": "Disease incidence", "lang": "en"}], "type": "unit group data set", "refObjectId": "3883559b-648f-4afc-8ba2-0bd24f3affa3", "uri": "../unitgroups/3883559b-648f-4afc-8ba2-0bd24f3affa3.xml"}}, {"value": "1.38E-07", "module": "A1-A3"}, {"value": "1.66E-09", "module": "A4"}, {"value": "1.09E-09", "module": "C1"}, {"value": "4.15E-10", "module": "C2"}, {"value": "1.33E-08", "module": "C3"}, {"value": "4.71E-09", "module": "C4"}, {"value": "-3.99E-08", "module": "D"}]}}, {"referenceToLCIAMethodDataSet": {"shortDescription": [{"value": "Human exposure efficiency relative to U235 (IR)", "lang": "en"}, {"value": "Wirkung durch Exposition des Menschen mit U235 (IR)", "lang": "de"}], "type": "LCIA method data set", "refObjectId": "b5c632be-def3-11e6-bf01-fe55135034f3", "uri": "../lciamethods/b5c632be-def3-11e6-bf01-fe55135034f3.xml"}, "other": {"anies": [{"name": "referenceToUnitGroupDataSet", "value": {"shortDescription": [{"value": "kBq U235 eq", "lang": "en"}], "type": "unit group data set", "refObjectId": "456b05bf-1415-44a9-9993-02452f554c09", "uri": "../unitgroups/456b05bf-1415-44a9-9993-02452f554c09.xml"}}, {"value": "0.334", "module": "A1-A3"}, {"value": "0.000298", "module": "A4"}, {"value": "0.0428", "module": "C1"}, {"value": "8.02E-05", "module": "C2"}, {"value": "0.0166", "module": "C3"}, {"value": "0.00088", "module": "C4"}, {"value": "-1.4", "module": "D"}]}}, {"referenceToLCIAMethodDataSet": {"shortDescription": [{"value": "Comparative toxic unit for ecosystems (ETP-fw)", "lang": "en"}, {"value": "Toxizitätsvergleichseinheit für Ökosysteme (ETP-fw)", "lang": "de"}], "type": "LCIA method data set", "refObjectId": "ee1082d1-b0f7-43ca-a1f0-21e2a4a74511", "uri": "../lciamethods/ee1082d1-b0f7-43ca-a1f0-21e2a4a74511.xml"}, "other": {"anies": [{"name": "referenceToUnitGroupDataSet", "value": {"shortDescription": [{"value": "CTUe", "lang": "en"}], "type": "unit group data set", "refObjectId": "aa959ded-f1eb-4efb-9c5c-2d60be36b3e6", "uri": "../unitgroups/aa959ded-f1eb-4efb-9c5c-2d60be36b3e6.xml"}}, {"value": "105", "module": "A1-A3"}, {"value": "0.751", "module": "A4"}, {"value": "0.538", "module": "C1"}, {"value": "0.202", "module": "C2"}, {"value": "0.777", "module": "C3"}, {"value": "12.9", "module": "C4"}, {"value": "-17.7", "module": "D"}]}}, {"referenceToLCIAMethodDataSet": {"shortDescription": [{"value": "Comparative toxic unit for humans (carcinogenic) (HTP-c)", "lang": "en"}, {"value": "Toxizitätsvergleichseinheit für Menschen (krebserregend) (HTP-c)", "lang": "de"}], "type": "LCIA method data set", "refObjectId": "2299222a-bbd8-474f-9d4f-4dd1f18aea7c", "uri": "../lciamethods/2299222a-bbd8-474f-9d4f-4dd1f18aea7c.xml"}, "other": {"anies": [{"name": "referenceToUnitGroupDataSet", "value": {"shortDescription": [{"value": "CTUh", "lang": "en"}], "type": "unit group data set", "refObjectId": "d4c9523e-2d7e-49fd-8469-998f547d3a70", "uri": "../unitgroups/d4c9523e-2d7e-49fd-8469-998f547d3a70.xml"}}, {"value": "6.85E-09", "module": "A1-A3"}, {"value": "1.55E-11", "module": "A4"}, {"value": "9.91E-12", "module": "C1"}, {"value": "4.16E-12", "module": "C2"}, {"value": "5.45E-11", "module": "C3"}, {"value": "6.05E-11", "module": "C4"}, {"value": "-4.38E-10", "module": "D"}]}}, {"referenceToLCIAMethodDataSet": {"shortDescription": [{"value": "Comparative toxic unit for humans (noncarcinogenic) (HTP-nc)", "lang": "en"}, {"value": "Toxizitätsvergleichseinheit für Menschen (nicht krebserregend) (HTP-nc)", "lang": "de"}], "type": "LCIA method data set", "refObjectId": "3af763a5-b7a1-48c9-9cee-1f223481fcef", "uri": "../lciamethods/3af763a5-b7a1-48c9-9cee-1f223481fcef.xml"}, "other": {"anies": [{"name": "referenceToUnitGroupDataSet", "value": {"shortDescription": [{"value": "CTUh", "lang": "en"}], "type": "unit group data set", "refObjectId": "d4c9523e-2d7e-49fd-8469-998f547d3a70", "uri": "../unitgroups/d4c9523e-2d7e-49fd-8469-998f547d3a70.xml"}}, {"value": "6.2E-07", "module": "A1-A3"}, {"value": "9.64E-10", "module": "A4"}, {"value": "5.04E-10", "module": "C1"}, {"value": "2.55E-10", "module": "C2"}, {"value": "2.09E-09", "module": "C3"}, {"value": "6.7E-09", "module": "C4"}, {"value": "-2.12E-08", "module": "D"}]}}, {"referenceToLCIAMethodDataSet": {"shortDescription": [{"value": "Soil quality index (SQP)", "lang": "en"}, {"value": "Bodenqualitätsindex (SQP)", "lang": "de"}], "type": "LCIA method data set", "refObjectId": "b2ad6890-c78d-11e6-9d9d-cec0c932ce01", "uri": "../lciamethods/b2ad6890-c78d-11e6-9d9d-cec0c932ce01.xml"}, "other": {"anies": [{"name": "referenceToUnitGroupDataSet", "value": {"shortDescription": [{"value": "SQP", "lang": "en"}], "type": "unit group data set", "refObjectId": "f130951c-e67f-4f7f-8dd4-665de3974e18", "uri": "../unitgroups/f130951c-e67f-4f7f-8dd4-665de3974e18.xml"}}, {"value": "31.4", "module": "A1-A3"}, {"value": "0.448", "module": "A4"}, {"value": "0.161", "module": "C1"}, {"value": "0.121", "module": "C2"}, {"value": "0.452", "module": "C3"}, {"value": "0.147", "module": "C4"}, {"value": "-5.31", "module": "D"}]}}]}, "otherAttributes": {"{http://www.indata.network/EPD/2019}epd-version": "1.2"}, "version": "1.1", "locations": "../ILCDLocations.xml"}