{"processInformation": {"dataSetInformation": {"UUID": "9a9ac92f-5a80-48d7-a6e5-0e79db59a0a5", "name": {"baseName": [{"value": "ES 400 System - Sliding Door Operator", "lang": "en"}, {"value": "ES 400 System - Schiebetürantrieb", "lang": "de"}], "functionalUnitFlowProperties": [{"lang": "en"}]}, "classificationInformation": {"classification": [{"class": [{"value": "Komponenten von Fenstern und Vorhangfassaden", "level": 0, "classId": "7"}, {"value": "Antriebssysteme", "level": 1, "classId": "7.7"}, {"value": "elektrisch", "level": 2, "classId": "7.7.02"}], "name": "OEKOBAU.DAT"}, {"class": [{"value": "02 Building products", "level": 0}, {"value": "Doors, windows, shutters, and related products", "level": 1}, {"value": "Drive systems for automatic doors and gates", "level": 2}], "name": "IBUCategories"}]}, "generalComment": [{"value": "As a compact and innovative sliding door operator, the ES 400 is especially suitable for application in hospitals, institutes or laboratories.\nThanks to its simple and low-maintenance design, it guarantees easy handling and reliable function as well as a long life cycle.\nThe ES 410 effortlessly operates single-panel doors with a weight of up to 200 kg at a passage width of up to 3 m, while the ES 420 is especially suitable for double-panel doors with a door-panel weight of up to 2x125 kg.\n\nFeatures\n• Compact design \n• Excellent operating dynamics \n• Applicable for heavy doors in stainless steel design \n• Self-learning \n• Parameterisation via software \n• Push & Go function \n• Separate input for control via fire detection system \n• Integrated airlock function for up to 3 door sets \n• Automatic changeover to manual closing", "lang": "en"}, {"value": "Als kompakter und innovativer Schiebetürantrieb eignet sich der ES 400 besonders für den Einsatz in Krankenhäusern, Instituten oder Laboren. Dank seiner einfachen und wartungsarmen Konstruktion garantiert er eine einfache Handhabung und zuverlässige Funktion sowie eine lange Lebensdauer. Der ES 410 bedient mühelos einflügelige Türen mit einem Gewicht von bis zu 200 kg bei einer Durchgangsbreite von bis zu 3 m, während der ES 420 besonders für zweiflügelige Türen mit einem Türflügelgewicht von bis zu 2x125 kg geeignet ist.\n\nMerkmale - Kompakte Bauweise - Hervorragende Betriebsdynamik - Einsetzbar für schwere Türen in Edelstahlausführung - Selbstlernend - Parametrierung über Software - Push & Go-Funktion - Separater Eingang für die Steuerung über eine Brandmeldeanlage - Integrierte Schleusenfunktion für bis zu 3 Türsätze - Automatische Umschaltung auf manuelles Schließen", "lang": "de"}]}, "quantitativeReference": {"referenceToReferenceFlow": [0]}, "time": {"referenceYear": 2022, "dataSetValidUntil": 2027, "other": {"anies": [{"name": "publicationDateOfEPD", "value": 1645747200000}]}}, "geography": {"locationOfOperationSupplyOrProduction": {"location": "DE"}}, "technology": {"technologyDescriptionAndIncludedProcesses": [{"value": "As a compact and innovative sliding door operator, the ES 400 is particularly suitable for use in hospitals, institutes or laboratories. Thanks to its simple and low-maintenance design, it guarantees easy handling and reliable operation as well as a long service life. The ES 410 effortlessly operates single-leaf doors weighing up to 200 kg with a passage width of up to 3 m, while the ES 420 is particularly suitable for double-leaf doors with a door leaf weight of up to 2x125 kg. \nTechnical data: \nThe technical specification of the ES 400 system is as follows: \nDeclared unit: \nThe declared unit is 1 piece of the product: 16.6 kg", "lang": "en"}, {"value": "Als kompakter und innovativer Schiebetürantrieb eignet sich der ES 400 besonders für den Einsatz in Krankenhäusern, Instituten oder Laboren. Dank seiner einfachen und wartungsarmen Konstruktion garantiert er eine einfache Handhabung und zuverlässige Funktion sowie eine lange Lebensdauer. Der ES 410 bedient mühelos einflügelige Türen mit einem Gewicht von bis zu 200 kg bei einer Durchgangsbreite von bis zu 3 m, während der ES 420 besonders für zweiflügelige Türen mit einem Türflügelgewicht von bis zu 2x125 kg geeignet ist. \nTechnische Daten: \nDie technischen Daten des ES 400 Systems lauten wie folgt: \nDeklarierte Einheit: \nDie angegebene Einheit ist 1 Stück des Produkts: 16,6 kg", "lang": "de"}], "technologicalApplicability": [{"value": "Following parameter are applicable for single and double leaf doors:", "lang": "en"}, {"value": "Die folgenden Parameter gelten für ein- und zweiflügelige Türen:", "lang": "de"}], "referenceToTechnologyFlowDiagrammOrPicture": [{"shortDescription": [{"value": "Technical data_ES400-System.jpg", "lang": "en"}], "type": "source data set", "refObjectId": "fc8aa886-14ea-455f-be45-9ca7ef97a80c", "uri": "../sources/fc8aa886-14ea-455f-be45-9ca7ef97a80c.xml"}]}}, "modellingAndValidation": {"LCIMethodAndAllocation": {"typeOfDataSet": "EPD", "referenceToLCAMethodDetails": [{"shortDescription": [{"value": "Drive systems for automatic doors and gates.pdf", "lang": "en"}], "type": "source data set", "refObjectId": "47dfe3b8-6377-418f-8ca1-d1f027b2e9de"}], "other": {"anies": [{"name": "subType", "value": "specific dataset"}]}}, "dataSourcesTreatmentAndRepresentativeness": {"referenceToDataSource": [{"shortDescription": [{"value": "GaBi Database (all versions)", "lang": "en"}], "type": "source data set", "refObjectId": "28d74cc0-db8b-4d7e-bc44-5f6d56ce0c4a"}, {"shortDescription": [{"value": "GaBi Database Edition 2021, CUP 2021.01", "lang": "en"}], "type": "source data set", "refObjectId": "1cece811-7501-44d4-8067-9259bd5cb835"}], "useAdviceForDataSet": [{"value": "Scope: \nThis declaration refers to a specific product. This EPD refers to the entire lifecycle of a representative ES 420 drive system for double leaf doors. This Environmental Product Declaration is also representative for the ES 410 door operator for single leaf doors. The production locations are located in Zusmarshausen and Ennepetal, Germany. Green electricity is used at the production facilities.\n\nThe material and energy flows were taken into consideration accordingly.\nThe year of data collection is 2021. \nSystem boundary: \nThe type of EPD is: cradle to gate with options, modules C1–C4, and module D (A1–A3 + C + D and additional modules: A4 + A5 + B6)\n\nProduction - Module A1-A3\nThe product stage includes:\n— A1, raw material extraction, processing and mechanical treatments, processing of secondary material input (e.g. recycling processes), — A2, transport to the manufacturer, \n— A3, manufacturing and assembly including provision of all materials, products and energy, as well as waste processing up to the end-of waste state.\n\nConstruction stage - Modules A4-A5\nThe construction process stage includes:\n— A4, transport to the building site; \n— A5, installation into the building; \nincluding provision of all materials, products and energy, as well as waste processing up to the end-of waste state or disposal of final residues during the construction process stage.\n\nUse stage - Module B6\nThe use stage related to the operation of the building includes:\n— B6, operational energy use\n\nEnd-of-life stage– Modules C1-C4 and D\nThe end-of-life stage includes:\n— C1, de-construction, demolition:\n— C2, transport to waste processing; \n— C3, waste processing for reuse, recovery and/or recycling; \n— C4, disposal; \nincluding provision and all transport, provision of all materials, products and related energy and water use.\n\nModule D (Benefits and loads beyond the system boundary) includes:\n— D, recycling potentials, expressed as net impacts and benefits.", "lang": "en"}, {"value": "Gültigkeitsbereich: \nDiese Erklärung bezieht sich auf ein bestimmtes Produkt. Diese EPD bezieht sich auf den gesamten Lebenszyklus eines repräsentativen ES 420 Antriebssystems für zweiflügelige Türen. Diese Umweltproduktdeklaration ist auch repräsentativ für den ES 410 Türantrieb für einflügelige Türen. Die Produktionsstandorte befinden sich in Zusmarshausen und Ennepetal, Deutschland. An den Produktionsstandorten wird Ökostrom verwendet. Die Stoff- und Energieströme wurden entsprechend berücksichtigt. Das Jahr der Datenerhebung ist 2021. \nSystemgrenze: \nDie Art der EPD ist: Cradle to Gate mit Optionen, Modulen C1-C4 und Modul D (A1-A3 + C + D und zusätzliche Module: A4 + A5 + B6) Produktion - Modul A1-A3 Die Produktphase umfasst: - A1, Rohstoffgewinnung, Verarbeitung und mechanische Behandlungen, Verarbeitung von sekundärem Materialinput (z.B. Recyclingprozesse), - A2, Transport zum Hersteller, - A3, Herstellung und Montage einschließlich Bereitstellung aller Materialien, Produkte und Energie, sowie Abfallverarbeitung bis zum End-of-Waste-Zustand.\n\nBauphase - Module A4-A5 Die Bauprozessphase umfasst: - A4, Transport zur Baustelle, - A5, Einbau in das Gebäude, einschließlich der Bereitstellung aller Materialien, Produkte und Energie sowie der Abfallverarbeitung bis zum Ende des Abfallzustands oder der Entsorgung der letzten Rückstände während der Bauprozessphase.\n\nNutzungsphase - Modul B6 Die Nutzungsphase im Zusammenhang mit dem Betrieb des Gebäudes umfasst: - B6, betrieblicher Energieverbrauch End-of-Life-Phase - Module C1-C4 und D Die End-of-Life-Phase umfasst: - C1, Rückbau, Abriss; - C2, Transport zur Abfallverarbeitung; - C3, Abfallverarbeitung zur Wiederverwendung, Verwertung und/oder zum Recycling; - C4, Entsorgung; einschließlich Bereitstellung und sämtlicher Transporte, Bereitstellung aller Materialien, Produkte und des damit verbundenen Energie- und Wasserverbrauchs. Modul D (Nutzen und Belastungen jenseits der Systemgrenze) umfasst: - D, Recyclingpotenziale, ausgedrückt als Nettoauswirkungen und Nutzen.", "lang": "de"}], "other": {"anies": [{"name": "referenceToOriginalEPD", "value": {"shortDescription": {"value": "ES 400 System - Sliding Door Operator.pdf", "defaultValue": "ES 400 System - Sliding Door Operator.pdf", "lstrings": [{"lang": "en", "value": "ES 400 System - Sliding Door Operator.pdf"}]}, "type": "source data set", "uuid": {"uuid": "ac14d9a2-d4a0-4011-83e6-9ffd46ac7760"}, "refObjectId": "ac14d9a2-d4a0-4011-83e6-9ffd46ac7760", "resourceURLs": ["https://oekobaudat.de/OEKOBAU.DAT/resource/sources/ac14d9a2-d4a0-4011-83e6-9ffd46ac7760/ES_400_System_-_Sliding_Door_Operator_22674.pdf?version=00.04.000"]}}]}}, "validation": {"review": [{"referenceToNameOfReviewerAndInstitution": [{"shortDescription": [{"value": "Institut Bauen und Umwelt e. V.", "lang": "en"}], "type": "contact data set", "refObjectId": "d111dbec-b024-4be5-86c5-752d6eb2cf95", "uri": "../contacts/d111dbec-b024-4be5-86c5-752d6eb2cf95.xml"}], "type": "Accredited third party review"}]}, "complianceDeclarations": {"compliance": [{"referenceToComplianceSystem": {"shortDescription": [{"value": "DIN EN 15804+A2", "lang": "en"}], "type": "source data set", "refObjectId": "c0016b33-8cf7-415c-ac6e-deba0d21440d", "uri": "../sources/c0016b33-8cf7-415c-ac6e-deba0d21440d.xml"}}, {"referenceToComplianceSystem": {"shortDescription": [{"value": "ISO 14025", "lang": "en"}], "type": "source data set", "refObjectId": "4f2eb655-6e44-4874-a95a-e28f5442cd4d", "uri": "../sources/4f2eb655-6e44-4874-a95a-e28f5442cd4d.xml"}}]}}, "administrativeInformation": {"commissionerAndGoal": {"referenceToCommissioner": [{"shortDescription": [{"value": "dormakaba International Holding GmbH", "lang": "en"}], "type": "contact data set", "refObjectId": "33313944-7b37-498a-b458-25a295c1017d", "uri": "../contacts/33313944-7b37-498a-b458-25a295c1017d.xml"}]}, "dataGenerator": {"referenceToPersonOrEntityGeneratingTheDataSet": [{"shortDescription": [{"value": "Sphera Solutions GmbH", "lang": "en"}], "type": "contact data set", "refObjectId": "623edf96-39d1-4e6f-9892-674c7228546b", "uri": "../contacts/623edf96-39d1-4e6f-9892-674c7228546b.xml"}]}, "dataEntryBy": {"timeStamp": 1645747200000, "referenceToDataSetFormat": [{"shortDescription": [{"value": "ILCD Format", "lang": "en"}], "type": "source data set", "refObjectId": "a97a0155-0234-4b87-b4ce-a45da52f2a40", "uri": "../sources/a97a0155-0234-4b87-b4ce-a45da52f2a40.xml"}, {"shortDescription": [{"value": "EPD-Datenformaterweiterungen v1.2", "lang": "de"}, {"value": "EPD Data Format Extensions v1.2", "lang": "en"}], "type": "source data set", "refObjectId": "a29449fd-aa2f-4de8-b5d7-4b06b43c6fde", "uri": "../sources/a29449fd-aa2f-4de8-b5d7-4b06b43c6fde.xml"}]}, "publicationAndOwnership": {"dataSetVersion": "00.06.000", "referenceToRegistrationAuthority": {"shortDescription": [{"value": "Institut Bauen und Umwelt e. V.", "lang": "en"}], "type": "contact data set", "refObjectId": "d111dbec-b024-4be5-86c5-752d6eb2cf95", "uri": "../contacts/d111dbec-b024-4be5-86c5-752d6eb2cf95.xml"}, "registrationNumber": "EPD-DOR-20210283-CBC1-EN", "referenceToOwnershipOfDataSet": {"shortDescription": [{"value": "dormakaba International Holding GmbH", "lang": "en"}], "type": "contact data set", "refObjectId": "33313944-7b37-498a-b458-25a295c1017d", "uri": "../contacts/33313944-7b37-498a-b458-25a295c1017d.xml"}, "copyright": true, "licenseType": "Free of charge for all users and uses", "accessRestrictions": [{"value": "None", "lang": "en"}], "other": {"anies": [{"name": "referenceToPublisher", "value": {"shortDescription": [{"value": "Institut Bauen und Umwelt e. V.", "lang": "en"}], "type": "contact data set", "refObjectId": "d111dbec-b024-4be5-86c5-752d6eb2cf95", "uri": "../contacts/d111dbec-b024-4be5-86c5-752d6eb2cf95.xml"}}]}}}, "exchanges": {"exchange": [{"dataSetInternalID": 0, "referenceToFlowDataSet": {"shortDescription": [{"value": "ES 400 System - Sliding Door Operator (ES 410/420 - Pilot)", "lang": "en"}], "type": "flow data set", "refObjectId": "8e1a2748-e90a-173c-8893-01a6cd22d0bb", "uri": "../flows/8e1a2748-e90a-173c-8893-01a6cd22d0bb.xml"}, "meanAmount": 1.0, "referencesToDataSource": {}, "referenceFlow": true, "resolvedFlowVersion": "00.06.000", "resultingflowAmount": 1.0, "flowProperties": [{"name": [{"lang": "de", "value": "Anzahl"}, {"lang": "en", "value": "Number of pieces"}], "uuid": "01846770-4cfe-4a25-8ad9-919d8d378345", "referenceFlowProperty": true, "meanValue": 1.0, "referenceUnit": "pcs.", "unitGroupUUID": "934110e3-baf4-49e9-992c-3d8109a6aafb"}], "materialProperties": [{"name": "weight per piece", "value": "16.6", "unit": "kg"}], "typeOfFlow": "Product flow", "classification": {"classHierarchy": "Komponenten von Fenstern und Vorhangfassaden / Antriebssysteme / elektrisch", "name": "OEKOBAU.DAT"}}, {"dataSetInternalID": 1, "referenceToFlowDataSet": {"shortDescription": [{"value": "Renewable primary energy as energy carrier (PERE)", "lang": "en"}, {"value": "Erneuerbare Primärenergie als Energieträger (PERE)", "lang": "de"}], "type": "flow data set", "refObjectId": "20f32be5-0398-4288-9b6d-accddd195317", "uri": "../flows/20f32be5-0398-4288-9b6d-accddd195317.xml"}, "exchange direction": "INPUT", "other": {"anies": [{"name": "referenceToUnitGroupDataSet", "value": {"shortDescription": [{"value": "MJ", "lang": "en"}], "type": "unit group data set", "refObjectId": "93a60a57-a3c8-11da-a746-0800200c9a66", "uri": "../unitgroups/93a60a57-a3c8-11da-a746-0800200c9a66.xml"}}, {"value": "195.223", "module": "A1-A3"}, {"value": "0.00677", "module": "A4"}, {"value": "17.1", "module": "A5"}, {"value": "3130", "module": "B6"}, {"value": "0", "module": "C1"}, {"value": "0.00311", "module": "C2"}, {"value": "2.78", "module": "C3"}, {"value": "0.05", "module": "C4"}, {"value": "-67.9", "module": "D"}]}, "resolvedFlowVersion": "38.00.000", "flowProperties": [], "typeOfFlow": "Other flow", "classification": {"classHierarchy": "Quantities", "name": "GaBiCategories"}}, {"dataSetInternalID": 2, "referenceToFlowDataSet": {"shortDescription": [{"value": "Renewable primary energy resources as material utilization (PERM)", "lang": "en"}, {"value": "Erneuerbare Primärenergie zur stofflichen Nutzung (PERM)", "lang": "de"}], "type": "flow data set", "refObjectId": "fb3ec0de-548d-4508-aea5-00b73bf6f702", "uri": "../flows/fb3ec0de-548d-4508-aea5-00b73bf6f702.xml"}, "exchange direction": "INPUT", "other": {"anies": [{"name": "referenceToUnitGroupDataSet", "value": {"shortDescription": [{"value": "MJ", "lang": "en"}], "type": "unit group data set", "refObjectId": "93a60a57-a3c8-11da-a746-0800200c9a66", "uri": "../unitgroups/93a60a57-a3c8-11da-a746-0800200c9a66.xml"}}, {"value": "19.59", "module": "A1-A3"}, {"value": "0", "module": "A4"}, {"value": "-17", "module": "A5"}, {"value": "0", "module": "B6"}, {"value": "0", "module": "C1"}, {"value": "0", "module": "C2"}, {"value": "-2.59", "module": "C3"}, {"value": "0", "module": "C4"}, {"value": "0", "module": "D"}]}, "resolvedFlowVersion": "38.00.000", "flowProperties": [], "typeOfFlow": "Other flow", "classification": {"classHierarchy": "Quantities", "name": "GaBiCategories"}}, {"dataSetInternalID": 3, "referenceToFlowDataSet": {"shortDescription": [{"value": "Total use of renewable primary energy resources (PERT)", "lang": "en"}, {"value": "Total erneuerbare Primärenergie (PERT)", "lang": "de"}], "type": "flow data set", "refObjectId": "53f97275-fa8a-4cdd-9024-65936002acd0", "uri": "../flows/53f97275-fa8a-4cdd-9024-65936002acd0.xml"}, "exchange direction": "INPUT", "other": {"anies": [{"name": "referenceToUnitGroupDataSet", "value": {"shortDescription": [{"value": "MJ", "lang": "en"}], "type": "unit group data set", "refObjectId": "93a60a57-a3c8-11da-a746-0800200c9a66", "uri": "../unitgroups/93a60a57-a3c8-11da-a746-0800200c9a66.xml"}}, {"value": "215.223", "module": "A1-A3"}, {"value": "0.00677", "module": "A4"}, {"value": "0.117", "module": "A5"}, {"value": "3130", "module": "B6"}, {"value": "0", "module": "C1"}, {"value": "0.00311", "module": "C2"}, {"value": "0.185", "module": "C3"}, {"value": "0.05", "module": "C4"}, {"value": "-67.9", "module": "D"}]}, "resolvedFlowVersion": "38.00.000", "flowProperties": [], "typeOfFlow": "Other flow", "classification": {"classHierarchy": "Quantities / Environmental quantities / EPD EN 15804 / LCI indicators", "name": "GaBiCategories"}}, {"dataSetInternalID": 4, "referenceToFlowDataSet": {"shortDescription": [{"value": "Non renewable primary energy as energy carrier (PENRE)", "lang": "en"}, {"value": "Nicht-erneuerbare Primärenergie als Energieträger (PENRE)", "lang": "de"}], "type": "flow data set", "refObjectId": "ac857178-2b45-46ec-892a-a9a4332f0372", "uri": "../flows/ac857178-2b45-46ec-892a-a9a4332f0372.xml"}, "exchange direction": "INPUT", "other": {"anies": [{"name": "referenceToUnitGroupDataSet", "value": {"shortDescription": [{"value": "MJ", "lang": "en"}], "type": "unit group data set", "refObjectId": "93a60a57-a3c8-11da-a746-0800200c9a66", "uri": "../unitgroups/93a60a57-a3c8-11da-a746-0800200c9a66.xml"}}, {"value": "645.29", "module": "A1-A3"}, {"value": "2.15", "module": "A4"}, {"value": "0.855", "module": "A5"}, {"value": "7070", "module": "B6"}, {"value": "0", "module": "C1"}, {"value": "0.987", "module": "C2"}, {"value": "16.6", "module": "C3"}, {"value": "0.382", "module": "C4"}, {"value": "-189", "module": "D"}]}, "resolvedFlowVersion": "38.00.000", "flowProperties": [], "typeOfFlow": "Other flow", "classification": {"classHierarchy": "Quantities", "name": "GaBiCategories"}}, {"dataSetInternalID": 5, "referenceToFlowDataSet": {"shortDescription": [{"value": "Non renewable primary energy as material utilization (PENRM)", "lang": "en"}, {"value": "Nicht-erneuerbare Primärenergie zur stofflichen Nutzung (PENRM)", "lang": "de"}], "type": "flow data set", "refObjectId": "1421caa0-679d-4bf4-b282-0eb850ccae27", "uri": "../flows/1421caa0-679d-4bf4-b282-0eb850ccae27.xml"}, "exchange direction": "INPUT", "other": {"anies": [{"name": "referenceToUnitGroupDataSet", "value": {"shortDescription": [{"value": "MJ", "lang": "en"}], "type": "unit group data set", "refObjectId": "93a60a57-a3c8-11da-a746-0800200c9a66", "uri": "../unitgroups/93a60a57-a3c8-11da-a746-0800200c9a66.xml"}}, {"value": "16.015", "module": "A1-A3"}, {"value": "0", "module": "A4"}, {"value": "-0.215", "module": "A5"}, {"value": "0", "module": "B6"}, {"value": "0", "module": "C1"}, {"value": "0", "module": "C2"}, {"value": "-15.8", "module": "C3"}, {"value": "0", "module": "C4"}, {"value": "0", "module": "D"}]}, "resolvedFlowVersion": "38.00.000", "flowProperties": [], "typeOfFlow": "Other flow", "classification": {"classHierarchy": "Quantities", "name": "GaBiCategories"}}, {"dataSetInternalID": 6, "referenceToFlowDataSet": {"shortDescription": [{"value": "Total use of non renewable primary energy resources (PENRT)", "lang": "en"}, {"value": "Total nicht erneuerbare Primärenergie (PENRT)", "lang": "de"}], "type": "flow data set", "refObjectId": "06159210-646b-4c8d-8583-da9b3b95a6c1", "uri": "../flows/06159210-646b-4c8d-8583-da9b3b95a6c1.xml"}, "exchange direction": "INPUT", "other": {"anies": [{"name": "referenceToUnitGroupDataSet", "value": {"shortDescription": [{"value": "MJ", "lang": "en"}], "type": "unit group data set", "refObjectId": "93a60a57-a3c8-11da-a746-0800200c9a66", "uri": "../unitgroups/93a60a57-a3c8-11da-a746-0800200c9a66.xml"}}, {"value": "661.29", "module": "A1-A3"}, {"value": "2.15", "module": "A4"}, {"value": "0.64", "module": "A5"}, {"value": "7070", "module": "B6"}, {"value": "0", "module": "C1"}, {"value": "0.987", "module": "C2"}, {"value": "0.733", "module": "C3"}, {"value": "0.382", "module": "C4"}, {"value": "-189", "module": "D"}]}, "resolvedFlowVersion": "38.00.000", "flowProperties": [], "typeOfFlow": "Other flow", "classification": {"classHierarchy": "Quantities / Environmental quantities / EPD EN 15804 / LCI indicators", "name": "GaBiCategories"}}, {"dataSetInternalID": 7, "referenceToFlowDataSet": {"shortDescription": [{"value": "Use of secondary material (SM)", "lang": "en"}, {"value": "Einsatz von Sekundärstoffen (SM)", "lang": "de"}], "type": "flow data set", "refObjectId": "c6a1f35f-2d09-4f54-8dfb-97e502e1ce92", "uri": "../flows/c6a1f35f-2d09-4f54-8dfb-97e502e1ce92.xml"}, "exchange direction": "INPUT", "other": {"anies": [{"name": "referenceToUnitGroupDataSet", "value": {"shortDescription": [{"value": "kg", "lang": "en"}], "type": "unit group data set", "refObjectId": "ad38d542-3fe9-439d-9b95-2f5f7752acaf", "uri": "../unitgroups/ad38d542-3fe9-439d-9b95-2f5f7752acaf.xml"}}, {"value": "11.3", "module": "A1-A3"}, {"value": "0", "module": "A4"}, {"value": "0", "module": "A5"}, {"value": "0", "module": "B6"}, {"value": "0", "module": "C1"}, {"value": "0", "module": "C2"}, {"value": "0", "module": "C3"}, {"value": "0", "module": "C4"}, {"value": "0", "module": "D"}]}, "resolvedFlowVersion": "38.00.000", "flowProperties": [], "typeOfFlow": "Other flow", "classification": {"classHierarchy": "Quantities / Environmental quantities / EPD EN 15804 / LCI indicators", "name": "GaBiCategories"}}, {"dataSetInternalID": 8, "referenceToFlowDataSet": {"shortDescription": [{"value": "Use of renewable secondary fuels (RSF)", "lang": "en"}, {"value": "Erneuerbare Sekundärbrennstoffe (RSF)", "lang": "de"}], "type": "flow data set", "refObjectId": "64333088-a55f-4aa2-9a31-c10b07816787", "uri": "../flows/64333088-a55f-4aa2-9a31-c10b07816787.xml"}, "exchange direction": "INPUT", "other": {"anies": [{"name": "referenceToUnitGroupDataSet", "value": {"shortDescription": [{"value": "MJ", "lang": "en"}], "type": "unit group data set", "refObjectId": "93a60a57-a3c8-11da-a746-0800200c9a66", "uri": "../unitgroups/93a60a57-a3c8-11da-a746-0800200c9a66.xml"}}, {"value": "0", "module": "A1-A3"}, {"value": "0", "module": "A4"}, {"value": "0", "module": "A5"}, {"value": "0", "module": "B6"}, {"value": "0", "module": "C1"}, {"value": "0", "module": "C2"}, {"value": "0", "module": "C3"}, {"value": "0", "module": "C4"}, {"value": "0", "module": "D"}]}, "resolvedFlowVersion": "38.00.000", "flowProperties": [], "typeOfFlow": "Other flow", "classification": {"classHierarchy": "Quantities / Environmental quantities / EPD EN 15804 / LCI indicators", "name": "GaBiCategories"}}, {"dataSetInternalID": 9, "referenceToFlowDataSet": {"shortDescription": [{"value": "Use of non renewable secondary fuels (NRSF)", "lang": "en"}, {"value": "Nicht erneuerbare Sekundärbrennstoffe (NRSF)", "lang": "de"}], "type": "flow data set", "refObjectId": "89def144-d39a-4287-b86f-efde453ddcb2", "uri": "../flows/89def144-d39a-4287-b86f-efde453ddcb2.xml"}, "exchange direction": "INPUT", "other": {"anies": [{"name": "referenceToUnitGroupDataSet", "value": {"shortDescription": [{"value": "MJ", "lang": "en"}], "type": "unit group data set", "refObjectId": "93a60a57-a3c8-11da-a746-0800200c9a66", "uri": "../unitgroups/93a60a57-a3c8-11da-a746-0800200c9a66.xml"}}, {"value": "0", "module": "A1-A3"}, {"value": "0", "module": "A4"}, {"value": "0", "module": "A5"}, {"value": "0", "module": "B6"}, {"value": "0", "module": "C1"}, {"value": "0", "module": "C2"}, {"value": "0", "module": "C3"}, {"value": "0", "module": "C4"}, {"value": "0", "module": "D"}]}, "resolvedFlowVersion": "38.00.000", "flowProperties": [], "typeOfFlow": "Other flow", "classification": {"classHierarchy": "Quantities / Environmental quantities / EPD EN 15804 / LCI indicators", "name": "GaBiCategories"}}, {"dataSetInternalID": 10, "referenceToFlowDataSet": {"shortDescription": [{"value": "Use of net fresh water (FW)", "lang": "en"}, {"value": "Einsatz von Süßwasserressourcen (FW)", "lang": "de"}], "type": "flow data set", "refObjectId": "3cf952c8-f3a4-461d-8c96-96456ca62246", "uri": "../flows/3cf952c8-f3a4-461d-8c96-96456ca62246.xml"}, "exchange direction": "INPUT", "other": {"anies": [{"name": "referenceToUnitGroupDataSet", "value": {"shortDescription": [{"value": "m^3", "lang": "en"}], "type": "unit group data set", "refObjectId": "cd950537-0a98-4044-9ba7-9f9a68d0a504", "uri": "../unitgroups/cd950537-0a98-4044-9ba7-9f9a68d0a504.xml"}}, {"value": "0.3913412", "module": "A1-A3"}, {"value": "1.21E-05", "module": "A4"}, {"value": "0.00589", "module": "A5"}, {"value": "3.62", "module": "B6"}, {"value": "0", "module": "C1"}, {"value": "5.58E-06", "module": "C2"}, {"value": "0.00434", "module": "C3"}, {"value": "9.63E-05", "module": "C4"}, {"value": "-0.133", "module": "D"}]}, "resolvedFlowVersion": "38.00.000", "flowProperties": [], "typeOfFlow": "Other flow", "classification": {"classHierarchy": "Quantities / Environmental quantities / EPD EN 15804 / LCI indicators", "name": "GaBiCategories"}}, {"dataSetInternalID": 11, "referenceToFlowDataSet": {"shortDescription": [{"value": "Hazardous waste disposed (HWD)", "lang": "en"}, {"value": "Gefährlicher Abfall zur Deponie (HWD)", "lang": "de"}], "type": "flow data set", "refObjectId": "430f9e0f-59b2-46a0-8e0d-55e0e84948fc", "uri": "../flows/430f9e0f-59b2-46a0-8e0d-55e0e84948fc.xml"}, "exchange direction": "OUTPUT", "other": {"anies": [{"name": "referenceToUnitGroupDataSet", "value": {"shortDescription": [{"value": "kg", "lang": "en"}], "type": "unit group data set", "refObjectId": "ad38d542-3fe9-439d-9b95-2f5f7752acaf", "uri": "../unitgroups/ad38d542-3fe9-439d-9b95-2f5f7752acaf.xml"}}, {"value": "2.759707E-06", "module": "A1-A3"}, {"value": "2.08E-10", "module": "A4"}, {"value": "9.57E-10", "module": "A5"}, {"value": "2.93E-06", "module": "B6"}, {"value": "0", "module": "C1"}, {"value": "9.58E-11", "module": "C2"}, {"value": "2.56E-09", "module": "C3"}, {"value": "5.82E-09", "module": "C4"}, {"value": "-2.87E-06", "module": "D"}]}, "resolvedFlowVersion": "38.00.000", "flowProperties": [], "typeOfFlow": "Other flow", "classification": {"classHierarchy": "Quantities / Environmental quantities / EPD EN 15804 / LCI indicators", "name": "GaBiCategories"}}, {"dataSetInternalID": 12, "referenceToFlowDataSet": {"shortDescription": [{"value": "Non hazardous waste disposed (NHWD)", "lang": "en"}, {"value": "Entsorgter nicht gefährlicher Abfall (NHWD)", "lang": "de"}], "type": "flow data set", "refObjectId": "b29ef66b-e286-4afa-949f-62f1a7b4d7fa", "uri": "../flows/b29ef66b-e286-4afa-949f-62f1a7b4d7fa.xml"}, "exchange direction": "OUTPUT", "other": {"anies": [{"name": "referenceToUnitGroupDataSet", "value": {"shortDescription": [{"value": "kg", "lang": "en"}], "type": "unit group data set", "refObjectId": "ad38d542-3fe9-439d-9b95-2f5f7752acaf", "uri": "../unitgroups/ad38d542-3fe9-439d-9b95-2f5f7752acaf.xml"}}, {"value": "7.290745", "module": "A1-A3"}, {"value": "0.00022", "module": "A4"}, {"value": "0.0642", "module": "A5"}, {"value": "5.02", "module": "B6"}, {"value": "0", "module": "C1"}, {"value": "0.000101", "module": "C2"}, {"value": "0.15", "module": "C3"}, {"value": "1.92", "module": "C4"}, {"value": "-2.3", "module": "D"}]}, "resolvedFlowVersion": "38.00.000", "flowProperties": [], "typeOfFlow": "Other flow", "classification": {"classHierarchy": "Quantities / Environmental quantities / EPD EN 15804 / LCI indicators", "name": "GaBiCategories"}}, {"dataSetInternalID": 13, "referenceToFlowDataSet": {"shortDescription": [{"value": "Radioactive waste disposed (RWD)", "lang": "en"}, {"value": "Entsorgter radioaktiver Abfall (RWD)", "lang": "de"}], "type": "flow data set", "refObjectId": "3449546e-52ad-4b39-b809-9fb77cea8ff6", "uri": "../flows/3449546e-52ad-4b39-b809-9fb77cea8ff6.xml"}, "exchange direction": "OUTPUT", "other": {"anies": [{"name": "referenceToUnitGroupDataSet", "value": {"shortDescription": [{"value": "kg", "lang": "en"}], "type": "unit group data set", "refObjectId": "ad38d542-3fe9-439d-9b95-2f5f7752acaf", "uri": "../unitgroups/ad38d542-3fe9-439d-9b95-2f5f7752acaf.xml"}}, {"value": "0.03110783", "module": "A1-A3"}, {"value": "2.31E-06", "module": "A4"}, {"value": "3.35E-05", "module": "A5"}, {"value": "1.07", "module": "B6"}, {"value": "0", "module": "C1"}, {"value": "1.06E-06", "module": "C2"}, {"value": "2.87E-05", "module": "C3"}, {"value": "4.35E-06", "module": "C4"}, {"value": "-0.0165", "module": "D"}]}, "resolvedFlowVersion": "38.00.000", "flowProperties": [], "typeOfFlow": "Other flow", "classification": {"classHierarchy": "Quantities / Environmental quantities / EPD EN 15804 / LCI indicators", "name": "GaBiCategories"}}, {"dataSetInternalID": 14, "referenceToFlowDataSet": {"shortDescription": [{"value": "Components for re-use (CRU)", "lang": "en"}, {"value": "Komponenten für die Wiederverwendung (CRU)", "lang": "de"}], "type": "flow data set", "refObjectId": "a2b32f97-3fc7-4af2-b209-525bc6426f33", "uri": "../flows/a2b32f97-3fc7-4af2-b209-525bc6426f33.xml"}, "exchange direction": "OUTPUT", "other": {"anies": [{"name": "referenceToUnitGroupDataSet", "value": {"shortDescription": [{"value": "kg", "lang": "en"}], "type": "unit group data set", "refObjectId": "ad38d542-3fe9-439d-9b95-2f5f7752acaf", "uri": "../unitgroups/ad38d542-3fe9-439d-9b95-2f5f7752acaf.xml"}}, {"value": "0", "module": "A1-A3"}, {"value": "0", "module": "A4"}, {"value": "0", "module": "A5"}, {"value": "0", "module": "B6"}, {"value": "0", "module": "C1"}, {"value": "0", "module": "C2"}, {"value": "0", "module": "C3"}, {"value": "0", "module": "C4"}, {"value": "0", "module": "D"}]}, "resolvedFlowVersion": "38.00.000", "flowProperties": [], "typeOfFlow": "Other flow", "classification": {"classHierarchy": "Quantities / Environmental quantities / EPD EN 15804 / LCI indicators", "name": "GaBiCategories"}}, {"dataSetInternalID": 15, "referenceToFlowDataSet": {"shortDescription": [{"value": "Materials for recycling (MFR)", "lang": "en"}, {"value": "Stoffe zum Recycling (MFR)", "lang": "de"}], "type": "flow data set", "refObjectId": "d7fe48a5-4103-49c8-9aae-b0b5dfdbd6ae", "uri": "../flows/d7fe48a5-4103-49c8-9aae-b0b5dfdbd6ae.xml"}, "exchange direction": "OUTPUT", "other": {"anies": [{"name": "referenceToUnitGroupDataSet", "value": {"shortDescription": [{"value": "kg", "lang": "en"}], "type": "unit group data set", "refObjectId": "ad38d542-3fe9-439d-9b95-2f5f7752acaf", "uri": "../unitgroups/ad38d542-3fe9-439d-9b95-2f5f7752acaf.xml"}}, {"value": "0", "module": "A1-A3"}, {"value": "0", "module": "A4"}, {"value": "0", "module": "A5"}, {"value": "0", "module": "B6"}, {"value": "0", "module": "C1"}, {"value": "0", "module": "C2"}, {"value": "8.07", "module": "C3"}, {"value": "0", "module": "C4"}, {"value": "0", "module": "D"}]}, "resolvedFlowVersion": "38.00.000", "flowProperties": [], "typeOfFlow": "Other flow", "classification": {"classHierarchy": "Quantities / Environmental quantities / EPD EN 15804 / LCI indicators", "name": "GaBiCategories"}}, {"dataSetInternalID": 16, "referenceToFlowDataSet": {"shortDescription": [{"value": "Materials for energy recovery (MER)", "lang": "en"}, {"value": "Stoffe für die Energierückgewinnung (MER)", "lang": "de"}], "type": "flow data set", "refObjectId": "59a9181c-3aaf-46ee-8b13-2b3723b6e447", "uri": "../flows/59a9181c-3aaf-46ee-8b13-2b3723b6e447.xml"}, "exchange direction": "OUTPUT", "other": {"anies": [{"name": "referenceToUnitGroupDataSet", "value": {"shortDescription": [{"value": "kg", "lang": "en"}], "type": "unit group data set", "refObjectId": "ad38d542-3fe9-439d-9b95-2f5f7752acaf", "uri": "../unitgroups/ad38d542-3fe9-439d-9b95-2f5f7752acaf.xml"}}, {"value": "0", "module": "A1-A3"}, {"value": "0", "module": "A4"}, {"value": "0", "module": "A5"}, {"value": "0", "module": "B6"}, {"value": "0", "module": "C1"}, {"value": "0", "module": "C2"}, {"value": "0", "module": "C3"}, {"value": "0", "module": "C4"}, {"value": "0", "module": "D"}]}, "resolvedFlowVersion": "38.00.000", "flowProperties": [], "typeOfFlow": "Other flow", "classification": {"classHierarchy": "Quantities / Environmental quantities / EPD EN 15804 / LCI indicators", "name": "GaBiCategories"}}, {"dataSetInternalID": 17, "referenceToFlowDataSet": {"shortDescription": [{"value": "Exported electrical energy (EEE)", "lang": "en"}, {"value": "Exportierte elektrische Energie (EEE)", "lang": "de"}], "type": "flow data set", "refObjectId": "4da0c987-2b76-40d6-9e9e-82a017aaaf29", "uri": "../flows/4da0c987-2b76-40d6-9e9e-82a017aaaf29.xml"}, "exchange direction": "OUTPUT", "other": {"anies": [{"name": "referenceToUnitGroupDataSet", "value": {"shortDescription": [{"value": "MJ", "lang": "en"}], "type": "unit group data set", "refObjectId": "93a60a57-a3c8-11da-a746-0800200c9a66", "uri": "../unitgroups/93a60a57-a3c8-11da-a746-0800200c9a66.xml"}}, {"value": "0.332", "module": "A1-A3"}, {"value": "0", "module": "A4"}, {"value": "3.06", "module": "A5"}, {"value": "0", "module": "B6"}, {"value": "0", "module": "C1"}, {"value": "0", "module": "C2"}, {"value": "0", "module": "C3"}, {"value": "0", "module": "C4"}, {"value": "0", "module": "D"}]}, "resolvedFlowVersion": "38.00.000", "flowProperties": [], "typeOfFlow": "Other flow", "classification": {"classHierarchy": "Quantities / Environmental quantities / EPD EN 15804 / LCI indicators", "name": "GaBiCategories"}}, {"dataSetInternalID": 18, "referenceToFlowDataSet": {"shortDescription": [{"value": "Exported thermal energy (EET)", "lang": "en"}, {"value": "Exportierte thermische Energie (EET)", "lang": "de"}], "type": "flow data set", "refObjectId": "98daf38a-7a79-46d3-9a37-2b7bd0955810", "uri": "../flows/98daf38a-7a79-46d3-9a37-2b7bd0955810.xml"}, "exchange direction": "OUTPUT", "other": {"anies": [{"name": "referenceToUnitGroupDataSet", "value": {"shortDescription": [{"value": "MJ", "lang": "en"}], "type": "unit group data set", "refObjectId": "93a60a57-a3c8-11da-a746-0800200c9a66", "uri": "../unitgroups/93a60a57-a3c8-11da-a746-0800200c9a66.xml"}}, {"value": "0.603", "module": "A1-A3"}, {"value": "0", "module": "A4"}, {"value": "5.56", "module": "A5"}, {"value": "0", "module": "B6"}, {"value": "0", "module": "C1"}, {"value": "0", "module": "C2"}, {"value": "0", "module": "C3"}, {"value": "0", "module": "C4"}, {"value": "0", "module": "D"}]}, "resolvedFlowVersion": "38.00.000", "flowProperties": [], "typeOfFlow": "Other flow", "classification": {"classHierarchy": "Quantities / Environmental quantities / EPD EN 15804 / LCI indicators", "name": "GaBiCategories"}}]}, "LCIAResults": {"LCIAResult": [{"referenceToLCIAMethodDataSet": {"shortDescription": [{"value": "Global Warming Potential total (GWP-total)", "lang": "en"}, {"value": "Globales Erwärmungspotenzial total (GWP-total)", "lang": "de"}], "type": "LCIA method data set", "refObjectId": "6a37f984-a4b3-458a-a20a-64418c145fa2", "uri": "../lciamethods/6a37f984-a4b3-458a-a20a-64418c145fa2.xml"}, "other": {"anies": [{"name": "referenceToUnitGroupDataSet", "value": {"shortDescription": [{"value": "kg CO_(2) eq", "lang": "en"}], "type": "unit group data set", "refObjectId": "1ebf3012-d0db-4de2-aefd-ef30cedb0be1", "uri": "../unitgroups/1ebf3012-d0db-4de2-aefd-ef30cedb0be1.xml"}}, {"value": "48.597", "module": "A1-A3"}, {"value": "0.158", "module": "A4"}, {"value": "2.02", "module": "A5"}, {"value": "404", "module": "B6"}, {"value": "0", "module": "C1"}, {"value": "0.0728", "module": "C2"}, {"value": "1.78", "module": "C3"}, {"value": "0.0293", "module": "C4"}, {"value": "-14.1", "module": "D"}]}}, {"referenceToLCIAMethodDataSet": {"shortDescription": [{"value": "Global Warming Potential fossil fuels (GWP-fossil)", "lang": "en"}, {"value": "Globales Erwärmungspotenzial fossil (GWP-fossil)", "lang": "de"}], "type": "LCIA method data set", "refObjectId": "5f635281-343e-44fb-83df-1971b155e6b6", "uri": "../lciamethods/5f635281-343e-44fb-83df-1971b155e6b6.xml"}, "other": {"anies": [{"name": "referenceToUnitGroupDataSet", "value": {"shortDescription": [{"value": "kg CO_(2) eq", "lang": "en"}], "type": "unit group data set", "refObjectId": "1ebf3012-d0db-4de2-aefd-ef30cedb0be1", "uri": "../unitgroups/1ebf3012-d0db-4de2-aefd-ef30cedb0be1.xml"}}, {"value": "50.913", "module": "A1-A3"}, {"value": "0.151", "module": "A4"}, {"value": "0.063", "module": "A5"}, {"value": "402", "module": "B6"}, {"value": "0", "module": "C1"}, {"value": "0.0696", "module": "C2"}, {"value": "1.43", "module": "C3"}, {"value": "0.0291", "module": "C4"}, {"value": "-14.1", "module": "D"}]}}, {"referenceToLCIAMethodDataSet": {"shortDescription": [{"value": "Global Warming Potential biogenic (GWP-biogenic)", "lang": "en"}, {"value": "Globales Erwärmungspotenzial biogen (GWP-biogenic)", "lang": "de"}], "type": "LCIA method data set", "refObjectId": "2356e1ab-0185-4db5-86e5-16de51c7485c", "uri": "../lciamethods/2356e1ab-0185-4db5-86e5-16de51c7485c.xml"}, "other": {"anies": [{"name": "referenceToUnitGroupDataSet", "value": {"shortDescription": [{"value": "kg CO_(2) eq", "lang": "en"}], "type": "unit group data set", "refObjectId": "1ebf3012-d0db-4de2-aefd-ef30cedb0be1", "uri": "../unitgroups/1ebf3012-d0db-4de2-aefd-ef30cedb0be1.xml"}}, {"value": "-2.2243", "module": "A1-A3"}, {"value": "0.007", "module": "A4"}, {"value": "1.96", "module": "A5"}, {"value": "1.34", "module": "B6"}, {"value": "0", "module": "C1"}, {"value": "0.00322", "module": "C2"}, {"value": "0.355", "module": "C3"}, {"value": "9.95E-05", "module": "C4"}, {"value": "-0.032", "module": "D"}]}}, {"referenceToLCIAMethodDataSet": {"shortDescription": [{"value": "Global Warming Potential luluc (GWP-luluc)", "lang": "en"}, {"value": "Globales Erwärmungspotenzial luluc (GWP-luluc)", "lang": "de"}], "type": "LCIA method data set", "refObjectId": "4331bbdb-978a-490d-8707-eeb047f01a55", "uri": "../lciamethods/4331bbdb-978a-490d-8707-eeb047f01a55.xml"}, "other": {"anies": [{"name": "referenceToUnitGroupDataSet", "value": {"shortDescription": [{"value": "kg CO_(2) eq", "lang": "en"}], "type": "unit group data set", "refObjectId": "1ebf3012-d0db-4de2-aefd-ef30cedb0be1", "uri": "../unitgroups/1ebf3012-d0db-4de2-aefd-ef30cedb0be1.xml"}}, {"value": "0.0449122", "module": "A1-A3"}, {"value": "3.6E-06", "module": "A4"}, {"value": "3.37E-05", "module": "A5"}, {"value": "0.583", "module": "B6"}, {"value": "0", "module": "C1"}, {"value": "1.66E-06", "module": "C2"}, {"value": "8.36E-05", "module": "C3"}, {"value": "8.38E-05", "module": "C4"}, {"value": "-0.00399", "module": "D"}]}}, {"referenceToLCIAMethodDataSet": {"shortDescription": [{"value": "Depletion potential of the stratospheric ozone layer (ODP)", "lang": "en"}, {"value": "Abbau Potential der stratosphärischen Ozonschicht (ODP)", "lang": "de"}], "type": "LCIA method data set", "refObjectId": "b5c629d6-def3-11e6-bf01-fe55135034f3", "uri": "../lciamethods/b5c629d6-def3-11e6-bf01-fe55135034f3.xml"}, "other": {"anies": [{"name": "referenceToUnitGroupDataSet", "value": {"shortDescription": [{"value": "kg CFC11 eq", "lang": "en"}], "type": "unit group data set", "refObjectId": "d9e957c9-7309-4474-bf3a-7777df6c4e5b", "uri": "../unitgroups/d9e957c9-7309-4474-bf3a-7777df6c4e5b.xml"}}, {"value": "1.3709000542E-09", "module": "A1-A3"}, {"value": "1.6E-17", "module": "A4"}, {"value": "3.68E-16", "module": "A5"}, {"value": "8.84E-12", "module": "B6"}, {"value": "0", "module": "C1"}, {"value": "7.34E-18", "module": "C2"}, {"value": "7.58E-16", "module": "C3"}, {"value": "1.08E-16", "module": "C4"}, {"value": "-7.28E-11", "module": "D"}]}}, {"referenceToLCIAMethodDataSet": {"shortDescription": [{"value": "Acidification potential of land and water (AP)", "lang": "en"}, {"value": "Versauerungspotenzial von Boden und Wasser (AP)", "lang": "de"}], "type": "LCIA method data set", "refObjectId": "b5c611c6-def3-11e6-bf01-fe55135034f3", "uri": "../lciamethods/b5c611c6-def3-11e6-bf01-fe55135034f3.xml"}, "other": {"anies": [{"name": "referenceToUnitGroupDataSet", "value": {"shortDescription": [{"value": "mol H^(+) eq", "lang": "en"}], "type": "unit group data set", "refObjectId": "42e089ac-92bf-4bf2-8ca1-5fc40d18f2ed", "uri": "../unitgroups/42e089ac-92bf-4bf2-8ca1-5fc40d18f2ed.xml"}}, {"value": "0.219903", "module": "A1-A3"}, {"value": "0.000151", "module": "A4"}, {"value": "0.000565", "module": "A5"}, {"value": "0.888", "module": "B6"}, {"value": "0", "module": "C1"}, {"value": "6.96E-05", "module": "C2"}, {"value": "0.000303", "module": "C3"}, {"value": "0.000209", "module": "C4"}, {"value": "-0.057", "module": "D"}]}}, {"referenceToLCIAMethodDataSet": {"shortDescription": [{"value": "Eutrophication potential aquatic freshwater (EP-freshwater)", "lang": "en"}, {"value": "Eutrophierungspotenzial Süßwasser (EP-freshwater)", "lang": "de"}], "type": "LCIA method data set", "refObjectId": "b53ec18f-7377-4ad3-86eb-cc3f4f276b2b", "uri": "../lciamethods/b53ec18f-7377-4ad3-86eb-cc3f4f276b2b.xml"}, "other": {"anies": [{"name": "referenceToUnitGroupDataSet", "value": {"shortDescription": [{"value": "kg P eq", "lang": "en"}], "type": "unit group data set", "refObjectId": "0429039d-a61d-4590-ba67-aa4a20a810a1", "uri": "../unitgroups/0429039d-a61d-4590-ba67-aa4a20a810a1.xml"}}, {"value": "0.00012731", "module": "A1-A3"}, {"value": "3.24E-08", "module": "A4"}, {"value": "7.18E-08", "module": "A5"}, {"value": "0.00107", "module": "B6"}, {"value": "0", "module": "C1"}, {"value": "1.49E-08", "module": "C2"}, {"value": "1.2E-07", "module": "C3"}, {"value": "5E-08", "module": "C4"}, {"value": "-8.35E-06", "module": "D"}]}}, {"referenceToLCIAMethodDataSet": {"shortDescription": [{"value": "Eutrophication potential aquatic marine (EP-marine)", "lang": "en"}, {"value": "Eutrophierungspotenzial Salzwasser (EP-marine)", "lang": "de"}], "type": "LCIA method data set", "refObjectId": "b5c619fa-def3-11e6-bf01-fe55135034f3", "uri": "../lciamethods/b5c619fa-def3-11e6-bf01-fe55135034f3.xml"}, "other": {"anies": [{"name": "referenceToUnitGroupDataSet", "value": {"shortDescription": [{"value": "kg N eq", "lang": "en"}], "type": "unit group data set", "refObjectId": "d05bb823-ecdf-4686-8c40-bf1d9257859f", "uri": "../unitgroups/d05bb823-ecdf-4686-8c40-bf1d9257859f.xml"}}, {"value": "0.036837", "module": "A1-A3"}, {"value": "4.82E-05", "module": "A4"}, {"value": "0.000204", "module": "A5"}, {"value": "0.197", "module": "B6"}, {"value": "0", "module": "C1"}, {"value": "2.22E-05", "module": "C2"}, {"value": "7.3E-05", "module": "C3"}, {"value": "5.38E-05", "module": "C4"}, {"value": "-0.00736", "module": "D"}]}}, {"referenceToLCIAMethodDataSet": {"shortDescription": [{"value": "Eutrophication potential terrestrial (EP-terrestrial)", "lang": "en"}, {"value": "Eutrophierungspotenzial Land (EP-terrestrial)", "lang": "de"}], "type": "LCIA method data set", "refObjectId": "b5c614d2-def3-11e6-bf01-fe55135034f3", "uri": "../lciamethods/b5c614d2-def3-11e6-bf01-fe55135034f3.xml"}, "other": {"anies": [{"name": "referenceToUnitGroupDataSet", "value": {"shortDescription": [{"value": "mol N eq", "lang": "en"}], "type": "unit group data set", "refObjectId": "71b4d617-0ec9-4d3f-b65e-e438940c2401", "uri": "../unitgroups/71b4d617-0ec9-4d3f-b65e-e438940c2401.xml"}}, {"value": "0.39675", "module": "A1-A3"}, {"value": "0.000536", "module": "A4"}, {"value": "0.00254", "module": "A5"}, {"value": "2.07", "module": "B6"}, {"value": "0", "module": "C1"}, {"value": "0.000246", "module": "C2"}, {"value": "0.00139", "module": "C3"}, {"value": "0.000591", "module": "C4"}, {"value": "-0.0792", "module": "D"}]}}, {"referenceToLCIAMethodDataSet": {"shortDescription": [{"value": "Formation potential of tropospheric ozone photochemical oxidants (POCP)", "lang": "en"}, {"value": "Bildungspotential für troposphärisches Ozon (POCP)", "lang": "de"}], "type": "LCIA method data set", "refObjectId": "b5c610fe-def3-11e6-bf01-fe55135034f3", "uri": "../lciamethods/b5c610fe-def3-11e6-bf01-fe55135034f3.xml"}, "other": {"anies": [{"name": "referenceToUnitGroupDataSet", "value": {"shortDescription": [{"value": "kg NMVOC eq", "lang": "en"}], "type": "unit group data set", "refObjectId": "d27c25f8-fbc1-44c6-b47b-4adbae4199c6", "uri": "../unitgroups/d27c25f8-fbc1-44c6-b47b-4adbae4199c6.xml"}}, {"value": "0.114049", "module": "A1-A3"}, {"value": "0.000136", "module": "A4"}, {"value": "0.00054", "module": "A5"}, {"value": "0.54", "module": "B6"}, {"value": "0", "module": "C1"}, {"value": "6.26E-05", "module": "C2"}, {"value": "0.000201", "module": "C3"}, {"value": "0.000163", "module": "C4"}, {"value": "-0.0241", "module": "D"}]}}, {"referenceToLCIAMethodDataSet": {"shortDescription": [{"value": "Abiotic depletion potential for non fossil resources (ADPE)", "lang": "en"}, {"value": "Potenzial für den abiotischen Abbau nicht fossiler Ressourcen (ADPE)", "lang": "de"}], "type": "LCIA method data set", "refObjectId": "b2ad6494-c78d-11e6-9d9d-cec0c932ce01", "uri": "../lciamethods/b2ad6494-c78d-11e6-9d9d-cec0c932ce01.xml"}, "other": {"anies": [{"name": "referenceToUnitGroupDataSet", "value": {"shortDescription": [{"value": "kg Sb eq", "lang": "en"}], "type": "unit group data set", "refObjectId": "54ccd2d9-a32a-4fc2-923d-f2c8c93e89d4", "uri": "../unitgroups/54ccd2d9-a32a-4fc2-923d-f2c8c93e89d4.xml"}}, {"value": "0.0026370154", "module": "A1-A3"}, {"value": "4.54E-09", "module": "A4"}, {"value": "5.8E-09", "module": "A5"}, {"value": "0.000116", "module": "B6"}, {"value": "0", "module": "C1"}, {"value": "2.09E-09", "module": "C2"}, {"value": "1.05E-08", "module": "C3"}, {"value": "2.61E-09", "module": "C4"}, {"value": "-0.000311", "module": "D"}]}}, {"referenceToLCIAMethodDataSet": {"shortDescription": [{"value": "Abiotic depletion potential for fossil resources (ADPF)", "lang": "en"}, {"value": "Potenzial für den abiotischen Abbau fossiler Brennstoffe (ADPF)", "lang": "de"}], "type": "LCIA method data set", "refObjectId": "b2ad6110-c78d-11e6-9d9d-cec0c932ce01", "uri": "../lciamethods/b2ad6110-c78d-11e6-9d9d-cec0c932ce01.xml"}, "other": {"anies": [{"name": "referenceToUnitGroupDataSet", "value": {"shortDescription": [{"value": "MJ", "lang": "en"}], "type": "unit group data set", "refObjectId": "93a60a57-a3c8-11da-a746-0800200c9a66", "uri": "../unitgroups/93a60a57-a3c8-11da-a746-0800200c9a66.xml"}}, {"value": "660.28", "module": "A1-A3"}, {"value": "2.15", "module": "A4"}, {"value": "0.64", "module": "A5"}, {"value": "7070", "module": "B6"}, {"value": "0", "module": "C1"}, {"value": "0.986", "module": "C2"}, {"value": "0.733", "module": "C3"}, {"value": "0.382", "module": "C4"}, {"value": "-189", "module": "D"}]}}, {"referenceToLCIAMethodDataSet": {"shortDescription": [{"value": "Water use (WDP)", "lang": "en"}, {"value": "Wassernutzung (WDP)", "lang": "de"}], "type": "LCIA method data set", "refObjectId": "b2ad66ce-c78d-11e6-9d9d-cec0c932ce01", "uri": "../lciamethods/b2ad66ce-c78d-11e6-9d9d-cec0c932ce01.xml"}, "other": {"anies": [{"name": "referenceToUnitGroupDataSet", "value": {"shortDescription": [{"value": "m^(3) world eq deprived", "lang": "en"}], "type": "unit group data set", "refObjectId": "6ae2df01-888e-46c8-b17d-49fa3869b476", "uri": "../unitgroups/6ae2df01-888e-46c8-b17d-49fa3869b476.xml"}}, {"value": "6.23101", "module": "A1-A3"}, {"value": "0.000297", "module": "A4"}, {"value": "0.25", "module": "A5"}, {"value": "87.6", "module": "B6"}, {"value": "0", "module": "C1"}, {"value": "0.000136", "module": "C2"}, {"value": "0.182", "module": "C3"}, {"value": "0.00305", "module": "C4"}, {"value": "-1.12", "module": "D"}]}}, {"referenceToLCIAMethodDataSet": {"shortDescription": [{"value": "Incidence of disease due to PM emissions (PM)", "lang": "en"}, {"value": "Auftreten von Krankheiten aufgrund von Feinstaubemissionen (PM)", "lang": "de"}], "type": "LCIA method data set", "refObjectId": "b5c602c6-def3-11e6-bf01-fe55135034f3", "uri": "../lciamethods/b5c602c6-def3-11e6-bf01-fe55135034f3.xml"}, "other": {"anies": [{"name": "referenceToUnitGroupDataSet", "value": {"shortDescription": [{"value": "Disease incidence", "lang": "en"}], "type": "unit group data set", "refObjectId": "3883559b-648f-4afc-8ba2-0bd24f3affa3", "uri": "../unitgroups/3883559b-648f-4afc-8ba2-0bd24f3affa3.xml"}}, {"value": "2.45567E-06", "module": "A1-A3"}, {"value": "7.96E-10", "module": "A4"}, {"value": "3.14E-09", "module": "A5"}, {"value": "7.44E-06", "module": "B6"}, {"value": "0", "module": "C1"}, {"value": "3.66E-10", "module": "C2"}, {"value": "3.48E-09", "module": "C3"}, {"value": "2.59E-09", "module": "C4"}, {"value": "-8.25E-07", "module": "D"}]}}, {"referenceToLCIAMethodDataSet": {"shortDescription": [{"value": "Human exposure efficiency relative to U235 (IR)", "lang": "en"}, {"value": "Wirkung durch Exposition des Menschen mit U235 (IR)", "lang": "de"}], "type": "LCIA method data set", "refObjectId": "b5c632be-def3-11e6-bf01-fe55135034f3", "uri": "../lciamethods/b5c632be-def3-11e6-bf01-fe55135034f3.xml"}, "other": {"anies": [{"name": "referenceToUnitGroupDataSet", "value": {"shortDescription": [{"value": "kBq U235 eq", "lang": "en"}], "type": "unit group data set", "refObjectId": "456b05bf-1415-44a9-9993-02452f554c09", "uri": "../unitgroups/456b05bf-1415-44a9-9993-02452f554c09.xml"}}, {"value": "5.11112", "module": "A1-A3"}, {"value": "0.00033", "module": "A4"}, {"value": "0.00517", "module": "A5"}, {"value": "176", "module": "B6"}, {"value": "0", "module": "C1"}, {"value": "0.000151", "module": "C2"}, {"value": "0.00288", "module": "C3"}, {"value": "0.000447", "module": "C4"}, {"value": "-3.22", "module": "D"}]}}, {"referenceToLCIAMethodDataSet": {"shortDescription": [{"value": "Comparative toxic unit for ecosystems (ETP-fw)", "lang": "en"}, {"value": "Toxizitätsvergleichseinheit für Ökosysteme (ETP-fw)", "lang": "de"}], "type": "LCIA method data set", "refObjectId": "ee1082d1-b0f7-43ca-a1f0-21e2a4a74511", "uri": "../lciamethods/ee1082d1-b0f7-43ca-a1f0-21e2a4a74511.xml"}, "other": {"anies": [{"name": "referenceToUnitGroupDataSet", "value": {"shortDescription": [{"value": "CTUe", "lang": "en"}], "type": "unit group data set", "refObjectId": "aa959ded-f1eb-4efb-9c5c-2d60be36b3e6", "uri": "../unitgroups/aa959ded-f1eb-4efb-9c5c-2d60be36b3e6.xml"}}, {"value": "251.96", "module": "A1-A3"}, {"value": "1.52", "module": "A4"}, {"value": "0.303", "module": "A5"}, {"value": "3020", "module": "B6"}, {"value": "0", "module": "C1"}, {"value": "0.699", "module": "C2"}, {"value": "0.28", "module": "C3"}, {"value": "0.218", "module": "C4"}, {"value": "-60.2", "module": "D"}]}}, {"referenceToLCIAMethodDataSet": {"shortDescription": [{"value": "Comparative toxic unit for humans (carcinogenic) (HTP-c)", "lang": "en"}, {"value": "Toxizitätsvergleichseinheit für Menschen (krebserregend) (HTP-c)", "lang": "de"}], "type": "LCIA method data set", "refObjectId": "2299222a-bbd8-474f-9d4f-4dd1f18aea7c", "uri": "../lciamethods/2299222a-bbd8-474f-9d4f-4dd1f18aea7c.xml"}, "other": {"anies": [{"name": "referenceToUnitGroupDataSet", "value": {"shortDescription": [{"value": "CTUh", "lang": "en"}], "type": "unit group data set", "refObjectId": "d4c9523e-2d7e-49fd-8469-998f547d3a70", "uri": "../unitgroups/d4c9523e-2d7e-49fd-8469-998f547d3a70.xml"}}, {"value": "2.909871E-07", "module": "A1-A3"}, {"value": "2.86E-11", "module": "A4"}, {"value": "1.61E-11", "module": "A5"}, {"value": "8.35E-08", "module": "B6"}, {"value": "0", "module": "C1"}, {"value": "1.32E-11", "module": "C2"}, {"value": "2.36E-11", "module": "C3"}, {"value": "3.23E-11", "module": "C4"}, {"value": "-3.68E-09", "module": "D"}]}}, {"referenceToLCIAMethodDataSet": {"shortDescription": [{"value": "Comparative toxic unit for humans (noncarcinogenic) (HTP-nc)", "lang": "en"}, {"value": "Toxizitätsvergleichseinheit für Menschen (nicht krebserregend) (HTP-nc)", "lang": "de"}], "type": "LCIA method data set", "refObjectId": "3af763a5-b7a1-48c9-9cee-1f223481fcef", "uri": "../lciamethods/3af763a5-b7a1-48c9-9cee-1f223481fcef.xml"}, "other": {"anies": [{"name": "referenceToUnitGroupDataSet", "value": {"shortDescription": [{"value": "CTUh", "lang": "en"}], "type": "unit group data set", "refObjectId": "d4c9523e-2d7e-49fd-8469-998f547d3a70", "uri": "../unitgroups/d4c9523e-2d7e-49fd-8469-998f547d3a70.xml"}}, {"value": "7.8775E-07", "module": "A1-A3"}, {"value": "1.22E-09", "module": "A4"}, {"value": "7.09E-10", "module": "A5"}, {"value": "3.08E-06", "module": "B6"}, {"value": "0", "module": "C1"}, {"value": "5.63E-10", "module": "C2"}, {"value": "2.24E-09", "module": "C3"}, {"value": "3.56E-09", "module": "C4"}, {"value": "-1.06E-07", "module": "D"}]}}, {"referenceToLCIAMethodDataSet": {"shortDescription": [{"value": "Soil quality index (SQP)", "lang": "en"}, {"value": "Bodenqualitätsindex (SQP)", "lang": "de"}], "type": "LCIA method data set", "refObjectId": "b2ad6890-c78d-11e6-9d9d-cec0c932ce01", "uri": "../lciamethods/b2ad6890-c78d-11e6-9d9d-cec0c932ce01.xml"}, "other": {"anies": [{"name": "referenceToUnitGroupDataSet", "value": {"shortDescription": [{"value": "SQP", "lang": "en"}], "type": "unit group data set", "refObjectId": "f130951c-e67f-4f7f-8dd4-665de3974e18", "uri": "../unitgroups/f130951c-e67f-4f7f-8dd4-665de3974e18.xml"}}, {"value": "398.0187", "module": "A1-A3"}, {"value": "0.00552", "module": "A4"}, {"value": "0.17", "module": "A5"}, {"value": "2250", "module": "B6"}, {"value": "0", "module": "C1"}, {"value": "0.00254", "module": "C2"}, {"value": "0.218", "module": "C3"}, {"value": "0.0796", "module": "C4"}, {"value": "-8.5", "module": "D"}]}}]}, "otherAttributes": {"{http://www.indata.network/EPD/2019}epd-version": "1.2"}, "version": "1.1", "locations": "../ILCDLocations.xml"}