{"processInformation": {"dataSetInformation": {"UUID": "9b619143-9ea3-4573-9839-b6ebd75c71a1", "name": {"baseName": [{"value": "Foam concrete insulation boards", "lang": "en"}, {"value": "Schaumbeton Dämmplatten", "lang": "de"}]}, "classificationInformation": {"classification": [{"class": [{"value": "Dämmstoffe", "level": 0, "classId": "2"}, {"value": "Schaumbeton", "level": 1, "classId": "2.27"}, {"value": "Schaumbeton Dämmplatten", "level": 2, "classId": "2.27.01"}], "name": "oekobau.dat"}]}, "generalComment": [{"value": "Dieser Datensatz wurde nach dem European Standard EN 15804+A2 für Nachhaltiges Bauen modelliert. Ergebnisse werden in Modulen abgebildet, die den strukturierten Ausdruck von Ergebnissen über den gesamten Lebenszyklus zulassen.", "lang": "de"}], "other": {"anies": [{"scenario": [{"description": [{"value": "Stoffliches Recycling als Füllstoff in der Schaumbetonherstellung", "lang": "de"}, {"value": "Material recycling as filler in foamed concrete production", "lang": "en"}], "name": "S1", "default": true}, {"description": [{"value": "Stoffliches Recycling als Verfüllmaterial", "lang": "de"}, {"value": "Material recycling as backfill material", "lang": "en"}], "name": "S2"}]}, {"margins": 0, "description": [{"lang": "en"}, {"lang": "de"}]}]}}, "quantitativeReference": {"referenceToReferenceFlow": [100475], "type": "Reference flow(s)"}, "time": {"referenceYear": 2023, "dataSetValidUntil": 2026, "timeRepresentativenessDescription": [{"value": "Annual average", "lang": "en"}, {"value": "Jährlicher Durchschnitt", "lang": "de"}]}, "geography": {"locationOfOperationSupplyOrProduction": {"descriptionOfRestrictions": [{"value": "The data set represents the country specific situation in Germany, focusing on the main technologies, the region specific characteristics and / or import statistics.", "lang": "en"}, {"value": "Der Datensatz bildet die länderspezifische Situation in Deutschland ab. Dabei werden Haupttechnologien, spezifische regionale Charakteristiken und ggf. Importstatistiken berücksichtigt.", "lang": "de"}], "location": "DE"}}, "technology": {"technologyDescriptionAndIncludedProcesses": [{"value": "Cement foam is a highly porous artificial stone with low compressive strength and good insulating properties, which is formed from a mixture of binders, fillers and water repellent. In the production process, the dry mortar (compound) is mixed with water and hydrogen peroxide. After the foaming process, natural curing/drying takes place. This is followed by cutting to the finished product.\n\n\n\nDescription of the life cycle stages modeled:\n\nModules A1-A3: Cement foam is produced from a mixture (compound) consisting of calcium- sulfo-aluminate cement (30-40 wt.%), calcined kaolin (15-25 wt.%), fly ash (15-25 wt.%), stabilizers (5-15 wt.%), gypsum (5-10 wt.%) mineral fillers (0-10 wt.%) and auxiliary materials (<1 wt.% each).\nThe production of cement and calcined kaolin dominates the life cycle assessment .\n\n\nModule A4: A truck transport to the construction site at a distance of 100 kilometers was considered. The transport distance can be adjusted at the building level if necessary.\n\nModule A5: Emissions from thermal packaging treatment.\n\nModule C1: For dismantling, manual dismantling (load-free) was assumed.\n\nModule C2: 50 km (truck, 40 tons EURO6) were assumed for transport to the construction waste processing plant.\n\nModule C3/1 (material recycling as filler in foamed concrete production): average expenses for sorting/crushing were assumed. Furthermore, a waste loss of 3% was assumed. Landfilling of the losses (module C4) was neglected (cut-off criterion).\n\nModule C3/2 (material recycling as backfill material): as module C3/1.\n\nModule D/1: credits for net flow quantity (foamed concrete minus losses and minus unloaded materials, here fly ash) by substitution of calcined kaolin and limestone powder.\n\nModule D/2: Credits for net flow quantity (foamed concrete minus losses and minus unloaded materials, here fly ash) by substitution of natural rock as fill material.", "lang": "en"}, {"value": "Zementschaum ist ein hoch poröser künstlicher Stein mit geringer Druckfestigkeit und guten Dämmeigenschaften, der aus einem Gemisch von Bindemitteln, Füllstoffen und Hydrophobierungsmittel entsteht. In der Herstellung wird der trockene Mörtel (Compound) mit Wasser und Wasserstoffperoxid gemischt. Nach dem Schäumprozess erfolgt die natürliche Aushärtung/Trocknung. Anschließend erfolgt der Zuschnitt zum fertigen Produkt.\n\n\n\nBeschreibung der modellierten Lebenszyklusphasen:\n\nModule A1-A3: Zementschaum wird aus einem Gemisch (Compound) bestehend aus  Calcium-Sulfo-Aluminat Zement (30-40 M.%), kalziniertem Kaolin (15-25 M.%), Flugasche (15-25 M.%), Stabilisierern (5-15 M.%), Gips (5-10 M.%) Mineralischen Füllstoffen (0-10 M.%) und Hilftsstoffen (je <1 M.%).\nDie Herstellung von Zement und kalziniertem Kaolin dominiert dabei die Ökobilanz .\n\n\nModul A4: Ein LKW-Transport zur Baustelle bei einer Entfernung von 100 Kilometern wurde berücksichtigt. Die Transportentfernung kann auf Gebäudeebene, falls erforderlich, angepasst werden.\nModul A5: Emissionen aus thermischer Verpackungsbehandlung.\n\nModul C1: Für den Rückbau wurde ein manueller Rückbau (lastenfrei) angesetzt.\n\nModul C2: Für den Transport zur Bauschuttaufbereitung wurden 50 km (LKW, 40 Tonnen EURO6) angesetzt.\n\nModul C3/1 (stoffliches Recycling als Füllstoff in der Schaumbetonherstellung): es wurden  durchschnittliche Aufwendungen für Sortierung/Zerkleinerung angesetzt. Weiterhin wurde von einem Verlust von 3% ausgegangen. Die Deponierung der Verluste (Modul C4) wurde vernachlässigt (Abschneidekriterium).\n\nModul C3/2 (stoffliches Recycling als Verfüllmaterial): wie Modul C3/1.\n\nModul D/1: Gutschriften für die Nettoflussmenge (Schaumbeton abzüglich Verluste und abzüglich lastenfreier Materialien, hier Flugasche) durch Substitution von kalziniertem Kaolin und Kalksteinmehl.\n\nModul D/2: Gutschriften für die Nettoflussmenge (Schaumbeton abzüglich Verluste und abzüglich lastenfreier Materialien, hier Flugasche) durch Substitution von natürlichem Gestein als Auffüllmaterial.", "lang": "de"}], "technologicalApplicability": [{"value": "Cement foam boards are used as an insulating material both for exterior and interior insulation. The material must be protected from weathering. Due to the low compressive strength of ~ 25 kPa, use is only possible in statically non-loaded applications (e.g. exterior wall). Use as part of a thermal insulation composite system is possible.", "lang": "en"}, {"value": "Zementschaum Platten werden als Dämmstoff sowohl als Aussen- als auch als Innendämmung eingesetzt. Das Material ist vor Witterung zu schützen. Aufgrund der geringen Druckfestigkeit von ~ 25 kPa ist die Verwendung nur in statisch nicht belasteten Anwendungen möglich (z.B. Aussenwand). Die Verwendung als Teil eines Wärmedämmverbundsystems ist möglich.", "lang": "de"}]}}, "modellingAndValidation": {"LCIMethodAndAllocation": {"typeOfDataSet": "EPD", "other": {"anies": [{"name": "subType", "value": "generic dataset"}]}}, "dataSourcesTreatmentAndRepresentativeness": {"referenceToDataSource": [{"shortDescription": [{"value": "Documentation of data quality management", "lang": "en"}], "type": "source data set", "refObjectId": "e3bd9bbf-2c3c-42aa-8892-fd13f1065ca5", "version": "24.01.000", "uri": "../sources/e3bd9bbf-2c3c-42aa-8892-fd13f1065ca5.xml"}, {"shortDescription": [{"value": "GaBi Database Edition 2021, CUP2021.01", "lang": "en"}], "type": "source data set", "refObjectId": "1cece811-7501-44d4-8067-9259bd5cb835", "version": "00.01.000", "uri": "../sources/1cece811-7501-44d4-8067-9259bd5cb835.xml"}, {"shortDescription": [{"value": "Sphera Managed LCA Content Databases (all versions)", "lang": "en"}], "type": "source data set", "refObjectId": "28d74cc0-db8b-4d7e-bc44-5f6d56ce0c4a", "version": "00.03.002", "uri": "../sources/28d74cc0-db8b-4d7e-bc44-5f6d56ce0c4a.xml"}], "useAdviceForDataSet": [{"value": "This data set refers to the production of 1m³ foam concrete insulation board. The density is 80 kg/m³ with a thermal conductivity of ~ 0.038 W/(mK). The data set can be scaled linearly (over mass) for estimating other densities between 75 and 85 kg/m³.\n\n\n\nThe data set can only be used for the calculation of chemically foamed cement foam.\n\n\n\nInformation from a manufacturing company (primary data) was used for the modeling, both in terms of recipe and manufacturing efforts. \n\n\n\nEstimates and assumptions:\n\nThe main binder is calcium- sulfo- aluminate cement (CSA cement). In the absence of a specific background data set, CEM I was used as an estimate for CSA cement. A conservative estimate can be assumed here, since lower burning temperatures are required for CSA cement compared with CEM I. Gross emissions were used for cement clinker (i.e., including emissions from the use of secondary fuels).\n\n\n\nCarbonation:\n\nMeasured values from a manufacturing company were used to determine carbonation rates. Based on the measured values, the carbonation rates were set as follows: 40% in the manufacturing phase, 50% in the use phase (total carbonation 90%). The chemical characteristics of CSA were used to calculate CO2 sequestration. A maximum carbonation potential of 0.1255 kg CO2/kg CSA cement was determined stoichiometrically.\n\n\n\nOverall, a very good representativeness can be assumed under life cycle assessment conservative boundary conditions.", "lang": "en"}, {"value": "Dieser Datensatz bezieht sich auf die Herstellung von 1m³ Schaumbeton Dämmplatte. Die Rohdichte beträgt 80 kg/m³ bei einer Wärmeleitfähigkeit von ~ 0,038 W/(mK). Der Datensatz kann für die Abschätzung anderer Rohdichten zwischen 75 und 85 kg/m³ näherungsweise linear (über die Masse) skaliert werden.\n\n\n\nDer Datensatz kann nur für die Berechnung von chemisch geschäumten Zementschaum verwendet werden.\n\n\n\nFür die Modellierung wurden Informationen einer Herstellfirma (Primärdaten) sowohl in Bezug auf die Rezeptur als auch für die Herstellungsaufwendungen zugrunde gelegt. \n\n\n\nAbschätzungen und Annahmen:\n\nHauptbindemittel ist Calcium-Sulfo-Aluminat Zement (CSA-Zement). In Ermangelung eines entsprechenden Hintergrunddatensatzes wurde CEM I als Abschätzung für CSA-Zement verwendet. Es kann hierbei von einer konservativen Abschätzung ausgegangen werden, da für CSA-Zement niedrigere Brenntemperaturen im Vergleich zu CEM I benötigt werden. Für den Zementklinker wurden die Bruttoemissionen angesetzt (also inklusive Emissionen aus der Verwendung von Sekundärbrennstoffen).\n\n\n\nKarbonatisierung:\nFür die Festlegung der Karbonatisierungsraten wurden Messwerte einer Herstellfirma verwendet. Die Karbonatisierungsraten wurden anhand der gemessenen Werte wie folgt festgelegt: 40% in der Herstellungsphase, 50% in der Nutzungsphase (Gesamtkarbonatisierung 90%). Zur Berechnung der CO2 Einbindung wurden die chemischen Charakteristika von CSA zugrunde gelegt. Es wurde ein maximales Karbonatisierungspotential von 0,1255 kg CO2/ kg CSA-Zement stöchiometrisch ermittelt.\n\n\n\nInsgesamt kann von einer sehr guten Repräsentativität unter ökobilanziell konservativen Randbedingungen ausgegangen werden.", "lang": "de"}]}, "validation": {"review": [{"referenceToNameOfReviewerAndInstitution": [{"shortDescription": [{"value": "Sphera Solutions GmbH", "lang": "en"}], "type": "contact data set", "refObjectId": "d7fa0337-f279-430d-becf-7f3111a85010", "version": "24.01.000", "uri": "../contacts/d7fa0337-f279-430d-becf-7f3111a85010.xml"}], "type": "Dependent internal review"}, {"referenceToNameOfReviewerAndInstitution": [{"shortDescription": [{"value": "Sphera Product Sustainability user forum", "lang": "en"}], "type": "contact data set", "refObjectId": "8f1306f0-7b83-4f36-a537-aa83f0498266", "version": "24.01.000", "uri": "../contacts/8f1306f0-7b83-4f36-a537-aa83f0498266.xml"}], "type": "Independent external review"}]}, "complianceDeclarations": {"compliance": [{"referenceToComplianceSystem": {"shortDescription": [{"value": "EN 15804+A2 (EF 3.1)", "lang": "de"}, {"value": "EN 15804+A2 (EF 3.1)", "lang": "en"}], "type": "source data set", "refObjectId": "d4aa3ec7-b1d7-4a4a-a6cb-37af88dcc902", "version": "00.01.000", "uri": "../sources/d4aa3ec7-b1d7-4a4a-a6cb-37af88dcc902.xml"}, "approvalOfOverallCompliance": "Fully compliant"}]}}, "administrativeInformation": {"dataGenerator": {"referenceToPersonOrEntityGeneratingTheDataSet": [{"shortDescription": [{"value": "Sphera Solutions GmbH", "lang": "en"}], "type": "contact data set", "refObjectId": "d7fa0337-f279-430d-becf-7f3111a85010", "version": "24.01.000", "uri": "../contacts/d7fa0337-f279-430d-becf-7f3111a85010.xml"}]}, "dataEntryBy": {"timeStamp": 1726668391000, "referenceToDataSetFormat": [{"shortDescription": [{"value": "ILCD format 1.1", "lang": "de"}, {"value": "ILCD format 1.1", "lang": "en"}], "type": "source data set", "refObjectId": "a97a0155-0234-4b87-b4ce-a45da52f2a40", "version": "01.00.000", "uri": "../sources/a97a0155-0234-4b87-b4ce-a45da52f2a40.xml"}, {"shortDescription": [{"value": "EPD-Datenformaterweiterungen v1.2", "lang": "de"}, {"value": "EPD Data Format Extensions v1.2", "lang": "en"}], "type": "source data set", "refObjectId": "a29449fd-aa2f-4de8-b5d7-4b06b43c6fde", "version": "00.01.000", "uri": "../sources/a29449fd-aa2f-4de8-b5d7-4b06b43c6fde.xml"}], "referenceToPersonOrEntityEnteringTheData": {"shortDescription": [{"value": "Sphera Solutions GmbH", "lang": "en"}], "type": "contact data set", "refObjectId": "d7fa0337-f279-430d-becf-7f3111a85010", "version": "24.01.000", "uri": "../contacts/d7fa0337-f279-430d-becf-7f3111a85010.xml"}}, "publicationAndOwnership": {"dataSetVersion": "20.24.090", "referenceToPrecedingDataSetVersion": [{"shortDescription": [{"value": "Foam concrete insulation boards", "lang": "en"}], "type": "process data set", "refObjectId": "37532578-b1c0-4ed6-b209-5b4cb1b15729", "uri": "https://www.oekobaudat.de/OEKOBAU.DAT/resource/processes/37532578-b1c0-4ed6-b209-5b4cb1b15729?version=20.23.050"}], "referenceToRegistrationAuthority": {"shortDescription": [{"value": "Sphera Solutions GmbH", "lang": "en"}], "type": "contact data set", "refObjectId": "d7fa0337-f279-430d-becf-7f3111a85010", "version": "24.01.000", "uri": "../contacts/d7fa0337-f279-430d-becf-7f3111a85010.xml"}, "referenceToOwnershipOfDataSet": {"shortDescription": [{"value": "Sphera Solutions GmbH", "lang": "en"}], "type": "contact data set", "refObjectId": "d7fa0337-f279-430d-becf-7f3111a85010", "version": "24.01.000", "uri": "../contacts/d7fa0337-f279-430d-becf-7f3111a85010.xml"}, "copyright": true, "licenseType": "Free of charge for all users and uses", "accessRestrictions": [{"value": "The license conditions as stated on https://www.oekobaudat.de/apply.", "lang": "en"}, {"value": "Es gelten die Lizenzbedingungen wie sie auf https://www.oekobaudat.de/ genannt sind.", "lang": "de"}], "other": {"anies": [{"name": "referenceToPublisher", "value": {"shortDescription": [{"value": "BBSR", "lang": "en"}], "type": "contact data set", "refObjectId": "f11651e0-7877-11e3-981f-0800200c9a66", "version": "00.01.000", "uri": "../contacts/f11651e0-7877-11e3-981f-0800200c9a66.xml"}}]}}}, "exchanges": {"exchange": [{"dataSetInternalID": 100475, "referenceToFlowDataSet": {"shortDescription": [{"value": "Foam concrete insulation boards", "lang": "en"}, {"value": "Schaumbeton Dämmplatten", "lang": "de"}], "type": "flow data set", "refObjectId": "76a1bfad-30aa-4bae-b01d-dff3f72a4c5c", "version": "24.01.000", "uri": "../flows/76a1bfad-30aa-4bae-b01d-dff3f72a4c5c.xml"}, "meanAmount": 1.0, "referenceFlow": true, "resultingflowAmount": 1.0, "flowProperties": [{"name": [{"lang": "en", "value": "Volume"}, {"lang": "de", "value": "Volumen"}], "uuid": "93a60a56-a3c8-22da-a746-0800200c9a66", "referenceFlowProperty": true, "meanValue": 1.0, "referenceUnit": "m3", "unitGroupUUID": "cd950537-0a98-4044-9ba7-9f9a68d0a504"}], "materialProperties": [{"name": "gross density", "value": "80.0", "unit": "kg/m^3", "unitDescription": "kilograms per cubic metre"}], "typeOfFlow": "Product flow", "classification": {"classHierarchy": "Valuable substances / Materials / Minerals", "name": "GaBiCategories"}}, {"dataSetInternalID": 100476, "referenceToFlowDataSet": {"shortDescription": [{"value": "Use of renewable primary energy as energy carrier (PERE)", "lang": "en"}, {"value": "Erneuerbare Primärenergie als Energieträger (PERE)", "lang": "de"}], "type": "flow data set", "refObjectId": "20f32be5-0398-4288-9b6d-accddd195317", "version": "24.01.000", "uri": "../flows/20f32be5-0398-4288-9b6d-accddd195317.xml"}, "exchange direction": "INPUT", "other": {"anies": [{"value": "120.703117103339", "module": "A1-A3"}, {"name": "referenceToUnitGroupDataSet", "value": {"shortDescription": [{"value": "MJ", "lang": "en"}], "type": "unit group data set", "refObjectId": "93a60a57-a3c8-11da-a746-0800200c9a66", "version": "03.00.000", "uri": "../unitgroups/93a60a57-a3c8-11da-a746-0800200c9a66.xml"}}, {"value": "1.17929832473273", "module": "A4"}, {"value": "52.2631062636131", "module": "A5"}, {"value": "0", "module": "B1"}, {"value": "0.827610626777204", "module": "C2"}, {"value": "0.428110961660389", "module": "C3", "scenario": "S1"}, {"value": "0.428110961660389", "module": "C3", "scenario": "S2"}, {"value": "-48.2691627335427", "module": "D", "scenario": "S1"}, {"value": "-0.964297267337683", "module": "D", "scenario": "S2"}]}, "resolvedFlowVersion": "38.00.000", "flowProperties": [], "typeOfFlow": "Other flow", "classification": {"classHierarchy": "Quantities", "name": "GaBiCategories"}}, {"dataSetInternalID": 100477, "referenceToFlowDataSet": {"shortDescription": [{"value": "Use of renewable primary energy resources used as raw materials (PERM)", "lang": "en"}, {"value": "Erneuerbare Primärenergie zur stofflichen Nutzung (PERM)", "lang": "de"}], "type": "flow data set", "refObjectId": "fb3ec0de-548d-4508-aea5-00b73bf6f702", "version": "24.01.000", "uri": "../flows/fb3ec0de-548d-4508-aea5-00b73bf6f702.xml"}, "exchange direction": "INPUT", "other": {"anies": [{"value": "51.66", "module": "A1-A3"}, {"name": "referenceToUnitGroupDataSet", "value": {"shortDescription": [{"value": "MJ", "lang": "en"}], "type": "unit group data set", "refObjectId": "93a60a57-a3c8-11da-a746-0800200c9a66", "version": "03.00.000", "uri": "../unitgroups/93a60a57-a3c8-11da-a746-0800200c9a66.xml"}}, {"value": "0", "module": "A4"}, {"value": "-51.66", "module": "A5"}, {"value": "0", "module": "B1"}, {"value": "0", "module": "C2"}, {"value": "0", "module": "C3", "scenario": "S1"}, {"value": "0", "module": "C3", "scenario": "S2"}, {"value": "0", "module": "D", "scenario": "S1"}, {"value": "0", "module": "D", "scenario": "S2"}]}, "resolvedFlowVersion": "38.00.000", "flowProperties": [], "typeOfFlow": "Other flow", "classification": {"classHierarchy": "Quantities", "name": "GaBiCategories"}}, {"dataSetInternalID": 100478, "referenceToFlowDataSet": {"shortDescription": [{"value": "Total use of renewable primary energy (PERT)", "lang": "en"}, {"value": "Total erneuerbare Primärenergie (PERT)", "lang": "de"}], "type": "flow data set", "refObjectId": "53f97275-fa8a-4cdd-9024-65936002acd0", "version": "24.01.000", "uri": "../flows/53f97275-fa8a-4cdd-9024-65936002acd0.xml"}, "exchange direction": "INPUT", "other": {"anies": [{"value": "172.363117103339", "module": "A1-A3"}, {"name": "referenceToUnitGroupDataSet", "value": {"shortDescription": [{"value": "MJ", "lang": "en"}], "type": "unit group data set", "refObjectId": "93a60a57-a3c8-11da-a746-0800200c9a66", "version": "03.00.000", "uri": "../unitgroups/93a60a57-a3c8-11da-a746-0800200c9a66.xml"}}, {"value": "1.17929832473273", "module": "A4"}, {"value": "0.603106263613128", "module": "A5"}, {"value": "0", "module": "B1"}, {"value": "0.827610626777204", "module": "C2"}, {"value": "0.428110961660389", "module": "C3", "scenario": "S1"}, {"value": "0.428110961660389", "module": "C3", "scenario": "S2"}, {"value": "-48.2691627335427", "module": "D", "scenario": "S1"}, {"value": "-0.964297267337683", "module": "D", "scenario": "S2"}]}, "resolvedFlowVersion": "38.00.000", "flowProperties": [], "typeOfFlow": "Other flow", "classification": {"classHierarchy": "Quantities / Environmental quantities / EPD EN 15804 / LCI indicators", "name": "GaBiCategories"}}, {"dataSetInternalID": 100479, "referenceToFlowDataSet": {"shortDescription": [{"value": "Use of non renewable primary energy as energy carrier (PENRE)", "lang": "en"}, {"value": "Nicht-erneuerbare Primärenergie als Energieträger (PENRE)", "lang": "de"}], "type": "flow data set", "refObjectId": "ac857178-2b45-46ec-892a-a9a4332f0372", "version": "24.01.000", "uri": "../flows/ac857178-2b45-46ec-892a-a9a4332f0372.xml"}, "exchange direction": "INPUT", "other": {"anies": [{"value": "506.66329749011", "module": "A1-A3"}, {"name": "referenceToUnitGroupDataSet", "value": {"shortDescription": [{"value": "MJ", "lang": "en"}], "type": "unit group data set", "refObjectId": "93a60a57-a3c8-11da-a746-0800200c9a66", "version": "03.00.000", "uri": "../unitgroups/93a60a57-a3c8-11da-a746-0800200c9a66.xml"}}, {"value": "10.8664235457874", "module": "A4"}, {"value": "71.0807290672969", "module": "A5"}, {"value": "0", "module": "B1"}, {"value": "7.62586311957486", "module": "C2"}, {"value": "18.9635766077292", "module": "C3", "scenario": "S1"}, {"value": "18.9635766077292", "module": "C3", "scenario": "S2"}, {"value": "-531.79113883263", "module": "D", "scenario": "S1"}, {"value": "-84.1578362944181", "module": "D", "scenario": "S2"}]}, "resolvedFlowVersion": "38.00.000", "flowProperties": [], "typeOfFlow": "Other flow", "classification": {"classHierarchy": "Quantities", "name": "GaBiCategories"}}, {"dataSetInternalID": 100480, "referenceToFlowDataSet": {"shortDescription": [{"value": "Use of non renewable primary energy resources used as raw materials (PENRM)", "lang": "en"}, {"value": "Nicht-erneuerbare Primärenergie zur stofflichen Nutzung (PENRM)", "lang": "de"}], "type": "flow data set", "refObjectId": "1421caa0-679d-4bf4-b282-0eb850ccae27", "version": "24.01.000", "uri": "../flows/1421caa0-679d-4bf4-b282-0eb850ccae27.xml"}, "exchange direction": "INPUT", "other": {"anies": [{"value": "83.95", "module": "A1-A3"}, {"name": "referenceToUnitGroupDataSet", "value": {"shortDescription": [{"value": "MJ", "lang": "en"}], "type": "unit group data set", "refObjectId": "93a60a57-a3c8-11da-a746-0800200c9a66", "version": "03.00.000", "uri": "../unitgroups/93a60a57-a3c8-11da-a746-0800200c9a66.xml"}}, {"value": "0", "module": "A4"}, {"value": "-69", "module": "A5"}, {"value": "0", "module": "B1"}, {"value": "0", "module": "C2"}, {"value": "-14.95", "module": "C3", "scenario": "S1"}, {"value": "-14.95", "module": "C3", "scenario": "S2"}, {"value": "0", "module": "D", "scenario": "S1"}, {"value": "0", "module": "D", "scenario": "S2"}]}, "resolvedFlowVersion": "38.00.000", "flowProperties": [], "typeOfFlow": "Other flow", "classification": {"classHierarchy": "Quantities", "name": "GaBiCategories"}}, {"dataSetInternalID": 100481, "referenceToFlowDataSet": {"shortDescription": [{"value": "Total use of non renewable primary energy resource (PENRT)", "lang": "en"}, {"value": "Total nicht-erneuerbare Primärenergie (PENRT)", "lang": "de"}], "type": "flow data set", "refObjectId": "06159210-646b-4c8d-8583-da9b3b95a6c1", "version": "24.01.000", "uri": "../flows/06159210-646b-4c8d-8583-da9b3b95a6c1.xml"}, "exchange direction": "INPUT", "other": {"anies": [{"value": "590.61329749011", "module": "A1-A3"}, {"name": "referenceToUnitGroupDataSet", "value": {"shortDescription": [{"value": "MJ", "lang": "en"}], "type": "unit group data set", "refObjectId": "93a60a57-a3c8-11da-a746-0800200c9a66", "version": "03.00.000", "uri": "../unitgroups/93a60a57-a3c8-11da-a746-0800200c9a66.xml"}}, {"value": "10.8664235457874", "module": "A4"}, {"value": "2.08072906729689", "module": "A5"}, {"value": "0", "module": "B1"}, {"value": "7.62586311957486", "module": "C2"}, {"value": "4.01357660772922", "module": "C3", "scenario": "S1"}, {"value": "4.01357660772922", "module": "C3", "scenario": "S2"}, {"value": "-531.79113883263", "module": "D", "scenario": "S1"}, {"value": "-84.1578362944181", "module": "D", "scenario": "S2"}]}, "resolvedFlowVersion": "38.00.000", "flowProperties": [], "typeOfFlow": "Other flow", "classification": {"classHierarchy": "Quantities / Environmental quantities / EPD EN 15804 / LCI indicators", "name": "GaBiCategories"}}, {"dataSetInternalID": 100482, "referenceToFlowDataSet": {"shortDescription": [{"value": "Use of secondary material (SM)", "lang": "en"}, {"value": "Einsatz von Sekundärstoffen (SM)", "lang": "de"}], "type": "flow data set", "refObjectId": "c6a1f35f-2d09-4f54-8dfb-97e502e1ce92", "version": "24.01.000", "uri": "../flows/c6a1f35f-2d09-4f54-8dfb-97e502e1ce92.xml"}, "exchange direction": "INPUT", "other": {"anies": [{"value": "14.3", "module": "A1-A3"}, {"name": "referenceToUnitGroupDataSet", "value": {"shortDescription": [{"value": "kg", "lang": "en"}], "type": "unit group data set", "refObjectId": "93a60a57-a4c8-11da-a746-0800200c9a66", "version": "03.00.000", "uri": "../unitgroups/93a60a57-a4c8-11da-a746-0800200c9a66.xml"}}, {"value": "0", "module": "A4"}, {"value": "0", "module": "A5"}, {"value": "0", "module": "B1"}, {"value": "0", "module": "C2"}, {"value": "0", "module": "C3", "scenario": "S1"}, {"value": "0", "module": "C3", "scenario": "S2"}, {"value": "63.304898157129", "module": "D", "scenario": "S1"}, {"value": "63.304898157129", "module": "D", "scenario": "S2"}]}, "resolvedFlowVersion": "38.00.000", "flowProperties": [], "typeOfFlow": "Other flow", "classification": {"classHierarchy": "Quantities / Environmental quantities / EPD EN 15804 / LCI indicators", "name": "GaBiCategories"}}, {"dataSetInternalID": 100483, "referenceToFlowDataSet": {"shortDescription": [{"value": "Use of renewable secondary fuels (SF)", "lang": "en"}, {"value": "Erneuerbare Sekundärbrennstoffe (SF)", "lang": "de"}], "type": "flow data set", "refObjectId": "64333088-a55f-4aa2-9a31-c10b07816787", "version": "24.01.000", "uri": "../flows/64333088-a55f-4aa2-9a31-c10b07816787.xml"}, "exchange direction": "INPUT", "other": {"anies": [{"value": "0", "module": "A1-A3"}, {"name": "referenceToUnitGroupDataSet", "value": {"shortDescription": [{"value": "MJ", "lang": "en"}], "type": "unit group data set", "refObjectId": "93a60a57-a3c8-11da-a746-0800200c9a66", "version": "03.00.000", "uri": "../unitgroups/93a60a57-a3c8-11da-a746-0800200c9a66.xml"}}, {"value": "0", "module": "A4"}, {"value": "0", "module": "A5"}, {"value": "0", "module": "B1"}, {"value": "0", "module": "C2"}, {"value": "0", "module": "C3", "scenario": "S1"}, {"value": "0", "module": "C3", "scenario": "S2"}, {"value": "0", "module": "D", "scenario": "S1"}, {"value": "0", "module": "D", "scenario": "S2"}]}, "resolvedFlowVersion": "38.00.000", "flowProperties": [], "typeOfFlow": "Other flow", "classification": {"classHierarchy": "Quantities / Environmental quantities / EPD EN 15804 / LCI indicators", "name": "GaBiCategories"}}, {"dataSetInternalID": 100484, "referenceToFlowDataSet": {"shortDescription": [{"value": "Use of non renewable secondary fuels (NRSF)", "lang": "en"}, {"value": "Nicht erneuerbare Sekundärbrennstoffe (NRSF)", "lang": "de"}], "type": "flow data set", "refObjectId": "89def144-d39a-4287-b86f-efde453ddcb2", "version": "24.01.000", "uri": "../flows/89def144-d39a-4287-b86f-efde453ddcb2.xml"}, "exchange direction": "INPUT", "other": {"anies": [{"value": "0", "module": "A1-A3"}, {"name": "referenceToUnitGroupDataSet", "value": {"shortDescription": [{"value": "MJ", "lang": "en"}], "type": "unit group data set", "refObjectId": "93a60a57-a3c8-11da-a746-0800200c9a66", "version": "03.00.000", "uri": "../unitgroups/93a60a57-a3c8-11da-a746-0800200c9a66.xml"}}, {"value": "0", "module": "A4"}, {"value": "0", "module": "A5"}, {"value": "0", "module": "B1"}, {"value": "0", "module": "C2"}, {"value": "0", "module": "C3", "scenario": "S1"}, {"value": "0", "module": "C3", "scenario": "S2"}, {"value": "0", "module": "D", "scenario": "S1"}, {"value": "0", "module": "D", "scenario": "S2"}]}, "resolvedFlowVersion": "38.00.000", "flowProperties": [], "typeOfFlow": "Other flow", "classification": {"classHierarchy": "Quantities / Environmental quantities / EPD EN 15804 / LCI indicators", "name": "GaBiCategories"}}, {"dataSetInternalID": 100485, "referenceToFlowDataSet": {"shortDescription": [{"value": "Net use of fresh water (FW)", "lang": "en"}, {"value": "Nettoeinsatz von Süßwasserressourcen (FW)", "lang": "de"}], "type": "flow data set", "refObjectId": "3cf952c8-f3a4-461d-8c96-96456ca62246", "version": "24.01.000", "uri": "../flows/3cf952c8-f3a4-461d-8c96-96456ca62246.xml"}, "exchange direction": "INPUT", "other": {"anies": [{"value": "0.111509113111968", "module": "A1-A3"}, {"name": "referenceToUnitGroupDataSet", "value": {"shortDescription": [{"value": "m3", "lang": "en"}], "type": "unit group data set", "refObjectId": "93a60a57-a3c8-12da-a746-0800200c9a66", "version": "03.00.000", "uri": "../unitgroups/93a60a57-a3c8-12da-a746-0800200c9a66.xml"}}, {"value": "0.00112128073111383", "module": "A4"}, {"value": "0.0248352158670642", "module": "A5"}, {"value": "0", "module": "B1"}, {"value": "0.000786894909632515", "module": "C2"}, {"value": "0.00119583929333597", "module": "C3", "scenario": "S1"}, {"value": "0.00119583929333597", "module": "C3", "scenario": "S2"}, {"value": "-0.0262711470542333", "module": "D", "scenario": "S1"}, {"value": "-0.00730879684648684", "module": "D", "scenario": "S2"}]}, "resolvedFlowVersion": "38.00.000", "flowProperties": [], "typeOfFlow": "Other flow", "classification": {"classHierarchy": "Quantities / Environmental quantities / EPD EN 15804 / LCI indicators", "name": "GaBiCategories"}}, {"dataSetInternalID": 100486, "referenceToFlowDataSet": {"shortDescription": [{"value": "Hazardous waste disposed (HWD)", "lang": "en"}, {"value": "Gefährlicher Abfall zur Deponie (HWD)", "lang": "de"}], "type": "flow data set", "refObjectId": "430f9e0f-59b2-46a0-8e0d-55e0e84948fc", "version": "24.01.000", "uri": "../flows/430f9e0f-59b2-46a0-8e0d-55e0e84948fc.xml"}, "exchange direction": "OUTPUT", "other": {"anies": [{"value": "2.42339173169567E-7", "module": "A1-A3"}, {"name": "referenceToUnitGroupDataSet", "value": {"shortDescription": [{"value": "kg", "lang": "en"}], "type": "unit group data set", "refObjectId": "93a60a57-a4c8-11da-a746-0800200c9a66", "version": "03.00.000", "uri": "../unitgroups/93a60a57-a4c8-11da-a746-0800200c9a66.xml"}}, {"value": "4.62825854187249E-10", "module": "A4"}, {"value": "1.30500805948773E-9", "module": "A5"}, {"value": "0", "module": "B1"}, {"value": "3.24802967357234E-10", "module": "C2"}, {"value": "5.80734927980988E-10", "module": "C3", "scenario": "S1"}, {"value": "5.80734927980988E-10", "module": "C3", "scenario": "S2"}, {"value": "-1.1582199331078E-7", "module": "D", "scenario": "S1"}, {"value": "-2.09770991169225E-9", "module": "D", "scenario": "S2"}]}, "resolvedFlowVersion": "38.00.000", "flowProperties": [], "typeOfFlow": "Other flow", "classification": {"classHierarchy": "Quantities / Environmental quantities / EPD EN 15804 / LCI indicators", "name": "GaBiCategories"}}, {"dataSetInternalID": 100487, "referenceToFlowDataSet": {"shortDescription": [{"value": "Non harzardous waste disposed (NHWD)", "lang": "en"}, {"value": "Entsorgter nicht gefährlicher Abfall (NHWD)", "lang": "de"}], "type": "flow data set", "refObjectId": "b29ef66b-e286-4afa-949f-62f1a7b4d7fa", "version": "24.01.000", "uri": "../flows/b29ef66b-e286-4afa-949f-62f1a7b4d7fa.xml"}, "exchange direction": "OUTPUT", "other": {"anies": [{"value": "0.963759411836328", "module": "A1-A3"}, {"name": "referenceToUnitGroupDataSet", "value": {"shortDescription": [{"value": "kg", "lang": "en"}], "type": "unit group data set", "refObjectId": "93a60a57-a4c8-11da-a746-0800200c9a66", "version": "03.00.000", "uri": "../unitgroups/93a60a57-a4c8-11da-a746-0800200c9a66.xml"}}, {"value": "0.00179932729768424", "module": "A4"}, {"value": "0.130949084484245", "module": "A5"}, {"value": "0", "module": "B1"}, {"value": "0.00126273595186467", "module": "C2"}, {"value": "0.00110359676391248", "module": "C3", "scenario": "S1"}, {"value": "0.00110359676391248", "module": "C3", "scenario": "S2"}, {"value": "-0.501785520915116", "module": "D", "scenario": "S1"}, {"value": "-2.66029483521039", "module": "D", "scenario": "S2"}]}, "resolvedFlowVersion": "38.00.000", "flowProperties": [], "typeOfFlow": "Other flow", "classification": {"classHierarchy": "Quantities / Environmental quantities / EPD EN 15804 / LCI indicators", "name": "GaBiCategories"}}, {"dataSetInternalID": 100488, "referenceToFlowDataSet": {"shortDescription": [{"value": "Radioactive waste disposed (RWD)", "lang": "en"}, {"value": "Entsorgter radioaktiver Abfall (RWD)", "lang": "de"}], "type": "flow data set", "refObjectId": "3449546e-52ad-4b39-b809-9fb77cea8ff6", "version": "24.01.000", "uri": "../flows/3449546e-52ad-4b39-b809-9fb77cea8ff6.xml"}, "exchange direction": "OUTPUT", "other": {"anies": [{"value": "0.0101390236414125", "module": "A1-A3"}, {"name": "referenceToUnitGroupDataSet", "value": {"shortDescription": [{"value": "kg", "lang": "en"}], "type": "unit group data set", "refObjectId": "93a60a57-a4c8-11da-a746-0800200c9a66", "version": "03.00.000", "uri": "../unitgroups/93a60a57-a4c8-11da-a746-0800200c9a66.xml"}}, {"value": "1.46709685235976E-5", "module": "A4"}, {"value": "9.36390782784366E-5", "module": "A5"}, {"value": "0", "module": "B1"}, {"value": "1.02958252382789E-5", "module": "C2"}, {"value": "5.05060681169728E-5", "module": "C3", "scenario": "S1"}, {"value": "5.05060681169728E-5", "module": "C3", "scenario": "S2"}, {"value": "-0.00640882390850828", "module": "D", "scenario": "S1"}, {"value": "-0.00230134861411552", "module": "D", "scenario": "S2"}]}, "resolvedFlowVersion": "38.00.000", "flowProperties": [], "typeOfFlow": "Other flow", "classification": {"classHierarchy": "Quantities / Environmental quantities / EPD EN 15804 / LCI indicators", "name": "GaBiCategories"}}, {"dataSetInternalID": 100489, "referenceToFlowDataSet": {"shortDescription": [{"value": "Components for re-use (CRU)", "lang": "en"}, {"value": "Komponenten für die Wiederverwendung (CRU)", "lang": "de"}], "type": "flow data set", "refObjectId": "a2b32f97-3fc7-4af2-b209-525bc6426f33", "version": "24.01.000", "uri": "../flows/a2b32f97-3fc7-4af2-b209-525bc6426f33.xml"}, "exchange direction": "OUTPUT", "other": {"anies": [{"value": "0", "module": "A1-A3"}, {"name": "referenceToUnitGroupDataSet", "value": {"shortDescription": [{"value": "kg", "lang": "en"}], "type": "unit group data set", "refObjectId": "93a60a57-a4c8-11da-a746-0800200c9a66", "version": "03.00.000", "uri": "../unitgroups/93a60a57-a4c8-11da-a746-0800200c9a66.xml"}}, {"value": "0", "module": "A4"}, {"value": "0", "module": "A5"}, {"value": "0", "module": "B1"}, {"value": "0", "module": "C2"}, {"value": "0", "module": "C3", "scenario": "S1"}, {"value": "0", "module": "C3", "scenario": "S2"}, {"value": "0", "module": "D", "scenario": "S1"}, {"value": "0", "module": "D", "scenario": "S2"}]}, "resolvedFlowVersion": "38.00.000", "flowProperties": [], "typeOfFlow": "Other flow", "classification": {"classHierarchy": "Quantities / Environmental quantities / EPD EN 15804 / LCI indicators", "name": "GaBiCategories"}}, {"dataSetInternalID": 100490, "referenceToFlowDataSet": {"shortDescription": [{"value": "Materials for recycling  (MFR)", "lang": "en"}, {"value": "Stoffe zum Recycling (MFR)", "lang": "de"}], "type": "flow data set", "refObjectId": "d7fe48a5-4103-49c8-9aae-b0b5dfdbd6ae", "version": "24.01.000", "uri": "../flows/d7fe48a5-4103-49c8-9aae-b0b5dfdbd6ae.xml"}, "exchange direction": "OUTPUT", "other": {"anies": [{"value": "0", "module": "A1-A3"}, {"name": "referenceToUnitGroupDataSet", "value": {"shortDescription": [{"value": "kg", "lang": "en"}], "type": "unit group data set", "refObjectId": "93a60a57-a4c8-11da-a746-0800200c9a66", "version": "03.00.000", "uri": "../unitgroups/93a60a57-a4c8-11da-a746-0800200c9a66.xml"}}, {"value": "0", "module": "A4"}, {"value": "0", "module": "A5"}, {"value": "0", "module": "B1"}, {"value": "0", "module": "C2"}, {"value": "77.604898157129", "module": "C3", "scenario": "S1"}, {"value": "77.604898157129", "module": "C3", "scenario": "S2"}, {"value": "0", "module": "D", "scenario": "S1"}, {"value": "0", "module": "D", "scenario": "S2"}]}, "resolvedFlowVersion": "38.00.000", "flowProperties": [], "typeOfFlow": "Other flow", "classification": {"classHierarchy": "Quantities / Environmental quantities / EPD EN 15804 / LCI indicators", "name": "GaBiCategories"}}, {"dataSetInternalID": 100491, "referenceToFlowDataSet": {"shortDescription": [{"value": "Materials for energy recovery (MER)", "lang": "en"}, {"value": "Stoffe für die Energierückgewinnung (MER)", "lang": "de"}], "type": "flow data set", "refObjectId": "59a9181c-3aaf-46ee-8b13-2b3723b6e447", "version": "24.01.000", "uri": "../flows/59a9181c-3aaf-46ee-8b13-2b3723b6e447.xml"}, "exchange direction": "OUTPUT", "other": {"anies": [{"value": "0", "module": "A1-A3"}, {"name": "referenceToUnitGroupDataSet", "value": {"shortDescription": [{"value": "kg", "lang": "en"}], "type": "unit group data set", "refObjectId": "93a60a57-a4c8-11da-a746-0800200c9a66", "version": "03.00.000", "uri": "../unitgroups/93a60a57-a4c8-11da-a746-0800200c9a66.xml"}}, {"value": "0", "module": "A4"}, {"value": "0", "module": "A5"}, {"value": "0", "module": "B1"}, {"value": "0", "module": "C2"}, {"value": "0", "module": "C3", "scenario": "S1"}, {"value": "0", "module": "C3", "scenario": "S2"}, {"value": "0", "module": "D", "scenario": "S1"}, {"value": "0", "module": "D", "scenario": "S2"}]}, "resolvedFlowVersion": "38.00.000", "flowProperties": [], "typeOfFlow": "Other flow", "classification": {"classHierarchy": "Quantities / Environmental quantities / EPD EN 15804 / LCI indicators", "name": "GaBiCategories"}}, {"dataSetInternalID": 100492, "referenceToFlowDataSet": {"shortDescription": [{"value": "Exported electrical energy (EEE)", "lang": "en"}, {"value": "Exportierte elektrische Energie (EEE)", "lang": "de"}], "type": "flow data set", "refObjectId": "4da0c987-2b76-40d6-9e9e-82a017aaaf29", "version": "24.01.000", "uri": "../flows/4da0c987-2b76-40d6-9e9e-82a017aaaf29.xml"}, "exchange direction": "OUTPUT", "other": {"anies": [{"value": "0", "module": "A1-A3"}, {"name": "referenceToUnitGroupDataSet", "value": {"shortDescription": [{"value": "MJ", "lang": "en"}], "type": "unit group data set", "refObjectId": "93a60a57-a3c8-11da-a746-0800200c9a66", "version": "03.00.000", "uri": "../unitgroups/93a60a57-a3c8-11da-a746-0800200c9a66.xml"}}, {"value": "0", "module": "A4"}, {"value": "16.4763115938855", "module": "A5"}, {"value": "0", "module": "B1"}, {"value": "0", "module": "C2"}, {"value": "0", "module": "C3", "scenario": "S1"}, {"value": "0", "module": "C3", "scenario": "S2"}, {"value": "0", "module": "D", "scenario": "S1"}, {"value": "0", "module": "D", "scenario": "S2"}]}, "resolvedFlowVersion": "38.00.000", "flowProperties": [], "typeOfFlow": "Other flow", "classification": {"classHierarchy": "Quantities / Environmental quantities / EPD EN 15804 / LCI indicators", "name": "GaBiCategories"}}, {"dataSetInternalID": 100493, "referenceToFlowDataSet": {"shortDescription": [{"value": "Exported thermal energy (EET)", "lang": "en"}, {"value": "Exportierte thermische Energie (EET)", "lang": "de"}], "type": "flow data set", "refObjectId": "98daf38a-7a79-46d3-9a37-2b7bd0955810", "version": "24.01.000", "uri": "../flows/98daf38a-7a79-46d3-9a37-2b7bd0955810.xml"}, "exchange direction": "OUTPUT", "other": {"anies": [{"value": "0", "module": "A1-A3"}, {"name": "referenceToUnitGroupDataSet", "value": {"shortDescription": [{"value": "MJ", "lang": "en"}], "type": "unit group data set", "refObjectId": "93a60a57-a3c8-11da-a746-0800200c9a66", "version": "03.00.000", "uri": "../unitgroups/93a60a57-a3c8-11da-a746-0800200c9a66.xml"}}, {"value": "0", "module": "A4"}, {"value": "33.9792778349417", "module": "A5"}, {"value": "0", "module": "B1"}, {"value": "0", "module": "C2"}, {"value": "0", "module": "C3", "scenario": "S1"}, {"value": "0", "module": "C3", "scenario": "S2"}, {"value": "0", "module": "D", "scenario": "S1"}, {"value": "0", "module": "D", "scenario": "S2"}]}, "resolvedFlowVersion": "38.00.000", "flowProperties": [], "typeOfFlow": "Other flow", "classification": {"classHierarchy": "Quantities / Environmental quantities / EPD EN 15804 / LCI indicators", "name": "GaBiCategories"}}]}, "LCIAResults": {"LCIAResult": [{"referenceToLCIAMethodDataSet": {"shortDescription": [{"value": "Climate change", "lang": "en"}, {"value": "Globales Erwärmungspotenzial - total (GWP-total)", "lang": "de"}], "type": "LCIA method data set", "refObjectId": "a7ea142a-9749-11ed-a8fc-0242ac120002", "version": "24.01.000", "uri": "../lciamethods/a7ea142a-9749-11ed-a8fc-0242ac120002.xml"}, "other": {"anies": [{"value": "45.0184799221588", "module": "A1-A3"}, {"value": "0.867955207998032", "module": "A4"}, {"value": "10.3955888674484", "module": "A5"}, {"value": "-1.4809", "module": "B1"}, {"value": "0.609115555106543", "module": "C2"}, {"value": "0.220044336300083", "module": "C3", "scenario": "S1"}, {"value": "0.220044336300083", "module": "C3", "scenario": "S2"}, {"value": "-36.468016467291", "module": "D", "scenario": "S1"}, {"value": "-6.38539527518134", "module": "D", "scenario": "S2"}, {"name": "referenceToUnitGroupDataSet", "value": {"shortDescription": [{"value": "kg CO2 eq.", "lang": "en"}], "type": "unit group data set", "refObjectId": "1ebf3012-d0db-4de2-aefd-ef30cedb0be1", "version": "25.00.000", "uri": "../unitgroups/1ebf3012-d0db-4de2-aefd-ef30cedb0be1.xml"}}]}}, {"referenceToLCIAMethodDataSet": {"shortDescription": [{"value": "Climate change-Fossil", "lang": "en"}, {"value": "Globales Erwärmungspotenzial - fossil (GWP-fossil)", "lang": "de"}], "type": "LCIA method data set", "refObjectId": "a7ea19c0-9749-11ed-a8fc-0242ac120002", "version": "24.01.000", "uri": "../lciamethods/a7ea19c0-9749-11ed-a8fc-0242ac120002.xml"}, "other": {"anies": [{"value": "50.4342166571081", "module": "A1-A3"}, {"value": "0.875202447812175", "module": "A4"}, {"value": "4.80679855683057", "module": "A5"}, {"value": "-1.4809", "module": "B1"}, {"value": "0.614201539339028", "module": "C2"}, {"value": "0.221022564778821", "module": "C3", "scenario": "S1"}, {"value": "0.221022564778821", "module": "C3", "scenario": "S2"}, {"value": "-36.3457453352509", "module": "D", "scenario": "S1"}, {"value": "-6.38144628538132", "module": "D", "scenario": "S2"}, {"name": "referenceToUnitGroupDataSet", "value": {"shortDescription": [{"value": "kg CO2 eq.", "lang": "en"}], "type": "unit group data set", "refObjectId": "1ebf3012-d0db-4de2-aefd-ef30cedb0be1", "version": "25.00.000", "uri": "../unitgroups/1ebf3012-d0db-4de2-aefd-ef30cedb0be1.xml"}}]}}, {"referenceToLCIAMethodDataSet": {"shortDescription": [{"value": "Climate change-Biogenic", "lang": "en"}, {"value": "Globales Erwärmungspotenzial - biogen (GWP-biogenic)", "lang": "de"}], "type": "LCIA method data set", "refObjectId": "a7ea186c-9749-11ed-a8fc-0242ac120002", "version": "24.01.000", "uri": "../lciamethods/a7ea186c-9749-11ed-a8fc-0242ac120002.xml"}, "other": {"anies": [{"value": "-5.48096572451954", "module": "A1-A3"}, {"value": "-0.0232819113584481", "module": "A4"}, {"value": "5.58872256488009", "module": "A5"}, {"value": "0", "module": "B1"}, {"value": "-0.0163388320392158", "module": "C2"}, {"value": "-0.00387879052072325", "module": "C3", "scenario": "S1"}, {"value": "-0.00387879052072325", "module": "C3", "scenario": "S2"}, {"value": "-0.113998739262527", "module": "D", "scenario": "S1"}, {"value": "-0.00186159534845792", "module": "D", "scenario": "S2"}, {"name": "referenceToUnitGroupDataSet", "value": {"shortDescription": [{"value": "kg CO2 eq.", "lang": "en"}], "type": "unit group data set", "refObjectId": "1ebf3012-d0db-4de2-aefd-ef30cedb0be1", "version": "25.00.000", "uri": "../unitgroups/1ebf3012-d0db-4de2-aefd-ef30cedb0be1.xml"}}]}}, {"referenceToLCIAMethodDataSet": {"shortDescription": [{"value": "Climate change-Land use and land use change", "lang": "en"}, {"value": "Globales Erwärmungspotenzial - luluc (GWP-luluc)", "lang": "de"}], "type": "LCIA method data set", "refObjectId": "a7ea1ae2-9749-11ed-a8fc-0242ac120002", "version": "24.01.000", "uri": "../lciamethods/a7ea1ae2-9749-11ed-a8fc-0242ac120002.xml"}, "other": {"anies": [{"value": "0.0652289895702646", "module": "A1-A3"}, {"value": "0.0160346715443058", "module": "A4"}, {"value": "6.77457377326395E-5", "module": "A5"}, {"value": "0", "module": "B1"}, {"value": "0.0112528478067304", "module": "C2"}, {"value": "0.00290056204198602", "module": "C3", "scenario": "S1"}, {"value": "0.00290056204198602", "module": "C3", "scenario": "S2"}, {"value": "-0.00827239277758452", "module": "D", "scenario": "S1"}, {"value": "-0.00208739445156152", "module": "D", "scenario": "S2"}, {"name": "referenceToUnitGroupDataSet", "value": {"shortDescription": [{"value": "kg CO2 eq.", "lang": "en"}], "type": "unit group data set", "refObjectId": "1ebf3012-d0db-4de2-aefd-ef30cedb0be1", "version": "25.00.000", "uri": "../unitgroups/1ebf3012-d0db-4de2-aefd-ef30cedb0be1.xml"}}]}}, {"referenceToLCIAMethodDataSet": {"shortDescription": [{"value": "Depletion potenzial of the stratospheric ozone layer (ODP)", "lang": "en"}, {"value": "Abbaupotenzial der stratosphärischen Ozonschicht (ODP)", "lang": "de"}], "type": "LCIA method data set", "refObjectId": "b5c629d6-def3-11e6-bf01-fe55135034f3", "version": "24.01.000", "uri": "../lciamethods/b5c629d6-def3-11e6-bf01-fe55135034f3.xml"}, "other": {"anies": [{"value": "2.08541864408621E-10", "module": "A1-A3"}, {"value": "1.94783037524486E-13", "module": "A4"}, {"value": "1.06485409771667E-12", "module": "A5"}, {"value": "0", "module": "B1"}, {"value": "1.36695277514061E-13", "module": "C2"}, {"value": "3.87483530272805E-13", "module": "C3", "scenario": "S1"}, {"value": "3.87483530272805E-13", "module": "C3", "scenario": "S2"}, {"value": "-9.85093060495613E-11", "module": "D", "scenario": "S1"}, {"value": "-1.14474455675079E-12", "module": "D", "scenario": "S2"}, {"name": "referenceToUnitGroupDataSet", "value": {"shortDescription": [{"value": "kg CFC-11 eq.", "lang": "en"}], "type": "unit group data set", "refObjectId": "d9e957c9-7309-4474-bf3a-7777df6c4e5b", "version": "25.00.000", "uri": "../unitgroups/d9e957c9-7309-4474-bf3a-7777df6c4e5b.xml"}}]}}, {"referenceToLCIAMethodDataSet": {"shortDescription": [{"value": "Acidifcation potential, Accumulated Exceedance (AP)", "lang": "en"}, {"value": "Versauerungspotenzial, kumulierte Überschreitung (AP)", "lang": "de"}], "type": "LCIA method data set", "refObjectId": "b5c611c6-def3-11e6-bf01-fe55135034f3", "version": "24.01.000", "uri": "../lciamethods/b5c611c6-def3-11e6-bf01-fe55135034f3.xml"}, "other": {"anies": [{"value": "0.0639803204111125", "module": "A1-A3"}, {"value": "0.000938600424434001", "module": "A4"}, {"value": "0.00166003480055341", "module": "A5"}, {"value": "0", "module": "B1"}, {"value": "0.000658693113750691", "module": "C2"}, {"value": "0.0010735719227899", "module": "C3", "scenario": "S1"}, {"value": "0.0010735719227899", "module": "C3", "scenario": "S2"}, {"value": "-0.0265897444017949", "module": "D", "scenario": "S1"}, {"value": "-0.00593233971807264", "module": "D", "scenario": "S2"}, {"name": "referenceToUnitGroupDataSet", "value": {"shortDescription": [{"value": "Mole of H+ eq.", "lang": "en"}], "type": "unit group data set", "refObjectId": "42e089ac-92bf-4bf2-8ca1-5fc40d18f2ed", "version": "00.01.000", "uri": "../unitgroups/42e089ac-92bf-4bf2-8ca1-5fc40d18f2ed.xml"}}]}}, {"referenceToLCIAMethodDataSet": {"shortDescription": [{"value": "Eutrophication, freshwater", "lang": "en"}, {"value": "Eutrophierungspotenzial - Süßwasser (EP-freshwater)", "lang": "de"}], "type": "LCIA method data set", "refObjectId": "b53ec18f-7377-4ad3-86eb-cc3f4f276b2b", "version": "24.01.000", "uri": "../lciamethods/b53ec18f-7377-4ad3-86eb-cc3f4f276b2b.xml"}, "other": {"anies": [{"value": "9.03714981760936E-5", "module": "A1-A3"}, {"value": "2.2483219500909E-6", "module": "A4"}, {"value": "2.58246088941253E-7", "module": "A5"}, {"value": "0", "module": "B1"}, {"value": "1.57783242737446E-6", "module": "C2"}, {"value": "8.34518310007122E-7", "module": "C3", "scenario": "S1"}, {"value": "8.34518310007122E-7", "module": "C3", "scenario": "S2"}, {"value": "-2.38725214748284E-5", "module": "D", "scenario": "S1"}, {"value": "-1.00698065727472E-6", "module": "D", "scenario": "S2"}, {"name": "referenceToUnitGroupDataSet", "value": {"shortDescription": [{"value": "kg P eq.", "lang": "en"}], "type": "unit group data set", "refObjectId": "0429039d-a61d-4590-ba67-aa4a20a810a1", "version": "25.00.000", "uri": "../unitgroups/0429039d-a61d-4590-ba67-aa4a20a810a1.xml"}}]}}, {"referenceToLCIAMethodDataSet": {"shortDescription": [{"value": "Eutrophication marine", "lang": "en"}, {"value": "Eutrophierungspotenzial - Salzwasser (EP-marine)", "lang": "de"}], "type": "LCIA method data set", "refObjectId": "b5c619fa-def3-11e6-bf01-fe55135034f3", "version": "24.01.000", "uri": "../lciamethods/b5c619fa-def3-11e6-bf01-fe55135034f3.xml"}, "other": {"anies": [{"value": "0.0201046031997423", "module": "A1-A3"}, {"value": "0.000313035001298769", "module": "A4"}, {"value": "0.000389656216498657", "module": "A5"}, {"value": "0", "module": "B1"}, {"value": "0.000219682406219641", "module": "C2"}, {"value": "0.000494201224183931", "module": "C3", "scenario": "S1"}, {"value": "0.000494201224183931", "module": "C3", "scenario": "S2"}, {"value": "-0.0109289196777992", "module": "D", "scenario": "S1"}, {"value": "-0.00201136997510335", "module": "D", "scenario": "S2"}, {"name": "referenceToUnitGroupDataSet", "value": {"shortDescription": [{"value": "kg N eq.", "lang": "en"}], "type": "unit group data set", "refObjectId": "d05bb823-ecdf-4686-8c40-bf1d9257859f", "version": "00.00.003", "uri": "../unitgroups/d05bb823-ecdf-4686-8c40-bf1d9257859f.xml"}}]}}, {"referenceToLCIAMethodDataSet": {"shortDescription": [{"value": "Eutrophication, terrestrial", "lang": "en"}, {"value": "Eutrophierungspotenzial - Land (EP-terrestrial)", "lang": "de"}], "type": "LCIA method data set", "refObjectId": "b5c614d2-def3-11e6-bf01-fe55135034f3", "version": "24.01.000", "uri": "../lciamethods/b5c614d2-def3-11e6-bf01-fe55135034f3.xml"}, "other": {"anies": [{"value": "0.22058399512279", "module": "A1-A3"}, {"value": "0.00389929875324353", "module": "A4"}, {"value": "0.00730221357964445", "module": "A5"}, {"value": "0", "module": "B1"}, {"value": "0.00273645863602395", "module": "C2"}, {"value": "0.00546428179996371", "module": "C3", "scenario": "S1"}, {"value": "0.00546428179996371", "module": "C3", "scenario": "S2"}, {"value": "-0.119751949490086", "module": "D", "scenario": "S1"}, {"value": "-0.0220625780373848", "module": "D", "scenario": "S2"}, {"name": "referenceToUnitGroupDataSet", "value": {"shortDescription": [{"value": "Mole of N eq.", "lang": "en"}], "type": "unit group data set", "refObjectId": "71b4d617-0ec9-4d3f-b65e-e438940c2401", "version": "00.00.003", "uri": "../unitgroups/71b4d617-0ec9-4d3f-b65e-e438940c2401.xml"}}]}}, {"referenceToLCIAMethodDataSet": {"shortDescription": [{"value": "Photochemical Ozone Creation Potential  (POCP)", "lang": "en"}, {"value": "Bildungspotenzial für troposphärisches Ozon (POCP)", "lang": "de"}], "type": "LCIA method data set", "refObjectId": "b5c610fe-def3-11e6-bf01-fe55135034f3", "version": "24.01.000", "uri": "../lciamethods/b5c610fe-def3-11e6-bf01-fe55135034f3.xml"}, "other": {"anies": [{"value": "0.0557829018062578", "module": "A1-A3"}, {"value": "0.000885567978537543", "module": "A4"}, {"value": "0.00106928700559433", "module": "A5"}, {"value": "0", "module": "B1"}, {"value": "0.000621475884770194", "module": "C2"}, {"value": "0.00136756260274536", "module": "C3", "scenario": "S1"}, {"value": "0.00136756260274536", "module": "C3", "scenario": "S2"}, {"value": "-0.0307429881266078", "module": "D", "scenario": "S1"}, {"value": "-0.00573653478847543", "module": "D", "scenario": "S2"}, {"name": "referenceToUnitGroupDataSet", "value": {"shortDescription": [{"value": "kg NMVOC eq.", "lang": "en"}], "type": "unit group data set", "refObjectId": "d27c25f8-fbc1-44c6-b47b-4adbae4199c6", "version": "00.00.003", "uri": "../unitgroups/d27c25f8-fbc1-44c6-b47b-4adbae4199c6.xml"}}]}}, {"referenceToLCIAMethodDataSet": {"shortDescription": [{"value": "Eutrophication, terrestrial", "lang": "en"}, {"value": "Potenzial für die Verknappung abiotischer Ressourcen  nicht fossile Ressourcen (ADPE)", "lang": "de"}], "type": "LCIA method data set", "refObjectId": "b2ad6494-c78d-11e6-9d9d-cec0c932ce01", "version": "24.01.000", "uri": "../lciamethods/b2ad6494-c78d-11e6-9d9d-cec0c932ce01.xml"}, "other": {"anies": [{"value": "5.1135517170508E-5", "module": "A1-A3"}, {"value": "1.41112409634742E-7", "module": "A4"}, {"value": "1.0057713227829E-8", "module": "A5"}, {"value": "0", "module": "B1"}, {"value": "9.90301837410972E-8", "module": "C2"}, {"value": "2.24857707457988E-7", "module": "C3", "scenario": "S1"}, {"value": "2.24857707457988E-7", "module": "C3", "scenario": "S2"}, {"value": "-1.31336538244932E-6", "module": "D", "scenario": "S1"}, {"value": "-7.70110867549044E-8", "module": "D", "scenario": "S2"}, {"name": "referenceToUnitGroupDataSet", "value": {"shortDescription": [{"value": "kg Sb eq.", "lang": "en"}], "type": "unit group data set", "refObjectId": "54ccd2d9-a32a-4fc2-923d-f2c8c93e89d4", "version": "25.00.000", "uri": "../unitgroups/54ccd2d9-a32a-4fc2-923d-f2c8c93e89d4.xml"}}]}}, {"referenceToLCIAMethodDataSet": {"shortDescription": [{"value": "Resource use, fossils", "lang": "en"}, {"value": "Potenzial für die Verknappung abiotischer Ressourcen  fossile Brennstoffe (ADPF)", "lang": "de"}], "type": "LCIA method data set", "refObjectId": "b2ad6110-c78d-11e6-9d9d-cec0c932ce01", "version": "24.01.000", "uri": "../lciamethods/b2ad6110-c78d-11e6-9d9d-cec0c932ce01.xml"}, "other": {"anies": [{"value": "590.606225677992", "module": "A1-A3"}, {"value": "10.8662353762572", "module": "A4"}, {"value": "2.08070919621844", "module": "A5"}, {"value": "0", "module": "B1"}, {"value": "7.62573106553933", "module": "C2"}, {"value": "4.01351742666544", "module": "C3", "scenario": "S1"}, {"value": "4.01351742666544", "module": "C3", "scenario": "S2"}, {"value": "-531.78704836175", "module": "D", "scenario": "S1"}, {"value": "-84.1572617366388", "module": "D", "scenario": "S2"}, {"name": "referenceToUnitGroupDataSet", "value": {"shortDescription": [{"value": "MJ", "lang": "en"}], "type": "unit group data set", "refObjectId": "93a60a57-a3c8-11da-a746-0800200c9a66", "version": "02.00.000", "uri": "../unitgroups/93a60a57-a3c8-11da-a746-0800200c9a66.xml"}}]}}, {"referenceToLCIAMethodDataSet": {"shortDescription": [{"value": "Water use", "lang": "en"}, {"value": "Wasser-Entzugspotenzial (Benutzer) (WDP)", "lang": "de"}], "type": "LCIA method data set", "refObjectId": "b2ad66ce-c78d-11e6-9d9d-cec0c932ce01", "version": "24.01.000", "uri": "../lciamethods/b2ad66ce-c78d-11e6-9d9d-cec0c932ce01.xml"}, "other": {"anies": [{"value": "1.83535027956712", "module": "A1-A3"}, {"value": "0.00588672714826255", "module": "A4"}, {"value": "1.05773069088361", "module": "A5"}, {"value": "0", "module": "B1"}, {"value": "0.00413120059841015", "module": "C2"}, {"value": "0.0410274526587133", "module": "C3", "scenario": "S1"}, {"value": "0.0410274526587133", "module": "C3", "scenario": "S2"}, {"value": "-0.281663080192739", "module": "D", "scenario": "S1"}, {"value": "-0.0348524347196715", "module": "D", "scenario": "S2"}, {"name": "referenceToUnitGroupDataSet", "value": {"shortDescription": [{"value": "m³ world equiv.", "lang": "en"}], "type": "unit group data set", "refObjectId": "6ae2df01-888e-46c8-b17d-49fa3869b476", "version": "00.00.003", "uri": "../unitgroups/6ae2df01-888e-46c8-b17d-49fa3869b476.xml"}}]}}]}, "otherAttributes": {"{http://www.indata.network/EPD/2019}epd-version": "1.2"}, "version": "1.1", "locations": "../ILCDLocations.xml"}