{"processInformation": {"dataSetInformation": {"UUID": "9ddee94f-04d0-4fa3-82d3-e302f8914df9", "name": {"baseName": [{"value": "MIXIT 40-25 F", "lang": "en"}, {"value": "MIXIT 40-25 F", "lang": "de"}], "functionalUnitFlowProperties": [{"lang": "en"}]}, "classificationInformation": {"classification": [{"class": [{"value": "Gebäudetechnik", "level": 0, "classId": "8"}, {"value": "Heizung", "level": 1, "classId": "8.1"}, {"value": "Wärmeverteilung und Abgabe", "level": 2, "classId": "8.1.02"}], "name": "OEKOBAU.DAT"}, {"class": [{"value": "03 Building services engineering", "level": 0}, {"value": "Heating and cooling systems", "level": 1}, {"value": "control valves ", "level": 2}], "name": "IBUCategories"}]}, "generalComment": [{"value": "The declared product MIXIT is a prefabricated control valve unit with integrated control functions. The unit integrates a temperature controller, a balancing valve, an actuator, and temperature and flow sensors.\nThis EPD covers MIXIT Flanged (F) variants with the connection and flow size 40-25.", "lang": "en"}, {"value": "Das deklarierte Produkt MIXIT ist eine vorgefertigte Regelventileinheit mit integrierten Regelfunktionen. Die Einheit umfasst einen Temperaturregler, ein Ausgleichsventil, einen Stellantrieb sowie Temperatur- und Durchflusssensoren. Diese EPD deckt MIXIT Flanschvarianten (F) mit den Anschluss- und Durchflussgrößen 40-25 ab.", "lang": "de"}]}, "quantitativeReference": {"referenceToReferenceFlow": [0]}, "time": {"referenceYear": 2024, "dataSetValidUntil": 2029, "other": {"anies": [{"name": "publicationDateOfEPD", "value": 1710892800000}]}}, "geography": {"locationOfOperationSupplyOrProduction": {"location": "RER"}}, "technology": {"technologyDescriptionAndIncludedProcesses": [{"value": "The declared product MIXIT is a prefabricated control valve unit with integrated control functions. The unit comprises a temperature controller, a balancing valve, an actuator and temperature and flow sensors. \nTechnical data: \nTechnically, a control valve is characterized by the following attributes, according to the PCR-B: \nDeclared unit: \nThe declared unit is one piece of MIXIT 40-25 Flanged (F) control valve.", "lang": "en"}, {"value": "Das deklarierte Produkt MIXIT ist eine vorgefertigte Regelventileinheit mit integrierten Regelfunktionen. Die Einheit umfasst einen Temperaturregler, ein Ausgleichsventil, einen Stellantrieb sowie Temperatur- und Durchflusssensoren.  \nTechnische Daten: \nTechnisch gesehen zeichnet sich ein Regelventil laut PCR-B durch die folgenden Eigenschaften aus: \nDeklarierte Einheit: \nDie angegebene Einheit ist ein Stück MIXIT 40-25 Flansch (F) Steuerventil.", "lang": "de"}], "technologicalApplicability": [{"value": "In a building application, a MIXIT unit is installed in series with a water circulation pump to form a complete heating or cooling mixing loop. The matching circulation pump is not part of this declaration. Mixing loops are used whenever there is a need for controlling (liquid) flow temperature. The basic principle is to mix primary incoming water with return water to obtain the required mixed flow temperature. MIXIT can be used in mixing loops in heating and cooling systems where there is a need to control water flow temperature, such as radiator heating, underfloor heating, air handling units, and cooling applications.", "lang": "en"}, {"value": "In einer Gebäudeanwendung wird ein MIXIT-Gerät in Reihe mit einer Wasserumwälzpumpe installiert, um einen kompletten Heiz- oder Kühl-Mischkreislauf zu bilden. Die passende Umwälzpumpe ist nicht Teil dieser Erklärung. Mischkreise werden immer dann eingesetzt, wenn die (Flüssigkeits-)Vorlauftemperatur geregelt werden muss. Das Grundprinzip besteht darin, das primäre Eingangswasser mit dem Rücklaufwasser zu mischen, um die gewünschte Mischvorlauftemperatur zu erreichen. MIXIT kann in Mischkreisläufen in Heiz- und Kühlsystemen eingesetzt werden, in denen die Vorlauftemperatur des Wassers geregelt werden muss, z. B. bei Heizkörpern, Fußbodenheizungen, Lüftungsanlagen und Kühlanwendungen.", "lang": "de"}]}}, "modellingAndValidation": {"LCIMethodAndAllocation": {"typeOfDataSet": "EPD", "referenceToLCAMethodDetails": [{"shortDescription": [{"value": "control valves .pdf", "lang": "en"}], "type": "source data set", "refObjectId": "0e81d00d-b90f-4157-be06-9c9d84fd93c5"}], "other": {"anies": [{"name": "subType", "value": "specific dataset"}]}}, "dataSourcesTreatmentAndRepresentativeness": {"referenceToDataSource": [{"shortDescription": [{"value": "GaBi Database (all versions)", "lang": "en"}], "type": "source data set", "refObjectId": "28d74cc0-db8b-4d7e-bc44-5f6d56ce0c4a"}, {"shortDescription": [{"value": "Sphera MLC (fka GaBi) CUP 2023.01", "lang": "en"}], "type": "source data set", "refObjectId": "6bcd5bfa-3623-48ab-a52b-6d5be8db82ed"}], "useAdviceForDataSet": [{"value": "Scope: \nThe declared product is one piece of MIXIT 40-25 F control valve. \nThis declaration covers all MIXIT Flanged (F) variants with the connection- and flow combination 40-25.\n\nThe product is assembled in Germany. \nThe life cycle assessment is based on data collected from the ERP system of the manufacturer, including data from the production plant. \nSystem boundary: \nThis EPD is classified as a Cradle-to-Grave and module D.\nAll major steps from the extraction of natural resources to the final disposal of the product are included in the scope of the study, following the modular approach of EN 15804.\n\nModules A1-A3 refer to the product stage and includes raw materials extraction and processing, transportation, and the manufacturing process. The product stage is included in this study, and according to EN 15804 the system boundary with nature is set to include those processes that provide the material and energy inputs into the system and the following manufacturing, transport up to the factory gate as well as the processing of waste arising from those processes. The assembly of the product, as well as the packaging, are included in A3. Wastes and losses are included in the modules where they occur according to the polluter pays principle and the modular approach of EN 15804.\n\nModule A4 regards the transportation from the production site to the regional distribution centre, and finally to the construction and product application site.\nModule A5 refers to the installation process of the control valve, including the transportation of packaging waste to the treatment site and the waste treatment of packaging. The use of energy during installation is negligible for the selected functional unit.\n\nModules B1-B7 refer to the use stage. All use stage modules are assessed in the study, though B1, B2 and B7 are assessed to be zero. The modules B3, B4 and B5 are declared as \"MNR\" (module not relevant) according to the PCR-B.\nModule B6 regards energy use during the operation of the product and includes the electricity consumption of the product. The total electricity consumption over the reference service lifetime is calculated by multiplying the power consumption in activation and standby conditions, respectively, with the reference values of annual activation and standby duration. The control valve is assumed to operate all year, with activation taking up 5 % of the total time.\n\nModules C1-C4 refer to the End-of-life stage. A product reaches the end-of-life of its service life when it no longer provides any functionality. This life cycle stage includes all activities from the end-of-life of the control valve until all materials and components are processed, reused, recycled, or disposed of. C1 regards the dismantling of the control valve, and this module is a manual activity. C2 regards the transport to waste processing, C3 refers to the processing (shredding) of waste for recycling, and C4 refers to waste disposal: landfilling and incineration. The End-of-Life assumption is that 95 % is collected as electronic waste, while 5 % goes to landfill.\n\nModule D refers to the burdens and benefits beyond the system boundaries. According to EN 15804, module D includes the reuse, recovery and/or recycling potentials, expressed in net impacts and benefits.\nContributions to module D come from waste incineration processes in A5 and C4 as well as material (metal) recycling in C3. The specific fractions and net flows are shown in the scenarios section.", "lang": "en"}, {"value": "Gültigkeitsbereich: \nBei dem deklarierten Produkt handelt es sich um ein Stück des MIXIT 40-25 F Regelventils. \nDiese Deklaration umfasst alle MIXIT Flanged (F) Varianten mit der Anschluss- und Durchflusskombination 40-25. Das Produkt wird in Deutschland montiert. \nDie Ökobilanz basiert auf Daten aus dem ERP-System des Herstellers, einschließlich Daten aus der Produktionsanlage. \nSystemgrenze: \nDiese EPD ist als Cradle-to-Grave und Modul D klassifiziert. Alle wichtigen Schritte von der Gewinnung natürlicher Ressourcen bis zur endgültigen Entsorgung des Produkts werden in den Umfang der Studie einbezogen, wobei der modulare Ansatz der EN 15804 verfolgt wird. Die Module A1-A3 beziehen sich auf die Produktphase und umfassen die Rohstoffgewinnung und -verarbeitung, den Transport und den Herstellungsprozess. Die Produktphase ist in dieser Studie enthalten, und gemäß EN 15804 wird die Systemgrenze mit der Natur so festgelegt, dass sie die Prozesse umfasst, die dem System Material und Energie zuführen, sowie die anschließende Herstellung, den Transport bis zum Werkstor und die Verarbeitung der bei diesen Prozessen entstehenden Abfälle. Die Montage des Produkts sowie die Verpackung sind in A3 enthalten. Abfälle und Verluste werden gemäß dem Verursacherprinzip und dem modularen Ansatz der EN 15804 in den Modulen erfasst, in denen sie anfallen. Modul A4 betrifft den Transport vom Produktionsstandort zum regionalen Vertriebszentrum und schließlich zum Bau- und Produktanwendungsort. Modul A5 bezieht sich auf den Installationsprozess des Regelventils, einschließlich des Transports von Verpackungsabfällen zum Behandlungsort und der Abfallbehandlung der Verpackung. Der Energieverbrauch während der Installation ist für die ausgewählte Funktionseinheit vernachlässigbar. Die Module B1-B7 beziehen sich auf die Nutzungsphase. Alle Module der Verwendungsphase werden in der Studie bewertet, wobei B1, B2 und B7 mit Null bewertet werden. Die Module B3, B4 und B5 werden gemäß der PCR-B als \"MNR\" (Modul nicht relevant) deklariert. Modul B6 betrifft den Energieverbrauch während des Betriebs des Produkts und umfasst den Stromverbrauch des Produkts. Der Gesamtstromverbrauch über die Referenzlebensdauer wird berechnet, indem der Stromverbrauch im Aktivierungs- bzw. Standby-Zustand mit den Referenzwerten der jährlichen Aktivierungs- und Standby-Dauer multipliziert wird. Es wird angenommen, dass das Regelventil das ganze Jahr über in Betrieb ist, wobei die Aktivierung 5 % der Gesamtzeit ausmacht. Die Module C1-C4 beziehen sich auf die End-of-Life-Phase. Ein Produkt erreicht das Ende seiner Lebensdauer, wenn es keine Funktionalität mehr bietet. Diese Lebenszyklusphase umfasst alle Aktivitäten ab dem Ende der Lebensdauer des Stellventils, bis alle Materialien und Komponenten verarbeitet, wiederverwendet, recycelt oder entsorgt sind. C1 betrifft die Demontage des Steuerventils, und dieses Modul ist eine manuelle Tätigkeit. C2 bezieht sich auf den Transport zur Abfallverarbeitung, C3 auf die Verarbeitung (Zerkleinerung) des Abfalls für das Recycling und C4 auf die Abfallentsorgung: Deponierung und Verbrennung. Die End-of-Life-Annahme ist, dass 95 % als Elektronikschrott gesammelt werden, während 5 % auf einer Deponie landen. Modul D bezieht sich auf die Belastungen und Vorteile jenseits der Systemgrenzen. Gemäß EN 15804 umfasst Modul D die Wiederverwendungs-, Verwertungs- und/oder Recyclingpotenziale, ausgedrückt in Nettoauswirkungen und -nutzen. Beiträge zu Modul D stammen aus den Abfallverbrennungsprozessen in A5 und C4 sowie aus dem Material- (Metall-) Recycling in C3. Die spezifischen Fraktionen und Nettoströme sind im Abschnitt Szenarien aufgeführt.", "lang": "de"}], "other": {"anies": [{"name": "referenceToOriginalEPD", "value": {"shortDescription": {"value": "MIXIT 40-25 F.pdf", "defaultValue": "MIXIT 40-25 F.pdf", "lstrings": [{"lang": "en", "value": "MIXIT 40-25 F.pdf"}]}, "type": "source data set", "uuid": {"uuid": "bf13ada8-8db2-4496-a715-162a677efa99"}, "refObjectId": "bf13ada8-8db2-4496-a715-162a677efa99", "resourceURLs": ["https://oekobaudat.de/OEKOBAU.DAT/resource/sources/bf13ada8-8db2-4496-a715-162a677efa99/MIXIT_40-25_F_19750.pdf?version=00.01.000"]}}]}}, "validation": {"review": [{"referenceToNameOfReviewerAndInstitution": [{"shortDescription": [{"value": "Institut Bauen und Umwelt e. V.", "lang": "en"}], "type": "contact data set", "refObjectId": "d111dbec-b024-4be5-86c5-752d6eb2cf95", "uri": "../contacts/d111dbec-b024-4be5-86c5-752d6eb2cf95.xml"}], "type": "Accredited third party review"}]}, "complianceDeclarations": {"compliance": [{"referenceToComplianceSystem": {"shortDescription": [{"value": "DIN EN 15804+A2", "lang": "en"}], "type": "source data set", "refObjectId": "c0016b33-8cf7-415c-ac6e-deba0d21440d", "uri": "../sources/c0016b33-8cf7-415c-ac6e-deba0d21440d.xml"}}, {"referenceToComplianceSystem": {"shortDescription": [{"value": "ISO 14025", "lang": "en"}], "type": "source data set", "refObjectId": "4f2eb655-6e44-4874-a95a-e28f5442cd4d", "uri": "../sources/4f2eb655-6e44-4874-a95a-e28f5442cd4d.xml"}}]}}, "administrativeInformation": {"commissionerAndGoal": {"referenceToCommissioner": [{"shortDescription": [{"value": "Grundfos Holding A/S", "lang": "en"}], "type": "contact data set", "refObjectId": "ce18429e-de47-4afc-a650-07024f33c384", "uri": "../contacts/ce18429e-de47-4afc-a650-07024f33c384.xml"}]}, "dataGenerator": {"referenceToPersonOrEntityGeneratingTheDataSet": [{"shortDescription": [{"value": "Grundfos Holding A/S", "lang": "en"}], "type": "contact data set", "refObjectId": "ce18429e-de47-4afc-a650-07024f33c384", "uri": "../contacts/ce18429e-de47-4afc-a650-07024f33c384.xml"}]}, "dataEntryBy": {"timeStamp": 1710892800000, "referenceToDataSetFormat": [{"shortDescription": [{"value": "ILCD Format", "lang": "en"}], "type": "source data set", "refObjectId": "a97a0155-0234-4b87-b4ce-a45da52f2a40", "uri": "../sources/a97a0155-0234-4b87-b4ce-a45da52f2a40.xml"}, {"shortDescription": [{"value": "EPD-Datenformaterweiterungen v1.2", "lang": "de"}, {"value": "EPD Data Format Extensions v1.2", "lang": "en"}], "type": "source data set", "refObjectId": "a29449fd-aa2f-4de8-b5d7-4b06b43c6fde", "uri": "../sources/a29449fd-aa2f-4de8-b5d7-4b06b43c6fde.xml"}]}, "publicationAndOwnership": {"dataSetVersion": "00.03.000", "referenceToRegistrationAuthority": {"shortDescription": [{"value": "Institut Bauen und Umwelt e. V.", "lang": "en"}], "type": "contact data set", "refObjectId": "d111dbec-b024-4be5-86c5-752d6eb2cf95", "uri": "../contacts/d111dbec-b024-4be5-86c5-752d6eb2cf95.xml"}, "registrationNumber": "EPD-GRU-20240029-CBA1-EN", "referenceToOwnershipOfDataSet": {"shortDescription": [{"value": "Grundfos Holding A/S", "lang": "en"}], "type": "contact data set", "refObjectId": "ce18429e-de47-4afc-a650-07024f33c384", "uri": "../contacts/ce18429e-de47-4afc-a650-07024f33c384.xml"}, "copyright": true, "licenseType": "Free of charge for all users and uses", "accessRestrictions": [{"value": "None", "lang": "en"}], "other": {"anies": [{"name": "referenceToPublisher", "value": {"shortDescription": [{"value": "Institut Bauen und Umwelt e. V.", "lang": "en"}], "type": "contact data set", "refObjectId": "d111dbec-b024-4be5-86c5-752d6eb2cf95", "uri": "../contacts/d111dbec-b024-4be5-86c5-752d6eb2cf95.xml"}}]}}}, "exchanges": {"exchange": [{"dataSetInternalID": 0, "referenceToFlowDataSet": {"shortDescription": [{"value": "MIXIT 40-25 F (MIXIT 40-25 F)", "lang": "en"}], "type": "flow data set", "refObjectId": "dba84142-cd40-cef6-8574-1c999f79be19", "uri": "../flows/dba84142-cd40-cef6-8574-1c999f79be19.xml"}, "meanAmount": 1.0, "referencesToDataSource": {}, "referenceFlow": true, "resolvedFlowVersion": "00.04.000", "resultingflowAmount": 1.0, "flowProperties": [{"name": [{"lang": "de", "value": "Anzahl"}, {"lang": "en", "value": "Number of pieces"}], "uuid": "01846770-4cfe-4a25-8ad9-919d8d378345", "referenceFlowProperty": true, "meanValue": 1.0, "referenceUnit": "pcs.", "unitGroupUUID": "934110e3-baf4-49e9-992c-3d8109a6aafb"}], "materialProperties": [{"name": "weight per piece", "value": "14.3", "unit": "kg"}], "typeOfFlow": "Product flow", "classification": {"classHierarchy": "Gebäudetechnik / Heizung / Wärmeverteilung und Abgabe", "name": "OEKOBAU.DAT"}}, {"dataSetInternalID": 1, "referenceToFlowDataSet": {"shortDescription": [{"value": "Renewable primary energy as energy carrier (PERE)", "lang": "en"}, {"value": "Erneuerbare Primärenergie als Energieträger (PERE)", "lang": "de"}], "type": "flow data set", "refObjectId": "20f32be5-0398-4288-9b6d-accddd195317", "uri": "../flows/20f32be5-0398-4288-9b6d-accddd195317.xml"}, "exchange direction": "INPUT", "other": {"anies": [{"name": "referenceToUnitGroupDataSet", "value": {"shortDescription": [{"value": "MJ", "lang": "en"}], "type": "unit group data set", "refObjectId": "93a60a57-a3c8-11da-a746-0800200c9a66", "uri": "../unitgroups/93a60a57-a3c8-11da-a746-0800200c9a66.xml"}}, {"value": "299.946567519666", "module": "A1"}, {"value": "0.730621562523847", "module": "A2"}, {"value": "12.6398622464364", "module": "A3"}, {"value": "2.05687439802352", "module": "A4"}, {"value": "21.7695286158891", "module": "A5"}, {"value": "0", "module": "B1"}, {"value": "0", "module": "B2"}, {"value": "308.581123848286", "module": "B6"}, {"value": "0", "module": "B7"}, {"value": "0", "module": "C1"}, {"value": "0.542796647789054", "module": "C2"}, {"value": "3.39674951283723", "module": "C3"}, {"value": "1.42455509128105", "module": "C4"}, {"value": "-10.208732932406", "module": "D"}]}, "resolvedFlowVersion": "38.00.000", "flowProperties": [], "typeOfFlow": "Other flow", "classification": {"classHierarchy": "Quantities", "name": "GaBiCategories"}}, {"dataSetInternalID": 2, "referenceToFlowDataSet": {"shortDescription": [{"value": "Renewable primary energy resources as material utilization (PERM)", "lang": "en"}, {"value": "Erneuerbare Primärenergie zur stofflichen Nutzung (PERM)", "lang": "de"}], "type": "flow data set", "refObjectId": "fb3ec0de-548d-4508-aea5-00b73bf6f702", "uri": "../flows/fb3ec0de-548d-4508-aea5-00b73bf6f702.xml"}, "exchange direction": "INPUT", "other": {"anies": [{"name": "referenceToUnitGroupDataSet", "value": {"shortDescription": [{"value": "MJ", "lang": "en"}], "type": "unit group data set", "refObjectId": "93a60a57-a3c8-11da-a746-0800200c9a66", "uri": "../unitgroups/93a60a57-a3c8-11da-a746-0800200c9a66.xml"}}, {"value": "1.18362", "module": "A1"}, {"value": "0", "module": "A2"}, {"value": "21.6", "module": "A3"}, {"value": "0", "module": "A4"}, {"value": "-21.6", "module": "A5"}, {"value": "0", "module": "B1"}, {"value": "0", "module": "B2"}, {"value": "0", "module": "B6"}, {"value": "0", "module": "B7"}, {"value": "0", "module": "C1"}, {"value": "0", "module": "C2"}, {"value": "0", "module": "C3"}, {"value": "-1.18362", "module": "C4"}, {"value": "0", "module": "D"}]}, "resolvedFlowVersion": "38.00.000", "flowProperties": [], "typeOfFlow": "Other flow", "classification": {"classHierarchy": "Quantities", "name": "GaBiCategories"}}, {"dataSetInternalID": 3, "referenceToFlowDataSet": {"shortDescription": [{"value": "Total use of renewable primary energy resources (PERT)", "lang": "en"}, {"value": "Total erneuerbare Primärenergie (PERT)", "lang": "de"}], "type": "flow data set", "refObjectId": "53f97275-fa8a-4cdd-9024-65936002acd0", "uri": "../flows/53f97275-fa8a-4cdd-9024-65936002acd0.xml"}, "exchange direction": "INPUT", "other": {"anies": [{"name": "referenceToUnitGroupDataSet", "value": {"shortDescription": [{"value": "MJ", "lang": "en"}], "type": "unit group data set", "refObjectId": "93a60a57-a3c8-11da-a746-0800200c9a66", "uri": "../unitgroups/93a60a57-a3c8-11da-a746-0800200c9a66.xml"}}, {"value": "301.130187519666", "module": "A1"}, {"value": "0.730621562523847", "module": "A2"}, {"value": "34.2398622464364", "module": "A3"}, {"value": "2.05687439802352", "module": "A4"}, {"value": "0.169528615889065", "module": "A5"}, {"value": "0", "module": "B1"}, {"value": "0", "module": "B2"}, {"value": "308.581123848286", "module": "B6"}, {"value": "0", "module": "B7"}, {"value": "0", "module": "C1"}, {"value": "0.542796647789054", "module": "C2"}, {"value": "3.39674951283723", "module": "C3"}, {"value": "0.240935091281054", "module": "C4"}, {"value": "-10.208732932406", "module": "D"}]}, "resolvedFlowVersion": "38.00.000", "flowProperties": [], "typeOfFlow": "Other flow", "classification": {"classHierarchy": "Quantities / Environmental quantities / EPD EN 15804 / LCI indicators", "name": "GaBiCategories"}}, {"dataSetInternalID": 4, "referenceToFlowDataSet": {"shortDescription": [{"value": "Non renewable primary energy as energy carrier (PENRE)", "lang": "en"}, {"value": "Nicht-erneuerbare Primärenergie als Energieträger (PENRE)", "lang": "de"}], "type": "flow data set", "refObjectId": "ac857178-2b45-46ec-892a-a9a4332f0372", "uri": "../flows/ac857178-2b45-46ec-892a-a9a4332f0372.xml"}, "exchange direction": "INPUT", "other": {"anies": [{"name": "referenceToUnitGroupDataSet", "value": {"shortDescription": [{"value": "MJ", "lang": "en"}], "type": "unit group data set", "refObjectId": "93a60a57-a3c8-11da-a746-0800200c9a66", "uri": "../unitgroups/93a60a57-a3c8-11da-a746-0800200c9a66.xml"}}, {"value": "728.896279701326", "module": "A1"}, {"value": "13.8053396202619", "module": "A2"}, {"value": "18.3078620893816", "module": "A3"}, {"value": "28.3705749951276", "module": "A4"}, {"value": "0.964491027189678", "module": "A5"}, {"value": "0", "module": "B1"}, {"value": "0", "module": "B2"}, {"value": "2252.72733110814", "module": "B6"}, {"value": "0", "module": "B7"}, {"value": "0", "module": "C1"}, {"value": "7.48682224738698", "module": "C2"}, {"value": "5.97153301665247", "module": "C3"}, {"value": "34.9083130556413", "module": "C4"}, {"value": "-48.1143179862645", "module": "D"}]}, "resolvedFlowVersion": "38.00.000", "flowProperties": [], "typeOfFlow": "Other flow", "classification": {"classHierarchy": "Quantities", "name": "GaBiCategories"}}, {"dataSetInternalID": 5, "referenceToFlowDataSet": {"shortDescription": [{"value": "Non renewable primary energy as material utilization (PENRM)", "lang": "en"}, {"value": "Nicht-erneuerbare Primärenergie zur stofflichen Nutzung (PENRM)", "lang": "de"}], "type": "flow data set", "refObjectId": "1421caa0-679d-4bf4-b282-0eb850ccae27", "uri": "../flows/1421caa0-679d-4bf4-b282-0eb850ccae27.xml"}, "exchange direction": "INPUT", "other": {"anies": [{"name": "referenceToUnitGroupDataSet", "value": {"shortDescription": [{"value": "MJ", "lang": "en"}], "type": "unit group data set", "refObjectId": "93a60a57-a3c8-11da-a746-0800200c9a66", "uri": "../unitgroups/93a60a57-a3c8-11da-a746-0800200c9a66.xml"}}, {"value": "36.3432498177", "module": "A1"}, {"value": "0", "module": "A2"}, {"value": "0.129", "module": "A3"}, {"value": "0", "module": "A4"}, {"value": "-0.129", "module": "A5"}, {"value": "0", "module": "B1"}, {"value": "0", "module": "B2"}, {"value": "0", "module": "B6"}, {"value": "0", "module": "B7"}, {"value": "0", "module": "C1"}, {"value": "0", "module": "C2"}, {"value": "0", "module": "C3"}, {"value": "-33.5472498177", "module": "C4"}, {"value": "0", "module": "D"}]}, "resolvedFlowVersion": "38.00.000", "flowProperties": [], "typeOfFlow": "Other flow", "classification": {"classHierarchy": "Quantities", "name": "GaBiCategories"}}, {"dataSetInternalID": 6, "referenceToFlowDataSet": {"shortDescription": [{"value": "Total use of non renewable primary energy resources (PENRT)", "lang": "en"}, {"value": "Total nicht erneuerbare Primärenergie (PENRT)", "lang": "de"}], "type": "flow data set", "refObjectId": "06159210-646b-4c8d-8583-da9b3b95a6c1", "uri": "../flows/06159210-646b-4c8d-8583-da9b3b95a6c1.xml"}, "exchange direction": "INPUT", "other": {"anies": [{"name": "referenceToUnitGroupDataSet", "value": {"shortDescription": [{"value": "MJ", "lang": "en"}], "type": "unit group data set", "refObjectId": "93a60a57-a3c8-11da-a746-0800200c9a66", "uri": "../unitgroups/93a60a57-a3c8-11da-a746-0800200c9a66.xml"}}, {"value": "765.239529519026", "module": "A1"}, {"value": "13.8053396202619", "module": "A2"}, {"value": "18.4368620893816", "module": "A3"}, {"value": "28.3705749951276", "module": "A4"}, {"value": "0.835491027189678", "module": "A5"}, {"value": "0", "module": "B1"}, {"value": "0", "module": "B2"}, {"value": "2252.72733110814", "module": "B6"}, {"value": "0", "module": "B7"}, {"value": "0", "module": "C1"}, {"value": "7.48682224738698", "module": "C2"}, {"value": "5.97153301665247", "module": "C3"}, {"value": "1.36106323794126", "module": "C4"}, {"value": "-48.1143179862645", "module": "D"}]}, "resolvedFlowVersion": "38.00.000", "flowProperties": [], "typeOfFlow": "Other flow", "classification": {"classHierarchy": "Quantities / Environmental quantities / EPD EN 15804 / LCI indicators", "name": "GaBiCategories"}}, {"dataSetInternalID": 7, "referenceToFlowDataSet": {"shortDescription": [{"value": "Use of secondary material (SM)", "lang": "en"}, {"value": "Einsatz von Sekundärstoffen (SM)", "lang": "de"}], "type": "flow data set", "refObjectId": "c6a1f35f-2d09-4f54-8dfb-97e502e1ce92", "uri": "../flows/c6a1f35f-2d09-4f54-8dfb-97e502e1ce92.xml"}, "exchange direction": "INPUT", "other": {"anies": [{"name": "referenceToUnitGroupDataSet", "value": {"shortDescription": [{"value": "kg", "lang": "en"}], "type": "unit group data set", "refObjectId": "ad38d542-3fe9-439d-9b95-2f5f7752acaf", "uri": "../unitgroups/ad38d542-3fe9-439d-9b95-2f5f7752acaf.xml"}}, {"value": "10.4336756105678", "module": "A1"}, {"value": "0", "module": "A2"}, {"value": "1.28167114344244", "module": "A3"}, {"value": "0", "module": "A4"}, {"value": "0", "module": "A5"}, {"value": "0", "module": "B1"}, {"value": "0", "module": "B2"}, {"value": "0", "module": "B6"}, {"value": "0", "module": "B7"}, {"value": "0", "module": "C1"}, {"value": "0", "module": "C2"}, {"value": "0", "module": "C3"}, {"value": "0", "module": "C4"}, {"value": "0", "module": "D"}]}, "resolvedFlowVersion": "38.00.000", "flowProperties": [], "typeOfFlow": "Other flow", "classification": {"classHierarchy": "Quantities / Environmental quantities / EPD EN 15804 / LCI indicators", "name": "GaBiCategories"}}, {"dataSetInternalID": 8, "referenceToFlowDataSet": {"shortDescription": [{"value": "Use of renewable secondary fuels (RSF)", "lang": "en"}, {"value": "Erneuerbare Sekundärbrennstoffe (RSF)", "lang": "de"}], "type": "flow data set", "refObjectId": "64333088-a55f-4aa2-9a31-c10b07816787", "uri": "../flows/64333088-a55f-4aa2-9a31-c10b07816787.xml"}, "exchange direction": "INPUT", "other": {"anies": [{"name": "referenceToUnitGroupDataSet", "value": {"shortDescription": [{"value": "MJ", "lang": "en"}], "type": "unit group data set", "refObjectId": "93a60a57-a3c8-11da-a746-0800200c9a66", "uri": "../unitgroups/93a60a57-a3c8-11da-a746-0800200c9a66.xml"}}, {"value": "0", "module": "A1"}, {"value": "0", "module": "A2"}, {"value": "0", "module": "A3"}, {"value": "0", "module": "A4"}, {"value": "0", "module": "A5"}, {"value": "0", "module": "B1"}, {"value": "0", "module": "B2"}, {"value": "0", "module": "B6"}, {"value": "0", "module": "B7"}, {"value": "0", "module": "C1"}, {"value": "0", "module": "C2"}, {"value": "0", "module": "C3"}, {"value": "0", "module": "C4"}, {"value": "0", "module": "D"}]}, "resolvedFlowVersion": "38.00.000", "flowProperties": [], "typeOfFlow": "Other flow", "classification": {"classHierarchy": "Quantities / Environmental quantities / EPD EN 15804 / LCI indicators", "name": "GaBiCategories"}}, {"dataSetInternalID": 9, "referenceToFlowDataSet": {"shortDescription": [{"value": "Use of non renewable secondary fuels (NRSF)", "lang": "en"}, {"value": "Nicht erneuerbare Sekundärbrennstoffe (NRSF)", "lang": "de"}], "type": "flow data set", "refObjectId": "89def144-d39a-4287-b86f-efde453ddcb2", "uri": "../flows/89def144-d39a-4287-b86f-efde453ddcb2.xml"}, "exchange direction": "INPUT", "other": {"anies": [{"name": "referenceToUnitGroupDataSet", "value": {"shortDescription": [{"value": "MJ", "lang": "en"}], "type": "unit group data set", "refObjectId": "93a60a57-a3c8-11da-a746-0800200c9a66", "uri": "../unitgroups/93a60a57-a3c8-11da-a746-0800200c9a66.xml"}}, {"value": "0", "module": "A1"}, {"value": "0", "module": "A2"}, {"value": "0", "module": "A3"}, {"value": "0", "module": "A4"}, {"value": "0", "module": "A5"}, {"value": "0", "module": "B1"}, {"value": "0", "module": "B2"}, {"value": "0", "module": "B6"}, {"value": "0", "module": "B7"}, {"value": "0", "module": "C1"}, {"value": "0", "module": "C2"}, {"value": "0", "module": "C3"}, {"value": "0", "module": "C4"}, {"value": "0", "module": "D"}]}, "resolvedFlowVersion": "38.00.000", "flowProperties": [], "typeOfFlow": "Other flow", "classification": {"classHierarchy": "Quantities / Environmental quantities / EPD EN 15804 / LCI indicators", "name": "GaBiCategories"}}, {"dataSetInternalID": 10, "referenceToFlowDataSet": {"shortDescription": [{"value": "Use of net fresh water (FW)", "lang": "en"}, {"value": "Einsatz von Süßwasserressourcen (FW)", "lang": "de"}], "type": "flow data set", "refObjectId": "3cf952c8-f3a4-461d-8c96-96456ca62246", "uri": "../flows/3cf952c8-f3a4-461d-8c96-96456ca62246.xml"}, "exchange direction": "INPUT", "other": {"anies": [{"name": "referenceToUnitGroupDataSet", "value": {"shortDescription": [{"value": "m^3", "lang": "en"}], "type": "unit group data set", "refObjectId": "cd950537-0a98-4044-9ba7-9f9a68d0a504", "uri": "../unitgroups/cd950537-0a98-4044-9ba7-9f9a68d0a504.xml"}}, {"value": "0.188544822662735", "module": "A1"}, {"value": "0.000805503713904955", "module": "A2"}, {"value": "0.0170309345118924", "module": "A3"}, {"value": "0.00225283182878633", "module": "A4"}, {"value": "0.00598597160872174", "module": "A5"}, {"value": "0", "module": "B1"}, {"value": "0", "module": "B2"}, {"value": "0.516404089729292", "module": "B6"}, {"value": "0", "module": "B7"}, {"value": "0", "module": "C1"}, {"value": "0.000594508622341127", "module": "C2"}, {"value": "0.0029992196906683", "module": "C3"}, {"value": "0.00804149057310141", "module": "C4"}, {"value": "-0.0103209919534626", "module": "D"}]}, "resolvedFlowVersion": "38.00.000", "flowProperties": [], "typeOfFlow": "Other flow", "classification": {"classHierarchy": "Quantities / Environmental quantities / EPD EN 15804 / LCI indicators", "name": "GaBiCategories"}}, {"dataSetInternalID": 11, "referenceToFlowDataSet": {"shortDescription": [{"value": "Hazardous waste disposed (HWD)", "lang": "en"}, {"value": "Gefährlicher Abfall zur Deponie (HWD)", "lang": "de"}], "type": "flow data set", "refObjectId": "430f9e0f-59b2-46a0-8e0d-55e0e84948fc", "uri": "../flows/430f9e0f-59b2-46a0-8e0d-55e0e84948fc.xml"}, "exchange direction": "OUTPUT", "other": {"anies": [{"name": "referenceToUnitGroupDataSet", "value": {"shortDescription": [{"value": "kg", "lang": "en"}], "type": "unit group data set", "refObjectId": "ad38d542-3fe9-439d-9b95-2f5f7752acaf", "uri": "../unitgroups/ad38d542-3fe9-439d-9b95-2f5f7752acaf.xml"}}, {"value": "0.000112059695492091", "module": "A1"}, {"value": "3.45314432674484E-11", "module": "A2"}, {"value": "4.41473763125705E-07", "module": "A3"}, {"value": "8.78443036073082E-11", "module": "A4"}, {"value": "2.09580955477888E-11", "module": "A5"}, {"value": "0", "module": "B1"}, {"value": "0", "module": "B2"}, {"value": "1.30572055594457E-07", "module": "B6"}, {"value": "0", "module": "B7"}, {"value": "0", "module": "C1"}, {"value": "2.31815776263386E-11", "module": "C2"}, {"value": "6.84619334849724E-10", "module": "C3"}, {"value": "7.71187157641111E-11", "module": "C4"}, {"value": "-0.000398079338670088", "module": "D"}]}, "resolvedFlowVersion": "38.00.000", "flowProperties": [], "typeOfFlow": "Other flow", "classification": {"classHierarchy": "Quantities / Environmental quantities / EPD EN 15804 / LCI indicators", "name": "GaBiCategories"}}, {"dataSetInternalID": 12, "referenceToFlowDataSet": {"shortDescription": [{"value": "Non hazardous waste disposed (NHWD)", "lang": "en"}, {"value": "Entsorgter nicht gefährlicher Abfall (NHWD)", "lang": "de"}], "type": "flow data set", "refObjectId": "b29ef66b-e286-4afa-949f-62f1a7b4d7fa", "uri": "../flows/b29ef66b-e286-4afa-949f-62f1a7b4d7fa.xml"}, "exchange direction": "OUTPUT", "other": {"anies": [{"name": "referenceToUnitGroupDataSet", "value": {"shortDescription": [{"value": "kg", "lang": "en"}], "type": "unit group data set", "refObjectId": "ad38d542-3fe9-439d-9b95-2f5f7752acaf", "uri": "../unitgroups/ad38d542-3fe9-439d-9b95-2f5f7752acaf.xml"}}, {"value": "1.32099148396919", "module": "A1"}, {"value": "0.00213224946892242", "module": "A2"}, {"value": "0.0507606802578667", "module": "A3"}, {"value": "0.00432478628714175", "module": "A4"}, {"value": "0.0641696160677957", "module": "A5"}, {"value": "0", "module": "B1"}, {"value": "0", "module": "B2"}, {"value": "0.496572545865103", "module": "B6"}, {"value": "0", "module": "B7"}, {"value": "0", "module": "C1"}, {"value": "0.00114128480636461", "module": "C2"}, {"value": "0.00397744015362677", "module": "C3"}, {"value": "0.907063806203162", "module": "C4"}, {"value": "0.0890760771563983", "module": "D"}]}, "resolvedFlowVersion": "38.00.000", "flowProperties": [], "typeOfFlow": "Other flow", "classification": {"classHierarchy": "Quantities / Environmental quantities / EPD EN 15804 / LCI indicators", "name": "GaBiCategories"}}, {"dataSetInternalID": 13, "referenceToFlowDataSet": {"shortDescription": [{"value": "Radioactive waste disposed (RWD)", "lang": "en"}, {"value": "Entsorgter radioaktiver Abfall (RWD)", "lang": "de"}], "type": "flow data set", "refObjectId": "3449546e-52ad-4b39-b809-9fb77cea8ff6", "uri": "../flows/3449546e-52ad-4b39-b809-9fb77cea8ff6.xml"}, "exchange direction": "OUTPUT", "other": {"anies": [{"name": "referenceToUnitGroupDataSet", "value": {"shortDescription": [{"value": "kg", "lang": "en"}], "type": "unit group data set", "refObjectId": "ad38d542-3fe9-439d-9b95-2f5f7752acaf", "uri": "../unitgroups/ad38d542-3fe9-439d-9b95-2f5f7752acaf.xml"}}, {"value": "0.03375680740645", "module": "A1"}, {"value": "2.00096038611817E-05", "module": "A2"}, {"value": "0.00054817460220071", "module": "A3"}, {"value": "5.30938436701036E-05", "module": "A4"}, {"value": "3.45578021320535E-05", "module": "A5"}, {"value": "0", "module": "B1"}, {"value": "0", "module": "B2"}, {"value": "0.35092521566709", "module": "B6"}, {"value": "0", "module": "B7"}, {"value": "0", "module": "C1"}, {"value": "1.40111425326024E-05", "module": "C2"}, {"value": "0.000863307200465243", "module": "C3"}, {"value": "4.64919620788611E-05", "module": "C4"}, {"value": "-0.00290799101397627", "module": "D"}]}, "resolvedFlowVersion": "38.00.000", "flowProperties": [], "typeOfFlow": "Other flow", "classification": {"classHierarchy": "Quantities / Environmental quantities / EPD EN 15804 / LCI indicators", "name": "GaBiCategories"}}, {"dataSetInternalID": 14, "referenceToFlowDataSet": {"shortDescription": [{"value": "Components for re-use (CRU)", "lang": "en"}, {"value": "Komponenten für die Wiederverwendung (CRU)", "lang": "de"}], "type": "flow data set", "refObjectId": "a2b32f97-3fc7-4af2-b209-525bc6426f33", "uri": "../flows/a2b32f97-3fc7-4af2-b209-525bc6426f33.xml"}, "exchange direction": "OUTPUT", "other": {"anies": [{"name": "referenceToUnitGroupDataSet", "value": {"shortDescription": [{"value": "kg", "lang": "en"}], "type": "unit group data set", "refObjectId": "ad38d542-3fe9-439d-9b95-2f5f7752acaf", "uri": "../unitgroups/ad38d542-3fe9-439d-9b95-2f5f7752acaf.xml"}}, {"value": "0", "module": "A1"}, {"value": "0", "module": "A2"}, {"value": "0", "module": "A3"}, {"value": "0", "module": "A4"}, {"value": "0", "module": "A5"}, {"value": "0", "module": "B1"}, {"value": "0", "module": "B2"}, {"value": "0", "module": "B6"}, {"value": "0", "module": "B7"}, {"value": "0", "module": "C1"}, {"value": "0", "module": "C2"}, {"value": "0", "module": "C3"}, {"value": "0", "module": "C4"}, {"value": "0", "module": "D"}]}, "resolvedFlowVersion": "38.00.000", "flowProperties": [], "typeOfFlow": "Other flow", "classification": {"classHierarchy": "Quantities / Environmental quantities / EPD EN 15804 / LCI indicators", "name": "GaBiCategories"}}, {"dataSetInternalID": 15, "referenceToFlowDataSet": {"shortDescription": [{"value": "Materials for recycling (MFR)", "lang": "en"}, {"value": "Stoffe zum Recycling (MFR)", "lang": "de"}], "type": "flow data set", "refObjectId": "d7fe48a5-4103-49c8-9aae-b0b5dfdbd6ae", "uri": "../flows/d7fe48a5-4103-49c8-9aae-b0b5dfdbd6ae.xml"}, "exchange direction": "OUTPUT", "other": {"anies": [{"name": "referenceToUnitGroupDataSet", "value": {"shortDescription": [{"value": "kg", "lang": "en"}], "type": "unit group data set", "refObjectId": "ad38d542-3fe9-439d-9b95-2f5f7752acaf", "uri": "../unitgroups/ad38d542-3fe9-439d-9b95-2f5f7752acaf.xml"}}, {"value": "0", "module": "A1"}, {"value": "0", "module": "A2"}, {"value": "0", "module": "A3"}, {"value": "0", "module": "A4"}, {"value": "0", "module": "A5"}, {"value": "0", "module": "B1"}, {"value": "0", "module": "B2"}, {"value": "0", "module": "B6"}, {"value": "0", "module": "B7"}, {"value": "0", "module": "C1"}, {"value": "0", "module": "C2"}, {"value": "10.4671", "module": "C3"}, {"value": "0", "module": "C4"}, {"value": "0", "module": "D"}]}, "resolvedFlowVersion": "38.00.000", "flowProperties": [], "typeOfFlow": "Other flow", "classification": {"classHierarchy": "Quantities / Environmental quantities / EPD EN 15804 / LCI indicators", "name": "GaBiCategories"}}, {"dataSetInternalID": 16, "referenceToFlowDataSet": {"shortDescription": [{"value": "Materials for energy recovery (MER)", "lang": "en"}, {"value": "Stoffe für die Energierückgewinnung (MER)", "lang": "de"}], "type": "flow data set", "refObjectId": "59a9181c-3aaf-46ee-8b13-2b3723b6e447", "uri": "../flows/59a9181c-3aaf-46ee-8b13-2b3723b6e447.xml"}, "exchange direction": "OUTPUT", "other": {"anies": [{"name": "referenceToUnitGroupDataSet", "value": {"shortDescription": [{"value": "kg", "lang": "en"}], "type": "unit group data set", "refObjectId": "ad38d542-3fe9-439d-9b95-2f5f7752acaf", "uri": "../unitgroups/ad38d542-3fe9-439d-9b95-2f5f7752acaf.xml"}}, {"value": "0", "module": "A1"}, {"value": "0", "module": "A2"}, {"value": "0", "module": "A3"}, {"value": "0", "module": "A4"}, {"value": "0", "module": "A5"}, {"value": "0", "module": "B1"}, {"value": "0", "module": "B2"}, {"value": "0", "module": "B6"}, {"value": "0", "module": "B7"}, {"value": "0", "module": "C1"}, {"value": "0", "module": "C2"}, {"value": "0", "module": "C3"}, {"value": "0", "module": "C4"}, {"value": "0", "module": "D"}]}, "resolvedFlowVersion": "38.00.000", "flowProperties": [], "typeOfFlow": "Other flow", "classification": {"classHierarchy": "Quantities / Environmental quantities / EPD EN 15804 / LCI indicators", "name": "GaBiCategories"}}, {"dataSetInternalID": 17, "referenceToFlowDataSet": {"shortDescription": [{"value": "Exported electrical energy (EEE)", "lang": "en"}, {"value": "Exportierte elektrische Energie (EEE)", "lang": "de"}], "type": "flow data set", "refObjectId": "4da0c987-2b76-40d6-9e9e-82a017aaaf29", "uri": "../flows/4da0c987-2b76-40d6-9e9e-82a017aaaf29.xml"}, "exchange direction": "OUTPUT", "other": {"anies": [{"name": "referenceToUnitGroupDataSet", "value": {"shortDescription": [{"value": "MJ", "lang": "en"}], "type": "unit group data set", "refObjectId": "93a60a57-a3c8-11da-a746-0800200c9a66", "uri": "../unitgroups/93a60a57-a3c8-11da-a746-0800200c9a66.xml"}}, {"value": "0", "module": "A1"}, {"value": "0", "module": "A2"}, {"value": "0", "module": "A3"}, {"value": "0", "module": "A4"}, {"value": "3.10882253217489", "module": "A5"}, {"value": "0", "module": "B1"}, {"value": "0", "module": "B2"}, {"value": "0", "module": "B6"}, {"value": "0", "module": "B7"}, {"value": "0", "module": "C1"}, {"value": "0", "module": "C2"}, {"value": "0", "module": "C3"}, {"value": "5.90081393326975", "module": "C4"}, {"value": "0", "module": "D"}]}, "resolvedFlowVersion": "38.00.000", "flowProperties": [], "typeOfFlow": "Other flow", "classification": {"classHierarchy": "Quantities / Environmental quantities / EPD EN 15804 / LCI indicators", "name": "GaBiCategories"}}, {"dataSetInternalID": 18, "referenceToFlowDataSet": {"shortDescription": [{"value": "Exported thermal energy (EET)", "lang": "en"}, {"value": "Exportierte thermische Energie (EET)", "lang": "de"}], "type": "flow data set", "refObjectId": "98daf38a-7a79-46d3-9a37-2b7bd0955810", "uri": "../flows/98daf38a-7a79-46d3-9a37-2b7bd0955810.xml"}, "exchange direction": "OUTPUT", "other": {"anies": [{"name": "referenceToUnitGroupDataSet", "value": {"shortDescription": [{"value": "MJ", "lang": "en"}], "type": "unit group data set", "refObjectId": "93a60a57-a3c8-11da-a746-0800200c9a66", "uri": "../unitgroups/93a60a57-a3c8-11da-a746-0800200c9a66.xml"}}, {"value": "0.108182258931926", "module": "A1"}, {"value": "0", "module": "A2"}, {"value": "0.000712799089353012", "module": "A3"}, {"value": "0", "module": "A4"}, {"value": "2.81876206852246", "module": "A5"}, {"value": "0", "module": "B1"}, {"value": "0", "module": "B2"}, {"value": "0", "module": "B6"}, {"value": "0", "module": "B7"}, {"value": "0", "module": "C1"}, {"value": "0", "module": "C2"}, {"value": "0", "module": "C3"}, {"value": "5.30367457317441", "module": "C4"}, {"value": "0", "module": "D"}]}, "resolvedFlowVersion": "38.00.000", "flowProperties": [], "typeOfFlow": "Other flow", "classification": {"classHierarchy": "Quantities / Environmental quantities / EPD EN 15804 / LCI indicators", "name": "GaBiCategories"}}]}, "LCIAResults": {"LCIAResult": [{"referenceToLCIAMethodDataSet": {"shortDescription": [{"value": "Global Warming Potential total (GWP-total)", "lang": "en"}, {"value": "Globales Erwärmungspotenzial total (GWP-total)", "lang": "de"}], "type": "LCIA method data set", "refObjectId": "6a37f984-a4b3-458a-a20a-64418c145fa2", "uri": "../lciamethods/6a37f984-a4b3-458a-a20a-64418c145fa2.xml"}, "other": {"anies": [{"name": "referenceToUnitGroupDataSet", "value": {"shortDescription": [{"value": "kg CO_(2) eq", "lang": "en"}], "type": "unit group data set", "refObjectId": "1ebf3012-d0db-4de2-aefd-ef30cedb0be1", "uri": "../unitgroups/1ebf3012-d0db-4de2-aefd-ef30cedb0be1.xml"}}, {"value": "53.7965643359598", "module": "A1"}, {"value": "1.02625895387533", "module": "A2"}, {"value": "-1.02017438221781", "module": "A3"}, {"value": "2.06886832500841", "module": "A4"}, {"value": "2.06093376105915", "module": "A5"}, {"value": "0", "module": "B1"}, {"value": "0", "module": "B2"}, {"value": "101.145809761628", "module": "B6"}, {"value": "0", "module": "B7"}, {"value": "0", "module": "C1"}, {"value": "0.54596177219698", "module": "C2"}, {"value": "0.301105224090129", "module": "C3"}, {"value": "3.39662966599246", "module": "C4"}, {"value": "-3.49155106508131", "module": "D"}]}}, {"referenceToLCIAMethodDataSet": {"shortDescription": [{"value": "Global Warming Potential fossil fuels (GWP-fossil)", "lang": "en"}, {"value": "Globales Erwärmungspotenzial fossil (GWP-fossil)", "lang": "de"}], "type": "LCIA method data set", "refObjectId": "5f635281-343e-44fb-83df-1971b155e6b6", "uri": "../lciamethods/5f635281-343e-44fb-83df-1971b155e6b6.xml"}, "other": {"anies": [{"name": "referenceToUnitGroupDataSet", "value": {"shortDescription": [{"value": "kg CO_(2) eq", "lang": "en"}], "type": "unit group data set", "refObjectId": "1ebf3012-d0db-4de2-aefd-ef30cedb0be1", "uri": "../unitgroups/1ebf3012-d0db-4de2-aefd-ef30cedb0be1.xml"}}, {"value": "53.3123863187735", "module": "A1"}, {"value": "1.0296437872887", "module": "A2"}, {"value": "1.24219825981157", "module": "A3"}, {"value": "2.08023683500248", "module": "A4"}, {"value": "0.0704505638881545", "module": "A5"}, {"value": "0", "module": "B1"}, {"value": "0", "module": "B2"}, {"value": "101.097064331499", "module": "B6"}, {"value": "0", "module": "B7"}, {"value": "0", "module": "C1"}, {"value": "0.54896185286358", "module": "C2"}, {"value": "0.301851432198684", "module": "C3"}, {"value": "3.28848448874421", "module": "C4"}, {"value": "-3.47854956671543", "module": "D"}]}}, {"referenceToLCIAMethodDataSet": {"shortDescription": [{"value": "Global Warming Potential biogenic (GWP-biogenic)", "lang": "en"}, {"value": "Globales Erwärmungspotenzial biogen (GWP-biogenic)", "lang": "de"}], "type": "LCIA method data set", "refObjectId": "2356e1ab-0185-4db5-86e5-16de51c7485c", "uri": "../lciamethods/2356e1ab-0185-4db5-86e5-16de51c7485c.xml"}, "other": {"anies": [{"name": "referenceToUnitGroupDataSet", "value": {"shortDescription": [{"value": "kg CO_(2) eq", "lang": "en"}], "type": "unit group data set", "refObjectId": "1ebf3012-d0db-4de2-aefd-ef30cedb0be1", "uri": "../unitgroups/1ebf3012-d0db-4de2-aefd-ef30cedb0be1.xml"}}, {"value": "0.446348658441485", "module": "A1"}, {"value": "-0.0101693086103644", "module": "A2"}, {"value": "-2.26821815757368", "module": "A3"}, {"value": "-0.0305839372288171", "module": "A4"}, {"value": "1.99034267629273", "module": "A5"}, {"value": "0", "module": "B1"}, {"value": "0", "module": "B2"}, {"value": "0.0393663351200697", "module": "B6"}, {"value": "0", "module": "B7"}, {"value": "0", "module": "C1"}, {"value": "-0.00807091508355818", "module": "C2"}, {"value": "-0.000842263509270219", "module": "C3"}, {"value": "0.108097820857409", "module": "C4"}, {"value": "-0.0126031523505577", "module": "D"}]}}, {"referenceToLCIAMethodDataSet": {"shortDescription": [{"value": "Global Warming Potential luluc (GWP-luluc)", "lang": "en"}, {"value": "Globales Erwärmungspotenzial luluc (GWP-luluc)", "lang": "de"}], "type": "LCIA method data set", "refObjectId": "4331bbdb-978a-490d-8707-eeb047f01a55", "uri": "../lciamethods/4331bbdb-978a-490d-8707-eeb047f01a55.xml"}, "other": {"anies": [{"name": "referenceToUnitGroupDataSet", "value": {"shortDescription": [{"value": "kg CO_(2) eq", "lang": "en"}], "type": "unit group data set", "refObjectId": "1ebf3012-d0db-4de2-aefd-ef30cedb0be1", "uri": "../unitgroups/1ebf3012-d0db-4de2-aefd-ef30cedb0be1.xml"}}, {"value": "0.0378293587447966", "module": "A1"}, {"value": "0.00678447519698997", "module": "A2"}, {"value": "0.00584551554429281", "module": "A3"}, {"value": "0.0192154272347517", "module": "A4"}, {"value": "0.000140520878264782", "module": "A5"}, {"value": "0", "module": "B1"}, {"value": "0", "module": "B2"}, {"value": "0.00937909500867157", "module": "B6"}, {"value": "0", "module": "B7"}, {"value": "0", "module": "C1"}, {"value": "0.00507083441695812", "module": "C2"}, {"value": "9.60554007149402E-05", "module": "C3"}, {"value": "4.73563908364405E-05", "module": "C4"}, {"value": "-0.000398346015320326", "module": "D"}]}}, {"referenceToLCIAMethodDataSet": {"shortDescription": [{"value": "Depletion potential of the stratospheric ozone layer (ODP)", "lang": "en"}, {"value": "Abbau Potential der stratosphärischen Ozonschicht (ODP)", "lang": "de"}], "type": "LCIA method data set", "refObjectId": "b5c629d6-def3-11e6-bf01-fe55135034f3", "uri": "../lciamethods/b5c629d6-def3-11e6-bf01-fe55135034f3.xml"}, "other": {"anies": [{"name": "referenceToUnitGroupDataSet", "value": {"shortDescription": [{"value": "kg CFC11 eq", "lang": "en"}], "type": "unit group data set", "refObjectId": "d9e957c9-7309-4474-bf3a-7777df6c4e5b", "uri": "../unitgroups/d9e957c9-7309-4474-bf3a-7777df6c4e5b.xml"}}, {"value": "3.86610668413527E-08", "module": "A1"}, {"value": "1.035612512241E-13", "module": "A2"}, {"value": "3.1632172587265E-12", "module": "A3"}, {"value": "2.699638913424E-13", "module": "A4"}, {"value": "2.520100400667E-13", "module": "A5"}, {"value": "0", "module": "B1"}, {"value": "0", "module": "B2"}, {"value": "1.00838866043497E-09", "module": "B6"}, {"value": "0", "module": "B7"}, {"value": "0", "module": "C1"}, {"value": "7.12418295378E-14", "module": "C2"}, {"value": "6.9024815132169E-10", "module": "C3"}, {"value": "3.787382646689E-13", "module": "C4"}, {"value": "-1.50195568474622E-11", "module": "D"}]}}, {"referenceToLCIAMethodDataSet": {"shortDescription": [{"value": "Acidification potential of land and water (AP)", "lang": "en"}, {"value": "Versauerungspotenzial von Boden und Wasser (AP)", "lang": "de"}], "type": "LCIA method data set", "refObjectId": "b5c611c6-def3-11e6-bf01-fe55135034f3", "uri": "../lciamethods/b5c611c6-def3-11e6-bf01-fe55135034f3.xml"}, "other": {"anies": [{"name": "referenceToUnitGroupDataSet", "value": {"shortDescription": [{"value": "mol H^(+) eq", "lang": "en"}], "type": "unit group data set", "refObjectId": "42e089ac-92bf-4bf2-8ca1-5fc40d18f2ed", "uri": "../unitgroups/42e089ac-92bf-4bf2-8ca1-5fc40d18f2ed.xml"}}, {"value": "0.127676235547113", "module": "A1"}, {"value": "0.00731307027665274", "module": "A2"}, {"value": "0.00400769831893663", "module": "A3"}, {"value": "0.00376113576534658", "module": "A4"}, {"value": "0.000588380693697832", "module": "A5"}, {"value": "0", "module": "B1"}, {"value": "0", "module": "B2"}, {"value": "0.156170390595375", "module": "B6"}, {"value": "0", "module": "B7"}, {"value": "0", "module": "C1"}, {"value": "0.000992567481761772", "module": "C2"}, {"value": "0.00115607617786346", "module": "C3"}, {"value": "0.000898035096619522", "module": "C4"}, {"value": "-0.0207537032825055", "module": "D"}]}}, {"referenceToLCIAMethodDataSet": {"shortDescription": [{"value": "Eutrophication potential aquatic freshwater (EP-freshwater)", "lang": "en"}, {"value": "Eutrophierungspotenzial Süßwasser (EP-freshwater)", "lang": "de"}], "type": "LCIA method data set", "refObjectId": "b53ec18f-7377-4ad3-86eb-cc3f4f276b2b", "uri": "../lciamethods/b53ec18f-7377-4ad3-86eb-cc3f4f276b2b.xml"}, "other": {"anies": [{"name": "referenceToUnitGroupDataSet", "value": {"shortDescription": [{"value": "kg P eq", "lang": "en"}], "type": "unit group data set", "refObjectId": "0429039d-a61d-4590-ba67-aa4a20a810a1", "uri": "../unitgroups/0429039d-a61d-4590-ba67-aa4a20a810a1.xml"}}, {"value": "0.000530441126846962", "module": "A1"}, {"value": "2.72507948608683E-06", "module": "A2"}, {"value": "3.71512413035258E-05", "module": "A3"}, {"value": "7.58561274723913E-06", "module": "A4"}, {"value": "1.29305594310902E-07", "module": "A5"}, {"value": "0", "module": "B1"}, {"value": "0", "module": "B2"}, {"value": "0.000101367351551133", "module": "B6"}, {"value": "0", "module": "B7"}, {"value": "0", "module": "C1"}, {"value": "2.00179708327539E-06", "module": "C2"}, {"value": "3.73688565718761E-05", "module": "C3"}, {"value": "2.99651418027589E-06", "module": "C4"}, {"value": "-4.91799862890251E-06", "module": "D"}]}}, {"referenceToLCIAMethodDataSet": {"shortDescription": [{"value": "Eutrophication potential aquatic marine (EP-marine)", "lang": "en"}, {"value": "Eutrophierungspotenzial Salzwasser (EP-marine)", "lang": "de"}], "type": "LCIA method data set", "refObjectId": "b5c619fa-def3-11e6-bf01-fe55135034f3", "uri": "../lciamethods/b5c619fa-def3-11e6-bf01-fe55135034f3.xml"}, "other": {"anies": [{"name": "referenceToUnitGroupDataSet", "value": {"shortDescription": [{"value": "kg N eq", "lang": "en"}], "type": "unit group data set", "refObjectId": "d05bb823-ecdf-4686-8c40-bf1d9257859f", "uri": "../unitgroups/d05bb823-ecdf-4686-8c40-bf1d9257859f.xml"}}, {"value": "0.0306314608267566", "module": "A1"}, {"value": "0.00306248928372396", "module": "A2"}, {"value": "0.00190098283953185", "module": "A3"}, {"value": "0.0015106048506911", "module": "A4"}, {"value": "0.000215189759849822", "module": "A5"}, {"value": "0", "module": "B1"}, {"value": "0", "module": "B2"}, {"value": "0.0440318543241693", "module": "B6"}, {"value": "0", "module": "B7"}, {"value": "0", "module": "C1"}, {"value": "0.000398640246554532", "module": "C2"}, {"value": "0.000201744267253212", "module": "C3"}, {"value": "0.000345021495483778", "module": "C4"}, {"value": "-0.00287888655961117", "module": "D"}]}}, {"referenceToLCIAMethodDataSet": {"shortDescription": [{"value": "Eutrophication potential terrestrial (EP-terrestrial)", "lang": "en"}, {"value": "Eutrophierungspotenzial Land (EP-terrestrial)", "lang": "de"}], "type": "LCIA method data set", "refObjectId": "b5c614d2-def3-11e6-bf01-fe55135034f3", "uri": "../lciamethods/b5c614d2-def3-11e6-bf01-fe55135034f3.xml"}, "other": {"anies": [{"name": "referenceToUnitGroupDataSet", "value": {"shortDescription": [{"value": "mol N eq", "lang": "en"}], "type": "unit group data set", "refObjectId": "71b4d617-0ec9-4d3f-b65e-e438940c2401", "uri": "../unitgroups/71b4d617-0ec9-4d3f-b65e-e438940c2401.xml"}}, {"value": "0.286328760302583", "module": "A1"}, {"value": "0.0337931350969982", "module": "A2"}, {"value": "0.0186196365816842", "module": "A3"}, {"value": "0.0172637535060414", "module": "A4"}, {"value": "0.00267667591447859", "module": "A5"}, {"value": "0", "module": "B1"}, {"value": "0", "module": "B2"}, {"value": "0.465121575990123", "module": "B6"}, {"value": "0", "module": "B7"}, {"value": "0", "module": "C1"}, {"value": "0.00455591832328743", "module": "C2"}, {"value": "0.00251687797903357", "module": "C3"}, {"value": "0.00439018969310154", "module": "C4"}, {"value": "-0.0309872688705388", "module": "D"}]}}, {"referenceToLCIAMethodDataSet": {"shortDescription": [{"value": "Formation potential of tropospheric ozone photochemical oxidants (POCP)", "lang": "en"}, {"value": "Bildungspotential für troposphärisches Ozon (POCP)", "lang": "de"}], "type": "LCIA method data set", "refObjectId": "b5c610fe-def3-11e6-bf01-fe55135034f3", "uri": "../lciamethods/b5c610fe-def3-11e6-bf01-fe55135034f3.xml"}, "other": {"anies": [{"name": "referenceToUnitGroupDataSet", "value": {"shortDescription": [{"value": "kg NMVOC eq", "lang": "en"}], "type": "unit group data set", "refObjectId": "d27c25f8-fbc1-44c6-b47b-4adbae4199c6", "uri": "../unitgroups/d27c25f8-fbc1-44c6-b47b-4adbae4199c6.xml"}}, {"value": "0.078536899053917", "module": "A1"}, {"value": "0.00807874045684101", "module": "A2"}, {"value": "0.00464752625710275", "module": "A3"}, {"value": "0.00337318974555089", "module": "A4"}, {"value": "0.000565192939216428", "module": "A5"}, {"value": "0", "module": "B1"}, {"value": "0", "module": "B2"}, {"value": "0.121695823187526", "module": "B6"}, {"value": "0", "module": "B7"}, {"value": "0", "module": "C1"}, {"value": "0.000890164264770285", "module": "C2"}, {"value": "0.000594045204886097", "module": "C3"}, {"value": "0.000924065123171419", "module": "C4"}, {"value": "-0.00896559317371361", "module": "D"}]}}, {"referenceToLCIAMethodDataSet": {"shortDescription": [{"value": "Abiotic depletion potential for non fossil resources (ADPE)", "lang": "en"}, {"value": "Potenzial für den abiotischen Abbau nicht fossiler Ressourcen (ADPE)", "lang": "de"}], "type": "LCIA method data set", "refObjectId": "b2ad6494-c78d-11e6-9d9d-cec0c932ce01", "uri": "../lciamethods/b2ad6494-c78d-11e6-9d9d-cec0c932ce01.xml"}, "other": {"anies": [{"name": "referenceToUnitGroupDataSet", "value": {"shortDescription": [{"value": "kg Sb eq", "lang": "en"}], "type": "unit group data set", "refObjectId": "54ccd2d9-a32a-4fc2-923d-f2c8c93e89d4", "uri": "../unitgroups/54ccd2d9-a32a-4fc2-923d-f2c8c93e89d4.xml"}}, {"value": "0.000995737039005126", "module": "A1"}, {"value": "5.10279783487649E-08", "module": "A2"}, {"value": "4.57274626104139E-07", "module": "A3"}, {"value": "1.37558947181501E-07", "module": "A4"}, {"value": "3.20322916834726E-09", "module": "A5"}, {"value": "0", "module": "B1"}, {"value": "0", "module": "B2"}, {"value": "4.9657121520503E-06", "module": "B6"}, {"value": "0", "module": "B7"}, {"value": "0", "module": "C1"}, {"value": "3.63009697992537E-08", "module": "C2"}, {"value": "5.12984073474682E-06", "module": "C3"}, {"value": "2.86465979224977E-09", "module": "C4"}, {"value": "-0.000122762796068784", "module": "D"}]}}, {"referenceToLCIAMethodDataSet": {"shortDescription": [{"value": "Abiotic depletion potential for fossil resources (ADPF)", "lang": "en"}, {"value": "Potenzial für den abiotischen Abbau fossiler Brennstoffe (ADPF)", "lang": "de"}], "type": "LCIA method data set", "refObjectId": "b2ad6110-c78d-11e6-9d9d-cec0c932ce01", "uri": "../lciamethods/b2ad6110-c78d-11e6-9d9d-cec0c932ce01.xml"}, "other": {"anies": [{"name": "referenceToUnitGroupDataSet", "value": {"shortDescription": [{"value": "MJ", "lang": "en"}], "type": "unit group data set", "refObjectId": "93a60a57-a3c8-11da-a746-0800200c9a66", "uri": "../unitgroups/93a60a57-a3c8-11da-a746-0800200c9a66.xml"}}, {"value": "764.8565656382", "module": "A1"}, {"value": "13.7674603552826", "module": "A2"}, {"value": "18.4198540834946", "module": "A3"}, {"value": "28.2636445123265", "module": "A4"}, {"value": "0.834329087675569", "module": "A5"}, {"value": "0", "module": "B1"}, {"value": "0", "module": "B2"}, {"value": "2252.32865953174", "module": "B6"}, {"value": "0", "module": "B7"}, {"value": "0", "module": "C1"}, {"value": "7.45860394311586", "module": "C2"}, {"value": "5.9692154407584", "module": "C3"}, {"value": "1.36080394216322", "module": "C4"}, {"value": "-48.1060173606124", "module": "D"}]}}, {"referenceToLCIAMethodDataSet": {"shortDescription": [{"value": "Water use (WDP)", "lang": "en"}, {"value": "Wassernutzung (WDP)", "lang": "de"}], "type": "LCIA method data set", "refObjectId": "b2ad66ce-c78d-11e6-9d9d-cec0c932ce01", "uri": "../lciamethods/b2ad66ce-c78d-11e6-9d9d-cec0c932ce01.xml"}, "other": {"anies": [{"name": "referenceToUnitGroupDataSet", "value": {"shortDescription": [{"value": "m^(3) world eq deprived", "lang": "en"}], "type": "unit group data set", "refObjectId": "6ae2df01-888e-46c8-b17d-49fa3869b476", "uri": "../unitgroups/6ae2df01-888e-46c8-b17d-49fa3869b476.xml"}}, {"value": "2.84408882607005", "module": "A1"}, {"value": "0.00904220435346531", "module": "A2"}, {"value": "0.122194663672111", "module": "A3"}, {"value": "0.0250711081942268", "module": "A4"}, {"value": "0.253785698944269", "module": "A5"}, {"value": "0", "module": "B1"}, {"value": "0", "module": "B2"}, {"value": "8.6172669159514", "module": "B6"}, {"value": "0", "module": "B7"}, {"value": "0", "module": "C1"}, {"value": "0.00661611301947262", "module": "C2"}, {"value": "0.0737639429713717", "module": "C3"}, {"value": "0.341820178298869", "module": "C4"}, {"value": "-0.287657737501959", "module": "D"}]}}, {"referenceToLCIAMethodDataSet": {"shortDescription": [{"value": "Incidence of disease due to PM emissions (PM)", "lang": "en"}, {"value": "Auftreten von Krankheiten aufgrund von Feinstaubemissionen (PM)", "lang": "de"}], "type": "LCIA method data set", "refObjectId": "b5c602c6-def3-11e6-bf01-fe55135034f3", "uri": "../lciamethods/b5c602c6-def3-11e6-bf01-fe55135034f3.xml"}, "other": {"anies": [{"name": "referenceToUnitGroupDataSet", "value": {"shortDescription": [{"value": "Disease incidence", "lang": "en"}], "type": "unit group data set", "refObjectId": "3883559b-648f-4afc-8ba2-0bd24f3affa3", "uri": "../unitgroups/3883559b-648f-4afc-8ba2-0bd24f3affa3.xml"}}, {"value": "2.16809782760402E-06", "module": "A1"}, {"value": "1.74580944046353E-07", "module": "A2"}, {"value": "7.02672791166943E-08", "module": "A3"}, {"value": "4.64271466568277E-08", "module": "A4"}, {"value": "3.39008740694443E-09", "module": "A5"}, {"value": "0", "module": "B1"}, {"value": "0", "module": "B2"}, {"value": "1.41192847628886E-06", "module": "B6"}, {"value": "0", "module": "B7"}, {"value": "0", "module": "C1"}, {"value": "1.22520268380227E-08", "module": "C2"}, {"value": "9.9117039454212E-09", "module": "C3"}, {"value": "6.14397416191697E-09", "module": "C4"}, {"value": "-4.77130336304345E-07", "module": "D"}]}}, {"referenceToLCIAMethodDataSet": {"shortDescription": [{"value": "Human exposure efficiency relative to U235 (IR)", "lang": "en"}, {"value": "Wirkung durch Exposition des Menschen mit U235 (IR)", "lang": "de"}], "type": "LCIA method data set", "refObjectId": "b5c632be-def3-11e6-bf01-fe55135034f3", "uri": "../lciamethods/b5c632be-def3-11e6-bf01-fe55135034f3.xml"}, "other": {"anies": [{"name": "referenceToUnitGroupDataSet", "value": {"shortDescription": [{"value": "kBq U235 eq", "lang": "en"}], "type": "unit group data set", "refObjectId": "456b05bf-1415-44a9-9993-02452f554c09", "uri": "../unitgroups/456b05bf-1415-44a9-9993-02452f554c09.xml"}}, {"value": "3.73549183720855", "module": "A1"}, {"value": "0.00290635046064008", "module": "A2"}, {"value": "0.090599248149729", "module": "A3"}, {"value": "0.00791767208017841", "module": "A4"}, {"value": "0.00547779360680085", "module": "A5"}, {"value": "0", "module": "B1"}, {"value": "0", "module": "B2"}, {"value": "52.6915927526346", "module": "B6"}, {"value": "0", "module": "B7"}, {"value": "0", "module": "C1"}, {"value": "0.00208942552230876", "module": "C2"}, {"value": "0.145431141178966", "module": "C3"}, {"value": "0.00723636269260532", "module": "C4"}, {"value": "-0.469839882329926", "module": "D"}]}}, {"referenceToLCIAMethodDataSet": {"shortDescription": [{"value": "Comparative toxic unit for ecosystems (ETP-fw)", "lang": "en"}, {"value": "Toxizitätsvergleichseinheit für Ökosysteme (ETP-fw)", "lang": "de"}], "type": "LCIA method data set", "refObjectId": "ee1082d1-b0f7-43ca-a1f0-21e2a4a74511", "uri": "../lciamethods/ee1082d1-b0f7-43ca-a1f0-21e2a4a74511.xml"}, "other": {"anies": [{"name": "referenceToUnitGroupDataSet", "value": {"shortDescription": [{"value": "CTUe", "lang": "en"}], "type": "unit group data set", "refObjectId": "aa959ded-f1eb-4efb-9c5c-2d60be36b3e6", "uri": "../unitgroups/aa959ded-f1eb-4efb-9c5c-2d60be36b3e6.xml"}}, {"value": "408.022735125963", "module": "A1"}, {"value": "10.405257824349", "module": "A2"}, {"value": "4.6144572208785", "module": "A3"}, {"value": "20.2442062927489", "module": "A4"}, {"value": "0.405096150459762", "module": "A5"}, {"value": "0", "module": "B1"}, {"value": "0", "module": "B2"}, {"value": "195.930678785595", "module": "B6"}, {"value": "0", "module": "B7"}, {"value": "0", "module": "C1"}, {"value": "5.34232414026331", "module": "C2"}, {"value": "2.34528373917999", "module": "C3"}, {"value": "0.689712374806375", "module": "C4"}, {"value": "-7.87129687823738", "module": "D"}]}}, {"referenceToLCIAMethodDataSet": {"shortDescription": [{"value": "Comparative toxic unit for humans (carcinogenic) (HTP-c)", "lang": "en"}, {"value": "Toxizitätsvergleichseinheit für Menschen (krebserregend) (HTP-c)", "lang": "de"}], "type": "LCIA method data set", "refObjectId": "2299222a-bbd8-474f-9d4f-4dd1f18aea7c", "uri": "../lciamethods/2299222a-bbd8-474f-9d4f-4dd1f18aea7c.xml"}, "other": {"anies": [{"name": "referenceToUnitGroupDataSet", "value": {"shortDescription": [{"value": "CTUh", "lang": "en"}], "type": "unit group data set", "refObjectId": "d4c9523e-2d7e-49fd-8469-998f547d3a70", "uri": "../unitgroups/d4c9523e-2d7e-49fd-8469-998f547d3a70.xml"}}, {"value": "1.17960260528114E-06", "module": "A1"}, {"value": "2.08429735180726E-10", "module": "A2"}, {"value": "2.65958415028569E-10", "module": "A3"}, {"value": "4.10967013857035E-10", "module": "A4"}, {"value": "1.96188844218785E-11", "module": "A5"}, {"value": "0", "module": "B1"}, {"value": "0", "module": "B2"}, {"value": "1.16390604655802E-08", "module": "B6"}, {"value": "0", "module": "B7"}, {"value": "0", "module": "C1"}, {"value": "1.08451696266835E-10", "module": "C2"}, {"value": "3.62645345561867E-10", "module": "C3"}, {"value": "6.29292600013281E-11", "module": "C4"}, {"value": "-8.81450314401672E-08", "module": "D"}]}}, {"referenceToLCIAMethodDataSet": {"shortDescription": [{"value": "Comparative toxic unit for humans (noncarcinogenic) (HTP-nc)", "lang": "en"}, {"value": "Toxizitätsvergleichseinheit für Menschen (nicht krebserregend) (HTP-nc)", "lang": "de"}], "type": "LCIA method data set", "refObjectId": "3af763a5-b7a1-48c9-9cee-1f223481fcef", "uri": "../lciamethods/3af763a5-b7a1-48c9-9cee-1f223481fcef.xml"}, "other": {"anies": [{"name": "referenceToUnitGroupDataSet", "value": {"shortDescription": [{"value": "CTUh", "lang": "en"}], "type": "unit group data set", "refObjectId": "d4c9523e-2d7e-49fd-8469-998f547d3a70", "uri": "../unitgroups/d4c9523e-2d7e-49fd-8469-998f547d3a70.xml"}}, {"value": "4.66329713341971E-07", "module": "A1"}, {"value": "8.90064600860646E-09", "module": "A2"}, {"value": "1.23556167549251E-08", "module": "A3"}, {"value": "1.82792857954922E-08", "module": "A4"}, {"value": "5.36463927638684E-10", "module": "A5"}, {"value": "0", "module": "B1"}, {"value": "0", "module": "B2"}, {"value": "3.74261883282153E-07", "module": "B6"}, {"value": "0", "module": "B7"}, {"value": "0", "module": "C1"}, {"value": "4.82379249980523E-09", "module": "C2"}, {"value": "1.79371595708125E-08", "module": "C3"}, {"value": "3.68723244830436E-09", "module": "C4"}, {"value": "-2.05079527032714E-08", "module": "D"}]}}, {"referenceToLCIAMethodDataSet": {"shortDescription": [{"value": "Soil quality index (SQP)", "lang": "en"}, {"value": "Bodenqualitätsindex (SQP)", "lang": "de"}], "type": "LCIA method data set", "refObjectId": "b2ad6890-c78d-11e6-9d9d-cec0c932ce01", "uri": "../lciamethods/b2ad6890-c78d-11e6-9d9d-cec0c932ce01.xml"}, "other": {"anies": [{"name": "referenceToUnitGroupDataSet", "value": {"shortDescription": [{"value": "SQP", "lang": "en"}], "type": "unit group data set", "refObjectId": "f130951c-e67f-4f7f-8dd4-665de3974e18", "uri": "../unitgroups/f130951c-e67f-4f7f-8dd4-665de3974e18.xml"}}, {"value": "262.127925511575", "module": "A1"}, {"value": "4.17157020510731", "module": "A2"}, {"value": "77.8637840573516", "module": "A3"}, {"value": "11.8096886016263", "module": "A4"}, {"value": "0.266660742763202", "module": "A5"}, {"value": "0", "module": "B1"}, {"value": "0", "module": "B2"}, {"value": "304.758215567552", "module": "B6"}, {"value": "0", "module": "B7"}, {"value": "0", "module": "C1"}, {"value": "3.1165050187581", "module": "C2"}, {"value": "3.50057549752551", "module": "C3"}, {"value": "0.273383728691181", "module": "C4"}, {"value": "-6.97974066659095", "module": "D"}]}}]}, "otherAttributes": {"{http://www.indata.network/EPD/2019}epd-version": "1.2"}, "version": "1.1", "locations": "../ILCDLocations.xml"}