{"processInformation": {"dataSetInformation": {"UUID": "a3cbfec7-6e44-4b0a-b124-afca92a4d934", "name": {"baseName": [{"value": "RESITRIX® MB und CL", "lang": "de"}, {"value": "RESITRIX® MB und CL", "lang": "en"}], "functionalUnitFlowProperties": [{"lang": "de"}]}, "classificationInformation": {"classification": [{"class": [{"value": "Kunststoffe", "level": 0, "classId": "6"}, {"value": "Dachbahnen", "level": 1, "classId": "6.3"}, {"value": "Bitumen-Dachbahnen", "level": 2, "classId": "6.3.01"}], "name": "OEKOBAU.DAT"}, {"class": [{"value": "02 Bauprodukte", "level": 0}, {"value": "Abdichtungen", "level": 1}, {"value": "Dach- und Dichtungsbahnsysteme aus Kunststoffen und Elastomeren", "level": 2}], "name": "IBUCategories"}]}, "generalComment": [{"value": "RESITRIX® Classic (CL) und RESITRIX® MB sind heißluftverschweißbare Dach- und Dichtungsbahnen auf der Basis des Synthesekautschuks EPDM mit einer Einlage aus Glasgelege. Die Unterseite ist mit einer polymermodifizierten Bitumenschicht versehen, wobei die RESITRIX® CL eine Feinquarzabstreuung und die RESITRIX® MB eine Polyethylen (PE)-Folie als Trennlage besitzt.", "lang": "de"}]}, "quantitativeReference": {"referenceToReferenceFlow": [0]}, "time": {"referenceYear": 2021, "dataSetValidUntil": 2026, "other": {"anies": [{"name": "publicationDateOfEPD", "value": 1622592000000}]}}, "geography": {"locationOfOperationSupplyOrProduction": {"location": "DE"}}, "technology": {"technologyDescriptionAndIncludedProcesses": [{"value": "Die Mischungsherstellung aus den einzelnen Polymeren und dazugehörigen Zuschlagstoffen erfolgt in Hamburg diskontinuierlich in einem Innenmischer, in den die Mischungsbestandteile Polymere, Füllstoff, Ruß, Mineralöl, Verarbeitungshilfsmittel und das Vernetzungssystem vollautomatisch über Dosier- und Verwiegeanlagen eingegeben werden. Die so hergestellte Mischung wird in einem Vier-Walzen-Kalander mit einer Glasgelege-Einlage zu Bahnen weiterverarbeitet. Anschließend folgt die Vernetzung (Vulkanisation) der elastomeren Dichtungsbahnen in automatischen Vulkanisationsmaschinen. Dieser Herstellungsschritt erfolgt auch in Hamburg. Nach dem Durchlauf durch eine strenge Qualitätskontrolle erfolgt die Beschichtung mit polymermodifiziertem Bitumen in Waltershausen. Die Herstellung der polymermodifizierten Bitumenmasse erfolgt mittels eines Intensivmischers mit nachgeschalteten Rührwerken. In diesem vollautomatisch arbeitenden Prozess erfolgt erneut eine Qualitätskontrolle, Ablängung, Banderolierung und transportfeste Verpackung auf Paletten. Die Entwicklung und Herstellung unterliegt dem eingeführten Qualitätsmanagementsystem nach ISO 9001. In regelmäßigen Abständen finden externe Qualitätsüberwachungen und Prüfungen der werkseigenen Produktionskontrolle durch unabhängige Prüfinstitute statt, z. B.: - Materialprüfungsamt NRW/Dortmund, - BBA (British Board of Agrѐment Cert. No.06/4329)/UK, - FM Approvals (Approval Ident. No.PR452370)/USA, - KIWA (KOMO attest K75248-01)/Niederlande, - BUtgb (ATG 1790)/Belgien und andere. \nDeklarierte Einheit: \nDie deklarierte Einheit ist 1 m² produzierte Dachdichtungsbahn des RESITRIX®-Systems.", "lang": "de"}, {"value": "The mixture production from the individual polymers and the associated additives takes place discontinuously in Hamburg in an internal mixer, into which the mixture components polymers, fillers, carbon black, mineral oil, processing aids and the cross-linking system are fed fully automatically via dosing and weighing systems. The mixture produced in this way is processed into webs in a four-roll calender with a glass scrim insert. This is followed by the crosslinking (vulcanization) of the elastomer sealing sheets in automatic vulcanization machines. This manufacturing step also takes place in Hamburg. After passing through a strict quality control, the coating with polymer-modified bitumen takes place in Waltershausen. The polymer-modified bitumen mass is produced using an intensive mixer with downstream agitators. In this fully automatic process, quality control, cutting to length, banding and transport-proof packaging on pallets takes place again. Development and production are subject to the quality management system introduced in accordance with ISO 9001. External quality controls and tests of the in-house production control are carried out by independent testing institutes at regular intervals, e. B .: - Material testing office NRW / Dortmund, - BBA (British Board of Agrѐment Cert. No.06 / 4329) / UK, - FM Approvals (Approval Ident. No. PR452370) / USA, - KIWA (KOMO attest K75248-01) / Netherlands, - BUtgb (ATG 1790) / Belgium and other.", "lang": "en"}], "technologicalApplicability": [{"value": "RESITRIX® CL ist für alle Verlegearten (außer lose verlegt begrünt) geeignet. Vorzugsweise wird diese Dachabdichtungsbahn mittels Polyurethan (PU)-Klebstoff verklebt. Sie kann auch direkt auf expandiertem Polystyrol (EPS) verklebt werden. \n\nRESITRIX® MB wird vorzugsweise mechanisch fixiert. Auch eine lose Verlegung mit Auflast (außer Gründach) ist möglich. \n\nDie Verlegeanleitung des Herstellers ist einzuhalten.", "lang": "de"}]}}, "modellingAndValidation": {"LCIMethodAndAllocation": {"typeOfDataSet": "EPD", "referenceToLCAMethodDetails": [{"shortDescription": [{"value": "Dach- und Dichtungsbahnsysteme aus Kunststoffen und Elastomeren.pdf", "lang": "de"}], "type": "source data set", "refObjectId": "b6a0103a-f976-48ef-aa85-b81e0108bb04"}], "other": {"anies": [{"name": "subType", "value": "average dataset"}]}}, "dataSourcesTreatmentAndRepresentativeness": {"referenceToDataSource": [{"shortDescription": [{"value": "GaBi Database (all versions)", "lang": "de"}], "type": "source data set", "refObjectId": "28d74cc0-db8b-4d7e-bc44-5f6d56ce0c4a"}, {"shortDescription": [{"value": "GaBi database SP40 2020", "lang": "de"}], "type": "source data set", "refObjectId": "0115289e-52f0-4920-bc7e-57b1c96aec8d"}], "useAdviceForDataSet": [{"value": "Gültigkeitsbereich: \nDie vorliegende Ökobilanz bezieht sich auf den Lebenszyklus der Dach- und Dichtungsbahnen RESITRIX® CL und RESITRIX® MB. Hersteller ist die Firma Carlisle Construction Materials GmbH mit Sitz in Hamburg.  \n\nEs handelt sich um heißluftverschweißbare Abdichtungsbahnen auf der Basis des Synthesekautschuks EPDM mit einer Einlage aus Glasgelege. Die Unterseite ist mit einer polymermodifizierten Bitumenschicht versehen. \n\nDie EPDM-Schicht wird in Hamburg hergestellt. In Waltershausen (Thüringen) erfolgt die Beschichtung mit polymermodifiziertem Bitumen. \nSystemgrenze: \nTyp der EPD: Wiege bis Werkstor - mit Optionen. Die Ökobilanz berücksichtigt die Rohstoff- und Energiegewinnung, Rohstofftransporte und die Produktherstellung (Module A1–A3) sowie den manuellen Rückbau (Modul C1), den Transport nach dem Rückbau (Modul C2), die Abfallbehandlung (thermische Verwertung, Modul C3) und potenzielle Gutschriften und Lasten außerhalb der Systemgrenze für die thermische Verwertung (Modul D).", "lang": "de"}], "other": {"anies": [{"name": "referenceToOriginalEPD", "value": {"shortDescription": {"value": "RESITRIX® MB und CL.pdf", "defaultValue": "RESITRIX® MB und CL.pdf", "lstrings": [{"lang": "de", "value": "RESITRIX® MB und CL.pdf"}]}, "type": "source data set", "uuid": {"uuid": "9331dfc2-c72d-4d1e-b3fd-5fe252eaf5ec"}, "refObjectId": "9331dfc2-c72d-4d1e-b3fd-5fe252eaf5ec", "resourceURLs": ["https://oekobaudat.de/OEKOBAU.DAT/resource/sources/9331dfc2-c72d-4d1e-b3fd-5fe252eaf5ec/RESITRIX_MB_und_CL_13132.pdf?version=00.02.000"]}}]}}, "validation": {"review": [{"referenceToNameOfReviewerAndInstitution": [{"shortDescription": [{"value": "Institut Bauen und Umwelt e. V.", "lang": "de"}], "type": "contact data set", "refObjectId": "d111dbec-b024-4be5-86c5-752d6eb2cf95", "uri": "../contacts/d111dbec-b024-4be5-86c5-752d6eb2cf95.xml"}], "type": "Accredited third party review"}]}, "complianceDeclarations": {"compliance": [{"referenceToComplianceSystem": {"shortDescription": [{"value": "DIN EN 15804+A2", "lang": "de"}], "type": "source data set", "refObjectId": "c0016b33-8cf7-415c-ac6e-deba0d21440d", "uri": "../sources/c0016b33-8cf7-415c-ac6e-deba0d21440d.xml"}}, {"referenceToComplianceSystem": {"shortDescription": [{"value": "ISO 14025", "lang": "de"}], "type": "source data set", "refObjectId": "4f2eb655-6e44-4874-a95a-e28f5442cd4d", "uri": "../sources/4f2eb655-6e44-4874-a95a-e28f5442cd4d.xml"}}]}}, "administrativeInformation": {"commissionerAndGoal": {"referenceToCommissioner": [{"shortDescription": [{"value": "CARLISLE Construction Materials GmbH", "lang": "de"}], "type": "contact data set", "refObjectId": "ffb113e0-89f6-46e8-95ae-eb1a55287849", "uri": "../contacts/ffb113e0-89f6-46e8-95ae-eb1a55287849.xml"}]}, "dataGenerator": {"referenceToPersonOrEntityGeneratingTheDataSet": [{"shortDescription": [{"value": "Sphera Solutions GmbH", "lang": "de"}], "type": "contact data set", "refObjectId": "623edf96-39d1-4e6f-9892-674c7228546b", "uri": "../contacts/623edf96-39d1-4e6f-9892-674c7228546b.xml"}]}, "dataEntryBy": {"timeStamp": 1622651737268, "referenceToDataSetFormat": [{"shortDescription": [{"value": "ILCD Format", "lang": "de"}], "type": "source data set", "refObjectId": "a97a0155-0234-4b87-b4ce-a45da52f2a40", "uri": "../sources/a97a0155-0234-4b87-b4ce-a45da52f2a40.xml"}, {"shortDescription": [{"value": "EPD-Datenformaterweiterungen v1.2", "lang": "de"}, {"value": "EPD Data Format Extensions v1.2", "lang": "en"}], "type": "source data set", "refObjectId": "a29449fd-aa2f-4de8-b5d7-4b06b43c6fde", "uri": "../sources/a29449fd-aa2f-4de8-b5d7-4b06b43c6fde.xml"}]}, "publicationAndOwnership": {"dataSetVersion": "00.03.000", "referenceToRegistrationAuthority": {"shortDescription": [{"value": "Institut Bauen und Umwelt e. V.", "lang": "de"}], "type": "contact data set", "refObjectId": "d111dbec-b024-4be5-86c5-752d6eb2cf95", "uri": "../contacts/d111dbec-b024-4be5-86c5-752d6eb2cf95.xml"}, "registrationNumber": "EPD-CCM-20210133-IBB1-DE", "referenceToOwnershipOfDataSet": {"shortDescription": [{"value": "CARLISLE Construction Materials GmbH", "lang": "de"}], "type": "contact data set", "refObjectId": "ffb113e0-89f6-46e8-95ae-eb1a55287849", "uri": "../contacts/ffb113e0-89f6-46e8-95ae-eb1a55287849.xml"}, "copyright": true, "licenseType": "Free of charge for all users and uses", "accessRestrictions": [{"value": "None", "lang": "en"}], "other": {"anies": [{"name": "referenceToPublisher", "value": {"shortDescription": [{"value": "Institut Bauen und Umwelt e. V.", "lang": "de"}], "type": "contact data set", "refObjectId": "d111dbec-b024-4be5-86c5-752d6eb2cf95", "uri": "../contacts/d111dbec-b024-4be5-86c5-752d6eb2cf95.xml"}}]}}}, "exchanges": {"exchange": [{"dataSetInternalID": 0, "referenceToFlowDataSet": {"shortDescription": [{"value": "1 m² RESITRIX MB+CL ()", "lang": "de"}], "type": "flow data set", "refObjectId": "33a7f25b-0acc-13f4-7161-53475ba9e13a", "uri": "../flows/33a7f25b-0acc-13f4-7161-53475ba9e13a.xml"}, "meanAmount": 1.0, "referencesToDataSource": {}, "referenceFlow": true, "resolvedFlowVersion": "00.01.000", "resultingflowAmount": 1.0, "flowProperties": [{"name": [{"lang": "en", "value": "Area"}, {"lang": "de", "value": "Fläche"}], "uuid": "93a60a56-a3c8-19da-a746-0800200c9a66", "referenceFlowProperty": true, "meanValue": 1.0, "referenceUnit": "qm", "unitGroupUUID": "c20a03d7-bd90-4569-bc94-66cfd364dfc8"}], "materialProperties": [{"name": "grammage", "value": "3.5", "unit": "kg/m^2", "unitDescription": "kilograms per square meter"}, {"name": "conversion factor [mass/declared unit]", "value": "3.5", "unit": "-", "unitDescription": "Without unit"}, {"name": "layer thickness", "value": "0.0031", "unit": "m", "unitDescription": "meters"}], "typeOfFlow": "Product flow", "classification": {"classHierarchy": "Kunststoffe / Dachbahnen / Bitumen-Dachbahnen", "name": "OEKOBAU.DAT"}}, {"dataSetInternalID": 1, "referenceToFlowDataSet": {"shortDescription": [{"value": "Erneuerbare Primärenergie als Energieträger (PERE)", "lang": "de"}, {"value": "Renewable primary energy as energy carrier (PERE)", "lang": "en"}], "type": "flow data set", "refObjectId": "20f32be5-0398-4288-9b6d-accddd195317", "uri": "../flows/20f32be5-0398-4288-9b6d-accddd195317.xml"}, "exchange direction": "INPUT", "other": {"anies": [{"name": "referenceToUnitGroupDataSet", "value": {"shortDescription": [{"value": "MJ", "lang": "de"}], "type": "unit group data set", "refObjectId": "93a60a57-a3c8-11da-a746-0800200c9a66", "uri": "../unitgroups/93a60a57-a3c8-11da-a746-0800200c9a66.xml"}}, {"value": "10.37399", "module": "A1-A3"}, {"value": "0", "module": "C1"}, {"value": "0.00643", "module": "C2"}, {"value": "0.455", "module": "C3"}, {"value": "0", "module": "C4"}, {"value": "-15.5", "module": "D"}]}, "resolvedFlowVersion": "38.00.000", "flowProperties": [], "typeOfFlow": "Other flow", "classification": {"classHierarchy": "Quantities", "name": "GaBiCategories"}}, {"dataSetInternalID": 2, "referenceToFlowDataSet": {"shortDescription": [{"value": "Erneuerbare Primärenergie zur stofflichen Nutzung (PERM)", "lang": "de"}, {"value": "Renewable primary energy resources as material utilization (PERM)", "lang": "en"}], "type": "flow data set", "refObjectId": "fb3ec0de-548d-4508-aea5-00b73bf6f702", "uri": "../flows/fb3ec0de-548d-4508-aea5-00b73bf6f702.xml"}, "exchange direction": "INPUT", "other": {"anies": [{"name": "referenceToUnitGroupDataSet", "value": {"shortDescription": [{"value": "MJ", "lang": "de"}], "type": "unit group data set", "refObjectId": "93a60a57-a3c8-11da-a746-0800200c9a66", "uri": "../unitgroups/93a60a57-a3c8-11da-a746-0800200c9a66.xml"}}, {"value": "3.03261", "module": "A1-A3"}, {"value": "0", "module": "C1"}, {"value": "0", "module": "C2"}, {"value": "0", "module": "C3"}, {"value": "0", "module": "C4"}, {"value": "0", "module": "D"}]}, "resolvedFlowVersion": "38.00.000", "flowProperties": [], "typeOfFlow": "Other flow", "classification": {"classHierarchy": "Quantities", "name": "GaBiCategories"}}, {"dataSetInternalID": 3, "referenceToFlowDataSet": {"shortDescription": [{"value": "Total erneuerbare Primärenergie (PERT)", "lang": "de"}, {"value": "Total use of renewable primary energy resources (PERT)", "lang": "en"}], "type": "flow data set", "refObjectId": "53f97275-fa8a-4cdd-9024-65936002acd0", "uri": "../flows/53f97275-fa8a-4cdd-9024-65936002acd0.xml"}, "exchange direction": "INPUT", "other": {"anies": [{"name": "referenceToUnitGroupDataSet", "value": {"shortDescription": [{"value": "MJ", "lang": "de"}], "type": "unit group data set", "refObjectId": "93a60a57-a3c8-11da-a746-0800200c9a66", "uri": "../unitgroups/93a60a57-a3c8-11da-a746-0800200c9a66.xml"}}, {"value": "13.4066", "module": "A1-A3"}, {"value": "0", "module": "C1"}, {"value": "0.00643", "module": "C2"}, {"value": "0.455", "module": "C3"}, {"value": "0", "module": "C4"}, {"value": "-15.5", "module": "D"}]}, "resolvedFlowVersion": "38.00.000", "flowProperties": [], "typeOfFlow": "Other flow", "classification": {"classHierarchy": "Quantities / Environmental quantities / EPD EN 15804 / LCI indicators", "name": "GaBiCategories"}}, {"dataSetInternalID": 4, "referenceToFlowDataSet": {"shortDescription": [{"value": "Nicht-erneuerbare Primärenergie als Energieträger (PENRE)", "lang": "de"}, {"value": "Non renewable primary energy as energy carrier (PENRE)", "lang": "en"}], "type": "flow data set", "refObjectId": "ac857178-2b45-46ec-892a-a9a4332f0372", "uri": "../flows/ac857178-2b45-46ec-892a-a9a4332f0372.xml"}, "exchange direction": "INPUT", "other": {"anies": [{"name": "referenceToUnitGroupDataSet", "value": {"shortDescription": [{"value": "MJ", "lang": "de"}], "type": "unit group data set", "refObjectId": "93a60a57-a3c8-11da-a746-0800200c9a66", "uri": "../unitgroups/93a60a57-a3c8-11da-a746-0800200c9a66.xml"}}, {"value": "123.914", "module": "A1-A3"}, {"value": "0", "module": "C1"}, {"value": "0.11", "module": "C2"}, {"value": "106.91", "module": "C3"}, {"value": "0", "module": "C4"}, {"value": "-61.1", "module": "D"}]}, "resolvedFlowVersion": "38.00.000", "flowProperties": [], "typeOfFlow": "Other flow", "classification": {"classHierarchy": "Quantities", "name": "GaBiCategories"}}, {"dataSetInternalID": 5, "referenceToFlowDataSet": {"shortDescription": [{"value": "Nicht-erneuerbare Primärenergie zur stofflichen Nutzung (PENRM)", "lang": "de"}, {"value": "Non renewable primary energy as material utilization (PENRM)", "lang": "en"}], "type": "flow data set", "refObjectId": "1421caa0-679d-4bf4-b282-0eb850ccae27", "uri": "../flows/1421caa0-679d-4bf4-b282-0eb850ccae27.xml"}, "exchange direction": "INPUT", "other": {"anies": [{"name": "referenceToUnitGroupDataSet", "value": {"shortDescription": [{"value": "MJ", "lang": "de"}], "type": "unit group data set", "refObjectId": "93a60a57-a3c8-11da-a746-0800200c9a66", "uri": "../unitgroups/93a60a57-a3c8-11da-a746-0800200c9a66.xml"}}, {"value": "105.387", "module": "A1-A3"}, {"value": "0", "module": "C1"}, {"value": "0", "module": "C2"}, {"value": "-105", "module": "C3"}, {"value": "0", "module": "C4"}, {"value": "0", "module": "D"}]}, "resolvedFlowVersion": "38.00.000", "flowProperties": [], "typeOfFlow": "Other flow", "classification": {"classHierarchy": "Quantities", "name": "GaBiCategories"}}, {"dataSetInternalID": 6, "referenceToFlowDataSet": {"shortDescription": [{"value": "Total nicht erneuerbare Primärenergie (PENRT)", "lang": "de"}, {"value": "Total use of non renewable primary energy resources (PENRT)", "lang": "en"}], "type": "flow data set", "refObjectId": "06159210-646b-4c8d-8583-da9b3b95a6c1", "uri": "../flows/06159210-646b-4c8d-8583-da9b3b95a6c1.xml"}, "exchange direction": "INPUT", "other": {"anies": [{"name": "referenceToUnitGroupDataSet", "value": {"shortDescription": [{"value": "MJ", "lang": "de"}], "type": "unit group data set", "refObjectId": "93a60a57-a3c8-11da-a746-0800200c9a66", "uri": "../unitgroups/93a60a57-a3c8-11da-a746-0800200c9a66.xml"}}, {"value": "229.301", "module": "A1-A3"}, {"value": "0", "module": "C1"}, {"value": "0.11", "module": "C2"}, {"value": "1.91", "module": "C3"}, {"value": "0", "module": "C4"}, {"value": "-61.1", "module": "D"}]}, "resolvedFlowVersion": "38.00.000", "flowProperties": [], "typeOfFlow": "Other flow", "classification": {"classHierarchy": "Quantities / Environmental quantities / EPD EN 15804 / LCI indicators", "name": "GaBiCategories"}}, {"dataSetInternalID": 7, "referenceToFlowDataSet": {"shortDescription": [{"value": "Einsatz von Sekundärstoffen (SM)", "lang": "de"}, {"value": "Use of secondary material (SM)", "lang": "en"}], "type": "flow data set", "refObjectId": "c6a1f35f-2d09-4f54-8dfb-97e502e1ce92", "uri": "../flows/c6a1f35f-2d09-4f54-8dfb-97e502e1ce92.xml"}, "exchange direction": "INPUT", "other": {"anies": [{"name": "referenceToUnitGroupDataSet", "value": {"shortDescription": [{"value": "kg", "lang": "de"}], "type": "unit group data set", "refObjectId": "ad38d542-3fe9-439d-9b95-2f5f7752acaf", "uri": "../unitgroups/ad38d542-3fe9-439d-9b95-2f5f7752acaf.xml"}}, {"value": "0", "module": "A1-A3"}, {"value": "0", "module": "C1"}, {"value": "0", "module": "C2"}, {"value": "0", "module": "C3"}, {"value": "0", "module": "C4"}, {"value": "0", "module": "D"}]}, "resolvedFlowVersion": "38.00.000", "flowProperties": [], "typeOfFlow": "Other flow", "classification": {"classHierarchy": "Quantities / Environmental quantities / EPD EN 15804 / LCI indicators", "name": "GaBiCategories"}}, {"dataSetInternalID": 8, "referenceToFlowDataSet": {"shortDescription": [{"value": "Erneuerbare Sekundärbrennstoffe (RSF)", "lang": "de"}, {"value": "Use of renewable secondary fuels (RSF)", "lang": "en"}], "type": "flow data set", "refObjectId": "64333088-a55f-4aa2-9a31-c10b07816787", "uri": "../flows/64333088-a55f-4aa2-9a31-c10b07816787.xml"}, "exchange direction": "INPUT", "other": {"anies": [{"name": "referenceToUnitGroupDataSet", "value": {"shortDescription": [{"value": "MJ", "lang": "de"}], "type": "unit group data set", "refObjectId": "93a60a57-a3c8-11da-a746-0800200c9a66", "uri": "../unitgroups/93a60a57-a3c8-11da-a746-0800200c9a66.xml"}}, {"value": "0", "module": "A1-A3"}, {"value": "0", "module": "C1"}, {"value": "0", "module": "C2"}, {"value": "0", "module": "C3"}, {"value": "0", "module": "C4"}, {"value": "0", "module": "D"}]}, "resolvedFlowVersion": "38.00.000", "flowProperties": [], "typeOfFlow": "Other flow", "classification": {"classHierarchy": "Quantities / Environmental quantities / EPD EN 15804 / LCI indicators", "name": "GaBiCategories"}}, {"dataSetInternalID": 9, "referenceToFlowDataSet": {"shortDescription": [{"value": "Nicht erneuerbare Sekundärbrennstoffe (NRSF)", "lang": "de"}, {"value": "Use of non renewable secondary fuels (NRSF)", "lang": "en"}], "type": "flow data set", "refObjectId": "89def144-d39a-4287-b86f-efde453ddcb2", "uri": "../flows/89def144-d39a-4287-b86f-efde453ddcb2.xml"}, "exchange direction": "INPUT", "other": {"anies": [{"name": "referenceToUnitGroupDataSet", "value": {"shortDescription": [{"value": "MJ", "lang": "de"}], "type": "unit group data set", "refObjectId": "93a60a57-a3c8-11da-a746-0800200c9a66", "uri": "../unitgroups/93a60a57-a3c8-11da-a746-0800200c9a66.xml"}}, {"value": "0", "module": "A1-A3"}, {"value": "0", "module": "C1"}, {"value": "0", "module": "C2"}, {"value": "0", "module": "C3"}, {"value": "0", "module": "C4"}, {"value": "0", "module": "D"}]}, "resolvedFlowVersion": "38.00.000", "flowProperties": [], "typeOfFlow": "Other flow", "classification": {"classHierarchy": "Quantities / Environmental quantities / EPD EN 15804 / LCI indicators", "name": "GaBiCategories"}}, {"dataSetInternalID": 10, "referenceToFlowDataSet": {"shortDescription": [{"value": "Einsatz von Süßwasserressourcen (FW)", "lang": "de"}, {"value": "Use of net fresh water (FW)", "lang": "en"}], "type": "flow data set", "refObjectId": "3cf952c8-f3a4-461d-8c96-96456ca62246", "uri": "../flows/3cf952c8-f3a4-461d-8c96-96456ca62246.xml"}, "exchange direction": "INPUT", "other": {"anies": [{"name": "referenceToUnitGroupDataSet", "value": {"shortDescription": [{"value": "m^3", "lang": "de"}], "type": "unit group data set", "refObjectId": "cd950537-0a98-4044-9ba7-9f9a68d0a504", "uri": "../unitgroups/cd950537-0a98-4044-9ba7-9f9a68d0a504.xml"}}, {"value": "0.0194417", "module": "A1-A3"}, {"value": "0", "module": "C1"}, {"value": "5.76E-06", "module": "C2"}, {"value": "0.0193", "module": "C3"}, {"value": "0", "module": "C4"}, {"value": "-0.00844", "module": "D"}]}, "resolvedFlowVersion": "38.00.000", "flowProperties": [], "typeOfFlow": "Other flow", "classification": {"classHierarchy": "Quantities / Environmental quantities / EPD EN 15804 / LCI indicators", "name": "GaBiCategories"}}, {"dataSetInternalID": 11, "referenceToFlowDataSet": {"shortDescription": [{"value": "Gefährlicher Abfall zur Deponie (HWD)", "lang": "de"}, {"value": "Hazardous waste disposed (HWD)", "lang": "en"}], "type": "flow data set", "refObjectId": "430f9e0f-59b2-46a0-8e0d-55e0e84948fc", "uri": "../flows/430f9e0f-59b2-46a0-8e0d-55e0e84948fc.xml"}, "exchange direction": "OUTPUT", "other": {"anies": [{"name": "referenceToUnitGroupDataSet", "value": {"shortDescription": [{"value": "kg", "lang": "de"}], "type": "unit group data set", "refObjectId": "ad38d542-3fe9-439d-9b95-2f5f7752acaf", "uri": "../unitgroups/ad38d542-3fe9-439d-9b95-2f5f7752acaf.xml"}}, {"value": "3.088E-07", "module": "A1-A3"}, {"value": "0", "module": "C1"}, {"value": "4.13E-09", "module": "C2"}, {"value": "8.29E-09", "module": "C3"}, {"value": "0", "module": "C4"}, {"value": "-3.22E-08", "module": "D"}]}, "resolvedFlowVersion": "38.00.000", "flowProperties": [], "typeOfFlow": "Other flow", "classification": {"classHierarchy": "Quantities / Environmental quantities / EPD EN 15804 / LCI indicators", "name": "GaBiCategories"}}, {"dataSetInternalID": 12, "referenceToFlowDataSet": {"shortDescription": [{"value": "Entsorgter nicht gefährlicher Abfall (NHWD)", "lang": "de"}, {"value": "Non hazardous waste disposed (NHWD)", "lang": "en"}], "type": "flow data set", "refObjectId": "b29ef66b-e286-4afa-949f-62f1a7b4d7fa", "uri": "../flows/b29ef66b-e286-4afa-949f-62f1a7b4d7fa.xml"}, "exchange direction": "OUTPUT", "other": {"anies": [{"name": "referenceToUnitGroupDataSet", "value": {"shortDescription": [{"value": "kg", "lang": "de"}], "type": "unit group data set", "refObjectId": "ad38d542-3fe9-439d-9b95-2f5f7752acaf", "uri": "../unitgroups/ad38d542-3fe9-439d-9b95-2f5f7752acaf.xml"}}, {"value": "0.139041", "module": "A1-A3"}, {"value": "0", "module": "C1"}, {"value": "1.94E-05", "module": "C2"}, {"value": "0.229", "module": "C3"}, {"value": "0", "module": "C4"}, {"value": "-0.0289", "module": "D"}]}, "resolvedFlowVersion": "38.00.000", "flowProperties": [], "typeOfFlow": "Other flow", "classification": {"classHierarchy": "Quantities / Environmental quantities / EPD EN 15804 / LCI indicators", "name": "GaBiCategories"}}, {"dataSetInternalID": 13, "referenceToFlowDataSet": {"shortDescription": [{"value": "Entsorgter radioaktiver Abfall (RWD)", "lang": "de"}, {"value": "Radioactive waste disposed (RWD)", "lang": "en"}], "type": "flow data set", "refObjectId": "3449546e-52ad-4b39-b809-9fb77cea8ff6", "uri": "../flows/3449546e-52ad-4b39-b809-9fb77cea8ff6.xml"}, "exchange direction": "OUTPUT", "other": {"anies": [{"name": "referenceToUnitGroupDataSet", "value": {"shortDescription": [{"value": "kg", "lang": "de"}], "type": "unit group data set", "refObjectId": "ad38d542-3fe9-439d-9b95-2f5f7752acaf", "uri": "../unitgroups/ad38d542-3fe9-439d-9b95-2f5f7752acaf.xml"}}, {"value": "0.001296843", "module": "A1-A3"}, {"value": "0", "module": "C1"}, {"value": "1.16E-07", "module": "C2"}, {"value": "6.46E-05", "module": "C3"}, {"value": "0", "module": "C4"}, {"value": "-0.00224", "module": "D"}]}, "resolvedFlowVersion": "38.00.000", "flowProperties": [], "typeOfFlow": "Other flow", "classification": {"classHierarchy": "Quantities / Environmental quantities / EPD EN 15804 / LCI indicators", "name": "GaBiCategories"}}, {"dataSetInternalID": 14, "referenceToFlowDataSet": {"shortDescription": [{"value": "Komponenten für die Wiederverwendung (CRU)", "lang": "de"}, {"value": "Components for re-use (CRU)", "lang": "en"}], "type": "flow data set", "refObjectId": "a2b32f97-3fc7-4af2-b209-525bc6426f33", "uri": "../flows/a2b32f97-3fc7-4af2-b209-525bc6426f33.xml"}, "exchange direction": "OUTPUT", "other": {"anies": [{"name": "referenceToUnitGroupDataSet", "value": {"shortDescription": [{"value": "kg", "lang": "de"}], "type": "unit group data set", "refObjectId": "ad38d542-3fe9-439d-9b95-2f5f7752acaf", "uri": "../unitgroups/ad38d542-3fe9-439d-9b95-2f5f7752acaf.xml"}}, {"value": "0", "module": "A1-A3"}, {"value": "0", "module": "C1"}, {"value": "0", "module": "C2"}, {"value": "0", "module": "C3"}, {"value": "0", "module": "C4"}, {"value": "0", "module": "D"}]}, "resolvedFlowVersion": "38.00.000", "flowProperties": [], "typeOfFlow": "Other flow", "classification": {"classHierarchy": "Quantities / Environmental quantities / EPD EN 15804 / LCI indicators", "name": "GaBiCategories"}}, {"dataSetInternalID": 15, "referenceToFlowDataSet": {"shortDescription": [{"value": "Stoffe zum Recycling (MFR)", "lang": "de"}, {"value": "Materials for recycling (MFR)", "lang": "en"}], "type": "flow data set", "refObjectId": "d7fe48a5-4103-49c8-9aae-b0b5dfdbd6ae", "uri": "../flows/d7fe48a5-4103-49c8-9aae-b0b5dfdbd6ae.xml"}, "exchange direction": "OUTPUT", "other": {"anies": [{"name": "referenceToUnitGroupDataSet", "value": {"shortDescription": [{"value": "kg", "lang": "de"}], "type": "unit group data set", "refObjectId": "ad38d542-3fe9-439d-9b95-2f5f7752acaf", "uri": "../unitgroups/ad38d542-3fe9-439d-9b95-2f5f7752acaf.xml"}}, {"value": "0", "module": "A1-A3"}, {"value": "0", "module": "C1"}, {"value": "0", "module": "C2"}, {"value": "0", "module": "C3"}, {"value": "0", "module": "C4"}, {"value": "0", "module": "D"}]}, "resolvedFlowVersion": "38.00.000", "flowProperties": [], "typeOfFlow": "Other flow", "classification": {"classHierarchy": "Quantities / Environmental quantities / EPD EN 15804 / LCI indicators", "name": "GaBiCategories"}}, {"dataSetInternalID": 16, "referenceToFlowDataSet": {"shortDescription": [{"value": "Stoffe für die Energierückgewinnung (MER)", "lang": "de"}, {"value": "Materials for energy recovery (MER)", "lang": "en"}], "type": "flow data set", "refObjectId": "59a9181c-3aaf-46ee-8b13-2b3723b6e447", "uri": "../flows/59a9181c-3aaf-46ee-8b13-2b3723b6e447.xml"}, "exchange direction": "OUTPUT", "other": {"anies": [{"name": "referenceToUnitGroupDataSet", "value": {"shortDescription": [{"value": "kg", "lang": "de"}], "type": "unit group data set", "refObjectId": "ad38d542-3fe9-439d-9b95-2f5f7752acaf", "uri": "../unitgroups/ad38d542-3fe9-439d-9b95-2f5f7752acaf.xml"}}, {"value": "0", "module": "A1-A3"}, {"value": "0", "module": "C1"}, {"value": "0", "module": "C2"}, {"value": "3.5", "module": "C3"}, {"value": "0", "module": "C4"}, {"value": "0", "module": "D"}]}, "resolvedFlowVersion": "38.00.000", "flowProperties": [], "typeOfFlow": "Other flow", "classification": {"classHierarchy": "Quantities / Environmental quantities / EPD EN 15804 / LCI indicators", "name": "GaBiCategories"}}, {"dataSetInternalID": 17, "referenceToFlowDataSet": {"shortDescription": [{"value": "Exportierte elektrische Energie (EEE)", "lang": "de"}, {"value": "Exported electrical energy (EEE)", "lang": "en"}], "type": "flow data set", "refObjectId": "4da0c987-2b76-40d6-9e9e-82a017aaaf29", "uri": "../flows/4da0c987-2b76-40d6-9e9e-82a017aaaf29.xml"}, "exchange direction": "OUTPUT", "other": {"anies": [{"name": "referenceToUnitGroupDataSet", "value": {"shortDescription": [{"value": "MJ", "lang": "de"}], "type": "unit group data set", "refObjectId": "93a60a57-a3c8-11da-a746-0800200c9a66", "uri": "../unitgroups/93a60a57-a3c8-11da-a746-0800200c9a66.xml"}}, {"value": "0", "module": "A1-A3"}, {"value": "0", "module": "C1"}, {"value": "0", "module": "C2"}, {"value": "14", "module": "C3"}, {"value": "0", "module": "C4"}, {"value": "0", "module": "D"}]}, "resolvedFlowVersion": "38.00.000", "flowProperties": [], "typeOfFlow": "Other flow", "classification": {"classHierarchy": "Quantities / Environmental quantities / EPD EN 15804 / LCI indicators", "name": "GaBiCategories"}}, {"dataSetInternalID": 18, "referenceToFlowDataSet": {"shortDescription": [{"value": "Exportierte thermische Energie (EET)", "lang": "de"}, {"value": "Exported thermal energy (EET)", "lang": "en"}], "type": "flow data set", "refObjectId": "98daf38a-7a79-46d3-9a37-2b7bd0955810", "uri": "../flows/98daf38a-7a79-46d3-9a37-2b7bd0955810.xml"}, "exchange direction": "OUTPUT", "other": {"anies": [{"name": "referenceToUnitGroupDataSet", "value": {"shortDescription": [{"value": "MJ", "lang": "de"}], "type": "unit group data set", "refObjectId": "93a60a57-a3c8-11da-a746-0800200c9a66", "uri": "../unitgroups/93a60a57-a3c8-11da-a746-0800200c9a66.xml"}}, {"value": "0", "module": "A1-A3"}, {"value": "0", "module": "C1"}, {"value": "0", "module": "C2"}, {"value": "31.8", "module": "C3"}, {"value": "0", "module": "C4"}, {"value": "0", "module": "D"}]}, "resolvedFlowVersion": "38.00.000", "flowProperties": [], "typeOfFlow": "Other flow", "classification": {"classHierarchy": "Quantities / Environmental quantities / EPD EN 15804 / LCI indicators", "name": "GaBiCategories"}}]}, "LCIAResults": {"LCIAResult": [{"referenceToLCIAMethodDataSet": {"shortDescription": [{"value": "Globales Erwärmungspotenzial total (GWP-total)", "lang": "de"}, {"value": "Global Warming Potential total (GWP-total)", "lang": "en"}], "type": "LCIA method data set", "refObjectId": "6a37f984-a4b3-458a-a20a-64418c145fa2", "uri": "../lciamethods/6a37f984-a4b3-458a-a20a-64418c145fa2.xml"}, "other": {"anies": [{"name": "referenceToUnitGroupDataSet", "value": {"shortDescription": [{"value": "kg CO_(2)-Äq.", "lang": "de"}], "type": "unit group data set", "refObjectId": "1ebf3012-d0db-4de2-aefd-ef30cedb0be1", "uri": "../unitgroups/1ebf3012-d0db-4de2-aefd-ef30cedb0be1.xml"}}, {"value": "8.23", "module": "A1-A3"}, {"value": "0", "module": "C1"}, {"value": "0.00835", "module": "C2"}, {"value": "6.48", "module": "C3"}, {"value": "0", "module": "C4"}, {"value": "-4.28", "module": "D"}]}}, {"referenceToLCIAMethodDataSet": {"shortDescription": [{"value": "Globales Erwärmungspotenzial fossil (GWP-fossil)", "lang": "de"}, {"value": "Global Warming Potential fossil fuels (GWP-fossil)", "lang": "en"}], "type": "LCIA method data set", "refObjectId": "5f635281-343e-44fb-83df-1971b155e6b6", "uri": "../lciamethods/5f635281-343e-44fb-83df-1971b155e6b6.xml"}, "other": {"anies": [{"name": "referenceToUnitGroupDataSet", "value": {"shortDescription": [{"value": "kg CO_(2)-Äq.", "lang": "de"}], "type": "unit group data set", "refObjectId": "1ebf3012-d0db-4de2-aefd-ef30cedb0be1", "uri": "../unitgroups/1ebf3012-d0db-4de2-aefd-ef30cedb0be1.xml"}}, {"value": "8.5102", "module": "A1-A3"}, {"value": "0", "module": "C1"}, {"value": "0.00831", "module": "C2"}, {"value": "6.48", "module": "C3"}, {"value": "0", "module": "C4"}, {"value": "-4.26", "module": "D"}]}}, {"referenceToLCIAMethodDataSet": {"shortDescription": [{"value": "Globales Erwärmungspotenzial biogen (GWP-biogenic)", "lang": "de"}, {"value": "Global Warming Potential biogenic (GWP-biogenic)", "lang": "en"}], "type": "LCIA method data set", "refObjectId": "2356e1ab-0185-4db5-86e5-16de51c7485c", "uri": "../lciamethods/2356e1ab-0185-4db5-86e5-16de51c7485c.xml"}, "other": {"anies": [{"name": "referenceToUnitGroupDataSet", "value": {"shortDescription": [{"value": "kg CO_(2)-Äq.", "lang": "de"}], "type": "unit group data set", "refObjectId": "1ebf3012-d0db-4de2-aefd-ef30cedb0be1", "uri": "../unitgroups/1ebf3012-d0db-4de2-aefd-ef30cedb0be1.xml"}}, {"value": "-0.29", "module": "A1-A3"}, {"value": "0", "module": "C1"}, {"value": "3.35E-06", "module": "C2"}, {"value": "0.000577", "module": "C3"}, {"value": "0", "module": "C4"}, {"value": "-0.0179", "module": "D"}]}}, {"referenceToLCIAMethodDataSet": {"shortDescription": [{"value": "Globales Erwärmungspotenzial luluc (GWP-luluc)", "lang": "de"}, {"value": "Global Warming Potential luluc (GWP-luluc)", "lang": "en"}], "type": "LCIA method data set", "refObjectId": "4331bbdb-978a-490d-8707-eeb047f01a55", "uri": "../lciamethods/4331bbdb-978a-490d-8707-eeb047f01a55.xml"}, "other": {"anies": [{"name": "referenceToUnitGroupDataSet", "value": {"shortDescription": [{"value": "kg CO_(2)-Äq.", "lang": "de"}], "type": "unit group data set", "refObjectId": "1ebf3012-d0db-4de2-aefd-ef30cedb0be1", "uri": "../unitgroups/1ebf3012-d0db-4de2-aefd-ef30cedb0be1.xml"}}, {"value": "0.006005", "module": "A1-A3"}, {"value": "0", "module": "C1"}, {"value": "3.48E-05", "module": "C2"}, {"value": "0.000223", "module": "C3"}, {"value": "0", "module": "C4"}, {"value": "-0.00551", "module": "D"}]}}, {"referenceToLCIAMethodDataSet": {"shortDescription": [{"value": "Abbau Potential der stratosphärischen Ozonschicht (ODP)", "lang": "de"}, {"value": "Depletion potential of the stratospheric ozone layer (ODP)", "lang": "en"}], "type": "LCIA method data set", "refObjectId": "b5c629d6-def3-11e6-bf01-fe55135034f3", "uri": "../lciamethods/b5c629d6-def3-11e6-bf01-fe55135034f3.xml"}, "other": {"anies": [{"name": "referenceToUnitGroupDataSet", "value": {"shortDescription": [{"value": "kg CFC11-Äq.", "lang": "de"}], "type": "unit group data set", "refObjectId": "d9e957c9-7309-4474-bf3a-7777df6c4e5b", "uri": "../unitgroups/d9e957c9-7309-4474-bf3a-7777df6c4e5b.xml"}}, {"value": "1.2740148E-12", "module": "A1-A3"}, {"value": "0", "module": "C1"}, {"value": "2.04E-18", "module": "C2"}, {"value": "1.89E-15", "module": "C3"}, {"value": "0", "module": "C4"}, {"value": "-6.61E-14", "module": "D"}]}}, {"referenceToLCIAMethodDataSet": {"shortDescription": [{"value": "Versauerungspotenzial von Boden und Wasser (AP)", "lang": "de"}, {"value": "Acidification potential of land and water (AP)", "lang": "en"}], "type": "LCIA method data set", "refObjectId": "b5c611c6-def3-11e6-bf01-fe55135034f3", "uri": "../lciamethods/b5c611c6-def3-11e6-bf01-fe55135034f3.xml"}, "other": {"anies": [{"name": "referenceToUnitGroupDataSet", "value": {"shortDescription": [{"value": "mol H^(+)-Äq.", "lang": "de"}], "type": "unit group data set", "refObjectId": "42e089ac-92bf-4bf2-8ca1-5fc40d18f2ed", "uri": "../unitgroups/42e089ac-92bf-4bf2-8ca1-5fc40d18f2ed.xml"}}, {"value": "0.0118606", "module": "A1-A3"}, {"value": "0", "module": "C1"}, {"value": "6.99E-06", "module": "C2"}, {"value": "0.00106", "module": "C3"}, {"value": "0", "module": "C4"}, {"value": "-0.0047", "module": "D"}]}}, {"referenceToLCIAMethodDataSet": {"shortDescription": [{"value": "Eutrophierungspotenzial Süßwasser (EP-freshwater)", "lang": "de"}, {"value": "Eutrophication potential aquatic freshwater (EP-freshwater)", "lang": "en"}], "type": "LCIA method data set", "refObjectId": "b53ec18f-7377-4ad3-86eb-cc3f4f276b2b", "uri": "../lciamethods/b53ec18f-7377-4ad3-86eb-cc3f4f276b2b.xml"}, "other": {"anies": [{"name": "referenceToUnitGroupDataSet", "value": {"shortDescription": [{"value": "kg PO_(4)-Äq.", "lang": "de"}], "type": "unit group data set", "refObjectId": "0429039d-a61d-4590-ba67-aa4a20a810a1", "uri": "../unitgroups/0429039d-a61d-4590-ba67-aa4a20a810a1.xml"}}, {"value": "1.9591E-05", "module": "A1-A3"}, {"value": "0", "module": "C1"}, {"value": "1.81E-08", "module": "C2"}, {"value": "5.97E-07", "module": "C3"}, {"value": "0", "module": "C4"}, {"value": "-9.02E-06", "module": "D"}]}}, {"referenceToLCIAMethodDataSet": {"shortDescription": [{"value": "Eutrophierungspotenzial Salzwasser (EP-marine)", "lang": "de"}, {"value": "Eutrophication potential aquatic marine (EP-marine)", "lang": "en"}], "type": "LCIA method data set", "refObjectId": "b5c619fa-def3-11e6-bf01-fe55135034f3", "uri": "../lciamethods/b5c619fa-def3-11e6-bf01-fe55135034f3.xml"}, "other": {"anies": [{"name": "referenceToUnitGroupDataSet", "value": {"shortDescription": [{"value": "kg N-Äq.", "lang": "de"}], "type": "unit group data set", "refObjectId": "d05bb823-ecdf-4686-8c40-bf1d9257859f", "uri": "../unitgroups/d05bb823-ecdf-4686-8c40-bf1d9257859f.xml"}}, {"value": "0.0028246", "module": "A1-A3"}, {"value": "0", "module": "C1"}, {"value": "2.02E-06", "module": "C2"}, {"value": "0.000259", "module": "C3"}, {"value": "0", "module": "C4"}, {"value": "-0.00152", "module": "D"}]}}, {"referenceToLCIAMethodDataSet": {"shortDescription": [{"value": "Eutrophierungspotenzial Land (EP-terrestrial)", "lang": "de"}, {"value": "Eutrophication potential terrestrial (EP-terrestrial)", "lang": "en"}], "type": "LCIA method data set", "refObjectId": "b5c614d2-def3-11e6-bf01-fe55135034f3", "uri": "../lciamethods/b5c614d2-def3-11e6-bf01-fe55135034f3.xml"}, "other": {"anies": [{"name": "referenceToUnitGroupDataSet", "value": {"shortDescription": [{"value": "mol N-Äq.", "lang": "de"}], "type": "unit group data set", "refObjectId": "71b4d617-0ec9-4d3f-b65e-e438940c2401", "uri": "../unitgroups/71b4d617-0ec9-4d3f-b65e-e438940c2401.xml"}}, {"value": "0.030991", "module": "A1-A3"}, {"value": "0", "module": "C1"}, {"value": "2.49E-05", "module": "C2"}, {"value": "0.00498", "module": "C3"}, {"value": "0", "module": "C4"}, {"value": "-0.0162", "module": "D"}]}}, {"referenceToLCIAMethodDataSet": {"shortDescription": [{"value": "Bildungspotential für troposphärisches Ozon (POCP)", "lang": "de"}, {"value": "Formation potential of tropospheric ozone photochemical oxidants (POCP)", "lang": "en"}], "type": "LCIA method data set", "refObjectId": "b5c610fe-def3-11e6-bf01-fe55135034f3", "uri": "../lciamethods/b5c610fe-def3-11e6-bf01-fe55135034f3.xml"}, "other": {"anies": [{"name": "referenceToUnitGroupDataSet", "value": {"shortDescription": [{"value": "kg NMVOC-Äq.", "lang": "de"}], "type": "unit group data set", "refObjectId": "d27c25f8-fbc1-44c6-b47b-4adbae4199c6", "uri": "../unitgroups/d27c25f8-fbc1-44c6-b47b-4adbae4199c6.xml"}}, {"value": "0.0106807", "module": "A1-A3"}, {"value": "0", "module": "C1"}, {"value": "5.62E-06", "module": "C2"}, {"value": "0.000692", "module": "C3"}, {"value": "0", "module": "C4"}, {"value": "-0.00408", "module": "D"}]}}, {"referenceToLCIAMethodDataSet": {"shortDescription": [{"value": "Potenzial für den abiotischen Abbau nicht fossiler Ressourcen (ADPE)", "lang": "de"}, {"value": "Abiotic depletion potential for non fossil resources (ADPE)", "lang": "en"}], "type": "LCIA method data set", "refObjectId": "b2ad6494-c78d-11e6-9d9d-cec0c932ce01", "uri": "../lciamethods/b2ad6494-c78d-11e6-9d9d-cec0c932ce01.xml"}, "other": {"anies": [{"name": "referenceToUnitGroupDataSet", "value": {"shortDescription": [{"value": "kg Sb-Äq.", "lang": "de"}], "type": "unit group data set", "refObjectId": "54ccd2d9-a32a-4fc2-923d-f2c8c93e89d4", "uri": "../unitgroups/54ccd2d9-a32a-4fc2-923d-f2c8c93e89d4.xml"}}, {"value": "228.3", "module": "A1-A3"}, {"value": "0", "module": "C1"}, {"value": "0.11", "module": "C2"}, {"value": "1.91", "module": "C3"}, {"value": "0", "module": "C4"}, {"value": "-61.1", "module": "D"}]}}, {"referenceToLCIAMethodDataSet": {"shortDescription": [{"value": "Potenzial für den abiotischen Abbau fossiler Brennstoffe (ADPF)", "lang": "de"}, {"value": "Abiotic depletion potential for fossil resources (ADPF)", "lang": "en"}], "type": "LCIA method data set", "refObjectId": "b2ad6110-c78d-11e6-9d9d-cec0c932ce01", "uri": "../lciamethods/b2ad6110-c78d-11e6-9d9d-cec0c932ce01.xml"}, "other": {"anies": [{"name": "referenceToUnitGroupDataSet", "value": {"shortDescription": [{"value": "MJ", "lang": "de"}], "type": "unit group data set", "refObjectId": "93a60a57-a3c8-11da-a746-0800200c9a66", "uri": "../unitgroups/93a60a57-a3c8-11da-a746-0800200c9a66.xml"}}, {"value": "3.309901E-05", "module": "A1-A3"}, {"value": "0", "module": "C1"}, {"value": "6.91E-10", "module": "C2"}, {"value": "2.7E-08", "module": "C3"}, {"value": "0", "module": "C4"}, {"value": "-9.3E-07", "module": "D"}]}}, {"referenceToLCIAMethodDataSet": {"shortDescription": [{"value": "Wassernutzung (WDP)", "lang": "de"}, {"value": "Water use (WDP)", "lang": "en"}], "type": "LCIA method data set", "refObjectId": "b2ad66ce-c78d-11e6-9d9d-cec0c932ce01", "uri": "../lciamethods/b2ad66ce-c78d-11e6-9d9d-cec0c932ce01.xml"}, "other": {"anies": [{"name": "referenceToUnitGroupDataSet", "value": {"shortDescription": [{"value": "m^(3) Welt-Äq. entzogen", "lang": "de"}], "type": "unit group data set", "refObjectId": "6ae2df01-888e-46c8-b17d-49fa3869b476", "uri": "../unitgroups/6ae2df01-888e-46c8-b17d-49fa3869b476.xml"}}, {"value": "0.22706", "module": "A1-A3"}, {"value": "0", "module": "C1"}, {"value": "3.58E-05", "module": "C2"}, {"value": "0.825", "module": "C3"}, {"value": "0", "module": "C4"}, {"value": "-0.0491", "module": "D"}]}}, {"referenceToLCIAMethodDataSet": {"shortDescription": [{"value": "Auftreten von Krankheiten aufgrund von Feinstaubemissionen (PM)", "lang": "de"}, {"value": "Incidence of disease due to PM emissions (PM)", "lang": "en"}], "type": "LCIA method data set", "refObjectId": "b5c602c6-def3-11e6-bf01-fe55135034f3", "uri": "../lciamethods/b5c602c6-def3-11e6-bf01-fe55135034f3.xml"}, "other": {"anies": [{"name": "referenceToUnitGroupDataSet", "value": {"shortDescription": [{"value": "Krankheitsfälle", "lang": "de"}], "type": "unit group data set", "refObjectId": "3883559b-648f-4afc-8ba2-0bd24f3affa3", "uri": "../unitgroups/3883559b-648f-4afc-8ba2-0bd24f3affa3.xml"}}, {"value": "1.75771E-07", "module": "A1-A3"}, {"value": "0", "module": "C1"}, {"value": "7.88E-11", "module": "C2"}, {"value": "1.45E-08", "module": "C3"}, {"value": "0", "module": "C4"}, {"value": "-3.55E-08", "module": "D"}]}}, {"referenceToLCIAMethodDataSet": {"shortDescription": [{"value": "Wirkung durch Exposition des Menschen mit U235 (IR)", "lang": "de"}, {"value": "Human exposure efficiency relative to U235 (IR)", "lang": "en"}], "type": "LCIA method data set", "refObjectId": "b5c632be-def3-11e6-bf01-fe55135034f3", "uri": "../lciamethods/b5c632be-def3-11e6-bf01-fe55135034f3.xml"}, "other": {"anies": [{"name": "referenceToUnitGroupDataSet", "value": {"shortDescription": [{"value": "kBq U235-Äq.", "lang": "de"}], "type": "unit group data set", "refObjectId": "456b05bf-1415-44a9-9993-02452f554c09", "uri": "../unitgroups/456b05bf-1415-44a9-9993-02452f554c09.xml"}}, {"value": "0.1244814", "module": "A1-A3"}, {"value": "0", "module": "C1"}, {"value": "1.12E-05", "module": "C2"}, {"value": "0.00583", "module": "C3"}, {"value": "0", "module": "C4"}, {"value": "-0.202", "module": "D"}]}}, {"referenceToLCIAMethodDataSet": {"shortDescription": [{"value": "Toxizitätsvergleichseinheit für Ökosysteme (ETP-fw)", "lang": "de"}, {"value": "Comparative toxic unit for ecosystems (ETP-fw)", "lang": "en"}], "type": "LCIA method data set", "refObjectId": "ee1082d1-b0f7-43ca-a1f0-21e2a4a74511", "uri": "../lciamethods/ee1082d1-b0f7-43ca-a1f0-21e2a4a74511.xml"}, "other": {"anies": [{"name": "referenceToUnitGroupDataSet", "value": {"shortDescription": [{"value": "CTUe", "lang": "de"}], "type": "unit group data set", "refObjectId": "aa959ded-f1eb-4efb-9c5c-2d60be36b3e6", "uri": "../unitgroups/aa959ded-f1eb-4efb-9c5c-2d60be36b3e6.xml"}}, {"value": "118.866", "module": "A1-A3"}, {"value": "0", "module": "C1"}, {"value": "0.092", "module": "C2"}, {"value": "0.903", "module": "C3"}, {"value": "0", "module": "C4"}, {"value": "-10.7", "module": "D"}]}}, {"referenceToLCIAMethodDataSet": {"shortDescription": [{"value": "Toxizitätsvergleichseinheit für Menschen (krebserregend) (HTP-c)", "lang": "de"}, {"value": "Comparative toxic unit for humans (carcinogenic) (HTP-c)", "lang": "en"}], "type": "LCIA method data set", "refObjectId": "2299222a-bbd8-474f-9d4f-4dd1f18aea7c", "uri": "../lciamethods/2299222a-bbd8-474f-9d4f-4dd1f18aea7c.xml"}, "other": {"anies": [{"name": "referenceToUnitGroupDataSet", "value": {"shortDescription": [{"value": "CTUh", "lang": "de"}], "type": "unit group data set", "refObjectId": "d4c9523e-2d7e-49fd-8469-998f547d3a70", "uri": "../unitgroups/d4c9523e-2d7e-49fd-8469-998f547d3a70.xml"}}, {"value": "4.5859E-09", "module": "A1-A3"}, {"value": "0", "module": "C1"}, {"value": "2.19E-12", "module": "C2"}, {"value": "5.02E-11", "module": "C3"}, {"value": "0", "module": "C4"}, {"value": "-6.02E-10", "module": "D"}]}}, {"referenceToLCIAMethodDataSet": {"shortDescription": [{"value": "Toxizitätsvergleichseinheit für Menschen (nicht krebserregend) (HTP-nc)", "lang": "de"}, {"value": "Comparative toxic unit for humans (noncarcinogenic) (HTP-nc)", "lang": "en"}], "type": "LCIA method data set", "refObjectId": "3af763a5-b7a1-48c9-9cee-1f223481fcef", "uri": "../lciamethods/3af763a5-b7a1-48c9-9cee-1f223481fcef.xml"}, "other": {"anies": [{"name": "referenceToUnitGroupDataSet", "value": {"shortDescription": [{"value": "CTUh", "lang": "de"}], "type": "unit group data set", "refObjectId": "d4c9523e-2d7e-49fd-8469-998f547d3a70", "uri": "../unitgroups/d4c9523e-2d7e-49fd-8469-998f547d3a70.xml"}}, {"value": "1.48406E-07", "module": "A1-A3"}, {"value": "0", "module": "C1"}, {"value": "9.74E-11", "module": "C2"}, {"value": "1.97E-09", "module": "C3"}, {"value": "0", "module": "C4"}, {"value": "-2.51E-08", "module": "D"}]}}, {"referenceToLCIAMethodDataSet": {"shortDescription": [{"value": "Bodenqualitätsindex (SQP)", "lang": "de"}, {"value": "Soil quality index (SQP)", "lang": "en"}], "type": "LCIA method data set", "refObjectId": "b2ad6890-c78d-11e6-9d9d-cec0c932ce01", "uri": "../lciamethods/b2ad6890-c78d-11e6-9d9d-cec0c932ce01.xml"}, "other": {"anies": [{"name": "referenceToUnitGroupDataSet", "value": {"shortDescription": [{"value": "SQP", "lang": "de"}], "type": "unit group data set", "refObjectId": "f130951c-e67f-4f7f-8dd4-665de3974e18", "uri": "../unitgroups/f130951c-e67f-4f7f-8dd4-665de3974e18.xml"}}, {"value": "55.861", "module": "A1-A3"}, {"value": "0", "module": "C1"}, {"value": "0.0346", "module": "C2"}, {"value": "0.63", "module": "C3"}, {"value": "0", "module": "C4"}, {"value": "-13.7", "module": "D"}]}}]}, "otherAttributes": {"{http://www.indata.network/EPD/2019}epd-version": "1.2"}, "version": "1.1", "locations": "../ILCDLocations.xml"}