{"processInformation": {"dataSetInformation": {"UUID": "a7bad3b6-2123-483b-99b5-2ec481254be7", "name": {"baseName": [{"value": "Gravel 2/32 (dried)", "lang": "en"}, {"value": "Kies 2/32 (getrocknet)", "lang": "de"}], "functionalUnitFlowProperties": [{"value": "dried", "lang": "en"}]}, "classificationInformation": {"classification": [{"class": [{"value": "Mineralische Baustoffe", "level": 0, "classId": "1"}, {"value": "Zuschläge", "level": 1, "classId": "1.2"}, {"value": "Sand und Kies", "level": 2, "classId": "1.2.01"}], "name": "oekobau.dat"}]}, "generalComment": [{"value": "This data set has been modeled according to the European Standard EN 15804+A2 for Sustainable Building. Results are depicted in modules that allow the structured expression of results over the entire life cycle.", "lang": "en"}, {"value": "Dieser Datensatz wurde nach dem European Standard EN 15804+A2 für Nachhaltiges Bauen modelliert. Ergebnisse werden in Modulen abgebildet, die den strukturierten Ausdruck von Ergebnissen über den gesamten Lebenszyklus zulassen.", "lang": "de"}], "other": {"anies": [{"margins": 20, "description": [{"value": "Product system depicted except for a few missing processes / flows. Technological, temporal and geographic representativeness partly given.", "lang": "en"}, {"value": "Produktsystem bis auf wenige Prozesse/Flüsse abgebildet. Technologische, zeitliche und geographische Repräsentativität teilweise gegeben.", "lang": "de"}]}]}}, "quantitativeReference": {"referenceToReferenceFlow": [101083], "type": "Reference flow(s)"}, "time": {"referenceYear": 2023, "dataSetValidUntil": 2026, "timeRepresentativenessDescription": [{"value": "Annual average", "lang": "en"}, {"value": "Jährlicher Durchschnitt", "lang": "de"}]}, "geography": {"locationOfOperationSupplyOrProduction": {"descriptionOfRestrictions": [{"value": "The data set represents the country specific situation in Germany, focusing on the main technologies, the region specific characteristics and / or import statistics.", "lang": "en"}, {"value": "Der Datensatz bildet die länderspezifische Situation in Deutschland ab. Dabei werden Haupttechnologien, spezifische regionale Charakteristiken und ggf. Importstatistiken berücksichtigt.", "lang": "de"}], "location": "DE"}}, "technology": {"technologyDescriptionAndIncludedProcesses": [{"value": "The processing of the raw materials starts with the washing of the rock, which has been extracted at open pit mine. With the addition of clear water the raw material is cleaned from desludging substances in various washing stages (clay) and from foreign matters (wood, kaolin, carbon, metals etc.). Then, a sorting with the help of a screen riddle and/or a preceding sorting machine. Sand and gravel with a SiO2 content of more than 96% are knwon as silica sand or quartz gravel. This is succeeded by the drying. In a hot-gas generator air is heated to 450° with a gas burner. With the hot air the drying of the granulate in the kiln is done, until the moisture content falls below 0.2%. The LCA of gravel covers the process of the extraction of natural aggregate and the processing in the gravel plant as well as the following drying. The system boundaries are represented by the finished product gravel 2/32 (dried) at the factory gate. Transports from the factory to the building site are not considered and must be included according to the system boundaries.\nA transport distance of 10km is used between the quarry and the plant.\n\nIn the disposal phase, a mechanical dismantling (excavator) is assumed in module C1. The transport in module C2 to the treatment plant takes place with a truck (50km). In module C3, the material is processed, any reinforcement is fed to a sink (no loads, no credits). A treatment loss of 25% was assumed. This loss is fed to an inert material landfill within Module C3 (average landfill emissions). In Module D, a credit for the net amount of material (excluding reinforcement and treatment losses) for the substitution of natural gravel as backfill material is given.", "lang": "en"}, {"value": "Die Aufbereitung der Rohstoffe beginnt mit dem Waschen der Gesteinskörner, die aus dem Tagebau gewonnen wurden. Durch die Zugabe von sauberem Wasser wird das Rohmaterial in verschiedenen Waschstufen von abschlämmbaren Substanzen (Lehm und Ton) und von Fremdstoffen (Holz, Kaolin, Kohle, Metalle etc.) befreit. Anschließend erfolgt eine Sortierung mit Hilfe von Vibrationssieben und/oder einer vorgeschalteten Sortiermaschine. Sand und Kies mit einem SiO2-Gehalt größer als 96 % sind bekannt als Quarzsand oder Quarzkies. Es folgt die Trocknung. Anschließend wird die Körnung mit Hilfe von Sieben klassifiziert nach Korngruppen. In einem Heiß-Gas-Generator wird Luft mit einem Öl- oder Gasbrenner auf 450 °C erhitzt. Mit der Heißluft erfolgt die Trocknung der Körnung im Trockenofen, bis der Wassergehalt kleiner als 0,2 %. Die Lebenszyklusanalyse von Kies umfasst den Prozess der Rohkies-Gewinnung und die Aufbereitung im Kieswerk sowie eine anschließende Trocknung. Die Systemgrenze bildet das fertige Produkt Kies 2/32 (getrocknet) am Werkstor. Transporte vom Werk zur Baustelle sind nicht berücksichtigt und müssen bei Systembetrachtungen eingerechnet werden. \n\nIn der Entsorgungsphase wird in Modul C1 ein maschineller Rückbau (Bagger) bilanziert. Der Transport in Modul C2 zur Aufbereitungsanlage erfolgt mit einem LKW (50km). In Modul C3 wird das Material aufbereitet, eventuelle Bewehrung wird einer Senke (keine Lasten, keine Gutschriften) zugeführt. Es wurde ein Aufbereitungsverlust von 25% angenommen. Dieser Verlust wird einer Inertstoffdeponie innerhalb von Modul C3 zugeführt (durchschnittliche Deponieemissionen). In Modul D erfolgt eine Gutschrift für die Netto-Materialmenge (ohne Bewehrungsanteil und abzüglich Aufbereitungsverluste) für die Substitution von natürlichem Kies als Verfüllmaterial (z.B. im Straßen- oder Deponiebau).", "lang": "de"}], "technologicalApplicability": [{"value": "This product can be used in construction.", "lang": "en"}, {"value": "Dieses Produkt kann im Baubereich verwendet werden.", "lang": "de"}], "referenceToTechnologyFlowDiagrammOrPicture": [{"shortDescription": [{"value": "construction_de_gravel grain 2-32 mm.jpg", "lang": "en"}], "type": "source data set", "refObjectId": "29e91f52-176c-435b-94be-b24a164a15b5", "version": "24.01.000", "uri": "../sources/29e91f52-176c-435b-94be-b24a164a15b5.xml"}]}}, "modellingAndValidation": {"LCIMethodAndAllocation": {"typeOfDataSet": "EPD", "other": {"anies": [{"name": "subType", "value": "generic dataset"}]}}, "dataSourcesTreatmentAndRepresentativeness": {"referenceToDataSource": [{"shortDescription": [{"value": "Waschen und Entwässern. Immer wichtiger bei der Aufbereitung von Kies, Sand und Naturstein, 2000", "lang": "en"}], "type": "source data set", "refObjectId": "0b1ac3d7-3960-11dd-ae16-0800200c9a66", "version": "24.01.000", "uri": "../sources/0b1ac3d7-3960-11dd-ae16-0800200c9a66.xml"}, {"shortDescription": [{"value": "Ökologische Bilanzierung von Baustoffen und Gebäuden, 2000", "lang": "en"}], "type": "source data set", "refObjectId": "d2732220-5fbd-11db-b0de-0800200c9a66", "version": "24.01.000", "uri": "../sources/d2732220-5fbd-11db-b0de-0800200c9a66.xml"}, {"shortDescription": [{"value": "Baustoff-Ökobilanz. Wirkungsabschätzung und Auswertung in der Steine-Erden-Industrie, 1999", "lang": "en"}], "type": "source data set", "refObjectId": "8f4c8b35-1d8f-11dd-bd0b-0800200c9a66", "version": "24.01.000", "uri": "../sources/8f4c8b35-1d8f-11dd-bd0b-0800200c9a66.xml"}, {"shortDescription": [{"value": "Documentation of data quality management", "lang": "en"}], "type": "source data set", "refObjectId": "e3bd9bbf-2c3c-42aa-8892-fd13f1065ca5", "version": "24.01.000", "uri": "../sources/e3bd9bbf-2c3c-42aa-8892-fd13f1065ca5.xml"}, {"shortDescription": [{"value": "GaBi Database Edition 2021, CUP2021.01", "lang": "en"}], "type": "source data set", "refObjectId": "1cece811-7501-44d4-8067-9259bd5cb835", "version": "00.01.000", "uri": "../sources/1cece811-7501-44d4-8067-9259bd5cb835.xml"}, {"shortDescription": [{"value": "Sphera Managed LCA Content Databases (all versions)", "lang": "en"}], "type": "source data set", "refObjectId": "28d74cc0-db8b-4d7e-bc44-5f6d56ce0c4a", "version": "00.03.002", "uri": "../sources/28d74cc0-db8b-4d7e-bc44-5f6d56ce0c4a.xml"}], "useAdviceForDataSet": [{"value": "The data set represents a cradle to gate inventory. It can be used to characterise the supply chain situation of the respective commodity in a representative manner. Combination with individual unit processes using this commodity enables the generation of user-specific (product) LCAs.", "lang": "en"}, {"value": "Der Datensatz repräsentiert ein Cradle to Gate Inventar. Er kann verwendet werden, um die Lieferkette des jeweiligen Produktes in einer repräsentativen Weise zu charakterisieren. Die Kombination mit einzelnen Einheitenprozessen und diesem Produkt ermöglicht die Erstellung von anwenderspezifischen (Produkt-) LCAs.", "lang": "de"}]}, "validation": {"review": [{"referenceToNameOfReviewerAndInstitution": [{"shortDescription": [{"value": "Sphera Solutions GmbH", "lang": "en"}], "type": "contact data set", "refObjectId": "d7fa0337-f279-430d-becf-7f3111a85010", "version": "24.01.000", "uri": "../contacts/d7fa0337-f279-430d-becf-7f3111a85010.xml"}], "type": "Dependent internal review"}, {"referenceToNameOfReviewerAndInstitution": [{"shortDescription": [{"value": "Sphera Product Sustainability user forum", "lang": "en"}], "type": "contact data set", "refObjectId": "8f1306f0-7b83-4f36-a537-aa83f0498266", "version": "24.01.000", "uri": "../contacts/8f1306f0-7b83-4f36-a537-aa83f0498266.xml"}], "type": "Independent external review"}]}, "complianceDeclarations": {"compliance": [{"referenceToComplianceSystem": {"shortDescription": [{"value": "EN 15804+A2 (EF 3.1)", "lang": "de"}, {"value": "EN 15804+A2 (EF 3.1)", "lang": "en"}], "type": "source data set", "refObjectId": "d4aa3ec7-b1d7-4a4a-a6cb-37af88dcc902", "version": "00.01.000", "uri": "../sources/d4aa3ec7-b1d7-4a4a-a6cb-37af88dcc902.xml"}, "approvalOfOverallCompliance": "Fully compliant"}]}}, "administrativeInformation": {"dataGenerator": {"referenceToPersonOrEntityGeneratingTheDataSet": [{"shortDescription": [{"value": "Sphera Solutions GmbH", "lang": "en"}], "type": "contact data set", "refObjectId": "d7fa0337-f279-430d-becf-7f3111a85010", "version": "24.01.000", "uri": "../contacts/d7fa0337-f279-430d-becf-7f3111a85010.xml"}]}, "dataEntryBy": {"timeStamp": 1718121643000, "referenceToDataSetFormat": [{"shortDescription": [{"value": "ILCD format 1.1", "lang": "de"}, {"value": "ILCD format 1.1", "lang": "en"}], "type": "source data set", "refObjectId": "a97a0155-0234-4b87-b4ce-a45da52f2a40", "version": "01.00.000", "uri": "../sources/a97a0155-0234-4b87-b4ce-a45da52f2a40.xml"}, {"shortDescription": [{"value": "EPD-Datenformaterweiterungen v1.2", "lang": "de"}, {"value": "EPD Data Format Extensions v1.2", "lang": "en"}], "type": "source data set", "refObjectId": "a29449fd-aa2f-4de8-b5d7-4b06b43c6fde", "version": "00.01.000", "uri": "../sources/a29449fd-aa2f-4de8-b5d7-4b06b43c6fde.xml"}], "referenceToPersonOrEntityEnteringTheData": {"shortDescription": [{"value": "Sphera Solutions GmbH", "lang": "en"}], "type": "contact data set", "refObjectId": "d7fa0337-f279-430d-becf-7f3111a85010", "version": "24.01.000", "uri": "../contacts/d7fa0337-f279-430d-becf-7f3111a85010.xml"}}, "publicationAndOwnership": {"dataSetVersion": "20.24.070", "referenceToPrecedingDataSetVersion": [{"shortDescription": [{"value": "Gravel 2/32 (dried)", "lang": "en"}], "type": "process data set", "refObjectId": "6b1052ed-f1f0-4f35-919b-3884df8da950", "uri": "https://www.oekobaudat.de/OEKOBAU.DAT/resource/processes/6b1052ed-f1f0-4f35-919b-3884df8da950?version=20.23.050"}], "referenceToRegistrationAuthority": {"shortDescription": [{"value": "Sphera Solutions GmbH", "lang": "en"}], "type": "contact data set", "refObjectId": "d7fa0337-f279-430d-becf-7f3111a85010", "version": "24.01.000", "uri": "../contacts/d7fa0337-f279-430d-becf-7f3111a85010.xml"}, "referenceToOwnershipOfDataSet": {"shortDescription": [{"value": "Sphera Solutions GmbH", "lang": "en"}], "type": "contact data set", "refObjectId": "d7fa0337-f279-430d-becf-7f3111a85010", "version": "24.01.000", "uri": "../contacts/d7fa0337-f279-430d-becf-7f3111a85010.xml"}, "copyright": true, "licenseType": "Free of charge for all users and uses", "accessRestrictions": [{"value": "The license conditions as stated on https://www.oekobaudat.de/apply.", "lang": "en"}, {"value": "Es gelten die Lizenzbedingungen wie sie auf https://www.oekobaudat.de/ genannt sind.", "lang": "de"}], "other": {"anies": [{"name": "referenceToPublisher", "value": {"shortDescription": [{"value": "BBSR", "lang": "en"}], "type": "contact data set", "refObjectId": "f11651e0-7877-11e3-981f-0800200c9a66", "version": "00.01.000", "uri": "../contacts/f11651e0-7877-11e3-981f-0800200c9a66.xml"}}]}}}, "exchanges": {"exchange": [{"dataSetInternalID": 101083, "referenceToFlowDataSet": {"shortDescription": [{"value": "Gravel 2/32 (dried)", "lang": "en"}, {"value": "Kies 2/32 (getrocknet)", "lang": "de"}], "type": "flow data set", "refObjectId": "6af85d0a-0aa5-4719-9eda-3c228762df16", "version": "24.01.000", "uri": "../flows/6af85d0a-0aa5-4719-9eda-3c228762df16.xml"}, "meanAmount": 1.0, "referenceFlow": true, "resultingflowAmount": 1.0, "flowProperties": [{"name": [{"lang": "en", "value": "Mass"}, {"lang": "de", "value": "Masse"}], "uuid": "93a60a56-a3c8-11da-a746-0800200b9a66", "referenceFlowProperty": true, "meanValue": 1.0, "referenceUnit": "kg", "unitGroupUUID": "ad38d542-3fe9-439d-9b95-2f5f7752acaf"}], "materialProperties": [{"name": "gross density", "value": "1850.0", "unit": "kg/m^3", "unitDescription": "kilograms per cubic metre"}], "typeOfFlow": "Product flow", "classification": {"classHierarchy": "Valuable substances / Materials / Minerals", "name": "GaBiCategories"}}, {"dataSetInternalID": 101084, "referenceToFlowDataSet": {"shortDescription": [{"value": "Use of renewable primary energy as energy carrier (PERE)", "lang": "en"}, {"value": "Erneuerbare Primärenergie als Energieträger (PERE)", "lang": "de"}], "type": "flow data set", "refObjectId": "20f32be5-0398-4288-9b6d-accddd195317", "version": "24.01.000", "uri": "../flows/20f32be5-0398-4288-9b6d-accddd195317.xml"}, "exchange direction": "INPUT", "other": {"anies": [{"value": "0.0170329797871451", "module": "A1-A3"}, {"name": "referenceToUnitGroupDataSet", "value": {"shortDescription": [{"value": "MJ", "lang": "en"}], "type": "unit group data set", "refObjectId": "93a60a57-a3c8-11da-a746-0800200c9a66", "version": "03.00.000", "uri": "../unitgroups/93a60a57-a3c8-11da-a746-0800200c9a66.xml"}}, {"value": "0.000457443552870151", "module": "C1"}, {"value": "0.00659108100801363", "module": "C2"}, {"value": "0.0183102586959475", "module": "C3"}, {"value": "-0.00754067239465305", "module": "D"}]}, "resolvedFlowVersion": "38.00.000", "flowProperties": [], "typeOfFlow": "Other flow", "classification": {"classHierarchy": "Quantities", "name": "GaBiCategories"}}, {"dataSetInternalID": 101085, "referenceToFlowDataSet": {"shortDescription": [{"value": "Use of renewable primary energy resources used as raw materials (PERM)", "lang": "en"}, {"value": "Erneuerbare Primärenergie zur stofflichen Nutzung (PERM)", "lang": "de"}], "type": "flow data set", "refObjectId": "fb3ec0de-548d-4508-aea5-00b73bf6f702", "version": "24.01.000", "uri": "../flows/fb3ec0de-548d-4508-aea5-00b73bf6f702.xml"}, "exchange direction": "INPUT", "other": {"anies": [{"value": "0", "module": "A1-A3"}, {"name": "referenceToUnitGroupDataSet", "value": {"shortDescription": [{"value": "MJ", "lang": "en"}], "type": "unit group data set", "refObjectId": "93a60a57-a3c8-11da-a746-0800200c9a66", "version": "03.00.000", "uri": "../unitgroups/93a60a57-a3c8-11da-a746-0800200c9a66.xml"}}, {"value": "0", "module": "C1"}, {"value": "0", "module": "C2"}, {"value": "0", "module": "C3"}, {"value": "0", "module": "D"}]}, "resolvedFlowVersion": "38.00.000", "flowProperties": [], "typeOfFlow": "Other flow", "classification": {"classHierarchy": "Quantities", "name": "GaBiCategories"}}, {"dataSetInternalID": 101086, "referenceToFlowDataSet": {"shortDescription": [{"value": "Total use of renewable primary energy (PERT)", "lang": "en"}, {"value": "Total erneuerbare Primärenergie (PERT)", "lang": "de"}], "type": "flow data set", "refObjectId": "53f97275-fa8a-4cdd-9024-65936002acd0", "version": "24.01.000", "uri": "../flows/53f97275-fa8a-4cdd-9024-65936002acd0.xml"}, "exchange direction": "INPUT", "other": {"anies": [{"value": "0.0170329797871451", "module": "A1-A3"}, {"name": "referenceToUnitGroupDataSet", "value": {"shortDescription": [{"value": "MJ", "lang": "en"}], "type": "unit group data set", "refObjectId": "93a60a57-a3c8-11da-a746-0800200c9a66", "version": "03.00.000", "uri": "../unitgroups/93a60a57-a3c8-11da-a746-0800200c9a66.xml"}}, {"value": "0.000457443552870151", "module": "C1"}, {"value": "0.00659108100801363", "module": "C2"}, {"value": "0.0183102586959475", "module": "C3"}, {"value": "-0.00754067239465305", "module": "D"}]}, "resolvedFlowVersion": "38.00.000", "flowProperties": [], "typeOfFlow": "Other flow", "classification": {"classHierarchy": "Quantities / Environmental quantities / EPD EN 15804 / LCI indicators", "name": "GaBiCategories"}}, {"dataSetInternalID": 101087, "referenceToFlowDataSet": {"shortDescription": [{"value": "Use of non renewable primary energy as energy carrier (PENRE)", "lang": "en"}, {"value": "Nicht-erneuerbare Primärenergie als Energieträger (PENRE)", "lang": "de"}], "type": "flow data set", "refObjectId": "ac857178-2b45-46ec-892a-a9a4332f0372", "version": "24.01.000", "uri": "../flows/ac857178-2b45-46ec-892a-a9a4332f0372.xml"}, "exchange direction": "INPUT", "other": {"anies": [{"value": "0.546467249310772", "module": "A1-A3"}, {"name": "referenceToUnitGroupDataSet", "value": {"shortDescription": [{"value": "MJ", "lang": "en"}], "type": "unit group data set", "refObjectId": "93a60a57-a3c8-11da-a746-0800200c9a66", "version": "03.00.000", "uri": "../unitgroups/93a60a57-a3c8-11da-a746-0800200c9a66.xml"}}, {"value": "0.00421502794460718", "module": "C1"}, {"value": "0.0595575169565616", "module": "C2"}, {"value": "0.116541378207896", "module": "C3"}, {"value": "-0.0191252037830951", "module": "D"}]}, "resolvedFlowVersion": "38.00.000", "flowProperties": [], "typeOfFlow": "Other flow", "classification": {"classHierarchy": "Quantities", "name": "GaBiCategories"}}, {"dataSetInternalID": 101088, "referenceToFlowDataSet": {"shortDescription": [{"value": "Use of non renewable primary energy resources used as raw materials (PENRM)", "lang": "en"}, {"value": "Nicht-erneuerbare Primärenergie zur stofflichen Nutzung (PENRM)", "lang": "de"}], "type": "flow data set", "refObjectId": "1421caa0-679d-4bf4-b282-0eb850ccae27", "version": "24.01.000", "uri": "../flows/1421caa0-679d-4bf4-b282-0eb850ccae27.xml"}, "exchange direction": "INPUT", "other": {"anies": [{"value": "0", "module": "A1-A3"}, {"name": "referenceToUnitGroupDataSet", "value": {"shortDescription": [{"value": "MJ", "lang": "en"}], "type": "unit group data set", "refObjectId": "93a60a57-a3c8-11da-a746-0800200c9a66", "version": "03.00.000", "uri": "../unitgroups/93a60a57-a3c8-11da-a746-0800200c9a66.xml"}}, {"value": "0", "module": "C1"}, {"value": "0", "module": "C2"}, {"value": "0", "module": "C3"}, {"value": "0", "module": "D"}]}, "resolvedFlowVersion": "38.00.000", "flowProperties": [], "typeOfFlow": "Other flow", "classification": {"classHierarchy": "Quantities", "name": "GaBiCategories"}}, {"dataSetInternalID": 101089, "referenceToFlowDataSet": {"shortDescription": [{"value": "Total use of non renewable primary energy resource (PENRT)", "lang": "en"}, {"value": "Total nicht-erneuerbare Primärenergie (PENRT)", "lang": "de"}], "type": "flow data set", "refObjectId": "06159210-646b-4c8d-8583-da9b3b95a6c1", "version": "24.01.000", "uri": "../flows/06159210-646b-4c8d-8583-da9b3b95a6c1.xml"}, "exchange direction": "INPUT", "other": {"anies": [{"value": "0.546467249310772", "module": "A1-A3"}, {"name": "referenceToUnitGroupDataSet", "value": {"shortDescription": [{"value": "MJ", "lang": "en"}], "type": "unit group data set", "refObjectId": "93a60a57-a3c8-11da-a746-0800200c9a66", "version": "03.00.000", "uri": "../unitgroups/93a60a57-a3c8-11da-a746-0800200c9a66.xml"}}, {"value": "0.00421502794460718", "module": "C1"}, {"value": "0.0595575169565616", "module": "C2"}, {"value": "0.116541378207896", "module": "C3"}, {"value": "-0.0191252037830951", "module": "D"}]}, "resolvedFlowVersion": "38.00.000", "flowProperties": [], "typeOfFlow": "Other flow", "classification": {"classHierarchy": "Quantities / Environmental quantities / EPD EN 15804 / LCI indicators", "name": "GaBiCategories"}}, {"dataSetInternalID": 101090, "referenceToFlowDataSet": {"shortDescription": [{"value": "Use of secondary material (SM)", "lang": "en"}, {"value": "Einsatz von Sekundärstoffen (SM)", "lang": "de"}], "type": "flow data set", "refObjectId": "c6a1f35f-2d09-4f54-8dfb-97e502e1ce92", "version": "24.01.000", "uri": "../flows/c6a1f35f-2d09-4f54-8dfb-97e502e1ce92.xml"}, "exchange direction": "INPUT", "other": {"anies": [{"value": "0", "module": "A1-A3"}, {"name": "referenceToUnitGroupDataSet", "value": {"shortDescription": [{"value": "kg", "lang": "en"}], "type": "unit group data set", "refObjectId": "93a60a57-a4c8-11da-a746-0800200c9a66", "version": "03.00.000", "uri": "../unitgroups/93a60a57-a4c8-11da-a746-0800200c9a66.xml"}}, {"value": "0", "module": "C1"}, {"value": "0", "module": "C2"}, {"value": "0", "module": "C3"}, {"value": "0", "module": "D"}]}, "resolvedFlowVersion": "38.00.000", "flowProperties": [], "typeOfFlow": "Other flow", "classification": {"classHierarchy": "Quantities / Environmental quantities / EPD EN 15804 / LCI indicators", "name": "GaBiCategories"}}, {"dataSetInternalID": 101091, "referenceToFlowDataSet": {"shortDescription": [{"value": "Use of renewable secondary fuels (SF)", "lang": "en"}, {"value": "Erneuerbare Sekundärbrennstoffe (SF)", "lang": "de"}], "type": "flow data set", "refObjectId": "64333088-a55f-4aa2-9a31-c10b07816787", "version": "24.01.000", "uri": "../flows/64333088-a55f-4aa2-9a31-c10b07816787.xml"}, "exchange direction": "INPUT", "other": {"anies": [{"value": "0", "module": "A1-A3"}, {"name": "referenceToUnitGroupDataSet", "value": {"shortDescription": [{"value": "MJ", "lang": "en"}], "type": "unit group data set", "refObjectId": "93a60a57-a3c8-11da-a746-0800200c9a66", "version": "03.00.000", "uri": "../unitgroups/93a60a57-a3c8-11da-a746-0800200c9a66.xml"}}, {"value": "0", "module": "C1"}, {"value": "0", "module": "C2"}, {"value": "0", "module": "C3"}, {"value": "0", "module": "D"}]}, "resolvedFlowVersion": "38.00.000", "flowProperties": [], "typeOfFlow": "Other flow", "classification": {"classHierarchy": "Quantities / Environmental quantities / EPD EN 15804 / LCI indicators", "name": "GaBiCategories"}}, {"dataSetInternalID": 101092, "referenceToFlowDataSet": {"shortDescription": [{"value": "Use of non renewable secondary fuels (NRSF)", "lang": "en"}, {"value": "Nicht erneuerbare Sekundärbrennstoffe (NRSF)", "lang": "de"}], "type": "flow data set", "refObjectId": "89def144-d39a-4287-b86f-efde453ddcb2", "version": "24.01.000", "uri": "../flows/89def144-d39a-4287-b86f-efde453ddcb2.xml"}, "exchange direction": "INPUT", "other": {"anies": [{"value": "0", "module": "A1-A3"}, {"name": "referenceToUnitGroupDataSet", "value": {"shortDescription": [{"value": "MJ", "lang": "en"}], "type": "unit group data set", "refObjectId": "93a60a57-a3c8-11da-a746-0800200c9a66", "version": "03.00.000", "uri": "../unitgroups/93a60a57-a3c8-11da-a746-0800200c9a66.xml"}}, {"value": "0", "module": "C1"}, {"value": "0", "module": "C2"}, {"value": "0", "module": "C3"}, {"value": "0", "module": "D"}]}, "resolvedFlowVersion": "38.00.000", "flowProperties": [], "typeOfFlow": "Other flow", "classification": {"classHierarchy": "Quantities / Environmental quantities / EPD EN 15804 / LCI indicators", "name": "GaBiCategories"}}, {"dataSetInternalID": 101093, "referenceToFlowDataSet": {"shortDescription": [{"value": "Net use of fresh water (FW)", "lang": "en"}, {"value": "Nettoeinsatz von Süßwasserressourcen (FW)", "lang": "de"}], "type": "flow data set", "refObjectId": "3cf952c8-f3a4-461d-8c96-96456ca62246", "version": "24.01.000", "uri": "../flows/3cf952c8-f3a4-461d-8c96-96456ca62246.xml"}, "exchange direction": "INPUT", "other": {"anies": [{"value": "7.02771100731875E-5", "module": "A1-A3"}, {"name": "referenceToUnitGroupDataSet", "value": {"shortDescription": [{"value": "m3", "lang": "en"}], "type": "unit group data set", "refObjectId": "93a60a57-a3c8-12da-a746-0800200c9a66", "version": "03.00.000", "uri": "../unitgroups/93a60a57-a3c8-12da-a746-0800200c9a66.xml"}}, {"value": "4.34938836635592E-7", "module": "C1"}, {"value": "6.15749366046876E-6", "module": "C2"}, {"value": "3.23471797362786E-5", "module": "C3"}, {"value": "-3.66225547635899E-6", "module": "D"}]}, "resolvedFlowVersion": "38.00.000", "flowProperties": [], "typeOfFlow": "Other flow", "classification": {"classHierarchy": "Quantities / Environmental quantities / EPD EN 15804 / LCI indicators", "name": "GaBiCategories"}}, {"dataSetInternalID": 101094, "referenceToFlowDataSet": {"shortDescription": [{"value": "Hazardous waste disposed (HWD)", "lang": "en"}, {"value": "Gefährlicher Abfall zur Deponie (HWD)", "lang": "de"}], "type": "flow data set", "refObjectId": "430f9e0f-59b2-46a0-8e0d-55e0e84948fc", "version": "24.01.000", "uri": "../flows/430f9e0f-59b2-46a0-8e0d-55e0e84948fc.xml"}, "exchange direction": "OUTPUT", "other": {"anies": [{"value": "3.83064483594379E-11", "module": "A1-A3"}, {"name": "referenceToUnitGroupDataSet", "value": {"shortDescription": [{"value": "kg", "lang": "en"}], "type": "unit group data set", "refObjectId": "93a60a57-a4c8-11da-a746-0800200c9a66", "version": "03.00.000", "uri": "../unitgroups/93a60a57-a4c8-11da-a746-0800200c9a66.xml"}}, {"value": "1.79527689185483E-13", "module": "C1"}, {"value": "2.89950430536349E-12", "module": "C2"}, {"value": "2.69158445139005E-11", "module": "C3"}, {"value": "-1.47200632485629E-11", "module": "D"}]}, "resolvedFlowVersion": "38.00.000", "flowProperties": [], "typeOfFlow": "Other flow", "classification": {"classHierarchy": "Quantities / Environmental quantities / EPD EN 15804 / LCI indicators", "name": "GaBiCategories"}}, {"dataSetInternalID": 101095, "referenceToFlowDataSet": {"shortDescription": [{"value": "Non harzardous waste disposed (NHWD)", "lang": "en"}, {"value": "Entsorgter nicht gefährlicher Abfall (NHWD)", "lang": "de"}], "type": "flow data set", "refObjectId": "b29ef66b-e286-4afa-949f-62f1a7b4d7fa", "version": "24.01.000", "uri": "../flows/b29ef66b-e286-4afa-949f-62f1a7b4d7fa.xml"}, "exchange direction": "OUTPUT", "other": {"anies": [{"value": "0.025174311282692", "module": "A1-A3"}, {"name": "referenceToUnitGroupDataSet", "value": {"shortDescription": [{"value": "kg", "lang": "en"}], "type": "unit group data set", "refObjectId": "93a60a57-a4c8-11da-a746-0800200c9a66", "version": "03.00.000", "uri": "../unitgroups/93a60a57-a4c8-11da-a746-0800200c9a66.xml"}}, {"value": "6.97949496379954E-7", "module": "C1"}, {"value": "1.00698331283133E-5", "module": "C2"}, {"value": "0.29129585867871", "module": "C3"}, {"value": "-0.0126304457018077", "module": "D"}]}, "resolvedFlowVersion": "38.00.000", "flowProperties": [], "typeOfFlow": "Other flow", "classification": {"classHierarchy": "Quantities / Environmental quantities / EPD EN 15804 / LCI indicators", "name": "GaBiCategories"}}, {"dataSetInternalID": 101096, "referenceToFlowDataSet": {"shortDescription": [{"value": "Radioactive waste disposed (RWD)", "lang": "en"}, {"value": "Entsorgter radioaktiver Abfall (RWD)", "lang": "de"}], "type": "flow data set", "refObjectId": "3449546e-52ad-4b39-b809-9fb77cea8ff6", "version": "24.01.000", "uri": "../flows/3449546e-52ad-4b39-b809-9fb77cea8ff6.xml"}, "exchange direction": "OUTPUT", "other": {"anies": [{"value": "8.51178110611677E-7", "module": "A1-A3"}, {"name": "referenceToUnitGroupDataSet", "value": {"shortDescription": [{"value": "kg", "lang": "en"}], "type": "unit group data set", "refObjectId": "93a60a57-a4c8-11da-a746-0800200c9a66", "version": "03.00.000", "uri": "../unitgroups/93a60a57-a4c8-11da-a746-0800200c9a66.xml"}}, {"value": "5.69079072252702E-9", "module": "C1"}, {"value": "9.47958097688198E-8", "module": "C2"}, {"value": "1.05623404901685E-6", "module": "C3"}, {"value": "-5.69828675251351E-7", "module": "D"}]}, "resolvedFlowVersion": "38.00.000", "flowProperties": [], "typeOfFlow": "Other flow", "classification": {"classHierarchy": "Quantities / Environmental quantities / EPD EN 15804 / LCI indicators", "name": "GaBiCategories"}}, {"dataSetInternalID": 101097, "referenceToFlowDataSet": {"shortDescription": [{"value": "Components for re-use (CRU)", "lang": "en"}, {"value": "Komponenten für die Wiederverwendung (CRU)", "lang": "de"}], "type": "flow data set", "refObjectId": "a2b32f97-3fc7-4af2-b209-525bc6426f33", "version": "24.01.000", "uri": "../flows/a2b32f97-3fc7-4af2-b209-525bc6426f33.xml"}, "exchange direction": "OUTPUT", "other": {"anies": [{"value": "0", "module": "A1-A3"}, {"name": "referenceToUnitGroupDataSet", "value": {"shortDescription": [{"value": "kg", "lang": "en"}], "type": "unit group data set", "refObjectId": "93a60a57-a4c8-11da-a746-0800200c9a66", "version": "03.00.000", "uri": "../unitgroups/93a60a57-a4c8-11da-a746-0800200c9a66.xml"}}, {"value": "0", "module": "C1"}, {"value": "0", "module": "C2"}, {"value": "0", "module": "C3"}, {"value": "0", "module": "D"}]}, "resolvedFlowVersion": "38.00.000", "flowProperties": [], "typeOfFlow": "Other flow", "classification": {"classHierarchy": "Quantities / Environmental quantities / EPD EN 15804 / LCI indicators", "name": "GaBiCategories"}}, {"dataSetInternalID": 101098, "referenceToFlowDataSet": {"shortDescription": [{"value": "Materials for recycling  (MFR)", "lang": "en"}, {"value": "Stoffe zum Recycling (MFR)", "lang": "de"}], "type": "flow data set", "refObjectId": "d7fe48a5-4103-49c8-9aae-b0b5dfdbd6ae", "version": "24.01.000", "uri": "../flows/d7fe48a5-4103-49c8-9aae-b0b5dfdbd6ae.xml"}, "exchange direction": "OUTPUT", "other": {"anies": [{"value": "0", "module": "A1-A3"}, {"name": "referenceToUnitGroupDataSet", "value": {"shortDescription": [{"value": "kg", "lang": "en"}], "type": "unit group data set", "refObjectId": "93a60a57-a4c8-11da-a746-0800200c9a66", "version": "03.00.000", "uri": "../unitgroups/93a60a57-a4c8-11da-a746-0800200c9a66.xml"}}, {"value": "0", "module": "C1"}, {"value": "0", "module": "C2"}, {"value": "0.7275", "module": "C3"}, {"value": "0", "module": "D"}]}, "resolvedFlowVersion": "38.00.000", "flowProperties": [], "typeOfFlow": "Other flow", "classification": {"classHierarchy": "Quantities / Environmental quantities / EPD EN 15804 / LCI indicators", "name": "GaBiCategories"}}, {"dataSetInternalID": 101099, "referenceToFlowDataSet": {"shortDescription": [{"value": "Materials for energy recovery (MER)", "lang": "en"}, {"value": "Stoffe für die Energierückgewinnung (MER)", "lang": "de"}], "type": "flow data set", "refObjectId": "59a9181c-3aaf-46ee-8b13-2b3723b6e447", "version": "24.01.000", "uri": "../flows/59a9181c-3aaf-46ee-8b13-2b3723b6e447.xml"}, "exchange direction": "OUTPUT", "other": {"anies": [{"value": "0", "module": "A1-A3"}, {"name": "referenceToUnitGroupDataSet", "value": {"shortDescription": [{"value": "kg", "lang": "en"}], "type": "unit group data set", "refObjectId": "93a60a57-a4c8-11da-a746-0800200c9a66", "version": "03.00.000", "uri": "../unitgroups/93a60a57-a4c8-11da-a746-0800200c9a66.xml"}}, {"value": "0", "module": "C1"}, {"value": "0", "module": "C2"}, {"value": "0", "module": "C3"}, {"value": "0", "module": "D"}]}, "resolvedFlowVersion": "38.00.000", "flowProperties": [], "typeOfFlow": "Other flow", "classification": {"classHierarchy": "Quantities / Environmental quantities / EPD EN 15804 / LCI indicators", "name": "GaBiCategories"}}, {"dataSetInternalID": 101100, "referenceToFlowDataSet": {"shortDescription": [{"value": "Exported electrical energy (EEE)", "lang": "en"}, {"value": "Exportierte elektrische Energie (EEE)", "lang": "de"}], "type": "flow data set", "refObjectId": "4da0c987-2b76-40d6-9e9e-82a017aaaf29", "version": "24.01.000", "uri": "../flows/4da0c987-2b76-40d6-9e9e-82a017aaaf29.xml"}, "exchange direction": "OUTPUT", "other": {"anies": [{"value": "0", "module": "A1-A3"}, {"name": "referenceToUnitGroupDataSet", "value": {"shortDescription": [{"value": "MJ", "lang": "en"}], "type": "unit group data set", "refObjectId": "93a60a57-a3c8-11da-a746-0800200c9a66", "version": "03.00.000", "uri": "../unitgroups/93a60a57-a3c8-11da-a746-0800200c9a66.xml"}}, {"value": "0", "module": "C1"}, {"value": "0", "module": "C2"}, {"value": "0", "module": "C3"}, {"value": "0", "module": "D"}]}, "resolvedFlowVersion": "38.00.000", "flowProperties": [], "typeOfFlow": "Other flow", "classification": {"classHierarchy": "Quantities / Environmental quantities / EPD EN 15804 / LCI indicators", "name": "GaBiCategories"}}, {"dataSetInternalID": 101101, "referenceToFlowDataSet": {"shortDescription": [{"value": "Exported thermal energy (EET)", "lang": "en"}, {"value": "Exportierte thermische Energie (EET)", "lang": "de"}], "type": "flow data set", "refObjectId": "98daf38a-7a79-46d3-9a37-2b7bd0955810", "version": "24.01.000", "uri": "../flows/98daf38a-7a79-46d3-9a37-2b7bd0955810.xml"}, "exchange direction": "OUTPUT", "other": {"anies": [{"value": "0", "module": "A1-A3"}, {"name": "referenceToUnitGroupDataSet", "value": {"shortDescription": [{"value": "MJ", "lang": "en"}], "type": "unit group data set", "refObjectId": "93a60a57-a3c8-11da-a746-0800200c9a66", "version": "03.00.000", "uri": "../unitgroups/93a60a57-a3c8-11da-a746-0800200c9a66.xml"}}, {"value": "0", "module": "C1"}, {"value": "0", "module": "C2"}, {"value": "0", "module": "C3"}, {"value": "0", "module": "D"}]}, "resolvedFlowVersion": "38.00.000", "flowProperties": [], "typeOfFlow": "Other flow", "classification": {"classHierarchy": "Quantities / Environmental quantities / EPD EN 15804 / LCI indicators", "name": "GaBiCategories"}}]}, "LCIAResults": {"LCIAResult": [{"referenceToLCIAMethodDataSet": {"shortDescription": [{"value": "Climate change", "lang": "en"}, {"value": "Globales Erwärmungspotenzial - total (GWP-total)", "lang": "de"}], "type": "LCIA method data set", "refObjectId": "a7ea142a-9749-11ed-a8fc-0242ac120002", "version": "24.01.000", "uri": "../lciamethods/a7ea142a-9749-11ed-a8fc-0242ac120002.xml"}, "other": {"anies": [{"value": "0.0349836993382096", "module": "A1-A3"}, {"value": "0.000329431870269309", "module": "C1"}, {"value": "0.00464540577397512", "module": "C2"}, {"value": "0.00774647770080396", "module": "C3"}, {"value": "-0.00143921620087527", "module": "D"}, {"name": "referenceToUnitGroupDataSet", "value": {"shortDescription": [{"value": "kg CO2 eq.", "lang": "en"}], "type": "unit group data set", "refObjectId": "1ebf3012-d0db-4de2-aefd-ef30cedb0be1", "version": "25.00.000", "uri": "../unitgroups/1ebf3012-d0db-4de2-aefd-ef30cedb0be1.xml"}}]}}, {"referenceToLCIAMethodDataSet": {"shortDescription": [{"value": "Climate change-Fossil", "lang": "en"}, {"value": "Globales Erwärmungspotenzial - fossil (GWP-fossil)", "lang": "de"}], "type": "LCIA method data set", "refObjectId": "a7ea19c0-9749-11ed-a8fc-0242ac120002", "version": "24.01.000", "uri": "../lciamethods/a7ea19c0-9749-11ed-a8fc-0242ac120002.xml"}, "other": {"anies": [{"value": "0.034923193991181", "module": "A1-A3"}, {"value": "0.000321286788806862", "module": "C1"}, {"value": "0.00453653436922314", "module": "C2"}, {"value": "0.00763983819256514", "module": "C3"}, {"value": "-0.00144629605301879", "module": "D"}, {"name": "referenceToUnitGroupDataSet", "value": {"shortDescription": [{"value": "kg CO2 eq.", "lang": "en"}], "type": "unit group data set", "refObjectId": "1ebf3012-d0db-4de2-aefd-ef30cedb0be1", "version": "25.00.000", "uri": "../unitgroups/1ebf3012-d0db-4de2-aefd-ef30cedb0be1.xml"}}]}}, {"referenceToLCIAMethodDataSet": {"shortDescription": [{"value": "Climate change-Biogenic", "lang": "en"}, {"value": "Globales Erwärmungspotenzial - biogen (GWP-biogenic)", "lang": "de"}], "type": "LCIA method data set", "refObjectId": "a7ea186c-9749-11ed-a8fc-0242ac120002", "version": "24.01.000", "uri": "../lciamethods/a7ea186c-9749-11ed-a8fc-0242ac120002.xml"}, "other": {"anies": [{"value": "2.40289157947233E-5", "module": "A1-A3"}, {"value": "1.92531758548693E-6", "module": "C1"}, {"value": "2.16260876698418E-5", "module": "C2"}, {"value": "3.13199807090042E-5", "module": "C3"}, {"value": "2.43916153438805E-5", "module": "D"}, {"name": "referenceToUnitGroupDataSet", "value": {"shortDescription": [{"value": "kg CO2 eq.", "lang": "en"}], "type": "unit group data set", "refObjectId": "1ebf3012-d0db-4de2-aefd-ef30cedb0be1", "version": "25.00.000", "uri": "../unitgroups/1ebf3012-d0db-4de2-aefd-ef30cedb0be1.xml"}}]}}, {"referenceToLCIAMethodDataSet": {"shortDescription": [{"value": "Climate change-Land use and land use change", "lang": "en"}, {"value": "Globales Erwärmungspotenzial - luluc (GWP-luluc)", "lang": "de"}], "type": "LCIA method data set", "refObjectId": "a7ea1ae2-9749-11ed-a8fc-0242ac120002", "version": "24.01.000", "uri": "../lciamethods/a7ea1ae2-9749-11ed-a8fc-0242ac120002.xml"}, "other": {"anies": [{"value": "3.64764312338646E-5", "module": "A1-A3"}, {"value": "6.21976387696094E-6", "module": "C1"}, {"value": "8.72453170821336E-5", "module": "C2"}, {"value": "7.53195275298128E-5", "module": "C3"}, {"value": "-1.73117632003651E-5", "module": "D"}, {"name": "referenceToUnitGroupDataSet", "value": {"shortDescription": [{"value": "kg CO2 eq.", "lang": "en"}], "type": "unit group data set", "refObjectId": "1ebf3012-d0db-4de2-aefd-ef30cedb0be1", "version": "25.00.000", "uri": "../unitgroups/1ebf3012-d0db-4de2-aefd-ef30cedb0be1.xml"}}]}}, {"referenceToLCIAMethodDataSet": {"shortDescription": [{"value": "Depletion potenzial of the stratospheric ozone layer (ODP)", "lang": "en"}, {"value": "Abbaupotenzial der stratosphärischen Ozonschicht (ODP)", "lang": "de"}], "type": "LCIA method data set", "refObjectId": "b5c629d6-def3-11e6-bf01-fe55135034f3", "version": "24.01.000", "uri": "../lciamethods/b5c629d6-def3-11e6-bf01-fe55135034f3.xml"}, "other": {"anies": [{"value": "3.36660622643221E-14", "module": "A1-A3"}, {"value": "7.555530509571E-17", "module": "C1"}, {"value": "1.43234864306312E-15", "module": "C2"}, {"value": "2.20306632016948E-14", "module": "C3"}, {"value": "-1.30512593040948E-14", "module": "D"}, {"name": "referenceToUnitGroupDataSet", "value": {"shortDescription": [{"value": "kg CFC-11 eq.", "lang": "en"}], "type": "unit group data set", "refObjectId": "d9e957c9-7309-4474-bf3a-7777df6c4e5b", "version": "25.00.000", "uri": "../unitgroups/d9e957c9-7309-4474-bf3a-7777df6c4e5b.xml"}}]}}, {"referenceToLCIAMethodDataSet": {"shortDescription": [{"value": "Acidifcation potential, Accumulated Exceedance (AP)", "lang": "en"}, {"value": "Versauerungspotenzial, kumulierte Überschreitung (AP)", "lang": "de"}], "type": "LCIA method data set", "refObjectId": "b5c611c6-def3-11e6-bf01-fe55135034f3", "version": "24.01.000", "uri": "../lciamethods/b5c611c6-def3-11e6-bf01-fe55135034f3.xml"}, "other": {"anies": [{"value": "2.92445407827215E-5", "module": "A1-A3"}, {"value": "4.34425994498962E-6", "module": "C1"}, {"value": "5.98792200140148E-6", "module": "C2"}, {"value": "4.68017484303377E-5", "module": "C3"}, {"value": "-5.86970112529343E-6", "module": "D"}, {"name": "referenceToUnitGroupDataSet", "value": {"shortDescription": [{"value": "Mole of H+ eq.", "lang": "en"}], "type": "unit group data set", "refObjectId": "42e089ac-92bf-4bf2-8ca1-5fc40d18f2ed", "version": "00.01.000", "uri": "../unitgroups/42e089ac-92bf-4bf2-8ca1-5fc40d18f2ed.xml"}}]}}, {"referenceToLCIAMethodDataSet": {"shortDescription": [{"value": "Eutrophication, freshwater", "lang": "en"}, {"value": "Eutrophierungspotenzial - Süßwasser (EP-freshwater)", "lang": "de"}], "type": "LCIA method data set", "refObjectId": "b53ec18f-7377-4ad3-86eb-cc3f4f276b2b", "version": "24.01.000", "uri": "../lciamethods/b53ec18f-7377-4ad3-86eb-cc3f4f276b2b.xml"}, "other": {"anies": [{"value": "1.50702459071995E-8", "module": "A1-A3"}, {"value": "8.72112135899642E-10", "module": "C1"}, {"value": "1.23520692712691E-8", "module": "C2"}, {"value": "1.91106593698896E-8", "module": "C3"}, {"value": "-5.16682941633021E-9", "module": "D"}, {"name": "referenceToUnitGroupDataSet", "value": {"shortDescription": [{"value": "kg P eq.", "lang": "en"}], "type": "unit group data set", "refObjectId": "0429039d-a61d-4590-ba67-aa4a20a810a1", "version": "25.00.000", "uri": "../unitgroups/0429039d-a61d-4590-ba67-aa4a20a810a1.xml"}}]}}, {"referenceToLCIAMethodDataSet": {"shortDescription": [{"value": "Eutrophication marine", "lang": "en"}, {"value": "Eutrophierungspotenzial - Salzwasser (EP-marine)", "lang": "de"}], "type": "LCIA method data set", "refObjectId": "b5c619fa-def3-11e6-bf01-fe55135034f3", "version": "24.01.000", "uri": "../lciamethods/b5c619fa-def3-11e6-bf01-fe55135034f3.xml"}, "other": {"anies": [{"value": "1.28549735879996E-5", "module": "A1-A3"}, {"value": "1.97282356015719E-6", "module": "C1"}, {"value": "2.12149014857448E-6", "module": "C2"}, {"value": "1.53163475117956E-5", "module": "C3"}, {"value": "-2.42101490377538E-6", "module": "D"}, {"name": "referenceToUnitGroupDataSet", "value": {"shortDescription": [{"value": "kg N eq.", "lang": "en"}], "type": "unit group data set", "refObjectId": "d05bb823-ecdf-4686-8c40-bf1d9257859f", "version": "00.00.003", "uri": "../unitgroups/d05bb823-ecdf-4686-8c40-bf1d9257859f.xml"}}]}}, {"referenceToLCIAMethodDataSet": {"shortDescription": [{"value": "Eutrophication, terrestrial", "lang": "en"}, {"value": "Eutrophierungspotenzial - Land (EP-terrestrial)", "lang": "de"}], "type": "LCIA method data set", "refObjectId": "b5c614d2-def3-11e6-bf01-fe55135034f3", "version": "24.01.000", "uri": "../lciamethods/b5c614d2-def3-11e6-bf01-fe55135034f3.xml"}, "other": {"anies": [{"value": "0.000142154874337357", "module": "A1-A3"}, {"value": "2.17392317295607E-5", "module": "C1"}, {"value": "2.57770222603698E-5", "module": "C2"}, {"value": "0.000169167683787046", "module": "C3"}, {"value": "-2.67822045159346E-5", "module": "D"}, {"name": "referenceToUnitGroupDataSet", "value": {"shortDescription": [{"value": "Mole of N eq.", "lang": "en"}], "type": "unit group data set", "refObjectId": "71b4d617-0ec9-4d3f-b65e-e438940c2401", "version": "00.00.003", "uri": "../unitgroups/71b4d617-0ec9-4d3f-b65e-e438940c2401.xml"}}]}}, {"referenceToLCIAMethodDataSet": {"shortDescription": [{"value": "Photochemical Ozone Creation Potential  (POCP)", "lang": "en"}, {"value": "Bildungspotenzial für troposphärisches Ozon (POCP)", "lang": "de"}], "type": "LCIA method data set", "refObjectId": "b5c610fe-def3-11e6-bf01-fe55135034f3", "version": "24.01.000", "uri": "../lciamethods/b5c610fe-def3-11e6-bf01-fe55135034f3.xml"}, "other": {"anies": [{"value": "3.45621890129029E-5", "module": "A1-A3"}, {"value": "5.93733762924582E-6", "module": "C1"}, {"value": "5.81324426515071E-6", "module": "C2"}, {"value": "4.46484688831232E-5", "module": "C3"}, {"value": "-5.51760452243413E-6", "module": "D"}, {"name": "referenceToUnitGroupDataSet", "value": {"shortDescription": [{"value": "kg NMVOC eq.", "lang": "en"}], "type": "unit group data set", "refObjectId": "d27c25f8-fbc1-44c6-b47b-4adbae4199c6", "version": "00.00.003", "uri": "../unitgroups/d27c25f8-fbc1-44c6-b47b-4adbae4199c6.xml"}}]}}, {"referenceToLCIAMethodDataSet": {"shortDescription": [{"value": "Resource use, minerals and metals", "lang": "en"}, {"value": "Potenzial für die Verknappung abiotischer Ressourcen  nicht fossile Ressourcen (ADPE)", "lang": "de"}], "type": "LCIA method data set", "refObjectId": "b2ad6494-c78d-11e6-9d9d-cec0c932ce01", "version": "24.01.000", "uri": "../lciamethods/b2ad6494-c78d-11e6-9d9d-cec0c932ce01.xml"}, "other": {"anies": [{"value": "1.20518850132542E-9", "module": "A1-A3"}, {"value": "5.47367537658582E-11", "module": "C1"}, {"value": "7.69744426554211E-10", "module": "C2"}, {"value": "3.88999636236171E-9", "module": "C3"}, {"value": "-2.3350605230545E-10", "module": "D"}, {"name": "referenceToUnitGroupDataSet", "value": {"shortDescription": [{"value": "kg Sb eq.", "lang": "en"}], "type": "unit group data set", "refObjectId": "54ccd2d9-a32a-4fc2-923d-f2c8c93e89d4", "version": "25.00.000", "uri": "../unitgroups/54ccd2d9-a32a-4fc2-923d-f2c8c93e89d4.xml"}}]}}, {"referenceToLCIAMethodDataSet": {"shortDescription": [{"value": "Resource use, fossils", "lang": "en"}, {"value": "Potenzial für die Verknappung abiotischer Ressourcen  fossile Brennstoffe (ADPF)", "lang": "de"}], "type": "LCIA method data set", "refObjectId": "b2ad6110-c78d-11e6-9d9d-cec0c932ce01", "version": "24.01.000", "uri": "../lciamethods/b2ad6110-c78d-11e6-9d9d-cec0c932ce01.xml"}, "other": {"anies": [{"value": "0.54646314163359", "module": "A1-A3"}, {"value": "0.00421495495464641", "module": "C1"}, {"value": "0.0595564910421729", "module": "C2"}, {"value": "0.116539862091131", "module": "C3"}, {"value": "-0.019124886999815", "module": "D"}, {"name": "referenceToUnitGroupDataSet", "value": {"shortDescription": [{"value": "MJ", "lang": "en"}], "type": "unit group data set", "refObjectId": "93a60a57-a3c8-11da-a746-0800200c9a66", "version": "02.00.000", "uri": "../unitgroups/93a60a57-a3c8-11da-a746-0800200c9a66.xml"}}]}}, {"referenceToLCIAMethodDataSet": {"shortDescription": [{"value": "Water use", "lang": "en"}, {"value": "Wasser-Entzugspotenzial (Benutzer) (WDP)", "lang": "de"}], "type": "LCIA method data set", "refObjectId": "b2ad66ce-c78d-11e6-9d9d-cec0c932ce01", "version": "24.01.000", "uri": "../lciamethods/b2ad66ce-c78d-11e6-9d9d-cec0c932ce01.xml"}, "other": {"anies": [{"value": "0.000191017897479592", "module": "A1-A3"}, {"value": "2.28343017623527E-6", "module": "C1"}, {"value": "3.25109347773894E-5", "module": "C2"}, {"value": "0.0010461084212723", "module": "C3"}, {"value": "-4.12502440512403E-5", "module": "D"}, {"name": "referenceToUnitGroupDataSet", "value": {"shortDescription": [{"value": "m³ world equiv.", "lang": "en"}], "type": "unit group data set", "refObjectId": "6ae2df01-888e-46c8-b17d-49fa3869b476", "version": "00.00.003", "uri": "../unitgroups/6ae2df01-888e-46c8-b17d-49fa3869b476.xml"}}]}}]}, "otherAttributes": {"{http://www.indata.network/EPD/2019}epd-version": "1.2"}, "version": "1.1", "locations": "../ILCDLocations.xml"}