{"processInformation": {"dataSetInformation": {"UUID": "ad750582-1987-46da-ac51-b309afa38169", "name": {"baseName": [{"value": "Mikroporöse Calciumsilikat-Wärmedämmstoffe", "lang": "de"}, {"value": "Microporous calcium silicate thermal insulation", "lang": "en"}], "functionalUnitFlowProperties": [{"lang": "de"}]}, "classificationInformation": {"classification": [{"class": [{"value": "Dämmstoffe", "level": 0, "classId": "2"}, {"value": "Calciumsilikat / Calcium-Silikathydrat", "level": 1, "classId": "2.20"}, {"value": "Calciumsilikat", "level": 2, "classId": "2.20.02"}], "name": "OEKOBAU.DAT"}, {"class": [{"value": "02 Bauprodukte", "level": 0}, {"value": "Wärmedämmungsprodukte", "level": 1}, {"value": "Calciumsilikat-Dämmstoffe", "level": 2}], "name": "IBUCategories"}]}, "generalComment": [{"value": "Silca-, Silcal-, Microcal-Calciumsilikatplatten, Calsitherm Klimaplatte, Clima Solid und Redboard (im Folgenden als CSP bezeichnet) sind weifarbene bis hellgraue und bis 1100 °C dauertemperaturbestndige Dmmplatten aus Calciumsilikathydraten mit geringem eingebettetem Anteil (< 0,6 Vol. -%) an Zellstoff.\n\nDie Produkte unterscheiden sich hinsichtlich ihrer Rohdichten und den eingesetzten Anteilen der gleichen Rohstoffe.", "lang": "de"}]}, "quantitativeReference": {"referenceToReferenceFlow": [0]}, "time": {"referenceYear": 2024, "dataSetValidUntil": 2029, "other": {"anies": [{"name": "publicationDateOfEPD", "value": 1732233600000}]}}, "geography": {"locationOfOperationSupplyOrProduction": {"location": "DE"}}, "technology": {"technologyDescriptionAndIncludedProcesses": [{"value": "Die Calciumsilikatplatten werden nach der Methode der Postautoklavierung produziert. Die in Silos gelagerten Ausgangsstoffe werden über Waagen dosiert und unter Zugabe von Wasser gemischt. Hierbei steuert die Wassermenge – neben der Korngrößenverteilung der Ausgangsstoffe, der Einsatztemperatur und der Verpressung – die Rohdichte der erzeugten Platten. In den Reaktoren erfolgt eine Vorreaktion, wodurch bereits erste Calciumsilikathydrat (CSH)-Phasen gebildet werden. Die entstehende gelartige Suspension wird mittels einer Siebbandpresse teilweise entwässert und zu einzelnen Platten geformt. Die durch die Pressung entstandenen „Grünplatten“ werden nachfolgend in Autoklaven 15 bis 25 Stunden einer Sattdampfatmosphäre mit Drücken von 10 bis 20 bar ausgesetzt. Hier verfestigt die Kristallbildung bei Temperaturen zwischen 150 °C und 200 °C die eingesetzten Rohstoffe zu Calciumsilikathydraten. Anschließend erfolgt die Trocknung der Platten bis auf eine vorgegebene Restfeuchte von unter 10 %. Danach können diese geschliffen und gesägt werden. Der beim Schleifen anfallende Schleifstaub kommt als Ausgangsstoff wieder zum Einsatz (siehe Annahme für die Berechnung in Kap. 3.3). Zertifizierung nach /DIN EN ISO 9001:2015/ vorhanden. \nDeklarierte Einheit: \nDie deklarierte Einheit ist 1 t Calciumsilikatplatten mit einer durchschnittlichen gewichteten Rohdichte von 259 kg/m. Fr die Durchschnittsbildung wurden die Rohdichten der drei Hauptprodukte SILCAL (inkl. MICROCAL), KLIMAPLATTE und REDBOARD (Verkaufsanteil zusammen 95 %) verwendet. Die Rohdichten von SILCA, Clima Solid und MICROCAL werden nachfolgend ebenfalls genannt:\n\nSILCAL 225-275 kg/m\nKLIMAPLATTE 170-250 kg/m\nREDBOARD 170-250 kg/m \nMICROCAL 260 kg/m\nSILCA 180-550 kg/m\nClima Solid 235-253 kg/m", "lang": "de"}, {"value": "The calcium silicate boards are produced using the post-autoclaving method. The raw materials stored in silos are dosed using scales and mixed with the addition of water. The amount of water - in addition to the particle size distribution of the raw materials, the application temperature and the compression - controls the bulk density of the boards produced. A pre-reaction takes place in the reactors, whereby the first calcium silicate hydrate (CSH) phases are already formed. The resulting gel-like suspension is partially dewatered using a belt press and moulded into individual slabs. The ‘green plates’ produced by pressing are then exposed to a saturated steam atmosphere in autoclaves for 15 to 25 hours at pressures of 10 to 20 bar. Here, crystallisation at temperatures between 150 °C and 200 °C solidifies the raw materials into calcium silicate hydrates. The boards are then dried to a specified residual moisture content of less than 10 %. They can then be sanded and sawn. The sanding dust produced during sanding is reused as a raw material.", "lang": "en"}], "technologicalApplicability": [{"value": "Die Calciumsilikatplatten knnen in folgenden Anwendungen eingesetzt werden:\nPlatten zur Hochtemperaturdmmung fr wrmetechnische Anlagen.\nWrme- und Brandschutzplatten fr den gesamten Hochbau, insbesondere Kamin- und Kachelofenbau.\nPlatten fr Innenausbau, Sanierung von Altbauten, Fachwerkhusern und Feuchtrumen. Hier insbesondere zur Dmmung und Feuchteregulierung mit schimmelhemmender Wirkung.\n\nVerbesserung des Feuchte- und Wrmehaushaltes in kurzzeitig genutzten Rumen z. B. in Schulen, Kirchen, Tagungsrumen.\nIn der Denkmalpflege zur Erhaltung der Fassadengestaltung, da Innendmmung.", "lang": "de"}, {"value": "Calsitherm boards can be used in the following applications: Boards for high-temperature insulation for thermal engineering systems. Thermal and fire protection boards for all building construction, especially fireplace and tiled stove construction. Boards for interior construction, renovation of old buildings, half-timbered houses and damp rooms. In particular for insulation and moisture regulation with a mould-inhibiting effect. Improvement of the moisture and heat balance in rooms used for short periods, e.g. in schools, churches and conference rooms. In the preservation of historical monuments to maintain the façade design, as interior insulation.", "lang": "en"}]}}, "modellingAndValidation": {"LCIMethodAndAllocation": {"typeOfDataSet": "EPD", "referenceToLCAMethodDetails": [{"shortDescription": [{"value": "Calciumsilikat-Dämmstoffe.pdf", "lang": "de"}], "type": "source data set", "refObjectId": "78731da5-e074-4cea-88b0-50457d5c374f"}], "other": {"anies": [{"name": "subType", "value": "average dataset"}]}}, "dataSourcesTreatmentAndRepresentativeness": {"referenceToDataSource": [{"shortDescription": [{"value": "ecoinvent database (all versions)", "lang": "de"}], "type": "source data set", "refObjectId": "b497a91f-e14b-4b69-8f28-f50eb1576766"}, {"shortDescription": [{"value": "ecoinvent 3.9.1 database", "lang": "de"}], "type": "source data set", "refObjectId": "e2034c8f-9d74-46f2-8fce-1f0c5c5cebeb"}], "useAdviceForDataSet": [{"value": "Gültigkeitsbereich: \nDiese Umwelt-Produktdeklaration bezieht sich auf die folgenden Calsitherm Produkte aus dem Werk Paderborn:\n\nCALSITHERM Klimaplatte-F, -WF;\n\nRedboard pro; Redboard basic;\n\nSilcal -900; -1000; -1100;\nSilca -170 SB; -200; -250; -250 KM; -250 SB; -T300; -T500,\nClima Solid.\nEs handelt sich um eine Durchschnitts-EPD fr ein Calsitherm Produkt mit einer durchschnittlichen Rohdichte; die produktspezifischen Rohdichten sind unter \"2.3 Technische Daten\" benannt. \nSystemgrenze: \nTyp der EPD: \"von der Wiege bis zum Werkstor mit Optionen, das heit, Module C1-C4 und Modul D (A1-A3, C, D und zustzliche Module. Die zustzlichen Module drfen A4 und/oder A5 und/oder B1-B7 sein)\".\n\nDie kobilanz bercksichtigt die Rohstoff- und Energiegewinnung, Rohstofftransporte und die eigentliche Produktherstellung (Module A1-A3).\n\nModul A4 wird nicht deklariert, der Transport vom Werk in Paderborn auf die Baustelle kann objektspezifisch ergnzt werden.\n\nFr die eigentliche Installation in Modul A5 werden keine Inputs und Outputs verrechnet, da im Wesentlichen von einer manuellen Installation ausgegangen wird. In Anlehnung an die EN 16783 werden pauschal 2% Installationsabflle verrechnet.\n\nModul A5 enthlt somit weiter die Entsorgung der Transportverpackungen, wobei angenommen wird, dass die Kunststoffe Polyethylen (PE) und Polyethylenterephthalat (PET) in einer Mllverbrennungsanlage thermisch verwertet und der Karton rezykliert wird.\n\nDer rezyklierte Karton erreicht sortenrein auf der Baustelle die Systemgrenze; die Kunststoffe werden zu einer MVA gefahren und dort verbrannt.\n\nModul C1 umfasst eine mechanische Deinstallation.\n\nModul C2 umfasst den Transport der Calsitherm Calciumsilikatplatten auf eine Bauschuttdeponie.\n\nDa eineDeponierungsszenario deklariert wird, betragen die Werte fr Modul C3 gleich \"null\".\n\nModul C4 beschreibt fr die Abfallentsorgung die Verbringung der Calsitherm Calciumsilikatplatten auf eine Bauschuttdeponie.\n\nModul D umfasst die Berechnung der Vorteile, die sich aus der energetischen Verwertung der Kunststoffe ergeben; fr das Recycling des Kartons wird kein Vorteil verrechnet. Die Kennwerte der Mllverbrennungsanlage sind bereits fr Modul A5 ausgefhrt. Ebenso ergeben sich aus der Deponierung der Calsitherm-Platte keine Vorteile in Modul D.", "lang": "de"}], "other": {"anies": [{"name": "referenceToOriginalEPD", "value": {"shortDescription": {"value": "Mikroporöse Calciumsilikat-Wärmedämmstoffe.pdf", "defaultValue": "Mikroporöse Calciumsilikat-Wärmedämmstoffe.pdf", "lstrings": [{"lang": "de", "value": "Mikroporöse Calciumsilikat-Wärmedämmstoffe.pdf"}]}, "type": "source data set", "uuid": {"uuid": "0a943cda-8356-45a4-9392-58021c1b1073"}, "refObjectId": "0a943cda-8356-45a4-9392-58021c1b1073", "resourceURLs": ["https://oekobaudat.de/OEKOBAU.DAT/resource/sources/0a943cda-8356-45a4-9392-58021c1b1073/Mikroporoese_Calciumsilikat-Waermedaemmstoffe_22875.pdf?version=00.03.000"]}}]}}, "validation": {"review": [{"referenceToNameOfReviewerAndInstitution": [{"shortDescription": [{"value": "Institut Bauen und Umwelt e. V.", "lang": "de"}], "type": "contact data set", "refObjectId": "d111dbec-b024-4be5-86c5-752d6eb2cf95", "uri": "../contacts/d111dbec-b024-4be5-86c5-752d6eb2cf95.xml"}], "type": "Accredited third party review"}]}, "complianceDeclarations": {"compliance": [{"referenceToComplianceSystem": {"shortDescription": [{"value": "EN 15804+A2 (EF 3.1)", "lang": "de"}], "type": "source data set", "refObjectId": "d4aa3ec7-b1d7-4a4a-a6cb-37af88dcc902", "uri": "../sources/d4aa3ec7-b1d7-4a4a-a6cb-37af88dcc902.xml"}}, {"referenceToComplianceSystem": {"shortDescription": [{"value": "ISO 14025", "lang": "de"}], "type": "source data set", "refObjectId": "4f2eb655-6e44-4874-a95a-e28f5442cd4d", "uri": "../sources/4f2eb655-6e44-4874-a95a-e28f5442cd4d.xml"}}]}}, "administrativeInformation": {"commissionerAndGoal": {"referenceToCommissioner": [{"shortDescription": [{"value": "Silca Service- und Vertriebsgesellschaft für Dämmstoffe mbH", "lang": "de"}], "type": "contact data set", "refObjectId": "28273ba0-6492-4808-90e2-e45c0833153f", "uri": "../contacts/28273ba0-6492-4808-90e2-e45c0833153f.xml"}]}, "dataGenerator": {"referenceToPersonOrEntityGeneratingTheDataSet": [{"shortDescription": [{"value": "Dr. Frank Werner - Umwelt & Entwicklung", "lang": "de"}], "type": "contact data set", "refObjectId": "62792478-795c-4ae2-ac9a-1012d9515424", "uri": "../contacts/62792478-795c-4ae2-ac9a-1012d9515424.xml"}]}, "dataEntryBy": {"timeStamp": 1732233600000, "referenceToDataSetFormat": [{"shortDescription": [{"value": "ILCD Format", "lang": "de"}], "type": "source data set", "refObjectId": "a97a0155-0234-4b87-b4ce-a45da52f2a40", "uri": "../sources/a97a0155-0234-4b87-b4ce-a45da52f2a40.xml"}, {"shortDescription": [{"value": "EPD-Datenformaterweiterungen v1.2", "lang": "de"}, {"value": "EPD Data Format Extensions v1.2", "lang": "en"}], "type": "source data set", "refObjectId": "a29449fd-aa2f-4de8-b5d7-4b06b43c6fde", "uri": "../sources/a29449fd-aa2f-4de8-b5d7-4b06b43c6fde.xml"}]}, "publicationAndOwnership": {"dataSetVersion": "00.03.200", "referenceToRegistrationAuthority": {"shortDescription": [{"value": "Institut Bauen und Umwelt e. V.", "lang": "de"}], "type": "contact data set", "refObjectId": "d111dbec-b024-4be5-86c5-752d6eb2cf95", "uri": "../contacts/d111dbec-b024-4be5-86c5-752d6eb2cf95.xml"}, "registrationNumber": "EPD-CAL-20240411-IBC3-DE", "referenceToOwnershipOfDataSet": {"shortDescription": [{"value": "Silca Service- und Vertriebsgesellschaft für Dämmstoffe mbH", "lang": "de"}], "type": "contact data set", "refObjectId": "28273ba0-6492-4808-90e2-e45c0833153f", "uri": "../contacts/28273ba0-6492-4808-90e2-e45c0833153f.xml"}, "copyright": true, "licenseType": "Free of charge for all users and uses", "accessRestrictions": [{"value": "None", "lang": "en"}], "other": {"anies": [{"name": "referenceToPublisher", "value": {"shortDescription": [{"value": "Institut Bauen und Umwelt e. V.", "lang": "de"}], "type": "contact data set", "refObjectId": "d111dbec-b024-4be5-86c5-752d6eb2cf95", "uri": "../contacts/d111dbec-b024-4be5-86c5-752d6eb2cf95.xml"}}]}}}, "exchanges": {"exchange": [{"dataSetInternalID": 0, "referenceToFlowDataSet": {"shortDescription": [{"value": "Mikroporöse Calciumsilikat-Wärmedämmstoffe (Mikroporöse Calciumsilikat-Wärmedämmstoffe)", "lang": "de"}], "type": "flow data set", "refObjectId": "0531c3c2-dd6f-f855-9d4c-5ca8b02e74bd", "uri": "../flows/0531c3c2-dd6f-f855-9d4c-5ca8b02e74bd.xml"}, "meanAmount": 1.0, "referencesToDataSource": {}, "referenceFlow": true, "resolvedFlowVersion": "00.03.000", "resultingflowAmount": 1000.0, "flowProperties": [{"name": [{"lang": "en", "value": "Mass"}, {"lang": "de", "value": "Masse"}], "uuid": "93a60a56-a3c8-11da-a746-0800200b9a66", "referenceFlowProperty": true, "meanValue": 1000.0, "referenceUnit": "kg", "unitGroupUUID": "ad38d542-3fe9-439d-9b95-2f5f7752acaf"}], "materialProperties": [{"name": "gross density", "value": "259.0", "unit": "kg/m^3", "unitDescription": "kilograms per cubic metre"}], "typeOfFlow": "Product flow", "classification": {"classHierarchy": "Dämmstoffe / Calciumsilikat / Calcium-Silikathydrat / Calciumsilikat", "name": "OEKOBAU.DAT"}}, {"dataSetInternalID": 1, "referenceToFlowDataSet": {"shortDescription": [{"value": "Erneuerbare Primärenergie als Energieträger (PERE)", "lang": "de"}, {"value": "Renewable primary energy as energy carrier (PERE)", "lang": "en"}], "type": "flow data set", "refObjectId": "20f32be5-0398-4288-9b6d-accddd195317", "uri": "../flows/20f32be5-0398-4288-9b6d-accddd195317.xml"}, "exchange direction": "INPUT", "other": {"anies": [{"name": "referenceToUnitGroupDataSet", "value": {"shortDescription": [{"value": "MJ", "lang": "de"}], "type": "unit group data set", "refObjectId": "93a60a57-a3c8-11da-a746-0800200c9a66", "uri": "../unitgroups/93a60a57-a3c8-11da-a746-0800200c9a66.xml"}}, {"value": "1050.57218773684", "module": "A1-A3"}, {"value": "21.1559416251977", "module": "A5"}, {"value": "0.285143323704023", "module": "C1"}, {"value": "2.26037605139797", "module": "C2"}, {"value": "0", "module": "C3"}, {"value": "2.92202291906681", "module": "C4"}, {"value": "-13.276403327917", "module": "D"}]}, "resolvedFlowVersion": "38.00.000", "flowProperties": [], "typeOfFlow": "Other flow", "classification": {"classHierarchy": "Quantities", "name": "GaBiCategories"}}, {"dataSetInternalID": 2, "referenceToFlowDataSet": {"shortDescription": [{"value": "Erneuerbare Primärenergie zur stofflichen Nutzung (PERM)", "lang": "de"}, {"value": "Renewable primary energy resources as material utilization (PERM)", "lang": "en"}], "type": "flow data set", "refObjectId": "fb3ec0de-548d-4508-aea5-00b73bf6f702", "uri": "../flows/fb3ec0de-548d-4508-aea5-00b73bf6f702.xml"}, "exchange direction": "INPUT", "other": {"anies": [{"name": "referenceToUnitGroupDataSet", "value": {"shortDescription": [{"value": "MJ", "lang": "de"}], "type": "unit group data set", "refObjectId": "93a60a57-a3c8-11da-a746-0800200c9a66", "uri": "../unitgroups/93a60a57-a3c8-11da-a746-0800200c9a66.xml"}}, {"value": "577.603636363636", "module": "A1-A3"}, {"value": "11.5520727272727", "module": "A5"}, {"value": "0", "module": "C1"}, {"value": "0", "module": "C2"}, {"value": "0", "module": "C3"}, {"value": "0", "module": "C4"}, {"value": "0", "module": "D"}]}, "resolvedFlowVersion": "38.00.000", "flowProperties": [], "typeOfFlow": "Other flow", "classification": {"classHierarchy": "Quantities", "name": "GaBiCategories"}}, {"dataSetInternalID": 3, "referenceToFlowDataSet": {"shortDescription": [{"value": "Total erneuerbare Primärenergie (PERT)", "lang": "de"}, {"value": "Total use of renewable primary energy resources (PERT)", "lang": "en"}], "type": "flow data set", "refObjectId": "53f97275-fa8a-4cdd-9024-65936002acd0", "uri": "../flows/53f97275-fa8a-4cdd-9024-65936002acd0.xml"}, "exchange direction": "INPUT", "other": {"anies": [{"name": "referenceToUnitGroupDataSet", "value": {"shortDescription": [{"value": "MJ", "lang": "de"}], "type": "unit group data set", "refObjectId": "93a60a57-a3c8-11da-a746-0800200c9a66", "uri": "../unitgroups/93a60a57-a3c8-11da-a746-0800200c9a66.xml"}}, {"value": "1628.17582410048", "module": "A1-A3"}, {"value": "32.7080143524704", "module": "A5"}, {"value": "0.285143323704023", "module": "C1"}, {"value": "2.26037605139797", "module": "C2"}, {"value": "0", "module": "C3"}, {"value": "2.92202291906681", "module": "C4"}, {"value": "-13.276403327917", "module": "D"}]}, "resolvedFlowVersion": "38.00.000", "flowProperties": [], "typeOfFlow": "Other flow", "classification": {"classHierarchy": "Quantities / Environmental quantities / EPD EN 15804 / LCI indicators", "name": "GaBiCategories"}}, {"dataSetInternalID": 4, "referenceToFlowDataSet": {"shortDescription": [{"value": "Nicht-erneuerbare Primärenergie als Energieträger (PENRE)", "lang": "de"}, {"value": "Non renewable primary energy as energy carrier (PENRE)", "lang": "en"}], "type": "flow data set", "refObjectId": "ac857178-2b45-46ec-892a-a9a4332f0372", "uri": "../flows/ac857178-2b45-46ec-892a-a9a4332f0372.xml"}, "exchange direction": "INPUT", "other": {"anies": [{"name": "referenceToUnitGroupDataSet", "value": {"shortDescription": [{"value": "MJ", "lang": "de"}], "type": "unit group data set", "refObjectId": "93a60a57-a3c8-11da-a746-0800200c9a66", "uri": "../unitgroups/93a60a57-a3c8-11da-a746-0800200c9a66.xml"}}, {"value": "4683.92023935488", "module": "A1-A3"}, {"value": "291.004716969078", "module": "A5"}, {"value": "1.91159885813973", "module": "C1"}, {"value": "11.1569208576997", "module": "C2"}, {"value": "0", "module": "C3"}, {"value": "5.66273779170383", "module": "C4"}, {"value": "-41.9273721022024", "module": "D"}]}, "resolvedFlowVersion": "38.00.000", "flowProperties": [], "typeOfFlow": "Other flow", "classification": {"classHierarchy": "Quantities", "name": "GaBiCategories"}}, {"dataSetInternalID": 5, "referenceToFlowDataSet": {"shortDescription": [{"value": "Nicht-erneuerbare Primärenergie zur stofflichen Nutzung (PENRM)", "lang": "de"}, {"value": "Non renewable primary energy as material utilization (PENRM)", "lang": "en"}], "type": "flow data set", "refObjectId": "1421caa0-679d-4bf4-b282-0eb850ccae27", "uri": "../flows/1421caa0-679d-4bf4-b282-0eb850ccae27.xml"}, "exchange direction": "INPUT", "other": {"anies": [{"name": "referenceToUnitGroupDataSet", "value": {"shortDescription": [{"value": "MJ", "lang": "de"}], "type": "unit group data set", "refObjectId": "93a60a57-a3c8-11da-a746-0800200c9a66", "uri": "../unitgroups/93a60a57-a3c8-11da-a746-0800200c9a66.xml"}}, {"value": "192.9", "module": "A1-A3"}, {"value": "-192.9", "module": "A5"}, {"value": "0", "module": "C1"}, {"value": "0", "module": "C2"}, {"value": "0", "module": "C3"}, {"value": "0", "module": "C4"}, {"value": "0", "module": "D"}]}, "resolvedFlowVersion": "38.00.000", "flowProperties": [], "typeOfFlow": "Other flow", "classification": {"classHierarchy": "Quantities", "name": "GaBiCategories"}}, {"dataSetInternalID": 6, "referenceToFlowDataSet": {"shortDescription": [{"value": "Total nicht erneuerbare Primärenergie (PENRT)", "lang": "de"}, {"value": "Total use of non renewable primary energy resources (PENRT)", "lang": "en"}], "type": "flow data set", "refObjectId": "06159210-646b-4c8d-8583-da9b3b95a6c1", "uri": "../flows/06159210-646b-4c8d-8583-da9b3b95a6c1.xml"}, "exchange direction": "INPUT", "other": {"anies": [{"name": "referenceToUnitGroupDataSet", "value": {"shortDescription": [{"value": "MJ", "lang": "de"}], "type": "unit group data set", "refObjectId": "93a60a57-a3c8-11da-a746-0800200c9a66", "uri": "../unitgroups/93a60a57-a3c8-11da-a746-0800200c9a66.xml"}}, {"value": "4876.82023935488", "module": "A1-A3"}, {"value": "98.104716969078", "module": "A5"}, {"value": "1.91159885813973", "module": "C1"}, {"value": "11.1569208576997", "module": "C2"}, {"value": "0", "module": "C3"}, {"value": "5.66273779170383", "module": "C4"}, {"value": "-41.9273721022024", "module": "D"}]}, "resolvedFlowVersion": "38.00.000", "flowProperties": [], "typeOfFlow": "Other flow", "classification": {"classHierarchy": "Quantities / Environmental quantities / EPD EN 15804 / LCI indicators", "name": "GaBiCategories"}}, {"dataSetInternalID": 7, "referenceToFlowDataSet": {"shortDescription": [{"value": "Einsatz von Sekundärstoffen (SM)", "lang": "de"}, {"value": "Use of secondary material (SM)", "lang": "en"}], "type": "flow data set", "refObjectId": "c6a1f35f-2d09-4f54-8dfb-97e502e1ce92", "uri": "../flows/c6a1f35f-2d09-4f54-8dfb-97e502e1ce92.xml"}, "exchange direction": "INPUT", "other": {"anies": [{"name": "referenceToUnitGroupDataSet", "value": {"shortDescription": [{"value": "kg", "lang": "de"}], "type": "unit group data set", "refObjectId": "ad38d542-3fe9-439d-9b95-2f5f7752acaf", "uri": "../unitgroups/ad38d542-3fe9-439d-9b95-2f5f7752acaf.xml"}}, {"value": "316.94", "module": "A1-A3"}, {"value": "6.3388", "module": "A5"}, {"value": "0", "module": "C1"}, {"value": "0", "module": "C2"}, {"value": "0", "module": "C3"}, {"value": "0", "module": "C4"}, {"value": "0", "module": "D"}]}, "resolvedFlowVersion": "38.00.000", "flowProperties": [], "typeOfFlow": "Other flow", "classification": {"classHierarchy": "Quantities / Environmental quantities / EPD EN 15804 / LCI indicators", "name": "GaBiCategories"}}, {"dataSetInternalID": 8, "referenceToFlowDataSet": {"shortDescription": [{"value": "Erneuerbare Sekundärbrennstoffe (RSF)", "lang": "de"}, {"value": "Use of renewable secondary fuels (RSF)", "lang": "en"}], "type": "flow data set", "refObjectId": "64333088-a55f-4aa2-9a31-c10b07816787", "uri": "../flows/64333088-a55f-4aa2-9a31-c10b07816787.xml"}, "exchange direction": "INPUT", "other": {"anies": [{"name": "referenceToUnitGroupDataSet", "value": {"shortDescription": [{"value": "MJ", "lang": "de"}], "type": "unit group data set", "refObjectId": "93a60a57-a3c8-11da-a746-0800200c9a66", "uri": "../unitgroups/93a60a57-a3c8-11da-a746-0800200c9a66.xml"}}, {"value": "0", "module": "A1-A3"}, {"value": "0", "module": "A5"}, {"value": "0", "module": "C1"}, {"value": "0", "module": "C2"}, {"value": "0", "module": "C3"}, {"value": "0", "module": "C4"}, {"value": "0", "module": "D"}]}, "resolvedFlowVersion": "38.00.000", "flowProperties": [], "typeOfFlow": "Other flow", "classification": {"classHierarchy": "Quantities / Environmental quantities / EPD EN 15804 / LCI indicators", "name": "GaBiCategories"}}, {"dataSetInternalID": 9, "referenceToFlowDataSet": {"shortDescription": [{"value": "Nicht erneuerbare Sekundärbrennstoffe (NRSF)", "lang": "de"}, {"value": "Use of non renewable secondary fuels (NRSF)", "lang": "en"}], "type": "flow data set", "refObjectId": "89def144-d39a-4287-b86f-efde453ddcb2", "uri": "../flows/89def144-d39a-4287-b86f-efde453ddcb2.xml"}, "exchange direction": "INPUT", "other": {"anies": [{"name": "referenceToUnitGroupDataSet", "value": {"shortDescription": [{"value": "MJ", "lang": "de"}], "type": "unit group data set", "refObjectId": "93a60a57-a3c8-11da-a746-0800200c9a66", "uri": "../unitgroups/93a60a57-a3c8-11da-a746-0800200c9a66.xml"}}, {"value": "0", "module": "A1-A3"}, {"value": "0", "module": "A5"}, {"value": "0", "module": "C1"}, {"value": "0", "module": "C2"}, {"value": "0", "module": "C3"}, {"value": "0", "module": "C4"}, {"value": "0", "module": "D"}]}, "resolvedFlowVersion": "38.00.000", "flowProperties": [], "typeOfFlow": "Other flow", "classification": {"classHierarchy": "Quantities / Environmental quantities / EPD EN 15804 / LCI indicators", "name": "GaBiCategories"}}, {"dataSetInternalID": 10, "referenceToFlowDataSet": {"shortDescription": [{"value": "Einsatz von Süßwasserressourcen (FW)", "lang": "de"}, {"value": "Use of net fresh water (FW)", "lang": "en"}], "type": "flow data set", "refObjectId": "3cf952c8-f3a4-461d-8c96-96456ca62246", "uri": "../flows/3cf952c8-f3a4-461d-8c96-96456ca62246.xml"}, "exchange direction": "INPUT", "other": {"anies": [{"name": "referenceToUnitGroupDataSet", "value": {"shortDescription": [{"value": "m^3", "lang": "de"}], "type": "unit group data set", "refObjectId": "cd950537-0a98-4044-9ba7-9f9a68d0a504", "uri": "../unitgroups/cd950537-0a98-4044-9ba7-9f9a68d0a504.xml"}}, {"value": "0", "module": "A1-A3"}, {"value": "0", "module": "A5"}, {"value": "0", "module": "C1"}, {"value": "0", "module": "C2"}, {"value": "0", "module": "C3"}, {"value": "0", "module": "C4"}, {"value": "0", "module": "D"}]}, "resolvedFlowVersion": "38.00.000", "flowProperties": [], "typeOfFlow": "Other flow", "classification": {"classHierarchy": "Quantities / Environmental quantities / EPD EN 15804 / LCI indicators", "name": "GaBiCategories"}}, {"dataSetInternalID": 11, "referenceToFlowDataSet": {"shortDescription": [{"value": "Gefährlicher Abfall zur Deponie (HWD)", "lang": "de"}, {"value": "Hazardous waste disposed (HWD)", "lang": "en"}], "type": "flow data set", "refObjectId": "430f9e0f-59b2-46a0-8e0d-55e0e84948fc", "uri": "../flows/430f9e0f-59b2-46a0-8e0d-55e0e84948fc.xml"}, "exchange direction": "OUTPUT", "other": {"anies": [{"name": "referenceToUnitGroupDataSet", "value": {"shortDescription": [{"value": "kg", "lang": "de"}], "type": "unit group data set", "refObjectId": "ad38d542-3fe9-439d-9b95-2f5f7752acaf", "uri": "../unitgroups/ad38d542-3fe9-439d-9b95-2f5f7752acaf.xml"}}, {"value": "0.0975180139857324", "module": "A1-A3"}, {"value": "0.00201065123986495", "module": "A5"}, {"value": "0.000325661624017134", "module": "C1"}, {"value": "0.000900052795917953", "module": "C2"}, {"value": "0", "module": "C3"}, {"value": "0.000873308260086029", "module": "C4"}, {"value": "-0.000392535180109995", "module": "D"}]}, "resolvedFlowVersion": "38.00.000", "flowProperties": [], "typeOfFlow": "Other flow", "classification": {"classHierarchy": "Quantities / Environmental quantities / EPD EN 15804 / LCI indicators", "name": "GaBiCategories"}}, {"dataSetInternalID": 12, "referenceToFlowDataSet": {"shortDescription": [{"value": "Entsorgter nicht gefährlicher Abfall (NHWD)", "lang": "de"}, {"value": "Non hazardous waste disposed (NHWD)", "lang": "en"}], "type": "flow data set", "refObjectId": "b29ef66b-e286-4afa-949f-62f1a7b4d7fa", "uri": "../flows/b29ef66b-e286-4afa-949f-62f1a7b4d7fa.xml"}, "exchange direction": "OUTPUT", "other": {"anies": [{"name": "referenceToUnitGroupDataSet", "value": {"shortDescription": [{"value": "kg", "lang": "de"}], "type": "unit group data set", "refObjectId": "ad38d542-3fe9-439d-9b95-2f5f7752acaf", "uri": "../unitgroups/ad38d542-3fe9-439d-9b95-2f5f7752acaf.xml"}}, {"value": "123.783096354377", "module": "A1-A3"}, {"value": "22.7836024678294", "module": "A5"}, {"value": "0.0289545350024254", "module": "C1"}, {"value": "6.45299956079361", "module": "C2"}, {"value": "0", "module": "C3"}, {"value": "999.382818632514", "module": "C4"}, {"value": "-0.250450564874647", "module": "D"}]}, "resolvedFlowVersion": "38.00.000", "flowProperties": [], "typeOfFlow": "Other flow", "classification": {"classHierarchy": "Quantities / Environmental quantities / EPD EN 15804 / LCI indicators", "name": "GaBiCategories"}}, {"dataSetInternalID": 13, "referenceToFlowDataSet": {"shortDescription": [{"value": "Entsorgter radioaktiver Abfall (RWD)", "lang": "de"}, {"value": "Radioactive waste disposed (RWD)", "lang": "en"}], "type": "flow data set", "refObjectId": "3449546e-52ad-4b39-b809-9fb77cea8ff6", "uri": "../flows/3449546e-52ad-4b39-b809-9fb77cea8ff6.xml"}, "exchange direction": "OUTPUT", "other": {"anies": [{"name": "referenceToUnitGroupDataSet", "value": {"shortDescription": [{"value": "kg", "lang": "de"}], "type": "unit group data set", "refObjectId": "ad38d542-3fe9-439d-9b95-2f5f7752acaf", "uri": "../unitgroups/ad38d542-3fe9-439d-9b95-2f5f7752acaf.xml"}}, {"value": "0.0280413932510779", "module": "A1-A3"}, {"value": "0.000564581809529201", "module": "A5"}, {"value": "8.65197571490411E-06", "module": "C1"}, {"value": "7.49070613173795E-05", "module": "C2"}, {"value": "0", "module": "C3"}, {"value": "5.21641339124597E-05", "module": "C4"}, {"value": "-0.000455115901323664", "module": "D"}]}, "resolvedFlowVersion": "38.00.000", "flowProperties": [], "typeOfFlow": "Other flow", "classification": {"classHierarchy": "Quantities / Environmental quantities / EPD EN 15804 / LCI indicators", "name": "GaBiCategories"}}, {"dataSetInternalID": 14, "referenceToFlowDataSet": {"shortDescription": [{"value": "Komponenten für die Wiederverwendung (CRU)", "lang": "de"}, {"value": "Components for re-use (CRU)", "lang": "en"}], "type": "flow data set", "refObjectId": "a2b32f97-3fc7-4af2-b209-525bc6426f33", "uri": "../flows/a2b32f97-3fc7-4af2-b209-525bc6426f33.xml"}, "exchange direction": "OUTPUT", "other": {"anies": [{"name": "referenceToUnitGroupDataSet", "value": {"shortDescription": [{"value": "kg", "lang": "de"}], "type": "unit group data set", "refObjectId": "ad38d542-3fe9-439d-9b95-2f5f7752acaf", "uri": "../unitgroups/ad38d542-3fe9-439d-9b95-2f5f7752acaf.xml"}}, {"value": "0", "module": "A1-A3"}, {"value": "0", "module": "A5"}, {"value": "0", "module": "C1"}, {"value": "0", "module": "C2"}, {"value": "0", "module": "C3"}, {"value": "0", "module": "C4"}, {"value": "0", "module": "D"}]}, "resolvedFlowVersion": "38.00.000", "flowProperties": [], "typeOfFlow": "Other flow", "classification": {"classHierarchy": "Quantities / Environmental quantities / EPD EN 15804 / LCI indicators", "name": "GaBiCategories"}}, {"dataSetInternalID": 15, "referenceToFlowDataSet": {"shortDescription": [{"value": "Stoffe zum Recycling (MFR)", "lang": "de"}, {"value": "Materials for recycling (MFR)", "lang": "en"}], "type": "flow data set", "refObjectId": "d7fe48a5-4103-49c8-9aae-b0b5dfdbd6ae", "uri": "../flows/d7fe48a5-4103-49c8-9aae-b0b5dfdbd6ae.xml"}, "exchange direction": "OUTPUT", "other": {"anies": [{"name": "referenceToUnitGroupDataSet", "value": {"shortDescription": [{"value": "kg", "lang": "de"}], "type": "unit group data set", "refObjectId": "ad38d542-3fe9-439d-9b95-2f5f7752acaf", "uri": "../unitgroups/ad38d542-3fe9-439d-9b95-2f5f7752acaf.xml"}}, {"value": "0", "module": "A1-A3"}, {"value": "2.9988", "module": "A5"}, {"value": "0", "module": "C1"}, {"value": "0", "module": "C2"}, {"value": "0", "module": "C3"}, {"value": "0", "module": "C4"}, {"value": "0", "module": "D"}]}, "resolvedFlowVersion": "38.00.000", "flowProperties": [], "typeOfFlow": "Other flow", "classification": {"classHierarchy": "Quantities / Environmental quantities / EPD EN 15804 / LCI indicators", "name": "GaBiCategories"}}, {"dataSetInternalID": 16, "referenceToFlowDataSet": {"shortDescription": [{"value": "Stoffe für die Energierückgewinnung (MER)", "lang": "de"}, {"value": "Materials for energy recovery (MER)", "lang": "en"}], "type": "flow data set", "refObjectId": "59a9181c-3aaf-46ee-8b13-2b3723b6e447", "uri": "../flows/59a9181c-3aaf-46ee-8b13-2b3723b6e447.xml"}, "exchange direction": "OUTPUT", "other": {"anies": [{"name": "referenceToUnitGroupDataSet", "value": {"shortDescription": [{"value": "kg", "lang": "de"}], "type": "unit group data set", "refObjectId": "ad38d542-3fe9-439d-9b95-2f5f7752acaf", "uri": "../unitgroups/ad38d542-3fe9-439d-9b95-2f5f7752acaf.xml"}}, {"value": "0", "module": "A1-A3"}, {"value": "0", "module": "A5"}, {"value": "0", "module": "C1"}, {"value": "0", "module": "C2"}, {"value": "0", "module": "C3"}, {"value": "0", "module": "C4"}, {"value": "0", "module": "D"}]}, "resolvedFlowVersion": "38.00.000", "flowProperties": [], "typeOfFlow": "Other flow", "classification": {"classHierarchy": "Quantities / Environmental quantities / EPD EN 15804 / LCI indicators", "name": "GaBiCategories"}}, {"dataSetInternalID": 17, "referenceToFlowDataSet": {"shortDescription": [{"value": "Exportierte elektrische Energie (EEE)", "lang": "de"}, {"value": "Exported electrical energy (EEE)", "lang": "en"}], "type": "flow data set", "refObjectId": "4da0c987-2b76-40d6-9e9e-82a017aaaf29", "uri": "../flows/4da0c987-2b76-40d6-9e9e-82a017aaaf29.xml"}, "exchange direction": "OUTPUT", "other": {"anies": [{"name": "referenceToUnitGroupDataSet", "value": {"shortDescription": [{"value": "MJ", "lang": "de"}], "type": "unit group data set", "refObjectId": "93a60a57-a3c8-11da-a746-0800200c9a66", "uri": "../unitgroups/93a60a57-a3c8-11da-a746-0800200c9a66.xml"}}, {"value": "0", "module": "A1-A3"}, {"value": "29.1263069376", "module": "A5"}, {"value": "0", "module": "C1"}, {"value": "0", "module": "C2"}, {"value": "0", "module": "C3"}, {"value": "0", "module": "C4"}, {"value": "0", "module": "D"}]}, "resolvedFlowVersion": "38.00.000", "flowProperties": [], "typeOfFlow": "Other flow", "classification": {"classHierarchy": "Quantities / Environmental quantities / EPD EN 15804 / LCI indicators", "name": "GaBiCategories"}}, {"dataSetInternalID": 18, "referenceToFlowDataSet": {"shortDescription": [{"value": "Exportierte thermische Energie (EET)", "lang": "de"}, {"value": "Exported thermal energy (EET)", "lang": "en"}], "type": "flow data set", "refObjectId": "98daf38a-7a79-46d3-9a37-2b7bd0955810", "uri": "../flows/98daf38a-7a79-46d3-9a37-2b7bd0955810.xml"}, "exchange direction": "OUTPUT", "other": {"anies": [{"name": "referenceToUnitGroupDataSet", "value": {"shortDescription": [{"value": "MJ", "lang": "de"}], "type": "unit group data set", "refObjectId": "93a60a57-a3c8-11da-a746-0800200c9a66", "uri": "../unitgroups/93a60a57-a3c8-11da-a746-0800200c9a66.xml"}}, {"value": "0", "module": "A1-A3"}, {"value": "55.6942220496", "module": "A5"}, {"value": "0", "module": "C1"}, {"value": "0", "module": "C2"}, {"value": "0", "module": "C3"}, {"value": "0", "module": "C4"}, {"value": "0", "module": "D"}]}, "resolvedFlowVersion": "38.00.000", "flowProperties": [], "typeOfFlow": "Other flow", "classification": {"classHierarchy": "Quantities / Environmental quantities / EPD EN 15804 / LCI indicators", "name": "GaBiCategories"}}]}, "LCIAResults": {"LCIAResult": [{"referenceToLCIAMethodDataSet": {"shortDescription": [{"value": "Globales Erwärmungspotenzial total (GWP-total)", "lang": "de"}, {"value": "Global Warming Potential total (GWP-total)", "lang": "en"}], "type": "LCIA method data set", "refObjectId": "a7ea142a-9749-11ed-a8fc-0242ac120002", "uri": "../lciamethods/a7ea142a-9749-11ed-a8fc-0242ac120002.xml"}, "other": {"anies": [{"name": "referenceToUnitGroupDataSet", "value": {"shortDescription": [{"value": "kg CO_(2)-Äq.", "lang": "de"}], "type": "unit group data set", "refObjectId": "1ebf3012-d0db-4de2-aefd-ef30cedb0be1", "uri": "../unitgroups/1ebf3012-d0db-4de2-aefd-ef30cedb0be1.xml"}}, {"value": "1403.94281765889", "module": "A1-A3"}, {"value": "47.4328724021386", "module": "A5"}, {"value": "3.59809352630018", "module": "C1"}, {"value": "9.50877312583185", "module": "C2"}, {"value": "0", "module": "C3"}, {"value": "56.6157476258158", "module": "C4"}, {"value": "-8.03340281941554", "module": "D"}]}}, {"referenceToLCIAMethodDataSet": {"shortDescription": [{"value": "Globales Erwärmungspotenzial fossil (GWP-fossil)", "lang": "de"}, {"value": "Global Warming Potential fossil fuels (GWP-fossil)", "lang": "en"}], "type": "LCIA method data set", "refObjectId": "a7ea19c0-9749-11ed-a8fc-0242ac120002", "uri": "../lciamethods/a7ea19c0-9749-11ed-a8fc-0242ac120002.xml"}, "other": {"anies": [{"name": "referenceToUnitGroupDataSet", "value": {"shortDescription": [{"value": "kg CO_(2)-Äq.", "lang": "de"}], "type": "unit group data set", "refObjectId": "1ebf3012-d0db-4de2-aefd-ef30cedb0be1", "uri": "../unitgroups/1ebf3012-d0db-4de2-aefd-ef30cedb0be1.xml"}}, {"value": "1458.89597313934", "module": "A1-A3"}, {"value": "42.9170735906399", "module": "A5"}, {"value": "3.59738815976663", "module": "C1"}, {"value": "9.49903859057214", "module": "C2"}, {"value": "0", "module": "C3"}, {"value": "5.88780892111331", "module": "C4"}, {"value": "-7.64757628450484", "module": "D"}]}}, {"referenceToLCIAMethodDataSet": {"shortDescription": [{"value": "Globales Erwärmungspotenzial biogen (GWP-biogenic)", "lang": "de"}, {"value": "Global Warming Potential biogenic (GWP-biogenic)", "lang": "en"}], "type": "LCIA method data set", "refObjectId": "a7ea186c-9749-11ed-a8fc-0242ac120002", "uri": "../lciamethods/a7ea186c-9749-11ed-a8fc-0242ac120002.xml"}, "other": {"anies": [{"name": "referenceToUnitGroupDataSet", "value": {"shortDescription": [{"value": "kg CO_(2)-Äq.", "lang": "de"}], "type": "unit group data set", "refObjectId": "1ebf3012-d0db-4de2-aefd-ef30cedb0be1", "uri": "../unitgroups/1ebf3012-d0db-4de2-aefd-ef30cedb0be1.xml"}}, {"value": "-55.237", "module": "A1-A3"}, {"value": "4.51", "module": "A5"}, {"value": "0.000393044916832341", "module": "C1"}, {"value": "0.00658113199713293", "module": "C2"}, {"value": "0", "module": "C3"}, {"value": "50.727", "module": "C4"}, {"value": "-0.378521867295126", "module": "D"}]}}, {"referenceToLCIAMethodDataSet": {"shortDescription": [{"value": "Globales Erwärmungspotenzial luluc (GWP-luluc)", "lang": "de"}, {"value": "Global Warming Potential luluc (GWP-luluc)", "lang": "en"}], "type": "LCIA method data set", "refObjectId": "a7ea1ae2-9749-11ed-a8fc-0242ac120002", "uri": "../lciamethods/a7ea1ae2-9749-11ed-a8fc-0242ac120002.xml"}, "other": {"anies": [{"name": "referenceToUnitGroupDataSet", "value": {"shortDescription": [{"value": "kg CO_(2)-Äq.", "lang": "de"}], "type": "unit group data set", "refObjectId": "1ebf3012-d0db-4de2-aefd-ef30cedb0be1", "uri": "../unitgroups/1ebf3012-d0db-4de2-aefd-ef30cedb0be1.xml"}}, {"value": "0.283844519552078", "module": "A1-A3"}, {"value": "0.00579881149869935", "module": "A5"}, {"value": "0.000312321616720142", "module": "C1"}, {"value": "0.00315340326257525", "module": "C2"}, {"value": "0", "module": "C3"}, {"value": "0.000938704702472956", "module": "C4"}, {"value": "-0.00730466761557895", "module": "D"}]}}, {"referenceToLCIAMethodDataSet": {"shortDescription": [{"value": "Abbau Potential der stratosphärischen Ozonschicht (ODP)", "lang": "de"}, {"value": "Depletion potential of the stratospheric ozone layer (ODP)", "lang": "en"}], "type": "LCIA method data set", "refObjectId": "b5c629d6-def3-11e6-bf01-fe55135034f3", "uri": "../lciamethods/b5c629d6-def3-11e6-bf01-fe55135034f3.xml"}, "other": {"anies": [{"name": "referenceToUnitGroupDataSet", "value": {"shortDescription": [{"value": "kg CFC11-Äq.", "lang": "de"}], "type": "unit group data set", "refObjectId": "d9e957c9-7309-4474-bf3a-7777df6c4e5b", "uri": "../unitgroups/d9e957c9-7309-4474-bf3a-7777df6c4e5b.xml"}}, {"value": "3.53652836033921E-05", "module": "A1-A3"}, {"value": "7.19568690842998E-07", "module": "A5"}, {"value": "5.50485154898287E-08", "module": "C1"}, {"value": "1.88936401906931E-07", "module": "C2"}, {"value": "0", "module": "C3"}, {"value": "2.19508418211738E-07", "module": "C4"}, {"value": "-2.18633661374858E-07", "module": "D"}]}}, {"referenceToLCIAMethodDataSet": {"shortDescription": [{"value": "Versauerungspotenzial von Boden und Wasser (AP)", "lang": "de"}, {"value": "Acidification potential of land and water (AP)", "lang": "en"}], "type": "LCIA method data set", "refObjectId": "b5c611c6-def3-11e6-bf01-fe55135034f3", "uri": "../lciamethods/b5c611c6-def3-11e6-bf01-fe55135034f3.xml"}, "other": {"anies": [{"name": "referenceToUnitGroupDataSet", "value": {"shortDescription": [{"value": "mol H^(+)-Äq.", "lang": "de"}], "type": "unit group data set", "refObjectId": "42e089ac-92bf-4bf2-8ca1-5fc40d18f2ed", "uri": "../unitgroups/42e089ac-92bf-4bf2-8ca1-5fc40d18f2ed.xml"}}, {"value": "2.83618612328669", "module": "A1-A3"}, {"value": "0.0596816035747807", "module": "A5"}, {"value": "0.032461831408769", "module": "C1"}, {"value": "0.0197867257199935", "module": "C2"}, {"value": "0", "module": "C3"}, {"value": "0.0366588371852931", "module": "C4"}, {"value": "-0.00980675215894053", "module": "D"}]}}, {"referenceToLCIAMethodDataSet": {"shortDescription": [{"value": "Eutrophierungspotenzial Süßwasser (EP-freshwater)", "lang": "de"}, {"value": "Eutrophication potential aquatic freshwater (EP-freshwater)", "lang": "en"}], "type": "LCIA method data set", "refObjectId": "b53ec18f-7377-4ad3-86eb-cc3f4f276b2b", "uri": "../lciamethods/b53ec18f-7377-4ad3-86eb-cc3f4f276b2b.xml"}, "other": {"anies": [{"name": "referenceToUnitGroupDataSet", "value": {"shortDescription": [{"value": "kg P-Äq.", "lang": "de"}], "type": "unit group data set", "refObjectId": "0429039d-a61d-4590-ba67-aa4a20a810a1", "uri": "../unitgroups/0429039d-a61d-4590-ba67-aa4a20a810a1.xml"}}, {"value": "0.0348553081499876", "module": "A1-A3"}, {"value": "0.000700825173959811", "module": "A5"}, {"value": "1.26575652476045E-05", "module": "C1"}, {"value": "7.41457100228965E-05", "module": "C2"}, {"value": "0", "module": "C3"}, {"value": "3.32203211100676E-05", "module": "C4"}, {"value": "-0.000498703534150715", "module": "D"}]}}, {"referenceToLCIAMethodDataSet": {"shortDescription": [{"value": "Eutrophierungspotenzial Salzwasser (EP-marine)", "lang": "de"}, {"value": "Eutrophication potential aquatic marine (EP-marine)", "lang": "en"}], "type": "LCIA method data set", "refObjectId": "b5c619fa-def3-11e6-bf01-fe55135034f3", "uri": "../lciamethods/b5c619fa-def3-11e6-bf01-fe55135034f3.xml"}, "other": {"anies": [{"name": "referenceToUnitGroupDataSet", "value": {"shortDescription": [{"value": "kg N-Äq.", "lang": "de"}], "type": "unit group data set", "refObjectId": "d05bb823-ecdf-4686-8c40-bf1d9257859f", "uri": "../unitgroups/d05bb823-ecdf-4686-8c40-bf1d9257859f.xml"}}, {"value": "0.809623155478286", "module": "A1-A3"}, {"value": "0.0174569820776825", "module": "A5"}, {"value": "0.0150373003555687", "module": "C1"}, {"value": "0.00463194376011563", "module": "C2"}, {"value": "0", "module": "C3"}, {"value": "0.0156216050810664", "module": "C4"}, {"value": "-0.00238531845621507", "module": "D"}]}}, {"referenceToLCIAMethodDataSet": {"shortDescription": [{"value": "Eutrophierungspotenzial Land (EP-terrestrial)", "lang": "de"}, {"value": "Eutrophication potential terrestrial (EP-terrestrial)", "lang": "en"}], "type": "LCIA method data set", "refObjectId": "b5c614d2-def3-11e6-bf01-fe55135034f3", "uri": "../lciamethods/b5c614d2-def3-11e6-bf01-fe55135034f3.xml"}, "other": {"anies": [{"name": "referenceToUnitGroupDataSet", "value": {"shortDescription": [{"value": "mol N-Äq.", "lang": "de"}], "type": "unit group data set", "refObjectId": "71b4d617-0ec9-4d3f-b65e-e438940c2401", "uri": "../unitgroups/71b4d617-0ec9-4d3f-b65e-e438940c2401.xml"}}, {"value": "8.26079845937896", "module": "A1-A3"}, {"value": "0.178980332095106", "module": "A5"}, {"value": "0.164833700634105", "module": "C1"}, {"value": "0.0512849424109416", "module": "C2"}, {"value": "0", "module": "C3"}, {"value": "0.171421251886919", "module": "C4"}, {"value": "-0.0267759049112439", "module": "D"}]}}, {"referenceToLCIAMethodDataSet": {"shortDescription": [{"value": "Bildungspotential für troposphärisches Ozon (POCP)", "lang": "de"}, {"value": "Formation potential of tropospheric ozone photochemical oxidants (POCP)", "lang": "en"}], "type": "LCIA method data set", "refObjectId": "b5c610fe-def3-11e6-bf01-fe55135034f3", "uri": "../lciamethods/b5c610fe-def3-11e6-bf01-fe55135034f3.xml"}, "other": {"anies": [{"name": "referenceToUnitGroupDataSet", "value": {"shortDescription": [{"value": "kg NMVOC-Äq.", "lang": "de"}], "type": "unit group data set", "refObjectId": "d27c25f8-fbc1-44c6-b47b-4adbae4199c6", "uri": "../unitgroups/d27c25f8-fbc1-44c6-b47b-4adbae4199c6.xml"}}, {"value": "3.41761699820142", "module": "A1-A3"}, {"value": "0.0727948008146084", "module": "A5"}, {"value": "0.0491566466371563", "module": "C1"}, {"value": "0.0328825969394245", "module": "C2"}, {"value": "0", "module": "C3"}, {"value": "0.0691959902377894", "module": "C4"}, {"value": "-0.0125764420145663", "module": "D"}]}}, {"referenceToLCIAMethodDataSet": {"shortDescription": [{"value": "Potenzial für den abiotischen Abbau nicht fossiler Ressourcen (ADPE)", "lang": "de"}, {"value": "Abiotic depletion potential for non fossil resources (ADPE)", "lang": "en"}], "type": "LCIA method data set", "refObjectId": "b2ad6494-c78d-11e6-9d9d-cec0c932ce01", "uri": "../lciamethods/b2ad6494-c78d-11e6-9d9d-cec0c932ce01.xml"}, "other": {"anies": [{"name": "referenceToUnitGroupDataSet", "value": {"shortDescription": [{"value": "kg Sb-Äq.", "lang": "de"}], "type": "unit group data set", "refObjectId": "54ccd2d9-a32a-4fc2-923d-f2c8c93e89d4", "uri": "../unitgroups/54ccd2d9-a32a-4fc2-923d-f2c8c93e89d4.xml"}}, {"value": "0.00168810839252265", "module": "A1-A3"}, {"value": "3.48989838305086E-05", "module": "A5"}, {"value": "1.28321165295368E-06", "module": "C1"}, {"value": "3.09177691995631E-05", "module": "C2"}, {"value": "0", "module": "C3"}, {"value": "7.39201894537511E-06", "module": "C4"}, {"value": "-7.63750127475184E-06", "module": "D"}]}}, {"referenceToLCIAMethodDataSet": {"shortDescription": [{"value": "Potenzial für den abiotischen Abbau fossiler Brennstoffe (ADPF)", "lang": "de"}, {"value": "Abiotic depletion potential for fossil resources (ADPF)", "lang": "en"}], "type": "LCIA method data set", "refObjectId": "b2ad6110-c78d-11e6-9d9d-cec0c932ce01", "uri": "../lciamethods/b2ad6110-c78d-11e6-9d9d-cec0c932ce01.xml"}, "other": {"anies": [{"name": "referenceToUnitGroupDataSet", "value": {"shortDescription": [{"value": "MJ", "lang": "de"}], "type": "unit group data set", "refObjectId": "93a60a57-a3c8-11da-a746-0800200c9a66", "uri": "../unitgroups/93a60a57-a3c8-11da-a746-0800200c9a66.xml"}}, {"value": "18449.2960786602", "module": "A1-A3"}, {"value": "376.660437088772", "module": "A5"}, {"value": "47.051768351029", "module": "C1"}, {"value": "133.620042768868", "module": "C2"}, {"value": "0", "module": "C3"}, {"value": "146.613335957278", "module": "C4"}, {"value": "-121.21813109395", "module": "D"}]}}, {"referenceToLCIAMethodDataSet": {"shortDescription": [{"value": "Wassernutzung (WDP)", "lang": "de"}, {"value": "Water use (WDP)", "lang": "en"}], "type": "LCIA method data set", "refObjectId": "b2ad66ce-c78d-11e6-9d9d-cec0c932ce01", "uri": "../lciamethods/b2ad66ce-c78d-11e6-9d9d-cec0c932ce01.xml"}, "other": {"anies": [{"name": "referenceToUnitGroupDataSet", "value": {"shortDescription": [{"value": "m^(3) Welt-Äq. entzogen", "lang": "de"}], "type": "unit group data set", "refObjectId": "6ae2df01-888e-46c8-b17d-49fa3869b476", "uri": "../unitgroups/6ae2df01-888e-46c8-b17d-49fa3869b476.xml"}}, {"value": "266.038217059442", "module": "A1-A3"}, {"value": "5.38859400496153", "module": "A5"}, {"value": "0.101923058296538", "module": "C1"}, {"value": "0.554778187161908", "module": "C2"}, {"value": "0", "module": "C3"}, {"value": "0.507446705742175", "module": "C4"}, {"value": "-0.215988850010533", "module": "D"}]}}, {"referenceToLCIAMethodDataSet": {"shortDescription": [{"value": "Auftreten von Krankheiten aufgrund von Feinstaubemissionen (PM)", "lang": "de"}, {"value": "Incidence of disease due to PM emissions (PM)", "lang": "en"}], "type": "LCIA method data set", "refObjectId": "b5c602c6-def3-11e6-bf01-fe55135034f3", "uri": "../lciamethods/b5c602c6-def3-11e6-bf01-fe55135034f3.xml"}, "other": {"anies": [{"name": "referenceToUnitGroupDataSet", "value": {"shortDescription": [{"value": "Krankheitsfälle", "lang": "de"}], "type": "unit group data set", "refObjectId": "3883559b-648f-4afc-8ba2-0bd24f3affa3", "uri": "../unitgroups/3883559b-648f-4afc-8ba2-0bd24f3affa3.xml"}}, {"value": "2.31712944683403E-05", "module": "A1-A3"}, {"value": "5.06466624175011E-07", "module": "A5"}, {"value": "8.35885479104059E-06", "module": "C1"}, {"value": "6.96268863996898E-07", "module": "C2"}, {"value": "0", "module": "C3"}, {"value": "9.26473154228355E-07", "module": "C4"}, {"value": "-4.67112662896429E-08", "module": "D"}]}}, {"referenceToLCIAMethodDataSet": {"shortDescription": [{"value": "Wirkung durch Exposition des Menschen mit U235 (IR)", "lang": "de"}, {"value": "Human exposure efficiency relative to U235 (IR)", "lang": "en"}], "type": "LCIA method data set", "refObjectId": "b5c632be-def3-11e6-bf01-fe55135034f3", "uri": "../lciamethods/b5c632be-def3-11e6-bf01-fe55135034f3.xml"}, "other": {"anies": [{"name": "referenceToUnitGroupDataSet", "value": {"shortDescription": [{"value": "kBq U235-Äq.", "lang": "de"}], "type": "unit group data set", "refObjectId": "456b05bf-1415-44a9-9993-02452f554c09", "uri": "../unitgroups/456b05bf-1415-44a9-9993-02452f554c09.xml"}}, {"value": "15.9579135415523", "module": "A1-A3"}, {"value": "0.322329562762055", "module": "A5"}, {"value": "0.00819187929742327", "module": "C1"}, {"value": "0.0616639581317412", "module": "C2"}, {"value": "0", "module": "C3"}, {"value": "0.0473554965643867", "module": "C4"}, {"value": "-0.207047591024951", "module": "D"}]}}, {"referenceToLCIAMethodDataSet": {"shortDescription": [{"value": "Toxizitätsvergleichseinheit für Ökosysteme (ETP-fw)", "lang": "de"}, {"value": "Comparative toxic unit for ecosystems (ETP-fw)", "lang": "en"}], "type": "LCIA method data set", "refObjectId": "ee1082d1-b0f7-43ca-a1f0-21e2a4a74511", "uri": "../lciamethods/ee1082d1-b0f7-43ca-a1f0-21e2a4a74511.xml"}, "other": {"anies": [{"name": "referenceToUnitGroupDataSet", "value": {"shortDescription": [{"value": "CTUe", "lang": "de"}], "type": "unit group data set", "refObjectId": "aa959ded-f1eb-4efb-9c5c-2d60be36b3e6", "uri": "../unitgroups/aa959ded-f1eb-4efb-9c5c-2d60be36b3e6.xml"}}, {"value": "0.0348553081499876", "module": "A1-A3"}, {"value": "0.000700825173959811", "module": "A5"}, {"value": "1.26575652476045E-05", "module": "C1"}, {"value": "7.41457100228965E-05", "module": "C2"}, {"value": "0", "module": "C3"}, {"value": "3.32203211100676E-05", "module": "C4"}, {"value": "-0.000498703534150715", "module": "D"}]}}, {"referenceToLCIAMethodDataSet": {"shortDescription": [{"value": "Toxizitätsvergleichseinheit für Menschen (krebserregend) (HTP-c)", "lang": "de"}, {"value": "Comparative toxic unit for humans (carcinogenic) (HTP-c)", "lang": "en"}], "type": "LCIA method data set", "refObjectId": "2299222a-bbd8-474f-9d4f-4dd1f18aea7c", "uri": "../lciamethods/2299222a-bbd8-474f-9d4f-4dd1f18aea7c.xml"}, "other": {"anies": [{"name": "referenceToUnitGroupDataSet", "value": {"shortDescription": [{"value": "CTUh", "lang": "de"}], "type": "unit group data set", "refObjectId": "d4c9523e-2d7e-49fd-8469-998f547d3a70", "uri": "../unitgroups/d4c9523e-2d7e-49fd-8469-998f547d3a70.xml"}}, {"value": "2.31336563492627E-06", "module": "A1-A3"}, {"value": "5.00108216581944E-08", "module": "A5"}, {"value": "1.40601415528223E-08", "module": "C1"}, {"value": "6.74233347244252E-08", "module": "C2"}, {"value": "0", "module": "C3"}, {"value": "2.47549763864307E-08", "module": "C4"}, {"value": "-1.23416302967209E-08", "module": "D"}]}}, {"referenceToLCIAMethodDataSet": {"shortDescription": [{"value": "Toxizitätsvergleichseinheit für Menschen (nicht krebserregend) (HTP-nc)", "lang": "de"}, {"value": "Comparative toxic unit for humans (noncarcinogenic) (HTP-nc)", "lang": "en"}], "type": "LCIA method data set", "refObjectId": "3af763a5-b7a1-48c9-9cee-1f223481fcef", "uri": "../lciamethods/3af763a5-b7a1-48c9-9cee-1f223481fcef.xml"}, "other": {"anies": [{"name": "referenceToUnitGroupDataSet", "value": {"shortDescription": [{"value": "CTUh", "lang": "de"}], "type": "unit group data set", "refObjectId": "d4c9523e-2d7e-49fd-8469-998f547d3a70", "uri": "../unitgroups/d4c9523e-2d7e-49fd-8469-998f547d3a70.xml"}}, {"value": "7.57740177248578E-06", "module": "A1-A3"}, {"value": "1.71333010209683E-07", "module": "A5"}, {"value": "5.82123786659983E-09", "module": "C1"}, {"value": "8.39150112385055E-08", "module": "C2"}, {"value": "0", "module": "C3"}, {"value": "2.16076026225024E-08", "module": "C4"}, {"value": "-2.53626086090048E-08", "module": "D"}]}}, {"referenceToLCIAMethodDataSet": {"shortDescription": [{"value": "Bodenqualitätsindex (SQP)", "lang": "de"}, {"value": "Soil quality index (SQP)", "lang": "en"}], "type": "LCIA method data set", "refObjectId": "b2ad6890-c78d-11e6-9d9d-cec0c932ce01", "uri": "../lciamethods/b2ad6890-c78d-11e6-9d9d-cec0c932ce01.xml"}, "other": {"anies": [{"name": "referenceToUnitGroupDataSet", "value": {"shortDescription": [{"value": "SQP", "lang": "de"}], "type": "unit group data set", "refObjectId": "f130951c-e67f-4f7f-8dd4-665de3974e18", "uri": "../unitgroups/f130951c-e67f-4f7f-8dd4-665de3974e18.xml"}}, {"value": "12390.4048757851", "module": "A1-A3"}, {"value": "256.017340497913", "module": "A5"}, {"value": "3.30843377734644", "module": "C1"}, {"value": "80.7259562292035", "module": "C2"}, {"value": "0", "module": "C3"}, {"value": "296.810922552439", "module": "C4"}, {"value": "-9.81763037417873", "module": "D"}]}}]}, "otherAttributes": {"{http://www.indata.network/EPD/2019}epd-version": "1.2"}, "version": "1.1", "locations": "../ILCDLocations.xml"}