{"processInformation": {"dataSetInformation": {"UUID": "b1e44c15-122d-4834-aef5-8fa759aee19f", "name": {"baseName": [{"value": "Injection moulded polypropylene products", "lang": "en"}, {"value": "Spritzgegossene Polypropylenprodukte", "lang": "de"}], "functionalUnitFlowProperties": [{"lang": "en"}]}, "classificationInformation": {"classification": [{"class": [{"value": "Kunststoffe", "level": 0, "classId": "6"}, {"value": "Profile", "level": 1, "classId": "6.4"}, {"value": "Kunststoffprofile elastisch", "level": 2, "classId": "6.4.02"}], "name": "OEKOBAU.DAT"}, {"class": [{"value": "02 Building products", "level": 0}, {"value": "Plastic products", "level": 1}, {"value": "Boards and panels made of plastic (exterior applications)", "level": 2}], "name": "IBUCategories"}]}, "generalComment": [{"value": "This environmental product declaration covers two products made of 100 % polypropylene (PP) by injection moulding. \nThe product names and codes are as follows:\n\nF6100 - Storm crate - 9.4 kg/pcs\nR2022HV3 - Insulation disc - 0.008 kg/pcsThe common function of the product group is to ensure environment and conditions for buildings, to prolong the lifetime of the building. Specifically, the products ensure run-off of rainwater from the roof and into the ground, thereby, protecting the building from water and moisture, as well as a environment for insulation materials. The products have been grouped since they have the overall same function as well as the same production process.\n\nThe storm crate is burried under the ground to facilitate water retention, attenuation, and infiltration. It has the following dimensions: 78 x 78 x 42 cm, and a water capacity of 256 L.\n\nThe insulation disc is used for mounting insulation to a building. The dimensions of the insulation disc is 70 mm in diameter and the screw hole in the middle is 6 mm.", "lang": "en"}, {"value": "Diese Umweltproduktdeklaration bezieht sich auf zwei Produkte, die im Spritzgussverfahren aus 100% PP hergestellt werden. \nDie Produktnamen und Codes lauten wie folgt: \nF6100 - Faschine - 9,4 kg/Stk \nR2022HV3 - Isolierscheibe - 0,008 kg/Stk\nDie gemeinsame Funktion der Produktgruppe ist es, eine gute Umgebung und gute Bedingungen für das Gebäude zu gewährleisten, um die Lebensdauer des Gebäudes zu verlängern. Insbesondere sorgen die Produkte für einen guten Abfluss des Regenwassers vom Dach in den Boden und schützen so das Gebäude vor Wasser und Feuchtigkeit sowie für eine gute Umgebung für Dämmstoffe. Die Produkte wurden gruppiert, da sie insgesamt die gleiche Funktion und den gleichen Produktionsprozess haben. Die Faschine wird unter dem Boden vergraben, um die Wasserrückhaltung, -abschwächung und -infiltration zu erleichtern. Sie hat die folgenden Abmessungen: 78 x 78 x 42 cm und eine Wasserkapazität von 256 L. Die Isolierscheibe wird für die Befestigung der Isolierung an einem Gebäude verwendet. Die Isolierscheibe hat einen Durchmesser von 70 mm und das Schraubenloch in der Mitte ist 6 mm groß.", "lang": "de"}]}, "quantitativeReference": {"referenceToReferenceFlow": [0]}, "time": {"referenceYear": 2023, "dataSetValidUntil": 2028, "other": {"anies": [{"name": "publicationDateOfEPD", "value": 1686009600000}]}}, "geography": {"locationOfOperationSupplyOrProduction": {"location": "DK"}}, "technology": {"technologyDescriptionAndIncludedProcesses": [{"value": "This environmental product declaration describes the environmental impacts of the production of storm crate and insulation disc made of virgin popypropylene. The products are made by injection moulding of the plastic. The product description and applications can be seen in the sections product description and application in the EPD. \nTechnical data: \nThe two products covered by this environmental product declaration are made of 100 % virgin polypropylene C705-44NAHP. Which is made for thin wall injection moulding. \nThe PP is tested in accordance with the following standards.\n\nISO 1133\nISO 75-2\nISO 178\nISO 179-1\nISO 306\nISO 527-2\nISO 1183\nISO 3302-1 \nDeclared unit: \nThe declared unit is 1 kilogram of a representative injection moulded polypropylene product.", "lang": "en"}, {"value": "Diese Umweltproduktdeklaration beschreibt die Umweltauswirkungen der Produktion von Faschine und Isolierscheiben aus reinem Popypropylen. Die Produkte werden durch Spritzgießen des Kunststoffs hergestellt. Die Produktbeschreibung und die Anwendungen finden Sie in den Abschnitten Produktbeschreibung und Anwendung in der EPD. \nTechnische Daten: \nDie beiden Produkte, auf die sich diese Umweltproduktdeklaration bezieht, bestehen aus 100 % neuwertigem Polypropylen C705-44NAHP. Es wird für den dünnwandigen Spritzguss hergestellt.  \n\nDas PP wurde gemäß den folgenden Normen getestet: ISO 1133 ISO 75-2 ISO 178 ISO 179-1 ISO 306 ISO 527-2 ISO 1183 ISO 3302-1 \nDeklarierte Einheit: \nDie angegebene Einheit ist 1 Kilogramm eines durchschnittlichen spritzgegossenen Polypropylenprodukts.", "lang": "de"}], "technologicalApplicability": [{"value": "Storm crate:\nThe storm crate is a modular cellular crate and is used in storm water retention, attenuation and infiltration applications. The crate is designed to be simple and easily stacked together to create a below ground storm water holding tank or to allow the infiltration of storm water into the ground around it. The void created by the crate can fill up with storm water during heavy rainfalls. The collected storm water then drains away slowly into the drainage.\n\nInsulation disc:\nThe insulation disc is a polypropylene disc with spikes, that helps mounting insulations, such as mineral wool, to a building. The disc has four spike on one side to ensure grip on the insulation material. The disc has a hole in the middle for screws used for mounting.", "lang": "en"}, {"value": "Die Produkte umfassen Faschine: Die modulare, zellulare Kiste wird für die Rückhaltung, Dämpfung und Versickerung von Regenwasser verwendet. Die Kisten sind so konzipiert, dass sie einfach und leicht aufeinander gestapelt werden können, um ein unterirdisches Regenwasserrückhaltebecken zu schaffen oder die Versickerung von Regenwasser in den Boden um sie herum zu ermöglichen. Der von den Faschine geschaffene Hohlraum kann sich bei starken Regenfällen mit Regenwasser füllen. Das gesammelte Regenwasser fließt dann langsam in die Kanalisation ab. \n\nDämmscheibe: Die Dämmscheibe ist eine Polypropylenscheibe mit Spikes, die bei der Befestigung von Dämmstoffen wie Mineralwolle an einem Gebäude hilft. Die Scheibe hat auf einer Seite vier Stacheln, die den Halt im Dämmmaterial gewährleisten. In der Mitte der Scheibe befindet sich ein Loch für die Schrauben, die für die Montage verwendet werden.", "lang": "de"}]}}, "modellingAndValidation": {"LCIMethodAndAllocation": {"typeOfDataSet": "EPD", "referenceToLCAMethodDetails": [{"shortDescription": [{"value": "Boards and panels made of plastic (exterior applications).pdf", "lang": "en"}], "type": "source data set", "refObjectId": "d8c7d4c8-00dd-46c5-876b-30a96ec55b8f"}], "other": {"anies": [{"name": "subType", "value": "average dataset"}]}}, "dataSourcesTreatmentAndRepresentativeness": {"referenceToDataSource": [{"shortDescription": [{"value": "ecoinvent database (all versions)", "lang": "en"}], "type": "source data set", "refObjectId": "b497a91f-e14b-4b69-8f28-f50eb1576766"}, {"shortDescription": [{"value": "ecoinvent 3.9 database", "lang": "en"}], "type": "source data set", "refObjectId": "c6825ce7-2951-4e1e-8634-426c7af4679b"}], "useAdviceForDataSet": [{"value": "Scope: \nThis environmental product declaration describes the production of a representative product made of 100% polypropylene by injection moulding at Kima Accessories facility in Tistrup, Denmark. Hence this declaration is a representative EPD. \nIt includes the following two products:\n\nStorm crate\nInsulation discThe two products mentioned above are made of 100 % virgin polypropylene by injection moulding. The data is based on data collected at the production site and data delivered by suppliers. The data represents the production of the period 01.07.2021 to 30.06.2022. \nSystem boundary: \nThis is a cradle-to-gate EPD with modules A1-A3, C1–C4 and D\nProduction stage - Module A1-A3\nThe production stage includes: \n\nA1, raw material extraction and processing, processing of secondary material from previous product systems, when applicable.\nA2, transport to factory gate and internal transport \nA3, manufacturing of products and packaging, as well as assembly and processing up to the end-of-waste state.Wastes and losses of the manufacturing processes are included in the processes in which they occur according to the polluter pays principle. The construction of the manufacturing facility is not taken into account, however the production of spare parts for machinery is included in this study. The electricity consumption includes all activities at the manufacturing facility including office equipment. Input data for the manufacturing real plant data were used. \n\nEnd-of-life stage - Module C1-C4\nThe end-of-life stage includes:\n\nC1, deconstruction and demolition\nC2, transport to waste processing\nC3, waste processing for reuse, recovery and/or recycling\nC4, disposalThe deconstruction of the products is assumed to be done manually. As a result, no processes have been assigned to module C1. 95 % of the products are sold to Danish customers the remaining 5 % is divided between other Scandinavian countries (4 %) and other European countries (1 %). Hence, the transportation distance is modelled for Danish conditions. A transport distance from the building to the waste processing facilities of 50 km is assumed. End-of-life treatment of packaging material is not included as module A5 is not declared. \n\nBenefits and loads beyond the system boundaries - Module D\nThe benefits and loads include:\n\nD, potential benefits from reuse, recycling and recovery outside the scope of the study.\nD, potential loads related to processing to reach equivalent materials to virgin input materialIn this case, benefits are given to the recycling of the amount of virgin PP. The loads of the regranulation of plastic are included in this study. Furthermore, a benefit is given to the exported energy obtained from waste incineration.", "lang": "en"}, {"value": "Gültigkeitsbereich: \nDiese Umweltproduktdeklaration beschreibt die Herstellung eines repräsentativen Produkts aus 100% Polypropylen im Spritzgussverfahren im Werk von Kima Accessories in Tistrup, Dänemark. Daher ist diese Erklärung eine repräsentative EPD. \nSie umfasst die folgenden beiden Produkte: Faschine Isolierscheibe. Die beiden oben erwähnten Produkte werden aus 100 % neuem Polypropylen im Spritzgussverfahren hergestellt. Die Daten basieren auf Daten, die in der Produktionsstätte gesammelt wurden, sowie auf Daten, die von Lieferanten geliefert wurden. Die Daten repräsentieren die Produktion des Zeitraums 01.07.2021 bis 30.06.2022. \nSystemgrenze: \nDies ist eine Cradle-to-Gate-EPD mit den Modulen A1-A3, C1-C4 und D Produktionsstufe - Modul A1-A3 Die Produktionsstufe umfasst: \n\nA1, die Gewinnung und Verarbeitung von Rohstoffen, gegebenenfalls die Verarbeitung von Sekundärmaterial aus früheren Produktsystemen, A2, den Transport zum Werkstor und den internen Transport, A3, die Herstellung von Produkten und Verpackungen sowie die Montage und Verarbeitung bis zum End-of-Waste-Zustand. Alle oben genannten Prozesse sind in dieser Studie enthalten. Abfälle und Verluste der Herstellungsprozesse werden gemäß dem Verursacherprinzip in den Prozessen berücksichtigt, in denen sie anfallen. Der Bau der Herstellungsanlage wird nicht berücksichtigt, die Produktion von Ersatzteilen für Maschinen ist jedoch in dieser Studie enthalten. Der Stromverbrauch umfasst alle Aktivitäten in der Produktionsstätte einschließlich der Büroausstattung. Als Eingangsdaten wurden die realen Daten der Produktionsanlage verwendet. \n\nEnd-of-Life-Phase - Modul C1-C4 Die End-of-Life-Phase umfasst: C1, Rückbau und Abriss C2, Transport zur Abfallverarbeitung C3, Abfallverarbeitung zur Wiederverwendung, Rückgewinnung und/oder Recycling C4, EntsorgungDer Rückbau der Produkte wird als manuell durchgeführt angenommen. Aus diesem Grund wurden dem Modul C1 keine Prozesse zugeordnet. 95% der Produkte werden an dänische Kunden verkauft, die restlichen 5% verteilen sich auf andere skandinavische Länder (4%) und andere europäische Länder (1%). Daher wird die Transportentfernung für dänische Verhältnisse modelliert. Es wird eine Transportentfernung vom Gebäude zu den Abfallverarbeitungsanlagen von 50 km angenommen. Die End-of-Life-Behandlung von Verpackungsmaterial wird nicht berücksichtigt, da Modul A5 nicht angegeben ist. \n\nNutzen und Lasten über die Systemgrenzen hinaus - Modul D Der Nutzen und die Lasten umfassen: D, den potenziellen Nutzen aus Wiederverwendung, Recycling und Rückgewinnung außerhalb des Untersuchungsrahmens. D, die potenziellen Lasten im Zusammenhang mit der Verarbeitung, um gleichwertige Materialien wie das neue Ausgangsmaterial zu erreichen In diesem Fall wird der Nutzen aus dem Recycling der Menge an neuem PP ermittelt. Die Belastungen durch die Regranulierung von Kunststoff sind in dieser Studie enthalten. Darüber hinaus wird ein Nutzen aus der exportierten Energie aus der Abfallverbrennung gezogen.", "lang": "de"}], "other": {"anies": [{"name": "referenceToOriginalEPD", "value": {"shortDescription": {"value": "Injection moulded polypropylene products.pdf", "defaultValue": "Injection moulded polypropylene products.pdf", "lstrings": [{"lang": "en", "value": "Injection moulded polypropylene products.pdf"}]}, "type": "source data set", "uuid": {"uuid": "f7ab0e63-ef0a-4c41-b3b5-8ee2b588017d"}, "refObjectId": "f7ab0e63-ef0a-4c41-b3b5-8ee2b588017d", "resourceURLs": ["https://oekobaudat.de/OEKOBAU.DAT/resource/sources/f7ab0e63-ef0a-4c41-b3b5-8ee2b588017d/Injection_moulded_polypropylene_products_16957.pdf?version=00.01.000"]}}]}}, "validation": {"review": [{"referenceToNameOfReviewerAndInstitution": [{"shortDescription": [{"value": "Institut Bauen und Umwelt e. V.", "lang": "en"}], "type": "contact data set", "refObjectId": "d111dbec-b024-4be5-86c5-752d6eb2cf95", "uri": "../contacts/d111dbec-b024-4be5-86c5-752d6eb2cf95.xml"}], "type": "Accredited third party review"}]}, "complianceDeclarations": {"compliance": [{"referenceToComplianceSystem": {"shortDescription": [{"value": "DIN EN 15804+A2", "lang": "en"}], "type": "source data set", "refObjectId": "c0016b33-8cf7-415c-ac6e-deba0d21440d", "uri": "../sources/c0016b33-8cf7-415c-ac6e-deba0d21440d.xml"}}, {"referenceToComplianceSystem": {"shortDescription": [{"value": "ISO 14025", "lang": "en"}], "type": "source data set", "refObjectId": "4f2eb655-6e44-4874-a95a-e28f5442cd4d", "uri": "../sources/4f2eb655-6e44-4874-a95a-e28f5442cd4d.xml"}}]}}, "administrativeInformation": {"commissionerAndGoal": {"referenceToCommissioner": [{"shortDescription": [{"value": "Kima Accessories Aps", "lang": "en"}], "type": "contact data set", "refObjectId": "93b00f63-9968-45cb-8e02-40b0ddbc4430", "uri": "../contacts/93b00f63-9968-45cb-8e02-40b0ddbc4430.xml"}]}, "dataGenerator": {"referenceToPersonOrEntityGeneratingTheDataSet": [{"shortDescription": [{"value": "Viegand Maagøe", "lang": "en"}], "type": "contact data set", "refObjectId": "6ee458a6-649d-4b29-8654-df98d8c74e15", "uri": "../contacts/6ee458a6-649d-4b29-8654-df98d8c74e15.xml"}]}, "dataEntryBy": {"timeStamp": 1686009600000, "referenceToDataSetFormat": [{"shortDescription": [{"value": "ILCD Format", "lang": "en"}], "type": "source data set", "refObjectId": "a97a0155-0234-4b87-b4ce-a45da52f2a40", "uri": "../sources/a97a0155-0234-4b87-b4ce-a45da52f2a40.xml"}, {"shortDescription": [{"value": "EPD-Datenformaterweiterungen v1.2", "lang": "de"}, {"value": "EPD Data Format Extensions v1.2", "lang": "en"}], "type": "source data set", "refObjectId": "a29449fd-aa2f-4de8-b5d7-4b06b43c6fde", "uri": "../sources/a29449fd-aa2f-4de8-b5d7-4b06b43c6fde.xml"}]}, "publicationAndOwnership": {"dataSetVersion": "00.02.000", "referenceToRegistrationAuthority": {"shortDescription": [{"value": "Institut Bauen und Umwelt e. V.", "lang": "en"}], "type": "contact data set", "refObjectId": "d111dbec-b024-4be5-86c5-752d6eb2cf95", "uri": "../contacts/d111dbec-b024-4be5-86c5-752d6eb2cf95.xml"}, "registrationNumber": "EPD-KIM-20230121-CBC1-EN", "referenceToOwnershipOfDataSet": {"shortDescription": [{"value": "Kima Accessories Aps", "lang": "en"}], "type": "contact data set", "refObjectId": "93b00f63-9968-45cb-8e02-40b0ddbc4430", "uri": "../contacts/93b00f63-9968-45cb-8e02-40b0ddbc4430.xml"}, "copyright": true, "licenseType": "Free of charge for all users and uses", "accessRestrictions": [{"value": "None", "lang": "en"}], "other": {"anies": [{"name": "referenceToPublisher", "value": {"shortDescription": [{"value": "Institut Bauen und Umwelt e. V.", "lang": "en"}], "type": "contact data set", "refObjectId": "d111dbec-b024-4be5-86c5-752d6eb2cf95", "uri": "../contacts/d111dbec-b024-4be5-86c5-752d6eb2cf95.xml"}}]}}}, "exchanges": {"exchange": [{"dataSetInternalID": 0, "referenceToFlowDataSet": {"shortDescription": [{"value": "Injection moulded polypropylene product (Spritzgegossene Polypropylenprodukte)", "lang": "en"}], "type": "flow data set", "refObjectId": "759844e3-99f3-6f3f-f07e-3b435b15dbdf", "uri": "../flows/759844e3-99f3-6f3f-f07e-3b435b15dbdf.xml"}, "meanAmount": 1.0, "referencesToDataSource": {}, "referenceFlow": true, "resolvedFlowVersion": "00.02.000", "resultingflowAmount": 1.0, "flowProperties": [{"name": [{"lang": "en", "value": "Mass"}, {"lang": "de", "value": "Masse"}], "uuid": "93a60a56-a3c8-11da-a746-0800200b9a66", "referenceFlowProperty": true, "meanValue": 1.0, "referenceUnit": "kg", "unitGroupUUID": "ad38d542-3fe9-439d-9b95-2f5f7752acaf"}], "materialProperties": [{"name": "gross density", "value": "0.9", "unit": "kg/m^3", "unitDescription": "kilograms per cubic metre"}], "typeOfFlow": "Product flow", "classification": {"classHierarchy": "Kunststoffe / Profile / Kunststoffprofile elastisch", "name": "OEKOBAU.DAT"}}, {"dataSetInternalID": 1, "referenceToFlowDataSet": {"shortDescription": [{"value": "Renewable primary energy as energy carrier (PERE)", "lang": "en"}, {"value": "Erneuerbare Primärenergie als Energieträger (PERE)", "lang": "de"}], "type": "flow data set", "refObjectId": "20f32be5-0398-4288-9b6d-accddd195317", "uri": "../flows/20f32be5-0398-4288-9b6d-accddd195317.xml"}, "exchange direction": "INPUT", "other": {"anies": [{"name": "referenceToUnitGroupDataSet", "value": {"shortDescription": [{"value": "MJ", "lang": "en"}], "type": "unit group data set", "refObjectId": "93a60a57-a3c8-11da-a746-0800200c9a66", "uri": "../unitgroups/93a60a57-a3c8-11da-a746-0800200c9a66.xml"}}, {"value": "7.85116455778525", "module": "A1-A3"}, {"value": "0", "module": "C1"}, {"value": "0.0017297241768715", "module": "C2"}, {"value": "0", "module": "C3"}, {"value": "0", "module": "C4"}, {"value": "-0.931757105279253", "module": "D"}]}, "resolvedFlowVersion": "38.00.000", "flowProperties": [], "typeOfFlow": "Other flow", "classification": {"classHierarchy": "Quantities", "name": "GaBiCategories"}}, {"dataSetInternalID": 2, "referenceToFlowDataSet": {"shortDescription": [{"value": "Renewable primary energy resources as material utilization (PERM)", "lang": "en"}, {"value": "Erneuerbare Primärenergie zur stofflichen Nutzung (PERM)", "lang": "de"}], "type": "flow data set", "refObjectId": "fb3ec0de-548d-4508-aea5-00b73bf6f702", "uri": "../flows/fb3ec0de-548d-4508-aea5-00b73bf6f702.xml"}, "exchange direction": "INPUT", "other": {"anies": [{"name": "referenceToUnitGroupDataSet", "value": {"shortDescription": [{"value": "MJ", "lang": "en"}], "type": "unit group data set", "refObjectId": "93a60a57-a3c8-11da-a746-0800200c9a66", "uri": "../unitgroups/93a60a57-a3c8-11da-a746-0800200c9a66.xml"}}, {"value": "2.85581599130032", "module": "A1-A3"}, {"value": "0", "module": "C1"}, {"value": "0", "module": "C2"}, {"value": "0.276030650035252", "module": "C3"}, {"value": "0", "module": "C4"}, {"value": "0", "module": "D"}]}, "resolvedFlowVersion": "38.00.000", "flowProperties": [], "typeOfFlow": "Other flow", "classification": {"classHierarchy": "Quantities", "name": "GaBiCategories"}}, {"dataSetInternalID": 3, "referenceToFlowDataSet": {"shortDescription": [{"value": "Total use of renewable primary energy resources (PERT)", "lang": "en"}, {"value": "Total erneuerbare Primärenergie (PERT)", "lang": "de"}], "type": "flow data set", "refObjectId": "53f97275-fa8a-4cdd-9024-65936002acd0", "uri": "../flows/53f97275-fa8a-4cdd-9024-65936002acd0.xml"}, "exchange direction": "INPUT", "other": {"anies": [{"name": "referenceToUnitGroupDataSet", "value": {"shortDescription": [{"value": "MJ", "lang": "en"}], "type": "unit group data set", "refObjectId": "93a60a57-a3c8-11da-a746-0800200c9a66", "uri": "../unitgroups/93a60a57-a3c8-11da-a746-0800200c9a66.xml"}}, {"value": "10.7069805490856", "module": "A1-A3"}, {"value": "0", "module": "C1"}, {"value": "0.0017297241768715", "module": "C2"}, {"value": "-35.5028065189876", "module": "C3"}, {"value": "0", "module": "C4"}, {"value": "-0.931757105279253", "module": "D"}]}, "resolvedFlowVersion": "38.00.000", "flowProperties": [], "typeOfFlow": "Other flow", "classification": {"classHierarchy": "Quantities / Environmental quantities / EPD EN 15804 / LCI indicators", "name": "GaBiCategories"}}, {"dataSetInternalID": 4, "referenceToFlowDataSet": {"shortDescription": [{"value": "Non renewable primary energy as energy carrier (PENRE)", "lang": "en"}, {"value": "Nicht-erneuerbare Primärenergie als Energieträger (PENRE)", "lang": "de"}], "type": "flow data set", "refObjectId": "ac857178-2b45-46ec-892a-a9a4332f0372", "uri": "../flows/ac857178-2b45-46ec-892a-a9a4332f0372.xml"}, "exchange direction": "INPUT", "other": {"anies": [{"name": "referenceToUnitGroupDataSet", "value": {"shortDescription": [{"value": "MJ", "lang": "en"}], "type": "unit group data set", "refObjectId": "93a60a57-a3c8-11da-a746-0800200c9a66", "uri": "../unitgroups/93a60a57-a3c8-11da-a746-0800200c9a66.xml"}}, {"value": "66.1514796677523", "module": "A1-A3"}, {"value": "0", "module": "C1"}, {"value": "0.108457131545947", "module": "C2"}, {"value": "41.384604", "module": "C3"}, {"value": "0", "module": "C4"}, {"value": "-36.1285997150918", "module": "D"}]}, "resolvedFlowVersion": "38.00.000", "flowProperties": [], "typeOfFlow": "Other flow", "classification": {"classHierarchy": "Quantities", "name": "GaBiCategories"}}, {"dataSetInternalID": 5, "referenceToFlowDataSet": {"shortDescription": [{"value": "Non renewable primary energy as material utilization (PENRM)", "lang": "en"}, {"value": "Nicht-erneuerbare Primärenergie zur stofflichen Nutzung (PENRM)", "lang": "de"}], "type": "flow data set", "refObjectId": "1421caa0-679d-4bf4-b282-0eb850ccae27", "uri": "../flows/1421caa0-679d-4bf4-b282-0eb850ccae27.xml"}, "exchange direction": "INPUT", "other": {"anies": [{"name": "referenceToUnitGroupDataSet", "value": {"shortDescription": [{"value": "MJ", "lang": "en"}], "type": "unit group data set", "refObjectId": "93a60a57-a3c8-11da-a746-0800200c9a66", "uri": "../unitgroups/93a60a57-a3c8-11da-a746-0800200c9a66.xml"}}, {"value": "33.3298220640269", "module": "A1-A3"}, {"value": "0", "module": "C1"}, {"value": "0", "module": "C2"}, {"value": "5.88179748101237", "module": "C3"}, {"value": "0", "module": "C4"}, {"value": "-29.502", "module": "D"}]}, "resolvedFlowVersion": "38.00.000", "flowProperties": [], "typeOfFlow": "Other flow", "classification": {"classHierarchy": "Quantities", "name": "GaBiCategories"}}, {"dataSetInternalID": 6, "referenceToFlowDataSet": {"shortDescription": [{"value": "Total use of non renewable primary energy resources (PENRT)", "lang": "en"}, {"value": "Total nicht erneuerbare Primärenergie (PENRT)", "lang": "de"}], "type": "flow data set", "refObjectId": "06159210-646b-4c8d-8583-da9b3b95a6c1", "uri": "../flows/06159210-646b-4c8d-8583-da9b3b95a6c1.xml"}, "exchange direction": "INPUT", "other": {"anies": [{"name": "referenceToUnitGroupDataSet", "value": {"shortDescription": [{"value": "MJ", "lang": "en"}], "type": "unit group data set", "refObjectId": "93a60a57-a3c8-11da-a746-0800200c9a66", "uri": "../unitgroups/93a60a57-a3c8-11da-a746-0800200c9a66.xml"}}, {"value": "99.4813017317793", "module": "A1-A3"}, {"value": "0", "module": "C1"}, {"value": "0.108457131545947", "module": "C2"}, {"value": "0.00356339566761935", "module": "C3"}, {"value": "0", "module": "C4"}, {"value": "-65.6305997150918", "module": "D"}]}, "resolvedFlowVersion": "38.00.000", "flowProperties": [], "typeOfFlow": "Other flow", "classification": {"classHierarchy": "Quantities / Environmental quantities / EPD EN 15804 / LCI indicators", "name": "GaBiCategories"}}, {"dataSetInternalID": 7, "referenceToFlowDataSet": {"shortDescription": [{"value": "Use of secondary material (SM)", "lang": "en"}, {"value": "Einsatz von Sekundärstoffen (SM)", "lang": "de"}], "type": "flow data set", "refObjectId": "c6a1f35f-2d09-4f54-8dfb-97e502e1ce92", "uri": "../flows/c6a1f35f-2d09-4f54-8dfb-97e502e1ce92.xml"}, "exchange direction": "INPUT", "other": {"anies": [{"name": "referenceToUnitGroupDataSet", "value": {"shortDescription": [{"value": "kg", "lang": "en"}], "type": "unit group data set", "refObjectId": "ad38d542-3fe9-439d-9b95-2f5f7752acaf", "uri": "../unitgroups/ad38d542-3fe9-439d-9b95-2f5f7752acaf.xml"}}, {"value": "0.0215474974430134", "module": "A1-A3"}, {"value": "0", "module": "C1"}, {"value": "4.87504371574596E-05", "module": "C2"}, {"value": "2.77186316677131E-05", "module": "C3"}, {"value": "0", "module": "C4"}, {"value": "-0.00249712275375487", "module": "D"}]}, "resolvedFlowVersion": "38.00.000", "flowProperties": [], "typeOfFlow": "Other flow", "classification": {"classHierarchy": "Quantities / Environmental quantities / EPD EN 15804 / LCI indicators", "name": "GaBiCategories"}}, {"dataSetInternalID": 8, "referenceToFlowDataSet": {"shortDescription": [{"value": "Use of renewable secondary fuels (RSF)", "lang": "en"}, {"value": "Erneuerbare Sekundärbrennstoffe (RSF)", "lang": "de"}], "type": "flow data set", "refObjectId": "64333088-a55f-4aa2-9a31-c10b07816787", "uri": "../flows/64333088-a55f-4aa2-9a31-c10b07816787.xml"}, "exchange direction": "INPUT", "other": {"anies": [{"name": "referenceToUnitGroupDataSet", "value": {"shortDescription": [{"value": "MJ", "lang": "en"}], "type": "unit group data set", "refObjectId": "93a60a57-a3c8-11da-a746-0800200c9a66", "uri": "../unitgroups/93a60a57-a3c8-11da-a746-0800200c9a66.xml"}}, {"value": "0.0485166216451918", "module": "A1-A3"}, {"value": "0", "module": "C1"}, {"value": "5.96921032874385E-07", "module": "C2"}, {"value": "0", "module": "C3"}, {"value": "0", "module": "C4"}, {"value": "-2.57516367994487E-05", "module": "D"}]}, "resolvedFlowVersion": "38.00.000", "flowProperties": [], "typeOfFlow": "Other flow", "classification": {"classHierarchy": "Quantities / Environmental quantities / EPD EN 15804 / LCI indicators", "name": "GaBiCategories"}}, {"dataSetInternalID": 9, "referenceToFlowDataSet": {"shortDescription": [{"value": "Use of non renewable secondary fuels (NRSF)", "lang": "en"}, {"value": "Nicht erneuerbare Sekundärbrennstoffe (NRSF)", "lang": "de"}], "type": "flow data set", "refObjectId": "89def144-d39a-4287-b86f-efde453ddcb2", "uri": "../flows/89def144-d39a-4287-b86f-efde453ddcb2.xml"}, "exchange direction": "INPUT", "other": {"anies": [{"name": "referenceToUnitGroupDataSet", "value": {"shortDescription": [{"value": "MJ", "lang": "en"}], "type": "unit group data set", "refObjectId": "93a60a57-a3c8-11da-a746-0800200c9a66", "uri": "../unitgroups/93a60a57-a3c8-11da-a746-0800200c9a66.xml"}}, {"value": "0", "module": "A1-A3"}, {"value": "0", "module": "C1"}, {"value": "0", "module": "C2"}, {"value": "0.00720130110373812", "module": "C3"}, {"value": "0", "module": "C4"}, {"value": "0", "module": "D"}]}, "resolvedFlowVersion": "38.00.000", "flowProperties": [], "typeOfFlow": "Other flow", "classification": {"classHierarchy": "Quantities / Environmental quantities / EPD EN 15804 / LCI indicators", "name": "GaBiCategories"}}, {"dataSetInternalID": 10, "referenceToFlowDataSet": {"shortDescription": [{"value": "Use of net fresh water (FW)", "lang": "en"}, {"value": "Einsatz von Süßwasserressourcen (FW)", "lang": "de"}], "type": "flow data set", "refObjectId": "3cf952c8-f3a4-461d-8c96-96456ca62246", "uri": "../flows/3cf952c8-f3a4-461d-8c96-96456ca62246.xml"}, "exchange direction": "INPUT", "other": {"anies": [{"name": "referenceToUnitGroupDataSet", "value": {"shortDescription": [{"value": "m^3", "lang": "en"}], "type": "unit group data set", "refObjectId": "cd950537-0a98-4044-9ba7-9f9a68d0a504", "uri": "../unitgroups/cd950537-0a98-4044-9ba7-9f9a68d0a504.xml"}}, {"value": "0.0454805394077929", "module": "A1-A3"}, {"value": "0", "module": "C1"}, {"value": "1.39213686536963E-05", "module": "C2"}, {"value": "0.0362581291929529", "module": "C3"}, {"value": "0", "module": "C4"}, {"value": "-0.016441852171321", "module": "D"}]}, "resolvedFlowVersion": "38.00.000", "flowProperties": [], "typeOfFlow": "Other flow", "classification": {"classHierarchy": "Quantities / Environmental quantities / EPD EN 15804 / LCI indicators", "name": "GaBiCategories"}}, {"dataSetInternalID": 11, "referenceToFlowDataSet": {"shortDescription": [{"value": "Hazardous waste disposed (HWD)", "lang": "en"}, {"value": "Gefährlicher Abfall zur Deponie (HWD)", "lang": "de"}], "type": "flow data set", "refObjectId": "430f9e0f-59b2-46a0-8e0d-55e0e84948fc", "uri": "../flows/430f9e0f-59b2-46a0-8e0d-55e0e84948fc.xml"}, "exchange direction": "OUTPUT", "other": {"anies": [{"name": "referenceToUnitGroupDataSet", "value": {"shortDescription": [{"value": "kg", "lang": "en"}], "type": "unit group data set", "refObjectId": "ad38d542-3fe9-439d-9b95-2f5f7752acaf", "uri": "../unitgroups/ad38d542-3fe9-439d-9b95-2f5f7752acaf.xml"}}, {"value": "0.148004260387728", "module": "A1-A3"}, {"value": "0", "module": "C1"}, {"value": "7.33611279221527E-05", "module": "C2"}, {"value": "0.79723995152111", "module": "C3"}, {"value": "0", "module": "C4"}, {"value": "-0.0216973880796084", "module": "D"}]}, "resolvedFlowVersion": "38.00.000", "flowProperties": [], "typeOfFlow": "Other flow", "classification": {"classHierarchy": "Quantities / Environmental quantities / EPD EN 15804 / LCI indicators", "name": "GaBiCategories"}}, {"dataSetInternalID": 12, "referenceToFlowDataSet": {"shortDescription": [{"value": "Non hazardous waste disposed (NHWD)", "lang": "en"}, {"value": "Entsorgter nicht gefährlicher Abfall (NHWD)", "lang": "de"}], "type": "flow data set", "refObjectId": "b29ef66b-e286-4afa-949f-62f1a7b4d7fa", "uri": "../flows/b29ef66b-e286-4afa-949f-62f1a7b4d7fa.xml"}, "exchange direction": "OUTPUT", "other": {"anies": [{"name": "referenceToUnitGroupDataSet", "value": {"shortDescription": [{"value": "kg", "lang": "en"}], "type": "unit group data set", "refObjectId": "ad38d542-3fe9-439d-9b95-2f5f7752acaf", "uri": "../unitgroups/ad38d542-3fe9-439d-9b95-2f5f7752acaf.xml"}}, {"value": "3.68914770706872", "module": "A1-A3"}, {"value": "0", "module": "C1"}, {"value": "0.00229971251400318", "module": "C2"}, {"value": "4.12491100448845E-06", "module": "C3"}, {"value": "0", "module": "C4"}, {"value": "-0.813440068928142", "module": "D"}]}, "resolvedFlowVersion": "38.00.000", "flowProperties": [], "typeOfFlow": "Other flow", "classification": {"classHierarchy": "Quantities / Environmental quantities / EPD EN 15804 / LCI indicators", "name": "GaBiCategories"}}, {"dataSetInternalID": 13, "referenceToFlowDataSet": {"shortDescription": [{"value": "Radioactive waste disposed (RWD)", "lang": "en"}, {"value": "Entsorgter radioaktiver Abfall (RWD)", "lang": "de"}], "type": "flow data set", "refObjectId": "3449546e-52ad-4b39-b809-9fb77cea8ff6", "uri": "../flows/3449546e-52ad-4b39-b809-9fb77cea8ff6.xml"}, "exchange direction": "OUTPUT", "other": {"anies": [{"name": "referenceToUnitGroupDataSet", "value": {"shortDescription": [{"value": "kg", "lang": "en"}], "type": "unit group data set", "refObjectId": "ad38d542-3fe9-439d-9b95-2f5f7752acaf", "uri": "../unitgroups/ad38d542-3fe9-439d-9b95-2f5f7752acaf.xml"}}, {"value": "2.36089162038744E-05", "module": "A1-A3"}, {"value": "0", "module": "C1"}, {"value": "9.03449131667861E-09", "module": "C2"}, {"value": "0", "module": "C3"}, {"value": "0", "module": "C4"}, {"value": "-5.25285896583316E-06", "module": "D"}]}, "resolvedFlowVersion": "38.00.000", "flowProperties": [], "typeOfFlow": "Other flow", "classification": {"classHierarchy": "Quantities / Environmental quantities / EPD EN 15804 / LCI indicators", "name": "GaBiCategories"}}, {"dataSetInternalID": 14, "referenceToFlowDataSet": {"shortDescription": [{"value": "Components for re-use (CRU)", "lang": "en"}, {"value": "Komponenten für die Wiederverwendung (CRU)", "lang": "de"}], "type": "flow data set", "refObjectId": "a2b32f97-3fc7-4af2-b209-525bc6426f33", "uri": "../flows/a2b32f97-3fc7-4af2-b209-525bc6426f33.xml"}, "exchange direction": "OUTPUT", "other": {"anies": [{"name": "referenceToUnitGroupDataSet", "value": {"shortDescription": [{"value": "kg", "lang": "en"}], "type": "unit group data set", "refObjectId": "ad38d542-3fe9-439d-9b95-2f5f7752acaf", "uri": "../unitgroups/ad38d542-3fe9-439d-9b95-2f5f7752acaf.xml"}}, {"value": "0", "module": "A1-A3"}, {"value": "0", "module": "C1"}, {"value": "0", "module": "C2"}, {"value": "0.816774847138503", "module": "C3"}, {"value": "0", "module": "C4"}, {"value": "0", "module": "D"}]}, "resolvedFlowVersion": "38.00.000", "flowProperties": [], "typeOfFlow": "Other flow", "classification": {"classHierarchy": "Quantities / Environmental quantities / EPD EN 15804 / LCI indicators", "name": "GaBiCategories"}}, {"dataSetInternalID": 15, "referenceToFlowDataSet": {"shortDescription": [{"value": "Materials for recycling (MFR)", "lang": "en"}, {"value": "Stoffe zum Recycling (MFR)", "lang": "de"}], "type": "flow data set", "refObjectId": "d7fe48a5-4103-49c8-9aae-b0b5dfdbd6ae", "uri": "../flows/d7fe48a5-4103-49c8-9aae-b0b5dfdbd6ae.xml"}, "exchange direction": "OUTPUT", "other": {"anies": [{"name": "referenceToUnitGroupDataSet", "value": {"shortDescription": [{"value": "kg", "lang": "en"}], "type": "unit group data set", "refObjectId": "ad38d542-3fe9-439d-9b95-2f5f7752acaf", "uri": "../unitgroups/ad38d542-3fe9-439d-9b95-2f5f7752acaf.xml"}}, {"value": "0.00128140121514608", "module": "A1-A3"}, {"value": "0", "module": "C1"}, {"value": "8.25215654862361E-07", "module": "C2"}, {"value": "3.87042246210239E-07", "module": "C3"}, {"value": "0", "module": "C4"}, {"value": "-0.000219926474977464", "module": "D"}]}, "resolvedFlowVersion": "38.00.000", "flowProperties": [], "typeOfFlow": "Other flow", "classification": {"classHierarchy": "Quantities / Environmental quantities / EPD EN 15804 / LCI indicators", "name": "GaBiCategories"}}, {"dataSetInternalID": 16, "referenceToFlowDataSet": {"shortDescription": [{"value": "Materials for energy recovery (MER)", "lang": "en"}, {"value": "Stoffe für die Energierückgewinnung (MER)", "lang": "de"}], "type": "flow data set", "refObjectId": "59a9181c-3aaf-46ee-8b13-2b3723b6e447", "uri": "../flows/59a9181c-3aaf-46ee-8b13-2b3723b6e447.xml"}, "exchange direction": "OUTPUT", "other": {"anies": [{"name": "referenceToUnitGroupDataSet", "value": {"shortDescription": [{"value": "kg", "lang": "en"}], "type": "unit group data set", "refObjectId": "ad38d542-3fe9-439d-9b95-2f5f7752acaf", "uri": "../unitgroups/ad38d542-3fe9-439d-9b95-2f5f7752acaf.xml"}}, {"value": "1.76843900434114E-06", "module": "A1-A3"}, {"value": "0", "module": "C1"}, {"value": "4.90916156454215E-09", "module": "C2"}, {"value": "0.103199809278473", "module": "C3"}, {"value": "0", "module": "C4"}, {"value": "-5.12166509054666E-07", "module": "D"}]}, "resolvedFlowVersion": "38.00.000", "flowProperties": [], "typeOfFlow": "Other flow", "classification": {"classHierarchy": "Quantities / Environmental quantities / EPD EN 15804 / LCI indicators", "name": "GaBiCategories"}}, {"dataSetInternalID": 17, "referenceToFlowDataSet": {"shortDescription": [{"value": "Exported electrical energy (EEE)", "lang": "en"}, {"value": "Exportierte elektrische Energie (EEE)", "lang": "de"}], "type": "flow data set", "refObjectId": "4da0c987-2b76-40d6-9e9e-82a017aaaf29", "uri": "../flows/4da0c987-2b76-40d6-9e9e-82a017aaaf29.xml"}, "exchange direction": "OUTPUT", "other": {"anies": [{"name": "referenceToUnitGroupDataSet", "value": {"shortDescription": [{"value": "MJ", "lang": "en"}], "type": "unit group data set", "refObjectId": "93a60a57-a3c8-11da-a746-0800200c9a66", "uri": "../unitgroups/93a60a57-a3c8-11da-a746-0800200c9a66.xml"}}, {"value": "0.406725658832835", "module": "A1-A3"}, {"value": "0", "module": "C1"}, {"value": "1.82817851777807E-05", "module": "C2"}, {"value": "0.00299247778203144", "module": "C3"}, {"value": "0", "module": "C4"}, {"value": "-0.0143150866241725", "module": "D"}]}, "resolvedFlowVersion": "38.00.000", "flowProperties": [], "typeOfFlow": "Other flow", "classification": {"classHierarchy": "Quantities / Environmental quantities / EPD EN 15804 / LCI indicators", "name": "GaBiCategories"}}, {"dataSetInternalID": 18, "referenceToFlowDataSet": {"shortDescription": [{"value": "Exported thermal energy (EET)", "lang": "en"}, {"value": "Exportierte thermische Energie (EET)", "lang": "de"}], "type": "flow data set", "refObjectId": "98daf38a-7a79-46d3-9a37-2b7bd0955810", "uri": "../flows/98daf38a-7a79-46d3-9a37-2b7bd0955810.xml"}, "exchange direction": "OUTPUT", "other": {"anies": [{"name": "referenceToUnitGroupDataSet", "value": {"shortDescription": [{"value": "MJ", "lang": "en"}], "type": "unit group data set", "refObjectId": "93a60a57-a3c8-11da-a746-0800200c9a66", "uri": "../unitgroups/93a60a57-a3c8-11da-a746-0800200c9a66.xml"}}, {"value": "0.0199513007991747", "module": "A1-A3"}, {"value": "0", "module": "C1"}, {"value": "4.7747333020317E-05", "module": "C2"}, {"value": "1.10675576454222E-08", "module": "C3"}, {"value": "0", "module": "C4"}, {"value": "-0.00498147681161413", "module": "D"}]}, "resolvedFlowVersion": "38.00.000", "flowProperties": [], "typeOfFlow": "Other flow", "classification": {"classHierarchy": "Quantities / Environmental quantities / EPD EN 15804 / LCI indicators", "name": "GaBiCategories"}}]}, "LCIAResults": {"LCIAResult": [{"referenceToLCIAMethodDataSet": {"shortDescription": [{"value": "Global Warming Potential total (GWP-total)", "lang": "en"}, {"value": "Globales Erwärmungspotenzial total (GWP-total)", "lang": "de"}], "type": "LCIA method data set", "refObjectId": "6a37f984-a4b3-458a-a20a-64418c145fa2", "uri": "../lciamethods/6a37f984-a4b3-458a-a20a-64418c145fa2.xml"}, "other": {"anies": [{"name": "referenceToUnitGroupDataSet", "value": {"shortDescription": [{"value": "kg CO_(2) eq", "lang": "en"}], "type": "unit group data set", "refObjectId": "1ebf3012-d0db-4de2-aefd-ef30cedb0be1", "uri": "../unitgroups/1ebf3012-d0db-4de2-aefd-ef30cedb0be1.xml"}}, {"value": "3.1480066744246", "module": "A1-A3"}, {"value": "0", "module": "C1"}, {"value": "0.00739361413479805", "module": "C2"}, {"value": "0.726754334848072", "module": "C3"}, {"value": "0", "module": "C4"}, {"value": "-1.70567220107055", "module": "D"}]}}, {"referenceToLCIAMethodDataSet": {"shortDescription": [{"value": "Global Warming Potential fossil fuels (GWP-fossil)", "lang": "en"}, {"value": "Globales Erwärmungspotenzial fossil (GWP-fossil)", "lang": "de"}], "type": "LCIA method data set", "refObjectId": "5f635281-343e-44fb-83df-1971b155e6b6", "uri": "../lciamethods/5f635281-343e-44fb-83df-1971b155e6b6.xml"}, "other": {"anies": [{"name": "referenceToUnitGroupDataSet", "value": {"shortDescription": [{"value": "kg CO_(2) eq", "lang": "en"}], "type": "unit group data set", "refObjectId": "1ebf3012-d0db-4de2-aefd-ef30cedb0be1", "uri": "../unitgroups/1ebf3012-d0db-4de2-aefd-ef30cedb0be1.xml"}}, {"value": "3.52615773143034", "module": "A1-A3"}, {"value": "0", "module": "C1"}, {"value": "0.0073840026259305", "module": "C2"}, {"value": "-0.000173148881074525", "module": "C3"}, {"value": "0", "module": "C4"}, {"value": "-1.69588283032563", "module": "D"}]}}, {"referenceToLCIAMethodDataSet": {"shortDescription": [{"value": "Global Warming Potential biogenic (GWP-biogenic)", "lang": "en"}, {"value": "Globales Erwärmungspotenzial biogen (GWP-biogenic)", "lang": "de"}], "type": "LCIA method data set", "refObjectId": "2356e1ab-0185-4db5-86e5-16de51c7485c", "uri": "../lciamethods/2356e1ab-0185-4db5-86e5-16de51c7485c.xml"}, "other": {"anies": [{"name": "referenceToUnitGroupDataSet", "value": {"shortDescription": [{"value": "kg CO_(2) eq", "lang": "en"}], "type": "unit group data set", "refObjectId": "1ebf3012-d0db-4de2-aefd-ef30cedb0be1", "uri": "../unitgroups/1ebf3012-d0db-4de2-aefd-ef30cedb0be1.xml"}}, {"value": "-0.381130873908425", "module": "A1-A3"}, {"value": "0", "module": "C1"}, {"value": "5.93043060905235E-06", "module": "C2"}, {"value": "0.000139881506172467", "module": "C3"}, {"value": "0", "module": "C4"}, {"value": "-0.00937337422611429", "module": "D"}]}}, {"referenceToLCIAMethodDataSet": {"shortDescription": [{"value": "Global Warming Potential luluc (GWP-luluc)", "lang": "en"}, {"value": "Globales Erwärmungspotenzial luluc (GWP-luluc)", "lang": "de"}], "type": "LCIA method data set", "refObjectId": "4331bbdb-978a-490d-8707-eeb047f01a55", "uri": "../lciamethods/4331bbdb-978a-490d-8707-eeb047f01a55.xml"}, "other": {"anies": [{"name": "referenceToUnitGroupDataSet", "value": {"shortDescription": [{"value": "kg CO_(2) eq", "lang": "en"}], "type": "unit group data set", "refObjectId": "1ebf3012-d0db-4de2-aefd-ef30cedb0be1", "uri": "../unitgroups/1ebf3012-d0db-4de2-aefd-ef30cedb0be1.xml"}}, {"value": "0.00297981690269259", "module": "A1-A3"}, {"value": "0", "module": "C1"}, {"value": "3.68107825851091E-06", "module": "C2"}, {"value": "7.32959114179651E-09", "module": "C3"}, {"value": "0", "module": "C4"}, {"value": "-0.000415996518805326", "module": "D"}]}}, {"referenceToLCIAMethodDataSet": {"shortDescription": [{"value": "Depletion potential of the stratospheric ozone layer (ODP)", "lang": "en"}, {"value": "Abbau Potential der stratosphärischen Ozonschicht (ODP)", "lang": "de"}], "type": "LCIA method data set", "refObjectId": "b5c629d6-def3-11e6-bf01-fe55135034f3", "uri": "../lciamethods/b5c629d6-def3-11e6-bf01-fe55135034f3.xml"}, "other": {"anies": [{"name": "referenceToUnitGroupDataSet", "value": {"shortDescription": [{"value": "kg CFC11 eq", "lang": "en"}], "type": "unit group data set", "refObjectId": "d9e957c9-7309-4474-bf3a-7777df6c4e5b", "uri": "../unitgroups/d9e957c9-7309-4474-bf3a-7777df6c4e5b.xml"}}, {"value": "4.36078268410108E-08", "module": "A1-A3"}, {"value": "0", "module": "C1"}, {"value": "1.63603806986247E-10", "module": "C2"}, {"value": "0.00137757003482941", "module": "C3"}, {"value": "0", "module": "C4"}, {"value": "-8.19216179288262E-09", "module": "D"}]}}, {"referenceToLCIAMethodDataSet": {"shortDescription": [{"value": "Acidification potential of land and water (AP)", "lang": "en"}, {"value": "Versauerungspotenzial von Boden und Wasser (AP)", "lang": "de"}], "type": "LCIA method data set", "refObjectId": "b5c611c6-def3-11e6-bf01-fe55135034f3", "uri": "../lciamethods/b5c611c6-def3-11e6-bf01-fe55135034f3.xml"}, "other": {"anies": [{"name": "referenceToUnitGroupDataSet", "value": {"shortDescription": [{"value": "mol H^(+) eq", "lang": "en"}], "type": "unit group data set", "refObjectId": "42e089ac-92bf-4bf2-8ca1-5fc40d18f2ed", "uri": "../unitgroups/42e089ac-92bf-4bf2-8ca1-5fc40d18f2ed.xml"}}, {"value": "0.0124750293900139", "module": "A1-A3"}, {"value": "0", "module": "C1"}, {"value": "1.68768813310698E-05", "module": "C2"}, {"value": "0.000143487986618968", "module": "C3"}, {"value": "0", "module": "C4"}, {"value": "-0.00596700512402926", "module": "D"}]}}, {"referenceToLCIAMethodDataSet": {"shortDescription": [{"value": "Eutrophication potential aquatic freshwater (EP-freshwater)", "lang": "en"}, {"value": "Eutrophierungspotenzial Süßwasser (EP-freshwater)", "lang": "de"}], "type": "LCIA method data set", "refObjectId": "b53ec18f-7377-4ad3-86eb-cc3f4f276b2b", "uri": "../lciamethods/b53ec18f-7377-4ad3-86eb-cc3f4f276b2b.xml"}, "other": {"anies": [{"name": "referenceToUnitGroupDataSet", "value": {"shortDescription": [{"value": "kg P eq", "lang": "en"}], "type": "unit group data set", "refObjectId": "0429039d-a61d-4590-ba67-aa4a20a810a1", "uri": "../unitgroups/0429039d-a61d-4590-ba67-aa4a20a810a1.xml"}}, {"value": "0.000801743655631385", "module": "A1-A3"}, {"value": "0", "module": "C1"}, {"value": "5.43108842821653E-07", "module": "C2"}, {"value": "0.000412015562605409", "module": "C3"}, {"value": "0", "module": "C4"}, {"value": "-0.000193208461690262", "module": "D"}]}}, {"referenceToLCIAMethodDataSet": {"shortDescription": [{"value": "Eutrophication potential aquatic marine (EP-marine)", "lang": "en"}, {"value": "Eutrophierungspotenzial Salzwasser (EP-marine)", "lang": "de"}], "type": "LCIA method data set", "refObjectId": "b5c619fa-def3-11e6-bf01-fe55135034f3", "uri": "../lciamethods/b5c619fa-def3-11e6-bf01-fe55135034f3.xml"}, "other": {"anies": [{"name": "referenceToUnitGroupDataSet", "value": {"shortDescription": [{"value": "kg N eq", "lang": "en"}], "type": "unit group data set", "refObjectId": "d05bb823-ecdf-4686-8c40-bf1d9257859f", "uri": "../unitgroups/d05bb823-ecdf-4686-8c40-bf1d9257859f.xml"}}, {"value": "0.00247001283764443", "module": "A1-A3"}, {"value": "0", "module": "C1"}, {"value": "4.39351389131487E-06", "module": "C2"}, {"value": "0.00330244836078872", "module": "C3"}, {"value": "0", "module": "C4"}, {"value": "-0.00105341482896902", "module": "D"}]}}, {"referenceToLCIAMethodDataSet": {"shortDescription": [{"value": "Eutrophication potential terrestrial (EP-terrestrial)", "lang": "en"}, {"value": "Eutrophierungspotenzial Land (EP-terrestrial)", "lang": "de"}], "type": "LCIA method data set", "refObjectId": "b5c614d2-def3-11e6-bf01-fe55135034f3", "uri": "../lciamethods/b5c614d2-def3-11e6-bf01-fe55135034f3.xml"}, "other": {"anies": [{"name": "referenceToUnitGroupDataSet", "value": {"shortDescription": [{"value": "mol N eq", "lang": "en"}], "type": "unit group data set", "refObjectId": "71b4d617-0ec9-4d3f-b65e-e438940c2401", "uri": "../unitgroups/71b4d617-0ec9-4d3f-b65e-e438940c2401.xml"}}, {"value": "0.0251966247369099", "module": "A1-A3"}, {"value": "0", "module": "C1"}, {"value": "4.45665332357637E-05", "module": "C2"}, {"value": "0.00098782870930592", "module": "C3"}, {"value": "0", "module": "C4"}, {"value": "-0.0110940423645627", "module": "D"}]}}, {"referenceToLCIAMethodDataSet": {"shortDescription": [{"value": "Formation potential of tropospheric ozone photochemical oxidants (POCP)", "lang": "en"}, {"value": "Bildungspotential für troposphärisches Ozon (POCP)", "lang": "de"}], "type": "LCIA method data set", "refObjectId": "b5c610fe-def3-11e6-bf01-fe55135034f3", "uri": "../lciamethods/b5c610fe-def3-11e6-bf01-fe55135034f3.xml"}, "other": {"anies": [{"name": "referenceToUnitGroupDataSet", "value": {"shortDescription": [{"value": "kg NMVOC eq", "lang": "en"}], "type": "unit group data set", "refObjectId": "d27c25f8-fbc1-44c6-b47b-4adbae4199c6", "uri": "../unitgroups/d27c25f8-fbc1-44c6-b47b-4adbae4199c6.xml"}}, {"value": "0.010525985089122", "module": "A1-A3"}, {"value": "0", "module": "C1"}, {"value": "2.66916132807535E-05", "module": "C2"}, {"value": "1.16568924806891E-06", "module": "C3"}, {"value": "0", "module": "C4"}, {"value": "-0.00553803892497421", "module": "D"}]}}, {"referenceToLCIAMethodDataSet": {"shortDescription": [{"value": "Abiotic depletion potential for non fossil resources (ADPE)", "lang": "en"}, {"value": "Potenzial für den abiotischen Abbau nicht fossiler Ressourcen (ADPE)", "lang": "de"}], "type": "LCIA method data set", "refObjectId": "b2ad6494-c78d-11e6-9d9d-cec0c932ce01", "uri": "../lciamethods/b2ad6494-c78d-11e6-9d9d-cec0c932ce01.xml"}, "other": {"anies": [{"name": "referenceToUnitGroupDataSet", "value": {"shortDescription": [{"value": "kg Sb eq", "lang": "en"}], "type": "unit group data set", "refObjectId": "54ccd2d9-a32a-4fc2-923d-f2c8c93e89d4", "uri": "../unitgroups/54ccd2d9-a32a-4fc2-923d-f2c8c93e89d4.xml"}}, {"value": "1.49163919190536E-05", "module": "A1-A3"}, {"value": "0", "module": "C1"}, {"value": "2.41228019260758E-08", "module": "C2"}, {"value": "5.88166413680498", "module": "C3"}, {"value": "0", "module": "C4"}, {"value": "-7.50389756153025E-06", "module": "D"}]}}, {"referenceToLCIAMethodDataSet": {"shortDescription": [{"value": "Abiotic depletion potential for fossil resources (ADPF)", "lang": "en"}, {"value": "Potenzial für den abiotischen Abbau fossiler Brennstoffe (ADPF)", "lang": "de"}], "type": "LCIA method data set", "refObjectId": "b2ad6110-c78d-11e6-9d9d-cec0c932ce01", "uri": "../lciamethods/b2ad6110-c78d-11e6-9d9d-cec0c932ce01.xml"}, "other": {"anies": [{"name": "referenceToUnitGroupDataSet", "value": {"shortDescription": [{"value": "MJ", "lang": "en"}], "type": "unit group data set", "refObjectId": "93a60a57-a3c8-11da-a746-0800200c9a66", "uri": "../unitgroups/93a60a57-a3c8-11da-a746-0800200c9a66.xml"}}, {"value": "99.4889153916919", "module": "A1-A3"}, {"value": "0", "module": "C1"}, {"value": "0.108453595886343", "module": "C2"}, {"value": "0.069657915770519", "module": "C3"}, {"value": "0", "module": "C4"}, {"value": "-65.630432524545", "module": "D"}]}}, {"referenceToLCIAMethodDataSet": {"shortDescription": [{"value": "Water use (WDP)", "lang": "en"}, {"value": "Wassernutzung (WDP)", "lang": "de"}], "type": "LCIA method data set", "refObjectId": "b2ad66ce-c78d-11e6-9d9d-cec0c932ce01", "uri": "../lciamethods/b2ad66ce-c78d-11e6-9d9d-cec0c932ce01.xml"}, "other": {"anies": [{"name": "referenceToUnitGroupDataSet", "value": {"shortDescription": [{"value": "m^(3) world eq deprived", "lang": "en"}], "type": "unit group data set", "refObjectId": "6ae2df01-888e-46c8-b17d-49fa3869b476", "uri": "../unitgroups/6ae2df01-888e-46c8-b17d-49fa3869b476.xml"}}, {"value": "1.02463501790533", "module": "A1-A3"}, {"value": "0", "module": "C1"}, {"value": "0.000553706400412157", "module": "C2"}, {"value": "0.276030650035252", "module": "C3"}, {"value": "0", "module": "C4"}, {"value": "-0.656211613352697", "module": "D"}]}}, {"referenceToLCIAMethodDataSet": {"shortDescription": [{"value": "Incidence of disease due to PM emissions (PM)", "lang": "en"}, {"value": "Auftreten von Krankheiten aufgrund von Feinstaubemissionen (PM)", "lang": "de"}], "type": "LCIA method data set", "refObjectId": "b5c602c6-def3-11e6-bf01-fe55135034f3", "uri": "../lciamethods/b5c602c6-def3-11e6-bf01-fe55135034f3.xml"}, "other": {"anies": [{"name": "referenceToUnitGroupDataSet", "value": {"shortDescription": [{"value": "Disease incidence", "lang": "en"}], "type": "unit group data set", "refObjectId": "3883559b-648f-4afc-8ba2-0bd24f3affa3", "uri": "../unitgroups/3883559b-648f-4afc-8ba2-0bd24f3affa3.xml"}}, {"value": "1.21329549638428E-07", "module": "A1-A3"}, {"value": "0", "module": "C1"}, {"value": "5.98057145546887E-10", "module": "C2"}, {"value": "0.0808761200145706", "module": "C3"}, {"value": "0", "module": "C4"}, {"value": "-6.46619417973077E-08", "module": "D"}]}}, {"referenceToLCIAMethodDataSet": {"shortDescription": [{"value": "Human exposure efficiency relative to U235 (IR)", "lang": "en"}, {"value": "Wirkung durch Exposition des Menschen mit U235 (IR)", "lang": "de"}], "type": "LCIA method data set", "refObjectId": "b5c632be-def3-11e6-bf01-fe55135034f3", "uri": "../lciamethods/b5c632be-def3-11e6-bf01-fe55135034f3.xml"}, "other": {"anies": [{"name": "referenceToUnitGroupDataSet", "value": {"shortDescription": [{"value": "kBq U235 eq", "lang": "en"}], "type": "unit group data set", "refObjectId": "456b05bf-1415-44a9-9993-02452f554c09", "uri": "../unitgroups/456b05bf-1415-44a9-9993-02452f554c09.xml"}}, {"value": "0.456832752685375", "module": "A1-A3"}, {"value": "0", "module": "C1"}, {"value": "0.00015175240822651", "module": "C2"}, {"value": "1.6645638489877", "module": "C3"}, {"value": "0", "module": "C4"}, {"value": "-0.0910695568260375", "module": "D"}]}}, {"referenceToLCIAMethodDataSet": {"shortDescription": [{"value": "Comparative toxic unit for ecosystems (ETP-fw)", "lang": "en"}, {"value": "Toxizitätsvergleichseinheit für Ökosysteme (ETP-fw)", "lang": "de"}], "type": "LCIA method data set", "refObjectId": "ee1082d1-b0f7-43ca-a1f0-21e2a4a74511", "uri": "../lciamethods/ee1082d1-b0f7-43ca-a1f0-21e2a4a74511.xml"}, "other": {"anies": [{"name": "referenceToUnitGroupDataSet", "value": {"shortDescription": [{"value": "CTUe", "lang": "en"}], "type": "unit group data set", "refObjectId": "aa959ded-f1eb-4efb-9c5c-2d60be36b3e6", "uri": "../unitgroups/aa959ded-f1eb-4efb-9c5c-2d60be36b3e6.xml"}}, {"value": "6.92007371887914", "module": "A1-A3"}, {"value": "0", "module": "C1"}, {"value": "0.0527337822726319", "module": "C2"}, {"value": "2.92491820843764E-10", "module": "C3"}, {"value": "0", "module": "C4"}, {"value": "-1.59833069187948", "module": "D"}]}}, {"referenceToLCIAMethodDataSet": {"shortDescription": [{"value": "Comparative toxic unit for humans (carcinogenic) (HTP-c)", "lang": "en"}, {"value": "Toxizitätsvergleichseinheit für Menschen (krebserregend) (HTP-c)", "lang": "de"}], "type": "LCIA method data set", "refObjectId": "2299222a-bbd8-474f-9d4f-4dd1f18aea7c", "uri": "../lciamethods/2299222a-bbd8-474f-9d4f-4dd1f18aea7c.xml"}, "other": {"anies": [{"name": "referenceToUnitGroupDataSet", "value": {"shortDescription": [{"value": "CTUh", "lang": "en"}], "type": "unit group data set", "refObjectId": "d4c9523e-2d7e-49fd-8469-998f547d3a70", "uri": "../unitgroups/d4c9523e-2d7e-49fd-8469-998f547d3a70.xml"}}, {"value": "1.69422794341086E-09", "module": "A1-A3"}, {"value": "0", "module": "C1"}, {"value": "3.49992358247738E-12", "module": "C2"}, {"value": "4.88819961933408E-09", "module": "C3"}, {"value": "0", "module": "C4"}, {"value": "-4.3540585716573E-10", "module": "D"}]}}, {"referenceToLCIAMethodDataSet": {"shortDescription": [{"value": "Comparative toxic unit for humans (noncarcinogenic) (HTP-nc)", "lang": "en"}, {"value": "Toxizitätsvergleichseinheit für Menschen (nicht krebserregend) (HTP-nc)", "lang": "de"}], "type": "LCIA method data set", "refObjectId": "3af763a5-b7a1-48c9-9cee-1f223481fcef", "uri": "../lciamethods/3af763a5-b7a1-48c9-9cee-1f223481fcef.xml"}, "other": {"anies": [{"name": "referenceToUnitGroupDataSet", "value": {"shortDescription": [{"value": "CTUh", "lang": "en"}], "type": "unit group data set", "refObjectId": "d4c9523e-2d7e-49fd-8469-998f547d3a70", "uri": "../unitgroups/d4c9523e-2d7e-49fd-8469-998f547d3a70.xml"}}, {"value": "3.0940727016515E-08", "module": "A1-A3"}, {"value": "0", "module": "C1"}, {"value": "7.65106499498476E-11", "module": "C2"}, {"value": "1.78450208095781", "module": "C3"}, {"value": "0", "module": "C4"}, {"value": "-8.62976732838625E-09", "module": "D"}]}}, {"referenceToLCIAMethodDataSet": {"shortDescription": [{"value": "Soil quality index (SQP)", "lang": "en"}, {"value": "Bodenqualitätsindex (SQP)", "lang": "de"}], "type": "LCIA method data set", "refObjectId": "b2ad6890-c78d-11e6-9d9d-cec0c932ce01", "uri": "../lciamethods/b2ad6890-c78d-11e6-9d9d-cec0c932ce01.xml"}, "other": {"anies": [{"name": "referenceToUnitGroupDataSet", "value": {"shortDescription": [{"value": "SQP", "lang": "en"}], "type": "unit group data set", "refObjectId": "f130951c-e67f-4f7f-8dd4-665de3974e18", "uri": "../unitgroups/f130951c-e67f-4f7f-8dd4-665de3974e18.xml"}}, {"value": "50.6686623473078", "module": "A1-A3"}, {"value": "0", "module": "C1"}, {"value": "0.0808144501957649", "module": "C2"}, {"module": "C3"}, {"value": "0", "module": "C4"}, {"value": "-1.37004516476665", "module": "D"}]}}]}, "otherAttributes": {"{http://www.indata.network/EPD/2019}epd-version": "1.2"}, "version": "1.1", "locations": "../ILCDLocations.xml"}