{"processInformation": {"dataSetInformation": {"UUID": "b60d53e5-5ba0-4d9c-bf99-32a3c79513de", "name": {"baseName": [{"value": "blaugelb Sockeldämmprofil EPS", "lang": "de"}, {"value": "blaugelb plinth thermal insulation profile EPS", "lang": "en"}], "functionalUnitFlowProperties": [{"lang": "de"}]}, "classificationInformation": {"classification": [{"class": [{"value": "Dämmstoffe", "level": 0, "classId": "2"}, {"value": "Expandiertes Polystyrol (EPS)", "level": 1, "classId": "2.2"}, {"value": "EPS grau", "level": 2, "classId": "2.2.02"}], "name": "OEKOBAU.DAT"}, {"class": [{"value": "02 Bauprodukte", "level": 0}, {"value": "Wärmedämmungsprodukte", "level": 1}, {"value": "Dämmstoffe aus Schaumkunststoffen", "level": 2}], "name": "IBUCategories"}]}, "generalComment": [{"value": "In dieser Umwelt-Produktdeklaration (EPD) werden blaugelb Sockeldmmprofile EPS aus einem hochverdichteten EPS (expandiertes Polystyrol) der Meesenburg Grohandel KG deklariert.\n\nDas blaugelb Sockeldmmprofil EPS ist fr Wrme- und Feuchteschutz an Haus- und Balkontren aus Holz, Holz/Aluminium, Aluminium und Kunststoff einsetzbar. Es ermglicht eine thermische Trennung, reduziert die mglichen Wrmebrcken herkmmlicher Kunststoffprofile mit Stahlarmierung.", "lang": "de"}, {"value": "In this Environmental Product Declaration (EPD), blaugelb Plinth Thermal Insulation Profiles EPS made of a high-density EPS (expanded polystyrene) from Meesenburg Grohandel KG are declared. \n\nThe blaugelb Plinth Thermal Insulation Profile EPS offers heat and moisture protection on front and balcony doors made from wood, wood/aluminium, aluminium and plastic. It enables thermal separation and reduces the potential thermal bridges of conventional plastic profiles with steel reinforcement.", "lang": "en"}], "other": {"anies": [{"scenario": [{"description": [{"value": "100 % Recycling", "lang": "de"}, {"value": "100 % recycling", "lang": "en"}], "name": "S1"}, {"description": [{"value": "100 % Verbrennung", "lang": "de"}, {"value": "100 % incineration", "lang": "en"}], "name": "S2", "default": true}]}]}}, "quantitativeReference": {"referenceToReferenceFlow": [0]}, "time": {"referenceYear": 2023, "dataSetValidUntil": 2028, "other": {"anies": [{"name": "publicationDateOfEPD", "value": 1681430400000}]}}, "geography": {"locationOfOperationSupplyOrProduction": {"location": "EU-27"}}, "technology": {"technologyDescriptionAndIncludedProcesses": [{"value": "Beim Vorschäumen wird das EPS-Granulat anhand des enthaltenen Treibmittels Pentan und mit Hilfe von Wasserdampf auf die fertige Perlengröße vorgeschäumt. Anschließend werden die vorgeschäumten EPS-Perlen einige Zeit in belüfteten Silos zwischengelagert. Nach der gewissen Ablagerungszeit wird das vorgeschäumte EPS in den Formteileautomaten befördert, wo die Perlen unter Druck und wiederum durch Zufuhr von Wasserdampf verschweißt werden. Nach der Abkühlphase werden die blaugelb Sockeldämmprofile EPS entformt, wo sie sich zum Abschluss noch einer Qualitätskontrolle unterziehen. \nTechnische Daten: \nFolgende (bau)technische Daten im Lieferzustand sind fr das deklarierte Produkt relevant: \nDeklarierte Einheit: \nDie vorliegende Umwelt-Produktdeklaration bezieht sich auf eine deklarierte Einheit von 1 m³ blaugelb Sockeldämmprofile EPS, mit einer Rohdichte von 150 kg/m³.", "lang": "de"}, {"value": "During pre-foaming, the EPS granulate is pre-foamed to the final bead size using the contained propellant pentane and by means of steam. The pre-foamed EPS beads are then put into interim storage for a time in ventilated silos. After the given storage time, the pre-foamed EPS is transported to the moulded part machine where the beads are pressurised and then fused by feeding in steam. Following the cooling phase, the blaugelb Plinth Thermal Insulation Profiles EPS are demoulded, at which point they undergo a final quality control. \nTechnical data: \nThe following technical (construction) data in the delivery status are relevant for the declared product: \nDeclared unit: \nThis Environmental Product Declaration applies to the declared unit of 1 m blaugelb Plinth Thermal Insulation Profile EPS, with a bulk density of 150 kg/m.", "lang": "en"}], "technologicalApplicability": [{"value": "Das blaugelb Sockeldmmprofil EPS wurde speziell fr die Montage als Bodeneinstandsprofil unter Hebe-Schiebetren und Schwellensystemen sowie fr Sonderkonstruktionen mit hoher Lastabtragung entwickelt. Durch die Schwalbenschwanzverbindung knnen die blaugelb Sockeldmmprofile EPS formschlssig ineinandergefgt und somit endlos verarbeitet werden. \n\nHauptanwendungsgebiet fr die hier deklarierten Produkte blaugelb Sockeldmmprofile EPS sind: \nbodentiefe Elemente Einbausituation – Blendrahmen\nbodentiefe Elemente Einbausituation – Schwelle\nbodentiefe Elemente Einbausituation – Hebe-Schiebetr \nIm Bereich der bodentiefen Anschlsse mit hohen Anforderungen an Festigkeit, Druckbelastung und dmmende Eigenschaften \nDmmung Transchlssen (z. B. Stahltrger, Betonsttzen)\nDmmung von kritischen Bereichen (z. B. in Holz-Aluminium, Aluminium und PVC Systemen).", "lang": "de"}, {"value": "The blaugelb Plinth Thermal Insulation Profile EPS was developed specifically for installation as a floor recess profile under lifting/sliding doors and threshold systems as well as for special structures with high load transfer. By virtue of the dovetail joint, the blaugelb Plinth Thermal Insulation Profiles EPS can be positively interlocked, to create any desired length. \n\nThe main application areas for the blaugelb Plinth Thermal Insulation Profile EPS products declared here are: \nFloor-level elements installation situation – window frame\nFloor-level elements installation situation – threshold\nFloor-level elements installation situation – lifting/sliding door\nIn the area of floor-level connections with high requirements on strength, pressure resistance and insulating properties\nInsulation of door connections (e.g. steel girders, concrete supports)\nInsulation of critical areas (e.g. in wood-aluminium, aluminium and PVC systems)", "lang": "en"}]}}, "modellingAndValidation": {"LCIMethodAndAllocation": {"typeOfDataSet": "EPD", "referenceToLCAMethodDetails": [{"shortDescription": [{"value": "Dämmstoffe aus Schaumkunststoffen.pdf", "lang": "de"}], "type": "source data set", "refObjectId": "1f4b3435-4ab6-49f5-aee3-1a0577eafc5a"}], "other": {"anies": [{"name": "subType", "value": "specific dataset"}]}}, "dataSourcesTreatmentAndRepresentativeness": {"referenceToDataSource": [{"shortDescription": [{"value": "GaBi Database (all versions)", "lang": "de"}], "type": "source data set", "refObjectId": "28d74cc0-db8b-4d7e-bc44-5f6d56ce0c4a"}, {"shortDescription": [{"value": "GaBi Database Edition 2022, CUP 2022.02", "lang": "de"}], "type": "source data set", "refObjectId": "94f442cb-662e-43ea-a792-4b0a35132e93"}], "useAdviceForDataSet": [{"value": "Gültigkeitsbereich: \nDie vorliegende Umwelt-Produktdeklaration bezieht sich auf eine deklarierte Einheit von 1 m blaugelb Sockeldmmprofil EPS mit einer Rohdichte von 150 kg/m, vertrieben durch die Meesenburg Grohandel KG. Die kobilanz ist reprsentativ fr 100 % der Produkte. \nSystemgrenze: \nDie kobilanz der blaugelb Dmmprodukte beinhaltet eine cradle-to-gate (Wiege bis zum Werkstor) Betrachtung mit den Modulen C1–C3 und Modul D (A1–A3, +C, +D). Die folgenden Lebenszyklusphasen werden in der Analyse bercksichtigt:\n\nModul A1–A3 | Produktionsstadium\nDas Produktionsstadium beinhaltet die Aufwendungen der Herstellung der eingesetzten Grundstoffe (EPS, Pentan, etc.), sowie der damit verbundenen Transporte der Rohstoffe. Innerhalb der Werksgrenzen werden die Prozessschritte Vorschumen, Zwischenlagern, Ausschumen, Block-Zwischenlagerung und Verarbeitung der Dmmprodukte betrachtet. Die thermische Energiebereitstellung am Standort erfolgt ber Erdgas, elektrische Energie wird von der Photovoltaik-Anlage am Dach der Produktionshallen sowie vom regionalen Stromnetz bezogen. Auch die Produktion der zur Auslieferung der Produkte eingesetzten Verpackung ist in Modul A1–A3 erfasst.\n\nModul C1 | Rckbau/Abriss\nFr die Dmmprodukte wurde ein manueller Ausbau angenommen. Die damit verbundenen Aufwnde sind vernachlssigbar, wodurch keine Umweltwirkungen aus dem Rckbau der Produkte deklariert werden.\n\nModul C2/1 | Transport zum stofflichen Recycling\nModul C2 beinhaltet den Transport zur Abfallbehandlung. Fr Szenario 1 wird der Transport via LKW ber 100 km Transportdistanz angesetzt.\n\nModul C2/2 | Transport zur Energierckgewinnung\nIm Szenario 2, der energetischen Verwertung der Produkte wird der Transport via LKW ber 50 km Transportdistanz angesetzt.\n\nModul C3/1 | Abfallbehandlung beim stofflichen Recycling\nIm Szenario 1 beinhaltet das Modul C3 die Zerkleinerung der Dmmprodukte als Ausgangsmaterial fr das anschlieende stoffliche Recycling. Jener Produktfluss, der das Modul D zum Recycling erreicht, verlsst das Produktsystem in C3.\n\nModul C3/2 | Abfallbehandlung bei der Energierckgewinnung\nDas Szenario 2 sieht eine energetische Verwertung der Dmmprodukte nach Ausbau aus dem Gebude von 100 % vor. Es wird angenommen, dass die Dmmprodukte am Lebensende in einer Mllverbrennungsanlage zur Erzeugung von Energie verwertet werden. Die Emissionen aus der Verbrennung sind dabei in Modul C3 deklariert. Basierend auf Informationen von Sphera (siehe GaBi) wird ein R1-Wert der Mllverbrennungsanlage von > 0,6 angenommen.\n\nModul C4/1 | Entsorgung beim stofflichen Recycling\nDas angesetzte Szenario 1 deklariert die stoffliche Verwertung der Dmmprodukte wodurch keine Umweltauswirkungen aus der Entsorgung der Produkte in C4 zu erwarten sind.\n\nModul C4/2 | Entsorgung bei der Energierckgewinnung\nDie Umweltlasten aus der energetischen Verwertung (Szenario 2) der deklarierten Produkte werden in Modul C3 deklariert. Somit sind keine Aufwnde in Modul C4 zu deklarieren.\n\nModul D/1 | Gutschriften und Lasten auerhalb der Systemgrenzen beim stofflichen Recycling\nIm Modul D/1 wird ein 100-%-Recyclingszenario unter Bercksichtigung der Substitutionspotenziale von fossilem Polystyrol-Primrmaterial deklariert.\n\nModul D/2 | Gutschriften und Lasten auerhalb der Systemgrenzen bei der Energierckgewinnung\nIm Szenario 2 werden in Modul D die Substitutionspotenziale fr Wrme und Strom aus der energetischen Verwertung des Produktes in Modul C3 in Form eines europischen Durchschnittsszenarios beschrieben.", "lang": "de"}, {"value": "Scope: \nThis Environmental Product Declaration applies to the declared unit of 1 m blaugelb Sill Connection Profile EPS with a bulk density of 150 kg/m, distributed by Meesenburg Grohandel KG. The life cycle assessment is representative for 100 % of the products. \nSystem boundary: \nThe life cycle assessment of the blaugelb insulation products includes a cradle-to-gate examination with the modules C1‑C3 and module D (A1–A3, +C, +D). The following life cycle phases are included in the analysis: \n\nModule A1–A3 | Product phase \nThe product phase includes the costs of manufacturing the used base materials (EPS, pentane, etc.), as well as the associated transport of the raw materials. Within the factory borders, the process steps pre-foaming, interim storage, foaming, block interim storage and processing of the insulation products are considered. The thermal energy is provided at the site using natural gas, while electrical energy is drawn from the photovoltaic system on the roof of the production halls as well as from the regional power grid. Production of the packaging used for delivering the products is also included in module A1–A3. \n\nModule C1 | Deconstruction/demolition \nManual removal of the insulation products was assumed. The associated costs are negligible, meaning that no environmental impacts from the deconstruction of the products are declared. \n\nModule C2/1 | Transport for material recycling \nModule C2 contains the transport for waste treatment. For scenario 1, the transport via lorry over a transport distance of 100 km is estimated. \n\nModule C2/2 | Transport for energy recovery \nIn scenario 2 for the energetic recovery of the products, the transport via lorry over a transport distance of 50 km is estimated. \n\nModule C3/1 | Waste treatment with material recycling \nIn scenario 1, module C3 includes the shredding of the insulation products as the starting material for subsequent material recycling. The product flow that reaches module D for recycling leaves the product system in C3. \n\nModule C3/2 | Waste treatment with energy recovery \nScenario 2 stipulates an energetic recovery of 100 % of the insulation products following removal from the building. It is assumed that at their end of life, the insulation products are treated in a waste incineration plant to generate energy. The emissions from the incineration are declared in module C3 in this case. Based on information from Sphera (see GaBi), an R1 value of the waste incineration plant of > 0.6 is assumed. \n\nModule C4/1 | Disposal with material recycling \nThe estimated scenario 1 declares the material recycling of the insulation products, meaning that no environmental impacts are to be expected from the disposal of the products in C4. \n\nModule C4/2 | Disposal with energy recovery \nThe environmental loads from the energetic recovery (scenario 2) of the declared products are declared in module C3. There are thus no costs to be declared in module C4. \n\nModule D/1 | Benefits and loads beyond the system boundary with material recycling \nIn module D/1 a 100 % recycling scenario is declared, taking into consideration the potential for substitution of fossil polystyrene primary material. \n\nModule D/2 | Benefits and loads beyond the system boundaries with energy recovery \nIn scenario 2, in module D the potential for substitution for heat and power from the energetic recovery of the product in module C3 is described in the form of a European average scenario.", "lang": "en"}], "other": {"anies": [{"name": "referenceToOriginalEPD", "value": {"shortDescription": {"value": "blaugelb Sockeldämmprofil EPS.pdf", "defaultValue": "blaugelb Sockeldämmprofil EPS.pdf", "lstrings": [{"lang": "de", "value": "blaugelb Sockeldämmprofil EPS.pdf"}]}, "type": "source data set", "uuid": {"uuid": "4a990e29-e9f0-49b2-8869-5609381fe785"}, "refObjectId": "4a990e29-e9f0-49b2-8869-5609381fe785", "resourceURLs": ["https://oekobaudat.de/OEKOBAU.DAT/resource/sources/4a990e29-e9f0-49b2-8869-5609381fe785/blaugelb_Sockeldaemmprofil_EPS_18633.pdf?version=00.02.000"]}}]}}, "validation": {"review": [{"referenceToNameOfReviewerAndInstitution": [{"shortDescription": [{"value": "Institut Bauen und Umwelt e. V.", "lang": "de"}], "type": "contact data set", "refObjectId": "d111dbec-b024-4be5-86c5-752d6eb2cf95", "uri": "../contacts/d111dbec-b024-4be5-86c5-752d6eb2cf95.xml"}], "type": "Accredited third party review"}]}, "complianceDeclarations": {"compliance": [{"referenceToComplianceSystem": {"shortDescription": [{"value": "DIN EN 15804+A2", "lang": "de"}], "type": "source data set", "refObjectId": "c0016b33-8cf7-415c-ac6e-deba0d21440d", "uri": "../sources/c0016b33-8cf7-415c-ac6e-deba0d21440d.xml"}}, {"referenceToComplianceSystem": {"shortDescription": [{"value": "ISO 14025", "lang": "de"}], "type": "source data set", "refObjectId": "4f2eb655-6e44-4874-a95a-e28f5442cd4d", "uri": "../sources/4f2eb655-6e44-4874-a95a-e28f5442cd4d.xml"}}]}}, "administrativeInformation": {"commissionerAndGoal": {"referenceToCommissioner": [{"shortDescription": [{"value": "Meesenburg GmbH & Co. KG", "lang": "de"}], "type": "contact data set", "refObjectId": "2c18db05-0b2a-4ca9-8302-2ebce36b5395", "uri": "../contacts/2c18db05-0b2a-4ca9-8302-2ebce36b5395.xml"}]}, "dataGenerator": {"referenceToPersonOrEntityGeneratingTheDataSet": [{"shortDescription": [{"value": "Daxner & Merl GmbH", "lang": "de"}], "type": "contact data set", "refObjectId": "ad8ad627-3991-42b7-a7ca-5a3fe0a34c28", "uri": "../contacts/ad8ad627-3991-42b7-a7ca-5a3fe0a34c28.xml"}]}, "dataEntryBy": {"timeStamp": 1681430400000, "referenceToDataSetFormat": [{"shortDescription": [{"value": "ILCD Format", "lang": "de"}], "type": "source data set", "refObjectId": "a97a0155-0234-4b87-b4ce-a45da52f2a40", "uri": "../sources/a97a0155-0234-4b87-b4ce-a45da52f2a40.xml"}, {"shortDescription": [{"value": "EPD-Datenformaterweiterungen v1.2", "lang": "de"}, {"value": "EPD Data Format Extensions v1.2", "lang": "en"}], "type": "source data set", "refObjectId": "a29449fd-aa2f-4de8-b5d7-4b06b43c6fde", "uri": "../sources/a29449fd-aa2f-4de8-b5d7-4b06b43c6fde.xml"}]}, "publicationAndOwnership": {"dataSetVersion": "00.11.000", "referenceToRegistrationAuthority": {"shortDescription": [{"value": "Institut Bauen und Umwelt e. V.", "lang": "de"}], "type": "contact data set", "refObjectId": "d111dbec-b024-4be5-86c5-752d6eb2cf95", "uri": "../contacts/d111dbec-b024-4be5-86c5-752d6eb2cf95.xml"}, "registrationNumber": "EPD-MEN-20230044-IBE1-DE", "referenceToOwnershipOfDataSet": {"shortDescription": [{"value": "Meesenburg GmbH & Co. KG", "lang": "de"}], "type": "contact data set", "refObjectId": "2c18db05-0b2a-4ca9-8302-2ebce36b5395", "uri": "../contacts/2c18db05-0b2a-4ca9-8302-2ebce36b5395.xml"}, "copyright": true, "licenseType": "Free of charge for all users and uses", "accessRestrictions": [{"value": "None", "lang": "en"}], "other": {"anies": [{"name": "referenceToPublisher", "value": {"shortDescription": [{"value": "Institut Bauen und Umwelt e. V.", "lang": "de"}], "type": "contact data set", "refObjectId": "d111dbec-b024-4be5-86c5-752d6eb2cf95", "uri": "../contacts/d111dbec-b024-4be5-86c5-752d6eb2cf95.xml"}}]}}}, "exchanges": {"exchange": [{"dataSetInternalID": 0, "referenceToFlowDataSet": {"shortDescription": [{"value": "blaugelb Sockeldämmprofile EPS  (blaugelb Sockeldämmprofile EPS )", "lang": "de"}], "type": "flow data set", "refObjectId": "6850d19f-6b83-3add-74d8-b4bbfc6c037d", "uri": "../flows/6850d19f-6b83-3add-74d8-b4bbfc6c037d.xml"}, "meanAmount": 1.0, "referencesToDataSource": {}, "referenceFlow": true, "resolvedFlowVersion": "00.03.000", "resultingflowAmount": 1.0, "flowProperties": [{"name": [{"lang": "en", "value": "Volume"}, {"lang": "de", "value": "Volumen"}], "uuid": "93a60a56-a3c8-22da-a746-0800200c9a66", "referenceFlowProperty": true, "meanValue": 1.0, "referenceUnit": "m3", "unitGroupUUID": "cd950537-0a98-4044-9ba7-9f9a68d0a504"}], "materialProperties": [{"name": "gross density", "value": "150.0", "unit": "kg/m^3", "unitDescription": "kilograms per cubic metre"}], "typeOfFlow": "Product flow", "classification": {"classHierarchy": "Dämmstoffe / Expandiertes Polystyrol (EPS) / EPS grau", "name": "OEKOBAU.DAT"}}, {"dataSetInternalID": 1, "referenceToFlowDataSet": {"shortDescription": [{"value": "Erneuerbare Primärenergie als Energieträger (PERE)", "lang": "de"}, {"value": "Renewable primary energy as energy carrier (PERE)", "lang": "en"}], "type": "flow data set", "refObjectId": "20f32be5-0398-4288-9b6d-accddd195317", "uri": "../flows/20f32be5-0398-4288-9b6d-accddd195317.xml"}, "exchange direction": "INPUT", "other": {"anies": [{"name": "referenceToUnitGroupDataSet", "value": {"shortDescription": [{"value": "MJ", "lang": "de"}], "type": "unit group data set", "refObjectId": "93a60a57-a3c8-11da-a746-0800200c9a66", "uri": "../unitgroups/93a60a57-a3c8-11da-a746-0800200c9a66.xml"}}, {"value": "509.128642160951", "module": "A1-A3"}, {"value": "0", "module": "C1"}, {"value": "0.819312567308464", "module": "C2", "scenario": "S1"}, {"value": "0.409656283654232", "module": "C2", "scenario": "S2"}, {"value": "111.450419775469", "module": "C3", "scenario": "S1"}, {"value": "12.8933288881178", "module": "C3", "scenario": "S2"}, {"value": "0", "module": "C4"}, {"value": "-260.648931619573", "module": "D", "scenario": "S1"}, {"value": "-944.138852597917", "module": "D", "scenario": "S2"}]}, "resolvedFlowVersion": "38.00.000", "flowProperties": [], "typeOfFlow": "Other flow", "classification": {"classHierarchy": "Quantities", "name": "GaBiCategories"}}, {"dataSetInternalID": 2, "referenceToFlowDataSet": {"shortDescription": [{"value": "Erneuerbare Primärenergie zur stofflichen Nutzung (PERM)", "lang": "de"}, {"value": "Renewable primary energy resources as material utilization (PERM)", "lang": "en"}], "type": "flow data set", "refObjectId": "fb3ec0de-548d-4508-aea5-00b73bf6f702", "uri": "../flows/fb3ec0de-548d-4508-aea5-00b73bf6f702.xml"}, "exchange direction": "INPUT", "other": {"anies": [{"name": "referenceToUnitGroupDataSet", "value": {"shortDescription": [{"value": "MJ", "lang": "de"}], "type": "unit group data set", "refObjectId": "93a60a57-a3c8-11da-a746-0800200c9a66", "uri": "../unitgroups/93a60a57-a3c8-11da-a746-0800200c9a66.xml"}}, {"value": "23.4058928571429", "module": "A1-A3"}, {"value": "0", "module": "C1"}, {"value": "0", "module": "C2", "scenario": "S1"}, {"value": "0", "module": "C2", "scenario": "S2"}, {"value": "0", "module": "C3", "scenario": "S1"}, {"value": "0", "module": "C3", "scenario": "S2"}, {"value": "0", "module": "C4"}, {"value": "0", "module": "D", "scenario": "S1"}, {"value": "0", "module": "D", "scenario": "S2"}]}, "resolvedFlowVersion": "38.00.000", "flowProperties": [], "typeOfFlow": "Other flow", "classification": {"classHierarchy": "Quantities", "name": "GaBiCategories"}}, {"dataSetInternalID": 3, "referenceToFlowDataSet": {"shortDescription": [{"value": "Total erneuerbare Primärenergie (PERT)", "lang": "de"}, {"value": "Total use of renewable primary energy resources (PERT)", "lang": "en"}], "type": "flow data set", "refObjectId": "53f97275-fa8a-4cdd-9024-65936002acd0", "uri": "../flows/53f97275-fa8a-4cdd-9024-65936002acd0.xml"}, "exchange direction": "INPUT", "other": {"anies": [{"name": "referenceToUnitGroupDataSet", "value": {"shortDescription": [{"value": "MJ", "lang": "de"}], "type": "unit group data set", "refObjectId": "93a60a57-a3c8-11da-a746-0800200c9a66", "uri": "../unitgroups/93a60a57-a3c8-11da-a746-0800200c9a66.xml"}}, {"value": "532.534535018094", "module": "A1-A3"}, {"value": "0", "module": "C1"}, {"value": "0.819312567308464", "module": "C2", "scenario": "S1"}, {"value": "0.409656283654232", "module": "C2", "scenario": "S2"}, {"value": "111.450419775469", "module": "C3", "scenario": "S1"}, {"value": "12.8933288881178", "module": "C3", "scenario": "S2"}, {"value": "0", "module": "C4"}, {"value": "-260.648931619573", "module": "D", "scenario": "S1"}, {"value": "-944.138852597917", "module": "D", "scenario": "S2"}]}, "resolvedFlowVersion": "38.00.000", "flowProperties": [], "typeOfFlow": "Other flow", "classification": {"classHierarchy": "Quantities / Environmental quantities / EPD EN 15804 / LCI indicators", "name": "GaBiCategories"}}, {"dataSetInternalID": 4, "referenceToFlowDataSet": {"shortDescription": [{"value": "Nicht-erneuerbare Primärenergie als Energieträger (PENRE)", "lang": "de"}, {"value": "Non renewable primary energy as energy carrier (PENRE)", "lang": "en"}], "type": "flow data set", "refObjectId": "ac857178-2b45-46ec-892a-a9a4332f0372", "uri": "../flows/ac857178-2b45-46ec-892a-a9a4332f0372.xml"}, "exchange direction": "INPUT", "other": {"anies": [{"name": "referenceToUnitGroupDataSet", "value": {"shortDescription": [{"value": "MJ", "lang": "de"}], "type": "unit group data set", "refObjectId": "93a60a57-a3c8-11da-a746-0800200c9a66", "uri": "../unitgroups/93a60a57-a3c8-11da-a746-0800200c9a66.xml"}}, {"value": "9320.2761724198", "module": "A1-A3"}, {"value": "0", "module": "C1"}, {"value": "11.8678959777913", "module": "C2", "scenario": "S1"}, {"value": "5.93394798889566", "module": "C2", "scenario": "S2"}, {"value": "7100.77514773552", "module": "C3", "scenario": "S1"}, {"value": "6954.73050554035", "module": "C3", "scenario": "S2"}, {"value": "0", "module": "C4"}, {"value": "-11192.4216160599", "module": "D", "scenario": "S1"}, {"value": "-3422.35287793898", "module": "D", "scenario": "S2"}]}, "resolvedFlowVersion": "38.00.000", "flowProperties": [], "typeOfFlow": "Other flow", "classification": {"classHierarchy": "Quantities", "name": "GaBiCategories"}}, {"dataSetInternalID": 5, "referenceToFlowDataSet": {"shortDescription": [{"value": "Nicht-erneuerbare Primärenergie zur stofflichen Nutzung (PENRM)", "lang": "de"}, {"value": "Non renewable primary energy as material utilization (PENRM)", "lang": "en"}], "type": "flow data set", "refObjectId": "1421caa0-679d-4bf4-b282-0eb850ccae27", "uri": "../flows/1421caa0-679d-4bf4-b282-0eb850ccae27.xml"}, "exchange direction": "INPUT", "other": {"anies": [{"name": "referenceToUnitGroupDataSet", "value": {"shortDescription": [{"value": "MJ", "lang": "de"}], "type": "unit group data set", "refObjectId": "93a60a57-a3c8-11da-a746-0800200c9a66", "uri": "../unitgroups/93a60a57-a3c8-11da-a746-0800200c9a66.xml"}}, {"value": "6914.7653", "module": "A1-A3"}, {"value": "0", "module": "C1"}, {"value": "0", "module": "C2", "scenario": "S1"}, {"value": "0", "module": "C2", "scenario": "S2"}, {"value": "-6900", "module": "C3", "scenario": "S1"}, {"value": "-6900", "module": "C3", "scenario": "S2"}, {"value": "0", "module": "C4"}, {"value": "0", "module": "D", "scenario": "S1"}, {"value": "0", "module": "D", "scenario": "S2"}]}, "resolvedFlowVersion": "38.00.000", "flowProperties": [], "typeOfFlow": "Other flow", "classification": {"classHierarchy": "Quantities", "name": "GaBiCategories"}}, {"dataSetInternalID": 6, "referenceToFlowDataSet": {"shortDescription": [{"value": "Total nicht erneuerbare Primärenergie (PENRT)", "lang": "de"}, {"value": "Total use of non renewable primary energy resources (PENRT)", "lang": "en"}], "type": "flow data set", "refObjectId": "06159210-646b-4c8d-8583-da9b3b95a6c1", "uri": "../flows/06159210-646b-4c8d-8583-da9b3b95a6c1.xml"}, "exchange direction": "INPUT", "other": {"anies": [{"name": "referenceToUnitGroupDataSet", "value": {"shortDescription": [{"value": "MJ", "lang": "de"}], "type": "unit group data set", "refObjectId": "93a60a57-a3c8-11da-a746-0800200c9a66", "uri": "../unitgroups/93a60a57-a3c8-11da-a746-0800200c9a66.xml"}}, {"value": "16235.0414724198", "module": "A1-A3"}, {"value": "0", "module": "C1"}, {"value": "11.8678959777913", "module": "C2", "scenario": "S1"}, {"value": "5.93394798889566", "module": "C2", "scenario": "S2"}, {"value": "200.775147735519", "module": "C3", "scenario": "S1"}, {"value": "54.7305055403536", "module": "C3", "scenario": "S2"}, {"value": "0", "module": "C4"}, {"value": "-11192.4216160599", "module": "D", "scenario": "S1"}, {"value": "-3422.35287793898", "module": "D", "scenario": "S2"}]}, "resolvedFlowVersion": "38.00.000", "flowProperties": [], "typeOfFlow": "Other flow", "classification": {"classHierarchy": "Quantities / Environmental quantities / EPD EN 15804 / LCI indicators", "name": "GaBiCategories"}}, {"dataSetInternalID": 7, "referenceToFlowDataSet": {"shortDescription": [{"value": "Einsatz von Sekundärstoffen (SM)", "lang": "de"}, {"value": "Use of secondary material (SM)", "lang": "en"}], "type": "flow data set", "refObjectId": "c6a1f35f-2d09-4f54-8dfb-97e502e1ce92", "uri": "../flows/c6a1f35f-2d09-4f54-8dfb-97e502e1ce92.xml"}, "exchange direction": "INPUT", "other": {"anies": [{"name": "referenceToUnitGroupDataSet", "value": {"shortDescription": [{"value": "kg", "lang": "de"}], "type": "unit group data set", "refObjectId": "ad38d542-3fe9-439d-9b95-2f5f7752acaf", "uri": "../unitgroups/ad38d542-3fe9-439d-9b95-2f5f7752acaf.xml"}}, {"value": "0.24245277285204", "module": "A1-A3"}, {"value": "0", "module": "C1"}, {"value": "0", "module": "C2", "scenario": "S1"}, {"value": "0", "module": "C2", "scenario": "S2"}, {"value": "0", "module": "C3", "scenario": "S1"}, {"value": "0", "module": "C3", "scenario": "S2"}, {"value": "0", "module": "C4"}, {"value": "153.54", "module": "D", "scenario": "S1"}, {"value": "0", "module": "D", "scenario": "S2"}]}, "resolvedFlowVersion": "38.00.000", "flowProperties": [], "typeOfFlow": "Other flow", "classification": {"classHierarchy": "Quantities / Environmental quantities / EPD EN 15804 / LCI indicators", "name": "GaBiCategories"}}, {"dataSetInternalID": 8, "referenceToFlowDataSet": {"shortDescription": [{"value": "Erneuerbare Sekundärbrennstoffe (RSF)", "lang": "de"}, {"value": "Use of renewable secondary fuels (RSF)", "lang": "en"}], "type": "flow data set", "refObjectId": "64333088-a55f-4aa2-9a31-c10b07816787", "uri": "../flows/64333088-a55f-4aa2-9a31-c10b07816787.xml"}, "exchange direction": "INPUT", "other": {"anies": [{"name": "referenceToUnitGroupDataSet", "value": {"shortDescription": [{"value": "MJ", "lang": "de"}], "type": "unit group data set", "refObjectId": "93a60a57-a3c8-11da-a746-0800200c9a66", "uri": "../unitgroups/93a60a57-a3c8-11da-a746-0800200c9a66.xml"}}, {"value": "0", "module": "A1-A3"}, {"value": "0", "module": "C1"}, {"value": "0", "module": "C2", "scenario": "S1"}, {"value": "0", "module": "C2", "scenario": "S2"}, {"value": "0", "module": "C3", "scenario": "S1"}, {"value": "0", "module": "C3", "scenario": "S2"}, {"value": "0", "module": "C4"}, {"value": "0", "module": "D", "scenario": "S1"}, {"value": "0", "module": "D", "scenario": "S2"}]}, "resolvedFlowVersion": "38.00.000", "flowProperties": [], "typeOfFlow": "Other flow", "classification": {"classHierarchy": "Quantities / Environmental quantities / EPD EN 15804 / LCI indicators", "name": "GaBiCategories"}}, {"dataSetInternalID": 9, "referenceToFlowDataSet": {"shortDescription": [{"value": "Nicht erneuerbare Sekundärbrennstoffe (NRSF)", "lang": "de"}, {"value": "Use of non renewable secondary fuels (NRSF)", "lang": "en"}], "type": "flow data set", "refObjectId": "89def144-d39a-4287-b86f-efde453ddcb2", "uri": "../flows/89def144-d39a-4287-b86f-efde453ddcb2.xml"}, "exchange direction": "INPUT", "other": {"anies": [{"name": "referenceToUnitGroupDataSet", "value": {"shortDescription": [{"value": "MJ", "lang": "de"}], "type": "unit group data set", "refObjectId": "93a60a57-a3c8-11da-a746-0800200c9a66", "uri": "../unitgroups/93a60a57-a3c8-11da-a746-0800200c9a66.xml"}}, {"value": "0", "module": "A1-A3"}, {"value": "0", "module": "C1"}, {"value": "0", "module": "C2", "scenario": "S1"}, {"value": "0", "module": "C2", "scenario": "S2"}, {"value": "0", "module": "C3", "scenario": "S1"}, {"value": "0", "module": "C3", "scenario": "S2"}, {"value": "0", "module": "C4"}, {"value": "0", "module": "D", "scenario": "S1"}, {"value": "0", "module": "D", "scenario": "S2"}]}, "resolvedFlowVersion": "38.00.000", "flowProperties": [], "typeOfFlow": "Other flow", "classification": {"classHierarchy": "Quantities / Environmental quantities / EPD EN 15804 / LCI indicators", "name": "GaBiCategories"}}, {"dataSetInternalID": 10, "referenceToFlowDataSet": {"shortDescription": [{"value": "Einsatz von Süßwasserressourcen (FW)", "lang": "de"}, {"value": "Use of net fresh water (FW)", "lang": "en"}], "type": "flow data set", "refObjectId": "3cf952c8-f3a4-461d-8c96-96456ca62246", "uri": "../flows/3cf952c8-f3a4-461d-8c96-96456ca62246.xml"}, "exchange direction": "INPUT", "other": {"anies": [{"name": "referenceToUnitGroupDataSet", "value": {"shortDescription": [{"value": "m^3", "lang": "de"}], "type": "unit group data set", "refObjectId": "cd950537-0a98-4044-9ba7-9f9a68d0a504", "uri": "../unitgroups/cd950537-0a98-4044-9ba7-9f9a68d0a504.xml"}}, {"value": "1.49404056319759", "module": "A1-A3"}, {"value": "0", "module": "C1"}, {"value": "0.000946452505483024", "module": "C2", "scenario": "S1"}, {"value": "0.000473226252741512", "module": "C2", "scenario": "S2"}, {"value": "0.106317050308043", "module": "C3", "scenario": "S1"}, {"value": "0.960958705263216", "module": "C3", "scenario": "S2"}, {"value": "0", "module": "C4"}, {"value": "-1.74108931652047", "module": "D", "scenario": "S1"}, {"value": "-0.907555359665935", "module": "D", "scenario": "S2"}]}, "resolvedFlowVersion": "38.00.000", "flowProperties": [], "typeOfFlow": "Other flow", "classification": {"classHierarchy": "Quantities / Environmental quantities / EPD EN 15804 / LCI indicators", "name": "GaBiCategories"}}, {"dataSetInternalID": 11, "referenceToFlowDataSet": {"shortDescription": [{"value": "Gefährlicher Abfall zur Deponie (HWD)", "lang": "de"}, {"value": "Hazardous waste disposed (HWD)", "lang": "en"}], "type": "flow data set", "refObjectId": "430f9e0f-59b2-46a0-8e0d-55e0e84948fc", "uri": "../flows/430f9e0f-59b2-46a0-8e0d-55e0e84948fc.xml"}, "exchange direction": "OUTPUT", "other": {"anies": [{"name": "referenceToUnitGroupDataSet", "value": {"shortDescription": [{"value": "kg", "lang": "de"}], "type": "unit group data set", "refObjectId": "ad38d542-3fe9-439d-9b95-2f5f7752acaf", "uri": "../unitgroups/ad38d542-3fe9-439d-9b95-2f5f7752acaf.xml"}}, {"value": "2.00392620451598E-06", "module": "A1-A3"}, {"value": "0", "module": "C1"}, {"value": "6.27954341128276E-11", "module": "C2", "scenario": "S1"}, {"value": "3.13977170564138E-11", "module": "C2", "scenario": "S2"}, {"value": "1.73735535040317E-08", "module": "C3", "scenario": "S1"}, {"value": "5.14977425409779E-09", "module": "C3", "scenario": "S2"}, {"value": "0", "module": "C4"}, {"value": "-7.28586070292679E-07", "module": "D", "scenario": "S1"}, {"value": "-4.62582426884339E-07", "module": "D", "scenario": "S2"}]}, "resolvedFlowVersion": "38.00.000", "flowProperties": [], "typeOfFlow": "Other flow", "classification": {"classHierarchy": "Quantities / Environmental quantities / EPD EN 15804 / LCI indicators", "name": "GaBiCategories"}}, {"dataSetInternalID": 12, "referenceToFlowDataSet": {"shortDescription": [{"value": "Entsorgter nicht gefährlicher Abfall (NHWD)", "lang": "de"}, {"value": "Non hazardous waste disposed (NHWD)", "lang": "en"}], "type": "flow data set", "refObjectId": "b29ef66b-e286-4afa-949f-62f1a7b4d7fa", "uri": "../flows/b29ef66b-e286-4afa-949f-62f1a7b4d7fa.xml"}, "exchange direction": "OUTPUT", "other": {"anies": [{"name": "referenceToUnitGroupDataSet", "value": {"shortDescription": [{"value": "kg", "lang": "de"}], "type": "unit group data set", "refObjectId": "ad38d542-3fe9-439d-9b95-2f5f7752acaf", "uri": "../unitgroups/ad38d542-3fe9-439d-9b95-2f5f7752acaf.xml"}}, {"value": "12.4129520766617", "module": "A1-A3"}, {"value": "0", "module": "C1"}, {"value": "0.00193357558673388", "module": "C2", "scenario": "S1"}, {"value": "0.000966787793366942", "module": "C2", "scenario": "S2"}, {"value": "0.151255444090833", "module": "C3", "scenario": "S1"}, {"value": "1.82519846061366", "module": "C3", "scenario": "S2"}, {"value": "0", "module": "C4"}, {"value": "-2.63795963347951", "module": "D", "scenario": "S1"}, {"value": "-1.73284657004154", "module": "D", "scenario": "S2"}]}, "resolvedFlowVersion": "38.00.000", "flowProperties": [], "typeOfFlow": "Other flow", "classification": {"classHierarchy": "Quantities / Environmental quantities / EPD EN 15804 / LCI indicators", "name": "GaBiCategories"}}, {"dataSetInternalID": 13, "referenceToFlowDataSet": {"shortDescription": [{"value": "Entsorgter radioaktiver Abfall (RWD)", "lang": "de"}, {"value": "Radioactive waste disposed (RWD)", "lang": "en"}], "type": "flow data set", "refObjectId": "3449546e-52ad-4b39-b809-9fb77cea8ff6", "uri": "../flows/3449546e-52ad-4b39-b809-9fb77cea8ff6.xml"}, "exchange direction": "OUTPUT", "other": {"anies": [{"name": "referenceToUnitGroupDataSet", "value": {"shortDescription": [{"value": "kg", "lang": "de"}], "type": "unit group data set", "refObjectId": "ad38d542-3fe9-439d-9b95-2f5f7752acaf", "uri": "../unitgroups/ad38d542-3fe9-439d-9b95-2f5f7752acaf.xml"}}, {"value": "0.0732947260072429", "module": "A1-A3"}, {"value": "0", "module": "C1"}, {"value": "2.20302355822282E-05", "module": "C2", "scenario": "S1"}, {"value": "1.10151177911141E-05", "module": "C2", "scenario": "S2"}, {"value": "0.032092293558403", "module": "C3", "scenario": "S1"}, {"value": "0.00331167526652738", "module": "C3", "scenario": "S2"}, {"value": "0", "module": "C4"}, {"value": "-0.0415525138059317", "module": "D", "scenario": "S1"}, {"value": "-0.270745898274192", "module": "D", "scenario": "S2"}]}, "resolvedFlowVersion": "38.00.000", "flowProperties": [], "typeOfFlow": "Other flow", "classification": {"classHierarchy": "Quantities / Environmental quantities / EPD EN 15804 / LCI indicators", "name": "GaBiCategories"}}, {"dataSetInternalID": 14, "referenceToFlowDataSet": {"shortDescription": [{"value": "Komponenten für die Wiederverwendung (CRU)", "lang": "de"}, {"value": "Components for re-use (CRU)", "lang": "en"}], "type": "flow data set", "refObjectId": "a2b32f97-3fc7-4af2-b209-525bc6426f33", "uri": "../flows/a2b32f97-3fc7-4af2-b209-525bc6426f33.xml"}, "exchange direction": "OUTPUT", "other": {"anies": [{"name": "referenceToUnitGroupDataSet", "value": {"shortDescription": [{"value": "kg", "lang": "de"}], "type": "unit group data set", "refObjectId": "ad38d542-3fe9-439d-9b95-2f5f7752acaf", "uri": "../unitgroups/ad38d542-3fe9-439d-9b95-2f5f7752acaf.xml"}}, {"value": "0", "module": "A1-A3"}, {"value": "0", "module": "C1"}, {"value": "0", "module": "C2", "scenario": "S1"}, {"value": "0", "module": "C2", "scenario": "S2"}, {"value": "0", "module": "C3", "scenario": "S1"}, {"value": "0", "module": "C3", "scenario": "S2"}, {"value": "0", "module": "C4"}, {"value": "0", "module": "D", "scenario": "S1"}, {"value": "0", "module": "D", "scenario": "S2"}]}, "resolvedFlowVersion": "38.00.000", "flowProperties": [], "typeOfFlow": "Other flow", "classification": {"classHierarchy": "Quantities / Environmental quantities / EPD EN 15804 / LCI indicators", "name": "GaBiCategories"}}, {"dataSetInternalID": 15, "referenceToFlowDataSet": {"shortDescription": [{"value": "Stoffe zum Recycling (MFR)", "lang": "de"}, {"value": "Materials for recycling (MFR)", "lang": "en"}], "type": "flow data set", "refObjectId": "d7fe48a5-4103-49c8-9aae-b0b5dfdbd6ae", "uri": "../flows/d7fe48a5-4103-49c8-9aae-b0b5dfdbd6ae.xml"}, "exchange direction": "OUTPUT", "other": {"anies": [{"name": "referenceToUnitGroupDataSet", "value": {"shortDescription": [{"value": "kg", "lang": "de"}], "type": "unit group data set", "refObjectId": "ad38d542-3fe9-439d-9b95-2f5f7752acaf", "uri": "../unitgroups/ad38d542-3fe9-439d-9b95-2f5f7752acaf.xml"}}, {"value": "0", "module": "A1-A3"}, {"value": "0", "module": "C1"}, {"value": "0", "module": "C2", "scenario": "S1"}, {"value": "0", "module": "C2", "scenario": "S2"}, {"value": "150", "module": "C3", "scenario": "S1"}, {"value": "0", "module": "C3", "scenario": "S2"}, {"value": "0", "module": "C4"}, {"value": "0", "module": "D", "scenario": "S1"}, {"value": "0", "module": "D", "scenario": "S2"}]}, "resolvedFlowVersion": "38.00.000", "flowProperties": [], "typeOfFlow": "Other flow", "classification": {"classHierarchy": "Quantities / Environmental quantities / EPD EN 15804 / LCI indicators", "name": "GaBiCategories"}}, {"dataSetInternalID": 16, "referenceToFlowDataSet": {"shortDescription": [{"value": "Stoffe für die Energierückgewinnung (MER)", "lang": "de"}, {"value": "Materials for energy recovery (MER)", "lang": "en"}], "type": "flow data set", "refObjectId": "59a9181c-3aaf-46ee-8b13-2b3723b6e447", "uri": "../flows/59a9181c-3aaf-46ee-8b13-2b3723b6e447.xml"}, "exchange direction": "OUTPUT", "other": {"anies": [{"name": "referenceToUnitGroupDataSet", "value": {"shortDescription": [{"value": "kg", "lang": "de"}], "type": "unit group data set", "refObjectId": "ad38d542-3fe9-439d-9b95-2f5f7752acaf", "uri": "../unitgroups/ad38d542-3fe9-439d-9b95-2f5f7752acaf.xml"}}, {"value": "0", "module": "A1-A3"}, {"value": "0", "module": "C1"}, {"value": "0", "module": "C2", "scenario": "S1"}, {"value": "0", "module": "C2", "scenario": "S2"}, {"value": "0", "module": "C3", "scenario": "S1"}, {"value": "0", "module": "C3", "scenario": "S2"}, {"value": "0", "module": "C4"}, {"value": "0", "module": "D", "scenario": "S1"}, {"value": "0", "module": "D", "scenario": "S2"}]}, "resolvedFlowVersion": "38.00.000", "flowProperties": [], "typeOfFlow": "Other flow", "classification": {"classHierarchy": "Quantities / Environmental quantities / EPD EN 15804 / LCI indicators", "name": "GaBiCategories"}}, {"dataSetInternalID": 17, "referenceToFlowDataSet": {"shortDescription": [{"value": "Exportierte elektrische Energie (EEE)", "lang": "de"}, {"value": "Exported electrical energy (EEE)", "lang": "en"}], "type": "flow data set", "refObjectId": "4da0c987-2b76-40d6-9e9e-82a017aaaf29", "uri": "../flows/4da0c987-2b76-40d6-9e9e-82a017aaaf29.xml"}, "exchange direction": "OUTPUT", "other": {"anies": [{"name": "referenceToUnitGroupDataSet", "value": {"shortDescription": [{"value": "MJ", "lang": "de"}], "type": "unit group data set", "refObjectId": "93a60a57-a3c8-11da-a746-0800200c9a66", "uri": "../unitgroups/93a60a57-a3c8-11da-a746-0800200c9a66.xml"}}, {"value": "0", "module": "A1-A3"}, {"value": "0", "module": "C1"}, {"value": "0", "module": "C2", "scenario": "S1"}, {"value": "0", "module": "C2", "scenario": "S2"}, {"value": "0", "module": "C3", "scenario": "S1"}, {"value": "909.043388690147", "module": "C3", "scenario": "S2"}, {"value": "0", "module": "C4"}, {"value": "0", "module": "D", "scenario": "S1"}, {"value": "0", "module": "D", "scenario": "S2"}]}, "resolvedFlowVersion": "38.00.000", "flowProperties": [], "typeOfFlow": "Other flow", "classification": {"classHierarchy": "Quantities / Environmental quantities / EPD EN 15804 / LCI indicators", "name": "GaBiCategories"}}, {"dataSetInternalID": 18, "referenceToFlowDataSet": {"shortDescription": [{"value": "Exportierte thermische Energie (EET)", "lang": "de"}, {"value": "Exported thermal energy (EET)", "lang": "en"}], "type": "flow data set", "refObjectId": "98daf38a-7a79-46d3-9a37-2b7bd0955810", "uri": "../flows/98daf38a-7a79-46d3-9a37-2b7bd0955810.xml"}, "exchange direction": "OUTPUT", "other": {"anies": [{"name": "referenceToUnitGroupDataSet", "value": {"shortDescription": [{"value": "MJ", "lang": "de"}], "type": "unit group data set", "refObjectId": "93a60a57-a3c8-11da-a746-0800200c9a66", "uri": "../unitgroups/93a60a57-a3c8-11da-a746-0800200c9a66.xml"}}, {"value": "0", "module": "A1-A3"}, {"value": "0", "module": "C1"}, {"value": "0", "module": "C2", "scenario": "S1"}, {"value": "0", "module": "C2", "scenario": "S2"}, {"value": "0", "module": "C3", "scenario": "S1"}, {"value": "1619.34147785868", "module": "C3", "scenario": "S2"}, {"value": "0", "module": "C4"}, {"value": "0", "module": "D", "scenario": "S1"}, {"value": "0", "module": "D", "scenario": "S2"}]}, "resolvedFlowVersion": "38.00.000", "flowProperties": [], "typeOfFlow": "Other flow", "classification": {"classHierarchy": "Quantities / Environmental quantities / EPD EN 15804 / LCI indicators", "name": "GaBiCategories"}}]}, "LCIAResults": {"LCIAResult": [{"referenceToLCIAMethodDataSet": {"shortDescription": [{"value": "Globales Erwärmungspotenzial total (GWP-total)", "lang": "de"}, {"value": "Global Warming Potential total (GWP-total)", "lang": "en"}], "type": "LCIA method data set", "refObjectId": "6a37f984-a4b3-458a-a20a-64418c145fa2", "uri": "../lciamethods/6a37f984-a4b3-458a-a20a-64418c145fa2.xml"}, "other": {"anies": [{"name": "referenceToUnitGroupDataSet", "value": {"shortDescription": [{"value": "kg CO_(2)-Äq.", "lang": "de"}], "type": "unit group data set", "refObjectId": "1ebf3012-d0db-4de2-aefd-ef30cedb0be1", "uri": "../unitgroups/1ebf3012-d0db-4de2-aefd-ef30cedb0be1.xml"}}, {"value": "602.174358805155", "module": "A1-A3"}, {"value": "0", "module": "C1"}, {"value": "0.908913738517654", "module": "C2", "scenario": "S1"}, {"value": "0.454456869258827", "module": "C2", "scenario": "S2"}, {"value": "11.1653275029284", "module": "C3", "scenario": "S1"}, {"value": "505.839115292189", "module": "C3", "scenario": "S2"}, {"value": "0", "module": "C4"}, {"value": "-353.772189667052", "module": "D", "scenario": "S1"}, {"value": "-202.193482213018", "module": "D", "scenario": "S2"}]}}, {"referenceToLCIAMethodDataSet": {"shortDescription": [{"value": "Globales Erwärmungspotenzial fossil (GWP-fossil)", "lang": "de"}, {"value": "Global Warming Potential fossil fuels (GWP-fossil)", "lang": "en"}], "type": "LCIA method data set", "refObjectId": "5f635281-343e-44fb-83df-1971b155e6b6", "uri": "../lciamethods/5f635281-343e-44fb-83df-1971b155e6b6.xml"}, "other": {"anies": [{"name": "referenceToUnitGroupDataSet", "value": {"shortDescription": [{"value": "kg CO_(2)-Äq.", "lang": "de"}], "type": "unit group data set", "refObjectId": "1ebf3012-d0db-4de2-aefd-ef30cedb0be1", "uri": "../unitgroups/1ebf3012-d0db-4de2-aefd-ef30cedb0be1.xml"}}, {"value": "594.08916445241", "module": "A1-A3"}, {"value": "0", "module": "C1"}, {"value": "0.902845665979008", "module": "C2", "scenario": "S1"}, {"value": "0.451422832989504", "module": "C2", "scenario": "S2"}, {"value": "11.063353116249", "module": "C3", "scenario": "S1"}, {"value": "505.823531193698", "module": "C3", "scenario": "S2"}, {"value": "0", "module": "C4"}, {"value": "-351.982306388612", "module": "D", "scenario": "S1"}, {"value": "-201.139053768665", "module": "D", "scenario": "S2"}]}}, {"referenceToLCIAMethodDataSet": {"shortDescription": [{"value": "Globales Erwärmungspotenzial biogen (GWP-biogenic)", "lang": "de"}, {"value": "Global Warming Potential biogenic (GWP-biogenic)", "lang": "en"}], "type": "LCIA method data set", "refObjectId": "2356e1ab-0185-4db5-86e5-16de51c7485c", "uri": "../lciamethods/2356e1ab-0185-4db5-86e5-16de51c7485c.xml"}, "other": {"anies": [{"name": "referenceToUnitGroupDataSet", "value": {"shortDescription": [{"value": "kg CO_(2)-Äq.", "lang": "de"}], "type": "unit group data set", "refObjectId": "1ebf3012-d0db-4de2-aefd-ef30cedb0be1", "uri": "../unitgroups/1ebf3012-d0db-4de2-aefd-ef30cedb0be1.xml"}}, {"value": "8.00011127884934", "module": "A1-A3"}, {"value": "0", "module": "C1"}, {"value": "0", "module": "C2", "scenario": "S1"}, {"value": "0", "module": "C2", "scenario": "S2"}, {"value": "0.0996345784322612", "module": "C3", "scenario": "S1"}, {"value": "0.0150919321368351", "module": "C3", "scenario": "S2"}, {"value": "0", "module": "C4"}, {"value": "-1.75594497287641", "module": "D", "scenario": "S1"}, {"value": "-1.03223226112151", "module": "D", "scenario": "S2"}]}}, {"referenceToLCIAMethodDataSet": {"shortDescription": [{"value": "Globales Erwärmungspotenzial luluc (GWP-luluc)", "lang": "de"}, {"value": "Global Warming Potential luluc (GWP-luluc)", "lang": "en"}], "type": "LCIA method data set", "refObjectId": "4331bbdb-978a-490d-8707-eeb047f01a55", "uri": "../lciamethods/4331bbdb-978a-490d-8707-eeb047f01a55.xml"}, "other": {"anies": [{"name": "referenceToUnitGroupDataSet", "value": {"shortDescription": [{"value": "kg CO_(2)-Äq.", "lang": "de"}], "type": "unit group data set", "refObjectId": "1ebf3012-d0db-4de2-aefd-ef30cedb0be1", "uri": "../unitgroups/1ebf3012-d0db-4de2-aefd-ef30cedb0be1.xml"}}, {"value": "0.0850830738952957", "module": "A1-A3"}, {"value": "0", "module": "C1"}, {"value": "0.00606807253864609", "module": "C2", "scenario": "S1"}, {"value": "0.00303403626932305", "module": "C2", "scenario": "S2"}, {"value": "0.00233980824717263", "module": "C3", "scenario": "S1"}, {"value": "0.000492166354008473", "module": "C3", "scenario": "S2"}, {"value": "0", "module": "C4"}, {"value": "-0.0339383055629876", "module": "D", "scenario": "S1"}, {"value": "-0.0221961832311305", "module": "D", "scenario": "S2"}]}}, {"referenceToLCIAMethodDataSet": {"shortDescription": [{"value": "Abbau Potential der stratosphärischen Ozonschicht (ODP)", "lang": "de"}, {"value": "Depletion potential of the stratospheric ozone layer (ODP)", "lang": "en"}], "type": "LCIA method data set", "refObjectId": "b5c629d6-def3-11e6-bf01-fe55135034f3", "uri": "../lciamethods/b5c629d6-def3-11e6-bf01-fe55135034f3.xml"}, "other": {"anies": [{"name": "referenceToUnitGroupDataSet", "value": {"shortDescription": [{"value": "kg CFC11-Äq.", "lang": "de"}], "type": "unit group data set", "refObjectId": "d9e957c9-7309-4474-bf3a-7777df6c4e5b", "uri": "../unitgroups/d9e957c9-7309-4474-bf3a-7777df6c4e5b.xml"}}, {"value": "5.04664901037976E-09", "module": "A1-A3"}, {"value": "0", "module": "C1"}, {"value": "8.84298664388626E-14", "module": "C2", "scenario": "S1"}, {"value": "4.42149332194313E-14", "module": "C2", "scenario": "S2"}, {"value": "1.61955532838406E-10", "module": "C3", "scenario": "S1"}, {"value": "2.0092911260558E-11", "module": "C3", "scenario": "S2"}, {"value": "0", "module": "C4"}, {"value": "-4.6647513924223E-10", "module": "D", "scenario": "S1"}, {"value": "-1.36671540068948E-09", "module": "D", "scenario": "S2"}]}}, {"referenceToLCIAMethodDataSet": {"shortDescription": [{"value": "Versauerungspotenzial von Boden und Wasser (AP)", "lang": "de"}, {"value": "Acidification potential of land and water (AP)", "lang": "en"}], "type": "LCIA method data set", "refObjectId": "b5c611c6-def3-11e6-bf01-fe55135034f3", "uri": "../lciamethods/b5c611c6-def3-11e6-bf01-fe55135034f3.xml"}, "other": {"anies": [{"name": "referenceToUnitGroupDataSet", "value": {"shortDescription": [{"value": "mol H^(+)-Äq.", "lang": "de"}], "type": "unit group data set", "refObjectId": "42e089ac-92bf-4bf2-8ca1-5fc40d18f2ed", "uri": "../unitgroups/42e089ac-92bf-4bf2-8ca1-5fc40d18f2ed.xml"}}, {"value": "0.852522441772924", "module": "A1-A3"}, {"value": "0", "module": "C1"}, {"value": "0.00300935340347047", "module": "C2", "scenario": "S1"}, {"value": "0.00150467670173524", "module": "C2", "scenario": "S2"}, {"value": "0.0242842345036553", "module": "C3", "scenario": "S1"}, {"value": "0.0442629175611832", "module": "C3", "scenario": "S2"}, {"value": "0", "module": "C4"}, {"value": "-0.49483081373753", "module": "D", "scenario": "S1"}, {"value": "-0.265336293102391", "module": "D", "scenario": "S2"}]}}, {"referenceToLCIAMethodDataSet": {"shortDescription": [{"value": "Eutrophierungspotenzial Süßwasser (EP-freshwater)", "lang": "de"}, {"value": "Eutrophication potential aquatic freshwater (EP-freshwater)", "lang": "en"}], "type": "LCIA method data set", "refObjectId": "b53ec18f-7377-4ad3-86eb-cc3f4f276b2b", "uri": "../lciamethods/b53ec18f-7377-4ad3-86eb-cc3f4f276b2b.xml"}, "other": {"anies": [{"name": "referenceToUnitGroupDataSet", "value": {"shortDescription": [{"value": "kg P-Äq.", "lang": "de"}], "type": "unit group data set", "refObjectId": "0429039d-a61d-4590-ba67-aa4a20a810a1", "uri": "../unitgroups/0429039d-a61d-4590-ba67-aa4a20a810a1.xml"}}, {"value": "0.00891878636565988", "module": "A1-A3"}, {"value": "0", "module": "C1"}, {"value": "3.21684584816368E-06", "module": "C2", "scenario": "S1"}, {"value": "1.60842292408184E-06", "module": "C2", "scenario": "S2"}, {"value": "3.22780027071273E-05", "module": "C3", "scenario": "S1"}, {"value": "4.68473844152936E-06", "module": "C3", "scenario": "S2"}, {"value": "0", "module": "C4"}, {"value": "-0.000424848516488665", "module": "D", "scenario": "S1"}, {"value": "-0.000278039129943058", "module": "D", "scenario": "S2"}]}}, {"referenceToLCIAMethodDataSet": {"shortDescription": [{"value": "Eutrophierungspotenzial Salzwasser (EP-marine)", "lang": "de"}, {"value": "Eutrophication potential aquatic marine (EP-marine)", "lang": "en"}], "type": "LCIA method data set", "refObjectId": "b5c619fa-def3-11e6-bf01-fe55135034f3", "uri": "../lciamethods/b5c619fa-def3-11e6-bf01-fe55135034f3.xml"}, "other": {"anies": [{"name": "referenceToUnitGroupDataSet", "value": {"shortDescription": [{"value": "kg N-Äq.", "lang": "de"}], "type": "unit group data set", "refObjectId": "d05bb823-ecdf-4686-8c40-bf1d9257859f", "uri": "../unitgroups/d05bb823-ecdf-4686-8c40-bf1d9257859f.xml"}}, {"value": "0.277312190185569", "module": "A1-A3"}, {"value": "0", "module": "C1"}, {"value": "0.00137601789581447", "module": "C2", "scenario": "S1"}, {"value": "0.000688008947907236", "module": "C2", "scenario": "S2"}, {"value": "0.00544921547227067", "module": "C3", "scenario": "S1"}, {"value": "0.00965232510921512", "module": "C3", "scenario": "S2"}, {"value": "0", "module": "C4"}, {"value": "-0.135359504510176", "module": "D", "scenario": "S1"}, {"value": "-0.0718969204155704", "module": "D", "scenario": "S2"}]}}, {"referenceToLCIAMethodDataSet": {"shortDescription": [{"value": "Eutrophierungspotenzial Land (EP-terrestrial)", "lang": "de"}, {"value": "Eutrophication potential terrestrial (EP-terrestrial)", "lang": "en"}], "type": "LCIA method data set", "refObjectId": "b5c614d2-def3-11e6-bf01-fe55135034f3", "uri": "../lciamethods/b5c614d2-def3-11e6-bf01-fe55135034f3.xml"}, "other": {"anies": [{"name": "referenceToUnitGroupDataSet", "value": {"shortDescription": [{"value": "mol N-Äq.", "lang": "de"}], "type": "unit group data set", "refObjectId": "71b4d617-0ec9-4d3f-b65e-e438940c2401", "uri": "../unitgroups/71b4d617-0ec9-4d3f-b65e-e438940c2401.xml"}}, {"value": "2.68119160020244", "module": "A1-A3"}, {"value": "0", "module": "C1"}, {"value": "0.0154112343299147", "module": "C2", "scenario": "S1"}, {"value": "0.00770561716495734", "module": "C2", "scenario": "S2"}, {"value": "0.0571683467321835", "module": "C3", "scenario": "S1"}, {"value": "0.207898009143284", "module": "C3", "scenario": "S2"}, {"value": "0", "module": "C4"}, {"value": "-1.45982738593953", "module": "D", "scenario": "S1"}, {"value": "-0.769924411307454", "module": "D", "scenario": "S2"}]}}, {"referenceToLCIAMethodDataSet": {"shortDescription": [{"value": "Bildungspotential für troposphärisches Ozon (POCP)", "lang": "de"}, {"value": "Formation potential of tropospheric ozone photochemical oxidants (POCP)", "lang": "en"}], "type": "LCIA method data set", "refObjectId": "b5c610fe-def3-11e6-bf01-fe55135034f3", "uri": "../lciamethods/b5c610fe-def3-11e6-bf01-fe55135034f3.xml"}, "other": {"anies": [{"name": "referenceToUnitGroupDataSet", "value": {"shortDescription": [{"value": "kg NMVOC-Äq.", "lang": "de"}], "type": "unit group data set", "refObjectId": "d27c25f8-fbc1-44c6-b47b-4adbae4199c6", "uri": "../unitgroups/d27c25f8-fbc1-44c6-b47b-4adbae4199c6.xml"}}, {"value": "5.52998142158197", "module": "A1-A3"}, {"value": "0", "module": "C1"}, {"value": "0.00270125336700101", "module": "C2", "scenario": "S1"}, {"value": "0.0013506266835005", "module": "C2", "scenario": "S2"}, {"value": "0.0147290722262873", "module": "C3", "scenario": "S1"}, {"value": "0.0284528065423594", "module": "C3", "scenario": "S2"}, {"value": "0", "module": "C4"}, {"value": "-0.514458820266546", "module": "D", "scenario": "S1"}, {"value": "-0.201178505001276", "module": "D", "scenario": "S2"}]}}, {"referenceToLCIAMethodDataSet": {"shortDescription": [{"value": "Potenzial für den abiotischen Abbau nicht fossiler Ressourcen (ADPE)", "lang": "de"}, {"value": "Abiotic depletion potential for non fossil resources (ADPE)", "lang": "en"}], "type": "LCIA method data set", "refObjectId": "b2ad6494-c78d-11e6-9d9d-cec0c932ce01", "uri": "../lciamethods/b2ad6494-c78d-11e6-9d9d-cec0c932ce01.xml"}, "other": {"anies": [{"name": "referenceToUnitGroupDataSet", "value": {"shortDescription": [{"value": "kg Sb-Äq.", "lang": "de"}], "type": "unit group data set", "refObjectId": "54ccd2d9-a32a-4fc2-923d-f2c8c93e89d4", "uri": "../unitgroups/54ccd2d9-a32a-4fc2-923d-f2c8c93e89d4.xml"}}, {"value": "6.16732867193688E-05", "module": "A1-A3"}, {"value": "0", "module": "C1"}, {"value": "9.07619932078777E-08", "module": "C2", "scenario": "S1"}, {"value": "4.53809966039389E-08", "module": "C2", "scenario": "S2"}, {"value": "3.01461327718891E-06", "module": "C3", "scenario": "S1"}, {"value": "4.86485181821269E-07", "module": "C3", "scenario": "S2"}, {"value": "0", "module": "C4"}, {"value": "-4.10774550459384E-05", "module": "D", "scenario": "S1"}, {"value": "-3.04540007523654E-05", "module": "D", "scenario": "S2"}]}}, {"referenceToLCIAMethodDataSet": {"shortDescription": [{"value": "Potenzial für den abiotischen Abbau fossiler Brennstoffe (ADPF)", "lang": "de"}, {"value": "Abiotic depletion potential for fossil resources (ADPF)", "lang": "en"}], "type": "LCIA method data set", "refObjectId": "b2ad6110-c78d-11e6-9d9d-cec0c932ce01", "uri": "../lciamethods/b2ad6110-c78d-11e6-9d9d-cec0c932ce01.xml"}, "other": {"anies": [{"name": "referenceToUnitGroupDataSet", "value": {"shortDescription": [{"value": "MJ", "lang": "de"}], "type": "unit group data set", "refObjectId": "93a60a57-a3c8-11da-a746-0800200c9a66", "uri": "../unitgroups/93a60a57-a3c8-11da-a746-0800200c9a66.xml"}}, {"value": "16074.3294824829", "module": "A1-A3"}, {"value": "0", "module": "C1"}, {"value": "11.8210872318908", "module": "C2", "scenario": "S1"}, {"value": "5.91054361594541", "module": "C2", "scenario": "S2"}, {"value": "200.723833146878", "module": "C3", "scenario": "S1"}, {"value": "54.6864290162275", "module": "C3", "scenario": "S2"}, {"value": "0", "module": "C4"}, {"value": "-11174.2489454615", "module": "D", "scenario": "S1"}, {"value": "-3421.89046281103", "module": "D", "scenario": "S2"}]}}, {"referenceToLCIAMethodDataSet": {"shortDescription": [{"value": "Wassernutzung (WDP)", "lang": "de"}, {"value": "Water use (WDP)", "lang": "en"}], "type": "LCIA method data set", "refObjectId": "b2ad66ce-c78d-11e6-9d9d-cec0c932ce01", "uri": "../lciamethods/b2ad66ce-c78d-11e6-9d9d-cec0c932ce01.xml"}, "other": {"anies": [{"name": "referenceToUnitGroupDataSet", "value": {"shortDescription": [{"value": "m^(3) Welt-Äq. entzogen", "lang": "de"}], "type": "unit group data set", "refObjectId": "6ae2df01-888e-46c8-b17d-49fa3869b476", "uri": "../unitgroups/6ae2df01-888e-46c8-b17d-49fa3869b476.xml"}}, {"value": "18.1089139300511", "module": "A1-A3"}, {"value": "0", "module": "C1"}, {"value": "0.0100751014812858", "module": "C2", "scenario": "S1"}, {"value": "0.00503755074064288", "module": "C2", "scenario": "S2"}, {"value": "2.52333628931922", "module": "C3", "scenario": "S1"}, {"value": "41.013242959103", "module": "C3", "scenario": "S2"}, {"value": "0", "module": "C4"}, {"value": "-37.2401747103836", "module": "D", "scenario": "S1"}, {"value": "-21.5292614195823", "module": "D", "scenario": "S2"}]}}, {"referenceToLCIAMethodDataSet": {"shortDescription": [{"value": "Auftreten von Krankheiten aufgrund von Feinstaubemissionen (PM)", "lang": "de"}, {"value": "Incidence of disease due to PM emissions (PM)", "lang": "en"}], "type": "LCIA method data set", "refObjectId": "b5c602c6-def3-11e6-bf01-fe55135034f3", "uri": "../lciamethods/b5c602c6-def3-11e6-bf01-fe55135034f3.xml"}, "other": {"anies": [{"name": "referenceToUnitGroupDataSet", "value": {"shortDescription": [{"value": "Krankheitsfälle", "lang": "de"}], "type": "unit group data set", "refObjectId": "3883559b-648f-4afc-8ba2-0bd24f3affa3", "uri": "../unitgroups/3883559b-648f-4afc-8ba2-0bd24f3affa3.xml"}}, {"module": "A1-A3"}, {"module": "C1"}, {"module": "C2", "scenario": "S1"}, {"module": "C2", "scenario": "S2"}, {"module": "C3", "scenario": "S1"}, {"module": "C3", "scenario": "S2"}, {"module": "C4"}, {"module": "D", "scenario": "S1"}, {"module": "D", "scenario": "S2"}]}}, {"referenceToLCIAMethodDataSet": {"shortDescription": [{"value": "Wirkung durch Exposition des Menschen mit U235 (IR)", "lang": "de"}, {"value": "Human exposure efficiency relative to U235 (IR)", "lang": "en"}], "type": "LCIA method data set", "refObjectId": "b5c632be-def3-11e6-bf01-fe55135034f3", "uri": "../lciamethods/b5c632be-def3-11e6-bf01-fe55135034f3.xml"}, "other": {"anies": [{"name": "referenceToUnitGroupDataSet", "value": {"shortDescription": [{"value": "kBq U235-Äq.", "lang": "de"}], "type": "unit group data set", "refObjectId": "456b05bf-1415-44a9-9993-02452f554c09", "uri": "../unitgroups/456b05bf-1415-44a9-9993-02452f554c09.xml"}}, {"module": "A1-A3"}, {"module": "C1"}, {"module": "C2", "scenario": "S1"}, {"module": "C2", "scenario": "S2"}, {"module": "C3", "scenario": "S1"}, {"module": "C3", "scenario": "S2"}, {"module": "C4"}, {"module": "D", "scenario": "S1"}, {"module": "D", "scenario": "S2"}]}}, {"referenceToLCIAMethodDataSet": {"shortDescription": [{"value": "Toxizitätsvergleichseinheit für Ökosysteme (ETP-fw)", "lang": "de"}, {"value": "Comparative toxic unit for ecosystems (ETP-fw)", "lang": "en"}], "type": "LCIA method data set", "refObjectId": "ee1082d1-b0f7-43ca-a1f0-21e2a4a74511", "uri": "../lciamethods/ee1082d1-b0f7-43ca-a1f0-21e2a4a74511.xml"}, "other": {"anies": [{"name": "referenceToUnitGroupDataSet", "value": {"shortDescription": [{"value": "CTUe", "lang": "de"}], "type": "unit group data set", "refObjectId": "aa959ded-f1eb-4efb-9c5c-2d60be36b3e6", "uri": "../unitgroups/aa959ded-f1eb-4efb-9c5c-2d60be36b3e6.xml"}}, {"module": "A1-A3"}, {"module": "C1"}, {"module": "C2", "scenario": "S1"}, {"module": "C2", "scenario": "S2"}, {"module": "C3", "scenario": "S1"}, {"module": "C3", "scenario": "S2"}, {"module": "C4"}, {"module": "D", "scenario": "S1"}, {"module": "D", "scenario": "S2"}]}}, {"referenceToLCIAMethodDataSet": {"shortDescription": [{"value": "Toxizitätsvergleichseinheit für Menschen (krebserregend) (HTP-c)", "lang": "de"}, {"value": "Comparative toxic unit for humans (carcinogenic) (HTP-c)", "lang": "en"}], "type": "LCIA method data set", "refObjectId": "2299222a-bbd8-474f-9d4f-4dd1f18aea7c", "uri": "../lciamethods/2299222a-bbd8-474f-9d4f-4dd1f18aea7c.xml"}, "other": {"anies": [{"name": "referenceToUnitGroupDataSet", "value": {"shortDescription": [{"value": "CTUh", "lang": "de"}], "type": "unit group data set", "refObjectId": "d4c9523e-2d7e-49fd-8469-998f547d3a70", "uri": "../unitgroups/d4c9523e-2d7e-49fd-8469-998f547d3a70.xml"}}, {"module": "A1-A3"}, {"module": "C1"}, {"module": "C2", "scenario": "S1"}, {"module": "C2", "scenario": "S2"}, {"module": "C3", "scenario": "S1"}, {"module": "C3", "scenario": "S2"}, {"module": "C4"}, {"module": "D", "scenario": "S1"}, {"module": "D", "scenario": "S2"}]}}, {"referenceToLCIAMethodDataSet": {"shortDescription": [{"value": "Toxizitätsvergleichseinheit für Menschen (nicht krebserregend) (HTP-nc)", "lang": "de"}, {"value": "Comparative toxic unit for humans (noncarcinogenic) (HTP-nc)", "lang": "en"}], "type": "LCIA method data set", "refObjectId": "3af763a5-b7a1-48c9-9cee-1f223481fcef", "uri": "../lciamethods/3af763a5-b7a1-48c9-9cee-1f223481fcef.xml"}, "other": {"anies": [{"name": "referenceToUnitGroupDataSet", "value": {"shortDescription": [{"value": "CTUh", "lang": "de"}], "type": "unit group data set", "refObjectId": "d4c9523e-2d7e-49fd-8469-998f547d3a70", "uri": "../unitgroups/d4c9523e-2d7e-49fd-8469-998f547d3a70.xml"}}, {"module": "A1-A3"}, {"module": "C1"}, {"module": "C2", "scenario": "S1"}, {"module": "C2", "scenario": "S2"}, {"module": "C3", "scenario": "S1"}, {"module": "C3", "scenario": "S2"}, {"module": "C4"}, {"module": "D", "scenario": "S1"}, {"module": "D", "scenario": "S2"}]}}, {"referenceToLCIAMethodDataSet": {"shortDescription": [{"value": "Bodenqualitätsindex (SQP)", "lang": "de"}, {"value": "Soil quality index (SQP)", "lang": "en"}], "type": "LCIA method data set", "refObjectId": "b2ad6890-c78d-11e6-9d9d-cec0c932ce01", "uri": "../lciamethods/b2ad6890-c78d-11e6-9d9d-cec0c932ce01.xml"}, "other": {"anies": [{"name": "referenceToUnitGroupDataSet", "value": {"shortDescription": [{"value": "SQP", "lang": "de"}], "type": "unit group data set", "refObjectId": "f130951c-e67f-4f7f-8dd4-665de3974e18", "uri": "../unitgroups/f130951c-e67f-4f7f-8dd4-665de3974e18.xml"}}, {"module": "A1-A3"}, {"module": "C1"}, {"module": "C2", "scenario": "S1"}, {"module": "C2", "scenario": "S2"}, {"module": "C3", "scenario": "S1"}, {"module": "C3", "scenario": "S2"}, {"module": "C4"}, {"module": "D", "scenario": "S1"}, {"module": "D", "scenario": "S2"}]}}]}, "otherAttributes": {"{http://www.indata.network/EPD/2019}epd-version": "1.2"}, "version": "1.1", "locations": "../ILCDLocations.xml"}