{"processInformation": {"dataSetInformation": {"UUID": "b66eed7c-c924-4c6a-b906-f2cd08189451", "name": {"baseName": [{"value": "Betonrohr und Betonschacht C40/50 - Bundesfachverband Betonkanalsysteme", "lang": "de"}, {"value": "Concrete pipe and concrete shaft C40/50 - Bundesfachverband Betonkanalsysteme", "lang": "en"}]}, "synonyms": [{"value": "Rohrsysteme; Schachtsysteme", "lang": "de"}, {"value": "Pipe systems; Shaft systems", "lang": "en"}], "classificationInformation": {"classification": [{"class": [{"value": "Mineralische Baustoffe", "level": 0, "classId": "1"}, {"value": "Mörtel und Beton", "level": 1, "classId": "1.4"}, {"value": "Beton", "level": 2, "classId": "1.4.01"}], "name": "OEKOBAU.DAT"}]}, "generalComment": [{"value": "Dieser Datensatz beinhaltet die Ergebnisse für die Module A1-A3 sowie Module C1, C2, C3, C4, D. Das Umweltprofil beinhaltet die Aufwendungen für die Lebenszyklus-Stadien cradle to gate (Modul A1-A3 + C + D). Die Herstellung der Verpackung wurde innerhalb der Module A1-A3 berücksichtigt.", "lang": "de"}], "other": {"anies": [{"margins": 10.0}]}}, "quantitativeReference": {"referenceToReferenceFlow": [1], "type": "Reference flow(s)"}, "time": {"referenceYear": 2023, "dataSetValidUntil": 2028, "timeRepresentativenessDescription": [{"value": "jährlicher Durchschnitt", "lang": "de"}], "other": {"anies": [{"name": "publicationDateOfEPD", "value": 1702339200000}]}}, "geography": {"locationOfOperationSupplyOrProduction": {"descriptionOfRestrictions": [{"value": "Vorgaben des Bundesfachverband Betonkanalsysteme e.V zu Rohr- und Schachtsysteme aus Beton, C40/50, sofortentschalt produzieren, im Hinblick auf die wichtigsten Technologien und die gesetzlichen Rahmenbedingungen.\r\n", "lang": "de"}], "location": "DE"}}, "technology": {"technologyDescriptionAndIncludedProcesses": [{"value": "Die Ökobilanzergebnisse umfassen die Lebenszyklusstadien der Herstellung der Vorprodukte bis hin zur Rohstoffgewinnung und Verarbeitungsprozesse von als Input dienenden Sekundärstoffen (z.B. Recyclingprozesse), deren Transporte zum Werk sowie die Produktion selbst, einschließlich der Bereitstellung von allen Hilfs- und Betriebsstoffen, Energie, sowie die vollständige Abfallbehandlung oder die Deponierung der Restabfälle während des Stadiums der Produktion. Die Module A1, A2 und A3 sind hier als ein aggregiertes Modul A1-A3 ausgewiesen. Falls für diesen Datensatz weitere Module berechnet wurden, sind diese separat zu finden und können für eine Betrachtung des gesamten Lebenszyklus zusammengeführt werden.", "lang": "de"}, {"value": "A3 are shown here as one aggregated module A1-A3. If further modules were calculated for this data set, they can be found separately and can be combined for a consideration of the entire life cycle", "lang": "en"}], "technologicalApplicability": [{"value": "Rohr- und Schachtsysteme aus Beton, C40/50, sofortentschalt, zur Sammlung, Speicherung und Ableitung von Regen-, Schmutz- und Mischwasser.", "lang": "de"}, {"value": "Pipe and shaft systems made of concrete, C40/50, instant formwork, for the collection, storage and discharge of rainwater, wastewater and mixed water.", "lang": "en"}]}}, "modellingAndValidation": {"LCIMethodAndAllocation": {"typeOfDataSet": "EPD", "referenceToLCAMethodDetails": [{"shortDescription": [{"value": "Produktkategorieregeln Teil A", "lang": "de"}], "type": "source data set", "refObjectId": "c6e986be-62a9-4f2f-b486-27aa9129eaeb", "version": "00.00.003"}, {"shortDescription": [{"value": "Produktkategorieregeln Teil B – für Bauprodukte aus Beton und Betonelemente", "lang": "de"}], "type": "source data set", "refObjectId": "2fd8243e-b509-4277-b2ec-c26c8f3b4f0b", "version": "00.00.003"}], "other": {"anies": [{"name": "subType", "value": "template dataset"}]}}, "dataSourcesTreatmentAndRepresentativeness": {"referenceToDataSource": [{"shortDescription": [{"value": "GaBi database (general)", "lang": "en"}], "type": "source data set", "refObjectId": "28d74cc0-db8b-4d7e-bc44-5f6d56ce0c4a", "version": "00.03.003"}], "useAdviceForDataSet": [{"value": "Dieser Datensatz beinhaltet die Ergebnisse für die Module A1-A3 sowie die Module C1, C2, C3, C4 und D gemäß EN 15804 + A2. \r\nEin Vergleich mit anderen Produkten ist nur mit einer vergleichbaren Anwendung im Gebäude zulässig. Grundsätzlich ist eine Gegenüberstellung oder die Bewertung von EPD Daten nur möglich, wenn alle zu vergleichenden Datensätze nach EN 15804 + A2 erstellt wurden und der Gebäudekontext, bzw. die produktspezifischen Leistungsmerkmale berücksichtigt werden.\r\n\r\nDie Muster-EPD erlangt Gültigkeit durch die Übertragung an den Hersteller durch das ift. Aktuell gültige EPDs sind auf www.ift-service.de/epd veröffentlicht.", "lang": "de"}], "other": {"anies": [{"name": "referenceToOriginalEPD", "value": {"shortDescription": {"value": "M-EPD Beton C40/50 - Bundesfachverband Betonkanalsysteme", "defaultValue": "M-EPD Beton C40/50 - Bundesfachverband Betonkanalsysteme", "lstrings": [{"lang": "de", "value": "M-EPD Beton C40/50 - Bundesfachverband Betonkanalsysteme"}]}, "version": {"version": 2, "majorVersion": 0, "minorVersion": 0, "subMinorVersion": 2, "zero": false, "versionString": "00.00.002"}, "type": "source data set", "uuid": {"uuid": "b19fb51a-685d-4a2b-b894-a31dc2e335d4"}, "refObjectId": "b19fb51a-685d-4a2b-b894-a31dc2e335d4", "versionAsString": "00.00.002", "resourceURLs": ["https://oekobaudat.de/OEKOBAU.DAT/resource/sources/b19fb51a-685d-4a2b-b894-a31dc2e335d4/M-EPD-SBS-000.pdf?version=00.00.002"]}}]}}, "validation": {"review": [{"reviewDetails": [{"value": "Die angewendete LCI Methode ist in Übereinstimmung mit ISO 14040 und 14044. Die Dokumentation enthält alle relevanten Informationen im Hinblick auf die Datenqualität und den Umfang der Anwendung der jeweiligen LCI Ergebnisse bzw. der Datensätze. Der Datensatz repräsentiert den Stand der Technik bezogen auf die funktionelle Einheit.\r\n", "lang": "de"}], "referenceToNameOfReviewerAndInstitution": [{"shortDescription": [{"value": "Eric Brehm", "lang": "de"}], "type": "contact data set", "refObjectId": "ef2baa7d-04f8-424a-af3d-38561f10b8d1", "version": "00.00.001"}], "type": "Independent external review"}]}, "complianceDeclarations": {"compliance": [{"referenceToComplianceSystem": {"shortDescription": [{"value": "EN 15804+A2", "lang": "de"}, {"value": "EN 15804+A2", "lang": "en"}], "type": "source data set", "refObjectId": "c0016b33-8cf7-415c-ac6e-deba0d21440d", "version": "00.01.002"}}]}}, "administrativeInformation": {"dataGenerator": {"referenceToPersonOrEntityGeneratingTheDataSet": [{"shortDescription": [{"value": "ift Rosenheim", "lang": "de"}], "type": "contact data set", "refObjectId": "bdf65bd4-c474-4c23-8269-124ba43fa2b9", "version": "25.00.001"}]}, "dataEntryBy": {"timeStamp": 1712731068613, "referenceToDataSetFormat": [{"shortDescription": [{"value": "EPD Data Format Extensions v1.2", "lang": "en"}, {"value": "EPD-Datenformaterweiterungen v1.2", "lang": "de"}], "type": "source data set", "refObjectId": "a29449fd-aa2f-4de8-b5d7-4b06b43c6fde", "version": "00.01.003"}, {"shortDescription": [{"value": "ILCD format", "lang": "en"}], "type": "source data set", "refObjectId": "a97a0155-0234-4b87-b4ce-a45da52f2a40", "version": "03.01.004", "uri": "http://lca.jrc.ec.europa.eu/lcainfohub/datasets/ilcd/sources/a97a0155-0234-4b87-b4ce-a45da52f2a40.xml"}], "referenceToPersonOrEntityEnteringTheData": {"shortDescription": [{"value": "ift Rosenheim", "lang": "de"}], "type": "contact data set", "refObjectId": "bdf65bd4-c474-4c23-8269-124ba43fa2b9", "version": "25.00.001"}}, "publicationAndOwnership": {"dataSetVersion": "00.02.003", "referenceToRegistrationAuthority": {"shortDescription": [{"value": "ift Rosenheim", "lang": "de"}], "type": "contact data set", "refObjectId": "bdf65bd4-c474-4c23-8269-124ba43fa2b9", "version": "25.00.001"}, "registrationNumber": "M-EPD-SBS-000", "referenceToOwnershipOfDataSet": {"shortDescription": [{"value": "Bundesfachverband Betonkanalsysteme e.V", "lang": "de"}], "type": "contact data set", "refObjectId": "af9c81f3-e899-42d6-9844-5bceb2121f65", "version": "00.00.001"}, "copyright": true, "licenseType": "Free of charge for all users and uses", "accessRestrictions": [{"value": "none", "lang": "de"}], "other": {"anies": [{"name": "referenceToPublisher", "value": {"shortDescription": [{"value": "The Federal Institute for Research on Building, Urban Affairs and Spatial Development (BBSR) within the Federal Office for Building and Regional Planning (BBR)", "lang": "en"}, {"value": "Bundesinstitut für Bau-, Stadt- und Raumforschung (BBSR) im Bundesamt für Bauwesen und Raumordnung (BBR)", "lang": "de"}], "type": "contact data set", "refObjectId": "f11651e0-7877-11e3-981f-0800200c9a66", "version": "00.01.000"}}]}}}, "exchanges": {"exchange": [{"dataSetInternalID": 1, "referenceToFlowDataSet": {"shortDescription": [{"value": "M-EPD Beton C40/50 - Bundesfachverband Betonkanalsysteme - Beton", "lang": "de"}], "type": "flow data set", "refObjectId": "7a2ea393-4fce-4227-99d9-7dbcb118f728", "version": "00.00.003"}, "meanAmount": 1.0, "resultingAmount": 1.0, "referenceFlow": true, "resultingflowAmount": 1.0, "flowProperties": [{"name": [{"lang": "de", "value": "Biogener Kohlenstoffgehalt im Produkt (Biog. C in product)"}, {"lang": "en", "value": "Biogenic carbon content in product (Biog. C in product)"}], "uuid": "62e503ce-544a-4599-b2ad-bcea15a7bf20", "meanValue": 0.0}, {"name": [{"lang": "de", "value": "Biogener Kohlenstoffgehalt in der zugehörigen Verpackung (Biog. C in packaging)"}, {"lang": "en", "value": "Biogenic carbon content in accompanying packaging (Biog. C in packaging)"}], "uuid": "262a541b-209e-44cc-a426-33bce30de7b1", "meanValue": 0.0}, {"name": [{"lang": "en", "value": "Mass"}, {"lang": "de", "value": "Masse"}], "uuid": "93a60a56-a3c8-11da-a746-0800200b9a66", "referenceFlowProperty": true, "meanValue": 1.0, "referenceUnit": "kg", "unitGroupUUID": "ad38d542-3fe9-439d-9b95-2f5f7752acaf"}], "materialProperties": [{"name": "gross density", "value": "2350.0", "unit": "kg/m^3", "unitDescription": "kilograms per cubic metre"}], "typeOfFlow": "Product flow", "classification": {"classHierarchy": "Mineralische Baustoffe / Mörtel und Beton / Beton", "name": "ilcd"}}, {"dataSetInternalID": 2, "referenceToFlowDataSet": {"shortDescription": [{"value": "Components for re-use (CRU)", "lang": "en"}, {"value": "Komponenten für die Wiederverwendung (CRU)", "lang": "de"}], "type": "flow data set", "refObjectId": "a2b32f97-3fc7-4af2-b209-525bc6426f33", "version": "38.00.000"}, "exchange direction": "OUTPUT", "meanAmount": 0.0, "other": {"anies": [{"value": "0.0", "module": "A1-A3"}, {"module": "A4"}, {"module": "A5"}, {"module": "B1"}, {"module": "B2"}, {"module": "B3"}, {"module": "B4"}, {"module": "B5"}, {"module": "B6"}, {"module": "B7"}, {"value": "0.0", "module": "C1"}, {"value": "0.0", "module": "C2"}, {"value": "0.0", "module": "C3"}, {"value": "0.0", "module": "C4"}, {"value": "0.0", "module": "D"}, {"name": "referenceToUnitGroupDataSet", "value": {"shortDescription": [{"value": "kg"}], "type": "unit group data set", "refObjectId": "ad38d542-3fe9-439d-9b95-2f5f7752acaf", "uri": "../unitgroups/ad38d542-3fe9-439d-9b95-2f5f7752acaf"}}]}, "flowProperties": [], "typeOfFlow": "Other flow", "classification": {"classHierarchy": "Quantities / Environmental quantities / EPD EN 15804 / LCI indicators", "name": "GaBiCategories"}}, {"dataSetInternalID": 3, "referenceToFlowDataSet": {"shortDescription": [{"value": "Exported electrical energy (EEE)", "lang": "en"}, {"value": "Exportierte elektrische Energie (EEE)", "lang": "de"}], "type": "flow data set", "refObjectId": "4da0c987-2b76-40d6-9e9e-82a017aaaf29", "version": "38.00.000"}, "exchange direction": "OUTPUT", "meanAmount": 0.0, "other": {"anies": [{"value": "0.0", "module": "A1-A3"}, {"module": "A4"}, {"module": "A5"}, {"module": "B1"}, {"module": "B2"}, {"module": "B3"}, {"module": "B4"}, {"module": "B5"}, {"module": "B6"}, {"module": "B7"}, {"value": "0.0", "module": "C1"}, {"value": "0.0", "module": "C2"}, {"value": "0.0", "module": "C3"}, {"value": "0.0", "module": "C4"}, {"value": "0.0", "module": "D"}, {"name": "referenceToUnitGroupDataSet", "value": {"shortDescription": [{"value": "MJ"}], "type": "unit group data set", "refObjectId": "93a60a57-a3c8-11da-a746-0800200c9a66", "uri": "../unitgroups/93a60a57-a3c8-11da-a746-0800200c9a66"}}]}, "flowProperties": [], "typeOfFlow": "Other flow", "classification": {"classHierarchy": "Quantities / Environmental quantities / EPD EN 15804 / LCI indicators", "name": "GaBiCategories"}}, {"dataSetInternalID": 4, "referenceToFlowDataSet": {"shortDescription": [{"value": "Exported thermal energy (EET)", "lang": "en"}, {"value": "Exportierte thermische Energie (EET)", "lang": "de"}], "type": "flow data set", "refObjectId": "98daf38a-7a79-46d3-9a37-2b7bd0955810", "version": "38.00.000"}, "exchange direction": "OUTPUT", "meanAmount": 0.0, "other": {"anies": [{"value": "0.0", "module": "A1-A3"}, {"module": "A4"}, {"module": "A5"}, {"module": "B1"}, {"module": "B2"}, {"module": "B3"}, {"module": "B4"}, {"module": "B5"}, {"module": "B6"}, {"module": "B7"}, {"value": "0.0", "module": "C1"}, {"value": "0.0", "module": "C2"}, {"value": "0.0", "module": "C3"}, {"value": "0.0", "module": "C4"}, {"value": "0.0", "module": "D"}, {"name": "referenceToUnitGroupDataSet", "value": {"shortDescription": [{"value": "MJ"}], "type": "unit group data set", "refObjectId": "93a60a57-a3c8-11da-a746-0800200c9a66", "uri": "../unitgroups/93a60a57-a3c8-11da-a746-0800200c9a66"}}]}, "flowProperties": [], "typeOfFlow": "Other flow", "classification": {"classHierarchy": "Quantities / Environmental quantities / EPD EN 15804 / LCI indicators", "name": "GaBiCategories"}}, {"dataSetInternalID": 5, "referenceToFlowDataSet": {"shortDescription": [{"value": "Hazardous waste disposed (HWD)", "lang": "en"}, {"value": "Gefährlicher Abfall zur Beseitigung (HWD)", "lang": "de"}], "type": "flow data set", "refObjectId": "430f9e0f-59b2-46a0-8e0d-55e0e84948fc", "version": "38.00.000"}, "exchange direction": "OUTPUT", "meanAmount": 0.0, "other": {"anies": [{"value": "-1.72E-11", "module": "A1-A3"}, {"module": "A4"}, {"module": "A5"}, {"module": "B1"}, {"module": "B2"}, {"module": "B3"}, {"module": "B4"}, {"module": "B5"}, {"module": "B6"}, {"module": "B7"}, {"value": "0.0", "module": "C1"}, {"value": "7.34E-14", "module": "C2"}, {"value": "-3.24E-12", "module": "C3"}, {"value": "0.0", "module": "C4"}, {"value": "0.0", "module": "D"}, {"name": "referenceToUnitGroupDataSet", "value": {"shortDescription": [{"value": "kg"}], "type": "unit group data set", "refObjectId": "ad38d542-3fe9-439d-9b95-2f5f7752acaf", "uri": "../unitgroups/ad38d542-3fe9-439d-9b95-2f5f7752acaf"}}]}, "flowProperties": [], "typeOfFlow": "Other flow", "classification": {"classHierarchy": "Quantities / Environmental quantities / EPD EN 15804 / LCI indicators", "name": "GaBiCategories"}}, {"dataSetInternalID": 6, "referenceToFlowDataSet": {"shortDescription": [{"value": "Material for Energy Recovery (MER)", "lang": "en"}, {"value": "Stoff für die Energierückgewinnung (MER)", "lang": "de"}], "type": "flow data set", "refObjectId": "59a9181c-3aaf-46ee-8b13-2b3723b6e447", "version": "38.00.000"}, "exchange direction": "OUTPUT", "meanAmount": 0.0, "other": {"anies": [{"value": "0.0", "module": "A1-A3"}, {"module": "A4"}, {"module": "A5"}, {"module": "B1"}, {"module": "B2"}, {"module": "B3"}, {"module": "B4"}, {"module": "B5"}, {"module": "B6"}, {"module": "B7"}, {"value": "0.0", "module": "C1"}, {"value": "0.0", "module": "C2"}, {"value": "0.0", "module": "C3"}, {"value": "0.0", "module": "C4"}, {"value": "0.0", "module": "D"}, {"name": "referenceToUnitGroupDataSet", "value": {"shortDescription": [{"value": "kg"}], "type": "unit group data set", "refObjectId": "ad38d542-3fe9-439d-9b95-2f5f7752acaf", "uri": "../unitgroups/ad38d542-3fe9-439d-9b95-2f5f7752acaf"}}]}, "flowProperties": [], "typeOfFlow": "Other flow", "classification": {"classHierarchy": "Quantities / Environmental quantities / EPD EN 15804 / LCI indicators", "name": "GaBiCategories"}}, {"dataSetInternalID": 7, "referenceToFlowDataSet": {"shortDescription": [{"value": "Materials for Recycling (MFR)", "lang": "en"}, {"value": "Stoffe zum Recycling (MFR)", "lang": "de"}], "type": "flow data set", "refObjectId": "d7fe48a5-4103-49c8-9aae-b0b5dfdbd6ae", "version": "38.00.000"}, "exchange direction": "OUTPUT", "meanAmount": 0.0, "other": {"anies": [{"value": "0.0", "module": "A1-A3"}, {"module": "A4"}, {"module": "A5"}, {"module": "B1"}, {"module": "B2"}, {"module": "B3"}, {"module": "B4"}, {"module": "B5"}, {"module": "B6"}, {"module": "B7"}, {"value": "0.0", "module": "C1"}, {"value": "0.0", "module": "C2"}, {"value": "0.0", "module": "C3"}, {"value": "0.0", "module": "C4"}, {"value": "0.0", "module": "D"}, {"name": "referenceToUnitGroupDataSet", "value": {"shortDescription": [{"value": "kg"}], "type": "unit group data set", "refObjectId": "ad38d542-3fe9-439d-9b95-2f5f7752acaf", "uri": "../unitgroups/ad38d542-3fe9-439d-9b95-2f5f7752acaf"}}]}, "flowProperties": [], "typeOfFlow": "Other flow", "classification": {"classHierarchy": "Quantities / Environmental quantities / EPD EN 15804 / LCI indicators", "name": "GaBiCategories"}}, {"dataSetInternalID": 8, "referenceToFlowDataSet": {"shortDescription": [{"value": "Use of net fresh water (FW)", "lang": "en"}, {"value": "Frischwasserverbrauch (FW)", "lang": "de"}], "type": "flow data set", "refObjectId": "3cf952c8-f3a4-461d-8c96-96456ca62246", "version": "38.00.000"}, "exchange direction": "INPUT", "meanAmount": 0.0, "other": {"anies": [{"value": "0.00157", "module": "A1-A3"}, {"module": "A4"}, {"module": "A5"}, {"module": "B1"}, {"module": "B2"}, {"module": "B3"}, {"module": "B4"}, {"module": "B5"}, {"module": "B6"}, {"module": "B7"}, {"value": "0.0", "module": "C1"}, {"value": "2.59E-6", "module": "C2"}, {"value": "5.46E-6", "module": "C3"}, {"value": "0.0", "module": "C4"}, {"value": "-4.05E-4", "module": "D"}, {"name": "referenceToUnitGroupDataSet", "value": {"shortDescription": [{"value": "m3"}], "type": "unit group data set", "refObjectId": "cd950537-0a98-4044-9ba7-9f9a68d0a504", "uri": "../unitgroups/cd950537-0a98-4044-9ba7-9f9a68d0a504"}}]}, "flowProperties": [], "typeOfFlow": "Other flow", "classification": {"classHierarchy": "Quantities / Environmental quantities / EPD EN 15804 / LCI indicators", "name": "GaBiCategories"}}, {"dataSetInternalID": 9, "referenceToFlowDataSet": {"shortDescription": [{"value": "Non-hazardous waste disposed (NHWD)", "lang": "en"}, {"value": "Ungefährlicher Abfall zur Beseitigung (NHWD)", "lang": "de"}], "type": "flow data set", "refObjectId": "b29ef66b-e286-4afa-949f-62f1a7b4d7fa", "version": "38.00.000"}, "exchange direction": "OUTPUT", "meanAmount": 0.0, "other": {"anies": [{"value": "0.0169", "module": "A1-A3"}, {"module": "A4"}, {"module": "A5"}, {"module": "B1"}, {"module": "B2"}, {"module": "B3"}, {"module": "B4"}, {"module": "B5"}, {"module": "B6"}, {"module": "B7"}, {"value": "0.0", "module": "C1"}, {"value": "6.51E-6", "module": "C2"}, {"value": "1.52E-5", "module": "C3"}, {"value": "0.0", "module": "C4"}, {"value": "0.0", "module": "D"}, {"name": "referenceToUnitGroupDataSet", "value": {"shortDescription": [{"value": "kg"}], "type": "unit group data set", "refObjectId": "ad38d542-3fe9-439d-9b95-2f5f7752acaf", "uri": "../unitgroups/ad38d542-3fe9-439d-9b95-2f5f7752acaf"}}]}, "flowProperties": [], "typeOfFlow": "Other flow", "classification": {"classHierarchy": "Quantities / Environmental quantities / EPD EN 15804 / LCI indicators", "name": "GaBiCategories"}}, {"dataSetInternalID": 10, "referenceToFlowDataSet": {"shortDescription": [{"value": "Nicht-erneuerbare Primärenergie als Energieträger (PENRE)", "lang": "en"}, {"value": "Nicht-erneuerbare Primärenergie als Energieträger (PENRE)", "lang": "de"}], "type": "flow data set", "refObjectId": "ac857178-2b45-46ec-892a-a9a4332f0372", "version": "38.00.000"}, "exchange direction": "INPUT", "meanAmount": 0.0, "other": {"anies": [{"value": "1.099", "module": "A1-A3"}, {"module": "A4"}, {"module": "A5"}, {"module": "B1"}, {"module": "B2"}, {"module": "B3"}, {"module": "B4"}, {"module": "B5"}, {"module": "B6"}, {"module": "B7"}, {"value": "0.0", "module": "C1"}, {"value": "0.0435", "module": "C2"}, {"value": "0.0166", "module": "C3"}, {"value": "0.0", "module": "C4"}, {"value": "-0.0609", "module": "D"}, {"name": "referenceToUnitGroupDataSet", "value": {"shortDescription": [{"value": "MJ"}], "type": "unit group data set", "refObjectId": "93a60a57-a3c8-11da-a746-0800200c9a66", "uri": "../unitgroups/93a60a57-a3c8-11da-a746-0800200c9a66"}}]}, "flowProperties": [], "typeOfFlow": "Other flow", "classification": {"classHierarchy": "Quantities", "name": "GaBiCategories"}}, {"dataSetInternalID": 11, "referenceToFlowDataSet": {"shortDescription": [{"value": "Nicht-erneuerbare Primärenergie zur stofflichen Nutzung (PENRM)", "lang": "en"}, {"value": "Nicht-erneuerbare Primärenergie zur stofflichen Nutzung (PENRM)", "lang": "de"}], "type": "flow data set", "refObjectId": "1421caa0-679d-4bf4-b282-0eb850ccae27", "version": "38.00.000"}, "exchange direction": "INPUT", "meanAmount": 0.0, "other": {"anies": [{"value": "0.0", "module": "A1-A3"}, {"module": "A4"}, {"module": "A5"}, {"module": "B1"}, {"module": "B2"}, {"module": "B3"}, {"module": "B4"}, {"module": "B5"}, {"module": "B6"}, {"module": "B7"}, {"value": "0.0", "module": "C1"}, {"value": "0.0", "module": "C2"}, {"value": "0.0", "module": "C3"}, {"value": "0.0", "module": "C4"}, {"value": "0.0", "module": "D"}, {"name": "referenceToUnitGroupDataSet", "value": {"shortDescription": [{"value": "MJ"}], "type": "unit group data set", "refObjectId": "93a60a57-a3c8-11da-a746-0800200c9a66", "uri": "../unitgroups/93a60a57-a3c8-11da-a746-0800200c9a66"}}]}, "flowProperties": [], "typeOfFlow": "Other flow", "classification": {"classHierarchy": "Quantities", "name": "GaBiCategories"}}, {"dataSetInternalID": 12, "referenceToFlowDataSet": {"shortDescription": [{"value": "Use of non renewable secondary fuels (NRSF)", "lang": "en"}, {"value": "Verbrauch nicht erneuerbarer Sekundärbrennstoffe (NRSF)", "lang": "de"}], "type": "flow data set", "refObjectId": "89def144-d39a-4287-b86f-efde453ddcb2", "version": "38.00.000"}, "exchange direction": "INPUT", "meanAmount": 0.0, "other": {"anies": [{"value": "0.0", "module": "A1-A3"}, {"module": "A4"}, {"module": "A5"}, {"module": "B1"}, {"module": "B2"}, {"module": "B3"}, {"module": "B4"}, {"module": "B5"}, {"module": "B6"}, {"module": "B7"}, {"value": "0.0", "module": "C1"}, {"value": "0.0", "module": "C2"}, {"value": "0.0", "module": "C3"}, {"value": "0.0", "module": "C4"}, {"value": "0.0", "module": "D"}, {"name": "referenceToUnitGroupDataSet", "value": {"shortDescription": [{"value": "MJ"}], "type": "unit group data set", "refObjectId": "93a60a57-a3c8-11da-a746-0800200c9a66", "uri": "../unitgroups/93a60a57-a3c8-11da-a746-0800200c9a66"}}]}, "flowProperties": [], "typeOfFlow": "Other flow", "classification": {"classHierarchy": "Quantities / Environmental quantities / EPD EN 15804 / LCI indicators", "name": "GaBiCategories"}}, {"dataSetInternalID": 13, "referenceToFlowDataSet": {"shortDescription": [{"value": "Radioactive waste disposed (RWD)", "lang": "en"}, {"value": "Entsorgter radioaktiver Abfall (RWD)", "lang": "de"}], "type": "flow data set", "refObjectId": "3449546e-52ad-4b39-b809-9fb77cea8ff6", "version": "38.00.000"}, "exchange direction": "OUTPUT", "meanAmount": 0.0, "other": {"anies": [{"value": "2.34E-5", "module": "A1-A3"}, {"module": "A4"}, {"module": "A5"}, {"module": "B1"}, {"module": "B2"}, {"module": "B3"}, {"module": "B4"}, {"module": "B5"}, {"module": "B6"}, {"module": "B7"}, {"value": "0.0", "module": "C1"}, {"value": "5.73E-8", "module": "C2"}, {"value": "1.62E-6", "module": "C3"}, {"value": "0.0", "module": "C4"}, {"value": "0.0", "module": "D"}, {"name": "referenceToUnitGroupDataSet", "value": {"shortDescription": [{"value": "kg"}], "type": "unit group data set", "refObjectId": "ad38d542-3fe9-439d-9b95-2f5f7752acaf", "uri": "../unitgroups/ad38d542-3fe9-439d-9b95-2f5f7752acaf"}}]}, "flowProperties": [], "typeOfFlow": "Other flow", "classification": {"classHierarchy": "Quantities / Environmental quantities / EPD EN 15804 / LCI indicators", "name": "GaBiCategories"}}, {"dataSetInternalID": 14, "referenceToFlowDataSet": {"shortDescription": [{"value": "Erneuerbare Primärenergie als Energieträger (PERE)", "lang": "en"}, {"value": "Erneuerbare Primärenergie als Energieträger (PERE)", "lang": "de"}], "type": "flow data set", "refObjectId": "20f32be5-0398-4288-9b6d-accddd195317", "version": "38.00.000"}, "exchange direction": "INPUT", "meanAmount": 0.0, "other": {"anies": [{"value": "0.253", "module": "A1-A3"}, {"module": "A4"}, {"module": "A5"}, {"module": "B1"}, {"module": "B2"}, {"module": "B3"}, {"module": "B4"}, {"module": "B5"}, {"module": "B6"}, {"module": "B7"}, {"value": "0.0", "module": "C1"}, {"value": "0.00291", "module": "C2"}, {"value": "0.0156", "module": "C3"}, {"value": "0.0", "module": "C4"}, {"value": "-0.0183", "module": "D"}, {"name": "referenceToUnitGroupDataSet", "value": {"shortDescription": [{"value": "MJ"}], "type": "unit group data set", "refObjectId": "93a60a57-a3c8-11da-a746-0800200c9a66", "uri": "../unitgroups/93a60a57-a3c8-11da-a746-0800200c9a66"}}]}, "flowProperties": [], "typeOfFlow": "Other flow", "classification": {"classHierarchy": "Quantities", "name": "GaBiCategories"}}, {"dataSetInternalID": 15, "referenceToFlowDataSet": {"shortDescription": [{"value": "Erneuerbare Primärenergie zur stofflichen Nutzung (PERM)", "lang": "en"}, {"value": "Erneuerbare Primärenergie zur stofflichen Nutzung (PERM)", "lang": "de"}], "type": "flow data set", "refObjectId": "fb3ec0de-548d-4508-aea5-00b73bf6f702", "version": "38.00.000"}, "exchange direction": "INPUT", "meanAmount": 0.0, "other": {"anies": [{"value": "0.0", "module": "A1-A3"}, {"module": "A4"}, {"module": "A5"}, {"module": "B1"}, {"module": "B2"}, {"module": "B3"}, {"module": "B4"}, {"module": "B5"}, {"module": "B6"}, {"module": "B7"}, {"value": "0.0", "module": "C1"}, {"value": "0.0", "module": "C2"}, {"value": "0.0", "module": "C3"}, {"value": "0.0", "module": "C4"}, {"value": "0.0", "module": "D"}, {"name": "referenceToUnitGroupDataSet", "value": {"shortDescription": [{"value": "MJ"}], "type": "unit group data set", "refObjectId": "93a60a57-a3c8-11da-a746-0800200c9a66", "uri": "../unitgroups/93a60a57-a3c8-11da-a746-0800200c9a66"}}]}, "flowProperties": [], "typeOfFlow": "Other flow", "classification": {"classHierarchy": "Quantities", "name": "GaBiCategories"}}, {"dataSetInternalID": 16, "referenceToFlowDataSet": {"shortDescription": [{"value": "Use of renewable secondary fuels (RSF)", "lang": "en"}, {"value": "Erneuerbare Sekundärbrennstoffe (RSF)", "lang": "de"}], "type": "flow data set", "refObjectId": "64333088-a55f-4aa2-9a31-c10b07816787", "version": "38.00.000"}, "exchange direction": "INPUT", "meanAmount": 0.0, "other": {"anies": [{"value": "0.0", "module": "A1-A3"}, {"module": "A4"}, {"module": "A5"}, {"module": "B1"}, {"module": "B2"}, {"module": "B3"}, {"module": "B4"}, {"module": "B5"}, {"module": "B6"}, {"module": "B7"}, {"value": "0.0", "module": "C1"}, {"value": "0.0", "module": "C2"}, {"value": "0.0", "module": "C3"}, {"value": "0.0", "module": "C4"}, {"value": "0.0", "module": "D"}, {"name": "referenceToUnitGroupDataSet", "value": {"shortDescription": [{"value": "MJ"}], "type": "unit group data set", "refObjectId": "93a60a57-a3c8-11da-a746-0800200c9a66", "uri": "../unitgroups/93a60a57-a3c8-11da-a746-0800200c9a66"}}]}, "flowProperties": [], "typeOfFlow": "Other flow", "classification": {"classHierarchy": "Quantities / Environmental quantities / EPD EN 15804 / LCI indicators", "name": "GaBiCategories"}}, {"dataSetInternalID": 17, "referenceToFlowDataSet": {"shortDescription": [{"value": "Input of secondary material (SM)", "lang": "en"}, {"value": "Einsatz von Sekundärstoffen (SM)", "lang": "de"}], "type": "flow data set", "refObjectId": "c6a1f35f-2d09-4f54-8dfb-97e502e1ce92", "version": "38.00.000"}, "exchange direction": "INPUT", "meanAmount": 0.0, "other": {"anies": [{"value": "0.0", "module": "A1-A3"}, {"module": "A4"}, {"module": "A5"}, {"module": "B1"}, {"module": "B2"}, {"module": "B3"}, {"module": "B4"}, {"module": "B5"}, {"module": "B6"}, {"module": "B7"}, {"value": "0.0", "module": "C1"}, {"value": "0.0", "module": "C2"}, {"value": "0.0", "module": "C3"}, {"value": "0.0", "module": "C4"}, {"value": "0.0", "module": "D"}, {"name": "referenceToUnitGroupDataSet", "value": {"shortDescription": [{"value": "kg"}], "type": "unit group data set", "refObjectId": "ad38d542-3fe9-439d-9b95-2f5f7752acaf", "uri": "../unitgroups/ad38d542-3fe9-439d-9b95-2f5f7752acaf"}}]}, "flowProperties": [], "typeOfFlow": "Other flow", "classification": {"classHierarchy": "Quantities / Environmental quantities / EPD EN 15804 / LCI indicators", "name": "GaBiCategories"}}, {"dataSetInternalID": 18, "referenceToFlowDataSet": {"shortDescription": [{"value": "Total use of non-renewable primary energy resources (PENRT)", "lang": "en"}, {"value": "Total nicht erneuerbare Primärenergie (PENRT)", "lang": "de"}], "type": "flow data set", "refObjectId": "06159210-646b-4c8d-8583-da9b3b95a6c1", "version": "38.00.000"}, "exchange direction": "INPUT", "meanAmount": 0.0, "other": {"anies": [{"value": "1.099", "module": "A1-A3"}, {"module": "A4"}, {"module": "A5"}, {"module": "B1"}, {"module": "B2"}, {"module": "B3"}, {"module": "B4"}, {"module": "B5"}, {"module": "B6"}, {"module": "B7"}, {"value": "0.0", "module": "C1"}, {"value": "0.0435", "module": "C2"}, {"value": "0.0166", "module": "C3"}, {"value": "0.0", "module": "C4"}, {"value": "-0.0609", "module": "D"}, {"name": "referenceToUnitGroupDataSet", "value": {"shortDescription": [{"value": "MJ"}], "type": "unit group data set", "refObjectId": "93a60a57-a3c8-11da-a746-0800200c9a66", "uri": "../unitgroups/93a60a57-a3c8-11da-a746-0800200c9a66"}}]}, "flowProperties": [], "typeOfFlow": "Other flow", "classification": {"classHierarchy": "Quantities / Environmental quantities / EPD EN 15804 / LCI indicators", "name": "GaBiCategories"}}, {"dataSetInternalID": 19, "referenceToFlowDataSet": {"shortDescription": [{"value": "Total use of renewable primary energy resources (PERT)", "lang": "en"}, {"value": "Gesamtverbrauch von erneuerbarer Primärenergie (PERT)", "lang": "de"}], "type": "flow data set", "refObjectId": "53f97275-fa8a-4cdd-9024-65936002acd0", "version": "38.00.000"}, "exchange direction": "INPUT", "meanAmount": 0.0, "other": {"anies": [{"value": "0.253", "module": "A1-A3"}, {"module": "A4"}, {"module": "A5"}, {"module": "B1"}, {"module": "B2"}, {"module": "B3"}, {"module": "B4"}, {"module": "B5"}, {"module": "B6"}, {"module": "B7"}, {"value": "0.0", "module": "C1"}, {"value": "0.00291", "module": "C2"}, {"value": "0.0156", "module": "C3"}, {"value": "0.0", "module": "C4"}, {"value": "-0.0183", "module": "D"}, {"name": "referenceToUnitGroupDataSet", "value": {"shortDescription": [{"value": "MJ"}], "type": "unit group data set", "refObjectId": "93a60a57-a3c8-11da-a746-0800200c9a66", "uri": "../unitgroups/93a60a57-a3c8-11da-a746-0800200c9a66"}}]}, "flowProperties": [], "typeOfFlow": "Other flow", "classification": {"classHierarchy": "Quantities / Environmental quantities / EPD EN 15804 / LCI indicators", "name": "GaBiCategories"}}]}, "LCIAResults": {"LCIAResult": [{"referenceToLCIAMethodDataSet": {"shortDescription": [{"value": "Abiotic depletion potential - non-fossil resources (ADPE)", "lang": "en"}, {"value": "Potenzial für die Verknappung abiotischer Ressourcen – nicht fossile Ressourcen (ADPE)", "lang": "de"}], "type": "LCIA method data set", "refObjectId": "b2ad6494-c78d-11e6-9d9d-cec0c932ce01", "version": "01.00.011"}, "meanAmount": 0.0, "other": {"anies": [{"value": "2.13E-8", "module": "A1-A3"}, {"module": "A4"}, {"module": "A5"}, {"module": "B1"}, {"module": "B2"}, {"module": "B3"}, {"module": "B4"}, {"module": "B5"}, {"module": "B6"}, {"module": "B7"}, {"value": "0.0", "module": "C1"}, {"value": "2.3E-10", "module": "C2"}, {"value": "2.14E-10", "module": "C3"}, {"value": "0.0", "module": "C4"}, {"value": "-7.96E-8", "module": "D"}, {"name": "referenceToUnitGroupDataSet", "value": {"shortDescription": [{"value": "kg Sb-Äqv."}], "type": "unit group data set", "refObjectId": "54ccd2d9-a32a-4fc2-923d-f2c8c93e89d4", "uri": "../unitgroups/54ccd2d9-a32a-4fc2-923d-f2c8c93e89d4"}}]}}, {"referenceToLCIAMethodDataSet": {"shortDescription": [{"value": "Abiotic depletion potential - fossil resources (ADPF)", "lang": "en"}, {"value": "Potenzial für die Verknappung abiotischer Ressourcen – fossile Brennstoffe (ADPF)", "lang": "de"}], "type": "LCIA method data set", "refObjectId": "b2ad6110-c78d-11e6-9d9d-cec0c932ce01", "version": "01.00.011"}, "meanAmount": 0.0, "other": {"anies": [{"value": "1.098", "module": "A1-A3"}, {"module": "A4"}, {"module": "A5"}, {"module": "B1"}, {"module": "B2"}, {"module": "B3"}, {"module": "B4"}, {"module": "B5"}, {"module": "B6"}, {"module": "B7"}, {"value": "0.0", "module": "C1"}, {"value": "0.0434", "module": "C2"}, {"value": "0.0166", "module": "C3"}, {"value": "0.0", "module": "C4"}, {"value": "-0.0609", "module": "D"}, {"name": "referenceToUnitGroupDataSet", "value": {"shortDescription": [{"value": "MJ"}], "type": "unit group data set", "refObjectId": "93a60a57-a3c8-11da-a746-0800200c9a66", "uri": "../unitgroups/93a60a57-a3c8-11da-a746-0800200c9a66"}}]}}, {"referenceToLCIAMethodDataSet": {"shortDescription": [{"value": "Acidification potential, Accumulated Exceedance (AP)", "lang": "en"}, {"value": "Versauerungspotenzial, kumulierte Überschreitung (AP)", "lang": "de"}], "type": "LCIA method data set", "refObjectId": "b5c611c6-def3-11e6-bf01-fe55135034f3", "version": "01.03.010", "uri": "http://lca.jrc.ec.europa.eu/lcainfohub/datasets/elcd/lciamethods/f6cbd466-253f-4145-a4bb-8dae7d266e89.xml"}, "meanAmount": 0.0, "other": {"anies": [{"value": "1.52E-4", "module": "A1-A3"}, {"module": "A4"}, {"module": "A5"}, {"module": "B1"}, {"module": "B2"}, {"module": "B3"}, {"module": "B4"}, {"module": "B5"}, {"module": "B6"}, {"module": "B7"}, {"value": "0.0", "module": "C1"}, {"value": "3.47E-6", "module": "C2"}, {"value": "1.8E-6", "module": "C3"}, {"value": "0.0", "module": "C4"}, {"value": "-3.31E-5", "module": "D"}, {"name": "referenceToUnitGroupDataSet", "value": {"shortDescription": [{"value": "mol H+ eqv."}], "type": "unit group data set", "refObjectId": "42e089ac-92bf-4bf2-8ca1-5fc40d18f2ed", "uri": "../unitgroups/42e089ac-92bf-4bf2-8ca1-5fc40d18f2ed"}}]}}, {"referenceToLCIAMethodDataSet": {"shortDescription": [{"value": "Eutrophication potential - freshwater (EP-freshwater)", "lang": "en"}, {"value": "Eutrophierungspotenzial - Süßwasser (EP-freshwater)", "lang": "de"}], "type": "LCIA method data set", "refObjectId": "b53ec18f-7377-4ad3-86eb-cc3f4f276b2b", "version": "01.00.011", "uri": "http://lca.jrc.ec.europa.eu/lcainfohub/datasets/elcd/lciamethods/a4630d5b-df2f-48ae-b3f2-5e5257606d68.xml"}, "meanAmount": 0.0, "other": {"anies": [{"value": "5.12E-7", "module": "A1-A3"}, {"module": "A4"}, {"module": "A5"}, {"module": "B1"}, {"module": "B2"}, {"module": "B3"}, {"module": "B4"}, {"module": "B5"}, {"module": "B6"}, {"module": "B7"}, {"value": "0.0", "module": "C1"}, {"value": "7.53E-9", "module": "C2"}, {"value": "7.03E-9", "module": "C3"}, {"value": "0.0", "module": "C4"}, {"value": "-8.62E-7", "module": "D"}, {"name": "referenceToUnitGroupDataSet", "value": {"shortDescription": [{"value": "kg P eqv."}], "type": "unit group data set", "refObjectId": "0429039d-a61d-4590-ba67-aa4a20a810a1", "uri": "../unitgroups/0429039d-a61d-4590-ba67-aa4a20a810a1"}}]}}, {"referenceToLCIAMethodDataSet": {"shortDescription": [{"value": "Eutrophication potential - marine (EP-marine)", "lang": "en"}, {"value": "Eutrophierungspotenzial - Salzwasser (EP-marine)", "lang": "de"}], "type": "LCIA method data set", "refObjectId": "b5c619fa-def3-11e6-bf01-fe55135034f3", "version": "02.00.011", "uri": "http://lca.jrc.ec.europa.eu/lcainfohub/datasets/elcd/lciamethods/5296e2be-060b-4e50-b033-d45f85f6ac92.xml"}, "meanAmount": 0.0, "other": {"anies": [{"value": "4.88E-5", "module": "A1-A3"}, {"module": "A4"}, {"module": "A5"}, {"module": "B1"}, {"module": "B2"}, {"module": "B3"}, {"module": "B4"}, {"module": "B5"}, {"module": "B6"}, {"module": "B7"}, {"value": "0.0", "module": "C1"}, {"value": "1.19E-6", "module": "C2"}, {"value": "5.88E-7", "module": "C3"}, {"value": "0.0", "module": "C4"}, {"value": "-9.49E-6", "module": "D"}, {"name": "referenceToUnitGroupDataSet", "value": {"shortDescription": [{"value": "kg N eqv."}], "type": "unit group data set", "refObjectId": "d05bb823-ecdf-4686-8c40-bf1d9257859f", "uri": "../unitgroups/d05bb823-ecdf-4686-8c40-bf1d9257859f"}}]}}, {"referenceToLCIAMethodDataSet": {"shortDescription": [{"value": "Eutrophication potential - terrestrial (EP-terrestrial)", "lang": "en"}, {"value": "Eutrophierungspotenzial - Land (EP-terrestrial)", "lang": "de"}], "type": "LCIA method data set", "refObjectId": "b5c614d2-def3-11e6-bf01-fe55135034f3", "version": "01.02.010", "uri": "http://lca.jrc.ec.europa.eu/lcainfohub/datasets/elcd/lciamethods/40054970-5936-477c-9bec-29fa23b1cb77.xml"}, "meanAmount": 0.0, "other": {"anies": [{"value": "5.44E-4", "module": "A1-A3"}, {"module": "A4"}, {"module": "A5"}, {"module": "B1"}, {"module": "B2"}, {"module": "B3"}, {"module": "B4"}, {"module": "B5"}, {"module": "B6"}, {"module": "B7"}, {"value": "0.0", "module": "C1"}, {"value": "1.43E-5", "module": "C2"}, {"value": "6.08E-6", "module": "C3"}, {"value": "0.0", "module": "C4"}, {"value": "-1.27E-4", "module": "D"}, {"name": "referenceToUnitGroupDataSet", "value": {"shortDescription": [{"value": "mol N eqv."}], "type": "unit group data set", "refObjectId": "71b4d617-0ec9-4d3f-b65e-e438940c2401", "uri": "../unitgroups/71b4d617-0ec9-4d3f-b65e-e438940c2401"}}]}}, {"referenceToLCIAMethodDataSet": {"shortDescription": [{"value": "Global Warming Potential - total (GWP-total)", "lang": "en"}, {"value": "Globales Erwärmungspotenzial - total (GWP-total)", "lang": "de"}], "type": "LCIA method data set", "refObjectId": "6a37f984-a4b3-458a-a20a-64418c145fa2", "version": "04.00.017"}, "meanAmount": 0.0, "other": {"anies": [{"value": "0.139", "module": "A1-A3"}, {"module": "A4"}, {"module": "A5"}, {"module": "B1"}, {"module": "B2"}, {"module": "B3"}, {"module": "B4"}, {"module": "B5"}, {"module": "B6"}, {"module": "B7"}, {"value": "0.0", "module": "C1"}, {"value": "0.00322", "module": "C2"}, {"value": "0.0012", "module": "C3"}, {"value": "0.0", "module": "C4"}, {"value": "-0.0479", "module": "D"}, {"name": "referenceToUnitGroupDataSet", "value": {"shortDescription": [{"value": "kg CO2-Äqv."}], "type": "unit group data set", "refObjectId": "1ebf3012-d0db-4de2-aefd-ef30cedb0be1", "uri": "../unitgroups/1ebf3012-d0db-4de2-aefd-ef30cedb0be1"}}]}}, {"referenceToLCIAMethodDataSet": {"shortDescription": [{"value": "Global Warming Potential - fossil fuels (GWP-fossil)", "lang": "en"}, {"value": "Globales Erwärmungspotenzial - fossil (GWP-fossil)", "lang": "de"}], "type": "LCIA method data set", "refObjectId": "5f635281-343e-44fb-83df-1971b155e6b6", "version": "01.00.009"}, "meanAmount": 0.0, "other": {"anies": [{"value": "0.14", "module": "A1-A3"}, {"module": "A4"}, {"module": "A5"}, {"module": "B1"}, {"module": "B2"}, {"module": "B3"}, {"module": "B4"}, {"module": "B5"}, {"module": "B6"}, {"module": "B7"}, {"value": "0.0", "module": "C1"}, {"value": "0.00321", "module": "C2"}, {"value": "0.00118", "module": "C3"}, {"value": "0.0", "module": "C4"}, {"value": "-0.0478", "module": "D"}, {"name": "referenceToUnitGroupDataSet", "value": {"shortDescription": [{"value": "kg CO2-Äqv."}], "type": "unit group data set", "refObjectId": "1ebf3012-d0db-4de2-aefd-ef30cedb0be1", "uri": "../unitgroups/1ebf3012-d0db-4de2-aefd-ef30cedb0be1"}}]}}, {"referenceToLCIAMethodDataSet": {"shortDescription": [{"value": "Global Warming Potential - biogenic (GWP-biogenic)", "lang": "en"}, {"value": "Globales Erwärmungspotenzial - biogen (GWP-biogenic)", "lang": "de"}], "type": "LCIA method data set", "refObjectId": "2356e1ab-0185-4db5-86e5-16de51c7485c", "version": "01.00.006"}, "meanAmount": 0.0, "other": {"anies": [{"value": "-8.43E-4", "module": "A1-A3"}, {"module": "A4"}, {"module": "A5"}, {"module": "B1"}, {"module": "B2"}, {"module": "B3"}, {"module": "B4"}, {"module": "B5"}, {"module": "B6"}, {"module": "B7"}, {"value": "0.0", "module": "C1"}, {"value": "-1.06E-5", "module": "C2"}, {"value": "1.87E-5", "module": "C3"}, {"value": "0.0", "module": "C4"}, {"value": "-1.42E-4", "module": "D"}, {"name": "referenceToUnitGroupDataSet", "value": {"shortDescription": [{"value": "kg CO2-Äqv."}], "type": "unit group data set", "refObjectId": "1ebf3012-d0db-4de2-aefd-ef30cedb0be1", "uri": "../unitgroups/1ebf3012-d0db-4de2-aefd-ef30cedb0be1"}}]}}, {"referenceToLCIAMethodDataSet": {"shortDescription": [{"value": "Global Warming Potential - land use and land use change (GWP-luluc)", "lang": "en"}, {"value": "Globales Erwärmungspotenzial - luluc (GWP-luluc)", "lang": "de"}], "type": "LCIA method data set", "refObjectId": "4331bbdb-978a-490d-8707-eeb047f01a55", "version": "01.00.006"}, "meanAmount": 0.0, "other": {"anies": [{"value": "2.16E-4", "module": "A1-A3"}, {"module": "A4"}, {"module": "A5"}, {"module": "B1"}, {"module": "B2"}, {"module": "B3"}, {"module": "B4"}, {"module": "B5"}, {"module": "B6"}, {"module": "B7"}, {"value": "0.0", "module": "C1"}, {"value": "1.91E-5", "module": "C2"}, {"value": "1.87E-7", "module": "C3"}, {"value": "0.0", "module": "C4"}, {"value": "-3.11E-6", "module": "D"}, {"name": "referenceToUnitGroupDataSet", "value": {"shortDescription": [{"value": "kg CO2-Äqv."}], "type": "unit group data set", "refObjectId": "1ebf3012-d0db-4de2-aefd-ef30cedb0be1", "uri": "../unitgroups/1ebf3012-d0db-4de2-aefd-ef30cedb0be1"}}]}}, {"referenceToLCIAMethodDataSet": {"shortDescription": [{"value": "Depletion potential of the stratospheric ozone layer (ODP)", "lang": "en"}, {"value": "Abbaupotenzial der stratosphärischen Ozonschicht (ODP)", "lang": "de"}], "type": "LCIA method data set", "refObjectId": "b5c629d6-def3-11e6-bf01-fe55135034f3", "version": "02.00.013", "uri": "http://lca.jrc.ec.europa.eu/lcainfohub/datasets/elcd/lciamethods/8b723200-3d8f-4eec-9e10-444edb029476.xml"}, "meanAmount": 0.0, "other": {"anies": [{"value": "1.17E-10", "module": "A1-A3"}, {"module": "A4"}, {"module": "A5"}, {"module": "B1"}, {"module": "B2"}, {"module": "B3"}, {"module": "B4"}, {"module": "B5"}, {"module": "B6"}, {"module": "B7"}, {"value": "0.0", "module": "C1"}, {"value": "7.88E-16", "module": "C2"}, {"value": "3.22E-14", "module": "C3"}, {"value": "0.0", "module": "C4"}, {"value": "-4.99E-10", "module": "D"}, {"name": "referenceToUnitGroupDataSet", "value": {"shortDescription": [{"value": "kg CFC 11-Äquiv."}], "type": "unit group data set", "refObjectId": "d9e957c9-7309-4474-bf3a-7777df6c4e5b", "uri": "../unitgroups/d9e957c9-7309-4474-bf3a-7777df6c4e5b"}}]}}, {"referenceToLCIAMethodDataSet": {"shortDescription": [{"value": "Photochemical Ozone Creation Potential (POCP)", "lang": "en"}, {"value": "Bildungspotenzial für troposphärisches Ozon (POCP)", "lang": "de"}], "type": "LCIA method data set", "refObjectId": "b5c610fe-def3-11e6-bf01-fe55135034f3", "version": "02.00.015", "uri": "http://lca.jrc.ec.europa.eu/lcainfohub/datasets/elcd/lciamethods/ec7836be-83eb-41da-bcda-1a6a3fe2d149.xml"}, "meanAmount": 0.0, "other": {"anies": [{"value": "1.4E-4", "module": "A1-A3"}, {"module": "A4"}, {"module": "A5"}, {"module": "B1"}, {"module": "B2"}, {"module": "B3"}, {"module": "B4"}, {"module": "B5"}, {"module": "B6"}, {"module": "B7"}, {"value": "0.0", "module": "C1"}, {"value": "3.02E-6", "module": "C2"}, {"value": "1.41E-6", "module": "C3"}, {"value": "0.0", "module": "C4"}, {"value": "-2.98E-5", "module": "D"}, {"name": "referenceToUnitGroupDataSet", "value": {"shortDescription": [{"value": "kg NMVOC eqv."}], "type": "unit group data set", "refObjectId": "d27c25f8-fbc1-44c6-b47b-4adbae4199c6", "uri": "../unitgroups/d27c25f8-fbc1-44c6-b47b-4adbae4199c6"}}]}}, {"referenceToLCIAMethodDataSet": {"shortDescription": [{"value": "Water (user) deprivation potential (WDP)", "lang": "en"}, {"value": "Wasser-Entzugspotenzial (Benutzer) (WDP)", "lang": "de"}], "type": "LCIA method data set", "refObjectId": "b2ad66ce-c78d-11e6-9d9d-cec0c932ce01", "version": "03.00.015"}, "meanAmount": 0.0, "other": {"anies": [{"value": "0.0605", "module": "A1-A3"}, {"module": "A4"}, {"module": "A5"}, {"module": "B1"}, {"module": "B2"}, {"module": "B3"}, {"module": "B4"}, {"module": "B5"}, {"module": "B6"}, {"module": "B7"}, {"value": "0.0", "module": "C1"}, {"value": "1.68E-5", "module": "C2"}, {"value": "3.37E-5", "module": "C3"}, {"value": "0.0", "module": "C4"}, {"value": "-0.0174", "module": "D"}, {"name": "referenceToUnitGroupDataSet", "value": {"shortDescription": [{"value": "m3 world eqv."}], "type": "unit group data set", "refObjectId": "6ae2df01-888e-46c8-b17d-49fa3869b476", "uri": "../unitgroups/6ae2df01-888e-46c8-b17d-49fa3869b476"}}]}}, {"referenceToLCIAMethodDataSet": {"shortDescription": [{"value": "Potential incidence of disease due to PM emissions (PM)", "lang": "en"}, {"value": "Potenzielles Auftreten von Krankheiten aufgrund von Feinstaubemissionen (PM)", "lang": "de"}], "type": "LCIA method data set", "refObjectId": "b5c602c6-def3-11e6-bf01-fe55135034f3", "version": "02.00.012", "uri": "http://lca.jrc.ec.europa.eu/lcainfohub/datasets/elcd/lciamethods/72ce3013-f678-4c6a-935b-f4752ff8901b.xml"}, "meanAmount": 0.0, "other": {"anies": [{"value": "0.0", "module": "A1-A3"}, {"module": "A4"}, {"module": "A5"}, {"module": "B1"}, {"module": "B2"}, {"module": "B3"}, {"module": "B4"}, {"module": "B5"}, {"module": "B6"}, {"module": "B7"}, {"value": "0.0", "module": "C1"}, {"value": "0.0", "module": "C2"}, {"value": "0.0", "module": "C3"}, {"value": "0.0", "module": "C4"}, {"value": "0.0", "module": "D"}, {"name": "referenceToUnitGroupDataSet", "value": {"shortDescription": [{"value": "disease incidence"}], "type": "unit group data set", "refObjectId": "3883559b-648f-4afc-8ba2-0bd24f3affa3", "uri": "../unitgroups/3883559b-648f-4afc-8ba2-0bd24f3affa3"}}]}}, {"referenceToLCIAMethodDataSet": {"shortDescription": [{"value": "Potential Human exposure efficiency relative to U235 (IRP)", "lang": "en"}, {"value": "Potenzielle Wirkung durch Exposition des Menschen mit U235 (IRP)", "lang": "de"}], "type": "LCIA method data set", "refObjectId": "b5c632be-def3-11e6-bf01-fe55135034f3", "version": "01.00.012", "uri": "http://lca.jrc.ec.europa.eu/lcainfohub/datasets/elcd/lciamethods/a6f4cbc8-5388-44d6-9a67-53d05684f93e.xml"}, "meanAmount": 0.0, "other": {"anies": [{"value": "0.0", "module": "A1-A3"}, {"module": "A4"}, {"module": "A5"}, {"module": "B1"}, {"module": "B2"}, {"module": "B3"}, {"module": "B4"}, {"module": "B5"}, {"module": "B6"}, {"module": "B7"}, {"value": "0.0", "module": "C1"}, {"value": "0.0", "module": "C2"}, {"value": "0.0", "module": "C3"}, {"value": "0.0", "module": "C4"}, {"value": "0.0", "module": "D"}, {"name": "referenceToUnitGroupDataSet", "value": {"shortDescription": [{"value": "kBq U235 eqv."}], "type": "unit group data set", "refObjectId": "456b05bf-1415-44a9-9993-02452f554c09", "uri": "../unitgroups/456b05bf-1415-44a9-9993-02452f554c09"}}]}}, {"referenceToLCIAMethodDataSet": {"shortDescription": [{"value": "Potential Comparative Toxic Unit for ecosystems (ETP-fw)", "lang": "en"}, {"value": "Potenzielle Toxizitätsvergleichseinheit für Ökosysteme (ETP-fw)", "lang": "de"}], "type": "LCIA method data set", "refObjectId": "ee1082d1-b0f7-43ca-a1f0-21e2a4a74511", "version": "01.00.003", "uri": "http://lca.jrc.ec.europa.eu/lcainfohub/datasets/elcd/lciamethods/ee1082d1-b0f7-43ca-a1f0-21e2a4a74511.xml"}, "meanAmount": 0.0, "other": {"anies": [{"value": "0.0", "module": "A1-A3"}, {"module": "A4"}, {"module": "A5"}, {"module": "B1"}, {"module": "B2"}, {"module": "B3"}, {"module": "B4"}, {"module": "B5"}, {"module": "B6"}, {"module": "B7"}, {"value": "0.0", "module": "C1"}, {"value": "0.0", "module": "C2"}, {"value": "0.0", "module": "C3"}, {"value": "0.0", "module": "C4"}, {"value": "0.0", "module": "D"}, {"name": "referenceToUnitGroupDataSet", "value": {"shortDescription": [{"value": "CTUe"}], "type": "unit group data set", "refObjectId": "aa959ded-f1eb-4efb-9c5c-2d60be36b3e6", "uri": "../unitgroups/aa959ded-f1eb-4efb-9c5c-2d60be36b3e6"}}]}}, {"referenceToLCIAMethodDataSet": {"shortDescription": [{"value": "Potential Comparative Toxic Unit for humans - cancer effects (HTP-c)", "lang": "en"}, {"value": "Potenzielle Toxizitätsvergleichseinheit für den Menschen - kanzerogene Wirkung (HTP-c)", "lang": "de"}], "type": "LCIA method data set", "refObjectId": "2299222a-bbd8-474f-9d4f-4dd1f18aea7c", "version": "01.00.004", "uri": "http://lca.jrc.ec.europa.eu/lcainfohub/datasets/elcd/lciamethods/2299222a-bbd8-474f-9d4f-4dd1f18aea7c.xml"}, "meanAmount": 0.0, "other": {"anies": [{"value": "0.0", "module": "A1-A3"}, {"module": "A4"}, {"module": "A5"}, {"module": "B1"}, {"module": "B2"}, {"module": "B3"}, {"module": "B4"}, {"module": "B5"}, {"module": "B6"}, {"module": "B7"}, {"value": "0.0", "module": "C1"}, {"value": "0.0", "module": "C2"}, {"value": "0.0", "module": "C3"}, {"value": "0.0", "module": "C4"}, {"value": "0.0", "module": "D"}, {"name": "referenceToUnitGroupDataSet", "value": {"shortDescription": [{"value": "CTUh"}], "type": "unit group data set", "refObjectId": "d4c9523e-2d7e-49fd-8469-998f547d3a70", "uri": "../unitgroups/d4c9523e-2d7e-49fd-8469-998f547d3a70"}}]}}, {"referenceToLCIAMethodDataSet": {"shortDescription": [{"value": "Potential Comparative Toxic Unit for humans - non-cancer effects (HTP-nc)", "lang": "en"}, {"value": "Potenzielle Toxizitätsvergleichseinheit für den Menschen - nicht kanzerogene Wirkung (HTP-nc)", "lang": "de"}], "type": "LCIA method data set", "refObjectId": "3af763a5-b7a1-48c9-9cee-1f223481fcef", "version": "01.00.003", "uri": "http://lca.jrc.ec.europa.eu/lcainfohub/datasets/elcd/lciamethods/3af763a5-b7a1-48c9-9cee-1f223481fcef.xml"}, "meanAmount": 0.0, "other": {"anies": [{"value": "0.0", "module": "A1-A3"}, {"module": "A4"}, {"module": "A5"}, {"module": "B1"}, {"module": "B2"}, {"module": "B3"}, {"module": "B4"}, {"module": "B5"}, {"module": "B6"}, {"module": "B7"}, {"value": "0.0", "module": "C1"}, {"value": "0.0", "module": "C2"}, {"value": "0.0", "module": "C3"}, {"value": "0.0", "module": "C4"}, {"value": "0.0", "module": "D"}, {"name": "referenceToUnitGroupDataSet", "value": {"shortDescription": [{"value": "CTUh"}], "type": "unit group data set", "refObjectId": "d4c9523e-2d7e-49fd-8469-998f547d3a70", "uri": "../unitgroups/d4c9523e-2d7e-49fd-8469-998f547d3a70"}}]}}, {"referenceToLCIAMethodDataSet": {"shortDescription": [{"value": "Potential Soil quality index (SQP)", "lang": "en"}, {"value": "Potenzieller Bodenqualitätsindex (SQP)", "lang": "de"}], "type": "LCIA method data set", "refObjectId": "b2ad6890-c78d-11e6-9d9d-cec0c932ce01", "version": "01.00.011"}, "meanAmount": 0.0, "other": {"anies": [{"value": "0.0", "module": "A1-A3"}, {"module": "A4"}, {"module": "A5"}, {"module": "B1"}, {"module": "B2"}, {"module": "B3"}, {"module": "B4"}, {"module": "B5"}, {"module": "B6"}, {"module": "B7"}, {"value": "0.0", "module": "C1"}, {"value": "0.0", "module": "C2"}, {"value": "0.0", "module": "C3"}, {"value": "0.0", "module": "C4"}, {"value": "0.0", "module": "D"}, {"name": "referenceToUnitGroupDataSet", "value": {"shortDescription": [{"value": "dimensionless"}], "type": "unit group data set", "refObjectId": "f130951c-e67f-4f7f-8dd4-665de3974e18", "uri": "../unitgroups/f130951c-e67f-4f7f-8dd4-665de3974e18"}}]}}]}, "otherAttributes": {"{http://www.okworx.com/ILCD/Extensions/2018/Profile}profile": "EN_15804_A2", "{http://www.indata.network/EPD/2019}epd-version": "1.2"}, "version": "1.1"}