{"processInformation": {"dataSetInformation": {"UUID": "b9ea94bf-c9cc-4603-9768-e445580f2744", "name": {"baseName": [{"value": "EGGER Eurodekor - beschichtete Spanplatten", "lang": "de"}, {"value": "EGGER Eurodekor - Melamine Faced Chipboard", "lang": "en"}], "functionalUnitFlowProperties": [{"lang": "de"}]}, "classificationInformation": {"classification": [{"class": [{"value": "Holz", "level": 0, "classId": "3"}, {"value": "Holzwerkstoffe", "level": 1, "classId": "3.2"}, {"value": "Spanplatten", "level": 2, "classId": "3.2.06"}], "name": "OEKOBAU.DAT"}, {"class": [{"value": "02 Bauprodukte", "level": 0}, {"value": "Holzwerkstoffe", "level": 1}, {"value": "Holzwerkstoffe", "level": 2}], "name": "IBUCategories"}]}, "generalComment": [{"value": "Beschichtete Spanplatten (Eurodekor) sind plattenförmige Holzwerkstoffe gemäß \n\nEN 312:2010-09, Spanplatten Anforderungen und \nEN 14322:2017-03, Holzwerkstoffe ― Melaminbeschichtete Platten zur\nVerwendung im Innenbereich ― Definition,\nAnforderungen und Klassifizierung.Die dekorative Zeichnung einer melaminharzbeschichteten Spanplatte wird mittels eines bedruckten Dekorpapiers erreicht. Bei der Verpressung kann man der Oberfläche gleichzeitig eine entsprechende Haptik verleihen.\nDie Plattentypen werden in der Anwendung nach zwei Kriterien unterschieden: nach tragenden und nichttragenden Elementen und nach der Verwendung im trockenen oder feuchten Bereich:\nP1: Platten für allgemeine Zwecke zur Verwendung im Trockenbereich\nP2: Platten für Inneneinrichtungen (einschließlich Möbel) zur Verwendung im Trockenbereich\nP3: Platten für nicht tragende Zwecke zur Verwendung im Feuchtbereich\nP4: Platten für tragende Zwecke zur Verwendung im Trockenbereich\nP5: Platten für tragende Zwecke zur Verwendung im Feuchtbereich\nP6: Hochbelastbare Platten für tragende Zwecke zur Verwendung im Trockenbereich\n\nDie in der Norm beschriebene Anwendungsklasse P7\nwird von EGGER nicht produziert.\nDas betrachtete durchschnittliche Produkt weist eine Dicke von 17,6 mm auf. Dies wurde über die produzierten Gesamtmengen im Werk Brilon nach Volumenanteil berechnet. Miteinbezogen wurden die\nhergestellten Mengen all jener Platten über 8 mm Dicke. Die Herstellung von Platten von 8 mm und dünner fällt in die Kategorie Dünnspanplatte und wird in dieser Studie nicht deklariert.\n\nBetrachtet wird die\ndurchschnittliche Leimflotte über alle Plattentypen. Die\nProduktionsbedingungen des Standortes Brilon sind vergleichbar mit jenen der anderen\nWerke. Sie entsprechen den in allen Standorten eingesetzten Technologien und\nStandards.", "lang": "de"}, {"value": "Coated\nchipboards (Eurodekor) are board-shaped wood-based materials according to \n\n\n·        \nEN\n312:2010-09, Particleboards - Specifications and \n\n\n·        \nEN\n14322:2017-03, Wood-based panels - Melamine faced boards for interior uses -\nDefinition, requirements and classification.\n\n\nThe\ndecorative pattern of a melamine faced chipboard is achieved by means of\nprinted decor paper. A corresponding texture can be applied to the surface in\nthe course of the pressing.\n\n\nThe\nboard types are differentiated in application according to two criteria:\naccording to load-bearing and non-load-bearing elements and according to use in\ndry or moist areas:\n\n\nP1:\nGeneral purpose boards for use in dry conditions\n\n\nP2:\nBoard for interior fittings (including furniture) for use in dry conditions\n\n\nP3:\nBoards for non-load-bearing purposes for use in humid conditions\n\n\nP4:\nBoards for load-bearing purposes for use in dry conditions\n\n\nP5:\nLoad-bearing boards for use in humid conditions\n\n\nP6:\nHeavy duty load-bearing boards for use in dry conditions\n\n\n\nThe\nuse class P7 described in the standard\n\n\nis\nnot produced by EGGER.\n\n\nThe\naverage product considered has a thickness of 17.6 mm. This was calculated over\nthe total quantities produced at the Brilon plant according to volume share.\nIncluded were the\n\n\nquantities\nof all boards thicker than 8 mm were included. The production of boards 8 mm\nand thinner falls into the category of thin chipboard and is not declared in\nthis study.\n\n\n\nThe\naverage glue mix across all board types is considered. The production\nconditions of the Brilon site are comparable to those of the other plants. They\ncorrespond to the technologies and standards used in all locations.", "lang": "en"}]}, "quantitativeReference": {"referenceToReferenceFlow": [0]}, "time": {"referenceYear": 2021, "dataSetValidUntil": 2027, "other": {"anies": [{"name": "publicationDateOfEPD", "value": 1620604800000}]}}, "geography": {"locationOfOperationSupplyOrProduction": {"location": "DE"}}, "technology": {"technologyDescriptionAndIncludedProcesses": [{"value": "Herstellung der Rohplatten (EGGER Eurospan): 1. Holzaufbereitung - Rundholzzerspanung - Hackschnitzelaufbereitung - Restholzaufbereitung 2. Trocknung der Späne auf ca. 2-3 % Restfeuchte 3. Sortierung der Späne 4. Beleimung der Späne 5. Streuung der beleimten Späne auf ein Formband 6. Verpressen des Spänekuchens in einer kontinuierlich arbeitenden Heißpresse (ContiRoll) 7. Formatierung der Rohplatten 8. Auskühlen der Rohplatten in Sternkühlwendern 9. Schleifen der Ober- und Unterseite 10. Abstapelung zu Großstapeln. Alle während der Produktion anfallenden Reste (Besäum-, Schneid- und Fräsreste) werden erneut dem Produktionsprozess zugeführt. Herstellung der Imprägnate für die Beschichtung: 1. Abwicklung der Rohpapiere 2. Aufnahme von Imprägnierharz (MUF) in der Anlage 3. Trocknung des imprägnierten Papiers in beheizten Trocknern 4. Formatierung des endlosen Papiers mittels Querschneider 5. Abstapelung der formatierten Bögen auf Paletten Beschichtung der Spanplatten (EGGER Eurodekor): 1. Legung der Imprägnate auf die Ober- und Unterseite der Rohplatte 2. Verpressung der Platte in der Heißpresse mit verschieden strukturierten Pressblechen 3. Qualitätssortierung und Abstapelung 4. Klimatisierungsphase von bis zu 14 Tagen Alle während der Beschichtung anfallenden Reste werden werksintern einer thermischen Verwertung zugeführt. Das Qualitätsmanagementsystem ist nach den Anforderungen der ISO 9001 implementiert und zertifiziert. \nTechnische Daten: \nDie technischen Anforderungen an Spanplatten in den von EGGER produzierten Anwendungsklassen P1-P6 sind in der Norm EN 312:2010 festgelegt. Weitere Definitionen, Anforderungen und Klassifizierungen melaminbeschichteter Platten zur Verwendung im Innenbereich wie Oberflächeneigenschaften und Maßtoleranzen liefert die Norm EN 14322:2017-03. Detaillierte Angaben sind den technischen Datenblättern zu entnehmen. \nDeklarierte Einheit: \nDie vorliegende Umwelt-Produktdeklaration bezieht sich\nauf eine deklarierte Einheit von 1 m² EGGER Eurodekor beschichtete Spanplatte mit\neiner mittleren Dichte von 11,57 kg/m² und einer\nAuslieferungsfeuchte von etwa 6 %.", "lang": "de"}, {"value": "Production of the rawboards (EGGER Eurospan): 1. Wood preparation - Roundwood chipping - Chip preparation - Residual wood preparation 2. Drying the chips to approximately 2 – 3 % residual moisture 3. Sorting the chips 4. Applying glue to the chips 5. Spreading the glue-coated chips onto a forming belt 6. Pressing the chip cake in a continuously operating hot press (ContiRoll) 7. Formatting of the raw boards 8. Cooling the rawboards in star coolers 9. Sanding the upper and lower sides 10. Stacking into large stacks. All scraps produced during production (trimming, cutting and milling scraps) are fed back into the production process. Production of impregnates for coating: 1. Processing the base paper 2. Addition of impregnation resins (MUF) in the plant 3. Drying the impregnated paper in heated dryers 4. Formatting the endless paper by means of a cross-cutter 5. Stacking the formatted sheets on pallets Coating the chipboard (EGGER Eurodekor): 1. Laying the impregnated papers onto the upper and lower sides of the rawboard 2. Pressing the board in the hot press with variously structured pressing sheets 3. Sorting by quality and stacking 4. Acclimatisation phase of up to 14 days All waste generated in the course of the coating is used thermally within the plant. The quality management system is implemented and certified according to the requirements of ISO 9001. \nTechnical data: \nThe technical requirements for chipboard in\nthe use classes P1-P6 produced by EGGER are specified in the standard EN\n312:2010. Further definitions, requirements and classifications of melamine\nfaced boards for interior use such as surface properties and dimensional\ntolerances are provided by the standard EN 14322:2017-03. Detailed\ninformation can be found in the technical data sheets. \nDeclared unit: \nThis environmental product declaration is\nbased on a declared unit of 1 m³ EGGER Eurodekor coated chipboard with an\naverage raw density of 11.57 kg/m² and a delivery moisture of\napproximately 6 %.", "lang": "en"}], "technologicalApplicability": [{"value": "Das Einsatzgebiet der melaminharzbeschichteten\nSpanplatte EGGER Eurodekor liegt überwiegend im\ndekorativen Innenausbau sowie im Möbelbau. Sie wird\nin Wohn- und Objekteinrichtungen eingesetzt. Die EGGER Eurodekor E1E05 TSCA P2 CE und die EGGER Eurodekor JP F 0,3 (F****) werden speziell für Möbel und Innenausbau mit erhöhten Anforderungen an niedrige Formaldehydemissionen verwendet. Für\nerhöhten Brandschutz gibt es die EGGER Eurodekor Flammex E1E05 P2 CE.", "lang": "de"}, {"value": "The area of application of the melamine\nfaced\n\n\nchipboard EGGER Eurodekor is mainly\nused in\n\n\ndecorative interior design and in\nfurniture construction. It is\n\n\nused in residential and project\nfurnishings. EGGER Eurodekor E1E05 TSCA P2 CE and EGGER Eurodekor JP F 0.3\n(F****) are used especially for furniture and interior design with increased\nrequirements for low formaldehyde emissions. For\n\n\nincreased fire protection there is\nEGGER Eurodekor Flammex E1E05 P2 CE.", "lang": "en"}]}}, "modellingAndValidation": {"LCIMethodAndAllocation": {"typeOfDataSet": "EPD", "referenceToLCAMethodDetails": [{"shortDescription": [{"value": "Holzwerkstoffe.pdf", "lang": "de"}], "type": "source data set", "refObjectId": "c8fa19cd-92ef-478d-924b-66ab47067865"}], "other": {"anies": [{"name": "subType", "value": "average dataset"}]}}, "dataSourcesTreatmentAndRepresentativeness": {"referenceToDataSource": [{"shortDescription": [{"value": "GaBi Database (all versions)", "lang": "de"}], "type": "source data set", "refObjectId": "28d74cc0-db8b-4d7e-bc44-5f6d56ce0c4a"}, {"shortDescription": [{"value": "GaBi database SP40 2020", "lang": "de"}], "type": "source data set", "refObjectId": "0115289e-52f0-4920-bc7e-57b1c96aec8d"}], "useAdviceForDataSet": [{"value": "Gültigkeitsbereich: \nDieses Dokument bezieht sich auf beschichtete Spanplatten EGGER Eurodekor, produziert mit einer durchschnittlichen Leimflotte am Standort Brilon, Deutschland. \nDie Produktionsbedingungen in Brilon sind vergleichbar mit jenen der anderen Werke. Sie entsprechen den in allen Standorten eingesetzten Technologien und Standards. \nSystemgrenze: \nDie Ökobilanz der durchschnittlichen EGGER Eurodekor beschichteten Spanplatte beinhaltet eine cradle-to-gate Betrachtung (Wiege bis\nzum Werkstor) der auftretenden Umweltwirkungen mit den Modulen C1-C4 und Modul D (A1-A3,+C,+D). Die folgenden Lebenszyklusphasen werden\nin der Analyse berücksichtigt: \n\nModul A1–A3 | Produktionsstadium \nDas Produktionsstadium beinhaltet die Aufwendungen\nder Rohstoffversorgung (Rundholz, Altholz, Sägespäne, Leimsystem, Hilfsstoffe, etc.) sowie der damit verbundenen Transporte zum\nProduktionsstandort in Brilon. Innerhalb der\nWerksgrenzen werden der Holzplatz, die\nNassspanaufbereitung, Trocknung, Beleimung, Streuung, das Pressen, die Schleifstraße\nbis zum Lager und der Versand berücksichtigt. Die Eurodekor Produkte\nwerden darüber hinaus durch das Aufbringen einer Imprägnierung in den\nKurztaktpressen veredelt und anschließend verpackt. Die\nBereitstellung von thermischer und elektrischer Energie,\nDruckluft und Wasser erfolgt durch zentrale Versorger\nam Standort Brilon. Der Großteil der eingesetzten\nelektrischen Energie wird vom deutschen Stromnetz\nbezogen. Im eigenen Biomasse-Kraftwerk wird sowohl\ninternes Restholz als auch extern bezogenes Altholz\nverwertet. Die Systemgrenze für in der Produktion verwendetes Altholz wird nach dem Sortieren und\nHacken gesetzt. Dabei wird angenommen, dass das\nEnde der Abfalleigenschaft erreicht ist. Hier gilt die\nnach EN 15804 definierte Systemgrenze für\nSekundärrohstoffe. \n\nModul C1 | Rückbau / Abriss\nFür die Eurodekor beschichtete Spanplatte wurde ein manueller Ausbau angenommen. Die damit verbundenen Aufwände sind vernachlässigbar, wodurch keine Umweltwirkungen aus dem Rückbau der Produkte deklariert werden.\n\nModul C2 | Transport zur Abfallbehandlung\nModul C2 beinhaltet den Transport zur Abfallbehandlung. Dazu wird der Transport via LKW über 50 km Transportdistanz als repräsentatives Szenario angesetzt.\n\nModul C3 | Abfallbehandlung \nIn Modul C3 wird das Hacken nach Ausbau der Produkte betrachtet. Die Holzprodukte und mit ihnen die materialinhärenten Eigenschaften verlassen das Produktsystem als Sekundärbrennstoff in Modul C3.\n\nModul C4 | Beseitigung\nDas angesetzte Szenario deklariert die energetische Verwertung der Holzprodukte, wodurch keine Umweltauswirkungen aus der Abfallbehandlung der Produkte in C4 zu erwarten sind.\n\nModul D | Gutschriften und Lasten außerhalb der\nSystemgrenze \nIn Modul D wird die energetische Verwertung des\nProduktes am Lebensende inklusive der\nentsprechenden energetischen\nSubstitutionspotenziale in Form eines europäischen\nDurchschnittsszenarios beschrieben.", "lang": "de"}, {"value": "Scope: \nThis document refers to coated chipboard\nEGGER Eurodekor, produced with an average glue mix at the site in Brilon,\nGermany. \n\n\nThe production conditions in Brilon are\ncomparable to those of the other plants. They correspond to the technologies\nand standards used in all locations. \nSystem boundary: \nThe LCA of the average EGGER Eurodekor\ncoated chipboard includes a cradle-to-gate consideration of the occurring\nenvironmental impact with the modules C1-C4 and module D (A1-A3, +C, +D). The\nfollowing life cycle phases are taken into account in the analysis: \n\n\n\nModule A1– A3 | Production\nstage \n\n\nThe production stage includes the\nexpenses of the raw material supply (logs, scrap wood, sawdust, glue system,\nauxiliary materials, etc.) as well as the associated transports to the\nproduction site in Brilon. Within the plant boundaries, the log yard, wet chip\npreparation, drying, gluing, spreading, pressing, the sanding line up to the\nwarehouse and shipping are taken into account. The Eurodekor products are\nalso finished by applying an impregnation in the short-cycle presses and then\npackaged. Thermal and electrical energy, compressed air and water are provided\nby central suppliers at the Brilon site. The majority of the electrical energy\nused is obtained from the German power grid. Both internal wood waste and scrap\nwood sourced externally are used in the in-house biomass power plant. The\nsystem boundary for the scrap wood used in the production is set after sorting\nand chopping. It is assumed that the end of the waste status has been reached.\nThe system boundary for secondary raw materials according to EN 15804\napplies. \n\n\n\nModule C1 | Dismantling / Demolition\n\n\nManual dismantling was assumed for the\nEurodekor coated chipboard. The associated efforts are negligible, which means\nthat no environmental impact from the dismantling of the products is declared.\n\n\n\nModule C2 | Transport to waste\ntreatment\n\n\nModule C2 includes transport to waste\ntreatment. For this purpose, transport by lorry over a distance of 50 km is\nused as a representative scenario.\n\n\n\nModule C3 | Waste processing \n\n\nChopping after product disassembly is\nconsidered in module C3. The wood products and with them the material-inherent\nproperties leave the product system as secondary fuel in module C3.\n\n\n\nModule C4 | Disposal\n\n\nThe scenario used declares the energy\nrecovery of the wood products, which means that no environmental impact from\nthe waste treatment of the products in C4 are to be expected.\n\n\n\nModule D | Credits and charges\nbeyond the limits of the product system \n\nThe\nenergy utilisation of the product at the end of its life cycle is described in\nModule D, including energetic substitution potentials as a European average", "lang": "en"}], "other": {"anies": [{"name": "referenceToOriginalEPD", "value": {"shortDescription": {"value": "EGGER Eurodekor - beschichtete Spanplatten.pdf", "defaultValue": "EGGER Eurodekor - beschichtete Spanplatten.pdf", "lstrings": [{"lang": "de", "value": "EGGER Eurodekor - beschichtete Spanplatten.pdf"}]}, "type": "source data set", "uuid": {"uuid": "648aae28-aa07-4cc4-aa04-c17feb3d1340"}, "refObjectId": "648aae28-aa07-4cc4-aa04-c17feb3d1340", "resourceURLs": ["https://oekobaudat.de/OEKOBAU.DAT/resource/sources/648aae28-aa07-4cc4-aa04-c17feb3d1340/EGGER_Eurodekor_-_beschichtete_Spanplatten_23559.pdf?version=00.03.000"]}}]}}, "validation": {"review": [{"referenceToNameOfReviewerAndInstitution": [{"shortDescription": [{"value": "Institut Bauen und Umwelt e. V.", "lang": "de"}], "type": "contact data set", "refObjectId": "d111dbec-b024-4be5-86c5-752d6eb2cf95", "uri": "../contacts/d111dbec-b024-4be5-86c5-752d6eb2cf95.xml"}], "type": "Accredited third party review"}]}, "complianceDeclarations": {"compliance": [{"referenceToComplianceSystem": {"shortDescription": [{"value": "DIN EN 15804+A2", "lang": "de"}], "type": "source data set", "refObjectId": "c0016b33-8cf7-415c-ac6e-deba0d21440d", "uri": "../sources/c0016b33-8cf7-415c-ac6e-deba0d21440d.xml"}}, {"referenceToComplianceSystem": {"shortDescription": [{"value": "ISO 14025", "lang": "de"}], "type": "source data set", "refObjectId": "4f2eb655-6e44-4874-a95a-e28f5442cd4d", "uri": "../sources/4f2eb655-6e44-4874-a95a-e28f5442cd4d.xml"}}]}}, "administrativeInformation": {"commissionerAndGoal": {"referenceToCommissioner": [{"shortDescription": [{"value": "Fritz EGGER GmbH & Co. OG", "lang": "de"}], "type": "contact data set", "refObjectId": "3ccb1a8b-2f9d-4de9-b22b-777128355981", "uri": "../contacts/3ccb1a8b-2f9d-4de9-b22b-777128355981.xml"}]}, "dataGenerator": {"referenceToPersonOrEntityGeneratingTheDataSet": [{"shortDescription": [{"value": "Daxner & Merl GmbH", "lang": "de"}], "type": "contact data set", "refObjectId": "ad8ad627-3991-42b7-a7ca-5a3fe0a34c28", "uri": "../contacts/ad8ad627-3991-42b7-a7ca-5a3fe0a34c28.xml"}]}, "dataEntryBy": {"timeStamp": 1620604800000, "referenceToDataSetFormat": [{"shortDescription": [{"value": "ILCD Format", "lang": "de"}], "type": "source data set", "refObjectId": "a97a0155-0234-4b87-b4ce-a45da52f2a40", "uri": "../sources/a97a0155-0234-4b87-b4ce-a45da52f2a40.xml"}, {"shortDescription": [{"value": "EPD-Datenformaterweiterungen v1.2", "lang": "de"}, {"value": "EPD Data Format Extensions v1.2", "lang": "en"}], "type": "source data set", "refObjectId": "a29449fd-aa2f-4de8-b5d7-4b06b43c6fde", "uri": "../sources/a29449fd-aa2f-4de8-b5d7-4b06b43c6fde.xml"}]}, "publicationAndOwnership": {"dataSetVersion": "00.09.000", "referenceToRegistrationAuthority": {"shortDescription": [{"value": "Institut Bauen und Umwelt e. V.", "lang": "de"}], "type": "contact data set", "refObjectId": "d111dbec-b024-4be5-86c5-752d6eb2cf95", "uri": "../contacts/d111dbec-b024-4be5-86c5-752d6eb2cf95.xml"}, "registrationNumber": "EPD-EGG-20200251-IBC2-DE", "referenceToOwnershipOfDataSet": {"shortDescription": [{"value": "Fritz EGGER GmbH & Co. OG", "lang": "de"}], "type": "contact data set", "refObjectId": "3ccb1a8b-2f9d-4de9-b22b-777128355981", "uri": "../contacts/3ccb1a8b-2f9d-4de9-b22b-777128355981.xml"}, "copyright": true, "licenseType": "Free of charge for all users and uses", "accessRestrictions": [{"value": "None", "lang": "en"}], "other": {"anies": [{"name": "referenceToPublisher", "value": {"shortDescription": [{"value": "Institut Bauen und Umwelt e. V.", "lang": "de"}], "type": "contact data set", "refObjectId": "d111dbec-b024-4be5-86c5-752d6eb2cf95", "uri": "../contacts/d111dbec-b024-4be5-86c5-752d6eb2cf95.xml"}}]}}}, "exchanges": {"exchange": [{"dataSetInternalID": 0, "referenceToFlowDataSet": {"shortDescription": [{"value": "Eurodekor beschichtete Spanplatte (Eurodekor beschichtete Spanplatte)", "lang": "de"}], "type": "flow data set", "refObjectId": "d1596a73-8ca0-b270-dfb2-af1d091d46e8", "uri": "../flows/d1596a73-8ca0-b270-dfb2-af1d091d46e8.xml"}, "meanAmount": 1.0, "referencesToDataSource": {}, "referenceFlow": true, "resolvedFlowVersion": "00.04.100", "resultingflowAmount": 1.0, "flowProperties": [{"name": [{"lang": "de", "value": "Fläche"}, {"lang": "en", "value": "Area"}], "uuid": "93a60a56-a3c8-19da-a746-0800200c9a66", "referenceFlowProperty": true, "meanValue": 1.0, "referenceUnit": "qm", "unitGroupUUID": "c20a03d7-bd90-4569-bc94-66cfd364dfc8"}], "materialProperties": [{"name": "layer thickness", "value": "0.0177", "unit": "m", "unitDescription": "meters"}, {"name": "grammage", "value": "11.57", "unit": "kg/m^2", "unitDescription": "kilograms per square meter"}, {"name": "gross density", "value": "655.0", "unit": "kg/m^3", "unitDescription": "kilograms per cubic metre"}], "typeOfFlow": "Product flow", "classification": {"classHierarchy": "Holz / Holzwerkstoffe / Spanplatten", "name": "OEKOBAU.DAT"}}, {"dataSetInternalID": 1, "referenceToFlowDataSet": {"shortDescription": [{"value": "Erneuerbare Primärenergie als Energieträger (PERE)", "lang": "de"}, {"value": "Renewable primary energy as energy carrier (PERE)", "lang": "en"}], "type": "flow data set", "refObjectId": "20f32be5-0398-4288-9b6d-accddd195317", "uri": "../flows/20f32be5-0398-4288-9b6d-accddd195317.xml"}, "exchange direction": "INPUT", "other": {"anies": [{"name": "referenceToUnitGroupDataSet", "value": {"shortDescription": [{"value": "MJ", "lang": "de"}], "type": "unit group data set", "refObjectId": "93a60a57-a3c8-11da-a746-0800200c9a66", "uri": "../unitgroups/93a60a57-a3c8-11da-a746-0800200c9a66.xml"}}, {"value": "100.229637637669", "module": "A1-A3"}, {"value": "0", "module": "C1"}, {"value": "0.0280758120553752", "module": "C2"}, {"value": "180.59666836819", "module": "C3"}, {"value": "0", "module": "C4"}, {"value": "-43.2881380701643", "module": "D"}]}, "resolvedFlowVersion": "38.00.000", "flowProperties": [], "typeOfFlow": "Other flow", "classification": {"classHierarchy": "Quantities", "name": "GaBiCategories"}}, {"dataSetInternalID": 2, "referenceToFlowDataSet": {"shortDescription": [{"value": "Erneuerbare Primärenergie zur stofflichen Nutzung (PERM)", "lang": "de"}, {"value": "Renewable primary energy resources as material utilization (PERM)", "lang": "en"}], "type": "flow data set", "refObjectId": "fb3ec0de-548d-4508-aea5-00b73bf6f702", "uri": "../flows/fb3ec0de-548d-4508-aea5-00b73bf6f702.xml"}, "exchange direction": "INPUT", "other": {"anies": [{"name": "referenceToUnitGroupDataSet", "value": {"shortDescription": [{"value": "MJ", "lang": "de"}], "type": "unit group data set", "refObjectId": "93a60a57-a3c8-11da-a746-0800200c9a66", "uri": "../unitgroups/93a60a57-a3c8-11da-a746-0800200c9a66.xml"}}, {"value": "183.595380093333", "module": "A1-A3"}, {"value": "0", "module": "C1"}, {"value": "0", "module": "C2"}, {"value": "-179.829745", "module": "C3"}, {"value": "0", "module": "C4"}, {"value": "0", "module": "D"}]}, "resolvedFlowVersion": "38.00.000", "flowProperties": [], "typeOfFlow": "Other flow", "classification": {"classHierarchy": "Quantities", "name": "GaBiCategories"}}, {"dataSetInternalID": 3, "referenceToFlowDataSet": {"shortDescription": [{"value": "Total erneuerbare Primärenergie (PERT)", "lang": "de"}, {"value": "Total use of renewable primary energy resources (PERT)", "lang": "en"}], "type": "flow data set", "refObjectId": "53f97275-fa8a-4cdd-9024-65936002acd0", "uri": "../flows/53f97275-fa8a-4cdd-9024-65936002acd0.xml"}, "exchange direction": "INPUT", "other": {"anies": [{"name": "referenceToUnitGroupDataSet", "value": {"shortDescription": [{"value": "MJ", "lang": "de"}], "type": "unit group data set", "refObjectId": "93a60a57-a3c8-11da-a746-0800200c9a66", "uri": "../unitgroups/93a60a57-a3c8-11da-a746-0800200c9a66.xml"}}, {"value": "283.825017731002", "module": "A1-A3"}, {"value": "0", "module": "C1"}, {"value": "0.0280758120553752", "module": "C2"}, {"value": "0.766923368189629", "module": "C3"}, {"value": "0", "module": "C4"}, {"value": "-43.2881380701643", "module": "D"}]}, "resolvedFlowVersion": "38.00.000", "flowProperties": [], "typeOfFlow": "Other flow", "classification": {"classHierarchy": "Quantities / Environmental quantities / EPD EN 15804 / LCI indicators", "name": "GaBiCategories"}}, {"dataSetInternalID": 4, "referenceToFlowDataSet": {"shortDescription": [{"value": "Nicht-erneuerbare Primärenergie als Energieträger (PENRE)", "lang": "de"}, {"value": "Non renewable primary energy as energy carrier (PENRE)", "lang": "en"}], "type": "flow data set", "refObjectId": "ac857178-2b45-46ec-892a-a9a4332f0372", "uri": "../flows/ac857178-2b45-46ec-892a-a9a4332f0372.xml"}, "exchange direction": "INPUT", "other": {"anies": [{"name": "referenceToUnitGroupDataSet", "value": {"shortDescription": [{"value": "MJ", "lang": "de"}], "type": "unit group data set", "refObjectId": "93a60a57-a3c8-11da-a746-0800200c9a66", "uri": "../unitgroups/93a60a57-a3c8-11da-a746-0800200c9a66.xml"}}, {"value": "62.9784891625532", "module": "A1-A3"}, {"value": "0", "module": "C1"}, {"value": "0.487514131711764", "module": "C2"}, {"value": "21.5965839141986", "module": "C3"}, {"value": "0", "module": "C4"}, {"value": "-171.93769653514", "module": "D"}]}, "resolvedFlowVersion": "38.00.000", "flowProperties": [], "typeOfFlow": "Other flow", "classification": {"classHierarchy": "Quantities", "name": "GaBiCategories"}}, {"dataSetInternalID": 5, "referenceToFlowDataSet": {"shortDescription": [{"value": "Nicht-erneuerbare Primärenergie zur stofflichen Nutzung (PENRM)", "lang": "de"}, {"value": "Non renewable primary energy as material utilization (PENRM)", "lang": "en"}], "type": "flow data set", "refObjectId": "1421caa0-679d-4bf4-b282-0eb850ccae27", "uri": "../flows/1421caa0-679d-4bf4-b282-0eb850ccae27.xml"}, "exchange direction": "INPUT", "other": {"anies": [{"name": "referenceToUnitGroupDataSet", "value": {"shortDescription": [{"value": "MJ", "lang": "de"}], "type": "unit group data set", "refObjectId": "93a60a57-a3c8-11da-a746-0800200c9a66", "uri": "../unitgroups/93a60a57-a3c8-11da-a746-0800200c9a66.xml"}}, {"value": "19.873716", "module": "A1-A3"}, {"value": "0", "module": "C1"}, {"value": "0", "module": "C2"}, {"value": "-19.86471", "module": "C3"}, {"value": "0", "module": "C4"}, {"value": "0", "module": "D"}]}, "resolvedFlowVersion": "38.00.000", "flowProperties": [], "typeOfFlow": "Other flow", "classification": {"classHierarchy": "Quantities", "name": "GaBiCategories"}}, {"dataSetInternalID": 6, "referenceToFlowDataSet": {"shortDescription": [{"value": "Total nicht erneuerbare Primärenergie (PENRT)", "lang": "de"}, {"value": "Total use of non renewable primary energy resources (PENRT)", "lang": "en"}], "type": "flow data set", "refObjectId": "06159210-646b-4c8d-8583-da9b3b95a6c1", "uri": "../flows/06159210-646b-4c8d-8583-da9b3b95a6c1.xml"}, "exchange direction": "INPUT", "other": {"anies": [{"name": "referenceToUnitGroupDataSet", "value": {"shortDescription": [{"value": "MJ", "lang": "de"}], "type": "unit group data set", "refObjectId": "93a60a57-a3c8-11da-a746-0800200c9a66", "uri": "../unitgroups/93a60a57-a3c8-11da-a746-0800200c9a66.xml"}}, {"value": "82.8522051625532", "module": "A1-A3"}, {"value": "0", "module": "C1"}, {"value": "0.487514131711764", "module": "C2"}, {"value": "1.7318739141986", "module": "C3"}, {"value": "0", "module": "C4"}, {"value": "-171.93769653514", "module": "D"}]}, "resolvedFlowVersion": "38.00.000", "flowProperties": [], "typeOfFlow": "Other flow", "classification": {"classHierarchy": "Quantities / Environmental quantities / EPD EN 15804 / LCI indicators", "name": "GaBiCategories"}}, {"dataSetInternalID": 7, "referenceToFlowDataSet": {"shortDescription": [{"value": "Einsatz von Sekundärstoffen (SM)", "lang": "de"}, {"value": "Use of secondary material (SM)", "lang": "en"}], "type": "flow data set", "refObjectId": "c6a1f35f-2d09-4f54-8dfb-97e502e1ce92", "uri": "../flows/c6a1f35f-2d09-4f54-8dfb-97e502e1ce92.xml"}, "exchange direction": "INPUT", "other": {"anies": [{"name": "referenceToUnitGroupDataSet", "value": {"shortDescription": [{"value": "kg", "lang": "de"}], "type": "unit group data set", "refObjectId": "ad38d542-3fe9-439d-9b95-2f5f7752acaf", "uri": "../unitgroups/ad38d542-3fe9-439d-9b95-2f5f7752acaf.xml"}}, {"value": "4.75068853983632", "module": "A1-A3"}, {"value": "0", "module": "C1"}, {"value": "0", "module": "C2"}, {"value": "0", "module": "C3"}, {"value": "0", "module": "C4"}, {"value": "0", "module": "D"}]}, "resolvedFlowVersion": "38.00.000", "flowProperties": [], "typeOfFlow": "Other flow", "classification": {"classHierarchy": "Quantities / Environmental quantities / EPD EN 15804 / LCI indicators", "name": "GaBiCategories"}}, {"dataSetInternalID": 8, "referenceToFlowDataSet": {"shortDescription": [{"value": "Erneuerbare Sekundärbrennstoffe (RSF)", "lang": "de"}, {"value": "Use of renewable secondary fuels (RSF)", "lang": "en"}], "type": "flow data set", "refObjectId": "64333088-a55f-4aa2-9a31-c10b07816787", "uri": "../flows/64333088-a55f-4aa2-9a31-c10b07816787.xml"}, "exchange direction": "INPUT", "other": {"anies": [{"name": "referenceToUnitGroupDataSet", "value": {"shortDescription": [{"value": "MJ", "lang": "de"}], "type": "unit group data set", "refObjectId": "93a60a57-a3c8-11da-a746-0800200c9a66", "uri": "../unitgroups/93a60a57-a3c8-11da-a746-0800200c9a66.xml"}}, {"value": "12.0028361486473", "module": "A1-A3"}, {"value": "0", "module": "C1"}, {"value": "0", "module": "C2"}, {"value": "0", "module": "C3"}, {"value": "0", "module": "C4"}, {"value": "169.166300743147", "module": "D"}]}, "resolvedFlowVersion": "38.00.000", "flowProperties": [], "typeOfFlow": "Other flow", "classification": {"classHierarchy": "Quantities / Environmental quantities / EPD EN 15804 / LCI indicators", "name": "GaBiCategories"}}, {"dataSetInternalID": 9, "referenceToFlowDataSet": {"shortDescription": [{"value": "Nicht erneuerbare Sekundärbrennstoffe (NRSF)", "lang": "de"}, {"value": "Use of non renewable secondary fuels (NRSF)", "lang": "en"}], "type": "flow data set", "refObjectId": "89def144-d39a-4287-b86f-efde453ddcb2", "uri": "../flows/89def144-d39a-4287-b86f-efde453ddcb2.xml"}, "exchange direction": "INPUT", "other": {"anies": [{"name": "referenceToUnitGroupDataSet", "value": {"shortDescription": [{"value": "MJ", "lang": "de"}], "type": "unit group data set", "refObjectId": "93a60a57-a3c8-11da-a746-0800200c9a66", "uri": "../unitgroups/93a60a57-a3c8-11da-a746-0800200c9a66.xml"}}, {"value": "0", "module": "A1-A3"}, {"value": "0", "module": "C1"}, {"value": "0", "module": "C2"}, {"value": "0", "module": "C3"}, {"value": "0", "module": "C4"}, {"value": "18.6867834686381", "module": "D"}]}, "resolvedFlowVersion": "38.00.000", "flowProperties": [], "typeOfFlow": "Other flow", "classification": {"classHierarchy": "Quantities / Environmental quantities / EPD EN 15804 / LCI indicators", "name": "GaBiCategories"}}, {"dataSetInternalID": 10, "referenceToFlowDataSet": {"shortDescription": [{"value": "Einsatz von Süßwasserressourcen (FW)", "lang": "de"}, {"value": "Use of net fresh water (FW)", "lang": "en"}], "type": "flow data set", "refObjectId": "3cf952c8-f3a4-461d-8c96-96456ca62246", "uri": "../flows/3cf952c8-f3a4-461d-8c96-96456ca62246.xml"}, "exchange direction": "INPUT", "other": {"anies": [{"name": "referenceToUnitGroupDataSet", "value": {"shortDescription": [{"value": "m^3", "lang": "de"}], "type": "unit group data set", "refObjectId": "cd950537-0a98-4044-9ba7-9f9a68d0a504", "uri": "../unitgroups/cd950537-0a98-4044-9ba7-9f9a68d0a504.xml"}}, {"value": "0.0147847559147416", "module": "A1-A3"}, {"value": "0", "module": "C1"}, {"value": "3.27177744421977E-05", "module": "C2"}, {"value": "0.000886761298064476", "module": "C3"}, {"value": "0", "module": "C4"}, {"value": "-0.0350095158634716", "module": "D"}]}, "resolvedFlowVersion": "38.00.000", "flowProperties": [], "typeOfFlow": "Other flow", "classification": {"classHierarchy": "Quantities / Environmental quantities / EPD EN 15804 / LCI indicators", "name": "GaBiCategories"}}, {"dataSetInternalID": 11, "referenceToFlowDataSet": {"shortDescription": [{"value": "Gefährlicher Abfall zur Deponie (HWD)", "lang": "de"}, {"value": "Hazardous waste disposed (HWD)", "lang": "en"}], "type": "flow data set", "refObjectId": "430f9e0f-59b2-46a0-8e0d-55e0e84948fc", "uri": "../flows/430f9e0f-59b2-46a0-8e0d-55e0e84948fc.xml"}, "exchange direction": "OUTPUT", "other": {"anies": [{"name": "referenceToUnitGroupDataSet", "value": {"shortDescription": [{"value": "kg", "lang": "de"}], "type": "unit group data set", "refObjectId": "ad38d542-3fe9-439d-9b95-2f5f7752acaf", "uri": "../unitgroups/ad38d542-3fe9-439d-9b95-2f5f7752acaf.xml"}}, {"value": "2.67586641193684E-06", "module": "A1-A3"}, {"value": "0", "module": "C1"}, {"value": "2.25434465622002E-08", "module": "C2"}, {"value": "7.16460506522217E-10", "module": "C3"}, {"value": "0", "module": "C4"}, {"value": "-5.81898470443992E-08", "module": "D"}]}, "resolvedFlowVersion": "38.00.000", "flowProperties": [], "typeOfFlow": "Other flow", "classification": {"classHierarchy": "Quantities / Environmental quantities / EPD EN 15804 / LCI indicators", "name": "GaBiCategories"}}, {"dataSetInternalID": 12, "referenceToFlowDataSet": {"shortDescription": [{"value": "Entsorgter nicht gefährlicher Abfall (NHWD)", "lang": "de"}, {"value": "Non hazardous waste disposed (NHWD)", "lang": "en"}], "type": "flow data set", "refObjectId": "b29ef66b-e286-4afa-949f-62f1a7b4d7fa", "uri": "../flows/b29ef66b-e286-4afa-949f-62f1a7b4d7fa.xml"}, "exchange direction": "OUTPUT", "other": {"anies": [{"name": "referenceToUnitGroupDataSet", "value": {"shortDescription": [{"value": "kg", "lang": "de"}], "type": "unit group data set", "refObjectId": "ad38d542-3fe9-439d-9b95-2f5f7752acaf", "uri": "../unitgroups/ad38d542-3fe9-439d-9b95-2f5f7752acaf.xml"}}, {"value": "0.0874207162931629", "module": "A1-A3"}, {"value": "0", "module": "C1"}, {"value": "7.72672233473664E-05", "module": "C2"}, {"value": "0.00122785889131071", "module": "C3"}, {"value": "0", "module": "C4"}, {"value": "0.0062858495616803", "module": "D"}]}, "resolvedFlowVersion": "38.00.000", "flowProperties": [], "typeOfFlow": "Other flow", "classification": {"classHierarchy": "Quantities / Environmental quantities / EPD EN 15804 / LCI indicators", "name": "GaBiCategories"}}, {"dataSetInternalID": 13, "referenceToFlowDataSet": {"shortDescription": [{"value": "Entsorgter radioaktiver Abfall (RWD)", "lang": "de"}, {"value": "Radioactive waste disposed (RWD)", "lang": "en"}], "type": "flow data set", "refObjectId": "3449546e-52ad-4b39-b809-9fb77cea8ff6", "uri": "../flows/3449546e-52ad-4b39-b809-9fb77cea8ff6.xml"}, "exchange direction": "OUTPUT", "other": {"anies": [{"name": "referenceToUnitGroupDataSet", "value": {"shortDescription": [{"value": "kg", "lang": "de"}], "type": "unit group data set", "refObjectId": "ad38d542-3fe9-439d-9b95-2f5f7752acaf", "uri": "../unitgroups/ad38d542-3fe9-439d-9b95-2f5f7752acaf.xml"}}, {"value": "0.00158676770001344", "module": "A1-A3"}, {"value": "0", "module": "C1"}, {"value": "8.98534879192121E-07", "module": "C2"}, {"value": "0.000262599320164279", "module": "C3"}, {"value": "0", "module": "C4"}, {"value": "-0.0148000121469603", "module": "D"}]}, "resolvedFlowVersion": "38.00.000", "flowProperties": [], "typeOfFlow": "Other flow", "classification": {"classHierarchy": "Quantities / Environmental quantities / EPD EN 15804 / LCI indicators", "name": "GaBiCategories"}}, {"dataSetInternalID": 14, "referenceToFlowDataSet": {"shortDescription": [{"value": "Komponenten für die Wiederverwendung (CRU)", "lang": "de"}, {"value": "Components for re-use (CRU)", "lang": "en"}], "type": "flow data set", "refObjectId": "a2b32f97-3fc7-4af2-b209-525bc6426f33", "uri": "../flows/a2b32f97-3fc7-4af2-b209-525bc6426f33.xml"}, "exchange direction": "OUTPUT", "other": {"anies": [{"name": "referenceToUnitGroupDataSet", "value": {"shortDescription": [{"value": "kg", "lang": "de"}], "type": "unit group data set", "refObjectId": "ad38d542-3fe9-439d-9b95-2f5f7752acaf", "uri": "../unitgroups/ad38d542-3fe9-439d-9b95-2f5f7752acaf.xml"}}, {"value": "0", "module": "A1-A3"}, {"value": "0", "module": "C1"}, {"value": "0", "module": "C2"}, {"value": "0", "module": "C3"}, {"value": "0", "module": "C4"}, {"value": "0", "module": "D"}]}, "resolvedFlowVersion": "38.00.000", "flowProperties": [], "typeOfFlow": "Other flow", "classification": {"classHierarchy": "Quantities / Environmental quantities / EPD EN 15804 / LCI indicators", "name": "GaBiCategories"}}, {"dataSetInternalID": 15, "referenceToFlowDataSet": {"shortDescription": [{"value": "Stoffe zum Recycling (MFR)", "lang": "de"}, {"value": "Materials for recycling (MFR)", "lang": "en"}], "type": "flow data set", "refObjectId": "d7fe48a5-4103-49c8-9aae-b0b5dfdbd6ae", "uri": "../flows/d7fe48a5-4103-49c8-9aae-b0b5dfdbd6ae.xml"}, "exchange direction": "OUTPUT", "other": {"anies": [{"name": "referenceToUnitGroupDataSet", "value": {"shortDescription": [{"value": "kg", "lang": "de"}], "type": "unit group data set", "refObjectId": "ad38d542-3fe9-439d-9b95-2f5f7752acaf", "uri": "../unitgroups/ad38d542-3fe9-439d-9b95-2f5f7752acaf.xml"}}, {"value": "0", "module": "A1-A3"}, {"value": "0", "module": "C1"}, {"value": "0", "module": "C2"}, {"value": "0", "module": "C3"}, {"value": "0", "module": "C4"}, {"value": "0", "module": "D"}]}, "resolvedFlowVersion": "38.00.000", "flowProperties": [], "typeOfFlow": "Other flow", "classification": {"classHierarchy": "Quantities / Environmental quantities / EPD EN 15804 / LCI indicators", "name": "GaBiCategories"}}, {"dataSetInternalID": 16, "referenceToFlowDataSet": {"shortDescription": [{"value": "Stoffe für die Energierückgewinnung (MER)", "lang": "de"}, {"value": "Materials for energy recovery (MER)", "lang": "en"}], "type": "flow data set", "refObjectId": "59a9181c-3aaf-46ee-8b13-2b3723b6e447", "uri": "../flows/59a9181c-3aaf-46ee-8b13-2b3723b6e447.xml"}, "exchange direction": "OUTPUT", "other": {"anies": [{"name": "referenceToUnitGroupDataSet", "value": {"shortDescription": [{"value": "kg", "lang": "de"}], "type": "unit group data set", "refObjectId": "ad38d542-3fe9-439d-9b95-2f5f7752acaf", "uri": "../unitgroups/ad38d542-3fe9-439d-9b95-2f5f7752acaf.xml"}}, {"value": "0", "module": "A1-A3"}, {"value": "0", "module": "C1"}, {"value": "0", "module": "C2"}, {"value": "12.2249056603774", "module": "C3"}, {"value": "0", "module": "C4"}, {"value": "0", "module": "D"}]}, "resolvedFlowVersion": "38.00.000", "flowProperties": [], "typeOfFlow": "Other flow", "classification": {"classHierarchy": "Quantities / Environmental quantities / EPD EN 15804 / LCI indicators", "name": "GaBiCategories"}}, {"dataSetInternalID": 17, "referenceToFlowDataSet": {"shortDescription": [{"value": "Exportierte elektrische Energie (EEE)", "lang": "de"}, {"value": "Exported electrical energy (EEE)", "lang": "en"}], "type": "flow data set", "refObjectId": "4da0c987-2b76-40d6-9e9e-82a017aaaf29", "uri": "../flows/4da0c987-2b76-40d6-9e9e-82a017aaaf29.xml"}, "exchange direction": "OUTPUT", "other": {"anies": [{"name": "referenceToUnitGroupDataSet", "value": {"shortDescription": [{"value": "MJ", "lang": "de"}], "type": "unit group data set", "refObjectId": "93a60a57-a3c8-11da-a746-0800200c9a66", "uri": "../unitgroups/93a60a57-a3c8-11da-a746-0800200c9a66.xml"}}, {"value": "0", "module": "A1-A3"}, {"value": "0", "module": "C1"}, {"value": "0", "module": "C2"}, {"value": "0", "module": "C3"}, {"value": "0", "module": "C4"}, {"value": "0", "module": "D"}]}, "resolvedFlowVersion": "38.00.000", "flowProperties": [], "typeOfFlow": "Other flow", "classification": {"classHierarchy": "Quantities / Environmental quantities / EPD EN 15804 / LCI indicators", "name": "GaBiCategories"}}, {"dataSetInternalID": 18, "referenceToFlowDataSet": {"shortDescription": [{"value": "Exportierte thermische Energie (EET)", "lang": "de"}, {"value": "Exported thermal energy (EET)", "lang": "en"}], "type": "flow data set", "refObjectId": "98daf38a-7a79-46d3-9a37-2b7bd0955810", "uri": "../flows/98daf38a-7a79-46d3-9a37-2b7bd0955810.xml"}, "exchange direction": "OUTPUT", "other": {"anies": [{"name": "referenceToUnitGroupDataSet", "value": {"shortDescription": [{"value": "MJ", "lang": "de"}], "type": "unit group data set", "refObjectId": "93a60a57-a3c8-11da-a746-0800200c9a66", "uri": "../unitgroups/93a60a57-a3c8-11da-a746-0800200c9a66.xml"}}, {"value": "0", "module": "A1-A3"}, {"value": "0", "module": "C1"}, {"value": "0", "module": "C2"}, {"value": "0", "module": "C3"}, {"value": "0", "module": "C4"}, {"value": "0", "module": "D"}]}, "resolvedFlowVersion": "38.00.000", "flowProperties": [], "typeOfFlow": "Other flow", "classification": {"classHierarchy": "Quantities / Environmental quantities / EPD EN 15804 / LCI indicators", "name": "GaBiCategories"}}]}, "LCIAResults": {"LCIAResult": [{"referenceToLCIAMethodDataSet": {"shortDescription": [{"value": "Globales Erwärmungspotenzial total (GWP-total)", "lang": "de"}, {"value": "Global Warming Potential total (GWP-total)", "lang": "en"}], "type": "LCIA method data set", "refObjectId": "6a37f984-a4b3-458a-a20a-64418c145fa2", "uri": "../lciamethods/6a37f984-a4b3-458a-a20a-64418c145fa2.xml"}, "other": {"anies": [{"name": "referenceToUnitGroupDataSet", "value": {"shortDescription": [{"value": "kg CO_(2)-Äq.", "lang": "de"}], "type": "unit group data set", "refObjectId": "1ebf3012-d0db-4de2-aefd-ef30cedb0be1", "uri": "../unitgroups/1ebf3012-d0db-4de2-aefd-ef30cedb0be1.xml"}}, {"value": "-13.7667220704884", "module": "A1-A3"}, {"value": "0", "module": "C1"}, {"value": "0.0368361489304031", "module": "C2"}, {"value": "17.9051085881758", "module": "C3"}, {"value": "0", "module": "C4"}, {"value": "-8.83213654570391", "module": "D"}]}}, {"referenceToLCIAMethodDataSet": {"shortDescription": [{"value": "Globales Erwärmungspotenzial fossil (GWP-fossil)", "lang": "de"}, {"value": "Global Warming Potential fossil fuels (GWP-fossil)", "lang": "en"}], "type": "LCIA method data set", "refObjectId": "5f635281-343e-44fb-83df-1971b155e6b6", "uri": "../lciamethods/5f635281-343e-44fb-83df-1971b155e6b6.xml"}, "other": {"anies": [{"name": "referenceToUnitGroupDataSet", "value": {"shortDescription": [{"value": "kg CO_(2)-Äq.", "lang": "de"}], "type": "unit group data set", "refObjectId": "1ebf3012-d0db-4de2-aefd-ef30cedb0be1", "uri": "../unitgroups/1ebf3012-d0db-4de2-aefd-ef30cedb0be1.xml"}}, {"value": "3.9279110997562", "module": "A1-A3"}, {"value": "0", "module": "C1"}, {"value": "0.0366026628468112", "module": "C2"}, {"value": "0.0984513765732873", "module": "C3"}, {"value": "0", "module": "C4"}, {"value": "-8.79893046210482", "module": "D"}]}}, {"referenceToLCIAMethodDataSet": {"shortDescription": [{"value": "Globales Erwärmungspotenzial biogen (GWP-biogenic)", "lang": "de"}, {"value": "Global Warming Potential biogenic (GWP-biogenic)", "lang": "en"}], "type": "LCIA method data set", "refObjectId": "2356e1ab-0185-4db5-86e5-16de51c7485c", "uri": "../lciamethods/2356e1ab-0185-4db5-86e5-16de51c7485c.xml"}, "other": {"anies": [{"name": "referenceToUnitGroupDataSet", "value": {"shortDescription": [{"value": "kg CO_(2)-Äq.", "lang": "de"}], "type": "unit group data set", "refObjectId": "1ebf3012-d0db-4de2-aefd-ef30cedb0be1", "uri": "../unitgroups/1ebf3012-d0db-4de2-aefd-ef30cedb0be1.xml"}}, {"value": "-17.7002913120586", "module": "A1-A3"}, {"value": "0", "module": "C1"}, {"value": "-6.10951139494598E-05", "module": "C2"}, {"value": "17.8065145722659", "module": "C3"}, {"value": "0", "module": "C4"}, {"value": "-0.0250785600414232", "module": "D"}]}}, {"referenceToLCIAMethodDataSet": {"shortDescription": [{"value": "Globales Erwärmungspotenzial luluc (GWP-luluc)", "lang": "de"}, {"value": "Global Warming Potential luluc (GWP-luluc)", "lang": "en"}], "type": "LCIA method data set", "refObjectId": "4331bbdb-978a-490d-8707-eeb047f01a55", "uri": "../lciamethods/4331bbdb-978a-490d-8707-eeb047f01a55.xml"}, "other": {"anies": [{"name": "referenceToUnitGroupDataSet", "value": {"shortDescription": [{"value": "kg CO_(2)-Äq.", "lang": "de"}], "type": "unit group data set", "refObjectId": "1ebf3012-d0db-4de2-aefd-ef30cedb0be1", "uri": "../unitgroups/1ebf3012-d0db-4de2-aefd-ef30cedb0be1.xml"}}, {"value": "0.00565814181401878", "module": "A1-A3"}, {"value": "0", "module": "C1"}, {"value": "0.000294581197541438", "module": "C2"}, {"value": "0.000142639336584101", "module": "C3"}, {"value": "0", "module": "C4"}, {"value": "-0.00812752355765856", "module": "D"}]}}, {"referenceToLCIAMethodDataSet": {"shortDescription": [{"value": "Abbau Potential der stratosphärischen Ozonschicht (ODP)", "lang": "de"}, {"value": "Depletion potential of the stratospheric ozone layer (ODP)", "lang": "en"}], "type": "LCIA method data set", "refObjectId": "b5c629d6-def3-11e6-bf01-fe55135034f3", "uri": "../lciamethods/b5c629d6-def3-11e6-bf01-fe55135034f3.xml"}, "other": {"anies": [{"name": "referenceToUnitGroupDataSet", "value": {"shortDescription": [{"value": "kg CFC11-Äq.", "lang": "de"}], "type": "unit group data set", "refObjectId": "d9e957c9-7309-4474-bf3a-7777df6c4e5b", "uri": "../unitgroups/d9e957c9-7309-4474-bf3a-7777df6c4e5b.xml"}}, {"value": "1.25439786579795E-11", "module": "A1-A3"}, {"value": "0", "module": "C1"}, {"value": "6.67937302840188E-18", "module": "C2"}, {"value": "2.16508697352407E-15", "module": "C3"}, {"value": "0", "module": "C4"}, {"value": "-1.21928115102555E-13", "module": "D"}]}}, {"referenceToLCIAMethodDataSet": {"shortDescription": [{"value": "Versauerungspotenzial von Boden und Wasser (AP)", "lang": "de"}, {"value": "Acidification potential of land and water (AP)", "lang": "en"}], "type": "LCIA method data set", "refObjectId": "b5c611c6-def3-11e6-bf01-fe55135034f3", "uri": "../lciamethods/b5c611c6-def3-11e6-bf01-fe55135034f3.xml"}, "other": {"anies": [{"name": "referenceToUnitGroupDataSet", "value": {"shortDescription": [{"value": "mol H^(+)-Äq.", "lang": "de"}], "type": "unit group data set", "refObjectId": "42e089ac-92bf-4bf2-8ca1-5fc40d18f2ed", "uri": "../unitgroups/42e089ac-92bf-4bf2-8ca1-5fc40d18f2ed.xml"}}, {"value": "0.0100288435543744", "module": "A1-A3"}, {"value": "0", "module": "C1"}, {"value": "0.000123688868789439", "module": "C2"}, {"value": "0.000217366641232656", "module": "C3"}, {"value": "0", "module": "C4"}, {"value": "0.00669615550347848", "module": "D"}]}}, {"referenceToLCIAMethodDataSet": {"shortDescription": [{"value": "Eutrophierungspotenzial Süßwasser (EP-freshwater)", "lang": "de"}, {"value": "Eutrophication potential aquatic freshwater (EP-freshwater)", "lang": "en"}], "type": "LCIA method data set", "refObjectId": "b53ec18f-7377-4ad3-86eb-cc3f4f276b2b", "uri": "../lciamethods/b53ec18f-7377-4ad3-86eb-cc3f4f276b2b.xml"}, "other": {"anies": [{"name": "referenceToUnitGroupDataSet", "value": {"shortDescription": [{"value": "kg P-Äq.", "lang": "de"}], "type": "unit group data set", "refObjectId": "0429039d-a61d-4590-ba67-aa4a20a810a1", "uri": "../unitgroups/0429039d-a61d-4590-ba67-aa4a20a810a1.xml"}}, {"value": "1.1426598595032E-05", "module": "A1-A3"}, {"value": "0", "module": "C1"}, {"value": "1.10849364569834E-07", "module": "C2"}, {"value": "2.62963988150872E-07", "module": "C3"}, {"value": "0", "module": "C4"}, {"value": "-1.49336314084418E-05", "module": "D"}]}}, {"referenceToLCIAMethodDataSet": {"shortDescription": [{"value": "Eutrophierungspotenzial Salzwasser (EP-marine)", "lang": "de"}, {"value": "Eutrophication potential aquatic marine (EP-marine)", "lang": "en"}], "type": "LCIA method data set", "refObjectId": "b5c619fa-def3-11e6-bf01-fe55135034f3", "uri": "../lciamethods/b5c619fa-def3-11e6-bf01-fe55135034f3.xml"}, "other": {"anies": [{"name": "referenceToUnitGroupDataSet", "value": {"shortDescription": [{"value": "kg N-Äq.", "lang": "de"}], "type": "unit group data set", "refObjectId": "d05bb823-ecdf-4686-8c40-bf1d9257859f", "uri": "../unitgroups/d05bb823-ecdf-4686-8c40-bf1d9257859f.xml"}}, {"value": "0.00395137258949632", "module": "A1-A3"}, {"value": "0", "module": "C1"}, {"value": "5.58003125243744E-05", "module": "C2"}, {"value": "4.82763957418631E-05", "module": "C3"}, {"value": "0", "module": "C4"}, {"value": "0.00169821721163225", "module": "D"}]}}, {"referenceToLCIAMethodDataSet": {"shortDescription": [{"value": "Eutrophierungspotenzial Land (EP-terrestrial)", "lang": "de"}, {"value": "Eutrophication potential terrestrial (EP-terrestrial)", "lang": "en"}], "type": "LCIA method data set", "refObjectId": "b5c614d2-def3-11e6-bf01-fe55135034f3", "uri": "../lciamethods/b5c614d2-def3-11e6-bf01-fe55135034f3.xml"}, "other": {"anies": [{"name": "referenceToUnitGroupDataSet", "value": {"shortDescription": [{"value": "mol N-Äq.", "lang": "de"}], "type": "unit group data set", "refObjectId": "71b4d617-0ec9-4d3f-b65e-e438940c2401", "uri": "../unitgroups/71b4d617-0ec9-4d3f-b65e-e438940c2401.xml"}}, {"value": "0.0353840137552308", "module": "A1-A3"}, {"value": "0", "module": "C1"}, {"value": "0.000623323990070087", "module": "C2"}, {"value": "0.000507203441800866", "module": "C3"}, {"value": "0", "module": "C4"}, {"value": "0.020182902259747", "module": "D"}]}}, {"referenceToLCIAMethodDataSet": {"shortDescription": [{"value": "Bildungspotential für troposphärisches Ozon (POCP)", "lang": "de"}, {"value": "Formation potential of tropospheric ozone photochemical oxidants (POCP)", "lang": "en"}], "type": "LCIA method data set", "refObjectId": "b5c610fe-def3-11e6-bf01-fe55135034f3", "uri": "../lciamethods/b5c610fe-def3-11e6-bf01-fe55135034f3.xml"}, "other": {"anies": [{"name": "referenceToUnitGroupDataSet", "value": {"shortDescription": [{"value": "kg NMVOC-Äq.", "lang": "de"}], "type": "unit group data set", "refObjectId": "d27c25f8-fbc1-44c6-b47b-4adbae4199c6", "uri": "../unitgroups/d27c25f8-fbc1-44c6-b47b-4adbae4199c6.xml"}}, {"value": "0.00796420034270555", "module": "A1-A3"}, {"value": "0", "module": "C1"}, {"value": "0.000109630111256094", "module": "C2"}, {"value": "0.000132301491368334", "module": "C3"}, {"value": "0", "module": "C4"}, {"value": "0.00717291585732603", "module": "D"}]}}, {"referenceToLCIAMethodDataSet": {"shortDescription": [{"value": "Potenzial für den abiotischen Abbau nicht fossiler Ressourcen (ADPE)", "lang": "de"}, {"value": "Abiotic depletion potential for non fossil resources (ADPE)", "lang": "en"}], "type": "LCIA method data set", "refObjectId": "b2ad6494-c78d-11e6-9d9d-cec0c932ce01", "uri": "../lciamethods/b2ad6494-c78d-11e6-9d9d-cec0c932ce01.xml"}, "other": {"anies": [{"name": "referenceToUnitGroupDataSet", "value": {"shortDescription": [{"value": "kg Sb-Äq.", "lang": "de"}], "type": "unit group data set", "refObjectId": "54ccd2d9-a32a-4fc2-923d-f2c8c93e89d4", "uri": "../unitgroups/54ccd2d9-a32a-4fc2-923d-f2c8c93e89d4.xml"}}, {"value": "2.73521883392732E-06", "module": "A1-A3"}, {"value": "0", "module": "C1"}, {"value": "2.94281550557367E-09", "module": "C2"}, {"value": "2.84910245654365E-08", "module": "C3"}, {"value": "0", "module": "C4"}, {"value": "-1.83321686552542E-06", "module": "D"}]}}, {"referenceToLCIAMethodDataSet": {"shortDescription": [{"value": "Potenzial für den abiotischen Abbau fossiler Brennstoffe (ADPF)", "lang": "de"}, {"value": "Abiotic depletion potential for fossil resources (ADPF)", "lang": "en"}], "type": "LCIA method data set", "refObjectId": "b2ad6110-c78d-11e6-9d9d-cec0c932ce01", "uri": "../lciamethods/b2ad6110-c78d-11e6-9d9d-cec0c932ce01.xml"}, "other": {"anies": [{"name": "referenceToUnitGroupDataSet", "value": {"shortDescription": [{"value": "MJ", "lang": "de"}], "type": "unit group data set", "refObjectId": "93a60a57-a3c8-11da-a746-0800200c9a66", "uri": "../unitgroups/93a60a57-a3c8-11da-a746-0800200c9a66.xml"}}, {"value": "82.8312729899197", "module": "A1-A3"}, {"value": "0", "module": "C1"}, {"value": "0.485567362301893", "module": "C2"}, {"value": "1.73152299779032", "module": "C3"}, {"value": "0", "module": "C4"}, {"value": "-171.917433441839", "module": "D"}]}}, {"referenceToLCIAMethodDataSet": {"shortDescription": [{"value": "Wassernutzung (WDP)", "lang": "de"}, {"value": "Water use (WDP)", "lang": "en"}], "type": "LCIA method data set", "refObjectId": "b2ad66ce-c78d-11e6-9d9d-cec0c932ce01", "uri": "../lciamethods/b2ad66ce-c78d-11e6-9d9d-cec0c932ce01.xml"}, "other": {"anies": [{"name": "referenceToUnitGroupDataSet", "value": {"shortDescription": [{"value": "m^(3) Welt-Äq. entzogen", "lang": "de"}], "type": "unit group data set", "refObjectId": "6ae2df01-888e-46c8-b17d-49fa3869b476", "uri": "../unitgroups/6ae2df01-888e-46c8-b17d-49fa3869b476.xml"}}, {"value": "0.198830538995999", "module": "A1-A3"}, {"value": "0", "module": "C1"}, {"value": "0.000354871295946864", "module": "C2"}, {"value": "0.021453601840844", "module": "C3"}, {"value": "0", "module": "C4"}, {"value": "-0.562658554613705", "module": "D"}]}}, {"referenceToLCIAMethodDataSet": {"shortDescription": [{"value": "Auftreten von Krankheiten aufgrund von Feinstaubemissionen (PM)", "lang": "de"}, {"value": "Incidence of disease due to PM emissions (PM)", "lang": "en"}], "type": "LCIA method data set", "refObjectId": "b5c602c6-def3-11e6-bf01-fe55135034f3", "uri": "../lciamethods/b5c602c6-def3-11e6-bf01-fe55135034f3.xml"}, "other": {"anies": [{"name": "referenceToUnitGroupDataSet", "value": {"shortDescription": [{"value": "Krankheitsfälle", "lang": "de"}], "type": "unit group data set", "refObjectId": "3883559b-648f-4afc-8ba2-0bd24f3affa3", "uri": "../unitgroups/3883559b-648f-4afc-8ba2-0bd24f3affa3.xml"}}, {"value": "9.91101967844181E-08", "module": "A1-A3"}, {"value": "0", "module": "C1"}, {"value": "6.98875512140228E-10", "module": "C2"}, {"value": "1.82306410165805E-09", "module": "C3"}, {"value": "0", "module": "C4"}, {"value": "-3.62169428124949E-08", "module": "D"}]}}, {"referenceToLCIAMethodDataSet": {"shortDescription": [{"value": "Wirkung durch Exposition des Menschen mit U235 (IR)", "lang": "de"}, {"value": "Human exposure efficiency relative to U235 (IR)", "lang": "en"}], "type": "LCIA method data set", "refObjectId": "b5c632be-def3-11e6-bf01-fe55135034f3", "uri": "../lciamethods/b5c632be-def3-11e6-bf01-fe55135034f3.xml"}, "other": {"anies": [{"name": "referenceToUnitGroupDataSet", "value": {"shortDescription": [{"value": "kBq U235-Äq.", "lang": "de"}], "type": "unit group data set", "refObjectId": "456b05bf-1415-44a9-9993-02452f554c09", "uri": "../unitgroups/456b05bf-1415-44a9-9993-02452f554c09.xml"}}, {"value": "0.166919998916307", "module": "A1-A3"}, {"value": "0", "module": "C1"}, {"value": "0.000132556206490766", "module": "C2"}, {"value": "0.0430836534450619", "module": "C3"}, {"value": "0", "module": "C4"}, {"value": "-2.42807836779576", "module": "D"}]}}, {"referenceToLCIAMethodDataSet": {"shortDescription": [{"value": "Toxizitätsvergleichseinheit für Ökosysteme (ETP-fw)", "lang": "de"}, {"value": "Comparative toxic unit for ecosystems (ETP-fw)", "lang": "en"}], "type": "LCIA method data set", "refObjectId": "ee1082d1-b0f7-43ca-a1f0-21e2a4a74511", "uri": "../lciamethods/ee1082d1-b0f7-43ca-a1f0-21e2a4a74511.xml"}, "other": {"anies": [{"name": "referenceToUnitGroupDataSet", "value": {"shortDescription": [{"value": "CTUe", "lang": "de"}], "type": "unit group data set", "refObjectId": "aa959ded-f1eb-4efb-9c5c-2d60be36b3e6", "uri": "../unitgroups/aa959ded-f1eb-4efb-9c5c-2d60be36b3e6.xml"}}, {"value": "19.841614012585", "module": "A1-A3"}, {"value": "0", "module": "C1"}, {"value": "0.363298503787062", "module": "C2"}, {"value": "0.741032548670301", "module": "C3"}, {"value": "0", "module": "C4"}, {"value": "-42.1079731582886", "module": "D"}]}}, {"referenceToLCIAMethodDataSet": {"shortDescription": [{"value": "Toxizitätsvergleichseinheit für Menschen (krebserregend) (HTP-c)", "lang": "de"}, {"value": "Comparative toxic unit for humans (carcinogenic) (HTP-c)", "lang": "en"}], "type": "LCIA method data set", "refObjectId": "2299222a-bbd8-474f-9d4f-4dd1f18aea7c", "uri": "../lciamethods/2299222a-bbd8-474f-9d4f-4dd1f18aea7c.xml"}, "other": {"anies": [{"name": "referenceToUnitGroupDataSet", "value": {"shortDescription": [{"value": "CTUh", "lang": "de"}], "type": "unit group data set", "refObjectId": "d4c9523e-2d7e-49fd-8469-998f547d3a70", "uri": "../unitgroups/d4c9523e-2d7e-49fd-8469-998f547d3a70.xml"}}, {"value": "2.69077406853959E-09", "module": "A1-A3"}, {"value": "0", "module": "C1"}, {"value": "7.50887746622174E-12", "module": "C2"}, {"value": "2.04626445359863E-11", "module": "C3"}, {"value": "0", "module": "C4"}, {"value": "-1.66534012360873E-10", "module": "D"}]}}, {"referenceToLCIAMethodDataSet": {"shortDescription": [{"value": "Toxizitätsvergleichseinheit für Menschen (nicht krebserregend) (HTP-nc)", "lang": "de"}, {"value": "Comparative toxic unit for humans (noncarcinogenic) (HTP-nc)", "lang": "en"}], "type": "LCIA method data set", "refObjectId": "3af763a5-b7a1-48c9-9cee-1f223481fcef", "uri": "../lciamethods/3af763a5-b7a1-48c9-9cee-1f223481fcef.xml"}, "other": {"anies": [{"name": "referenceToUnitGroupDataSet", "value": {"shortDescription": [{"value": "CTUh", "lang": "de"}], "type": "unit group data set", "refObjectId": "d4c9523e-2d7e-49fd-8469-998f547d3a70", "uri": "../unitgroups/d4c9523e-2d7e-49fd-8469-998f547d3a70.xml"}}, {"value": "3.8051297375167E-08", "module": "A1-A3"}, {"value": "0", "module": "C1"}, {"value": "4.32664700933316E-10", "module": "C2"}, {"value": "7.53926912381624E-10", "module": "C3"}, {"value": "0", "module": "C4"}, {"value": "4.86746159326609E-08", "module": "D"}]}}, {"referenceToLCIAMethodDataSet": {"shortDescription": [{"value": "Bodenqualitätsindex (SQP)", "lang": "de"}, {"value": "Soil quality index (SQP)", "lang": "en"}], "type": "LCIA method data set", "refObjectId": "b2ad6890-c78d-11e6-9d9d-cec0c932ce01", "uri": "../lciamethods/b2ad6890-c78d-11e6-9d9d-cec0c932ce01.xml"}, "other": {"anies": [{"name": "referenceToUnitGroupDataSet", "value": {"shortDescription": [{"value": "SQP", "lang": "de"}], "type": "unit group data set", "refObjectId": "f130951c-e67f-4f7f-8dd4-665de3974e18", "uri": "../unitgroups/f130951c-e67f-4f7f-8dd4-665de3974e18.xml"}}, {"value": "487.175315250021", "module": "A1-A3"}, {"value": "0", "module": "C1"}, {"value": "0.170439676645808", "module": "C2"}, {"value": "0.551082331626456", "module": "C3"}, {"value": "0", "module": "C4"}, {"value": "-31.6172688734573", "module": "D"}]}}]}, "otherAttributes": {"{http://www.indata.network/EPD/2019}epd-version": "1.2"}, "version": "1.1", "locations": "../ILCDLocations.xml"}