{"processInformation": {"dataSetInformation": {"UUID": "b9f8fe2a-16e5-487c-8973-0d318deb569f", "name": {"baseName": [{"value": "SYNEGO", "lang": "de"}, {"value": "SYNEGO", "lang": "en"}], "functionalUnitFlowProperties": [{"lang": "de"}]}, "classificationInformation": {"classification": [{"class": [{"value": "Komponenten von Fenstern und Vorhangfassaden", "level": 0, "classId": "7"}, {"value": "Fenster", "level": 1, "classId": "7.8"}, {"value": "Kunststofffenster", "level": 2, "classId": "7.8.04"}], "name": "OEKOBAU.DAT"}, {"class": [{"value": "02 Bauprodukte", "level": 0}, {"value": "Türen, Fenster, Beschläge und Zubehör", "level": 1}, {"value": "Fenster und Türen", "level": 2}], "name": "IBUCategories"}]}, "generalComment": [{"value": "Es handelt sich um ein Kunststofffenster aus Hart-PVC (Polyvinylchlorid) mit einem Recyclingmaterialanteil von 62 %, den Maen 1,23 m x 1,48 m und einer 3-Scheiben-Isolierverglasung. Grundstzlich knnen die Profiloberflchen unterschiedlich ausgefhrt sein: unbehandelt, kaschiert, lackiert oder beschichtet mit einer Folie. Betrachtet wurde die Basis-Fenstervariante ohne Oberflchenbehandlung mit Stahlverstrkung. \n\nDie Dichtungen bestehen aus Weich-PVC, die Beschlge berwiegend aus Stahl. \n\nDiese EPD deklariert die Umweltwirkungen fr das PVC-Fenstermodell SYNEGO von dem Unternehmen REHAU Industries SE & Co. KG. Detaillierte Produktdaten sind den spezifischen Herstellerangaben zu entnehmen.\n\nFr das Inverkehrbringen des Fensters in der EU/EFTA (mit Ausnahme der Schweiz) gilt die Verordnung (EU) Nr. 305/2011 (CPR). Das Produkt bentigt eine Leistungserklrung unter Bercksichtigung der harmonisierten Produktnorm DIN EN 14351-1:2016-12, Fenster und Tren – Produktnorm, Leistungseigenschaften – Teil 1: Fenster und Auentren ohne Eigenschaften bezglich Feuerschutz und/oder Rauchdichtheit sowie die CE-Kennzeichnung. Fr die Verwendung gelten die jeweiligen nationalen Bestimmungen.", "lang": "de"}]}, "quantitativeReference": {"referenceToReferenceFlow": [0]}, "time": {"referenceYear": 2024, "dataSetValidUntil": 2029, "other": {"anies": [{"name": "publicationDateOfEPD", "value": 1722902400000}]}}, "geography": {"locationOfOperationSupplyOrProduction": {"location": "RER"}}, "technology": {"technologyDescriptionAndIncludedProcesses": [{"value": "Die Herstellung eines Fensters umfasst mehrere Prozessschritte. Nach der Herstellung des PVC-Dryblends, welches aus PVC-Pulver und verschiedenen Additiven besteht, werden die PVC-Fensterprofile coextrudiert. Die meisten Fenster werden aus weißen Profilen gefertigt. Anschließend kann eine Oberflächengestaltung in Form von einer Lackierung, Kaschierung oder Beschichtung erfolgen. Die Dichtungen aus Weich-PVC werden im Co-Extrusionsverfahren während der Extrusion an dem Fensterprofil angebracht. Stahlarmierungen werden beim Fensterhersteller eingeschoben und verschraubt und verleihen den Profilen zusätzliche Stabilität. Durch die Anbringung der Stahlbeschläge wird sowohl die Stabilität erhöht als auch die Dreh-Kipp-Bewegung des Fensters sichergestellt. Im letzten Schritt wird die Verglasung nach einer Prüfung auf Kratzer und weitere Schäden eingebaut. Nach der Nutzungsphase eines PVC-Fensters werden die einzelnen Fensterkomponenten demontiert, getrennt gesammelt und zu gewissen Anteilen werkstofflich und thermisch verwertet bzw. im geringen Maße deponiert. \nTechnische Daten: \nDie in der folgenden Tabelle angegebenen Werte bzw. Klassen gelten fr das dieser EPD zugrunde liegende Kunststofffenster. Fr die spezifische, in den Verkehr gebrachte Fenstereinheit gelten die vom Hersteller angegebenen bautechnischen Angaben sowie die Leistungswerte entsprechend der Leistungserklrung in Bezug auf deren wesentliche Merkmale gem der harmonisierten Produktnorm EN 14351-1. Des Weiteren gelten die Produktnormen DIN 18055, EN 12365-1 und EN 12608-1 fr Profile aus weichmacherfreiem Polyvinylchlorid (PVC-U) zur Herstellung von Fenster und Tren. \nDeklarierte Einheit: \nDie deklarierte Einheit ist 1 m Fensterflche bezogen auf ein Referenzfenster (in Anlehnung an EN 1435-1 und EN 17213) und einen Rahmenanteil von 32 %.", "lang": "de"}, {"value": "The production of a window comprises several process steps. After the production of the PVC dry blend, which consists of PVC powder and various additives, the PVC window profiles are co-extruded. Most windows are made from white profiles. Subsequently, a surface finish can be applied in the form of painting, lamination or coating. The seals made of soft PVC are attached to the window profile in the co-extrusion process during extrusion. Steel reinforcements are inserted and screwed in place by the window manufacturer and give the profiles additional stability. The attachment of the steel fittings both increases the stability and ensures the tilt and turn movement of the window. In the final step, the glazing is installed after an inspection for scratches and further damage. After the use phase of a PVC window, the individual window components are dismantled, collected separately and, to a certain extent materially and thermally recycled or, to a lesser extent, landfilled.", "lang": "en"}], "technologicalApplicability": [{"value": "Fenster werden in der ueren Gebudehlle eingebaut, schtzen vor dem Einfluss von Witterung und dienen der Belichtung und Belftung.", "lang": "de"}, {"value": "Windows are installed in the outer building envelope, protect against the effects of the weather and provide light and ventilation.", "lang": "en"}]}}, "modellingAndValidation": {"LCIMethodAndAllocation": {"typeOfDataSet": "EPD", "referenceToLCAMethodDetails": [{"shortDescription": [{"value": "Fenster und Türen.pdf", "lang": "de"}], "type": "source data set", "refObjectId": "6de51d6d-8fe4-402c-b01b-bfcb69c50beb"}], "other": {"anies": [{"name": "subType", "value": "specific dataset"}]}}, "dataSourcesTreatmentAndRepresentativeness": {"referenceToDataSource": [{"shortDescription": [{"value": "GaBi Database (all versions)", "lang": "de"}], "type": "source data set", "refObjectId": "28d74cc0-db8b-4d7e-bc44-5f6d56ce0c4a"}, {"shortDescription": [{"value": "Sphera MLC (fka GaBi) Databases Edition 2024", "lang": "de"}], "type": "source data set", "refObjectId": "7443b962-0446-4d69-8aa7-8055a6b1614a"}], "useAdviceForDataSet": [{"value": "Gültigkeitsbereich: \nStandorte fr die PVC-Materialmischung und Profilextrusion: \nREHAU Industries SE & Co.KG\nREHAU Strae 2\n26409 Wittmund\nDeutschland\n\nREHAU Spłka z o.o.\n63-100, Jessienna 10\n11-041 Nochowo \nSystemgrenze: \nEs wurde der komplette Lebenszyklus von der Herstellung bis zur Entsorgung des Kunststofffensters einbezogen. Der Lebenszyklus ist entsprechend EN 15804 modular gestaltet. Die dem vorliegenden Bericht zugrundeliegende kobilanz bercksichtigt das Produktstadium (A–3), das Baustadium (A4–A5), die Nutzungsphase (Modul B2), das Entsorgungsstadium (C1–C4) sowie Vorteile und Belastungen auerhalb der Systemgrenze (Modul D). Die Module A1 (Rohstoffbereitstellung), A2 (Transport) und A3 (Herstellung) werden in der Auswertung aggregiert als Modul A1–A3 dargestellt. Das Fliebild zeigt die Systemgrenzen des betrachteten Kunststofffensters. Whrend des Rckbaus der Fenster in C1 wurde der Energieverbrauch bercksichtigt. Dies entspricht demselben Verfahren wie in der bereits verffentlichten Verbands-EPD (EPD-QKE-20220156-IBG1-DE). Ein Teil der im Herstellungsprozess entstandenen Produktionsabflle, werden einem Recyclingverfahren unterzogen und anschlieend wieder verwendet. Dieser Prozess ist mit einer gestrichelten Linie dargestellt.", "lang": "de"}], "other": {"anies": [{"name": "referenceToOriginalEPD", "value": {"shortDescription": {"value": "SYNEGO.pdf", "defaultValue": "SYNEGO.pdf", "lstrings": [{"lang": "de", "value": "SYNEGO.pdf"}]}, "type": "source data set", "uuid": {"uuid": "c106e38b-e261-4e50-b637-f9508aebd6fc"}, "refObjectId": "c106e38b-e261-4e50-b637-f9508aebd6fc", "resourceURLs": ["https://oekobaudat.de/OEKOBAU.DAT/resource/sources/c106e38b-e261-4e50-b637-f9508aebd6fc/SYNEGO_23922.pdf?version=00.04.000"]}}]}}, "validation": {"review": [{"referenceToNameOfReviewerAndInstitution": [{"shortDescription": [{"value": "Institut Bauen und Umwelt e. V.", "lang": "de"}], "type": "contact data set", "refObjectId": "d111dbec-b024-4be5-86c5-752d6eb2cf95", "uri": "../contacts/d111dbec-b024-4be5-86c5-752d6eb2cf95.xml"}], "type": "Accredited third party review"}]}, "complianceDeclarations": {"compliance": [{"referenceToComplianceSystem": {"shortDescription": [{"value": "DIN EN 15804+A2", "lang": "de"}], "type": "source data set", "refObjectId": "c0016b33-8cf7-415c-ac6e-deba0d21440d", "uri": "../sources/c0016b33-8cf7-415c-ac6e-deba0d21440d.xml"}}, {"referenceToComplianceSystem": {"shortDescription": [{"value": "ISO 14025", "lang": "de"}], "type": "source data set", "refObjectId": "4f2eb655-6e44-4874-a95a-e28f5442cd4d", "uri": "../sources/4f2eb655-6e44-4874-a95a-e28f5442cd4d.xml"}}]}}, "administrativeInformation": {"commissionerAndGoal": {"referenceToCommissioner": [{"shortDescription": [{"value": "REHAU Industries SE & Co. KG", "lang": "de"}], "type": "contact data set", "refObjectId": "3dc6fcd7-f2d6-40b8-a630-94f0f2fbfd7a", "uri": "../contacts/3dc6fcd7-f2d6-40b8-a630-94f0f2fbfd7a.xml"}]}, "dataGenerator": {"referenceToPersonOrEntityGeneratingTheDataSet": [{"shortDescription": [{"value": "SKZ - Das Kunststoff-Zentrum", "lang": "de"}], "type": "contact data set", "refObjectId": "2da43b2d-777d-45c6-ba4b-76c55a616a00", "uri": "../contacts/2da43b2d-777d-45c6-ba4b-76c55a616a00.xml"}]}, "dataEntryBy": {"timeStamp": 1722902400000, "referenceToDataSetFormat": [{"shortDescription": [{"value": "ILCD Format", "lang": "de"}], "type": "source data set", "refObjectId": "a97a0155-0234-4b87-b4ce-a45da52f2a40", "uri": "../sources/a97a0155-0234-4b87-b4ce-a45da52f2a40.xml"}, {"shortDescription": [{"value": "EPD-Datenformaterweiterungen v1.2", "lang": "de"}, {"value": "EPD Data Format Extensions v1.2", "lang": "en"}], "type": "source data set", "refObjectId": "a29449fd-aa2f-4de8-b5d7-4b06b43c6fde", "uri": "../sources/a29449fd-aa2f-4de8-b5d7-4b06b43c6fde.xml"}]}, "publicationAndOwnership": {"dataSetVersion": "00.02.000", "referenceToRegistrationAuthority": {"shortDescription": [{"value": "Institut Bauen und Umwelt e. V.", "lang": "de"}], "type": "contact data set", "refObjectId": "d111dbec-b024-4be5-86c5-752d6eb2cf95", "uri": "../contacts/d111dbec-b024-4be5-86c5-752d6eb2cf95.xml"}, "registrationNumber": "EPD-REH-20230263-IBA1-DE", "referenceToOwnershipOfDataSet": {"shortDescription": [{"value": "REHAU Industries SE & Co. KG", "lang": "de"}], "type": "contact data set", "refObjectId": "3dc6fcd7-f2d6-40b8-a630-94f0f2fbfd7a", "uri": "../contacts/3dc6fcd7-f2d6-40b8-a630-94f0f2fbfd7a.xml"}, "copyright": true, "licenseType": "Free of charge for all users and uses", "accessRestrictions": [{"value": "None", "lang": "en"}], "other": {"anies": [{"name": "referenceToPublisher", "value": {"shortDescription": [{"value": "Institut Bauen und Umwelt e. V.", "lang": "de"}], "type": "contact data set", "refObjectId": "d111dbec-b024-4be5-86c5-752d6eb2cf95", "uri": "../contacts/d111dbec-b024-4be5-86c5-752d6eb2cf95.xml"}}]}}}, "exchanges": {"exchange": [{"dataSetInternalID": 0, "referenceToFlowDataSet": {"shortDescription": [{"value": "SYNEGO (Fenster)", "lang": "de"}], "type": "flow data set", "refObjectId": "2905cef7-8176-cea0-e674-705e43e8b5fe", "uri": "../flows/2905cef7-8176-cea0-e674-705e43e8b5fe.xml"}, "meanAmount": 1.0, "referencesToDataSource": {}, "referenceFlow": true, "resolvedFlowVersion": "00.02.000", "resultingflowAmount": 1.0, "flowProperties": [{"name": [{"lang": "en", "value": "Area"}, {"lang": "de", "value": "Fläche"}], "uuid": "93a60a56-a3c8-19da-a746-0800200c9a66", "referenceFlowProperty": true, "meanValue": 1.0, "referenceUnit": "qm", "unitGroupUUID": "c20a03d7-bd90-4569-bc94-66cfd364dfc8"}], "materialProperties": [{"name": "layer thickness", "value": "0.024", "unit": "m", "unitDescription": "meters"}, {"name": "grammage", "value": "39.1", "unit": "kg/m^2", "unitDescription": "kilograms per square meter"}], "typeOfFlow": "Product flow", "classification": {"classHierarchy": "Komponenten von Fenstern und Vorhangfassaden / Fenster / Kunststofffenster", "name": "OEKOBAU.DAT"}}, {"dataSetInternalID": 1, "referenceToFlowDataSet": {"shortDescription": [{"value": "Erneuerbare Primärenergie als Energieträger (PERE)", "lang": "de"}, {"value": "Renewable primary energy as energy carrier (PERE)", "lang": "en"}], "type": "flow data set", "refObjectId": "20f32be5-0398-4288-9b6d-accddd195317", "uri": "../flows/20f32be5-0398-4288-9b6d-accddd195317.xml"}, "exchange direction": "INPUT", "other": {"anies": [{"name": "referenceToUnitGroupDataSet", "value": {"shortDescription": [{"value": "MJ", "lang": "de"}], "type": "unit group data set", "refObjectId": "93a60a57-a3c8-11da-a746-0800200c9a66", "uri": "../unitgroups/93a60a57-a3c8-11da-a746-0800200c9a66.xml"}}, {"value": "166.493414432375", "module": "A1-A3"}, {"value": "1.17249418867281", "module": "A4"}, {"value": "2.46501300785849", "module": "A5"}, {"value": "45.3569751797562", "module": "B2"}, {"value": "0.672649150853394", "module": "C1"}, {"value": "0.0824730608400876", "module": "C2"}, {"value": "9.60171858611326", "module": "C3"}, {"value": "0.179432471970118", "module": "C4"}, {"value": "-19.6365234611829", "module": "D"}]}, "resolvedFlowVersion": "38.00.000", "flowProperties": [], "typeOfFlow": "Other flow", "classification": {"classHierarchy": "Quantities", "name": "GaBiCategories"}}, {"dataSetInternalID": 2, "referenceToFlowDataSet": {"shortDescription": [{"value": "Erneuerbare Primärenergie zur stofflichen Nutzung (PERM)", "lang": "de"}, {"value": "Renewable primary energy resources as material utilization (PERM)", "lang": "en"}], "type": "flow data set", "refObjectId": "fb3ec0de-548d-4508-aea5-00b73bf6f702", "uri": "../flows/fb3ec0de-548d-4508-aea5-00b73bf6f702.xml"}, "exchange direction": "INPUT", "other": {"anies": [{"name": "referenceToUnitGroupDataSet", "value": {"shortDescription": [{"value": "MJ", "lang": "de"}], "type": "unit group data set", "refObjectId": "93a60a57-a3c8-11da-a746-0800200c9a66", "uri": "../unitgroups/93a60a57-a3c8-11da-a746-0800200c9a66.xml"}}, {"value": "7.201", "module": "A1-A3"}, {"value": "0", "module": "A4"}, {"value": "-2.28", "module": "A5"}, {"value": "0", "module": "B2"}, {"value": "0", "module": "C1"}, {"value": "0", "module": "C2"}, {"value": "-3.69075", "module": "C3"}, {"value": "-1.23025", "module": "C4"}, {"value": "0", "module": "D"}]}, "resolvedFlowVersion": "38.00.000", "flowProperties": [], "typeOfFlow": "Other flow", "classification": {"classHierarchy": "Quantities", "name": "GaBiCategories"}}, {"dataSetInternalID": 3, "referenceToFlowDataSet": {"shortDescription": [{"value": "Total erneuerbare Primärenergie (PERT)", "lang": "de"}, {"value": "Total use of renewable primary energy resources (PERT)", "lang": "en"}], "type": "flow data set", "refObjectId": "53f97275-fa8a-4cdd-9024-65936002acd0", "uri": "../flows/53f97275-fa8a-4cdd-9024-65936002acd0.xml"}, "exchange direction": "INPUT", "other": {"anies": [{"name": "referenceToUnitGroupDataSet", "value": {"shortDescription": [{"value": "MJ", "lang": "de"}], "type": "unit group data set", "refObjectId": "93a60a57-a3c8-11da-a746-0800200c9a66", "uri": "../unitgroups/93a60a57-a3c8-11da-a746-0800200c9a66.xml"}}, {"value": "173.694414432375", "module": "A1-A3"}, {"value": "1.17249418867281", "module": "A4"}, {"value": "0.18501300785849", "module": "A5"}, {"value": "45.3569751797562", "module": "B2"}, {"value": "0.672649150853394", "module": "C1"}, {"value": "0.0824730608400876", "module": "C2"}, {"value": "5.91096858611326", "module": "C3"}, {"value": "-1.05081752802988", "module": "C4"}, {"value": "-19.6365234611829", "module": "D"}]}, "resolvedFlowVersion": "38.00.000", "flowProperties": [], "typeOfFlow": "Other flow", "classification": {"classHierarchy": "Quantities / Environmental quantities / EPD EN 15804 / LCI indicators", "name": "GaBiCategories"}}, {"dataSetInternalID": 4, "referenceToFlowDataSet": {"shortDescription": [{"value": "Nicht-erneuerbare Primärenergie als Energieträger (PENRE)", "lang": "de"}, {"value": "Non renewable primary energy as energy carrier (PENRE)", "lang": "en"}], "type": "flow data set", "refObjectId": "ac857178-2b45-46ec-892a-a9a4332f0372", "uri": "../flows/ac857178-2b45-46ec-892a-a9a4332f0372.xml"}, "exchange direction": "INPUT", "other": {"anies": [{"name": "referenceToUnitGroupDataSet", "value": {"shortDescription": [{"value": "MJ", "lang": "de"}], "type": "unit group data set", "refObjectId": "93a60a57-a3c8-11da-a746-0800200c9a66", "uri": "../unitgroups/93a60a57-a3c8-11da-a746-0800200c9a66.xml"}}, {"value": "1046.3934254999", "module": "A1-A3"}, {"value": "13.6132351754709", "module": "A4"}, {"value": "60.4391510063644", "module": "A5"}, {"value": "495.177955117825", "module": "B2"}, {"value": "0.92976163779571", "module": "C1"}, {"value": "0.957552867812409", "module": "C2"}, {"value": "68.4073521810882", "module": "C3"}, {"value": "1.18672990610887", "module": "C4"}, {"value": "-144.737907616302", "module": "D"}]}, "resolvedFlowVersion": "38.00.000", "flowProperties": [], "typeOfFlow": "Other flow", "classification": {"classHierarchy": "Quantities", "name": "GaBiCategories"}}, {"dataSetInternalID": 5, "referenceToFlowDataSet": {"shortDescription": [{"value": "Nicht-erneuerbare Primärenergie zur stofflichen Nutzung (PENRM)", "lang": "de"}, {"value": "Non renewable primary energy as material utilization (PENRM)", "lang": "en"}], "type": "flow data set", "refObjectId": "1421caa0-679d-4bf4-b282-0eb850ccae27", "uri": "../flows/1421caa0-679d-4bf4-b282-0eb850ccae27.xml"}, "exchange direction": "INPUT", "other": {"anies": [{"name": "referenceToUnitGroupDataSet", "value": {"shortDescription": [{"value": "MJ", "lang": "de"}], "type": "unit group data set", "refObjectId": "93a60a57-a3c8-11da-a746-0800200c9a66", "uri": "../unitgroups/93a60a57-a3c8-11da-a746-0800200c9a66.xml"}}, {"value": "129.197138461538", "module": "A1-A3"}, {"value": "0", "module": "A4"}, {"value": "-59.77", "module": "A5"}, {"value": "0", "module": "B2"}, {"value": "0", "module": "C1"}, {"value": "0", "module": "C2"}, {"value": "-52.0703538461538", "module": "C3"}, {"value": "-17.3567846153846", "module": "C4"}, {"value": "0", "module": "D"}]}, "resolvedFlowVersion": "38.00.000", "flowProperties": [], "typeOfFlow": "Other flow", "classification": {"classHierarchy": "Quantities", "name": "GaBiCategories"}}, {"dataSetInternalID": 6, "referenceToFlowDataSet": {"shortDescription": [{"value": "Total nicht erneuerbare Primärenergie (PENRT)", "lang": "de"}, {"value": "Total use of non renewable primary energy resources (PENRT)", "lang": "en"}], "type": "flow data set", "refObjectId": "06159210-646b-4c8d-8583-da9b3b95a6c1", "uri": "../flows/06159210-646b-4c8d-8583-da9b3b95a6c1.xml"}, "exchange direction": "INPUT", "other": {"anies": [{"name": "referenceToUnitGroupDataSet", "value": {"shortDescription": [{"value": "MJ", "lang": "de"}], "type": "unit group data set", "refObjectId": "93a60a57-a3c8-11da-a746-0800200c9a66", "uri": "../unitgroups/93a60a57-a3c8-11da-a746-0800200c9a66.xml"}}, {"value": "1175.59056396144", "module": "A1-A3"}, {"value": "13.6132351754709", "module": "A4"}, {"value": "0.669151006364423", "module": "A5"}, {"value": "495.177955117825", "module": "B2"}, {"value": "0.92976163779571", "module": "C1"}, {"value": "0.957552867812409", "module": "C2"}, {"value": "16.3369983349344", "module": "C3"}, {"value": "-16.1700547092757", "module": "C4"}, {"value": "-144.737907616302", "module": "D"}]}, "resolvedFlowVersion": "38.00.000", "flowProperties": [], "typeOfFlow": "Other flow", "classification": {"classHierarchy": "Quantities / Environmental quantities / EPD EN 15804 / LCI indicators", "name": "GaBiCategories"}}, {"dataSetInternalID": 7, "referenceToFlowDataSet": {"shortDescription": [{"value": "Einsatz von Sekundärstoffen (SM)", "lang": "de"}, {"value": "Use of secondary material (SM)", "lang": "en"}], "type": "flow data set", "refObjectId": "c6a1f35f-2d09-4f54-8dfb-97e502e1ce92", "uri": "../flows/c6a1f35f-2d09-4f54-8dfb-97e502e1ce92.xml"}, "exchange direction": "INPUT", "other": {"anies": [{"name": "referenceToUnitGroupDataSet", "value": {"shortDescription": [{"value": "kg", "lang": "de"}], "type": "unit group data set", "refObjectId": "ad38d542-3fe9-439d-9b95-2f5f7752acaf", "uri": "../unitgroups/ad38d542-3fe9-439d-9b95-2f5f7752acaf.xml"}}, {"value": "7.4176098", "module": "A1-A3"}, {"value": "0", "module": "A4"}, {"value": "0", "module": "A5"}, {"value": "0.1624098", "module": "B2"}, {"value": "0", "module": "C1"}, {"value": "0", "module": "C2"}, {"value": "0", "module": "C3"}, {"value": "0", "module": "C4"}, {"value": "9.5101", "module": "D"}]}, "resolvedFlowVersion": "38.00.000", "flowProperties": [], "typeOfFlow": "Other flow", "classification": {"classHierarchy": "Quantities / Environmental quantities / EPD EN 15804 / LCI indicators", "name": "GaBiCategories"}}, {"dataSetInternalID": 8, "referenceToFlowDataSet": {"shortDescription": [{"value": "Erneuerbare Sekundärbrennstoffe (RSF)", "lang": "de"}, {"value": "Use of renewable secondary fuels (RSF)", "lang": "en"}], "type": "flow data set", "refObjectId": "64333088-a55f-4aa2-9a31-c10b07816787", "uri": "../flows/64333088-a55f-4aa2-9a31-c10b07816787.xml"}, "exchange direction": "INPUT", "other": {"anies": [{"name": "referenceToUnitGroupDataSet", "value": {"shortDescription": [{"value": "MJ", "lang": "de"}], "type": "unit group data set", "refObjectId": "93a60a57-a3c8-11da-a746-0800200c9a66", "uri": "../unitgroups/93a60a57-a3c8-11da-a746-0800200c9a66.xml"}}, {"value": "0", "module": "A1-A3"}, {"value": "0", "module": "A4"}, {"value": "0", "module": "A5"}, {"value": "0", "module": "B2"}, {"value": "0", "module": "C1"}, {"value": "0", "module": "C2"}, {"value": "0", "module": "C3"}, {"value": "0", "module": "C4"}, {"value": "0", "module": "D"}]}, "resolvedFlowVersion": "38.00.000", "flowProperties": [], "typeOfFlow": "Other flow", "classification": {"classHierarchy": "Quantities / Environmental quantities / EPD EN 15804 / LCI indicators", "name": "GaBiCategories"}}, {"dataSetInternalID": 9, "referenceToFlowDataSet": {"shortDescription": [{"value": "Nicht erneuerbare Sekundärbrennstoffe (NRSF)", "lang": "de"}, {"value": "Use of non renewable secondary fuels (NRSF)", "lang": "en"}], "type": "flow data set", "refObjectId": "89def144-d39a-4287-b86f-efde453ddcb2", "uri": "../flows/89def144-d39a-4287-b86f-efde453ddcb2.xml"}, "exchange direction": "INPUT", "other": {"anies": [{"name": "referenceToUnitGroupDataSet", "value": {"shortDescription": [{"value": "MJ", "lang": "de"}], "type": "unit group data set", "refObjectId": "93a60a57-a3c8-11da-a746-0800200c9a66", "uri": "../unitgroups/93a60a57-a3c8-11da-a746-0800200c9a66.xml"}}, {"value": "0", "module": "A1-A3"}, {"value": "0", "module": "A4"}, {"value": "0", "module": "A5"}, {"value": "0", "module": "B2"}, {"value": "0", "module": "C1"}, {"value": "0", "module": "C2"}, {"value": "0", "module": "C3"}, {"value": "0", "module": "C4"}, {"value": "0", "module": "D"}]}, "resolvedFlowVersion": "38.00.000", "flowProperties": [], "typeOfFlow": "Other flow", "classification": {"classHierarchy": "Quantities / Environmental quantities / EPD EN 15804 / LCI indicators", "name": "GaBiCategories"}}, {"dataSetInternalID": 10, "referenceToFlowDataSet": {"shortDescription": [{"value": "Einsatz von Süßwasserressourcen (FW)", "lang": "de"}, {"value": "Use of net fresh water (FW)", "lang": "en"}], "type": "flow data set", "refObjectId": "3cf952c8-f3a4-461d-8c96-96456ca62246", "uri": "../flows/3cf952c8-f3a4-461d-8c96-96456ca62246.xml"}, "exchange direction": "INPUT", "other": {"anies": [{"name": "referenceToUnitGroupDataSet", "value": {"shortDescription": [{"value": "m^3", "lang": "de"}], "type": "unit group data set", "refObjectId": "cd950537-0a98-4044-9ba7-9f9a68d0a504", "uri": "../unitgroups/cd950537-0a98-4044-9ba7-9f9a68d0a504.xml"}}, {"value": "2.28032297673346", "module": "A1-A3"}, {"value": "0.00130628569614223", "module": "A4"}, {"value": "0.0105756692896601", "module": "A5"}, {"value": "0.0224684180362971", "module": "B2"}, {"value": "0.000512876519812966", "module": "C1"}, {"value": "9.18839348913276E-05", "module": "C2"}, {"value": "0.0235674943914203", "module": "C3"}, {"value": "0.000271403701918929", "module": "C4"}, {"value": "-0.765451369993958", "module": "D"}]}, "resolvedFlowVersion": "38.00.000", "flowProperties": [], "typeOfFlow": "Other flow", "classification": {"classHierarchy": "Quantities / Environmental quantities / EPD EN 15804 / LCI indicators", "name": "GaBiCategories"}}, {"dataSetInternalID": 11, "referenceToFlowDataSet": {"shortDescription": [{"value": "Gefährlicher Abfall zur Deponie (HWD)", "lang": "de"}, {"value": "Hazardous waste disposed (HWD)", "lang": "en"}], "type": "flow data set", "refObjectId": "430f9e0f-59b2-46a0-8e0d-55e0e84948fc", "uri": "../flows/430f9e0f-59b2-46a0-8e0d-55e0e84948fc.xml"}, "exchange direction": "OUTPUT", "other": {"anies": [{"name": "referenceToUnitGroupDataSet", "value": {"shortDescription": [{"value": "kg", "lang": "de"}], "type": "unit group data set", "refObjectId": "ad38d542-3fe9-439d-9b95-2f5f7752acaf", "uri": "../unitgroups/ad38d542-3fe9-439d-9b95-2f5f7752acaf.xml"}}, {"value": "4.09425100538734E-05", "module": "A1-A3"}, {"value": "5.21242333572151E-10", "module": "A4"}, {"value": "3.81519937408848E-10", "module": "A5"}, {"value": "7.14250828333927E-07", "module": "B2"}, {"value": "1.34246460509478E-09", "module": "C1"}, {"value": "3.66641055490309E-11", "module": "C2"}, {"value": "1.31648056295382E-08", "module": "C3"}, {"value": "2.93335111883907E-10", "module": "C4"}, {"value": "-5.72655197443944E-07", "module": "D"}]}, "resolvedFlowVersion": "38.00.000", "flowProperties": [], "typeOfFlow": "Other flow", "classification": {"classHierarchy": "Quantities / Environmental quantities / EPD EN 15804 / LCI indicators", "name": "GaBiCategories"}}, {"dataSetInternalID": 12, "referenceToFlowDataSet": {"shortDescription": [{"value": "Entsorgter nicht gefährlicher Abfall (NHWD)", "lang": "de"}, {"value": "Non hazardous waste disposed (NHWD)", "lang": "en"}], "type": "flow data set", "refObjectId": "b29ef66b-e286-4afa-949f-62f1a7b4d7fa", "uri": "../flows/b29ef66b-e286-4afa-949f-62f1a7b4d7fa.xml"}, "exchange direction": "OUTPUT", "other": {"anies": [{"name": "referenceToUnitGroupDataSet", "value": {"shortDescription": [{"value": "kg", "lang": "de"}], "type": "unit group data set", "refObjectId": "ad38d542-3fe9-439d-9b95-2f5f7752acaf", "uri": "../unitgroups/ad38d542-3fe9-439d-9b95-2f5f7752acaf.xml"}}, {"value": "3.99366058674369", "module": "A1-A3"}, {"value": "0.00222286491102509", "module": "A4"}, {"value": "0.0254795416341021", "module": "A5"}, {"value": "14.8111032349084", "module": "B2"}, {"value": "0.000768440345451118", "module": "C1"}, {"value": "0.00015635597584819", "module": "C2"}, {"value": "3.80483447905804", "module": "C3"}, {"value": "2.38010482021078", "module": "C4"}, {"value": "13.5537937414448", "module": "D"}]}, "resolvedFlowVersion": "38.00.000", "flowProperties": [], "typeOfFlow": "Other flow", "classification": {"classHierarchy": "Quantities / Environmental quantities / EPD EN 15804 / LCI indicators", "name": "GaBiCategories"}}, {"dataSetInternalID": 13, "referenceToFlowDataSet": {"shortDescription": [{"value": "Entsorgter radioaktiver Abfall (RWD)", "lang": "de"}, {"value": "Radioactive waste disposed (RWD)", "lang": "en"}], "type": "flow data set", "refObjectId": "3449546e-52ad-4b39-b809-9fb77cea8ff6", "uri": "../flows/3449546e-52ad-4b39-b809-9fb77cea8ff6.xml"}, "exchange direction": "OUTPUT", "other": {"anies": [{"name": "referenceToUnitGroupDataSet", "value": {"shortDescription": [{"value": "kg", "lang": "de"}], "type": "unit group data set", "refObjectId": "ad38d542-3fe9-439d-9b95-2f5f7752acaf", "uri": "../unitgroups/ad38d542-3fe9-439d-9b95-2f5f7752acaf.xml"}}, {"value": "0.0258132300262667", "module": "A1-A3"}, {"value": "2.47961082670005E-05", "module": "A4"}, {"value": "3.38267193161343E-05", "module": "A5"}, {"value": "0.00769919215897742", "module": "B2"}, {"value": "0.000148365164879178", "module": "C1"}, {"value": "1.74415444055766E-06", "module": "C2"}, {"value": "0.000559824608983759", "module": "C3"}, {"value": "1.6746735728377E-05", "module": "C4"}, {"value": "-0.00475843221561082", "module": "D"}]}, "resolvedFlowVersion": "38.00.000", "flowProperties": [], "typeOfFlow": "Other flow", "classification": {"classHierarchy": "Quantities / Environmental quantities / EPD EN 15804 / LCI indicators", "name": "GaBiCategories"}}, {"dataSetInternalID": 14, "referenceToFlowDataSet": {"shortDescription": [{"value": "Komponenten für die Wiederverwendung (CRU)", "lang": "de"}, {"value": "Components for re-use (CRU)", "lang": "en"}], "type": "flow data set", "refObjectId": "a2b32f97-3fc7-4af2-b209-525bc6426f33", "uri": "../flows/a2b32f97-3fc7-4af2-b209-525bc6426f33.xml"}, "exchange direction": "OUTPUT", "other": {"anies": [{"name": "referenceToUnitGroupDataSet", "value": {"shortDescription": [{"value": "kg", "lang": "de"}], "type": "unit group data set", "refObjectId": "ad38d542-3fe9-439d-9b95-2f5f7752acaf", "uri": "../unitgroups/ad38d542-3fe9-439d-9b95-2f5f7752acaf.xml"}}, {"value": "0", "module": "A1-A3"}, {"value": "0", "module": "A4"}, {"value": "0", "module": "A5"}, {"value": "0", "module": "B2"}, {"value": "0", "module": "C1"}, {"value": "0", "module": "C2"}, {"value": "0", "module": "C3"}, {"value": "0", "module": "C4"}, {"value": "0", "module": "D"}]}, "resolvedFlowVersion": "38.00.000", "flowProperties": [], "typeOfFlow": "Other flow", "classification": {"classHierarchy": "Quantities / Environmental quantities / EPD EN 15804 / LCI indicators", "name": "GaBiCategories"}}, {"dataSetInternalID": 15, "referenceToFlowDataSet": {"shortDescription": [{"value": "Stoffe zum Recycling (MFR)", "lang": "de"}, {"value": "Materials for recycling (MFR)", "lang": "en"}], "type": "flow data set", "refObjectId": "d7fe48a5-4103-49c8-9aae-b0b5dfdbd6ae", "uri": "../flows/d7fe48a5-4103-49c8-9aae-b0b5dfdbd6ae.xml"}, "exchange direction": "OUTPUT", "other": {"anies": [{"name": "referenceToUnitGroupDataSet", "value": {"shortDescription": [{"value": "kg", "lang": "de"}], "type": "unit group data set", "refObjectId": "ad38d542-3fe9-439d-9b95-2f5f7752acaf", "uri": "../unitgroups/ad38d542-3fe9-439d-9b95-2f5f7752acaf.xml"}}, {"value": "1.198", "module": "A1-A3"}, {"value": "0", "module": "A4"}, {"value": "0", "module": "A5"}, {"value": "1.05", "module": "B2"}, {"value": "0", "module": "C1"}, {"value": "0", "module": "C2"}, {"value": "13.936", "module": "C3"}, {"value": "0", "module": "C4"}, {"value": "0", "module": "D"}]}, "resolvedFlowVersion": "38.00.000", "flowProperties": [], "typeOfFlow": "Other flow", "classification": {"classHierarchy": "Quantities / Environmental quantities / EPD EN 15804 / LCI indicators", "name": "GaBiCategories"}}, {"dataSetInternalID": 16, "referenceToFlowDataSet": {"shortDescription": [{"value": "Stoffe für die Energierückgewinnung (MER)", "lang": "de"}, {"value": "Materials for energy recovery (MER)", "lang": "en"}], "type": "flow data set", "refObjectId": "59a9181c-3aaf-46ee-8b13-2b3723b6e447", "uri": "../flows/59a9181c-3aaf-46ee-8b13-2b3723b6e447.xml"}, "exchange direction": "OUTPUT", "other": {"anies": [{"name": "referenceToUnitGroupDataSet", "value": {"shortDescription": [{"value": "kg", "lang": "de"}], "type": "unit group data set", "refObjectId": "ad38d542-3fe9-439d-9b95-2f5f7752acaf", "uri": "../unitgroups/ad38d542-3fe9-439d-9b95-2f5f7752acaf.xml"}}, {"value": "0", "module": "A1-A3"}, {"value": "0", "module": "A4"}, {"value": "0", "module": "A5"}, {"value": "0", "module": "B2"}, {"value": "0", "module": "C1"}, {"value": "0", "module": "C2"}, {"value": "0", "module": "C3"}, {"value": "0", "module": "C4"}, {"value": "0", "module": "D"}]}, "resolvedFlowVersion": "38.00.000", "flowProperties": [], "typeOfFlow": "Other flow", "classification": {"classHierarchy": "Quantities / Environmental quantities / EPD EN 15804 / LCI indicators", "name": "GaBiCategories"}}, {"dataSetInternalID": 17, "referenceToFlowDataSet": {"shortDescription": [{"value": "Exportierte elektrische Energie (EEE)", "lang": "de"}, {"value": "Exported electrical energy (EEE)", "lang": "en"}], "type": "flow data set", "refObjectId": "4da0c987-2b76-40d6-9e9e-82a017aaaf29", "uri": "../flows/4da0c987-2b76-40d6-9e9e-82a017aaaf29.xml"}, "exchange direction": "OUTPUT", "other": {"anies": [{"name": "referenceToUnitGroupDataSet", "value": {"shortDescription": [{"value": "MJ", "lang": "de"}], "type": "unit group data set", "refObjectId": "93a60a57-a3c8-11da-a746-0800200c9a66", "uri": "../unitgroups/93a60a57-a3c8-11da-a746-0800200c9a66.xml"}}, {"value": "1.24792743013044", "module": "A1-A3"}, {"value": "0", "module": "A4"}, {"value": "9.898", "module": "A5"}, {"value": "2.72", "module": "B2"}, {"value": "0", "module": "C1"}, {"value": "0", "module": "C2"}, {"value": "10.4", "module": "C3"}, {"value": "0", "module": "C4"}, {"value": "0", "module": "D"}]}, "resolvedFlowVersion": "38.00.000", "flowProperties": [], "typeOfFlow": "Other flow", "classification": {"classHierarchy": "Quantities / Environmental quantities / EPD EN 15804 / LCI indicators", "name": "GaBiCategories"}}, {"dataSetInternalID": 18, "referenceToFlowDataSet": {"shortDescription": [{"value": "Exportierte thermische Energie (EET)", "lang": "de"}, {"value": "Exported thermal energy (EET)", "lang": "en"}], "type": "flow data set", "refObjectId": "98daf38a-7a79-46d3-9a37-2b7bd0955810", "uri": "../flows/98daf38a-7a79-46d3-9a37-2b7bd0955810.xml"}, "exchange direction": "OUTPUT", "other": {"anies": [{"name": "referenceToUnitGroupDataSet", "value": {"shortDescription": [{"value": "MJ", "lang": "de"}], "type": "unit group data set", "refObjectId": "93a60a57-a3c8-11da-a746-0800200c9a66", "uri": "../unitgroups/93a60a57-a3c8-11da-a746-0800200c9a66.xml"}}, {"value": "2.88982583535929", "module": "A1-A3"}, {"value": "0", "module": "A4"}, {"value": "17.707", "module": "A5"}, {"value": "5.86", "module": "B2"}, {"value": "0", "module": "C1"}, {"value": "0", "module": "C2"}, {"value": "24.08", "module": "C3"}, {"value": "0", "module": "C4"}, {"value": "0", "module": "D"}]}, "resolvedFlowVersion": "38.00.000", "flowProperties": [], "typeOfFlow": "Other flow", "classification": {"classHierarchy": "Quantities / Environmental quantities / EPD EN 15804 / LCI indicators", "name": "GaBiCategories"}}]}, "LCIAResults": {"LCIAResult": [{"referenceToLCIAMethodDataSet": {"shortDescription": [{"value": "Globales Erwärmungspotenzial total (GWP-total)", "lang": "de"}, {"value": "Global Warming Potential total (GWP-total)", "lang": "en"}], "type": "LCIA method data set", "refObjectId": "6a37f984-a4b3-458a-a20a-64418c145fa2", "uri": "../lciamethods/6a37f984-a4b3-458a-a20a-64418c145fa2.xml"}, "other": {"anies": [{"name": "referenceToUnitGroupDataSet", "value": {"shortDescription": [{"value": "kg CO_(2)-Äq.", "lang": "de"}], "type": "unit group data set", "refObjectId": "1ebf3012-d0db-4de2-aefd-ef30cedb0be1", "uri": "../unitgroups/1ebf3012-d0db-4de2-aefd-ef30cedb0be1.xml"}}, {"value": "83.1053349975437", "module": "A1-A3"}, {"value": "1.0489635211724", "module": "A4"}, {"value": "4.79505507406158", "module": "A5"}, {"value": "39.3474129590522", "module": "B2"}, {"value": "0.0448043950077814", "module": "C1"}, {"value": "0.07378393269361", "module": "C2"}, {"value": "9.54837438257151", "module": "C3"}, {"value": "0.0703107956031702", "module": "C4"}, {"value": "-11.6185102587002", "module": "D"}]}}, {"referenceToLCIAMethodDataSet": {"shortDescription": [{"value": "Globales Erwärmungspotenzial fossil (GWP-fossil)", "lang": "de"}, {"value": "Global Warming Potential fossil fuels (GWP-fossil)", "lang": "en"}], "type": "LCIA method data set", "refObjectId": "5f635281-343e-44fb-83df-1971b155e6b6", "uri": "../lciamethods/5f635281-343e-44fb-83df-1971b155e6b6.xml"}, "other": {"anies": [{"name": "referenceToUnitGroupDataSet", "value": {"shortDescription": [{"value": "kg CO_(2)-Äq.", "lang": "de"}], "type": "unit group data set", "refObjectId": "1ebf3012-d0db-4de2-aefd-ef30cedb0be1", "uri": "../unitgroups/1ebf3012-d0db-4de2-aefd-ef30cedb0be1.xml"}}, {"value": "82.9656477493835", "module": "A1-A3"}, {"value": "1.02913018589356", "module": "A4"}, {"value": "4.37242996885174", "module": "A5"}, {"value": "39.1852456611406", "module": "B2"}, {"value": "0.0443978904219571", "module": "C1"}, {"value": "0.0723888589415046", "module": "C2"}, {"value": "9.4970612555936", "module": "C3"}, {"value": "0.0702455281529146", "module": "C4"}, {"value": "-11.6432998587801", "module": "D"}]}}, {"referenceToLCIAMethodDataSet": {"shortDescription": [{"value": "Globales Erwärmungspotenzial biogen (GWP-biogenic)", "lang": "de"}, {"value": "Global Warming Potential biogenic (GWP-biogenic)", "lang": "en"}], "type": "LCIA method data set", "refObjectId": "2356e1ab-0185-4db5-86e5-16de51c7485c", "uri": "../lciamethods/2356e1ab-0185-4db5-86e5-16de51c7485c.xml"}, "other": {"anies": [{"name": "referenceToUnitGroupDataSet", "value": {"shortDescription": [{"value": "kg CO_(2)-Äq.", "lang": "de"}], "type": "unit group data set", "refObjectId": "1ebf3012-d0db-4de2-aefd-ef30cedb0be1", "uri": "../unitgroups/1ebf3012-d0db-4de2-aefd-ef30cedb0be1.xml"}}, {"value": "0.0641666111024053", "module": "A1-A3"}, {"value": "0.00246701234704418", "module": "A4"}, {"value": "0.422546908098408", "module": "A5"}, {"value": "0.118367664664696", "module": "B2"}, {"value": "0.000399748655439238", "module": "C1"}, {"value": "0.00017352926893506", "module": "C2"}, {"value": "0.0460350148167058", "module": "C3"}, {"value": "0", "module": "C4"}, {"value": "0.025410718287828", "module": "D"}]}}, {"referenceToLCIAMethodDataSet": {"shortDescription": [{"value": "Globales Erwärmungspotenzial luluc (GWP-luluc)", "lang": "de"}, {"value": "Global Warming Potential luluc (GWP-luluc)", "lang": "en"}], "type": "LCIA method data set", "refObjectId": "4331bbdb-978a-490d-8707-eeb047f01a55", "uri": "../lciamethods/4331bbdb-978a-490d-8707-eeb047f01a55.xml"}, "other": {"anies": [{"name": "referenceToUnitGroupDataSet", "value": {"shortDescription": [{"value": "kg CO_(2)-Äq.", "lang": "de"}], "type": "unit group data set", "refObjectId": "1ebf3012-d0db-4de2-aefd-ef30cedb0be1", "uri": "../unitgroups/1ebf3012-d0db-4de2-aefd-ef30cedb0be1.xml"}}, {"value": "0.0755206370578652", "module": "A1-A3"}, {"value": "0.0173663229317954", "module": "A4"}, {"value": "7.81971114320366E-05", "module": "A5"}, {"value": "0.0437996332469699", "module": "B2"}, {"value": "6.75593038502557E-06", "module": "C1"}, {"value": "0.00122154448317035", "module": "C2"}, {"value": "0.00527811216120719", "module": "C3"}, {"value": "0.000258781216002506", "module": "C4"}, {"value": "-0.00062111820789774", "module": "D"}]}}, {"referenceToLCIAMethodDataSet": {"shortDescription": [{"value": "Abbau Potential der stratosphärischen Ozonschicht (ODP)", "lang": "de"}, {"value": "Depletion potential of the stratospheric ozone layer (ODP)", "lang": "en"}], "type": "LCIA method data set", "refObjectId": "b5c629d6-def3-11e6-bf01-fe55135034f3", "uri": "../lciamethods/b5c629d6-def3-11e6-bf01-fe55135034f3.xml"}, "other": {"anies": [{"name": "referenceToUnitGroupDataSet", "value": {"shortDescription": [{"value": "kg CFC11-Äq.", "lang": "de"}], "type": "unit group data set", "refObjectId": "d9e957c9-7309-4474-bf3a-7777df6c4e5b", "uri": "../unitgroups/d9e957c9-7309-4474-bf3a-7777df6c4e5b.xml"}}, {"value": "3.82139385992661E-10", "module": "A1-A3"}, {"value": "1.5222960575792E-13", "module": "A4"}, {"value": "2.95641842081075E-13", "module": "A5"}, {"value": "6.76888325627785E-11", "module": "B2"}, {"value": "1.00722136135568E-12", "module": "C1"}, {"value": "1.07078070481072E-14", "module": "C2"}, {"value": "1.16707466429134E-11", "module": "C3"}, {"value": "2.31752152079402E-13", "module": "C4"}, {"value": "-1.65952511284371E-11", "module": "D"}]}}, {"referenceToLCIAMethodDataSet": {"shortDescription": [{"value": "Versauerungspotenzial von Boden und Wasser (AP)", "lang": "de"}, {"value": "Acidification potential of land and water (AP)", "lang": "en"}], "type": "LCIA method data set", "refObjectId": "b5c611c6-def3-11e6-bf01-fe55135034f3", "uri": "../lciamethods/b5c611c6-def3-11e6-bf01-fe55135034f3.xml"}, "other": {"anies": [{"name": "referenceToUnitGroupDataSet", "value": {"shortDescription": [{"value": "mol H^(+)-Äq.", "lang": "de"}], "type": "unit group data set", "refObjectId": "42e089ac-92bf-4bf2-8ca1-5fc40d18f2ed", "uri": "../unitgroups/42e089ac-92bf-4bf2-8ca1-5fc40d18f2ed.xml"}}, {"value": "0.296582300060743", "module": "A1-A3"}, {"value": "0.00674115951305557", "module": "A4"}, {"value": "0.000558260416811539", "module": "A5"}, {"value": "0.190374444636353", "module": "B2"}, {"value": "8.55921266823264E-05", "module": "C1"}, {"value": "0.000474174526152897", "module": "C2"}, {"value": "0.00354847417879773", "module": "C3"}, {"value": "0.000420518334320767", "module": "C4"}, {"value": "-0.0260230738949147", "module": "D"}]}}, {"referenceToLCIAMethodDataSet": {"shortDescription": [{"value": "Eutrophierungspotenzial Süßwasser (EP-freshwater)", "lang": "de"}, {"value": "Eutrophication potential aquatic freshwater (EP-freshwater)", "lang": "en"}], "type": "LCIA method data set", "refObjectId": "b53ec18f-7377-4ad3-86eb-cc3f4f276b2b", "uri": "../lciamethods/b53ec18f-7377-4ad3-86eb-cc3f4f276b2b.xml"}, "other": {"anies": [{"name": "referenceToUnitGroupDataSet", "value": {"shortDescription": [{"value": "kg P-Äq.", "lang": "de"}], "type": "unit group data set", "refObjectId": "0429039d-a61d-4590-ba67-aa4a20a810a1", "uri": "../unitgroups/0429039d-a61d-4590-ba67-aa4a20a810a1.xml"}}, {"value": "0.000166020527688306", "module": "A1-A3"}, {"value": "4.41264217053938E-06", "module": "A4"}, {"value": "8.22863553006044E-08", "module": "A5"}, {"value": "3.80438120396274E-05", "module": "B2"}, {"value": "1.85146424599939E-07", "module": "C1"}, {"value": "3.10384571379727E-07", "module": "C2"}, {"value": "3.5164469510411E-06", "module": "C3"}, {"value": "4.03056474819261E-05", "module": "C4"}, {"value": "-9.84650080831817E-06", "module": "D"}]}}, {"referenceToLCIAMethodDataSet": {"shortDescription": [{"value": "Eutrophierungspotenzial Salzwasser (EP-marine)", "lang": "de"}, {"value": "Eutrophication potential aquatic marine (EP-marine)", "lang": "en"}], "type": "LCIA method data set", "refObjectId": "b5c619fa-def3-11e6-bf01-fe55135034f3", "uri": "../lciamethods/b5c619fa-def3-11e6-bf01-fe55135034f3.xml"}, "other": {"anies": [{"name": "referenceToUnitGroupDataSet", "value": {"shortDescription": [{"value": "kg N-Äq.", "lang": "de"}], "type": "unit group data set", "refObjectId": "d05bb823-ecdf-4686-8c40-bf1d9257859f", "uri": "../unitgroups/d05bb823-ecdf-4686-8c40-bf1d9257859f.xml"}}, {"value": "0.094872709735948", "module": "A1-A3"}, {"value": "0.00331925637184081", "module": "A4"}, {"value": "0.000138599659742872", "module": "A5"}, {"value": "0.0680978585283295", "module": "B2"}, {"value": "2.13940843343911E-05", "module": "C1"}, {"value": "0.000233476055727909", "module": "C2"}, {"value": "0.00137040348324705", "module": "C3"}, {"value": "9.04936390747203E-05", "module": "C4"}, {"value": "-0.004698753632482", "module": "D"}]}}, {"referenceToLCIAMethodDataSet": {"shortDescription": [{"value": "Eutrophierungspotenzial Land (EP-terrestrial)", "lang": "de"}, {"value": "Eutrophication potential terrestrial (EP-terrestrial)", "lang": "en"}], "type": "LCIA method data set", "refObjectId": "b5c614d2-def3-11e6-bf01-fe55135034f3", "uri": "../lciamethods/b5c614d2-def3-11e6-bf01-fe55135034f3.xml"}, "other": {"anies": [{"name": "referenceToUnitGroupDataSet", "value": {"shortDescription": [{"value": "mol N-Äq.", "lang": "de"}], "type": "unit group data set", "refObjectId": "71b4d617-0ec9-4d3f-b65e-e438940c2401", "uri": "../unitgroups/71b4d617-0ec9-4d3f-b65e-e438940c2401.xml"}}, {"value": "1.12812472113801", "module": "A1-A3"}, {"value": "0.0367906642613147", "module": "A4"}, {"value": "0.00266068365660942", "module": "A5"}, {"value": "0.811181520595912", "module": "B2"}, {"value": "0.000223928260190544", "module": "C1"}, {"value": "0.00258786038248548", "module": "C2"}, {"value": "0.0177988227193737", "module": "C3"}, {"value": "0.000993850181452101", "module": "C4"}, {"value": "-0.0453079253497537", "module": "D"}]}}, {"referenceToLCIAMethodDataSet": {"shortDescription": [{"value": "Bildungspotential für troposphärisches Ozon (POCP)", "lang": "de"}, {"value": "Formation potential of tropospheric ozone photochemical oxidants (POCP)", "lang": "en"}], "type": "LCIA method data set", "refObjectId": "b5c610fe-def3-11e6-bf01-fe55135034f3", "uri": "../lciamethods/b5c610fe-def3-11e6-bf01-fe55135034f3.xml"}, "other": {"anies": [{"name": "referenceToUnitGroupDataSet", "value": {"shortDescription": [{"value": "kg NMVOC-Äq.", "lang": "de"}], "type": "unit group data set", "refObjectId": "d27c25f8-fbc1-44c6-b47b-4adbae4199c6", "uri": "../unitgroups/d27c25f8-fbc1-44c6-b47b-4adbae4199c6.xml"}}, {"value": "0.266277143610209", "module": "A1-A3"}, {"value": "0.00644573217451367", "module": "A4"}, {"value": "0.000388704096737141", "module": "A5"}, {"value": "0.179786581555744", "module": "B2"}, {"value": "5.65399174162396E-05", "module": "C1"}, {"value": "0.000453391809463304", "module": "C2"}, {"value": "0.00355007840021608", "module": "C3"}, {"value": "0.000289749856314127", "module": "C4"}, {"value": "-0.0169193729434119", "module": "D"}]}}, {"referenceToLCIAMethodDataSet": {"shortDescription": [{"value": "Potenzial für den abiotischen Abbau nicht fossiler Ressourcen (ADPE)", "lang": "de"}, {"value": "Abiotic depletion potential for non fossil resources (ADPE)", "lang": "en"}], "type": "LCIA method data set", "refObjectId": "b2ad6494-c78d-11e6-9d9d-cec0c932ce01", "uri": "../lciamethods/b2ad6494-c78d-11e6-9d9d-cec0c932ce01.xml"}, "other": {"anies": [{"name": "referenceToUnitGroupDataSet", "value": {"shortDescription": [{"value": "kg Sb-Äq.", "lang": "de"}], "type": "unit group data set", "refObjectId": "54ccd2d9-a32a-4fc2-923d-f2c8c93e89d4", "uri": "../unitgroups/54ccd2d9-a32a-4fc2-923d-f2c8c93e89d4.xml"}}, {"value": "0.00223290838156755", "module": "A1-A3"}, {"value": "9.00139286369482E-08", "module": "A4"}, {"value": "3.33820576826522E-09", "module": "A5"}, {"value": "0.000590577144524766", "module": "B2"}, {"value": "8.30449145722183E-09", "module": "C1"}, {"value": "6.33156589145532E-09", "module": "C2"}, {"value": "1.18086073510707E-07", "module": "C3"}, {"value": "4.66835583335614E-09", "module": "C4"}, {"value": "-0.00142728906939675", "module": "D"}]}}, {"referenceToLCIAMethodDataSet": {"shortDescription": [{"value": "Potenzial für den abiotischen Abbau fossiler Brennstoffe (ADPF)", "lang": "de"}, {"value": "Abiotic depletion potential for fossil resources (ADPF)", "lang": "en"}], "type": "LCIA method data set", "refObjectId": "b2ad6110-c78d-11e6-9d9d-cec0c932ce01", "uri": "../lciamethods/b2ad6110-c78d-11e6-9d9d-cec0c932ce01.xml"}, "other": {"anies": [{"name": "referenceToUnitGroupDataSet", "value": {"shortDescription": [{"value": "MJ", "lang": "de"}], "type": "unit group data set", "refObjectId": "93a60a57-a3c8-11da-a746-0800200c9a66", "uri": "../unitgroups/93a60a57-a3c8-11da-a746-0800200c9a66.xml"}}, {"value": "1172.07646569392", "module": "A1-A3"}, {"value": "13.6129516673841", "module": "A4"}, {"value": "0.669144022957067", "module": "A5"}, {"value": "480.846033981946", "module": "B2"}, {"value": "0.929748174554204", "module": "C1"}, {"value": "0.957532925897199", "module": "C2"}, {"value": "16.3368148917353", "module": "C3"}, {"value": "1.18671839667113", "module": "C4"}, {"value": "-144.726220664882", "module": "D"}]}}, {"referenceToLCIAMethodDataSet": {"shortDescription": [{"value": "Wassernutzung (WDP)", "lang": "de"}, {"value": "Water use (WDP)", "lang": "en"}], "type": "LCIA method data set", "refObjectId": "b2ad66ce-c78d-11e6-9d9d-cec0c932ce01", "uri": "../lciamethods/b2ad66ce-c78d-11e6-9d9d-cec0c932ce01.xml"}, "other": {"anies": [{"name": "referenceToUnitGroupDataSet", "value": {"shortDescription": [{"value": "m^(3) Welt-Äq. entzogen", "lang": "de"}], "type": "unit group data set", "refObjectId": "6ae2df01-888e-46c8-b17d-49fa3869b476", "uri": "../unitgroups/6ae2df01-888e-46c8-b17d-49fa3869b476.xml"}}, {"value": "8.97452940081689", "module": "A1-A3"}, {"value": "0.0160040939846705", "module": "A4"}, {"value": "0.451289594379372", "module": "A5"}, {"value": "3.19891928724024", "module": "B2"}, {"value": "0.0120958464731502", "module": "C1"}, {"value": "0.00112572550861193", "module": "C2"}, {"value": "0.912122028146882", "module": "C3"}, {"value": "0.00907673493263506", "module": "C4"}, {"value": "-1.42166590296364", "module": "D"}]}}, {"referenceToLCIAMethodDataSet": {"shortDescription": [{"value": "Auftreten von Krankheiten aufgrund von Feinstaubemissionen (PM)", "lang": "de"}, {"value": "Incidence of disease due to PM emissions (PM)", "lang": "en"}], "type": "LCIA method data set", "refObjectId": "b5c602c6-def3-11e6-bf01-fe55135034f3", "uri": "../lciamethods/b5c602c6-def3-11e6-bf01-fe55135034f3.xml"}, "other": {"anies": [{"name": "referenceToUnitGroupDataSet", "value": {"shortDescription": [{"value": "Krankheitsfälle", "lang": "de"}], "type": "unit group data set", "refObjectId": "3883559b-648f-4afc-8ba2-0bd24f3affa3", "uri": "../unitgroups/3883559b-648f-4afc-8ba2-0bd24f3affa3.xml"}}, {"value": "2.5477852738786E-06", "module": "A1-A3"}, {"value": "4.98184548755667E-08", "module": "A4"}, {"value": "3.25711160830865E-09", "module": "A5"}, {"value": "1.26684266190026E-06", "module": "B2"}, {"value": "0", "module": "C1"}, {"value": "3.50423916189098E-09", "module": "C2"}, {"value": "5.09981987404604E-08", "module": "C3"}, {"value": "4.35366338516031E-09", "module": "C4"}, {"value": "-2.52749088965383E-07", "module": "D"}]}}, {"referenceToLCIAMethodDataSet": {"shortDescription": [{"value": "Wirkung durch Exposition des Menschen mit U235 (IR)", "lang": "de"}, {"value": "Human exposure efficiency relative to U235 (IR)", "lang": "en"}], "type": "LCIA method data set", "refObjectId": "b5c632be-def3-11e6-bf01-fe55135034f3", "uri": "../lciamethods/b5c632be-def3-11e6-bf01-fe55135034f3.xml"}, "other": {"anies": [{"name": "referenceToUnitGroupDataSet", "value": {"shortDescription": [{"value": "kBq U235-Äq.", "lang": "de"}], "type": "unit group data set", "refObjectId": "456b05bf-1415-44a9-9993-02452f554c09", "uri": "../unitgroups/456b05bf-1415-44a9-9993-02452f554c09.xml"}}, {"value": "2.95972909046427", "module": "A1-A3"}, {"value": "0.00359674074908757", "module": "A4"}, {"value": "0.00532331285009257", "module": "A5"}, {"value": "1.14612314584267", "module": "B2"}, {"value": "0", "module": "C1"}, {"value": "0.000252994190923277", "module": "C2"}, {"value": "0.0659058178075002", "module": "C3"}, {"value": "0.00229562651587871", "module": "C4"}, {"value": "-0.498760412421052", "module": "D"}]}}, {"referenceToLCIAMethodDataSet": {"shortDescription": [{"value": "Toxizitätsvergleichseinheit für Ökosysteme (ETP-fw)", "lang": "de"}, {"value": "Comparative toxic unit for ecosystems (ETP-fw)", "lang": "en"}], "type": "LCIA method data set", "refObjectId": "ee1082d1-b0f7-43ca-a1f0-21e2a4a74511", "uri": "../lciamethods/ee1082d1-b0f7-43ca-a1f0-21e2a4a74511.xml"}, "other": {"anies": [{"name": "referenceToUnitGroupDataSet", "value": {"shortDescription": [{"value": "CTUe", "lang": "de"}], "type": "unit group data set", "refObjectId": "aa959ded-f1eb-4efb-9c5c-2d60be36b3e6", "uri": "../unitgroups/aa959ded-f1eb-4efb-9c5c-2d60be36b3e6.xml"}}, {"value": "1296.45720192512", "module": "A1-A3"}, {"value": "10.1065330879037", "module": "A4"}, {"value": "0.293948942104397", "module": "A5"}, {"value": "1063.03705454753", "module": "B2"}, {"value": "0", "module": "C1"}, {"value": "0.710892089451797", "module": "C2"}, {"value": "7.39626636297936", "module": "C3"}, {"value": "2.57123649682016", "module": "C4"}, {"value": "-18.6433733793996", "module": "D"}]}}, {"referenceToLCIAMethodDataSet": {"shortDescription": [{"value": "Toxizitätsvergleichseinheit für Menschen (krebserregend) (HTP-c)", "lang": "de"}, {"value": "Comparative toxic unit for humans (carcinogenic) (HTP-c)", "lang": "en"}], "type": "LCIA method data set", "refObjectId": "2299222a-bbd8-474f-9d4f-4dd1f18aea7c", "uri": "../lciamethods/2299222a-bbd8-474f-9d4f-4dd1f18aea7c.xml"}, "other": {"anies": [{"name": "referenceToUnitGroupDataSet", "value": {"shortDescription": [{"value": "CTUh", "lang": "de"}], "type": "unit group data set", "refObjectId": "d4c9523e-2d7e-49fd-8469-998f547d3a70", "uri": "../unitgroups/d4c9523e-2d7e-49fd-8469-998f547d3a70.xml"}}, {"value": "1.41402106824559E-07", "module": "A1-A3"}, {"value": "2.04702542736194E-10", "module": "A4"}, {"value": "3.23261947292671E-11", "module": "A5"}, {"value": "1.14954072085086E-07", "module": "B2"}, {"value": "0", "module": "C1"}, {"value": "1.43987453620667E-11", "module": "C2"}, {"value": "3.26377829385645E-10", "module": "C3"}, {"value": "3.81350184447643E-11", "module": "C4"}, {"value": "1.64019000875829E-09", "module": "D"}]}}, {"referenceToLCIAMethodDataSet": {"shortDescription": [{"value": "Toxizitätsvergleichseinheit für Menschen (nicht krebserregend) (HTP-nc)", "lang": "de"}, {"value": "Comparative toxic unit for humans (noncarcinogenic) (HTP-nc)", "lang": "en"}], "type": "LCIA method data set", "refObjectId": "3af763a5-b7a1-48c9-9cee-1f223481fcef", "uri": "../lciamethods/3af763a5-b7a1-48c9-9cee-1f223481fcef.xml"}, "other": {"anies": [{"name": "referenceToUnitGroupDataSet", "value": {"shortDescription": [{"value": "CTUh", "lang": "de"}], "type": "unit group data set", "refObjectId": "d4c9523e-2d7e-49fd-8469-998f547d3a70", "uri": "../unitgroups/d4c9523e-2d7e-49fd-8469-998f547d3a70.xml"}}, {"value": "4.95355891638857E-07", "module": "A1-A3"}, {"value": "9.16880370756599E-09", "module": "A4"}, {"value": "2.75513444948205E-10", "module": "A5"}, {"value": "1.86070483390369E-07", "module": "B2"}, {"value": "0", "module": "C1"}, {"value": "6.44932252700018E-10", "module": "C2"}, {"value": "2.76913494885211E-08", "module": "C3"}, {"value": "7.98404601534805E-10", "module": "C4"}, {"value": "-2.20526672261431E-08", "module": "D"}]}}, {"referenceToLCIAMethodDataSet": {"shortDescription": [{"value": "Bodenqualitätsindex (SQP)", "lang": "de"}, {"value": "Soil quality index (SQP)", "lang": "en"}], "type": "LCIA method data set", "refObjectId": "b2ad6890-c78d-11e6-9d9d-cec0c932ce01", "uri": "../lciamethods/b2ad6890-c78d-11e6-9d9d-cec0c932ce01.xml"}, "other": {"anies": [{"name": "referenceToUnitGroupDataSet", "value": {"shortDescription": [{"value": "SQP", "lang": "de"}], "type": "unit group data set", "refObjectId": "f130951c-e67f-4f7f-8dd4-665de3974e18", "uri": "../unitgroups/f130951c-e67f-4f7f-8dd4-665de3974e18.xml"}}, {"value": "223.728811023216", "module": "A1-A3"}, {"value": "6.69570093110746", "module": "A4"}, {"value": "0.225788795946185", "module": "A5"}, {"value": "44.9865062962059", "module": "B2"}, {"value": "0", "module": "C1"}, {"value": "0.470974573343797", "module": "C2"}, {"value": "6.17362935857946", "module": "C3"}, {"value": "0.201562150299886", "module": "C4"}, {"value": "-14.087387429584", "module": "D"}]}}]}, "otherAttributes": {"{http://www.indata.network/EPD/2019}epd-version": "1.2"}, "version": "1.1", "locations": "../ILCDLocations.xml"}