{"processInformation": {"dataSetInformation": {"UUID": "bd3c8b84-6b34-4e46-9e2f-199ec9f2e3bb", "name": {"baseName": [{"value": "Fenster - Sommer Fassadensysteme - SOKALTHERM-Fenster", "lang": "de"}, {"value": "window - Sommer Fassadensysteme - SOKALTHERM-windows", "lang": "en"}]}, "classificationInformation": {"classification": [{"class": [{"value": "Komponenten von Fenstern und Vorhangfassaden", "level": 0, "classId": "7"}, {"value": "Fenster", "level": 1, "classId": "7.8"}, {"value": "Metallfenster", "level": 2, "classId": "7.8.03"}], "name": "OEKOBAU.DAT"}]}, "generalComment": [{"value": "Dieser Datensatz beinhaltet die Ergebnisse für die Module A1-A3 sowie Module A4, A5, B1, B2, B3, B4, B5, B6, B7, C1, C2, C3, C4, D. Das Umweltprofil beinhaltet die Aufwendungen für die Lebenszyklus-Stadien cradle to grave (Modul A + B + C + D). Die Herstellung der Verpackung wurde innerhalb der Module A1-A3 berücksichtigt.", "lang": "de"}, {"value": "This data set contains the results for modules A1-A3 and modules A4, A5, B1, B2, B3, B4, B5, B6, B7, C1, C2, C3, C4, D. The environmental profile contains the expenditure for the cradle to grave life cycle stages (modules A + B + C + D). The production of the packaging was taken into account within modules A1-A3.", "lang": "en"}], "other": {"anies": [{"margins": 0.0}, "<ns11:modules xmlns:ns11=\"http://openlca.org/epd_ilcd\" xmlns=\"http://lca.jrc.it/ILCD/Process\" xmlns:c=\"http://lca.jrc.it/ILCD/Contact\" xmlns:common=\"http://lca.jrc.it/ILCD/Common\" xmlns:epd=\"http://www.iai.kit.edu/EPD/2013\" xmlns:epd2=\"http://www.indata.network/EPD/2019\" xmlns:f=\"http://lca.jrc.it/ILCD/Flow\" xmlns:fp=\"http://lca.jrc.it/ILCD/FlowProperty\" xmlns:m=\"http://lca.jrc.it/ILCD/LCIAMethod\" xmlns:ns9=\"http://www.okworx.com/ILCD/Extensions/2018/Profile\" xmlns:s=\"http://lca.jrc.it/ILCD/Source\" xmlns:u=\"http://lca.jrc.it/ILCD/UnitGroup\" name=\"A1-A3\"/>", "<ns11:modules xmlns:ns11=\"http://openlca.org/epd_ilcd\" xmlns=\"http://lca.jrc.it/ILCD/Process\" xmlns:c=\"http://lca.jrc.it/ILCD/Contact\" xmlns:common=\"http://lca.jrc.it/ILCD/Common\" xmlns:epd=\"http://www.iai.kit.edu/EPD/2013\" xmlns:epd2=\"http://www.indata.network/EPD/2019\" xmlns:f=\"http://lca.jrc.it/ILCD/Flow\" xmlns:fp=\"http://lca.jrc.it/ILCD/FlowProperty\" xmlns:m=\"http://lca.jrc.it/ILCD/LCIAMethod\" xmlns:ns9=\"http://www.okworx.com/ILCD/Extensions/2018/Profile\" xmlns:s=\"http://lca.jrc.it/ILCD/Source\" xmlns:u=\"http://lca.jrc.it/ILCD/UnitGroup\" name=\"A4\"/>", "<ns11:modules xmlns:ns11=\"http://openlca.org/epd_ilcd\" xmlns=\"http://lca.jrc.it/ILCD/Process\" xmlns:c=\"http://lca.jrc.it/ILCD/Contact\" xmlns:common=\"http://lca.jrc.it/ILCD/Common\" xmlns:epd=\"http://www.iai.kit.edu/EPD/2013\" xmlns:epd2=\"http://www.indata.network/EPD/2019\" xmlns:f=\"http://lca.jrc.it/ILCD/Flow\" xmlns:fp=\"http://lca.jrc.it/ILCD/FlowProperty\" xmlns:m=\"http://lca.jrc.it/ILCD/LCIAMethod\" xmlns:ns9=\"http://www.okworx.com/ILCD/Extensions/2018/Profile\" xmlns:s=\"http://lca.jrc.it/ILCD/Source\" xmlns:u=\"http://lca.jrc.it/ILCD/UnitGroup\" name=\"A5\"/>", "<ns11:modules xmlns:ns11=\"http://openlca.org/epd_ilcd\" xmlns=\"http://lca.jrc.it/ILCD/Process\" xmlns:c=\"http://lca.jrc.it/ILCD/Contact\" xmlns:common=\"http://lca.jrc.it/ILCD/Common\" xmlns:epd=\"http://www.iai.kit.edu/EPD/2013\" xmlns:epd2=\"http://www.indata.network/EPD/2019\" xmlns:f=\"http://lca.jrc.it/ILCD/Flow\" xmlns:fp=\"http://lca.jrc.it/ILCD/FlowProperty\" xmlns:m=\"http://lca.jrc.it/ILCD/LCIAMethod\" xmlns:ns9=\"http://www.okworx.com/ILCD/Extensions/2018/Profile\" xmlns:s=\"http://lca.jrc.it/ILCD/Source\" xmlns:u=\"http://lca.jrc.it/ILCD/UnitGroup\" name=\"B1\"/>", "<ns11:modules xmlns:ns11=\"http://openlca.org/epd_ilcd\" xmlns=\"http://lca.jrc.it/ILCD/Process\" xmlns:c=\"http://lca.jrc.it/ILCD/Contact\" xmlns:common=\"http://lca.jrc.it/ILCD/Common\" xmlns:epd=\"http://www.iai.kit.edu/EPD/2013\" xmlns:epd2=\"http://www.indata.network/EPD/2019\" xmlns:f=\"http://lca.jrc.it/ILCD/Flow\" xmlns:fp=\"http://lca.jrc.it/ILCD/FlowProperty\" xmlns:m=\"http://lca.jrc.it/ILCD/LCIAMethod\" xmlns:ns9=\"http://www.okworx.com/ILCD/Extensions/2018/Profile\" xmlns:s=\"http://lca.jrc.it/ILCD/Source\" xmlns:u=\"http://lca.jrc.it/ILCD/UnitGroup\" name=\"B2\"/>", "<ns11:modules xmlns:ns11=\"http://openlca.org/epd_ilcd\" xmlns=\"http://lca.jrc.it/ILCD/Process\" xmlns:c=\"http://lca.jrc.it/ILCD/Contact\" xmlns:common=\"http://lca.jrc.it/ILCD/Common\" xmlns:epd=\"http://www.iai.kit.edu/EPD/2013\" xmlns:epd2=\"http://www.indata.network/EPD/2019\" xmlns:f=\"http://lca.jrc.it/ILCD/Flow\" xmlns:fp=\"http://lca.jrc.it/ILCD/FlowProperty\" xmlns:m=\"http://lca.jrc.it/ILCD/LCIAMethod\" xmlns:ns9=\"http://www.okworx.com/ILCD/Extensions/2018/Profile\" xmlns:s=\"http://lca.jrc.it/ILCD/Source\" xmlns:u=\"http://lca.jrc.it/ILCD/UnitGroup\" name=\"B3\"/>", "<ns11:modules xmlns:ns11=\"http://openlca.org/epd_ilcd\" xmlns=\"http://lca.jrc.it/ILCD/Process\" xmlns:c=\"http://lca.jrc.it/ILCD/Contact\" xmlns:common=\"http://lca.jrc.it/ILCD/Common\" xmlns:epd=\"http://www.iai.kit.edu/EPD/2013\" xmlns:epd2=\"http://www.indata.network/EPD/2019\" xmlns:f=\"http://lca.jrc.it/ILCD/Flow\" xmlns:fp=\"http://lca.jrc.it/ILCD/FlowProperty\" xmlns:m=\"http://lca.jrc.it/ILCD/LCIAMethod\" xmlns:ns9=\"http://www.okworx.com/ILCD/Extensions/2018/Profile\" xmlns:s=\"http://lca.jrc.it/ILCD/Source\" xmlns:u=\"http://lca.jrc.it/ILCD/UnitGroup\" name=\"B4\"/>", "<ns11:modules xmlns:ns11=\"http://openlca.org/epd_ilcd\" xmlns=\"http://lca.jrc.it/ILCD/Process\" xmlns:c=\"http://lca.jrc.it/ILCD/Contact\" xmlns:common=\"http://lca.jrc.it/ILCD/Common\" xmlns:epd=\"http://www.iai.kit.edu/EPD/2013\" xmlns:epd2=\"http://www.indata.network/EPD/2019\" xmlns:f=\"http://lca.jrc.it/ILCD/Flow\" xmlns:fp=\"http://lca.jrc.it/ILCD/FlowProperty\" xmlns:m=\"http://lca.jrc.it/ILCD/LCIAMethod\" xmlns:ns9=\"http://www.okworx.com/ILCD/Extensions/2018/Profile\" xmlns:s=\"http://lca.jrc.it/ILCD/Source\" xmlns:u=\"http://lca.jrc.it/ILCD/UnitGroup\" name=\"B5\"/>", "<ns11:modules xmlns:ns11=\"http://openlca.org/epd_ilcd\" xmlns=\"http://lca.jrc.it/ILCD/Process\" xmlns:c=\"http://lca.jrc.it/ILCD/Contact\" xmlns:common=\"http://lca.jrc.it/ILCD/Common\" xmlns:epd=\"http://www.iai.kit.edu/EPD/2013\" xmlns:epd2=\"http://www.indata.network/EPD/2019\" xmlns:f=\"http://lca.jrc.it/ILCD/Flow\" xmlns:fp=\"http://lca.jrc.it/ILCD/FlowProperty\" xmlns:m=\"http://lca.jrc.it/ILCD/LCIAMethod\" xmlns:ns9=\"http://www.okworx.com/ILCD/Extensions/2018/Profile\" xmlns:s=\"http://lca.jrc.it/ILCD/Source\" xmlns:u=\"http://lca.jrc.it/ILCD/UnitGroup\" name=\"B6\"/>", "<ns11:modules xmlns:ns11=\"http://openlca.org/epd_ilcd\" xmlns=\"http://lca.jrc.it/ILCD/Process\" xmlns:c=\"http://lca.jrc.it/ILCD/Contact\" xmlns:common=\"http://lca.jrc.it/ILCD/Common\" xmlns:epd=\"http://www.iai.kit.edu/EPD/2013\" xmlns:epd2=\"http://www.indata.network/EPD/2019\" xmlns:f=\"http://lca.jrc.it/ILCD/Flow\" xmlns:fp=\"http://lca.jrc.it/ILCD/FlowProperty\" xmlns:m=\"http://lca.jrc.it/ILCD/LCIAMethod\" xmlns:ns9=\"http://www.okworx.com/ILCD/Extensions/2018/Profile\" xmlns:s=\"http://lca.jrc.it/ILCD/Source\" xmlns:u=\"http://lca.jrc.it/ILCD/UnitGroup\" name=\"B7\"/>", "<ns11:modules xmlns:ns11=\"http://openlca.org/epd_ilcd\" xmlns=\"http://lca.jrc.it/ILCD/Process\" xmlns:c=\"http://lca.jrc.it/ILCD/Contact\" xmlns:common=\"http://lca.jrc.it/ILCD/Common\" xmlns:epd=\"http://www.iai.kit.edu/EPD/2013\" xmlns:epd2=\"http://www.indata.network/EPD/2019\" xmlns:f=\"http://lca.jrc.it/ILCD/Flow\" xmlns:fp=\"http://lca.jrc.it/ILCD/FlowProperty\" xmlns:m=\"http://lca.jrc.it/ILCD/LCIAMethod\" xmlns:ns9=\"http://www.okworx.com/ILCD/Extensions/2018/Profile\" xmlns:s=\"http://lca.jrc.it/ILCD/Source\" xmlns:u=\"http://lca.jrc.it/ILCD/UnitGroup\" name=\"C1\"/>", "<ns11:modules xmlns:ns11=\"http://openlca.org/epd_ilcd\" xmlns=\"http://lca.jrc.it/ILCD/Process\" xmlns:c=\"http://lca.jrc.it/ILCD/Contact\" xmlns:common=\"http://lca.jrc.it/ILCD/Common\" xmlns:epd=\"http://www.iai.kit.edu/EPD/2013\" xmlns:epd2=\"http://www.indata.network/EPD/2019\" xmlns:f=\"http://lca.jrc.it/ILCD/Flow\" xmlns:fp=\"http://lca.jrc.it/ILCD/FlowProperty\" xmlns:m=\"http://lca.jrc.it/ILCD/LCIAMethod\" xmlns:ns9=\"http://www.okworx.com/ILCD/Extensions/2018/Profile\" xmlns:s=\"http://lca.jrc.it/ILCD/Source\" xmlns:u=\"http://lca.jrc.it/ILCD/UnitGroup\" name=\"C2\"/>", "<ns11:modules xmlns:ns11=\"http://openlca.org/epd_ilcd\" xmlns=\"http://lca.jrc.it/ILCD/Process\" xmlns:c=\"http://lca.jrc.it/ILCD/Contact\" xmlns:common=\"http://lca.jrc.it/ILCD/Common\" xmlns:epd=\"http://www.iai.kit.edu/EPD/2013\" xmlns:epd2=\"http://www.indata.network/EPD/2019\" xmlns:f=\"http://lca.jrc.it/ILCD/Flow\" xmlns:fp=\"http://lca.jrc.it/ILCD/FlowProperty\" xmlns:m=\"http://lca.jrc.it/ILCD/LCIAMethod\" xmlns:ns9=\"http://www.okworx.com/ILCD/Extensions/2018/Profile\" xmlns:s=\"http://lca.jrc.it/ILCD/Source\" xmlns:u=\"http://lca.jrc.it/ILCD/UnitGroup\" name=\"C3\"/>", "<ns11:modules xmlns:ns11=\"http://openlca.org/epd_ilcd\" xmlns=\"http://lca.jrc.it/ILCD/Process\" xmlns:c=\"http://lca.jrc.it/ILCD/Contact\" xmlns:common=\"http://lca.jrc.it/ILCD/Common\" xmlns:epd=\"http://www.iai.kit.edu/EPD/2013\" xmlns:epd2=\"http://www.indata.network/EPD/2019\" xmlns:f=\"http://lca.jrc.it/ILCD/Flow\" xmlns:fp=\"http://lca.jrc.it/ILCD/FlowProperty\" xmlns:m=\"http://lca.jrc.it/ILCD/LCIAMethod\" xmlns:ns9=\"http://www.okworx.com/ILCD/Extensions/2018/Profile\" xmlns:s=\"http://lca.jrc.it/ILCD/Source\" xmlns:u=\"http://lca.jrc.it/ILCD/UnitGroup\" name=\"C4\"/>", "<ns11:modules xmlns:ns11=\"http://openlca.org/epd_ilcd\" xmlns=\"http://lca.jrc.it/ILCD/Process\" xmlns:c=\"http://lca.jrc.it/ILCD/Contact\" xmlns:common=\"http://lca.jrc.it/ILCD/Common\" xmlns:epd=\"http://www.iai.kit.edu/EPD/2013\" xmlns:epd2=\"http://www.indata.network/EPD/2019\" xmlns:f=\"http://lca.jrc.it/ILCD/Flow\" xmlns:fp=\"http://lca.jrc.it/ILCD/FlowProperty\" xmlns:m=\"http://lca.jrc.it/ILCD/LCIAMethod\" xmlns:ns9=\"http://www.okworx.com/ILCD/Extensions/2018/Profile\" xmlns:s=\"http://lca.jrc.it/ILCD/Source\" xmlns:u=\"http://lca.jrc.it/ILCD/UnitGroup\" name=\"D\"/>"]}}, "quantitativeReference": {"referenceToReferenceFlow": [1], "type": "Reference flow(s)"}, "time": {"referenceYear": 2025, "dataSetValidUntil": 2030, "timeRepresentativenessDescription": [{"value": "jährlicher Durchschnitt", "lang": "de"}, {"value": "annual average", "lang": "en"}], "other": {"anies": [{"name": "publicationDateOfEPD", "value": 1741824000000}]}}, "geography": {"locationOfOperationSupplyOrProduction": {"descriptionOfRestrictions": [{"value": "Dieser Datensatz repräsentiert die Situation des Unternehmens Sommer Fassadensysteme-Stahlbau-Sicherheitstechnik GmbH & Co. KG, D-95182 Döhlau im Hinblick auf die wichtigsten Technologien und die gesetzlichen Rahmenbedingungen.", "lang": "de"}, {"value": "This data set represents the situation of the company Sommer Fassadensysteme-Stahlbau-Sicherheitstechnik GmbH & Co. KG, D-95182 Döhlau (Germany) with regard to the most important technologies and the legal framework.", "lang": "en"}], "location": "DE"}}, "technology": {"technologyDescriptionAndIncludedProcesses": [{"value": "Die Ökobilanzergebnisse umfassen die Lebenszyklusstadien der Herstellung der Vorprodukte bis hin zur Rohstoffgewinnung und Verarbeitungsprozesse von als Input dienenden Sekundärstoffen (z.B. Recyclingprozesse), deren Transporte zum Werk sowie die Produktion selbst, einschließlich der Bereitstellung von allen Hilfs- und Betriebsstoffen, Energie, sowie die vollständige Abfallbehandlung oder die Deponierung der Restabfälle während des Stadiums der Produktion. Die Module A1, A2 und A3 sind hier als ein aggregiertes Modul A1-A3 ausgewiesen. Falls für diesen Datensatz weitere Module berechnet wurden, sind diese separat zu finden und können für eine Betrachtung des gesamten Lebenszyklus zusammengeführt werden.", "lang": "de"}, {"value": "The life cycle assessment results cover the life cycle stages from the manufacture of primary products to the extraction of raw materials and processing of secondary materials used as input (e.g. recycling processes), their transportation to the plant and the production itself, including the provision of all auxiliary and operating materials, energy, as well as the complete waste treatment or landfilling of residual waste during the production stage. Modules A1, A2 and A3 are shown here as an aggregated module A1-A3. If further modules were calculated for this data set, these can be found separately and can be combined for a consideration of the entire life cycle.", "lang": "en"}], "technologicalApplicability": [{"value": "Das SOKALTHERM® aus thermisch getrennten Aluminiumprofilen ist für Fenster, Fensterbänder, Fensterwände, Einsatzfenster und -türen geeignet. Die eigenentwickelten Systemprofile, die sich durch hohe Stabilität und Verwindungssteifigkeit auszeichnen, erlauben individuelle Gestaltungsspielräume und sind in bestehende Systeme integrierbar\r\n\r\nDas SOKALTHERM® aus thermisch getrennten Aluminiumprofilen ist für Fenster, Fensterbänder, Fensterwände, Einsatzfenster und-türen geeig-net. Die eigenentwickelten Systemprofile, die sich durch hohe Stabilität und Verwindungssteifigkeit auszeichnen, erlauben individuelle Gestal-tungsspielräume und sind in bestehende Systeme integrierbar\r\nAnwendung:\r\nDas SOKALTHERM®-Profilsystem wird aus thermisch getrennten Aluminiumprofilen hergestellt. Es findet seine Anwendung als Fassadenele-ment hauptsächlich in Verwaltungsgebäuden, in Industriebauten und öffentlichen Gebäuden. Das System kann sowohl als Lochfenster als auch als Elementfassade ausgebildet werden. Je nach Anforderung können geforderte Eigenschaften wie z. B. Einbruchhemmung, Beschusshemmung, und Druckwellenhemmung geleistet werden. Das System erreicht die üblich am Bau geforderten Wärmeschutz- und Schallschutzwerte. Durch die modulare Bauweise ist sie sehr flexibel einsetzbar und kann in unterschiedlichen Abmessungen und statischen Systemen hergestellt werden.\r\n", "lang": "de"}, {"value": "SOKALTHERM® made from thermally separated aluminium profiles is suitable for windows, window bands, window walls, insert windows and doors. The specially developed system profiles, which are characterised by high stability and torsional rigidity, allow for individual design options and can be integrated into existing systems.\r\n\r\n\n\nSOKALTHERM® made from thermally separated aluminium profiles is suitable for windows, window bands, window walls, insert windows and doors. The system profiles, developed in-house, are characterised by high stability and torsional rigidity, allow for individual design options and can be integrated into existing systems.\r\n\r\n\nApplication:\n\r\nThe SOKALTHERM® profile system is made from thermally separated aluminium profiles. It is used as a façade element mainly in administrative buildings, industrial buildings and public buildings. The system can be designed as both a perforated window and an element façade. Depending on requirements, it can offer properties such as burglary resistance, bullet resistance and pressure wave resistance. The system achieves the thermal insulation and sound insulation values commonly required in construction. Its modular design makes it very flexible in use and it can be manufactured in different dimensions and static systems.", "lang": "en"}]}}, "modellingAndValidation": {"LCIMethodAndAllocation": {"typeOfDataSet": "EPD", "referenceToLCAMethodDetails": [{"shortDescription": [{"value": "Produktkategorieregeln Teil A", "lang": "de"}, {"value": "Product category rules Part A", "lang": "en"}], "type": "source data set", "refObjectId": "c6e986be-62a9-4f2f-b486-27aa9129eaeb", "version": "00.00.014"}, {"shortDescription": [{"value": "Produktkategorieregeln Teil B – für Fenster, Flachdachfenster, Lichtkuppeln und Lichtbänder", "lang": "de"}, {"value": "Product category rules Part B – for windows, flat roof windows, light domes and light bands", "lang": "en"}], "type": "source data set", "refObjectId": "8d6b7091-7bcc-4436-a2c1-98dd9aa19d6e", "version": "00.00.006"}], "other": {"anies": [{"name": "subType", "value": "specific dataset"}]}}, "dataSourcesTreatmentAndRepresentativeness": {"referenceToDataSource": [{"shortDescription": [{"value": "GaBi database (general)", "lang": "en"}], "type": "source data set", "refObjectId": "28d74cc0-db8b-4d7e-bc44-5f6d56ce0c4a", "version": "00.03.003"}], "useAdviceForDataSet": [{"value": "This data set contains the results for modules A1-A3 as well as modules A4, A5, B1, B2, B3, B4, B5, B6, B7, C1, C2, C3, C4 and D in accordance with EN 15804 + A2. \nThe modeling of the B-modules was based on 1 year.\nA comparison with other products is only permissible with a comparable application in the building. In principle, a comparison or evaluation of EPD data is only possible if all data sets to be compared were created in accordance with EN 15804 + A2 and the building context or the product-specific performance characteristics are taken into account.", "lang": "en"}, {"value": "Dieser Datensatz beinhaltet die Ergebnisse für die Module A1-A3 sowie die Module A4, A5, B1, B2, B3, B4, B5, B6, B7, C1, C2, C3, C4 und D gemäß EN 15804 + A2. Die Modellierung der B-Module wurde bezogen auf 1 Jahr vorgenommen.\r\nEin Vergleich mit anderen Produkten ist nur mit einer vergleichbaren Anwendung im Gebäude zulässig. Grundsätzlich ist eine Gegenüberstellung oder die Bewertung von EPD Daten nur möglich, wenn alle zu vergleichenden Datensätze nach EN 15804 + A2 erstellt wurden und der Gebäudekontext, bzw. die produktspezifischen Leistungsmerkmale berücksichtigt werden.", "lang": "de"}], "other": {"anies": [{"name": "referenceToOriginalEPD", "value": {"shortDescription": {"value": "EPD - Fenster - Sommer Fassadensysteme - SOKALTHERM-Fenster", "defaultValue": "EPD - Fenster - Sommer Fassadensysteme - SOKALTHERM-Fenster", "lstrings": [{"lang": "de", "value": "EPD - Fenster - Sommer Fassadensysteme - SOKALTHERM-Fenster"}, {"lang": "en", "value": "EPD - window - Sommer Fassadensysteme - SOKALTHERM-windows"}]}, "version": {"version": 2, "majorVersion": 0, "minorVersion": 0, "subMinorVersion": 2, "zero": false, "versionString": "00.00.002"}, "type": "source data set", "uuid": {"uuid": "6c72698d-2226-4235-9f72-7a8878bec469"}, "refObjectId": "6c72698d-2226-4235-9f72-7a8878bec469", "versionAsString": "00.00.002", "resourceURLs": ["https://oekobaudat.de/OEKOBAU.DAT/resource/sources/6c72698d-2226-4235-9f72-7a8878bec469/EPD-SFE-92.0.pdf?version=00.00.002"]}}]}}, "validation": {"review": [{"reviewDetails": [{"value": "Die angewendete LCI Methode ist in Übereinstimmung mit ISO 14040 und 14044. Die Dokumentation enthält alle relevanten Informationen im Hinblick auf die Datenqualität und den Umfang der Anwendung der jeweiligen LCI Ergebnisse bzw. der Datensätze. Der Datensatz repräsentiert den Stand der Technik bezogen auf die funktionelle Einheit.", "lang": "de"}, {"value": "The LCI method used is in accordance with ISO 14040 and 14044. The documentation contains all relevant information with regard to the data quality and the scope of application of the respective LCI results or data sets. The data set represents the state of the art in relation to the functional unit.", "lang": "en"}], "referenceToNameOfReviewerAndInstitution": [{"shortDescription": [{"value": "Susanne Volz", "lang": "de"}], "type": "contact data set", "refObjectId": "39da5078-3db5-40dd-bcc6-145b1dc8870d", "version": "00.00.002"}], "type": "Independent external review"}]}, "complianceDeclarations": {"compliance": [{"referenceToComplianceSystem": {"shortDescription": [{"value": "EN 15804+A2 (EF 3.1)", "lang": "de"}, {"value": "EN 15804+A2 (EF 3.1)", "lang": "en"}], "type": "source data set", "refObjectId": "d4aa3ec7-b1d7-4a4a-a6cb-37af88dcc902", "version": "00.01.000"}}]}}, "administrativeInformation": {"dataGenerator": {"referenceToPersonOrEntityGeneratingTheDataSet": [{"shortDescription": [{"value": "PeoplePlanetProfit GmbH & Co. KG", "lang": "de"}], "type": "contact data set", "refObjectId": "ca750f7c-9804-42bc-a3bd-e62bd94f4daf", "version": "00.00.001"}]}, "dataEntryBy": {"timeStamp": 1762506152326, "referenceToDataSetFormat": [{"shortDescription": [{"value": "EPD Data Format Extensions v1.2", "lang": "en"}, {"value": "EPD-Datenformaterweiterungen v1.2", "lang": "de"}], "type": "source data set", "refObjectId": "a29449fd-aa2f-4de8-b5d7-4b06b43c6fde", "version": "00.01.003"}, {"shortDescription": [{"value": "ILCD format", "lang": "en"}], "type": "source data set", "refObjectId": "a97a0155-0234-4b87-b4ce-a45da52f2a40", "version": "03.01.004", "uri": "http://lca.jrc.ec.europa.eu/lcainfohub/datasets/ilcd/sources/a97a0155-0234-4b87-b4ce-a45da52f2a40.xml"}], "referenceToPersonOrEntityEnteringTheData": {"shortDescription": [{"value": "ift Rosenheim", "lang": "de"}], "type": "contact data set", "refObjectId": "bdf65bd4-c474-4c23-8269-124ba43fa2b9", "version": "25.00.004"}}, "publicationAndOwnership": {"dataSetVersion": "00.00.005", "referenceToRegistrationAuthority": {"shortDescription": [{"value": "ift Rosenheim", "lang": "de"}], "type": "contact data set", "refObjectId": "bdf65bd4-c474-4c23-8269-124ba43fa2b9", "version": "25.00.004"}, "registrationNumber": "EPD-SFE-92.0", "referenceToOwnershipOfDataSet": {"shortDescription": [{"value": "Sommer Fassadensysteme-Stahlbau-Sicherheitstechnik GmbH & Co. KG", "lang": "de"}], "type": "contact data set", "refObjectId": "8d3257e2-1620-42e9-9af7-b82aca90bc60", "version": "00.00.001"}, "copyright": true, "licenseType": "Free of charge for all users and uses", "accessRestrictions": [{"value": "none", "lang": "en"}, {"value": "keine", "lang": "de"}], "other": {"anies": [{"name": "referenceToPublisher", "value": {"shortDescription": [{"value": "ift Rosenheim", "lang": "de"}], "type": "contact data set", "refObjectId": "bdf65bd4-c474-4c23-8269-124ba43fa2b9", "version": "25.00.004"}}]}}}, "exchanges": {"exchange": [{"dataSetInternalID": 1, "referenceToFlowDataSet": {"shortDescription": [{"value": "Fenster - Sommer Fassadensysteme - SOKALTHERM-Fenster", "lang": "de"}, {"value": "window - Sommer Fassadensysteme - SOKALTHERM-windows", "lang": "en"}], "type": "flow data set", "refObjectId": "30ba8211-5098-4753-97db-e2e484bf73f9", "version": "00.00.001"}, "meanAmount": 1.0, "resultingAmount": 1.0, "referenceFlow": true, "resultingflowAmount": 1.0, "flowProperties": [{"name": [{"lang": "en", "value": "Carbon content (biogenic) - packaging"}], "uuid": "262a541b-209e-44cc-a426-33bce30de7b1", "meanValue": 2.55}, {"name": [{"lang": "de", "value": "Fläche"}, {"lang": "en", "value": "Area"}], "uuid": "93a60a56-a3c8-19da-a746-0800200c9a66", "referenceFlowProperty": true, "meanValue": 1.0, "referenceUnit": "qm", "unitGroupUUID": "c20a03d7-bd90-4569-bc94-66cfd364dfc8"}, {"name": [{"lang": "en", "value": "Carbon content (biogenic)"}], "uuid": "62e503ce-544a-4599-b2ad-bcea15a7bf20", "meanValue": 0.0}], "materialProperties": [{"name": "grammage", "value": "48.57", "unit": "kg/m^2", "unitDescription": "kilograms per square meter"}, {"name": "layer thickness", "value": "0.07", "unit": "m", "unitDescription": "meters"}], "typeOfFlow": "Product flow", "classification": {"classHierarchy": "Komponenten von Fenstern und Vorhangfassaden / Fenster / Metallfenster", "name": "ilcd"}}, {"dataSetInternalID": 2, "referenceToFlowDataSet": {"shortDescription": [{"value": "Components for re-use (CRU)", "lang": "en"}, {"value": "Komponenten für die Wiederverwendung (CRU)", "lang": "de"}, {"value": "Componentes para su reutilización (CRU)", "lang": "es"}], "type": "flow data set", "refObjectId": "a2b32f97-3fc7-4af2-b209-525bc6426f33", "version": "30.00.000", "uri": "../flows/a2b32f97-3fc7-4af2-b209-525bc6426f33.xml"}, "exchange direction": "OUTPUT", "meanAmount": 0.0, "other": {"anies": [{"value": "0.0", "module": "A1-A3"}, {"value": "0.0", "module": "A4"}, {"value": "0.0", "module": "A5"}, {"value": "0.0", "module": "B1"}, {"value": "0.0", "module": "B2"}, {"value": "0.0", "module": "B3"}, {"value": "0.0", "module": "B4"}, {"value": "0.0", "module": "B5"}, {"value": "0.0", "module": "B6"}, {"value": "0.0", "module": "B7"}, {"value": "0.0", "module": "C1"}, {"value": "0.0", "module": "C2"}, {"value": "0.0", "module": "C3"}, {"value": "0.0", "module": "C4"}, {"value": "0.0", "module": "D"}, {"name": "referenceToUnitGroupDataSet", "value": {"shortDescription": [{"value": "kg", "lang": "en"}], "type": "unit group data set", "refObjectId": "ad38d542-3fe9-439d-9b95-2f5f7752acaf", "version": "30.00.000", "uri": "../unitgroups/ad38d542-3fe9-439d-9b95-2f5f7752acaf.xml"}}]}, "flowProperties": [], "typeOfFlow": "Other flow", "classification": {"classHierarchy": "Größen / Umweltliche Größen / EPD EN 15804 / LCI Indikatoren", "name": "GaBiCategories"}}, {"dataSetInternalID": 3, "referenceToFlowDataSet": {"shortDescription": [{"value": "Exported electrical energy (EEE)", "lang": "en"}, {"value": "Exportierte elektrische Energie (EEE)", "lang": "de"}, {"value": "Energía exportada electrica (EEE)", "lang": "es"}], "type": "flow data set", "refObjectId": "4da0c987-2b76-40d6-9e9e-82a017aaaf29", "version": "30.00.000", "uri": "../flows/4da0c987-2b76-40d6-9e9e-82a017aaaf29.xml"}, "exchange direction": "OUTPUT", "meanAmount": 0.0, "other": {"anies": [{"value": "5.36", "module": "A1-A3"}, {"value": "0.0", "module": "A4"}, {"value": "14.3", "module": "A5"}, {"value": "0.0", "module": "B1"}, {"value": "0.39", "module": "B2"}, {"value": "0.0", "module": "B3"}, {"value": "0.0", "module": "B4"}, {"value": "0.0", "module": "B5"}, {"value": "0.0", "module": "B6"}, {"value": "0.0", "module": "B7"}, {"value": "0.0", "module": "C1"}, {"value": "0.0", "module": "C2"}, {"value": "25.8", "module": "C3"}, {"value": "0.0", "module": "C4"}, {"value": "0.0", "module": "D"}, {"name": "referenceToUnitGroupDataSet", "value": {"shortDescription": [{"value": "MJ", "lang": "en"}], "type": "unit group data set", "refObjectId": "93a60a57-a3c8-11da-a746-0800200c9a66", "version": "03.00.000", "uri": "../unitgroups/93a60a57-a3c8-11da-a746-0800200c9a66.xml"}}]}, "flowProperties": [], "typeOfFlow": "Other flow", "classification": {"classHierarchy": "Größen / Umweltliche Größen / EPD EN 15804 / LCI Indikatoren", "name": "GaBiCategories"}}, {"dataSetInternalID": 4, "referenceToFlowDataSet": {"shortDescription": [{"value": "Exported thermal energy (EET)", "lang": "en"}, {"value": "Exportierte thermische Energie (EET)", "lang": "de"}, {"value": "Energía exportada termal (EET)", "lang": "es"}], "type": "flow data set", "refObjectId": "98daf38a-7a79-46d3-9a37-2b7bd0955810", "version": "30.00.000", "uri": "../flows/98daf38a-7a79-46d3-9a37-2b7bd0955810.xml"}, "exchange direction": "OUTPUT", "meanAmount": 0.0, "other": {"anies": [{"value": "12.17", "module": "A1-A3"}, {"value": "0.0", "module": "A4"}, {"value": "33.5", "module": "A5"}, {"value": "0.0", "module": "B1"}, {"value": "0.88", "module": "B2"}, {"value": "0.0", "module": "B3"}, {"value": "0.0", "module": "B4"}, {"value": "0.0", "module": "B5"}, {"value": "0.0", "module": "B6"}, {"value": "0.0", "module": "B7"}, {"value": "0.0", "module": "C1"}, {"value": "0.0", "module": "C2"}, {"value": "53.3", "module": "C3"}, {"value": "0.0", "module": "C4"}, {"value": "0.0", "module": "D"}, {"name": "referenceToUnitGroupDataSet", "value": {"shortDescription": [{"value": "MJ", "lang": "en"}], "type": "unit group data set", "refObjectId": "93a60a57-a3c8-11da-a746-0800200c9a66", "version": "03.00.000", "uri": "../unitgroups/93a60a57-a3c8-11da-a746-0800200c9a66.xml"}}]}, "flowProperties": [], "typeOfFlow": "Other flow", "classification": {"classHierarchy": "Größen / Umweltliche Größen / EPD EN 15804 / LCI Indikatoren", "name": "GaBiCategories"}}, {"dataSetInternalID": 5, "referenceToFlowDataSet": {"shortDescription": [{"value": "Use of net fresh water (FW)", "lang": "en"}, {"value": "Einsatz von Süßwasserressourcen (FW)", "lang": "de"}, {"value": "Uso neto de recursos de agua dulce (FW)", "lang": "es"}], "type": "flow data set", "refObjectId": "3cf952c8-f3a4-461d-8c96-96456ca62246", "version": "30.00.000", "uri": "../flows/3cf952c8-f3a4-461d-8c96-96456ca62246.xml"}, "exchange direction": "INPUT", "meanAmount": 0.0, "other": {"anies": [{"value": "2.86", "module": "A1-A3"}, {"value": "0.0037", "module": "A4"}, {"value": "0.0305", "module": "A5"}, {"value": "0.0", "module": "B1"}, {"value": "0.00262", "module": "B2"}, {"value": "0.0", "module": "B3"}, {"value": "0.0", "module": "B4"}, {"value": "0.0", "module": "B5"}, {"value": "0.0", "module": "B6"}, {"value": "0.0", "module": "B7"}, {"value": "0.0", "module": "C1"}, {"value": "0.00404", "module": "C2"}, {"value": "0.0431", "module": "C3"}, {"value": "8.82E-4", "module": "C4"}, {"value": "-0.78", "module": "D"}, {"name": "referenceToUnitGroupDataSet", "value": {"shortDescription": [{"value": "m3", "lang": "en"}], "type": "unit group data set", "refObjectId": "cd950537-0a98-4044-9ba7-9f9a68d0a504", "version": "30.00.000", "uri": "../unitgroups/cd950537-0a98-4044-9ba7-9f9a68d0a504.xml"}}]}, "flowProperties": [], "typeOfFlow": "Other flow", "classification": {"classHierarchy": "Größen / Umweltliche Größen / EPD EN 15804 / LCI Indikatoren", "name": "GaBiCategories"}}, {"dataSetInternalID": 6, "referenceToFlowDataSet": {"shortDescription": [{"value": "Hazardous waste disposed (HWD)", "lang": "en"}, {"value": "Gefährlicher Abfall zur Deponie (HWD)", "lang": "de"}, {"value": "Residuos peligrosos eliminados (HWD)", "lang": "es"}], "type": "flow data set", "refObjectId": "430f9e0f-59b2-46a0-8e0d-55e0e84948fc", "version": "30.00.000", "uri": "../flows/430f9e0f-59b2-46a0-8e0d-55e0e84948fc.xml"}, "exchange direction": "OUTPUT", "meanAmount": 0.0, "other": {"anies": [{"value": "1.9E-6", "module": "A1-A3"}, {"value": "1.74E-9", "module": "A4"}, {"value": "2.34E-8", "module": "A5"}, {"value": "0.0", "module": "B1"}, {"value": "2.82E-8", "module": "B2"}, {"value": "0.0", "module": "B3"}, {"value": "0.0", "module": "B4"}, {"value": "0.0", "module": "B5"}, {"value": "0.0", "module": "B6"}, {"value": "0.0", "module": "B7"}, {"value": "0.0", "module": "C1"}, {"value": "1.9E-9", "module": "C2"}, {"value": "6.45E-8", "module": "C3"}, {"value": "8.36E-10", "module": "C4"}, {"value": "-1.39E-6", "module": "D"}, {"name": "referenceToUnitGroupDataSet", "value": {"shortDescription": [{"value": "kg", "lang": "en"}], "type": "unit group data set", "refObjectId": "ad38d542-3fe9-439d-9b95-2f5f7752acaf", "version": "30.00.000", "uri": "../unitgroups/ad38d542-3fe9-439d-9b95-2f5f7752acaf.xml"}}]}, "flowProperties": [], "typeOfFlow": "Other flow", "classification": {"classHierarchy": "Größen / Umweltliche Größen / EPD EN 15804 / LCI Indikatoren", "name": "GaBiCategories"}}, {"dataSetInternalID": 7, "referenceToFlowDataSet": {"shortDescription": [{"value": "Materials for energy recovery (MER)", "lang": "en"}, {"value": "Stoffe für die Energierückgewinnung (MER)", "lang": "de"}, {"value": "Materiales para valorización energética (recuperación de energía) (MER)", "lang": "es"}], "type": "flow data set", "refObjectId": "59a9181c-3aaf-46ee-8b13-2b3723b6e447", "version": "30.00.000", "uri": "../flows/59a9181c-3aaf-46ee-8b13-2b3723b6e447.xml"}, "exchange direction": "OUTPUT", "meanAmount": 0.0, "other": {"anies": [{"value": "0.0", "module": "A1-A3"}, {"value": "0.0", "module": "A4"}, {"value": "0.0", "module": "A5"}, {"value": "0.0", "module": "B1"}, {"value": "0.0", "module": "B2"}, {"value": "0.0", "module": "B3"}, {"value": "0.0", "module": "B4"}, {"value": "0.0", "module": "B5"}, {"value": "0.0", "module": "B6"}, {"value": "0.0", "module": "B7"}, {"value": "0.0", "module": "C1"}, {"value": "0.0", "module": "C2"}, {"value": "0.0", "module": "C3"}, {"value": "0.0", "module": "C4"}, {"value": "0.0", "module": "D"}, {"name": "referenceToUnitGroupDataSet", "value": {"shortDescription": [{"value": "kg", "lang": "en"}], "type": "unit group data set", "refObjectId": "ad38d542-3fe9-439d-9b95-2f5f7752acaf", "version": "30.00.000", "uri": "../unitgroups/ad38d542-3fe9-439d-9b95-2f5f7752acaf.xml"}}]}, "flowProperties": [], "typeOfFlow": "Other flow", "classification": {"classHierarchy": "Größen / Umweltliche Größen / EPD EN 15804 / LCI Indikatoren", "name": "GaBiCategories"}}, {"dataSetInternalID": 8, "referenceToFlowDataSet": {"shortDescription": [{"value": "Materials for recycling (MFR)", "lang": "en"}, {"value": "Stoffe zum Recycling (MFR)", "lang": "de"}, {"value": "Materiales para el reciclaje (MFR)", "lang": "es"}], "type": "flow data set", "refObjectId": "d7fe48a5-4103-49c8-9aae-b0b5dfdbd6ae", "version": "30.00.000", "uri": "../flows/d7fe48a5-4103-49c8-9aae-b0b5dfdbd6ae.xml"}, "exchange direction": "OUTPUT", "meanAmount": 0.0, "other": {"anies": [{"value": "8.32", "module": "A1-A3"}, {"value": "0.0", "module": "A4"}, {"value": "0.0", "module": "A5"}, {"value": "0.0", "module": "B1"}, {"value": "0.3", "module": "B2"}, {"value": "0.0", "module": "B3"}, {"value": "0.0", "module": "B4"}, {"value": "0.0", "module": "B5"}, {"value": "0.0", "module": "B6"}, {"value": "0.0", "module": "B7"}, {"value": "0.0", "module": "C1"}, {"value": "0.0", "module": "C2"}, {"value": "25.8", "module": "C3"}, {"value": "0.0", "module": "C4"}, {"value": "0.0", "module": "D"}, {"name": "referenceToUnitGroupDataSet", "value": {"shortDescription": [{"value": "kg", "lang": "en"}], "type": "unit group data set", "refObjectId": "ad38d542-3fe9-439d-9b95-2f5f7752acaf", "version": "30.00.000", "uri": "../unitgroups/ad38d542-3fe9-439d-9b95-2f5f7752acaf.xml"}}]}, "flowProperties": [], "typeOfFlow": "Other flow", "classification": {"classHierarchy": "Größen / Umweltliche Größen / EPD EN 15804 / LCI Indikatoren", "name": "GaBiCategories"}}, {"dataSetInternalID": 9, "referenceToFlowDataSet": {"shortDescription": [{"value": "Non-hazardous waste disposed (NHWD)", "lang": "en"}, {"value": "Entsorgter nicht gefährlicher Abfall (NHWD)", "lang": "de"}, {"value": "Residuos no peligrosos eliminados (NHWD)", "lang": "es"}], "type": "flow data set", "refObjectId": "b29ef66b-e286-4afa-949f-62f1a7b4d7fa", "version": "30.00.000", "uri": "../flows/b29ef66b-e286-4afa-949f-62f1a7b4d7fa.xml"}, "exchange direction": "OUTPUT", "meanAmount": 0.0, "other": {"anies": [{"value": "80.18", "module": "A1-A3"}, {"value": "0.00605", "module": "A4"}, {"value": "0.2", "module": "A5"}, {"value": "0.0", "module": "B1"}, {"value": "0.4", "module": "B2"}, {"value": "0.0", "module": "B3"}, {"value": "0.0", "module": "B4"}, {"value": "0.0", "module": "B5"}, {"value": "0.0", "module": "B6"}, {"value": "0.0", "module": "B7"}, {"value": "0.0", "module": "C1"}, {"value": "0.00661", "module": "C2"}, {"value": "0.15", "module": "C3"}, {"value": "16.9", "module": "C4"}, {"value": "-64.81", "module": "D"}, {"name": "referenceToUnitGroupDataSet", "value": {"shortDescription": [{"value": "kg", "lang": "en"}], "type": "unit group data set", "refObjectId": "ad38d542-3fe9-439d-9b95-2f5f7752acaf", "version": "30.00.000", "uri": "../unitgroups/ad38d542-3fe9-439d-9b95-2f5f7752acaf.xml"}}]}, "flowProperties": [], "typeOfFlow": "Other flow", "classification": {"classHierarchy": "Größen / Umweltliche Größen / EPD EN 15804 / LCI Indikatoren", "name": "GaBiCategories"}}, {"dataSetInternalID": 10, "referenceToFlowDataSet": {"shortDescription": [{"value": "Use of non renewable secondary fuels (NRSF)", "lang": "en"}, {"value": "Nicht erneuerbare Sekundärbrennstoffe (NRSF)", "lang": "de"}, {"value": "Uso de combustibles secundarios no renovables (NRSF)", "lang": "es"}], "type": "flow data set", "refObjectId": "89def144-d39a-4287-b86f-efde453ddcb2", "version": "30.00.000", "uri": "../flows/89def144-d39a-4287-b86f-efde453ddcb2.xml"}, "exchange direction": "INPUT", "meanAmount": 0.0, "other": {"anies": [{"value": "0.0", "module": "A1-A3"}, {"value": "0.0", "module": "A4"}, {"value": "0.0", "module": "A5"}, {"value": "0.0", "module": "B1"}, {"value": "0.0", "module": "B2"}, {"value": "0.0", "module": "B3"}, {"value": "0.0", "module": "B4"}, {"value": "0.0", "module": "B5"}, {"value": "0.0", "module": "B6"}, {"value": "0.0", "module": "B7"}, {"value": "0.0", "module": "C1"}, {"value": "0.0", "module": "C2"}, {"value": "0.0", "module": "C3"}, {"value": "0.0", "module": "C4"}, {"value": "0.0", "module": "D"}, {"name": "referenceToUnitGroupDataSet", "value": {"shortDescription": [{"value": "MJ", "lang": "en"}], "type": "unit group data set", "refObjectId": "93a60a57-a3c8-11da-a746-0800200c9a66", "version": "03.00.000", "uri": "../unitgroups/93a60a57-a3c8-11da-a746-0800200c9a66.xml"}}]}, "flowProperties": [], "typeOfFlow": "Other flow", "classification": {"classHierarchy": "Größen / Umweltliche Größen / EPD EN 15804 / LCI Indikatoren", "name": "GaBiCategories"}}, {"dataSetInternalID": 11, "referenceToFlowDataSet": {"shortDescription": [{"value": "Use of non renewable primary energy (PENRE)", "lang": "en"}, {"value": "Nicht-erneuerbare Primärenergie als Energieträger (PENRE)", "lang": "de"}, {"value": "Uso de energía primaria no renovable, excluyendo los recursos de energía primaria no renovable utilizada como materia prima (PENRE)", "lang": "es"}], "type": "flow data set", "refObjectId": "ac857178-2b45-46ec-892a-a9a4332f0372", "version": "38.00.000", "uri": "../flows/ac857178-2b45-46ec-892a-a9a4332f0372.xml"}, "exchange direction": "INPUT", "meanAmount": 0.0, "other": {"anies": [{"value": "3774.32", "module": "A1-A3"}, {"value": "35.8", "module": "A4"}, {"value": "-7.63", "module": "A5"}, {"value": "0.0", "module": "B1"}, {"value": "17.3", "module": "B2"}, {"value": "0.0", "module": "B3"}, {"value": "0.0", "module": "B4"}, {"value": "0.0", "module": "B5"}, {"value": "0.0", "module": "B6"}, {"value": "0.0", "module": "B7"}, {"value": "0.0", "module": "C1"}, {"value": "39.1", "module": "C2"}, {"value": "232.09", "module": "C3"}, {"value": "3.33", "module": "C4"}, {"value": "-2157.0", "module": "D"}, {"name": "referenceToUnitGroupDataSet", "value": {"shortDescription": [{"value": "MJ", "lang": "en"}], "type": "unit group data set", "refObjectId": "93a60a57-a3c8-11da-a746-0800200c9a66", "version": "03.00.000", "uri": "../unitgroups/93a60a57-a3c8-11da-a746-0800200c9a66.xml"}}]}, "flowProperties": [], "typeOfFlow": "Other flow", "classification": {"classHierarchy": "Quantities", "name": "GaBiCategories"}}, {"dataSetInternalID": 12, "referenceToFlowDataSet": {"shortDescription": [{"value": "Use of non renewable primary energy resources used as raw materials (PENRM)", "lang": "en"}, {"value": "Nicht-erneuerbare Primärenergie zur stofflichen Nutzung (PENRM)", "lang": "de"}, {"value": "Uso de la energía primaria no renovable utilizada como materia prima (PENRM)", "lang": "es"}], "type": "flow data set", "refObjectId": "1421caa0-679d-4bf4-b282-0eb850ccae27", "version": "38.00.000", "uri": "../flows/1421caa0-679d-4bf4-b282-0eb850ccae27.xml"}, "exchange direction": "INPUT", "meanAmount": 0.0, "other": {"anies": [{"value": "-231.02", "module": "A1-A3"}, {"value": "0.0", "module": "A4"}, {"value": "19.03", "module": "A5"}, {"value": "0.0", "module": "B1"}, {"value": "0.0", "module": "B2"}, {"value": "0.0", "module": "B3"}, {"value": "0.0", "module": "B4"}, {"value": "0.0", "module": "B5"}, {"value": "0.0", "module": "B6"}, {"value": "0.0", "module": "B7"}, {"value": "0.0", "module": "C1"}, {"value": "0.0", "module": "C2"}, {"value": "-201.39", "module": "C3"}, {"value": "0.0", "module": "C4"}, {"value": "0.0", "module": "D"}, {"name": "referenceToUnitGroupDataSet", "value": {"shortDescription": [{"value": "MJ", "lang": "en"}], "type": "unit group data set", "refObjectId": "93a60a57-a3c8-11da-a746-0800200c9a66", "version": "03.00.000", "uri": "../unitgroups/93a60a57-a3c8-11da-a746-0800200c9a66.xml"}}]}, "flowProperties": [], "typeOfFlow": "Other flow", "classification": {"classHierarchy": "Quantities", "name": "GaBiCategories"}}, {"dataSetInternalID": 13, "referenceToFlowDataSet": {"shortDescription": [{"value": "Total use of non-renewable primary energy resources (PENRT)", "lang": "en"}, {"value": "Total nicht erneuerbare Primärenergie (PENRT)", "lang": "de"}, {"value": "Uso total de la energía primaria no renovable (energía primaria y recursos de energía primaria renovable utilizada como materia prima) (PENRT)", "lang": "es"}], "type": "flow data set", "refObjectId": "06159210-646b-4c8d-8583-da9b3b95a6c1", "version": "30.00.000", "uri": "../flows/06159210-646b-4c8d-8583-da9b3b95a6c1.xml"}, "exchange direction": "INPUT", "meanAmount": 0.0, "other": {"anies": [{"value": "3543.3", "module": "A1-A3"}, {"value": "35.8", "module": "A4"}, {"value": "11.4", "module": "A5"}, {"value": "0.0", "module": "B1"}, {"value": "17.3", "module": "B2"}, {"value": "0.0", "module": "B3"}, {"value": "0.0", "module": "B4"}, {"value": "0.0", "module": "B5"}, {"value": "0.0", "module": "B6"}, {"value": "0.0", "module": "B7"}, {"value": "0.0", "module": "C1"}, {"value": "39.1", "module": "C2"}, {"value": "30.7", "module": "C3"}, {"value": "3.33", "module": "C4"}, {"value": "-2157.0", "module": "D"}, {"name": "referenceToUnitGroupDataSet", "value": {"shortDescription": [{"value": "MJ", "lang": "en"}], "type": "unit group data set", "refObjectId": "93a60a57-a3c8-11da-a746-0800200c9a66", "version": "03.00.000", "uri": "../unitgroups/93a60a57-a3c8-11da-a746-0800200c9a66.xml"}}]}, "flowProperties": [], "typeOfFlow": "Other flow", "classification": {"classHierarchy": "Größen / Umweltliche Größen / EPD EN 15804 / LCI Indikatoren", "name": "GaBiCategories"}}, {"dataSetInternalID": 14, "referenceToFlowDataSet": {"shortDescription": [{"value": "Use of renewable primary energy (PERE)", "lang": "en"}, {"value": "Erneuerbare Primärenergie als Energieträger (PERE)", "lang": "de"}, {"value": "Uso de energía primaria renovable excluyendo los recursos de energía primaria renovable utilizada como materia prima (PERE)", "lang": "es"}], "type": "flow data set", "refObjectId": "20f32be5-0398-4288-9b6d-accddd195317", "version": "38.00.000", "uri": "../flows/20f32be5-0398-4288-9b6d-accddd195317.xml"}, "exchange direction": "INPUT", "meanAmount": 0.0, "other": {"anies": [{"value": "1560.11", "module": "A1-A3"}, {"value": "3.96", "module": "A4"}, {"value": "-90.63", "module": "A5"}, {"value": "0.0", "module": "B1"}, {"value": "2.44", "module": "B2"}, {"value": "0.0", "module": "B3"}, {"value": "0.0", "module": "B4"}, {"value": "0.0", "module": "B5"}, {"value": "0.0", "module": "B6"}, {"value": "0.0", "module": "B7"}, {"value": "0.0", "module": "C1"}, {"value": "4.32", "module": "C2"}, {"value": "28.0", "module": "C3"}, {"value": "0.58", "module": "C4"}, {"value": "-1162.4", "module": "D"}, {"name": "referenceToUnitGroupDataSet", "value": {"shortDescription": [{"value": "MJ", "lang": "en"}], "type": "unit group data set", "refObjectId": "93a60a57-a3c8-11da-a746-0800200c9a66", "version": "03.00.000", "uri": "../unitgroups/93a60a57-a3c8-11da-a746-0800200c9a66.xml"}}]}, "flowProperties": [], "typeOfFlow": "Other flow", "classification": {"classHierarchy": "Quantities", "name": "GaBiCategories"}}, {"dataSetInternalID": 15, "referenceToFlowDataSet": {"shortDescription": [{"value": "Use of renewable primary energy resources used as raw materials (PERM)", "lang": "en"}, {"value": "Erneuerbare Primärenergie zur stofflichen Nutzung (PERM)", "lang": "de"}, {"value": "Uso de energía primaria renovable utilizada como materia prima (PERM)", "lang": "es"}], "type": "flow data set", "refObjectId": "fb3ec0de-548d-4508-aea5-00b73bf6f702", "version": "38.00.000", "uri": "../flows/fb3ec0de-548d-4508-aea5-00b73bf6f702.xml"}, "exchange direction": "INPUT", "meanAmount": 0.0, "other": {"anies": [{"value": "-100.83", "module": "A1-A3"}, {"value": "0.0", "module": "A4"}, {"value": "100.83", "module": "A5"}, {"value": "0.0", "module": "B1"}, {"value": "0.0", "module": "B2"}, {"value": "0.0", "module": "B3"}, {"value": "0.0", "module": "B4"}, {"value": "0.0", "module": "B5"}, {"value": "0.0", "module": "B6"}, {"value": "0.0", "module": "B7"}, {"value": "0.0", "module": "C1"}, {"value": "0.0", "module": "C2"}, {"value": "0.0", "module": "C3"}, {"value": "0.0", "module": "C4"}, {"value": "0.0", "module": "D"}, {"name": "referenceToUnitGroupDataSet", "value": {"shortDescription": [{"value": "MJ", "lang": "en"}], "type": "unit group data set", "refObjectId": "93a60a57-a3c8-11da-a746-0800200c9a66", "version": "03.00.000", "uri": "../unitgroups/93a60a57-a3c8-11da-a746-0800200c9a66.xml"}}]}, "flowProperties": [], "typeOfFlow": "Other flow", "classification": {"classHierarchy": "Quantities", "name": "GaBiCategories"}}, {"dataSetInternalID": 16, "referenceToFlowDataSet": {"shortDescription": [{"value": "Total use of renewable primary energy resources (PERT)", "lang": "en"}, {"value": "Total erneuerbare Primärenergie (PERT)", "lang": "de"}, {"value": "Uso total de la energía primaria renovable (energía primaria y recursos de energía primaria renovable utilizada como materia prima) (PERT)", "lang": "es"}], "type": "flow data set", "refObjectId": "53f97275-fa8a-4cdd-9024-65936002acd0", "version": "30.00.000", "uri": "../flows/53f97275-fa8a-4cdd-9024-65936002acd0.xml"}, "exchange direction": "INPUT", "meanAmount": 0.0, "other": {"anies": [{"value": "1459.28", "module": "A1-A3"}, {"value": "3.96", "module": "A4"}, {"value": "10.2", "module": "A5"}, {"value": "0.0", "module": "B1"}, {"value": "2.44", "module": "B2"}, {"value": "0.0", "module": "B3"}, {"value": "0.0", "module": "B4"}, {"value": "0.0", "module": "B5"}, {"value": "0.0", "module": "B6"}, {"value": "0.0", "module": "B7"}, {"value": "0.0", "module": "C1"}, {"value": "4.32", "module": "C2"}, {"value": "28.0", "module": "C3"}, {"value": "0.58", "module": "C4"}, {"value": "-1162.4", "module": "D"}, {"name": "referenceToUnitGroupDataSet", "value": {"shortDescription": [{"value": "MJ", "lang": "en"}], "type": "unit group data set", "refObjectId": "93a60a57-a3c8-11da-a746-0800200c9a66", "version": "03.00.000", "uri": "../unitgroups/93a60a57-a3c8-11da-a746-0800200c9a66.xml"}}]}, "flowProperties": [], "typeOfFlow": "Other flow", "classification": {"classHierarchy": "Größen / Umweltliche Größen / EPD EN 15804 / LCI Indikatoren", "name": "GaBiCategories"}}, {"dataSetInternalID": 17, "referenceToFlowDataSet": {"shortDescription": [{"value": "Use of renewable secondary fuels (RSF)", "lang": "en"}, {"value": "Erneuerbare Sekundärbrennstoffe (RSF)", "lang": "de"}, {"value": "Uso de combustibles secundarios renovables (RSF)", "lang": "es"}], "type": "flow data set", "refObjectId": "64333088-a55f-4aa2-9a31-c10b07816787", "version": "30.00.000", "uri": "../flows/64333088-a55f-4aa2-9a31-c10b07816787.xml"}, "exchange direction": "INPUT", "meanAmount": 0.0, "other": {"anies": [{"value": "0.0", "module": "A1-A3"}, {"value": "0.0", "module": "A4"}, {"value": "0.0", "module": "A5"}, {"value": "0.0", "module": "B1"}, {"value": "0.0", "module": "B2"}, {"value": "0.0", "module": "B3"}, {"value": "0.0", "module": "B4"}, {"value": "0.0", "module": "B5"}, {"value": "0.0", "module": "B6"}, {"value": "0.0", "module": "B7"}, {"value": "0.0", "module": "C1"}, {"value": "0.0", "module": "C2"}, {"value": "0.0", "module": "C3"}, {"value": "0.0", "module": "C4"}, {"value": "0.0", "module": "D"}, {"name": "referenceToUnitGroupDataSet", "value": {"shortDescription": [{"value": "MJ", "lang": "en"}], "type": "unit group data set", "refObjectId": "93a60a57-a3c8-11da-a746-0800200c9a66", "version": "03.00.000", "uri": "../unitgroups/93a60a57-a3c8-11da-a746-0800200c9a66.xml"}}]}, "flowProperties": [], "typeOfFlow": "Other flow", "classification": {"classHierarchy": "Größen / Umweltliche Größen / EPD EN 15804 / LCI Indikatoren", "name": "GaBiCategories"}}, {"dataSetInternalID": 18, "referenceToFlowDataSet": {"shortDescription": [{"value": "Radioactive waste disposed (RWD)", "lang": "en"}, {"value": "Entsorgter radioaktiver Abfall (RWD)", "lang": "de"}, {"value": "Residuos radiactivos eliminados (RWD)", "lang": "es"}], "type": "flow data set", "refObjectId": "3449546e-52ad-4b39-b809-9fb77cea8ff6", "version": "30.00.000", "uri": "../flows/3449546e-52ad-4b39-b809-9fb77cea8ff6.xml"}, "exchange direction": "OUTPUT", "meanAmount": 0.0, "other": {"anies": [{"value": "0.13", "module": "A1-A3"}, {"value": "5.7E-5", "module": "A4"}, {"value": "9.09E-4", "module": "A5"}, {"value": "0.0", "module": "B1"}, {"value": "3.62E-4", "module": "B2"}, {"value": "0.0", "module": "B3"}, {"value": "0.0", "module": "B4"}, {"value": "0.0", "module": "B5"}, {"value": "0.0", "module": "B6"}, {"value": "0.0", "module": "B7"}, {"value": "0.0", "module": "C1"}, {"value": "6.22E-5", "module": "C2"}, {"value": "0.0025", "module": "C3"}, {"value": "3.45E-5", "module": "C4"}, {"value": "-0.12", "module": "D"}, {"name": "referenceToUnitGroupDataSet", "value": {"shortDescription": [{"value": "kg", "lang": "en"}], "type": "unit group data set", "refObjectId": "ad38d542-3fe9-439d-9b95-2f5f7752acaf", "version": "30.00.000", "uri": "../unitgroups/ad38d542-3fe9-439d-9b95-2f5f7752acaf.xml"}}]}, "flowProperties": [], "typeOfFlow": "Other flow", "classification": {"classHierarchy": "Größen / Umweltliche Größen / EPD EN 15804 / LCI Indikatoren", "name": "GaBiCategories"}}, {"dataSetInternalID": 19, "referenceToFlowDataSet": {"shortDescription": [{"value": "Use of secondary material (SM)", "lang": "en"}, {"value": "Einsatz von Sekundärstoffen (SM)", "lang": "de"}, {"value": "Uso de materiales secundarios (SM)", "lang": "es"}], "type": "flow data set", "refObjectId": "c6a1f35f-2d09-4f54-8dfb-97e502e1ce92", "version": "30.00.000", "uri": "../flows/c6a1f35f-2d09-4f54-8dfb-97e502e1ce92.xml"}, "exchange direction": "INPUT", "meanAmount": 0.0, "other": {"anies": [{"value": "5.87", "module": "A1-A3"}, {"value": "0.0", "module": "A4"}, {"value": "0.0", "module": "A5"}, {"value": "0.0", "module": "B1"}, {"value": "0.12", "module": "B2"}, {"value": "0.0", "module": "B3"}, {"value": "0.0", "module": "B4"}, {"value": "0.0", "module": "B5"}, {"value": "0.0", "module": "B6"}, {"value": "0.0", "module": "B7"}, {"value": "0.0", "module": "C1"}, {"value": "0.0", "module": "C2"}, {"value": "0.0", "module": "C3"}, {"value": "0.0", "module": "C4"}, {"value": "0.0", "module": "D"}, {"name": "referenceToUnitGroupDataSet", "value": {"shortDescription": [{"value": "kg", "lang": "en"}], "type": "unit group data set", "refObjectId": "ad38d542-3fe9-439d-9b95-2f5f7752acaf", "version": "30.00.000", "uri": "../unitgroups/ad38d542-3fe9-439d-9b95-2f5f7752acaf.xml"}}]}, "flowProperties": [], "typeOfFlow": "Other flow", "classification": {"classHierarchy": "Größen / Umweltliche Größen / EPD EN 15804 / LCI Indikatoren", "name": "GaBiCategories"}}]}, "LCIAResults": {"LCIAResult": [{"referenceToLCIAMethodDataSet": {"shortDescription": [{"value": "Abiotic depletion potential - non-fossil resources (ADPE)", "lang": "en"}, {"value": "Potenzial für die Verknappung abiotischer Ressourcen – nicht fossile Ressourcen (ADPE)", "lang": "de"}], "type": "LCIA method data set", "refObjectId": "b2ad6494-c78d-11e6-9d9d-cec0c932ce01", "version": "01.00.011", "uri": "../lciamethods/b2ad6494-c78d-11e6-9d9d-cec0c932ce01.xml"}, "meanAmount": 0.0, "other": {"anies": [{"value": "65.7", "module": "A1-A3"}, {"value": "4.63E-7", "module": "A4"}, {"value": "1.4E-7", "module": "A5"}, {"value": "0.0", "module": "B1"}, {"value": "1.31", "module": "B2"}, {"value": "0.0", "module": "B3"}, {"value": "0.0", "module": "B4"}, {"value": "0.0", "module": "B5"}, {"value": "0.0", "module": "B6"}, {"value": "0.0", "module": "B7"}, {"value": "0.0", "module": "C1"}, {"value": "5.05E-7", "module": "C2"}, {"value": "3.82E-7", "module": "C3"}, {"value": "1.62E-8", "module": "C4"}, {"value": "-39.4", "module": "D"}, {"name": "referenceToUnitGroupDataSet", "value": {"shortDescription": [{"value": "kg Sb-eq.", "lang": "en"}], "type": "unit group data set", "refObjectId": "54ccd2d9-a32a-4fc2-923d-f2c8c93e89d4", "version": "30.00.000", "uri": "../unitgroups/54ccd2d9-a32a-4fc2-923d-f2c8c93e89d4.xml"}}]}}, {"referenceToLCIAMethodDataSet": {"shortDescription": [{"value": "Abiotic depletion potential - fossil resources (ADPF)", "lang": "en"}, {"value": "Potenzial für die Verknappung abiotischer Ressourcen – fossile Brennstoffe (ADPF)", "lang": "de"}], "type": "LCIA method data set", "refObjectId": "b2ad6110-c78d-11e6-9d9d-cec0c932ce01", "version": "01.00.011", "uri": "../lciamethods/b2ad6110-c78d-11e6-9d9d-cec0c932ce01.xml"}, "meanAmount": 0.0, "other": {"anies": [{"value": "3483.3", "module": "A1-A3"}, {"value": "35.8", "module": "A4"}, {"value": "11.4", "module": "A5"}, {"value": "0.0", "module": "B1"}, {"value": "16.08", "module": "B2"}, {"value": "0.0", "module": "B3"}, {"value": "0.0", "module": "B4"}, {"value": "0.0", "module": "B5"}, {"value": "0.0", "module": "B6"}, {"value": "0.0", "module": "B7"}, {"value": "0.0", "module": "C1"}, {"value": "39.1", "module": "C2"}, {"value": "30.7", "module": "C3"}, {"value": "3.33", "module": "C4"}, {"value": "-2117.0", "module": "D"}, {"name": "referenceToUnitGroupDataSet", "value": {"shortDescription": [{"value": "MJ", "lang": "en"}], "type": "unit group data set", "refObjectId": "93a60a57-a3c8-11da-a746-0800200c9a66", "version": "03.00.000", "uri": "../unitgroups/93a60a57-a3c8-11da-a746-0800200c9a66.xml"}}]}}, {"referenceToLCIAMethodDataSet": {"shortDescription": [{"value": "Acidification potential, Accumulated Exceedance (AP)", "lang": "en"}, {"value": "Versauerungspotenzial, kumulierte Überschreitung (AP)", "lang": "de"}], "type": "LCIA method data set", "refObjectId": "b5c611c6-def3-11e6-bf01-fe55135034f3", "version": "01.03.010", "uri": "../lciamethods/b5c611c6-def3-11e6-bf01-fe55135034f3.xml"}, "meanAmount": 0.0, "other": {"anies": [{"value": "1.1", "module": "A1-A3"}, {"value": "0.00324", "module": "A4"}, {"value": "0.00306", "module": "A5"}, {"value": "0.0", "module": "B1"}, {"value": "0.00358", "module": "B2"}, {"value": "0.0", "module": "B3"}, {"value": "0.0", "module": "B4"}, {"value": "0.0", "module": "B5"}, {"value": "0.0", "module": "B6"}, {"value": "0.0", "module": "B7"}, {"value": "0.0", "module": "C1"}, {"value": "0.00684", "module": "C2"}, {"value": "0.0209", "module": "C3"}, {"value": "0.0018", "module": "C4"}, {"value": "-0.67", "module": "D"}, {"name": "referenceToUnitGroupDataSet", "value": {"shortDescription": [{"value": "mol H+-eq.", "lang": "en"}], "type": "unit group data set", "refObjectId": "42e089ac-92bf-4bf2-8ca1-5fc40d18f2ed", "version": "00.01.000", "uri": "../unitgroups/42e089ac-92bf-4bf2-8ca1-5fc40d18f2ed.xml"}}]}}, {"referenceToLCIAMethodDataSet": {"shortDescription": [{"value": "Eutrophication potential - freshwater (EP-freshwater)", "lang": "en"}, {"value": "Eutrophierungspotenzial - Süßwasser (EP-freshwater)", "lang": "de"}], "type": "LCIA method data set", "refObjectId": "b53ec18f-7377-4ad3-86eb-cc3f4f276b2b", "version": "01.00.011", "uri": "../lciamethods/b53ec18f-7377-4ad3-86eb-cc3f4f276b2b.xml"}, "meanAmount": 0.0, "other": {"anies": [{"value": "2150.0", "module": "A1-A3"}, {"value": "7.42E-6", "module": "A4"}, {"value": "4.28E-6", "module": "A5"}, {"value": "0.0", "module": "B1"}, {"value": "43.0", "module": "B2"}, {"value": "0.0", "module": "B3"}, {"value": "0.0", "module": "B4"}, {"value": "0.0", "module": "B5"}, {"value": "0.0", "module": "B6"}, {"value": "0.0", "module": "B7"}, {"value": "0.0", "module": "C1"}, {"value": "8.1E-6", "module": "C2"}, {"value": "1.18E-5", "module": "C3"}, {"value": "5.76E-7", "module": "C4"}, {"value": "-20.6", "module": "D"}, {"name": "referenceToUnitGroupDataSet", "value": {"shortDescription": [{"value": "kg P-eq.", "lang": "en"}], "type": "unit group data set", "refObjectId": "0429039d-a61d-4590-ba67-aa4a20a810a1", "version": "30.00.000", "uri": "../unitgroups/0429039d-a61d-4590-ba67-aa4a20a810a1.xml"}}]}}, {"referenceToLCIAMethodDataSet": {"shortDescription": [{"value": "Eutrophication potential - marine (EP-marine)", "lang": "en"}, {"value": "Eutrophierungspotenzial - Salzwasser (EP-marine)", "lang": "de"}], "type": "LCIA method data set", "refObjectId": "b5c619fa-def3-11e6-bf01-fe55135034f3", "version": "02.00.011", "uri": "../lciamethods/b5c619fa-def3-11e6-bf01-fe55135034f3.xml"}, "meanAmount": 0.0, "other": {"anies": [{"value": "0.22", "module": "A1-A3"}, {"value": "0.00116", "module": "A4"}, {"value": "8.81E-4", "module": "A5"}, {"value": "0.0", "module": "B1"}, {"value": "6.48E-4", "module": "B2"}, {"value": "0.0", "module": "B3"}, {"value": "0.0", "module": "B4"}, {"value": "0.0", "module": "B5"}, {"value": "0.0", "module": "B6"}, {"value": "0.0", "module": "B7"}, {"value": "0.0", "module": "C1"}, {"value": "0.00296", "module": "C2"}, {"value": "0.00977", "module": "C3"}, {"value": "4.62E-4", "module": "C4"}, {"value": "-0.15", "module": "D"}, {"name": "referenceToUnitGroupDataSet", "value": {"shortDescription": [{"value": "kg N-eq.", "lang": "en"}], "type": "unit group data set", "refObjectId": "d05bb823-ecdf-4686-8c40-bf1d9257859f", "version": "00.00.003", "uri": "../unitgroups/d05bb823-ecdf-4686-8c40-bf1d9257859f.xml"}}]}}, {"referenceToLCIAMethodDataSet": {"shortDescription": [{"value": "Eutrophication potential - terrestrial (EP-terrestrial)", "lang": "en"}, {"value": "Eutrophierungspotenzial - Land (EP-terrestrial)", "lang": "de"}], "type": "LCIA method data set", "refObjectId": "b5c614d2-def3-11e6-bf01-fe55135034f3", "version": "01.02.010", "uri": "../lciamethods/b5c614d2-def3-11e6-bf01-fe55135034f3.xml"}, "meanAmount": 0.0, "other": {"anies": [{"value": "2.52", "module": "A1-A3"}, {"value": "0.0138", "module": "A4"}, {"value": "0.0131", "module": "A5"}, {"value": "0.0", "module": "B1"}, {"value": "0.00886", "module": "B2"}, {"value": "0.0", "module": "B3"}, {"value": "0.0", "module": "B4"}, {"value": "0.0", "module": "B5"}, {"value": "0.0", "module": "B6"}, {"value": "0.0", "module": "B7"}, {"value": "0.0", "module": "C1"}, {"value": "0.034", "module": "C2"}, {"value": "0.11", "module": "C3"}, {"value": "0.00509", "module": "C4"}, {"value": "-1.69", "module": "D"}, {"name": "referenceToUnitGroupDataSet", "value": {"shortDescription": [{"value": "mol N-eq.", "lang": "en"}], "type": "unit group data set", "refObjectId": "71b4d617-0ec9-4d3f-b65e-e438940c2401", "version": "00.00.003", "uri": "../unitgroups/71b4d617-0ec9-4d3f-b65e-e438940c2401.xml"}}]}}, {"referenceToLCIAMethodDataSet": {"shortDescription": [{"value": "Potential Comparative Toxic Unit for ecosystems (ETP-fw)", "lang": "en"}, {"value": "Potenzielle Toxizitätsvergleichseinheit für Ökosysteme (ETP-fw)", "lang": "de"}], "type": "LCIA method data set", "refObjectId": "05316e7a-b254-4bea-9cf0-6bf33eb5c630", "version": "01.00.003", "uri": "../lciamethods/05316e7a-b254-4bea-9cf0-6bf33eb5c630.xml"}, "meanAmount": 0.0, "other": {"anies": [{"value": "1446.82", "module": "A1-A3"}, {"value": "27.5", "module": "A4"}, {"value": "4.64", "module": "A5"}, {"value": "1.72E-5", "module": "B1"}, {"value": "3.22", "module": "B2"}, {"value": "0.0", "module": "B3"}, {"value": "0.0", "module": "B4"}, {"value": "0.0", "module": "B5"}, {"value": "0.0", "module": "B6"}, {"value": "0.0", "module": "B7"}, {"value": "0.0", "module": "C1"}, {"value": "30.0", "module": "C2"}, {"value": "11.8", "module": "C3"}, {"value": "1.94", "module": "C4"}, {"value": "-1047.0", "module": "D"}, {"name": "referenceToUnitGroupDataSet", "value": {"shortDescription": [{"value": "CTUe", "lang": "en"}], "type": "unit group data set", "refObjectId": "aa959ded-f1eb-4efb-9c5c-2d60be36b3e6", "version": "00.00.003", "uri": "../unitgroups/aa959ded-f1eb-4efb-9c5c-2d60be36b3e6.xml"}}]}}, {"referenceToLCIAMethodDataSet": {"shortDescription": [{"value": "Global Warming Potential - biogenic (GWP-biogenic)", "lang": "en"}, {"value": "Globales Erwärmungspotenzial - biogen (GWP-biogenic)", "lang": "de"}], "type": "LCIA method data set", "refObjectId": "a7ea186c-9749-11ed-a8fc-0242ac120002", "version": "01.00.006", "uri": "../lciamethods/a7ea186c-9749-11ed-a8fc-0242ac120002.xml"}, "meanAmount": 0.0, "other": {"anies": [{"value": "-8.19", "module": "A1-A3"}, {"value": "-0.076", "module": "A4"}, {"value": "10.2", "module": "A5"}, {"value": "0.0", "module": "B1"}, {"value": "-0.00204", "module": "B2"}, {"value": "0.0", "module": "B3"}, {"value": "0.0", "module": "B4"}, {"value": "0.0", "module": "B5"}, {"value": "0.0", "module": "B6"}, {"value": "0.0", "module": "B7"}, {"value": "0.0", "module": "C1"}, {"value": "-0.083", "module": "C2"}, {"value": "0.0335", "module": "C3"}, {"value": "-0.00155", "module": "C4"}, {"value": "-0.61", "module": "D"}, {"name": "referenceToUnitGroupDataSet", "value": {"shortDescription": [{"value": "kg CO2-eq.", "lang": "en"}], "type": "unit group data set", "refObjectId": "1ebf3012-d0db-4de2-aefd-ef30cedb0be1", "version": "30.00.000", "uri": "../unitgroups/1ebf3012-d0db-4de2-aefd-ef30cedb0be1.xml"}}]}}, {"referenceToLCIAMethodDataSet": {"shortDescription": [{"value": "Global Warming Potential - fossil fuels (GWP-fossil)", "lang": "en"}, {"value": "Globales Erwärmungspotenzial - fossil (GWP-fossil)", "lang": "de"}], "type": "LCIA method data set", "refObjectId": "a7ea19c0-9749-11ed-a8fc-0242ac120002", "version": "01.00.009", "uri": "../lciamethods/a7ea19c0-9749-11ed-a8fc-0242ac120002.xml"}, "meanAmount": 0.0, "other": {"anies": [{"value": "268.15", "module": "A1-A3"}, {"value": "2.88", "module": "A4"}, {"value": "1.9", "module": "A5"}, {"value": "0.0", "module": "B1"}, {"value": "1.41", "module": "B2"}, {"value": "0.0", "module": "B3"}, {"value": "0.0", "module": "B4"}, {"value": "0.0", "module": "B5"}, {"value": "0.0", "module": "B6"}, {"value": "0.0", "module": "B7"}, {"value": "0.0", "module": "C1"}, {"value": "3.14", "module": "C2"}, {"value": "16.1", "module": "C3"}, {"value": "0.26", "module": "C4"}, {"value": "-176.3", "module": "D"}, {"name": "referenceToUnitGroupDataSet", "value": {"shortDescription": [{"value": "kg CO2-eq.", "lang": "en"}], "type": "unit group data set", "refObjectId": "1ebf3012-d0db-4de2-aefd-ef30cedb0be1", "version": "30.00.000", "uri": "../unitgroups/1ebf3012-d0db-4de2-aefd-ef30cedb0be1.xml"}}]}}, {"referenceToLCIAMethodDataSet": {"shortDescription": [{"value": "Global warming potential except emissions and uptake of biogenic carbon", "lang": "en"}], "type": "LCIA method data set", "refObjectId": "fb774615-0575-45de-9a89-1ded92f19770", "version": "01.00.000", "uri": "../lciamethods/fb774615-0575-45de-9a89-1ded92f19770.xml"}, "meanAmount": 0.0, "other": {"anies": [{"value": "267.96999999999997", "module": "A1-A3"}, {"value": "2.936", "module": "A4"}, {"value": "1.9000000000000004", "module": "A5"}, {"value": "0.0", "module": "B1"}, {"value": "1.41204", "module": "B2"}, {"value": "0.0", "module": "B3"}, {"value": "0.0", "module": "B4"}, {"value": "0.0", "module": "B5"}, {"value": "0.0", "module": "B6"}, {"value": "0.0", "module": "B7"}, {"value": "0.0", "module": "C1"}, {"value": "3.2030000000000003", "module": "C2"}, {"value": "16.0665", "module": "C3"}, {"value": "0.26155", "module": "C4"}, {"value": "-176.79", "module": "D"}, {"name": "referenceToUnitGroupDataSet", "value": {"shortDescription": [{"value": "kg CO2-eq.", "lang": "en"}], "type": "unit group data set", "refObjectId": "1ebf3012-d0db-4de2-aefd-ef30cedb0be1", "version": "30.00.000", "uri": "../unitgroups/1ebf3012-d0db-4de2-aefd-ef30cedb0be1.xml"}}]}}, {"referenceToLCIAMethodDataSet": {"shortDescription": [{"value": "Global Warming Potential - land use and land use change (GWP-luluc)", "lang": "en"}, {"value": "Globales Erwärmungspotenzial - luluc (GWP-luluc)", "lang": "de"}], "type": "LCIA method data set", "refObjectId": "a7ea1ae2-9749-11ed-a8fc-0242ac120002", "version": "01.00.006", "uri": "../lciamethods/a7ea1ae2-9749-11ed-a8fc-0242ac120002.xml"}, "meanAmount": 0.0, "other": {"anies": [{"value": "0.13", "module": "A1-A3"}, {"value": "0.0524", "module": "A4"}, {"value": "2.44E-4", "module": "A5"}, {"value": "0.0", "module": "B1"}, {"value": "0.00124", "module": "B2"}, {"value": "0.0", "module": "B3"}, {"value": "0.0", "module": "B4"}, {"value": "0.0", "module": "B5"}, {"value": "0.0", "module": "B6"}, {"value": "0.0", "module": "B7"}, {"value": "0.0", "module": "C1"}, {"value": "0.0572", "module": "C2"}, {"value": "4.77E-4", "module": "C3"}, {"value": "0.00152", "module": "C4"}, {"value": "-0.0414", "module": "D"}, {"name": "referenceToUnitGroupDataSet", "value": {"shortDescription": [{"value": "kg CO2-eq.", "lang": "en"}], "type": "unit group data set", "refObjectId": "1ebf3012-d0db-4de2-aefd-ef30cedb0be1", "version": "30.00.000", "uri": "../unitgroups/1ebf3012-d0db-4de2-aefd-ef30cedb0be1.xml"}}]}}, {"referenceToLCIAMethodDataSet": {"shortDescription": [{"value": "Global Warming Potential - total (GWP-total)", "lang": "en"}, {"value": "Globales Erwärmungspotenzial - total (GWP-total)", "lang": "de"}], "type": "LCIA method data set", "refObjectId": "a7ea142a-9749-11ed-a8fc-0242ac120002", "version": "04.00.017", "uri": "../lciamethods/a7ea142a-9749-11ed-a8fc-0242ac120002.xml"}, "meanAmount": 0.0, "other": {"anies": [{"value": "259.78", "module": "A1-A3"}, {"value": "2.86", "module": "A4"}, {"value": "12.1", "module": "A5"}, {"value": "0.0", "module": "B1"}, {"value": "1.41", "module": "B2"}, {"value": "0.0", "module": "B3"}, {"value": "0.0", "module": "B4"}, {"value": "0.0", "module": "B5"}, {"value": "0.0", "module": "B6"}, {"value": "0.0", "module": "B7"}, {"value": "0.0", "module": "C1"}, {"value": "3.12", "module": "C2"}, {"value": "16.1", "module": "C3"}, {"value": "0.26", "module": "C4"}, {"value": "-177.4", "module": "D"}, {"name": "referenceToUnitGroupDataSet", "value": {"shortDescription": [{"value": "kg CO2-eq.", "lang": "en"}], "type": "unit group data set", "refObjectId": "1ebf3012-d0db-4de2-aefd-ef30cedb0be1", "version": "30.00.000", "uri": "../unitgroups/1ebf3012-d0db-4de2-aefd-ef30cedb0be1.xml"}}]}}, {"referenceToLCIAMethodDataSet": {"shortDescription": [{"value": "Potential Comparative Toxic Unit for humans - cancer effects (HTP-c)", "lang": "en"}, {"value": "Potenzielle Toxizitätsvergleichseinheit für den Menschen - kanzerogene Wirkung (HTP-c)", "lang": "de"}], "type": "LCIA method data set", "refObjectId": "2299222a-bbd8-474f-9d4f-4dd1f18aea7c", "version": "01.00.004", "uri": "../lciamethods/2299222a-bbd8-474f-9d4f-4dd1f18aea7c.xml"}, "meanAmount": 0.0, "other": {"anies": [{"value": "4.8E-6", "module": "A1-A3"}, {"value": "5.54E-10", "module": "A4"}, {"value": "2.67E-10", "module": "A5"}, {"value": "0.0", "module": "B1"}, {"value": "9.08E-8", "module": "B2"}, {"value": "0.0", "module": "B3"}, {"value": "0.0", "module": "B4"}, {"value": "0.0", "module": "B5"}, {"value": "0.0", "module": "B6"}, {"value": "0.0", "module": "B7"}, {"value": "0.0", "module": "C1"}, {"value": "6.05E-10", "module": "C2"}, {"value": "6.48E-10", "module": "C3"}, {"value": "4.54E-11", "module": "C4"}, {"value": "-1.17E-7", "module": "D"}, {"name": "referenceToUnitGroupDataSet", "value": {"shortDescription": [{"value": "CTUh", "lang": "en"}], "type": "unit group data set", "refObjectId": "d4c9523e-2d7e-49fd-8469-998f547d3a70", "version": "00.00.003", "uri": "../unitgroups/d4c9523e-2d7e-49fd-8469-998f547d3a70.xml"}}]}}, {"referenceToLCIAMethodDataSet": {"shortDescription": [{"value": "Potential Comparative Toxic Unit for humans - non-cancer effects (HTP-nc)", "lang": "en"}, {"value": "Potenzielle Toxizitätsvergleichseinheit für den Menschen - nicht kanzerogene Wirkung (HTP-nc)", "lang": "de"}], "type": "LCIA method data set", "refObjectId": "7cfdcfcf-b222-4b26-888a-a55f9fbf7ac8", "version": "01.00.003", "uri": "../lciamethods/7cfdcfcf-b222-4b26-888a-a55f9fbf7ac8.xml"}, "meanAmount": 0.0, "other": {"anies": [{"value": "4.74E-4", "module": "A1-A3"}, {"value": "2.81E-8", "module": "A4"}, {"value": "7.11E-9", "module": "A5"}, {"value": "1.24E-13", "module": "B1"}, {"value": "9.44E-6", "module": "B2"}, {"value": "0.0", "module": "B3"}, {"value": "0.0", "module": "B4"}, {"value": "0.0", "module": "B5"}, {"value": "0.0", "module": "B6"}, {"value": "0.0", "module": "B7"}, {"value": "0.0", "module": "C1"}, {"value": "3.25E-8", "module": "C2"}, {"value": "1.47E-8", "module": "C3"}, {"value": "2.99E-9", "module": "C4"}, {"value": "-2.18E-6", "module": "D"}, {"name": "referenceToUnitGroupDataSet", "value": {"shortDescription": [{"value": "CTUh", "lang": "en"}], "type": "unit group data set", "refObjectId": "d4c9523e-2d7e-49fd-8469-998f547d3a70", "version": "00.00.003", "uri": "../unitgroups/d4c9523e-2d7e-49fd-8469-998f547d3a70.xml"}}]}}, {"referenceToLCIAMethodDataSet": {"shortDescription": [{"value": "Potential Human exposure efficiency relative to U235 (IRP)", "lang": "en"}, {"value": "Potenzielle Wirkung durch Exposition des Menschen mit U235 (IRP)", "lang": "de"}], "type": "LCIA method data set", "refObjectId": "b5c632be-def3-11e6-bf01-fe55135034f3", "version": "01.00.012", "uri": "../lciamethods/b5c632be-def3-11e6-bf01-fe55135034f3.xml"}, "meanAmount": 0.0, "other": {"anies": [{"value": "14.7", "module": "A1-A3"}, {"value": "0.00601", "module": "A4"}, {"value": "0.0967", "module": "A5"}, {"value": "0.0", "module": "B1"}, {"value": "0.0536", "module": "B2"}, {"value": "0.0", "module": "B3"}, {"value": "0.0", "module": "B4"}, {"value": "0.0", "module": "B5"}, {"value": "0.0", "module": "B6"}, {"value": "0.0", "module": "B7"}, {"value": "0.0", "module": "C1"}, {"value": "0.00656", "module": "C2"}, {"value": "0.27", "module": "C3"}, {"value": "0.00393", "module": "C4"}, {"value": "-11.92", "module": "D"}, {"name": "referenceToUnitGroupDataSet", "value": {"shortDescription": [{"value": "kgBq U235-eq.", "lang": "en"}], "type": "unit group data set", "refObjectId": "456b05bf-1415-44a9-9993-02452f554c09", "version": "00.00.003", "uri": "../unitgroups/456b05bf-1415-44a9-9993-02452f554c09.xml"}}]}}, {"referenceToLCIAMethodDataSet": {"shortDescription": [{"value": "Depletion potential of the stratospheric ozone layer (ODP)", "lang": "en"}, {"value": "Abbaupotenzial der stratosphärischen Ozonschicht (ODP)", "lang": "de"}], "type": "LCIA method data set", "refObjectId": "b5c629d6-def3-11e6-bf01-fe55135034f3", "version": "02.00.013", "uri": "../lciamethods/b5c629d6-def3-11e6-bf01-fe55135034f3.xml"}, "meanAmount": 0.0, "other": {"anies": [{"value": "5.24E-7", "module": "A1-A3"}, {"value": "8.61E-13", "module": "A4"}, {"value": "2.12E-11", "module": "A5"}, {"value": "0.0", "module": "B1"}, {"value": "1.05E-8", "module": "B2"}, {"value": "0.0", "module": "B3"}, {"value": "0.0", "module": "B4"}, {"value": "0.0", "module": "B5"}, {"value": "0.0", "module": "B6"}, {"value": "0.0", "module": "B7"}, {"value": "0.0", "module": "C1"}, {"value": "9.4E-13", "module": "C2"}, {"value": "5.83E-11", "module": "C3"}, {"value": "6.89E-13", "module": "C4"}, {"value": "-1.23E-9", "module": "D"}, {"name": "referenceToUnitGroupDataSet", "value": {"shortDescription": [{"value": "kg CFC-11-eq.", "lang": "en"}], "type": "unit group data set", "refObjectId": "d9e957c9-7309-4474-bf3a-7777df6c4e5b", "version": "25.00.000", "uri": "../unitgroups/d9e957c9-7309-4474-bf3a-7777df6c4e5b.xml"}}]}}, {"referenceToLCIAMethodDataSet": {"shortDescription": [{"value": "Potential incidence of disease due to PM emissions (PM)", "lang": "en"}, {"value": "Potenzielles Auftreten von Krankheiten aufgrund von Feinstaubemissionen (PM)", "lang": "de"}], "type": "LCIA method data set", "refObjectId": "b5c602c6-def3-11e6-bf01-fe55135034f3", "version": "02.00.012", "uri": "../lciamethods/b5c602c6-def3-11e6-bf01-fe55135034f3.xml"}, "meanAmount": 0.0, "other": {"anies": [{"value": "2.09E-5", "module": "A1-A3"}, {"value": "3.12E-8", "module": "A4"}, {"value": "1.99E-8", "module": "A5"}, {"value": "0.0", "module": "B1"}, {"value": "5.86E-8", "module": "B2"}, {"value": "0.0", "module": "B3"}, {"value": "0.0", "module": "B4"}, {"value": "0.0", "module": "B5"}, {"value": "0.0", "module": "B6"}, {"value": "0.0", "module": "B7"}, {"value": "0.0", "module": "C1"}, {"value": "5.93E-8", "module": "C2"}, {"value": "7.2E-8", "module": "C3"}, {"value": "2.25E-8", "module": "C4"}, {"value": "-1.17E-5", "module": "D"}, {"name": "referenceToUnitGroupDataSet", "value": {"shortDescription": [{"value": "Disease incidence", "lang": "en"}], "type": "unit group data set", "refObjectId": "3883559b-648f-4afc-8ba2-0bd24f3affa3", "version": "00.00.003", "uri": "../unitgroups/3883559b-648f-4afc-8ba2-0bd24f3affa3.xml"}}]}}, {"referenceToLCIAMethodDataSet": {"shortDescription": [{"value": "Photochemical Ozone Creation Potential (POCP)", "lang": "en"}, {"value": "Bildungspotenzial für troposphärisches Ozon (POCP)", "lang": "de"}], "type": "LCIA method data set", "refObjectId": "b5c610fe-def3-11e6-bf01-fe55135034f3", "version": "02.00.015", "uri": "../lciamethods/b5c610fe-def3-11e6-bf01-fe55135034f3.xml"}, "meanAmount": 0.0, "other": {"anies": [{"value": "0.67", "module": "A1-A3"}, {"value": "0.00325", "module": "A4"}, {"value": "0.00226", "module": "A5"}, {"value": "2.0E-6", "module": "B1"}, {"value": "0.00192", "module": "B2"}, {"value": "0.0", "module": "B3"}, {"value": "0.0", "module": "B4"}, {"value": "0.0", "module": "B5"}, {"value": "0.0", "module": "B6"}, {"value": "0.0", "module": "B7"}, {"value": "0.0", "module": "C1"}, {"value": "0.00668", "module": "C2"}, {"value": "0.0248", "module": "C3"}, {"value": "0.00141", "module": "C4"}, {"value": "-0.43", "module": "D"}, {"name": "referenceToUnitGroupDataSet", "value": {"shortDescription": [{"value": "kg NMVOC-eq.", "lang": "en"}], "type": "unit group data set", "refObjectId": "d27c25f8-fbc1-44c6-b47b-4adbae4199c6", "version": "00.00.003", "uri": "../unitgroups/d27c25f8-fbc1-44c6-b47b-4adbae4199c6.xml"}}]}}, {"referenceToLCIAMethodDataSet": {"shortDescription": [{"value": "Potential Soil quality index (SQP)", "lang": "en"}, {"value": "Potenzieller Bodenqualitätsindex (SQP)", "lang": "de"}], "type": "LCIA method data set", "refObjectId": "b2ad6890-c78d-11e6-9d9d-cec0c932ce01", "version": "01.00.011", "uri": "../lciamethods/b2ad6890-c78d-11e6-9d9d-cec0c932ce01.xml"}, "meanAmount": 0.0, "other": {"anies": [{"value": "2172.52", "module": "A1-A3"}, {"value": "23.8", "module": "A4"}, {"value": "6.99", "module": "A5"}, {"value": "0.0", "module": "B1"}, {"value": "4.7", "module": "B2"}, {"value": "0.0", "module": "B3"}, {"value": "0.0", "module": "B4"}, {"value": "0.0", "module": "B5"}, {"value": "0.0", "module": "B6"}, {"value": "0.0", "module": "B7"}, {"value": "0.0", "module": "C1"}, {"value": "26.0", "module": "C2"}, {"value": "18.6", "module": "C3"}, {"value": "0.95", "module": "C4"}, {"value": "-440.0", "module": "D"}, {"name": "referenceToUnitGroupDataSet", "value": {"shortDescription": [{"value": "dimensionless", "lang": "en"}], "type": "unit group data set", "refObjectId": "f130951c-e67f-4f7f-8dd4-665de3974e18", "version": "00.00.004", "uri": "../unitgroups/f130951c-e67f-4f7f-8dd4-665de3974e18.xml"}}]}}, {"referenceToLCIAMethodDataSet": {"shortDescription": [{"value": "Water (user) deprivation potential (WDP)", "lang": "en"}, {"value": "Wasser-Entzugspotenzial (Benutzer) (WDP)", "lang": "de"}], "type": "LCIA method data set", "refObjectId": "b2ad66ce-c78d-11e6-9d9d-cec0c932ce01", "version": "03.00.015", "uri": "../lciamethods/b2ad66ce-c78d-11e6-9d9d-cec0c932ce01.xml"}, "meanAmount": 0.0, "other": {"anies": [{"value": "75.93", "module": "A1-A3"}, {"value": "0.0195", "module": "A4"}, {"value": "1.19", "module": "A5"}, {"value": "0.0", "module": "B1"}, {"value": "0.0896", "module": "B2"}, {"value": "0.0", "module": "B3"}, {"value": "0.0", "module": "B4"}, {"value": "0.0", "module": "B5"}, {"value": "0.0", "module": "B6"}, {"value": "0.0", "module": "B7"}, {"value": "0.0", "module": "C1"}, {"value": "0.0213", "module": "C2"}, {"value": "1.53", "module": "C3"}, {"value": "0.0289", "module": "C4"}, {"value": "-25.27", "module": "D"}, {"name": "referenceToUnitGroupDataSet", "value": {"shortDescription": [{"value": "m3 world eq. deprived", "lang": "en"}], "type": "unit group data set", "refObjectId": "6ae2df01-888e-46c8-b17d-49fa3869b476", "version": "00.00.003", "uri": "../unitgroups/6ae2df01-888e-46c8-b17d-49fa3869b476.xml"}}]}}]}, "otherAttributes": {"{http://www.indata.network/EPD/2019}epd-version": "1.2", "{http://www.okworx.com/ILCD/Extensions/2018/Profile}profile": "EN_15804_A2"}, "version": "1.1"}