{"processInformation": {"dataSetInformation": {"UUID": "bdf06e12-4ed3-4f87-b935-9cbbd23a7f6d", "name": {"baseName": [{"value": "best wood FLEX 50", "lang": "de"}, {"value": "best wood FLEX 50", "lang": "en"}], "functionalUnitFlowProperties": [{"lang": "de"}]}, "classificationInformation": {"classification": [{"class": [{"value": "Holz", "level": 0, "classId": "3"}, {"value": "Holzwerkstoffe", "level": 1, "classId": "3.2"}, {"value": "Holzfaserplatten", "level": 2, "classId": "3.2.07"}], "name": "OEKOBAU.DAT"}, {"class": [{"value": "02 Bauprodukte", "level": 0}, {"value": "Holzwerkstoffe", "level": 1}, {"value": "Holzwerkstoffe", "level": 2}], "name": "IBUCategories"}]}, "generalComment": [{"value": "Best wood SCHNEIDER Holzfaser-Dmmmatten FLEX 50 sind nach EN 13171 aus Holzfasern hergestellte, plattenfrmige Holzwerkstoffe. Whrend des Herstellungsprozesses werden, unter Zugabe geringer Mengen von Bikomponentenfasern und natureplus konformen Flammschutzmitteln Dmmmatten hergestellt. Es knnen einschichtige Dmmstoffstrken bis einschlielich 240 mm produziert werden.", "lang": "de"}, {"value": "Best wood SCHNEIDER wood fiber insulation mats FLEX 50 are board-shaped wood-based materials produced from wood fibers in accordance with EN 13171. During the manufacturing process, small quantities of bicomponent fibers and natureplus-compliant flame retardants are added to produce insulation mats. Single-layer insulation thicknesses up to and including 240 mm can be produced.", "lang": "en"}]}, "quantitativeReference": {"referenceToReferenceFlow": [0]}, "time": {"referenceYear": 2023, "dataSetValidUntil": 2028, "other": {"anies": [{"name": "publicationDateOfEPD", "value": 1695168000000}]}}, "geography": {"locationOfOperationSupplyOrProduction": {"location": "DE"}}, "technology": {"technologyDescriptionAndIncludedProcesses": [{"value": "Den Anfang des Produktionskreislaufs der Holzfaser-Dämmmatte bildet der Refiner welchem zwei Kocher vorgeschaltet sind. Hierbei werden Hackschnitzel unter Zugabe von Dampf zunächst drucklos voraufgeschlossen und auf Temperatur gebracht. Über die Stopfschnecke wird dem Rohmaterial zum einen Wasser entzogen und gleichzeitig das Material in den unter Druck stehenden Kocher befördert. Hierbei wird die Faser vollständig aufgeschlossen und anschließend Brandschutzmittel zugegeben. Im Anschluss erfolgen die Fasertrocknung im Stromrohrtrockner sowie die Separierung in einem Zyklon. Vor Aufstreuung des Faserkuchens wird eine geringe Menge an Bikofasern beigegeben. Bei diesen Fasern handelt es sich um Nebenprodukte aus der Textilverarbeitung welche im Werk beigemischt werden. Bei der Verarbeitung schmilzt der Mantel der Faser leicht an und bildet zusammen mit der Holzfaser einen Verbund und stützt dadurch die Holzfaser-Dämmmatte. Unter Zugabe von Wärme und Feuchtigkeit in Form von Dampf wird das Fertigprodukt hergestellt. Die Auslieferung und der Verkauf erfolgen teilweise direkt aus der Produktion sowie aus einem Lager heraus über LKWs direkt zum Kunden. \nTechnische Daten: \nDie im Folgenden dargestellten bautechnischen Daten sind im Auslieferungszustand fr das Produkt best wood FLEX 50 Dmmstoffmatte gltig. \nDeklarierte Einheit: \nDie deklarierte Einheit fr die vorliegende Umwelt-Produktdeklaration ist nach den Vorgaben der entsprechenden PCR: Holzwerkstoffe mit 1 m festgelegt. Die Rohdichte des betrachteten Produkts betrgt 50 kg/m.", "lang": "de"}, {"value": "Den Anfang des Produktionskreislaufs der Holzfaser-Dämmmatte bildet der Refiner welchem zwei Kocher vorgeschaltet sind. Hierbei werden Hackschnitzel unter Zugabe von Dampf zunächst drucklos voraufgeschlossen und auf Temperatur gebracht. Über die Stopfschnecke wird dem Rohmaterial zum einen Wasser entzogen und gleichzeitig das Material in den unter Druck stehenden Kocher befördert. Hierbei wird die Faser vollständig aufgeschlossen und anschließend Brandschutzmittel zugegeben. Im Anschluss erfolgen die Fasertrocknung im Stromrohrtrockner sowie die Separierung in einem Zyklon. Vor Aufstreuung des Faserkuchens wird eine geringe Menge an Bikofasern beigegeben. Bei diesen Fasern handelt es sich um Nebenprodukte aus der Textilverarbeitung welche im Werk beigemischt werden. Bei der Verarbeitung schmilzt der Mantel der Faser leicht an und bildet zusammen mit der Holzfaser einen Verbund und stützt dadurch die Holzfaser-Dämmmatte. Unter Zugabe von Wärme und Feuchtigkeit in Form von Dampf wird das Fertigprodukt hergestellt. Die Auslieferung und der Verkauf erfolgen teilweise direkt aus der Produktion sowie aus einem Lager heraus über LKWs direkt zum Kunden. \nTechnical data: \nThe technical construction data shown below is valid for the product best wood FLEX 50 insulation mat as delivered. \nDeclared unit: \nThe declared unit for this Environmental Product Declaration is defined as 1 m in accordance with the specifications of the corresponding PCR: Wood-based materials. The bulk density of the product under consideration is 50 kg/m.", "lang": "en"}], "technologicalApplicability": [{"value": "FLEX 50 ist eine Dmmung fr den Gefachbereich bei Dach und Holzrahmenbauweise. Durch die gute Klemmwirkung ist FLEX 50 leicht zu verarbeiten. Anwendungsbereiche sind u.a. Zwischensparrendmmung, Gefachdmmung von Wnden in Holzrahmen- und Holzstnderbauweise, Dmmung von Holzbalkendecken, Dmmung der obersten Geschossdecken, Dmmung von Installationsebenen und Dmmung von Aufrippungen auf mineralischen Untergrnden.\n\nAnwendungsbereiche nach DIN 4108-10: DZ, DI-zk, WH, WI-zk & WTR.", "lang": "de"}, {"value": "FLEX 50 is an insulation for the cavity area of roofs and timber frame construction. Due to its good clamping effect, FLEX 50 is easy to process. Areas of application include insulation between rafters, infilling insulation of walls in timber frame and timber stud construction, insulation of wooden ceilings, insulation of top floor ceilings of a building, insulation of installation levels and insulation of ribbing on mineral substrates. Fields of application according to DIN 4108-10: DZ, DI-zk, WH, WI-zk & WTR", "lang": "en"}]}}, "modellingAndValidation": {"LCIMethodAndAllocation": {"typeOfDataSet": "EPD", "referenceToLCAMethodDetails": [{"shortDescription": [{"value": "Holzwerkstoffe.pdf", "lang": "de"}], "type": "source data set", "refObjectId": "22cb664a-0089-49e8-8e8f-037cb83fae78"}], "other": {"anies": [{"name": "subType", "value": "specific dataset"}]}}, "dataSourcesTreatmentAndRepresentativeness": {"referenceToDataSource": [{"shortDescription": [{"value": "GaBi Database (all versions)", "lang": "de"}], "type": "source data set", "refObjectId": "28d74cc0-db8b-4d7e-bc44-5f6d56ce0c4a"}, {"shortDescription": [{"value": "GaBi Database Edition 2021, CUP 2021.02", "lang": "de"}], "type": "source data set", "refObjectId": "90321ffe-9ebb-4946-886c-338efe6fbf26"}], "useAdviceForDataSet": [{"value": "Gültigkeitsbereich: \nDie vorliegende Umwelt-Produktdeklaration bezieht sich auf das Produkt best wood FLEX 50, welches von der Firma Holzwerk Gebr. Schenider GmbH am Standort Eberhardzell (Deutschland) hergestellt wird. \nSystemgrenze: \nBei der vorliegenden EPD handelt es sich um eine Betrachtung von der Wiege zur Bahre und Modul D, sie beinhaltet die folgenden Lebenszyklusphasen:\n\nA1–A3 | Produktionsstadium\nDas Produktionsstadium umfasst die Herstellung aller Komponenten des deklarierten Produkts (Holzfasern, Bikomponentenfasern und Flammschutzmittel) sowie der Verpackung inklusive der jeweiligen Vorketten bis hin zur Rohstoffgewinnung. Darber hinaus ist auch der Transport der Komponenten sowie der Verpackungsmaterialien zum Produktionsstandort bercksichtigt. Innerhalb der Werksgrenzen werden alle Aufwendungen zur Herstellung der Dmmmatten bercksichtigt, das beinhaltet auch die Entsorgung der anfallenden Produktionsabflle.\n\nA4–A5 | Baustadium\nDieses Stadium bildet einerseits den Transport der Dmmmatten zur Baustelle ab (A4) sowie andererseits die Aufwendungen fr den Einbau ins Gebude (A5). Darber hinaus werden im Modul A5 auch die Produktion, der Transport sowie die Entsorgung des Verschnitts betrachtet. Weiters wird hier auch die Entsorgung der Verpackungsabflle bercksichtigt.\n\nB1–B7 | Nutzungsstadium\nDieses Stadium behandelt die Nutzungsphase des Produkts. Bei sachgemer Nutzung treten allerdings ber den Zeitraum der Nutzung keine umweltrelevanten Prozesse auf.\n\nC1–C4 | Entsorgungsstadium\nDas Entsorgungsstadium umfasst unter anderem den Rckbau (C1), welcher im vorliegenden Fall als manueller Prozess mit vernachlssigbaren Umweltauswirkungen angenommen wurde. Weiters sind der Transport des ausgebauten und somit als Abfall anfallenden Produkts zur Abfallbehandlungsanlage (C2) sowie dessen thermische Verwertung (C3) bercksichtigt. Fr den vorliegenden Fall sind in C4 keine umweltrelevanten Prozesse bilanziert.\n\nD | Vorteile und Lasten auerhalb der Systemgrenze\nHier werden die Vorteile fr die thermische Verwertung des Verschnitts und der Verpackungsabflle (aus A5) sowie des Produktes selbst (aus C3) betrachtet.", "lang": "de"}, {"value": "Scope: \nThis Environmental Product Declaration relates to the product best wood FLEX 50, which is produced by Holzwerk Gebr. Schneider GmbH at the Eberhardzell site (Germany). \nSystem boundary: \nThis EPD is a cradle-to-grave analysis and module D, it includes the following life cycle phases:\n\nA1-A3 | Production stage\nThe production stage includes the production of all components of the declared product (wood fibers, bi-component fibers and flame retardants) as well as the packaging, including the respective upstream chains up to the \nextraction of raw materials. The transportation of the components and packaging materials to the production site is also taken into account. Within the plant boundaries, all expenses for the production of the insulation mats are taken into account, including the disposal of production waste.\n\nA4-A5 | Construction stage\nThis stage includes the transportation of the insulation mats to the construction site (A4) as well as the expenses for installation in the building (A5). Module A5 also considers the production, transportation and disposal of offcuts. Furthermore the disposal of packaging waste is taken into account here.\n\nB1-B7 | Utilisation stage\nThis stage deals with the utilisation phase of the product. However, if used properly, no environmentally relevant processes occur during the period of use.\n\nC1-C4 | Disposal stage\nThe disposal stage includes dismantling (C1), which in this case was assumed to be a manual process with negligible environmental impacts. Furthermore, the transportation of the \ndismantled product, which is therefore waste, to the waste treatment plant (C2) and its thermal recovery (C3) are also taken into account. In this case, no environmentally relevant processes are included in C4.\n\nD | Advantages and drawbacks outside the system \nboundary \nThe advantages of thermal recycling of offcuts and packaging waste (from A5) and of the product itself (from C3) are considered here.", "lang": "en"}], "other": {"anies": [{"name": "referenceToOriginalEPD", "value": {"shortDescription": {"value": "best wood FLEX 50.pdf", "defaultValue": "best wood FLEX 50.pdf", "lstrings": [{"lang": "de", "value": "best wood FLEX 50.pdf"}]}, "type": "source data set", "uuid": {"uuid": "5cf50f6c-e419-46b7-9f49-da320a21e760"}, "refObjectId": "5cf50f6c-e419-46b7-9f49-da320a21e760", "resourceURLs": ["https://oekobaudat.de/OEKOBAU.DAT/resource/sources/5cf50f6c-e419-46b7-9f49-da320a21e760/best_wood_FLEX_50_22138.pdf?version=00.04.000"]}}]}}, "validation": {"review": [{"referenceToNameOfReviewerAndInstitution": [{"shortDescription": [{"value": "Institut Bauen und Umwelt e. V.", "lang": "de"}], "type": "contact data set", "refObjectId": "d111dbec-b024-4be5-86c5-752d6eb2cf95", "uri": "../contacts/d111dbec-b024-4be5-86c5-752d6eb2cf95.xml"}], "type": "Accredited third party review"}]}, "complianceDeclarations": {"compliance": [{"referenceToComplianceSystem": {"shortDescription": [{"value": "DIN EN 15804+A2", "lang": "de"}], "type": "source data set", "refObjectId": "c0016b33-8cf7-415c-ac6e-deba0d21440d", "uri": "../sources/c0016b33-8cf7-415c-ac6e-deba0d21440d.xml"}}, {"referenceToComplianceSystem": {"shortDescription": [{"value": "ISO 14025", "lang": "de"}], "type": "source data set", "refObjectId": "4f2eb655-6e44-4874-a95a-e28f5442cd4d", "uri": "../sources/4f2eb655-6e44-4874-a95a-e28f5442cd4d.xml"}}]}}, "administrativeInformation": {"commissionerAndGoal": {"referenceToCommissioner": [{"shortDescription": [{"value": "Holzwerk Gebr. Schneider GmbH", "lang": "de"}], "type": "contact data set", "refObjectId": "d22b77e9-72af-49f0-bd75-4c9028652621", "uri": "../contacts/d22b77e9-72af-49f0-bd75-4c9028652621.xml"}]}, "dataGenerator": {"referenceToPersonOrEntityGeneratingTheDataSet": [{"shortDescription": [{"value": "IBO - Österreichisches Institut für Bauen und Ökologie GmbH", "lang": "de"}], "type": "contact data set", "refObjectId": "58671b99-d3a3-452f-880b-d3bfd7eb1003", "uri": "../contacts/58671b99-d3a3-452f-880b-d3bfd7eb1003.xml"}]}, "dataEntryBy": {"timeStamp": 1695168000000, "referenceToDataSetFormat": [{"shortDescription": [{"value": "ILCD Format", "lang": "de"}], "type": "source data set", "refObjectId": "a97a0155-0234-4b87-b4ce-a45da52f2a40", "uri": "../sources/a97a0155-0234-4b87-b4ce-a45da52f2a40.xml"}, {"shortDescription": [{"value": "EPD-Datenformaterweiterungen v1.2", "lang": "de"}, {"value": "EPD Data Format Extensions v1.2", "lang": "en"}], "type": "source data set", "refObjectId": "a29449fd-aa2f-4de8-b5d7-4b06b43c6fde", "uri": "../sources/a29449fd-aa2f-4de8-b5d7-4b06b43c6fde.xml"}]}, "publicationAndOwnership": {"dataSetVersion": "00.06.000", "referenceToRegistrationAuthority": {"shortDescription": [{"value": "Institut Bauen und Umwelt e. V.", "lang": "de"}], "type": "contact data set", "refObjectId": "d111dbec-b024-4be5-86c5-752d6eb2cf95", "uri": "../contacts/d111dbec-b024-4be5-86c5-752d6eb2cf95.xml"}, "registrationNumber": "EPD-HWS-20230343-IBA3-DE", "referenceToOwnershipOfDataSet": {"shortDescription": [{"value": "Holzwerk Gebr. Schneider GmbH", "lang": "de"}], "type": "contact data set", "refObjectId": "d22b77e9-72af-49f0-bd75-4c9028652621", "uri": "../contacts/d22b77e9-72af-49f0-bd75-4c9028652621.xml"}, "copyright": true, "licenseType": "Free of charge for all users and uses", "accessRestrictions": [{"value": "None", "lang": "en"}], "other": {"anies": [{"name": "referenceToPublisher", "value": {"shortDescription": [{"value": "Institut Bauen und Umwelt e. V.", "lang": "de"}], "type": "contact data set", "refObjectId": "d111dbec-b024-4be5-86c5-752d6eb2cf95", "uri": "../contacts/d111dbec-b024-4be5-86c5-752d6eb2cf95.xml"}}]}}}, "exchanges": {"exchange": [{"dataSetInternalID": 0, "referenceToFlowDataSet": {"shortDescription": [{"value": "Holzfaser-Dämmmatte (Holzfaser-Dämmmatte)", "lang": "de"}], "type": "flow data set", "refObjectId": "9020b22f-4b88-cb82-e868-06ab85214d93", "uri": "../flows/9020b22f-4b88-cb82-e868-06ab85214d93.xml"}, "meanAmount": 1.0, "referencesToDataSource": {}, "referenceFlow": true, "resolvedFlowVersion": "00.06.000", "resultingflowAmount": 1.0, "flowProperties": [{"name": [{"lang": "en", "value": "Volume"}, {"lang": "de", "value": "Volumen"}], "uuid": "93a60a56-a3c8-22da-a746-0800200c9a66", "referenceFlowProperty": true, "meanValue": 1.0, "referenceUnit": "m3", "unitGroupUUID": "cd950537-0a98-4044-9ba7-9f9a68d0a504"}], "materialProperties": [{"name": "gross density", "value": "50.0", "unit": "kg/m^3", "unitDescription": "kilograms per cubic metre"}, {"name": "mass reference", "value": "50.0", "unit": "kg/m^3", "unitDescription": "Kilogram per cubic meter "}], "typeOfFlow": "Product flow", "classification": {"classHierarchy": "Holz / Holzwerkstoffe / Holzfaserplatten", "name": "OEKOBAU.DAT"}}, {"dataSetInternalID": 1, "referenceToFlowDataSet": {"shortDescription": [{"value": "Erneuerbare Primärenergie als Energieträger (PERE)", "lang": "de"}, {"value": "Renewable primary energy as energy carrier (PERE)", "lang": "en"}], "type": "flow data set", "refObjectId": "20f32be5-0398-4288-9b6d-accddd195317", "uri": "../flows/20f32be5-0398-4288-9b6d-accddd195317.xml"}, "exchange direction": "INPUT", "other": {"anies": [{"name": "referenceToUnitGroupDataSet", "value": {"shortDescription": [{"value": "MJ", "lang": "de"}], "type": "unit group data set", "refObjectId": "93a60a57-a3c8-11da-a746-0800200c9a66", "uri": "../unitgroups/93a60a57-a3c8-11da-a746-0800200c9a66.xml"}}, {"value": "396.1326078", "module": "A1-A3"}, {"value": "0.381612525", "module": "A4"}, {"value": "14.6275420991604", "module": "A5"}, {"value": "0", "module": "B1"}, {"value": "0", "module": "B2"}, {"value": "0", "module": "B3"}, {"value": "0", "module": "B4"}, {"value": "0", "module": "B5"}, {"value": "0", "module": "B6"}, {"value": "0", "module": "B7"}, {"value": "0", "module": "C1"}, {"value": "1.709244546", "module": "C2"}, {"value": "793.410065600667", "module": "C3"}, {"value": "0", "module": "C4"}, {"value": "-121.488083751", "module": "D"}]}, "resolvedFlowVersion": "38.00.000", "flowProperties": [], "typeOfFlow": "Other flow", "classification": {"classHierarchy": "Quantities", "name": "GaBiCategories"}}, {"dataSetInternalID": 2, "referenceToFlowDataSet": {"shortDescription": [{"value": "Erneuerbare Primärenergie zur stofflichen Nutzung (PERM)", "lang": "de"}, {"value": "Renewable primary energy resources as material utilization (PERM)", "lang": "en"}], "type": "flow data set", "refObjectId": "fb3ec0de-548d-4508-aea5-00b73bf6f702", "uri": "../flows/fb3ec0de-548d-4508-aea5-00b73bf6f702.xml"}, "exchange direction": "INPUT", "other": {"anies": [{"name": "referenceToUnitGroupDataSet", "value": {"shortDescription": [{"value": "MJ", "lang": "de"}], "type": "unit group data set", "refObjectId": "93a60a57-a3c8-11da-a746-0800200c9a66", "uri": "../unitgroups/93a60a57-a3c8-11da-a746-0800200c9a66.xml"}}, {"value": "792.152196020373", "module": "A1-A3"}, {"value": "0", "module": "A4"}, {"value": "-2.59652935370671", "module": "A5"}, {"value": "0", "module": "B1"}, {"value": "0", "module": "B2"}, {"value": "0", "module": "B3"}, {"value": "0", "module": "B4"}, {"value": "0", "module": "B5"}, {"value": "0", "module": "B6"}, {"value": "0", "module": "B7"}, {"value": "0", "module": "C1"}, {"value": "0", "module": "C2"}, {"value": "-789.555666666667", "module": "C3"}, {"value": "0", "module": "C4"}, {"value": "0", "module": "D"}]}, "resolvedFlowVersion": "38.00.000", "flowProperties": [], "typeOfFlow": "Other flow", "classification": {"classHierarchy": "Quantities", "name": "GaBiCategories"}}, {"dataSetInternalID": 3, "referenceToFlowDataSet": {"shortDescription": [{"value": "Total erneuerbare Primärenergie (PERT)", "lang": "de"}, {"value": "Total use of renewable primary energy resources (PERT)", "lang": "en"}], "type": "flow data set", "refObjectId": "53f97275-fa8a-4cdd-9024-65936002acd0", "uri": "../flows/53f97275-fa8a-4cdd-9024-65936002acd0.xml"}, "exchange direction": "INPUT", "other": {"anies": [{"name": "referenceToUnitGroupDataSet", "value": {"shortDescription": [{"value": "MJ", "lang": "de"}], "type": "unit group data set", "refObjectId": "93a60a57-a3c8-11da-a746-0800200c9a66", "uri": "../unitgroups/93a60a57-a3c8-11da-a746-0800200c9a66.xml"}}, {"value": "1188.28480382037", "module": "A1-A3"}, {"value": "0.381612525", "module": "A4"}, {"value": "12.0310127454537", "module": "A5"}, {"value": "0", "module": "B1"}, {"value": "0", "module": "B2"}, {"value": "0", "module": "B3"}, {"value": "0", "module": "B4"}, {"value": "0", "module": "B5"}, {"value": "0", "module": "B6"}, {"value": "0", "module": "B7"}, {"value": "0", "module": "C1"}, {"value": "1.709244546", "module": "C2"}, {"value": "3.85439893399996", "module": "C3"}, {"value": "0", "module": "C4"}, {"value": "-121.488083751", "module": "D"}]}, "resolvedFlowVersion": "38.00.000", "flowProperties": [], "typeOfFlow": "Other flow", "classification": {"classHierarchy": "Quantities / Environmental quantities / EPD EN 15804 / LCI indicators", "name": "GaBiCategories"}}, {"dataSetInternalID": 4, "referenceToFlowDataSet": {"shortDescription": [{"value": "Nicht-erneuerbare Primärenergie als Energieträger (PENRE)", "lang": "de"}, {"value": "Non renewable primary energy as energy carrier (PENRE)", "lang": "en"}], "type": "flow data set", "refObjectId": "ac857178-2b45-46ec-892a-a9a4332f0372", "uri": "../flows/ac857178-2b45-46ec-892a-a9a4332f0372.xml"}, "exchange direction": "INPUT", "other": {"anies": [{"name": "referenceToUnitGroupDataSet", "value": {"shortDescription": [{"value": "MJ", "lang": "de"}], "type": "unit group data set", "refObjectId": "93a60a57-a3c8-11da-a746-0800200c9a66", "uri": "../unitgroups/93a60a57-a3c8-11da-a746-0800200c9a66.xml"}}, {"value": "356.6796958", "module": "A1-A3"}, {"value": "6.655988855", "module": "A4"}, {"value": "6.45839607030623", "module": "A5"}, {"value": "0", "module": "B1"}, {"value": "0", "module": "B2"}, {"value": "0", "module": "B3"}, {"value": "0", "module": "B4"}, {"value": "0", "module": "B5"}, {"value": "0", "module": "B6"}, {"value": "0", "module": "B7"}, {"value": "0", "module": "C1"}, {"value": "29.81220975", "module": "C2"}, {"value": "94.92757554", "module": "C3"}, {"value": "0", "module": "C4"}, {"value": "-546.121626355", "module": "D"}]}, "resolvedFlowVersion": "38.00.000", "flowProperties": [], "typeOfFlow": "Other flow", "classification": {"classHierarchy": "Quantities", "name": "GaBiCategories"}}, {"dataSetInternalID": 5, "referenceToFlowDataSet": {"shortDescription": [{"value": "Nicht-erneuerbare Primärenergie zur stofflichen Nutzung (PENRM)", "lang": "de"}, {"value": "Non renewable primary energy as material utilization (PENRM)", "lang": "en"}], "type": "flow data set", "refObjectId": "1421caa0-679d-4bf4-b282-0eb850ccae27", "uri": "../flows/1421caa0-679d-4bf4-b282-0eb850ccae27.xml"}, "exchange direction": "INPUT", "other": {"anies": [{"name": "referenceToUnitGroupDataSet", "value": {"shortDescription": [{"value": "MJ", "lang": "de"}], "type": "unit group data set", "refObjectId": "93a60a57-a3c8-11da-a746-0800200c9a66", "uri": "../unitgroups/93a60a57-a3c8-11da-a746-0800200c9a66.xml"}}, {"value": "75.6855612462933", "module": "A1-A3"}, {"value": "0", "module": "A4"}, {"value": "-1.21556124629329", "module": "A5"}, {"value": "0", "module": "B1"}, {"value": "0", "module": "B2"}, {"value": "0", "module": "B3"}, {"value": "0", "module": "B4"}, {"value": "0", "module": "B5"}, {"value": "0", "module": "B6"}, {"value": "0", "module": "B7"}, {"value": "0", "module": "C1"}, {"value": "0", "module": "C2"}, {"value": "-74.47", "module": "C3"}, {"value": "0", "module": "C4"}, {"value": "0", "module": "D"}]}, "resolvedFlowVersion": "38.00.000", "flowProperties": [], "typeOfFlow": "Other flow", "classification": {"classHierarchy": "Quantities", "name": "GaBiCategories"}}, {"dataSetInternalID": 6, "referenceToFlowDataSet": {"shortDescription": [{"value": "Total nicht erneuerbare Primärenergie (PENRT)", "lang": "de"}, {"value": "Total use of non renewable primary energy resources (PENRT)", "lang": "en"}], "type": "flow data set", "refObjectId": "06159210-646b-4c8d-8583-da9b3b95a6c1", "uri": "../flows/06159210-646b-4c8d-8583-da9b3b95a6c1.xml"}, "exchange direction": "INPUT", "other": {"anies": [{"name": "referenceToUnitGroupDataSet", "value": {"shortDescription": [{"value": "MJ", "lang": "de"}], "type": "unit group data set", "refObjectId": "93a60a57-a3c8-11da-a746-0800200c9a66", "uri": "../unitgroups/93a60a57-a3c8-11da-a746-0800200c9a66.xml"}}, {"value": "432.365257046293", "module": "A1-A3"}, {"value": "6.655988855", "module": "A4"}, {"value": "5.24283482401293", "module": "A5"}, {"value": "0", "module": "B1"}, {"value": "0", "module": "B2"}, {"value": "0", "module": "B3"}, {"value": "0", "module": "B4"}, {"value": "0", "module": "B5"}, {"value": "0", "module": "B6"}, {"value": "0", "module": "B7"}, {"value": "0", "module": "C1"}, {"value": "29.81220975", "module": "C2"}, {"value": "20.45757554", "module": "C3"}, {"value": "0", "module": "C4"}, {"value": "-546.121626355", "module": "D"}]}, "resolvedFlowVersion": "38.00.000", "flowProperties": [], "typeOfFlow": "Other flow", "classification": {"classHierarchy": "Quantities / Environmental quantities / EPD EN 15804 / LCI indicators", "name": "GaBiCategories"}}, {"dataSetInternalID": 7, "referenceToFlowDataSet": {"shortDescription": [{"value": "Einsatz von Sekundärstoffen (SM)", "lang": "de"}, {"value": "Use of secondary material (SM)", "lang": "en"}], "type": "flow data set", "refObjectId": "c6a1f35f-2d09-4f54-8dfb-97e502e1ce92", "uri": "../flows/c6a1f35f-2d09-4f54-8dfb-97e502e1ce92.xml"}, "exchange direction": "INPUT", "other": {"anies": [{"name": "referenceToUnitGroupDataSet", "value": {"shortDescription": [{"value": "kg", "lang": "de"}], "type": "unit group data set", "refObjectId": "ad38d542-3fe9-439d-9b95-2f5f7752acaf", "uri": "../unitgroups/ad38d542-3fe9-439d-9b95-2f5f7752acaf.xml"}}, {"value": "0", "module": "A1-A3"}, {"value": "0", "module": "A4"}, {"value": "0", "module": "A5"}, {"value": "0", "module": "B1"}, {"value": "0", "module": "B2"}, {"value": "0", "module": "B3"}, {"value": "0", "module": "B4"}, {"value": "0", "module": "B5"}, {"value": "0", "module": "B6"}, {"value": "0", "module": "B7"}, {"value": "0", "module": "C1"}, {"value": "0", "module": "C2"}, {"value": "0", "module": "C3"}, {"value": "0", "module": "C4"}, {"value": "0", "module": "D"}]}, "resolvedFlowVersion": "38.00.000", "flowProperties": [], "typeOfFlow": "Other flow", "classification": {"classHierarchy": "Quantities / Environmental quantities / EPD EN 15804 / LCI indicators", "name": "GaBiCategories"}}, {"dataSetInternalID": 8, "referenceToFlowDataSet": {"shortDescription": [{"value": "Erneuerbare Sekundärbrennstoffe (RSF)", "lang": "de"}, {"value": "Use of renewable secondary fuels (RSF)", "lang": "en"}], "type": "flow data set", "refObjectId": "64333088-a55f-4aa2-9a31-c10b07816787", "uri": "../flows/64333088-a55f-4aa2-9a31-c10b07816787.xml"}, "exchange direction": "INPUT", "other": {"anies": [{"name": "referenceToUnitGroupDataSet", "value": {"shortDescription": [{"value": "MJ", "lang": "de"}], "type": "unit group data set", "refObjectId": "93a60a57-a3c8-11da-a746-0800200c9a66", "uri": "../unitgroups/93a60a57-a3c8-11da-a746-0800200c9a66.xml"}}, {"value": "0", "module": "A1-A3"}, {"value": "0", "module": "A4"}, {"value": "0", "module": "A5"}, {"value": "0", "module": "B1"}, {"value": "0", "module": "B2"}, {"value": "0", "module": "B3"}, {"value": "0", "module": "B4"}, {"value": "0", "module": "B5"}, {"value": "0", "module": "B6"}, {"value": "0", "module": "B7"}, {"value": "0", "module": "C1"}, {"value": "0", "module": "C2"}, {"value": "0", "module": "C3"}, {"value": "0", "module": "C4"}, {"value": "0", "module": "D"}]}, "resolvedFlowVersion": "38.00.000", "flowProperties": [], "typeOfFlow": "Other flow", "classification": {"classHierarchy": "Quantities / Environmental quantities / EPD EN 15804 / LCI indicators", "name": "GaBiCategories"}}, {"dataSetInternalID": 9, "referenceToFlowDataSet": {"shortDescription": [{"value": "Nicht erneuerbare Sekundärbrennstoffe (NRSF)", "lang": "de"}, {"value": "Use of non renewable secondary fuels (NRSF)", "lang": "en"}], "type": "flow data set", "refObjectId": "89def144-d39a-4287-b86f-efde453ddcb2", "uri": "../flows/89def144-d39a-4287-b86f-efde453ddcb2.xml"}, "exchange direction": "INPUT", "other": {"anies": [{"name": "referenceToUnitGroupDataSet", "value": {"shortDescription": [{"value": "MJ", "lang": "de"}], "type": "unit group data set", "refObjectId": "93a60a57-a3c8-11da-a746-0800200c9a66", "uri": "../unitgroups/93a60a57-a3c8-11da-a746-0800200c9a66.xml"}}, {"value": "0", "module": "A1-A3"}, {"value": "0", "module": "A4"}, {"value": "0", "module": "A5"}, {"value": "0", "module": "B1"}, {"value": "0", "module": "B2"}, {"value": "0", "module": "B3"}, {"value": "0", "module": "B4"}, {"value": "0", "module": "B5"}, {"value": "0", "module": "B6"}, {"value": "0", "module": "B7"}, {"value": "0", "module": "C1"}, {"value": "0", "module": "C2"}, {"value": "0", "module": "C3"}, {"value": "0", "module": "C4"}, {"value": "0", "module": "D"}]}, "resolvedFlowVersion": "38.00.000", "flowProperties": [], "typeOfFlow": "Other flow", "classification": {"classHierarchy": "Quantities / Environmental quantities / EPD EN 15804 / LCI indicators", "name": "GaBiCategories"}}, {"dataSetInternalID": 10, "referenceToFlowDataSet": {"shortDescription": [{"value": "Einsatz von Süßwasserressourcen (FW)", "lang": "de"}, {"value": "Use of net fresh water (FW)", "lang": "en"}], "type": "flow data set", "refObjectId": "3cf952c8-f3a4-461d-8c96-96456ca62246", "uri": "../flows/3cf952c8-f3a4-461d-8c96-96456ca62246.xml"}, "exchange direction": "INPUT", "other": {"anies": [{"name": "referenceToUnitGroupDataSet", "value": {"shortDescription": [{"value": "m^3", "lang": "de"}], "type": "unit group data set", "refObjectId": "cd950537-0a98-4044-9ba7-9f9a68d0a504", "uri": "../unitgroups/cd950537-0a98-4044-9ba7-9f9a68d0a504.xml"}}, {"value": "0.176875179", "module": "A1-A3"}, {"value": "0.00043707", "module": "A4"}, {"value": "0.00503947749", "module": "A5"}, {"value": "0", "module": "B1"}, {"value": "0", "module": "B2"}, {"value": "0", "module": "B3"}, {"value": "0", "module": "B4"}, {"value": "0", "module": "B5"}, {"value": "0", "module": "B6"}, {"value": "0", "module": "B7"}, {"value": "0", "module": "C1"}, {"value": "0.001957639", "module": "C2"}, {"value": "0.223633768", "module": "C3"}, {"value": "0", "module": "C4"}, {"value": "-0.118301163", "module": "D"}]}, "resolvedFlowVersion": "38.00.000", "flowProperties": [], "typeOfFlow": "Other flow", "classification": {"classHierarchy": "Quantities / Environmental quantities / EPD EN 15804 / LCI indicators", "name": "GaBiCategories"}}, {"dataSetInternalID": 11, "referenceToFlowDataSet": {"shortDescription": [{"value": "Gefährlicher Abfall zur Deponie (HWD)", "lang": "de"}, {"value": "Hazardous waste disposed (HWD)", "lang": "en"}], "type": "flow data set", "refObjectId": "430f9e0f-59b2-46a0-8e0d-55e0e84948fc", "uri": "../flows/430f9e0f-59b2-46a0-8e0d-55e0e84948fc.xml"}, "exchange direction": "OUTPUT", "other": {"anies": [{"name": "referenceToUnitGroupDataSet", "value": {"shortDescription": [{"value": "kg", "lang": "de"}], "type": "unit group data set", "refObjectId": "ad38d542-3fe9-439d-9b95-2f5f7752acaf", "uri": "../unitgroups/ad38d542-3fe9-439d-9b95-2f5f7752acaf.xml"}}, {"value": "1.17261E-06", "module": "A1-A3"}, {"value": "3.50718E-10", "module": "A4"}, {"value": "1.184260018E-08", "module": "A5"}, {"value": "0", "module": "B1"}, {"value": "0", "module": "B2"}, {"value": "0", "module": "B3"}, {"value": "0", "module": "B4"}, {"value": "0", "module": "B5"}, {"value": "0", "module": "B6"}, {"value": "0", "module": "B7"}, {"value": "0", "module": "C1"}, {"value": "1.57087E-09", "module": "C2"}, {"value": "3.77608E-09", "module": "C3"}, {"value": "0", "module": "C4"}, {"value": "-1.2263711E-07", "module": "D"}]}, "resolvedFlowVersion": "38.00.000", "flowProperties": [], "typeOfFlow": "Other flow", "classification": {"classHierarchy": "Quantities / Environmental quantities / EPD EN 15804 / LCI indicators", "name": "GaBiCategories"}}, {"dataSetInternalID": 12, "referenceToFlowDataSet": {"shortDescription": [{"value": "Entsorgter nicht gefährlicher Abfall (NHWD)", "lang": "de"}, {"value": "Non hazardous waste disposed (NHWD)", "lang": "en"}], "type": "flow data set", "refObjectId": "b29ef66b-e286-4afa-949f-62f1a7b4d7fa", "uri": "../flows/b29ef66b-e286-4afa-949f-62f1a7b4d7fa.xml"}, "exchange direction": "OUTPUT", "other": {"anies": [{"name": "referenceToUnitGroupDataSet", "value": {"shortDescription": [{"value": "kg", "lang": "de"}], "type": "unit group data set", "refObjectId": "ad38d542-3fe9-439d-9b95-2f5f7752acaf", "uri": "../unitgroups/ad38d542-3fe9-439d-9b95-2f5f7752acaf.xml"}}, {"value": "0.481759515", "module": "A1-A3"}, {"value": "0.001044245", "module": "A4"}, {"value": "0.0169577726", "module": "A5"}, {"value": "0", "module": "B1"}, {"value": "0", "module": "B2"}, {"value": "0", "module": "B3"}, {"value": "0", "module": "B4"}, {"value": "0", "module": "B5"}, {"value": "0", "module": "B6"}, {"value": "0", "module": "B7"}, {"value": "0", "module": "C1"}, {"value": "0.004677179", "module": "C2"}, {"value": "0.647822187", "module": "C3"}, {"value": "0", "module": "C4"}, {"value": "-0.254608418", "module": "D"}]}, "resolvedFlowVersion": "38.00.000", "flowProperties": [], "typeOfFlow": "Other flow", "classification": {"classHierarchy": "Quantities / Environmental quantities / EPD EN 15804 / LCI indicators", "name": "GaBiCategories"}}, {"dataSetInternalID": 13, "referenceToFlowDataSet": {"shortDescription": [{"value": "Entsorgter radioaktiver Abfall (RWD)", "lang": "de"}, {"value": "Radioactive waste disposed (RWD)", "lang": "en"}], "type": "flow data set", "refObjectId": "3449546e-52ad-4b39-b809-9fb77cea8ff6", "uri": "../flows/3449546e-52ad-4b39-b809-9fb77cea8ff6.xml"}, "exchange direction": "OUTPUT", "other": {"anies": [{"name": "referenceToUnitGroupDataSet", "value": {"shortDescription": [{"value": "kg", "lang": "de"}], "type": "unit group data set", "refObjectId": "ad38d542-3fe9-439d-9b95-2f5f7752acaf", "uri": "../unitgroups/ad38d542-3fe9-439d-9b95-2f5f7752acaf.xml"}}, {"value": "0.016307618", "module": "A1-A3"}, {"value": "1.20735E-05", "module": "A4"}, {"value": "0.000200570015", "module": "A5"}, {"value": "0", "module": "B1"}, {"value": "0", "module": "B2"}, {"value": "0", "module": "B3"}, {"value": "0", "module": "B4"}, {"value": "0", "module": "B5"}, {"value": "0", "module": "B6"}, {"value": "0", "module": "B7"}, {"value": "0", "module": "C1"}, {"value": "5.40771E-05", "module": "C2"}, {"value": "0.001096212", "module": "C3"}, {"value": "0", "module": "C4"}, {"value": "-0.038914696", "module": "D"}]}, "resolvedFlowVersion": "38.00.000", "flowProperties": [], "typeOfFlow": "Other flow", "classification": {"classHierarchy": "Quantities / Environmental quantities / EPD EN 15804 / LCI indicators", "name": "GaBiCategories"}}, {"dataSetInternalID": 14, "referenceToFlowDataSet": {"shortDescription": [{"value": "Komponenten für die Wiederverwendung (CRU)", "lang": "de"}, {"value": "Components for re-use (CRU)", "lang": "en"}], "type": "flow data set", "refObjectId": "a2b32f97-3fc7-4af2-b209-525bc6426f33", "uri": "../flows/a2b32f97-3fc7-4af2-b209-525bc6426f33.xml"}, "exchange direction": "OUTPUT", "other": {"anies": [{"name": "referenceToUnitGroupDataSet", "value": {"shortDescription": [{"value": "kg", "lang": "de"}], "type": "unit group data set", "refObjectId": "ad38d542-3fe9-439d-9b95-2f5f7752acaf", "uri": "../unitgroups/ad38d542-3fe9-439d-9b95-2f5f7752acaf.xml"}}, {"value": "0", "module": "A1-A3"}, {"value": "0", "module": "A4"}, {"value": "0", "module": "A5"}, {"value": "0", "module": "B1"}, {"value": "0", "module": "B2"}, {"value": "0", "module": "B3"}, {"value": "0", "module": "B4"}, {"value": "0", "module": "B5"}, {"value": "0", "module": "B6"}, {"value": "0", "module": "B7"}, {"value": "0", "module": "C1"}, {"value": "0", "module": "C2"}, {"value": "0", "module": "C3"}, {"value": "0", "module": "C4"}, {"value": "0", "module": "D"}]}, "resolvedFlowVersion": "38.00.000", "flowProperties": [], "typeOfFlow": "Other flow", "classification": {"classHierarchy": "Quantities / Environmental quantities / EPD EN 15804 / LCI indicators", "name": "GaBiCategories"}}, {"dataSetInternalID": 15, "referenceToFlowDataSet": {"shortDescription": [{"value": "Stoffe zum Recycling (MFR)", "lang": "de"}, {"value": "Materials for recycling (MFR)", "lang": "en"}], "type": "flow data set", "refObjectId": "d7fe48a5-4103-49c8-9aae-b0b5dfdbd6ae", "uri": "../flows/d7fe48a5-4103-49c8-9aae-b0b5dfdbd6ae.xml"}, "exchange direction": "OUTPUT", "other": {"anies": [{"name": "referenceToUnitGroupDataSet", "value": {"shortDescription": [{"value": "kg", "lang": "de"}], "type": "unit group data set", "refObjectId": "ad38d542-3fe9-439d-9b95-2f5f7752acaf", "uri": "../unitgroups/ad38d542-3fe9-439d-9b95-2f5f7752acaf.xml"}}, {"value": "0", "module": "A1-A3"}, {"value": "0", "module": "A4"}, {"value": "0", "module": "A5"}, {"value": "0", "module": "B1"}, {"value": "0", "module": "B2"}, {"value": "0", "module": "B3"}, {"value": "0", "module": "B4"}, {"value": "0", "module": "B5"}, {"value": "0", "module": "B6"}, {"value": "0", "module": "B7"}, {"value": "0", "module": "C1"}, {"value": "0", "module": "C2"}, {"value": "0", "module": "C3"}, {"value": "0", "module": "C4"}, {"value": "0", "module": "D"}]}, "resolvedFlowVersion": "38.00.000", "flowProperties": [], "typeOfFlow": "Other flow", "classification": {"classHierarchy": "Quantities / Environmental quantities / EPD EN 15804 / LCI indicators", "name": "GaBiCategories"}}, {"dataSetInternalID": 16, "referenceToFlowDataSet": {"shortDescription": [{"value": "Stoffe für die Energierückgewinnung (MER)", "lang": "de"}, {"value": "Materials for energy recovery (MER)", "lang": "en"}], "type": "flow data set", "refObjectId": "59a9181c-3aaf-46ee-8b13-2b3723b6e447", "uri": "../flows/59a9181c-3aaf-46ee-8b13-2b3723b6e447.xml"}, "exchange direction": "OUTPUT", "other": {"anies": [{"name": "referenceToUnitGroupDataSet", "value": {"shortDescription": [{"value": "kg", "lang": "de"}], "type": "unit group data set", "refObjectId": "ad38d542-3fe9-439d-9b95-2f5f7752acaf", "uri": "../unitgroups/ad38d542-3fe9-439d-9b95-2f5f7752acaf.xml"}}, {"value": "0", "module": "A1-A3"}, {"value": "0", "module": "A4"}, {"value": "0", "module": "A5"}, {"value": "0", "module": "B1"}, {"value": "0", "module": "B2"}, {"value": "0", "module": "B3"}, {"value": "0", "module": "B4"}, {"value": "0", "module": "B5"}, {"value": "0", "module": "B6"}, {"value": "0", "module": "B7"}, {"value": "0", "module": "C1"}, {"value": "0", "module": "C2"}, {"value": "0", "module": "C3"}, {"value": "0", "module": "C4"}, {"value": "0", "module": "D"}]}, "resolvedFlowVersion": "38.00.000", "flowProperties": [], "typeOfFlow": "Other flow", "classification": {"classHierarchy": "Quantities / Environmental quantities / EPD EN 15804 / LCI indicators", "name": "GaBiCategories"}}, {"dataSetInternalID": 17, "referenceToFlowDataSet": {"shortDescription": [{"value": "Exportierte elektrische Energie (EEE)", "lang": "de"}, {"value": "Exported electrical energy (EEE)", "lang": "en"}], "type": "flow data set", "refObjectId": "4da0c987-2b76-40d6-9e9e-82a017aaaf29", "uri": "../flows/4da0c987-2b76-40d6-9e9e-82a017aaaf29.xml"}, "exchange direction": "OUTPUT", "other": {"anies": [{"name": "referenceToUnitGroupDataSet", "value": {"shortDescription": [{"value": "MJ", "lang": "de"}], "type": "unit group data set", "refObjectId": "93a60a57-a3c8-11da-a746-0800200c9a66", "uri": "../unitgroups/93a60a57-a3c8-11da-a746-0800200c9a66.xml"}}, {"value": "0", "module": "A1-A3"}, {"value": "0", "module": "A4"}, {"value": "1.96648225423978", "module": "A5"}, {"value": "0", "module": "B1"}, {"value": "0", "module": "B2"}, {"value": "0", "module": "B3"}, {"value": "0", "module": "B4"}, {"value": "0", "module": "B5"}, {"value": "0", "module": "B6"}, {"value": "0", "module": "B7"}, {"value": "0", "module": "C1"}, {"value": "0", "module": "C2"}, {"value": "136.962567825435", "module": "C3"}, {"value": "0", "module": "C4"}, {"value": "0", "module": "D"}]}, "resolvedFlowVersion": "38.00.000", "flowProperties": [], "typeOfFlow": "Other flow", "classification": {"classHierarchy": "Quantities / Environmental quantities / EPD EN 15804 / LCI indicators", "name": "GaBiCategories"}}, {"dataSetInternalID": 18, "referenceToFlowDataSet": {"shortDescription": [{"value": "Exportierte thermische Energie (EET)", "lang": "de"}, {"value": "Exported thermal energy (EET)", "lang": "en"}], "type": "flow data set", "refObjectId": "98daf38a-7a79-46d3-9a37-2b7bd0955810", "uri": "../flows/98daf38a-7a79-46d3-9a37-2b7bd0955810.xml"}, "exchange direction": "OUTPUT", "other": {"anies": [{"name": "referenceToUnitGroupDataSet", "value": {"shortDescription": [{"value": "MJ", "lang": "de"}], "type": "unit group data set", "refObjectId": "93a60a57-a3c8-11da-a746-0800200c9a66", "uri": "../unitgroups/93a60a57-a3c8-11da-a746-0800200c9a66.xml"}}, {"value": "0", "module": "A1-A3"}, {"value": "0", "module": "A4"}, {"value": "3.53063393685468", "module": "A5"}, {"value": "0", "module": "B1"}, {"value": "0", "module": "B2"}, {"value": "0", "module": "B3"}, {"value": "0", "module": "B4"}, {"value": "0", "module": "B5"}, {"value": "0", "module": "B6"}, {"value": "0", "module": "B7"}, {"value": "0", "module": "C1"}, {"value": "0", "module": "C2"}, {"value": "245.825790745996", "module": "C3"}, {"value": "0", "module": "C4"}, {"value": "0", "module": "D"}]}, "resolvedFlowVersion": "38.00.000", "flowProperties": [], "typeOfFlow": "Other flow", "classification": {"classHierarchy": "Quantities / Environmental quantities / EPD EN 15804 / LCI indicators", "name": "GaBiCategories"}}]}, "LCIAResults": {"LCIAResult": [{"referenceToLCIAMethodDataSet": {"shortDescription": [{"value": "Globales Erwärmungspotenzial total (GWP-total)", "lang": "de"}, {"value": "Global Warming Potential total (GWP-total)", "lang": "en"}], "type": "LCIA method data set", "refObjectId": "6a37f984-a4b3-458a-a20a-64418c145fa2", "uri": "../lciamethods/6a37f984-a4b3-458a-a20a-64418c145fa2.xml"}, "other": {"anies": [{"name": "referenceToUnitGroupDataSet", "value": {"shortDescription": [{"value": "kg CO_(2)-Äq.", "lang": "de"}], "type": "unit group data set", "refObjectId": "1ebf3012-d0db-4de2-aefd-ef30cedb0be1", "uri": "../unitgroups/1ebf3012-d0db-4de2-aefd-ef30cedb0be1.xml"}}, {"value": "-50.2540841474086", "module": "A1-A3"}, {"value": "0.501424379", "module": "A4"}, {"value": "0.721213245524444", "module": "A5"}, {"value": "0", "module": "B1"}, {"value": "0", "module": "B2"}, {"value": "0", "module": "B3"}, {"value": "0", "module": "B4"}, {"value": "0", "module": "B5"}, {"value": "0", "module": "B6"}, {"value": "0", "module": "B7"}, {"value": "0", "module": "C1"}, {"value": "2.22419514", "module": "C2"}, {"value": "82.5483685034641", "module": "C3"}, {"value": "0", "module": "C4"}, {"value": "-31.532579025", "module": "D"}]}}, {"referenceToLCIAMethodDataSet": {"shortDescription": [{"value": "Globales Erwärmungspotenzial fossil (GWP-fossil)", "lang": "de"}, {"value": "Global Warming Potential fossil fuels (GWP-fossil)", "lang": "en"}], "type": "LCIA method data set", "refObjectId": "5f635281-343e-44fb-83df-1971b155e6b6", "uri": "../lciamethods/5f635281-343e-44fb-83df-1971b155e6b6.xml"}, "other": {"anies": [{"name": "referenceToUnitGroupDataSet", "value": {"shortDescription": [{"value": "kg CO_(2)-Äq.", "lang": "de"}], "type": "unit group data set", "refObjectId": "1ebf3012-d0db-4de2-aefd-ef30cedb0be1", "uri": "../unitgroups/1ebf3012-d0db-4de2-aefd-ef30cedb0be1.xml"}}, {"value": "25.79175161", "module": "A1-A3"}, {"value": "0.497354663", "module": "A4"}, {"value": "0.45287301873", "module": "A5"}, {"value": "0", "module": "B1"}, {"value": "0", "module": "B2"}, {"value": "0", "module": "B3"}, {"value": "0", "module": "B4"}, {"value": "0", "module": "B5"}, {"value": "0", "module": "B6"}, {"value": "0", "module": "B7"}, {"value": "0", "module": "C1"}, {"value": "2.205966861", "module": "C2"}, {"value": "6.700373769", "module": "C3"}, {"value": "0", "module": "C4"}, {"value": "-31.511039761", "module": "D"}]}}, {"referenceToLCIAMethodDataSet": {"shortDescription": [{"value": "Globales Erwärmungspotenzial biogen (GWP-biogenic)", "lang": "de"}, {"value": "Global Warming Potential biogenic (GWP-biogenic)", "lang": "en"}], "type": "LCIA method data set", "refObjectId": "2356e1ab-0185-4db5-86e5-16de51c7485c", "uri": "../lciamethods/2356e1ab-0185-4db5-86e5-16de51c7485c.xml"}, "other": {"anies": [{"name": "referenceToUnitGroupDataSet", "value": {"shortDescription": [{"value": "kg CO_(2)-Äq.", "lang": "de"}], "type": "unit group data set", "refObjectId": "1ebf3012-d0db-4de2-aefd-ef30cedb0be1", "uri": "../unitgroups/1ebf3012-d0db-4de2-aefd-ef30cedb0be1.xml"}}, {"value": "-76.1144557264086", "module": "A1-A3"}, {"value": "0", "module": "A4"}, {"value": "0.267332006944444", "module": "A5"}, {"value": "0", "module": "B1"}, {"value": "0", "module": "B2"}, {"value": "0", "module": "B3"}, {"value": "0", "module": "B4"}, {"value": "0", "module": "B5"}, {"value": "0", "module": "B6"}, {"value": "0", "module": "B7"}, {"value": "0", "module": "C1"}, {"value": "0", "module": "C2"}, {"value": "75.8471237194641", "module": "C3"}, {"value": "0", "module": "C4"}, {"value": "0", "module": "D"}]}}, {"referenceToLCIAMethodDataSet": {"shortDescription": [{"value": "Globales Erwärmungspotenzial luluc (GWP-luluc)", "lang": "de"}, {"value": "Global Warming Potential luluc (GWP-luluc)", "lang": "en"}], "type": "LCIA method data set", "refObjectId": "4331bbdb-978a-490d-8707-eeb047f01a55", "uri": "../lciamethods/4331bbdb-978a-490d-8707-eeb047f01a55.xml"}, "other": {"anies": [{"name": "referenceToUnitGroupDataSet", "value": {"shortDescription": [{"value": "kg CO_(2)-Äq.", "lang": "de"}], "type": "unit group data set", "refObjectId": "1ebf3012-d0db-4de2-aefd-ef30cedb0be1", "uri": "../unitgroups/1ebf3012-d0db-4de2-aefd-ef30cedb0be1.xml"}}, {"value": "0.068619969", "module": "A1-A3"}, {"value": "0.004069716", "module": "A4"}, {"value": "0.00100821985", "module": "A5"}, {"value": "0", "module": "B1"}, {"value": "0", "module": "B2"}, {"value": "0", "module": "B3"}, {"value": "0", "module": "B4"}, {"value": "0", "module": "B5"}, {"value": "0", "module": "B6"}, {"value": "0", "module": "B7"}, {"value": "0", "module": "C1"}, {"value": "0.018228279", "module": "C2"}, {"value": "0.000871015", "module": "C3"}, {"value": "0", "module": "C4"}, {"value": "-0.021539264", "module": "D"}]}}, {"referenceToLCIAMethodDataSet": {"shortDescription": [{"value": "Abbau Potential der stratosphärischen Ozonschicht (ODP)", "lang": "de"}, {"value": "Depletion potential of the stratospheric ozone layer (ODP)", "lang": "en"}], "type": "LCIA method data set", "refObjectId": "b5c629d6-def3-11e6-bf01-fe55135034f3", "uri": "../lciamethods/b5c629d6-def3-11e6-bf01-fe55135034f3.xml"}, "other": {"anies": [{"name": "referenceToUnitGroupDataSet", "value": {"shortDescription": [{"value": "kg CFC11-Äq.", "lang": "de"}], "type": "unit group data set", "refObjectId": "d9e957c9-7309-4474-bf3a-7777df6c4e5b", "uri": "../unitgroups/d9e957c9-7309-4474-bf3a-7777df6c4e5b.xml"}}, {"value": "9.87766E-09", "module": "A1-A3"}, {"value": "9.82991E-17", "module": "A4"}, {"value": "9.8776969648991E-11", "module": "A5"}, {"value": "0", "module": "B1"}, {"value": "0", "module": "B2"}, {"value": "0", "module": "B3"}, {"value": "0", "module": "B4"}, {"value": "0", "module": "B5"}, {"value": "0", "module": "B6"}, {"value": "0", "module": "B7"}, {"value": "0", "module": "C1"}, {"value": "4.40282E-16", "module": "C2"}, {"value": "1.20201E-14", "module": "C3"}, {"value": "0", "module": "C4"}, {"value": "-3.5437098E-13", "module": "D"}]}}, {"referenceToLCIAMethodDataSet": {"shortDescription": [{"value": "Versauerungspotenzial von Boden und Wasser (AP)", "lang": "de"}, {"value": "Acidification potential of land and water (AP)", "lang": "en"}], "type": "LCIA method data set", "refObjectId": "b5c611c6-def3-11e6-bf01-fe55135034f3", "uri": "../lciamethods/b5c611c6-def3-11e6-bf01-fe55135034f3.xml"}, "other": {"anies": [{"name": "referenceToUnitGroupDataSet", "value": {"shortDescription": [{"value": "mol H^(+)-Äq.", "lang": "de"}], "type": "unit group data set", "refObjectId": "42e089ac-92bf-4bf2-8ca1-5fc40d18f2ed", "uri": "../unitgroups/42e089ac-92bf-4bf2-8ca1-5fc40d18f2ed.xml"}}, {"value": "0.080599732", "module": "A1-A3"}, {"value": "0.000536281", "module": "A4"}, {"value": "0.00122828413", "module": "A5"}, {"value": "0", "module": "B1"}, {"value": "0", "module": "B2"}, {"value": "0", "module": "B3"}, {"value": "0", "module": "B4"}, {"value": "0", "module": "B5"}, {"value": "0", "module": "B6"}, {"value": "0", "module": "B7"}, {"value": "0", "module": "C1"}, {"value": "0.011824257", "module": "C2"}, {"value": "0.016703254", "module": "C3"}, {"value": "0", "module": "C4"}, {"value": "-0.040726336", "module": "D"}]}}, {"referenceToLCIAMethodDataSet": {"shortDescription": [{"value": "Eutrophierungspotenzial Süßwasser (EP-freshwater)", "lang": "de"}, {"value": "Eutrophication potential aquatic freshwater (EP-freshwater)", "lang": "en"}], "type": "LCIA method data set", "refObjectId": "b53ec18f-7377-4ad3-86eb-cc3f4f276b2b", "uri": "../lciamethods/b53ec18f-7377-4ad3-86eb-cc3f4f276b2b.xml"}, "other": {"anies": [{"name": "referenceToUnitGroupDataSet", "value": {"shortDescription": [{"value": "kg P-Äq.", "lang": "de"}], "type": "unit group data set", "refObjectId": "0429039d-a61d-4590-ba67-aa4a20a810a1", "uri": "../unitgroups/0429039d-a61d-4590-ba67-aa4a20a810a1.xml"}}, {"value": "0.000368742", "module": "A1-A3"}, {"value": "1.4792E-06", "module": "A4"}, {"value": "3.841885E-06", "module": "A5"}, {"value": "0", "module": "B1"}, {"value": "0", "module": "B2"}, {"value": "0", "module": "B3"}, {"value": "0", "module": "B4"}, {"value": "0", "module": "B5"}, {"value": "0", "module": "B6"}, {"value": "0", "module": "B7"}, {"value": "0", "module": "C1"}, {"value": "6.62534E-06", "module": "C2"}, {"value": "1.66878E-06", "module": "C3"}, {"value": "0", "module": "C4"}, {"value": "-4.0706995E-05", "module": "D"}]}}, {"referenceToLCIAMethodDataSet": {"shortDescription": [{"value": "Eutrophierungspotenzial Salzwasser (EP-marine)", "lang": "de"}, {"value": "Eutrophication potential aquatic marine (EP-marine)", "lang": "en"}], "type": "LCIA method data set", "refObjectId": "b5c619fa-def3-11e6-bf01-fe55135034f3", "uri": "../lciamethods/b5c619fa-def3-11e6-bf01-fe55135034f3.xml"}, "other": {"anies": [{"name": "referenceToUnitGroupDataSet", "value": {"shortDescription": [{"value": "kg N-Äq.", "lang": "de"}], "type": "unit group data set", "refObjectId": "d05bb823-ecdf-4686-8c40-bf1d9257859f", "uri": "../unitgroups/d05bb823-ecdf-4686-8c40-bf1d9257859f.xml"}}, {"value": "0.028929709", "module": "A1-A3"}, {"value": "0.000172898", "module": "A4"}, {"value": "0.00045976807", "module": "A5"}, {"value": "0", "module": "B1"}, {"value": "0", "module": "B2"}, {"value": "0", "module": "B3"}, {"value": "0", "module": "B4"}, {"value": "0", "module": "B5"}, {"value": "0", "module": "B6"}, {"value": "0", "module": "B7"}, {"value": "0", "module": "C1"}, {"value": "0.00571636", "module": "C2"}, {"value": "0.006198305", "module": "C3"}, {"value": "0", "module": "C4"}, {"value": "-0.011638388", "module": "D"}]}}, {"referenceToLCIAMethodDataSet": {"shortDescription": [{"value": "Eutrophierungspotenzial Land (EP-terrestrial)", "lang": "de"}, {"value": "Eutrophication potential terrestrial (EP-terrestrial)", "lang": "en"}], "type": "LCIA method data set", "refObjectId": "b5c614d2-def3-11e6-bf01-fe55135034f3", "uri": "../lciamethods/b5c614d2-def3-11e6-bf01-fe55135034f3.xml"}, "other": {"anies": [{"name": "referenceToUnitGroupDataSet", "value": {"shortDescription": [{"value": "mol N-Äq.", "lang": "de"}], "type": "unit group data set", "refObjectId": "71b4d617-0ec9-4d3f-b65e-e438940c2401", "uri": "../unitgroups/71b4d617-0ec9-4d3f-b65e-e438940c2401.xml"}}, {"value": "0.272802655", "module": "A1-A3"}, {"value": "0.00204818", "module": "A4"}, {"value": "0.00482552335", "module": "A5"}, {"value": "0", "module": "B1"}, {"value": "0", "module": "B2"}, {"value": "0", "module": "B3"}, {"value": "0", "module": "B4"}, {"value": "0", "module": "B5"}, {"value": "0", "module": "B6"}, {"value": "0", "module": "B7"}, {"value": "0", "module": "C1"}, {"value": "0.063394929", "module": "C2"}, {"value": "0.083302022", "module": "C3"}, {"value": "0", "module": "C4"}, {"value": "-0.124726339", "module": "D"}]}}, {"referenceToLCIAMethodDataSet": {"shortDescription": [{"value": "Bildungspotential für troposphärisches Ozon (POCP)", "lang": "de"}, {"value": "Formation potential of tropospheric ozone photochemical oxidants (POCP)", "lang": "en"}], "type": "LCIA method data set", "refObjectId": "b5c610fe-def3-11e6-bf01-fe55135034f3", "uri": "../lciamethods/b5c610fe-def3-11e6-bf01-fe55135034f3.xml"}, "other": {"anies": [{"name": "referenceToUnitGroupDataSet", "value": {"shortDescription": [{"value": "kg NMVOC-Äq.", "lang": "de"}], "type": "unit group data set", "refObjectId": "d27c25f8-fbc1-44c6-b47b-4adbae4199c6", "uri": "../unitgroups/d27c25f8-fbc1-44c6-b47b-4adbae4199c6.xml"}}, {"value": "0.076215337", "module": "A1-A3"}, {"value": "0.000466825", "module": "A4"}, {"value": "0.00115926562", "module": "A5"}, {"value": "0", "module": "B1"}, {"value": "0", "module": "B2"}, {"value": "0", "module": "B3"}, {"value": "0", "module": "B4"}, {"value": "0", "module": "B5"}, {"value": "0", "module": "B6"}, {"value": "0", "module": "B7"}, {"value": "0", "module": "C1"}, {"value": "0.01111982", "module": "C2"}, {"value": "0.016508894", "module": "C3"}, {"value": "0", "module": "C4"}, {"value": "-0.032688886", "module": "D"}]}}, {"referenceToLCIAMethodDataSet": {"shortDescription": [{"value": "Potenzial für den abiotischen Abbau nicht fossiler Ressourcen (ADPE)", "lang": "de"}, {"value": "Abiotic depletion potential for non fossil resources (ADPE)", "lang": "en"}], "type": "LCIA method data set", "refObjectId": "b2ad6494-c78d-11e6-9d9d-cec0c932ce01", "uri": "../lciamethods/b2ad6494-c78d-11e6-9d9d-cec0c932ce01.xml"}, "other": {"anies": [{"name": "referenceToUnitGroupDataSet", "value": {"shortDescription": [{"value": "kg Sb-Äq.", "lang": "de"}], "type": "unit group data set", "refObjectId": "54ccd2d9-a32a-4fc2-923d-f2c8c93e89d4", "uri": "../unitgroups/54ccd2d9-a32a-4fc2-923d-f2c8c93e89d4.xml"}}, {"value": "7.39488E-06", "module": "A1-A3"}, {"value": "4.41313E-08", "module": "A4"}, {"value": "8.2169323E-08", "module": "A5"}, {"value": "0", "module": "B1"}, {"value": "0", "module": "B2"}, {"value": "0", "module": "B3"}, {"value": "0", "module": "B4"}, {"value": "0", "module": "B5"}, {"value": "0", "module": "B6"}, {"value": "0", "module": "B7"}, {"value": "0", "module": "C1"}, {"value": "1.97664E-07", "module": "C2"}, {"value": "1.85907E-07", "module": "C3"}, {"value": "0", "module": "C4"}, {"value": "-5.183149E-06", "module": "D"}]}}, {"referenceToLCIAMethodDataSet": {"shortDescription": [{"value": "Potenzial für den abiotischen Abbau fossiler Brennstoffe (ADPF)", "lang": "de"}, {"value": "Abiotic depletion potential for fossil resources (ADPF)", "lang": "en"}], "type": "LCIA method data set", "refObjectId": "b2ad6110-c78d-11e6-9d9d-cec0c932ce01", "uri": "../lciamethods/b2ad6110-c78d-11e6-9d9d-cec0c932ce01.xml"}, "other": {"anies": [{"name": "referenceToUnitGroupDataSet", "value": {"shortDescription": [{"value": "MJ", "lang": "de"}], "type": "unit group data set", "refObjectId": "93a60a57-a3c8-11da-a746-0800200c9a66", "uri": "../unitgroups/93a60a57-a3c8-11da-a746-0800200c9a66.xml"}}, {"value": "432.033813346293", "module": "A1-A3"}, {"value": "6.631833857", "module": "A4"}, {"value": "5.23759015003293", "module": "A5"}, {"value": "0", "module": "B1"}, {"value": "0", "module": "B2"}, {"value": "0", "module": "B3"}, {"value": "0", "module": "B4"}, {"value": "0", "module": "B5"}, {"value": "0", "module": "B6"}, {"value": "0", "module": "B7"}, {"value": "0", "module": "C1"}, {"value": "29.70401938", "module": "C2"}, {"value": "20.44829722", "module": "C3"}, {"value": "0", "module": "C4"}, {"value": "-546.056635519", "module": "D"}]}}, {"referenceToLCIAMethodDataSet": {"shortDescription": [{"value": "Wassernutzung (WDP)", "lang": "de"}, {"value": "Water use (WDP)", "lang": "en"}], "type": "LCIA method data set", "refObjectId": "b2ad66ce-c78d-11e6-9d9d-cec0c932ce01", "uri": "../lciamethods/b2ad66ce-c78d-11e6-9d9d-cec0c932ce01.xml"}, "other": {"anies": [{"name": "referenceToUnitGroupDataSet", "value": {"shortDescription": [{"value": "m^(3) Welt-Äq. entzogen", "lang": "de"}], "type": "unit group data set", "refObjectId": "6ae2df01-888e-46c8-b17d-49fa3869b476", "uri": "../unitgroups/6ae2df01-888e-46c8-b17d-49fa3869b476.xml"}}, {"value": "3.727163946", "module": "A1-A3"}, {"value": "0.004620349", "module": "A4"}, {"value": "0.17392611695", "module": "A5"}, {"value": "0", "module": "B1"}, {"value": "0", "module": "B2"}, {"value": "0", "module": "B3"}, {"value": "0", "module": "B4"}, {"value": "0", "module": "B5"}, {"value": "0", "module": "B6"}, {"value": "0", "module": "B7"}, {"value": "0", "module": "C1"}, {"value": "0.020694567", "module": "C2"}, {"value": "9.51106656", "module": "C3"}, {"value": "0", "module": "C4"}, {"value": "-2.347424549", "module": "D"}]}}, {"referenceToLCIAMethodDataSet": {"shortDescription": [{"value": "Auftreten von Krankheiten aufgrund von Feinstaubemissionen (PM)", "lang": "de"}, {"value": "Incidence of disease due to PM emissions (PM)", "lang": "en"}], "type": "LCIA method data set", "refObjectId": "b5c602c6-def3-11e6-bf01-fe55135034f3", "uri": "../lciamethods/b5c602c6-def3-11e6-bf01-fe55135034f3.xml"}, "other": {"anies": [{"name": "referenceToUnitGroupDataSet", "value": {"shortDescription": [{"value": "Krankheitsfälle", "lang": "de"}], "type": "unit group data set", "refObjectId": "3883559b-648f-4afc-8ba2-0bd24f3affa3", "uri": "../unitgroups/3883559b-648f-4afc-8ba2-0bd24f3affa3.xml"}}, {"value": "1.50547E-06", "module": "A1-A3"}, {"value": "3.64843E-09", "module": "A4"}, {"value": "1.69800943E-08", "module": "A5"}, {"value": "0", "module": "B1"}, {"value": "0", "module": "B2"}, {"value": "0", "module": "B3"}, {"value": "0", "module": "B4"}, {"value": "0", "module": "B5"}, {"value": "0", "module": "B6"}, {"value": "0", "module": "B7"}, {"value": "0", "module": "C1"}, {"value": "4.64781E-08", "module": "C2"}, {"value": "7.35236E-08", "module": "C3"}, {"value": "0", "module": "C4"}, {"value": "-3.5052799E-07", "module": "D"}]}}, {"referenceToLCIAMethodDataSet": {"shortDescription": [{"value": "Wirkung durch Exposition des Menschen mit U235 (IR)", "lang": "de"}, {"value": "Human exposure efficiency relative to U235 (IR)", "lang": "en"}], "type": "LCIA method data set", "refObjectId": "b5c632be-def3-11e6-bf01-fe55135034f3", "uri": "../lciamethods/b5c632be-def3-11e6-bf01-fe55135034f3.xml"}, "other": {"anies": [{"name": "referenceToUnitGroupDataSet", "value": {"shortDescription": [{"value": "kBq U235-Äq.", "lang": "de"}], "type": "unit group data set", "refObjectId": "456b05bf-1415-44a9-9993-02452f554c09", "uri": "../unitgroups/456b05bf-1415-44a9-9993-02452f554c09.xml"}}, {"value": "1.821595931", "module": "A1-A3"}, {"value": "0.001765696", "module": "A4"}, {"value": "0.02425682427", "module": "A5"}, {"value": "0", "module": "B1"}, {"value": "0", "module": "B2"}, {"value": "0", "module": "B3"}, {"value": "0", "module": "B4"}, {"value": "0", "module": "B5"}, {"value": "0", "module": "B6"}, {"value": "0", "module": "B7"}, {"value": "0", "module": "C1"}, {"value": "0.007908561", "module": "C2"}, {"value": "0.173424658", "module": "C3"}, {"value": "0", "module": "C4"}, {"value": "-6.37295091", "module": "D"}]}}, {"referenceToLCIAMethodDataSet": {"shortDescription": [{"value": "Toxizitätsvergleichseinheit für Ökosysteme (ETP-fw)", "lang": "de"}, {"value": "Comparative toxic unit for ecosystems (ETP-fw)", "lang": "en"}], "type": "LCIA method data set", "refObjectId": "ee1082d1-b0f7-43ca-a1f0-21e2a4a74511", "uri": "../lciamethods/ee1082d1-b0f7-43ca-a1f0-21e2a4a74511.xml"}, "other": {"anies": [{"name": "referenceToUnitGroupDataSet", "value": {"shortDescription": [{"value": "CTUe", "lang": "de"}], "type": "unit group data set", "refObjectId": "aa959ded-f1eb-4efb-9c5c-2d60be36b3e6", "uri": "../unitgroups/aa959ded-f1eb-4efb-9c5c-2d60be36b3e6.xml"}}, {"value": "193.8594653", "module": "A1-A3"}, {"value": "4.921191342", "module": "A4"}, {"value": "2.48324700442", "module": "A5"}, {"value": "0", "module": "B1"}, {"value": "0", "module": "B2"}, {"value": "0", "module": "B3"}, {"value": "0", "module": "B4"}, {"value": "0", "module": "B5"}, {"value": "0", "module": "B6"}, {"value": "0", "module": "B7"}, {"value": "0", "module": "C1"}, {"value": "22.04316939", "module": "C2"}, {"value": "8.615184011", "module": "C3"}, {"value": "0", "module": "C4"}, {"value": "-112.292443018", "module": "D"}]}}, {"referenceToLCIAMethodDataSet": {"shortDescription": [{"value": "Toxizitätsvergleichseinheit für Menschen (krebserregend) (HTP-c)", "lang": "de"}, {"value": "Comparative toxic unit for humans (carcinogenic) (HTP-c)", "lang": "en"}], "type": "LCIA method data set", "refObjectId": "2299222a-bbd8-474f-9d4f-4dd1f18aea7c", "uri": "../lciamethods/2299222a-bbd8-474f-9d4f-4dd1f18aea7c.xml"}, "other": {"anies": [{"name": "referenceToUnitGroupDataSet", "value": {"shortDescription": [{"value": "CTUh", "lang": "de"}], "type": "unit group data set", "refObjectId": "d4c9523e-2d7e-49fd-8469-998f547d3a70", "uri": "../unitgroups/d4c9523e-2d7e-49fd-8469-998f547d3a70.xml"}}, {"value": "8.30829E-09", "module": "A1-A3"}, {"value": "9.95275E-11", "module": "A4"}, {"value": "1.00509275E-10", "module": "A5"}, {"value": "0", "module": "B1"}, {"value": "0", "module": "B2"}, {"value": "0", "module": "B3"}, {"value": "0", "module": "B4"}, {"value": "0", "module": "B5"}, {"value": "0", "module": "B6"}, {"value": "0", "module": "B7"}, {"value": "0", "module": "C1"}, {"value": "4.4599E-10", "module": "C2"}, {"value": "5.89116E-10", "module": "C3"}, {"value": "0", "module": "C4"}, {"value": "-5.1848586E-09", "module": "D"}]}}, {"referenceToLCIAMethodDataSet": {"shortDescription": [{"value": "Toxizitätsvergleichseinheit für Menschen (nicht krebserregend) (HTP-nc)", "lang": "de"}, {"value": "Comparative toxic unit for humans (noncarcinogenic) (HTP-nc)", "lang": "en"}], "type": "LCIA method data set", "refObjectId": "3af763a5-b7a1-48c9-9cee-1f223481fcef", "uri": "../lciamethods/3af763a5-b7a1-48c9-9cee-1f223481fcef.xml"}, "other": {"anies": [{"name": "referenceToUnitGroupDataSet", "value": {"shortDescription": [{"value": "CTUh", "lang": "de"}], "type": "unit group data set", "refObjectId": "d4c9523e-2d7e-49fd-8469-998f547d3a70", "uri": "../unitgroups/d4c9523e-2d7e-49fd-8469-998f547d3a70.xml"}}, {"value": "4.85924E-07", "module": "A1-A3"}, {"value": "5.15477E-09", "module": "A4"}, {"value": "5.6296837E-09", "module": "A5"}, {"value": "0", "module": "B1"}, {"value": "0", "module": "B2"}, {"value": "0", "module": "B3"}, {"value": "0", "module": "B4"}, {"value": "0", "module": "B5"}, {"value": "0", "module": "B6"}, {"value": "0", "module": "B7"}, {"value": "0", "module": "C1"}, {"value": "2.44938E-08", "module": "C2"}, {"value": "2.11461E-08", "module": "C3"}, {"value": "0", "module": "C4"}, {"value": "-2.0490777E-07", "module": "D"}]}}, {"referenceToLCIAMethodDataSet": {"shortDescription": [{"value": "Bodenqualitätsindex (SQP)", "lang": "de"}, {"value": "Soil quality index (SQP)", "lang": "en"}], "type": "LCIA method data set", "refObjectId": "b2ad6890-c78d-11e6-9d9d-cec0c932ce01", "uri": "../lciamethods/b2ad6890-c78d-11e6-9d9d-cec0c932ce01.xml"}, "other": {"anies": [{"name": "referenceToUnitGroupDataSet", "value": {"shortDescription": [{"value": "SQP", "lang": "de"}], "type": "unit group data set", "refObjectId": "f130951c-e67f-4f7f-8dd4-665de3974e18", "uri": "../unitgroups/f130951c-e67f-4f7f-8dd4-665de3974e18.xml"}}, {"value": "1935.447075", "module": "A1-A3"}, {"value": "2.27941844", "module": "A4"}, {"value": "19.6431605824", "module": "A5"}, {"value": "0", "module": "B1"}, {"value": "0", "module": "B2"}, {"value": "0", "module": "B3"}, {"value": "0", "module": "B4"}, {"value": "0", "module": "B5"}, {"value": "0", "module": "B6"}, {"value": "0", "module": "B7"}, {"value": "0", "module": "C1"}, {"value": "10.20952741", "module": "C2"}, {"value": "5.419178983", "module": "C3"}, {"value": "0", "module": "C4"}, {"value": "-83.437133876", "module": "D"}]}}]}, "otherAttributes": {"{http://www.indata.network/EPD/2019}epd-version": "1.2"}, "version": "1.1", "locations": "../ILCDLocations.xml"}