{"processInformation": {"dataSetInformation": {"UUID": "bf54593c-7fe5-4804-90b4-99235f55702c", "name": {"baseName": [{"value": "Double skin steel faced sandwich panels with a core made of mineral wool", "lang": "en"}, {"value": "Sandwich-Elemente mit beidseitiger Stahldeckschicht und einem Kern aus Mineralwolle", "lang": "de"}], "functionalUnitFlowProperties": [{"lang": "en"}]}, "classificationInformation": {"classification": [{"class": [{"value": "Dämmstoffe", "level": 0, "classId": "2"}, {"value": "Mineralwolle", "level": 1, "classId": "2.1"}, {"value": "Mineralwolle", "level": 2, "classId": "2.1.01"}], "name": "OEKOBAU.DAT"}, {"class": [{"value": "02 Building products", "level": 0}, {"value": "Facades", "level": 1}, {"value": "Double skin metal faced sandwich panels", "level": 2}], "name": "IBUCategories"}]}, "generalComment": [{"value": "The EPD applies to prefabricated double-skin steel faced sandwich panels with a core made of mineral wool, which are produced by member companies of PPA-Europe.\n\nThe profiled internal and external faces are made of a core of steel, which is protected against corrosion with zinc and organic coatings. The thermal insulating core material is made of mineral wool according to EN 13162 with sealing tapes. The core is bonded with adhesive to the steel sheets on both sides, to ensure a certain resistance to shear forces of the panel.\n\nThe LCA is based on vertical averaging of the specific producer datasets under\nconsideration of the respective yearly production amounts.", "lang": "en"}, {"value": "Die EPD gilt für vorgefertigte doppelschalige Sandwichelemente mit Stahldeckschichten und einem Kern aus Mineralwolle, die von Mitgliedsunternehmen der PPA-Europe hergestellt werden. Die profilierten Innen- und Außenseiten bestehen aus einem Stahlkern, der mit Zink und organischen Beschichtungen gegen Korrosion geschützt ist. Das wärmeisolierende Kernmaterial besteht aus Mineralwolle gemäß EN 13162 mit Dichtungsbändern. Der Kern ist beidseitig mit den Stahlblechen verklebt, um einen gewissen Widerstand gegen Scherkräfte der Platte zu gewährleisten. Die Ökobilanz basiert auf der vertikalen Mittelung der spezifischen Herstellerdaten unter Berücksichtigung der jeweiligen jährlichen Produktionsmengen.", "lang": "de"}]}, "quantitativeReference": {"referenceToReferenceFlow": [0]}, "time": {"referenceYear": 2024, "dataSetValidUntil": 2029, "other": {"anies": [{"name": "publicationDateOfEPD", "value": 1721347200000}]}}, "geography": {"locationOfOperationSupplyOrProduction": {"location": "RER"}}, "technology": {"technologyDescriptionAndIncludedProcesses": [{"value": "Double skin steel faced sandwich panels with a core made of mineral wool (MW) are prefabricated elements used for structural, self-supporting and non-supporting applications in roof, wall and ceiling structures. Sandwich panels in wall and roof applications take on tasks of the building physics, especially sound, heat and moisture safety. They simultaneously perform the function of air tightness of the building envelope. The MW cored sandwich panels are manufactured on a continuous production line. The faces of the panel consist of steel sheets with zinc and organic coatings for protection against corrosion. The production process begins by unwinding the steel coils and continues with the roll forming of the sheets. MW plates are cut in lamellas and inserted between the two sheets. Adhesive is applied between the mineral wool core and the steel faces on both sides of the line. The sheets together with the MW core are pulled in the double belt press, where the bond gets stabilized. Afterwards, the panels are cut at the wished length, stacked and packaged. \nTechnical data: \nTechnical specifications for sandwich panels with a core made of mineral wool are:\n\nEN 14509\nEN 13162 \nDeclared unit: \nThe declared unit is 1 m of sandwich panel. The averaging is done based on the yearly production volume per company.", "lang": "en"}, {"value": "Doppelwandige stahlverkleidete Sandwichpaneele mit einem Kern aus\naus Mineralwolle (MW) sind vorgefertigte Elemente, die für tragende, selbsttragende und\nund nicht-tragende Anwendungen in Dach-, Wand- und\nDeckenstrukturen. Sandwichelemente in Wand- und Dachanwendungen übernehmen\nAufgaben der Bauphysik, insbesondere Schall-, Wärme- und\nund Feuchtigkeitsschutz. Sie erfüllen gleichzeitig die\nFunktion der Luftdichtheit der Gebäudehülle.\nDie MW-Kernsandwichelemente werden auf einer kontinuierlichen Produktionslinie hergestellt. Die Oberseiten der Platten bestehen aus Stahlblechen mit Zink- und organischen Beschichtungen zum Schutz vor Korrosion.\nDer Produktionsprozess beginnt mit dem Abwickeln der Stahlspulen und setzt sich mit dem Walzprofilieren der Platten fort. MW-Platten werden in Lamellen geschnitten und zwischen die beiden Bleche eingefügt. Zwischen dem Mineralwollkern und den Stahlflächen wird auf beiden Seiten der Linie Klebstoff aufgetragen. Die Platten werden zusammen mit dem MW-Kern in die Doppelbandpresse gezogen, wo die Verbindung stabilisiert wird. Anschließend werden die Platten auf die gewünschte Länge geschnitten, gestapelt und verpackt. \nTechnische Daten: \nTechnische Spezifikationen für Sandwichplatten mit einem Kern aus Mineralwolle sind: EN 14509 EN 13162 \nDeklarierte Einheit: \nDie angegebene Einheit ist 1 m² Sandwichpaneel. Die Mittelwertbildung erfolgt auf der Grundlage des jährlichen Produktionsvolumens pro Unternehmen.", "lang": "de"}], "technologicalApplicability": [{"value": "The products are used for self-supporting and structural applications in roof, wall and ceiling structures.\n\nSandwich panels in wall and roof applications take on tasks of the building physics, especially sound, heat and moisture safety. They simultaneously perform the function of air tightness of the building envelope.", "lang": "en"}, {"value": "Die Produkte werden für selbsttragende und konstruktive Anwendungen in Dach-, Wand- und Deckenkonstruktionen eingesetzt. Sandwichpaneele in Wand- und Dachanwendungen übernehmen Aufgaben der Bauphysik, insbesondere Schall-, Wärme- und Feuchtigkeitsschutz. Gleichzeitig erfüllen sie die Funktion der Luftdichtheit der Gebäudehülle.", "lang": "de"}]}}, "modellingAndValidation": {"LCIMethodAndAllocation": {"typeOfDataSet": "EPD", "referenceToLCAMethodDetails": [{"shortDescription": [{"value": "Double skin metal faced sandwich panels.pdf", "lang": "en"}], "type": "source data set", "refObjectId": "7c91cf3b-f152-4706-ba4c-3c81d99a5fbc"}], "other": {"anies": [{"name": "subType", "value": "average dataset"}]}}, "dataSourcesTreatmentAndRepresentativeness": {"referenceToDataSource": [{"shortDescription": [{"value": "GaBi Database (all versions)", "lang": "en"}], "type": "source data set", "refObjectId": "28d74cc0-db8b-4d7e-bc44-5f6d56ce0c4a"}, {"shortDescription": [{"value": "Sphera MLC (fka GaBi) CUP 2023.01", "lang": "en"}], "type": "source data set", "refObjectId": "6bcd5bfa-3623-48ab-a52b-6d5be8db82ed"}], "useAdviceForDataSet": [{"value": "Scope: \nThis document is an association EPD for 1 m of MW Core sandwich panel with 100 mm thickness and it represents an average EPD, based on vertical averaging of the specific producer datasets under consideration of the yearly production amounts. Its applicability is limited to continuously produced double skin steel faced sandwich panels with an insulating core made of mineral wool, which are manufactured by member companies of the European Association for Panels and Profiles.\n\nThe following member companies of the European Association for Panels and Profiles have provided data for the year 2022:\n\n1. ArcelorMittal Group, Construction Division\n\nArcelorMittal Construction Austria\nArcelorMittal Construction Belgium\nPflaum & Shne Bausysteme\n2. Assan Panel Sanayi ve Ticaret\n3. Brucha\n4. Huurre Iberica\n5. ISOCAB France (Kingspan Group)\n6. Isolpack\n7. Joris Ide Belgium (Joris Ide Group)\n8. Metecno Bausysteme\n9. PAGOUNI\n10. Trimo.\n\nThese companies are representative for the European production of steel faced sandwich panels with mineral wool core.\n\nThis EPD comprises an annex which includes LCA results for two additional sandwich panel thicknesses: 50 mm and 200 mm. Additionally, the EPD annex contains LCA results for 1 kg steel sheet used for the panel faces and 1 m mineral wool (MW) used for the panel core, which allows the combination and estimation of LCA results for different panel variations. \nSystem boundary: \nType of the EPD: cradle to gate - with options, module C1-C4 and module D (A1-A3, C, D and additional modules A4 and A5).\n\nProduction stage (modules A1-A3) includes processes that provide materials and energy input for the system, manufacturing and transport processes up to the factory gate, as well as waste processing.\nModule A4: Delivery to the construction site with a transport distance of 100 km.\nModule A5: Disposal of transport packaging at the construction site and energy for installation.\n\nModule C1: Dismantling with the use of machinery (diesel driven).\nModule C2: Transport to the site of end-of-life treatment- transport distance of 50 km .\nModule C3: Metal recycling of the steel sheets.\nModule C4: Disposal/landfilling of mineral wool.\n\nModule D: Potential benefits for substitution processes or recycling materials from A5 and C3.\n\nFor the end of life, it is assumed that the steel proportion is recycled with benefits for the recycling potential declared in module D.", "lang": "en"}, {"value": "Gültigkeitsbereich: \nDieses Dokument ist eine Verbands-EPD für 1 m² MW Core Sandwichpaneele mit 100 mm Dicke und stellt eine durchschnittliche EPD dar, die auf der vertikalen Mittelung der spezifischen Herstellerdaten unter Berücksichtigung der jährlichen Produktionsmengen basiert. Die Anwendbarkeit beschränkt sich auf kontinuierlich produzierte doppelschalige stahlverkleidete Sandwichpaneele mit einem Dämmkern aus Mineralwolle, die von Mitgliedsunternehmen der European Association for Panels and Profiles hergestellt werden. Die folgenden Mitgliedsunternehmen der European Association for Panels and Profiles haben Daten für das Jahr 2022 bereitgestellt: 1. ArcelorMittal Group, Construction Division ArcelorMittal Construction Austria ArcelorMittal Construction Belgium Pflaum & Söhne Bausysteme 2. Assan Panel Sanayi ve Ticaret 3. Brucha 4. Huurre Iberica 5. ISOCAB Frankreich (Kingspan Gruppe) 6. Isolpack 7. Joris Ide Belgien (Joris Ide Gruppe) 8. Metecno Bausysteme 9. PAGOUNI 10. Diese Unternehmen stehen stellvertretend für die europäische Produktion von stahlverkleideten Sandwichpaneelen mit Mineralwollkern. Diese EPD enthält einen Anhang mit LCA-Ergebnissen für zwei weitere Sandwichpaneel-Dicken: 50 mm und 200 mm. Darüber hinaus enthält der EPD-Anhang LCA-Ergebnisse für 1 kg Stahlblech, das für die Paneeloberflächen verwendet wird, und 1 m³ Mineralwolle (MW), die für den Paneelkern verwendet wird, was die Kombination und Schätzung von LCA-Ergebnissen für verschiedene Paneelvarianten ermöglicht. \nSystemgrenze: \nArt der EPD: Cradle to Gate - mit Optionen, Modul C1-C4 und Modul D (A1-A3, C, D und zusätzliche Module A4 und A5). Die Produktionsphase (Module A1-A3) umfasst Prozesse, die Materialien und Energie für das System bereitstellen, Herstellungs- und Transportprozesse bis zum Werkstor sowie die Abfallverarbeitung.\nModul A4: Anlieferung zur Baustelle mit einer Transportentfernung von 100 km. Modul A5: Entsorgung der Transportverpackungen auf der Baustelle und Energie für die Installation. Modul C1: Demontage unter Einsatz von Maschinen (mit Dieselantrieb). Modul C2: Transport zum Ort der End-of-Life-Behandlung - Transportentfernung von 50 km. Modul C3: Metallrecycling der Stahlbleche. Modul C4: Entsorgung/Deponierung der Mineralwolle. Modul D: Potenzieller Nutzen für Substitutionsprozesse oder Recycling-Materialien aus A5 und C3. Für das Ende der Lebensdauer wird angenommen, dass der Stahlanteil mit dem in Modul D angegebenen Nutzen für das Recycling-Potenzial recycelt wird.", "lang": "de"}], "other": {"anies": [{"name": "referenceToOriginalEPD", "value": {"shortDescription": {"value": "Double skin steel faced sandwich panels with a core made of mineral wool.pdf", "defaultValue": "Double skin steel faced sandwich panels with a core made of mineral wool.pdf", "lstrings": [{"lang": "en", "value": "Double skin steel faced sandwich panels with a core made of mineral wool.pdf"}]}, "type": "source data set", "uuid": {"uuid": "4f58c765-6c11-4d40-8258-4962eabb5f50"}, "refObjectId": "4f58c765-6c11-4d40-8258-4962eabb5f50", "resourceURLs": ["https://oekobaudat.de/OEKOBAU.DAT/resource/sources/4f58c765-6c11-4d40-8258-4962eabb5f50/Double_skin_steel_faced_sandwich_panels_with_a_core_made_of_mineral_wool_22155.pdf?version=00.01.000"]}}]}}, "validation": {"review": [{"referenceToNameOfReviewerAndInstitution": [{"shortDescription": [{"value": "Institut Bauen und Umwelt e. V.", "lang": "en"}], "type": "contact data set", "refObjectId": "d111dbec-b024-4be5-86c5-752d6eb2cf95", "uri": "../contacts/d111dbec-b024-4be5-86c5-752d6eb2cf95.xml"}], "type": "Accredited third party review"}]}, "complianceDeclarations": {"compliance": [{"referenceToComplianceSystem": {"shortDescription": [{"value": "DIN EN 15804+A2", "lang": "en"}], "type": "source data set", "refObjectId": "c0016b33-8cf7-415c-ac6e-deba0d21440d", "uri": "../sources/c0016b33-8cf7-415c-ac6e-deba0d21440d.xml"}}, {"referenceToComplianceSystem": {"shortDescription": [{"value": "ISO 14025", "lang": "en"}], "type": "source data set", "refObjectId": "4f2eb655-6e44-4874-a95a-e28f5442cd4d", "uri": "../sources/4f2eb655-6e44-4874-a95a-e28f5442cd4d.xml"}}]}}, "administrativeInformation": {"commissionerAndGoal": {"referenceToCommissioner": [{"shortDescription": [{"value": "European Association for Panels and Profiles e. V. (PPA-Europe)", "lang": "en"}], "type": "contact data set", "refObjectId": "1ec10483-56a1-48e6-b46a-1dbfd7c930d7", "uri": "../contacts/1ec10483-56a1-48e6-b46a-1dbfd7c930d7.xml"}]}, "dataGenerator": {"referenceToPersonOrEntityGeneratingTheDataSet": [{"shortDescription": [{"value": "Sphera Solutions GmbH", "lang": "en"}], "type": "contact data set", "refObjectId": "6e882050-12ae-4797-a5df-69674aa5b701", "uri": "../contacts/6e882050-12ae-4797-a5df-69674aa5b701.xml"}]}, "dataEntryBy": {"timeStamp": 1721347200000, "referenceToDataSetFormat": [{"shortDescription": [{"value": "ILCD Format", "lang": "en"}], "type": "source data set", "refObjectId": "a97a0155-0234-4b87-b4ce-a45da52f2a40", "uri": "../sources/a97a0155-0234-4b87-b4ce-a45da52f2a40.xml"}, {"shortDescription": [{"value": "EPD-Datenformaterweiterungen v1.2", "lang": "de"}, {"value": "EPD Data Format Extensions v1.2", "lang": "en"}], "type": "source data set", "refObjectId": "a29449fd-aa2f-4de8-b5d7-4b06b43c6fde", "uri": "../sources/a29449fd-aa2f-4de8-b5d7-4b06b43c6fde.xml"}]}, "publicationAndOwnership": {"dataSetVersion": "00.01.000", "referenceToPrecedingDataSetVersion": [{"shortDescription": [{"value": "Double skin steel faced sandwich panels with a core made of mineral wool", "lang": "en"}], "type": "process data set", "refObjectId": "105d3b9b-265c-4eb1-a538-67c7f870d2c3", "uri": "../processes/105d3b9b-265c-4eb1-a538-67c7f870d2c3.xml"}], "referenceToRegistrationAuthority": {"shortDescription": [{"value": "Institut Bauen und Umwelt e. V.", "lang": "en"}], "type": "contact data set", "refObjectId": "d111dbec-b024-4be5-86c5-752d6eb2cf95", "uri": "../contacts/d111dbec-b024-4be5-86c5-752d6eb2cf95.xml"}, "registrationNumber": "EPD-PPA-20240127-CBG2-EN", "referenceToOwnershipOfDataSet": {"shortDescription": [{"value": "European Association for Panels and Profiles e. V. (PPA-Europe)", "lang": "en"}], "type": "contact data set", "refObjectId": "1ec10483-56a1-48e6-b46a-1dbfd7c930d7", "uri": "../contacts/1ec10483-56a1-48e6-b46a-1dbfd7c930d7.xml"}, "copyright": true, "licenseType": "Free of charge for all users and uses", "accessRestrictions": [{"value": "None", "lang": "en"}], "other": {"anies": [{"name": "referenceToPublisher", "value": {"shortDescription": [{"value": "Institut Bauen und Umwelt e. V.", "lang": "en"}], "type": "contact data set", "refObjectId": "d111dbec-b024-4be5-86c5-752d6eb2cf95", "uri": "../contacts/d111dbec-b024-4be5-86c5-752d6eb2cf95.xml"}}]}}}, "exchanges": {"exchange": [{"dataSetInternalID": 0, "referenceToFlowDataSet": {"shortDescription": [{"value": "MW Sandwich panel 100 mm (20.2 kg/m²) ()", "lang": "en"}], "type": "flow data set", "refObjectId": "5fae040a-c3b9-d7c9-64a0-f6b53a55300c", "uri": "../flows/5fae040a-c3b9-d7c9-64a0-f6b53a55300c.xml"}, "meanAmount": 1.0, "referencesToDataSource": {}, "referenceFlow": true, "resolvedFlowVersion": "00.01.000", "resultingflowAmount": 1.0, "flowProperties": [{"name": [{"lang": "de", "value": "Fläche"}, {"lang": "en", "value": "Area"}], "uuid": "93a60a56-a3c8-19da-a746-0800200c9a66", "referenceFlowProperty": true, "meanValue": 1.0, "referenceUnit": "qm", "unitGroupUUID": "c20a03d7-bd90-4569-bc94-66cfd364dfc8"}], "materialProperties": [{"name": "layer thickness", "value": "0.1", "unit": "m", "unitDescription": "meters"}, {"name": "conversion factor to 1 kg", "value": "0.047", "unit": "-", "unitDescription": "Without unit"}, {"name": "grammage", "value": "21.37", "unit": "kg/m^2", "unitDescription": "kilograms per square meter"}], "typeOfFlow": "Product flow", "classification": {"classHierarchy": "Dämmstoffe / Mineralwolle / Mineralwolle", "name": "OEKOBAU.DAT"}}, {"dataSetInternalID": 1, "referenceToFlowDataSet": {"shortDescription": [{"value": "Renewable primary energy as energy carrier (PERE)", "lang": "en"}, {"value": "Erneuerbare Primärenergie als Energieträger (PERE)", "lang": "de"}], "type": "flow data set", "refObjectId": "20f32be5-0398-4288-9b6d-accddd195317", "uri": "../flows/20f32be5-0398-4288-9b6d-accddd195317.xml"}, "exchange direction": "INPUT", "other": {"anies": [{"name": "referenceToUnitGroupDataSet", "value": {"shortDescription": [{"value": "MJ", "lang": "en"}], "type": "unit group data set", "refObjectId": "93a60a57-a3c8-11da-a746-0800200c9a66", "uri": "../unitgroups/93a60a57-a3c8-11da-a746-0800200c9a66.xml"}}, {"value": "50.0281350352093", "module": "A1-A3"}, {"value": "0.151863475860212", "module": "A4"}, {"value": "5.30411369551776", "module": "A5"}, {"value": "0.806370962110006", "module": "C1"}, {"value": "0.075931737930106", "module": "C2"}, {"value": "0", "module": "C3"}, {"value": "0.39445629777332", "module": "C4"}, {"value": "20.6714439507109", "module": "D"}]}, "resolvedFlowVersion": "38.00.000", "flowProperties": [], "typeOfFlow": "Other flow", "classification": {"classHierarchy": "Quantities", "name": "GaBiCategories"}}, {"dataSetInternalID": 2, "referenceToFlowDataSet": {"shortDescription": [{"value": "Renewable primary energy resources as material utilization (PERM)", "lang": "en"}, {"value": "Erneuerbare Primärenergie zur stofflichen Nutzung (PERM)", "lang": "de"}], "type": "flow data set", "refObjectId": "fb3ec0de-548d-4508-aea5-00b73bf6f702", "uri": "../flows/fb3ec0de-548d-4508-aea5-00b73bf6f702.xml"}, "exchange direction": "INPUT", "other": {"anies": [{"name": "referenceToUnitGroupDataSet", "value": {"shortDescription": [{"value": "MJ", "lang": "en"}], "type": "unit group data set", "refObjectId": "93a60a57-a3c8-11da-a746-0800200c9a66", "uri": "../unitgroups/93a60a57-a3c8-11da-a746-0800200c9a66.xml"}}, {"value": "5.238", "module": "A1-A3"}, {"value": "0", "module": "A4"}, {"value": "-5.238", "module": "A5"}, {"value": "0", "module": "C1"}, {"value": "0", "module": "C2"}, {"value": "0", "module": "C3"}, {"value": "0", "module": "C4"}, {"value": "0", "module": "D"}]}, "resolvedFlowVersion": "38.00.000", "flowProperties": [], "typeOfFlow": "Other flow", "classification": {"classHierarchy": "Quantities", "name": "GaBiCategories"}}, {"dataSetInternalID": 3, "referenceToFlowDataSet": {"shortDescription": [{"value": "Total use of renewable primary energy resources (PERT)", "lang": "en"}, {"value": "Total erneuerbare Primärenergie (PERT)", "lang": "de"}], "type": "flow data set", "refObjectId": "53f97275-fa8a-4cdd-9024-65936002acd0", "uri": "../flows/53f97275-fa8a-4cdd-9024-65936002acd0.xml"}, "exchange direction": "INPUT", "other": {"anies": [{"name": "referenceToUnitGroupDataSet", "value": {"shortDescription": [{"value": "MJ", "lang": "en"}], "type": "unit group data set", "refObjectId": "93a60a57-a3c8-11da-a746-0800200c9a66", "uri": "../unitgroups/93a60a57-a3c8-11da-a746-0800200c9a66.xml"}}, {"value": "55.2661350352093", "module": "A1-A3"}, {"value": "0.151863475860212", "module": "A4"}, {"value": "0.0661136955177609", "module": "A5"}, {"value": "0.806370962110006", "module": "C1"}, {"value": "0.075931737930106", "module": "C2"}, {"value": "0", "module": "C3"}, {"value": "0.39445629777332", "module": "C4"}, {"value": "20.6714439507109", "module": "D"}]}, "resolvedFlowVersion": "38.00.000", "flowProperties": [], "typeOfFlow": "Other flow", "classification": {"classHierarchy": "Quantities / Environmental quantities / EPD EN 15804 / LCI indicators", "name": "GaBiCategories"}}, {"dataSetInternalID": 4, "referenceToFlowDataSet": {"shortDescription": [{"value": "Non renewable primary energy as energy carrier (PENRE)", "lang": "en"}, {"value": "Nicht-erneuerbare Primärenergie als Energieträger (PENRE)", "lang": "de"}], "type": "flow data set", "refObjectId": "ac857178-2b45-46ec-892a-a9a4332f0372", "uri": "../flows/ac857178-2b45-46ec-892a-a9a4332f0372.xml"}, "exchange direction": "INPUT", "other": {"anies": [{"name": "referenceToUnitGroupDataSet", "value": {"shortDescription": [{"value": "MJ", "lang": "en"}], "type": "unit group data set", "refObjectId": "93a60a57-a3c8-11da-a746-0800200c9a66", "uri": "../unitgroups/93a60a57-a3c8-11da-a746-0800200c9a66.xml"}}, {"value": "429.221649210784", "module": "A1-A3"}, {"value": "2.09466077999364", "module": "A4"}, {"value": "4.7923094218354", "module": "A5"}, {"value": "11.122316402216", "module": "C1"}, {"value": "1.04733038999682", "module": "C2"}, {"value": "0", "module": "C3"}, {"value": "2.42212822221534", "module": "C4"}, {"value": "-111.781984596345", "module": "D"}]}, "resolvedFlowVersion": "38.00.000", "flowProperties": [], "typeOfFlow": "Other flow", "classification": {"classHierarchy": "Quantities", "name": "GaBiCategories"}}, {"dataSetInternalID": 5, "referenceToFlowDataSet": {"shortDescription": [{"value": "Non renewable primary energy as material utilization (PENRM)", "lang": "en"}, {"value": "Nicht-erneuerbare Primärenergie zur stofflichen Nutzung (PENRM)", "lang": "de"}], "type": "flow data set", "refObjectId": "1421caa0-679d-4bf4-b282-0eb850ccae27", "uri": "../flows/1421caa0-679d-4bf4-b282-0eb850ccae27.xml"}, "exchange direction": "INPUT", "other": {"anies": [{"name": "referenceToUnitGroupDataSet", "value": {"shortDescription": [{"value": "MJ", "lang": "en"}], "type": "unit group data set", "refObjectId": "93a60a57-a3c8-11da-a746-0800200c9a66", "uri": "../unitgroups/93a60a57-a3c8-11da-a746-0800200c9a66.xml"}}, {"value": "16.5692004", "module": "A1-A3"}, {"value": "0", "module": "A4"}, {"value": "-4.424", "module": "A5"}, {"value": "0", "module": "C1"}, {"value": "0", "module": "C2"}, {"value": "0", "module": "C3"}, {"value": "0", "module": "C4"}, {"value": "0", "module": "D"}]}, "resolvedFlowVersion": "38.00.000", "flowProperties": [], "typeOfFlow": "Other flow", "classification": {"classHierarchy": "Quantities", "name": "GaBiCategories"}}, {"dataSetInternalID": 6, "referenceToFlowDataSet": {"shortDescription": [{"value": "Total use of non renewable primary energy resources (PENRT)", "lang": "en"}, {"value": "Total nicht erneuerbare Primärenergie (PENRT)", "lang": "de"}], "type": "flow data set", "refObjectId": "06159210-646b-4c8d-8583-da9b3b95a6c1", "uri": "../flows/06159210-646b-4c8d-8583-da9b3b95a6c1.xml"}, "exchange direction": "INPUT", "other": {"anies": [{"name": "referenceToUnitGroupDataSet", "value": {"shortDescription": [{"value": "MJ", "lang": "en"}], "type": "unit group data set", "refObjectId": "93a60a57-a3c8-11da-a746-0800200c9a66", "uri": "../unitgroups/93a60a57-a3c8-11da-a746-0800200c9a66.xml"}}, {"value": "445.790849610786", "module": "A1-A3"}, {"value": "2.09466077999364", "module": "A4"}, {"value": "0.368309421835399", "module": "A5"}, {"value": "11.122316402216", "module": "C1"}, {"value": "1.04733038999682", "module": "C2"}, {"value": "0", "module": "C3"}, {"value": "2.42212822221534", "module": "C4"}, {"value": "-111.781984595612", "module": "D"}]}, "resolvedFlowVersion": "38.00.000", "flowProperties": [], "typeOfFlow": "Other flow", "classification": {"classHierarchy": "Quantities / Environmental quantities / EPD EN 15804 / LCI indicators", "name": "GaBiCategories"}}, {"dataSetInternalID": 7, "referenceToFlowDataSet": {"shortDescription": [{"value": "Use of secondary material (SM)", "lang": "en"}, {"value": "Einsatz von Sekundärstoffen (SM)", "lang": "de"}], "type": "flow data set", "refObjectId": "c6a1f35f-2d09-4f54-8dfb-97e502e1ce92", "uri": "../flows/c6a1f35f-2d09-4f54-8dfb-97e502e1ce92.xml"}, "exchange direction": "INPUT", "other": {"anies": [{"name": "referenceToUnitGroupDataSet", "value": {"shortDescription": [{"value": "kg", "lang": "en"}], "type": "unit group data set", "refObjectId": "ad38d542-3fe9-439d-9b95-2f5f7752acaf", "uri": "../unitgroups/ad38d542-3fe9-439d-9b95-2f5f7752acaf.xml"}}, {"value": "1.7377371729427", "module": "A1-A3"}, {"value": "0", "module": "A4"}, {"value": "0", "module": "A5"}, {"value": "0", "module": "C1"}, {"value": "0", "module": "C2"}, {"value": "0", "module": "C3"}, {"value": "0", "module": "C4"}, {"value": "0", "module": "D"}]}, "resolvedFlowVersion": "38.00.000", "flowProperties": [], "typeOfFlow": "Other flow", "classification": {"classHierarchy": "Quantities / Environmental quantities / EPD EN 15804 / LCI indicators", "name": "GaBiCategories"}}, {"dataSetInternalID": 8, "referenceToFlowDataSet": {"shortDescription": [{"value": "Use of renewable secondary fuels (RSF)", "lang": "en"}, {"value": "Erneuerbare Sekundärbrennstoffe (RSF)", "lang": "de"}], "type": "flow data set", "refObjectId": "64333088-a55f-4aa2-9a31-c10b07816787", "uri": "../flows/64333088-a55f-4aa2-9a31-c10b07816787.xml"}, "exchange direction": "INPUT", "other": {"anies": [{"name": "referenceToUnitGroupDataSet", "value": {"shortDescription": [{"value": "MJ", "lang": "en"}], "type": "unit group data set", "refObjectId": "93a60a57-a3c8-11da-a746-0800200c9a66", "uri": "../unitgroups/93a60a57-a3c8-11da-a746-0800200c9a66.xml"}}, {"value": "0", "module": "A1-A3"}, {"value": "0", "module": "A4"}, {"value": "0", "module": "A5"}, {"value": "0", "module": "C1"}, {"value": "0", "module": "C2"}, {"value": "0", "module": "C3"}, {"value": "0", "module": "C4"}, {"value": "0", "module": "D"}]}, "resolvedFlowVersion": "38.00.000", "flowProperties": [], "typeOfFlow": "Other flow", "classification": {"classHierarchy": "Quantities / Environmental quantities / EPD EN 15804 / LCI indicators", "name": "GaBiCategories"}}, {"dataSetInternalID": 9, "referenceToFlowDataSet": {"shortDescription": [{"value": "Use of non renewable secondary fuels (NRSF)", "lang": "en"}, {"value": "Nicht erneuerbare Sekundärbrennstoffe (NRSF)", "lang": "de"}], "type": "flow data set", "refObjectId": "89def144-d39a-4287-b86f-efde453ddcb2", "uri": "../flows/89def144-d39a-4287-b86f-efde453ddcb2.xml"}, "exchange direction": "INPUT", "other": {"anies": [{"name": "referenceToUnitGroupDataSet", "value": {"shortDescription": [{"value": "MJ", "lang": "en"}], "type": "unit group data set", "refObjectId": "93a60a57-a3c8-11da-a746-0800200c9a66", "uri": "../unitgroups/93a60a57-a3c8-11da-a746-0800200c9a66.xml"}}, {"value": "0", "module": "A1-A3"}, {"value": "0", "module": "A4"}, {"value": "0", "module": "A5"}, {"value": "0", "module": "C1"}, {"value": "0", "module": "C2"}, {"value": "0", "module": "C3"}, {"value": "0", "module": "C4"}, {"value": "0", "module": "D"}]}, "resolvedFlowVersion": "38.00.000", "flowProperties": [], "typeOfFlow": "Other flow", "classification": {"classHierarchy": "Quantities / Environmental quantities / EPD EN 15804 / LCI indicators", "name": "GaBiCategories"}}, {"dataSetInternalID": 10, "referenceToFlowDataSet": {"shortDescription": [{"value": "Use of net fresh water (FW)", "lang": "en"}, {"value": "Einsatz von Süßwasserressourcen (FW)", "lang": "de"}], "type": "flow data set", "refObjectId": "3cf952c8-f3a4-461d-8c96-96456ca62246", "uri": "../flows/3cf952c8-f3a4-461d-8c96-96456ca62246.xml"}, "exchange direction": "INPUT", "other": {"anies": [{"name": "referenceToUnitGroupDataSet", "value": {"shortDescription": [{"value": "m^3", "lang": "en"}], "type": "unit group data set", "refObjectId": "cd950537-0a98-4044-9ba7-9f9a68d0a504", "uri": "../unitgroups/cd950537-0a98-4044-9ba7-9f9a68d0a504.xml"}}, {"value": "0.0697984426189752", "module": "A1-A3"}, {"value": "0.000166331435879975", "module": "A4"}, {"value": "0.000434001093958584", "module": "A5"}, {"value": "0.000883193534323756", "module": "C1"}, {"value": "8.31657179399875E-05", "module": "C2"}, {"value": "0", "module": "C3"}, {"value": "0.0006114692687747", "module": "C4"}, {"value": "0.000673757550668341", "module": "D"}]}, "resolvedFlowVersion": "38.00.000", "flowProperties": [], "typeOfFlow": "Other flow", "classification": {"classHierarchy": "Quantities / Environmental quantities / EPD EN 15804 / LCI indicators", "name": "GaBiCategories"}}, {"dataSetInternalID": 11, "referenceToFlowDataSet": {"shortDescription": [{"value": "Hazardous waste disposed (HWD)", "lang": "en"}, {"value": "Gefährlicher Abfall zur Deponie (HWD)", "lang": "de"}], "type": "flow data set", "refObjectId": "430f9e0f-59b2-46a0-8e0d-55e0e84948fc", "uri": "../flows/430f9e0f-59b2-46a0-8e0d-55e0e84948fc.xml"}, "exchange direction": "OUTPUT", "other": {"anies": [{"name": "referenceToUnitGroupDataSet", "value": {"shortDescription": [{"value": "kg", "lang": "en"}], "type": "unit group data set", "refObjectId": "ad38d542-3fe9-439d-9b95-2f5f7752acaf", "uri": "../unitgroups/ad38d542-3fe9-439d-9b95-2f5f7752acaf.xml"}}, {"value": "8.02717252772935E-06", "module": "A1-A3"}, {"value": "6.48573451696636E-12", "module": "A4"}, {"value": "-0.00699999999229833", "module": "A5"}, {"value": "3.44382212563756E-11", "module": "C1"}, {"value": "3.24286725848318E-12", "module": "C2"}, {"value": "0", "module": "C3"}, {"value": "5.27051341166768E-11", "module": "C4"}, {"value": "-4.09536152990621E-10", "module": "D"}]}, "resolvedFlowVersion": "38.00.000", "flowProperties": [], "typeOfFlow": "Other flow", "classification": {"classHierarchy": "Quantities / Environmental quantities / EPD EN 15804 / LCI indicators", "name": "GaBiCategories"}}, {"dataSetInternalID": 12, "referenceToFlowDataSet": {"shortDescription": [{"value": "Non hazardous waste disposed (NHWD)", "lang": "en"}, {"value": "Entsorgter nicht gefährlicher Abfall (NHWD)", "lang": "de"}], "type": "flow data set", "refObjectId": "b29ef66b-e286-4afa-949f-62f1a7b4d7fa", "uri": "../flows/b29ef66b-e286-4afa-949f-62f1a7b4d7fa.xml"}, "exchange direction": "OUTPUT", "other": {"anies": [{"name": "referenceToUnitGroupDataSet", "value": {"shortDescription": [{"value": "kg", "lang": "en"}], "type": "unit group data set", "refObjectId": "ad38d542-3fe9-439d-9b95-2f5f7752acaf", "uri": "../unitgroups/ad38d542-3fe9-439d-9b95-2f5f7752acaf.xml"}}, {"value": "6.82893207198487", "module": "A1-A3"}, {"value": "0.0003193083051396", "module": "A4"}, {"value": "0.558161101131438", "module": "A5"}, {"value": "0.00169547643873331", "module": "C1"}, {"value": "0.0001596541525698", "module": "C2"}, {"value": "0", "module": "C3"}, {"value": "12.1107060897147", "module": "C4"}, {"value": "-0.210727248703901", "module": "D"}]}, "resolvedFlowVersion": "38.00.000", "flowProperties": [], "typeOfFlow": "Other flow", "classification": {"classHierarchy": "Quantities / Environmental quantities / EPD EN 15804 / LCI indicators", "name": "GaBiCategories"}}, {"dataSetInternalID": 13, "referenceToFlowDataSet": {"shortDescription": [{"value": "Radioactive waste disposed (RWD)", "lang": "en"}, {"value": "Entsorgter radioaktiver Abfall (RWD)", "lang": "de"}], "type": "flow data set", "refObjectId": "3449546e-52ad-4b39-b809-9fb77cea8ff6", "uri": "../flows/3449546e-52ad-4b39-b809-9fb77cea8ff6.xml"}, "exchange direction": "OUTPUT", "other": {"anies": [{"name": "referenceToUnitGroupDataSet", "value": {"shortDescription": [{"value": "kg", "lang": "en"}], "type": "unit group data set", "refObjectId": "ad38d542-3fe9-439d-9b95-2f5f7752acaf", "uri": "../unitgroups/ad38d542-3fe9-439d-9b95-2f5f7752acaf.xml"}}, {"value": "0.00946887062265946", "module": "A1-A3"}, {"value": "3.92003306291745E-06", "module": "A4"}, {"value": "6.2177587827401E-06", "module": "A5"}, {"value": "2.08147536103904E-05", "module": "C1"}, {"value": "1.96001653145873E-06", "module": "C2"}, {"value": "0", "module": "C3"}, {"value": "2.76154929060029E-05", "module": "C4"}, {"value": "0.00222161169287334", "module": "D"}]}, "resolvedFlowVersion": "38.00.000", "flowProperties": [], "typeOfFlow": "Other flow", "classification": {"classHierarchy": "Quantities / Environmental quantities / EPD EN 15804 / LCI indicators", "name": "GaBiCategories"}}, {"dataSetInternalID": 14, "referenceToFlowDataSet": {"shortDescription": [{"value": "Components for re-use (CRU)", "lang": "en"}, {"value": "Komponenten für die Wiederverwendung (CRU)", "lang": "de"}], "type": "flow data set", "refObjectId": "a2b32f97-3fc7-4af2-b209-525bc6426f33", "uri": "../flows/a2b32f97-3fc7-4af2-b209-525bc6426f33.xml"}, "exchange direction": "OUTPUT", "other": {"anies": [{"name": "referenceToUnitGroupDataSet", "value": {"shortDescription": [{"value": "kg", "lang": "en"}], "type": "unit group data set", "refObjectId": "ad38d542-3fe9-439d-9b95-2f5f7752acaf", "uri": "../unitgroups/ad38d542-3fe9-439d-9b95-2f5f7752acaf.xml"}}, {"value": "0", "module": "A1-A3"}, {"value": "0", "module": "A4"}, {"value": "0", "module": "A5"}, {"value": "0", "module": "C1"}, {"value": "0", "module": "C2"}, {"value": "0", "module": "C3"}, {"value": "0", "module": "C4"}, {"value": "0", "module": "D"}]}, "resolvedFlowVersion": "38.00.000", "flowProperties": [], "typeOfFlow": "Other flow", "classification": {"classHierarchy": "Quantities / Environmental quantities / EPD EN 15804 / LCI indicators", "name": "GaBiCategories"}}, {"dataSetInternalID": 15, "referenceToFlowDataSet": {"shortDescription": [{"value": "Materials for recycling (MFR)", "lang": "en"}, {"value": "Stoffe zum Recycling (MFR)", "lang": "de"}], "type": "flow data set", "refObjectId": "d7fe48a5-4103-49c8-9aae-b0b5dfdbd6ae", "uri": "../flows/d7fe48a5-4103-49c8-9aae-b0b5dfdbd6ae.xml"}, "exchange direction": "OUTPUT", "other": {"anies": [{"name": "referenceToUnitGroupDataSet", "value": {"shortDescription": [{"value": "kg", "lang": "en"}], "type": "unit group data set", "refObjectId": "ad38d542-3fe9-439d-9b95-2f5f7752acaf", "uri": "../unitgroups/ad38d542-3fe9-439d-9b95-2f5f7752acaf.xml"}}, {"value": "0.335", "module": "A1-A3"}, {"value": "0", "module": "A4"}, {"value": "0", "module": "A5"}, {"value": "0", "module": "C1"}, {"value": "0", "module": "C2"}, {"value": "9.277184", "module": "C3"}, {"value": "0", "module": "C4"}, {"value": "0", "module": "D"}]}, "resolvedFlowVersion": "38.00.000", "flowProperties": [], "typeOfFlow": "Other flow", "classification": {"classHierarchy": "Quantities / Environmental quantities / EPD EN 15804 / LCI indicators", "name": "GaBiCategories"}}, {"dataSetInternalID": 16, "referenceToFlowDataSet": {"shortDescription": [{"value": "Materials for energy recovery (MER)", "lang": "en"}, {"value": "Stoffe für die Energierückgewinnung (MER)", "lang": "de"}], "type": "flow data set", "refObjectId": "59a9181c-3aaf-46ee-8b13-2b3723b6e447", "uri": "../flows/59a9181c-3aaf-46ee-8b13-2b3723b6e447.xml"}, "exchange direction": "OUTPUT", "other": {"anies": [{"name": "referenceToUnitGroupDataSet", "value": {"shortDescription": [{"value": "kg", "lang": "en"}], "type": "unit group data set", "refObjectId": "ad38d542-3fe9-439d-9b95-2f5f7752acaf", "uri": "../unitgroups/ad38d542-3fe9-439d-9b95-2f5f7752acaf.xml"}}, {"value": "0", "module": "A1-A3"}, {"value": "0", "module": "A4"}, {"value": "0", "module": "A5"}, {"value": "0", "module": "C1"}, {"value": "0", "module": "C2"}, {"value": "0", "module": "C3"}, {"value": "0", "module": "C4"}, {"value": "0", "module": "D"}]}, "resolvedFlowVersion": "38.00.000", "flowProperties": [], "typeOfFlow": "Other flow", "classification": {"classHierarchy": "Quantities / Environmental quantities / EPD EN 15804 / LCI indicators", "name": "GaBiCategories"}}, {"dataSetInternalID": 17, "referenceToFlowDataSet": {"shortDescription": [{"value": "Exported electrical energy (EEE)", "lang": "en"}, {"value": "Exportierte elektrische Energie (EEE)", "lang": "de"}], "type": "flow data set", "refObjectId": "4da0c987-2b76-40d6-9e9e-82a017aaaf29", "uri": "../flows/4da0c987-2b76-40d6-9e9e-82a017aaaf29.xml"}, "exchange direction": "OUTPUT", "other": {"anies": [{"name": "referenceToUnitGroupDataSet", "value": {"shortDescription": [{"value": "MJ", "lang": "en"}], "type": "unit group data set", "refObjectId": "93a60a57-a3c8-11da-a746-0800200c9a66", "uri": "../unitgroups/93a60a57-a3c8-11da-a746-0800200c9a66.xml"}}, {"value": "0", "module": "A1-A3"}, {"value": "0", "module": "A4"}, {"value": "0.120113575255279", "module": "A5"}, {"value": "0", "module": "C1"}, {"value": "0", "module": "C2"}, {"value": "0", "module": "C3"}, {"value": "0", "module": "C4"}, {"value": "0", "module": "D"}]}, "resolvedFlowVersion": "38.00.000", "flowProperties": [], "typeOfFlow": "Other flow", "classification": {"classHierarchy": "Quantities / Environmental quantities / EPD EN 15804 / LCI indicators", "name": "GaBiCategories"}}, {"dataSetInternalID": 18, "referenceToFlowDataSet": {"shortDescription": [{"value": "Exported thermal energy (EET)", "lang": "en"}, {"value": "Exportierte thermische Energie (EET)", "lang": "de"}], "type": "flow data set", "refObjectId": "98daf38a-7a79-46d3-9a37-2b7bd0955810", "uri": "../flows/98daf38a-7a79-46d3-9a37-2b7bd0955810.xml"}, "exchange direction": "OUTPUT", "other": {"anies": [{"name": "referenceToUnitGroupDataSet", "value": {"shortDescription": [{"value": "MJ", "lang": "en"}], "type": "unit group data set", "refObjectId": "93a60a57-a3c8-11da-a746-0800200c9a66", "uri": "../unitgroups/93a60a57-a3c8-11da-a746-0800200c9a66.xml"}}, {"value": "0", "module": "A1-A3"}, {"value": "0", "module": "A4"}, {"value": "0.282718023446134", "module": "A5"}, {"value": "0", "module": "C1"}, {"value": "0", "module": "C2"}, {"value": "0", "module": "C3"}, {"value": "0", "module": "C4"}, {"value": "0", "module": "D"}]}, "resolvedFlowVersion": "38.00.000", "flowProperties": [], "typeOfFlow": "Other flow", "classification": {"classHierarchy": "Quantities / Environmental quantities / EPD EN 15804 / LCI indicators", "name": "GaBiCategories"}}]}, "LCIAResults": {"LCIAResult": [{"referenceToLCIAMethodDataSet": {"shortDescription": [{"value": "Global Warming Potential total (GWP-total)", "lang": "en"}, {"value": "Globales Erwärmungspotenzial total (GWP-total)", "lang": "de"}], "type": "LCIA method data set", "refObjectId": "6a37f984-a4b3-458a-a20a-64418c145fa2", "uri": "../lciamethods/6a37f984-a4b3-458a-a20a-64418c145fa2.xml"}, "other": {"anies": [{"name": "referenceToUnitGroupDataSet", "value": {"shortDescription": [{"value": "kg CO_(2) eq", "lang": "en"}], "type": "unit group data set", "refObjectId": "1ebf3012-d0db-4de2-aefd-ef30cedb0be1", "uri": "../unitgroups/1ebf3012-d0db-4de2-aefd-ef30cedb0be1.xml"}}, {"value": "41.0484672468545", "module": "A1-A3"}, {"value": "0.154962118926255", "module": "A4"}, {"value": "0.122887452150199", "module": "A5"}, {"value": "0.826044957444958", "module": "C1"}, {"value": "0.0774810594631274", "module": "C2"}, {"value": "0", "module": "C3"}, {"value": "0.183357772099319", "module": "C4"}, {"value": "-15.4273646709199", "module": "D"}]}}, {"referenceToLCIAMethodDataSet": {"shortDescription": [{"value": "Global Warming Potential fossil fuels (GWP-fossil)", "lang": "en"}, {"value": "Globales Erwärmungspotenzial fossil (GWP-fossil)", "lang": "de"}], "type": "LCIA method data set", "refObjectId": "5f635281-343e-44fb-83df-1971b155e6b6", "uri": "../lciamethods/5f635281-343e-44fb-83df-1971b155e6b6.xml"}, "other": {"anies": [{"name": "referenceToUnitGroupDataSet", "value": {"shortDescription": [{"value": "kg CO_(2) eq", "lang": "en"}], "type": "unit group data set", "refObjectId": "1ebf3012-d0db-4de2-aefd-ef30cedb0be1", "uri": "../unitgroups/1ebf3012-d0db-4de2-aefd-ef30cedb0be1.xml"}}, {"value": "40.3390931551275", "module": "A1-A3"}, {"value": "0.153091040893233", "module": "A4"}, {"value": "0.0731528784356971", "module": "A5"}, {"value": "0.815299171960866", "module": "C1"}, {"value": "0.0765455204466166", "module": "C2"}, {"value": "0", "module": "C3"}, {"value": "0.181829112492409", "module": "C4"}, {"value": "-15.4537260352718", "module": "D"}]}}, {"referenceToLCIAMethodDataSet": {"shortDescription": [{"value": "Global Warming Potential biogenic (GWP-biogenic)", "lang": "en"}, {"value": "Globales Erwärmungspotenzial biogen (GWP-biogenic)", "lang": "de"}], "type": "LCIA method data set", "refObjectId": "2356e1ab-0185-4db5-86e5-16de51c7485c", "uri": "../lciamethods/2356e1ab-0185-4db5-86e5-16de51c7485c.xml"}, "other": {"anies": [{"name": "referenceToUnitGroupDataSet", "value": {"shortDescription": [{"value": "kg CO_(2) eq", "lang": "en"}], "type": "unit group data set", "refObjectId": "1ebf3012-d0db-4de2-aefd-ef30cedb0be1", "uri": "../unitgroups/1ebf3012-d0db-4de2-aefd-ef30cedb0be1.xml"}}, {"value": "0.69403554452914", "module": "A1-A3"}, {"value": "0.000452361570406103", "module": "A4"}, {"value": "0.0497051760422559", "module": "A5"}, {"value": "0.00321262616161128", "module": "C1"}, {"value": "0.000226180785203051", "module": "C2"}, {"value": "0", "module": "C3"}, {"value": "0", "module": "C4"}, {"value": "0.0338908922336967", "module": "D"}]}}, {"referenceToLCIAMethodDataSet": {"shortDescription": [{"value": "Global Warming Potential luluc (GWP-luluc)", "lang": "en"}, {"value": "Globales Erwärmungspotenzial luluc (GWP-luluc)", "lang": "de"}], "type": "LCIA method data set", "refObjectId": "4331bbdb-978a-490d-8707-eeb047f01a55", "uri": "../lciamethods/4331bbdb-978a-490d-8707-eeb047f01a55.xml"}, "other": {"anies": [{"name": "referenceToUnitGroupDataSet", "value": {"shortDescription": [{"value": "kg CO_(2) eq", "lang": "en"}], "type": "unit group data set", "refObjectId": "1ebf3012-d0db-4de2-aefd-ef30cedb0be1", "uri": "../unitgroups/1ebf3012-d0db-4de2-aefd-ef30cedb0be1.xml"}}, {"value": "0.0153385471977756", "module": "A1-A3"}, {"value": "0.00141871646261553", "module": "A4"}, {"value": "2.93976722466997E-05", "module": "A5"}, {"value": "0.00753315932248008", "module": "C1"}, {"value": "0.000709358231307763", "module": "C2"}, {"value": "0", "module": "C3"}, {"value": "0.000564671843483757", "module": "C4"}, {"value": "-0.00752952788176614", "module": "D"}]}}, {"referenceToLCIAMethodDataSet": {"shortDescription": [{"value": "Depletion potential of the stratospheric ozone layer (ODP)", "lang": "en"}, {"value": "Abbau Potential der stratosphärischen Ozonschicht (ODP)", "lang": "de"}], "type": "LCIA method data set", "refObjectId": "b5c629d6-def3-11e6-bf01-fe55135034f3", "uri": "../lciamethods/b5c629d6-def3-11e6-bf01-fe55135034f3.xml"}, "other": {"anies": [{"name": "referenceToUnitGroupDataSet", "value": {"shortDescription": [{"value": "kg CFC11 eq", "lang": "en"}], "type": "unit group data set", "refObjectId": "d9e957c9-7309-4474-bf3a-7777df6c4e5b", "uri": "../unitgroups/d9e957c9-7309-4474-bf3a-7777df6c4e5b.xml"}}, {"value": "6.24430955458832E-11", "module": "A1-A3"}, {"value": "1.99320167217792E-14", "module": "A4"}, {"value": "1.18836167767722E-13", "module": "A5"}, {"value": "1.05835846372491E-13", "module": "C1"}, {"value": "9.96600836088962E-15", "module": "C2"}, {"value": "0", "module": "C3"}, {"value": "4.62294608961032E-13", "module": "C4"}, {"value": "5.32980640294228E-11", "module": "D"}]}}, {"referenceToLCIAMethodDataSet": {"shortDescription": [{"value": "Acidification potential of land and water (AP)", "lang": "en"}, {"value": "Versauerungspotenzial von Boden und Wasser (AP)", "lang": "de"}], "type": "LCIA method data set", "refObjectId": "b5c611c6-def3-11e6-bf01-fe55135034f3", "uri": "../lciamethods/b5c611c6-def3-11e6-bf01-fe55135034f3.xml"}, "other": {"anies": [{"name": "referenceToUnitGroupDataSet", "value": {"shortDescription": [{"value": "mol H^(+) eq", "lang": "en"}], "type": "unit group data set", "refObjectId": "42e089ac-92bf-4bf2-8ca1-5fc40d18f2ed", "uri": "../unitgroups/42e089ac-92bf-4bf2-8ca1-5fc40d18f2ed.xml"}}, {"value": "0.176556938834663", "module": "A1-A3"}, {"value": "0.00019658303101231", "module": "A4"}, {"value": "0.000137224115768639", "module": "A5"}, {"value": "0.00477193253188613", "module": "C1"}, {"value": "9.82915155061548E-05", "module": "C2"}, {"value": "0", "module": "C3"}, {"value": "0.00128908726204545", "module": "C4"}, {"value": "-0.0349068432449768", "module": "D"}]}}, {"referenceToLCIAMethodDataSet": {"shortDescription": [{"value": "Eutrophication potential aquatic freshwater (EP-freshwater)", "lang": "en"}, {"value": "Eutrophierungspotenzial Süßwasser (EP-freshwater)", "lang": "de"}], "type": "LCIA method data set", "refObjectId": "b53ec18f-7377-4ad3-86eb-cc3f4f276b2b", "uri": "../lciamethods/b53ec18f-7377-4ad3-86eb-cc3f4f276b2b.xml"}, "other": {"anies": [{"name": "referenceToUnitGroupDataSet", "value": {"shortDescription": [{"value": "kg P eq", "lang": "en"}], "type": "unit group data set", "refObjectId": "0429039d-a61d-4590-ba67-aa4a20a810a1", "uri": "../unitgroups/0429039d-a61d-4590-ba67-aa4a20a810a1.xml"}}, {"value": "3.83605792056777E-05", "module": "A1-A3"}, {"value": "5.60062160058103E-07", "module": "A4"}, {"value": "4.70824407740397E-08", "module": "A5"}, {"value": "2.97384121026683E-06", "module": "C1"}, {"value": "2.80031080029052E-07", "module": "C2"}, {"value": "0", "module": "C3"}, {"value": "3.65993643169968E-07", "module": "C4"}, {"value": "-8.53496476622798E-07", "module": "D"}]}}, {"referenceToLCIAMethodDataSet": {"shortDescription": [{"value": "Eutrophication potential aquatic marine (EP-marine)", "lang": "en"}, {"value": "Eutrophierungspotenzial Salzwasser (EP-marine)", "lang": "de"}], "type": "LCIA method data set", "refObjectId": "b5c619fa-def3-11e6-bf01-fe55135034f3", "uri": "../lciamethods/b5c619fa-def3-11e6-bf01-fe55135034f3.xml"}, "other": {"anies": [{"name": "referenceToUnitGroupDataSet", "value": {"shortDescription": [{"value": "kg N eq", "lang": "en"}], "type": "unit group data set", "refObjectId": "d05bb823-ecdf-4686-8c40-bf1d9257859f", "uri": "../unitgroups/d05bb823-ecdf-4686-8c40-bf1d9257859f.xml"}}, {"value": "0.0253679440147559", "module": "A1-A3"}, {"value": "6.66422022513556E-05", "module": "A4"}, {"value": "4.26102126138E-05", "module": "A5"}, {"value": "0.00232845456198762", "module": "C1"}, {"value": "3.33211011256778E-05", "module": "C2"}, {"value": "0", "module": "C3"}, {"value": "0.000333079849074412", "module": "C4"}, {"value": "-0.00880429624966687", "module": "D"}]}}, {"referenceToLCIAMethodDataSet": {"shortDescription": [{"value": "Eutrophication potential terrestrial (EP-terrestrial)", "lang": "en"}, {"value": "Eutrophierungspotenzial Land (EP-terrestrial)", "lang": "de"}], "type": "LCIA method data set", "refObjectId": "b5c614d2-def3-11e6-bf01-fe55135034f3", "uri": "../lciamethods/b5c614d2-def3-11e6-bf01-fe55135034f3.xml"}, "other": {"anies": [{"name": "referenceToUnitGroupDataSet", "value": {"shortDescription": [{"value": "mol N eq", "lang": "en"}], "type": "unit group data set", "refObjectId": "71b4d617-0ec9-4d3f-b65e-e438940c2401", "uri": "../unitgroups/71b4d617-0ec9-4d3f-b65e-e438940c2401.xml"}}, {"value": "0.507871567696867", "module": "A1-A3"}, {"value": "0.000801701586200042", "module": "A4"}, {"value": "0.0004999994088748", "module": "A5"}, {"value": "0.0257571833898681", "module": "C1"}, {"value": "0.000400850793100021", "module": "C2"}, {"value": "0", "module": "C3"}, {"value": "0.00366471000524502", "module": "C4"}, {"value": "-0.0976277109774377", "module": "D"}]}}, {"referenceToLCIAMethodDataSet": {"shortDescription": [{"value": "Formation potential of tropospheric ozone photochemical oxidants (POCP)", "lang": "en"}, {"value": "Bildungspotential für troposphärisches Ozon (POCP)", "lang": "de"}], "type": "LCIA method data set", "refObjectId": "b5c610fe-def3-11e6-bf01-fe55135034f3", "uri": "../lciamethods/b5c610fe-def3-11e6-bf01-fe55135034f3.xml"}, "other": {"anies": [{"name": "referenceToUnitGroupDataSet", "value": {"shortDescription": [{"value": "kg NMVOC eq", "lang": "en"}], "type": "unit group data set", "refObjectId": "d27c25f8-fbc1-44c6-b47b-4adbae4199c6", "uri": "../unitgroups/d27c25f8-fbc1-44c6-b47b-4adbae4199c6.xml"}}, {"value": "0.0848776234628965", "module": "A1-A3"}, {"value": "0.000169468031159513", "module": "A4"}, {"value": "0.00012172862921948", "module": "A5"}, {"value": "0.006193443126686", "module": "C1"}, {"value": "8.47340155797565E-05", "module": "C2"}, {"value": "0", "module": "C3"}, {"value": "0.00100509646197785", "module": "C4"}, {"value": "-0.0284756199308839", "module": "D"}]}}, {"referenceToLCIAMethodDataSet": {"shortDescription": [{"value": "Abiotic depletion potential for non fossil resources (ADPE)", "lang": "en"}, {"value": "Potenzial für den abiotischen Abbau nicht fossiler Ressourcen (ADPE)", "lang": "de"}], "type": "LCIA method data set", "refObjectId": "b2ad6494-c78d-11e6-9d9d-cec0c932ce01", "uri": "../lciamethods/b2ad6494-c78d-11e6-9d9d-cec0c932ce01.xml"}, "other": {"anies": [{"name": "referenceToUnitGroupDataSet", "value": {"shortDescription": [{"value": "kg Sb eq", "lang": "en"}], "type": "unit group data set", "refObjectId": "54ccd2d9-a32a-4fc2-923d-f2c8c93e89d4", "uri": "../unitgroups/54ccd2d9-a32a-4fc2-923d-f2c8c93e89d4.xml"}}, {"value": "0.000625097743828902", "module": "A1-A3"}, {"value": "1.00884146150949E-08", "module": "A4"}, {"value": "1.1767943271096E-09", "module": "A5"}, {"value": "5.35678809750601E-08", "module": "C1"}, {"value": "5.04420730754747E-09", "module": "C2"}, {"value": "0", "module": "C3"}, {"value": "8.37912494701979E-09", "module": "C4"}, {"value": "7.30724422691746E-06", "module": "D"}]}}, {"referenceToLCIAMethodDataSet": {"shortDescription": [{"value": "Abiotic depletion potential for fossil resources (ADPF)", "lang": "en"}, {"value": "Potenzial für den abiotischen Abbau fossiler Brennstoffe (ADPF)", "lang": "de"}], "type": "LCIA method data set", "refObjectId": "b2ad6110-c78d-11e6-9d9d-cec0c932ce01", "uri": "../lciamethods/b2ad6110-c78d-11e6-9d9d-cec0c932ce01.xml"}, "other": {"anies": [{"name": "referenceToUnitGroupDataSet", "value": {"shortDescription": [{"value": "MJ", "lang": "en"}], "type": "unit group data set", "refObjectId": "93a60a57-a3c8-11da-a746-0800200c9a66", "uri": "../unitgroups/93a60a57-a3c8-11da-a746-0800200c9a66.xml"}}, {"value": "444.022579300808", "module": "A1-A3"}, {"value": "2.08676587167586", "module": "A4"}, {"value": "0.367786185278201", "module": "A5"}, {"value": "11.0803956916572", "module": "C1"}, {"value": "1.04338293583793", "module": "C2"}, {"value": "0", "module": "C3"}, {"value": "2.41940051050388", "module": "C4"}, {"value": "-110.237421269943", "module": "D"}]}}, {"referenceToLCIAMethodDataSet": {"shortDescription": [{"value": "Water use (WDP)", "lang": "en"}, {"value": "Wassernutzung (WDP)", "lang": "de"}], "type": "LCIA method data set", "refObjectId": "b2ad66ce-c78d-11e6-9d9d-cec0c932ce01", "uri": "../lciamethods/b2ad66ce-c78d-11e6-9d9d-cec0c932ce01.xml"}, "other": {"anies": [{"name": "referenceToUnitGroupDataSet", "value": {"shortDescription": [{"value": "m^(3) world eq deprived", "lang": "en"}], "type": "unit group data set", "refObjectId": "6ae2df01-888e-46c8-b17d-49fa3869b476", "uri": "../unitgroups/6ae2df01-888e-46c8-b17d-49fa3869b476.xml"}}, {"value": "1.69670750946012", "module": "A1-A3"}, {"value": "0.00185105402532182", "module": "A4"}, {"value": "0.0173867511156419", "module": "A5"}, {"value": "0.00982880318563417", "module": "C1"}, {"value": "0.000925527012660909", "module": "C2"}, {"value": "0", "module": "C3"}, {"value": "0.0199549505810223", "module": "C4"}, {"value": "0.29454332274127", "module": "D"}]}}, {"referenceToLCIAMethodDataSet": {"shortDescription": [{"value": "Incidence of disease due to PM emissions (PM)", "lang": "en"}, {"value": "Auftreten von Krankheiten aufgrund von Feinstaubemissionen (PM)", "lang": "de"}], "type": "LCIA method data set", "refObjectId": "b5c602c6-def3-11e6-bf01-fe55135034f3", "uri": "../lciamethods/b5c602c6-def3-11e6-bf01-fe55135034f3.xml"}, "other": {"anies": [{"name": "referenceToUnitGroupDataSet", "value": {"shortDescription": [{"value": "Disease incidence", "lang": "en"}], "type": "unit group data set", "refObjectId": "3883559b-648f-4afc-8ba2-0bd24f3affa3", "uri": "../unitgroups/3883559b-648f-4afc-8ba2-0bd24f3affa3.xml"}}, {"value": "1.73711707652459E-06", "module": "A1-A3"}, {"value": "1.4385505715824E-09", "module": "A4"}, {"value": "1.43129663264039E-09", "module": "A5"}, {"value": "9.51100993473102E-08", "module": "C1"}, {"value": "7.19275285791199E-10", "module": "C2"}, {"value": "0", "module": "C3"}, {"value": "1.58548757050218E-08", "module": "C4"}, {"value": "-5.12518660843528E-07", "module": "D"}]}}, {"referenceToLCIAMethodDataSet": {"shortDescription": [{"value": "Human exposure efficiency relative to U235 (IR)", "lang": "en"}, {"value": "Wirkung durch Exposition des Menschen mit U235 (IR)", "lang": "de"}], "type": "LCIA method data set", "refObjectId": "b5c632be-def3-11e6-bf01-fe55135034f3", "uri": "../lciamethods/b5c632be-def3-11e6-bf01-fe55135034f3.xml"}, "other": {"anies": [{"name": "referenceToUnitGroupDataSet", "value": {"shortDescription": [{"value": "kBq U235 eq", "lang": "en"}], "type": "unit group data set", "refObjectId": "456b05bf-1415-44a9-9993-02452f554c09", "uri": "../unitgroups/456b05bf-1415-44a9-9993-02452f554c09.xml"}}, {"value": "1.33482553222598", "module": "A1-A3"}, {"value": "0.000584578817244579", "module": "A4"}, {"value": "0.00066448622611509", "module": "A5"}, {"value": "0.00310402077010634", "module": "C1"}, {"value": "0.000292289408622289", "module": "C2"}, {"value": "0", "module": "C3"}, {"value": "0.00319068876193706", "module": "C4"}, {"value": "0.171126760039852", "module": "D"}]}}, {"referenceToLCIAMethodDataSet": {"shortDescription": [{"value": "Comparative toxic unit for ecosystems (ETP-fw)", "lang": "en"}, {"value": "Toxizitätsvergleichseinheit für Ökosysteme (ETP-fw)", "lang": "de"}], "type": "LCIA method data set", "refObjectId": "ee1082d1-b0f7-43ca-a1f0-21e2a4a74511", "uri": "../lciamethods/ee1082d1-b0f7-43ca-a1f0-21e2a4a74511.xml"}, "other": {"anies": [{"name": "referenceToUnitGroupDataSet", "value": {"shortDescription": [{"value": "CTUe", "lang": "en"}], "type": "unit group data set", "refObjectId": "aa959ded-f1eb-4efb-9c5c-2d60be36b3e6", "uri": "../unitgroups/aa959ded-f1eb-4efb-9c5c-2d60be36b3e6.xml"}}, {"value": "129.420279051951", "module": "A1-A3"}, {"value": "1.48213697786332", "module": "A4"}, {"value": "0.15125421614714", "module": "A5"}, {"value": "7.86849219103648", "module": "C1"}, {"value": "0.741068488931659", "module": "C2"}, {"value": "0", "module": "C3"}, {"value": "1.32054369078619", "module": "C4"}, {"value": "-22.1073376087674", "module": "D"}]}}, {"referenceToLCIAMethodDataSet": {"shortDescription": [{"value": "Comparative toxic unit for humans (carcinogenic) (HTP-c)", "lang": "en"}, {"value": "Toxizitätsvergleichseinheit für Menschen (krebserregend) (HTP-c)", "lang": "de"}], "type": "LCIA method data set", "refObjectId": "2299222a-bbd8-474f-9d4f-4dd1f18aea7c", "uri": "../lciamethods/2299222a-bbd8-474f-9d4f-4dd1f18aea7c.xml"}, "other": {"anies": [{"name": "referenceToUnitGroupDataSet", "value": {"shortDescription": [{"value": "CTUh", "lang": "en"}], "type": "unit group data set", "refObjectId": "d4c9523e-2d7e-49fd-8469-998f547d3a70", "uri": "../unitgroups/d4c9523e-2d7e-49fd-8469-998f547d3a70.xml"}}, {"value": "5.38191928452678E-08", "module": "A1-A3"}, {"value": "3.0328440285619E-11", "module": "A4"}, {"value": "2.2315972866819E-11", "module": "A5"}, {"value": "1.6096470210678E-10", "module": "C1"}, {"value": "1.51642201428095E-11", "module": "C2"}, {"value": "0", "module": "C3"}, {"value": "2.0326537529001E-10", "module": "C4"}, {"value": "-2.70138534334478E-08", "module": "D"}]}}, {"referenceToLCIAMethodDataSet": {"shortDescription": [{"value": "Comparative toxic unit for humans (noncarcinogenic) (HTP-nc)", "lang": "en"}, {"value": "Toxizitätsvergleichseinheit für Menschen (nicht krebserregend) (HTP-nc)", "lang": "de"}], "type": "LCIA method data set", "refObjectId": "3af763a5-b7a1-48c9-9cee-1f223481fcef", "uri": "../lciamethods/3af763a5-b7a1-48c9-9cee-1f223481fcef.xml"}, "other": {"anies": [{"name": "referenceToUnitGroupDataSet", "value": {"shortDescription": [{"value": "CTUh", "lang": "en"}], "type": "unit group data set", "refObjectId": "d4c9523e-2d7e-49fd-8469-998f547d3a70", "uri": "../unitgroups/d4c9523e-2d7e-49fd-8469-998f547d3a70.xml"}}, {"value": "7.27669688881764E-07", "module": "A1-A3"}, {"value": "1.6143796335777E-09", "module": "A4"}, {"value": "1.4928334795042E-09", "module": "A5"}, {"value": "1.05905837126943E-08", "module": "C1"}, {"value": "8.07189816788851E-10", "module": "C2"}, {"value": "0", "module": "C3"}, {"value": "2.23561492723296E-08", "module": "C4"}, {"value": "-6.85868888309988E-08", "module": "D"}]}}, {"referenceToLCIAMethodDataSet": {"shortDescription": [{"value": "Soil quality index (SQP)", "lang": "en"}, {"value": "Bodenqualitätsindex (SQP)", "lang": "de"}], "type": "LCIA method data set", "refObjectId": "b2ad6890-c78d-11e6-9d9d-cec0c932ce01", "uri": "../lciamethods/b2ad6890-c78d-11e6-9d9d-cec0c932ce01.xml"}, "other": {"anies": [{"name": "referenceToUnitGroupDataSet", "value": {"shortDescription": [{"value": "SQP", "lang": "en"}], "type": "unit group data set", "refObjectId": "f130951c-e67f-4f7f-8dd4-665de3974e18", "uri": "../unitgroups/f130951c-e67f-4f7f-8dd4-665de3974e18.xml"}}, {"value": "165.424261667481", "module": "A1-A3"}, {"value": "0.871934796598698", "module": "A4"}, {"value": "0.06881992437983", "module": "A5"}, {"value": "4.62983542848497", "module": "C1"}, {"value": "0.435967398299349", "module": "C2"}, {"value": "0", "module": "C3"}, {"value": "0.587790996827889", "module": "C4"}, {"value": "12.2977237239822", "module": "D"}]}}]}, "otherAttributes": {"{http://www.indata.network/EPD/2019}epd-version": "1.2"}, "version": "1.1", "locations": "../ILCDLocations.xml"}