{"processInformation": {"dataSetInformation": {"UUID": "c0915390-0e80-4253-9345-71fd83ef3c99", "name": {"baseName": [{"value": "Clay panel", "lang": "en"}, {"value": "Lehmbauplatte", "lang": "de"}]}, "classificationInformation": {"classification": [{"class": [{"value": "Mineralische Baustoffe", "level": 0, "classId": "1"}, {"value": "Steine und Elemente", "level": 1, "classId": "1.3"}, {"value": "Lehmsteine", "level": 2, "classId": "1.3.17"}], "name": "oekobau.dat"}]}, "generalComment": [{"value": "This data set has been modeled according to the European Standard EN 15804+A2 for Sustainable Building. Results are depicted in modules that allow the structured expression of results over the entire life cycle.", "lang": "en"}, {"value": "Dieser Datensatz wurde nach dem European Standard EN 15804+A2 für Nachhaltiges Bauen modelliert. Ergebnisse werden in Modulen abgebildet, die den strukturierten Ausdruck von Ergebnissen über den gesamten Lebenszyklus zulassen.", "lang": "de"}], "other": {"anies": [{"margins": 20, "description": [{"value": "Product system depicted except for a few missing processes / flows. Technological, temporal and geographic representativeness partly given.", "lang": "en"}, {"value": "Produktsystem bis auf wenige Prozesse/Flüsse abgebildet. Technologische, zeitliche und geographische Repräsentativität teilweise gegeben.", "lang": "de"}]}]}}, "quantitativeReference": {"referenceToReferenceFlow": [102052], "type": "Reference flow(s)"}, "time": {"referenceYear": 2023, "dataSetValidUntil": 2026, "timeRepresentativenessDescription": [{"value": "Annual average", "lang": "en"}, {"value": "Jährlicher Durchschnitt", "lang": "de"}]}, "geography": {"locationOfOperationSupplyOrProduction": {"descriptionOfRestrictions": [{"value": "The data set represents the country specific situation in Germany, focusing on the main technologies, the region specific characteristics and / or import statistics.", "lang": "en"}, {"value": "Der Datensatz bildet die länderspezifische Situation in Deutschland ab. Dabei werden Haupttechnologien, spezifische regionale Charakteristiken und ggf. Importstatistiken berücksichtigt.", "lang": "de"}], "location": "DE"}}, "technology": {"technologyDescriptionAndIncludedProcesses": [{"value": "For the production of clay panels, the raw materials clay and sand are mixed with the addition of water. Reed mats are used for reinforcement and jute fabric (on the upper sides) is placed on both sides. After forming, a technical drying takes place (by using thermal energy from natural gas). This use of energy also dominates the LCA results. By taking into account the CO2 integration during the reed and jute growth, the CO2 balance is nevertheless comparatively small. It should be noted that at the end of the life cycle the incorporated CO2 is released again (for example after thermal treatment or rotting).\n\nDuring the disposal phase, manual dismantling is taken into account in Module C1 for plasters, mortar and construction boards made of clay, and a mechanical dismantling for staple walls and clay masonry.\nThe transport in module C2 to the treatment plant takes place with a truck (50km).\nIn module C3 a treatment of the clay product is accounted for, whereby 3% material is lost.\nIn Module D, a credit for the net amount of material (amount recovered minus treatment losses, including possible fiber reinforcements) for the substitution of clay powder.", "lang": "en"}, {"value": "Für die Herstellung der Lehmbauplatten werden die Rohstoffe Lehm und Sand unter Zugabe von Wasser gemischt. Zur Bewehrung werden Schilfrohrmatten eingesetzt und beidseitig Jutegewebe (auf den Oberseiten) eingebracht. Nach dem Formen findet eine technische Trocknung statt (hier unter Verwendung von thermischer Energie aus Erdgas). Dieser Energieeinsatz dominiert auch die Ökobilanzergebnisse. Die Einbindung von CO2 durch Photosynthese beim Schilf- und Jutewachstums ist berücksichtigt. Es ist zu beachten, dass das eingebundene CO2 am Ende des Lebensweges wieder frei wird (z.B. nach thermischer Behandlung oder Verrottung).\n\nIn der Entsorgungsphase wird in Modul C1 für Putze, Mörtel und Bauplatten aus Lehm ein manueller Rückbau, für Stapflehmwände und Lehmmauerwerk ein maschineller Rückbau berücksichtigt.\nDer Transport in Modul C2 zur Aufbereitungsanlage erfolgt mit einem LKW (50km). \nIn Modul C3 wird eine Aufbereitung des Lehmprodukts bilanziert, wobei 3% Material verloren gehen.\nIn Modul D erfolgt eine Gutschrift für die Netto-Materialmenge (zurückgebaute Menge abzüglich Aufbereitungsverluste, inkl. eventueller Faserbewehrungen) für die Substitution von Lehmpulver.", "lang": "de"}], "technologicalApplicability": [{"value": "Clay panels are used in the interior as walls or ceiling plates. Depending on the substrate, the panels can be glued, clamped or screwed. Clay panels are characterized by a high moisture absorption and -dispensing capacity.", "lang": "en"}, {"value": "Lehmbauplatten werden im Innenraum als Wand, oder Deckenbauplatte eingesetzt. Je nach Untergrund können die Platten geklebt, geklammert oder geschraubt werden. Hohe Feuchteaufnahme- und abgabefähigkeit.", "lang": "de"}]}}, "modellingAndValidation": {"LCIMethodAndAllocation": {"typeOfDataSet": "EPD", "other": {"anies": [{"name": "subType", "value": "generic dataset"}]}}, "dataSourcesTreatmentAndRepresentativeness": {"referenceToDataSource": [{"shortDescription": [{"value": "Sphera Managed LCA Content Databases (MLC)", "lang": "en"}], "type": "source data set", "refObjectId": "61875b4e-7249-444b-8691-e4a04e6d3c47", "version": "24.01.000", "uri": "../sources/61875b4e-7249-444b-8691-e4a04e6d3c47.xml"}, {"shortDescription": [{"value": "Documentation of data quality management", "lang": "en"}], "type": "source data set", "refObjectId": "e3bd9bbf-2c3c-42aa-8892-fd13f1065ca5", "version": "24.01.000", "uri": "../sources/e3bd9bbf-2c3c-42aa-8892-fd13f1065ca5.xml"}, {"shortDescription": [{"value": "GaBi Database Edition 2021, CUP2021.01", "lang": "en"}], "type": "source data set", "refObjectId": "1cece811-7501-44d4-8067-9259bd5cb835", "version": "00.01.000", "uri": "../sources/1cece811-7501-44d4-8067-9259bd5cb835.xml"}, {"shortDescription": [{"value": "Sphera Managed LCA Content Databases (all versions)", "lang": "en"}], "type": "source data set", "refObjectId": "28d74cc0-db8b-4d7e-bc44-5f6d56ce0c4a", "version": "00.03.002", "uri": "../sources/28d74cc0-db8b-4d7e-bc44-5f6d56ce0c4a.xml"}], "useAdviceForDataSet": [{"value": "This data set refers to the production of 1 m² of clay panel with a thickness of 2 cm. The bulk density is 700 kg/m³. The thermal conductivity is 0.12 - 0.14 W/mK.\n\nThe data set represents a cradle to gate inventory. It can be used to characterise the supply chain situation of the respective commodity in a representative manner. Combination with individual unit processes using this commodity enables the generation of user-specific (product) LCAs.", "lang": "en"}, {"value": "Dieser Datensatz bezieht sich auf die Herstellung von 1 m² Lehmbauplatte mit einer Dicke von 2 cm. Die Rohdichte beträgt 700 kg/m³. Die Wärmeleitfähigkeit beträgt 0,12 - 0,14 W/mK.\n\nDer Datensatz repräsentiert ein Cradle to Gate Inventar. Er kann verwendet werden, um die Lieferkette des jeweiligen Produktes in einer repräsentativen Weise zu charakterisieren. Die Kombination mit einzelnen Einheitenprozessen und diesem Produkt ermöglicht die Erstellung von anwenderspezifischen (Produkt-) LCAs", "lang": "de"}]}, "validation": {"review": [{"referenceToNameOfReviewerAndInstitution": [{"shortDescription": [{"value": "Sphera Solutions GmbH", "lang": "en"}], "type": "contact data set", "refObjectId": "d7fa0337-f279-430d-becf-7f3111a85010", "version": "24.01.000", "uri": "../contacts/d7fa0337-f279-430d-becf-7f3111a85010.xml"}], "type": "Dependent internal review"}, {"referenceToNameOfReviewerAndInstitution": [{"shortDescription": [{"value": "Sphera Product Sustainability user forum", "lang": "en"}], "type": "contact data set", "refObjectId": "8f1306f0-7b83-4f36-a537-aa83f0498266", "version": "24.01.000", "uri": "../contacts/8f1306f0-7b83-4f36-a537-aa83f0498266.xml"}], "type": "Independent external review"}]}, "complianceDeclarations": {"compliance": [{"referenceToComplianceSystem": {"shortDescription": [{"value": "EN 15804+A2 (EF 3.1)", "lang": "de"}, {"value": "EN 15804+A2 (EF 3.1)", "lang": "en"}], "type": "source data set", "refObjectId": "d4aa3ec7-b1d7-4a4a-a6cb-37af88dcc902", "version": "00.01.000", "uri": "../sources/d4aa3ec7-b1d7-4a4a-a6cb-37af88dcc902.xml"}, "approvalOfOverallCompliance": "Fully compliant"}]}}, "administrativeInformation": {"dataGenerator": {"referenceToPersonOrEntityGeneratingTheDataSet": [{"shortDescription": [{"value": "Sphera Solutions GmbH", "lang": "en"}], "type": "contact data set", "refObjectId": "d7fa0337-f279-430d-becf-7f3111a85010", "version": "24.01.000", "uri": "../contacts/d7fa0337-f279-430d-becf-7f3111a85010.xml"}]}, "dataEntryBy": {"timeStamp": 1718121676000, "referenceToDataSetFormat": [{"shortDescription": [{"value": "ILCD format 1.1", "lang": "de"}, {"value": "ILCD format 1.1", "lang": "en"}], "type": "source data set", "refObjectId": "a97a0155-0234-4b87-b4ce-a45da52f2a40", "version": "01.00.000", "uri": "../sources/a97a0155-0234-4b87-b4ce-a45da52f2a40.xml"}, {"shortDescription": [{"value": "EPD-Datenformaterweiterungen v1.2", "lang": "de"}, {"value": "EPD Data Format Extensions v1.2", "lang": "en"}], "type": "source data set", "refObjectId": "a29449fd-aa2f-4de8-b5d7-4b06b43c6fde", "version": "00.01.000", "uri": "../sources/a29449fd-aa2f-4de8-b5d7-4b06b43c6fde.xml"}], "referenceToPersonOrEntityEnteringTheData": {"shortDescription": [{"value": "Sphera Solutions GmbH", "lang": "en"}], "type": "contact data set", "refObjectId": "d7fa0337-f279-430d-becf-7f3111a85010", "version": "24.01.000", "uri": "../contacts/d7fa0337-f279-430d-becf-7f3111a85010.xml"}}, "publicationAndOwnership": {"dataSetVersion": "20.24.070", "referenceToPrecedingDataSetVersion": [{"shortDescription": [{"value": "Clay panel", "lang": "en"}], "type": "process data set", "refObjectId": "eb255e58-7955-4d25-a333-4db0340b2864", "uri": "https://www.oekobaudat.de/OEKOBAU.DAT/resource/processes/eb255e58-7955-4d25-a333-4db0340b2864?version=20.23.050"}], "referenceToRegistrationAuthority": {"shortDescription": [{"value": "Sphera Solutions GmbH", "lang": "en"}], "type": "contact data set", "refObjectId": "d7fa0337-f279-430d-becf-7f3111a85010", "version": "24.01.000", "uri": "../contacts/d7fa0337-f279-430d-becf-7f3111a85010.xml"}, "referenceToOwnershipOfDataSet": {"shortDescription": [{"value": "Sphera Solutions GmbH", "lang": "en"}], "type": "contact data set", "refObjectId": "d7fa0337-f279-430d-becf-7f3111a85010", "version": "24.01.000", "uri": "../contacts/d7fa0337-f279-430d-becf-7f3111a85010.xml"}, "copyright": true, "licenseType": "Free of charge for all users and uses", "accessRestrictions": [{"value": "The license conditions as stated on https://www.oekobaudat.de/apply.", "lang": "en"}, {"value": "Es gelten die Lizenzbedingungen wie sie auf https://www.oekobaudat.de/ genannt sind.", "lang": "de"}], "other": {"anies": [{"name": "referenceToPublisher", "value": {"shortDescription": [{"value": "BBSR", "lang": "en"}], "type": "contact data set", "refObjectId": "f11651e0-7877-11e3-981f-0800200c9a66", "version": "00.01.000", "uri": "../contacts/f11651e0-7877-11e3-981f-0800200c9a66.xml"}}]}}}, "exchanges": {"exchange": [{"dataSetInternalID": 102052, "referenceToFlowDataSet": {"shortDescription": [{"value": "Clay panel", "lang": "en"}, {"value": "Lehmbauplatte", "lang": "de"}], "type": "flow data set", "refObjectId": "4747e5e1-e880-4d5d-87ac-d1fabb9bdf3a", "version": "24.01.000", "uri": "../flows/4747e5e1-e880-4d5d-87ac-d1fabb9bdf3a.xml"}, "meanAmount": 1.0, "referenceFlow": true, "resultingflowAmount": 1.0, "flowProperties": [{"name": [{"lang": "de", "value": "Masse"}, {"lang": "en", "value": "Mass"}], "uuid": "93a60a56-a3c8-11da-a746-0800200b9a66", "meanValue": 14.0}, {"name": [{"lang": "en", "value": "Area"}, {"lang": "de", "value": "Fläche"}], "uuid": "93a60a56-a3c8-19da-a746-0800200c9a66", "referenceFlowProperty": true, "meanValue": 1.0, "referenceUnit": "qm", "unitGroupUUID": "c20a03d7-bd90-4569-bc94-66cfd364dfc8"}], "materialProperties": [{"name": "grammage", "value": "14.0", "unit": "kg/m^2", "unitDescription": "kilograms per square meter"}], "typeOfFlow": "Product flow", "classification": {"classHierarchy": "Valuable substances / Materials", "name": "GaBiCategories"}}, {"dataSetInternalID": 102053, "referenceToFlowDataSet": {"shortDescription": [{"value": "Use of renewable primary energy as energy carrier (PERE)", "lang": "en"}, {"value": "Erneuerbare Primärenergie als Energieträger (PERE)", "lang": "de"}], "type": "flow data set", "refObjectId": "20f32be5-0398-4288-9b6d-accddd195317", "version": "24.01.000", "uri": "../flows/20f32be5-0398-4288-9b6d-accddd195317.xml"}, "exchange direction": "INPUT", "other": {"anies": [{"value": "2.83998627546811", "module": "A1-A3"}, {"name": "referenceToUnitGroupDataSet", "value": {"shortDescription": [{"value": "MJ", "lang": "en"}], "type": "unit group data set", "refObjectId": "93a60a57-a3c8-11da-a746-0800200c9a66", "version": "03.00.000", "uri": "../unitgroups/93a60a57-a3c8-11da-a746-0800200c9a66.xml"}}, {"value": "0.0738138989949357", "module": "C2"}, {"value": "0.115562844131632", "module": "C3"}, {"value": "-0.0251337854003088", "module": "D"}]}, "resolvedFlowVersion": "38.00.000", "flowProperties": [], "typeOfFlow": "Other flow", "classification": {"classHierarchy": "Quantities", "name": "GaBiCategories"}}, {"dataSetInternalID": 102054, "referenceToFlowDataSet": {"shortDescription": [{"value": "Use of renewable primary energy resources used as raw materials (PERM)", "lang": "en"}, {"value": "Erneuerbare Primärenergie zur stofflichen Nutzung (PERM)", "lang": "de"}], "type": "flow data set", "refObjectId": "fb3ec0de-548d-4508-aea5-00b73bf6f702", "version": "24.01.000", "uri": "../flows/fb3ec0de-548d-4508-aea5-00b73bf6f702.xml"}, "exchange direction": "INPUT", "other": {"anies": [{"value": "18", "module": "A1-A3"}, {"name": "referenceToUnitGroupDataSet", "value": {"shortDescription": [{"value": "MJ", "lang": "en"}], "type": "unit group data set", "refObjectId": "93a60a57-a3c8-11da-a746-0800200c9a66", "version": "03.00.000", "uri": "../unitgroups/93a60a57-a3c8-11da-a746-0800200c9a66.xml"}}, {"value": "0", "module": "C2"}, {"value": "-18", "module": "C3"}, {"value": "0", "module": "D"}]}, "resolvedFlowVersion": "38.00.000", "flowProperties": [], "typeOfFlow": "Other flow", "classification": {"classHierarchy": "Quantities", "name": "GaBiCategories"}}, {"dataSetInternalID": 102055, "referenceToFlowDataSet": {"shortDescription": [{"value": "Total use of renewable primary energy (PERT)", "lang": "en"}, {"value": "Total erneuerbare Primärenergie (PERT)", "lang": "de"}], "type": "flow data set", "refObjectId": "53f97275-fa8a-4cdd-9024-65936002acd0", "version": "24.01.000", "uri": "../flows/53f97275-fa8a-4cdd-9024-65936002acd0.xml"}, "exchange direction": "INPUT", "other": {"anies": [{"value": "20.8399862754681", "module": "A1-A3"}, {"name": "referenceToUnitGroupDataSet", "value": {"shortDescription": [{"value": "MJ", "lang": "en"}], "type": "unit group data set", "refObjectId": "93a60a57-a3c8-11da-a746-0800200c9a66", "version": "03.00.000", "uri": "../unitgroups/93a60a57-a3c8-11da-a746-0800200c9a66.xml"}}, {"value": "0.0738138989949357", "module": "C2"}, {"value": "-17.8844371558684", "module": "C3"}, {"value": "-0.0251337854003088", "module": "D"}]}, "resolvedFlowVersion": "38.00.000", "flowProperties": [], "typeOfFlow": "Other flow", "classification": {"classHierarchy": "Quantities / Environmental quantities / EPD EN 15804 / LCI indicators", "name": "GaBiCategories"}}, {"dataSetInternalID": 102056, "referenceToFlowDataSet": {"shortDescription": [{"value": "Use of non renewable primary energy as energy carrier (PENRE)", "lang": "en"}, {"value": "Nicht-erneuerbare Primärenergie als Energieträger (PENRE)", "lang": "de"}], "type": "flow data set", "refObjectId": "ac857178-2b45-46ec-892a-a9a4332f0372", "version": "24.01.000", "uri": "../flows/ac857178-2b45-46ec-892a-a9a4332f0372.xml"}, "exchange direction": "INPUT", "other": {"anies": [{"value": "33.0785301008975", "module": "A1-A3"}, {"name": "referenceToUnitGroupDataSet", "value": {"shortDescription": [{"value": "MJ", "lang": "en"}], "type": "unit group data set", "refObjectId": "93a60a57-a3c8-11da-a746-0800200c9a66", "version": "03.00.000", "uri": "../unitgroups/93a60a57-a3c8-11da-a746-0800200c9a66.xml"}}, {"value": "0.666988091282115", "module": "C2"}, {"value": "0.827593487256203", "module": "C3"}, {"value": "-0.231590558335256", "module": "D"}]}, "resolvedFlowVersion": "38.00.000", "flowProperties": [], "typeOfFlow": "Other flow", "classification": {"classHierarchy": "Quantities", "name": "GaBiCategories"}}, {"dataSetInternalID": 102057, "referenceToFlowDataSet": {"shortDescription": [{"value": "Use of non renewable primary energy resources used as raw materials (PENRM)", "lang": "en"}, {"value": "Nicht-erneuerbare Primärenergie zur stofflichen Nutzung (PENRM)", "lang": "de"}], "type": "flow data set", "refObjectId": "1421caa0-679d-4bf4-b282-0eb850ccae27", "version": "24.01.000", "uri": "../flows/1421caa0-679d-4bf4-b282-0eb850ccae27.xml"}, "exchange direction": "INPUT", "other": {"anies": [{"value": "0", "module": "A1-A3"}, {"name": "referenceToUnitGroupDataSet", "value": {"shortDescription": [{"value": "MJ", "lang": "en"}], "type": "unit group data set", "refObjectId": "93a60a57-a3c8-11da-a746-0800200c9a66", "version": "03.00.000", "uri": "../unitgroups/93a60a57-a3c8-11da-a746-0800200c9a66.xml"}}, {"value": "0", "module": "C2"}, {"value": "0", "module": "C3"}, {"value": "0", "module": "D"}]}, "resolvedFlowVersion": "38.00.000", "flowProperties": [], "typeOfFlow": "Other flow", "classification": {"classHierarchy": "Quantities", "name": "GaBiCategories"}}, {"dataSetInternalID": 102058, "referenceToFlowDataSet": {"shortDescription": [{"value": "Total use of non renewable primary energy resource (PENRT)", "lang": "en"}, {"value": "Total nicht-erneuerbare Primärenergie (PENRT)", "lang": "de"}], "type": "flow data set", "refObjectId": "06159210-646b-4c8d-8583-da9b3b95a6c1", "version": "24.01.000", "uri": "../flows/06159210-646b-4c8d-8583-da9b3b95a6c1.xml"}, "exchange direction": "INPUT", "other": {"anies": [{"value": "33.0785301008975", "module": "A1-A3"}, {"name": "referenceToUnitGroupDataSet", "value": {"shortDescription": [{"value": "MJ", "lang": "en"}], "type": "unit group data set", "refObjectId": "93a60a57-a3c8-11da-a746-0800200c9a66", "version": "03.00.000", "uri": "../unitgroups/93a60a57-a3c8-11da-a746-0800200c9a66.xml"}}, {"value": "0.666988091282115", "module": "C2"}, {"value": "0.827593487256203", "module": "C3"}, {"value": "-0.231590558335256", "module": "D"}]}, "resolvedFlowVersion": "38.00.000", "flowProperties": [], "typeOfFlow": "Other flow", "classification": {"classHierarchy": "Quantities / Environmental quantities / EPD EN 15804 / LCI indicators", "name": "GaBiCategories"}}, {"dataSetInternalID": 102059, "referenceToFlowDataSet": {"shortDescription": [{"value": "Use of secondary material (SM)", "lang": "en"}, {"value": "Einsatz von Sekundärstoffen (SM)", "lang": "de"}], "type": "flow data set", "refObjectId": "c6a1f35f-2d09-4f54-8dfb-97e502e1ce92", "version": "24.01.000", "uri": "../flows/c6a1f35f-2d09-4f54-8dfb-97e502e1ce92.xml"}, "exchange direction": "INPUT", "other": {"anies": [{"value": "0", "module": "A1-A3"}, {"name": "referenceToUnitGroupDataSet", "value": {"shortDescription": [{"value": "kg", "lang": "en"}], "type": "unit group data set", "refObjectId": "93a60a57-a4c8-11da-a746-0800200c9a66", "version": "03.00.000", "uri": "../unitgroups/93a60a57-a4c8-11da-a746-0800200c9a66.xml"}}, {"value": "0", "module": "C2"}, {"value": "0", "module": "C3"}, {"value": "0", "module": "D"}]}, "resolvedFlowVersion": "38.00.000", "flowProperties": [], "typeOfFlow": "Other flow", "classification": {"classHierarchy": "Quantities / Environmental quantities / EPD EN 15804 / LCI indicators", "name": "GaBiCategories"}}, {"dataSetInternalID": 102060, "referenceToFlowDataSet": {"shortDescription": [{"value": "Use of renewable secondary fuels (SF)", "lang": "en"}, {"value": "Erneuerbare Sekundärbrennstoffe (SF)", "lang": "de"}], "type": "flow data set", "refObjectId": "64333088-a55f-4aa2-9a31-c10b07816787", "version": "24.01.000", "uri": "../flows/64333088-a55f-4aa2-9a31-c10b07816787.xml"}, "exchange direction": "INPUT", "other": {"anies": [{"value": "0", "module": "A1-A3"}, {"name": "referenceToUnitGroupDataSet", "value": {"shortDescription": [{"value": "MJ", "lang": "en"}], "type": "unit group data set", "refObjectId": "93a60a57-a3c8-11da-a746-0800200c9a66", "version": "03.00.000", "uri": "../unitgroups/93a60a57-a3c8-11da-a746-0800200c9a66.xml"}}, {"value": "0", "module": "C2"}, {"value": "0", "module": "C3"}, {"value": "0", "module": "D"}]}, "resolvedFlowVersion": "38.00.000", "flowProperties": [], "typeOfFlow": "Other flow", "classification": {"classHierarchy": "Quantities / Environmental quantities / EPD EN 15804 / LCI indicators", "name": "GaBiCategories"}}, {"dataSetInternalID": 102061, "referenceToFlowDataSet": {"shortDescription": [{"value": "Use of non renewable secondary fuels (NRSF)", "lang": "en"}, {"value": "Nicht erneuerbare Sekundärbrennstoffe (NRSF)", "lang": "de"}], "type": "flow data set", "refObjectId": "89def144-d39a-4287-b86f-efde453ddcb2", "version": "24.01.000", "uri": "../flows/89def144-d39a-4287-b86f-efde453ddcb2.xml"}, "exchange direction": "INPUT", "other": {"anies": [{"value": "0", "module": "A1-A3"}, {"name": "referenceToUnitGroupDataSet", "value": {"shortDescription": [{"value": "MJ", "lang": "en"}], "type": "unit group data set", "refObjectId": "93a60a57-a3c8-11da-a746-0800200c9a66", "version": "03.00.000", "uri": "../unitgroups/93a60a57-a3c8-11da-a746-0800200c9a66.xml"}}, {"value": "0", "module": "C2"}, {"value": "0", "module": "C3"}, {"value": "0", "module": "D"}]}, "resolvedFlowVersion": "38.00.000", "flowProperties": [], "typeOfFlow": "Other flow", "classification": {"classHierarchy": "Quantities / Environmental quantities / EPD EN 15804 / LCI indicators", "name": "GaBiCategories"}}, {"dataSetInternalID": 102062, "referenceToFlowDataSet": {"shortDescription": [{"value": "Net use of fresh water (FW)", "lang": "en"}, {"value": "Nettoeinsatz von Süßwasserressourcen (FW)", "lang": "de"}], "type": "flow data set", "refObjectId": "3cf952c8-f3a4-461d-8c96-96456ca62246", "version": "24.01.000", "uri": "../flows/3cf952c8-f3a4-461d-8c96-96456ca62246.xml"}, "exchange direction": "INPUT", "other": {"anies": [{"value": "0.0237653293127308", "module": "A1-A3"}, {"name": "referenceToUnitGroupDataSet", "value": {"shortDescription": [{"value": "m3", "lang": "en"}], "type": "unit group data set", "refObjectId": "93a60a57-a3c8-12da-a746-0800200c9a66", "version": "03.00.000", "uri": "../unitgroups/93a60a57-a3c8-12da-a746-0800200c9a66.xml"}}, {"value": "6.89581291085923E-5", "module": "C2"}, {"value": "0.000240152667658251", "module": "C3"}, {"value": "-2.38972859354355E-5", "module": "D"}]}, "resolvedFlowVersion": "38.00.000", "flowProperties": [], "typeOfFlow": "Other flow", "classification": {"classHierarchy": "Quantities / Environmental quantities / EPD EN 15804 / LCI indicators", "name": "GaBiCategories"}}, {"dataSetInternalID": 102063, "referenceToFlowDataSet": {"shortDescription": [{"value": "Hazardous waste disposed (HWD)", "lang": "en"}, {"value": "Gefährlicher Abfall zur Deponie (HWD)", "lang": "de"}], "type": "flow data set", "refObjectId": "430f9e0f-59b2-46a0-8e0d-55e0e84948fc", "version": "24.01.000", "uri": "../flows/430f9e0f-59b2-46a0-8e0d-55e0e84948fc.xml"}, "exchange direction": "OUTPUT", "other": {"anies": [{"value": "4.35322136096608E-9", "module": "A1-A3"}, {"name": "referenceToUnitGroupDataSet", "value": {"shortDescription": [{"value": "kg", "lang": "en"}], "type": "unit group data set", "refObjectId": "93a60a57-a4c8-11da-a746-0800200c9a66", "version": "03.00.000", "uri": "../unitgroups/93a60a57-a4c8-11da-a746-0800200c9a66.xml"}}, {"value": "3.24717171085086E-11", "module": "C2"}, {"value": "1.75052464911244E-10", "module": "C3"}, {"value": "-9.86397203565378E-12", "module": "D"}]}, "resolvedFlowVersion": "38.00.000", "flowProperties": [], "typeOfFlow": "Other flow", "classification": {"classHierarchy": "Quantities / Environmental quantities / EPD EN 15804 / LCI indicators", "name": "GaBiCategories"}}, {"dataSetInternalID": 102064, "referenceToFlowDataSet": {"shortDescription": [{"value": "Non harzardous waste disposed (NHWD)", "lang": "en"}, {"value": "Entsorgter nicht gefährlicher Abfall (NHWD)", "lang": "de"}], "type": "flow data set", "refObjectId": "b29ef66b-e286-4afa-949f-62f1a7b4d7fa", "version": "24.01.000", "uri": "../flows/b29ef66b-e286-4afa-949f-62f1a7b4d7fa.xml"}, "exchange direction": "OUTPUT", "other": {"anies": [{"value": "0.0125687818636792", "module": "A1-A3"}, {"name": "referenceToUnitGroupDataSet", "value": {"shortDescription": [{"value": "kg", "lang": "en"}], "type": "unit group data set", "refObjectId": "93a60a57-a4c8-11da-a746-0800200c9a66", "version": "03.00.000", "uri": "../unitgroups/93a60a57-a4c8-11da-a746-0800200c9a66.xml"}}, {"value": "0.000112772646023537", "module": "C2"}, {"value": "0.000247131529868606", "module": "C3"}, {"value": "-3.83481475522005E-5", "module": "D"}]}, "resolvedFlowVersion": "38.00.000", "flowProperties": [], "typeOfFlow": "Other flow", "classification": {"classHierarchy": "Quantities / Environmental quantities / EPD EN 15804 / LCI indicators", "name": "GaBiCategories"}}, {"dataSetInternalID": 102065, "referenceToFlowDataSet": {"shortDescription": [{"value": "Radioactive waste disposed (RWD)", "lang": "en"}, {"value": "Entsorgter radioaktiver Abfall (RWD)", "lang": "de"}], "type": "flow data set", "refObjectId": "3449546e-52ad-4b39-b809-9fb77cea8ff6", "version": "24.01.000", "uri": "../flows/3449546e-52ad-4b39-b809-9fb77cea8ff6.xml"}, "exchange direction": "OUTPUT", "other": {"anies": [{"value": "0.000122093604960853", "module": "A1-A3"}, {"name": "referenceToUnitGroupDataSet", "value": {"shortDescription": [{"value": "kg", "lang": "en"}], "type": "unit group data set", "refObjectId": "93a60a57-a4c8-11da-a746-0800200c9a66", "version": "03.00.000", "uri": "../unitgroups/93a60a57-a4c8-11da-a746-0800200c9a66.xml"}}, {"value": "1.06162377899943E-6", "module": "C2"}, {"value": "6.46936403445223E-6", "module": "C3"}, {"value": "-3.12674890444161E-7", "module": "D"}]}, "resolvedFlowVersion": "38.00.000", "flowProperties": [], "typeOfFlow": "Other flow", "classification": {"classHierarchy": "Quantities / Environmental quantities / EPD EN 15804 / LCI indicators", "name": "GaBiCategories"}}, {"dataSetInternalID": 102066, "referenceToFlowDataSet": {"shortDescription": [{"value": "Components for re-use (CRU)", "lang": "en"}, {"value": "Komponenten für die Wiederverwendung (CRU)", "lang": "de"}], "type": "flow data set", "refObjectId": "a2b32f97-3fc7-4af2-b209-525bc6426f33", "version": "24.01.000", "uri": "../flows/a2b32f97-3fc7-4af2-b209-525bc6426f33.xml"}, "exchange direction": "OUTPUT", "other": {"anies": [{"value": "0", "module": "A1-A3"}, {"name": "referenceToUnitGroupDataSet", "value": {"shortDescription": [{"value": "kg", "lang": "en"}], "type": "unit group data set", "refObjectId": "93a60a57-a4c8-11da-a746-0800200c9a66", "version": "03.00.000", "uri": "../unitgroups/93a60a57-a4c8-11da-a746-0800200c9a66.xml"}}, {"value": "0", "module": "C2"}, {"value": "0", "module": "C3"}, {"value": "0", "module": "D"}]}, "resolvedFlowVersion": "38.00.000", "flowProperties": [], "typeOfFlow": "Other flow", "classification": {"classHierarchy": "Quantities / Environmental quantities / EPD EN 15804 / LCI indicators", "name": "GaBiCategories"}}, {"dataSetInternalID": 102067, "referenceToFlowDataSet": {"shortDescription": [{"value": "Materials for recycling  (MFR)", "lang": "en"}, {"value": "Stoffe zum Recycling (MFR)", "lang": "de"}], "type": "flow data set", "refObjectId": "d7fe48a5-4103-49c8-9aae-b0b5dfdbd6ae", "version": "24.01.000", "uri": "../flows/d7fe48a5-4103-49c8-9aae-b0b5dfdbd6ae.xml"}, "exchange direction": "OUTPUT", "other": {"anies": [{"value": "0", "module": "A1-A3"}, {"name": "referenceToUnitGroupDataSet", "value": {"shortDescription": [{"value": "kg", "lang": "en"}], "type": "unit group data set", "refObjectId": "93a60a57-a4c8-11da-a746-0800200c9a66", "version": "03.00.000", "uri": "../unitgroups/93a60a57-a4c8-11da-a746-0800200c9a66.xml"}}, {"value": "0", "module": "C2"}, {"value": "13.5790494665373", "module": "C3"}, {"value": "0", "module": "D"}]}, "resolvedFlowVersion": "38.00.000", "flowProperties": [], "typeOfFlow": "Other flow", "classification": {"classHierarchy": "Quantities / Environmental quantities / EPD EN 15804 / LCI indicators", "name": "GaBiCategories"}}, {"dataSetInternalID": 102068, "referenceToFlowDataSet": {"shortDescription": [{"value": "Materials for energy recovery (MER)", "lang": "en"}, {"value": "Stoffe für die Energierückgewinnung (MER)", "lang": "de"}], "type": "flow data set", "refObjectId": "59a9181c-3aaf-46ee-8b13-2b3723b6e447", "version": "24.01.000", "uri": "../flows/59a9181c-3aaf-46ee-8b13-2b3723b6e447.xml"}, "exchange direction": "OUTPUT", "other": {"anies": [{"value": "0", "module": "A1-A3"}, {"name": "referenceToUnitGroupDataSet", "value": {"shortDescription": [{"value": "kg", "lang": "en"}], "type": "unit group data set", "refObjectId": "93a60a57-a4c8-11da-a746-0800200c9a66", "version": "03.00.000", "uri": "../unitgroups/93a60a57-a4c8-11da-a746-0800200c9a66.xml"}}, {"value": "0", "module": "C2"}, {"value": "0", "module": "C3"}, {"value": "0", "module": "D"}]}, "resolvedFlowVersion": "38.00.000", "flowProperties": [], "typeOfFlow": "Other flow", "classification": {"classHierarchy": "Quantities / Environmental quantities / EPD EN 15804 / LCI indicators", "name": "GaBiCategories"}}, {"dataSetInternalID": 102069, "referenceToFlowDataSet": {"shortDescription": [{"value": "Exported electrical energy (EEE)", "lang": "en"}, {"value": "Exportierte elektrische Energie (EEE)", "lang": "de"}], "type": "flow data set", "refObjectId": "4da0c987-2b76-40d6-9e9e-82a017aaaf29", "version": "24.01.000", "uri": "../flows/4da0c987-2b76-40d6-9e9e-82a017aaaf29.xml"}, "exchange direction": "OUTPUT", "other": {"anies": [{"value": "0", "module": "A1-A3"}, {"name": "referenceToUnitGroupDataSet", "value": {"shortDescription": [{"value": "MJ", "lang": "en"}], "type": "unit group data set", "refObjectId": "93a60a57-a3c8-11da-a746-0800200c9a66", "version": "03.00.000", "uri": "../unitgroups/93a60a57-a3c8-11da-a746-0800200c9a66.xml"}}, {"value": "0", "module": "C2"}, {"value": "0", "module": "C3"}, {"value": "0", "module": "D"}]}, "resolvedFlowVersion": "38.00.000", "flowProperties": [], "typeOfFlow": "Other flow", "classification": {"classHierarchy": "Quantities / Environmental quantities / EPD EN 15804 / LCI indicators", "name": "GaBiCategories"}}, {"dataSetInternalID": 102070, "referenceToFlowDataSet": {"shortDescription": [{"value": "Exported thermal energy (EET)", "lang": "en"}, {"value": "Exportierte thermische Energie (EET)", "lang": "de"}], "type": "flow data set", "refObjectId": "98daf38a-7a79-46d3-9a37-2b7bd0955810", "version": "24.01.000", "uri": "../flows/98daf38a-7a79-46d3-9a37-2b7bd0955810.xml"}, "exchange direction": "OUTPUT", "other": {"anies": [{"value": "0", "module": "A1-A3"}, {"name": "referenceToUnitGroupDataSet", "value": {"shortDescription": [{"value": "MJ", "lang": "en"}], "type": "unit group data set", "refObjectId": "93a60a57-a3c8-11da-a746-0800200c9a66", "version": "03.00.000", "uri": "../unitgroups/93a60a57-a3c8-11da-a746-0800200c9a66.xml"}}, {"value": "0", "module": "C2"}, {"value": "0", "module": "C3"}, {"value": "0", "module": "D"}]}, "resolvedFlowVersion": "38.00.000", "flowProperties": [], "typeOfFlow": "Other flow", "classification": {"classHierarchy": "Quantities / Environmental quantities / EPD EN 15804 / LCI indicators", "name": "GaBiCategories"}}]}, "LCIAResults": {"LCIAResult": [{"referenceToLCIAMethodDataSet": {"shortDescription": [{"value": "Climate change", "lang": "en"}, {"value": "Globales Erwärmungspotenzial - total (GWP-total)", "lang": "de"}], "type": "LCIA method data set", "refObjectId": "a7ea142a-9749-11ed-a8fc-0242ac120002", "version": "24.01.000", "uri": "../lciamethods/a7ea142a-9749-11ed-a8fc-0242ac120002.xml"}, "other": {"anies": [{"value": "0.64225396071692", "module": "A1-A3"}, {"value": "0.0519960365367245", "module": "C2"}, {"value": "1.82357805409503", "module": "C3"}, {"value": "-0.0180201437029201", "module": "D"}, {"name": "referenceToUnitGroupDataSet", "value": {"shortDescription": [{"value": "kg CO2 eq.", "lang": "en"}], "type": "unit group data set", "refObjectId": "1ebf3012-d0db-4de2-aefd-ef30cedb0be1", "version": "25.00.000", "uri": "../unitgroups/1ebf3012-d0db-4de2-aefd-ef30cedb0be1.xml"}}]}}, {"referenceToLCIAMethodDataSet": {"shortDescription": [{"value": "Climate change-Fossil", "lang": "en"}, {"value": "Globales Erwärmungspotenzial - fossil (GWP-fossil)", "lang": "de"}], "type": "LCIA method data set", "refObjectId": "a7ea19c0-9749-11ed-a8fc-0242ac120002", "version": "24.01.000", "uri": "../lciamethods/a7ea19c0-9749-11ed-a8fc-0242ac120002.xml"}, "other": {"anies": [{"value": "2.31237838917796", "module": "A1-A3"}, {"value": "0.0507767794323762", "module": "C2"}, {"value": "0.0459488826591074", "module": "C3"}, {"value": "-0.0182933747289123", "module": "D"}, {"name": "referenceToUnitGroupDataSet", "value": {"shortDescription": [{"value": "kg CO2 eq.", "lang": "en"}], "type": "unit group data set", "refObjectId": "1ebf3012-d0db-4de2-aefd-ef30cedb0be1", "version": "25.00.000", "uri": "../unitgroups/1ebf3012-d0db-4de2-aefd-ef30cedb0be1.xml"}}]}}, {"referenceToLCIAMethodDataSet": {"shortDescription": [{"value": "Climate change-Biogenic", "lang": "en"}, {"value": "Globales Erwärmungspotenzial - biogen (GWP-biogenic)", "lang": "de"}], "type": "LCIA method data set", "refObjectId": "a7ea186c-9749-11ed-a8fc-0242ac120002", "version": "24.01.000", "uri": "../lciamethods/a7ea186c-9749-11ed-a8fc-0242ac120002.xml"}, "other": {"anies": [{"value": "-1.77162508561844", "module": "A1-A3"}, {"value": "0.000242191731452364", "module": "C2"}, {"value": "1.77694062791108", "module": "C3"}, {"value": "0.000614969825333235", "module": "D"}, {"name": "referenceToUnitGroupDataSet", "value": {"shortDescription": [{"value": "kg CO2 eq.", "lang": "en"}], "type": "unit group data set", "refObjectId": "1ebf3012-d0db-4de2-aefd-ef30cedb0be1", "version": "25.00.000", "uri": "../unitgroups/1ebf3012-d0db-4de2-aefd-ef30cedb0be1.xml"}}]}}, {"referenceToLCIAMethodDataSet": {"shortDescription": [{"value": "Climate change-Land use and land use change", "lang": "en"}, {"value": "Globales Erwärmungspotenzial - luluc (GWP-luluc)", "lang": "de"}], "type": "LCIA method data set", "refObjectId": "a7ea1ae2-9749-11ed-a8fc-0242ac120002", "version": "24.01.000", "uri": "../lciamethods/a7ea1ae2-9749-11ed-a8fc-0242ac120002.xml"}, "other": {"anies": [{"value": "0.101500657157401", "module": "A1-A3"}, {"value": "0.000977065372895873", "module": "C2"}, {"value": "0.000688543524847003", "module": "C3"}, {"value": "-0.000341738799341005", "module": "D"}, {"name": "referenceToUnitGroupDataSet", "value": {"shortDescription": [{"value": "kg CO2 eq.", "lang": "en"}], "type": "unit group data set", "refObjectId": "1ebf3012-d0db-4de2-aefd-ef30cedb0be1", "version": "25.00.000", "uri": "../unitgroups/1ebf3012-d0db-4de2-aefd-ef30cedb0be1.xml"}}]}}, {"referenceToLCIAMethodDataSet": {"shortDescription": [{"value": "Depletion potenzial of the stratospheric ozone layer (ODP)", "lang": "en"}, {"value": "Abbaupotenzial der stratosphärischen Ozonschicht (ODP)", "lang": "de"}], "type": "LCIA method data set", "refObjectId": "b5c629d6-def3-11e6-bf01-fe55135034f3", "version": "24.01.000", "uri": "../lciamethods/b5c629d6-def3-11e6-bf01-fe55135034f3.xml"}, "other": {"anies": [{"value": "4.18265695755406E-12", "module": "A1-A3"}, {"value": "1.60409556393023E-14", "module": "C2"}, {"value": "1.42203587132742E-13", "module": "C3"}, {"value": "-4.15131181151323E-15", "module": "D"}, {"name": "referenceToUnitGroupDataSet", "value": {"shortDescription": [{"value": "kg CFC-11 eq.", "lang": "en"}], "type": "unit group data set", "refObjectId": "d9e957c9-7309-4474-bf3a-7777df6c4e5b", "version": "25.00.000", "uri": "../unitgroups/d9e957c9-7309-4474-bf3a-7777df6c4e5b.xml"}}]}}, {"referenceToLCIAMethodDataSet": {"shortDescription": [{"value": "Acidifcation potential, Accumulated Exceedance (AP)", "lang": "en"}, {"value": "Versauerungspotenzial, kumulierte Überschreitung (AP)", "lang": "de"}], "type": "LCIA method data set", "refObjectId": "b5c611c6-def3-11e6-bf01-fe55135034f3", "version": "24.01.000", "uri": "../lciamethods/b5c611c6-def3-11e6-bf01-fe55135034f3.xml"}, "other": {"anies": [{"value": "0.00635615538399664", "module": "A1-A3"}, {"value": "0.000161243989052158", "module": "C2"}, {"value": "0.000222213452969031", "module": "C3"}, {"value": "-9.98144301579254E-5", "module": "D"}, {"name": "referenceToUnitGroupDataSet", "value": {"shortDescription": [{"value": "Mole of H+ eq.", "lang": "en"}], "type": "unit group data set", "refObjectId": "42e089ac-92bf-4bf2-8ca1-5fc40d18f2ed", "version": "00.01.000", "uri": "../unitgroups/42e089ac-92bf-4bf2-8ca1-5fc40d18f2ed.xml"}}]}}, {"referenceToLCIAMethodDataSet": {"shortDescription": [{"value": "Eutrophication, freshwater", "lang": "en"}, {"value": "Eutrophierungspotenzial - Süßwasser (EP-freshwater)", "lang": "de"}], "type": "LCIA method data set", "refObjectId": "b53ec18f-7377-4ad3-86eb-cc3f4f276b2b", "version": "24.01.000", "uri": "../lciamethods/b53ec18f-7377-4ad3-86eb-cc3f4f276b2b.xml"}, "other": {"anies": [{"value": "9.95049688625165E-5", "module": "A1-A3"}, {"value": "1.38331541132535E-7", "module": "C2"}, {"value": "1.28565976874298E-7", "module": "C3"}, {"value": "-4.79173422188959E-8", "module": "D"}, {"name": "referenceToUnitGroupDataSet", "value": {"shortDescription": [{"value": "kg P eq.", "lang": "en"}], "type": "unit group data set", "refObjectId": "0429039d-a61d-4590-ba67-aa4a20a810a1", "version": "25.00.000", "uri": "../unitgroups/0429039d-a61d-4590-ba67-aa4a20a810a1.xml"}}]}}, {"referenceToLCIAMethodDataSet": {"shortDescription": [{"value": "Eutrophication marine", "lang": "en"}, {"value": "Eutrophierungspotenzial - Salzwasser (EP-marine)", "lang": "de"}], "type": "LCIA method data set", "refObjectId": "b5c619fa-def3-11e6-bf01-fe55135034f3", "version": "24.01.000", "uri": "../lciamethods/b5c619fa-def3-11e6-bf01-fe55135034f3.xml"}, "other": {"anies": [{"value": "0.00237962651340219", "module": "A1-A3"}, {"value": "7.35050665356608E-5", "module": "C2"}, {"value": "0.000102950647126441", "module": "C3"}, {"value": "-4.89432543971061E-5", "module": "D"}, {"name": "referenceToUnitGroupDataSet", "value": {"shortDescription": [{"value": "kg N eq.", "lang": "en"}], "type": "unit group data set", "refObjectId": "d05bb823-ecdf-4686-8c40-bf1d9257859f", "version": "00.00.003", "uri": "../unitgroups/d05bb823-ecdf-4686-8c40-bf1d9257859f.xml"}}]}}, {"referenceToLCIAMethodDataSet": {"shortDescription": [{"value": "Eutrophication, terrestrial", "lang": "en"}, {"value": "Eutrophierungspotenzial - Land (EP-terrestrial)", "lang": "de"}], "type": "LCIA method data set", "refObjectId": "b5c614d2-def3-11e6-bf01-fe55135034f3", "version": "24.01.000", "uri": "../lciamethods/b5c614d2-def3-11e6-bf01-fe55135034f3.xml"}, "other": {"anies": [{"value": "0.0218394618326743", "module": "A1-A3"}, {"value": "0.000831595290685925", "module": "C2"}, {"value": "0.00114079596075822", "module": "C3"}, {"value": "-0.000543376957806789", "module": "D"}, {"name": "referenceToUnitGroupDataSet", "value": {"shortDescription": [{"value": "Mole of N eq.", "lang": "en"}], "type": "unit group data set", "refObjectId": "71b4d617-0ec9-4d3f-b65e-e438940c2401", "version": "00.00.003", "uri": "../unitgroups/71b4d617-0ec9-4d3f-b65e-e438940c2401.xml"}}]}}, {"referenceToLCIAMethodDataSet": {"shortDescription": [{"value": "Photochemical Ozone Creation Potential  (POCP)", "lang": "en"}, {"value": "Bildungspotenzial für troposphärisches Ozon (POCP)", "lang": "de"}], "type": "LCIA method data set", "refObjectId": "b5c610fe-def3-11e6-bf01-fe55135034f3", "version": "24.01.000", "uri": "../lciamethods/b5c610fe-def3-11e6-bf01-fe55135034f3.xml"}, "other": {"anies": [{"value": "0.00499966487896719", "module": "A1-A3"}, {"value": "0.000152713212621543", "module": "C2"}, {"value": "0.000283948208238035", "module": "C3"}, {"value": "-0.000132197778549707", "module": "D"}, {"name": "referenceToUnitGroupDataSet", "value": {"shortDescription": [{"value": "kg NMVOC eq.", "lang": "en"}], "type": "unit group data set", "refObjectId": "d27c25f8-fbc1-44c6-b47b-4adbae4199c6", "version": "00.00.003", "uri": "../unitgroups/d27c25f8-fbc1-44c6-b47b-4adbae4199c6.xml"}}]}}, {"referenceToLCIAMethodDataSet": {"shortDescription": [{"value": "Resource use, minerals and metals", "lang": "en"}, {"value": "Potenzial für die Verknappung abiotischer Ressourcen  nicht fossile Ressourcen (ADPE)", "lang": "de"}], "type": "LCIA method data set", "refObjectId": "b2ad6494-c78d-11e6-9d9d-cec0c932ce01", "version": "24.01.000", "uri": "../lciamethods/b2ad6494-c78d-11e6-9d9d-cec0c932ce01.xml"}, "other": {"anies": [{"value": "8.68040373466056E-8", "module": "A1-A3"}, {"value": "8.62041253695811E-9", "module": "C2"}, {"value": "5.05611720821925E-8", "module": "C3"}, {"value": "-3.00745701634393E-9", "module": "D"}, {"name": "referenceToUnitGroupDataSet", "value": {"shortDescription": [{"value": "kg Sb eq.", "lang": "en"}], "type": "unit group data set", "refObjectId": "54ccd2d9-a32a-4fc2-923d-f2c8c93e89d4", "version": "25.00.000", "uri": "../unitgroups/54ccd2d9-a32a-4fc2-923d-f2c8c93e89d4.xml"}}]}}, {"referenceToLCIAMethodDataSet": {"shortDescription": [{"value": "Resource use, fossils", "lang": "en"}, {"value": "Potenzial für die Verknappung abiotischer Ressourcen  fossile Brennstoffe (ADPF)", "lang": "de"}], "type": "LCIA method data set", "refObjectId": "b2ad6110-c78d-11e6-9d9d-cec0c932ce01", "version": "24.01.000", "uri": "../lciamethods/b2ad6110-c78d-11e6-9d9d-cec0c932ce01.xml"}, "other": {"anies": [{"value": "33.0781353802704", "module": "A1-A3"}, {"value": "0.666976602007294", "module": "C2"}, {"value": "0.827582330419958", "module": "C3"}, {"value": "-0.231586547973762", "module": "D"}, {"name": "referenceToUnitGroupDataSet", "value": {"shortDescription": [{"value": "MJ", "lang": "en"}], "type": "unit group data set", "refObjectId": "93a60a57-a3c8-11da-a746-0800200c9a66", "version": "02.00.000", "uri": "../unitgroups/93a60a57-a3c8-11da-a746-0800200c9a66.xml"}}]}}, {"referenceToLCIAMethodDataSet": {"shortDescription": [{"value": "Water use", "lang": "en"}, {"value": "Wasser-Entzugspotenzial (Benutzer) (WDP)", "lang": "de"}], "type": "LCIA method data set", "refObjectId": "b2ad66ce-c78d-11e6-9d9d-cec0c932ce01", "version": "24.01.000", "uri": "../lciamethods/b2ad66ce-c78d-11e6-9d9d-cec0c932ce01.xml"}, "other": {"anies": [{"value": "0.162001531985503", "module": "A1-A3"}, {"value": "0.000364091846689712", "module": "C2"}, {"value": "0.00768528483096556", "module": "C3"}, {"value": "-0.000125460821703566", "module": "D"}, {"name": "referenceToUnitGroupDataSet", "value": {"shortDescription": [{"value": "m³ world equiv.", "lang": "en"}], "type": "unit group data set", "refObjectId": "6ae2df01-888e-46c8-b17d-49fa3869b476", "version": "00.00.003", "uri": "../unitgroups/6ae2df01-888e-46c8-b17d-49fa3869b476.xml"}}]}}]}, "otherAttributes": {"{http://www.indata.network/EPD/2019}epd-version": "1.2"}, "version": "1.1", "locations": "../ILCDLocations.xml"}