{"processInformation": {"dataSetInformation": {"UUID": "c269589f-1224-487b-8280-b0a6407edae7", "name": {"baseName": [{"value": "COMAX Rückbiegeanschluss-System", "lang": "de"}, {"value": "COMAX Reinforcement Continuity System", "lang": "en"}], "functionalUnitFlowProperties": [{"lang": "de"}]}, "classificationInformation": {"classification": [{"class": [{"value": "Metalle", "level": 0, "classId": "4"}, {"value": "Stahl und Eisen", "level": 1, "classId": "4.1"}, {"value": "Betonstabstahl", "level": 2, "classId": "4.1.01"}], "name": "OEKOBAU.DAT"}, {"class": [{"value": "02 Bauprodukte", "level": 0}, {"value": "Metallbauprodukte und Zubehör", "level": 1}, {"value": "Bewehrungsstahl", "level": 2}], "name": "IBUCategories"}]}, "generalComment": [{"value": "Das Rückbiegeanschluss-System COMAX Typ P dient der Verbindung von zu unterschiedlichen Zeitpunkten hergestellten Stahlbetonbauteilen und findet seine Anwendung im Geltungsbereich der Norm DIN EN 1992-1-1:2011-01, Eurocode 2: Bemessung und Konstruktion von Stahlbeton- und Spannbetontragwerken - Teil 1-1: Allgemeine Bemessungsregeln und Regeln für den Hochbau in Verbindung mit der Norm DIN EN 1992-1-1/NA:2013-04, Nationaler Anhang - National festgelegte Parameter - Eurocode 2: Bemessung und Konstruktion von Stahlbeton- und Spannbetontragwerken - Teil 1-1: Allgemeine Bemessungsregeln und Regeln für den Hochbau.", "lang": "de"}]}, "quantitativeReference": {"referenceToReferenceFlow": [0]}, "time": {"referenceYear": 2022, "dataSetValidUntil": 2027, "other": {"anies": [{"name": "publicationDateOfEPD", "value": 1659484800000}]}}, "geography": {"locationOfOperationSupplyOrProduction": {"location": "DE"}}, "technology": {"technologyDescriptionAndIncludedProcesses": [{"value": "Der Bewehrungsstahl der Rückbiegekästen wird in Coils zum Werk geliefert und in die geforderte Bügelform weiterverarbeitet. Verzinktes Blech wird auf einer Profilstrasse in die Form der Verwahrkästen mit Rollen gekantet und durch Walzen perforiert. Die COMAX-Abdeckfolie wird aus Hart-Polyvinylchlorid(PVC)-Recycling Ware erzeugt und im Verlauf der Montage nur noch aufgezogen. Das Material der vorgefertigten COMAX-Endkappen ist Polypropylen(PP)-Regranulat und wird ebenfalls während des Montagevorgangs eingesteckt. Fertigungsablauf der COMAX P-Rückbiegekästen am ISO 9001 zertifizierten Produktionsstandort in Halle (Saale). \nTechnische Daten: \nAllgemeine technische Kennzahlen für COMAX P auf Grundlage geltender Bemessungsrichtlinien. \nDeklarierte Einheit: \nDie deklarierte Einheit ist ein (1) kg des repräsentativen Produkts COMAX P 140-12/20 Typ S1 inkl. Verpackungsmaterialien. Davon entfallen 0,965 kg auf den COMAX-Rückbiegeanschluss und 0,035 kg auf die Verpackung.", "lang": "de"}, {"value": "The reinforcing steel of the rebending boxes is delivered to the factory in coils and further processed into the required stirrup shape. Galvanised sheet metal is folded on a profile line into the shape of the storage boxes with rollers and perforated by rollers. The COMAX cover sheeting is produced from hard polyvinyl chloride (PVC) recycled material and is simply pulled on during assembly. The material of the prefabricated COMAX end caps is polypropylene (PP) regranulate and is also inserted during the assembly process. Production process of the COMAX P rebending boxes at the ISO 9001 certified production site in Halle (Saale).", "lang": "en"}], "technologicalApplicability": [{"value": "Der Einsatz von Rückbiegekästen ermöglicht nach dem Ausschalen eines ersten Stahlbetonbausegmentes ein einfaches Ausbiegen der Bewehrungsstähle aus dem Verwahrkasten im 90°-Winkel zur Fortführung der geplanten Verbindung und anschließenden Betonage des zweiten Betonbauteils. Die Bemessung ist anhand der geltenden Stahlbetonbaunorm sowie der nationalen Zulassung unter Berücksichtigung des landesspezifischen Anhanges des Eurocodes durchzuführen. Die Handhabung des Bauproduktes COMAX P wird durch die BETOMAX allgemeine bauaufsichtliche Zulassung (abZ) Z-21.8-2056 beschrieben.", "lang": "de"}]}}, "modellingAndValidation": {"LCIMethodAndAllocation": {"typeOfDataSet": "EPD", "referenceToLCAMethodDetails": [{"shortDescription": [{"value": "Bewehrungsstahl.pdf", "lang": "de"}], "type": "source data set", "refObjectId": "1d7d3aaa-eb35-408f-854b-12699eb24855"}], "other": {"anies": [{"name": "subType", "value": "representative dataset"}]}}, "dataSourcesTreatmentAndRepresentativeness": {"referenceToDataSource": [{"shortDescription": [{"value": "GaBi Database (all versions)", "lang": "de"}], "type": "source data set", "refObjectId": "28d74cc0-db8b-4d7e-bc44-5f6d56ce0c4a"}, {"shortDescription": [{"value": "GaBi Database Edition 2022, CUP 2022.01", "lang": "de"}], "type": "source data set", "refObjectId": "86f664e2-7dab-4722-aad7-4c5206a4123b"}], "useAdviceForDataSet": [{"value": "Gültigkeitsbereich: \nDie vorliegende EPD repräsentiert die Ökobilanz bezogen auf den Lebenszyklus der COMAX P-Rückbiegeanschlüsse der Firma BETOMAX systems mit in den Kasten eingebogenem Betonstabstahl der Durchmesser 8, 10 und12 mm. Die Bewehrungsanschlüsse werden in dem für diesen Bericht berücksichtigten Produktionsstandort Halle (Saale) in der kurzen Kastenlänge von 0,83 m oder der Standardlänge 1,25 m gefertigt. Die Rückbiegeanschlusskästen verfügen neben dem Betonstahl und den verzinkten Verwahrkästen über eine Kunststoff-Abdeckhaube und jeweils zwei Kunststoff-Endkappen. Die ökobilanziellen Kennzahlen wurden für das Jahr 2020 erhoben und verifiziert. \nSystemgrenze: \nTyp der EPD: Wiege bis Werkstor (mit Optionen).\n\nVerwendet werden gemäß EN 15804 die Module A1–A3, A5, C1–C4 und D. Folgende Punkte wurden bei der Erstellung der Ökobilanz berücksichtigt:\n\nModul A1–A3\nSämtliche Vorketten der verwendeten Rohstoffe und\nMaterialien, sowie deren Beschaffungstransporte.\nProduktionsprozesse inklusive Energie- und\nAbfallströme (Wiege bis Werkstor). Anfallende Abfälle\n\nwerden bis zum End of Waste-Status berücksichtigt.\n\nModul A5\n\nVerwertung des Verpackungsmaterials.\n\nModul C1\n\nDer Rückbau des Rückbiegeanschlusses aus dem Gebäude.\n\nModul C2\n\nTransporte zum Entsorger.\n\nModul C3\n\nStoffliche Verwertung (Recycling) des Produkts.\n\nModule D\n\nAusweis der durch die Abfallbehandlung in den Modulen A5 und C3 entstandenen Gutschriften.", "lang": "de"}], "other": {"anies": [{"name": "referenceToOriginalEPD", "value": {"shortDescription": {"value": "COMAX Rückbiegeanschluss-System.pdf", "defaultValue": "COMAX Rückbiegeanschluss-System.pdf", "lstrings": [{"lang": "de", "value": "COMAX Rückbiegeanschluss-System.pdf"}]}, "type": "source data set", "uuid": {"uuid": "99536418-70bd-471b-aaf9-3dd8a645e159"}, "refObjectId": "99536418-70bd-471b-aaf9-3dd8a645e159", "resourceURLs": ["https://oekobaudat.de/OEKOBAU.DAT/resource/sources/99536418-70bd-471b-aaf9-3dd8a645e159/COMAX_Rueckbiegeanschluss-System_15921.pdf?version=00.01.000"]}}]}}, "validation": {"review": [{"referenceToNameOfReviewerAndInstitution": [{"shortDescription": [{"value": "Institut Bauen und Umwelt e. V.", "lang": "de"}], "type": "contact data set", "refObjectId": "d111dbec-b024-4be5-86c5-752d6eb2cf95", "uri": "../contacts/d111dbec-b024-4be5-86c5-752d6eb2cf95.xml"}], "type": "Accredited third party review"}]}, "complianceDeclarations": {"compliance": [{"referenceToComplianceSystem": {"shortDescription": [{"value": "DIN EN 15804+A2", "lang": "de"}], "type": "source data set", "refObjectId": "c0016b33-8cf7-415c-ac6e-deba0d21440d", "uri": "../sources/c0016b33-8cf7-415c-ac6e-deba0d21440d.xml"}}, {"referenceToComplianceSystem": {"shortDescription": [{"value": "ISO 14025", "lang": "de"}], "type": "source data set", "refObjectId": "4f2eb655-6e44-4874-a95a-e28f5442cd4d", "uri": "../sources/4f2eb655-6e44-4874-a95a-e28f5442cd4d.xml"}}]}}, "administrativeInformation": {"commissionerAndGoal": {"referenceToCommissioner": [{"shortDescription": [{"value": "BETOMAX systems GmbH & Co. KG", "lang": "de"}], "type": "contact data set", "refObjectId": "7fb34550-ac58-405b-a07a-98dd87cee4f4", "uri": "../contacts/7fb34550-ac58-405b-a07a-98dd87cee4f4.xml"}]}, "dataGenerator": {"referenceToPersonOrEntityGeneratingTheDataSet": [{"shortDescription": [{"value": "brands and values GmbH", "lang": "de"}], "type": "contact data set", "refObjectId": "6b539b8a-10e3-4004-8ccc-a79f169aa339", "uri": "../contacts/6b539b8a-10e3-4004-8ccc-a79f169aa339.xml"}]}, "dataEntryBy": {"timeStamp": 1659516266126, "referenceToDataSetFormat": [{"shortDescription": [{"value": "ILCD Format", "lang": "de"}], "type": "source data set", "refObjectId": "a97a0155-0234-4b87-b4ce-a45da52f2a40", "uri": "../sources/a97a0155-0234-4b87-b4ce-a45da52f2a40.xml"}, {"shortDescription": [{"value": "EPD-Datenformaterweiterungen v1.2", "lang": "de"}, {"value": "EPD Data Format Extensions v1.2", "lang": "en"}], "type": "source data set", "refObjectId": "a29449fd-aa2f-4de8-b5d7-4b06b43c6fde", "uri": "../sources/a29449fd-aa2f-4de8-b5d7-4b06b43c6fde.xml"}]}, "publicationAndOwnership": {"dataSetVersion": "00.01.000", "referenceToRegistrationAuthority": {"shortDescription": [{"value": "Institut Bauen und Umwelt e. V.", "lang": "de"}], "type": "contact data set", "refObjectId": "d111dbec-b024-4be5-86c5-752d6eb2cf95", "uri": "../contacts/d111dbec-b024-4be5-86c5-752d6eb2cf95.xml"}, "registrationNumber": "EPD-BET-20220197-ICC1-DE", "referenceToOwnershipOfDataSet": {"shortDescription": [{"value": "BETOMAX systems GmbH & Co. KG", "lang": "de"}], "type": "contact data set", "refObjectId": "7fb34550-ac58-405b-a07a-98dd87cee4f4", "uri": "../contacts/7fb34550-ac58-405b-a07a-98dd87cee4f4.xml"}, "copyright": true, "licenseType": "Free of charge for all users and uses", "accessRestrictions": [{"value": "None", "lang": "en"}], "other": {"anies": [{"name": "referenceToPublisher", "value": {"shortDescription": [{"value": "Institut Bauen und Umwelt e. V.", "lang": "de"}], "type": "contact data set", "refObjectId": "d111dbec-b024-4be5-86c5-752d6eb2cf95", "uri": "../contacts/d111dbec-b024-4be5-86c5-752d6eb2cf95.xml"}}]}}}, "exchanges": {"exchange": [{"dataSetInternalID": 0, "referenceToFlowDataSet": {"shortDescription": [{"value": "COMAX P Rückbiegeanschluss inkl. Verpackung ()", "lang": "de"}], "type": "flow data set", "refObjectId": "ee2c31fb-4d03-7275-5974-f54c4a40196c", "uri": "../flows/ee2c31fb-4d03-7275-5974-f54c4a40196c.xml"}, "meanAmount": 1.0, "referencesToDataSource": {}, "referenceFlow": true, "resolvedFlowVersion": "00.01.000", "resultingflowAmount": 1.0, "flowProperties": [{"name": [{"lang": "en", "value": "Mass"}, {"lang": "de", "value": "Masse"}], "uuid": "93a60a56-a3c8-11da-a746-0800200b9a66", "referenceFlowProperty": true, "meanValue": 1.0, "referenceUnit": "kg", "unitGroupUUID": "ad38d542-3fe9-439d-9b95-2f5f7752acaf"}], "materialProperties": [{"name": "gross density", "value": "7850.0", "unit": "kg/m^3", "unitDescription": "kilograms per cubic metre"}], "typeOfFlow": "Product flow", "classification": {"classHierarchy": "Metalle / Stahl und Eisen / Betonstabstahl", "name": "OEKOBAU.DAT"}}, {"dataSetInternalID": 1, "referenceToFlowDataSet": {"shortDescription": [{"value": "Erneuerbare Primärenergie als Energieträger (PERE)", "lang": "de"}, {"value": "Renewable primary energy as energy carrier (PERE)", "lang": "en"}], "type": "flow data set", "refObjectId": "20f32be5-0398-4288-9b6d-accddd195317", "uri": "../flows/20f32be5-0398-4288-9b6d-accddd195317.xml"}, "exchange direction": "INPUT", "other": {"anies": [{"name": "referenceToUnitGroupDataSet", "value": {"shortDescription": [{"value": "MJ", "lang": "de"}], "type": "unit group data set", "refObjectId": "93a60a57-a3c8-11da-a746-0800200c9a66", "uri": "../unitgroups/93a60a57-a3c8-11da-a746-0800200c9a66.xml"}}, {"value": "3.8", "module": "A1-A3"}, {"value": "0.116", "module": "A5"}, {"value": "0.0248", "module": "C1"}, {"value": "0.00644", "module": "C2"}, {"value": "0", "module": "C3"}, {"value": "0", "module": "C4"}, {"value": "-0.272", "module": "D"}]}, "resolvedFlowVersion": "38.00.000", "flowProperties": [], "typeOfFlow": "Other flow", "classification": {"classHierarchy": "Quantities", "name": "GaBiCategories"}}, {"dataSetInternalID": 2, "referenceToFlowDataSet": {"shortDescription": [{"value": "Erneuerbare Primärenergie zur stofflichen Nutzung (PERM)", "lang": "de"}, {"value": "Renewable primary energy resources as material utilization (PERM)", "lang": "en"}], "type": "flow data set", "refObjectId": "fb3ec0de-548d-4508-aea5-00b73bf6f702", "uri": "../flows/fb3ec0de-548d-4508-aea5-00b73bf6f702.xml"}, "exchange direction": "INPUT", "other": {"anies": [{"name": "referenceToUnitGroupDataSet", "value": {"shortDescription": [{"value": "MJ", "lang": "de"}], "type": "unit group data set", "refObjectId": "93a60a57-a3c8-11da-a746-0800200c9a66", "uri": "../unitgroups/93a60a57-a3c8-11da-a746-0800200c9a66.xml"}}, {"value": "0", "module": "A1-A3"}, {"value": "0", "module": "A5"}, {"value": "0", "module": "C1"}, {"value": "0", "module": "C2"}, {"value": "0", "module": "C3"}, {"value": "0", "module": "C4"}, {"value": "0", "module": "D"}]}, "resolvedFlowVersion": "38.00.000", "flowProperties": [], "typeOfFlow": "Other flow", "classification": {"classHierarchy": "Quantities", "name": "GaBiCategories"}}, {"dataSetInternalID": 3, "referenceToFlowDataSet": {"shortDescription": [{"value": "Total erneuerbare Primärenergie (PERT)", "lang": "de"}, {"value": "Total use of renewable primary energy resources (PERT)", "lang": "en"}], "type": "flow data set", "refObjectId": "53f97275-fa8a-4cdd-9024-65936002acd0", "uri": "../flows/53f97275-fa8a-4cdd-9024-65936002acd0.xml"}, "exchange direction": "INPUT", "other": {"anies": [{"name": "referenceToUnitGroupDataSet", "value": {"shortDescription": [{"value": "MJ", "lang": "de"}], "type": "unit group data set", "refObjectId": "93a60a57-a3c8-11da-a746-0800200c9a66", "uri": "../unitgroups/93a60a57-a3c8-11da-a746-0800200c9a66.xml"}}, {"value": "3.8", "module": "A1-A3"}, {"value": "0.116", "module": "A5"}, {"value": "0.0248", "module": "C1"}, {"value": "0.00644", "module": "C2"}, {"value": "0", "module": "C3"}, {"value": "0", "module": "C4"}, {"value": "-0.272", "module": "D"}]}, "resolvedFlowVersion": "38.00.000", "flowProperties": [], "typeOfFlow": "Other flow", "classification": {"classHierarchy": "Quantities / Environmental quantities / EPD EN 15804 / LCI indicators", "name": "GaBiCategories"}}, {"dataSetInternalID": 4, "referenceToFlowDataSet": {"shortDescription": [{"value": "Nicht-erneuerbare Primärenergie als Energieträger (PENRE)", "lang": "de"}, {"value": "Non renewable primary energy as energy carrier (PENRE)", "lang": "en"}], "type": "flow data set", "refObjectId": "ac857178-2b45-46ec-892a-a9a4332f0372", "uri": "../flows/ac857178-2b45-46ec-892a-a9a4332f0372.xml"}, "exchange direction": "INPUT", "other": {"anies": [{"name": "referenceToUnitGroupDataSet", "value": {"shortDescription": [{"value": "MJ", "lang": "de"}], "type": "unit group data set", "refObjectId": "93a60a57-a3c8-11da-a746-0800200c9a66", "uri": "../unitgroups/93a60a57-a3c8-11da-a746-0800200c9a66.xml"}}, {"value": "9.34", "module": "A1-A3"}, {"value": "0.495", "module": "A5"}, {"value": "0.352", "module": "C1"}, {"value": "0.0933", "module": "C2"}, {"value": "0", "module": "C3"}, {"value": "0", "module": "C4"}, {"value": "-0.997", "module": "D"}]}, "resolvedFlowVersion": "38.00.000", "flowProperties": [], "typeOfFlow": "Other flow", "classification": {"classHierarchy": "Quantities", "name": "GaBiCategories"}}, {"dataSetInternalID": 5, "referenceToFlowDataSet": {"shortDescription": [{"value": "Nicht-erneuerbare Primärenergie zur stofflichen Nutzung (PENRM)", "lang": "de"}, {"value": "Non renewable primary energy as material utilization (PENRM)", "lang": "en"}], "type": "flow data set", "refObjectId": "1421caa0-679d-4bf4-b282-0eb850ccae27", "uri": "../flows/1421caa0-679d-4bf4-b282-0eb850ccae27.xml"}, "exchange direction": "INPUT", "other": {"anies": [{"name": "referenceToUnitGroupDataSet", "value": {"shortDescription": [{"value": "MJ", "lang": "de"}], "type": "unit group data set", "refObjectId": "93a60a57-a3c8-11da-a746-0800200c9a66", "uri": "../unitgroups/93a60a57-a3c8-11da-a746-0800200c9a66.xml"}}, {"value": "0.05", "module": "A1-A3"}, {"value": "-0.05", "module": "A5"}, {"value": "0", "module": "C1"}, {"value": "0", "module": "C2"}, {"value": "0", "module": "C3"}, {"value": "0", "module": "C4"}, {"value": "0", "module": "D"}]}, "resolvedFlowVersion": "38.00.000", "flowProperties": [], "typeOfFlow": "Other flow", "classification": {"classHierarchy": "Quantities", "name": "GaBiCategories"}}, {"dataSetInternalID": 6, "referenceToFlowDataSet": {"shortDescription": [{"value": "Total nicht erneuerbare Primärenergie (PENRT)", "lang": "de"}, {"value": "Total use of non renewable primary energy resources (PENRT)", "lang": "en"}], "type": "flow data set", "refObjectId": "06159210-646b-4c8d-8583-da9b3b95a6c1", "uri": "../flows/06159210-646b-4c8d-8583-da9b3b95a6c1.xml"}, "exchange direction": "INPUT", "other": {"anies": [{"name": "referenceToUnitGroupDataSet", "value": {"shortDescription": [{"value": "MJ", "lang": "de"}], "type": "unit group data set", "refObjectId": "93a60a57-a3c8-11da-a746-0800200c9a66", "uri": "../unitgroups/93a60a57-a3c8-11da-a746-0800200c9a66.xml"}}, {"value": "9.39", "module": "A1-A3"}, {"value": "0.445", "module": "A5"}, {"value": "0.352", "module": "C1"}, {"value": "0.0933", "module": "C2"}, {"value": "0", "module": "C3"}, {"value": "0", "module": "C4"}, {"value": "-0.997", "module": "D"}]}, "resolvedFlowVersion": "38.00.000", "flowProperties": [], "typeOfFlow": "Other flow", "classification": {"classHierarchy": "Quantities / Environmental quantities / EPD EN 15804 / LCI indicators", "name": "GaBiCategories"}}, {"dataSetInternalID": 7, "referenceToFlowDataSet": {"shortDescription": [{"value": "Einsatz von Sekundärstoffen (SM)", "lang": "de"}, {"value": "Use of secondary material (SM)", "lang": "en"}], "type": "flow data set", "refObjectId": "c6a1f35f-2d09-4f54-8dfb-97e502e1ce92", "uri": "../flows/c6a1f35f-2d09-4f54-8dfb-97e502e1ce92.xml"}, "exchange direction": "INPUT", "other": {"anies": [{"name": "referenceToUnitGroupDataSet", "value": {"shortDescription": [{"value": "kg", "lang": "de"}], "type": "unit group data set", "refObjectId": "ad38d542-3fe9-439d-9b95-2f5f7752acaf", "uri": "../unitgroups/ad38d542-3fe9-439d-9b95-2f5f7752acaf.xml"}}, {"value": "1.08", "module": "A1-A3"}, {"value": "0", "module": "A5"}, {"value": "0", "module": "C1"}, {"value": "0", "module": "C2"}, {"value": "0", "module": "C3"}, {"value": "0", "module": "C4"}, {"value": "0", "module": "D"}]}, "resolvedFlowVersion": "38.00.000", "flowProperties": [], "typeOfFlow": "Other flow", "classification": {"classHierarchy": "Quantities / Environmental quantities / EPD EN 15804 / LCI indicators", "name": "GaBiCategories"}}, {"dataSetInternalID": 8, "referenceToFlowDataSet": {"shortDescription": [{"value": "Erneuerbare Sekundärbrennstoffe (RSF)", "lang": "de"}, {"value": "Use of renewable secondary fuels (RSF)", "lang": "en"}], "type": "flow data set", "refObjectId": "64333088-a55f-4aa2-9a31-c10b07816787", "uri": "../flows/64333088-a55f-4aa2-9a31-c10b07816787.xml"}, "exchange direction": "INPUT", "other": {"anies": [{"name": "referenceToUnitGroupDataSet", "value": {"shortDescription": [{"value": "MJ", "lang": "de"}], "type": "unit group data set", "refObjectId": "93a60a57-a3c8-11da-a746-0800200c9a66", "uri": "../unitgroups/93a60a57-a3c8-11da-a746-0800200c9a66.xml"}}, {"value": "0", "module": "A1-A3"}, {"value": "0", "module": "A5"}, {"value": "0", "module": "C1"}, {"value": "0", "module": "C2"}, {"value": "0", "module": "C3"}, {"value": "0", "module": "C4"}, {"value": "0", "module": "D"}]}, "resolvedFlowVersion": "38.00.000", "flowProperties": [], "typeOfFlow": "Other flow", "classification": {"classHierarchy": "Quantities / Environmental quantities / EPD EN 15804 / LCI indicators", "name": "GaBiCategories"}}, {"dataSetInternalID": 9, "referenceToFlowDataSet": {"shortDescription": [{"value": "Nicht erneuerbare Sekundärbrennstoffe (NRSF)", "lang": "de"}, {"value": "Use of non renewable secondary fuels (NRSF)", "lang": "en"}], "type": "flow data set", "refObjectId": "89def144-d39a-4287-b86f-efde453ddcb2", "uri": "../flows/89def144-d39a-4287-b86f-efde453ddcb2.xml"}, "exchange direction": "INPUT", "other": {"anies": [{"name": "referenceToUnitGroupDataSet", "value": {"shortDescription": [{"value": "MJ", "lang": "de"}], "type": "unit group data set", "refObjectId": "93a60a57-a3c8-11da-a746-0800200c9a66", "uri": "../unitgroups/93a60a57-a3c8-11da-a746-0800200c9a66.xml"}}, {"value": "0", "module": "A1-A3"}, {"value": "0", "module": "A5"}, {"value": "0", "module": "C1"}, {"value": "0", "module": "C2"}, {"value": "0", "module": "C3"}, {"value": "0", "module": "C4"}, {"value": "0", "module": "D"}]}, "resolvedFlowVersion": "38.00.000", "flowProperties": [], "typeOfFlow": "Other flow", "classification": {"classHierarchy": "Quantities / Environmental quantities / EPD EN 15804 / LCI indicators", "name": "GaBiCategories"}}, {"dataSetInternalID": 10, "referenceToFlowDataSet": {"shortDescription": [{"value": "Einsatz von Süßwasserressourcen (FW)", "lang": "de"}, {"value": "Use of net fresh water (FW)", "lang": "en"}], "type": "flow data set", "refObjectId": "3cf952c8-f3a4-461d-8c96-96456ca62246", "uri": "../flows/3cf952c8-f3a4-461d-8c96-96456ca62246.xml"}, "exchange direction": "INPUT", "other": {"anies": [{"name": "referenceToUnitGroupDataSet", "value": {"shortDescription": [{"value": "m^3", "lang": "de"}], "type": "unit group data set", "refObjectId": "cd950537-0a98-4044-9ba7-9f9a68d0a504", "uri": "../unitgroups/cd950537-0a98-4044-9ba7-9f9a68d0a504.xml"}}, {"value": "0.00494", "module": "A1-A3"}, {"value": "0.000508", "module": "A5"}, {"value": "3.69E-05", "module": "C1"}, {"value": "7.44E-06", "module": "C2"}, {"value": "0", "module": "C3"}, {"value": "0", "module": "C4"}, {"value": "-0.00026", "module": "D"}]}, "resolvedFlowVersion": "38.00.000", "flowProperties": [], "typeOfFlow": "Other flow", "classification": {"classHierarchy": "Quantities / Environmental quantities / EPD EN 15804 / LCI indicators", "name": "GaBiCategories"}}, {"dataSetInternalID": 11, "referenceToFlowDataSet": {"shortDescription": [{"value": "Gefährlicher Abfall zur Deponie (HWD)", "lang": "de"}, {"value": "Hazardous waste disposed (HWD)", "lang": "en"}], "type": "flow data set", "refObjectId": "430f9e0f-59b2-46a0-8e0d-55e0e84948fc", "uri": "../flows/430f9e0f-59b2-46a0-8e0d-55e0e84948fc.xml"}, "exchange direction": "OUTPUT", "other": {"anies": [{"name": "referenceToUnitGroupDataSet", "value": {"shortDescription": [{"value": "kg", "lang": "de"}], "type": "unit group data set", "refObjectId": "ad38d542-3fe9-439d-9b95-2f5f7752acaf", "uri": "../unitgroups/ad38d542-3fe9-439d-9b95-2f5f7752acaf.xml"}}, {"value": "8.32E-10", "module": "A1-A3"}, {"value": "3.38E-11", "module": "A5"}, {"value": "2.18E-12", "module": "C1"}, {"value": "4.94E-13", "module": "C2"}, {"value": "0", "module": "C3"}, {"value": "0", "module": "C4"}, {"value": "-1.35E-10", "module": "D"}]}, "resolvedFlowVersion": "38.00.000", "flowProperties": [], "typeOfFlow": "Other flow", "classification": {"classHierarchy": "Quantities / Environmental quantities / EPD EN 15804 / LCI indicators", "name": "GaBiCategories"}}, {"dataSetInternalID": 12, "referenceToFlowDataSet": {"shortDescription": [{"value": "Entsorgter nicht gefährlicher Abfall (NHWD)", "lang": "de"}, {"value": "Non hazardous waste disposed (NHWD)", "lang": "en"}], "type": "flow data set", "refObjectId": "b29ef66b-e286-4afa-949f-62f1a7b4d7fa", "uri": "../flows/b29ef66b-e286-4afa-949f-62f1a7b4d7fa.xml"}, "exchange direction": "OUTPUT", "other": {"anies": [{"name": "referenceToUnitGroupDataSet", "value": {"shortDescription": [{"value": "kg", "lang": "de"}], "type": "unit group data set", "refObjectId": "ad38d542-3fe9-439d-9b95-2f5f7752acaf", "uri": "../unitgroups/ad38d542-3fe9-439d-9b95-2f5f7752acaf.xml"}}, {"value": "0.028", "module": "A1-A3"}, {"value": "0.149", "module": "A5"}, {"value": "6.19E-05", "module": "C1"}, {"value": "1.52E-05", "module": "C2"}, {"value": "0", "module": "C3"}, {"value": "0", "module": "C4"}, {"value": "-0.000502", "module": "D"}]}, "resolvedFlowVersion": "38.00.000", "flowProperties": [], "typeOfFlow": "Other flow", "classification": {"classHierarchy": "Quantities / Environmental quantities / EPD EN 15804 / LCI indicators", "name": "GaBiCategories"}}, {"dataSetInternalID": 13, "referenceToFlowDataSet": {"shortDescription": [{"value": "Entsorgter radioaktiver Abfall (RWD)", "lang": "de"}, {"value": "Radioactive waste disposed (RWD)", "lang": "en"}], "type": "flow data set", "refObjectId": "3449546e-52ad-4b39-b809-9fb77cea8ff6", "uri": "../flows/3449546e-52ad-4b39-b809-9fb77cea8ff6.xml"}, "exchange direction": "OUTPUT", "other": {"anies": [{"name": "referenceToUnitGroupDataSet", "value": {"shortDescription": [{"value": "kg", "lang": "de"}], "type": "unit group data set", "refObjectId": "ad38d542-3fe9-439d-9b95-2f5f7752acaf", "uri": "../unitgroups/ad38d542-3fe9-439d-9b95-2f5f7752acaf.xml"}}, {"value": "0.000826", "module": "A1-A3"}, {"value": "1.38E-05", "module": "A5"}, {"value": "1.15E-06", "module": "C1"}, {"value": "1.73E-07", "module": "C2"}, {"value": "0", "module": "C3"}, {"value": "0", "module": "C4"}, {"value": "-7.8E-05", "module": "D"}]}, "resolvedFlowVersion": "38.00.000", "flowProperties": [], "typeOfFlow": "Other flow", "classification": {"classHierarchy": "Quantities / Environmental quantities / EPD EN 15804 / LCI indicators", "name": "GaBiCategories"}}, {"dataSetInternalID": 14, "referenceToFlowDataSet": {"shortDescription": [{"value": "Komponenten für die Wiederverwendung (CRU)", "lang": "de"}, {"value": "Components for re-use (CRU)", "lang": "en"}], "type": "flow data set", "refObjectId": "a2b32f97-3fc7-4af2-b209-525bc6426f33", "uri": "../flows/a2b32f97-3fc7-4af2-b209-525bc6426f33.xml"}, "exchange direction": "OUTPUT", "other": {"anies": [{"name": "referenceToUnitGroupDataSet", "value": {"shortDescription": [{"value": "kg", "lang": "de"}], "type": "unit group data set", "refObjectId": "ad38d542-3fe9-439d-9b95-2f5f7752acaf", "uri": "../unitgroups/ad38d542-3fe9-439d-9b95-2f5f7752acaf.xml"}}, {"value": "0", "module": "A1-A3"}, {"value": "0", "module": "A5"}, {"value": "0", "module": "C1"}, {"value": "0", "module": "C2"}, {"value": "0", "module": "C3"}, {"value": "0", "module": "C4"}, {"value": "0", "module": "D"}]}, "resolvedFlowVersion": "38.00.000", "flowProperties": [], "typeOfFlow": "Other flow", "classification": {"classHierarchy": "Quantities / Environmental quantities / EPD EN 15804 / LCI indicators", "name": "GaBiCategories"}}, {"dataSetInternalID": 15, "referenceToFlowDataSet": {"shortDescription": [{"value": "Stoffe zum Recycling (MFR)", "lang": "de"}, {"value": "Materials for recycling (MFR)", "lang": "en"}], "type": "flow data set", "refObjectId": "d7fe48a5-4103-49c8-9aae-b0b5dfdbd6ae", "uri": "../flows/d7fe48a5-4103-49c8-9aae-b0b5dfdbd6ae.xml"}, "exchange direction": "OUTPUT", "other": {"anies": [{"name": "referenceToUnitGroupDataSet", "value": {"shortDescription": [{"value": "kg", "lang": "de"}], "type": "unit group data set", "refObjectId": "ad38d542-3fe9-439d-9b95-2f5f7752acaf", "uri": "../unitgroups/ad38d542-3fe9-439d-9b95-2f5f7752acaf.xml"}}, {"value": "0.0242", "module": "A1-A3"}, {"value": "0.0043", "module": "A5"}, {"value": "0", "module": "C1"}, {"value": "0", "module": "C2"}, {"value": "0.844", "module": "C3"}, {"value": "0", "module": "C4"}, {"value": "0", "module": "D"}]}, "resolvedFlowVersion": "38.00.000", "flowProperties": [], "typeOfFlow": "Other flow", "classification": {"classHierarchy": "Quantities / Environmental quantities / EPD EN 15804 / LCI indicators", "name": "GaBiCategories"}}, {"dataSetInternalID": 16, "referenceToFlowDataSet": {"shortDescription": [{"value": "Stoffe für die Energierückgewinnung (MER)", "lang": "de"}, {"value": "Materials for energy recovery (MER)", "lang": "en"}], "type": "flow data set", "refObjectId": "59a9181c-3aaf-46ee-8b13-2b3723b6e447", "uri": "../flows/59a9181c-3aaf-46ee-8b13-2b3723b6e447.xml"}, "exchange direction": "OUTPUT", "other": {"anies": [{"name": "referenceToUnitGroupDataSet", "value": {"shortDescription": [{"value": "kg", "lang": "de"}], "type": "unit group data set", "refObjectId": "ad38d542-3fe9-439d-9b95-2f5f7752acaf", "uri": "../unitgroups/ad38d542-3fe9-439d-9b95-2f5f7752acaf.xml"}}, {"value": "0", "module": "A1-A3"}, {"value": "0", "module": "A5"}, {"value": "0", "module": "C1"}, {"value": "0", "module": "C2"}, {"value": "0", "module": "C3"}, {"value": "0", "module": "C4"}, {"value": "0", "module": "D"}]}, "resolvedFlowVersion": "38.00.000", "flowProperties": [], "typeOfFlow": "Other flow", "classification": {"classHierarchy": "Quantities / Environmental quantities / EPD EN 15804 / LCI indicators", "name": "GaBiCategories"}}, {"dataSetInternalID": 17, "referenceToFlowDataSet": {"shortDescription": [{"value": "Exportierte elektrische Energie (EEE)", "lang": "de"}, {"value": "Exported electrical energy (EEE)", "lang": "en"}], "type": "flow data set", "refObjectId": "4da0c987-2b76-40d6-9e9e-82a017aaaf29", "uri": "../flows/4da0c987-2b76-40d6-9e9e-82a017aaaf29.xml"}, "exchange direction": "OUTPUT", "other": {"anies": [{"name": "referenceToUnitGroupDataSet", "value": {"shortDescription": [{"value": "MJ", "lang": "de"}], "type": "unit group data set", "refObjectId": "93a60a57-a3c8-11da-a746-0800200c9a66", "uri": "../unitgroups/93a60a57-a3c8-11da-a746-0800200c9a66.xml"}}, {"value": "0", "module": "A1-A3"}, {"value": "0.243", "module": "A5"}, {"value": "0", "module": "C1"}, {"value": "0", "module": "C2"}, {"value": "0", "module": "C3"}, {"value": "0", "module": "C4"}, {"value": "0", "module": "D"}]}, "resolvedFlowVersion": "38.00.000", "flowProperties": [], "typeOfFlow": "Other flow", "classification": {"classHierarchy": "Quantities / Environmental quantities / EPD EN 15804 / LCI indicators", "name": "GaBiCategories"}}, {"dataSetInternalID": 18, "referenceToFlowDataSet": {"shortDescription": [{"value": "Exportierte thermische Energie (EET)", "lang": "de"}, {"value": "Exported thermal energy (EET)", "lang": "en"}], "type": "flow data set", "refObjectId": "98daf38a-7a79-46d3-9a37-2b7bd0955810", "uri": "../flows/98daf38a-7a79-46d3-9a37-2b7bd0955810.xml"}, "exchange direction": "OUTPUT", "other": {"anies": [{"name": "referenceToUnitGroupDataSet", "value": {"shortDescription": [{"value": "MJ", "lang": "de"}], "type": "unit group data set", "refObjectId": "93a60a57-a3c8-11da-a746-0800200c9a66", "uri": "../unitgroups/93a60a57-a3c8-11da-a746-0800200c9a66.xml"}}, {"value": "0", "module": "A1-A3"}, {"value": "-0.477", "module": "A5"}, {"value": "0", "module": "C1"}, {"value": "0", "module": "C2"}, {"value": "0", "module": "C3"}, {"value": "0", "module": "C4"}, {"value": "0", "module": "D"}]}, "resolvedFlowVersion": "38.00.000", "flowProperties": [], "typeOfFlow": "Other flow", "classification": {"classHierarchy": "Quantities / Environmental quantities / EPD EN 15804 / LCI indicators", "name": "GaBiCategories"}}]}, "LCIAResults": {"LCIAResult": [{"referenceToLCIAMethodDataSet": {"shortDescription": [{"value": "Globales Erwärmungspotenzial total (GWP-total)", "lang": "de"}, {"value": "Global Warming Potential total (GWP-total)", "lang": "en"}], "type": "LCIA method data set", "refObjectId": "6a37f984-a4b3-458a-a20a-64418c145fa2", "uri": "../lciamethods/6a37f984-a4b3-458a-a20a-64418c145fa2.xml"}, "other": {"anies": [{"name": "referenceToUnitGroupDataSet", "value": {"shortDescription": [{"value": "kg CO_(2)-Äq.", "lang": "de"}], "type": "unit group data set", "refObjectId": "1ebf3012-d0db-4de2-aefd-ef30cedb0be1", "uri": "../unitgroups/1ebf3012-d0db-4de2-aefd-ef30cedb0be1.xml"}}, {"value": "0.555", "module": "A1-A3"}, {"value": "0.299", "module": "A5"}, {"value": "0.0258", "module": "C1"}, {"value": "0.00712", "module": "C2"}, {"value": "0", "module": "C3"}, {"value": "0", "module": "C4"}, {"value": "-0.107", "module": "D"}]}}, {"referenceToLCIAMethodDataSet": {"shortDescription": [{"value": "Globales Erwärmungspotenzial fossil (GWP-fossil)", "lang": "de"}, {"value": "Global Warming Potential fossil fuels (GWP-fossil)", "lang": "en"}], "type": "LCIA method data set", "refObjectId": "5f635281-343e-44fb-83df-1971b155e6b6", "uri": "../lciamethods/5f635281-343e-44fb-83df-1971b155e6b6.xml"}, "other": {"anies": [{"name": "referenceToUnitGroupDataSet", "value": {"shortDescription": [{"value": "kg CO_(2)-Äq.", "lang": "de"}], "type": "unit group data set", "refObjectId": "1ebf3012-d0db-4de2-aefd-ef30cedb0be1", "uri": "../unitgroups/1ebf3012-d0db-4de2-aefd-ef30cedb0be1.xml"}}, {"value": "0.604", "module": "A1-A3"}, {"value": "0.251", "module": "A5"}, {"value": "0.0256", "module": "C1"}, {"value": "0.00707", "module": "C2"}, {"value": "0", "module": "C3"}, {"value": "0", "module": "C4"}, {"value": "-0.0586", "module": "D"}]}}, {"referenceToLCIAMethodDataSet": {"shortDescription": [{"value": "Globales Erwärmungspotenzial biogen (GWP-biogenic)", "lang": "de"}, {"value": "Global Warming Potential biogenic (GWP-biogenic)", "lang": "en"}], "type": "LCIA method data set", "refObjectId": "2356e1ab-0185-4db5-86e5-16de51c7485c", "uri": "../lciamethods/2356e1ab-0185-4db5-86e5-16de51c7485c.xml"}, "other": {"anies": [{"name": "referenceToUnitGroupDataSet", "value": {"shortDescription": [{"value": "kg CO_(2)-Äq.", "lang": "de"}], "type": "unit group data set", "refObjectId": "1ebf3012-d0db-4de2-aefd-ef30cedb0be1", "uri": "../unitgroups/1ebf3012-d0db-4de2-aefd-ef30cedb0be1.xml"}}, {"value": "-0.0488", "module": "A1-A3"}, {"value": "0.0488", "module": "A5"}, {"value": "0", "module": "C1"}, {"value": "0", "module": "C2"}, {"value": "0", "module": "C3"}, {"value": "0", "module": "C4"}, {"value": "-0.0488", "module": "D"}]}}, {"referenceToLCIAMethodDataSet": {"shortDescription": [{"value": "Globales Erwärmungspotenzial luluc (GWP-luluc)", "lang": "de"}, {"value": "Global Warming Potential luluc (GWP-luluc)", "lang": "en"}], "type": "LCIA method data set", "refObjectId": "4331bbdb-978a-490d-8707-eeb047f01a55", "uri": "../lciamethods/4331bbdb-978a-490d-8707-eeb047f01a55.xml"}, "other": {"anies": [{"name": "referenceToUnitGroupDataSet", "value": {"shortDescription": [{"value": "kg CO_(2)-Äq.", "lang": "de"}], "type": "unit group data set", "refObjectId": "1ebf3012-d0db-4de2-aefd-ef30cedb0be1", "uri": "../unitgroups/1ebf3012-d0db-4de2-aefd-ef30cedb0be1.xml"}}, {"value": "0.000184", "module": "A1-A3"}, {"value": "2.44E-05", "module": "A5"}, {"value": "0.000168", "module": "C1"}, {"value": "4.77E-05", "module": "C2"}, {"value": "0", "module": "C3"}, {"value": "0", "module": "C4"}, {"value": "-6.41E-06", "module": "D"}]}}, {"referenceToLCIAMethodDataSet": {"shortDescription": [{"value": "Abbau Potential der stratosphärischen Ozonschicht (ODP)", "lang": "de"}, {"value": "Depletion potential of the stratospheric ozone layer (ODP)", "lang": "en"}], "type": "LCIA method data set", "refObjectId": "b5c629d6-def3-11e6-bf01-fe55135034f3", "uri": "../lciamethods/b5c629d6-def3-11e6-bf01-fe55135034f3.xml"}, "other": {"anies": [{"name": "referenceToUnitGroupDataSet", "value": {"shortDescription": [{"value": "kg CFC11-Äq.", "lang": "de"}], "type": "unit group data set", "refObjectId": "d9e957c9-7309-4474-bf3a-7777df6c4e5b", "uri": "../unitgroups/d9e957c9-7309-4474-bf3a-7777df6c4e5b.xml"}}, {"value": "1.3E-10", "module": "A1-A3"}, {"value": "2.34E-13", "module": "A5"}, {"value": "5.64E-15", "module": "C1"}, {"value": "6.95E-16", "module": "C2"}, {"value": "0", "module": "C3"}, {"value": "0", "module": "C4"}, {"value": "-3.94E-13", "module": "D"}]}}, {"referenceToLCIAMethodDataSet": {"shortDescription": [{"value": "Versauerungspotenzial von Boden und Wasser (AP)", "lang": "de"}, {"value": "Acidification potential of land and water (AP)", "lang": "en"}], "type": "LCIA method data set", "refObjectId": "b5c611c6-def3-11e6-bf01-fe55135034f3", "uri": "../lciamethods/b5c611c6-def3-11e6-bf01-fe55135034f3.xml"}, "other": {"anies": [{"name": "referenceToUnitGroupDataSet", "value": {"shortDescription": [{"value": "mol H^(+)-Äq.", "lang": "de"}], "type": "unit group data set", "refObjectId": "42e089ac-92bf-4bf2-8ca1-5fc40d18f2ed", "uri": "../unitgroups/42e089ac-92bf-4bf2-8ca1-5fc40d18f2ed.xml"}}, {"value": "0.00155", "module": "A1-A3"}, {"value": "6.77E-05", "module": "A5"}, {"value": "9.46E-05", "module": "C1"}, {"value": "2.51E-05", "module": "C2"}, {"value": "0", "module": "C3"}, {"value": "0", "module": "C4"}, {"value": "-7.68E-05", "module": "D"}]}}, {"referenceToLCIAMethodDataSet": {"shortDescription": [{"value": "Eutrophierungspotenzial Süßwasser (EP-freshwater)", "lang": "de"}, {"value": "Eutrophication potential aquatic freshwater (EP-freshwater)", "lang": "en"}], "type": "LCIA method data set", "refObjectId": "b53ec18f-7377-4ad3-86eb-cc3f4f276b2b", "uri": "../lciamethods/b53ec18f-7377-4ad3-86eb-cc3f4f276b2b.xml"}, "other": {"anies": [{"name": "referenceToUnitGroupDataSet", "value": {"shortDescription": [{"value": "kg PO_(4)-Äq.", "lang": "de"}], "type": "unit group data set", "refObjectId": "0429039d-a61d-4590-ba67-aa4a20a810a1", "uri": "../unitgroups/0429039d-a61d-4590-ba67-aa4a20a810a1.xml"}}, {"value": "1.98E-06", "module": "A1-A3"}, {"value": "6.26E-08", "module": "A5"}, {"value": "9E-08", "module": "C1"}, {"value": "2.53E-08", "module": "C2"}, {"value": "0", "module": "C3"}, {"value": "0", "module": "C4"}, {"value": "-8.01E-08", "module": "D"}]}}, {"referenceToLCIAMethodDataSet": {"shortDescription": [{"value": "Eutrophierungspotenzial Salzwasser (EP-marine)", "lang": "de"}, {"value": "Eutrophication potential aquatic marine (EP-marine)", "lang": "en"}], "type": "LCIA method data set", "refObjectId": "b5c619fa-def3-11e6-bf01-fe55135034f3", "uri": "../lciamethods/b5c619fa-def3-11e6-bf01-fe55135034f3.xml"}, "other": {"anies": [{"name": "referenceToUnitGroupDataSet", "value": {"shortDescription": [{"value": "kg N-Äq.", "lang": "de"}], "type": "unit group data set", "refObjectId": "d05bb823-ecdf-4686-8c40-bf1d9257859f", "uri": "../unitgroups/d05bb823-ecdf-4686-8c40-bf1d9257859f.xml"}}, {"value": "0.000384", "module": "A1-A3"}, {"value": "2.29E-05", "module": "A5"}, {"value": "4.36E-05", "module": "C1"}, {"value": "1.16E-05", "module": "C2"}, {"value": "0", "module": "C3"}, {"value": "0", "module": "C4"}, {"value": "-2.09E-05", "module": "D"}]}}, {"referenceToLCIAMethodDataSet": {"shortDescription": [{"value": "Eutrophierungspotenzial Land (EP-terrestrial)", "lang": "de"}, {"value": "Eutrophication potential terrestrial (EP-terrestrial)", "lang": "en"}], "type": "LCIA method data set", "refObjectId": "b5c614d2-def3-11e6-bf01-fe55135034f3", "uri": "../lciamethods/b5c614d2-def3-11e6-bf01-fe55135034f3.xml"}, "other": {"anies": [{"name": "referenceToUnitGroupDataSet", "value": {"shortDescription": [{"value": "mol N-Äq.", "lang": "de"}], "type": "unit group data set", "refObjectId": "71b4d617-0ec9-4d3f-b65e-e438940c2401", "uri": "../unitgroups/71b4d617-0ec9-4d3f-b65e-e438940c2401.xml"}}, {"value": "0.00407", "module": "A1-A3"}, {"value": "0.000284", "module": "A5"}, {"value": "0.000487", "module": "C1"}, {"value": "0.00013", "module": "C2"}, {"value": "0", "module": "C3"}, {"value": "0", "module": "C4"}, {"value": "-0.000224", "module": "D"}]}}, {"referenceToLCIAMethodDataSet": {"shortDescription": [{"value": "Bildungspotential für troposphärisches Ozon (POCP)", "lang": "de"}, {"value": "Formation potential of tropospheric ozone photochemical oxidants (POCP)", "lang": "en"}], "type": "LCIA method data set", "refObjectId": "b5c610fe-def3-11e6-bf01-fe55135034f3", "uri": "../lciamethods/b5c610fe-def3-11e6-bf01-fe55135034f3.xml"}, "other": {"anies": [{"name": "referenceToUnitGroupDataSet", "value": {"shortDescription": [{"value": "kg NMVOC-Äq.", "lang": "de"}], "type": "unit group data set", "refObjectId": "d27c25f8-fbc1-44c6-b47b-4adbae4199c6", "uri": "../unitgroups/d27c25f8-fbc1-44c6-b47b-4adbae4199c6.xml"}}, {"value": "0.00127", "module": "A1-A3"}, {"value": "6.4E-05", "module": "A5"}, {"value": "8.91E-05", "module": "C1"}, {"value": "2.26E-05", "module": "C2"}, {"value": "0", "module": "C3"}, {"value": "0", "module": "C4"}, {"value": "-5.84E-05", "module": "D"}]}}, {"referenceToLCIAMethodDataSet": {"shortDescription": [{"value": "Potenzial für den abiotischen Abbau nicht fossiler Ressourcen (ADPE)", "lang": "de"}, {"value": "Abiotic depletion potential for non fossil resources (ADPE)", "lang": "en"}], "type": "LCIA method data set", "refObjectId": "b2ad6494-c78d-11e6-9d9d-cec0c932ce01", "uri": "../lciamethods/b2ad6494-c78d-11e6-9d9d-cec0c932ce01.xml"}, "other": {"anies": [{"name": "referenceToUnitGroupDataSet", "value": {"shortDescription": [{"value": "kg Sb-Äq.", "lang": "de"}], "type": "unit group data set", "refObjectId": "54ccd2d9-a32a-4fc2-923d-f2c8c93e89d4", "uri": "../unitgroups/54ccd2d9-a32a-4fc2-923d-f2c8c93e89d4.xml"}}, {"value": "1.54E-07", "module": "A1-A3"}, {"value": "5.82E-09", "module": "A5"}, {"value": "4.85E-09", "module": "C1"}, {"value": "7.14E-10", "module": "C2"}, {"value": "0", "module": "C3"}, {"value": "0", "module": "C4"}, {"value": "-8.8E-09", "module": "D"}]}}, {"referenceToLCIAMethodDataSet": {"shortDescription": [{"value": "Potenzial für den abiotischen Abbau fossiler Brennstoffe (ADPF)", "lang": "de"}, {"value": "Abiotic depletion potential for fossil resources (ADPF)", "lang": "en"}], "type": "LCIA method data set", "refObjectId": "b2ad6110-c78d-11e6-9d9d-cec0c932ce01", "uri": "../lciamethods/b2ad6110-c78d-11e6-9d9d-cec0c932ce01.xml"}, "other": {"anies": [{"name": "referenceToUnitGroupDataSet", "value": {"shortDescription": [{"value": "MJ", "lang": "de"}], "type": "unit group data set", "refObjectId": "93a60a57-a3c8-11da-a746-0800200c9a66", "uri": "../unitgroups/93a60a57-a3c8-11da-a746-0800200c9a66.xml"}}, {"value": "9.38", "module": "A1-A3"}, {"value": "0.445", "module": "A5"}, {"value": "0.351", "module": "C1"}, {"value": "0.0929", "module": "C2"}, {"value": "0", "module": "C3"}, {"value": "0", "module": "C4"}, {"value": "-0.997", "module": "D"}]}}, {"referenceToLCIAMethodDataSet": {"shortDescription": [{"value": "Wassernutzung (WDP)", "lang": "de"}, {"value": "Water use (WDP)", "lang": "en"}], "type": "LCIA method data set", "refObjectId": "b2ad66ce-c78d-11e6-9d9d-cec0c932ce01", "uri": "../lciamethods/b2ad66ce-c78d-11e6-9d9d-cec0c932ce01.xml"}, "other": {"anies": [{"name": "referenceToUnitGroupDataSet", "value": {"shortDescription": [{"value": "m^(3) Welt-Äq. entzogen", "lang": "de"}], "type": "unit group data set", "refObjectId": "6ae2df01-888e-46c8-b17d-49fa3869b476", "uri": "../unitgroups/6ae2df01-888e-46c8-b17d-49fa3869b476.xml"}}, {"value": "0.153", "module": "A1-A3"}, {"value": "0.0195", "module": "A5"}, {"value": "0.000695", "module": "C1"}, {"value": "7.9E-05", "module": "C2"}, {"value": "0", "module": "C3"}, {"value": "0", "module": "C4"}, {"value": "-0.00614", "module": "D"}]}}, {"referenceToLCIAMethodDataSet": {"shortDescription": [{"value": "Auftreten von Krankheiten aufgrund von Feinstaubemissionen (PM)", "lang": "de"}, {"value": "Incidence of disease due to PM emissions (PM)", "lang": "en"}], "type": "LCIA method data set", "refObjectId": "b5c602c6-def3-11e6-bf01-fe55135034f3", "uri": "../lciamethods/b5c602c6-def3-11e6-bf01-fe55135034f3.xml"}, "other": {"anies": [{"name": "referenceToUnitGroupDataSet", "value": {"shortDescription": [{"value": "Krankheitsfälle", "lang": "de"}], "type": "unit group data set", "refObjectId": "3883559b-648f-4afc-8ba2-0bd24f3affa3", "uri": "../unitgroups/3883559b-648f-4afc-8ba2-0bd24f3affa3.xml"}}, {"module": "A1-A3"}, {"module": "A5"}, {"module": "C1"}, {"module": "C2"}, {"module": "C3"}, {"module": "C4"}, {"module": "D"}]}}, {"referenceToLCIAMethodDataSet": {"shortDescription": [{"value": "Wirkung durch Exposition des Menschen mit U235 (IR)", "lang": "de"}, {"value": "Human exposure efficiency relative to U235 (IR)", "lang": "en"}], "type": "LCIA method data set", "refObjectId": "b5c632be-def3-11e6-bf01-fe55135034f3", "uri": "../lciamethods/b5c632be-def3-11e6-bf01-fe55135034f3.xml"}, "other": {"anies": [{"name": "referenceToUnitGroupDataSet", "value": {"shortDescription": [{"value": "kBq U235-Äq.", "lang": "de"}], "type": "unit group data set", "refObjectId": "456b05bf-1415-44a9-9993-02452f554c09", "uri": "../unitgroups/456b05bf-1415-44a9-9993-02452f554c09.xml"}}, {"module": "A1-A3"}, {"module": "A5"}, {"module": "C1"}, {"module": "C2"}, {"module": "C3"}, {"module": "C4"}, {"module": "D"}]}}, {"referenceToLCIAMethodDataSet": {"shortDescription": [{"value": "Toxizitätsvergleichseinheit für Ökosysteme (ETP-fw)", "lang": "de"}, {"value": "Comparative toxic unit for ecosystems (ETP-fw)", "lang": "en"}], "type": "LCIA method data set", "refObjectId": "ee1082d1-b0f7-43ca-a1f0-21e2a4a74511", "uri": "../lciamethods/ee1082d1-b0f7-43ca-a1f0-21e2a4a74511.xml"}, "other": {"anies": [{"name": "referenceToUnitGroupDataSet", "value": {"shortDescription": [{"value": "CTUe", "lang": "de"}], "type": "unit group data set", "refObjectId": "aa959ded-f1eb-4efb-9c5c-2d60be36b3e6", "uri": "../unitgroups/aa959ded-f1eb-4efb-9c5c-2d60be36b3e6.xml"}}, {"module": "A1-A3"}, {"module": "A5"}, {"module": "C1"}, {"module": "C2"}, {"module": "C3"}, {"module": "C4"}, {"module": "D"}]}}, {"referenceToLCIAMethodDataSet": {"shortDescription": [{"value": "Toxizitätsvergleichseinheit für Menschen (krebserregend) (HTP-c)", "lang": "de"}, {"value": "Comparative toxic unit for humans (carcinogenic) (HTP-c)", "lang": "en"}], "type": "LCIA method data set", "refObjectId": "2299222a-bbd8-474f-9d4f-4dd1f18aea7c", "uri": "../lciamethods/2299222a-bbd8-474f-9d4f-4dd1f18aea7c.xml"}, "other": {"anies": [{"name": "referenceToUnitGroupDataSet", "value": {"shortDescription": [{"value": "CTUh", "lang": "de"}], "type": "unit group data set", "refObjectId": "d4c9523e-2d7e-49fd-8469-998f547d3a70", "uri": "../unitgroups/d4c9523e-2d7e-49fd-8469-998f547d3a70.xml"}}, {"module": "A1-A3"}, {"module": "A5"}, {"module": "C1"}, {"module": "C2"}, {"module": "C3"}, {"module": "C4"}, {"module": "D"}]}}, {"referenceToLCIAMethodDataSet": {"shortDescription": [{"value": "Toxizitätsvergleichseinheit für Menschen (nicht krebserregend) (HTP-nc)", "lang": "de"}, {"value": "Comparative toxic unit for humans (noncarcinogenic) (HTP-nc)", "lang": "en"}], "type": "LCIA method data set", "refObjectId": "3af763a5-b7a1-48c9-9cee-1f223481fcef", "uri": "../lciamethods/3af763a5-b7a1-48c9-9cee-1f223481fcef.xml"}, "other": {"anies": [{"name": "referenceToUnitGroupDataSet", "value": {"shortDescription": [{"value": "CTUh", "lang": "de"}], "type": "unit group data set", "refObjectId": "d4c9523e-2d7e-49fd-8469-998f547d3a70", "uri": "../unitgroups/d4c9523e-2d7e-49fd-8469-998f547d3a70.xml"}}, {"module": "A1-A3"}, {"module": "A5"}, {"module": "C1"}, {"module": "C2"}, {"module": "C3"}, {"module": "C4"}, {"module": "D"}]}}, {"referenceToLCIAMethodDataSet": {"shortDescription": [{"value": "Bodenqualitätsindex (SQP)", "lang": "de"}, {"value": "Soil quality index (SQP)", "lang": "en"}], "type": "LCIA method data set", "refObjectId": "b2ad6890-c78d-11e6-9d9d-cec0c932ce01", "uri": "../lciamethods/b2ad6890-c78d-11e6-9d9d-cec0c932ce01.xml"}, "other": {"anies": [{"name": "referenceToUnitGroupDataSet", "value": {"shortDescription": [{"value": "SQP", "lang": "de"}], "type": "unit group data set", "refObjectId": "f130951c-e67f-4f7f-8dd4-665de3974e18", "uri": "../unitgroups/f130951c-e67f-4f7f-8dd4-665de3974e18.xml"}}, {"module": "A1-A3"}, {"module": "A5"}, {"module": "C1"}, {"module": "C2"}, {"module": "C3"}, {"module": "C4"}, {"module": "D"}]}}]}, "otherAttributes": {"{http://www.indata.network/EPD/2019}epd-version": "1.2"}, "version": "1.1", "locations": "../ILCDLocations.xml"}