{"processInformation": {"dataSetInformation": {"UUID": "c76c5eed-cec0-4c52-8fc0-f5e7d1e3b558", "name": {"baseName": [{"value": "Genesis fibre cement panel", "lang": "en"}, {"value": "Genesis Faserzementplatte", "lang": "de"}], "functionalUnitFlowProperties": [{"lang": "en"}]}, "classificationInformation": {"classification": [{"class": [{"value": "Mineralische Baustoffe", "level": 0, "classId": "1"}, {"value": "Steine und Elemente", "level": 1, "classId": "1.3"}, {"value": "Faserzement", "level": 2, "classId": "1.3.12"}], "name": "OEKOBAU.DAT"}, {"class": [{"value": "02 Building products", "level": 0}, {"value": "Normal/lightweight/autoclaved aerated concrete products", "level": 1}, {"value": "Fibre cement / Fibre concrete", "level": 2}], "name": "IBUCategories"}]}, "generalComment": [{"value": "Fairview Genesis is a high-quality, through-coloured fibre cement panel and is intended to be used as facade cladding. Deemed non-combustible, Genesis is available in large sheet sizes across a range of colours and profiles and features a rivet screw fix system ensuring on-site efficiencies.\n\nThis declaration is based on an average of the Genesis fibre cement panel and its range of profiles. The panels are produced in Nyergesjfalu, Hungary. The profiles covered in this declaration are as follows:\n\nGenesis Raw: Through coloured sanded faade panel with textured surface\n\nGenesis Groove: Through coloured sanded faade board with linear grooves. The linear grooves have a height of 9.5 mm.\n\nGenesis Hewn: Through coloured sandblasted faade board with a rough surface\n\nDifferences in the environmental profile of these products is expected to be low, as only the surface treatment differs between the panels.", "lang": "en"}, {"value": "Fairview Genesis ist eine hochwertige, durchgefärbte Faserzementplatte, die für die Verwendung als Fassadenverkleidung vorgesehen ist. Genesis gilt als nicht brennbar und ist in großen Plattenformaten in einer Reihe von Farben und Profilen erhältlich und verfügt über ein Niet-Schraub-Befestigungssystem, das die Effizienz auf der Baustelle sicherstellt. Diese Deklaration basiert auf einem Durchschnitt der Genesis-Faserzementplatte und ihrer Profilpalette. Die Platten werden in Nyergesújfalu, Ungarn, hergestellt. Die Profile, auf die sich diese Erklärung bezieht, sind wie folgt: Genesis Raw: Durchgefärbte geschliffene Fassadentafel mit strukturierter Oberfläche Genesis Groove: Durchgefärbte geschliffene Fassadentafel mit linearen Rillen. Die linearen Rillen haben eine Höhe von 9,5 mm. Genesis Hewn: Durchgefärbte, sandgestrahlte Fassadentafel mit rauer Oberfläche Die Unterschiede zwischen den Produkten dürften gering sein, da sich die Platten nur in der Oberflächenbehandlung unterscheiden.", "lang": "de"}]}, "quantitativeReference": {"referenceToReferenceFlow": [0]}, "time": {"referenceYear": 2023, "dataSetValidUntil": 2028, "other": {"anies": [{"name": "publicationDateOfEPD", "value": 1698105600000}]}}, "geography": {"locationOfOperationSupplyOrProduction": {"location": "GLO"}}, "technology": {"technologyDescriptionAndIncludedProcesses": [{"value": "Manufacturing process The Genesis facade panels are produced by the use of the Hatschek method: the base materials (binder, fibres, etc) are processed into a homogeneous mixture with water and transferred to the vats of the Hatschek machine. Rotating sieve cylinders in the vats collects a thin layer of solid material and transfer the layer to a rotating felt for dewatering and further on to the accumulating format roller. The format roller is gradually covered by layers of fibre cement. Once the required thickness of the panels is reached, the fibre cement layer, still moist and mouldable, is unwound and taken from the roll. Further information on the Hatschek method may be found here: http://www.fibrecementconsulting.com/publications/011011.hatschekfilmsummary.pdf After the pre-curing period, the Genesis panels are dried in an autoclave, which runs on natural gas. After the drying process the products are ready to be sanded, trimming edges, cutting to customised size, painted, edge-sealed, hydrophobated ending with quality controls and packing processes. Material explanation • Portland Cement: Manufactured according to /DIN EN 197-1/ from limestone, marl and sand. The material is crushed, dried,calcinated to clinker and ground to cement. • Inert filler: a filler to optimize deformationproperties and material bonding. • Cellulose Fibres (0.5-3mm): To assure collection of powder during filtration. There are no substances of very high concern (SVHC) present in the product according to according to Regulation (EC) No.1907/2006 (REACH) \nTechnical data: \nThe technical specification of the Fairview Genesis fibre cement panels can be seen in the following table: \nDeclared unit: \nIn this EPD the declared unit is defined as the production of 1 m2 of Fairview Genesis fibre cement panel with a thickness of 8mm, and an expected lifetime of 50 years or higher, and its related impacts over the 'cradle to grave' life-cycle modules.", "lang": "en"}, {"value": "Die Genesis-Fassadenpaneele werden nach der Hatschek-Methode hergestellt: Die Grundmaterialien (Bindemittel, Fasern usw.) werden mit Wasser zu einer homogenen Mischung verarbeitet und in die Bottiche der Hatschek-Maschine gefüllt. Rotierende Siebzylinder in den Bütten sammeln eine dünne Schicht von festem Material auf und leiten die Schicht zur Entwässerung auf einen rotierenden Filz und weiter auf die sich ansammelnde Formatwalze. Die Formatwalze wird nach und nach mit Schichten von Faserzement bedeckt. Sobald die gewünschte Dicke der Platten erreicht ist, wird die noch feuchte und formbare Faserzementschicht abgewickelt und von der Rolle genommen. Weitere Informationen über die Hatschek-Methode finden Sie hier:\nhttp://www.fibrecementconsulting.com/publications/011011.hatschekfilmsummary.pdf\nNach der Vorhärtung werden die Genesis-Platten in einem mit Erdgas betriebenen Autoklaven getrocknet. Nach dem Trocknungsprozess sind die Produkte bereit für das Schleifen, das Besäumen der Kanten, den Zuschnitt auf die gewünschte Größe, die Lackierung, die Kantenversiegelung, die Hydrophobierung und die abschließenden Qualitätskontrollen und Verpackungsprozesse.\n\nErklärung zum Material\n\n- Portlandzement: Hergestellt nach /DIN EN 197-1/ aus Kalkstein, Mergel und Sand. Das Material wird zerkleinert, getrocknet, zu Klinker kalziniert und zu Zement gemahlen.\n- Inerter Füllstoff: Ein Füllstoff zur Optimierung der Verformungseigenschaften und des Materialverbundes.\n- Zellulosefasern (0,5-3mm): Um das Auffangen des Pulvers während der Filtration zu gewährleisten.\n\nEs sind keine besonders besorgniserregenden Stoffe (SVHC) in dem Produkt enthalten.\nIn dem Produkt gemäß der Verordnung (EG) Nr. 1907/2006 (REACH) \nTechnische Daten: \nDie technischen Daten der Genesis Faserzementplatten können Sie in der Tabelle entnehmen: \nDeklarierte Einheit: \nIn dieser EPD ist die deklarierte Einheit definiert als die Produktion von 1m2 Genesis Faserzementplatten mit einer erwarteten Lebensdauer von 50 Jahren oder mehr und den damit verbundenen Auswirkungen über die Lebenszyklusmodule \"von der Wiege bis zur Bahre\". Die EPD-Ergebnisse basieren auf 1 m2 Genesis-Platten mit einer Dicke von 8 mm.", "lang": "de"}], "technologicalApplicability": [{"value": "Fairview Genesis fibre cement panels are intended for installation as both outdoor and indoor facade cladding by use of a rivet screw fix system.", "lang": "en"}, {"value": "Genesis Faserzementplatten sind für die Montage als Fassadenverkleidung im Außen- und Innenbereich mit einem Niet-Schraub-System vorgesehen.", "lang": "de"}]}}, "modellingAndValidation": {"LCIMethodAndAllocation": {"typeOfDataSet": "EPD", "referenceToLCAMethodDetails": [{"shortDescription": [{"value": "Fibre cement / Fibre concrete.pdf", "lang": "en"}], "type": "source data set", "refObjectId": "552eb220-c502-47df-b919-d7f53ead92e9"}], "other": {"anies": [{"name": "subType", "value": "specific dataset"}]}}, "dataSourcesTreatmentAndRepresentativeness": {"referenceToDataSource": [{"shortDescription": [{"value": "GaBi Database (all versions)", "lang": "en"}], "type": "source data set", "refObjectId": "28d74cc0-db8b-4d7e-bc44-5f6d56ce0c4a"}, {"shortDescription": [{"value": "GaBi Database Edition 2022, CUP 2022.02", "lang": "en"}], "type": "source data set", "refObjectId": "94f442cb-662e-43ea-a792-4b0a35132e93"}], "useAdviceForDataSet": [{"value": "Scope: \nThis EPD refers to the Genesis fibre cement panels on behalf of Fairview. Fairview is a customer of Swisspearl who buys products for resale. The products are produced in the factory located in Nyergesjfalu, Hungary, and are based on the production volumes of the year 2021. \nSystem boundary: \nThe modules considered in this EPD follow a cradle-to-grave assessment: A1-A5, B1-B7, C1-C4, D. \n\nA1 -The system boundaries include the provision and processing of raw materials. These include in particular cement, plastic fibres, pulp and packaging materials. \n\nA2 -The transports to the manufacturer were specifically collected for all starting materials. \n\nA3 -The production includes all in-plant energy consumption (gas + electricity), as well as water used in the production process, and production waste. \n\nA4 -The transport, part of the construction process, is an average of the total distance of all products delivered to the point of installation. This is calculated to be 1964 km. \n\nA5 -All environmental impacts associated with the disposal of packaging handled at the construction site are accounted for. It is assumed incinerated at an incineration plant. Disposal of product waste is assumed to be landfilled. Furthermore, environmental impacts associated with trucks and fuel for the construction installation are included. \n\nB1-B7 modules are included, however, no significant environmental impact is associated with the use phase of the product. \n\nC1 -Accounts for the environmental impacts associated with dismantling and demolition of the fibre cement boards. Fuel used for demolition equipment and transport on-site vehicles.\n\nC2 -Transportation of the discarded products from the construction site to a landfilling site. The transport is estimated to be 100 km in an average truck.\n\nC3 -The fibre cement panels are sent to landfill and therefore there are no environmental impacts associated with waste processing of materials flows intended for reuse, recycling or energy recovery. \n\nC4 -Environmental impacts associated with the processes at the landfill.\n\nD -The fibre cement boards are sent to landfill after use. The product has therefore no impact during this stage and no associated environmental impacts. The boards are expected to be reusable over time, but this is not included in this assessment. Incineration credits for the packaging material have been considered.\n\nBackground data and data quality \n\nModelling of the production of 1m2 of Genesis facade panel is done with GaBi Software System and Database for Life Cycle Engineering. The model has been developed by Sphera Solutions GmbH. Each background dataset has been reviewed on geographical, technological, and temporal scales. \n\nTechnological: All primary and secondary data are modelled to be specific to the technology mixes under study. Proxy data are used where technology-specific data are unavailable. The technological representativeness is considered to be good.\n\nGeographical: All primary and secondary data are collected specific to the countries/regions under study. Where country/region specific data are unavailable, proxy data are used. The geographical representativeness is considered to be good.\n\nTemporal: All primary data collected is based on the year 2021. All secondary data come from the GaBi 2020.1 databases and are representative for the years 2020-2025. Temporal representativeness is considered to be very good.\n\nAllocation in foreground data \n\nThe production process does not deliver any co-products. Therefore, the applied model does not contain any allocation. Pre-processing waste (plastics) is sent to a waste incineration plant. The resulting electrical and thermal energy is credited in module A1. For the waste incineration plant an R1-value of above 0.6 is assumed. The resulting credits based on the incineration of the packaging of the product are declared in module D. \n\nThis EPD is based on a cradle-to-grave + module D, in which >99 weight-% has been accounted for. \nThe general rules for the exclusion of inputs and outputs follows the requirements in EN 15804:2012+A2:2019, 6.3.5, where the total of neglected input flows per module shall be a maximum of 5% of energy usage and mass and 1 % of energy usage and mass for unit processes. \nData collection and measurements include all processes, materials or emissions that are known to make a significant contribution to the environmental impact of producing facade boards. All these emissions were considered in the model. Therefore, there has been no exclusion of inputs and outputs above these limits.", "lang": "en"}, {"value": "Gültigkeitsbereich: \nDiese EPD bezieht sich auf die Genesis-Faserzementplatten im Auftrag von Fairview, die in der Fabrik in Nyergesújfalu, Ungarn, hergestellt werden, und basiert auf den Produktionsmengen des Jahres 2021. \nSystemgrenze: \nDie in dieser EPD betrachteten Module folgen einer Bewertung von der Wiege bis zur Bahre: A1-A5, B1-B7, C1-C4, D. A1 - Die Systemgrenzen umfassen die Bereitstellung und Verarbeitung von Rohstoffen. Dazu gehören insbesondere Zement, Kunststofffasern, Zellstoff und Verpackungsmaterialien. \n\nA2 -Die Transporte zum Hersteller wurden speziell für alle Ausgangsstoffe erhoben. \n\nA3 -Die Produktion umfasst auch den gesamten innerbetrieblichen Energieverbrauch (Gas + Strom), sowie das im Produktionsprozess verwendete Wasser und die Produktionsabfälle. \n\nA4 -Der Transport, der Teil des Bauprozesses ist, ist ein Durchschnitt der Gesamtentfernung aller gelieferten Produkte bis zum Installationsort. Diese wird auf 1964 km berechnet. \n\nA5 -Alle Umweltauswirkungen im Zusammenhang mit der Entsorgung von Verpackungen, die auf der Baustelle behandelt werden, werden berücksichtigt. Es wird angenommen, dass sie in einer Verbrennungsanlage verbrannt werden. Es wird angenommen, dass der Produktabfall auf einer Deponie entsorgt wird. Darüber hinaus sind die Umweltauswirkungen im Zusammenhang mit Lastwagen und Treibstoff für die Bauinstallation enthalten. \n\nDie Module B1-B7 sind berücksichtigt, allerdings sind keine signifikanten Umweltauswirkungen mit der Nutzungsphase des Produkts verbunden. \n\nC1 - Berücksichtigt die Umweltauswirkungen im Zusammenhang mit der Demontage und dem Abriss der Faserzementplatten. Treibstoff für Abbruchgeräte und Transportfahrzeuge auf der Baustelle. C2 -Transport der ausrangierten Produkte von der Baustelle zu einer Deponie. Der Transport wird auf 100 km in einem durchschnittlichen LKW geschätzt. C3 -Die Faserzementtafeln werden auf einer Deponie entsorgt. Daher gibt es keine Umweltauswirkungen im Zusammenhang mit der Abfallverarbeitung von Materialströmen, die für die Wiederverwendung, das Recycling oder die Energierückgewinnung bestimmt sind. \n\nC4 -Umweltauswirkungen im Zusammenhang mit den Prozessen auf der Deponie. D -Die Faserzementtafeln werden nach ihrer Verwendung auf einer Deponie entsorgt. Das Produkt hat daher keine Auswirkungen während dieser Phase und keine damit verbundenen Umweltbelastungen. Es wird davon ausgegangen, dass die Platten im Laufe der Zeit wiederverwendet werden können, aber das wird in dieser Bewertung nicht berücksichtigt. Verbrennungsgutschriften für das Verpackungsmaterial wurden berücksichtigt. Hintergrunddaten und Datenqualität Die Modellierung der Produktion von 1m2 Genesis-Fassadenplatten erfolgt mit dem GaBi Software System and Database for Life Cycle Engineering. Das Modell wurde von der Sphera Solutions GmbH entwickelt. Jeder Hintergrunddatensatz wurde auf geografischer, technologischer und zeitlicher Ebene überprüft. \n\nTechnologisch: Alle primären und sekundären Daten werden so modelliert, dass sie spezifisch für den untersuchten Technologiemix sind. Wo keine technologiespezifischen Daten verfügbar sind, werden Ersatzdaten verwendet. Die technologische Repräsentativität wird als gut erachtet. Geografisch: Alle Primär- und Sekundärdaten werden speziell für die untersuchten Länder/Regionen erhoben. Wo keine länder- bzw. regionenspezifischen Daten verfügbar sind, werden Ersatzdaten verwendet. Die geografische Repräsentativität wird als gut eingestuft. Zeitlich: Alle erhobenen Primärdaten beziehen sich auf das Jahr 2021. Alle Sekundärdaten stammen aus den GaBi 2020.1 Datenbanken und sind repräsentativ für die Jahre 2020-2025. Die zeitliche Repräsentativität wird als sehr gut eingestuft. Zuweisung in den Vordergrunddaten Der Produktionsprozess liefert keine Nebenprodukte. Daher enthält das angewandte Modell keine Allokation. Vorverarbeitende Abfälle (Kunststoffe) werden an eine Müllverbrennungsanlage geschickt. Die dabei entstehende elektrische und thermische Energie wird in Modul A1 gutgeschrieben. Für die Müllverbrennungsanlage wird ein R1-Wert von über 0,6 angenommen. Die daraus resultierenden Gutschriften aus der Verbrennung der Verpackung des Produkts werden in Modul D angegeben. Diese EPD basiert auf einem Cradle-to-Grave + Modul D, bei dem >99 Gewichtsprozent berücksichtigt wurden. \nDie allgemeinen Regeln für den Ausschluss von Inputs und Outputs folgen den Anforderungen in EN 15804:2012+A2:2019, 6.3.5, wo die Summe der vernachlässigten Inputflüsse pro Modul maximal 5 % des Energieverbrauchs und der Masse und 1 % des Energieverbrauchs und der Masse für Einheitsprozesse betragen darf. \nDie Datenerfassung und Messungen umfassen alle Prozesse, Materialien oder Emissionen, von denen bekannt ist, dass sie einen wesentlichen Beitrag zu den Umweltauswirkungen der Herstellung von Fassadenplatten leisten. Alle diese Emissionen wurden in dem Modell berücksichtigt. Daher wurden keine Inputs und Outputs ausgeschlossen, die diese Grenzwerte überschreiten.", "lang": "de"}], "other": {"anies": [{"name": "referenceToOriginalEPD", "value": {"shortDescription": {"value": "Genesis fibre cement panel.pdf", "defaultValue": "Genesis fibre cement panel.pdf", "lstrings": [{"lang": "en", "value": "Genesis fibre cement panel.pdf"}]}, "type": "source data set", "uuid": {"uuid": "c5b2fe0c-4bae-4cd4-ac17-46f5f20bab4f"}, "refObjectId": "c5b2fe0c-4bae-4cd4-ac17-46f5f20bab4f", "resourceURLs": ["https://oekobaudat.de/OEKOBAU.DAT/resource/sources/c5b2fe0c-4bae-4cd4-ac17-46f5f20bab4f/Genesis_fibre_cement_panel_18510.pdf?version=00.01.000"]}}]}}, "validation": {"review": [{"referenceToNameOfReviewerAndInstitution": [{"shortDescription": [{"value": "Institut Bauen und Umwelt e. V.", "lang": "en"}], "type": "contact data set", "refObjectId": "d111dbec-b024-4be5-86c5-752d6eb2cf95", "uri": "../contacts/d111dbec-b024-4be5-86c5-752d6eb2cf95.xml"}], "type": "Accredited third party review"}]}, "complianceDeclarations": {"compliance": [{"referenceToComplianceSystem": {"shortDescription": [{"value": "DIN EN 15804+A2", "lang": "en"}], "type": "source data set", "refObjectId": "c0016b33-8cf7-415c-ac6e-deba0d21440d", "uri": "../sources/c0016b33-8cf7-415c-ac6e-deba0d21440d.xml"}}, {"referenceToComplianceSystem": {"shortDescription": [{"value": "ISO 14025", "lang": "en"}], "type": "source data set", "refObjectId": "4f2eb655-6e44-4874-a95a-e28f5442cd4d", "uri": "../sources/4f2eb655-6e44-4874-a95a-e28f5442cd4d.xml"}}]}}, "administrativeInformation": {"commissionerAndGoal": {"referenceToCommissioner": [{"shortDescription": [{"value": "Swisspearl Group AG", "lang": "en"}], "type": "contact data set", "refObjectId": "5dddac20-27ff-4b09-afe4-8257d59ba1a9", "uri": "../contacts/5dddac20-27ff-4b09-afe4-8257d59ba1a9.xml"}]}, "dataGenerator": {"referenceToPersonOrEntityGeneratingTheDataSet": [{"shortDescription": [{"value": "Sphera Solutions GmbH", "lang": "en"}], "type": "contact data set", "refObjectId": "f6d2724f-1ba4-429a-81d8-851f8cb3de56", "uri": "../contacts/f6d2724f-1ba4-429a-81d8-851f8cb3de56.xml"}]}, "dataEntryBy": {"timeStamp": 1698105600000, "referenceToDataSetFormat": [{"shortDescription": [{"value": "ILCD Format", "lang": "en"}], "type": "source data set", "refObjectId": "a97a0155-0234-4b87-b4ce-a45da52f2a40", "uri": "../sources/a97a0155-0234-4b87-b4ce-a45da52f2a40.xml"}, {"shortDescription": [{"value": "EPD-Datenformaterweiterungen v1.2", "lang": "de"}, {"value": "EPD Data Format Extensions v1.2", "lang": "en"}], "type": "source data set", "refObjectId": "a29449fd-aa2f-4de8-b5d7-4b06b43c6fde", "uri": "../sources/a29449fd-aa2f-4de8-b5d7-4b06b43c6fde.xml"}]}, "publicationAndOwnership": {"dataSetVersion": "00.01.000", "referenceToRegistrationAuthority": {"shortDescription": [{"value": "Institut Bauen und Umwelt e. V.", "lang": "en"}], "type": "contact data set", "refObjectId": "d111dbec-b024-4be5-86c5-752d6eb2cf95", "uri": "../contacts/d111dbec-b024-4be5-86c5-752d6eb2cf95.xml"}, "registrationNumber": "EPD-SWP-20230449-CCA1-EN", "referenceToOwnershipOfDataSet": {"shortDescription": [{"value": "Swisspearl Group AG", "lang": "en"}], "type": "contact data set", "refObjectId": "5dddac20-27ff-4b09-afe4-8257d59ba1a9", "uri": "../contacts/5dddac20-27ff-4b09-afe4-8257d59ba1a9.xml"}, "copyright": true, "licenseType": "Free of charge for all users and uses", "accessRestrictions": [{"value": "None", "lang": "en"}], "other": {"anies": [{"name": "referenceToPublisher", "value": {"shortDescription": [{"value": "Institut Bauen und Umwelt e. V.", "lang": "en"}], "type": "contact data set", "refObjectId": "d111dbec-b024-4be5-86c5-752d6eb2cf95", "uri": "../contacts/d111dbec-b024-4be5-86c5-752d6eb2cf95.xml"}}]}}}, "exchanges": {"exchange": [{"dataSetInternalID": 0, "referenceToFlowDataSet": {"shortDescription": [{"value": "Genesis fibre cement panel (1m2 Genesis Faserzementplatte)", "lang": "en"}], "type": "flow data set", "refObjectId": "8503bdf7-fa3d-8223-a7e7-fd69818a07d8", "uri": "../flows/8503bdf7-fa3d-8223-a7e7-fd69818a07d8.xml"}, "meanAmount": 1.0, "referencesToDataSource": {}, "referenceFlow": true, "resolvedFlowVersion": "00.01.000", "resultingflowAmount": 1.0, "flowProperties": [{"name": [{"lang": "de", "value": "Fläche"}, {"lang": "en", "value": "Area"}], "uuid": "93a60a56-a3c8-19da-a746-0800200c9a66", "referenceFlowProperty": true, "meanValue": 1.0, "referenceUnit": "qm", "unitGroupUUID": "c20a03d7-bd90-4569-bc94-66cfd364dfc8"}], "materialProperties": [{"name": "layer thickness", "value": "0.008", "unit": "m", "unitDescription": "meters"}, {"name": "grammage", "value": "12.0", "unit": "kg/m^2", "unitDescription": "kilograms per square meter"}], "typeOfFlow": "Product flow", "classification": {"classHierarchy": "Mineralische Baustoffe / Steine und Elemente / Faserzement", "name": "OEKOBAU.DAT"}}, {"dataSetInternalID": 1, "referenceToFlowDataSet": {"shortDescription": [{"value": "Renewable primary energy as energy carrier (PERE)", "lang": "en"}, {"value": "Erneuerbare Primärenergie als Energieträger (PERE)", "lang": "de"}], "type": "flow data set", "refObjectId": "20f32be5-0398-4288-9b6d-accddd195317", "uri": "../flows/20f32be5-0398-4288-9b6d-accddd195317.xml"}, "exchange direction": "INPUT", "other": {"anies": [{"name": "referenceToUnitGroupDataSet", "value": {"shortDescription": [{"value": "MJ", "lang": "en"}], "type": "unit group data set", "refObjectId": "93a60a57-a3c8-11da-a746-0800200c9a66", "uri": "../unitgroups/93a60a57-a3c8-11da-a746-0800200c9a66.xml"}}, {"value": "4.93417205832605", "module": "A1"}, {"value": "0.0207941361133744", "module": "A2"}, {"value": "12.9976533774776", "module": "A3"}, {"value": "0.0808442135381792", "module": "A4"}, {"value": "2.25187879335328", "module": "A5"}, {"value": "0", "module": "B1"}, {"value": "0", "module": "B2"}, {"value": "0", "module": "B3"}, {"value": "0", "module": "B4"}, {"value": "0", "module": "B5"}, {"value": "0", "module": "B6"}, {"value": "0", "module": "B7"}, {"value": "0.0068836648960746", "module": "C1"}, {"value": "0.00411630415163845", "module": "C2"}, {"value": "69.579193320646", "module": "C3"}, {"value": "7.88300661375262", "module": "C4"}, {"value": "-0.672325087747023", "module": "D"}]}, "resolvedFlowVersion": "38.00.000", "flowProperties": [], "typeOfFlow": "Other flow", "classification": {"classHierarchy": "Quantities", "name": "GaBiCategories"}}, {"dataSetInternalID": 2, "referenceToFlowDataSet": {"shortDescription": [{"value": "Renewable primary energy resources as material utilization (PERM)", "lang": "en"}, {"value": "Erneuerbare Primärenergie zur stofflichen Nutzung (PERM)", "lang": "de"}], "type": "flow data set", "refObjectId": "fb3ec0de-548d-4508-aea5-00b73bf6f702", "uri": "../flows/fb3ec0de-548d-4508-aea5-00b73bf6f702.xml"}, "exchange direction": "INPUT", "other": {"anies": [{"name": "referenceToUnitGroupDataSet", "value": {"shortDescription": [{"value": "MJ", "lang": "en"}], "type": "unit group data set", "refObjectId": "93a60a57-a3c8-11da-a746-0800200c9a66", "uri": "../unitgroups/93a60a57-a3c8-11da-a746-0800200c9a66.xml"}}, {"value": "7.49", "module": "A1"}, {"value": "0", "module": "A2"}, {"value": "0.14", "module": "A3"}, {"value": "0", "module": "A4"}, {"value": "-0.14", "module": "A5"}, {"value": "0", "module": "B1"}, {"value": "0", "module": "B2"}, {"value": "0", "module": "B3"}, {"value": "0", "module": "B4"}, {"value": "0", "module": "B5"}, {"value": "0", "module": "B6"}, {"value": "0", "module": "B7"}, {"value": "0", "module": "C1"}, {"value": "0", "module": "C2"}, {"value": "0", "module": "C3"}, {"value": "-7.49", "module": "C4"}, {"value": "0", "module": "D"}]}, "resolvedFlowVersion": "38.00.000", "flowProperties": [], "typeOfFlow": "Other flow", "classification": {"classHierarchy": "Quantities", "name": "GaBiCategories"}}, {"dataSetInternalID": 3, "referenceToFlowDataSet": {"shortDescription": [{"value": "Total use of renewable primary energy resources (PERT)", "lang": "en"}, {"value": "Total erneuerbare Primärenergie (PERT)", "lang": "de"}], "type": "flow data set", "refObjectId": "53f97275-fa8a-4cdd-9024-65936002acd0", "uri": "../flows/53f97275-fa8a-4cdd-9024-65936002acd0.xml"}, "exchange direction": "INPUT", "other": {"anies": [{"name": "referenceToUnitGroupDataSet", "value": {"shortDescription": [{"value": "MJ", "lang": "en"}], "type": "unit group data set", "refObjectId": "93a60a57-a3c8-11da-a746-0800200c9a66", "uri": "../unitgroups/93a60a57-a3c8-11da-a746-0800200c9a66.xml"}}, {"value": "12.424172058326", "module": "A1"}, {"value": "0.0207941361133744", "module": "A2"}, {"value": "13.1376533774776", "module": "A3"}, {"value": "0.0808442135381792", "module": "A4"}, {"value": "2.11187879335328", "module": "A5"}, {"value": "0", "module": "B1"}, {"value": "0", "module": "B2"}, {"value": "0", "module": "B3"}, {"value": "0", "module": "B4"}, {"value": "0", "module": "B5"}, {"value": "0", "module": "B6"}, {"value": "0", "module": "B7"}, {"value": "0.0068836648960746", "module": "C1"}, {"value": "0.00411630415163845", "module": "C2"}, {"value": "69.579193320646", "module": "C3"}, {"value": "0.393006613752617", "module": "C4"}, {"value": "-0.672325087747023", "module": "D"}]}, "resolvedFlowVersion": "38.00.000", "flowProperties": [], "typeOfFlow": "Other flow", "classification": {"classHierarchy": "Quantities / Environmental quantities / EPD EN 15804 / LCI indicators", "name": "GaBiCategories"}}, {"dataSetInternalID": 4, "referenceToFlowDataSet": {"shortDescription": [{"value": "Non renewable primary energy as energy carrier (PENRE)", "lang": "en"}, {"value": "Nicht-erneuerbare Primärenergie als Energieträger (PENRE)", "lang": "de"}], "type": "flow data set", "refObjectId": "ac857178-2b45-46ec-892a-a9a4332f0372", "uri": "../flows/ac857178-2b45-46ec-892a-a9a4332f0372.xml"}, "exchange direction": "INPUT", "other": {"anies": [{"name": "referenceToUnitGroupDataSet", "value": {"shortDescription": [{"value": "MJ", "lang": "en"}], "type": "unit group data set", "refObjectId": "93a60a57-a3c8-11da-a746-0800200c9a66", "uri": "../unitgroups/93a60a57-a3c8-11da-a746-0800200c9a66.xml"}}, {"value": "102.045148456967", "module": "A1"}, {"value": "6.31604185315127", "module": "A2"}, {"value": "72.4745278423965", "module": "A3"}, {"value": "24.5557417489357", "module": "A4"}, {"value": "10.0850672898609", "module": "A5"}, {"value": "0", "module": "B1"}, {"value": "0", "module": "B2"}, {"value": "0", "module": "B3"}, {"value": "0", "module": "B4"}, {"value": "0", "module": "B5"}, {"value": "0", "module": "B6"}, {"value": "0", "module": "B7"}, {"value": "0.014939224059894", "module": "C1"}, {"value": "1.25029234974214", "module": "C2"}, {"value": "25.8937603331358", "module": "C3"}, {"value": "2.91897350605276", "module": "C4"}, {"value": "-3.12929395585296", "module": "D"}]}, "resolvedFlowVersion": "38.00.000", "flowProperties": [], "typeOfFlow": "Other flow", "classification": {"classHierarchy": "Quantities", "name": "GaBiCategories"}}, {"dataSetInternalID": 5, "referenceToFlowDataSet": {"shortDescription": [{"value": "Non renewable primary energy as material utilization (PENRM)", "lang": "en"}, {"value": "Nicht-erneuerbare Primärenergie zur stofflichen Nutzung (PENRM)", "lang": "de"}], "type": "flow data set", "refObjectId": "1421caa0-679d-4bf4-b282-0eb850ccae27", "uri": "../flows/1421caa0-679d-4bf4-b282-0eb850ccae27.xml"}, "exchange direction": "INPUT", "other": {"anies": [{"name": "referenceToUnitGroupDataSet", "value": {"shortDescription": [{"value": "MJ", "lang": "en"}], "type": "unit group data set", "refObjectId": "93a60a57-a3c8-11da-a746-0800200c9a66", "uri": "../unitgroups/93a60a57-a3c8-11da-a746-0800200c9a66.xml"}}, {"value": "0", "module": "A1"}, {"value": "0", "module": "A2"}, {"value": "0.34", "module": "A3"}, {"value": "0", "module": "A4"}, {"value": "-0.34", "module": "A5"}, {"value": "0", "module": "B1"}, {"value": "0", "module": "B2"}, {"value": "0", "module": "B3"}, {"value": "0", "module": "B4"}, {"value": "0", "module": "B5"}, {"value": "0", "module": "B6"}, {"value": "0", "module": "B7"}, {"value": "0", "module": "C1"}, {"value": "0", "module": "C2"}, {"value": "0", "module": "C3"}, {"value": "0", "module": "C4"}, {"value": "0", "module": "D"}]}, "resolvedFlowVersion": "38.00.000", "flowProperties": [], "typeOfFlow": "Other flow", "classification": {"classHierarchy": "Quantities", "name": "GaBiCategories"}}, {"dataSetInternalID": 6, "referenceToFlowDataSet": {"shortDescription": [{"value": "Total use of non renewable primary energy resources (PENRT)", "lang": "en"}, {"value": "Total nicht erneuerbare Primärenergie (PENRT)", "lang": "de"}], "type": "flow data set", "refObjectId": "06159210-646b-4c8d-8583-da9b3b95a6c1", "uri": "../flows/06159210-646b-4c8d-8583-da9b3b95a6c1.xml"}, "exchange direction": "INPUT", "other": {"anies": [{"name": "referenceToUnitGroupDataSet", "value": {"shortDescription": [{"value": "MJ", "lang": "en"}], "type": "unit group data set", "refObjectId": "93a60a57-a3c8-11da-a746-0800200c9a66", "uri": "../unitgroups/93a60a57-a3c8-11da-a746-0800200c9a66.xml"}}, {"value": "102.045148456969", "module": "A1"}, {"value": "6.31604185315127", "module": "A2"}, {"value": "72.8145278423988", "module": "A3"}, {"value": "24.5557417489357", "module": "A4"}, {"value": "9.74506728986112", "module": "A5"}, {"value": "0", "module": "B1"}, {"value": "0", "module": "B2"}, {"value": "0", "module": "B3"}, {"value": "0", "module": "B4"}, {"value": "0", "module": "B5"}, {"value": "0", "module": "B6"}, {"value": "0", "module": "B7"}, {"value": "0.0149392240598946", "module": "C1"}, {"value": "1.25029234974214", "module": "C2"}, {"value": "25.8937603331366", "module": "C3"}, {"value": "2.91897350605282", "module": "C4"}, {"value": "-3.12929395585306", "module": "D"}]}, "resolvedFlowVersion": "38.00.000", "flowProperties": [], "typeOfFlow": "Other flow", "classification": {"classHierarchy": "Quantities / Environmental quantities / EPD EN 15804 / LCI indicators", "name": "GaBiCategories"}}, {"dataSetInternalID": 7, "referenceToFlowDataSet": {"shortDescription": [{"value": "Use of secondary material (SM)", "lang": "en"}, {"value": "Einsatz von Sekundärstoffen (SM)", "lang": "de"}], "type": "flow data set", "refObjectId": "c6a1f35f-2d09-4f54-8dfb-97e502e1ce92", "uri": "../flows/c6a1f35f-2d09-4f54-8dfb-97e502e1ce92.xml"}, "exchange direction": "INPUT", "other": {"anies": [{"name": "referenceToUnitGroupDataSet", "value": {"shortDescription": [{"value": "kg", "lang": "en"}], "type": "unit group data set", "refObjectId": "ad38d542-3fe9-439d-9b95-2f5f7752acaf", "uri": "../unitgroups/ad38d542-3fe9-439d-9b95-2f5f7752acaf.xml"}}, {"value": "3.611633951", "module": "A1"}, {"value": "0", "module": "A2"}, {"value": "0", "module": "A3"}, {"value": "0", "module": "A4"}, {"value": "0", "module": "A5"}, {"value": "0", "module": "B1"}, {"value": "0", "module": "B2"}, {"value": "0", "module": "B3"}, {"value": "0", "module": "B4"}, {"value": "0", "module": "B5"}, {"value": "0", "module": "B6"}, {"value": "0", "module": "B7"}, {"value": "0", "module": "C1"}, {"value": "0", "module": "C2"}, {"value": "0", "module": "C3"}, {"value": "0", "module": "C4"}, {"value": "0", "module": "D"}]}, "resolvedFlowVersion": "38.00.000", "flowProperties": [], "typeOfFlow": "Other flow", "classification": {"classHierarchy": "Quantities / Environmental quantities / EPD EN 15804 / LCI indicators", "name": "GaBiCategories"}}, {"dataSetInternalID": 8, "referenceToFlowDataSet": {"shortDescription": [{"value": "Use of renewable secondary fuels (RSF)", "lang": "en"}, {"value": "Erneuerbare Sekundärbrennstoffe (RSF)", "lang": "de"}], "type": "flow data set", "refObjectId": "64333088-a55f-4aa2-9a31-c10b07816787", "uri": "../flows/64333088-a55f-4aa2-9a31-c10b07816787.xml"}, "exchange direction": "INPUT", "other": {"anies": [{"name": "referenceToUnitGroupDataSet", "value": {"shortDescription": [{"value": "MJ", "lang": "en"}], "type": "unit group data set", "refObjectId": "93a60a57-a3c8-11da-a746-0800200c9a66", "uri": "../unitgroups/93a60a57-a3c8-11da-a746-0800200c9a66.xml"}}, {"module": "A1"}, {"module": "A2"}, {"module": "A3"}, {"module": "A4"}, {"module": "A5"}, {"value": "0", "module": "B1"}, {"value": "0", "module": "B2"}, {"value": "0", "module": "B3"}, {"value": "0", "module": "B4"}, {"value": "0", "module": "B5"}, {"value": "0", "module": "B6"}, {"value": "0", "module": "B7"}, {"module": "C1"}, {"module": "C2"}, {"module": "C3"}, {"module": "C4"}, {"module": "D"}]}, "resolvedFlowVersion": "38.00.000", "flowProperties": [], "typeOfFlow": "Other flow", "classification": {"classHierarchy": "Quantities / Environmental quantities / EPD EN 15804 / LCI indicators", "name": "GaBiCategories"}}, {"dataSetInternalID": 9, "referenceToFlowDataSet": {"shortDescription": [{"value": "Use of non renewable secondary fuels (NRSF)", "lang": "en"}, {"value": "Nicht erneuerbare Sekundärbrennstoffe (NRSF)", "lang": "de"}], "type": "flow data set", "refObjectId": "89def144-d39a-4287-b86f-efde453ddcb2", "uri": "../flows/89def144-d39a-4287-b86f-efde453ddcb2.xml"}, "exchange direction": "INPUT", "other": {"anies": [{"name": "referenceToUnitGroupDataSet", "value": {"shortDescription": [{"value": "MJ", "lang": "en"}], "type": "unit group data set", "refObjectId": "93a60a57-a3c8-11da-a746-0800200c9a66", "uri": "../unitgroups/93a60a57-a3c8-11da-a746-0800200c9a66.xml"}}, {"module": "A1"}, {"module": "A2"}, {"module": "A3"}, {"module": "A4"}, {"module": "A5"}, {"value": "0", "module": "B1"}, {"value": "0", "module": "B2"}, {"value": "0", "module": "B3"}, {"value": "0", "module": "B4"}, {"value": "0", "module": "B5"}, {"value": "0", "module": "B6"}, {"value": "0", "module": "B7"}, {"module": "C1"}, {"module": "C2"}, {"module": "C3"}, {"module": "C4"}, {"module": "D"}]}, "resolvedFlowVersion": "38.00.000", "flowProperties": [], "typeOfFlow": "Other flow", "classification": {"classHierarchy": "Quantities / Environmental quantities / EPD EN 15804 / LCI indicators", "name": "GaBiCategories"}}, {"dataSetInternalID": 10, "referenceToFlowDataSet": {"shortDescription": [{"value": "Use of net fresh water (FW)", "lang": "en"}, {"value": "Einsatz von Süßwasserressourcen (FW)", "lang": "de"}], "type": "flow data set", "refObjectId": "3cf952c8-f3a4-461d-8c96-96456ca62246", "uri": "../flows/3cf952c8-f3a4-461d-8c96-96456ca62246.xml"}, "exchange direction": "INPUT", "other": {"anies": [{"name": "referenceToUnitGroupDataSet", "value": {"shortDescription": [{"value": "m^3", "lang": "en"}], "type": "unit group data set", "refObjectId": "cd950537-0a98-4044-9ba7-9f9a68d0a504", "uri": "../unitgroups/cd950537-0a98-4044-9ba7-9f9a68d0a504.xml"}}, {"value": "0.0230254297898713", "module": "A1"}, {"value": "3.3410440542582E-05", "module": "A2"}, {"value": "0.0112997474689174", "module": "A3"}, {"value": "0.000129894349777382", "module": "A4"}, {"value": "0.00406326941038375", "module": "A5"}, {"value": "0", "module": "B1"}, {"value": "0", "module": "B2"}, {"value": "0", "module": "B3"}, {"value": "0", "module": "B4"}, {"value": "0", "module": "B5"}, {"value": "0", "module": "B6"}, {"value": "0", "module": "B7"}, {"value": "6.70257910896482E-06", "module": "C1"}, {"value": "6.61376526361416E-06", "module": "C2"}, {"value": "0.0182273229462452", "module": "C3"}, {"value": "0.000720031723288721", "module": "C4"}, {"value": "-0.000656860156443765", "module": "D"}]}, "resolvedFlowVersion": "38.00.000", "flowProperties": [], "typeOfFlow": "Other flow", "classification": {"classHierarchy": "Quantities / Environmental quantities / EPD EN 15804 / LCI indicators", "name": "GaBiCategories"}}, {"dataSetInternalID": 11, "referenceToFlowDataSet": {"shortDescription": [{"value": "Hazardous waste disposed (HWD)", "lang": "en"}, {"value": "Gefährlicher Abfall zur Deponie (HWD)", "lang": "de"}], "type": "flow data set", "refObjectId": "430f9e0f-59b2-46a0-8e0d-55e0e84948fc", "uri": "../flows/430f9e0f-59b2-46a0-8e0d-55e0e84948fc.xml"}, "exchange direction": "OUTPUT", "other": {"anies": [{"name": "referenceToUnitGroupDataSet", "value": {"shortDescription": [{"value": "kg", "lang": "en"}], "type": "unit group data set", "refObjectId": "ad38d542-3fe9-439d-9b95-2f5f7752acaf", "uri": "../unitgroups/ad38d542-3fe9-439d-9b95-2f5f7752acaf.xml"}}, {"value": "1.90230643359527E-08", "module": "A1"}, {"value": "4.34216231409033E-11", "module": "A2"}, {"value": "1.45911080201956E-08", "module": "A3"}, {"value": "1.68816196750762E-10", "module": "A4"}, {"value": "1.19717611586666E-09", "module": "A5"}, {"value": "0", "module": "B1"}, {"value": "0", "module": "B2"}, {"value": "0", "module": "B3"}, {"value": "0", "module": "B4"}, {"value": "0", "module": "B5"}, {"value": "0", "module": "B6"}, {"value": "0", "module": "B7"}, {"value": "3.94932612255401E-12", "module": "C1"}, {"value": "8.59552936612841E-12", "module": "C2"}, {"value": "2.50108979899756E-08", "module": "C3"}, {"value": "3.09920044110586E-10", "module": "C4"}, {"value": "-6.97141751947724E-10", "module": "D"}]}, "resolvedFlowVersion": "38.00.000", "flowProperties": [], "typeOfFlow": "Other flow", "classification": {"classHierarchy": "Quantities / Environmental quantities / EPD EN 15804 / LCI indicators", "name": "GaBiCategories"}}, {"dataSetInternalID": 12, "referenceToFlowDataSet": {"shortDescription": [{"value": "Non hazardous waste disposed (NHWD)", "lang": "en"}, {"value": "Entsorgter nicht gefährlicher Abfall (NHWD)", "lang": "de"}], "type": "flow data set", "refObjectId": "b29ef66b-e286-4afa-949f-62f1a7b4d7fa", "uri": "../flows/b29ef66b-e286-4afa-949f-62f1a7b4d7fa.xml"}, "exchange direction": "OUTPUT", "other": {"anies": [{"name": "referenceToUnitGroupDataSet", "value": {"shortDescription": [{"value": "kg", "lang": "en"}], "type": "unit group data set", "refObjectId": "ad38d542-3fe9-439d-9b95-2f5f7752acaf", "uri": "../unitgroups/ad38d542-3fe9-439d-9b95-2f5f7752acaf.xml"}}, {"value": "1.18173622208675", "module": "A1"}, {"value": "0.000631860922602269", "module": "A2"}, {"value": "0.523735465387085", "module": "A3"}, {"value": "0.0024565723276397", "module": "A4"}, {"value": "0.0590330332725852", "module": "A5"}, {"value": "0", "module": "B1"}, {"value": "0", "module": "B2"}, {"value": "0", "module": "B3"}, {"value": "0", "module": "B4"}, {"value": "0", "module": "B5"}, {"value": "0", "module": "B6"}, {"value": "0", "module": "B7"}, {"value": "1.05935738309745E-05", "module": "C1"}, {"value": "0.000125080057415463", "module": "C2"}, {"value": "0.0836485666817874", "module": "C3"}, {"value": "14.5554182990205", "module": "C4"}, {"value": "-0.00141304902652107", "module": "D"}]}, "resolvedFlowVersion": "38.00.000", "flowProperties": [], "typeOfFlow": "Other flow", "classification": {"classHierarchy": "Quantities / Environmental quantities / EPD EN 15804 / LCI indicators", "name": "GaBiCategories"}}, {"dataSetInternalID": 13, "referenceToFlowDataSet": {"shortDescription": [{"value": "Radioactive waste disposed (RWD)", "lang": "en"}, {"value": "Entsorgter radioaktiver Abfall (RWD)", "lang": "de"}], "type": "flow data set", "refObjectId": "3449546e-52ad-4b39-b809-9fb77cea8ff6", "uri": "../flows/3449546e-52ad-4b39-b809-9fb77cea8ff6.xml"}, "exchange direction": "OUTPUT", "other": {"anies": [{"name": "referenceToUnitGroupDataSet", "value": {"shortDescription": [{"value": "kg", "lang": "en"}], "type": "unit group data set", "refObjectId": "ad38d542-3fe9-439d-9b95-2f5f7752acaf", "uri": "../unitgroups/ad38d542-3fe9-439d-9b95-2f5f7752acaf.xml"}}, {"value": "0.00274861763730267", "module": "A1"}, {"value": "6.7589156707375E-06", "module": "A2"}, {"value": "0.00858641196904486", "module": "A3"}, {"value": "2.62775630010521E-05", "module": "A4"}, {"value": "0.000395881915165871", "module": "A5"}, {"value": "0", "module": "B1"}, {"value": "0", "module": "B2"}, {"value": "0", "module": "B3"}, {"value": "0", "module": "B4"}, {"value": "0", "module": "B5"}, {"value": "0", "module": "B6"}, {"value": "0", "module": "B7"}, {"value": "2.22461346901373E-06", "module": "C1"}, {"value": "1.33796145626538E-06", "module": "C2"}, {"value": "0.0018510746703007", "module": "C3"}, {"value": "3.06429395084438E-05", "module": "C4"}, {"value": "-0.000216211514110538", "module": "D"}]}, "resolvedFlowVersion": "38.00.000", "flowProperties": [], "typeOfFlow": "Other flow", "classification": {"classHierarchy": "Quantities / Environmental quantities / EPD EN 15804 / LCI indicators", "name": "GaBiCategories"}}, {"dataSetInternalID": 14, "referenceToFlowDataSet": {"shortDescription": [{"value": "Components for re-use (CRU)", "lang": "en"}, {"value": "Komponenten für die Wiederverwendung (CRU)", "lang": "de"}], "type": "flow data set", "refObjectId": "a2b32f97-3fc7-4af2-b209-525bc6426f33", "uri": "../flows/a2b32f97-3fc7-4af2-b209-525bc6426f33.xml"}, "exchange direction": "OUTPUT", "other": {"anies": [{"name": "referenceToUnitGroupDataSet", "value": {"shortDescription": [{"value": "kg", "lang": "en"}], "type": "unit group data set", "refObjectId": "ad38d542-3fe9-439d-9b95-2f5f7752acaf", "uri": "../unitgroups/ad38d542-3fe9-439d-9b95-2f5f7752acaf.xml"}}, {"value": "0", "module": "A1"}, {"value": "0", "module": "A2"}, {"value": "0", "module": "A3"}, {"value": "0", "module": "A4"}, {"value": "0", "module": "A5"}, {"value": "0", "module": "B1"}, {"value": "0", "module": "B2"}, {"value": "0", "module": "B3"}, {"value": "0", "module": "B4"}, {"value": "0", "module": "B5"}, {"value": "0", "module": "B6"}, {"value": "0", "module": "B7"}, {"value": "0", "module": "C1"}, {"value": "0", "module": "C2"}, {"value": "0", "module": "C3"}, {"value": "0", "module": "C4"}, {"value": "0", "module": "D"}]}, "resolvedFlowVersion": "38.00.000", "flowProperties": [], "typeOfFlow": "Other flow", "classification": {"classHierarchy": "Quantities / Environmental quantities / EPD EN 15804 / LCI indicators", "name": "GaBiCategories"}}, {"dataSetInternalID": 15, "referenceToFlowDataSet": {"shortDescription": [{"value": "Materials for recycling (MFR)", "lang": "en"}, {"value": "Stoffe zum Recycling (MFR)", "lang": "de"}], "type": "flow data set", "refObjectId": "d7fe48a5-4103-49c8-9aae-b0b5dfdbd6ae", "uri": "../flows/d7fe48a5-4103-49c8-9aae-b0b5dfdbd6ae.xml"}, "exchange direction": "OUTPUT", "other": {"anies": [{"name": "referenceToUnitGroupDataSet", "value": {"shortDescription": [{"value": "kg", "lang": "en"}], "type": "unit group data set", "refObjectId": "ad38d542-3fe9-439d-9b95-2f5f7752acaf", "uri": "../unitgroups/ad38d542-3fe9-439d-9b95-2f5f7752acaf.xml"}}, {"value": "0", "module": "A1"}, {"value": "0", "module": "A2"}, {"value": "0", "module": "A3"}, {"value": "0", "module": "A4"}, {"value": "0", "module": "A5"}, {"value": "0", "module": "B1"}, {"value": "0", "module": "B2"}, {"value": "0", "module": "B3"}, {"value": "0", "module": "B4"}, {"value": "0", "module": "B5"}, {"value": "0", "module": "B6"}, {"value": "0", "module": "B7"}, {"value": "0", "module": "C1"}, {"value": "0", "module": "C2"}, {"value": "0", "module": "C3"}, {"value": "0", "module": "C4"}, {"value": "0", "module": "D"}]}, "resolvedFlowVersion": "38.00.000", "flowProperties": [], "typeOfFlow": "Other flow", "classification": {"classHierarchy": "Quantities / Environmental quantities / EPD EN 15804 / LCI indicators", "name": "GaBiCategories"}}, {"dataSetInternalID": 16, "referenceToFlowDataSet": {"shortDescription": [{"value": "Materials for energy recovery (MER)", "lang": "en"}, {"value": "Stoffe für die Energierückgewinnung (MER)", "lang": "de"}], "type": "flow data set", "refObjectId": "59a9181c-3aaf-46ee-8b13-2b3723b6e447", "uri": "../flows/59a9181c-3aaf-46ee-8b13-2b3723b6e447.xml"}, "exchange direction": "OUTPUT", "other": {"anies": [{"name": "referenceToUnitGroupDataSet", "value": {"shortDescription": [{"value": "kg", "lang": "en"}], "type": "unit group data set", "refObjectId": "ad38d542-3fe9-439d-9b95-2f5f7752acaf", "uri": "../unitgroups/ad38d542-3fe9-439d-9b95-2f5f7752acaf.xml"}}, {"value": "0", "module": "A1"}, {"value": "0", "module": "A2"}, {"value": "0", "module": "A3"}, {"value": "0", "module": "A4"}, {"value": "0", "module": "A5"}, {"value": "0", "module": "B1"}, {"value": "0", "module": "B2"}, {"value": "0", "module": "B3"}, {"value": "0", "module": "B4"}, {"value": "0", "module": "B5"}, {"value": "0", "module": "B6"}, {"value": "0", "module": "B7"}, {"value": "0", "module": "C1"}, {"value": "0", "module": "C2"}, {"value": "0", "module": "C3"}, {"value": "0", "module": "C4"}, {"value": "0", "module": "D"}]}, "resolvedFlowVersion": "38.00.000", "flowProperties": [], "typeOfFlow": "Other flow", "classification": {"classHierarchy": "Quantities / Environmental quantities / EPD EN 15804 / LCI indicators", "name": "GaBiCategories"}}, {"dataSetInternalID": 17, "referenceToFlowDataSet": {"shortDescription": [{"value": "Exported electrical energy (EEE)", "lang": "en"}, {"value": "Exportierte elektrische Energie (EEE)", "lang": "de"}], "type": "flow data set", "refObjectId": "4da0c987-2b76-40d6-9e9e-82a017aaaf29", "uri": "../flows/4da0c987-2b76-40d6-9e9e-82a017aaaf29.xml"}, "exchange direction": "OUTPUT", "other": {"anies": [{"name": "referenceToUnitGroupDataSet", "value": {"shortDescription": [{"value": "MJ", "lang": "en"}], "type": "unit group data set", "refObjectId": "93a60a57-a3c8-11da-a746-0800200c9a66", "uri": "../unitgroups/93a60a57-a3c8-11da-a746-0800200c9a66.xml"}}, {"value": "0", "module": "A1"}, {"value": "0", "module": "A2"}, {"value": "0", "module": "A3"}, {"value": "0", "module": "A4"}, {"value": "0.017991542974", "module": "A5"}, {"value": "0", "module": "B1"}, {"value": "0", "module": "B2"}, {"value": "0", "module": "B3"}, {"value": "0", "module": "B4"}, {"value": "0", "module": "B5"}, {"value": "0", "module": "B6"}, {"value": "0", "module": "B7"}, {"value": "0", "module": "C1"}, {"value": "0", "module": "C2"}, {"value": "0", "module": "C3"}, {"value": "0", "module": "C4"}, {"value": "0", "module": "D"}]}, "resolvedFlowVersion": "38.00.000", "flowProperties": [], "typeOfFlow": "Other flow", "classification": {"classHierarchy": "Quantities / Environmental quantities / EPD EN 15804 / LCI indicators", "name": "GaBiCategories"}}, {"dataSetInternalID": 18, "referenceToFlowDataSet": {"shortDescription": [{"value": "Exported thermal energy (EET)", "lang": "en"}, {"value": "Exportierte thermische Energie (EET)", "lang": "de"}], "type": "flow data set", "refObjectId": "98daf38a-7a79-46d3-9a37-2b7bd0955810", "uri": "../flows/98daf38a-7a79-46d3-9a37-2b7bd0955810.xml"}, "exchange direction": "OUTPUT", "other": {"anies": [{"name": "referenceToUnitGroupDataSet", "value": {"shortDescription": [{"value": "MJ", "lang": "en"}], "type": "unit group data set", "refObjectId": "93a60a57-a3c8-11da-a746-0800200c9a66", "uri": "../unitgroups/93a60a57-a3c8-11da-a746-0800200c9a66.xml"}}, {"value": "0", "module": "A1"}, {"value": "0", "module": "A2"}, {"value": "0", "module": "A3"}, {"value": "0", "module": "A4"}, {"value": "0.000324875974", "module": "A5"}, {"value": "0", "module": "B1"}, {"value": "0", "module": "B2"}, {"value": "0", "module": "B3"}, {"value": "0", "module": "B4"}, {"value": "0", "module": "B5"}, {"value": "0", "module": "B6"}, {"value": "0", "module": "B7"}, {"value": "0", "module": "C1"}, {"value": "0", "module": "C2"}, {"value": "0", "module": "C3"}, {"value": "0", "module": "C4"}, {"value": "0", "module": "D"}]}, "resolvedFlowVersion": "38.00.000", "flowProperties": [], "typeOfFlow": "Other flow", "classification": {"classHierarchy": "Quantities / Environmental quantities / EPD EN 15804 / LCI indicators", "name": "GaBiCategories"}}]}, "LCIAResults": {"LCIAResult": [{"referenceToLCIAMethodDataSet": {"shortDescription": [{"value": "Global Warming Potential total (GWP-total)", "lang": "en"}, {"value": "Globales Erwärmungspotenzial total (GWP-total)", "lang": "de"}], "type": "LCIA method data set", "refObjectId": "6a37f984-a4b3-458a-a20a-64418c145fa2", "uri": "../lciamethods/6a37f984-a4b3-458a-a20a-64418c145fa2.xml"}, "other": {"anies": [{"name": "referenceToUnitGroupDataSet", "value": {"shortDescription": [{"value": "kg CO_(2) eq", "lang": "en"}], "type": "unit group data set", "refObjectId": "1ebf3012-d0db-4de2-aefd-ef30cedb0be1", "uri": "../unitgroups/1ebf3012-d0db-4de2-aefd-ef30cedb0be1.xml"}}, {"value": "11.3088839218116", "module": "A1"}, {"value": "0.465984157561645", "module": "A2"}, {"value": "3.5701606328349", "module": "A3"}, {"value": "1.81167048892655", "module": "A4"}, {"value": "1.68594232249258", "module": "A5"}, {"value": "0", "module": "B1"}, {"value": "0", "module": "B2"}, {"value": "0", "module": "B3"}, {"value": "0", "module": "B4"}, {"value": "0", "module": "B5"}, {"value": "0", "module": "B6"}, {"value": "0", "module": "B7"}, {"value": "0.000847850114761373", "module": "C1"}, {"value": "0.0922439149147937", "module": "C2"}, {"value": "-0.572049582526914", "module": "C3"}, {"value": "2.44122724667263", "module": "C4"}, {"value": "-0.181483168332611", "module": "D"}]}}, {"referenceToLCIAMethodDataSet": {"shortDescription": [{"value": "Global Warming Potential fossil fuels (GWP-fossil)", "lang": "en"}, {"value": "Globales Erwärmungspotenzial fossil (GWP-fossil)", "lang": "de"}], "type": "LCIA method data set", "refObjectId": "5f635281-343e-44fb-83df-1971b155e6b6", "uri": "../lciamethods/5f635281-343e-44fb-83df-1971b155e6b6.xml"}, "other": {"anies": [{"name": "referenceToUnitGroupDataSet", "value": {"shortDescription": [{"value": "kg CO_(2) eq", "lang": "en"}], "type": "unit group data set", "refObjectId": "1ebf3012-d0db-4de2-aefd-ef30cedb0be1", "uri": "../unitgroups/1ebf3012-d0db-4de2-aefd-ef30cedb0be1.xml"}}, {"value": "11.3409277578176", "module": "A1"}, {"value": "0.445458159094167", "module": "A2"}, {"value": "3.85923512816902", "module": "A3"}, {"value": "1.73186875087205", "module": "A4"}, {"value": "1.13876856283182", "module": "A5"}, {"value": "0", "module": "B1"}, {"value": "0", "module": "B2"}, {"value": "0", "module": "B3"}, {"value": "0", "module": "B4"}, {"value": "0", "module": "B5"}, {"value": "0", "module": "B6"}, {"value": "0", "module": "B7"}, {"value": "0.000839524179428813", "module": "C1"}, {"value": "0.0881806899629352", "module": "C2"}, {"value": "1.6327358390796", "module": "C3"}, {"value": "0.21990093791149", "module": "C4"}, {"value": "-0.180491510480326", "module": "D"}]}}, {"referenceToLCIAMethodDataSet": {"shortDescription": [{"value": "Global Warming Potential biogenic (GWP-biogenic)", "lang": "en"}, {"value": "Globales Erwärmungspotenzial biogen (GWP-biogenic)", "lang": "de"}], "type": "LCIA method data set", "refObjectId": "2356e1ab-0185-4db5-86e5-16de51c7485c", "uri": "../lciamethods/2356e1ab-0185-4db5-86e5-16de51c7485c.xml"}, "other": {"anies": [{"name": "referenceToUnitGroupDataSet", "value": {"shortDescription": [{"value": "kg CO_(2) eq", "lang": "en"}], "type": "unit group data set", "refObjectId": "1ebf3012-d0db-4de2-aefd-ef30cedb0be1", "uri": "../unitgroups/1ebf3012-d0db-4de2-aefd-ef30cedb0be1.xml"}}, {"value": "-0.0361381070025934", "module": "A1"}, {"value": "0.0205154344821256", "module": "A2"}, {"value": "-0.290103659458247", "module": "A3"}, {"value": "0.0797606670004789", "module": "A4"}, {"value": "0.546450526814471", "module": "A5"}, {"value": "0", "module": "B1"}, {"value": "0", "module": "B2"}, {"value": "0", "module": "B3"}, {"value": "0", "module": "B4"}, {"value": "0", "module": "B5"}, {"value": "0", "module": "B6"}, {"value": "0", "module": "B7"}, {"value": "7.13719687444841E-06", "module": "C1"}, {"value": "0.00406113375766186", "module": "C2"}, {"value": "-2.20878389132504", "module": "C3"}, {"value": "2.22068018190431", "module": "C4"}, {"value": "-0.000873033997389236", "module": "D"}]}}, {"referenceToLCIAMethodDataSet": {"shortDescription": [{"value": "Global Warming Potential luluc (GWP-luluc)", "lang": "en"}, {"value": "Globales Erwärmungspotenzial luluc (GWP-luluc)", "lang": "de"}], "type": "LCIA method data set", "refObjectId": "4331bbdb-978a-490d-8707-eeb047f01a55", "uri": "../lciamethods/4331bbdb-978a-490d-8707-eeb047f01a55.xml"}, "other": {"anies": [{"name": "referenceToUnitGroupDataSet", "value": {"shortDescription": [{"value": "kg CO_(2) eq", "lang": "en"}], "type": "unit group data set", "refObjectId": "1ebf3012-d0db-4de2-aefd-ef30cedb0be1", "uri": "../unitgroups/1ebf3012-d0db-4de2-aefd-ef30cedb0be1.xml"}}, {"value": "0.00409427099654238", "module": "A1"}, {"value": "1.05639853524033E-05", "module": "A2"}, {"value": "0.00102916412412653", "module": "A3"}, {"value": "4.10710540215513E-05", "module": "A4"}, {"value": "0.000723232846285821", "module": "A5"}, {"value": "0", "module": "B1"}, {"value": "0", "module": "B2"}, {"value": "0", "module": "B3"}, {"value": "0", "module": "B4"}, {"value": "0", "module": "B5"}, {"value": "0", "module": "B6"}, {"value": "0", "module": "B7"}, {"value": "1.18873845811301E-06", "module": "C1"}, {"value": "2.09119419661666E-06", "module": "C2"}, {"value": "0.00399846971853184", "module": "C3"}, {"value": "0.000646126856830242", "module": "C4"}, {"value": "-0.000118623854896459", "module": "D"}]}}, {"referenceToLCIAMethodDataSet": {"shortDescription": [{"value": "Depletion potential of the stratospheric ozone layer (ODP)", "lang": "en"}, {"value": "Abbau Potential der stratosphärischen Ozonschicht (ODP)", "lang": "de"}], "type": "LCIA method data set", "refObjectId": "b5c629d6-def3-11e6-bf01-fe55135034f3", "uri": "../lciamethods/b5c629d6-def3-11e6-bf01-fe55135034f3.xml"}, "other": {"anies": [{"name": "referenceToUnitGroupDataSet", "value": {"shortDescription": [{"value": "kg CFC11 eq", "lang": "en"}], "type": "unit group data set", "refObjectId": "d9e957c9-7309-4474-bf3a-7777df6c4e5b", "uri": "../unitgroups/d9e957c9-7309-4474-bf3a-7777df6c4e5b.xml"}}, {"value": "3.48609842411938E-13", "module": "A1"}, {"value": "5.10889547097201E-17", "module": "A2"}, {"value": "3.76817849126736E-14", "module": "A3"}, {"value": "1.98625532769235E-16", "module": "A4"}, {"value": "7.03406291625962E-15", "module": "A5"}, {"value": "0", "module": "B1"}, {"value": "0", "module": "B2"}, {"value": "0", "module": "B3"}, {"value": "0", "module": "B4"}, {"value": "0", "module": "B5"}, {"value": "0", "module": "B6"}, {"value": "0", "module": "B7"}, {"value": "2.0100773203413E-17", "module": "C1"}, {"value": "1.01133163324458E-17", "module": "C2"}, {"value": "1.96727854681604E-13", "module": "C3"}, {"value": "8.54589418461139E-16", "module": "C4"}, {"value": "-1.9560356635275E-15", "module": "D"}]}}, {"referenceToLCIAMethodDataSet": {"shortDescription": [{"value": "Acidification potential of land and water (AP)", "lang": "en"}, {"value": "Versauerungspotenzial von Boden und Wasser (AP)", "lang": "de"}], "type": "LCIA method data set", "refObjectId": "b5c611c6-def3-11e6-bf01-fe55135034f3", "uri": "../lciamethods/b5c611c6-def3-11e6-bf01-fe55135034f3.xml"}, "other": {"anies": [{"name": "referenceToUnitGroupDataSet", "value": {"shortDescription": [{"value": "mol H^(+) eq", "lang": "en"}], "type": "unit group data set", "refObjectId": "42e089ac-92bf-4bf2-8ca1-5fc40d18f2ed", "uri": "../unitgroups/42e089ac-92bf-4bf2-8ca1-5fc40d18f2ed.xml"}}, {"value": "0.0447506470119952", "module": "A1"}, {"value": "0.000366630467993628", "module": "A2"}, {"value": "0.00504728855124979", "module": "A3"}, {"value": "0.00142539953006346", "module": "A4"}, {"value": "0.00248546280974448", "module": "A5"}, {"value": "0", "module": "B1"}, {"value": "0", "module": "B2"}, {"value": "0", "module": "B3"}, {"value": "0", "module": "B4"}, {"value": "0", "module": "B5"}, {"value": "0", "module": "B6"}, {"value": "0", "module": "B7"}, {"value": "1.74713876989294E-06", "module": "C1"}, {"value": "7.2576350817895E-05", "module": "C2"}, {"value": "0.0138537473359162", "module": "C3"}, {"value": "0.00156631352982434", "module": "C4"}, {"value": "-0.000229301845108091", "module": "D"}]}}, {"referenceToLCIAMethodDataSet": {"shortDescription": [{"value": "Eutrophication potential aquatic freshwater (EP-freshwater)", "lang": "en"}, {"value": "Eutrophierungspotenzial Süßwasser (EP-freshwater)", "lang": "de"}], "type": "LCIA method data set", "refObjectId": "b53ec18f-7377-4ad3-86eb-cc3f4f276b2b", "uri": "../lciamethods/b53ec18f-7377-4ad3-86eb-cc3f4f276b2b.xml"}, "other": {"anies": [{"name": "referenceToUnitGroupDataSet", "value": {"shortDescription": [{"value": "kg P eq", "lang": "en"}], "type": "unit group data set", "refObjectId": "0429039d-a61d-4590-ba67-aa4a20a810a1", "uri": "../unitgroups/0429039d-a61d-4590-ba67-aa4a20a810a1.xml"}}, {"value": "9.3753408699631E-06", "module": "A1"}, {"value": "9.46668350905086E-08", "module": "A2"}, {"value": "8.56323828405791E-06", "module": "A3"}, {"value": "3.68049232212068E-07", "module": "A4"}, {"value": "2.10399948400442E-06", "module": "A5"}, {"value": "0", "module": "B1"}, {"value": "0", "module": "B2"}, {"value": "0", "module": "B3"}, {"value": "0", "module": "B4"}, {"value": "0", "module": "B5"}, {"value": "0", "module": "B6"}, {"value": "0", "module": "B7"}, {"value": "2.25231893712224E-09", "module": "C1"}, {"value": "1.87397776075391E-08", "module": "C2"}, {"value": "4.2851253033432E-05", "module": "C3"}, {"value": "3.69165143216602E-07", "module": "C4"}, {"value": "-2.24301002385043E-07", "module": "D"}]}}, {"referenceToLCIAMethodDataSet": {"shortDescription": [{"value": "Eutrophication potential aquatic marine (EP-marine)", "lang": "en"}, {"value": "Eutrophierungspotenzial Salzwasser (EP-marine)", "lang": "de"}], "type": "LCIA method data set", "refObjectId": "b5c619fa-def3-11e6-bf01-fe55135034f3", "uri": "../lciamethods/b5c619fa-def3-11e6-bf01-fe55135034f3.xml"}, "other": {"anies": [{"name": "referenceToUnitGroupDataSet", "value": {"shortDescription": [{"value": "kg N eq", "lang": "en"}], "type": "unit group data set", "refObjectId": "d05bb823-ecdf-4686-8c40-bf1d9257859f", "uri": "../unitgroups/d05bb823-ecdf-4686-8c40-bf1d9257859f.xml"}}, {"value": "0.00761223196738993", "module": "A1"}, {"value": "0.000115810141070598", "module": "A2"}, {"value": "0.0017212627233771", "module": "A3"}, {"value": "0.000450250961307129", "module": "A4"}, {"value": "0.000565384416909227", "module": "A5"}, {"value": "0", "module": "B1"}, {"value": "0", "module": "B2"}, {"value": "0", "module": "B3"}, {"value": "0", "module": "B4"}, {"value": "0", "module": "B5"}, {"value": "0", "module": "B6"}, {"value": "0", "module": "B7"}, {"value": "4.15027194466045E-07", "module": "C1"}, {"value": "2.29252016958823E-05", "module": "C2"}, {"value": "0.00436040206316935", "module": "C3"}, {"value": "0.000406560549909471", "module": "C4"}, {"value": "-6.60124614962487E-05", "module": "D"}]}}, {"referenceToLCIAMethodDataSet": {"shortDescription": [{"value": "Eutrophication potential terrestrial (EP-terrestrial)", "lang": "en"}, {"value": "Eutrophierungspotenzial Land (EP-terrestrial)", "lang": "de"}], "type": "LCIA method data set", "refObjectId": "b5c614d2-def3-11e6-bf01-fe55135034f3", "uri": "../lciamethods/b5c614d2-def3-11e6-bf01-fe55135034f3.xml"}, "other": {"anies": [{"name": "referenceToUnitGroupDataSet", "value": {"shortDescription": [{"value": "mol N eq", "lang": "en"}], "type": "unit group data set", "refObjectId": "71b4d617-0ec9-4d3f-b65e-e438940c2401", "uri": "../unitgroups/71b4d617-0ec9-4d3f-b65e-e438940c2401.xml"}}, {"value": "0.0833873391763551", "module": "A1"}, {"value": "0.00128374531286138", "module": "A2"}, {"value": "0.0181554397911752", "module": "A3"}, {"value": "0.00499099263541179", "module": "A4"}, {"value": "0.00617756311198831", "module": "A5"}, {"value": "0", "module": "B1"}, {"value": "0", "module": "B2"}, {"value": "0", "module": "B3"}, {"value": "0", "module": "B4"}, {"value": "0", "module": "B5"}, {"value": "0", "module": "B6"}, {"value": "0", "module": "B7"}, {"value": "4.35729376170237E-06", "module": "C1"}, {"value": "0.000254123861273513", "module": "C2"}, {"value": "0.0460510263723167", "module": "C3"}, {"value": "0.00446679575067716", "module": "C4"}, {"value": "-0.000708075112416443", "module": "D"}]}}, {"referenceToLCIAMethodDataSet": {"shortDescription": [{"value": "Formation potential of tropospheric ozone photochemical oxidants (POCP)", "lang": "en"}, {"value": "Bildungspotential für troposphärisches Ozon (POCP)", "lang": "de"}], "type": "LCIA method data set", "refObjectId": "b5c610fe-def3-11e6-bf01-fe55135034f3", "uri": "../lciamethods/b5c610fe-def3-11e6-bf01-fe55135034f3.xml"}, "other": {"anies": [{"name": "referenceToUnitGroupDataSet", "value": {"shortDescription": [{"value": "kg NMVOC eq", "lang": "en"}], "type": "unit group data set", "refObjectId": "d27c25f8-fbc1-44c6-b47b-4adbae4199c6", "uri": "../unitgroups/d27c25f8-fbc1-44c6-b47b-4adbae4199c6.xml"}}, {"value": "0.0231258584500384", "module": "A1"}, {"value": "0.000350064865179466", "module": "A2"}, {"value": "0.00469295548359807", "module": "A3"}, {"value": "0.00136099516510235", "module": "A4"}, {"value": "0.00180715110112672", "module": "A5"}, {"value": "0", "module": "B1"}, {"value": "0", "module": "B2"}, {"value": "0", "module": "B3"}, {"value": "0", "module": "B4"}, {"value": "0", "module": "B5"}, {"value": "0", "module": "B6"}, {"value": "0", "module": "B7"}, {"value": "1.12616413629366E-06", "module": "C1"}, {"value": "6.92971061661074E-05", "module": "C2"}, {"value": "0.0124242204511268", "module": "C3"}, {"value": "0.00123198888383148", "module": "C4"}, {"value": "-0.000185727038686768", "module": "D"}]}}, {"referenceToLCIAMethodDataSet": {"shortDescription": [{"value": "Abiotic depletion potential for non fossil resources (ADPE)", "lang": "en"}, {"value": "Potenzial für den abiotischen Abbau nicht fossiler Ressourcen (ADPE)", "lang": "de"}], "type": "LCIA method data set", "refObjectId": "b2ad6494-c78d-11e6-9d9d-cec0c932ce01", "uri": "../lciamethods/b2ad6494-c78d-11e6-9d9d-cec0c932ce01.xml"}, "other": {"anies": [{"name": "referenceToUnitGroupDataSet", "value": {"shortDescription": [{"value": "kg Sb eq", "lang": "en"}], "type": "unit group data set", "refObjectId": "54ccd2d9-a32a-4fc2-923d-f2c8c93e89d4", "uri": "../unitgroups/54ccd2d9-a32a-4fc2-923d-f2c8c93e89d4.xml"}}, {"value": "0.000294258382579616", "module": "A1"}, {"value": "1.5567055989784E-08", "module": "A2"}, {"value": "5.51734751968886E-07", "module": "A3"}, {"value": "6.05221775858936E-08", "module": "A4"}, {"value": "5.17328026141695E-05", "module": "A5"}, {"value": "0", "module": "B1"}, {"value": "0", "module": "B2"}, {"value": "0", "module": "B3"}, {"value": "0", "module": "B4"}, {"value": "0", "module": "B5"}, {"value": "0", "module": "B6"}, {"value": "0", "module": "B7"}, {"value": "2.47029174513032E-10", "module": "C1"}, {"value": "3.08157727015751E-09", "module": "C2"}, {"value": "5.37630965187891E-07", "module": "C3"}, {"value": "2.07538516658347E-08", "module": "C4"}, {"value": "-2.89329298365075E-08", "module": "D"}]}}, {"referenceToLCIAMethodDataSet": {"shortDescription": [{"value": "Abiotic depletion potential for fossil resources (ADPF)", "lang": "en"}, {"value": "Potenzial für den abiotischen Abbau fossiler Brennstoffe (ADPF)", "lang": "de"}], "type": "LCIA method data set", "refObjectId": "b2ad6110-c78d-11e6-9d9d-cec0c932ce01", "uri": "../lciamethods/b2ad6110-c78d-11e6-9d9d-cec0c932ce01.xml"}, "other": {"anies": [{"name": "referenceToUnitGroupDataSet", "value": {"shortDescription": [{"value": "MJ", "lang": "en"}], "type": "unit group data set", "refObjectId": "93a60a57-a3c8-11da-a746-0800200c9a66", "uri": "../unitgroups/93a60a57-a3c8-11da-a746-0800200c9a66.xml"}}, {"value": "102.002637291802", "module": "A1"}, {"value": "6.30779920945567", "module": "A2"}, {"value": "72.802944470614", "module": "A3"}, {"value": "24.5236956930951", "module": "A4"}, {"value": "9.69486919013849", "module": "A5"}, {"value": "0", "module": "B1"}, {"value": "0", "module": "B2"}, {"value": "0", "module": "B3"}, {"value": "0", "module": "B4"}, {"value": "0", "module": "B5"}, {"value": "0", "module": "B6"}, {"value": "0", "module": "B7"}, {"value": "0.0149357259735919", "module": "C1"}, {"value": "1.24866067683784", "module": "C2"}, {"value": "25.8840145127035", "module": "C3"}, {"value": "2.9174340597187", "module": "C4"}, {"value": "-3.12893187070237", "module": "D"}]}}, {"referenceToLCIAMethodDataSet": {"shortDescription": [{"value": "Water use (WDP)", "lang": "en"}, {"value": "Wassernutzung (WDP)", "lang": "de"}], "type": "LCIA method data set", "refObjectId": "b2ad66ce-c78d-11e6-9d9d-cec0c932ce01", "uri": "../lciamethods/b2ad66ce-c78d-11e6-9d9d-cec0c932ce01.xml"}, "other": {"anies": [{"name": "referenceToUnitGroupDataSet", "value": {"shortDescription": [{"value": "m^(3) world eq deprived", "lang": "en"}], "type": "unit group data set", "refObjectId": "6ae2df01-888e-46c8-b17d-49fa3869b476", "uri": "../unitgroups/6ae2df01-888e-46c8-b17d-49fa3869b476.xml"}}, {"value": "0.834760938535765", "module": "A1"}, {"value": "0.000738273421381074", "module": "A2"}, {"value": "0.256330572896133", "module": "A3"}, {"value": "0.00287028678673049", "module": "A4"}, {"value": "0.0967724279680619", "module": "A5"}, {"value": "0", "module": "B1"}, {"value": "0", "module": "B2"}, {"value": "0", "module": "B3"}, {"value": "0", "module": "B4"}, {"value": "0", "module": "B5"}, {"value": "0", "module": "B6"}, {"value": "0", "module": "B7"}, {"value": "0.000134732505540516", "module": "C1"}, {"value": "0.000146144948407866", "module": "C2"}, {"value": "0.034247970907216", "module": "C3"}, {"value": "0.0236013707521183", "module": "C4"}, {"value": "-0.0131267385409895", "module": "D"}]}}, {"referenceToLCIAMethodDataSet": {"shortDescription": [{"value": "Incidence of disease due to PM emissions (PM)", "lang": "en"}, {"value": "Auftreten von Krankheiten aufgrund von Feinstaubemissionen (PM)", "lang": "de"}], "type": "LCIA method data set", "refObjectId": "b5c602c6-def3-11e6-bf01-fe55135034f3", "uri": "../lciamethods/b5c602c6-def3-11e6-bf01-fe55135034f3.xml"}, "other": {"anies": [{"name": "referenceToUnitGroupDataSet", "value": {"shortDescription": [{"value": "Disease incidence", "lang": "en"}], "type": "unit group data set", "refObjectId": "3883559b-648f-4afc-8ba2-0bd24f3affa3", "uri": "../unitgroups/3883559b-648f-4afc-8ba2-0bd24f3affa3.xml"}}, {"value": "9.26424663743075E-07", "module": "A1"}, {"value": "2.03783552318269E-09", "module": "A2"}, {"value": "1.02611101193792E-07", "module": "A3"}, {"value": "7.92277252075438E-09", "module": "A4"}, {"value": "2.97214730927882E-08", "module": "A5"}, {"value": "0", "module": "B1"}, {"value": "0", "module": "B2"}, {"value": "0", "module": "B3"}, {"value": "0", "module": "B4"}, {"value": "0", "module": "B5"}, {"value": "0", "module": "B6"}, {"value": "0", "module": "B7"}, {"value": "1.47327330219323E-11", "module": "C1"}, {"value": "4.03399822849001E-10", "module": "C2"}, {"value": "8.78824887986918E-07", "module": "C3"}, {"value": "1.94503863952492E-08", "module": "C4"}, {"value": "-1.97538733140173E-09", "module": "D"}]}}, {"referenceToLCIAMethodDataSet": {"shortDescription": [{"value": "Human exposure efficiency relative to U235 (IR)", "lang": "en"}, {"value": "Wirkung durch Exposition des Menschen mit U235 (IR)", "lang": "de"}], "type": "LCIA method data set", "refObjectId": "b5c632be-def3-11e6-bf01-fe55135034f3", "uri": "../lciamethods/b5c632be-def3-11e6-bf01-fe55135034f3.xml"}, "other": {"anies": [{"name": "referenceToUnitGroupDataSet", "value": {"shortDescription": [{"value": "kBq U235 eq", "lang": "en"}], "type": "unit group data set", "refObjectId": "456b05bf-1415-44a9-9993-02452f554c09", "uri": "../unitgroups/456b05bf-1415-44a9-9993-02452f554c09.xml"}}, {"value": "0.396753887352848", "module": "A1"}, {"value": "0.000957655580681492", "module": "A2"}, {"value": "0.562490097264895", "module": "A3"}, {"value": "0.00372320888151001", "module": "A4"}, {"value": "0.0486455704958558", "module": "A5"}, {"value": "0", "module": "B1"}, {"value": "0", "module": "B2"}, {"value": "0", "module": "B3"}, {"value": "0", "module": "B4"}, {"value": "0", "module": "B5"}, {"value": "0", "module": "B6"}, {"value": "0", "module": "B7"}, {"value": "0.000365089839139384", "module": "C1"}, {"value": "0.000189572753641039", "module": "C2"}, {"value": "0.301490730209501", "module": "C3"}, {"value": "0.00322358080791908", "module": "C4"}, {"value": "-0.0354619644411313", "module": "D"}]}}, {"referenceToLCIAMethodDataSet": {"shortDescription": [{"value": "Comparative toxic unit for ecosystems (ETP-fw)", "lang": "en"}, {"value": "Toxizitätsvergleichseinheit für Ökosysteme (ETP-fw)", "lang": "de"}], "type": "LCIA method data set", "refObjectId": "ee1082d1-b0f7-43ca-a1f0-21e2a4a74511", "uri": "../lciamethods/ee1082d1-b0f7-43ca-a1f0-21e2a4a74511.xml"}, "other": {"anies": [{"name": "referenceToUnitGroupDataSet", "value": {"shortDescription": [{"value": "CTUe", "lang": "en"}], "type": "unit group data set", "refObjectId": "aa959ded-f1eb-4efb-9c5c-2d60be36b3e6", "uri": "../unitgroups/aa959ded-f1eb-4efb-9c5c-2d60be36b3e6.xml"}}, {"value": "25.3280880540428", "module": "A1"}, {"value": "4.57178598660399", "module": "A2"}, {"value": "17.694665401049", "module": "A3"}, {"value": "17.7743591047357", "module": "A4"}, {"value": "2.90637167916302", "module": "A5"}, {"value": "0", "module": "B1"}, {"value": "0", "module": "B2"}, {"value": "0", "module": "B3"}, {"value": "0", "module": "B4"}, {"value": "0", "module": "B5"}, {"value": "0", "module": "B6"}, {"value": "0", "module": "B7"}, {"value": "0.0062808379136919", "module": "C1"}, {"value": "0.905008101055788", "module": "C2"}, {"value": "16.671133972832", "module": "C3"}, {"value": "1.66276530939266", "module": "C4"}, {"value": "-0.623521065514627", "module": "D"}]}}, {"referenceToLCIAMethodDataSet": {"shortDescription": [{"value": "Comparative toxic unit for humans (carcinogenic) (HTP-c)", "lang": "en"}, {"value": "Toxizitätsvergleichseinheit für Menschen (krebserregend) (HTP-c)", "lang": "de"}], "type": "LCIA method data set", "refObjectId": "2299222a-bbd8-474f-9d4f-4dd1f18aea7c", "uri": "../lciamethods/2299222a-bbd8-474f-9d4f-4dd1f18aea7c.xml"}, "other": {"anies": [{"name": "referenceToUnitGroupDataSet", "value": {"shortDescription": [{"value": "CTUh", "lang": "en"}], "type": "unit group data set", "refObjectId": "d4c9523e-2d7e-49fd-8469-998f547d3a70", "uri": "../unitgroups/d4c9523e-2d7e-49fd-8469-998f547d3a70.xml"}}, {"value": "3.24883319663098E-09", "module": "A1"}, {"value": "8.50484371557485E-11", "module": "A2"}, {"value": "5.46517316009211E-10", "module": "A3"}, {"value": "3.30654468020215E-10", "module": "A4"}, {"value": "1.02835186307611E-09", "module": "A5"}, {"value": "0", "module": "B1"}, {"value": "0", "module": "B2"}, {"value": "0", "module": "B3"}, {"value": "0", "module": "B4"}, {"value": "0", "module": "B5"}, {"value": "0", "module": "B6"}, {"value": "0", "module": "B7"}, {"value": "1.77896832198248E-13", "module": "C1"}, {"value": "1.68357672108052E-11", "module": "C2"}, {"value": "8.76193219747952E-10", "module": "C3"}, {"value": "2.4519743494574E-10", "module": "C4"}, {"value": "-2.94446564542715E-11", "module": "D"}]}}, {"referenceToLCIAMethodDataSet": {"shortDescription": [{"value": "Comparative toxic unit for humans (noncarcinogenic) (HTP-nc)", "lang": "en"}, {"value": "Toxizitätsvergleichseinheit für Menschen (nicht krebserregend) (HTP-nc)", "lang": "de"}], "type": "LCIA method data set", "refObjectId": "3af763a5-b7a1-48c9-9cee-1f223481fcef", "uri": "../lciamethods/3af763a5-b7a1-48c9-9cee-1f223481fcef.xml"}, "other": {"anies": [{"name": "referenceToUnitGroupDataSet", "value": {"shortDescription": [{"value": "CTUh", "lang": "en"}], "type": "unit group data set", "refObjectId": "d4c9523e-2d7e-49fd-8469-998f547d3a70", "uri": "../unitgroups/d4c9523e-2d7e-49fd-8469-998f547d3a70.xml"}}, {"value": "3.34053624908194E-07", "module": "A1"}, {"value": "3.5528460883794E-09", "module": "A2"}, {"value": "3.98940666987124E-08", "module": "A3"}, {"value": "1.38128867807348E-08", "module": "A4"}, {"value": "1.23128284084648E-08", "module": "A5"}, {"value": "0", "module": "B1"}, {"value": "0", "module": "B2"}, {"value": "0", "module": "B3"}, {"value": "0", "module": "B4"}, {"value": "0", "module": "B5"}, {"value": "0", "module": "B6"}, {"value": "0", "module": "B7"}, {"value": "6.71094959405564E-12", "module": "C1"}, {"value": "7.03303807573056E-10", "module": "C2"}, {"value": "5.53109775492482E-08", "module": "C3"}, {"value": "2.70597700912204E-08", "module": "C4"}, {"value": "-1.16561344968188E-09", "module": "D"}]}}, {"referenceToLCIAMethodDataSet": {"shortDescription": [{"value": "Soil quality index (SQP)", "lang": "en"}, {"value": "Bodenqualitätsindex (SQP)", "lang": "de"}], "type": "LCIA method data set", "refObjectId": "b2ad6890-c78d-11e6-9d9d-cec0c932ce01", "uri": "../lciamethods/b2ad6890-c78d-11e6-9d9d-cec0c932ce01.xml"}, "other": {"anies": [{"name": "referenceToUnitGroupDataSet", "value": {"shortDescription": [{"value": "SQP", "lang": "en"}], "type": "unit group data set", "refObjectId": "f130951c-e67f-4f7f-8dd4-665de3974e18", "uri": "../unitgroups/f130951c-e67f-4f7f-8dd4-665de3974e18.xml"}}, {"value": "16.5777777724044", "module": "A1"}, {"value": "0.0161395181263122", "module": "A2"}, {"value": "80.8724848111815", "module": "A3"}, {"value": "0.0627478171102133", "module": "A4"}, {"value": "1.74652381241721", "module": "A5"}, {"value": "0", "module": "B1"}, {"value": "0", "module": "B2"}, {"value": "0", "module": "B3"}, {"value": "0", "module": "B4"}, {"value": "0", "module": "B5"}, {"value": "0", "module": "B6"}, {"value": "0", "module": "B7"}, {"value": "0.00471280606552422", "module": "C1"}, {"value": "0.00319489903819823", "module": "C2"}, {"value": "1051.1811573191", "module": "C3"}, {"value": "0.589126689905938", "module": "C4"}, {"value": "-0.460131971763118", "module": "D"}]}}]}, "otherAttributes": {"{http://www.indata.network/EPD/2019}epd-version": "1.2"}, "version": "1.1", "locations": "../ILCDLocations.xml"}