{"processInformation": {"dataSetInformation": {"UUID": "cbd992c2-218c-4066-94b2-169c39a26f47", "name": {"baseName": [{"value": "Dalmatiner Fassadendämmplatten 034", "lang": "de"}, {"value": "Dalmatiner EPS Boards 034", "lang": "en"}], "functionalUnitFlowProperties": [{"lang": "de"}]}, "classificationInformation": {"classification": [{"class": [{"value": "Dämmstoffe", "level": 0, "classId": "2"}, {"value": "Expandiertes Polystyrol (EPS)", "level": 1, "classId": "2.2"}, {"value": "EPS grau-weiß", "level": 2, "classId": "2.2.03"}], "name": "OEKOBAU.DAT"}, {"class": [{"value": "02 Bauprodukte", "level": 0}, {"value": "Wärmedämmungsprodukte", "level": 1}, {"value": "Dämmstoffe aus Schaumkunststoffen", "level": 2}], "name": "IBUCategories"}]}, "generalComment": [{"value": "In dieser Umwelt-Produktdeklaration (EPD) wird die EPS-Fassadendmmplatte aus grauem und weiem expandierten Polystyrol (Dalmatinerplatte) 034 beschrieben.\nDie Dalmatiner Fassadendmmplatten sind partiell mit einem Infrarotstrahlungsabsorber (Graphit) ausgestattet, der eine erhebliche Steigerung der Dmmleistung bewirkt. Die Dalmatiner Fassadendmmplatten 034 erreichen bei vergleichbarer Rohdichte trotz geringerem Graphiteinsatz die gleichen Wrmeleitfhigkeiten wie graue Dmmplatten. Die Mischung fr die EPS Platte mit einem Lambda-Wert von 0,034 W/m*K liegt bei 54 % grauem und 46 % weiem EPS. Die Rohdichte der grauweien Dmmplatte liegt bei durchschnittlich 14,5 kg/m.\n\nDie EPD basiert auf der Datensammlung, die im Rahmen der EPD-Erstellung des Industrieverband Hartschaum e.V. (IVH) 2020 durchgefhrt wurde. EPS-Produkte der IVH-Mitglieder werden fr den Wrme- und Schallschutz von Gebuden eingesetzt. \n\nHergestellt werden die Dmmstoffe werkmig in Form von Platten oder als loser, wrmedmmender Fllstoff. Die vorliegende EPD beschreibt die EPS-Hartschaumprodukte mit niedriger Rohdichte fr verschiedene Anwendungsgebiete wie Fassaden vorzugsweise in Wrmedmm-Verbundsystemen (WDVS).\n\nEPS-Hartschaum ist ein fester Dmmstoff mit Zell-struktur, der aus verschweitem, geblhtem Polystyrol oder einem seiner Co-Polymere hergestellt wird. Er hat eine geschlossenzellige, mit Luft gefllte Struktur (98 % Luft). EPS-Platten sind harte Dmmstoffprodukte (geschnitten, geformt oder kontinuierlich geschumt) mit rechtwinkliger Form. Die Plattenkanten knnen mit Stufenfalz oder Nut und Feder ausgestattet sein. EPS als loser Fllstoff wird in Form luftgefllter Perlen ( ca. 6 mm) werkmig hergestellt. Diese Umwelt-Produktdeklaration betrachtet den homogenen EPS-Dmmstoff ohne Materialkombination zu Verbundplatten oder kaschierten Dmmplatten.\n\nWesentliche kennzeichnende Eigenschaften sind die Wrmeleitfhigkeit, die Biegefestigkeit und die Querzugfestigkeit.", "lang": "de"}]}, "quantitativeReference": {"referenceToReferenceFlow": [0]}, "time": {"referenceYear": 2023, "dataSetValidUntil": 2028, "other": {"anies": [{"name": "publicationDateOfEPD", "value": 1701907200000}]}}, "geography": {"locationOfOperationSupplyOrProduction": {"location": "DE"}}, "technology": {"technologyDescriptionAndIncludedProcesses": [{"value": "In dieser Umwelt-Produktdeklaration (EPD) wird die EPS­-Fassadendämmplatte aus grauem und weißem expandiertem Polystyrol (Dalmatinerplatte) 034 beschrieben. Die Dalmatiner ­Fassadendämmplatten sind partiell mit einem Infrarotstrahlungsabsorber Graphit ausgestattet, der eine erhebliche Steigerung der Dämmleistung bewirkt. Die Dalmatiner Fassadendämmplatten 034 erreichen bei vergleichbarer Rohdichte trotz geringerem Graphit­einsatz die gleichen Wärmeleitfähigkeiten wie graue Dämmplatten. Die Mischung für die EPS­ Platte mit einem Lambda­ Wert von 0,034 W/m*K liegt bei 55 % grauem und 45 % weißem EPS. Die Rohdichte der grau­weißen Dämmplatte liegt bei durchschnittlich 14,5 kg/m³. Die EPD basiert auf der Datensammlung, die im Rahmen der EPD Erstellung des Industrieverband Hartschaum e.V. (IVH) 2020 durchgeführt wurde. EPS-Produkte der IVH-Mitglieder werden für den Wärme- und Schallschutz von Gebäuden eingesetzt. Hergestellt werden die Dämmstoffe werkmäßig in Form von Platten oder als loser, wärmedämmender Füllstoff. Die vorliegende EPD beschreibt die EPS-Hartschaumprodukte mit niedriger Rohdichte für verschiedene Anwendungsgebiete wie Fassaden vorzugsweise in Wärmedämm-Verbundsystemen (WDVS). EPS-Hartschaum ist ein fester Dämmstoff mit Zell-struktur, der aus verschweißtem, geblähtem Polystyrol oder einem seiner Co-Polymere hergestellt wird. Er hat eine geschlossenzellige, mit Luft gefüllte Struktur (98 % Luft). EPS-Platten sind harte Dämmstoffprodukte (geschnitten, geformt oder kontinuierlich geschäumt) mit rechtwinkliger Form. Die Plattenkanten können mit Stufenfalz oder Nut und Feder ausgestattet sein. EPS als loser Füllstoff wird in Form luftgefüllter Perlen (Ø ca. 6 mm) werkmäßig hergestellt. Diese Umwelt-Produktdeklaration betrachtet den homogenen EPS-Dämmstoff ohne Materialkombination zu Verbundplatten oder kaschierten Dämmplatten. Wesentliche kennzeichnende Eigenschaften sind die Wärmeleitfähigkeit, die Biegefestigkeit und die Querzugfestigkeit. \nTechnische Daten: \nFolgende (bau)technische Daten im Lieferzustand sind fr das deklarierte WDVS-Produkt relevant. \nDeklarierte Einheit: \n1 m EPS-Fassadendmmplatte aus grauem und weiem expandierten Polystyrol (Dalmatinerplatte) 034 mit Wrmestrahlungsabsorber und einer Rohdichte von 14,5 kg/m. Die Mischung fr die EPS-Platte mit einem Lambda-Wert von 0,034 W/m*K liegt bei 54 % grauem und 46 % weiem EPS. Die Rohdichte der grauweien Dmmplatte liegt bei durchschnittlich 14,5 kg/m und dient hier als Berechnungsgrundlage. Fr die Dalmatinerplatte werden die durchschnittlichen Zusammensetzungen (PS, PolymerFR, Pentan und ggfs. Graphitanteil) des weien und des grauen EPS aus den 2022 aktualisierten IVH-Daten ermittelt. Da laut Hersteller keine nderung der Produktion vorgenommen wurde, ergeben sich die 2022 aktualisierten IVH-Daten aus den 2020 erhobenen Daten entsprechend der Gewichtung aus grauem und weiem EPS. Die durchschnittlichen Zusammensetzungen des grauen und des weien EPS werden aus den 2022 aktualisierten IVH-Daten ermittelt. Fr die Rezeptur des grauen und des weien EPS wird die fr die IVH-EPD ermittelte Rezeptur von EPS-Hartschaum mit einer Rohdichte von 14,5 kg/m verwendet. Die Herstellung der grauweien EPS-Platte entspricht der gleichen Technik wie bei der Herstellung der grauen und weien Hartschaum Platten.", "lang": "de"}, {"value": "This Environmental Product Declaration (EPD) describes the EPS façade insulation board made of gray and white expanded polystyrene (Dalmatiner board) 034. The Dalmatiner facade insulation boards are partially equipped with a graphite infrared radiation absorber, which significantly increases the insulation performance. The Dalmatiner façade insulation boards 034 achieve the same thermal conductivity as gray insulation boards with a comparable bulk density despite the lower graphite content. The mixture for the EPS board with a lambda value of 0.034 W/m*K is 55% gray and 45% white EPS. The raw density of the gray-white insulation board averages 14.5 kg/m³. The EPD is based on the data collection that was carried out as part of the EPD creation of the Industrieverband Hartschaum e.V. (IVH) 2020. EPS products from IVH members are used for thermal and sound insulation in buildings. The insulation materials are manufactured in the factory in the form of boards or as loose, thermally insulating filler. This EPD describes the EPS rigid foam products with low bulk density for various areas of application such as facades, preferably in external thermal insulation composite systems (ETICS). Rigid EPS foam is a solid insulating material with a cellular structure made from welded, expanded polystyrene or one of its co-polymers. It has a closed-cell structure filled with air (98% air). EPS boards are rigid insulation products (cut, molded or continuously foamed) with a rectangular shape. The board edges can have a stepped seam or tongue and groove. EPS as a loose filler is manufactured in the factory in the form of air-filled beads (Ø approx. 6 mm). This Environmental Product Declaration considers the homogeneous EPS insulation material without material combination to composite boards or laminated insulation boards. The main characteristic properties are thermal conductivity, flexural strength and transverse tensile strength. The following (structural) technical data in the delivery state are relevant for the declared ETICS product. 1 m³ EPS façade insulation board made of gray and white expanded polystyrene (Dalmatian board) 034 with thermal radiation absorber and a bulk density of 14.5 kg/m³. The mixture for the EPS board with a lambda value of 0.034 W/m*K is 54% gray and 46% white EPS. The raw density of the gray-white insulation board is 14.5 kg/m³ on average and serves as the basis for calculation here. For the Dalmatian board, the average compositions (PS, polymerFR, pentane and, if applicable, graphite content) of the white and gray EPS are determined from the IVH data updated in 2022. Since, according to the manufacturer, no change in production was made, the IVH data updated in 2022 is derived from the data collected in 2020 according to the weighting of gray and white EPS. The average compositions of the gray and white EPS are determined from the IVH data updated in 2022. For the formulation of the gray and white EPS, the formulation of EPS rigid foam with a density of 14.5 kg/m³ determined for the IVH-EPD is used. The production of the gray-white EPS board corresponds to the same technology as for the production of the gray and white rigid foam boards.", "lang": "en"}], "technologicalApplicability": [{"value": "Hauptanwendungsgebiet fr die hier deklarierten Produkte ist die Fassadendmmung mit Wrmedmm-Verbundsystemen (WDVS).\n\nEigenschaften hier deklarierter EPS-Platten fr Wrmedmm-Verbundsysteme sind durch die gemeinsamen Qualittsrichtlinien fr EPS in WDVS, 2020, zustzlich definiert. \n\nWeitere Anwendungsgebiete fr Produkte dieser Umwelt-Produktdeklaration sind entsprechend der Anwendungstypen mit den Kurzzeichen nach DIN 4108-10, Tabelle 1 beschrieben: WI, DI, WZ, DZ, WAP, WAB und DES.\n\nWI: Innendmmung der Wand\nDI: Innendmmung der Decke (unterseitig) oder des Daches, Dmmung unter den Sparren/der Tragkonstruktion, abgehngte Decke usw.\nDZ: Zwischensparrendmmung, zweischaliges Dach, nicht begehbare, aber zugngliche oberste Geschossdecken\nWAP: Auendmmung der Wand unter Putz; auch fr den Anwendungsfall von unten gegen Auenluft; WAP gilt nicht bei Einbindung ins Erdreich und fr Dmmstoffplatten i\n\nWrmedmm-Verbundsystemen (WDVS)", "lang": "de"}, {"value": "The main area of application for the products declared here is facade insulation with external thermal insulation composite systems (ETICS). Properties of EPS boards declared here for external thermal insulation composite systems are additionally defined by the common quality guidelines for EPS in ETICS, 2020. Further areas of application for products of this Environmental Product Declaration are described according to the application types with the abbreviations according to DIN 4108-10, Table 1: WI, DI, WZ, DZ, WAP, WAB and DES. WI: Interior insulation of the wall DI: Interior insulation of the ceiling (underside) or roof, insulation under the rafters/supporting structure, suspended ceiling, etc. DZ: Insulation between rafters, double-skin roof, non-accessible but accessible top storey ceilings WAP: External insulation of the wall under plaster; also for the application from below against outside air; WAP does not apply for integration into the ground and for insulation boards in external thermal insulation composite systems (ETICS)", "lang": "en"}]}}, "modellingAndValidation": {"LCIMethodAndAllocation": {"typeOfDataSet": "EPD", "referenceToLCAMethodDetails": [{"shortDescription": [{"value": "Dämmstoffe aus Schaumkunststoffen.pdf", "lang": "de"}], "type": "source data set", "refObjectId": "50bd6983-486e-4923-958c-8e3d5b2c7e58"}], "other": {"anies": [{"name": "subType", "value": "average dataset"}]}}, "dataSourcesTreatmentAndRepresentativeness": {"referenceToDataSource": [{"shortDescription": [{"value": "GaBi Database (all versions)", "lang": "de"}], "type": "source data set", "refObjectId": "28d74cc0-db8b-4d7e-bc44-5f6d56ce0c4a"}, {"shortDescription": [{"value": "Sphera MLC (fka GaBi) CUP 2023.01", "lang": "de"}], "type": "source data set", "refObjectId": "6bcd5bfa-3623-48ab-a52b-6d5be8db82ed"}], "useAdviceForDataSet": [{"value": "Gültigkeitsbereich: \nDie vorliegende EPD beschreibt die EPS-Hartschaumprodukte mit Wrmestrahlungsabsorber zur Wrme- und Schalldmmung von Wnden, Decken und Dchern mit einer durchschnittlichen Rohdichte von 14,5 kg/m.\n\nDie EPD basiert auf der Datensammlung, die im Rahmen der EPD Erstellung des Industrieverband Hartschaum e.V. (IVH) 2020 durchgefhrt wurde. Die teilnehmenden Mitgliedsunternehmen reprsentieren fr das Jahr 2020 mit ihrer Produktion 90 % nach Volumen der Gesamtmenge aller IVH Mitgliedsunternehmen. Das in dieser EPD deklarierte Produkt wird im Auftrag der DAW SE durch andere IVH-Mitgliedsunternehmen hergestellt. Laut DAW SE sind die aus der IVH Datensammlung abgeleiteten durchschnittlichen Produktionsdaten reprsentativ fr die gesamte deutschlandweite Herstellung der Dalmatinerdmmplatte. \nSystemgrenze: \nTyp der EPD: von der Wiege bis zum Werkstor mit Optionen, Module C1–C4 und Modul D (A1–A3 + C + D und zustzliche Module).\n\nIn der EPD werden die folgenden Lebenswegzyklusstadien bercksichtigt:\n\nProduktstadium (A1–A3): \n\n• A1 Rohstoffbereitstellung und -Verarbeitung und Verarbeitungsprozesse von als Input dienenden Sekundrstoffen (z. B. Recyclingprozesse),\n\n• A2 Transporte der Rohstoffe zu den Werken (Bezugsraum Deutschland),\n\n• A3 Herstellung EPS-Hartschaum im Werk (inkl. Energiebereitstellung, Wasserbereitstellung, Bereitstellung von Hilfsstoffen, Zufhrung von Recyclingmaterial aus Produktionsabschnitten und Baustellenabschnitten, Entsorgung der Produktionsabflle, Herstellung der Verpackungsmaterialien).\n\nTransporte zur Baustelle (A4):\n\n• A4 Transport: LKW-Transport (100 km) zur Baustelle.\n\nDie Transportentfernung kann ggfs. auf Gebudeebene angepasst werden (z. B. bei 200 km tatschlicher Transportentfernung: Multiplikation der kobilanzwerte mit dem Faktor 2).\n\nStadium der Errichtung des Bauwerks (A5):\n\n• A5 Montage: nur die Entsorgung der Verpackung, weitere Installationsaufwnde werden nicht betrachtet.\n\nEntsorgungsstadium (C1–C4): End-of-Life-Szenario:\n100 % thermische Verwertung\n\n• C1 manueller Ausbau ohne kobilanziell relevante Aufwnde,\n\n• C2 LKW-Transport (50 km) zur Aufbereitung. Transportentfernung kann ggfs. auf Gebudeebene angepasst werden (z. B. bei 100 km tatschlicher Transportentfernung: Multiplikation der kobilanzwerte mit dem Faktor 2),\n\n• C3 100 % thermische Verwertung des EPS-Hartschaums,\n\n• C4 keine weiteren Aufwnde durch Deponierung/ Entsorgung.\n\nGutschriften und Lasten auerhalb der Systemgrenzen (D): \n\nModul D umfasst: energetische Rckgewinnungspotentiale aus der thermischen Verwertung der Verpackung und des EPS-Hartschaums am Lebensende.", "lang": "de"}], "other": {"anies": [{"name": "referenceToOriginalEPD", "value": {"shortDescription": {"value": "Dalmatiner Fassadendämmplatten 034.pdf", "defaultValue": "Dalmatiner Fassadendämmplatten 034.pdf", "lstrings": [{"lang": "de", "value": "Dalmatiner Fassadendämmplatten 034.pdf"}]}, "type": "source data set", "uuid": {"uuid": "c283ebd8-7a5c-4d0e-9feb-f8c8795a074a"}, "refObjectId": "c283ebd8-7a5c-4d0e-9feb-f8c8795a074a", "resourceURLs": ["https://oekobaudat.de/OEKOBAU.DAT/resource/sources/c283ebd8-7a5c-4d0e-9feb-f8c8795a074a/Dalmatiner_Fassadendaemmplatten_034_17075.pdf?version=00.01.000"]}}]}}, "validation": {"review": [{"referenceToNameOfReviewerAndInstitution": [{"shortDescription": [{"value": "Institut Bauen und Umwelt e. V.", "lang": "de"}], "type": "contact data set", "refObjectId": "d111dbec-b024-4be5-86c5-752d6eb2cf95", "uri": "../contacts/d111dbec-b024-4be5-86c5-752d6eb2cf95.xml"}], "type": "Accredited third party review"}]}, "complianceDeclarations": {"compliance": [{"referenceToComplianceSystem": {"shortDescription": [{"value": "DIN EN 15804+A2", "lang": "de"}], "type": "source data set", "refObjectId": "c0016b33-8cf7-415c-ac6e-deba0d21440d", "uri": "../sources/c0016b33-8cf7-415c-ac6e-deba0d21440d.xml"}}, {"referenceToComplianceSystem": {"shortDescription": [{"value": "ISO 14025", "lang": "de"}], "type": "source data set", "refObjectId": "4f2eb655-6e44-4874-a95a-e28f5442cd4d", "uri": "../sources/4f2eb655-6e44-4874-a95a-e28f5442cd4d.xml"}}]}}, "administrativeInformation": {"commissionerAndGoal": {"referenceToCommissioner": [{"shortDescription": [{"value": "CAPAROL Farben Lacke Bautenschutz", "lang": "de"}], "type": "contact data set", "refObjectId": "b1397d42-2114-4cd5-b5bf-ddcc3dc1c14a", "uri": "../contacts/b1397d42-2114-4cd5-b5bf-ddcc3dc1c14a.xml"}]}, "dataGenerator": {"referenceToPersonOrEntityGeneratingTheDataSet": [{"shortDescription": [{"value": "Sphera Solutions GmbH", "lang": "de"}], "type": "contact data set", "refObjectId": "623edf96-39d1-4e6f-9892-674c7228546b", "uri": "../contacts/623edf96-39d1-4e6f-9892-674c7228546b.xml"}]}, "dataEntryBy": {"timeStamp": 1701907200000, "referenceToDataSetFormat": [{"shortDescription": [{"value": "ILCD Format", "lang": "de"}], "type": "source data set", "refObjectId": "a97a0155-0234-4b87-b4ce-a45da52f2a40", "uri": "../sources/a97a0155-0234-4b87-b4ce-a45da52f2a40.xml"}, {"shortDescription": [{"value": "EPD-Datenformaterweiterungen v1.2", "lang": "de"}, {"value": "EPD Data Format Extensions v1.2", "lang": "en"}], "type": "source data set", "refObjectId": "a29449fd-aa2f-4de8-b5d7-4b06b43c6fde", "uri": "../sources/a29449fd-aa2f-4de8-b5d7-4b06b43c6fde.xml"}]}, "publicationAndOwnership": {"dataSetVersion": "00.02.000", "referenceToRegistrationAuthority": {"shortDescription": [{"value": "Institut Bauen und Umwelt e. V.", "lang": "de"}], "type": "contact data set", "refObjectId": "d111dbec-b024-4be5-86c5-752d6eb2cf95", "uri": "../contacts/d111dbec-b024-4be5-86c5-752d6eb2cf95.xml"}, "registrationNumber": "EPD-CPL-20230412-CBC1-DE", "referenceToOwnershipOfDataSet": {"shortDescription": [{"value": "CAPAROL Farben Lacke Bautenschutz", "lang": "de"}], "type": "contact data set", "refObjectId": "b1397d42-2114-4cd5-b5bf-ddcc3dc1c14a", "uri": "../contacts/b1397d42-2114-4cd5-b5bf-ddcc3dc1c14a.xml"}, "copyright": true, "licenseType": "Free of charge for all users and uses", "accessRestrictions": [{"value": "None", "lang": "en"}], "other": {"anies": [{"name": "referenceToPublisher", "value": {"shortDescription": [{"value": "Institut Bauen und Umwelt e. V.", "lang": "de"}], "type": "contact data set", "refObjectId": "d111dbec-b024-4be5-86c5-752d6eb2cf95", "uri": "../contacts/d111dbec-b024-4be5-86c5-752d6eb2cf95.xml"}}]}}}, "exchanges": {"exchange": [{"dataSetInternalID": 0, "referenceToFlowDataSet": {"shortDescription": [{"value": "EPS-Hartschaum aus grauem und weißen Polystyrol (Dalmatinerplatte) 034 mit einer Rohdichte von 14,5 kg/m³ (EPS-Hartschaum aus grauem und weißen Polystyrol (Dalmatinerplatte) 034 mit einer Rohdichte von 14,5 kg/m³)", "lang": "de"}], "type": "flow data set", "refObjectId": "e6ea9dd4-627a-835b-3a77-f7f9d96931a2", "uri": "../flows/e6ea9dd4-627a-835b-3a77-f7f9d96931a2.xml"}, "meanAmount": 1.0, "referencesToDataSource": {}, "referenceFlow": true, "resolvedFlowVersion": "00.02.000", "resultingflowAmount": 1.0, "flowProperties": [{"name": [{"lang": "en", "value": "Volume"}, {"lang": "de", "value": "Volumen"}], "uuid": "93a60a56-a3c8-22da-a746-0800200c9a66", "referenceFlowProperty": true, "meanValue": 1.0, "referenceUnit": "m3", "unitGroupUUID": "cd950537-0a98-4044-9ba7-9f9a68d0a504"}], "materialProperties": [{"name": "gross density", "value": "14.5", "unit": "kg/m^3", "unitDescription": "kilograms per cubic metre"}, {"name": "conversion factor", "value": "0.069", "unit": "-", "unitDescription": "Without unit"}], "typeOfFlow": "Product flow", "classification": {"classHierarchy": "Dämmstoffe / Expandiertes Polystyrol (EPS) / EPS grau-weiß", "name": "OEKOBAU.DAT"}}, {"dataSetInternalID": 1, "referenceToFlowDataSet": {"shortDescription": [{"value": "Erneuerbare Primärenergie als Energieträger (PERE)", "lang": "de"}, {"value": "Renewable primary energy as energy carrier (PERE)", "lang": "en"}], "type": "flow data set", "refObjectId": "20f32be5-0398-4288-9b6d-accddd195317", "uri": "../flows/20f32be5-0398-4288-9b6d-accddd195317.xml"}, "exchange direction": "INPUT", "other": {"anies": [{"name": "referenceToUnitGroupDataSet", "value": {"shortDescription": [{"value": "MJ", "lang": "de"}], "type": "unit group data set", "refObjectId": "93a60a57-a3c8-11da-a746-0800200c9a66", "uri": "../unitgroups/93a60a57-a3c8-11da-a746-0800200c9a66.xml"}}, {"value": "45", "module": "A1-A3"}, {"value": "0.169", "module": "A4"}, {"value": "1.61", "module": "A5"}, {"value": "0", "module": "C1"}, {"value": "0.084", "module": "C2"}, {"value": "1.78", "module": "C3"}, {"value": "0", "module": "C4"}, {"value": "-108", "module": "D"}]}, "resolvedFlowVersion": "38.00.000", "flowProperties": [], "typeOfFlow": "Other flow", "classification": {"classHierarchy": "Quantities", "name": "GaBiCategories"}}, {"dataSetInternalID": 2, "referenceToFlowDataSet": {"shortDescription": [{"value": "Erneuerbare Primärenergie zur stofflichen Nutzung (PERM)", "lang": "de"}, {"value": "Renewable primary energy resources as material utilization (PERM)", "lang": "en"}], "type": "flow data set", "refObjectId": "fb3ec0de-548d-4508-aea5-00b73bf6f702", "uri": "../flows/fb3ec0de-548d-4508-aea5-00b73bf6f702.xml"}, "exchange direction": "INPUT", "other": {"anies": [{"name": "referenceToUnitGroupDataSet", "value": {"shortDescription": [{"value": "MJ", "lang": "de"}], "type": "unit group data set", "refObjectId": "93a60a57-a3c8-11da-a746-0800200c9a66", "uri": "../unitgroups/93a60a57-a3c8-11da-a746-0800200c9a66.xml"}}, {"value": "1.55", "module": "A1-A3"}, {"value": "0", "module": "A4"}, {"value": "-1.55", "module": "A5"}, {"value": "0", "module": "C1"}, {"value": "0", "module": "C2"}, {"value": "0", "module": "C3"}, {"value": "0", "module": "C4"}, {"value": "0", "module": "D"}]}, "resolvedFlowVersion": "38.00.000", "flowProperties": [], "typeOfFlow": "Other flow", "classification": {"classHierarchy": "Quantities", "name": "GaBiCategories"}}, {"dataSetInternalID": 3, "referenceToFlowDataSet": {"shortDescription": [{"value": "Total erneuerbare Primärenergie (PERT)", "lang": "de"}, {"value": "Total use of renewable primary energy resources (PERT)", "lang": "en"}], "type": "flow data set", "refObjectId": "53f97275-fa8a-4cdd-9024-65936002acd0", "uri": "../flows/53f97275-fa8a-4cdd-9024-65936002acd0.xml"}, "exchange direction": "INPUT", "other": {"anies": [{"name": "referenceToUnitGroupDataSet", "value": {"shortDescription": [{"value": "MJ", "lang": "de"}], "type": "unit group data set", "refObjectId": "93a60a57-a3c8-11da-a746-0800200c9a66", "uri": "../unitgroups/93a60a57-a3c8-11da-a746-0800200c9a66.xml"}}, {"value": "46.5", "module": "A1-A3"}, {"value": "0.169", "module": "A4"}, {"value": "0.0617", "module": "A5"}, {"value": "0", "module": "C1"}, {"value": "0.084", "module": "C2"}, {"value": "1.78", "module": "C3"}, {"value": "0", "module": "C4"}, {"value": "-108", "module": "D"}]}, "resolvedFlowVersion": "38.00.000", "flowProperties": [], "typeOfFlow": "Other flow", "classification": {"classHierarchy": "Quantities / Environmental quantities / EPD EN 15804 / LCI indicators", "name": "GaBiCategories"}}, {"dataSetInternalID": 4, "referenceToFlowDataSet": {"shortDescription": [{"value": "Nicht-erneuerbare Primärenergie als Energieträger (PENRE)", "lang": "de"}, {"value": "Non renewable primary energy as energy carrier (PENRE)", "lang": "en"}], "type": "flow data set", "refObjectId": "ac857178-2b45-46ec-892a-a9a4332f0372", "uri": "../flows/ac857178-2b45-46ec-892a-a9a4332f0372.xml"}, "exchange direction": "INPUT", "other": {"anies": [{"name": "referenceToUnitGroupDataSet", "value": {"shortDescription": [{"value": "MJ", "lang": "de"}], "type": "unit group data set", "refObjectId": "93a60a57-a3c8-11da-a746-0800200c9a66", "uri": "../unitgroups/93a60a57-a3c8-11da-a746-0800200c9a66.xml"}}, {"value": "735", "module": "A1-A3"}, {"value": "2.85", "module": "A4"}, {"value": "5.97", "module": "A5"}, {"value": "0", "module": "C1"}, {"value": "1.42", "module": "C2"}, {"value": "558", "module": "C3"}, {"value": "0", "module": "C4"}, {"value": "-318", "module": "D"}]}, "resolvedFlowVersion": "38.00.000", "flowProperties": [], "typeOfFlow": "Other flow", "classification": {"classHierarchy": "Quantities", "name": "GaBiCategories"}}, {"dataSetInternalID": 5, "referenceToFlowDataSet": {"shortDescription": [{"value": "Nicht-erneuerbare Primärenergie zur stofflichen Nutzung (PENRM)", "lang": "de"}, {"value": "Non renewable primary energy as material utilization (PENRM)", "lang": "en"}], "type": "flow data set", "refObjectId": "1421caa0-679d-4bf4-b282-0eb850ccae27", "uri": "../flows/1421caa0-679d-4bf4-b282-0eb850ccae27.xml"}, "exchange direction": "INPUT", "other": {"anies": [{"name": "referenceToUnitGroupDataSet", "value": {"shortDescription": [{"value": "MJ", "lang": "de"}], "type": "unit group data set", "refObjectId": "93a60a57-a3c8-11da-a746-0800200c9a66", "uri": "../unitgroups/93a60a57-a3c8-11da-a746-0800200c9a66.xml"}}, {"value": "557", "module": "A1-A3"}, {"value": "0", "module": "A4"}, {"value": "-5.78", "module": "A5"}, {"value": "0", "module": "C1"}, {"value": "0", "module": "C2"}, {"value": "-551", "module": "C3"}, {"value": "0", "module": "C4"}, {"value": "0", "module": "D"}]}, "resolvedFlowVersion": "38.00.000", "flowProperties": [], "typeOfFlow": "Other flow", "classification": {"classHierarchy": "Quantities", "name": "GaBiCategories"}}, {"dataSetInternalID": 6, "referenceToFlowDataSet": {"shortDescription": [{"value": "Total nicht erneuerbare Primärenergie (PENRT)", "lang": "de"}, {"value": "Total use of non renewable primary energy resources (PENRT)", "lang": "en"}], "type": "flow data set", "refObjectId": "06159210-646b-4c8d-8583-da9b3b95a6c1", "uri": "../flows/06159210-646b-4c8d-8583-da9b3b95a6c1.xml"}, "exchange direction": "INPUT", "other": {"anies": [{"name": "referenceToUnitGroupDataSet", "value": {"shortDescription": [{"value": "MJ", "lang": "de"}], "type": "unit group data set", "refObjectId": "93a60a57-a3c8-11da-a746-0800200c9a66", "uri": "../unitgroups/93a60a57-a3c8-11da-a746-0800200c9a66.xml"}}, {"value": "1290", "module": "A1-A3"}, {"value": "2.85", "module": "A4"}, {"value": "0.196", "module": "A5"}, {"value": "0", "module": "C1"}, {"value": "1.42", "module": "C2"}, {"value": "6.75", "module": "C3"}, {"value": "0", "module": "C4"}, {"value": "-318", "module": "D"}]}, "resolvedFlowVersion": "38.00.000", "flowProperties": [], "typeOfFlow": "Other flow", "classification": {"classHierarchy": "Quantities / Environmental quantities / EPD EN 15804 / LCI indicators", "name": "GaBiCategories"}}, {"dataSetInternalID": 7, "referenceToFlowDataSet": {"shortDescription": [{"value": "Einsatz von Sekundärstoffen (SM)", "lang": "de"}, {"value": "Use of secondary material (SM)", "lang": "en"}], "type": "flow data set", "refObjectId": "c6a1f35f-2d09-4f54-8dfb-97e502e1ce92", "uri": "../flows/c6a1f35f-2d09-4f54-8dfb-97e502e1ce92.xml"}, "exchange direction": "INPUT", "other": {"anies": [{"name": "referenceToUnitGroupDataSet", "value": {"shortDescription": [{"value": "kg", "lang": "de"}], "type": "unit group data set", "refObjectId": "ad38d542-3fe9-439d-9b95-2f5f7752acaf", "uri": "../unitgroups/ad38d542-3fe9-439d-9b95-2f5f7752acaf.xml"}}, {"value": "0.32", "module": "A1-A3"}, {"value": "0", "module": "A4"}, {"value": "0", "module": "A5"}, {"value": "0", "module": "C1"}, {"value": "0", "module": "C2"}, {"value": "0", "module": "C3"}, {"value": "0", "module": "C4"}, {"value": "0", "module": "D"}]}, "resolvedFlowVersion": "38.00.000", "flowProperties": [], "typeOfFlow": "Other flow", "classification": {"classHierarchy": "Quantities / Environmental quantities / EPD EN 15804 / LCI indicators", "name": "GaBiCategories"}}, {"dataSetInternalID": 8, "referenceToFlowDataSet": {"shortDescription": [{"value": "Erneuerbare Sekundärbrennstoffe (RSF)", "lang": "de"}, {"value": "Use of renewable secondary fuels (RSF)", "lang": "en"}], "type": "flow data set", "refObjectId": "64333088-a55f-4aa2-9a31-c10b07816787", "uri": "../flows/64333088-a55f-4aa2-9a31-c10b07816787.xml"}, "exchange direction": "INPUT", "other": {"anies": [{"name": "referenceToUnitGroupDataSet", "value": {"shortDescription": [{"value": "MJ", "lang": "de"}], "type": "unit group data set", "refObjectId": "93a60a57-a3c8-11da-a746-0800200c9a66", "uri": "../unitgroups/93a60a57-a3c8-11da-a746-0800200c9a66.xml"}}, {"value": "0", "module": "A1-A3"}, {"value": "0", "module": "A4"}, {"value": "0", "module": "A5"}, {"value": "0", "module": "C1"}, {"value": "0", "module": "C2"}, {"value": "0", "module": "C3"}, {"value": "0", "module": "C4"}, {"value": "0", "module": "D"}]}, "resolvedFlowVersion": "38.00.000", "flowProperties": [], "typeOfFlow": "Other flow", "classification": {"classHierarchy": "Quantities / Environmental quantities / EPD EN 15804 / LCI indicators", "name": "GaBiCategories"}}, {"dataSetInternalID": 9, "referenceToFlowDataSet": {"shortDescription": [{"value": "Nicht erneuerbare Sekundärbrennstoffe (NRSF)", "lang": "de"}, {"value": "Use of non renewable secondary fuels (NRSF)", "lang": "en"}], "type": "flow data set", "refObjectId": "89def144-d39a-4287-b86f-efde453ddcb2", "uri": "../flows/89def144-d39a-4287-b86f-efde453ddcb2.xml"}, "exchange direction": "INPUT", "other": {"anies": [{"name": "referenceToUnitGroupDataSet", "value": {"shortDescription": [{"value": "MJ", "lang": "de"}], "type": "unit group data set", "refObjectId": "93a60a57-a3c8-11da-a746-0800200c9a66", "uri": "../unitgroups/93a60a57-a3c8-11da-a746-0800200c9a66.xml"}}, {"value": "0", "module": "A1-A3"}, {"value": "0", "module": "A4"}, {"value": "0", "module": "A5"}, {"value": "0", "module": "C1"}, {"value": "0", "module": "C2"}, {"value": "0", "module": "C3"}, {"value": "0", "module": "C4"}, {"value": "0", "module": "D"}]}, "resolvedFlowVersion": "38.00.000", "flowProperties": [], "typeOfFlow": "Other flow", "classification": {"classHierarchy": "Quantities / Environmental quantities / EPD EN 15804 / LCI indicators", "name": "GaBiCategories"}}, {"dataSetInternalID": 10, "referenceToFlowDataSet": {"shortDescription": [{"value": "Einsatz von Süßwasserressourcen (FW)", "lang": "de"}, {"value": "Use of net fresh water (FW)", "lang": "en"}], "type": "flow data set", "refObjectId": "3cf952c8-f3a4-461d-8c96-96456ca62246", "uri": "../flows/3cf952c8-f3a4-461d-8c96-96456ca62246.xml"}, "exchange direction": "INPUT", "other": {"anies": [{"name": "referenceToUnitGroupDataSet", "value": {"shortDescription": [{"value": "m^3", "lang": "de"}], "type": "unit group data set", "refObjectId": "cd950537-0a98-4044-9ba7-9f9a68d0a504", "uri": "../unitgroups/cd950537-0a98-4044-9ba7-9f9a68d0a504.xml"}}, {"value": "0.214", "module": "A1-A3"}, {"value": "0.000147", "module": "A4"}, {"value": "0.00111", "module": "A5"}, {"value": "0", "module": "C1"}, {"value": "7.32E-05", "module": "C2"}, {"value": "0.0926", "module": "C3"}, {"value": "0", "module": "C4"}, {"value": "-0.0444", "module": "D"}]}, "resolvedFlowVersion": "38.00.000", "flowProperties": [], "typeOfFlow": "Other flow", "classification": {"classHierarchy": "Quantities / Environmental quantities / EPD EN 15804 / LCI indicators", "name": "GaBiCategories"}}, {"dataSetInternalID": 11, "referenceToFlowDataSet": {"shortDescription": [{"value": "Gefährlicher Abfall zur Deponie (HWD)", "lang": "de"}, {"value": "Hazardous waste disposed (HWD)", "lang": "en"}], "type": "flow data set", "refObjectId": "430f9e0f-59b2-46a0-8e0d-55e0e84948fc", "uri": "../flows/430f9e0f-59b2-46a0-8e0d-55e0e84948fc.xml"}, "exchange direction": "OUTPUT", "other": {"anies": [{"name": "referenceToUnitGroupDataSet", "value": {"shortDescription": [{"value": "kg", "lang": "de"}], "type": "unit group data set", "refObjectId": "ad38d542-3fe9-439d-9b95-2f5f7752acaf", "uri": "../unitgroups/ad38d542-3fe9-439d-9b95-2f5f7752acaf.xml"}}, {"value": "1.08E-07", "module": "A1-A3"}, {"value": "1.32E-11", "module": "A4"}, {"value": "1.71E-11", "module": "A5"}, {"value": "0", "module": "C1"}, {"value": "6.54E-12", "module": "C2"}, {"value": "6.77E-10", "module": "C3"}, {"value": "0", "module": "C4"}, {"value": "-5.53E-08", "module": "D"}]}, "resolvedFlowVersion": "38.00.000", "flowProperties": [], "typeOfFlow": "Other flow", "classification": {"classHierarchy": "Quantities / Environmental quantities / EPD EN 15804 / LCI indicators", "name": "GaBiCategories"}}, {"dataSetInternalID": 12, "referenceToFlowDataSet": {"shortDescription": [{"value": "Entsorgter nicht gefährlicher Abfall (NHWD)", "lang": "de"}, {"value": "Non hazardous waste disposed (NHWD)", "lang": "en"}], "type": "flow data set", "refObjectId": "b29ef66b-e286-4afa-949f-62f1a7b4d7fa", "uri": "../flows/b29ef66b-e286-4afa-949f-62f1a7b4d7fa.xml"}, "exchange direction": "OUTPUT", "other": {"anies": [{"name": "referenceToUnitGroupDataSet", "value": {"shortDescription": [{"value": "kg", "lang": "de"}], "type": "unit group data set", "refObjectId": "ad38d542-3fe9-439d-9b95-2f5f7752acaf", "uri": "../unitgroups/ad38d542-3fe9-439d-9b95-2f5f7752acaf.xml"}}, {"value": "2", "module": "A1-A3"}, {"value": "0.000451", "module": "A4"}, {"value": "0.0362", "module": "A5"}, {"value": "0", "module": "C1"}, {"value": "0.000224", "module": "C2"}, {"value": "0.296", "module": "C3"}, {"value": "0", "module": "C4"}, {"value": "-0.187", "module": "D"}]}, "resolvedFlowVersion": "38.00.000", "flowProperties": [], "typeOfFlow": "Other flow", "classification": {"classHierarchy": "Quantities / Environmental quantities / EPD EN 15804 / LCI indicators", "name": "GaBiCategories"}}, {"dataSetInternalID": 13, "referenceToFlowDataSet": {"shortDescription": [{"value": "Entsorgter radioaktiver Abfall (RWD)", "lang": "de"}, {"value": "Radioactive waste disposed (RWD)", "lang": "en"}], "type": "flow data set", "refObjectId": "3449546e-52ad-4b39-b809-9fb77cea8ff6", "uri": "../flows/3449546e-52ad-4b39-b809-9fb77cea8ff6.xml"}, "exchange direction": "OUTPUT", "other": {"anies": [{"name": "referenceToUnitGroupDataSet", "value": {"shortDescription": [{"value": "kg", "lang": "de"}], "type": "unit group data set", "refObjectId": "ad38d542-3fe9-439d-9b95-2f5f7752acaf", "uri": "../unitgroups/ad38d542-3fe9-439d-9b95-2f5f7752acaf.xml"}}, {"value": "0.00828", "module": "A1-A3"}, {"value": "2.86E-06", "module": "A4"}, {"value": "6.69E-06", "module": "A5"}, {"value": "0", "module": "C1"}, {"value": "1.42E-06", "module": "C2"}, {"value": "0.000196", "module": "C3"}, {"value": "0", "module": "C4"}, {"value": "-0.0119", "module": "D"}]}, "resolvedFlowVersion": "38.00.000", "flowProperties": [], "typeOfFlow": "Other flow", "classification": {"classHierarchy": "Quantities / Environmental quantities / EPD EN 15804 / LCI indicators", "name": "GaBiCategories"}}, {"dataSetInternalID": 14, "referenceToFlowDataSet": {"shortDescription": [{"value": "Komponenten für die Wiederverwendung (CRU)", "lang": "de"}, {"value": "Components for re-use (CRU)", "lang": "en"}], "type": "flow data set", "refObjectId": "a2b32f97-3fc7-4af2-b209-525bc6426f33", "uri": "../flows/a2b32f97-3fc7-4af2-b209-525bc6426f33.xml"}, "exchange direction": "OUTPUT", "other": {"anies": [{"name": "referenceToUnitGroupDataSet", "value": {"shortDescription": [{"value": "kg", "lang": "de"}], "type": "unit group data set", "refObjectId": "ad38d542-3fe9-439d-9b95-2f5f7752acaf", "uri": "../unitgroups/ad38d542-3fe9-439d-9b95-2f5f7752acaf.xml"}}, {"value": "0", "module": "A1-A3"}, {"value": "0", "module": "A4"}, {"value": "0", "module": "A5"}, {"value": "0", "module": "C1"}, {"value": "0", "module": "C2"}, {"value": "0", "module": "C3"}, {"value": "0", "module": "C4"}, {"value": "0", "module": "D"}]}, "resolvedFlowVersion": "38.00.000", "flowProperties": [], "typeOfFlow": "Other flow", "classification": {"classHierarchy": "Quantities / Environmental quantities / EPD EN 15804 / LCI indicators", "name": "GaBiCategories"}}, {"dataSetInternalID": 15, "referenceToFlowDataSet": {"shortDescription": [{"value": "Stoffe zum Recycling (MFR)", "lang": "de"}, {"value": "Materials for recycling (MFR)", "lang": "en"}], "type": "flow data set", "refObjectId": "d7fe48a5-4103-49c8-9aae-b0b5dfdbd6ae", "uri": "../flows/d7fe48a5-4103-49c8-9aae-b0b5dfdbd6ae.xml"}, "exchange direction": "OUTPUT", "other": {"anies": [{"name": "referenceToUnitGroupDataSet", "value": {"shortDescription": [{"value": "kg", "lang": "de"}], "type": "unit group data set", "refObjectId": "ad38d542-3fe9-439d-9b95-2f5f7752acaf", "uri": "../unitgroups/ad38d542-3fe9-439d-9b95-2f5f7752acaf.xml"}}, {"value": "0", "module": "A1-A3"}, {"value": "0", "module": "A4"}, {"value": "0", "module": "A5"}, {"value": "0", "module": "C1"}, {"value": "0", "module": "C2"}, {"value": "0", "module": "C3"}, {"value": "0", "module": "C4"}, {"value": "0", "module": "D"}]}, "resolvedFlowVersion": "38.00.000", "flowProperties": [], "typeOfFlow": "Other flow", "classification": {"classHierarchy": "Quantities / Environmental quantities / EPD EN 15804 / LCI indicators", "name": "GaBiCategories"}}, {"dataSetInternalID": 16, "referenceToFlowDataSet": {"shortDescription": [{"value": "Stoffe für die Energierückgewinnung (MER)", "lang": "de"}, {"value": "Materials for energy recovery (MER)", "lang": "en"}], "type": "flow data set", "refObjectId": "59a9181c-3aaf-46ee-8b13-2b3723b6e447", "uri": "../flows/59a9181c-3aaf-46ee-8b13-2b3723b6e447.xml"}, "exchange direction": "OUTPUT", "other": {"anies": [{"name": "referenceToUnitGroupDataSet", "value": {"shortDescription": [{"value": "kg", "lang": "de"}], "type": "unit group data set", "refObjectId": "ad38d542-3fe9-439d-9b95-2f5f7752acaf", "uri": "../unitgroups/ad38d542-3fe9-439d-9b95-2f5f7752acaf.xml"}}, {"value": "0", "module": "A1-A3"}, {"value": "0", "module": "A4"}, {"value": "0", "module": "A5"}, {"value": "0", "module": "C1"}, {"value": "0", "module": "C2"}, {"value": "0", "module": "C3"}, {"value": "0", "module": "C4"}, {"value": "0", "module": "D"}]}, "resolvedFlowVersion": "38.00.000", "flowProperties": [], "typeOfFlow": "Other flow", "classification": {"classHierarchy": "Quantities / Environmental quantities / EPD EN 15804 / LCI indicators", "name": "GaBiCategories"}}, {"dataSetInternalID": 17, "referenceToFlowDataSet": {"shortDescription": [{"value": "Exportierte elektrische Energie (EEE)", "lang": "de"}, {"value": "Exported electrical energy (EEE)", "lang": "en"}], "type": "flow data set", "refObjectId": "4da0c987-2b76-40d6-9e9e-82a017aaaf29", "uri": "../flows/4da0c987-2b76-40d6-9e9e-82a017aaaf29.xml"}, "exchange direction": "OUTPUT", "other": {"anies": [{"name": "referenceToUnitGroupDataSet", "value": {"shortDescription": [{"value": "MJ", "lang": "de"}], "type": "unit group data set", "refObjectId": "93a60a57-a3c8-11da-a746-0800200c9a66", "uri": "../unitgroups/93a60a57-a3c8-11da-a746-0800200c9a66.xml"}}, {"value": "0", "module": "A1-A3"}, {"value": "0", "module": "A4"}, {"value": "0.687", "module": "A5"}, {"value": "0", "module": "C1"}, {"value": "0", "module": "C2"}, {"value": "75", "module": "C3"}, {"value": "0", "module": "C4"}, {"value": "0", "module": "D"}]}, "resolvedFlowVersion": "38.00.000", "flowProperties": [], "typeOfFlow": "Other flow", "classification": {"classHierarchy": "Quantities / Environmental quantities / EPD EN 15804 / LCI indicators", "name": "GaBiCategories"}}, {"dataSetInternalID": 18, "referenceToFlowDataSet": {"shortDescription": [{"value": "Exportierte thermische Energie (EET)", "lang": "de"}, {"value": "Exported thermal energy (EET)", "lang": "en"}], "type": "flow data set", "refObjectId": "98daf38a-7a79-46d3-9a37-2b7bd0955810", "uri": "../flows/98daf38a-7a79-46d3-9a37-2b7bd0955810.xml"}, "exchange direction": "OUTPUT", "other": {"anies": [{"name": "referenceToUnitGroupDataSet", "value": {"shortDescription": [{"value": "MJ", "lang": "de"}], "type": "unit group data set", "refObjectId": "93a60a57-a3c8-11da-a746-0800200c9a66", "uri": "../unitgroups/93a60a57-a3c8-11da-a746-0800200c9a66.xml"}}, {"value": "0", "module": "A1-A3"}, {"value": "0", "module": "A4"}, {"value": "1.59", "module": "A5"}, {"value": "0", "module": "C1"}, {"value": "0", "module": "C2"}, {"value": "173", "module": "C3"}, {"value": "0", "module": "C4"}, {"value": "0", "module": "D"}]}, "resolvedFlowVersion": "38.00.000", "flowProperties": [], "typeOfFlow": "Other flow", "classification": {"classHierarchy": "Quantities / Environmental quantities / EPD EN 15804 / LCI indicators", "name": "GaBiCategories"}}]}, "LCIAResults": {"LCIAResult": [{"referenceToLCIAMethodDataSet": {"shortDescription": [{"value": "Globales Erwärmungspotenzial total (GWP-total)", "lang": "de"}, {"value": "Global Warming Potential total (GWP-total)", "lang": "en"}], "type": "LCIA method data set", "refObjectId": "6a37f984-a4b3-458a-a20a-64418c145fa2", "uri": "../lciamethods/6a37f984-a4b3-458a-a20a-64418c145fa2.xml"}, "other": {"anies": [{"name": "referenceToUnitGroupDataSet", "value": {"shortDescription": [{"value": "kg CO_(2)-Äq.", "lang": "de"}], "type": "unit group data set", "refObjectId": "1ebf3012-d0db-4de2-aefd-ef30cedb0be1", "uri": "../unitgroups/1ebf3012-d0db-4de2-aefd-ef30cedb0be1.xml"}}, {"value": "48.6", "module": "A1-A3"}, {"value": "0.216", "module": "A4"}, {"value": "0.475", "module": "A5"}, {"value": "0", "module": "C1"}, {"value": "0.108", "module": "C2"}, {"value": "48.7", "module": "C3"}, {"value": "0", "module": "C4"}, {"value": "-22.1", "module": "D"}]}}, {"referenceToLCIAMethodDataSet": {"shortDescription": [{"value": "Globales Erwärmungspotenzial fossil (GWP-fossil)", "lang": "de"}, {"value": "Global Warming Potential fossil fuels (GWP-fossil)", "lang": "en"}], "type": "LCIA method data set", "refObjectId": "5f635281-343e-44fb-83df-1971b155e6b6", "uri": "../lciamethods/5f635281-343e-44fb-83df-1971b155e6b6.xml"}, "other": {"anies": [{"name": "referenceToUnitGroupDataSet", "value": {"shortDescription": [{"value": "kg CO_(2)-Äq.", "lang": "de"}], "type": "unit group data set", "refObjectId": "1ebf3012-d0db-4de2-aefd-ef30cedb0be1", "uri": "../unitgroups/1ebf3012-d0db-4de2-aefd-ef30cedb0be1.xml"}}, {"value": "48.5", "module": "A1-A3"}, {"value": "0.215", "module": "A4"}, {"value": "0.352", "module": "A5"}, {"value": "0", "module": "C1"}, {"value": "0.107", "module": "C2"}, {"value": "48.7", "module": "C3"}, {"value": "0", "module": "C4"}, {"value": "-21.9", "module": "D"}]}}, {"referenceToLCIAMethodDataSet": {"shortDescription": [{"value": "Globales Erwärmungspotenzial biogen (GWP-biogenic)", "lang": "de"}, {"value": "Global Warming Potential biogenic (GWP-biogenic)", "lang": "en"}], "type": "LCIA method data set", "refObjectId": "2356e1ab-0185-4db5-86e5-16de51c7485c", "uri": "../lciamethods/2356e1ab-0185-4db5-86e5-16de51c7485c.xml"}, "other": {"anies": [{"name": "referenceToUnitGroupDataSet", "value": {"shortDescription": [{"value": "kg CO_(2)-Äq.", "lang": "de"}], "type": "unit group data set", "refObjectId": "1ebf3012-d0db-4de2-aefd-ef30cedb0be1", "uri": "../unitgroups/1ebf3012-d0db-4de2-aefd-ef30cedb0be1.xml"}}, {"value": "0.0729", "module": "A1-A3"}, {"value": "0.00023", "module": "A4"}, {"value": "0.123", "module": "A5"}, {"value": "0", "module": "C1"}, {"value": "0.000183", "module": "C2"}, {"value": "0.00249", "module": "C3"}, {"value": "0", "module": "C4"}, {"value": "-0.163", "module": "D"}]}}, {"referenceToLCIAMethodDataSet": {"shortDescription": [{"value": "Globales Erwärmungspotenzial luluc (GWP-luluc)", "lang": "de"}, {"value": "Global Warming Potential luluc (GWP-luluc)", "lang": "en"}], "type": "LCIA method data set", "refObjectId": "4331bbdb-978a-490d-8707-eeb047f01a55", "uri": "../lciamethods/4331bbdb-978a-490d-8707-eeb047f01a55.xml"}, "other": {"anies": [{"name": "referenceToUnitGroupDataSet", "value": {"shortDescription": [{"value": "kg CO_(2)-Äq.", "lang": "de"}], "type": "unit group data set", "refObjectId": "1ebf3012-d0db-4de2-aefd-ef30cedb0be1", "uri": "../unitgroups/1ebf3012-d0db-4de2-aefd-ef30cedb0be1.xml"}}, {"value": "0.0077", "module": "A1-A3"}, {"value": "0.000798", "module": "A4"}, {"value": "8.86E-06", "module": "A5"}, {"value": "0", "module": "C1"}, {"value": "0.000396", "module": "C2"}, {"value": "9.56E-05", "module": "C3"}, {"value": "0", "module": "C4"}, {"value": "-0.00386", "module": "D"}]}}, {"referenceToLCIAMethodDataSet": {"shortDescription": [{"value": "Abbau Potential der stratosphärischen Ozonschicht (ODP)", "lang": "de"}, {"value": "Depletion potential of the stratospheric ozone layer (ODP)", "lang": "en"}], "type": "LCIA method data set", "refObjectId": "b5c629d6-def3-11e6-bf01-fe55135034f3", "uri": "../lciamethods/b5c629d6-def3-11e6-bf01-fe55135034f3.xml"}, "other": {"anies": [{"name": "referenceToUnitGroupDataSet", "value": {"shortDescription": [{"value": "kg CFC11-Äq.", "lang": "de"}], "type": "unit group data set", "refObjectId": "d9e957c9-7309-4474-bf3a-7777df6c4e5b", "uri": "../unitgroups/d9e957c9-7309-4474-bf3a-7777df6c4e5b.xml"}}, {"value": "1.22E-10", "module": "A1-A3"}, {"value": "3.05E-14", "module": "A4"}, {"value": "1.3E-13", "module": "A5"}, {"value": "0", "module": "C1"}, {"value": "1.52E-14", "module": "C2"}, {"value": "3.8E-12", "module": "C3"}, {"value": "0", "module": "C4"}, {"value": "-2.32E-10", "module": "D"}]}}, {"referenceToLCIAMethodDataSet": {"shortDescription": [{"value": "Versauerungspotenzial von Boden und Wasser (AP)", "lang": "de"}, {"value": "Acidification potential of land and water (AP)", "lang": "en"}], "type": "LCIA method data set", "refObjectId": "b5c611c6-def3-11e6-bf01-fe55135034f3", "uri": "../lciamethods/b5c611c6-def3-11e6-bf01-fe55135034f3.xml"}, "other": {"anies": [{"name": "referenceToUnitGroupDataSet", "value": {"shortDescription": [{"value": "mol H^(+)-Äq.", "lang": "de"}], "type": "unit group data set", "refObjectId": "42e089ac-92bf-4bf2-8ca1-5fc40d18f2ed", "uri": "../unitgroups/42e089ac-92bf-4bf2-8ca1-5fc40d18f2ed.xml"}}, {"value": "0.0788", "module": "A1-A3"}, {"value": "0.000215", "module": "A4"}, {"value": "9.18E-05", "module": "A5"}, {"value": "0", "module": "C1"}, {"value": "0.000107", "module": "C2"}, {"value": "0.0065", "module": "C3"}, {"value": "0", "module": "C4"}, {"value": "-0.0217", "module": "D"}]}}, {"referenceToLCIAMethodDataSet": {"shortDescription": [{"value": "Eutrophierungspotenzial Süßwasser (EP-freshwater)", "lang": "de"}, {"value": "Eutrophication potential aquatic freshwater (EP-freshwater)", "lang": "en"}], "type": "LCIA method data set", "refObjectId": "b53ec18f-7377-4ad3-86eb-cc3f4f276b2b", "uri": "../lciamethods/b53ec18f-7377-4ad3-86eb-cc3f4f276b2b.xml"}, "other": {"anies": [{"name": "referenceToUnitGroupDataSet", "value": {"shortDescription": [{"value": "kg P-Äq.", "lang": "de"}], "type": "unit group data set", "refObjectId": "0429039d-a61d-4590-ba67-aa4a20a810a1", "uri": "../unitgroups/0429039d-a61d-4590-ba67-aa4a20a810a1.xml"}}, {"value": "5.32E-05", "module": "A1-A3"}, {"value": "4.42E-07", "module": "A4"}, {"value": "3.23E-08", "module": "A5"}, {"value": "0", "module": "C1"}, {"value": "2.2E-07", "module": "C2"}, {"value": "8.58E-07", "module": "C3"}, {"value": "0", "module": "C4"}, {"value": "-4.75E-05", "module": "D"}]}}, {"referenceToLCIAMethodDataSet": {"shortDescription": [{"value": "Eutrophierungspotenzial Salzwasser (EP-marine)", "lang": "de"}, {"value": "Eutrophication potential aquatic marine (EP-marine)", "lang": "en"}], "type": "LCIA method data set", "refObjectId": "b5c619fa-def3-11e6-bf01-fe55135034f3", "uri": "../lciamethods/b5c619fa-def3-11e6-bf01-fe55135034f3.xml"}, "other": {"anies": [{"name": "referenceToUnitGroupDataSet", "value": {"shortDescription": [{"value": "kg N-Äq.", "lang": "de"}], "type": "unit group data set", "refObjectId": "d05bb823-ecdf-4686-8c40-bf1d9257859f", "uri": "../unitgroups/d05bb823-ecdf-4686-8c40-bf1d9257859f.xml"}}, {"value": "0.0204", "module": "A1-A3"}, {"value": "7.43E-05", "module": "A4"}, {"value": "2.35E-05", "module": "A5"}, {"value": "0", "module": "C1"}, {"value": "3.7E-05", "module": "C2"}, {"value": "0.00109", "module": "C3"}, {"value": "0", "module": "C4"}, {"value": "-0.00789", "module": "D"}]}}, {"referenceToLCIAMethodDataSet": {"shortDescription": [{"value": "Eutrophierungspotenzial Land (EP-terrestrial)", "lang": "de"}, {"value": "Eutrophication potential terrestrial (EP-terrestrial)", "lang": "en"}], "type": "LCIA method data set", "refObjectId": "b5c614d2-def3-11e6-bf01-fe55135034f3", "uri": "../lciamethods/b5c614d2-def3-11e6-bf01-fe55135034f3.xml"}, "other": {"anies": [{"name": "referenceToUnitGroupDataSet", "value": {"shortDescription": [{"value": "mol N-Äq.", "lang": "de"}], "type": "unit group data set", "refObjectId": "71b4d617-0ec9-4d3f-b65e-e438940c2401", "uri": "../unitgroups/71b4d617-0ec9-4d3f-b65e-e438940c2401.xml"}}, {"value": "0.224", "module": "A1-A3"}, {"value": "0.000882", "module": "A4"}, {"value": "0.000426", "module": "A5"}, {"value": "0", "module": "C1"}, {"value": "0.000439", "module": "C2"}, {"value": "0.0304", "module": "C3"}, {"value": "0", "module": "C4"}, {"value": "-0.0841", "module": "D"}]}}, {"referenceToLCIAMethodDataSet": {"shortDescription": [{"value": "Bildungspotential für troposphärisches Ozon (POCP)", "lang": "de"}, {"value": "Formation potential of tropospheric ozone photochemical oxidants (POCP)", "lang": "en"}], "type": "LCIA method data set", "refObjectId": "b5c610fe-def3-11e6-bf01-fe55135034f3", "uri": "../lciamethods/b5c610fe-def3-11e6-bf01-fe55135034f3.xml"}, "other": {"anies": [{"name": "referenceToUnitGroupDataSet", "value": {"shortDescription": [{"value": "kg NMVOC-Äq.", "lang": "de"}], "type": "unit group data set", "refObjectId": "d27c25f8-fbc1-44c6-b47b-4adbae4199c6", "uri": "../unitgroups/d27c25f8-fbc1-44c6-b47b-4adbae4199c6.xml"}}, {"value": "0.67", "module": "A1-A3"}, {"value": "0.00019", "module": "A4"}, {"value": "6.35E-05", "module": "A5"}, {"value": "0", "module": "C1"}, {"value": "9.45E-05", "module": "C2"}, {"value": "0.00296", "module": "C3"}, {"value": "0", "module": "C4"}, {"value": "-0.0205", "module": "D"}]}}, {"referenceToLCIAMethodDataSet": {"shortDescription": [{"value": "Potenzial für den abiotischen Abbau nicht fossiler Ressourcen (ADPE)", "lang": "de"}, {"value": "Abiotic depletion potential for non fossil resources (ADPE)", "lang": "en"}], "type": "LCIA method data set", "refObjectId": "b2ad6494-c78d-11e6-9d9d-cec0c932ce01", "uri": "../lciamethods/b2ad6494-c78d-11e6-9d9d-cec0c932ce01.xml"}, "other": {"anies": [{"name": "referenceToUnitGroupDataSet", "value": {"shortDescription": [{"value": "kg Sb-Äq.", "lang": "de"}], "type": "unit group data set", "refObjectId": "54ccd2d9-a32a-4fc2-923d-f2c8c93e89d4", "uri": "../unitgroups/54ccd2d9-a32a-4fc2-923d-f2c8c93e89d4.xml"}}, {"value": "4.89E-06", "module": "A1-A3"}, {"value": "2.21E-08", "module": "A4"}, {"value": "3.15E-09", "module": "A5"}, {"value": "0", "module": "C1"}, {"value": "1.1E-08", "module": "C2"}, {"value": "9.32E-08", "module": "C3"}, {"value": "0", "module": "C4"}, {"value": "-5.48E-06", "module": "D"}]}}, {"referenceToLCIAMethodDataSet": {"shortDescription": [{"value": "Potenzial für den abiotischen Abbau fossiler Brennstoffe (ADPF)", "lang": "de"}, {"value": "Abiotic depletion potential for fossil resources (ADPF)", "lang": "en"}], "type": "LCIA method data set", "refObjectId": "b2ad6110-c78d-11e6-9d9d-cec0c932ce01", "uri": "../lciamethods/b2ad6110-c78d-11e6-9d9d-cec0c932ce01.xml"}, "other": {"anies": [{"name": "referenceToUnitGroupDataSet", "value": {"shortDescription": [{"value": "MJ", "lang": "de"}], "type": "unit group data set", "refObjectId": "93a60a57-a3c8-11da-a746-0800200c9a66", "uri": "../unitgroups/93a60a57-a3c8-11da-a746-0800200c9a66.xml"}}, {"value": "1290", "module": "A1-A3"}, {"value": "2.85", "module": "A4"}, {"value": "0.196", "module": "A5"}, {"value": "0", "module": "C1"}, {"value": "1.41", "module": "C2"}, {"value": "6.74", "module": "C3"}, {"value": "0", "module": "C4"}, {"value": "-318", "module": "D"}]}}, {"referenceToLCIAMethodDataSet": {"shortDescription": [{"value": "Wassernutzung (WDP)", "lang": "de"}, {"value": "Water use (WDP)", "lang": "en"}], "type": "LCIA method data set", "refObjectId": "b2ad66ce-c78d-11e6-9d9d-cec0c932ce01", "uri": "../lciamethods/b2ad66ce-c78d-11e6-9d9d-cec0c932ce01.xml"}, "other": {"anies": [{"name": "referenceToUnitGroupDataSet", "value": {"shortDescription": [{"value": "m^(3) Welt-Äq. entzogen", "lang": "de"}], "type": "unit group data set", "refObjectId": "6ae2df01-888e-46c8-b17d-49fa3869b476", "uri": "../unitgroups/6ae2df01-888e-46c8-b17d-49fa3869b476.xml"}}, {"value": "4.6", "module": "A1-A3"}, {"value": "0.000844", "module": "A4"}, {"value": "0.0467", "module": "A5"}, {"value": "0", "module": "C1"}, {"value": "0.000419", "module": "C2"}, {"value": "3.95", "module": "C3"}, {"value": "0", "module": "C4"}, {"value": "-0.274", "module": "D"}]}}, {"referenceToLCIAMethodDataSet": {"shortDescription": [{"value": "Auftreten von Krankheiten aufgrund von Feinstaubemissionen (PM)", "lang": "de"}, {"value": "Incidence of disease due to PM emissions (PM)", "lang": "en"}], "type": "LCIA method data set", "refObjectId": "b5c602c6-def3-11e6-bf01-fe55135034f3", "uri": "../lciamethods/b5c602c6-def3-11e6-bf01-fe55135034f3.xml"}, "other": {"anies": [{"name": "referenceToUnitGroupDataSet", "value": {"shortDescription": [{"value": "Krankheitsfälle", "lang": "de"}], "type": "unit group data set", "refObjectId": "3883559b-648f-4afc-8ba2-0bd24f3affa3", "uri": "../unitgroups/3883559b-648f-4afc-8ba2-0bd24f3affa3.xml"}}, {"value": "7.55511022015894E-07", "module": "A1-A3"}, {"value": "1.23E-09", "module": "A4"}, {"value": "8.49398900991846E-10", "module": "A5"}, {"value": "0", "module": "C1"}, {"value": "6.11E-10", "module": "C2"}, {"value": "4.03244293907963E-08", "module": "C3"}, {"value": "0", "module": "C4"}, {"value": "-1.58958845785256E-07", "module": "D"}]}}, {"referenceToLCIAMethodDataSet": {"shortDescription": [{"value": "Wirkung durch Exposition des Menschen mit U235 (IR)", "lang": "de"}, {"value": "Human exposure efficiency relative to U235 (IR)", "lang": "en"}], "type": "LCIA method data set", "refObjectId": "b5c632be-def3-11e6-bf01-fe55135034f3", "uri": "../lciamethods/b5c632be-def3-11e6-bf01-fe55135034f3.xml"}, "other": {"anies": [{"name": "referenceToUnitGroupDataSet", "value": {"shortDescription": [{"value": "kBq U235-Äq.", "lang": "de"}], "type": "unit group data set", "refObjectId": "456b05bf-1415-44a9-9993-02452f554c09", "uri": "../unitgroups/456b05bf-1415-44a9-9993-02452f554c09.xml"}}, {"value": "0.918470247647734", "module": "A1-A3"}, {"value": "0.000279", "module": "A4"}, {"value": "0.000663002737714071", "module": "A5"}, {"value": "0", "module": "C1"}, {"value": "0.000138", "module": "C2"}, {"value": "0.0194674134186517", "module": "C3"}, {"value": "0", "module": "C4"}, {"value": "-1.18234599120958", "module": "D"}]}}, {"referenceToLCIAMethodDataSet": {"shortDescription": [{"value": "Toxizitätsvergleichseinheit für Ökosysteme (ETP-fw)", "lang": "de"}, {"value": "Comparative toxic unit for ecosystems (ETP-fw)", "lang": "en"}], "type": "LCIA method data set", "refObjectId": "ee1082d1-b0f7-43ca-a1f0-21e2a4a74511", "uri": "../lciamethods/ee1082d1-b0f7-43ca-a1f0-21e2a4a74511.xml"}, "other": {"anies": [{"name": "referenceToUnitGroupDataSet", "value": {"shortDescription": [{"value": "CTUe", "lang": "de"}], "type": "unit group data set", "refObjectId": "aa959ded-f1eb-4efb-9c5c-2d60be36b3e6", "uri": "../unitgroups/aa959ded-f1eb-4efb-9c5c-2d60be36b3e6.xml"}}, {"value": "687.894140226889", "module": "A1-A3"}, {"value": "2.26", "module": "A4"}, {"value": "0.076845552758174", "module": "A5"}, {"value": "0", "module": "C1"}, {"value": "1.12", "module": "C2"}, {"value": "2.69836630767797", "module": "C3"}, {"value": "0", "module": "C4"}, {"value": "-53.9309019486228", "module": "D"}]}}, {"referenceToLCIAMethodDataSet": {"shortDescription": [{"value": "Toxizitätsvergleichseinheit für Menschen (krebserregend) (HTP-c)", "lang": "de"}, {"value": "Comparative toxic unit for humans (carcinogenic) (HTP-c)", "lang": "en"}], "type": "LCIA method data set", "refObjectId": "2299222a-bbd8-474f-9d4f-4dd1f18aea7c", "uri": "../lciamethods/2299222a-bbd8-474f-9d4f-4dd1f18aea7c.xml"}, "other": {"anies": [{"name": "referenceToUnitGroupDataSet", "value": {"shortDescription": [{"value": "CTUh", "lang": "de"}], "type": "unit group data set", "refObjectId": "d4c9523e-2d7e-49fd-8469-998f547d3a70", "uri": "../unitgroups/d4c9523e-2d7e-49fd-8469-998f547d3a70.xml"}}, {"value": "1.50472434985052E-08", "module": "A1-A3"}, {"value": "4.48E-11", "module": "A4"}, {"value": "6.18229192524412E-12", "module": "A5"}, {"value": "0", "module": "C1"}, {"value": "2.23E-11", "module": "C2"}, {"value": "2.75464010489787E-10", "module": "C3"}, {"value": "0", "module": "C4"}, {"value": "-3.38079063923884E-09", "module": "D"}]}}, {"referenceToLCIAMethodDataSet": {"shortDescription": [{"value": "Toxizitätsvergleichseinheit für Menschen (nicht krebserregend) (HTP-nc)", "lang": "de"}, {"value": "Comparative toxic unit for humans (noncarcinogenic) (HTP-nc)", "lang": "en"}], "type": "LCIA method data set", "refObjectId": "3af763a5-b7a1-48c9-9cee-1f223481fcef", "uri": "../lciamethods/3af763a5-b7a1-48c9-9cee-1f223481fcef.xml"}, "other": {"anies": [{"name": "referenceToUnitGroupDataSet", "value": {"shortDescription": [{"value": "CTUh", "lang": "de"}], "type": "unit group data set", "refObjectId": "d4c9523e-2d7e-49fd-8469-998f547d3a70", "uri": "../unitgroups/d4c9523e-2d7e-49fd-8469-998f547d3a70.xml"}}, {"value": "6.35154127779584E-07", "module": "A1-A3"}, {"value": "2.23E-09", "module": "A4"}, {"value": "5.30576778748265E-10", "module": "A5"}, {"value": "0", "module": "C1"}, {"value": "1.11E-09", "module": "C2"}, {"value": "9.14936379892627E-09", "module": "C3"}, {"value": "0", "module": "C4"}, {"value": "-1.5245525751909E-07", "module": "D"}]}}, {"referenceToLCIAMethodDataSet": {"shortDescription": [{"value": "Bodenqualitätsindex (SQP)", "lang": "de"}, {"value": "Soil quality index (SQP)", "lang": "en"}], "type": "LCIA method data set", "refObjectId": "b2ad6890-c78d-11e6-9d9d-cec0c932ce01", "uri": "../lciamethods/b2ad6890-c78d-11e6-9d9d-cec0c932ce01.xml"}, "other": {"anies": [{"name": "referenceToUnitGroupDataSet", "value": {"shortDescription": [{"value": "SQP", "lang": "de"}], "type": "unit group data set", "refObjectId": "f130951c-e67f-4f7f-8dd4-665de3974e18", "uri": "../unitgroups/f130951c-e67f-4f7f-8dd4-665de3974e18.xml"}}, {"value": "43.4840539282524", "module": "A1-A3"}, {"value": "0.894", "module": "A4"}, {"value": "0.059612757891581", "module": "A5"}, {"value": "0", "module": "C1"}, {"value": "0.444", "module": "C2"}, {"value": "1.9552280709495", "module": "C3"}, {"value": "0", "module": "C4"}, {"value": "-73.2161887639384", "module": "D"}]}}]}, "otherAttributes": {"{http://www.indata.network/EPD/2019}epd-version": "1.2"}, "version": "1.1", "locations": "../ILCDLocations.xml"}