{"processInformation": {"dataSetInformation": {"UUID": "d0b919cf-ee3b-4e89-b5f3-ddadf5ae9b57", "name": {"baseName": [{"value": "Textiler Bodenbelag Kugelgarn - Reval® Modul", "lang": "de"}, {"value": "Tetile floor covering - Kugelgarn - Reval® Modul", "lang": "en"}], "functionalUnitFlowProperties": [{"lang": "de"}]}, "classificationInformation": {"classification": [{"class": [{"value": "Kunststoffe", "level": 0, "classId": "6"}, {"value": "Bodenbeläge", "level": 1, "classId": "6.2"}, {"value": "Textile Bodenbeläge", "level": 2, "classId": "6.2.05"}], "name": "OEKOBAU.DAT"}, {"class": [{"value": "02 Bauprodukte", "level": 0}, {"value": "Bodenbeläge", "level": 1}, {"value": "Bodenbeläge", "level": 2}], "name": "IBUCategories"}]}, "generalComment": [{"value": "Polvlies Typ B3 gem EN 1307 als Module,\nstrukturierte Polschicht mit Faserkugeln, rckseitige Latexierung.\nPolschichtmaterial: Spinngefrbtes Polyamid 6 aus 100 % Recyclingmaterial\nPolschichtgewicht: 640 g/m2.\nGesamt-Recyclinggehalt: 49 %", "lang": "de"}], "other": {"anies": [{"scenario": [{"description": [{"value": "Deponierung", "lang": "de"}], "name": "S1", "default": true}, {"description": [{"value": "Müllverbrennung", "lang": "de"}], "name": "S2"}, {"description": [{"value": "Verwertung im Zementwerk", "lang": "de"}], "name": "S3"}]}]}}, "quantitativeReference": {"referenceToReferenceFlow": [0]}, "time": {"referenceYear": 2023, "dataSetValidUntil": 2028, "other": {"anies": [{"name": "publicationDateOfEPD", "value": 1690416000000}]}}, "geography": {"locationOfOperationSupplyOrProduction": {"location": "RER"}}, "technology": {"technologyDescriptionAndIncludedProcesses": [{"value": "Genadelter Teppichboden mit strukturierter Polschicht mit Faserkugeln und rückseitiger Latexierung als Module Polschichtmaterial: Spinngefärbtes Polyamid 6 aus 100% Recyclingmaterial Polschichtgewicht: 640 g/m2. Gesamt-Recyclinggehalt: 50%", "lang": "de"}, {"value": "Needled carpet with textured pile layer with fiber balls and finish as modules Pile material: Solution-dyed polyamide 6 made from 100% recycled material. Pile weight: 640 g/m2 Total recycled content: 50%", "lang": "en"}], "technologicalApplicability": [{"value": "Das Produkt entspricht der Gebrauchsklasse 33 gemäß EN 1307 und ist im Objektbereich mit jeweils starker Beanspruchung einsetzbar.", "lang": "de"}, {"value": "The product complies with use class 33 according to EN 1307 and can be used in the object area with respectively heavy stress.", "lang": "en"}]}}, "modellingAndValidation": {"LCIMethodAndAllocation": {"typeOfDataSet": "EPD", "referenceToLCAMethodDetails": [{"shortDescription": [{"value": "Bodenbeläge.pdf", "lang": "de"}], "type": "source data set", "refObjectId": "6a0fafe6-fc45-44a5-bbf5-fce2f818f8cb"}], "other": {"anies": [{"name": "subType", "value": "specific dataset"}]}}, "dataSourcesTreatmentAndRepresentativeness": {"referenceToDataSource": [{"shortDescription": [{"value": "GaBi Database (all versions)", "lang": "de"}], "type": "source data set", "refObjectId": "28d74cc0-db8b-4d7e-bc44-5f6d56ce0c4a"}, {"shortDescription": [{"value": "GaBi Database Edition 2022, CUP 2022.02", "lang": "de"}], "type": "source data set", "refObjectId": "94f442cb-662e-43ea-a792-4b0a35132e93"}], "useAdviceForDataSet": [{"value": "Gültigkeitsbereich: \nDie Produkte werden im Fabromont-Werk Schmitten/FR, Schweiz, hergestellt.\nDie Deklaration ist nur in Verbindung mit einer gültigen GUT-PRODIS-Lizenz des Produktes gültig. \nSystemgrenze: \nEPD-Typ: Von der Wiege bis zum Werkstor mit Optionen, Module C1–C4, Modul D und zusätzliche Module A4, A5, B1, B2\n\nSystemgrenzen der Module A, B, C, D:\n\nDie Module C3, C4 und D sind separat fr die drei Lebensende-Szenarien angegeben:\n1 - Entsorgung auf einer Deponie\n2 - Verwertung in einer Mllverbrennungsanlage\n3 - Verwertung im Zementwerk\n\nA1A3 Produktion:\nEnergiebereitstellung und Produktion der Grundstoffe, Aufbereitung von Sekundrmaterial, Hilfsstoffe, Transport der Materialien zum Produktionswerk, Emissionen, Abwasserbehandlung, Verpackungsmaterial und Abfallbewirtschaftungsprozesse bis zur Deponierung von Restabfall (auer radioaktivem Abfall). Gutschriften aus der Verbrennung von Produktionsabfall fr vermiedene Primrenergienutzung zur Erzeugung der gewonnenen Energie werden aggregiert.\n\nBiogener Kohlenstoff, der in erneuerbarem Material (Verpackungskarton) gespeichert ist, sowie die damit verbundene Kohlendioxid-Aufnahme aus der Luft, aus der dieser biogene Kohlenstoff stammt, werden bercksichtigt.\n\nA4 Transport:\nTransport des verpackten textilen Bodenbelags vom Werkstor bis zum Verlegeort.\n\nA5 Verlegung:\nVerlegung des textilen Bodenbelags, Produktion und Transport von Hilfsstoffen, Abfallbewirtschaftungs- Prozesse bis zur Deponierung von Restabfall (auer radioaktivem Abfall), Produktion der Teppichbodenmenge, die als Verlegeabfall anfllt einschlielich deren Transport zum Verlegeort.\nBeim Verbrennungsprozess erzeugte Energie wird in der Ergebnis-Tabelle als exportierte Energie aufgelistet.\n\nBiogener Kohlenstoff, der in nachwachsenden Rohstoffen im Verpackungspapier gespeichert ist, wird am Ende des Lebenszyklus in Modul A5 als Kohlendioxid-Emissionen in die Luft abgegeben.\n\nDie Vorbereitung des Untergrundes sowie Herstellung und Transport von Verlege-Hilfsstoffen zhlen nicht zum Produktsystem.\n\nB1 Nutzung:\nInnenraumemissionen whrend des Nutzungsstadiums:\nDie VOC-Abklingkurven des Produktes zeigen, dass die produktbezogenen VOC-Emissionen nach dem ersten Jahr nicht mehr relevant sind.\n\nB2 Instandhaltung:\nReinigung des textilen Bodenbelags whrend einer Periode von 1 Jahr:\nStaubsaugen - Stromeinsatz\nNassreinigung - Stomeinsatz, Wasserverbrauch, Produktion des Reinigungsmittels, Abwasserbehandlung.\nDie deklarierten Werte in diesem Modul mssen mit der angenommenen Lebenszeit des textilen Bodenbelags im betrachteten Gebude multipliziert werden.\n\nB3B7:\nDie Module sind nicht relevant und werden deswegen nicht deklariert.\n\nC1 Rckbau:\nDer Rckbau des Bodenbelags geschieht durch Handarbeit und verursacht keine weiteren Umweltbelastungen.\n\nC2 Transport:\nTransport des Teppichbodenabfalls zur Deponie, zur Mllverbrennungsanlage (MVA), oder zur Abfallsammelstelle fr Recyclingprodukte.\n\nC3 Abfallbehandlung:\nC3/1: Eine Abfallbehandlung ist fr die Deponierung von Abfall nicht erforderlich.\nC3/2: Mllverbrennungsprozess in einer Anlage mit R1 > 0,6, gewonnene elektrische und thermische Energie wird in der Ergebnistabelle als exportierte Energie aufgelistet.\nC3/3: Sammlung der Teppichabflle zur Verwertung in der Zementindustrie, Abfallbehandlung (Granulierung), Transport zum Zementwerk, Emissionen aus der Verbrennung.\nC4 Beseitigung:\n\nC4/1: Umweltbelastungen infolge von Deponierung\nC4/2: Der Teppichbodenabfall verlsst das Produktsystem in Modul C3/2\nC4/3: Der vorbehandelte Teppichbodenabfall verlsst das Produktsystem in Modul C3/3.\n\nD Recyclingpotential:\n\nDie berechneten Gutschriften ergeben sich aus den Materialien ohne Sekundrmaterialien (Nettomaterialien).\n\nD/A5: Gutschriften fr gewonnene Energie infolge der Verbrennung von Verpackungs- und Installationsabfllen (Mllverbrennungsanlage mit R1 > 0,6).\n\nD/1: Gutschriften fr gewonnene Energie infolge der Deponierung von Teppichbodenabfall am Lebensende.\nD/2: Gutschriften fr gewonnene Energie infolge der Mllverbrennung von Teppichbodenabfall am Lebensende (Anlage mit R1>0,6).\nD/3: Gutschriften fr eingesparte fossile Brennstoffe und eingesparte anorganische Materialien infolge der Verwertung von Teppichbodenabfall im Zementwerk.", "lang": "de"}], "other": {"anies": [{"name": "referenceToOriginalEPD", "value": {"shortDescription": {"value": "Textiler Bodenbelag Kugelgarn - Reval® Modul.pdf", "defaultValue": "Textiler Bodenbelag Kugelgarn - Reval® Modul.pdf", "lstrings": [{"lang": "de", "value": "Textiler Bodenbelag Kugelgarn - Reval® Modul.pdf"}]}, "type": "source data set", "uuid": {"uuid": "b922fcf3-0669-4a1d-a875-223fea29f1d0"}, "refObjectId": "b922fcf3-0669-4a1d-a875-223fea29f1d0", "resourceURLs": ["https://oekobaudat.de/OEKOBAU.DAT/resource/sources/b922fcf3-0669-4a1d-a875-223fea29f1d0/Textiler_Bodenbelag_Kugelgarn_-_Reval_Modul_17382.pdf?version=00.01.000"]}}]}}, "validation": {"review": [{"referenceToNameOfReviewerAndInstitution": [{"shortDescription": [{"value": "Institut Bauen und Umwelt e. V.", "lang": "de"}], "type": "contact data set", "refObjectId": "d111dbec-b024-4be5-86c5-752d6eb2cf95", "uri": "../contacts/d111dbec-b024-4be5-86c5-752d6eb2cf95.xml"}], "type": "Accredited third party review"}]}, "complianceDeclarations": {"compliance": [{"referenceToComplianceSystem": {"shortDescription": [{"value": "DIN EN 15804+A2", "lang": "de"}], "type": "source data set", "refObjectId": "c0016b33-8cf7-415c-ac6e-deba0d21440d", "uri": "../sources/c0016b33-8cf7-415c-ac6e-deba0d21440d.xml"}}, {"referenceToComplianceSystem": {"shortDescription": [{"value": "ISO 14025", "lang": "de"}], "type": "source data set", "refObjectId": "4f2eb655-6e44-4874-a95a-e28f5442cd4d", "uri": "../sources/4f2eb655-6e44-4874-a95a-e28f5442cd4d.xml"}}]}}, "administrativeInformation": {"commissionerAndGoal": {"referenceToCommissioner": [{"shortDescription": [{"value": "Fabromont AG", "lang": "de"}], "type": "contact data set", "refObjectId": "013dca4e-c2d1-40a3-93db-8adf4028cf38", "uri": "../contacts/013dca4e-c2d1-40a3-93db-8adf4028cf38.xml"}]}, "dataGenerator": {"referenceToPersonOrEntityGeneratingTheDataSet": [{"shortDescription": [{"value": "Gemeinschaft umweltfreundlicher Teppichboden (GUT) e.V.", "lang": "de"}], "type": "contact data set", "refObjectId": "1e593d93-ef5b-4ddc-9b55-f58cf8960f3e", "uri": "../contacts/1e593d93-ef5b-4ddc-9b55-f58cf8960f3e.xml"}]}, "dataEntryBy": {"timeStamp": 1690416000000, "referenceToDataSetFormat": [{"shortDescription": [{"value": "ILCD Format", "lang": "de"}], "type": "source data set", "refObjectId": "a97a0155-0234-4b87-b4ce-a45da52f2a40", "uri": "../sources/a97a0155-0234-4b87-b4ce-a45da52f2a40.xml"}, {"shortDescription": [{"value": "EPD-Datenformaterweiterungen v1.2", "lang": "de"}, {"value": "EPD Data Format Extensions v1.2", "lang": "en"}], "type": "source data set", "refObjectId": "a29449fd-aa2f-4de8-b5d7-4b06b43c6fde", "uri": "../sources/a29449fd-aa2f-4de8-b5d7-4b06b43c6fde.xml"}]}, "publicationAndOwnership": {"dataSetVersion": "00.03.000", "referenceToRegistrationAuthority": {"shortDescription": [{"value": "Institut Bauen und Umwelt e. V.", "lang": "de"}], "type": "contact data set", "refObjectId": "d111dbec-b024-4be5-86c5-752d6eb2cf95", "uri": "../contacts/d111dbec-b024-4be5-86c5-752d6eb2cf95.xml"}, "registrationNumber": "EPD-FAB-20230275-CBC1-DE", "referenceToOwnershipOfDataSet": {"shortDescription": [{"value": "Fabromont AG", "lang": "de"}], "type": "contact data set", "refObjectId": "013dca4e-c2d1-40a3-93db-8adf4028cf38", "uri": "../contacts/013dca4e-c2d1-40a3-93db-8adf4028cf38.xml"}, "copyright": true, "licenseType": "Free of charge for all users and uses", "accessRestrictions": [{"value": "None", "lang": "en"}], "other": {"anies": [{"name": "referenceToPublisher", "value": {"shortDescription": [{"value": "Institut Bauen und Umwelt e. V.", "lang": "de"}], "type": "contact data set", "refObjectId": "d111dbec-b024-4be5-86c5-752d6eb2cf95", "uri": "../contacts/d111dbec-b024-4be5-86c5-752d6eb2cf95.xml"}}]}}}, "exchanges": {"exchange": [{"dataSetInternalID": 0, "referenceToFlowDataSet": {"shortDescription": [{"value": "Textiler Bodenbelag Kugelgarn - Reval® Modul (Textiler Bodenbelag Kugelgarn - Reval® Modul)", "lang": "de"}], "type": "flow data set", "refObjectId": "b3d59879-7ede-25e4-4dd4-140c4524783d", "uri": "../flows/b3d59879-7ede-25e4-4dd4-140c4524783d.xml"}, "meanAmount": 1.0, "referencesToDataSource": {}, "referenceFlow": true, "resolvedFlowVersion": "00.03.000", "resultingflowAmount": 1.0, "flowProperties": [{"name": [{"lang": "en", "value": "Area"}, {"lang": "de", "value": "Fläche"}], "uuid": "93a60a56-a3c8-19da-a746-0800200c9a66", "referenceFlowProperty": true, "meanValue": 1.0, "referenceUnit": "qm", "unitGroupUUID": "c20a03d7-bd90-4569-bc94-66cfd364dfc8"}], "materialProperties": [{"name": "layer thickness", "value": "0.0055", "unit": "m", "unitDescription": "meters"}, {"name": "grammage", "value": "2.05", "unit": "kg/m^2", "unitDescription": "kilograms per square meter"}, {"name": "gross density", "value": "372.0", "unit": "kg/m^3", "unitDescription": "kilograms per cubic metre"}], "typeOfFlow": "Product flow", "classification": {"classHierarchy": "Kunststoffe / Bodenbeläge / Textile Bodenbeläge", "name": "OEKOBAU.DAT"}}, {"dataSetInternalID": 1, "referenceToFlowDataSet": {"shortDescription": [{"value": "Erneuerbare Primärenergie als Energieträger (PERE)", "lang": "de"}, {"value": "Renewable primary energy as energy carrier (PERE)", "lang": "en"}], "type": "flow data set", "refObjectId": "20f32be5-0398-4288-9b6d-accddd195317", "uri": "../flows/20f32be5-0398-4288-9b6d-accddd195317.xml"}, "exchange direction": "INPUT", "other": {"anies": [{"name": "referenceToUnitGroupDataSet", "value": {"shortDescription": [{"value": "MJ", "lang": "de"}], "type": "unit group data set", "refObjectId": "93a60a57-a3c8-11da-a746-0800200c9a66", "uri": "../unitgroups/93a60a57-a3c8-11da-a746-0800200c9a66.xml"}}, {"value": "43.18", "module": "A1-A3"}, {"value": "0.09765", "module": "A4"}, {"value": "1.67651", "module": "A5"}, {"value": "0", "module": "B1"}, {"value": "3.685", "module": "B2"}, {"value": "0", "module": "C1"}, {"value": "0.005271", "module": "C2"}, {"value": "0.2362", "module": "C3", "scenario": "S2"}, {"value": "0.3552", "module": "C3", "scenario": "S3"}, {"value": "0.1695", "module": "C4"}, {"value": "-0.03639", "module": "D", "scenario": "S0"}, {"value": "0", "module": "D", "scenario": "S1"}, {"value": "-1.213", "module": "D", "scenario": "S2"}, {"value": "-0.4629", "module": "D", "scenario": "S3"}]}, "resolvedFlowVersion": "38.00.000", "flowProperties": [], "typeOfFlow": "Other flow", "classification": {"classHierarchy": "Quantities", "name": "GaBiCategories"}}, {"dataSetInternalID": 2, "referenceToFlowDataSet": {"shortDescription": [{"value": "Erneuerbare Primärenergie zur stofflichen Nutzung (PERM)", "lang": "de"}, {"value": "Renewable primary energy resources as material utilization (PERM)", "lang": "en"}], "type": "flow data set", "refObjectId": "fb3ec0de-548d-4508-aea5-00b73bf6f702", "uri": "../flows/fb3ec0de-548d-4508-aea5-00b73bf6f702.xml"}, "exchange direction": "INPUT", "other": {"anies": [{"name": "referenceToUnitGroupDataSet", "value": {"shortDescription": [{"value": "MJ", "lang": "de"}], "type": "unit group data set", "refObjectId": "93a60a57-a3c8-11da-a746-0800200c9a66", "uri": "../unitgroups/93a60a57-a3c8-11da-a746-0800200c9a66.xml"}}, {"value": "0.36", "module": "A1-A3"}, {"value": "0", "module": "A4"}, {"value": "-0.36", "module": "A5"}, {"value": "0", "module": "B1"}, {"value": "0", "module": "B2"}, {"value": "0", "module": "C1"}, {"value": "0", "module": "C2"}, {"value": "0", "module": "C3", "scenario": "S2"}, {"value": "0", "module": "C3", "scenario": "S3"}, {"value": "0", "module": "C4"}, {"value": "0", "module": "D", "scenario": "S0"}, {"value": "0", "module": "D", "scenario": "S1"}, {"value": "0", "module": "D", "scenario": "S2"}, {"value": "0", "module": "D", "scenario": "S3"}]}, "resolvedFlowVersion": "38.00.000", "flowProperties": [], "typeOfFlow": "Other flow", "classification": {"classHierarchy": "Quantities", "name": "GaBiCategories"}}, {"dataSetInternalID": 3, "referenceToFlowDataSet": {"shortDescription": [{"value": "Total erneuerbare Primärenergie (PERT)", "lang": "de"}, {"value": "Total use of renewable primary energy resources (PERT)", "lang": "en"}], "type": "flow data set", "refObjectId": "53f97275-fa8a-4cdd-9024-65936002acd0", "uri": "../flows/53f97275-fa8a-4cdd-9024-65936002acd0.xml"}, "exchange direction": "INPUT", "other": {"anies": [{"name": "referenceToUnitGroupDataSet", "value": {"shortDescription": [{"value": "MJ", "lang": "de"}], "type": "unit group data set", "refObjectId": "93a60a57-a3c8-11da-a746-0800200c9a66", "uri": "../unitgroups/93a60a57-a3c8-11da-a746-0800200c9a66.xml"}}, {"value": "43.54", "module": "A1-A3"}, {"value": "0.09765", "module": "A4"}, {"value": "1.31651", "module": "A5"}, {"value": "0", "module": "B1"}, {"value": "3.685", "module": "B2"}, {"value": "0", "module": "C1"}, {"value": "0.005271", "module": "C2"}, {"value": "0.2362", "module": "C3", "scenario": "S2"}, {"value": "0.3552", "module": "C3", "scenario": "S3"}, {"value": "0.1695", "module": "C4"}, {"value": "-0.03639", "module": "D", "scenario": "S0"}, {"value": "0", "module": "D", "scenario": "S1"}, {"value": "-1.213", "module": "D", "scenario": "S2"}, {"value": "-0.4629", "module": "D", "scenario": "S3"}]}, "resolvedFlowVersion": "38.00.000", "flowProperties": [], "typeOfFlow": "Other flow", "classification": {"classHierarchy": "Quantities / Environmental quantities / EPD EN 15804 / LCI indicators", "name": "GaBiCategories"}}, {"dataSetInternalID": 4, "referenceToFlowDataSet": {"shortDescription": [{"value": "Nicht-erneuerbare Primärenergie als Energieträger (PENRE)", "lang": "de"}, {"value": "Non renewable primary energy as energy carrier (PENRE)", "lang": "en"}], "type": "flow data set", "refObjectId": "ac857178-2b45-46ec-892a-a9a4332f0372", "uri": "../flows/ac857178-2b45-46ec-892a-a9a4332f0372.xml"}, "exchange direction": "INPUT", "other": {"anies": [{"name": "referenceToUnitGroupDataSet", "value": {"shortDescription": [{"value": "MJ", "lang": "de"}], "type": "unit group data set", "refObjectId": "93a60a57-a3c8-11da-a746-0800200c9a66", "uri": "../unitgroups/93a60a57-a3c8-11da-a746-0800200c9a66.xml"}}, {"value": "58.153", "module": "A1-A3"}, {"value": "1.722", "module": "A4"}, {"value": "2.1926", "module": "A5"}, {"value": "0", "module": "B1"}, {"value": "5.898", "module": "B2"}, {"value": "0", "module": "C1"}, {"value": "0.09294", "module": "C2"}, {"value": "13.038", "module": "C3", "scenario": "S2"}, {"value": "13.46", "module": "C3", "scenario": "S3"}, {"value": "2.063", "module": "C4"}, {"value": "-0.1366", "module": "D", "scenario": "S0"}, {"value": "0", "module": "D", "scenario": "S1"}, {"value": "-4.552", "module": "D", "scenario": "S2"}, {"value": "-12.68", "module": "D", "scenario": "S3"}]}, "resolvedFlowVersion": "38.00.000", "flowProperties": [], "typeOfFlow": "Other flow", "classification": {"classHierarchy": "Quantities", "name": "GaBiCategories"}}, {"dataSetInternalID": 5, "referenceToFlowDataSet": {"shortDescription": [{"value": "Nicht-erneuerbare Primärenergie zur stofflichen Nutzung (PENRM)", "lang": "de"}, {"value": "Non renewable primary energy as material utilization (PENRM)", "lang": "en"}], "type": "flow data set", "refObjectId": "1421caa0-679d-4bf4-b282-0eb850ccae27", "uri": "../flows/1421caa0-679d-4bf4-b282-0eb850ccae27.xml"}, "exchange direction": "INPUT", "other": {"anies": [{"name": "referenceToUnitGroupDataSet", "value": {"shortDescription": [{"value": "MJ", "lang": "de"}], "type": "unit group data set", "refObjectId": "93a60a57-a3c8-11da-a746-0800200c9a66", "uri": "../unitgroups/93a60a57-a3c8-11da-a746-0800200c9a66.xml"}}, {"value": "11.597", "module": "A1-A3"}, {"value": "0", "module": "A4"}, {"value": "0", "module": "A5"}, {"value": "0", "module": "B1"}, {"value": "0", "module": "B2"}, {"value": "0", "module": "C1"}, {"value": "0", "module": "C2"}, {"value": "-11.597", "module": "C3", "scenario": "S2"}, {"value": "-11.597", "module": "C3", "scenario": "S3"}, {"value": "0", "module": "C4"}, {"value": "0", "module": "D", "scenario": "S0"}, {"value": "0", "module": "D", "scenario": "S1"}, {"value": "0", "module": "D", "scenario": "S2"}, {"value": "0", "module": "D", "scenario": "S3"}]}, "resolvedFlowVersion": "38.00.000", "flowProperties": [], "typeOfFlow": "Other flow", "classification": {"classHierarchy": "Quantities", "name": "GaBiCategories"}}, {"dataSetInternalID": 6, "referenceToFlowDataSet": {"shortDescription": [{"value": "Total nicht erneuerbare Primärenergie (PENRT)", "lang": "de"}, {"value": "Total use of non renewable primary energy resources (PENRT)", "lang": "en"}], "type": "flow data set", "refObjectId": "06159210-646b-4c8d-8583-da9b3b95a6c1", "uri": "../flows/06159210-646b-4c8d-8583-da9b3b95a6c1.xml"}, "exchange direction": "INPUT", "other": {"anies": [{"name": "referenceToUnitGroupDataSet", "value": {"shortDescription": [{"value": "MJ", "lang": "de"}], "type": "unit group data set", "refObjectId": "93a60a57-a3c8-11da-a746-0800200c9a66", "uri": "../unitgroups/93a60a57-a3c8-11da-a746-0800200c9a66.xml"}}, {"value": "69.75", "module": "A1-A3"}, {"value": "1.722", "module": "A4"}, {"value": "2.1926", "module": "A5"}, {"value": "0", "module": "B1"}, {"value": "5.898", "module": "B2"}, {"value": "0", "module": "C1"}, {"value": "0.09294", "module": "C2"}, {"value": "1.441", "module": "C3", "scenario": "S2"}, {"value": "1.863", "module": "C3", "scenario": "S3"}, {"value": "2.063", "module": "C4"}, {"value": "-0.1366", "module": "D", "scenario": "S0"}, {"value": "0", "module": "D", "scenario": "S1"}, {"value": "-4.552", "module": "D", "scenario": "S2"}, {"value": "-12.68", "module": "D", "scenario": "S3"}]}, "resolvedFlowVersion": "38.00.000", "flowProperties": [], "typeOfFlow": "Other flow", "classification": {"classHierarchy": "Quantities / Environmental quantities / EPD EN 15804 / LCI indicators", "name": "GaBiCategories"}}, {"dataSetInternalID": 7, "referenceToFlowDataSet": {"shortDescription": [{"value": "Einsatz von Sekundärstoffen (SM)", "lang": "de"}, {"value": "Use of secondary material (SM)", "lang": "en"}], "type": "flow data set", "refObjectId": "c6a1f35f-2d09-4f54-8dfb-97e502e1ce92", "uri": "../flows/c6a1f35f-2d09-4f54-8dfb-97e502e1ce92.xml"}, "exchange direction": "INPUT", "other": {"anies": [{"name": "referenceToUnitGroupDataSet", "value": {"shortDescription": [{"value": "kg", "lang": "de"}], "type": "unit group data set", "refObjectId": "ad38d542-3fe9-439d-9b95-2f5f7752acaf", "uri": "../unitgroups/ad38d542-3fe9-439d-9b95-2f5f7752acaf.xml"}}, {"value": "1.234", "module": "A1-A3"}, {"value": "0", "module": "A4"}, {"value": "0.03702", "module": "A5"}, {"value": "0", "module": "B1"}, {"value": "0", "module": "B2"}, {"value": "0", "module": "C1"}, {"value": "0", "module": "C2"}, {"value": "0", "module": "C3", "scenario": "S2"}, {"value": "0", "module": "C3", "scenario": "S3"}, {"value": "0", "module": "C4"}, {"value": "0", "module": "D", "scenario": "S0"}, {"value": "0", "module": "D", "scenario": "S1"}, {"value": "0", "module": "D", "scenario": "S2"}, {"value": "0.41", "module": "D", "scenario": "S3"}]}, "resolvedFlowVersion": "38.00.000", "flowProperties": [], "typeOfFlow": "Other flow", "classification": {"classHierarchy": "Quantities / Environmental quantities / EPD EN 15804 / LCI indicators", "name": "GaBiCategories"}}, {"dataSetInternalID": 8, "referenceToFlowDataSet": {"shortDescription": [{"value": "Erneuerbare Sekundärbrennstoffe (RSF)", "lang": "de"}, {"value": "Use of renewable secondary fuels (RSF)", "lang": "en"}], "type": "flow data set", "refObjectId": "64333088-a55f-4aa2-9a31-c10b07816787", "uri": "../flows/64333088-a55f-4aa2-9a31-c10b07816787.xml"}, "exchange direction": "INPUT", "other": {"anies": [{"name": "referenceToUnitGroupDataSet", "value": {"shortDescription": [{"value": "MJ", "lang": "de"}], "type": "unit group data set", "refObjectId": "93a60a57-a3c8-11da-a746-0800200c9a66", "uri": "../unitgroups/93a60a57-a3c8-11da-a746-0800200c9a66.xml"}}, {"value": "0", "module": "A1-A3"}, {"value": "0", "module": "A4"}, {"value": "0", "module": "A5"}, {"value": "0", "module": "B1"}, {"value": "0", "module": "B2"}, {"value": "0", "module": "C1"}, {"value": "0", "module": "C2"}, {"value": "0", "module": "C3", "scenario": "S2"}, {"value": "0", "module": "C3", "scenario": "S3"}, {"value": "0", "module": "C4"}, {"value": "0", "module": "D", "scenario": "S0"}, {"value": "0", "module": "D", "scenario": "S1"}, {"value": "0", "module": "D", "scenario": "S2"}, {"value": "0", "module": "D", "scenario": "S3"}]}, "resolvedFlowVersion": "38.00.000", "flowProperties": [], "typeOfFlow": "Other flow", "classification": {"classHierarchy": "Quantities / Environmental quantities / EPD EN 15804 / LCI indicators", "name": "GaBiCategories"}}, {"dataSetInternalID": 9, "referenceToFlowDataSet": {"shortDescription": [{"value": "Nicht erneuerbare Sekundärbrennstoffe (NRSF)", "lang": "de"}, {"value": "Use of non renewable secondary fuels (NRSF)", "lang": "en"}], "type": "flow data set", "refObjectId": "89def144-d39a-4287-b86f-efde453ddcb2", "uri": "../flows/89def144-d39a-4287-b86f-efde453ddcb2.xml"}, "exchange direction": "INPUT", "other": {"anies": [{"name": "referenceToUnitGroupDataSet", "value": {"shortDescription": [{"value": "MJ", "lang": "de"}], "type": "unit group data set", "refObjectId": "93a60a57-a3c8-11da-a746-0800200c9a66", "uri": "../unitgroups/93a60a57-a3c8-11da-a746-0800200c9a66.xml"}}, {"value": "0", "module": "A1-A3"}, {"value": "0", "module": "A4"}, {"value": "0", "module": "A5"}, {"value": "0", "module": "B1"}, {"value": "0", "module": "B2"}, {"value": "0", "module": "C1"}, {"value": "0", "module": "C2"}, {"value": "0", "module": "C3", "scenario": "S2"}, {"value": "0", "module": "C3", "scenario": "S3"}, {"value": "0", "module": "C4"}, {"value": "0", "module": "D", "scenario": "S0"}, {"value": "0", "module": "D", "scenario": "S1"}, {"value": "0", "module": "D", "scenario": "S2"}, {"value": "0", "module": "D", "scenario": "S3"}]}, "resolvedFlowVersion": "38.00.000", "flowProperties": [], "typeOfFlow": "Other flow", "classification": {"classHierarchy": "Quantities / Environmental quantities / EPD EN 15804 / LCI indicators", "name": "GaBiCategories"}}, {"dataSetInternalID": 10, "referenceToFlowDataSet": {"shortDescription": [{"value": "Einsatz von Süßwasserressourcen (FW)", "lang": "de"}, {"value": "Use of net fresh water (FW)", "lang": "en"}], "type": "flow data set", "refObjectId": "3cf952c8-f3a4-461d-8c96-96456ca62246", "uri": "../flows/3cf952c8-f3a4-461d-8c96-96456ca62246.xml"}, "exchange direction": "INPUT", "other": {"anies": [{"name": "referenceToUnitGroupDataSet", "value": {"shortDescription": [{"value": "m^3", "lang": "de"}], "type": "unit group data set", "refObjectId": "cd950537-0a98-4044-9ba7-9f9a68d0a504", "uri": "../unitgroups/cd950537-0a98-4044-9ba7-9f9a68d0a504.xml"}}, {"value": "0.1057", "module": "A1-A3"}, {"value": "0.0001104", "module": "A4"}, {"value": "0.0034494", "module": "A5"}, {"value": "0", "module": "B1"}, {"value": "0.003344", "module": "B2"}, {"value": "0", "module": "C1"}, {"value": "5.957E-06", "module": "C2"}, {"value": "0.009157", "module": "C3", "scenario": "S2"}, {"value": "0.009273", "module": "C3", "scenario": "S3"}, {"value": "2.414E-05", "module": "C4"}, {"value": "-3.478E-05", "module": "D", "scenario": "S0"}, {"value": "0", "module": "D", "scenario": "S1"}, {"value": "-0.001159", "module": "D", "scenario": "S2"}, {"value": "-0.001573", "module": "D", "scenario": "S3"}]}, "resolvedFlowVersion": "38.00.000", "flowProperties": [], "typeOfFlow": "Other flow", "classification": {"classHierarchy": "Quantities / Environmental quantities / EPD EN 15804 / LCI indicators", "name": "GaBiCategories"}}, {"dataSetInternalID": 11, "referenceToFlowDataSet": {"shortDescription": [{"value": "Gefährlicher Abfall zur Deponie (HWD)", "lang": "de"}, {"value": "Hazardous waste disposed (HWD)", "lang": "en"}], "type": "flow data set", "refObjectId": "430f9e0f-59b2-46a0-8e0d-55e0e84948fc", "uri": "../flows/430f9e0f-59b2-46a0-8e0d-55e0e84948fc.xml"}, "exchange direction": "OUTPUT", "other": {"anies": [{"name": "referenceToUnitGroupDataSet", "value": {"shortDescription": [{"value": "kg", "lang": "de"}], "type": "unit group data set", "refObjectId": "ad38d542-3fe9-439d-9b95-2f5f7752acaf", "uri": "../unitgroups/ad38d542-3fe9-439d-9b95-2f5f7752acaf.xml"}}, {"value": "0.00192", "module": "A1-A3"}, {"value": "8.25E-12", "module": "A4"}, {"value": "5.760000672E-05", "module": "A5"}, {"value": "0", "module": "B1"}, {"value": "4.19E-05", "module": "B2"}, {"value": "0", "module": "C1"}, {"value": "4.45E-13", "module": "C2"}, {"value": "2.15E-10", "module": "C3", "scenario": "S2"}, {"value": "2.33E-10", "module": "C3", "scenario": "S3"}, {"value": "3.18E-10", "module": "C4"}, {"value": "-1.87E-11", "module": "D", "scenario": "S0"}, {"value": "0", "module": "D", "scenario": "S1"}, {"value": "-6.23E-10", "module": "D", "scenario": "S2"}, {"value": "-3.87E-10", "module": "D", "scenario": "S3"}]}, "resolvedFlowVersion": "38.00.000", "flowProperties": [], "typeOfFlow": "Other flow", "classification": {"classHierarchy": "Quantities / Environmental quantities / EPD EN 15804 / LCI indicators", "name": "GaBiCategories"}}, {"dataSetInternalID": 12, "referenceToFlowDataSet": {"shortDescription": [{"value": "Entsorgter nicht gefährlicher Abfall (NHWD)", "lang": "de"}, {"value": "Non hazardous waste disposed (NHWD)", "lang": "en"}], "type": "flow data set", "refObjectId": "b29ef66b-e286-4afa-949f-62f1a7b4d7fa", "uri": "../flows/b29ef66b-e286-4afa-949f-62f1a7b4d7fa.xml"}, "exchange direction": "OUTPUT", "other": {"anies": [{"name": "referenceToUnitGroupDataSet", "value": {"shortDescription": [{"value": "kg", "lang": "de"}], "type": "unit group data set", "refObjectId": "ad38d542-3fe9-439d-9b95-2f5f7752acaf", "uri": "../unitgroups/ad38d542-3fe9-439d-9b95-2f5f7752acaf.xml"}}, {"value": "0.609", "module": "A1-A3"}, {"value": "0.000247", "module": "A4"}, {"value": "0.02814", "module": "A5"}, {"value": "0", "module": "B1"}, {"value": "0.0073", "module": "B2"}, {"value": "0", "module": "C1"}, {"value": "1.33E-05", "module": "C2"}, {"value": "0.329", "module": "C3", "scenario": "S2"}, {"value": "0.329", "module": "C3", "scenario": "S3"}, {"value": "2.04", "module": "C4"}, {"value": "-6.8E-05", "module": "D", "scenario": "S0"}, {"value": "0", "module": "D", "scenario": "S1"}, {"value": "-0.00227", "module": "D", "scenario": "S2"}, {"value": "-0.281", "module": "D", "scenario": "S3"}]}, "resolvedFlowVersion": "38.00.000", "flowProperties": [], "typeOfFlow": "Other flow", "classification": {"classHierarchy": "Quantities / Environmental quantities / EPD EN 15804 / LCI indicators", "name": "GaBiCategories"}}, {"dataSetInternalID": 13, "referenceToFlowDataSet": {"shortDescription": [{"value": "Entsorgter radioaktiver Abfall (RWD)", "lang": "de"}, {"value": "Radioactive waste disposed (RWD)", "lang": "en"}], "type": "flow data set", "refObjectId": "3449546e-52ad-4b39-b809-9fb77cea8ff6", "uri": "../flows/3449546e-52ad-4b39-b809-9fb77cea8ff6.xml"}, "exchange direction": "OUTPUT", "other": {"anies": [{"name": "referenceToUnitGroupDataSet", "value": {"shortDescription": [{"value": "kg", "lang": "de"}], "type": "unit group data set", "refObjectId": "ad38d542-3fe9-439d-9b95-2f5f7752acaf", "uri": "../unitgroups/ad38d542-3fe9-439d-9b95-2f5f7752acaf.xml"}}, {"value": "0.00192", "module": "A1-A3"}, {"value": "2.12E-06", "module": "A4"}, {"value": "5.923E-05", "module": "A5"}, {"value": "0", "module": "B1"}, {"value": "0.000376", "module": "B2"}, {"value": "0", "module": "C1"}, {"value": "1.14E-07", "module": "C2"}, {"value": "5.19E-05", "module": "C3", "scenario": "S2"}, {"value": "8.27E-05", "module": "C3", "scenario": "S3"}, {"value": "2.53E-05", "module": "C4"}, {"value": "-1.04E-05", "module": "D", "scenario": "S0"}, {"value": "0", "module": "D", "scenario": "S1"}, {"value": "-0.000348", "module": "D", "scenario": "S2"}, {"value": "-0.00011", "module": "D", "scenario": "S3"}]}, "resolvedFlowVersion": "38.00.000", "flowProperties": [], "typeOfFlow": "Other flow", "classification": {"classHierarchy": "Quantities / Environmental quantities / EPD EN 15804 / LCI indicators", "name": "GaBiCategories"}}, {"dataSetInternalID": 14, "referenceToFlowDataSet": {"shortDescription": [{"value": "Komponenten für die Wiederverwendung (CRU)", "lang": "de"}, {"value": "Components for re-use (CRU)", "lang": "en"}], "type": "flow data set", "refObjectId": "a2b32f97-3fc7-4af2-b209-525bc6426f33", "uri": "../flows/a2b32f97-3fc7-4af2-b209-525bc6426f33.xml"}, "exchange direction": "OUTPUT", "other": {"anies": [{"name": "referenceToUnitGroupDataSet", "value": {"shortDescription": [{"value": "kg", "lang": "de"}], "type": "unit group data set", "refObjectId": "ad38d542-3fe9-439d-9b95-2f5f7752acaf", "uri": "../unitgroups/ad38d542-3fe9-439d-9b95-2f5f7752acaf.xml"}}, {"value": "0", "module": "A1-A3"}, {"value": "0", "module": "A4"}, {"value": "0", "module": "A5"}, {"value": "0", "module": "B1"}, {"value": "0", "module": "B2"}, {"value": "0", "module": "C1"}, {"value": "0", "module": "C2"}, {"value": "0", "module": "C3", "scenario": "S2"}, {"value": "0", "module": "C3", "scenario": "S3"}, {"value": "0", "module": "C4"}, {"value": "0", "module": "D", "scenario": "S0"}, {"value": "0", "module": "D", "scenario": "S1"}, {"value": "0", "module": "D", "scenario": "S2"}, {"value": "0", "module": "D", "scenario": "S3"}]}, "resolvedFlowVersion": "38.00.000", "flowProperties": [], "typeOfFlow": "Other flow", "classification": {"classHierarchy": "Quantities / Environmental quantities / EPD EN 15804 / LCI indicators", "name": "GaBiCategories"}}, {"dataSetInternalID": 15, "referenceToFlowDataSet": {"shortDescription": [{"value": "Stoffe zum Recycling (MFR)", "lang": "de"}, {"value": "Materials for recycling (MFR)", "lang": "en"}], "type": "flow data set", "refObjectId": "d7fe48a5-4103-49c8-9aae-b0b5dfdbd6ae", "uri": "../flows/d7fe48a5-4103-49c8-9aae-b0b5dfdbd6ae.xml"}, "exchange direction": "OUTPUT", "other": {"anies": [{"name": "referenceToUnitGroupDataSet", "value": {"shortDescription": [{"value": "kg", "lang": "de"}], "type": "unit group data set", "refObjectId": "ad38d542-3fe9-439d-9b95-2f5f7752acaf", "uri": "../unitgroups/ad38d542-3fe9-439d-9b95-2f5f7752acaf.xml"}}, {"value": "0", "module": "A1-A3"}, {"value": "0", "module": "A4"}, {"value": "0.12", "module": "A5"}, {"value": "0", "module": "B1"}, {"value": "0", "module": "B2"}, {"value": "0", "module": "C1"}, {"value": "0", "module": "C2"}, {"value": "0", "module": "C3", "scenario": "S2"}, {"value": "0.39", "module": "C3", "scenario": "S3"}, {"value": "0", "module": "C4"}, {"value": "0", "module": "D", "scenario": "S0"}, {"value": "0", "module": "D", "scenario": "S1"}, {"value": "0", "module": "D", "scenario": "S2"}, {"value": "0", "module": "D", "scenario": "S3"}]}, "resolvedFlowVersion": "38.00.000", "flowProperties": [], "typeOfFlow": "Other flow", "classification": {"classHierarchy": "Quantities / Environmental quantities / EPD EN 15804 / LCI indicators", "name": "GaBiCategories"}}, {"dataSetInternalID": 16, "referenceToFlowDataSet": {"shortDescription": [{"value": "Stoffe für die Energierückgewinnung (MER)", "lang": "de"}, {"value": "Materials for energy recovery (MER)", "lang": "en"}], "type": "flow data set", "refObjectId": "59a9181c-3aaf-46ee-8b13-2b3723b6e447", "uri": "../flows/59a9181c-3aaf-46ee-8b13-2b3723b6e447.xml"}, "exchange direction": "OUTPUT", "other": {"anies": [{"name": "referenceToUnitGroupDataSet", "value": {"shortDescription": [{"value": "kg", "lang": "de"}], "type": "unit group data set", "refObjectId": "ad38d542-3fe9-439d-9b95-2f5f7752acaf", "uri": "../unitgroups/ad38d542-3fe9-439d-9b95-2f5f7752acaf.xml"}}, {"value": "0", "module": "A1-A3"}, {"value": "0", "module": "A4"}, {"value": "0", "module": "A5"}, {"value": "0", "module": "B1"}, {"value": "0", "module": "B2"}, {"value": "0", "module": "C1"}, {"value": "0", "module": "C2"}, {"value": "0", "module": "C3", "scenario": "S2"}, {"value": "0", "module": "C3", "scenario": "S3"}, {"value": "0", "module": "C4"}, {"value": "0", "module": "D", "scenario": "S0"}, {"value": "0", "module": "D", "scenario": "S1"}, {"value": "0", "module": "D", "scenario": "S2"}, {"value": "0", "module": "D", "scenario": "S3"}]}, "resolvedFlowVersion": "38.00.000", "flowProperties": [], "typeOfFlow": "Other flow", "classification": {"classHierarchy": "Quantities / Environmental quantities / EPD EN 15804 / LCI indicators", "name": "GaBiCategories"}}, {"dataSetInternalID": 17, "referenceToFlowDataSet": {"shortDescription": [{"value": "Exportierte elektrische Energie (EEE)", "lang": "de"}, {"value": "Exported electrical energy (EEE)", "lang": "en"}], "type": "flow data set", "refObjectId": "4da0c987-2b76-40d6-9e9e-82a017aaaf29", "uri": "../flows/4da0c987-2b76-40d6-9e9e-82a017aaaf29.xml"}, "exchange direction": "OUTPUT", "other": {"anies": [{"name": "referenceToUnitGroupDataSet", "value": {"shortDescription": [{"value": "MJ", "lang": "de"}], "type": "unit group data set", "refObjectId": "93a60a57-a3c8-11da-a746-0800200c9a66", "uri": "../unitgroups/93a60a57-a3c8-11da-a746-0800200c9a66.xml"}}, {"value": "0", "module": "A1-A3"}, {"value": "0", "module": "A4"}, {"value": "0.164", "module": "A5"}, {"value": "0", "module": "B1"}, {"value": "0", "module": "B2"}, {"value": "0", "module": "C1"}, {"value": "0", "module": "C2"}, {"value": "5.45", "module": "C3", "scenario": "S2"}, {"value": "0", "module": "C3", "scenario": "S3"}, {"value": "0", "module": "C4"}, {"value": "0", "module": "D", "scenario": "S0"}, {"value": "0", "module": "D", "scenario": "S1"}, {"value": "0", "module": "D", "scenario": "S2"}, {"value": "0", "module": "D", "scenario": "S3"}]}, "resolvedFlowVersion": "38.00.000", "flowProperties": [], "typeOfFlow": "Other flow", "classification": {"classHierarchy": "Quantities / Environmental quantities / EPD EN 15804 / LCI indicators", "name": "GaBiCategories"}}, {"dataSetInternalID": 18, "referenceToFlowDataSet": {"shortDescription": [{"value": "Exportierte thermische Energie (EET)", "lang": "de"}, {"value": "Exported thermal energy (EET)", "lang": "en"}], "type": "flow data set", "refObjectId": "98daf38a-7a79-46d3-9a37-2b7bd0955810", "uri": "../flows/98daf38a-7a79-46d3-9a37-2b7bd0955810.xml"}, "exchange direction": "OUTPUT", "other": {"anies": [{"name": "referenceToUnitGroupDataSet", "value": {"shortDescription": [{"value": "MJ", "lang": "de"}], "type": "unit group data set", "refObjectId": "93a60a57-a3c8-11da-a746-0800200c9a66", "uri": "../unitgroups/93a60a57-a3c8-11da-a746-0800200c9a66.xml"}}, {"value": "0", "module": "A1-A3"}, {"value": "0", "module": "A4"}, {"value": "0.297", "module": "A5"}, {"value": "0", "module": "B1"}, {"value": "0", "module": "B2"}, {"value": "0", "module": "C1"}, {"value": "0", "module": "C2"}, {"value": "9.89", "module": "C3", "scenario": "S2"}, {"value": "40.9", "module": "C3", "scenario": "S3"}, {"value": "0", "module": "C4"}, {"value": "0", "module": "D", "scenario": "S0"}, {"value": "0", "module": "D", "scenario": "S1"}, {"value": "0", "module": "D", "scenario": "S2"}, {"value": "0", "module": "D", "scenario": "S3"}]}, "resolvedFlowVersion": "38.00.000", "flowProperties": [], "typeOfFlow": "Other flow", "classification": {"classHierarchy": "Quantities / Environmental quantities / EPD EN 15804 / LCI indicators", "name": "GaBiCategories"}}]}, "LCIAResults": {"LCIAResult": [{"referenceToLCIAMethodDataSet": {"shortDescription": [{"value": "Globales Erwärmungspotenzial total (GWP-total)", "lang": "de"}, {"value": "Global Warming Potential total (GWP-total)", "lang": "en"}], "type": "LCIA method data set", "refObjectId": "6a37f984-a4b3-458a-a20a-64418c145fa2", "uri": "../lciamethods/6a37f984-a4b3-458a-a20a-64418c145fa2.xml"}, "other": {"anies": [{"name": "referenceToUnitGroupDataSet", "value": {"shortDescription": [{"value": "kg CO_(2)-Äq.", "lang": "de"}], "type": "unit group data set", "refObjectId": "1ebf3012-d0db-4de2-aefd-ef30cedb0be1", "uri": "../unitgroups/1ebf3012-d0db-4de2-aefd-ef30cedb0be1.xml"}}, {"value": "4.028", "module": "A1-A3"}, {"value": "0.1289", "module": "A4"}, {"value": "0.40894", "module": "A5"}, {"value": "0", "module": "B1"}, {"value": "0.5488", "module": "B2"}, {"value": "0", "module": "C1"}, {"value": "0.006958", "module": "C2"}, {"value": "3.194", "module": "C3", "scenario": "S2"}, {"value": "3.222", "module": "C3", "scenario": "S3"}, {"value": "0.1454", "module": "C4"}, {"value": "-0.008084", "module": "D", "scenario": "S0"}, {"value": "0", "module": "D", "scenario": "S1"}, {"value": "-0.2695", "module": "D", "scenario": "S2"}, {"value": "-0.2485", "module": "D", "scenario": "S3"}]}}, {"referenceToLCIAMethodDataSet": {"shortDescription": [{"value": "Globales Erwärmungspotenzial fossil (GWP-fossil)", "lang": "de"}, {"value": "Global Warming Potential fossil fuels (GWP-fossil)", "lang": "en"}], "type": "LCIA method data set", "refObjectId": "5f635281-343e-44fb-83df-1971b155e6b6", "uri": "../lciamethods/5f635281-343e-44fb-83df-1971b155e6b6.xml"}, "other": {"anies": [{"name": "referenceToUnitGroupDataSet", "value": {"shortDescription": [{"value": "kg CO_(2)-Äq.", "lang": "de"}], "type": "unit group data set", "refObjectId": "1ebf3012-d0db-4de2-aefd-ef30cedb0be1", "uri": "../unitgroups/1ebf3012-d0db-4de2-aefd-ef30cedb0be1.xml"}}, {"value": "4.187", "module": "A1-A3"}, {"value": "0.1265", "module": "A4"}, {"value": "0.2256", "module": "A5"}, {"value": "0", "module": "B1"}, {"value": "0.3484", "module": "B2"}, {"value": "0", "module": "C1"}, {"value": "0.006831", "module": "C2"}, {"value": "3.194", "module": "C3", "scenario": "S2"}, {"value": "3.221", "module": "C3", "scenario": "S3"}, {"value": "0.1453", "module": "C4"}, {"value": "-0.008042", "module": "D", "scenario": "S0"}, {"value": "0", "module": "D", "scenario": "S1"}, {"value": "-0.2681", "module": "D", "scenario": "S2"}, {"value": "-0.2477", "module": "D", "scenario": "S3"}]}}, {"referenceToLCIAMethodDataSet": {"shortDescription": [{"value": "Globales Erwärmungspotenzial biogen (GWP-biogenic)", "lang": "de"}, {"value": "Global Warming Potential biogenic (GWP-biogenic)", "lang": "en"}], "type": "LCIA method data set", "refObjectId": "2356e1ab-0185-4db5-86e5-16de51c7485c", "uri": "../lciamethods/2356e1ab-0185-4db5-86e5-16de51c7485c.xml"}, "other": {"anies": [{"name": "referenceToUnitGroupDataSet", "value": {"shortDescription": [{"value": "kg CO_(2)-Äq.", "lang": "de"}], "type": "unit group data set", "refObjectId": "1ebf3012-d0db-4de2-aefd-ef30cedb0be1", "uri": "../unitgroups/1ebf3012-d0db-4de2-aefd-ef30cedb0be1.xml"}}, {"value": "-0.1649", "module": "A1-A3"}, {"value": "0.001638", "module": "A4"}, {"value": "0.183153", "module": "A5"}, {"value": "0", "module": "B1"}, {"value": "0.004159", "module": "B2"}, {"value": "0", "module": "C1"}, {"value": "8.841E-05", "module": "C2"}, {"value": "0.0003425", "module": "C3", "scenario": "S2"}, {"value": "0.0006581", "module": "C3", "scenario": "S3"}, {"value": "-6.386E-07", "module": "C4"}, {"value": "-4.03E-05", "module": "D", "scenario": "S0"}, {"value": "0", "module": "D", "scenario": "S1"}, {"value": "-0.001343", "module": "D", "scenario": "S2"}, {"value": "-0.0006145", "module": "D", "scenario": "S3"}]}}, {"referenceToLCIAMethodDataSet": {"shortDescription": [{"value": "Globales Erwärmungspotenzial luluc (GWP-luluc)", "lang": "de"}, {"value": "Global Warming Potential luluc (GWP-luluc)", "lang": "en"}], "type": "LCIA method data set", "refObjectId": "4331bbdb-978a-490d-8707-eeb047f01a55", "uri": "../lciamethods/4331bbdb-978a-490d-8707-eeb047f01a55.xml"}, "other": {"anies": [{"name": "referenceToUnitGroupDataSet", "value": {"shortDescription": [{"value": "kg CO_(2)-Äq.", "lang": "de"}], "type": "unit group data set", "refObjectId": "1ebf3012-d0db-4de2-aefd-ef30cedb0be1", "uri": "../unitgroups/1ebf3012-d0db-4de2-aefd-ef30cedb0be1.xml"}}, {"value": "0.005329", "module": "A1-A3"}, {"value": "0.0007166", "module": "A4"}, {"value": "0.00018555", "module": "A5"}, {"value": "0", "module": "B1"}, {"value": "0.1962", "module": "B2"}, {"value": "0", "module": "C1"}, {"value": "3.868E-05", "module": "C2"}, {"value": "6.67E-05", "module": "C3", "scenario": "S2"}, {"value": "0.0001656", "module": "C3", "scenario": "S3"}, {"value": "7.073E-05", "module": "C4"}, {"value": "-8.62E-07", "module": "D", "scenario": "S0"}, {"value": "0", "module": "D", "scenario": "S1"}, {"value": "-2.873E-05", "module": "D", "scenario": "S2"}, {"value": "-0.0001416", "module": "D", "scenario": "S3"}]}}, {"referenceToLCIAMethodDataSet": {"shortDescription": [{"value": "Abbau Potential der stratosphärischen Ozonschicht (ODP)", "lang": "de"}, {"value": "Depletion potential of the stratospheric ozone layer (ODP)", "lang": "en"}], "type": "LCIA method data set", "refObjectId": "b5c629d6-def3-11e6-bf01-fe55135034f3", "uri": "../lciamethods/b5c629d6-def3-11e6-bf01-fe55135034f3.xml"}, "other": {"anies": [{"name": "referenceToUnitGroupDataSet", "value": {"shortDescription": [{"value": "kg CFC11-Äq.", "lang": "de"}], "type": "unit group data set", "refObjectId": "d9e957c9-7309-4474-bf3a-7777df6c4e5b", "uri": "../unitgroups/d9e957c9-7309-4474-bf3a-7777df6c4e5b.xml"}}, {"value": "7.698E-09", "module": "A1-A3"}, {"value": "7.701E-15", "module": "A4"}, {"value": "2.3094868E-10", "module": "A5"}, {"value": "0", "module": "B1"}, {"value": "3.415E-08", "module": "B2"}, {"value": "0", "module": "C1"}, {"value": "4.157E-16", "module": "C2"}, {"value": "2.808E-13", "module": "C3", "scenario": "S2"}, {"value": "4.356E-13", "module": "C3", "scenario": "S3"}, {"value": "1.952E-13", "module": "C4"}, {"value": "-5.267E-14", "module": "D", "scenario": "S0"}, {"value": "0", "module": "D", "scenario": "S1"}, {"value": "-1.756E-12", "module": "D", "scenario": "S2"}, {"value": "-1.177E-13", "module": "D", "scenario": "S3"}]}}, {"referenceToLCIAMethodDataSet": {"shortDescription": [{"value": "Versauerungspotenzial von Boden und Wasser (AP)", "lang": "de"}, {"value": "Acidification potential of land and water (AP)", "lang": "en"}], "type": "LCIA method data set", "refObjectId": "b5c611c6-def3-11e6-bf01-fe55135034f3", "uri": "../lciamethods/b5c611c6-def3-11e6-bf01-fe55135034f3.xml"}, "other": {"anies": [{"name": "referenceToUnitGroupDataSet", "value": {"shortDescription": [{"value": "mol H^(+)-Äq.", "lang": "de"}], "type": "unit group data set", "refObjectId": "42e089ac-92bf-4bf2-8ca1-5fc40d18f2ed", "uri": "../unitgroups/42e089ac-92bf-4bf2-8ca1-5fc40d18f2ed.xml"}}, {"value": "0.01289", "module": "A1-A3"}, {"value": "0.0007652", "module": "A4"}, {"value": "0.0005024", "module": "A5"}, {"value": "0", "module": "B1"}, {"value": "0.000832", "module": "B2"}, {"value": "0", "module": "C1"}, {"value": "4.131E-05", "module": "C2"}, {"value": "0.003013", "module": "C3", "scenario": "S2"}, {"value": "0.00314", "module": "C3", "scenario": "S3"}, {"value": "0.0004306", "module": "C4"}, {"value": "-1.039E-05", "module": "D", "scenario": "S0"}, {"value": "0", "module": "D", "scenario": "S1"}, {"value": "-0.0003463", "module": "D", "scenario": "S2"}, {"value": "-0.001268", "module": "D", "scenario": "S3"}]}}, {"referenceToLCIAMethodDataSet": {"shortDescription": [{"value": "Eutrophierungspotenzial Süßwasser (EP-freshwater)", "lang": "de"}, {"value": "Eutrophication potential aquatic freshwater (EP-freshwater)", "lang": "en"}], "type": "LCIA method data set", "refObjectId": "b53ec18f-7377-4ad3-86eb-cc3f4f276b2b", "uri": "../lciamethods/b53ec18f-7377-4ad3-86eb-cc3f4f276b2b.xml"}, "other": {"anies": [{"name": "referenceToUnitGroupDataSet", "value": {"shortDescription": [{"value": "kg P-Äq.", "lang": "de"}], "type": "unit group data set", "refObjectId": "0429039d-a61d-4590-ba67-aa4a20a810a1", "uri": "../unitgroups/0429039d-a61d-4590-ba67-aa4a20a810a1.xml"}}, {"value": "3.542E-05", "module": "A1-A3"}, {"value": "3.837E-07", "module": "A4"}, {"value": "1.08348E-06", "module": "A5"}, {"value": "0", "module": "B1"}, {"value": "5.189E-06", "module": "B2"}, {"value": "0", "module": "C1"}, {"value": "2.071E-08", "module": "C2"}, {"value": "2.736E-07", "module": "C3", "scenario": "S2"}, {"value": "3.56E-07", "module": "C3", "scenario": "S3"}, {"value": "2.712E-05", "module": "C4"}, {"value": "-1.073E-08", "module": "D", "scenario": "S0"}, {"value": "0", "module": "D", "scenario": "S1"}, {"value": "-3.577E-07", "module": "D", "scenario": "S2"}, {"value": "-2.952E-07", "module": "D", "scenario": "S3"}]}}, {"referenceToLCIAMethodDataSet": {"shortDescription": [{"value": "Eutrophierungspotenzial Salzwasser (EP-marine)", "lang": "de"}, {"value": "Eutrophication potential aquatic marine (EP-marine)", "lang": "en"}], "type": "LCIA method data set", "refObjectId": "b5c619fa-def3-11e6-bf01-fe55135034f3", "uri": "../lciamethods/b5c619fa-def3-11e6-bf01-fe55135034f3.xml"}, "other": {"anies": [{"name": "referenceToUnitGroupDataSet", "value": {"shortDescription": [{"value": "kg N-Äq.", "lang": "de"}], "type": "unit group data set", "refObjectId": "d05bb823-ecdf-4686-8c40-bf1d9257859f", "uri": "../unitgroups/d05bb823-ecdf-4686-8c40-bf1d9257859f.xml"}}, {"value": "0.004441", "module": "A1-A3"}, {"value": "0.0003757", "module": "A4"}, {"value": "0.00019001", "module": "A5"}, {"value": "0", "module": "B1"}, {"value": "0.000197", "module": "B2"}, {"value": "0", "module": "C1"}, {"value": "2.028E-05", "module": "C2"}, {"value": "0.001479", "module": "C3", "scenario": "S2"}, {"value": "0.001535", "module": "C3", "scenario": "S3"}, {"value": "9.527E-05", "module": "C4"}, {"value": "-2.841E-06", "module": "D", "scenario": "S0"}, {"value": "0", "module": "D", "scenario": "S1"}, {"value": "-9.469E-05", "module": "D", "scenario": "S2"}, {"value": "-0.0003425", "module": "D", "scenario": "S3"}]}}, {"referenceToLCIAMethodDataSet": {"shortDescription": [{"value": "Eutrophierungspotenzial Land (EP-terrestrial)", "lang": "de"}, {"value": "Eutrophication potential terrestrial (EP-terrestrial)", "lang": "en"}], "type": "LCIA method data set", "refObjectId": "b5c614d2-def3-11e6-bf01-fe55135034f3", "uri": "../lciamethods/b5c614d2-def3-11e6-bf01-fe55135034f3.xml"}, "other": {"anies": [{"name": "referenceToUnitGroupDataSet", "value": {"shortDescription": [{"value": "mol N-Äq.", "lang": "de"}], "type": "unit group data set", "refObjectId": "71b4d617-0ec9-4d3f-b65e-e438940c2401", "uri": "../unitgroups/71b4d617-0ec9-4d3f-b65e-e438940c2401.xml"}}, {"value": "0.04209", "module": "A1-A3"}, {"value": "0.004158", "module": "A4"}, {"value": "0.0018989", "module": "A5"}, {"value": "0", "module": "B1"}, {"value": "0.002831", "module": "B2"}, {"value": "0", "module": "C1"}, {"value": "0.0002245", "module": "C2"}, {"value": "0.01663", "module": "C3", "scenario": "S2"}, {"value": "0.01724", "module": "C3", "scenario": "S3"}, {"value": "0.001045", "module": "C4"}, {"value": "-3.045E-05", "module": "D", "scenario": "S0"}, {"value": "0", "module": "D", "scenario": "S1"}, {"value": "-0.001015", "module": "D", "scenario": "S2"}, {"value": "-0.003754", "module": "D", "scenario": "S3"}]}}, {"referenceToLCIAMethodDataSet": {"shortDescription": [{"value": "Bildungspotential für troposphärisches Ozon (POCP)", "lang": "de"}, {"value": "Formation potential of tropospheric ozone photochemical oxidants (POCP)", "lang": "en"}], "type": "LCIA method data set", "refObjectId": "b5c610fe-def3-11e6-bf01-fe55135034f3", "uri": "../lciamethods/b5c610fe-def3-11e6-bf01-fe55135034f3.xml"}, "other": {"anies": [{"name": "referenceToUnitGroupDataSet", "value": {"shortDescription": [{"value": "kg NMVOC-Äq.", "lang": "de"}], "type": "unit group data set", "refObjectId": "d27c25f8-fbc1-44c6-b47b-4adbae4199c6", "uri": "../unitgroups/d27c25f8-fbc1-44c6-b47b-4adbae4199c6.xml"}}, {"value": "0.01187", "module": "A1-A3"}, {"value": "0.0007102", "module": "A4"}, {"value": "0.0004933", "module": "A5"}, {"value": "0.000418", "module": "B1"}, {"value": "0.0009833", "module": "B2"}, {"value": "0", "module": "C1"}, {"value": "3.834E-05", "module": "C2"}, {"value": "0.003791", "module": "C3", "scenario": "S2"}, {"value": "0.003901", "module": "C3", "scenario": "S3"}, {"value": "0.0003065", "module": "C4"}, {"value": "-7.96E-06", "module": "D", "scenario": "S0"}, {"value": "0", "module": "D", "scenario": "S1"}, {"value": "-0.0002653", "module": "D", "scenario": "S2"}, {"value": "-0.0009852", "module": "D", "scenario": "S3"}]}}, {"referenceToLCIAMethodDataSet": {"shortDescription": [{"value": "Potenzial für den abiotischen Abbau nicht fossiler Ressourcen (ADPE)", "lang": "de"}, {"value": "Abiotic depletion potential for non fossil resources (ADPE)", "lang": "en"}], "type": "LCIA method data set", "refObjectId": "b2ad6494-c78d-11e6-9d9d-cec0c932ce01", "uri": "../lciamethods/b2ad6494-c78d-11e6-9d9d-cec0c932ce01.xml"}, "other": {"anies": [{"name": "referenceToUnitGroupDataSet", "value": {"shortDescription": [{"value": "kg Sb-Äq.", "lang": "de"}], "type": "unit group data set", "refObjectId": "54ccd2d9-a32a-4fc2-923d-f2c8c93e89d4", "uri": "../unitgroups/54ccd2d9-a32a-4fc2-923d-f2c8c93e89d4.xml"}}, {"value": "8.96E-07", "module": "A1-A3"}, {"value": "1.074E-08", "module": "A4"}, {"value": "2.75848E-08", "module": "A5"}, {"value": "0", "module": "B1"}, {"value": "2.301E-07", "module": "B2"}, {"value": "0", "module": "C1"}, {"value": "5.8E-10", "module": "C2"}, {"value": "1.166E-08", "module": "C3", "scenario": "S2"}, {"value": "1.597E-08", "module": "C3", "scenario": "S3"}, {"value": "1.008E-08", "module": "C4"}, {"value": "-1.187E-09", "module": "D", "scenario": "S0"}, {"value": "0", "module": "D", "scenario": "S1"}, {"value": "-3.957E-08", "module": "D", "scenario": "S2"}, {"value": "-2.611E-08", "module": "D", "scenario": "S3"}]}}, {"referenceToLCIAMethodDataSet": {"shortDescription": [{"value": "Potenzial für den abiotischen Abbau fossiler Brennstoffe (ADPF)", "lang": "de"}, {"value": "Abiotic depletion potential for fossil resources (ADPF)", "lang": "en"}], "type": "LCIA method data set", "refObjectId": "b2ad6110-c78d-11e6-9d9d-cec0c932ce01", "uri": "../lciamethods/b2ad6110-c78d-11e6-9d9d-cec0c932ce01.xml"}, "other": {"anies": [{"name": "referenceToUnitGroupDataSet", "value": {"shortDescription": [{"value": "MJ", "lang": "de"}], "type": "unit group data set", "refObjectId": "93a60a57-a3c8-11da-a746-0800200c9a66", "uri": "../unitgroups/93a60a57-a3c8-11da-a746-0800200c9a66.xml"}}, {"value": "69.66", "module": "A1-A3"}, {"value": "1.718", "module": "A4"}, {"value": "2.18975", "module": "A5"}, {"value": "0", "module": "B1"}, {"value": "5.897", "module": "B2"}, {"value": "0", "module": "C1"}, {"value": "0.09272", "module": "C2"}, {"value": "1.44", "module": "C3", "scenario": "S2"}, {"value": "1.862", "module": "C3", "scenario": "S3"}, {"value": "2.062", "module": "C4"}, {"value": "-0.1365", "module": "D", "scenario": "S0"}, {"value": "0", "module": "D", "scenario": "S1"}, {"value": "-4.551", "module": "D", "scenario": "S2"}, {"value": "-12.68", "module": "D", "scenario": "S3"}]}}, {"referenceToLCIAMethodDataSet": {"shortDescription": [{"value": "Wassernutzung (WDP)", "lang": "de"}, {"value": "Water use (WDP)", "lang": "en"}], "type": "LCIA method data set", "refObjectId": "b2ad66ce-c78d-11e6-9d9d-cec0c932ce01", "uri": "../lciamethods/b2ad66ce-c78d-11e6-9d9d-cec0c932ce01.xml"}, "other": {"anies": [{"name": "referenceToUnitGroupDataSet", "value": {"shortDescription": [{"value": "m^(3) Welt-Äq. entzogen", "lang": "de"}], "type": "unit group data set", "refObjectId": "6ae2df01-888e-46c8-b17d-49fa3869b476", "uri": "../unitgroups/6ae2df01-888e-46c8-b17d-49fa3869b476.xml"}}, {"value": "3.907", "module": "A1-A3"}, {"value": "0.00115", "module": "A4"}, {"value": "0.12889", "module": "A5"}, {"value": "0", "module": "B1"}, {"value": "0.09986", "module": "B2"}, {"value": "0", "module": "C1"}, {"value": "6.206E-05", "module": "C2"}, {"value": "0.3881", "module": "C3", "scenario": "S2"}, {"value": "0.3906", "module": "C3", "scenario": "S3"}, {"value": "-0.001542", "module": "C4"}, {"value": "-0.0008209", "module": "D", "scenario": "S0"}, {"value": "0", "module": "D", "scenario": "S1"}, {"value": "-0.02736", "module": "D", "scenario": "S2"}, {"value": "-0.03009", "module": "D", "scenario": "S3"}]}}, {"referenceToLCIAMethodDataSet": {"shortDescription": [{"value": "Auftreten von Krankheiten aufgrund von Feinstaubemissionen (PM)", "lang": "de"}, {"value": "Incidence of disease due to PM emissions (PM)", "lang": "en"}], "type": "LCIA method data set", "refObjectId": "b5c602c6-def3-11e6-bf01-fe55135034f3", "uri": "../lciamethods/b5c602c6-def3-11e6-bf01-fe55135034f3.xml"}, "other": {"anies": [{"name": "referenceToUnitGroupDataSet", "value": {"shortDescription": [{"value": "Krankheitsfälle", "lang": "de"}], "type": "unit group data set", "refObjectId": "3883559b-648f-4afc-8ba2-0bd24f3affa3", "uri": "../unitgroups/3883559b-648f-4afc-8ba2-0bd24f3affa3.xml"}}, {"value": "1E-07", "module": "A1-A3"}, {"value": "4.42E-09", "module": "A4"}, {"value": "3.469E-09", "module": "A5"}, {"value": "0", "module": "B1"}, {"value": "6.84E-08", "module": "B2"}, {"value": "0", "module": "C1"}, {"value": "2.39E-10", "module": "C2"}, {"value": "1.08E-08", "module": "C3", "scenario": "S2"}, {"value": "1.16E-08", "module": "C3", "scenario": "S3"}, {"value": "4.14E-09", "module": "C4"}, {"value": "-8.6E-11", "module": "D", "scenario": "S0"}, {"value": "0", "module": "D", "scenario": "S1"}, {"value": "0", "module": "D", "scenario": "S2"}, {"value": "-1.85E-08", "module": "D", "scenario": "S3"}]}}, {"referenceToLCIAMethodDataSet": {"shortDescription": [{"value": "Wirkung durch Exposition des Menschen mit U235 (IR)", "lang": "de"}, {"value": "Human exposure efficiency relative to U235 (IR)", "lang": "en"}], "type": "LCIA method data set", "refObjectId": "b5c632be-def3-11e6-bf01-fe55135034f3", "uri": "../lciamethods/b5c632be-def3-11e6-bf01-fe55135034f3.xml"}, "other": {"anies": [{"name": "referenceToUnitGroupDataSet", "value": {"shortDescription": [{"value": "kBq U235-Äq.", "lang": "de"}], "type": "unit group data set", "refObjectId": "456b05bf-1415-44a9-9993-02452f554c09", "uri": "../unitgroups/456b05bf-1415-44a9-9993-02452f554c09.xml"}}, {"value": "0.312", "module": "A1-A3"}, {"value": "0.000311", "module": "A4"}, {"value": "0.009611", "module": "A5"}, {"value": "0", "module": "B1"}, {"value": "0.0678", "module": "B2"}, {"value": "0", "module": "C1"}, {"value": "1.68E-05", "module": "C2"}, {"value": "0.00802", "module": "C3", "scenario": "S2"}, {"value": "0.0132", "module": "C3", "scenario": "S3"}, {"value": "0.00374", "module": "C4"}, {"value": "-0.00177", "module": "D", "scenario": "S0"}, {"value": "0", "module": "D", "scenario": "S1"}, {"value": "0", "module": "D", "scenario": "S2"}, {"value": "-0.0156", "module": "D", "scenario": "S3"}]}}, {"referenceToLCIAMethodDataSet": {"shortDescription": [{"value": "Toxizitätsvergleichseinheit für Ökosysteme (ETP-fw)", "lang": "de"}, {"value": "Comparative toxic unit for ecosystems (ETP-fw)", "lang": "en"}], "type": "LCIA method data set", "refObjectId": "ee1082d1-b0f7-43ca-a1f0-21e2a4a74511", "uri": "../lciamethods/ee1082d1-b0f7-43ca-a1f0-21e2a4a74511.xml"}, "other": {"anies": [{"name": "referenceToUnitGroupDataSet", "value": {"shortDescription": [{"value": "CTUe", "lang": "de"}], "type": "unit group data set", "refObjectId": "aa959ded-f1eb-4efb-9c5c-2d60be36b3e6", "uri": "../unitgroups/aa959ded-f1eb-4efb-9c5c-2d60be36b3e6.xml"}}, {"value": "35.4", "module": "A1-A3"}, {"value": "1.19", "module": "A4"}, {"value": "1.12", "module": "A5"}, {"value": "0.0036", "module": "B1"}, {"value": "2.69", "module": "B2"}, {"value": "0", "module": "C1"}, {"value": "0.0644", "module": "C2"}, {"value": "0.62", "module": "C3", "scenario": "S2"}, {"value": "0.864", "module": "C3", "scenario": "S3"}, {"value": "2.02", "module": "C4"}, {"value": "-0.0291", "module": "D", "scenario": "S0"}, {"value": "0", "module": "D", "scenario": "S1"}, {"value": "0", "module": "D", "scenario": "S2"}, {"value": "-3.02", "module": "D", "scenario": "S3"}]}}, {"referenceToLCIAMethodDataSet": {"shortDescription": [{"value": "Toxizitätsvergleichseinheit für Menschen (krebserregend) (HTP-c)", "lang": "de"}, {"value": "Comparative toxic unit for humans (carcinogenic) (HTP-c)", "lang": "en"}], "type": "LCIA method data set", "refObjectId": "2299222a-bbd8-474f-9d4f-4dd1f18aea7c", "uri": "../lciamethods/2299222a-bbd8-474f-9d4f-4dd1f18aea7c.xml"}, "other": {"anies": [{"name": "referenceToUnitGroupDataSet", "value": {"shortDescription": [{"value": "CTUh", "lang": "de"}], "type": "unit group data set", "refObjectId": "d4c9523e-2d7e-49fd-8469-998f547d3a70", "uri": "../unitgroups/d4c9523e-2d7e-49fd-8469-998f547d3a70.xml"}}, {"value": "2.08E-09", "module": "A1-A3"}, {"value": "2.41E-11", "module": "A4"}, {"value": "6.427E-11", "module": "A5"}, {"value": "0", "module": "B1"}, {"value": "6.21E-10", "module": "B2"}, {"value": "0", "module": "C1"}, {"value": "1.3E-12", "module": "C2"}, {"value": "3.59E-11", "module": "C3", "scenario": "S2"}, {"value": "4.16E-11", "module": "C3", "scenario": "S3"}, {"value": "9.06E-11", "module": "C4"}, {"value": "-1.37E-12", "module": "D", "scenario": "S0"}, {"value": "0", "module": "D", "scenario": "S1"}, {"value": "0", "module": "D", "scenario": "S2"}, {"value": "-7.76E-11", "module": "D", "scenario": "S3"}]}}, {"referenceToLCIAMethodDataSet": {"shortDescription": [{"value": "Toxizitätsvergleichseinheit für Menschen (nicht krebserregend) (HTP-nc)", "lang": "de"}, {"value": "Comparative toxic unit for humans (noncarcinogenic) (HTP-nc)", "lang": "en"}], "type": "LCIA method data set", "refObjectId": "3af763a5-b7a1-48c9-9cee-1f223481fcef", "uri": "../lciamethods/3af763a5-b7a1-48c9-9cee-1f223481fcef.xml"}, "other": {"anies": [{"name": "referenceToUnitGroupDataSet", "value": {"shortDescription": [{"value": "CTUh", "lang": "de"}], "type": "unit group data set", "refObjectId": "d4c9523e-2d7e-49fd-8469-998f547d3a70", "uri": "../unitgroups/d4c9523e-2d7e-49fd-8469-998f547d3a70.xml"}}, {"value": "5.56E-08", "module": "A1-A3"}, {"value": "1.43E-09", "module": "A4"}, {"value": "1.779E-09", "module": "A5"}, {"value": "2.6E-11", "module": "B1"}, {"value": "9.46E-09", "module": "B2"}, {"value": "0", "module": "C1"}, {"value": "7.72E-11", "module": "C2"}, {"value": "2.12E-09", "module": "C3", "scenario": "S2"}, {"value": "2.4E-09", "module": "C3", "scenario": "S3"}, {"value": "7.59E-09", "module": "C4"}, {"value": "-5.26E-11", "module": "D", "scenario": "S0"}, {"value": "0", "module": "D", "scenario": "S1"}, {"value": "0", "module": "D", "scenario": "S2"}, {"value": "-5.75E-09", "module": "D", "scenario": "S3"}]}}, {"referenceToLCIAMethodDataSet": {"shortDescription": [{"value": "Bodenqualitätsindex (SQP)", "lang": "de"}, {"value": "Soil quality index (SQP)", "lang": "en"}], "type": "LCIA method data set", "refObjectId": "b2ad6890-c78d-11e6-9d9d-cec0c932ce01", "uri": "../lciamethods/b2ad6890-c78d-11e6-9d9d-cec0c932ce01.xml"}, "other": {"anies": [{"name": "referenceToUnitGroupDataSet", "value": {"shortDescription": [{"value": "SQP", "lang": "de"}], "type": "unit group data set", "refObjectId": "f130951c-e67f-4f7f-8dd4-665de3974e18", "uri": "../unitgroups/f130951c-e67f-4f7f-8dd4-665de3974e18.xml"}}, {"module": "A1-A3"}, {"module": "A4"}, {"module": "A5"}, {"module": "B1"}, {"module": "B2"}, {"module": "C1"}, {"module": "C2"}, {"module": "C3", "scenario": "S2"}, {"module": "C3", "scenario": "S3"}, {"module": "C4"}, {"module": "D", "scenario": "S0"}, {"module": "D", "scenario": "S1"}, {"module": "D", "scenario": "S2"}, {"module": "D", "scenario": "S3"}]}}]}, "otherAttributes": {"{http://www.indata.network/EPD/2019}epd-version": "1.2"}, "version": "1.1", "locations": "../ILCDLocations.xml"}