{"processInformation": {"dataSetInformation": {"UUID": "d3fc023c-061c-4a41-8c1e-491cd3bb4784", "name": {"baseName": [{"value": "Lochblech aus Aluminium mit Oberflächenveredelung (Dillinger Fabrik Gelochter Bleche GmbH)", "lang": "de"}, {"value": "Perforated aluminum sheet with surface finish (Dillinger Fabrik Gelochter Bleche GmbH)", "lang": "en"}]}, "classificationInformation": {"classification": [{"class": [{"value": "Metalle", "level": 0, "classId": "4"}, {"value": "Aluminium", "level": 1, "classId": "4.3"}, {"value": "Aluminiumbleche", "level": 2, "classId": "4.3.01"}], "name": "OEKOBAU.DAT"}]}, "generalComment": [{"value": "Der Eigentümer dieser EPD haftet für die zugrunde liegenden Informationen und Nachweise. Der Programmbetreiber Kiwa-Ecobility Experts haftet nicht für die Herstellerdaten, Ökobilanzdaten und Nachweise.", "lang": "de"}, {"value": "The owner of this EPD shall be liable for the underlying information and evidence. The programme operator Kiwa-Ecobility Experts shall not be liable with respect to manufacturer data, life cycle assessment data and evidence.", "lang": "en"}], "other": {"anies": [{"scenario": [{"description": [{"value": "Die EPD enthält die Daten für drei verschiedene Standorte, die alle mit einer EPD abgedeckt werden sollten, indem ein Durchschnitt aus den Daten für alle Standorte gebildet wird. Um die Genauigkeit zu erhöhen, wurde ein gewichteter Durchschnitt des Ressourcenverbrauchs auf der Grundlage des Rohstoffverbrauchs an jedem Standort erstellt, wenn dies für den betrachteten Rohstoff möglich war. Dies wurde speziell für den Energieverbrauch verwendet, da in den drei Standorten unterschiedliche Strommixe vorliegen. Alle spezifischen Transportdistanzen der Ausgangmaterialien wurden erfasst und entsprechend berücksichtigt. Da diese EPD drei verschiedene Standorte inkludiert, wurden Mittelwerte für die Transportdistanzen gebildet, sodass die eingegebene Transportdistanz für alle Standorte repräsentativ ist. Für den Rückbau des Produkts (Modul C1) wurde ein Szenario entwickelt, das einen durchschnittlichen Rückbauprozess widerspiegelt. Das Gewicht des Rohmaterials wurde ins Verhältnis zum stündlichen Rückbaupotenzial der Baumaschine gesetzt. Der Wert der Umwelteinflüsse wurde einem NMD-Datensatz entnommen, der in R<THiNK hinterlegt ist. Die Annahmen zum Rückbaupotenzial der Baumaschine wurde entnommen aus einer Studie, welche in den Referenzen aufgeführt ist. Die Entfernungen vom Ort der Nutzung bis zur jeweiligen Abfallbehandlung werden der LCA-Berechnungssoftware R<THiNK entnommen, die mit den Entfernungen aus der Nationalen Umweltdatenbank (Nationale Milieudatabase; NMD) der Niederlande arbeitet.", "lang": "de"}], "name": "Standard Szenario", "default": true}]}, "<ns11:modules xmlns:ns11=\"http://openlca.org/epd_ilcd\" xmlns=\"http://lca.jrc.it/ILCD/Process\" xmlns:c=\"http://lca.jrc.it/ILCD/Contact\" xmlns:common=\"http://lca.jrc.it/ILCD/Common\" xmlns:epd=\"http://www.iai.kit.edu/EPD/2013\" xmlns:epd2=\"http://www.indata.network/EPD/2019\" xmlns:f=\"http://lca.jrc.it/ILCD/Flow\" xmlns:fp=\"http://lca.jrc.it/ILCD/FlowProperty\" xmlns:m=\"http://lca.jrc.it/ILCD/LCIAMethod\" xmlns:s=\"http://lca.jrc.it/ILCD/Source\" xmlns:u=\"http://lca.jrc.it/ILCD/UnitGroup\" name=\"A1\" scenario=\"Standard Szenario\"/>", "<ns11:modules xmlns:ns11=\"http://openlca.org/epd_ilcd\" xmlns=\"http://lca.jrc.it/ILCD/Process\" xmlns:c=\"http://lca.jrc.it/ILCD/Contact\" xmlns:common=\"http://lca.jrc.it/ILCD/Common\" xmlns:epd=\"http://www.iai.kit.edu/EPD/2013\" xmlns:epd2=\"http://www.indata.network/EPD/2019\" xmlns:f=\"http://lca.jrc.it/ILCD/Flow\" xmlns:fp=\"http://lca.jrc.it/ILCD/FlowProperty\" xmlns:m=\"http://lca.jrc.it/ILCD/LCIAMethod\" xmlns:s=\"http://lca.jrc.it/ILCD/Source\" xmlns:u=\"http://lca.jrc.it/ILCD/UnitGroup\" name=\"A1-A3\" scenario=\"Standard Szenario\"/>", "<ns11:modules xmlns:ns11=\"http://openlca.org/epd_ilcd\" xmlns=\"http://lca.jrc.it/ILCD/Process\" xmlns:c=\"http://lca.jrc.it/ILCD/Contact\" xmlns:common=\"http://lca.jrc.it/ILCD/Common\" xmlns:epd=\"http://www.iai.kit.edu/EPD/2013\" xmlns:epd2=\"http://www.indata.network/EPD/2019\" xmlns:f=\"http://lca.jrc.it/ILCD/Flow\" xmlns:fp=\"http://lca.jrc.it/ILCD/FlowProperty\" xmlns:m=\"http://lca.jrc.it/ILCD/LCIAMethod\" xmlns:s=\"http://lca.jrc.it/ILCD/Source\" xmlns:u=\"http://lca.jrc.it/ILCD/UnitGroup\" name=\"A2\" scenario=\"Standard Szenario\"/>", "<ns11:modules xmlns:ns11=\"http://openlca.org/epd_ilcd\" xmlns=\"http://lca.jrc.it/ILCD/Process\" xmlns:c=\"http://lca.jrc.it/ILCD/Contact\" xmlns:common=\"http://lca.jrc.it/ILCD/Common\" xmlns:epd=\"http://www.iai.kit.edu/EPD/2013\" xmlns:epd2=\"http://www.indata.network/EPD/2019\" xmlns:f=\"http://lca.jrc.it/ILCD/Flow\" xmlns:fp=\"http://lca.jrc.it/ILCD/FlowProperty\" xmlns:m=\"http://lca.jrc.it/ILCD/LCIAMethod\" xmlns:s=\"http://lca.jrc.it/ILCD/Source\" xmlns:u=\"http://lca.jrc.it/ILCD/UnitGroup\" name=\"A3\" scenario=\"Standard Szenario\"/>", "<ns11:modules xmlns:ns11=\"http://openlca.org/epd_ilcd\" xmlns=\"http://lca.jrc.it/ILCD/Process\" xmlns:c=\"http://lca.jrc.it/ILCD/Contact\" xmlns:common=\"http://lca.jrc.it/ILCD/Common\" xmlns:epd=\"http://www.iai.kit.edu/EPD/2013\" xmlns:epd2=\"http://www.indata.network/EPD/2019\" xmlns:f=\"http://lca.jrc.it/ILCD/Flow\" xmlns:fp=\"http://lca.jrc.it/ILCD/FlowProperty\" xmlns:m=\"http://lca.jrc.it/ILCD/LCIAMethod\" xmlns:s=\"http://lca.jrc.it/ILCD/Source\" xmlns:u=\"http://lca.jrc.it/ILCD/UnitGroup\" name=\"C1\" scenario=\"Standard Szenario\"/>", "<ns11:modules xmlns:ns11=\"http://openlca.org/epd_ilcd\" xmlns=\"http://lca.jrc.it/ILCD/Process\" xmlns:c=\"http://lca.jrc.it/ILCD/Contact\" xmlns:common=\"http://lca.jrc.it/ILCD/Common\" xmlns:epd=\"http://www.iai.kit.edu/EPD/2013\" xmlns:epd2=\"http://www.indata.network/EPD/2019\" xmlns:f=\"http://lca.jrc.it/ILCD/Flow\" xmlns:fp=\"http://lca.jrc.it/ILCD/FlowProperty\" xmlns:m=\"http://lca.jrc.it/ILCD/LCIAMethod\" xmlns:s=\"http://lca.jrc.it/ILCD/Source\" xmlns:u=\"http://lca.jrc.it/ILCD/UnitGroup\" name=\"C2\" scenario=\"Standard Szenario\"/>", "<ns11:modules xmlns:ns11=\"http://openlca.org/epd_ilcd\" xmlns=\"http://lca.jrc.it/ILCD/Process\" xmlns:c=\"http://lca.jrc.it/ILCD/Contact\" xmlns:common=\"http://lca.jrc.it/ILCD/Common\" xmlns:epd=\"http://www.iai.kit.edu/EPD/2013\" xmlns:epd2=\"http://www.indata.network/EPD/2019\" xmlns:f=\"http://lca.jrc.it/ILCD/Flow\" xmlns:fp=\"http://lca.jrc.it/ILCD/FlowProperty\" xmlns:m=\"http://lca.jrc.it/ILCD/LCIAMethod\" xmlns:s=\"http://lca.jrc.it/ILCD/Source\" xmlns:u=\"http://lca.jrc.it/ILCD/UnitGroup\" name=\"C3\" scenario=\"Standard Szenario\"/>", "<ns11:modules xmlns:ns11=\"http://openlca.org/epd_ilcd\" xmlns=\"http://lca.jrc.it/ILCD/Process\" xmlns:c=\"http://lca.jrc.it/ILCD/Contact\" xmlns:common=\"http://lca.jrc.it/ILCD/Common\" xmlns:epd=\"http://www.iai.kit.edu/EPD/2013\" xmlns:epd2=\"http://www.indata.network/EPD/2019\" xmlns:f=\"http://lca.jrc.it/ILCD/Flow\" xmlns:fp=\"http://lca.jrc.it/ILCD/FlowProperty\" xmlns:m=\"http://lca.jrc.it/ILCD/LCIAMethod\" xmlns:s=\"http://lca.jrc.it/ILCD/Source\" xmlns:u=\"http://lca.jrc.it/ILCD/UnitGroup\" name=\"C4\" scenario=\"Standard Szenario\"/>", "<ns11:modules xmlns:ns11=\"http://openlca.org/epd_ilcd\" xmlns=\"http://lca.jrc.it/ILCD/Process\" xmlns:c=\"http://lca.jrc.it/ILCD/Contact\" xmlns:common=\"http://lca.jrc.it/ILCD/Common\" xmlns:epd=\"http://www.iai.kit.edu/EPD/2013\" xmlns:epd2=\"http://www.indata.network/EPD/2019\" xmlns:f=\"http://lca.jrc.it/ILCD/Flow\" xmlns:fp=\"http://lca.jrc.it/ILCD/FlowProperty\" xmlns:m=\"http://lca.jrc.it/ILCD/LCIAMethod\" xmlns:s=\"http://lca.jrc.it/ILCD/Source\" xmlns:u=\"http://lca.jrc.it/ILCD/UnitGroup\" name=\"D\" scenario=\"Standard Szenario\"/>"]}}, "quantitativeReference": {"referenceToReferenceFlow": [1], "type": "Reference flow(s)"}, "time": {"referenceYear": 2023, "dataSetValidUntil": 2029, "timeRepresentativenessDescription": [{"value": "Die Primärdaten wurden von Dillinger Fabrik Gelochter Bleche GmbH intern erhoben und bereitgestellt. Jegliche Daten wurden im Jahr 2023 erhoben.  Die Transportentfernungen basieren auf den Entfernungen zwischen der Produktionsstätte und den Lieferanten, die im Jahr 2023 genutzt wurden.  Der Stromverbrauch wurde über das Jahr gemessen und anhand der produzierten Menge auf die deklarierte Einheit heruntergerechnet.", "lang": "de"}, {"value": "The primary data was collected and provided internally by Dillinger Fabrik Gelochter Bleche GmbH. All data was collected in the year 2023. Transport distances are based on the distances between the production site and the suppliers used in 2023.  Electricity consumption was measured over the year and calculated down to the declared unit based on the quantity produced.", "lang": "en"}], "other": {"anies": [{"name": "publicationDateOfEPD", "value": 1725408000000}]}}, "geography": {"locationOfOperationSupplyOrProduction": {"location": "RER"}}, "technology": {"technologyDescriptionAndIncludedProcesses": [{"value": "Die Durchschnitts-EPD bezieht sich auf 1 kg Aluminiumlochblech mit eloxierter dekorativer Oberflächenbeschichtung, oder einer Pulverbeschichtung. Die Produkte unterscheiden sich hierbei alleinig in dem Prozess der Oberflächenbeschichtung. Die sich daraus ergebenden Unterschiede in den Ergebnissen der Ökobilanzierung sind vernachlässigbar. Das in der EPD dargestellte Ergebnis ist das des Aluminiumlochbleches mit eloxierter Oberflächenbeschichtung, da dieses das schlechtere Ergebnis vorgewiesen hat. Das Produkt wird in drei verschiedenen Standorten produziert. Die Produktionsstandorte lauten wie folgt: -Bulgarien, Mezhdunarodno shose Nr. 31, 2210 Dragoman (~5%) -Niederlande, Adriaan-Tripweg 13, 9641 Veendam (~25%) -Deutschland, Franz-Méguin-Straße 20, 66763 Dillingen (~70%) Das Produkt ist für den Innen- und Außenbereich vorgesehen, und kann im Bereich Dach, Wand, Decke, Geländer und Fassade eingesetzt werden. Es handelt sich um ein perforiertes, flach oder dreidimensional, kalt umgeformtes Aluminiumblech, welches anschließend dekorativ veredelt wird.  Der wichtigste Bestandteil von Dillinger Fabrik Gelochter Bleche GmbHs Aluminiumlochblechen mit Eloxierung/Pulverbeschichtung ist Aluminium. Dieses wird in Form von Coils von verschiedenen Herstellern / Händlern geliefert. Nach einer internen Bearbeitung, in welcher das Aluminium gestanzt, geschnitten, gerichtet, genibbelt und gekantet wird, wird es an einen externen Dienstleister versendet, welcher die elektrolytische Oxidation, oder Pulverbeschichtung vornimmt. \r\nDie Herstellung der Aluminiumlochbleche mit eloxierter/pulverbeschichteter Oberfläche wird aufgeteilt in interne und externe Bearbeitungsschritte. In der folgenden Abbildung wird das Prozessfließbild aufgezeigt, welches für die Ökobilanzierung modelliert wurde. Für jede Lebensphase wird aufgezeigt, welche Prozesschritte in der jeweiligen Phase vollführt werden, und wie die verschiedenen Phasen miteinander zusammenhängen. Das Rohmaterial in Form von Aluminium Coils wird vom jeweiligen Lieferanten per LKW zu einem der drei betrachteten Fertigungsstandorte gebracht. Dort wird die Ware abgeladen, gewogen und mit einem Kran entweder zum Lagerplatz oder direkt zur Weiterverarbeitung an die jeweilige Breitpressenanlage transportiert. Zur Verarbeitung an einer Beitpresse werden die Coils auf eine Haspel gespannt, abgerollt, befettet, perforiert und auf Länge geschnitten. Über ein Förderband gelangt das Lochblech zu einer Richtanlage und wird gerichtet. Von dort wird es zum nächsten Arbeitsschritt transportiert, zu einer Stanz-/Nibbelmaschine. Auf dieser Anlage werden gem. jeweiliger Zeichnung diverse Löcher, Ausschnitte, Konturen und sonstige Breiten- und Längenmaße gefertigt. Danach wird es zu einer Kantmaschine transportiert, gekantet und anschließend in den Versand gebracht und verpackt. Das halbfertige Lochblech wird zu einem externen Dienstleister transportiert, bei dem die Eloxierung/Pulverbeschichtung der Lochbleche erfolgt. Anschließend wird das Lochblech wieder verpackt und zurück zu dem Produktionsstandort geliefert, wo es eingelagert oder zum Kunden weitertransportiert wird.\r\n", "lang": "de"}, {"value": "This average EPD refers to 1 kg of perforated aluminium sheet with a decorative finish, achieved either through anodizing or powder coating. The only difference between the products is the surface finish. The resulting variations in the LCA results are negligible. The results shown in this EPD are those of the perforated aluminum sheet with an anodized finish, as this is the one with the worse result. The product is produced at the three following sites: -Bulgaria, Mezhdunarodno shose Nr. 31, 2210 Dragoman (~5%); -Netherlands, Adriaan-Tripweg 13, 9641 Veendam (~25%); -Germany, Franz-Méguin-Straße 20, 66763 Dillingen (~70%). The product is intended for indoor and outdoor use and can be used for roofs, walls, ceilings, railings and facades. It is a perforated, flat or three-dimensional, cold-formed aluminium sheet which is then given a decorative finish. The most important component of Dillinger Fabrik Gelochter Bleche GmbH's anodized/ powder-coated perforated aluminium sheets is aluminium. This is supplied in the form of coils from various manufacturers. After internal processing, in which the aluminium is punched, cut, straightened, nibbled and folded, it is sent to an external service provider for electrolytic oxidation or powder coating.\r\nThe production of perforated aluminium sheets with an anodised/powder coated surface is divided into internal and external processing steps. The following figure shows the process flow diagram modelled for the LCA. For each life cycle phase, it shows which process steps are carried out in each phase and how the different phases are interrelated. The raw material, in the form of aluminium coils, is transported by truck from the supplier to one of the three production sites. There it is unloaded, weighed and transported by crane either directly to storage or to a press system for further processing. Prior to pressing the coils are stretched onto a reel, unrolled, greased, perforated and cut to length. A conveyor belt transports the perforated sheet to a straightening machine where it is then straightened. From there it is transported to a punching/nibbling machine. This machine punches holes, cut-outs, contours and other widths and lengths according to the customers specifications. After, the product is transported to a folding machine, folded and then packed for shipping. The semi-finished perforated sheet is transported to an external service provider where the perforated sheet is anodized/powder coated. The perforated sheet is then repacked and returned to the production site for storage or onward shipment to the customer.\r\n", "lang": "en"}], "technologicalApplicability": [{"value": "Das Lochblechsystem der Dillinger Fabrik gelochter Bleche ist ein schnell zu montierendes Bauteil, welches im Dach-, Wand-, Fassadenbereich und als Geländer eingesetzt wird. Im Fassadenbereich wird es als vorgehängte und hinterlüftete Fassadenverkleidung oder als Sonnenschutzelement, bestehend aus Profilblechen oder Fassadenkassetten mit offenem oder geschlossenem Fugenbild ausgeführt und mit einer systemzugehörigen Unterkonstruktion geliefert. Es stehen verschiedene Materialoberflächen, Oberflächenbehandlungen und Farben zur Auswahl. Für die Verwendung gelten die jeweiligen nationalen Bestimmungen.", "lang": "de"}, {"value": "The perforated sheets from Dillinger Fabrik Gelochter Bleche are a quick to install building component used for roofs, walls, facades and railings. In the facade segment, they are designed as a mounted and ventilated facade cladding or as a sun protection element, consisting of profiled sheets or facade cassettes with an open or closed joint pattern and supplied with a system-related substructure. Various material surfaces, surface treatments and colours are available. The use is subject to national regulations.", "lang": "en"}], "referenceToTechnologyFlowDiagrammOrPicture": [{"shortDescription": [{"value": "Fließbild Lochblech aus Aluminium mit Oberflächenveredelung (Dillinger Fabrik Gelochter Bleche GmbH)", "lang": "de"}, {"value": "Flowchart Perforated aluminum sheet with surface finish (Dillinger Fabrik Gelochter Bleche GmbH)", "lang": "en"}], "type": "source data set", "refObjectId": "8b08f821-3985-44a9-bcc5-50b4c6cbdadb", "version": "00.00.003"}]}}, "modellingAndValidation": {"LCIMethodAndAllocation": {"typeOfDataSet": "EPD", "other": {"anies": [{"name": "subType", "value": "average dataset"}]}}, "dataSourcesTreatmentAndRepresentativeness": {"referenceToDataSource": [{"shortDescription": [{"value": "ecoinvent 3.6 database", "lang": "en"}], "type": "source data set", "refObjectId": "766b9973-5ee8-48a2-8098-72c8e20b369f", "version": "00.00.001"}, {"shortDescription": [{"value": "ecoinvent database (general)", "lang": "en"}], "type": "source data set", "refObjectId": "b497a91f-e14b-4b69-8f28-f50eb1576766", "version": "00.03.002"}], "useAdviceForDataSet": [{"value": "Das Lochblechsystem der Dillinger Fabrik gelochter Bleche ist ein schnell zu montierendes Bauteil, welches im Dach-, Wand-, Fassadenbereich und als Geländer eingesetzt wird. Im Fassadenbereich wird es als vorgehängte und hinterlüftete Fassadenverkleidung oder als Sonnenschutzelement, bestehend aus Profilblechen oder Fassadenkassetten mit offenem oder geschlossenem Fugenbild ausgeführt und mit einer systemzugehörigen Unterkonstruktion geliefert. Es stehen verschiedene Materialoberflächen, Oberflächenbehandlungen und Farben zur Auswahl. Für die Verwendung gelten die jeweiligen nationalen Bestimmungen.", "lang": "de"}, {"value": "The perforated sheets from Dillinger Fabrik Gelochter Bleche are a quick to install building component used for roofs, walls, facades and railings. In the facade segment, they are designed as a mounted and ventilated facade cladding or as a sun protection element, consisting of profiled sheets or facade cassettes with an open or closed joint pattern and supplied with a system-related substructure. Various material surfaces, surface treatments and colours are available. The use is subject to national regulations.", "lang": "en"}], "other": {"anies": [{"name": "referenceToOriginalEPD", "value": {"shortDescription": {"value": "Lochblech aus Aluminium mit Oberflächenveredelung (Dillinger Fabrik Gelochter Bleche GmbH) EPD", "defaultValue": "Lochblech aus Aluminium mit Oberflächenveredelung (Dillinger Fabrik Gelochter Bleche GmbH) EPD", "lstrings": [{"lang": "de", "value": "Lochblech aus Aluminium mit Oberflächenveredelung (Dillinger Fabrik Gelochter Bleche GmbH) EPD"}, {"lang": "en", "value": "Perforated aluminum sheet with surface finish (Dillinger Fabrik Gelochter Bleche GmbH) EPD"}]}, "version": {"version": 2, "majorVersion": 0, "minorVersion": 0, "subMinorVersion": 2, "zero": false, "versionString": "00.00.002"}, "type": "source data set", "uuid": {"uuid": "9fd7ef4c-fccf-4fc1-8ac2-c70caedd8847"}, "refObjectId": "9fd7ef4c-fccf-4fc1-8ac2-c70caedd8847", "versionAsString": "00.00.002", "resourceURLs": ["https://oekobaudat.de/OEKOBAU.DAT/resource/sources/9fd7ef4c-fccf-4fc1-8ac2-c70caedd8847/EPD-Kiwa-EE-178093-de.pdf?version=00.00.002", "https://oekobaudat.de/OEKOBAU.DAT/resource/sources/9fd7ef4c-fccf-4fc1-8ac2-c70caedd8847/EPD-Kiwa-EE-191580-EN.pdf?version=00.00.002"]}}]}}, "validation": {"review": [{"reviewDetails": [{"value": "Die unabhängige Verifizierung erfolgt gemäß der ISO 14025:2011.", "lang": "de"}, {"value": "The independent verification is in accordance with the ISO 14025:2011.", "lang": "en"}], "referenceToNameOfReviewerAndInstitution": [{"shortDescription": [{"value": "Friedrich Halstenberg, GreenDelta GmbH", "lang": "de"}], "type": "contact data set", "refObjectId": "328717a9-d0b6-4ba0-9c3a-bbf3ddc1d566", "version": "00.00.001"}], "type": "Independent external review"}]}, "complianceDeclarations": {"compliance": [{"referenceToComplianceSystem": {"shortDescription": [{"value": "EN 15804+A2 (EF 3.1)", "lang": "de"}, {"value": "EN 15804+A2 (EF 3.1)", "lang": "en"}], "type": "source data set", "refObjectId": "d4aa3ec7-b1d7-4a4a-a6cb-37af88dcc902", "version": "00.01.000"}}, {"referenceToComplianceSystem": {"shortDescription": [{"value": "ISO 14025", "lang": "en"}], "type": "source data set", "refObjectId": "4f2eb655-6e44-4874-a95a-e28f5442cd4d", "version": "00.00.001"}}]}}, "administrativeInformation": {"commissionerAndGoal": {"referenceToCommissioner": [{"shortDescription": [{"value": "Dillinger Fabrik Gelochter Bleche GmbH", "lang": "de"}], "type": "contact data set", "refObjectId": "cd54aa66-5b1f-4e55-8c39-5ac3e802c7e8", "version": "00.00.001"}]}, "dataGenerator": {"referenceToPersonOrEntityGeneratingTheDataSet": [{"shortDescription": [{"value": "Kiwa GmbH (Berlin)", "lang": "en"}], "type": "contact data set", "refObjectId": "3ea4a87a-3f88-4633-b7e7-1bbdd272be43", "version": "00.00.002"}]}, "dataEntryBy": {"timeStamp": 1740040851393, "referenceToDataSetFormat": [{"shortDescription": [{"value": "EPD Data Format Extensions v1.2", "lang": "en"}, {"value": "EPD-Datenformaterweiterungen v1.2", "lang": "de"}], "type": "source data set", "refObjectId": "a29449fd-aa2f-4de8-b5d7-4b06b43c6fde", "version": "00.01.000"}, {"shortDescription": [{"value": "ILCD format", "lang": "en"}], "type": "source data set", "refObjectId": "a97a0155-0234-4b87-b4ce-a45da52f2a40", "version": "01.00.000", "uri": "http://lca.jrc.ec.europa.eu/lcainfohub/sample_data/ilcd/sources/ILCD_Format_a97a0155-0234-4b87-b4ce-a45da52f2a40_01.00.000.xml"}], "referenceToPersonOrEntityEnteringTheData": {"shortDescription": [{"value": "Kiwa GmbH (Berlin)", "lang": "en"}], "type": "contact data set", "refObjectId": "3ea4a87a-3f88-4633-b7e7-1bbdd272be43", "version": "00.00.002"}}, "publicationAndOwnership": {"dataSetVersion": "00.00.011", "referenceToRegistrationAuthority": {"shortDescription": [{"value": "Kiwa-Ecobility Experts, Kiwa GmbH (Berlin)", "lang": "en"}], "type": "contact data set", "refObjectId": "eb52a9a8-9d0f-40ce-a5c9-7b78f5615e5a", "version": "00.00.002"}, "registrationNumber": "EPD-Kiwa-EE-178093-DE; EPD-Kiwa-EE-191580-EN", "referenceToOwnershipOfDataSet": {"shortDescription": [{"value": "Dillinger Fabrik Gelochter Bleche GmbH", "lang": "de"}], "type": "contact data set", "refObjectId": "cd54aa66-5b1f-4e55-8c39-5ac3e802c7e8", "version": "00.00.001"}, "copyright": true, "licenseType": "Free of charge for all users and uses", "accessRestrictions": [{"value": "Keine.", "lang": "de"}, {"value": "None.", "lang": "en"}], "other": {"anies": [{"name": "referenceToPublisher", "value": {"shortDescription": [{"value": "Kiwa-Ecobility Experts, Kiwa GmbH (Berlin)", "lang": "en"}], "type": "contact data set", "refObjectId": "eb52a9a8-9d0f-40ce-a5c9-7b78f5615e5a", "version": "00.00.002"}}]}}}, "exchanges": {"exchange": [{"dataSetInternalID": 1, "referenceToFlowDataSet": {"shortDescription": [{"value": "Lochblech aus Aluminium mit Oberflächenveredelung (Dillinger Fabrik Gelochter Bleche GmbH)", "lang": "de"}, {"value": "Perforated aluminum sheet with surface finish (Dillinger Fabrik Gelochter Bleche GmbH)", "lang": "en"}], "type": "flow data set", "refObjectId": "dac47c61-a1b7-467e-acd1-ac5f092b87fe", "version": "00.00.002"}, "meanAmount": 1.0, "resultingAmount": 1.0, "referenceFlow": true, "resultingflowAmount": 1.0, "flowProperties": [{"name": [{"lang": "en", "value": "Mass"}, {"lang": "de", "value": "Masse"}], "uuid": "93a60a56-a3c8-11da-a746-0800200b9a66", "referenceFlowProperty": true, "meanValue": 1.0, "referenceUnit": "kg", "unitGroupUUID": "ad38d542-3fe9-439d-9b95-2f5f7752acaf"}], "materialProperties": [{"name": "gross density", "value": "2698.9", "unit": "kg/m^3", "unitDescription": "kilograms per cubic metre"}], "typeOfFlow": "Product flow", "classification": {"classHierarchy": "Metalle / Aluminium / Aluminiumbleche", "name": "OEKOBAU.DAT"}}, {"dataSetInternalID": 2, "referenceToFlowDataSet": {"shortDescription": [{"value": "Components for re-use (CRU)", "lang": "en"}, {"value": "Komponenten für die Wiederverwendung (CRU)", "lang": "de"}, {"value": "Componentes para su reutilización (CRU)", "lang": "es"}], "type": "flow data set", "refObjectId": "a2b32f97-3fc7-4af2-b209-525bc6426f33", "version": "30.00.000", "uri": "../flows/a2b32f97-3fc7-4af2-b209-525bc6426f33.xml"}, "exchange direction": "OUTPUT", "meanAmount": 0.0, "other": {"anies": [{"value": "0.0", "module": "A1", "scenario": "Standard Szenario"}, {"value": "0.0", "module": "A2", "scenario": "Standard Szenario"}, {"value": "0.0", "module": "A3", "scenario": "Standard Szenario"}, {"value": "0.0", "module": "A1-A3", "scenario": "Standard Szenario"}, {"value": "0.0", "module": "C1", "scenario": "Standard Szenario"}, {"value": "0.0", "module": "C2", "scenario": "Standard Szenario"}, {"value": "0.0", "module": "C3", "scenario": "Standard Szenario"}, {"value": "0.0", "module": "C4", "scenario": "Standard Szenario"}, {"value": "0.0", "module": "D", "scenario": "Standard Szenario"}, {"name": "referenceToUnitGroupDataSet", "value": {"shortDescription": [{"value": "kg", "lang": "en"}], "type": "unit group data set", "refObjectId": "ad38d542-3fe9-439d-9b95-2f5f7752acaf", "version": "30.00.000", "uri": "../unitgroups/ad38d542-3fe9-439d-9b95-2f5f7752acaf.xml"}}]}, "flowProperties": [], "typeOfFlow": "Other flow", "classification": {"classHierarchy": "Größen / Umweltliche Größen / EPD EN 15804 / LCI Indikatoren", "name": "GaBiCategories"}}, {"dataSetInternalID": 3, "referenceToFlowDataSet": {"shortDescription": [{"value": "Exported electrical energy (EEE)", "lang": "en"}, {"value": "Exportierte elektrische Energie (EEE)", "lang": "de"}, {"value": "Energía exportada electrica (EEE)", "lang": "es"}], "type": "flow data set", "refObjectId": "4da0c987-2b76-40d6-9e9e-82a017aaaf29", "version": "30.00.000", "uri": "../flows/4da0c987-2b76-40d6-9e9e-82a017aaaf29.xml"}, "exchange direction": "OUTPUT", "meanAmount": 0.0, "other": {"anies": [{"value": "0.0", "module": "A1", "scenario": "Standard Szenario"}, {"value": "0.0", "module": "A2", "scenario": "Standard Szenario"}, {"value": "-0.0018738", "module": "A3", "scenario": "Standard Szenario"}, {"value": "-0.0018738", "module": "A1-A3", "scenario": "Standard Szenario"}, {"value": "0.0", "module": "C1", "scenario": "Standard Szenario"}, {"value": "0.0", "module": "C2", "scenario": "Standard Szenario"}, {"value": "0.0", "module": "C3", "scenario": "Standard Szenario"}, {"value": "0.0", "module": "C4", "scenario": "Standard Szenario"}, {"value": "0.0", "module": "D", "scenario": "Standard Szenario"}, {"name": "referenceToUnitGroupDataSet", "value": {"shortDescription": [{"value": "MJ", "lang": "en"}], "type": "unit group data set", "refObjectId": "93a60a57-a3c8-11da-a746-0800200c9a66", "version": "03.00.000", "uri": "../unitgroups/93a60a57-a3c8-11da-a746-0800200c9a66.xml"}}]}, "flowProperties": [], "typeOfFlow": "Other flow", "classification": {"classHierarchy": "Größen / Umweltliche Größen / EPD EN 15804 / LCI Indikatoren", "name": "GaBiCategories"}}, {"dataSetInternalID": 4, "referenceToFlowDataSet": {"shortDescription": [{"value": "Exported thermal energy (EET)", "lang": "en"}, {"value": "Exportierte thermische Energie (EET)", "lang": "de"}, {"value": "Energía exportada termal (EET)", "lang": "es"}], "type": "flow data set", "refObjectId": "98daf38a-7a79-46d3-9a37-2b7bd0955810", "version": "30.00.000", "uri": "../flows/98daf38a-7a79-46d3-9a37-2b7bd0955810.xml"}, "exchange direction": "OUTPUT", "meanAmount": 0.0, "other": {"anies": [{"value": "0.0", "module": "A1", "scenario": "Standard Szenario"}, {"value": "0.0", "module": "A2", "scenario": "Standard Szenario"}, {"value": "-0.0032271", "module": "A3", "scenario": "Standard Szenario"}, {"value": "-0.0032271", "module": "A1-A3", "scenario": "Standard Szenario"}, {"value": "0.0", "module": "C1", "scenario": "Standard Szenario"}, {"value": "0.0", "module": "C2", "scenario": "Standard Szenario"}, {"value": "0.0", "module": "C3", "scenario": "Standard Szenario"}, {"value": "0.0", "module": "C4", "scenario": "Standard Szenario"}, {"value": "0.0", "module": "D", "scenario": "Standard Szenario"}, {"name": "referenceToUnitGroupDataSet", "value": {"shortDescription": [{"value": "MJ", "lang": "en"}], "type": "unit group data set", "refObjectId": "93a60a57-a3c8-11da-a746-0800200c9a66", "version": "03.00.000", "uri": "../unitgroups/93a60a57-a3c8-11da-a746-0800200c9a66.xml"}}]}, "flowProperties": [], "typeOfFlow": "Other flow", "classification": {"classHierarchy": "Größen / Umweltliche Größen / EPD EN 15804 / LCI Indikatoren", "name": "GaBiCategories"}}, {"dataSetInternalID": 5, "referenceToFlowDataSet": {"shortDescription": [{"value": "Use of net fresh water (FW)", "lang": "en"}, {"value": "Einsatz von Süßwasserressourcen (FW)", "lang": "de"}, {"value": "Uso neto de recursos de agua dulce (FW)", "lang": "es"}], "type": "flow data set", "refObjectId": "3cf952c8-f3a4-461d-8c96-96456ca62246", "version": "30.00.000", "uri": "../flows/3cf952c8-f3a4-461d-8c96-96456ca62246.xml"}, "exchange direction": "INPUT", "meanAmount": 0.0, "other": {"anies": [{"value": "0.12537829612885", "module": "A1", "scenario": "Standard Szenario"}, {"value": "2.157003376881E-4", "module": "A2", "scenario": "Standard Szenario"}, {"value": "0.0947380081181905", "module": "A3", "scenario": "Standard Szenario"}, {"value": "0.2203320045847286", "module": "A1-A3", "scenario": "Standard Szenario"}, {"value": "2.8211433531E-6", "module": "C1", "scenario": "Standard Szenario"}, {"value": "2.09502052122E-5", "module": "C2", "scenario": "Standard Szenario"}, {"value": "0.00112278", "module": "C3", "scenario": "Standard Szenario"}, {"value": "1.272E-5", "module": "C4", "scenario": "Standard Szenario"}, {"value": "-0.093534978361119", "module": "D", "scenario": "Standard Szenario"}, {"name": "referenceToUnitGroupDataSet", "value": {"shortDescription": [{"value": "m3", "lang": "en"}], "type": "unit group data set", "refObjectId": "cd950537-0a98-4044-9ba7-9f9a68d0a504", "version": "30.00.000", "uri": "../unitgroups/cd950537-0a98-4044-9ba7-9f9a68d0a504.xml"}}]}, "flowProperties": [], "typeOfFlow": "Other flow", "classification": {"classHierarchy": "Größen / Umweltliche Größen / EPD EN 15804 / LCI Indikatoren", "name": "GaBiCategories"}}, {"dataSetInternalID": 6, "referenceToFlowDataSet": {"shortDescription": [{"value": "Hazardous waste disposed (HWD)", "lang": "en"}, {"value": "Gefährlicher Abfall zur Deponie (HWD)", "lang": "de"}, {"value": "Residuos peligrosos eliminados (HWD)", "lang": "es"}], "type": "flow data set", "refObjectId": "430f9e0f-59b2-46a0-8e0d-55e0e84948fc", "version": "30.00.000", "uri": "../flows/430f9e0f-59b2-46a0-8e0d-55e0e84948fc.xml"}, "exchange direction": "OUTPUT", "meanAmount": 0.0, "other": {"anies": [{"value": "6.5318261022E-5", "module": "A1", "scenario": "Standard Szenario"}, {"value": "4.4872824922E-6", "module": "A2", "scenario": "Standard Szenario"}, {"value": "0.0053703474135783", "module": "A3", "scenario": "Standard Szenario"}, {"value": "0.0054401529570925", "module": "A1-A3", "scenario": "Standard Szenario"}, {"value": "1.492663172E-7", "module": "C1", "scenario": "Standard Szenario"}, {"value": "4.358337593E-7", "module": "C2", "scenario": "Standard Szenario"}, {"value": "0.00620843459", "module": "C3", "scenario": "Standard Szenario"}, {"value": "1.635E-8", "module": "C4", "scenario": "Standard Szenario"}, {"value": "0.0076033608346393", "module": "D", "scenario": "Standard Szenario"}, {"name": "referenceToUnitGroupDataSet", "value": {"shortDescription": [{"value": "kg", "lang": "en"}], "type": "unit group data set", "refObjectId": "ad38d542-3fe9-439d-9b95-2f5f7752acaf", "version": "30.00.000", "uri": "../unitgroups/ad38d542-3fe9-439d-9b95-2f5f7752acaf.xml"}}]}, "flowProperties": [], "typeOfFlow": "Other flow", "classification": {"classHierarchy": "Größen / Umweltliche Größen / EPD EN 15804 / LCI Indikatoren", "name": "GaBiCategories"}}, {"dataSetInternalID": 7, "referenceToFlowDataSet": {"shortDescription": [{"value": "Materials for energy recovery (MER)", "lang": "en"}, {"value": "Stoffe für die Energierückgewinnung (MER)", "lang": "de"}, {"value": "Materiales para valorización energética (recuperación de energía) (MER)", "lang": "es"}], "type": "flow data set", "refObjectId": "59a9181c-3aaf-46ee-8b13-2b3723b6e447", "version": "30.00.000", "uri": "../flows/59a9181c-3aaf-46ee-8b13-2b3723b6e447.xml"}, "exchange direction": "OUTPUT", "meanAmount": 0.0, "other": {"anies": [{"value": "0.0", "module": "A1", "scenario": "Standard Szenario"}, {"value": "0.0", "module": "A2", "scenario": "Standard Szenario"}, {"value": "0.0", "module": "A3", "scenario": "Standard Szenario"}, {"value": "0.0", "module": "A1-A3", "scenario": "Standard Szenario"}, {"value": "0.0", "module": "C1", "scenario": "Standard Szenario"}, {"value": "0.0", "module": "C2", "scenario": "Standard Szenario"}, {"value": "0.0", "module": "C3", "scenario": "Standard Szenario"}, {"value": "0.0", "module": "C4", "scenario": "Standard Szenario"}, {"value": "0.0", "module": "D", "scenario": "Standard Szenario"}, {"name": "referenceToUnitGroupDataSet", "value": {"shortDescription": [{"value": "kg", "lang": "en"}], "type": "unit group data set", "refObjectId": "ad38d542-3fe9-439d-9b95-2f5f7752acaf", "version": "30.00.000", "uri": "../unitgroups/ad38d542-3fe9-439d-9b95-2f5f7752acaf.xml"}}]}, "flowProperties": [], "typeOfFlow": "Other flow", "classification": {"classHierarchy": "Größen / Umweltliche Größen / EPD EN 15804 / LCI Indikatoren", "name": "GaBiCategories"}}, {"dataSetInternalID": 8, "referenceToFlowDataSet": {"shortDescription": [{"value": "Materials for recycling (MFR)", "lang": "en"}, {"value": "Stoffe zum Recycling (MFR)", "lang": "de"}, {"value": "Materiales para el reciclaje (MFR)", "lang": "es"}], "type": "flow data set", "refObjectId": "d7fe48a5-4103-49c8-9aae-b0b5dfdbd6ae", "version": "30.00.000", "uri": "../flows/d7fe48a5-4103-49c8-9aae-b0b5dfdbd6ae.xml"}, "exchange direction": "OUTPUT", "meanAmount": 0.0, "other": {"anies": [{"value": "0.0", "module": "A1", "scenario": "Standard Szenario"}, {"value": "0.0", "module": "A2", "scenario": "Standard Szenario"}, {"value": "0.3619", "module": "A3", "scenario": "Standard Szenario"}, {"value": "0.3619", "module": "A1-A3", "scenario": "Standard Szenario"}, {"value": "0.0", "module": "C1", "scenario": "Standard Szenario"}, {"value": "0.0", "module": "C2", "scenario": "Standard Szenario"}, {"value": "0.939999999999999", "module": "C3", "scenario": "Standard Szenario"}, {"value": "0.0", "module": "C4", "scenario": "Standard Szenario"}, {"value": "0.0", "module": "D", "scenario": "Standard Szenario"}, {"name": "referenceToUnitGroupDataSet", "value": {"shortDescription": [{"value": "kg", "lang": "en"}], "type": "unit group data set", "refObjectId": "ad38d542-3fe9-439d-9b95-2f5f7752acaf", "version": "30.00.000", "uri": "../unitgroups/ad38d542-3fe9-439d-9b95-2f5f7752acaf.xml"}}]}, "flowProperties": [], "typeOfFlow": "Other flow", "classification": {"classHierarchy": "Größen / Umweltliche Größen / EPD EN 15804 / LCI Indikatoren", "name": "GaBiCategories"}}, {"dataSetInternalID": 9, "referenceToFlowDataSet": {"shortDescription": [{"value": "Non-hazardous waste disposed (NHWD)", "lang": "en"}, {"value": "Entsorgter nicht gefährlicher Abfall (NHWD)", "lang": "de"}, {"value": "Residuos no peligrosos eliminados (NHWD)", "lang": "es"}], "type": "flow data set", "refObjectId": "b29ef66b-e286-4afa-949f-62f1a7b4d7fa", "version": "30.00.000", "uri": "../flows/b29ef66b-e286-4afa-949f-62f1a7b4d7fa.xml"}, "exchange direction": "OUTPUT", "meanAmount": 0.0, "other": {"anies": [{"value": "3.52674658006435", "module": "A1", "scenario": "Standard Szenario"}, {"value": "0.112325647657467", "module": "A2", "scenario": "Standard Szenario"}, {"value": "0.459275345831628", "module": "A3", "scenario": "Standard Szenario"}, {"value": "4.098347573553445", "module": "A1-A3", "scenario": "Standard Szenario"}, {"value": "6.48849170916E-5", "module": "C1", "scenario": "Standard Szenario"}, {"value": "0.0109097899161563", "module": "C2", "scenario": "Standard Szenario"}, {"value": "0.08308465", "module": "C3", "scenario": "Standard Szenario"}, {"value": "0.03050922", "module": "C4", "scenario": "Standard Szenario"}, {"value": "-3.16481886526048", "module": "D", "scenario": "Standard Szenario"}, {"name": "referenceToUnitGroupDataSet", "value": {"shortDescription": [{"value": "kg", "lang": "en"}], "type": "unit group data set", "refObjectId": "ad38d542-3fe9-439d-9b95-2f5f7752acaf", "version": "30.00.000", "uri": "../unitgroups/ad38d542-3fe9-439d-9b95-2f5f7752acaf.xml"}}]}, "flowProperties": [], "typeOfFlow": "Other flow", "classification": {"classHierarchy": "Größen / Umweltliche Größen / EPD EN 15804 / LCI Indikatoren", "name": "GaBiCategories"}}, {"dataSetInternalID": 10, "referenceToFlowDataSet": {"shortDescription": [{"value": "Use of non renewable secondary fuels (NRSF)", "lang": "en"}, {"value": "Nicht erneuerbare Sekundärbrennstoffe (NRSF)", "lang": "de"}, {"value": "Uso de combustibles secundarios no renovables (NRSF)", "lang": "es"}], "type": "flow data set", "refObjectId": "89def144-d39a-4287-b86f-efde453ddcb2", "version": "30.00.000", "uri": "../flows/89def144-d39a-4287-b86f-efde453ddcb2.xml"}, "exchange direction": "INPUT", "meanAmount": 0.0, "other": {"anies": [{"value": "0.0", "module": "A1", "scenario": "Standard Szenario"}, {"value": "0.0", "module": "A2", "scenario": "Standard Szenario"}, {"value": "0.0", "module": "A3", "scenario": "Standard Szenario"}, {"value": "0.0", "module": "A1-A3", "scenario": "Standard Szenario"}, {"value": "0.0", "module": "C1", "scenario": "Standard Szenario"}, {"value": "0.0", "module": "C2", "scenario": "Standard Szenario"}, {"value": "0.0", "module": "C3", "scenario": "Standard Szenario"}, {"value": "0.0", "module": "C4", "scenario": "Standard Szenario"}, {"value": "0.0", "module": "D", "scenario": "Standard Szenario"}, {"name": "referenceToUnitGroupDataSet", "value": {"shortDescription": [{"value": "MJ", "lang": "en"}], "type": "unit group data set", "refObjectId": "93a60a57-a3c8-11da-a746-0800200c9a66", "version": "03.00.000", "uri": "../unitgroups/93a60a57-a3c8-11da-a746-0800200c9a66.xml"}}]}, "flowProperties": [], "typeOfFlow": "Other flow", "classification": {"classHierarchy": "Größen / Umweltliche Größen / EPD EN 15804 / LCI Indikatoren", "name": "GaBiCategories"}}, {"dataSetInternalID": 11, "referenceToFlowDataSet": {"shortDescription": [{"value": "Use of non renewable primary energy (PENRE)", "lang": "en"}, {"value": "Nicht-erneuerbare Primärenergie als Energieträger (PENRE)", "lang": "de"}, {"value": "Uso de energía primaria no renovable, excluyendo los recursos de energía primaria no renovable utilizada como materia prima (PENRE)", "lang": "es"}], "type": "flow data set", "refObjectId": "ac857178-2b45-46ec-892a-a9a4332f0372", "version": "38.00.000", "uri": "../flows/ac857178-2b45-46ec-892a-a9a4332f0372.xml"}, "exchange direction": "INPUT", "meanAmount": 0.0, "other": {"anies": [{"value": "186.405586298414", "module": "A1", "scenario": "Standard Szenario"}, {"value": "1.88007440105863", "module": "A2", "scenario": "Standard Szenario"}, {"value": "35.6559732165125", "module": "A3", "scenario": "Standard Szenario"}, {"value": "223.94163391598514", "module": "A1-A3", "scenario": "Standard Szenario"}, {"value": "0.0581984444265613", "module": "C1", "scenario": "Standard Szenario"}, {"value": "0.182604927459142", "module": "C2", "scenario": "Standard Szenario"}, {"value": "2.26410285", "module": "C3", "scenario": "Standard Szenario"}, {"value": "0.0179553", "module": "C4", "scenario": "Standard Szenario"}, {"value": "-165.35774652051", "module": "D", "scenario": "Standard Szenario"}, {"name": "referenceToUnitGroupDataSet", "value": {"shortDescription": [{"value": "MJ", "lang": "en"}], "type": "unit group data set", "refObjectId": "93a60a57-a3c8-11da-a746-0800200c9a66", "version": "03.00.000", "uri": "../unitgroups/93a60a57-a3c8-11da-a746-0800200c9a66.xml"}}]}, "flowProperties": [], "typeOfFlow": "Other flow", "classification": {"classHierarchy": "Quantities", "name": "GaBiCategories"}}, {"dataSetInternalID": 12, "referenceToFlowDataSet": {"shortDescription": [{"value": "Use of non renewable primary energy resources used as raw materials (PENRM)", "lang": "en"}, {"value": "Nicht-erneuerbare Primärenergie zur stofflichen Nutzung (PENRM)", "lang": "de"}, {"value": "Uso de la energía primaria no renovable utilizada como materia prima (PENRM)", "lang": "es"}], "type": "flow data set", "refObjectId": "1421caa0-679d-4bf4-b282-0eb850ccae27", "version": "38.00.000", "uri": "../flows/1421caa0-679d-4bf4-b282-0eb850ccae27.xml"}, "exchange direction": "INPUT", "meanAmount": 0.0, "other": {"anies": [{"value": "0.0", "module": "A1", "scenario": "Standard Szenario"}, {"value": "0.0", "module": "A2", "scenario": "Standard Szenario"}, {"value": "0.57667472", "module": "A3", "scenario": "Standard Szenario"}, {"value": "0.57667472", "module": "A1-A3", "scenario": "Standard Szenario"}, {"value": "0.0", "module": "C1", "scenario": "Standard Szenario"}, {"value": "0.0", "module": "C2", "scenario": "Standard Szenario"}, {"value": "0.0", "module": "C3", "scenario": "Standard Szenario"}, {"value": "0.0", "module": "C4", "scenario": "Standard Szenario"}, {"value": "0.0", "module": "D", "scenario": "Standard Szenario"}, {"name": "referenceToUnitGroupDataSet", "value": {"shortDescription": [{"value": "MJ", "lang": "en"}], "type": "unit group data set", "refObjectId": "93a60a57-a3c8-11da-a746-0800200c9a66", "version": "03.00.000", "uri": "../unitgroups/93a60a57-a3c8-11da-a746-0800200c9a66.xml"}}]}, "flowProperties": [], "typeOfFlow": "Other flow", "classification": {"classHierarchy": "Quantities", "name": "GaBiCategories"}}, {"dataSetInternalID": 13, "referenceToFlowDataSet": {"shortDescription": [{"value": "Total use of non-renewable primary energy resources (PENRT)", "lang": "en"}, {"value": "Total nicht erneuerbare Primärenergie (PENRT)", "lang": "de"}, {"value": "Uso total de la energía primaria no renovable (energía primaria y recursos de energía primaria renovable utilizada como materia prima) (PENRT)", "lang": "es"}], "type": "flow data set", "refObjectId": "06159210-646b-4c8d-8583-da9b3b95a6c1", "version": "30.00.000", "uri": "../flows/06159210-646b-4c8d-8583-da9b3b95a6c1.xml"}, "exchange direction": "INPUT", "meanAmount": 0.0, "other": {"anies": [{"value": "186.405586298414", "module": "A1", "scenario": "Standard Szenario"}, {"value": "1.88007440105863", "module": "A2", "scenario": "Standard Szenario"}, {"value": "36.2326479365125", "module": "A3", "scenario": "Standard Szenario"}, {"value": "224.51830863598514", "module": "A1-A3", "scenario": "Standard Szenario"}, {"value": "0.0581984444265613", "module": "C1", "scenario": "Standard Szenario"}, {"value": "0.182604927459142", "module": "C2", "scenario": "Standard Szenario"}, {"value": "2.26410285", "module": "C3", "scenario": "Standard Szenario"}, {"value": "0.0179553", "module": "C4", "scenario": "Standard Szenario"}, {"value": "-165.35774652051", "module": "D", "scenario": "Standard Szenario"}, {"name": "referenceToUnitGroupDataSet", "value": {"shortDescription": [{"value": "MJ", "lang": "en"}], "type": "unit group data set", "refObjectId": "93a60a57-a3c8-11da-a746-0800200c9a66", "version": "03.00.000", "uri": "../unitgroups/93a60a57-a3c8-11da-a746-0800200c9a66.xml"}}]}, "flowProperties": [], "typeOfFlow": "Other flow", "classification": {"classHierarchy": "Größen / Umweltliche Größen / EPD EN 15804 / LCI Indikatoren", "name": "GaBiCategories"}}, {"dataSetInternalID": 14, "referenceToFlowDataSet": {"shortDescription": [{"value": "Use of renewable primary energy (PERE)", "lang": "en"}, {"value": "Erneuerbare Primärenergie als Energieträger (PERE)", "lang": "de"}, {"value": "Uso de energía primaria renovable excluyendo los recursos de energía primaria renovable utilizada como materia prima (PERE)", "lang": "es"}], "type": "flow data set", "refObjectId": "20f32be5-0398-4288-9b6d-accddd195317", "version": "38.00.000", "uri": "../flows/20f32be5-0398-4288-9b6d-accddd195317.xml"}, "exchange direction": "INPUT", "meanAmount": 0.0, "other": {"anies": [{"value": "22.6289094696985", "module": "A1", "scenario": "Standard Szenario"}, {"value": "0.0221688377688404", "module": "A2", "scenario": "Standard Szenario"}, {"value": "9.03371578031886", "module": "A3", "scenario": "Standard Szenario"}, {"value": "31.6847940877862", "module": "A1-A3", "scenario": "Standard Szenario"}, {"value": "2.964237128889E-4", "module": "C1", "scenario": "Standard Szenario"}, {"value": "0.002153180220077", "module": "C2", "scenario": "Standard Szenario"}, {"value": "0.22962944", "module": "C3", "scenario": "Standard Szenario"}, {"value": "9.9609E-4", "module": "C4", "scenario": "Standard Szenario"}, {"value": "-20.2597208015166", "module": "D", "scenario": "Standard Szenario"}, {"name": "referenceToUnitGroupDataSet", "value": {"shortDescription": [{"value": "MJ", "lang": "en"}], "type": "unit group data set", "refObjectId": "93a60a57-a3c8-11da-a746-0800200c9a66", "version": "03.00.000", "uri": "../unitgroups/93a60a57-a3c8-11da-a746-0800200c9a66.xml"}}]}, "flowProperties": [], "typeOfFlow": "Other flow", "classification": {"classHierarchy": "Quantities", "name": "GaBiCategories"}}, {"dataSetInternalID": 15, "referenceToFlowDataSet": {"shortDescription": [{"value": "Use of renewable primary energy resources used as raw materials (PERM)", "lang": "en"}, {"value": "Erneuerbare Primärenergie zur stofflichen Nutzung (PERM)", "lang": "de"}, {"value": "Uso de energía primaria renovable utilizada como materia prima (PERM)", "lang": "es"}], "type": "flow data set", "refObjectId": "fb3ec0de-548d-4508-aea5-00b73bf6f702", "version": "38.00.000", "uri": "../flows/fb3ec0de-548d-4508-aea5-00b73bf6f702.xml"}, "exchange direction": "INPUT", "meanAmount": 0.0, "other": {"anies": [{"value": "0.0", "module": "A1", "scenario": "Standard Szenario"}, {"value": "0.0", "module": "A2", "scenario": "Standard Szenario"}, {"value": "1.83118128", "module": "A3", "scenario": "Standard Szenario"}, {"value": "1.83118128", "module": "A1-A3", "scenario": "Standard Szenario"}, {"value": "0.0", "module": "C1", "scenario": "Standard Szenario"}, {"value": "0.0", "module": "C2", "scenario": "Standard Szenario"}, {"value": "0.0", "module": "C3", "scenario": "Standard Szenario"}, {"value": "0.0", "module": "C4", "scenario": "Standard Szenario"}, {"value": "0.0", "module": "D", "scenario": "Standard Szenario"}, {"name": "referenceToUnitGroupDataSet", "value": {"shortDescription": [{"value": "MJ", "lang": "en"}], "type": "unit group data set", "refObjectId": "93a60a57-a3c8-11da-a746-0800200c9a66", "version": "03.00.000", "uri": "../unitgroups/93a60a57-a3c8-11da-a746-0800200c9a66.xml"}}]}, "flowProperties": [], "typeOfFlow": "Other flow", "classification": {"classHierarchy": "Quantities", "name": "GaBiCategories"}}, {"dataSetInternalID": 16, "referenceToFlowDataSet": {"shortDescription": [{"value": "Total use of renewable primary energy resources (PERT)", "lang": "en"}, {"value": "Total erneuerbare Primärenergie (PERT)", "lang": "de"}, {"value": "Uso total de la energía primaria renovable (energía primaria y recursos de energía primaria renovable utilizada como materia prima) (PERT)", "lang": "es"}], "type": "flow data set", "refObjectId": "53f97275-fa8a-4cdd-9024-65936002acd0", "version": "30.00.000", "uri": "../flows/53f97275-fa8a-4cdd-9024-65936002acd0.xml"}, "exchange direction": "INPUT", "meanAmount": 0.0, "other": {"anies": [{"value": "22.6289094696985", "module": "A1", "scenario": "Standard Szenario"}, {"value": "0.0221688377688404", "module": "A2", "scenario": "Standard Szenario"}, {"value": "10.8648970603188", "module": "A3", "scenario": "Standard Szenario"}, {"value": "33.51597536778614", "module": "A1-A3", "scenario": "Standard Szenario"}, {"value": "2.964237128889E-4", "module": "C1", "scenario": "Standard Szenario"}, {"value": "0.002153180220077", "module": "C2", "scenario": "Standard Szenario"}, {"value": "0.22962944", "module": "C3", "scenario": "Standard Szenario"}, {"value": "9.9609E-4", "module": "C4", "scenario": "Standard Szenario"}, {"value": "-20.2597208015166", "module": "D", "scenario": "Standard Szenario"}, {"name": "referenceToUnitGroupDataSet", "value": {"shortDescription": [{"value": "MJ", "lang": "en"}], "type": "unit group data set", "refObjectId": "93a60a57-a3c8-11da-a746-0800200c9a66", "version": "03.00.000", "uri": "../unitgroups/93a60a57-a3c8-11da-a746-0800200c9a66.xml"}}]}, "flowProperties": [], "typeOfFlow": "Other flow", "classification": {"classHierarchy": "Größen / Umweltliche Größen / EPD EN 15804 / LCI Indikatoren", "name": "GaBiCategories"}}, {"dataSetInternalID": 17, "referenceToFlowDataSet": {"shortDescription": [{"value": "Use of renewable secondary fuels (RSF)", "lang": "en"}, {"value": "Erneuerbare Sekundärbrennstoffe (RSF)", "lang": "de"}, {"value": "Uso de combustibles secundarios renovables (RSF)", "lang": "es"}], "type": "flow data set", "refObjectId": "64333088-a55f-4aa2-9a31-c10b07816787", "version": "30.00.000", "uri": "../flows/64333088-a55f-4aa2-9a31-c10b07816787.xml"}, "exchange direction": "INPUT", "meanAmount": 0.0, "other": {"anies": [{"value": "0.0", "module": "A1", "scenario": "Standard Szenario"}, {"value": "0.0", "module": "A2", "scenario": "Standard Szenario"}, {"value": "0.0", "module": "A3", "scenario": "Standard Szenario"}, {"value": "0.0", "module": "A1-A3", "scenario": "Standard Szenario"}, {"value": "0.0", "module": "C1", "scenario": "Standard Szenario"}, {"value": "0.0", "module": "C2", "scenario": "Standard Szenario"}, {"value": "0.0", "module": "C3", "scenario": "Standard Szenario"}, {"value": "0.0", "module": "C4", "scenario": "Standard Szenario"}, {"value": "0.0", "module": "D", "scenario": "Standard Szenario"}, {"name": "referenceToUnitGroupDataSet", "value": {"shortDescription": [{"value": "MJ", "lang": "en"}], "type": "unit group data set", "refObjectId": "93a60a57-a3c8-11da-a746-0800200c9a66", "version": "03.00.000", "uri": "../unitgroups/93a60a57-a3c8-11da-a746-0800200c9a66.xml"}}]}, "flowProperties": [], "typeOfFlow": "Other flow", "classification": {"classHierarchy": "Größen / Umweltliche Größen / EPD EN 15804 / LCI Indikatoren", "name": "GaBiCategories"}}, {"dataSetInternalID": 18, "referenceToFlowDataSet": {"shortDescription": [{"value": "Radioactive waste disposed (RWD)", "lang": "en"}, {"value": "Entsorgter radioaktiver Abfall (RWD)", "lang": "de"}, {"value": "Residuos radiactivos eliminados (RWD)", "lang": "es"}], "type": "flow data set", "refObjectId": "3449546e-52ad-4b39-b809-9fb77cea8ff6", "version": "30.00.000", "uri": "../flows/3449546e-52ad-4b39-b809-9fb77cea8ff6.xml"}, "exchange direction": "OUTPUT", "meanAmount": 0.0, "other": {"anies": [{"value": "2.91918985873E-4", "module": "A1", "scenario": "Standard Szenario"}, {"value": "1.16279572139E-5", "module": "A2", "scenario": "Standard Szenario"}, {"value": "1.362656916976E-4", "module": "A3", "scenario": "Standard Szenario"}, {"value": "4.3981263478449996E-4", "module": "A1-A3", "scenario": "Standard Szenario"}, {"value": "3.805266641E-7", "module": "C1", "scenario": "Standard Szenario"}, {"value": "1.1293820512E-6", "module": "C2", "scenario": "Standard Szenario"}, {"value": "9.9349E-6", "module": "C3", "scenario": "Standard Szenario"}, {"value": "6.69E-8", "module": "C4", "scenario": "Standard Szenario"}, {"value": "-2.439478467206E-4", "module": "D", "scenario": "Standard Szenario"}, {"name": "referenceToUnitGroupDataSet", "value": {"shortDescription": [{"value": "kg", "lang": "en"}], "type": "unit group data set", "refObjectId": "ad38d542-3fe9-439d-9b95-2f5f7752acaf", "version": "30.00.000", "uri": "../unitgroups/ad38d542-3fe9-439d-9b95-2f5f7752acaf.xml"}}]}, "flowProperties": [], "typeOfFlow": "Other flow", "classification": {"classHierarchy": "Größen / Umweltliche Größen / EPD EN 15804 / LCI Indikatoren", "name": "GaBiCategories"}}, {"dataSetInternalID": 19, "referenceToFlowDataSet": {"shortDescription": [{"value": "Use of secondary material (SM)", "lang": "en"}, {"value": "Einsatz von Sekundärstoffen (SM)", "lang": "de"}, {"value": "Uso de materiales secundarios (SM)", "lang": "es"}], "type": "flow data set", "refObjectId": "c6a1f35f-2d09-4f54-8dfb-97e502e1ce92", "version": "30.00.000", "uri": "../flows/c6a1f35f-2d09-4f54-8dfb-97e502e1ce92.xml"}, "exchange direction": "INPUT", "meanAmount": 0.0, "other": {"anies": [{"value": "0.0", "module": "A1", "scenario": "Standard Szenario"}, {"value": "0.0", "module": "A2", "scenario": "Standard Szenario"}, {"value": "0.0", "module": "A3", "scenario": "Standard Szenario"}, {"value": "0.0", "module": "A1-A3", "scenario": "Standard Szenario"}, {"value": "0.0", "module": "C1", "scenario": "Standard Szenario"}, {"value": "0.0", "module": "C2", "scenario": "Standard Szenario"}, {"value": "0.0", "module": "C3", "scenario": "Standard Szenario"}, {"value": "0.0", "module": "C4", "scenario": "Standard Szenario"}, {"value": "0.0", "module": "D", "scenario": "Standard Szenario"}, {"name": "referenceToUnitGroupDataSet", "value": {"shortDescription": [{"value": "kg", "lang": "en"}], "type": "unit group data set", "refObjectId": "ad38d542-3fe9-439d-9b95-2f5f7752acaf", "version": "30.00.000", "uri": "../unitgroups/ad38d542-3fe9-439d-9b95-2f5f7752acaf.xml"}}]}, "flowProperties": [], "typeOfFlow": "Other flow", "classification": {"classHierarchy": "Größen / Umweltliche Größen / EPD EN 15804 / LCI Indikatoren", "name": "GaBiCategories"}}]}, "LCIAResults": {"LCIAResult": [{"referenceToLCIAMethodDataSet": {"shortDescription": [{"value": "Abiotic depletion potential - non-fossil resources (ADPE)", "lang": "en"}, {"value": "Potenzial für die Verknappung abiotischer Ressourcen – nicht fossile Ressourcen (ADPE)", "lang": "de"}], "type": "LCIA method data set", "refObjectId": "b2ad6494-c78d-11e6-9d9d-cec0c932ce01", "version": "01.00.011", "uri": "../lciamethods/b2ad6494-c78d-11e6-9d9d-cec0c932ce01.xml"}, "meanAmount": 0.0, "other": {"anies": [{"value": "4.4313672251E-5", "module": "A1", "scenario": "Standard Szenario"}, {"value": "2.9748089664E-6", "module": "A2", "scenario": "Standard Szenario"}, {"value": "0.0014826962493899", "module": "A3", "scenario": "Standard Szenario"}, {"value": "0.0015299847306073", "module": "A1-A3", "scenario": "Standard Szenario"}, {"value": "6.1065931E-9", "module": "C1", "scenario": "Standard Szenario"}, {"value": "2.88932595E-7", "module": "C2", "scenario": "Standard Szenario"}, {"value": "4.92384E-6", "module": "C3", "scenario": "Standard Szenario"}, {"value": "9.18E-9", "module": "C4", "scenario": "Standard Szenario"}, {"value": "0.0037653451480841", "module": "D", "scenario": "Standard Szenario"}, {"name": "referenceToUnitGroupDataSet", "value": {"shortDescription": [{"value": "kg Sb-eq.", "lang": "en"}], "type": "unit group data set", "refObjectId": "54ccd2d9-a32a-4fc2-923d-f2c8c93e89d4", "version": "30.00.000", "uri": "../unitgroups/54ccd2d9-a32a-4fc2-923d-f2c8c93e89d4.xml"}}]}}, {"referenceToLCIAMethodDataSet": {"shortDescription": [{"value": "Abiotic depletion potential - fossil resources (ADPF)", "lang": "en"}, {"value": "Potenzial für die Verknappung abiotischer Ressourcen – fossile Brennstoffe (ADPF)", "lang": "de"}], "type": "LCIA method data set", "refObjectId": "b2ad6110-c78d-11e6-9d9d-cec0c932ce01", "version": "01.00.011", "uri": "../lciamethods/b2ad6110-c78d-11e6-9d9d-cec0c932ce01.xml"}, "meanAmount": 0.0, "other": {"anies": [{"value": "175.456816830451", "module": "A1", "scenario": "Standard Szenario"}, {"value": "1.77077453525804", "module": "A2", "scenario": "Standard Szenario"}, {"value": "33.9957340357564", "module": "A3", "scenario": "Standard Szenario"}, {"value": "211.22332540146544", "module": "A1-A3", "scenario": "Standard Szenario"}, {"value": "0.0548021605728753", "module": "C1", "scenario": "Standard Szenario"}, {"value": "0.171989020953223", "module": "C2", "scenario": "Standard Szenario"}, {"value": "2.11606242", "module": "C3", "scenario": "Standard Szenario"}, {"value": "0.01687962", "module": "C4", "scenario": "Standard Szenario"}, {"value": "-155.778937400623", "module": "D", "scenario": "Standard Szenario"}, {"name": "referenceToUnitGroupDataSet", "value": {"shortDescription": [{"value": "MJ", "lang": "en"}], "type": "unit group data set", "refObjectId": "93a60a57-a3c8-11da-a746-0800200c9a66", "version": "03.00.000", "uri": "../unitgroups/93a60a57-a3c8-11da-a746-0800200c9a66.xml"}}]}}, {"referenceToLCIAMethodDataSet": {"shortDescription": [{"value": "Acidification potential, Accumulated Exceedance (AP)", "lang": "en"}, {"value": "Versauerungspotenzial, kumulierte Überschreitung (AP)", "lang": "de"}], "type": "LCIA method data set", "refObjectId": "b5c611c6-def3-11e6-bf01-fe55135034f3", "version": "01.03.010", "uri": "../lciamethods/b5c611c6-def3-11e6-bf01-fe55135034f3.xml"}, "meanAmount": 0.0, "other": {"anies": [{"value": "0.120869845586896", "module": "A1", "scenario": "Standard Szenario"}, {"value": "6.80946315595E-4", "module": "A2", "scenario": "Standard Szenario"}, {"value": "0.011742916120567", "module": "A3", "scenario": "Standard Szenario"}, {"value": "0.13329370802305798", "module": "A1-A3", "scenario": "Standard Szenario"}, {"value": "4.16465899741E-5", "module": "C1", "scenario": "Standard Szenario"}, {"value": "6.61378892733E-5", "module": "C2", "scenario": "Standard Szenario"}, {"value": "0.001245277", "module": "C3", "scenario": "Standard Szenario"}, {"value": "8.01E-6", "module": "C4", "scenario": "Standard Szenario"}, {"value": "-0.109233494851682", "module": "D", "scenario": "Standard Szenario"}, {"name": "referenceToUnitGroupDataSet", "value": {"shortDescription": [{"value": "mol H+-eq.", "lang": "en"}], "type": "unit group data set", "refObjectId": "42e089ac-92bf-4bf2-8ca1-5fc40d18f2ed", "version": "00.01.000", "uri": "../unitgroups/42e089ac-92bf-4bf2-8ca1-5fc40d18f2ed.xml"}}]}}, {"referenceToLCIAMethodDataSet": {"shortDescription": [{"value": "Eutrophication potential - freshwater (EP-freshwater)", "lang": "en"}, {"value": "Eutrophierungspotenzial - Süßwasser (EP-freshwater)", "lang": "de"}], "type": "LCIA method data set", "refObjectId": "b53ec18f-7377-4ad3-86eb-cc3f4f276b2b", "version": "01.00.011", "uri": "../lciamethods/b53ec18f-7377-4ad3-86eb-cc3f4f276b2b.xml"}, "meanAmount": 0.0, "other": {"anies": [{"value": "6.16246590532E-4", "module": "A1", "scenario": "Standard Szenario"}, {"value": "1.1843879911E-6", "module": "A2", "scenario": "Standard Szenario"}, {"value": "1.487111172768E-4", "module": "A3", "scenario": "Standard Szenario"}, {"value": "7.661420957999E-4", "module": "A1-A3", "scenario": "Standard Szenario"}, {"value": "1.44956791E-8", "module": "C1", "scenario": "Standard Szenario"}, {"value": "1.150353853E-7", "module": "C2", "scenario": "Standard Szenario"}, {"value": "8.01248E-6", "module": "C3", "scenario": "Standard Szenario"}, {"value": "4.14E-8", "module": "C4", "scenario": "Standard Szenario"}, {"value": "-5.438337951001E-4", "module": "D", "scenario": "Standard Szenario"}, {"name": "referenceToUnitGroupDataSet", "value": {"shortDescription": [{"value": "kg P-eq.", "lang": "en"}], "type": "unit group data set", "refObjectId": "0429039d-a61d-4590-ba67-aa4a20a810a1", "version": "30.00.000", "uri": "../unitgroups/0429039d-a61d-4590-ba67-aa4a20a810a1.xml"}}]}}, {"referenceToLCIAMethodDataSet": {"shortDescription": [{"value": "Eutrophication potential - marine (EP-marine)", "lang": "en"}, {"value": "Eutrophierungspotenzial - Salzwasser (EP-marine)", "lang": "de"}], "type": "LCIA method data set", "refObjectId": "b5c619fa-def3-11e6-bf01-fe55135034f3", "version": "02.00.011", "uri": "../lciamethods/b5c619fa-def3-11e6-bf01-fe55135034f3.xml"}, "meanAmount": 0.0, "other": {"anies": [{"value": "0.018141708561574", "module": "A1", "scenario": "Standard Szenario"}, {"value": "2.399491518891E-4", "module": "A2", "scenario": "Standard Szenario"}, {"value": "0.0019036478888879", "module": "A3", "scenario": "Standard Szenario"}, {"value": "0.020285305602351", "module": "A1-A3", "scenario": "Standard Szenario"}, {"value": "1.83851508224E-5", "module": "C1", "scenario": "Standard Szenario"}, {"value": "2.33054061318E-5", "module": "C2", "scenario": "Standard Szenario"}, {"value": "2.21767E-4", "module": "C3", "scenario": "Standard Szenario"}, {"value": "1.866E-6", "module": "C4", "scenario": "Standard Szenario"}, {"value": "-0.0162833460478796", "module": "D", "scenario": "Standard Szenario"}, {"name": "referenceToUnitGroupDataSet", "value": {"shortDescription": [{"value": "kg N-eq.", "lang": "en"}], "type": "unit group data set", "refObjectId": "d05bb823-ecdf-4686-8c40-bf1d9257859f", "version": "00.00.003", "uri": "../unitgroups/d05bb823-ecdf-4686-8c40-bf1d9257859f.xml"}}]}}, {"referenceToLCIAMethodDataSet": {"shortDescription": [{"value": "Eutrophication potential - terrestrial (EP-terrestrial)", "lang": "en"}, {"value": "Eutrophierungspotenzial - Land (EP-terrestrial)", "lang": "de"}], "type": "LCIA method data set", "refObjectId": "b5c614d2-def3-11e6-bf01-fe55135034f3", "version": "01.02.010", "uri": "../lciamethods/b5c614d2-def3-11e6-bf01-fe55135034f3.xml"}, "meanAmount": 0.0, "other": {"anies": [{"value": "0.201720898218055", "module": "A1", "scenario": "Standard Szenario"}, {"value": "0.0026454674229839", "module": "A2", "scenario": "Standard Szenario"}, {"value": "0.0224169638139668", "module": "A3", "scenario": "Standard Szenario"}, {"value": "0.2267833294550057", "module": "A1-A3", "scenario": "Standard Szenario"}, {"value": "2.01727600451E-4", "module": "C1", "scenario": "Standard Szenario"}, {"value": "2.569448244162E-4", "module": "C2", "scenario": "Standard Szenario"}, {"value": "0.00258187", "module": "C3", "scenario": "Standard Szenario"}, {"value": "2.091E-5", "module": "C4", "scenario": "Standard Szenario"}, {"value": "-0.180556044324971", "module": "D", "scenario": "Standard Szenario"}, {"name": "referenceToUnitGroupDataSet", "value": {"shortDescription": [{"value": "mol N-eq.", "lang": "en"}], "type": "unit group data set", "refObjectId": "71b4d617-0ec9-4d3f-b65e-e438940c2401", "version": "00.00.003", "uri": "../unitgroups/71b4d617-0ec9-4d3f-b65e-e438940c2401.xml"}}]}}, {"referenceToLCIAMethodDataSet": {"shortDescription": [{"value": "Potential Comparative Toxic Unit for ecosystems (ETP-fw)", "lang": "en"}, {"value": "Potenzielle Toxizitätsvergleichseinheit für Ökosysteme (ETP-fw)", "lang": "de"}], "type": "LCIA method data set", "refObjectId": "05316e7a-b254-4bea-9cf0-6bf33eb5c630", "version": "01.00.003", "uri": "../lciamethods/05316e7a-b254-4bea-9cf0-6bf33eb5c630.xml"}, "meanAmount": 0.0, "other": {"anies": [{"value": "473.802959248078", "module": "A1", "scenario": "Standard Szenario"}, {"value": "1.57903706205995", "module": "A2", "scenario": "Standard Szenario"}, {"value": "122.296859192064", "module": "A3", "scenario": "Standard Szenario"}, {"value": "597.6788555022019", "module": "A1-A3", "scenario": "Standard Szenario"}, {"value": "0.0330359118064839", "module": "C1", "scenario": "Standard Szenario"}, {"value": "0.153366243383984", "module": "C2", "scenario": "Standard Szenario"}, {"value": "7.06258644999999", "module": "C3", "scenario": "Standard Szenario"}, {"value": "18.5931269999999", "module": "C4", "scenario": "Standard Szenario"}, {"value": "-395.875321693193", "module": "D", "scenario": "Standard Szenario"}, {"name": "referenceToUnitGroupDataSet", "value": {"shortDescription": [{"value": "CTUe", "lang": "en"}], "type": "unit group data set", "refObjectId": "aa959ded-f1eb-4efb-9c5c-2d60be36b3e6", "version": "00.00.003", "uri": "../unitgroups/aa959ded-f1eb-4efb-9c5c-2d60be36b3e6.xml"}}]}}, {"referenceToLCIAMethodDataSet": {"shortDescription": [{"value": "Global Warming Potential - biogenic (GWP-biogenic)", "lang": "en"}, {"value": "Globales Erwärmungspotenzial - biogen (GWP-biogenic)", "lang": "de"}], "type": "LCIA method data set", "refObjectId": "a7ea186c-9749-11ed-a8fc-0242ac120002", "version": "01.00.006", "uri": "../lciamethods/a7ea186c-9749-11ed-a8fc-0242ac120002.xml"}, "meanAmount": 0.0, "other": {"anies": [{"value": "-0.06833423646532", "module": "A1", "scenario": "Standard Szenario"}, {"value": "5.42021232779E-5", "module": "A2", "scenario": "Standard Szenario"}, {"value": "-0.190377288428275", "module": "A3", "scenario": "Standard Szenario"}, {"value": "-0.2586573227703171", "module": "A1-A3", "scenario": "Standard Szenario"}, {"value": "1.1074414581E-6", "module": "C1", "scenario": "Standard Szenario"}, {"value": "5.2644591E-6", "module": "C2", "scenario": "Standard Szenario"}, {"value": "-1.8422E-4", "module": "C3", "scenario": "Standard Szenario"}, {"value": "1.494E-5", "module": "C4", "scenario": "Standard Szenario"}, {"value": "0.0780503022774008", "module": "D", "scenario": "Standard Szenario"}, {"name": "referenceToUnitGroupDataSet", "value": {"shortDescription": [{"value": "kg CO2-eq.", "lang": "en"}], "type": "unit group data set", "refObjectId": "1ebf3012-d0db-4de2-aefd-ef30cedb0be1", "version": "30.00.000", "uri": "../unitgroups/1ebf3012-d0db-4de2-aefd-ef30cedb0be1.xml"}}]}}, {"referenceToLCIAMethodDataSet": {"shortDescription": [{"value": "Global Warming Potential - fossil fuels (GWP-fossil)", "lang": "en"}, {"value": "Globales Erwärmungspotenzial - fossil (GWP-fossil)", "lang": "de"}], "type": "LCIA method data set", "refObjectId": "a7ea19c0-9749-11ed-a8fc-0242ac120002", "version": "01.00.009", "uri": "../lciamethods/a7ea19c0-9749-11ed-a8fc-0242ac120002.xml"}, "meanAmount": 0.0, "other": {"anies": [{"value": "18.5608135567919", "module": "A1", "scenario": "Standard Szenario"}, {"value": "0.117409869945014", "module": "A2", "scenario": "Standard Szenario"}, {"value": "2.33549957627412", "module": "A3", "scenario": "Standard Szenario"}, {"value": "21.013723003011034", "module": "A1-A3", "scenario": "Standard Szenario"}, {"value": "0.0039817627228666", "module": "C1", "scenario": "Standard Szenario"}, {"value": "0.0114036023107514", "module": "C2", "scenario": "Standard Szenario"}, {"value": "0.75676382", "module": "C3", "scenario": "Standard Szenario"}, {"value": "0.00119967", "module": "C4", "scenario": "Standard Szenario"}, {"value": "-16.5919518033844", "module": "D", "scenario": "Standard Szenario"}, {"name": "referenceToUnitGroupDataSet", "value": {"shortDescription": [{"value": "kg CO2-eq.", "lang": "en"}], "type": "unit group data set", "refObjectId": "1ebf3012-d0db-4de2-aefd-ef30cedb0be1", "version": "30.00.000", "uri": "../unitgroups/1ebf3012-d0db-4de2-aefd-ef30cedb0be1.xml"}}]}}, {"referenceToLCIAMethodDataSet": {"shortDescription": [{"value": "Global Warming Potential - land use and land use change (GWP-luluc)", "lang": "en"}, {"value": "Globales Erwärmungspotenzial - luluc (GWP-luluc)", "lang": "de"}], "type": "LCIA method data set", "refObjectId": "a7ea1ae2-9749-11ed-a8fc-0242ac120002", "version": "01.00.006", "uri": "../lciamethods/a7ea1ae2-9749-11ed-a8fc-0242ac120002.xml"}, "meanAmount": 0.0, "other": {"anies": [{"value": "0.069734463003414", "module": "A1", "scenario": "Standard Szenario"}, {"value": "4.30229347161E-5", "module": "A2", "scenario": "Standard Szenario"}, {"value": "0.0031326750740256", "module": "A3", "scenario": "Standard Szenario"}, {"value": "0.07291016101215571", "module": "A1-A3", "scenario": "Standard Szenario"}, {"value": "3.138169891E-7", "module": "C1", "scenario": "Standard Szenario"}, {"value": "4.1786643489E-6", "module": "C2", "scenario": "Standard Szenario"}, {"value": "1.410666E-4", "module": "C3", "scenario": "Standard Szenario"}, {"value": "1.113E-6", "module": "C4", "scenario": "Standard Szenario"}, {"value": "-0.0646545752232092", "module": "D", "scenario": "Standard Szenario"}, {"name": "referenceToUnitGroupDataSet", "value": {"shortDescription": [{"value": "kg CO2-eq.", "lang": "en"}], "type": "unit group data set", "refObjectId": "1ebf3012-d0db-4de2-aefd-ef30cedb0be1", "version": "30.00.000", "uri": "../unitgroups/1ebf3012-d0db-4de2-aefd-ef30cedb0be1.xml"}}]}}, {"referenceToLCIAMethodDataSet": {"shortDescription": [{"value": "Global Warming Potential - total (GWP-total)", "lang": "en"}, {"value": "Globales Erwärmungspotenzial - total (GWP-total)", "lang": "de"}], "type": "LCIA method data set", "refObjectId": "a7ea142a-9749-11ed-a8fc-0242ac120002", "version": "04.00.017", "uri": "../lciamethods/a7ea142a-9749-11ed-a8fc-0242ac120002.xml"}, "meanAmount": 0.0, "other": {"anies": [{"value": "18.5622137833301", "module": "A1", "scenario": "Standard Szenario"}, {"value": "0.117507095003008", "module": "A2", "scenario": "Standard Szenario"}, {"value": "2.14825522701051", "module": "A3", "scenario": "Standard Szenario"}, {"value": "20.82797610534362", "module": "A1-A3", "scenario": "Standard Szenario"}, {"value": "0.0039831839813138", "module": "C1", "scenario": "Standard Szenario"}, {"value": "0.0114130454342003", "module": "C2", "scenario": "Standard Szenario"}, {"value": "0.75671955", "module": "C3", "scenario": "Standard Szenario"}, {"value": "0.00121572", "module": "C4", "scenario": "Standard Szenario"}, {"value": "-16.5785551363302", "module": "D", "scenario": "Standard Szenario"}, {"name": "referenceToUnitGroupDataSet", "value": {"shortDescription": [{"value": "kg CO2-eq.", "lang": "en"}], "type": "unit group data set", "refObjectId": "1ebf3012-d0db-4de2-aefd-ef30cedb0be1", "version": "30.00.000", "uri": "../unitgroups/1ebf3012-d0db-4de2-aefd-ef30cedb0be1.xml"}}]}}, {"referenceToLCIAMethodDataSet": {"shortDescription": [{"value": "Potential Comparative Toxic Unit for humans - cancer effects (HTP-c)", "lang": "en"}, {"value": "Potenzielle Toxizitätsvergleichseinheit für den Menschen - kanzerogene Wirkung (HTP-c)", "lang": "de"}], "type": "LCIA method data set", "refObjectId": "2299222a-bbd8-474f-9d4f-4dd1f18aea7c", "version": "01.00.004", "uri": "../lciamethods/2299222a-bbd8-474f-9d4f-4dd1f18aea7c.xml"}, "meanAmount": 0.0, "other": {"anies": [{"value": "2.6138133E-8", "module": "A1", "scenario": "Standard Szenario"}, {"value": "5.12152E-11", "module": "A2", "scenario": "Standard Szenario"}, {"value": "1.929322E-9", "module": "A3", "scenario": "Standard Szenario"}, {"value": "2.8118670200000003E-8", "module": "A1-A3", "scenario": "Standard Szenario"}, {"value": "1.1544E-12", "module": "C1", "scenario": "Standard Szenario"}, {"value": "4.9743E-12", "module": "C2", "scenario": "Standard Szenario"}, {"value": "7.72586E-10", "module": "C3", "scenario": "Standard Szenario"}, {"value": "1.044E-12", "module": "C4", "scenario": "Standard Szenario"}, {"value": "-2.3263245E-8", "module": "D", "scenario": "Standard Szenario"}, {"name": "referenceToUnitGroupDataSet", "value": {"shortDescription": [{"value": "CTUh", "lang": "en"}], "type": "unit group data set", "refObjectId": "d4c9523e-2d7e-49fd-8469-998f547d3a70", "version": "00.00.003", "uri": "../unitgroups/d4c9523e-2d7e-49fd-8469-998f547d3a70.xml"}}]}}, {"referenceToLCIAMethodDataSet": {"shortDescription": [{"value": "Potential Comparative Toxic Unit for humans - non-cancer effects (HTP-nc)", "lang": "en"}, {"value": "Potenzielle Toxizitätsvergleichseinheit für den Menschen - nicht kanzerogene Wirkung (HTP-nc)", "lang": "de"}], "type": "LCIA method data set", "refObjectId": "7cfdcfcf-b222-4b26-888a-a55f9fbf7ac8", "version": "01.00.003", "uri": "../lciamethods/7cfdcfcf-b222-4b26-888a-a55f9fbf7ac8.xml"}, "meanAmount": 0.0, "other": {"anies": [{"value": "4.57203188E-7", "module": "A1", "scenario": "Standard Szenario"}, {"value": "1.7272293E-9", "module": "A2", "scenario": "Standard Szenario"}, {"value": "4.45475152E-8", "module": "A3", "scenario": "Standard Szenario"}, {"value": "5.034779325000001E-7", "module": "A1-A3", "scenario": "Standard Szenario"}, {"value": "2.83696E-11", "module": "C1", "scenario": "Standard Szenario"}, {"value": "1.677596E-10", "module": "C2", "scenario": "Standard Szenario"}, {"value": "8.82764E-9", "module": "C3", "scenario": "Standard Szenario"}, {"value": "2.946E-11", "module": "C4", "scenario": "Standard Szenario"}, {"value": "-3.912309967E-7", "module": "D", "scenario": "Standard Szenario"}, {"name": "referenceToUnitGroupDataSet", "value": {"shortDescription": [{"value": "CTUh", "lang": "en"}], "type": "unit group data set", "refObjectId": "d4c9523e-2d7e-49fd-8469-998f547d3a70", "version": "00.00.003", "uri": "../unitgroups/d4c9523e-2d7e-49fd-8469-998f547d3a70.xml"}}]}}, {"referenceToLCIAMethodDataSet": {"shortDescription": [{"value": "Potential Human exposure efficiency relative to U235 (IRP)", "lang": "en"}, {"value": "Potenzielle Wirkung durch Exposition des Menschen mit U235 (IRP)", "lang": "de"}], "type": "LCIA method data set", "refObjectId": "b5c632be-def3-11e6-bf01-fe55135034f3", "version": "01.00.012", "uri": "../lciamethods/b5c632be-def3-11e6-bf01-fe55135034f3.xml"}, "meanAmount": 0.0, "other": {"anies": [{"value": "0.260898395202217", "module": "A1", "scenario": "Standard Szenario"}, {"value": "0.007419286479084", "module": "A2", "scenario": "Standard Szenario"}, {"value": "0.148218182460499", "module": "A3", "scenario": "Standard Szenario"}, {"value": "0.41653586414180005", "module": "A1-A3", "scenario": "Standard Szenario"}, {"value": "2.348393428684E-4", "module": "C1", "scenario": "Standard Szenario"}, {"value": "7.206088591754E-4", "module": "C2", "scenario": "Standard Szenario"}, {"value": "0.00895805", "module": "C3", "scenario": "Standard Szenario"}, {"value": "5.73E-5", "module": "C4", "scenario": "Standard Szenario"}, {"value": "-0.210754011490084", "module": "D", "scenario": "Standard Szenario"}, {"name": "referenceToUnitGroupDataSet", "value": {"shortDescription": [{"value": "kgBq U235-eq.", "lang": "en"}], "type": "unit group data set", "refObjectId": "456b05bf-1415-44a9-9993-02452f554c09", "version": "00.00.003", "uri": "../unitgroups/456b05bf-1415-44a9-9993-02452f554c09.xml"}}]}}, {"referenceToLCIAMethodDataSet": {"shortDescription": [{"value": "Depletion potential of the stratospheric ozone layer (ODP)", "lang": "en"}, {"value": "Abbaupotenzial der stratosphärischen Ozonschicht (ODP)", "lang": "de"}], "type": "LCIA method data set", "refObjectId": "b5c629d6-def3-11e6-bf01-fe55135034f3", "version": "02.00.013", "uri": "../lciamethods/b5c629d6-def3-11e6-bf01-fe55135034f3.xml"}, "meanAmount": 0.0, "other": {"anies": [{"value": "7.14870571E-7", "module": "A1", "scenario": "Standard Szenario"}, {"value": "2.59151781E-8", "module": "A2", "scenario": "Standard Szenario"}, {"value": "1.84777079E-7", "module": "A3", "scenario": "Standard Szenario"}, {"value": "9.255628281E-7", "module": "A1-A3", "scenario": "Standard Szenario"}, {"value": "8.599008E-10", "module": "C1", "scenario": "Standard Szenario"}, {"value": "2.5170489E-9", "module": "C2", "scenario": "Standard Szenario"}, {"value": "1.97199E-8", "module": "C3", "scenario": "Standard Szenario"}, {"value": "1.35E-10", "module": "C4", "scenario": "Standard Szenario"}, {"value": "-6.027943367E-7", "module": "D", "scenario": "Standard Szenario"}, {"name": "referenceToUnitGroupDataSet", "value": {"shortDescription": [{"value": "kg CFC-11-eq.", "lang": "en"}], "type": "unit group data set", "refObjectId": "d9e957c9-7309-4474-bf3a-7777df6c4e5b", "version": "25.00.000", "uri": "../unitgroups/d9e957c9-7309-4474-bf3a-7777df6c4e5b.xml"}}]}}, {"referenceToLCIAMethodDataSet": {"shortDescription": [{"value": "Potential incidence of disease due to PM emissions (PM)", "lang": "en"}, {"value": "Potenzielles Auftreten von Krankheiten aufgrund von Feinstaubemissionen (PM)", "lang": "de"}], "type": "LCIA method data set", "refObjectId": "b5c602c6-def3-11e6-bf01-fe55135034f3", "version": "02.00.012", "uri": "../lciamethods/b5c602c6-def3-11e6-bf01-fe55135034f3.xml"}, "meanAmount": 0.0, "other": {"anies": [{"value": "1.429118774E-6", "module": "A1", "scenario": "Standard Szenario"}, {"value": "1.05626135E-8", "module": "A2", "scenario": "Standard Szenario"}, {"value": "8.35372727E-8", "module": "A3", "scenario": "Standard Szenario"}, {"value": "1.5232186601999997E-6", "module": "A1-A3", "scenario": "Standard Szenario"}, {"value": "1.1039607E-9", "module": "C1", "scenario": "Standard Szenario"}, {"value": "1.025909E-9", "module": "C2", "scenario": "Standard Szenario"}, {"value": "1.51863E-8", "module": "C3", "scenario": "Standard Szenario"}, {"value": "1.089E-10", "module": "C4", "scenario": "Standard Szenario"}, {"value": "-1.3109416476E-6", "module": "D", "scenario": "Standard Szenario"}, {"name": "referenceToUnitGroupDataSet", "value": {"shortDescription": [{"value": "Disease incidence", "lang": "en"}], "type": "unit group data set", "refObjectId": "3883559b-648f-4afc-8ba2-0bd24f3affa3", "version": "00.00.003", "uri": "../unitgroups/3883559b-648f-4afc-8ba2-0bd24f3affa3.xml"}}]}}, {"referenceToLCIAMethodDataSet": {"shortDescription": [{"value": "Photochemical Ozone Creation Potential (POCP)", "lang": "en"}, {"value": "Bildungspotenzial für troposphärisches Ozon (POCP)", "lang": "de"}], "type": "LCIA method data set", "refObjectId": "b5c610fe-def3-11e6-bf01-fe55135034f3", "version": "02.00.015", "uri": "../lciamethods/b5c610fe-def3-11e6-bf01-fe55135034f3.xml"}, "meanAmount": 0.0, "other": {"anies": [{"value": "0.059260308168639", "module": "A1", "scenario": "Standard Szenario"}, {"value": "7.553000024036E-4", "module": "A2", "scenario": "Standard Szenario"}, {"value": "0.0064911994564659", "module": "A3", "scenario": "Standard Szenario"}, {"value": "0.0665068076275085", "module": "A1-A3", "scenario": "Standard Szenario"}, {"value": "5.54651046221E-5", "module": "C1", "scenario": "Standard Szenario"}, {"value": "7.33595979346E-5", "module": "C2", "scenario": "Standard Szenario"}, {"value": "7.1804E-4", "module": "C3", "scenario": "Standard Szenario"}, {"value": "6.21E-6", "module": "C4", "scenario": "Standard Szenario"}, {"value": "-0.0532475296785207", "module": "D", "scenario": "Standard Szenario"}, {"name": "referenceToUnitGroupDataSet", "value": {"shortDescription": [{"value": "kg NMVOC-eq.", "lang": "en"}], "type": "unit group data set", "refObjectId": "d27c25f8-fbc1-44c6-b47b-4adbae4199c6", "version": "00.00.003", "uri": "../unitgroups/d27c25f8-fbc1-44c6-b47b-4adbae4199c6.xml"}}]}}, {"referenceToLCIAMethodDataSet": {"shortDescription": [{"value": "Potential Soil quality index (SQP)", "lang": "en"}, {"value": "Potenzieller Bodenqualitätsindex (SQP)", "lang": "de"}], "type": "LCIA method data set", "refObjectId": "b2ad6890-c78d-11e6-9d9d-cec0c932ce01", "version": "01.00.011", "uri": "../lciamethods/b2ad6890-c78d-11e6-9d9d-cec0c932ce01.xml"}, "meanAmount": 0.0, "other": {"anies": [{"value": "31.6397103340758", "module": "A1", "scenario": "Standard Szenario"}, {"value": "1.53569061500096", "module": "A2", "scenario": "Standard Szenario"}, {"value": "45.610198310486", "module": "A3", "scenario": "Standard Szenario"}, {"value": "78.78559925956276", "module": "A1-A3", "scenario": "Standard Szenario"}, {"value": "0.0069940548051988", "module": "C1", "scenario": "Standard Szenario"}, {"value": "0.149156157434001", "module": "C2", "scenario": "Standard Szenario"}, {"value": "2.04727841", "module": "C3", "scenario": "Standard Szenario"}, {"value": "0.02096322", "module": "C4", "scenario": "Standard Szenario"}, {"value": "-23.7781989540312", "module": "D", "scenario": "Standard Szenario"}, {"name": "referenceToUnitGroupDataSet", "value": {"shortDescription": [{"value": "dimensionless", "lang": "en"}], "type": "unit group data set", "refObjectId": "f130951c-e67f-4f7f-8dd4-665de3974e18", "version": "00.00.004", "uri": "../unitgroups/f130951c-e67f-4f7f-8dd4-665de3974e18.xml"}}]}}, {"referenceToLCIAMethodDataSet": {"shortDescription": [{"value": "Water (user) deprivation potential (WDP)", "lang": "en"}, {"value": "Wasser-Entzugspotenzial (Benutzer) (WDP)", "lang": "de"}], "type": "LCIA method data set", "refObjectId": "b2ad66ce-c78d-11e6-9d9d-cec0c932ce01", "version": "03.00.015", "uri": "../lciamethods/b2ad66ce-c78d-11e6-9d9d-cec0c932ce01.xml"}, "meanAmount": 0.0, "other": {"anies": [{"value": "2.42749649472703", "module": "A1", "scenario": "Standard Szenario"}, {"value": "0.006335290818191", "module": "A2", "scenario": "Standard Szenario"}, {"value": "2.23799345481421", "module": "A3", "scenario": "Standard Szenario"}, {"value": "4.671825240359431", "module": "A1-A3", "scenario": "Standard Szenario"}, {"value": "7.3426343712E-5", "module": "C1", "scenario": "Standard Szenario"}, {"value": "6.153242231461E-4", "module": "C2", "scenario": "Standard Szenario"}, {"value": "0.01665314", "module": "C3", "scenario": "Standard Szenario"}, {"value": "4.3179E-4", "module": "C4", "scenario": "Standard Szenario"}, {"value": "-1.35749300504341", "module": "D", "scenario": "Standard Szenario"}, {"name": "referenceToUnitGroupDataSet", "value": {"shortDescription": [{"value": "m3 world eq. deprived", "lang": "en"}], "type": "unit group data set", "refObjectId": "6ae2df01-888e-46c8-b17d-49fa3869b476", "version": "00.00.003", "uri": "../unitgroups/6ae2df01-888e-46c8-b17d-49fa3869b476.xml"}}]}}]}, "otherAttributes": {"{http://www.indata.network/EPD/2019}epd-version": "1.2"}, "version": "1.1"}