{"processInformation": {"dataSetInformation": {"UUID": "d5664f08-5830-405e-b5d7-8f6b34b73545", "name": {"baseName": [{"value": "LC 150W 200-1050mA IND sl EXC", "lang": "en"}, {"value": "LC 150W 200-1050mA IND sl EXC", "lang": "de"}]}, "classificationInformation": {"classification": [{"class": [{"value": "Gebäudetechnik", "level": 0, "classId": "8"}, {"value": "Elektro", "level": 1, "classId": "8.4"}, {"value": "Beleuchtung", "level": 2, "classId": "8.4.04"}], "name": "OEKOBAU.DAT"}]}, "generalComment": [{"value": "This data set has been modeled according to the European Standard EN 15804+A2 for Sustainable Building. Results are depicted in modules that allow the structured expression of results over the entire life cycle.\n\nTransport modul:\nA Standard scenario with a truck with a transport distance of 700 km in Europe is considered. The weight of the transported unit includes product with packaging.\n\nUse-stage modul:\nDuring the use-stage, consumption of electricity is calculated, based on a for the declared product characteristical, standardardised scenario. All use-scenarios are defined in the [PCR part B] of IBU. Not only annual operating time, average product lifetime and power consumption is considered but also additional influences like stand-by circuits, dimming function and more. The following electricity grid mix is applied by default: EU\n\nAllocation of waste material:\nFor the treatment of production residues the calculation considers the increased demand of materials' input resulting in production residues during manufacturing. These material flows are not connected to an EoL-scenario. Avoided burdens for secondary material in case of potential recycling are not included.\n\nEnd-of-life modul:\nAs an EoL scenario the product as well as the replacement parts are assumed to be collected to 100% (legal requirements defined within WEEE directive). The product and replacement parts are fed to a generic shredding process with fixed demand on electrical energy per input mass (C3) of 1,2 MJ/kg, resulting in different waste fractions. For the amount of metal flows respective recycling processes are considered, including recycling losses. Environmental burdens of recycling processes, as well as avoided burdens for secondary materials are assigned as total value in module D. The plastic fraction is fed into a process for waste incineration (B4/C3). The calculation of emissions from the waste incineration plant follows a partial stream consideration for the combustion process, according to an average mix of plastics.", "lang": "en"}, {"value": "Dieser Datensatz wurde nach dem European Standard EN 15804+A2 für Nachhaltiges Bauen modelliert. Ergebnisse werden in Modulen abgebildet, die den strukturierten Ausdruck von Ergebnissen über den gesamten Lebenszyklus zulassen.\n\nTransport modul:\nEs wird ein Standardszenario mit einem LKW mit einer Transportdistanz von 700 km in Europa betrachtet. Das Gewicht der transportierten Einheit umfasst das Produkt und die Verpackung.\n\nModul \"Nutzungsphase\":\nWährend der Nutzungsphase wird der Stromverbrauch auf der Grundlage eines für das deklarierte Produkt charakteristischen, standardisierten Szenarios berechnet. Alle Nutzungsszenarien sind in der [PCR Teil B] des IBU definiert. Dabei werden nicht nur die jährliche Betriebszeit, die durchschnittliche Produktlebensdauer und der Leistungsverbrauch berücksichtigt, sondern auch zusätzliche Einflüsse wie Stand-by-Schaltungen, Dimmfunktion und mehr. Der folgende Stromnetzmix wird standardmäßig verwendet: EU\n\nAllokation von Abfallstoffen:\nFür die Behandlung von Produktionsrückständen wird in der Berechnung der erhöhte Bedarf an Materialeinsatz berücksichtigt, der bei der Herstellung von Produktionsrückständen anfällt. Diese Stoffströme sind nicht mit einem EoL-Szenario verknüpft. Vermiedene Belastungen für Sekundärmaterial bei potenziellem Recycling sind nicht enthalten.\n\n\"End-of-life\" Modul:\nAls EoL-Szenario wird angenommen, dass sowohl das Produkt als auch die Ersatzteile zu 100% gesammelt werden (gesetzliche Vorgaben der WEEE-Richtlinie). Das Produkt und die Ersatzteile werden einem generischen Zerkleinerungsprozess mit einem festen Bedarf an elektrischer Energie pro Inputmasse (C3) von 1,2 MJ/kg zugeführt, was zu unterschiedlichen Abfallfraktionen führt. Für die Menge der Metallströme werden die jeweiligen Recyclingprozesse einschließlich der Recyclingverluste berücksichtigt. Die Umweltbelastungen der Recyclingprozesse sowie die vermiedenen Belastungen für Sekundärmaterialien werden als Gesamtwert in Modul D ausgewiesen. Kunststofffraktionen werden einem Prozess zur Abfallverbrennung (B4/C3) zugeführt. Die Berechnung der Emissionen aus der Müllverbrennungsanlage folgt einer Teilstrombetrachtung für den Verbrennungsprozess, entsprechend einem durchschnittlichen Kunststoffmix.", "lang": "de"}], "other": {"anies": [{"componentsAndMaterialsAndSubstances": [{"JAXBElement": {"name": "material", "value": {"name": [{"value": "Steel", "lang": "en"}], "weightPerc": {"value": 38.827746954849}, "mass": {"value": 0.137333352701832}, "recycled": 17.314, "packaging": false}}}, {"JAXBElement": {"name": "material", "value": {"name": [{"value": "Epoxy resin", "lang": "en"}], "weightPerc": {"value": 15.0102868690669}, "mass": {"value": 0.053091234553021}, "recycled": 0, "packaging": false}}}, {"JAXBElement": {"name": "material", "value": {"name": [{"value": "Silicon dioxide (SiO2)", "lang": "en"}], "weightPerc": {"value": 1.207066069481}, "mass": {"value": 0.00426938061709359}, "recycled": 0, "packaging": false}}}, {"JAXBElement": {"name": "material", "value": {"name": [{"value": "Tin", "lang": "en"}], "weightPerc": {"value": 4.05666825067595}, "mass": {"value": 0.0143483950359583}, "recycled": 0, "packaging": false}}}, {"JAXBElement": {"name": "material", "value": {"name": [{"value": "Aluminum and alloys", "lang": "en"}], "weightPerc": {"value": 2.78718824358928}, "mass": {"value": 0.00985825694569283}, "recycled": 0, "packaging": false}}}, {"JAXBElement": {"name": "material", "value": {"name": [{"value": "Copper alloys", "lang": "en"}], "weightPerc": {"value": 1.00973126976826}, "mass": {"value": 0.00357140940385763}, "recycled": 0, "packaging": false}}}, {"JAXBElement": {"name": "material", "value": {"name": [{"value": "Tin in alloy", "lang": "en"}], "weightPerc": {"value": 3.2053202953786}, "mass": {"value": 0.0113371858315511}, "recycled": 0, "packaging": false}}}, {"JAXBElement": {"name": "material", "value": {"name": [{"value": "Copper", "lang": "en"}], "weightPerc": {"value": 15.5288360380272}, "mass": {"value": 0.0549253377781418}, "recycled": 0, "packaging": false}}}, {"JAXBElement": {"name": "material", "value": {"name": [{"value": "PET", "lang": "en"}], "weightPerc": {"value": 2.40724001281897}, "mass": {"value": 0.00851438385294056}, "recycled": 0, "packaging": false}}}, {"JAXBElement": {"name": "material", "value": {"name": [{"value": "Ferrites", "lang": "en"}], "weightPerc": {"value": 8.52572430372351}, "mass": {"value": 0.030155401605027}, "recycled": 0, "packaging": false}}}, {"JAXBElement": {"name": "material", "value": {"name": [{"value": "PBT", "lang": "en"}], "weightPerc": {"value": 1.68940053128785}, "mass": {"value": 0.0059753927851598}, "recycled": 0, "packaging": false}}}, {"JAXBElement": {"name": "material", "value": {"name": [{"value": "Polyurethane", "lang": "en"}], "weightPerc": {"value": 1.25376966012908}, "mass": {"value": 0.00443457075017994}, "recycled": 0, "packaging": false}}}, {"JAXBElement": {"name": "material", "value": {"name": [{"value": "Total Weight", "lang": "en"}], "weightPerc": {"value": 100.0}, "mass": {"value": 0.353699}, "recycled": 0, "packaging": false}}}, {"JAXBElement": {"name": "material", "value": {"name": [{"value": "Cardboard/Paper", "lang": "en"}], "weightPerc": {"value": 100.0}, "mass": {"value": 0.007185}, "recycled": 0, "packaging": true}}}, {"JAXBElement": {"name": "material", "value": {"name": [{"value": "Not Considered", "lang": "en"}], "weightPerc": {"value": 0.0}, "mass": {"value": 0.0}, "recycled": 0, "packaging": true}}}, {"JAXBElement": {"name": "material", "value": {"name": [{"value": "Total Weight", "lang": "en"}], "weightPerc": {"value": 100.0}, "mass": {"value": 0.007185}, "recycled": 0, "packaging": true}}}]}]}}, "quantitativeReference": {"referenceToReferenceFlow": [9999]}, "time": {"referenceYear": 2025, "dataSetValidUntil": 2030, "timeRepresentativenessDescription": [{"value": "Annual average", "lang": "en"}, {"value": "Jährlicher Durchschnitt", "lang": "de"}], "other": {"anies": [{"name": "publicationDateOfEPD", "value": 1756425600000}]}}, "geography": {"locationOfOperationSupplyOrProduction": {"descriptionOfRestrictions": [{"value": "All primary and secondary data are collected specifically to the countries / regions under study. Where country / region specific data are unavailable, proxy data are used. Geographical representativeness is considered to be good.", "lang": "en"}, {"value": "Alle Primär- und Sekundärdaten werden speziell für die untersuchten Länder / untersuchten Regionen erhoben. Wo länder- / regionsspezifische Daten nicht verfügbar sind, werden Ersatzdaten verwendet. Die geografische Repräsentativität wird als gut erachtet.", "lang": "de"}], "location": "EU"}}, "technology": {"technologyDescriptionAndIncludedProcesses": [{"value": "{PDB.ProductDescription}\n\nThe manufacturing process includes production technologies such as plastic injection moulding, plastics processing, metalworking and powder coating, as well as the operation of highly automated systems for assembling the products.\n\nAll primary and secondary data are modelled to be specific to the technologies or technology mixes under study. Where technology-specific data are unavailable, proxy data are used. Technological representativeness is considered to be good.", "lang": "en"}, {"value": "{PDB.ProductDescription}\n\nDer Herstellungsprozess umfasst Fertigungstechnologien, wie Kunststoff-Spritzguss, Kunststoffverarbeitung, Metallbearbeitung und Pulverbeschichtung, sowie den Betrieb von hoch-automatisierten Anlagen zum Zusammenbau der Produkte.\n\nAlle Primär- und Sekundärdaten werden so modelliert, dass sie spezifisch für die untersuchten Technologien oder den untersuchten Technologiemixen. Wenn keine  technologiespezifischen Daten verfügbar sind, werden Proxy-Daten verwendet. Die technologische Repräsentativität wird als gut erachtet.", "lang": "de"}], "technologicalApplicability": [{"value": "The declared product offers smart functionalities for LED-based luminaires. This dataset either represents a LED module for the provisioning of light or a LED control gear to controll LED lightsources.", "lang": "en"}, {"value": "Das deklarierte Produkt stellt  intelligente Funktionalitäten für LED-basierte Leuchten zur Verfügung. Dieser Datensatz repräsentiert entweder ein LED-Modul für die Bereitstellung von Licht oder ein LED-Betriebsgerät zur Steuerung von LED-Lichtquellen.", "lang": "de"}]}}, "modellingAndValidation": {"LCIMethodAndAllocation": {"typeOfDataSet": "EPD", "other": {"anies": [{"name": "subType", "value": "average dataset"}]}}, "dataSourcesTreatmentAndRepresentativeness": {"referenceToDataSource": [{"shortDescription": [{"value": "GaBi database (all versions)", "lang": "de"}, {"value": "GaBi database (all versions)", "lang": "en"}], "type": "source data set", "refObjectId": "28d74cc0-db8b-4d7e-bc44-5f6d56ce0c4a", "version": "00.03.001", "uri": "http://openlca.org/ilcd/resource/sources/28d74cc0-db8b-4d7e-bc44-5f6d56ce0c4a"}, {"shortDescription": [{"value": "ZG BOM Import GaBi v10.7.2.5 (customized)", "lang": "de"}, {"value": "ZG BOM Import GaBi v10.7.2.5 (customized)", "lang": "en"}], "type": "source data set", "refObjectId": "1174298a-61e6-430b-b847-bb58a76981b9", "version": "00.02.000", "uri": "https://scn.spherasolutions.com/client/login.aspx?session=timeout"}], "useAdviceForDataSet": [{"value": "EPD type of this dataset is \"Cradle-to-grave\" and module D (A + B + C + D). \n\nThe primary energy demand and environmental impact of the considered product is basically determined by the expenditure in the use-stage. This is due to electric energy consumption of for artificial light required electronic components and the related upstream processes for electricity generation.\n\nModule B6 considers a standardized use-scenario. Results in this module should not be compared with a dataset of comparable professional lighting product/component that has considered a different use-scenario.\n\nThe heating value, resulting from the content of plastic determines the energy gain during the end-of-life scenario. Recycled material can be used in next systems. The avoided burden of primary energy and of the respective impact categories are declared in module D.", "lang": "en"}, {"value": "Der EPD-Typ dieses Datensatzes ist „Cradle-to-Grave“ und Modul D (A + B + C + D). \n\nDer Primärenergiebedarf und die Umweltauswirkungen des betrachteten Produkts werden im Wesentlichen durch den Aufwand in der Nutzungsphase bestimmt. Dies liegt am Energieverbrauch der, für die Erzeugung von künstlichem Licht benötigten elektronischen Komponenten und den damit verbundenen vorgelagerten Prozessen zur Stromerzeugung.\n\nDas Modul B6 betrachtet ein standardisiertes Nutzungsszenario. Die Ergebnisse in diesem Modul sollten nicht mit einem Datensatz einer vergleichbaren Leuchte(n)-Komponente verglichen werden, bei dem ein anderes Nutzungsszenario berücksichtigt wurde.\n\nDer Heizwert, der sich aus dem Kunststoffanteil ergibt, bestimmt den Energiegewinn während des End-of-Life-Szenarios. Recyceltes Material kann in den nächsten Systemen verwendet werden. Die vermiedene Belastung durch Primärenergie und die entsprechenden Wirkungskategorien werden in Modul D angegeben.", "lang": "de"}], "other": {"anies": [{"name": "referenceToOriginalEPD", "value": {"shortDescription": {"value": "IBU-ZGR-TRI-2410725-EU202528000691-ISUG1200000-EN", "defaultValue": "IBU-ZGR-TRI-2410725-EU202528000691-ISUG1200000-EN", "lstrings": [{"lang": "de", "value": "IBU-ZGR-TRI-2410725-EU202528000691-ISUG1200000-EN"}, {"lang": "en", "value": "IBU-ZGR-TRI-2410725-EU202528000691-ISUG1200000-EN"}]}, "version": {"version": 1200000, "majorVersion": 12, "minorVersion": 0, "subMinorVersion": 0, "zero": false, "versionString": "12.00.000"}, "type": "source data set", "uuid": {"uuid": "9b5366a8-1625-4c91-9af8-5a5ae335ad0e"}, "refObjectId": "9b5366a8-1625-4c91-9af8-5a5ae335ad0e", "versionAsString": "12.00.000", "resourceURLs": ["https://oekobaudat.de/OEKOBAU.DAT/resource/sources/9b5366a8-1625-4c91-9af8-5a5ae335ad0e/https://www.tridonic.com/object/EPD/EPDGen.aspx?Number=28000691&CompanyID=9&Language=EN?version=12.00.000"]}}]}}, "validation": {"review": [{"referenceToNameOfReviewerAndInstitution": [{"shortDescription": [{"value": "Daxner & Merl GmbH", "lang": "de"}, {"value": "Daxner & Merl GmbH", "lang": "en"}], "type": "contact data set", "refObjectId": "ad8ad627-3991-42b7-a7ca-5a3fe0a34c28", "version": "00.02.000", "uri": "www.daxner-merl.com"}], "type": "Independent external review"}]}, "complianceDeclarations": {"compliance": [{"referenceToComplianceSystem": {"shortDescription": [{"value": "EN 15804+A2", "lang": "en"}, {"value": "EN 15804+A2", "lang": "de"}], "type": "source data set", "refObjectId": "c0016b33-8cf7-415c-ac6e-deba0d21440d", "version": "00.01.000", "uri": "../sources/a97a0155-0234-4b87-b4ce-a45da52f2a40.xml"}}]}}, "administrativeInformation": {"dataGenerator": {"referenceToPersonOrEntityGeneratingTheDataSet": [{"shortDescription": [{"value": "Tridonic GmbH & CoKG", "lang": "en"}, {"value": "Tridonic GmbH & CoKG", "lang": "de"}], "type": "contact data set", "refObjectId": "71c824cb-9c03-4544-8d56-cd3a108a5788", "version": "00.01.000", "uri": "https://www.tridonic.com/en/int"}]}, "dataEntryBy": {"timeStamp": 1756425600000, "referenceToDataSetFormat": [{"shortDescription": [{"value": "ILCD format 1.1", "lang": "de"}, {"value": "ILCD format 1.1", "lang": "en"}], "type": "source data set", "refObjectId": "a97a0155-0234-4b87-b4ce-a45da52f2a40", "version": "00.03.002", "uri": "../sources/a97a0155-0234-4b87-b4ce-a45da52f2a40.xml"}, {"shortDescription": [{"value": "EPD-Datenformaterweiterungen v1.2", "lang": "de"}, {"value": "EPD Data Format Extensions v1.2", "lang": "en"}], "type": "source data set", "refObjectId": "a29449fd-aa2f-4de8-b5d7-4b06b43c6fde", "version": "00.01.000", "uri": "../sources/a29449fd-aa2f-4de8-b5d7-4b06b43c6fde.xml"}]}, "publicationAndOwnership": {"dataSetVersion": "12.00.000", "referenceToRegistrationAuthority": {"shortDescription": [{"value": "Institut Bauen und Umwelt e. V. (IBU), Germania (www.ibu-epd.com)", "lang": "en"}, {"value": "Institut Bauen und Umwelt e. V. (IBU), Deutschland (www.ibu-epd.com)", "lang": "de"}], "type": "contact data set", "refObjectId": "d111dbec-b024-4be5-86c5-752d6eb2cf95", "version": "00.01.000", "uri": "../contact/b1fcc1a9-5e3a-4613-8ac9-f1823499574d.xml"}, "registrationNumber": "IBU-ZGR-TRI-2410725-EU202528000691-ISUG1200000-EN", "referenceToOwnershipOfDataSet": {"shortDescription": [{"value": "Tridonic GmbH & CoKG", "lang": "en"}, {"value": "Tridonic GmbH & CoKG", "lang": "de"}], "type": "contact data set", "refObjectId": "71c824cb-9c03-4544-8d56-cd3a108a5788", "version": "00.01.000", "uri": "https://www.tridonic.com/en/int"}, "copyright": true, "licenseType": "Free of charge for all users and uses", "accessRestrictions": [{"value": "none", "lang": "en"}, {"value": "keine", "lang": "de"}], "other": {"anies": [{"name": "referenceToPublisher", "value": {"shortDescription": [{"value": "Institut Bauen und Umwelt e. V. (IBU), Deutschland (www.ibu-epd.com)", "lang": "de"}, {"value": "Institut Bauen und Umwelt e. V. (IBU), Germania (www.ibu-epd.com)", "lang": "en"}], "type": "contact data set", "refObjectId": "d111dbec-b024-4be5-86c5-752d6eb2cf95", "version": "00.01.000", "uri": "https://ibudata.lca-data.com/datasetdetail/contact.xhtml?uuid=d111dbec-b024-4be5-86c5-752d6eb2cf95&version=25.00.000"}}]}}}, "exchanges": {"exchange": [{"dataSetInternalID": 9999, "referenceToFlowDataSet": {"shortDescription": [{"value": "LC 150W 200-1050mA IND sl EXC", "lang": "de"}, {"value": "LC 150W 200-1050mA IND sl EXC", "lang": "en"}], "type": "flow data set", "refObjectId": "5ab4f8e1-70f0-4f17-aa1a-f744eb5e275a", "version": "12.00.000", "uri": "../flows/5ab4f8e1-70f0-4f17-aa1a-f744eb5e275a_12.00.000.xml"}, "meanAmount": 1.0, "referenceFlow": true, "resultingflowAmount": 1.0, "flowProperties": [{"name": [{"lang": "de", "value": "Anzahl"}, {"lang": "en", "value": "Number of pieces"}], "uuid": "01846770-4cfe-4a25-8ad9-919d8d378345", "referenceFlowProperty": true, "meanValue": 1.0, "referenceUnit": "pcs.", "unitGroupUUID": "934110e3-baf4-49e9-992c-3d8109a6aafb"}, {"name": [{"lang": "de", "value": "Masse"}, {"lang": "en", "value": "Mass"}], "uuid": "93a60a56-a3c8-11da-a746-0800200b9a66", "meanValue": 0.331}], "materialProperties": [{"name": "weight per piece", "value": "0.331", "unit": "kg"}], "typeOfFlow": "Product flow", "classification": {"classHierarchy": "Gebäudetechnik / Elektro / Beleuchtung", "name": "OEKOBAU.DAT"}}, {"dataSetInternalID": 10000, "referenceToFlowDataSet": {"shortDescription": [{"value": "Erneuerbare Primärenergie als Energieträger (PERE)", "lang": "de"}, {"value": "Use of renewable primary energy as energy carrier (PERE)", "lang": "en"}], "type": "flow data set", "refObjectId": "20f32be5-0398-4288-9b6d-accddd195317", "version": "30.00.000", "uri": "../flows/20f32be5-0398-4288-9b6d-accddd195317.xml"}, "exchange direction": "INPUT", "other": {"anies": [{"name": "referenceToUnitGroupDataSet", "value": {"shortDescription": [{"value": "MJ", "lang": "en"}], "type": "unit group data set", "refObjectId": "93a60a57-a3c8-11da-a746-0800200c9a66", "version": "03.00.000", "uri": "http://lca.jrc.ec.europa.eu/lcainfohub/datasets/ilcd/unitgroups/93a60a57-a3c8-11da-a746-0800200c9a66.xml"}}, {"value": "19.5974830230422", "module": "A1-A3"}, {"value": "0.0112610753350494", "module": "A4"}, {"value": "0.00959832407895035", "module": "A5"}, {"value": "0", "module": "B1"}, {"value": "0", "module": "B2"}, {"value": "0", "module": "B3"}, {"value": "0", "module": "B4"}, {"value": "0", "module": "B5"}, {"value": "9556.96560841873", "module": "B6"}, {"value": "0", "module": "B7"}, {"value": "0.0372413641576395", "module": "C1"}, {"value": "0.0016087250478642", "module": "C2"}, {"value": "0.479694633500679", "module": "C3"}, {"value": "8.60863916629444E-5", "module": "C4"}, {"value": "-1.74264554716258", "module": "D"}]}, "flowProperties": [], "typeOfFlow": "Other flow", "classification": {"classHierarchy": "Größen / Umweltliche Größen / EPD EN 15804 / LCI Indikatoren", "name": "GaBiCategories"}}, {"dataSetInternalID": 10001, "referenceToFlowDataSet": {"shortDescription": [{"value": "Erneuerbare Primärenergie zur stofflichen Nutzung (PERM)", "lang": "de"}, {"value": "Use of renewable primary energy resources used as raw materials (PERM)", "lang": "en"}], "type": "flow data set", "refObjectId": "fb3ec0de-548d-4508-aea5-00b73bf6f702", "version": "30.00.000", "uri": "../flows/Erneuerbare Primärenergie zur stofflichen Nutzung (PERM).xml"}, "exchange direction": "INPUT", "other": {"anies": [{"name": "referenceToUnitGroupDataSet", "value": {"shortDescription": [{"value": "MJ", "lang": "en"}], "type": "unit group data set", "refObjectId": "93a60a57-a3c8-11da-a746-0800200c9a66", "version": "03.00.000", "uri": "http://lca.jrc.ec.europa.eu/lcainfohub/datasets/ilcd/unitgroups/93a60a57-a3c8-11da-a746-0800200c9a66.xml"}}, {"value": "0", "module": "A1-A3"}, {"value": "0", "module": "A4"}, {"value": "0", "module": "A5"}, {"value": "0", "module": "B1"}, {"value": "0", "module": "B2"}, {"value": "0", "module": "B3"}, {"value": "0", "module": "B4"}, {"value": "0", "module": "B5"}, {"value": "0", "module": "B6"}, {"value": "0", "module": "B7"}, {"value": "0", "module": "C1"}, {"value": "0", "module": "C2"}, {"value": "0", "module": "C3"}, {"value": "0", "module": "C4"}, {"value": "0", "module": "D"}]}, "flowProperties": [], "typeOfFlow": "Other flow", "classification": {"classHierarchy": "Größen / Umweltliche Größen / EPD EN 15804 / LCI Indikatoren", "name": "GaBiCategories"}}, {"dataSetInternalID": 10002, "referenceToFlowDataSet": {"shortDescription": [{"value": "Total erneuerbare Primärenergie (PERT)", "lang": "de"}, {"value": "Total use of renewable primary energy (PERT)", "lang": "en"}], "type": "flow data set", "refObjectId": "53f97275-fa8a-4cdd-9024-65936002acd0", "version": "30.00.000", "uri": "../flows/Total erneuerbare Primärenergie (PERT).xml"}, "exchange direction": "INPUT", "other": {"anies": [{"name": "referenceToUnitGroupDataSet", "value": {"shortDescription": [{"value": "MJ", "lang": "en"}], "type": "unit group data set", "refObjectId": "93a60a57-a3c8-11da-a746-0800200c9a66", "version": "03.00.000", "uri": "http://lca.jrc.ec.europa.eu/lcainfohub/datasets/ilcd/unitgroups/93a60a57-a3c8-11da-a746-0800200c9a66.xml"}}, {"value": "19.5974830230422", "module": "A1-A3"}, {"value": "0.0112610753350494", "module": "A4"}, {"value": "0.00959832407895035", "module": "A5"}, {"value": "0", "module": "B1"}, {"value": "0", "module": "B2"}, {"value": "0", "module": "B3"}, {"value": "0", "module": "B4"}, {"value": "0", "module": "B5"}, {"value": "9556.96560841873", "module": "B6"}, {"value": "0", "module": "B7"}, {"value": "0.0372413641576395", "module": "C1"}, {"value": "0.0016087250478642", "module": "C2"}, {"value": "0.479694633500679", "module": "C3"}, {"value": "8.60863916629444E-5", "module": "C4"}, {"value": "-1.74264554716258", "module": "D"}]}, "flowProperties": [], "typeOfFlow": "Other flow", "classification": {"classHierarchy": "Größen / Umweltliche Größen / EPD EN 15804 / LCI Indikatoren", "name": "GaBiCategories"}}, {"dataSetInternalID": 10003, "referenceToFlowDataSet": {"shortDescription": [{"value": "Nicht-erneuerbare Primärenergie als Energieträger (PENRE)", "lang": "de"}, {"value": "Use of non renewable primary energy as energy carrier (PENRE)", "lang": "en"}], "type": "flow data set", "refObjectId": "ac857178-2b45-46ec-892a-a9a4332f0372", "version": "30.00.000", "uri": "../flows/Nicht-erneuerbare Primärenergie als Energieträger (PENRE).xml"}, "exchange direction": "INPUT", "other": {"anies": [{"name": "referenceToUnitGroupDataSet", "value": {"shortDescription": [{"value": "MJ", "lang": "en"}], "type": "unit group data set", "refObjectId": "93a60a57-a3c8-11da-a746-0800200c9a66", "version": "03.00.000", "uri": "http://lca.jrc.ec.europa.eu/lcainfohub/datasets/ilcd/unitgroups/93a60a57-a3c8-11da-a746-0800200c9a66.xml"}}, {"value": "75.1936520768898", "module": "A1-A3"}, {"value": "0.198562033172615", "module": "A4"}, {"value": "0.019123413906217", "module": "A5"}, {"value": "0", "module": "B1"}, {"value": "0", "module": "B2"}, {"value": "0", "module": "B3"}, {"value": "0", "module": "B4"}, {"value": "0", "module": "B5"}, {"value": "66134.4659266943", "module": "B6"}, {"value": "0", "module": "B7"}, {"value": "0.0670893874216528", "module": "C1"}, {"value": "0.028366004738945", "module": "C2"}, {"value": "2.87305111318128", "module": "C3"}, {"value": "0.00101111151591606", "module": "C4"}, {"value": "-11.0780433634467", "module": "D"}]}, "flowProperties": [], "typeOfFlow": "Other flow", "classification": {"classHierarchy": "Größen / Umweltliche Größen / EPD EN 15804 / LCI Indikatoren", "name": "GaBiCategories"}}, {"dataSetInternalID": 10004, "referenceToFlowDataSet": {"shortDescription": [{"value": "Nicht-erneuerbare Primärenergie zur stofflichen Nutzung (PENRM)", "lang": "de"}, {"value": "Use of non renewable primary energy resources used as raw materials (PENRM)", "lang": "en"}], "type": "flow data set", "refObjectId": "1421caa0-679d-4bf4-b282-0eb850ccae27", "version": "30.00.000", "uri": "../flows/Nicht-erneuerbare Primärenergie zur stofflichen Nutzung (PENRM).xml"}, "exchange direction": "INPUT", "other": {"anies": [{"name": "referenceToUnitGroupDataSet", "value": {"shortDescription": [{"value": "MJ", "lang": "en"}], "type": "unit group data set", "refObjectId": "93a60a57-a3c8-11da-a746-0800200c9a66", "version": "03.00.000", "uri": "http://lca.jrc.ec.europa.eu/lcainfohub/datasets/ilcd/unitgroups/93a60a57-a3c8-11da-a746-0800200c9a66.xml"}}, {"value": "1.94578157832731", "module": "A1-A3"}, {"value": "0", "module": "A4"}, {"value": "0", "module": "A5"}, {"value": "0", "module": "B1"}, {"value": "0", "module": "B2"}, {"value": "0", "module": "B3"}, {"value": "0", "module": "B4"}, {"value": "0", "module": "B5"}, {"value": "0", "module": "B6"}, {"value": "0", "module": "B7"}, {"value": "0", "module": "C1"}, {"value": "0", "module": "C2"}, {"value": "-1.94578157832731", "module": "C3"}, {"value": "0", "module": "C4"}, {"value": "0", "module": "D"}]}, "flowProperties": [], "typeOfFlow": "Other flow", "classification": {"classHierarchy": "Größen / Umweltliche Größen / EPD EN 15804 / LCI Indikatoren", "name": "GaBiCategories"}}, {"dataSetInternalID": 10005, "referenceToFlowDataSet": {"shortDescription": [{"value": "Total nicht-erneuerbare Primärenergie (PENRT)", "lang": "de"}, {"value": "Total use of non renewable primary energy resource (PENRT)", "lang": "en"}], "type": "flow data set", "refObjectId": "06159210-646b-4c8d-8583-da9b3b95a6c1", "version": "30.00.000", "uri": "../flows/Total nicht-erneuerbare Primärenergie (PENRT).xml"}, "exchange direction": "INPUT", "other": {"anies": [{"name": "referenceToUnitGroupDataSet", "value": {"shortDescription": [{"value": "MJ", "lang": "en"}], "type": "unit group data set", "refObjectId": "93a60a57-a3c8-11da-a746-0800200c9a66", "version": "03.00.000", "uri": "http://lca.jrc.ec.europa.eu/lcainfohub/datasets/ilcd/unitgroups/93a60a57-a3c8-11da-a746-0800200c9a66.xml"}}, {"value": "77.1394336552171", "module": "A1-A3"}, {"value": "0.198562033172615", "module": "A4"}, {"value": "0.019123413906217", "module": "A5"}, {"value": "0", "module": "B1"}, {"value": "0", "module": "B2"}, {"value": "0", "module": "B3"}, {"value": "0", "module": "B4"}, {"value": "0", "module": "B5"}, {"value": "66134.4659266943", "module": "B6"}, {"value": "0", "module": "B7"}, {"value": "0.0670893874216528", "module": "C1"}, {"value": "0.028366004738945", "module": "C2"}, {"value": "0.927269534853974", "module": "C3"}, {"value": "0.00101111151591606", "module": "C4"}, {"value": "-11.0780433634467", "module": "D"}]}, "flowProperties": [], "typeOfFlow": "Other flow", "classification": {"classHierarchy": "Größen / Umweltliche Größen / EPD EN 15804 / LCI Indikatoren", "name": "GaBiCategories"}}, {"dataSetInternalID": 10006, "referenceToFlowDataSet": {"shortDescription": [{"value": "Einsatz von Sekundärstoffen (SM)", "lang": "de"}, {"value": "Use of secondary material (SM)", "lang": "en"}], "type": "flow data set", "refObjectId": "c6a1f35f-2d09-4f54-8dfb-97e502e1ce92", "version": "30.00.000", "uri": "../flows/Einsatz von Sekundärstoffen (SM).xml"}, "exchange direction": "INPUT", "other": {"anies": [{"name": "referenceToUnitGroupDataSet", "value": {"shortDescription": [{"value": "kg", "lang": "en"}], "type": "unit group data set", "refObjectId": "93a60a57-a4c8-11da-a746-0800200c9a66", "version": "03.00.000", "uri": "http://lca.jrc.ec.europa.eu/lcainfohub/datasets/ilcd/unitgroups/93a60a57-a4c8-11da-a746-0800200c9a66.xml"}}, {"value": "0.0237407683017605", "module": "A1-A3"}, {"value": "0", "module": "A4"}, {"value": "0", "module": "A5"}, {"value": "0", "module": "B1"}, {"value": "0", "module": "B2"}, {"value": "0", "module": "B3"}, {"value": "0", "module": "B4"}, {"value": "0", "module": "B5"}, {"value": "0", "module": "B6"}, {"value": "0", "module": "B7"}, {"value": "0", "module": "C1"}, {"value": "0", "module": "C2"}, {"value": "0", "module": "C3"}, {"value": "0", "module": "C4"}, {"value": "0", "module": "D"}]}, "flowProperties": [], "typeOfFlow": "Other flow", "classification": {"classHierarchy": "Größen / Umweltliche Größen / EPD EN 15804 / LCI Indikatoren", "name": "GaBiCategories"}}, {"dataSetInternalID": 10007, "referenceToFlowDataSet": {"shortDescription": [{"value": "Erneuerbare Sekundärbrennstoffe (RSF)", "lang": "de"}, {"value": "Use of renewable secondary fuels (RSF)", "lang": "en"}], "type": "flow data set", "refObjectId": "64333088-a55f-4aa2-9a31-c10b07816787", "version": "30.00.000", "uri": "../flows/Erneuerbare Sekundärbrennstoffe (RSF).xml"}, "exchange direction": "INPUT", "other": {"anies": [{"name": "referenceToUnitGroupDataSet", "value": {"shortDescription": [{"value": "MJ", "lang": "en"}], "type": "unit group data set", "refObjectId": "93a60a57-a3c8-11da-a746-0800200c9a66", "version": "03.00.000", "uri": "http://lca.jrc.ec.europa.eu/lcainfohub/datasets/ilcd/unitgroups/93a60a57-a3c8-11da-a746-0800200c9a66.xml"}}, {"value": "0", "module": "A1-A3"}, {"value": "0", "module": "A4"}, {"value": "0", "module": "A5"}, {"value": "0", "module": "B1"}, {"value": "0", "module": "B2"}, {"value": "0", "module": "B3"}, {"value": "0", "module": "B4"}, {"value": "0", "module": "B5"}, {"value": "0", "module": "B6"}, {"value": "0", "module": "B7"}, {"value": "0", "module": "C1"}, {"value": "0", "module": "C2"}, {"value": "0", "module": "C3"}, {"value": "0", "module": "C4"}, {"value": "0", "module": "D"}]}, "flowProperties": [], "typeOfFlow": "Other flow", "classification": {"classHierarchy": "Größen / Umweltliche Größen / EPD EN 15804 / LCI Indikatoren", "name": "GaBiCategories"}}, {"dataSetInternalID": 10008, "referenceToFlowDataSet": {"shortDescription": [{"value": "Nicht erneuerbare Sekundärbrennstoffe (NRSF)", "lang": "de"}, {"value": "Use of non renewable secondary fuels (NRSF)", "lang": "en"}], "type": "flow data set", "refObjectId": "89def144-d39a-4287-b86f-efde453ddcb2", "version": "30.00.000", "uri": "../flows/Nicht erneuerbare Sekundärbrennstoffe (NRSF).xml"}, "exchange direction": "INPUT", "other": {"anies": [{"name": "referenceToUnitGroupDataSet", "value": {"shortDescription": [{"value": "MJ", "lang": "en"}], "type": "unit group data set", "refObjectId": "93a60a57-a3c8-11da-a746-0800200c9a66", "version": "03.00.000", "uri": "http://lca.jrc.ec.europa.eu/lcainfohub/datasets/ilcd/unitgroups/93a60a57-a3c8-11da-a746-0800200c9a66.xml"}}, {"value": "0", "module": "A1-A3"}, {"value": "0", "module": "A4"}, {"value": "0", "module": "A5"}, {"value": "0", "module": "B1"}, {"value": "0", "module": "B2"}, {"value": "0", "module": "B3"}, {"value": "0", "module": "B4"}, {"value": "0", "module": "B5"}, {"value": "0", "module": "B6"}, {"value": "0", "module": "B7"}, {"value": "0", "module": "C1"}, {"value": "0", "module": "C2"}, {"value": "0", "module": "C3"}, {"value": "0", "module": "C4"}, {"value": "0", "module": "D"}]}, "flowProperties": [], "typeOfFlow": "Other flow", "classification": {"classHierarchy": "Größen / Umweltliche Größen / EPD EN 15804 / LCI Indikatoren", "name": "GaBiCategories"}}, {"dataSetInternalID": 10009, "referenceToFlowDataSet": {"shortDescription": [{"value": "Nettoeinsatz von Süßwasserressourcen (FW)", "lang": "de"}, {"value": "Net use of fresh water (FW)", "lang": "en"}], "type": "flow data set", "refObjectId": "3cf952c8-f3a4-461d-8c96-96456ca62246", "version": "30.00.000", "uri": "../flows/Nettoeinsatz von Süßwasserressourcen (FW).xml"}, "exchange direction": "INPUT", "other": {"anies": [{"name": "referenceToUnitGroupDataSet", "value": {"shortDescription": [{"value": "kg", "lang": "en"}], "type": "unit group data set", "refObjectId": "93a60a57-a3c8-12da-a746-0800200c9a66", "version": "03.00.000", "uri": "http://lca.jrc.ec.europa.eu/lcainfohub/datasets/ilcd/unitgroups/93a60a57-a3c8-12da-a746-0800200c9a66.xml"}}, {"value": "42.1099791579545", "module": "A1-A3"}, {"value": "0.0127357025140904", "module": "A4"}, {"value": "0.0382097967479735", "module": "A5"}, {"value": "0", "module": "B1"}, {"value": "0", "module": "B2"}, {"value": "0", "module": "B3"}, {"value": "0", "module": "B4"}, {"value": "0", "module": "B5"}, {"value": "14474.4672776717", "module": "B6"}, {"value": "0", "module": "B7"}, {"value": "0.035526039243841", "module": "C1"}, {"value": "0.00181938607344148", "module": "C2"}, {"value": "1.20032587503624", "module": "C3"}, {"value": "0.000171282821034242", "module": "C4"}, {"value": "-6.85796593799614", "module": "D"}]}, "flowProperties": [], "typeOfFlow": "Other flow", "classification": {"classHierarchy": "Größen / Umweltliche Größen / EPD EN 15804 / LCI Indikatoren", "name": "GaBiCategories"}}, {"dataSetInternalID": 10010, "referenceToFlowDataSet": {"shortDescription": [{"value": "Gefährlicher Abfall zur Deponie (HWD)", "lang": "de"}, {"value": "Hazardous waste disposed (HWD)", "lang": "en"}], "type": "flow data set", "refObjectId": "430f9e0f-59b2-46a0-8e0d-55e0e84948fc", "version": "30.00.000", "uri": "../flows/Gefährlicher Abfall zur Deponie (HWD).xml"}, "exchange direction": "OUTPUT", "other": {"anies": [{"name": "referenceToUnitGroupDataSet", "value": {"shortDescription": [{"value": "kg", "lang": "en"}], "type": "unit group data set", "refObjectId": "93a60a57-a4c8-11da-a746-0800200c9a66", "version": "03.00.000", "uri": "http://lca.jrc.ec.europa.eu/lcainfohub/datasets/ilcd/unitgroups/93a60a57-a4c8-11da-a746-0800200c9a66.xml"}}, {"value": "2.26581543775682E-6", "module": "A1-A3"}, {"value": "9.50865848992234E-13", "module": "A4"}, {"value": "1.69594828415189E-12", "module": "A5"}, {"value": "0", "module": "B1"}, {"value": "0", "module": "B2"}, {"value": "0", "module": "B3"}, {"value": "0", "module": "B4"}, {"value": "0", "module": "B5"}, {"value": "4.72773406085653E-6", "module": "B6"}, {"value": "0", "module": "B7"}, {"value": "5.80540507661946E-12", "module": "C1"}, {"value": "1.35837978427462E-13", "module": "C2"}, {"value": "8.08734864418381E-11", "module": "C3"}, {"value": "1.5257583036601E-13", "module": "C4"}, {"value": "-1.30407645208568E-9", "module": "D"}]}, "flowProperties": [], "typeOfFlow": "Other flow", "classification": {"classHierarchy": "Größen / Umweltliche Größen / EPD EN 15804 / LCI Indikatoren", "name": "GaBiCategories"}}, {"dataSetInternalID": 10011, "referenceToFlowDataSet": {"shortDescription": [{"value": "Entsorgter nicht gefährlicher Abfall (NHWD)", "lang": "de"}, {"value": "Non harzardous waste disposed (NHWD)", "lang": "en"}], "type": "flow data set", "refObjectId": "b29ef66b-e286-4afa-949f-62f1a7b4d7fa", "version": "30.00.000", "uri": "../flows/Entsorgter nicht gefährlicher Abfall (NHWD).xml"}, "exchange direction": "OUTPUT", "other": {"anies": [{"name": "referenceToUnitGroupDataSet", "value": {"shortDescription": [{"value": "kg", "lang": "en"}], "type": "unit group data set", "refObjectId": "93a60a57-a4c8-11da-a746-0800200c9a66", "version": "03.00.000", "uri": "http://lca.jrc.ec.europa.eu/lcainfohub/datasets/ilcd/unitgroups/93a60a57-a4c8-11da-a746-0800200c9a66.xml"}}, {"value": "0.421400023324632", "module": "A1-A3"}, {"value": "2.84568047614819E-5", "module": "A4"}, {"value": "0.000331309104239018", "module": "A5"}, {"value": "0", "module": "B1"}, {"value": "0", "module": "B2"}, {"value": "0", "module": "B3"}, {"value": "0", "module": "B4"}, {"value": "0", "module": "B5"}, {"value": "14.0523106116216", "module": "B6"}, {"value": "0", "module": "B7"}, {"value": "5.05422867456262E-5", "module": "C1"}, {"value": "4.06525782306885E-6", "module": "C2"}, {"value": "0.0430752544446574", "module": "C3"}, {"value": "0.00104569741853776", "module": "C4"}, {"value": "-0.183964794005599", "module": "D"}]}, "flowProperties": [], "typeOfFlow": "Other flow", "classification": {"classHierarchy": "Größen / Umweltliche Größen / EPD EN 15804 / LCI Indikatoren", "name": "GaBiCategories"}}, {"dataSetInternalID": 10012, "referenceToFlowDataSet": {"shortDescription": [{"value": "Entsorgter radioaktiver Abfall (RWD)", "lang": "de"}, {"value": "Radioactive waste disposed (RWD)", "lang": "en"}], "type": "flow data set", "refObjectId": "3449546e-52ad-4b39-b809-9fb77cea8ff6", "version": "30.00.000", "uri": "../flows/Entsorgter radioaktiver Abfall (RWD).xml"}, "exchange direction": "OUTPUT", "other": {"anies": [{"name": "referenceToUnitGroupDataSet", "value": {"shortDescription": [{"value": "kg", "lang": "en"}], "type": "unit group data set", "refObjectId": "93a60a57-a4c8-11da-a746-0800200c9a66", "version": "03.00.000", "uri": "http://lca.jrc.ec.europa.eu/lcainfohub/datasets/ilcd/unitgroups/93a60a57-a4c8-11da-a746-0800200c9a66.xml"}}, {"value": "0.00244071357597555", "module": "A1-A3"}, {"value": "2.4456384794425E-7", "module": "A4"}, {"value": "2.72946196970591E-6", "module": "A5"}, {"value": "0", "module": "B1"}, {"value": "0", "module": "B2"}, {"value": "0", "module": "B3"}, {"value": "0", "module": "B4"}, {"value": "0", "module": "B5"}, {"value": "10.9903201440898", "module": "B6"}, {"value": "0", "module": "B7"}, {"value": "1.07236993227137E-5", "module": "C1"}, {"value": "3.49376925634643E-8", "module": "C2"}, {"value": "0.000131834758777252", "module": "C3"}, {"value": "1.27714608323988E-8", "module": "C4"}, {"value": "-0.000180344599781551", "module": "D"}]}, "flowProperties": [], "typeOfFlow": "Other flow", "classification": {"classHierarchy": "Größen / Umweltliche Größen / EPD EN 15804 / LCI Indikatoren", "name": "GaBiCategories"}}, {"dataSetInternalID": 10013, "referenceToFlowDataSet": {"shortDescription": [{"value": "Komponenten für die Wiederverwendung (CRU)", "lang": "de"}, {"value": "Components for re-use (CRU)", "lang": "en"}], "type": "flow data set", "refObjectId": "a2b32f97-3fc7-4af2-b209-525bc6426f33", "version": "30.00.000", "uri": "../flows/Komponenten für die Wiederverwendung (CRU).xml"}, "exchange direction": "OUTPUT", "other": {"anies": [{"name": "referenceToUnitGroupDataSet", "value": {"shortDescription": [{"value": "kg", "lang": "en"}], "type": "unit group data set", "refObjectId": "93a60a57-a4c8-11da-a746-0800200c9a66", "version": "03.00.000", "uri": "http://lca.jrc.ec.europa.eu/lcainfohub/datasets/ilcd/unitgroups/93a60a57-a4c8-11da-a746-0800200c9a66.xml"}}, {"value": "0", "module": "A1-A3"}, {"value": "0", "module": "A4"}, {"value": "0", "module": "A5"}, {"value": "0", "module": "B1"}, {"value": "0", "module": "B2"}, {"value": "0", "module": "B3"}, {"value": "0", "module": "B4"}, {"value": "0", "module": "B5"}, {"value": "0", "module": "B6"}, {"value": "0", "module": "B7"}, {"value": "0", "module": "C1"}, {"value": "0", "module": "C2"}, {"value": "0", "module": "C3"}, {"value": "0", "module": "C4"}, {"value": "0", "module": "D"}]}, "flowProperties": [], "typeOfFlow": "Other flow", "classification": {"classHierarchy": "Größen / Umweltliche Größen / EPD EN 15804 / LCI Indikatoren", "name": "GaBiCategories"}}, {"dataSetInternalID": 10014, "referenceToFlowDataSet": {"shortDescription": [{"value": "Stoffe zum Recycling (MFR)", "lang": "de"}, {"value": "Materials for recycling  (MFR", "lang": "en"}], "type": "flow data set", "refObjectId": "d7fe48a5-4103-49c8-9aae-b0b5dfdbd6ae", "version": "30.00.000", "uri": "../flows/Stoffe zum Recycling (MFR).xml"}, "exchange direction": "OUTPUT", "other": {"anies": [{"name": "referenceToUnitGroupDataSet", "value": {"shortDescription": [{"value": "kg", "lang": "en"}], "type": "unit group data set", "refObjectId": "93a60a57-a4c8-11da-a746-0800200c9a66", "version": "03.00.000", "uri": "http://lca.jrc.ec.europa.eu/lcainfohub/datasets/ilcd/unitgroups/93a60a57-a4c8-11da-a746-0800200c9a66.xml"}}, {"value": "0", "module": "A1-A3"}, {"value": "0", "module": "A4"}, {"value": "0", "module": "A5"}, {"value": "0", "module": "B1"}, {"value": "0", "module": "B2"}, {"value": "0", "module": "B3"}, {"value": "0", "module": "B4"}, {"value": "0", "module": "B5"}, {"value": "0", "module": "B6"}, {"value": "0", "module": "B7"}, {"value": "0", "module": "C1"}, {"value": "0", "module": "C2"}, {"value": "0", "module": "C3"}, {"value": "0", "module": "C4"}, {"value": "0", "module": "D"}]}, "flowProperties": [], "typeOfFlow": "Other flow", "classification": {"classHierarchy": "Größen / Umweltliche Größen / EPD EN 15804 / LCI Indikatoren", "name": "GaBiCategories"}}, {"dataSetInternalID": 10015, "referenceToFlowDataSet": {"shortDescription": [{"value": "Stoffe für die Energierückgewinnung (MER)", "lang": "de"}, {"value": "Materials for energy recovery (MER)", "lang": "en"}], "type": "flow data set", "refObjectId": "59a9181c-3aaf-46ee-8b13-2b3723b6e447", "version": "30.00.000", "uri": "../flows/Stoffe für die Energierückgewinnung (MER).xml"}, "exchange direction": "OUTPUT", "other": {"anies": [{"name": "referenceToUnitGroupDataSet", "value": {"shortDescription": [{"value": "kg", "lang": "en"}], "type": "unit group data set", "refObjectId": "93a60a57-a4c8-11da-a746-0800200c9a66", "version": "03.00.000", "uri": "http://lca.jrc.ec.europa.eu/lcainfohub/datasets/ilcd/unitgroups/93a60a57-a4c8-11da-a746-0800200c9a66.xml"}}, {"value": "0", "module": "A1-A3"}, {"value": "0", "module": "A4"}, {"value": "0", "module": "A5"}, {"value": "0", "module": "B1"}, {"value": "0", "module": "B2"}, {"value": "0", "module": "B3"}, {"value": "0", "module": "B4"}, {"value": "0", "module": "B5"}, {"value": "0", "module": "B6"}, {"value": "0", "module": "B7"}, {"value": "0", "module": "C1"}, {"value": "0", "module": "C2"}, {"value": "0", "module": "C3"}, {"value": "0", "module": "C4"}, {"value": "0", "module": "D"}]}, "flowProperties": [], "typeOfFlow": "Other flow", "classification": {"classHierarchy": "Größen / Umweltliche Größen / EPD EN 15804 / LCI Indikatoren", "name": "GaBiCategories"}}, {"dataSetInternalID": 10016, "referenceToFlowDataSet": {"shortDescription": [{"value": "Exportierte elektrische Energie (EEE)", "lang": "de"}, {"value": "Exported electrical energy (EEE)", "lang": "en"}], "type": "flow data set", "refObjectId": "4da0c987-2b76-40d6-9e9e-82a017aaaf29", "version": "30.00.000", "uri": "../flows/Exportierte elektrische Energie (EEE).xml"}, "exchange direction": "OUTPUT", "other": {"anies": [{"name": "referenceToUnitGroupDataSet", "value": {"shortDescription": [{"value": "MJ", "lang": "en"}], "type": "unit group data set", "refObjectId": "93a60a57-a3c8-11da-a746-0800200c9a66", "version": "03.00.000", "uri": "http://lca.jrc.ec.europa.eu/lcainfohub/datasets/ilcd/unitgroups/93a60a57-a3c8-11da-a746-0800200c9a66.xml"}}, {"value": "0", "module": "A1-A3"}, {"value": "0", "module": "A4"}, {"value": "0", "module": "A5"}, {"value": "0", "module": "B1"}, {"value": "0", "module": "B2"}, {"value": "0", "module": "B3"}, {"value": "0", "module": "B4"}, {"value": "0", "module": "B5"}, {"value": "0", "module": "B6"}, {"value": "0", "module": "B7"}, {"value": "0", "module": "C1"}, {"value": "0", "module": "C2"}, {"value": "0", "module": "C3"}, {"value": "0", "module": "C4"}, {"value": "0", "module": "D"}]}, "flowProperties": [], "typeOfFlow": "Other flow", "classification": {"classHierarchy": "Größen / Umweltliche Größen / EPD EN 15804 / LCI Indikatoren", "name": "GaBiCategories"}}, {"dataSetInternalID": 10017, "referenceToFlowDataSet": {"shortDescription": [{"value": "Exportierte thermische Energie (EET)", "lang": "de"}, {"value": "Exported thermal energy (EET)", "lang": "en"}], "type": "flow data set", "refObjectId": "98daf38a-7a79-46d3-9a37-2b7bd0955810", "version": "30.00.000", "uri": "../flows/Exportierte thermische Energie (EET).xml"}, "exchange direction": "OUTPUT", "other": {"anies": [{"name": "referenceToUnitGroupDataSet", "value": {"shortDescription": [{"value": "MJ", "lang": "en"}], "type": "unit group data set", "refObjectId": "93a60a57-a3c8-11da-a746-0800200c9a66", "version": "03.00.000", "uri": "http://lca.jrc.ec.europa.eu/lcainfohub/datasets/ilcd/unitgroups/93a60a57-a3c8-11da-a746-0800200c9a66.xml"}}, {"value": "0", "module": "A1-A3"}, {"value": "0", "module": "A4"}, {"value": "0.0559021359053023", "module": "A5"}, {"value": "0", "module": "B1"}, {"value": "0", "module": "B2"}, {"value": "0", "module": "B3"}, {"value": "0", "module": "B4"}, {"value": "0", "module": "B5"}, {"value": "0", "module": "B6"}, {"value": "0", "module": "B7"}, {"value": "0", "module": "C1"}, {"value": "0", "module": "C2"}, {"value": "1.39975475661975", "module": "C3"}, {"value": "0", "module": "C4"}, {"value": "0", "module": "D"}]}, "flowProperties": [], "typeOfFlow": "Other flow", "classification": {"classHierarchy": "Größen / Umweltliche Größen / EPD EN 15804 / LCI Indikatoren", "name": "GaBiCategories"}}]}, "LCIAResults": {"LCIAResult": [{"referenceToLCIAMethodDataSet": {"shortDescription": [{"value": "Globales Erwärmungspotenzial - total (GWP-total)", "lang": "de"}, {"value": "Global Warming Potential - total (GWP-total)", "lang": "en"}], "type": "LCIA method data set", "refObjectId": "6a37f984-a4b3-458a-a20a-64418c145fa2", "version": "04.00.017", "uri": "../flows/Globales Erwärmungspotenzial - total (GWP-total).xml"}, "other": {"anies": [{"name": "referenceToUnitGroupDataSet", "value": {"shortDescription": [{"value": "kg CO2-Equiv.", "lang": "en"}], "type": "unit group data set", "refObjectId": "1ebf3012-d0db-4de2-aefd-ef30cedb0be1", "version": "25.00.000", "uri": "../flows/71b4d617-0ec9-4d3f-b65e-e438940c2401.xml"}}, {"value": "6.24193142832477", "module": "A1-A3"}, {"value": "0.0149280987762827", "module": "A4"}, {"value": "0.0124333890347227", "module": "A5"}, {"value": "0", "module": "B1"}, {"value": "0", "module": "B2"}, {"value": "0", "module": "B3"}, {"value": "0", "module": "B4"}, {"value": "0", "module": "B5"}, {"value": "3120.36107403071", "module": "B6"}, {"value": "0", "module": "B7"}, {"value": "0.00373091486163596", "module": "C1"}, {"value": "0.00213258553946895", "module": "C2"}, {"value": "0.306538978549489", "module": "C3"}, {"value": "0.00171860012535601", "module": "C4"}, {"value": "-1.00007444279799", "module": "D"}]}}, {"referenceToLCIAMethodDataSet": {"shortDescription": [{"value": "Globales Erwärmungspotenzial - fossil (GWP-fossil)", "lang": "de"}, {"value": "Global Warming Potential - fossil fuels (GWP-fossil)", "lang": "en"}], "type": "LCIA method data set", "refObjectId": "5f635281-343e-44fb-83df-1971b155e6b6", "version": "01.00.009", "uri": "../flows/Globales Erwärmungspotenzial - fossil (GWP-fossil).xml"}, "other": {"anies": [{"name": "referenceToUnitGroupDataSet", "value": {"shortDescription": [{"value": "kg CO2-Equiv.", "lang": "en"}], "type": "unit group data set", "refObjectId": "1ebf3012-d0db-4de2-aefd-ef30cedb0be1", "version": "25.00.000", "uri": "../flows/71b4d617-0ec9-4d3f-b65e-e438940c2401.xml"}}, {"value": "6.22426101757876", "module": "A1-A3"}, {"value": "0.0146565803383435", "module": "A4"}, {"value": "0.0011295169257755", "module": "A5"}, {"value": "0", "module": "B1"}, {"value": "0", "module": "B2"}, {"value": "0", "module": "B3"}, {"value": "0", "module": "B4"}, {"value": "0", "module": "B5"}, {"value": "3118.31799142406", "module": "B6"}, {"value": "0", "module": "B7"}, {"value": "0.00369683993148557", "module": "C1"}, {"value": "0.00209379719119193", "module": "C2"}, {"value": "0.304397439249033", "module": "C3"}, {"value": "0.000168388620592052", "module": "C4"}, {"value": "-0.999650150008983", "module": "D"}]}}, {"referenceToLCIAMethodDataSet": {"shortDescription": [{"value": "Globales Erwärmungspotenzial - biogen (GWP-biogenic)", "lang": "de"}, {"value": "Global Warming Potential - biogenic (GWP-biogenic)", "lang": "en"}], "type": "LCIA method data set", "refObjectId": "2356e1ab-0185-4db5-86e5-16de51c7485c", "version": "01.00.006", "uri": "../flows/Globales Erwärmungspotenzial - biogen (GWP-biogenic).xml"}, "other": {"anies": [{"name": "referenceToUnitGroupDataSet", "value": {"shortDescription": [{"value": "kg CO2-Equiv.", "lang": "en"}], "type": "unit group data set", "refObjectId": "1ebf3012-d0db-4de2-aefd-ef30cedb0be1", "version": "25.00.000", "uri": "../flows/71b4d617-0ec9-4d3f-b65e-e438940c2401.xml"}}, {"value": "0.0127656190101412", "module": "A1-A3"}, {"value": "0.000188876618358461", "module": "A4"}, {"value": "0.0113036400558669", "module": "A5"}, {"value": "0", "module": "B1"}, {"value": "0", "module": "B2"}, {"value": "0", "module": "B3"}, {"value": "0", "module": "B4"}, {"value": "0", "module": "B5"}, {"value": "1.84082041079391", "module": "B6"}, {"value": "0", "module": "B7"}, {"value": "3.32930788916187E-5", "module": "C1"}, {"value": "2.69823740512086E-5", "module": "C2"}, {"value": "0.00212856477461744", "module": "C3"}, {"value": "0.00155017004498636", "module": "C4"}, {"value": "0.000481788645157282", "module": "D"}]}}, {"referenceToLCIAMethodDataSet": {"shortDescription": [{"value": "Globales Erwärmungspotenzial - luluc (GWP-luluc)", "lang": "de"}, {"value": "Global Warming Potential - land use and land use change (GWP-luluc)", "lang": "en"}], "type": "LCIA method data set", "refObjectId": "4331bbdb-978a-490d-8707-eeb047f01a55", "version": "01.00.006", "uri": "../flows/Globales Erwärmungspotenzial - luluc (GWP-luluc).xml"}, "other": {"anies": [{"name": "referenceToUnitGroupDataSet", "value": {"shortDescription": [{"value": "kg CO2-Equiv.", "lang": "en"}], "type": "unit group data set", "refObjectId": "1ebf3012-d0db-4de2-aefd-ef30cedb0be1", "version": "25.00.000", "uri": "../flows/71b4d617-0ec9-4d3f-b65e-e438940c2401.xml"}}, {"value": "0.00490479173586712", "module": "A1-A3"}, {"value": "8.26418195806886E-5", "module": "A4"}, {"value": "2.32053080370977E-7", "module": "A5"}, {"value": "0", "module": "B1"}, {"value": "0", "module": "B2"}, {"value": "0", "module": "B3"}, {"value": "0", "module": "B4"}, {"value": "0", "module": "B5"}, {"value": "0.202262195855844", "module": "B6"}, {"value": "0", "module": "B7"}, {"value": "7.81851258770975E-7", "module": "C1"}, {"value": "1.18059742258127E-5", "module": "C2"}, {"value": "1.29745258390804E-5", "module": "C3"}, {"value": "4.14597775943568E-8", "module": "C4"}, {"value": "-0.000906081434163706", "module": "D"}]}}, {"referenceToLCIAMethodDataSet": {"shortDescription": [{"value": "Abbaupotenzial der stratosphärischen Ozonschicht (ODP)", "lang": "de"}, {"value": "Depletion potenzial of the stratospheric ozone layer (ODP)", "lang": "en"}], "type": "LCIA method data set", "refObjectId": "b5c629d6-def3-11e6-bf01-fe55135034f3", "version": "02.00.013", "uri": "http://lca.jrc.ec.europa.eu/lcainfohub/datasets/elcd/lciamethods/8b723200-3d8f-4eec-9e10-444edb029476.xml"}, "other": {"anies": [{"name": "referenceToUnitGroupDataSet", "value": {"shortDescription": [{"value": "kg R11-Equiv.", "lang": "en"}], "type": "unit group data set", "refObjectId": "d9e957c9-7309-4474-bf3a-7777df6c4e5b", "version": "25.00.000", "uri": "../flows/42e089ac-92bf-4bf2-8ca1-5fc40d18f2ed.xml"}}, {"value": "0", "module": "A1-A3"}, {"value": "8.88074217430174E-16", "module": "A4"}, {"value": "1.40598855568015E-14", "module": "A5"}, {"value": "0", "module": "B1"}, {"value": "0", "module": "B2"}, {"value": "0", "module": "B3"}, {"value": "0", "module": "B4"}, {"value": "0", "module": "B5"}, {"value": "3.08020064487856E-8", "module": "B6"}, {"value": "0", "module": "B7"}, {"value": "5.4117741215607E-14", "module": "C1"}, {"value": "1.26867745347168E-16", "module": "C2"}, {"value": "7.2127971568584E-13", "module": "C3"}, {"value": "9.83496934915166E-17", "module": "C4"}, {"value": "-1.55395433456294E-12", "module": "D"}]}}, {"referenceToLCIAMethodDataSet": {"shortDescription": [{"value": "Versauerungspotenzial, kumulierte Überschreitung (AP)", "lang": "de"}, {"value": "Acidifcation potential, Accumulated Exceedance (AP)", "lang": "en"}], "type": "LCIA method data set", "refObjectId": "b5c611c6-def3-11e6-bf01-fe55135034f3", "version": "01.03.010", "uri": "http://lca.jrc.ec.europa.eu/lcainfohub/datasets/elcd/lciamethods/f6cbd466-253f-4145-a4bb-8dae7d266e89.xml"}, "other": {"anies": [{"name": "referenceToUnitGroupDataSet", "value": {"shortDescription": [{"value": "mol H+- Equiv.", "lang": "en"}], "type": "unit group data set", "refObjectId": "42e089ac-92bf-4bf2-8ca1-5fc40d18f2ed", "version": "00.01.000", "uri": "../flows/93a60a57-a4c8-11da-a746-0800200c9a66.xml"}}, {"value": "0.0565013918486876", "module": "A1-A3"}, {"value": "4.59308716233121E-5", "module": "A4"}, {"value": "4.75332503415434E-6", "module": "A5"}, {"value": "0", "module": "B1"}, {"value": "0", "module": "B2"}, {"value": "0", "module": "B3"}, {"value": "0", "module": "B4"}, {"value": "0", "module": "B5"}, {"value": "4.57975569380115", "module": "B6"}, {"value": "0", "module": "B7"}, {"value": "8.11462193020109E-6", "module": "C1"}, {"value": "6.56155308904458E-6", "module": "C2"}, {"value": "0.000169363351844998", "module": "C3"}, {"value": "3.96980140089849E-7", "module": "C4"}, {"value": "-0.0257461127812188", "module": "D"}]}}, {"referenceToLCIAMethodDataSet": {"shortDescription": [{"value": "Eutrophierungspotenzial - Süßwasser (EP-freshwater)", "lang": "de"}, {"value": "Eutrophication potential - freshwater (EP-freshwater)", "lang": "en"}], "type": "LCIA method data set", "refObjectId": "b53ec18f-7377-4ad3-86eb-cc3f4f276b2b", "version": "01.00.011", "uri": "http://lca.jrc.ec.europa.eu/lcainfohub/datasets/elcd/lciamethods/a4630d5b-df2f-48ae-b3f2-5e5257606d68.xml"}, "other": {"anies": [{"name": "referenceToUnitGroupDataSet", "value": {"shortDescription": [{"value": "kg P eq.", "lang": "en"}], "type": "unit group data set", "refObjectId": "0429039d-a61d-4590-ba67-aa4a20a810a1", "version": "25.00.000", "uri": "../flows/d05bb823-ecdf-4686-8c40-bf1d9257859f.xml"}}, {"value": "3.36979337835071E-5", "module": "A1-A3"}, {"value": "4.42459649212952E-8", "module": "A4"}, {"value": "2.93013501499368E-9", "module": "A5"}, {"value": "0", "module": "B1"}, {"value": "0", "module": "B2"}, {"value": "0", "module": "B3"}, {"value": "0", "module": "B4"}, {"value": "0", "module": "B5"}, {"value": "0.00139934058876471", "module": "B6"}, {"value": "0", "module": "B7"}, {"value": "1.07857543786657E-8", "module": "C1"}, {"value": "6.32085213161361E-9", "module": "C2"}, {"value": "1.52028240404319E-7", "module": "C3"}, {"value": "3.03783098388169E-8", "module": "C4"}, {"value": "-6.57181048851438E-7", "module": "D"}]}}, {"referenceToLCIAMethodDataSet": {"shortDescription": [{"value": "Eutrophierungspotenzial - Salzwasser (EP-marine)", "lang": "de"}, {"value": "Eutrophication potential - marine (EP-marine)", "lang": "en"}], "type": "LCIA method data set", "refObjectId": "b5c619fa-def3-11e6-bf01-fe55135034f3", "version": "02.00.011", "uri": "http://lca.jrc.ec.europa.eu/lcainfohub/datasets/elcd/lciamethods/5296e2be-060b-4e50-b033-d45f85f6ac92.xml"}, "other": {"anies": [{"name": "referenceToUnitGroupDataSet", "value": {"shortDescription": [{"value": "kg N-Equiv.", "lang": "en"}], "type": "unit group data set", "refObjectId": "d05bb823-ecdf-4686-8c40-bf1d9257859f", "version": "00.00.003", "uri": "../flows/93a60a57-a3c8-11da-a746-0800200c9a66.xml"}}, {"value": "0.00511616391022004", "module": "A1-A3"}, {"value": "2.110165742264E-5", "module": "A4"}, {"value": "1.45707005322564E-6", "module": "A5"}, {"value": "0", "module": "B1"}, {"value": "0", "module": "B2"}, {"value": "0", "module": "B3"}, {"value": "0", "module": "B4"}, {"value": "0", "module": "B5"}, {"value": "1.25169517014272", "module": "B6"}, {"value": "0", "module": "B7"}, {"value": "1.82086544119902E-6", "module": "C1"}, {"value": "3.01452248894858E-6", "module": "C2"}, {"value": "4.89738876459354E-5", "module": "C3"}, {"value": "3.62813416335679E-7", "module": "C4"}, {"value": "-0.0011524094922109", "module": "D"}]}}, {"referenceToLCIAMethodDataSet": {"shortDescription": [{"value": "Eutrophierungspotenzial - Land (EP-terrestrial)", "lang": "de"}, {"value": "Eutrophication potential - terrestrial (EP-terrestrial)", "lang": "en"}], "type": "LCIA method data set", "refObjectId": "b5c614d2-def3-11e6-bf01-fe55135034f3", "version": "01.02.010", "uri": "http://lca.jrc.ec.europa.eu/lcainfohub/datasets/elcd/lciamethods/40054970-5936-477c-9bec-29fa23b1cb77.xml"}, "other": {"anies": [{"name": "referenceToUnitGroupDataSet", "value": {"shortDescription": [{"value": "mol N-Equiv.", "lang": "en"}], "type": "unit group data set", "refObjectId": "71b4d617-0ec9-4d3f-b65e-e438940c2401", "version": "00.00.003", "uri": "../flows/0429039d-a61d-4590-ba67-aa4a20a810a1.xml"}}, {"value": "0.0546922249556568", "module": "A1-A3"}, {"value": "0.000235971338693587", "module": "A4"}, {"value": "1.73175608657652E-5", "module": "A5"}, {"value": "0", "module": "B1"}, {"value": "0", "module": "B2"}, {"value": "0", "module": "B3"}, {"value": "0", "module": "B4"}, {"value": "0", "module": "B5"}, {"value": "13.3766420589656", "module": "B6"}, {"value": "0", "module": "B7"}, {"value": "1.9102908927868E-5", "module": "C1"}, {"value": "3.37101912419411E-5", "module": "C2"}, {"value": "0.000609194971798165", "module": "C3"}, {"value": "1.46904528255141E-6", "module": "C4"}, {"value": "-0.0124404733174139", "module": "D"}]}}, {"referenceToLCIAMethodDataSet": {"shortDescription": [{"value": "Bildungspotenzial für troposphärisches Ozon (POCP)", "lang": "de"}, {"value": "Photochemical Ozone Creation Potential (POCP)", "lang": "en"}], "type": "LCIA method data set", "refObjectId": "b5c610fe-def3-11e6-bf01-fe55135034f3", "version": "02.00.015", "uri": "http://lca.jrc.ec.europa.eu/lcainfohub/datasets/elcd/lciamethods/ec7836be-83eb-41da-bcda-1a6a3fe2d149.xml"}, "other": {"anies": [{"name": "referenceToUnitGroupDataSet", "value": {"shortDescription": [{"value": "kg NMVOC eq.", "lang": "en"}], "type": "unit group data set", "refObjectId": "d27c25f8-fbc1-44c6-b47b-4adbae4199c6", "version": "00.00.003", "uri": "../flows/1ebf3012-d0db-4de2-aefd-ef30cedb0be1.xml"}}, {"value": "0.016857050344506", "module": "A1-A3"}, {"value": "4.15487234095776E-5", "module": "A4"}, {"value": "3.88174871626774E-6", "module": "A5"}, {"value": "0", "module": "B1"}, {"value": "0", "module": "B2"}, {"value": "0", "module": "B3"}, {"value": "0", "module": "B4"}, {"value": "0", "module": "B5"}, {"value": "3.5352836251996", "module": "B6"}, {"value": "0", "module": "B7"}, {"value": "4.92174676047359E-6", "module": "C1"}, {"value": "5.93553191565395E-6", "module": "C2"}, {"value": "0.00013041292273479", "module": "C3"}, {"value": "8.69935745818242E-7", "module": "C4"}, {"value": "-0.00452333892717797", "module": "D"}]}}, {"referenceToLCIAMethodDataSet": {"shortDescription": [{"value": "Potenzial für die Verknappung abiotischer Ressourcen  nicht fossile Ressourcen (ADPE)", "lang": "de"}, {"value": "Abiotic depletion potential - non-fossil resources (ADPE)", "lang": "en"}], "type": "LCIA method data set", "refObjectId": "b2ad6494-c78d-11e6-9d9d-cec0c932ce01", "version": "01.00.011", "uri": "../flows/Potenzial für die Verknappung abiotischer Ressourcen  nicht fossile Ressourcen (ADPE).xml"}, "other": {"anies": [{"name": "referenceToUnitGroupDataSet", "value": {"shortDescription": [{"value": "kg Sb-Equiv.", "lang": "en"}], "type": "unit group data set", "refObjectId": "54ccd2d9-a32a-4fc2-923d-f2c8c93e89d4", "version": "25.00.000", "uri": "../flows/d27c25f8-fbc1-44c6-b47b-4adbae4199c6.xml"}}, {"value": "0.000783852281080445", "module": "A1-A3"}, {"value": "1.23916023852657E-9", "module": "A4"}, {"value": "2.68454079489976E-10", "module": "A5"}, {"value": "0", "module": "B1"}, {"value": "0", "module": "B2"}, {"value": "0", "module": "B3"}, {"value": "0", "module": "B4"}, {"value": "0", "module": "B5"}, {"value": "0.0003708838954597", "module": "B6"}, {"value": "0", "module": "B7"}, {"value": "1.00733860918986E-9", "module": "C1"}, {"value": "1.77022891218081E-10", "module": "C2"}, {"value": "1.36556052002894E-8", "module": "C3"}, {"value": "5.04207453262959E-12", "module": "C4"}, {"value": "-0.00025452541430541", "module": "D"}]}}, {"referenceToLCIAMethodDataSet": {"shortDescription": [{"value": "Potenzial für die Verknappung abiotischer Ressourcen  fossile Brennstoffe (ADPF)", "lang": "de"}, {"value": "Abiotic depletion potential - fossil resources (ADPF)", "lang": "en"}], "type": "LCIA method data set", "refObjectId": "b2ad6110-c78d-11e6-9d9d-cec0c932ce01", "version": "01.00.011", "uri": "../flows/Potenzial für die Verknappung abiotischer Ressourcen  fossile Brennstoffe (ADPF).xml"}, "other": {"anies": [{"name": "referenceToUnitGroupDataSet", "value": {"shortDescription": [{"value": "MJ", "lang": "en"}], "type": "unit group data set", "refObjectId": "93a60a57-a3c8-11da-a746-0800200c9a66", "version": "03.00.000", "uri": "http://lca.jrc.ec.europa.eu/lcainfohub/datasets/ilcd/unitgroups/93a60a57-a3c8-11da-a746-0800200c9a66.xml"}}, {"value": "77.0652696103317", "module": "A1-A3"}, {"value": "0.198088269231448", "module": "A4"}, {"value": "0.0191172799085465", "module": "A5"}, {"value": "0", "module": "B1"}, {"value": "0", "module": "B2"}, {"value": "0", "module": "B3"}, {"value": "0", "module": "B4"}, {"value": "0", "module": "B5"}, {"value": "66121.5987877572", "module": "B6"}, {"value": "0", "module": "B7"}, {"value": "0.0670722405568318", "module": "C1"}, {"value": "0.0282983241759212", "module": "C2"}, {"value": "0.927120103136329", "module": "C3"}, {"value": "0.00101067706333417", "module": "C4"}, {"value": "-11.0573676164117", "module": "D"}]}}, {"referenceToLCIAMethodDataSet": {"shortDescription": [{"value": "Wasser-Entzugspotenzial (Benutzer) (WDP)", "lang": "de"}, {"value": "Water (user) deprivation potential (WDP)", "lang": "en"}], "type": "LCIA method data set", "refObjectId": "b2ad66ce-c78d-11e6-9d9d-cec0c932ce01", "version": "03.00.015", "uri": "../flows/Wasser-Entzugspotenzial (Benutzer) (WDP).xml"}, "other": {"anies": [{"name": "referenceToUnitGroupDataSet", "value": {"shortDescription": [{"value": "m3 world- Equiv. deprived", "lang": "en"}], "type": "unit group data set", "refObjectId": "6ae2df01-888e-46c8-b17d-49fa3869b476", "version": "00.00.003", "uri": "../flows/54ccd2d9-a32a-4fc2-923d-f2c8c93e89d4.xml"}}, {"value": "1.5427397556158", "module": "A1-A3"}, {"value": "0.000132960208686683", "module": "A4"}, {"value": "0.00146404149827309", "module": "A5"}, {"value": "0", "module": "B1"}, {"value": "0", "module": "B2"}, {"value": "0", "module": "B3"}, {"value": "0", "module": "B4"}, {"value": "0", "module": "B5"}, {"value": "232.847825005138", "module": "B6"}, {"value": "0", "module": "B7"}, {"value": "0.000843177493920932", "module": "C1"}, {"value": "1.89943155266686E-5", "module": "C2"}, {"value": "0.0428824951938638", "module": "C3"}, {"value": "6.03346621256585E-6", "module": "C4"}, {"value": "-0.248375718233557", "module": "D"}]}}]}, "otherAttributes": {"{http://www.indata.network/EPD/2019}epd-version": "1.2"}, "version": "1.1", "locations": "../ILCDLocations.xml"}