{"processInformation": {"dataSetInformation": {"UUID": "d7738f00-21ea-4096-bc65-20d3d86b691e", "name": {"baseName": [{"value": "SikaMembran-820 / 800", "lang": "en"}, {"value": "SikaMembran-820 / 800", "lang": "de"}], "functionalUnitFlowProperties": [{"lang": "en"}]}, "classificationInformation": {"classification": [{"class": [{"value": "Kunststoffe", "level": 0, "classId": "6"}, {"value": "Folien und Vliese", "level": 1, "classId": "6.6"}, {"value": "Folien zur Abdichtung", "level": 2, "classId": "6.6.03"}], "name": "OEKOBAU.DAT"}, {"class": [{"value": "02 Building products", "level": 0}, {"value": "Membranes, including Liquid applied and kits", "level": 1}, {"value": "Plastic and elastomer roofing and sealing sheet systems", "level": 2}], "name": "IBUCategories"}]}, "generalComment": [{"value": "SikaMembran®-820/800 is a polymeric waterproofing and vapour control membrane, an elastic EPDM Hybrid and is treated with stabilizers against UV radiation. \n\nSikaMembran®-820/800 is available in the thickness of 0.3 mm and in single rolls of different widths. \n\nSikaMembran 820 is non- perforated membrane, which is produced with the same recipe and production processes as SikaMembran 800 (perforated membrane; except perforation process). The EPD declares a worst case scenario which is calculated for one of the variations - SikaMembran 800 (perforated membrane) that can also cover SikaMembran 820 (non-perforated membrane).", "lang": "en"}, {"value": "SikaMembran®-820/800 ist eine polymere Abdichtungs- und Dampfsperrbahn, ein elastisches EPDM-Hybrid und ist mit Stabilisatoren gegen UV-Strahlung behandelt.\nSikaMembran®-820/800 ist in einer Dicke von 0,3 mm und in Einzelrollen in verschiedenen Breiten erhältlich.", "lang": "de"}]}, "quantitativeReference": {"referenceToReferenceFlow": [0]}, "time": {"referenceYear": 2024, "dataSetValidUntil": 2029, "other": {"anies": [{"name": "publicationDateOfEPD", "value": 1722211200000}]}}, "geography": {"locationOfOperationSupplyOrProduction": {"location": "DE"}}, "technology": {"technologyDescriptionAndIncludedProcesses": [{"value": "SikaMembran®-820/800 is a polymeric waterproofing and vapour control membrane, an elastic EPDM Hybrid and is treated with stabilizers against UV radiation. SikaMembran®-820/800 is available in the thickness of 0.3 mm and available in single rolls in different width. The membrane provides a secure and durable vapor barrier and waterproof seal at junctions between building elements mainly in curtain wall facades but also in ventilated facades and window installations. The raw materials and additives of SikaMembran®-820/800 waterproofing and vapour control membrane can be given as follows: Polymer including elastomer: 70-80 % Filler: 10-20 % Stabilizer: 0.5-1.5 % Pigment: 0–5 %", "lang": "en"}, {"value": "Die Roh- und Zusatzstoffe der SikaMembran®-820/800 Abdichtungs- und Dampfsperrbahn lassen sich wie folgt aufschlüsseln:\n- Polymer einschließlich Elastomer 70-80 %\n- Füllstoff 10-20 %\n- Stabilisator 0.5-1.5 %\n- Pigment: 0-5 % \nTechnische Daten: \n- Zugfestigkeit nach EN 12311-2: 10 N\n- Dehnbarkeit nach EN 12311-2 : >600 %.\n- Weiterreißwiderstand nach EN 12310-1: 85 N\n- Künstliche Alterung nach EN 1297: bestanden \n- Dimensionsstabilität nach EN 1107-2 :≤ 1,6 %.\n- Chemische Beständigkeit nach EN 1847: bestanden\t \nDeklarierte Einheit: \n1 m²", "lang": "de"}], "technologicalApplicability": [{"value": "SikaMembran®-820/800 systems provide a secure and durable vapour barrier and waterproof seal at junctions between building elements mainly in curtain wall facades but also in ventilated facades and window installations. The membrane is attached to the building elements with a pasty adhesive on all four sides.", "lang": "en"}, {"value": "Das SikaMembran®-820/800-System bietet eine sichere und haltbare Abdichtung von Dampfsperren und wasserdichten Anschlüssen zwischen Bauelementen, vor allem in vorgehängten Fassaden, aber auch in hinterlüfteten Fassaden und Fensteranlagen. Die Membrane wird mit einem Kleber auf allen vier Seiten an den Bauelementen befestigt.", "lang": "de"}]}}, "modellingAndValidation": {"LCIMethodAndAllocation": {"typeOfDataSet": "EPD", "referenceToLCAMethodDetails": [{"shortDescription": [{"value": "Plastic and elastomer roofing and sealing sheet systems.pdf", "lang": "en"}], "type": "source data set", "refObjectId": "08cd305f-2b0d-4b9e-8cca-572980ba3a04"}], "other": {"anies": [{"name": "subType", "value": "specific dataset"}]}}, "dataSourcesTreatmentAndRepresentativeness": {"referenceToDataSource": [{"shortDescription": [{"value": "GaBi Database (all versions)", "lang": "en"}], "type": "source data set", "refObjectId": "28d74cc0-db8b-4d7e-bc44-5f6d56ce0c4a"}, {"shortDescription": [{"value": "Sphera MLC (fka GaBi) CUP 2023.02", "lang": "en"}], "type": "source data set", "refObjectId": "cb600d3b-e85a-42b3-b059-5591e2757fbb"}], "useAdviceForDataSet": [{"value": "Scope: \nThis document applies to SikaMembran®-820 and SikaMembran®-800 waterproofing and vapour control membrane in thickness of 0.3 mm, manufactured by Sika Manufacturing AG in DE-53840 Troisdorf, Germany.\nThere are two membranes from Sika considered in this study (SikaMembran 800 and SikaMembran 820). SikaMembran 820 is non-perforated membrane, which is produced with the same recipe and production processes as SikaMembran 800 (perforated membrane; except perforation process). The EPD declares a worst case scenario which is calculated for one of the variations - SikaMembran 800 (perforated membrane) that can also cover SikaMembran 820 (non-perforated membrane). \nSystem boundary: \nDeclaration type with respect to life cycle stages covered according to clause 5.2 EN 15804+A2 is cradle to gate with modules C1–C4 and module D (A1–A3, A4, A5, C and D).\n\n\nModule A1 to A3: \nThe product stage includes provision of all materials, products and energy, as well as waste processing up to the end-of waste state or disposal of final residues during the product stage. These modules consider the manufacturing of system components/raw materials, the transport to the production site and the production processes/manufacturing/assembly of the product under study. The impact of packaging materials is included.\n\nModule A4: \nThis module considers 100 km truck transport to site (diesel driven, EURO 6, 40 tons total load, 61% utilization). The transport distance can be modified project specific if required by linear scaling.\n\nModule A5: \nInstallation of membranes is considered manually, with negligible amount of adhesive. Treatment and disposal of packaging material. Credits for potential avoided burdens due to energy substitution of electricity and thermal energy generation are declared in module D and affects only the rate of primary material (no secondary materials).\n\nModule C1 to C4: \nManual dismantling  no loads (C1). \n50 km transport by 40 to truck, EURO 6, 61% average utilization (C2). \nThermal treatment of materials (C3) with heating value >2 MJ/kg in MWI plants, assuming an R1 value of >0.6\n\nThe membrane is not subjected to landfill (C4), hence landfill scenario (C4) is not relevant.\nModule D: \nFor the thermal and electrical energy generated in Module A5 and C3 due to thermal treatment of packaging and product waste, avoided burdens have been calculated by the inversion of electricity grid mix and thermal energy from natural gas, using German datasets.\nAs a conservative approach, credits are only given to the incineration of the plastic parts in order not to overestimate the benefits from the product incineration.", "lang": "en"}, {"value": "Gültigkeitsbereich: \nDieses Dokument gilt für die SikaMembran®-820/800 Abdichtungs- und Dampfsperrbahn in der Dicke von 0,3 mm, hergestellt von der Sika Manufacturing AG in DE-53840 Troisdorf, Deutschland.\nDie EPD umfasst die Herstellung der Abdichtungsbahn, den Transport des Produktes zur Baustelle, die Entsorgung sowie die Leistungen und Belastungen außerhalb der Systemgrenzen. Das Modell wurde auf der Grundlage der von der Sika Technology AG zur Verfügung gestellten Produktionsdaten für die Dicke 0,3 mm ab dem Jahr 2022 berechnet. \nSystemgrenze: \nModul A1 bis A3:\nDie Produktstufe umfasst die Bereitstellung aller Materialien, Produkte und Energie sowie die Abfallbehandlung bis zum End-of-Waste-Zustand bzw. die Entsorgung der Reststoffe während der Produktstufe. Diese Module berücksichtigen die Herstellung von Systemkomponenten/Rohstoffen, den Transport zum Produktionsstandort und die Produktionsprozesse/Fertigung/Montage des untersuchten Produkts. Auch die Auswirkungen von Verpackungsmaterialien werden berücksichtigt.\n\nModul A4:\nDieses Modul berücksichtigt einen 100 km langen Lkw-Transport zum Standort (Dieselantrieb, EURO 6, 40 Tonnen Gesamtlast, 61 % Auslastung). Die Transportentfernung kann bei Bedarf durch lineare Skalierung projektspezifisch angepasst werden.\n\nModul A5:\nDie Verlegung der Membranen erfolgt manuell, mit einer vernachlässigbaren Menge an Klebstoff. Behandlung und Entsorgung von Verpackungsmaterial. Gutschriften für potenziell vermiedene Belastungen durch die energetische Substitution von Strom- und Wärmeenergieerzeugung werden in Modul D angegeben und betreffen nur den Anteil der Primärmaterialien (keine Sekundärmaterialien).\n\nModul C1 bis C4:\nManuelle Demontage → keine Lasten (C1).\n50 km Transport mit 40 bis LKW, EURO 6, 61% durchschnittliche Auslastung (C2).\nThermische Behandlung von Materialien (C3) mit Heizwert >2MJ/kg in MWI-Anlagen, unter der Annahme eines R1-Wertes von >0,6\nModul D:\nFür die thermische und elektrische Energie, die in den Modulen A5 und C3 durch die thermische Behandlung von Verpackungs- und Produktabfällen erzeugt wird, wurden die vermiedenen Belastungen durch die Umkehrung des Stromnetzmixes und der thermischen Energie aus Erdgas unter Verwendung europäischer Datensätze berechnet", "lang": "de"}], "other": {"anies": [{"name": "referenceToOriginalEPD", "value": {"shortDescription": {"value": "SikaMembran-820 / 800.pdf", "defaultValue": "SikaMembran-820 / 800.pdf", "lstrings": [{"lang": "en", "value": "SikaMembran-820 / 800.pdf"}]}, "type": "source data set", "uuid": {"uuid": "e3c746d2-0b45-44ab-aa6c-9f981d8776be"}, "refObjectId": "e3c746d2-0b45-44ab-aa6c-9f981d8776be", "resourceURLs": ["https://oekobaudat.de/OEKOBAU.DAT/resource/sources/e3c746d2-0b45-44ab-aa6c-9f981d8776be/SikaMembran-820_800_23271.pdf?version=00.03.000"]}}]}}, "validation": {"review": [{"referenceToNameOfReviewerAndInstitution": [{"shortDescription": [{"value": "Institut Bauen und Umwelt e. V.", "lang": "en"}], "type": "contact data set", "refObjectId": "d111dbec-b024-4be5-86c5-752d6eb2cf95", "uri": "../contacts/d111dbec-b024-4be5-86c5-752d6eb2cf95.xml"}], "type": "Accredited third party review"}]}, "complianceDeclarations": {"compliance": [{"referenceToComplianceSystem": {"shortDescription": [{"value": "DIN EN 15804+A2", "lang": "en"}], "type": "source data set", "refObjectId": "c0016b33-8cf7-415c-ac6e-deba0d21440d", "uri": "../sources/c0016b33-8cf7-415c-ac6e-deba0d21440d.xml"}}, {"referenceToComplianceSystem": {"shortDescription": [{"value": "ISO 14025", "lang": "en"}], "type": "source data set", "refObjectId": "4f2eb655-6e44-4874-a95a-e28f5442cd4d", "uri": "../sources/4f2eb655-6e44-4874-a95a-e28f5442cd4d.xml"}}]}}, "administrativeInformation": {"commissionerAndGoal": {"referenceToCommissioner": [{"shortDescription": [{"value": "Sika Limited", "lang": "en"}], "type": "contact data set", "refObjectId": "823555ed-32ef-4ac9-b2c2-8fd9970988fd", "uri": "../contacts/823555ed-32ef-4ac9-b2c2-8fd9970988fd.xml"}]}, "dataGenerator": {"referenceToPersonOrEntityGeneratingTheDataSet": [{"shortDescription": [{"value": "Sphera Solutions GmbH", "lang": "en"}], "type": "contact data set", "refObjectId": "6e882050-12ae-4797-a5df-69674aa5b701", "uri": "../contacts/6e882050-12ae-4797-a5df-69674aa5b701.xml"}]}, "dataEntryBy": {"timeStamp": 1722211200000, "referenceToDataSetFormat": [{"shortDescription": [{"value": "ILCD Format", "lang": "en"}], "type": "source data set", "refObjectId": "a97a0155-0234-4b87-b4ce-a45da52f2a40", "uri": "../sources/a97a0155-0234-4b87-b4ce-a45da52f2a40.xml"}, {"shortDescription": [{"value": "EPD-Datenformaterweiterungen v1.2", "lang": "de"}, {"value": "EPD Data Format Extensions v1.2", "lang": "en"}], "type": "source data set", "refObjectId": "a29449fd-aa2f-4de8-b5d7-4b06b43c6fde", "uri": "../sources/a29449fd-aa2f-4de8-b5d7-4b06b43c6fde.xml"}]}, "publicationAndOwnership": {"dataSetVersion": "00.04.000", "referenceToRegistrationAuthority": {"shortDescription": [{"value": "Institut Bauen und Umwelt e. V.", "lang": "en"}], "type": "contact data set", "refObjectId": "d111dbec-b024-4be5-86c5-752d6eb2cf95", "uri": "../contacts/d111dbec-b024-4be5-86c5-752d6eb2cf95.xml"}, "registrationNumber": "EPD-SIK-20240200-IBA2-EN", "referenceToOwnershipOfDataSet": {"shortDescription": [{"value": "Sika Limited", "lang": "en"}], "type": "contact data set", "refObjectId": "823555ed-32ef-4ac9-b2c2-8fd9970988fd", "uri": "../contacts/823555ed-32ef-4ac9-b2c2-8fd9970988fd.xml"}, "copyright": true, "licenseType": "Free of charge for all users and uses", "accessRestrictions": [{"value": "None", "lang": "en"}], "other": {"anies": [{"name": "referenceToPublisher", "value": {"shortDescription": [{"value": "Institut Bauen und Umwelt e. V.", "lang": "en"}], "type": "contact data set", "refObjectId": "d111dbec-b024-4be5-86c5-752d6eb2cf95", "uri": "../contacts/d111dbec-b024-4be5-86c5-752d6eb2cf95.xml"}}]}}}, "exchanges": {"exchange": [{"dataSetInternalID": 0, "referenceToFlowDataSet": {"shortDescription": [{"value": "SikaMembran®-820/800 (SikaMembran®-820/800)", "lang": "en"}], "type": "flow data set", "refObjectId": "bbfb0ff2-ee91-8512-0720-e394f15b5f4f", "uri": "../flows/bbfb0ff2-ee91-8512-0720-e394f15b5f4f.xml"}, "meanAmount": 1.0, "referencesToDataSource": {}, "referenceFlow": true, "resolvedFlowVersion": "00.04.000", "resultingflowAmount": 1.0, "flowProperties": [{"name": [{"lang": "de", "value": "Fläche"}, {"lang": "en", "value": "Area"}], "uuid": "93a60a56-a3c8-19da-a746-0800200c9a66", "referenceFlowProperty": true, "meanValue": 1.0, "referenceUnit": "qm", "unitGroupUUID": "c20a03d7-bd90-4569-bc94-66cfd364dfc8"}], "materialProperties": [{"name": "layer thickness", "value": "3.0E-4", "unit": "m", "unitDescription": "meters"}, {"name": "grammage", "value": "0.34", "unit": "kg/m^2", "unitDescription": "kilograms per square meter"}], "typeOfFlow": "Product flow", "classification": {"classHierarchy": "Kunststoffe / Folien und Vliese / Folien zur Abdichtung", "name": "OEKOBAU.DAT"}}, {"dataSetInternalID": 1, "referenceToFlowDataSet": {"shortDescription": [{"value": "Renewable primary energy as energy carrier (PERE)", "lang": "en"}, {"value": "Erneuerbare Primärenergie als Energieträger (PERE)", "lang": "de"}], "type": "flow data set", "refObjectId": "20f32be5-0398-4288-9b6d-accddd195317", "uri": "../flows/20f32be5-0398-4288-9b6d-accddd195317.xml"}, "exchange direction": "INPUT", "other": {"anies": [{"name": "referenceToUnitGroupDataSet", "value": {"shortDescription": [{"value": "MJ", "lang": "en"}], "type": "unit group data set", "refObjectId": "93a60a57-a3c8-11da-a746-0800200c9a66", "uri": "../unitgroups/93a60a57-a3c8-11da-a746-0800200c9a66.xml"}}, {"value": "1.37215336845982", "module": "A1-A3"}, {"value": "0.00273482696759428", "module": "A4"}, {"value": "0.406228708587729", "module": "A5"}, {"value": "0", "module": "C1"}, {"value": "0.00126354283052325", "module": "C2"}, {"value": "0.083662020084277", "module": "C3"}, {"value": "0", "module": "C4"}, {"value": "-1.45841322856953", "module": "D"}]}, "resolvedFlowVersion": "38.00.000", "flowProperties": [], "typeOfFlow": "Other flow", "classification": {"classHierarchy": "Quantities", "name": "GaBiCategories"}}, {"dataSetInternalID": 2, "referenceToFlowDataSet": {"shortDescription": [{"value": "Renewable primary energy resources as material utilization (PERM)", "lang": "en"}, {"value": "Erneuerbare Primärenergie zur stofflichen Nutzung (PERM)", "lang": "de"}], "type": "flow data set", "refObjectId": "fb3ec0de-548d-4508-aea5-00b73bf6f702", "uri": "../flows/fb3ec0de-548d-4508-aea5-00b73bf6f702.xml"}, "exchange direction": "INPUT", "other": {"anies": [{"name": "referenceToUnitGroupDataSet", "value": {"shortDescription": [{"value": "MJ", "lang": "en"}], "type": "unit group data set", "refObjectId": "93a60a57-a3c8-11da-a746-0800200c9a66", "uri": "../unitgroups/93a60a57-a3c8-11da-a746-0800200c9a66.xml"}}, {"value": "0.4257536", "module": "A1-A3"}, {"value": "0", "module": "A4"}, {"value": "-0.40248", "module": "A5"}, {"value": "0", "module": "C1"}, {"value": "0", "module": "C2"}, {"value": "-0.0232736", "module": "C3"}, {"value": "0", "module": "C4"}, {"value": "0", "module": "D"}]}, "resolvedFlowVersion": "38.00.000", "flowProperties": [], "typeOfFlow": "Other flow", "classification": {"classHierarchy": "Quantities", "name": "GaBiCategories"}}, {"dataSetInternalID": 3, "referenceToFlowDataSet": {"shortDescription": [{"value": "Total use of renewable primary energy resources (PERT)", "lang": "en"}, {"value": "Total erneuerbare Primärenergie (PERT)", "lang": "de"}], "type": "flow data set", "refObjectId": "53f97275-fa8a-4cdd-9024-65936002acd0", "uri": "../flows/53f97275-fa8a-4cdd-9024-65936002acd0.xml"}, "exchange direction": "INPUT", "other": {"anies": [{"name": "referenceToUnitGroupDataSet", "value": {"shortDescription": [{"value": "MJ", "lang": "en"}], "type": "unit group data set", "refObjectId": "93a60a57-a3c8-11da-a746-0800200c9a66", "uri": "../unitgroups/93a60a57-a3c8-11da-a746-0800200c9a66.xml"}}, {"value": "1.79790696845982", "module": "A1-A3"}, {"value": "0.00273482696759428", "module": "A4"}, {"value": "0.00374870858772887", "module": "A5"}, {"value": "0", "module": "C1"}, {"value": "0.00126354283052325", "module": "C2"}, {"value": "0.060388420084277", "module": "C3"}, {"value": "0", "module": "C4"}, {"value": "-1.45841322856953", "module": "D"}]}, "resolvedFlowVersion": "38.00.000", "flowProperties": [], "typeOfFlow": "Other flow", "classification": {"classHierarchy": "Quantities / Environmental quantities / EPD EN 15804 / LCI indicators", "name": "GaBiCategories"}}, {"dataSetInternalID": 4, "referenceToFlowDataSet": {"shortDescription": [{"value": "Non renewable primary energy as energy carrier (PENRE)", "lang": "en"}, {"value": "Nicht-erneuerbare Primärenergie als Energieträger (PENRE)", "lang": "de"}], "type": "flow data set", "refObjectId": "ac857178-2b45-46ec-892a-a9a4332f0372", "uri": "../flows/ac857178-2b45-46ec-892a-a9a4332f0372.xml"}, "exchange direction": "INPUT", "other": {"anies": [{"name": "referenceToUnitGroupDataSet", "value": {"shortDescription": [{"value": "MJ", "lang": "en"}], "type": "unit group data set", "refObjectId": "93a60a57-a3c8-11da-a746-0800200c9a66", "uri": "../unitgroups/93a60a57-a3c8-11da-a746-0800200c9a66.xml"}}, {"value": "12.3418608937396", "module": "A1-A3"}, {"value": "0.0408675594613283", "module": "A4"}, {"value": "0.0112775849147008", "module": "A5"}, {"value": "0", "module": "C1"}, {"value": "0.0188816010556483", "module": "C2"}, {"value": "14.5563254957871", "module": "C3"}, {"value": "0", "module": "C4"}, {"value": "-3.80892376926862", "module": "D"}]}, "resolvedFlowVersion": "38.00.000", "flowProperties": [], "typeOfFlow": "Other flow", "classification": {"classHierarchy": "Quantities", "name": "GaBiCategories"}}, {"dataSetInternalID": 5, "referenceToFlowDataSet": {"shortDescription": [{"value": "Non renewable primary energy as material utilization (PENRM)", "lang": "en"}, {"value": "Nicht-erneuerbare Primärenergie zur stofflichen Nutzung (PENRM)", "lang": "de"}], "type": "flow data set", "refObjectId": "1421caa0-679d-4bf4-b282-0eb850ccae27", "uri": "../flows/1421caa0-679d-4bf4-b282-0eb850ccae27.xml"}, "exchange direction": "INPUT", "other": {"anies": [{"name": "referenceToUnitGroupDataSet", "value": {"shortDescription": [{"value": "MJ", "lang": "en"}], "type": "unit group data set", "refObjectId": "93a60a57-a3c8-11da-a746-0800200c9a66", "uri": "../unitgroups/93a60a57-a3c8-11da-a746-0800200c9a66.xml"}}, {"value": "14.351799847", "module": "A1-A3"}, {"value": "0", "module": "A4"}, {"value": "0", "module": "A5"}, {"value": "0", "module": "C1"}, {"value": "0", "module": "C2"}, {"value": "-14.351799847", "module": "C3"}, {"value": "0", "module": "C4"}, {"value": "0", "module": "D"}]}, "resolvedFlowVersion": "38.00.000", "flowProperties": [], "typeOfFlow": "Other flow", "classification": {"classHierarchy": "Quantities", "name": "GaBiCategories"}}, {"dataSetInternalID": 6, "referenceToFlowDataSet": {"shortDescription": [{"value": "Total use of non renewable primary energy resources (PENRT)", "lang": "en"}, {"value": "Total nicht erneuerbare Primärenergie (PENRT)", "lang": "de"}], "type": "flow data set", "refObjectId": "06159210-646b-4c8d-8583-da9b3b95a6c1", "uri": "../flows/06159210-646b-4c8d-8583-da9b3b95a6c1.xml"}, "exchange direction": "INPUT", "other": {"anies": [{"name": "referenceToUnitGroupDataSet", "value": {"shortDescription": [{"value": "MJ", "lang": "en"}], "type": "unit group data set", "refObjectId": "93a60a57-a3c8-11da-a746-0800200c9a66", "uri": "../unitgroups/93a60a57-a3c8-11da-a746-0800200c9a66.xml"}}, {"value": "26.6936607407398", "module": "A1-A3"}, {"value": "0.0408675594613283", "module": "A4"}, {"value": "0.0112775849147008", "module": "A5"}, {"value": "0", "module": "C1"}, {"value": "0.0188816010556483", "module": "C2"}, {"value": "0.204525648787086", "module": "C3"}, {"value": "0", "module": "C4"}, {"value": "-3.80892376926863", "module": "D"}]}, "resolvedFlowVersion": "38.00.000", "flowProperties": [], "typeOfFlow": "Other flow", "classification": {"classHierarchy": "Quantities / Environmental quantities / EPD EN 15804 / LCI indicators", "name": "GaBiCategories"}}, {"dataSetInternalID": 7, "referenceToFlowDataSet": {"shortDescription": [{"value": "Use of secondary material (SM)", "lang": "en"}, {"value": "Einsatz von Sekundärstoffen (SM)", "lang": "de"}], "type": "flow data set", "refObjectId": "c6a1f35f-2d09-4f54-8dfb-97e502e1ce92", "uri": "../flows/c6a1f35f-2d09-4f54-8dfb-97e502e1ce92.xml"}, "exchange direction": "INPUT", "other": {"anies": [{"name": "referenceToUnitGroupDataSet", "value": {"shortDescription": [{"value": "kg", "lang": "en"}], "type": "unit group data set", "refObjectId": "ad38d542-3fe9-439d-9b95-2f5f7752acaf", "uri": "../unitgroups/ad38d542-3fe9-439d-9b95-2f5f7752acaf.xml"}}, {"value": "0", "module": "A1-A3"}, {"value": "0", "module": "A4"}, {"value": "0", "module": "A5"}, {"value": "0", "module": "C1"}, {"value": "0", "module": "C2"}, {"value": "0", "module": "C3"}, {"value": "0", "module": "C4"}, {"value": "0", "module": "D"}]}, "resolvedFlowVersion": "38.00.000", "flowProperties": [], "typeOfFlow": "Other flow", "classification": {"classHierarchy": "Quantities / Environmental quantities / EPD EN 15804 / LCI indicators", "name": "GaBiCategories"}}, {"dataSetInternalID": 8, "referenceToFlowDataSet": {"shortDescription": [{"value": "Use of renewable secondary fuels (RSF)", "lang": "en"}, {"value": "Erneuerbare Sekundärbrennstoffe (RSF)", "lang": "de"}], "type": "flow data set", "refObjectId": "64333088-a55f-4aa2-9a31-c10b07816787", "uri": "../flows/64333088-a55f-4aa2-9a31-c10b07816787.xml"}, "exchange direction": "INPUT", "other": {"anies": [{"name": "referenceToUnitGroupDataSet", "value": {"shortDescription": [{"value": "MJ", "lang": "en"}], "type": "unit group data set", "refObjectId": "93a60a57-a3c8-11da-a746-0800200c9a66", "uri": "../unitgroups/93a60a57-a3c8-11da-a746-0800200c9a66.xml"}}, {"value": "0", "module": "A1-A3"}, {"value": "0", "module": "A4"}, {"value": "0", "module": "A5"}, {"value": "0", "module": "C1"}, {"value": "0", "module": "C2"}, {"value": "0", "module": "C3"}, {"value": "0", "module": "C4"}, {"value": "0", "module": "D"}]}, "resolvedFlowVersion": "38.00.000", "flowProperties": [], "typeOfFlow": "Other flow", "classification": {"classHierarchy": "Quantities / Environmental quantities / EPD EN 15804 / LCI indicators", "name": "GaBiCategories"}}, {"dataSetInternalID": 9, "referenceToFlowDataSet": {"shortDescription": [{"value": "Use of non renewable secondary fuels (NRSF)", "lang": "en"}, {"value": "Nicht erneuerbare Sekundärbrennstoffe (NRSF)", "lang": "de"}], "type": "flow data set", "refObjectId": "89def144-d39a-4287-b86f-efde453ddcb2", "uri": "../flows/89def144-d39a-4287-b86f-efde453ddcb2.xml"}, "exchange direction": "INPUT", "other": {"anies": [{"name": "referenceToUnitGroupDataSet", "value": {"shortDescription": [{"value": "MJ", "lang": "en"}], "type": "unit group data set", "refObjectId": "93a60a57-a3c8-11da-a746-0800200c9a66", "uri": "../unitgroups/93a60a57-a3c8-11da-a746-0800200c9a66.xml"}}, {"value": "0", "module": "A1-A3"}, {"value": "0", "module": "A4"}, {"value": "0", "module": "A5"}, {"value": "0", "module": "C1"}, {"value": "0", "module": "C2"}, {"value": "0", "module": "C3"}, {"value": "0", "module": "C4"}, {"value": "0", "module": "D"}]}, "resolvedFlowVersion": "38.00.000", "flowProperties": [], "typeOfFlow": "Other flow", "classification": {"classHierarchy": "Quantities / Environmental quantities / EPD EN 15804 / LCI indicators", "name": "GaBiCategories"}}, {"dataSetInternalID": 10, "referenceToFlowDataSet": {"shortDescription": [{"value": "Use of net fresh water (FW)", "lang": "en"}, {"value": "Einsatz von Süßwasserressourcen (FW)", "lang": "de"}], "type": "flow data set", "refObjectId": "3cf952c8-f3a4-461d-8c96-96456ca62246", "uri": "../flows/3cf952c8-f3a4-461d-8c96-96456ca62246.xml"}, "exchange direction": "INPUT", "other": {"anies": [{"name": "referenceToUnitGroupDataSet", "value": {"shortDescription": [{"value": "m^3", "lang": "en"}], "type": "unit group data set", "refObjectId": "cd950537-0a98-4044-9ba7-9f9a68d0a504", "uri": "../unitgroups/cd950537-0a98-4044-9ba7-9f9a68d0a504.xml"}}, {"value": "0.00341712812303805", "module": "A1-A3"}, {"value": "2.43339646895663E-06", "module": "A4"}, {"value": "0.000109935990135652", "module": "A5"}, {"value": "0", "module": "C1"}, {"value": "1.12427612371962E-06", "module": "C2"}, {"value": "0.00187787928279055", "module": "C3"}, {"value": "0", "module": "C4"}, {"value": "-0.000518652564226063", "module": "D"}]}, "resolvedFlowVersion": "38.00.000", "flowProperties": [], "typeOfFlow": "Other flow", "classification": {"classHierarchy": "Quantities / Environmental quantities / EPD EN 15804 / LCI indicators", "name": "GaBiCategories"}}, {"dataSetInternalID": 11, "referenceToFlowDataSet": {"shortDescription": [{"value": "Hazardous waste disposed (HWD)", "lang": "en"}, {"value": "Gefährlicher Abfall zur Deponie (HWD)", "lang": "de"}], "type": "flow data set", "refObjectId": "430f9e0f-59b2-46a0-8e0d-55e0e84948fc", "uri": "../flows/430f9e0f-59b2-46a0-8e0d-55e0e84948fc.xml"}, "exchange direction": "OUTPUT", "other": {"anies": [{"name": "referenceToUnitGroupDataSet", "value": {"shortDescription": [{"value": "kg", "lang": "en"}], "type": "unit group data set", "refObjectId": "ad38d542-3fe9-439d-9b95-2f5f7752acaf", "uri": "../unitgroups/ad38d542-3fe9-439d-9b95-2f5f7752acaf.xml"}}, {"value": "2.32025693944595E-09", "module": "A1-A3"}, {"value": "6.88769603133123E-14", "module": "A4"}, {"value": "4.71276619936083E-14", "module": "A5"}, {"value": "0", "module": "C1"}, {"value": "3.18224847214651E-14", "module": "C2"}, {"value": "3.24938550965695E-12", "module": "C3"}, {"value": "0", "module": "C4"}, {"value": "-2.29717490401613E-10", "module": "D"}]}, "resolvedFlowVersion": "38.00.000", "flowProperties": [], "typeOfFlow": "Other flow", "classification": {"classHierarchy": "Quantities / Environmental quantities / EPD EN 15804 / LCI indicators", "name": "GaBiCategories"}}, {"dataSetInternalID": 12, "referenceToFlowDataSet": {"shortDescription": [{"value": "Non hazardous waste disposed (NHWD)", "lang": "en"}, {"value": "Entsorgter nicht gefährlicher Abfall (NHWD)", "lang": "de"}], "type": "flow data set", "refObjectId": "b29ef66b-e286-4afa-949f-62f1a7b4d7fa", "uri": "../flows/b29ef66b-e286-4afa-949f-62f1a7b4d7fa.xml"}, "exchange direction": "OUTPUT", "other": {"anies": [{"name": "referenceToUnitGroupDataSet", "value": {"shortDescription": [{"value": "kg", "lang": "en"}], "type": "unit group data set", "refObjectId": "ad38d542-3fe9-439d-9b95-2f5f7752acaf", "uri": "../unitgroups/ad38d542-3fe9-439d-9b95-2f5f7752acaf.xml"}}, {"value": "0.0117648187962128", "module": "A1-A3"}, {"value": "6.11546517726683E-06", "module": "A4"}, {"value": "0.000618205016620696", "module": "A5"}, {"value": "0", "module": "C1"}, {"value": "2.82546291652497E-06", "module": "C2"}, {"value": "0.016668758244895", "module": "C3"}, {"value": "0", "module": "C4"}, {"value": "-0.00205133666957598", "module": "D"}]}, "resolvedFlowVersion": "38.00.000", "flowProperties": [], "typeOfFlow": "Other flow", "classification": {"classHierarchy": "Quantities / Environmental quantities / EPD EN 15804 / LCI indicators", "name": "GaBiCategories"}}, {"dataSetInternalID": 13, "referenceToFlowDataSet": {"shortDescription": [{"value": "Radioactive waste disposed (RWD)", "lang": "en"}, {"value": "Entsorgter radioaktiver Abfall (RWD)", "lang": "de"}], "type": "flow data set", "refObjectId": "3449546e-52ad-4b39-b809-9fb77cea8ff6", "uri": "../flows/3449546e-52ad-4b39-b809-9fb77cea8ff6.xml"}, "exchange direction": "OUTPUT", "other": {"anies": [{"name": "referenceToUnitGroupDataSet", "value": {"shortDescription": [{"value": "kg", "lang": "en"}], "type": "unit group data set", "refObjectId": "ad38d542-3fe9-439d-9b95-2f5f7752acaf", "uri": "../unitgroups/ad38d542-3fe9-439d-9b95-2f5f7752acaf.xml"}}, {"value": "0.000300206629353671", "module": "A1-A3"}, {"value": "5.37853973712985E-08", "module": "A4"}, {"value": "3.87386086740574E-07", "module": "A5"}, {"value": "0", "module": "C1"}, {"value": "2.48498914339469E-08", "module": "C2"}, {"value": "6.21902653991293E-06", "module": "C3"}, {"value": "0", "module": "C4"}, {"value": "-0.000150884040282095", "module": "D"}]}, "resolvedFlowVersion": "38.00.000", "flowProperties": [], "typeOfFlow": "Other flow", "classification": {"classHierarchy": "Quantities / Environmental quantities / EPD EN 15804 / LCI indicators", "name": "GaBiCategories"}}, {"dataSetInternalID": 14, "referenceToFlowDataSet": {"shortDescription": [{"value": "Components for re-use (CRU)", "lang": "en"}, {"value": "Komponenten für die Wiederverwendung (CRU)", "lang": "de"}], "type": "flow data set", "refObjectId": "a2b32f97-3fc7-4af2-b209-525bc6426f33", "uri": "../flows/a2b32f97-3fc7-4af2-b209-525bc6426f33.xml"}, "exchange direction": "OUTPUT", "other": {"anies": [{"name": "referenceToUnitGroupDataSet", "value": {"shortDescription": [{"value": "kg", "lang": "en"}], "type": "unit group data set", "refObjectId": "ad38d542-3fe9-439d-9b95-2f5f7752acaf", "uri": "../unitgroups/ad38d542-3fe9-439d-9b95-2f5f7752acaf.xml"}}, {"value": "0", "module": "A1-A3"}, {"value": "0", "module": "A4"}, {"value": "0", "module": "A5"}, {"value": "0", "module": "C1"}, {"value": "0", "module": "C2"}, {"value": "0", "module": "C3"}, {"value": "0", "module": "C4"}, {"value": "0", "module": "D"}]}, "resolvedFlowVersion": "38.00.000", "flowProperties": [], "typeOfFlow": "Other flow", "classification": {"classHierarchy": "Quantities / Environmental quantities / EPD EN 15804 / LCI indicators", "name": "GaBiCategories"}}, {"dataSetInternalID": 15, "referenceToFlowDataSet": {"shortDescription": [{"value": "Materials for recycling (MFR)", "lang": "en"}, {"value": "Stoffe zum Recycling (MFR)", "lang": "de"}], "type": "flow data set", "refObjectId": "d7fe48a5-4103-49c8-9aae-b0b5dfdbd6ae", "uri": "../flows/d7fe48a5-4103-49c8-9aae-b0b5dfdbd6ae.xml"}, "exchange direction": "OUTPUT", "other": {"anies": [{"name": "referenceToUnitGroupDataSet", "value": {"shortDescription": [{"value": "kg", "lang": "en"}], "type": "unit group data set", "refObjectId": "ad38d542-3fe9-439d-9b95-2f5f7752acaf", "uri": "../unitgroups/ad38d542-3fe9-439d-9b95-2f5f7752acaf.xml"}}, {"value": "0", "module": "A1-A3"}, {"value": "0", "module": "A4"}, {"value": "0", "module": "A5"}, {"value": "0", "module": "C1"}, {"value": "0", "module": "C2"}, {"value": "0", "module": "C3"}, {"value": "0", "module": "C4"}, {"value": "0", "module": "D"}]}, "resolvedFlowVersion": "38.00.000", "flowProperties": [], "typeOfFlow": "Other flow", "classification": {"classHierarchy": "Quantities / Environmental quantities / EPD EN 15804 / LCI indicators", "name": "GaBiCategories"}}, {"dataSetInternalID": 16, "referenceToFlowDataSet": {"shortDescription": [{"value": "Materials for energy recovery (MER)", "lang": "en"}, {"value": "Stoffe für die Energierückgewinnung (MER)", "lang": "de"}], "type": "flow data set", "refObjectId": "59a9181c-3aaf-46ee-8b13-2b3723b6e447", "uri": "../flows/59a9181c-3aaf-46ee-8b13-2b3723b6e447.xml"}, "exchange direction": "OUTPUT", "other": {"anies": [{"name": "referenceToUnitGroupDataSet", "value": {"shortDescription": [{"value": "kg", "lang": "en"}], "type": "unit group data set", "refObjectId": "ad38d542-3fe9-439d-9b95-2f5f7752acaf", "uri": "../unitgroups/ad38d542-3fe9-439d-9b95-2f5f7752acaf.xml"}}, {"value": "0", "module": "A1-A3"}, {"value": "0", "module": "A4"}, {"value": "0", "module": "A5"}, {"value": "0", "module": "C1"}, {"value": "0", "module": "C2"}, {"value": "0", "module": "C3"}, {"value": "0", "module": "C4"}, {"value": "0", "module": "D"}]}, "resolvedFlowVersion": "38.00.000", "flowProperties": [], "typeOfFlow": "Other flow", "classification": {"classHierarchy": "Quantities / Environmental quantities / EPD EN 15804 / LCI indicators", "name": "GaBiCategories"}}, {"dataSetInternalID": 17, "referenceToFlowDataSet": {"shortDescription": [{"value": "Exported electrical energy (EEE)", "lang": "en"}, {"value": "Exportierte elektrische Energie (EEE)", "lang": "de"}], "type": "flow data set", "refObjectId": "4da0c987-2b76-40d6-9e9e-82a017aaaf29", "uri": "../flows/4da0c987-2b76-40d6-9e9e-82a017aaaf29.xml"}, "exchange direction": "OUTPUT", "other": {"anies": [{"name": "referenceToUnitGroupDataSet", "value": {"shortDescription": [{"value": "MJ", "lang": "en"}], "type": "unit group data set", "refObjectId": "93a60a57-a3c8-11da-a746-0800200c9a66", "uri": "../unitgroups/93a60a57-a3c8-11da-a746-0800200c9a66.xml"}}, {"value": "0", "module": "A1-A3"}, {"value": "0", "module": "A4"}, {"value": "0.0501609610276622", "module": "A5"}, {"value": "0", "module": "C1"}, {"value": "0", "module": "C2"}, {"value": "0.85147860781989", "module": "C3"}, {"value": "0", "module": "C4"}, {"value": "0", "module": "D"}]}, "resolvedFlowVersion": "38.00.000", "flowProperties": [], "typeOfFlow": "Other flow", "classification": {"classHierarchy": "Quantities / Environmental quantities / EPD EN 15804 / LCI indicators", "name": "GaBiCategories"}}, {"dataSetInternalID": 18, "referenceToFlowDataSet": {"shortDescription": [{"value": "Exported thermal energy (EET)", "lang": "en"}, {"value": "Exportierte thermische Energie (EET)", "lang": "de"}], "type": "flow data set", "refObjectId": "98daf38a-7a79-46d3-9a37-2b7bd0955810", "uri": "../flows/98daf38a-7a79-46d3-9a37-2b7bd0955810.xml"}, "exchange direction": "OUTPUT", "other": {"anies": [{"name": "referenceToUnitGroupDataSet", "value": {"shortDescription": [{"value": "MJ", "lang": "en"}], "type": "unit group data set", "refObjectId": "93a60a57-a3c8-11da-a746-0800200c9a66", "uri": "../unitgroups/93a60a57-a3c8-11da-a746-0800200c9a66.xml"}}, {"value": "0", "module": "A1-A3"}, {"value": "0", "module": "A4"}, {"value": "0.118488143547669", "module": "A5"}, {"value": "0", "module": "C1"}, {"value": "0", "module": "C2"}, {"value": "1.953280397791", "module": "C3"}, {"value": "0", "module": "C4"}, {"value": "0", "module": "D"}]}, "resolvedFlowVersion": "38.00.000", "flowProperties": [], "typeOfFlow": "Other flow", "classification": {"classHierarchy": "Quantities / Environmental quantities / EPD EN 15804 / LCI indicators", "name": "GaBiCategories"}}]}, "LCIAResults": {"LCIAResult": [{"referenceToLCIAMethodDataSet": {"shortDescription": [{"value": "Global Warming Potential total (GWP-total)", "lang": "en"}, {"value": "Globales Erwärmungspotenzial total (GWP-total)", "lang": "de"}], "type": "LCIA method data set", "refObjectId": "6a37f984-a4b3-458a-a20a-64418c145fa2", "uri": "../lciamethods/6a37f984-a4b3-458a-a20a-64418c145fa2.xml"}, "other": {"anies": [{"name": "referenceToUnitGroupDataSet", "value": {"shortDescription": [{"value": "kg CO_(2) eq", "lang": "en"}], "type": "unit group data set", "refObjectId": "1ebf3012-d0db-4de2-aefd-ef30cedb0be1", "uri": "../unitgroups/1ebf3012-d0db-4de2-aefd-ef30cedb0be1.xml"}}, {"value": "0.907595075461216", "module": "A1-A3"}, {"value": "0.00298896681731321", "module": "A4"}, {"value": "0.0427874531359734", "module": "A5"}, {"value": "0", "module": "C1"}, {"value": "0.00138096034500135", "module": "C2"}, {"value": "0.783020936299193", "module": "C3"}, {"value": "0", "module": "C4"}, {"value": "-0.244303454033187", "module": "D"}]}}, {"referenceToLCIAMethodDataSet": {"shortDescription": [{"value": "Global Warming Potential fossil fuels (GWP-fossil)", "lang": "en"}, {"value": "Globales Erwärmungspotenzial fossil (GWP-fossil)", "lang": "de"}], "type": "LCIA method data set", "refObjectId": "5f635281-343e-44fb-83df-1971b155e6b6", "uri": "../lciamethods/5f635281-343e-44fb-83df-1971b155e6b6.xml"}, "other": {"anies": [{"name": "referenceToUnitGroupDataSet", "value": {"shortDescription": [{"value": "kg CO_(2) eq", "lang": "en"}], "type": "unit group data set", "refObjectId": "1ebf3012-d0db-4de2-aefd-ef30cedb0be1", "uri": "../unitgroups/1ebf3012-d0db-4de2-aefd-ef30cedb0be1.xml"}}, {"value": "0.947848465859755", "module": "A1-A3"}, {"value": "0.0029625943823913", "module": "A4"}, {"value": "0.000835691292043366", "module": "A5"}, {"value": "0", "module": "C1"}, {"value": "0.00136877577118228", "module": "C2"}, {"value": "0.781079094865498", "module": "C3"}, {"value": "0", "module": "C4"}, {"value": "-0.242508944800556", "module": "D"}]}}, {"referenceToLCIAMethodDataSet": {"shortDescription": [{"value": "Global Warming Potential biogenic (GWP-biogenic)", "lang": "en"}, {"value": "Globales Erwärmungspotenzial biogen (GWP-biogenic)", "lang": "de"}], "type": "LCIA method data set", "refObjectId": "2356e1ab-0185-4db5-86e5-16de51c7485c", "uri": "../lciamethods/2356e1ab-0185-4db5-86e5-16de51c7485c.xml"}, "other": {"anies": [{"name": "referenceToUnitGroupDataSet", "value": {"shortDescription": [{"value": "kg CO_(2) eq", "lang": "en"}], "type": "unit group data set", "refObjectId": "1ebf3012-d0db-4de2-aefd-ef30cedb0be1", "uri": "../unitgroups/1ebf3012-d0db-4de2-aefd-ef30cedb0be1.xml"}}, {"value": "-0.0406939325548245", "module": "A1-A3"}, {"value": "8.42727885742503E-06", "module": "A4"}, {"value": "0.0419515668147969", "module": "A5"}, {"value": "0", "module": "C1"}, {"value": "3.89356544574604E-06", "module": "C2"}, {"value": "0.00193735855794684", "module": "C3"}, {"value": "0", "module": "C4"}, {"value": "-0.00177206575265462", "module": "D"}]}}, {"referenceToLCIAMethodDataSet": {"shortDescription": [{"value": "Global Warming Potential luluc (GWP-luluc)", "lang": "en"}, {"value": "Globales Erwärmungspotenzial luluc (GWP-luluc)", "lang": "de"}], "type": "LCIA method data set", "refObjectId": "4331bbdb-978a-490d-8707-eeb047f01a55", "uri": "../lciamethods/4331bbdb-978a-490d-8707-eeb047f01a55.xml"}, "other": {"anies": [{"name": "referenceToUnitGroupDataSet", "value": {"shortDescription": [{"value": "kg CO_(2) eq", "lang": "en"}], "type": "unit group data set", "refObjectId": "1ebf3012-d0db-4de2-aefd-ef30cedb0be1", "uri": "../unitgroups/1ebf3012-d0db-4de2-aefd-ef30cedb0be1.xml"}}, {"value": "0.000440542156285929", "module": "A1-A3"}, {"value": "1.79451560644834E-05", "module": "A4"}, {"value": "1.95029133132134E-07", "module": "A5"}, {"value": "0", "module": "C1"}, {"value": "8.29100837331752E-06", "module": "C2"}, {"value": "4.48287574839521E-06", "module": "C3"}, {"value": "0", "module": "C4"}, {"value": "-2.24434799756729E-05", "module": "D"}]}}, {"referenceToLCIAMethodDataSet": {"shortDescription": [{"value": "Depletion potential of the stratospheric ozone layer (ODP)", "lang": "en"}, {"value": "Abbau Potential der stratosphärischen Ozonschicht (ODP)", "lang": "de"}], "type": "LCIA method data set", "refObjectId": "b5c629d6-def3-11e6-bf01-fe55135034f3", "uri": "../lciamethods/b5c629d6-def3-11e6-bf01-fe55135034f3.xml"}, "other": {"anies": [{"name": "referenceToUnitGroupDataSet", "value": {"shortDescription": [{"value": "kg CFC11 eq", "lang": "en"}], "type": "unit group data set", "refObjectId": "d9e957c9-7309-4474-bf3a-7777df6c4e5b", "uri": "../unitgroups/d9e957c9-7309-4474-bf3a-7777df6c4e5b.xml"}}, {"value": "5.52448137963843E-08", "module": "A1-A3"}, {"value": "7.40150937511147E-16", "module": "A4"}, {"value": "7.66749715689184E-15", "module": "A5"}, {"value": "0", "module": "C1"}, {"value": "3.41964015156665E-16", "module": "C2"}, {"value": "1.23216757487374E-13", "module": "C3"}, {"value": "0", "module": "C4"}, {"value": "-2.99857114058059E-12", "module": "D"}]}}, {"referenceToLCIAMethodDataSet": {"shortDescription": [{"value": "Acidification potential of land and water (AP)", "lang": "en"}, {"value": "Versauerungspotenzial von Boden und Wasser (AP)", "lang": "de"}], "type": "LCIA method data set", "refObjectId": "b5c611c6-def3-11e6-bf01-fe55135034f3", "uri": "../lciamethods/b5c611c6-def3-11e6-bf01-fe55135034f3.xml"}, "other": {"anies": [{"name": "referenceToUnitGroupDataSet", "value": {"shortDescription": [{"value": "mol H^(+) eq", "lang": "en"}], "type": "unit group data set", "refObjectId": "42e089ac-92bf-4bf2-8ca1-5fc40d18f2ed", "uri": "../unitgroups/42e089ac-92bf-4bf2-8ca1-5fc40d18f2ed.xml"}}, {"value": "0.00114709752652101", "module": "A1-A3"}, {"value": "2.5335139953835E-06", "module": "A4"}, {"value": "8.65886202312292E-06", "module": "A5"}, {"value": "0", "module": "C1"}, {"value": "1.17053235280662E-06", "module": "C2"}, {"value": "0.000229212874021649", "module": "C3"}, {"value": "0", "module": "C4"}, {"value": "-0.000246583419647097", "module": "D"}]}}, {"referenceToLCIAMethodDataSet": {"shortDescription": [{"value": "Eutrophication potential aquatic freshwater (EP-freshwater)", "lang": "en"}, {"value": "Eutrophierungspotenzial Süßwasser (EP-freshwater)", "lang": "de"}], "type": "LCIA method data set", "refObjectId": "b53ec18f-7377-4ad3-86eb-cc3f4f276b2b", "uri": "../lciamethods/b53ec18f-7377-4ad3-86eb-cc3f4f276b2b.xml"}, "other": {"anies": [{"name": "referenceToUnitGroupDataSet", "value": {"shortDescription": [{"value": "kg P eq", "lang": "en"}], "type": "unit group data set", "refObjectId": "0429039d-a61d-4590-ba67-aa4a20a810a1", "uri": "../unitgroups/0429039d-a61d-4590-ba67-aa4a20a810a1.xml"}}, {"value": "1.60364055325324E-06", "module": "A1-A3"}, {"value": "7.07128147975147E-09", "module": "A4"}, {"value": "2.00688197559997E-09", "module": "A5"}, {"value": "0", "module": "C1"}, {"value": "3.26706849179984E-09", "module": "C2"}, {"value": "3.43244306229301E-08", "module": "C3"}, {"value": "0", "module": "C4"}, {"value": "-6.64318368417505E-07", "module": "D"}]}}, {"referenceToLCIAMethodDataSet": {"shortDescription": [{"value": "Eutrophication potential aquatic marine (EP-marine)", "lang": "en"}, {"value": "Eutrophierungspotenzial Salzwasser (EP-marine)", "lang": "de"}], "type": "LCIA method data set", "refObjectId": "b5c619fa-def3-11e6-bf01-fe55135034f3", "uri": "../lciamethods/b5c619fa-def3-11e6-bf01-fe55135034f3.xml"}, "other": {"anies": [{"name": "referenceToUnitGroupDataSet", "value": {"shortDescription": [{"value": "kg N eq", "lang": "en"}], "type": "unit group data set", "refObjectId": "d05bb823-ecdf-4686-8c40-bf1d9257859f", "uri": "../unitgroups/d05bb823-ecdf-4686-8c40-bf1d9257859f.xml"}}, {"value": "0.000331754915123023", "module": "A1-A3"}, {"value": "7.25405813033059E-07", "module": "A4"}, {"value": "2.18930106311698E-06", "module": "A5"}, {"value": "0", "module": "C1"}, {"value": "3.35151483124392E-07", "module": "C2"}, {"value": "7.09179594082873E-05", "module": "C3"}, {"value": "0", "module": "C4"}, {"value": "-9.12821889965898E-05", "module": "D"}]}}, {"referenceToLCIAMethodDataSet": {"shortDescription": [{"value": "Eutrophication potential terrestrial (EP-terrestrial)", "lang": "en"}, {"value": "Eutrophierungspotenzial Land (EP-terrestrial)", "lang": "de"}], "type": "LCIA method data set", "refObjectId": "b5c614d2-def3-11e6-bf01-fe55135034f3", "uri": "../lciamethods/b5c614d2-def3-11e6-bf01-fe55135034f3.xml"}, "other": {"anies": [{"name": "referenceToUnitGroupDataSet", "value": {"shortDescription": [{"value": "mol N eq", "lang": "en"}], "type": "unit group data set", "refObjectId": "71b4d617-0ec9-4d3f-b65e-e438940c2401", "uri": "../unitgroups/71b4d617-0ec9-4d3f-b65e-e438940c2401.xml"}}, {"value": "0.0036458845818353", "module": "A1-A3"}, {"value": "9.25540416087334E-06", "module": "A4"}, {"value": "3.72294517032918E-05", "module": "A5"}, {"value": "0", "module": "C1"}, {"value": "4.27617531552784E-06", "module": "C2"}, {"value": "0.00109575062149224", "module": "C3"}, {"value": "0", "module": "C4"}, {"value": "-0.000969853557151708", "module": "D"}]}}, {"referenceToLCIAMethodDataSet": {"shortDescription": [{"value": "Formation potential of tropospheric ozone photochemical oxidants (POCP)", "lang": "en"}, {"value": "Bildungspotential für troposphärisches Ozon (POCP)", "lang": "de"}], "type": "LCIA method data set", "refObjectId": "b5c610fe-def3-11e6-bf01-fe55135034f3", "uri": "../lciamethods/b5c610fe-def3-11e6-bf01-fe55135034f3.xml"}, "other": {"anies": [{"name": "referenceToUnitGroupDataSet", "value": {"shortDescription": [{"value": "kg NMVOC eq", "lang": "en"}], "type": "unit group data set", "refObjectId": "d27c25f8-fbc1-44c6-b47b-4adbae4199c6", "uri": "../unitgroups/d27c25f8-fbc1-44c6-b47b-4adbae4199c6.xml"}}, {"value": "0.00142914781695488", "module": "A1-A3"}, {"value": "2.13696119312257E-06", "module": "A4"}, {"value": "5.79701341008445E-06", "module": "A5"}, {"value": "0", "module": "C1"}, {"value": "9.87317306239535E-07", "module": "C2"}, {"value": "0.000184819351199957", "module": "C3"}, {"value": "0", "module": "C4"}, {"value": "-0.000234437217419934", "module": "D"}]}}, {"referenceToLCIAMethodDataSet": {"shortDescription": [{"value": "Abiotic depletion potential for non fossil resources (ADPE)", "lang": "en"}, {"value": "Potenzial für den abiotischen Abbau nicht fossiler Ressourcen (ADPE)", "lang": "de"}], "type": "LCIA method data set", "refObjectId": "b2ad6494-c78d-11e6-9d9d-cec0c932ce01", "uri": "../lciamethods/b2ad6494-c78d-11e6-9d9d-cec0c932ce01.xml"}, "other": {"anies": [{"name": "referenceToUnitGroupDataSet", "value": {"shortDescription": [{"value": "kg Sb eq", "lang": "en"}], "type": "unit group data set", "refObjectId": "54ccd2d9-a32a-4fc2-923d-f2c8c93e89d4", "uri": "../unitgroups/54ccd2d9-a32a-4fc2-923d-f2c8c93e89d4.xml"}}, {"value": "3.44881360504453E-06", "module": "A1-A3"}, {"value": "2.1711974123705E-10", "module": "A4"}, {"value": "5.75523235706767E-11", "module": "A5"}, {"value": "0", "module": "C1"}, {"value": "1.00313510015759E-10", "module": "C2"}, {"value": "9.24981640952232E-10", "module": "C3"}, {"value": "0", "module": "C4"}, {"value": "-2.13327169980091E-08", "module": "D"}]}}, {"referenceToLCIAMethodDataSet": {"shortDescription": [{"value": "Abiotic depletion potential for fossil resources (ADPF)", "lang": "en"}, {"value": "Potenzial für den abiotischen Abbau fossiler Brennstoffe (ADPF)", "lang": "de"}], "type": "LCIA method data set", "refObjectId": "b2ad6110-c78d-11e6-9d9d-cec0c932ce01", "uri": "../lciamethods/b2ad6110-c78d-11e6-9d9d-cec0c932ce01.xml"}, "other": {"anies": [{"name": "referenceToUnitGroupDataSet", "value": {"shortDescription": [{"value": "MJ", "lang": "en"}], "type": "unit group data set", "refObjectId": "93a60a57-a3c8-11da-a746-0800200c9a66", "uri": "../unitgroups/93a60a57-a3c8-11da-a746-0800200c9a66.xml"}}, {"value": "26.6849663864333", "module": "A1-A3"}, {"value": "0.0407840854857531", "module": "A4"}, {"value": "0.0112728890936965", "module": "A5"}, {"value": "0", "module": "C1"}, {"value": "0.0188430344682104", "module": "C2"}, {"value": "0.204456671040873", "module": "C3"}, {"value": "0", "module": "C4"}, {"value": "-3.80830928709983", "module": "D"}]}}, {"referenceToLCIAMethodDataSet": {"shortDescription": [{"value": "Water use (WDP)", "lang": "en"}, {"value": "Wassernutzung (WDP)", "lang": "de"}], "type": "LCIA method data set", "refObjectId": "b2ad66ce-c78d-11e6-9d9d-cec0c932ce01", "uri": "../lciamethods/b2ad66ce-c78d-11e6-9d9d-cec0c932ce01.xml"}, "other": {"anies": [{"name": "referenceToUnitGroupDataSet", "value": {"shortDescription": [{"value": "m^(3) world eq deprived", "lang": "en"}], "type": "unit group data set", "refObjectId": "6ae2df01-888e-46c8-b17d-49fa3869b476", "uri": "../unitgroups/6ae2df01-888e-46c8-b17d-49fa3869b476.xml"}}, {"value": "0.0300241855446973", "module": "A1-A3"}, {"value": "1.57499915914911E-05", "module": "A4"}, {"value": "0.00466691498500233", "module": "A5"}, {"value": "0", "module": "C1"}, {"value": "7.27680002868183E-06", "module": "C2"}, {"value": "0.0797268264230916", "module": "C3"}, {"value": "0", "module": "C4"}, {"value": "-0.00323438196946046", "module": "D"}]}}, {"referenceToLCIAMethodDataSet": {"shortDescription": [{"value": "Incidence of disease due to PM emissions (PM)", "lang": "en"}, {"value": "Auftreten von Krankheiten aufgrund von Feinstaubemissionen (PM)", "lang": "de"}], "type": "LCIA method data set", "refObjectId": "b5c602c6-def3-11e6-bf01-fe55135034f3", "uri": "../lciamethods/b5c602c6-def3-11e6-bf01-fe55135034f3.xml"}, "other": {"anies": [{"name": "referenceToUnitGroupDataSet", "value": {"shortDescription": [{"value": "Disease incidence", "lang": "en"}], "type": "unit group data set", "refObjectId": "3883559b-648f-4afc-8ba2-0bd24f3affa3", "uri": "../unitgroups/3883559b-648f-4afc-8ba2-0bd24f3affa3.xml"}}, {"value": "1.3805446812702E-08", "module": "A1-A3"}, {"value": "1.87748299218415E-11", "module": "A4"}, {"value": "5.77280035437823E-11", "module": "A5"}, {"value": "0", "module": "C1"}, {"value": "8.67433370488667E-12", "module": "C2"}, {"value": "1.25229146810439E-09", "module": "C3"}, {"value": "0", "module": "C4"}, {"value": "-1.79371745786499E-09", "module": "D"}]}}, {"referenceToLCIAMethodDataSet": {"shortDescription": [{"value": "Human exposure efficiency relative to U235 (IR)", "lang": "en"}, {"value": "Wirkung durch Exposition des Menschen mit U235 (IR)", "lang": "de"}], "type": "LCIA method data set", "refObjectId": "b5c632be-def3-11e6-bf01-fe55135034f3", "uri": "../lciamethods/b5c632be-def3-11e6-bf01-fe55135034f3.xml"}, "other": {"anies": [{"name": "referenceToUnitGroupDataSet", "value": {"shortDescription": [{"value": "kBq U235 eq", "lang": "en"}], "type": "unit group data set", "refObjectId": "456b05bf-1415-44a9-9993-02452f554c09", "uri": "../unitgroups/456b05bf-1415-44a9-9993-02452f554c09.xml"}}, {"value": "0.0271547030889841", "module": "A1-A3"}, {"value": "5.76149018363765E-06", "module": "A4"}, {"value": "4.09221934528076E-05", "module": "A5"}, {"value": "0", "module": "C1"}, {"value": "2.6619196391314E-06", "module": "C2"}, {"value": "0.000657278406896158", "module": "C3"}, {"value": "0", "module": "C4"}, {"value": "-0.0159505644704002", "module": "D"}]}}, {"referenceToLCIAMethodDataSet": {"shortDescription": [{"value": "Comparative toxic unit for ecosystems (ETP-fw)", "lang": "en"}, {"value": "Toxizitätsvergleichseinheit für Ökosysteme (ETP-fw)", "lang": "de"}], "type": "LCIA method data set", "refObjectId": "ee1082d1-b0f7-43ca-a1f0-21e2a4a74511", "uri": "../lciamethods/ee1082d1-b0f7-43ca-a1f0-21e2a4a74511.xml"}, "other": {"anies": [{"name": "referenceToUnitGroupDataSet", "value": {"shortDescription": [{"value": "CTUe", "lang": "en"}], "type": "unit group data set", "refObjectId": "aa959ded-f1eb-4efb-9c5c-2d60be36b3e6", "uri": "../unitgroups/aa959ded-f1eb-4efb-9c5c-2d60be36b3e6.xml"}}, {"value": "11.2078649428247", "module": "A1-A3"}, {"value": "0.0297742864848695", "module": "A4"}, {"value": "0.00436516667239187", "module": "A5"}, {"value": "0", "module": "C1"}, {"value": "0.0137562948836195", "module": "C2"}, {"value": "0.07428606542083", "module": "C3"}, {"value": "0", "module": "C4"}, {"value": "-0.597864850031806", "module": "D"}]}}, {"referenceToLCIAMethodDataSet": {"shortDescription": [{"value": "Comparative toxic unit for humans (carcinogenic) (HTP-c)", "lang": "en"}, {"value": "Toxizitätsvergleichseinheit für Menschen (krebserregend) (HTP-c)", "lang": "de"}], "type": "LCIA method data set", "refObjectId": "2299222a-bbd8-474f-9d4f-4dd1f18aea7c", "uri": "../lciamethods/2299222a-bbd8-474f-9d4f-4dd1f18aea7c.xml"}, "other": {"anies": [{"name": "referenceToUnitGroupDataSet", "value": {"shortDescription": [{"value": "CTUh", "lang": "en"}], "type": "unit group data set", "refObjectId": "d4c9523e-2d7e-49fd-8469-998f547d3a70", "uri": "../unitgroups/d4c9523e-2d7e-49fd-8469-998f547d3a70.xml"}}, {"value": "2.92970343675383E-10", "module": "A1-A3"}, {"value": "5.93763933393359E-13", "module": "A4"}, {"value": "4.12238027463432E-13", "module": "A5"}, {"value": "0", "module": "C1"}, {"value": "2.74330394555975E-13", "module": "C2"}, {"value": "8.27327459481318E-12", "module": "C3"}, {"value": "0", "module": "C4"}, {"value": "-4.63790746939663E-11", "module": "D"}]}}, {"referenceToLCIAMethodDataSet": {"shortDescription": [{"value": "Comparative toxic unit for humans (noncarcinogenic) (HTP-nc)", "lang": "en"}, {"value": "Toxizitätsvergleichseinheit für Menschen (nicht krebserregend) (HTP-nc)", "lang": "de"}], "type": "LCIA method data set", "refObjectId": "3af763a5-b7a1-48c9-9cee-1f223481fcef", "uri": "../lciamethods/3af763a5-b7a1-48c9-9cee-1f223481fcef.xml"}, "other": {"anies": [{"name": "referenceToUnitGroupDataSet", "value": {"shortDescription": [{"value": "CTUh", "lang": "en"}], "type": "unit group data set", "refObjectId": "d4c9523e-2d7e-49fd-8469-998f547d3a70", "uri": "../unitgroups/d4c9523e-2d7e-49fd-8469-998f547d3a70.xml"}}, {"value": "1.19109088191364E-08", "module": "A1-A3"}, {"value": "2.4888313508388E-11", "module": "A4"}, {"value": "1.83468220773351E-11", "module": "A5"}, {"value": "0", "module": "C1"}, {"value": "1.14988810882619E-11", "module": "C2"}, {"value": "3.77254825509709E-10", "module": "C3"}, {"value": "0", "module": "C4"}, {"value": "-1.23947551572182E-09", "module": "D"}]}}, {"referenceToLCIAMethodDataSet": {"shortDescription": [{"value": "Soil quality index (SQP)", "lang": "en"}, {"value": "Bodenqualitätsindex (SQP)", "lang": "de"}], "type": "LCIA method data set", "refObjectId": "b2ad6890-c78d-11e6-9d9d-cec0c932ce01", "uri": "../lciamethods/b2ad6890-c78d-11e6-9d9d-cec0c932ce01.xml"}, "other": {"anies": [{"name": "referenceToUnitGroupDataSet", "value": {"shortDescription": [{"value": "SQP", "lang": "en"}], "type": "unit group data set", "refObjectId": "f130951c-e67f-4f7f-8dd4-665de3974e18", "uri": "../unitgroups/f130951c-e67f-4f7f-8dd4-665de3974e18.xml"}}, {"value": "7.71204409153897", "module": "A1-A3"}, {"value": "0.0145180134699487", "module": "A4"}, {"value": "0.00400187046588866", "module": "A5"}, {"value": "0", "module": "C1"}, {"value": "0.00670760236415622", "module": "C2"}, {"value": "0.0615469864611944", "module": "C3"}, {"value": "0", "module": "C4"}, {"value": "-1.0128407896708", "module": "D"}]}}]}, "otherAttributes": {"{http://www.indata.network/EPD/2019}epd-version": "1.2"}, "version": "1.1", "locations": "../ILCDLocations.xml"}