{"processInformation": {"dataSetInformation": {"UUID": "d7df705a-67b8-4a9f-9f3f-6f94c7c79ad2", "name": {"baseName": [{"value": "AWADUKT PP", "lang": "de"}, {"value": "AWADUKT PP", "lang": "en"}], "functionalUnitFlowProperties": [{"lang": "de"}]}, "classificationInformation": {"classification": [{"class": [{"value": "Kunststoffe", "level": 0, "classId": "6"}, {"value": "Rohre", "level": 1, "classId": "6.1"}, {"value": "Abwasserrohre", "level": 2, "classId": "6.1.02"}], "name": "OEKOBAU.DAT"}, {"class": [{"value": "03 Gebäudetechnik", "level": 0}, {"value": "Anlagen zur Wasserversorgung und -entsorgung", "level": 1}, {"value": "Drucklose Abwasserrohrsysteme aus Kunststoff", "level": 2}], "name": "IBUCategories"}]}, "generalComment": [{"value": "Die EPD gilt fr die Kanalrohrsysteme:\nAWADUKT PP SN10\nAWADUKT HPP SN16\nAWADUKT PP SN10 BLUE\nAWADUKT HPP SN16 BLUE\nAWADUKT PP SN10 OIL PROTECT\nAWADUKT HPP SN16 OIL PROTECT\nAWADUKT PP SN10 FUSION\nAWADUKT HPP SN16 FUSION\nAWADUKT PP SN4\nAWADUKT PP SN8\nEs handelt sich um Kanalrohrsysteme aus fllstofffreiem Polypropylen. Die Systeme bestehen jeweils aus glatten Rohren und aufgesetzten Formteilen mit Dichtring als Verbindungsstcke.\n\nDie Herstellung der Kanalrohrsysteme erfolgt in Deutschland. Die Produkte werden weltweit verwendet, mit dem Fokus auf Europa.", "lang": "de"}], "referenceToExternalDocumentation": [{"shortDescription": [{"value": "Anhang_Massebezug_AWADUKT_PP.pdf (Massenbezüge AWADUKT PP)", "lang": "de"}], "type": "source data set", "refObjectId": "ae156b4f-1625-4024-8eca-368db6272b41"}], "other": {"anies": [{"scenario": [{"description": [{"value": "100% Recycling (C3/1, D/1)", "lang": "de"}], "name": "S1", "default": true}, {"description": [{"value": "100% Verbrennung mit Energierückgewinnung (C3/2, D/2)", "lang": "de"}], "name": "S2"}, {"description": [{"value": "100%  Deponierung (C4/3, D/3)", "lang": "de"}], "name": "S3"}]}]}}, "quantitativeReference": {"referenceToReferenceFlow": [0]}, "time": {"referenceYear": 2024, "dataSetValidUntil": 2029, "other": {"anies": [{"name": "publicationDateOfEPD", "value": 1720396800000}]}}, "geography": {"locationOfOperationSupplyOrProduction": {"location": "DE"}}, "technology": {"technologyDescriptionAndIncludedProcesses": [{"value": "Bei dem deklarierten Produkt AWADUKT PP handelt es sich um ein Kanalrohrsystem für den Tiefbau aus füllstofffreiem Polypropylen. Das Rohrsystem besteht aus Rohrprofilen, Formteilen als Verbindungselemente und Dichtringen zur Abdichtung des Systems. Die Rohrprofile werden dabei im Extrusionsverfahren hergestellt, die Formteile dagegen per Spritzguss. \nTechnische Daten: \nDie technischen Daten der Produkte, die im Geltungsbereich der EPD liegen, sind unter Verweis auf die den einzelnen Daten zugrundeliegenden Prfregeln genannt. \nDie Leistungswerte des Produkts in Bezug auf dessen Merkmale gelten nach der magebenden technischen Bestimmung (EN 1852). \nDeklarierte Einheit: \nAls deklarierte Einheit wird \"1 kg Rohrsystem ohne Produktverpackung\" verwendet, das die Komponenten glattes Rohr, Formteil und Dichtungsring umfasst. Eine massenanteilige Aufteilung der Komponenten ist in 2.5 dargestellt. Die Produktverpackung wird separat zum Produkt betrachtet und ist ebenfalls Teil der kobilanz.\n\nFr die LCA wurde eine Durchschnittsvariante des Rohrsystems AWADUKT PP bilanziert. Es basiert auf den Verkaufsmengen fr das Bezugsjahr 2022 und deckt damit alle Produktvarianten (gelistet in 2.1) ab. Der Massebezug unterscheidet sich je nach Nennweite des Rohres. Die Massebezge fr alle Varianten sind im Anhang zu finden.", "lang": "de"}, {"value": "The declared product AWADUKT PP is a sewer pipe system for civil engineering made of filler-free polypropylene. The pipe system consists of pipe profiles, fittings as connecting elements and sealing rings for sealing the system. The pipe profiles are produced by extrusion, the fittings by injection moulding. The declared unit is 1 kg of pipe system.", "lang": "en"}], "technologicalApplicability": [{"value": "Das Rohrsystem AWADUKT PP wird fr Kanle im Tiefbau eingesetzt. Die Rohrsysteme werden angewandt zur Leitung von Abwssern aller Art: Schmutz- und Mischwsser, Regenwasser oder auch l- und benzinhaltige Abwsser. Die Rohrsysteme knnen zur kommunalen Entwsserung fr Neuerschlieungen oder bei der Auswechslung von Kanlen eingesetzt werden.", "lang": "de"}, {"value": "The pipe system AWADUKT PP is used for the conduction of waste water. Depending on the design of the pipe system it is particularly suitable for sewage and combined sewage, rainwater or even waste water containing oil and petrol. The pipe systems can be used for municipal drainage of new developments or for the replacement of sewers.", "lang": "en"}]}}, "modellingAndValidation": {"LCIMethodAndAllocation": {"typeOfDataSet": "EPD", "referenceToLCAMethodDetails": [{"shortDescription": [{"value": "Drucklose Abwasserrohrsysteme aus Kunststoff.pdf", "lang": "de"}], "type": "source data set", "refObjectId": "0832e6ed-ca9f-4e6d-8b20-948ef76891d1"}], "other": {"anies": [{"name": "subType", "value": "average dataset"}]}}, "dataSourcesTreatmentAndRepresentativeness": {"referenceToDataSource": [{"shortDescription": [{"value": "GaBi Database (all versions)", "lang": "de"}], "type": "source data set", "refObjectId": "28d74cc0-db8b-4d7e-bc44-5f6d56ce0c4a"}, {"shortDescription": [{"value": "Sphera MLC (fka GaBi) CUP 2023.02", "lang": "de"}], "type": "source data set", "refObjectId": "cb600d3b-e85a-42b3-b059-5591e2757fbb"}], "useAdviceForDataSet": [{"value": "Gültigkeitsbereich: \nDie EPD gilt fr die Kanalrohrsysteme\nAWADUKT PP SN10\n\nAWADUKT HPP SN16\nAWADUKT PP SN10 BLUE\n\nAWADUKT HPP SN16 BLUE\n\nAWADUKT PP SN10 OIL PROTECT\n\nAWADUKT HPP SN16 OIL PROTECT\n\nAWADUKT PP SN10 FUSION\nAWADUKT HPP SN16 FUSION\n\nAWADUKT PP SN4\n\nAWADUKT PP SN8\nhergestellt im \nREHAU-Werk Viechtach, Deutschland\nder Firma\nREHAU Industries SE & Co. KG.\n\nEs handelt sich um eine Durchschnitts-EPD, bei der die oben genannten Produkte ber einen durchschnittliche Produktvariante deklariert werden. \nSystemgrenze: \nEs wird der gesamte Produktlebenszyklus von AWADUKT PP betrachtet - siehe Flieschema.\nTyp der EPD: Wiege bis Bahre (Module A, B, C, D).\n\nDas nachfolgende Flieschema zeigt die Systemgrenzen bei der Bilanzierung von AWADUKT PP:\n\nIm Folgenden sind die bercksichtigten Lebenswegabschnitte bzw. Prozessmodule fr die Herstellung der Rohrsysteme detailliert aufgelistet: \n\nA1 – A3 Herstellungsphase\nProduktion der Roh-, Hilfs- und Betriebsstoffe sowie der Vorprodukte inkl. Transport zum jeweiligen Werk\nEnergiebereitstellung fr die Produktion\nProduktion und Verpackung des Rohrsystems im Werk Viechtach\nInterne Wiederaufbereitung der Produktionsabflle und Rckfhrung in Produktion\nVerwertung weiterer Abflle inkl. Transport\n\nA4 - A5 Aufbauphase\nTransport des Produkts zur Baustelle\n\nEinbau des Rohrsystems\nVerwertung der Produktverpackung\n\nB Nutzungsphase\nNutzung des Rohrsystems (B1)\n\nInstandhaltung des Rohrsystems (B2)\n\nC1 – C4 Entsorgung \nEs werden drei 100%-Entsorgungsszenarien angenommen:\nEnd-of-Life (EoL) Szenario 1: 100% Rckbau des Rohrsystems mit anschlieender werkstofflicher Verwertung (Modul C3/1 und D/1 in der Auswertung).\nEoL-Szenario 2: 100% Rckbau des Rohrsystems mit anschlieender energetischer Verwertung (Modul C3/2 und D/2 in der Auswertung).\nEoL-Szenario 3: 100% Rckbau des Rohrsystems und Entsorgung auf einer lokalen Deponie statt (Modul C4/3 und D/3 in der Auswertung)\n\nD Wiederverwendungs-, Rckgewinnungs- und/oder Recyclingpotentiale \nWiederverwendungs-, Rckgewinnungs-, und/oder Recyclingpotentiale sind in den Entsorgungsszenarien vorhanden, da hier die Rohrsysteme einer energetischen bzw. stofflichen Verwertung zugefhrt werden, aus denen Energie bzw. Sekundrmaterialien zurckgewonnen werden, die auerhalb der Systemgrenze genutzt werden knnen.", "lang": "de"}], "other": {"anies": [{"name": "referenceToOriginalEPD", "value": {"shortDescription": {"value": "AWADUKT PP.pdf", "defaultValue": "AWADUKT PP.pdf", "lstrings": [{"lang": "de", "value": "AWADUKT PP.pdf"}]}, "type": "source data set", "uuid": {"uuid": "8579cf74-931d-475f-a8f4-a7b203b5ca9d"}, "refObjectId": "8579cf74-931d-475f-a8f4-a7b203b5ca9d", "resourceURLs": ["https://oekobaudat.de/OEKOBAU.DAT/resource/sources/8579cf74-931d-475f-a8f4-a7b203b5ca9d/AWADUKT_PP_18928.pdf?version=00.01.000"]}}]}}, "validation": {"review": [{"referenceToNameOfReviewerAndInstitution": [{"shortDescription": [{"value": "Institut Bauen und Umwelt e. V.", "lang": "de"}], "type": "contact data set", "refObjectId": "d111dbec-b024-4be5-86c5-752d6eb2cf95", "uri": "../contacts/d111dbec-b024-4be5-86c5-752d6eb2cf95.xml"}], "type": "Accredited third party review"}]}, "complianceDeclarations": {"compliance": [{"referenceToComplianceSystem": {"shortDescription": [{"value": "DIN EN 15804+A2", "lang": "de"}], "type": "source data set", "refObjectId": "c0016b33-8cf7-415c-ac6e-deba0d21440d", "uri": "../sources/c0016b33-8cf7-415c-ac6e-deba0d21440d.xml"}}, {"referenceToComplianceSystem": {"shortDescription": [{"value": "ISO 14025", "lang": "de"}], "type": "source data set", "refObjectId": "4f2eb655-6e44-4874-a95a-e28f5442cd4d", "uri": "../sources/4f2eb655-6e44-4874-a95a-e28f5442cd4d.xml"}}]}}, "administrativeInformation": {"commissionerAndGoal": {"referenceToCommissioner": [{"shortDescription": [{"value": "REHAU Industries SE & Co. KG", "lang": "de"}], "type": "contact data set", "refObjectId": "b1b59d51-66a3-4983-acd8-86ad04e48050", "uri": "../contacts/b1b59d51-66a3-4983-acd8-86ad04e48050.xml"}]}, "dataGenerator": {"referenceToPersonOrEntityGeneratingTheDataSet": [{"shortDescription": [{"value": "SKZ - Das Kunststoff-Zentrum", "lang": "de"}], "type": "contact data set", "refObjectId": "2da43b2d-777d-45c6-ba4b-76c55a616a00", "uri": "../contacts/2da43b2d-777d-45c6-ba4b-76c55a616a00.xml"}]}, "dataEntryBy": {"timeStamp": 1720396800000, "referenceToDataSetFormat": [{"shortDescription": [{"value": "ILCD Format", "lang": "de"}], "type": "source data set", "refObjectId": "a97a0155-0234-4b87-b4ce-a45da52f2a40", "uri": "../sources/a97a0155-0234-4b87-b4ce-a45da52f2a40.xml"}, {"shortDescription": [{"value": "EPD-Datenformaterweiterungen v1.2", "lang": "de"}, {"value": "EPD Data Format Extensions v1.2", "lang": "en"}], "type": "source data set", "refObjectId": "a29449fd-aa2f-4de8-b5d7-4b06b43c6fde", "uri": "../sources/a29449fd-aa2f-4de8-b5d7-4b06b43c6fde.xml"}]}, "publicationAndOwnership": {"dataSetVersion": "00.03.000", "referenceToRegistrationAuthority": {"shortDescription": [{"value": "Institut Bauen und Umwelt e. V.", "lang": "de"}], "type": "contact data set", "refObjectId": "d111dbec-b024-4be5-86c5-752d6eb2cf95", "uri": "../contacts/d111dbec-b024-4be5-86c5-752d6eb2cf95.xml"}, "registrationNumber": "EPD-REH-20240087-ICC1-DE", "referenceToOwnershipOfDataSet": {"shortDescription": [{"value": "REHAU Industries SE & Co. KG", "lang": "de"}], "type": "contact data set", "refObjectId": "b1b59d51-66a3-4983-acd8-86ad04e48050", "uri": "../contacts/b1b59d51-66a3-4983-acd8-86ad04e48050.xml"}, "copyright": true, "licenseType": "Free of charge for all users and uses", "accessRestrictions": [{"value": "None", "lang": "en"}], "other": {"anies": [{"name": "referenceToPublisher", "value": {"shortDescription": [{"value": "Institut Bauen und Umwelt e. V.", "lang": "de"}], "type": "contact data set", "refObjectId": "d111dbec-b024-4be5-86c5-752d6eb2cf95", "uri": "../contacts/d111dbec-b024-4be5-86c5-752d6eb2cf95.xml"}}]}}}, "exchanges": {"exchange": [{"dataSetInternalID": 0, "referenceToFlowDataSet": {"shortDescription": [{"value": "Rohrsystem (Rohrsystem)", "lang": "de"}], "type": "flow data set", "refObjectId": "a3258400-3446-3441-a2c4-c5cdae6f38a0", "uri": "../flows/a3258400-3446-3441-a2c4-c5cdae6f38a0.xml"}, "meanAmount": 1.0, "referencesToDataSource": {}, "referenceFlow": true, "resolvedFlowVersion": "00.04.100", "resultingflowAmount": 1.0, "flowProperties": [{"name": [{"lang": "en", "value": "Mass"}, {"lang": "de", "value": "Masse"}], "uuid": "93a60a56-a3c8-11da-a746-0800200b9a66", "referenceFlowProperty": true, "meanValue": 1.0, "referenceUnit": "kg", "unitGroupUUID": "ad38d542-3fe9-439d-9b95-2f5f7752acaf"}], "materialProperties": [{"name": "gross density", "value": "900.0", "unit": "kg/m^3", "unitDescription": "kilograms per cubic metre"}], "typeOfFlow": "Product flow", "classification": {"classHierarchy": "Kunststoffe / Rohre / Abwasserrohre", "name": "OEKOBAU.DAT"}}, {"dataSetInternalID": 1, "referenceToFlowDataSet": {"shortDescription": [{"value": "Erneuerbare Primärenergie als Energieträger (PERE)", "lang": "de"}, {"value": "Renewable primary energy as energy carrier (PERE)", "lang": "en"}], "type": "flow data set", "refObjectId": "20f32be5-0398-4288-9b6d-accddd195317", "uri": "../flows/20f32be5-0398-4288-9b6d-accddd195317.xml"}, "exchange direction": "INPUT", "other": {"anies": [{"name": "referenceToUnitGroupDataSet", "value": {"shortDescription": [{"value": "MJ", "lang": "de"}], "type": "unit group data set", "refObjectId": "93a60a57-a3c8-11da-a746-0800200c9a66", "uri": "../unitgroups/93a60a57-a3c8-11da-a746-0800200c9a66.xml"}}, {"value": "10.0939505879598", "module": "A1-A3"}, {"value": "0.740414895497105", "module": "A4"}, {"value": "0.0109652362674899", "module": "A5"}, {"value": "0", "module": "B1"}, {"value": "0.134583542533524", "module": "B2"}, {"value": "0", "module": "B6"}, {"value": "0", "module": "B7"}, {"value": "0.00125670222326031", "module": "C1"}, {"value": "0.00655721767237225", "module": "C2"}, {"value": "0.0667826551724091", "module": "C3", "scenario": "S1"}, {"value": "0.0963631697505118", "module": "C3", "scenario": "S2"}, {"value": "0.0926143699254811", "module": "C4"}, {"value": "-1.88200255692265", "module": "D", "scenario": "S1"}, {"value": "-5.9259528166175", "module": "D", "scenario": "S2"}, {"value": "-0.0852016802862932", "module": "D", "scenario": "S3"}]}, "resolvedFlowVersion": "38.00.000", "flowProperties": [], "typeOfFlow": "Other flow", "classification": {"classHierarchy": "Quantities", "name": "GaBiCategories"}}, {"dataSetInternalID": 2, "referenceToFlowDataSet": {"shortDescription": [{"value": "Erneuerbare Primärenergie zur stofflichen Nutzung (PERM)", "lang": "de"}, {"value": "Renewable primary energy resources as material utilization (PERM)", "lang": "en"}], "type": "flow data set", "refObjectId": "fb3ec0de-548d-4508-aea5-00b73bf6f702", "uri": "../flows/fb3ec0de-548d-4508-aea5-00b73bf6f702.xml"}, "exchange direction": "INPUT", "other": {"anies": [{"name": "referenceToUnitGroupDataSet", "value": {"shortDescription": [{"value": "MJ", "lang": "de"}], "type": "unit group data set", "refObjectId": "93a60a57-a3c8-11da-a746-0800200c9a66", "uri": "../unitgroups/93a60a57-a3c8-11da-a746-0800200c9a66.xml"}}, {"value": "0.704931776539759", "module": "A1-A3"}, {"value": "0", "module": "A4"}, {"value": "-0.703392", "module": "A5"}, {"value": "0", "module": "B1"}, {"value": "0", "module": "B2"}, {"value": "0", "module": "B6"}, {"value": "0", "module": "B7"}, {"value": "0", "module": "C1"}, {"value": "0", "module": "C2"}, {"value": "-0.0015397765397589", "module": "C3", "scenario": "S1"}, {"value": "-0.0015397765397589", "module": "C3", "scenario": "S2"}, {"value": "0", "module": "C4"}, {"value": "0", "module": "D", "scenario": "S1"}, {"value": "0", "module": "D", "scenario": "S2"}, {"value": "0", "module": "D", "scenario": "S3"}]}, "resolvedFlowVersion": "38.00.000", "flowProperties": [], "typeOfFlow": "Other flow", "classification": {"classHierarchy": "Quantities", "name": "GaBiCategories"}}, {"dataSetInternalID": 3, "referenceToFlowDataSet": {"shortDescription": [{"value": "Total erneuerbare Primärenergie (PERT)", "lang": "de"}, {"value": "Total use of renewable primary energy resources (PERT)", "lang": "en"}], "type": "flow data set", "refObjectId": "53f97275-fa8a-4cdd-9024-65936002acd0", "uri": "../flows/53f97275-fa8a-4cdd-9024-65936002acd0.xml"}, "exchange direction": "INPUT", "other": {"anies": [{"name": "referenceToUnitGroupDataSet", "value": {"shortDescription": [{"value": "MJ", "lang": "de"}], "type": "unit group data set", "refObjectId": "93a60a57-a3c8-11da-a746-0800200c9a66", "uri": "../unitgroups/93a60a57-a3c8-11da-a746-0800200c9a66.xml"}}, {"value": "10.7988823644995", "module": "A1-A3"}, {"value": "0.740414895497105", "module": "A4"}, {"value": "-0.69242676373251", "module": "A5"}, {"value": "0", "module": "B1"}, {"value": "0.134583542533524", "module": "B2"}, {"value": "0", "module": "B6"}, {"value": "0", "module": "B7"}, {"value": "0.00125670222326031", "module": "C1"}, {"value": "0.00655721767237225", "module": "C2"}, {"value": "0.0652428786326502", "module": "C3", "scenario": "S1"}, {"value": "0.0948233932107529", "module": "C3", "scenario": "S2"}, {"value": "0.0926143699254811", "module": "C4"}, {"value": "-1.88200255692265", "module": "D", "scenario": "S1"}, {"value": "-5.97023435358904E-09", "module": "D", "scenario": "S2"}, {"value": "-2.66397482230937E-10", "module": "D", "scenario": "S3"}]}, "resolvedFlowVersion": "38.00.000", "flowProperties": [], "typeOfFlow": "Other flow", "classification": {"classHierarchy": "Quantities / Environmental quantities / EPD EN 15804 / LCI indicators", "name": "GaBiCategories"}}, {"dataSetInternalID": 4, "referenceToFlowDataSet": {"shortDescription": [{"value": "Nicht-erneuerbare Primärenergie als Energieträger (PENRE)", "lang": "de"}, {"value": "Non renewable primary energy as energy carrier (PENRE)", "lang": "en"}], "type": "flow data set", "refObjectId": "ac857178-2b45-46ec-892a-a9a4332f0372", "uri": "../flows/ac857178-2b45-46ec-892a-a9a4332f0372.xml"}, "exchange direction": "INPUT", "other": {"anies": [{"name": "referenceToUnitGroupDataSet", "value": {"shortDescription": [{"value": "MJ", "lang": "de"}], "type": "unit group data set", "refObjectId": "93a60a57-a3c8-11da-a746-0800200c9a66", "uri": "../unitgroups/93a60a57-a3c8-11da-a746-0800200c9a66.xml"}}, {"value": "69.3761058237511", "module": "A1-A3"}, {"value": "0.553247207624775", "module": "A4"}, {"value": "0.0811093066080413", "module": "A5"}, {"value": "0", "module": "B1"}, {"value": "2.30988124215004", "module": "B2"}, {"value": "0", "module": "B6"}, {"value": "0", "module": "B7"}, {"value": "0.0175805574679958", "module": "C1"}, {"value": "0.0904440426270917", "module": "C2"}, {"value": "3.55403094091327", "module": "C3", "scenario": "S1"}, {"value": "44.082040997109", "module": "C3", "scenario": "S2"}, {"value": "1.02696003903421", "module": "C4"}, {"value": "-34.0349477369956", "module": "D", "scenario": "S1"}, {"value": "-26.5800548127225", "module": "D", "scenario": "S2"}, {"value": "-0.450049314637284", "module": "D", "scenario": "S3"}]}, "resolvedFlowVersion": "38.00.000", "flowProperties": [], "typeOfFlow": "Other flow", "classification": {"classHierarchy": "Quantities", "name": "GaBiCategories"}}, {"dataSetInternalID": 5, "referenceToFlowDataSet": {"shortDescription": [{"value": "Nicht-erneuerbare Primärenergie zur stofflichen Nutzung (PENRM)", "lang": "de"}, {"value": "Non renewable primary energy as material utilization (PENRM)", "lang": "en"}], "type": "flow data set", "refObjectId": "1421caa0-679d-4bf4-b282-0eb850ccae27", "uri": "../flows/1421caa0-679d-4bf4-b282-0eb850ccae27.xml"}, "exchange direction": "INPUT", "other": {"anies": [{"name": "referenceToUnitGroupDataSet", "value": {"shortDescription": [{"value": "MJ", "lang": "de"}], "type": "unit group data set", "refObjectId": "93a60a57-a3c8-11da-a746-0800200c9a66", "uri": "../unitgroups/93a60a57-a3c8-11da-a746-0800200c9a66.xml"}}, {"value": "43.709528053812", "module": "A1-A3"}, {"value": "0", "module": "A4"}, {"value": "0.000187333824592709", "module": "A5"}, {"value": "0", "module": "B1"}, {"value": "0", "module": "B2"}, {"value": "0", "module": "B6"}, {"value": "0", "module": "B7"}, {"value": "0", "module": "C1"}, {"value": "0", "module": "C2"}, {"value": "-43.7097153876366", "module": "C3", "scenario": "S1"}, {"value": "-43.7097153876366", "module": "C3", "scenario": "S2"}, {"value": "0", "module": "C4"}, {"value": "0", "module": "D", "scenario": "S1"}, {"value": "0", "module": "D", "scenario": "S2"}, {"value": "0", "module": "D", "scenario": "S3"}]}, "resolvedFlowVersion": "38.00.000", "flowProperties": [], "typeOfFlow": "Other flow", "classification": {"classHierarchy": "Quantities", "name": "GaBiCategories"}}, {"dataSetInternalID": 6, "referenceToFlowDataSet": {"shortDescription": [{"value": "Total nicht erneuerbare Primärenergie (PENRT)", "lang": "de"}, {"value": "Total use of non renewable primary energy resources (PENRT)", "lang": "en"}], "type": "flow data set", "refObjectId": "06159210-646b-4c8d-8583-da9b3b95a6c1", "uri": "../flows/06159210-646b-4c8d-8583-da9b3b95a6c1.xml"}, "exchange direction": "INPUT", "other": {"anies": [{"name": "referenceToUnitGroupDataSet", "value": {"shortDescription": [{"value": "MJ", "lang": "de"}], "type": "unit group data set", "refObjectId": "93a60a57-a3c8-11da-a746-0800200c9a66", "uri": "../unitgroups/93a60a57-a3c8-11da-a746-0800200c9a66.xml"}}, {"value": "113.085633877563", "module": "A1-A3"}, {"value": "0.553247207624775", "module": "A4"}, {"value": "0.081296640432634", "module": "A5"}, {"value": "0", "module": "B1"}, {"value": "2.30988124215004", "module": "B2"}, {"value": "0", "module": "B6"}, {"value": "0", "module": "B7"}, {"value": "0.0175805574679958", "module": "C1"}, {"value": "0.0904440426270917", "module": "C2"}, {"value": "-40.1556844467234", "module": "C3", "scenario": "S1"}, {"value": "0.372325609472377", "module": "C3", "scenario": "S2"}, {"value": "1.02696003903421", "module": "C4"}, {"value": "-34.0349477369956", "module": "D", "scenario": "S1"}, {"value": "-26.5800548127225", "module": "D", "scenario": "S2"}, {"value": "-0.450049314637284", "module": "D", "scenario": "S3"}]}, "resolvedFlowVersion": "38.00.000", "flowProperties": [], "typeOfFlow": "Other flow", "classification": {"classHierarchy": "Quantities / Environmental quantities / EPD EN 15804 / LCI indicators", "name": "GaBiCategories"}}, {"dataSetInternalID": 7, "referenceToFlowDataSet": {"shortDescription": [{"value": "Einsatz von Sekundärstoffen (SM)", "lang": "de"}, {"value": "Use of secondary material (SM)", "lang": "en"}], "type": "flow data set", "refObjectId": "c6a1f35f-2d09-4f54-8dfb-97e502e1ce92", "uri": "../flows/c6a1f35f-2d09-4f54-8dfb-97e502e1ce92.xml"}, "exchange direction": "INPUT", "other": {"anies": [{"name": "referenceToUnitGroupDataSet", "value": {"shortDescription": [{"value": "kg", "lang": "de"}], "type": "unit group data set", "refObjectId": "ad38d542-3fe9-439d-9b95-2f5f7752acaf", "uri": "../unitgroups/ad38d542-3fe9-439d-9b95-2f5f7752acaf.xml"}}, {"value": "0.0355216799494558", "module": "A1-A3"}, {"value": "0", "module": "A4"}, {"value": "0", "module": "A5"}, {"value": "0", "module": "B1"}, {"value": "0", "module": "B2"}, {"value": "0", "module": "B6"}, {"value": "0", "module": "B7"}, {"value": "0", "module": "C1"}, {"value": "0", "module": "C2"}, {"value": "0", "module": "C3", "scenario": "S1"}, {"value": "0", "module": "C3", "scenario": "S2"}, {"value": "0", "module": "C4"}, {"value": "0.95", "module": "D", "scenario": "S1"}, {"value": "0", "module": "D", "scenario": "S2"}, {"value": "0", "module": "D", "scenario": "S3"}]}, "resolvedFlowVersion": "38.00.000", "flowProperties": [], "typeOfFlow": "Other flow", "classification": {"classHierarchy": "Quantities / Environmental quantities / EPD EN 15804 / LCI indicators", "name": "GaBiCategories"}}, {"dataSetInternalID": 8, "referenceToFlowDataSet": {"shortDescription": [{"value": "Erneuerbare Sekundärbrennstoffe (RSF)", "lang": "de"}, {"value": "Use of renewable secondary fuels (RSF)", "lang": "en"}], "type": "flow data set", "refObjectId": "64333088-a55f-4aa2-9a31-c10b07816787", "uri": "../flows/64333088-a55f-4aa2-9a31-c10b07816787.xml"}, "exchange direction": "INPUT", "other": {"anies": [{"name": "referenceToUnitGroupDataSet", "value": {"shortDescription": [{"value": "MJ", "lang": "de"}], "type": "unit group data set", "refObjectId": "93a60a57-a3c8-11da-a746-0800200c9a66", "uri": "../unitgroups/93a60a57-a3c8-11da-a746-0800200c9a66.xml"}}, {"value": "0", "module": "A1-A3"}, {"value": "0", "module": "A4"}, {"value": "0", "module": "A5"}, {"value": "0", "module": "B1"}, {"value": "0", "module": "B2"}, {"value": "0", "module": "B6"}, {"value": "0", "module": "B7"}, {"value": "0", "module": "C1"}, {"value": "0", "module": "C2"}, {"value": "0", "module": "C3", "scenario": "S1"}, {"value": "0", "module": "C3", "scenario": "S2"}, {"value": "0", "module": "C4"}, {"value": "0", "module": "D", "scenario": "S1"}, {"value": "0", "module": "D", "scenario": "S2"}, {"value": "0", "module": "D", "scenario": "S3"}]}, "resolvedFlowVersion": "38.00.000", "flowProperties": [], "typeOfFlow": "Other flow", "classification": {"classHierarchy": "Quantities / Environmental quantities / EPD EN 15804 / LCI indicators", "name": "GaBiCategories"}}, {"dataSetInternalID": 9, "referenceToFlowDataSet": {"shortDescription": [{"value": "Nicht erneuerbare Sekundärbrennstoffe (NRSF)", "lang": "de"}, {"value": "Use of non renewable secondary fuels (NRSF)", "lang": "en"}], "type": "flow data set", "refObjectId": "89def144-d39a-4287-b86f-efde453ddcb2", "uri": "../flows/89def144-d39a-4287-b86f-efde453ddcb2.xml"}, "exchange direction": "INPUT", "other": {"anies": [{"name": "referenceToUnitGroupDataSet", "value": {"shortDescription": [{"value": "MJ", "lang": "de"}], "type": "unit group data set", "refObjectId": "93a60a57-a3c8-11da-a746-0800200c9a66", "uri": "../unitgroups/93a60a57-a3c8-11da-a746-0800200c9a66.xml"}}, {"value": "0", "module": "A1-A3"}, {"value": "0", "module": "A4"}, {"value": "0", "module": "A5"}, {"value": "0", "module": "B1"}, {"value": "0", "module": "B2"}, {"value": "0", "module": "B6"}, {"value": "0", "module": "B7"}, {"value": "0", "module": "C1"}, {"value": "0", "module": "C2"}, {"value": "0", "module": "C3", "scenario": "S1"}, {"value": "0", "module": "C3", "scenario": "S2"}, {"value": "0", "module": "C4"}, {"value": "0", "module": "D", "scenario": "S1"}, {"value": "0", "module": "D", "scenario": "S2"}, {"value": "0", "module": "D", "scenario": "S3"}]}, "resolvedFlowVersion": "38.00.000", "flowProperties": [], "typeOfFlow": "Other flow", "classification": {"classHierarchy": "Quantities / Environmental quantities / EPD EN 15804 / LCI indicators", "name": "GaBiCategories"}}, {"dataSetInternalID": 10, "referenceToFlowDataSet": {"shortDescription": [{"value": "Einsatz von Süßwasserressourcen (FW)", "lang": "de"}, {"value": "Use of net fresh water (FW)", "lang": "en"}], "type": "flow data set", "refObjectId": "3cf952c8-f3a4-461d-8c96-96456ca62246", "uri": "../flows/3cf952c8-f3a4-461d-8c96-96456ca62246.xml"}, "exchange direction": "INPUT", "other": {"anies": [{"name": "referenceToUnitGroupDataSet", "value": {"shortDescription": [{"value": "m^3", "lang": "de"}], "type": "unit group data set", "refObjectId": "cd950537-0a98-4044-9ba7-9f9a68d0a504", "uri": "../unitgroups/cd950537-0a98-4044-9ba7-9f9a68d0a504.xml"}}, {"value": "0.00822429696379112", "module": "A1-A3"}, {"value": "3.29422607867793E-05", "module": "A4"}, {"value": "0.000210918358545274", "module": "A5"}, {"value": "0", "module": "B1"}, {"value": "0.000178113396111998", "module": "B2"}, {"value": "0", "module": "B6"}, {"value": "0", "module": "B7"}, {"value": "1.38086028208613E-06", "module": "C1"}, {"value": "7.18192063394607E-06", "module": "C2"}, {"value": "0.0020257358362329", "module": "C3", "scenario": "S1"}, {"value": "0.00676083556493426", "module": "C3", "scenario": "S2"}, {"value": "1.01259919015328E-05", "module": "C4"}, {"value": "-0.00385601359251331", "module": "D", "scenario": "S1"}, {"value": "-0.00577085389659437", "module": "D", "scenario": "S2"}, {"value": "-8.34882286920996E-05", "module": "D", "scenario": "S3"}]}, "resolvedFlowVersion": "38.00.000", "flowProperties": [], "typeOfFlow": "Other flow", "classification": {"classHierarchy": "Quantities / Environmental quantities / EPD EN 15804 / LCI indicators", "name": "GaBiCategories"}}, {"dataSetInternalID": 11, "referenceToFlowDataSet": {"shortDescription": [{"value": "Gefährlicher Abfall zur Deponie (HWD)", "lang": "de"}, {"value": "Hazardous waste disposed (HWD)", "lang": "en"}], "type": "flow data set", "refObjectId": "430f9e0f-59b2-46a0-8e0d-55e0e84948fc", "uri": "../flows/430f9e0f-59b2-46a0-8e0d-55e0e84948fc.xml"}, "exchange direction": "OUTPUT", "other": {"anies": [{"name": "referenceToUnitGroupDataSet", "value": {"shortDescription": [{"value": "kg", "lang": "de"}], "type": "unit group data set", "refObjectId": "ad38d542-3fe9-439d-9b95-2f5f7752acaf", "uri": "../unitgroups/ad38d542-3fe9-439d-9b95-2f5f7752acaf.xml"}}, {"value": "3.75307802027224E-09", "module": "A1-A3"}, {"value": "9.32426268299211E-13", "module": "A4"}, {"value": "2.28732658161083E-13", "module": "A5"}, {"value": "0", "module": "B1"}, {"value": "-1.17273732734872E-11", "module": "B2"}, {"value": "0", "module": "B6"}, {"value": "0", "module": "B7"}, {"value": "6.00954926507276E-14", "module": "C1"}, {"value": "2.80043458455496E-13", "module": "C2"}, {"value": "4.45018378068291E-11", "module": "C3", "scenario": "S1"}, {"value": "8.37325424290522E-12", "module": "C3", "scenario": "S2"}, {"value": "8.64722300453677E-11", "module": "C4"}, {"value": "-2.86851223703315E-09", "module": "D", "scenario": "S1"}, {"value": "-5.97023435358904E-09", "module": "D", "scenario": "S2"}, {"value": "-9.768962255825E-11", "module": "D", "scenario": "S3"}]}, "resolvedFlowVersion": "38.00.000", "flowProperties": [], "typeOfFlow": "Other flow", "classification": {"classHierarchy": "Quantities / Environmental quantities / EPD EN 15804 / LCI indicators", "name": "GaBiCategories"}}, {"dataSetInternalID": 12, "referenceToFlowDataSet": {"shortDescription": [{"value": "Entsorgter nicht gefährlicher Abfall (NHWD)", "lang": "de"}, {"value": "Non hazardous waste disposed (NHWD)", "lang": "en"}], "type": "flow data set", "refObjectId": "b29ef66b-e286-4afa-949f-62f1a7b4d7fa", "uri": "../flows/b29ef66b-e286-4afa-949f-62f1a7b4d7fa.xml"}, "exchange direction": "OUTPUT", "other": {"anies": [{"name": "referenceToUnitGroupDataSet", "value": {"shortDescription": [{"value": "kg", "lang": "de"}], "type": "unit group data set", "refObjectId": "ad38d542-3fe9-439d-9b95-2f5f7752acaf", "uri": "../unitgroups/ad38d542-3fe9-439d-9b95-2f5f7752acaf.xml"}}, {"value": "0.019160742687381", "module": "A1-A3"}, {"value": "8.27885021088914E-05", "module": "A4"}, {"value": "0.00115710346345312", "module": "A5"}, {"value": "0", "module": "B1"}, {"value": "0.037209930855338", "module": "B2"}, {"value": "0", "module": "B6"}, {"value": "0", "module": "B7"}, {"value": "2.60202376521315E-06", "module": "C1"}, {"value": "1.37872128208359E-05", "module": "C2"}, {"value": "0.00142018944900822", "module": "C3", "scenario": "S1"}, {"value": "0.0124104149546883", "module": "C3", "scenario": "S2"}, {"value": "0.995825225188029", "module": "C4"}, {"value": "-0.00812824099976692", "module": "D", "scenario": "S1"}, {"value": "-0.0124048990944193", "module": "D", "scenario": "S2"}, {"value": "-0.000194126264101252", "module": "D", "scenario": "S3"}]}, "resolvedFlowVersion": "38.00.000", "flowProperties": [], "typeOfFlow": "Other flow", "classification": {"classHierarchy": "Quantities / Environmental quantities / EPD EN 15804 / LCI indicators", "name": "GaBiCategories"}}, {"dataSetInternalID": 13, "referenceToFlowDataSet": {"shortDescription": [{"value": "Entsorgter radioaktiver Abfall (RWD)", "lang": "de"}, {"value": "Radioactive waste disposed (RWD)", "lang": "en"}], "type": "flow data set", "refObjectId": "3449546e-52ad-4b39-b809-9fb77cea8ff6", "uri": "../flows/3449546e-52ad-4b39-b809-9fb77cea8ff6.xml"}, "exchange direction": "OUTPUT", "other": {"anies": [{"name": "referenceToUnitGroupDataSet", "value": {"shortDescription": [{"value": "kg", "lang": "de"}], "type": "unit group data set", "refObjectId": "ad38d542-3fe9-439d-9b95-2f5f7752acaf", "uri": "../unitgroups/ad38d542-3fe9-439d-9b95-2f5f7752acaf.xml"}}, {"value": "0.000432930467865727", "module": "A1-A3"}, {"value": "7.28123266935418E-07", "module": "A4"}, {"value": "8.23521432220183E-07", "module": "A5"}, {"value": "0", "module": "B1"}, {"value": "1.43242485509543E-05", "module": "B2"}, {"value": "0", "module": "B6"}, {"value": "0", "module": "B7"}, {"value": "2.74777027547017E-08", "module": "C1"}, {"value": "1.69260646319636E-07", "module": "C2"}, {"value": "0.000110431882296108", "module": "C3", "scenario": "S1"}, {"value": "2.24043562345365E-05", "module": "C3", "scenario": "S2"}, {"value": "1.21576770627837E-05", "module": "C4"}, {"value": "-0.000312808615408619", "module": "D", "scenario": "S1"}, {"value": "-0.00189816118650019", "module": "D", "scenario": "S2"}, {"value": "-2.7189509408404E-05", "module": "D", "scenario": "S3"}]}, "resolvedFlowVersion": "38.00.000", "flowProperties": [], "typeOfFlow": "Other flow", "classification": {"classHierarchy": "Quantities / Environmental quantities / EPD EN 15804 / LCI indicators", "name": "GaBiCategories"}}, {"dataSetInternalID": 14, "referenceToFlowDataSet": {"shortDescription": [{"value": "Komponenten für die Wiederverwendung (CRU)", "lang": "de"}, {"value": "Components for re-use (CRU)", "lang": "en"}], "type": "flow data set", "refObjectId": "a2b32f97-3fc7-4af2-b209-525bc6426f33", "uri": "../flows/a2b32f97-3fc7-4af2-b209-525bc6426f33.xml"}, "exchange direction": "OUTPUT", "other": {"anies": [{"name": "referenceToUnitGroupDataSet", "value": {"shortDescription": [{"value": "kg", "lang": "de"}], "type": "unit group data set", "refObjectId": "ad38d542-3fe9-439d-9b95-2f5f7752acaf", "uri": "../unitgroups/ad38d542-3fe9-439d-9b95-2f5f7752acaf.xml"}}, {"value": "0", "module": "A1-A3"}, {"value": "0", "module": "A4"}, {"value": "0", "module": "A5"}, {"value": "0", "module": "B1"}, {"value": "0", "module": "B2"}, {"value": "0", "module": "B6"}, {"value": "0", "module": "B7"}, {"value": "0", "module": "C1"}, {"value": "0", "module": "C2"}, {"value": "0", "module": "C3", "scenario": "S1"}, {"value": "0", "module": "C3", "scenario": "S2"}, {"value": "0", "module": "C4"}, {"value": "0", "module": "D", "scenario": "S1"}, {"value": "0", "module": "D", "scenario": "S2"}, {"value": "0", "module": "D", "scenario": "S3"}]}, "resolvedFlowVersion": "38.00.000", "flowProperties": [], "typeOfFlow": "Other flow", "classification": {"classHierarchy": "Quantities / Environmental quantities / EPD EN 15804 / LCI indicators", "name": "GaBiCategories"}}, {"dataSetInternalID": 15, "referenceToFlowDataSet": {"shortDescription": [{"value": "Stoffe zum Recycling (MFR)", "lang": "de"}, {"value": "Materials for recycling (MFR)", "lang": "en"}], "type": "flow data set", "refObjectId": "d7fe48a5-4103-49c8-9aae-b0b5dfdbd6ae", "uri": "../flows/d7fe48a5-4103-49c8-9aae-b0b5dfdbd6ae.xml"}, "exchange direction": "OUTPUT", "other": {"anies": [{"name": "referenceToUnitGroupDataSet", "value": {"shortDescription": [{"value": "kg", "lang": "de"}], "type": "unit group data set", "refObjectId": "ad38d542-3fe9-439d-9b95-2f5f7752acaf", "uri": "../unitgroups/ad38d542-3fe9-439d-9b95-2f5f7752acaf.xml"}}, {"value": "0.0355216799494558", "module": "A1-A3"}, {"value": "0", "module": "A4"}, {"value": "0.000216959921135779", "module": "A5"}, {"value": "0", "module": "B1"}, {"value": "0", "module": "B2"}, {"value": "0", "module": "B6"}, {"value": "0", "module": "B7"}, {"value": "0", "module": "C1"}, {"value": "0", "module": "C2"}, {"value": "0.949783040078864", "module": "C3", "scenario": "S1"}, {"value": "0", "module": "C3", "scenario": "S2"}, {"value": "0", "module": "C4"}, {"value": "0", "module": "D", "scenario": "S1"}, {"value": "0", "module": "D", "scenario": "S2"}, {"value": "0", "module": "D", "scenario": "S3"}]}, "resolvedFlowVersion": "38.00.000", "flowProperties": [], "typeOfFlow": "Other flow", "classification": {"classHierarchy": "Quantities / Environmental quantities / EPD EN 15804 / LCI indicators", "name": "GaBiCategories"}}, {"dataSetInternalID": 16, "referenceToFlowDataSet": {"shortDescription": [{"value": "Stoffe für die Energierückgewinnung (MER)", "lang": "de"}, {"value": "Materials for energy recovery (MER)", "lang": "en"}], "type": "flow data set", "refObjectId": "59a9181c-3aaf-46ee-8b13-2b3723b6e447", "uri": "../flows/59a9181c-3aaf-46ee-8b13-2b3723b6e447.xml"}, "exchange direction": "OUTPUT", "other": {"anies": [{"name": "referenceToUnitGroupDataSet", "value": {"shortDescription": [{"value": "kg", "lang": "de"}], "type": "unit group data set", "refObjectId": "ad38d542-3fe9-439d-9b95-2f5f7752acaf", "uri": "../unitgroups/ad38d542-3fe9-439d-9b95-2f5f7752acaf.xml"}}, {"value": "0", "module": "A1-A3"}, {"value": "0", "module": "A4"}, {"value": "0", "module": "A5"}, {"value": "0", "module": "B1"}, {"value": "0", "module": "B2"}, {"value": "0", "module": "B6"}, {"value": "0", "module": "B7"}, {"value": "0", "module": "C1"}, {"value": "0", "module": "C2"}, {"value": "0", "module": "C3", "scenario": "S1"}, {"value": "0", "module": "C3", "scenario": "S2"}, {"value": "0", "module": "C4"}, {"value": "0", "module": "D", "scenario": "S1"}, {"value": "0", "module": "D", "scenario": "S2"}, {"value": "0", "module": "D", "scenario": "S3"}]}, "resolvedFlowVersion": "38.00.000", "flowProperties": [], "typeOfFlow": "Other flow", "classification": {"classHierarchy": "Quantities / Environmental quantities / EPD EN 15804 / LCI indicators", "name": "GaBiCategories"}}, {"dataSetInternalID": 17, "referenceToFlowDataSet": {"shortDescription": [{"value": "Exportierte elektrische Energie (EEE)", "lang": "de"}, {"value": "Exported electrical energy (EEE)", "lang": "en"}], "type": "flow data set", "refObjectId": "4da0c987-2b76-40d6-9e9e-82a017aaaf29", "uri": "../flows/4da0c987-2b76-40d6-9e9e-82a017aaaf29.xml"}, "exchange direction": "OUTPUT", "other": {"anies": [{"name": "referenceToUnitGroupDataSet", "value": {"shortDescription": [{"value": "MJ", "lang": "de"}], "type": "unit group data set", "refObjectId": "93a60a57-a3c8-11da-a746-0800200c9a66", "uri": "../unitgroups/93a60a57-a3c8-11da-a746-0800200c9a66.xml"}}, {"value": "0.0113", "module": "A1-A3"}, {"value": "0", "module": "A4"}, {"value": "0.0968", "module": "A5"}, {"value": "0", "module": "B1"}, {"value": "0", "module": "B2"}, {"value": "0", "module": "B6"}, {"value": "0", "module": "B7"}, {"value": "0", "module": "C1"}, {"value": "0", "module": "C2"}, {"value": "0.334", "module": "C3", "scenario": "S1"}, {"value": "6.68113999843291", "module": "C3", "scenario": "S2"}, {"value": "0", "module": "C4"}, {"value": "0", "module": "D", "scenario": "S1"}, {"value": "0", "module": "D", "scenario": "S2"}, {"value": "0", "module": "D", "scenario": "S3"}]}, "resolvedFlowVersion": "38.00.000", "flowProperties": [], "typeOfFlow": "Other flow", "classification": {"classHierarchy": "Quantities / Environmental quantities / EPD EN 15804 / LCI indicators", "name": "GaBiCategories"}}, {"dataSetInternalID": 18, "referenceToFlowDataSet": {"shortDescription": [{"value": "Exportierte thermische Energie (EET)", "lang": "de"}, {"value": "Exported thermal energy (EET)", "lang": "en"}], "type": "flow data set", "refObjectId": "98daf38a-7a79-46d3-9a37-2b7bd0955810", "uri": "../flows/98daf38a-7a79-46d3-9a37-2b7bd0955810.xml"}, "exchange direction": "OUTPUT", "other": {"anies": [{"name": "referenceToUnitGroupDataSet", "value": {"shortDescription": [{"value": "MJ", "lang": "de"}], "type": "unit group data set", "refObjectId": "93a60a57-a3c8-11da-a746-0800200c9a66", "uri": "../unitgroups/93a60a57-a3c8-11da-a746-0800200c9a66.xml"}}, {"value": "0.0261", "module": "A1-A3"}, {"value": "0", "module": "A4"}, {"value": "0.228", "module": "A5"}, {"value": "0", "module": "B1"}, {"value": "0", "module": "B2"}, {"value": "0", "module": "B6"}, {"value": "0", "module": "B7"}, {"value": "0", "module": "C1"}, {"value": "0", "module": "C2"}, {"value": "0.594", "module": "C3", "scenario": "S1"}, {"value": "11.8799848225502", "module": "C3", "scenario": "S2"}, {"value": "0", "module": "C4"}, {"value": "0", "module": "D", "scenario": "S1"}, {"value": "0", "module": "D", "scenario": "S2"}, {"value": "0", "module": "D", "scenario": "S3"}]}, "resolvedFlowVersion": "38.00.000", "flowProperties": [], "typeOfFlow": "Other flow", "classification": {"classHierarchy": "Quantities / Environmental quantities / EPD EN 15804 / LCI indicators", "name": "GaBiCategories"}}]}, "LCIAResults": {"LCIAResult": [{"referenceToLCIAMethodDataSet": {"shortDescription": [{"value": "Globales Erwärmungspotenzial total (GWP-total)", "lang": "de"}, {"value": "Global Warming Potential total (GWP-total)", "lang": "en"}], "type": "LCIA method data set", "refObjectId": "6a37f984-a4b3-458a-a20a-64418c145fa2", "uri": "../lciamethods/6a37f984-a4b3-458a-a20a-64418c145fa2.xml"}, "other": {"anies": [{"name": "referenceToUnitGroupDataSet", "value": {"shortDescription": [{"value": "kg CO_(2)-Äq.", "lang": "de"}], "type": "unit group data set", "refObjectId": "1ebf3012-d0db-4de2-aefd-ef30cedb0be1", "uri": "../unitgroups/1ebf3012-d0db-4de2-aefd-ef30cedb0be1.xml"}}, {"value": "1.74512885785295", "module": "A1-A3"}, {"value": "0.040493315647015", "module": "A4"}, {"value": "0.0822560461463946", "module": "A5"}, {"value": "0", "module": "B1"}, {"value": "0.199259070699301", "module": "B2"}, {"value": "0", "module": "B6"}, {"value": "0", "module": "B7"}, {"value": "0.00130422959038152", "module": "C1"}, {"value": "0.00661127314124678", "module": "C2"}, {"value": "0.246285767093526", "module": "C3", "scenario": "S1"}, {"value": "3.12937036354547", "module": "C3", "scenario": "S2"}, {"value": "0.0677379410827289", "module": "C4"}, {"value": "-0.898757521602598", "module": "D", "scenario": "S1"}, {"value": "-1.52149637251428", "module": "D", "scenario": "S2"}, {"value": "-0.0256046699092368", "module": "D", "scenario": "S3"}]}}, {"referenceToLCIAMethodDataSet": {"shortDescription": [{"value": "Globales Erwärmungspotenzial fossil (GWP-fossil)", "lang": "de"}, {"value": "Global Warming Potential fossil fuels (GWP-fossil)", "lang": "en"}], "type": "LCIA method data set", "refObjectId": "5f635281-343e-44fb-83df-1971b155e6b6", "uri": "../lciamethods/5f635281-343e-44fb-83df-1971b155e6b6.xml"}, "other": {"anies": [{"name": "referenceToUnitGroupDataSet", "value": {"shortDescription": [{"value": "kg CO_(2)-Äq.", "lang": "de"}], "type": "unit group data set", "refObjectId": "1ebf3012-d0db-4de2-aefd-ef30cedb0be1", "uri": "../unitgroups/1ebf3012-d0db-4de2-aefd-ef30cedb0be1.xml"}}, {"value": "1.80472764665041", "module": "A1-A3"}, {"value": "0.0401362970736785", "module": "A4"}, {"value": "0.00575318778495028", "module": "A5"}, {"value": "0", "module": "B1"}, {"value": "0.17919523209807", "module": "B2"}, {"value": "0", "module": "B6"}, {"value": "0", "module": "B7"}, {"value": "0.00129974612141028", "module": "C1"}, {"value": "0.00653505591715297", "module": "C2"}, {"value": "0.246232161598498", "module": "C3", "scenario": "S1"}, {"value": "3.12928361331611", "module": "C3", "scenario": "S2"}, {"value": "0.0685267076788917", "module": "C4"}, {"value": "-0.893607795101526", "module": "D", "scenario": "S1"}, {"value": "-1.51433799430521", "module": "D", "scenario": "S2"}, {"value": "-0.0254956249774894", "module": "D", "scenario": "S3"}]}}, {"referenceToLCIAMethodDataSet": {"shortDescription": [{"value": "Globales Erwärmungspotenzial biogen (GWP-biogenic)", "lang": "de"}, {"value": "Global Warming Potential biogenic (GWP-biogenic)", "lang": "en"}], "type": "LCIA method data set", "refObjectId": "2356e1ab-0185-4db5-86e5-16de51c7485c", "uri": "../lciamethods/2356e1ab-0185-4db5-86e5-16de51c7485c.xml"}, "other": {"anies": [{"name": "referenceToUnitGroupDataSet", "value": {"shortDescription": [{"value": "kg CO_(2)-Äq.", "lang": "de"}], "type": "unit group data set", "refObjectId": "1ebf3012-d0db-4de2-aefd-ef30cedb0be1", "uri": "../unitgroups/1ebf3012-d0db-4de2-aefd-ef30cedb0be1.xml"}}, {"value": "-0.0602416012117911", "module": "A1-A3"}, {"value": "0.00011408487203579", "module": "A4"}, {"value": "0.0764764160990038", "module": "A5"}, {"value": "0", "module": "B1"}, {"value": "0.0200534730425548", "module": "B2"}, {"value": "0", "module": "B6"}, {"value": "0", "module": "B7"}, {"value": "0", "module": "C1"}, {"value": "1.49593567359456E-05", "module": "C2"}, {"value": "4.52870795101933E-05", "module": "C3", "scenario": "S1"}, {"value": "8.36597871207117E-05", "module": "C3", "scenario": "S2"}, {"value": "0", "module": "C4"}, {"value": "-0.00496449747609563", "module": "D", "scenario": "S1"}, {"value": "-0.00610786385409254", "module": "D", "scenario": "S2"}, {"value": "-9.38785219140289E-05", "module": "D", "scenario": "S3"}]}}, {"referenceToLCIAMethodDataSet": {"shortDescription": [{"value": "Globales Erwärmungspotenzial luluc (GWP-luluc)", "lang": "de"}, {"value": "Global Warming Potential luluc (GWP-luluc)", "lang": "en"}], "type": "LCIA method data set", "refObjectId": "4331bbdb-978a-490d-8707-eeb047f01a55", "uri": "../lciamethods/4331bbdb-978a-490d-8707-eeb047f01a55.xml"}, "other": {"anies": [{"name": "referenceToUnitGroupDataSet", "value": {"shortDescription": [{"value": "kg CO_(2)-Äq.", "lang": "de"}], "type": "unit group data set", "refObjectId": "1ebf3012-d0db-4de2-aefd-ef30cedb0be1", "uri": "../unitgroups/1ebf3012-d0db-4de2-aefd-ef30cedb0be1.xml"}}, {"value": "0.000642812414337369", "module": "A1-A3"}, {"value": "0.000242933701300684", "module": "A4"}, {"value": "2.64422624405719E-05", "module": "A5"}, {"value": "0", "module": "B1"}, {"value": "1.03655586759954E-05", "module": "B2"}, {"value": "0", "module": "B6"}, {"value": "0", "module": "B7"}, {"value": "1.1926640617035E-05", "module": "C1"}, {"value": "6.12578673578569E-05", "module": "C2"}, {"value": "8.31841551766863E-06", "module": "C3", "scenario": "S1"}, {"value": "3.09044223481775E-06", "module": "C3", "scenario": "S2"}, {"value": "5.65939994740502E-05", "module": "C4"}, {"value": "-0.000185229024975835", "module": "D", "scenario": "S1"}, {"value": "-0.00105051435497641", "module": "D", "scenario": "S2"}, {"value": "-1.51664098333081E-05", "module": "D", "scenario": "S3"}]}}, {"referenceToLCIAMethodDataSet": {"shortDescription": [{"value": "Abbau Potential der stratosphärischen Ozonschicht (ODP)", "lang": "de"}, {"value": "Depletion potential of the stratospheric ozone layer (ODP)", "lang": "en"}], "type": "LCIA method data set", "refObjectId": "b5c629d6-def3-11e6-bf01-fe55135034f3", "uri": "../lciamethods/b5c629d6-def3-11e6-bf01-fe55135034f3.xml"}, "other": {"anies": [{"name": "referenceToUnitGroupDataSet", "value": {"shortDescription": [{"value": "kg CFC11-Äq.", "lang": "de"}], "type": "unit group data set", "refObjectId": "d9e957c9-7309-4474-bf3a-7777df6c4e5b", "uri": "../unitgroups/d9e957c9-7309-4474-bf3a-7777df6c4e5b.xml"}}, {"value": "1.97987274374239E-11", "module": "A1-A3"}, {"value": "1.00198407929494E-14", "module": "A4"}, {"value": "1.53460388285289E-14", "module": "A5"}, {"value": "0", "module": "B1"}, {"value": "2.72446080630151E-13", "module": "B2"}, {"value": "0", "module": "B6"}, {"value": "0", "module": "B7"}, {"value": "1.382888393025E-16", "module": "C1"}, {"value": "8.6063203514699E-16", "module": "C2"}, {"value": "1.23877843718712E-14", "module": "C3", "scenario": "S1"}, {"value": "1.4813560132544E-13", "module": "C3", "scenario": "S2"}, {"value": "1.15543667059256E-13", "module": "C4"}, {"value": "-2.83750751330428E-12", "module": "D", "scenario": "S1"}, {"value": "-1.79003489235758E-14", "module": "D", "scenario": "S2"}, {"value": "-8.62808683828237E-16", "module": "D", "scenario": "S3"}]}}, {"referenceToLCIAMethodDataSet": {"shortDescription": [{"value": "Versauerungspotenzial von Boden und Wasser (AP)", "lang": "de"}, {"value": "Acidification potential of land and water (AP)", "lang": "en"}], "type": "LCIA method data set", "refObjectId": "b5c611c6-def3-11e6-bf01-fe55135034f3", "uri": "../lciamethods/b5c611c6-def3-11e6-bf01-fe55135034f3.xml"}, "other": {"anies": [{"name": "referenceToUnitGroupDataSet", "value": {"shortDescription": [{"value": "mol H^(+)-Äq.", "lang": "de"}], "type": "unit group data set", "refObjectId": "42e089ac-92bf-4bf2-8ca1-5fc40d18f2ed", "uri": "../unitgroups/42e089ac-92bf-4bf2-8ca1-5fc40d18f2ed.xml"}}, {"value": "0.00298435455668067", "module": "A1-A3"}, {"value": "5.45544979657274E-05", "module": "A4"}, {"value": "2.03016778137608E-05", "module": "A5"}, {"value": "0", "module": "B1"}, {"value": "0.000215552366941409", "module": "B2"}, {"value": "0", "module": "B6"}, {"value": "0", "module": "B7"}, {"value": "6.65824920855279E-06", "module": "C1"}, {"value": "9.86004590910588E-06", "module": "C2"}, {"value": "0.000168208360853876", "module": "C3", "scenario": "S1"}, {"value": "0.000308679580636112", "module": "C3", "scenario": "S2"}, {"value": "0.000206253740908258", "module": "C4"}, {"value": "-0.00131133219171062", "module": "D", "scenario": "S1"}, {"value": "-0.00198444238654183", "module": "D", "scenario": "S2"}, {"value": "-3.08699113037344E-05", "module": "D", "scenario": "S3"}]}}, {"referenceToLCIAMethodDataSet": {"shortDescription": [{"value": "Eutrophierungspotenzial Süßwasser (EP-freshwater)", "lang": "de"}, {"value": "Eutrophication potential aquatic freshwater (EP-freshwater)", "lang": "en"}], "type": "LCIA method data set", "refObjectId": "b53ec18f-7377-4ad3-86eb-cc3f4f276b2b", "uri": "../lciamethods/b53ec18f-7377-4ad3-86eb-cc3f4f276b2b.xml"}, "other": {"anies": [{"name": "referenceToUnitGroupDataSet", "value": {"shortDescription": [{"value": "kg P-Äq.", "lang": "de"}], "type": "unit group data set", "refObjectId": "0429039d-a61d-4590-ba67-aa4a20a810a1", "uri": "../unitgroups/0429039d-a61d-4590-ba67-aa4a20a810a1.xml"}}, {"value": "5.57799606947731E-06", "module": "A1-A3"}, {"value": "9.57279266138524E-08", "module": "A4"}, {"value": "1.40276006895242E-08", "module": "A5"}, {"value": "0", "module": "B1"}, {"value": "2.3381850316662E-05", "module": "B2"}, {"value": "0", "module": "B6"}, {"value": "0", "module": "B7"}, {"value": "4.70143470297397E-09", "module": "C1"}, {"value": "2.41825723582174E-08", "module": "C2"}, {"value": "4.41935149559539E-08", "module": "C3", "scenario": "S1"}, {"value": "3.51340777942033E-08", "module": "C3", "scenario": "S2"}, {"value": "1.32342529672598E-05", "module": "C4"}, {"value": "-1.31598856555378E-06", "module": "D", "scenario": "S1"}, {"value": "-1.98559112150058E-06", "module": "D", "scenario": "S2"}, {"value": "-2.88561408615875E-08", "module": "D", "scenario": "S3"}]}}, {"referenceToLCIAMethodDataSet": {"shortDescription": [{"value": "Eutrophierungspotenzial Salzwasser (EP-marine)", "lang": "de"}, {"value": "Eutrophication potential aquatic marine (EP-marine)", "lang": "en"}], "type": "LCIA method data set", "refObjectId": "b5c619fa-def3-11e6-bf01-fe55135034f3", "uri": "../lciamethods/b5c619fa-def3-11e6-bf01-fe55135034f3.xml"}, "other": {"anies": [{"name": "referenceToUnitGroupDataSet", "value": {"shortDescription": [{"value": "kg N-Äq.", "lang": "de"}], "type": "unit group data set", "refObjectId": "d05bb823-ecdf-4686-8c40-bf1d9257859f", "uri": "../unitgroups/d05bb823-ecdf-4686-8c40-bf1d9257859f.xml"}}, {"value": "0.000863790062382635", "module": "A1-A3"}, {"value": "2.04545808206394E-05", "module": "A4"}, {"value": "5.38786563280027E-06", "module": "A5"}, {"value": "0", "module": "B1"}, {"value": "0.000166912857356521", "module": "B2"}, {"value": "0", "module": "B6"}, {"value": "0", "module": "B7"}, {"value": "3.12862852610377E-06", "module": "C1"}, {"value": "3.59597944900325E-06", "module": "C2"}, {"value": "4.3476426889453E-05", "module": "C3", "scenario": "S1"}, {"value": "6.46694061471306E-05", "module": "C3", "scenario": "S2"}, {"value": "4.72497806533435E-05", "module": "C4"}, {"value": "-0.000376420364720523", "module": "D", "scenario": "S1"}, {"value": "-0.000566760384028103", "module": "D", "scenario": "S2"}, {"value": "-9.1428916283424E-06", "module": "D", "scenario": "S3"}]}}, {"referenceToLCIAMethodDataSet": {"shortDescription": [{"value": "Eutrophierungspotenzial Land (EP-terrestrial)", "lang": "de"}, {"value": "Eutrophication potential terrestrial (EP-terrestrial)", "lang": "en"}], "type": "LCIA method data set", "refObjectId": "b5c614d2-def3-11e6-bf01-fe55135034f3", "uri": "../lciamethods/b5c614d2-def3-11e6-bf01-fe55135034f3.xml"}, "other": {"anies": [{"name": "referenceToUnitGroupDataSet", "value": {"shortDescription": [{"value": "mol N-Äq.", "lang": "de"}], "type": "unit group data set", "refObjectId": "71b4d617-0ec9-4d3f-b65e-e438940c2401", "uri": "../unitgroups/71b4d617-0ec9-4d3f-b65e-e438940c2401.xml"}}, {"value": "0.00908659176624968", "module": "A1-A3"}, {"value": "0.000241889613104815", "module": "A4"}, {"value": "8.57932136532527E-05", "module": "A5"}, {"value": "0", "module": "B1"}, {"value": "0.000826514321946645", "module": "B2"}, {"value": "0", "module": "B6"}, {"value": "0", "module": "B7"}, {"value": "3.46703883129639E-05", "module": "C1"}, {"value": "4.25080106249522E-05", "module": "C2"}, {"value": "0.000508783904402987", "module": "C3", "scenario": "S1"}, {"value": "0.00145459902263464", "module": "C3", "scenario": "S2"}, {"value": "0.000518813956303699", "module": "C4"}, {"value": "-0.00397862875947919", "module": "D", "scenario": "S1"}, {"value": "-0.00607348468787086", "module": "D", "scenario": "S2"}, {"value": "-9.8319231849336E-05", "module": "D", "scenario": "S3"}]}}, {"referenceToLCIAMethodDataSet": {"shortDescription": [{"value": "Bildungspotential für troposphärisches Ozon (POCP)", "lang": "de"}, {"value": "Formation potential of tropospheric ozone photochemical oxidants (POCP)", "lang": "en"}], "type": "LCIA method data set", "refObjectId": "b5c610fe-def3-11e6-bf01-fe55135034f3", "uri": "../lciamethods/b5c610fe-def3-11e6-bf01-fe55135034f3.xml"}, "other": {"anies": [{"name": "referenceToUnitGroupDataSet", "value": {"shortDescription": [{"value": "kg NMVOC-Äq.", "lang": "de"}], "type": "unit group data set", "refObjectId": "d27c25f8-fbc1-44c6-b47b-4adbae4199c6", "uri": "../unitgroups/d27c25f8-fbc1-44c6-b47b-4adbae4199c6.xml"}}, {"value": "0.00321628111092682", "module": "A1-A3"}, {"value": "4.84265883713601E-05", "module": "A4"}, {"value": "1.42348514315762E-05", "module": "A5"}, {"value": "0", "module": "B1"}, {"value": "0.00022300305311845", "module": "B2"}, {"value": "0", "module": "B6"}, {"value": "0", "module": "B7"}, {"value": "8.76467254795489E-06", "module": "C1"}, {"value": "8.65704049590292E-06", "module": "C2"}, {"value": "0.000122253950880167", "module": "C3", "scenario": "S1"}, {"value": "0.000192406543509233", "module": "C3", "scenario": "S2"}, {"value": "0.000150072206357925", "module": "C4"}, {"value": "-0.00146216876024597", "module": "D", "scenario": "S1"}, {"value": "-0.00159179413763712", "module": "D", "scenario": "S2"}, {"value": "-2.59215029545514E-05", "module": "D", "scenario": "S3"}]}}, {"referenceToLCIAMethodDataSet": {"shortDescription": [{"value": "Potenzial für den abiotischen Abbau nicht fossiler Ressourcen (ADPE)", "lang": "de"}, {"value": "Abiotic depletion potential for non fossil resources (ADPE)", "lang": "en"}], "type": "LCIA method data set", "refObjectId": "b2ad6494-c78d-11e6-9d9d-cec0c932ce01", "uri": "../lciamethods/b2ad6494-c78d-11e6-9d9d-cec0c932ce01.xml"}, "other": {"anies": [{"name": "referenceToUnitGroupDataSet", "value": {"shortDescription": [{"value": "kg Sb-Äq.", "lang": "de"}], "type": "unit group data set", "refObjectId": "54ccd2d9-a32a-4fc2-923d-f2c8c93e89d4", "uri": "../unitgroups/54ccd2d9-a32a-4fc2-923d-f2c8c93e89d4.xml"}}, {"value": "4.41168665330385E-07", "module": "A1-A3"}, {"value": "2.9392724239694E-09", "module": "A4"}, {"value": "4.23072104055488E-10", "module": "A5"}, {"value": "0", "module": "B1"}, {"value": "3.21332423995233E-09", "module": "B2"}, {"value": "0", "module": "B6"}, {"value": "0", "module": "B7"}, {"value": "8.44492109348854E-11", "module": "C1"}, {"value": "4.38531375721436E-10", "module": "C2"}, {"value": "9.81156397777422E-10", "module": "C3", "scenario": "S1"}, {"value": "1.37787583155086E-09", "module": "C3", "scenario": "S2"}, {"value": "1.81821763142697E-09", "module": "C4"}, {"value": "-5.6532936884636E-08", "module": "D", "scenario": "S1"}, {"value": "-2.52904253280005E-07", "module": "D", "scenario": "S2"}, {"value": "-3.81068386533046E-09", "module": "D", "scenario": "S3"}]}}, {"referenceToLCIAMethodDataSet": {"shortDescription": [{"value": "Potenzial für den abiotischen Abbau fossiler Brennstoffe (ADPF)", "lang": "de"}, {"value": "Abiotic depletion potential for fossil resources (ADPF)", "lang": "en"}], "type": "LCIA method data set", "refObjectId": "b2ad6110-c78d-11e6-9d9d-cec0c932ce01", "uri": "../lciamethods/b2ad6110-c78d-11e6-9d9d-cec0c932ce01.xml"}, "other": {"anies": [{"name": "referenceToUnitGroupDataSet", "value": {"shortDescription": [{"value": "MJ", "lang": "de"}], "type": "unit group data set", "refObjectId": "93a60a57-a3c8-11da-a746-0800200c9a66", "uri": "../unitgroups/93a60a57-a3c8-11da-a746-0800200c9a66.xml"}}, {"value": "69.3206696712985", "module": "A1-A3"}, {"value": "0.552117173326054", "module": "A4"}, {"value": "0.0809790205445063", "module": "A5"}, {"value": "0", "module": "B1"}, {"value": "2.30869480953156", "module": "B2"}, {"value": "0", "module": "B6"}, {"value": "0", "module": "B7"}, {"value": "0.0175255746510594", "module": "C1"}, {"value": "0.0901031533378807", "module": "C2"}, {"value": "1.36826833624149", "module": "C3", "scenario": "S1"}, {"value": "0.372012625752995", "module": "C3", "scenario": "S2"}, {"value": "1.02633143111749", "module": "C4"}, {"value": "-34.0113661805087", "module": "D", "scenario": "S1"}, {"value": "-26.5768805749574", "module": "D", "scenario": "S2"}, {"value": "-0.449998082333851", "module": "D", "scenario": "S3"}]}}, {"referenceToLCIAMethodDataSet": {"shortDescription": [{"value": "Wassernutzung (WDP)", "lang": "de"}, {"value": "Water use (WDP)", "lang": "en"}], "type": "LCIA method data set", "refObjectId": "b2ad66ce-c78d-11e6-9d9d-cec0c932ce01", "uri": "../lciamethods/b2ad66ce-c78d-11e6-9d9d-cec0c932ce01.xml"}, "other": {"anies": [{"name": "referenceToUnitGroupDataSet", "value": {"shortDescription": [{"value": "m^(3) Welt-Äq. entzogen", "lang": "de"}], "type": "unit group data set", "refObjectId": "6ae2df01-888e-46c8-b17d-49fa3869b476", "uri": "../unitgroups/6ae2df01-888e-46c8-b17d-49fa3869b476.xml"}}, {"value": "0.106902225249385", "module": "A1-A3"}, {"value": "0.000213216521440469", "module": "A4"}, {"value": "0.00882776624766229", "module": "A5"}, {"value": "0", "module": "B1"}, {"value": "0.00318571418584068", "module": "B2"}, {"value": "0", "module": "B6"}, {"value": "0", "module": "B7"}, {"value": "1.51771909517884E-05", "module": "C1"}, {"value": "7.99254995225325E-05", "module": "C2"}, {"value": "0.086531390365205", "module": "C3", "scenario": "S1"}, {"value": "0.288657259724133", "module": "C3", "scenario": "S2"}, {"value": "-0.000970592569312617", "module": "C4"}, {"value": "-0.0557886615386449", "module": "D", "scenario": "S1"}, {"value": "-0.114508245461707", "module": "D", "scenario": "S2"}, {"value": "-0.00164933718313948", "module": "D", "scenario": "S3"}]}}, {"referenceToLCIAMethodDataSet": {"shortDescription": [{"value": "Auftreten von Krankheiten aufgrund von Feinstaubemissionen (PM)", "lang": "de"}, {"value": "Incidence of disease due to PM emissions (PM)", "lang": "en"}], "type": "LCIA method data set", "refObjectId": "b5c602c6-def3-11e6-bf01-fe55135034f3", "uri": "../lciamethods/b5c602c6-def3-11e6-bf01-fe55135034f3.xml"}, "other": {"anies": [{"name": "referenceToUnitGroupDataSet", "value": {"shortDescription": [{"value": "Krankheitsfälle", "lang": "de"}], "type": "unit group data set", "refObjectId": "3883559b-648f-4afc-8ba2-0bd24f3affa3", "uri": "../unitgroups/3883559b-648f-4afc-8ba2-0bd24f3affa3.xml"}}, {"value": "3.46018117283973E-08", "module": "A1-A3"}, {"value": "4.47934184708922E-10", "module": "A4"}, {"value": "1.38112876596165E-10", "module": "A5"}, {"value": "0", "module": "B1"}, {"value": "1.45255544654929E-09", "module": "B2"}, {"value": "0", "module": "B6"}, {"value": "0", "module": "B7"}, {"value": "7.5308458219137E-11", "module": "C1"}, {"value": "8.16345200106566E-11", "module": "C2"}, {"value": "1.42658484382027E-09", "module": "C3", "scenario": "S1"}, {"value": "1.8091756408989E-09", "module": "C3", "scenario": "S2"}, {"value": "1.99933264302904E-09", "module": "C4"}, {"value": "-9.1578898495587E-09", "module": "D", "scenario": "S1"}, {"value": "-1.70782498705557E-08", "module": "D", "scenario": "S2"}, {"value": "-2.66397482230937E-10", "module": "D", "scenario": "S3"}]}}, {"referenceToLCIAMethodDataSet": {"shortDescription": [{"value": "Wirkung durch Exposition des Menschen mit U235 (IR)", "lang": "de"}, {"value": "Human exposure efficiency relative to U235 (IR)", "lang": "en"}], "type": "LCIA method data set", "refObjectId": "b5c632be-def3-11e6-bf01-fe55135034f3", "uri": "../lciamethods/b5c632be-def3-11e6-bf01-fe55135034f3.xml"}, "other": {"anies": [{"name": "referenceToUnitGroupDataSet", "value": {"shortDescription": [{"value": "kBq U235-Äq.", "lang": "de"}], "type": "unit group data set", "refObjectId": "456b05bf-1415-44a9-9993-02452f554c09", "uri": "../unitgroups/456b05bf-1415-44a9-9993-02452f554c09.xml"}}, {"value": "0.0564807809082406", "module": "A1-A3"}, {"value": "7.79965429271924E-05", "module": "A4"}, {"value": "8.68373986308474E-05", "module": "A5"}, {"value": "0", "module": "B1"}, {"value": "0.00148729179841296", "module": "B2"}, {"value": "0", "module": "B6"}, {"value": "0", "module": "B7"}, {"value": "4.03951412889931E-06", "module": "C1"}, {"value": "2.52411617053928E-05", "module": "C2"}, {"value": "0.0102473560017423", "module": "C3", "scenario": "S1"}, {"value": "0.00361882697784744", "module": "C3", "scenario": "S2"}, {"value": "0.0017977731349273", "module": "C4"}, {"value": "-0.0446877673050083", "module": "D", "scenario": "S1"}, {"value": "-0.310855960020907", "module": "D", "scenario": "S2"}, {"value": "-0.00445053994177999", "module": "D", "scenario": "S3"}]}}, {"referenceToLCIAMethodDataSet": {"shortDescription": [{"value": "Toxizitätsvergleichseinheit für Ökosysteme (ETP-fw)", "lang": "de"}, {"value": "Comparative toxic unit for ecosystems (ETP-fw)", "lang": "en"}], "type": "LCIA method data set", "refObjectId": "ee1082d1-b0f7-43ca-a1f0-21e2a4a74511", "uri": "../lciamethods/ee1082d1-b0f7-43ca-a1f0-21e2a4a74511.xml"}, "other": {"anies": [{"name": "referenceToUnitGroupDataSet", "value": {"shortDescription": [{"value": "CTUe", "lang": "de"}], "type": "unit group data set", "refObjectId": "aa959ded-f1eb-4efb-9c5c-2d60be36b3e6", "uri": "../unitgroups/aa959ded-f1eb-4efb-9c5c-2d60be36b3e6.xml"}}, {"value": "34.9436044005847", "module": "A1-A3"}, {"value": "0.403067265177675", "module": "A4"}, {"value": "0.0516144297579121", "module": "A5"}, {"value": "0", "module": "B1"}, {"value": "2.60456477706786", "module": "B2"}, {"value": "0", "module": "B6"}, {"value": "0", "module": "B7"}, {"value": "0.0124430301541167", "module": "C1"}, {"value": "0.0645454109449175", "module": "C2"}, {"value": "0.184736492251734", "module": "C3", "scenario": "S1"}, {"value": "0.146189708670706", "module": "C3", "scenario": "S2"}, {"value": "0.87602635018079", "module": "C4"}, {"value": "-15.75671815717", "module": "D", "scenario": "S1"}, {"value": "-3.65556477621017", "module": "D", "scenario": "S2"}, {"value": "-0.0560681910426559", "module": "D", "scenario": "S3"}]}}, {"referenceToLCIAMethodDataSet": {"shortDescription": [{"value": "Toxizitätsvergleichseinheit für Menschen (krebserregend) (HTP-c)", "lang": "de"}, {"value": "Comparative toxic unit for humans (carcinogenic) (HTP-c)", "lang": "en"}], "type": "LCIA method data set", "refObjectId": "2299222a-bbd8-474f-9d4f-4dd1f18aea7c", "uri": "../lciamethods/2299222a-bbd8-474f-9d4f-4dd1f18aea7c.xml"}, "other": {"anies": [{"name": "referenceToUnitGroupDataSet", "value": {"shortDescription": [{"value": "CTUh", "lang": "de"}], "type": "unit group data set", "refObjectId": "d4c9523e-2d7e-49fd-8469-998f547d3a70", "uri": "../unitgroups/d4c9523e-2d7e-49fd-8469-998f547d3a70.xml"}}, {"value": "9.17494359679322E-10", "module": "A1-A3"}, {"value": "8.03559836092741E-12", "module": "A4"}, {"value": "1.64137809806124E-12", "module": "A5"}, {"value": "0", "module": "B1"}, {"value": "1.53941644834829E-10", "module": "B2"}, {"value": "0", "module": "B6"}, {"value": "0", "module": "B7"}, {"value": "2.51531827214495E-13", "module": "C1"}, {"value": "1.30952895528385E-12", "module": "C2"}, {"value": "9.22225180665421E-12", "module": "C3", "scenario": "S1"}, {"value": "2.03418551703668E-11", "module": "C3", "scenario": "S2"}, {"value": "4.49647671537725E-11", "module": "C4"}, {"value": "-3.89933509615254E-10", "module": "D", "scenario": "S1"}, {"value": "-2.52510217358233E-10", "module": "D", "scenario": "S2"}, {"value": "-4.14786577933204E-12", "module": "D", "scenario": "S3"}]}}, {"referenceToLCIAMethodDataSet": {"shortDescription": [{"value": "Toxizitätsvergleichseinheit für Menschen (nicht krebserregend) (HTP-nc)", "lang": "de"}, {"value": "Comparative toxic unit for humans (noncarcinogenic) (HTP-nc)", "lang": "en"}], "type": "LCIA method data set", "refObjectId": "3af763a5-b7a1-48c9-9cee-1f223481fcef", "uri": "../lciamethods/3af763a5-b7a1-48c9-9cee-1f223481fcef.xml"}, "other": {"anies": [{"name": "referenceToUnitGroupDataSet", "value": {"shortDescription": [{"value": "CTUh", "lang": "de"}], "type": "unit group data set", "refObjectId": "d4c9523e-2d7e-49fd-8469-998f547d3a70", "uri": "../unitgroups/d4c9523e-2d7e-49fd-8469-998f547d3a70.xml"}}, {"value": "2.89217328978908E-08", "module": "A1-A3"}, {"value": "3.36891675557136E-10", "module": "A4"}, {"value": "7.00849942850131E-11", "module": "A5"}, {"value": "0", "module": "B1"}, {"value": "1.24268022117364E-08", "module": "B2"}, {"value": "0", "module": "B6"}, {"value": "0", "module": "B7"}, {"value": "1.11739372646322E-11", "module": "C1"}, {"value": "5.82662237053757E-11", "module": "C2"}, {"value": "3.17730193218457E-10", "module": "C3", "scenario": "S1"}, {"value": "1.52237580200925E-10", "module": "C3", "scenario": "S2"}, {"value": "3.59025642611022E-09", "module": "C4"}, {"value": "-1.40210685603694E-08", "module": "D", "scenario": "S1"}, {"value": "-8.10743385878908E-09", "module": "D", "scenario": "S2"}, {"value": "-1.3685412224508E-10", "module": "D", "scenario": "S3"}]}}, {"referenceToLCIAMethodDataSet": {"shortDescription": [{"value": "Bodenqualitätsindex (SQP)", "lang": "de"}, {"value": "Soil quality index (SQP)", "lang": "en"}], "type": "LCIA method data set", "refObjectId": "b2ad6890-c78d-11e6-9d9d-cec0c932ce01", "uri": "../lciamethods/b2ad6890-c78d-11e6-9d9d-cec0c932ce01.xml"}, "other": {"anies": [{"name": "referenceToUnitGroupDataSet", "value": {"shortDescription": [{"value": "SQP", "lang": "de"}], "type": "unit group data set", "refObjectId": "f130951c-e67f-4f7f-8dd4-665de3974e18", "uri": "../unitgroups/f130951c-e67f-4f7f-8dd4-665de3974e18.xml"}}, {"value": "23.446083637656", "module": "A1-A3"}, {"value": "0.196538538595839", "module": "A4"}, {"value": "0.0285689842256337", "module": "A5"}, {"value": "0", "module": "B1"}, {"value": "0.101662949152261", "module": "B2"}, {"value": "0", "module": "B6"}, {"value": "0", "module": "B7"}, {"value": "0.0073173807101296", "module": "C1"}, {"value": "0.0376487251133125", "module": "C2"}, {"value": "0.117555932465562", "module": "C3", "scenario": "S1"}, {"value": "0.117270176697498", "module": "C3", "scenario": "S2"}, {"value": "0.0888930415462984", "module": "C4"}, {"value": "-1.32962026622379", "module": "D", "scenario": "S1"}, {"value": "-4.06991606598403", "module": "D", "scenario": "S2"}, {"value": "-0.0585175742803762", "module": "D", "scenario": "S3"}]}}]}, "otherAttributes": {"{http://www.indata.network/EPD/2019}epd-version": "1.2"}, "version": "1.1", "locations": "../ILCDLocations.xml"}