{"processInformation": {"dataSetInformation": {"UUID": "d8155365-47b4-47f9-a790-707d43b05619", "name": {"baseName": [{"value": "Double skin steel faced sandwich panels with a core made of polyurethane", "lang": "en"}, {"value": "Sandwich-Elemente mit beidseitiger Stahldeckschicht und einem Kern aus Polyurethan", "lang": "de"}], "functionalUnitFlowProperties": [{"lang": "en"}]}, "classificationInformation": {"classification": [{"class": [{"value": "Dämmstoffe", "level": 0, "classId": "2"}, {"value": "Polyurethan-Hartschaum (PU)", "level": 1, "classId": "2.4"}, {"value": "PU Blockschaum", "level": 2, "classId": "2.4.03"}], "name": "OEKOBAU.DAT"}, {"class": [{"value": "02 Building products", "level": 0}, {"value": "Facades", "level": 1}, {"value": "Double skin metal faced sandwich panels", "level": 2}], "name": "IBUCategories"}]}, "generalComment": [{"value": "The EPD applies to prefabricated double-skin steel faced sandwich panels with a core made of polyurethane, which are produced by member companies of PPA-Europe.\n\nThe profiled internal and external faces are made of a core of steel, which is protected against corrosion with zinc and organic coatings. The thermal insulating core is made of polyurethane rigid foam according to /EN 13165/ with sealing tapes. The core is bonded to the steel sheets on both sides, to ensure a certain resistance to shear forces of the panel.\n\nThe LCA is based on vertical averaging of the specific producer datasets under consideration of the respective yearly production amounts.", "lang": "en"}, {"value": "Die EPD gilt für vorgefertigte doppelschalige Sandwichpaneele aus Stahl mit einem Kern aus Polyurethan, die von Mitgliedsunternehmen der PPA-Europe hergestellt werden. Die profilierten Innen- und Außenseiten bestehen aus einem Stahlkern, der mit Zink und organischen Beschichtungen gegen Korrosion geschützt ist. Der wärmeisolierende Kern besteht aus Polyurethan-Hartschaum gemäß /EN 13165/ mit Dichtungsbändern. Der Kern ist beidseitig mit den Stahlblechen verklebt, um eine gewisse Widerstandsfähigkeit gegen Scherkräfte des Paneels zu gewährleisten. Die Ökobilanz basiert auf einer vertikalen Mittelwertbildung der spezifischen Herstellerdaten unter Berücksichtigung der jeweiligen jährlichen Produktionsmengen.", "lang": "de"}]}, "quantitativeReference": {"referenceToReferenceFlow": [0]}, "time": {"referenceYear": 2024, "dataSetValidUntil": 2029, "other": {"anies": [{"name": "publicationDateOfEPD", "value": 1721347200000}]}}, "geography": {"locationOfOperationSupplyOrProduction": {"location": "RER"}}, "technology": {"technologyDescriptionAndIncludedProcesses": [{"value": "Double skin steel faced sandwich panels with a core made of polyurethane (PU) are prefabricated elements used for structural, self-supporting and non-supporting applications in roof, wall and ceiling structures. Sandwich panels in wall and roof applications take on tasks of the building physics, especially sound, heat and moisture safety. They simultaneously perform the function of air tightness of the building envelope. The PU cored sandwich panels are manufactured on a continuous production line. The line speed varies depending on the thickness of the panel. The faces of the panel consist of steel sheets with zinc and organic coatings for protection against corrosion. The production process begins by unwinding the steel coils and continues with the roll forming of the sheets. At the foaming station, PU liquid foam is spread on the bottom sheet on the line. Once it goes out through the nozzles, the foam starts slowly to expand and binds with the top sheet. The sheets together with the PU foam are pulled in the double belt press, where the PU foam becomes rigid and the bond gets stabilized at the wished panel thickness. Afterwards, the panels are cut at the wished length, stacked and packaged. \nTechnical data: \nTechnical specifications for sandwich panels with a core made of polyurethane are:\n\n/EN 14509/\n/EN 13165/ \nDeclared unit: \nThe declared unit is 1 m of sandwich panel. The averaging is done based on the yearly production volume per company.", "lang": "en"}, {"value": "Doppelwandige stahlverkleidete Sandwichpaneele mit einem Kern aus\naus Polyurethan (PU) sind vorgefertigte Elemente, die für strukturelle, selbsttragende und\nund nicht-tragende Anwendungen in Dach-, Wand- und\nDeckenstrukturen. Sandwichelemente in Wand- und Dachanwendungen übernehmen\nAufgaben der Bauphysik, insbesondere Schall-, Wärme- und\nund Feuchtigkeitsschutz. Sie erfüllen gleichzeitig die\nFunktion der Luftdichtheit der Gebäudehülle.\nDie PU-ummantelten Sandwichpaneele werden auf einer kontinuierlichen Produktionslinie hergestellt. Die Geschwindigkeit der Linie variiert je nach Dicke der Platte. Die Oberflächen der Paneele bestehen aus Stahlblechen mit Zink- und organischen Beschichtungen zum Schutz vor Korrosion.\nDer Produktionsprozess beginnt mit dem Abwickeln der Stahlspulen und setzt sich mit dem Walzprofilieren der Platten fort. In der Schäumstation wird PU-Flüssigschaum auf das unterste Blech auf der Linie aufgetragen. Sobald er durch die Düsen austritt, beginnt sich der Schaum langsam auszudehnen und verbindet sich mit der oberen Platte. Die Platten werden zusammen mit dem PU-Schaum in die Doppelbandpresse gezogen, wo sich der PU-Schaum verfestigt und die Verbindung bei der gewünschten Plattendicke stabilisiert wird. Anschließend werden die Platten auf die gewünschte Länge geschnitten, gestapelt und verpackt. \nTechnische Daten: \nTechnische Spezifikationen für Sandwichpaneele mit einem Kern aus Polyurethan sind: /EN 14509/ /EN 13165/ \nDeklarierte Einheit: \nDie angegebene Einheit ist 1 m² Sandwichpaneel. Die Mittelwertbildung erfolgt auf der Grundlage des jährlichen Produktionsvolumens pro Unternehmen.", "lang": "de"}], "technologicalApplicability": [{"value": "The products are used for self-supporting and structural applications in roof, wall and ceiling structures.\n\nSandwich panels in wall and roof applications take on tasks of the building physics, especially sound, heat and moisture safety. They simultaneously perform the function of air tightness of the building envelope.", "lang": "en"}, {"value": "Die Produkte werden für selbsttragende und konstruktive Anwendungen in Dach-, Wand- und Deckenkonstruktionen eingesetzt. Sandwichpaneele in Wand- und Dachanwendungen übernehmen Aufgaben der Bauphysik, insbesondere Schall-, Wärme- und Feuchtigkeitsschutz. Gleichzeitig erfüllen sie die Funktion der Luftdichtheit der Gebäudehülle.", "lang": "de"}]}}, "modellingAndValidation": {"LCIMethodAndAllocation": {"typeOfDataSet": "EPD", "referenceToLCAMethodDetails": [{"shortDescription": [{"value": "Double skin metal faced sandwich panels.pdf", "lang": "en"}], "type": "source data set", "refObjectId": "0e8b1352-d460-46a8-8ee7-688d247dc015"}], "other": {"anies": [{"name": "subType", "value": "average dataset"}]}}, "dataSourcesTreatmentAndRepresentativeness": {"referenceToDataSource": [{"shortDescription": [{"value": "GaBi Database (all versions)", "lang": "en"}], "type": "source data set", "refObjectId": "28d74cc0-db8b-4d7e-bc44-5f6d56ce0c4a"}, {"shortDescription": [{"value": "GaBi database SP34 2017", "lang": "en"}], "type": "source data set", "refObjectId": "07650073-f65e-4d07-97e9-359a58b7299e"}], "useAdviceForDataSet": [{"value": "Scope: \nThis document is an association EPD for 1 m of PU Core sandwich panel with 100 mm thickness and it represents an average EPD, based on vertical averaging of the specific producer datasets under consideration of the yearly productionamounts. Its applicability is limited to continuously produced double skin steel faced sandwich panels with an insulating core made of polyurethane, which are manufactured by member companies of the European Association for Panels and Profiles.\n\nThe following member companies of the European Association for Panels and Profiles have provided data for the year 2022:\n\n1. ArcelorMittal Group, Construction Division\n\nArcelorMittal Construction Austria\nArcelorMittal Construction Belgium\nArcelorMittal Construction Deutschland\nArcelorMittal Construccin Espaa\nArcelorMittal Construction France\nArcelormittal Construction Polska\nArcelorMittal Construo Portugal\nEuroperfil\nPflaum & Shne Bausysteme2. Assan Panel Sanayi ve Ticaret\n3. Brucha\n4. Fischer Profil\n5. Huurre Iberica\n6. ISOCAB France (Kingspan Group)\n7. Isolpack\n8. Joris Ide Belgium (Joris Ide Group)\n9. Metecno Bausysteme\n10. Montana Bausysteme\n11. PAGOUNI\n12. SAB-profiel\n\nThese companies are representative for the European production of steel faced sandwich panels with polyurethane core.\n\nThis EPD comprises an annex with LCA results for two additional sandwich panel thicknesses: 40 mm and 160 mm. Additionally, the EPD annex contains LCA results for 1 kg steel sheet used for the panel faces and 1 m polyurethane (PU) used for the panel core, which allows the combination and estimation of LCA results for different panel variations. \nSystem boundary: \nType of the EPD: cradle to gate - with options, module C1-C4 and module D (A1-A3, C, D and additional modules A4 and A5).\n\nProduction stage (modules A1-A3) includes processes that provide materials and energy input for the system, manufacturing and transport processes up to the factory gate, as well as waste processing.\nModule A4: Delivery to the construction site with a transport distance of 100 km.\nModule A5: Disposal of transport packaging at the construction site and energy for installation.\n\nModule C1: Dismantling with the use of machinery (diesel driven).\nModule C2: Transport to the site of end-of-life treatment- transport distance of 50 km.\nModule C3: Metal recycling of the steel sheets and incineration of the PU core material with energy recovery.\n\nModule D: Potential benefits for substitution processes or recycling materials from modules A5 and C3.\n\nFor the end of life, it is assumed that the steel proportion is recycled with benefits for the recycling potential declared in module D and the PU proportion is incinerated (module C3) with benefits given for energy substitution in module D.", "lang": "en"}, {"value": "Gültigkeitsbereich: \nDieses Dokument ist eine Verbands-EPD für 1 m² PU-Kern-Sandwichpaneele mit 100 mm Dicke und stellt eine durchschnittliche EPD dar, die auf der vertikalen Mittelung der spezifischen Herstellerdaten unter Berücksichtigung der jährlichen Produktionsmengen basiert. Die Anwendbarkeit beschränkt sich auf kontinuierlich produzierte doppelschalige stahlverkleidete Sandwichpaneele mit einem Dämmkern aus Polyurethan, die von Mitgliedsunternehmen der European Association for Panels and Profiles hergestellt werden. Die folgenden Mitgliedsunternehmen der European Association for Panels and Profiles haben Daten für das Jahr 2022 zur Verfügung gestellt: 1. ArcelorMittal Group, Construction Division ArcelorMittal Construction Austria ArcelorMittal Construction Belgium ArcelorMittal Construction Deutschland ArcelorMittal Construcción España ArcelorMittal Construction France Arcelormittal Construction Polska ArcelorMittal Construção Portugal Europerfil Pflaum & Söhne Bausysteme2. Assan Panel Sanayi ve Ticaret 3. Brucha 4. Fischer Profil 5. Huurre Iberica 6. ISOCAB Frankreich (Kingspan Gruppe) 7. Isolpack 8. Joris Ide Belgien (Joris Ide Gruppe) 9. Metecno Bausysteme 10. Montana Bausysteme 11. PAGOUNI 12. SAB-profiel Diese Unternehmen sind repräsentativ für die europäische Produktion von stahlverkleideten Sandwichpaneelen mit Polyurethankern. Diese EPD enthält einen Anhang mit LCA-Ergebnissen für zwei weitere Sandwichpaneel-Dicken: 40 mm und 160 mm. Zusätzlich enthält der EPD-Anhang LCA-Ergebnisse für 1 kg Stahlblech, das für die Paneeloberseiten verwendet wird, und 1 m³ Polyurethan (PU), das für den Paneelkern verwendet wird, was die Kombination und Abschätzung von LCA-Ergebnissen für verschiedene Paneelvarianten ermöglicht. \nSystemgrenze: \nArt der EPD: Cradle to Gate - mit Optionen, Modul C1-C4 und Modul D (A1-A3, C, D und zusätzliche Module A4 und A5). Die Produktionsphase (Module A1-A3) umfasst Prozesse, die Material und Energie für das System bereitstellen, Herstellungs- und Transportprozesse bis zum Werkstor sowie die Abfallverarbeitung. Modul A4: Lieferung zur Baustelle mit einer Transportentfernung von 100 km.\nModul A5: Entsorgung der Transportverpackungen auf der Baustelle und Energie für die Installation. Modul C1: Demontage unter Einsatz von Maschinen (dieselbetrieben). Modul C2: Transport zum Ort der End-of-Life-Behandlung - Transportentfernung 50 km. Modul C3: Metallisches Recycling der Stahlbleche und Verbrennung des PU-Kernmaterials mit Energierückgewinnung. Modul D: Potenzieller Nutzen für Substitutionsprozesse oder Recycling-Materialien aus den Modulen A5 und C3. Für das Ende der Lebensdauer wird angenommen, dass der Stahlanteil recycelt wird, wobei der Nutzen für das in Modul D angegebene Recycling-Potenzial gegeben ist, und der PU-Anteil verbrannt wird (Modul C3), wobei der Nutzen für die Energiesubstitution in Modul D angegeben ist.", "lang": "de"}], "other": {"anies": [{"name": "referenceToOriginalEPD", "value": {"shortDescription": {"value": "Double skin steel faced sandwich panels with a core made of polyurethane.pdf", "defaultValue": "Double skin steel faced sandwich panels with a core made of polyurethane.pdf", "lstrings": [{"lang": "en", "value": "Double skin steel faced sandwich panels with a core made of polyurethane.pdf"}]}, "type": "source data set", "uuid": {"uuid": "2869ee25-2afc-4d04-9c49-64cf401b7060"}, "refObjectId": "2869ee25-2afc-4d04-9c49-64cf401b7060", "resourceURLs": ["https://oekobaudat.de/OEKOBAU.DAT/resource/sources/2869ee25-2afc-4d04-9c49-64cf401b7060/Double_skin_steel_faced_sandwich_panels_with_a_core_made_of_polyurethane_22157.pdf?version=00.01.000"]}}]}}, "validation": {"review": [{"referenceToNameOfReviewerAndInstitution": [{"shortDescription": [{"value": "Institut Bauen und Umwelt e. V.", "lang": "en"}], "type": "contact data set", "refObjectId": "d111dbec-b024-4be5-86c5-752d6eb2cf95", "uri": "../contacts/d111dbec-b024-4be5-86c5-752d6eb2cf95.xml"}], "type": "Accredited third party review"}]}, "complianceDeclarations": {"compliance": [{"referenceToComplianceSystem": {"shortDescription": [{"value": "DIN EN 15804+A2", "lang": "en"}], "type": "source data set", "refObjectId": "c0016b33-8cf7-415c-ac6e-deba0d21440d", "uri": "../sources/c0016b33-8cf7-415c-ac6e-deba0d21440d.xml"}}, {"referenceToComplianceSystem": {"shortDescription": [{"value": "ISO 14025", "lang": "en"}], "type": "source data set", "refObjectId": "4f2eb655-6e44-4874-a95a-e28f5442cd4d", "uri": "../sources/4f2eb655-6e44-4874-a95a-e28f5442cd4d.xml"}}]}}, "administrativeInformation": {"commissionerAndGoal": {"referenceToCommissioner": [{"shortDescription": [{"value": "European Association for Panels and Profiles e. V. (PPA-Europe)", "lang": "en"}], "type": "contact data set", "refObjectId": "1ec10483-56a1-48e6-b46a-1dbfd7c930d7", "uri": "../contacts/1ec10483-56a1-48e6-b46a-1dbfd7c930d7.xml"}]}, "dataGenerator": {"referenceToPersonOrEntityGeneratingTheDataSet": [{"shortDescription": [{"value": "Sphera Solutions GmbH", "lang": "en"}], "type": "contact data set", "refObjectId": "6e882050-12ae-4797-a5df-69674aa5b701", "uri": "../contacts/6e882050-12ae-4797-a5df-69674aa5b701.xml"}]}, "dataEntryBy": {"timeStamp": 1721347200000, "referenceToDataSetFormat": [{"shortDescription": [{"value": "ILCD Format", "lang": "en"}], "type": "source data set", "refObjectId": "a97a0155-0234-4b87-b4ce-a45da52f2a40", "uri": "../sources/a97a0155-0234-4b87-b4ce-a45da52f2a40.xml"}, {"shortDescription": [{"value": "EPD-Datenformaterweiterungen v1.2", "lang": "de"}, {"value": "EPD Data Format Extensions v1.2", "lang": "en"}], "type": "source data set", "refObjectId": "a29449fd-aa2f-4de8-b5d7-4b06b43c6fde", "uri": "../sources/a29449fd-aa2f-4de8-b5d7-4b06b43c6fde.xml"}]}, "publicationAndOwnership": {"dataSetVersion": "00.01.000", "referenceToPrecedingDataSetVersion": [{"shortDescription": [{"value": "Double skin steel faced sandwich panels with a core made of polyurethane", "lang": "en"}], "type": "process data set", "refObjectId": "e8dc4ff1-cb8f-467f-bedc-f8c8420bd552", "uri": "../processes/e8dc4ff1-cb8f-467f-bedc-f8c8420bd552.xml"}], "referenceToRegistrationAuthority": {"shortDescription": [{"value": "Institut Bauen und Umwelt e. V.", "lang": "en"}], "type": "contact data set", "refObjectId": "d111dbec-b024-4be5-86c5-752d6eb2cf95", "uri": "../contacts/d111dbec-b024-4be5-86c5-752d6eb2cf95.xml"}, "registrationNumber": "EPD-PPA-20240128-CBG2-EN", "referenceToOwnershipOfDataSet": {"shortDescription": [{"value": "European Association for Panels and Profiles e. V. (PPA-Europe)", "lang": "en"}], "type": "contact data set", "refObjectId": "1ec10483-56a1-48e6-b46a-1dbfd7c930d7", "uri": "../contacts/1ec10483-56a1-48e6-b46a-1dbfd7c930d7.xml"}, "copyright": true, "licenseType": "Free of charge for all users and uses", "accessRestrictions": [{"value": "None", "lang": "en"}], "other": {"anies": [{"name": "referenceToPublisher", "value": {"shortDescription": [{"value": "Institut Bauen und Umwelt e. V.", "lang": "en"}], "type": "contact data set", "refObjectId": "d111dbec-b024-4be5-86c5-752d6eb2cf95", "uri": "../contacts/d111dbec-b024-4be5-86c5-752d6eb2cf95.xml"}}]}}}, "exchanges": {"exchange": [{"dataSetInternalID": 0, "referenceToFlowDataSet": {"shortDescription": [{"value": "PU sandwich panel 100 mm (13.3 kg/m²) ()", "lang": "en"}], "type": "flow data set", "refObjectId": "bfb275b1-8f2a-9b69-9440-f115ea80a528", "uri": "../flows/bfb275b1-8f2a-9b69-9440-f115ea80a528.xml"}, "meanAmount": 1.0, "referencesToDataSource": {}, "referenceFlow": true, "resolvedFlowVersion": "00.01.000", "resultingflowAmount": 1.0, "flowProperties": [{"name": [{"lang": "de", "value": "Fläche"}, {"lang": "en", "value": "Area"}], "uuid": "93a60a56-a3c8-19da-a746-0800200c9a66", "referenceFlowProperty": true, "meanValue": 1.0, "referenceUnit": "qm", "unitGroupUUID": "c20a03d7-bd90-4569-bc94-66cfd364dfc8"}], "materialProperties": [{"name": "layer thickness", "value": "0.1", "unit": "m", "unitDescription": "meters"}, {"name": "conversion factor to 1 kg", "value": "0.079", "unit": "-", "unitDescription": "Without unit"}, {"name": "grammage", "value": "12.6", "unit": "kg/m^2", "unitDescription": "kilograms per square meter"}], "typeOfFlow": "Product flow", "classification": {"classHierarchy": "Dämmstoffe / Polyurethan-Hartschaum (PU) / PU Blockschaum", "name": "OEKOBAU.DAT"}}, {"dataSetInternalID": 1, "referenceToFlowDataSet": {"shortDescription": [{"value": "Renewable primary energy as energy carrier (PERE)", "lang": "en"}, {"value": "Erneuerbare Primärenergie als Energieträger (PERE)", "lang": "de"}], "type": "flow data set", "refObjectId": "20f32be5-0398-4288-9b6d-accddd195317", "uri": "../flows/20f32be5-0398-4288-9b6d-accddd195317.xml"}, "exchange direction": "INPUT", "other": {"anies": [{"name": "referenceToUnitGroupDataSet", "value": {"shortDescription": [{"value": "MJ", "lang": "en"}], "type": "unit group data set", "refObjectId": "93a60a57-a3c8-11da-a746-0800200c9a66", "uri": "../unitgroups/93a60a57-a3c8-11da-a746-0800200c9a66.xml"}}, {"value": "31.7277254472118", "module": "A1-A3"}, {"value": "0.0892311590945107", "module": "A4"}, {"value": "1.54021072249557", "module": "A5"}, {"value": "0.806370962110006", "module": "C1"}, {"value": "0.0446155795472554", "module": "C2"}, {"value": "0.479511175398619", "module": "C3"}, {"value": "0", "module": "C4"}, {"value": "-0.882588602443109", "module": "D"}]}, "resolvedFlowVersion": "38.00.000", "flowProperties": [], "typeOfFlow": "Other flow", "classification": {"classHierarchy": "Quantities", "name": "GaBiCategories"}}, {"dataSetInternalID": 2, "referenceToFlowDataSet": {"shortDescription": [{"value": "Renewable primary energy resources as material utilization (PERM)", "lang": "en"}, {"value": "Erneuerbare Primärenergie zur stofflichen Nutzung (PERM)", "lang": "de"}], "type": "flow data set", "refObjectId": "fb3ec0de-548d-4508-aea5-00b73bf6f702", "uri": "../flows/fb3ec0de-548d-4508-aea5-00b73bf6f702.xml"}, "exchange direction": "INPUT", "other": {"anies": [{"name": "referenceToUnitGroupDataSet", "value": {"shortDescription": [{"value": "MJ", "lang": "en"}], "type": "unit group data set", "refObjectId": "93a60a57-a3c8-11da-a746-0800200c9a66", "uri": "../unitgroups/93a60a57-a3c8-11da-a746-0800200c9a66.xml"}}, {"value": "1.563", "module": "A1-A3"}, {"value": "0", "module": "A4"}, {"value": "-1.527", "module": "A5"}, {"value": "0", "module": "C1"}, {"value": "0", "module": "C2"}, {"value": "-0.036", "module": "C3"}, {"value": "0", "module": "C4"}, {"value": "0", "module": "D"}]}, "resolvedFlowVersion": "38.00.000", "flowProperties": [], "typeOfFlow": "Other flow", "classification": {"classHierarchy": "Quantities", "name": "GaBiCategories"}}, {"dataSetInternalID": 3, "referenceToFlowDataSet": {"shortDescription": [{"value": "Total use of renewable primary energy resources (PERT)", "lang": "en"}, {"value": "Total erneuerbare Primärenergie (PERT)", "lang": "de"}], "type": "flow data set", "refObjectId": "53f97275-fa8a-4cdd-9024-65936002acd0", "uri": "../flows/53f97275-fa8a-4cdd-9024-65936002acd0.xml"}, "exchange direction": "INPUT", "other": {"anies": [{"name": "referenceToUnitGroupDataSet", "value": {"shortDescription": [{"value": "MJ", "lang": "en"}], "type": "unit group data set", "refObjectId": "93a60a57-a3c8-11da-a746-0800200c9a66", "uri": "../unitgroups/93a60a57-a3c8-11da-a746-0800200c9a66.xml"}}, {"value": "33.2907254472118", "module": "A1-A3"}, {"value": "0.0892311590945107", "module": "A4"}, {"value": "0.013210722495572", "module": "A5"}, {"value": "0.806370962110006", "module": "C1"}, {"value": "0.0446155795472554", "module": "C2"}, {"value": "0.443511175398619", "module": "C3"}, {"value": "0", "module": "C4"}, {"value": "-0.882588602443109", "module": "D"}]}, "resolvedFlowVersion": "38.00.000", "flowProperties": [], "typeOfFlow": "Other flow", "classification": {"classHierarchy": "Quantities / Environmental quantities / EPD EN 15804 / LCI indicators", "name": "GaBiCategories"}}, {"dataSetInternalID": 4, "referenceToFlowDataSet": {"shortDescription": [{"value": "Non renewable primary energy as energy carrier (PENRE)", "lang": "en"}, {"value": "Nicht-erneuerbare Primärenergie als Energieträger (PENRE)", "lang": "de"}], "type": "flow data set", "refObjectId": "ac857178-2b45-46ec-892a-a9a4332f0372", "uri": "../flows/ac857178-2b45-46ec-892a-a9a4332f0372.xml"}, "exchange direction": "INPUT", "other": {"anies": [{"name": "referenceToUnitGroupDataSet", "value": {"shortDescription": [{"value": "MJ", "lang": "en"}], "type": "unit group data set", "refObjectId": "93a60a57-a3c8-11da-a746-0800200c9a66", "uri": "../unitgroups/93a60a57-a3c8-11da-a746-0800200c9a66.xml"}}, {"value": "426.450991110969", "module": "A1-A3"}, {"value": "1.23076999423279", "module": "A4"}, {"value": "3.2689876649555", "module": "A5"}, {"value": "11.122316402216", "module": "C1"}, {"value": "0.615384997116394", "module": "C2"}, {"value": "104.475428024485", "module": "C3"}, {"value": "0", "module": "C4"}, {"value": "-140.997961813648", "module": "D"}]}, "resolvedFlowVersion": "38.00.000", "flowProperties": [], "typeOfFlow": "Other flow", "classification": {"classHierarchy": "Quantities", "name": "GaBiCategories"}}, {"dataSetInternalID": 5, "referenceToFlowDataSet": {"shortDescription": [{"value": "Non renewable primary energy as material utilization (PENRM)", "lang": "en"}, {"value": "Nicht-erneuerbare Primärenergie zur stofflichen Nutzung (PENRM)", "lang": "de"}], "type": "flow data set", "refObjectId": "1421caa0-679d-4bf4-b282-0eb850ccae27", "uri": "../flows/1421caa0-679d-4bf4-b282-0eb850ccae27.xml"}, "exchange direction": "INPUT", "other": {"anies": [{"name": "referenceToUnitGroupDataSet", "value": {"shortDescription": [{"value": "MJ", "lang": "en"}], "type": "unit group data set", "refObjectId": "93a60a57-a3c8-11da-a746-0800200c9a66", "uri": "../unitgroups/93a60a57-a3c8-11da-a746-0800200c9a66.xml"}}, {"value": "105.345", "module": "A1-A3"}, {"value": "0", "module": "A4"}, {"value": "-3.23", "module": "A5"}, {"value": "0", "module": "C1"}, {"value": "0", "module": "C2"}, {"value": "-102.115", "module": "C3"}, {"value": "0", "module": "C4"}, {"value": "0", "module": "D"}]}, "resolvedFlowVersion": "38.00.000", "flowProperties": [], "typeOfFlow": "Other flow", "classification": {"classHierarchy": "Quantities", "name": "GaBiCategories"}}, {"dataSetInternalID": 6, "referenceToFlowDataSet": {"shortDescription": [{"value": "Total use of non renewable primary energy resources (PENRT)", "lang": "en"}, {"value": "Total nicht erneuerbare Primärenergie (PENRT)", "lang": "de"}], "type": "flow data set", "refObjectId": "06159210-646b-4c8d-8583-da9b3b95a6c1", "uri": "../flows/06159210-646b-4c8d-8583-da9b3b95a6c1.xml"}, "exchange direction": "INPUT", "other": {"anies": [{"name": "referenceToUnitGroupDataSet", "value": {"shortDescription": [{"value": "MJ", "lang": "en"}], "type": "unit group data set", "refObjectId": "93a60a57-a3c8-11da-a746-0800200c9a66", "uri": "../unitgroups/93a60a57-a3c8-11da-a746-0800200c9a66.xml"}}, {"value": "531.795991111051", "module": "A1-A3"}, {"value": "1.23076999423279", "module": "A4"}, {"value": "0.0389876649554992", "module": "A5"}, {"value": "11.122316402216", "module": "C1"}, {"value": "0.615384997116394", "module": "C2"}, {"value": "2.36042802448546", "module": "C3"}, {"value": "0", "module": "C4"}, {"value": "-140.997961812751", "module": "D"}]}, "resolvedFlowVersion": "38.00.000", "flowProperties": [], "typeOfFlow": "Other flow", "classification": {"classHierarchy": "Quantities / Environmental quantities / EPD EN 15804 / LCI indicators", "name": "GaBiCategories"}}, {"dataSetInternalID": 7, "referenceToFlowDataSet": {"shortDescription": [{"value": "Use of secondary material (SM)", "lang": "en"}, {"value": "Einsatz von Sekundärstoffen (SM)", "lang": "de"}], "type": "flow data set", "refObjectId": "c6a1f35f-2d09-4f54-8dfb-97e502e1ce92", "uri": "../flows/c6a1f35f-2d09-4f54-8dfb-97e502e1ce92.xml"}, "exchange direction": "INPUT", "other": {"anies": [{"name": "referenceToUnitGroupDataSet", "value": {"shortDescription": [{"value": "kg", "lang": "en"}], "type": "unit group data set", "refObjectId": "ad38d542-3fe9-439d-9b95-2f5f7752acaf", "uri": "../unitgroups/ad38d542-3fe9-439d-9b95-2f5f7752acaf.xml"}}, {"value": "2.12592689004425", "module": "A1-A3"}, {"value": "0", "module": "A4"}, {"value": "0", "module": "A5"}, {"value": "0", "module": "C1"}, {"value": "0", "module": "C2"}, {"value": "0", "module": "C3"}, {"value": "0", "module": "C4"}, {"value": "0", "module": "D"}]}, "resolvedFlowVersion": "38.00.000", "flowProperties": [], "typeOfFlow": "Other flow", "classification": {"classHierarchy": "Quantities / Environmental quantities / EPD EN 15804 / LCI indicators", "name": "GaBiCategories"}}, {"dataSetInternalID": 8, "referenceToFlowDataSet": {"shortDescription": [{"value": "Use of renewable secondary fuels (RSF)", "lang": "en"}, {"value": "Erneuerbare Sekundärbrennstoffe (RSF)", "lang": "de"}], "type": "flow data set", "refObjectId": "64333088-a55f-4aa2-9a31-c10b07816787", "uri": "../flows/64333088-a55f-4aa2-9a31-c10b07816787.xml"}, "exchange direction": "INPUT", "other": {"anies": [{"name": "referenceToUnitGroupDataSet", "value": {"shortDescription": [{"value": "MJ", "lang": "en"}], "type": "unit group data set", "refObjectId": "93a60a57-a3c8-11da-a746-0800200c9a66", "uri": "../unitgroups/93a60a57-a3c8-11da-a746-0800200c9a66.xml"}}, {"value": "0", "module": "A1-A3"}, {"value": "0", "module": "A4"}, {"value": "0", "module": "A5"}, {"value": "0", "module": "C1"}, {"value": "0", "module": "C2"}, {"value": "0", "module": "C3"}, {"value": "0", "module": "C4"}, {"value": "0", "module": "D"}]}, "resolvedFlowVersion": "38.00.000", "flowProperties": [], "typeOfFlow": "Other flow", "classification": {"classHierarchy": "Quantities / Environmental quantities / EPD EN 15804 / LCI indicators", "name": "GaBiCategories"}}, {"dataSetInternalID": 9, "referenceToFlowDataSet": {"shortDescription": [{"value": "Use of non renewable secondary fuels (NRSF)", "lang": "en"}, {"value": "Nicht erneuerbare Sekundärbrennstoffe (NRSF)", "lang": "de"}], "type": "flow data set", "refObjectId": "89def144-d39a-4287-b86f-efde453ddcb2", "uri": "../flows/89def144-d39a-4287-b86f-efde453ddcb2.xml"}, "exchange direction": "INPUT", "other": {"anies": [{"name": "referenceToUnitGroupDataSet", "value": {"shortDescription": [{"value": "MJ", "lang": "en"}], "type": "unit group data set", "refObjectId": "93a60a57-a3c8-11da-a746-0800200c9a66", "uri": "../unitgroups/93a60a57-a3c8-11da-a746-0800200c9a66.xml"}}, {"value": "0", "module": "A1-A3"}, {"value": "0", "module": "A4"}, {"value": "0", "module": "A5"}, {"value": "0", "module": "C1"}, {"value": "0", "module": "C2"}, {"value": "0", "module": "C3"}, {"value": "0", "module": "C4"}, {"value": "0", "module": "D"}]}, "resolvedFlowVersion": "38.00.000", "flowProperties": [], "typeOfFlow": "Other flow", "classification": {"classHierarchy": "Quantities / Environmental quantities / EPD EN 15804 / LCI indicators", "name": "GaBiCategories"}}, {"dataSetInternalID": 10, "referenceToFlowDataSet": {"shortDescription": [{"value": "Use of net fresh water (FW)", "lang": "en"}, {"value": "Einsatz von Süßwasserressourcen (FW)", "lang": "de"}], "type": "flow data set", "refObjectId": "3cf952c8-f3a4-461d-8c96-96456ca62246", "uri": "../flows/3cf952c8-f3a4-461d-8c96-96456ca62246.xml"}, "exchange direction": "INPUT", "other": {"anies": [{"name": "referenceToUnitGroupDataSet", "value": {"shortDescription": [{"value": "m^3", "lang": "en"}], "type": "unit group data set", "refObjectId": "cd950537-0a98-4044-9ba7-9f9a68d0a504", "uri": "../unitgroups/cd950537-0a98-4044-9ba7-9f9a68d0a504.xml"}}, {"value": "0.0927100350962638", "module": "A1-A3"}, {"value": "9.77321685372594E-05", "module": "A4"}, {"value": "0.000286138045768224", "module": "A5"}, {"value": "0.000883193534323756", "module": "C1"}, {"value": "4.88660842686297E-05", "module": "C2"}, {"value": "0.0206527829437361", "module": "C3"}, {"value": "0", "module": "C4"}, {"value": "-0.00853831399344429", "module": "D"}]}, "resolvedFlowVersion": "38.00.000", "flowProperties": [], "typeOfFlow": "Other flow", "classification": {"classHierarchy": "Quantities / Environmental quantities / EPD EN 15804 / LCI indicators", "name": "GaBiCategories"}}, {"dataSetInternalID": 11, "referenceToFlowDataSet": {"shortDescription": [{"value": "Hazardous waste disposed (HWD)", "lang": "en"}, {"value": "Gefährlicher Abfall zur Deponie (HWD)", "lang": "de"}], "type": "flow data set", "refObjectId": "430f9e0f-59b2-46a0-8e0d-55e0e84948fc", "uri": "../flows/430f9e0f-59b2-46a0-8e0d-55e0e84948fc.xml"}, "exchange direction": "OUTPUT", "other": {"anies": [{"name": "referenceToUnitGroupDataSet", "value": {"shortDescription": [{"value": "kg", "lang": "en"}], "type": "unit group data set", "refObjectId": "ad38d542-3fe9-439d-9b95-2f5f7752acaf", "uri": "../unitgroups/ad38d542-3fe9-439d-9b95-2f5f7752acaf.xml"}}, {"value": "7.0908573829477E-06", "module": "A1-A3"}, {"value": "3.81085448788817E-12", "module": "A4"}, {"value": "4.142940171658E-13", "module": "A5"}, {"value": "3.44382212563756E-11", "module": "C1"}, {"value": "1.90542724394408E-12", "module": "C2"}, {"value": "2.08242424217539E-10", "module": "C3"}, {"value": "0", "module": "C4"}, {"value": "-3.29008078029134E-09", "module": "D"}]}, "resolvedFlowVersion": "38.00.000", "flowProperties": [], "typeOfFlow": "Other flow", "classification": {"classHierarchy": "Quantities / Environmental quantities / EPD EN 15804 / LCI indicators", "name": "GaBiCategories"}}, {"dataSetInternalID": 12, "referenceToFlowDataSet": {"shortDescription": [{"value": "Non hazardous waste disposed (NHWD)", "lang": "en"}, {"value": "Entsorgter nicht gefährlicher Abfall (NHWD)", "lang": "de"}], "type": "flow data set", "refObjectId": "b29ef66b-e286-4afa-949f-62f1a7b4d7fa", "uri": "../flows/b29ef66b-e286-4afa-949f-62f1a7b4d7fa.xml"}, "exchange direction": "OUTPUT", "other": {"anies": [{"name": "referenceToUnitGroupDataSet", "value": {"shortDescription": [{"value": "kg", "lang": "en"}], "type": "unit group data set", "refObjectId": "ad38d542-3fe9-439d-9b95-2f5f7752acaf", "uri": "../unitgroups/ad38d542-3fe9-439d-9b95-2f5f7752acaf.xml"}}, {"value": "1.14724762360803", "module": "A1-A3"}, {"value": "0.000187617529591756", "module": "A4"}, {"value": "0.00462702753991881", "module": "A5"}, {"value": "0.00169547643873331", "module": "C1"}, {"value": "9.38087647958781E-05", "module": "C2"}, {"value": "0.0448984425765847", "module": "C3"}, {"value": "0", "module": "C4"}, {"value": "-0.368644552248619", "module": "D"}]}, "resolvedFlowVersion": "38.00.000", "flowProperties": [], "typeOfFlow": "Other flow", "classification": {"classHierarchy": "Quantities / Environmental quantities / EPD EN 15804 / LCI indicators", "name": "GaBiCategories"}}, {"dataSetInternalID": 13, "referenceToFlowDataSet": {"shortDescription": [{"value": "Radioactive waste disposed (RWD)", "lang": "en"}, {"value": "Entsorgter radioaktiver Abfall (RWD)", "lang": "de"}], "type": "flow data set", "refObjectId": "3449546e-52ad-4b39-b809-9fb77cea8ff6", "uri": "../flows/3449546e-52ad-4b39-b809-9fb77cea8ff6.xml"}, "exchange direction": "OUTPUT", "other": {"anies": [{"name": "referenceToUnitGroupDataSet", "value": {"shortDescription": [{"value": "kg", "lang": "en"}], "type": "unit group data set", "refObjectId": "ad38d542-3fe9-439d-9b95-2f5f7752acaf", "uri": "../unitgroups/ad38d542-3fe9-439d-9b95-2f5f7752acaf.xml"}}, {"value": "0.00669373709804118", "module": "A1-A3"}, {"value": "2.30331284011243E-06", "module": "A4"}, {"value": "1.3816453549159E-06", "module": "A5"}, {"value": "2.08147536103904E-05", "module": "C1"}, {"value": "1.15165642005621E-06", "module": "C2"}, {"value": "9.67279245284885E-05", "module": "C3"}, {"value": "0", "module": "C4"}, {"value": "-0.00271199640038514", "module": "D"}]}, "resolvedFlowVersion": "38.00.000", "flowProperties": [], "typeOfFlow": "Other flow", "classification": {"classHierarchy": "Quantities / Environmental quantities / EPD EN 15804 / LCI indicators", "name": "GaBiCategories"}}, {"dataSetInternalID": 14, "referenceToFlowDataSet": {"shortDescription": [{"value": "Components for re-use (CRU)", "lang": "en"}, {"value": "Komponenten für die Wiederverwendung (CRU)", "lang": "de"}], "type": "flow data set", "refObjectId": "a2b32f97-3fc7-4af2-b209-525bc6426f33", "uri": "../flows/a2b32f97-3fc7-4af2-b209-525bc6426f33.xml"}, "exchange direction": "OUTPUT", "other": {"anies": [{"name": "referenceToUnitGroupDataSet", "value": {"shortDescription": [{"value": "kg", "lang": "en"}], "type": "unit group data set", "refObjectId": "ad38d542-3fe9-439d-9b95-2f5f7752acaf", "uri": "../unitgroups/ad38d542-3fe9-439d-9b95-2f5f7752acaf.xml"}}, {"value": "0", "module": "A1-A3"}, {"value": "0", "module": "A4"}, {"value": "0", "module": "A5"}, {"value": "0", "module": "C1"}, {"value": "0", "module": "C2"}, {"value": "0", "module": "C3"}, {"value": "0", "module": "C4"}, {"value": "0", "module": "D"}]}, "resolvedFlowVersion": "38.00.000", "flowProperties": [], "typeOfFlow": "Other flow", "classification": {"classHierarchy": "Quantities / Environmental quantities / EPD EN 15804 / LCI indicators", "name": "GaBiCategories"}}, {"dataSetInternalID": 15, "referenceToFlowDataSet": {"shortDescription": [{"value": "Materials for recycling (MFR)", "lang": "en"}, {"value": "Stoffe zum Recycling (MFR)", "lang": "de"}], "type": "flow data set", "refObjectId": "d7fe48a5-4103-49c8-9aae-b0b5dfdbd6ae", "uri": "../flows/d7fe48a5-4103-49c8-9aae-b0b5dfdbd6ae.xml"}, "exchange direction": "OUTPUT", "other": {"anies": [{"name": "referenceToUnitGroupDataSet", "value": {"shortDescription": [{"value": "kg", "lang": "en"}], "type": "unit group data set", "refObjectId": "ad38d542-3fe9-439d-9b95-2f5f7752acaf", "uri": "../unitgroups/ad38d542-3fe9-439d-9b95-2f5f7752acaf.xml"}}, {"value": "0.111", "module": "A1-A3"}, {"value": "0", "module": "A4"}, {"value": "0", "module": "A5"}, {"value": "0", "module": "C1"}, {"value": "0", "module": "C2"}, {"value": "7.88768", "module": "C3"}, {"value": "0", "module": "C4"}, {"value": "0", "module": "D"}]}, "resolvedFlowVersion": "38.00.000", "flowProperties": [], "typeOfFlow": "Other flow", "classification": {"classHierarchy": "Quantities / Environmental quantities / EPD EN 15804 / LCI indicators", "name": "GaBiCategories"}}, {"dataSetInternalID": 16, "referenceToFlowDataSet": {"shortDescription": [{"value": "Materials for energy recovery (MER)", "lang": "en"}, {"value": "Stoffe für die Energierückgewinnung (MER)", "lang": "de"}], "type": "flow data set", "refObjectId": "59a9181c-3aaf-46ee-8b13-2b3723b6e447", "uri": "../flows/59a9181c-3aaf-46ee-8b13-2b3723b6e447.xml"}, "exchange direction": "OUTPUT", "other": {"anies": [{"name": "referenceToUnitGroupDataSet", "value": {"shortDescription": [{"value": "kg", "lang": "en"}], "type": "unit group data set", "refObjectId": "ad38d542-3fe9-439d-9b95-2f5f7752acaf", "uri": "../unitgroups/ad38d542-3fe9-439d-9b95-2f5f7752acaf.xml"}}, {"value": "0", "module": "A1-A3"}, {"value": "0", "module": "A4"}, {"value": "0", "module": "A5"}, {"value": "0", "module": "C1"}, {"value": "0", "module": "C2"}, {"value": "0", "module": "C3"}, {"value": "0", "module": "C4"}, {"value": "0", "module": "D"}]}, "resolvedFlowVersion": "38.00.000", "flowProperties": [], "typeOfFlow": "Other flow", "classification": {"classHierarchy": "Quantities / Environmental quantities / EPD EN 15804 / LCI indicators", "name": "GaBiCategories"}}, {"dataSetInternalID": 17, "referenceToFlowDataSet": {"shortDescription": [{"value": "Exported electrical energy (EEE)", "lang": "en"}, {"value": "Exportierte elektrische Energie (EEE)", "lang": "de"}], "type": "flow data set", "refObjectId": "4da0c987-2b76-40d6-9e9e-82a017aaaf29", "uri": "../flows/4da0c987-2b76-40d6-9e9e-82a017aaaf29.xml"}, "exchange direction": "OUTPUT", "other": {"anies": [{"name": "referenceToUnitGroupDataSet", "value": {"shortDescription": [{"value": "MJ", "lang": "en"}], "type": "unit group data set", "refObjectId": "93a60a57-a3c8-11da-a746-0800200c9a66", "uri": "../unitgroups/93a60a57-a3c8-11da-a746-0800200c9a66.xml"}}, {"value": "0", "module": "A1-A3"}, {"value": "0", "module": "A4"}, {"value": "0.0900851814414591", "module": "A5"}, {"value": "0", "module": "C1"}, {"value": "0", "module": "C2"}, {"value": "15.428692289244", "module": "C3"}, {"value": "0", "module": "C4"}, {"value": "0", "module": "D"}]}, "resolvedFlowVersion": "38.00.000", "flowProperties": [], "typeOfFlow": "Other flow", "classification": {"classHierarchy": "Quantities / Environmental quantities / EPD EN 15804 / LCI indicators", "name": "GaBiCategories"}}, {"dataSetInternalID": 18, "referenceToFlowDataSet": {"shortDescription": [{"value": "Exported thermal energy (EET)", "lang": "en"}, {"value": "Exportierte thermische Energie (EET)", "lang": "de"}], "type": "flow data set", "refObjectId": "98daf38a-7a79-46d3-9a37-2b7bd0955810", "uri": "../flows/98daf38a-7a79-46d3-9a37-2b7bd0955810.xml"}, "exchange direction": "OUTPUT", "other": {"anies": [{"name": "referenceToUnitGroupDataSet", "value": {"shortDescription": [{"value": "MJ", "lang": "en"}], "type": "unit group data set", "refObjectId": "93a60a57-a3c8-11da-a746-0800200c9a66", "uri": "../unitgroups/93a60a57-a3c8-11da-a746-0800200c9a66.xml"}}, {"value": "0", "module": "A1-A3"}, {"value": "0", "module": "A4"}, {"value": "0.2120385175846", "module": "A5"}, {"value": "0", "module": "C1"}, {"value": "0", "module": "C2"}, {"value": "27.5987965479948", "module": "C3"}, {"value": "0", "module": "C4"}, {"value": "0", "module": "D"}]}, "resolvedFlowVersion": "38.00.000", "flowProperties": [], "typeOfFlow": "Other flow", "classification": {"classHierarchy": "Quantities / Environmental quantities / EPD EN 15804 / LCI indicators", "name": "GaBiCategories"}}]}, "LCIAResults": {"LCIAResult": [{"referenceToLCIAMethodDataSet": {"shortDescription": [{"value": "Global Warming Potential total (GWP-total)", "lang": "en"}, {"value": "Globales Erwärmungspotenzial total (GWP-total)", "lang": "de"}], "type": "LCIA method data set", "refObjectId": "6a37f984-a4b3-458a-a20a-64418c145fa2", "uri": "../lciamethods/6a37f984-a4b3-458a-a20a-64418c145fa2.xml"}, "other": {"anies": [{"name": "referenceToUnitGroupDataSet", "value": {"shortDescription": [{"value": "kg CO_(2) eq", "lang": "en"}], "type": "unit group data set", "refObjectId": "1ebf3012-d0db-4de2-aefd-ef30cedb0be1", "uri": "../unitgroups/1ebf3012-d0db-4de2-aefd-ef30cedb0be1.xml"}}, {"value": "34.0892604683755", "module": "A1-A3"}, {"value": "0.0910518438301722", "module": "A4"}, {"value": "0.071711571346566", "module": "A5"}, {"value": "0.826044957444958", "module": "C1"}, {"value": "0.0455259219150861", "module": "C2"}, {"value": "8.92053849645532", "module": "C3"}, {"value": "0", "module": "C4"}, {"value": "-14.9006969783046", "module": "D"}]}}, {"referenceToLCIAMethodDataSet": {"shortDescription": [{"value": "Global Warming Potential fossil fuels (GWP-fossil)", "lang": "en"}, {"value": "Globales Erwärmungspotenzial fossil (GWP-fossil)", "lang": "de"}], "type": "LCIA method data set", "refObjectId": "5f635281-343e-44fb-83df-1971b155e6b6", "uri": "../lciamethods/5f635281-343e-44fb-83df-1971b155e6b6.xml"}, "other": {"anies": [{"name": "referenceToUnitGroupDataSet", "value": {"shortDescription": [{"value": "kg CO_(2) eq", "lang": "en"}], "type": "unit group data set", "refObjectId": "1ebf3012-d0db-4de2-aefd-ef30cedb0be1", "uri": "../unitgroups/1ebf3012-d0db-4de2-aefd-ef30cedb0be1.xml"}}, {"value": "34.0291356626979", "module": "A1-A3"}, {"value": "0.089952445435021", "module": "A4"}, {"value": "0.034279370232989", "module": "A5"}, {"value": "0.815299171960866", "module": "C1"}, {"value": "0.0449762227175105", "module": "C2"}, {"value": "8.91988483716272", "module": "C3"}, {"value": "0", "module": "C4"}, {"value": "-14.9032929286055", "module": "D"}]}}, {"referenceToLCIAMethodDataSet": {"shortDescription": [{"value": "Global Warming Potential biogenic (GWP-biogenic)", "lang": "en"}, {"value": "Globales Erwärmungspotenzial biogen (GWP-biogenic)", "lang": "de"}], "type": "LCIA method data set", "refObjectId": "2356e1ab-0185-4db5-86e5-16de51c7485c", "uri": "../lciamethods/2356e1ab-0185-4db5-86e5-16de51c7485c.xml"}, "other": {"anies": [{"name": "referenceToUnitGroupDataSet", "value": {"shortDescription": [{"value": "kg CO_(2) eq", "lang": "en"}], "type": "unit group data set", "refObjectId": "1ebf3012-d0db-4de2-aefd-ef30cedb0be1", "uri": "../unitgroups/1ebf3012-d0db-4de2-aefd-ef30cedb0be1.xml"}}, {"value": "0.0437037067748257", "module": "A1-A3"}, {"value": "0.000265796282012566", "module": "A4"}, {"value": "0.037432873836638", "module": "A5"}, {"value": "0.00321262616161128", "module": "C1"}, {"value": "0.000132898141006283", "module": "C2"}, {"value": "0.000639391558615579", "module": "C3"}, {"value": "0", "module": "C4"}, {"value": "0.00904582197104988", "module": "D"}]}}, {"referenceToLCIAMethodDataSet": {"shortDescription": [{"value": "Global Warming Potential luluc (GWP-luluc)", "lang": "en"}, {"value": "Globales Erwärmungspotenzial luluc (GWP-luluc)", "lang": "de"}], "type": "LCIA method data set", "refObjectId": "4331bbdb-978a-490d-8707-eeb047f01a55", "uri": "../lciamethods/4331bbdb-978a-490d-8707-eeb047f01a55.xml"}, "other": {"anies": [{"name": "referenceToUnitGroupDataSet", "value": {"shortDescription": [{"value": "kg CO_(2) eq", "lang": "en"}], "type": "unit group data set", "refObjectId": "1ebf3012-d0db-4de2-aefd-ef30cedb0be1", "uri": "../unitgroups/1ebf3012-d0db-4de2-aefd-ef30cedb0be1.xml"}}, {"value": "0.0164210989028982", "module": "A1-A3"}, {"value": "0.000833602113138613", "module": "A4"}, {"value": "-6.72723060000067E-07", "module": "A5"}, {"value": "0.00753315932248008", "module": "C1"}, {"value": "0.000416801056569307", "module": "C2"}, {"value": "1.42677339868038E-05", "module": "C3"}, {"value": "0", "module": "C4"}, {"value": "-0.00644987167009476", "module": "D"}]}}, {"referenceToLCIAMethodDataSet": {"shortDescription": [{"value": "Depletion potential of the stratospheric ozone layer (ODP)", "lang": "en"}, {"value": "Abbau Potential der stratosphärischen Ozonschicht (ODP)", "lang": "de"}], "type": "LCIA method data set", "refObjectId": "b5c629d6-def3-11e6-bf01-fe55135034f3", "uri": "../lciamethods/b5c629d6-def3-11e6-bf01-fe55135034f3.xml"}, "other": {"anies": [{"name": "referenceToUnitGroupDataSet", "value": {"shortDescription": [{"value": "kg CFC11 eq", "lang": "en"}], "type": "unit group data set", "refObjectId": "d9e957c9-7309-4474-bf3a-7777df6c4e5b", "uri": "../unitgroups/d9e957c9-7309-4474-bf3a-7777df6c4e5b.xml"}}, {"value": "2.29960196891586E-11", "module": "A1-A3"}, {"value": "1.17115517414646E-14", "module": "A4"}, {"value": "2.8325315398553E-14", "module": "A5"}, {"value": "1.05835846372491E-13", "module": "C1"}, {"value": "5.8557758707323E-15", "module": "C2"}, {"value": "7.19571266507134E-13", "module": "C3"}, {"value": "0", "module": "C4"}, {"value": "1.89873061085021E-11", "module": "D"}]}}, {"referenceToLCIAMethodDataSet": {"shortDescription": [{"value": "Acidification potential of land and water (AP)", "lang": "en"}, {"value": "Versauerungspotenzial von Boden und Wasser (AP)", "lang": "de"}], "type": "LCIA method data set", "refObjectId": "b5c611c6-def3-11e6-bf01-fe55135034f3", "uri": "../lciamethods/b5c611c6-def3-11e6-bf01-fe55135034f3.xml"}, "other": {"anies": [{"name": "referenceToUnitGroupDataSet", "value": {"shortDescription": [{"value": "mol H^(+) eq", "lang": "en"}], "type": "unit group data set", "refObjectId": "42e089ac-92bf-4bf2-8ca1-5fc40d18f2ed", "uri": "../unitgroups/42e089ac-92bf-4bf2-8ca1-5fc40d18f2ed.xml"}}, {"value": "0.13018093496372", "module": "A1-A3"}, {"value": "0.00011550724501846", "module": "A4"}, {"value": "3.91725006772701E-05", "module": "A5"}, {"value": "0.00477193253188613", "module": "C1"}, {"value": "5.77536225092302E-05", "module": "C2"}, {"value": "0.00525643362031827", "module": "C3"}, {"value": "0", "module": "C4"}, {"value": "-0.0305259980206466", "module": "D"}]}}, {"referenceToLCIAMethodDataSet": {"shortDescription": [{"value": "Eutrophication potential aquatic freshwater (EP-freshwater)", "lang": "en"}, {"value": "Eutrophierungspotenzial Süßwasser (EP-freshwater)", "lang": "de"}], "type": "LCIA method data set", "refObjectId": "b53ec18f-7377-4ad3-86eb-cc3f4f276b2b", "uri": "../lciamethods/b53ec18f-7377-4ad3-86eb-cc3f4f276b2b.xml"}, "other": {"anies": [{"name": "referenceToUnitGroupDataSet", "value": {"shortDescription": [{"value": "kg P eq", "lang": "en"}], "type": "unit group data set", "refObjectId": "0429039d-a61d-4590-ba67-aa4a20a810a1", "uri": "../unitgroups/0429039d-a61d-4590-ba67-aa4a20a810a1.xml"}}, {"value": "6.74031704426715E-05", "module": "A1-A3"}, {"value": "3.29078439854499E-07", "module": "A4"}, {"value": "8.08759465546975E-09", "module": "A5"}, {"value": "2.97384121026683E-06", "module": "C1"}, {"value": "1.6453921992725E-07", "module": "C2"}, {"value": "1.95469735293952E-07", "module": "C3"}, {"value": "0", "module": "C4"}, {"value": "-5.75017212595576E-06", "module": "D"}]}}, {"referenceToLCIAMethodDataSet": {"shortDescription": [{"value": "Eutrophication potential aquatic marine (EP-marine)", "lang": "en"}, {"value": "Eutrophierungspotenzial Salzwasser (EP-marine)", "lang": "de"}], "type": "LCIA method data set", "refObjectId": "b5c619fa-def3-11e6-bf01-fe55135034f3", "uri": "../lciamethods/b5c619fa-def3-11e6-bf01-fe55135034f3.xml"}, "other": {"anies": [{"name": "referenceToUnitGroupDataSet", "value": {"shortDescription": [{"value": "kg N eq", "lang": "en"}], "type": "unit group data set", "refObjectId": "d05bb823-ecdf-4686-8c40-bf1d9257859f", "uri": "../unitgroups/d05bb823-ecdf-4686-8c40-bf1d9257859f.xml"}}, {"value": "0.0322954495117715", "module": "A1-A3"}, {"value": "3.91572820114627E-05", "module": "A4"}, {"value": "1.507697032455E-05", "module": "A5"}, {"value": "0.00232845456198762", "module": "C1"}, {"value": "1.95786410057313E-05", "module": "C2"}, {"value": "0.00254876240606775", "module": "C3"}, {"value": "0", "module": "C4"}, {"value": "-0.00804983503547727", "module": "D"}]}}, {"referenceToLCIAMethodDataSet": {"shortDescription": [{"value": "Eutrophication potential terrestrial (EP-terrestrial)", "lang": "en"}, {"value": "Eutrophierungspotenzial Land (EP-terrestrial)", "lang": "de"}], "type": "LCIA method data set", "refObjectId": "b5c614d2-def3-11e6-bf01-fe55135034f3", "uri": "../lciamethods/b5c614d2-def3-11e6-bf01-fe55135034f3.xml"}, "other": {"anies": [{"name": "referenceToUnitGroupDataSet", "value": {"shortDescription": [{"value": "mol N eq", "lang": "en"}], "type": "unit group data set", "refObjectId": "71b4d617-0ec9-4d3f-b65e-e438940c2401", "uri": "../unitgroups/71b4d617-0ec9-4d3f-b65e-e438940c2401.xml"}}, {"value": "0.347643367916691", "module": "A1-A3"}, {"value": "0.000471059689496282", "module": "A4"}, {"value": "0.0001907325839327", "module": "A5"}, {"value": "0.0257571833898681", "module": "C1"}, {"value": "0.000235529844748141", "module": "C2"}, {"value": "0.0293297651925613", "module": "C3"}, {"value": "0", "module": "C4"}, {"value": "-0.0898392044784362", "module": "D"}]}}, {"referenceToLCIAMethodDataSet": {"shortDescription": [{"value": "Formation potential of tropospheric ozone photochemical oxidants (POCP)", "lang": "en"}, {"value": "Bildungspotential für troposphärisches Ozon (POCP)", "lang": "de"}], "type": "LCIA method data set", "refObjectId": "b5c610fe-def3-11e6-bf01-fe55135034f3", "uri": "../lciamethods/b5c610fe-def3-11e6-bf01-fe55135034f3.xml"}, "other": {"anies": [{"name": "referenceToUnitGroupDataSet", "value": {"shortDescription": [{"value": "kg NMVOC eq", "lang": "en"}], "type": "unit group data set", "refObjectId": "d27c25f8-fbc1-44c6-b47b-4adbae4199c6", "uri": "../unitgroups/d27c25f8-fbc1-44c6-b47b-4adbae4199c6.xml"}}, {"value": "0.100157082230861", "module": "A1-A3"}, {"value": "9.95751530390851E-05", "module": "A4"}, {"value": "3.88439093570595E-05", "module": "A5"}, {"value": "0.006193443126686", "module": "C1"}, {"value": "4.97875765195425E-05", "module": "C2"}, {"value": "0.00654441148562183", "module": "C3"}, {"value": "0", "module": "C4"}, {"value": "-0.0251431022143667", "module": "D"}]}}, {"referenceToLCIAMethodDataSet": {"shortDescription": [{"value": "Abiotic depletion potential for non fossil resources (ADPE)", "lang": "en"}, {"value": "Potenzial für den abiotischen Abbau nicht fossiler Ressourcen (ADPE)", "lang": "de"}], "type": "LCIA method data set", "refObjectId": "b2ad6494-c78d-11e6-9d9d-cec0c932ce01", "uri": "../lciamethods/b2ad6494-c78d-11e6-9d9d-cec0c932ce01.xml"}, "other": {"anies": [{"name": "referenceToUnitGroupDataSet", "value": {"shortDescription": [{"value": "kg Sb eq", "lang": "en"}], "type": "unit group data set", "refObjectId": "54ccd2d9-a32a-4fc2-923d-f2c8c93e89d4", "uri": "../unitgroups/54ccd2d9-a32a-4fc2-923d-f2c8c93e89d4.xml"}}, {"value": "0.000546314208511596", "module": "A1-A3"}, {"value": "5.9276987072227E-09", "module": "A4"}, {"value": "4.68596068164996E-11", "module": "A5"}, {"value": "5.35678809750601E-08", "module": "C1"}, {"value": "2.96384935361135E-09", "module": "C2"}, {"value": "6.85588880191834E-09", "module": "C3"}, {"value": "0", "module": "C4"}, {"value": "8.78249304422423E-06", "module": "D"}]}}, {"referenceToLCIAMethodDataSet": {"shortDescription": [{"value": "Abiotic depletion potential for fossil resources (ADPF)", "lang": "en"}, {"value": "Potenzial für den abiotischen Abbau fossiler Brennstoffe (ADPF)", "lang": "de"}], "type": "LCIA method data set", "refObjectId": "b2ad6110-c78d-11e6-9d9d-cec0c932ce01", "uri": "../lciamethods/b2ad6110-c78d-11e6-9d9d-cec0c932ce01.xml"}, "other": {"anies": [{"name": "referenceToUnitGroupDataSet", "value": {"shortDescription": [{"value": "MJ", "lang": "en"}], "type": "unit group data set", "refObjectId": "93a60a57-a3c8-11da-a746-0800200c9a66", "uri": "../unitgroups/93a60a57-a3c8-11da-a746-0800200c9a66.xml"}}, {"value": "530.280969815538", "module": "A1-A3"}, {"value": "1.22613114465984", "module": "A4"}, {"value": "0.0390752588574994", "module": "A5"}, {"value": "11.0803956916572", "module": "C1"}, {"value": "0.61306557232992", "module": "C2"}, {"value": "2.35912925121063", "module": "C3"}, {"value": "0", "module": "C4"}, {"value": "-139.706644221705", "module": "D"}]}}, {"referenceToLCIAMethodDataSet": {"shortDescription": [{"value": "Water use (WDP)", "lang": "en"}, {"value": "Wassernutzung (WDP)", "lang": "de"}], "type": "LCIA method data set", "refObjectId": "b2ad66ce-c78d-11e6-9d9d-cec0c932ce01", "uri": "../lciamethods/b2ad66ce-c78d-11e6-9d9d-cec0c932ce01.xml"}, "other": {"anies": [{"name": "referenceToUnitGroupDataSet", "value": {"shortDescription": [{"value": "m^(3) world eq deprived", "lang": "en"}], "type": "unit group data set", "refObjectId": "6ae2df01-888e-46c8-b17d-49fa3869b476", "uri": "../unitgroups/6ae2df01-888e-46c8-b17d-49fa3869b476.xml"}}, {"value": "2.08909300793542", "module": "A1-A3"}, {"value": "0.00108763279182451", "module": "A4"}, {"value": "0.0121809935536648", "module": "A5"}, {"value": "0.00982880318563417", "module": "C1"}, {"value": "0.000543816395912257", "module": "C2"}, {"value": "0.878447097117699", "module": "C3"}, {"value": "0", "module": "C4"}, {"value": "0.155768396157114", "module": "D"}]}}, {"referenceToLCIAMethodDataSet": {"shortDescription": [{"value": "Incidence of disease due to PM emissions (PM)", "lang": "en"}, {"value": "Auftreten von Krankheiten aufgrund von Feinstaubemissionen (PM)", "lang": "de"}], "type": "LCIA method data set", "refObjectId": "b5c602c6-def3-11e6-bf01-fe55135034f3", "uri": "../lciamethods/b5c602c6-def3-11e6-bf01-fe55135034f3.xml"}, "other": {"anies": [{"name": "referenceToUnitGroupDataSet", "value": {"shortDescription": [{"value": "Disease incidence", "lang": "en"}], "type": "unit group data set", "refObjectId": "3883559b-648f-4afc-8ba2-0bd24f3affa3", "uri": "../unitgroups/3883559b-648f-4afc-8ba2-0bd24f3affa3.xml"}}, {"value": "1.92932553414679E-06", "module": "A1-A3"}, {"value": "8.45256136745645E-10", "module": "A4"}, {"value": "2.254777894177E-10", "module": "A5"}, {"value": "9.51100993473102E-08", "module": "C1"}, {"value": "4.22628068372823E-10", "module": "C2"}, {"value": "1.45706508612216E-08", "module": "C3"}, {"value": "0", "module": "C4"}, {"value": "-4.24715318125731E-07", "module": "D"}]}}, {"referenceToLCIAMethodDataSet": {"shortDescription": [{"value": "Human exposure efficiency relative to U235 (IR)", "lang": "en"}, {"value": "Wirkung durch Exposition des Menschen mit U235 (IR)", "lang": "de"}], "type": "LCIA method data set", "refObjectId": "b5c632be-def3-11e6-bf01-fe55135034f3", "uri": "../lciamethods/b5c632be-def3-11e6-bf01-fe55135034f3.xml"}, "other": {"anies": [{"name": "referenceToUnitGroupDataSet", "value": {"shortDescription": [{"value": "kBq U235 eq", "lang": "en"}], "type": "unit group data set", "refObjectId": "456b05bf-1415-44a9-9993-02452f554c09", "uri": "../unitgroups/456b05bf-1415-44a9-9993-02452f554c09.xml"}}, {"value": "0.76389042135238", "module": "A1-A3"}, {"value": "0.000343483811030684", "module": "A4"}, {"value": "0.00014766405802619", "module": "A5"}, {"value": "0.00310402077010634", "module": "C1"}, {"value": "0.000171741905515342", "module": "C2"}, {"value": "0.0152876621312259", "module": "C3"}, {"value": "0", "module": "C4"}, {"value": "-0.643769053974102", "module": "D"}]}}, {"referenceToLCIAMethodDataSet": {"shortDescription": [{"value": "Comparative toxic unit for ecosystems (ETP-fw)", "lang": "en"}, {"value": "Toxizitätsvergleichseinheit für Ökosysteme (ETP-fw)", "lang": "de"}], "type": "LCIA method data set", "refObjectId": "ee1082d1-b0f7-43ca-a1f0-21e2a4a74511", "uri": "../lciamethods/ee1082d1-b0f7-43ca-a1f0-21e2a4a74511.xml"}, "other": {"anies": [{"name": "referenceToUnitGroupDataSet", "value": {"shortDescription": [{"value": "CTUe", "lang": "en"}], "type": "unit group data set", "refObjectId": "aa959ded-f1eb-4efb-9c5c-2d60be36b3e6", "uri": "../unitgroups/aa959ded-f1eb-4efb-9c5c-2d60be36b3e6.xml"}}, {"value": "247.225697064497", "module": "A1-A3"}, {"value": "0.870866412891246", "module": "A4"}, {"value": "0.0143546869390798", "module": "A5"}, {"value": "7.86849219103648", "module": "C1"}, {"value": "0.435433206445623", "module": "C2"}, {"value": "0.795009275083069", "module": "C3"}, {"value": "0", "module": "C4"}, {"value": "-30.7229501078544", "module": "D"}]}}, {"referenceToLCIAMethodDataSet": {"shortDescription": [{"value": "Comparative toxic unit for humans (carcinogenic) (HTP-c)", "lang": "en"}, {"value": "Toxizitätsvergleichseinheit für Menschen (krebserregend) (HTP-c)", "lang": "de"}], "type": "LCIA method data set", "refObjectId": "2299222a-bbd8-474f-9d4f-4dd1f18aea7c", "uri": "../lciamethods/2299222a-bbd8-474f-9d4f-4dd1f18aea7c.xml"}, "other": {"anies": [{"name": "referenceToUnitGroupDataSet", "value": {"shortDescription": [{"value": "CTUh", "lang": "en"}], "type": "unit group data set", "refObjectId": "d4c9523e-2d7e-49fd-8469-998f547d3a70", "uri": "../unitgroups/d4c9523e-2d7e-49fd-8469-998f547d3a70.xml"}}, {"value": "2.78438790750236E-08", "module": "A1-A3"}, {"value": "1.78202287606369E-11", "module": "A4"}, {"value": "1.63269530270102E-12", "module": "A5"}, {"value": "1.6096470210678E-10", "module": "C1"}, {"value": "8.91011438031847E-12", "module": "C2"}, {"value": "6.12590913619776E-11", "module": "C3"}, {"value": "0", "module": "C4"}, {"value": "-2.26545899755773E-08", "module": "D"}]}}, {"referenceToLCIAMethodDataSet": {"shortDescription": [{"value": "Comparative toxic unit for humans (noncarcinogenic) (HTP-nc)", "lang": "en"}, {"value": "Toxizitätsvergleichseinheit für Menschen (nicht krebserregend) (HTP-nc)", "lang": "de"}], "type": "LCIA method data set", "refObjectId": "3af763a5-b7a1-48c9-9cee-1f223481fcef", "uri": "../lciamethods/3af763a5-b7a1-48c9-9cee-1f223481fcef.xml"}, "other": {"anies": [{"name": "referenceToUnitGroupDataSet", "value": {"shortDescription": [{"value": "CTUh", "lang": "en"}], "type": "unit group data set", "refObjectId": "d4c9523e-2d7e-49fd-8469-998f547d3a70", "uri": "../unitgroups/d4c9523e-2d7e-49fd-8469-998f547d3a70.xml"}}, {"value": "4.54931180170597E-07", "module": "A1-A3"}, {"value": "9.48568871525821E-10", "module": "A4"}, {"value": "2.22836177689799E-10", "module": "A5"}, {"value": "1.05905837126943E-08", "module": "C1"}, {"value": "4.7428443576291E-10", "module": "C2"}, {"value": "2.07720395825389E-09", "module": "C3"}, {"value": "0", "module": "C4"}, {"value": "-6.14818602788144E-08", "module": "D"}]}}, {"referenceToLCIAMethodDataSet": {"shortDescription": [{"value": "Soil quality index (SQP)", "lang": "en"}, {"value": "Bodenqualitätsindex (SQP)", "lang": "de"}], "type": "LCIA method data set", "refObjectId": "b2ad6890-c78d-11e6-9d9d-cec0c932ce01", "uri": "../lciamethods/b2ad6890-c78d-11e6-9d9d-cec0c932ce01.xml"}, "other": {"anies": [{"name": "referenceToUnitGroupDataSet", "value": {"shortDescription": [{"value": "SQP", "lang": "en"}], "type": "unit group data set", "refObjectId": "f130951c-e67f-4f7f-8dd4-665de3974e18", "uri": "../unitgroups/f130951c-e67f-4f7f-8dd4-665de3974e18.xml"}}, {"value": "64.5774499723981", "module": "A1-A3"}, {"value": "0.512326957582315", "module": "A4"}, {"value": "0.0131352242985798", "module": "A5"}, {"value": "4.62983542848497", "module": "C1"}, {"value": "0.256163478791158", "module": "C2"}, {"value": "0.5154861951396", "module": "C3"}, {"value": "0", "module": "C4"}, {"value": "-1.31730916941723", "module": "D"}]}}]}, "otherAttributes": {"{http://www.indata.network/EPD/2019}epd-version": "1.2"}, "version": "1.1", "locations": "../ILCDLocations.xml"}