{"processInformation": {"dataSetInformation": {"UUID": "e13d91ec-ba97-480b-ade3-46fda75a903e", "name": {"baseName": [{"value": "RENO MATTRESSES (steel wire baskets, Officine Maccaferri S.p.A.)", "lang": "en"}, {"value": "RENO MATTRESSES (Stahldratkörbe, Officine Maccaferri S.p.A.)", "lang": "de"}]}, "classificationInformation": {"classification": [{"class": [{"value": "Metalle", "level": 0, "classId": "4"}, {"value": "Stahl und Eisen", "level": 1, "classId": "4.1"}, {"value": "Stahlprofile", "level": 2, "classId": "4.1.03"}], "name": "OEKOBAU.DAT"}]}, "generalComment": [{"value": "The EPD is based on the composition product RENO MATTRESSES 5x3x0.3 6X8 D22 PMC. The LCA results are also representative of the others dimensions of RENO MATTRESSES PoliMac coated double twist wire meshes. Kiwa-Ecobility Experts assumes no liability for manufacturer's information, LCA data and evidence.", "lang": "en"}], "other": {"anies": [{}, {"scenario": [{"description": [{"value": "The main assumptions are related to distances of inbound and background transportations. It was also assumed that liquid and gas auxiliaries are unpacked and supplied in tanker trucks.", "lang": "en"}], "name": "Standard scenario", "default": true}]}, "<ns11:modules xmlns:ns11=\"http://openlca.org/epd_ilcd\" xmlns=\"http://lca.jrc.it/ILCD/Process\" xmlns:c=\"http://lca.jrc.it/ILCD/Contact\" xmlns:common=\"http://lca.jrc.it/ILCD/Common\" xmlns:epd=\"http://www.iai.kit.edu/EPD/2013\" xmlns:epd2=\"http://www.indata.network/EPD/2019\" xmlns:f=\"http://lca.jrc.it/ILCD/Flow\" xmlns:fp=\"http://lca.jrc.it/ILCD/FlowProperty\" xmlns:m=\"http://lca.jrc.it/ILCD/LCIAMethod\" xmlns:s=\"http://lca.jrc.it/ILCD/Source\" xmlns:u=\"http://lca.jrc.it/ILCD/UnitGroup\" name=\"A1-A3\" scenario=\"Standard scenario\"/>", "<ns11:modules xmlns:ns11=\"http://openlca.org/epd_ilcd\" xmlns=\"http://lca.jrc.it/ILCD/Process\" xmlns:c=\"http://lca.jrc.it/ILCD/Contact\" xmlns:common=\"http://lca.jrc.it/ILCD/Common\" xmlns:epd=\"http://www.iai.kit.edu/EPD/2013\" xmlns:epd2=\"http://www.indata.network/EPD/2019\" xmlns:f=\"http://lca.jrc.it/ILCD/Flow\" xmlns:fp=\"http://lca.jrc.it/ILCD/FlowProperty\" xmlns:m=\"http://lca.jrc.it/ILCD/LCIAMethod\" xmlns:s=\"http://lca.jrc.it/ILCD/Source\" xmlns:u=\"http://lca.jrc.it/ILCD/UnitGroup\" name=\"C1\" scenario=\"Standard scenario\"/>", "<ns11:modules xmlns:ns11=\"http://openlca.org/epd_ilcd\" xmlns=\"http://lca.jrc.it/ILCD/Process\" xmlns:c=\"http://lca.jrc.it/ILCD/Contact\" xmlns:common=\"http://lca.jrc.it/ILCD/Common\" xmlns:epd=\"http://www.iai.kit.edu/EPD/2013\" xmlns:epd2=\"http://www.indata.network/EPD/2019\" xmlns:f=\"http://lca.jrc.it/ILCD/Flow\" xmlns:fp=\"http://lca.jrc.it/ILCD/FlowProperty\" xmlns:m=\"http://lca.jrc.it/ILCD/LCIAMethod\" xmlns:s=\"http://lca.jrc.it/ILCD/Source\" xmlns:u=\"http://lca.jrc.it/ILCD/UnitGroup\" name=\"C2\" scenario=\"Standard scenario\"/>", "<ns11:modules xmlns:ns11=\"http://openlca.org/epd_ilcd\" xmlns=\"http://lca.jrc.it/ILCD/Process\" xmlns:c=\"http://lca.jrc.it/ILCD/Contact\" xmlns:common=\"http://lca.jrc.it/ILCD/Common\" xmlns:epd=\"http://www.iai.kit.edu/EPD/2013\" xmlns:epd2=\"http://www.indata.network/EPD/2019\" xmlns:f=\"http://lca.jrc.it/ILCD/Flow\" xmlns:fp=\"http://lca.jrc.it/ILCD/FlowProperty\" xmlns:m=\"http://lca.jrc.it/ILCD/LCIAMethod\" xmlns:s=\"http://lca.jrc.it/ILCD/Source\" xmlns:u=\"http://lca.jrc.it/ILCD/UnitGroup\" name=\"C3\" scenario=\"Standard scenario\"/>", "<ns11:modules xmlns:ns11=\"http://openlca.org/epd_ilcd\" xmlns=\"http://lca.jrc.it/ILCD/Process\" xmlns:c=\"http://lca.jrc.it/ILCD/Contact\" xmlns:common=\"http://lca.jrc.it/ILCD/Common\" xmlns:epd=\"http://www.iai.kit.edu/EPD/2013\" xmlns:epd2=\"http://www.indata.network/EPD/2019\" xmlns:f=\"http://lca.jrc.it/ILCD/Flow\" xmlns:fp=\"http://lca.jrc.it/ILCD/FlowProperty\" xmlns:m=\"http://lca.jrc.it/ILCD/LCIAMethod\" xmlns:s=\"http://lca.jrc.it/ILCD/Source\" xmlns:u=\"http://lca.jrc.it/ILCD/UnitGroup\" name=\"C4\" scenario=\"Standard scenario\"/>", "<ns11:modules xmlns:ns11=\"http://openlca.org/epd_ilcd\" xmlns=\"http://lca.jrc.it/ILCD/Process\" xmlns:c=\"http://lca.jrc.it/ILCD/Contact\" xmlns:common=\"http://lca.jrc.it/ILCD/Common\" xmlns:epd=\"http://www.iai.kit.edu/EPD/2013\" xmlns:epd2=\"http://www.indata.network/EPD/2019\" xmlns:f=\"http://lca.jrc.it/ILCD/Flow\" xmlns:fp=\"http://lca.jrc.it/ILCD/FlowProperty\" xmlns:m=\"http://lca.jrc.it/ILCD/LCIAMethod\" xmlns:s=\"http://lca.jrc.it/ILCD/Source\" xmlns:u=\"http://lca.jrc.it/ILCD/UnitGroup\" name=\"D\" scenario=\"Standard scenario\"/>", {}]}}, "quantitativeReference": {"referenceToReferenceFlow": [1], "type": "Reference flow(s)"}, "time": {"referenceYear": 2022, "dataSetValidUntil": 2029, "timeRepresentativenessDescription": [{"value": "All process-specific data was collected for the operating year 2022-2023. ", "lang": "en"}], "other": {"anies": [{"name": "publicationDateOfEPD", "value": 1747872000000}]}}, "geography": {"locationOfOperationSupplyOrProduction": {"descriptionOfRestrictions": [{"value": "Geographical reference area is global. ", "lang": "en"}], "location": "GLO"}}, "technology": {"technologyDescriptionAndIncludedProcesses": [{"value": "RENO MATTRESSES and RENO MATTRESSES PLUS engineered steel wire baskets manufactured from hexagonal double twisted wire mesh, galvanised (Zinc Aluminium alloy in accordance with EN 10244- 2 and ISO 7989-2 - Class A), and with an additional polymer (PoliMac) coating. Delivered flat-packed, the RENO MATTRESSES and RENO MATTRESSES PLUS are assembled and then filled with stones at the project site. The following products name are covered by the present EPD. \r\nRENO MATTRESSES units are divided into uniformly partitioned cells by internal diaphragms. These partition diaphragms are made by pleating the base unit at given distance to form a double-mesh fold. This manufacturing procedure improves the diaphragm stability during filling operations. To reinforce the structure, all mesh panel edges are selvedged with a wire having a greater diameter. \r\nRENO MATTRESS PLUS units are supplied together with vertical ties (X-Ties) connecting the base panel to the lid and to be installed on the site, to secure a tighter packing of the filling stones and improve their hydraulic performances. \r\nRENOMAC and RENOMAC PLUS units are designed to be pre-filled with stones and ready to be installed on the project site. \r\nRENO MATTRESSES comply with EN 10223-3:2013.\r\nThe manufacturing is managed in the Senica plant (Slovakia) by Maccaferri Manufacturing Europe s.r.o., in Shijak plant (Albania) by Maccaferri Balkans Sh.p.k., both subsidiaries of Officine Maccaferri S.p.A. The production process includes the weaving of the double twist wire mesh, starting from steel wire, onto which the PoliMac coating can be applied at the plant through the extrusion process of the polymer.\r\n", "lang": "en"}, {"value": "RENO MATTRESSES und RENO MATTRESSES PLUS sind technische Stahlkörbe aus sechseckigem, doppelt verdrilltem Drahtgeflecht, verzinkt (Zink-Aluminium-Legierung gemäß EN 10244-2 und ISO 7989-2 – Klasse A) und mit einer zusätzlichen Polymerbeschichtung (PoliMac) versehen. Die RENO MATTRESSES und RENO MATTRESSES PLUS werden flach verpackt geliefert, vor Ort zusammengebaut und anschließend mit Steinen befüllt. Die folgenden Produktnamen sind von der vorliegenden EPD abgedeckt.\n \nRENO MATTRESSES-Einheiten sind durch interne Trennwände in gleichmäßig unterteilte Zellen unterteilt. Diese Trennwände werden durch Falten der Basiseinheit in einem bestimmten Abstand hergestellt, um eine doppelte Netzfalte zu bilden. Dieses Herstellungsverfahren verbessert die Stabilität der Trennwände während des Befüllvorgangs. Zur Verstärkung der Struktur sind alle Kanten der Netzpaneele mit einem Draht mit größerem Durchmesser ummantelt.\n \nRENO MATTRESS PLUS-Einheiten werden zusammen mit vertikalen Verbindungselementen (X-Ties) geliefert, die die Grundplatte mit dem Deckel verbinden und vor Ort installiert werden, um eine festere Verdichtung der Füllsteine zu gewährleisten und deren hydraulische Eigenschaften zu verbessern.\nRENOMAC- und RENOMAC PLUS-Einheiten sind so konzipiert, dass sie mit Steinen vorgefüllt und direkt vor Ort installiert werden können.\n \nRENO MATTRESSES entsprechen der Norm EN 10223-3:2013.\nDie Herstellung erfolgt im Werk Senica (Slowakei) durch Maccaferri Manufacturing Europe s.r.o. und im Werk Shijak (Albanien) durch Maccaferri Balkans Sh.p.k., beides Tochtergesellschaften der Officine Maccaferri S.p.A. Der Produktionsprozess umfasst das Weben des doppelt verdrillten Drahtgeflechts aus Stahldraht, auf das im Werk durch Extrudieren des Polymers die PoliMac-Beschichtung aufgebracht werden kann.", "lang": "de"}], "technologicalApplicability": [{"value": "RENO MATTRESSES are filled with stones at the project site to form flexible, permeable, monolithic structures such as riverbank protection and channel linings for erosion control projects. Maccaferri RENO MATTRESSES are made from high quality steel wire, which is heavily galvanised. An additional protective polymeric coating “PoliMac” is also applied in order to be used in aggressive environments, or where a longer design life is required. RENO MATTRESSES PoliMac coated are CE marked in compliance with Regulation (EU) 305/2011, according to EAD 200039 and EAD 200019.", "lang": "en"}, {"value": "RENO MATTRESSES werden am Projektstandort mit Steinen befüllt, um flexible, durchlässige, monolithische Strukturen wie Uferschutz und Kanalauskleidungen für Erosionsschutzprojekte zu bilden. Maccaferri RENO MATTRESSES werden aus hochwertigem, stark verzinktem Stahldraht hergestellt. Eine zusätzliche Schutzbeschichtung aus Polymer „PoliMac“ wird aufgebracht, um den Einsatz in aggressiven Umgebungen oder bei längerer Lebensdauer zu ermöglichen. RENO MATTRESSES mit PoliMac-Beschichtung sind gemäß der Verordnung (EU) 305/2011, EAD 200039 und EAD 200019 CE-gekennzeichnet.", "lang": "de"}], "referenceToTechnologyFlowDiagrammOrPicture": [{"shortDescription": [{"value": "Flow chart RENO MATTRESSES (Officine Maccaferri S.p.A.)", "lang": "en"}], "type": "source data set", "refObjectId": "0534413a-f854-4d60-a964-8f6b7b195a81", "version": "00.00.001"}]}}, "modellingAndValidation": {"LCIMethodAndAllocation": {"typeOfDataSet": "EPD", "other": {"anies": [{"name": "subType", "value": "average dataset"}]}}, "dataSourcesTreatmentAndRepresentativeness": {"referenceToDataSource": [{"shortDescription": [{"value": "GaBi database (general)", "lang": "en"}], "type": "source data set", "refObjectId": "28d74cc0-db8b-4d7e-bc44-5f6d56ce0c4a", "version": "00.03.002"}, {"shortDescription": [{"value": "Sphera MLC (fka GaBi) CUP 2023.02", "lang": "en"}], "type": "source data set", "refObjectId": "cb600d3b-e85a-42b3-b059-5591e2757fbb", "version": "00.01.000"}], "useAdviceForDataSet": [{"value": "RENO MATTRESSES are filled with stones at the project site to form flexible, permeable, monolithic structures such as riverbank protection and channel linings for erosion control projects. Maccaferri RENO MATTRESSES are made from high quality steel wire, which is heavily galvanised. An additional protective polymeric coating “PoliMac” is also applied in order to be used in aggressive environments, or where a longer design life is required. RENO MATTRESSES PoliMac coated are CE marked in compliance with Regulation (EU) 305/2011, according to EAD 200039 and EAD 200019.", "lang": "en"}], "other": {"anies": [{"name": "referenceToOriginalEPD", "value": {"shortDescription": {"value": "RENO MATTRESSES (Officine Maccaferri S.p.A.) EPD", "defaultValue": "RENO MATTRESSES (Officine Maccaferri S.p.A.) EPD", "lstrings": [{"lang": "en", "value": "RENO MATTRESSES (Officine Maccaferri S.p.A.) EPD"}]}, "version": {"version": 3, "majorVersion": 0, "minorVersion": 0, "subMinorVersion": 3, "zero": false, "versionString": "00.00.003"}, "type": "source data set", "uuid": {"uuid": "1fa213a1-646c-4f75-ae8d-9bf065bcfaad"}, "refObjectId": "1fa213a1-646c-4f75-ae8d-9bf065bcfaad", "versionAsString": "00.00.003", "resourceURLs": ["https://oekobaudat.de/OEKOBAU.DAT/resource/sources/1fa213a1-646c-4f75-ae8d-9bf065bcfaad/EPD-Kiwa-EE-000382EN.pdf?version=00.00.003"]}}]}}, "validation": {"review": [{"reviewDetails": [{"value": "Independent verification of the declaration and data according to ISO 14025: 2010.", "lang": "en"}], "referenceToNameOfReviewerAndInstitution": [{"shortDescription": [{"value": "Dr.-Ing. Morteza Nikravan (External verifier of Kiwa GmbH)", "lang": "en"}], "type": "contact data set", "refObjectId": "ae55eef5-168b-409d-af55-88e5a893e981", "version": "00.00.001"}], "type": "Independent external review"}]}, "complianceDeclarations": {"compliance": [{"referenceToComplianceSystem": {"shortDescription": [{"value": "EN 15804+A2 (EF 3.0)", "lang": "de"}, {"value": "EN 15804+A2 (EF 3.0)", "lang": "en"}], "type": "source data set", "refObjectId": "c0016b33-8cf7-415c-ac6e-deba0d21440d", "version": "00.02.000"}}, {"referenceToComplianceSystem": {"shortDescription": [{"value": "ISO 14025", "lang": "en"}], "type": "source data set", "refObjectId": "4f2eb655-6e44-4874-a95a-e28f5442cd4d", "version": "00.00.001"}}]}}, "administrativeInformation": {"commissionerAndGoal": {"referenceToCommissioner": [{"shortDescription": [{"value": "Officine Maccaferri S.p.A.", "lang": "en"}], "type": "contact data set", "refObjectId": "62711986-d6bb-4cc3-98f9-31a39ecebe64", "version": "00.00.001"}]}, "dataGenerator": {"referenceToPersonOrEntityGeneratingTheDataSet": [{"shortDescription": [{"value": "Ecoinnovazione Srl", "lang": "en"}], "type": "contact data set", "refObjectId": "58a92e17-994e-455b-93a0-75e5a4cbb7ba", "version": "00.00.001"}]}, "dataEntryBy": {"timeStamp": 1752575941967, "referenceToDataSetFormat": [{"shortDescription": [{"value": "EPD Data Format Extensions v1.2", "lang": "en"}, {"value": "EPD-Datenformaterweiterungen v1.2", "lang": "de"}], "type": "source data set", "refObjectId": "a29449fd-aa2f-4de8-b5d7-4b06b43c6fde", "version": "00.01.000"}, {"shortDescription": [{"value": "ILCD format", "lang": "en"}], "type": "source data set", "refObjectId": "a97a0155-0234-4b87-b4ce-a45da52f2a40", "version": "01.00.000", "uri": "http://lca.jrc.ec.europa.eu/lcainfohub/sample_data/ilcd/sources/ILCD_Format_a97a0155-0234-4b87-b4ce-a45da52f2a40_01.00.000.xml"}], "referenceToPersonOrEntityEnteringTheData": {"shortDescription": [{"value": "Kiwa-Ecobility Experts, Kiwa GmbH (Berlin)", "lang": "en"}], "type": "contact data set", "refObjectId": "eb52a9a8-9d0f-40ce-a5c9-7b78f5615e5a", "version": "00.00.002"}}, "publicationAndOwnership": {"dataSetVersion": "00.00.007", "referenceToRegistrationAuthority": {"shortDescription": [{"value": "Kiwa-Ecobility Experts, Kiwa GmbH (Berlin)", "lang": "en"}], "type": "contact data set", "refObjectId": "eb52a9a8-9d0f-40ce-a5c9-7b78f5615e5a", "version": "00.00.002"}, "registrationNumber": "EPD-Kiwa-EE-000382EN", "referenceToOwnershipOfDataSet": {"shortDescription": [{"value": "Officine Maccaferri S.p.A.", "lang": "en"}], "type": "contact data set", "refObjectId": "62711986-d6bb-4cc3-98f9-31a39ecebe64", "version": "00.00.001"}, "copyright": true, "licenseType": "Free of charge for all users and uses", "accessRestrictions": [{"value": "None.", "lang": "en"}], "other": {"anies": [{"name": "referenceToPublisher", "value": {"shortDescription": [{"value": "Kiwa-Ecobility Experts, Kiwa GmbH (Berlin)", "lang": "en"}], "type": "contact data set", "refObjectId": "eb52a9a8-9d0f-40ce-a5c9-7b78f5615e5a", "version": "00.00.002"}}]}}}, "exchanges": {"exchange": [{"dataSetInternalID": 1, "referenceToFlowDataSet": {"shortDescription": [{"value": "RENO MATTRESSES (Officine Maccaferri S.p.A.)", "lang": "en"}], "type": "flow data set", "refObjectId": "78ad4131-a4d9-4b3b-bdbe-f3c6cae87c9f", "version": "00.00.002"}, "meanAmount": 1.0, "resultingAmount": 1.0, "referenceFlow": true, "resultingflowAmount": 1.0, "flowProperties": [{"name": [{"lang": "en", "value": "Mass"}, {"lang": "de", "value": "Masse"}], "uuid": "93a60a56-a3c8-11da-a746-0800200b9a66", "referenceFlowProperty": true, "meanValue": 1.0, "referenceUnit": "kg", "unitGroupUUID": "ad38d542-3fe9-439d-9b95-2f5f7752acaf"}], "materialProperties": [{"name": "gross density", "value": "4406.0", "unit": "kg/m^3", "unitDescription": "kilograms per cubic metre"}], "typeOfFlow": "Product flow", "classification": {"classHierarchy": "Metalle / Stahl und Eisen / Stahlprofile", "name": "OEKOBAU.DAT"}}, {"dataSetInternalID": 2, "referenceToFlowDataSet": {"shortDescription": [{"value": "Components for re-use (CRU)", "lang": "en"}, {"value": "Komponenten für die Wiederverwendung (CRU)", "lang": "de"}, {"value": "Componentes para su reutilización (CRU)", "lang": "es"}], "type": "flow data set", "refObjectId": "a2b32f97-3fc7-4af2-b209-525bc6426f33", "version": "30.00.000", "uri": "../flows/a2b32f97-3fc7-4af2-b209-525bc6426f33.xml"}, "exchange direction": "OUTPUT", "meanAmount": 0.0, "other": {"anies": [{"value": "0.0", "module": "A1-A3", "scenario": "Standard scenario"}, {"value": "0.0", "module": "C1", "scenario": "Standard scenario"}, {"value": "0.0", "module": "C2", "scenario": "Standard scenario"}, {"value": "0.0", "module": "C3", "scenario": "Standard scenario"}, {"value": "0.0", "module": "C4", "scenario": "Standard scenario"}, {"value": "0.0", "module": "D", "scenario": "Standard scenario"}, {"name": "referenceToUnitGroupDataSet", "value": {"shortDescription": [{"value": "kg", "lang": "en"}], "type": "unit group data set", "refObjectId": "ad38d542-3fe9-439d-9b95-2f5f7752acaf", "version": "30.00.000", "uri": "../unitgroups/ad38d542-3fe9-439d-9b95-2f5f7752acaf.xml"}}]}, "flowProperties": [], "typeOfFlow": "Other flow", "classification": {"classHierarchy": "Größen / Umweltliche Größen / EPD EN 15804 / LCI Indikatoren", "name": "GaBiCategories"}}, {"dataSetInternalID": 3, "referenceToFlowDataSet": {"shortDescription": [{"value": "Exported electrical energy (EEE)", "lang": "en"}, {"value": "Exportierte elektrische Energie (EEE)", "lang": "de"}, {"value": "Energía exportada electrica (EEE)", "lang": "es"}], "type": "flow data set", "refObjectId": "4da0c987-2b76-40d6-9e9e-82a017aaaf29", "version": "30.00.000", "uri": "../flows/4da0c987-2b76-40d6-9e9e-82a017aaaf29.xml"}, "exchange direction": "OUTPUT", "meanAmount": 0.0, "other": {"anies": [{"value": "0.0", "module": "A1-A3", "scenario": "Standard scenario"}, {"value": "0.0", "module": "C1", "scenario": "Standard scenario"}, {"value": "0.0", "module": "C2", "scenario": "Standard scenario"}, {"value": "0.0", "module": "C3", "scenario": "Standard scenario"}, {"value": "0.0", "module": "C4", "scenario": "Standard scenario"}, {"value": "0.00417", "module": "D", "scenario": "Standard scenario"}, {"name": "referenceToUnitGroupDataSet", "value": {"shortDescription": [{"value": "MJ", "lang": "en"}], "type": "unit group data set", "refObjectId": "93a60a57-a3c8-11da-a746-0800200c9a66", "version": "03.00.000", "uri": "../unitgroups/93a60a57-a3c8-11da-a746-0800200c9a66.xml"}}]}, "flowProperties": [], "typeOfFlow": "Other flow", "classification": {"classHierarchy": "Größen / Umweltliche Größen / EPD EN 15804 / LCI Indikatoren", "name": "GaBiCategories"}}, {"dataSetInternalID": 4, "referenceToFlowDataSet": {"shortDescription": [{"value": "Exported thermal energy (EET)", "lang": "en"}, {"value": "Exportierte thermische Energie (EET)", "lang": "de"}, {"value": "Energía exportada termal (EET)", "lang": "es"}], "type": "flow data set", "refObjectId": "98daf38a-7a79-46d3-9a37-2b7bd0955810", "version": "30.00.000", "uri": "../flows/98daf38a-7a79-46d3-9a37-2b7bd0955810.xml"}, "exchange direction": "OUTPUT", "meanAmount": 0.0, "other": {"anies": [{"value": "0.0", "module": "A1-A3", "scenario": "Standard scenario"}, {"value": "0.0", "module": "C1", "scenario": "Standard scenario"}, {"value": "0.0", "module": "C2", "scenario": "Standard scenario"}, {"value": "0.0", "module": "C3", "scenario": "Standard scenario"}, {"value": "0.0", "module": "C4", "scenario": "Standard scenario"}, {"value": "0.00233", "module": "D", "scenario": "Standard scenario"}, {"name": "referenceToUnitGroupDataSet", "value": {"shortDescription": [{"value": "MJ", "lang": "en"}], "type": "unit group data set", "refObjectId": "93a60a57-a3c8-11da-a746-0800200c9a66", "version": "03.00.000", "uri": "../unitgroups/93a60a57-a3c8-11da-a746-0800200c9a66.xml"}}]}, "flowProperties": [], "typeOfFlow": "Other flow", "classification": {"classHierarchy": "Größen / Umweltliche Größen / EPD EN 15804 / LCI Indikatoren", "name": "GaBiCategories"}}, {"dataSetInternalID": 5, "referenceToFlowDataSet": {"shortDescription": [{"value": "Use of net fresh water (FW)", "lang": "en"}, {"value": "Einsatz von Süßwasserressourcen (FW)", "lang": "de"}, {"value": "Uso neto de recursos de agua dulce (FW)", "lang": "es"}], "type": "flow data set", "refObjectId": "3cf952c8-f3a4-461d-8c96-96456ca62246", "version": "30.00.000", "uri": "../flows/3cf952c8-f3a4-461d-8c96-96456ca62246.xml"}, "exchange direction": "INPUT", "meanAmount": 0.0, "other": {"anies": [{"value": "0.007", "module": "A1-A3", "scenario": "Standard scenario"}, {"value": "0.0", "module": "C1", "scenario": "Standard scenario"}, {"value": "3.95E-8", "module": "C2", "scenario": "Standard scenario"}, {"value": "4.35E-6", "module": "C3", "scenario": "Standard scenario"}, {"value": "3.17E-6", "module": "C4", "scenario": "Standard scenario"}, {"value": "-4.26E-6", "module": "D", "scenario": "Standard scenario"}, {"name": "referenceToUnitGroupDataSet", "value": {"shortDescription": [{"value": "m3", "lang": "en"}], "type": "unit group data set", "refObjectId": "cd950537-0a98-4044-9ba7-9f9a68d0a504", "version": "30.00.000", "uri": "../unitgroups/cd950537-0a98-4044-9ba7-9f9a68d0a504.xml"}}]}, "flowProperties": [], "typeOfFlow": "Other flow", "classification": {"classHierarchy": "Größen / Umweltliche Größen / EPD EN 15804 / LCI Indikatoren", "name": "GaBiCategories"}}, {"dataSetInternalID": 6, "referenceToFlowDataSet": {"shortDescription": [{"value": "Hazardous waste disposed (HWD)", "lang": "en"}, {"value": "Gefährlicher Abfall zur Deponie (HWD)", "lang": "de"}, {"value": "Residuos peligrosos eliminados (HWD)", "lang": "es"}], "type": "flow data set", "refObjectId": "430f9e0f-59b2-46a0-8e0d-55e0e84948fc", "version": "30.00.000", "uri": "../flows/430f9e0f-59b2-46a0-8e0d-55e0e84948fc.xml"}, "exchange direction": "OUTPUT", "meanAmount": 0.0, "other": {"anies": [{"value": "4.63E-7", "module": "A1-A3", "scenario": "Standard scenario"}, {"value": "0.0", "module": "C1", "scenario": "Standard scenario"}, {"value": "1.88E-15", "module": "C2", "scenario": "Standard scenario"}, {"value": "9.55E-15", "module": "C3", "scenario": "Standard scenario"}, {"value": "1.11E-13", "module": "C4", "scenario": "Standard scenario"}, {"value": "-9.99E-13", "module": "D", "scenario": "Standard scenario"}, {"name": "referenceToUnitGroupDataSet", "value": {"shortDescription": [{"value": "kg", "lang": "en"}], "type": "unit group data set", "refObjectId": "ad38d542-3fe9-439d-9b95-2f5f7752acaf", "version": "30.00.000", "uri": "../unitgroups/ad38d542-3fe9-439d-9b95-2f5f7752acaf.xml"}}]}, "flowProperties": [], "typeOfFlow": "Other flow", "classification": {"classHierarchy": "Größen / Umweltliche Größen / EPD EN 15804 / LCI Indikatoren", "name": "GaBiCategories"}}, {"dataSetInternalID": 7, "referenceToFlowDataSet": {"shortDescription": [{"value": "Materials for energy recovery (MER)", "lang": "en"}, {"value": "Stoffe für die Energierückgewinnung (MER)", "lang": "de"}, {"value": "Materiales para valorización energética (recuperación de energía) (MER)", "lang": "es"}], "type": "flow data set", "refObjectId": "59a9181c-3aaf-46ee-8b13-2b3723b6e447", "version": "30.00.000", "uri": "../flows/59a9181c-3aaf-46ee-8b13-2b3723b6e447.xml"}, "exchange direction": "OUTPUT", "meanAmount": 0.0, "other": {"anies": [{"value": "0.0", "module": "A1-A3", "scenario": "Standard scenario"}, {"value": "0.0", "module": "C1", "scenario": "Standard scenario"}, {"value": "0.0", "module": "C2", "scenario": "Standard scenario"}, {"value": "0.0", "module": "C3", "scenario": "Standard scenario"}, {"value": "0.0", "module": "C4", "scenario": "Standard scenario"}, {"value": "0.0", "module": "D", "scenario": "Standard scenario"}, {"name": "referenceToUnitGroupDataSet", "value": {"shortDescription": [{"value": "kg", "lang": "en"}], "type": "unit group data set", "refObjectId": "ad38d542-3fe9-439d-9b95-2f5f7752acaf", "version": "30.00.000", "uri": "../unitgroups/ad38d542-3fe9-439d-9b95-2f5f7752acaf.xml"}}]}, "flowProperties": [], "typeOfFlow": "Other flow", "classification": {"classHierarchy": "Größen / Umweltliche Größen / EPD EN 15804 / LCI Indikatoren", "name": "GaBiCategories"}}, {"dataSetInternalID": 8, "referenceToFlowDataSet": {"shortDescription": [{"value": "Materials for recycling (MFR)", "lang": "en"}, {"value": "Stoffe zum Recycling (MFR)", "lang": "de"}, {"value": "Materiales para el reciclaje (MFR)", "lang": "es"}], "type": "flow data set", "refObjectId": "d7fe48a5-4103-49c8-9aae-b0b5dfdbd6ae", "version": "30.00.000", "uri": "../flows/d7fe48a5-4103-49c8-9aae-b0b5dfdbd6ae.xml"}, "exchange direction": "OUTPUT", "meanAmount": 0.0, "other": {"anies": [{"value": "0.0448", "module": "A1-A3", "scenario": "Standard scenario"}, {"value": "0.0", "module": "C1", "scenario": "Standard scenario"}, {"value": "0.0", "module": "C2", "scenario": "Standard scenario"}, {"value": "0.0", "module": "C3", "scenario": "Standard scenario"}, {"value": "0.0", "module": "C4", "scenario": "Standard scenario"}, {"value": "6.17E-4", "module": "D", "scenario": "Standard scenario"}, {"name": "referenceToUnitGroupDataSet", "value": {"shortDescription": [{"value": "kg", "lang": "en"}], "type": "unit group data set", "refObjectId": "ad38d542-3fe9-439d-9b95-2f5f7752acaf", "version": "30.00.000", "uri": "../unitgroups/ad38d542-3fe9-439d-9b95-2f5f7752acaf.xml"}}]}, "flowProperties": [], "typeOfFlow": "Other flow", "classification": {"classHierarchy": "Größen / Umweltliche Größen / EPD EN 15804 / LCI Indikatoren", "name": "GaBiCategories"}}, {"dataSetInternalID": 9, "referenceToFlowDataSet": {"shortDescription": [{"value": "Non-hazardous waste disposed (NHWD)", "lang": "en"}, {"value": "Entsorgter nicht gefährlicher Abfall (NHWD)", "lang": "de"}, {"value": "Residuos no peligrosos eliminados (NHWD)", "lang": "es"}], "type": "flow data set", "refObjectId": "b29ef66b-e286-4afa-949f-62f1a7b4d7fa", "version": "30.00.000", "uri": "../flows/b29ef66b-e286-4afa-949f-62f1a7b4d7fa.xml"}, "exchange direction": "OUTPUT", "meanAmount": 0.0, "other": {"anies": [{"value": "0.0762", "module": "A1-A3", "scenario": "Standard scenario"}, {"value": "0.0", "module": "C1", "scenario": "Standard scenario"}, {"value": "7.32E-8", "module": "C2", "scenario": "Standard scenario"}, {"value": "3.31E-5", "module": "C3", "scenario": "Standard scenario"}, {"value": "8.48E-4", "module": "C4", "scenario": "Standard scenario"}, {"value": "-1.25E-5", "module": "D", "scenario": "Standard scenario"}, {"name": "referenceToUnitGroupDataSet", "value": {"shortDescription": [{"value": "kg", "lang": "en"}], "type": "unit group data set", "refObjectId": "ad38d542-3fe9-439d-9b95-2f5f7752acaf", "version": "30.00.000", "uri": "../unitgroups/ad38d542-3fe9-439d-9b95-2f5f7752acaf.xml"}}]}, "flowProperties": [], "typeOfFlow": "Other flow", "classification": {"classHierarchy": "Größen / Umweltliche Größen / EPD EN 15804 / LCI Indikatoren", "name": "GaBiCategories"}}, {"dataSetInternalID": 10, "referenceToFlowDataSet": {"shortDescription": [{"value": "Use of non renewable secondary fuels (NRSF)", "lang": "en"}, {"value": "Nicht erneuerbare Sekundärbrennstoffe (NRSF)", "lang": "de"}, {"value": "Uso de combustibles secundarios no renovables (NRSF)", "lang": "es"}], "type": "flow data set", "refObjectId": "89def144-d39a-4287-b86f-efde453ddcb2", "version": "30.00.000", "uri": "../flows/89def144-d39a-4287-b86f-efde453ddcb2.xml"}, "exchange direction": "INPUT", "meanAmount": 0.0, "other": {"anies": [{"value": "0.0", "module": "A1-A3", "scenario": "Standard scenario"}, {"value": "0.0", "module": "C1", "scenario": "Standard scenario"}, {"value": "0.0", "module": "C2", "scenario": "Standard scenario"}, {"value": "0.0", "module": "C3", "scenario": "Standard scenario"}, {"value": "0.0", "module": "C4", "scenario": "Standard scenario"}, {"value": "0.0", "module": "D", "scenario": "Standard scenario"}, {"name": "referenceToUnitGroupDataSet", "value": {"shortDescription": [{"value": "MJ", "lang": "en"}], "type": "unit group data set", "refObjectId": "93a60a57-a3c8-11da-a746-0800200c9a66", "version": "03.00.000", "uri": "../unitgroups/93a60a57-a3c8-11da-a746-0800200c9a66.xml"}}]}, "flowProperties": [], "typeOfFlow": "Other flow", "classification": {"classHierarchy": "Größen / Umweltliche Größen / EPD EN 15804 / LCI Indikatoren", "name": "GaBiCategories"}}, {"dataSetInternalID": 11, "referenceToFlowDataSet": {"shortDescription": [{"value": "Use of non renewable primary energy (PENRE)", "lang": "en"}, {"value": "Nicht-erneuerbare Primärenergie als Energieträger (PENRE)", "lang": "de"}, {"value": "Uso de energía primaria no renovable, excluyendo los recursos de energía primaria no renovable utilizada como materia prima (PENRE)", "lang": "es"}], "type": "flow data set", "refObjectId": "ac857178-2b45-46ec-892a-a9a4332f0372", "version": "38.00.000", "uri": "../flows/ac857178-2b45-46ec-892a-a9a4332f0372.xml"}, "exchange direction": "INPUT", "meanAmount": 0.0, "other": {"anies": [{"value": "27.9", "module": "A1-A3", "scenario": "Standard scenario"}, {"value": "0.0", "module": "C1", "scenario": "Standard scenario"}, {"value": "5.08E-4", "module": "C2", "scenario": "Standard scenario"}, {"value": "4.23E-4", "module": "C3", "scenario": "Standard scenario"}, {"value": "0.00184", "module": "C4", "scenario": "Standard scenario"}, {"value": "-0.0197", "module": "D", "scenario": "Standard scenario"}, {"name": "referenceToUnitGroupDataSet", "value": {"shortDescription": [{"value": "MJ", "lang": "en"}], "type": "unit group data set", "refObjectId": "93a60a57-a3c8-11da-a746-0800200c9a66", "version": "03.00.000", "uri": "../unitgroups/93a60a57-a3c8-11da-a746-0800200c9a66.xml"}}]}, "flowProperties": [], "typeOfFlow": "Other flow", "classification": {"classHierarchy": "Quantities", "name": "GaBiCategories"}}, {"dataSetInternalID": 12, "referenceToFlowDataSet": {"shortDescription": [{"value": "Use of non renewable primary energy resources used as raw materials (PENRM)", "lang": "en"}, {"value": "Nicht-erneuerbare Primärenergie zur stofflichen Nutzung (PENRM)", "lang": "de"}, {"value": "Uso de la energía primaria no renovable utilizada como materia prima (PENRM)", "lang": "es"}], "type": "flow data set", "refObjectId": "1421caa0-679d-4bf4-b282-0eb850ccae27", "version": "38.00.000", "uri": "../flows/1421caa0-679d-4bf4-b282-0eb850ccae27.xml"}, "exchange direction": "INPUT", "meanAmount": 0.0, "other": {"anies": [{"value": "0.0", "module": "A1-A3", "scenario": "Standard scenario"}, {"value": "0.0", "module": "C1", "scenario": "Standard scenario"}, {"value": "0.0", "module": "C2", "scenario": "Standard scenario"}, {"value": "0.0", "module": "C3", "scenario": "Standard scenario"}, {"value": "0.0", "module": "C4", "scenario": "Standard scenario"}, {"value": "0.0", "module": "D", "scenario": "Standard scenario"}, {"name": "referenceToUnitGroupDataSet", "value": {"shortDescription": [{"value": "MJ", "lang": "en"}], "type": "unit group data set", "refObjectId": "93a60a57-a3c8-11da-a746-0800200c9a66", "version": "03.00.000", "uri": "../unitgroups/93a60a57-a3c8-11da-a746-0800200c9a66.xml"}}]}, "flowProperties": [], "typeOfFlow": "Other flow", "classification": {"classHierarchy": "Quantities", "name": "GaBiCategories"}}, {"dataSetInternalID": 13, "referenceToFlowDataSet": {"shortDescription": [{"value": "Total use of non-renewable primary energy resources (PENRT)", "lang": "en"}, {"value": "Total nicht erneuerbare Primärenergie (PENRT)", "lang": "de"}, {"value": "Uso total de la energía primaria no renovable (energía primaria y recursos de energía primaria renovable utilizada como materia prima) (PENRT)", "lang": "es"}], "type": "flow data set", "refObjectId": "06159210-646b-4c8d-8583-da9b3b95a6c1", "version": "30.00.000", "uri": "../flows/06159210-646b-4c8d-8583-da9b3b95a6c1.xml"}, "exchange direction": "INPUT", "meanAmount": 0.0, "other": {"anies": [{"value": "27.9", "module": "A1-A3", "scenario": "Standard scenario"}, {"value": "0.0", "module": "C1", "scenario": "Standard scenario"}, {"value": "5.08E-4", "module": "C2", "scenario": "Standard scenario"}, {"value": "4.23E-4", "module": "C3", "scenario": "Standard scenario"}, {"value": "0.00184", "module": "C4", "scenario": "Standard scenario"}, {"value": "-0.0197", "module": "D", "scenario": "Standard scenario"}, {"name": "referenceToUnitGroupDataSet", "value": {"shortDescription": [{"value": "MJ", "lang": "en"}], "type": "unit group data set", "refObjectId": "93a60a57-a3c8-11da-a746-0800200c9a66", "version": "03.00.000", "uri": "../unitgroups/93a60a57-a3c8-11da-a746-0800200c9a66.xml"}}]}, "flowProperties": [], "typeOfFlow": "Other flow", "classification": {"classHierarchy": "Größen / Umweltliche Größen / EPD EN 15804 / LCI Indikatoren", "name": "GaBiCategories"}}, {"dataSetInternalID": 14, "referenceToFlowDataSet": {"shortDescription": [{"value": "Use of renewable primary energy (PERE)", "lang": "en"}, {"value": "Erneuerbare Primärenergie als Energieträger (PERE)", "lang": "de"}, {"value": "Uso de energía primaria renovable excluyendo los recursos de energía primaria renovable utilizada como materia prima (PERE)", "lang": "es"}], "type": "flow data set", "refObjectId": "20f32be5-0398-4288-9b6d-accddd195317", "version": "38.00.000", "uri": "../flows/20f32be5-0398-4288-9b6d-accddd195317.xml"}, "exchange direction": "INPUT", "meanAmount": 0.0, "other": {"anies": [{"value": "6.83", "module": "A1-A3", "scenario": "Standard scenario"}, {"value": "0.0", "module": "C1", "scenario": "Standard scenario"}, {"value": "3.58E-5", "module": "C2", "scenario": "Standard scenario"}, {"value": "1.05E-4", "module": "C3", "scenario": "Standard scenario"}, {"value": "2.52E-4", "module": "C4", "scenario": "Standard scenario"}, {"value": "-0.00475", "module": "D", "scenario": "Standard scenario"}, {"name": "referenceToUnitGroupDataSet", "value": {"shortDescription": [{"value": "MJ", "lang": "en"}], "type": "unit group data set", "refObjectId": "93a60a57-a3c8-11da-a746-0800200c9a66", "version": "03.00.000", "uri": "../unitgroups/93a60a57-a3c8-11da-a746-0800200c9a66.xml"}}]}, "flowProperties": [], "typeOfFlow": "Other flow", "classification": {"classHierarchy": "Quantities", "name": "GaBiCategories"}}, {"dataSetInternalID": 15, "referenceToFlowDataSet": {"shortDescription": [{"value": "Use of renewable primary energy resources used as raw materials (PERM)", "lang": "en"}, {"value": "Erneuerbare Primärenergie zur stofflichen Nutzung (PERM)", "lang": "de"}, {"value": "Uso de energía primaria renovable utilizada como materia prima (PERM)", "lang": "es"}], "type": "flow data set", "refObjectId": "fb3ec0de-548d-4508-aea5-00b73bf6f702", "version": "38.00.000", "uri": "../flows/fb3ec0de-548d-4508-aea5-00b73bf6f702.xml"}, "exchange direction": "INPUT", "meanAmount": 0.0, "other": {"anies": [{"value": "0.0", "module": "A1-A3", "scenario": "Standard scenario"}, {"value": "0.0", "module": "C1", "scenario": "Standard scenario"}, {"value": "0.0", "module": "C2", "scenario": "Standard scenario"}, {"value": "0.0", "module": "C3", "scenario": "Standard scenario"}, {"value": "0.0", "module": "C4", "scenario": "Standard scenario"}, {"value": "0.0", "module": "D", "scenario": "Standard scenario"}, {"name": "referenceToUnitGroupDataSet", "value": {"shortDescription": [{"value": "MJ", "lang": "en"}], "type": "unit group data set", "refObjectId": "93a60a57-a3c8-11da-a746-0800200c9a66", "version": "03.00.000", "uri": "../unitgroups/93a60a57-a3c8-11da-a746-0800200c9a66.xml"}}]}, "flowProperties": [], "typeOfFlow": "Other flow", "classification": {"classHierarchy": "Quantities", "name": "GaBiCategories"}}, {"dataSetInternalID": 16, "referenceToFlowDataSet": {"shortDescription": [{"value": "Total use of renewable primary energy resources (PERT)", "lang": "en"}, {"value": "Total erneuerbare Primärenergie (PERT)", "lang": "de"}, {"value": "Uso total de la energía primaria renovable (energía primaria y recursos de energía primaria renovable utilizada como materia prima) (PERT)", "lang": "es"}], "type": "flow data set", "refObjectId": "53f97275-fa8a-4cdd-9024-65936002acd0", "version": "30.00.000", "uri": "../flows/53f97275-fa8a-4cdd-9024-65936002acd0.xml"}, "exchange direction": "INPUT", "meanAmount": 0.0, "other": {"anies": [{"value": "6.83", "module": "A1-A3", "scenario": "Standard scenario"}, {"value": "0.0", "module": "C1", "scenario": "Standard scenario"}, {"value": "3.58E-5", "module": "C2", "scenario": "Standard scenario"}, {"value": "1.05E-4", "module": "C3", "scenario": "Standard scenario"}, {"value": "2.52E-4", "module": "C4", "scenario": "Standard scenario"}, {"value": "-0.00475", "module": "D", "scenario": "Standard scenario"}, {"name": "referenceToUnitGroupDataSet", "value": {"shortDescription": [{"value": "MJ", "lang": "en"}], "type": "unit group data set", "refObjectId": "93a60a57-a3c8-11da-a746-0800200c9a66", "version": "03.00.000", "uri": "../unitgroups/93a60a57-a3c8-11da-a746-0800200c9a66.xml"}}]}, "flowProperties": [], "typeOfFlow": "Other flow", "classification": {"classHierarchy": "Größen / Umweltliche Größen / EPD EN 15804 / LCI Indikatoren", "name": "GaBiCategories"}}, {"dataSetInternalID": 17, "referenceToFlowDataSet": {"shortDescription": [{"value": "Use of renewable secondary fuels (RSF)", "lang": "en"}, {"value": "Erneuerbare Sekundärbrennstoffe (RSF)", "lang": "de"}, {"value": "Uso de combustibles secundarios renovables (RSF)", "lang": "es"}], "type": "flow data set", "refObjectId": "64333088-a55f-4aa2-9a31-c10b07816787", "version": "30.00.000", "uri": "../flows/64333088-a55f-4aa2-9a31-c10b07816787.xml"}, "exchange direction": "INPUT", "meanAmount": 0.0, "other": {"anies": [{"value": "0.0", "module": "A1-A3", "scenario": "Standard scenario"}, {"value": "0.0", "module": "C1", "scenario": "Standard scenario"}, {"value": "0.0", "module": "C2", "scenario": "Standard scenario"}, {"value": "0.0", "module": "C3", "scenario": "Standard scenario"}, {"value": "0.0", "module": "C4", "scenario": "Standard scenario"}, {"value": "0.0", "module": "D", "scenario": "Standard scenario"}, {"name": "referenceToUnitGroupDataSet", "value": {"shortDescription": [{"value": "MJ", "lang": "en"}], "type": "unit group data set", "refObjectId": "93a60a57-a3c8-11da-a746-0800200c9a66", "version": "03.00.000", "uri": "../unitgroups/93a60a57-a3c8-11da-a746-0800200c9a66.xml"}}]}, "flowProperties": [], "typeOfFlow": "Other flow", "classification": {"classHierarchy": "Größen / Umweltliche Größen / EPD EN 15804 / LCI Indikatoren", "name": "GaBiCategories"}}, {"dataSetInternalID": 18, "referenceToFlowDataSet": {"shortDescription": [{"value": "Radioactive waste disposed (RWD)", "lang": "en"}, {"value": "Entsorgter radioaktiver Abfall (RWD)", "lang": "de"}, {"value": "Residuos radiactivos eliminados (RWD)", "lang": "es"}], "type": "flow data set", "refObjectId": "3449546e-52ad-4b39-b809-9fb77cea8ff6", "version": "30.00.000", "uri": "../flows/3449546e-52ad-4b39-b809-9fb77cea8ff6.xml"}, "exchange direction": "OUTPUT", "meanAmount": 0.0, "other": {"anies": [{"value": "0.00126", "module": "A1-A3", "scenario": "Standard scenario"}, {"value": "0.0", "module": "C1", "scenario": "Standard scenario"}, {"value": "6.56E-10", "module": "C2", "scenario": "Standard scenario"}, {"value": "2.39E-8", "module": "C3", "scenario": "Standard scenario"}, {"value": "3.55E-8", "module": "C4", "scenario": "Standard scenario"}, {"value": "-1.31E-6", "module": "D", "scenario": "Standard scenario"}, {"name": "referenceToUnitGroupDataSet", "value": {"shortDescription": [{"value": "kg", "lang": "en"}], "type": "unit group data set", "refObjectId": "ad38d542-3fe9-439d-9b95-2f5f7752acaf", "version": "30.00.000", "uri": "../unitgroups/ad38d542-3fe9-439d-9b95-2f5f7752acaf.xml"}}]}, "flowProperties": [], "typeOfFlow": "Other flow", "classification": {"classHierarchy": "Größen / Umweltliche Größen / EPD EN 15804 / LCI Indikatoren", "name": "GaBiCategories"}}, {"dataSetInternalID": 19, "referenceToFlowDataSet": {"shortDescription": [{"value": "Use of secondary material (SM)", "lang": "en"}, {"value": "Einsatz von Sekundärstoffen (SM)", "lang": "de"}, {"value": "Uso de materiales secundarios (SM)", "lang": "es"}], "type": "flow data set", "refObjectId": "c6a1f35f-2d09-4f54-8dfb-97e502e1ce92", "version": "30.00.000", "uri": "../flows/c6a1f35f-2d09-4f54-8dfb-97e502e1ce92.xml"}, "exchange direction": "INPUT", "meanAmount": 0.0, "other": {"anies": [{"value": "0.732", "module": "A1-A3", "scenario": "Standard scenario"}, {"value": "0.0", "module": "C1", "scenario": "Standard scenario"}, {"value": "0.0", "module": "C2", "scenario": "Standard scenario"}, {"value": "0.0", "module": "C3", "scenario": "Standard scenario"}, {"value": "0.0", "module": "C4", "scenario": "Standard scenario"}, {"value": "0.0", "module": "D", "scenario": "Standard scenario"}, {"name": "referenceToUnitGroupDataSet", "value": {"shortDescription": [{"value": "kg", "lang": "en"}], "type": "unit group data set", "refObjectId": "ad38d542-3fe9-439d-9b95-2f5f7752acaf", "version": "30.00.000", "uri": "../unitgroups/ad38d542-3fe9-439d-9b95-2f5f7752acaf.xml"}}]}, "flowProperties": [], "typeOfFlow": "Other flow", "classification": {"classHierarchy": "Größen / Umweltliche Größen / EPD EN 15804 / LCI Indikatoren", "name": "GaBiCategories"}}]}, "LCIAResults": {"LCIAResult": [{"referenceToLCIAMethodDataSet": {"shortDescription": [{"value": "Abiotic depletion potential - non-fossil resources (ADPE)", "lang": "en"}, {"value": "Potenzial für die Verknappung abiotischer Ressourcen – nicht fossile Ressourcen (ADPE)", "lang": "de"}], "type": "LCIA method data set", "refObjectId": "b2ad6494-c78d-11e6-9d9d-cec0c932ce01", "version": "01.00.011", "uri": "../lciamethods/b2ad6494-c78d-11e6-9d9d-cec0c932ce01.xml"}, "meanAmount": 0.0, "other": {"anies": [{"value": "3.64E-5", "module": "A1-A3", "scenario": "Standard scenario"}, {"value": "0.0", "module": "C1", "scenario": "Standard scenario"}, {"value": "2.42E-12", "module": "C2", "scenario": "Standard scenario"}, {"value": "1.56E-12", "module": "C3", "scenario": "Standard scenario"}, {"value": "4.47E-12", "module": "C4", "scenario": "Standard scenario"}, {"value": "-7.06E-11", "module": "D", "scenario": "Standard scenario"}, {"name": "referenceToUnitGroupDataSet", "value": {"shortDescription": [{"value": "kg Sb-eq.", "lang": "en"}], "type": "unit group data set", "refObjectId": "54ccd2d9-a32a-4fc2-923d-f2c8c93e89d4", "version": "30.00.000", "uri": "../unitgroups/54ccd2d9-a32a-4fc2-923d-f2c8c93e89d4.xml"}}]}}, {"referenceToLCIAMethodDataSet": {"shortDescription": [{"value": "Abiotic depletion potential - fossil resources (ADPF)", "lang": "en"}, {"value": "Potenzial für die Verknappung abiotischer Ressourcen – fossile Brennstoffe (ADPF)", "lang": "de"}], "type": "LCIA method data set", "refObjectId": "b2ad6110-c78d-11e6-9d9d-cec0c932ce01", "version": "01.00.011", "uri": "../lciamethods/b2ad6110-c78d-11e6-9d9d-cec0c932ce01.xml"}, "meanAmount": 0.0, "other": {"anies": [{"value": "27.8", "module": "A1-A3", "scenario": "Standard scenario"}, {"value": "0.0", "module": "C1", "scenario": "Standard scenario"}, {"value": "5.06E-4", "module": "C2", "scenario": "Standard scenario"}, {"value": "4.22E-4", "module": "C3", "scenario": "Standard scenario"}, {"value": "0.00184", "module": "C4", "scenario": "Standard scenario"}, {"value": "-0.0197", "module": "D", "scenario": "Standard scenario"}, {"name": "referenceToUnitGroupDataSet", "value": {"shortDescription": [{"value": "MJ", "lang": "en"}], "type": "unit group data set", "refObjectId": "93a60a57-a3c8-11da-a746-0800200c9a66", "version": "03.00.000", "uri": "../unitgroups/93a60a57-a3c8-11da-a746-0800200c9a66.xml"}}]}}, {"referenceToLCIAMethodDataSet": {"shortDescription": [{"value": "Acidification potential, Accumulated Exceedance (AP)", "lang": "en"}, {"value": "Versauerungspotenzial, kumulierte Überschreitung (AP)", "lang": "de"}], "type": "LCIA method data set", "refObjectId": "b5c611c6-def3-11e6-bf01-fe55135034f3", "version": "01.03.010", "uri": "../lciamethods/b5c611c6-def3-11e6-bf01-fe55135034f3.xml"}, "meanAmount": 0.0, "other": {"anies": [{"value": "0.00515", "module": "A1-A3", "scenario": "Standard scenario"}, {"value": "0.0", "module": "C1", "scenario": "Standard scenario"}, {"value": "1.96E-7", "module": "C2", "scenario": "Standard scenario"}, {"value": "2.76E-7", "module": "C3", "scenario": "Standard scenario"}, {"value": "6.95E-7", "module": "C4", "scenario": "Standard scenario"}, {"value": "-1.77E-6", "module": "D", "scenario": "Standard scenario"}, {"name": "referenceToUnitGroupDataSet", "value": {"shortDescription": [{"value": "mol H+-eq.", "lang": "en"}], "type": "unit group data set", "refObjectId": "42e089ac-92bf-4bf2-8ca1-5fc40d18f2ed", "version": "00.01.000", "uri": "../unitgroups/42e089ac-92bf-4bf2-8ca1-5fc40d18f2ed.xml"}}]}}, {"referenceToLCIAMethodDataSet": {"shortDescription": [{"value": "Eutrophication potential - freshwater (EP-freshwater)", "lang": "en"}, {"value": "Eutrophierungspotenzial - Süßwasser (EP-freshwater)", "lang": "de"}], "type": "LCIA method data set", "refObjectId": "b53ec18f-7377-4ad3-86eb-cc3f4f276b2b", "version": "01.00.011", "uri": "../lciamethods/b53ec18f-7377-4ad3-86eb-cc3f4f276b2b.xml"}, "meanAmount": 0.0, "other": {"anies": [{"value": "3.57E-6", "module": "A1-A3", "scenario": "Standard scenario"}, {"value": "0.0", "module": "C1", "scenario": "Standard scenario"}, {"value": "1.36E-10", "module": "C2", "scenario": "Standard scenario"}, {"value": "4.72E-11", "module": "C3", "scenario": "Standard scenario"}, {"value": "3.79E-9", "module": "C4", "scenario": "Standard scenario"}, {"value": "-1.55E-9", "module": "D", "scenario": "Standard scenario"}, {"name": "referenceToUnitGroupDataSet", "value": {"shortDescription": [{"value": "kg P-eq.", "lang": "en"}], "type": "unit group data set", "refObjectId": "0429039d-a61d-4590-ba67-aa4a20a810a1", "version": "30.00.000", "uri": "../unitgroups/0429039d-a61d-4590-ba67-aa4a20a810a1.xml"}}]}}, {"referenceToLCIAMethodDataSet": {"shortDescription": [{"value": "Eutrophication potential - marine (EP-marine)", "lang": "en"}, {"value": "Eutrophierungspotenzial - Salzwasser (EP-marine)", "lang": "de"}], "type": "LCIA method data set", "refObjectId": "b5c619fa-def3-11e6-bf01-fe55135034f3", "version": "02.00.011", "uri": "../lciamethods/b5c619fa-def3-11e6-bf01-fe55135034f3.xml"}, "meanAmount": 0.0, "other": {"anies": [{"value": "0.00159", "module": "A1-A3", "scenario": "Standard scenario"}, {"value": "0.0", "module": "C1", "scenario": "Standard scenario"}, {"value": "9.46E-8", "module": "C2", "scenario": "Standard scenario"}, {"value": "7.93E-8", "module": "C3", "scenario": "Standard scenario"}, {"value": "8.58E-7", "module": "C4", "scenario": "Standard scenario"}, {"value": "-4.89E-7", "module": "D", "scenario": "Standard scenario"}, {"name": "referenceToUnitGroupDataSet", "value": {"shortDescription": [{"value": "kg N-eq.", "lang": "en"}], "type": "unit group data set", "refObjectId": "d05bb823-ecdf-4686-8c40-bf1d9257859f", "version": "00.00.003", "uri": "../unitgroups/d05bb823-ecdf-4686-8c40-bf1d9257859f.xml"}}]}}, {"referenceToLCIAMethodDataSet": {"shortDescription": [{"value": "Eutrophication potential - terrestrial (EP-terrestrial)", "lang": "en"}, {"value": "Eutrophierungspotenzial - Land (EP-terrestrial)", "lang": "de"}], "type": "LCIA method data set", "refObjectId": "b5c614d2-def3-11e6-bf01-fe55135034f3", "version": "01.02.010", "uri": "../lciamethods/b5c614d2-def3-11e6-bf01-fe55135034f3.xml"}, "meanAmount": 0.0, "other": {"anies": [{"value": "0.0172", "module": "A1-A3", "scenario": "Standard scenario"}, {"value": "0.0", "module": "C1", "scenario": "Standard scenario"}, {"value": "1.05E-6", "module": "C2", "scenario": "Standard scenario"}, {"value": "1.14E-6", "module": "C3", "scenario": "Standard scenario"}, {"value": "2.84E-6", "module": "C4", "scenario": "Standard scenario"}, {"value": "-5.25E-6", "module": "D", "scenario": "Standard scenario"}, {"name": "referenceToUnitGroupDataSet", "value": {"shortDescription": [{"value": "mol N-eq.", "lang": "en"}], "type": "unit group data set", "refObjectId": "71b4d617-0ec9-4d3f-b65e-e438940c2401", "version": "00.00.003", "uri": "../unitgroups/71b4d617-0ec9-4d3f-b65e-e438940c2401.xml"}}]}}, {"referenceToLCIAMethodDataSet": {"shortDescription": [{"value": "Potential Comparative Toxic Unit for ecosystems (ETP-fw)", "lang": "en"}, {"value": "Potenzielle Toxizitätsvergleichseinheit für Ökosysteme (ETP-fw)", "lang": "de"}], "type": "LCIA method data set", "refObjectId": "ee1082d1-b0f7-43ca-a1f0-21e2a4a74511", "version": "01.00.003", "uri": "../lciamethods/ee1082d1-b0f7-43ca-a1f0-21e2a4a74511.xml"}, "meanAmount": 0.0, "other": {"anies": [{"value": "0.00549", "module": "A1-A3", "scenario": "Standard scenario"}, {"value": "0.0", "module": "C1", "scenario": "Standard scenario"}, {"value": "-5.51E-7", "module": "C2", "scenario": "Standard scenario"}, {"value": "0.00165", "module": "C3", "scenario": "Standard scenario"}, {"value": "0.00229", "module": "C4", "scenario": "Standard scenario"}, {"value": "-3.95E-6", "module": "D", "scenario": "Standard scenario"}, {"name": "referenceToUnitGroupDataSet", "value": {"shortDescription": [{"value": "CTUe", "lang": "en"}], "type": "unit group data set", "refObjectId": "aa959ded-f1eb-4efb-9c5c-2d60be36b3e6", "version": "00.00.003", "uri": "../unitgroups/aa959ded-f1eb-4efb-9c5c-2d60be36b3e6.xml"}}]}}, {"referenceToLCIAMethodDataSet": {"shortDescription": [{"value": "Global Warming Potential - biogenic (GWP-biogenic)", "lang": "en"}, {"value": "Globales Erwärmungspotenzial - biogen (GWP-biogenic)", "lang": "de"}], "type": "LCIA method data set", "refObjectId": "2356e1ab-0185-4db5-86e5-16de51c7485c", "version": "01.00.006", "uri": "../lciamethods/2356e1ab-0185-4db5-86e5-16de51c7485c.xml"}, "meanAmount": 0.0, "other": {"anies": [{"value": "0.00549", "module": "A1-A3", "scenario": "Standard scenario"}, {"value": "0.0", "module": "C1", "scenario": "Standard scenario"}, {"value": "-5.51E-7", "module": "C2", "scenario": "Standard scenario"}, {"value": "0.00165", "module": "C3", "scenario": "Standard scenario"}, {"value": "0.00229", "module": "C4", "scenario": "Standard scenario"}, {"value": "-3.95E-6", "module": "D", "scenario": "Standard scenario"}, {"name": "referenceToUnitGroupDataSet", "value": {"shortDescription": [{"value": "kg CO2-eq.", "lang": "en"}], "type": "unit group data set", "refObjectId": "1ebf3012-d0db-4de2-aefd-ef30cedb0be1", "version": "30.00.000", "uri": "../unitgroups/1ebf3012-d0db-4de2-aefd-ef30cedb0be1.xml"}}]}}, {"referenceToLCIAMethodDataSet": {"shortDescription": [{"value": "Global Warming Potential - fossil fuels (GWP-fossil)", "lang": "en"}, {"value": "Globales Erwärmungspotenzial - fossil (GWP-fossil)", "lang": "de"}], "type": "LCIA method data set", "refObjectId": "5f635281-343e-44fb-83df-1971b155e6b6", "version": "01.00.009", "uri": "../lciamethods/5f635281-343e-44fb-83df-1971b155e6b6.xml"}, "meanAmount": 0.0, "other": {"anies": [{"value": "1.64", "module": "A1-A3", "scenario": "Standard scenario"}, {"value": "0.0", "module": "C1", "scenario": "Standard scenario"}, {"value": "3.73E-5", "module": "C2", "scenario": "Standard scenario"}, {"value": "2.85E-5", "module": "C3", "scenario": "Standard scenario"}, {"value": "0.00137", "module": "C4", "scenario": "Standard scenario"}, {"value": "-0.00122", "module": "D", "scenario": "Standard scenario"}, {"name": "referenceToUnitGroupDataSet", "value": {"shortDescription": [{"value": "kg CO2-eq.", "lang": "en"}], "type": "unit group data set", "refObjectId": "1ebf3012-d0db-4de2-aefd-ef30cedb0be1", "version": "30.00.000", "uri": "../unitgroups/1ebf3012-d0db-4de2-aefd-ef30cedb0be1.xml"}}]}}, {"referenceToLCIAMethodDataSet": {"shortDescription": [{"value": "Global Warming Potential - land use and land use change (GWP-luluc)", "lang": "en"}, {"value": "Globales Erwärmungspotenzial - luluc (GWP-luluc)", "lang": "de"}], "type": "LCIA method data set", "refObjectId": "4331bbdb-978a-490d-8707-eeb047f01a55", "version": "01.00.006", "uri": "../lciamethods/4331bbdb-978a-490d-8707-eeb047f01a55.xml"}, "meanAmount": 0.0, "other": {"anies": [{"value": "0.00123", "module": "A1-A3", "scenario": "Standard scenario"}, {"value": "0.0", "module": "C1", "scenario": "Standard scenario"}, {"value": "3.45E-7", "module": "C2", "scenario": "Standard scenario"}, {"value": "6.55E-9", "module": "C3", "scenario": "Standard scenario"}, {"value": "9.11E-8", "module": "C4", "scenario": "Standard scenario"}, {"value": "-1.68E-7", "module": "D", "scenario": "Standard scenario"}, {"name": "referenceToUnitGroupDataSet", "value": {"shortDescription": [{"value": "kg CO2-eq.", "lang": "en"}], "type": "unit group data set", "refObjectId": "1ebf3012-d0db-4de2-aefd-ef30cedb0be1", "version": "30.00.000", "uri": "../unitgroups/1ebf3012-d0db-4de2-aefd-ef30cedb0be1.xml"}}]}}, {"referenceToLCIAMethodDataSet": {"shortDescription": [{"value": "Global Warming Potential - total (GWP-total)", "lang": "en"}, {"value": "Globales Erwärmungspotenzial - total (GWP-total)", "lang": "de"}], "type": "LCIA method data set", "refObjectId": "6a37f984-a4b3-458a-a20a-64418c145fa2", "version": "04.00.017", "uri": "../lciamethods/6a37f984-a4b3-458a-a20a-64418c145fa2.xml"}, "meanAmount": 0.0, "other": {"anies": [{"value": "1.65", "module": "A1-A3", "scenario": "Standard scenario"}, {"value": "0.0", "module": "C1", "scenario": "Standard scenario"}, {"value": "3.71E-5", "module": "C2", "scenario": "Standard scenario"}, {"value": "0.00168", "module": "C3", "scenario": "Standard scenario"}, {"value": "0.00366", "module": "C4", "scenario": "Standard scenario"}, {"value": "-0.00122", "module": "D", "scenario": "Standard scenario"}, {"name": "referenceToUnitGroupDataSet", "value": {"shortDescription": [{"value": "kg CO2-eq.", "lang": "en"}], "type": "unit group data set", "refObjectId": "1ebf3012-d0db-4de2-aefd-ef30cedb0be1", "version": "30.00.000", "uri": "../unitgroups/1ebf3012-d0db-4de2-aefd-ef30cedb0be1.xml"}}]}}, {"referenceToLCIAMethodDataSet": {"shortDescription": [{"value": "Potential Comparative Toxic Unit for humans - cancer effects (HTP-c)", "lang": "en"}, {"value": "Potenzielle Toxizitätsvergleichseinheit für den Menschen - kanzerogene Wirkung (HTP-c)", "lang": "de"}], "type": "LCIA method data set", "refObjectId": "2299222a-bbd8-474f-9d4f-4dd1f18aea7c", "version": "01.00.004", "uri": "../lciamethods/2299222a-bbd8-474f-9d4f-4dd1f18aea7c.xml"}, "meanAmount": 0.0, "other": {"anies": [{"value": "0.00123", "module": "A1-A3", "scenario": "Standard scenario"}, {"value": "0.0", "module": "C1", "scenario": "Standard scenario"}, {"value": "3.45E-7", "module": "C2", "scenario": "Standard scenario"}, {"value": "6.55E-9", "module": "C3", "scenario": "Standard scenario"}, {"value": "9.11E-8", "module": "C4", "scenario": "Standard scenario"}, {"value": "-1.68E-7", "module": "D", "scenario": "Standard scenario"}, {"name": "referenceToUnitGroupDataSet", "value": {"shortDescription": [{"value": "CTUh", "lang": "en"}], "type": "unit group data set", "refObjectId": "d4c9523e-2d7e-49fd-8469-998f547d3a70", "version": "00.00.003", "uri": "../unitgroups/d4c9523e-2d7e-49fd-8469-998f547d3a70.xml"}}]}}, {"referenceToLCIAMethodDataSet": {"shortDescription": [{"value": "Potential Comparative Toxic Unit for humans - non-cancer effects (HTP-nc)", "lang": "en"}, {"value": "Potenzielle Toxizitätsvergleichseinheit für den Menschen - nicht kanzerogene Wirkung (HTP-nc)", "lang": "de"}], "type": "LCIA method data set", "refObjectId": "3af763a5-b7a1-48c9-9cee-1f223481fcef", "version": "01.00.003", "uri": "../lciamethods/3af763a5-b7a1-48c9-9cee-1f223481fcef.xml"}, "meanAmount": 0.0, "other": {"anies": [{"value": "9.98E-12", "module": "A1-A3", "scenario": "Standard scenario"}, {"value": "0.0", "module": "C1", "scenario": "Standard scenario"}, {"value": "3.26E-18", "module": "C2", "scenario": "Standard scenario"}, {"value": "1.67E-16", "module": "C3", "scenario": "Standard scenario"}, {"value": "3.94E-16", "module": "C4", "scenario": "Standard scenario"}, {"value": "-6.67E-15", "module": "D", "scenario": "Standard scenario"}, {"name": "referenceToUnitGroupDataSet", "value": {"shortDescription": [{"value": "CTUh", "lang": "en"}], "type": "unit group data set", "refObjectId": "d4c9523e-2d7e-49fd-8469-998f547d3a70", "version": "00.00.003", "uri": "../unitgroups/d4c9523e-2d7e-49fd-8469-998f547d3a70.xml"}}]}}, {"referenceToLCIAMethodDataSet": {"shortDescription": [{"value": "Potential Human exposure efficiency relative to U235 (IRP)", "lang": "en"}, {"value": "Potenzielle Wirkung durch Exposition des Menschen mit U235 (IRP)", "lang": "de"}], "type": "LCIA method data set", "refObjectId": "b5c632be-def3-11e6-bf01-fe55135034f3", "version": "01.00.012", "uri": "../lciamethods/b5c632be-def3-11e6-bf01-fe55135034f3.xml"}, "meanAmount": 0.0, "other": {"anies": [{"value": "1.64", "module": "A1-A3", "scenario": "Standard scenario"}, {"value": "0.0", "module": "C1", "scenario": "Standard scenario"}, {"value": "3.73E-5", "module": "C2", "scenario": "Standard scenario"}, {"value": "2.85E-5", "module": "C3", "scenario": "Standard scenario"}, {"value": "0.00137", "module": "C4", "scenario": "Standard scenario"}, {"value": "-0.00122", "module": "D", "scenario": "Standard scenario"}, {"name": "referenceToUnitGroupDataSet", "value": {"shortDescription": [{"value": "kgBq U235-eq.", "lang": "en"}], "type": "unit group data set", "refObjectId": "456b05bf-1415-44a9-9993-02452f554c09", "version": "00.00.003", "uri": "../unitgroups/456b05bf-1415-44a9-9993-02452f554c09.xml"}}]}}, {"referenceToLCIAMethodDataSet": {"shortDescription": [{"value": "Depletion potential of the stratospheric ozone layer (ODP)", "lang": "en"}, {"value": "Abbaupotenzial der stratosphärischen Ozonschicht (ODP)", "lang": "de"}], "type": "LCIA method data set", "refObjectId": "b5c629d6-def3-11e6-bf01-fe55135034f3", "version": "02.00.013", "uri": "../lciamethods/b5c629d6-def3-11e6-bf01-fe55135034f3.xml"}, "meanAmount": 0.0, "other": {"anies": [{"value": "9.98E-12", "module": "A1-A3", "scenario": "Standard scenario"}, {"value": "0.0", "module": "C1", "scenario": "Standard scenario"}, {"value": "3.26E-18", "module": "C2", "scenario": "Standard scenario"}, {"value": "1.67E-16", "module": "C3", "scenario": "Standard scenario"}, {"value": "3.94E-16", "module": "C4", "scenario": "Standard scenario"}, {"value": "-6.67E-15", "module": "D", "scenario": "Standard scenario"}, {"name": "referenceToUnitGroupDataSet", "value": {"shortDescription": [{"value": "kg CFC-11-eq.", "lang": "en"}], "type": "unit group data set", "refObjectId": "d9e957c9-7309-4474-bf3a-7777df6c4e5b", "version": "25.00.000", "uri": "../unitgroups/d9e957c9-7309-4474-bf3a-7777df6c4e5b.xml"}}]}}, {"referenceToLCIAMethodDataSet": {"shortDescription": [{"value": "Potential incidence of disease due to PM emissions (PM)", "lang": "en"}, {"value": "Potenzielles Auftreten von Krankheiten aufgrund von Feinstaubemissionen (PM)", "lang": "de"}], "type": "LCIA method data set", "refObjectId": "b5c602c6-def3-11e6-bf01-fe55135034f3", "version": "02.00.012", "uri": "../lciamethods/b5c602c6-def3-11e6-bf01-fe55135034f3.xml"}, "meanAmount": 0.0, "other": {"anies": [{"value": "1.65", "module": "A1-A3", "scenario": "Standard scenario"}, {"value": "0.0", "module": "C1", "scenario": "Standard scenario"}, {"value": "3.71E-5", "module": "C2", "scenario": "Standard scenario"}, {"value": "0.00168", "module": "C3", "scenario": "Standard scenario"}, {"value": "0.00366", "module": "C4", "scenario": "Standard scenario"}, {"value": "-0.00122", "module": "D", "scenario": "Standard scenario"}, {"name": "referenceToUnitGroupDataSet", "value": {"shortDescription": [{"value": "Disease incidence", "lang": "en"}], "type": "unit group data set", "refObjectId": "3883559b-648f-4afc-8ba2-0bd24f3affa3", "version": "00.00.003", "uri": "../unitgroups/3883559b-648f-4afc-8ba2-0bd24f3affa3.xml"}}]}}, {"referenceToLCIAMethodDataSet": {"shortDescription": [{"value": "Photochemical Ozone Creation Potential (POCP)", "lang": "en"}, {"value": "Bildungspotenzial für troposphärisches Ozon (POCP)", "lang": "de"}], "type": "LCIA method data set", "refObjectId": "b5c610fe-def3-11e6-bf01-fe55135034f3", "version": "02.00.015", "uri": "../lciamethods/b5c610fe-def3-11e6-bf01-fe55135034f3.xml"}, "meanAmount": 0.0, "other": {"anies": [{"value": "0.00504", "module": "A1-A3", "scenario": "Standard scenario"}, {"value": "0.0", "module": "C1", "scenario": "Standard scenario"}, {"value": "1.85E-7", "module": "C2", "scenario": "Standard scenario"}, {"value": "2.18E-7", "module": "C3", "scenario": "Standard scenario"}, {"value": "1.47E-6", "module": "C4", "scenario": "Standard scenario"}, {"value": "-1.44E-6", "module": "D", "scenario": "Standard scenario"}, {"name": "referenceToUnitGroupDataSet", "value": {"shortDescription": [{"value": "kg NMVOC-eq.", "lang": "en"}], "type": "unit group data set", "refObjectId": "d27c25f8-fbc1-44c6-b47b-4adbae4199c6", "version": "00.00.003", "uri": "../unitgroups/d27c25f8-fbc1-44c6-b47b-4adbae4199c6.xml"}}]}}, {"referenceToLCIAMethodDataSet": {"shortDescription": [{"value": "Potential Soil quality index (SQP)", "lang": "en"}, {"value": "Potenzieller Bodenqualitätsindex (SQP)", "lang": "de"}], "type": "LCIA method data set", "refObjectId": "b2ad6890-c78d-11e6-9d9d-cec0c932ce01", "version": "01.00.011", "uri": "../lciamethods/b2ad6890-c78d-11e6-9d9d-cec0c932ce01.xml"}, "meanAmount": 0.0, "other": {"anies": [{"value": "0.00515", "module": "A1-A3", "scenario": "Standard scenario"}, {"value": "0.0", "module": "C1", "scenario": "Standard scenario"}, {"value": "1.96E-7", "module": "C2", "scenario": "Standard scenario"}, {"value": "2.76E-7", "module": "C3", "scenario": "Standard scenario"}, {"value": "6.95E-7", "module": "C4", "scenario": "Standard scenario"}, {"value": "-1.77E-6", "module": "D", "scenario": "Standard scenario"}, {"name": "referenceToUnitGroupDataSet", "value": {"shortDescription": [{"value": "dimensionless", "lang": "en"}], "type": "unit group data set", "refObjectId": "f130951c-e67f-4f7f-8dd4-665de3974e18", "version": "00.00.004", "uri": "../unitgroups/f130951c-e67f-4f7f-8dd4-665de3974e18.xml"}}]}}, {"referenceToLCIAMethodDataSet": {"shortDescription": [{"value": "Water (user) deprivation potential (WDP)", "lang": "en"}, {"value": "Wasser-Entzugspotenzial (Benutzer) (WDP)", "lang": "de"}], "type": "LCIA method data set", "refObjectId": "b2ad66ce-c78d-11e6-9d9d-cec0c932ce01", "version": "03.00.015", "uri": "../lciamethods/b2ad66ce-c78d-11e6-9d9d-cec0c932ce01.xml"}, "meanAmount": 0.0, "other": {"anies": [{"value": "0.148", "module": "A1-A3", "scenario": "Standard scenario"}, {"value": "0.0", "module": "C1", "scenario": "Standard scenario"}, {"value": "4.29E-7", "module": "C2", "scenario": "Standard scenario"}, {"value": "1.85E-4", "module": "C3", "scenario": "Standard scenario"}, {"value": "1.32E-4", "module": "C4", "scenario": "Standard scenario"}, {"value": "-9.29E-5", "module": "D", "scenario": "Standard scenario"}, {"name": "referenceToUnitGroupDataSet", "value": {"shortDescription": [{"value": "m3 world eq. deprived", "lang": "en"}], "type": "unit group data set", "refObjectId": "6ae2df01-888e-46c8-b17d-49fa3869b476", "version": "00.00.003", "uri": "../unitgroups/6ae2df01-888e-46c8-b17d-49fa3869b476.xml"}}]}}]}, "otherAttributes": {"{http://www.indata.network/EPD/2019}epd-version": "1.2"}, "version": "1.1"}