{"processInformation": {"dataSetInformation": {"UUID": "e251a4d4-0d14-4f96-9c3d-06439c95c071", "name": {"baseName": [{"value": "GRL 200", "lang": "en"}, {"value": "GRL 200", "lang": "de"}], "functionalUnitFlowProperties": [{"lang": "en"}]}, "classificationInformation": {"classification": [{"class": [{"value": "Komponenten von Fenstern und Vorhangfassaden", "level": 0, "classId": "7"}, {"value": "Antriebssysteme", "level": 1, "classId": "7.7"}, {"value": "elektrisch", "level": 2, "classId": "7.7.02"}], "name": "OEKOBAU.DAT"}, {"class": [{"value": "02 Building products", "level": 0}, {"value": "Doors, windows, shutters, and related products", "level": 1}, {"value": "Building Hardware products", "level": 2}], "name": "IBUCategories"}]}, "generalComment": [{"value": "The GRL 200 series of concealed door closers represent the latest in builders hardware technology. The closers can be used in a number of different configurations, including standard, narrow, or wide doors, as well as left-hand and right-hand single- or double-action mounting (both single and double leaf doors, including double leaf doors in combination with a BSR door coordinator).\nFor the installer: Suitable for installation with left-hand or right-hand single and double action doors.\n\nFor the architect: Concealed installation for maximum visual elegance. All essential functions are provided, and the closers deliver proven, robust design capable of withstanding leaf weights up to 300 kg.\nFor the user: A temperature-independent closing cycle and highly efficient mechanism gives maximum user convenience.The GRL 200 series include a electrohydraulic hold-open function to meet fire protection and other user needs.", "lang": "en"}, {"value": "Die verdeckten Türschließer der Serie GRL 200 repräsentieren den neuesten Stand der Baubeschlagstechnologie. Die Schließer können in verschiedenen Konfigurationen verwendet werden, z.B. für Standard-, schmale oder breite Türen sowie für die linke oder rechte Montage mit einfacher oder doppelter Betätigung (sowohl für ein- als auch für zweiflügelige Türen, einschließlich zweiflügeliger Türen in Kombination mit einem BSR-Türkoordinator). Für den Installateur: Geeignet für den Einbau in ein- und zweiflügelige Türen mit links- oder rechtsseitigem Anschlag. Für den Architekten: Verdeckter Einbau für maximale optische Eleganz. Alle wesentlichen Funktionen sind vorhanden, und die Schließer bieten eine bewährte, robuste Konstruktion, die Flügelgewichten von bis zu 300 kg standhält. Für den Benutzer: Ein temperaturunabhängiger Schließzyklus und ein hocheffizienter Mechanismus sorgen für maximalen Benutzerkomfort. Die GRL 200-Serie verfügt über eine elektrohydraulische Feststellfunktion, um Brandschutz- und andere Benutzeranforderungen zu erfüllen.", "lang": "de"}]}, "quantitativeReference": {"referenceToReferenceFlow": [0]}, "time": {"referenceYear": 2020, "dataSetValidUntil": 2025, "other": {"anies": [{"name": "publicationDateOfEPD", "value": 1598227200000}]}}, "geography": {"locationOfOperationSupplyOrProduction": {"location": "SG"}}, "technology": {"technologyDescriptionAndIncludedProcesses": [{"value": "The GRL 200 series of concealed door closers represent the latest in builders hardware technology. The closers can be used in a number of different configurations, including standard, narrow, or wide doors, as well as left-hand and right-hand single- or double-action mounting (both single and double leaf doors, including double leaf doors in combination with a BSR door coordinator). \nTechnical data: \nThe concealed door closers employ a cam and roller mechanism and are capable of controlling interior or exterior doors weighing up to 300 kg. They have a mechanical backcheck at approximately 70°. Dual valve adjustment provides controlled closing speed from approximately 175° opening range, even in cold temperature conditions.\n\nThe plant in\nSingapore is certified to the quality management system ISO\n9001, which ensures consistent quality of the products.\n\nThe Environmental Management System is certified to ISO 14001 and the Energy Management to ISO 50001. \nDeclared unit: \nThe declared unit of this analysis is one concealed door closer.", "lang": "en"}, {"value": "Die verdeckten Türschließer der Serie GRL 200 stellen den neuesten Stand der Baubeschlagstechnologie dar. Die Schließer können in einer Reihe von verschiedenen Konfigurationen verwendet werden, einschließlich Standard-, schmalen oder breiten Türen sowie linker und rechter ein- oder beidseitiger Montage (sowohl ein- als auch zweiflügelige Türen, einschließlich zweiflügeliger Türen in Kombination mit einem BSR-Türkoordinator). \nTechnische Daten: \nDie verdeckten Türschließer arbeiten mit einem Nocken- und Rollenmechanismus und sind in der Lage, Innen- oder Außentüren mit einem Gewicht von bis zu 300 kg zu schließen. Sie haben eine mechanische Rücklaufsperre bei etwa 70°. Die doppelte Ventileinstellung sorgt für eine kontrollierte Schließgeschwindigkeit ab einem Öffnungsbereich von ca. 175°, selbst bei kalten Temperaturen. Das Werk in Singapur ist nach dem Qualitätsmanagementsystem ISO 9001 zertifiziert, das eine gleichbleibende Qualität der Produkte gewährleistet. Das Umweltmanagementsystem ist nach ISO 14001 und das Energiemanagement nach ISO 50001 zertifiziert. \nDeklarierte Einheit: \nDie erklärte Einheit dieser Analyse ist ein verdeckter Türschließer.", "lang": "de"}], "technologicalApplicability": [{"value": "These door closers can control exceptionally heavy single- and double-acting doors (both single and double leaf). They are appropriate for almost any design and can meet most materials, size, and weight requirements. Trouble-free performance under adverse climatic and traffic conditions makes these products dependable and a perfect choice for even the most rigorous applications.\n\nThe GRL 200 series are specifically designed to be used in fire/life safety applications where the hold open is electrically controlled by a fire alarm contact. When installed in conjunction with a maintained control switch, these products can be used as a hold-open/privacy function.", "lang": "en"}, {"value": "Diese Türschließer können außergewöhnlich schwere einfach- und doppeltwirkende Türen (sowohl ein- als auch zweiflügelig) steuern. Sie eignen sich für fast jedes Design und erfüllen die meisten Anforderungen an Material, Größe und Gewicht. Die störungsfreie Leistung unter widrigen klimatischen und verkehrstechnischen Bedingungen macht diese Produkte zuverlässig und zu einer perfekten Wahl selbst für die anspruchsvollsten Anwendungen. Die GRL 200-Serie wurde speziell für den Einsatz in Brandschutz- und Sicherheitsanwendungen entwickelt, bei denen die Offenhaltung elektrisch durch einen Brandmeldekontakt gesteuert wird. Wenn sie in Verbindung mit einem gewarteten Kontrollschalter installiert werden, können diese Produkte als Feststell-/Sichtschutzfunktion verwendet werden.", "lang": "de"}]}}, "modellingAndValidation": {"LCIMethodAndAllocation": {"typeOfDataSet": "EPD", "referenceToLCAMethodDetails": [{"shortDescription": [{"value": "Building Hardware products.pdf", "lang": "en"}], "type": "source data set", "refObjectId": "74179b0b-9435-4269-8069-9a99988834cb"}], "other": {"anies": [{"name": "subType", "value": "average dataset"}]}}, "dataSourcesTreatmentAndRepresentativeness": {"referenceToDataSource": [{"shortDescription": [{"value": "GaBi Database (all versions)", "lang": "en"}], "type": "source data set", "refObjectId": "28d74cc0-db8b-4d7e-bc44-5f6d56ce0c4a"}, {"shortDescription": [{"value": "GaBi database SP39 2019", "lang": "en"}], "type": "source data set", "refObjectId": "07d9b8a7-e0fc-408f-a95e-c90735f843ce"}], "useAdviceForDataSet": [{"value": "Scope: \nThe declaration and the background LCA report represent the GRL 200 series door closers. Raw materials and components are provided by suppliers and shipped to Singapore, where the closers are manufactured and assembled. \nSystem boundary: \nType of EPD:\ncradle to gate - with options.\n\n\nThe\nEnvironmental Product Declaration refers to the production stage (A1-A3), transport from the gate to\nconstruction site (A4) and the end of life stage (C3) and indicates the recycling\npotential which is declared in the module \"benefits and loads beyond the\nproduct system boundary\" (D).\n\n\nIn line with\nthe PCR, A5 is declared to ensure the export of biogenic CO2 from\nrenewable packaging materials.\n\n\n\nModules A1 to\nA3 include the provision and processing of raw materials as well as the\nprocessing of input materials, the transport to manufacturer and production\nsite. Module C3 includes the incineration of plastics for\nenergy recovery. Module D comprises the recycling of metals and gives\nthe recycling potentials as well as potential benefits from energy\nsubstitution.\n\nA5 is declared to ensure the export of biogenic CO2\nthat is incorporated in the used packaging materials (paper). Potential benefits\nfrom the incineration of packaging materials are also declared in module D. The incineration processes in the End-of-Life are based on European datasets. The recycling processes in the End-of-Life are based on European and Global datasets.", "lang": "en"}, {"value": "Gültigkeitsbereich: \nDie Deklaration und der Hintergrund-LCA-Bericht beziehen sich auf die Türschließer der Serie GRL 200. Die Rohstoffe und Komponenten werden von Lieferanten geliefert und nach Singapur verschifft, wo die Schließer hergestellt und montiert werden. \nSystemgrenze: \nArt der EPD: cradle to gate - mit Optionen. Die Umweltproduktdeklaration bezieht sich auf die Produktionsstufe (A1-A3), den Transport vom Werkstor bis zur Baustelle (A4) und die End-of-Life-Stufe (C3) und gibt das Recyclingpotenzial an, das im Modul \"Nutzen und Lasten über die Produktsystemgrenze hinaus\" (D) deklariert wird. In Übereinstimmung mit der PCR wird A5 deklariert, um den Export von biogenem CO2 aus erneuerbaren Verpackungsmaterialien zu gewährleisten. Die Module A1 bis A3 umfassen die Bereitstellung und Verarbeitung von Rohstoffen sowie die Verarbeitung von Vormaterialien, den Transport zum Hersteller und zur Produktionsstätte. Modul C3 umfasst die Verbrennung von Kunststoffen zur Energierückgewinnung. Modul D umfasst das Recycling von Metallen und gibt die Recyclingpotenziale sowie den potenziellen Nutzen aus der Energiesubstitution an. A5 wird angegeben, um den Export von biogenem CO2 sicherzustellen, das in den verwendeten Verpackungsmaterialien (Papier) enthalten ist. Potenzielle Vorteile aus der Verbrennung von Verpackungsmaterialien werden auch in Modul D angegeben. Die Verbrennungsprozesse im End-of-Life-Bereich basieren auf europäischen Datensätzen. Die Recyclingprozesse am Ende des Lebenszyklus basieren auf europäischen und globalen Daten.", "lang": "de"}], "other": {"anies": [{"name": "referenceToOriginalEPD", "value": {"shortDescription": {"value": "GRL 200.pdf", "defaultValue": "GRL 200.pdf", "lstrings": [{"lang": "en", "value": "GRL 200.pdf"}]}, "type": "source data set", "uuid": {"uuid": "5000a736-f58e-4d21-b0de-47a03543a46b"}, "refObjectId": "5000a736-f58e-4d21-b0de-47a03543a46b", "resourceURLs": ["https://oekobaudat.de/OEKOBAU.DAT/resource/sources/5000a736-f58e-4d21-b0de-47a03543a46b/GRL_200_13069.pdf?version=00.01.000"]}}]}}, "validation": {"review": [{"referenceToNameOfReviewerAndInstitution": [{"shortDescription": [{"value": "Institut Bauen und Umwelt e. V.", "lang": "en"}], "type": "contact data set", "refObjectId": "d111dbec-b024-4be5-86c5-752d6eb2cf95", "uri": "../contacts/d111dbec-b024-4be5-86c5-752d6eb2cf95.xml"}], "type": "Accredited third party review"}]}, "complianceDeclarations": {"compliance": [{"referenceToComplianceSystem": {"shortDescription": [{"value": "DIN EN 15804", "lang": "en"}], "type": "source data set", "refObjectId": "b00f9ec0-7874-11e3-981f-0800200c9a66", "uri": "../sources/b00f9ec0-7874-11e3-981f-0800200c9a66.xml"}}, {"referenceToComplianceSystem": {"shortDescription": [{"value": "ISO 14025", "lang": "en"}], "type": "source data set", "refObjectId": "4f2eb655-6e44-4874-a95a-e28f5442cd4d", "uri": "../sources/4f2eb655-6e44-4874-a95a-e28f5442cd4d.xml"}}]}}, "administrativeInformation": {"commissionerAndGoal": {"referenceToCommissioner": [{"shortDescription": [{"value": "dormakaba International Holding GmbH", "lang": "en"}], "type": "contact data set", "refObjectId": "33313944-7b37-498a-b458-25a295c1017d", "uri": "../contacts/33313944-7b37-498a-b458-25a295c1017d.xml"}]}, "dataGenerator": {"referenceToPersonOrEntityGeneratingTheDataSet": [{"shortDescription": [{"value": "Sphera Solutions GmbH", "lang": "en"}], "type": "contact data set", "refObjectId": "623edf96-39d1-4e6f-9892-674c7228546b", "uri": "../contacts/623edf96-39d1-4e6f-9892-674c7228546b.xml"}]}, "dataEntryBy": {"timeStamp": 1598227200000, "referenceToDataSetFormat": [{"shortDescription": [{"value": "ILCD Format", "lang": "en"}], "type": "source data set", "refObjectId": "a97a0155-0234-4b87-b4ce-a45da52f2a40", "uri": "../sources/a97a0155-0234-4b87-b4ce-a45da52f2a40.xml"}, {"shortDescription": [{"value": "EPD-Datenformaterweiterungen v1.2", "lang": "de"}, {"value": "EPD Data Format Extensions v1.2", "lang": "en"}], "type": "source data set", "refObjectId": "a29449fd-aa2f-4de8-b5d7-4b06b43c6fde", "uri": "../sources/a29449fd-aa2f-4de8-b5d7-4b06b43c6fde.xml"}]}, "publicationAndOwnership": {"dataSetVersion": "00.01.000", "referenceToRegistrationAuthority": {"shortDescription": [{"value": "Institut Bauen und Umwelt e. V.", "lang": "en"}], "type": "contact data set", "refObjectId": "d111dbec-b024-4be5-86c5-752d6eb2cf95", "uri": "../contacts/d111dbec-b024-4be5-86c5-752d6eb2cf95.xml"}, "registrationNumber": "EPD-GRO-20200244-CBD1-EN", "referenceToOwnershipOfDataSet": {"shortDescription": [{"value": "dormakaba International Holding GmbH", "lang": "en"}], "type": "contact data set", "refObjectId": "33313944-7b37-498a-b458-25a295c1017d", "uri": "../contacts/33313944-7b37-498a-b458-25a295c1017d.xml"}, "copyright": true, "licenseType": "Free of charge for all users and uses", "accessRestrictions": [{"value": "None", "lang": "en"}], "other": {"anies": [{"name": "referenceToPublisher", "value": {"shortDescription": [{"value": "Institut Bauen und Umwelt e. V.", "lang": "en"}], "type": "contact data set", "refObjectId": "d111dbec-b024-4be5-86c5-752d6eb2cf95", "uri": "../contacts/d111dbec-b024-4be5-86c5-752d6eb2cf95.xml"}}]}}}, "exchanges": {"exchange": [{"dataSetInternalID": 0, "referenceToFlowDataSet": {"shortDescription": [{"value": "GRL 200 ()", "lang": "en"}], "type": "flow data set", "refObjectId": "ddf1d8d5-aceb-3868-9d14-b993d7a48a3f", "uri": "../flows/ddf1d8d5-aceb-3868-9d14-b993d7a48a3f.xml"}, "meanAmount": 1.0, "referencesToDataSource": {}, "referenceFlow": true, "resolvedFlowVersion": "00.01.000", "resultingflowAmount": 1.0, "flowProperties": [{"name": [{"lang": "de", "value": "Anzahl"}, {"lang": "en", "value": "Number of pieces"}], "uuid": "01846770-4cfe-4a25-8ad9-919d8d378345", "referenceFlowProperty": true, "meanValue": 1.0, "referenceUnit": "pcs.", "unitGroupUUID": "934110e3-baf4-49e9-992c-3d8109a6aafb"}, {"name": [{"lang": "en", "value": "Weight"}], "uuid": "93a60a56-a3c8-11da-a746-0800200b9a66", "meanValue": 6.19}], "materialProperties": [{"name": "weight per piece", "value": "6.19", "unit": "kg"}], "typeOfFlow": "Product flow", "classification": {"classHierarchy": "Komponenten von Fenstern und Vorhangfassaden / Antriebssysteme / elektrisch", "name": "OEKOBAU.DAT"}}, {"dataSetInternalID": 1, "referenceToFlowDataSet": {"shortDescription": [{"value": "Renewable primary energy as energy carrier (PERE)", "lang": "en"}, {"value": "Erneuerbare Primärenergie als Energieträger (PERE)", "lang": "de"}], "type": "flow data set", "refObjectId": "20f32be5-0398-4288-9b6d-accddd195317", "uri": "../flows/20f32be5-0398-4288-9b6d-accddd195317.xml"}, "exchange direction": "INPUT", "other": {"anies": [{"name": "referenceToUnitGroupDataSet", "value": {"shortDescription": [{"value": "MJ", "lang": "en"}], "type": "unit group data set", "refObjectId": "93a60a57-a3c8-11da-a746-0800200c9a66", "uri": "../unitgroups/93a60a57-a3c8-11da-a746-0800200c9a66.xml"}}, {"value": "33.245", "module": "A1-A3"}, {"value": "0.0664", "module": "A4"}, {"value": "4.4769", "module": "A5"}, {"value": "0.0377", "module": "C3"}, {"value": "0", "module": "D"}]}, "resolvedFlowVersion": "38.00.000", "flowProperties": [], "typeOfFlow": "Other flow", "classification": {"classHierarchy": "Quantities", "name": "GaBiCategories"}}, {"dataSetInternalID": 2, "referenceToFlowDataSet": {"shortDescription": [{"value": "Renewable primary energy resources as material utilization (PERM)", "lang": "en"}, {"value": "Erneuerbare Primärenergie zur stofflichen Nutzung (PERM)", "lang": "de"}], "type": "flow data set", "refObjectId": "fb3ec0de-548d-4508-aea5-00b73bf6f702", "uri": "../flows/fb3ec0de-548d-4508-aea5-00b73bf6f702.xml"}, "exchange direction": "INPUT", "other": {"anies": [{"name": "referenceToUnitGroupDataSet", "value": {"shortDescription": [{"value": "MJ", "lang": "en"}], "type": "unit group data set", "refObjectId": "93a60a57-a3c8-11da-a746-0800200c9a66", "uri": "../unitgroups/93a60a57-a3c8-11da-a746-0800200c9a66.xml"}}, {"value": "4.455", "module": "A1-A3"}, {"value": "0", "module": "A4"}, {"value": "-4.455", "module": "A5"}, {"value": "0", "module": "C3"}, {"value": "-0.38", "module": "D"}]}, "resolvedFlowVersion": "38.00.000", "flowProperties": [], "typeOfFlow": "Other flow", "classification": {"classHierarchy": "Quantities", "name": "GaBiCategories"}}, {"dataSetInternalID": 3, "referenceToFlowDataSet": {"shortDescription": [{"value": "Total use of renewable primary energy resources (PERT)", "lang": "en"}, {"value": "Total erneuerbare Primärenergie (PERT)", "lang": "de"}], "type": "flow data set", "refObjectId": "53f97275-fa8a-4cdd-9024-65936002acd0", "uri": "../flows/53f97275-fa8a-4cdd-9024-65936002acd0.xml"}, "exchange direction": "INPUT", "other": {"anies": [{"name": "referenceToUnitGroupDataSet", "value": {"shortDescription": [{"value": "MJ", "lang": "en"}], "type": "unit group data set", "refObjectId": "93a60a57-a3c8-11da-a746-0800200c9a66", "uri": "../unitgroups/93a60a57-a3c8-11da-a746-0800200c9a66.xml"}}, {"value": "37.7", "module": "A1-A3"}, {"value": "0.0664", "module": "A4"}, {"value": "0.0219", "module": "A5"}, {"value": "0.0377", "module": "C3"}, {"value": "-30.9", "module": "D"}]}, "resolvedFlowVersion": "38.00.000", "flowProperties": [], "typeOfFlow": "Other flow", "classification": {"classHierarchy": "Quantities / Environmental quantities / EPD EN 15804 / LCI indicators", "name": "GaBiCategories"}}, {"dataSetInternalID": 4, "referenceToFlowDataSet": {"shortDescription": [{"value": "Non renewable primary energy as energy carrier (PENRE)", "lang": "en"}, {"value": "Nicht-erneuerbare Primärenergie als Energieträger (PENRE)", "lang": "de"}], "type": "flow data set", "refObjectId": "ac857178-2b45-46ec-892a-a9a4332f0372", "uri": "../flows/ac857178-2b45-46ec-892a-a9a4332f0372.xml"}, "exchange direction": "INPUT", "other": {"anies": [{"name": "referenceToUnitGroupDataSet", "value": {"shortDescription": [{"value": "MJ", "lang": "en"}], "type": "unit group data set", "refObjectId": "93a60a57-a3c8-11da-a746-0800200c9a66", "uri": "../unitgroups/93a60a57-a3c8-11da-a746-0800200c9a66.xml"}}, {"value": "208.901", "module": "A1-A3"}, {"value": "17.9", "module": "A4"}, {"value": "0.128", "module": "A5"}, {"value": "0.255", "module": "C3"}, {"value": "0", "module": "D"}]}, "resolvedFlowVersion": "38.00.000", "flowProperties": [], "typeOfFlow": "Other flow", "classification": {"classHierarchy": "Quantities", "name": "GaBiCategories"}}, {"dataSetInternalID": 5, "referenceToFlowDataSet": {"shortDescription": [{"value": "Non renewable primary energy as material utilization (PENRM)", "lang": "en"}, {"value": "Nicht-erneuerbare Primärenergie zur stofflichen Nutzung (PENRM)", "lang": "de"}], "type": "flow data set", "refObjectId": "1421caa0-679d-4bf4-b282-0eb850ccae27", "uri": "../flows/1421caa0-679d-4bf4-b282-0eb850ccae27.xml"}, "exchange direction": "INPUT", "other": {"anies": [{"name": "referenceToUnitGroupDataSet", "value": {"shortDescription": [{"value": "MJ", "lang": "en"}], "type": "unit group data set", "refObjectId": "93a60a57-a3c8-11da-a746-0800200c9a66", "uri": "../unitgroups/93a60a57-a3c8-11da-a746-0800200c9a66.xml"}}, {"value": "0.099", "module": "A1-A3"}, {"value": "0", "module": "A4"}, {"value": "0", "module": "A5"}, {"value": "-0.099", "module": "C3"}, {"value": "-30.9", "module": "D"}]}, "resolvedFlowVersion": "38.00.000", "flowProperties": [], "typeOfFlow": "Other flow", "classification": {"classHierarchy": "Quantities", "name": "GaBiCategories"}}, {"dataSetInternalID": 6, "referenceToFlowDataSet": {"shortDescription": [{"value": "Total use of non renewable primary energy resources (PENRT)", "lang": "en"}, {"value": "Total nicht erneuerbare Primärenergie (PENRT)", "lang": "de"}], "type": "flow data set", "refObjectId": "06159210-646b-4c8d-8583-da9b3b95a6c1", "uri": "../flows/06159210-646b-4c8d-8583-da9b3b95a6c1.xml"}, "exchange direction": "INPUT", "other": {"anies": [{"name": "referenceToUnitGroupDataSet", "value": {"shortDescription": [{"value": "MJ", "lang": "en"}], "type": "unit group data set", "refObjectId": "93a60a57-a3c8-11da-a746-0800200c9a66", "uri": "../unitgroups/93a60a57-a3c8-11da-a746-0800200c9a66.xml"}}, {"value": "209", "module": "A1-A3"}, {"value": "17.9", "module": "A4"}, {"value": "0.128", "module": "A5"}, {"value": "0.156", "module": "C3"}, {"value": "0", "module": "D"}]}, "resolvedFlowVersion": "38.00.000", "flowProperties": [], "typeOfFlow": "Other flow", "classification": {"classHierarchy": "Quantities / Environmental quantities / EPD EN 15804 / LCI indicators", "name": "GaBiCategories"}}, {"dataSetInternalID": 7, "referenceToFlowDataSet": {"shortDescription": [{"value": "Use of secondary material (SM)", "lang": "en"}, {"value": "Einsatz von Sekundärstoffen (SM)", "lang": "de"}], "type": "flow data set", "refObjectId": "c6a1f35f-2d09-4f54-8dfb-97e502e1ce92", "uri": "../flows/c6a1f35f-2d09-4f54-8dfb-97e502e1ce92.xml"}, "exchange direction": "INPUT", "other": {"anies": [{"name": "referenceToUnitGroupDataSet", "value": {"shortDescription": [{"value": "kg", "lang": "en"}], "type": "unit group data set", "refObjectId": "ad38d542-3fe9-439d-9b95-2f5f7752acaf", "uri": "../unitgroups/ad38d542-3fe9-439d-9b95-2f5f7752acaf.xml"}}, {"value": "5.56", "module": "A1-A3"}, {"value": "0", "module": "A4"}, {"value": "0", "module": "A5"}, {"value": "0", "module": "C3"}, {"value": "0", "module": "D"}]}, "resolvedFlowVersion": "38.00.000", "flowProperties": [], "typeOfFlow": "Other flow", "classification": {"classHierarchy": "Quantities / Environmental quantities / EPD EN 15804 / LCI indicators", "name": "GaBiCategories"}}, {"dataSetInternalID": 8, "referenceToFlowDataSet": {"shortDescription": [{"value": "Use of renewable secondary fuels (RSF)", "lang": "en"}, {"value": "Erneuerbare Sekundärbrennstoffe (RSF)", "lang": "de"}], "type": "flow data set", "refObjectId": "64333088-a55f-4aa2-9a31-c10b07816787", "uri": "../flows/64333088-a55f-4aa2-9a31-c10b07816787.xml"}, "exchange direction": "INPUT", "other": {"anies": [{"name": "referenceToUnitGroupDataSet", "value": {"shortDescription": [{"value": "MJ", "lang": "en"}], "type": "unit group data set", "refObjectId": "93a60a57-a3c8-11da-a746-0800200c9a66", "uri": "../unitgroups/93a60a57-a3c8-11da-a746-0800200c9a66.xml"}}, {"value": "0", "module": "A1-A3"}, {"value": "0", "module": "A4"}, {"value": "0", "module": "A5"}, {"value": "0", "module": "C3"}, {"value": "0", "module": "D"}]}, "resolvedFlowVersion": "38.00.000", "flowProperties": [], "typeOfFlow": "Other flow", "classification": {"classHierarchy": "Quantities / Environmental quantities / EPD EN 15804 / LCI indicators", "name": "GaBiCategories"}}, {"dataSetInternalID": 9, "referenceToFlowDataSet": {"shortDescription": [{"value": "Use of non renewable secondary fuels (NRSF)", "lang": "en"}, {"value": "Nicht erneuerbare Sekundärbrennstoffe (NRSF)", "lang": "de"}], "type": "flow data set", "refObjectId": "89def144-d39a-4287-b86f-efde453ddcb2", "uri": "../flows/89def144-d39a-4287-b86f-efde453ddcb2.xml"}, "exchange direction": "INPUT", "other": {"anies": [{"name": "referenceToUnitGroupDataSet", "value": {"shortDescription": [{"value": "MJ", "lang": "en"}], "type": "unit group data set", "refObjectId": "93a60a57-a3c8-11da-a746-0800200c9a66", "uri": "../unitgroups/93a60a57-a3c8-11da-a746-0800200c9a66.xml"}}, {"value": "0", "module": "A1-A3"}, {"value": "0", "module": "A4"}, {"value": "0", "module": "A5"}, {"value": "0", "module": "C3"}, {"value": "-0.00927", "module": "D"}]}, "resolvedFlowVersion": "38.00.000", "flowProperties": [], "typeOfFlow": "Other flow", "classification": {"classHierarchy": "Quantities / Environmental quantities / EPD EN 15804 / LCI indicators", "name": "GaBiCategories"}}, {"dataSetInternalID": 10, "referenceToFlowDataSet": {"shortDescription": [{"value": "Use of net fresh water (FW)", "lang": "en"}, {"value": "Einsatz von Süßwasserressourcen (FW)", "lang": "de"}], "type": "flow data set", "refObjectId": "3cf952c8-f3a4-461d-8c96-96456ca62246", "uri": "../flows/3cf952c8-f3a4-461d-8c96-96456ca62246.xml"}, "exchange direction": "INPUT", "other": {"anies": [{"name": "referenceToUnitGroupDataSet", "value": {"shortDescription": [{"value": "m^3", "lang": "en"}], "type": "unit group data set", "refObjectId": "cd950537-0a98-4044-9ba7-9f9a68d0a504", "uri": "../unitgroups/cd950537-0a98-4044-9ba7-9f9a68d0a504.xml"}}, {"value": "0.139", "module": "A1-A3"}, {"value": "0.000307", "module": "A4"}, {"value": "0.00115", "module": "A5"}, {"value": "0.000905", "module": "C3"}, {"value": "-2.46E-07", "module": "D"}]}, "resolvedFlowVersion": "38.00.000", "flowProperties": [], "typeOfFlow": "Other flow", "classification": {"classHierarchy": "Quantities / Environmental quantities / EPD EN 15804 / LCI indicators", "name": "GaBiCategories"}}, {"dataSetInternalID": 11, "referenceToFlowDataSet": {"shortDescription": [{"value": "Hazardous waste disposed (HWD)", "lang": "en"}, {"value": "Gefährlicher Abfall zur Deponie (HWD)", "lang": "de"}], "type": "flow data set", "refObjectId": "430f9e0f-59b2-46a0-8e0d-55e0e84948fc", "uri": "../flows/430f9e0f-59b2-46a0-8e0d-55e0e84948fc.xml"}, "exchange direction": "OUTPUT", "other": {"anies": [{"name": "referenceToUnitGroupDataSet", "value": {"shortDescription": [{"value": "kg", "lang": "en"}], "type": "unit group data set", "refObjectId": "ad38d542-3fe9-439d-9b95-2f5f7752acaf", "uri": "../unitgroups/ad38d542-3fe9-439d-9b95-2f5f7752acaf.xml"}}, {"value": "8E-06", "module": "A1-A3"}, {"value": "2.32E-09", "module": "A4"}, {"value": "2.48E-10", "module": "A5"}, {"value": "1.45E-09", "module": "C3"}, {"value": "-0.073", "module": "D"}]}, "resolvedFlowVersion": "38.00.000", "flowProperties": [], "typeOfFlow": "Other flow", "classification": {"classHierarchy": "Quantities / Environmental quantities / EPD EN 15804 / LCI indicators", "name": "GaBiCategories"}}, {"dataSetInternalID": 12, "referenceToFlowDataSet": {"shortDescription": [{"value": "Non hazardous waste disposed (NHWD)", "lang": "en"}, {"value": "Entsorgter nicht gefährlicher Abfall (NHWD)", "lang": "de"}], "type": "flow data set", "refObjectId": "b29ef66b-e286-4afa-949f-62f1a7b4d7fa", "uri": "../flows/b29ef66b-e286-4afa-949f-62f1a7b4d7fa.xml"}, "exchange direction": "OUTPUT", "other": {"anies": [{"name": "referenceToUnitGroupDataSet", "value": {"shortDescription": [{"value": "kg", "lang": "en"}], "type": "unit group data set", "refObjectId": "ad38d542-3fe9-439d-9b95-2f5f7752acaf", "uri": "../unitgroups/ad38d542-3fe9-439d-9b95-2f5f7752acaf.xml"}}, {"value": "1.68", "module": "A1-A3"}, {"value": "0.000137", "module": "A4"}, {"value": "0.0124", "module": "A5"}, {"value": "0.0379", "module": "C3"}, {"value": "-0.000272", "module": "D"}]}, "resolvedFlowVersion": "38.00.000", "flowProperties": [], "typeOfFlow": "Other flow", "classification": {"classHierarchy": "Quantities / Environmental quantities / EPD EN 15804 / LCI indicators", "name": "GaBiCategories"}}, {"dataSetInternalID": 13, "referenceToFlowDataSet": {"shortDescription": [{"value": "Radioactive waste disposed (RWD)", "lang": "en"}, {"value": "Entsorgter radioaktiver Abfall (RWD)", "lang": "de"}], "type": "flow data set", "refObjectId": "3449546e-52ad-4b39-b809-9fb77cea8ff6", "uri": "../flows/3449546e-52ad-4b39-b809-9fb77cea8ff6.xml"}, "exchange direction": "OUTPUT", "other": {"anies": [{"name": "referenceToUnitGroupDataSet", "value": {"shortDescription": [{"value": "kg", "lang": "en"}], "type": "unit group data set", "refObjectId": "ad38d542-3fe9-439d-9b95-2f5f7752acaf", "uri": "../unitgroups/ad38d542-3fe9-439d-9b95-2f5f7752acaf.xml"}}, {"value": "0.00405", "module": "A1-A3"}, {"value": "6.28E-06", "module": "A4"}, {"value": "7.43E-06", "module": "A5"}, {"value": "6.37E-06", "module": "C3"}, {"value": "0", "module": "D"}]}, "resolvedFlowVersion": "38.00.000", "flowProperties": [], "typeOfFlow": "Other flow", "classification": {"classHierarchy": "Quantities / Environmental quantities / EPD EN 15804 / LCI indicators", "name": "GaBiCategories"}}, {"dataSetInternalID": 14, "referenceToFlowDataSet": {"shortDescription": [{"value": "Components for re-use (CRU)", "lang": "en"}, {"value": "Komponenten für die Wiederverwendung (CRU)", "lang": "de"}], "type": "flow data set", "refObjectId": "a2b32f97-3fc7-4af2-b209-525bc6426f33", "uri": "../flows/a2b32f97-3fc7-4af2-b209-525bc6426f33.xml"}, "exchange direction": "OUTPUT", "other": {"anies": [{"name": "referenceToUnitGroupDataSet", "value": {"shortDescription": [{"value": "kg", "lang": "en"}], "type": "unit group data set", "refObjectId": "ad38d542-3fe9-439d-9b95-2f5f7752acaf", "uri": "../unitgroups/ad38d542-3fe9-439d-9b95-2f5f7752acaf.xml"}}, {"value": "0", "module": "A1-A3"}, {"value": "0", "module": "A4"}, {"value": "0", "module": "A5"}, {"value": "0", "module": "C3"}, {"value": "0", "module": "D"}]}, "resolvedFlowVersion": "38.00.000", "flowProperties": [], "typeOfFlow": "Other flow", "classification": {"classHierarchy": "Quantities / Environmental quantities / EPD EN 15804 / LCI indicators", "name": "GaBiCategories"}}, {"dataSetInternalID": 15, "referenceToFlowDataSet": {"shortDescription": [{"value": "Materials for recycling (MFR)", "lang": "en"}, {"value": "Stoffe zum Recycling (MFR)", "lang": "de"}], "type": "flow data set", "refObjectId": "d7fe48a5-4103-49c8-9aae-b0b5dfdbd6ae", "uri": "../flows/d7fe48a5-4103-49c8-9aae-b0b5dfdbd6ae.xml"}, "exchange direction": "OUTPUT", "other": {"anies": [{"name": "referenceToUnitGroupDataSet", "value": {"shortDescription": [{"value": "kg", "lang": "en"}], "type": "unit group data set", "refObjectId": "ad38d542-3fe9-439d-9b95-2f5f7752acaf", "uri": "../unitgroups/ad38d542-3fe9-439d-9b95-2f5f7752acaf.xml"}}, {"value": "0", "module": "A1-A3"}, {"value": "0", "module": "A4"}, {"value": "0", "module": "A5"}, {"value": "1.49", "module": "C3"}, {"value": "0", "module": "D"}]}, "resolvedFlowVersion": "38.00.000", "flowProperties": [], "typeOfFlow": "Other flow", "classification": {"classHierarchy": "Quantities / Environmental quantities / EPD EN 15804 / LCI indicators", "name": "GaBiCategories"}}, {"dataSetInternalID": 16, "referenceToFlowDataSet": {"shortDescription": [{"value": "Materials for energy recovery (MER)", "lang": "en"}, {"value": "Stoffe für die Energierückgewinnung (MER)", "lang": "de"}], "type": "flow data set", "refObjectId": "59a9181c-3aaf-46ee-8b13-2b3723b6e447", "uri": "../flows/59a9181c-3aaf-46ee-8b13-2b3723b6e447.xml"}, "exchange direction": "OUTPUT", "other": {"anies": [{"name": "referenceToUnitGroupDataSet", "value": {"shortDescription": [{"value": "kg", "lang": "en"}], "type": "unit group data set", "refObjectId": "ad38d542-3fe9-439d-9b95-2f5f7752acaf", "uri": "../unitgroups/ad38d542-3fe9-439d-9b95-2f5f7752acaf.xml"}}, {"value": "0", "module": "A1-A3"}, {"value": "0", "module": "A4"}, {"value": "0", "module": "A5"}, {"value": "0", "module": "C3"}, {"value": "0", "module": "D"}]}, "resolvedFlowVersion": "38.00.000", "flowProperties": [], "typeOfFlow": "Other flow", "classification": {"classHierarchy": "Quantities / Environmental quantities / EPD EN 15804 / LCI indicators", "name": "GaBiCategories"}}, {"dataSetInternalID": 17, "referenceToFlowDataSet": {"shortDescription": [{"value": "Exported electrical energy (EEE)", "lang": "en"}, {"value": "Exportierte elektrische Energie (EEE)", "lang": "de"}], "type": "flow data set", "refObjectId": "4da0c987-2b76-40d6-9e9e-82a017aaaf29", "uri": "../flows/4da0c987-2b76-40d6-9e9e-82a017aaaf29.xml"}, "exchange direction": "OUTPUT", "other": {"anies": [{"name": "referenceToUnitGroupDataSet", "value": {"shortDescription": [{"value": "MJ", "lang": "en"}], "type": "unit group data set", "refObjectId": "93a60a57-a3c8-11da-a746-0800200c9a66", "uri": "../unitgroups/93a60a57-a3c8-11da-a746-0800200c9a66.xml"}}, {"value": "0", "module": "A1-A3"}, {"value": "0", "module": "A4"}, {"value": "0.598", "module": "A5"}, {"value": "0.223", "module": "C3"}, {"value": "0", "module": "D"}]}, "resolvedFlowVersion": "38.00.000", "flowProperties": [], "typeOfFlow": "Other flow", "classification": {"classHierarchy": "Quantities / Environmental quantities / EPD EN 15804 / LCI indicators", "name": "GaBiCategories"}}, {"dataSetInternalID": 18, "referenceToFlowDataSet": {"shortDescription": [{"value": "Exported thermal energy (EET)", "lang": "en"}, {"value": "Exportierte thermische Energie (EET)", "lang": "de"}], "type": "flow data set", "refObjectId": "98daf38a-7a79-46d3-9a37-2b7bd0955810", "uri": "../flows/98daf38a-7a79-46d3-9a37-2b7bd0955810.xml"}, "exchange direction": "OUTPUT", "other": {"anies": [{"name": "referenceToUnitGroupDataSet", "value": {"shortDescription": [{"value": "MJ", "lang": "en"}], "type": "unit group data set", "refObjectId": "93a60a57-a3c8-11da-a746-0800200c9a66", "uri": "../unitgroups/93a60a57-a3c8-11da-a746-0800200c9a66.xml"}}, {"value": "0", "module": "A1-A3"}, {"value": "0", "module": "A4"}, {"value": "1.09", "module": "A5"}, {"value": "0.571", "module": "C3"}, {"value": "0", "module": "D"}]}, "resolvedFlowVersion": "38.00.000", "flowProperties": [], "typeOfFlow": "Other flow", "classification": {"classHierarchy": "Quantities / Environmental quantities / EPD EN 15804 / LCI indicators", "name": "GaBiCategories"}}]}, "LCIAResults": {"LCIAResult": [{"referenceToLCIAMethodDataSet": {"shortDescription": [{"value": "Global warming potential (GWP)", "lang": "en"}, {"value": "Globales Erwärmungspotenzial (GWP)", "lang": "de"}], "type": "LCIA method data set", "refObjectId": "77e416eb-a363-4258-a04e-171d843a6460", "uri": "../lciamethods/77e416eb-a363-4258-a04e-171d843a6460.xml"}, "other": {"anies": [{"name": "referenceToUnitGroupDataSet", "value": {"shortDescription": [{"value": "kg CO_(2) eq", "lang": "en"}], "type": "unit group data set", "refObjectId": "1ebf3012-d0db-4de2-aefd-ef30cedb0be1", "uri": "../unitgroups/1ebf3012-d0db-4de2-aefd-ef30cedb0be1.xml"}}, {"value": "17.2", "module": "A1-A3"}, {"value": "1.37", "module": "A4"}, {"value": "0.395", "module": "A5"}, {"value": "0.203", "module": "C3"}, {"value": "9.09E-15", "module": "D"}]}}, {"referenceToLCIAMethodDataSet": {"shortDescription": [{"value": "Depletion potential of the stratospheric ozone layer (ODP)", "lang": "en"}, {"value": "Abbau Potential der stratosphärischen Ozonschicht (ODP)", "lang": "de"}], "type": "LCIA method data set", "refObjectId": "06dcd26f-025f-401a-a7c1-5e457eb54637", "uri": "../lciamethods/06dcd26f-025f-401a-a7c1-5e457eb54637.xml"}, "other": {"anies": [{"name": "referenceToUnitGroupDataSet", "value": {"shortDescription": [{"value": "kg CFC11 eq", "lang": "en"}], "type": "unit group data set", "refObjectId": "88054749-b0a6-47ea-a82b-dc5b29326512", "uri": "../unitgroups/88054749-b0a6-47ea-a82b-dc5b29326512.xml"}}, {"value": "7.2E-12", "module": "A1-A3"}, {"value": "1.09E-16", "module": "A4"}, {"value": "9.51E-17", "module": "A5"}, {"value": "2.19E-16", "module": "C3"}, {"value": "-0.0111", "module": "D"}]}}, {"referenceToLCIAMethodDataSet": {"shortDescription": [{"value": "Acidification potential of land and water (AP)", "lang": "en"}, {"value": "Versauerungspotenzial von Boden und Wasser (AP)", "lang": "de"}], "type": "LCIA method data set", "refObjectId": "b4274add-93b7-4905-a5e4-2e878c4e4216", "uri": "../lciamethods/b4274add-93b7-4905-a5e4-2e878c4e4216.xml"}, "other": {"anies": [{"name": "referenceToUnitGroupDataSet", "value": {"shortDescription": [{"value": "kg SO_(2) eq", "lang": "en"}], "type": "unit group data set", "refObjectId": "bc50c624-a9bc-45b1-a9b0-e6b10d00476f", "uri": "../unitgroups/bc50c624-a9bc-45b1-a9b0-e6b10d00476f.xml"}}, {"value": "0.0615", "module": "A1-A3"}, {"value": "0.0312", "module": "A4"}, {"value": "8.27E-05", "module": "A5"}, {"value": "4.36E-05", "module": "C3"}, {"value": "-0.000772", "module": "D"}]}}, {"referenceToLCIAMethodDataSet": {"shortDescription": [{"value": "Eutrophication potential (EP)", "lang": "en"}, {"value": "Eutrophierungspotenzial (EP)", "lang": "de"}], "type": "LCIA method data set", "refObjectId": "f58827d0-b407-4ec6-be75-8b69efb98a0f", "uri": "../lciamethods/f58827d0-b407-4ec6-be75-8b69efb98a0f.xml"}, "other": {"anies": [{"name": "referenceToUnitGroupDataSet", "value": {"shortDescription": [{"value": "kg PO_(4)^(3) eq", "lang": "en"}], "type": "unit group data set", "refObjectId": "67b5401d-873c-485f-bcf3-6ae83b918822", "uri": "../unitgroups/67b5401d-873c-485f-bcf3-6ae83b918822.xml"}}, {"value": "0.00407", "module": "A1-A3"}, {"value": "0.00353", "module": "A4"}, {"value": "1.56E-05", "module": "A5"}, {"value": "9.44E-06", "module": "C3"}, {"value": "-0.00121", "module": "D"}]}}, {"referenceToLCIAMethodDataSet": {"shortDescription": [{"value": "Formation potential of tropospheric ozone photochemical oxidants (POCP)", "lang": "en"}, {"value": "Bildungspotential für troposphärisches Ozon (POCP)", "lang": "de"}], "type": "LCIA method data set", "refObjectId": "1e84a202-dae6-42aa-9e9d-71ea48b8be00", "uri": "../lciamethods/1e84a202-dae6-42aa-9e9d-71ea48b8be00.xml"}, "other": {"anies": [{"name": "referenceToUnitGroupDataSet", "value": {"shortDescription": [{"value": "kg Ethen eq", "lang": "en"}], "type": "unit group data set", "refObjectId": "01c26c17-9a76-406e-8295-f17b55fd909e", "uri": "../unitgroups/01c26c17-9a76-406e-8295-f17b55fd909e.xml"}}, {"value": "0.0051", "module": "A1-A3"}, {"value": "0.000939", "module": "A4"}, {"value": "5.47E-06", "module": "A5"}, {"value": "3.45E-06", "module": "C3"}, {"value": "-0.000348", "module": "D"}]}}, {"referenceToLCIAMethodDataSet": {"shortDescription": [{"value": "Abiotic depletion potential for non fossil resources (ADPE)", "lang": "en"}, {"value": "Potenzial für den abiotischen Abbau nicht fossiler Ressourcen (ADPE)", "lang": "de"}], "type": "LCIA method data set", "refObjectId": "f7c73bb9-ab1a-4249-9c6d-379a0de6f67e", "uri": "../lciamethods/f7c73bb9-ab1a-4249-9c6d-379a0de6f67e.xml"}, "other": {"anies": [{"name": "referenceToUnitGroupDataSet", "value": {"shortDescription": [{"value": "kg Sb eq", "lang": "en"}], "type": "unit group data set", "refObjectId": "54ccd2d9-a32a-4fc2-923d-f2c8c93e89d4", "uri": "../unitgroups/54ccd2d9-a32a-4fc2-923d-f2c8c93e89d4.xml"}}, {"value": "0.000858", "module": "A1-A3"}, {"value": "4.52E-08", "module": "A4"}, {"value": "7.76E-09", "module": "A5"}, {"value": "3.54E-08", "module": "C3"}, {"value": "-30.2", "module": "D"}]}}, {"referenceToLCIAMethodDataSet": {"shortDescription": [{"value": "Abiotic depletion potential for fossil resources (ADPF)", "lang": "en"}, {"value": "Potenzial für den abiotischen Abbau fossiler Brennstoffe (ADPF)", "lang": "de"}], "type": "LCIA method data set", "refObjectId": "804ebcdf-309d-4098-8ed8-fdaf2f389981", "uri": "../lciamethods/804ebcdf-309d-4098-8ed8-fdaf2f389981.xml"}, "other": {"anies": [{"name": "referenceToUnitGroupDataSet", "value": {"shortDescription": [{"value": "MJ", "lang": "en"}], "type": "unit group data set", "refObjectId": "93a60a57-a3c8-11da-a746-0800200c9a66", "uri": "../unitgroups/93a60a57-a3c8-11da-a746-0800200c9a66.xml"}}, {"value": "198", "module": "A1-A3"}, {"value": "17.9", "module": "A4"}, {"value": "0.11", "module": "A5"}, {"value": "0.14", "module": "C3"}, {"value": "-0.38", "module": "D"}]}}]}, "otherAttributes": {"{http://www.indata.network/EPD/2019}epd-version": "1.2"}, "version": "1.1", "locations": "../ILCDLocations.xml"}