{"processInformation": {"dataSetInformation": {"UUID": "e68a67d5-d467-4360-9531-f35842c4d7fd", "name": {"baseName": [{"value": "EGOPLAST FK ▪ EGOCRYL 500 ▪ EGO BUTYLPRIMER ECO", "lang": "en"}, {"value": "EGOPLAST FK ▪ EGOCRYL 500 ▪ EGO BUTYLPRIMER ECO", "lang": "de"}], "functionalUnitFlowProperties": [{"lang": "en"}]}, "classificationInformation": {"classification": [{"class": [{"value": "Beschichtungen", "level": 0, "classId": "5"}, {"value": "Innenbeschichtungen", "level": 1, "classId": "5.5"}, {"value": "Dispersionsklebstoffe", "level": 2, "classId": "5.5.03"}], "name": "OEKOBAU.DAT"}, {"class": [{"value": "02 Building products", "level": 0}, {"value": "Construction adhesives and coatings", "level": 1}, {"value": "Dispersion adhesives and primers for floor coverings", "level": 2}], "name": "IBUCategories"}]}, "generalComment": [{"value": "This EPD comprises EGOPLAST FK ▪ EGOCRYL 500 ▪ EGO BUTYLPRIMER ECO with a Volatile Organic Compound (VOC) content ≤10 % (VOC definition according to Decopaint Directive). The product typically consist of organic binding agents based on synthetic and/or natural resins, mineral fillers such as chalk as well as water and smaller volumes of auxiliaries (thickening agents, defoaming agents, surface-active agents, preservatives etc.). They dry physically through evaporation of the water contained therein. They comply with manifold, often specific, functions in the construction, furnishing and repair of buildings. Using EGOPLAST FK ▪ EGOCRYL 500 ▪ EGO BUTYLPRIMER ECO decisively improves the fitness for use of structures and extends their life expectancy. The product displaying the highest environmental impacts was used as a representative product for calculating the Life Cycle Assessment results (worstcase approach). For the application and use of the products the respective national provisions apply.", "lang": "en"}, {"value": "Diese EPD umfasst EGOPLAST FK ▪ EGOCRYL 500 ▪ EGO BUTYLPRIMER ECO mit einem Gehalt an flüchtigen organischen Verbindungen (VOC) von ≤10 % (VOC-Definition gemäß der Decopaint-Richtlinie). Das Produkt besteht typischerweise aus organischen Bindemitteln auf der Basis von Kunst- und/oder Naturharzen, mineralischen Füllstoffen wie Kreide sowie Wasser und kleineren Mengen an Hilfsstoffen (Verdickungsmittel, Entschäumer, oberflächenaktive Mittel, Konservierungsmittel usw.). Sie trocknen physikalisch durch Verdunstung des darin enthaltenen Wassers. Sie erfüllen vielfältige, oft spezifische Funktionen beim Bau, der Einrichtung und der Reparatur von Gebäuden. Durch den Einsatz von EGOPLAST FK ▪ EGOCRYL 500 ▪ EGO BUTYLPRIMER ECO wird die Gebrauchstauglichkeit von Bauwerken entscheidend verbessert und ihre Lebenserwartung verlängert. Das Produkt mit den höchsten Umweltauswirkungen wurde als repräsentatives Produkt für die Berechnung der Ökobilanzergebnisse verwendet (Worst-Case-Ansatz). Für die Anwendung und Nutzung der Produkte gelten die jeweiligen nationalen Bestimmungen.", "lang": "de"}]}, "quantitativeReference": {"referenceToReferenceFlow": [0]}, "time": {"referenceYear": 2025, "dataSetValidUntil": 2030, "other": {"anies": [{"name": "publicationDateOfEPD", "value": 1736467200000}]}}, "geography": {"locationOfOperationSupplyOrProduction": {"location": "RER"}}, "technology": {"technologyDescriptionAndIncludedProcesses": [{"value": "This EPD covers EGOPLAST FK ▪ EGOCRYL 500 ▪ EGO BUTYLPRIMER ECO with a volatile organic compound (VOC) content of ≤10 % (VOC definition according to the Decopaint Directive). The product typically consists of organic binders based on synthetic and/or natural resins, mineral fillers such as chalk as well as water and small amounts of additives (thickeners, defoamers, surface-active agents, preservatives, etc.). They dry physically by evaporation of the water they contain. They fulfill a variety of often specific functions in the construction, furnishing and repair of buildings. The use of EGOPLAST FK ▪ EGOCRYL 500 ▪ EGO BUTYLPRIMER ECO significantly improves the serviceability of buildings and extends their life expectancy. The product with the highest environmental impact was used as the representative product for calculating the LCA results (worst-case approach). The respective national regulations apply to the application and use of the products. \nTechnical data: \nThe density of EGOPLAST FK ▪ EGOCRYL 500 ▪ EGO BUTYLPRIMER ECO is 1,0- 2,1 g/cm, other relevant technical data can be found in EGOs technical documentation.\n\nModule 3: Dispersion-based adhesives and sealants\nPerformance characteristics in accordance with the manufacturers technical documentation / declaration of performance\n\nModule 4: Dispersion-based products for waterproofing of buildings\nThe minimum requirement of EAD 030352-00-0503 -Liquid applied watertight covering kits for wet room floors and/or walls- must be maintained. The essential characteristics are to be specified in accordance with the European technical assessment (ETA, specification no.). \nDeclared unit: \nThis EPD refers to the declared unit of 1 kg of dispersion-based product, group 3; applied into the building with a density of 1,000 - 2,100 kg/m in accordance with the IBU PCR part B for dispersion adhesives and primers for floor coverings.\n\nThe results of the Life Cycle Assessment provided in this declaration have been selected from the product with the highest environmental impact (worst-case scenario).\n\nDepending on the application, a corresponding conversion factor such as the density to convert volumetric use to mass must be taken into consideration.\n\nThe Declaration type is according to EN 15804: Cradle to gate with options, modules C1–C3, and module D (A1–A3, C, D) and additional modules (A4-A5).", "lang": "en"}, {"value": "Diese EPD umfasst EGOPLAST FK ▪ EGOCRYL 500 ▪ EGO BUTYLPRIMER ECO mit einem Gehalt an flüchtigen organischen Verbindungen (VOC) von ≤10 % (VOC-Definition gemäß der Decopaint-Richtlinie). Das Produkt besteht typischerweise aus organischen Bindemitteln auf der Basis von Kunst- und/oder Naturharzen, mineralischen Füllstoffen wie Kreide sowie Wasser und kleineren Mengen an Hilfsstoffen (Verdickungsmittel, Entschäumer, oberflächenaktive Mittel, Konservierungsmittel usw.). Sie trocknen physikalisch durch Verdunstung des darin enthaltenen Wassers. Sie erfüllen vielfältige, oft spezifische Funktionen beim Bau, der Einrichtung und der Reparatur von Gebäuden. Durch den Einsatz von EGOPLAST FK ▪ EGOCRYL 500 ▪ EGO BUTYLPRIMER ECO wird die Gebrauchstauglichkeit von Bauwerken entscheidend verbessert und ihre Lebenserwartung verlängert. Das Produkt mit den höchsten Umweltauswirkungen wurde als repräsentatives Produkt für die Berechnung der Ökobilanzergebnisse verwendet (Worst-Case-Ansatz). Für die Anwendung und Nutzung der Produkte gelten die jeweiligen nationalen Bestimmungen. \nTechnische Daten: \nDie Dichte von EGOPLAST FK ▪ EGOCRYL 500 ▪ EGO BUTYLPRIMER ECO beträgt 1,0- 2,1 g/cm³, weitere relevante technische Daten finden Sie in EGOs technischer Dokumentation. Modul 3: Kleb- und Dichtstoffe auf Dispersionsbasis Leistungsmerkmale gemäß der technischen Dokumentation / Leistungserklärung des Herstellers Modul 4: Dispersionsbasierte Produkte für die Bauwerksabdichtung Die Mindestanforderung der EAD 030352-00-0503 - Flüssig aufzubringende wasserdichte Abdeckungssätze für Böden und/oder Wände in Feuchträumen - muss eingehalten werden. Die wesentlichen Merkmale sind in Übereinstimmung mit der Europäischen Technischen Bewertung (ETA, Spezifikationsnummer) zu spezifizieren. \nDeklarierte Einheit: \nDiese EPD bezieht sich auf die deklarierte Einheit von 1 kg eines Produkts auf Dispersionsbasis, Gruppe 3; aufgetragen im Gebäude mit einer Dichte von 1.000 - 2.100 kg/m³ gemäß der IBU PCR Teil B für Dispersionsklebstoffe und Grundierungen für Bodenbeläge.\n\nDie in dieser Erklärung angegebenen Ergebnisse der Ökobilanz wurden aus dem Produkt mit der höchsten Umweltbelastung (Worst-Case-Szenario) ausgewählt. Je nach Anwendung muss ein entsprechender Umrechnungsfaktor wie die Dichte zur Umrechnung des volumetrischen Verbrauchs in Masse berücksichtigt werden. Der Deklarationstyp entspricht der EN 15804: Cradle to Gate mit Optionen, Modulen C1-C3 und Modul D (A1-A3, C, D) und Zusatzmodulen (A4-A5).", "lang": "de"}], "technologicalApplicability": [{"value": "EGOPLAST FK ▪ EGOCRYL 500 ▪ EGO BUTYLPRIMER ECO are used for the following applications:\n\nModule 3: Dispersion-based adhesives and sealants \nAs structural adhesives and sealants: structural and repair adhesives, dispersion filler compounds, joint sealants\n\nModule 4: Dispersion-based products for waterproofing of buildings\nProducts for waterproofing floors and/or walls in wet rooms inside buildings", "lang": "en"}, {"value": "EGOPLAST FK ▪ EGOCRYL 500 ▪ EGO BUTYLPRIMER ECO werden für folgende Anwendungen eingesetzt: Modul 3: Kleb- und Dichtstoffe auf Dispersionsbasis Als Konstruktionskleb- und -dichtstoffe: Konstruktions- und Reparaturklebstoffe, Dispersionsspachtelmassen, Fugendichtstoffe Modul 4: Produkte auf Dispersionsbasis für die Bauwerksabdichtung Produkte zur Abdichtung von Böden und/oder Wänden in Nassräumen innerhalb von Gebäuden", "lang": "de"}]}}, "modellingAndValidation": {"LCIMethodAndAllocation": {"typeOfDataSet": "EPD", "referenceToLCAMethodDetails": [{"shortDescription": [{"value": "Dispersion adhesives and primers for floor coverings.pdf", "lang": "en"}], "type": "source data set", "refObjectId": "bc78f781-b75d-4a77-acc5-6ba0c4d828f0"}], "other": {"anies": [{"name": "subType", "value": "template dataset"}]}}, "dataSourcesTreatmentAndRepresentativeness": {"referenceToDataSource": [{"shortDescription": [{"value": "GaBi Database (all versions)", "lang": "en"}], "type": "source data set", "refObjectId": "28d74cc0-db8b-4d7e-bc44-5f6d56ce0c4a"}, {"shortDescription": [{"value": "GaBi database SP40 2020", "lang": "en"}], "type": "source data set", "refObjectId": "0115289e-52f0-4920-bc7e-57b1c96aec8d"}], "useAdviceForDataSet": [{"value": "Scope: \nThis is a manufacturer-individualised EPD based on model declaration 'Dispersion-based products, group 3' (EPD-DBC-20220148-IBF1-EN) from Deutsche Bauchemie e.V. (DBC), European Federation for Construction Chemicals (EFCC), Association of the European Adhesive and Sealant Industry (FEICA) and Industrieverband Klebstoffe e.V. (IVK) in which the product exhibiting the highest environmental impact in a particular group was selected from the group to calculate the LCA. This verified EPD entitles the holder to bear the symbol of the Institut Bauen und Umwelt e.V.. It exclusively applies to products produced in Europe and applies to a period of five years from the date of issue. This EPD may be used by members of DBC, EFCC, FEICA and IVK and their members provided. It\nhas been proven that the respective product can be represented by this EPD. \nSystem boundary: \nModules A1, A2 and A3 are taken into consideration in the LCA:\n\n- A1 Production of preliminary products\n\n- A2 Transport to the plant\n\n- A3 Production incl. provision of energy, production of packaging as well as auxiliaries and consumables and waste treatment\n\n- A4 Transport to site\n\n- A5 Installation, product applied into the building during A5 phase operations and packaging disposal. This stage considers VOC emissions during the installation phase. The declared product does not contain substances in the formulation that directly emit as VOC, but VOCs are generated by a chemical reaction that occurs during this phase. The end of life for the packaging material considered is described below:\n\n-Incineration, for materials like plastic and wood.\n\n-C1-C2-C3-D\n\nThe building deconstruction (demolition process) takes place in C1 module which considers energy production and consumption in terms of diesel and all the emissions connected with the fuel-burning process to run the machines. After the demolition, the product is transported to the end-of-life processing (C2 module) where all the impacts related to the transport processes are considered. For precautionary principle and as a worst-case scenario, thermal treatment is the only end of life scenario considered. This is modelled by the incineration process (module C3) where the product ends its life cycle.\n\nModule D accounts for potential benefits that are beyond the defined system boundaries.\nCredits are generated during the incineration of wastes and related electricity produced that are occurring in A5 module.", "lang": "en"}, {"value": "Gültigkeitsbereich: \nDies ist eine herstellerindividuelle EPD auf der Grundlage der Musterdeklaration 'Dispersionsbasierte Produkte, Gruppe 3' (EPD-DBC-20220148-IBF1-DE) der Deutschen Bauchemie e.V. (DBC), der European Federation for Construction Chemicals (EFCC), des Verbands der Europäischen Klebstoff- und Dichtstoffindustrie (FEICA) und des Industrieverbands Klebstoffe e.V. (IVK), bei der das Produkt mit der höchsten Umweltbelastung in einer bestimmten Gruppe für die Berechnung der Ökobilanz ausgewählt wurde. Diese verifizierte EPD berechtigt zum Tragen des Symbols des Instituts Bauen und Umwelt e.V.. Sie gilt ausschließlich für Produkte, die in Europa hergestellt werden, und gilt für einen Zeitraum von fünf Jahren ab dem Ausstellungsdatum. Diese EPD kann von Mitgliedern des DBC, EFCC, FEICA und IVK und deren Mitgliedern verwendet werden, sofern. Es wurde nachgewiesen, dass das jeweilige Produkt durch diese EPD repräsentiert werden kann. \nSystemgrenze: \nDie Module A1, A2 und A3 werden in der Ökobilanz berücksichtigt: - A1 Produktion von Vorprodukten - A2 Transport zum Werk - A3 Produktion inkl. Energiebereitstellung, Herstellung von Verpackungen sowie Hilfs- und Betriebsstoffen und Abfallbehandlung - A4 Transport zur Baustelle - A5 Installation, Produktanwendung im Gebäude während der A5-Phase und Verpackungsentsorgung. Diese Phase berücksichtigt die VOC-Emissionen während der Installationsphase. Das deklarierte Produkt enthält in der Formulierung keine Stoffe, die direkt als VOC emittieren, aber VOCs werden durch eine chemische Reaktion erzeugt, die in dieser Phase stattfindet. Das Ende des Lebenszyklus für das betrachtete Verpackungsmaterial wird im Folgenden beschrieben: -Verbrennung, für Materialien wie Kunststoff und Holz. -C1-C2-C3-D Der Rückbau des Gebäudes (Abriss) findet im Modul C1 statt, das die Energieerzeugung und den Energieverbrauch in Form von Diesel und alle mit der Kraftstoffverbrennung zum Betrieb der Maschinen verbundenen Emissionen berücksichtigt. Nach dem Abriss wird das Produkt zur End-of-Life-Verarbeitung (Modul C2) transportiert, wo alle mit den Transportprozessen verbundenen Auswirkungen berücksichtigt werden. Aus Gründen des Vorsorgeprinzips und als Worst-Case-Szenario wird als einziges End-of-Life-Szenario die thermische Behandlung berücksichtigt. Diese wird durch den Verbrennungsprozess (Modul C3) modelliert, bei dem das Produkt seinen Lebenszyklus beendet. Modul D berücksichtigt potenzielle Vorteile, die über die definierten Systemgrenzen hinausgehen. Gutschriften werden bei der Verbrennung von Abfällen und der damit verbundenen Stromerzeugung generiert, die im Modul A5 anfallen.", "lang": "de"}], "other": {"anies": [{"name": "referenceToOriginalEPD", "value": {"shortDescription": {"value": "EGOPLAST FK ▪ EGOCRYL 500 ▪ EGO BUTYLPRIMER ECO.pdf", "defaultValue": "EGOPLAST FK ▪ EGOCRYL 500 ▪ EGO BUTYLPRIMER ECO.pdf", "lstrings": [{"lang": "en", "value": "EGOPLAST FK ▪ EGOCRYL 500 ▪ EGO BUTYLPRIMER ECO.pdf"}]}, "type": "source data set", "uuid": {"uuid": "25aaefaf-ff50-494f-98b4-73fa817f084a"}, "refObjectId": "25aaefaf-ff50-494f-98b4-73fa817f084a", "resourceURLs": ["https://oekobaudat.de/OEKOBAU.DAT/resource/sources/25aaefaf-ff50-494f-98b4-73fa817f084a/EGOPLAST_FK_EGOCRYL_500_EGO_BUTYLPRIMER_ECO_23696.pdf?version=00.02.000"]}}]}}, "validation": {"review": [{"referenceToNameOfReviewerAndInstitution": [{"shortDescription": [{"value": "Institut Bauen und Umwelt e. V.", "lang": "en"}], "type": "contact data set", "refObjectId": "d111dbec-b024-4be5-86c5-752d6eb2cf95", "uri": "../contacts/d111dbec-b024-4be5-86c5-752d6eb2cf95.xml"}], "type": "Accredited third party review"}]}, "complianceDeclarations": {"compliance": [{"referenceToComplianceSystem": {"shortDescription": [{"value": "DIN EN 15804+A2", "lang": "en"}], "type": "source data set", "refObjectId": "c0016b33-8cf7-415c-ac6e-deba0d21440d", "uri": "../sources/c0016b33-8cf7-415c-ac6e-deba0d21440d.xml"}}, {"referenceToComplianceSystem": {"shortDescription": [{"value": "ISO 14025", "lang": "en"}], "type": "source data set", "refObjectId": "4f2eb655-6e44-4874-a95a-e28f5442cd4d", "uri": "../sources/4f2eb655-6e44-4874-a95a-e28f5442cd4d.xml"}}]}}, "administrativeInformation": {"commissionerAndGoal": {"referenceToCommissioner": [{"shortDescription": [{"value": "EGO Dichtstoffwerke GmbH & Co. Betriebs KG", "lang": "en"}], "type": "contact data set", "refObjectId": "9088e8a3-8716-4acb-b807-8826cacbbe60", "uri": "../contacts/9088e8a3-8716-4acb-b807-8826cacbbe60.xml"}]}, "dataGenerator": {"referenceToPersonOrEntityGeneratingTheDataSet": [{"shortDescription": [{"value": "Sphera Solutions GmbH", "lang": "en"}], "type": "contact data set", "refObjectId": "623edf96-39d1-4e6f-9892-674c7228546b", "uri": "../contacts/623edf96-39d1-4e6f-9892-674c7228546b.xml"}]}, "dataEntryBy": {"timeStamp": 1736467200000, "referenceToDataSetFormat": [{"shortDescription": [{"value": "ILCD Format", "lang": "en"}], "type": "source data set", "refObjectId": "a97a0155-0234-4b87-b4ce-a45da52f2a40", "uri": "../sources/a97a0155-0234-4b87-b4ce-a45da52f2a40.xml"}, {"shortDescription": [{"value": "EPD-Datenformaterweiterungen v1.2", "lang": "de"}, {"value": "EPD Data Format Extensions v1.2", "lang": "en"}], "type": "source data set", "refObjectId": "a29449fd-aa2f-4de8-b5d7-4b06b43c6fde", "uri": "../sources/a29449fd-aa2f-4de8-b5d7-4b06b43c6fde.xml"}]}, "publicationAndOwnership": {"dataSetVersion": "00.01.000", "referenceToPrecedingDataSetVersion": [{"shortDescription": [{"value": "Dispersion-based products, group 3 ", "lang": "en"}], "type": "process data set", "refObjectId": "897ba41b-b3c7-4637-a873-836889576865", "uri": "../processes/897ba41b-b3c7-4637-a873-836889576865.xml"}], "referenceToRegistrationAuthority": {"shortDescription": [{"value": "Institut Bauen und Umwelt e. V.", "lang": "en"}], "type": "contact data set", "refObjectId": "d111dbec-b024-4be5-86c5-752d6eb2cf95", "uri": "../contacts/d111dbec-b024-4be5-86c5-752d6eb2cf95.xml"}, "registrationNumber": "EPD-DBC-EGO-20240402-IBF5-EN", "referenceToOwnershipOfDataSet": {"shortDescription": [{"value": "EGO Dichtstoffwerke GmbH & Co. Betriebs KG", "lang": "en"}], "type": "contact data set", "refObjectId": "9088e8a3-8716-4acb-b807-8826cacbbe60", "uri": "../contacts/9088e8a3-8716-4acb-b807-8826cacbbe60.xml"}, "copyright": true, "licenseType": "Free of charge for all users and uses", "accessRestrictions": [{"value": "None", "lang": "en"}], "other": {"anies": [{"name": "referenceToPublisher", "value": {"shortDescription": [{"value": "Institut Bauen und Umwelt e. V.", "lang": "en"}], "type": "contact data set", "refObjectId": "d111dbec-b024-4be5-86c5-752d6eb2cf95", "uri": "../contacts/d111dbec-b024-4be5-86c5-752d6eb2cf95.xml"}}]}}}, "exchanges": {"exchange": [{"dataSetInternalID": 0, "referenceToFlowDataSet": {"shortDescription": [{"value": "EGOPLAST FK ▪ EGOCRYL 500 ▪ EGO BUTYLPRIMER ECO (Dispersionsbasierte Produkte, Gruppe 3)", "lang": "en"}], "type": "flow data set", "refObjectId": "3e78a70a-8f36-fca3-0950-6a785b5ab689", "uri": "../flows/3e78a70a-8f36-fca3-0950-6a785b5ab689.xml"}, "meanAmount": 1.0, "referencesToDataSource": {}, "referenceFlow": true, "resolvedFlowVersion": "00.01.000", "resultingflowAmount": 1.0, "flowProperties": [{"name": [{"lang": "en", "value": "Mass"}, {"lang": "de", "value": "Masse"}], "uuid": "93a60a56-a3c8-11da-a746-0800200b9a66", "referenceFlowProperty": true, "meanValue": 1.0, "referenceUnit": "kg", "unitGroupUUID": "ad38d542-3fe9-439d-9b95-2f5f7752acaf"}], "materialProperties": [{"name": "gross density", "value": "1.55", "unit": "kg/m^3", "unitDescription": "kilograms per cubic metre"}, {"name": "layer thickness", "value": "0.012", "unit": "m", "unitDescription": "meters"}], "typeOfFlow": "Product flow", "classification": {"classHierarchy": "Beschichtungen / Innenbeschichtungen / Dispersionsklebstoffe", "name": "OEKOBAU.DAT"}}, {"dataSetInternalID": 1, "referenceToFlowDataSet": {"shortDescription": [{"value": "Renewable primary energy as energy carrier (PERE)", "lang": "en"}, {"value": "Erneuerbare Primärenergie als Energieträger (PERE)", "lang": "de"}], "type": "flow data set", "refObjectId": "20f32be5-0398-4288-9b6d-accddd195317", "uri": "../flows/20f32be5-0398-4288-9b6d-accddd195317.xml"}, "exchange direction": "INPUT", "other": {"anies": [{"name": "referenceToUnitGroupDataSet", "value": {"shortDescription": [{"value": "MJ", "lang": "en"}], "type": "unit group data set", "refObjectId": "93a60a57-a3c8-11da-a746-0800200c9a66", "uri": "../unitgroups/93a60a57-a3c8-11da-a746-0800200c9a66.xml"}}, {"value": "3.952659066283", "module": "A1-A3"}, {"value": "0.03785464253", "module": "A4"}, {"value": "0.6361724296", "module": "A5"}, {"value": "1.004899957E-05", "module": "C1"}, {"value": "0.000438746941", "module": "C2"}, {"value": "0.07830894779", "module": "C3"}, {"value": "0", "module": "C4"}, {"value": "-1.145251903", "module": "D"}]}, "resolvedFlowVersion": "38.00.000", "flowProperties": [], "typeOfFlow": "Other flow", "classification": {"classHierarchy": "Quantities", "name": "GaBiCategories"}}, {"dataSetInternalID": 2, "referenceToFlowDataSet": {"shortDescription": [{"value": "Renewable primary energy resources as material utilization (PERM)", "lang": "en"}, {"value": "Erneuerbare Primärenergie zur stofflichen Nutzung (PERM)", "lang": "de"}], "type": "flow data set", "refObjectId": "fb3ec0de-548d-4508-aea5-00b73bf6f702", "uri": "../flows/fb3ec0de-548d-4508-aea5-00b73bf6f702.xml"}, "exchange direction": "INPUT", "other": {"anies": [{"name": "referenceToUnitGroupDataSet", "value": {"shortDescription": [{"value": "MJ", "lang": "en"}], "type": "unit group data set", "refObjectId": "93a60a57-a3c8-11da-a746-0800200c9a66", "uri": "../unitgroups/93a60a57-a3c8-11da-a746-0800200c9a66.xml"}}, {"value": "0.585", "module": "A1-A3"}, {"value": "0", "module": "A4"}, {"value": "-0.585", "module": "A5"}, {"value": "0", "module": "C1"}, {"value": "0", "module": "C2"}, {"value": "0", "module": "C3"}, {"value": "0", "module": "C4"}, {"value": "0", "module": "D"}]}, "resolvedFlowVersion": "38.00.000", "flowProperties": [], "typeOfFlow": "Other flow", "classification": {"classHierarchy": "Quantities", "name": "GaBiCategories"}}, {"dataSetInternalID": 3, "referenceToFlowDataSet": {"shortDescription": [{"value": "Total use of renewable primary energy resources (PERT)", "lang": "en"}, {"value": "Total erneuerbare Primärenergie (PERT)", "lang": "de"}], "type": "flow data set", "refObjectId": "53f97275-fa8a-4cdd-9024-65936002acd0", "uri": "../flows/53f97275-fa8a-4cdd-9024-65936002acd0.xml"}, "exchange direction": "INPUT", "other": {"anies": [{"name": "referenceToUnitGroupDataSet", "value": {"shortDescription": [{"value": "MJ", "lang": "en"}], "type": "unit group data set", "refObjectId": "93a60a57-a3c8-11da-a746-0800200c9a66", "uri": "../unitgroups/93a60a57-a3c8-11da-a746-0800200c9a66.xml"}}, {"value": "4.537659066283", "module": "A1-A3"}, {"value": "0.03785464253", "module": "A4"}, {"value": "0.05117242962", "module": "A5"}, {"value": "1.004899957E-05", "module": "C1"}, {"value": "0.000438746941", "module": "C2"}, {"value": "0.07830894779", "module": "C3"}, {"value": "0", "module": "C4"}, {"value": "-1.145251903", "module": "D"}]}, "resolvedFlowVersion": "38.00.000", "flowProperties": [], "typeOfFlow": "Other flow", "classification": {"classHierarchy": "Quantities / Environmental quantities / EPD EN 15804 / LCI indicators", "name": "GaBiCategories"}}, {"dataSetInternalID": 4, "referenceToFlowDataSet": {"shortDescription": [{"value": "Non renewable primary energy as energy carrier (PENRE)", "lang": "en"}, {"value": "Nicht-erneuerbare Primärenergie als Energieträger (PENRE)", "lang": "de"}], "type": "flow data set", "refObjectId": "ac857178-2b45-46ec-892a-a9a4332f0372", "uri": "../flows/ac857178-2b45-46ec-892a-a9a4332f0372.xml"}, "exchange direction": "INPUT", "other": {"anies": [{"name": "referenceToUnitGroupDataSet", "value": {"shortDescription": [{"value": "MJ", "lang": "en"}], "type": "unit group data set", "refObjectId": "93a60a57-a3c8-11da-a746-0800200c9a66", "uri": "../unitgroups/93a60a57-a3c8-11da-a746-0800200c9a66.xml"}}, {"value": "42.133580561", "module": "A1-A3"}, {"value": "0.6741025842", "module": "A4"}, {"value": "2.525972791", "module": "A5"}, {"value": "0.003190090231", "module": "C1"}, {"value": "0.1392817585", "module": "C2"}, {"value": "5.814807257", "module": "C3"}, {"value": "0", "module": "C4"}, {"value": "-5.789383337", "module": "D"}]}, "resolvedFlowVersion": "38.00.000", "flowProperties": [], "typeOfFlow": "Other flow", "classification": {"classHierarchy": "Quantities", "name": "GaBiCategories"}}, {"dataSetInternalID": 5, "referenceToFlowDataSet": {"shortDescription": [{"value": "Non renewable primary energy as material utilization (PENRM)", "lang": "en"}, {"value": "Nicht-erneuerbare Primärenergie zur stofflichen Nutzung (PENRM)", "lang": "de"}], "type": "flow data set", "refObjectId": "1421caa0-679d-4bf4-b282-0eb850ccae27", "uri": "../flows/1421caa0-679d-4bf4-b282-0eb850ccae27.xml"}, "exchange direction": "INPUT", "other": {"anies": [{"name": "referenceToUnitGroupDataSet", "value": {"shortDescription": [{"value": "MJ", "lang": "en"}], "type": "unit group data set", "refObjectId": "93a60a57-a3c8-11da-a746-0800200c9a66", "uri": "../unitgroups/93a60a57-a3c8-11da-a746-0800200c9a66.xml"}}, {"value": "7.3526", "module": "A1-A3"}, {"value": "0", "module": "A4"}, {"value": "-1.99964", "module": "A5"}, {"value": "0", "module": "C1"}, {"value": "0", "module": "C2"}, {"value": "-5.35296", "module": "C3"}, {"value": "0", "module": "C4"}, {"value": "0", "module": "D"}]}, "resolvedFlowVersion": "38.00.000", "flowProperties": [], "typeOfFlow": "Other flow", "classification": {"classHierarchy": "Quantities", "name": "GaBiCategories"}}, {"dataSetInternalID": 6, "referenceToFlowDataSet": {"shortDescription": [{"value": "Total use of non renewable primary energy resources (PENRT)", "lang": "en"}, {"value": "Total nicht erneuerbare Primärenergie (PENRT)", "lang": "de"}], "type": "flow data set", "refObjectId": "06159210-646b-4c8d-8583-da9b3b95a6c1", "uri": "../flows/06159210-646b-4c8d-8583-da9b3b95a6c1.xml"}, "exchange direction": "INPUT", "other": {"anies": [{"name": "referenceToUnitGroupDataSet", "value": {"shortDescription": [{"value": "MJ", "lang": "en"}], "type": "unit group data set", "refObjectId": "93a60a57-a3c8-11da-a746-0800200c9a66", "uri": "../unitgroups/93a60a57-a3c8-11da-a746-0800200c9a66.xml"}}, {"value": "49.486180561", "module": "A1-A3"}, {"value": "0.6741025842", "module": "A4"}, {"value": "0.5263327912", "module": "A5"}, {"value": "0.003190090231", "module": "C1"}, {"value": "0.1392817585", "module": "C2"}, {"value": "0.461847257", "module": "C3"}, {"value": "0", "module": "C4"}, {"value": "-5.789383337", "module": "D"}]}, "resolvedFlowVersion": "38.00.000", "flowProperties": [], "typeOfFlow": "Other flow", "classification": {"classHierarchy": "Quantities / Environmental quantities / EPD EN 15804 / LCI indicators", "name": "GaBiCategories"}}, {"dataSetInternalID": 7, "referenceToFlowDataSet": {"shortDescription": [{"value": "Use of secondary material (SM)", "lang": "en"}, {"value": "Einsatz von Sekundärstoffen (SM)", "lang": "de"}], "type": "flow data set", "refObjectId": "c6a1f35f-2d09-4f54-8dfb-97e502e1ce92", "uri": "../flows/c6a1f35f-2d09-4f54-8dfb-97e502e1ce92.xml"}, "exchange direction": "INPUT", "other": {"anies": [{"name": "referenceToUnitGroupDataSet", "value": {"shortDescription": [{"value": "kg", "lang": "en"}], "type": "unit group data set", "refObjectId": "ad38d542-3fe9-439d-9b95-2f5f7752acaf", "uri": "../unitgroups/ad38d542-3fe9-439d-9b95-2f5f7752acaf.xml"}}, {"value": "0", "module": "A1-A3"}, {"value": "0", "module": "A4"}, {"value": "0", "module": "A5"}, {"value": "0", "module": "C1"}, {"value": "0", "module": "C2"}, {"value": "0", "module": "C3"}, {"value": "0", "module": "C4"}, {"value": "0", "module": "D"}]}, "resolvedFlowVersion": "38.00.000", "flowProperties": [], "typeOfFlow": "Other flow", "classification": {"classHierarchy": "Quantities / Environmental quantities / EPD EN 15804 / LCI indicators", "name": "GaBiCategories"}}, {"dataSetInternalID": 8, "referenceToFlowDataSet": {"shortDescription": [{"value": "Use of renewable secondary fuels (RSF)", "lang": "en"}, {"value": "Erneuerbare Sekundärbrennstoffe (RSF)", "lang": "de"}], "type": "flow data set", "refObjectId": "64333088-a55f-4aa2-9a31-c10b07816787", "uri": "../flows/64333088-a55f-4aa2-9a31-c10b07816787.xml"}, "exchange direction": "INPUT", "other": {"anies": [{"name": "referenceToUnitGroupDataSet", "value": {"shortDescription": [{"value": "MJ", "lang": "en"}], "type": "unit group data set", "refObjectId": "93a60a57-a3c8-11da-a746-0800200c9a66", "uri": "../unitgroups/93a60a57-a3c8-11da-a746-0800200c9a66.xml"}}, {"value": "0", "module": "A1-A3"}, {"value": "0", "module": "A4"}, {"value": "0", "module": "A5"}, {"value": "0", "module": "C1"}, {"value": "0", "module": "C2"}, {"value": "0", "module": "C3"}, {"value": "0", "module": "C4"}, {"value": "0", "module": "D"}]}, "resolvedFlowVersion": "38.00.000", "flowProperties": [], "typeOfFlow": "Other flow", "classification": {"classHierarchy": "Quantities / Environmental quantities / EPD EN 15804 / LCI indicators", "name": "GaBiCategories"}}, {"dataSetInternalID": 9, "referenceToFlowDataSet": {"shortDescription": [{"value": "Use of non renewable secondary fuels (NRSF)", "lang": "en"}, {"value": "Nicht erneuerbare Sekundärbrennstoffe (NRSF)", "lang": "de"}], "type": "flow data set", "refObjectId": "89def144-d39a-4287-b86f-efde453ddcb2", "uri": "../flows/89def144-d39a-4287-b86f-efde453ddcb2.xml"}, "exchange direction": "INPUT", "other": {"anies": [{"name": "referenceToUnitGroupDataSet", "value": {"shortDescription": [{"value": "MJ", "lang": "en"}], "type": "unit group data set", "refObjectId": "93a60a57-a3c8-11da-a746-0800200c9a66", "uri": "../unitgroups/93a60a57-a3c8-11da-a746-0800200c9a66.xml"}}, {"value": "0", "module": "A1-A3"}, {"value": "0", "module": "A4"}, {"value": "0", "module": "A5"}, {"value": "0", "module": "C1"}, {"value": "0", "module": "C2"}, {"value": "0", "module": "C3"}, {"value": "0", "module": "C4"}, {"value": "0", "module": "D"}]}, "resolvedFlowVersion": "38.00.000", "flowProperties": [], "typeOfFlow": "Other flow", "classification": {"classHierarchy": "Quantities / Environmental quantities / EPD EN 15804 / LCI indicators", "name": "GaBiCategories"}}, {"dataSetInternalID": 10, "referenceToFlowDataSet": {"shortDescription": [{"value": "Use of net fresh water (FW)", "lang": "en"}, {"value": "Einsatz von Süßwasserressourcen (FW)", "lang": "de"}], "type": "flow data set", "refObjectId": "3cf952c8-f3a4-461d-8c96-96456ca62246", "uri": "../flows/3cf952c8-f3a4-461d-8c96-96456ca62246.xml"}, "exchange direction": "INPUT", "other": {"anies": [{"name": "referenceToUnitGroupDataSet", "value": {"shortDescription": [{"value": "m^3", "lang": "en"}], "type": "unit group data set", "refObjectId": "cd950537-0a98-4044-9ba7-9f9a68d0a504", "uri": "../unitgroups/cd950537-0a98-4044-9ba7-9f9a68d0a504.xml"}}, {"value": "0.02019274599318", "module": "A1-A3"}, {"value": "4.383307847E-05", "module": "A4"}, {"value": "0.0005863086472", "module": "A5"}, {"value": "1.802623016E-08", "module": "C1"}, {"value": "7.870388774E-07", "module": "C2"}, {"value": "0.003097047895", "module": "C3"}, {"value": "0", "module": "C4"}, {"value": "-0.001326635805", "module": "D"}]}, "resolvedFlowVersion": "38.00.000", "flowProperties": [], "typeOfFlow": "Other flow", "classification": {"classHierarchy": "Quantities / Environmental quantities / EPD EN 15804 / LCI indicators", "name": "GaBiCategories"}}, {"dataSetInternalID": 11, "referenceToFlowDataSet": {"shortDescription": [{"value": "Hazardous waste disposed (HWD)", "lang": "en"}, {"value": "Gefährlicher Abfall zur Deponie (HWD)", "lang": "de"}], "type": "flow data set", "refObjectId": "430f9e0f-59b2-46a0-8e0d-55e0e84948fc", "uri": "../flows/430f9e0f-59b2-46a0-8e0d-55e0e84948fc.xml"}, "exchange direction": "OUTPUT", "other": {"anies": [{"name": "referenceToUnitGroupDataSet", "value": {"shortDescription": [{"value": "kg", "lang": "en"}], "type": "unit group data set", "refObjectId": "ad38d542-3fe9-439d-9b95-2f5f7752acaf", "uri": "../unitgroups/ad38d542-3fe9-439d-9b95-2f5f7752acaf.xml"}}, {"value": "1.5536569610385E-05", "module": "A1-A3"}, {"value": "3.137060081E-08", "module": "A4"}, {"value": "1.554013024E-07", "module": "A5"}, {"value": "3.094217468E-13", "module": "C1"}, {"value": "1.350958809E-11", "module": "C2"}, {"value": "1.480168472E-09", "module": "C3"}, {"value": "0", "module": "C4"}, {"value": "-2.300680622E-09", "module": "D"}]}, "resolvedFlowVersion": "38.00.000", "flowProperties": [], "typeOfFlow": "Other flow", "classification": {"classHierarchy": "Quantities / Environmental quantities / EPD EN 15804 / LCI indicators", "name": "GaBiCategories"}}, {"dataSetInternalID": 12, "referenceToFlowDataSet": {"shortDescription": [{"value": "Non hazardous waste disposed (NHWD)", "lang": "en"}, {"value": "Entsorgter nicht gefährlicher Abfall (NHWD)", "lang": "de"}], "type": "flow data set", "refObjectId": "b29ef66b-e286-4afa-949f-62f1a7b4d7fa", "uri": "../flows/b29ef66b-e286-4afa-949f-62f1a7b4d7fa.xml"}, "exchange direction": "OUTPUT", "other": {"anies": [{"name": "referenceToUnitGroupDataSet", "value": {"shortDescription": [{"value": "kg", "lang": "en"}], "type": "unit group data set", "refObjectId": "ad38d542-3fe9-439d-9b95-2f5f7752acaf", "uri": "../unitgroups/ad38d542-3fe9-439d-9b95-2f5f7752acaf.xml"}}, {"value": "0.3843125429981", "module": "A1-A3"}, {"value": "0.0001031634921", "module": "A4"}, {"value": "0.006064984176", "module": "A5"}, {"value": "3.261659413E-07", "module": "C1"}, {"value": "1.424065232E-05", "module": "C2"}, {"value": "0.1141609794", "module": "C3"}, {"value": "0", "module": "C4"}, {"value": "-0.002543874235", "module": "D"}]}, "resolvedFlowVersion": "38.00.000", "flowProperties": [], "typeOfFlow": "Other flow", "classification": {"classHierarchy": "Quantities / Environmental quantities / EPD EN 15804 / LCI indicators", "name": "GaBiCategories"}}, {"dataSetInternalID": 13, "referenceToFlowDataSet": {"shortDescription": [{"value": "Radioactive waste disposed (RWD)", "lang": "en"}, {"value": "Entsorgter radioaktiver Abfall (RWD)", "lang": "de"}], "type": "flow data set", "refObjectId": "3449546e-52ad-4b39-b809-9fb77cea8ff6", "uri": "../flows/3449546e-52ad-4b39-b809-9fb77cea8ff6.xml"}, "exchange direction": "OUTPUT", "other": {"anies": [{"name": "referenceToUnitGroupDataSet", "value": {"shortDescription": [{"value": "kg", "lang": "en"}], "type": "unit group data set", "refObjectId": "ad38d542-3fe9-439d-9b95-2f5f7752acaf", "uri": "../unitgroups/ad38d542-3fe9-439d-9b95-2f5f7752acaf.xml"}}, {"value": "0.001051561432714", "module": "A1-A3"}, {"value": "8.34361147E-07", "module": "A4"}, {"value": "1.226237528E-05", "module": "A5"}, {"value": "3.424024714E-09", "module": "C1"}, {"value": "1.494955154E-07", "module": "C2"}, {"value": "2.101262342E-05", "module": "C3"}, {"value": "0", "module": "C4"}, {"value": "-0.0003908795466", "module": "D"}]}, "resolvedFlowVersion": "38.00.000", "flowProperties": [], "typeOfFlow": "Other flow", "classification": {"classHierarchy": "Quantities / Environmental quantities / EPD EN 15804 / LCI indicators", "name": "GaBiCategories"}}, {"dataSetInternalID": 14, "referenceToFlowDataSet": {"shortDescription": [{"value": "Components for re-use (CRU)", "lang": "en"}, {"value": "Komponenten für die Wiederverwendung (CRU)", "lang": "de"}], "type": "flow data set", "refObjectId": "a2b32f97-3fc7-4af2-b209-525bc6426f33", "uri": "../flows/a2b32f97-3fc7-4af2-b209-525bc6426f33.xml"}, "exchange direction": "OUTPUT", "other": {"anies": [{"name": "referenceToUnitGroupDataSet", "value": {"shortDescription": [{"value": "kg", "lang": "en"}], "type": "unit group data set", "refObjectId": "ad38d542-3fe9-439d-9b95-2f5f7752acaf", "uri": "../unitgroups/ad38d542-3fe9-439d-9b95-2f5f7752acaf.xml"}}, {"value": "0", "module": "A1-A3"}, {"value": "0", "module": "A4"}, {"value": "0", "module": "A5"}, {"value": "0", "module": "C1"}, {"value": "0", "module": "C2"}, {"value": "0", "module": "C3"}, {"value": "0", "module": "C4"}, {"value": "0", "module": "D"}]}, "resolvedFlowVersion": "38.00.000", "flowProperties": [], "typeOfFlow": "Other flow", "classification": {"classHierarchy": "Quantities / Environmental quantities / EPD EN 15804 / LCI indicators", "name": "GaBiCategories"}}, {"dataSetInternalID": 15, "referenceToFlowDataSet": {"shortDescription": [{"value": "Materials for recycling (MFR)", "lang": "en"}, {"value": "Stoffe zum Recycling (MFR)", "lang": "de"}], "type": "flow data set", "refObjectId": "d7fe48a5-4103-49c8-9aae-b0b5dfdbd6ae", "uri": "../flows/d7fe48a5-4103-49c8-9aae-b0b5dfdbd6ae.xml"}, "exchange direction": "OUTPUT", "other": {"anies": [{"name": "referenceToUnitGroupDataSet", "value": {"shortDescription": [{"value": "kg", "lang": "en"}], "type": "unit group data set", "refObjectId": "ad38d542-3fe9-439d-9b95-2f5f7752acaf", "uri": "../unitgroups/ad38d542-3fe9-439d-9b95-2f5f7752acaf.xml"}}, {"value": "0", "module": "A1-A3"}, {"value": "0", "module": "A4"}, {"value": "0", "module": "A5"}, {"value": "0", "module": "C1"}, {"value": "0", "module": "C2"}, {"value": "0", "module": "C3"}, {"value": "0", "module": "C4"}, {"value": "0", "module": "D"}]}, "resolvedFlowVersion": "38.00.000", "flowProperties": [], "typeOfFlow": "Other flow", "classification": {"classHierarchy": "Quantities / Environmental quantities / EPD EN 15804 / LCI indicators", "name": "GaBiCategories"}}, {"dataSetInternalID": 16, "referenceToFlowDataSet": {"shortDescription": [{"value": "Materials for energy recovery (MER)", "lang": "en"}, {"value": "Stoffe für die Energierückgewinnung (MER)", "lang": "de"}], "type": "flow data set", "refObjectId": "59a9181c-3aaf-46ee-8b13-2b3723b6e447", "uri": "../flows/59a9181c-3aaf-46ee-8b13-2b3723b6e447.xml"}, "exchange direction": "OUTPUT", "other": {"anies": [{"name": "referenceToUnitGroupDataSet", "value": {"shortDescription": [{"value": "kg", "lang": "en"}], "type": "unit group data set", "refObjectId": "ad38d542-3fe9-439d-9b95-2f5f7752acaf", "uri": "../unitgroups/ad38d542-3fe9-439d-9b95-2f5f7752acaf.xml"}}, {"value": "0", "module": "A1-A3"}, {"value": "0", "module": "A4"}, {"value": "0", "module": "A5"}, {"value": "0", "module": "C1"}, {"value": "0", "module": "C2"}, {"value": "0", "module": "C3"}, {"value": "0", "module": "C4"}, {"value": "0", "module": "D"}]}, "resolvedFlowVersion": "38.00.000", "flowProperties": [], "typeOfFlow": "Other flow", "classification": {"classHierarchy": "Quantities / Environmental quantities / EPD EN 15804 / LCI indicators", "name": "GaBiCategories"}}, {"dataSetInternalID": 17, "referenceToFlowDataSet": {"shortDescription": [{"value": "Exported electrical energy (EEE)", "lang": "en"}, {"value": "Exportierte elektrische Energie (EEE)", "lang": "de"}], "type": "flow data set", "refObjectId": "4da0c987-2b76-40d6-9e9e-82a017aaaf29", "uri": "../flows/4da0c987-2b76-40d6-9e9e-82a017aaaf29.xml"}, "exchange direction": "OUTPUT", "other": {"anies": [{"name": "referenceToUnitGroupDataSet", "value": {"shortDescription": [{"value": "MJ", "lang": "en"}], "type": "unit group data set", "refObjectId": "93a60a57-a3c8-11da-a746-0800200c9a66", "uri": "../unitgroups/93a60a57-a3c8-11da-a746-0800200c9a66.xml"}}, {"value": "0", "module": "A1-A3"}, {"value": "0", "module": "A4"}, {"value": "0.2770372164", "module": "A5"}, {"value": "0", "module": "C1"}, {"value": "0", "module": "C2"}, {"value": "0", "module": "C3"}, {"value": "0", "module": "C4"}, {"value": "0", "module": "D"}]}, "resolvedFlowVersion": "38.00.000", "flowProperties": [], "typeOfFlow": "Other flow", "classification": {"classHierarchy": "Quantities / Environmental quantities / EPD EN 15804 / LCI indicators", "name": "GaBiCategories"}}, {"dataSetInternalID": 18, "referenceToFlowDataSet": {"shortDescription": [{"value": "Exported thermal energy (EET)", "lang": "en"}, {"value": "Exportierte thermische Energie (EET)", "lang": "de"}], "type": "flow data set", "refObjectId": "98daf38a-7a79-46d3-9a37-2b7bd0955810", "uri": "../flows/98daf38a-7a79-46d3-9a37-2b7bd0955810.xml"}, "exchange direction": "OUTPUT", "other": {"anies": [{"name": "referenceToUnitGroupDataSet", "value": {"shortDescription": [{"value": "MJ", "lang": "en"}], "type": "unit group data set", "refObjectId": "93a60a57-a3c8-11da-a746-0800200c9a66", "uri": "../unitgroups/93a60a57-a3c8-11da-a746-0800200c9a66.xml"}}, {"value": "0", "module": "A1-A3"}, {"value": "0", "module": "A4"}, {"value": "0.5008838251", "module": "A5"}, {"value": "0", "module": "C1"}, {"value": "0", "module": "C2"}, {"value": "0", "module": "C3"}, {"value": "0", "module": "C4"}, {"value": "0", "module": "D"}]}, "resolvedFlowVersion": "38.00.000", "flowProperties": [], "typeOfFlow": "Other flow", "classification": {"classHierarchy": "Quantities / Environmental quantities / EPD EN 15804 / LCI indicators", "name": "GaBiCategories"}}]}, "LCIAResults": {"LCIAResult": [{"referenceToLCIAMethodDataSet": {"shortDescription": [{"value": "Global Warming Potential total (GWP-total)", "lang": "en"}, {"value": "Globales Erwärmungspotenzial total (GWP-total)", "lang": "de"}], "type": "LCIA method data set", "refObjectId": "6a37f984-a4b3-458a-a20a-64418c145fa2", "uri": "../lciamethods/6a37f984-a4b3-458a-a20a-64418c145fa2.xml"}, "other": {"anies": [{"name": "referenceToUnitGroupDataSet", "value": {"shortDescription": [{"value": "kg CO_(2) eq", "lang": "en"}], "type": "unit group data set", "refObjectId": "1ebf3012-d0db-4de2-aefd-ef30cedb0be1", "uri": "../unitgroups/1ebf3012-d0db-4de2-aefd-ef30cedb0be1.xml"}}, {"value": "2.59648399588", "module": "A1-A3"}, {"value": "0.05114388165", "module": "A4"}, {"value": "0.1861978241", "module": "A5"}, {"value": "0.0002330708375", "module": "C1"}, {"value": "0.01035412913", "module": "C2"}, {"value": "0.7899798198", "module": "C3"}, {"value": "0", "module": "C4"}, {"value": "-0.343377185", "module": "D"}]}}, {"referenceToLCIAMethodDataSet": {"shortDescription": [{"value": "Global Warming Potential fossil fuels (GWP-fossil)", "lang": "en"}, {"value": "Globales Erwärmungspotenzial fossil (GWP-fossil)", "lang": "de"}], "type": "LCIA method data set", "refObjectId": "5f635281-343e-44fb-83df-1971b155e6b6", "uri": "../lciamethods/5f635281-343e-44fb-83df-1971b155e6b6.xml"}, "other": {"anies": [{"name": "referenceToUnitGroupDataSet", "value": {"shortDescription": [{"value": "kg CO_(2) eq", "lang": "en"}], "type": "unit group data set", "refObjectId": "1ebf3012-d0db-4de2-aefd-ef30cedb0be1", "uri": "../unitgroups/1ebf3012-d0db-4de2-aefd-ef30cedb0be1.xml"}}, {"value": "2.63867250622", "module": "A1-A3"}, {"value": "0.05058666615", "module": "A4"}, {"value": "0.100814193", "module": "A5"}, {"value": "0.0002227318599", "module": "C1"}, {"value": "0.009900338296", "module": "C2"}, {"value": "0.359040427", "module": "C3"}, {"value": "0", "module": "C4"}, {"value": "-0.3423856044", "module": "D"}]}}, {"referenceToLCIAMethodDataSet": {"shortDescription": [{"value": "Global Warming Potential biogenic (GWP-biogenic)", "lang": "en"}, {"value": "Globales Erwärmungspotenzial biogen (GWP-biogenic)", "lang": "de"}], "type": "LCIA method data set", "refObjectId": "2356e1ab-0185-4db5-86e5-16de51c7485c", "uri": "../lciamethods/2356e1ab-0185-4db5-86e5-16de51c7485c.xml"}, "other": {"anies": [{"name": "referenceToUnitGroupDataSet", "value": {"shortDescription": [{"value": "kg CO_(2) eq", "lang": "en"}], "type": "unit group data set", "refObjectId": "1ebf3012-d0db-4de2-aefd-ef30cedb0be1", "uri": "../unitgroups/1ebf3012-d0db-4de2-aefd-ef30cedb0be1.xml"}}, {"value": "-0.047196274785", "module": "A1-A3"}, {"value": "0.0001476569995", "module": "A4"}, {"value": "0.08533204119", "module": "A5"}, {"value": "1.03336289E-05", "module": "C1"}, {"value": "0.0004535573044", "module": "C2"}, {"value": "0.4309101334", "module": "C3"}, {"value": "0", "module": "C4"}, {"value": "-0.000774439486", "module": "D"}]}}, {"referenceToLCIAMethodDataSet": {"shortDescription": [{"value": "Global Warming Potential luluc (GWP-luluc)", "lang": "en"}, {"value": "Globales Erwärmungspotenzial luluc (GWP-luluc)", "lang": "de"}], "type": "LCIA method data set", "refObjectId": "4331bbdb-978a-490d-8707-eeb047f01a55", "uri": "../lciamethods/4331bbdb-978a-490d-8707-eeb047f01a55.xml"}, "other": {"anies": [{"name": "referenceToUnitGroupDataSet", "value": {"shortDescription": [{"value": "kg CO_(2) eq", "lang": "en"}], "type": "unit group data set", "refObjectId": "1ebf3012-d0db-4de2-aefd-ef30cedb0be1", "uri": "../unitgroups/1ebf3012-d0db-4de2-aefd-ef30cedb0be1.xml"}}, {"value": "0.005007764169828", "module": "A1-A3"}, {"value": "0.000409558502", "module": "A4"}, {"value": "5.1589919E-05", "module": "A5"}, {"value": "5.348704116E-09", "module": "C1"}, {"value": "2.335284775E-07", "module": "C2"}, {"value": "2.925942416E-05", "module": "C3"}, {"value": "0", "module": "C4"}, {"value": "-0.0002171411711", "module": "D"}]}}, {"referenceToLCIAMethodDataSet": {"shortDescription": [{"value": "Depletion potential of the stratospheric ozone layer (ODP)", "lang": "en"}, {"value": "Abbau Potential der stratosphärischen Ozonschicht (ODP)", "lang": "de"}], "type": "LCIA method data set", "refObjectId": "b5c629d6-def3-11e6-bf01-fe55135034f3", "uri": "../lciamethods/b5c629d6-def3-11e6-bf01-fe55135034f3.xml"}, "other": {"anies": [{"name": "referenceToUnitGroupDataSet", "value": {"shortDescription": [{"value": "kg CFC11 eq", "lang": "en"}], "type": "unit group data set", "refObjectId": "d9e957c9-7309-4474-bf3a-7777df6c4e5b", "uri": "../unitgroups/d9e957c9-7309-4474-bf3a-7777df6c4e5b.xml"}}, {"value": "7.22775396494004E-10", "module": "A1-A3"}, {"value": "6.0795879E-18", "module": "A4"}, {"value": "7.227771772E-12", "module": "A5"}, {"value": "2.37252E-20", "module": "C1"}, {"value": "1.0358602E-18", "module": "C2"}, {"value": "2.527757387E-16", "module": "C3"}, {"value": "0", "module": "C4"}, {"value": "-3.224794601E-15", "module": "D"}]}}, {"referenceToLCIAMethodDataSet": {"shortDescription": [{"value": "Acidification potential of land and water (AP)", "lang": "en"}, {"value": "Versauerungspotenzial von Boden und Wasser (AP)", "lang": "de"}], "type": "LCIA method data set", "refObjectId": "b5c611c6-def3-11e6-bf01-fe55135034f3", "uri": "../lciamethods/b5c611c6-def3-11e6-bf01-fe55135034f3.xml"}, "other": {"anies": [{"name": "referenceToUnitGroupDataSet", "value": {"shortDescription": [{"value": "mol H^(+) eq", "lang": "en"}], "type": "unit group data set", "refObjectId": "42e089ac-92bf-4bf2-8ca1-5fc40d18f2ed", "uri": "../unitgroups/42e089ac-92bf-4bf2-8ca1-5fc40d18f2ed.xml"}}, {"value": "0.0132897265165", "module": "A1-A3"}, {"value": "0.0001515976382", "module": "A4"}, {"value": "0.000156805208", "module": "A5"}, {"value": "3.013956942E-06", "module": "C1"}, {"value": "3.123136685E-05", "module": "C2"}, {"value": "0.0004392223722", "module": "C3"}, {"value": "0", "module": "C4"}, {"value": "-0.0004550924329", "module": "D"}]}}, {"referenceToLCIAMethodDataSet": {"shortDescription": [{"value": "Eutrophication potential aquatic freshwater (EP-freshwater)", "lang": "en"}, {"value": "Eutrophierungspotenzial Süßwasser (EP-freshwater)", "lang": "de"}], "type": "LCIA method data set", "refObjectId": "b53ec18f-7377-4ad3-86eb-cc3f4f276b2b", "uri": "../lciamethods/b53ec18f-7377-4ad3-86eb-cc3f4f276b2b.xml"}, "other": {"anies": [{"name": "referenceToUnitGroupDataSet", "value": {"shortDescription": [{"value": "kg P eq", "lang": "en"}], "type": "unit group data set", "refObjectId": "0429039d-a61d-4590-ba67-aa4a20a810a1", "uri": "../unitgroups/0429039d-a61d-4590-ba67-aa4a20a810a1.xml"}}, {"value": "7.5372300541E-05", "module": "A1-A3"}, {"value": "1.537474553E-07", "module": "A4"}, {"value": "7.569378859E-07", "module": "A5"}, {"value": "4.809936732E-11", "module": "C1"}, {"value": "2.10005485E-09", "module": "C2"}, {"value": "8.662829879E-08", "module": "C3"}, {"value": "0", "module": "C4"}, {"value": "-3.998172883E-07", "module": "D"}]}}, {"referenceToLCIAMethodDataSet": {"shortDescription": [{"value": "Eutrophication potential aquatic marine (EP-marine)", "lang": "en"}, {"value": "Eutrophierungspotenzial Salzwasser (EP-marine)", "lang": "de"}], "type": "LCIA method data set", "refObjectId": "b5c619fa-def3-11e6-bf01-fe55135034f3", "uri": "../lciamethods/b5c619fa-def3-11e6-bf01-fe55135034f3.xml"}, "other": {"anies": [{"name": "referenceToUnitGroupDataSet", "value": {"shortDescription": [{"value": "kg N eq", "lang": "en"}], "type": "unit group data set", "refObjectId": "d05bb823-ecdf-4686-8c40-bf1d9257859f", "uri": "../unitgroups/d05bb823-ecdf-4686-8c40-bf1d9257859f.xml"}}, {"value": "0.00238892263766", "module": "A1-A3"}, {"value": "6.751600695E-05", "module": "A4"}, {"value": "3.11556447E-05", "module": "A5"}, {"value": "1.36708652E-06", "module": "C1"}, {"value": "1.434812498E-05", "module": "C2"}, {"value": "0.0001679476128", "module": "C3"}, {"value": "0", "module": "C4"}, {"value": "-0.0001201318606", "module": "D"}]}}, {"referenceToLCIAMethodDataSet": {"shortDescription": [{"value": "Eutrophication potential terrestrial (EP-terrestrial)", "lang": "en"}, {"value": "Eutrophierungspotenzial Land (EP-terrestrial)", "lang": "de"}], "type": "LCIA method data set", "refObjectId": "b5c614d2-def3-11e6-bf01-fe55135034f3", "uri": "../lciamethods/b5c614d2-def3-11e6-bf01-fe55135034f3.xml"}, "other": {"anies": [{"name": "referenceToUnitGroupDataSet", "value": {"shortDescription": [{"value": "mol N eq", "lang": "en"}], "type": "unit group data set", "refObjectId": "71b4d617-0ec9-4d3f-b65e-e438940c2401", "uri": "../unitgroups/71b4d617-0ec9-4d3f-b65e-e438940c2401.xml"}}, {"value": "0.023500266411", "module": "A1-A3"}, {"value": "0.0007561723847", "module": "A4"}, {"value": "0.0003477823617", "module": "A5"}, {"value": "1.497204231E-05", "module": "C1"}, {"value": "0.0001579355014", "module": "C2"}, {"value": "0.002110404285", "module": "C3"}, {"value": "0", "module": "C4"}, {"value": "-0.001290313926", "module": "D"}]}}, {"referenceToLCIAMethodDataSet": {"shortDescription": [{"value": "Formation potential of tropospheric ozone photochemical oxidants (POCP)", "lang": "en"}, {"value": "Bildungspotential für troposphärisches Ozon (POCP)", "lang": "de"}], "type": "LCIA method data set", "refObjectId": "b5c610fe-def3-11e6-bf01-fe55135034f3", "uri": "../lciamethods/b5c610fe-def3-11e6-bf01-fe55135034f3.xml"}, "other": {"anies": [{"name": "referenceToUnitGroupDataSet", "value": {"shortDescription": [{"value": "kg NMVOC eq", "lang": "en"}], "type": "unit group data set", "refObjectId": "d27c25f8-fbc1-44c6-b47b-4adbae4199c6", "uri": "../unitgroups/d27c25f8-fbc1-44c6-b47b-4adbae4199c6.xml"}}, {"value": "0.007662893826", "module": "A1-A3"}, {"value": "0.0001334146206", "module": "A4"}, {"value": "9.651693776E-05", "module": "A5"}, {"value": "4.10873507E-06", "module": "C1"}, {"value": "2.833462402E-05", "module": "C2"}, {"value": "0.0004362012915", "module": "C3"}, {"value": "0", "module": "C4"}, {"value": "-0.0003471695527", "module": "D"}]}}, {"referenceToLCIAMethodDataSet": {"shortDescription": [{"value": "Abiotic depletion potential for non fossil resources (ADPE)", "lang": "en"}, {"value": "Potenzial für den abiotischen Abbau nicht fossiler Ressourcen (ADPE)", "lang": "de"}], "type": "LCIA method data set", "refObjectId": "b2ad6494-c78d-11e6-9d9d-cec0c932ce01", "uri": "../lciamethods/b2ad6494-c78d-11e6-9d9d-cec0c932ce01.xml"}, "other": {"anies": [{"name": "referenceToUnitGroupDataSet", "value": {"shortDescription": [{"value": "kg Sb eq", "lang": "en"}], "type": "unit group data set", "refObjectId": "54ccd2d9-a32a-4fc2-923d-f2c8c93e89d4", "uri": "../unitgroups/54ccd2d9-a32a-4fc2-923d-f2c8c93e89d4.xml"}}, {"value": "1.647360043197E-06", "module": "A1-A3"}, {"value": "3.626652317E-09", "module": "A4"}, {"value": "1.675434488E-08", "module": "A5"}, {"value": "6.74028941E-12", "module": "C1"}, {"value": "2.942861466E-10", "module": "C2"}, {"value": "3.860231996E-09", "module": "C3"}, {"value": "0", "module": "C4"}, {"value": "-5.241988039E-08", "module": "D"}]}}, {"referenceToLCIAMethodDataSet": {"shortDescription": [{"value": "Abiotic depletion potential for fossil resources (ADPF)", "lang": "en"}, {"value": "Potenzial für den abiotischen Abbau fossiler Brennstoffe (ADPF)", "lang": "de"}], "type": "LCIA method data set", "refObjectId": "b2ad6110-c78d-11e6-9d9d-cec0c932ce01", "uri": "../lciamethods/b2ad6110-c78d-11e6-9d9d-cec0c932ce01.xml"}, "other": {"anies": [{"name": "referenceToUnitGroupDataSet", "value": {"shortDescription": [{"value": "MJ", "lang": "en"}], "type": "unit group data set", "refObjectId": "93a60a57-a3c8-11da-a746-0800200c9a66", "uri": "../unitgroups/93a60a57-a3c8-11da-a746-0800200c9a66.xml"}}, {"value": "49.405959881", "module": "A1-A3"}, {"value": "0.6734222197", "module": "A4"}, {"value": "0.5255204857", "module": "A5"}, {"value": "0.003186970825", "module": "C1"}, {"value": "0.1391455628", "module": "C2"}, {"value": "0.4618264154", "module": "C3"}, {"value": "0", "module": "C4"}, {"value": "-5.788831742", "module": "D"}]}}, {"referenceToLCIAMethodDataSet": {"shortDescription": [{"value": "Water use (WDP)", "lang": "en"}, {"value": "Wassernutzung (WDP)", "lang": "de"}], "type": "LCIA method data set", "refObjectId": "b2ad66ce-c78d-11e6-9d9d-cec0c932ce01", "uri": "../lciamethods/b2ad66ce-c78d-11e6-9d9d-cec0c932ce01.xml"}, "other": {"anies": [{"name": "referenceToUnitGroupDataSet", "value": {"shortDescription": [{"value": "m^(3) world eq deprived", "lang": "en"}], "type": "unit group data set", "refObjectId": "6ae2df01-888e-46c8-b17d-49fa3869b476", "uri": "../unitgroups/6ae2df01-888e-46c8-b17d-49fa3869b476.xml"}}, {"value": "0.0424340631518", "module": "A1-A3"}, {"value": "0.0004521359451", "module": "A4"}, {"value": "0.01679397012", "module": "A5"}, {"value": "4.403731798E-07", "module": "C1"}, {"value": "1.922702695E-05", "module": "C2"}, {"value": "0.1312207366", "module": "C3"}, {"value": "0", "module": "C4"}, {"value": "-0.03203639038", "module": "D"}]}}, {"referenceToLCIAMethodDataSet": {"shortDescription": [{"value": "Incidence of disease due to PM emissions (PM)", "lang": "en"}, {"value": "Auftreten von Krankheiten aufgrund von Feinstaubemissionen (PM)", "lang": "de"}], "type": "LCIA method data set", "refObjectId": "b5c602c6-def3-11e6-bf01-fe55135034f3", "uri": "../lciamethods/b5c602c6-def3-11e6-bf01-fe55135034f3.xml"}, "other": {"anies": [{"name": "referenceToUnitGroupDataSet", "value": {"shortDescription": [{"value": "Disease incidence", "lang": "en"}], "type": "unit group data set", "refObjectId": "3883559b-648f-4afc-8ba2-0bd24f3affa3", "uri": "../unitgroups/3883559b-648f-4afc-8ba2-0bd24f3affa3.xml"}}, {"module": "A1-A3"}, {"module": "A4"}, {"module": "A5"}, {"module": "C1"}, {"module": "C2"}, {"module": "C3"}, {"module": "C4"}, {"module": "D"}]}}, {"referenceToLCIAMethodDataSet": {"shortDescription": [{"value": "Human exposure efficiency relative to U235 (IR)", "lang": "en"}, {"value": "Wirkung durch Exposition des Menschen mit U235 (IR)", "lang": "de"}], "type": "LCIA method data set", "refObjectId": "b5c632be-def3-11e6-bf01-fe55135034f3", "uri": "../lciamethods/b5c632be-def3-11e6-bf01-fe55135034f3.xml"}, "other": {"anies": [{"name": "referenceToUnitGroupDataSet", "value": {"shortDescription": [{"value": "kBq U235 eq", "lang": "en"}], "type": "unit group data set", "refObjectId": "456b05bf-1415-44a9-9993-02452f554c09", "uri": "../unitgroups/456b05bf-1415-44a9-9993-02452f554c09.xml"}}, {"module": "A1-A3"}, {"module": "A4"}, {"module": "A5"}, {"module": "C1"}, {"module": "C2"}, {"module": "C3"}, {"module": "C4"}, {"module": "D"}]}}, {"referenceToLCIAMethodDataSet": {"shortDescription": [{"value": "Comparative toxic unit for ecosystems (ETP-fw)", "lang": "en"}, {"value": "Toxizitätsvergleichseinheit für Ökosysteme (ETP-fw)", "lang": "de"}], "type": "LCIA method data set", "refObjectId": "ee1082d1-b0f7-43ca-a1f0-21e2a4a74511", "uri": "../lciamethods/ee1082d1-b0f7-43ca-a1f0-21e2a4a74511.xml"}, "other": {"anies": [{"name": "referenceToUnitGroupDataSet", "value": {"shortDescription": [{"value": "CTUe", "lang": "en"}], "type": "unit group data set", "refObjectId": "aa959ded-f1eb-4efb-9c5c-2d60be36b3e6", "uri": "../unitgroups/aa959ded-f1eb-4efb-9c5c-2d60be36b3e6.xml"}}, {"module": "A1-A3"}, {"module": "A4"}, {"module": "A5"}, {"module": "C1"}, {"module": "C2"}, {"module": "C3"}, {"module": "C4"}, {"module": "D"}]}}, {"referenceToLCIAMethodDataSet": {"shortDescription": [{"value": "Comparative toxic unit for humans (carcinogenic) (HTP-c)", "lang": "en"}, {"value": "Toxizitätsvergleichseinheit für Menschen (krebserregend) (HTP-c)", "lang": "de"}], "type": "LCIA method data set", "refObjectId": "2299222a-bbd8-474f-9d4f-4dd1f18aea7c", "uri": "../lciamethods/2299222a-bbd8-474f-9d4f-4dd1f18aea7c.xml"}, "other": {"anies": [{"name": "referenceToUnitGroupDataSet", "value": {"shortDescription": [{"value": "CTUh", "lang": "en"}], "type": "unit group data set", "refObjectId": "d4c9523e-2d7e-49fd-8469-998f547d3a70", "uri": "../unitgroups/d4c9523e-2d7e-49fd-8469-998f547d3a70.xml"}}, {"module": "A1-A3"}, {"module": "A4"}, {"module": "A5"}, {"module": "C1"}, {"module": "C2"}, {"module": "C3"}, {"module": "C4"}, {"module": "D"}]}}, {"referenceToLCIAMethodDataSet": {"shortDescription": [{"value": "Comparative toxic unit for humans (noncarcinogenic) (HTP-nc)", "lang": "en"}, {"value": "Toxizitätsvergleichseinheit für Menschen (nicht krebserregend) (HTP-nc)", "lang": "de"}], "type": "LCIA method data set", "refObjectId": "3af763a5-b7a1-48c9-9cee-1f223481fcef", "uri": "../lciamethods/3af763a5-b7a1-48c9-9cee-1f223481fcef.xml"}, "other": {"anies": [{"name": "referenceToUnitGroupDataSet", "value": {"shortDescription": [{"value": "CTUh", "lang": "en"}], "type": "unit group data set", "refObjectId": "d4c9523e-2d7e-49fd-8469-998f547d3a70", "uri": "../unitgroups/d4c9523e-2d7e-49fd-8469-998f547d3a70.xml"}}, {"module": "A1-A3"}, {"module": "A4"}, {"module": "A5"}, {"module": "C1"}, {"module": "C2"}, {"module": "C3"}, {"module": "C4"}, {"module": "D"}]}}, {"referenceToLCIAMethodDataSet": {"shortDescription": [{"value": "Soil quality index (SQP)", "lang": "en"}, {"value": "Bodenqualitätsindex (SQP)", "lang": "de"}], "type": "LCIA method data set", "refObjectId": "b2ad6890-c78d-11e6-9d9d-cec0c932ce01", "uri": "../lciamethods/b2ad6890-c78d-11e6-9d9d-cec0c932ce01.xml"}, "other": {"anies": [{"name": "referenceToUnitGroupDataSet", "value": {"shortDescription": [{"value": "SQP", "lang": "en"}], "type": "unit group data set", "refObjectId": "f130951c-e67f-4f7f-8dd4-665de3974e18", "uri": "../unitgroups/f130951c-e67f-4f7f-8dd4-665de3974e18.xml"}}, {"module": "A1-A3"}, {"module": "A4"}, {"module": "A5"}, {"module": "C1"}, {"module": "C2"}, {"module": "C3"}, {"module": "C4"}, {"module": "D"}]}}]}, "otherAttributes": {"{http://www.indata.network/EPD/2019}epd-version": "1.2"}, "version": "1.1", "locations": "../ILCDLocations.xml"}