{"processInformation": {"dataSetInformation": {"UUID": "eaaa260d-fb03-4f31-b946-4e85e03c8341", "name": {"baseName": [{"value": "ETFE-Membran", "lang": "de"}, {"value": "ETFE-Membrane", "lang": "en"}], "functionalUnitFlowProperties": [{"lang": "de"}]}, "classificationInformation": {"classification": [{"class": [{"value": "Komposite", "level": 0, "classId": "10"}, {"value": "Systembauteile", "level": 1, "classId": "10.1"}, {"value": "Decken", "level": 2, "classId": "10.1.05"}], "name": "OEKOBAU.DAT"}, {"class": [{"value": "02 Bauprodukte", "level": 0}, {"value": "Bedachungen", "level": 1}, {"value": "ETFE Bauelement", "level": 2}], "name": "IBUCategories"}]}, "generalComment": [{"value": "Die ETFE-Membran von PFEIFER Structures besteht aus einem Polymer auf Flourbasis. Die funktionellen Eigenschaften sind: Leichtigkeit, Transparenz, Bestndigkeit gegen hohe Temperaturen, Chemikalien und Witterung. Das Material ist darber hinaus auch stark elektrisch isolierend und verfgt ber Antihafteigenschaften. Die Entsorgung von ETFE-Folie ist abhngig von den lokalen Gegebenheiten.\nBeim Vorhandensein entsprechender Recyclingsysteme kann die Folie vollstndig einem rohstofflichen Recycling unterzogen werden. In der vorliegenden Betrachtung wird von einer thermischen Verwertung der Folie ausgegangen.\n\nDie ETFE-Systeme werden in einem stabilisierenden Aluminiumrahmensystem mit einer Unterkonstruktion verbunden. Das System kann aus einer (Single-Layer) oder mehren (Multi-Layer) Folienlagen bestehen, die am Rand miteinander verschweit werden. Der Rand wird im Regelfall mit einem Keder oder durch Umschlagen geklemmt. Ein mehrteiliges Aluminium-Rahmenprofil (Kederprofil) stellt die Verbindung zum Tragwerk her.\n\nDie ETFE-Membranen unterscheiden sich in ihren Abmessungen, Farben und Formen. Prinzipiell knnen durch das Verschweien mehrerer Bahnen des Grundmaterials auch groe Spannweiten realisiert werden. Die maximale Gre einzelner Folienelemente wird in der Regel durch Erfordernisse der Tragwerksplanung und der Montagemethodik begrenzt.\n\nDie ETFE-Folienstrken variieren ebenfalls nach statisch-konstruktiven Erfordernissen zwischen 80 m und 900 m. Die einzelnen Lagen werden am Rand miteinander verschweit und ber ein Niederdruckluftsystem auf einem definierten Niveau von beispielsweise 220 Pa (220 N/m) konstant gehalten.\n\nFr die vorliegende EPD wurde eine Durchschnittsbildung fr ein Single-Layer (einlagig) und ein Multi-Layer- (Kissensystem) System vorgenommen.\n\nDie gewhlten Ausfhrungsweisen knnen als passende Referenz fr das Bauwesen angesehen werden. Gerade bei der Umhllung von beheizten bzw. klimatisierten Innenrumen spielen ETFE-Kissensysteme aus energetischen Grnden eine groe Rolle.\n\nDie Abbildung unten zeigt den horizontalen Schnitt durch eine exemplarische Kissenstruktur aus einem Fassadensystem.\n\n\nFr ETFE-Produkte existiert weder im europischen Raum noch weltweit eine einheitliche Normung. Fr die Planung und Ausfhrung der Bauwerke gelten die technischen Spezifizierungen des jeweiligen Landes. Die Herstellung und die mechanischen Anforderungen der Einzelkomponenten wie Folie, Kederprofile, Keder und Verbindungsmittel werden anwendungsspezifisch gewhlt bzw. entworfen.", "lang": "de"}, {"value": "The PFEIFFER structures EFTE-Membrane consists of flour-based polymers. Its functional characteristics are: lightness, transparency, resistance to high temperatures, chemicals and weather conditions. In addition, the material is a stron electric insulant and has non-stick properties. The disposal of ETFE film is subject to local conditions.\nWhere appropriate recycling systems are available, the film can be subjected to full feedstock recycling. In this document, we will assume that the film will be subjected to thermal recycling.\n\nThe ETFE systems are attached to a substructure in a stabilising aluminium frame system. The system may consist of a single or a multiple film layers which are fused along the edges. The edges will typically be locked by means of a piping or by folding. The connection to the supporting structure is established via a multiple-unit, aluminium frame profile (piping profile).\n\nETFE-Membranes vary in size, colour and shapes. In principle, it is possible to created even large span widths by joining several lengths of material. As a rule, the maximum size of a single film element is limited by structural planning requirements and the method of assembly used.\n\nETFE thicknesses vary between 80 m and 900 m, subject to static and design requirements. The individual layers are fused with one another along the edges and are kept constant at a defined level of e.g. 220 Pa (20 N/m) using a low-pressure air system.\n\nFor the purpose of this EPD, a single-layer and a multi-layer (cushion) system were averaged.\n\nThe chosen modalities can be used as a suitable reference for construction engineering purposes. For energetic reasons, ETFE cushion systems play a critical role especially when it comes to enveloping heated or air-conditioned inside spaces. \n\nThe figure below depicts a horizontal section of an exemplary cushion structure of a faade system.\n\n\nNo hamonised standards exist at European and global level for ETFE products. The design and building of the work are covered by the relevant national and technical specifications. The fabrication and mechanical requirements of the individual components including film, piping profiles, piping, and fasteners are defined or drafted in view of the specific application.", "lang": "en"}]}, "quantitativeReference": {"referenceToReferenceFlow": [0]}, "time": {"referenceYear": 2023, "dataSetValidUntil": 2028, "other": {"anies": [{"name": "publicationDateOfEPD", "value": 1679270400000}]}}, "geography": {"locationOfOperationSupplyOrProduction": {"location": "GLO"}}, "technology": {"technologyDescriptionAndIncludedProcesses": [{"value": "Die gesamte PFEIFER-Gruppe verfügt über ein zertifiziertes Qualitätsmanagement gemäß der DIN EN ISO 9001:2015. Rohstoffe und Monomere Chlordifluormethan (R22) wird aus Fluorit und Erdgas hergestellt. Die perfluorierten Monomere wie TFE (Tetrafluorethylen) werden aus R22 durch Pyrolyseverfahren hergestellt. Polymerisation Das TFE-Monomer wird im Autoklaven zusammen mit Ethylen und Additiven polymerisiert, es entsteht das ETFE-Polymer. Die restlichen Monomere werden zurückgewonnen und wieder für die Polymerisation verwendet. Verarbeitung: Zunächst erfolgt die Granulierung des ETFE-Polymers. Das Granulat wird anschließend geschmolzen und mit einem Extruder pelletiert. Diese Pellets bilden den Ausgangsstoff für die Folienherstellung Folienherstellung: Die beiden Industriegase Ethylen und Tetrafluorethylen werden polymerisiert, granuliert und mit Farbstoffen sowie herstellerspezifischen Modifizierungszusätzen gemischt und im Anschluss zur Folie extrudiert. \nTechnische Daten: \nEs gelten die folgenden technischen Daten fr die ETFE-Membran. Die Produktprfung erfolgt auf Basis unterschiedlichster Normen. \nDeklarierte Einheit: \nDie Deklaration bezieht sich auf die Herstellung von 1 m eines durchschnittlichen ETFE-Membransystems inkl. Rahmenkonstruktion aus Aluminium und Edelstahlschrauben mit einem Gesamtgewicht von 3,36 kg/m2.\nDas Produkt prsentiert den Durchschnitt aus einem 1-lagigen (Single-Layer) und 2-lagigen (Multi-Layer) System von PFEIFER Structures fr das Jahr 2019.", "lang": "de"}, {"value": "The entire PFEIFER Group has a certified quality management system in accordance with DIN EN ISO 9001:2015. Raw materials and monomers Chlorodifluoromethane (R22) is produced from fluorite and natural gas. The perfluorinated monomers such as TFE (tetrafluoroethylene) are produced from R22 by pyrolysis processes. Polymerization The TFE monomer is polymerized in an autoclave together with ethylene and additives, resulting in the ETFE polymer. The remaining monomers are recovered and reused for polymerization. Processing: First, the ETFE polymer is pelletized. The pellets are then melted and pelletized with an extruder. These pellets form the starting material for film production Foil production: The two industrial gases ethylene and tetrafluoroethylene are polymerized, pelletized and mixed with dyes and manufacturer-specific modifying additives and then extruded to form the film. \nTechnical data: \nThe following technical specifications apply to the ETFE Membrane. Products are tested in application of a range of standards. \nDeclared unit: \nThe declaration covers the manufacture of 1m2 of an average EFTE-Membrane system including an aluminium frame structure and stainless steel screws with a total weight of 3.36 kg/m2.\nThe product constitutes the average of a PFEIFER Structures single-layer and a multi-layer system for 2019.", "lang": "en"}], "technologicalApplicability": [{"value": "PFEIFER ETFE-Folien finden in unterschiedlichen Bauwerken Anwendung: In Fassaden, als Dachkonstruktionen oder als Gebudehllen.", "lang": "de"}, {"value": "PFEIFER ETFE films are used in different works: faade, roof structures or building envelopes.", "lang": "en"}]}}, "modellingAndValidation": {"LCIMethodAndAllocation": {"typeOfDataSet": "EPD", "referenceToLCAMethodDetails": [{"shortDescription": [{"value": "ETFE Bauelement.pdf", "lang": "de"}], "type": "source data set", "refObjectId": "4eac3a9e-9f32-4644-94ff-0b49505d3971"}], "other": {"anies": [{"name": "subType", "value": "average dataset"}]}}, "dataSourcesTreatmentAndRepresentativeness": {"referenceToDataSource": [{"shortDescription": [{"value": "ecoinvent database (all versions)", "lang": "de"}], "type": "source data set", "refObjectId": "b497a91f-e14b-4b69-8f28-f50eb1576766"}, {"shortDescription": [{"value": "ecoinvent 3.8 database", "lang": "de"}], "type": "source data set", "refObjectId": "0f4c65c0-6210-450f-b886-82bf8dd5ace9"}], "useAdviceForDataSet": [{"value": "Gültigkeitsbereich: \nDieses Dokument bezieht sich auf eine Durchschnitts-EPD von Dachmodulen aus ETFE-Membranen der Firma PFEIFER Seil- und Hebetechnik GmbH, hergestellt in Shanghai, China. Die deklarierte Einheit bezieht sich auf ein durchschnittliches Dachmodul aus ETFE-Membranen mit 1 m nominale Dachoberflche, das als einlagiges oder mehrlagiges System zum Einsatz kommen kann.\nDie Datenerhebung erfolgte werksspezifisch mit aktuellen Jahresdaten von 2019. Der Deklarationsinhaber ist verantwortlich fr die zugrunde liegenden Daten und deren Verifizierung. \nSystemgrenze: \nDie kobilanz betrachtet die Systemgrenzen \"von der Wiege bis zum Werkstor - mit Optionen\" und folgt dem modularen Aufbau nach EN 15804. Die kobilanz bercksichtigt folgende Module:\n\nA1: Herstellung der Vorprodukte (z.B., ETFE-Folien, Alumuniumrahmen) und projektspezifische Vorkonfektionierung einzelner Komponenten (z.B., Verschweiung Aluminiumrahmen)\nA2: Transport zum Hersteller: Transport der Vorprodukte zum Fertigungsstandort\nA3: Herstellungsprozesse und -aufwendungen: Begutachtung und projektspezifische Kommissionerung der einzelnen Komponenten zu einem kompletten Dachsystem\nC1: Rckbau der Dachmodule\nC2: Transport zur Abfallbewirtschaftung\nC3: Abfallbewirtschaftung zur Wiederverwendung, Rckgewinnung und/oder zum Recycling\nC4: Beseitigung\nD: Wiederverwendungs-, Rckgewinnungs- oder Recyclingpotenzial als Nettoflsse und Gutschriften bzw. Lasten", "lang": "de"}, {"value": "Scope: \nThis document refers to an average EPD of roof modules made of ETFE-Membranes supplied by the company PFEIFER Seil- und Hebetechnik GmbH, manufactured in Shanghai, China. The declared unit refers to an average roof module made of ETFE-Membranes with 1 m nominal roof surface area which can be used in a single-layer or multi-layer system. Data were collected at the plant level with current annual data for 2019. The owner of the declaration is responsible for the underlying data and their verification.\nThe owner of the declaration is liable for the basic information and supporting evidence; any liability of the IBU in relation to manufacturers information, LCA data and supporting evidence is excluded.\n\nThis EPD was compiled in accordance with the requirements of EN 15804+A2. This standard is herein referred to in simplified form as EN 15804. \nSystem boundary: \nThe LCA considers the system boundaries \"from cradle to the factory gate - with options\" and follows the modular layout defined in EN 15804. The LCA considers the following modules:\n\nA1: Frabrication of the precursors (e.g., ETFE films, alumunium frames) and project-specific prefrabrication of individual components (e.g., welding of aluminum frames)\nA2: Transport to manufacturer: transport of precursors to the production site. \nA3: Manufacturing processes and expenses: Inspection and project-specific picking of individual components into a complete roof system\nC1: Dismantling of roof modules\nC2: Transport to waste management\nC3: Waste management for reuse, recovery and/or recycling\nC4: Disposal\nD: Reuse, recovery, or recycling potential as net flows and credits or charges.", "lang": "en"}], "other": {"anies": [{"name": "referenceToOriginalEPD", "value": {"shortDescription": {"value": "ETFE-Membran.pdf", "defaultValue": "ETFE-Membran.pdf", "lstrings": [{"lang": "de", "value": "ETFE-Membran.pdf"}]}, "type": "source data set", "uuid": {"uuid": "29a0ef07-2d19-4412-92ef-2a2648e72a7e"}, "refObjectId": "29a0ef07-2d19-4412-92ef-2a2648e72a7e", "resourceURLs": ["https://oekobaudat.de/OEKOBAU.DAT/resource/sources/29a0ef07-2d19-4412-92ef-2a2648e72a7e/ETFE-Membran_18529.pdf?version=00.04.000"]}}]}}, "validation": {"review": [{"referenceToNameOfReviewerAndInstitution": [{"shortDescription": [{"value": "Institut Bauen und Umwelt e. V.", "lang": "de"}], "type": "contact data set", "refObjectId": "d111dbec-b024-4be5-86c5-752d6eb2cf95", "uri": "../contacts/d111dbec-b024-4be5-86c5-752d6eb2cf95.xml"}], "type": "Accredited third party review"}]}, "complianceDeclarations": {"compliance": [{"referenceToComplianceSystem": {"shortDescription": [{"value": "DIN EN 15804+A2", "lang": "de"}], "type": "source data set", "refObjectId": "c0016b33-8cf7-415c-ac6e-deba0d21440d", "uri": "../sources/c0016b33-8cf7-415c-ac6e-deba0d21440d.xml"}}, {"referenceToComplianceSystem": {"shortDescription": [{"value": "ISO 14025", "lang": "de"}], "type": "source data set", "refObjectId": "4f2eb655-6e44-4874-a95a-e28f5442cd4d", "uri": "../sources/4f2eb655-6e44-4874-a95a-e28f5442cd4d.xml"}}]}}, "administrativeInformation": {"commissionerAndGoal": {"referenceToCommissioner": [{"shortDescription": [{"value": "PFEIFER Seil- und Hebetechnik GmbH", "lang": "de"}], "type": "contact data set", "refObjectId": "0b46f98e-2fc2-4ea1-a9c6-66f78ec12d5a", "uri": "../contacts/0b46f98e-2fc2-4ea1-a9c6-66f78ec12d5a.xml"}]}, "dataGenerator": {"referenceToPersonOrEntityGeneratingTheDataSet": [{"shortDescription": [{"value": "myclimate Deutschland gGmbH", "lang": "de"}], "type": "contact data set", "refObjectId": "d468648c-aeca-4188-96d2-75f5e1a561aa", "uri": "../contacts/d468648c-aeca-4188-96d2-75f5e1a561aa.xml"}]}, "dataEntryBy": {"timeStamp": 1679270400000, "referenceToDataSetFormat": [{"shortDescription": [{"value": "ILCD Format", "lang": "de"}], "type": "source data set", "refObjectId": "a97a0155-0234-4b87-b4ce-a45da52f2a40", "uri": "../sources/a97a0155-0234-4b87-b4ce-a45da52f2a40.xml"}, {"shortDescription": [{"value": "EPD-Datenformaterweiterungen v1.2", "lang": "de"}, {"value": "EPD Data Format Extensions v1.2", "lang": "en"}], "type": "source data set", "refObjectId": "a29449fd-aa2f-4de8-b5d7-4b06b43c6fde", "uri": "../sources/a29449fd-aa2f-4de8-b5d7-4b06b43c6fde.xml"}]}, "publicationAndOwnership": {"dataSetVersion": "00.09.000", "referenceToRegistrationAuthority": {"shortDescription": [{"value": "Institut Bauen und Umwelt e. V.", "lang": "de"}], "type": "contact data set", "refObjectId": "d111dbec-b024-4be5-86c5-752d6eb2cf95", "uri": "../contacts/d111dbec-b024-4be5-86c5-752d6eb2cf95.xml"}, "registrationNumber": "EPD-PFE-20220207-IBC2-DE", "referenceToOwnershipOfDataSet": {"shortDescription": [{"value": "PFEIFER Seil- und Hebetechnik GmbH", "lang": "de"}], "type": "contact data set", "refObjectId": "0b46f98e-2fc2-4ea1-a9c6-66f78ec12d5a", "uri": "../contacts/0b46f98e-2fc2-4ea1-a9c6-66f78ec12d5a.xml"}, "copyright": true, "licenseType": "Free of charge for all users and uses", "accessRestrictions": [{"value": "None", "lang": "en"}], "other": {"anies": [{"name": "referenceToPublisher", "value": {"shortDescription": [{"value": "Institut Bauen und Umwelt e. V.", "lang": "de"}], "type": "contact data set", "refObjectId": "d111dbec-b024-4be5-86c5-752d6eb2cf95", "uri": "../contacts/d111dbec-b024-4be5-86c5-752d6eb2cf95.xml"}}]}}}, "exchanges": {"exchange": [{"dataSetInternalID": 0, "referenceToFlowDataSet": {"shortDescription": [{"value": "ETFE Membran (ETFE Membran)", "lang": "de"}], "type": "flow data set", "refObjectId": "dddd5981-03ee-e59a-bf43-6c8c67eecbfd", "uri": "../flows/dddd5981-03ee-e59a-bf43-6c8c67eecbfd.xml"}, "meanAmount": 1.0, "referencesToDataSource": {}, "referenceFlow": true, "resolvedFlowVersion": "00.02.000", "resultingflowAmount": 1.0, "flowProperties": [{"name": [{"lang": "en", "value": "Area"}, {"lang": "de", "value": "Fläche"}], "uuid": "93a60a56-a3c8-19da-a746-0800200c9a66", "referenceFlowProperty": true, "meanValue": 1.0, "referenceUnit": "qm", "unitGroupUUID": "c20a03d7-bd90-4569-bc94-66cfd364dfc8"}], "materialProperties": [{"name": "grammage", "value": "3.36", "unit": "kg/m^2", "unitDescription": "kilograms per square meter"}, {"name": "conversion factor [mass/declared unit]", "value": "0.29761", "unit": "-", "unitDescription": "Without unit"}, {"name": "layer thickness", "value": "9.0E-4", "unit": "m", "unitDescription": "meters"}], "typeOfFlow": "Product flow", "classification": {"classHierarchy": "Komposite / Systembauteile / Decken", "name": "OEKOBAU.DAT"}}, {"dataSetInternalID": 1, "referenceToFlowDataSet": {"shortDescription": [{"value": "Erneuerbare Primärenergie als Energieträger (PERE)", "lang": "de"}, {"value": "Renewable primary energy as energy carrier (PERE)", "lang": "en"}], "type": "flow data set", "refObjectId": "20f32be5-0398-4288-9b6d-accddd195317", "uri": "../flows/20f32be5-0398-4288-9b6d-accddd195317.xml"}, "exchange direction": "INPUT", "other": {"anies": [{"name": "referenceToUnitGroupDataSet", "value": {"shortDescription": [{"value": "MJ", "lang": "de"}], "type": "unit group data set", "refObjectId": "93a60a57-a3c8-11da-a746-0800200c9a66", "uri": "../unitgroups/93a60a57-a3c8-11da-a746-0800200c9a66.xml"}}, {"value": "56.5377800924", "module": "A1-A3"}, {"value": "0.00096446236", "module": "C1"}, {"value": "0.00319845768", "module": "C2"}, {"value": "0.0282290285", "module": "C3"}, {"value": "0.00629745618", "module": "C4"}, {"value": "-38.08008387", "module": "D"}]}, "resolvedFlowVersion": "38.00.000", "flowProperties": [], "typeOfFlow": "Other flow", "classification": {"classHierarchy": "Quantities", "name": "GaBiCategories"}}, {"dataSetInternalID": 2, "referenceToFlowDataSet": {"shortDescription": [{"value": "Erneuerbare Primärenergie zur stofflichen Nutzung (PERM)", "lang": "de"}, {"value": "Renewable primary energy resources as material utilization (PERM)", "lang": "en"}], "type": "flow data set", "refObjectId": "fb3ec0de-548d-4508-aea5-00b73bf6f702", "uri": "../flows/fb3ec0de-548d-4508-aea5-00b73bf6f702.xml"}, "exchange direction": "INPUT", "other": {"anies": [{"name": "referenceToUnitGroupDataSet", "value": {"shortDescription": [{"value": "MJ", "lang": "de"}], "type": "unit group data set", "refObjectId": "93a60a57-a3c8-11da-a746-0800200c9a66", "uri": "../unitgroups/93a60a57-a3c8-11da-a746-0800200c9a66.xml"}}, {"value": "0", "module": "A1-A3"}, {"value": "0", "module": "C1"}, {"value": "0", "module": "C2"}, {"value": "0", "module": "C3"}, {"value": "0", "module": "C4"}, {"value": "0", "module": "D"}]}, "resolvedFlowVersion": "38.00.000", "flowProperties": [], "typeOfFlow": "Other flow", "classification": {"classHierarchy": "Quantities", "name": "GaBiCategories"}}, {"dataSetInternalID": 3, "referenceToFlowDataSet": {"shortDescription": [{"value": "Total erneuerbare Primärenergie (PERT)", "lang": "de"}, {"value": "Total use of renewable primary energy resources (PERT)", "lang": "en"}], "type": "flow data set", "refObjectId": "53f97275-fa8a-4cdd-9024-65936002acd0", "uri": "../flows/53f97275-fa8a-4cdd-9024-65936002acd0.xml"}, "exchange direction": "INPUT", "other": {"anies": [{"name": "referenceToUnitGroupDataSet", "value": {"shortDescription": [{"value": "MJ", "lang": "de"}], "type": "unit group data set", "refObjectId": "93a60a57-a3c8-11da-a746-0800200c9a66", "uri": "../unitgroups/93a60a57-a3c8-11da-a746-0800200c9a66.xml"}}, {"value": "56.5377800924", "module": "A1-A3"}, {"value": "0.00096446236", "module": "C1"}, {"value": "0.00319845768", "module": "C2"}, {"value": "0.0282290285", "module": "C3"}, {"value": "0.00629745618", "module": "C4"}, {"value": "-38.08008387", "module": "D"}]}, "resolvedFlowVersion": "38.00.000", "flowProperties": [], "typeOfFlow": "Other flow", "classification": {"classHierarchy": "Quantities / Environmental quantities / EPD EN 15804 / LCI indicators", "name": "GaBiCategories"}}, {"dataSetInternalID": 4, "referenceToFlowDataSet": {"shortDescription": [{"value": "Nicht-erneuerbare Primärenergie als Energieträger (PENRE)", "lang": "de"}, {"value": "Non renewable primary energy as energy carrier (PENRE)", "lang": "en"}], "type": "flow data set", "refObjectId": "ac857178-2b45-46ec-892a-a9a4332f0372", "uri": "../flows/ac857178-2b45-46ec-892a-a9a4332f0372.xml"}, "exchange direction": "INPUT", "other": {"anies": [{"name": "referenceToUnitGroupDataSet", "value": {"shortDescription": [{"value": "MJ", "lang": "de"}], "type": "unit group data set", "refObjectId": "93a60a57-a3c8-11da-a746-0800200c9a66", "uri": "../unitgroups/93a60a57-a3c8-11da-a746-0800200c9a66.xml"}}, {"value": "504.71173926447", "module": "A1-A3"}, {"value": "0.00840377922461", "module": "C1"}, {"value": "0.288886891226", "module": "C2"}, {"value": "17.588683972171", "module": "C3"}, {"value": "0.33243942552", "module": "C4"}, {"value": "-52.497408207", "module": "D"}]}, "resolvedFlowVersion": "38.00.000", "flowProperties": [], "typeOfFlow": "Other flow", "classification": {"classHierarchy": "Quantities", "name": "GaBiCategories"}}, {"dataSetInternalID": 5, "referenceToFlowDataSet": {"shortDescription": [{"value": "Nicht-erneuerbare Primärenergie zur stofflichen Nutzung (PENRM)", "lang": "de"}, {"value": "Non renewable primary energy as material utilization (PENRM)", "lang": "en"}], "type": "flow data set", "refObjectId": "1421caa0-679d-4bf4-b282-0eb850ccae27", "uri": "../flows/1421caa0-679d-4bf4-b282-0eb850ccae27.xml"}, "exchange direction": "INPUT", "other": {"anies": [{"name": "referenceToUnitGroupDataSet", "value": {"shortDescription": [{"value": "MJ", "lang": "de"}], "type": "unit group data set", "refObjectId": "93a60a57-a3c8-11da-a746-0800200c9a66", "uri": "../unitgroups/93a60a57-a3c8-11da-a746-0800200c9a66.xml"}}, {"value": "17.0448", "module": "A1-A3"}, {"value": "0", "module": "C1"}, {"value": "0", "module": "C2"}, {"value": "-17.0448", "module": "C3"}, {"value": "0", "module": "C4"}, {"value": "0", "module": "D"}]}, "resolvedFlowVersion": "38.00.000", "flowProperties": [], "typeOfFlow": "Other flow", "classification": {"classHierarchy": "Quantities", "name": "GaBiCategories"}}, {"dataSetInternalID": 6, "referenceToFlowDataSet": {"shortDescription": [{"value": "Total nicht erneuerbare Primärenergie (PENRT)", "lang": "de"}, {"value": "Total use of non renewable primary energy resources (PENRT)", "lang": "en"}], "type": "flow data set", "refObjectId": "06159210-646b-4c8d-8583-da9b3b95a6c1", "uri": "../flows/06159210-646b-4c8d-8583-da9b3b95a6c1.xml"}, "exchange direction": "INPUT", "other": {"anies": [{"name": "referenceToUnitGroupDataSet", "value": {"shortDescription": [{"value": "MJ", "lang": "de"}], "type": "unit group data set", "refObjectId": "93a60a57-a3c8-11da-a746-0800200c9a66", "uri": "../unitgroups/93a60a57-a3c8-11da-a746-0800200c9a66.xml"}}, {"value": "521.75653926447", "module": "A1-A3"}, {"value": "0.00840377922461", "module": "C1"}, {"value": "0.288886891226", "module": "C2"}, {"value": "0.543883972171", "module": "C3"}, {"value": "0.33243942552", "module": "C4"}, {"value": "-52.497408207", "module": "D"}]}, "resolvedFlowVersion": "38.00.000", "flowProperties": [], "typeOfFlow": "Other flow", "classification": {"classHierarchy": "Quantities / Environmental quantities / EPD EN 15804 / LCI indicators", "name": "GaBiCategories"}}, {"dataSetInternalID": 7, "referenceToFlowDataSet": {"shortDescription": [{"value": "Einsatz von Sekundärstoffen (SM)", "lang": "de"}, {"value": "Use of secondary material (SM)", "lang": "en"}], "type": "flow data set", "refObjectId": "c6a1f35f-2d09-4f54-8dfb-97e502e1ce92", "uri": "../flows/c6a1f35f-2d09-4f54-8dfb-97e502e1ce92.xml"}, "exchange direction": "INPUT", "other": {"anies": [{"name": "referenceToUnitGroupDataSet", "value": {"shortDescription": [{"value": "kg", "lang": "de"}], "type": "unit group data set", "refObjectId": "ad38d542-3fe9-439d-9b95-2f5f7752acaf", "uri": "../unitgroups/ad38d542-3fe9-439d-9b95-2f5f7752acaf.xml"}}, {"value": "1.02", "module": "A1-A3"}, {"value": "0", "module": "C1"}, {"value": "0", "module": "C2"}, {"value": "0", "module": "C3"}, {"value": "0", "module": "C4"}, {"value": "0.59", "module": "D"}]}, "resolvedFlowVersion": "38.00.000", "flowProperties": [], "typeOfFlow": "Other flow", "classification": {"classHierarchy": "Quantities / Environmental quantities / EPD EN 15804 / LCI indicators", "name": "GaBiCategories"}}, {"dataSetInternalID": 8, "referenceToFlowDataSet": {"shortDescription": [{"value": "Erneuerbare Sekundärbrennstoffe (RSF)", "lang": "de"}, {"value": "Use of renewable secondary fuels (RSF)", "lang": "en"}], "type": "flow data set", "refObjectId": "64333088-a55f-4aa2-9a31-c10b07816787", "uri": "../flows/64333088-a55f-4aa2-9a31-c10b07816787.xml"}, "exchange direction": "INPUT", "other": {"anies": [{"name": "referenceToUnitGroupDataSet", "value": {"shortDescription": [{"value": "MJ", "lang": "de"}], "type": "unit group data set", "refObjectId": "93a60a57-a3c8-11da-a746-0800200c9a66", "uri": "../unitgroups/93a60a57-a3c8-11da-a746-0800200c9a66.xml"}}, {"value": "0", "module": "A1-A3"}, {"value": "0", "module": "C1"}, {"value": "0", "module": "C2"}, {"value": "0", "module": "C3"}, {"value": "0", "module": "C4"}, {"value": "0", "module": "D"}]}, "resolvedFlowVersion": "38.00.000", "flowProperties": [], "typeOfFlow": "Other flow", "classification": {"classHierarchy": "Quantities / Environmental quantities / EPD EN 15804 / LCI indicators", "name": "GaBiCategories"}}, {"dataSetInternalID": 9, "referenceToFlowDataSet": {"shortDescription": [{"value": "Nicht erneuerbare Sekundärbrennstoffe (NRSF)", "lang": "de"}, {"value": "Use of non renewable secondary fuels (NRSF)", "lang": "en"}], "type": "flow data set", "refObjectId": "89def144-d39a-4287-b86f-efde453ddcb2", "uri": "../flows/89def144-d39a-4287-b86f-efde453ddcb2.xml"}, "exchange direction": "INPUT", "other": {"anies": [{"name": "referenceToUnitGroupDataSet", "value": {"shortDescription": [{"value": "MJ", "lang": "de"}], "type": "unit group data set", "refObjectId": "93a60a57-a3c8-11da-a746-0800200c9a66", "uri": "../unitgroups/93a60a57-a3c8-11da-a746-0800200c9a66.xml"}}, {"value": "0", "module": "A1-A3"}, {"value": "0", "module": "C1"}, {"value": "0", "module": "C2"}, {"value": "0", "module": "C3"}, {"value": "0", "module": "C4"}, {"value": "0", "module": "D"}]}, "resolvedFlowVersion": "38.00.000", "flowProperties": [], "typeOfFlow": "Other flow", "classification": {"classHierarchy": "Quantities / Environmental quantities / EPD EN 15804 / LCI indicators", "name": "GaBiCategories"}}, {"dataSetInternalID": 10, "referenceToFlowDataSet": {"shortDescription": [{"value": "Einsatz von Süßwasserressourcen (FW)", "lang": "de"}, {"value": "Use of net fresh water (FW)", "lang": "en"}], "type": "flow data set", "refObjectId": "3cf952c8-f3a4-461d-8c96-96456ca62246", "uri": "../flows/3cf952c8-f3a4-461d-8c96-96456ca62246.xml"}, "exchange direction": "INPUT", "other": {"anies": [{"name": "referenceToUnitGroupDataSet", "value": {"shortDescription": [{"value": "m^3", "lang": "de"}], "type": "unit group data set", "refObjectId": "cd950537-0a98-4044-9ba7-9f9a68d0a504", "uri": "../unitgroups/cd950537-0a98-4044-9ba7-9f9a68d0a504.xml"}}, {"value": "0.42469224289", "module": "A1-A3"}, {"value": "4.6805175E-06", "module": "C1"}, {"value": "3.6234411E-05", "module": "C2"}, {"value": "0.00056924093", "module": "C3"}, {"value": "-0.00016920037", "module": "C4"}, {"value": "-0.18922328", "module": "D"}]}, "resolvedFlowVersion": "38.00.000", "flowProperties": [], "typeOfFlow": "Other flow", "classification": {"classHierarchy": "Quantities / Environmental quantities / EPD EN 15804 / LCI indicators", "name": "GaBiCategories"}}, {"dataSetInternalID": 11, "referenceToFlowDataSet": {"shortDescription": [{"value": "Gefährlicher Abfall zur Deponie (HWD)", "lang": "de"}, {"value": "Hazardous waste disposed (HWD)", "lang": "en"}], "type": "flow data set", "refObjectId": "430f9e0f-59b2-46a0-8e0d-55e0e84948fc", "uri": "../flows/430f9e0f-59b2-46a0-8e0d-55e0e84948fc.xml"}, "exchange direction": "OUTPUT", "other": {"anies": [{"name": "referenceToUnitGroupDataSet", "value": {"shortDescription": [{"value": "kg", "lang": "de"}], "type": "unit group data set", "refObjectId": "ad38d542-3fe9-439d-9b95-2f5f7752acaf", "uri": "../unitgroups/ad38d542-3fe9-439d-9b95-2f5f7752acaf.xml"}}, {"value": "0.0155725840249", "module": "A1-A3"}, {"value": "2.9344866E-09", "module": "C1"}, {"value": "7.0976597E-07", "module": "C2"}, {"value": "8.3420288E-06", "module": "C3"}, {"value": "7.2525184E-07", "module": "C4"}, {"value": "-3.1128716E-05", "module": "D"}]}, "resolvedFlowVersion": "38.00.000", "flowProperties": [], "typeOfFlow": "Other flow", "classification": {"classHierarchy": "Quantities / Environmental quantities / EPD EN 15804 / LCI indicators", "name": "GaBiCategories"}}, {"dataSetInternalID": 12, "referenceToFlowDataSet": {"shortDescription": [{"value": "Entsorgter nicht gefährlicher Abfall (NHWD)", "lang": "de"}, {"value": "Non hazardous waste disposed (NHWD)", "lang": "en"}], "type": "flow data set", "refObjectId": "b29ef66b-e286-4afa-949f-62f1a7b4d7fa", "uri": "../flows/b29ef66b-e286-4afa-949f-62f1a7b4d7fa.xml"}, "exchange direction": "OUTPUT", "other": {"anies": [{"name": "referenceToUnitGroupDataSet", "value": {"shortDescription": [{"value": "kg", "lang": "de"}], "type": "unit group data set", "refObjectId": "ad38d542-3fe9-439d-9b95-2f5f7752acaf", "uri": "../unitgroups/ad38d542-3fe9-439d-9b95-2f5f7752acaf.xml"}}, {"value": "7.65217328351", "module": "A1-A3"}, {"value": "4.38267874E-05", "module": "C1"}, {"value": "0.026759056716", "module": "C2"}, {"value": "0.070699953", "module": "C3"}, {"value": "0.97262151", "module": "C4"}, {"value": "0", "module": "D"}]}, "resolvedFlowVersion": "38.00.000", "flowProperties": [], "typeOfFlow": "Other flow", "classification": {"classHierarchy": "Quantities / Environmental quantities / EPD EN 15804 / LCI indicators", "name": "GaBiCategories"}}, {"dataSetInternalID": 13, "referenceToFlowDataSet": {"shortDescription": [{"value": "Entsorgter radioaktiver Abfall (RWD)", "lang": "de"}, {"value": "Radioactive waste disposed (RWD)", "lang": "en"}], "type": "flow data set", "refObjectId": "3449546e-52ad-4b39-b809-9fb77cea8ff6", "uri": "../flows/3449546e-52ad-4b39-b809-9fb77cea8ff6.xml"}, "exchange direction": "OUTPUT", "other": {"anies": [{"name": "referenceToUnitGroupDataSet", "value": {"shortDescription": [{"value": "kg", "lang": "de"}], "type": "unit group data set", "refObjectId": "ad38d542-3fe9-439d-9b95-2f5f7752acaf", "uri": "../unitgroups/ad38d542-3fe9-439d-9b95-2f5f7752acaf.xml"}}, {"value": "0.0012670205097", "module": "A1-A3"}, {"value": "2.6070434E-08", "module": "C1"}, {"value": "1.910213E-06", "module": "C2"}, {"value": "1.2296604E-06", "module": "C3"}, {"value": "1.9180063E-06", "module": "C4"}, {"value": "-0.00014173244", "module": "D"}]}, "resolvedFlowVersion": "38.00.000", "flowProperties": [], "typeOfFlow": "Other flow", "classification": {"classHierarchy": "Quantities / Environmental quantities / EPD EN 15804 / LCI indicators", "name": "GaBiCategories"}}, {"dataSetInternalID": 14, "referenceToFlowDataSet": {"shortDescription": [{"value": "Komponenten für die Wiederverwendung (CRU)", "lang": "de"}, {"value": "Components for re-use (CRU)", "lang": "en"}], "type": "flow data set", "refObjectId": "a2b32f97-3fc7-4af2-b209-525bc6426f33", "uri": "../flows/a2b32f97-3fc7-4af2-b209-525bc6426f33.xml"}, "exchange direction": "OUTPUT", "other": {"anies": [{"name": "referenceToUnitGroupDataSet", "value": {"shortDescription": [{"value": "kg", "lang": "de"}], "type": "unit group data set", "refObjectId": "ad38d542-3fe9-439d-9b95-2f5f7752acaf", "uri": "../unitgroups/ad38d542-3fe9-439d-9b95-2f5f7752acaf.xml"}}, {"value": "0", "module": "A1-A3"}, {"value": "0", "module": "C1"}, {"value": "0", "module": "C2"}, {"value": "0", "module": "C3"}, {"value": "0", "module": "C4"}, {"value": "0", "module": "D"}]}, "resolvedFlowVersion": "38.00.000", "flowProperties": [], "typeOfFlow": "Other flow", "classification": {"classHierarchy": "Quantities / Environmental quantities / EPD EN 15804 / LCI indicators", "name": "GaBiCategories"}}, {"dataSetInternalID": 15, "referenceToFlowDataSet": {"shortDescription": [{"value": "Stoffe zum Recycling (MFR)", "lang": "de"}, {"value": "Materials for recycling (MFR)", "lang": "en"}], "type": "flow data set", "refObjectId": "d7fe48a5-4103-49c8-9aae-b0b5dfdbd6ae", "uri": "../flows/d7fe48a5-4103-49c8-9aae-b0b5dfdbd6ae.xml"}, "exchange direction": "OUTPUT", "other": {"anies": [{"name": "referenceToUnitGroupDataSet", "value": {"shortDescription": [{"value": "kg", "lang": "de"}], "type": "unit group data set", "refObjectId": "ad38d542-3fe9-439d-9b95-2f5f7752acaf", "uri": "../unitgroups/ad38d542-3fe9-439d-9b95-2f5f7752acaf.xml"}}, {"value": "0", "module": "A1-A3"}, {"value": "0", "module": "C1"}, {"value": "0", "module": "C2"}, {"value": "0", "module": "C3"}, {"value": "0", "module": "C4"}, {"value": "0", "module": "D"}]}, "resolvedFlowVersion": "38.00.000", "flowProperties": [], "typeOfFlow": "Other flow", "classification": {"classHierarchy": "Quantities / Environmental quantities / EPD EN 15804 / LCI indicators", "name": "GaBiCategories"}}, {"dataSetInternalID": 16, "referenceToFlowDataSet": {"shortDescription": [{"value": "Stoffe für die Energierückgewinnung (MER)", "lang": "de"}, {"value": "Materials for energy recovery (MER)", "lang": "en"}], "type": "flow data set", "refObjectId": "59a9181c-3aaf-46ee-8b13-2b3723b6e447", "uri": "../flows/59a9181c-3aaf-46ee-8b13-2b3723b6e447.xml"}, "exchange direction": "OUTPUT", "other": {"anies": [{"name": "referenceToUnitGroupDataSet", "value": {"shortDescription": [{"value": "kg", "lang": "de"}], "type": "unit group data set", "refObjectId": "ad38d542-3fe9-439d-9b95-2f5f7752acaf", "uri": "../unitgroups/ad38d542-3fe9-439d-9b95-2f5f7752acaf.xml"}}, {"value": "0", "module": "A1-A3"}, {"value": "0", "module": "C1"}, {"value": "0", "module": "C2"}, {"value": "0", "module": "C3"}, {"value": "0", "module": "C4"}, {"value": "0", "module": "D"}]}, "resolvedFlowVersion": "38.00.000", "flowProperties": [], "typeOfFlow": "Other flow", "classification": {"classHierarchy": "Quantities / Environmental quantities / EPD EN 15804 / LCI indicators", "name": "GaBiCategories"}}, {"dataSetInternalID": 17, "referenceToFlowDataSet": {"shortDescription": [{"value": "Exportierte elektrische Energie (EEE)", "lang": "de"}, {"value": "Exported electrical energy (EEE)", "lang": "en"}], "type": "flow data set", "refObjectId": "4da0c987-2b76-40d6-9e9e-82a017aaaf29", "uri": "../flows/4da0c987-2b76-40d6-9e9e-82a017aaaf29.xml"}, "exchange direction": "OUTPUT", "other": {"anies": [{"name": "referenceToUnitGroupDataSet", "value": {"shortDescription": [{"value": "MJ", "lang": "de"}], "type": "unit group data set", "refObjectId": "93a60a57-a3c8-11da-a746-0800200c9a66", "uri": "../unitgroups/93a60a57-a3c8-11da-a746-0800200c9a66.xml"}}, {"value": "0", "module": "A1-A3"}, {"value": "0", "module": "C1"}, {"value": "0", "module": "C2"}, {"value": "1.93665", "module": "C3"}, {"value": "0", "module": "C4"}, {"value": "0", "module": "D"}]}, "resolvedFlowVersion": "38.00.000", "flowProperties": [], "typeOfFlow": "Other flow", "classification": {"classHierarchy": "Quantities / Environmental quantities / EPD EN 15804 / LCI indicators", "name": "GaBiCategories"}}, {"dataSetInternalID": 18, "referenceToFlowDataSet": {"shortDescription": [{"value": "Exportierte thermische Energie (EET)", "lang": "de"}, {"value": "Exported thermal energy (EET)", "lang": "en"}], "type": "flow data set", "refObjectId": "98daf38a-7a79-46d3-9a37-2b7bd0955810", "uri": "../flows/98daf38a-7a79-46d3-9a37-2b7bd0955810.xml"}, "exchange direction": "OUTPUT", "other": {"anies": [{"name": "referenceToUnitGroupDataSet", "value": {"shortDescription": [{"value": "MJ", "lang": "de"}], "type": "unit group data set", "refObjectId": "93a60a57-a3c8-11da-a746-0800200c9a66", "uri": "../unitgroups/93a60a57-a3c8-11da-a746-0800200c9a66.xml"}}, {"value": "0", "module": "A1-A3"}, {"value": "0", "module": "C1"}, {"value": "0", "module": "C2"}, {"value": "3.0237375", "module": "C3"}, {"value": "0", "module": "C4"}, {"value": "0", "module": "D"}]}, "resolvedFlowVersion": "38.00.000", "flowProperties": [], "typeOfFlow": "Other flow", "classification": {"classHierarchy": "Quantities / Environmental quantities / EPD EN 15804 / LCI indicators", "name": "GaBiCategories"}}]}, "LCIAResults": {"LCIAResult": [{"referenceToLCIAMethodDataSet": {"shortDescription": [{"value": "Globales Erwärmungspotenzial total (GWP-total)", "lang": "de"}, {"value": "Global Warming Potential total (GWP-total)", "lang": "en"}], "type": "LCIA method data set", "refObjectId": "6a37f984-a4b3-458a-a20a-64418c145fa2", "uri": "../lciamethods/6a37f984-a4b3-458a-a20a-64418c145fa2.xml"}, "other": {"anies": [{"name": "referenceToUnitGroupDataSet", "value": {"shortDescription": [{"value": "kg CO_(2)-Äq.", "lang": "de"}], "type": "unit group data set", "refObjectId": "1ebf3012-d0db-4de2-aefd-ef30cedb0be1", "uri": "../unitgroups/1ebf3012-d0db-4de2-aefd-ef30cedb0be1.xml"}}, {"value": "206.565035901", "module": "A1-A3"}, {"value": "0.00064935777", "module": "C1"}, {"value": "0.018762046", "module": "C2"}, {"value": "3.8005294", "module": "C3"}, {"value": "0.02825349", "module": "C4"}, {"value": "-5.8283814", "module": "D"}]}}, {"referenceToLCIAMethodDataSet": {"shortDescription": [{"value": "Globales Erwärmungspotenzial fossil (GWP-fossil)", "lang": "de"}, {"value": "Global Warming Potential fossil fuels (GWP-fossil)", "lang": "en"}], "type": "LCIA method data set", "refObjectId": "5f635281-343e-44fb-83df-1971b155e6b6", "uri": "../lciamethods/5f635281-343e-44fb-83df-1971b155e6b6.xml"}, "other": {"anies": [{"name": "referenceToUnitGroupDataSet", "value": {"shortDescription": [{"value": "kg CO_(2)-Äq.", "lang": "de"}], "type": "unit group data set", "refObjectId": "1ebf3012-d0db-4de2-aefd-ef30cedb0be1", "uri": "../unitgroups/1ebf3012-d0db-4de2-aefd-ef30cedb0be1.xml"}}, {"value": "205.440773212", "module": "A1-A3"}, {"value": "0.00064459245", "module": "C1"}, {"value": "0.018740484", "module": "C2"}, {"value": "3.8001691", "module": "C3"}, {"value": "0.018510968", "module": "C4"}, {"value": "-5.7467382", "module": "D"}]}}, {"referenceToLCIAMethodDataSet": {"shortDescription": [{"value": "Globales Erwärmungspotenzial biogen (GWP-biogenic)", "lang": "de"}, {"value": "Global Warming Potential biogenic (GWP-biogenic)", "lang": "en"}], "type": "LCIA method data set", "refObjectId": "2356e1ab-0185-4db5-86e5-16de51c7485c", "uri": "../lciamethods/2356e1ab-0185-4db5-86e5-16de51c7485c.xml"}, "other": {"anies": [{"name": "referenceToUnitGroupDataSet", "value": {"shortDescription": [{"value": "kg CO_(2)-Äq.", "lang": "de"}], "type": "unit group data set", "refObjectId": "1ebf3012-d0db-4de2-aefd-ef30cedb0be1", "uri": "../unitgroups/1ebf3012-d0db-4de2-aefd-ef30cedb0be1.xml"}}, {"value": "0.31511555942", "module": "A1-A3"}, {"value": "3.5829744E-06", "module": "C1"}, {"value": "1.4515081E-05", "module": "C2"}, {"value": "0.00032795912", "module": "C3"}, {"value": "0.0096752696", "module": "C4"}, {"value": "-0.014133438", "module": "D"}]}}, {"referenceToLCIAMethodDataSet": {"shortDescription": [{"value": "Globales Erwärmungspotenzial luluc (GWP-luluc)", "lang": "de"}, {"value": "Global Warming Potential luluc (GWP-luluc)", "lang": "en"}], "type": "LCIA method data set", "refObjectId": "4331bbdb-978a-490d-8707-eeb047f01a55", "uri": "../lciamethods/4331bbdb-978a-490d-8707-eeb047f01a55.xml"}, "other": {"anies": [{"name": "referenceToUnitGroupDataSet", "value": {"shortDescription": [{"value": "kg CO_(2)-Äq.", "lang": "de"}], "type": "unit group data set", "refObjectId": "1ebf3012-d0db-4de2-aefd-ef30cedb0be1", "uri": "../unitgroups/1ebf3012-d0db-4de2-aefd-ef30cedb0be1.xml"}}, {"value": "0.10769813752", "module": "A1-A3"}, {"value": "1.1822887E-06", "module": "C1"}, {"value": "7.0465432E-06", "module": "C2"}, {"value": "3.2336731E-05", "module": "C3"}, {"value": "6.7252458E-05", "module": "C4"}, {"value": "-0.067509574", "module": "D"}]}}, {"referenceToLCIAMethodDataSet": {"shortDescription": [{"value": "Abbau Potential der stratosphärischen Ozonschicht (ODP)", "lang": "de"}, {"value": "Depletion potential of the stratospheric ozone layer (ODP)", "lang": "en"}], "type": "LCIA method data set", "refObjectId": "b5c629d6-def3-11e6-bf01-fe55135034f3", "uri": "../lciamethods/b5c629d6-def3-11e6-bf01-fe55135034f3.xml"}, "other": {"anies": [{"name": "referenceToUnitGroupDataSet", "value": {"shortDescription": [{"value": "kg CFC11-Äq.", "lang": "de"}], "type": "unit group data set", "refObjectId": "d9e957c9-7309-4474-bf3a-7777df6c4e5b", "uri": "../unitgroups/d9e957c9-7309-4474-bf3a-7777df6c4e5b.xml"}}, {"value": "0.004458164818493", "module": "A1-A3"}, {"value": "2.1304188E-11", "module": "C1"}, {"value": "4.257783E-09", "module": "C2"}, {"value": "1.0352767E-08", "module": "C3"}, {"value": "4.1543386E-09", "module": "C4"}, {"value": "-3.9867588E-07", "module": "D"}]}}, {"referenceToLCIAMethodDataSet": {"shortDescription": [{"value": "Versauerungspotenzial von Boden und Wasser (AP)", "lang": "de"}, {"value": "Acidification potential of land and water (AP)", "lang": "en"}], "type": "LCIA method data set", "refObjectId": "b5c611c6-def3-11e6-bf01-fe55135034f3", "uri": "../lciamethods/b5c611c6-def3-11e6-bf01-fe55135034f3.xml"}, "other": {"anies": [{"name": "referenceToUnitGroupDataSet", "value": {"shortDescription": [{"value": "mol H^(+)-Äq.", "lang": "de"}], "type": "unit group data set", "refObjectId": "42e089ac-92bf-4bf2-8ca1-5fc40d18f2ed", "uri": "../unitgroups/42e089ac-92bf-4bf2-8ca1-5fc40d18f2ed.xml"}}, {"value": "0.3209828466", "module": "A1-A3"}, {"value": "3.1818137E-06", "module": "C1"}, {"value": "9.5432764E-05", "module": "C2"}, {"value": "0.00069225038", "module": "C3"}, {"value": "0.00011808368", "module": "C4"}, {"value": "-0.052913611", "module": "D"}]}}, {"referenceToLCIAMethodDataSet": {"shortDescription": [{"value": "Eutrophierungspotenzial Süßwasser (EP-freshwater)", "lang": "de"}, {"value": "Eutrophication potential aquatic freshwater (EP-freshwater)", "lang": "en"}], "type": "LCIA method data set", "refObjectId": "b53ec18f-7377-4ad3-86eb-cc3f4f276b2b", "uri": "../lciamethods/b53ec18f-7377-4ad3-86eb-cc3f4f276b2b.xml"}, "other": {"anies": [{"name": "referenceToUnitGroupDataSet", "value": {"shortDescription": [{"value": "kg P-Äq.", "lang": "de"}], "type": "unit group data set", "refObjectId": "0429039d-a61d-4590-ba67-aa4a20a810a1", "uri": "../unitgroups/0429039d-a61d-4590-ba67-aa4a20a810a1.xml"}}, {"value": "0.0227325688066", "module": "A1-A3"}, {"value": "3.026026E-07", "module": "C1"}, {"value": "1.3653312E-06", "module": "C2"}, {"value": "1.1099277E-05", "module": "C3"}, {"value": "3.2196818E-06", "module": "C4"}, {"value": "-0.0016818541", "module": "D"}]}}, {"referenceToLCIAMethodDataSet": {"shortDescription": [{"value": "Eutrophierungspotenzial Salzwasser (EP-marine)", "lang": "de"}, {"value": "Eutrophication potential aquatic marine (EP-marine)", "lang": "en"}], "type": "LCIA method data set", "refObjectId": "b5c619fa-def3-11e6-bf01-fe55135034f3", "uri": "../lciamethods/b5c619fa-def3-11e6-bf01-fe55135034f3.xml"}, "other": {"anies": [{"name": "referenceToUnitGroupDataSet", "value": {"shortDescription": [{"value": "kg N-Äq.", "lang": "de"}], "type": "unit group data set", "refObjectId": "d05bb823-ecdf-4686-8c40-bf1d9257859f", "uri": "../unitgroups/d05bb823-ecdf-4686-8c40-bf1d9257859f.xml"}}, {"value": "0.0503096478", "module": "A1-A3"}, {"value": "6.0762132E-07", "module": "C1"}, {"value": "3.2334578E-05", "module": "C2"}, {"value": "0.00038741891", "module": "C3"}, {"value": "4.0099035E-05", "module": "C4"}, {"value": "-0.0059909468", "module": "D"}]}}, {"referenceToLCIAMethodDataSet": {"shortDescription": [{"value": "Eutrophierungspotenzial Land (EP-terrestrial)", "lang": "de"}, {"value": "Eutrophication potential terrestrial (EP-terrestrial)", "lang": "en"}], "type": "LCIA method data set", "refObjectId": "b5c614d2-def3-11e6-bf01-fe55135034f3", "uri": "../lciamethods/b5c614d2-def3-11e6-bf01-fe55135034f3.xml"}, "other": {"anies": [{"name": "referenceToUnitGroupDataSet", "value": {"shortDescription": [{"value": "mol N-Äq.", "lang": "de"}], "type": "unit group data set", "refObjectId": "71b4d617-0ec9-4d3f-b65e-e438940c2401", "uri": "../unitgroups/71b4d617-0ec9-4d3f-b65e-e438940c2401.xml"}}, {"value": "0.5373019802", "module": "A1-A3"}, {"value": "6.0792748E-06", "module": "C1"}, {"value": "0.00035353736", "module": "C2"}, {"value": "0.003346734", "module": "C3"}, {"value": "0.00043094321", "module": "C4"}, {"value": "-0.063328377", "module": "D"}]}}, {"referenceToLCIAMethodDataSet": {"shortDescription": [{"value": "Bildungspotential für troposphärisches Ozon (POCP)", "lang": "de"}, {"value": "Formation potential of tropospheric ozone photochemical oxidants (POCP)", "lang": "en"}], "type": "LCIA method data set", "refObjectId": "b5c610fe-def3-11e6-bf01-fe55135034f3", "uri": "../lciamethods/b5c610fe-def3-11e6-bf01-fe55135034f3.xml"}, "other": {"anies": [{"name": "referenceToUnitGroupDataSet", "value": {"shortDescription": [{"value": "kg NMVOC-Äq.", "lang": "de"}], "type": "unit group data set", "refObjectId": "d27c25f8-fbc1-44c6-b47b-4adbae4199c6", "uri": "../unitgroups/d27c25f8-fbc1-44c6-b47b-4adbae4199c6.xml"}}, {"value": "0.1561420367", "module": "A1-A3"}, {"value": "1.6402212E-06", "module": "C1"}, {"value": "0.00010538394", "module": "C2"}, {"value": "0.00083302776", "module": "C3"}, {"value": "0.00013203254", "module": "C4"}, {"value": "-0.021275265", "module": "D"}]}}, {"referenceToLCIAMethodDataSet": {"shortDescription": [{"value": "Potenzial für den abiotischen Abbau nicht fossiler Ressourcen (ADPE)", "lang": "de"}, {"value": "Abiotic depletion potential for non fossil resources (ADPE)", "lang": "en"}], "type": "LCIA method data set", "refObjectId": "b2ad6494-c78d-11e6-9d9d-cec0c932ce01", "uri": "../lciamethods/b2ad6494-c78d-11e6-9d9d-cec0c932ce01.xml"}, "other": {"anies": [{"name": "referenceToUnitGroupDataSet", "value": {"shortDescription": [{"value": "kg Sb-Äq.", "lang": "de"}], "type": "unit group data set", "refObjectId": "54ccd2d9-a32a-4fc2-923d-f2c8c93e89d4", "uri": "../unitgroups/54ccd2d9-a32a-4fc2-923d-f2c8c93e89d4.xml"}}, {"value": "0.00505854114162", "module": "A1-A3"}, {"value": "8.3825348E-10", "module": "C1"}, {"value": "4.3102426E-08", "module": "C2"}, {"value": "2.9565068E-07", "module": "C3"}, {"value": "6.4487536E-08", "module": "C4"}, {"value": "-2.6368632E-05", "module": "D"}]}}, {"referenceToLCIAMethodDataSet": {"shortDescription": [{"value": "Potenzial für den abiotischen Abbau fossiler Brennstoffe (ADPF)", "lang": "de"}, {"value": "Abiotic depletion potential for fossil resources (ADPF)", "lang": "en"}], "type": "LCIA method data set", "refObjectId": "b2ad6110-c78d-11e6-9d9d-cec0c932ce01", "uri": "../lciamethods/b2ad6110-c78d-11e6-9d9d-cec0c932ce01.xml"}, "other": {"anies": [{"name": "referenceToUnitGroupDataSet", "value": {"shortDescription": [{"value": "MJ", "lang": "de"}], "type": "unit group data set", "refObjectId": "93a60a57-a3c8-11da-a746-0800200c9a66", "uri": "../unitgroups/93a60a57-a3c8-11da-a746-0800200c9a66.xml"}}, {"value": "521.7467849", "module": "A1-A3"}, {"value": "0.0084041764", "module": "C1"}, {"value": "0.28887415", "module": "C2"}, {"value": "0.54383607", "module": "C3"}, {"value": "0.33201454", "module": "C4"}, {"value": "-52.495762", "module": "D"}]}}, {"referenceToLCIAMethodDataSet": {"shortDescription": [{"value": "Wassernutzung (WDP)", "lang": "de"}, {"value": "Water use (WDP)", "lang": "en"}], "type": "LCIA method data set", "refObjectId": "b2ad66ce-c78d-11e6-9d9d-cec0c932ce01", "uri": "../lciamethods/b2ad66ce-c78d-11e6-9d9d-cec0c932ce01.xml"}, "other": {"anies": [{"name": "referenceToUnitGroupDataSet", "value": {"shortDescription": [{"value": "m^(3) Welt-Äq. entzogen", "lang": "de"}], "type": "unit group data set", "refObjectId": "6ae2df01-888e-46c8-b17d-49fa3869b476", "uri": "../unitgroups/6ae2df01-888e-46c8-b17d-49fa3869b476.xml"}}, {"value": "12.3717038909", "module": "A1-A3"}, {"value": "0.00010262631", "module": "C1"}, {"value": "0.001108056", "module": "C2"}, {"value": "0.0098433698", "module": "C3"}, {"value": "-0.0079104091", "module": "C4"}, {"value": "-1.8283641", "module": "D"}]}}, {"referenceToLCIAMethodDataSet": {"shortDescription": [{"value": "Auftreten von Krankheiten aufgrund von Feinstaubemissionen (PM)", "lang": "de"}, {"value": "Incidence of disease due to PM emissions (PM)", "lang": "en"}], "type": "LCIA method data set", "refObjectId": "b5c602c6-def3-11e6-bf01-fe55135034f3", "uri": "../lciamethods/b5c602c6-def3-11e6-bf01-fe55135034f3.xml"}, "other": {"anies": [{"name": "referenceToUnitGroupDataSet", "value": {"shortDescription": [{"value": "Krankheitsfälle", "lang": "de"}], "type": "unit group data set", "refObjectId": "3883559b-648f-4afc-8ba2-0bd24f3affa3", "uri": "../unitgroups/3883559b-648f-4afc-8ba2-0bd24f3affa3.xml"}}, {"value": "3.0985608915E-06", "module": "A1-A3"}, {"value": "2.4140458E-11", "module": "C1"}, {"value": "2.2120591E-09", "module": "C2"}, {"value": "4.4448113E-09", "module": "C3"}, {"value": "3.6894275E-09", "module": "C4"}, {"value": "-7.9182486E-07", "module": "D"}]}}, {"referenceToLCIAMethodDataSet": {"shortDescription": [{"value": "Wirkung durch Exposition des Menschen mit U235 (IR)", "lang": "de"}, {"value": "Human exposure efficiency relative to U235 (IR)", "lang": "en"}], "type": "LCIA method data set", "refObjectId": "b5c632be-def3-11e6-bf01-fe55135034f3", "uri": "../lciamethods/b5c632be-def3-11e6-bf01-fe55135034f3.xml"}, "other": {"anies": [{"name": "referenceToUnitGroupDataSet", "value": {"shortDescription": [{"value": "kBq U235-Äq.", "lang": "de"}], "type": "unit group data set", "refObjectId": "456b05bf-1415-44a9-9993-02452f554c09", "uri": "../unitgroups/456b05bf-1415-44a9-9993-02452f554c09.xml"}}, {"value": "3.0026723779", "module": "A1-A3"}, {"value": "9.5306471E-05", "module": "C1"}, {"value": "0.0013581958", "module": "C2"}, {"value": "0.0024569525", "module": "C3"}, {"value": "0.0014487739", "module": "C4"}, {"value": "-0.19145644", "module": "D"}]}}, {"referenceToLCIAMethodDataSet": {"shortDescription": [{"value": "Toxizitätsvergleichseinheit für Ökosysteme (ETP-fw)", "lang": "de"}, {"value": "Comparative toxic unit for ecosystems (ETP-fw)", "lang": "en"}], "type": "LCIA method data set", "refObjectId": "ee1082d1-b0f7-43ca-a1f0-21e2a4a74511", "uri": "../lciamethods/ee1082d1-b0f7-43ca-a1f0-21e2a4a74511.xml"}, "other": {"anies": [{"name": "referenceToUnitGroupDataSet", "value": {"shortDescription": [{"value": "CTUe", "lang": "de"}], "type": "unit group data set", "refObjectId": "aa959ded-f1eb-4efb-9c5c-2d60be36b3e6", "uri": "../unitgroups/aa959ded-f1eb-4efb-9c5c-2d60be36b3e6.xml"}}, {"value": "2175.362163", "module": "A1-A3"}, {"value": "0.011429129", "module": "C1"}, {"value": "0.24200306", "module": "C2"}, {"value": "3.6953717", "module": "C3"}, {"value": "5.1807641", "module": "C4"}, {"value": "-182.91492", "module": "D"}]}}, {"referenceToLCIAMethodDataSet": {"shortDescription": [{"value": "Toxizitätsvergleichseinheit für Menschen (krebserregend) (HTP-c)", "lang": "de"}, {"value": "Comparative toxic unit for humans (carcinogenic) (HTP-c)", "lang": "en"}], "type": "LCIA method data set", "refObjectId": "2299222a-bbd8-474f-9d4f-4dd1f18aea7c", "uri": "../lciamethods/2299222a-bbd8-474f-9d4f-4dd1f18aea7c.xml"}, "other": {"anies": [{"name": "referenceToUnitGroupDataSet", "value": {"shortDescription": [{"value": "CTUh", "lang": "de"}], "type": "unit group data set", "refObjectId": "d4c9523e-2d7e-49fd-8469-998f547d3a70", "uri": "../unitgroups/d4c9523e-2d7e-49fd-8469-998f547d3a70.xml"}}, {"value": "2.34010162341E-07", "module": "A1-A3"}, {"value": "1.4388222E-13", "module": "C1"}, {"value": "6.2954166E-12", "module": "C2"}, {"value": "2.4087435E-10", "module": "C3"}, {"value": "2.7579693E-11", "module": "C4"}, {"value": "-4.7770765E-08", "module": "D"}]}}, {"referenceToLCIAMethodDataSet": {"shortDescription": [{"value": "Toxizitätsvergleichseinheit für Menschen (nicht krebserregend) (HTP-nc)", "lang": "de"}, {"value": "Comparative toxic unit for humans (noncarcinogenic) (HTP-nc)", "lang": "en"}], "type": "LCIA method data set", "refObjectId": "3af763a5-b7a1-48c9-9cee-1f223481fcef", "uri": "../lciamethods/3af763a5-b7a1-48c9-9cee-1f223481fcef.xml"}, "other": {"anies": [{"name": "referenceToUnitGroupDataSet", "value": {"shortDescription": [{"value": "CTUh", "lang": "de"}], "type": "unit group data set", "refObjectId": "d4c9523e-2d7e-49fd-8469-998f547d3a70", "uri": "../unitgroups/d4c9523e-2d7e-49fd-8469-998f547d3a70.xml"}}, {"value": "1.5216253744E-06", "module": "A1-A3"}, {"value": "5.519074E-12", "module": "C1"}, {"value": "2.49993E-10", "module": "C2"}, {"value": "8.0485548E-09", "module": "C3"}, {"value": "5.566485E-10", "module": "C4"}, {"value": "-2.3666895E-07", "module": "D"}]}}, {"referenceToLCIAMethodDataSet": {"shortDescription": [{"value": "Bodenqualitätsindex (SQP)", "lang": "de"}, {"value": "Soil quality index (SQP)", "lang": "en"}], "type": "LCIA method data set", "refObjectId": "b2ad6890-c78d-11e6-9d9d-cec0c932ce01", "uri": "../lciamethods/b2ad6890-c78d-11e6-9d9d-cec0c932ce01.xml"}, "other": {"anies": [{"name": "referenceToUnitGroupDataSet", "value": {"shortDescription": [{"value": "SQP", "lang": "de"}], "type": "unit group data set", "refObjectId": "f130951c-e67f-4f7f-8dd4-665de3974e18", "uri": "../unitgroups/f130951c-e67f-4f7f-8dd4-665de3974e18.xml"}}, {"value": "143.398997", "module": "A1-A3"}, {"value": "0.0012384925", "module": "C1"}, {"value": "0.32659343", "module": "C2"}, {"value": "0.16642841", "module": "C3"}, {"value": "0.46230999", "module": "C4"}, {"value": "15.987321", "module": "D"}]}}]}, "otherAttributes": {"{http://www.indata.network/EPD/2019}epd-version": "1.2"}, "version": "1.1", "locations": "../ILCDLocations.xml"}