{"processInformation": {"dataSetInformation": {"UUID": "f021138f-b8e5-46ab-8a32-c6f3a3231da6", "name": {"baseName": [{"value": "Rockpanel A2 8 mm", "lang": "en"}, {"value": "Rockpanel A2 8 mm", "lang": "de"}], "functionalUnitFlowProperties": [{"lang": "en"}]}, "classificationInformation": {"classification": [{"class": [{"value": "Dämmstoffe", "level": 0, "classId": "2"}, {"value": "Mineralwolle", "level": 1, "classId": "2.1"}, {"value": "Steinwolle", "level": 2, "classId": "2.1.03"}], "name": "OEKOBAU.DAT"}, {"class": [{"value": "02 Building products", "level": 0}, {"value": "Thermal insulation products", "level": 1}, {"value": "Mineral insulating materials", "level": 2}], "name": "IBUCategories"}]}, "generalComment": [{"value": "Rockpanel stone wool facade panels are prefabricated compressed mineral wool products with thermosetting binders.\n\nThey are traditionally made from volcanic rock (typically basalt or dolomite), and of recycled material and finished with a cured (waterborne) coating.Rockpanel A2 8mm, have a layer of waterborne coating.\n\nThe unfaced and coated synthetic resin bonded stonewool products described in this declaration, are produced in the form of pannels with a density of 1170 kg/m3 and a thickness of 8mm.", "lang": "en"}, {"value": "Rockpanel Steinwolle-Fassadenplatten sind vorgefertigte, komprimierte Mineralwolleprodukte mit wärmehärtenden Bindemitteln. Sie werden traditionell aus vulkanischem Gestein (typischerweise Basalt oder Dolomit) und aus recyceltem Material hergestellt und mit einer ausgehärteten (wasserbasierten) Beschichtung versehen.Rockpanel A2 8mm, haben eine Schicht aus wasserbasierter Beschichtung. Die in dieser Erklärung beschriebenen unverkleideten und beschichteten kunstharzgebundenen Steinwolleprodukte werden in Form von Platten mit einer Dichte von 1170 kg/m3 und einer Dicke von 8mm hergestellt.", "lang": "de"}]}, "quantitativeReference": {"referenceToReferenceFlow": [0]}, "time": {"referenceYear": 2025, "dataSetValidUntil": 2030, "other": {"anies": [{"name": "publicationDateOfEPD", "value": 1745539200000}]}}, "geography": {"locationOfOperationSupplyOrProduction": {"location": "RER"}}, "technology": {"technologyDescriptionAndIncludedProcesses": [{"value": "Rockpanel stone wool facade panels are prefabricated compressed mineral wool products with thermosetting binders. They are traditionally made from volcanic rock (typically basalt or dolomite), and of recycled material and finished with a cured (waterborne) coating.Rockpanel A2 8mm, have a layer of waterborne coating. The unfaced and coated synthetic resin bonded stonewool products described in this declaration, are produced in the form of pannels with a density of 1170 kg/m3 and a thickness of 8mm. \nTechnical data: \nFor the products where the above declared properties apply, the performance data are in accordance with the declaration of performance with respect to its essential characteristics according to European Assessment Document (EAD) no. EAD 090001-00-0404 for Prefabricated compressed mineral wool boards with organic or inorganic finish and with specified fastening system, edition May 2015.\nThe technical specifications for the products described in the EPD are given by the range below based on the reference standards. For the product specific characteristics please refer to the manufacturers specifications, available online in http://www.rockpanel.com/. \nDeclared unit: \nThe specific product referred to in the declared unit is 1 m2 of Rockpanel A2 8mm cladding panel. The reference product has a thickness of 8 mm and a density of 1170 kg/m3.", "lang": "en"}, {"value": "Rockpanel-Fassadenplatten aus Steinwolle sind vorgefertigte Produkte aus komprimierter Mineralwolle mit thermisch aushärtenden Bindemitteln.\nSie werden traditionell aus Vulkangestein (in der Regel Basalt oder Dolomit) und recyceltem Material hergestellt und mit einer ausgehärteten (wasserbasierten) Beschichtung versehen. Rockpanel A2 8 mm verfügt über eine wasserbasierte Beschichtung.\nDie in dieser Erklärung beschriebenen unbeschichteten und beschichteten Steinwolleprodukte mit Kunstharzbindung werden in Form von Platten mit einer Dichte von 1170 kg/m3 und einer Dicke von 8 mm hergestellt. \nTechnische Daten: \nFür die Produkte, auf die die oben genannten Eigenschaften zutreffen, entsprechen die Leistungsdaten der Leistungserklärung in Bezug auf ihre wesentlichen Merkmale gemäß dem Europäischen Bewertungsdokument (EAD) Nr. EAD 090001-00-0404 für vorgefertigte komprimierte Mineralwollplatten mit organischer oder anorganischer Oberfläche und mit spezifiziertem Befestigungssystem, Ausgabe Mai 2015. Die technischen Spezifikationen für die in der EPD beschriebenen Produkte werden durch die nachstehende Reihe auf der Grundlage der Referenznormen angegeben. Die produktspezifischen Eigenschaften entnehmen Sie bitte den Spezifikationen des Herstellers, die Sie online unter http://www.rockpanel.com/ finden. \nDeklarierte Einheit: \nDas spezifische Produkt, auf das sich die angegebene Einheit bezieht, ist 1 m2 Rockpanel A2 8mm Verkleidungsplatte. Das Referenzprodukt hat eine Dicke von 8 mm und eine Dichte von 1170 kg/m3.", "lang": "de"}], "technologicalApplicability": [{"value": "The Rockpanel A2 8mm, which are contained in this EPD, are cladding panels for facade applications offered with a density of 1170 kg/m3 and thicknesses of 8 mm.", "lang": "en"}, {"value": "Die in dieser EPD enthaltenen Rockpanel A2 8mm sind Verkleidungsplatten für Fassadenanwendungen, die mit einer Dichte von 1170 kg/m3 und einer Dicke von 8 mm angeboten werden.", "lang": "de"}]}}, "modellingAndValidation": {"LCIMethodAndAllocation": {"typeOfDataSet": "EPD", "referenceToLCAMethodDetails": [{"shortDescription": [{"value": "Mineral insulating materials.pdf", "lang": "en"}], "type": "source data set", "refObjectId": "e29a2c86-41af-4773-a64b-a9c0ef15d891"}], "other": {"anies": [{"name": "subType", "value": "specific dataset"}]}}, "dataSourcesTreatmentAndRepresentativeness": {"referenceToDataSource": [{"shortDescription": [{"value": "GaBi Database (all versions)", "lang": "en"}], "type": "source data set", "refObjectId": "28d74cc0-db8b-4d7e-bc44-5f6d56ce0c4a"}, {"shortDescription": [{"value": "Sphera MLC (fka GaBi) CUP 2023.02", "lang": "en"}], "type": "source data set", "refObjectId": "cb600d3b-e85a-42b3-b059-5591e2757fbb"}], "useAdviceForDataSet": [{"value": "Scope: \nThis declaration refers to Rockpanel A2 8mm, cladding panels, produced by Rockpanel, a member of ROCKWOOL Group. The declared reference product in this EPD is 1m2 Rockpanel A2 8mm, Cladding Panel for facade cladding, roof detailing, soffits and fascias. \nThe Rockpanel products presented in this declaration are produced in Roermond (Netherlands). \nThe production data correspond to the full year 2022. \nSystem boundary: \nEPD type: Cradle to gate with options, modules B1-B2, C1–C4, and module D. The modules considered in the life cycle assessment as per system boundaries are described as follows:\n\nProduction\nThe product stage A1-A3 includes:\nProvision of preliminary products and energy and relevant upstream processes;\n\nTransporting the raw materials and preliminary materials to ROCKWOOL production facilities;\nProduction process in the ROCKWOOL production facilities including energy inputs and emissions;\nElectricity consumption, from purchased Renewable Energy Certificates (REC);\nWaste processing up to the end-of-waste state or disposal of waste residues, during the production stage.\nProduction of packaging material.\nManufacturing of products and co-product.The environmental impact of co-products from the steel and coal fired electricity production (slags, alumina and ashes entering the system as inputs to the manufacturing) is accounted for and economic allocation is applied. Recycled stone wool comes free of environmental burden, as it enters the product system as waste. Their transport to the factory is accounted for. Modules A1, A2 and A3 are declared as an aggregated module A1-A3.\n\nConstruction/Installation\nThe Construction Stage A4-A5 includes:\n\nA4 transport to the building site\nA5 installation to the buildingThe transport in A4 is modelled based on the amount of panels that fit in the truck.The values are based on annual average delivery data. In A5 the default installation is assumed to be manual, therefore no energy consumption or ancillary equipment is needed. The product waste from installation is assumed to be 5% and according to the modularity principle of EN 15804, its impacts are fully allocated to A5.\nThe A5 stage, according to EN 15804 includes also waste processing up to the end-of-waste state or disposal of final residues during the construction process stage and impacts and aspects related to product losses during installation.\nFinally, the A5 module includes also the corresponding end-of-life considerations for packaging. The default assumption here for installation waste is 100% landfill.\n\nBuilding Use\nThe use-stage B1-B7, related to the building fabric\nincludes:\n\nB1 use or application of the installed product- not part of this EPD;\nB2 maintenance;\nB3 repair;\nB4 replacement;\nB5 refurbishment;\nB6 – Operational energy use;\nB7 – Operational water use;Rockpanel Stone wool cladding panel is installed permanently in the structure and does not require maintenance, repair, replacement or refurbishment under normal use conditions. Similarly, Rockpanel has no operational energy or water use. Functionality is maintained usually for 60 years when coating is present. This, as mentioned earlier can be backed up by the independent accelerated Durability Test by Bouw Technologie and also by the product specific ETA. \n\nEnd of Life\nThe End-of-life stage C1-C4 includes:\n\nC1 de-construction, demolition;\nC2 transport to waste processing;\nC3 waste processing for reuse, recovery\nand/or recycling;\nC4 disposal.These stages also include provision and all transport, provision of all materials, products and related energy and water use. Manual deconstruction is assumed for C1 and no impacts are assigned. The benefits from disposal (heat or electricity recovery) are assigned to module D. \n\nModule D includes reuse, recovery and/or recycling potentials expressed as net loads and benefits. Here the loads from the packaging disposal in A5 and from electricity generation on landfill are considered.\nThe product system with the system boundaries is presented in the graph below:\n\nFigure 1: product system with system boundaries", "lang": "en"}, {"value": "Gültigkeitsbereich: \nDiese Erklärung bezieht sich auf Rockpanel A2 8mm, Bekleidungsplatten, hergestellt von Rockpanel, einem Mitglied der ROCKWOOL Gruppe. Das deklarierte Referenzprodukt in dieser EPD ist 1m2 Rockpanel A2 8mm, Verkleidungsplatte für Fassadenverkleidungen, Dacheindeckungen, Untersichten und Attiken. \nDie in dieser Erklärung vorgestellten Rockpanel Produkte werden in Roermond (Niederlande) hergestellt. \nDie Produktionsdaten beziehen sich auf das gesamte Jahr 2022. \nSystemgrenze: \nEPD-Typ: Cradle to Gate mit Optionen, Modulen B1-B2, C1-C4 und Modul D. Die in der Ökobilanz betrachteten Module gemäß Systemgrenzen werden wie folgt beschrieben: Produktion Die Produktstufe A1-A3 umfasst: Bereitstellung von Vorprodukten und Energie und relevante vorgelagerte Prozesse; Transport der Rohstoffe und Vormaterialien zu den ROCKWOOL-Produktionsanlagen; Produktionsprozess in den ROCKWOOL-Produktionsanlagen einschließlich Energieeinsatz und Emissionen; Stromverbrauch, aus gekauften Erneuerbare-Energien-Zertifikaten (REC); Abfallverarbeitung bis zum End-of-Waste-Zustand oder Entsorgung von Abfallrückständen, während der Produktionsstufe.\nDie Umweltauswirkungen der Nebenprodukte aus der Stahl- und Kohleverstromung (Schlacken, Tonerde und Asche, die als Input in die Produktion einfließen) werden berücksichtigt und eine wirtschaftliche Zuordnung vorgenommen. Recycelte Steinwolle belastet die Umwelt nicht, da sie als Abfall in das Produktsystem gelangt. Ihr Transport zur Fabrik wird berücksichtigt. Die Module A1, A2 und A3 werden als aggregiertes Modul A1-A3 deklariert. Bau/Installation Die Bauphase A4-A5 umfasst: A4 Transport zur Baustelle A5 Installation im GebäudeDer Transport in A4 wird auf der Grundlage der Menge an Platten modelliert, die in den Lastwagen passen, wobei die Werte auf durchschnittlichen jährlichen Lieferdaten basieren. Bei A5 wird davon ausgegangen, dass die Installation manuell erfolgt, so dass kein Energieverbrauch und keine Zusatzgeräte erforderlich sind. Der Produktabfall bei der Installation wird mit 5 % angenommen und gemäß dem Modularitätsprinzip der EN 15804 werden seine Auswirkungen vollständig A5 zugeordnet. Die Stufe A5 umfasst gemäß EN 15804 auch die Abfallverarbeitung bis zum End-of-Waste-Zustand oder die Entsorgung der endgültigen Rückstände während des Bauprozesses sowie Auswirkungen und Aspekte im Zusammenhang mit Produktverlusten während der Installation. Schließlich umfasst das Modul A5 auch die entsprechenden End-of-Life-Betrachtungen für die Verpackung. Die Standardannahme für Installationsabfälle ist hier 100 % Deponierung. Gebäudenutzung Die Nutzungsphase B1-B7, die sich auf die Bausubstanz bezieht, umfasst: B1 Nutzung oder Anwendung des installierten Produkts - nicht Teil dieser EPD; B2 Wartung; B3 Reparatur; B4 Austausch; B5 Sanierung; B6 - Betrieblicher Energieverbrauch; B7 - Betrieblicher Wasserverbrauch;Rockpanel Steinwolle-Verkleidungsplatten sind dauerhaft in der Struktur installiert und erfordern unter normalen Nutzungsbedingungen keine Wartung, Reparatur, Austausch oder Sanierung. Ebenso hat Rockpanel keinen betrieblichen Energie- oder Wasserverbrauch. Die Funktionstüchtigkeit bleibt in der Regel 60 Jahre lang erhalten, wenn eine Beschichtung vorhanden ist. Dies kann, wie bereits erwähnt, durch den unabhängigen beschleunigten Dauerhaftigkeitstest von Bouw Technologie und auch durch die produktspezifische ETA bestätigt werden. \n\nEnd of Life Die End-of-Life-Phase C1-C4 umfasst: C1 Rückbau, Abriss; C2 Transport zur Abfallverarbeitung; C3 Abfallverarbeitung zur Wiederverwendung, Rückgewinnung und/oder Recycling; C4 Entsorgung. Diese Phasen umfassen auch die Bereitstellung und den gesamten Transport, die Bereitstellung aller Materialien, Produkte und den damit verbundenen Energie- und Wasserverbrauch. Für C1 wird ein manueller Rückbau angenommen und es werden keine Auswirkungen zugeordnet. Der Nutzen aus der Entsorgung (Wärme- oder Stromrückgewinnung) wird dem Modul D zugeordnet. Modul D umfasst Wiederverwendungs-, Rückgewinnungs- und/oder Recyclingpotenziale, die als Nettobelastungen und Nutzen ausgedrückt werden. Hier werden die Belastungen aus der Verpackungsentsorgung in A5 und aus der Stromerzeugung auf der Deponie berücksichtigt. Das Produktsystem mit den Systemgrenzen ist in der folgenden Grafik dargestellt: Abbildung 1: Produktsystem mit Systemgrenzen", "lang": "de"}], "other": {"anies": [{"name": "referenceToOriginalEPD", "value": {"shortDescription": {"value": "Rockpanel A2 8 mm.pdf", "defaultValue": "Rockpanel A2 8 mm.pdf", "lstrings": [{"lang": "en", "value": "Rockpanel A2 8 mm.pdf"}]}, "type": "source data set", "uuid": {"uuid": "b60cae16-5a68-4f72-95a0-e2863e40457d"}, "refObjectId": "b60cae16-5a68-4f72-95a0-e2863e40457d", "resourceURLs": ["https://oekobaudat.de/OEKOBAU.DAT/resource/sources/b60cae16-5a68-4f72-95a0-e2863e40457d/Rockpanel_A2_8_mm_23440.pdf?version=00.01.000"]}}]}}, "validation": {"review": [{"referenceToNameOfReviewerAndInstitution": [{"shortDescription": [{"value": "Institut Bauen und Umwelt e. V.", "lang": "en"}], "type": "contact data set", "refObjectId": "d111dbec-b024-4be5-86c5-752d6eb2cf95", "uri": "../contacts/d111dbec-b024-4be5-86c5-752d6eb2cf95.xml"}], "type": "Accredited third party review"}]}, "complianceDeclarations": {"compliance": [{"referenceToComplianceSystem": {"shortDescription": [{"value": "DIN EN 15804+A2 (EF 3.1)", "lang": "en"}], "type": "source data set", "refObjectId": "d4aa3ec7-b1d7-4a4a-a6cb-37af88dcc902", "uri": "../sources/d4aa3ec7-b1d7-4a4a-a6cb-37af88dcc902.xml"}}, {"referenceToComplianceSystem": {"shortDescription": [{"value": "ISO 14025", "lang": "en"}], "type": "source data set", "refObjectId": "4f2eb655-6e44-4874-a95a-e28f5442cd4d", "uri": "../sources/4f2eb655-6e44-4874-a95a-e28f5442cd4d.xml"}}]}}, "administrativeInformation": {"commissionerAndGoal": {"referenceToCommissioner": [{"shortDescription": [{"value": "ROCKWOOL A/S", "lang": "en"}], "type": "contact data set", "refObjectId": "361e3d43-7c40-4ff9-83d8-e9a9a6d60311", "uri": "../contacts/361e3d43-7c40-4ff9-83d8-e9a9a6d60311.xml"}]}, "dataGenerator": {"referenceToPersonOrEntityGeneratingTheDataSet": [{"shortDescription": [{"value": "ROCKWOOL A/S", "lang": "en"}], "type": "contact data set", "refObjectId": "361e3d43-7c40-4ff9-83d8-e9a9a6d60311", "uri": "../contacts/361e3d43-7c40-4ff9-83d8-e9a9a6d60311.xml"}]}, "dataEntryBy": {"timeStamp": 1745539200000, "referenceToDataSetFormat": [{"shortDescription": [{"value": "ILCD Format", "lang": "en"}], "type": "source data set", "refObjectId": "a97a0155-0234-4b87-b4ce-a45da52f2a40", "uri": "../sources/a97a0155-0234-4b87-b4ce-a45da52f2a40.xml"}, {"shortDescription": [{"value": "EPD-Datenformaterweiterungen v1.2", "lang": "de"}, {"value": "EPD Data Format Extensions v1.2", "lang": "en"}], "type": "source data set", "refObjectId": "a29449fd-aa2f-4de8-b5d7-4b06b43c6fde", "uri": "../sources/a29449fd-aa2f-4de8-b5d7-4b06b43c6fde.xml"}]}, "publicationAndOwnership": {"dataSetVersion": "00.03.000", "referenceToPrecedingDataSetVersion": [{"shortDescription": [{"value": "Rockpanel Durable & FS-Xtra", "lang": "en"}], "type": "process data set", "refObjectId": "5a705462-f3ef-4451-8d47-d2be6beb6fd9", "uri": "../processes/5a705462-f3ef-4451-8d47-d2be6beb6fd9.xml"}], "dateOfLastRevision": 1745574120000, "referenceToRegistrationAuthority": {"shortDescription": [{"value": "Institut Bauen und Umwelt e. V.", "lang": "en"}], "type": "contact data set", "refObjectId": "d111dbec-b024-4be5-86c5-752d6eb2cf95", "uri": "../contacts/d111dbec-b024-4be5-86c5-752d6eb2cf95.xml"}, "registrationNumber": "EPD-RWI-20250277-CBA1-EN", "referenceToOwnershipOfDataSet": {"shortDescription": [{"value": "ROCKWOOL A/S", "lang": "en"}], "type": "contact data set", "refObjectId": "361e3d43-7c40-4ff9-83d8-e9a9a6d60311", "uri": "../contacts/361e3d43-7c40-4ff9-83d8-e9a9a6d60311.xml"}, "copyright": true, "licenseType": "Free of charge for all users and uses", "accessRestrictions": [{"value": "None", "lang": "en"}], "other": {"anies": [{"name": "referenceToPublisher", "value": {"shortDescription": [{"value": "Institut Bauen und Umwelt e. V.", "lang": "en"}], "type": "contact data set", "refObjectId": "d111dbec-b024-4be5-86c5-752d6eb2cf95", "uri": "../contacts/d111dbec-b024-4be5-86c5-752d6eb2cf95.xml"}}]}}}, "exchanges": {"exchange": [{"dataSetInternalID": 0, "referenceToFlowDataSet": {"shortDescription": [{"value": "Rockpanel A2 8 mm (Rockpanel Durable & FS-Xtra)", "lang": "en"}], "type": "flow data set", "refObjectId": "522aa2f1-c825-f95b-d6d9-c727d5bd5f53", "uri": "../flows/522aa2f1-c825-f95b-d6d9-c727d5bd5f53.xml"}, "meanAmount": 1.0, "referencesToDataSource": {}, "referenceFlow": true, "resolvedFlowVersion": "00.03.000", "resultingflowAmount": 1.0, "flowProperties": [{"name": [{"lang": "de", "value": "Fläche"}, {"lang": "en", "value": "Area"}], "uuid": "93a60a56-a3c8-19da-a746-0800200c9a66", "referenceFlowProperty": true, "meanValue": 1.0, "referenceUnit": "qm", "unitGroupUUID": "c20a03d7-bd90-4569-bc94-66cfd364dfc8"}, {"name": [{"lang": "de", "value": "biogener Kohlenstoffgehalt in der Verpackung"}, {"lang": "en", "value": "Carbon content (biogenic) - packaging"}], "uuid": "262a541b-209e-44cc-a426-33bce30de7b1", "meanValue": 0.022}, {"name": [{"lang": "de", "value": "Masse"}, {"lang": "en", "value": "Mass"}], "uuid": "93a60a56-a3c8-11da-a746-0800200b9a66", "meanValue": 9.36}], "materialProperties": [{"name": "gross density", "value": "1070.0", "unit": "kg/m^3", "unitDescription": "kilograms per cubic metre"}, {"name": "grammage", "value": "9.36", "unit": "kg/m^2", "unitDescription": "kilograms per square meter"}, {"name": "layer thickness", "value": "0.008", "unit": "m", "unitDescription": "meters"}], "typeOfFlow": "Product flow", "classification": {"classHierarchy": "Dämmstoffe / Mineralwolle / Steinwolle", "name": "OEKOBAU.DAT"}}, {"dataSetInternalID": 1, "referenceToFlowDataSet": {"shortDescription": [{"value": "Renewable primary energy as energy carrier (PERE)", "lang": "en"}, {"value": "Erneuerbare Primärenergie als Energieträger (PERE)", "lang": "de"}], "type": "flow data set", "refObjectId": "20f32be5-0398-4288-9b6d-accddd195317", "uri": "../flows/20f32be5-0398-4288-9b6d-accddd195317.xml"}, "exchange direction": "INPUT", "other": {"anies": [{"name": "referenceToUnitGroupDataSet", "value": {"shortDescription": [{"value": "MJ", "lang": "en"}], "type": "unit group data set", "refObjectId": "93a60a57-a3c8-11da-a746-0800200c9a66", "uri": "../unitgroups/93a60a57-a3c8-11da-a746-0800200c9a66.xml"}}, {"value": "51.2726141133391", "module": "A1-A3"}, {"value": "0.316", "module": "A4"}, {"value": "2.89243570566696", "module": "A5"}, {"value": "0", "module": "B1"}, {"value": "0", "module": "C1"}, {"value": "0.0411", "module": "C2"}, {"value": "0", "module": "C3"}, {"value": "0.279", "module": "C4"}, {"value": "-3.95", "module": "D"}]}, "resolvedFlowVersion": "38.00.000", "flowProperties": [], "typeOfFlow": "Other flow", "classification": {"classHierarchy": "Quantities", "name": "GaBiCategories"}}, {"dataSetInternalID": 2, "referenceToFlowDataSet": {"shortDescription": [{"value": "Renewable primary energy resources as material utilization (PERM)", "lang": "en"}, {"value": "Erneuerbare Primärenergie zur stofflichen Nutzung (PERM)", "lang": "de"}], "type": "flow data set", "refObjectId": "fb3ec0de-548d-4508-aea5-00b73bf6f702", "uri": "../flows/fb3ec0de-548d-4508-aea5-00b73bf6f702.xml"}, "exchange direction": "INPUT", "other": {"anies": [{"name": "referenceToUnitGroupDataSet", "value": {"shortDescription": [{"value": "MJ", "lang": "en"}], "type": "unit group data set", "refObjectId": "93a60a57-a3c8-11da-a746-0800200c9a66", "uri": "../unitgroups/93a60a57-a3c8-11da-a746-0800200c9a66.xml"}}, {"value": "8.2643858866609", "module": "A1-A3"}, {"value": "0", "module": "A4"}, {"value": "-2.99624804977412", "module": "A5"}, {"value": "0", "module": "B1"}, {"value": "0", "module": "C1"}, {"value": "0", "module": "C2"}, {"value": "0", "module": "C3"}, {"value": "0", "module": "C4"}, {"module": "D"}]}, "resolvedFlowVersion": "38.00.000", "flowProperties": [], "typeOfFlow": "Other flow", "classification": {"classHierarchy": "Quantities", "name": "GaBiCategories"}}, {"dataSetInternalID": 3, "referenceToFlowDataSet": {"shortDescription": [{"value": "Total use of renewable primary energy resources (PERT)", "lang": "en"}, {"value": "Total erneuerbare Primärenergie (PERT)", "lang": "de"}], "type": "flow data set", "refObjectId": "53f97275-fa8a-4cdd-9024-65936002acd0", "uri": "../flows/53f97275-fa8a-4cdd-9024-65936002acd0.xml"}, "exchange direction": "INPUT", "other": {"anies": [{"name": "referenceToUnitGroupDataSet", "value": {"shortDescription": [{"value": "MJ", "lang": "en"}], "type": "unit group data set", "refObjectId": "93a60a57-a3c8-11da-a746-0800200c9a66", "uri": "../unitgroups/93a60a57-a3c8-11da-a746-0800200c9a66.xml"}}, {"value": "59.537", "module": "A1-A3"}, {"value": "0.316", "module": "A4"}, {"value": "-0.103812344107162", "module": "A5"}, {"value": "0", "module": "B1"}, {"value": "0", "module": "C1"}, {"value": "0.0411", "module": "C2"}, {"value": "0", "module": "C3"}, {"value": "0.279", "module": "C4"}, {"value": "-3.95", "module": "D"}]}, "resolvedFlowVersion": "38.00.000", "flowProperties": [], "typeOfFlow": "Other flow", "classification": {"classHierarchy": "Quantities / Environmental quantities / EPD EN 15804 / LCI indicators", "name": "GaBiCategories"}}, {"dataSetInternalID": 4, "referenceToFlowDataSet": {"shortDescription": [{"value": "Non renewable primary energy as energy carrier (PENRE)", "lang": "en"}, {"value": "Nicht-erneuerbare Primärenergie als Energieträger (PENRE)", "lang": "de"}], "type": "flow data set", "refObjectId": "ac857178-2b45-46ec-892a-a9a4332f0372", "uri": "../flows/ac857178-2b45-46ec-892a-a9a4332f0372.xml"}, "exchange direction": "INPUT", "other": {"anies": [{"name": "referenceToUnitGroupDataSet", "value": {"shortDescription": [{"value": "MJ", "lang": "en"}], "type": "unit group data set", "refObjectId": "93a60a57-a3c8-11da-a746-0800200c9a66", "uri": "../unitgroups/93a60a57-a3c8-11da-a746-0800200c9a66.xml"}}, {"value": "116.503314136971", "module": "A1-A3"}, {"value": "4.51", "module": "A4"}, {"value": "6.95326570684855", "module": "A5"}, {"value": "0", "module": "B1"}, {"value": "0", "module": "C1"}, {"value": "0.582", "module": "C2"}, {"value": "0", "module": "C3"}, {"value": "2.11", "module": "C4"}, {"value": "-8.23", "module": "D"}]}, "resolvedFlowVersion": "38.00.000", "flowProperties": [], "typeOfFlow": "Other flow", "classification": {"classHierarchy": "Quantities", "name": "GaBiCategories"}}, {"dataSetInternalID": 5, "referenceToFlowDataSet": {"shortDescription": [{"value": "Non renewable primary energy as material utilization (PENRM)", "lang": "en"}, {"value": "Nicht-erneuerbare Primärenergie zur stofflichen Nutzung (PENRM)", "lang": "de"}], "type": "flow data set", "refObjectId": "1421caa0-679d-4bf4-b282-0eb850ccae27", "uri": "../flows/1421caa0-679d-4bf4-b282-0eb850ccae27.xml"}, "exchange direction": "INPUT", "other": {"anies": [{"name": "referenceToUnitGroupDataSet", "value": {"shortDescription": [{"value": "MJ", "lang": "en"}], "type": "unit group data set", "refObjectId": "93a60a57-a3c8-11da-a746-0800200c9a66", "uri": "../unitgroups/93a60a57-a3c8-11da-a746-0800200c9a66.xml"}}, {"value": "47.206685863029", "module": "A1-A3"}, {"value": "0", "module": "A4"}, {"value": "-0.212568423327333", "module": "A5"}, {"value": "0", "module": "B1"}, {"value": "0", "module": "C1"}, {"value": "0", "module": "C2"}, {"value": "0", "module": "C3"}, {"value": "0", "module": "C4"}, {"module": "D"}]}, "resolvedFlowVersion": "38.00.000", "flowProperties": [], "typeOfFlow": "Other flow", "classification": {"classHierarchy": "Quantities", "name": "GaBiCategories"}}, {"dataSetInternalID": 6, "referenceToFlowDataSet": {"shortDescription": [{"value": "Total use of non renewable primary energy resources (PENRT)", "lang": "en"}, {"value": "Total nicht erneuerbare Primärenergie (PENRT)", "lang": "de"}], "type": "flow data set", "refObjectId": "06159210-646b-4c8d-8583-da9b3b95a6c1", "uri": "../flows/06159210-646b-4c8d-8583-da9b3b95a6c1.xml"}, "exchange direction": "INPUT", "other": {"anies": [{"name": "referenceToUnitGroupDataSet", "value": {"shortDescription": [{"value": "MJ", "lang": "en"}], "type": "unit group data set", "refObjectId": "93a60a57-a3c8-11da-a746-0800200c9a66", "uri": "../unitgroups/93a60a57-a3c8-11da-a746-0800200c9a66.xml"}}, {"value": "163.71", "module": "A1-A3"}, {"value": "4.51", "module": "A4"}, {"value": "6.74069728352122", "module": "A5"}, {"value": "0", "module": "B1"}, {"value": "0", "module": "C1"}, {"value": "0.582", "module": "C2"}, {"value": "0", "module": "C3"}, {"value": "2.11", "module": "C4"}, {"value": "-8.23", "module": "D"}]}, "resolvedFlowVersion": "38.00.000", "flowProperties": [], "typeOfFlow": "Other flow", "classification": {"classHierarchy": "Quantities / Environmental quantities / EPD EN 15804 / LCI indicators", "name": "GaBiCategories"}}, {"dataSetInternalID": 7, "referenceToFlowDataSet": {"shortDescription": [{"value": "Use of secondary material (SM)", "lang": "en"}, {"value": "Einsatz von Sekundärstoffen (SM)", "lang": "de"}], "type": "flow data set", "refObjectId": "c6a1f35f-2d09-4f54-8dfb-97e502e1ce92", "uri": "../flows/c6a1f35f-2d09-4f54-8dfb-97e502e1ce92.xml"}, "exchange direction": "INPUT", "other": {"anies": [{"name": "referenceToUnitGroupDataSet", "value": {"shortDescription": [{"value": "kg", "lang": "en"}], "type": "unit group data set", "refObjectId": "ad38d542-3fe9-439d-9b95-2f5f7752acaf", "uri": "../unitgroups/ad38d542-3fe9-439d-9b95-2f5f7752acaf.xml"}}, {"value": "0.06579", "module": "A1-A3"}, {"value": "0", "module": "A4"}, {"value": "0.0045695", "module": "A5"}, {"value": "0", "module": "B1"}, {"value": "0", "module": "C1"}, {"value": "0", "module": "C2"}, {"value": "0", "module": "C3"}, {"value": "0", "module": "C4"}, {"value": "4.84", "module": "D"}]}, "resolvedFlowVersion": "38.00.000", "flowProperties": [], "typeOfFlow": "Other flow", "classification": {"classHierarchy": "Quantities / Environmental quantities / EPD EN 15804 / LCI indicators", "name": "GaBiCategories"}}, {"dataSetInternalID": 8, "referenceToFlowDataSet": {"shortDescription": [{"value": "Use of renewable secondary fuels (RSF)", "lang": "en"}, {"value": "Erneuerbare Sekundärbrennstoffe (RSF)", "lang": "de"}], "type": "flow data set", "refObjectId": "64333088-a55f-4aa2-9a31-c10b07816787", "uri": "../flows/64333088-a55f-4aa2-9a31-c10b07816787.xml"}, "exchange direction": "INPUT", "other": {"anies": [{"name": "referenceToUnitGroupDataSet", "value": {"shortDescription": [{"value": "MJ", "lang": "en"}], "type": "unit group data set", "refObjectId": "93a60a57-a3c8-11da-a746-0800200c9a66", "uri": "../unitgroups/93a60a57-a3c8-11da-a746-0800200c9a66.xml"}}, {"value": "0", "module": "A1-A3"}, {"value": "0", "module": "A4"}, {"value": "0", "module": "A5"}, {"value": "0", "module": "B1"}, {"value": "0", "module": "C1"}, {"value": "0", "module": "C2"}, {"value": "0", "module": "C3"}, {"value": "0", "module": "C4"}, {"module": "D"}]}, "resolvedFlowVersion": "38.00.000", "flowProperties": [], "typeOfFlow": "Other flow", "classification": {"classHierarchy": "Quantities / Environmental quantities / EPD EN 15804 / LCI indicators", "name": "GaBiCategories"}}, {"dataSetInternalID": 9, "referenceToFlowDataSet": {"shortDescription": [{"value": "Use of non renewable secondary fuels (NRSF)", "lang": "en"}, {"value": "Nicht erneuerbare Sekundärbrennstoffe (NRSF)", "lang": "de"}], "type": "flow data set", "refObjectId": "89def144-d39a-4287-b86f-efde453ddcb2", "uri": "../flows/89def144-d39a-4287-b86f-efde453ddcb2.xml"}, "exchange direction": "INPUT", "other": {"anies": [{"name": "referenceToUnitGroupDataSet", "value": {"shortDescription": [{"value": "MJ", "lang": "en"}], "type": "unit group data set", "refObjectId": "93a60a57-a3c8-11da-a746-0800200c9a66", "uri": "../unitgroups/93a60a57-a3c8-11da-a746-0800200c9a66.xml"}}, {"value": "0", "module": "A1-A3"}, {"value": "0", "module": "A4"}, {"value": "0", "module": "A5"}, {"value": "0", "module": "B1"}, {"value": "0", "module": "C1"}, {"value": "0", "module": "C2"}, {"value": "0", "module": "C3"}, {"value": "0", "module": "C4"}, {"module": "D"}]}, "resolvedFlowVersion": "38.00.000", "flowProperties": [], "typeOfFlow": "Other flow", "classification": {"classHierarchy": "Quantities / Environmental quantities / EPD EN 15804 / LCI indicators", "name": "GaBiCategories"}}, {"dataSetInternalID": 10, "referenceToFlowDataSet": {"shortDescription": [{"value": "Use of net fresh water (FW)", "lang": "en"}, {"value": "Einsatz von Süßwasserressourcen (FW)", "lang": "de"}], "type": "flow data set", "refObjectId": "3cf952c8-f3a4-461d-8c96-96456ca62246", "uri": "../flows/3cf952c8-f3a4-461d-8c96-96456ca62246.xml"}, "exchange direction": "INPUT", "other": {"anies": [{"name": "referenceToUnitGroupDataSet", "value": {"shortDescription": [{"value": "m^3", "lang": "en"}], "type": "unit group data set", "refObjectId": "cd950537-0a98-4044-9ba7-9f9a68d0a504", "uri": "../unitgroups/cd950537-0a98-4044-9ba7-9f9a68d0a504.xml"}}, {"value": "0.080367", "module": "A1-A3"}, {"value": "0.000348", "module": "A4"}, {"value": "0.004063415", "module": "A5"}, {"value": "0", "module": "B1"}, {"value": "0", "module": "C1"}, {"value": "4.53E-05", "module": "C2"}, {"value": "0", "module": "C3"}, {"value": "0.000508", "module": "C4"}, {"value": "-0.00289", "module": "D"}]}, "resolvedFlowVersion": "38.00.000", "flowProperties": [], "typeOfFlow": "Other flow", "classification": {"classHierarchy": "Quantities / Environmental quantities / EPD EN 15804 / LCI indicators", "name": "GaBiCategories"}}, {"dataSetInternalID": 11, "referenceToFlowDataSet": {"shortDescription": [{"value": "Hazardous waste disposed (HWD)", "lang": "en"}, {"value": "Gefährlicher Abfall zur Deponie (HWD)", "lang": "de"}], "type": "flow data set", "refObjectId": "430f9e0f-59b2-46a0-8e0d-55e0e84948fc", "uri": "../flows/430f9e0f-59b2-46a0-8e0d-55e0e84948fc.xml"}, "exchange direction": "OUTPUT", "other": {"anies": [{"name": "referenceToUnitGroupDataSet", "value": {"shortDescription": [{"value": "kg", "lang": "en"}], "type": "unit group data set", "refObjectId": "ad38d542-3fe9-439d-9b95-2f5f7752acaf", "uri": "../unitgroups/ad38d542-3fe9-439d-9b95-2f5f7752acaf.xml"}}, {"value": "2.11046264E-06", "module": "A1-A3"}, {"value": "1.67E-11", "module": "A4"}, {"value": "1.058491245E-07", "module": "A5"}, {"value": "0", "module": "B1"}, {"value": "0", "module": "C1"}, {"value": "2.15E-12", "module": "C2"}, {"value": "0", "module": "C3"}, {"value": "2.21E-10", "module": "C4"}, {"value": "1.25E-08", "module": "D"}]}, "resolvedFlowVersion": "38.00.000", "flowProperties": [], "typeOfFlow": "Other flow", "classification": {"classHierarchy": "Quantities / Environmental quantities / EPD EN 15804 / LCI indicators", "name": "GaBiCategories"}}, {"dataSetInternalID": 12, "referenceToFlowDataSet": {"shortDescription": [{"value": "Non hazardous waste disposed (NHWD)", "lang": "en"}, {"value": "Entsorgter nicht gefährlicher Abfall (NHWD)", "lang": "de"}], "type": "flow data set", "refObjectId": "b29ef66b-e286-4afa-949f-62f1a7b4d7fa", "uri": "../flows/b29ef66b-e286-4afa-949f-62f1a7b4d7fa.xml"}, "exchange direction": "OUTPUT", "other": {"anies": [{"name": "referenceToUnitGroupDataSet", "value": {"shortDescription": [{"value": "kg", "lang": "en"}], "type": "unit group data set", "refObjectId": "ad38d542-3fe9-439d-9b95-2f5f7752acaf", "uri": "../unitgroups/ad38d542-3fe9-439d-9b95-2f5f7752acaf.xml"}}, {"value": "1.284957", "module": "A1-A3"}, {"value": "0.000648", "module": "A4"}, {"value": "0.724284445", "module": "A5"}, {"value": "0", "module": "B1"}, {"value": "0", "module": "C1"}, {"value": "8.39E-05", "module": "C2"}, {"value": "0", "module": "C3"}, {"value": "10", "module": "C4"}, {"value": "0.494", "module": "D"}]}, "resolvedFlowVersion": "38.00.000", "flowProperties": [], "typeOfFlow": "Other flow", "classification": {"classHierarchy": "Quantities / Environmental quantities / EPD EN 15804 / LCI indicators", "name": "GaBiCategories"}}, {"dataSetInternalID": 13, "referenceToFlowDataSet": {"shortDescription": [{"value": "Radioactive waste disposed (RWD)", "lang": "en"}, {"value": "Entsorgter radioaktiver Abfall (RWD)", "lang": "de"}], "type": "flow data set", "refObjectId": "3449546e-52ad-4b39-b809-9fb77cea8ff6", "uri": "../flows/3449546e-52ad-4b39-b809-9fb77cea8ff6.xml"}, "exchange direction": "OUTPUT", "other": {"anies": [{"name": "referenceToUnitGroupDataSet", "value": {"shortDescription": [{"value": "kg", "lang": "en"}], "type": "unit group data set", "refObjectId": "ad38d542-3fe9-439d-9b95-2f5f7752acaf", "uri": "../unitgroups/ad38d542-3fe9-439d-9b95-2f5f7752acaf.xml"}}, {"value": "0.00067963", "module": "A1-A3"}, {"value": "5.83E-06", "module": "A4"}, {"value": "9.44256E-05", "module": "A5"}, {"value": "0", "module": "B1"}, {"value": "0", "module": "C1"}, {"value": "7.52E-07", "module": "C2"}, {"value": "0", "module": "C3"}, {"value": "2.23E-05", "module": "C4"}, {"value": "-0.00029", "module": "D"}]}, "resolvedFlowVersion": "38.00.000", "flowProperties": [], "typeOfFlow": "Other flow", "classification": {"classHierarchy": "Quantities / Environmental quantities / EPD EN 15804 / LCI indicators", "name": "GaBiCategories"}}, {"dataSetInternalID": 14, "referenceToFlowDataSet": {"shortDescription": [{"value": "Components for re-use (CRU)", "lang": "en"}, {"value": "Komponenten für die Wiederverwendung (CRU)", "lang": "de"}], "type": "flow data set", "refObjectId": "a2b32f97-3fc7-4af2-b209-525bc6426f33", "uri": "../flows/a2b32f97-3fc7-4af2-b209-525bc6426f33.xml"}, "exchange direction": "OUTPUT", "other": {"anies": [{"name": "referenceToUnitGroupDataSet", "value": {"shortDescription": [{"value": "kg", "lang": "en"}], "type": "unit group data set", "refObjectId": "ad38d542-3fe9-439d-9b95-2f5f7752acaf", "uri": "../unitgroups/ad38d542-3fe9-439d-9b95-2f5f7752acaf.xml"}}, {"value": "0", "module": "A1-A3"}, {"value": "0", "module": "A4"}, {"value": "0", "module": "A5"}, {"value": "0", "module": "B1"}, {"value": "0", "module": "C1"}, {"value": "0", "module": "C2"}, {"value": "0", "module": "C3"}, {"value": "0", "module": "C4"}, {"value": "0", "module": "D"}]}, "resolvedFlowVersion": "38.00.000", "flowProperties": [], "typeOfFlow": "Other flow", "classification": {"classHierarchy": "Quantities / Environmental quantities / EPD EN 15804 / LCI indicators", "name": "GaBiCategories"}}, {"dataSetInternalID": 15, "referenceToFlowDataSet": {"shortDescription": [{"value": "Materials for recycling (MFR)", "lang": "en"}, {"value": "Stoffe zum Recycling (MFR)", "lang": "de"}], "type": "flow data set", "refObjectId": "d7fe48a5-4103-49c8-9aae-b0b5dfdbd6ae", "uri": "../flows/d7fe48a5-4103-49c8-9aae-b0b5dfdbd6ae.xml"}, "exchange direction": "OUTPUT", "other": {"anies": [{"name": "referenceToUnitGroupDataSet", "value": {"shortDescription": [{"value": "kg", "lang": "en"}], "type": "unit group data set", "refObjectId": "ad38d542-3fe9-439d-9b95-2f5f7752acaf", "uri": "../unitgroups/ad38d542-3fe9-439d-9b95-2f5f7752acaf.xml"}}, {"value": "0", "module": "A1-A3"}, {"value": "0", "module": "A4"}, {"value": "0.217904260159831", "module": "A5"}, {"value": "0", "module": "B1"}, {"value": "0", "module": "C1"}, {"value": "0", "module": "C2"}, {"value": "0", "module": "C3"}, {"value": "0", "module": "C4"}, {"value": "0", "module": "D"}]}, "resolvedFlowVersion": "38.00.000", "flowProperties": [], "typeOfFlow": "Other flow", "classification": {"classHierarchy": "Quantities / Environmental quantities / EPD EN 15804 / LCI indicators", "name": "GaBiCategories"}}, {"dataSetInternalID": 16, "referenceToFlowDataSet": {"shortDescription": [{"value": "Materials for energy recovery (MER)", "lang": "en"}, {"value": "Stoffe für die Energierückgewinnung (MER)", "lang": "de"}], "type": "flow data set", "refObjectId": "59a9181c-3aaf-46ee-8b13-2b3723b6e447", "uri": "../flows/59a9181c-3aaf-46ee-8b13-2b3723b6e447.xml"}, "exchange direction": "OUTPUT", "other": {"anies": [{"name": "referenceToUnitGroupDataSet", "value": {"shortDescription": [{"value": "kg", "lang": "en"}], "type": "unit group data set", "refObjectId": "ad38d542-3fe9-439d-9b95-2f5f7752acaf", "uri": "../unitgroups/ad38d542-3fe9-439d-9b95-2f5f7752acaf.xml"}}, {"value": "0", "module": "A1-A3"}, {"value": "0", "module": "A4"}, {"value": "0.200351052072308", "module": "A5"}, {"value": "0", "module": "B1"}, {"value": "0", "module": "C1"}, {"value": "0", "module": "C2"}, {"value": "0", "module": "C3"}, {"value": "0", "module": "C4"}, {"value": "0", "module": "D"}]}, "resolvedFlowVersion": "38.00.000", "flowProperties": [], "typeOfFlow": "Other flow", "classification": {"classHierarchy": "Quantities / Environmental quantities / EPD EN 15804 / LCI indicators", "name": "GaBiCategories"}}, {"dataSetInternalID": 17, "referenceToFlowDataSet": {"shortDescription": [{"value": "Exported electrical energy (EEE)", "lang": "en"}, {"value": "Exportierte elektrische Energie (EEE)", "lang": "de"}], "type": "flow data set", "refObjectId": "4da0c987-2b76-40d6-9e9e-82a017aaaf29", "uri": "../flows/4da0c987-2b76-40d6-9e9e-82a017aaaf29.xml"}, "exchange direction": "OUTPUT", "other": {"anies": [{"name": "referenceToUnitGroupDataSet", "value": {"shortDescription": [{"value": "MJ", "lang": "en"}], "type": "unit group data set", "refObjectId": "93a60a57-a3c8-11da-a746-0800200c9a66", "uri": "../unitgroups/93a60a57-a3c8-11da-a746-0800200c9a66.xml"}}, {"value": "0", "module": "A1-A3"}, {"value": "0", "module": "A4"}, {"value": "0.847991447074978", "module": "A5"}, {"value": "0", "module": "B1"}, {"value": "0", "module": "C1"}, {"value": "0", "module": "C2"}, {"value": "0", "module": "C3"}, {"value": "0", "module": "C4"}, {"value": "0", "module": "D"}]}, "resolvedFlowVersion": "38.00.000", "flowProperties": [], "typeOfFlow": "Other flow", "classification": {"classHierarchy": "Quantities / Environmental quantities / EPD EN 15804 / LCI indicators", "name": "GaBiCategories"}}, {"dataSetInternalID": 18, "referenceToFlowDataSet": {"shortDescription": [{"value": "Exported thermal energy (EET)", "lang": "en"}, {"value": "Exportierte thermische Energie (EET)", "lang": "de"}], "type": "flow data set", "refObjectId": "98daf38a-7a79-46d3-9a37-2b7bd0955810", "uri": "../flows/98daf38a-7a79-46d3-9a37-2b7bd0955810.xml"}, "exchange direction": "OUTPUT", "other": {"anies": [{"name": "referenceToUnitGroupDataSet", "value": {"shortDescription": [{"value": "MJ", "lang": "en"}], "type": "unit group data set", "refObjectId": "93a60a57-a3c8-11da-a746-0800200c9a66", "uri": "../unitgroups/93a60a57-a3c8-11da-a746-0800200c9a66.xml"}}, {"value": "0", "module": "A1-A3"}, {"value": "0", "module": "A4"}, {"value": "1.90892302367481", "module": "A5"}, {"value": "0", "module": "B1"}, {"value": "0", "module": "C1"}, {"value": "0", "module": "C2"}, {"value": "0", "module": "C3"}, {"value": "0", "module": "C4"}, {"module": "D"}]}, "resolvedFlowVersion": "38.00.000", "flowProperties": [], "typeOfFlow": "Other flow", "classification": {"classHierarchy": "Quantities / Environmental quantities / EPD EN 15804 / LCI indicators", "name": "GaBiCategories"}}]}, "LCIAResults": {"LCIAResult": [{"referenceToLCIAMethodDataSet": {"shortDescription": [{"value": "Global Warming Potential total (GWP-total)", "lang": "en"}, {"value": "Globales Erwärmungspotenzial total (GWP-total)", "lang": "de"}], "type": "LCIA method data set", "refObjectId": "a7ea142a-9749-11ed-a8fc-0242ac120002", "uri": "../lciamethods/a7ea142a-9749-11ed-a8fc-0242ac120002.xml"}, "other": {"anies": [{"name": "referenceToUnitGroupDataSet", "value": {"shortDescription": [{"value": "kg CO_(2) eq", "lang": "en"}], "type": "unit group data set", "refObjectId": "1ebf3012-d0db-4de2-aefd-ef30cedb0be1", "uri": "../unitgroups/1ebf3012-d0db-4de2-aefd-ef30cedb0be1.xml"}}, {"value": "11.7976440774525", "module": "A1-A3"}, {"value": "0.33404", "module": "A4"}, {"value": "1.21683613587904", "module": "A5"}, {"value": "0", "module": "B1"}, {"value": "0", "module": "C1"}, {"value": "0.043095", "module": "C2"}, {"value": "0", "module": "C3"}, {"value": "0.156447", "module": "C4"}, {"value": "-0.634", "module": "D"}]}}, {"referenceToLCIAMethodDataSet": {"shortDescription": [{"value": "Global Warming Potential fossil fuels (GWP-fossil)", "lang": "en"}, {"value": "Globales Erwärmungspotenzial fossil (GWP-fossil)", "lang": "de"}], "type": "LCIA method data set", "refObjectId": "a7ea19c0-9749-11ed-a8fc-0242ac120002", "uri": "../lciamethods/a7ea19c0-9749-11ed-a8fc-0242ac120002.xml"}, "other": {"anies": [{"name": "referenceToUnitGroupDataSet", "value": {"shortDescription": [{"value": "kg CO_(2) eq", "lang": "en"}], "type": "unit group data set", "refObjectId": "1ebf3012-d0db-4de2-aefd-ef30cedb0be1", "uri": "../unitgroups/1ebf3012-d0db-4de2-aefd-ef30cedb0be1.xml"}}, {"value": "12.04", "module": "A1-A3"}, {"value": "0.331", "module": "A4"}, {"value": "0.879485", "module": "A5"}, {"value": "0", "module": "B1"}, {"value": "0", "module": "C1"}, {"value": "0.0427", "module": "C2"}, {"value": "0", "module": "C3"}, {"value": "0.156", "module": "C4"}, {"value": "-0.373", "module": "D"}]}}, {"referenceToLCIAMethodDataSet": {"shortDescription": [{"value": "Global Warming Potential biogenic (GWP-biogenic)", "lang": "en"}, {"value": "Globales Erwärmungspotenzial biogen (GWP-biogenic)", "lang": "de"}], "type": "LCIA method data set", "refObjectId": "a7ea186c-9749-11ed-a8fc-0242ac120002", "uri": "../lciamethods/a7ea186c-9749-11ed-a8fc-0242ac120002.xml"}, "other": {"anies": [{"name": "referenceToUnitGroupDataSet", "value": {"shortDescription": [{"value": "kg CO_(2) eq", "lang": "en"}], "type": "unit group data set", "refObjectId": "1ebf3012-d0db-4de2-aefd-ef30cedb0be1", "uri": "../unitgroups/1ebf3012-d0db-4de2-aefd-ef30cedb0be1.xml"}}, {"value": "-0.245729922547486", "module": "A1-A3"}, {"value": "0", "module": "A4"}, {"value": "0.336969135879042", "module": "A5"}, {"value": "0", "module": "B1"}, {"value": "0", "module": "C1"}, {"value": "0", "module": "C2"}, {"value": "0", "module": "C3"}, {"value": "0", "module": "C4"}, {"value": "-0.261", "module": "D"}]}}, {"referenceToLCIAMethodDataSet": {"shortDescription": [{"value": "Global Warming Potential luluc (GWP-luluc)", "lang": "en"}, {"value": "Globales Erwärmungspotenzial luluc (GWP-luluc)", "lang": "de"}], "type": "LCIA method data set", "refObjectId": "a7ea1ae2-9749-11ed-a8fc-0242ac120002", "uri": "../lciamethods/a7ea1ae2-9749-11ed-a8fc-0242ac120002.xml"}, "other": {"anies": [{"name": "referenceToUnitGroupDataSet", "value": {"shortDescription": [{"value": "kg CO_(2) eq", "lang": "en"}], "type": "unit group data set", "refObjectId": "1ebf3012-d0db-4de2-aefd-ef30cedb0be1", "uri": "../unitgroups/1ebf3012-d0db-4de2-aefd-ef30cedb0be1.xml"}}, {"value": "0.003374", "module": "A1-A3"}, {"value": "0.00304", "module": "A4"}, {"value": "0.000382", "module": "A5"}, {"value": "0", "module": "B1"}, {"value": "0", "module": "C1"}, {"value": "0.000395", "module": "C2"}, {"value": "0", "module": "C3"}, {"value": "0.000447", "module": "C4"}, {"value": "-5.88E-05", "module": "D"}]}}, {"referenceToLCIAMethodDataSet": {"shortDescription": [{"value": "Depletion potential of the stratospheric ozone layer (ODP)", "lang": "en"}, {"value": "Abbau Potential der stratosphärischen Ozonschicht (ODP)", "lang": "de"}], "type": "LCIA method data set", "refObjectId": "b5c629d6-def3-11e6-bf01-fe55135034f3", "uri": "../lciamethods/b5c629d6-def3-11e6-bf01-fe55135034f3.xml"}, "other": {"anies": [{"name": "referenceToUnitGroupDataSet", "value": {"shortDescription": [{"value": "kg CFC11 eq", "lang": "en"}], "type": "unit group data set", "refObjectId": "d9e957c9-7309-4474-bf3a-7777df6c4e5b", "uri": "../unitgroups/d9e957c9-7309-4474-bf3a-7777df6c4e5b.xml"}}, {"value": "7.60900285E-08", "module": "A1-A3"}, {"value": "2.89E-14", "module": "A4"}, {"value": "4.113503772E-09", "module": "A5"}, {"value": "0", "module": "B1"}, {"value": "0", "module": "C1"}, {"value": "3.74E-15", "module": "C2"}, {"value": "0", "module": "C3"}, {"value": "1.43E-14", "module": "C4"}, {"value": "-1.59E-12", "module": "D"}]}}, {"referenceToLCIAMethodDataSet": {"shortDescription": [{"value": "Acidification potential of land and water (AP)", "lang": "en"}, {"value": "Versauerungspotenzial von Boden und Wasser (AP)", "lang": "de"}], "type": "LCIA method data set", "refObjectId": "b5c611c6-def3-11e6-bf01-fe55135034f3", "uri": "../lciamethods/b5c611c6-def3-11e6-bf01-fe55135034f3.xml"}, "other": {"anies": [{"name": "referenceToUnitGroupDataSet", "value": {"shortDescription": [{"value": "mol H^(+) eq", "lang": "en"}], "type": "unit group data set", "refObjectId": "42e089ac-92bf-4bf2-8ca1-5fc40d18f2ed", "uri": "../unitgroups/42e089ac-92bf-4bf2-8ca1-5fc40d18f2ed.xml"}}, {"value": "0.06333", "module": "A1-A3"}, {"value": "0.000489", "module": "A4"}, {"value": "0.00346412", "module": "A5"}, {"value": "0", "module": "B1"}, {"value": "0", "module": "C1"}, {"value": "5.34E-05", "module": "C2"}, {"value": "0", "module": "C3"}, {"value": "0.00111", "module": "C4"}, {"value": "-0.000809", "module": "D"}]}}, {"referenceToLCIAMethodDataSet": {"shortDescription": [{"value": "Eutrophication potential aquatic freshwater (EP-freshwater)", "lang": "en"}, {"value": "Eutrophierungspotenzial Süßwasser (EP-freshwater)", "lang": "de"}], "type": "LCIA method data set", "refObjectId": "b53ec18f-7377-4ad3-86eb-cc3f4f276b2b", "uri": "../lciamethods/b53ec18f-7377-4ad3-86eb-cc3f4f276b2b.xml"}, "other": {"anies": [{"name": "referenceToUnitGroupDataSet", "value": {"shortDescription": [{"value": "kg P eq", "lang": "en"}], "type": "unit group data set", "refObjectId": "0429039d-a61d-4590-ba67-aa4a20a810a1", "uri": "../unitgroups/0429039d-a61d-4590-ba67-aa4a20a810a1.xml"}}, {"value": "0.000265794", "module": "A1-A3"}, {"value": "1.2E-06", "module": "A4"}, {"value": "1.47375E-05", "module": "A5"}, {"value": "0", "module": "B1"}, {"value": "0", "module": "C1"}, {"value": "1.56E-07", "module": "C2"}, {"value": "0", "module": "C3"}, {"value": "1.2E-06", "module": "C4"}, {"value": "-6.63E-07", "module": "D"}]}}, {"referenceToLCIAMethodDataSet": {"shortDescription": [{"value": "Eutrophication potential aquatic marine (EP-marine)", "lang": "en"}, {"value": "Eutrophierungspotenzial Salzwasser (EP-marine)", "lang": "de"}], "type": "LCIA method data set", "refObjectId": "b5c619fa-def3-11e6-bf01-fe55135034f3", "uri": "../lciamethods/b5c619fa-def3-11e6-bf01-fe55135034f3.xml"}, "other": {"anies": [{"name": "referenceToUnitGroupDataSet", "value": {"shortDescription": [{"value": "kg N eq", "lang": "en"}], "type": "unit group data set", "refObjectId": "d05bb823-ecdf-4686-8c40-bf1d9257859f", "uri": "../unitgroups/d05bb823-ecdf-4686-8c40-bf1d9257859f.xml"}}, {"value": "0.013527", "module": "A1-A3"}, {"value": "0.000155", "module": "A4"}, {"value": "0.00085612", "module": "A5"}, {"value": "0", "module": "B1"}, {"value": "0", "module": "C1"}, {"value": "1.84E-05", "module": "C2"}, {"value": "0", "module": "C3"}, {"value": "0.000302", "module": "C4"}, {"value": "-0.000148", "module": "D"}]}}, {"referenceToLCIAMethodDataSet": {"shortDescription": [{"value": "Eutrophication potential terrestrial (EP-terrestrial)", "lang": "en"}, {"value": "Eutrophierungspotenzial Land (EP-terrestrial)", "lang": "de"}], "type": "LCIA method data set", "refObjectId": "b5c614d2-def3-11e6-bf01-fe55135034f3", "uri": "../lciamethods/b5c614d2-def3-11e6-bf01-fe55135034f3.xml"}, "other": {"anies": [{"name": "referenceToUnitGroupDataSet", "value": {"shortDescription": [{"value": "mol N eq", "lang": "en"}], "type": "unit group data set", "refObjectId": "71b4d617-0ec9-4d3f-b65e-e438940c2401", "uri": "../unitgroups/71b4d617-0ec9-4d3f-b65e-e438940c2401.xml"}}, {"value": "0.19172", "module": "A1-A3"}, {"value": "0.00185", "module": "A4"}, {"value": "0.0106301", "module": "A5"}, {"value": "0", "module": "B1"}, {"value": "0", "module": "C1"}, {"value": "0.000222", "module": "C2"}, {"value": "0", "module": "C3"}, {"value": "0.00319", "module": "C4"}, {"value": "-0.00155", "module": "D"}]}}, {"referenceToLCIAMethodDataSet": {"shortDescription": [{"value": "Formation potential of tropospheric ozone photochemical oxidants (POCP)", "lang": "en"}, {"value": "Bildungspotential für troposphärisches Ozon (POCP)", "lang": "de"}], "type": "LCIA method data set", "refObjectId": "b5c610fe-def3-11e6-bf01-fe55135034f3", "uri": "../lciamethods/b5c610fe-def3-11e6-bf01-fe55135034f3.xml"}, "other": {"anies": [{"name": "referenceToUnitGroupDataSet", "value": {"shortDescription": [{"value": "kg NMVOC eq", "lang": "en"}], "type": "unit group data set", "refObjectId": "d27c25f8-fbc1-44c6-b47b-4adbae4199c6", "uri": "../unitgroups/d27c25f8-fbc1-44c6-b47b-4adbae4199c6.xml"}}, {"value": "0.039637", "module": "A1-A3"}, {"value": "0.000401", "module": "A4"}, {"value": "0.00235465", "module": "A5"}, {"value": "7.25E-10", "module": "B1"}, {"value": "0", "module": "C1"}, {"value": "4.6E-05", "module": "C2"}, {"value": "0", "module": "C3"}, {"value": "0.000929", "module": "C4"}, {"value": "-0.000498", "module": "D"}]}}, {"referenceToLCIAMethodDataSet": {"shortDescription": [{"value": "Abiotic depletion potential for non fossil resources (ADPE)", "lang": "en"}, {"value": "Potenzial für den abiotischen Abbau nicht fossiler Ressourcen (ADPE)", "lang": "de"}], "type": "LCIA method data set", "refObjectId": "b2ad6494-c78d-11e6-9d9d-cec0c932ce01", "uri": "../lciamethods/b2ad6494-c78d-11e6-9d9d-cec0c932ce01.xml"}, "other": {"anies": [{"name": "referenceToUnitGroupDataSet", "value": {"shortDescription": [{"value": "kg Sb eq", "lang": "en"}], "type": "unit group data set", "refObjectId": "54ccd2d9-a32a-4fc2-923d-f2c8c93e89d4", "uri": "../unitgroups/54ccd2d9-a32a-4fc2-923d-f2c8c93e89d4.xml"}}, {"value": "2.058E-06", "module": "A1-A3"}, {"value": "2.13E-08", "module": "A4"}, {"value": "9.94235E-08", "module": "A5"}, {"value": "0", "module": "B1"}, {"value": "0", "module": "C1"}, {"value": "2.77E-09", "module": "C2"}, {"value": "0", "module": "C3"}, {"value": "1.44E-08", "module": "C4"}, {"value": "-2.38E-08", "module": "D"}]}}, {"referenceToLCIAMethodDataSet": {"shortDescription": [{"value": "Abiotic depletion potential for fossil resources (ADPF)", "lang": "en"}, {"value": "Potenzial für den abiotischen Abbau fossiler Brennstoffe (ADPF)", "lang": "de"}], "type": "LCIA method data set", "refObjectId": "b2ad6110-c78d-11e6-9d9d-cec0c932ce01", "uri": "../lciamethods/b2ad6110-c78d-11e6-9d9d-cec0c932ce01.xml"}, "other": {"anies": [{"name": "referenceToUnitGroupDataSet", "value": {"shortDescription": [{"value": "MJ", "lang": "en"}], "type": "unit group data set", "refObjectId": "93a60a57-a3c8-11da-a746-0800200c9a66", "uri": "../unitgroups/93a60a57-a3c8-11da-a746-0800200c9a66.xml"}}, {"value": "163.7", "module": "A1-A3"}, {"value": "4.5", "module": "A4"}, {"value": "9.3125", "module": "A5"}, {"value": "0", "module": "B1"}, {"value": "0", "module": "C1"}, {"value": "0.58", "module": "C2"}, {"value": "0", "module": "C3"}, {"value": "2.11", "module": "C4"}, {"value": "-8.22", "module": "D"}]}}, {"referenceToLCIAMethodDataSet": {"shortDescription": [{"value": "Water use (WDP)", "lang": "en"}, {"value": "Wassernutzung (WDP)", "lang": "de"}], "type": "LCIA method data set", "refObjectId": "b2ad66ce-c78d-11e6-9d9d-cec0c932ce01", "uri": "../lciamethods/b2ad66ce-c78d-11e6-9d9d-cec0c932ce01.xml"}, "other": {"anies": [{"name": "referenceToUnitGroupDataSet", "value": {"shortDescription": [{"value": "m^(3) world eq deprived", "lang": "en"}], "type": "unit group data set", "refObjectId": "6ae2df01-888e-46c8-b17d-49fa3869b476", "uri": "../unitgroups/6ae2df01-888e-46c8-b17d-49fa3869b476.xml"}}, {"value": "3.45454", "module": "A1-A3"}, {"value": "0.00379", "module": "A4"}, {"value": "0.2235761", "module": "A5"}, {"value": "0", "module": "B1"}, {"value": "0", "module": "C1"}, {"value": "0.000492", "module": "C2"}, {"value": "0", "module": "C3"}, {"value": "0.0167", "module": "C4"}, {"value": "-0.104", "module": "D"}]}}, {"referenceToLCIAMethodDataSet": {"shortDescription": [{"value": "Incidence of disease due to PM emissions (PM)", "lang": "en"}, {"value": "Auftreten von Krankheiten aufgrund von Feinstaubemissionen (PM)", "lang": "de"}], "type": "LCIA method data set", "refObjectId": "b5c602c6-def3-11e6-bf01-fe55135034f3", "uri": "../lciamethods/b5c602c6-def3-11e6-bf01-fe55135034f3.xml"}, "other": {"anies": [{"name": "referenceToUnitGroupDataSet", "value": {"shortDescription": [{"value": "Disease incidence", "lang": "en"}], "type": "unit group data set", "refObjectId": "3883559b-648f-4afc-8ba2-0bd24f3affa3", "uri": "../unitgroups/3883559b-648f-4afc-8ba2-0bd24f3affa3.xml"}}, {"value": "1.6723E-06", "module": "A1-A3"}, {"value": "4.37E-09", "module": "A4"}, {"value": "8.643155E-08", "module": "A5"}, {"value": "0", "module": "B1"}, {"value": "0", "module": "C1"}, {"value": "3.61E-10", "module": "C2"}, {"value": "0", "module": "C3"}, {"value": "1.36E-08", "module": "C4"}, {"value": "-3.84E-08", "module": "D"}]}}, {"referenceToLCIAMethodDataSet": {"shortDescription": [{"value": "Human exposure efficiency relative to U235 (IR)", "lang": "en"}, {"value": "Wirkung durch Exposition des Menschen mit U235 (IR)", "lang": "de"}], "type": "LCIA method data set", "refObjectId": "b5c632be-def3-11e6-bf01-fe55135034f3", "uri": "../lciamethods/b5c632be-def3-11e6-bf01-fe55135034f3.xml"}, "other": {"anies": [{"name": "referenceToUnitGroupDataSet", "value": {"shortDescription": [{"value": "kBq U235 eq", "lang": "en"}], "type": "unit group data set", "refObjectId": "456b05bf-1415-44a9-9993-02452f554c09", "uri": "../unitgroups/456b05bf-1415-44a9-9993-02452f554c09.xml"}}, {"value": "0.124937", "module": "A1-A3"}, {"value": "0.000841", "module": "A4"}, {"value": "0.01476435", "module": "A5"}, {"value": "0", "module": "B1"}, {"value": "0", "module": "C1"}, {"value": "0.000109", "module": "C2"}, {"value": "0", "module": "C3"}, {"value": "0.0024", "module": "C4"}, {"value": "-0.049", "module": "D"}]}}, {"referenceToLCIAMethodDataSet": {"shortDescription": [{"value": "Comparative toxic unit for ecosystems (ETP-fw)", "lang": "en"}, {"value": "Toxizitätsvergleichseinheit für Ökosysteme (ETP-fw)", "lang": "de"}], "type": "LCIA method data set", "refObjectId": "05316e7a-b254-4bea-9cf0-6bf33eb5c630", "uri": "../lciamethods/05316e7a-b254-4bea-9cf0-6bf33eb5c630.xml"}, "other": {"anies": [{"name": "referenceToUnitGroupDataSet", "value": {"shortDescription": [{"value": "CTUe", "lang": "en"}], "type": "unit group data set", "refObjectId": "aa959ded-f1eb-4efb-9c5c-2d60be36b3e6", "uri": "../unitgroups/aa959ded-f1eb-4efb-9c5c-2d60be36b3e6.xml"}}, {"value": "20.25", "module": "A1-A3"}, {"value": "3.17", "module": "A4"}, {"value": "1.80945", "module": "A5"}, {"value": "1.49E-07", "module": "B1"}, {"value": "0", "module": "C1"}, {"value": "0.409", "module": "C2"}, {"value": "0", "module": "C3"}, {"value": "1.22", "module": "C4"}, {"value": "-0.567", "module": "D"}]}}, {"referenceToLCIAMethodDataSet": {"shortDescription": [{"value": "Comparative toxic unit for humans (carcinogenic) (HTP-c)", "lang": "en"}, {"value": "Toxizitätsvergleichseinheit für Menschen (krebserregend) (HTP-c)", "lang": "de"}], "type": "LCIA method data set", "refObjectId": "2299222a-bbd8-474f-9d4f-4dd1f18aea7c", "uri": "../lciamethods/2299222a-bbd8-474f-9d4f-4dd1f18aea7c.xml"}, "other": {"anies": [{"name": "referenceToUnitGroupDataSet", "value": {"shortDescription": [{"value": "CTUh", "lang": "en"}], "type": "unit group data set", "refObjectId": "d4c9523e-2d7e-49fd-8469-998f547d3a70", "uri": "../unitgroups/d4c9523e-2d7e-49fd-8469-998f547d3a70.xml"}}, {"value": "6.0185E-09", "module": "A1-A3"}, {"value": "6.38E-11", "module": "A4"}, {"value": "3.36927E-10", "module": "A5"}, {"value": "1.09E-14", "module": "B1"}, {"value": "0", "module": "C1"}, {"value": "8.24E-12", "module": "C2"}, {"value": "0", "module": "C3"}, {"value": "1.72E-10", "module": "C4"}, {"value": "-1.3E-10", "module": "D"}]}}, {"referenceToLCIAMethodDataSet": {"shortDescription": [{"value": "Comparative toxic unit for humans (noncarcinogenic) (HTP-nc)", "lang": "en"}, {"value": "Toxizitätsvergleichseinheit für Menschen (nicht krebserregend) (HTP-nc)", "lang": "de"}], "type": "LCIA method data set", "refObjectId": "7cfdcfcf-b222-4b26-888a-a55f9fbf7ac8", "uri": "../lciamethods/7cfdcfcf-b222-4b26-888a-a55f9fbf7ac8.xml"}, "other": {"anies": [{"name": "referenceToUnitGroupDataSet", "value": {"shortDescription": [{"value": "CTUh", "lang": "en"}], "type": "unit group data set", "refObjectId": "d4c9523e-2d7e-49fd-8469-998f547d3a70", "uri": "../unitgroups/d4c9523e-2d7e-49fd-8469-998f547d3a70.xml"}}, {"value": "4.4665E-07", "module": "A1-A3"}, {"value": "2.81E-09", "module": "A4"}, {"value": "2.53262E-08", "module": "A5"}, {"value": "1.35E-16", "module": "B1"}, {"value": "0", "module": "C1"}, {"value": "3.64E-10", "module": "C2"}, {"value": "0", "module": "C3"}, {"value": "1.83E-08", "module": "C4"}, {"value": "-4.58E-10", "module": "D"}]}}, {"referenceToLCIAMethodDataSet": {"shortDescription": [{"value": "Soil quality index (SQP)", "lang": "en"}, {"value": "Bodenqualitätsindex (SQP)", "lang": "de"}], "type": "LCIA method data set", "refObjectId": "b2ad6890-c78d-11e6-9d9d-cec0c932ce01", "uri": "../lciamethods/b2ad6890-c78d-11e6-9d9d-cec0c932ce01.xml"}, "other": {"anies": [{"name": "referenceToUnitGroupDataSet", "value": {"shortDescription": [{"value": "SQP", "lang": "en"}], "type": "unit group data set", "refObjectId": "f130951c-e67f-4f7f-8dd4-665de3974e18", "uri": "../unitgroups/f130951c-e67f-4f7f-8dd4-665de3974e18.xml"}}, {"value": "170.68", "module": "A1-A3"}, {"value": "1.86", "module": "A4"}, {"value": "8.8707", "module": "A5"}, {"value": "0", "module": "B1"}, {"value": "0", "module": "C1"}, {"value": "0.242", "module": "C2"}, {"value": "0", "module": "C3"}, {"value": "0.412", "module": "C4"}, {"value": "-46.7", "module": "D"}]}}]}, "otherAttributes": {"{http://www.indata.network/EPD/2019}epd-version": "1.2"}, "version": "1.1", "locations": "../ILCDLocations.xml"}