{"processInformation": {"dataSetInformation": {"UUID": "f2fc092b-d50a-4c83-b8ea-fa39eed38b2d", "name": {"baseName": [{"value": "StoLevell Neo AimS", "lang": "en"}, {"value": "StoLevell Neo Aims", "lang": "de"}], "functionalUnitFlowProperties": [{"lang": "en"}]}, "classificationInformation": {"classification": [{"class": [{"value": "Mineralische Baustoffe", "level": 0, "classId": "1"}, {"value": "Mörtel und Beton", "level": 1, "classId": "1.4"}, {"value": "Kleber und Klebemörtel", "level": 2, "classId": "1.4.05"}], "name": "OEKOBAU.DAT"}, {"class": [{"value": "02 Building products", "level": 0}, {"value": "Masonry and related products", "level": 1}, {"value": "Mineral factory-made mortar", "level": 2}], "name": "IBUCategories"}]}, "generalComment": [{"value": "StoLevell Neo AimS is a bonding and reinforcing mortar and base coat for the application in Sto facade systems (e.g., external wall insulation systems, rainscreen cladding facades). \nStoLevell Neo AimS is a mixture of one or more mineral binders, aggregates, water and, if necessary, admixtures. \n\nWhen placing StoLevell Neo AimS on the market, the regulation (EU) No. 305/2011 (Construction Products Regulation - CPR) applies to the European Union (EU) and European Free Trade Association (EFTA) with the exception of Switzerland. The reinforcement render requires a declaration of performance and a CE marking. Observe DIN EN 998-1:2017-02 'Specification for mortar for masonry - Part 1 Rendering and plastering mortar'. The respective national regulations apply when using the product.", "lang": "en"}, {"value": "StoLevell Neo AimS ist ein Klebe- und Armierungsmörtel und ein Grundanstrich für die Anwendung in Sto-Fassadensystemen (z.B. Außenwanddämmsysteme, Regenschutzfassaden). \nStoLevell Neo AimS ist eine Mischung aus einem oder mehreren mineralischen Bindemitteln, Zuschlägen, Wasser und ggf. Zusatzmitteln. \n\nFür das Inverkehrbringen von StoLevell Neo AimS gilt in der Europäischen Union (EU) und der Europäischen Freihandelszone (EFTA) mit Ausnahme der Schweiz die Verordnung (EU) Nr. 305/2011 (Bauproduktenverordnung - CPR). Der Armierungsputz benötigt eine Leistungserklärung und eine CE-Kennzeichnung. Beachten Sie die DIN EN 998-1:2017-02 'Festlegungen für Mörtel für Mauerwerk - Teil 1 Putz- und Verputzmörtel'. Für die Verwendung des Produkts gelten die jeweiligen nationalen Vorschriften.", "lang": "de"}], "other": {"anies": [{"scenario": [{"description": [{"value": "100% Recycling", "lang": "en"}, {"value": "100% Recycling", "lang": "de"}], "name": "S0", "default": true}, {"description": [{"value": "100% Landfill", "lang": "en"}, {"value": "100% Deponie", "lang": "de"}], "name": "S1"}]}]}}, "quantitativeReference": {"referenceToReferenceFlow": [0]}, "time": {"referenceYear": 2024, "dataSetValidUntil": 2029, "other": {"anies": [{"name": "publicationDateOfEPD", "value": 1730246400000}]}}, "geography": {"locationOfOperationSupplyOrProduction": {"location": "RER"}}, "technology": {"technologyDescriptionAndIncludedProcesses": [{"value": "StoLevell Neo AimS is an adhesive and reinforcing mortar and a primer for use in Sto facade systems (e.g. external wall insulation systems, rainscreen facades). StoLevell Neo AimS is a mixture of one or more mineral binders, aggregates, water and, if necessary, additives. Regulation (EU) No. 305/2011 (Construction Products Regulation - CPR) applies to the placing on the market of StoLevell Neo AimS in the European Union (EU) and the European Free Trade Association (EFTA) with the exception of Switzerland. The reinforcing plaster requires a declaration of performance and CE marking. Observe DIN EN 998-1:2017-02 ‘Specification for mortar for masonry - Part 1 Rendering and plastering mortar’. The respective national regulations apply to the use of the product. \nDeclared unit: \nThe declared unit in the EPD is 1kg of specific dry mortar (StoLevell Neo AimS), produced in Kriftel, Germany.\n\nThe declared mortar is an adhesive mortar.", "lang": "en"}, {"value": "StoLevell Neo AimS ist ein Klebe- und Armierungsmörtel und ein Grundanstrich für die Anwendung in Sto-Fassadensystemen (z.B. Außenwanddämmsysteme, Regenschutzfassaden). \nStoLevell Neo AimS ist eine Mischung aus einem oder mehreren mineralischen Bindemitteln, Zuschlägen, Wasser und ggf. Zusatzmitteln. \n\nFür das Inverkehrbringen von StoLevell Neo AimS gilt in der Europäischen Union (EU) und der Europäischen Freihandelszone (EFTA) mit Ausnahme der Schweiz die Verordnung (EU) Nr. 305/2011 (Bauproduktenverordnung - CPR). Der Armierungsputz benötigt eine Leistungserklärung und eine CE-Kennzeichnung. Beachten Sie die DIN EN 998-1:2017-02 'Festlegungen für Mörtel für Mauerwerk - Teil 1 Putz- und Verputzmörtel'. Für die Verwendung des Produkts gelten die jeweiligen nationalen Vorschriften. \nDeklarierte Einheit: \nDie in der EPD angegebene Einheit ist 1 kg eines bestimmten Trockenmörtels (StoLevell Neo AimS), der in Kriftel, Deutschland, hergestellt wird. Der angegebene Mörtel ist ein Klebemörtel.", "lang": "de"}], "technologicalApplicability": [{"value": "StoLevell Neo AimS is a bonding and reinforcing mortar and base coat for creating adhesive layers across partial or entire surfaces as well as for creating single-layer and/or multi-layer reinforcing coats and base coats. \nStoLevell Neo AimS is suitable for application on existing mineral renders and almost all existing organic renders and masonries in existing buildings and new buildings. Furthermore, StoLevell Neo AimS can be used for placing angle beads in external wall insulation systems. \nMix the bonding and reinforcing mortar and base coat manually or by machine and, if necessary, pump the material using a commonly available mixing pump. Apply the product to the substrate or insulation board using a rust-free smoothing trowel. When using the product to create a reinforcing coat or base coat fully embed the system mesh (Sto-Glass Fibre Mesh) in the middle or upper half of the fresh mortar coat, then smooth the coat.", "lang": "en"}, {"value": "StoLevell Neo AimS ist ein Haft- und Armierungsmörtel und Grundanstrich zur Herstellung von Haftschichten auf Teil- oder Vollflächen sowie zur Herstellung von ein- und/oder mehrschichtigen Armierungsanstrichen und Grundanstrichen. \nStoLevell Neo AimS eignet sich für die Anwendung auf vorhandenen mineralischen Putzen und fast allen vorhandenen organischen Putzen und Mauerwerken in bestehenden Gebäuden und Neubauten. Darüber hinaus kann StoLevell Neo AimS für das Anbringen von Winkelleisten in Außenwanddämmsystemen verwendet werden. \nMischen Sie den Klebe- und Armierungsmörtel und die Grundierung manuell oder maschinell und pumpen Sie das Material gegebenenfalls mit einer handelsüblichen Mischpumpe. Tragen Sie das Produkt mit einer rostfreien Glättkelle auf den Untergrund oder die Dämmplatte auf. Wenn Sie das Produkt zur Herstellung einer Armierungs- oder Grundschicht verwenden, betten Sie das Systemgewebe (Sto-Glasfasernetz) vollständig in die mittlere oder obere Hälfte der frischen Mörtelschicht ein und glätten Sie die Schicht.", "lang": "de"}]}}, "modellingAndValidation": {"LCIMethodAndAllocation": {"typeOfDataSet": "EPD", "referenceToLCAMethodDetails": [{"shortDescription": [{"value": "Mineral factory-made mortar.pdf", "lang": "en"}], "type": "source data set", "refObjectId": "f6832a1d-2ace-499d-8ba1-346211841fad"}], "other": {"anies": [{"name": "subType", "value": "specific dataset"}]}}, "dataSourcesTreatmentAndRepresentativeness": {"referenceToDataSource": [{"shortDescription": [{"value": "GaBi Database (all versions)", "lang": "en"}], "type": "source data set", "refObjectId": "28d74cc0-db8b-4d7e-bc44-5f6d56ce0c4a"}, {"shortDescription": [{"value": "Sphera MLC (fka GaBi) CUP 2023.02", "lang": "en"}], "type": "source data set", "refObjectId": "cb600d3b-e85a-42b3-b059-5591e2757fbb"}], "useAdviceForDataSet": [{"value": "Scope: \nStoLevell Neo AimS is a bonding and reinforcing mortar for facade systems that is manufactured in Sto SE & Co. KGaA plants in (Kriftel).\n\nStoLevell Neo AimS is a bonding and reinforcing mortar for facade systems that is manufactured in Sto SE & Co. KGaA plants in Germany and fulfills the requirements of DIN EN 998-1.\n\nThe main purpose of EPDs is for business-to-business communication. As all EPDs are publicly available and therefore are accessible to the end consumer they can also be used in business-to-consumer communication. \nSystem boundary: \nThe type of EPD is cradle-to-gate with options, modules C1-C4 and module D. The additional modules are A4, A5 and B1.\nIn the following, a detailed description of the specific system boundaries is given: \nModule A1 to A3: \nModule A1: The raw material supply, serving as inputs e.g. production of cement, limestone powder, calcium silicate hydrate (CSH) etc is considered. \nModule A2: Transport of the raw materials to plant site with a truck transport to the manufacturing site is considered. \nModule A3: Production of dry mortar is considered (mixing raw materials and additives). This module also includes the impact of packaging materials production, namely wooden pallets, kraft paper, polyethylene film. Transportation of packaging materials to the production site is also considered within this module. The production is done using certified green electricity (100% hydro power).\n\nModule A4: This module considers a truck transport over 100 km to the installation site.\nModule A5: The transport of packaging materials to the Eol and Eol processing is declared in this module. Energy and water required for mixing the mortar in the installation phase are also considered. \n\nModule B1: The use of mortar cement results in the absorption of CO2 through carbonation.\n\nModule C1: Mechanical dismantling of the product using an excavator is declared.\nModule C2: The transport to waste treatment and disposal with 50 km, via truck EURO 6, standard utilization is considered.\n\nTwo end-of-life scenarios are considered in the EPD.\n\nModule C3: Recycling Scenario with average loads for construction waste processing. \nModule C4/1: Landfill Scenario with average landfill emissions.\n\nModule D: Recycling Scenario: Substitution of natural gravel. The credits from packaging treatment in A5 are based on EU electricity mix and EU thermal energy from natural gas. \nModule D/1: Landfill scenario: Credits based on EU electricity mix and EU thermal energy from natural gas from packaging treatment in A5.\n\nThe product system is representative for the reference year 2022.", "lang": "en"}, {"value": "Gültigkeitsbereich: \nStoLevell Neo AimS ist ein Klebe- und Armierungsmörtel für Fassadensysteme, der in den Werken der Sto SE & Co. KGaA in (Kriftel) hergestellt wird. StoLevell Neo AimS ist ein Klebe- und Armierungsmörtel für Fassadensysteme, der in den Werken der Sto SE & Co. KGaA in Deutschland hergestellt wird und die Anforderungen der DIN EN 998-1 erfüllt. Der Hauptzweck von EPDs ist die Kommunikation zwischen Unternehmen. Da alle EPDs öffentlich verfügbar und somit für den Endverbraucher zugänglich sind, können sie auch für die Kommunikation zwischen Unternehmen und Verbrauchern verwendet werden. \nSystemgrenze: \nDie Art der EPD ist Cradle-to-Gate mit Optionen, Modulen C1-C4 und Modul D. Die zusätzlichen Module sind A4, A5 und B1. Im Folgenden wird eine detaillierte Beschreibung der spezifischen Systemgrenzen gegeben: Modul A1 bis A3: Modul A1: Die Rohstoffversorgung, die als Inputs z.B. für die Produktion von Zement, Kalksteinmehl, Kalziumsilikathydrat (CSH) usw. dient, wird berücksichtigt. \nModul A2: Der Transport der Rohstoffe zum Werksgelände mit einem LKW-Transport zum Herstellungsort wird berücksichtigt. \nModul A3: Die Herstellung von Trockenmörtel (Mischen von Rohstoffen und Zusatzstoffen) wird berücksichtigt. Dieses Modul umfasst auch die Auswirkungen der Produktion von Verpackungsmaterialien, nämlich Holzpaletten, Kraftpapier, Polyethylenfolie. Der Transport der Verpackungsmaterialien zur Produktionsstätte wird ebenfalls in diesem Modul berücksichtigt. Die Produktion erfolgt mit zertifiziertem Ökostrom (100% Wasserkraft). Modul A4: Dieses Modul berücksichtigt einen LKW-Transport über 100 km zum Installationsort. Modul A5: In diesem Modul wird der Transport der Verpackungsmaterialien zum Eol und die Eol-Verarbeitung angegeben. Der Energie- und Wasserbedarf für das Mischen des Mörtels in der Installationsphase wird ebenfalls berücksichtigt. \n\nModul B1: Die Verwendung von Mörtelzement führt zur Absorption von CO2 durch Karbonisierung. Modul C1: Die mechanische Demontage des Produkts mit einem Bagger wird deklariert. Modul C2: Der Transport zur Abfallbehandlung und -entsorgung mit 50 km, per LKW EURO 6, Standardauslastung wird berücksichtigt. Zwei End-of-Life-Szenarien werden in der EPD berücksichtigt. Modul C3: Recycling-Szenario mit durchschnittlichen Belastungen für die Bauschuttverarbeitung. \nModul C4/1: Deponie-Szenario mit durchschnittlichen Deponieemissionen. Modul D: Recycling-Szenario: Substitution von Naturkies. Die Gutschriften aus der Verpackungsaufbereitung in A5 beruhen auf dem EU-Strommix und der EU-Wärmeenergie aus Erdgas. \nModul D/1: Szenario Mülldeponie: Die Gutschriften basieren auf dem EU-Strommix und der EU-Wärmeenergie aus Erdgas aus der Verpackungsbehandlung in A5. Das Produktsystem ist repräsentativ für das Referenzjahr 2022.", "lang": "de"}], "other": {"anies": [{"name": "referenceToOriginalEPD", "value": {"shortDescription": {"value": "StoLevell Neo AimS.pdf", "defaultValue": "StoLevell Neo AimS.pdf", "lstrings": [{"lang": "en", "value": "StoLevell Neo AimS.pdf"}]}, "type": "source data set", "uuid": {"uuid": "7275fff5-6ef4-41d7-9635-46d2eacb557b"}, "refObjectId": "7275fff5-6ef4-41d7-9635-46d2eacb557b", "resourceURLs": ["https://oekobaudat.de/OEKOBAU.DAT/resource/sources/7275fff5-6ef4-41d7-9635-46d2eacb557b/StoLevell_Neo_AimS_19512.pdf?version=00.01.000"]}}]}}, "validation": {"review": [{"referenceToNameOfReviewerAndInstitution": [{"shortDescription": [{"value": "Institut Bauen und Umwelt e. V.", "lang": "en"}], "type": "contact data set", "refObjectId": "d111dbec-b024-4be5-86c5-752d6eb2cf95", "uri": "../contacts/d111dbec-b024-4be5-86c5-752d6eb2cf95.xml"}], "type": "Accredited third party review"}]}, "complianceDeclarations": {"compliance": [{"referenceToComplianceSystem": {"shortDescription": [{"value": "DIN EN 15804+A2", "lang": "en"}], "type": "source data set", "refObjectId": "c0016b33-8cf7-415c-ac6e-deba0d21440d", "uri": "../sources/c0016b33-8cf7-415c-ac6e-deba0d21440d.xml"}}, {"referenceToComplianceSystem": {"shortDescription": [{"value": "ISO 14025", "lang": "en"}], "type": "source data set", "refObjectId": "4f2eb655-6e44-4874-a95a-e28f5442cd4d", "uri": "../sources/4f2eb655-6e44-4874-a95a-e28f5442cd4d.xml"}}]}}, "administrativeInformation": {"commissionerAndGoal": {"referenceToCommissioner": [{"shortDescription": [{"value": "Sto SE & Co. KGaA", "lang": "en"}], "type": "contact data set", "refObjectId": "d1f9cf21-554b-41a8-976f-83ff8dfe6987", "uri": "../contacts/d1f9cf21-554b-41a8-976f-83ff8dfe6987.xml"}]}, "dataGenerator": {"referenceToPersonOrEntityGeneratingTheDataSet": [{"shortDescription": [{"value": "Sphera Solutions GmbH", "lang": "en"}], "type": "contact data set", "refObjectId": "f6d2724f-1ba4-429a-81d8-851f8cb3de56", "uri": "../contacts/f6d2724f-1ba4-429a-81d8-851f8cb3de56.xml"}]}, "dataEntryBy": {"timeStamp": 1730246400000, "referenceToDataSetFormat": [{"shortDescription": [{"value": "ILCD Format", "lang": "en"}], "type": "source data set", "refObjectId": "a97a0155-0234-4b87-b4ce-a45da52f2a40", "uri": "../sources/a97a0155-0234-4b87-b4ce-a45da52f2a40.xml"}, {"shortDescription": [{"value": "EPD-Datenformaterweiterungen v1.2", "lang": "de"}, {"value": "EPD Data Format Extensions v1.2", "lang": "en"}], "type": "source data set", "refObjectId": "a29449fd-aa2f-4de8-b5d7-4b06b43c6fde", "uri": "../sources/a29449fd-aa2f-4de8-b5d7-4b06b43c6fde.xml"}]}, "publicationAndOwnership": {"dataSetVersion": "00.01.000", "referenceToRegistrationAuthority": {"shortDescription": [{"value": "Institut Bauen und Umwelt e. V.", "lang": "en"}], "type": "contact data set", "refObjectId": "d111dbec-b024-4be5-86c5-752d6eb2cf95", "uri": "../contacts/d111dbec-b024-4be5-86c5-752d6eb2cf95.xml"}, "registrationNumber": "EPD-STO-20240222-CBA1-EN", "referenceToOwnershipOfDataSet": {"shortDescription": [{"value": "Sto SE & Co. KGaA", "lang": "en"}], "type": "contact data set", "refObjectId": "d1f9cf21-554b-41a8-976f-83ff8dfe6987", "uri": "../contacts/d1f9cf21-554b-41a8-976f-83ff8dfe6987.xml"}, "copyright": true, "licenseType": "Free of charge for all users and uses", "accessRestrictions": [{"value": "None", "lang": "en"}], "other": {"anies": [{"name": "referenceToPublisher", "value": {"shortDescription": [{"value": "Institut Bauen und Umwelt e. V.", "lang": "en"}], "type": "contact data set", "refObjectId": "d111dbec-b024-4be5-86c5-752d6eb2cf95", "uri": "../contacts/d111dbec-b024-4be5-86c5-752d6eb2cf95.xml"}}]}}}, "exchanges": {"exchange": [{"dataSetInternalID": 0, "referenceToFlowDataSet": {"shortDescription": [{"value": "StoLevell Neo Aims (StoLevell Neo Aims)", "lang": "en"}], "type": "flow data set", "refObjectId": "6e18801d-51cf-9b36-d3f0-52a5e87ce1a9", "uri": "../flows/6e18801d-51cf-9b36-d3f0-52a5e87ce1a9.xml"}, "meanAmount": 1.0, "referencesToDataSource": {}, "referenceFlow": true, "resolvedFlowVersion": "00.01.000", "resultingflowAmount": 1.0, "flowProperties": [{"name": [{"lang": "en", "value": "Mass"}, {"lang": "de", "value": "Masse"}], "uuid": "93a60a56-a3c8-11da-a746-0800200b9a66", "referenceFlowProperty": true, "meanValue": 1.0, "referenceUnit": "kg", "unitGroupUUID": "ad38d542-3fe9-439d-9b95-2f5f7752acaf"}], "materialProperties": [{"name": "gross density", "value": "1300.0", "unit": "kg/m^3", "unitDescription": "kilograms per cubic metre"}, {"name": "layer thickness", "value": "0.0055", "unit": "m", "unitDescription": "meters"}], "typeOfFlow": "Product flow", "classification": {"classHierarchy": "Mineralische Baustoffe / Mörtel und Beton / Kleber und Klebemörtel", "name": "OEKOBAU.DAT"}}, {"dataSetInternalID": 1, "referenceToFlowDataSet": {"shortDescription": [{"value": "Renewable primary energy as energy carrier (PERE)", "lang": "en"}, {"value": "Erneuerbare Primärenergie als Energieträger (PERE)", "lang": "de"}], "type": "flow data set", "refObjectId": "20f32be5-0398-4288-9b6d-accddd195317", "uri": "../flows/20f32be5-0398-4288-9b6d-accddd195317.xml"}, "exchange direction": "INPUT", "other": {"anies": [{"name": "referenceToUnitGroupDataSet", "value": {"shortDescription": [{"value": "MJ", "lang": "en"}], "type": "unit group data set", "refObjectId": "93a60a57-a3c8-11da-a746-0800200c9a66", "uri": "../unitgroups/93a60a57-a3c8-11da-a746-0800200c9a66.xml"}}, {"value": "1.71186358619838", "module": "A1-A3"}, {"value": "0.00734363390231524", "module": "A4"}, {"value": "0.222282973661801", "module": "A5"}, {"value": "0", "module": "B1"}, {"value": "0.000261821254946667", "module": "C1"}, {"value": "0.00363636241758616", "module": "C2"}, {"value": "0.00547561368089474", "module": "C3", "scenario": "S0"}, {"value": "0", "module": "C3", "scenario": "S1"}, {"value": "0", "module": "C4", "scenario": "S0"}, {"value": "0.0326028842634949", "module": "C4", "scenario": "S1"}, {"value": "-0.0640284389399975", "module": "D", "scenario": "S0"}, {"value": "-0.0246521943301792", "module": "D", "scenario": "S1"}]}, "resolvedFlowVersion": "38.00.000", "flowProperties": [], "typeOfFlow": "Other flow", "classification": {"classHierarchy": "Quantities", "name": "GaBiCategories"}}, {"dataSetInternalID": 2, "referenceToFlowDataSet": {"shortDescription": [{"value": "Renewable primary energy resources as material utilization (PERM)", "lang": "en"}, {"value": "Erneuerbare Primärenergie zur stofflichen Nutzung (PERM)", "lang": "de"}], "type": "flow data set", "refObjectId": "fb3ec0de-548d-4508-aea5-00b73bf6f702", "uri": "../flows/fb3ec0de-548d-4508-aea5-00b73bf6f702.xml"}, "exchange direction": "INPUT", "other": {"anies": [{"name": "referenceToUnitGroupDataSet", "value": {"shortDescription": [{"value": "MJ", "lang": "en"}], "type": "unit group data set", "refObjectId": "93a60a57-a3c8-11da-a746-0800200c9a66", "uri": "../unitgroups/93a60a57-a3c8-11da-a746-0800200c9a66.xml"}}, {"value": "0.16812", "module": "A1-A3"}, {"value": "0", "module": "A4"}, {"value": "-0.1630764", "module": "A5"}, {"value": "0", "module": "B1"}, {"value": "0", "module": "C1"}, {"value": "0", "module": "C2"}, {"value": "0", "module": "C3", "scenario": "S0"}, {"value": "0", "module": "C3", "scenario": "S1"}, {"value": "0", "module": "C4", "scenario": "S0"}, {"value": "0", "module": "C4", "scenario": "S1"}, {"value": "0", "module": "D", "scenario": "S0"}, {"value": "0", "module": "D", "scenario": "S1"}]}, "resolvedFlowVersion": "38.00.000", "flowProperties": [], "typeOfFlow": "Other flow", "classification": {"classHierarchy": "Quantities", "name": "GaBiCategories"}}, {"dataSetInternalID": 3, "referenceToFlowDataSet": {"shortDescription": [{"value": "Total use of renewable primary energy resources (PERT)", "lang": "en"}, {"value": "Total erneuerbare Primärenergie (PERT)", "lang": "de"}], "type": "flow data set", "refObjectId": "53f97275-fa8a-4cdd-9024-65936002acd0", "uri": "../flows/53f97275-fa8a-4cdd-9024-65936002acd0.xml"}, "exchange direction": "INPUT", "other": {"anies": [{"name": "referenceToUnitGroupDataSet", "value": {"shortDescription": [{"value": "MJ", "lang": "en"}], "type": "unit group data set", "refObjectId": "93a60a57-a3c8-11da-a746-0800200c9a66", "uri": "../unitgroups/93a60a57-a3c8-11da-a746-0800200c9a66.xml"}}, {"value": "1.87998358619838", "module": "A1-A3"}, {"value": "0.00734363390231524", "module": "A4"}, {"value": "0.0592065736618012", "module": "A5"}, {"value": "0", "module": "B1"}, {"value": "0.000261821254946667", "module": "C1"}, {"value": "0.00363636241758616", "module": "C2"}, {"value": "0.00547561368089474", "module": "C3", "scenario": "S0"}, {"value": "0", "module": "C3", "scenario": "S1"}, {"value": "0", "module": "C4", "scenario": "S0"}, {"value": "0.0326028842634949", "module": "C4", "scenario": "S1"}, {"value": "-0.0640284389399975", "module": "D", "scenario": "S0"}, {"value": "-0.0246521943301792", "module": "D", "scenario": "S1"}]}, "resolvedFlowVersion": "38.00.000", "flowProperties": [], "typeOfFlow": "Other flow", "classification": {"classHierarchy": "Quantities / Environmental quantities / EPD EN 15804 / LCI indicators", "name": "GaBiCategories"}}, {"dataSetInternalID": 4, "referenceToFlowDataSet": {"shortDescription": [{"value": "Non renewable primary energy as energy carrier (PENRE)", "lang": "en"}, {"value": "Nicht-erneuerbare Primärenergie als Energieträger (PENRE)", "lang": "de"}], "type": "flow data set", "refObjectId": "ac857178-2b45-46ec-892a-a9a4332f0372", "uri": "../flows/ac857178-2b45-46ec-892a-a9a4332f0372.xml"}, "exchange direction": "INPUT", "other": {"anies": [{"name": "referenceToUnitGroupDataSet", "value": {"shortDescription": [{"value": "MJ", "lang": "en"}], "type": "unit group data set", "refObjectId": "93a60a57-a3c8-11da-a746-0800200c9a66", "uri": "../unitgroups/93a60a57-a3c8-11da-a746-0800200c9a66.xml"}}, {"value": "4.43013454168426", "module": "A1-A3"}, {"value": "0.101291122376065", "module": "A4"}, {"value": "0.169984985352844", "module": "A5"}, {"value": "0", "module": "B1"}, {"value": "0.00361131411617574", "module": "C1"}, {"value": "0.0501565349720551", "module": "C2"}, {"value": "0.0498294816687951", "module": "C3", "scenario": "S0"}, {"value": "0", "module": "C3", "scenario": "S1"}, {"value": "0", "module": "C4", "scenario": "S0"}, {"value": "0.200195475508954", "module": "C4", "scenario": "S1"}, {"value": "-0.185440929727688", "module": "D", "scenario": "S0"}, {"value": "-0.0847678402659244", "module": "D", "scenario": "S1"}]}, "resolvedFlowVersion": "38.00.000", "flowProperties": [], "typeOfFlow": "Other flow", "classification": {"classHierarchy": "Quantities", "name": "GaBiCategories"}}, {"dataSetInternalID": 5, "referenceToFlowDataSet": {"shortDescription": [{"value": "Non renewable primary energy as material utilization (PENRM)", "lang": "en"}, {"value": "Nicht-erneuerbare Primärenergie zur stofflichen Nutzung (PENRM)", "lang": "de"}], "type": "flow data set", "refObjectId": "1421caa0-679d-4bf4-b282-0eb850ccae27", "uri": "../flows/1421caa0-679d-4bf4-b282-0eb850ccae27.xml"}, "exchange direction": "INPUT", "other": {"anies": [{"name": "referenceToUnitGroupDataSet", "value": {"shortDescription": [{"value": "MJ", "lang": "en"}], "type": "unit group data set", "refObjectId": "93a60a57-a3c8-11da-a746-0800200c9a66", "uri": "../unitgroups/93a60a57-a3c8-11da-a746-0800200c9a66.xml"}}, {"value": "0.01886", "module": "A1-A3"}, {"value": "0", "module": "A4"}, {"value": "-0.0182942", "module": "A5"}, {"value": "0", "module": "B1"}, {"value": "0", "module": "C1"}, {"value": "0", "module": "C2"}, {"value": "0", "module": "C3", "scenario": "S0"}, {"value": "0", "module": "C3", "scenario": "S1"}, {"value": "0", "module": "C4", "scenario": "S0"}, {"value": "0", "module": "C4", "scenario": "S1"}, {"value": "0", "module": "D", "scenario": "S0"}, {"value": "0", "module": "D", "scenario": "S1"}]}, "resolvedFlowVersion": "38.00.000", "flowProperties": [], "typeOfFlow": "Other flow", "classification": {"classHierarchy": "Quantities", "name": "GaBiCategories"}}, {"dataSetInternalID": 6, "referenceToFlowDataSet": {"shortDescription": [{"value": "Total use of non renewable primary energy resources (PENRT)", "lang": "en"}, {"value": "Total nicht erneuerbare Primärenergie (PENRT)", "lang": "de"}], "type": "flow data set", "refObjectId": "06159210-646b-4c8d-8583-da9b3b95a6c1", "uri": "../flows/06159210-646b-4c8d-8583-da9b3b95a6c1.xml"}, "exchange direction": "INPUT", "other": {"anies": [{"name": "referenceToUnitGroupDataSet", "value": {"shortDescription": [{"value": "MJ", "lang": "en"}], "type": "unit group data set", "refObjectId": "93a60a57-a3c8-11da-a746-0800200c9a66", "uri": "../unitgroups/93a60a57-a3c8-11da-a746-0800200c9a66.xml"}}, {"value": "4.44899454168426", "module": "A1-A3"}, {"value": "0.101291122376065", "module": "A4"}, {"value": "0.151690785352845", "module": "A5"}, {"value": "0", "module": "B1"}, {"value": "0.00361131411617574", "module": "C1"}, {"value": "0.0501565349720551", "module": "C2"}, {"value": "0.0498294816687951", "module": "C3", "scenario": "S0"}, {"value": "0", "module": "C3", "scenario": "S1"}, {"value": "0", "module": "C4", "scenario": "S0"}, {"value": "0.200195475508954", "module": "C4", "scenario": "S1"}, {"value": "-0.185440929727687", "module": "D", "scenario": "S0"}, {"value": "-0.0847678402659245", "module": "D", "scenario": "S1"}]}, "resolvedFlowVersion": "38.00.000", "flowProperties": [], "typeOfFlow": "Other flow", "classification": {"classHierarchy": "Quantities / Environmental quantities / EPD EN 15804 / LCI indicators", "name": "GaBiCategories"}}, {"dataSetInternalID": 7, "referenceToFlowDataSet": {"shortDescription": [{"value": "Use of secondary material (SM)", "lang": "en"}, {"value": "Einsatz von Sekundärstoffen (SM)", "lang": "de"}], "type": "flow data set", "refObjectId": "c6a1f35f-2d09-4f54-8dfb-97e502e1ce92", "uri": "../flows/c6a1f35f-2d09-4f54-8dfb-97e502e1ce92.xml"}, "exchange direction": "INPUT", "other": {"anies": [{"name": "referenceToUnitGroupDataSet", "value": {"shortDescription": [{"value": "kg", "lang": "en"}], "type": "unit group data set", "refObjectId": "ad38d542-3fe9-439d-9b95-2f5f7752acaf", "uri": "../unitgroups/ad38d542-3fe9-439d-9b95-2f5f7752acaf.xml"}}, {"value": "0", "module": "A1-A3"}, {"value": "0", "module": "A4"}, {"value": "0", "module": "A5"}, {"value": "0", "module": "B1"}, {"value": "0", "module": "C1"}, {"value": "0", "module": "C2"}, {"value": "0", "module": "C3", "scenario": "S0"}, {"value": "0", "module": "C3", "scenario": "S1"}, {"value": "0", "module": "C4", "scenario": "S0"}, {"value": "0", "module": "C4", "scenario": "S1"}, {"value": "0.969932104752667", "module": "D", "scenario": "S0"}, {"value": "0", "module": "D", "scenario": "S1"}]}, "resolvedFlowVersion": "38.00.000", "flowProperties": [], "typeOfFlow": "Other flow", "classification": {"classHierarchy": "Quantities / Environmental quantities / EPD EN 15804 / LCI indicators", "name": "GaBiCategories"}}, {"dataSetInternalID": 8, "referenceToFlowDataSet": {"shortDescription": [{"value": "Use of renewable secondary fuels (RSF)", "lang": "en"}, {"value": "Erneuerbare Sekundärbrennstoffe (RSF)", "lang": "de"}], "type": "flow data set", "refObjectId": "64333088-a55f-4aa2-9a31-c10b07816787", "uri": "../flows/64333088-a55f-4aa2-9a31-c10b07816787.xml"}, "exchange direction": "INPUT", "other": {"anies": [{"name": "referenceToUnitGroupDataSet", "value": {"shortDescription": [{"value": "MJ", "lang": "en"}], "type": "unit group data set", "refObjectId": "93a60a57-a3c8-11da-a746-0800200c9a66", "uri": "../unitgroups/93a60a57-a3c8-11da-a746-0800200c9a66.xml"}}, {"value": "0", "module": "A1-A3"}, {"value": "0", "module": "A4"}, {"value": "0", "module": "A5"}, {"value": "0", "module": "B1"}, {"value": "0", "module": "C1"}, {"value": "0", "module": "C2"}, {"value": "0", "module": "C3", "scenario": "S0"}, {"value": "0", "module": "C3", "scenario": "S1"}, {"value": "0", "module": "C4", "scenario": "S0"}, {"value": "0", "module": "C4", "scenario": "S1"}, {"value": "0", "module": "D", "scenario": "S0"}, {"value": "0", "module": "D", "scenario": "S1"}]}, "resolvedFlowVersion": "38.00.000", "flowProperties": [], "typeOfFlow": "Other flow", "classification": {"classHierarchy": "Quantities / Environmental quantities / EPD EN 15804 / LCI indicators", "name": "GaBiCategories"}}, {"dataSetInternalID": 9, "referenceToFlowDataSet": {"shortDescription": [{"value": "Use of non renewable secondary fuels (NRSF)", "lang": "en"}, {"value": "Nicht erneuerbare Sekundärbrennstoffe (NRSF)", "lang": "de"}], "type": "flow data set", "refObjectId": "89def144-d39a-4287-b86f-efde453ddcb2", "uri": "../flows/89def144-d39a-4287-b86f-efde453ddcb2.xml"}, "exchange direction": "INPUT", "other": {"anies": [{"name": "referenceToUnitGroupDataSet", "value": {"shortDescription": [{"value": "MJ", "lang": "en"}], "type": "unit group data set", "refObjectId": "93a60a57-a3c8-11da-a746-0800200c9a66", "uri": "../unitgroups/93a60a57-a3c8-11da-a746-0800200c9a66.xml"}}, {"value": "0", "module": "A1-A3"}, {"value": "0", "module": "A4"}, {"value": "0", "module": "A5"}, {"value": "0", "module": "B1"}, {"value": "0", "module": "C1"}, {"value": "0", "module": "C2"}, {"value": "0", "module": "C3", "scenario": "S0"}, {"value": "0", "module": "C3", "scenario": "S1"}, {"value": "0", "module": "C4", "scenario": "S0"}, {"value": "0", "module": "C4", "scenario": "S1"}, {"value": "0", "module": "D", "scenario": "S0"}, {"value": "0", "module": "D", "scenario": "S1"}]}, "resolvedFlowVersion": "38.00.000", "flowProperties": [], "typeOfFlow": "Other flow", "classification": {"classHierarchy": "Quantities / Environmental quantities / EPD EN 15804 / LCI indicators", "name": "GaBiCategories"}}, {"dataSetInternalID": 10, "referenceToFlowDataSet": {"shortDescription": [{"value": "Use of net fresh water (FW)", "lang": "en"}, {"value": "Einsatz von Süßwasserressourcen (FW)", "lang": "de"}], "type": "flow data set", "refObjectId": "3cf952c8-f3a4-461d-8c96-96456ca62246", "uri": "../flows/3cf952c8-f3a4-461d-8c96-96456ca62246.xml"}, "exchange direction": "INPUT", "other": {"anies": [{"name": "referenceToUnitGroupDataSet", "value": {"shortDescription": [{"value": "m^3", "lang": "en"}], "type": "unit group data set", "refObjectId": "cd950537-0a98-4044-9ba7-9f9a68d0a504", "uri": "../unitgroups/cd950537-0a98-4044-9ba7-9f9a68d0a504.xml"}}, {"value": "0.00127331309254664", "module": "A1-A3"}, {"value": "8.04325835840412E-06", "module": "A4"}, {"value": "0.00034896936329137", "module": "A5"}, {"value": "0", "module": "B1"}, {"value": "2.86764839488206E-07", "module": "C1"}, {"value": "3.98279690933605E-06", "module": "C2"}, {"value": "1.31509635110511E-05", "module": "C3", "scenario": "S0"}, {"value": "0", "module": "C3", "scenario": "S1"}, {"value": "0", "module": "C4", "scenario": "S0"}, {"value": "5.05395956740436E-05", "module": "C4", "scenario": "S1"}, {"value": "-0.000101590630153071", "module": "D", "scenario": "S0"}, {"value": "-1.99737333583666E-05", "module": "D", "scenario": "S1"}]}, "resolvedFlowVersion": "38.00.000", "flowProperties": [], "typeOfFlow": "Other flow", "classification": {"classHierarchy": "Quantities / Environmental quantities / EPD EN 15804 / LCI indicators", "name": "GaBiCategories"}}, {"dataSetInternalID": 11, "referenceToFlowDataSet": {"shortDescription": [{"value": "Hazardous waste disposed (HWD)", "lang": "en"}, {"value": "Gefährlicher Abfall zur Deponie (HWD)", "lang": "de"}], "type": "flow data set", "refObjectId": "430f9e0f-59b2-46a0-8e0d-55e0e84948fc", "uri": "../flows/430f9e0f-59b2-46a0-8e0d-55e0e84948fc.xml"}, "exchange direction": "OUTPUT", "other": {"anies": [{"name": "referenceToUnitGroupDataSet", "value": {"shortDescription": [{"value": "kg", "lang": "en"}], "type": "unit group data set", "refObjectId": "ad38d542-3fe9-439d-9b95-2f5f7752acaf", "uri": "../unitgroups/ad38d542-3fe9-439d-9b95-2f5f7752acaf.xml"}}, {"value": "2.1494035453694E-07", "module": "A1-A3"}, {"value": "3.13629459686883E-13", "module": "A4"}, {"value": "6.4486245173544E-09", "module": "A5"}, {"value": "0", "module": "B1"}, {"value": "1.11817745568139E-14", "module": "C1"}, {"value": "1.55300549485954E-13", "module": "C2"}, {"value": "0", "module": "C3", "scenario": "S0"}, {"value": "0", "module": "C3", "scenario": "S1"}, {"value": "0", "module": "C4", "scenario": "S0"}, {"value": "4.35622246975876E-12", "module": "C4", "scenario": "S1"}, {"value": "-2.20814303711469E-13", "module": "D", "scenario": "S0"}, {"value": "-4.51629260605946E-12", "module": "D", "scenario": "S1"}]}, "resolvedFlowVersion": "38.00.000", "flowProperties": [], "typeOfFlow": "Other flow", "classification": {"classHierarchy": "Quantities / Environmental quantities / EPD EN 15804 / LCI indicators", "name": "GaBiCategories"}}, {"dataSetInternalID": 12, "referenceToFlowDataSet": {"shortDescription": [{"value": "Non hazardous waste disposed (NHWD)", "lang": "en"}, {"value": "Entsorgter nicht gefährlicher Abfall (NHWD)", "lang": "de"}], "type": "flow data set", "refObjectId": "b29ef66b-e286-4afa-949f-62f1a7b4d7fa", "uri": "../flows/b29ef66b-e286-4afa-949f-62f1a7b4d7fa.xml"}, "exchange direction": "OUTPUT", "other": {"anies": [{"name": "referenceToUnitGroupDataSet", "value": {"shortDescription": [{"value": "kg", "lang": "en"}], "type": "unit group data set", "refObjectId": "ad38d542-3fe9-439d-9b95-2f5f7752acaf", "uri": "../unitgroups/ad38d542-3fe9-439d-9b95-2f5f7752acaf.xml"}}, {"value": "0.0228503065802431", "module": "A1-A3"}, {"value": "1.54407324185864E-05", "module": "A4"}, {"value": "0.0312236861628773", "module": "A5"}, {"value": "0", "module": "B1"}, {"value": "5.50505647872155E-07", "module": "C1"}, {"value": "7.64581946946591E-06", "module": "C2"}, {"value": "1.3955355278198E-05", "module": "C3", "scenario": "S0"}, {"value": "0", "module": "C3", "scenario": "S1"}, {"value": "0", "module": "C4", "scenario": "S0"}, {"value": "1.00098274820567", "module": "C4", "scenario": "S1"}, {"value": "-9.49730842984242E-05", "module": "D", "scenario": "S0"}, {"value": "-4.18500753647253E-05", "module": "D", "scenario": "S1"}]}, "resolvedFlowVersion": "38.00.000", "flowProperties": [], "typeOfFlow": "Other flow", "classification": {"classHierarchy": "Quantities / Environmental quantities / EPD EN 15804 / LCI indicators", "name": "GaBiCategories"}}, {"dataSetInternalID": 13, "referenceToFlowDataSet": {"shortDescription": [{"value": "Radioactive waste disposed (RWD)", "lang": "en"}, {"value": "Entsorgter radioaktiver Abfall (RWD)", "lang": "de"}], "type": "flow data set", "refObjectId": "3449546e-52ad-4b39-b809-9fb77cea8ff6", "uri": "../flows/3449546e-52ad-4b39-b809-9fb77cea8ff6.xml"}, "exchange direction": "OUTPUT", "other": {"anies": [{"name": "referenceToUnitGroupDataSet", "value": {"shortDescription": [{"value": "kg", "lang": "en"}], "type": "unit group data set", "refObjectId": "ad38d542-3fe9-439d-9b95-2f5f7752acaf", "uri": "../unitgroups/ad38d542-3fe9-439d-9b95-2f5f7752acaf.xml"}}, {"value": "0.000142532517117179", "module": "A1-A3"}, {"value": "1.89560310904088E-07", "module": "A4"}, {"value": "4.9922654690023E-06", "module": "A5"}, {"value": "0", "module": "B1"}, {"value": "6.75835957363581E-09", "module": "C1"}, {"value": "9.38649719752851E-08", "module": "C2"}, {"value": "4.08318437159886E-07", "module": "C3", "scenario": "S0"}, {"value": "0", "module": "C3", "scenario": "S1"}, {"value": "0", "module": "C4", "scenario": "S0"}, {"value": "2.28249548600482E-06", "module": "C4", "scenario": "S1"}, {"value": "-1.63710699328767E-05", "module": "D", "scenario": "S0"}, {"value": "-6.54164831660845E-06", "module": "D", "scenario": "S1"}]}, "resolvedFlowVersion": "38.00.000", "flowProperties": [], "typeOfFlow": "Other flow", "classification": {"classHierarchy": "Quantities / Environmental quantities / EPD EN 15804 / LCI indicators", "name": "GaBiCategories"}}, {"dataSetInternalID": 14, "referenceToFlowDataSet": {"shortDescription": [{"value": "Components for re-use (CRU)", "lang": "en"}, {"value": "Komponenten für die Wiederverwendung (CRU)", "lang": "de"}], "type": "flow data set", "refObjectId": "a2b32f97-3fc7-4af2-b209-525bc6426f33", "uri": "../flows/a2b32f97-3fc7-4af2-b209-525bc6426f33.xml"}, "exchange direction": "OUTPUT", "other": {"anies": [{"name": "referenceToUnitGroupDataSet", "value": {"shortDescription": [{"value": "kg", "lang": "en"}], "type": "unit group data set", "refObjectId": "ad38d542-3fe9-439d-9b95-2f5f7752acaf", "uri": "../unitgroups/ad38d542-3fe9-439d-9b95-2f5f7752acaf.xml"}}, {"value": "0", "module": "A1-A3"}, {"value": "0", "module": "A4"}, {"value": "0", "module": "A5"}, {"value": "0", "module": "B1"}, {"value": "0", "module": "C1"}, {"value": "0", "module": "C2"}, {"value": "0", "module": "C3", "scenario": "S0"}, {"value": "0", "module": "C3", "scenario": "S1"}, {"value": "0", "module": "C4", "scenario": "S0"}, {"value": "0", "module": "C4", "scenario": "S1"}, {"value": "0", "module": "D", "scenario": "S0"}, {"value": "0", "module": "D", "scenario": "S1"}]}, "resolvedFlowVersion": "38.00.000", "flowProperties": [], "typeOfFlow": "Other flow", "classification": {"classHierarchy": "Quantities / Environmental quantities / EPD EN 15804 / LCI indicators", "name": "GaBiCategories"}}, {"dataSetInternalID": 15, "referenceToFlowDataSet": {"shortDescription": [{"value": "Materials for recycling (MFR)", "lang": "en"}, {"value": "Stoffe zum Recycling (MFR)", "lang": "de"}], "type": "flow data set", "refObjectId": "d7fe48a5-4103-49c8-9aae-b0b5dfdbd6ae", "uri": "../flows/d7fe48a5-4103-49c8-9aae-b0b5dfdbd6ae.xml"}, "exchange direction": "OUTPUT", "other": {"anies": [{"name": "referenceToUnitGroupDataSet", "value": {"shortDescription": [{"value": "kg", "lang": "en"}], "type": "unit group data set", "refObjectId": "ad38d542-3fe9-439d-9b95-2f5f7752acaf", "uri": "../unitgroups/ad38d542-3fe9-439d-9b95-2f5f7752acaf.xml"}}, {"value": "0", "module": "A1-A3"}, {"value": "0", "module": "A4"}, {"value": "0", "module": "A5"}, {"value": "0", "module": "B1"}, {"value": "0", "module": "C1"}, {"value": "0", "module": "C2"}, {"value": "0.969932104752667", "module": "C3", "scenario": "S0"}, {"value": "0", "module": "C3", "scenario": "S1"}, {"value": "0", "module": "C4", "scenario": "S0"}, {"value": "0", "module": "C4", "scenario": "S1"}, {"value": "0", "module": "D", "scenario": "S0"}, {"value": "0", "module": "D", "scenario": "S1"}]}, "resolvedFlowVersion": "38.00.000", "flowProperties": [], "typeOfFlow": "Other flow", "classification": {"classHierarchy": "Quantities / Environmental quantities / EPD EN 15804 / LCI indicators", "name": "GaBiCategories"}}, {"dataSetInternalID": 16, "referenceToFlowDataSet": {"shortDescription": [{"value": "Materials for energy recovery (MER)", "lang": "en"}, {"value": "Stoffe für die Energierückgewinnung (MER)", "lang": "de"}], "type": "flow data set", "refObjectId": "59a9181c-3aaf-46ee-8b13-2b3723b6e447", "uri": "../flows/59a9181c-3aaf-46ee-8b13-2b3723b6e447.xml"}, "exchange direction": "OUTPUT", "other": {"anies": [{"name": "referenceToUnitGroupDataSet", "value": {"shortDescription": [{"value": "kg", "lang": "en"}], "type": "unit group data set", "refObjectId": "ad38d542-3fe9-439d-9b95-2f5f7752acaf", "uri": "../unitgroups/ad38d542-3fe9-439d-9b95-2f5f7752acaf.xml"}}, {"value": "0", "module": "A1-A3"}, {"value": "0", "module": "A4"}, {"value": "0", "module": "A5"}, {"value": "0", "module": "B1"}, {"value": "0", "module": "C1"}, {"value": "0", "module": "C2"}, {"value": "0", "module": "C3", "scenario": "S0"}, {"value": "0", "module": "C3", "scenario": "S1"}, {"value": "0", "module": "C4", "scenario": "S0"}, {"value": "0", "module": "C4", "scenario": "S1"}, {"value": "0", "module": "D", "scenario": "S0"}, {"value": "0", "module": "D", "scenario": "S1"}]}, "resolvedFlowVersion": "38.00.000", "flowProperties": [], "typeOfFlow": "Other flow", "classification": {"classHierarchy": "Quantities / Environmental quantities / EPD EN 15804 / LCI indicators", "name": "GaBiCategories"}}, {"dataSetInternalID": 17, "referenceToFlowDataSet": {"shortDescription": [{"value": "Exported electrical energy (EEE)", "lang": "en"}, {"value": "Exportierte elektrische Energie (EEE)", "lang": "de"}], "type": "flow data set", "refObjectId": "4da0c987-2b76-40d6-9e9e-82a017aaaf29", "uri": "../flows/4da0c987-2b76-40d6-9e9e-82a017aaaf29.xml"}, "exchange direction": "OUTPUT", "other": {"anies": [{"name": "referenceToUnitGroupDataSet", "value": {"shortDescription": [{"value": "MJ", "lang": "en"}], "type": "unit group data set", "refObjectId": "93a60a57-a3c8-11da-a746-0800200c9a66", "uri": "../unitgroups/93a60a57-a3c8-11da-a746-0800200c9a66.xml"}}, {"value": "0", "module": "A1-A3"}, {"value": "0", "module": "A4"}, {"value": "0.0217690638729105", "module": "A5"}, {"value": "0", "module": "B1"}, {"value": "0", "module": "C1"}, {"value": "0", "module": "C2"}, {"value": "0", "module": "C3", "scenario": "S0"}, {"value": "0", "module": "C3", "scenario": "S1"}, {"value": "0", "module": "C4", "scenario": "S0"}, {"value": "0", "module": "C4", "scenario": "S1"}, {"value": "0", "module": "D", "scenario": "S0"}, {"value": "0", "module": "D", "scenario": "S1"}]}, "resolvedFlowVersion": "38.00.000", "flowProperties": [], "typeOfFlow": "Other flow", "classification": {"classHierarchy": "Quantities / Environmental quantities / EPD EN 15804 / LCI indicators", "name": "GaBiCategories"}}, {"dataSetInternalID": 18, "referenceToFlowDataSet": {"shortDescription": [{"value": "Exported thermal energy (EET)", "lang": "en"}, {"value": "Exportierte thermische Energie (EET)", "lang": "de"}], "type": "flow data set", "refObjectId": "98daf38a-7a79-46d3-9a37-2b7bd0955810", "uri": "../flows/98daf38a-7a79-46d3-9a37-2b7bd0955810.xml"}, "exchange direction": "OUTPUT", "other": {"anies": [{"name": "referenceToUnitGroupDataSet", "value": {"shortDescription": [{"value": "MJ", "lang": "en"}], "type": "unit group data set", "refObjectId": "93a60a57-a3c8-11da-a746-0800200c9a66", "uri": "../unitgroups/93a60a57-a3c8-11da-a746-0800200c9a66.xml"}}, {"value": "0", "module": "A1-A3"}, {"value": "0", "module": "A4"}, {"value": "0.0393060288519167", "module": "A5"}, {"value": "0", "module": "B1"}, {"value": "0", "module": "C1"}, {"value": "0", "module": "C2"}, {"value": "0", "module": "C3", "scenario": "S0"}, {"value": "0", "module": "C3", "scenario": "S1"}, {"value": "0", "module": "C4", "scenario": "S0"}, {"value": "0", "module": "C4", "scenario": "S1"}, {"value": "0", "module": "D", "scenario": "S0"}, {"value": "0", "module": "D", "scenario": "S1"}]}, "resolvedFlowVersion": "38.00.000", "flowProperties": [], "typeOfFlow": "Other flow", "classification": {"classHierarchy": "Quantities / Environmental quantities / EPD EN 15804 / LCI indicators", "name": "GaBiCategories"}}]}, "LCIAResults": {"LCIAResult": [{"referenceToLCIAMethodDataSet": {"shortDescription": [{"value": "Global Warming Potential total (GWP-total)", "lang": "en"}, {"value": "Globales Erwärmungspotenzial total (GWP-total)", "lang": "de"}], "type": "LCIA method data set", "refObjectId": "6a37f984-a4b3-458a-a20a-64418c145fa2", "uri": "../lciamethods/6a37f984-a4b3-458a-a20a-64418c145fa2.xml"}, "other": {"anies": [{"name": "referenceToUnitGroupDataSet", "value": {"shortDescription": [{"value": "kg CO_(2) eq", "lang": "en"}], "type": "unit group data set", "refObjectId": "1ebf3012-d0db-4de2-aefd-ef30cedb0be1", "uri": "../unitgroups/1ebf3012-d0db-4de2-aefd-ef30cedb0be1.xml"}}, {"value": "0.215329017469737", "module": "A1-A3"}, {"value": "0.00740679183942904", "module": "A4"}, {"value": "0.023216698206897", "module": "A5"}, {"value": "-0.0692", "module": "B1"}, {"value": "0.000264469888726426", "module": "C1"}, {"value": "0.00366763646418868", "module": "C2"}, {"value": "0.0102419598666447", "module": "C3", "scenario": "S0"}, {"value": "0", "module": "C3", "scenario": "S1"}, {"value": "0", "module": "C4", "scenario": "S0"}, {"value": "0.0225313146078569", "module": "C4", "scenario": "S1"}, {"value": "-0.01040212724499", "module": "D", "scenario": "S0"}, {"value": "-0.00460932980052441", "module": "D", "scenario": "S1"}]}}, {"referenceToLCIAMethodDataSet": {"shortDescription": [{"value": "Global Warming Potential fossil fuels (GWP-fossil)", "lang": "en"}, {"value": "Globales Erwärmungspotenzial fossil (GWP-fossil)", "lang": "de"}], "type": "LCIA method data set", "refObjectId": "5f635281-343e-44fb-83df-1971b155e6b6", "uri": "../lciamethods/5f635281-343e-44fb-83df-1971b155e6b6.xml"}, "other": {"anies": [{"name": "referenceToUnitGroupDataSet", "value": {"shortDescription": [{"value": "kg CO_(2) eq", "lang": "en"}], "type": "unit group data set", "refObjectId": "1ebf3012-d0db-4de2-aefd-ef30cedb0be1", "uri": "../unitgroups/1ebf3012-d0db-4de2-aefd-ef30cedb0be1.xml"}}, {"value": "0.234014097446996", "module": "A1-A3"}, {"value": "0.00732143377018834", "module": "A4"}, {"value": "0.00925581924142022", "module": "A5"}, {"value": "-0.0692", "module": "B1"}, {"value": "0.000261164648977115", "module": "C1"}, {"value": "0.00362536953215565", "module": "C2"}, {"value": "0.00254945790415836", "module": "C3", "scenario": "S0"}, {"value": "0", "module": "C3", "scenario": "S1"}, {"value": "0", "module": "C4", "scenario": "S0"}, {"value": "0.0148046429464742", "module": "C4", "scenario": "S1"}, {"value": "-0.0103685442239633", "module": "D", "scenario": "S0"}, {"value": "-0.00458803924918628", "module": "D", "scenario": "S1"}]}}, {"referenceToLCIAMethodDataSet": {"shortDescription": [{"value": "Global Warming Potential biogenic (GWP-biogenic)", "lang": "en"}, {"value": "Globales Erwärmungspotenzial biogen (GWP-biogenic)", "lang": "de"}], "type": "LCIA method data set", "refObjectId": "2356e1ab-0185-4db5-86e5-16de51c7485c", "uri": "../lciamethods/2356e1ab-0185-4db5-86e5-16de51c7485c.xml"}, "other": {"anies": [{"name": "referenceToUnitGroupDataSet", "value": {"shortDescription": [{"value": "kg CO_(2) eq", "lang": "en"}], "type": "unit group data set", "refObjectId": "1ebf3012-d0db-4de2-aefd-ef30cedb0be1", "uri": "../unitgroups/1ebf3012-d0db-4de2-aefd-ef30cedb0be1.xml"}}, {"value": "-0.0200846105677311", "module": "A1-A3"}, {"value": "1.67534607025196E-05", "module": "A4"}, {"value": "0.0143425469150729", "module": "A5"}, {"value": "0", "module": "B1"}, {"value": "8.5929201532523E-07", "module": "C1"}, {"value": "8.29584585418152E-06", "module": "C2"}, {"value": "0.00768", "module": "C3", "scenario": "S0"}, {"value": "0", "module": "C3", "scenario": "S1"}, {"value": "0", "module": "C4", "scenario": "S0"}, {"value": "0.00768", "module": "C4", "scenario": "S1"}, {"value": "-8.32532879657113E-06", "module": "D", "scenario": "S0"}, {"value": "-2.09911820186147E-05", "module": "D", "scenario": "S1"}]}}, {"referenceToLCIAMethodDataSet": {"shortDescription": [{"value": "Global Warming Potential luluc (GWP-luluc)", "lang": "en"}, {"value": "Globales Erwärmungspotenzial luluc (GWP-luluc)", "lang": "de"}], "type": "LCIA method data set", "refObjectId": "4331bbdb-978a-490d-8707-eeb047f01a55", "uri": "../lciamethods/4331bbdb-978a-490d-8707-eeb047f01a55.xml"}, "other": {"anies": [{"name": "referenceToUnitGroupDataSet", "value": {"shortDescription": [{"value": "kg CO_(2) eq", "lang": "en"}], "type": "unit group data set", "refObjectId": "1ebf3012-d0db-4de2-aefd-ef30cedb0be1", "uri": "../unitgroups/1ebf3012-d0db-4de2-aefd-ef30cedb0be1.xml"}}, {"value": "0.0013811902044715", "module": "A1-A3"}, {"value": "6.8604608538173E-05", "module": "A4"}, {"value": "4.6343016093046E-05", "module": "A5"}, {"value": "0", "module": "B1"}, {"value": "2.4459477339858E-06", "module": "C1"}, {"value": "3.39710861788428E-05", "module": "C2"}, {"value": "1.25019624863811E-05", "module": "C3", "scenario": "S0"}, {"value": "0", "module": "C3", "scenario": "S1"}, {"value": "0", "module": "C4", "scenario": "S0"}, {"value": "4.66716613827136E-05", "module": "C4", "scenario": "S1"}, {"value": "-2.5257692230084E-05", "module": "D", "scenario": "S0"}, {"value": "-2.99369319519143E-07", "module": "D", "scenario": "S1"}]}}, {"referenceToLCIAMethodDataSet": {"shortDescription": [{"value": "Depletion potential of the stratospheric ozone layer (ODP)", "lang": "en"}, {"value": "Abbau Potential der stratosphärischen Ozonschicht (ODP)", "lang": "de"}], "type": "LCIA method data set", "refObjectId": "b5c629d6-def3-11e6-bf01-fe55135034f3", "uri": "../lciamethods/b5c629d6-def3-11e6-bf01-fe55135034f3.xml"}, "other": {"anies": [{"name": "referenceToUnitGroupDataSet", "value": {"shortDescription": [{"value": "kg CFC11 eq", "lang": "en"}], "type": "unit group data set", "refObjectId": "d9e957c9-7309-4474-bf3a-7777df6c4e5b", "uri": "../unitgroups/d9e957c9-7309-4474-bf3a-7777df6c4e5b.xml"}}, {"value": "1.41211627061346E-09", "module": "A1-A3"}, {"value": "9.63848831395818E-16", "module": "A4"}, {"value": "4.23676405357472E-11", "module": "A5"}, {"value": "0", "module": "B1"}, {"value": "3.43639285361666E-17", "module": "C1"}, {"value": "4.77271023221499E-16", "module": "C2"}, {"value": "7.78827179405924E-15", "module": "C3", "scenario": "S0"}, {"value": "0", "module": "C3", "scenario": "S1"}, {"value": "0", "module": "C4", "scenario": "S0"}, {"value": "3.8209904916401E-14", "module": "C4", "scenario": "S1"}, {"value": "-9.03531454165848E-14", "module": "D", "scenario": "S0"}, {"value": "-3.61050288811395E-14", "module": "D", "scenario": "S1"}]}}, {"referenceToLCIAMethodDataSet": {"shortDescription": [{"value": "Acidification potential of land and water (AP)", "lang": "en"}, {"value": "Versauerungspotenzial von Boden und Wasser (AP)", "lang": "de"}], "type": "LCIA method data set", "refObjectId": "b5c611c6-def3-11e6-bf01-fe55135034f3", "uri": "../lciamethods/b5c611c6-def3-11e6-bf01-fe55135034f3.xml"}, "other": {"anies": [{"name": "referenceToUnitGroupDataSet", "value": {"shortDescription": [{"value": "mol H^(+) eq", "lang": "en"}], "type": "unit group data set", "refObjectId": "42e089ac-92bf-4bf2-8ca1-5fc40d18f2ed", "uri": "../unitgroups/42e089ac-92bf-4bf2-8ca1-5fc40d18f2ed.xml"}}, {"value": "0.000412304051510921", "module": "A1-A3"}, {"value": "7.33075083454139E-06", "module": "A4"}, {"value": "1.91678079954466E-05", "module": "A5"}, {"value": "0", "module": "B1"}, {"value": "3.65573849752837E-06", "module": "C1"}, {"value": "3.62998308221906E-06", "module": "C2"}, {"value": "1.29652100200053E-05", "module": "C3", "scenario": "S0"}, {"value": "0", "module": "C3", "scenario": "S1"}, {"value": "0", "module": "C4", "scenario": "S0"}, {"value": "0.000106546563072407", "module": "C4", "scenario": "S1"}, {"value": "-2.35030830468628E-05", "module": "D", "scenario": "S0"}, {"value": "-5.74387233622375E-06", "module": "D", "scenario": "S1"}]}}, {"referenceToLCIAMethodDataSet": {"shortDescription": [{"value": "Eutrophication potential aquatic freshwater (EP-freshwater)", "lang": "en"}, {"value": "Eutrophierungspotenzial Süßwasser (EP-freshwater)", "lang": "de"}], "type": "LCIA method data set", "refObjectId": "b53ec18f-7377-4ad3-86eb-cc3f4f276b2b", "uri": "../lciamethods/b53ec18f-7377-4ad3-86eb-cc3f4f276b2b.xml"}, "other": {"anies": [{"name": "referenceToUnitGroupDataSet", "value": {"shortDescription": [{"value": "kg P eq", "lang": "en"}], "type": "unit group data set", "refObjectId": "0429039d-a61d-4590-ba67-aa4a20a810a1", "uri": "../unitgroups/0429039d-a61d-4590-ba67-aa4a20a810a1.xml"}}, {"value": "2.04137043986931E-06", "module": "A1-A3"}, {"value": "2.70828218747768E-08", "module": "A4"}, {"value": "6.71936498711342E-08", "module": "A5"}, {"value": "0", "module": "B1"}, {"value": "9.65578963367926E-10", "module": "C1"}, {"value": "1.34106570313329E-08", "module": "C2"}, {"value": "6.74091324157288E-09", "module": "C3", "scenario": "S0"}, {"value": "0", "module": "C3", "scenario": "S1"}, {"value": "0", "module": "C4", "scenario": "S0"}, {"value": "3.02503685625079E-08", "module": "C4", "scenario": "S1"}, {"value": "-2.82087118742266E-08", "module": "D", "scenario": "S0"}, {"value": "-7.4481379120467E-09", "module": "D", "scenario": "S1"}]}}, {"referenceToLCIAMethodDataSet": {"shortDescription": [{"value": "Eutrophication potential aquatic marine (EP-marine)", "lang": "en"}, {"value": "Eutrophierungspotenzial Salzwasser (EP-marine)", "lang": "de"}], "type": "LCIA method data set", "refObjectId": "b5c619fa-def3-11e6-bf01-fe55135034f3", "uri": "../lciamethods/b5c619fa-def3-11e6-bf01-fe55135034f3.xml"}, "other": {"anies": [{"name": "referenceToUnitGroupDataSet", "value": {"shortDescription": [{"value": "kg N eq", "lang": "en"}], "type": "unit group data set", "refObjectId": "d05bb823-ecdf-4686-8c40-bf1d9257859f", "uri": "../unitgroups/d05bb823-ecdf-4686-8c40-bf1d9257859f.xml"}}, {"value": "0.000135771096488545", "module": "A1-A3"}, {"value": "2.08181110250256E-06", "module": "A4"}, {"value": "6.06175676215845E-06", "module": "A5"}, {"value": "0", "module": "B1"}, {"value": "1.65772739614724E-06", "module": "C1"}, {"value": "1.03085471775319E-06", "module": "C2"}, {"value": "6.05685030071425E-06", "module": "C3", "scenario": "S0"}, {"value": "0", "module": "C3", "scenario": "S1"}, {"value": "0", "module": "C4", "scenario": "S0"}, {"value": "2.75299540942198E-05", "module": "C4", "scenario": "S1"}, {"value": "-8.1389377815728E-06", "module": "D", "scenario": "S0"}, {"value": "-1.67928822181954E-06", "module": "D", "scenario": "S1"}]}}, {"referenceToLCIAMethodDataSet": {"shortDescription": [{"value": "Eutrophication potential terrestrial (EP-terrestrial)", "lang": "en"}, {"value": "Eutrophierungspotenzial Land (EP-terrestrial)", "lang": "de"}], "type": "LCIA method data set", "refObjectId": "b5c614d2-def3-11e6-bf01-fe55135034f3", "uri": "../lciamethods/b5c614d2-def3-11e6-bf01-fe55135034f3.xml"}, "other": {"anies": [{"name": "referenceToUnitGroupDataSet", "value": {"shortDescription": [{"value": "mol N eq", "lang": "en"}], "type": "unit group data set", "refObjectId": "71b4d617-0ec9-4d3f-b65e-e438940c2401", "uri": "../unitgroups/71b4d617-0ec9-4d3f-b65e-e438940c2401.xml"}}, {"value": "0.00154145916407104", "module": "A1-A3"}, {"value": "2.62499679539279E-05", "module": "A4"}, {"value": "7.0495570040295E-05", "module": "A5"}, {"value": "0", "module": "B1"}, {"value": "1.82377744420277E-05", "module": "C1"}, {"value": "1.2998251029427E-05", "module": "C2"}, {"value": "6.68304481804229E-05", "module": "C3", "scenario": "S0"}, {"value": "0", "module": "C3", "scenario": "S1"}, {"value": "0", "module": "C4", "scenario": "S0"}, {"value": "0.000302898234442529", "module": "C4", "scenario": "S1"}, {"value": "-9.22624795702075E-05", "module": "D", "scenario": "S0"}, {"value": "-1.79790053933786E-05", "module": "D", "scenario": "S1"}]}}, {"referenceToLCIAMethodDataSet": {"shortDescription": [{"value": "Formation potential of tropospheric ozone photochemical oxidants (POCP)", "lang": "en"}, {"value": "Bildungspotential für troposphärisches Ozon (POCP)", "lang": "de"}], "type": "LCIA method data set", "refObjectId": "b5c610fe-def3-11e6-bf01-fe55135034f3", "uri": "../lciamethods/b5c610fe-def3-11e6-bf01-fe55135034f3.xml"}, "other": {"anies": [{"name": "referenceToUnitGroupDataSet", "value": {"shortDescription": [{"value": "kg NMVOC eq", "lang": "en"}], "type": "unit group data set", "refObjectId": "d27c25f8-fbc1-44c6-b47b-4adbae4199c6", "uri": "../unitgroups/d27c25f8-fbc1-44c6-b47b-4adbae4199c6.xml"}}, {"value": "0.000345079534451438", "module": "A1-A3"}, {"value": "6.10372758480389E-06", "module": "A4"}, {"value": "1.59741536966163E-05", "module": "A5"}, {"value": "0", "module": "B1"}, {"value": "4.95369793838813E-06", "module": "C1"}, {"value": "3.02239543689225E-06", "module": "C2"}, {"value": "1.63121584367182E-05", "module": "C3", "scenario": "S0"}, {"value": "0", "module": "C3", "scenario": "S1"}, {"value": "0", "module": "C4", "scenario": "S0"}, {"value": "8.30739521931612E-05", "module": "C4", "scenario": "S1"}, {"value": "-2.03832928278637E-05", "module": "D", "scenario": "S0"}, {"value": "-4.67836709861851E-06", "module": "D", "scenario": "S1"}]}}, {"referenceToLCIAMethodDataSet": {"shortDescription": [{"value": "Abiotic depletion potential for non fossil resources (ADPE)", "lang": "en"}, {"value": "Potenzial für den abiotischen Abbau nicht fossiler Ressourcen (ADPE)", "lang": "de"}], "type": "LCIA method data set", "refObjectId": "b2ad6494-c78d-11e6-9d9d-cec0c932ce01", "uri": "../lciamethods/b2ad6494-c78d-11e6-9d9d-cec0c932ce01.xml"}, "other": {"anies": [{"name": "referenceToUnitGroupDataSet", "value": {"shortDescription": [{"value": "kg Sb eq", "lang": "en"}], "type": "unit group data set", "refObjectId": "54ccd2d9-a32a-4fc2-923d-f2c8c93e89d4", "uri": "../unitgroups/54ccd2d9-a32a-4fc2-923d-f2c8c93e89d4.xml"}}, {"value": "5.08661330885892E-08", "module": "A1-A3"}, {"value": "4.91125053167834E-10", "module": "A4"}, {"value": "1.59348933070213E-09", "module": "A5"}, {"value": "0", "module": "B1"}, {"value": "1.75099929362779E-11", "module": "C1"}, {"value": "2.43191410333168E-10", "module": "C2"}, {"value": "2.76919148327421E-09", "module": "C3", "scenario": "S0"}, {"value": "0", "module": "C3", "scenario": "S1"}, {"value": "0", "module": "C4", "scenario": "S0"}, {"value": "6.94457763181564E-10", "module": "C4", "scenario": "S1"}, {"value": "-9.87141631991658E-10", "module": "D", "scenario": "S0"}, {"value": "-3.29907409752305E-10", "module": "D", "scenario": "S1"}]}}, {"referenceToLCIAMethodDataSet": {"shortDescription": [{"value": "Abiotic depletion potential for fossil resources (ADPF)", "lang": "en"}, {"value": "Potenzial für den abiotischen Abbau fossiler Brennstoffe (ADPF)", "lang": "de"}], "type": "LCIA method data set", "refObjectId": "b2ad6110-c78d-11e6-9d9d-cec0c932ce01", "uri": "../lciamethods/b2ad6110-c78d-11e6-9d9d-cec0c932ce01.xml"}, "other": {"anies": [{"name": "referenceToUnitGroupDataSet", "value": {"shortDescription": [{"value": "MJ", "lang": "en"}], "type": "unit group data set", "refObjectId": "93a60a57-a3c8-11da-a746-0800200c9a66", "uri": "../unitgroups/93a60a57-a3c8-11da-a746-0800200c9a66.xml"}}, {"value": "4.4154490060091", "module": "A1-A3"}, {"value": "0.100909349760565", "module": "A4"}, {"value": "0.150654956413746", "module": "A5"}, {"value": "0", "module": "B1"}, {"value": "0.00359770284597571", "module": "C1"}, {"value": "0.0499674918348923", "module": "C2"}, {"value": "0.0498037947513045", "module": "C3", "scenario": "S0"}, {"value": "0", "module": "C3", "scenario": "S1"}, {"value": "0", "module": "C4", "scenario": "S0"}, {"value": "0.199970022728164", "module": "C4", "scenario": "S1"}, {"value": "-0.185319830148722", "module": "D", "scenario": "S0"}, {"value": "-0.0847566577433059", "module": "D", "scenario": "S1"}]}}, {"referenceToLCIAMethodDataSet": {"shortDescription": [{"value": "Water use (WDP)", "lang": "en"}, {"value": "Wassernutzung (WDP)", "lang": "de"}], "type": "LCIA method data set", "refObjectId": "b2ad66ce-c78d-11e6-9d9d-cec0c932ce01", "uri": "../lciamethods/b2ad66ce-c78d-11e6-9d9d-cec0c932ce01.xml"}, "other": {"anies": [{"name": "referenceToUnitGroupDataSet", "value": {"shortDescription": [{"value": "m^(3) world eq deprived", "lang": "en"}], "type": "unit group data set", "refObjectId": "6ae2df01-888e-46c8-b17d-49fa3869b476", "uri": "../unitgroups/6ae2df01-888e-46c8-b17d-49fa3869b476.xml"}}, {"value": "0.0102496192797549", "module": "A1-A3"}, {"value": "8.95110757762599E-05", "module": "A4"}, {"value": "0.0135914474317161", "module": "A5"}, {"value": "0", "module": "B1"}, {"value": "3.19132223952219E-06", "module": "C1"}, {"value": "4.43233848854982E-05", "module": "C2"}, {"value": "0.000451658239231477", "module": "C3", "scenario": "S0"}, {"value": "0", "module": "C3", "scenario": "S1"}, {"value": "0", "module": "C4", "scenario": "S0"}, {"value": "0.00164933085857508", "module": "C4", "scenario": "S1"}, {"value": "-0.00322595459824543", "module": "D", "scenario": "S0"}, {"value": "-0.000437437007333646", "module": "D", "scenario": "S1"}]}}, {"referenceToLCIAMethodDataSet": {"shortDescription": [{"value": "Incidence of disease due to PM emissions (PM)", "lang": "en"}, {"value": "Auftreten von Krankheiten aufgrund von Feinstaubemissionen (PM)", "lang": "de"}], "type": "LCIA method data set", "refObjectId": "b5c602c6-def3-11e6-bf01-fe55135034f3", "uri": "../lciamethods/b5c602c6-def3-11e6-bf01-fe55135034f3.xml"}, "other": {"anies": [{"name": "referenceToUnitGroupDataSet", "value": {"shortDescription": [{"value": "Disease incidence", "lang": "en"}], "type": "unit group data set", "refObjectId": "3883559b-648f-4afc-8ba2-0bd24f3affa3", "uri": "../unitgroups/3883559b-648f-4afc-8ba2-0bd24f3affa3.xml"}}, {"value": "6.79974067704299E-09", "module": "A1-A3"}, {"value": "5.56505361392219E-11", "module": "A4"}, {"value": "2.67492948013324E-10", "module": "A5"}, {"value": "0", "module": "B1"}, {"value": "1.9348432613895E-10", "module": "C1"}, {"value": "2.75565913043931E-11", "module": "C2"}, {"value": "2.51200845323702E-10", "module": "C3", "scenario": "S0"}, {"value": "0", "module": "C3", "scenario": "S1"}, {"value": "0", "module": "C4", "scenario": "S0"}, {"value": "1.31044853521385E-09", "module": "C4", "scenario": "S1"}, {"value": "-6.38090298981329E-10", "module": "D", "scenario": "S0"}, {"value": "-4.8736033588582E-11", "module": "D", "scenario": "S1"}]}}, {"referenceToLCIAMethodDataSet": {"shortDescription": [{"value": "Human exposure efficiency relative to U235 (IR)", "lang": "en"}, {"value": "Wirkung durch Exposition des Menschen mit U235 (IR)", "lang": "de"}], "type": "LCIA method data set", "refObjectId": "b5c632be-def3-11e6-bf01-fe55135034f3", "uri": "../lciamethods/b5c632be-def3-11e6-bf01-fe55135034f3.xml"}, "other": {"anies": [{"name": "referenceToUnitGroupDataSet", "value": {"shortDescription": [{"value": "kBq U235 eq", "lang": "en"}], "type": "unit group data set", "refObjectId": "456b05bf-1415-44a9-9993-02452f554c09", "uri": "../unitgroups/456b05bf-1415-44a9-9993-02452f554c09.xml"}}, {"value": "0.0156626154510064", "module": "A1-A3"}, {"value": "2.82683693137922E-05", "module": "A4"}, {"value": "0.000576747042556836", "module": "A5"}, {"value": "0", "module": "B1"}, {"value": "1.00784707237373E-06", "module": "C1"}, {"value": "1.39977070135143E-05", "module": "C2"}, {"value": "4.29022801812939E-05", "module": "C3", "scenario": "S0"}, {"value": "0", "module": "C3", "scenario": "S1"}, {"value": "0", "module": "C4", "scenario": "S0"}, {"value": "0.000263719091350514", "module": "C4", "scenario": "S1"}, {"value": "-0.00272326430219182", "module": "D", "scenario": "S0"}, {"value": "-0.0010881672139502", "module": "D", "scenario": "S1"}]}}, {"referenceToLCIAMethodDataSet": {"shortDescription": [{"value": "Comparative toxic unit for ecosystems (ETP-fw)", "lang": "en"}, {"value": "Toxizitätsvergleichseinheit für Ökosysteme (ETP-fw)", "lang": "de"}], "type": "LCIA method data set", "refObjectId": "ee1082d1-b0f7-43ca-a1f0-21e2a4a74511", "uri": "../lciamethods/ee1082d1-b0f7-43ca-a1f0-21e2a4a74511.xml"}, "other": {"anies": [{"name": "referenceToUnitGroupDataSet", "value": {"shortDescription": [{"value": "CTUe", "lang": "en"}], "type": "unit group data set", "refObjectId": "aa959ded-f1eb-4efb-9c5c-2d60be36b3e6", "uri": "../unitgroups/aa959ded-f1eb-4efb-9c5c-2d60be36b3e6.xml"}}, {"value": "1.58258601031793", "module": "A1-A3"}, {"value": "0.0722866199304138", "module": "A4"}, {"value": "0.0566237045524966", "module": "A5"}, {"value": "0", "module": "B1"}, {"value": "0.00258168477482069", "module": "C1"}, {"value": "0.0357943153901529", "module": "C2"}, {"value": "0.0357762663437278", "module": "C3", "scenario": "S0"}, {"value": "0", "module": "C3", "scenario": "S1"}, {"value": "0", "module": "C4", "scenario": "S0"}, {"value": "0.108209100440819", "module": "C4", "scenario": "S1"}, {"value": "-0.0553929817126276", "module": "D", "scenario": "S0"}, {"value": "-0.0118110737994989", "module": "D", "scenario": "S1"}]}}, {"referenceToLCIAMethodDataSet": {"shortDescription": [{"value": "Comparative toxic unit for humans (carcinogenic) (HTP-c)", "lang": "en"}, {"value": "Toxizitätsvergleichseinheit für Menschen (krebserregend) (HTP-c)", "lang": "de"}], "type": "LCIA method data set", "refObjectId": "2299222a-bbd8-474f-9d4f-4dd1f18aea7c", "uri": "../lciamethods/2299222a-bbd8-474f-9d4f-4dd1f18aea7c.xml"}, "other": {"anies": [{"name": "referenceToUnitGroupDataSet", "value": {"shortDescription": [{"value": "CTUh", "lang": "en"}], "type": "unit group data set", "refObjectId": "d4c9523e-2d7e-49fd-8469-998f547d3a70", "uri": "../unitgroups/d4c9523e-2d7e-49fd-8469-998f547d3a70.xml"}}, {"value": "7.73857134447903E-11", "module": "A1-A3"}, {"value": "1.4669039877509E-12", "module": "A4"}, {"value": "3.08033013792769E-12", "module": "A5"}, {"value": "0", "module": "B1"}, {"value": "5.22637623227858E-14", "module": "C1"}, {"value": "7.2636988747259E-13", "module": "C2"}, {"value": "7.82550764850797E-13", "module": "C3", "scenario": "S0"}, {"value": "0", "module": "C3", "scenario": "S1"}, {"value": "0", "module": "C4", "scenario": "S0"}, {"value": "1.68004352897019E-11", "module": "C4", "scenario": "S1"}, {"value": "-2.60368795553446E-12", "module": "D", "scenario": "S0"}, {"value": "-9.38321757818632E-13", "module": "D", "scenario": "S1"}]}}, {"referenceToLCIAMethodDataSet": {"shortDescription": [{"value": "Comparative toxic unit for humans (noncarcinogenic) (HTP-nc)", "lang": "en"}, {"value": "Toxizitätsvergleichseinheit für Menschen (nicht krebserregend) (HTP-nc)", "lang": "de"}], "type": "LCIA method data set", "refObjectId": "3af763a5-b7a1-48c9-9cee-1f223481fcef", "uri": "../lciamethods/3af763a5-b7a1-48c9-9cee-1f223481fcef.xml"}, "other": {"anies": [{"name": "referenceToUnitGroupDataSet", "value": {"shortDescription": [{"value": "CTUh", "lang": "en"}], "type": "unit group data set", "refObjectId": "d4c9523e-2d7e-49fd-8469-998f547d3a70", "uri": "../unitgroups/d4c9523e-2d7e-49fd-8469-998f547d3a70.xml"}}, {"value": "4.31323560729062E-09", "module": "A1-A3"}, {"value": "6.52590449286553E-11", "module": "A4"}, {"value": "1.95184408671583E-10", "module": "A5"}, {"value": "0", "module": "B1"}, {"value": "2.36148640714429E-12", "module": "C1"}, {"value": "3.23144565133227E-11", "module": "C2"}, {"value": "2.73263907042083E-11", "module": "C3", "scenario": "S0"}, {"value": "0", "module": "C3", "scenario": "S1"}, {"value": "0", "module": "C4", "scenario": "S0"}, {"value": "1.77388577651409E-09", "module": "C4", "scenario": "S1"}, {"value": "-8.8033098819449E-11", "module": "D", "scenario": "S0"}, {"value": "-2.30804079456162E-11", "module": "D", "scenario": "S1"}]}}, {"referenceToLCIAMethodDataSet": {"shortDescription": [{"value": "Soil quality index (SQP)", "lang": "en"}, {"value": "Bodenqualitätsindex (SQP)", "lang": "de"}], "type": "LCIA method data set", "refObjectId": "b2ad6890-c78d-11e6-9d9d-cec0c932ce01", "uri": "../lciamethods/b2ad6890-c78d-11e6-9d9d-cec0c932ce01.xml"}, "other": {"anies": [{"name": "referenceToUnitGroupDataSet", "value": {"shortDescription": [{"value": "SQP", "lang": "en"}], "type": "unit group data set", "refObjectId": "f130951c-e67f-4f7f-8dd4-665de3974e18", "uri": "../unitgroups/f130951c-e67f-4f7f-8dd4-665de3974e18.xml"}}, {"value": "4.89859945320978", "module": "A1-A3"}, {"value": "0.042163989047667", "module": "A4"}, {"value": "0.152155156403923", "module": "A5"}, {"value": "0", "module": "B1"}, {"value": "0.00150326509639011", "module": "C1"}, {"value": "0.0208784298329618", "module": "C2"}, {"value": "0.0125627778936153", "module": "C3", "scenario": "S0"}, {"value": "0", "module": "C3", "scenario": "S1"}, {"value": "0", "module": "C4", "scenario": "S0"}, {"value": "0.0485825221929063", "module": "C4", "scenario": "S1"}, {"value": "-0.0554561010433622", "module": "D", "scenario": "S0"}, {"value": "-0.0162098616357474", "module": "D", "scenario": "S1"}]}}]}, "otherAttributes": {"{http://www.indata.network/EPD/2019}epd-version": "1.2"}, "version": "1.1", "locations": "../ILCDLocations.xml"}