{"processInformation": {"dataSetInformation": {"UUID": "f83d4ab5-b65c-4cf1-b586-0942215c08ba", "name": {"baseName": [{"value": "AQUAPANEL® Cement Board Rooftop 6 mm", "lang": "de"}, {"value": "AQUAPANEL® Cement Board Rooftop 6 mm", "lang": "en"}], "functionalUnitFlowProperties": [{"lang": "de"}]}, "classificationInformation": {"classification": [{"class": [{"value": "Komposite", "level": 0, "classId": "10"}, {"value": "Systembauteile", "level": 1, "classId": "10.1"}, {"value": "Decken", "level": 2, "classId": "10.1.05"}], "name": "OEKOBAU.DAT"}, {"class": [{"value": "02 Bauprodukte", "level": 0}, {"value": "Normal- Leicht- und Porenbeton", "level": 1}, {"value": "Faserzement / Faserbeton", "level": 2}], "name": "IBUCategories"}]}, "generalComment": [{"value": "Zementgebundene, mineralische Bauplatte mit flächigen Gitterstrukturen aus in Längs- und Querrichtung angeordneten Glasgelegen für den Einsatz im Flachdachbau.", "lang": "de"}, {"lang": "en"}]}, "quantitativeReference": {"referenceToReferenceFlow": [0]}, "time": {"referenceYear": 2021, "dataSetValidUntil": 2026, "other": {"anies": [{"name": "publicationDateOfEPD", "value": 1623110400000}]}}, "geography": {"locationOfOperationSupplyOrProduction": {"location": "DE"}}, "technology": {"technologyDescriptionAndIncludedProcesses": [{"value": "Die Zuschlagsstoffe und Bindemittel werden in Silos außerhalb der Produktionshalle bevorratet. Über Bandwaagen und Differentialdosierer werden die Rohstoffe für den Plattenkern rezepturmäßig dosiert und über eine zentrale Fördereinrichtung zum Wägebehälter transportiert. Das Bindemittel zur Herstellung der Deckschicht wird direkt über einen Schneckenförderer zur Fertigungseinheit des „slurry“ (Zementgemisch) transportiert. Die zur Herstellung erforderlichen Glasgewebe werden im Untergeschoß der Produktionshalle gelagert. Die Trockenmischung im Wägebehälter wird in den darunter befindlichen Zwangsmischer entleert und Wasser wird rezepturgemäß zudosiert. Die Kernmischung wird homogen und erdfeucht gemischt und per Bandförderer zur Formstation befördert. Parallel wird der „slurry“ für die Deckschicht homogen vorgemischt und per Schneckenpumpen und Schläuchen zur Formstation gefördert. In der Formstation wird das 3-Schicht-Element im Strangpressverfahren endlos gefertigt und im anschließenden Schneidapparat auf die entsprechende Länge geschnitten. Die zugeschnittenen Platten werden im Regallager erhärtet. Der Produktionsprozess ist nach ISO 9001 zertifiziert. \nDeklarierte Einheit: \nDie deklarierte Einheit der Studie ist 1 m² AQUAPANEL® Cement Board Rooftop mit einer Dicke von 6 mm.", "lang": "de"}, {"value": "The aggregates and binders are stored in silos outside the production hall. The raw materials for the slab core are dosed according to the recipe via belt weighers and differential feeders and transported to the weighing container via a central conveyor. The binder for the production of the top layer is transported directly via a screw conveyor to the production unit of the \"slurry\" (cement mixture). The glass fabrics required for production are stored in the basement of the production hall. The dry mixture in the weighing container is emptied into the compulsory mixer below and water is added according to the recipe. The core mixture is mixed homogeneously and soil-moist and conveyed to the moulding station by belt conveyor. At the same time, the slurry for the top layer is homogeneously premixed and conveyed to the moulding station via screw pumps and hoses. In the moulding station, the 3-layer element is produced continuously by extrusion and cut to the appropriate length in the subsequent cutter. The cut boards are hardened in the shelf storage. The production process is certified according to ISO 9001. \nDeclared unit: \nThe declared unit of the study is 1 m AQUAPANEL® Cement Board Rooftop with a thickness of 6 mm.", "lang": "en"}], "technologicalApplicability": [{"value": "AQUAPANEL® Cement Board Rooftop ist Bestandteil von Flachdachsystemen, insbesondere gewerblich bzw. industriell genutzter Gebäude. Sie verbessert die Leistungsfähigkeit des Flachdaches in verschiedener Hinsicht: \n\n1. Als Deckplatte zwischen der Dämmung und der Dachabdichtung:\n■ schützt die darunterliegende Wärmedämmung\n■ reduziert die Beanspruchung der Abdichtungsbahnen\n■ verleiht dem gesamten Dachsystem zusätzliche strukturelle Festigkeit\n■ bietet einen soliden Untergrund für begehbare Dächer und Dächer mit Auflast.\n\n2. Als Trägerplatte, die direkt auf das Profilblech befestigt wird, dient sie als:\n■ Träger für die Dampfsperre\n■ Arbeitsplattform für die Dachdecker", "lang": "de"}, {"value": "AQUAPANEL® Cement Board Rooftop is a component of flat roof systems, especially commercial or industrial buildings. It improves the performance of the flat roof in several ways:\n\n1. as a cover board between the insulation and the roof sealing:\n■ protects the underlying thermal insulation\n■ reduces the stress on the sealing membranes\n■ adds structural strength to the entire roof system\n■ provides a solid substrate for accessible roofs and roofs with ballast\n\n2. as a support plate fixed directly to the profiled sheet, it serves as:\n■ support for the vapour barrier\n■ A work platform for the roofers", "lang": "en"}]}}, "modellingAndValidation": {"LCIMethodAndAllocation": {"typeOfDataSet": "EPD", "referenceToLCAMethodDetails": [{"shortDescription": [{"value": "Faserzement / Faserbeton.pdf", "lang": "de"}], "type": "source data set", "refObjectId": "07abcaab-865d-465a-9e1c-cc31cf3397fc"}], "other": {"anies": [{"name": "subType", "value": "specific dataset"}]}}, "dataSourcesTreatmentAndRepresentativeness": {"referenceToDataSource": [{"shortDescription": [{"value": "GaBi Database (all versions)", "lang": "de"}], "type": "source data set", "refObjectId": "28d74cc0-db8b-4d7e-bc44-5f6d56ce0c4a"}, {"shortDescription": [{"value": "GaBi database SP40 2020", "lang": "de"}], "type": "source data set", "refObjectId": "0115289e-52f0-4920-bc7e-57b1c96aec8d"}], "useAdviceForDataSet": [{"value": "Gültigkeitsbereich: \nDiese Umweltproduktdeklaration bezieht sich auf AQUAPANEL® Cement Board Rooftop aus der Produktionsstätte Iserlohn, Deutschland. \nSystemgrenze: \nIm Rahmen der durchgeführten Ökobilanz sind die Herstellung bzw. Bereitstellung und der Transport der Vorprodukte/Rohstoffe sowie die Produktion des Endprodukts (A1–A3) berücksichtigt. Weiterhin wird die End-of-life-Phase (C1–C4) unter Anwendung technischer Szenarien betrachtet. \nDie Daten der Zementplattenherstellung wurden am Produktionsstandort ermittelt. Die Rezeptur und die eingesetzten Ausgangsstoffe, die eingesetzte elektrische Energie sowie alle direkten Produktionsabfälle wurden in der Bilanzierung berücksichtigt. Innerhalb der Phase A2 wurden alle spezifischen Transportwege der Edukte hinterlegt.", "lang": "de"}, {"value": "Scope: \nThis environmental product declaration refers to AQUAPANEL® Cement Board Rooftop produced in Iserlohn, Germany. \nSystem boundary: \nWithin the scope of the conducted LCA, the production or provision and transport of the preliminary products/raw materials as well as the production of the final product (A1-A3) are taken into account. Furthermore, the end-of-life phase (C1-C4) is considered using technical scenarios.\n\nThe data of the cement board production was determined at the production site. The recipe and the raw materials used, the electrical energy used and all direct production waste were taken into account in the balancing. Within phase A2, all specific transport routes of the educts were stored.", "lang": "en"}], "other": {"anies": [{"name": "referenceToOriginalEPD", "value": {"shortDescription": {"value": "AQUAPANEL® Cement Board Rooftop 6 mm.pdf", "defaultValue": "AQUAPANEL® Cement Board Rooftop 6 mm.pdf", "lstrings": [{"lang": "de", "value": "AQUAPANEL® Cement Board Rooftop 6 mm.pdf"}]}, "type": "source data set", "uuid": {"uuid": "52f6b5cc-95c8-49d1-a63e-59e3b2bde268"}, "refObjectId": "52f6b5cc-95c8-49d1-a63e-59e3b2bde268", "resourceURLs": ["https://oekobaudat.de/OEKOBAU.DAT/resource/sources/52f6b5cc-95c8-49d1-a63e-59e3b2bde268/AQUAPANEL_Cement_Board_Rooftop_6_mm_14457.pdf?version=00.01.000"]}}]}}, "validation": {"review": [{"referenceToNameOfReviewerAndInstitution": [{"shortDescription": [{"value": "Institut Bauen und Umwelt e. V.", "lang": "de"}], "type": "contact data set", "refObjectId": "d111dbec-b024-4be5-86c5-752d6eb2cf95", "uri": "../contacts/d111dbec-b024-4be5-86c5-752d6eb2cf95.xml"}], "type": "Accredited third party review"}]}, "complianceDeclarations": {"compliance": [{"referenceToComplianceSystem": {"shortDescription": [{"value": "DIN EN 15804+A2", "lang": "de"}], "type": "source data set", "refObjectId": "c0016b33-8cf7-415c-ac6e-deba0d21440d", "uri": "../sources/c0016b33-8cf7-415c-ac6e-deba0d21440d.xml"}}, {"referenceToComplianceSystem": {"shortDescription": [{"value": "ISO 14025", "lang": "de"}], "type": "source data set", "refObjectId": "4f2eb655-6e44-4874-a95a-e28f5442cd4d", "uri": "../sources/4f2eb655-6e44-4874-a95a-e28f5442cd4d.xml"}}]}}, "administrativeInformation": {"commissionerAndGoal": {"referenceToCommissioner": [{"shortDescription": [{"value": "Knauf AQUAPANEL GmbH & Co. KG", "lang": "de"}], "type": "contact data set", "refObjectId": "3d987c45-abcc-41e8-ba16-2b9630d1345b", "uri": "../contacts/3d987c45-abcc-41e8-ba16-2b9630d1345b.xml"}]}, "dataGenerator": {"referenceToPersonOrEntityGeneratingTheDataSet": [{"shortDescription": [{"value": "WESSLING GmbH", "lang": "de"}], "type": "contact data set", "refObjectId": "100317c0-e210-43cc-90e6-6e8e5e33db1f", "uri": "../contacts/100317c0-e210-43cc-90e6-6e8e5e33db1f.xml"}]}, "dataEntryBy": {"timeStamp": 1623166287910, "referenceToDataSetFormat": [{"shortDescription": [{"value": "ILCD Format", "lang": "de"}], "type": "source data set", "refObjectId": "a97a0155-0234-4b87-b4ce-a45da52f2a40", "uri": "../sources/a97a0155-0234-4b87-b4ce-a45da52f2a40.xml"}, {"shortDescription": [{"value": "EPD-Datenformaterweiterungen v1.2", "lang": "de"}, {"value": "EPD Data Format Extensions v1.2", "lang": "en"}], "type": "source data set", "refObjectId": "a29449fd-aa2f-4de8-b5d7-4b06b43c6fde", "uri": "../sources/a29449fd-aa2f-4de8-b5d7-4b06b43c6fde.xml"}]}, "publicationAndOwnership": {"dataSetVersion": "00.02.000", "referenceToRegistrationAuthority": {"shortDescription": [{"value": "Institut Bauen und Umwelt e. V.", "lang": "de"}], "type": "contact data set", "refObjectId": "d111dbec-b024-4be5-86c5-752d6eb2cf95", "uri": "../contacts/d111dbec-b024-4be5-86c5-752d6eb2cf95.xml"}, "registrationNumber": "EPD-USG-20210121-IBA1-DE", "referenceToOwnershipOfDataSet": {"shortDescription": [{"value": "Knauf AQUAPANEL GmbH & Co. KG", "lang": "de"}], "type": "contact data set", "refObjectId": "3d987c45-abcc-41e8-ba16-2b9630d1345b", "uri": "../contacts/3d987c45-abcc-41e8-ba16-2b9630d1345b.xml"}, "copyright": true, "licenseType": "Free of charge for all users and uses", "accessRestrictions": [{"value": "None", "lang": "en"}], "other": {"anies": [{"name": "referenceToPublisher", "value": {"shortDescription": [{"value": "Institut Bauen und Umwelt e. V.", "lang": "de"}], "type": "contact data set", "refObjectId": "d111dbec-b024-4be5-86c5-752d6eb2cf95", "uri": "../contacts/d111dbec-b024-4be5-86c5-752d6eb2cf95.xml"}}]}}}, "exchanges": {"exchange": [{"dataSetInternalID": 0, "referenceToFlowDataSet": {"shortDescription": [{"value": "AQUAPANEL® Cement Board Rooftop 6 mm  (AQUAPANEL® Cement Board Rooftop 6 mm )", "lang": "de"}], "type": "flow data set", "refObjectId": "8fc69490-4aad-c4a4-9ecb-c9e76c97038e", "uri": "../flows/8fc69490-4aad-c4a4-9ecb-c9e76c97038e.xml"}, "meanAmount": 1.0, "referencesToDataSource": {}, "referenceFlow": true, "resolvedFlowVersion": "00.02.000", "resultingflowAmount": 1.0, "flowProperties": [{"name": [{"lang": "en", "value": "Area"}, {"lang": "de", "value": "Fläche"}], "uuid": "93a60a56-a3c8-19da-a746-0800200c9a66", "referenceFlowProperty": true, "meanValue": 1.0, "referenceUnit": "qm", "unitGroupUUID": "c20a03d7-bd90-4569-bc94-66cfd364dfc8"}], "materialProperties": [{"name": "grammage", "value": "9.5", "unit": "kg/m^2", "unitDescription": "kilograms per square meter"}, {"name": "layer thickness", "value": "0.006", "unit": "m", "unitDescription": "meters"}, {"name": "gross density", "value": "1250.0", "unit": "kg/m^3", "unitDescription": "kilograms per cubic metre"}], "typeOfFlow": "Product flow", "classification": {"classHierarchy": "Komposite / Systembauteile / Decken", "name": "OEKOBAU.DAT"}}, {"dataSetInternalID": 1, "referenceToFlowDataSet": {"shortDescription": [{"value": "Erneuerbare Primärenergie als Energieträger (PERE)", "lang": "de"}, {"value": "Renewable primary energy as energy carrier (PERE)", "lang": "en"}], "type": "flow data set", "refObjectId": "20f32be5-0398-4288-9b6d-accddd195317", "uri": "../flows/20f32be5-0398-4288-9b6d-accddd195317.xml"}, "exchange direction": "INPUT", "other": {"anies": [{"name": "referenceToUnitGroupDataSet", "value": {"shortDescription": [{"value": "MJ", "lang": "de"}], "type": "unit group data set", "refObjectId": "93a60a57-a3c8-11da-a746-0800200c9a66", "uri": "../unitgroups/93a60a57-a3c8-11da-a746-0800200c9a66.xml"}}, {"value": "3.68", "module": "A1"}, {"value": "0.02", "module": "A2"}, {"value": "2.04", "module": "A3"}, {"value": "0.005", "module": "C1"}, {"value": "0.05", "module": "C2"}, {"value": "0", "module": "C3"}, {"value": "0.25", "module": "C4"}, {"value": "0", "module": "D"}]}, "resolvedFlowVersion": "38.00.000", "flowProperties": [], "typeOfFlow": "Other flow", "classification": {"classHierarchy": "Quantities", "name": "GaBiCategories"}}, {"dataSetInternalID": 2, "referenceToFlowDataSet": {"shortDescription": [{"value": "Erneuerbare Primärenergie zur stofflichen Nutzung (PERM)", "lang": "de"}, {"value": "Renewable primary energy resources as material utilization (PERM)", "lang": "en"}], "type": "flow data set", "refObjectId": "fb3ec0de-548d-4508-aea5-00b73bf6f702", "uri": "../flows/fb3ec0de-548d-4508-aea5-00b73bf6f702.xml"}, "exchange direction": "INPUT", "other": {"anies": [{"name": "referenceToUnitGroupDataSet", "value": {"shortDescription": [{"value": "MJ", "lang": "de"}], "type": "unit group data set", "refObjectId": "93a60a57-a3c8-11da-a746-0800200c9a66", "uri": "../unitgroups/93a60a57-a3c8-11da-a746-0800200c9a66.xml"}}, {"value": "0", "module": "A1"}, {"value": "0", "module": "A2"}, {"value": "0", "module": "A3"}, {"value": "0", "module": "C1"}, {"value": "0", "module": "C2"}, {"value": "0", "module": "C3"}, {"value": "0", "module": "C4"}, {"value": "0", "module": "D"}]}, "resolvedFlowVersion": "38.00.000", "flowProperties": [], "typeOfFlow": "Other flow", "classification": {"classHierarchy": "Quantities", "name": "GaBiCategories"}}, {"dataSetInternalID": 3, "referenceToFlowDataSet": {"shortDescription": [{"value": "Total erneuerbare Primärenergie (PERT)", "lang": "de"}, {"value": "Total use of renewable primary energy resources (PERT)", "lang": "en"}], "type": "flow data set", "refObjectId": "53f97275-fa8a-4cdd-9024-65936002acd0", "uri": "../flows/53f97275-fa8a-4cdd-9024-65936002acd0.xml"}, "exchange direction": "INPUT", "other": {"anies": [{"name": "referenceToUnitGroupDataSet", "value": {"shortDescription": [{"value": "MJ", "lang": "de"}], "type": "unit group data set", "refObjectId": "93a60a57-a3c8-11da-a746-0800200c9a66", "uri": "../unitgroups/93a60a57-a3c8-11da-a746-0800200c9a66.xml"}}, {"value": "3.68", "module": "A1"}, {"value": "0.02", "module": "A2"}, {"value": "2.04", "module": "A3"}, {"value": "0.005", "module": "C1"}, {"value": "0.05", "module": "C2"}, {"value": "0", "module": "C3"}, {"value": "0.25", "module": "C4"}, {"value": "0", "module": "D"}]}, "resolvedFlowVersion": "38.00.000", "flowProperties": [], "typeOfFlow": "Other flow", "classification": {"classHierarchy": "Quantities / Environmental quantities / EPD EN 15804 / LCI indicators", "name": "GaBiCategories"}}, {"dataSetInternalID": 4, "referenceToFlowDataSet": {"shortDescription": [{"value": "Nicht-erneuerbare Primärenergie als Energieträger (PENRE)", "lang": "de"}, {"value": "Non renewable primary energy as energy carrier (PENRE)", "lang": "en"}], "type": "flow data set", "refObjectId": "ac857178-2b45-46ec-892a-a9a4332f0372", "uri": "../flows/ac857178-2b45-46ec-892a-a9a4332f0372.xml"}, "exchange direction": "INPUT", "other": {"anies": [{"name": "referenceToUnitGroupDataSet", "value": {"shortDescription": [{"value": "MJ", "lang": "de"}], "type": "unit group data set", "refObjectId": "93a60a57-a3c8-11da-a746-0800200c9a66", "uri": "../unitgroups/93a60a57-a3c8-11da-a746-0800200c9a66.xml"}}, {"value": "27.1", "module": "A1"}, {"value": "0.39", "module": "A2"}, {"value": "3.55", "module": "A3"}, {"value": "0.08", "module": "C1"}, {"value": "0.77", "module": "C2"}, {"value": "0", "module": "C3"}, {"value": "1.89", "module": "C4"}, {"value": "0", "module": "D"}]}, "resolvedFlowVersion": "38.00.000", "flowProperties": [], "typeOfFlow": "Other flow", "classification": {"classHierarchy": "Quantities", "name": "GaBiCategories"}}, {"dataSetInternalID": 5, "referenceToFlowDataSet": {"shortDescription": [{"value": "Nicht-erneuerbare Primärenergie zur stofflichen Nutzung (PENRM)", "lang": "de"}, {"value": "Non renewable primary energy as material utilization (PENRM)", "lang": "en"}], "type": "flow data set", "refObjectId": "1421caa0-679d-4bf4-b282-0eb850ccae27", "uri": "../flows/1421caa0-679d-4bf4-b282-0eb850ccae27.xml"}, "exchange direction": "INPUT", "other": {"anies": [{"name": "referenceToUnitGroupDataSet", "value": {"shortDescription": [{"value": "MJ", "lang": "de"}], "type": "unit group data set", "refObjectId": "93a60a57-a3c8-11da-a746-0800200c9a66", "uri": "../unitgroups/93a60a57-a3c8-11da-a746-0800200c9a66.xml"}}, {"value": "0", "module": "A1"}, {"value": "0", "module": "A2"}, {"value": "0", "module": "A3"}, {"value": "0", "module": "C1"}, {"value": "0", "module": "C2"}, {"value": "0", "module": "C3"}, {"value": "0", "module": "C4"}, {"value": "0", "module": "D"}]}, "resolvedFlowVersion": "38.00.000", "flowProperties": [], "typeOfFlow": "Other flow", "classification": {"classHierarchy": "Quantities", "name": "GaBiCategories"}}, {"dataSetInternalID": 6, "referenceToFlowDataSet": {"shortDescription": [{"value": "Total nicht erneuerbare Primärenergie (PENRT)", "lang": "de"}, {"value": "Total use of non renewable primary energy resources (PENRT)", "lang": "en"}], "type": "flow data set", "refObjectId": "06159210-646b-4c8d-8583-da9b3b95a6c1", "uri": "../flows/06159210-646b-4c8d-8583-da9b3b95a6c1.xml"}, "exchange direction": "INPUT", "other": {"anies": [{"name": "referenceToUnitGroupDataSet", "value": {"shortDescription": [{"value": "MJ", "lang": "de"}], "type": "unit group data set", "refObjectId": "93a60a57-a3c8-11da-a746-0800200c9a66", "uri": "../unitgroups/93a60a57-a3c8-11da-a746-0800200c9a66.xml"}}, {"value": "27.1", "module": "A1"}, {"value": "0.39", "module": "A2"}, {"value": "3.55", "module": "A3"}, {"value": "0.08", "module": "C1"}, {"value": "0.77", "module": "C2"}, {"value": "0", "module": "C3"}, {"value": "1.89", "module": "C4"}, {"value": "0", "module": "D"}]}, "resolvedFlowVersion": "38.00.000", "flowProperties": [], "typeOfFlow": "Other flow", "classification": {"classHierarchy": "Quantities / Environmental quantities / EPD EN 15804 / LCI indicators", "name": "GaBiCategories"}}, {"dataSetInternalID": 7, "referenceToFlowDataSet": {"shortDescription": [{"value": "Einsatz von Sekundärstoffen (SM)", "lang": "de"}, {"value": "Use of secondary material (SM)", "lang": "en"}], "type": "flow data set", "refObjectId": "c6a1f35f-2d09-4f54-8dfb-97e502e1ce92", "uri": "../flows/c6a1f35f-2d09-4f54-8dfb-97e502e1ce92.xml"}, "exchange direction": "INPUT", "other": {"anies": [{"name": "referenceToUnitGroupDataSet", "value": {"shortDescription": [{"value": "kg", "lang": "de"}], "type": "unit group data set", "refObjectId": "ad38d542-3fe9-439d-9b95-2f5f7752acaf", "uri": "../unitgroups/ad38d542-3fe9-439d-9b95-2f5f7752acaf.xml"}}, {"value": "0.03", "module": "A1"}, {"value": "0", "module": "A2"}, {"value": "0", "module": "A3"}, {"value": "0", "module": "C1"}, {"value": "0", "module": "C2"}, {"value": "0", "module": "C3"}, {"value": "0", "module": "C4"}, {"value": "0", "module": "D"}]}, "resolvedFlowVersion": "38.00.000", "flowProperties": [], "typeOfFlow": "Other flow", "classification": {"classHierarchy": "Quantities / Environmental quantities / EPD EN 15804 / LCI indicators", "name": "GaBiCategories"}}, {"dataSetInternalID": 8, "referenceToFlowDataSet": {"shortDescription": [{"value": "Erneuerbare Sekundärbrennstoffe (RSF)", "lang": "de"}, {"value": "Use of renewable secondary fuels (RSF)", "lang": "en"}], "type": "flow data set", "refObjectId": "64333088-a55f-4aa2-9a31-c10b07816787", "uri": "../flows/64333088-a55f-4aa2-9a31-c10b07816787.xml"}, "exchange direction": "INPUT", "other": {"anies": [{"name": "referenceToUnitGroupDataSet", "value": {"shortDescription": [{"value": "MJ", "lang": "de"}], "type": "unit group data set", "refObjectId": "93a60a57-a3c8-11da-a746-0800200c9a66", "uri": "../unitgroups/93a60a57-a3c8-11da-a746-0800200c9a66.xml"}}, {"value": "1.3", "module": "A1"}, {"value": "0", "module": "A2"}, {"value": "0", "module": "A3"}, {"value": "0", "module": "C1"}, {"value": "0", "module": "C2"}, {"value": "0", "module": "C3"}, {"value": "0", "module": "C4"}, {"value": "0", "module": "D"}]}, "resolvedFlowVersion": "38.00.000", "flowProperties": [], "typeOfFlow": "Other flow", "classification": {"classHierarchy": "Quantities / Environmental quantities / EPD EN 15804 / LCI indicators", "name": "GaBiCategories"}}, {"dataSetInternalID": 9, "referenceToFlowDataSet": {"shortDescription": [{"value": "Nicht erneuerbare Sekundärbrennstoffe (NRSF)", "lang": "de"}, {"value": "Use of non renewable secondary fuels (NRSF)", "lang": "en"}], "type": "flow data set", "refObjectId": "89def144-d39a-4287-b86f-efde453ddcb2", "uri": "../flows/89def144-d39a-4287-b86f-efde453ddcb2.xml"}, "exchange direction": "INPUT", "other": {"anies": [{"name": "referenceToUnitGroupDataSet", "value": {"shortDescription": [{"value": "MJ", "lang": "de"}], "type": "unit group data set", "refObjectId": "93a60a57-a3c8-11da-a746-0800200c9a66", "uri": "../unitgroups/93a60a57-a3c8-11da-a746-0800200c9a66.xml"}}, {"value": "2.48", "module": "A1"}, {"value": "0", "module": "A2"}, {"value": "0", "module": "A3"}, {"value": "0", "module": "C1"}, {"value": "0", "module": "C2"}, {"value": "0", "module": "C3"}, {"value": "0", "module": "C4"}, {"value": "0", "module": "D"}]}, "resolvedFlowVersion": "38.00.000", "flowProperties": [], "typeOfFlow": "Other flow", "classification": {"classHierarchy": "Quantities / Environmental quantities / EPD EN 15804 / LCI indicators", "name": "GaBiCategories"}}, {"dataSetInternalID": 10, "referenceToFlowDataSet": {"shortDescription": [{"value": "Einsatz von Süßwasserressourcen (FW)", "lang": "de"}, {"value": "Use of net fresh water (FW)", "lang": "en"}], "type": "flow data set", "refObjectId": "3cf952c8-f3a4-461d-8c96-96456ca62246", "uri": "../flows/3cf952c8-f3a4-461d-8c96-96456ca62246.xml"}, "exchange direction": "INPUT", "other": {"anies": [{"name": "referenceToUnitGroupDataSet", "value": {"shortDescription": [{"value": "m^3", "lang": "de"}], "type": "unit group data set", "refObjectId": "cd950537-0a98-4044-9ba7-9f9a68d0a504", "uri": "../unitgroups/cd950537-0a98-4044-9ba7-9f9a68d0a504.xml"}}, {"value": "0.02", "module": "A1"}, {"value": "2.01E-05", "module": "A2"}, {"value": "0.0011", "module": "A3"}, {"value": "4.02E-06", "module": "C1"}, {"value": "4E-05", "module": "C2"}, {"value": "0", "module": "C3"}, {"value": "0.000477", "module": "C4"}, {"value": "0", "module": "D"}]}, "resolvedFlowVersion": "38.00.000", "flowProperties": [], "typeOfFlow": "Other flow", "classification": {"classHierarchy": "Quantities / Environmental quantities / EPD EN 15804 / LCI indicators", "name": "GaBiCategories"}}, {"dataSetInternalID": 11, "referenceToFlowDataSet": {"shortDescription": [{"value": "Gefährlicher Abfall zur Deponie (HWD)", "lang": "de"}, {"value": "Hazardous waste disposed (HWD)", "lang": "en"}], "type": "flow data set", "refObjectId": "430f9e0f-59b2-46a0-8e0d-55e0e84948fc", "uri": "../flows/430f9e0f-59b2-46a0-8e0d-55e0e84948fc.xml"}, "exchange direction": "OUTPUT", "other": {"anies": [{"name": "referenceToUnitGroupDataSet", "value": {"shortDescription": [{"value": "kg", "lang": "de"}], "type": "unit group data set", "refObjectId": "ad38d542-3fe9-439d-9b95-2f5f7752acaf", "uri": "../unitgroups/ad38d542-3fe9-439d-9b95-2f5f7752acaf.xml"}}, {"value": "3.87E-08", "module": "A1"}, {"value": "1.44E-08", "module": "A2"}, {"value": "2.38E-09", "module": "A3"}, {"value": "2.88E-09", "module": "C1"}, {"value": "2.86E-08", "module": "C2"}, {"value": "0", "module": "C3"}, {"value": "2.88E-08", "module": "C4"}, {"value": "0", "module": "D"}]}, "resolvedFlowVersion": "38.00.000", "flowProperties": [], "typeOfFlow": "Other flow", "classification": {"classHierarchy": "Quantities / Environmental quantities / EPD EN 15804 / LCI indicators", "name": "GaBiCategories"}}, {"dataSetInternalID": 12, "referenceToFlowDataSet": {"shortDescription": [{"value": "Entsorgter nicht gefährlicher Abfall (NHWD)", "lang": "de"}, {"value": "Non hazardous waste disposed (NHWD)", "lang": "en"}], "type": "flow data set", "refObjectId": "b29ef66b-e286-4afa-949f-62f1a7b4d7fa", "uri": "../flows/b29ef66b-e286-4afa-949f-62f1a7b4d7fa.xml"}, "exchange direction": "OUTPUT", "other": {"anies": [{"name": "referenceToUnitGroupDataSet", "value": {"shortDescription": [{"value": "kg", "lang": "de"}], "type": "unit group data set", "refObjectId": "ad38d542-3fe9-439d-9b95-2f5f7752acaf", "uri": "../unitgroups/ad38d542-3fe9-439d-9b95-2f5f7752acaf.xml"}}, {"value": "0.0652", "module": "A1"}, {"value": "6.77E-05", "module": "A2"}, {"value": "0.00273", "module": "A3"}, {"value": "1.35E-05", "module": "C1"}, {"value": "0.000135", "module": "C2"}, {"value": "0", "module": "C3"}, {"value": "9.51", "module": "C4"}, {"value": "0", "module": "D"}]}, "resolvedFlowVersion": "38.00.000", "flowProperties": [], "typeOfFlow": "Other flow", "classification": {"classHierarchy": "Quantities / Environmental quantities / EPD EN 15804 / LCI indicators", "name": "GaBiCategories"}}, {"dataSetInternalID": 13, "referenceToFlowDataSet": {"shortDescription": [{"value": "Entsorgter radioaktiver Abfall (RWD)", "lang": "de"}, {"value": "Radioactive waste disposed (RWD)", "lang": "en"}], "type": "flow data set", "refObjectId": "3449546e-52ad-4b39-b809-9fb77cea8ff6", "uri": "../flows/3449546e-52ad-4b39-b809-9fb77cea8ff6.xml"}, "exchange direction": "OUTPUT", "other": {"anies": [{"name": "referenceToUnitGroupDataSet", "value": {"shortDescription": [{"value": "kg", "lang": "de"}], "type": "unit group data set", "refObjectId": "ad38d542-3fe9-439d-9b95-2f5f7752acaf", "uri": "../unitgroups/ad38d542-3fe9-439d-9b95-2f5f7752acaf.xml"}}, {"value": "0.000545", "module": "A1"}, {"value": "4.06E-07", "module": "A2"}, {"value": "0.000296", "module": "A3"}, {"value": "8.11E-08", "module": "C1"}, {"value": "8.07E-07", "module": "C2"}, {"value": "0", "module": "C3"}, {"value": "2.15E-05", "module": "C4"}, {"value": "0", "module": "D"}]}, "resolvedFlowVersion": "38.00.000", "flowProperties": [], "typeOfFlow": "Other flow", "classification": {"classHierarchy": "Quantities / Environmental quantities / EPD EN 15804 / LCI indicators", "name": "GaBiCategories"}}, {"dataSetInternalID": 14, "referenceToFlowDataSet": {"shortDescription": [{"value": "Komponenten für die Wiederverwendung (CRU)", "lang": "de"}, {"value": "Components for re-use (CRU)", "lang": "en"}], "type": "flow data set", "refObjectId": "a2b32f97-3fc7-4af2-b209-525bc6426f33", "uri": "../flows/a2b32f97-3fc7-4af2-b209-525bc6426f33.xml"}, "exchange direction": "OUTPUT", "other": {"anies": [{"name": "referenceToUnitGroupDataSet", "value": {"shortDescription": [{"value": "kg", "lang": "de"}], "type": "unit group data set", "refObjectId": "ad38d542-3fe9-439d-9b95-2f5f7752acaf", "uri": "../unitgroups/ad38d542-3fe9-439d-9b95-2f5f7752acaf.xml"}}, {"value": "0.24", "module": "A1"}, {"value": "0", "module": "A2"}, {"value": "0", "module": "A3"}, {"value": "0", "module": "C1"}, {"value": "0", "module": "C2"}, {"value": "0", "module": "C3"}, {"value": "0", "module": "C4"}, {"value": "0", "module": "D"}]}, "resolvedFlowVersion": "38.00.000", "flowProperties": [], "typeOfFlow": "Other flow", "classification": {"classHierarchy": "Quantities / Environmental quantities / EPD EN 15804 / LCI indicators", "name": "GaBiCategories"}}, {"dataSetInternalID": 15, "referenceToFlowDataSet": {"shortDescription": [{"value": "Stoffe zum Recycling (MFR)", "lang": "de"}, {"value": "Materials for recycling (MFR)", "lang": "en"}], "type": "flow data set", "refObjectId": "d7fe48a5-4103-49c8-9aae-b0b5dfdbd6ae", "uri": "../flows/d7fe48a5-4103-49c8-9aae-b0b5dfdbd6ae.xml"}, "exchange direction": "OUTPUT", "other": {"anies": [{"name": "referenceToUnitGroupDataSet", "value": {"shortDescription": [{"value": "kg", "lang": "de"}], "type": "unit group data set", "refObjectId": "ad38d542-3fe9-439d-9b95-2f5f7752acaf", "uri": "../unitgroups/ad38d542-3fe9-439d-9b95-2f5f7752acaf.xml"}}, {"value": "0", "module": "A1"}, {"value": "0", "module": "A2"}, {"value": "0", "module": "A3"}, {"value": "0", "module": "C1"}, {"value": "0", "module": "C2"}, {"value": "0", "module": "C3"}, {"value": "0", "module": "C4"}, {"value": "0", "module": "D"}]}, "resolvedFlowVersion": "38.00.000", "flowProperties": [], "typeOfFlow": "Other flow", "classification": {"classHierarchy": "Quantities / Environmental quantities / EPD EN 15804 / LCI indicators", "name": "GaBiCategories"}}, {"dataSetInternalID": 16, "referenceToFlowDataSet": {"shortDescription": [{"value": "Stoffe für die Energierückgewinnung (MER)", "lang": "de"}, {"value": "Materials for energy recovery (MER)", "lang": "en"}], "type": "flow data set", "refObjectId": "59a9181c-3aaf-46ee-8b13-2b3723b6e447", "uri": "../flows/59a9181c-3aaf-46ee-8b13-2b3723b6e447.xml"}, "exchange direction": "OUTPUT", "other": {"anies": [{"name": "referenceToUnitGroupDataSet", "value": {"shortDescription": [{"value": "kg", "lang": "de"}], "type": "unit group data set", "refObjectId": "ad38d542-3fe9-439d-9b95-2f5f7752acaf", "uri": "../unitgroups/ad38d542-3fe9-439d-9b95-2f5f7752acaf.xml"}}, {"value": "0", "module": "A1"}, {"value": "0", "module": "A2"}, {"value": "0", "module": "A3"}, {"value": "0", "module": "C1"}, {"value": "0", "module": "C2"}, {"value": "0", "module": "C3"}, {"value": "0", "module": "C4"}, {"value": "0", "module": "D"}]}, "resolvedFlowVersion": "38.00.000", "flowProperties": [], "typeOfFlow": "Other flow", "classification": {"classHierarchy": "Quantities / Environmental quantities / EPD EN 15804 / LCI indicators", "name": "GaBiCategories"}}, {"dataSetInternalID": 17, "referenceToFlowDataSet": {"shortDescription": [{"value": "Exportierte elektrische Energie (EEE)", "lang": "de"}, {"value": "Exported electrical energy (EEE)", "lang": "en"}], "type": "flow data set", "refObjectId": "4da0c987-2b76-40d6-9e9e-82a017aaaf29", "uri": "../flows/4da0c987-2b76-40d6-9e9e-82a017aaaf29.xml"}, "exchange direction": "OUTPUT", "other": {"anies": [{"name": "referenceToUnitGroupDataSet", "value": {"shortDescription": [{"value": "MJ", "lang": "de"}], "type": "unit group data set", "refObjectId": "93a60a57-a3c8-11da-a746-0800200c9a66", "uri": "../unitgroups/93a60a57-a3c8-11da-a746-0800200c9a66.xml"}}, {"value": "0", "module": "A1"}, {"value": "0", "module": "A2"}, {"value": "0", "module": "A3"}, {"value": "0", "module": "C1"}, {"value": "0", "module": "C2"}, {"value": "0", "module": "C3"}, {"value": "0", "module": "C4"}, {"value": "0", "module": "D"}]}, "resolvedFlowVersion": "38.00.000", "flowProperties": [], "typeOfFlow": "Other flow", "classification": {"classHierarchy": "Quantities / Environmental quantities / EPD EN 15804 / LCI indicators", "name": "GaBiCategories"}}, {"dataSetInternalID": 18, "referenceToFlowDataSet": {"shortDescription": [{"value": "Exportierte thermische Energie (EET)", "lang": "de"}, {"value": "Exported thermal energy (EET)", "lang": "en"}], "type": "flow data set", "refObjectId": "98daf38a-7a79-46d3-9a37-2b7bd0955810", "uri": "../flows/98daf38a-7a79-46d3-9a37-2b7bd0955810.xml"}, "exchange direction": "OUTPUT", "other": {"anies": [{"name": "referenceToUnitGroupDataSet", "value": {"shortDescription": [{"value": "MJ", "lang": "de"}], "type": "unit group data set", "refObjectId": "93a60a57-a3c8-11da-a746-0800200c9a66", "uri": "../unitgroups/93a60a57-a3c8-11da-a746-0800200c9a66.xml"}}, {"value": "0", "module": "A1"}, {"value": "0", "module": "A2"}, {"value": "0", "module": "A3"}, {"value": "0", "module": "C1"}, {"value": "0", "module": "C2"}, {"value": "0", "module": "C3"}, {"value": "0", "module": "C4"}, {"value": "0", "module": "D"}]}, "resolvedFlowVersion": "38.00.000", "flowProperties": [], "typeOfFlow": "Other flow", "classification": {"classHierarchy": "Quantities / Environmental quantities / EPD EN 15804 / LCI indicators", "name": "GaBiCategories"}}]}, "LCIAResults": {"LCIAResult": [{"referenceToLCIAMethodDataSet": {"shortDescription": [{"value": "Globales Erwärmungspotenzial total (GWP-total)", "lang": "de"}, {"value": "Global Warming Potential total (GWP-total)", "lang": "en"}], "type": "LCIA method data set", "refObjectId": "6a37f984-a4b3-458a-a20a-64418c145fa2", "uri": "../lciamethods/6a37f984-a4b3-458a-a20a-64418c145fa2.xml"}, "other": {"anies": [{"name": "referenceToUnitGroupDataSet", "value": {"shortDescription": [{"value": "kg CO_(2)-Äq.", "lang": "de"}], "type": "unit group data set", "refObjectId": "1ebf3012-d0db-4de2-aefd-ef30cedb0be1", "uri": "../unitgroups/1ebf3012-d0db-4de2-aefd-ef30cedb0be1.xml"}}, {"value": "3.09", "module": "A1"}, {"value": "0.03", "module": "A2"}, {"value": "0.29", "module": "A3"}, {"value": "0.01", "module": "C1"}, {"value": "0.06", "module": "C2"}, {"value": "0", "module": "C3"}, {"value": "0.13", "module": "C4"}, {"value": "0", "module": "D"}]}}, {"referenceToLCIAMethodDataSet": {"shortDescription": [{"value": "Globales Erwärmungspotenzial fossil (GWP-fossil)", "lang": "de"}, {"value": "Global Warming Potential fossil fuels (GWP-fossil)", "lang": "en"}], "type": "LCIA method data set", "refObjectId": "5f635281-343e-44fb-83df-1971b155e6b6", "uri": "../lciamethods/5f635281-343e-44fb-83df-1971b155e6b6.xml"}, "other": {"anies": [{"name": "referenceToUnitGroupDataSet", "value": {"shortDescription": [{"value": "kg CO_(2)-Äq.", "lang": "de"}], "type": "unit group data set", "refObjectId": "1ebf3012-d0db-4de2-aefd-ef30cedb0be1", "uri": "../unitgroups/1ebf3012-d0db-4de2-aefd-ef30cedb0be1.xml"}}, {"value": "3.06", "module": "A1"}, {"value": "0.03", "module": "A2"}, {"value": "0.28", "module": "A3"}, {"value": "0.01", "module": "C1"}, {"value": "0.06", "module": "C2"}, {"value": "0", "module": "C3"}, {"value": "0.14", "module": "C4"}, {"value": "0", "module": "D"}]}}, {"referenceToLCIAMethodDataSet": {"shortDescription": [{"value": "Globales Erwärmungspotenzial biogen (GWP-biogenic)", "lang": "de"}, {"value": "Global Warming Potential biogenic (GWP-biogenic)", "lang": "en"}], "type": "LCIA method data set", "refObjectId": "2356e1ab-0185-4db5-86e5-16de51c7485c", "uri": "../lciamethods/2356e1ab-0185-4db5-86e5-16de51c7485c.xml"}, "other": {"anies": [{"name": "referenceToUnitGroupDataSet", "value": {"shortDescription": [{"value": "kg CO_(2)-Äq.", "lang": "de"}], "type": "unit group data set", "refObjectId": "1ebf3012-d0db-4de2-aefd-ef30cedb0be1", "uri": "../unitgroups/1ebf3012-d0db-4de2-aefd-ef30cedb0be1.xml"}}, {"value": "0.026", "module": "A1"}, {"value": "1.17E-05", "module": "A2"}, {"value": "0.00186", "module": "A3"}, {"value": "-0.000257", "module": "C1"}, {"value": "2.32E-05", "module": "C2"}, {"value": "0", "module": "C3"}, {"value": "-0.0114", "module": "C4"}, {"value": "0", "module": "D"}]}}, {"referenceToLCIAMethodDataSet": {"shortDescription": [{"value": "Globales Erwärmungspotenzial luluc (GWP-luluc)", "lang": "de"}, {"value": "Global Warming Potential luluc (GWP-luluc)", "lang": "en"}], "type": "LCIA method data set", "refObjectId": "4331bbdb-978a-490d-8707-eeb047f01a55", "uri": "../lciamethods/4331bbdb-978a-490d-8707-eeb047f01a55.xml"}, "other": {"anies": [{"name": "referenceToUnitGroupDataSet", "value": {"shortDescription": [{"value": "kg CO_(2)-Äq.", "lang": "de"}], "type": "unit group data set", "refObjectId": "1ebf3012-d0db-4de2-aefd-ef30cedb0be1", "uri": "../unitgroups/1ebf3012-d0db-4de2-aefd-ef30cedb0be1.xml"}}, {"value": "0.000163", "module": "A1"}, {"value": "0.000122", "module": "A2"}, {"value": "0.000721", "module": "A3"}, {"value": "2.43E-05", "module": "C1"}, {"value": "0.000241", "module": "C2"}, {"value": "0", "module": "C3"}, {"value": "0.000415", "module": "C4"}, {"value": "0", "module": "D"}]}}, {"referenceToLCIAMethodDataSet": {"shortDescription": [{"value": "Abbau Potential der stratosphärischen Ozonschicht (ODP)", "lang": "de"}, {"value": "Depletion potential of the stratospheric ozone layer (ODP)", "lang": "en"}], "type": "LCIA method data set", "refObjectId": "b5c629d6-def3-11e6-bf01-fe55135034f3", "uri": "../lciamethods/b5c629d6-def3-11e6-bf01-fe55135034f3.xml"}, "other": {"anies": [{"name": "referenceToUnitGroupDataSet", "value": {"shortDescription": [{"value": "kg CFC11-Äq.", "lang": "de"}], "type": "unit group data set", "refObjectId": "d9e957c9-7309-4474-bf3a-7777df6c4e5b", "uri": "../unitgroups/d9e957c9-7309-4474-bf3a-7777df6c4e5b.xml"}}, {"value": "1.52E-14", "module": "A1"}, {"value": "7.13E-18", "module": "A2"}, {"value": "8.73E-15", "module": "A3"}, {"value": "1.41E-18", "module": "C1"}, {"value": "1.41E-17", "module": "C2"}, {"value": "0", "module": "C3"}, {"value": "5.34E-16", "module": "C4"}, {"value": "0", "module": "D"}]}}, {"referenceToLCIAMethodDataSet": {"shortDescription": [{"value": "Versauerungspotenzial von Boden und Wasser (AP)", "lang": "de"}, {"value": "Acidification potential of land and water (AP)", "lang": "en"}], "type": "LCIA method data set", "refObjectId": "b5c611c6-def3-11e6-bf01-fe55135034f3", "uri": "../lciamethods/b5c611c6-def3-11e6-bf01-fe55135034f3.xml"}, "other": {"anies": [{"name": "referenceToUnitGroupDataSet", "value": {"shortDescription": [{"value": "mol H^(+)-Äq.", "lang": "de"}], "type": "unit group data set", "refObjectId": "42e089ac-92bf-4bf2-8ca1-5fc40d18f2ed", "uri": "../unitgroups/42e089ac-92bf-4bf2-8ca1-5fc40d18f2ed.xml"}}, {"value": "0.00604", "module": "A1"}, {"value": "0.000168", "module": "A2"}, {"value": "0.000433", "module": "A3"}, {"value": "2.86E-05", "module": "C1"}, {"value": "0.000333", "module": "C2"}, {"value": "0", "module": "C3"}, {"value": "0.00103", "module": "C4"}, {"value": "0", "module": "D"}]}}, {"referenceToLCIAMethodDataSet": {"shortDescription": [{"value": "Eutrophierungspotenzial Süßwasser (EP-freshwater)", "lang": "de"}, {"value": "Eutrophication potential aquatic freshwater (EP-freshwater)", "lang": "en"}], "type": "LCIA method data set", "refObjectId": "b53ec18f-7377-4ad3-86eb-cc3f4f276b2b", "uri": "../lciamethods/b53ec18f-7377-4ad3-86eb-cc3f4f276b2b.xml"}, "other": {"anies": [{"name": "referenceToUnitGroupDataSet", "value": {"shortDescription": [{"value": "kg P-Äq.", "lang": "de"}], "type": "unit group data set", "refObjectId": "0429039d-a61d-4590-ba67-aa4a20a810a1", "uri": "../unitgroups/0429039d-a61d-4590-ba67-aa4a20a810a1.xml"}}, {"value": "2.94E-06", "module": "A1"}, {"value": "6.33E-08", "module": "A2"}, {"value": "1.18E-06", "module": "A3"}, {"value": "1.26E-08", "module": "C1"}, {"value": "1.26E-07", "module": "C2"}, {"value": "0", "module": "C3"}, {"value": "2.47E-07", "module": "C4"}, {"value": "0", "module": "D"}]}}, {"referenceToLCIAMethodDataSet": {"shortDescription": [{"value": "Eutrophierungspotenzial Salzwasser (EP-marine)", "lang": "de"}, {"value": "Eutrophication potential aquatic marine (EP-marine)", "lang": "en"}], "type": "LCIA method data set", "refObjectId": "b5c619fa-def3-11e6-bf01-fe55135034f3", "uri": "../lciamethods/b5c619fa-def3-11e6-bf01-fe55135034f3.xml"}, "other": {"anies": [{"name": "referenceToUnitGroupDataSet", "value": {"shortDescription": [{"value": "kg N-Äq.", "lang": "de"}], "type": "unit group data set", "refObjectId": "d05bb823-ecdf-4686-8c40-bf1d9257859f", "uri": "../unitgroups/d05bb823-ecdf-4686-8c40-bf1d9257859f.xml"}}, {"value": "0.00142", "module": "A1"}, {"value": "8.23E-05", "module": "A2"}, {"value": "0.000133", "module": "A3"}, {"value": "1.35E-05", "module": "C1"}, {"value": "0.000163", "module": "C2"}, {"value": "0", "module": "C3"}, {"value": "0.000266", "module": "C4"}, {"value": "0", "module": "D"}]}}, {"referenceToLCIAMethodDataSet": {"shortDescription": [{"value": "Eutrophierungspotenzial Land (EP-terrestrial)", "lang": "de"}, {"value": "Eutrophication potential terrestrial (EP-terrestrial)", "lang": "en"}], "type": "LCIA method data set", "refObjectId": "b5c614d2-def3-11e6-bf01-fe55135034f3", "uri": "../lciamethods/b5c614d2-def3-11e6-bf01-fe55135034f3.xml"}, "other": {"anies": [{"name": "referenceToUnitGroupDataSet", "value": {"shortDescription": [{"value": "mol N-Äq.", "lang": "de"}], "type": "unit group data set", "refObjectId": "71b4d617-0ec9-4d3f-b65e-e438940c2401", "uri": "../unitgroups/71b4d617-0ec9-4d3f-b65e-e438940c2401.xml"}}, {"value": "0.0155", "module": "A1"}, {"value": "0.000912", "module": "A2"}, {"value": "0.00139", "module": "A3"}, {"value": "0.000149", "module": "C1"}, {"value": "0.00181", "module": "C2"}, {"value": "0", "module": "C3"}, {"value": "0.00292", "module": "C4"}, {"value": "0", "module": "D"}]}}, {"referenceToLCIAMethodDataSet": {"shortDescription": [{"value": "Bildungspotential für troposphärisches Ozon (POCP)", "lang": "de"}, {"value": "Formation potential of tropospheric ozone photochemical oxidants (POCP)", "lang": "en"}], "type": "LCIA method data set", "refObjectId": "b5c610fe-def3-11e6-bf01-fe55135034f3", "uri": "../lciamethods/b5c610fe-def3-11e6-bf01-fe55135034f3.xml"}, "other": {"anies": [{"name": "referenceToUnitGroupDataSet", "value": {"shortDescription": [{"value": "kg NMVOC-Äq.", "lang": "de"}], "type": "unit group data set", "refObjectId": "d27c25f8-fbc1-44c6-b47b-4adbae4199c6", "uri": "../unitgroups/d27c25f8-fbc1-44c6-b47b-4adbae4199c6.xml"}}, {"value": "0.00441", "module": "A1"}, {"value": "0.000157", "module": "A2"}, {"value": "0.000333", "module": "A3"}, {"value": "3.77E-05", "module": "C1"}, {"value": "0.000312", "module": "C2"}, {"value": "0", "module": "C3"}, {"value": "0.000806", "module": "C4"}, {"value": "0", "module": "D"}]}}, {"referenceToLCIAMethodDataSet": {"shortDescription": [{"value": "Potenzial für den abiotischen Abbau nicht fossiler Ressourcen (ADPE)", "lang": "de"}, {"value": "Abiotic depletion potential for non fossil resources (ADPE)", "lang": "en"}], "type": "LCIA method data set", "refObjectId": "b2ad6494-c78d-11e6-9d9d-cec0c932ce01", "uri": "../lciamethods/b2ad6494-c78d-11e6-9d9d-cec0c932ce01.xml"}, "other": {"anies": [{"name": "referenceToUnitGroupDataSet", "value": {"shortDescription": [{"value": "kg Sb-Äq.", "lang": "de"}], "type": "unit group data set", "refObjectId": "54ccd2d9-a32a-4fc2-923d-f2c8c93e89d4", "uri": "../unitgroups/54ccd2d9-a32a-4fc2-923d-f2c8c93e89d4.xml"}}, {"value": "3.01E-07", "module": "A1"}, {"value": "2.41E-09", "module": "A2"}, {"value": "1.07E-07", "module": "A3"}, {"value": "4.82E-10", "module": "C1"}, {"value": "4.79E-09", "module": "C2"}, {"value": "0", "module": "C3"}, {"value": "1.29E-08", "module": "C4"}, {"value": "0", "module": "D"}]}}, {"referenceToLCIAMethodDataSet": {"shortDescription": [{"value": "Potenzial für den abiotischen Abbau fossiler Brennstoffe (ADPF)", "lang": "de"}, {"value": "Abiotic depletion potential for fossil resources (ADPF)", "lang": "en"}], "type": "LCIA method data set", "refObjectId": "b2ad6110-c78d-11e6-9d9d-cec0c932ce01", "uri": "../lciamethods/b2ad6110-c78d-11e6-9d9d-cec0c932ce01.xml"}, "other": {"anies": [{"name": "referenceToUnitGroupDataSet", "value": {"shortDescription": [{"value": "MJ", "lang": "de"}], "type": "unit group data set", "refObjectId": "93a60a57-a3c8-11da-a746-0800200c9a66", "uri": "../unitgroups/93a60a57-a3c8-11da-a746-0800200c9a66.xml"}}, {"value": "27", "module": "A1"}, {"value": "0.39", "module": "A2"}, {"value": "3.54", "module": "A3"}, {"value": "0.08", "module": "C1"}, {"value": "0.77", "module": "C2"}, {"value": "0", "module": "C3"}, {"value": "1.89", "module": "C4"}, {"value": "0", "module": "D"}]}}, {"referenceToLCIAMethodDataSet": {"shortDescription": [{"value": "Wassernutzung (WDP)", "lang": "de"}, {"value": "Water use (WDP)", "lang": "en"}], "type": "LCIA method data set", "refObjectId": "b2ad66ce-c78d-11e6-9d9d-cec0c932ce01", "uri": "../lciamethods/b2ad66ce-c78d-11e6-9d9d-cec0c932ce01.xml"}, "other": {"anies": [{"name": "referenceToUnitGroupDataSet", "value": {"shortDescription": [{"value": "m^(3) Welt-Äq. entzogen", "lang": "de"}], "type": "unit group data set", "refObjectId": "6ae2df01-888e-46c8-b17d-49fa3869b476", "uri": "../unitgroups/6ae2df01-888e-46c8-b17d-49fa3869b476.xml"}}, {"value": "0.17", "module": "A1"}, {"value": "0.000125", "module": "A2"}, {"value": "0.00629", "module": "A3"}, {"value": "2.5E-05", "module": "C1"}, {"value": "0.000249", "module": "C2"}, {"value": "0", "module": "C3"}, {"value": "0.0151", "module": "C4"}, {"value": "0", "module": "D"}]}}, {"referenceToLCIAMethodDataSet": {"shortDescription": [{"value": "Auftreten von Krankheiten aufgrund von Feinstaubemissionen (PM)", "lang": "de"}, {"value": "Incidence of disease due to PM emissions (PM)", "lang": "en"}], "type": "LCIA method data set", "refObjectId": "b5c602c6-def3-11e6-bf01-fe55135034f3", "uri": "../lciamethods/b5c602c6-def3-11e6-bf01-fe55135034f3.xml"}, "other": {"anies": [{"name": "referenceToUnitGroupDataSet", "value": {"shortDescription": [{"value": "Krankheitsfälle", "lang": "de"}], "type": "unit group data set", "refObjectId": "3883559b-648f-4afc-8ba2-0bd24f3affa3", "uri": "../unitgroups/3883559b-648f-4afc-8ba2-0bd24f3affa3.xml"}}, {"module": "A1"}, {"module": "A2"}, {"module": "A3"}, {"module": "C1"}, {"module": "C2"}, {"module": "C3"}, {"module": "C4"}, {"module": "D"}]}}, {"referenceToLCIAMethodDataSet": {"shortDescription": [{"value": "Wirkung durch Exposition des Menschen mit U235 (IR)", "lang": "de"}, {"value": "Human exposure efficiency relative to U235 (IR)", "lang": "en"}], "type": "LCIA method data set", "refObjectId": "b5c632be-def3-11e6-bf01-fe55135034f3", "uri": "../lciamethods/b5c632be-def3-11e6-bf01-fe55135034f3.xml"}, "other": {"anies": [{"name": "referenceToUnitGroupDataSet", "value": {"shortDescription": [{"value": "kBq U235-Äq.", "lang": "de"}], "type": "unit group data set", "refObjectId": "456b05bf-1415-44a9-9993-02452f554c09", "uri": "../unitgroups/456b05bf-1415-44a9-9993-02452f554c09.xml"}}, {"module": "A1"}, {"module": "A2"}, {"module": "A3"}, {"module": "C1"}, {"module": "C2"}, {"module": "C3"}, {"module": "C4"}, {"module": "D"}]}}, {"referenceToLCIAMethodDataSet": {"shortDescription": [{"value": "Toxizitätsvergleichseinheit für Ökosysteme (ETP-fw)", "lang": "de"}, {"value": "Comparative toxic unit for ecosystems (ETP-fw)", "lang": "en"}], "type": "LCIA method data set", "refObjectId": "ee1082d1-b0f7-43ca-a1f0-21e2a4a74511", "uri": "../lciamethods/ee1082d1-b0f7-43ca-a1f0-21e2a4a74511.xml"}, "other": {"anies": [{"name": "referenceToUnitGroupDataSet", "value": {"shortDescription": [{"value": "CTUe", "lang": "de"}], "type": "unit group data set", "refObjectId": "aa959ded-f1eb-4efb-9c5c-2d60be36b3e6", "uri": "../unitgroups/aa959ded-f1eb-4efb-9c5c-2d60be36b3e6.xml"}}, {"module": "A1"}, {"module": "A2"}, {"module": "A3"}, {"module": "C1"}, {"module": "C2"}, {"module": "C3"}, {"module": "C4"}, {"module": "D"}]}}, {"referenceToLCIAMethodDataSet": {"shortDescription": [{"value": "Toxizitätsvergleichseinheit für Menschen (krebserregend) (HTP-c)", "lang": "de"}, {"value": "Comparative toxic unit for humans (carcinogenic) (HTP-c)", "lang": "en"}], "type": "LCIA method data set", "refObjectId": "2299222a-bbd8-474f-9d4f-4dd1f18aea7c", "uri": "../lciamethods/2299222a-bbd8-474f-9d4f-4dd1f18aea7c.xml"}, "other": {"anies": [{"name": "referenceToUnitGroupDataSet", "value": {"shortDescription": [{"value": "CTUh", "lang": "de"}], "type": "unit group data set", "refObjectId": "d4c9523e-2d7e-49fd-8469-998f547d3a70", "uri": "../unitgroups/d4c9523e-2d7e-49fd-8469-998f547d3a70.xml"}}, {"module": "A1"}, {"module": "A2"}, {"module": "A3"}, {"module": "C1"}, {"module": "C2"}, {"module": "C3"}, {"module": "C4"}, {"module": "D"}]}}, {"referenceToLCIAMethodDataSet": {"shortDescription": [{"value": "Toxizitätsvergleichseinheit für Menschen (nicht krebserregend) (HTP-nc)", "lang": "de"}, {"value": "Comparative toxic unit for humans (noncarcinogenic) (HTP-nc)", "lang": "en"}], "type": "LCIA method data set", "refObjectId": "3af763a5-b7a1-48c9-9cee-1f223481fcef", "uri": "../lciamethods/3af763a5-b7a1-48c9-9cee-1f223481fcef.xml"}, "other": {"anies": [{"name": "referenceToUnitGroupDataSet", "value": {"shortDescription": [{"value": "CTUh", "lang": "de"}], "type": "unit group data set", "refObjectId": "d4c9523e-2d7e-49fd-8469-998f547d3a70", "uri": "../unitgroups/d4c9523e-2d7e-49fd-8469-998f547d3a70.xml"}}, {"module": "A1"}, {"module": "A2"}, {"module": "A3"}, {"module": "C1"}, {"module": "C2"}, {"module": "C3"}, {"module": "C4"}, {"module": "D"}]}}, {"referenceToLCIAMethodDataSet": {"shortDescription": [{"value": "Bodenqualitätsindex (SQP)", "lang": "de"}, {"value": "Soil quality index (SQP)", "lang": "en"}], "type": "LCIA method data set", "refObjectId": "b2ad6890-c78d-11e6-9d9d-cec0c932ce01", "uri": "../lciamethods/b2ad6890-c78d-11e6-9d9d-cec0c932ce01.xml"}, "other": {"anies": [{"name": "referenceToUnitGroupDataSet", "value": {"shortDescription": [{"value": "SQP", "lang": "de"}], "type": "unit group data set", "refObjectId": "f130951c-e67f-4f7f-8dd4-665de3974e18", "uri": "../unitgroups/f130951c-e67f-4f7f-8dd4-665de3974e18.xml"}}, {"module": "A1"}, {"module": "A2"}, {"module": "A3"}, {"module": "C1"}, {"module": "C2"}, {"module": "C3"}, {"module": "C4"}, {"module": "D"}]}}]}, "otherAttributes": {"{http://www.indata.network/EPD/2019}epd-version": "1.2"}, "version": "1.1", "locations": "../ILCDLocations.xml"}