{"processInformation": {"dataSetInformation": {"UUID": "fa8a6170-ad91-4ad4-98ac-bc40e7748377", "name": {"baseName": [{"value": "STRAMEN.TEC Compact 120", "lang": "de"}, {"value": "STRAMEN.TEC Compact 120", "lang": "en"}], "functionalUnitFlowProperties": [{"lang": "de"}]}, "classificationInformation": {"classification": [{"class": [{"value": "Holz", "level": 0, "classId": "3"}, {"value": "Holzwerkstoffe", "level": 1, "classId": "3.2"}, {"value": "Spanplatten", "level": 2, "classId": "3.2.06"}], "name": "OEKOBAU.DAT"}, {"class": [{"value": "02 Bauprodukte", "level": 0}, {"value": "Raumtrennsysteme", "level": 1}, {"value": "Raumtrennsysteme", "level": 2}], "name": "IBUCategories"}]}, "generalComment": [{"value": "Produktbeschreibung:\n\nDie in dieser Deklaration betrachteten Bauteile sind nichttragende Innenwnde. Sie bestehen aus zwei kraftschlssig miteinander verbundenen Lagen von Strohfaserplatten (Dicke: je 58 mm), auf deren Auenseiten sich eine Pappschicht befindet. Sie werden durch Befestigungsmittel, wie z.B. Schrauben, mit der umgebenden Tragkonstruktion verbunden und anschlieend mit Hilfsstoffen (z.B. Feinspachtel) fertiggestellt.", "lang": "de"}, {"value": "Product description:\n\nThe components considered in this declaration are non-load-bearing interior walls. They consist of two layers of straw fibre boards (thickness: 58 mm each) joined together in a force-fit manner. They are connected to the surrounding supporting structure with additional fasteners and then finished with other auxiliary materials (e.g. fine filler). The straw fibre board on which the component is based is specially manufactured by STRAMEN.TEC using the extrusion process in accordance with DIN EN 14755, sawn to size and delivered to the construction site with the other materials required for production.", "lang": "en"}], "other": {"anies": [{"scenario": [{"description": [{"value": "100% Wiederverwertung", "lang": "de"}, {"value": "100% recovery", "lang": "en"}], "name": "S1", "default": true}, {"description": [{"value": "100% Thermische Verbrennung", "lang": "de"}, {"value": "100% thermal incineration", "lang": "en"}], "name": "S2"}]}]}}, "quantitativeReference": {"referenceToReferenceFlow": [0]}, "time": {"referenceYear": 2025, "dataSetValidUntil": 2030, "other": {"anies": [{"name": "publicationDateOfEPD", "value": 1754006400000}]}}, "geography": {"locationOfOperationSupplyOrProduction": {"location": "DE"}}, "technology": {"technologyDescriptionAndIncludedProcesses": [{"value": "Die in dieser Deklaration betrachteten Bauteile sind nichttragende Innenwände. Sie bestehen aus zwei kraftschlüssig miteinander verbundenen Lagen von Strohfaserplatten (Dicke: je 58 mm). Sie werden durch weitere Befestigungsmittel mit der umgebenden Tragkonstruktion verbunden und anschließend mit weiteren Hilfsstoffen (z.B. Feinspachtel) fertiggestellt. Die dem Bauteil zugrunde liegende Strohfaserplatte wird eigens von STRAMEN.TEC im Strangpressverfahren nach DIN EN 14755 hergestellt, auf Maß gesägt und mit den weiteren zur Herstellung notwendigen Materialien zur Baustelle geliefert. \nTechnische Daten: \nDie in der folgenden Tabelle angegeben Daten beziehen sich auf das deklarierte Produkt und wurden durch unabhngige, zertifizierte Prfstellen nachgewiesen. \nDeklarierte Einheit: \nDiese EPD bezieht sich auf 1 m \"STRAMEN.TEC Compact 120\". Die Wand ist im deklarierten Zustand an das Gebude angeschlossen, abgedichtet und verspachtelt. Die in der folgenden LCA deklarierten Werte sind direkt auf grere Flchen skalierbar und stehen reprsentativ fr alle weiteren Wandvarianten des STRAMEN.TEC-Produktportfolios (siehe \"Gltigkeitsbereich\").", "lang": "de"}, {"value": "The components considered in this declaration are non-load-bearing interior walls. They consist of two layers of straw fibre boards (thickness: 58 mm each) joined together in a force-fit manner. They are connected to the surrounding supporting structure with additional fasteners and then finished with other auxiliary materials (e.g. fine filler). The straw fibre board on which the component is based is specially manufactured by STRAMEN.TEC using the extrusion process in accordance with DIN EN 14755, sawn to size and delivered to the construction site with the other materials required for production.", "lang": "en"}], "technologicalApplicability": [{"value": "Das deklarierte Produkt kann in allen Bausituationen im Trockenbereich (Gebrauchsklasse 1 nach DIN EN 335 und nach entsprechender Versiegelung im Feuchtbereich (Gebrauchsklasse 2 nach DIN EN 335) angewendet werden. Es kann in bestimmten Ausstattungsvarianten sowohl Funktionen des Brandschutzes als auch Funktionen des Schallschutzes innerhalb eines Gebudes bernehmen.\nDarber hinaus kann es als Trennwand fr Nutzungseinheiten nach DIN 4103 eingesetzt werden.", "lang": "de"}, {"value": "The declared product can be used in all building situations in dry areas (use class 1 according to DIN EN 335). In certain versions, it can fulfil both fire protection and sound insulation functions within a building. It can also be used as a partition wall for utilisation units in accordance with DIN 4103.", "lang": "en"}]}}, "modellingAndValidation": {"LCIMethodAndAllocation": {"typeOfDataSet": "EPD", "referenceToLCAMethodDetails": [{"shortDescription": [{"value": "Raumtrennsysteme.pdf", "lang": "de"}], "type": "source data set", "refObjectId": "bd48cb20-5f70-47bc-bdaf-c35556ac0f9b"}], "other": {"anies": [{"name": "subType", "value": "average dataset"}]}}, "dataSourcesTreatmentAndRepresentativeness": {"referenceToDataSource": [{"shortDescription": [{"value": "ecoinvent database (all versions)", "lang": "de"}], "type": "source data set", "refObjectId": "b497a91f-e14b-4b69-8f28-f50eb1576766"}, {"shortDescription": [{"value": "ecoinvent 3.9.1 database", "lang": "de"}], "type": "source data set", "refObjectId": "e2034c8f-9d74-46f2-8fce-1f0c5c5cebeb"}], "useAdviceForDataSet": [{"value": "Gültigkeitsbereich: \nDie vorliegende EPD soll als reprsentative EPD fr die folgenden Wandvarianten dienen, die von STRAMEN.TEC hergestellt werden:\nSlim 60\nProtect 60\nSlim 85\nProtect 85\nMono 100\nCompact 120\nProtect 120\nCompact 125\nCompact 135\nCompact 140\nCompact 150\nProtect 180\nProtect 210\nProtect 230\n\nDiese unterscheiden sich hauptschlich in der Dicke des Wandaufbaus, d.h. in der Anzahl und Dicke der Strohfaserplatten und eventuell der Dmmung. Grundstzlich ist der Wandaufbau der verschiedenen Varianten hnlich dem der Compact 120. Da die Variante Compact 120 das meistverkaufte Produkt aus dem STRAMEN.TEC-Portfolio ist (74 % Auftragsvolumen zwischen August 2023 und August 2024), wurde diese Variante als reprsentativ erachtet.\n\nDie Herstellung der STRAMEN.TEC Strohfaserplatten erfolgt im Werk in\n\nSTRAMEN.TEC GmbH\nProduktion\nBilleber Str. 1A\n99713 Abtsbessingen. \nSystemgrenze: \nEPD-Typ: Wiege bis Werkstor mit den Modulen A4, A5, C1 - C4 und Modul D\nDie gewhlten Systemgrenzen umfassen die folgenden Module:\n\nModule A1-A3 - Produktionsstadium\n\nDie Module A1–A3 umfassen im Einzelnen: Primrressourcengewinnung, Energieverbrauch, Transporte zum Herstellwerk, Herstellung der Grundbauteile, Abfallentsorgung auf Werksebene.\n\nModule A4-A5 - Installationsstadium\n\nDie Module A4-A5 beinhalten den Transport zur Baustelle und die Montage der Wand auf der Baustelle. Hierbei werden die Verschraubung der Wand mit Zylinderkopfschrauben, die separat zur Baustelle transportiert werden, sowie die Verspachtelung der Fugen und der Wandoberflche mit einer Spachtelmasse, die ebenfalls separat zur Baustelle transportiert wird, berechnet.\n\nIn Modul A5 wird auerdem die Entsorgung der PET-Verpackungsbnder durch Verbrennung bercksichtigt.\n\nModule B1-B7 - Nutzungsstadium\n\nAufgrund der Beschaffenheit der STRAMEN.TEC Wand sind whrend ihrer Nutzung keine Reparaturen oder weitere Wartungsarbeiten erforderlich. Darber hinaus ist fr die Nutzung dieser Wand weder Energie noch Wasser erforderlich. Daher ist es nicht notwendig, die Module B1-B7 einzubeziehen.\n\nModule C1-C4 - Nachnutzungsphase\n\nDie Nachnutzungsphase umfasst die Demontage der Wand, bei welcher die angebrachten Schrauben lediglich mithilfe eines elektrischen Schraubers entfernt werden mssen, wodurch die einzelnen Wandelemente rckstandslos abtransportiert werden knnen. Daraufhin werden die Wandelemente je nach Szenario zum Recycling oder zur Mllverbrennungsanlage gebracht, wobei fr beides dieselbe Transportdistanz angenommen wurde.C1: Dieses Modul beinhaltet die Demontage nach der Nutzungsdauer. Fr den Ausbau muss lediglich die Wand von der umgebenden Struktur bzw. vom Tragwerk gelst und die Schrauben mithilfe eines (elektrischen) Schraubers aus der Wand entfernt werden. Danach knnen die einzelnen Wandelemente rckstandslos abtransportiert werden.\n\nIm Falle des Recyclingszenarios wird die dem Gebudeinneren zugewandte Seite um 2 mm abgefrst, um etwaige Verunreinigungen sowie die Pappschicht zu beseitigen. Der abgefrste Teil wird auf einer Inertdeponie gelagert, wohingegen der restliche Teil der Wand, bestehend aus Stroh und Schrauben, vollstndig recycelt werden kann. Im Falle der Verbrennung werden lediglich die Schrauben zum stofflichen Recycling gebracht. Die gesamte restliche Wand wird in einer Mllverbrennungsanlage mit Kraft-Wrme-Kopplung verbrannt, um Strom und Wrmeenergie zu erzeugen.\n\nModul D - Gutschriften\n\nD: Fr Szenario 1 werden die potentialen Gutschriften des Recyclings der Schrauben und des Strohkerns modelliert.\n\nD/1: Fr Szenario 2 werden die potentialen Gutschriften der thermischen Verbrennung des Strohkerns sowie des Recyclings der Schrauben modelliert.\n\nCut-off Grenzen und weitere Annahmen:\n\nEs werden alle Materialien und Energieverbruche bercksichtigt, die einen Anteil von mehr als 1 % haben. Es kann davon ausgegangen werden, dass die Summe der vernachlssigten Prozesse nicht mehr als 5 % des Energieverbrauchs und Masse betrgt.\nFr alle Zuliefertransporte wird pauschal eine Entfernung von 100 km angenommen. Ausgenommen davon ist die Zulieferung des Strohs. Es fllt in der direkten Umgebung (≤ 2 km) des Produktionsstandortes als Nebenprodukt der hiesigen Landwirtschaft an.", "lang": "de"}], "other": {"anies": [{"name": "referenceToOriginalEPD", "value": {"shortDescription": {"value": "STRAMEN.TEC Compact 120.pdf", "defaultValue": "STRAMEN.TEC Compact 120.pdf", "lstrings": [{"lang": "de", "value": "STRAMEN.TEC Compact 120.pdf"}]}, "type": "source data set", "uuid": {"uuid": "2865fdca-0bb5-4a81-a443-aa514cdb35de"}, "refObjectId": "2865fdca-0bb5-4a81-a443-aa514cdb35de", "resourceURLs": ["https://oekobaudat.de/OEKOBAU.DAT/resource/sources/2865fdca-0bb5-4a81-a443-aa514cdb35de/STRAMEN.TEC_Compact_120_19572.pdf?version=00.01.000"]}}]}}, "validation": {"review": [{"referenceToNameOfReviewerAndInstitution": [{"shortDescription": [{"value": "Institut Bauen und Umwelt e. V.", "lang": "de"}], "type": "contact data set", "refObjectId": "d111dbec-b024-4be5-86c5-752d6eb2cf95", "uri": "../contacts/d111dbec-b024-4be5-86c5-752d6eb2cf95.xml"}], "type": "Accredited third party review"}]}, "complianceDeclarations": {"compliance": [{"referenceToComplianceSystem": {"shortDescription": [{"value": "DIN EN 15804+A2 (EF 3.1)", "lang": "de"}], "type": "source data set", "refObjectId": "d4aa3ec7-b1d7-4a4a-a6cb-37af88dcc902", "uri": "../sources/d4aa3ec7-b1d7-4a4a-a6cb-37af88dcc902.xml"}}, {"referenceToComplianceSystem": {"shortDescription": [{"value": "ISO 14025", "lang": "de"}], "type": "source data set", "refObjectId": "4f2eb655-6e44-4874-a95a-e28f5442cd4d", "uri": "../sources/4f2eb655-6e44-4874-a95a-e28f5442cd4d.xml"}}]}}, "administrativeInformation": {"commissionerAndGoal": {"referenceToCommissioner": [{"shortDescription": [{"value": "STRAMEN.TEC GmbH", "lang": "de"}], "type": "contact data set", "refObjectId": "09e12422-4059-4d1b-a3f9-3aec8e8b542f", "uri": "../contacts/09e12422-4059-4d1b-a3f9-3aec8e8b542f.xml"}]}, "dataGenerator": {"referenceToPersonOrEntityGeneratingTheDataSet": [{"shortDescription": [{"value": "EPEA GmbH - Part of Drees & Sommer", "lang": "de"}], "type": "contact data set", "refObjectId": "079bcd20-1dee-493b-80e1-077d87a0a450", "uri": "../contacts/079bcd20-1dee-493b-80e1-077d87a0a450.xml"}]}, "dataEntryBy": {"timeStamp": 1754006400000, "referenceToDataSetFormat": [{"shortDescription": [{"value": "ILCD Format", "lang": "de"}], "type": "source data set", "refObjectId": "a97a0155-0234-4b87-b4ce-a45da52f2a40", "uri": "../sources/a97a0155-0234-4b87-b4ce-a45da52f2a40.xml"}, {"shortDescription": [{"value": "EPD-Datenformaterweiterungen v1.2", "lang": "de"}, {"value": "EPD Data Format Extensions v1.2", "lang": "en"}], "type": "source data set", "refObjectId": "a29449fd-aa2f-4de8-b5d7-4b06b43c6fde", "uri": "../sources/a29449fd-aa2f-4de8-b5d7-4b06b43c6fde.xml"}]}, "publicationAndOwnership": {"dataSetVersion": "00.01.000", "dateOfLastRevision": 1754041320000, "referenceToRegistrationAuthority": {"shortDescription": [{"value": "Institut Bauen und Umwelt e. V.", "lang": "de"}], "type": "contact data set", "refObjectId": "d111dbec-b024-4be5-86c5-752d6eb2cf95", "uri": "../contacts/d111dbec-b024-4be5-86c5-752d6eb2cf95.xml"}, "registrationNumber": "EPD-STA-20240329-CBA1-DE", "referenceToOwnershipOfDataSet": {"shortDescription": [{"value": "STRAMEN.TEC GmbH", "lang": "de"}], "type": "contact data set", "refObjectId": "09e12422-4059-4d1b-a3f9-3aec8e8b542f", "uri": "../contacts/09e12422-4059-4d1b-a3f9-3aec8e8b542f.xml"}, "copyright": true, "licenseType": "Free of charge for all users and uses", "accessRestrictions": [{"value": "None", "lang": "en"}], "other": {"anies": [{"name": "referenceToPublisher", "value": {"shortDescription": [{"value": "Institut Bauen und Umwelt e. V.", "lang": "de"}], "type": "contact data set", "refObjectId": "d111dbec-b024-4be5-86c5-752d6eb2cf95", "uri": "../contacts/d111dbec-b024-4be5-86c5-752d6eb2cf95.xml"}}]}}}, "exchanges": {"exchange": [{"dataSetInternalID": 0, "referenceToFlowDataSet": {"shortDescription": [{"value": "STRAMEN.TEC Compact 120 ()", "lang": "de"}], "type": "flow data set", "refObjectId": "c864639e-1deb-b2a1-0439-a33e757b9e90", "uri": "../flows/c864639e-1deb-b2a1-0439-a33e757b9e90.xml"}, "meanAmount": 1.0, "referencesToDataSource": {}, "referenceFlow": true, "resolvedFlowVersion": "00.01.000", "resultingflowAmount": 1.0, "flowProperties": [{"name": [{"lang": "de", "value": "Masse"}, {"lang": "en", "value": "Mass"}], "uuid": "93a60a56-a3c8-11da-a746-0800200b9a66", "meanValue": 43.2}, {"name": [{"lang": "de", "value": "biogener Kohlenstoffgehalt"}, {"lang": "en", "value": "Carbon content (biogenic)"}], "uuid": "62e503ce-544a-4599-b2ad-bcea15a7bf20", "meanValue": 17.58}, {"name": [{"lang": "de", "value": "Fläche"}, {"lang": "en", "value": "Area"}], "uuid": "93a60a56-a3c8-19da-a746-0800200c9a66", "referenceFlowProperty": true, "meanValue": 1.0, "referenceUnit": "qm", "unitGroupUUID": "c20a03d7-bd90-4569-bc94-66cfd364dfc8"}], "materialProperties": [{"name": "layer thickness", "value": "0.12", "unit": "m", "unitDescription": "meters"}, {"name": "grammage", "value": "43.2", "unit": "kg/m^2", "unitDescription": "kilograms per square meter"}], "typeOfFlow": "Product flow", "classification": {"classHierarchy": "Holz / Holzwerkstoffe / Spanplatten", "name": "OEKOBAU.DAT"}}, {"dataSetInternalID": 1, "referenceToFlowDataSet": {"shortDescription": [{"value": "Erneuerbare Primärenergie als Energieträger (PERE)", "lang": "de"}, {"value": "Renewable primary energy as energy carrier (PERE)", "lang": "en"}], "type": "flow data set", "refObjectId": "20f32be5-0398-4288-9b6d-accddd195317", "uri": "../flows/20f32be5-0398-4288-9b6d-accddd195317.xml"}, "exchange direction": "INPUT", "other": {"anies": [{"name": "referenceToUnitGroupDataSet", "value": {"shortDescription": [{"value": "MJ", "lang": "de"}], "type": "unit group data set", "refObjectId": "93a60a57-a3c8-11da-a746-0800200c9a66", "uri": "../unitgroups/93a60a57-a3c8-11da-a746-0800200c9a66.xml"}}, {"value": "53.6161526070116", "module": "A1"}, {"value": "0.0467914329957704", "module": "A2"}, {"value": "0.186888471842856", "module": "A3"}, {"value": "0.0952839369791778", "module": "A4"}, {"value": "0.0492297207339093", "module": "A5"}, {"value": "0.000288600778141425", "module": "C1"}, {"value": "0.0959653820436174", "module": "C2"}, {"value": "1.42430591062786", "module": "C3", "scenario": "S1"}, {"value": "0.177348155169974", "module": "C3", "scenario": "S2"}, {"value": "0.00258554396616865", "module": "C4", "scenario": "S1"}, {"value": "0", "module": "C4", "scenario": "S2"}, {"value": "-43.6109680621155", "module": "D", "scenario": "S1"}, {"value": "-65.7777961072592", "module": "D", "scenario": "S2"}]}, "resolvedFlowVersion": "38.00.000", "flowProperties": [], "typeOfFlow": "Other flow", "classification": {"classHierarchy": "Quantities", "name": "GaBiCategories"}}, {"dataSetInternalID": 2, "referenceToFlowDataSet": {"shortDescription": [{"value": "Erneuerbare Primärenergie zur stofflichen Nutzung (PERM)", "lang": "de"}, {"value": "Renewable primary energy resources as material utilization (PERM)", "lang": "en"}], "type": "flow data set", "refObjectId": "fb3ec0de-548d-4508-aea5-00b73bf6f702", "uri": "../flows/fb3ec0de-548d-4508-aea5-00b73bf6f702.xml"}, "exchange direction": "INPUT", "other": {"anies": [{"name": "referenceToUnitGroupDataSet", "value": {"shortDescription": [{"value": "MJ", "lang": "de"}], "type": "unit group data set", "refObjectId": "93a60a57-a3c8-11da-a746-0800200c9a66", "uri": "../unitgroups/93a60a57-a3c8-11da-a746-0800200c9a66.xml"}}, {"value": "598.35", "module": "A1"}, {"value": "0", "module": "A2"}, {"value": "0", "module": "A3"}, {"value": "0", "module": "A4"}, {"value": "0", "module": "A5"}, {"value": "0", "module": "C1"}, {"value": "0", "module": "C2"}, {"value": "0", "module": "C3", "scenario": "S1"}, {"value": "-598.35", "module": "C3", "scenario": "S2"}, {"value": "-17.6046610169491", "module": "C4", "scenario": "S1"}, {"value": "0", "module": "C4", "scenario": "S2"}, {"value": "0", "module": "D", "scenario": "S1"}, {"value": "0", "module": "D", "scenario": "S2"}]}, "resolvedFlowVersion": "38.00.000", "flowProperties": [], "typeOfFlow": "Other flow", "classification": {"classHierarchy": "Quantities", "name": "GaBiCategories"}}, {"dataSetInternalID": 3, "referenceToFlowDataSet": {"shortDescription": [{"value": "Total erneuerbare Primärenergie (PERT)", "lang": "de"}, {"value": "Total use of renewable primary energy resources (PERT)", "lang": "en"}], "type": "flow data set", "refObjectId": "53f97275-fa8a-4cdd-9024-65936002acd0", "uri": "../flows/53f97275-fa8a-4cdd-9024-65936002acd0.xml"}, "exchange direction": "INPUT", "other": {"anies": [{"name": "referenceToUnitGroupDataSet", "value": {"shortDescription": [{"value": "MJ", "lang": "de"}], "type": "unit group data set", "refObjectId": "93a60a57-a3c8-11da-a746-0800200c9a66", "uri": "../unitgroups/93a60a57-a3c8-11da-a746-0800200c9a66.xml"}}, {"value": "651.966152607011", "module": "A1"}, {"value": "0.0467914329957704", "module": "A2"}, {"value": "0.186888471842856", "module": "A3"}, {"value": "0.0952839369791778", "module": "A4"}, {"value": "0.0492297207339093", "module": "A5"}, {"value": "0.000288600778141425", "module": "C1"}, {"value": "0.0959653820436174", "module": "C2"}, {"value": "1.42430591062786", "module": "C3", "scenario": "S1"}, {"value": "-598.17265184483", "module": "C3", "scenario": "S2"}, {"value": "-17.6020754729829", "module": "C4", "scenario": "S1"}, {"value": "0", "module": "C4", "scenario": "S2"}, {"value": "-43.6109680621155", "module": "D", "scenario": "S1"}, {"value": "-65.7777961072592", "module": "D", "scenario": "S2"}]}, "resolvedFlowVersion": "38.00.000", "flowProperties": [], "typeOfFlow": "Other flow", "classification": {"classHierarchy": "Quantities / Environmental quantities / EPD EN 15804 / LCI indicators", "name": "GaBiCategories"}}, {"dataSetInternalID": 4, "referenceToFlowDataSet": {"shortDescription": [{"value": "Nicht-erneuerbare Primärenergie als Energieträger (PENRE)", "lang": "de"}, {"value": "Non renewable primary energy as energy carrier (PENRE)", "lang": "en"}], "type": "flow data set", "refObjectId": "ac857178-2b45-46ec-892a-a9a4332f0372", "uri": "../flows/ac857178-2b45-46ec-892a-a9a4332f0372.xml"}, "exchange direction": "INPUT", "other": {"anies": [{"name": "referenceToUnitGroupDataSet", "value": {"shortDescription": [{"value": "MJ", "lang": "de"}], "type": "unit group data set", "refObjectId": "93a60a57-a3c8-11da-a746-0800200c9a66", "uri": "../unitgroups/93a60a57-a3c8-11da-a746-0800200c9a66.xml"}}, {"value": "117.012939317777", "module": "A1"}, {"value": "0.708768639365065", "module": "A2"}, {"value": "22.1803990269142", "module": "A3"}, {"value": "5.98951451062279", "module": "A4"}, {"value": "0.935868755530934", "module": "A5"}, {"value": "0.0364805228481884", "module": "C1"}, {"value": "6.03234990587476", "module": "C2"}, {"value": "27.1663980502173", "module": "C3", "scenario": "S1"}, {"value": "6.84451033865228", "module": "C3", "scenario": "S2"}, {"value": "0.218367122308942", "module": "C4", "scenario": "S1"}, {"value": "0", "module": "C4", "scenario": "S2"}, {"value": "-64.1810356525091", "module": "D", "scenario": "S1"}, {"value": "-431.982388640241", "module": "D", "scenario": "S2"}]}, "resolvedFlowVersion": "38.00.000", "flowProperties": [], "typeOfFlow": "Other flow", "classification": {"classHierarchy": "Quantities", "name": "GaBiCategories"}}, {"dataSetInternalID": 5, "referenceToFlowDataSet": {"shortDescription": [{"value": "Nicht-erneuerbare Primärenergie zur stofflichen Nutzung (PENRM)", "lang": "de"}, {"value": "Non renewable primary energy as material utilization (PENRM)", "lang": "en"}], "type": "flow data set", "refObjectId": "1421caa0-679d-4bf4-b282-0eb850ccae27", "uri": "../flows/1421caa0-679d-4bf4-b282-0eb850ccae27.xml"}, "exchange direction": "INPUT", "other": {"anies": [{"name": "referenceToUnitGroupDataSet", "value": {"shortDescription": [{"value": "MJ", "lang": "de"}], "type": "unit group data set", "refObjectId": "93a60a57-a3c8-11da-a746-0800200c9a66", "uri": "../unitgroups/93a60a57-a3c8-11da-a746-0800200c9a66.xml"}}, {"value": "34.8726912730516", "module": "A1"}, {"value": "0.057380701459001", "module": "A2"}, {"value": "0.524189206045821", "module": "A3"}, {"value": "0.568894340853772", "module": "A4"}, {"value": "-0.137754776754491", "module": "A5"}, {"value": "0.000555379909672761", "module": "C1"}, {"value": "0.572962920018888", "module": "C2"}, {"value": "1.81650181894228", "module": "C3", "scenario": "S1"}, {"value": "-25.8707297344583", "module": "C3", "scenario": "S2"}, {"value": "-13.0828569335199", "module": "C4", "scenario": "S1"}, {"value": "0", "module": "C4", "scenario": "S2"}, {"value": "-4.61249526893307", "module": "D", "scenario": "S1"}, {"value": "-12.8888258731984", "module": "D", "scenario": "S2"}]}, "resolvedFlowVersion": "38.00.000", "flowProperties": [], "typeOfFlow": "Other flow", "classification": {"classHierarchy": "Quantities", "name": "GaBiCategories"}}, {"dataSetInternalID": 6, "referenceToFlowDataSet": {"shortDescription": [{"value": "Total nicht erneuerbare Primärenergie (PENRT)", "lang": "de"}, {"value": "Total use of non renewable primary energy resources (PENRT)", "lang": "en"}], "type": "flow data set", "refObjectId": "06159210-646b-4c8d-8583-da9b3b95a6c1", "uri": "../flows/06159210-646b-4c8d-8583-da9b3b95a6c1.xml"}, "exchange direction": "INPUT", "other": {"anies": [{"name": "referenceToUnitGroupDataSet", "value": {"shortDescription": [{"value": "MJ", "lang": "de"}], "type": "unit group data set", "refObjectId": "93a60a57-a3c8-11da-a746-0800200c9a66", "uri": "../unitgroups/93a60a57-a3c8-11da-a746-0800200c9a66.xml"}}, {"value": "151.885630590829", "module": "A1"}, {"value": "0.766149340824066", "module": "A2"}, {"value": "22.7045882329601", "module": "A3"}, {"value": "6.55840885147656", "module": "A4"}, {"value": "0.798113978776443", "module": "A5"}, {"value": "0.0370359027578612", "module": "C1"}, {"value": "6.60531282589365", "module": "C2"}, {"value": "28.9828998691596", "module": "C3", "scenario": "S1"}, {"value": "-19.026219395806", "module": "C3", "scenario": "S2"}, {"value": "-12.864489811211", "module": "C4", "scenario": "S1"}, {"value": "0", "module": "C4", "scenario": "S2"}, {"value": "-68.7935309214422", "module": "D", "scenario": "S1"}, {"value": "-444.87121451344", "module": "D", "scenario": "S2"}]}, "resolvedFlowVersion": "38.00.000", "flowProperties": [], "typeOfFlow": "Other flow", "classification": {"classHierarchy": "Quantities / Environmental quantities / EPD EN 15804 / LCI indicators", "name": "GaBiCategories"}}, {"dataSetInternalID": 7, "referenceToFlowDataSet": {"shortDescription": [{"value": "Einsatz von Sekundärstoffen (SM)", "lang": "de"}, {"value": "Use of secondary material (SM)", "lang": "en"}], "type": "flow data set", "refObjectId": "c6a1f35f-2d09-4f54-8dfb-97e502e1ce92", "uri": "../flows/c6a1f35f-2d09-4f54-8dfb-97e502e1ce92.xml"}, "exchange direction": "INPUT", "other": {"anies": [{"name": "referenceToUnitGroupDataSet", "value": {"shortDescription": [{"value": "kg", "lang": "de"}], "type": "unit group data set", "refObjectId": "ad38d542-3fe9-439d-9b95-2f5f7752acaf", "uri": "../unitgroups/ad38d542-3fe9-439d-9b95-2f5f7752acaf.xml"}}, {"value": "1.70104991809692", "module": "A1"}, {"value": "0.00140953782263743", "module": "A2"}, {"value": "0.0068513426766592", "module": "A3"}, {"value": "0.00656688029518268", "module": "A4"}, {"value": "0.0134416555243984", "module": "A5"}, {"value": "1.06041744578064E-05", "module": "C1"}, {"value": "0.00661384485508436", "module": "C2"}, {"value": "41.7737786303781", "module": "C3", "scenario": "S1"}, {"value": "0.0687463420269492", "module": "C3", "scenario": "S2"}, {"value": "0.000139921789539918", "module": "C4", "scenario": "S1"}, {"value": "0", "module": "C4", "scenario": "S2"}, {"value": "-0.893007416224136", "module": "D", "scenario": "S1"}, {"value": "-12.664666785338", "module": "D", "scenario": "S2"}]}, "resolvedFlowVersion": "38.00.000", "flowProperties": [], "typeOfFlow": "Other flow", "classification": {"classHierarchy": "Quantities / Environmental quantities / EPD EN 15804 / LCI indicators", "name": "GaBiCategories"}}, {"dataSetInternalID": 8, "referenceToFlowDataSet": {"shortDescription": [{"value": "Erneuerbare Sekundärbrennstoffe (RSF)", "lang": "de"}, {"value": "Use of renewable secondary fuels (RSF)", "lang": "en"}], "type": "flow data set", "refObjectId": "64333088-a55f-4aa2-9a31-c10b07816787", "uri": "../flows/64333088-a55f-4aa2-9a31-c10b07816787.xml"}, "exchange direction": "INPUT", "other": {"anies": [{"name": "referenceToUnitGroupDataSet", "value": {"shortDescription": [{"value": "MJ", "lang": "de"}], "type": "unit group data set", "refObjectId": "93a60a57-a3c8-11da-a746-0800200c9a66", "uri": "../unitgroups/93a60a57-a3c8-11da-a746-0800200c9a66.xml"}}, {"value": "0.0797226720264732", "module": "A1"}, {"value": "0.00021818341039861", "module": "A2"}, {"value": "0.00200107923462574", "module": "A3"}, {"value": "0.00160145616222391", "module": "A4"}, {"value": "0.000988799887369423", "module": "A5"}, {"value": "2.95136493878506E-06", "module": "C1"}, {"value": "0.00161290934554383", "module": "C2"}, {"value": "0.0227645169596661", "module": "C3", "scenario": "S1"}, {"value": "0.00120020200917442", "module": "C3", "scenario": "S2"}, {"value": "2.40723926272505E-05", "module": "C4", "scenario": "S1"}, {"value": "0", "module": "C4", "scenario": "S2"}, {"value": "-0.0436834712478857", "module": "D", "scenario": "S1"}, {"value": "-7.40771603545674", "module": "D", "scenario": "S2"}]}, "resolvedFlowVersion": "38.00.000", "flowProperties": [], "typeOfFlow": "Other flow", "classification": {"classHierarchy": "Quantities / Environmental quantities / EPD EN 15804 / LCI indicators", "name": "GaBiCategories"}}, {"dataSetInternalID": 9, "referenceToFlowDataSet": {"shortDescription": [{"value": "Nicht erneuerbare Sekundärbrennstoffe (NRSF)", "lang": "de"}, {"value": "Use of non renewable secondary fuels (NRSF)", "lang": "en"}], "type": "flow data set", "refObjectId": "89def144-d39a-4287-b86f-efde453ddcb2", "uri": "../flows/89def144-d39a-4287-b86f-efde453ddcb2.xml"}, "exchange direction": "INPUT", "other": {"anies": [{"name": "referenceToUnitGroupDataSet", "value": {"shortDescription": [{"value": "MJ", "lang": "de"}], "type": "unit group data set", "refObjectId": "93a60a57-a3c8-11da-a746-0800200c9a66", "uri": "../unitgroups/93a60a57-a3c8-11da-a746-0800200c9a66.xml"}}, {"value": "0.141084589894235", "module": "A1"}, {"value": "0.000495917877916812", "module": "A2"}, {"value": "0.426596843654754", "module": "A3"}, {"value": "0.0033213186487587", "module": "A4"}, {"value": "0.00210157105975014", "module": "A5"}, {"value": "0.000710294730559953", "module": "C1"}, {"value": "0.00334507182555203", "module": "C2"}, {"value": "0.064865663405647", "module": "C3", "scenario": "S1"}, {"value": "0.00525013315115879", "module": "C3", "scenario": "S2"}, {"value": "8.04394095274348E-05", "module": "C4", "scenario": "S1"}, {"value": "0", "module": "C4", "scenario": "S2"}, {"value": "-0.078019518480719", "module": "D", "scenario": "S1"}, {"value": "-3.16262006464457", "module": "D", "scenario": "S2"}]}, "resolvedFlowVersion": "38.00.000", "flowProperties": [], "typeOfFlow": "Other flow", "classification": {"classHierarchy": "Quantities / Environmental quantities / EPD EN 15804 / LCI indicators", "name": "GaBiCategories"}}, {"dataSetInternalID": 10, "referenceToFlowDataSet": {"shortDescription": [{"value": "Einsatz von Süßwasserressourcen (FW)", "lang": "de"}, {"value": "Use of net fresh water (FW)", "lang": "en"}], "type": "flow data set", "refObjectId": "3cf952c8-f3a4-461d-8c96-96456ca62246", "uri": "../flows/3cf952c8-f3a4-461d-8c96-96456ca62246.xml"}, "exchange direction": "INPUT", "other": {"anies": [{"name": "referenceToUnitGroupDataSet", "value": {"shortDescription": [{"value": "m^3", "lang": "de"}], "type": "unit group data set", "refObjectId": "cd950537-0a98-4044-9ba7-9f9a68d0a504", "uri": "../unitgroups/cd950537-0a98-4044-9ba7-9f9a68d0a504.xml"}}, {"value": "0.660839596283711", "module": "A1"}, {"value": "0.000174995472411509", "module": "A2"}, {"value": "0.0134916891605818", "module": "A3"}, {"value": "0.000875656985574624", "module": "A4"}, {"value": "0.00138983401033865", "module": "A5"}, {"value": "2.23171234649636E-05", "module": "C1"}, {"value": "0.000881919448586787", "module": "C2"}, {"value": "0.00765144193314348", "module": "C3", "scenario": "S1"}, {"value": "-0.00222164095820243", "module": "C3", "scenario": "S2"}, {"value": "0.000200853583837796", "module": "C4", "scenario": "S1"}, {"value": "0", "module": "C4", "scenario": "S2"}, {"value": "-0.59388694801483", "module": "D", "scenario": "S1"}, {"value": "-0.123792377375878", "module": "D", "scenario": "S2"}]}, "resolvedFlowVersion": "38.00.000", "flowProperties": [], "typeOfFlow": "Other flow", "classification": {"classHierarchy": "Quantities / Environmental quantities / EPD EN 15804 / LCI indicators", "name": "GaBiCategories"}}, {"dataSetInternalID": 11, "referenceToFlowDataSet": {"shortDescription": [{"value": "Gefährlicher Abfall zur Deponie (HWD)", "lang": "de"}, {"value": "Hazardous waste disposed (HWD)", "lang": "en"}], "type": "flow data set", "refObjectId": "430f9e0f-59b2-46a0-8e0d-55e0e84948fc", "uri": "../flows/430f9e0f-59b2-46a0-8e0d-55e0e84948fc.xml"}, "exchange direction": "OUTPUT", "other": {"anies": [{"name": "referenceToUnitGroupDataSet", "value": {"shortDescription": [{"value": "kg", "lang": "de"}], "type": "unit group data set", "refObjectId": "ad38d542-3fe9-439d-9b95-2f5f7752acaf", "uri": "../unitgroups/ad38d542-3fe9-439d-9b95-2f5f7752acaf.xml"}}, {"value": "0.622793526801497", "module": "A1"}, {"value": "0.00233786050538992", "module": "A2"}, {"value": "0.01286293441001", "module": "A3"}, {"value": "0.00615083665935205", "module": "A4"}, {"value": "0.0125377696323432", "module": "A5"}, {"value": "2.09058426693873E-05", "module": "C1"}, {"value": "0.00619482578717958", "module": "C2"}, {"value": "0.059391340517251", "module": "C3", "scenario": "S1"}, {"value": "0.291804950103561", "module": "C3", "scenario": "S2"}, {"value": "0.000213803605779957", "module": "C4", "scenario": "S1"}, {"value": "0", "module": "C4", "scenario": "S2"}, {"value": "-0.521984288039912", "module": "D", "scenario": "S1"}, {"value": "-0.293056799021694", "module": "D", "scenario": "S2"}]}, "resolvedFlowVersion": "38.00.000", "flowProperties": [], "typeOfFlow": "Other flow", "classification": {"classHierarchy": "Quantities / Environmental quantities / EPD EN 15804 / LCI indicators", "name": "GaBiCategories"}}, {"dataSetInternalID": 12, "referenceToFlowDataSet": {"shortDescription": [{"value": "Entsorgter nicht gefährlicher Abfall (NHWD)", "lang": "de"}, {"value": "Non hazardous waste disposed (NHWD)", "lang": "en"}], "type": "flow data set", "refObjectId": "b29ef66b-e286-4afa-949f-62f1a7b4d7fa", "uri": "../flows/b29ef66b-e286-4afa-949f-62f1a7b4d7fa.xml"}, "exchange direction": "OUTPUT", "other": {"anies": [{"name": "referenceToUnitGroupDataSet", "value": {"shortDescription": [{"value": "kg", "lang": "de"}], "type": "unit group data set", "refObjectId": "ad38d542-3fe9-439d-9b95-2f5f7752acaf", "uri": "../unitgroups/ad38d542-3fe9-439d-9b95-2f5f7752acaf.xml"}}, {"value": "0.659776077958543", "module": "A1"}, {"value": "0.036486645648225", "module": "A2"}, {"value": "0.0518592902366496", "module": "A3"}, {"value": "0.564973741914041", "module": "A4"}, {"value": "0.0107612296222684", "module": "A5"}, {"value": "8.55013757889904E-05", "module": "C1"}, {"value": "0.569014282011061", "module": "C2"}, {"value": "1.18749674690018", "module": "C3", "scenario": "S1"}, {"value": "0.561427385341833", "module": "C3", "scenario": "S2"}, {"value": "2.38423628379671", "module": "C4", "scenario": "S1"}, {"value": "0", "module": "C4", "scenario": "S2"}, {"value": "-0.373265858787382", "module": "D", "scenario": "S1"}, {"value": "-1.30738745519967", "module": "D", "scenario": "S2"}]}, "resolvedFlowVersion": "38.00.000", "flowProperties": [], "typeOfFlow": "Other flow", "classification": {"classHierarchy": "Quantities / Environmental quantities / EPD EN 15804 / LCI indicators", "name": "GaBiCategories"}}, {"dataSetInternalID": 13, "referenceToFlowDataSet": {"shortDescription": [{"value": "Entsorgter radioaktiver Abfall (RWD)", "lang": "de"}, {"value": "Radioactive waste disposed (RWD)", "lang": "en"}], "type": "flow data set", "refObjectId": "3449546e-52ad-4b39-b809-9fb77cea8ff6", "uri": "../flows/3449546e-52ad-4b39-b809-9fb77cea8ff6.xml"}, "exchange direction": "OUTPUT", "other": {"anies": [{"name": "referenceToUnitGroupDataSet", "value": {"shortDescription": [{"value": "kg", "lang": "de"}], "type": "unit group data set", "refObjectId": "ad38d542-3fe9-439d-9b95-2f5f7752acaf", "uri": "../unitgroups/ad38d542-3fe9-439d-9b95-2f5f7752acaf.xml"}}, {"value": "9.65219243718759E-05", "module": "A1"}, {"value": "3.16006828256968E-07", "module": "A2"}, {"value": "8.51351913398329E-05", "module": "A3"}, {"value": "1.98491057065894E-06", "module": "A4"}, {"value": "1.1403182463108E-06", "module": "A5"}, {"value": "1.4146036997448E-07", "module": "C1"}, {"value": "1.99910611667256E-06", "module": "C2"}, {"value": "3.57350988259155E-05", "module": "C3", "scenario": "S1"}, {"value": "2.1311568582487E-06", "module": "C3", "scenario": "S2"}, {"value": "4.3682628966801E-08", "module": "C4", "scenario": "S1"}, {"value": "0", "module": "C4", "scenario": "S2"}, {"value": "-5.14747284956628E-05", "module": "D", "scenario": "S1"}, {"value": "-0.00106194821211276", "module": "D", "scenario": "S2"}]}, "resolvedFlowVersion": "38.00.000", "flowProperties": [], "typeOfFlow": "Other flow", "classification": {"classHierarchy": "Quantities / Environmental quantities / EPD EN 15804 / LCI indicators", "name": "GaBiCategories"}}, {"dataSetInternalID": 14, "referenceToFlowDataSet": {"shortDescription": [{"value": "Komponenten für die Wiederverwendung (CRU)", "lang": "de"}, {"value": "Components for re-use (CRU)", "lang": "en"}], "type": "flow data set", "refObjectId": "a2b32f97-3fc7-4af2-b209-525bc6426f33", "uri": "../flows/a2b32f97-3fc7-4af2-b209-525bc6426f33.xml"}, "exchange direction": "OUTPUT", "other": {"anies": [{"name": "referenceToUnitGroupDataSet", "value": {"shortDescription": [{"value": "kg", "lang": "de"}], "type": "unit group data set", "refObjectId": "ad38d542-3fe9-439d-9b95-2f5f7752acaf", "uri": "../unitgroups/ad38d542-3fe9-439d-9b95-2f5f7752acaf.xml"}}, {"value": "0", "module": "A1"}, {"value": "0", "module": "A2"}, {"value": "0", "module": "A3"}, {"value": "0", "module": "A4"}, {"value": "0", "module": "A5"}, {"value": "0", "module": "C1"}, {"value": "0", "module": "C2"}, {"value": "0", "module": "C3", "scenario": "S1"}, {"value": "0", "module": "C3", "scenario": "S2"}, {"value": "0", "module": "C4", "scenario": "S1"}, {"value": "0", "module": "C4", "scenario": "S2"}, {"value": "0", "module": "D", "scenario": "S1"}, {"value": "0", "module": "D", "scenario": "S2"}]}, "resolvedFlowVersion": "38.00.000", "flowProperties": [], "typeOfFlow": "Other flow", "classification": {"classHierarchy": "Quantities / Environmental quantities / EPD EN 15804 / LCI indicators", "name": "GaBiCategories"}}, {"dataSetInternalID": 15, "referenceToFlowDataSet": {"shortDescription": [{"value": "Stoffe zum Recycling (MFR)", "lang": "de"}, {"value": "Materials for recycling (MFR)", "lang": "en"}], "type": "flow data set", "refObjectId": "d7fe48a5-4103-49c8-9aae-b0b5dfdbd6ae", "uri": "../flows/d7fe48a5-4103-49c8-9aae-b0b5dfdbd6ae.xml"}, "exchange direction": "OUTPUT", "other": {"anies": [{"name": "referenceToUnitGroupDataSet", "value": {"shortDescription": [{"value": "kg", "lang": "de"}], "type": "unit group data set", "refObjectId": "ad38d542-3fe9-439d-9b95-2f5f7752acaf", "uri": "../unitgroups/ad38d542-3fe9-439d-9b95-2f5f7752acaf.xml"}}, {"value": "0.412519475182839", "module": "A1"}, {"value": "0.00114617055218028", "module": "A2"}, {"value": "0.00630818570102201", "module": "A3"}, {"value": "0.0056547249576203", "module": "A4"}, {"value": "0.0143112029985489", "module": "A5"}, {"value": "9.84118111937619E-06", "module": "C1"}, {"value": "0.00569516602812293", "module": "C2"}, {"value": "41.7643099684002", "module": "C3", "scenario": "S1"}, {"value": "0.0565074281116182", "module": "C3", "scenario": "S2"}, {"value": "0.000113502783286364", "module": "C4", "scenario": "S1"}, {"value": "0", "module": "C4", "scenario": "S2"}, {"value": "-0.23260134925713", "module": "D", "scenario": "S1"}, {"value": "-12.3086493374876", "module": "D", "scenario": "S2"}]}, "resolvedFlowVersion": "38.00.000", "flowProperties": [], "typeOfFlow": "Other flow", "classification": {"classHierarchy": "Quantities / Environmental quantities / EPD EN 15804 / LCI indicators", "name": "GaBiCategories"}}, {"dataSetInternalID": 16, "referenceToFlowDataSet": {"shortDescription": [{"value": "Stoffe für die Energierückgewinnung (MER)", "lang": "de"}, {"value": "Materials for energy recovery (MER)", "lang": "en"}], "type": "flow data set", "refObjectId": "59a9181c-3aaf-46ee-8b13-2b3723b6e447", "uri": "../flows/59a9181c-3aaf-46ee-8b13-2b3723b6e447.xml"}, "exchange direction": "OUTPUT", "other": {"anies": [{"name": "referenceToUnitGroupDataSet", "value": {"shortDescription": [{"value": "kg", "lang": "de"}], "type": "unit group data set", "refObjectId": "ad38d542-3fe9-439d-9b95-2f5f7752acaf", "uri": "../unitgroups/ad38d542-3fe9-439d-9b95-2f5f7752acaf.xml"}}, {"value": "0", "module": "A1"}, {"value": "0", "module": "A2"}, {"value": "0", "module": "A3"}, {"value": "0", "module": "A4"}, {"value": "0", "module": "A5"}, {"value": "0", "module": "C1"}, {"value": "0", "module": "C2"}, {"value": "0", "module": "C3", "scenario": "S1"}, {"value": "42.86", "module": "C3", "scenario": "S2"}, {"value": "0", "module": "C4", "scenario": "S1"}, {"value": "0", "module": "C4", "scenario": "S2"}, {"value": "0", "module": "D", "scenario": "S1"}, {"value": "0", "module": "D", "scenario": "S2"}]}, "resolvedFlowVersion": "38.00.000", "flowProperties": [], "typeOfFlow": "Other flow", "classification": {"classHierarchy": "Quantities / Environmental quantities / EPD EN 15804 / LCI indicators", "name": "GaBiCategories"}}, {"dataSetInternalID": 17, "referenceToFlowDataSet": {"shortDescription": [{"value": "Exportierte elektrische Energie (EEE)", "lang": "de"}, {"value": "Exported electrical energy (EEE)", "lang": "en"}], "type": "flow data set", "refObjectId": "4da0c987-2b76-40d6-9e9e-82a017aaaf29", "uri": "../flows/4da0c987-2b76-40d6-9e9e-82a017aaaf29.xml"}, "exchange direction": "OUTPUT", "other": {"anies": [{"name": "referenceToUnitGroupDataSet", "value": {"shortDescription": [{"value": "MJ", "lang": "de"}], "type": "unit group data set", "refObjectId": "93a60a57-a3c8-11da-a746-0800200c9a66", "uri": "../unitgroups/93a60a57-a3c8-11da-a746-0800200c9a66.xml"}}, {"value": "0", "module": "A1"}, {"value": "0", "module": "A2"}, {"value": "0", "module": "A3"}, {"value": "0", "module": "A4"}, {"value": "0.0322499999999999", "module": "A5"}, {"value": "0", "module": "C1"}, {"value": "0", "module": "C2"}, {"value": "0", "module": "C3", "scenario": "S1"}, {"value": "-124.911599999999", "module": "C3", "scenario": "S2"}, {"value": "0", "module": "C4", "scenario": "S1"}, {"value": "0", "module": "C4", "scenario": "S2"}, {"value": "0", "module": "D", "scenario": "S1"}, {"value": "0", "module": "D", "scenario": "S2"}]}, "resolvedFlowVersion": "38.00.000", "flowProperties": [], "typeOfFlow": "Other flow", "classification": {"classHierarchy": "Quantities / Environmental quantities / EPD EN 15804 / LCI indicators", "name": "GaBiCategories"}}, {"dataSetInternalID": 18, "referenceToFlowDataSet": {"shortDescription": [{"value": "Exportierte thermische Energie (EET)", "lang": "de"}, {"value": "Exported thermal energy (EET)", "lang": "en"}], "type": "flow data set", "refObjectId": "98daf38a-7a79-46d3-9a37-2b7bd0955810", "uri": "../flows/98daf38a-7a79-46d3-9a37-2b7bd0955810.xml"}, "exchange direction": "OUTPUT", "other": {"anies": [{"name": "referenceToUnitGroupDataSet", "value": {"shortDescription": [{"value": "MJ", "lang": "de"}], "type": "unit group data set", "refObjectId": "93a60a57-a3c8-11da-a746-0800200c9a66", "uri": "../unitgroups/93a60a57-a3c8-11da-a746-0800200c9a66.xml"}}, {"value": "0", "module": "A1"}, {"value": "0", "module": "A2"}, {"value": "0", "module": "A3"}, {"value": "0", "module": "A4"}, {"value": "0.0644999999999999", "module": "A5"}, {"value": "0", "module": "C1"}, {"value": "0", "module": "C2"}, {"value": "0", "module": "C3", "scenario": "S1"}, {"value": "-249.823199999999", "module": "C3", "scenario": "S2"}, {"value": "0", "module": "C4", "scenario": "S1"}, {"value": "0", "module": "C4", "scenario": "S2"}, {"value": "0", "module": "D", "scenario": "S1"}, {"value": "0", "module": "D", "scenario": "S2"}]}, "resolvedFlowVersion": "38.00.000", "flowProperties": [], "typeOfFlow": "Other flow", "classification": {"classHierarchy": "Quantities / Environmental quantities / EPD EN 15804 / LCI indicators", "name": "GaBiCategories"}}]}, "LCIAResults": {"LCIAResult": [{"referenceToLCIAMethodDataSet": {"shortDescription": [{"value": "Globales Erwärmungspotenzial total (GWP-total)", "lang": "de"}, {"value": "Global Warming Potential total (GWP-total)", "lang": "en"}], "type": "LCIA method data set", "refObjectId": "a7ea142a-9749-11ed-a8fc-0242ac120002", "uri": "../lciamethods/a7ea142a-9749-11ed-a8fc-0242ac120002.xml"}, "other": {"anies": [{"name": "referenceToUnitGroupDataSet", "value": {"shortDescription": [{"value": "kg CO_(2)-Äq.", "lang": "de"}], "type": "unit group data set", "refObjectId": "1ebf3012-d0db-4de2-aefd-ef30cedb0be1", "uri": "../unitgroups/1ebf3012-d0db-4de2-aefd-ef30cedb0be1.xml"}}, {"value": "-57.1972483000548", "module": "A1"}, {"value": "0.0582938500250784", "module": "A2"}, {"value": "1.45827998098286", "module": "A3"}, {"value": "0.445641266164885", "module": "A4"}, {"value": "0.100369700687108", "module": "A5"}, {"value": "0.0024126269341583", "module": "C1"}, {"value": "0.448828372522653", "module": "C2"}, {"value": "2.16105678311044", "module": "C3", "scenario": "S1"}, {"value": "70.4196623656219", "module": "C3", "scenario": "S2"}, {"value": "0.0113662339927422", "module": "C4", "scenario": "S1"}, {"value": "0", "module": "C4", "scenario": "S2"}, {"value": "-4.40222448873025", "module": "D", "scenario": "S1"}, {"value": "-30.4458019077816", "module": "D", "scenario": "S2"}]}}, {"referenceToLCIAMethodDataSet": {"shortDescription": [{"value": "Globales Erwärmungspotenzial fossil (GWP-fossil)", "lang": "de"}, {"value": "Global Warming Potential fossil fuels (GWP-fossil)", "lang": "en"}], "type": "LCIA method data set", "refObjectId": "a7ea19c0-9749-11ed-a8fc-0242ac120002", "uri": "../lciamethods/a7ea19c0-9749-11ed-a8fc-0242ac120002.xml"}, "other": {"anies": [{"name": "referenceToUnitGroupDataSet", "value": {"shortDescription": [{"value": "kg CO_(2)-Äq.", "lang": "de"}], "type": "unit group data set", "refObjectId": "1ebf3012-d0db-4de2-aefd-ef30cedb0be1", "uri": "../unitgroups/1ebf3012-d0db-4de2-aefd-ef30cedb0be1.xml"}}, {"value": "7.77071698027439", "module": "A1"}, {"value": "0.058538452784451", "module": "A2"}, {"value": "1.46085578332932", "module": "A3"}, {"value": "0.445103065796413", "module": "A4"}, {"value": "0.100306289851152", "module": "A5"}, {"value": "0.00241663582582584", "module": "C1"}, {"value": "0.448286323090043", "module": "C2"}, {"value": "2.05560325449277", "module": "C3", "scenario": "S1"}, {"value": "3.26244471707062", "module": "C3", "scenario": "S2"}, {"value": "0.0113375522711444", "module": "C4", "scenario": "S1"}, {"value": "0", "module": "C4", "scenario": "S2"}, {"value": "-4.7010558564496", "module": "D", "scenario": "S1"}, {"value": "-28.9507522056254", "module": "D", "scenario": "S2"}]}}, {"referenceToLCIAMethodDataSet": {"shortDescription": [{"value": "Globales Erwärmungspotenzial biogen (GWP-biogenic)", "lang": "de"}, {"value": "Global Warming Potential biogenic (GWP-biogenic)", "lang": "en"}], "type": "LCIA method data set", "refObjectId": "a7ea186c-9749-11ed-a8fc-0242ac120002", "uri": "../lciamethods/a7ea186c-9749-11ed-a8fc-0242ac120002.xml"}, "other": {"anies": [{"name": "referenceToUnitGroupDataSet", "value": {"shortDescription": [{"value": "kg CO_(2)-Äq.", "lang": "de"}], "type": "unit group data set", "refObjectId": "1ebf3012-d0db-4de2-aefd-ef30cedb0be1", "uri": "../unitgroups/1ebf3012-d0db-4de2-aefd-ef30cedb0be1.xml"}}, {"value": "-65.0038751019356", "module": "A1"}, {"value": "-0.000310723986975302", "module": "A2"}, {"value": "-0.00276455182927479", "module": "A3"}, {"value": "0.000328841811145386", "module": "A4"}, {"value": "-0.000312035623100228", "module": "A5"}, {"value": "-4.30681412476666E-06", "module": "C1"}, {"value": "0.000331193599246487", "module": "C2"}, {"value": "0.099452613332207", "module": "C3", "scenario": "S1"}, {"value": "67.1570073493233", "module": "C3", "scenario": "S2"}, {"value": "1.04016964428954E-05", "module": "C4", "scenario": "S1"}, {"value": "0", "module": "C4", "scenario": "S2"}, {"value": "0.318969293953163", "module": "D", "scenario": "S1"}, {"value": "-1.46871102082839", "module": "D", "scenario": "S2"}]}}, {"referenceToLCIAMethodDataSet": {"shortDescription": [{"value": "Globales Erwärmungspotenzial luluc (GWP-luluc)", "lang": "de"}, {"value": "Global Warming Potential luluc (GWP-luluc)", "lang": "en"}], "type": "LCIA method data set", "refObjectId": "a7ea1ae2-9749-11ed-a8fc-0242ac120002", "uri": "../lciamethods/a7ea1ae2-9749-11ed-a8fc-0242ac120002.xml"}, "other": {"anies": [{"name": "referenceToUnitGroupDataSet", "value": {"shortDescription": [{"value": "kg CO_(2)-Äq.", "lang": "de"}], "type": "unit group data set", "refObjectId": "1ebf3012-d0db-4de2-aefd-ef30cedb0be1", "uri": "../unitgroups/1ebf3012-d0db-4de2-aefd-ef30cedb0be1.xml"}}, {"value": "0.0359098216063903", "module": "A1"}, {"value": "6.61212276026535E-05", "module": "A2"}, {"value": "0.000188749482818738", "module": "A3"}, {"value": "0.000209358557325862", "module": "A4"}, {"value": "0.000375446459056708", "module": "A5"}, {"value": "2.97922457221632E-07", "module": "C1"}, {"value": "0.000210855833363265", "module": "C2"}, {"value": "0.00600091528546043", "module": "C3", "scenario": "S1"}, {"value": "0.000210299227971292", "module": "C3", "scenario": "S2"}, {"value": "1.82800251549143E-05", "module": "C4", "scenario": "S1"}, {"value": "0", "module": "C4", "scenario": "S2"}, {"value": "-0.0201379262338152", "module": "D", "scenario": "S1"}, {"value": "-0.0263386813278313", "module": "D", "scenario": "S2"}]}}, {"referenceToLCIAMethodDataSet": {"shortDescription": [{"value": "Abbau Potential der stratosphärischen Ozonschicht (ODP)", "lang": "de"}, {"value": "Depletion potential of the stratospheric ozone layer (ODP)", "lang": "en"}], "type": "LCIA method data set", "refObjectId": "b5c629d6-def3-11e6-bf01-fe55135034f3", "uri": "../lciamethods/b5c629d6-def3-11e6-bf01-fe55135034f3.xml"}, "other": {"anies": [{"name": "referenceToUnitGroupDataSet", "value": {"shortDescription": [{"value": "kg CFC11-Äq.", "lang": "de"}], "type": "unit group data set", "refObjectId": "d9e957c9-7309-4474-bf3a-7777df6c4e5b", "uri": "../unitgroups/d9e957c9-7309-4474-bf3a-7777df6c4e5b.xml"}}, {"value": "2.8857263896061E-07", "module": "A1"}, {"value": "1.06549619699269E-09", "module": "A2"}, {"value": "1.64438191826392E-08", "module": "A3"}, {"value": "9.73340918790222E-09", "module": "A4"}, {"value": "2.12207571555814E-09", "module": "A5"}, {"value": "2.72847087205638E-11", "module": "C1"}, {"value": "9.80301990993545E-09", "module": "C2"}, {"value": "2.92122004228589E-08", "module": "C3", "scenario": "S1"}, {"value": "1.71214420084982E-08", "module": "C3", "scenario": "S2"}, {"value": "2.77285224844725E-10", "module": "C4", "scenario": "S1"}, {"value": "0", "module": "C4", "scenario": "S2"}, {"value": "-1.59909189104137E-07", "module": "D", "scenario": "S1"}, {"value": "-8.05549153572785E-07", "module": "D", "scenario": "S2"}]}}, {"referenceToLCIAMethodDataSet": {"shortDescription": [{"value": "Versauerungspotenzial von Boden und Wasser (AP)", "lang": "de"}, {"value": "Acidification potential of land and water (AP)", "lang": "en"}], "type": "LCIA method data set", "refObjectId": "b5c611c6-def3-11e6-bf01-fe55135034f3", "uri": "../lciamethods/b5c611c6-def3-11e6-bf01-fe55135034f3.xml"}, "other": {"anies": [{"name": "referenceToUnitGroupDataSet", "value": {"shortDescription": [{"value": "mol H^(+)-Äq.", "lang": "de"}], "type": "unit group data set", "refObjectId": "42e089ac-92bf-4bf2-8ca1-5fc40d18f2ed", "uri": "../unitgroups/42e089ac-92bf-4bf2-8ca1-5fc40d18f2ed.xml"}}, {"value": "0.0548194786374199", "module": "A1"}, {"value": "0.000302918968324308", "module": "A2"}, {"value": "0.00393329453468347", "module": "A3"}, {"value": "0.00149815138213549", "module": "A4"}, {"value": "0.000336635926241882", "module": "A5"}, {"value": "6.47751852804007E-06", "module": "C1"}, {"value": "0.00150886575748047", "module": "C2"}, {"value": "0.0108732488703318", "module": "C3", "scenario": "S1"}, {"value": "0.00920083020377332", "module": "C3", "scenario": "S2"}, {"value": "7.71595262878313E-05", "module": "C4", "scenario": "S1"}, {"value": "0", "module": "C4", "scenario": "S2"}, {"value": "-0.0373833845238366", "module": "D", "scenario": "S1"}, {"value": "-0.0550274983327625", "module": "D", "scenario": "S2"}]}}, {"referenceToLCIAMethodDataSet": {"shortDescription": [{"value": "Eutrophierungspotenzial Süßwasser (EP-freshwater)", "lang": "de"}, {"value": "Eutrophication potential aquatic freshwater (EP-freshwater)", "lang": "en"}], "type": "LCIA method data set", "refObjectId": "b53ec18f-7377-4ad3-86eb-cc3f4f276b2b", "uri": "../lciamethods/b53ec18f-7377-4ad3-86eb-cc3f4f276b2b.xml"}, "other": {"anies": [{"name": "referenceToUnitGroupDataSet", "value": {"shortDescription": [{"value": "kg P-Äq.", "lang": "de"}], "type": "unit group data set", "refObjectId": "0429039d-a61d-4590-ba67-aa4a20a810a1", "uri": "../unitgroups/0429039d-a61d-4590-ba67-aa4a20a810a1.xml"}}, {"value": "0.00336528662180622", "module": "A1"}, {"value": "8.69748846889266E-06", "module": "A2"}, {"value": "0.00060437412694517", "module": "A3"}, {"value": "3.16743668503064E-05", "module": "A4"}, {"value": "4.50263447492455E-05", "module": "A5"}, {"value": "1.00239569825256E-06", "module": "C1"}, {"value": "3.19008933944829E-05", "module": "C2"}, {"value": "0.000451217737015195", "module": "C3", "scenario": "S1"}, {"value": "0.000293505995498028", "module": "C3", "scenario": "S2"}, {"value": "1.03087917959599E-06", "module": "C4", "scenario": "S1"}, {"value": "0", "module": "C4", "scenario": "S2"}, {"value": "-0.00234512821252985", "module": "D", "scenario": "S1"}, {"value": "-0.0221187723591039", "module": "D", "scenario": "S2"}]}}, {"referenceToLCIAMethodDataSet": {"shortDescription": [{"value": "Eutrophierungspotenzial Salzwasser (EP-marine)", "lang": "de"}, {"value": "Eutrophication potential aquatic marine (EP-marine)", "lang": "en"}], "type": "LCIA method data set", "refObjectId": "b5c619fa-def3-11e6-bf01-fe55135034f3", "uri": "../lciamethods/b5c619fa-def3-11e6-bf01-fe55135034f3.xml"}, "other": {"anies": [{"name": "referenceToUnitGroupDataSet", "value": {"shortDescription": [{"value": "kg N-Äq.", "lang": "de"}], "type": "unit group data set", "refObjectId": "d05bb823-ecdf-4686-8c40-bf1d9257859f", "uri": "../unitgroups/d05bb823-ecdf-4686-8c40-bf1d9257859f.xml"}}, {"value": "0.0252983722168031", "module": "A1"}, {"value": "0.000104026349847409", "module": "A2"}, {"value": "0.000894892030517236", "module": "A3"}, {"value": "0.000518602886032868", "module": "A4"}, {"value": "8.58076824070674E-05", "module": "A5"}, {"value": "1.47583298161127E-06", "module": "C1"}, {"value": "0.000522311794252827", "module": "C2"}, {"value": "0.00364899937492895", "module": "C3", "scenario": "S1"}, {"value": "0.0054410423451343", "module": "C3", "scenario": "S2"}, {"value": "2.96291171030475E-05", "module": "C4", "scenario": "S1"}, {"value": "0", "module": "C4", "scenario": "S2"}, {"value": "-0.0191278254107189", "module": "D", "scenario": "S1"}, {"value": "-0.0153574895501327", "module": "D", "scenario": "S2"}]}}, {"referenceToLCIAMethodDataSet": {"shortDescription": [{"value": "Eutrophierungspotenzial Land (EP-terrestrial)", "lang": "de"}, {"value": "Eutrophication potential terrestrial (EP-terrestrial)", "lang": "en"}], "type": "LCIA method data set", "refObjectId": "b5c614d2-def3-11e6-bf01-fe55135034f3", "uri": "../lciamethods/b5c614d2-def3-11e6-bf01-fe55135034f3.xml"}, "other": {"anies": [{"name": "referenceToUnitGroupDataSet", "value": {"shortDescription": [{"value": "mol N-Äq.", "lang": "de"}], "type": "unit group data set", "refObjectId": "71b4d617-0ec9-4d3f-b65e-e438940c2401", "uri": "../unitgroups/71b4d617-0ec9-4d3f-b65e-e438940c2401.xml"}}, {"value": "0.156681670161561", "module": "A1"}, {"value": "0.00111374828032328", "module": "A2"}, {"value": "0.00887692318225369", "module": "A3"}, {"value": "0.00548142951897405", "module": "A4"}, {"value": "0.000886862334261675", "module": "A5"}, {"value": "1.46340414641593E-05", "module": "C1"}, {"value": "0.00552063122715499", "module": "C2"}, {"value": "0.0384889878385582", "module": "C3", "scenario": "S1"}, {"value": "0.0473792080492005", "module": "C3", "scenario": "S2"}, {"value": "0.000316814291959511", "module": "C4", "scenario": "S1"}, {"value": "0", "module": "C4", "scenario": "S2"}, {"value": "-0.119089810324848", "module": "D", "scenario": "S1"}, {"value": "-0.130679689886519", "module": "D", "scenario": "S2"}]}}, {"referenceToLCIAMethodDataSet": {"shortDescription": [{"value": "Bildungspotential für troposphärisches Ozon (POCP)", "lang": "de"}, {"value": "Formation potential of tropospheric ozone photochemical oxidants (POCP)", "lang": "en"}], "type": "LCIA method data set", "refObjectId": "b5c610fe-def3-11e6-bf01-fe55135034f3", "uri": "../lciamethods/b5c610fe-def3-11e6-bf01-fe55135034f3.xml"}, "other": {"anies": [{"name": "referenceToUnitGroupDataSet", "value": {"shortDescription": [{"value": "kg NMVOC-Äq.", "lang": "de"}], "type": "unit group data set", "refObjectId": "d27c25f8-fbc1-44c6-b47b-4adbae4199c6", "uri": "../unitgroups/d27c25f8-fbc1-44c6-b47b-4adbae4199c6.xml"}}, {"value": "0.0320596447725062", "module": "A1"}, {"value": "0.000411078235231281", "module": "A2"}, {"value": "0.00271455858519176", "module": "A3"}, {"value": "0.00233251989192228", "module": "A4"}, {"value": "0.000432202340267682", "module": "A5"}, {"value": "4.44676640950115E-06", "module": "C1"}, {"value": "0.00234920144621626", "module": "C2"}, {"value": "0.0123714508171952", "module": "C3", "scenario": "S1"}, {"value": "0.0119276401078862", "module": "C3", "scenario": "S2"}, {"value": "0.000108229622105472", "module": "C4", "scenario": "S1"}, {"value": "0", "module": "C4", "scenario": "S2"}, {"value": "-0.0192346055191172", "module": "D", "scenario": "S1"}, {"value": "-0.0511936053010787", "module": "D", "scenario": "S2"}]}}, {"referenceToLCIAMethodDataSet": {"shortDescription": [{"value": "Potenzial für den abiotischen Abbau nicht fossiler Ressourcen (ADPE)", "lang": "de"}, {"value": "Abiotic depletion potential for non fossil resources (ADPE)", "lang": "en"}], "type": "LCIA method data set", "refObjectId": "b2ad6494-c78d-11e6-9d9d-cec0c932ce01", "uri": "../lciamethods/b2ad6494-c78d-11e6-9d9d-cec0c932ce01.xml"}, "other": {"anies": [{"name": "referenceToUnitGroupDataSet", "value": {"shortDescription": [{"value": "kg Sb-Äq.", "lang": "de"}], "type": "unit group data set", "refObjectId": "54ccd2d9-a32a-4fc2-923d-f2c8c93e89d4", "uri": "../unitgroups/54ccd2d9-a32a-4fc2-923d-f2c8c93e89d4.xml"}}, {"value": "8.48707585341551E-05", "module": "A1"}, {"value": "2.92703366638996E-07", "module": "A2"}, {"value": "7.75578456144499E-06", "module": "A3"}, {"value": "1.22960942331368E-06", "module": "A4"}, {"value": "2.05732043226975E-07", "module": "A5"}, {"value": "1.28603987549381E-08", "module": "C1"}, {"value": "1.23840325886743E-06", "module": "C2"}, {"value": "5.6051951077846E-06", "module": "C3", "scenario": "S1"}, {"value": "1.70744378079291E-06", "module": "C3", "scenario": "S2"}, {"value": "2.29639240283822E-08", "module": "C4", "scenario": "S1"}, {"value": "0", "module": "C4", "scenario": "S2"}, {"value": "-4.7693198170915E-05", "module": "D", "scenario": "S1"}, {"value": "-0.000173645057877342", "module": "D", "scenario": "S2"}]}}, {"referenceToLCIAMethodDataSet": {"shortDescription": [{"value": "Potenzial für den abiotischen Abbau fossiler Brennstoffe (ADPF)", "lang": "de"}, {"value": "Abiotic depletion potential for fossil resources (ADPF)", "lang": "en"}], "type": "LCIA method data set", "refObjectId": "b2ad6110-c78d-11e6-9d9d-cec0c932ce01", "uri": "../lciamethods/b2ad6110-c78d-11e6-9d9d-cec0c932ce01.xml"}, "other": {"anies": [{"name": "referenceToUnitGroupDataSet", "value": {"shortDescription": [{"value": "MJ", "lang": "de"}], "type": "unit group data set", "refObjectId": "93a60a57-a3c8-11da-a746-0800200c9a66", "uri": "../unitgroups/93a60a57-a3c8-11da-a746-0800200c9a66.xml"}}, {"value": "151.818391012018", "module": "A1"}, {"value": "0.766108727659991", "module": "A2"}, {"value": "22.7044334104237", "module": "A3"}, {"value": "6.55820205546953", "module": "A4"}, {"value": "0.797705859245087", "module": "A5"}, {"value": "0.0370356574237707", "module": "C1"}, {"value": "6.60510455093724", "module": "C2"}, {"value": "28.9536622568389", "module": "C3", "scenario": "S1"}, {"value": "-19.0266506074212", "module": "C3", "scenario": "S2"}, {"value": "-12.864588947055", "module": "C4", "scenario": "S1"}, {"value": "0", "module": "C4", "scenario": "S2"}, {"value": "-68.7586962672635", "module": "D", "scenario": "S1"}, {"value": "-444.868105537811", "module": "D", "scenario": "S2"}]}}, {"referenceToLCIAMethodDataSet": {"shortDescription": [{"value": "Wassernutzung (WDP)", "lang": "de"}, {"value": "Water use (WDP)", "lang": "en"}], "type": "LCIA method data set", "refObjectId": "b2ad66ce-c78d-11e6-9d9d-cec0c932ce01", "uri": "../lciamethods/b2ad66ce-c78d-11e6-9d9d-cec0c932ce01.xml"}, "other": {"anies": [{"name": "referenceToUnitGroupDataSet", "value": {"shortDescription": [{"value": "m^(3) Welt-Äq. entzogen", "lang": "de"}], "type": "unit group data set", "refObjectId": "6ae2df01-888e-46c8-b17d-49fa3869b476", "uri": "../unitgroups/6ae2df01-888e-46c8-b17d-49fa3869b476.xml"}}, {"value": "28.3683217493723", "module": "A1"}, {"value": "0.00649118161040398", "module": "A2"}, {"value": "0.172705671962622", "module": "A3"}, {"value": "0.0337043762688173", "module": "A4"}, {"value": "0.049468300224866", "module": "A5"}, {"value": "0.00027484458777914", "module": "C1"}, {"value": "0.0339454208938257", "module": "C2"}, {"value": "0.357884592724719", "module": "C3", "scenario": "S1"}, {"value": "2.89796546512603", "module": "C3", "scenario": "S2"}, {"value": "0.00109786737173786", "module": "C4", "scenario": "S1"}, {"value": "0", "module": "C4", "scenario": "S2"}, {"value": "-25.5066242168482", "module": "D", "scenario": "S1"}, {"value": "-4.03759718635902", "module": "D", "scenario": "S2"}]}}, {"referenceToLCIAMethodDataSet": {"shortDescription": [{"value": "Auftreten von Krankheiten aufgrund von Feinstaubemissionen (PM)", "lang": "de"}, {"value": "Incidence of disease due to PM emissions (PM)", "lang": "en"}], "type": "LCIA method data set", "refObjectId": "b5c602c6-def3-11e6-bf01-fe55135034f3", "uri": "../lciamethods/b5c602c6-def3-11e6-bf01-fe55135034f3.xml"}, "other": {"anies": [{"name": "referenceToUnitGroupDataSet", "value": {"shortDescription": [{"value": "Krankheitsfälle", "lang": "de"}], "type": "unit group data set", "refObjectId": "3883559b-648f-4afc-8ba2-0bd24f3affa3", "uri": "../unitgroups/3883559b-648f-4afc-8ba2-0bd24f3affa3.xml"}}, {"value": "7.2204451161396E-07", "module": "A1"}, {"value": "4.16564417482854E-09", "module": "A2"}, {"value": "1.51807554093803E-08", "module": "A3"}, {"value": "4.49749256897329E-08", "module": "A4"}, {"value": "6.12476413174758E-09", "module": "A5"}, {"value": "2.45663646941664E-11", "module": "C1"}, {"value": "4.52965742498841E-08", "module": "C2"}, {"value": "1.77529444551915E-07", "module": "C3", "scenario": "S1"}, {"value": "8.22498902690439E-08", "module": "C3", "scenario": "S2"}, {"value": "1.62594389991893E-09", "module": "C4", "scenario": "S1"}, {"value": "0", "module": "C4", "scenario": "S2"}, {"value": "-4.37881344748287E-07", "module": "D", "scenario": "S1"}, {"value": "-2.80865431123618E-07", "module": "D", "scenario": "S2"}]}}, {"referenceToLCIAMethodDataSet": {"shortDescription": [{"value": "Wirkung durch Exposition des Menschen mit U235 (IR)", "lang": "de"}, {"value": "Human exposure efficiency relative to U235 (IR)", "lang": "en"}], "type": "LCIA method data set", "refObjectId": "b5c632be-def3-11e6-bf01-fe55135034f3", "uri": "../lciamethods/b5c632be-def3-11e6-bf01-fe55135034f3.xml"}, "other": {"anies": [{"name": "referenceToUnitGroupDataSet", "value": {"shortDescription": [{"value": "kBq U235-Äq.", "lang": "de"}], "type": "unit group data set", "refObjectId": "456b05bf-1415-44a9-9993-02452f554c09", "uri": "../unitgroups/456b05bf-1415-44a9-9993-02452f554c09.xml"}}, {"value": "0.384088201062445", "module": "A1"}, {"value": "0.00130334684948933", "module": "A2"}, {"value": "0.279290663709538", "module": "A3"}, {"value": "0.00821560466711495", "module": "A4"}, {"value": "0.00440324940170552", "module": "A5"}, {"value": "0.000463776107829416", "module": "C1"}, {"value": "0.00827436045984716", "module": "C2"}, {"value": "0.14111731335578", "module": "C3", "scenario": "S1"}, {"value": "0.00854748785184758", "module": "C3", "scenario": "S2"}, {"value": "0.000184900545822853", "module": "C4", "scenario": "S1"}, {"value": "0", "module": "C4", "scenario": "S2"}, {"value": "-0.205601398508993", "module": "D", "scenario": "S1"}, {"value": "-3.58608935734688", "module": "D", "scenario": "S2"}]}}, {"referenceToLCIAMethodDataSet": {"shortDescription": [{"value": "Toxizitätsvergleichseinheit für Ökosysteme (ETP-fw)", "lang": "de"}, {"value": "Comparative toxic unit for ecosystems (ETP-fw)", "lang": "en"}], "type": "LCIA method data set", "refObjectId": "05316e7a-b254-4bea-9cf0-6bf33eb5c630", "uri": "../lciamethods/05316e7a-b254-4bea-9cf0-6bf33eb5c630.xml"}, "other": {"anies": [{"name": "referenceToUnitGroupDataSet", "value": {"shortDescription": [{"value": "CTUe", "lang": "de"}], "type": "unit group data set", "refObjectId": "aa959ded-f1eb-4efb-9c5c-2d60be36b3e6", "uri": "../unitgroups/aa959ded-f1eb-4efb-9c5c-2d60be36b3e6.xml"}}, {"value": "326.893721898324", "module": "A1"}, {"value": "0.347162387910272", "module": "A2"}, {"value": "3.64722317655381", "module": "A3"}, {"value": "3.13136397840313", "module": "A4"}, {"value": "0.426984170646664", "module": "A5"}, {"value": "0.00602885644686716", "module": "C1"}, {"value": "3.1537586505347", "module": "C2"}, {"value": "16.3227707070626", "module": "C3", "scenario": "S1"}, {"value": "13.7716431986549", "module": "C3", "scenario": "S2"}, {"value": "0.12634506217998", "module": "C4", "scenario": "S1"}, {"value": "0", "module": "C4", "scenario": "S2"}, {"value": "-179.52743253502", "module": "D", "scenario": "S1"}, {"value": "-71.4261840368215", "module": "D", "scenario": "S2"}]}}, {"referenceToLCIAMethodDataSet": {"shortDescription": [{"value": "Toxizitätsvergleichseinheit für Menschen (krebserregend) (HTP-c)", "lang": "de"}, {"value": "Comparative toxic unit for humans (carcinogenic) (HTP-c)", "lang": "en"}], "type": "LCIA method data set", "refObjectId": "2299222a-bbd8-474f-9d4f-4dd1f18aea7c", "uri": "../lciamethods/2299222a-bbd8-474f-9d4f-4dd1f18aea7c.xml"}, "other": {"anies": [{"name": "referenceToUnitGroupDataSet", "value": {"shortDescription": [{"value": "CTUh", "lang": "de"}], "type": "unit group data set", "refObjectId": "d4c9523e-2d7e-49fd-8469-998f547d3a70", "uri": "../unitgroups/d4c9523e-2d7e-49fd-8469-998f547d3a70.xml"}}, {"value": "5.22586576878172E-08", "module": "A1"}, {"value": "4.81746036612583E-11", "module": "A2"}, {"value": "3.98045400319023E-10", "module": "A3"}, {"value": "1.93445887312465E-10", "module": "A4"}, {"value": "4.98471487205248E-10", "module": "A5"}, {"value": "6.57925295741693E-13", "module": "C1"}, {"value": "1.94829360218022E-10", "module": "C2"}, {"value": "1.39108132059573E-09", "module": "C3", "scenario": "S1"}, {"value": "2.07579800581624E-09", "module": "C3", "scenario": "S2"}, {"value": "5.53657692194861E-12", "module": "C4", "scenario": "S1"}, {"value": "0", "module": "C4", "scenario": "S2"}, {"value": "-2.72686635731508E-08", "module": "D", "scenario": "S1"}, {"value": "-8.54862117521933E-09", "module": "D", "scenario": "S2"}]}}, {"referenceToLCIAMethodDataSet": {"shortDescription": [{"value": "Toxizitätsvergleichseinheit für Menschen (nicht krebserregend) (HTP-nc)", "lang": "de"}, {"value": "Comparative toxic unit for humans (noncarcinogenic) (HTP-nc)", "lang": "en"}], "type": "LCIA method data set", "refObjectId": "7cfdcfcf-b222-4b26-888a-a55f9fbf7ac8", "uri": "../lciamethods/7cfdcfcf-b222-4b26-888a-a55f9fbf7ac8.xml"}, "other": {"anies": [{"name": "referenceToUnitGroupDataSet", "value": {"shortDescription": [{"value": "CTUh", "lang": "de"}], "type": "unit group data set", "refObjectId": "d4c9523e-2d7e-49fd-8469-998f547d3a70", "uri": "../unitgroups/d4c9523e-2d7e-49fd-8469-998f547d3a70.xml"}}, {"value": "1.96477508767963E-07", "module": "A1"}, {"value": "1.04597101298139E-09", "module": "A2"}, {"value": "2.09533965152017E-08", "module": "A3"}, {"value": "4.71151658714731E-09", "module": "A4"}, {"value": "7.05530619922622E-10", "module": "A5"}, {"value": "3.47933691074695E-11", "module": "C1"}, {"value": "4.74521208531976E-09", "module": "C2"}, {"value": "2.25698482001449E-08", "module": "C3", "scenario": "S1"}, {"value": "9.32383693099824E-08", "module": "C3", "scenario": "S2"}, {"value": "8.43633317691078E-11", "module": "C4", "scenario": "S1"}, {"value": "0", "module": "C4", "scenario": "S2"}, {"value": "-1.41471132676234E-07", "module": "D", "scenario": "S1"}, {"value": "-2.74108800738085E-07", "module": "D", "scenario": "S2"}]}}, {"referenceToLCIAMethodDataSet": {"shortDescription": [{"value": "Bodenqualitätsindex (SQP)", "lang": "de"}, {"value": "Soil quality index (SQP)", "lang": "en"}], "type": "LCIA method data set", "refObjectId": "b2ad6890-c78d-11e6-9d9d-cec0c932ce01", "uri": "../lciamethods/b2ad6890-c78d-11e6-9d9d-cec0c932ce01.xml"}, "other": {"anies": [{"name": "referenceToUnitGroupDataSet", "value": {"shortDescription": [{"value": "SQP", "lang": "de"}], "type": "unit group data set", "refObjectId": "f130951c-e67f-4f7f-8dd4-665de3974e18", "uri": "../unitgroups/f130951c-e67f-4f7f-8dd4-665de3974e18.xml"}}, {"value": "412.285407560008", "module": "A1"}, {"value": "0.761269816761372", "module": "A2"}, {"value": "1.92281761627916", "module": "A3"}, {"value": "6.61057867544851", "module": "A4"}, {"value": "0.509302017954584", "module": "A5"}, {"value": "0.00314053164688971", "module": "C1"}, {"value": "6.6578557544012", "module": "C2"}, {"value": "18.1774017024163", "module": "C3", "scenario": "S1"}, {"value": "1.7766643915113", "module": "C3", "scenario": "S2"}, {"value": "0.402039574123748", "module": "C4", "scenario": "S1"}, {"value": "0", "module": "C4", "scenario": "S2"}, {"value": "-370.005149393206", "module": "D", "scenario": "S1"}, {"value": "-58.6356547425319", "module": "D", "scenario": "S2"}]}}]}, "otherAttributes": {"{http://www.indata.network/EPD/2019}epd-version": "1.2"}, "version": "1.1", "locations": "../ILCDLocations.xml"}